---
title: "Setkání vývojářů I2P, 29. května 2002"
date: 2002-05-29
author: "nop"
description: "Vývojářské setkání I2P věnované aktualizacím projektu a technickým diskusím"
categories: ["meeting"]
---

(S laskavým svolením Wayback Machine http://www.archive.org/)

## Stručné shrnutí

<p class="attendees-inline"><strong>Přítomní:</strong> Aroonkoa, Aster, athena, Banks, Chocolate, codeshark, ellison, Kronos-X, MiB, mids, Mole, Neo, nop, ptsc, SkyRat, Somedude, tikk, UserX, Zwolly</p>

## Zápis ze schůzky

<div class="irc-log"> --- Log otevřen Tue May 28 22:39:11 2002 22:39 <+logger> záznam spuštěn 22:40 -!- mids změnil téma #iip-dev na: IIP Development Channel (moderated) | Týdenní vývojová setkání probíhají zde v 0000 UTC ve středu. (v úterý, pokud jste v záporné TZ) | (během schůzek) živý log soubor http://mids.student.utwente.nl/~mids/meeting2/livelog.txt 22:52 -!- mode/#iip-dev [-v logger] od mids 23:42 -!- mids změnil téma #iip-dev na: IIP Development Channel (moderated) | Týdenní vývojová setkání probíhají zde v 0000 UTC ve středu. (v úterý, pokud jste v záporné TZ) | http://mids.student.utwente.nl/~mids/iip/ --- Den změněn Wed May 29 2002 00:16 [Users #iip-dev] 00:16 [@mids] [ athena] [ logger] [ MiB] [ SubLiminaL] 00:16 -!- Irssi: #iip-dev: Celkem 5 přezdívek [1 ops, 0 halfops, 0 voices, 4 normal] 00:26 -!- mode/#iip-dev [+o UserX] od mids 00:29 -!- mode/#iip-dev [+o codeshark] od mids 00:32 <@codeshark> mids: mám pro dnešek další téma 00:32 <@codeshark> potřebujeme víc relays 00:33 <@mids> kam to chceš? 00:34 <@codeshark> stabilita sítě 00:34 <@mids> hotovo 00:56 <@UserX> mids: budu muset odejít asi 30 minut po začátku schůzky 00:56 <@mids> ok, pokud máš body do agendy, prosím pošli mi je zprávou a probereme je 00:56 <@mids> stejně tak pokud chceš změnit pořadí 00:57 <@mids> i když jsem se snažil dát ty nejdůležitější nahoru 00:58 <@codeshark> přidej do agendy: změna času schůzky 00:59 <@mids> na kdy? 00:59 <@codeshark> to se musí probrat 01:00 <@mids> ok 01:00 <@codeshark> pro mě je to trochu moc pozdě 01:00 <@codeshark> 2 ráno ... 01:22 -!- mode/#iip-dev [+o nop] od mids 01:51 -!- mode/#iip-dev [-m] od mids 01:51  * mids dočasně zrušil moderování, než začneme 01:51 <@codeshark> můj notebook vydrží ještě 38 minut 01:52  * codeshark přemýšlí, jestli to stačí 01:52 <@mids> hned jsem zpět 01:53 <@mids> zpět 01:54 < MiB> Vedlejší dotaz: všiml jsem si, že mids má .nl stránku... kolik z vás je Holanďanů? Já jsem Belgičan. 01:54 <@mids> máme tu aspoň 10 holanďan(ek) 01:54 < MiB> Wow, to je fajn vědět :) 01:55 -!- mode/#iip-dev [+o nop] od mids 01:55 < athena> codeshark: kde jsi ve 2 ráno, že tam není zásuvka?? :) 01:57 <@codeshark> mám, ale jsem moc líný 01:59 -!- mids změnil téma #iip-dev na: Informace o schůzce, agenda, živý log včetně živých logů, pokud jdete pozdě): 01:59 -!- mids změnil téma #iip-dev na: Informace o schůzce, agenda, livelog (pro případ, že jdete pozdě): http://mids.student.utwente.nl/~mids/iip/ 02:00 <@nop> ok 02:00 <@nop> vítejte 02:00 <@nop> na naší 2. schůzce 02:00 -!- mode/#iip-dev [+m] od mids 02:00 <@nop> v IIP 02:00 <@mids> Toto je první veřejná IIP schůzka, plánujeme takovou schůzku pořádat každý týden ve stejný čas a na stejném místě. 02:00 <@mids> Předchozí schůzka ( http://mids.student.utwente.nl/~mids/iip/meeting1/ ) byla neveřejná, tahle je veřejná. 02:00 <@mids> Schůzky budeme moderovat, aby nevznikl chaos. Po oznámení tématu bude kanál odmoderován 02:00 <@mids> abyste mohli mluvit. Pokud to bude příliš chaotické, zůstane moderovaný a v tom případě, pokud máte otázku nebo 02:00 <@mids> chcete něco přispět, napište zprávu někomu s op právy (@) nebo voice (+) 02:00 <@mids> Informace o schůzce, agenda, livelog (pro případ, že jdete pozdě): http://mids.student.utwente.nl/~mids/iip/ 02:00 <@mids> . 02:00 <@nop> ok 02:01 <@nop> pojďme začít, dneska jsem byl hrozně zaneprázdněný 02:01 <@nop> multitasking 02:01 <@nop> tak omluvte, když budu na chvíli pryč 02:01 <@mids> v pohodě 02:01 <@nop> seznam agendy 02:01 <@mids> Témata: 02:01 <@mids> 1) Vítejte 02:01 <@mids> 2) Stabilita sítě 02:01 <@mids> 3) Project management 02:01 <@mids> 4) Instant Anonymous Messenger 02:01 <@mids> 5) Web 02:01 <@mids> 6) Dokumentace 02:01 <@nop> ok 02:01 <@mids> 7) Ostatní 02:01 <@nop> stabilita sítě 02:01 <@mids> 8) Dotazy? 02:01 <@mids> 9) Příští schůzka 02:01 <@mids> . 02:02 -!- mode/#iip-dev [-m] od mids 02:02 <@nop> jak jste si možná všimli 02:02 <@mids> nějaké úvodní otázky? 02:02 <@nop> jistě 02:02 <@mids> kdokoliv.... 02:02 < Neo> ahoj. 02:02 < Neo> znáte příčiny problémů sítě? 02:02 <@mids> Neo: to bude zodpovězeno za chvilku 02:02 <@nop> ok 02:02 <@mids> nejdřív se podíváme, jestli jsou úvodní otázky 02:02 <@nop> nějaké úvodní otázky 02:02 <@mids> asi ne, nop pokračuj (+m) 02:03 <@nop> ok 02:03 <@nop> stabilita sítě 02:03 <@nop> důvodů je mnoho 02:03 <@nop> za prvé 02:03 <@nop> tahle síť dlouho běžela na notebooku na mém pracovním stole 02:03 <@nop> problém s tím je 02:03 <@nop> že někdo notebook přemístil 02:03 <@nop> a nenapadlo ho, že musí být zapnutý 02:03 <@nop> takže... to byl jeden problém 02:04 <@nop> za druhé 02:04 <@nop> rozhodl jsem se to přesunout 02:04 <@nop> na výkonnější stroj 02:04 <@nop> hlavně kvůli všem těm výpočtům Diffie-Hellman 02:05 <@mids> můžeš vysvětlit případ s DH? 02:05 <@nop> je to teď pryč z 300 MHz 02:05 <@nop> vlastně 02:05 <@nop> 366 MHz 02:05 <@nop> na 933 MHz 02:05 <@nop> z 128 MB RAM na 512 02:05 <@nop> velký rozdíl 02:05 <@nop> :) 02:05 <@nop> Pent II - Pent III 02:05 <@nop> ok 02:05 <@nop> od té doby 02:05 <@nop> jsme našli memfree assertion error - vlastně to objevila i athena na rc2 02:06 <@nop> a ten problém bylo nutné vyřešit 02:06 <@nop> což se stalo 02:06 <@nop> a nedávno 02:06 <@nop> po opravě toho problému 02:06 <@nop> je to od té doby stabilní 02:06 <@nop> teď 02:06 <@nop> bychom opravdu rádi odešli od centralizace a to je náš hlavní cíl 02:06 <@nop> ale jde to krok za krokem a tohle je vývojářská síť 02:06 <@nop> takže spolehlivost občas není nejlepší 02:07 <@nop> ale snažím se, aby to na téhle úrovni vyhovovalo všem 02:07 <@nop> nějaké otázky 02:07 <@nop> k tomuto tématu 02:07 <@mids> můžeš vysvětlit případ s DH? 02:07 <@nop> Případ s DH 02:07 <@nop> výpočty pro výměnu klíčů Diffie-Hellman jsou hodně náročné 02:07 <@nop> takže když to na chvíli spadne 02:07 <@nop> a všichni se zkouší připojit 02:07 <@nop> vytíží to CPU na 99 % 02:08 <@nop> protože probíhá spousta výpočtů 02:08 <@nop> náš cíl 02:08 -!- mode/#iip-dev [-s] od mids 02:08 <@nop> to opravit 02:08 <@nop> udělali jsme pár věcí 02:08 <@nop> dali jsme tam poll/delay, aby se výpočty lépe zvládaly 02:08 <@nop> a za druhé 02:08 <@nop> plánujeme v budoucnu nasadit lepší multi-precision knihovnu 02:09 <@nop> ještě nějaké otázky k tomuto 02:09 <@mids> mám jednu věc k doplnění: 02:09 <@nop> ok 02:09 <@nop> prosím 02:09 <@mids> graf sítě: http://mids.student.utwente.nl/~mids/iipstats/network.html 02:09 <@mids> jak vidíte (hlavně týdenní) 02:09 <@mids> po dlouhém výpadku sítě 02:09 <@mids> přijdeme o spoustu uživatelů 02:09 <@mids> a trvá dlouho je získat zpět 02:09 <@mids> to je špatné pro naši pověst 02:09 <@nop> a pro anonymitu 02:09 <@mids> možná bychom měli lépe komunikovat s uživateli 02:10 <@nop> čím víc uživatelů, tím lépe 02:10 <@nop> souhlas 02:10 <@mids> když víš, že síť půjde dolů: udělej globální oznámení 02:10 <@nop> ok 02:10 <@nop> někdy 02:10 <@nop> to nevím 02:10 <@mids> když zjistíš, že je dole: aktualizuj stav na webu 02:10 <@mids> . 02:10 <@nop> ok 02:10 <@nop> nějaké otázky nebo komentáře k tomuto tématu 02:10 < athena> pokud můžu navrhnout: krátká aktualizace i do ircd motd by byla super 02:10  * Neo si myslí, že aktualizovat stav na webu je fakt dobrý nápad 02:11 <@nop> ok athena: beru na vědomí a pokusím se to dělat 02:11 < athena> díky' 02:11 < Neo> (někdy nevím, jestli je to sítí nebo jen mnou) 02:11 <@nop> Neo a mids, souhlasím s aktualizací stavu 02:11 <@nop> skvělý nápad 02:11 <@mids> codeshark k tomu měl něco o stavu uzlů 02:11 <@nop> k 02:11 <@codeshark> napadlo mě to integrovat do nodechecker 02:12 <@nop> prosím rozveď 02:12 <@codeshark> když uvidím, že jsou všechny hosty down (=síť down), mohl bych aktualizovat status stránku 02:12 <@nop> super 02:12 <@nop> zní to skvěle 02:13 <@nop> to by se taky hodilo k nymově "kdo je online", místo toho prostě mít stránku se stavem sítě 02:13 <@mids> prosím použijte . když skončíte 02:13 <@codeshark> . 02:13 <@nop> . 02:13 < Neo> . 02:13 <@mids> kolik máme veřejných relays? 02:13 <@mids> . 02:13 <@codeshark> teď máme 15 v seznamu nodechecker 02:13 <@codeshark> 13 je online 02:14 <@codeshark> . 02:14 <@nop> agenda 02:14 <@mids> potřebujeme víc? 02:14 <@mids> . 02:14 <@nop> vždy potřebujeme víc 02:14 <@nop> to je dané 02:14 <@nop> :) 02:14 <@nop> . 02:14 <@codeshark> ne kvůli stabilitě 02:14 <@codeshark> ale kvůli anonymitě 02:14 <@codeshark> . 02:14 <@nop> ano 02:14 <@nop> . 02:14 <@mids> další dotazy/ 02:14 <@mids> . 02:14 <@nop> to s tou tečkou je vtipné 02:14 <@nop> . 02:14  * mids už po otázce tečku dávat nebude 02:15 <@mids> dobře, další 02:15 <@mids> 3) Project management 02:15 <@nop> mids - asi bys to měl uvést 02:15 <@mids> možná bychom měli zkusit být víc profesionální 02:15 <@mids> a přitom to udržet zábavné 02:15 <@nop> no 02:15 <@nop> možná víc organizovaní 02:15 <@mids> zveřejňovat milníky 02:15 <@nop> profesionalita je k diskuzi 02:16 <@mids> delegovat úkoly 02:16 <@nop> výzva s profesionalitou je, že se tomu nemůžeme věnovat každý den, kvůli reálnému životu 02:16 <@nop> ale ano 02:16 <@nop> rozhodně bychom měli delegovat úkoly 02:16 <@nop> což 02:16 <@nop> myslím děláme 02:16 <@nop> ale ne všichni zůstali v kontaktu ohledně svého úkolu 02:16 <@mids> možná udělat delegování více veřejné 02:16 <@mids> aby každý věděl, koho o čem informovat 02:16 <@nop> ok 02:16 <@nop> ano 02:16  * Neo má návrh ohledně pomocníka pro project management, kterého používáme v DC. 02:16 <@mids> vzpomínám na několik případů dvojí práce 02:16 <@mids> . 02:16 <@mids> ano Neo ? 02:17 < Neo> Mr Project. 02:17 <@nop> agent? 02:17 < Neo> Tady je náš harmonogram vydání: http://citystateinc.com/dc/dc_project_5-28-2002.gif 02:17 < Neo> Je to plánovač úkolů, mrkněte na gif, dost to vysvětluje. 02:17 < Neo> Je to jen pomocný nástroj. 02:18 <@nop> zní dobře 02:18 <@nop> také 02:18 <@nop> potřebujeme whiteboardový komunikační nástroj 02:18 <@nop> něco, co umožní vývojářům komunikovat vizuálně 02:18 <@nop> obzvlášť jak půjdeme hlouběji do komplikací anonymní sítě 02:18 <@nop> s 02:18 <@codeshark> s mids jsme zkoušeli nějaké whiteboardy 02:18 <@nop> networks 02:18 <@codeshark> ale nepřišly nám moc užitečné 02:18 <@codeshark> aspoň ty nástroje, co jsme zkoušeli 02:18 <@codeshark> . 02:18 <@nop> hmm 02:18 <@mids> ty, co jsme zkoušeli, byly moc pomalé a omezené 02:18 <@mids> . 02:19 <@nop> hmm 02:19 <@nop> co jste zkusili 02:19 <@mids> nějaké z freshmeat 02:19 <@nop> k 02:19 <@mids> má někdo dobrou zkušenost s veřejnými whiteboardy? 02:19 <@nop> asi ne 02:19 <@mids> hm, ne 02:19 <@mids> :) 02:19 <@nop> tak 02:19 <@nop> možná bychom měli delegovat úkol 02:19 <@mids> dejme to na todo 02:20 <@nop> todo/delegace úkolu 02:20 <@nop> kdo chce pomoci s hledáním whiteboardu, který by vyhovoval potřebám vývojářů 02:20 <@nop> může to být i více lidí 02:20 <@mids> no, když nějaký najdu, nenechám si to pro sebe 02:20 <@nop> k 02:20 <@nop> je to v todo 02:20 <@mids> ale musí být multiplatformní 02:20 <@nop> ano 02:21 <@mids> ok 02:21 < Neo> nop, v čem vidíš užitečnost whiteboardu? (zajímá mě tvůj pohled) 02:21 <@nop> jsem vizuální, co se týče sítí 02:22 <@nop> a vím, že už párkrát 02:22 <@nop> dávalo smysl to nakreslit 02:22 <@nop> než se o tom bavit na irc 02:22 < Neo> k, díky :) 02:22 <@nop> chat je limitující a těžko se přes něj předává tvůj algoritmus/návrh sítě 02:22 <@mids> zvlášť vysvětlování relays 02:22 < Neo> screenshoty by se hodily i do dokumentace. 02:22 <@nop> ano 02:23 <@nop> zatím 02:23 <@nop> jsem to došel až k tomu, že jsem to nakreslil a faxoval minule 02:23 <@nop> :) 02:23 <@mids> lol 02:23 <@nop> ok - každopádně 02:23 <@codeshark> nop: email :) 02:23 <@nop> bereme, že whiteboard by byl plus 02:23 <@nop> jo jo 02:23 <@mids> další bod: 02:23 <@nop> email semail 02:23 <@nop> myslíte si, že jsme geekové nebo co 02:24 <@mids> banks navrhl držet se myšlenky Cathedral and the Bazaar od Erica Raymonda: vydávat často 02:24 <@nop> email se teprve učím ;) 02:24 <@mids> myslím, že to spadá pod project management taky 02:24 <@nop> umm, odkaz 02:24 <@codeshark> (... release early) 02:24 <@mids> http://www.tuxedo.org/~esr/writings/cathedral-bazaar/ 02:25 <@codeshark> myslím, že to děláme. Nebo chceš vydávat ještě častěji? 02:25 <@codeshark> . 02:25 <@mids> Banks? 02:25 < Banks> Ještě nevím 02:26  * mids tipuje, že je prostě nedočkavý na RC2 02:26 < Banks> pomáhá, když lidi vidí, že cesta k RC2 rychle postupuje :) 02:26 <@nop> RC2 je hotové - brzdí to dokumentace 02:26 <@mids> dokumentace je bod 6 02:26 <@nop> k 02:27 < Banks> Dokumentace k RC2? 02:27 <@mids> Banks: ano 02:27 <@nop> no, dokumentace pro 1.1 oficiální vydání 02:27 <@nop> ale ano 02:27 <@nop> pokud neuděláme pokrok 02:27 <@nop> na dokumentaci 02:27 <@nop> tak budeme zpoždění obecně 02:27 <@nop> s vydáním 1.1 Release 02:27 < Banks> Udělal jsem hromadu na dokumentaci, ale ne pro RC2. Ještě jsem to neposlal. Neumím cvs 02:28 <@nop> hehe 02:28 <@nop> ok 02:28 <@codeshark> banks: co jsi dělal? 02:28 < Aster> hola 02:28 <@mids> ahoj Aster prosím koukni na notices 02:28 < Aster> jaké notice? 02:28 < Aster> jsem úplně ztracený 02:28 < Aster> co se děje? aaahhhh 02:28 <@mids> [notice(Aster)] vítej, kanál je moderovaný, pokud chceš něco říct, pošli zprávu mně nebo někomu s op/voice 02:28 <@mids> [notice(Aster)] Informace, agenda a logy: http://mids.student.utwente.nl/~mids/iip/ 02:29 < Banks> codeshark: pár věcí. Citáty na začátku každé kapitoly, malá FAQ ... 02:29 < Banks> Jak přispět 02:29 < Banks> Proč anonymita? 02:29 < ptsc> návrh, pokud mohu být tak smělý: výchozí volba, kterou lze vypnout, „zmršit“ URL, aby nebyly klikatelné, v proxy. 02:29 <@codeshark> ok. o tom musíme mluvit v bodě 6 02:29 <@mids> super 02:29 < Banks> Jak nastavit WinXP firewall pro IIP 02:30 <@mids> ptsc: co tím myslíš? 02:30 < ptsc> třeba změnou http na nějaký jiný řetězec jako wysiwyg nebo url nebo něco, co pravděpodobně neohrožuje anonymitu, jako anonymity tripwire ve freenet 02:30 <@mids> myslíš, že když řeknu http://www.google.com/ tak to bude cenzurováno? 02:31 < ptsc> protože nejjednodušší způsob kompromitace anonymity je postnout honeypot url do přeplněného kanálu 02:31 < SkyRat> ne, jen neklikatelné 02:31 <@mids> chce někdo na to reagovat? 02:31 < ptsc> tohle by mělo být něco, co jde vypnout. 02:31 < Banks> To by se ale muselo dělat na úrovni IRC klienta, ne? 02:31 < athena> nebo serveru 02:32 <@mids> dá se to udělat na úrovni serveru 02:32 <@mids> ale myslím, že je tu určitá odpovědnost uživatele 02:32 < ptsc> kontaminace serverového provozu může být špatná 02:32 <@mids> máme měnit i telefonní čísla? 02:32 < Banks> Ale je to dost overhead, ne? 02:32  * Neo si myslí, že manipulace s obsahem by se neměla dělat v systému. to je čistě záležitost klienta 02:32 < athena> myslím, že tenhle problém nejde vyřešit 02:33 < Banks> Je to ale dobrý postřeh 02:33 <@mids> možná speciálně upravený bezpečnostní klient 02:33 <@mids> viz bod 5! 02:33 <@mids> ehm 4 02:33  * Banks se snaží neskákat do části dokumentace, "Zmiňoval jsem to v dokumentaci" 02:33 <@mids> hehe 02:33  * Neo si myslí, že mids má pravdu, možná to patří do vlastního klienta, nebo do „bezpečnostních“ patchů pro existující klienty 02:33 < athena> tohle by mělo být probráno v manuálu... tj. "způsoby, jak přijít o anonymitu" 02:34 <@mids> navrhuju jít dál a podívat se, co přinese bod 4 po MiBově komentáři 02:34 < MiB> :) 02:34 < MiB> Mluvili jste o lepší komunikaci s uživateli, co takhle veřejný mailing list a/nebo BBS, kde by se vývojáři a testeři mohli bavit? 02:34 <@mids> pokud vím, máme 1 mailing list 02:34  * athena ukazuje na #iip 02:34 <@mids> iip-dev hlavně pro vývoj 02:35 < Banks> Možná IRC kanál, kam můžou lidi, co se nemůžou připojit na IIP? 02:35 <@mids> i když i jiná témata 02:35 <@codeshark> máme i bug-list na sourceforge 02:35 < ptsc> vlastně jsem napsal takový 'průvodce pro neználky' 02:35 < ptsc> včetně některých z těchto věcí 02:36 < Banks> Viděl jsem to na deja, ptsc. Pěkné. 02:36 < ptsc> http://groups.google.com/groups?selm=ss9rdugclv39cemnk4ue9t8jv6n8se8a3h%404ax.com&output=gplain 02:36 < ptsc> je to psané pro specializované publikum ohledně iip kanálu, který je zatím relativně neobydlený 02:36 < ptsc> dík 02:36 < Banks> Je to dobrý nápad na kanál 02:37 < ptsc> myslím, že to zachycuje "rychlé maty" způsoby, jak si zničit vlastní anonymitu, ale věřím, že sofistikovanější útoky jsou možné hlavně protivníkem, který má schopnosti sledování a zároveň provozuje node. 02:37 <@mids> super pro howto bych řekl! 02:38 <@mids> noe?j 02:38 <@mids> ehm 02:38 < Neo> Ke: BBS - Distributed City je ssl/webový komunitní systém na xs4all. Vítáme IIP fóra v naší sekci fór. 02:38 <@mids> neo? 02:38 < Banks> Snažil jsem se něco z toho dát do dokumentace. 02:38 < ptsc> myslím, že je to mimo možnosti středně silného protivníka jako nepodporovaná scientologická církev, ale s pomocí hackerů a/nebo zkorumpovaného nodu a zmanipulované federální agentury (FBI) by se to možná dalo prolomit 02:39 < ptsc> nemá to latenci remailer sítě (a vlastně nemůže, a přesto být rozumně 'instant') 02:39 < Neo> DC má taky GPG webové soukromé zprávy. S mids a dalšími jsme byli v kontaktu, když IIP bylo dole, a probírali relevantní témata k IIP. 02:39 < Neo> Jsme v betě, ale brzy otevřeme veřejnosti. 02:39 < Neo> . 02:39 <@mids> Takže můžeme použít DC na ne-irc část IIP 02:39 <@mids> fóra, oznámení 02:39 < Neo> Jasně. 02:39 < Banks> Zkorumpovaný node by musel taky rozšifrovat end-to-end šifrování, že? 02:39 < Neo> Vyhodili jsme náš chat systém a používáme IIP, takže se klidně zapojte. 02:40 <@mids> Banks: ehm, to je teď offtopic 02:40 < Banks> mids: máš pravdu 02:40 <@mids> navrhuju probrat IIP vnitřnosti později 02:40 < ptsc> myslel jsem 'zkorumpovaný' člověka, ne node 02:40 <@mids> pojďme zrychlit a jít dál, než se připojí chocolate 02:40 <@mids> námitky? 02:40 < ptsc> a tím myslím, že ten člověk bude pravidelně pouštět netstat a logovat, kdo se k němu připojuje, 02:41 < ptsc> zatímco bude taky přihlášený v kanálu jako nick, nechávat lidi nabíhat a eliminovat je procesem vylučování 02:41 < Neo> Můžeme dát IIP vlastní fóra. - Newbies - Tech - Dev... dejte vědět. 02:41 -!- mode/#iip-dev [+o Chocolate] od mids 02:41 < ptsc> mohl by také získat internals sítě jiných nodů, na které se připojuje, a pak si zajistit subpoeny/'carnivore' možnosti na těch nody 02:41 <@mids> ptsc: to je offtopic 02:41 <@mids> prosím proberte to později 02:41 <@mids> (začíná to být chaotické) 02:41 < ptsc> omluva 02:41 <@mids> v pohodě 02:42 <@mids> 4) Instant Anonymous Messenger (wilde tu nebude) 02:42 <@mids> wilde byl moc ospalý 02:42 <@mids> takže u 02:42 <@nop> ok 02:42 <@mids> takže prostě vložím, co řekl: 02:42 <@nop> prosím 02:42 <@mids> Stav a funkce: 02:42 <@mids> wilde začal pracovat na IM, snadno použitelném programu pro připojení k IIP. 02:42 <@mids> Zprovoznil IRC připojení. Funguje i plugin systém. 02:42 <@mids> Kromě IRC a IM podpory budou i funkce pro digitální 02:42 <@mids> měny. Teď zkoumá kryptografii. 02:42 <@mids> Pro více informací pište na wilde@invisiblenet.net nebo navštivte #iam-dev 02:42 <@mids> . 02:42 <@nop> ok 02:42 <@nop> také 02:42 <@nop> pokud se freenet někdy stabilizuje 02:42 <@nop> bylo by fajn přidat dcc transport 02:42 <@nop> který využívá freenet 02:42 <@nop> jako plugin 02:43 <@mids> jo 02:43 <@nop> ok 02:43 <@nop> zní dobře 02:43 <@nop> nějaké otázky 02:43 <@mids> a možná, jak navrhl ptsc 02:43 < Banks> Pravda, ale nebude mít RC2 DCC? 02:43 <@mids> filtrovat IRC a vypnout url 02:43 <@nop> IIP rc2 nebude mít dcc 02:43 <@nop> kompromituje to anonymitu 02:43 <@nop> sdílení souborů bude později v rámci IIP 02:44 <@nop> ale je to v plánu 02:44 < Banks> ok, myslel jsem, že by to šlo bez kompromisu 02:44 <@nop> dokud neodecentralizujeme 02:44 <@nop> pak ano 02:44 <@nop> s využitím broker agents 02:44 <@nop> atd. 02:44 <@nop> máme fileserv plugin pro xchat 02:44 <@nop> který dělá base64 02:44 <@nop> každopádně 02:44 <@nop> to je plán 02:44 <@nop> ok 02:44 <@nop> další téma 02:45 <@mids> možná otázky 02:45 <@mids> ale neznáme všechny odpovědi 02:45 <@mids> protože wilde tu není 02:45 <@mids> :) 02:45 <@mids> takže se ptejte, on si je přečte v logu 02:45 < Neo> wilde kóduje v perl? 02:45 <@nop> java 02:45 <@mids> java 02:45 <@nop> myslím 02:46 <@mids> staví to na plném IM klientu, který napsal jeho kamarád 02:46 < Neo> ah 02:46 <@mids> ok, pospěšme na bod 5 02:46 <@mids> máme jich celkem 9 02:47 <@nop> téma číslo 5 je ... 02:47 <@nop> fanfára prosím 02:47 <@mids> napište si žhavé otázky 02:47 <@mids> 5) Web 02:47 <@nop> ahh 02:47 <@nop> ano 02:47 <@nop> lag 02:47 <@mids> chtěl bych dát slovo nym 02:47 <@nop> jo 02:47 <@nop> umm 02:47 <@mids> nym? 02:47 <@mids> dobře 02:47 <@nop> ok 02:47 <@nop> web vypadá ok 02:47 <@mids> byl tu minulý týden 02:47 <@nop> obávám se 02:47 <@mids> a omlouval se za zpoždění 02:47 <@nop> že mu bude trvat věčnost aktualizovat jakékoliv změny 02:47 <@mids> udělal nový aktualizovaný design: 02:47 <@mids> http://buttsnot.com/invisible2.html 02:48 <@nop> nebo tiskové zprávy 02:48 <@mids> první byl http://mids.student.utwente.nl/~mids/iip/meeting1/draft2.jpg 02:48 <@nop> tak nevím 02:48 <@mids> nějaké komentáře k vzhledu? 02:48 <@nop> a potřebujeme plán B 02:48 <@nop> pro případ, že nikdy nepřijde stabilní web 02:48 < tikk> dobrá práce.. a to jsem designér 02:48 < tikk> je tam pár chyb v tabulkách 02:48 < Neo> ellison je k dispozici jako plán B 02:48 < Aster> je to ok, chtělo by to ještě trochu práce 02:49 < tikk> kosmetika 02:49 <@nop> neo jsi si jistý 02:49 <@nop> to by bylo skvělé 02:49 <@nop> také Neo 02:49 <@nop> dík za IIP věci, cos napsal 02:49 <@mids> myslím, že to není dost dobré na > 15 hodin práce 02:49 <@nop> je to působivé 02:49 < Neo> ano, už to nabídl 02:49 <@nop> skvěle 02:49 < Neo> jaké IIP věci? 02:49 <@nop> dc 02:49 <@nop> na dc beta 02:50 < Neo> AHA. to dělal ellison :) 02:50 <@nop> také 02:50 <@nop> tak mu poděkuj 02:50 <@nop> a 02:50 <@nop> dělá ellison taky logo design? 02:50 < Neo> udělám, přečte si tenhle log 02:50 <@mids> FYI, ellison je gfx člověk z Distributed City 02:50 < Neo> jasně. 02:50 <@nop> cool 02:50 < Neo> a alta/lese/liquid privacy 02:50 <@nop> je rychlý v práci 02:50 <@nop> jakože bychom něco brzy viděli 02:50 <@nop> styl 02:50 <@nop> protože už jsem skoro připraven bouchnout do stolu 02:50 <@nop> a jít s plánem B 02:51 < Neo> později tu bude, můžeme mít rychlou schůzku, nemůžu mluvit za něj 02:51 <@mids> update o nym 02:51 <@nop> ok 02:51 <@mids> dostal od nás $100 za design 02:51 <@mids> zaplaceno z darů 02:51 < Neo> teď ale vím, že měl velký zájem udělat něco pro IIP, pokud bude příležitost. 02:51 <@mids> všichni dárci souhlasili 02:51 <@mids> ale co máme teď, není použitelné 02:51 <@mids> jde to moc pomalu 02:51 <@nop> a víme, že 100$ není moc 02:52 <@nop> ale nemám pocit, že bychom dostali ani tu hodnotu 02:52 <@mids> ale víc nemáme 02:52 <@mids> jsem si jistý, že nym to myslí dobře 02:52 <@nop> dali jsme mu to před víc než měsícem 02:52 <@mids> ale chybí mu čas 02:52 <@nop> ano 02:52 <@nop> chápu 02:52 <@nop> ale musíme být praktičtí 02:52 < Aster> jakmile dodělá design, někdo jiný (klidně já) může dát dohromady zbytek 02:52 <@mids> chceme web asap 02:52 <@mids> Aster: díky 02:52 <@nop> a dobrá loga 02:52 <@nop> ano díky 02:53 <@mids> jaké jsou možnosti: 02:53 <@mids> - vzít co máme a zpracovat to do webu 02:53 <@mids> - dát na to jiného gfx kluka/holku 02:53 <@mids> - nechat starý web 02:53 <@nop> starý web musí pryč 02:53 <@nop> líbí se mi 02:53 <@nop> ale je moc „záporácký“ 02:53 <@mids> - počkat, až to nym dokončí 02:54 <@nop> a casper == porušení autorských práv 02:54 < Banks> Myslím, že starý web je docela dobrý. Logo a Times New Roman stranou. 02:54 <@nop> hehe 02:54 <@nop> víš 02:54 <@nop> možná tě překvapí 02:54 <@nop> ale to bylo udělané za 10 minut 02:54 < Banks> škoda, že Gamespy ukradl naše logo, než jsme ho stihli vytvořit :) 02:54 <@nop> haha 02:55 <@nop> ok 02:55 <@nop> takže k tématu web 02:55 <@nop> návrat ke starému je maximálně poslední možnost 02:55 <@nop> opravdu chci jít do světlejšího vzhledu 02:55 <@nop> něco profesionálnějšího 02:55 <@nop> protože 02:55 <@nop> pokud nás zaujme tisk 02:55 <@nop> temnota povede k nálepce „media hacker“ 02:56 < Banks> pravda. Měli bychom myslet na cílovku a přizpůsobit se jí. 02:56 <@nop> a IIP takhle nepůjde dolů 02:56 <@nop> Banks: souhlas 02:56 <@nop> cílovka je o tom, jak to odprezentuješ 02:56 <@nop> jak to vidím 02:56 < Neo> ellison s tím může OPRAVDU pomoct. 02:56 <@nop> ano 02:56 <@nop> vidím 02:56 <@mids> viděl jsem ellisonovu práci 02:56 <@nop> taky, je velmi dobrá 02:56 <@mids> a pokud chce, dejme mu šanci 02:56 <@nop> PR a web == jeden koncept 02:57 < Banks> Pravda, ale publikum už existuje. Slashdot-typy. 02:57 < Aster> cílit na obě skupiny: hackeři a firmy... mít 2 weby 02:57 < Aroonkoa> A kuro5hin. :) 02:57 <@mids> ohledně $100, beru to jako ztracené 02:57 <@nop> ano 02:57 <@mids> a v budoucnu to takhle už neděláme 02:57 < Chocolate> 2 weby je moc velká režie 02:57 <@mids> berme to jako fázi učení 02:57 <@nop> ano 02:57 < Aster> chocolate: v jakém smyslu? 02:57 <@nop> chceme invisibleNet homepage 02:57 < Banks> Program je vždy výrazně důležitější než web. 02:57 <@nop> pak Invisible Irc Project stránku 02:58 < Banks> Dobrý program se prodává sám. 02:58 <@nop> InvisibleNet je dev tým 02:58 <@nop> my všichni 02:58 <@nop> každý, kdo používá IIP 02:58 <@nop> je součást invisibleNet 02:58 <@nop> :) 02:58 <@nop> společnost tak tajná, že o sobě ani nevíme 02:58 <@nop> ;) 02:58 <@nop> ale vážně 02:58 <@nop> a pak potřebujeme hlavní stránku IIP 02:58 <@mids> tikk taky nabízí pomoc 02:58 <@mids> možná si uděláme malé web-board 02:58 <@nop> tikk, velmi si vážíme 02:58 <@mids> na vstupy atd. 02:59 < Neo> Banks: ano, ale část marketingu musí pokrývat PR z politických důvodů, šifry dojdou jen tak daleko 02:59 <@mids> kdo chce participovat na webboardu? (jen nápad) 02:59  * mids 02:59 <@nop> Neo: prosím rozveď ten komentář 02:59 < Banks> Neo: souhlasím 02:59  * nop tomu ještě úplně nerozumí 03:00 <@nop> také - mids: kdykoliv je téma Web, měj Web/PR jako jedno téma 03:00 <@nop> protože je to totéž 03:00 <@mids> nop: jo 03:00 <@nop> ok 03:00 <@nop> pokud je ellison ochotný 03:00 <@nop> a tikk jsi ochotný radit 03:00 <@nop> pojďme do toho 03:01 < Neo> k PR. Jako tvůj komentář výše o termínu "media hacker". Ta temná „záporáckost“ (sp?) 03:01 <@nop> a kdokoli další ochotný dostat web do optimálního stavu, tak naskočte a pojďme na to 03:01 <@nop> Neo: bod chápu - rozumím 03:01 < Neo> image není dobrá pro PR - politické PR i marketing pro nové uživatele. 03:01 < Neo> Proto lidé, které zajímá ušetření peněz před těmi, co jim je berou 03:01 < Aster> nop: myslíš jako webmaster, nebo jen dokončení práce na webu (naskoč komentář) 03:02 < tikk> rád poradím, jasně.. nejsem si jistý, jestli tu mám +v 03:02 < Neo> a používají crypto, je lepší, aby ho používali pro svobodu slova, ne aby na tom vydělávali 03:02 <@mids> tikk: slyšíme tě 03:02 <@nop> aster to je k diskuzi, poslední dobou jsem byl tak napůl webmaster 03:02 <@mids> tikk: chan není +m 03:02 <@nop> aster 03:02 < Aster> ano? 03:02 <@nop> pokud chceš, je to otevřená pozice, jakmile to zprovozníme 03:02 < Neo> jak chrání aktiva. (stačí, tohle je do jiné místnosti/vlákna) 03:02 < Aster> jasně 03:03 <@nop> mám pocit, že to bude větší, než zvládnu 03:03 <@mids> ok 03:03 <@nop> Neo: dobrý postřeh ;) 03:03  * mids žádá kontaktní info od zúčastněných 03:03 <@mids> a dám vám vědět 03:03 <@nop> a pubkeys 03:03 <@nop> také 03:03 <@nop> mimochodem 03:03 <@nop> každý registrovaný u trent 03:03 <@nop> má anonymail přístup 03:03 <@nop> user@iipmail.net 03:04 <@nop> pgp kompatibilní 03:04 <@nop> do jisté míry 03:04 <@nop> :) 03:04 <@nop> je to jako memoserv tady 03:04 <@nop> a je to hodně užitečné 03:04 <@nop> pokračujte 03:04 <@nop> offtopic 03:04 <@mids> ok 03:04 <@nop> ale potřeboval jsem to říct 03:04 <@mids> (více info se ptejte v #iip) 03:04 <@nop> jo 03:05 <@mids> kontaktuji strany, které nabídly zájem o web/pr 03:05 <@mids> pojďme dál 03:05 <@mids> ) Dokumentace (codeshark, cohesion nebo mids) 03:05 <@mids> cohesion tu není 03:05 < Chocolate> můžu rychle něco vložit? 03:05 <@nop> jistě 03:05 <@mids> ok 03:05 < Chocolate> zpět k whiteboardu 03:05  * mids scrolluje nahoru 03:05 < Banks> To pořád říkám své ženě. 03:05 < Chocolate> našel jsem jeden "CSV" (jestli si dobře pamatuju) 03:06 < Chocolate> najdu url a pošlu do #iip 03:06 < Chocolate> . 03:06 <@mids> hezky 03:06 <@mids> 6) Dokumentace 03:06 <@mids> minulý týden jsme měli dlouhou debatu 03:06 <@mids> 3 lidi zapojení do dokumentace 03:06 <@mids> všichni dost zaneprázdnění 03:07 <@mids> dokumentace je opravdu potřeba před vydáním 03:07 <@mids> jsou 2 systémy: 03:07 <@mids> LaTeX nebo Docbook 03:07 <@mids> dohodli jsme se zatím na LaTeX 03:07 <@mids> a později přejít na docbook 03:08 <@mids> aktuální latex je na http://mids.student.utwente.nl/~mids/docdemo/ 03:08 < Banks> používal jsem HTML do PDF s HTMLDOC. 03:08 <@mids> ale potřebuje review 03:08 <@mids> a chybí některé položky 03:08 <@mids> (unix install) 03:08 <@mids> pravděpodobně můžeme přidat i anonymail jako přílohu 03:08 <@mids> teď jsme slyšeli, že pár lidí udělalo doplňky do manuálu 03:09 <@mids> problém je, že nevíme, jakou verzi 03:09 <@mids> tak to zkoordinujme 03:09 <@mids> a dejme vše dohromady 03:09 <@mids> . 03:09 <@mids> má někdo něco k doplnění? 03:10 <@mids> hm 03:10 <@mids> máme 3 překlady 03:10 < Banks> Je tu ještě codeshark? 03:10 <@mids> španělština, francouzština a nizozemština 03:10 <@mids> je to trochu těžké 03:10 <@mids> potřebujeme management dokumentace. 03:11 <@mids> nějaké novinky o statusu cohesion? 03:11 <@mids> nop? 03:11 <@nop> tady 03:11 <@nop> sorry 03:11 <@nop> umm 03:11 <@nop> je poblíž 03:11 <@nop> dneska tu byl dřív 03:11 <@mids> ale je dokumentační manažer, že? 03:11 <@nop> umm 03:12 <@nop> ano 03:12 <@nop> vydrž 03:12 <@nop> chvilku 03:12 <@nop> někdo v práci mi mluví do ucha 03:12 <@mids> :) 03:12 <@mids> --- reklama --- 03:12 < Banks> Codeshark: Jsi tu? Zkontroluj PM 03:13 <@mids> Banks: když s ním mluvíš, řekni mu, ať reaguje i tady :) 03:13 < Banks> codeshark je nečinný 27min 38s 03:13 < Banks> :) 03:13 <@mids> sakra, dochází baterka 03:13 < Chocolate> lol 03:14 <@nop> zpět 03:14 <@nop> ok 03:14 <@mids> ellison: jsme teď u části 6) Dokumentace 03:14 <@nop> cohesion je document manager 03:14 <@mids> ok 03:14 <@nop> a hlavní technický autor 03:14 <@mids> ale vypadá to, že je zaneprázdněný 03:14 <@nop> ale lidi mají reálný život 03:14 < ellison> díky, doháním v logu 03:14 <@nop> a myslím, že to je ono 03:14 <@nop> takže... 03:14 <@mids> pravda 03:14 <@nop> měli bychom mít asistenta doc managera 03:14 <@mids> návrh: dejte co nejvíc do CVS, aby na tom mohlo dělat víc lidí 03:14 <@nop> aby to mohlo pokračovat 03:15 <@nop> mids = vypadá to, že toho máš hodně 03:15 <@nop> máš 03:15 <@nop> nebo to tak vypadá 03:15 <@nop> co se týče IIP 03:15 < Banks> Můžu pomoct, ale nejsem obeznámen s CVS 03:15 <@nop> vydrž 03:15 <@mids> nop: jo 03:15 <@nop> banks 03:15 <@mids> potřebuji delegovat 03:15 <@nop> dám ti dokument k cvs 03:15 <@nop> no chocolate - jak je, starý kámo 03:16 <@nop> ok 03:16 <@mids> můžu dělat asistenta doc managementu 03:16 < Banks> Chce někdo kopii PDF, co jsem vyrobil? Codeshark je teď zaneprázdněný. 03:16 <@mids> ale psát nebudu 03:16 <@mids> můžu vkládat input do LaTeX 03:16 <@mids> a držet to centrálně 03:17 <@mids> nebude to pro mě moc času 03:17 <@mids> Banks: url 03:17 <@nop> jasně Banks 03:17 < Banks> Kam vám to mám poslat mailem? 03:17 <@nop> mids = pokud to schválíš a dáš do cvs jako contrib 03:17 <@nop> waill = will 03:17 <@nop> aster 03:17 <@mids> nop: co? můj latex nebo Banksovo pdf? 03:17 <@nop> myslím 03:18 <@nop> také 03:18 < Aster> nop: hm? 03:18 <@nop> ellison napsal dobrý end-user doc na dc beta 03:18 <@nop> velmi oceňujeme 03:18 <@nop> a může být hodně použitelný v budoucnu 03:18 <@nop> pro obecné IIP 03:18 <@nop> na webu 03:18 <@nop> zde 03:18 <@nop> takové „začínáme“ 03:18 <@nop> věci 03:18 < Banks> mids: Chceš, abych to poslal na mids@invisiblenet.net? 03:18 <@mids> Banks: prosím 03:19 < Banks> ok 03:19 <@nop> aster - vadilo by ti, kdybych tě delegoval jako webmastera, až web pojede 03:19 < Aster> nop: vůbec ne :) 03:19 < Banks> mids: Odesláno. 03:19 < ellison> nop: můžu to vyčistit a přepracovat pro web 03:19 <@nop> skvělé 03:20 <@nop> ellison - později 03:20 <@nop> bych s tebou rád probral web dev 03:20 < ellison> ok 03:20 < Banks> mids: Řekni, co si myslíš. 03:20 <@mids> Banks: řeknu, jakmile to dostanu 03:21 <@nop> dokumentace - další komentáře 03:21 <@nop> nebo dotazy 03:21 < Banks> mids: Ok, můžu pak poslat HTML s BMP taky. 03:21 < Banks> Mám dotaz. 03:21 <@mids> Banks: kontaktuju tě a dám to centrálně 03:21 <@nop> ano pane 03:21 < Banks> Whitepaper říká "tady je "steady" streaming protokol, pro ty, kteří si můžou dovolit šířku pásma, pro konstantní provoz, (který vás chrání před jakýmkoliv traffic analysis, ale způsobí 500 ms zpoždění)." 03:22 < Banks> A potom "[name of this parameter?]" 03:22 < Banks> Jak se ten parametr jmenuje? :) 03:22 <@mids> eh 03:22 <@mids> moc detailní 03:22 <@mids> tohle je veřejná schůzka :) 03:22 < Chocolate> není to offtopic? 03:22 < Banks> Moje chyba. 03:22 <@mids> mám kontakty na ty, co mají dokumenty 03:23 <@mids> dám to dohromady 03:23 <@mids> a dám centrálně 03:23 <@mids> pak najdu editory k editaci 03:23 <@mids> nebojte se LaTeX ani CVS 03:23 <@mids> přežijete 03:23 <@mids> :) 03:23 <@mids> . 03:23 < Banks> Číst o LaTeX byla noční můra :) 03:23 < Chocolate> ok, je Dokumentace hotová? 03:24 <@mids> Chocolate: lol 03:24 <@mids> Chocolate: no, téma tady je 03:24 <@mids> myslím. 03:24  * Chocolate kope do mids 03:24 < Chocolate> to jsem myslel 03:24 <@mids> oh :) 03:24 <@mids> než půjdeme do kola volných otázek 03:24 < Chocolate> myslel jsem „je bod agendy 6 hotový“ 03:25 <@mids> ještě jedna veřejná věc 03:25 <@mids> ohledně času schůzky 03:25 <@mids> Rychlý skok k bodu 9 Příští schůzka: 03:25 -!- Chocolate změnil téma #iip-dev na: Informace o schůzce, agenda, livelog (pro případ, že jdete pozdě): http://mids.student.utwente.nl/~mids/iip/ | aktuální téma: čas schůzky 03:25 <@mids> tvrzení: stávající čas je moc pozdě pro Evropany, lepší čas? 03:25 <@mids> codeshark a já bychom preferovali o 2 hodiny dřív 03:26 <@mids> (teď je tu 3:30 ráno) 03:26 < Aster> au 03:26 <@mids> Kronos-X: teď už skoro končíme 03:27 <@mids> Kronos-X: snažíme se domluvit lepší čas 03:27 < Kronos-X> Jsem nepředvídatelný, takže jsem flexibilní defaultně. 03:27 < Kronos-X> :) 03:27 < MiB> 3:38 u mě, 3 až 4 hodiny dřív by bylo mnohem humánnější :) 03:27 <@mids> nop: co tak o 2 hodiny dřív? choc? banks? neo? 03:28 < Chocolate> Pokud si pamatuju, 0000 je nejdřív, co nop může 03:28 < Neo> kdykoliv je pro mě ok, ptejte se ostatních. :) 03:28 < Chocolate> 2200 úterý by mělo být ok pro mě 03:29 < Banks> Pro mě v pohodě 03:29 < Chocolate> je důležité, aby nop a/nebo userx mohli na schůzky 03:29 < Aster> uh, co je to v eastern? 03:29 < Chocolate> ne, UTC 03:29 < Aster> co by to bylo eastern? (nevyznám se v časových věcech :) 03:29 <@mids>  http://www.timeanddate.com/worldclock/ 03:29 < Chocolate> EDT je -5 03:29 < Aster> k 03:29 < ellison> oooh, ISO compliant schůzka! 03:29 < Kronos-X> Heh 03:30 <@mids> vypadá to, že nop je zaneprázdněný 03:30 <@mids> má právo veta na čas, dle mého 03:30 < Chocolate> souhlas 03:30 <@mids> ti, co přišli, si nestěžovali 03:30 <@mids> takže návrh je o 2 hodiny dřív 03:30 <@mids> konec času schůzky? 03:30 <@mids> . 03:31 <@mids> téma 7/8 Kolo volných otázek!!! 03:31 <@mids> omlouvám se, že jsem vás dřív utnul 03:31 <@mids> teď si to vynahraďte 03:31 < Chocolate> lol 03:31 <@nop> sorry 03:31 <@nop> zpět 03:31 <@mids> nop: schůzka o 2 hodiny dřív ok? 03:31 <@nop> ou 03:31 <@nop> no, to jsem v hlavní pracovní době 03:31 <@mids> buď upřímný 03:32 <@nop> hmm 03:32 <@nop> můžeme mířit na hodinu dřív 03:33 <@nop> mohl bych mít průšvih za chatování v práci v tu denní dobu 03:33 <@mids> jo 03:33 <@mids> tak to zkusíme 03:34 <@nop> ok 03:34 <@mids> dobře... otázky! 03:34 -!- mids změnil téma #iip-dev na: Informace o schůzce, agenda, livelog (pro případ, že jdete pozdě): http://mids.student.utwente.nl/~mids/iip/ | aktuální téma: Otázky 03:34 < Kronos-X> mids: Kde jsou .debs? 03:34 < Kronos-X> ;) 03:34 <@nop> nauč nás, moudrý starče 03:34 <@nop> a my uděláme .debs 03:34 <@nop> :) 03:34 <@mids> Kronos-X: ty bys je udělal! 03:34 < Kronos-X> Heh. 03:35 < Kronos-X> Sorry, jsem tu jen zvýšit poměr šumu k signálu., 03:35 < Kronos-X> Předám mikrofon někomu s opravdovou otázkou. 03:35 <@nop> hehe 03:35 <@mids> ptsc: nějaká Q ohledně protokolu? 03:35 < Banks> ptsc je nečinný 53min 56s :) 03:36 <@mids> ok, banksovo PDF je online na http://mids.student.utwente.nl/~mids/iip/meeting2/ 03:36 <@nop> probírali jsme roadmaps 03:36 <@nop> etdd 03:36 <@mids> vypadá už dobře 03:36 <@nop> atd. 03:37 <@mids> nop: jen že rc2 hodně závisí na dokumentaci 03:38 <@nop> ok 03:39 <@nop> to pdf je pecka 03:39 <@nop> jen tam dát invisible irc logo 03:40 <@nop> a hotovo eh:) 03:40 <@mids> líbí se mi citáty a screenshots 03:40 < Banks> Casper? 03:40 <@mids> dokonce i FAQ! 03:40 <@mids> Banks: proč jsi nám to neřekl dřív? 03:40 < Banks> Mluvil jsem s codeshark, ale moc neřekl. 03:42 <@nop> ne 03:42 <@nop> vezmi to ze stránky 03:42 <@nop> prozatím 03:42 < Banks> ok 03:43 <@mids> jdu spát 03:43 <@mids> logger poběží ještě chvíli 03:43 <@mids> díky všem za pozornost 03:43 < Neo> l8r mids 03:43 <@mids> dobrou 03:44 < Chocolate> dobrou 03:44 < Banks> dobrou mids 03:44 < Kronos-X> Dobrou, mids. 03:44 < Aster> dobrou 03:45 < ellison> l8r mids 03:46 < Banks> Je ve výrobě nějaké logo? 03:48 <@nop> umm jo 03:48 <@nop> také 03:48 <@nop> chceme mít 03:48 <@nop> „powered by InvisibleNet“ 03:48 <@nop> a „IIP now“ loga 03:49 < Banks> To je dobrý nápad. 03:49 <@nop> banks 03:49 < Banks> Je těžké vymyslet logo, které vyjadřuje IRC neviditelnost :) 03:49 <@nop> skvělé pdf 03:49 < Aster> jak dlouho potrvá, než tahle loga budou 03:49 <@nop> určitě ho použijeme pro distribuci s IIP 03:49 < Banks> díky 03:49 <@nop> no 03:49 <@nop> mám nějaké návrhy „powered by invisiblenet“ 03:49 <@nop> ale víš 03:49 <@nop> cíl IRC je jedna věc 03:49 <@nop> ale v budoucnu 03:49 <@nop> Invisible Internet 03:49 <@nop> takže... 03:50 < Banks> Pravda 03:50 <@nop> IRC je hlavní projekt 03:50 <@nop> ale je to tak modulární 03:50 <@nop> že by mohly vznikat fámy 03:50 < Banks> Loga s hlavami nebo obličeji fungují docela dobře. Redhat, Napster, atd. 03:50 < Banks> Fámy? 03:51 < Aster> banks: ale chceme kopírovat ostatní, nebo přijít s něčím unikátním a zapamatovatelným 03:51 <@nop> to je vtip, v podstatě to bude tak modulární, že se dá vložit jakýkoliv protokol k anonymizaci 03:51 < Banks> nop: chápu :) 03:52 < Banks> Aster: hlava nebo obličej může být pořád unikátní. Myslím, že jsou lepší než geometrické vzory, atd. 03:52 < Aster> jo 03:53 < Chocolate> má někdo chameleona jako maskota? 03:54 <@nop> geiko 03:54 <@nop> pojišťovna 03:54 <@nop> :) 03:54 < Chocolate> sakra 03:54 < Chocolate> parchanti 03:54 < Chocolate> jsou to příšerná společnost 03:55 < Banks> GameSpy si vzal Invisible Man motiv 03:55 <@nop> ano 03:55 <@nop> ani nejsou dobří v zajišťování levného pojištění 03:55 < Chocolate> co takhle klingonský dravec? 03:55 < Banks> :) 03:55 < Chocolate> cloaked, víš ;) 03:56 < Banks> Možná stopy, co mizí přes text. 03:57 <@nop> hehe 03:57 <@nop> ok, schůzka je oficiálně u konce 03:57 <@nop> jen abyste věděli 03:58 <@nop> volná zábava 03:58 <@nop> má někdo dobrý slogan pro IIP 03:58 <@mids> IIP - udrží tě vzhůru 03:58 <@nop> hehe 03:58 < Neo> IIP - "Fuck the State" 03:59 <@nop> umm 03:59 < Neo> oh... sorry... 03:59 <@nop> ne 03:59 < Neo> :) lol 03:59 < Banks> líbí se mi ten, Neo :) 03:59 < Banks> IIP - "Stuttering Urinators." 03:59 <@nop> hah 03:59 <@nop> haha 04:00 < Chocolate> IIP - kde zvířata mluví 04:00 < Banks> Heh heh 04:01 < Banks> Možná psí logo, víš, na internetu nikdo neví, že jsi pes. 04:01 < Banks> Neviditelný pes! :) 04:01 < ellison> "a s IIP dvojnásob" 04:02 < Banks> IIP - "Kde mohou být AOLáci svobodní bez předsudků" 04:03 <@nop> haha 04:05 < Chocolate> IIP - mluv sám se sebou, aniž by se ti lidi smáli 04:05 < Banks> Heh heh 04:10 -!- CwZ|away je nyní znám jako Somedude 04:11 < Chocolate> čau Somedude 04:11 < Somedude> čau Chocolate 04:11 < Somedude> jak to jde? 04:11 < Chocolate> jde to, ty? 04:11 < Somedude> fajn fajn 04:12 < Banks> Heh heh 04:13  * Banks pm Somedude, "Všichni nesnášíme Chocolate". 04:13 < Somedude> jo, já taky 04:13 <@nop> hele lidi 04:14 <@nop> pošlete mi mailem weby, co se vám líbí 04:14 <@nop> jako příklady stylů pro IIP 04:14 <@nop> 0x90@invisiblenet.net 04:17 < Mole> Ok, tady je věc: jsem p2p výzkumník a mám spoustu pěkných algoritmů, které jsem vymyslel a testoval pro distribuované systémy. 04:17 < Mole> Aktuálně hledám projekt, s kterým bych sdílel své znalosti. 04:18 < Banks> Přišel jsi na správné místo :) 04:18 < Banks> nop je tvůj člověk. 04:18 < Mole> Našel jsem iip před pár minutami. 04:18 < Mole> Chlapík v #freenet na openprojects.net vás doporučil. 04:18 < Mole> No, tady je, co mám: 04:19 <@nop> k 04:19 < Mole> * Všechny moje algoritmy jsou kompletně distribuované a nezávislé na žádném centrálním serveru. 04:20 < Mole> * Algoritmus, který udrží pohromadě síť od 2 do 20000000000 uzlů. :)) 04:20 < Mole> * Ta síť nikdy nedostane netsplity a nejde shodit, pokud vím. 04:20 <@nop> mole 04:20 <@nop> prosím pošli na iip@invisiblenet.net 04:20 <@nop> všechno 04:20 <@nop> spolu s tvým pubkey 04:21 < Mole> * Algoritmus na ohlašování subnets/services na hlavní síti. (A přidat subnets na subnets.) 04:21 <@nop> může to zůstat anonymní 04:21 <@nop> a nepřehánět info 04:21 < Mole> * Algoritmy pro sběr statistik jako počet uzlů, průměr a medián atd. 04:22 < Mole> * Algoritmy, aby bylo tajné, co různé uzly dělají v síti a jaké služby poskytují. 04:22 <@nop> proč přezdívka Mole 04:22 < Mole> A aktuálně pracuji na vyřešení distribuované bezpečné efektivní databáze. :) 04:22 <@nop> cool 04:22 < Mole> No, Mole je moje internetová přezdívka od roku 1991. 04:23 < Mole> Já sám nejsem moc tajnůstkář. :) 04:23 < ellison> Mole: znáš quorum-based distribuované datové systémy? 04:23 < Mole> Ale rád poskytuju tajnost lidem. :) 04:23 <@nop> měl jsem pocit, že ty algy jsou tajné 04:23 <@nop> :) 04:23 < Mole> ne, ne quorum. 04:23 <@nop> quorum nebo quantum 04:23 < ellison> dělá se na tom hodně zajímavé práce 04:24 < ellison> quorum 04:24 < Mole> Byl jsem dost zabraný do svého výzkumu a simulací, takže si dávám delší pauzu, abych se podíval, co je venku. 04:24 < ellison> je to v podstatě struktura distribuované DB, kde mnoho entit může mít read/write přístup, ale systém je chráněn před pokusy o korupci kteroukoli z těch entit 04:24 < ellison> hodně užitečné pro určité typy datových struktur/účelů 04:25 < ellison> http://citeseer.nj.nec.com/malkhi97byzantine.html 04:25 < Chocolate> Mole: doporučil jsem tě sem :) 04:25 < Chocolate> mám tu spybot v #freenet 04:26 < Mole> Ok, mrknu i na quorum. 04:26 < Mole> No, teď mám spoustu otázek o IIP, abych viděl, k čemu by mé algoritmy a znalosti mohly být dobré. :) 04:27 < Mole> Především, je nějaká dokumentace o tom, jak IIP funguje? 04:28 <@nop> ano 04:28 <@nop> banks 04:28 <@nop> kde je ten odkaz 04:28 < Banks> Moment 04:28 < Banks> http://mids.student.utwente.nl/~mids/iip/meeting2/iipdoc.pdf 04:29 < Banks> Mole: asi budeš chtít číst hlavně kapitolu 1 a kapitolu 9. 04:29 < Mole> Ok, stahuju. 04:32 <@nop> musím běžet 04:32 <@nop> mějte se 04:33 < Banks> Měj se nop 04:33 < Mole> Jste fakt přátelští. Spousta chatů ve všech oknech a i soukromě. 04:33 < Banks> :) 04:36 < Mole> Přečtu si všechno, co jste doporučili, a ozvu se jindy, až budu vědět víc. :) 04:37 < Banks> To by bylo skvělé :) 06:07 < Mole> Ahh, právě jsem prolétl iipdoc.pdf a myslím, že chápu, jak IIP funguje. 06:08 < Mole> Jestli to chápu správně, jsou v "páteři" skoro normální IRC servery? 06:12 < Mole> A plánujete udělat verzi 2.0 plně decentralizovanou. 06:12 < Mole> Dělal se nějaký design nebo výzkum algoritmů pro decentralizovanou strukturu verze 2.0? 06:20 < Chocolate> něco 06:20 < Chocolate> pořád výzkum/vývoj 06:21 < Mole> Ok, myslím, že vám můžu být užitečný. :) 06:36 < Aster> k 06:37 < Mole> Ok, tady jsou moje myšlenky na anonymní DCC chat a posílání souborů: 06:38 < Mole> Přidejte socks-proxy do "IIP-klienta". 06:38 < Mole> Řekněte uživatelům, ať si nastaví IRC klienta, aby běžel přes IIP-socks-proxy. 06:39 < Mole> To znamená, že všechna DCC spojení půjdou do IIP-socks-proxy. 06:40 < Mole> Pak když IRC klient (jako mIRC) chce připojit na mole.anon.iip, proxy pošle to spojení přes některé 06:40 < Mole> uzly v síti, až to nakonec dojde na node, se kterým chceš DCC. 06:41 < Mole> Tím pádem máš anonymní DCC! 06:41 < Mole> Co myslíte? 06:41 < Aster> dcc jsou soubory, že (nejsem velký irc kid) 06:42 < Mole> Jo. 06:43 < Mole> Takže to vytvoří hodně zátěže sítě pro uzly, přes které se to „odráží“. 06:43 < Aster> jo... jediný problém vidím v tom, že když začneš posílat soubor, musí to jít přes všechny ostatní servery, což způsobí spoustu provozu 06:43 < Aster> jo 06:44 < Mole> Ale protože skoro všechny uzly by měly pomáhat distribuované síti, ta zátěž by se dala rozprostřít docela rovnoměrně. 06:44 < Mole> Ale bude to samozřejmě pomalejší "downloady" než přes nebezpečné DCC. 06:45 < Mole> Ahh, netsplit? 06:46 < Aster> promiň, utekl mi tvůj poslední pár zpráv 06:46 < Mole> Opakuji: Ale protože skoro všechny uzly by měly pomáhat distribuované síti, ta zátěž by se dala rozprostřít docela rovnoměrně. 06:46 < Mole> Opakuji: Ale bude to samozřejmě pomalejší "downloady" než přes nebezpečné DCC. 06:46 < Aster> jo 06:47 < Mole> Takže je třeba diskutovat, jestli to implementovat. 06:47 < Aster> ne úplně ohledně rozprostřené zátěže... každý node stejně musí reléovat, řekněme, 10 MB bez ohledu na to, kolik je dalších nodů 06:47 < Mole> Ale minimálně je to velmi jednoduché na implementaci, pokud se rozhodnete to použít. 06:47 < Aster> jo 06:48 < Mole> Ne s mými algoritmy. :) Pak každý node musí reléovat jen asi 500 bajtů / sekundu. 06:48 < Mole> Kromě DCC dat samozřejmě.... 06:49 < Mole> Přejděme na můj další jednoduchý algoritmus: 06:49 < Mole> K vytvoření síťově efektivní komunikace v kanálu uděláte toto: 06:50 < Mole> Za předpokladu, že každý uživatel má svůj vlastní lokální IIP-node: 06:51 < Mole> Tj. všechna data, která vytváříme chatováním, putují jen mezi uzly, které se účastní chatu. 06:51 < Mole> Tím se nezatěžuje zbytek sítě. 06:51 < Mole> Musíme ale přidat jednu věc kvůli anonymitě: 06:51 < Mole> Uzly, které se fakticky účastní mini sítě pro kanál 06:52 < Mole> jsou jen frontendy pro skutečné chatery. 06:52 < Mole> Tj. každý node se připojuje na frontend (možná ve dvou nebo více úrovních) a frontend se přidá do channel-net. 06:53 < Mole> To šetří spoustu komunikační šířky pásma! 06:53 < Mole> a taky dělá síť mnohem robustnější. 06:53 < Aster> hm 06:54 < Aster> zajímavé 06:55 < Aster> brb.... potřebuju si lehnout na chvíli.. bolí záda 06:55 < Mole> chatter node <-> intermediate <-> frontend <- channelnet - 06:55 < Mole> > frontend <-> intermediate <-> chatter node 06:56 < Mole> Má někdo další komentáře? 07:18 -!- Zwollywood je nyní znám jako Zwolly 07:21 < Mole> Ahoj Zwolly 07:22 < Zwolly> ahoj 07:22 < Zwolly> moment 07:23 < Mole> Pracuješ na vývoji IIP? 07:24 < Zwolly> ne, jsem jen uživatel 07:24 < Zwolly> myslím, že jsem přišel pozdě na schůzku 07:25 < Mole> Ahh, já taky. 07:25 < Mole> Jo, schůzka byla před hodinami. 07:25 < Mole> Přemýšlím, že se přidám k týmu. 07:25 < Zwolly> http://mids.student.utwente.nl/~mids/iip     je tam nějaké info 07:25 < Zwolly> super 07:25 < Zwolly> pokud máš skill a oni někoho potřebují 07:26 < Mole> Jo, skill mám. Zkoumám decentralizované p2p systémy od 1997... 07:27 < Mole> Díky za připomenutí URL. 07:28 < Mole> Zkontroloval jsem to znovu a je tam víc věcí, než jsem si všiml na první pohled před pár hodinami. 07:28 < Zwolly> jediný co vím o dělání programů, je jak je shodit hehe 07:28 < Mole> No, zní, že bys mohl být dobrý beta-tester pak? 07:29 < Zwolly> jo možná 07:29 < Zwolly> dělám na nizozemském překladu manuálu, tak možná můžu trochu pomoct s tím 07:29 < Mole> Přijde mi vtipné, že mají příkaz na přidání webu k vašemu ncik. 07:30 < Mole> Právě jsem četl o extra příkazech, které má IIP. 07:30 < Zwolly> jo to je hezká volba 07:32 < Mole> Ups, koukal jsem do "livelog.txt" na IIP stránce. 07:34 < Mole> Whoops, odpojeno. 07:35 < Zwolly> jo vidím 07:35 < Zwolly> taky bod na agendě 07:35 < Zwolly> stabilnější spojení 07:36 < Mole> hehe, jo. 07:37 < Mole> Je možné stavět sítě, které používají víc tcp spojení, aby byly velmi robustní. 07:38 < Zwolly> jo, čtu o tom, ale musím to nejdřív vidět, než uvěřím 07:38 < nop> sakra 07:38 < nop> schůzka pořád běží? 07:38 < Zwolly> teď čtu log soubor 07:38 < Zwolly> ne 07:39 < Zwolly> jen pár lidí mluví a čte, co zmeškali 07:39  * mids všechny vykopává 07:40 <@mids> SCHŮZKA JE U KONCE --- Log uzavřen Wed May 29 07:40:24 2002 </div>
