---
title: "Setkání vývojářů I2P, 16. září 2003"
date: 2003-09-16
author: "jrand0m"
description: "58. vývojářské setkání I2P zaměřené na aplikace pro IM (instant messaging) a pojmenovávací službu, stav vývoje, perzistenci šifrovacích klíčů a aktualizace specifikací"
categories: ["meeting"]
---

<h2 id="quick-recap">Stručné shrnutí</h2>

<p class="attendees-inline"><strong>Přítomni:</strong> co, jrand0m, LeerokLacerta, mihi, mrflibble, mrsc, nop, shardy, thecrypto, w0rmus</p>

<h2 id="meeting-log">Zápis ze schůzky</h2>

<div class="irc-log"> [22:53] <jrand0m> 0) uvítání [22:54] <jrand0m> 1) aplikace: [22:54] <jrand0m> 1.1) IM [22:54] <jrand0m> 1.2) NS [22:54] <jrand0m> 2) stav vývoje: [22:54] <jrand0m> 2.1) subsystémy [22:54] <jrand0m> 2.2) perzistence šifrovacích klíčů [22:54] <jrand0m> 2.3) to-do [22:54] <jrand0m> 3) věci kolem specifikací [22:54] <jrand0m> 3.1) úpravy [22:54] <jrand0m> 4) administrativní záležitosti: [22:54] <jrand0m> 4.1) anonymní CVS [22:54] <jrand0m> 5) ? [22:55] <jrand0m> ok, 0) uvítání [22:55] <jrand0m> vítejte na schůzce 58 [22:55] <thecrypto> to je všechno [22:55] <jrand0m> si sr, pokud někdo jiný nemá co přidat? [22:55] * nop si všímá, že jrand0m je objektově orientovaný v číslování :) [22:56] <nop> 3.1.2.2.4.5.8() ;) [22:56] <jrand0m> hele, klidně by to mohly být struktury ;) [22:56] <nop> haha [22:56] <nop> to rozhodně platí [22:56] <jrand0m> ok, 1.1) IM.  thecrypto? [22:56] <nop> i když [22:56] <nop> 2 má dědičnost [22:57] <nop> ;) [22:57] <jrand0m> heh [22:57] <nop> nevšímejte si mě [22:57] <nop> ok [22:57] <nop> sorry [22:57] <nop> pokračujte [22:57] *** mihi_ (~none@anon.iip) se připojil na kanál #iip-dev [22:57] <thecrypto> dobře, právě nahrávám nějaké základní specifikace pro IM [22:58] <thecrypto> (Odkaz: http://www.thecrypto.org/i2pim.sxw)http://www.thecrypto.org/i2pim.sxw pro oowriter [22:58] <thecrypto> a pracuji na nahrání PDF [22:59] <nop> jestli chceš, můžu to dát na I2P web [22:59] <thecrypto> dej mi vteřinku [22:59] <thecrypto> jasně [22:59] *** mrflibble (mrflibble@anon.iip) se připojil na kanál #iip-dev [22:59] <jrand0m> chceš to dát do i2p/apps/IM/doc/ ? [22:59] *** mihi_ je nyní znám jako mihi_backup [23:00] <nop> můžu [23:00] <nop> ano [23:00] <jrand0m> myslel jsem v cvs :) [23:00] <thecrypto> to můžu udělat taky [23:00] <jrand0m> (ale na webu je to taky v pohodě) [23:00] <nop> oh [23:00] <nop> haha [23:00] <thecrypto> (Odkaz: http://www.thecrypto.org/i2pim.pdf)http://www.thecrypto.org/i2pim.pdf [23:01] <MrEcho> "the file is damaged and could not be repaired"  AR error [23:01] <thecrypto> zkus to znovu [23:01] * jrand0m to načetl v pohodě [23:01] <co> MrEcho: Ten PDF soubor? [23:01] <jrand0m> (to sxw) [23:01] <thecrypto> v tu chvíli byl nahraný jen částečně [23:01] <MrEcho> teď to funguje [23:01] <MrEcho> hehe [23:02] <thecrypto> v zásadě jsem tam dal jen věci kolem presence, online offline zprávy a zprávu typu message [23:02] <thecrypto> bezostyšně jsem vytrhl některé části z dokumentu I2NP [23:02] <thecrypto> :) [23:02] <jrand0m> heh, myslel jsem si, že mi to něco připomíná :) [23:02] <thecrypto> také pracuji na nahrání UI, které [23:02] <thecrypto> na kterém jsem pracoval [23:03] <thecrypto> jrand0m: mám vytvořit adresáře apps/IM/doc [23:03] <jrand0m> ano, a přidat je jednotlivě přes cvs add [23:03] <thecrypto> -kb? [23:03] <jrand0m> ano [23:03] <co> thecrypto: myslím, že apps/ tam už je. [23:04] <jrand0m> co je to presence? [23:05] <thecrypto> nech mě pustit update [23:05] <thecrypto> ale už se to tam dostává [23:05] *** Odhlášení: shardy (Ping timeout) [23:05] <thecrypto> jen říkám: rozeberte ty specifikace na kusy [23:05] <thecrypto> a UI tam bude brzy taky [23:05] <thecrypto> a pokud máte něco, co je třeba upřesnit, pošlete mi to přes anonymail, e‑mail, cokoliv, a já to opravím [23:05] <mrflibble> zmeškal jsem schůzku? [23:05] *** shardy (~shardy@anon.iip) se připojil na kanál #iip-dev [23:05] <co> thecrypto: Možná bys to měl oznámit i na e‑mailové konferenci s odkazem na dokumenty. [23:05] <thecrypto> myslel jsem, že jsem to tam dal? [23:05] <jrand0m> ne, pořád jsme u první položky, mrflibble [23:05] <co> mrflibble: Schůzka probíhá. [23:05] <mrflibble> oh, sorry, jen jsem neviděl „logger“ [23:06] <jrand0m> thecrypto> uvádíš, že je to destination, ale je to ta destination, na kterou se posílají zprávy?  jak fungují offline zprávy? [23:06] <mihi> žádní mids tady, takže žádný logger ;) [23:06] <mrflibble> k [23:06] * mrflibble se vrací do lurku [23:06] <jrand0m> aha počkat, tohle jsou jen oznámení o presence, sorry [23:06] <mihi> jak se dá přihlásit k odběru presence? [23:06] <thecrypto> jrand0m: žádné offline zprávy [23:07] <thecrypto> v zásadě [23:07] <thecrypto> presence jenom sváže dohromady destination a jméno [23:07] <thecrypto> aby to bylo jednoduché [23:08] <thecrypto> takže jestli chceme přejít na NS, můžeme, a k tomuhle se vrátíme později? [23:09] <jrand0m> jo, super [23:09] <thecrypto> a klidně mi posílejte otázky [23:09] <jrand0m> vlastně jedna rychlá otázka [23:09] <thecrypto> sem s ní [23:09] <jrand0m> takže IM je čistě jen textové? [23:10] <thecrypto> u téhle základní verze ano, ale přidám podporu pro soubory [23:10] <jrand0m> cool [23:10] <thecrypto> chci prostě zajistit základy systému a dál na tom stavět [23:10] <jrand0m> (iterative and incremental)++ [23:11] <jrand0m> ok, super. Projdu to podrobněji a ostatní by měli taky... pro teď přecházíme na 1.2) NS.  co? [23:11] <co> Verze 1.1 (finální) specifikace naming service (systém pojmenování) byla vydána dnes dříve. [23:12] <jrand0m> (a nastalo velké jásání) [23:12] <co> V zásadě jsem dokončil sekce o datových strukturách a síťových zprávách, které program potřebuje. [23:12] <co> Ve čtvrtek vydám klientské API. [23:12] <co> A začnu implementovat aplikaci NS. [23:12] <jrand0m> skvělé [23:13] <co> Jedna změněná myšlenka je, co dělá CA, když se u ní entity registrují. [23:13] <thecrypto> co: jak to budeš implementovat? [23:13] <thecrypto> co: name server nebo klienta? [23:14] <co> thecrypto: No, nejdřív implementuji potřebné datové struktury. [23:14] <co> Pak klienta, potom server a komponenty CA. [23:14] <thecrypto> ok [23:15] <co> Jak jsem říkal, teď bych chtěl, aby CA vydávala certifikát nově registrovaným entitám. [23:15] <co> Ten certifikát předloží naming serverům při úpravě svých záznamů. [23:15] <co> V této verzi jsem nespecifikoval, co certifikát obsahuje; to půjde do příští verze specifikace. [23:16] <co> Připadá to někomu jako špatný nápad? [23:16] <jrand0m> hmm. Nebylo by jednodušší/bezpečnější, aby klient používal jen veřejný/privátní klíč? [23:16] <jrand0m> tj. při registraci poskytnout veřejný klíč pro aktualizace a registraci podepsat, a kdykoli chceš znovu aktualizovat, podepsat update [23:16] <jrand0m> (aby CA nikdy nedostala privátní klíč) [23:17] <thecrypto> Poznámka: všechny věci z I2PIM jsou teď zapsané do cvs repozitáře [23:17] <jrand0m> skvělé [23:17] <co> Možná je to opravdu jednodušší. Znovu to promyslím. Díky za připomínku. [23:17] <co> To je teď za naming service všechno, pokud nemáte další otázky. [23:18] <jrand0m> vypadá to dobře, verzi 1.1 jsem ještě neprošel, ale když na něco narazím, pošlu e‑mail [23:19] <co> OK. Další téma? [23:19] <jrand0m> ok, 2.1) stav vývoje subsystémů. [23:19] *** w0rmus (o0o@anon.iip) se připojil na kanál #iip-dev [23:20] <jrand0m> transportní subsystém je dostatečně dobrý na postup dál.  subsystém správy peerů je zatím jen s hloupými algoritmy, ale funkční.  subsystémy pro síťovou DB, správu tunnelů a správu statistik jsou stále rozpracované.  klientský subsystém bude triviální (jen znovupoužije SDK local only router) [23:21] <co> Co myslíš těmi hloupými algoritmy? [23:21] <w0rmus> ne rychlé? [23:21] <jrand0m> eh, subsystém správy peerů nesleduje výkon peerů, jen vrací náhodné peery. [23:22] <jrand0m> algoritmus se bude postupně aktualizovat a ladit, aby lépe zajišťoval výběr peerů [23:22] <jrand0m> aktuální úkol na mém talíři je vytváření a zpracování garlic messages (zprávy typu garlic), což je otrava. [23:23] <jrand0m> ale dá se to, jen je to otravné [23:23] <jrand0m> to vlastně navazuje na 2.2) perzistenci šifrovacích klíčů. [23:24] <jrand0m> garlic messages používají šifrování ElG+AES k zapouzdření vrstev „stroužků“ [23:24] <jrand0m> a privátní klíče se používají i jinde (transport, správa klienta) [23:25] *** Odhlášení: thecrypto (Ping timeout) [23:25] <jrand0m> držet privátní a session klíče pořád v paměti a nikdy na disku je ideální, ale je to na nic ve chvílích, kdy router spadne (úmyslně nebo vinou chyby) [23:26] <jrand0m> má někdo názor, zda bychom měli 1) nikdy klíče nezapisovat na disk a riskovat zbytečně velkou ztrátu zpráv (protože nepůjdou dešifrovat), 2) před zápisem na disk je zašifrovat, nebo 3) prostě je na disk zapisovat v otevřené podobě? [23:26] <co> Varianta 2. [23:27] <nop> jrand0m, varianta 2, nebo to, co jsme říkali dřív [23:27] <nop> musíme věřit localhostu [23:27] *** Odhlášení: cohesion (class) [23:27] <nop> předpokládáme, že localhost není kompromitovaný [23:27] <jrand0m> divná věc na variantě 2 je, že buď bude muset uživatel zadat heslovou frázi, aby spustil router, nebo bude session klíč zjistitelný [23:27] <jrand0m> dobrý postřeh, nop. [23:28] <nop> znovu: jsme transport, nemůžeme to tolik řešit, to se dá upravit na straně klienta, nebo jim můžeme dát volby [23:28] <nop> podle míry paranoie [23:28] <nop> bezpečnost vs. pohodlí [23:29] <co> Pak navrhuji mít ve výchozím stavu 3 a dát uživateli možnost použít 2. [23:29] <nop> přesně [23:29] <jrand0m> jo. ok, dobré je, že lidi mohou (a měli by!) vzít kód routeru a upravit ho podle svého kompromisu – „tinfoil I2P router“ a „jane sixpack I2P router“ [23:29] <jrand0m> ok, super, zatím půjdu s jednoduchou variantou 3) [23:30] <jrand0m> ok 2.3) to‑do [23:30] * co by se rád vrátil k tématu NS na konci schůzky. [23:30] * nop potřebuje dočíst e‑mail o NS [23:30] <jrand0m> jo, jsi teď bod č. 5 [23:30] <co> Počkám do konce. [23:31] <jrand0m> mihi dal dohromady pár testů, aby ukázal pár bugů v implementaci SDK.  Některé už opravené, některé ne.  Opravy jsou na to‑do :) [23:32] <jrand0m> taky došlo asi k tuctu změn v různých specifikacích.  až budu mít čas, aktualizuji dokumentaci a vypustím to ven, i když mezitím možná dám na wiki stránku s erraty [23:33] <nop> word [23:34] <jrand0m> další to‑do... hm, dnes ráno jsem opravil tu věc „Wrong Size generating key“ plus pár náhodných bugů [23:34] <jrand0m> ok, to je vše ke stavu vývoje.  3) věci kolem specifikací [23:35] <jrand0m> 3.1) viz to‑do ohledně úprav.  většinou šlo o typografické změny, dnes jsem narazil na trochu větší při implementaci garliců.  pořád žádný problém, jen to vyžaduje přeskládat pár datových struktur a udělat trochu kouzel s šifrováním.  dám to do errat. [23:35] <jrand0m> 3.2) [vím, tohle na programu nebylo, ale stejně] otázky ke specifikacím [23:35] <shardy> (hned jsem zpět, pořád lurkuju, kdybyste mě potřebovali) [23:35] <jrand0m> máte někdo nějaké otázky ke kterékoliv ze specifikací? [23:35] <jrand0m> super, shardy [23:36] <co> jrand0m: Prosím, připomeň, která specifikace je v kterém dokumentu. [23:37] <jrand0m> (Odkaz: http://wiki.invisiblenet.net/iip-wiki?I2PProtocolSpecs)http://wiki.invisiblenet.net/iip-wiki?I2PProtocolSpecs je má zmapované [23:37] <co> Podívám se na to. [23:38] <jrand0m> (když na to koukám, připomíná mi to, že musím zdokumentovat secure reliable UDP transport.  další to‑do...) [23:39] <jrand0m> od různých lidí přišlo pár dotazů ohledně toho, na které specifikace se dívat – v zásadě, pokud nechcete vědět, jak fungují routery (nebo je chcete pomáhat implementovat), nemusíte číst specifikaci I2NP.  Stačí I2CP a část o I2CP v datových strukturách [23:40] <nop> jrand0m [23:40] <jrand0m> si sr? [23:41] <nop> myslíš skutečné UDP jako UDP pakety [23:41] <nop> nebo UDP jako obecný UDP protokol [23:41] <jrand0m> ano, UDP ve smyslu UDP paketů [23:41] <nop> pro I2P [23:41] *** thecrypt1 (~thecrypto@anon.iip) se připojil na kanál #iip-dev [23:41] *** thecrypt1 je nyní znám jako thecrypto [23:41] <jrand0m> i2p/code/router/java/src/net/invisiblenet/i2p/router/transport/udp pro implementaci [23:42] <thecrypto> zpátky [23:42] <jrand0m> vítej zpět [23:42] <thecrypto> pošle mi někdo, co se stalo, když jsem byl pryč? [23:43] <jrand0m> UDP impl je docela jednoduchá – udělá DH výměnu a zprávy se rozdělí na 1K pakety a zašifrují AES256 s vygenerovaným klíčem [23:43] <jrand0m> přegenerování klíče je podporované, ale momentálně ne automaticky [23:43] <jrand0m> ACKy se posílají zpět v dávkách (alias „I received all packets for message 42 up through packet 18 but not 3 or 7“) [23:44] <jrand0m> (a praktický důvod, proč jsem šel do UDP impl před TCP impl, je, že UDP dává ‚zadarmo‘ asynchronní IO s téměř nulovým režijním nákladem) [23:45] <nop> samozřejmě [23:45] <jrand0m> v té udp impl zbývají dvě věci – udělat station‑to‑station proti MITMům a přidat paket pro „sakra, zapomněl jsem session klíč“ [23:45] <nop> dobře [23:46] <jrand0m> po UDP transportu chci jako další implementovat polling HTTP – takže budeme mít podporu jak pro běžného uživatele (UDP), tak pro uživatele za firewallem/NATem/proxy (polling http) [23:47] <jrand0m> ok, takže jo, to je potřeba sepsat do specifikace :) [23:48] * jrand0m si !dává přes prsty za kódění před sepsáním specifikace [23:48] <thecrypto> kódění před specifikací mi pomáhá [23:48] <jrand0m> jo, iterativně to funguje nejlíp [23:48] <jrand0m> (protože při implementaci nacházíme problémy ve specifikacích atd.) [23:49] <jrand0m> ok, to bylo 3) specifikace.  4) administrativní záležitosti [23:49] <jrand0m> 4.1) anonymní cvs.  thecrypto?  :) [23:49] <thecrypto> tak tak akorát [23:49] <thecrypto> no, zjišťuju to, myslím, že 2401 je teď blokovaný [23:49] <jrand0m> můžeš cvs -d :pserver: lokálně? [23:49] <thecrypto> a asi bude třeba taky něco udělat v inetd, díky jrandom [23:50] <jrand0m> ah, super [23:50] <thecrypto> nech mě to otestovat, zapomněl jsem, že to takhle jde :) [23:51] <thecrypto> bylo by to jen cvs -d :pserver: ? [23:51] <jrand0m> cvs -d :pserver:anonymous@localhost:/home/cvsgroup/cvsroot/ co i2p [23:52] <jrand0m> taky by bylo skvělé, kdybychom tam dostali i bugzillu [23:52] <thecrypto> acvs [checkout aborted]: connect to localhost(127.0.0.1):2401 failed: Connection refused [23:52] <jrand0m> jo, po přidání řádku do inetd.conf a kill -HUP identd? [23:52] <thecrypto> zkusím ten inet řádek a ozvu se [23:52] <jrand0m> ehm, inetd :) [23:52] <jrand0m> jo, super [23:53] <thecrypto> jde pserver na stejný řádek? [23:53] <jrand0m> ano, to je všechno na jednom řádku [23:55] <jrand0m> ok, to je vše k administrativě, aspoň co mě napadá [23:55] <jrand0m> 5a) co, jsi na řadě [23:56] <co> Když si dva lidé chtějí zaregistrovat stejný název entity, druhému se to odmítne. [23:56] <co> Ale pokud použijeme přístup založený na podpisu, [23:56] <co> osoba, které to bylo odmítnuto, by stejně mohla poslat zprávu naming serveru [23:56] <co> a říct mu, aby upravil záznam. [23:56] <co> Jsou dvě možnosti: [23:57] <co> 1) CA pošle naming serveru kopii veřejného klíče pro entitu, která byla schválena. [23:57] <co> 2) CA pošle osobě, která registruje jméno, certifikát podepsaný svým privátním klíčem. Naming server bude mít veřejný klíč CA k ověření. [23:58] <co> Když škodlivý uživatel řekne naming serveru, aby upravil určitý záznam, absence certifikátu tu úpravu zabrání. [23:58] <co> To jsem měl na mysli. [23:59] <jrand0m> ale v tom případě CA zná klíč – asymetrická kryptografie by znamenala, že CA zná vždy jen veřejný klíč, navíc CA by ten veřejný klíč nikdy nemusela ani nechtěla nikomu dávat – slouží jen k tomu, aby proti němu autentický aktualizátor podepisoval, když žádá o update [00:00] <jrand0m> to, co popisuješ, zní spíš jako symetrická kryptografie – v podstatě jen použití heslové fráze [00:00] <thecrypto> cvs si ze mě dělá srandu! [00:00] <jrand0m> (kde certifikát je sdílené tajemství mezi CA a skutečným vlastníkem pseudonymu) [00:00] *** mrsc (~efgsdf@anon.iip) se připojil na kanál #iip-dev [00:01] <jrand0m> co se děje, thecrypto? [00:01] <thecrypto> přidal jsem uživatele anonymous s prázdným heslem, přidal ho do readers a do cvsgroup a dostanu cvs login: authorization failed: server localhost rejected access to /home/cvsgroup/cvsroot for user anonymous [00:01] <co> jrand0m: Dobrý postřeh. Řekněme, že tahle část specifikace ještě není finální, a já to ještě promyslím. [00:01] <jrand0m> super [00:01] *** LeerokLacerta (~leerok@anon.iip) se připojil na kanál #iip-dev [00:02] <LeerokLacerta> Konnichiwa. [00:02] <jrand0m> hmm, thecrypto, nemyslím, že chceš anonymního uživatele v OS [00:02] <jrand0m> ahoj, LeerokLacerta [00:02] <LeerokLacerta> Ahoj, jrand0m. [00:02] <thecrypto> dal jsem tam heslo a teď to funguje [00:03] <co> jrand0m: A jestli budeš mít po přečtení specifikace další návrhy, pošli mi je. [00:03] <jrand0m> jasně, co [00:03] <jrand0m> super, thecrypto.. je /bin/false jejich shell? [00:03] <thecrypto> teď jen musím najít tu sekci v manuálu cvs o tom, jak vytvořit uživatele [00:03] -> *thecrypto* jaké je heslo? [00:04] <thecrypto> teď ano [00:05] <jrand0m> ok, tohle můžeme dořešit po schůzce. [00:05] <jrand0m> ok, poslední bod programu: 5b) ? [00:05] <jrand0m> nějaké otázky / nápady / obavy? [00:05] <thecrypto> jen si vyzkoušejte aplikaci IM [00:06] <thecrypto> zatím jen vytvoří strom, ale ukáže vám, jak to začíná vypadat [00:06] <LeerokLacerta> Žádný SOCKS? [00:06] <thecrypto> ohh jo, to jsem zapomněl [00:06] <jrand0m> ah, super, thecrypto [00:06] <jrand0m> SOCKS?  jako ten proxy protokol? [00:06] <thecrypto> je tu někdo, kdo umí dělat ikony? [00:06] <LeerokLacerta> Jo. [00:06] <LeerokLacerta> Odpověď pokaždé, když jsem se ptal, byla „Ne“. [00:07] <jrand0m> aha.  ano, určitě budeme chtít SOCKS proxy, ale momentálně na tom nikdo nedělá. [00:07] <LeerokLacerta> Hmm. [00:07] <jrand0m> to bude jedna z aplikací, které budeme chtít do veřejné verze 1.0, aby lidi mohli procházet i2p‑based weby a také aby mohli anonymně procházet běžný web [00:07] <mihi> řekl bych, že je zdarma k dispozici dost SOCKS proxy ;) [00:08] <jrand0m> přesně, jen je musíme integrovat [00:08] <mihi> ale žádnou v Javě neznám. [00:08] <jrand0m> JAP klientská aplikace by mohla fungovat dobře, ale nevím, jestli je pod GPL [00:08] <mihi> JAP klient proxy neobsahuje. [00:08] <thecrypto> každopádně potřebuju nějaké ikony pro projekt I2PIM [00:09] <thecrypto> něco, co bude reprezentovat online, offline a skupinu lidí [00:09] <mihi> jediná proxy je http/ftp proxy a ta je v posledním mixu. [00:10] <mihi> jako u iip – isproxy nezná žádný IRC protokol. [00:10] <jrand0m> no, to je odchozí strana – pro i2p‑based weby budeme potřebovat něco, co přijme proxy požadavky z lokálních prohlížečů, udělá lookup destination a pošle zprávy na příslušnou destination [00:10] <thecrypto> má někdo zájem? [00:11] <co> thecrypto: Mohli bychom vzít ikony z projektu gaim pod GPL? [00:11] * jrand0m dělá hrozně nudnou grafiku v MS Paintu [00:11] <co> Protože je to pod GPL a tohle taky, pokud se nepletu. [00:11] <thecrypto> jo, mohl bych [00:11] <jrand0m> pokud I2PIM používá klientské knihovny SDK, I2PIM je rozhodně GPL :) [00:12] <thecrypto> ach, ta úžasná GPL [00:12] <jrand0m> LeerokLacerta> nějaký zvláštní důvod, proč se ptáš, nebo nás jen chceš pošťouchnout, abychom to udělali? ;) [00:13] <thecrypto> problém s těmi od gaimu je, že jsou z IM aplikací, které používají [00:14] <thecrypto> takže kdyby někdo mohl udělat ikonu I2PIM, bylo by to skvělé [00:15] * jrand0m si myslí, že prozatím budeme mít spoustu čmáranic z Paintu... [00:16] <jrand0m> ok, má někdo nějaké další nápady / otázky / commnets? [00:16] <nop> mám commnets [00:16] <jrand0m> (kromě „wtf je commnet“) [00:16] <jrand0m> je to nakažlivé? [00:16] *** nixonite (~nixonite@anon.iip) se připojil na kanál #iip-dev [00:16] <mrflibble> lol [00:17] <jrand0m> jo, no, jestli ne, tak to zhruba uzavíráme, na programu už nic není [00:17] <nixonite> zmeškal jsem schůzku? [00:17] <jrand0m> jo, 9 večer GMT [00:17] <jrand0m> no, technicky jsi to stihl na konec :) [00:17] <nixonite> oh [00:18] <co> nop: Sem s nimi. [00:18] <thecrypto> tak jaké jsou ty komentáře [00:18] * jrand0m si myslel, že si nop jen dělá srandu z mé překlepové chyby, ale jestli má komentáře, tak do toho, kámo [00:20] <thecrypto> anon cvs mě pořád nemá rád, víc práce zítra [00:20] <jrand0m> dej mi root a já to zvednu [00:21] <thecrypto> o tom si promluv s nopem [00:21] <jrand0m> heh, ok [00:22] <jrand0m> ok, jelikož se zdá, že byl nop zase odtažen zpátky do práce... [00:22] <jrand0m> nop a vlastně kdokoliv další> pokud máte jakékoliv komentáře/otázky/obavy, dejte vědět nebo napište do mailing listu (nebo klidně i do wiki) [00:23] * jrand0m to natáhne a *baf* ukončí schůzku.

</div>
