---
title: "I2P dev meeting, September 9, 2003"
date: 2003-09-09
author: "jrand0m"
description: "57. setkání vývojářů I2P zaměřené na problémy s hostováním CVS, aktualizace jmenné služby, stav vývoje a otázky ke specifikaci"
categories: ["meeting"]
---

<h2 id="quick-recap">Stručné shrnutí</h2>

<p class="attendees-inline"><strong>Přítomni:</strong> Brownspider, co, jrand0m, mariesofie, mihi, shardy, w0rmus</p>

<h2 id="meeting-log">Záznam ze schůzky</h2>

<div class="irc-log"> [22:57] <jrand0m> ok, buenas noches, pánové a dámy [22:57] <jrand0m> program: [22:57] <jrand0m> 0) uvítání [22:57] <jrand0m> 1) cvs [22:57] <jrand0m> 4) jmenná služba [22:58] <co> Zapomněl jsi na 5) otázky. [22:58] <jrand0m> 3) stav vývoje [22:58] <jrand0m> 2) dotazy ke specifikaci? [22:58] <jrand0m> 5) ostatní dotazy? [22:58] <jrand0m> oh, sakra, zapomněl jsem je přečíslovat. ok. jsou očíslované špatně :) 0 == 0, 1 == 1, 4 ==2, 3 == 3, 2 == 4, 5 == 5 [22:59] <jrand0m> uvidíme, jestli v tom udržím pořádek, jak budeme pokračovat... [22:59] <jrand0m> ok, 0) uvítání [22:59] <shardy> sláva permutačním skupinám! [22:59] <jrand0m> vítejte na schůzce číslo 57 [22:59] <jrand0m> jo, stejně jsou to jen symboly [22:59] <w0rmus> super, co je ;0 [23:00] <w0rmus> budu kibicovat [23:00] <jrand0m> 1) cvs je pořád dole, už přes 10 dní. Hledáme nový hosting. [23:00] <jrand0m> sf.net stojí za houby a nemám důvod věřit, že gnu's nongnu je lepší. [23:00] <co> jrand0m: Proč tomu hostu nedat alias "cvs.invisiblenet.net"? [23:00] <jrand0m> nop vede hledání nového hostitele. [23:01] <jrand0m> jasně, co, jakmile získáme server [23:01] <shardy> co potřebujete pro hostitele? [23:01] <jrand0m> shardy> spolehlivé připojení k síti, ssh/cvs access. a trochu místa na disku [23:01] <shardy> máte něco domluveno? [23:01] <shardy> protože jestli ne, možná bych mohl pomoci. [23:02] <jrand0m> paráda! Nevím, co má nop domluvené, ale nechám ho, ať se ti ozve (pokud tu není teď?) [23:02] * w0rmus ťuká do nop [23:03] <shardy> Mám firemní SDSL 1.1. Musel bych sehnat stroj. Ale pokud nebudete používat obrovské množství šířky pásma, asi bych mohl hostovat ten server. [23:03] <shardy> kolik místa na disku byste potřebovali? [23:03] <jrand0m> repozitář má nyní asi ~6 Mb. takže 50M by pokrylo růst na pěkně dlouho [23:04] <shardy> aha. pche. to nic není. [23:04] <shardy> a ten stroj nemusí být super rychlý? [23:04] <shardy> nebudete na něm dělat velké kompilace? [23:04] <jrand0m> kdepak, stačila by asi i 286ka. [23:04] <jrand0m> ne, čistě cvs checking / checkout [23:04] <jrand0m> (no a diff, a log, atd. ;) [23:05] <jrand0m> "jsme v javě, nepotřebujeme compile farmy" </fark> [23:05] *** Odhlášení: cohesion (class) [23:05] <w0rmus> používají lidé, kterým záleží na anonymitě, přístup k CVS přes něco jako JAP? Nikdy jsem CVS nepoužíval [23:05] <jrand0m> w0rmus> já používám cvs přes soukromou řadu ssh proxy [23:05] <co> jrand0m: Měj na paměti, že v budoucnu je pravděpodobná implementace v C nebo C++. [23:06] <mihi> jap neumožňuje přístup k cvs, pokud vím :( [23:06] <w0rmus> ssh tunelování [23:06] <shardy> podívám se, co můžu udělat. Někdo říkal, že mi dá další disk... Když seženu disk, mám stroj, který můžu zprovoznit. [23:06] <jrand0m> jasně, co. Jen nečekám, že bychom mohli vyžadovat, aby cvs repozitář byl zároveň i compile farma. [23:07] <jrand0m> skvělé, shardy. Když budeme moct s něčím pomoct, řekni. [23:07] <co> Máš pravdu. Měly by být oddělené. [23:07] <shardy> jasně. Jen seženu disk, měl bych nějaký sehnat, a když ano, rád budu hostovat cvs pro všechny. [23:07] <jrand0m> shardy++ [23:07] <w0rmus> hurá ;0 [23:07] <jrand0m> ok, 4) jmenná služba [23:08] <jrand0m> co, jak to jde? [23:08] <co> Pořád na tom píšu, ale chtěl bych k tomu říct pár slov. [23:08] <co> Zaprvé, k otázce od thecrypto z minulé schůzky: NS neposkytuje oznámení, že je někdo online. [23:09] <co> Jen říká, že osobu lze kontaktovat určitými způsoby, například přes AIM. [23:09] <co> Zadruhé, klientská strana. [23:09] <co> Bude existovat API, které programy mohou použít k dotazům na jmenné servery. [23:10] <co> Podkladový mechanismus přečte konfigurační soubor s tím, na které servery se dotazovat, použije síť I2P k získání výsledků a předá je volajícímu. [23:11] <co> Podkladový mechanismus také ze souboru přečte destination mechanism pro to, jak kontaktovat místní router. [23:11] <jrand0m> destination mechanism? [23:11] <co> Pardon, destination address. [23:11] <jrand0m> aha, OK [23:12] <co> To je zatím vše. [23:12] <jrand0m> fajn [23:12] <w0rmus> souhlasím [23:12] <w0rmus> ;) [23:12] <jrand0m> máš nějaký hrubý odhad časových plánů pro jednotlivé milníky? [23:13] <jrand0m> samozřejmě nic, co by tě někdo držel za slovo, jen se ptám [23:13] <co> Řekněme do konce týdne dokončit specifikaci a zveřejnit ji i API. [23:14] * mariesofie přichází pozdě [23:14] <jrand0m> ah, super, co [23:14] <co> Pak to začnu implementovat. Nejsem si ale jistý, jak dlouho to potrvá. [23:14] <jrand0m> to chápu [23:15] <jrand0m> má někdo další dotazy/nápady k jmenné službě? [23:15] <jrand0m> ok, 3) stav vývoje [23:16] <jrand0m> vývoj jde dobře. [23:16] <jrand0m> část v jazyce Java je podle specifikace a implementuje všechny zprávy a struktury I2CP a I2NP [23:17] <jrand0m> architektura v Javě je funkční a budu dál vytvářet kostry pro různé subsystémy [23:17] <co> testoval jsi to? [23:17] <jrand0m> zprávy &amp; struktury? ano, přes TestData harness v net.invisiblenet.i2p.data.test [23:17] <co> Myslím propojit dva různé počítače přes I2P. [23:18] <jrand0m> ach ne, to vyžaduje plnou implementaci komunikačního subsystému [23:18] <co> chápu. [23:18] <jrand0m> nejdřív stavím různé subsystémy tak, aby běžely v testovacím režimu, pak je implementuju tak, aby mohly běžet izolovaně [23:19] <jrand0m> jsme asi 2 týdny od toho, aby klient poslal zprávu klientovi na jiném routeru [23:19] * mariesofie jásá [23:20] <jrand0m> i po tom bude před alfou pořád spousta práce, ale je to pokrok [23:21] <jrand0m> specifikace datastrucutres a i2np potřebují asi tucet drobných úprav, které jsem si průběžně psal během implementace, aby se dořešily přehlédnuté věci. např. "datastructures p11, TunnelSigningPublic/PrivateKey should contain SIGNING Public/Private keys" a "i2np p15, TunnelCreateStatus - add hash of the replying RouterIdentity" [23:21] <shardy> pane jo. fakt si musím přečíst ty specifikace. [23:22] <jrand0m> no, brzy budou hostované na tvém stroji, takže to bude snadné :) [23:22] <w0rmus> haha [23:22] <w0rmus> ani já jsem nedočetl specifikace [23:23] <mariesofie> specifikace jsem si vytiskla, četla je tolikrát, že se ohmataly, a musela jsem vytisknout další kopii [23:23] <jrand0m> z diskusí s různými lidmi mám dojem, že specifikace nejsou moc dobré v tom, jak předat, jak to vlastně funguje. pokrývají mlhavé věci i detaily, ale ne to, jak detaily souvisejí s tím „proč“ [23:23] <w0rmus> heh [23:23] <jrand0m> rofl mariesofie [23:23] <jrand0m> ok, to je vše ke 3) stavu vývoje [23:24] <jrand0m> teď 2) dotazy ke specifikaci [23:24] <w0rmus> asi si je přečtu místo blbé analýzy [23:24] <co> Myslím trochu do budoucna. [23:24] <co> Implementace v Pythonu a v C nebo C++ budou muset mít data zpráv čitelná implementací v Javě. [23:24] *** Odhlášení: mihi (EOF From client) [23:25] <jrand0m> správně, co [23:25] <co> jak toho dosáhneš? [23:25] <jrand0m> specifikace datastructures přesně definuje bajtová rozvržení [23:25] <jrand0m> a všechno je big endian a všechna čísla jsou bez znaménka [23:25] <mariesofie> na jakou úroveň technických znalostí cílíš specifikace? kohokoli se slušnými IT znalostmi? studenty informatiky na vysoké? [23:25] <co> aha, dobře. [23:25] *** mihi_ (~none@anon.iip) has joined channel #iip-dev [23:26] <mariesofie> tj. kdo je cílové publikum? [23:26] *** mihi_ is now known as mihi [23:26] <jrand0m> mariesofie> no, ty specifikace byly cílené dost nahodile. i2p_philosophy byla takové „ok, o čem to sakra je“, ale zbytek specifikací byl mířen na lidi, kteří chtějí systém skutečně implementovat [23:26] <jrand0m> fakt potřebujeme nějaké dokumenty, které vyplní mezeru mezi tím [23:27] <mariesofie> chápu [23:27] <mariesofie> dokumentaci k API jsem shledala velmi srozumitelnou a užitečnou, ale ironicky se pořád zamotám při čtení specifikací I2NP, když se snažím pochopit základní architekturu [23:28] <mariesofie> možná to vypovídá víc o mně než o dokumentaci :) [23:28] <jrand0m> heh, geek :) [23:29] <jrand0m> ok, nějaké další otázky k specifikacím? pojďme dál na 5) ostatní dotazy [23:29] <jrand0m> má někdo nějaké další otázky? tohle je poslední bod programu schůzky [23:30] <w0rmus> zajímalo by mě, jak je na tom thecrypto s achat [23:30] <jrand0m> ah, thecrypto bude offline asi na tři týdny [23:30] <mihi> co je s peer review? [23:30] <w0rmus> nebo atalk [23:30] <w0rmus> wow [23:30] <mihi> kontroluje to někdo? [23:30] <mariesofie> myslela jsem, že thecrypto má 2 hodiny denně [23:31] <w0rmus> a já ani nevidím ty jeho kódy :( [23:31] <jrand0m> mihi> podklady byly poslány různým lidem k posouzení a jakmile bude chodit feedback, bude zpracován. [23:31] <jrand0m> w0rmus> máš nějaké otázky k ATalk? [23:32] <shardy> jakmile budu mít čas, podívám se na to :) [23:32] <mihi> myslel jsem, jestli už nějaký feedback přišelß [23:32] <w0rmus> předpokládám, že ne [23:32] <mihi> s/nowß/now?/ [23:32] <jrand0m> mihi> převážně ve formě diskusí a upřesnění [23:32] <jrand0m> paráda, shardy :) [23:33] <Brownspider> všechno nejlepší, Google [23:33] <jrand0m> mariesofie> jasně, ale to není ani dost času, aby si stáhl doku k jazyku Java a pokračoval ve vývoji :/ [23:33] <w0rmus> ahaha wtf [23:35] <jrand0m> ok, nějaké další otázky / myšlenky? [23:35] <w0rmus> asi bych měl zmínit, že jsem nikdy neprogramoval mimo školu [23:35] <w0rmus> ale někde začít musím [23:35] <jrand0m> teď je dobrá doba začít :) [23:35] <jrand0m> přesně tak [23:35] <w0rmus> ;0 [23:35] <mariesofie> mám otázky k API, ale ještě ne, za den nebo dva, až si to víc vyzkouším [23:35] <w0rmus> mám za sebou asi 2 roky Javy [23:36] <jrand0m> ok, super, mariesofie, prostě pošli zprávu do mailing listu nebo mi napiš tady kdykoli [23:37] <co> mariesofie: četla jsi diskusi na mailing listu iip-dev? [23:37] <w0rmus> kde je archivovaná? [23:37] <jrand0m> http://news.gmane.org/thread.php?group=gmane.comp.security.invisiblenet.iip.devel [23:37] <jrand0m> (momentálně docela nízký provoz) [23:38] <Brownspider> jrand0m chce, abys napsal kód něčeho, co logicky nemůže existovat, aby roztrhal svět na kusy, aby ukončil vládu boha. [23:38] <shardy> moje služby stále platí, pokud potřebujete napsat nebo debugovat nějaká kryptografická jádra či podobně. [23:39] *** M123456789 (~no@anon.iip) has joined channel #iip-dev [23:39] <co> Brownspider: cože? [23:39] <Brownspider> co, bylo to na jeho freesite, to je jedno [23:40] <jrand0m> skvělé, shardy, mám pocit, že něco z toho budeme potřebovat, jakmile se rozběhnou routery, a zvlášť až dáme C/Python API zase do souladu se specifikací [23:40] <mariesofie> co> četla jsem zpátky jen asi k číslu #52 nebo tak [23:42] <jrand0m> ok. nějaká poslední slova (zatímco si brousím zrak na *baf*er...) [23:43] *** mihi_backup_ (~none@anon.iip) has joined channel #iip-dev [23:43] *** Odhlášení: mihi_backup (EOF From client) [23:43] *** mihi_backup_ je nyní znám(a) jako mihi_backup [23:43] <jrand0m> dobře, super. příští týden, ve stejný bat-čas, na stejném bat-místě. [23:44] * jrand0m *baf* ukončuje schůzku

</div>
