---
title: "Setkání vývojářů I2P"
date: 2003-01-07
author: "nop"
description: "Vývojářská schůzka I2P zaměřená na aktualizace projektu a technické diskuse"
categories: ["meeting"]
---

(S laskavým svolením Wayback Machine http://www.archive.org/)

## Stručné shrnutí

<p class="attendees-inline"><strong>Přítomní:</strong> chscrtr, mids, mrflibble, nemesis, Neo, nop, Nostradumbass</p>

## Záznam ze schůzky

<div class="irc-log"> --- Téma pro #iip-dev je IIP Meeting - logfiles: http://mids.student.utwente.nl/~mids/iip/ <nemesis> nop, dneska žádná schůzka? <nop> ano <nop> promiňte <nop> ok <nop> vítejte <nemesis> ahoj nop ;) <nop> ahoj <nop> program <nop> 1) uvítání <nemesis> co se děje? všichni spí? <nop> 2) Šťastný nový rok <nop> 3) Hezké svátky <chscrtr> ahoj, šťastný nový rok <nop> 4) IIP <nemesis> hehe, taky šťastný nový rok <mrflibble> šťastný nový rok! :) <nop> 5) soutěž o IIP logo <nop> 6) CryptoCon <nop> 4) IIP <nop> ok IIP <nop> kvůli svátkům to trochu stojí <nop> ale myslím, že se do toho zase pustíme <nop> jakékoli hlášení chyb prosím posílejte na iip@invisiblenet.net <nop> ok <nop> 5) soutěž o IIP logo <nop> na náš web dáme něco o pravidlech apod. <nop> a ukážeme dosavadní návrhy <nop> prosím, pomozte, pokud můžete <nop> tričko zdarma a vaše logo na něm <nop> 6) CryptoCon <mrflibble> super <nop> snažíme se dát dohromady programový výbor a nějaké organizační plánování na leden 2004, aby se CryptoCon uskutečnil <nop> pro jakoukoli pomoc apod. se přidejte na #cryptocon <nop> každopádně, to je asi všechno <nop> dotazy? <nop> dotazy? <nop> ;) <mrflibble> ne <nop> ok <nop> schůzka ukončena <Neo> ne <Neo> díky. :) <mrflibble> není zač <mrflibble> ó, jedna věc <mrflibble> ohledně CryptoConu <mrflibble> je nějaký konkrétní důvod pořádat vlastní? <mrflibble> jsou tu obecné kryptografické konference, kam byste mohli posílat příspěvky <nop> no <nop> chceme přilákat firmy, aby se setkaly s cipherpunks <nop> a posunout kryptografii víc dopředu, než je teď <nop> tohle bude jiné <mids> fsck <mrflibble> chápu <nop> propásl jsem to <nop> ;) <mids> promiňte lidi :) <mrflibble> jen to pro vás všechny bude hodně práce <mids> má ještě smysl sem přivádět logger? <mrflibble> lol <nemesis> hehe <nop> no mrflibble, nemyslím, že to bude --- Log opened Wed Jan 08 00:14:47 2003 00:14 -!- Téma pro #iip-dev: IIP Meeting - logfiles: http://mids.student.utwente.nl/~mids/iip/ 00:14 [Uživatelé #iip-dev] 00:14 [ chscrtr] [ logger] [ mrflibble] [ Neo] [ Nostradumbass] [ w    ] 00:14 [ co     ] [ mids  ] [ nemesis  ] [ nop] [ UserX        ] [ wilde] 00:14 -!- Irssi: #iip-dev: Celkem 12 nicků [0 ops, 0 halfops, 0 voices, 12 normal] 00:15 < nop> máme rok na plánování 00:15 < mrflibble> pravda 00:15 -!- Irssi: Připojení k #iip-dev bylo synchronizováno za 43 s 00:16 < nop> navíc musíme sehnat peníze 00:16 < nop> a tohle by mohlo pomoct 00:16 < nop> protože nikdo nerad přispívá 00:16 < nop> ;) 00:16 < chscrtr> error - méně než rok 00:16 < nemesis> hm... nop, používáš teď knoppix, že? 00:17 < mrflibble> aha 00:17 < nop> teď suse 00:17 < mrflibble> možná budeš muset hodně propagovat, abys získal sponzory 00:17 < mrflibble> což bude stát 00:18 < nemesis> myslíš, že IIP je dost důležitý/stabilní, aby se ukázal světu? 00:18 < chscrtr> ne zas tolik, PR může být levné 00:18 < nop> nemesis, nemyslím, že to ukazuju světu 00:19 < mrflibble> hmm, doufám 00:19 < nop> je to konference, jiný koncept 00:19 < mids> ok, lizzy__ vznesl(a) námitku, že doba nečinnosti může prozrazovat příliš mnoho informací 00:19 < nemesis> hehe 00:19 < nop> ano, může 00:19 < mids> takže navrhl(a) to vypnout na straně serveru 00:19 < nop> to můžeme odstranit 00:19 < nop> to jsem už chtěl udělat 00:19 < nop> ok 00:19 < nemesis> protože by bylo fajn, kdyby budoucí vydání byla zabalená pro Trustix ;) 00:19 < nop> zapracujeme na tom 00:19 < mids> také to, že registrace přezdívky tě přesněji identifikuje a dělá tě snáze vystopovatelným 00:19 < mids> takže by na to mělo být upozornění 00:19 < mids> . 00:20 < mids> navrhuji, abychom možné rizika a problémy v dokumentaci popsali jasněji 00:20 < mids> zmínit 00:20 < mrflibble> proč tě registrace dělá snadněji vystopovatelným? 00:20 < mrflibble> dělá 00:20 < mids> mrflibble: protože jakmile se identifikuješ, je zaručeno, že jsi stejná osoba jako dřív 00:21 < mids> zatímco když jen používáš stejný nick, nemusíš být ta samá osoba 00:21 < mids> registrace a identifikace z tebe dělá pseudonymní osobu 00:21 < mids> místo anonymní 00:21 < mrflibble> oh 00:21 < mrflibble> ale to je přece dobré 00:21 < mrflibble> důvěra je důležitá 00:24 < mids> ano, ale vytváříš veřejný záznam informací 00:24 < mids> pokaždé, když se připojíš a něco řekneš, přidáš další informace 00:24 < mids> existují nástroje, které dokážou určovat identitu lidí podle jazykových vzorců. 00:25 < mids> ty, které jsem zkoušel, nejsou moc dobré, ale často je docela snadné odhalit chyby a vyvodit závěry. 00:25 < mids> myslím, že by neuškodilo přidat do našeho manuálu kapitolu o rizicích i v ‚anonymním‘ prostředí 00:25 < mids> a zvu lizzy__, aby s tou kapitolou začal(a). 00:25 < mids> . 00:25 < Nostradumbass> Proto může být užitečné prohnat svůj text několika překladači 00:27  * mids předává mikrofon zpět publiku 00:28 < mids> ach, omlouvám se za pozdní příchod, kdyby mi někdo mohl poslat logy z prvních 15 minut, velmi bych to ocenil. 00:28 < mids> . 00:29 < mrflibble> ó 00:29 < mrflibble> chápu 00:29 < mrflibble> mids, spíš tak 5 minut :) 00:29 < mids> heh. 00:30 < mids> řekl už nop něco o 1.1-final? 00:30 < mids> třeba kdy tvrdíme, že to vyjde ;) 00:31 < mrflibble> ne 00:31 < mrflibble> pošlu ti záznam 00:31 < mids> díky 00:31 < mrflibble> sakra, nemůžu 00:31  * mrflibble párkrát plácne mrflibble velkým pstruhem 00:31 < mrflibble> zkopíruju a vložím 00:32 < mrflibble> doufám, že se floodem neodpojím 00:32 < mids> prosím soukromě 00:32 < mids> dobře, tahle neoficiální schůzka je teď oficiálně ukončena 00:32 < mids> :) 00:32 < nemesis> looool --- Log closed Wed Jan 08 00:33:43 2003 </div>
