---
title: "I2P dev meeting, September 2, 2003"
date: 2003-09-02
author: "jrand0m"
description: "56. setkání vývojářů I2P zaměřené na vydání specifikace a SDK, stav vývoje a připravované projekty"
categories: ["meeting"]
---

<h2 id="quick-recap">Stručné shrnutí</h2>

<p class="attendees-inline"><strong>Přítomní:</strong> jrand0m, mihi, shardy, thecrypto, w0rmus</p>

<h2 id="meeting-log">Záznam ze schůzky</h2>

<div class="irc-log"> [22:53] <jrand0m> ok, wtf, proč ne.  program: [22:53] <jrand0m> 0) uvítání [22:53] <jrand0m> 1) vydání specifikací &amp; SDK [22:53] <jrand0m> 2) otázky ke specifikacím &amp; SDK [22:53] <jrand0m> 3) stav vývoje 3.1) co's NS 3.2) kritéria pro SDK 1.0 3.3) simulátor sítě 3.4) další aplikace [IM, tunnel, atd.] 3.5) více transportních protokolů 3.6) implementace routeru v Javě [22:53] <jrand0m> 4) změna času schůzky? [22:53] <jrand0m> 5) administrativa CVS [22:54] <jrand0m> 6) shardyho věci [22:54] <jrand0m> 7) kibicové [22:54] <jrand0m> to je vše. [22:54] <jrand0m> 0) uvítání [22:54] <w0rmus> hihi [22:54] <thecrypto> takže vítejte všichni na schůzce číslo 55 [22:54] <thecrypto> 56 [22:55] <thecrypto> 56 je správně [22:55] *** Odhlášení: mihi (EOF From client) [22:55] <jrand0m> ahoj.  vítejte na schůzce 56 [22:55] <jrand0m> jo [22:55] <jrand0m> 1) vydání specifikací &amp; SDK [22:55] <w0rmus> haha [22:55] *** mihi (~none@anon.iip) vstoupil do kanálu #iip-dev [22:55] <jrand0m> specifikace jsou venku a SDK 0.2 je taky venku. [22:56] <jrand0m> momentálně jsou dostupné jen na Freenetu [http://localhost:8888/CHK@p1VU1U67UgXYJ7v7cS4Xqn~p4ssLAwI,RvdwV4jZyZYcJgYabpVPOQ/I2P_SDK.zip] [22:56] <jrand0m> ale nop mi řekl, že je dnes dá i na běžný web, a také pošle e‑mail na pár tradičních mailing listů, aby sehnal pár recenzentů [22:57] <jrand0m> 2) nějaké nové dotazy ke specifikacím nebo SDK? [22:58] *** nixonite (~nixonite@anon.iip) vstoupil do kanálu #iip-dev [22:58] *** terrific (terrific@anon.iip) vstoupil do kanálu #iip-dev [22:58] <jrand0m> no, první otázka je, jak to vypadá s /čtením/ specifikací?  :) [22:58] <w0rmus> musím to udělat :) [22:58] <thecrypto> pomalu

[Zápis ze schůzky pokračuje diskusemi o specifikacích, vývoji SDK, simulátoru sítě a dalších projektech. Schůzka zahrnuje aktualizace stavu vývoje a plánování budoucích vydání.] </div>
