---
title: "Setkání vývojářů I2P, 29. července 2003"
date: 2003-07-29
author: "hezekiah"
description: "Setkání vývojářů I2P věnované specifikaci I2CP, plánům pro SDK, diskusím o kryptografii (ElGamal vs DSA vs RSA), stavu síťového protokolu a plánu vývoje."
categories: ["meeting"]
---

## Stručné shrnutí

<p class="attendees-inline"><strong>Přítomni:</strong> arj, co, cohesion, dm, hezekiah, jeremiah, jrand0m, luckypunk, nop, some_random_guy, thecrypto, WinBear</p>

## Záznam ze schůzky

<div class="irc-log"> --- Záznam otevřen Tue Jul 29 16:54:31 2003 17:11 <@hezekiah> Tue Jul 29 21:11:18 UTC 2003 17:11 <@hezekiah> 51. (myslím) schůzka iip-dev. 17:11 <@hezekiah> Program: 17:11 <@hezekiah> 1.) Vítejte 17:11 <@hezekiah> 2.) Věci od jrand0m 17:11 <@hezekiah> 3.) Věci od jakýchkoli dalších vývojářů 17:11 <@hezekiah> 4.) Cokoli, co nop přidá, až/pokud dorazí 17:12 <@hezekiah> 5.) Dotazy a komentáře od věčně dychtivých neotesaných 	 mas. ;-) 17:12 <@hezekiah> OK! 17:12 <@hezekiah> Vítejte všichni na 51. (myslím) schůzce iip-dev 17:12 <@hezekiah> Bod číslo 2! 17:12 <@hezekiah> Věci od jrand0m 17:12 -!- thetower [none@anon.iip] se připojil(a) ke #iip-dev 17:12  * hezekiah předává mikrofon jrand0m 17:12 <@jrand0m> podprogram: 17:12 <@jrand0m> 2.1) I2CP spec &amp; stav vývoje 17:12 < co> Kde jsou logy ze schůzky 50? 17:12 <@jrand0m> 2.2) plány SDK 17:12 <@jrand0m> 2.3) kryptografie 17:12 <@jrand0m> 2.4) roadmap / stav síťového protokolu 17:13 <@hezekiah> co: cohesion pracuje na tom, aby je zveřejnil 17:13 <@jrand0m> (mimochodem, je to "mic", jako microphone) 17:13 <@hezekiah> jrand0m: Promiň. :) 17:13 <@hezekiah> jrand0m: (A tohle říká člověk od zvuku!) 17:13 -!- luckypunk [~yetalohe@anon.iip] se připojil(a) ke #iip-dev 17:13 -!- odargur [odargur@anon.iip] se připojil(a) ke #iip-dev 17:13 <@jrand0m> 2.1) I2CP: specifikace je commitnutá do CVS s drobnou úpravou 	 jednoho z message (MessageStatusMessage) 17:14 <@jrand0m> Připomínky k I2CP jsou vždy vítány, čím dřív, tím líp. 17:14 <@hezekiah> jrand0m: Kde přesně je ta specifikace v CVS? ... a je to i v SF 	 CVS? 17:14 <@jrand0m> Důvod, proč čím dřív, tím líp: v pátek budeme mít 	 funkční implementaci Java klienta. 17:14 -!- some_random_guy [~dan@anon.iip] se připojil(a) ke #iip-dev 17:14  * thecrypto si drží palce 17:14 <@jrand0m> Plus jen lokální router do konce víkendu, doufám 17:15 <@jrand0m> ne hez, jen na cathedral 17:15 <@jrand0m> dobrý point, thecrypto. 17:15 <@jrand0m> Upozornění: 17:15 <@hezekiah> Uf. Pořád mi CVS s cathedral nefunguje. 17:15 <@jrand0m> některá kryptografie není na 100 %, ale všechno je zastubované, aby se daly 	 později zapojit kompletnější nebo jiné implementace 17:15 <@jrand0m> hezekiah> zprovozníme ti to po schůzce. 17:15 <@hezekiah> jrand0m: Díky. :) 17:16 <@jrand0m> specifikace je v 	 i2p/doc/specs/data_structure_spec/datastructures.html 17:16 <@jrand0m> thecrypto> máš něco k doplnění ohledně Java impl? 17:16 -!- ArdVark [simple1@anon.iip] se připojil(a) ke #iip-dev 17:16 <@jeremiah> ten jen-lokální router, cos zmínil, byl ten pythoní, 	 že? nebo je i java? 17:17 <@jrand0m> to záleží :) 17:17 <@jrand0m> jeremiah/hezekiah> jak to jde s Python klientem a jen-lokálním 	 routerem? 17:17 <@thecrypto> ani ne, kromě crypto problému, o kterém asi brzy 	 promluvíme 17:17 <@jrand0m> jasně, thecrypto. 17:17 <@hezekiah> jrand0m: Jde to. Včera jsem konečně rozchodil 	 TCP transport. 17:17 <@jeremiah> vypadá to ok, myslím, že hodně bude záležet na rychlosti vývoje 	 hezekiaha víc než na mojí 17:17 <@hezekiah> jrand0m: Jeremiah má pěkně rozjeté 	 struktury zpráv. 17:18 <@hezekiah> hezekiah: Doufám, že stihneme termín. 17:18 <@jrand0m> super. 17:18 <@jeremiah> taky... v pátek mám narozeniny, takže u počítače 	 neplánuju být 17:18 <@hezekiah> jeremiah: Pochopitelné. :) 17:18 <@hezekiah> jeremiah: A předem všechno nejlepší. :) 17:18 <@jeremiah> díky 17:18 <@jrand0m> menší skok k bodu 2.4> kdy bychom mohli reálně 	 očekávat pythoní jen lokální router? 17:19 <@jrand0m> jasně, jestli budeš v pátek kódovat, tak ti nakopeu zadek 17:19 <@jrand0m> aspoň virtuálně 17:19 <@hezekiah> jrand0m: Myslel jsem, že tohle kóduju já. Ten Python 	 jen lokální router. 17:19 <@jrand0m> si, to jo 17:19 <@hezekiah> Deadline je 1. srpna. 17:19 <@jeremiah> teď děláme na převodu zpráv do-z a z binárního formátu 17:19 <@hezekiah> To není tak těžké. 17:19 <@jeremiah> jo 17:19 <@hezekiah> Doufám, že to budu mít hotové za den nebo dva. 17:20 <@jrand0m> to je pátek :) 17:20 <@jrand0m> paráda 17:20 <@hezekiah> Doufám, že to bude do 1. srpna. Reálně to může 	 být o pár dní později, ale doufám, že ne. 17:20 <@jrand0m> ok, tak se nebudu pouštět do žádného java jen-lokálního 	 kódu a po nastavení Java client API budu dělat na síťové specifikaci. 17:20 <@hezekiah> Ano. Specifikace jsou dobré. 17:21 <@hezekiah> Hodně mi ulehčují práci! :) 17:21 <@jrand0m> jasně. 17:21 <@jrand0m> Napíšu i rychlý dvouodstavcový průlet testovacím 	 harness pro Java I2CP 17:21 <@jrand0m> Pošlu to dnes večer 17:22 <@hezekiah> jrand0m: Líbí se mi, jak rychle ty specifikace píšeš. 17:22 <@hezekiah> Tohle je zábava. :) 17:22 <@jrand0m> Ok, hez/jeremiah/thecrypto> ještě něco k I2CP? 17:22 <@jrand0m> lol 17:22 -!- dm [~hifi@anon.iip] se připojil(a) ke #iip-dev 17:22 <@hezekiah> Hm ... 17:22 <@hezekiah> Chci crypto spec! 17:22 < dm> vítej 17:22  * hezekiah se špulí jako mimino 17:22 <@hezekiah> ;-) 17:23 <@hezekiah> Vážně ... nic mě nenapadá. 17:23 <@jrand0m> to je bod programu 2.3 17:23 <@thecrypto> pořád čekám, až přijde 2.3 17:23 <@hezekiah> Když mě něco napadne, prostě přijdu online a budu tě otravovat otázkami, 	 jrand0m. :) 17:23 <@jrand0m> jasně. 17:23 <@jrand0m> ok.  2.2) plány SDK 17:23 <@hezekiah> Jaký bod programu jsme právě dokončili? 17:23 <@hezekiah> 2.4? 17:23 <@hezekiah> A máme hotovou 2.1? 17:23 <@jrand0m> 2.1 17:24 <@jrand0m> teď 2.2> SDK 17:24 <@hezekiah> OK. 17:24 < dm> program má teď desetinnou tečku? Vidím pokrok. 17:24 <@hezekiah> Už nejsem ztracen (ale nalezen). 17:24 <@thecrypto> možná budeme mít 2 desetinné tečky :) 17:25 <@jeremiah> z čeho se SDK skládá kromě různých API? 17:25 <@jrand0m> SDK je: klientské API (kolik jich budeme mít), 	 jen lokální router, triviální ukázková app a nějaká dokumentace jak API používat. 17:25 <@hezekiah> jrand0m: Mýlím-li se, oprav mě, ale dokumentaci píšeš 	 ty? :) 17:26 <@jrand0m> Chtěl bych mít SDK venku co nejdřív, aby vývojáři třetích (nebo 	 i druhých či prvních) stran mohli psát a testovat aplikace, které poběží přes 	 I2P, takže až bude síť v provozu, rozjedeme to naplno. 17:26 <@jrand0m> hezekiah> Vlastně bych radši ne. 17:26 <@jrand0m> hezekiah> a ne proto, že bych nechtěl dokumentovat, 	 ale protože jsem tomu moc blízko. 17:26 <@hezekiah> jrand0m: OK. 17:26 <@jrand0m> tu dokumentaci by měl napsat někdo, kdo *ne*implementuje 	 kód, aby byla srozumitelná pro lidi, kteří nepsali I2CP spec 17:26 <@hezekiah> jrand0m: To vyřešíme, až to bude aktuální. 17:26 <@jrand0m> ale když bude potřeba, skočím na to. 17:26 <@jrand0m> jasně. 17:27 < dm> jakou motivaci budou mít lidi psát appky bez funkční sítě a jak 	 vůbec otestují své aplikace. 17:27 <@hezekiah> jrand0m: Nebo ať to napíše někdo, kdo navrhl protokol, 	 a pak ať to projde někdo, kdo s tím nikdy nedělal, dokud to nebude dávat 	 smysl? 17:27 <@jrand0m> Ok, proběhla nějaká diskuse o jednoduché appce typu 'talk'. 17:27 <@jrand0m> dm> budou moci testovat pomocí SDK. 17:27 <@thecrypto> popravdě, přemýšlel jsem, k čemu to bude, 	 když je to jen lokální 17:28 <@jeremiah> dm: jde o to implementovat jednoduchou síť, která není 	 plně funkční, ale zvládne posílat zprávy 17:28 <@thecrypto> mluvil bys jen sám se sebou 17:28 <@jeremiah> není to vlastně jen lokální, ale obsahuje jen 	 client-router, ne router-router kód 17:28 <@jrand0m> thecrypto> můžeš mluvit s jinými Destination. I2P je 	 nezávislé na umístění – lokální je totéž co vzdálené. 17:29 <@thecrypto> ok 17:29 < dm> hezky, ale nevidím nikoho (kromě vás 3-4), kdo něco napíše, když to půjde 	 testovat jen lokálně. Ale to je fuk. 17:29 <@jrand0m> takže talk app může otevřít dvě instance aplikace 	 a mluvit sám k sobě atd. 17:30 <@thecrypto> ale až přidáme vzdálené věci, appka prostě poběží 17:30 <@jrand0m> dm> jasně, tohle je jen předpoklad pro to, aby ostatní 	 psali appky. 17:30 <@jrand0m> přesně tak. 17:30 <@jrand0m> appka poběží bez jakýchkoli změn 17:30 < co> dm: Tohle je testovací aplikace. Jakmile bude napsán 	 router-router kód, budeš moci mluvit s ostatními. 17:30 <@jeremiah> jen-lokální nám umožní vyvíjet paralelně 17:30 < dm> jo, ale když appka předpokládá latenci 10 ms a vyjde z toho 12 	 sekund, tak to moc dobře nepoběží :) 17:31 <@jrand0m> souhlas, dm 17:31 < dm> nějaké odhady latence? :) 17:31 <@jrand0m> když budeme mít 12 sekund latenci, máme co dělat. 17:31 <@jrand0m> ale to mít nebudeme. 17:31 <@jrand0m> odhady jsou .6–2.7 s 17:31 <@jrand0m> pro 5,000,000 router síť. 17:31 <@hezekiah> Mimochodem, to mi připomíná. Musíme mluvit o ElGamal. 17:31 <@thecrypto> nejdelší doba je nastavení 17:31 <@jrand0m> (viz archivy iip-dev pro základní modely) 17:32 < dm> nižší nebo vyšší pro menší sítě? 17:32 <@jrand0m> hezekiah> 2.3: kryptografie. 17:32 <@thecrypto> po tom ta doba dramaticky klesá 17:32 <@jrand0m> dm> nižší. 17:32 <@thecrypto> hezekiah: asi máš stejnou otázku jako já 17:32 <@jrand0m> thecrypto> přesně, doba nastavení je offline pro doručení 	 zpráv [tj. tunely se nastaví před odesláním zpráv] 17:32 < dm> ok, jen si ověřuju ;) 17:32 <@jrand0m> heh 17:33 <@jrand0m> ok.  poslední část SDK - appka 17:33 <@jrand0m> co/thecrypto: nápady na Java talk implementaci?  půjde to? 	 čas?  plány?  zájem? 17:34 <@thecrypto> jakmile bude API hotové, talk budeme mít tak za 	 týden, max 2, co, souhlas? 17:34 <@jeremiah> chat by šel udělat jako jabber router, že? 17:34 < co> To by mělo být docela snadné. 17:34 < co> thecrypto: Souhlasím. 17:34 <@jrand0m> jeremiah> jabber neznám, ale pokud jabber poběží přes 	 API, super 17:35 <@jrand0m> jasně co &amp; thecrypto 17:35 <@jrand0m> jeremiah> pozor, tohle je jen triviální appka pro důkaz 	 konceptu, ne Kickass Anonymous IM System :) 17:35 <@jeremiah> zatím ne ;) 17:35 <@thecrypto> funkce přidáme později 17:35 <@jeremiah> k 17:36 <@jrand0m> heh 17:36 <@thecrypto> začněme v malém 17:36  * jrand0m dává do rozvrhu "přidat funkci: be kickass" 17:36 < some_random_guy> heh 17:36 < some_random_guy> pěkná funkce :) 17:36 -!- dm2 [~hifi@anon.iip] se připojil(a) ke #iip-dev 17:37 <@jeremiah> jrand0m: Asi jsem to minul v 2.1, ale co si myslíš 	 o kademlia jako DHT? vyžaduje menší údržbu než Chord 17:37 -!- nop [nop@anon.iip] se připojil(a) ke #iip-dev 17:37 < nop> promiňte 17:37 <@jrand0m> a jednou budeme muset dostat někoho k redesignu IIP, 	 aby běžel nad tímhle. 17:37 -!- dm [~hifi@anon.iip] odešel [Ping timeout] 17:37 < nop> co? 17:37 < nop> kdo 17:37 < nop> kde 17:37 < nop> kdy 17:37 < nop> ? 17:37 -!- dm2 je nyní znám jako dm 17:37 <@jrand0m> hele, když se o vlku mluví 17:37 < WinBear> proč? 17:37 < WinBear> nic 17:37 < nop> já jsem vlastně anděl 17:37 <@hezekiah> lol 17:38 <@thecrypto> někdo dejte nop log 17:38 < WinBear> azrel 17:38 <@jrand0m> jeremiah> kademila je dobré DHT a určitě 	 zrevidujeme ji i chord/tapestry partu, spolu se sloppy dhts v 	 síťové specifikaci. 17:38 <@jeremiah> jrand0m: super 17:38 <@hezekiah> thecrypto: Pracuju na tom. :) 17:38 < nop> slyšel jsem o jedné, která je boží 17:38 < nop> jmenuje se chord/middle 17:38 -!- hif [~hifi@anon.iip] se připojil(a) ke #iip-dev 17:39 < nop> ale víš, s kým je dobré mluvit? s Brandonem Wileym 17:39  * jrand0m !thwaps nop 17:39 < nop> věděl jsem, že to bolí 17:39 <@hezekiah> lol 17:39 <@hezekiah> Kdo je Brandon Wiley? 17:39 < nop> někdo, s kým určitě byl jrand0m v nesčetných diskusích 17:39 < nop> :) 17:39 < nop> někdo mi pošlete log mailem 17:39 < dm> Brandon je skutečné jméno jrandoma, máš to spočítané! 17:39 <@hezekiah> Pracuju na tom. 17:40 <@hezekiah> Zadrž koně, nop. :) 17:40 < nop> haha 17:40 < dm> Brandon Wiley je první programátor Freenetu, který 17:40 < dm> spoluzaložil vývoj s vynálezcem systému, Ianem Clarkem 17:40 < nop> je tu userx? 17:40 < WinBear> můžeš mluvit s mým brandonem wileym 17:40 <@hezekiah> OK. Je to na cestě ... pokud bude můj mailový klient spolupracovat 	 a pošle 15K přílohu. 17:41 <@thecrypto> hodně jsme si povídali :) 17:41 <@hezekiah> nop: UserX není ani tam, ani onde. 17:41 <@hezekiah> OK! 17:41 <@hezekiah> Log je odeslán, nop! Běž číst. :) 17:41 <@thecrypto> a teď čekáme 17:41 <@jrand0m> ok, má někdo nějaké myšlenky k SDK, než dáme nopovi minutu, 	 aby dohnal? ;) 17:41 <@hezekiah> jrand0m: Teď, když mám ten log z krku 	 ... co je kademlia? 17:42 <@jrand0m> Další akademické DHT :) 17:42 <@hezekiah> A kde vezmu odkaz na stránku kademlie? 17:42 -!- Erazerhead [JohnDoe@anon.iip] se připojil(a) ke #iip-dev 17:42 <@jeremiah> http://kademlia.scs.cs.nyu.edu/ 17:42 <@hezekiah> Díky. :) 17:42 <@thecrypto> YAADHT? 17:42 <@hezekiah> lol 17:42 <@hezekiah> Ty názvy dneska ... no to je něco! 17:43 <@jrand0m> a když se kdykoli zmíní nějaké CS věci, kterým nerozumíte, 	 běžte na citeseer.nj.nec.com/cs 17:43 < WinBear> klamidia? 17:43 <@hezekiah> OK. 17:43 < nop> jrand0m: právě jsem chtěl říct citeseer 17:43 < dm> jaký je ETA SDK? 17:44  * jrand0m se vyhýbá vpravení kapavky do I2P 17:44  * jrand0m doufá, že SDK bude venku příští týden.  možná příští pátek? 17:44  * thecrypto si kříží další pár prstů 17:45 <@jrand0m> ok.  přejděme na 2.3) Kryptografie. 17:45  * hezekiah si představuje thecrypto s asi 13 páry zkřížených prstů 	 ... a pak mu dochází, že už mu musely dojít. 17:45 <@hezekiah> Jupí! 17:45  * jrand0m šťouchá do nop, aby se ujistil, že je tu 17:45 <@hezekiah> Kryptografie! 17:45 <@hezekiah> Mám něco na rozjezd. :) 17:46 <@thecrypto> já taky 17:46 <@thecrypto> Mám přednost! :) 17:46  * jrand0m nemá, tak se o to porvěte vy dva 17:46 <@hezekiah> thecrypto může první. :) 17:46 <@jrand0m> thecrypto> mluv 17:46 <@jrand0m> :) 17:46 <@thecrypto> Ok, k Elgamal 17:47 <@thecrypto> Musíme zjistit, jestli máme společné p 	 a alpha 17:47 -!- some_random_guy [~dan@anon.iip] odešel [BitchX: the original 	 point-and-click interface.] 17:47 <@thecrypto> problém se společným p a alpha je, že bychom 	 museli nějak změnit klíče všem najednou 17:48 <@jrand0m> tj.: fakt špatné. 17:48 < co> thecrypto: Promiň, co jsou p a alpha? 17:48 <@thecrypto> výhodou je, že můžeme vybrat speciálně optimalizované 	 a množství přenesených dat pro veřejný klíč je velmi malé 17:48  * jrand0m nevidí dobrý důvod pro společné p a alpha, kromě ušetření 	 pár bitů 17:48 <@thecrypto> co: pro naše účely speciální velká čísla 17:49 <@jrand0m> thecrypto> pořád můžeme optimalizovat pro často šifrované 	 p a alpha cíle 17:49 <@thecrypto> nebo mám vysvětlit, jak elgamal funguje 17:49 <@thecrypto> jrand0m: ano 17:49 < co> thecrypto: OK. 17:49 <@thecrypto> všichni můžou mít také různá p a alpha 17:50 <@jeremiah> pro zájemce: 	 http://www.wikipedia.org/wiki/ElGamal_discrete_log_cryptosystem 17:50 <@thecrypto> to znamená, že množství přenesených dat je mnohem 	 větší a musíme vymyslet, jak to zabalit 17:50 <@jrand0m> jasně, díky jeremiah 17:50 <@jrand0m> mnohem větší? 17:50 <@jrand0m> myslel jsem, že s různými p a alpha můžeme použít menší p 	 a alpha? 17:51 <@thecrypto> místo 160bitových čísel se bavíme o dvou 1024bitových 	 a jednom 160bitovém 17:51 <@thecrypto> celkem tedy 2308 17:51 <@hezekiah> 288 bajtů 17:51 <@hezekiah> To nic není. 17:52 <@jrand0m> ok, to není tak hrozné.  plánovali jsme 256 bajtů 17:52 <@hezekiah> Ty klíče se stejně nepřenášejí tak často, že? 17:52 <@jrand0m> dalších 32 nebolí 17:52 <@jrand0m> hezekiah> vkládají se do DHT 17:52 <@hezekiah> Aha! 17:52 <@hezekiah> Proto jsme to chtěli malé. 17:53 <@thecrypto> taky další problém s elgamal, který možná budeme 	 muset řešit 17:53 <@jrand0m> no, moc nevadí, když má struktura RouterInfo 	 cca 10K 17:53 -!- mrflibble [mrflibble@anon.iip] se připojil(a) ke #iip-dev 17:53 <@jrand0m> 'k, co je, thecrypto? 17:53 <@thecrypto> message expansion je 2, velikost šifry nebo podpisu je 	 dvojnásobek velikosti zprávy 17:54 <@jrand0m> ElG šifrování je jen AES klíče 17:54 <@jrand0m> ElG podpis je jen SHA256 hashů 17:55 <@thecrypto> ok, to jen aby to zaznělo 17:55 <@hezekiah> jrand0m: Což mě dost _popleteně_ mate. 17:55 <@thecrypto> zpět k původnímu: chceme sdílené p a alpha, nebo chceme, aby každý měl různá p a alpha? 17:55 <@jrand0m> hezekiah> hm?  četl jsi data structure spec pro 	 #Payload ? 17:55 <@jrand0m> nějaké myšlenky/otázky k tomu, hezekiah? 17:55  * dm teď chápe, jak fungují DHT. 17:55 <@jrand0m> nop> myšlenky? 17:55 <@jrand0m> super dm 17:55 <@hezekiah> Jestliže je podpis dvakrát větší než podepsaná data, 	 proč I C2P spec říká, že podpis má 128 bajtů? 17:56 < nop> ne 17:56 < nop> sdílené p 17:56 <@hezekiah> Nemělo by mít 512? 17:56 <@thecrypto> hash bajtů 17:56 < nop> a alpha 17:56 < dm> zdá se, že při připojování k DHT je potřeba hodně práce, ale asi 	 to funguje. 17:56 < nop> sdílená báze, sdílené p 17:56 <@jrand0m> hezekiah> bity / bajty. 17:56 < nop> to eliminuje hodně rizika 17:56 <@thecrypto> tak jak velké to chceme? 17:56 <@hezekiah> Hm 17:56 <@jrand0m> nop> za 3 roky budeme chtít, aby si všichni změnili 	 p a alpha ve stejný čas? 17:56 < nop> a držet náš protokol u standardů 17:57 <@thecrypto> protože to otevírá velké útoky na p a alpha 17:57 < nop> jrand0m: existují tzv. cooked primes, v tuto 	 chvíli a to je chvíle, na kterou se dívám 17:57 <@thecrypto> které, když se povedou, položí celou síť 17:57 < nop> věřím, že se dokážeme přizpůsobit době 17:57 < nop> ale statický oakley approved prime je doporučený 17:57 < nop> protože byly důkladně zrevidovány jako bezpečné 17:58 < nop> a to je lepší základ než jakékoli naše předpoklady o 	 generování prvočísel (ještě k tomu pravděpodobných) 17:58 <@thecrypto> když to nebude prvočíslo, šifra ani podpis nebudou 	 fungovat, takže to zahodíme 17:59 <@jrand0m> souhlas, mají lepší prvočísla.  takže když se 	 jedno z těchto prvočísel rozloží, jsou všichni, kdo je používají, odhaleni, že? 17:59 < dm> hmm, musím jít. Tohle se loguje, že jo? 17:59 < nop> jrand0m: ano 17:59 <@thecrypto> jo 17:59 < nop> jrand0m: až se to stane, všichni to budeme vědět 17:59 < nop> nechci riskovat generování prvočísel 17:59 -!- dm [~hifi@anon.iip] odešel [it better be] 17:59 <@thecrypto> jak to zjistíme? 17:59 < nop> navíc to přidává čas výpočtu 17:59 -!- hif [~hifi@anon.iip] odešel [] 17:59 < nop> thecrypto: když použiješ standardní sadu Oakley prvočísel, 	 dozvíš se, až bude prolomená 18:00 <@thecrypto> jak? 18:00 < nop> bude to velmi veřejná novinka 18:00 <@jrand0m> nop> budeme to vědět, pokud to neprolomí NSA. 18:00 < co> nop: Kolik těch prvočísel je? Pokud málo, jejich použití 	 je riziko. 18:00 <@thecrypto> jo, pasivní odposlech je pořád hrozba 18:00 <@thecrypto> a program na generování p a alpha a jejich test 	 napíšu tak za hodinu 18:00 <@jrand0m> nop> bylo by to velmi veřejné, pokud by to nebyla hrozba 	 pro národní bezpečnost. 18:00 < co> Počkej... ne, hloupá otázka. Nic. 18:01 < nop> je to pravda, ale věřím z četných kontaktů v 	 kryptografické komunitě, že když to někdo vyřeší, bude to dřív než NSA 18:01 < nop> naše generování prvočísel to tak jako tak nezajistí 18:01 < nop> když vyřeší ta prvočísla 18:01 < nop> můžeš rovnou hledat nový algoritmus 18:01 <@jrand0m> ok. 18:02 < nop> prosím použijte statická, uleví to problémům s kryptanalýzou 	 a sníží riziko chyb v naší kryptografii 18:02 <@jrand0m> Byl jsem na vážkách a v pohodě půjdu se sdílenými 	 známými dobrými prvočísly. 18:02 <@thecrypto> ok, tak vyberme prvočíslo 18:02 <@jrand0m> nop> pořád s tebou počítáme v ganttchartu 	 pro crypto spec 18:02 <@thecrypto> a mají pro ta prvočísla generátory? 18:02 < nop> ano 18:02 < nop> ano, mám 18:03 < nop> 2 18:03 < nop> to je primitivní kořen prvočísel, která budu mít 18:03 < nop> jak velká prvočísla chcete? 18:03 <@thecrypto> myslím něco mezi 2048–4096 18:03 <@hezekiah> Používáme 2048 klíč, že? 18:03 < nop> ano, tak použijte 4096 nebo vyšší prime 18:04 <@thecrypto> protože sdílenost znamená, že jsme víc na očích 18:04 <@thecrypto> a pokud se to ujme, bude to velmi cenné prvočíslo 	 k prolomení 18:04  * cohesion zmeškal schůzku 18:04 < co> Používáte to prvočíslo ale v rámci ElGamal, že? 18:04 <@hezekiah> Takže klíče budou mít 4096 bitů? 18:04 <@cohesion> logoval někdo? 18:04 < nop> co ano 18:04 < nop> ne hezekiah 18:04 < nop> klíče budou 2048 18:04 <@cohesion> ok 18:04 < nop> prvočíslo bude vyšší než 4096 18:04  * cohesion se vrací k práci 18:04 <@hezekiah> OK. Omluvte moji hroznou neznalost. :) 18:04 < nop> brb 18:05 <@thecrypto> p a alpha můžou být fixní, alpha bude 2 a p bude 	 prvočíslo, které vybereme 18:05 < nop> ok, pošlu kandidáty na prvočísla mailem 18:05 < nop> dejte mi pár hodin, mám práci 18:05  * jeremiah si odskočí na večeři, logy si přečte později 18:05 <@thecrypto> tajný klíč je a, číslo mezi 0 a p - 2 18:05 <@thecrypto> veřejný klíč je 2^a mod p 18:06 < nop> můžeme jít na další téma a vrátit se, až budu u toho, za 	 chvíli jsem zpět, v práci musím rychle něco udělat 18:06 <@hezekiah> OK, takže ty moje 'x' nazýváš 'a' 18:06 <@hezekiah> ... a moje 'g' jako 'alpha'. 18:06 < nop> prosím dejte vysvětlování algoritmů do soukromé zprávy 18:06 <@hezekiah> thecrypto: Že? 18:06 <@thecrypto> ano 18:06 <@jrand0m> ok.  takže thecrypto, nop a hezekiah si dořeší 	 detaily algoritmu později. 18:06 < nop> ok 18:06 < nop> jistě 18:06 <@hezekiah> OK ... takže thecrypto, jsi s otázkou hotov? 18:06 <@thecrypto> tak pojďme dál 18:06 < nop> pošlu naše prvočísla 18:06 <@thecrypto> ye 18:06 <@thecrypto> s 18:06 <@hezekiah> OK. Teď já! :) 18:07 <@hezekiah> Proč proboha používáme ElGamal pro podepisování? 18:07 <@jrand0m> ok.  2.4) roadmap / stav síťového protokolu 18:07 <@jrand0m> ještě ne, hez :) 18:07 <@jrand0m> oh hez 18:07 <@hezekiah> Kdy se k tomu dostanu? 18:07 -!- dm [~hifi@anon.iip] se připojil(a) ke #iip-dev 18:07 <@jrand0m> co bys doporučil, když máme ElG veřejné klíče? 18:07 <@thecrypto> až se vrátí nop 18:07 <@jrand0m> ne, máš pravdu, já se pletu.  teď je ten správný čas. 18:07 < co> Další téma, prosím. 18:07 <@hezekiah> jrand0m: No, problém je: 18:07 <@hezekiah> rychlost 18:08 <@hezekiah> Dnes jsem si hrál s crypto a dostal 	 jsem nepříjemný šok. 18:08 <@hezekiah> ElGamal byl při ověřování podpisu _astronomicky_ pomalejší 	 než DSA nebo RSA. 18:08 <@jrand0m> hezekiah> je to problém implementace knihovny nebo 	 algoritmu? 18:08 <@hezekiah> Nevím. 18:09 <@hezekiah> Ale koukl jsem do Applied Crypto a viděl, že alespoň _část_ 	 problému je v ElGamal. 18:09 <@hezekiah> AC má tabulky časů podepisování 	 a ověřování pro DSA, RSA a ElGamal. 18:09 <@jrand0m> takže navrhuješ jít na RSA pro šifrování, dešifrování 	 i podepisování? 18:09 <@hezekiah> J 18:09 <@hezekiah> Nic moc definitivně nenavrhuju. 18:09 <@jrand0m> ... i když bychom *mohli* přidat druhý veřejný podpisový klíč do 	 struktury RouterInfo 18:10 <@hezekiah> Říká se tam, že ověření ElGamal trvá 	9.30 sekund. 18:10 <@hezekiah> RSA je 0.08 sekundy 18:10 <@thecrypto> pro 1024 bity 18:10 <@jrand0m> sakra. 18:10 <@hezekiah> DSA je 1.27 sekundy 18:10 <@hezekiah> Teď vidíte můj problém. 18:10 <@hezekiah> ElGamal je strašně pomalý ... 18:10 <@jrand0m> potřebujeme ověřování pod <100 ms. 18:10 <@jrand0m> ne-li pod <10 ms 18:10 <@hezekiah> ... a moje CPU je 333 MHz. 18:11 <@hezekiah> Mimochodem, ty výpočty byly na SPARC II 18:11 <@hezekiah> Já mám AMD K6-2 333 MHz. 18:11 <@jrand0m> sparc 2 je 40Mhz stroj. 18:11 <@hezekiah> Ověření ElGamal podpisu mým Python modulem (který používá 	 C backend, ale trochu smrdí). 18:11 < luckypunk> bože 18:11 < luckypunk> no 18:11 <@hezekiah> jrand0m: OK. O SPARCích nemám tušení. 18:11 <@hezekiah> Trvalo to asi 20 sekund. 18:12 <@hezekiah> Ne-li víc. 18:12 < luckypunk> kdokoli s 1–2 GHz CPU to řešit nemusí. 18:12 < co> hezekiah: Na moderních počítačích tedy bude ověřování 	 přijatelně rychlé. 18:12 <@hezekiah> DSA a RSA byly prakticky okamžité. 18:12 <@jrand0m> hezekiah> Jo. sparc 2 byl rychlý v roce '92 18:12 <@hezekiah> Každopádně proto to zvedám. 18:12 <@hezekiah> Mohli bychom přidat DSA klíč, ale znamenalo by to 2 klíče 18:12 <@thecrypto> měli bychom myslet i na lidi, co nemají 	 ultra rychlé stroje 18:12 <@hezekiah> Nebo můžeme jít s RSA. 18:12 <@jrand0m> jestli si dobře pamatuju, preference ElG proti RSA nebyla 	 moc silná. 18:13 <@hezekiah> Nebo se smíříme s dlouhým ověřováním a použijeme ElG. 18:13 <@jrand0m> thecrypto> rozhodně. 18:13 <@thecrypto> nop byl ten, kdo řekl, pojďme použít elgamal 18:13 <@hezekiah> thecrypto: Přesně. Máma a táta nakonec budou 	 I2P používat transparentně. 18:13 <@jrand0m> budeme chtít bootovatelné distribuce pro 386, stejně jako 	 implementace v appletu. 18:13 <@hezekiah> Máma a táta nebudou mít špičkový hardware. 18:13 < luckypunk> oh bože 18:14 < luckypunk> kdokoli, kdo tohle chce, má aspoň p100 nebo tak. 18:14 < co> Neoslabujme bezpečnost volbou slabšího, rychlejšího algoritmu. 18:14 <@hezekiah> co: To nenavrhuju. 18:14 <@thecrypto> elgamal a DSA jsou ekvivalentní 18:14 <@jrand0m> ok.  takže znovu otevřeme volbu RSA/ElG.  změny v kódu 	 by neměly být problém. 18:14 < luckypunk> ti můžou trpět. 18:14 <@hezekiah> co: RSA a DSA jsou stejně renomované jako ElGamal. 18:14 < luckypunk> lol 18:14 < luckypunk> když ti jde o anonymitu 18:14 <@hezekiah> thecrypto: A to je úplně mimo. 18:14 < luckypunk> rychlost tě moc trápit nebude. 18:14 <@thecrypto> hezekiah: oba jsou implementace stejného 	 obecného algoritmu 18:14 < dm> zjevný krok je, aby někdo přesně zjistil, jaké jsou nároky CPU 	 pro oba :) 18:14 <@jrand0m> luckypunk> posloucháš často stížnosti na freenet? 18:15 <@hezekiah> thecrypto: DSA neumí šifrovat. Je to jen podpis, 	 a je mnohem rychlejší než ElG. 18:15 <@thecrypto> hezekiah: jen náhodou jsou rovnice pro podpis a ověření 	 u DSA rychlejší 18:15 <@jrand0m> dm> když Applied Crypto benchmarkovalo RSA ověření na 	1/100 ElG, stačí mi to. 18:15 <@thecrypto> můžeme použít ElG pro šifrování/dešifrování a DSA pro 	 podpis/ověření 18:15 <@jrand0m> možnosti jsou přejít na RSA nebo přidat DSA klíč (~256 bajtů navíc) 	 do struktury RouterInfo 18:15 <@hezekiah> Jasně. Ale pak má DHT 2 veřejné klíče. 18:16 <@jrand0m> no a? 18:16 < co> Mějme jeden veřejný klíč. Bude to méně matoucí. 18:16 <@hezekiah> co: 'Matoucí' to bude jen pro vývojáře ... a ti 	 musí vědět, co dělají. :) 18:16 <@thecrypto> myslím, že je čas počkat i na nop 18:16 <@hezekiah> Správně. 18:16 <@jrand0m> ale když je to 100× pomalejší... 18:16 <@jrand0m> každopádně, budeme v kryptografickém designu pokračovat offline. 18:17 <@hezekiah> jrand0m: Pošli to na mailing list, jo? 18:17 < luckypunk> jrand0m: bože, mně je to jedno, když neumíš počkat 40 sekund 	 na načtení stránky, tak běž pryč. 18:17 <@thecrypto> nebo po hlavní části schůzky 18:17 <@jrand0m> sakra, já list mailuju denně :) 18:17 <@jrand0m> heh lucky 18:17 -!- hif [~hifi@anon.iip] se připojil(a) ke #iip-dev 18:17 <@jrand0m> jasně. 18:17 <@jrand0m> ok> 2.4) roadmap / stav síťového protokolu 18:17 -!- hif je nyní znám jako dm2 18:18 <@jrand0m> Na síťovém protokolu jsem udělal málo mimo 	 reakce na zprávy od co, protože jsem dělal na Java a I2CP. 18:18 <@jrand0m> roadmap vypadá pořád on target. 18:18 <@jrand0m> nějaké změny v roadmap? 18:19 <@jrand0m> ok.  když nějaké budou, kdykoli budou, pošlete to na list. 18:19 <@hezekiah> Jasně. 18:19 -!- dm [~hifi@anon.iip] odešel [Ping timeout] 18:19 <@jrand0m> roadmap.xml je teď v i2p cvs modulu 	 i2p/doc/projectPlan 18:19 -!- dm2 je nyní znám jako dm 18:20 <@hezekiah> jrand0m: Hádat, že to je taky na cathedral? 18:20 < nop> zpět 18:20 < nop> omluva 18:20 <@jrand0m> ok, to je k tomu vše (ale můžeme se k síťovým 	 otázkám vrátit v sekci dotazů). 18:20 <@jrand0m> Nemám další podbody 18:20 <@jrand0m> hezekiah> SF nepoužívám 18:20 <@thecrypto> no, když se nop vrátil, můžeme rychle zpět ke 	 speed issue 18:20 <@hezekiah> Jasně. 18:21 < nop> která speed issue 18:21 <@thecrypto> Elgamal je pomalý na ověření 18:21 < nop> to je pravda 18:21 < nop> ale RSA taky 18:21 <@jrand0m> nop> Applied Crypto benchmarkovalo RSA ověření na 1/100 	 ElG oproti podpisu. 18:21 < nop> hmm 18:22 <@hezekiah> RSA a DSA jsou pro mě okamžité. 18:22 <@hezekiah> ElG trvá 20 sekund. 18:22 < nop> DSA je el gamal 18:22 <@jrand0m> Takže buď skočíme na RSA, nebo přidáme DSA klíč do 	 struktury RouterInfo 18:22 < nop> DSA 18:22 < nop> cokoli s R v názvu nemám rád 18:22 < nop> ;) 18:22  * jrand0m si nepamatuje nějaký silný důvod pro ElG oproti 	 RSA 18:22  * jrand0m to nese těžce 18:22 <@hezekiah> nop: Osvětlíš nás? Proč nepoužít RSA? 18:22 <@hezekiah> Se všemi krvavými detaily. :) 18:23 < nop> z těchto důvodů, a je to k diskusi, ale 18:23 < dm> někdo mi pošlete URL na iip-dev, až budete mít chvilku. 18:23 < nop> rozkládání prvočísel je jak se láme RSA 18:23 < dm> myslím iip-dev list. 18:23 < luckypunk> RSA bylo prolomeno. 18:23 < luckypunk> prakticky. 18:23 < nop> ano, 512bit RSA bylo prolomeno 18:23 < luckypunk> nebo to bylo DES? 18:23 < luckypunk> eh. 18:23 <@hezekiah> DES byl prolomen. 18:23 < nop> myslím, že mluvíš o DES 18:23 < co> luckypunk: Byly prolomeny klíče určité velikosti. 18:23 <@hezekiah> RSA tam ještě není. 18:24 < nop> každopádně 18:24 < luckypunk> ale může být. 18:24 < nop> zpátky k mému pointu 18:24 <@hezekiah> Ale otázka je: je dnes 2048 nebo 4096 RSA klíč bezpečný? 18:24 <@thecrypto> vydržte chvilku 18:24 < nop> 512bit RSA klíče byly prolomeny na kancelářských počítačích 18:24 <@jrand0m> díváme se na 2048bit RSA nebo ElG 18:24 < nop> hezekiah: byl by, ale tady je sranda 18:24 < nop> když umíš rozkládat prvočísla 18:24 < nop> umíš lámat RSA 18:24 < nop> když umíš počítat diskrétní logaritmy, umíš zlomit RSA i 	 EL gamal 18:24 < nop> k rozkladu jsme blíž 18:24 < nop> než k výpočtu diskrétních logů 18:24 < nop> v tuto chvíli 18:24 < luckypunk> není diskrétní logaritmus o něco těžší? 18:25 <@hezekiah> Když umíš rychle rozkládat prvočísla, zlomíš RSA. 18:25 <@hezekiah> luckypunk: To říká nop. 18:25 < luckypunk> kvantové počítače. 18:25 < luckypunk> jsou skoro funkční. 18:25 <@hezekiah> lol 18:25 < nop> a poměr velikosti bitů u veřejných klíčů pro diskrétní logy je 	 silnější než u RSA klíčů 18:25 < nop> např. 768bit klíč není doporučen Diffie-Hellman 	 variantami, ale nebyl prokazatelně prolomen 18:25 <@hezekiah> Takže závěr je, že přidáme DSA klíč. 18:25 <@thecrypto> nop, nedělej Billa Gatese, je to rozklad velkého n, kde n = pq 18:25 < nop> zatímco 512bit RSA klíče ano 18:25 <@thecrypto> protože rozkládat prvočísla je snadné 18:25 < nop> dík 18:25 < nop> sorry 18:25 <@jrand0m> hezekiah> vypadá to tak. 18:26 < nop> snažil jsem se, aby tomu všichni rozuměli 18:26 < nop> omluva 18:26 <@thecrypto> jen drobné upřesnění 18:26 <@jrand0m> jasně nop, v pohodě, gracias 18:26 <@hezekiah> OK. 18:26 < nop> takže DSA 18:26 < nop> tedy 18:26 <@hezekiah> Takže přidáváme DSA klíč? 18:26 < nop> což je taky varianta diffie-hellman 18:26 <@jrand0m> ok, vzhledem k tomu budeme v kryptografických detailech pokračovat offline. 18:26 < nop> preferuju logaritmy před faktory 18:27 < nop> ;) 18:27 <@hezekiah> Mimochodem, co ještě potřebujeme dořešit? 18:27 < co> dm: To URL je 	 http://news.gmane.org/thread.php?group=gmane.comp.security.invisiblenet.iip.devel 18:27 <@thecrypto> hezekiah: výběr toho kouzelného prvočísla 18:27 <@hezekiah> Aha, jasně! 18:27 < dm> díky co, našel jsem specifikace od jrand0m. Teď už jen tiskárnu 	 s hodně tonerem. 18:27 < nop> to pošlu 18:27 <@jrand0m> hezekiah> uprav data structure spec, přidej info ohledně 	 DSA, specifikuj velikost klíče pro DSA atd. 18:27 < nop> pojďme to řešit offline 18:27 <@jrand0m> lol dm. 18:28 <@hezekiah> OK, máš ještě něco, jrand0m? 18:28 <@jrand0m> ok, já jsem se svými věcmi hotov.  hezekiah> měl jsi # 3? 18:28 <@hezekiah> Jo. 18:28 < dm> hmm. obrázky se nezobrazují. 18:28 <@hezekiah> 3.) Cokoli, co chce nop přidat do programu. 18:28 < dm> jrand0m: je někde k dispozici 'I2P Network Spec Draft 2003.07.23' i s obrázky? 18:29 < co> dm: Ano, s tím jsem měl taky problém. 18:29 <@jrand0m> dm/co> vezměte první revizi network spec (o dva týdny 	 dřív v zipu), která obsahuje png. 18:30 <@jrand0m> (je to i v cvs, ale to zatím není anon/public) 18:30 < arj> kdy bude? :) 18:30 <@hezekiah> Páni! 18:30 <@hezekiah> CVS je teď rychlé! 18:31 <@jrand0m> arj> snažíme se vyhnout hype, takže jakmile to bude připravené, 	 dáme věci veřejně, ale udržíme to relativně potichu, dokud. 18:31 < nop> hezekiah: to to cathedral? 18:31 <@jrand0m> arj> nicméně, všechno, co děláme, je GPL, zatím. 18:31 <@hezekiah> nop: Jo 18:31 <@hezekiah> ! 18:31 < dm> o dvě týdny dřív v kterém zipu? 18:31 <@jrand0m> oh jasně, rozchodil jsi to, hezekiah? 18:31 < arj> jrand0m: chtěl jsem si přečíst nejnovější specifikace 18:31 <@jrand0m> dm> network_spec_*.zip pokud si dobře pamatuju 18:31 <@hezekiah> jrand0m: Jo! :) 18:31 < dm> to samé, s obrázky! 18:31 <@thecrypto> iip-dev má většinu 18:32 <@jrand0m> arj> 	 http://article.gmane.org/gmane.comp.security.invisiblenet.iip.devel/292 má 	 vše kromě jedné drobné změny. 18:32 <@jrand0m> (no, kromě Client Access Layer, to je teď v 	 jiné specifikaci) 18:33 < arj> ok díky 18:33 <@jrand0m> specifikace client access layer je 	 http://article.gmane.org/gmane.comp.security.invisiblenet.iip.devel/298 18:33 < dm> ok, a odkaz na zip s obrázky? 18:33 <@jrand0m> ok.  nop máš něco, nebo "5) otevřeme to 	 dotazům/nápadům mas"? 18:34 -!- mihi [none@anon.iip] odešel [Ping timeout] 18:34  * jeremiah je zpět a přečetl backlog 18:34 <@jrand0m> dm> chvíli, hledám 18:34 <@jrand0m> 	 http://article.gmane.org/gmane.comp.security.invisiblenet.iip.devel/269 18:35 < dm> dík 18:35 <@jrand0m> ok, nějaké otázky / myšlenky? 18:35 -!- arj [anders@anon.iip] odešel [EOF From client] 18:35 < co> ano. 18:35 <@jrand0m> není zač 18:35 < co> Jsme u položky 5? 18:35  * jrand0m věděl, že nějaké budeš mít, co :) 18:35 < co> Aktuálně není komunikace mezi client a router (odchozí) 	 šifrovaná. 18:35 <@jrand0m> ano, protože nop je pomalý :) 18:35 <@jrand0m> (sakra lidi s prací a tak) 18:36 <@hezekiah> lol 18:36 < co> Představ si, že mám důvěryhodného přítele a chci použít jeho router pro 	 odchozí zprávy. 18:36 <@hezekiah> jrand0m: Víš jak. Ne každý si může dovolit nemít život. 18:36 <@jrand0m> co> v zásadě správně. payloady zpráv jsou šifrované, 	 ale zbytek I2CP ne 18:36 < co> Nebudu v riziku, že moje zprávy budou zachyceny? 18:37 <@hezekiah> Jo. Přenášely by se po drátě v čitelné podobě. 18:37 <@hezekiah> Leda že bys udělal ssh tunel do jeho routeru nebo tak. 18:37 <@jrand0m> když máš důvěryhodného přítele a připojíš se k jeho routeru, 	 může vědět, že jsi odeslal nebo přijal zprávu, ale ne co 	 jsi poslal. 18:37 <@jeremiah> nebyly by zprávy i tak pod public key encryption? 18:37 <@hezekiah> Ups. 18:37 <@hezekiah> Moje chyba. 18:37 < dm> Budu používat I2P jako způsob, jak se naučit nové věci, aby mě 	 9to5 (windows admin, VB nástroje) práce nepřeměnila v zombíka. 18:37 <@jrand0m> nemám problém přidat podporu pro SSL listener, místo 	 jen TCP listener. 18:37 <@hezekiah> Zapomněl jsem, že klienti dělají end-to-end šifrování. 18:37 < co> Předpokládáš, že provozuji lokální důvěryhodný router, ale jak 	 uvedeno výše, to možná nechci, aby se zprávy nespojovaly se mnou. 18:37 <@jrand0m> ano, jeremiah, ale to je jen pro payload 18:37 <@jrand0m> heh jasně dm 18:37 -!- mihi [none@anon.iip] se připojil(a) ke #iip-dev 18:38 <@jrand0m> hm. 18:38 <@hezekiah> jrand0m: Proč nepřidat podporu později pro šifrování komunikace 	 client-to-router? 18:38 <@jrand0m> vždy bys měl mít lokální důvěryhodný router. 	 můžeš ho nechat připojit se i na jiný známý nelokální důvěryhodný router. 18:39 < co> Pravda, ale připojuju se k návrhu od hezekiah. 18:39 <@jrand0m> hezekiah> v pohodě s tím, přidat to později (kde později: 	 t=0...releaseDate ;) 18:40 <@jrand0m> Nemám vůbec problém přidat podporu pro 	 DH+AES pro I2CP 18:40 < nop> dobře 18:40 <@jrand0m> tyhle funkce se dají přidat i per-router 18:41 < nop> jrand0m: taky si myslím, že bude potřeba polymorfní rotace klíčů 	 a chaffe traffic 18:41 < nop> určitě se na to podíváme na některé z dalších schůzek 18:41 < nop> jen postřeh 18:41 < nop> s použitím key sets 18:41 <@jrand0m> ano, až se dostaneme ke komunikaci router-router. 18:41 <@jrand0m> (za 1–2 týdny) 18:41 < co> nop: aktuálně nevidím chaffe traffic ve spec, ale bylo by dobré to přidat. 18:42 <@jrand0m> chaffe je, v tom smyslu, že si routery a účastníci tunnel 	 testují sebe i své peer. 18:42 -!- arj [~anders@anon.iip] se připojil(a) ke #iip-dev 18:42 <@jrand0m> plus DHT požadavky jsou chaffe vůči payload zprávám 18:42 < nop> jrand0m: ponořím se do výzkumu, jak uhýbat 	 traffic analýze a nedávat pryč žádný známý plaintext 18:42 <@jrand0m> *a* jednotlivé transporty budou mít své vlastní styly chaffe 	 (např. http transport bude periodicky dotazovat Google na "cute puppy dogs" 	 nebo cokoli) 18:43 < nop> no, takové chaffe je pěkné, ale myslím i šifrované chaffe 18:43 < nop> to pomáhá rotovat session klíče 18:43 < nop> a udržovat tvůj uzel zaneprázdněný i když je neaktivní 18:43 < dm> možná změň na tvrdé dětské porno pro realističtější chaffe 18:43 <@jrand0m> jasně. 18:43 < dm> jen vtip! 18:43 <@hezekiah> dm: Dobře. Jinak bych tě musel !thwacknout. 18:43 <@hezekiah> :) 18:44 <@jrand0m> DHT (link encrypted) a test messages (free route mix, 	 a la onion/garlic) nebudou mít problémy se známým plaintextem 18:44 < nop> protože nové uzly budou mít méně provozu při startu 18:44 <@jrand0m> plus budeme mít podporu pro constant bitrate transports 18:44 < nop> garlic rocks 18:44 < nop> :) 18:44 < nop> jrand0m: DC net styl :) 18:44  * jrand0m si po schůzce udělá těstoviny s hromadou garlic 	 18:45 < nop> jrand0m: myslel jsem garlic routing 18:45 <@hezekiah> lol! 18:45 <@jrand0m> vím ;) 18:45 < nop> jrand0m: každopádně, constant bitrate by šel vynutit blokovým 	 šifrováním, protože AES generuje 128bit bloky 18:45 < nop> ;) 18:45 < nop> takže bychom mohli všechna data vypodložit na 16 bajtů na zprávu 18:45 <@jrand0m> co> dávaly smysl moje odpovědi na tvůj e-mail? 18:47 <@jrand0m> *ping* 18:47 <@hezekiah> *pong* 18:47 <@thecrypto> *pong 18:47 <@thecrypto> * 18:47 <@jrand0m> nějaké další otázky od kohokoli, nebo mě můj iproxy 	 odpojil? 18:47 <@jrand0m> heh jasně 18:47 <@hezekiah> thecrypto: Fragmentovaný paket! 18:47 <@hezekiah> lol 18:48 <@thecrypto> ztratil jsem ten konec 18:48 <@thecrypto> menší MTU tady :) 18:48 <@hezekiah> jrand0m: No, já otázky nemám. 18:48 < co> jrand0m: Ano, odpovědi dávaly smysl. 18:48 < co> Nemám další otázky. 18:48 < dm> Vytvořím otázky, až si zítra přečtu specifikace. 18:49 <@jrand0m> doufám, že budeš mít další později :) 18:49 <@jrand0m> super dm 18:49 < dm> super možná ze začátku. 18:49 < dm> tak já mizím. hodně štěstí lidi! 18:49 -!- dm [~hifi@anon.iip] odešel [] 18:50 <@jrand0m> pořád máme v rozvrhu velké 2 týdny peer review, 	 ale review předtím je oceněno (i když všechny detaily ještě nejsou dopsané) 18:51 <@jrand0m> ok.  nějaké další otázky, nebo to uzavřeme #52 	 jako 102minutovou schůzku? 18:52 <@thecrypto> #51 18:52 <@hezekiah> Uh, viděl jsem 1:57 minuty. 18:52 <@hezekiah> Ach jo. 18:52 <@hezekiah> Jsem hloupý 18:52 <@hezekiah> Nevšímejte si mě. 18:52 <@hezekiah> Nemám otázky ... 18:52 <@hezekiah> Otázky! 18:52  * jrand0m nikdy neuměl počítat... 18:52 <@hezekiah> Promluvte teď, nebo mlčte až do příštího úterý! 18:52 <@hezekiah> Poprvé! 18:53 <@hezekiah> ... Podruhé! 18:53 <@thecrypto> Prodáno chlápkovi v košili na knoflíky 18:53 <@hezekiah> Pryč! 18:53  * jrand0m jde do kuchyně udělat dlouho odkládanou večeři 18:53 <@jrand0m> gracias srs y srtas 18:53 <@hezekiah> Nashle všichni! 18:53 <@jeremiah> Měl bych zkontrolovat zdrojáky, než se vypařím 18:53 <@hezekiah> Uvidíme se příští úterý! --- Záznam uzavřen Tue Jul 29 18:53:55 2003 </div>
