---
title: "Setkání vývojářů I2P"
date: 2003-03-18
author: "nop"
description: "Vývojářská schůzka I2P zaměřená na aktualizace projektu a technické diskuse"
categories: ["meeting"]
---

(S laskavým svolením Wayback Machine http://www.archive.org/)

## Stručné shrnutí

<p class="attendees-inline"><strong>Přítomní:</strong> Aprogas, armpit, hezekiah, Hitman, mids, nop, UserX</p>

## Záznam ze schůzky

<div class="irc-log"> --- Log otevřen Tue Mar 18 20:14:29 2003 20:15 -!- Téma pro #iip-dev: IIP Meeting - logy: http://mids.student.utwente.nl/~mids/iip/ 20:15 [Uživatelé #iip-dev] 20:15 [ jeremiah] [ logger] [ mids] [ UserX] 20:15 -!- Irssi: #iip-dev: Celkem 4 nicků [0 opů, 0 halfopů, 0 voice, 4 normální] 20:15 -!- Irssi: Připojení do #iip-dev bylo synchronizováno za 5 s 20:17 -!- mode/#iip-dev [+o mids] by Trent 22:00 < nop> ahoj 22:00 <@mids> Tue Mar 18 21:00:10 UTC 2003 22:00 < hezekiah> Ahoj. :) 22:00 <@mids> Ahoj 22:00 <@mids> tak 22:01 <@mids> co je na programu? 22:01 < hezekiah> Nemám tušení. 22:01 < armpit> nazdar 22:01 < hezekiah> Ahoj 22:01 <@mids> ok 22:01 < armpit> nevadí, když tu budu jen číhat? :) 22:01 <@mids> tak si dáme jen kolo otázek 22:01 <@mids> mimochodem, Freenet 0.5.1 je venku 22:01 < hezekiah> Super. :) 22:02 < hezekiah> Možná to někdy zkusím používat. :) 22:02 <@mids> takže nějaké otázky k IIP? 22:02 < Hitman> stručný přehled aktuálního stavu by byl fajn, nop 22:02 < Hitman> abychom se dostali do obrazu, co se kolem toho děje 22:03 <@mids> dobrý postřeh 22:03 < nop> moment 22:03  * hezekiah zapíná krásnou klasickou hudbu, kterou pouštějí na technické podpoře, když na ně čekáme ... 22:04  * Hitman se otřese, když se vracejí ty vzpomínky 22:05  * mids dochází dech 22:06  * mids umírá 22:06 < hezekiah> No, mezitím by se mělo poznamenat, že někteří si zjevně nepamatovali, že schůzka teď začíná o 2 hodiny dřív. 22:06 <@mids> nebo je to prostě nezajímá :) 22:07 < nop> ok 22:07 < nop> zpátky 22:07 < hezekiah> Hurá! :) 22:07 < nop> 1.1.0 je venku, schůzku k 1.2 je potřeba domluvit 22:07 < nop> aby hez, UserX a já mohli probrat další zásadní vývoj 22:08 <@mids> možná by měl být vývojový cyklus otevřenější? 22:08 <@mids> aby i ostatní slyšeli, jaké jsou plány? 22:08 < nop> budeme to logovat a umístíme to do adresáře research 22:08 < nop> na invisiblenet 22:08 <@mids> ok 22:08 < Aprogas> to by vyvrátilo tvrzení, že IIP je vaporware 22:09 < hezekiah> mids: Otevřenost je skvělá, ale může to být dost otravné, když se snažíte probírat kód a posluchači neustále odbíhají od tématu k teorii. :( 22:09 < nop> proto to logujeme 22:09 < nop> ;) 22:09 < hezekiah> Myslím, že logování je dobrý nápad. 22:09 < nop> a publikujeme 22:09 <@mids> hezekiah: kanály lze moderovat 22:09 < hezekiah> Možná bychom ten log mohli poslat i na mailing list iip-dev? To by lidem dalo dobrou představu, co se děje v zákulisí. 22:09 < Hitman> otevřená diskuse nápadů a brainstorming by byla super, ale změny výsledného produktu bude muset zvlášť probrat skutečný tým, co píše kód, jinak se věci nenasadí správně 22:09 <@mids> k 22:09 < hezekiah> Pak by mohli přicházet se všemožnými návrhy. :) 22:10 < hezekiah> UserX? Jsi teď přítomen? 22:10 < UserX> jsem tady 22:10 < hezekiah> OK. :) 22:10 < hezekiah> (Pro UserX i nop): Máte někdo nějaké termíny té schůzky, které by vám vyhovovaly? 22:11 < hezekiah> V e‑mailu jsem zmínil termíny, které mi nevyhovují. Doufám, že je to dost malá množina, aby to nebyl problém. :) 22:12 <@mids> každopádně to můžete dořešit v soukromí 22:12 < Hitman> podle mě je decentralizace sítě prioritou číslo jedna.  Udělat IIP plně p2p by vzalo vládě a dalším nepěkným silám jakoukoli možnost to vypnout.  Dokud existuje centrální server, pořád to mohou ukončit.... tj. Napster 22:12 < hezekiah> OK. 22:12 <@mids> logy si můžeme přečíst potom. 22:13 < hezekiah> Hitman: decentralizace je hlavním tématem 1.2 22:13 < Hitman> paráda 22:14 < hezekiah> Tak kde jsme to skončili? 22:15 < hezekiah> Jo, jasně. Nop vypisoval aktuální stav 1.2. 22:15 < nop> jo 22:15 < hezekiah> Měl jsi ještě něco, co bys dodal, nop? 22:15 < nop> takže k 1.2 potřebujeme na začátek vývojářskou schůzku 22:15 < nop> a od toho bodu se odpíchneme 22:16 < Aprogas> vytvořili jste větev v CVS, aby bylo možné opravovat chyby v 1.1, aniž by uživatelé museli přecházet na alfa nebo beta stav 1.2 ? 22:17 < UserX> Vývoj už je v samostatné větvi oproti 1.1 22:18 < hezekiah> A vydání 1.1 bylo označeno tagem v1-1-0. 22:18 < Aprogas> takže vydání má tag, ale ne tag větve ? 22:18 < Aprogas> předpokládám, že vývoj je na větvi `MAIN' ? 22:19 < hezekiah> Eh, momentálně nevím, jaké příkazy CVS bych měl použít, abych to rozlišil. :) 22:19 < UserX> 1.1 je na větvi MAIN 22:19 < Aprogas> něco jako cvsweb na takové věci dává lepší přehled než příkazy cvs; větve v cvs jsou docela matoucí 22:20 < Aprogas> každopádně mít release na hlavní větvi a vývoj v samostatné větvi je dost neobvyklé uspořádání; a možná to má své důvody 22:20 < Aprogas> možná stojí za to prozkoumat, jestli by nebylo užitečnější to udělat naopak ? 22:25 < hezekiah> No, o CVS toho moc nevím, takže můj vstup by tu moc cenu neměl. :) 22:26 < Aprogas> CVS je děsivá bestie 22:27 < hezekiah> Jo. Zajímalo by mě, jestli sežralo ostatní v místnosti. Je tu ticho jako v hrobě. 22:27 < Aprogas> nakonec jsem musel mnohokrát znovu importovat zdrojáky, protože jsem to pokazil, když jsem se snažil dát do pořádku své větve 22:27 < hezekiah> ;-) 22:28 < Aprogas> takže s tím opatrně 22:28 < hezekiah> *lol* 22:29 < hezekiah> Midsi? Máme na programu další bod? Zdá se, že s tímhle jsme hotovi (nebo někoho sežrala bestie jménem CVS.) 22:31 < Aprogas> no... moc jsem neviděl, že by někdo reagoval na mé `návrhy' 22:31 < Aprogas> přemýšlím, proč tým vývoje IIP používá tenhle odlišný způsob práce s větvemi 22:31 < hezekiah> Nemám tušení. 22:31 < Aprogas> řekl bych, že 99 % projektů používajících CVS vyvíjí na větvi MAIN a vydání drží na samostatných větvích 22:32 < hezekiah> Vím ale, že to funguje dobře. 22:32 < Aprogas> to se ukáže, až dostanete 1.2 22:32 < Aprogas> co bude s 1.1, která je teď na hlavní větvi ? 22:32 < hezekiah> Tak říkám: "Když to není rozbité, nespravuj to." 22:32 < hezekiah> Její zdrojáky jsou otagované. 22:33 < Aprogas> může se v ní najít chyba 22:33 < Aprogas> a možná budete chtít udělat 1.1.1 22:33 < hezekiah> Hádam, že když budeme potřebovat opravu chyby, tak někdo checkoutne v1-1-0, opraví chybu a commitne pod tagem v1-1-1. 22:33 <@mids> hezekiah: ne, žádné 22:33 < Aprogas> hezekiah: i to je možné 22:33 < hezekiah> mids: Jak jsem říkal, o CVS toho moc nevím. :) 22:33 < Aprogas> ale používat vydávací větve je obvyklejší 22:33 < UserX> vývoj se pravděpodobně sloučí zpátky do hlavní větve. a pokud budeme potřebovat opravy chyb/aktualizace pro 1.1, prostě z ní vytvoříme větev 22:33 < Aprogas> userx: ok 22:33 < hezekiah> No dobře. Hraní si s CVS nechám na vývojářích, kteří mu rozumí. :) 22:34 < Aprogas> CVS nikdo nechápe 22:34 < hezekiah> lol 22:34 < Aprogas> to je ten problém 22:34 < Aprogas> je to bestie, kterou opravdu nejde zkrotit 22:34 < hezekiah> Takže, midsi. Co je další na programu? Kolo otázek? 22:34 <@mids> ok, končím. čau 22:35 -!- mode/#iip-dev [+o hezekiah] by Trent 22:35 <@hezekiah> OK. Kolo otázek bylo, hádám, oficiálně zahájeno. :) 22:35 < Aprogas> ó 22:35 <@hezekiah> Otázky? 22:35 <@hezekiah> (Ne že bych mohl slíbit odpověď, ale ptejte se.) 22:37 <@hezekiah> Poprvé ... 22:37 <@hezekiah> Podruhé .. 22:37 <@hezekiah> Prodáno! 22:38 <@hezekiah> Prodáno věčnému tichu věčně se tázající veřejnosti (tedy do příští schůzky iip-dev.) ;-) 22:38 <@hezekiah> Bylo fajn si se všemi popovídat (a je fajn mít na schůzce iip-dev i UserX a slyšet ho mluvit. Jsem rád, že změna času mu to zlepšila.) 22:38 <@hezekiah> Mějte se, všichni! :) 22:38 < nop> ahoj --- Log uzavřen Tue Mar 18 22:43:48 2003 </div>
