---
title: "Setkání vývojářů I2P"
date: 2003-03-04
author: "nop"
description: "Vývojářské setkání I2P zahrnující aktualizace projektu a technické diskuse"
categories: ["meeting"]
---

(S laskavým svolením Wayback Machine http://www.archive.org/)

## Stručné shrnutí

<p class="attendees-inline"><strong>Přítomni:</strong> bpb, dm, hezekiah, jake, jeremiah, LeerokLacerta, mids, mrflibble, nop, Nostradumbass</p>

## Zápis ze schůzky

<div class="irc-log"> --- Záznam otevřen Tue Mar 04 23:47:24 2003 23:47 -!- Téma pro #iip-dev: IIP Meeting - soubory logů: http://mids.student.utwente.nl/~mids/iip/ 23:47 [Uživatelé #iip-dev] 23:47 [ eep] [ jeremiah] [ logger] [ mids] [ nop] [ UserX_] 23:47 -!- Irssi: #iip-dev: Celkem 6 přezdívek [0 ops, 0 halfops, 0 voices, 6 normal] 23:47 -!- Irssi: Připojení k #iip-dev bylo synchronizováno za 2 s 23:48 < LeerokLacerta> Píšeme historii. 23:48 < mrflibble> ahóóój 23:48 < LeerokLacerta> Ahoj. 23:52 < nop> ahoj 23:52 < jeremiah> ahoj 23:53 < nop> ahoj 23:53 -!- mode/#iip-dev [+o mids] od Trenta 23:53 < LeerokLacerta> Konnichiwa. 23:54 < bpb> konnichiwa 23:58 < nop> ahoj 23:58 <@mids> Ahoj, hezekiah! 23:58 < hezekiah> Ahoj. :) 23:58 <@mids> *zvuk ježka* 23:58 < hezekiah> lol 23:58 < hezekiah> *orgle* 23:58 < LeerokLacerta> Ježek? 23:58 < hezekiah> (orgle: To je jeden ze zvuků, které vydává lama.) 23:58 <@mids> LeerokLacerta: relativně velcí hlodavci s ostrými vztyčitelnými ostny smíšenými se srstí 23:59 < hezekiah> Mids se kvůli chybě v entropii proměnil v ježka. 23:59 < hezekiah> Ze mě se stala lama. 23:59 <@mids> ne 23:59 < LeerokLacerta> Vím, co to je, ale proč děláš ježčí zvuky? 23:59 <@mids> protože jsem nahlásil chybu v logování, která neexistovala 23:59 < hezekiah> Aha. 23:59 < hezekiah> No, zmiňoval jsi, že se proměníš v ježka, když ses odkazoval na předchozí chybu s entropií. --- Den změněn Wed Mar 05 2003 00:00 <@mids> to bylo tenkrát 00:00 <@mids> Tue Mar  4 23:00:03 UTC 2003 00:00 <@mids> schůzka TEĎ tady 00:00 <@mids> Vítejte všichni 00:00 <@mids> toto je 32. setkání IIP 00:00  * LeerokLacerta se cítí vítán. 00:00 <@mids> minulé bylo zrušeno, protože tam nikdo nebyl 00:00 <@mids> logy jsou k dispozici na http://mids.student.utwente.nl/~mids/iip/ 00:01 <@mids> Máme krátký program: 00:01 <@mids> 1) Uvítání 00:01 <@mids> 2) Stav vydání IIP 1.1.0 – aktualizace 00:01 <@mids> 3) Úroveň přístupu v Trent pro 'voice' 00:01 <@mids> 4) Kolo otázek 00:01 <@mids> pokud máte nějaké otázky k aktuálnímu tématu, ptejte se 00:01 <@mids> jinak si je nechte na kolo otázek. 00:01 <@mids> . 00:02  * mids přesouvá ukazatel agendy na #2 „IIP 1.1.0 Release status update“ 00:02 <@mids> tak hezekiahu, co se stalo? :) 00:02 < hezekiah> Oh. OK. :) 00:02 < hezekiah> Tak, první chyba s entropií byla opravena. 00:02 < hezekiah> Po spoustě mlácení hlavou do zdi a výměně e-mailů ... 00:03 < hezekiah> ... UserX, nop a já jsme se dokázali dobrat opravy. 00:03 < hezekiah> Teď si mids všímá NOVÉHO problému se sběrem entropie (konkrétně seed.rnd se neukládá.) 00:03 < hezekiah> Každopádně jsem se prohrabal kódem a poslal své nálezy na mailing list iip-dev. 00:04 <@mids> tahle věc opět zdrží vydání 00:04 <@mids> snad poslední 00:04 < hezekiah> Teď čekám na UserX nebo nopa, aby mi řekli, co to všechno znamená a jestli mi něco neuniká (protože myslím, že ano. Nedává to žádný smysl.) 00:04 < hezekiah> Snad. *orgle* 00:04 <@mids> . 00:04 < hezekiah> . 00:04 <@mids> Nějaké otázky specificky k IIP 1.1.0? 00:05 < LeerokLacerta> Žádné SOCKS? 00:05 <@mids> ne, SOCKS ne 00:05 < hezekiah> Žádné SOCKS. 00:05 < LeerokLacerta> K. 00:05 <@mids> ok 00:05 <@mids> pojďme k bodu #3 „Trent accesslevel for 'voice'“ 00:06 <@mids> to souvisí se skrytým bodem agendy #2.9 „Kanál #freenet-opn“ 00:06 <@mids> oficiální kanál projektu Freenet je na irc.freenode.net 00:06 <@mids> ale to není anonymní 00:06 <@mids> máme tady zrcadlo toho kanálu 00:06 <@mids> v #freenet-opn 00:07 <@mids> bot 'eyeKon' vám říká všechno, co se děje na druhé straně 00:07 <@mids> normálně je to jednosměrné zrcadlo, ale můžete něco říct zpátky příkazem "!say :text" 00:07 <@mids> abyste to použili, musíte mít status operator nebo voice 00:07 <@mids> pokud chcete něco říct, požádejte operátora, aby vám dal voice 00:07 <@mids> , 00:08 < dm> Co kdyby, když vás Trent identifikuje, jste dostali voice automaticky a vaše jméno se předřadilo vašim zprávám. Pokud má někdo na druhé straně problém, mohou poslat botovi příkaz, aby „banoval“ určité anonymní jméno. V tom případě EyeKon na této straně tomu jménu natrvalo odebere voice. 00:08 < LeerokLacerta> Natrvalo? 00:08 < LeerokLacerta> A co časově omezený ban? 00:08 <@mids> to by bylo dost komplikované 00:09 <@mids> museli by vědět, jak bot funguje 00:09 <@mids> zatímco je to zamýšlené spíš jako jednosměrná transparentní věc 00:09 -!- hezekiah je nyní znám jako nickthief88099 00:09 <@mids> kontaktoval jsem vlastníky kanálu #freenet 00:09 <@mids> a neměli s tím problém 00:09 < dm> jasně, dokud to mids nebo někdo neobnoví. Musíme dávat pozor, abychom nespamovali/nerušili lidi na druhé straně. 00:09 <@mids> proto ne každý dostane voice 00:09 <@mids> je TU VELMI snadné si udělat spoustu účtů 00:10 <@mids> takže bude nemožné je všechny banovat 00:10 < dm> ok, takže selektivní voice, přes Trent? 00:10 <@mids> co OPRAVDU chci udělat, je selektivní voice přes Trent 00:10 < jake> to je určitě zajímavý rozhovor, ale potřebuju se najíst, pá pá 00:10 <@mids> což je bod agendy #3 00:10 <@mids> čau jake, díky, že ses přidal 00:10 <@mids> určitě si pak přečti logfile 00:10 < jake> díky 00:10 < jake> k 00:10 <@mids> V tuto chvíli má systém přístupu ke kanálu 3 úrovně: 00:11 <@mids> úroveň 1: operator 00:11  * mids kontroluje na webu, jak to nazval 00:12 <@mids> Úroveň 1: Běžný operator, může si sám sobě dát ops 00:12 <@mids> Úroveň 2: Super operator, může přidat další uživatele do kanálu (s nižší úrovní) 00:12 <@mids> Úroveň 3: Founder, nejsilnější, například je potřeba ke zrušení kanálu 00:12 <@mids> Chci přidat úroveň voice 00:12 <@mids> aby lidé mohli dostat voice na kanálu, pokud jsou na přístupovém seznamu 00:12 <@mids> ale problém je... jaké číslo by měla mít úroveň voice? 00:12 < hezekiah> lol 00:13 < hezekiah> Řekni mi, že jsi nepoužil magická čísla, midsi. 00:13 < hezekiah> Prosím. 00:13 <@mids> Přemýšlím o změně úrovně 1 na 10 00:13 <@mids> a 2 na 20 00:13 <@mids> a 3 na 30 00:13 <@mids> a přidat úroveň 5 jako voice 00:13 < hezekiah> Zní to dobře. Nechá to prostor pro další vylepšení. 00:13 <@mids> přesně 00:14 <@mids> jen podotýkám, že neplánuji z Trenta udělat velkou a nabobtnalou službu 00:14 <@mids> komentáře? námitky? 00:14 <@mids> . 00:14 < hezekiah> Ehm .. tak v čem je problém? 00:15 <@mids> žádný problém není 00:15 < dm> voice = voice na všech kanálech? 00:15 < hezekiah> OK. 00:15 < hezekiah> Tak to trochu vypadalo. :) 00:15 <@mids> dm: ne, je to specifické pro kanál 00:15 <@mids> hezekiah: já jsem vždycky dramatický 00:15 < dm> ok 00:15 <@mids> dm: zkus tohle: 00:15 <@mids>  /squery trent chanlist #iip-dev 00:15 <@mids> dostaneš seznam uživatelů na přístupovém seznamu 00:15 <@mids> s jejich úrovněmi 00:15 < dm> aha, pěkné 00:16 <@mids> ok 00:17 <@mids> tak je čas na poslední bod #4: „Kolo otázek“ 00:17 < dm> je někde zdokumentovaný roadmap (plán vývoje) pro IIP? 00:18 <@mids> myslím jen interně 00:18 <@mids> já ho nemám... 00:18 <@mids> hezekiah? 00:18 < hezekiah> A proč vrací "/squery Trent :chanlist #anonymous" prázdný seznam. 00:18 < hezekiah> Oh. 00:18 < hezekiah> No, máme malý seznam todo věcí, které musíme udělat ve vývojové větvi. 00:18 <@mids> hezekiah: pozdě (protože na přístupovém seznamu pro #anonymous není nikdo, je bez operátora) 00:18 < hezekiah> O žádném roadmap ale nevím. 00:19 <@mids> možná by bylo dobré nějaký udělat 00:19 < dm> ok, neuvažujete o decentralizaci v dohledné době, že? 00:19 < hezekiah> No, to by byla nopova starost. 00:19 < hezekiah> (Vlastně jsem už o něco takového požádal.) 00:20 < hezekiah> (Říkal, že si sedneme a načrtneme [nebo jak to říkal] IIP 1.2 po vydání 1.1.) 00:20 < hezekiah> . 00:21 <@mids> no 00:21 < dm> 1.1 je někde seznam změn (changelog)? 00:21 <@mids> nop je velmi zaneprázdněný 00:21 <@mids> možná by to měl udělat někdo jiný 00:21 <@mids> dm: ano, moment 00:21 < hezekiah> mids: Nikdo jiný k tomu nemá pravomoc. 00:21 <@mids> http://cvs.sourceforge.net/cgi-bin/viewcvs.cgi/*checkout*/invisibleip/iip/CHANGELOG 00:21 < hezekiah> Bavíme se o stanovení budoucího směru vývoje IIP. 00:21 < dm> díky, uloženo do záložek 00:22 <@mids> hezekiah: rozumím 00:25  * mids právě slyšel, že mají spoustu práce na 1.2 00:25 < hezekiah> Co se týče toho, že nop nemá čas, ... 00:25 < hezekiah> Pořád máme na 1.2 spoustu známé práce na kódu. 00:26 < hezekiah> 1.2 nezemře na nedostatek vize. A i kdybychom dokončili věci, které jsou teď na seznamu, krátká diskuse přijde s dalšími. 00:26 < hezekiah> Nakonec si nop najde čas si s námi sednout a popsat plán vývoje 1.2. 00:26 < dm> nějaké obecné poznámky, o co 1.2 usiluje? 00:26 < hezekiah> Velká věc: decentralizovat ircd server! 00:26 < dm> aha, ok, nevíš. 00:27 < dm> aha, to je v 1.2? super. 00:27 <@mids> už to je? 00:27 <@mids> omg 00:27 < hezekiah> Je decentralizace hotová? Ne! 00:27 < dm> myslel jsem plánovaná :p 00:27  * mids namítá! 00:27 <@mids> kdy chcete vydat 1.2? 00:27 <@mids> 2010? 00:27  * LeerokLacerta je objekt. 00:27 < hezekiah> lol 00:28 < hezekiah> Řekněme prostě někdy po vydání 1.1. :) 00:28 < hezekiah> Teď je prioritou 1.1. 00:28 < hezekiah> (Aspoň takový mám pocit.) 00:28 < dm> takže bude to síť distribuovaných ircd serverů, nebo úplně decentralizované? 00:28 < hezekiah> dm: podrobnosti neznám. 00:28 < dm> ok 00:28 < hezekiah> Na P2P věci nejsem zrovna moc dobrý. :) 00:28 < hezekiah> Já prostě píšu kód 00:28 <@mids> nech mě vložit e-mail z 2002-03-19 00:28 <@mids> From: 0x90 (0x90@invisiblenet.net) 00:28 <@mids> Date: Tue Mar 19 2002 - 00:22:26 CET 00:28 <@mids> Subject: [iip-dev] 1.1.0 téměř hotové 00:28 <@mids> Ok, blížíme se k dokončení 1.1.0. Jakmile budou hotové TODO/Fixes a cui 00:28 <@mids> pro linux, měli bychom tento týden spustit beta test sítě 00:28 <@mids> to provedou vývojáři/testeři. Sledujte to. 00:29 <@mids> --0x90-- 00:29 <@mids> . 00:29 < hezekiah> Au. 00:29 < hezekiah> To bolelo, midsi. ;-) 00:29 <@mids> ano, bolelo 00:30 < hezekiah> Kdy vyšlo poslední vydání IIP? 00:30 <@mids> RC3 bylo 2002-12-04 00:30 <@mids> ale samozřejmě celé to 'RC' bylo špatně 00:31 <@mids> samozřejmě je to jen název 00:31 <@mids> RC2 mohlo být 1.1.0 00:31 <@mids> pak RC3 1.1.1 00:31 <@mids> a to, co budeme mít teď, 1.1.2 00:32 < nop> no 00:32 < nop> v kryptografické komunitě 00:32 < nop> bychom měli pokračovat s RC4, 5 a 6 a uvidíme, jestli to prolomí 00:32 < nop> ;) 00:32 < nop> špatný vtip 00:33 < Nostradumbass> Promiňte, že vám do toho skáču... 00:33 < jake> zadky! 00:33 < Nostradumbass> ale zdá se, že vývojáři iip zapomněli na hlavní zásadu open source, „Release early, release often“. 00:34 < LeerokLacerta> IIP je open source? 00:34 < nop> jasně 00:34 < nop> jo 00:34 < nop> ale 00:34 < hezekiah> LeerokLacerta: ano 00:34 < LeerokLacerta> Jsem hloupý. 00:34 < nop> ceníme si také bezpečnosti 00:34 < Nostradumbass> na iip nejsem moc dlouho, ale nepamatuju si, že bych někdy slyšel, že by to bylo na Slashdotu 00:35 < nop> a rádi ohýbáme pravidla 00:35 < nop> už to bylo na Slashdotu 00:35 < Nostradumbass> omlouvám se 00:35 <@mids> RC2 bylo na /. 00:35 < Nostradumbass> k 00:35 <@mids> a přineslo nám to... hezekiaha! 00:35 < nop> ano 00:35 < nop> ;) 00:35 < Nostradumbass> stejně je to už docela dávno. 00:36 < hezekiah> mids: vlastně ne. 00:36 < hezekiah> mids: tenhle projekt jsem sledoval víc než rok předtím, než to bylo na /. 00:36 < jake> ehm, lidi? ohledně webové verze IIP, jsou nějaké plány na vylepšení? třeba hezčí rozhraní? 00:36 < nop> to je otázka na distributedcity 00:36 < nop> oni dělají rozhraní 00:36 < jake> oooo k 00:37 < nop> to bylo něco, co udělali oni, ne úplně přímá spolupráce s námi 00:37 <@mids> vydávání verzí přináší publicitu 00:37 <@mids> můžete dělat oznámení, tiskové zprávy 00:37 <@mids> máme několik míst, která opravdu ráda slyší o novinkách 00:38 <@mids> zvyšuje to zájem a počet uživatelů projektu 00:38 <@mids> a také potenciálních přispěvatelů / vývojářů 00:38 <@mids> POKUD máte nějakou super-duper mixnet 00:38 <@mids> potřebujete spoustu uživatelů 00:38 <@mids> protože se 2 uživateli to není anonymní 00:39 <@mids> v kódu ve vývoji byly stabilnější období 00:39 <@mids> ve kterých jsme mohli udělat vydání 00:39 <@mids> IMHO 00:39 <@mids> problém jsou možná závislosti... 00:40 <@mids> PGP podepisování vydání, kompilace pro Windows, atd. 00:40 <@mids> každopádně, už jsem to říkal ;) 00:42 < hezekiah> No, mezi tím, jak mě to sporadicky vyhazovalo ze sítě, jsem se snažil říct něco, co nezaznělo. ;-) 00:42 < hezekiah> <hezekiah> nop: mids vznesl pár dobrých bodů. 00:42 < hezekiah> <hezekiah> nop: Poté, co dostaneme 1.1 ven (což by mělo být _opravdu_ brzy), vymyslíme pěkný ucelený plán pro 1.2, abychom ji vydali v rozumném čase? 00:42 < hezekiah> <hezekiah> Myslím, že s dobrým plánováním a cíli na dokončení některých částí do určitých termínů můžeme pořád psát skvělý kód a zároveň to stihnout v rozumném časovém rámci. :) 00:42 < hezekiah> Tak! :) 00:42 <@mids> díky 00:43 < Nostradumbass> k navrhovanému seznamu funkcí by se možná hodil i seznam zakázaných funkcí (aby se omezovalo rozrůstání funkcí). 00:43 < dm> 1.2! 1.2! 1.2! 1.2! 00:44 <@mids> dobrý návrh, Nostradumbassi 00:44 < hezekiah> No, nemířil jsem úplně na seznam funkcí. Myslel jsem, co budeme programovat, v jakém pořadí a v jakém přibližném čase. 00:45 < hezekiah> nop? Co si myslíš? 00:46 < nop> dobrý nápad 00:46 < nop> organizace je vždy dobrá 00:46 < nop> ale ne vždy dokonalá 00:46 < hezekiah> Možná po vydání 1.1 bychom si všichni vývojáři mohli sednout a udělat seznam věcí, které plánujeme v příštích 1–2 měsících, pak seznam věcí plánovaných na dalších 5 měsíců a nakonec úplný seznam toho, co udělá z IIP 1.2 verzi 1.2. :) 00:46 < hezekiah> Vím. Bude to _velmi_ flexibilní. 00:47 < hezekiah> (Pro začátek bych neříkal, že funkce A je hotová v den 1 a funkce B v den 2. Řekl bych, že funkce A je snad hotová za X týdnů a funkce B snad Y týdnů po funkci A.) 00:47 < hezekiah> Myslím, že něco jako obecný průvodce tím, co děláme, je dobrý nápad. 00:48 < hezekiah> Ne rigidní seznam ze železa. :) 00:48 <@mids> jo, chápu 00:48 < hezekiah> OK ... 00:48 < hezekiah> Něco k doplnění, midsi? 00:49 <@mids> ne 00:49 < hezekiah> OK. ;) 00:49 < hezekiah> Takže zatím ... 00:49 < hezekiah> čekám na nopa nebo UserX, aby mě osvítili ohledně věcí, které jsem vyšťoural o midsově nové chybě v entropii. 00:49 <@mids> doufám, že nenajdu další problémy 00:49 < hezekiah> (Jen to nevypadá, že by se randomWriteSeed() někdy volalo.) 00:49 < hezekiah> Tak doufejme. :) 00:50 < nop> dvojitý zápor 00:50 < nop> hmm 00:50 < nop> ;) 00:50 <@mids> . 00:50 <@mids> já jsem hotov :) 00:50 < hezekiah> Máš pravdu! :) 00:50 < hezekiah> Vypadá to, že by se randomWriteSeed() mělo volat. 00:50 < hezekiah> Ale nevypadá to, že by se volalo. 00:51 <@mids> ne v randomSlowPoolReseed? 00:52 < hezekiah> Tak doufejme, že tuhle chybu opravíme do příštího týdne. 00:52 <@mids> to byste měli! 00:52  * mids se snaží nasadit naštvaný výraz 00:53 <@mids> ok, zase potěšení. do příští schůzky, na mailinglistu, v chatu nebo jinde! 00:53 <@mids> *boink* 00:53 < hezekiah> randomSlowPoolReseed() volá randomWriteSeed(), ale (jak jsem psal v e-mailu do iip-dev), randomSlowPoolReseed() nikdo nikdy nevolá! 00:53 < hezekiah> lol -- Záznam uzavřen Wed Mar 05 23:42:43 2003 </div>
