---
title: "Setkání vývojářů I2P"
date: 2003-07-22
author: "nop"
description: "Schůzka o vývoji I2P zaměřená na aktualizace projektu a technické diskuse"
categories: ["meeting"]
---

(S laskavým svolením wayback machine http://www.archive.org/)

## Stručné shrnutí

<p class="attendees-inline"><strong>Přítomni:</strong> cohesion, hezekiah, jeet, jeremiah, jrand0m, mihi, nemesis, nop, thecrypto, wilde, Zwolly</p>

## Zápis ze schůzky

<div class="irc-log"> --- Záznam otevřen Tue Jul 22 15:56:06 2003 15:56 <@hezekiah> jrand0m: Jasně! 15:56 -!- mode/#iip-dev [+o jrand0m] by hezekiah 15:56 <@cohesion> logování povoleno 15:56 <@jrand0m> w00t 15:56 <@nop> musíme přidat cohesion a odstranit mids na vývojářském listu 15:56 <@hezekiah> Výborně. :) 15:56 <@hezekiah> Jaký vývojářský list? 15:56 <@cohesion> nop: zkusil jsem CVS a neakceptovalo mé uživatelské jméno/heslo 15:56 <@nop> ok, přidám tě 15:56 <@nop> vydrž 15:56 <@nop> jaké je tvoje SF ID 15:56 <@cohesion> cohesion 15:56 <@nop> pošli mi pmsg, když budeš potřebovat 15:56 <@nop> ok 15:57 <@cohesion> myslím 15:57 -!- thecrypto [thecrypto@anon.iip] has joined #iip-dev 15:57 <@hezekiah> Mimochodem, všichni, odejdu kolem 22:15. 15:57 <@hezekiah> UTC 15:57 <@cohesion> jo 15:57 <@cohesion> hezekiah: ok 15:58 <@nop> cohesion: jsi přidán 15:58 <@nop> musíme aktualizovat web 15:58 <@cohesion> nop: ok 15:58 <@cohesion> nop: zkusím to teď 15:58 <@nop> a musíme začít modelovat IIP s I2P 15:58 < thecrypto> ahoj 15:58 < thecrypto> dorazil jsem 15:58 <@nop> ok 15:58 <@nop> werd 15:58 <@nop> ;) 16:00 <@hezekiah> jrand0m? Právě jsem se podíval na tvou revizi 16:00 <@hezekiah> vývojového plánu. 16:01 <@jrand0m> ano pane? 16:01 <@hezekiah> Graf s pruhy a čarami je useknutý 16:01 <@hezekiah> na pravé straně; zbytek nevidím. 16:01 <@jrand0m> jo, ganttproject není úplně dokonalý, ale je to lepší 16:01 <@jrand0m> než to dělat ručně. 16:01 <@jrand0m> věci úplně vpravo jsou poslední úkoly - 16:01 <@jrand0m> za nimi už nic není 16:01 <@hezekiah> Ale já 16:01 <@jrand0m> ty úkoly jsou vypsané v pořadí na 16:01 <@jrand0m> index-tasks.html 16:01 <@hezekiah> ani nevidím, jaké ty úkoly jsou. 16:02 <@hezekiah> OK. :) Budu se muset spokojit s textem. 16:02 <@hezekiah> nop: Začneme brzy? Budu muset 16:02 <@hezekiah> odejít ve 22:15 UTC, ale rád bych stihl co nejvíc 16:02 <@hezekiah> ze schůzky. 16:02 <@jrand0m> zkusím udělat velký úkol, který to spraví... 16:02 <@hezekiah> jrand0m: Díky. :) 16:03 <@nop> ano 16:03 <@nop> dobře 16:03 <@nop> program 16:03 <@nop> 1) 16:03 <@nop> uvítání 16:03 <@nop> 2) 16:03 <@nop> Budoucnost webu 16:03 <@nop> 3) 16:03 <@nop> opravy chyb v 1.1 16:03 <@nop> 4) 16:03 <@nop> I2P 16:03 <@nop> 5) 16:03 <@nop> Náměty a připomínky 16:03 <@nop> vítám všechny 16:04 <@nop> přejdeme k bodu 2 16:04 <@nop> web 16:04 <@nop> cohesion, jsi na údržbu webu dostatečně vybaven? 16:04 <@cohesion> jo 16:04 <@cohesion> XHTML a CSS jsou moje specialita 16:04 <@nop> ok, bereme, že zvládneš věci kolem webu, změny atd 16:04 <@nop> ok 16:04 <@cohesion> jo 16:05 <@cohesion> pokud teda donutím CVS spolupracovat :) 16:05 <@nop> snadné 16:05 <@nop> export CVS_RSH=ssh 16:05 <@nop> a nepoužívej pserver 16:05 <@nop> použij d:ext 16:05 <@cohesion> na práci s CVS používám gruntspud 16:05 <@nop> ok 16:05 <@cohesion> je to součást mého textového editoru 16:05 <@cohesion> mělo by to fungovat 16:05 <@cohesion> o tom ale můžeme mluvit později 16:05 <@cohesion> zkouším to teď 16:05 -!- thecrypto [thecrypto@anon.iip] has quit [Ping timeout] 16:05 <@nop> když budeš mít problémy, dej mi hned vědět, jestli můžeš, abych 16:05 <@nop> s tím mohl pomoct, protože mám hromadu úkolů 16:06 <@nop> taky 16:06 <@nop> musíme se podívat na vytvoření sekce I2P 16:06 <@nop> protože to bude další velký projekt 16:06 <@nop> promluvím s ellisonem, jestli by nepřispěl troškou 16:06 <@nop> svého webdesignerského umu na šablonu 16:06 <@hezekiah> Má být I2P sekcí invisiblenet.net nebo 16:06 <@hezekiah> invisiblenet.net/iip? (jsem pro první možnost.) 16:06 <@nop> a můžeme to doladit 16:06 <@cohesion> ok 16:06 <@nop> taky pro první 16:06 <@jrand0m> první 16:06 <@nop> bylo by to pod projekty 16:07 -!- thecrypto [~thecrypto@anon.iip] has joined #iip-dev 16:07 <@nop> iip je jeden projekt 16:07 <@nop> i2p je další 16:07 <@hezekiah> Takže, invisiblenet.net/i2p 16:07 <@nop> ano 16:07 <@hezekiah> Přesně. Tak to vidím taky. :) 16:07 <@nop> je tu někdo dobrý na tvorbu loga? 16:07 <@nop> dobrovolníci vítáni 16:07 <@nop> pošlete to na iip-dev list 16:07 <@nop> ok, jdeme dál 16:07 <@nop> opravy chyb v 1.1 16:07 <@jrand0m> vydrž 16:07 * hezekiah by rád upozornil, že jeho schopnosti v GIMPu jsou 16:07 * hezekiah> hodné vyhýbání se jako zbraním hromadného ničení. 16:08 <@jrand0m> šlo by držet věci kolem i2p mimo web 16:08 <@jrand0m> dokud nebudeme připraveni na betu? 16:08 <@cohesion> navrhuju použít wiki pro spolupráci na i2p 16:08 <@cohesion> dokumentech 16:08 <@nop> ano 16:08 <@cohesion> můžu nastavit chráněnou sekci 16:08 <@nop> to je možné 16:08 <@hezekiah> jrand0m: Myslíš velké bombastické oznámení 16:08 <@hezekiah> na /. nebo něco podobného, až to bude v dobrém stavu? 16:08 <@nop> cohesion: souhlasím 16:08 <@jrand0m> ano, hezekiahu 16:08 <@jrand0m> word, cohesion 16:09 <@nop> ok 16:09 <@nop> koukněme na 1.1 na chvíli 16:09 <@nop> hezekiahu, udělal jsi zjištění, které nesouvisí s 16:09 <@nop> fokusem? 16:09 <@nop> nebo co? 16:10 <@hezekiah> Kód je v pořádku. 16:10 <@hezekiah> Problém je komunikace, ne kód. 16:10 <@hezekiah> Uživatel musí pohybovat myší _uvnitř_ 16:10 <@hezekiah> dialogového okna. 16:10 < mihi> dialog postrádá indikátor průběhu, aby dával zpětnou vazbu, jestli 16:10 < mihi> to uživatel dělá správně 16:10 <@nop> ano, to je pravda 16:10 <@hezekiah> Může hýbat myší _mimo_ dialogové okno 16:10 <@hezekiah> do nekonečna, ale entropii to sbírat nebude. (Což je přesně to, 16:10 <@hezekiah> co ti uživatelé dělají.) 16:10 <@nop> chybí tam dialogové okno 16:11 <@hezekiah> Indikátor průběhu by byl plus. 16:11 <@hezekiah> A mělo by být docela snadné ho implementovat... kdybych 16:11 <@hezekiah> rozuměl tomu uzlu, kterým je UI kód v IIP. 16:11 <@cohesion> nebo aspoň nějaká zpětná vazba 16:11 <@hezekiah> Každopádně jsem poslal své návrhy na mailing list. 16:12 <@nop> je to ve Win32 API 16:12 <@nop> ;) 16:12 <@hezekiah> Buď zachytit myš (M$ se mi nepodařilo 16:12 <@hezekiah> přimět ke spolupráci), nebo dát do dialogu zprávu, která uživateli 16:12 <@hezekiah> vysvětlí, že musí hýbat myší _uvnitř_ dialogového okna. 16:12 <@hezekiah> nop: vím. 16:12 <@nop> fajn, hezekiahu, buď si po svém :) 16:12 <@hezekiah> Co? 16:12 <@hezekiah> Co jsem udělal? 16:12 * hezekiah je zmaten 16:12 < thecrypto> co třeba prostě maximalizovat dialog? 16:12 <@nop> hezekiah: jen si z tebe dělám srandu 16:13 <@hezekiah> nop: OK. :) 16:13 <@hezekiah> Kde je UserX? O UI kódu IIP ví víc 16:13 <@hezekiah> než já. 16:14 <@hezekiah> thecrypto: co se týče maximalizace, uživateli se možná nebude 16:14 <@hezekiah> líbit, že mu zuřivé dialogové okno sežere celou obrazovku. 16:14 <@hezekiah> Zachycení myši je ideální, ale jak jsem říkal, nepodařilo se mi 16:14 <@hezekiah> to v M$ rozchodit. 16:14 <@jrand0m> spousta jiných aplikací myš nezachytává 16:14 <@jrand0m> stavový řádek plus vysvětlení je typické 16:15 <@hezekiah> Každopádně tohle je ten ‚bug‘. 16:15 <@hezekiah> Jak to chceš opravit, nop? 16:15 <@nop> no 16:15 <@nop> myslím, že pokud to půjde, mohli bychom mít ukazatel, který ukazuje 16:15 <@nop> sběr entropie, to určitě 16:16 <@hezekiah> OK. 16:16 <@nop> a určitě opravit text. Vyčerpal jsi 16:16 <@nop> možnosti ohledně zachytávání pohybů myši? 16:16 <@hezekiah> Do hranic mé trpělivosti. 16:16 <@hezekiah> Vážně, to co jsem udělal, _mělo_ fungovat. 16:16 <@nop> Předpokládám, že to je hodně? 16:16 <@hezekiah> No, moc jsem se v noci nevyspal. 16:17 <@nop> hmm 16:17 <@nop> zkusme udělat ukazatel průběhu a opravit text 16:17 <@nop> to nám dá představu 16:17 <@hezekiah> Protože to nefunguje, předpokládám, že M$ dokumentace mi 16:17 <@hezekiah> lže (velmi možné) nebo se v UI kódu IIP děje něco ‚neznámého‘. 16:17 <@hezekiah> IIP UI code. 16:17 <@nop> správně 16:17 <@hezekiah> Jasně. :) 16:17 * hezekiah si teď kleká a modlí se, aby UserX napsal 16:17 * hezekiah> UI kód pro indikátor průběhu. 16:19 <@nop> haha 16:19 <@nop> když ne, jdi na planet-source-code.com 16:19 <@nop> je tam spousta ukázek 16:19 <@hezekiah> Win32 API zvládnu (i když ho nesnáším.) 16:19 <@nop> taky ho nesnáším 16:19 <@hezekiah> Ale UserX/kdokoliv to původně psal, udělal nad tím wrapper (obal) 16:19 <@hezekiah> kolem toho. 16:19 <@hezekiah> Toho wrapperu se bojím. 16:19 * nop v tom teď kvůli práci kóduje 16:19 <@hezekiah> Zkoumám to teď. 16:20 <@hezekiah> Přesuňme se k dalšímu bodu programu. 16:20 -!- jeremiah-gym is now known as jeremiah 16:20 <@nop> ok 16:20 <@nop> další bod je i2p 16:20 < jeremiah> ahoj 16:20 <@nop> ahoj 16:20 <@nop> jrand0me, začni 16:20 <@hezekiah> jeremiah: Právě včas! 16:20 < jeremiah> hezekiah: nop a já jsme podivně časově synchronizovaní, jak 16:20 < jeremiah> se dozvíš 16:20 <@jrand0m> 'k, měl už každý šanci podívat se na roadmapu? 16:21 <@hezekiah> Jo. 16:21 <@jrand0m> je to samozřejmě draft a věci po milníku 1.0 16:21 <@jrand0m> jsou z velké části ve vzduchu, ale je to něco, od čeho se odrazit 16:21 <@jrand0m> aktualizoval jsem to nad rámec toho, co je v seznamu, aby to zahrnovalo 16:21 <@jrand0m> že se hezekiah vrhne na C API (w00t!) 16:22 -!- jeet [~miteymous@anon.iip] has joined #iip-dev 16:22 <@jrand0m> v podstatě, po tomhle pátku budeme mít API 16:22 <@jrand0m> protokol naspecifikovaný, což znamená, že můžeme hodně paralelizovat 16:22 < jeet> čau ;) 16:22 <@jrand0m> čau jeet 16:22 < jeet> hele, když udělám server, dá se změnit anon.iip 16:22 < jeet> na cokoliv chci 16:22 <@jrand0m> rychlá otázka z břicha: jak šíleně působí roadmapa r2 16:22 <@jrand0m> zní? jsou harmonogramy šílené, něco chybí, jsou věci ve 16:22 <@jrand0m> špatném pořadí nebo chybí závislosti? 16:22 <@nop> ano 16:22 < jeet> cool 16:23 <@hezekiah> jrand0m: Souhlasím, že celé je to šílené. 16:23 <@hezekiah> Ale myslím, že (než nastoupím na vysokou) by to mělo jít zvládnout. 16:23 <@jrand0m> heh 16:23 < jeet> tohle je fakt cool věc, co jste udělali ;X 16:23 <@hezekiah> I když si nejsem jistý, že nop a UserX zvládnou navrhnout ten IRC 16:23 <@hezekiah> protokol ani za 21 dní. 16:23 <@hezekiah> nop: ;-) 16:23 <@nop> ne 16:23 <@jrand0m> ok, jdeš na vejšku koncem srpna? v půlce srpna? kdy 16:23 <@jrand0m> si máme poznačit méně tvojí aktivity? 16:23 <@hezekiah> Kolem 20. srpna odjíždím. 16:23 <@hezekiah> odjíždím. 16:24 <@jrand0m> 'k 16:24 <@hezekiah> Do té doby jsem zuřivý nermal! :) 16:24 < jeremiah> Odjíždím přibližně ve stejnou dobu 16:24 < jeremiah> (na univerzitu) 16:25 <@nop> ok 16:25 <@jrand0m> takže budeme muset přidat zdroje na úkol ‚implementovat 16:25 <@jrand0m> IRC‘, nebo ten úkol prostě vyhodit z verze 1.0 16:25 <@hezekiah> Já byc 16:25 <@hezekiah> h neudělal vydání 1.0 závislé na IRC. 16:25 <@nop> Myslím, že ten úkol budeme muset odložit 16:25 < jeet> [17:23] -anon.iip- CTCP (except ACTION) and DCC are 16:25 < jeet> disabled <- jak zabráním, aby to vyskakovalo každé 3 minuty? 16:25 <@hezekiah> Udělejme IRC, ale ať i2p 1.0 vyjde, až bude připravené. 16:26 < thecrypto> wow, já jsem v půlce vysoké, zatímco dva další právě 16:26 < thecrypto> začínají :) 16:26 <@jrand0m> lol 16:27 <@jrand0m> Souhlasím, hezekiahu 16:27 <@hezekiah> Super. Pořád si myslím, že i2p bude jeho vlastní killer aplikace. 16:27 <@jrand0m> takže to v zásadě znamená, že po 16:27 <@jrand0m> srpnu I2P 1.0 potřebuje měsíc ladění a dokumentace, aby se přešlo z alfy 16:27 <@jrand0m> na betu a pak na 1.0 16:28 <@jrand0m> hezekiah> určitě. potřebujeme vydat demo aplikaci na 16:28 <@jrand0m> začátek – zní instant messenger + přenos souborů jako dobrá 16:28 <@jrand0m> volba pro ukázku? 16:28 -!- jeet [~miteymous@anon.iip] has quit [ircN 7.27 + 7.0 for mIRC 16:28 <@jrand0m> (2002/01/10 00.00)] 16:28 <@hezekiah> Řekl jsi to nejlíp: ‚demo‘. Z mého pohledu to 16:28 <@hezekiah> nemusí být nic speciálního. Jen to musí dokázat, že síť stojí 16:28 <@hezekiah> za to na ní vyvíjet. 16:29 <@hezekiah> Takže IM klient by byl podle mě dobré demo. 16:29 < Zwolly> přenos souborů je věc, kterou bych fakt rád viděl, tak 16:29 < Zwolly> sem s demem 16:29 <@hezekiah> Zwolly: lol 16:29 <@nop> ano 16:29 < Zwolly> a berte mě jako „normálního“ uživatele 16:30 <@hezekiah> Zwolly: Můžeš být náš pokusný králík! ;-) 16:30 * hezekiah začíná ve své laborce míchat jedovatý kód. ;-) 16:30 < Zwolly> hmmm mňamka 16:31 <@jrand0m> ok, ještě poslední věc k i2p 16:31 <@nop> jasně 16:32 <@jrand0m> nop> nějaká šance, že získáme důvěryhodný 16:32 <@jrand0m> CVS server mimo sourceforge? 16:32 <@jrand0m> sourceforge má víc problémů než zkoušky těchhle studentů 16:32 <@jrand0m> na vysoké 16:32 <@nop> ano 16:32 <@nop> zařídím to a příští týden to poběží 16:32 <@jrand0m> paráda. díky 16:32 <@nop> taky 16:32 <@nop> možná seženu kompilační farmu 16:32 <@nop> která není na sf 16:32 <@nop> s přístupem přes VPN 16:32 <@hezekiah> Kompilační farma!? 16:32 <@jrand0m> kompilační farma? pche, pustíme prostě ant :) 16:32 <@hezekiah> jrand0m: Ne všechen kód je Java. 16:32 <@hezekiah> Osobně miluju kompilační farmy. 16:32 <@hezekiah> :) 16:32 <@jrand0m> ant == make. umí spustit gcc / atd. 16:32 <@nop> hezekiah: pošli mi seznam platforem, na kterých budeme potřebovat 16:32 <@nop> testovat 16:32 <@jrand0m> 'k, pokud opravdu potřebujeme CPU výkon kompilační farmy, 16:32 <@jrand0m> tak super 16:33 < wilde> jakou licenci plánujete použít? 16:33 <@nop> GPL 16:33 <@jrand0m> je GPL pro tohle ok pro všechny? 16:33 < wilde> k fajn 16:33 <@hezekiah> Jsem hodně pro GPL. 16:33 <@hezekiah> Ale jedno varování 16:33 <@hezekiah> Pro API budeme pravděpodobně potřebovat LGPL. Jinak 16:33 <@hezekiah> všechny programy vytvořené pro tuhle síť MUSÍ být GPL 16:33 <@jrand0m> možná později půjdeme do LGPL 16:33 <@jrand0m> jo 16:33 <@jrand0m> nesmíme vyžadovat, aby všechny aplikace používající I2P byly pod GPL 16:33 <@hezekiah> Takže router by měl být GPL, ale API 16:33 <@hezekiah> bude nejspíš potřeba mít časem pod LGPL. 16:33 <@hezekiah> jrand0m: Pak budeme potřebovat API pod LGPL. 16:33 <@hezekiah> Jediný problém je sehnat dobrý kryptografický 16:33 <@hezekiah> balík pro C, který je kompatibilní s LGPL. 16:33 <@hezekiah> Nemyslím, že Sleepycat licence Cryptlibu je. 16:33 <@hezekiah> Mohl bych autorovi napsat a požádat o výjimku nebo 16:33 <@hezekiah> něco podobného, pokud to bude potřeba, až na to dojde. 16:33 <@jrand0m> hezekiah> ne potřeba, ale možnost. komunikační vrstva API bude 16:33 <@jrand0m> otevřená specifikace, takže si ji kdokoli může napsat sám a nelinkovat 16:33 <@jrand0m> na naše knihovny 16:33 <@hezekiah> Jasně. 16:33 <@nop> přesně 16:33 <@hezekiah> Takže zatím můžeme klidně udělat i GPL API, když bude třeba. 16:34 <@hezekiah> OK, jedna otázka na jrand0ma: 16:34 < jeremiah> ale měli bychom se snažit mít co nejdřív ne-virální 16:34 <@hezekiah> Souhlasím. 16:34 < wilde> http://www.virtualunlimited.com/products/beecrypt/ 16:34 < wilde> Bee Crypt je LGPL, jednou jsem ho použil 16:34 <@hezekiah> wilde: Beecrypt je bohužel hluboko pod tím, co je potřeba 16:34 <@hezekiah> bohužel. 16:34 <@nop> ano 16:34 <@nop> Nemyslím, že bychom měli používat crypto knihovnu jako Beecrypt 16:34 <@jrand0m> word, wilde 16:34 <@cohesion> hezekiah: je spousta crypto kódu v 16:34 <@cohesion> GnuPrivacyGuard, vše pod GPL 16:34 <@cohesion> mohl bys zjistit, odkud pochází 16:34 <@hezekiah> Problém je, že budeme potřebovat C API pod LGPL, které 16:34 <@hezekiah> používá kryptografii. 16:34 <@hezekiah> Až se k tomu dostanu, vyřeším to. 16:34 <@hezekiah> Zatím mám dvě otázky na jrand0ma: (Už je to 16:34 <@hezekiah> o jednu víc!) :) 16:34 <@jrand0m> možností máme hodně. vyřešíme to 16:34 <@jrand0m> heh, sem s nimi 16:34 <@hezekiah> 1.) Až bude 25. hotová specifikace klientského API, 16:34 <@hezekiah> bude popisovat bajt po bajtu strukturu zpráv posílaných přes 16:34 <@hezekiah> síť a bude detailně popisovat specifika toho, jak je kryptografie 16:34 <@hezekiah> implementovaná? 16:35 -!- ion [ion@anon.iip] has joined #iip-dev 16:35 <@jrand0m> ano 16:35 <@hezekiah> 2.) Budeme používat Twofish? ;-) 16:35 <@jrand0m> ne, nejspíš aes, pokud někdo nemá opravdu dobrý důvod 16:35 <@hezekiah> jrand0m: Bylo to ano na obě otázky, nebo jen 16:35 <@hezekiah> na první? 16:35 -!- nemesis [nemesis@anon.iip] has joined #iip-dev 16:35 <@hezekiah> OK. 16:35 <@jrand0m> hezekiah> ano na obě 16:35 <@nop> no 16:35 < nemesis> uuuh, od kdy jsou tady ops? :) 16:35 <@hezekiah> nemesis: Angličtina té věty byla 16:35 <@hezekiah> na mě moc rozbitá, abych ji rozluštil. Nechceš 16:35 <@hezekiah> položit otázku znovu? 16:35 <@jrand0m> co je na Twofish tak speciální? proč nejít s 16:35 <@jrand0m> Advanced Encryption Standard? 16:35 <@hezekiah> nop: Vydržím ... :) 16:35 * jrand0m čeká 16:35 <@nop> Raději bych, aby byla sada šifer 16:35 <@nop> ne jen aes 16:35 <@nop> existují názory na AES, kvůli kterým se někteří necítí 16:35 <@nop> komfortně při jeho použití 16:35 <@nop> a raději by šli s Twofish atd. 16:35 <@nop> takže by to možná mohla být volba 16:35 < wilde> udělejte oboje :) 16:35 <@nop> ano 16:35 <@nop> wilde: přesně tak 16:35 <@jrand0m> sady by znamenaly, že ne každý může posílat zprávy 16:35 <@jrand0m> každému 16:35 < jeremiah> ale pak by každý router nemusel podporovat obojí? 16:35 < jeremiah> to zní bolestivě 16:35 <@jrand0m> obojí dává smysl na transportní vrstvě, 16:35 <@jrand0m> kde se věci dají vyjednat 16:35 <@nop> ani ne 16:35 <@nop> pak bych s AES nesouhlasil 16:35 <@nop> pokud jsi paranoidní, 16:35 <@hezekiah> Jasně. Ale zkusme do toho nezahrnovat věci, které 16:35 <@hezekiah> slábnou, jako 3DES. 16:35 <@hezekiah> Řetěz je tak silný, jako jeho nejslabší článek. 16:35 <@nop> pak pochopíš proč 16:35 <@nop> s americkými vládními schváleními 16:36 <@jrand0m> Nepodporuji AES proto, že má vládní schválení, 16:36 <@jrand0m> podporuji AES, protože má schválení kryptografů, vědců a 16:36 <@jrand0m> matematiků. 16:36 <@jrand0m> Pokud bude lepší, můžeme jít s ním. 16:36 <@jrand0m> Ale nechci jít s něčím jen proto, že je to 16:36 <@jrand0m> jiné 16:36 <@nop> ale i u Twofish je silná podpora mezi 16:36 <@nop> kryptografy 16:36 <@hezekiah> Poslední tři kandidáti na AES byli Rijndael, 16:36 <@hezekiah> Twofish a Serpent. 16:36 <@nop> přesně 16:36 <@hezekiah> Rijndael byl nejrychlejší. 16:36 <@hezekiah> Osobně víc věřím Twofish než 16:36 <@hezekiah> Rijndaelu. 16:36 <@jrand0m> myslím, že jsem tě slyšel říkat, že se serpentem byly 16:36 <@jrand0m> problémy? 16:36 < wilde> použijte více vrstev šifrování, pokud na to máte CPU 16:36 <@jrand0m> budou, ale to je v jiné rovině 16:36 <@jrand0m> věci. 16:36 <@nop> jen říkám, že bychom mohli podporovat oboje 16:36 <@nop> to neuškodí 16:36 <@jrand0m> ve skutečnosti to škodí 16:36 <@jrand0m> segmentační útok 16:36 < wilde> ok, twofish zabalený do AES by mohl být přehnané 16:36 <@nop> haha 16:36 <@nop> ne twofish zabalený do AES 16:36 < jeremiah> měli bychom standardizovat každý transport tak, aby měl jednu 16:36 < jeremiah> konkrétní sadu charakteristik (síťové nastavení, šifrování)? 16:36 <@nop> dobře, pro argument 16:36 <@nop> dejme pro tuhle část rijndael 16:36 < jeremiah> a pak bychom mohli mít jeden TCP transport podporující 16:36 < jeremiah> AES, jeden s Twofish, ale ne jeden, který musí žonglovat obojí? 16:36 <@jrand0m> ano, konkrétní transporty budou mít 16:36 <@jrand0m> konkrétní charakteristiky, ale teď řešíme end-to-end šifrování zprávy 16:36 <@jrand0m> dělané v API momentálně 16:36 <@nop> dejme end-to-end AES 16:36 < jeremiah> aha 16:36 <@nop> pak volitelně twofish node-to-node 16:37 <@nop> a pokud můžeš, použij AES-counter mode 16:37 <@jrand0m> 'k, zní dobře. můžeme to vždycky změnit později před 16:37 <@jrand0m> vydáním (během peer review atd) 16:37 < wilde> ale všechny crypto algoritmy v minulosti selhaly, 16:37 < wilde> dvojité šifrování by alespoň koupilo čas v případě průlomu 16:37 < wilde> v kryptografii 16:37 < jeremiah> ani ne 16:37 <@jrand0m> ti opravdu paranoidní si můžou zašifrovat 16:37 <@jrand0m> svým vlastním systémem ještě před posláním zpráv přes síť I2P 16:37 <@hezekiah> wilde: Když se ukáže, že je některý algoritmus slabý, 16:37 <@hezekiah> nahradíme ho. 16:37 <@jrand0m> I2P bude prostě transparentně šifrovat 16:37 < wilde> jrand0m: ano, máš pravdu, paranoia by měla mít 16:37 < wilde> nějakou hranici 16:38 <@nop> ano 16:38 <@nop> mohli bychom v tom pokračovat celý den 16:38 <@nop> a hádat se o tom 16:38 <@nop> AES end-to-end 16:38 <@jrand0m> ok, k I2P už nic dalšího nemám 16:38 <@nop> Twofish a další node-to-node 16:38 <@jrand0m> coo' 16:38 <@jrand0m> něco dalšího k I2P, nebo jdeme na další bod programu? 16:38 <@hezekiah> Já jsem hotov. :) 16:38 < wilde> co A2A, anonymous 2 anonymous? 16:38 <@hezekiah> Já 16:38 <@hezekiah> nikdy jsem o tom neslyšel. O čem mluvíš, 16:38 <@hezekiah> wilde? 16:38 <@jrand0m> I2P je anonymní komunikace anonym – anonym 16:38 <@jrand0m> I2P = „Invisible Internet Project“ 16:38 < nemesis> jrand0m: můžeš poslat roadmapu jako přílohu, a 16:38 < nemesis> ne inline? 16:38 <@jrand0m> (nenuťte nás říkat I^2P) 16:38 <@nop> hushmail má šifrovaný messenger 16:38 <@nop> hezké 16:38 <@jrand0m> nemesis> zkusil jsem – hushmail říkal, že to bylo 16:38 <@jrand0m> přiložené :/ 16:38 <@hezekiah> nemesis: Já to dostal jako přílohu. 16:38 <@jrand0m> nemesis> můžeš stáhnout z 16:38 <@jrand0m> http://article.gmane.org/gmane.comp.security.invisiblenet.iip.devel/290 16:38 < nemesis> promiň, nemůžu to copy&amp;paste 16:38 <@hezekiah> nemesis: Možná je problém ve tvém mailovém klientu? (Poslal 16:38 <@hezekiah> to jako zip.) 16:38 < nemesis> je to inline 16:38 < nemesis> je tam zip... 16:38 -!- UserX [~User@anon.iip] has joined #iip-dev 16:38 <@jrand0m> čau userx 16:38 < nemesis> -Hush_boundarfy-31fda3d62329b 16:38 <@nop> logoval to někdo 16:38 < nemesis> Content-Transfer-Encoding: base64 16:38 <@hezekiah> měl by to dělat cohesion. 16:38 <@jrand0m> Já loguju všechno IRC 16:38 <@cohesion> mám všechno 16:38 < thecrypto> ano 16:38 <@jrand0m> word 16:38 < Zwolly> můj ISP taky loguje veškeré IRC chatování, co je na tom nového 16:38 <@jrand0m> lol Zwolly 16:38 < Zwolly> hehe 16:38 <@hezekiah> Zwolly: Tvůj ISP tohle zalogované mít nebude. :) 16:38 < Zwolly> doufám že ne, jestli jo, odvádíte mizernou práci 16:38 <@hezekiah> lol 16:39 <@hezekiah> Tak, předpokládám, že přejdeme k dalšímu bodu programu 16:39 <@hezekiah> když jsme už chvíli přestali mluvit o i2p. 16:39 <@nop> ano 16:39 <@nop> komentáře 16:39 <@nop> návrhy 16:39 <@jrand0m> měli bychom si dát nějaký drogy, kámo 16:39 <@hezekiah> jrand0m: Promiň. Odmítám ničit dobrý mozek takovými 16:39 <@hezekiah> látkami. 16:39 < wilde> otázka: není ten release plán trochu optimistický 16:39 < wilde> ? 16:39 <@hezekiah> wilde: lol. Já bych řekl ‚šílený‘. Ale 16:39 <@hezekiah> myslím, že to může být proveditelné. 16:39 <@jrand0m> wilde> dobrá otázka. mělo by to být uvěřitelné, a když 16:39 <@jrand0m> si bude chtít někdo z devs upravit úkoly, na kterých dělá, uděláme to. 16:39 < thecrypto> zvládneme to! 16:39 <@jrand0m> do toho, TÝME! 16:39 < wilde> mířit vysoko je fajn, ale mělo by to být realistické 16:39 < wilde> máte vůbec dost času na samotné programování? 16:39 * jrand0m kvůli tomu dal výpověď a pár lidí má 16:39 * jrand0m> před sebou letní prázdniny 16:39 < wilde> myslím, září–říjen, to je tak 60–90 dní 16:39 < wilde> ok, to zní dobře 16:39 <@jrand0m> ale nevěř nám. vydáme to, až to bude připravené. 16:39 <@hezekiah> jrand0m: Mimochodem, když jsi dal výpověď, z čeho budeš jíst, 16:39 <@hezekiah> zatímco to budeš kódovat? 16:39 < jeremiah> wilde: budeme spoustu věcí implementovat ve 16:39 < jeremiah> vyšších jazycích a pak později přepisovat do C 16:39 <@jrand0m> hezekiah> jím kód 16:39 <@hezekiah> Bál jsem se, že řekneš něco takového. 16:39 <@jrand0m> ;) 16:39 <@hezekiah> Doufám, že máš dobré úspory, ze kterých budeš žít. 16:39 < jeremiah> jrand0m: můj kód jí náhodná čísla 16:39 < jeremiah> to by mohlo udělat špatnou smyčku 16:39 <@hezekiah> ROTFL! 16:39 < wilde> pít javu, jíst python, pečený ant, to by šlo 16:39 <@jrand0m> ale bugy mají spoustu bílkovin 16:39 * jrand0m !plácne se 16:39 <@jrand0m> ok, máme další otázky / komentáře / 16:39 <@jrand0m> návrhy? 16:39 <@hezekiah> No, musím teď jít. 16:39 <@hezekiah> Mějte se, všichni. :) 16:39 <@jrand0m> nebo to vážně stihneme za méně než hodinu? 16:39 -!- hezekiah [hezekiah@anon.iip] has quit [Client exiting] 16:39 <@jrand0m> lol wilde 16:39 <@jrand0m> nop> máš ještě něco, nebo končíme? 16:40 -!- UserX [~User@anon.iip] has quit [Ping timeout] 16:40 -!- wilde [anon@anon.iip] has quit [] 16:40 <@cohesion> ok, ukončuju meeting 16:40 < nemesis> STOP! 16:40 <@cohesion> nop: ozvu se ti kvůli CVS zítra 16:40 * jrand0m se zastaví 16:40 < nemesis> ganttproject-1.9.7.jar 16:40 <@cohesion> JEĎ! 16:40 < nemesis> jak to funguje? 16:40 <@nop> ok 16:40 <@nop> taky 16:40 <@nop> aes 16:40 <@jrand0m> nemesis> prostě na to dvakrát klikni s nainstalovanou Javou 1.4.2 16:40 <@jrand0m> nainstalovanou 16:40 <@nop> měli bychom jako normu použít 256 bitů 16:40 < nemesis> mám javu 1.4.2... 16:40 <@jrand0m> nemesis> pošlu mailem xml s informacemi o projektu 16:40 <@jrand0m> word, nop, rozhodně 16:40 < nemesis> Could not find the main class. Program will exit! 16:40 < nemesis> hm.. myslím, že moje java je rozbitá... Titulek 16:40 < nemesis> okna: Java Virtual Machine Launcher... 16:40 <@jrand0m> divné, u mě to funguje... ujisti se, že se to pouští 16:40 <@jrand0m> s JVM 1.4.2 a ne windowsím JVM 16:40 <@jrand0m> aha, zkus to spustit z příkazové řádky cmd.exe 16:40 < nemesis> eh? 16:40 < nemesis> k 16:40 < nemesis> tak si na to napíšu .bat, jako pro columbu :) 16:40 <@cohesion> ok, zavírám logy 16:40 <@jrand0m> (a nejdřív napiš java -version, abys měl jistotu, že to používá 16:40 <@jrand0m> správnou verzi) 16:40 <@jrand0m> heh word 16:40 <@cohesion> všichni řekněte „cheese“ 16:40 <@jrand0m> queso 16:40 < thecrypto> cheese 16:40 < Zwolly> chesse 16:40 < Zwolly> cheese 16:40 < nemesis> E:\Sytemprogramme\server\Projektverwaltung>java 16:40 < nemesis> ganttproject-1.9.7.jar 16:40 < nemesis> Exception in thread "main" 16:40 < nemesis> java.lang.NoClassDefFoundError: ganttproject-1/9/7/ja 16:40 < nemesis> r 16:40 <@jrand0m> java -jar ganttproject-1.9.7.jar 16:40 < nemesis> java version "1.4.2-beta" 16:40 < nemesis> Java(TM) 2 Runtime Environment, Standard Edition (build 16:40 < nemesis> 1.4.2-beta-b19) 16:40 < nemesis> Java HotSpot(TM) Client VM (build 1.4.2-beta-b19, mixed 16:40 < nemesis> mode) 16:40 < nemesis> hm... proč s -jar? 16:40 < nemesis> teď to funguje... 16:40 -!- ion [ion@anon.iip] has quit [Ping timeout] 16:40 < nemesis> dík, jrand0me 16:40 <@jrand0m> bez -jar to po něm chce načíst třídu 16:40 <@jrand0m> ganttproject-1/9/7/jar 16:40 <@jrand0m> np 16:40 < jeremiah> funguje cvs? 16:40 < jeremiah> dneska jsem checkoutnul, ale teď je to divné 16:40 <@jrand0m> sourceforge je teď otravný --- Záznam uzavřen Tue Jul 22 17:18:14 2003 </div>
