---
title: "Setkání vývojářů I2P - 8. února 2005"
date: 2005-02-08
author: "jrandom"
description: "Záznam z vývojářské schůzky I2P ze dne 8. února 2005."
categories: ["meeting"]
---

## Stručné shrnutí

<p class="attendees-inline"><strong>Přítomni:</strong> ant, brachtus, cervantes, duck, jrandom, jrandom2p, legion, modulus, postman, protokol, Ragnarok, smeghead, ugha2p</p>

## Záznam ze schůzky

<div class="irc-log"> 13:05 &lt;jrandom&gt; 0) ahoj 13:05 &lt;jrandom&gt; 1) 0.4.2.6-* 13:05 &lt;jrandom&gt; 2) 0.5 13:05 &lt;jrandom&gt; 3) i2p-bt 0.1.6 13:05 &lt;jrandom&gt; 4) fortuna 13:05 &lt;jrandom&gt; 5) ??? 13:06 &lt;jrandom&gt; 0) ahoj 13:06  * jrandom mává 13:06 &lt;@duck&gt; y0 13:06 &lt;smeghead&gt; ahoj 13:06 &lt;jrandom&gt; týdenní statusové poznámky jsou na http://dev.i2p.net/pipermail/i2p/2005-February/000564.html 13:07 &lt;cervantes&gt; promiňte, jdu pozdě... byl jsem zaneprázdněný čtením statusových poznámek, které byly zveřejněny na poslední chvíli... 13:07 &lt;jrandom&gt; hele, tentokrát byly /před/ schůzkou aspoň (tak o 30s ;) 13:08 &lt;jrandom&gt; každopádně, zatímco se probíráte tím tak strašně vzrušujícím e-mailem, pojďme rovnou na 1) 0.4.2.6-* 13:09 &lt;jrandom&gt; s posledními patchi od anona a spol. váhám, jestli vydat novou 0.4.2.7 takhle blízko revizi 0.5.   13:10 &lt;jrandom&gt; zatím ale, pokud máte odvahu, klidně zkuste cvs – je stabilní (rozbíjím věci na jiné větvi) a má pár fajn věcí 13:11 &lt;jrandom&gt; rozhodující faktor, proč to teď nevydat, byl, když jsem udělal checklist pro 0.5 a zjistil, že zbývají vlastně jen aktualizace webového rozhraní 13:11 &lt;+Ragnarok&gt; co se týče patchů od Sugadude, představují změnu politiky, protože jsme už dřív diskutovali filtrování adres mimo .i2p a ty ses rozhodl proti tomu 13:11 &lt;jrandom&gt; oh, hm?  tak sám se sebou tehdy nesouhlasím – eepproxy stejně nepřijímá ne-.i2p adresy, i kdyby byly v hosts.txt 13:12 &lt;jrandom&gt; měl jsem tehdy nějaký přesvědčivý argument? 13:13 &lt;+Ragnarok&gt; OK, tak můžeme ten patch vrátit a já to implementuju tak, jak to původně fungovalo, což je změna o 0 řádků? 13:13 &lt;+Ragnarok&gt; ani ne, prostě mi to bylo jedno :) 13:13 &lt;jrandom&gt; oh, super, ty jsi šéf 13:13 &lt;cervantes&gt; no, přesvědčil jsi mě, abych zahodil veškerou práci na systému pro správu víc TLD a vyházel všechny zaměstnance 13:13 &lt;+Ragnarok&gt; filtrování už probíhá, takže je to jen přidání podmínky do ifu 13:14 &lt;jrandom&gt; cervantes: mám tu taky krásný most na prodej... 13:14 &lt;cervantes&gt; :) 13:14 &lt;jrandom&gt; OK, word, Ragnarok, když mi pošleš .java/.tar/.diff/.cokoli, bude to skvělé 13:15 &lt;+Ragnarok&gt; Teď můžu dělat cvs :) 13:15 &lt;jrandom&gt; :) ještě lepší 13:15  * cervantes zálohuje cvs head 13:15 &lt;jrandom&gt; heh 13:16 &lt;+Ragnarok&gt; *BUM* 13:16 &lt;+Ragnarok&gt; ... jen si dělám srandu :) 13:17 &lt;jrandom&gt; OK, kromě toho, má někdo ještě něco k 0.4.*? 13:17 &lt;ant&gt; &lt;dm&gt;gt; 0.4.* stojí za houby, dejte nám 0.5 13:17 &lt;ant&gt; &lt;dm&gt;gt; Je to staré jak milion let!! 13:18 &lt;ant&gt; &lt;fvw&gt;gt; 0.4.* není špatná, ale stejně nám dejte 0.5. 13:18 &lt;jrandom&gt; 2) 0.5 tedy :) 13:19 &lt;ant&gt; &lt;dm&gt;gt; jste mi hodně dlužní, já přivedl 0.5 13:19 &lt;jrandom&gt; Bez tebe bychom to nedali, dm  13:19 &lt;ant&gt; &lt;dm&gt;gt; amen 13:20 &lt;jrandom&gt; jak bylo v poznámkách, prakticky všechna těžká práce pro 0.5 je hotová a otestovaná, ale pořád zbývají doladit různé drobnosti 13:21 &lt;jrandom&gt; (např. další úkol na mém seznamu je konfigurační stránka pro tunnel, která bude spravovat pools a nastavení) 13:22 &lt;@duck&gt; Doufám, že před vydáním budeme mít testovací síť 0.5? 13:22 &lt;jrandom&gt; byly však aktualizace v mnoha různých komponentách, takže 0.5 může být trochu hrbolatá 13:22 &lt;ant&gt; &lt;dm&gt;gt; jrandom UŽ má testovací síť.. no jo 13:23 &lt;jrandom&gt; jo, dělám jednu lokálně tady s asi tuctem routers, ale během dne nebo dvou zkusím sehnat pár lidí, aby pomohli s testy ve větší síti 13:24  * postman může nabídnout vyhrazený stroj 13:24 &lt;jrandom&gt; boží.  možná to zítra něco zkusíme a pokusíme se pár věcí rozbít.   13:26 &lt;cervantes&gt; já taky 13:27 &lt;jrandom&gt; word 13:27 &lt;jrandom&gt; to je teď asi vše, co mám k nadcházející 0.5 – cvs commit logy byly docela ukecané, takže pokud chcete detaily, mrkněte na ně 13:28 &lt;jrandom&gt; má ještě někdo nějaké komentáře/dotazy/obavy/frisbee k 0.5? 13:29 &lt;+postman&gt; ne 13:29  * postman se těší, až rozběhá nové V8 :) 13:30 &lt;jrandom2p&gt; no, 0.5 je spíš nový tank – navržený ke zlepšení bezpečnosti a anonymity, ne jako výkonový tweak ;) 13:30 &lt;jrandom2p&gt; ale souhlasím, už je to dlouho 13:30 &lt;@duck&gt; nezapomeň přidat cíl 0.5 do bugzilly 13:30 &lt;@duck&gt; kdyby se objevily bugy 13:30 &lt;jrandom2p&gt; (heh, přidal jsem vůbec 0.4?) 13:31 &lt;jrandom2p&gt; ale dobrý nápad 13:31 &lt;@duck&gt; nebo chceš bugy někde jinde 13:31 &lt;@duck&gt; ehm, hlášení chyb :) 13:31 &lt;@duck&gt; vím, že jsem byl líný a zneužíval jsem na to IRC zprávy 13:31 &lt;jrandom2p&gt; ne, bugzilla je skvělá, mnohem lepší než můj zápisník 13:32 &lt;jrandom2p&gt; nevyčítám ti to, bugzilla je trochu opruz 13:32 &lt;jrandom2p&gt; ale jak se bugy hromadí, je to tak nejlepší 13:32 &lt;@duck&gt; ne 13:33  * jrandom si právě všiml, že schizofrenně přepínám mezi obrazovkami 13:34 &lt;jrandom&gt; OK, každopádně přecházíme na 3) i2p-bt 0.1.6 13:34 &lt;jrandom&gt; duck: máš slovo  13:34 &lt;@duck&gt; ok 13:34 &lt;@duck&gt; i2p-bt 0.1.5 mělo pár problémů, dva největší: 13:35 &lt;@duck&gt; - resource temporarily unavailable 13:35 &lt;@duck&gt; - invalid argument error on windows 13:35 &lt;@duck&gt; oba byly opraveny 13:35 &lt;jrandom&gt; (jupí!) 13:35 &lt;@duck&gt; zatímco jsem se snažil svést vinu na sam protokol, sam bridge a winsock 13:35 &lt;@duck&gt; ukázalo se, že problém souvisel s neblokujícím socketovým kódem 13:36 &lt;@duck&gt; ještě jsem neviděl, že by 0.1.6 spadla 13:36 &lt;@duck&gt; některé další problémy nejsou vyřešeny: 13:36 &lt;@duck&gt; uživatelé GUI si stěžovali na vyskakovací okna 13:36 &lt;@duck&gt; můžete je zakomentovat, ale to se mi nelíbilo 13:37 &lt;@duck&gt; pořád čekám, až někdo implementuje lepší řešení 13:37 &lt;@duck&gt; třeba zobrazení stavového řádku přímo v okně přenosu 13:37  * smeghead se schovává 13:37 &lt;smeghead&gt; vlastně jsem na to včera v noci koukal 13:37 &lt;smeghead&gt; ale není to na vrcholu mého seznamu priorit 13:37 &lt;@duck&gt; nebo se jednou podívám, jak funguje wxPython, a udělám to sám 13:37 &lt;@duck&gt; ale není to na vrcholu mého seznamu priorit 13:38 &lt;@duck&gt; a GUI nepoužívám, takže je mi to vlastně fuk :P 13:38 &lt;+Ragnarok&gt; vždycky je tu nové GUI z 3.9 :) 13:38 &lt;@duck&gt; je lepší? 13:38 &lt;smeghead&gt; jo, proč jsi vlastně i2p-bt postavil na takové zaprášené verzi? :) 13:38 &lt;@duck&gt; protože to tehdy bylo stabilní vydání 13:39 &lt;@duck&gt; a ne tak zmrzačená jako klienti typu bittornado 13:40 &lt;@duck&gt; Ragnarok: když pomineme licenční otázky, myslím, že portování našich i2p věcí na 3.9 by mohlo být dobré 13:40 &lt;+Ragnarok&gt; nové GUI je podle mě dost boží a je napsané v pygtk, takže do něj můžu fakt hackovat 13:40 &lt;jrandom&gt; jakou má 3.9 licenci?  myslel jsem, že je něco jako MIT? 13:40 &lt;+protokol&gt; uvítal bych novější verzi jetty 13:40 &lt;smeghead&gt; protokol: to přijde dřív, než si myslíš 13:41 &lt;@duck&gt; "BitTorrent Open Source License" 13:41 &lt;smeghead&gt; licence podle momentální módy 13:41 &lt;+Ragnarok&gt; nečetl jsem ji celou.. zdá se divná 13:41 &lt;+protokol&gt; licencování v i2p neexistuje 13:41 &lt;@duck&gt; odvozená z Jabber Open Source License 1.0 13:41 &lt;+protokol&gt; když je zdroják, je to PD (public domain) 13:41 &lt;@duck&gt; protokol: proto jsem řekl ‚pomineme‘ 13:42 &lt;smeghead&gt; a na čem je založená ta jabber licence? 13:42 &lt;jrandom&gt; (na zastaralých autorských zákonech?) 13:42 &lt;smeghead&gt; kromě toho :) 13:43 &lt;modulus&gt; přáním Sunu se v tom šťourat. 13:43 &lt;@duck&gt; http://www.opensource.org/licenses/jabberpl.php 13:43 &lt;smeghead&gt; navrhuji naplánovat licenční otázku na příští schůzku I2P Public Domain Security Council 13:43 &lt;modulus&gt; aha, tahle 13:43 &lt;modulus&gt; přeslechl jsem se. 13:45 &lt;@duck&gt; 3.9.0 vypadá nadupaně 13:45 &lt;@duck&gt; ale je to pořád beta 13:47 &lt;@duck&gt; OK, kdo chcete pomoct, dejte mi prosím vědět 13:47 &lt;@duck&gt; ať se můžeme podívat na použití 3.9.x 13:47 &lt;@duck&gt; . 13:47 &lt;jrandom&gt; w3rd 13:47 &lt;smeghead&gt; rád pomůžu 13:47 &lt;jrandom&gt; rád pomůžu s testováním 13:48 &lt;+Ragnarok&gt; Rád bych, ale asi budu mít málo času, mám teď semestr z pekla. 13:48 &lt;jrandom&gt; d'oh 13:48 &lt;@duck&gt; vykašli se na školu 13:48 &lt;jrandom&gt; sakra, duck mě předběhl 13:48 &lt;smeghead&gt; jo, dělají to všichni 13:49 &lt;+Ragnarok&gt; buu 13:49 &lt;ant&gt; &lt;jnymo&gt;gt; prostě se dej k armádě ;) 13:50 &lt;jrandom&gt; jo, protože to ti dá spoustu času na psaní kódu, že?  ;) 13:50 &lt;+Ragnarok&gt; už jsem se vzdal oboru matematika, víc ze mě nedostanete :) 13:50 &lt;jrandom&gt; heh 13:50 &lt;jrandom&gt; OK, má ještě někdo něco k 3) i2p-bt?   13:51 &lt;ant&gt; &lt;jnymo&gt;gt; jen nepodepisuj na šest let 13:51 &lt;@duck&gt; na fóru je o tom docela dost příspěvků 13:51 &lt;@duck&gt; dík všem, kdo pomáhají nováčkům 13:51 &lt;@duck&gt; s/thanks/my thanks/ 13:51 &lt;@duck&gt; jestli máte věci do FAQ, dejte vědět 13:52 &lt;jrandom&gt; (kdybychom pořád měli drupal, mohli bychom prostě přidat nový node...) 13:53 &lt;jrandom&gt; OK, každopádně přecházíme na 4) fortuna 13:54 &lt;jrandom&gt; smeghead: dáš nám update, jak to vypadá? 13:54 &lt;smeghead&gt; jo, pracuju paralelně na pants a fortuně 13:55 &lt;smeghead&gt; protože jsem potřeboval upravit build fortuny, aby se z něj stal pbuild 13:55 &lt;smeghead&gt; ETA patche, který vám umožní testovat fortunu, je den nebo dva, možná už dneska večer – podle toho, jaké drogy v tom budou 13:56 &lt;jrandom&gt; heh 13:56 &lt;@duck&gt; takže si stáhneš kalhoty? 13:56 &lt;jrandom&gt; OK, super, kdykoli to bude – když to stihneme do 0.5 během příštího týdne, paráda, když ne, taky dobrý 13:56 &lt;smeghead&gt; i kdybych to dokončil dnes, k nasazení bych byl konzervativní 13:57 &lt;jrandom&gt; rozumné 13:57 &lt;smeghead&gt; dokud neuděláme slušné testování 13:57 &lt;smeghead&gt; protože tohle bude v srdci většiny krypta v i2p 13:57 &lt;jrandom&gt; jo 13:57 &lt;ant&gt; &lt;jnymo&gt;gt; zůstane jbigi? 13:57 &lt;smeghead&gt; tvoje nová třída pro entropii je super 13:58 &lt;jrandom&gt; jo, jnymo, tohle je jen generátor náhodných čísel 13:58 &lt;ant&gt; &lt;jnymo&gt;gt; aha 13:59 &lt;jrandom&gt; pořád budeme muset udělat trochu výzkumu kvality různých zdrojů entropie v router, ale myslím, že mu dokážeme posílat nějaká data. 14:00 &lt;smeghead&gt; mimochodem, jestli si někdo chce přečíst, o čem to pants je: http://smeghead.i2p/README_pants 14:00 &lt;jrandom&gt; oh, boží 14:01 &lt;smeghead&gt; pants je taky skoro hotové 14:01 &lt;brachtus&gt; vím, že jbigi je trochu těžké rozchodit na OS X/Darwin... bude to mít stejné problémy s buildem? 14:01 &lt;smeghead&gt; jaký je problém na OS X? 14:01 &lt;modulus&gt; jen musíš sestavit tu knihovnu 14:02 &lt;modulus&gt; podle mě nic hrozného, ale trochu otravné. 14:02 &lt;jrandom&gt; brachtus: fortuna je v čisté Javě, nepoužívá nic native 14:02 &lt;smeghead&gt; můžu dát jbigi do pants a tím by byl build hračka, pokud budeme pants shipovat s i2p 14:02 &lt;brachtus&gt; nic extra těžkého, je to jako build sdílené knihovny na Linuxu, ale těžší než prosté dvojklik–instalace 14:02 &lt;smeghead&gt; samozřejmě bys potřeboval ant 14:02 &lt;brachtus&gt; OK, jrandom, to je skvělé :) 14:03 &lt;jrandom&gt; smeghead: to je vlastně dobrý postřeh – jbigi má v rámci pants závislost na GMP 14:03 &lt;ant&gt; &lt;jnymo&gt;gt; co je to pants? 14:03 &lt;smeghead&gt; nebylo by potřeba žádné ruční šťourání 14:03 &lt;ant&gt; * jnymo nemá spuštěný router 14:03 &lt;smeghead&gt; jnymo: přečti si ten odkaz, co jsem právě poslal 14:04 &lt;jrandom&gt; http://bolas.mine.nu:8080/cgi-bin/nph-proxy/000000A/http/smeghead.i2p/README_pants 14:04 &lt;smeghead&gt; pants umí postavit i gmp 14:04 &lt;jrandom&gt; (public inproxy) 14:04 &lt;smeghead&gt; ah, pěkné 14:04 &lt;jrandom&gt; fuj, to ten text úplně b0rklo 14:04 &lt;ant&gt; &lt;jnymo&gt;gt; díky jr 14:04 &lt;ant&gt; &lt;fvw&gt;gt; nebojíte se právních problémů? 14:04 &lt;smeghead&gt; jrandom ten inproxy neprovozuje 14:04 &lt;jrandom&gt; oh, ten inproxy provozuje někdo jiný, bylo to postnuto na fórum 14:05 &lt;jrandom&gt; (viz http://bolas.mine.nu:8080/) 14:05 &lt;cervantes&gt; jrandom: nemělo by se to zobrazovat jako HTML soubor... zkoukni zdroj 14:05 &lt;ant&gt; &lt;fvw&gt;gt; stejně mě udivuje, že to někdo dělá. Ale pokud to provozuje někdo, kdo není pro projekt zásadní, v pohodě :) 14:05 &lt;jrandom&gt; hehe 14:05 &lt;jrandom&gt; pro projekt jsme /všichni/ zásadní :) 14:06 &lt;smeghead&gt; fvw: inproxy nevidím právně tak problematické jako outproxy 14:06 &lt;smeghead&gt; totiž outproxy 14:06 &lt;ant&gt; &lt;fvw&gt;gt; možná ne, ale stejně přes ně může jít dětská pornografie a podobně 14:06 &lt;jrandom&gt; jen kdyby na i2p takové věci byly, o čemž podle mých znalostí nejsou  14:06 &lt;legion&gt; outproxy by mohly routovat přes tor, aby to bylo o něco bezpečnější, protože by se používaly jen na web, nevidím v tom problém. 14:07 &lt;jrandom&gt; (ale jo) 14:07 &lt;modulus&gt; zatím 14:07 &lt;ant&gt; &lt;fvw&gt;gt; jo, ale kdokoli to tam může dát kdykoli. 14:07 &lt;ant&gt; &lt;fvw&gt;gt; jo, ani já bych tor outproxy neprovozoval. Každopádně sorry za offtopic 14:07 &lt;jrandom&gt; legion: jasně, ale já nahodil squid.i2p dřív, než byl venku tor 14:07 &lt;ant&gt; &lt;duck_&gt;gt; abychom se vrátili k tématu; těším se na pants 14:08 &lt;jrandom&gt; jo, pants++ 14:08 &lt;smeghead&gt; dám vám vědět, než dropnu pants do cvs 14:08 &lt;smeghead&gt; je to docela velké 14:08 &lt;ant&gt; &lt;duck_&gt;gt; lidi mimo i2p by to taky mohlo zajímat 14:09 &lt;cervantes&gt; ano, dej nám všem vědět, než shodíš kalhoty 14:09 &lt;smeghead&gt; ano, chci to propagovat i mimo i2p 14:09 &lt;jrandom&gt; souhlas, možná bychom to měli dát do jiného modulu (nebo na nový rychlý/velký server)? 14:09 &lt;+Ragnarok&gt; zvlášť pokud jsi typ na velké pants 14:10 &lt;smeghead&gt; ano, modul pants by se měl držet odděleně od repo pants ve stromu zdrojáků, teď je mám v jednom kořeni apps/pants 14:10 &lt;smeghead&gt; :/ 14:10 &lt;smeghead&gt; což, nemusím říkat, je úplně na prd 14:11 &lt;smeghead&gt; tak o čem jsme to původně mluvili? 14:11 &lt;jrandom&gt; hmm, možnosti nasazení probereme mimo 14:11 &lt;jrandom&gt; fortuna ;) 14:12 &lt;jrandom&gt; smeghead: koukal ses na potřeby implementace ohledně AES/SHA256? 14:12 &lt;jrandom&gt; (protože i2p SHA256 neumí partial digests) 14:13 &lt;smeghead&gt; hm 14:13 &lt;jrandom&gt; AES ale máme dokonale vhodnou blokovou impl 14:13 &lt;smeghead&gt; asi to zjistím, až to spadne 14:13 &lt;jrandom&gt; každopádně to můžeme taky pořešit 14:13 &lt;jrandom&gt; heh 14:15 &lt;jrandom&gt; OK, má někdo nějaké otázky/myšlenky/obavy k fortuně? 14:15 &lt;jrandom&gt; pokud ne, přeskočíme na 5) ??? 14:15 &lt;jrandom&gt; cervantes: p1ng 14:16 &lt;cervantes&gt; http://forum.i2p/viewtopic.php?t=305 14:16 &lt;cervantes&gt; máme nového člena fóra týdne 14:16 &lt;cervantes&gt; představuji [tadarada] Sugadude! 14:16  * brachtus tleská Sugadude 14:17 &lt;jrandom&gt; hurá 14:17 &lt;cervantes&gt; za to, že je obecně nápomocný všem těm i2p n00bům 14:17 &lt;@duck&gt; pěkný avatar taky 14:17 &lt;cervantes&gt; avatar(y) 14:18 &lt;legion&gt; avatary? nevěděl jsem, že na i2p fórech můžeme mít avatary? 14:18 &lt;smeghead&gt; dostávají je jen uživatelé, kteří jsou fakt hodně zlí 14:18 &lt;cervantes&gt; nemůžeš... leda že jsi osobnost fóra týdne ;-) 14:18 &lt;@duck&gt; jen pro elitu 14:18 &lt;legion&gt; aha, chápu... 14:19 &lt;ant&gt; &lt;jnymo&gt;gt; vím o někom, koho zajímají bezpečné finanční systémy přes i2p 14:19 &lt;legion&gt; dává smysl :) 14:19 &lt;ant&gt; &lt;jnymo&gt;gt; nevím, jestli tu jsou, ale... 14:19 &lt;@duck&gt; jsem smradlavý anarchokapitalista 14:19 &lt;@duck&gt; tak mě zkuste 14:20 &lt;ant&gt; &lt;jnymo&gt;gt; četl jsem víc o prahové kryptografii a mluví se o jejím použití na tohle 14:20 &lt;ant&gt; &lt;jnymo&gt;gt; stejně tak na zajištění jiných funkcí 14:21 &lt;ant&gt; &lt;jnymo&gt;gt; je tu každý obeznámen s prahovou kryptografií? 14:21 &lt;legion&gt; Podle mě by úroveň kryptografie a síťové bezpečnosti měla být proměnná, podle funkce/úkolu. 14:21 &lt;ant&gt; &lt;duck_&gt;gt; jnymo: trochu 14:22 &lt;ant&gt; &lt;jnymo&gt;gt; pro důvěryhodné finanční transakce v i2p chceme silnou decentralizovanou důvěru 14:22 &lt;modulus&gt; to je o sdílených klíčích a takových těch věcech? 14:23 &lt;ant&gt; &lt;jnymo&gt;gt; jo, klíče jsou sdílené po částech 14:23 &lt;ant&gt; &lt;duck_&gt;gt; ale v anonymním prostředí, jak víš, že subjekty, které sdílejí, neovládá jedna a táž osoba? 14:23 &lt;ant&gt; &lt;jnymo&gt;gt; a pro získání priv klíče musíš obejít (kompromitovat) víc než polovinu všech serverů v systému 14:24 &lt;modulus&gt; pokud vím, otázka distribuovaného generování klíčů je ale docela komplikovaná. 14:24 &lt;legion&gt; jo, ale v systému s miliony by to bylo těžké (jo, i2p je teď malé, ale snad brzy hodně vyroste). 14:25 &lt;ant&gt; &lt;jnymo&gt;gt; atomické komunikace, nebo tak něco... ale jo, jsou problémy s přijímáním nových uzlů do systému, které se, myslím, řeší 14:25 &lt;ant&gt; &lt;jnymo&gt;gt; myslím 14:25 &lt;ant&gt; &lt;jnymo&gt;gt; takže možná to zatím není dost vyvinuté, ale vsadil bych se, že nějaké použití prahové kryptografie na i2p nakonec bude 14:26 &lt;jrandom&gt; pěkné 14:26 &lt;legion&gt; nevím, možná 14:26 &lt;ant&gt; &lt;jnymo&gt;gt; někdo už postavil DNSSEC addon s prahovou kryptografií 14:27 &lt;ant&gt; &lt;jnymo&gt;gt; a wrapper kolem bind 14:27 &lt;jrandom&gt; prahy fungují dobře, když je identita vzácná 14:27 &lt;jrandom&gt; v anonymních sítích je ale identita zadarmo 14:27 &lt;legion&gt; řekl bych, že teď je nejvyšší prioritou učinit to přívětivější a vyladit chyby. 14:27 &lt;jrandom&gt; (chceš nový destination?  chceš jich 100 000?) 14:28 &lt;legion&gt; jasně, nové služby/funkce jsou vždycky super. 14:28 &lt;jrandom&gt; jo, obchod a finance nad i2p budou fajn 14:28 &lt;ant&gt; &lt;jnymo&gt;gt; jo, a nevím, jestli by atomická komunikace fungovala přes prahový kryptografický systém s 10 000 uzly 14:29 &lt;ant&gt; &lt;jnymo&gt;gt; no, to je vše, co jsem chtěl říct :) 14:30 &lt;jrandom&gt; heh, super, určitě se kdykoli poděl o zajímavé věci na fóru nebo tak 14:30 &lt;jrandom&gt; OK, má ještě někdo něco do schůzky? 14:32 &lt;+ugha2p&gt; Jsem marný. 14:33 &lt;jrandom&gt; co se děje, ugha2p? 14:33 &lt;ant&gt; &lt;jnymo&gt;gt; jsem rád, že ses z toho vyzpovídal, ugha ;) 14:33 &lt;+ugha2p&gt; Schůzky si nikdy nepamatuju. :) 14:33 &lt;jrandom&gt; heh 14:33 &lt;jrandom&gt; no, logy budou brzy zveřejněny, 90 minut akční zábavy 14:34 &lt;jrandom&gt; no, a tímhle 14:34  * jrandom se chystá 14:34  * Curiosity mává na jrandom a říká děkuju! :D 14:34 &lt;ant&gt; * jnymo nadhazuje míč schůzky 14:34  * jrandom *baf* uzavírá schůzku </div>
