---
title: "I2P setkání vývojářů - 13. září 2005"
date: 2005-09-13
author: "jrandom"
description: "Zápis z vývojářské schůzky I2P ze dne 13. září 2005."
categories: ["meeting"]
---

## Stručné shrnutí

<p class="attendees-inline"><strong>Přítomní:</strong> cervantes, jrandom, kbi, Myo9</p>

## Záznam schůzky

<div class="irc-log"> 13:01 &lt;jrandom&gt; 0) ahoj 13:01 &lt;jrandom&gt; 1) Stav sítě 13:01 &lt;jrandom&gt; 2) SSU introductions / prorážení NATu 13:01 &lt;jrandom&gt; 3) Odměny 13:01 &lt;jrandom&gt; 4) Směřování klientských aplikací 13:01 &lt;jrandom&gt; 5) ??? 13:01 &lt;jrandom&gt; 0) ahoj 13:01  * jrandom mává 13:01 &lt;jrandom&gt; týdenní poznámky ke stavu zveřejněny (před schůzkou!) na http://dev.i2p.net/pipermail/i2p/2005-September/000892.html 13:01 &lt;jrandom&gt; (pokud chcete, klidně vynechte .net) 13:03 &lt;jrandom&gt; vrhneme se na 1) Stav sítě 13:03 &lt;jrandom&gt; několika uživatelům to na irc trochu vypadává, ale pro většinu je to docela v pohodě 13:04 &lt;jrandom&gt; má někdo nějaké hlášení ohledně jiných protokolů, která bychom měli otevřít, nebo otázky/obavy týkající se stavu sítě? 13:05 &lt;@cervantes&gt; Tahle verze je podle mě nejstabilnější od 0.4.x 13:05 &lt;@cervantes&gt; takže skvělá práce! ;-) 13:05 &lt;jrandom&gt; w00t 13:05 &lt;jrandom&gt; dobře, pokud už není nic k 1) stavu sítě, přesuňme se k 2) SSU introductions 13:06 &lt;jrandom&gt; Nemám moc co dodat nad rámec toho, co je v e‑mailu – má někdo nějaké otázky/komentáře/obavy? 13:07 &lt;jrandom&gt; pokud ne, asi se dozvíme víc, až vyjde 0.6.0.6 ;) 13:07 &lt;jrandom&gt; dobře, přecházíme k 3) odměny 13:07  * cervantes se připravuje na bouři 13:08  * cervantes přemýšlí, jestli už si lidé zvykli na nový čas schůzky 13:08 &lt;jrandom&gt; hmm, zdá se, že Comwiz tu teď není.  Předpokládám, že víc informací bude, až to bude připravené 13:08 &lt;jrandom&gt; pche, zatracení Američani a jejich pomalá časová pásma 13:09 &lt;+Myo9&gt; Myslel jsem, že jsi jeden z nich, když máš svůj vlastní bunkr a tak. ;) 13:09  * susi23 poslouchá dialog ;) 13:10 &lt;jrandom&gt; dobře, pokud není nic dalšího k 3), můžeme to prosvištět k 4) směřování klientských aplikací 13:11 &lt;jrandom&gt; v e‑mailu je toho napsáno hodně, takže to tu nebudu opakovat – má k tomu někdo nějaké myšlenky?   13:11 &lt;jrandom&gt; není to jen otázka na teď; pokud se k tomu budete chtít vyjádřit (teď nebo později), klidně napište i na fórum nebo na mailing list 13:12 &lt;@cervantes&gt; na fóru je nová sekce Application Support, to je dobré místo pro příspěvky k takovým věcem 13:12 &lt;jrandom&gt; dobrý tip 13:13 &lt;jrandom&gt; také diskusní sekce pro komentáře, které nejsou o podpoře, např. věci kolem prioritizace 13:13 &lt;jrandom&gt; dobře, míříme k první schůzce kratší než 15 minut po dlouhé době... 13:14 &lt;kbi&gt; řekl bych, že schůzky jdou rychle, když jsou všichni spokojení 13:15 &lt;jrandom&gt; možné, a snad se dočkáme příspěvků do mailing listu i na fórum 13:15 &lt;jrandom&gt; dobře, přecházíme k 5) ??? 13:15 &lt;jrandom&gt; má někdo ještě něco, co by chtěl na schůzce otevřít? 13:15 &lt;@cervantes&gt; (kromě svého oběda) 13:17 &lt;@cervantes&gt; tak a 15 minut je pryč 13:17  * jrandom chystá závěr 13:17  * jrandom *baf* uzavírá schůzku </div>
