---
title: "Setkání vývojářů I2P - 4. října 2005"
date: 2005-10-04
author: "jrandom"
description: "Zápis ze schůzky vývojářů I2P ze dne 4. října 2005."
categories: ["meeting"]
---

## Stručné shrnutí

<p class="attendees-inline"><strong>Přítomní:</strong> cat-a-puss, cervantes, Complication, jrandom, mancom, nickless_head, phedy, postman, protokol, Ragnarok</p>

## Zápis ze schůzky

<div class="irc-log"> 16:16 &lt;jrandom&gt; 0) hi 16:16 &lt;jrandom&gt; 1) 0.6.1.1 16:16 &lt;jrandom&gt; 2) i2phex 16:16 &lt;@protokol&gt; když o tom mluvíme, co je nového u legion a i2phex 16:16 &lt;jrandom&gt; 3) syndie 16:16 &lt;jrandom&gt; 4) ??? 16:16 &lt;jrandom&gt; 0) hi 16:16  * jrandom mává 16:16 &lt;jrandom&gt; týdenní stavové poznámky jsou na http://dev.i2p.net/pipermail/i2p/2005-October/000939.html 16:17 &lt;+postman&gt; ahoj 16:17 &lt;jrandom&gt; můžeme rovnou skočit na 1) 0.6.1.1 16:18 &lt;+postman&gt; jo 16:18 &lt;jrandom&gt; síť roste počtem i používáním, ale věci běží docela dobře 16:18 &lt;+postman&gt; .. až na ty irc servery 16:18 &lt;jrandom&gt; jo, to je zajímavé 16:19 &lt;jrandom&gt; (irc servery momentálně běží na starší revizi a pořád ladíme, abychom přesně pochopili, proč to je tak, jak to je) 16:19 &lt;+Ragnarok&gt; co se stalo? 16:20 &lt;jrandom&gt; doufejme, že irc servery upgradujeme dřív než později, protože poslední dobou jsou tam dobré věci 16:20 &lt;cervantes&gt; Ragnarok: propojení server&lt;-&gt;server je pod 1.1 nestabilní 16:20 &lt;+Ragnarok&gt; divné 16:20 &lt;jrandom&gt; 0.6.1.1, totiž ;) 16:20 &lt;+Complication&gt; protokol: koukni na fórum, nakonec zvolil rozumný přístup 16:20 &lt;+postman&gt; cervantes: nezmiňuj cestování časem, idiote 16:20 &lt;cervantes&gt; 0.6.1.x 16:20 &lt;+postman&gt; :) 16:21 &lt;cervantes&gt; oop 16:21 &lt;+postman&gt; jrandom: doufám, že tenhle týden budu moct postavit testovací ircd 16:21 &lt;+postman&gt; jrandom: mohli bychom se propojit s instancí běžící u tebe nebo u cervantes  16:22 &lt;jrandom&gt; jo, to by bylo super. mohli bychom dokonce rozdělit různé tunnels do různých JVM, použít různé streamingové knihovny a verze routeru, abychom problém ještě víc izolovali 16:23 &lt;jrandom&gt; bylo by fajn, kdybychom to stihli před 0.6.1.2, ale když ne, žádná tragédie 16:24 &lt;jrandom&gt; ok, má někdo ještě něco k 1) 0.6.1.1? 16:24 &lt;+postman&gt; jrandom: kromě toho: jede to jako čert 16:24 &lt;jrandom&gt; to je dobré peklo, nebo špatné peklo?  :) 16:24 &lt;+postman&gt; pekelně pekelné :) 16:25 &lt;+Complication&gt; Eh, podařilo se mi vyvolat ještě pár chyb (ale to byly opravdu, opravdu hraniční věci, restart routeru během běžícího i2phex.) Pošlu soukromě. 16:26 &lt;jrandom&gt; super, díky, Complication  16:26 &lt;+Complication&gt; (např. v reálu to asi nikomu neublíží) 16:26 &lt;jrandom&gt; heh, nikdy nepodceňuj lidskou schopnost věci rozbít :) 16:27 &lt;cervantes&gt; ani vynalézavost hlupáků při testování blbuvzdorných systémů 16:27 &lt;+postman&gt; jo, udělej něco blbuvzdorného a budeš odměněn novým druhem blba 16:28 &lt;jrandom&gt; haleluja 16:29 &lt;jrandom&gt; ok, ještě něco k 1), nebo přejdeme na 2) i2phex 16:30 &lt;jrandom&gt; v poslední době bylo hodně diskusí a legion souhlasil se sloučením provedených změn zpět do sirupovy kódové základny i2phexu.   16:30 &lt;+postman&gt; dál 16:30 &lt;jrandom&gt; to je dost cool, protože bude skvělé, že z legionovy tvrdé práce budeme těžit všichni a přitom zůstaneme zcela otevření a bezpeční 16:31 &lt;+Ragnarok&gt; co přesně udělal? 16:33 &lt;jrandom&gt; poslední změny zahrnují přidání systray4j, strikerovy aktualizace timeoutů, zvýšené výchozí délky tunnels, nějaké věci kolem NSIS a JNI a pár dalších změn 16:33 &lt;+Ragnarok&gt; hm, ok 16:33 &lt;+postman&gt; jrandom: takže je tam kupa vylepšení – ty zůstanou, že? 16:34 &lt;jrandom&gt; určitě, všechno dobré se integruje do i2phex 16:34 &lt;jrandom&gt; pár věcí si nejsem úplně jistý, ale to probereme s legionem mimo meeting ;) 16:35 &lt;+postman&gt; k 16:36 &lt;jrandom&gt; ok, má někdo ještě něco k 2) i2phex? nebo přejdeme na 3) syndie? 16:37  * postman připravuje své franchisingové zboží syndie500 16:37 &lt;jrandom&gt; heh 16:37 &lt;jrandom&gt; ok, Ragnarok, chceš nám dát přehled novinek? 16:37 &lt;+Ragnarok&gt; hm, ok 16:38 &lt;+Ragnarok&gt; Syndie teď bude automaticky získávat nové příspěvky z archivu.   16:38 &lt;+Ragnarok&gt; můžeš nastavit, z kterých archivů chceš dostávat aktualizace, a jak často, v konfiguračním souboru syndie 16:39 &lt;+Ragnarok&gt; víc detailů je v history.txt 16:39 &lt;+Ragnarok&gt; potřebuje to UI, ale jinak je to v podstatě hotové 16:39 &lt;+Ragnarok&gt; jasně, nikdo nic poslední dobou nepíše, tak to možná není tak užitečné :) 16:40 &lt;jrandom&gt; [vlož sem citát z Field of Dreams] 16:40 &lt;jrandom&gt; díky, Ragnarok, tohle byla často požadovaná funkce 16:41 &lt;+Ragnarok&gt; super 16:41 &lt;+Ragnarok&gt; rád jsem to udělal, zas tak moc práce to nebylo 16:42 &lt;+Ragnarok&gt; hlavně jsem si tím řešil vlastní potřebu :) 16:42 &lt;cervantes&gt; aha, ono ne? tak na to zapomeň :P 16:42 &lt;cervantes&gt; or=oh 16:42 &lt;+postman&gt; (ticho, génius nesmí přiznat, že taky musí tvrdě makat) 16:42 &lt;+Ragnarok&gt; hehe 16:43 &lt;+Ragnarok&gt; každopádně, pokud má někdo bugreporty/požadavky na funkce/bučení/potlesk atd., dejte mi vědět 16:43 &lt;jrandom&gt; (cheers!) 16:43 &lt;+Ragnarok&gt; další věc, o které přemýšlím, je automaticky importovat petnames (uživatelské přezdívky) z příspěvků do petname DB routeru, ale vypadá to, že by to mohlo být komplikované... 16:44 &lt;+Ragnarok&gt; umožnilo by to v podstatě, aby Syndie nahradilo addressbook (adresář) 16:44 &lt;jrandom&gt; to by bylo Very Cool 16:44 &lt;+nickless_head&gt; jo :) 16:45 &lt;+Ragnarok&gt; jen musím přijít na to, jak z archivu dostat seznam petnames 16:45 &lt;+Ragnarok&gt; všechno ostatní je triviální 16:45 &lt;+nickless_head&gt; ragnarok: jsou tvoje změny už v cvs? (jsem líný číst celou diskusi) :) 16:45 &lt;+Ragnarok&gt; jo 16:45 &lt;+nickless_head&gt; :happy: 16:45  * nickless_head zvažuje cvs update 16:45 &lt;+Ragnarok&gt; jsou tam od včerejška 16:45 &lt;+nickless_head&gt; ne, asi bude lepší počkat na další release 16:45 &lt;jrandom&gt; možná získat petnames kdykoli se renderují, vystavené přes HTMLRenderer (v addressReceived) 16:46 &lt;+Ragnarok&gt; ok, podívám se na to 16:46 &lt;jrandom&gt; super, díky, Ragnarok  16:47 &lt;+Ragnarok&gt; to je ode mě vše, pokud nejsou dotazy 16:49 &lt;jrandom&gt; wr0d.  ok, skok na 4) ???  16:49 &lt;jrandom&gt; má někdo ještě něco, co by chtěl na meetingu probrat? 16:49 &lt;cervantes&gt; jo 16:49  * nickless_head se na cervantes dívá se zájmem 16:50 &lt;+fox&gt; &lt;mancom&gt; je něco nového ohledně Q nebo feedspace? 16:50 &lt;+postman&gt; nickless_head: hele, je můj – neopovažuj se na něj takhle zírat :) 16:50 &lt;+nickless_head&gt; nekoukám na něj .. dívám se na něj se zájmem. 16:51 &lt;cervantes&gt; Po zvážení jsem oživil rubriku „Fórumový uživatel měsíce“ – a tento měsíc ji zaslouženě získává Complication za vynikající příspěvky na fóru 16:51 &lt;+nickless_head&gt; gratulace, Complication! 16:51 &lt;+postman&gt; kudos :) 16:51 &lt;cervantes&gt; takže dostane avatar (ať se mu to líbí nebo ne) :P 16:51 &lt;+Complication&gt; Heh, doufám, že moje přešlapy nebyly tak výrazné. :O :D 16:52 &lt;@protokol&gt; jo 16:52 &lt;jrandom&gt; w00t!  díky, Complication  16:52 &lt;cervantes&gt; (který je teď aktivní) 16:52 &lt;@protokol&gt; jak jde ten test Yellow Submarine i2phex 16:52 &lt;@protokol&gt; nějaké výrazné rychlosti nebo naopak jejich absence? 16:52 &lt;+Complication&gt; Jde to. 16:52 &lt;jrandom&gt; mancom: nic nového ohledně Q ani feedspace 16:53 &lt;+Complication&gt; Žádné hyperrychlé rychlosti, ale řekl bych zaručeně dostatečná rychlost. 16:53 &lt;jrandom&gt; protokol: naposledy jsem slyšel 10-20KBps, ale to je jen věc z fóra 16:53 &lt;@protokol&gt; stahuju to právě teď 16:53  * nickless_head chápe, co postman naznačil 16:53  * nickless_head zrudne 16:53 &lt;+Complication&gt; (také: znovu jsem si přečetl část technického úvodu a nenašel jsem chybu ve srovnání sítí. Myslím, že jsou dostatečně dobrá.) 16:54 &lt;+postman&gt; nickless_head: LOL (promiň) 16:54  * Complication podívá se na avatar a usměje se :D 16:54 &lt;+nickless_head&gt; postman: *GG* (v pohodě) 16:54 &lt;cat-a-puss&gt; Udělalo se něco pro získání "Amazon honor system" jako alternativní způsob vybírání darů? 16:54 &lt;+Complication&gt; Přesně tak. :P 16:55 &lt;@protokol&gt; cat-a-puss: jak to myslíš? 16:55 &lt;jrandom&gt; zatím ne, cat-a-puss, neviděl jsem se s wilde 16:55 &lt;jrandom&gt; wow, ahoj phedy 16:55 &lt;phedy&gt; Ahoj, jrandom. 16:55 &lt;cat-a-puss&gt; protokol: je to jako pay-pal, jen můžeš použít účet, který máš na amazon.com, k platbě 16:56 &lt;jrandom&gt; Complication: díky ohledně srovnání. zbývá pár dočištění, ale jde to kupředu 16:56 &lt;@protokol&gt; slabé 16:56 &lt;+Complication&gt; (ne že bych Tor nebo Freenet nějak slušně znal, i když jsem obojí používal) 16:57  * cat-a-puss uvažuje o vypsání odměny za pomoc s dokončením distribuovaného vyhledávače.  16:57 &lt;jrandom&gt; (než ten dokument dám na normální web, pošlu ho těm lidem ke komentáři) 16:58 &lt;cervantes&gt; Complication: je to umělecká instalace na kruhovém objezdu v Londýně, která dělá v dopravě paseku ;-) 16:59 &lt;jrandom&gt; cat-a-puss: stejně musím brzy dořešit jiné finanční věci, takže dám vědět co nejdřív 16:59 &lt;jrandom&gt; ok, má ještě někdo něco, co by chtěl na meetingu probrat? 16:59 &lt;cat-a-puss&gt; jo, kdybychom chtěli před 1.0 přeložit dokumenty do dalších jazyků, možná znám lidi, kteří by mohli pomoci se španělštinou a čínštinou. 16:59 &lt;cat-a-puss&gt; ok 16:59 &lt;jrandom&gt; paráda, to by bylo super 17:00 &lt;+Complication&gt; cervantes: díky za info, nevěděl jsem, kde se takový, ehm... efekt vyskytl :D 17:00 &lt;jrandom&gt; v cvs koluje návrh technického úvodu a nakonec budeme chtít přeložit i to, co nakonec bude obsahovat náš redesign webu 17:03  * nickless_head jde spát 17:03 &lt;jrandom&gt; asi bych si měl vzít baffer... 17:03 &lt;jrandom&gt; pokud už nic není 17:03  * jrandom se rozmachuje  17:03  * jrandom *baf*s uzavírá meeting </div>
