---
title: "Setkání vývojářů I2P - 4. ledna 2006"
date: 2006-01-04
author: "jrandom"
description: "Zápis z vývojářské schůzky I2P ze dne 4. ledna 2006."
categories: ["meeting"]
---

## Stručné shrnutí

<p class="attendees-inline"><strong>Přítomni:</strong> bar, cervantes, Complication, gott, JosephLeBlanc, jrandom, tethra</p>

## Zápis ze schůzky

<div class="irc-log"> 15:22 &lt;jrandom&gt; 0) ahoj 15:22 &lt;jrandom&gt; 1) Stav sítě a 0.6.1.8 15:22 &lt;jrandom&gt; 2) Výsledky zátěžového testování a profilování peerů 15:22 &lt;@cervantes&gt; jrandom: patrně nejpomalejší a nejhorší trest od doby, co zakázali kamenování 15:22 &lt;jrandom&gt; 3) Zhodnocení 2005 / výhled na 2006 / ??? 15:22 &lt;jrandom&gt; 0) ahoj 15:22 &lt;gott&gt;   falafel 15:22 &lt;gott&gt;        n : malá kroketka z rozmixované cizrny nebo bobů, ochucená 15:22 &lt;gott&gt;            sezamovými semínky 15:22 &lt;@cervantes&gt; zdar 15:22  * jrandom mává poté, co se zotavil z útoku falafelem 15:22 &lt;jrandom&gt; týdenní status poznámky jsou na http://dev.i2p.net/pipermail/i2p/2006-January/001246.html 15:23 &lt;jrandom&gt; jelikož mám zpoždění 10 min, jsem si jistý, že jste si ty poznámky už přečetli a máte připomínky připravené 15:23 &lt;jrandom&gt; *ehm* 15:23 &lt;jrandom&gt; OK, pojďme skočit do 1) stav sítě a 0.6.1.8 15:24 &lt;@cervantes&gt; tj. funguje to dobře, jen protokol to zpomaluje 15:24 &lt;jrandom&gt; Nemám moc co dodat nad rámec toho, co je v mailu - 0.6.1.8 jsme připravovali už nějakou dobu před vydáním a podle toho, co vidím, to šlo docela dobře 15:25 &lt;jrandom&gt; heh jo, nejsem si jistý, jestli infoshop něco zveřejnil od posledního importu rss 15:25 &lt;JosephLeBlanc&gt; Hmm, mám jen pár poznámek. 15:25 &lt;+Complication&gt; Co se týče stavu, jak už jsem zmiňoval... poté, co se build -7 dostal do CVS, můj Celeron 300 se chová jako skutečný počítač. Jakože přenáší data s náznakem stability. 15:26 &lt;+Complication&gt; Umožňuje mi rozsáhle procházet eepsites a jen zřídka mě vykopne z IRC. 15:26 &lt;jrandom&gt; souhlas, Complication  15:26 &lt;jrandom&gt; co máš, JosephLeBlanc  15:26 &lt;@cervantes&gt;  /kick complication 15:26 &lt;@cervantes&gt; ach jo 15:26 &lt;JosephLeBlanc&gt; Pouštím nejnovější CVS a, pokud vidím (afaics), většina věcí je v pořádku. 15:27 &lt;JosephLeBlanc&gt; Zajímalo by mě však, jestli byl opraven ten problém jbigi na Athlonu, o kterém jsem s tebou před časem mluvil. 15:28 &lt;jrandom&gt; jbigi pro amd64 na window zatím není v jbigi.jar, ale doufám, že to dostanu do 0.6.1.9 15:29 &lt;+Complication&gt; *Myslím* (ale nemohu potvrdit), že se víc zaměřuje na peery, u nichž zaznamenal úspěch... a tento přístup *možná* udržuje tyto cesty od kolapsu účinněji (je to za poněkud příliš agresivním NATem). 15:29 &lt;JosephLeBlanc&gt; No, logy vracejí: 'NOTICE: Resource name [jbigi] was not found'  15:30 &lt;jrandom&gt; JosephLeBlanc: je tam za tím řádek ohledně jbigi - co říká? 15:31 &lt;JosephLeBlanc&gt; Píše to, "INFO: Optimized native BigInteger library 'libjbigi-linux-athlon.so' loaded from resource 15:31 &lt;jrandom&gt; super 15:32 &lt;JosephLeBlanc&gt; Jen jsem tě chtěl upozornit na ten řádek s NOTICE. 15:32 &lt;jrandom&gt; to znamená, že se to nejdřív snaží stáhnout resource „jbigi“, ale ten neexistuje (což je normální - resource jbigi je pro velmi vzácné situace) 15:32 &lt;jrandom&gt; pak se to pokusí stáhnout OS/architektuře specifický resource „libjbigi-linux-athlon.so“ a uspěje 15:33 &lt;JosephLeBlanc&gt; Aha, OK. Zdá se tedy, že chyba, kterou jsem dřív zažíval, byla ve -7 opravena 15:33 &lt;jrandom&gt; w3wt 15:33 &lt;JosephLeBlanc&gt; Díky moc, kámo. 15:34 &lt;jrandom&gt; np 15:34 &lt;jrandom&gt; Complication: jo, myslím, že máš pravdu, a některé strategie pro 0.6.2 na tom konceptu dál postaví 15:35 &lt;jrandom&gt; OK, má ještě někdo něco k 1) stavu sítě / 0.6.1.8? 15:37 &lt;jrandom&gt; pokud ne, přejděme na 2) Výsledky zátěžového testování a profilování peerů 15:39 &lt;jrandom&gt; OK, v mailu je toho hodně, má k tomu někdo otázky? 15:40 &lt;+bar&gt; jak velké bylo to rozumné zlepšení? 15:41 &lt;+Complication&gt; Pozdní poznámka k 0.6.1.8 (právě testováno na mém notebooku) - jbigi se tam také načetlo správně. 15:42 &lt;+Complication&gt; Dřív se tomuhle stroji (Mandriva 2005) nedařilo načíst to správné. 15:42 &lt;+Complication&gt; Kvůli problému s jcpuid. 15:42 &lt;jrandom&gt; Raději bych v rámci meetingu neuváděl číslo, protože to ovlivní očekávání lidí. měřitelné zlepšení, ale zdaleka ne rychlost linky. 15:43 &lt;jrandom&gt; (a zátěžový test je trochu umělý) 15:43 &lt;+bar&gt; jasně, v pohodě :) 15:44 &lt;jrandom&gt; cool, Complication.  Jo, konečně jsem přibalil scintillův C port jcpuid :) 15:45 &lt;jrandom&gt; OK, k 2) nemám moc co dodat nad to, co je v mailu. Více informací o výsledném profilování rychlosti vyjde, jakmile to bude v 0.6.1.9. 15:47 &lt;jrandom&gt; pokud k tomu nic dalšího není, skočíme na 3) zhodnocení 2005 / výhled na 2006 / ??? 15:49 &lt;+bar&gt; souhlasím s tím, co je v mailu, 2005 byl fantastický rok a nevidím důvod, proč by měl být 2006 horší, co se i2p týče 15:49 &lt;jrandom&gt; Ušli jsme za poslední rok velký kus cesty a vy všichni jste odvedli spoustu skvělé práce, která nás posunula vpřed. Tenhle rok vypadá, že bude pro nás velký, přesuneme se z geekovských zákulisí do míst, kde na tom záleží.   15:50  * tethra se přidal spíš až na konci 2005, ale i tak to bylo sakra cool. *palec nahoru* 15:51 &lt;+Complication&gt; Doufám v nejlepší. 15:51 &lt;jrandom&gt; Nemám moc co dodat, takže pokud chtějí lidi do meetingu ještě něco přinést, máte slovo 15:52 &lt;+Complication&gt; Mimochodem, kdyby chtěl někdo přeložit nějaké dokumenty do španělštiny (viz fórum Discussion), s kým by bylo nejlepší to koordinovat? 15:52 &lt;+Complication&gt; např. které části se pravděpodobně budou hodně měnit, a podobně 15:53 &lt;+Complication&gt; A také v jakém formátu by bylo nejlepší mít různé dokumenty? 15:54 &lt;jrandom&gt; technický úvodní dokument @ dev.i2p.net/cgi-bin/cvsweb.cgi/i2p/router/doc/techintro.html?rev=HEAD je poměrně stabilní 15:54 &lt;+Complication&gt; Zahrnout do routeru... na web... obojí? 15:54 &lt;jrandom&gt; (ale budou aktualizace ohledně 0.6.2) 15:54 &lt;jrandom&gt; no, jsem velkým zastáncem inline dokumentace 15:54 &lt;jrandom&gt; ale to by asi mělo počkat, až bude nová konzole routeru 15:55 &lt;jrandom&gt; úvodní dokumenty na webu by byly také dobré, ale to by asi mělo počkat, až bude nový web 15:55 &lt;+Complication&gt; Aha... takže bude nejlepší se toho zatím nedotýkat... 15:56 &lt;+Complication&gt; ...místo toho preferovat dokumenty jako ten výše. 15:58 &lt;jrandom&gt; pravděpodobně.  OK, chce někdo do meetingu přinést ještě něco dalšího? 15:59 &lt;jrandom&gt; pokud ne... 15:59 &lt;tethra&gt; probírali jsme už nápad na UI pro eepget? 15:59 &lt;gott&gt; Pokud meeting stále běží, prosím opravte problém s diakritikou v IRCclient 15:59 &lt;tethra&gt; tj., než jsem sem dorazil 15:59 &lt;jrandom&gt; ne, chceš to implementovat, tethra?  :) 15:59 &lt;jrandom&gt; gott: patche vítány 16:00 &lt;gott&gt; Pokud ne, prosím opravte problém s diakritikou v IRCclient. 16:00 &lt;gott&gt; jrandom: Než to opravím já, opraví to někdo jiný ;-) 16:01 &lt;tethra&gt; jrandom: nejsem si úplně jistý, jak na to, protože nejsem moc programátor. jestli mě nasměruješ na nějaké tutoriály na psaní aplikací typu .war a rád to zkusím. 16:01 &lt;gott&gt; Vyhrazuji si právo být poraženecký ve slovech i činech. 16:01 &lt;tethra&gt; haha 16:01 &lt;+Complication&gt; :) 16:02 &lt;jrandom&gt; tethra: knihy oreily o servletech jsou docela dobré 16:02 &lt;jrandom&gt; OK, pokud není nic dalšího... 16:02  * jrandom se připravuje 16:02  * jrandom *baf*s uzavírá meeting </div>
