---
title: "I2P vývojářské setkání - 8. září 2010"
date: 2010-09-08
author: "@Mathiasdm"
description: "Zápis ze schůzky vývojářů I2P ze dne 8. září 2010."
categories: ["meeting"]
---

## Stručné shrnutí

<p class="attendees-inline"><strong>Přítomni:</strong> </p>

## Zápis ze schůzky

<div class="irc-log"> 22:02 &lt;@Mathiasdm&gt; dobře 22:02 &lt;@Mathiasdm&gt; čas na schůzku 22:03 &lt;@Mathiasdm&gt; 0) Ahoj 22:03 &lt;@Mathiasdm&gt; 1) Pokrok v obsahu webu 22:03 &lt;@Mathiasdm&gt; 2) Pokrok na backendu webu 22:03 &lt;@Mathiasdm&gt; 3) Místo pro diskuzi vývojářů 22:03 &lt;@Mathiasdm&gt; 4) Přiřazování úkolů + řešení neshod 22:03 &lt;@Mathiasdm&gt; 5) Aktualizace stavu 22:03 &lt;@Mathiasdm&gt; 6) Nadcházející vývojářské konference 22:03 &lt;@Mathiasdm&gt; dobře 22:03 &lt;@Mathiasdm&gt; 0) Ahoj 22:04 &lt;@Mathiasdm&gt; Vítejte na 208. vývojářské schůzce! (beze studu ukradeno od badgera :p) 22:04  * Mathiasdm šťouchne do všech 22:04 &lt;eche|on&gt; *poke* 22:04  * Mathiasdm šťouchne do zzz, díky za op 22:06 &lt;@Mathiasdm&gt; hm, je potřeba víc šťouchání, aby se všichni probudili? zzz badger dr|z3d dream duck eche|on hottuna postman sponge superuser ReturningNovice (promiňte :)) 22:06 &lt;eche|on&gt; *POKE* 22:06 &lt;@Mathiasdm&gt; promiň, eche|on :p viděl jsem tvůj poke 22:08 &lt;duck&gt; moin 22:08 &lt;@Mathiasdm&gt; moin duck 22:09 &lt;hawk&gt; * Mathiasd1 pokes welterde  22:11 &lt;@Mathiasdm&gt; dobře, tak ještě chvilku počkáme, protože zatím jsme jen tři 22:11 &lt;@Mathiasdm&gt; kdokoli se chce přidat, prostě poke zpátky 22:11 &lt;whitenoise&gt; *poke* 22:11 &lt;@zzz&gt; ack 22:12 &lt;@Mathiasdm&gt; aha, vedoucí vývojář, dobré :) 22:13 &lt;@Mathiasdm&gt; a aby se mohlo připojit co nejvíc lidí, počkáme ještě 2 minuty a pak začneme 22:14 &lt;@Mathiasdm&gt; teď ještě 1 minuta 22:14 &lt;superuser&gt; mooin 22:15 &lt;@Mathiasdm&gt; přesně na čas, superuser ;) 22:15 &lt;@Mathiasdm&gt; ahoj všichni 22:15 &lt;superuser&gt; ;-) 22:15 &lt;superuser&gt; ahoj Mathiasdm 22:15 &lt;superuser&gt; a všichni 22:15 &lt;@Mathiasdm&gt; 1) Pokrok v obsahu webu 22:15 &lt;@Mathiasdm&gt; jak asi všichni víme, vývoj I2P je momentálně pozastaven kvůli přepracování specifikací 22:16  * Mathiasdm předává horký brambor zzz, aby mohl mluvit o postupu přepracování specifikací 22:16 &lt;eche|on&gt; správně 22:17 &lt;@zzz&gt; je to 7 týdnů, postup je pomalý. Teď pracuji na i2cp, už jsem nad tím strávil několik hodin 22:17 &lt;@zzz&gt; potřebuji, aby se zapojili i další lidi, jak na tom, co slíbili udělat, tak na věcech, které ještě nikdo nevzal 22:17 &lt;@zzz&gt; eot 22:18 &lt;@Mathiasdm&gt; dobře 22:18  * Mathiasdm se do toho zítra zase pustí, vývojové prostředí je teď znovu nastavené 22:18 &lt;@Mathiasdm&gt; má-li k tomu někdo další co říct, sem s tím :) 22:19 &lt;@Mathiasdm&gt; asi ne 22:19 &lt;@Mathiasdm&gt; hm 22:19 &lt;@Mathiasdm&gt; 2) Pokrok na backendu webu 22:19 &lt;eche|on&gt; Myslím, že je to skvělé od lidí, kteří to dělají. 22:19 &lt;@Mathiasdm&gt; oh 22:19 &lt;@Mathiasdm&gt; promiň :) 22:21 &lt;@Mathiasdm&gt; 2) teď přeskočíme, ledaže by přišel welt 22:21 &lt;@Mathiasdm&gt; 3) Místo pro diskuzi vývojářů 22:22 &lt;@Mathiasdm&gt; to souvisí s http://zzz.i2p/topics/719 22:22 &lt;@Mathiasdm&gt; Cituji: 22:22 &lt;@Mathiasdm&gt; "* Post developer discussions on zzz.i2p. What I mean is: IRC is a highly 'volatile' medium, where not everyone is online all the time, and not everyone logs. It's a great medium for a short discussion, but do consider posting a short write-up on zzz.i2p, so others can join in on the discussion." 22:22 &lt;eche|on&gt; vývojářské diskuze jsou těžké téma. IRC je fajn, ale není spolehlivé ani archivované 22:22 &lt;@Mathiasdm&gt; ano, souhlas 22:23 &lt;@Mathiasdm&gt; ale je z čeho vybírat spousta věcí 22:23 &lt;@Mathiasdm&gt; zzz.i2p, forum.i2p, mailing list (e-mailová konference) 22:23 &lt;@Mathiasdm&gt; no dobře, 3 věci :p 22:23 &lt;eche|on&gt; navrhoval bych nějaké centrální místo s archivem 22:23 &lt;eche|on&gt; se zálohou. 22:24 &lt;@Mathiasdm&gt; ano 22:24 &lt;@Mathiasdm&gt; ale nastavit pro to distribuované úložiště zní jako těžký úkol :p 22:24 &lt;@Mathiasdm&gt; i když mailing list by šel, myslím 22:25 &lt;@Mathiasdm&gt; mailing list je tak trochu distribuovaný 22:25 &lt;eche|on&gt; :-) 22:25 &lt;superuser&gt; není samotný web už distribuovaný? 22:25 &lt;@Mathiasdm&gt; někdo další, nápady? 22:25 &lt;eche|on&gt; mailing list je taky dobré řešení, 22:26 &lt;superuser&gt; mohlo by to jít i tam 22:26 &lt;@Mathiasdm&gt; ano, ale to nezahrnuje fórum, superuser  22:26 &lt;eche|on&gt; pravda, web je v monotone 22:26 &lt;@Mathiasdm&gt; pravda 22:26 &lt;superuser&gt; ne, nemyslím fórum, ale samotný web 22:26 &lt;superuser&gt; nejsou tam někde dostupné i staré vývojářské schůzky? 22:26 &lt;@Mathiasdm&gt; ale těžko se diskutuje, když musíš své diskuze commitovat do monotone :p 22:27 &lt;superuser&gt; pravda 22:27 &lt;@Mathiasdm&gt; možná s novým backendem, na kterém pracuje welt, to bude schůdnější 22:27 &lt;superuser&gt; mělo by to smysl jen pro archivaci, ne pro samotné průběžné diskutování 22:28 &lt;@Mathiasdm&gt; jako dočasné řešení bych navrhl: když vedete velkou diskuzi na IRC, napište pár poznámek na _nějaké_ trvalé médium 22:29 &lt;@Mathiasdm&gt; ať už to je zzz.i2p, mailing list nebo fórum 22:29 &lt;@Mathiasdm&gt; vím, je to trochu vágní 22:29 &lt;eche|on&gt; Hlasuji pro mailing list ++  22:29 &lt;@Mathiasdm&gt; hm, welt, jsou někde na webu pokyny k mailing listu? 22:29 &lt;superuser&gt; myslíš weltovu službu NNTP? 22:29 &lt;@Mathiasdm&gt; mailing list mi taky zní dobře, eche|on, ale přemýšlím, jestli se povede přimět všechny, aby ho používali? 22:29 &lt;eche|on&gt; momentálně žádná ml není k dispozici 22:29 &lt;@Mathiasdm&gt; ano, superuser  22:29 &lt;@Mathiasdm&gt; ehm 22:29 &lt;@Mathiasdm&gt; nebo jak to bylo 22:29 &lt;@Mathiasdm&gt; myslím, že ano 22:30 &lt;@Mathiasdm&gt; eche|on: welt letos v létě zprovoznil pár ml 22:30 &lt;eche|on&gt; NNTP je news server 22:30 &lt;@Mathiasdm&gt; ale zatím se moc nepoužívá 22:30 &lt;@Mathiasdm&gt; ano, přesně tak, ale teď je i mailing list 22:30 &lt;@Mathiasdm&gt; ale nemám tady adresu 22:30 &lt;@Mathiasdm&gt; zzz, duck: názory? 22:31 &lt;superuser&gt; zatím nemám žádné info o mailing listu, viděl jsem jen příspěvky od welta, Mathiasdm a ReturningNovice na news serveru 22:32 &lt;@zzz&gt; Nejsem velký fanoušek ML, ale budu ji používat, pokud to lidi chtějí. ta weltova je teď zdá se velké tajemství 22:33 &lt;duck&gt; Myslím, že zzz.i2p je v pohodě 22:33 &lt;@Mathiasdm&gt; IMHO cokoli mimo IRC by bylo užitečné (mám IRC rád, jak už jsem říkal, ale příliš mnoho vývojářských diskuzí se nedá zpětně sledovat) 22:33 &lt;eche|on&gt; zzz.i2p je fajn, ale: diskuze z IRC je potřeba kopírovat tam A nějaká forma zálohy by byla fajn 22:34 &lt;@Mathiasdm&gt; hm, možná můžu zprovoznit něco jako 22:34 &lt;@Mathiasdm&gt; ehm 22:34 &lt;@Mathiasdm&gt; jak se to jmenovalo 22:34 &lt;@Mathiasdm&gt; před 2 nebo 3 lety 22:34 &lt;@Mathiasdm&gt; trevorreznik.i2p? 22:36 &lt;@Mathiasdm&gt; co třeba: budeme dál používat zzz.i2p a začneme používat mailing list a budeme se snažit, aby diskuze z IRC nezůstávaly jen na IRC? 22:36 &lt;duck&gt; všechny hlavní návrhové věci už jsou na zzz.i2p 22:36 &lt;eche|on&gt; lépe: snažme se používat zzz.i2p a kopírovat tam IRC. 22:36 &lt;duck&gt; nevidím tvůj problém 22:37 &lt;superuser&gt; co když ten zzz zmizí 22:37 &lt;superuser&gt; s//? 22:37 &lt;duck&gt; dev/design 22:37 &lt;@Mathiasdm&gt; například všechno, co sponge píše (jen příklad, sponge :p) o seedless a bobu, je často jen IRC diskuze 22:38 &lt;duck&gt; nemyslím, že mailing list povede k tomu, že sponge zdokumentuje svůj protokol a API 22:38 &lt;duck&gt; ale klidně to zkuste 22:39 &lt;@Mathiasdm&gt; neee, tak jsem to nemyslel, duck  22:39 &lt;@Mathiasdm&gt; jak jsem říkal, je mi jedno, jestli je to na zzz.i2p nebo na mailing listu 22:39 &lt;@Mathiasdm&gt; jen nechci, aby ty diskuze byly jen na IRC 22:39 &lt;@Mathiasdm&gt; ale ano, i ty máš dobrý point 22:39 &lt;@Mathiasdm&gt; že některé věci možná zůstanou jen na IRC 22:39 &lt;duck&gt; tak si promluv se sponge 22:39 &lt;@Mathiasdm&gt; byl to příklad 22:40 &lt;duck&gt; (což možná děláš právě touhle schůzkou) 22:40 &lt;duck&gt; ok, rozumím 22:40 &lt;@Mathiasdm&gt; :) 22:41 &lt;@Mathiasdm&gt; dobře, myslím, že když se každý pokusí věci psát na zzz.i2p (nebo mailing list — ale počkáme na welta :p), tak je to vyřešené 22:42 &lt;@Mathiasdm&gt; alespoň prozatím 22:42 &lt;@Mathiasdm&gt; má k tomu někdo něco dalšího? 22:44 &lt;@Mathiasdm&gt; dobře 22:44 &lt;@Mathiasdm&gt; další 22:44 &lt;@Mathiasdm&gt; 4) Přiřazování úkolů + řešení neshod 22:45 -!- Moru [kvirc@irc2p] se připojil k #i2p-dev 22:45 &lt;@Mathiasdm&gt; v současnosti jsou úkoly (zobrazené na http://www.i2p2.de/team.html ) přiřazovány/vybírány tak, že lidé jednoduše změní webovou stránku 22:45 &lt;hawk&gt; &lt;preforce&gt; Název: Tým - I2P (at www.i2p2.de) 22:45 &lt;@Mathiasdm&gt; takže pokud chcete dělat nějaký úkol, prostě ho děláte a přidáte se na webovou stránku 22:45 &lt;@Mathiasdm&gt; což je myslím dobré :) 22:46 &lt;eche|on&gt; když s tím někdo nesouhlasí: diskuze na IRC/zzz.i2p 22:46 &lt;@Mathiasdm&gt; ano, právě o neshody jde 22:46 &lt;eche|on&gt; ale lidé potřebují práva na check-in, aby mohli měnit věci, což znamená: potřebují nějakou důvěru od stávajících vývojářů 22:46 &lt;@Mathiasdm&gt; v létě došlo k neshodám a moc jsme je nevyřešili 22:46 &lt;@Mathiasdm&gt; pravda, eche|on  22:47 &lt;@Mathiasdm&gt; jak vyřešíme diskuzi, když se ti, kdo nesouhlasí, nedokážou dohodnout? 22:47 &lt;@Mathiasdm&gt; hlasování nebo tak něco? 22:47 &lt;@Mathiasdm&gt; to mě zajímalo 22:48 &lt;@Mathiasdm&gt; návrhy? 22:48 &lt;eche|on&gt; jednou se zmínila poslední instance 22:48 &lt;eche|on&gt; což byl zzz 22:48 &lt;@Mathiasdm&gt; poslední instance? 22:48 &lt;@Mathiasdm&gt; ah 22:49 &lt;whitenoise&gt; co takhle třetí, lepší řešení? 22:49 &lt;duck&gt; když všechno ostatní selže; obrátit se na zzz 22:49 &lt;eche|on&gt; hlasování je hezký nápad, ale myslím, že řešení se najde dřív 22:49 &lt;@Mathiasdm&gt; pokud bude třetí řešení určitě lepší, obě strany si vyberou to ;) 22:50 &lt;@Mathiasdm&gt; hm, dobře 22:50 &lt;@Mathiasdm&gt; jen ze zvědavosti, zzz, souhlasíš s tím být ‚poslední instance‘? :) 22:50 &lt;@Mathiasdm&gt; mně to zní v pořádku, ale chceš to sám? 22:51 &lt;@zzz&gt; ne zvlášť. Moje pravidlo je, že ten, kdo opravdu něco dělá, má velení. Lidi, co jen mluví a akorát ostatní štvou, ne. 22:52 &lt;@zzz&gt; práce je dost pro všechny. 22:53 &lt;@Mathiasdm&gt; dobře :) to zní dobře 22:53 &lt;@Mathiasdm&gt; má někdo další komentáře? pokud ne, další bod 22:53 &lt;superuser&gt; obecně „kdo to dělá, ten rozhoduje“ zní dobře 22:53 &lt;superuser&gt; ale co když to ve skutečnosti dělají dvě strany 22:53 &lt;superuser&gt; a přesto jdou opačnými směry? 22:54 &lt;superuser&gt; myslím, že v tom případě by hlasovací mechanismus nebyl vůbec špatný 22:54 &lt;@Mathiasdm&gt; pravda 22:54 &lt;@zzz&gt; pokud jde o kód, můžu vybrat já. Rozhodně nejsem poslední instance pro web. Těmi jsou welt a echelon. 22:55 &lt;@Mathiasdm&gt; no, když proběhne diskuze a řešení se nenajde, může se hlasovat, nebo někdo (zzz, welt?) může vybrat 22:55 &lt;@zzz&gt; vybrali by vítěze tím, že by poraženému odebrali práva. 22:56 &lt;@Mathiasdm&gt; *doufám, že jen když je to ošklivá diskuze ;) přátelské neshody by neměly vést ke ztrátě práv :p 22:57 &lt;eche|on&gt; správně 22:58 &lt;@Mathiasdm&gt; tak jo 22:58 &lt;@Mathiasdm&gt; další bod 22:58 &lt;@Mathiasdm&gt; jestli je to v pořádku 22:58 &lt;@Mathiasdm&gt; 5) Aktualizace stavu 22:58 &lt;eche|on&gt; ok 22:59 &lt;@Mathiasdm&gt; myslím, že o víkendu začnu „sbírat“ statusy 22:59 &lt;@Mathiasdm&gt; chtěl jsem to udělat minulý týden, ale pohltila mě práce 22:59 &lt;eche|on&gt; skvělé. do toho. 22:59 &lt;@Mathiasdm&gt; v zásadě jednoduše „co jste dělali minulý týden?“ a „jaké máte plány na příští týden?“ 23:00 &lt;@Mathiasdm&gt; a já je trochu shrnuté zveřejním na webu 23:00 &lt;@Mathiasdm&gt; návrhy jsou vždycky vítané :) 23:00 &lt;@Mathiasdm&gt; dobře, poslední bod (přidaný těsně před začátkem schůzky) 23:00 &lt;@Mathiasdm&gt; 6) Nadcházející vývojářské konference 23:01 &lt;@Mathiasdm&gt; -kdo jde na 27c3? 23:01 &lt;@Mathiasdm&gt; -kdo jde na brucon? 23:01 &lt;@Mathiasdm&gt; -nějaké další? 23:02 &lt;@Mathiasdm&gt; určitě se zúčastním bruconu a nejspíš na den i 27c3 (a zůstanu pár dní v Berlíně) 23:02 &lt;whitenoise&gt; Mathiasdm, přidal jsem ještě 1 bod 10 min. před začátkem. 23:02 &lt;@Mathiasdm&gt; oh? promiň, neviděl jsem 23:03 &lt;@Mathiasdm&gt; dobře, za chvíli to vezmeme, whitenoise  23:03 &lt;whitenoise&gt; ok 23:03 &lt;whitenoise&gt; díky 23:03 &lt;@Mathiasdm&gt; nikdo nic k vývojářským konferencím? 23:04 &lt;@Mathiasdm&gt; tedy: 7) Propagace používání protokolu BitTorrent uvnitř I2P: pro a proti 23:04  * Mathiasdm předává horký brambor whitenoiseovi  23:04 &lt;whitenoise&gt; Ok, o tomhle jsme s duckem trochu mluvili 23:05 &lt;whitenoise&gt; I když je to dobrý způsob pro krycí provoz a růst sítě, může to vést k tomu, že si I2P získá pověst nelegální sítě pro sdílení souborů 23:05 &lt;eche|on&gt; Rozhodl jsem se, že na 27c3 nepojedu 23:06 &lt;@Mathiasdm&gt; ach, to je škoda, eche|on  23:06 &lt;@Mathiasdm&gt; pravda, whitenoise  23:06 &lt;whitenoise&gt; Na druhou stranu... 23:06 &lt;superuser&gt; Myslím, že BT by se neměl zdůrazňovat víc než jiné služby, ale I2P by se mělo propagovat jako síť pro všeobecné použití 23:07 &lt;superuser&gt; ach, on ještě neskončil... 23:07 &lt;@Mathiasdm&gt; možná laguje, dejte mu chvilku :) 23:08 &lt;whitenoise&gt; pokud tenhle protokol nebudeme propagovat, tak v nějaké ne úplně blízké budoucnosti, pokud se nezmění obchodní model pro prodej digitálních médií, bude tlak na uživatele torrentů větší, takže začnou hledat způsoby, jak se skrýt 23:08 &lt;whitenoise&gt; což stejně může vést k mému prvnímu bodu (pověst) 23:08 &lt;whitenoise&gt; ale je to samozřejmě nejisté 23:08 &lt;Moru&gt; Ahoj! Promiňte, že sem vstupuji... smutné, ale pravdivé: propagujte to jako sdílení souborů a budete mít spoustu dalších uživatelů a přidají se i hromady vývojářů. Možná dokonce získáte financování od těch, kteří chtějí používat bezpečnou platformu pro sdílení souborů. 23:09 &lt;@Mathiasdm&gt; pouhá propagace by to IMHO nezajistila 23:09 &lt;@Mathiasdm&gt; a whitenoise, máš pravdu ohledně pověsti 23:09 &lt;@Mathiasdm&gt; ale propagujeme to? 23:10 &lt;whitenoise&gt; Podle mě teď ne 23:10 &lt;@Mathiasdm&gt; a samotný BitTorrent tu pověst nezpůsobuje, to sdílení souborů (IMHO důležité rozlišení, ale možná ne do téhle diskuze) 23:10 &lt;@Mathiasdm&gt; (a ahoj, Moru) 23:11 &lt;whitenoise&gt; No, BitTorrent je nejpoužívanější způsob, proto o něm mluvím 23:11 &lt;whitenoise&gt; samozřejmě to může být eMule nebo něco jiného 23:11 &lt;@Mathiasdm&gt; jak si představuješ jeho propagaci? 23:12 &lt;whitenoise&gt; Například současní běžní uživatelé mají potíže všechno nastavit 23:12 &lt;whitenoise&gt; Mohli bychom informace o BitTorrentu udělat viditelnější 23:13 &lt;@Mathiasdm&gt; hm, ano 23:13 &lt;whitenoise&gt; popis jednodušší 23:13 &lt;whitenoise&gt; a tak dál. 23:13 &lt;@Mathiasdm&gt; ale to je (IMHO) spíš obecný problém I2P 23:13 &lt;whitenoise&gt; možná trochu vylepšit i2psnark 23:13 &lt;@Mathiasdm&gt; I2P by se mohlo stát mnohem viditelnějším :p 23:13 &lt;whitenoise&gt; ano 23:14 &lt;whitenoise&gt; ale když to uděláme (stejně jako třeba propagace na Twitteru), určitě to přitáhne nějaké uživatele 23:14 &lt;@Mathiasdm&gt; ano 23:14 &lt;@Mathiasdm&gt; dobře, souhlasím, a doufám, že se v blízké budoucnosti posuneme k tomu, aby bylo všechno srozumitelnější (lepší použitelnost atd.) 23:14 &lt;whitenoise&gt; takže otázka, myslím, je, co bychom měli dělat a co ne 23:15 &lt;whitenoise&gt; vylepšit popis, ale neinzerovat to jako síť pro sdílení souborů, možná? 23:15 &lt;@Mathiasdm&gt; co bychom měli udělat (jakmile začne vývoj 0.9), je IMHO podívat se na ‚bolavá místa‘ použitelnosti 23:15 &lt;eche|on&gt; už k tomu mám pár nápadů 23:17 &lt;@Mathiasdm&gt; ano, pomohlo by popsat I2P; pomohla by i předělávka konzole (možná? nevím) 23:17 &lt;@Mathiasdm&gt; eche|on: neměli jsme .pdf s poznámkami k použitelnosti z konference, na které jsi byl? 23:17 &lt;eche|on&gt; hm 23:18 &lt;@zzz&gt; mám ho 23:18 &lt;eche|on&gt; musím to najít, ale celkově jsme měli pár problémů.  23:18 &lt;@Mathiasdm&gt; máš odkaz, zzz? 23:19 &lt;@Mathiasdm&gt; dobře, mohli bychom se na to trochu zaměřit po specifikacích webu? 23:20 &lt;@zzz&gt; http://zzz.i2p/files/petcon-usability-long.pdf 23:20 &lt;@Mathiasdm&gt; dík 23:20 &lt;eche|on&gt; to je hezký nápad 23:21 &lt;@Mathiasdm&gt; tak jo 23:21 &lt;@Mathiasdm&gt; další poznámky nebo nápady, whitenoise? 23:21 &lt;whitenoise&gt; hm... 23:22 &lt;@Mathiasdm&gt; samozřejmě můžeš kdykoli začít pracovat i na zlepšení použitelnosti webu 23:22 &lt;eche|on&gt;  jen počkej na pár mailů s kontaktními údaji, abys mohl vyplatit nějaké peníze ;-) 23:23 &lt;whitenoise&gt; tak myslím, že jsme se rozhodli zlepšovat použitelnost obecně bez zvláštního důrazu na BitTorrent, je to tak? 23:23 &lt;whitenoise&gt; :-) 23:23 &lt;@Mathiasdm&gt; tak to vypadá, ano, whitenoise  23:23 &lt;@Mathiasdm&gt; pošlu ti e-mailem číslo svého účtu, eche|on, prostě mi pošli peníze ;) 23:23 &lt;@Mathiasdm&gt; dobře tedy 23:23 &lt;@Mathiasdm&gt; 8) sušenky pro všechny, kdo se zúčastnili 23:24 &lt;eche|on&gt; *g* 23:24 &lt;@Mathiasdm&gt; ===Schůzka skončila=== 23:24 &lt;@Mathiasdm&gt; díky všem :) 23:24 &lt;eche|on&gt; SUŠENKY! 23:25 &lt;@Mathiasdm&gt; nesnězte je všechny 23:25  * Mathiasdm šťouchne do eche|on  </div>
