---
title: "Setkání vývojářů I2P - 11. prosince 2012"
date: 2012-12-11
author: "str4d"
description: "Zápis ze schůzky vývojářů I2P z 11. prosince 2012."
categories: ["meeting"]
---

## Stručné shrnutí

<p class="attendees-inline"><strong>Přítomni:</strong> lillith, Meeh, postman, psi, str4d, topiltzin, zzz</p>

## Záznam ze schůzky

<div class="irc-log"> 20:20:09  &lt;str4d&gt; &lt;str4d&gt; Nejsem si jistý, kde je dg, takže navrhuji, abychom schůzi každopádně zahájili a pokračovali podle programu z minulého týdne (nebo ho případně znovu začali). 20:20:09  &lt;str4d&gt; (http://zzz.i2p/posts/5779) 20:20:18  &lt;iRelay&gt; Titulek: zzz.i2p: IRC Meetings (na zzz.i2p) 20:40:14  &lt;str4d&gt; Nikdo neodpoví? 20:41:48  &lt;Meeh&gt; Jsem pro schůzi 20:42:09  &lt;Meeh&gt; ale IRC bylo dnes opravdu nestabilní 20:51:48  &lt;str4d&gt; Chce někdo předsedat a zahájit schůzi? Netuším, kam se poděl dg, a já budu muset v půlce odejít, takže nemůžu. 20:52:40  &lt;str4d&gt; Vypadá to, že iRelay je na postmanově serveru, takže pokud bude předsedající také tam, odpojení neovlivní záznam schůze. 21:01:13  &lt;psi&gt; schůze byla...? 21:01:32  * lillith se nabízí, že bude předsedat, jakmile se mi zzz.i2p úspěšně načte 21:04:05  &lt;psi&gt; schůze je teď, že? 21:05:43  &lt;lillith&gt; jo, pokud nechce předsedat někdo jiný 21:07:16  &lt;psi&gt; ok 21:07:16  &lt;psi&gt; témata? 21:07:16  &lt;lillith&gt; Takže, navážeme tam, kde jsme minule skončili; orione, jsi tady? 21:09:52  &lt;psi&gt; zní to proveditelně 21:09:54  &lt;lillith&gt; nejsem si ale jistá, k čemu to je; mně to přijde trochu zbytečné 21:10:20  &lt;psi&gt; abychom vytvořili strukturovanější prostředí pro pomoc uživatelům 21:10:27  &lt;psi&gt; pokud si dobře pamatuju 21:10:48  &lt;topiltzin&gt; spíš dát dohromady zdroje 21:11:05  &lt;topiltzin&gt; +1 na to, ale pokud si dobře pamatuju, nejdřív se někdo musel zeptat (vlastníka kanálu?  kdo to je/byl?) 21:11:13  &lt;lillith&gt; takže spojit dva docela mrtvé kanály do jednoho méně mrtvého? 21:11:50  &lt;topiltzin&gt; jo 21:12:23  &lt;lillith&gt; dobře, bod 2a: kdo vlastní každý kanál a co si o tom myslí? 21:12:50  &lt;lillith&gt; 2b: bude nový kanál #i2p nebo #i2p-help? 21:12:57  * postman vlastní #i2p a nemá na to žádný zvláštní názor 21:13:31  &lt;postman&gt; #i2p by si měl ponechat jméno 21:13:33  &lt;lillith&gt; 2c: požádat někoho, aby jeden smazal a přesměroval lidi do druhého 21:13:38  &lt;postman&gt; zzz vlastní #i2p-help 21:14:10  &lt;psi&gt; předpokládám, že ircd umí udělat něco jako "symlink" pro kanály? 21:14:12  &lt;lillith&gt; myslím, že noví uživatelé potřebují zřetelný 'help' kanál, do kterého půjdou po připojení jako první 21:14:31  &lt;lillith&gt; jinak se budou ptát v náhodných kanálech 21:14:51  &lt;postman&gt; ohledně symlinku. prověřím to 21:16:35  &lt;lillith&gt; dobře, bod 2 vyřešen? 21:18:16  &lt;lillith&gt; bod 3: aktuality k přepracování webu. 21:18:35  &lt;lillith&gt; str4de, nějaké novinky? 21:18:37  &lt;psi&gt; kolik lidí na tom pracuje? 21:23:13  &lt;lillith&gt; psi: pokud vím, jen str4d 21:28:17  &lt;lillith&gt; ohledně bodu 4: 0.9.4 přidání odkazů v konzoli, myslím, že str4d už odešel a books tu není, možná příští týden? 21:28:17  &lt;str4d&gt; lillith, za chvilku půjdu afk 21:28:26  &lt;str4d&gt; Ale reorganizace stránek webu je v zásadě hotová. 21:33:45  &lt;str4d&gt; Budu rád za zpětnou vazbu (navigace a struktura URL) – živé URL viz ticket #807 21:33:48  &lt;iRelay&gt; http://trac.i2p2.i2p/ticket/807 - (schválené vylepšení) - Přepracování webu 21:33:50  &lt;str4d&gt; A ten ticket také uvádí další úkoly pro přepracování. 21:33:50  &lt;lillith&gt; dobře, díky :) 21:34:09  &lt;lillith&gt; bod 5 ; vydání 0.9.4 21:35:46  &lt;lillith&gt; zzz, stále míříš na polovinu prosince? 21:39:52  &lt;zzz&gt; pondělí. viz také /topic a http://zzz.i2p/topics/1252 21:39:55  &lt;zzz&gt; a ohledně přidání odkazů v konzoli, ten bod programu můžeme odložit o 6 týdnů na 0.9.5 21:45:02  &lt;lillith&gt; dobře, díky :) 21:45:09  &lt;lillith&gt; bod 6 : nějaké poznámky od účastníků 21:45:09  &lt;lillith&gt; ... někdo? 21:45:09  &lt;psi&gt; poznámky? 21:45:09  &lt;lillith&gt; cokoliv chcete dodat 21:45:09  &lt;psi&gt; nejčastější stížnost nových uživatelů je, že to na začátku běží pomalu 21:45:22  &lt;psi&gt; dá se to nějak řešit? 21:49:54  &lt;Meeh&gt; kdyby instalátor obsahoval RIs, mohlo by to pomoct se startovací rychlostí. Ale není to bezchybné řešení 21:49:54  &lt;Meeh&gt; co když ty RIs spadnou, nebo bude vysoké zatížení, atd. atd. 21:49:54  &lt;psi&gt; je nějaký "rychlejší" způsob počátečního seedování než předbalení? 21:49:54  &lt;zzz&gt; Meeh, je tvůj skript reseed serveru vůbec úzkým hrdlem? Zpomaluje nějak reseeding? 21:49:54  &lt;Meeh&gt; zvýšit limit, než router přestane reseedovat, na 2–300.. Ale ani to není bezchybný nápad 21:49:54  &lt;lillith&gt; Meeh, určitě bude jakékoliv řešení lepší než žádné 21:49:54  &lt;Meeh&gt; zpomalí to server, když je hodně používán, protože je tam write lock na sqlite 21:49:56  &lt;Meeh&gt; měl bych udělat verzi pro mysql a ti reseedeři, kteří by ji mohli použít, by tím hodně pomohli 21:51:20  &lt;lillith&gt; předbalení RIs by mohlo jen urychlit počáteční start; v nejhorším případě to bude stejné jako teď 21:51:20  &lt;Meeh&gt; pak by zámek souboru/DB už nebyl úzkým hrdlem 21:52:49  &lt;Meeh&gt; nebo cokoliv jiného *sql, pokud to běží jako server 22:01:    &lt;lillith&gt; orion tu zřejmě není a nevidím, jak bychom bez něj mohli pokračovat 22:04:    &lt;lillith&gt; bod 7: příští schůze 22:06:    &lt;topiltzin&gt; proti předbalení existují poměrně silné argumenty, jsou k dispozici na zzz.i2p 22:07:    &lt;lillith&gt; tohle nechám na dg, předpokládám, že to bude příští úterý (18.) v 8.00 UTC 22:08:    &lt;lillith&gt; topiltzine, podívám se na to 22:09:    &lt;lillith&gt; řekla bych, že tahle schůze je tímto oficiálně u konce :) </div>
