---
title: "Setkání vývojářů I2P - 27. listopadu 2012"
date: 2012-11-27
author: "dg"
description: "Zápis ze schůzky vývojářů I2P z 27. listopadu 2012."
categories: ["meeting"]
---

## Stručná rekapitulace

<p class="attendees-inline"><strong>Přítomní:</strong> christop1, darrob, dg, hottuna, KillYourTV, LaughingBuddha, RN, Schnaubelt, str4d, topiltzin, weltende</p>

## Záznam ze schůzky

<div class="irc-log"> 19:33:46  &lt;dg&gt; Tak jo. 19:33:49  &lt;dg&gt; Takže dnešní program je: 19:33:52  &lt;dg&gt; 0) Ahoj 19:33:55  &lt;dg&gt; 1) IRL akce 19:33:55  &lt;dg&gt; 2) web 19:33:58  &lt;dg&gt; (2a) znovu 19:34:01  &lt;dg&gt; (2b) SSL 19:34:08  &lt;dg&gt; 3) ten prostor, kde můžete nabídnout cokoliv dalšího 19:34:39  *** KillYourTV nastavuje mód: +l 65 19:34:45  &lt;dg&gt; psi, Meeh a ech (mimo jiné) jsou ti, kdo se účastní IRL věcí, nebo jsou schopní/ochotní 19:34:51  * dg šťouchne 19:35:02  &lt;str4d&gt; 0) Ahoj 19:35:02  &lt;str4d&gt; Ahoj! 19:35:18  *** KillYourTV nastavuje mód: +lf 60 [10j#R10,20m#m5,3n#N15]:15 19:35:28  &lt;iRelay&gt; &lt;weltende@freenode&gt; oh.. je čas schůzky.. 19:35:29  *** KillYourTV nastavuje mód: +l 65 19:35:32  &lt;dg&gt; Čau 19:35:32  &lt;KillYourTV&gt; sorry 19:35:35  &lt;KillYourTV&gt; ahoj 19:35:38  &lt;dg&gt; žádný problém, welt, ahoj! 19:35:49  &lt;hottuna_&gt; čau 19:35:57  &lt;dg&gt; 1) IRL akce tedy 19:36:24  &lt;dg&gt; Minule jsme tohle trochu nakousli — přemýšlím, jestli bychom nemohli využít vstupenky (a lidi), které máme na CCC, abychom nějak dostali I2P mezi lidi 19:36:39  &lt;dg&gt; http://zzz.i2p/topics/1273 je relevantní 19:36:56  &lt;iRelay&gt; &lt;weltende@freenode&gt; Budu na 29c3 19:36:59  &lt;hottuna_&gt; Mám samolepky a chystám se na 29c3 19:37:01  &lt;iRelay&gt; &lt;weltende@freenode&gt; (a přinesu samolepky) 19:37:18  &lt;hottuna_&gt; Hodila by se přednáška nebo workshop 19:37:41  &lt;dg&gt; Přesně. Samolepky jsou fajn a tak, ale jen neurčitě vzbudí zájem. 19:37:55  &lt;iRelay&gt; &lt;weltende@freenode&gt; (hmm.. možná bych si měl tentokrát vzít velké "LANG=en" :P) 19:37:55  &lt;dg&gt; Workshop/přednáška by byla mnohem lepší 19:38:04  &lt;iRelay&gt; &lt;weltende@freenode&gt; +sign 19:38:12  &lt;dg&gt; (Přednáška by měla trvalejší dopad) 19:38:37  &lt;iRelay&gt; * weltende@freenode je příšerný řečník.. *vágně mává na ostatní* 19:38:52  &lt;hottuna_&gt; Jaké by byly body té přednášky? 19:38:55  &lt;hottuna_&gt; obecný úvod by asi nebyl pro mnoho lidí moc zajímavý 19:39:39  &lt;dg&gt; Není úplně na nás dělat přednášku o bodech francouzského výzkumníka 19:39:41  &lt;iRelay&gt; &lt;weltende@freenode&gt; mohli bychom udělat workshop „jak začít s I2P“ nebo tak? 19:39:49  &lt;dg&gt; Obecný úvod by také potřeboval nějakou pointu 19:39:51  &lt;dg&gt; Jo 19:40:01  &lt;hottuna_&gt; úvod* 19:40:01  &lt;hottuna_&gt; (vzhledem k technickému charakteru akce) 19:40:16  &lt;LaughingBuddha&gt; Možná srovnání s jinými možnostmi jako Tor? 19:40:31  &lt;LaughingBuddha&gt; s/solutions/options/ 19:40:34  &lt;iRelay&gt; LaughingBuddha mínil: Maybe a comparison to other options like tor? 19:41:22  &lt;hottuna_&gt; Co dělá I2P atraktivní volbou? 19:41:22  &lt;Schnaubelt&gt; LaughingBuddha: možná jsem neviděl tvůj návrh v kontextu, ale nemyslím, že bychom měli porovnávat software vytvořený pro různé účely. 19:41:34  &lt;dg&gt; Tak Torovy .onion, heh. 19:41:45  &lt;dg&gt; To může, ale nemusí zajímat lidi z CCC 19:42:00  &lt;dg&gt; Pořád by to jako přednáška bylo docela obecné 19:42:06  &lt;dg&gt; Workshop by však byl naprosto příhodný 19:43:34  &lt;darrob&gt; Nemyslím, že rozdíly oproti Toru jsou dobré téma. Z pohledu posluchače jsou dost jemné a museli byste jít do příliš velkých detailů. 19:43:49  &lt;RN&gt; workshopy jsou dobré, pokud najdete znalého dobrovolníka, který ho povede 19:44:00  &lt;darrob&gt; Matně si pamatuji workshop I2P v minulosti, který nešel moc dobře. Možná si to ale vymýšlím. 19:44:11  &lt;str4d&gt; Co bychom se snažili posluchačům sdělit? Předpokládáme nulové znalosti I2P? Základní povědomí? 19:44:15  &lt;dg&gt; nějaká indicie proč? 19:44:26  &lt;hottuna_&gt; Na minulém ccc byl workshop tor/i2p, ale jeho autor (gamambel) ho zrušil. Asi 10 lidí tam bylo, než si všimli, že byl zrušen. 19:45:04  &lt;iRelay&gt; &lt;weltende@freenode&gt; ah.. pamatuju si 19:45:04  &lt;dg&gt; str4d: Předpokládal bych stručné povědomí a „hej, to jsem možná slyšel“. ale nic víc(?) 19:45:18  &lt;dg&gt; hottuna_: je 10 pro CCC dobré nebo špatné? Fakt o tom nemám představu :( 19:45:18  &lt;LaughingBuddha&gt; Schnaubelt: To si uvědomuji. Ale i2p a tor se často zmiňují v jedné větě. 19:47:44  &lt;hottuna_&gt; Nevím, minimálně to není hrozné? 19:47:47  &lt;str4d&gt; Co obvykle obnáší workshop? 19:47:47  &lt;hottuna_&gt; Nejsem si jistý, to byl jediný, na kterém jsem kdy byl. 19:47:47  &lt;RN&gt; welt prosím po schůzce mi pošli PM na ein... mám pár otázek 19:47:50  &lt;darrob&gt; Myslím, že lightning talk (blesková přednáška) by byl docela dobrý. Diversní výběr lidí se na ně dívá. A i kdyby řešili zdánlivý nedostatek rozdílů oproti Toru, pořád je to výhra, pokud je to přiměje se o to víc zajímat. 19:47:50  &lt;hottuna_&gt; Ale pravděpodobně nějaké nastavování a ukázky 19:47:50  &lt;hottuna_&gt; jo, lightning talk by byl vhodný 19:48:13  &lt;hottuna_&gt; máme něco nového a/nebo zajímavého k představení? 19:48:19  *** Farside &lt;Farside!Farside@irc2p&gt; opustil #i2p-dev (odcházím) 19:48:22  &lt;hottuna_&gt; možná něco, co Tor nenabízí? 19:48:28  &lt;iRelay&gt; &lt;weltende@freenode&gt; RN: k 19:48:32  &lt;dg&gt; No, torrenty.. 19:48:36  &lt;dg&gt; To není nové, ale. 19:48:42  &lt;dg&gt; Velké. 19:49:28  &lt;hottuna_&gt; myšlenka/infrastruktura pro propojování torrentů je zajímavá 19:49:39  &lt;hottuna_&gt; ale není moc kompletní/nasazená 19:50:41  &lt;str4d&gt; Jo, na tom je potřeba zapracovat. 19:51:00  &lt;hottuna_&gt;  mít lightning talk je něco, o čem si návštěvníci ccc mohou později povídat 19:51:00  &lt;darrob&gt; hottuna_: to by si zasloužilo samostatný lightning talk. Bál bych se, že to krátké zmínění s i2p by jen vytvořilo staré zmatení typu „je každý exit node?“ 19:51:11  &lt;hottuna_&gt; nemusí to být detailně plánované 19:51:14  &lt;str4d&gt; Jaký by měl být náš cílový výsledek? Jaké lidi by to mělo/mohlo přitáhnout? Nové běžné uživatele? Nové prominentní routery (I2P uzly)? Nové technické uživatele? Nové výzkumníky? 19:52:23  &lt;hottuna_&gt; technicky zaměření uživatelé a výzkumníci? 19:52:46  &lt;str4d&gt; darrob, pravda. V tomhle směru musíme být konzistentní v terminologii – outproxies (výstupní proxy) jsou služba provozovaná dobrovolníky, stejně jako IRC servery, eepsites a hosté repozitářů. Nejsou to něco zabudovaného natvrdo do routeru jako u Toru. 19:55:44  &lt;str4d&gt; V tom případě by bylo užitečné na konci přednášky nastolit pár otevřených výzkumných otázek, aby bylo vidět, že je prostor pro novátorský výzkum (to je vždycky trumf pro akademiky ^_^) 19:56:19  &lt;darrob&gt; str4d: zní dobře. 19:56:19  &lt;RN&gt; ano, rozptýlení mylné představy, že I2P je určené ke skrytí vašeho přihlášení na Facebooku, by měl být velký bod v jakékoli takové přednášce/demonstraci, imho 19:59:09  &lt;str4d&gt; „I2P is not a ${DEITY}damn proxy!“ 19:59:34  &lt;dg&gt; Hm, ok 19:59:55  &lt;RN&gt; proxy je v kontextu I2P fakt komplikovaný pojem 20:00:24  &lt;str4d&gt; Jo. Proto jsem změnil výchozí text pro IRC tunnel. 20:00:46  &lt;str4d&gt; (Bylo tam „IRC proxy“, což je technicky pravda, ale ne tak, jak si to uživatelé myslí) 20:00:53  &lt;dg&gt; Myslím, že ti z nás, co pojedou na CCC, by letos mohli workshop *opravdu* udělat, a případně i lightning talk (i když ten by byl nejspíš o torrentech) 20:01:05  &lt;dg&gt; Čas posunout se k webu 20:01:05  &lt;dg&gt; ? 20:06:52  &lt;RN&gt; přeskočil jsi aktualizované info o možnostech sloučení? 20:08:14  * dg přehlédl zprávy 20:09:02  &lt;dg&gt; str4d: to je dobrý nápad 20:09:05  &lt;dg&gt; také: 20:09:12  &lt;dg&gt; &lt;+dg&gt; Myslím, že ti z nás, co pojedou na CCC, by letos mohli workshop *opravdu* udělat, a případně i lightning talk (i když ten by byl nejspíš o torrentech) 20:09:12  &lt;dg&gt; &lt;+dg&gt; Čas posunout se k webu 20:09:12  &lt;dg&gt; &lt;+dg&gt; ? 20:10:19  &lt;dg&gt; Zprávy pořád padají. ach jo. 20:10:19  &lt;topiltzin&gt; ups, sorry, přišel jsem pozdě 20:10:26  &lt;dg&gt; žádný problém 20:10:26  * topiltzin dohání backlog 20:10:49  *** w8rabbit_ je nyní znám jako w8rabbit 20:11:11  &lt;iRelay&gt; &lt;ReturningNovice_@kytv&gt; dg, ptal jsem se, jestli nepřeskakuješ slučitelnost fux updatu webu (ale moje připojení blbne) 20:11:39  &lt;dg&gt; Mně taky. 20:12:08  &lt;iRelay&gt; * ReturningNovice_@kytv přepíná nějaké páčky a ladí pár čudlíků 20:12:14  &lt;str4d&gt; fux se za poslední týden nezměnil, takže teď to není třeba řešit. 20:12:25  &lt;dg&gt; Přeskakuju. Minule to nedopadlo dobře a lidi z fux dali najevo, že jakékoli merge není žádoucí (alespoň teď ne). Do budoucna by pro nás mohlo být možné si vzít některé funkce, ale teď jsou asi důležitější věci? 20:12:28  &lt;dg&gt; Možná se pletu. 20:12:28  &lt;dg&gt; Jo. 20:13:43  &lt;str4d&gt; (Pracuji na feedech pro 0.9.5, takže to je má priorita) 20:13:54  &lt;dg&gt; Aha, jasně. 20:14:20  &lt;dg&gt; Založil jsem #i2p-www (právě jsem ho zaregistroval) a myšlenka byla, že já a další bychom se mohli zapojit do „booksprintu“, abychom ty stránky udělali 20:14:28  &lt;dg&gt; Nebyl jsem si jistý, které stránky *skutečně* potřebují práci 20:14:57  &lt;dg&gt; Cílem je, aby #i2p-www fungoval jako jakási webová komise, která dostane redesign do formy a bude reportovat zpět do -dev (předpokládám na schůzkách), když budou aktualizace 20:15:28  &lt;hottuna&gt; Aktualizujeme dokumentaci, nebo předěláváme web? 20:15:37  &lt;dg&gt; Předěláváme web 20:15:51  &lt;dg&gt; &lt;@dg&gt; http://vekw35szhzysfq7cwsly37coegsnb4rrsggy5k4wtasa6c34gy5a.b32.i2p/en/site/ 20:15:51  &lt;dg&gt; &lt;@dg&gt; i2p.www.revamp je mtn 20:15:57  &lt;str4d&gt; dg, doporučil bych, aby se textový redesign dělal teď 20:16:00  &lt;str4d&gt; argh 20:16:03  &lt;dg&gt; Určili jsme, že současný design není dost přívětivý atd. 20:16:20  &lt;str4d&gt; v I2p.www 20:16:48  &lt;topiltzin&gt; ok, dohnal jsem backlog 20:16:59  &lt;str4d&gt; a design/struktura nového webu v I2p.www.revamp 20:16:59  &lt;topiltzin&gt; jsme teď u webu? 20:17:07  &lt;dg&gt; jo 20:17:22  &lt;hottuna&gt; super! Duckův design. Moc pěkný. 20:17:34  &lt;dg&gt; str4d: Pokud je to pro tebe jednodušší, jasně. 20:17:57  &lt;topiltzin&gt; máme eepsite s tím designem? 20:18:04  &lt;topiltzin&gt; vyžaduje to na něco JavaScript? 20:18:11  &lt;christop1&gt; huch můžeš se dostat na eepsite 20:18:11  &lt;christop1&gt; ? 20:18:20  &lt;dg&gt; &cs http://vekw35szhzysfq7cwsly37coegsnb4rrsggy5k4wtasa6c34gy5a.b32.i2p/en/site/ 20:18:20  &lt;iRelay&gt; Zkouším zkontrolovat stav "http://vekw35szhzysfq7cwsly37coegsnb4rrsggy5k4wtasa6c34gy5a.b32.i2p/en/site/" pro dg. Chvilku strpení... 20:18:26  &lt;iRelay&gt; http://vekw35szhzysfq7cwsly37coegsnb4rrsggy5k4wtasa6c34gy5a.b32.i2p/en/site/ odpověděl se stavem 200 do 5 sekund. 20:19:09  &lt;topiltzin&gt; a „Ur mom“ je tam pořád. :-/ 20:19:12  &lt;hottuna&gt; Co je třeba udělat, aby to bylo životaschopné jako alternativa? 20:20:04  * dg tohle zvažuje 20:20:47  &lt;str4d&gt; topiltzin, omlouvám se, že jsem to ještě neodstranil -_- 20:20:58  &lt;str4d&gt; design potřebuje práci/přepracovat 20:21:45  &lt;RN&gt; jo, pamatuju si, že jsem viděl náhled... byl to pěkný profesionální vzhled... 20:21:45  &lt;RN&gt; (a vekw35... šířka pásma i2p dostává slashdot efekt lol) 20:21:48  &lt;str4d&gt; ale to se může řešit později, případně s více návrhy 20:21:55  &lt;topiltzin&gt; mně to připadá v pohodě. Je tam veškerý obsah – mtn howto, klíče vývojářů, takové věci? 20:22:22  &lt;str4d&gt; první priorita IMHO je dodělat backend. 20:22:41  &lt;str4d&gt; topiltzin, většinu jsem migroval. 20:22:44  *** sayliwo_ je nyní znám jako sayliwo 20:23:03  &lt;RN&gt; používá redesign běžné trac tickety? 20:23:41  &lt;str4d&gt; Pořád nejsem spokojen s rozvržením stránky/navigace.. 20:23:48  &lt;RN&gt; ticket na „remove "ur mom"“ by posloužil jako připomínka tomu, komu se přidělí... 20:24:07  &lt;topiltzin&gt; Nevím, jestli je „Supported Software“ nejlepší název prostředního sloupce, protože ve skutečnosti uvádí akce, ne software 20:24:30  &lt;str4d&gt; RN, úvodní stránka potřebuje přehodnotit. 20:25:09  &lt;str4d&gt; duckovo rozvržení kopírovalo web Toru a bylo by dobré ho víc odlišit. 20:25:20  &lt;dg&gt; Měli bychom si sepsat seznam věcí, co je potřeba udělat, aby se toho někdo mohl chopit / alespoň mít jasný, stručný seznam? 20:25:39  &lt;hottuna&gt; Souhlasím, dg 20:25:54  &lt;topiltzin&gt; jak zásadní přehodnocení máš na mysli, str4d ? 20:25:57  &lt;str4d&gt; Můžu později nastínit, co vím, že je potřeba udělat. 20:26:19  &lt;dg&gt; Díky! 20:26:22  &lt;dg&gt; Myslím, že tím jsme hotovi 20:26:36  &lt;dg&gt; weltende: jsi tady? 20:26:46  &lt;iRelay&gt; &lt;weltende@freenode&gt; yup 20:26:59  &lt;str4d&gt; topiltzin, líbí se mi obecné rozvržení, ale obsah tří sloupců potřebuje přehodnotit. 20:28:17  &lt;topiltzin&gt; Souhlas. Jsem k dispozici k diskusi kdykoli, kdy to uznáš za vhodné 20:29:45  &lt;str4d&gt; a patička je skoro zbytečná 20:29:48  &lt;str4d&gt; mimochodem sloupec novinek vpravo je dynamický 20:29:48  &lt;str4d&gt; (tj. přidáš nový článek do backendu a seznam se aktualizuje) 20:29:48  &lt;str4d&gt; To je další věc –  kešování je třeba promyslet 20:29:48  &lt;str4d&gt; &lt;/braindump&gt; 20:30:36  &lt;topiltzin&gt; dg: můžeme jít víc do hloubky ohledně webu, nebo pokračovat – jak myslíš 20:34:32  &lt;dg&gt; &lt;+topiltzin&gt; dg: můžeme jít víc do hloubky ohledně webu, nebo pokračovat – jak myslíš 20:34:35  &lt;dg&gt; &lt;+dg&gt; Klidně půjdu víc do hloubky, jen nechci, aby se to táhlo moc dlouho a někteří odešli, ale zbývající téma je celkem malé a hlavně mezi mnou a weltem 20:35:11  &lt;topiltzin&gt; ok 20:36:00  &lt;topiltzin&gt; Změnil bych název prostředního sloupce „Supported Software“ -> „Co I2P umí“ 20:36:11  &lt;topiltzin&gt; a když už máme podobnou otázku v nadpisu nadtím, zvážil bych, že ji změnit 20:36:34  &lt;topiltzin&gt; možná „Co pro vás I2P dělá“ -> „Co je I2P“ 20:37:28  &lt;dg&gt; RN: Máme na to v Tracu nějakou kategorii? 20:37:35  &lt;topiltzin&gt; žádné trpné rody na titulní straně == dobré 20:37:38  &lt;RN&gt; Navrhl bych změnit „can be conducted anonymously on I2P.“ na „can be conducted anonymously inside I2P.“ 20:37:50  &lt;dg&gt; Ooh. 20:37:57  &lt;dg&gt; inside zní mnohem líp, vlastně. 20:38:08  &lt;dg&gt; Spousta lidí si neuvědomuje, že i2p je prostor. 20:38:19  &lt;str4d&gt; Nechceme na titulní stránce moc textu, ale vzhledem ke zlepšené navigaci, kolik redundantního odkazování je potřeba? 20:38:37  &lt;RN&gt; dg, pokud ne, nějaká by se asi dala vytvořit... 20:38:59  &lt;str4d&gt; A mohlo by se něco z toho nahradit jinými feedy/úvodním textem/něčím? 20:39:14  &lt;str4d&gt; dg, www 20:39:21  &lt;dg&gt; jasně, půjdu vytvořit ticket na „your mom“. 20:39:28  &lt;topiltzin&gt; Co takhle tu větu trochu zjednodušit? „Mnoho věcí by na veřejném Internetu riskovalo vaše soukromí, ale uvnitř I2P je můžete dělat anonymně“ 20:39:46  * topiltzin doufal, že jsme dostatečně vyspělí na to, aby nebyl potřeba ticket na „ur mom“, ale když je, budiž 20:40:48  &lt;dg&gt; Mám nás ušetřit trapnosti, nebo ten ticket opravdu potřebujeme? 20:40:51  &lt;topiltzin&gt; Snažím se vymyslet co nejhutnější a nejpřístupnější popis pro titulní stránku 20:41:25  * RN se chichotá u „&lt;dg&gt; jasně, půjdu vytvořit ticket na "your mom".“ 20:41:44  &lt;KillYourTV&gt; Myslím, že str4d na to nezapomene, takže asi není potřeba. 20:41:59  &lt;KillYourTV&gt; (ani nikdo jiný, kdo na tom něco dělá) 20:42:02  &lt;topiltzin&gt; hoď mincí.  hlavně ať se to udělá :-/ 20:42:05  &lt;str4d&gt; nepotřebujeme na to ticket 20:42:24  &lt;RN&gt; nechtěl jsem vyvolat takové pozdvižení 20:42:27  &lt;dg&gt; Bylo by fajn mít některé věci oficiálně zaznamenané, i když uh.. ne „your mom“.. 20:42:30  &lt;str4d&gt; jak jsem říkal, myslím, že celý ten sloupec je potřeba nahradit něčím jiným. 20:42:38  * dg zametá „your mom“-gate pod koberec. 20:42:45  &lt;RN&gt; ale aspoň víme, že na to určitě existuje vhodné místo 20:43:00  &lt;str4d&gt; dg, tak ticket na „replace left column content with something else“ 20:43:51  &lt;dg&gt; ok 20:44:22  &lt;topiltzin&gt; levý sloupec by klidně mohl úplně zmizet, imo 20:44:49  &lt;topiltzin&gt; dá nám to víc prostoru rozvést funkčnost 20:45:16  &lt;str4d&gt; jak 20:45:16  &lt;str4d&gt; Argh, to ignoruj- _- 20:45:49  &lt;dg&gt; Klíčová slova v Tracu se oddělují „,“ že? 20:46:12  &lt;KillYourTV&gt; afaik, ano 20:47:11  &lt;topiltzin&gt; mohli bychom klidně odstranit nadpis „Supported Software“ a ten prostor použít k výpisu různých věcí, které I2P umí 20:47:26  &lt;dg&gt; http://trac.i2p2.i2p/ticket/792 20:47:29  &lt;topiltzin&gt; lépe než seznam – dát krátký blurb ke každé, pokud se hodí, nebo přidat ikonu 20:47:39  &lt;dg&gt; topiltzin: To by bylo super. 20:48:00  &lt;str4d&gt; pamatujte, že navigace, sloupce a patička jsou jen seznamy, takže levý sloupec by se dal upravit/odstranit i jiným tématem. 20:48:03  &lt;dg&gt; „Supported Software“ stejně není uživatelsky přívětivé 20:49:06  &lt;RN&gt; hmm.... ikony... to se může stylisticky rychle zvrhnout v názory 20:50:34  &lt;str4d&gt; ikony atd. bych nechal na tématech. možná bychom teď měli přemýšlet o obsahu, který chceme na titulní stránce, a ne nutně o tom, jak bude uspořádán? 20:50:45  &lt;topiltzin&gt; když se neshodneme, jaké ikony vypadají dobře, tak žádné mít nemusíme 20:51:49  &lt;topiltzin&gt; myslíš i něco víc než odstranění levého sloupce, str4d ? 20:52:35  &lt;RN&gt; jo, se str4dem souhlasím, myslím obsah první, forma druhá, ikony jako cukrlátka v tématech nebo později 20:52:50  &lt;RN&gt; dvě nejdůležitější otázky, které někdo pravděpodobně bude mít, když přijde na web, jsou buď: proč to potřebuju? a mám to, tak co teď? 20:53:16  &lt;str4d&gt; No, je to vůbec potřeba odstranit? Byl by užitečný krátký úvod s odkazem „číst dál“? Pomohla by malá infografika? 20:53:35  &lt;str4d&gt; Něco takového – obsah. 20:53:38  &lt;topiltzin&gt; Mám rád infografiky v Pretty Colors (TM) 20:54:30  &lt;topiltzin&gt; a jak se ptal RN – co odpovíme, když se návštěvník poprvé zeptá „proč to potřebuju?“ 20:54:33  &lt;RN&gt; jo, topiltzin, ale ty používáš Paint 20:54:40  &lt;RN&gt; ;) 20:54:51  &lt;topiltzin&gt; to bych nebyl já, dobře, vizuální skill nula :-P 20:55:43  &lt;RN&gt; krátký s „číst dál“ je dobrý nápad, imho 20:55:57  &lt;dg&gt; &lt;+dg&gt; Nerad bych Trac zaplevelil spoustou zbytečných ticketů, ale zároveň to pomáhá udržet přehled o tom, co je potřeba udělat. 20:56:00  &lt;dg&gt; &lt;+dg&gt; Jo a http://vekw35szhzysfq7cwsly37coegsnb4rrsggy5k4wtasa6c34gy5a.b32.i2p/en/site/volunteer/bounties - Odkazy na Bounties jsou rozbité. 20:56:00  &lt;dg&gt; &lt;+dg&gt; Myslím, že na to udělám tickety. 20:56:11  &lt;iRelay&gt; Titulek: Bounties - I2P (na vekw35szhzysfq7cwsly37coegsnb4rrsggy5k4wtasa6c34gy5a.b32.i2p) 20:56:40  &lt;str4d&gt; dg, jsou? Musel jsem přehlédnout migraci odkazu... 20:57:11  &lt;KillYourTV&gt; Zkusil jsem pár odkazů náhodně a načetly se mi 20:57:18  &lt;topiltzin&gt; co bys řekl do takového krátkého textu, RN ? 20:57:45  &lt;dg&gt; Třeba GCJ. „http://dev.i2p.net/cgi-bin/cvsweb.cgi/i2p/Makefile.gcj“ 20:57:52  &lt;dg&gt; Jeden duck.i2p taky. 20:58:07  &lt;dg&gt; Dám to taky do Tracu. 20:59:10  &lt;str4d&gt; Oh, to je věc týkající se textu, dg 20:59:17  &lt;RN&gt; no, řekl bych něco jako, internet vás sleduje... 20:59:17  &lt;RN&gt; lol 20:59:24  * dg poznamenává 20:59:24  &lt;str4d&gt; na aktuálním webu to bude padat taky. 20:59:39  &lt;RN&gt; Potřeboval bych chvilku, abych vymyslel něco vážnějšího 20:59:47  &lt;dg&gt; str4d: Díky :) 21:00:13  &lt;topiltzin&gt; Nevadí mi mít něco ne úplně vážného, ale ne až k „ur mom“ 21:01:25  &lt;topiltzin&gt; ideálně něco pozvánkového.. ne moc formálního 21:01:36  &lt;topiltzin&gt; určitě stojí za brainstorming 21:06:05  &lt;MTN_&gt; i2p.trac: #795: Bounties jsou rozbité http://trac.i2p2.i2p/ticket/795 21:06:08  &lt;MTN_&gt; i2p.trac: #793: Mirror odkazy http://trac.i2p2.i2p/ticket/793 21:06:08  &lt;MTN_&gt; i2p.trac: #792: Nahradit obsah levého sloupce http://trac.i2p2.i2p/ticket/792 21:06:43  &lt;dg&gt; &lt;+dg&gt; Tickety #793 - #795 jsem zatím vytvořil. 21:06:43  &lt;dg&gt; &lt;+topiltzin&gt; ideálně něco pozvánkového.. ne moc formálního 21:06:43  &lt;dg&gt; &lt;+topiltzin&gt; určitě stojí za brainstorming 21:06:43  &lt;dg&gt; &lt;+dg&gt; mimochodem nespěchám to uzavírat, pokud vy nejste připraveni 21:07:41  &lt;topiltzin&gt; Asi jde o to, proč chceme, aby I2P používalo víc lidí, a co jim řekneme, aby ho začali používat 21:08:00  &lt;RN&gt; mirroring a ssl jsou jediné zbývající položky, kromě brainstormingu o obsahu? 21:08:19  &lt;dg&gt; SSL je hlavně mezi mnou a weltem a udělal jsem na něj ticket 21:08:19  &lt;topiltzin&gt; chcete se postarat o ty dvě a k obsahu se vrátit na konci? 21:08:34  &lt;dg&gt; Mirroring jsme nakousli minulý týden.. Myslím, že na to stejně potřebujeme welta. 21:08:34  &lt;dg&gt; Oh. 21:08:42  &lt;dg&gt; Vlastně bych rád něco nadhodil 21:08:56  &lt;iRelay&gt; &lt;weltende@freenode&gt; jsem tady.. 21:09:00  &lt;dg&gt; Myslíte, že by se hodilo vrátit mailing list pro vývojářské diskuze atd., nebo ne? 21:09:10  &lt;topiltzin&gt; +1 ano prosím 21:09:17  &lt;dg&gt; weltende: Viz ticket #794 21:09:29  &lt;dg&gt; podle mě jsme diskusi ohledně SSL minule uzavřeli 21:09:40  &lt;RN&gt; mailing list ano, bylo by dobré zase nějaký spustit, imhho 21:09:43  &lt;hottuna&gt; Nejsem si mailing listem jistý. zzz.i2p tu díru vyplňuje dost dobře. 21:10:02  &lt;iRelay&gt; http://trac.i2p2.i2p/ticket/794 - (assigned defect) - SSL 21:10:03  &lt;RN&gt; i tak, warm fish má dobrou pointu 21:10:39  &lt;iRelay&gt; &lt;weltende@freenode&gt; hottuna: starý ML ale přitahoval i lidi zvenčí.. 21:10:59  &lt;hottuna&gt; zzz.i2p je také už zavedený a funguje docela dobře 21:11:23  &lt;iRelay&gt; &lt;weltende@freenode&gt; hottuna: ne tolik, jako býval ML 21:11:35  &lt;hottuna&gt; welt: jo, to je pravda. ale musí to být užitečné, ne jen balast pro víc věcí 21:11:56  &lt;topiltzin&gt; obojí funguje, ale mailing listy jsou obecně v open-source projektech velmi běžné 21:11:56  &lt;topiltzin&gt; je to svým způsobem dlouholetá tradice. Můžu žít se zzz.i2p, ale s vývojářským mailing listem bych se cítil jako doma 21:12:17  &lt;str4d&gt; mailing list by se hodil (uvažoval jsem o zřízení webu pro mailing listy, ale nebyl jsem si jistý, jak zacházet s e-maily bez vytvoření jedné adresy na list na postman) 21:12:23  *** blitzkrieg_ je nyní znám jako blitzkrieg 21:12:38  &lt;topiltzin&gt; je přitahování outsiderů špatně? ;-) 21:12:46  &lt;hottuna&gt; možná to postavit a oni přijdou? pokud to nikoho nebude zajímat, brzy to umře 21:13:00  &lt;iRelay&gt; &lt;weltende@freenode&gt; topiltzin: myslel jsem to jako pro-argument pro ML 21:13:12  &lt;topiltzin&gt; aha ok 21:13:32  &lt;hottuna&gt; alternativně požádat zzz o externalizované verze / linkto zzz.i2p.to / linkto zzz.i2p.in 21:13:39  &lt;iRelay&gt; &lt;weltende@freenode&gt; jo.. až budu mít čas, nějaký nastavím 21:14:43  &lt;topiltzin&gt; Obecně se necítím dobře, když zadávám své heslo při používání těch in/out proxy, ale jiným to vadit nemusí 21:15:56  &lt;hottuna&gt; jo, an inproxy (vstupní proxy) asi není optimální 21:16:26  &lt;dg&gt; &lt;+dg&gt; Tohle mimochodem existuje. Ale je to mrtvé. 21:16:29  &lt;topiltzin&gt; co posledního jsi dostal, dg? 21:16:29  &lt;dg&gt; &lt;+dg&gt; http://lists.welterde.de/mailman/listinfo/i2p-general 21:16:29  &lt;dg&gt; &lt;+dg&gt; Taky by stálo za to vypnout listing adresářů na *.welterde.de. 21:16:32  &lt;dg&gt; &lt;+dg&gt; http://lists.welterde.de/mailman/ 21:16:32  &lt;dg&gt; &lt;+dg&gt; Každopádně, ok 21:16:32  &lt;dg&gt; &lt;+topiltzin&gt; Obecně se necítím dobře, když zadávám své heslo při používání těch in/out proxy, ale jiným to vadit nemusí 21:16:35  &lt;iRelay&gt; Titulek: I2p-general Info Page (na lists.welterde.de) 21:16:35  &lt;dg&gt; &lt;+dg&gt; Ani já. 21:16:38  &lt;iRelay&gt; Titulek: Index of /mailman/ (na lists.welterde.de) 21:17:14  &lt;iRelay&gt; &lt;weltende@freenode&gt; dg: ah.. na to jsem zapomněl.. jen se to asi nikdy nedostalo na web.. 21:17:25  &lt;iRelay&gt; &lt;weltende@freenode&gt; (raději bych to udělal jako lists.i2p2.de nebo tak) 21:17:33  &lt;dg&gt; Já taky :-) 21:20:27  &lt;dg&gt; topiltzin, osobně – mailing list bych chtěl, ale pro mě je to spíš o profesionalitě a tak, než o nějakém konkrétním přínosu, který bych ti tu kázal 21:20:42  &lt;dg&gt; ale předpokládám, že ostatní si myslí, že by byl přínosný, takže to je fajn 21:20:45  &lt;topiltzin&gt; dg: return true; 21:20:45  &lt;topiltzin&gt; mít archivy mailing listu je velmi užitečné; dělá to projekt více podobný ostatním open-source projektům, když nic jiného 21:21:49  &lt;topiltzin&gt; jak se to liší od zzz.i2p + inproxy access: není to moc jiné, kromě toho, že náhodný nový vývojář bude mít menší učební křivku 21:22:30  &lt;topiltzin&gt; umožnit vyhledávačům indexovat archivy mailing listu také přispívá do globální znalostní báze, takže to je dobře 21:22:40  &lt;RN&gt; nebo někdo zvědavý na I2P si může přečíst nějakou diskusi a třeba se rozhodne to nainstalovat a vyzkoušet 21:22:55  &lt;topiltzin&gt; často něco hledám a odpověď najdu v archivu mailing listu nějakého open-source projektu 21:23:18  &lt;topiltzin&gt; RN: to je možné, dávám přednost tomu, držet všechny možné kanály otevřené. 21:23:28  &lt;iRelay&gt; &lt;weltende@freenode&gt; topiltzin: ML není o nových vývojářích.. nebo lidech, co jsou vůbec zapojeni do i2p.. ale spíš o lidech mimo projekt, kteří kritizují protokol, implementaci, atd. 21:23:40  &lt;topiltzin&gt; a pak nechat uživatele / vývojáře / trh rozhodnout, které místo je nejlepší 21:23:47  &lt;iRelay&gt; &lt;weltende@freenode&gt; což od „crashe“ hodně utichlo 21:24:14  &lt;topiltzin&gt; Nevidím důvod, proč by to nemohlo být obojí, weltende 21:24:44  &lt;iRelay&gt; &lt;weltende@freenode&gt; topiltzin: jistě.. ale imho můj aspekt je ten důležitější ;-) 21:25:04  &lt;topiltzin&gt; :-P 21:25:14  &lt;dg&gt; &lt;+topiltzin&gt; Nevidím důvod, proč by to nemohlo být obojí, weltende 21:25:14  &lt;dg&gt; &lt;+dg&gt; Taky tu nadhodím nápad: geti2p.net jako výchozí doména od nějakého $period dál 21:25:14  &lt;dg&gt; &lt;+dg&gt; (možná při spuštění nového designu) 21:25:34  &lt;dg&gt; &lt;+dg&gt; &lt;+dg&gt; Taky jsem nad tím přemýšlel 21:25:34  &lt;dg&gt; &lt;+dg&gt; &lt;+dg&gt; Působí to líp 21:25:34  &lt;dg&gt; &lt;+dg&gt; &lt;+topiltzin&gt; Nevidím důvod, proč by to nemohlo být obojí, weltende 21:25:34  &lt;dg&gt; &lt;+dg&gt; &lt;+dg&gt; Taky tu nadhodím nápad: geti2p.net jako výchozí doména od nějakého $period dál 21:25:37  &lt;dg&gt; &lt;+dg&gt; &lt;+dg&gt; (možná při spuštění nového designu) 21:25:44  &lt;hottuna&gt; Líbí se mi geti2p.net 21:25:55  &lt;topiltzin&gt; iRelay&gt; &lt;weltende@freenode&gt; topiltzin: jistě.. ale imho můj aspekt je ten důležitější ;-) 21:25:55  &lt;topiltzin&gt; &lt;topiltzin&gt; :-P 21:26:06  &lt;dg&gt; Mně taky, není to perfektní (i2p.net by bylo lepší, samozřejmě), ale lepší než současné IMO. 21:26:17  &lt;KillYourTV&gt; ticket #795 je teď opraven na živém webu. 21:26:20  &lt;dg&gt; taky se omlouvám za své nestálé připojení. 21:26:26  &lt;iRelay&gt; &lt;weltende@freenode&gt; samolepky už myslím říkají geti2p.net iirc ;) 21:26:34  &lt;iRelay&gt; http://trac.i2p2.i2p/ticket/795 - (new defect) - Bounties being broken 21:26:38  &lt;str4d&gt; Je I2p.net stále registrovaná na jrandoma? 21:26:48  &lt;dg&gt; byla zaplacená na mnoho let 21:26:51  &lt;dg&gt; takže ano 21:26:58  &lt;dg&gt; pokud se jrandom nevrátí, jsme tak trochu v háji. 21:27:02  &lt;dg&gt; Není žádná záruka, že dostaneme i2p.net, až vyprší. 21:27:08  &lt;dg&gt; (leda bychom šli na ICANN?) 21:27:10  &lt;iRelay&gt; &lt;weltende@freenode&gt; jo... do 2016 21:27:18  &lt;str4d&gt; A s tvým nápadem souhlasím, dg 21:27:29  &lt;iRelay&gt; &lt;weltende@freenode&gt; dg: verizone vlastně 21:27:42  &lt;topiltzin&gt; jo, nový design + nové doménové jméno = svěžest 21:27:51  &lt;iRelay&gt; &lt;weltende@freenode&gt; err.. verisign 21:27:57  &lt;dg&gt; Myslel jsem, že by se šlo na ICANN kvůli získání domény zpět, když ji pak někdo jiný ukradne, když je to vaše „značka“. 21:28:04  &lt;str4d&gt; Už plánuji, že web bude dynamicky měnit URL pro weby, o kterých ví, že jsou dostupné uvnitř i venku z I2p 21:28:15  &lt;dg&gt; bohužel asi nemůžeme jít teď na ICANN/apod. a říct „hej, můžeme ji dostat teď? nechceme čekat do 2016!“ 21:28:35  &lt;dg&gt; (leda bychom měli dobré známé) 21:28:41  &lt;iRelay&gt; &lt;weltende@freenode&gt; dg: ne.. ICANN řeší jen TLD.. musíš jít na TLD 21:28:49  &lt;str4d&gt; Tak např. forum.I2p &lt;-&gt; forum.i2p2.de 21:28:52  &lt;dg&gt; aha, jasně 21:29:07  &lt;dg&gt; Je možné se spojit s $hostOfForum? 21:29:11  &lt;str4d&gt; Mohli bychom získat *.i2p? :D 21:29:22  &lt;dg&gt; forum.i2p je/bylo populární a stabilita by pomohla.. 21:29:51  &lt;dg&gt; (Nepomáhá, že oficiálně odkazované fórum je často dole a my máme.. žádné fórum pro uživatele). Chvíli to fungovalo dobře. 21:30:08  &lt;dg&gt; str4d: taky ano. poznámka „(in i2p)“ a rozporné styly odkazů na stránkách jsou divné a nejasné. 21:30:15  &lt;dg&gt; Raději to, co jsi navrhl. :-) 21:31:10  &lt;dg&gt; mimochodem – „2007-09-28 - Syndie 1.101a“ je na webu trochu trapné mít.. 21:35:18  &lt;RN&gt; Syndie je podle mě něco, co bychom měli zachovat 21:35:25  &lt;RN&gt; potřebuje vývojáře, co by jí věnoval trochu lásky, ale funguje a je docela užitečná, jak si na ni zvykneš 21:35:25  &lt;RN&gt; sakra, dát tenhle zápis ze schůzky do Syndie by byl super nápad, imho 21:35:32  &lt;dg&gt; Zachovat, ale najít někoho, kdo na tom bude dělat. 21:35:35  &lt;dg&gt; Jo. 21:36:14  &lt;topiltzin&gt; Takže máme doménu, mailing list, brainstorming obsahu. Na některé se chceme nebo potřebujeme zaměřit víc? 21:36:56  &lt;dg&gt; Nemyslím, ale možná někdo nesouhlasí heh. 21:38:53  &lt;topiltzin&gt; co myslíš „měli bychom zachovat“, RN? 21:39:05  &lt;dg&gt; &lt;+dg&gt; mimochodem – „2007-09-28 - Syndie 1.101a“ je na webu trochu trapné mít.. 21:40:30  &lt;iRelay&gt; &lt;RN__@kytv&gt; Myslím, že Syndie má obrovský potenciál 21:41:02  &lt;iRelay&gt; &lt;RN__@kytv&gt; zdálo se, že dg navrhuje odstranit ji ze seznamu softwaru nebo tak něco 21:41:18  &lt;KillYourTV&gt; Potřebujeme mít odkazované aktualizované tarbally/instalátory. Možná bychom také měli mít syndie.i2p2.de spravované přes mtn. 21:41:40  &lt;dg&gt; Tak napůl. Navrhoval jsem, že bychom možná skryli datum nebo změnili design, aby tolik nevystupovalo, IMHO vypadá špatně mít na stránce tak zastaralý software 21:41:47  &lt;dg&gt; Poškozuje to první dojem ze Syndie i i2p 21:42:01  &lt;dg&gt; KillYourTV: Jo. Už jen mít ty tarbally/apod. by pomohlo.. 21:42:04  &lt;topiltzin&gt; Možná to můžeme nechat, ale odstranit datum? Myslím, že trapnost plyne z toho „2007“ 21:42:15  &lt;dg&gt; (a rozbitý instalátor..) 21:42:19  &lt;dg&gt; s/installer/packaging 21:42:29  &lt;iRelay&gt; &lt;RN@kytv&gt; ah, jen změnit text odkazu na „Syndie“ 21:42:29  &lt;topiltzin&gt; dokud se zase nerozjede aktivní vývoj (což se týká odstranění data) 21:42:32  &lt;iRelay&gt; &lt;RN@kytv&gt; Souhlasím 21:43:28  &lt;iRelay&gt; &lt;RN@kytv&gt; jo, s tím souhlasím 21:43:44  &lt;topiltzin&gt; :) 21:43:55  &lt;str4d&gt; dg, v redesignu to tam není. 21:43:55  &lt;str4d&gt; Ten box na aktuálním webu má být ekvivalent „novinek“ 21:43:55  &lt;str4d&gt; Mít odkaz na Syndie by bylo dobré, ale spíš třeba jako součást prostředního sloupce. 21:44:05  &lt;dg&gt; Myslím, že jsme hotovi 21:44:16  &lt;dg&gt; I když je zrovna netsplit 21:44:23  &lt;str4d&gt; (Takže ta stránka syndie z roku 2007 tam pořád je, ale dostupná přes blog) 21:44:26  &lt;dg&gt; pff, nemyslím, že nám chybí někdo, kdo byl zapojen 21:44:33  &lt;dg&gt; Dobrá schůzka, lidi. 21:44:40  &lt;dg&gt; Co třeba příště v 20:00? 21:44:43  &lt;iRelay&gt; &lt;weltende@freenode&gt; dg: příští schůzka by mohla mít trochu víc struktury ;-) 21:45:14  &lt;dg&gt; weltende: heh, sorry. Měli jsme hodně témat a nečekal jsem, že to půjde takhle, myslel jsem, že to bude krátké. Příště to zahrnu do plánování. :-) 21:45:14  &lt;dg&gt; no nic 21:45:17  &lt;dg&gt; i tak dobrý výsledek. 21:45:24  &lt;topiltzin&gt; RN: když jsi otevřel téma obsahu, těším se na tvoje návrhy :) 21:45:31  &lt;str4d&gt; Hmm. Možná nejdřív kratší, strukturovaná témata a víc diskusní až později. 21:45:31  &lt;topiltzin&gt; až budou k dispozici 21:45:42  &lt;topiltzin&gt; +1 str4d 21:45:53  &lt;topiltzin&gt; otevřenější až na konec dává smysl 21:45:56  &lt;dg&gt; str4d: Jo, to by mohl být dobrý nápad. Doufám, že to vedu v pohodě, heh. 21:45:59  &lt;dg&gt; Myslím, že ano. 21:46:14  &lt;str4d&gt; Je to lepší než žádná schůzka =) 21:46:28  &lt;topiltzin&gt; topiltzin&gt; RN: když jsi otevřel téma obsahu, těším se na tvoje návrhy :) 21:46:31  &lt;topiltzin&gt; &lt;topiltzin&gt; až budou k dispozici 21:46:31  * dg se usmívá 21:46:42  &lt;topiltzin&gt; return true; // ;-) 21:46:44  &lt;iRelay&gt; &lt;RN@kytv&gt; děláš dobrý začátek, dg... 21:46:44  &lt;dg&gt; topiltzin: ne, RN to má od kytv 21:47:10  &lt;iRelay&gt; &lt;RN@kytv&gt; jo jo  topz 21:47:13  &lt;iRelay&gt; &lt;RN@kytv&gt; ;) 21:47:23  &lt;iRelay&gt; &lt;RN@kytv&gt; tak udeřils kladívkem... ? 21:47:27  &lt;dg&gt; Jsem rád, mám pocit, že jsme dnes (a minulý týden) udělali něco dobrého 21:47:27  * dg uh.. bamfs schůzku uzavírá. 21:47:38  &lt;dg&gt; Příště bude schůzka v 20:00, ve stejný den. 21:47:47  &lt;iRelay&gt; &lt;RN@kytv&gt; JUPÍ! oficiálnost 21:47:47  &lt;dg&gt; RN: bam 21:48:05  &lt;iRelay&gt; &lt;RN@kytv&gt; :) 21:48:06  * dg plácne RN „high five“ 21:48:20  *** KillYourTV mění téma na "Latest dev build: 0.9.3-11 | Dev mtg here 8:00 PM (20:00) UTC Tues. Dec. 4 | Report bugs at http://trac.i2p2.i2p / http://trac.i2p2.de" 21:48:28  &lt;iRelay&gt; * RN@kytv dává dg pivo 21:48:31  &lt;topiltzin&gt; **plynulé** 21:48:38  &lt;iRelay&gt; &lt;weltende@freenode&gt; dg: vlastně myslím, že to bývalo *baf*s :P 21:48:50  &lt;dg&gt; sakra 21:48:53  * dg poznamenává 21:49:00  &lt;str4d&gt; Jo. Takže ještě hotovo není =P 21:49:30  &lt;dg&gt; *baf*s </div>
