---
title: "I2P setkání vývojářů - 7. dubna 2016"
date: 2016-04-07
author: "zzz"
description: "Zápis ze schůzky vývojářů I2P ze dne 7. dubna 2016."
categories: ["meeting"]
---

## Stručné shrnutí

<p class="attendees-inline"><strong>Přítomni:</strong> eche|on, hottuna, orignal, str4d, susbarbatus, zzz</p>

## Záznam ze schůzky

<div class="irc-log"> 20:00:05 &lt;zzz&gt; 0) Ahoj 20:00:05 &lt;zzz&gt; 1) Otevřené položky z předchozích schůzek http://zzz.i2p/topics/2093 20:00:05 &lt;zzz&gt; 2) Náhrada rolí a služeb kytv http://zzz.i2p/topics/2098 20:00:05 &lt;zzz&gt; 3) Aktualizace plánování 0.9.26 http://i2p-projekt.i2p/en/get-involved/roadmap http://zzz.i2p/topics/1960 20:00:05 &lt;zzz&gt; 4) Plánování HOPE http://zzz.i2p/topics/1968 20:00:05 &lt;zzz&gt; 5) Stručné zhodnocení měsíčních schůzek a projektového řízení po 3 měsících 20:00:10 &lt;zzz&gt; 0) Ahoj 20:00:12 &lt;zzz&gt; ahoj 20:00:38 &lt;zzz&gt; 1) Otevřené položky z předchozích schůzek http://zzz.i2p/topics/2093 20:00:55 &lt;orignal_&gt; hi 20:01:00 &lt;zzz&gt; - Příprava reseed kampaně, do konce ledna: 20:01:00 &lt;zzz&gt; ** Sadie má kontaktovat backup kvůli diskusi, OPEN, nový termín 5. dubna 20:01:11 &lt;zzz&gt; sadie, stav? 20:02:10 &lt;zzz&gt; - Posílení sítě – domovská stránka a další stránky 20:02:10 &lt;zzz&gt; ** str4d, gravy, cacapo: Přidat use cases, v čem jsme nejlepší, více „passion“ a „fat“, přidat / zdůraznit Bote, do konce ledna OPEN, str4d má přidat use cases na web do 6. března, další změny na „passion“ atd. do 5. dubna 20:02:15 &lt;zzz&gt; str4d, stav? 20:03:06 &lt;zzz&gt; - Přidat I2P „Story“ / historii / proč 20:03:06 &lt;zzz&gt; ** comraden upraví / vyleští / rozšíří / zveřejní do konce února OPEN, nový termín 1. dubna, návrh zpět k zzz do poloviny března 20:03:11 &lt;zzz&gt; comradenosebleed, stav? 20:03:34 &lt;str4d&gt; hi 20:04:40 &lt;zzz&gt; Správa ticketů – aktuálně ad hoc 20:04:40 &lt;zzz&gt; ** Sadie provede revizi, dá doporučení nebo případně začne spravovat (do kdy?) OPEN, str4d a sadie naplánují schůzku nebo připraví zprávu do 5. dubna(?) 20:04:50 &lt;zzz&gt; sadie, str4d: stav? 20:05:49 &lt;hottuna&gt; hi 20:05:59 &lt;zzz&gt; str4d OPEN - Android 0.9.24 vydání 3. března, seznam TODO zkompletovat do 6. března, návrh roadmap do 6. března, ke zhodnocení 5.–6. března 20:06:05 &lt;zzz&gt; str4d, stav? 20:06:33 &lt;str4d&gt; Probírali jsme to 20:06:41 &lt;str4d&gt; (promiň, jedu dvě schůzky najednou) 20:06:54 &lt;zzz&gt; str4d a zzz mají projít VRP ticket do 12. února; Některá rozhodnutí padnou během roadmap schůzek 5.–6. března (zzz hotovo 8. února, str4d do 6. března) 20:06:56 &lt;str4d&gt; re: tickets 20:06:57 &lt;zzz&gt; str4d, stav? 20:07:29 &lt;zzz&gt; sadie a anonimal mají na schůzce 5. dubna přijít s úpravami CoC založenými na Monero 0mq 20:07:36 &lt;zzz&gt; sadie, anonimal: stav? 20:08:25 &lt;str4d&gt; Rozhodl jsem se už dřív mít status „new“ pro tickety, které potřebují triage, a stále si myslím, že to je správná cesta 20:09:00 &lt;str4d&gt; Taky si myslím, že by mohlo být dobré nastavit pravidelný čas, kdy si pár z nás tyto tickety prochází 20:09:09 &lt;str4d&gt; re: android 20:09:59 &lt;str4d&gt; Zatím se nestalo, protože to blokuje build skript 20:10:17 &lt;eche|on&gt; uhh 20:10:54 &lt;str4d&gt; VRP ticket: zatím se nestalo, protože jsem byl nemocný, když jsem na tom plánoval dělat 20:11:00 &lt;zzz&gt; je jasné, že současný styl projektového řízení nefunguje, protože se nic neděje. Pojďme dál, a zařadil jsem 5) na agendu, abychom rozhodli, zda máme v měsíčních schůzkách pokračovat 20:11:10 &lt;zzz&gt; téměř všechny tyto položky jsou staré 3 a 1/3 měsíce 20:11:19 &lt;str4d&gt; Co se *stalo*, a není to na seznamu zzz, je dokončení migrace specifikací a jsem dobře rozjetý v migraci návrhů 20:11:37 &lt;zzz&gt; skvělé zprávy ohledně specifikací/návrhů, dobrá práce 20:12:09 &lt;str4d&gt; Takže bych tvrdil, že „nic“ není správně, jen se mění priority, které se neodrážejí v současném stylu PM 20:12:17 &lt;str4d&gt; Takže ano, musíme to vyladit 20:12:20 &lt;zzz&gt; ok. dobrá perspektiva 20:12:25 &lt;zzz&gt; něco dalšího k 1) ? 20:13:04 &lt;str4d&gt; Pro všechny ostatní je věc s návrhy na http://vekw35szhzysfq7cwsly37coegsnb4rrsggy5k4wtasa6c34gy5a.b32.i2p/spec/proposals - prosím projděte a komentujte :) 20:13:26 &lt;zzz&gt; 2) Náhrada rolí a služeb kytv http://zzz.i2p/topics/2098 20:13:34 &lt;zzz&gt; je tam seznam asi 20 věcí, které dělal 20:13:44 &lt;str4d&gt; Nic dalšího ode mne 20:13:47 &lt;str4d&gt; (dělal jsem práci na I2P Android, jen jsem se nedostal k vydání) 20:13:55 &lt;zzz&gt; Soustředil jsem se na to, co jsem vnímal jako nejvyšší priority – launchpad a debian 20:14:14 &lt;zzz&gt; ostatní zkoumají jiné věci a v .25 jsme prohodili pár odkazů na domovské stránce konzole 20:14:33 &lt;zzz&gt; pro mě je další nejdůležitější věcí správce Tails 20:15:06 &lt;zzz&gt; je tu někdo, kdo zná Tails A zároveň debianí balíčkování a může pomoci? pokud ne, dám co nejdřív výzvu na twitteru 20:15:24 &lt;zzz&gt; můžeme být vyhozeni z Tails už v příštím vydání za dva měsíce 20:15:32 &lt;zzz&gt; myslím 2.4 20:15:50 &lt;zzz&gt; je to víc, než zvládnu. Dělat to nebudu. 20:16:02 &lt;str4d&gt; Uf 20:16:19 &lt;str4d&gt; Co Tails vyžaduje minimálně 20:16:19 &lt;str4d&gt; ? 20:16:20 &lt;zzz&gt; úkol je vzít debianí balíčky, které dělám, doladit/vložit do Tails, test test test, plus řada existujících Tails I2P ticketů 20:16:49 &lt;zzz&gt; myslím, že k tomu kytv napsal velký rozbor, je odkazovaný z vlákna kytv na zzz.i2p 20:17:04 &lt;zzz&gt; v zásadě je vstupem pro Tails balíček deb 20:17:19 &lt;zzz&gt; ale myslím, že mají nahromaděné stížnosti 20:17:25 &lt;eche|on&gt; call out on twitter 20:17:33 &lt;str4d&gt; +1 na Twitteru 20:17:35 &lt;zzz&gt; má někdo další něco k nahlášení ohledně náhrady kytv? 20:18:07 &lt;str4d&gt; Nepohnul jsem Buildbot CI serverem od doby, co jsem to zmiňoval na IRC před týdnem nebo dvěma 20:18:23 &lt;str4d&gt; O víkendu na tom udělám víc 20:18:42 &lt;zzz&gt; ok. na seznamu je toho hodně, ať si každý vybere něco důležitého. 20:19:02 &lt;zzz&gt; poslední výzva pro 2) 20:19:46 &lt;str4d&gt; Pokud to neudělá nikdo jiný, *možná* vezmu IRC bota/relay. Zatím nepravděpodobné. 20:20:34 &lt;zzz&gt; myslím, že deb buildy jsou v solidní kondici, ale pořád je tam pár věcí jako arm pro jessie, které jsem možná opravil dnes – a možná ne 20:21:19 &lt;zzz&gt; 3) Aktualizace plánování 0.9.26 http://i2p-projekt.i2p/en/get-involved/roadmap http://zzz.i2p/topics/1960 20:21:33 &lt;zzz&gt; ok, chci udělat 3a) harmonogram a pak 3b) GMP 6 20:21:38 &lt;zzz&gt; 3a) harmonogram 20:22:03 &lt;zzz&gt; roadmap říká „květen“ a 6–7 týdnů od posledního vydání 22. března by vycházelo začátek až polovina května 20:22:36 &lt;zzz&gt; na roadmap schůzkách před měsícem jsme přišli s ambiciózním plánem včetně addressbook subscription protocol 20:23:16 &lt;zzz&gt; ale to se druhý den celé rozpadlo, když všechno od kytv spadlo a bylo čím dál méně pravděpodobné, že se vrátí 20:23:36 &lt;zzz&gt; takže jsem ještě nezačal na ničem pro 26. poslední 2–3 týdny byly plný úvazek debian/launchpad 20:24:01 &lt;str4d&gt; ~sedm týdnů odteď je konec května. Myslíš, že to bude proveditelné? 20:24:15 &lt;str4d&gt; (Teď když je debian věc většinou pod kontrolou) 20:24:19 &lt;zzz&gt; to posune 26 nejspíš na červen, a bude to hluboko po termínu Tails 2.4 20:24:37 &lt;str4d&gt; Uf 20:24:37 &lt;zzz&gt; konec května by se mohl povést, ale každým dnem je to méně pravděpodobné 20:24:42 &lt;str4d&gt; Kdy je termín Tails? 20:25:11 &lt;zzz&gt; nevím z hlavy. Už jsem je znovu žádal, aby si 25 natáhli sami (už jednou to odmítli) 20:25:23 &lt;eche|on&gt; I think june is fine, as tails is on the judge currently 20:25:45 &lt;zzz&gt; nemají žádnou viditelnost ohledně používání i2p v Tails a neslyší žádný křik, takže to vidí jako víc problémů, než kolik to stojí za to 20:26:18 &lt;eche|on&gt; yeas 20:26:33 &lt;zzz&gt; normálně u velké funkce jako addressbook subscription protocol bych to měl hotové týden před _předchozím_ vydáním, připravené k prop 20:26:54 &lt;zzz&gt; takže to je 3 týdny zpoždění, plus vývojový čas, což jsou aspoň dva týdny, dohromady tedy 5 týdnů zpoždění 20:27:39 &lt;zzz&gt; takový je stav. Ještě jsem nic neposlal na oficiální roadmap, ale budu muset brzy 20:27:49 &lt;zzz&gt; něco dalšího k 3a) harmonogram ? 20:27:58 &lt;str4d&gt; Co jsme plánovali dát do samotného vydání 0.9.27? 20:28:16 &lt;zzz&gt; viz odkaz na roadmap výše 20:28:31 &lt;zzz&gt; early ntcp2/dh/pt 20:29:18 &lt;str4d&gt; Pořád si myslím, že věci se mají dít v tamním pořadí, takže co *můžeme* udělat, je posunout address subscription protocol do 0.9.27 20:29:27 &lt;str4d&gt; To ti dá květen na práci na něm 20:29:47 &lt;zzz&gt; ale .26 zatím není. Nestalo se nic. Není tam nic kromě změn pro deb 20:29:50 &lt;str4d&gt; A pak .26 mohou být CRLs a možná nějaký obecný úklid 20:30:08 &lt;zzz&gt; dokud někdo (včetně mě) něco neudělá, není co vydat 20:30:27 &lt;zzz&gt; uvidíme, jak to půjde. Musím si taky vzít pár dní volno na daně :) 20:30:37 &lt;zzz&gt; něco dalšího k 3a) harmonogram ? 20:30:55 &lt;eche|on&gt; nedržte se tak pevně plánovaného harmonogramu 20:30:56 &lt;str4d&gt; Mám některé počáteční úpravy UI, které vyplynuly z diskusí se sadie, a mohl bych je aplikovat 20:31:20 &lt;zzz&gt; 3b) GMP 6 20:31:25 &lt;str4d&gt; (ne ta zásadní redesign, který mám v plánu, ale nějaké obecné vylepšení) 20:31:50 &lt;zzz&gt; po asi 15 měsících práce jsme s tuna blízko připravenosti propnout větev gmp6 do trunku pro 26 20:32:05 &lt;zzz&gt; tuna má asi stovku binárek postavených za posledních 6 měsíců, čekají na checkin 20:32:25 &lt;zzz&gt; postavené různými způsoby – vms, native, microsoft, půjčené systémy atd. 20:32:53 &lt;zzz&gt; tradičně jsme k každé binárce, kterou dáváme do repozitáře, přikládali podrobné poznámky o build prostředí (verze kompilátoru, detaily OS systému atd.) 20:33:13 &lt;zzz&gt; bohužel, tuna si nevedl žádné záznamy o žádných buildech.  20:34:06 &lt;zzz&gt; takže otázka zní: začneme znovu (což nás může stát 6 měsíců), nebo já jen postavím linuxové binárky a zbytek ignorujeme, anebo ty poznámky vlastně nepotřebujeme a vezmeme všechno, co tuna udělal?  20:34:08 &lt;eche|on&gt; nějaká šance je přestavět? 20:34:47 &lt;zzz&gt; tuna říká, že nemožné. kdokoli by mohl postavit linux 32/64 binárky. ale vše ostatní je problematické 20:35:00 &lt;eche|on&gt; dobrá otázka, v tomhle případě: předělat nebo vzít, nic mezi tím 20:35:25 &lt;eche|on&gt; potřebujeme mac, win a arm gmp věci 20:35:29 &lt;zzz&gt; naposledy mi tuna řekl: ber nebo nech být, on skončil 20:35:54 &lt;zzz&gt; i kdyby buildy byly rychlé, testování je pomalé 20:36:25 &lt;str4d&gt; Máme někde sepsaný testovací postup? 20:36:54 &lt;zzz&gt; když půjdeš na poslední stránku http://zzz.i2p/topics/1960, poslal tam všechny build poznámky, co má 20:36:56 &lt;eche|on&gt; (jen pro pořádek, přijali jsme už i jiné věci bez poznámek) 20:37:07 &lt;str4d&gt; protože tohle zní přesně jako něco, co bychom měli dát na CI server 20:37:38 &lt;zzz&gt; aktualizoval readme, jak buildovat. ve vlákně je nějaké info, jak testovat, a já jsem si taky vyvinul vlastní metody 20:38:07 &lt;zzz&gt; připomeňme si, že za posledních 6 měsíců vydal 13 verzí kolekce binárek 20:38:36 &lt;zzz&gt; hottuna, chceš něco dodat? 20:38:37 &lt;str4d&gt; Pokud někdo sepíše metodiku testů, umím z toho udělat build typ v Buildbot 20:38:58 &lt;str4d&gt; Pak už je to jen o tom najít stroje, na které to napojit. 20:39:08 &lt;hottuna&gt; moment 20:39:24 &lt;str4d&gt; Přemýšlím, že bychom asi měli prostě investovat do Macu, který někde necháme běžet jako buildslave 20:39:44 &lt;hottuna&gt; eche|on: k přestavění: ne nemožné, ale je to teď na mě moc práce. výrazně. 20:40:02 &lt;str4d&gt; nic moc drahého, ale něco, co nám doplní trojici (už budeme mít linux a windows buildslave, jakmile s eche vyřeším věci s VM) 20:40:10 &lt;eche|on&gt; hottuna: je nějaký způsob, jak to howto rebuilt ?  20:40:27 &lt;zzz&gt; i kdyby se build všech 100 souborů stal zítra, testování bude trvat 3 měsíce 20:40:39 &lt;hottuna&gt; je readme dokument, který by _měl_ obsahovat vše, co potřebuješ. 20:40:48 &lt;str4d&gt; Přinejmenším jsme těžili z vylepšení, které hottuna udělal ve skriptech 20:41:10 &lt;str4d&gt; Ale druhá otázka je, když teď přestavíme, přeskočíme na 6.1 20:41:11 &lt;zzz&gt; navíc jsou masivní změny v samotném cpuid kódu 20:41:23 &lt;hottuna&gt; str4d: skripty nejsou dokonalé, ale každopádně lepší. 20:41:23 &lt;zzz&gt; pravda, možná 6.1 20:41:25 &lt;str4d&gt; Jo 20:41:30 &lt;hottuna&gt; str4d: když přestavíme, měli bychom přeskočit na 6.1 20:41:44 &lt;eche|on&gt; funguje ten nový kód v pohodě? 20:41:57 &lt;hottuna&gt; eche|on: pokud víme, je bez chyb (hah!). 20:42:07 &lt;zzz&gt; samozřejmě u debian buildů linkujeme dynamicky, takže 6.1 stejně dostaneš, pokud je nainstalovaná (a to mi připomíná, že jsme netestovali dynamické knihovny gmp 6) 20:42:10 &lt;str4d&gt; Jen si nejsem jistý, o kolik se musí skripty změnit pro 6.1, ale doufal bych, že to v zásadě funguje drop-in 20:42:14 &lt;eche|on&gt; pokud testy byly v pořádku, zahrnout. a přestavme s 6.1 v postranním kanálu a nechme informace doplnit později 20:42:38 &lt;eche|on&gt; jak to vidím, testovali jsme to už docela dobře 20:42:51 &lt;hottuna&gt; eche|on: oříšek nebylo pouštět ty skripty. nejtěžší/pomalé bylo sehnat stroje, nastavit prostředí a testovat 20:43:03 &lt;eche|on&gt; jo 20:43:13 &lt;str4d&gt; hottuna, to je to, co chci dostat do CI 20:43:15 &lt;zzz&gt; vraťme se k původní otázce. Chceme zahodit 6 měsíců práce (ve skutečnosti na tom děláme od začátku 2015), nebo můžeme přijmout binárky, které máme, bez jakýchkoli poznámek ke specifikům 20:43:25 &lt;str4d&gt; Kolik různých strojů myslíš, že jsi použil? 20:43:37 &lt;zzz&gt; odložme CI atd. na chvíli a rozhodněme, jestli máme problém, nebo ne 20:43:52 &lt;hottuna&gt; str4d: mělo by to být převážně drop-in, s jedním či dvěma přidanými targety. nemá smysl nemít podporu pro nejnovější architektury, které gmp podporuje 20:44:13 &lt;str4d&gt; zzz, byl bych nakloněn přijmout binárky s tím, že migrujeme na 6.1 20:44:24 &lt;hottuna&gt; str4d: ~6 odlišných prostředí 20:44:29 &lt;zzz&gt; 6.1 je na roadmap na konec tohoto roku 20:44:39 &lt;zzz&gt; aktuální binárky jsou 6.0 20:44:41 &lt;str4d&gt; Jaké jsou dopady toho, že přijmeme binárky? 20:44:41 &lt;hottuna&gt; str4d: žádné stroje nutně netřeba při cross-compilingu 20:44:51 &lt;str4d&gt; 1) skončí v mtn 20:45:01 &lt;zzz&gt; připomeňme, že to dává velká zrychlení na určitých HW a také constant time 20:45:17 &lt;str4d&gt; 2) dostanou se do příslušných update a instalačních souborů 20:45:21 &lt;zzz&gt; „knock-on effect“ = špatné věci? 20:45:28 &lt;str4d&gt; 2a) výrazně to zvětší velikost aktualizace 20:45:44 &lt;str4d&gt; 3) pokud je to rozbité na nějakém konkrétním systému, co se stane? 20:46:03 &lt;str4d&gt; 1) jsme stejně plánovali 20:46:26 &lt;zzz&gt; binárky dáváme do repozitáře jen pokud je hned propneme pro .26. 20:46:28 &lt;str4d&gt; Stejně tak 2), ale 6.0 binárky budou nahrazeny 6.1, takže to není velká věc 20:46:37 &lt;str4d&gt; Co mě trápí, je 3) 20:46:43 &lt;zzz&gt; do repozitáře půjdou jen binárky pro vydání 20:47:00 &lt;str4d&gt; 3a) existuje nějaký kód, který kontroluje stav selhání? 20:47:04 &lt;zzz&gt; 3) je obecné riziko u jakékoli změny 20:47:19 &lt;zzz&gt; selhání v gmp je obecně pád JVM 20:47:26 &lt;str4d&gt; 3b) Je cesta, jak spadnout zpět na starší fungující libjbigi? 20:47:44 &lt;str4d&gt; (automaticky nebo ručně) 20:48:00 &lt;str4d&gt; Mohli bychom např. přejmenovat starý libjbigi, aby v případě problému šlo uživatelům říct „přejmenujte tenhle soubor“ 20:48:22 &lt;zzz&gt; str4d, zkoumáš, zda bychom vůbec měli někdy měnit jbigi? tohle jsou obecné dopady jakékoli změny gmp 20:49:14 &lt;str4d&gt; zzz, tvoje obava je, že neznáme přesný původ těchto binárek. Tedy se obáváme, že pokud bude problém, mnohem hůř se dohledá zdroj. 20:49:27 &lt;str4d&gt; Tak přemýšlím o zmírňovacích strategiích 20:50:00 &lt;zzz&gt; mohli bychom nedávat jbigi.jar do aktualizace 26, takže by ho dostaly jen nové instalace. Bylo by to pomalejší nasazení. 20:50:25 &lt;zzz&gt; nové instalace + launchpad/deb 20:50:57 &lt;zzz&gt; obecná oprava je odstranit libjbigi.so a jbigi.jar, pak to jede bez nich 20:51:01 &lt;str4d&gt; To by mohlo být dobrý nápad tak jako tak 20:51:30 &lt;str4d&gt; Nasadit pro nové instalace a pokud neuslyšíme o problémech, nasadit v aktualizacích v dalším vydání. 20:51:43 &lt;zzz&gt; hádám, že pointa tuna je, že nic není reprodukovatelné. Jsou to půjčené systémy a dávno pryč VMs 20:52:23 &lt;zzz&gt; eche|on, jsou k dispozici informace o systému a msvc z boxu, který hottuna použil pro win buildy? 20:53:10 &lt;zzz&gt; tuna se nenabídl k žádnému zjišťování, ale nepůjčil si i sadie laptop? nebo je to celé k ničemu, protože mezitím mohly proběhnout upgrady? 20:53:24 &lt;eche|on&gt; měl přístup k Win 10 stroji na mém kvm hostu. Můžu se přihlásit a zkontrolovat 20:53:33 &lt;str4d&gt; Mmm, proto chci dělat 6.1 buildy v Buildbotu na buildserverech, které umíme sledovat. 20:53:57 &lt;hottuna&gt; zzz: půjčil jsem si dvě různé osx mašiny od kamarádů 20:53:58 &lt;eche|on&gt; VM jsem vůbec neměnil 20:54:33 &lt;zzz&gt; nikdo se ani nepřihlásil, že si vezme zdarma Mac, který zaplatíme, protože nikdo nechce být „mac guy“ 20:54:51 &lt;zzz&gt; takže je to fakt nedostatek času a lidí, ne peněz 20:55:17 &lt;hottuna&gt; zzz: jen nechci krámy, které musím tahat. 20:56:01 &lt;zzz&gt; tady jsou kompletní build poznámky od hottuna: 20:56:03 &lt;zzz&gt; Build notes jbigi: 20:56:03 &lt;zzz&gt; ------------------ 20:56:03 &lt;zzz&gt; Windows: Cross-compile, linux hosts. Compiler: GCC 20:56:03 &lt;zzz&gt; Linux: Native build. Compiler: GCC 20:56:03 &lt;zzz&gt; FreeBSD: Native build, VM. Compiler: GCC 20:56:03 &lt;zzz&gt; OSX: Native build. Compiler: GCC 20:56:03 &lt;zzz&gt; Build notes jcpuid: 20:56:03 &lt;zzz&gt; ------------------- 20:56:03 &lt;zzz&gt; Windows: Native build. Compiler: MSVC 20:56:03 &lt;zzz&gt; Linux: Native build. Compiler: GCC 20:56:03 &lt;zzz&gt; FreeBSD: Native build. Compiler: GCC 20:56:03 &lt;zzz&gt; OSX: Native build. Compiler: GCC 20:56:17 &lt;zzz&gt; je tohle dostačující, nebo začneme od znova? 20:57:14 &lt;str4d&gt; Vzhledem k tomu, že do konce roku migrujeme na 6.1 a tyto binárky prošly rozumným testováním, jsem nakloněn říct ano. 20:57:41 &lt;zzz&gt; nějaké námitky? 20:57:45 &lt;eche|on&gt; je to aspoň začátek, ale ve smyslu „Tor reproduceable builds“ to není nic. jaké standardy chceme? 20:58:03 &lt;hottuna&gt; ne 20:58:34 &lt;eche|on&gt; Chtěl bych je zahrnout do nových instalací s příznakem „temp“. Vím, že je to tvrdá práce. 20:59:14 &lt;zzz&gt; v zásadě současné testování kleslo na nulu. Jediná cesta, jak získat víc testování, je dostat je do trunku a do vydání. 20:59:17 &lt;susbarbatus&gt; Omlouvám se, že do toho skáču; mám několik maců a nemám problém být mac nebo bsd guy. Pokud mi po schůzce někdo řekne, co je třeba, můžu posoudit, jestli je to něco, k čemu bych mohl přispět, pokud jsem dost znalý / naučitelné. 20:59:29 &lt;zzz&gt; skvělé susbarbatus  20:59:44 &lt;str4d&gt; susbarbatus, to by bylo skvělé 20:59:47 &lt;zzz&gt; ok, tak požádejme hottunu, ať je dá do repozitáře 20:59:53 &lt;eche|on&gt; zzz: jo, nikdy jsme neřekli, že vydání je 100% bezpečné a kompletní^^ 21:00:05 &lt;zzz&gt; hottuna, větev je i2p.i2p.str4d.gmp6 (NOT i2p.i2p.zzz.gmp6) 21:00:17 &lt;hottuna&gt; ok 21:00:38 &lt;zzz&gt; hottuna, nezapomeň udělat mtn drop u těch, které je třeba odstranit. Až bude hotovo, adresář se musí přesně shodovat s tím, co je ve tvém v13 zipu 21:00:50 &lt;zzz&gt; něco dalšího k 3b) ? 21:00:55 &lt;hottuna&gt; chceš, aby se odstranily staré jcpuid/binaries pro platformy, pro které jsme nestavěli? 21:01:09 &lt;str4d&gt; susbarbatus, co bych chtěl nastavit, je buildserver, pokud se můžeš zavázat mít mac stále zapnutý a být k dispozici pro dotazy/pomoc, když něco selže. Obecně by to nevyžadovalo moc tvé účasti, protože buildserver by byl řízen automaticky :) 21:01:28 &lt;zzz&gt; Myslím, že návrh hottuna byl, že v13 je přesně to, co se má vydat, nic víc, nic míň. 21:01:38 &lt;zzz&gt; pokud chceš, můžeme to po schůzce znovu projít 21:01:38 &lt;str4d&gt; Nebo když ne vždy běžící, tak alespoň snadno spustitelný v konfiguraci buildserveru 21:01:51 &lt;hottuna&gt; zzz: báječné 21:01:54 &lt;str4d&gt; (buildmaster si poradí s buildservery, které nejsou vždy online) 21:02:12 &lt;zzz&gt; odložme řeč o buildserveru a přesuňme se k 4) 21:02:22 &lt;zzz&gt; 4) Plánování HOPE http://zzz.i2p/topics/1968 21:02:23 &lt;susbarbatus&gt; str4d: to není problém. Můžu na to zapojit svůj ~2012 mac mini. Je pomalý, ale nebude dělat nic jiného. 21:02:24 &lt;str4d&gt; ACK 21:02:33 &lt;str4d&gt; ^5 susbarbatus :) 21:02:52 &lt;eche|on&gt; hope - mám jeden ticket k utracení 21:02:57 &lt;zzz&gt; Tento týden jsem se sešel s Lancem. návrh stále je, že nám poskytne malou konf. místnost na celý den, buď den před HOPE, nebo po něm 21:03:04 &lt;zzz&gt; tj. 21. nebo 25. července 21:03:22 &lt;zzz&gt; zdůraznil jsem mu, že brzy potřebujeme datum a závazek, abychom mohli koupit letenky 21:03:46 &lt;zzz&gt; nebylo by to otevřené veřejnosti. pouze na pozvání, 5–6 lidí, jen takové zázemí pro roadmap schůzky apod. 21:03:51 &lt;str4d&gt; V této fázi se nemůžu zavázat, že tam budu, i když je malá šance, že do té doby budu v USA 21:04:00 &lt;zzz&gt; navíc mu představíme, co děláme, a naopak 21:04:30 &lt;zzz&gt; momentálně mám mě a sadie jako jisté, comradenosebleed a lazygravy jako možná. Kdo další? 21:04:49 &lt;zzz&gt; a jaký je tvrdý termín, kdy si potřebujete zařídit cestu? 21:05:33 &lt;zzz&gt; pokud to budu jen já a sadie, možná to celé odpískáme, ale uvidíme 21:05:39 &lt;zzz&gt; někdo? 21:06:04 &lt;zzz&gt; hottuna pojede? 21:06:07 &lt;str4d&gt; (všechno záleží na tom, kdy bude svolána má obhajoba disertace, zatím netuším kdy) 21:06:09 &lt;str4d&gt; (a také na dalších věcech kolem víz) 21:06:17 &lt;str4d&gt; Pokud má obhajoba bude předtím, chtěl bych tam být (i kdybych jen prolétal) 21:06:17 &lt;eche|on&gt; Mám zájem, ale nemůžu zaplatit fligth a hotel. zvlášť pokud se setkáme později v can 21:06:17 &lt;str4d&gt; Tak se mě zeptej za měsíc 21:06:45 &lt;zzz&gt; ok, budu tlačit na lance, aby to ukotvil, a doufat, že se lidé zhmotní 21:06:50 &lt;zzz&gt; poslední výzva k 4) 21:07:00 &lt;hottuna&gt; zzz: pro mě je to časově fakt nepohodlné. musím být 16. července v EU na svatbě. 21:07:15 &lt;hottuna&gt; Nemyslím, že si teď troufnu se zavázat. 21:07:20 &lt;zzz&gt; skvělé, po cestě zpět se stav přes nyc :) 21:07:26 &lt;hottuna&gt; (nebo vůbec, pokud se to musí rozhodnout teď) 21:07:33 &lt;hottuna&gt; hmmph.. 21:07:44 &lt;hottuna&gt; není to hrozný nápad 21:07:47 &lt;zzz&gt; 5) Stručné zhodnocení měsíčních schůzek a projektového řízení po 3 měsících 21:07:59 &lt;str4d&gt; Tak si mě napiš jako „snad“ pro meetup a „nepravděpodobné“ pro HOPE (protože se nemůžu zavázat, že potřebuju ticket, ale využiju volný, pokud tam zrovna budu) 21:08:26 &lt;zzz&gt; ok, z mého pohledu to vůbec nefunguje, téměř žádné akční položky se neplní, dá se to spravit, nebo máme měsíční schůzky ukončit? 21:08:40 &lt;str4d&gt; Myslím, že to jde napravit 21:08:42 &lt;zzz&gt; pokud nikdo nic nedělá, není co řídit. Není to zas tak zlé, ale blíží se to tomu 21:09:11 &lt;str4d&gt; Minimálně si myslím, že měsíční schůzky jsou užitečné 21:09:30 &lt;zzz&gt; cílem bylo také předat projektové řízení sadie, ale ani se neukazuje na schůzkách, takže ani to není na dobré cestě 21:09:32 &lt;hottuna&gt; S tím souhlasím 21:09:44 &lt;str4d&gt; Myslela si, že to je o hodinu dřív 21:09:49 &lt;str4d&gt; Teď je na jiné schůzce 21:10:19 &lt;str4d&gt; (přišla o hodinu dřív a nikdo tu nemluvil) 21:10:41 &lt;zzz&gt; jasně, každý miluje schůzky, když je nemusí vést. Ale já vypadám jako blázen, když se každý měsíc ptám, jestli se stalo něco, co někdo slíbil před 3 měsíci. Už mě to unavuje. 21:10:49 &lt;str4d&gt; Probíral jsem to se sadie a máme nastavené týdenní schůzky, abychom drželi tempo u věcí, na kterých děláme oba 21:11:19 &lt;str4d&gt; zzz, tak pak nedělej z fokusu schůzky „udělal jsi tu věc“ 21:11:36 &lt;zzz&gt; možná je to příliš černé, ale s nedostatkem pokroku a zmizením kytv si myslím, že jsme v pěkné bryndě 21:11:40 &lt;hottuna&gt; zzz: kdy má proběhnout předání sadie? 21:11:40 &lt;str4d&gt; Myslím, že měsíční schůzky by měly být spíš pro přehodnocení priorit a reorganizaci 21:11:58 &lt;zzz&gt; ok, tak jak udržíme lidi na trati, aby dělali to, co slíbili? 21:12:13 &lt;str4d&gt; zatímco „dokončil jsi tohle“ potřebuje a) víc osobní odpovědnosti a b) víc one-on-one vstupu 21:12:30 &lt;hottuna&gt; zzz: není to žádná sláva, ale „velký průšvih“ je asi přehnané. 21:13:02 &lt;str4d&gt; zzz, v mém případě jsem si se sadie nastavil týdenní schůzky, aby mě držely na trati, a dal jsem jí přístup k mému I2P todo listu, aby mohla pomoci s prioritizací 21:13:07 &lt;susbarbatus&gt; str4d: Myslím, že jde spíš o to, že kdyby všichni dodržovali sliby/závazky, zzz by se nemusel ptát na otázku „udělal jsi to“ ;). 21:13:12 &lt;str4d&gt; (zatím jsme měli jen jednu schůzku, takže ještě uvidím, jak to funguje) 21:13:17 &lt;str4d&gt; susbarbatus, jo 21:13:50 &lt;str4d&gt; Musíme být dost flexibilní, abychom zvládli fakt, že to lidi dělají pro zábavu/dobrovolně mimo svou běžnou práci 21:14:13 &lt;zzz&gt; správně. Můj systém teď je, že když něco dokončíte, nahlásíte to do vlákna na zzz.i2p pro schůzku, takže tím _ne_ musíme zabíjet čas na schůzce 21:14:15 &lt;str4d&gt; Ale taky musíme zdůraznit, že pokud někdo věci nedělá, není nápomocný 21:14:28 &lt;zzz&gt; teprve když lidé nedokončí a nenahlásí, musíme tím tady plýtvat časem 21:14:42 &lt;str4d&gt; a je lepší předat položku někomu jinému, než ji blokovat na neurčito 21:14:54 &lt;str4d&gt; (říká chlápek, který aktuálně blokuje na neurčito I2P Android :P ) 21:15:19 &lt;zzz&gt; takže str4d a sadie si nastavili paralelní, neveřejný systém projektového řízení jako experiment. to je zajímavé, ale samozřejmě není jasné, jak se to vztahuje k tomu, co dělám já, nebo zda v tom mám pokračovat 21:15:55 &lt;str4d&gt; zzz, je to jeden dílek širšího obrazu 21:16:28 &lt;str4d&gt; Jak jsem řekl výše, myslím, že snažit se dělat „proč jsi to neudělal“ na měsíční schůzce není tak užitečné, jak jsme si mysleli 21:16:35 &lt;zzz&gt; takže projektové řízení přes mé fórum a shaming na měsíčních schůzkách – jsem připraven to prohlásit za neúspěch 21:16:50 &lt;str4d&gt; protože pokud tři týdny nic nedělali, je nepravděpodobné, že to udělají v tom posledním 21:17:21 &lt;str4d&gt; proto si myslím, že lepší jsou pravidelnější krátké checkupy pro lidi, kteří mají rozpracované věci, což teď se sadie zkouším 21:17:34 &lt;zzz&gt; v tuto chvíli si nemyslím, že někdy dostanu zpět draft od comradenosebleed, nebo CoC, nebo use cases na web, nebo vydání pro android – alespoň ne k nějakému konkrétnímu datu, ať je jakkoli vzdálené 21:18:10 &lt;zzz&gt; navrhuji tedy zastavit měsíční přezkum akčních položek. Jako obvykle si lidé v open source budou dělat nebo ne to, co chtějí, a je velmi, velmi těžké tady někoho do něčeho domluvit. 21:18:36 &lt;zzz&gt; lidi budou dělat, co chtějí, a jakýkoli cukr a bič, který mám, není účinný 21:19:50 &lt;str4d&gt; Hlasuju, abychom si měsíční schůzky nechali, a používali je k průběžnému ladění priorit na základě toho, co se *udělá*, a toho, co se za poslední měsíc stalo (např. co jsme právě udělali ohledně .26 po kytv) 21:20:56 &lt;susbarbatus&gt; Jak vlastně teď funguje systém bounty? Např. je to pěkný souhrnný veřejný seznam s placenou motivací. Lidi se na to pořád dívají? 21:20:59 &lt;susbarbatus&gt; Co chci zmínit; co takhle mikroplatby pro úkoly. 21:21:03 &lt;str4d&gt; mezitím, když někdo souhlasí, že něco udělá, měl by taky souhlasit, že bude sadie informovat o postupu, nebo jí aspoň dát komunikační kanál, aby je mohla pokárat :P 21:21:21 &lt;zzz&gt; ok, takže navrhuji odstoupit jako vedoucí projektu, nahradí mě nějaký systém a osoba TBD. Budeme mít měsíční schůzky, ale bez přezkumu akčních položek 21:21:54 &lt;zzz&gt; příští schůzka bude v úterý 3. května 21:21:58 &lt;zzz&gt; něco dalšího k 5) 21:22:10 &lt;zzz&gt; něco dalšího k této schůzce? 21:22:35 &lt;str4d&gt; Ode mě nic 21:22:53 &lt;zzz&gt; díky všem, dnes dlouhá schůzka 21:22:58 * zzz *bafs* schůzka ukončena </div>
