---
title: "Setkání vývojářů I2P - 7. června 2016"
date: 2016-06-07
author: "zzz"
description: "Zápis z vývojářské schůzky I2P ze dne 7. června 2016."
categories: ["meeting"]
---

## Stručné shrnutí

<p class="attendees-inline"><strong>Přítomni:</strong> eche|on, plzcdv, psi, str4d, zzz</p>

## Zápis ze schůzky

<div class="irc-log"> 20:00:31 &lt;zzz&gt; 0) Ahoj 20:00:31 &lt;zzz&gt; 1) plán vydání 0.9.26 (zzz) 20:00:31 &lt;zzz&gt; 2) aktualizace plánování HOPE (zzz) http://zzz.i2p/topics/1968 20:00:31 &lt;zzz&gt; 3) plán 0.9.27 (zzz) 20:00:31 &lt;zzz&gt; 4) Summer of X (sadie) 20:00:35 &lt;zzz&gt; 0) Ahoj 20:00:37 &lt;zzz&gt; Ahoj 20:01:16 &lt;zzz&gt; 1) plán vydání 0.9.26 (zzz) 20:01:46 &lt;zzz&gt; ok, včera jsem sestavil vydání .26, dodělal věci na Launchpadu a před hodinou jsme aktivovali aktualizace v síti 20:01:56 &lt;zzz&gt; zbývá už jen Debian, který plánuju udělat zítra 20:02:27 &lt;zzz&gt; pamatujte, že aktualizace v síti nedostanou nové soubory jbigi, protože jsme měli obavy z nedostatku testování 20:02:40 &lt;zzz&gt; takže dávejte pozor na hlášení chyb od uživatelů Debianu a nových instalací 20:02:45 &lt;zzz&gt; něco dalšího k 1) ? 20:03:14 &lt;zzz&gt; 2) aktualizace plánování HOPE (zzz) http://zzz.i2p/topics/1968 20:03:39 &lt;str4d&gt; Ahoj! 20:03:45 &lt;zzz&gt; HOPE je za 6 týdnů od pátku. Konferenční lístky za 150 $ proplácíme zpětně (po akci) 20:04:11 &lt;zzz&gt; cestovné nehradíme, ale kdyby se někdo bez pomoci opravdu neobešel, řekněte si 20:04:32 &lt;zzz&gt; před ani po akci nebude vývojářské setkání, protože se mi nepodařilo získat závazek od Lance 20:04:53 &lt;zzz&gt; opravdu se těším, až uvidím partu v New Yorku 20:05:02 &lt;zzz&gt; něco dalšího k 2) ? 20:05:25 &lt;zzz&gt; 3) plán 0.9.27 (zzz) 20:06:00 &lt;zzz&gt; počkejme na netsplit 20:06:06 &lt;plzcdv&gt; Ahoj. 20:07:47 &lt;zzz&gt; ok, viděli jste tam na té straně všechno z 2) ohledně HOPE? 20:08:35 &lt;str4d&gt; Znovu ahoj! 20:08:35 &lt;eche|on&gt; jo 20:08:39 &lt;str4d&gt; Ne 20:08:43 &lt;str4d&gt; Naposledy jsem viděl tvoje Ahoj 20:08:53 &lt;zzz&gt; proboha. Jsem u 3) 20:08:57 &lt;str4d&gt; (a 1) ) 20:09:02 &lt;zzz&gt; nech mě zkopírovat a vložit 1 a 2 20:09:16 &lt;zzz&gt; &lt;zzz&gt; 1) plán vydání 0.9.26 (zzz) 20:09:16 &lt;zzz&gt; &lt;zzz&gt; ok, včera jsem sestavil vydání .26, dodělal věci na Launchpadu a před hodinou jsme aktivovali aktualizace v síti 20:09:16 &lt;zzz&gt; &lt;zzz&gt; zbývá už jen Debian, který plánuju udělat zítra 20:09:16 &lt;zzz&gt; &lt;zzz&gt; pamatujte, že aktualizace v síti nedostanou nové soubory jbigi, protože jsme měli obavy z nedostatku testování 20:09:16 &lt;zzz&gt; &lt;zzz&gt; takže dávejte pozor na hlášení chyb od uživatelů Debianu a nových instalací 20:09:31 &lt;zzz&gt; &lt;zzz&gt; 2) aktualizace plánování HOPE (zzz) http://zzz.i2p/topics/1968 20:09:44 &lt;zzz&gt; &lt;zzz&gt; HOPE je za 6 týdnů od pátku. Konferenční lístky za 150 $ proplácíme zpětně (po akci) 20:09:44 &lt;zzz&gt; &lt;zzz&gt; cestovné nehradíme, ale kdyby se někdo bez pomoci opravdu neobešel, řekněte si 20:09:44 &lt;zzz&gt; &lt;zzz&gt; před ani po akci nebude vývojářské setkání, protože se mi nepodařilo získat závazek od Lance 20:09:44 &lt;zzz&gt; &lt;zzz&gt; opravdu se těším, až uvidím partu v New Yorku 20:09:44 &lt;zzz&gt; &lt;zzz&gt; něco dalšího k 2) ? 20:10:03 &lt;zzz&gt; nebo k 1) ? 20:10:43 &lt;str4d&gt; Nic mě k 1) nenapadá 20:11:09 &lt;str4d&gt; K 2): Pořád doufám, že se zúčastním, ale pořád nemám lístek, protože pořád nemám data obhajoby a tudíž nevím, jestli v té době vůbec budu v USA. 20:11:27 &lt;str4d&gt; datum* 20:11:43 &lt;zzz&gt; ok, pokud je někdo na vážkách, kupte si prosím lístek, je to fajn akce 20:11:51 &lt;zzz&gt; 3) plán 0.9.27 (zzz) 20:12:34 &lt;zzz&gt; na plánu je spousta těžkých věcí – migrace kryptografie pro servery, věci pro Mac a práce na IPv6 a NTCP2 20:13:07 &lt;zzz&gt; na NTCP2 se zhruba rok nikdo nepodíval a na testování peerů přes IPv6 jsem nedostal žádné komentáře. takže potřebuju pomoc 20:13:39 &lt;zzz&gt; také rychlost, jakou půjdeme s .27, závisí na tom, kolik času strávím na Summer of X. Mám to předběžně v plánu na konec srpna. 20:13:46 &lt;zzz&gt; něco dalšího k 3) ? 20:13:46 &lt;eche|on&gt; Mohl bych to otestovat, ale... 20:14:01 &lt;str4d&gt; Posunu to výš na svém I2P seznamu úkolů 20:15:09 &lt;zzz&gt; 4) Summer of X (sadie) 20:15:24 &lt;zzz&gt; jaký je plán na naše léto na severní polokouli? 20:15:31 &lt;str4d&gt; Možná budu mít i průběžné věci kolem UI k podpoře 20:15:49 &lt;str4d&gt; sadie má zpoždění kvůli práci (hororový klient) 20:15:55 &lt;str4d&gt; Tak to pokryju já :) 20:16:10 &lt;str4d&gt; Doufám, že všichni jste viděli úvodní blogpost :D 20:16:43 &lt;str4d&gt; To v podstatě shrnuje, co už se probíralo. 20:17:09 &lt;str4d&gt; Tak: 20:17:16 &lt;str4d&gt; 4a) API 20:17:17 &lt;str4d&gt; 4b) Aplikace 20:17:22 &lt;str4d&gt; 4c) Pluginy 20:17:29 &lt;str4d&gt; 4d) Branding 20:17:33 &lt;str4d&gt; 4a) 20:18:13 &lt;str4d&gt; Tento měsíc je tlak na zlepšení našich API. Vydáním 0.9.26 jsme v tom už udělali dobrý pokrok 20:18:39 &lt;str4d&gt; Další krok bude, že nahraju naše JARy do Maven Central, aby je java vývojáři mohli snadněji používat 20:18:53 &lt;str4d&gt; (a odpovídajícím způsobem aktualizuji I2P knihovnu klienta pro Android) 20:19:15 &lt;str4d&gt; Na zbytek tohoto měsíce mám dlouhý seznam návrhů: 20:19:33 &lt;zzz&gt; zmiňuješ „naše C++ a Python knihovny“, ale máme vůbec nějaké, které udržujeme? kdo bude tu práci dělat a na jakých konkrétních knihovnách? 20:19:41 &lt;str4d&gt; - Aktualizovat SAM knihovny na v3.3 20:19:50 &lt;str4d&gt; zzz, tohle ^ 20:19:56 &lt;zzz&gt; Před hodinou jsem tu jednomu člověku říkal, že to nejsou naše, ale třetích stran 20:20:10 &lt;str4d&gt;   - txi2p (Python Twisted, tohle udělám já) 20:20:32 &lt;zzz&gt; kde jsou ty SAM knihovny? 20:20:41 &lt;zzz&gt; resp. které 20:21:25 &lt;str4d&gt;   - libsam3 (C, synchronní i asynchronní, na git.repo.i2p) 20:21:49 &lt;zzz&gt; ok. psi má taky jednu v Go 20:21:53 &lt;str4d&gt;   -   - i2psam (C++, https://github.com/VirtualDestructor/bitcoin-qt-i2p/tree/master/i2psam) 20:22:16 &lt;str4d&gt; Viz http://i2p-projekt.i2p/docs/api/samv3 pro další 20:22:33 &lt;zzz&gt; Myslím, že si hlavně udělám náskok na aplikacích, kromě toho budu k dispozici na dotazy 20:22:35 &lt;zzz&gt; zní to dobře 20:22:45 &lt;str4d&gt; Rád bych viděl alespoň Python Twisted a C++ knihovny aktualizované 20:22:56 &lt;str4d&gt; (kvůli svým vlastním cílům příští měsíc &gt;:D ) 20:23:06 &lt;str4d&gt; Další návrhy na tento měsíc: 20:23:11 &lt;str4d&gt; - zprovoznit libtorrent pořádně 20:23:34 &lt;zzz&gt; ooh jo libtorrent++\ 20:23:36 &lt;str4d&gt; - Povolovat SAM API ve výchozím stavu v Java I2P (teď pro .27) 20:23:54 &lt;str4d&gt; - Dostat můj lighttpd I2P patch upstream (vyžaduje minimálně aktualizaci libsam3) 20:24:21 &lt;zzz&gt; zadával jsem tiket #1804 na rozdělení /configclients 20:24:25 &lt;zzz&gt; tohle můžu udělat 20:24:28 &lt;str4d&gt; Dobře, máme dobrovolníky na některý z těchto návrhů? 20:25:34 &lt;plzcdv&gt; Jsem stydlivý, ale jsem tady. 20:25:48 &lt;str4d&gt; zzz, Mmm, to by byl dobrý krok vpřed jak pro moje věci kolem UI, tak pro měsíc Pluginů 20:26:17 &lt;zzz&gt; ok. může ti to ale způsobit konflikty při slučování, pozor 20:26:29 &lt;str4d&gt; zzz, bylo by dobré, aby se to stalo buď v mojí UI větvi, nebo z ní vycházelo, abychom snížili konflikty při slučování 20:26:29 &lt;str4d&gt; plzcdv, ahoj! 20:27:14 &lt;str4d&gt; dg, hottuna3, psi, nějaké myšlenky k výše uvedenému? 20:27:34 &lt;zzz&gt; když neslyším žádné dobrovolníky, pojďme dál k 4b 20:28:29 &lt;plzcdv&gt; Nevěděl jsem, že existuje libtorrent.  20:28:29 &lt;str4d&gt; plzcdv, používá se v řadě aplikací, ale žádná z nich (co vím) nevystavuje I2P funkcionalitu (pravděpodobně proto, že je rozbitá) 20:28:54 &lt;plzcdv&gt; Libtorrent (nebo něco podobného) vypadá jako zásadní věc. 20:29:04 &lt;plzcdv&gt; Komunikace je především o sdílení informací. 20:29:17 &lt;str4d&gt; Tento měsíc mi zbývají tři víkendy na práci na I2P. Jeden z nich věnuju txi2p a do dalšího si dám práci na i2psam. 20:30:13 &lt;str4d&gt; ostatní, pokud máte nějaké nápady nebo chuť pracovat na něčem z toho, klidně do toho 20:30:33 &lt;zzz&gt; jaký má sadie PR plán na tohle všechno? 20:30:38 &lt;str4d&gt; Někdy během týdne dám dohromady nějakou publicitu, kterou můžeme použít pro PR, aby se třeba našla další pomoc 20:30:38 &lt;str4d&gt; 4b) Aplikace 20:30:40 &lt;plzcdv&gt; Rád bych pracoval na libtorrentu nebo něčem podobném. 20:30:54 &lt;str4d&gt; zzz, pokryju v 4d) 20:31:02 &lt;zzz&gt; ok 20:31:09 &lt;str4d&gt; plzcdv, rozhodně! 20:32:20 &lt;str4d&gt; Kdybys dokázal aktualizovat libtorrent tak, aby fungovala jeho podpora I2P, bylo by to moc fajn :D 20:32:45 &lt;zzz&gt; co se týče aplikací, plánuju snark standalone (navázat na dobrou práci od psi), syndie a i2phex. Možná i orchid. 20:33:00 &lt;str4d&gt; plzcdv, můžeme to probrat po schůzce :) 20:33:13 &lt;zzz&gt; ouha, orchid jsou pluginy. 20:33:24 &lt;str4d&gt; zzz, myslel jsem to celé pod pluginy 20:33:28 &lt;zzz&gt; každopádně první 3 před HOPE. 20:33:45 &lt;str4d&gt; Ale je v pohodě si udělat náskok 20:34:01 &lt;zzz&gt; ok, tak budu pracovat dopředu, pokud není nějaká aplikace, na které dělat. Předpokládám, že snark se počítá. 20:34:23 &lt;str4d&gt; Měsíc Aplikací vidím jako oslovování dalších vývojářů, kteří chtějí integrovat I2P do svých aplikací 20:34:25 &lt;str4d&gt; Tak: 20:34:26 &lt;str4d&gt; - Tahoe-LAFS 20:34:29 &lt;str4d&gt; - Zeronet 20:34:41 &lt;str4d&gt; - OpenBazaar (přes IPFS, na který přecházejí) 20:34:51 &lt;zzz&gt; ok, takže to je hlavně PR a oslovování, než se někdo chytí 20:35:06 &lt;str4d&gt; - Whonix (dnes mi zrovna někdo napsal e‑mailem) 20:35:11 &lt;str4d&gt; zzz, nejen PR 20:35:23 &lt;str4d&gt; Půjdu a budu přispívat kódem 20:35:53 &lt;str4d&gt; Zvlášť Tahoe – relevantní části jejich codebase už znám (dříve jsem s nimi na tom pracoval) 20:36:07 &lt;str4d&gt; Proto chci tento měsíc dát txi2p do aktuálního stavu 20:36:16 &lt;str4d&gt; Další: Zcash 20:36:22 &lt;zzz&gt; ok 20:38:52 &lt;str4d&gt; Další projekt, kde znám codebase; přemýšlím, že se podívám na výše uvedené záplaty pro bitcoin-qt-i2p a zjistím, jak by se daly použít. 20:39:09 &lt;str4d&gt; Konkrétní výstupy, které chci pro měsíc Aplikací: mít buď napsaný kód, nebo přispět do designových diskusí, které pomůžou dalším vývojářům s integrací I2P, ideálně s využitím práce, kterou děláme teď 20:39:09 &lt;str4d&gt; Další nápady pro měsíc Aplikací: 20:39:09 &lt;str4d&gt; - Vuze 20:39:09 &lt;str4d&gt; - Lightning Browser (na Androidu, aktualizuji jejich použití I2P klientské knihovny) 20:39:09 &lt;str4d&gt; - Projekty používající libtorrent! 20:39:39 &lt;str4d&gt; Některé z nich začnu oslovovat už tento měsíc a ostatní k tomu povzbuzuji. Pokud má někdo další nápady na projekty, dejte vědět. 20:40:10 &lt;str4d&gt; (některé z těchto projektů) 20:41:51 &lt;str4d&gt; 4c) Pluginy 20:41:51 &lt;str4d&gt; Tady jsem viděl, že věnujeme péči existujícím aplikacím a pluginům, které vyvíjíme a udržujeme :) 20:41:51 &lt;str4d&gt; Tak: 20:41:51 &lt;str4d&gt; - Bote 20:41:51 &lt;str4d&gt; - Snark 20:41:51 &lt;str4d&gt; - Orchid 20:41:51 &lt;str4d&gt; - atd. 20:41:51 &lt;str4d&gt; I tak ale není důvod, proč na nich nezačít dřív, pokud někdo nemá něco jiného, na čem by mohl pracovat 20:42:12 &lt;str4d&gt; Nebo později, pokud se třeba příští měsíc bude dařit přispívat do některé z aplikací 20:44:51 &lt;str4d&gt; Ty tři měsíce jsou hlavně pro PR, ne pro projektový management :) 20:44:51 &lt;str4d&gt; (i když mi to určitě pomůže si plánovat vlastní čas!) 20:44:51 &lt;str4d&gt; 4c) můžeme probrat víc na příští schůzce. Pro teď bych chtěl víc lidí tady povzbudit, aby přemýšleli o 4b), a začali pracovat na 4a) :D 20:44:51 &lt;str4d&gt; 4d) Branding (a PR) 20:44:51 &lt;str4d&gt; Aktuálně se PR strategie pro I2P Summer Dev soustředí na blogposty a Twitter 20:44:51 &lt;str4d&gt; Budu psát pravidelné aktualizace na blog o tom, co děláme. 20:44:51 &lt;str4d&gt; Hrubý plán: 20:44:51 &lt;str4d&gt; - Úvodní post (hotovo) 20:45:30 &lt;str4d&gt; - API (napíšu v příštích pár dnech, abych zviditelnil práci s Maven Central a seznam dalších návrhů na tento měsíc) 20:46:02 &lt;str4d&gt; - Aplikace (zviditelnit seznam projektů, se kterými budeme pracovat, další návrhy a shrnutí, jak se nám vedlo v měsíci API) 20:46:11 &lt;str4d&gt; - Pluginy (podobné jako post o Aplikacích) 20:46:19 &lt;str4d&gt; - Závěrečný post 20:46:54 &lt;str4d&gt; Takže zbývající posty by měly vycházet zhruba po měsíci, případně mezi tím menší aktualizace podle potřeby 20:47:19 &lt;str4d&gt; Mezitím na Twitteru by vše, co k téhle práci postujeme, mělo mít hashtag #I2PSummer 20:47:38 &lt;str4d&gt; (tyto blogposty, komentáře o tom, na jakém API nebo aplikaci pracujete atd...) 20:47:50 &lt;psi&gt; re: Go implementuji net.* pro i2p v Go 20:48:10 &lt;str4d&gt; psi, woo! 20:48:28 &lt;psi&gt; net.Dial net.Listener net.PacketConn net.Conn net.Addr etc 20:48:36 * psi listuje nahoru 20:48:56 &lt;str4d&gt; Co se týče brandingu, tři dny před spuštěním mě napadlo, že by bylo skvělé mít nějaké logo pro I2P Summer Dev (ideálně takové, které můžeme znovu používat v dalších letech) 20:48:58 &lt;psi&gt; ++ sam default prosím 20:49:12 &lt;str4d&gt; A pak jsem o den později viděl, že Elio Qoshi spustil startup pro open‑source design 20:50:00 &lt;zzz&gt; něco dalšího k 4) ? 20:50:09 &lt;str4d&gt; Takže: oslovil jsem ho ohledně návrhu loga pro I2P Summer Dev (samostatného i s textem pro bannery, trička apod.), s cílem dodat to do konce tohoto měsíce 20:50:47 &lt;str4d&gt; Uvedl jsem rozpočet 200 $, protože tolik bych byl případně ochotný zaplatit i sám, pokud by si projekt myslel, že to není dobré využití prostředků. 20:50:55 &lt;str4d&gt; Takže: je to dobré využití prostředků? 20:51:25 &lt;psi&gt; máme lidi na summer of $i2pthing ? 20:51:41 &lt;zzz&gt; není to dobré využití prostředků, pokud s tím neplánujeme něco dělat 20:51:47 &lt;str4d&gt; (sadie také oslovuje designéra, kterého zná, a Eliův startup slibuje 100% vrácení peněz, pokud se nám návrhy nebudou líbit, takže je to celkově nízké riziko, podle mě) 20:52:26 &lt;str4d&gt; zzz, plán je používat branding na Twitter účtu GetI2P (avatar + banner), na relevantních blogpostech na webu (a nějak i na homepage) atd. 20:52:29 &lt;zzz&gt; takže pokud nemáme konkrétní plány, jak to použít _fast_, budou to vyhozené peníze 20:52:36 &lt;str4d&gt; Možná trička (sadie zjišťuje náklady) 20:52:54 &lt;str4d&gt; zzz, proto chci dodání do konce tohoto měsíce, abychom měli dva měsíce na jeho využití 20:53:09 &lt;str4d&gt; A pak to budeme mít pro budoucí použití 20:53:16 * psi lag 20:53:41 &lt;str4d&gt; Jak jsem psal v úvodním postu, rád bych dával novým přispěvatelům propagační předměty. Momentálně to jsou samolepky, možná to budou trička 20:54:04 &lt;str4d&gt; psi, aktuálně nemáme I2P Summer Dev plně obsazené, je tu spousta nápadů, které hledají vývojáře :) 20:54:14 &lt;zzz&gt; prosím, získej schválení od echelon, než utratíš jakékoli peníze 20:55:03 &lt;psi&gt; dobře 20:55:09 &lt;str4d&gt; Kontaktoval jsem eche|on, když mě to napadlo, ale chtěl jsem to potvrdit na schůzce :) 20:56:02 &lt;psi&gt; re: summer of $i2pthing myslím, že moje i2p net.* by relativně snadno zapadlo do ipfs libp2p, ale nastartovat se do ipfs vývojového procesu je odrazující 20:56:04 &lt;zzz&gt; takže už na to máš jeho souhlas, nebo jsi mu jen řekl, že o tom přemýšlíš? 20:56:22 &lt;psi&gt; přesněji moje Go knihovna pro i2p 20:56:41 &lt;str4d&gt; zzz, řekl jsem mu, o čem přemýšlím, a navrhovaný rozpočet a že to nadnesu na schůzce 20:56:50 &lt;zzz&gt; Chci se vyhnout problému, který jsme měli se samolepkami, kdy to hottuna jen vágně probral s eche a pak přinesl účet na 600 $ 20:56:57 &lt;str4d&gt; Jestli mi stačí souhlas od eche, tak si ho zajdu vyřídit a jdu na to :D 20:57:22 &lt;psi&gt; podle toho, jak dopadne ten další pracovní pohovor, možná budu mít spoustu volného času a možná ne 20:57:43 &lt;str4d&gt; zzz, bude 20:57:51 &lt;str4d&gt; (vyhneme se tomu problému) 20:58:06 &lt;str4d&gt; psi, je libpnp v Go? 20:58:07 &lt;zzz&gt; 200 $ není moc, ale taky nám to moc nepřinese. Trička jsou víc a mnohem víc práce, pokud je chcete dostat do NYC na HOPE 20:58:16 &lt;psi&gt; libp2p je v Go a JS 20:58:26 &lt;str4d&gt; mmk 20:58:32 &lt;zzz&gt; něco dalšího k 4) ? 20:58:33 &lt;str4d&gt; Je tedy OpenBazaar taky v Go? 20:58:35 &lt;psi&gt; přesněji je to síťová abstrakční vrstva IPFS 20:58:38 &lt;psi&gt; je to API 20:58:49 &lt;psi&gt; OpenBazaar je py2 20:58:49 &lt;str4d&gt; zzz, to je jen na logo. Trička by byly samostatný rozpočet 20:58:53 &lt;psi&gt; používá Twisted 20:59:02 &lt;str4d&gt; A ano, sadie řeší trička tak, aby byla včas na HOPE 20:59:02 &lt;psi&gt; (iirc) 20:59:17 &lt;str4d&gt; psi, ale říkali, že přecházejí na IPFS... zvláštní 20:59:34 &lt;zzz&gt; poslední výzva pro 4) 20:59:37 &lt;str4d&gt; Tak či tak, pokud budeš mít tento měsíc čas aktualizovat své SAM knihovny na 3.3, bylo by to skvělé :) 20:59:48 &lt;str4d&gt; Dobře dobře, z mojí strany vše :P 20:59:55 &lt;psi&gt; ano, SAM 3.3 bude určitě implementován 20:59:57 &lt;str4d&gt; (na 4)) 21:00:08 &lt;zzz&gt; bylo by fajn, kdyby i strana i2pd byla také aktualizovaná na 3.3 21:00:16 &lt;zzz&gt; něco dalšího pro schůzku? 21:00:25 * zzz najde baffer 21:00:28 &lt;str4d&gt; Oh, přemýšlím, že SAM knihovny přesunu pod projekt i2p na GitHubu 21:00:38 &lt;str4d&gt; A ano, mám 5) přeplánovat příští schůzku 21:00:50 &lt;zzz&gt; ok 5) do toho, str4d 21:01:09 &lt;str4d&gt; Myslím, že by bylo fajn mít některé ty zapadlejší (koukám na libsam3 a i2psam) víc viditelné 21:01:11 &lt;psi&gt; které SAM knihovny konkrétně? 21:01:22 &lt;psi&gt; nezapomeň, že míchat licence je špatné 21:01:22 &lt;str4d&gt; txi2p je asi v pohodě nechat tam, kde je, protože už má hodně odkazů 21:01:32 &lt;str4d&gt; psi, nebude to v repozitáři i2p.i2p 21:01:37 &lt;zzz&gt; zbytek věcí ohledně knihoven nechme po schůzce 21:01:39 &lt;psi&gt; oh  21:01:42 &lt;zzz&gt; ok 5) do toho, str4d 21:01:54 &lt;psi&gt; kk 21:01:54 &lt;str4d&gt; Jen bych hostoval stávající git repozitáře 21:01:57 &lt;str4d&gt; 5) přeplánování 21:02:13 &lt;str4d&gt; Teď se mi tenhle čas schůzky hůř stíhá, protože je brzy 21:02:21 &lt;str4d&gt; sadie se to těžko stíhá, protože je to v pracovní době 21:02:46 &lt;str4d&gt; Rád bych navrhl posunout čas schůzky o hodinu později, což vyřeší oba problémy. 21:03:16 &lt;str4d&gt; (alespoň po zbytek léta; až zase přejdeme na letní/zimní čas, můžeme to případně vrátit) 21:03:18 &lt;zzz&gt; mohl bys to prosím probrat s Evropany, protože těch by se to dotklo nejvíc 21:03:58 &lt;str4d&gt; To je eche|on a...? 21:03:59 &lt;zzz&gt; cokoli si s nimi domluvíš, je za mě v pořádku. To jsem říkal na poslední schůzce, nebo možná na té předtím. 21:04:10 &lt;zzz&gt; primárně ech 21:04:24 &lt;str4d&gt; mmk 21:04:33 &lt;str4d&gt; Zeptám se ho zároveň při řešení rozpočtů 21:04:53 &lt;str4d&gt; Pokud s tím bude v pohodě, asi bude nejjednodušší prostě změnit čas a počkat na stížnosti :P 21:05:02 &lt;zzz&gt; zkusme to příští měsíc a uvidíme, ale ano, je dobré se ho nejdřív zeptat 21:05:07 &lt;zzz&gt; něco dalšího k 5) ? 21:05:14 &lt;str4d&gt; Za mě vše! 21:05:17 &lt;zzz&gt; něco dalšího pro schůzku? 21:05:45 &lt;str4d&gt; Hezký Summer Dev všem! Pojďme I2P znovu inteGrovat! 21:05:49 * zzz ***bafs*** schůzi uzavírá </div>
