---
title: "Setkání vývojářů I2P - 6. března 2016"
date: 2016-03-06
author: "zzz"
description: "Zápis z vývojářské schůzky I2P ze dne 6. března 2016."
categories: ["meeting"]
---

## Stručné shrnutí

<p class="attendees-inline"><strong>Přítomni:</strong> EinMByte, sadie, str4d, z3r0fox, zzz</p>

## Zápis ze schůzky

<div class="irc-log"> &lt;zzz&gt; 1) VRP/H1/1119 &lt;zzz&gt; 2) 0.9.26 přenesené z minula &lt;zzz&gt; 3) Summer of X &lt;zzz&gt; 4) 27–29 odloženo na příští schůzku &lt;zzz&gt; 0) ahoj &lt;zzz&gt; ahoj &lt;str4d&gt; ahoj &lt;zzz&gt; Vysvětlím bod 3), až se k němu dostaneme &lt;EinMByte&gt; Ahoj &lt;zzz&gt; 1) VRP/H1/1119 &lt;zzz&gt; http://trac.i2p2.i2p/ticket/1119 &lt;zzz&gt; měl každý možnost dohnat resty a projít si ten ticket? * str4d se chystá přidat své komentáře &lt;zzz&gt; str4d, celkové dojmy? &lt;str4d&gt; Celkově si myslím, že je to dost dobré. Líbí se mi pozitivní zpětná vazba od lidí, kteří se tímto živí :) &lt;zzz&gt; Myslím, že jsme víceméně na správné cestě &lt;zzz&gt; Tenhle ticket tu je už 2 roky. H1 jsi otevřel před 14 měsíci. Od září máme návrhy procesu VRP od anonimala &lt;zzz&gt; Myslím, že za tu dobu se h1 stalo docela legitimním &lt;str4d&gt; Souhlasím se zzz, že pozdější body jsou přespecifikované, ale myslím, že části o procesu a reakci (sekce III a IV) mají přibližně správnou úroveň specifikace &lt;zzz&gt; Už nemám žádné pochybnosti o používání h1 &lt;EinMByte&gt; Ano, i když jsem tu diskusi sledoval jen z dálky, reakce na zranitelnosti by měla mít přísnější postupy než teď. H1 by pro to mohla být dobrá volba. &lt;EinMByte&gt; s/options/option &lt;str4d&gt; Jsem také pro h1 (+1), z důvodů, které jsem už popsal v ticketu. &lt;zzz&gt; str4d, setkal ses před časem s Katie z h1, že? můžeš nám k tomu setkání něco říct? &lt;z3r0fox&gt; Ahoj &lt;str4d&gt; Jo! Potkal jsem ji na Kiwiconu 9 &lt;str4d&gt; Ptal jsem se jí na ten tweet, který jsem poslal a na který v ticketu reagoval arice &lt;str4d&gt; Ukázalo se, že jí arice skutečně poslal e‑mailem odkaz na náš ticket s dotazem, zda je jeho reakce adekvátní, a ona nakonec ten ticket procházela na telefonu během jiné schůzky :P &lt;str4d&gt; A líbilo se jí to :P &lt;zzz&gt; A co financované věci a to, co s nimi dělá Tor? &lt;str4d&gt; Zmínila, že se to chystá, a naznačila, že bychom se mohli dostat do stejného programu &lt;zzz&gt; A celkové dojmy ze společnosti h1 po setkání s Katie? &lt;str4d&gt; Ještě jsem na to nenavázal, protože 1) diplomka a 2) nemá smysl jít do jakéhokoli programu, pokud pak h1 nebudeme používat &lt;str4d&gt; zzz, velmi pozitivní &lt;zzz&gt; Má někdo nějaké námitky proti používání h1? &lt;str4d&gt; Vypadají, že tomu rozumějí, a Katie se tam určitě daří &lt;zzz&gt; Můžeme teď u h1 přepnout vypínač a jít live, nebo co musí nejdřív proběhnout? &lt;str4d&gt; Pokud půjdeme do h1, myslím, že je potřeba udělat toto: &lt;str4d&gt; - Dokončit VRP a dát ho na web &lt;str4d&gt; - Uklidit texty na titulní stránce na h1 &lt;str4d&gt; (věci jako jak reagujeme, co považujeme za v rozsahu atd.) &lt;zzz&gt; VRP musí být hotové před spuštěním h1? &lt;str4d&gt; - Určit tým pro reakce &lt;str4d&gt; - Posunout sandbox (testovací prostředí) do uzavřené bety, kam pozveme pár výzkumníků &lt;str4d&gt; - Až budeme mít čas si zvyknout na platformu, objemy hlášení apod., přejdeme do otevřeného režimu &lt;zzz&gt; Opravdu si myslíš, že hlášení začnou chodit hned v den, kdy to zapneme? &lt;str4d&gt; Mohla by &lt;str4d&gt; Katie mi naznačila, že je řada výzkumníků, kteří velmi chtějí pomáhat open‑source projektům, pokud je dokážou najít &lt;zzz&gt; Nemyslím, že musíme mít všechno do puntíku připravené. Není to tak, že výzkumníci začnou hned první den hackovat &lt;zzz&gt; zvlášť pokud v tom nebudou peníze &lt;zzz&gt; uzavřená beta znamená, že je musejí pustit dovnitř? &lt;str4d&gt; Ano &lt;str4d&gt; V podstatě h1 pozve třeba 10 výzkumníků, aby mohli používat naši stránku &lt;EinMByte&gt; Máš představu, kdo by byl pozván? &lt;zzz&gt; Takže pokud teď necháme VRP a náš reakční tým stranou, kdo dá dohromady naši stránku na h1, aby byla připravená? str4d? &lt;str4d&gt; Nepamatuji si přesné detaily &lt;str4d&gt; (jestli budeme lidi zvát sami přes h1, nebo jestli výzkumníky vyberou z existující registrované skupiny) &lt;str4d&gt; Cílem je, abychom nebyli zaplaveni mizernými tickety dřív, než si zvykneme, jak na ně reagovat &lt;str4d&gt; Ale podle mě nám to také pomůže začít si přímo budovat vztahy s několika výzkumníky &lt;zzz&gt; Máš pocit, jestli tam všichni jdou po odměnách na h1, nebo se dost hlášení řeší i u programů bez odměn? &lt;EinMByte&gt; Jasně, nebo alespoň s těmi, kdo používají h1 &lt;str4d&gt; Osobně na to nemám cit &lt;EinMByte&gt; zzz: Je možnost časem nabízet odměny? &lt;str4d&gt; Ale Katie naznačila, že rozhodně existují výzkumníci, kteří chtějí pomáhat projektům FOSS (svobodný a open‑source software), pokud je dokážou identifikovat &lt;zzz&gt; Někdo teď financuje odměny pro Tor, takže ano &lt;sadie&gt; Můžu pomoct str4d s hlavní stránkou na h1 &lt;str4d&gt; díky, sadie &lt;EinMByte&gt; I2P má rozumné úspory, proč část z nich nevyužít na odměny &lt;zzz&gt; Ok, skvělé, takže sadie a str4d budou pracovat na přípravě věcí na straně h1 &lt;str4d&gt; EinMByte, ano, mohli bychom přejít k odměnám, ale podle mě ne hned na začátku &lt;zzz&gt; 1mb, určitě můžeme, pokud budeme chtít &lt;zzz&gt; Ještě něco k h1, nebo můžeme přejít k samotnému VRP? &lt;EinMByte&gt; Uvidíme, jak to půjde bez odměn &lt;str4d&gt; A jak už bylo zmíněno, na h1 je teď program na financování odměn pro projekty FOSS &lt;z3r0fox&gt; Beta zní jako dobrá příležitost, aby si tým připravil veřejné reakce pro případ, že bude veřejně zveřejněn opravdu závažný bug &lt;str4d&gt; do kterého bychom se mohli dostat &lt;zzz&gt; Poslední výzva k h1 &lt;zzz&gt; Dobře, podívejme se v ticketu na samotné VRP * str4d přidává své komentáře &lt;zzz&gt; Procházíme anonimalův návrh z listopadu &lt;zzz&gt; Nechme to ale bez projíždění bod po bodu &lt;zzz&gt; celkové dojmy z listopadového návrhu a kam odtud dál? &lt;str4d&gt; &lt;str4d&gt; Souhlasím se zzz, že pozdější body jsou přespecifikované, ale myslím, že části o procesu a reakci (sekce III a IV) mají přibližně správnou úroveň specifikace * zzz si chvilku čte komentáře od str4da &lt;zzz&gt; Ok, zdá se, že se obecně shodujeme, že listopadový návrh je skvělý začátek a máme hrubou shodu na potřebných úpravách &lt;zzz&gt; Chtěl bych si vzít závěrečnou fázi od anonimala: se str4dem dokončíme úpravy, dáme to na web a dáme dohromady tým &lt;str4d&gt; Zní dobře &lt;zzz&gt; Co si o tom myslíte? &lt;str4d&gt; Jsou také potřeba úpravy, protože jdeme do h1 místo soukromého Tracu &lt;zzz&gt; Dobrovolníci, kteří nám pomohou s finální verzí? &lt;zzz&gt; Nechceme, aby byl proces příliš vázaný na konkrétní nástroje (mtn, h1 atd.). Měl by být dostatečně na vysoké úrovni, aby se tomu většinou vyhnul &lt;str4d&gt; Pravda &lt;str4d&gt; A stejně na něm budeme iterovat &lt;zzz&gt; Nemusí být dokonalý hned od startu &lt;str4d&gt; To je další důvod mít zpočátku soukromou betu &lt;zzz&gt; Ok, str4d, do kdy to budeme mít hotové? &lt;sadie&gt; Návrh VRP vypadá dobře &lt;zzz&gt; konec března? &lt;str4d&gt; zní dobře &lt;zzz&gt; Ok, ještě něco k bodu 1) ?? &lt;zzz&gt; Přecházíme na 2) 0.9.26 znovu &lt;zzz&gt; Nějaké další komentáře? Bohužel jsem ještě neaktualizoval roadmapu na webu &lt;zzz&gt; takže bych mohl zvednout poznámky ke kameře &lt;zzz&gt; Promiňte, ten web jsem měl udělat. &lt;zzz&gt; Ale poslední 3 logy schůzek, včetně minulého čtvrtka a pátku, jsem na web dal &lt;zzz&gt; Tipuju, že to budu dělat, dokud se kytv znovu neobjeví &lt;zzz&gt; Až bude naše příští schůzka, dám .26 na agendu, ať se na to podíváme &lt;zzz&gt; Ještě něco k bodu 2) ? &lt;zzz&gt; Ok, přecházíme na 3) Summer of X &lt;zzz&gt; str4d, můžeš prosím vysvětlit náš nápad &lt;str4d&gt; Nápad je, že na tři měsíce zaměříme vývoj na prvky I2P, které jsou vidět uživatelům a vývojářům &lt;str4d&gt; tj. věci, na kterých lidem může opravdu záležet, namísto ladění streamingu ;P &lt;str4d&gt; A tedy věci, o kterých se snáz dělá PR &lt;str4d&gt; Hrubý plán je: &lt;str4d&gt; - Summer of APIs: měsíc věnovat aktualizaci našich knihoven atd. &lt;str4d&gt; - Summer of Apps: měsíc věnovat pomoci ostatním projektům používat tyto knihovny &lt;str4d&gt; - Summer of Plugins: měsíc věnovat práci na našich vlastních aplikacích a pluginech &lt;zzz&gt; Přesně, jde o růst sítě díky outreachi a zlepšování aplikací (našich i cizích) &lt;str4d&gt; Jo &lt;zzz&gt; Můj nápad byl: když získáme 5 dalších Vuze, budeme pětkrát větší &lt;EinMByte&gt; Možná bys k tomu chtěl přidat i dokumentaci &lt;str4d&gt; Navíc je tu celý étos Summer of Code, na který se můžeme online napojit &lt;EinMByte&gt; Žádné dobré API bez slušné dokumentace &lt;zzz&gt; Často vidíme nějaký projekt, který zvažuje I2P, ale moc o něm neví a nedostane žádnou pomoc &lt;str4d&gt; EinMByte, pro části API ano &lt;zzz&gt; Souhlas, 1mb &lt;str4d&gt; tj. šlo by o to, aby naše knihovny a API byly pro vývojáře co nejsnazší k použití &lt;z3r0fox&gt; Zní to jako dobrý nápad na kampaň! Stojí to za pokus &lt;str4d&gt; tedy např. aktualizovat txi2p, libsam atd. na SAMv3.3 &lt;EinMByte&gt; Podpora více jazyků? &lt;EinMByte&gt; Více napojení přes existující knihovny &lt;str4d&gt; Potenciálně, pokud budeme mít vývojáře, kteří pomohou :) &lt;str4d&gt; EinMByte, jo &lt;zzz&gt; Rád bych, aby se do toho zapojila i sadie – s brandingem a outreatchem &lt;EinMByte&gt; Myslím, že str4dova práce s Twisted je skvělá, bylo by fajn dělat více podobných věcí &lt;str4d&gt; Opravit podporu pro libtorrent, zkusit dostat něco do libp2p atd. &lt;zzz&gt; summer of i2p, nebo i2p summer of fun, atd. &lt;EinMByte&gt; tj. nepsat vlastní API od nuly, ale nabídnout pluginy pro jakýkoli framework, který lidé používají &lt;str4d&gt; EinMByte, přesně. &lt;zzz&gt; protlačit SAM 3.3, dát do pořádku a zdokumentovat všechny různé bridge knihovny atd. &lt;str4d&gt; A pokud nabídneme vlastní API, ať je co nejjednodušší. To se mi na libsam líbí: jsou to dva soubory, které může každý projekt přibalit (nebo ideálně jakákoli existující knihovna) &lt;zzz&gt; je tu Python, Go, C a C++, Twisted, libtorrent, libsockets a a a... &lt;zzz&gt; opravíme cizí věci a pošleme jim pull requesty &lt;EinMByte&gt; str4d: Souhlas, API by měla jít snadno přibalit. Je to pro mě častý problém &lt;str4d&gt; Zároveň se můžeme ptát dalších projektů, zda chtějí pomoct dostat I2P do svých aplikací &lt;zzz&gt; Proč sakra nefunguje libtorrent? Kdo to dokáže rozlousknout a opravit? &lt;zzz&gt; ^^ jako příklad &lt;str4d&gt; Pak v další fázi SoX budeme pracovat na jejich edukaci a pomoci s využitím nově aktualizovaných knihoven a API &lt;EinMByte&gt; zní dobře &lt;str4d&gt; Bylo by skvělé mít na to buy‑in i od i2pd a kovri, alespoň pro část s API &lt;str4d&gt; protože chceme, aby aplikace nakonec mohly používat jakýkoli backend I2P, který chtějí &lt;zzz&gt; Myslím, že bychom tím mohli spoustu lidí nadchnout. Vím, že psi pracuje na různých knihovnách &lt;zzz&gt; Potřebujeme seznam všech messagingových aplikací, které chceme cílit &lt;str4d&gt; A tohle se dobře napojuje na náš stávající outreach &lt;EinMByte&gt; Když na to nasadíme správné PR, může to být úspěch &lt;EinMByte&gt; Chci někdy vytvořit jednoduché C++ API pro kovri &lt;zzz&gt; Skvělé, 1mb &lt;EinMByte&gt; To API by pak šlo používat z různých programovacích jazyků. Ale je to core API, ne klientské API (takže use‑case je trochu jiný) &lt;EinMByte&gt; V zásadě by mělo umožnit jakékoli aplikaci přibalit kovri core. &lt;zzz&gt; Tohle by byl pěkný holistický projekt, který zapojí všechny &lt;EinMByte&gt; Souhlas &lt;str4d&gt; V mém outreach to‑do seznamu mám Tahoe‑LAFS, IPFS, Tox, OpenBazaar, Zeronet... &lt;zzz&gt; Ok, jak v tomhle postoupíme dál &lt;zzz&gt; možná tomu sadie vymyslí  cool název &lt;str4d&gt; V zásadě máme na plánování čas do konce května &lt;str4d&gt; (zatímco vyjdou .25 a .26) &lt;zzz&gt; takže po .26 &lt;zzz&gt; dejme to na agendu schůzky 4. dubna &lt;EinMByte&gt; Ok. &lt;EinMByte&gt; Ale PR by se toho muselo zúčastnit &lt;zzz&gt; červen: API, červenec: aplikace, srpen: pluginy &lt;EinMByte&gt; (takže to je myslím sadie, že?) &lt;zzz&gt; Také by se to dalo provázat s HOPE &lt;z3r0fox&gt; Podrobnosti zatím samozřejmě moc neznám, ale nejsem žádný hrozný tech writer, kdyby mi někdo chtěl přiřadit nějakou dřinu &lt;zzz&gt; Ok, požádejme sadie, aby to 4. dubna trochu rozpracovala &lt;sadie&gt; zzz – můžu se se str4dem postarat o grafiku/obsah pro outreach &lt;zzz&gt; ok &lt;zzz&gt; Ještě něco k Summer of X? &lt;sadie&gt; taky budu na HOPE se samolepkami .. &lt;str4d&gt; Za mě nic :) &lt;amnesia&gt; Nazvěte to nějak jinak než Summer of X, aby to neznělo neurčitě, nebo jako porno? &lt;str4d&gt; amnesia, X je zástupný symbol &lt;str4d&gt; (dokud nevymyslíme něco lepšího) &lt;zzz&gt; Dobře. Jak jsem říkal na začátku schůzky, chtěl bych odložit diskusi o 27–29 a větší roadmapě a cílech pro druhou polovinu roku ’16 &lt;amnesia&gt; Summer of Targetted Development? &lt;str4d&gt; amnesia, je to trochu dlouhé, podle mě &lt;str4d&gt; Na dubnovou schůzku něco vymyslíme &lt;zzz&gt; posílejte své nápady na ‚X‘ sadie nebo je někam postněte &lt;str4d&gt; zzz, líbí se mi &lt;str4d&gt; A když už jsme u toho &lt;zzz&gt; Chceme v březnu další schůzku k roadmapě? &lt;sadie&gt; zzz, můžeme na fórum dát něco, kam lidé budou psát návrhy na název „summer of“? &lt;zzz&gt; ano, sadie &lt;str4d&gt; Další věc, kterou jsem chtěl otevřít, je dlouhodobější roadmapping &lt;EinMByte&gt; zzz: Ano. Potřebujeme víc dlouhodobého plánování &lt;zzz&gt; Příští víkend máme vydání .25, to nás zaměstná &lt;zzz&gt; možná zhruba za 2 týdny další schůzka k roadmapě &lt;EinMByte&gt; Pokud to neplánujeme až později, ale někdy to bude třeba probrat &lt;str4d&gt; Zní dobře &lt;z3r0fox&gt; zzz: Myslím, že jsou dobré. Udržují fokus &lt;str4d&gt; Chci navrhnout něco k zamyšlení &lt;EinMByte&gt; zzz: jasně &lt;zzz&gt; Chcete se vrátit k úterý 20:00, nebo to dát na víkend? &lt;str4d&gt; Paralelně se SoX bych rád rozjel další dva paralelní proudy vývoje &lt;str4d&gt; - Migrace kryptografie &lt;str4d&gt; - Přepracování UI (uživatelské rozhraní) &lt;str4d&gt; Blokátorem u obou je výzkum a návrh, ne implementace &lt;EinMByte&gt; Zahrnuje migrace kryptografie i NTCP2? &lt;str4d&gt; Ano &lt;str4d&gt; Takže zatímco budeme dělat implementační věci kolem SoX, budeme také dělat review různých návrhů apod. &lt;zzz&gt; co sobota 19. března &lt;z3r0fox&gt; +1 víkendy &lt;zzz&gt; sobota 19. března ve 20:00 UTC &lt;str4d&gt; S cílem mít plán připravený k realizaci buď během, nebo po SoX &lt;EinMByte&gt; 19. března se zdá dobré &lt;str4d&gt; Stejně tak u UI musíme co nejdřív začít plánovat designové práce, protože to potrvá dlouho &lt;sadie&gt; 19. března mi vyhovuje &lt;zzz&gt; ok, sox == summer of x, chápu &lt;str4d&gt; Ano (dokud to nezměníme :P ) &lt;str4d&gt; Designové práce mohou běžet paralelně se vším ostatním a implementace může proběhnout po SoX &lt;str4d&gt; Bylo by *tak* fajn mít nové UI připravené na CCC &lt;zzz&gt; Ok, dám na zzz.i2p agendu, k tomu poznámky a logy z dnešní schůzky na web &lt;str4d&gt; Každopádně námět k přemýšlení &lt;zzz&gt; Ještě něco k dnešní schůzce? * zzz grabs the baffer &lt;str4d&gt; Můžeme to probrat víc na příští roadmapě &lt;sadie&gt; baff it &lt;str4d&gt; 19. března mi sedí :) * zzz *baffs* it &lt;zzz&gt; díky všem </div>
