---
title: "Setkání vývojářů I2P - 3. března 2016"
date: 2016-03-03
author: "zzz"
description: "Zápis z vývojářské schůzky I2P ze dne 3. března 2016."
categories: ["meeting"]
---

## Stručné shrnutí

<p class="attendees-inline"><strong>Přítomní:</strong> anonimal, comraden1, eche|on, hottuna4, orignal\_, sadie_i2p, str4d, Yankee, zzz</p>

## Zápis ze schůzky

<div class="irc-log"> 20:00:02 &lt;zzz&gt; 0) Ahoj 20:00:02 &lt;zzz&gt; 1) Revize starých přiřazených úkolů stále otevřených ze schůzky 30. prosince http://zzz.i2p/topics/2014 20:00:02 &lt;zzz&gt; 2) Revize nových přiřazených úkolů ze schůzky 2. února http://zzz.i2p/topics/2014 20:00:02 &lt;zzz&gt; 3) Příprava a harmonogram schůzek k roadmapě http://zzz.i2p/topics/2021 20:00:02 &lt;zzz&gt; 4) Návrh kodexu chování (Sadie) http://zzz.i2p/topics/2015?page=2 20:00:12 &lt;zzz&gt; 0) Ahoj 20:00:15 &lt;zzz&gt; ahoj 20:00:25 &lt;anonimal&gt; Ahoj 20:00:38 &lt;str4d&gt; Ahoj 20:01:07 &lt;zzz&gt; 1) Revize starých přiřazených úkolů stále otevřených ze schůzky 30. prosince http://zzz.i2p/topics/2014 20:01:19 &lt;hottuna4&gt; hi 20:01:37 &lt;zzz&gt; gravy má zveřejnit jeden na téma šifrované leasesets do 27. ledna, nebo jiný námět do 15. února 20:01:51 &lt;zzz&gt; ví někdo, jak na tom gravy je? 20:03:13 &lt;anonimal&gt; Ne. 20:03:47 &lt;sadie_i2p&gt; zaneprázdněný irl 20:04:07 &lt;zzz&gt; sadie_i2p, máš od něj nový termín? 20:04:24 &lt;sadie_i2p&gt; čekám na nový termín od Gravy 20:04:33 &lt;zzz&gt; ok, přesuneme to na příští schůzku 20:04:42 &lt;zzz&gt; Sadie bude spolupracovat s J, aby dostala jeho reseed blogpost ven, nový termín polovina února. 20:04:49 &lt;zzz&gt; sadie_i2p, jaký je na tomhle nejnovější stav? 20:05:42 &lt;sadie_i2p&gt; J je také zaneprázdněný, pracuje s Back up 20:06:07 &lt;zzz&gt; sadie_i2p, vznikne v této fázi ten blogpost, nebo se máme posunout dál? 20:06:44 &lt;sadie_i2p&gt; back up a já teď pracujeme na něčem jiném – blogpost pravděpodobně nevznikne 20:06:58 &lt;zzz&gt; ok, vyškrtnu to ze seznamu 20:07:02 &lt;sadie_i2p&gt; posuňme se dál 20:07:17 &lt;zzz&gt; Sadie kontaktuje backup kvůli diskusi o reseed kampani, nový termín polovina února. 20:07:32 &lt;zzz&gt; sadie_i2p, co vy a backup chystáte? 20:07:34 &lt;anonimal&gt; Únor? 20:07:54 &lt;zzz&gt; ano, anonimale, tohle jsou všechno věci po termínu 20:08:26 &lt;sadie_i2p&gt; nový obsah a grafika  20:08:51 &lt;zzz&gt; předpokládám, že pro web 20:08:55 &lt;sadie_i2p&gt; kvůli rozvrhům v tom budou zpoždění, ale back up teď pracuje na obsahu a já pracuji na grafice pro web 20:09:15 &lt;zzz&gt; a co ‚kampaň‘ mimo samotný web? 20:09:30 &lt;zzz&gt; co máte v plánu? a kdy? 20:09:34 &lt;eche|on&gt; skvělé 20:09:47 &lt;sadie_i2p&gt; připravíme novou stránku na webu a pak na ni začneme směřovat lidi přes sociální sítě atd... 20:10:00 &lt;sadie_i2p&gt; možná jako motivaci použijeme i nové samolepky 20:10:10 &lt;eche|on&gt; samolepky! 20:10:17 &lt;zzz&gt; jé, jo, samolepky pro reseedery, skvělý nápad 20:10:19 &lt;str4d&gt; Bude to stránka ‚co je reseed‘, nebo návod ‚jak provozovat reseed‘? 20:10:49 &lt;sadie_i2p&gt; bude to nový návod ‚jak provozovat reseed‘ 20:11:36 &lt;zzz&gt; sadie_i2p, můžeš nám prosím dát další milník k tomuhle? (datum, co to je) 20:12:12 &lt;str4d&gt; Takže by to byl návod pro „uživatele“ nebo přispěvatele I2P, spíš než pro vývojáře 20:12:26 &lt;str4d&gt; Tak popřemýšlím o lepším místě, kam tyto návody umístit 20:13:07 &lt;sadie_i2p&gt; může to trvat trochu déle – řeknu nejpozději do dvou měsíců 20:13:10 &lt;str4d&gt; až na to, hmm... 20:13:21 &lt;sadie_i2p&gt; Návod bude pro uživatele i přispěvatele 20:13:45 &lt;zzz&gt; sadie_i2p, dej nám prosím průběžný milník na příští měsíc 20:13:59 &lt;sadie_i2p&gt; pravděpodobně můžu dodat aktualizaci obsahu za měsíc 20:14:02 &lt;str4d&gt; Vlastně myslím, že to patří pod „Get involved -&gt; Guides“ 20:14:11 &lt;zzz&gt; ok, skvělé 20:14:16 &lt;zzz&gt; pokračujeme 20:14:26 &lt;zzz&gt; str4d, gravy, cacapo: Přidejte use cases (případy použití), v čem jsme nejlepší, více „vášně“ a „masa“, přidat / zdůraznit Bote, do konce 20:14:39 &lt;zzz&gt; ledna OTEVŘENÉ, nový termín 1. března 20:14:50 &lt;zzz&gt; Viděl jsem, že cacapo sepsal pár pěkných use cases 20:15:06 &lt;str4d&gt; Jo, založené na příkladech od dymaxiona 20:15:11 &lt;zzz&gt; str4d, jaký je stav s převodem toho na web spolu s trochou té vášně a masa? 20:15:21 &lt;Yankee&gt; Dobrý den, dámy a pánové! 20:15:35 &lt;str4d&gt; IMHO ten obsah potřebuje trochu vypilovat (působí to trochu moc jako „I2P přichází na pomoc!“) 20:16:03 &lt;str4d&gt; Co se týče umístění na webu, pořád si nejsem jistý, kam to zařadit 20:16:05 &lt;zzz&gt; str4d, termín byl 1. března, můžeš nám dát nový termín, kdy to dostaneš na web? 20:16:45 &lt;str4d&gt; „Cílem“ této položky bylo udělat něco lepšího než současný prostřední sloupec na úvodní stránce a stránka podporovaných aplikací 20:18:02 &lt;str4d&gt; zzz, Můžu tu stránku dát na nějaké URL 20:18:42 &lt;zzz&gt; jste ty a sadie_i2p zajedno, co tenhle úkol je? sadie to přidala do todo seznamu na ccc 20:20:29 &lt;str4d&gt; To 20:20:45 &lt;str4d&gt; je začátek, ale pořád musíme vymyslet širší informační architekturu 20:20:57 &lt;str4d&gt; co vlastně chceme na hlavní stránce sdělit 20:21:42 &lt;zzz&gt; dobře, tak mi dej datum pro první část 20:21:49 &lt;zzz&gt; prosím 20:22:12 &lt;str4d&gt; Do konce tohoto týdne přesunu dokument s use cases na web 20:22:42 &lt;str4d&gt; A další zprávu o stavu příští schůzku ohledně přepracování domovské stránky 20:23:04 &lt;zzz&gt; ok, skvělé, doufejme, že ty a sadie můžete probrat detaily k širším cílům „masa“ a „vášně“. 20:23:39 &lt;zzz&gt; comraden má do konce února upravit / vyleštit / vylepšit / zveřejnit příběh I2P 20:24:13 &lt;zzz&gt; ví někdo, co dělá comraden1? Potřebuji od něj zpátky upravený návrh, pak nad tím chci udělat ještě jeden průchod 20:25:00 &lt;zzz&gt; tohle mělo být na webu v pondělí 20:25:30 &lt;sadie_i2p&gt; nový termín je 1. dubna  20:25:59 &lt;zzz&gt; ok. pak od něj potřebuji návrh zpátky do pár týdnů 20:26:14 &lt;anonimal&gt; zzz: Odkaz na aktuální návrh příběhu? 20:26:39 &lt;zzz&gt; co je na zzzi2p, je pořád nejnovější. Nechci dělat žádné změny, dokud má comraden1 ‚master‘ 20:26:53 &lt;zzz&gt; ok, jdeme dál 20:27:09 &lt;zzz&gt; tickety: Sadie je má zrevidovat, dát doporučení nebo možná začít je spravovat (do kdy?) OTEVŘENÉ – nový termín polovina února (?) 20:27:09 &lt;anonimal&gt; Ok. 20:27:30 &lt;zzz&gt; sadie_i2p, jak to jde s tímhle velkým úkolem? 20:28:06 &lt;sadie_i2p&gt; uf 20:29:12 &lt;zzz&gt; potřebuji trochu víc než jen „uf“ :) 20:29:14 &lt;str4d&gt; Byl to pořádný úkol :P 20:29:35 &lt;sadie_i2p&gt; se str4dem jsme mluvili o týdenních schůzkách k ticketům 20:29:56 &lt;zzz&gt; to by mohlo být proveditelnější než nějaká jednorázová ‚revize‘ 20:30:06 &lt;str4d&gt; Myslel jsem, že jsem to zmínil na dřívější schůzce, ale kdyby ne: Přidal jsem do Tracu stav ‚open‘, aby se označily tickety, které jsme my vývojáři viděli, ale nikdo není přiřazen nebo nemají konkrétní stav. 20:30:26 &lt;str4d&gt; Cílem bylo odlišit tyto tickety od skutečně nových ticketů 20:30:26 &lt;sadie_i2p&gt; ano, bylo by 20:30:26 &lt;zzz&gt; sadie_i2p, ponořila ses do toho už dost na to, abys mohla dát nějaká doporučení, jak spravujeme tickety? 20:31:08 &lt;str4d&gt; Takže hromada ‚nových‘ ticketů je teď sakra menší, co jsem vyřadil ty, které jsme si otevřeli sami 20:31:15 &lt;sadie_i2p&gt; v tuto chvíli je mé nejlepší doporučení týdenní check-in a triage  20:32:34 &lt;str4d&gt; +1 20:32:34 &lt;zzz&gt; ok. jsme už připraveni naplánovat první schůzku, nebo je potřeba nejdřív ještě víc organizace? 20:33:28 &lt;str4d&gt; Pořád cestuju, takže bych preferoval počkat do příštího týdne 20:33:46 &lt;zzz&gt; ok. pokud do dubnové schůzky nic nenaplánujete, připomeneme se vám tehdy 20:34:05 &lt;zzz&gt; str4d Android 0.9.24 vydání do 7. února, seznam TODO sloučen do 26. února 20:34:21 &lt;zzz&gt; vypadá to, že to máš skluz :) 20:34:28 &lt;str4d&gt; Heh 20:34:34 &lt;zzz&gt; nové termíny? 20:34:37 &lt;str4d&gt; Oboje ztroskotalo naprosto bídně, kvůli doktorské práci 20:34:55 &lt;str4d&gt; (kterou jsem *konečně* odevzdal v polovině února) 20:35:04 &lt;str4d&gt; Zrovna teď pracuji na vydání 0.9.24 20:35:06 &lt;zzz&gt; woot. 20:35:10 &lt;str4d&gt; (na strašně pomalém laptopu() 20:35:14 &lt;str4d&gt; ) 20:35:16 &lt;zzz&gt; a co seznam todo? 20:35:31 &lt;str4d&gt; Sloučení TODO seznamu proběhne během příštích pár dní 20:35:41 &lt;zzz&gt; ok, budeme tě na tom držet 20:35:51 &lt;str4d&gt; heh :P 20:36:01 &lt;zzz&gt; str4d a zzz mají zrevidovat VRP ticket do 12. února. Já jsem svou část udělal. 20:36:06 &lt;str4d&gt; Je to hlavně o tom projít TODO seznam v repozitáři a hledat věci, které chybí v mém osobním TODO seznamu 20:36:14 &lt;zzz&gt; nový termín pro to? 20:36:20 &lt;anonimal&gt; Re: #1119, právě teď vidím zzzův poslední komentář před 3 týdny. Nedostal jsem žádný e-mail a v posledních týdnech mi na @mail.i2p/@i2pmail.org nechodí e-maily z githubu ani odjinud. 20:36:32 &lt;anonimal&gt; Vážně přemýšlím, jestli nemá Postmanův e-mailový servis problémy. 20:36:37 &lt;str4d&gt; Další oběť dizertačky. Pročtu to dnes odpoledne, až vyjde 0.9.24 20:36:46 &lt;anonimal&gt; Možná budu muset změnit e-mail :/ 20:36:49 &lt;zzz&gt; ok, super 20:36:49 &lt;str4d&gt; anonimale, jo, poslední dobou mám taky vážné problémy (spousta e-mailů se vrací) 20:37:03 &lt;zzz&gt; věřte nebo ne, myslím, že to je vše k 1) 20:37:11 &lt;zzz&gt; a 2) 20:37:17 &lt;str4d&gt; (zhruba od 6. února) 20:37:22 &lt;anonimal&gt; zzz: Přečtu si tvoje komentáře víc do hloubky a VRP přepíšu. 20:37:28 &lt;zzz&gt; 3) Příprava a harmonogram schůzek k roadmapě http://zzz.i2p/topics/2021 20:37:33 &lt;anonimal&gt; Počkej! 20:37:45 &lt;zzz&gt; ok, promiň, ještě něco k  1 nebo 2? 20:37:45 &lt;anonimal&gt; K 1): rozhodnutí o H1? 20:38:06 &lt;anonimal&gt; Rozhodnutí o H1 bylo přesunuto do bodu 1), pokud si dobře pamatuji. 20:38:41 &lt;anonimal&gt; Nebo ne, každopádně si myslím, že to dnes pokryjeme. 20:38:47 &lt;zzz&gt; na poslední schůzce jsme se rozhodli, že uzavřeme diskuse o VRP a h1 na schůzkách k roadmapě 4.–6. března 20:39:11 &lt;anonimal&gt; K. 20:39:23 &lt;zzz&gt; Právě jsem je naplánoval, uděláme je zítra a v neděli v 15:00 UTC. anonimale, zvládneš se zúčastnit některé z těch schůzek? 20:39:30 &lt;str4d&gt; Woo, to mi dává šanci si to projít :P 20:41:08 &lt;zzz&gt; takže to nás přivádí k 3) 20:41:11 &lt;zzz&gt; jak jsem říkal 20:41:19 &lt;zzz&gt; Právě jsem je naplánoval, uděláme je zítra a v neděli v 15:00 UTC.  20:41:21 &lt;anonimal&gt; zzz: Jejda, v sobotu je kovriho obří minimálně dvouhodinová schůzka v 18:00 UTC. 20:41:21 * anonimal přemýšlí 20:41:23 &lt;anonimal&gt; zzz: Jak dlouho si myslíš, že sobotní schůzka potrvá? 20:41:33 &lt;orignal_&gt; musí tady každý řešit schůzku kovri? 20:41:40 &lt;zzz&gt; naše schůzky budou v pátek a v neděli. v sobotu ne. 20:41:46 &lt;orignal_&gt; nebo se to dá vyřešit soukromě? 20:42:05 &lt;zzz&gt; navrhuji, abychom VRP probrali hned na začátku nedělní schůzky. ok? 20:42:06 * anonimal ztratil přehled o dnech 20:42:11 &lt;anonimal&gt; Neděli můžu. 20:42:16 &lt;anonimal&gt; Ok, zní skvěle. 20:43:00 &lt;zzz&gt; budou to neformální schůzky, zrevidujeme, kde jsme a kam chceme jít 20:43:11 &lt;zzz&gt; cílem je nastavit roadmapu minimálně na zbytek roku 20:43:22 &lt;zzz&gt; druhá schůzka může být strukturovanější 20:43:46 &lt;zzz&gt; Jsem tak trochu zaseknutý v tom, co bych měl dělat dál a po zbytek roku. takže tyhle schůzky jsou zásadní pro\ 20:43:52 &lt;zzz&gt; určení směru pro mě 20:44:08 &lt;str4d&gt; Mmmk 20:44:15 &lt;anonimal&gt; K. 20:44:37 &lt;zzz&gt; takže pátek bude spíš neformální revize priorit. V neděli začneme s h1/vrp, pak přejdeme k tomu opravdu přibít roadmapu pro .26–.29 20:44:47 &lt;zzz&gt; něco dalšího k 3)? 20:45:31 &lt;zzz&gt; přesuňme se k 4) 20:45:39 &lt;zzz&gt; 4) Návrh kodexu chování (Sadie) http://zzz.i2p/topics/2015?page=2 20:45:56 &lt;zzz&gt; vidím, že teď navrhla udělat něco podobného jako debian 20:46:00 &lt;zzz&gt; aha, zpátky právě včas 20:46:12 &lt;zzz&gt; má někdo nějaké postřehy k debian CoC? 20:46:48 &lt;orignal_&gt; dedian není anonymní síť 20:46:56 * str4d si otevírá odkaz 20:47:05 &lt;str4d&gt; orignal_, ne, ale je to FOSS 20:47:08 &lt;zzz&gt; ale jaké máš názory na jejich CoC, orignal_ ? 20:47:17 &lt;orignal_&gt; lidé přicházejí do I2P z různých důvodů 20:47:33 &lt;anonimal&gt; IMO je to trochu vlažné a nejsem si jistý, jak se cokoli vymáhá. 20:48:02 &lt;orignal_&gt; zzz, jejich CoC se k nim hodí, protože je to etablovaný projekt s historií 20:48:04 &lt;zzz&gt; sadie, co se ti líbí na debian CoC? 20:48:14 &lt;orignal_&gt; I2P je úplně jiné 20:48:32 &lt;sadie_i2p&gt; zdálo se, že poskytuje dobrou základní strukturu, od které se aspoň odrazit 20:48:40 &lt;str4d&gt; orignal_, a historie I2P&gt;10 let z něj nedělá etablovaný projekt? 20:48:45 &lt;zzz&gt; jistě, jsme jiní, ale rozhodně jsme etablovaný projekt s historií 20:48:51 &lt;orignal_&gt; poslední věc, kvůli které sem lidé chodí, je poslouchat tyhle HR kecy znovu 20:49:31 &lt;zzz&gt; Nevidím, co má důvod, proč někdo přijde k projektu, společného se standardy toho, jak by se měli chovat, jakmile sem přijdou 20:49:41 &lt;zzz&gt; HR? 20:50:31 &lt;sadie_i2p&gt; Hledám příklady, které jsou jednoduché a k věci –  20:50:31 &lt;sadie_i2p&gt; takže možná ne nejlepší, ale jako odrazový můstek 20:51:29 &lt;zzz&gt; myslíme si, že ten debian je nejlepší výchozí bod, nebo by byl lepší monero 20:51:36 &lt;orignal_&gt; str4d, bohužel ne 20:51:51 &lt;str4d&gt; orignal_, „people != developers“, ještě jednou. 20:51:53 &lt;orignal_&gt; porovnej, kolik lidí používá Debian a I2P 20:52:11 &lt;orignal_&gt; nesnažte se kopírovat velké kluky, ještě nejste v té lize 20:52:12 &lt;str4d&gt; Nemůžeme směšovat uživatele s vývojáři. 20:52:21 &lt;zzz&gt; Myslím, že pokud si vybereme ten, který je nejblíž našemu cíli, můžeme požádat pár lidí, aby zapracovali na úpravách, které to přizpůsobí naší situaci 20:52:42 &lt;str4d&gt; To by bylo jako říkat „kdokoli nainstaluje Debian OS, nesmí říct nic, co se nám nelíbí“ 20:52:42 &lt;str4d&gt; To tady *není* pointa 20:52:53 &lt;str4d&gt; A tudíž pro tuhle diskusi nezáleží na velikosti uživatelské základny 20:52:54 &lt;sadie_i2p&gt; monero má také velmi dobrý – pokud je tenhle ze dvou lepší, nemám námitky 20:53:21 &lt;orignal_&gt; zzz, CoC je záležitost HR 20:53:21 &lt;orignal_&gt; nic víc 20:53:28 &lt;zzz&gt; názory ostatních na debian vs. monero ? 20:53:44 &lt;anonimal&gt; + Monero 20:53:49 &lt;zzz&gt; orignal_, co myslíš ‚HR‘? 20:54:07 &lt;orignal_&gt; HR = lidské zdroje 20:54:24 &lt;zzz&gt; monero je kratší než debian, takže předpokládám, že je jednodušší začít s menším 20:55:13 &lt;zzz&gt; máme dobrovolníky, kteří by monero CoC označili navrženými změnami a vrátili se s tím příští měsíc? 20:55:18 &lt;str4d&gt; zzz, líbí se mi podstata toho debianího, že pokrývá hodně toho, na čem nám podle mě záleží (např. bod 2 by se nedávno velmi hodil) 20:55:26 &lt;zzz&gt; nebo ten debianí 20:55:28 &lt;orignal_&gt; můj názor znovu, ještě na to není čas 20:55:40 &lt;zzz&gt; nemusíme teď rozhodovat mezi debian a monero 20:55:48 &lt;zzz&gt; orignal_, tvoje poselství jsme slyšeli jasně a zřetelně, díky 20:55:59 &lt;str4d&gt; A není příliš direktivní 20:56:13 &lt;zzz&gt; žádná rozhodnutí nepadla. jen diskutujeme. 20:56:40 &lt;sadie_i2p&gt; můžeme použít to, co je z obou nejvíc použitelné 20:56:43 &lt;anonimal&gt; Re: CoC, 20:56:56 &lt;str4d&gt; Líbí se mi také bod 6 – že při reakci na problémy by měl i ten, kdo reaguje, respektovat CoC 20:57:03 &lt;anonimal&gt; https://github.com/monero-project/kovri/blob/master/doc/CONTRIBUTING.md 20:57:09 &lt;anonimal&gt; Obsahuje také hezkou grafiku procesu správy v Moneru. 20:57:30 &lt;comraden1&gt; zzz: k návrhu — v práci na mě spadla hromada kravin a řeším rodinného příslušníka, který se vrátil do remise, takže návrh historie šel na vedlejší kolej. sadie_i2p zmínila 2016-04-01 jako nový termín, který se pokusím dodržet 20:57:30 &lt;str4d&gt; Jé, obrázky! 20:57:48 &lt;comraden1&gt; zzz: omlouvám se, že jsem byl pár týdnů mimo dění! 20:58:06 &lt;anonimal&gt; str4d zzz: Jo, a byl bych ochotný upravit příručku pro přispěvatele, aby seděla na java i2p. 20:58:52 &lt;anonimal&gt; Ahoj comraden1, posílám něco na stránku příběhu i2p k posouzení. 20:59:30 &lt;sadie_i2p&gt; přihlásím se dobrovolně 20:59:58 &lt;comraden1&gt; anonimal: díky :) jestli je to na fóru, dostanu se k tomu, až se příště připojím. Klidně mi to pošli do PM nebo se ozvi na clearnetu 21:00:05 &lt;zzz&gt; ok, skvělé. Sadie_i2p a anonimale, můžete příští měsíc na schůzce přijít s doporučením? 21:00:20 &lt;sadie_i2p&gt; jasně 21:00:25 &lt;zzz&gt; comraden1, díky za aktualizaci, je mi líto těch rodinných potíží 21:00:31 &lt;zzz&gt; něco dalšího k 4) ? 21:00:40 * zzz rozehřívá baffer 21:00:48 &lt;zzz&gt; ještě něco k této schůzce? 21:00:54 &lt;orignal_&gt; ano, psát CoC pro někoho se zdá lepší práce 21:01:13 &lt;anonimal&gt; Ano, ale protože i2pmail je poslední dobou problematický, měli bychom si se sadie_i2p zkusit popovídat přes IRC, pokud to půjde. 21:01:21 &lt;anonimal&gt; Ne, ode mě už nic dalšího na schůzku, zzz. 21:01:52 &lt;zzz&gt; orignal_, prosím nepřerušuj naši schůzku jízlivými poznámkami o kovri. Minule to zašlo moc daleko a slíbil jsem, že to už nenechám znovu dojít tak daleko 21:02:07 &lt;orignal_&gt; opravdu? 21:02:41 * zzz *bafs* uzavírá schůzku 21:02:45 &lt;zzz&gt; díky všem </div>
