---
title: "Setkání vývojářů I2P - 19. března 2016"
date: 2016-03-19
author: "zzz"
description: "Zápis z vývojářské schůzky I2P ze dne 19. března 2016."
categories: ["meeting"]
---

## Stručné shrnutí

<p class="attendees-inline"><strong>Přítomní:</strong> orignal, str4d, z3r0fox, zzz</p>

## Zápis ze schůzky

<div class="irc-log"> 20:00:01 &lt;zzz&gt; 0) Ahoj 20:00:01 &lt;zzz&gt; 1) roadmapa 0.9.27-29: http://i2p-projekt.i2p/en/get-involved/roadmap 20:00:05 &lt;zzz&gt; 0) Ahoj 20:00:07 &lt;zzz&gt; ahoj 20:00:35 &lt;zzz&gt; 1) roadmapa 0.9.27-29: http://i2p-projekt.i2p/en/get-involved/roadmap 20:00:57 &lt;str4d&gt; ahoj 20:01:17 &lt;z3r0fox&gt; ahoj 20:01:17 &lt;zzz&gt; mým cílem dnes je rozdělit roadmapu 27–29 na 27 a 28–29, minimálně 20:02:05 &lt;zzz&gt; s ohledem na dva dlouhodobé cíle: 1) zvětšit síť; 2) zlepšit bezpečnost 20:02:55 &lt;zzz&gt; tak se podívejme na seznam pro 27–29. Je tam něco, co vyčnívá jako vysoká priorita, co potřebujeme mít v 27, nebo na tom alespoň začít pracovat? 20:05:08 &lt;str4d&gt; "Crypto migration for existing hidden services" &lt;-- Předpokládám, že to znamená přidat backend a části UI, aby lidé mohli migraci provést? 20:05:13 &lt;str4d&gt; (a také to udělat na stats.i2p atd.) 20:05:49 &lt;str4d&gt; "Initial work on new crypto" &lt;-- To je pro mě velmi vysoko, ale implementaci zatím blokují práce na návrhu 20:05:51 &lt;zzz&gt; jo, navazujeme na práci na odběrovém feedu v 26 20:06:21 &lt;zzz&gt; můžeme tomu říkat 'počáteční práce na návrhu' 20:06:34 &lt;str4d&gt; Mmm 20:06:41 &lt;str4d&gt; Pojďme si ujasnit skutečný graf závislostí 20:06:53 &lt;str4d&gt; (pro další prvních pár položek) 20:07:11 &lt;str4d&gt; a - Počáteční práce na NTCP2 20:07:24 &lt;str4d&gt; b - Počáteční práce na novém DH 20:07:29 &lt;str4d&gt; c - Počáteční práce na nové kryptografii 20:07:29 &lt;str4d&gt; d - Počáteční práce na LS2 s podporou více destinací 20:07:33 &lt;str4d&gt; e - Počáteční práce na novém netdb ("next backend") 20:08:23 &lt;zzz&gt; cokoli označené jako 'počáteční práce' pravděpodobně nemá závislosti 20:08:23 &lt;str4d&gt; LS2 vyžaduje nový kód pro netDB kvůli podpoře, že? 20:08:46 &lt;str4d&gt; No ano, pokud jde o interní podporu pro router při parsování jeho částí 20:09:23 &lt;str4d&gt; Ale způsob, jakým ten router získá data k parsování, bude mít závislosti 20:09:39 &lt;zzz&gt; 'new netdb' je 'tuna stuff' like R5N, takže je to vůči LS2 ortogonální 20:09:51 * str4d se snaží oddělit věci, které můžeme implementovat dřív, od věcí, na které se musíme soustředit v návrhu a které mohou blokovat jiné úkoly 20:09:54 &lt;str4d&gt; Dobře 20:10:34 &lt;str4d&gt; c závisí minimálně na d 20:10:52 &lt;str4d&gt; protože na vrstvě e2e je kryptografie v LS 20:11:08 &lt;str4d&gt; Co myslíš b? 20:11:27 &lt;str4d&gt; (protože jinak se zdá, že b je předpokladem pro a) 20:12:08 &lt;zzz&gt; b = udělat seznam kandidátů na DH s informacemi o dostupnosti kódu, rychlosti atd. 20:13:04 &lt;str4d&gt; Dobře, pak je b vůči a napůl nezávislé :) 20:13:04 &lt;zzz&gt; c = udělat plán, udělat seznam 20:13:51 &lt;zzz&gt; spousta těchto věcí s 'počáteční prací' je v podstatě mrtvá. Nikdo se tím nezabýval měsíce nebo roky, žádná nedávná diskuze 20:14:04 &lt;zzz&gt; někdo se do toho musí zase ponořit 20:14:07 &lt;str4d&gt; Aha, vidím svůj omyl. Předpokládal jsem, že všechno na seznamu odkazuje na věci, které skutečně skončí jako kód 20:15:41 &lt;zzz&gt; možná ano, možná ne 20:15:52 &lt;str4d&gt; Dobře, moje priority jsou teď všechny najednou ;D 20:16:25 &lt;str4d&gt; Ale asi začít něčím, co bude mít kratší dobu realizace 20:16:30 &lt;zzz&gt; spousta toho vyžaduje budování konsensu a návrh s i2pd a kovri před samotným kódováním 20:17:02 &lt;str4d&gt; Mmm 20:18:34 &lt;str4d&gt; Co je podle mě potřeba pro a a d: malá skupina lidí projde všechny existující návrhy a získá v tom jasno, pak uspořádat nějaké setkání k diskusi nad návrhem 20:18:48 &lt;str4d&gt; Ideálně s co nejméně schůzkami :P 20:19:28 &lt;str4d&gt; b bude mít určitý dopad na a z hlediska návrhu, ale může se odložit 20:20:14 &lt;zzz&gt; Byl bych rád, kdybychom pro začátek oživili diskuse na zzz.i2p. Máme tam teď 20–30 návrhů, většina vyšuměla beze stop nebo je zapomenutá. 20:20:37 &lt;str4d&gt; Stejně tak c vůči d 20:20:37 &lt;str4d&gt; Z těch pěti bude mít ale e pravděpodobně největší vliv na spolehlivost sítě... 20:20:40 &lt;zzz&gt; V důsledku toho jsme momentálně velmi špatně připraveni na budoucí vývoj 20:21:39 &lt;str4d&gt; V tuto chvíli odkládáme kryptografii na úrovni tunnelu, což mi nevadí (chceme chvilku počkat a vidět, co z toho vzejde v rámci práce Toru) 20:21:47 &lt;zzz&gt; což je další důvod, proč by summer of x mohl být lepším místem, kam dát zdroje. Alespoň je jasnější, co je potřeba udělat pro všechna ta x 20:22:21 &lt;zzz&gt; je 'tunnel-level crypto' vůbec na nějakém seznamu nebo příspěvku? 20:22:41 &lt;str4d&gt; Nevím 20:22:53 &lt;str4d&gt; To pochopíme lépe, jakmile dostanu návrhy na web :P 20:23:40 * str4d dnes bude pracovat na předstupni toho. 20:23:51 &lt;zzz&gt; Zeptal bych se tě, na čem bys chtěl nejvíc pracovat, ale to se zdá být hloupé, vzhledem k tomu, že máš na seznamu už měsíce a měsíce prošlých věcí 20:24:43 &lt;str4d&gt; No, hodně z toho bylo jen příliš ambiciózní a nerealistické plánování úkolů z mé strany 20:25:21 &lt;str4d&gt; (aniž bych vzal v úvahu skutečně potřebnou práci, jako např. vydání pro Android...) 20:25:55 &lt;zzz&gt; Jsem teď docela pesimistický ohledně pokroku, i pro .26, kterou jsem ještě nezačal a může trvat docela dlouho 20:26:03 &lt;str4d&gt; Pro 0.9.26 už máme seznam věcí, které je potřeba implementovat. Ale můžeme také začít s diskusemi o návrhu. 20:26:16 &lt;zzz&gt; A možná si budu muset dát několik týdnů pauzu od kódování, abych přišel na launchpad a debian 20:26:30 &lt;str4d&gt; Hmm, jo.. 20:27:04 &lt;zzz&gt; takže v tuto chvíli se 27 zdá hodně daleko 20:27:21 &lt;str4d&gt; Dobře, řekněme, že můžeme udělat jen jedno z [ transportní šifrování | e2e šifrování ] 20:27:33 &lt;str4d&gt; (v tom smyslu, že budeme dělat plánování návrhu souběžně s další implementací) 20:27:41 &lt;str4d&gt; Co je důležitější dotáhnout? 20:28:26 &lt;str4d&gt; Transportní šifrování je důležité z hlediska protivníků třetích stran 20:28:56 &lt;str4d&gt; E2E šifrování je důležité z hlediska OBEP a IBGW, které vidí ten zašifrovaný paket, a také pro výkon tunnelů 20:29:09 &lt;zzz&gt; Přikláním se k transportním věcem DH/NTCP2/padding/PT. Je to méně 'blue-sky' a už toho máme víc načrtnutého. Ta cesta je jasnější 20:30:29 &lt;str4d&gt; Tak se na to zaměřme pro .27 20:31:52 &lt;zzz&gt; myslíš, že je to důležitější než LS2? LS2 je v podobném stavu jako transportní věci. Spousta návrhů, nulová nedávná diskuze 20:32:28 &lt;str4d&gt; Ideálně bych na tom pracoval na obou paralelně 20:32:41 &lt;str4d&gt; Ale snažím se být realistický v tom, čeho skutečně dosáhneme :) 20:32:47 &lt;zzz&gt; pistole u hlavy, vyber si jedno 20:33:30 &lt;str4d&gt; transport 20:33:39 &lt;zzz&gt; ok, souhlas 20:33:46 &lt;psi&gt; tls lookalike transport kdy? 20:34:08 &lt;str4d&gt; Transportní věci prospívají anonymitním vlastnostem, které poskytujeme našim *současným* uživatelům 20:34:21 &lt;str4d&gt; Věci kolem LS2 jsou přínosné pro *budoucí* uživatele (stejně tak i pro současné) 20:34:26 &lt;zzz&gt; není to, pokud si dobře pamatuji, na žádném seznamu ani návrhu, psi 20:34:34 &lt;str4d&gt; Také mám v hlavě mnohem víc otázek ohledně LS2 než ohledně transportu 20:34:47 &lt;psi&gt; kk 20:35:12 &lt;zzz&gt; str4d, kdybys ty otázky dostal do vláken na zzz.i2p, byl by to začátek 20:35:19 &lt;str4d&gt; zzz, nejsem si jistý, že je to pravda, vím, že je to přinejmenším na Trac wiki 20:36:19 &lt;zzz&gt; v zásadě je na zzz.i2p asi 20 návrhů, které žadoní o účast od str4d, psi, orignal, anonimal. Pokud pár z nich posuneme na vršek seznamu, jak jsme právě udělali dnes, snad přitáhnou víc očí 20:36:19 &lt;str4d&gt; Možná by se spíš hodilo říct "otazníky" 20:36:36 &lt;str4d&gt; mmm 20:36:38 &lt;zzz&gt; jasně, některé věci kolem LS2 jsou dost 'hoď to na zeď a uvidíme, co se chytí' 20:37:01 &lt;str4d&gt; Takže v mé hlavě je teď úkol #1 dostat návrhy na web 20:37:31 &lt;zzz&gt; v mé hlavě je pro tebe #1 android 20:37:42 &lt;str4d&gt; (a můj další úkol #1 je opravit chybu ProGuard v I2P Android) 20:37:50 &lt;str4d&gt; Jo 20:38:08 &lt;orignal&gt; Jsem v pohodě s jakýmkoli návrhem, jakmile se posune kupředu 20:38:08 &lt;str4d&gt; V nejhorším případě prostě vrátím zpět opravu pro Samsung 4.2 v tomto vydání 20:38:09 &lt;zzz&gt; takže pro 27 je seznam: transportní věci – pokrok v DH, NTCP a PT 20:38:21 &lt;zzz&gt; ještě něco pro 27? 20:38:39 &lt;str4d&gt; Mmm. Dejme práce na návrhu LS2 do .28 20:39:17 &lt;str4d&gt; zzz, hodilo by se počáteční plánování návrhu konzole 20:39:45 &lt;orignal&gt; Osobně se nemohu dočkat nové kryptografie, zvlášť pro destinace, takže LS2 by mělo být implementováno co nejdřív 20:40:08 &lt;str4d&gt; (v tom smyslu, že se rozhodne o směru a roadmapě, žádná skutečná implementace) 20:40:08 &lt;zzz&gt; ok 20:41:18 &lt;zzz&gt; Myslím, že to je docela ambiciózní 27: migrace kryptografie pro existující skryté služby + ty transportní věci 20:41:20 &lt;str4d&gt; orignal, podobně; proto chci mít jistotu, že to uděláme správně :) 20:41:43 &lt;zzz&gt; Dám LS2 a související věci do 28 a všechno ostatní přesunu do 29? 20:42:35 &lt;str4d&gt; Zní rozumně 20:42:35 &lt;str4d&gt; .27 pak bude mít dobrý mix návrhu a implementace 20:42:38 &lt;zzz&gt; ještě něco k 1) roadmapa ? 20:43:18 &lt;str4d&gt; Ode mě teď ne. 20:43:27 &lt;zzz&gt; nějaká další témata? 20:43:34 &lt;str4d&gt; Chceme se k tomu samozřejmě vrátit, pravděpodobně v polovině .26 20:44:08 &lt;str4d&gt; (abychom se ujistili, že jsme na trati s potřebnými přípravami pro .27) 20:44:50 &lt;str4d&gt; 2) Jak jsme na tom, pokud jde o zotavení po zmizení kytv? 20:44:55 &lt;zzz&gt; Další měsíční schůzka je 5. dubna. Chci předem říct, že pokud nikdo nenahlásí, že od schůzky 3. března něco udělal, prohlásím tento nový styl řízení projektu za selhání. Pokud nikdo nic nedělá, není co řídit a není potřeba mít měsíční schůzky 20:45:33 &lt;str4d&gt; Zmiňoval jsi nahoře launchpad a debian. Je ještě něco, co považuješ za urgentní pro zotavení? 20:45:35 &lt;zzz&gt; 2) Meeh dělal nějaký průzkum ohledně launchpad/debian, což je náš hlavní výpadek. Potřebuji si s ním porovnat poznámky 20:46:05 &lt;zzz&gt; echelon a já jsme si vyměnili e-maily s tails, mají o něj obavy a hledají náhradu. 20:46:18 &lt;zzz&gt; Řekl jsem jim, že z naší strany to brzy nenastane, je to zatím jejich problém 20:46:58 &lt;zzz&gt; všechny ostatní věci kolem buildu (geoip, tx) mám pokryté. 20:47:16 &lt;zzz&gt; ale launchpad/deb je katastrofa. Nikdo jiný nic neví a nic není sepsané 20:47:58 &lt;zzz&gt; a to, co udělal pro 24, je neúplné, takže je dokonce ještě nějaká práce na 24, než se dostaneme k 25 20:48:16 &lt;zzz&gt; ještě něco k 2) ? 20:48:42 &lt;str4d&gt; Bylo by užitečné vyhlásit výzvu na nového packagera? 20:48:50 &lt;str4d&gt; (např. Twitter?) 20:48:53 &lt;zzz&gt; jasně 20:49:07 * zzz sahá po bafferu 20:49:20 &lt;str4d&gt; sadie může vymyslet přesné znění výzvy 20:49:49 &lt;str4d&gt; (chceme, aby byla vstřícná a povzbuzující, aniž by působila příliš panicky ;) ) 20:49:56 &lt;zzz&gt; nedeleguj každý tweet na sadie, ty taky můžeš tweetovat :) 20:50:04 * zzz *bafffs* ukončuje schůzku </div>
