---
title: "Setkání vývojářů I2P - 6. září 2016"
date: 2016-09-06
author: "zzz"
description: "Zápis z vývojové schůzky I2P ze dne 6. září 2016."
categories: ["meeting"]
---

## Stručné shrnutí

<p class="attendees-inline"><strong>Přítomni:</strong> echelon, EinMByte, orignal, psi, str4d, z3r0fox, zzz</p>

## Zápis ze schůzky

<div class="irc-log"> 21:00:01 &lt;zzz&gt; 0) Ahoj 21:00:01 &lt;zzz&gt; 1) aktualizace 0.9.27 (zzz) 21:00:01 &lt;zzz&gt; 2) aktualizace Summer of X (sadie/str4d) 21:00:01 &lt;zzz&gt; 3) Rozpočet 33C3 http://zzz.i2p/topics/2150 21:00:01 &lt;zzz&gt; 4) SAM zapnuté ve výchozím nastavení (str4d) 21:00:06 &lt;zzz&gt; 0) Ahoj 21:00:12 &lt;zzz&gt; ahoj 21:00:13 &lt;psi&gt; ahoj 21:00:24 &lt;eche|on&gt; vítejte 21:00:33 &lt;z3r0fox_&gt; Ahoj 21:00:40 &lt;zzz&gt; 1) aktualizace 0.9.27 (zzz) 21:01:01 &lt;zzz&gt; ok, není toho moc k hlášení. jen 6K řádků diffu od 26 21:01:13 &lt;zzz&gt; v tuto chvíli bych řekl, že .27 bude možná v půlce října? 21:01:41 &lt;zzz&gt; dřív v létě jsem dělal věci kolem Summer of X, poslední dobou jsem si dával pauzu... ale nevidím moc aktivity ani od ostatních 21:02:03 &lt;zzz&gt; ještě něco k 1) ? 21:02:19 &lt;eche|on&gt; nic moc ohledně Summer of X 21:03:25 &lt;zzz&gt; 2) aktualizace Summer of X (sadie/str4d) 21:03:30 &lt;zzz&gt; sadie / str4d do toho 21:06:07 &lt;zzz&gt; nic neslyším, dám to na program na příští měsíc 21:06:15 &lt;zzz&gt; 3) Rozpočet 33C3 http://zzz.i2p/topics/2150 21:06:28 &lt;str4d&gt; Ahoj! 21:06:33 &lt;eche|on&gt; Vzhůru 21:06:33 &lt;zzz&gt; eche|on, mohl bys nám prosím dát krátkou aktualizaci ohledně našich financí? 21:06:45 &lt;str4d&gt; Promiň, na chvíli mě rozptýlila práce. K bodu 2) se můžu vyjádřit na konci schůzky 21:07:34 &lt;eche|on&gt; finance, ok, aktuální částky: 37k , 510 BTC, 700 LTC a 1300 XMZ (zaokrouhleně) 21:07:47 &lt;eche|on&gt; bts je kolem 540 a LTC kolem 3.5 21:08:00 &lt;zzz&gt; vypadá to, že jsme na tom docela dobře 21:08:10 &lt;eche|on&gt; letos jsme už utratili zhruba 4800 21:08:56 &lt;eche|on&gt; a 10 BTC (které jsem převedl na ), takže jsme letos získali zhruba 5k 21:09:20 &lt;zzz&gt; pro 33C3 navrhuji udělat zhruba to samé jako loni... zaplatíme všechny vstupenky na konferenci. A členům projektu uhradíme až $1000 (nebo euro), nebo $1500, pokud to lidé opravdu potřebují 21:09:41 &lt;zzz&gt; lidem, co provozují jednu či dvě služby, navrhuji zaplatit vstupenku a až $500 na cestu 21:10:01 &lt;zzz&gt; co si o tom myslíte? 21:10:23 &lt;eche|on&gt; aktuálně máme 5 lidí žádajících o peníze 21:10:25 &lt;str4d&gt; Myslím, že to je fér. 21:11:04 &lt;str4d&gt; eche|on, při předpokladu výše uvedených čísel, jaké je očekávané celkové vydání? 21:11:13 &lt;zzz&gt; takže kolem $4000–$5000, plus asi $500 za vstupenky, hádám? 21:11:32 &lt;eche|on&gt; s těmito pravidly jsme na cca 4k  max 21:11:39 &lt;zzz&gt; plus pár stovek za večeři 21:11:57 &lt;zzz&gt; jo, a taky, kdokoli, kdo NEnapsal e-mail echelon a chce funding, ozvěte se teď! 21:11:58 &lt;eche|on&gt; 2 lidi se službami, 2 obvyklí a 1 se zvláštními okolnostmi 21:12:07 &lt;eche|on&gt; vstupenka bude kolem 100 za kus 21:12:12 &lt;str4d&gt; Mmm. To nás drží uvnitř našeho hrubého cíle 10 % výdajů 21:13:03 &lt;eche|on&gt; trochu nad, ale pořád ok 21:13:21 &lt;zzz&gt; zní to jako asi 5200 nebo tak. Nastavme rozpočet na 6000 eur? 21:13:46 &lt;eche|on&gt; minule někteří dostali svou žádost v BTC, což mi to dost usnadnilo^^ 21:14:12 &lt;zzz&gt; jo, kdokoli kdo souhlasí s vyplacením v BTC, to je lepší 21:14:21 &lt;eche|on&gt; zní to legitimně 21:14:48 &lt;eche|on&gt; večeři můžeme vzít na stejné místo jako loni nebo možná o něco výš, uvidíme 21:15:02 &lt;zzz&gt; Chci zdůraznit, že chceme vidět všechny. I když se snažíme používat naše peníze rozumně, také by nás mrzelo, kdyby někdo nepřijel jen proto, že si to nemůže dovolit. 21:15:09 &lt;eche|on&gt; nějaké sladkosti a další věci pro samotnou akci, 6k je ok 21:15:10 &lt;str4d&gt; Rozhodně mi vyhovuje proplacení v BTC 21:15:48 &lt;zzz&gt; ještě něco k 3) ? 21:16:15 &lt;eche|on&gt; za mě ne, zítra odpovím na všechny e-maily a později koupím vstupenky 21:16:18 &lt;eche|on&gt; jo, vstupenky: 21:16:36 &lt;eche|on&gt; pokud kdokoli tady z I2P nežádal o funding, ale chce vstupenku, pošlete mi mail! 21:16:37 &lt;str4d&gt; Kdokoli, kdo chce sdílet ubytování, napište mi :) 21:16:56 &lt;str4d&gt; eche|on, plánuješ koupit vstupenky pro všechny členy týmu? 21:17:03 &lt;eche|on&gt; ano 21:17:07 &lt;zzz&gt; jo. Ech koupí vstupenky. Nekupujte si je sami 21:17:10 &lt;eche|on&gt; abychom se zbavili problémů, které jsme měli loni 21:17:12 &lt;str4d&gt; Díky :) 21:17:34 &lt;str4d&gt; A mám pravdu, že to obecně začíná kolem 11 dopoledne místního? 21:17:56 &lt;zzz&gt; jo, když už jsme u 3), chci poděkovat eche|onovi za všechno, co dělá, včetně udržování financí aktuálních. Bez tebe bychom byli na mizině! 21:18:02 &lt;str4d&gt; Snažím se zjistit, jestli zvládnu let, který dorazí 27. 21:18:02 &lt;eche|on&gt; jo, většinou jsme se potkávali v 11/12 dopoledne na místě a zůstali jsme do 1,2 ráno 21:18:05 &lt;eche|on&gt; ale některé přednášky končí ve 3 ráno 21:18:10 &lt;zzz&gt; ok, nepojďme tady řešit logistiku 21:18:17 &lt;zzz&gt; ještě něco k 3) ? 21:18:19 &lt;str4d&gt; (jinak musím odjet večer 25.) 21:18:34 &lt;str4d&gt; eche|on, mmk, díky. A taky velký dík, že nás držíš nad vodou! :D 21:18:55 &lt;zzz&gt; 4) SAM zapnuté ve výchozím nastavení (str4d) 21:18:59 &lt;zzz&gt; str4d do toho 21:19:08 &lt;eche|on&gt; díky všem dárcům (zrovna přišel dar s poznámkou "neutrácejte všechny peníze za zbytečné designéry" 21:19:39 &lt;str4d&gt; Dobře 21:20:29 &lt;str4d&gt; Přemýšlím, že s růstem aplikací používajících SAM API bychom měli zvážit, zda ho zapnout ve výchozím nastavení, a pokud ano, tak jak to udělat 21:20:51 &lt;str4d&gt; Podobně jako Tor ve výchozím stavu zapíná svůj control port, takže aplikace obecně mohou předpokládat, že je dostupný 21:21:07 &lt;eche|on&gt; Myslím, že SAM je docela stabilní a není důvodem, aby se router snadno položil 21:21:19 &lt;eche|on&gt; Hlasuji pro ano, zapnout ve výchozím nastavení 21:21:25 &lt;zzz&gt; je někdo, kdo je proti? 21:21:37 &lt;EinMByte&gt; Přijde mi to jako rozumný nápad 21:21:55 &lt;EinMByte&gt; Jediný problém, který vidím, jsou konfliktní porty 21:22:07 &lt;str4d&gt; Mmm 21:23:08 &lt;eche|on&gt; U nových instalací ten problém nevidím 21:23:10 &lt;zzz&gt; obvyklý způsob by byl změnit clients.config, což by ovlivnilo jen nové instalace. Cokoli jiného by bylo... těžší 21:23:12 &lt;eche|on&gt; protože je to všechno na localhostu 21:23:27 &lt;str4d&gt; Vím, že Tor přemítá o bezpečnosti toho mít jejich control port vždy otevřený 21:23:29 &lt;eche|on&gt; Na starých instalacích bych ho NEzapínal 21:23:36 &lt;EinMByte&gt; eche|on: myslím, že by mohla být jiná služba (nesouvisející s I2P) používající stejný port 21:23:43 &lt;str4d&gt; A podporují, aby lidé místo toho používali režim Unix socketu 21:23:50 &lt;str4d&gt; (s lokální autentizací pomocí cookie) 21:23:58 &lt;zzz&gt; Nemyslím, že aplikace mohou kdy "předpokládat, že je to dostupné", vždy k tomu budou potřebovat správné ošetření chyb a sdělování uživateli 21:24:01 &lt;eche|on&gt; EinMByte: to je localhost, a na to by se mělo upozornit 21:24:08 &lt;str4d&gt; Ale to pro nás není takový problém, protože cokoli, co se dokáže připojit k SAM, může ovládat jen své vlastní tunnels 21:24:33 &lt;str4d&gt; (ledaže by uhádli název relace jiných klientových tunnels) 21:24:36 &lt;EinMByte&gt; eche|on: Ok, takže když je port obsazený, SAM nezapínat a upozornit? 21:24:41 &lt;eche|on&gt; EinMByte: to je logický způsob, jak to udělat^^ 21:24:42 &lt;str4d&gt; zzz, jasně, aplikace to nemohou předpokládat 21:24:48 &lt;str4d&gt; Důvodem je použitelnost 21:24:58 &lt;str4d&gt; Takže "jednoduchá varianta" je "spustit I2P; použít aplikaci" 21:25:06 &lt;zzz&gt; takže po letech a letech, kdy to bylo vypnuté, to teď zapnout nemusí mít velký efekt 21:25:16 &lt;str4d&gt; Současná varianta je "spustit I2P; najít stránku pro zapnutí SAM; zapnout SAM; použít aplikaci" 21:25:33 &lt;zzz&gt; pro info jsem rozdělil /configclients, to bude v .27 21:25:36 &lt;eche|on&gt; Z mého pohledu: většina I2P routerů už má SAM povolený 21:25:39 &lt;eche|on&gt; ne-li &gt;90% 21:25:41 &lt;str4d&gt; Mou hlavní motivací je snížení tření 21:25:48 &lt;str4d&gt; pro nové uživatele 21:25:54 &lt;str4d&gt; takže souhlasím, že by to bylo jen pro nové instalace 21:26:19 &lt;EinMByte&gt; To zní OK. 21:26:27 &lt;zzz&gt; mimochodem, ještě jsem neviděl důkaz tvého "růstu aplikací používajících SAM" 21:26:30 &lt;str4d&gt; eche|on, jo, Tor má podobný problém s konfliktem portů s Orbotem na některých telefonech Samsung 21:26:46 &lt;psi&gt; sam by měl být ve výchozím nastavení zapnutý, aby ho lidi nemuseli zapínat 21:26:50 &lt;EinMByte&gt; zzz: Možná přesně tohle je potřeba ;) 21:26:51 &lt;zzz&gt; ale ani proti návrhu nejsem 21:26:53 &lt;zzz&gt; heh 21:27:05 &lt;str4d&gt; zzz, Tahoe-LAFS se chystá spustit s nativní podporou I2P 21:27:19 &lt;EinMByte&gt; Připomeň mi, jaký je výchozí port SAM? 21:27:21 &lt;zzz&gt; ok, vypadá to, že máme konsensus? 21:27:32 &lt;str4d&gt; 7656 21:27:52 &lt;zzz&gt; ještě něco k 4) ? 21:28:36 &lt;EinMByte&gt; str4d: Ok, nenapadá mě nic běžného, co by to používalo 21:29:09 &lt;zzz&gt; 2) aktualizace Summer of X (sadie/str4d) 21:29:14 &lt;zzz&gt; sadie / str4d do toho 21:29:35 &lt;str4d&gt; Dobře! 21:29:45 &lt;str4d&gt; I2P Summer Dev byl podle mě (IMHO) úspěch 21:30:06 &lt;str4d&gt; Nezískali jsme žádné nové přispěvatele (alespoň co jsem viděl) 21:30:42 &lt;str4d&gt; (na jednom z prvních setkání jich pár bylo, na které jsme asi měli navázat...) 21:30:45 &lt;eche|on&gt; máme nový buildbot 21:30:52 &lt;zzz&gt; Neviděl jsem slíbený srpnový blogpost... dostaneme zářijový? 21:30:54 &lt;str4d&gt; Ale udělali jsme výborný pokrok v řadě oblastí zaměřených na uživatele i vývojáře 21:30:56 &lt;str4d&gt; Jak jsem zmínil výše, další vydání Tahoe-LAFS bude mít nativní podporu I2P přes moji knihovnu txi2p 21:31:13 &lt;str4d&gt; zzz, jo, nenašel jsem si na to čas. O víkendu napíšu souhrnný příspěvek 21:31:20 &lt;zzz&gt; skvělé 21:31:47 &lt;str4d&gt; Lokálně mám práci na Zeronetu, kterou jsem chtěl ukázat v srpnovém příspěvku, ale bohužel se nám nepodařilo rozchodit i2p.socket s gevent správně... 21:32:05 &lt;str4d&gt; Ale myslím, že na to prostě udělám PR o víkendu, a uvidíme, jak to půjde 21:32:33 &lt;zzz&gt; tahoe je co, aspoň 5 let od doby, kdy jsme zadali tickety na jejich web. zooko se nepohybuje rychle 21:33:05 &lt;eche|on&gt; alespoň je to teď hotové 21:33:21 &lt;str4d&gt; Co se týče použitelnosti pro vývojáře, udělali jsme dobrý pokrok na i2p.socket a txi2p a s tím, že SAM API bude zapnuté ve výchozím nastavení, by mělo být méně tření při přidávání I2P do Python aplikací 21:33:25 &lt;eche|on&gt; teď potřebujeme paralelní up/downloady, jinak se tahoe-lafs bude plazit 21:33:55 &lt;eche|on&gt; mimochodem, uživatel se mě před pár min ptal na Python dev práci v I2P 21:34:04 &lt;str4d&gt; Dělali jsme nějaký outreach směrem k potenciálním novým aplikacím, ale tam je potřeba víc práce 21:34:28 &lt;str4d&gt; (zejména IPFS a OpenBazaar jsou nadšené, ale pokrok tam teď nepokračuje) 21:34:49 &lt;EinMByte&gt; Mimochodem, omlouvám se; dřív jsem říkal, že se zkusím zapojit do Summer of X, ale přišlo to příliš brzy pro kovri 21:34:53 &lt;zzz&gt; to, co je po Summer of X pořád v zoufalém stavu, je Bote. Žádné vydání už věčnost, a asi 40 (!) trac ticketů, včetně toho s classpath, který je podle mě blokér pro .27 ... Máš v úmyslu na Bote znovu pracovat, nebo to máme odepsat? 21:35:30 &lt;str4d&gt; zzz, plánuji, a pracoval jsem na tom 21:35:38 &lt;eche|on&gt; někdo by měl dělat Bote. je důležitější než syndie nebo i2phex 21:36:05 &lt;zzz&gt; Musím vědět, jestli musíme změnit deb balení, aby se opravil Bote, nebo jestli je špatně něco jiného, anebo je nám to jedno 21:36:32 &lt;zzz&gt; Září Bote? 21:37:22 &lt;str4d&gt; V srpnu jsem na tom strávil nějaký čas migrací na Gradle, což znamená, že budu moci sloučit android a plugin kódové základny 21:37:22 &lt;str4d&gt; To odstraní hodně tření, které mám ohledně vývoje na Bote 21:37:22 &lt;str4d&gt; Chybí už jen integrace existujících plugin skriptů 21:37:22 &lt;str4d&gt; (nebo je přepsat v Gradle)( 21:37:39 &lt;str4d&gt; Bohužel v srpnu do toho vlezly pracovní deadliny 21:37:54 &lt;zzz&gt; ok 21:37:59 &lt;zzz&gt; ještě něco k 2) ? 21:38:07 &lt;str4d&gt; O víkendu strávím čas nad Bote 21:38:30 &lt;zzz&gt; ještě něco k této schůzce? 21:39:02 &lt;zzz&gt; mohu navrhnout přesun zpět na 20:00 UTC pro říjen? 21:39:46 &lt;str4d&gt; a zkusit přijít na opravu problému v Debianu 21:39:55 &lt;zzz&gt; nějaké námitky proti 20:00? 21:40:03 &lt;str4d&gt; Ale je to určitě jen Debian 21:40:24 &lt;zzz&gt; ok, ani jsem ještě neviděl potvrzení, že je to jen deb, takže to je pokrok 21:40:46 &lt;str4d&gt; Nic dalšího, kromě dobré práce všem, kdo dělali na věcech pro Summer Dev! 21:40:46 &lt;str4d&gt; Těším se na příští rok ;) 21:40:49 &lt;zzz&gt; Navrhl jsem opravu nebo aspoň test v ticketu, ale nic jsem neslyšel 21:40:49 &lt;eche|on&gt; za mě OK takhle 21:41:22 &lt;zzz&gt; ok, na devítku jsem měl víc lidí, co si stěžovali, než na osmičku, tak se vraťme k osmi. léto je stejně pryč 21:41:29 * zzz chytá baffer 21:41:29 &lt;str4d&gt; Pro mě je v říjnu 20:00 v pohodě, budu v USA 21:41:31 &lt;str4d&gt; (A vlastně i v listopadu, protože to bude 1.( 21:42:37 &lt;eche|on&gt; ok, čas jít spát 21:42:41 &lt;eche|on&gt; zatím 21:42:44 * zzz ***bafs*** schůzku uzavřel </div>
