---
title: "Setkání vývojářů I2P - 6. prosince 2016"
date: 2016-12-06
author: "zzz"
description: "Zápis z vývojářské schůzky I2P ze dne 6. prosince 2016."
categories: ["meeting"]
---

## Stručné shrnutí

<p class="attendees-inline"><strong>Přítomní:</strong> echelon, manas, orignal, zzz</p>

## Zápis ze schůzky

<div class="irc-log"> 20:00:02 &lt;zzz&gt; 0) Ahoj 20:00:02 &lt;zzz&gt; 1) plánování 33C3 20:00:02 &lt;zzz&gt; 2) aktualizace 0.9.28 (zzz) 20:00:02 &lt;zzz&gt; 3) správce Tails (zzz) http://zzz.i2p/topics/2108 20:00:07 &lt;zzz&gt; 0) Ahoj 20:00:09 &lt;zzz&gt; ahoj 20:00:16 &lt;i2pr&gt; [Slack/manas] Hello :slightly_smiling_face: 20:00:44 &lt;zzz&gt; 1) plánování 33C3 20:00:54 &lt;orignal_&gt; ahoj 20:01:08 &lt;zzz&gt; ok, za 3 týdny ode dneška, je něco, co potřebujeme probrat? 20:01:38 &lt;eche|on&gt; Jsem k zastižení přes Twitter alespoň 20:01:49 &lt;eche|on&gt; V Hamburku budu od 26. prosince  20:01:53 &lt;zzz&gt; Předpokládám, že si pár dní předem založíme Twitter DM skupinu 20:01:58 &lt;eche|on&gt; Vezmu s sebou banner a notebook a samolepky 20:02:10 &lt;i2pr&gt; [Slack/manas] Do Hamburku dorazím odpoledne 26. 12. 20:02:11 &lt;zzz&gt; Já přivezu taky samolepky. 20:02:21 &lt;zzz&gt; nezapomeňte na rozdvojku 20:02:39 &lt;eche|on&gt; vstupenky jsou všechny zaplacené a postarám se o jejich rozdání lidem 20:02:45 &lt;zzz&gt; obvyklý postup: ti, kdo tam budou 26., zarezervují stůl 20:02:45 &lt;eche|on&gt; ok 20:02:57 &lt;i2pr&gt; [Slack/manas] Nějaké tipy/doporučení pro lidi, kteří jedou na CCC poprvé? 20:02:57 &lt;eche|on&gt; jo 20:03:12 &lt;zzz&gt; fluffypony + 1 na straně Monera 20:03:29 &lt;eche|on&gt; manas: buď tam, nasávej všechno, připrav své systémy na neustálé útoky 24/7, vezmi si velký disk, nějaké peníze a čekej neočekávané^^ 20:03:30 &lt;zzz&gt; obecné tipy můžeš získat po schůzce 20:03:35 &lt;i2pr&gt; [Slack/manas] :smile: 20:03:41 &lt;zzz&gt; něco dalšího k bodu 1) ? 20:04:48 &lt;zzz&gt; 2) aktualizace 0.9.28 20:04:55 &lt;eche|on&gt; jen: doufejme v dobré 33C3 20:05:19 &lt;zzz&gt; 0.9.28 je podle plánu, uzávěrka check-inu (odeslání změn) a překladů je v pátek, vydání bychom měli mít venku začátkem příštího týdne 20:05:35 &lt;zzz&gt; prosím, pomozte o víkendu zrevidovat diff (rozdíly) 20:05:57 &lt;orignal_&gt; něco nového, o čem bych měl vědět? 20:06:09 &lt;orignal_&gt; myslím 0.9.28 20:06:09 &lt;eche|on&gt; ok, budu tady do 19. prosince na práci, a od 20. pak nějaké hodiny denně online 20:06:22 &lt;zzz&gt; nemyslím si, orignal_  20:06:28 &lt;zzz&gt; něco dalšího k bodu 2) ? 20:06:53 &lt;orignal_&gt; díky 20:07:34 &lt;zzz&gt; 3) správce Tails 20:07:49 &lt;zzz&gt; S Tails jsme na tom špatně. Letos zmizeli 3 správci 20:08:23 &lt;zzz&gt; Část vývojářů Tails chce, aby bylo i2p z Tails odstraněno kvůli dlouhodobému neřešení ticketů a nedostatku stabilní údržby 20:08:47 &lt;zzz&gt; sadie ráno poslala tweet a dostala jednu odpověď 20:09:26 &lt;zzz&gt; možná budeme potřebovat velký PR push od sadie... nebo třeba ten nový dobrovolník vyjde 20:09:36 &lt;zzz&gt; chce se někdo přihlásit jako dobrovolník, má někdo nějaké nápady? 20:10:34 &lt;zzz&gt; ok, odpovím tomu dobrovolníkovi z Twitteru a uvidíme, jak to půjde 20:10:41 &lt;zzz&gt; něco dalšího k bodu 3) ? 20:11:34 &lt;zzz&gt; něco dalšího pro tuto schůzku ? 20:11:35 &lt;i2pr&gt; [Slack/manas] Rád bych pomohl, ale musel bych si toho hodně nastudovat a naučit se to, protože s tím nejsem obeznámen. 20:11:46 &lt;i2pr&gt; [Slack/manas] Vlákna mám otevřená, přečtu si je 20:12:01 &lt;zzz&gt; je vyžadována zkušenost s i2p, Tails a balíčky Debianu 20:12:08 &lt;i2pr&gt; [Slack/manas] Moje reseed (bootstrap server pro I2P) může mít SSL certifikáty prošlé nebo blízko expirace, postarám se o jejich aktualizaci 20:12:19 &lt;orignal_&gt; I2P by mělo dělat víc PR než teď 20:12:54 &lt;zzz&gt; orignal_, souhlasím, prosím pošli jakékoli nápady sadie a str4d 20:12:56 &lt;i2pr&gt; [Slack/manas] letskencrypt (nyní se jmenuje acme-client) procházelo řadou změn, ale teď se to ustálilo. Můžu zautomatizovat aktualizace SSL certifikátů pro reseed. 20:13:09 &lt;i2pr&gt; [Slack/manas] Takže reseed mohou dočasně vypadnout, ale zase se vrátí :slightly_smiling_face: 20:13:18 &lt;zzz&gt; manas, ohledně jakýchkoli problémů s reseed prosím spolupracuj s backup@mail.i2p 20:13:24 &lt;zzz&gt; něco dalšího pro tuto schůzku ? 20:13:28 &lt;i2pr&gt; [Slack/manas] Jasně 20:14:44 &lt;zzz&gt; první týden v lednu schůzka nebude. Na CCC budeme mít osobní setkání. Sledujte tento kanál pro podrobnosti, schůzky se mohou naplánovat narychlo 20:15:10 &lt;zzz&gt; seznam možných schůzek je ve vlákně na zzz.i2p, ozvěte se tam, pokud chcete přidat témata nebo požádat o vzdálené připojení 20:15:23 * zzz **bafs** uzavírá schůzi </div>
