---
title: "Setkání vývojářů I2P - 2. února 2016"
date: 2016-02-02
author: "zzz"
description: "Záznam z vývojářské schůzky I2P ze dne 2. února 2016."
categories: ["meeting"]
---

## Stručné shrnutí

<p class="attendees-inline"><strong>Přítomni:</strong> allyourbase, anonimal, C0B4, cacapo, comraden1, eche|on, EinMByte, hottuna, Hummingbird, Irc2PGuest39432, Irc2PGuest76545, Irc2PGuest95462, IrcI2Pd743, JIa3apb_KaraHoBu4, lazygravy, nda, orignal, psi, sadie_i21, str4d, supervillain, The_Tin_Hat, trolly, xcps, Yankee, z3r0fox, zab\__, zzz</p>

## Záznam ze schůzky

<div class="irc-log"> 20:00:00 &lt;zzz&gt; Program http://zzz.i2p/topics/2014 20:00:00 &lt;zzz&gt; 0) Ahoj 20:00:00 &lt;zzz&gt; 1) Přehled zadaných úkolů ze schůzky 30. prosince - http://zzz.i2p/topics/2016 (zzz) 20:00:00 &lt;zzz&gt; 2) Další navazující kroky k CCC - http://zzz.i2p/topics/2019 (zzz) 20:00:00 &lt;zzz&gt; 3) Plán projektových schůzek pro rok 2016 (zzz, Sadie) 20:00:00 &lt;zzz&gt; 4) Připravenost GMP 6 ke sloučení  - http://zzz.i2p/topics/1960 (tuna) 20:00:00 &lt;zzz&gt; 5) požadavek na domovskou stránku konzole http://secure.tinhat.i2p - http://zzz.i2p/topics/236?page=3#p10884 (david) 20:00:00 &lt;zzz&gt; 6) Návrh Kodexu chování - http://zzz.i2p/topics/2015 (Sadie) 20:00:02 &lt;lazygravy&gt; Je na to odkaz v příspěvku na blogu CCC 20:00:05 &lt;zzz&gt; 0) Ahoj 20:00:09 &lt;zzz&gt; ahoj 20:00:19 &lt;EinMByte&gt; ahoj 20:00:21 &lt;psi&gt; ahoj 20:00:25 &lt;lazygravy&gt; Ahoj 20:00:32 &lt;cacapo&gt; ahoj 20:00:33 &lt;sadie_i21&gt; ahoj 20:00:37 &lt;zzz&gt; 1) Přehled zadaných úkolů ze schůzky 30. prosince - http://zzz.i2p/topics/2016 (zzz) 20:00:44 &lt;Irc2PGuest76545&gt; Čau 20:00:48 &lt;zzz&gt; ok, pojďme rychle projít jen otevřené položky 20:00:49 &lt;anonimal&gt; Ahoj 20:00:50 &lt;Hummingbird&gt; ahoj 20:00:55 &lt;z3r0fox&gt; Ahoj 20:01:03 &lt;zzz&gt; gravy má do 27. ledna zveřejnit jeden o šifrovaných leasesets 20:01:11 &lt;zzz&gt; lazygravy, jaký je stav? 20:01:34 &lt;orignal&gt; ahoj 20:01:37 &lt;lazygravy&gt; zzz: s tím jsem hodně pozadu. Ale je to „rozjeté“. Pořád to plánuju napsat 20:01:38 &lt;zab__&gt; ahoj 20:01:44 &lt;trolly&gt; ahoj 20:01:50 &lt;lazygravy&gt; Možná změním téma, ale pointa platí 20:01:51 &lt;zzz&gt; lazygravy, jaký je nový cílový termín? 20:02:27 &lt;Irc2PGuest39432&gt; ups 20:02:28 &lt;Irc2PGuest39432&gt; ahoj 20:02:37 &lt;lazygravy&gt; zzz: víkend na Den prezidentů? 20:02:52 &lt;zzz&gt; máš k tomu konkrétní datum? 20:03:10 &lt;lazygravy&gt; 15. února 20:03:14 &lt;zzz&gt; ok díky 20:03:17 &lt;zzz&gt;  Sadie má spolupracovat s J, aby dostala jeho příspěvek na blog ven  20:03:32 &lt;zzz&gt; sadie_i21, stav? 20:03:42 &lt;sadie_i21&gt; polovina února 20:03:55 &lt;supervillain&gt; dáte si někdo vodku? 20:04:02 &lt;zzz&gt; Sadie má kontaktovat backup kvůli diskusi o reseed kampani 20:04:05 &lt;zzz&gt; sadie_i21, stav? 20:04:12 &lt;Irc2PGuest76545&gt; ahoj 20:04:27 &lt;sadie_i21&gt; zatím ne 20:04:39 &lt;zzz&gt; prosím nový termín? 20:06:09 &lt;zzz&gt; ok, půjdeme dál, sadie prosím dej vědět 20:06:10 &lt;sadie_i21&gt; taky polovina února 20:06:10 &lt;Irc2PGuest95462&gt; ahoj 20:06:13 &lt;zzz&gt; Posílení sítě - domovská stránka a další stránky 20:06:13 &lt;zzz&gt; ** str4d, gravy, cacapo: Přidat případy použití, v čem jsme nejlepší, více „vášně“ a „šťávy“, přidat / zvýraznit Bote, do konce ledna 20:06:17 &lt;zzz&gt; ok díky sadie 20:06:31 &lt;zzz&gt; str4d, lazygravy, cacapo, stav? 20:07:08 &lt;cacapo&gt; pracujeme na tom, ale myslím, že potřebujeme zpětnou vazbu od komunity 20:07:16 &lt;str4d&gt; ahoj 20:07:16 &lt;lazygravy&gt; cacapo++ 20:07:22 &lt;Irc2PGuest76545&gt; hallo 20:07:40 &lt;zzz&gt; prosím nový termín? 20:08:42 &lt;cacapo&gt; taky si nemyslím, že máme jasno v konečném účelu. Je to pro blogpost? 20:08:50 &lt;hottuna&gt; cacapo: jestli potřebuješ, abych to znovu prošel, pingni mě 20:08:50 &lt;cacapo&gt; 1. března 20:09:07 &lt;EinMByte&gt; zkuste prosím mířit i na výzkumníky, nejen na koncové uživatele 20:09:07 &lt;str4d&gt; Rozsah, pokud mohu soudit (AFAICT), je upravit domovskou stránku a stránku „podporované aplikace“, že? 20:09:18 &lt;zzz&gt; pokud si dobře pamatuji (iirc), záměrem bylo vylepšit domovskou stránku a případně přidat další stránky. Ne blogový příspěvek 20:09:33 &lt;zzz&gt; sadie_i21, můžeš to prosím rozvést? 20:09:34 &lt;EinMByte&gt; Ok, v tom případě neřeš 20:09:38 &lt;str4d&gt; Jasně 20:09:47 &lt;cacapo&gt; takže je to ta supo 20:09:59 &lt;cacapo&gt; tak tedy stránka podporovaných aplikací? 20:10:26 &lt;zzz&gt; pokud si dobře pamatuji, priorita byla domovská stránka. Když se to přelije na další stránky (nové nebo stávající), je to taky v pohodě 20:10:55 &lt;cacapo&gt; ještě: mluvíme o torrentech kvůli PR? 20:11:06 &lt;zzz&gt; pokud k tomu sadie nemá co dodat, pojďme dál 20:11:22 &lt;zzz&gt; o tom, zda torrenty ano či ne, můžeme diskutovat mimo schůzku 20:11:37 &lt;sadie_i21&gt; ne 20:11:38 &lt;str4d&gt; sadie_i21, poznámky k designu od Simply Secure jsou tu asi také relevantní. 20:11:39 &lt;str4d&gt; Pokud mají nějaké okamžité nápady ohledně domovské stránky, ovlivní to, jak budou případy použití napsané a prezentované/ 20:12:00 &lt;zzz&gt; comraden má do konce února upravit / vyleštit / rozšířit / zveřejnit „i2p story“ 20:12:06 &lt;sadie_i21&gt; promiň zzz, jsem na hovoru... 20:12:09 &lt;zzz&gt; comraden1, stíháš to? 20:12:13 &lt;str4d&gt; cacapo, říkám ano, zdůraznit výhody torrentů (např. stahování nových verzí Tails!) 20:12:17 &lt;psi&gt; sadie_i21: máš už přeposílání „spam firehose“ z press@geti2p.net na tvůj email? 20:12:42 &lt;zzz&gt; psi, prosím vyřešte to mimo sadu se sadie 20:12:45 &lt;sadie_i21&gt; ne, zatím ne 20:12:50 &lt;psi&gt; kk 20:13:09 &lt;zzz&gt; ok, budeme předpokládat, že comraden1 to stíhá 20:13:17 &lt;zzz&gt; širší roadmapa a procesy nastavování priorit jsou TBD, ale měly by vzejít z rozvíjejících se projektových schůzek  20:13:26 &lt;comraden1&gt; zzz: ten příspěvek, co jsi zveřejnil, jsem ještě nečetl, jak jsem ti říkal, měl jsem naléhavou záležitost, kterou jsem musel řešit 20:13:50 &lt;zzz&gt; to je bod můj a sadie, odložme to na bod 3) 20:13:52 &lt;comraden1&gt; Tento týden se podívám na historii a ozvu se vám a lanci s opravami 20:14:05 &lt;zzz&gt; comraden1, stíháš konec února? 20:14:26 &lt;str4d&gt; zzz, návrh je rozhodně zajímavý :) 20:14:31 &lt;str4d&gt; cacapo, pokud jde o to, jak to bude vypadat na webu, myslím, že by fungovalo, kdyby to bylo proloženo záhlavími jednotlivých let (jakoby rozdělené do „kapitol“). Také by to znamenalo, že bychom tím mohli procházet po letech. 20:14:34 &lt;comraden1&gt; zzz: zatím ano :) 20:14:45 &lt;zzz&gt; sadie má udělat review, dát doporučení nebo případně začít spravovat tickety (do kdy?)  20:14:55 &lt;zzz&gt; sadie_i21, stav? termín? 20:15:55 &lt;zzz&gt; ok, budeme předpokládat, že je pořád na hovoru, prosím ozvi se 20:16:05 &lt;zzz&gt; 4) Android - 20:16:05 &lt;zzz&gt; tak trochu jako 1) v tom, že je to kód a navázané na java router, ale jako 3) v tom, že je to ad hoc nebo one-man show od str4d a je v tom pozadu.  20:16:13 &lt;str4d&gt; DM od @YrB1rd: „Je. Jich. Tak. Moc.“ 20:16:24 &lt;str4d&gt; (před pár dny, ale chápeš, o co jde ;P) 20:16:57 &lt;zzz&gt; tohle vlastně nebyla to-do položka, ale str4d, máš nějaký návrh, jak řídit vývoj pro Android, nebo ti můžeme tobě a/nebo sadie dát konkrétnější úkol na tohle? 20:17:09 &lt;str4d&gt; Jo, v podstatě všechno, kde jsem byl hlavní závislost, bylo posledních 4–5 měsíců úplně mimo. 20:17:36 &lt;zzz&gt; dokážeš nám dát cíl pro vydání 0.9.24 a třeba další termín pro to, kdy přijdeš s plánem, jak lépe řídit Android? 20:17:39 &lt;str4d&gt; Protože jsem psal doktorskou práci. 20:18:08 &lt;str4d&gt; Cílím na odevzdání na konci tohoto týdne, takže to bude z krku, ale potom si zároveň vezmu placenou práci. 20:18:23 &lt;zzz&gt; 5. února, skvělé 20:18:33 &lt;str4d&gt; 0.9.24: zamířím na tento víkend. 20:18:38 &lt;sadie_i21&gt; zzz – můžeme se vrátit k otázce ticketů – jsem teď jen napůl tady rn 20:18:56 &lt;zzz&gt; vrátit se k tomu teď, nebo později? 20:19:16 &lt;sadie_i21&gt; později  20:19:22 &lt;str4d&gt; Kromě toho: co potřebuju, je lepší roadmapa, abych mohl dělat pomalý cílený vývoj místo „aha, blíží se další vydání I2P, musím promazat nějakou Android práci, abych mohl udělat release“. 20:19:23 &lt;zzz&gt; ok, konec víkendu je 7. února pro 0.9.24 20:19:48 &lt;zzz&gt; ok str4d, termín, kdy budeš mít roadmapu? 20:20:42 &lt;zzz&gt; něco dalšího k bodu 1) ? 20:20:50 &lt;str4d&gt; Mám spoustu to-do položek lokálně, v repu i v Tracu. Potřebuju víc očí na plánování. 20:21:30 &lt;zzz&gt; takže nám ani nedokážeš dát datum, to není dobré znamení. Můžeš z tvého to-do seznamu vyhodit draft roadmapy? 20:21:34 &lt;str4d&gt; zzz, řekl bych 6. března, něco můžu načrtnout dřív, ale čekám, že budeme dělat roadmapping společně s ostatním, až budu na místě. 20:21:40 &lt;zzz&gt; ok, 6. března 20:21:44 &lt;zzz&gt; poslední výzva pro 1) 20:21:57 &lt;zzz&gt; 2) Další navazující kroky k CCC - http://zzz.i2p/topics/2019 (zzz) 20:22:13 &lt;zzz&gt; 2) jsem sem dal jen jako placeholder pro případ, že by byly další důležité follow-upy 20:22:18 &lt;str4d&gt; Zacílim 26. února na sesbírání všech to-do položek a případně načrtnutí roadmapy. 20:22:26 &lt;zzz&gt; Komunikuji s Phillipem Winterem ohledně Sybil 20:22:39 &lt;zzz&gt; má ještě někdo zajímavé follow-upy k nahlášení? 20:23:02 &lt;eche|on&gt; z mé strany nic 20:23:25 &lt;zzz&gt; ok, povzbuzuji vás všechny, abyste poslali e-maily nebo udělali výzkum, který jste chtěli, ještě není pozdě 20:23:26 &lt;anonimal&gt; Měli jsme se na téhle schůzce věnovat VRP? 20:23:26 &lt;eche|on&gt; finance budou podle mě aktualizovány o víkendu 20:23:44 &lt;zzz&gt; VRP není na programu, pokud bude čas, můžeme to přidat jako 7) 20:23:49 &lt;zzz&gt; poslední výzva pro 2) 20:23:58 &lt;JIa3apb_KaraHoBu4&gt; Drahý zzz! Jsem ti velmi vděčný za vytvoření této sítě, protože jsem tu poznal úžasné lidi a našel vzácný obsah, kvůli kterému je u nás člověk pověšen za genitálie na jabloň. Ať dlouho žiješ! 20:23:58 &lt;C0B4&gt; Omlouvám se, kdo zkontroloval bezpečnost 0.9.24 20:24:11 &lt;str4d&gt; Mám pár lidí z RWC, s nimiž musím navázat 20:24:13 &lt;str4d&gt; (napasuju to do 2)) 20:24:31 &lt;zzz&gt; 3) Plán projektových schůzek pro rok 2016 (zzz, Sadie) 20:24:44 &lt;lazygravy&gt; Když už nacpávám věci, potřebuju s tebou probrat i2spy, str4d. Ale to později/offline 20:24:57 &lt;zzz&gt; ok, jen krátký bod. Na schůzce 30. prosince jsme se rozhodli brát projektové řízení vážněji 20:25:03 &lt;zzz&gt; konat měsíční schůzky 20:25:14 &lt;zzz&gt; a mít někoho, kdo bude fungovat jako projektový manažer 20:25:37 &lt;zzz&gt; takže tohle je první měsíční schůzka a budou se konat první úterý každého měsíce ve 20:00 UTC 20:25:56 &lt;zzz&gt; s výjimkou příštího měsíce, kdy bude ve čt. 7. března 20:26:26 &lt;zzz&gt; cílem je, abych tyto schůzky nějakou dobu vedl já, ale po pár z nich je předal Sadie a aby se stala naší projektovou manažerkou 20:26:34 &lt;zzz&gt; zní to dobře? nějaké komentáře? 20:26:39 &lt;lazygravy&gt; Zdá se to rozumné. Snad nás to všechny udrží v odpovědnosti. 20:26:59 &lt;comraden1&gt; La 20:27:03 &lt;comraden1&gt; lazygravy++ 20:27:04 &lt;anonimal&gt; Bude sadie_i21 častěji na IRC? 20:27:15 &lt;xcps&gt; C0B4, dobrý postřeh! 20:27:15 &lt;lazygravy&gt; anonimal++ 20:27:22 &lt;sadie_i21&gt; okee dokee 20:27:33 &lt;str4d&gt; Za mě to zní dobře 20:27:42 &lt;zzz&gt; to je dobrý bod, opakovaně jsme povzbuzovali, aby tu sadie_i21 byla častěji, vím, že si připravovala druhý počítač, aby to měla jednodušší 20:27:48 &lt;str4d&gt; sadie_i21, pořád mám ten bouncer účet – sadie – jestli ho chceš 20:28:04 &lt;zzz&gt; myslím, že bude těžké řídit projekt, pokud tu nebudeš často 20:28:28 &lt;anonimal&gt; Ahoj sadie_i21, oficiálně jsme si neřekli ahoj. 20:28:28 &lt;anonimal&gt; Mám otázky související s PM, ale myslím, že mohou počkat? 20:28:30 &lt;str4d&gt; To by ti aspoň umožnilo nepromeškat soukromé zprávy apod. 20:28:39 &lt;zzz&gt; sadie_i21, nějaký pokrok se zřízením prostředí, abys tu mohla být a vidět historii? 20:28:52 &lt;sadie_i21&gt; ahoj! Snažím se tu být víc!! 20:28:57 &lt;anonimal&gt; s/PM-related/Project Management-related/ 20:29:06 &lt;comraden1&gt; str4d: prober to se mnou, jak to sadie_i21 nastavit, offline? Twitter nebo tady je v pohodě 20:29:14 &lt;sadie_i21&gt; ano, zzz – všechno hotovo a nastaveno 20:29:43 &lt;zzz&gt; ok, máme obecný plán předání ode mne na sadie, uvidíme, jak to půjde v příštích pár měsících 20:29:47 &lt;eche|on&gt; promiňte, že vstupuji, když bude sadie manažerkou, potřebuje mít pořádek 20:30:01 &lt;eche|on&gt; myslel jsem hardware, který potřebuje, promiňte 20:30:20 &lt;zzz&gt; echelon cože? 20:30:41 &lt;str4d&gt; comraden1, k 20:31:00 &lt;zzz&gt; něco dalšího k 3) ? 20:31:05 &lt;comraden1&gt; eche|on: Nastavil jsem jí počítač, takže to možná nebude nutné, ale samozřejmě je to na ní, pokud chce nový kus vybavení 20:31:14 &lt;eche|on&gt; zzz: promiň, mluvili jsme o PC, které potřebuje, a měla by se se mnou spojit 20:31:23 &lt;zzz&gt; ok 20:31:29 &lt;zzz&gt; 4) Připravenost GMP 6 ke sloučení  - http://zzz.i2p/topics/1960 (tuna) 20:31:35 &lt;zzz&gt; hottuna, jaké jsou novinky? 20:31:38 &lt;eche|on&gt; pokud o to jde, IMHO je to v pořádku, ale tato schůzka o tom může hlasovat ano! 20:31:56 &lt;hottuna&gt; jcpuid pro Windows x86 nefunguje 20:32:05 &lt;hottuna&gt; Zbývají mi dvě možnosti k otestování, pak budu na 100 % bez nápadů 20:32:40 &lt;zzz&gt; ok. kytv to úspěšně udělal před 5 lety, pokud narazíš na zeď, možná může pomoci 20:32:48 &lt;eche|on&gt; je jcpuid kód v C? 20:32:58 &lt;hottuna&gt; ucpuid pro OS X nebyl zkompilován ani otestován 20:32:58 &lt;hottuna&gt; jcpuid* 20:33:13 &lt;hottuna&gt; c+asm+java-bindings 20:33:13 &lt;zzz&gt; Rád bych měl takovéto velké věci připravené pro 0.9.25 do poloviny února, takže máme asi dva týdny, aby se to stihlo 20:33:24 &lt;anonimal&gt; hottuna: s tím můžu pomoct. 20:33:31 &lt;str4d&gt; Je tu také další alternativa, na kterou bychom se mohli podívat 20:33:41 &lt;hottuna&gt; zzz: Nemůžu nic slíbit. Narážím tu trochu na zeď 20:33:47 &lt;hottuna&gt; anonimal: pomoc se sestaveními pro OS X? 20:33:48 &lt;str4d&gt; orignal před časem vznesl, že naše implementace ElGamal by mohla být mnohem efektivnější. 20:33:52 &lt;hottuna&gt; nebo pomoc s Windows x86? 20:34:02 &lt;hottuna&gt; str4d: jak? 20:34:04 &lt;str4d&gt; (aktuálně to dělá přímo ElG matematiku) 20:34:07 &lt;hottuna&gt; tím, že by to bylo celé v C? 20:34:12 &lt;zzz&gt; neodbočujme v rámci meetingu k ElG 20:34:17 &lt;zzz&gt; na schůzce 20:34:25 &lt;str4d&gt; hottuna, použít např. Montgomery ladder nebo tak něco 20:34:30 &lt;str4d&gt; Stále k prozkoumání 20:34:35 &lt;hottuna&gt; ok 20:34:41 &lt;IrcI2Pd743&gt;  C0B4 například, nikdo. Všichni lidé prostě věří slovům o bezpečnosti a anonymitě sítě. 20:34:53 &lt;zzz&gt; ok, takže shrnutí je, že hottuna potřebuje pomoc a čas běží, jinak nestihneme .25. Prosím, každý pomozte, pokud si řekne 20:35:00 &lt;anonimal&gt; hottuna: Ano. V poslední době mám málo času + Kovri, takže udělám, co budu moct. 20:35:08 &lt;zzz&gt; něco dalšího na 4) ? 20:35:14 &lt;anonimal&gt; hottuna: Poslední odkaz je v příspěvku na fóru? 20:35:34 &lt;str4d&gt; Bohužel jsem k testování k ničemu 20:35:36 &lt;hottuna&gt; odkazy na co? 20:35:40 &lt;hottuna&gt; na jcpuid? 20:35:47 &lt;orignal&gt; str4d, 100% 20:36:18 &lt;zzz&gt; 5) http://secure.tinhat.i2p požadavek na domovskou stránku konzole - http://zzz.i2p/topics/236?page=3#p10884  20:36:27 &lt;zzz&gt; The_Tin_Hat, prosím řekni nám něco o svém webu 20:37:10 &lt;JIa3apb_KaraHoBu4&gt; Ospravedlnění – pro slabochy! 20:37:16 &lt;The_Tin_Hat&gt; Web nabízí  řadu praktických návodů o soukromí a bezpečnosti, zaměřených tak, aby byly stravitelné pro středně pokročilé uživatele, včetně několika návodů na i2p a tor 20:38:03 &lt;The_Tin_Hat&gt; Myslím, že je to relevantní pro lidi, kteří právě začínají s I2P a/nebo se zabezpečením a soukromím na internetu 20:38:03 &lt;zzz&gt; Vím, že na thetinhat.i2p jsi už nějakou dobu, co je s relativně novým secure.thetinhat.com? jak dlouho existuje každý z nich? 20:38:08 &lt;trolly&gt; thetinhat znám dlouho 20:38:18 &lt;trolly&gt; Překládal jsem některé z těch návodů 20:38:23 &lt;str4d&gt; zzz, pokud tomu dobře rozumím (IIUC), secure.thetinhat.i2p je klíč EdDSA 20:38:44 &lt;The_Tin_Hat&gt; thetinhat.i2p stále existuje, ale subdoména byla přidána, když jsem přepnul servery a upgradoval klíč, spolu s delšími tunnels 20:38:53 &lt;C0B4&gt; Omlouvám se, ale dlouho čekám na odpověď na otázku, nebo neodpovídáte obyčejným smrtelníkům&gt;&gt;&gt; &lt;C0B4&gt; Omlouvám se, kdo zkontroloval bezpečnost 0.9.24 20:38:53 &lt;zzz&gt; má někdo nějaké otázky nebo komentáře k tomuto požadavku? 20:38:57 &lt;str4d&gt; Takže 5a) potřebujeme rozšířit odběrové kanály, aby umožnily upgrade klíčů 20:39:16 &lt;zzz&gt; C0B4, jsme uprostřed schůzky, promiň 20:39:43 &lt;zzz&gt; str4d, o 5a) si promluvíme na schůzkách k roadmapě příští měsíc 20:39:52 &lt;str4d&gt; b 20:40:15 &lt;str4d&gt; Jsem +1 pro přidání. 20:40:47 &lt;hottuna&gt; +1, přidejme to 20:40:52 &lt;anonimal&gt; hottuna: Ano, jcpuid. 20:40:56 &lt;zzz&gt; ok co se týče požadavku na domovskou stránku konzole secure.thetinhat.i2p, pokud nejsou další otázky nebo komentáře, prosím hlasujte +1 nebo -1 20:40:59 &lt;lazygravy&gt; +1 20:41:13 &lt;Yankee&gt; Ahoj, kluci! 20:41:23 &lt;trolly&gt; +1 20:41:23 &lt;cacapo&gt; +1 20:41:51 &lt;comraden1&gt; +1 pro přidání 20:41:53 &lt;anonimal&gt; hottuna: Nebo teď pracujeme přímo z mtn? (Neviděl jsem nic od posledního testu) 20:42:24 &lt;zzz&gt; anonimal, z tohoto tématu jsme se posunuli pryč, prosím proberte jinde, díky 20:42:32 &lt;zzz&gt; ok poslední výzva pro 5) 20:42:37 &lt;z3r0fox&gt; +1 20:43:06 &lt;zzz&gt; když neslyším námitky, schválíme požadavek thinhat, zapíšu to pro .25 20:43:27 &lt;zzz&gt; 6) Návrh Kodexu chování - http://zzz.i2p/topics/2015 (Sadie) 20:43:27 &lt;zzz&gt; 6a) Návrh a zdůvodnění (Sadie) 20:43:27 &lt;zzz&gt; 6b) Otázky na Sadie 20:43:27 &lt;zzz&gt; 6c) Stručné komentáře od těch, kteří ještě nekomentovali na zzz.i2p 20:43:27 &lt;zzz&gt; 6d) Stručné komentáře od těch, kteří už komentovali na zzz.i2p 20:43:27 &lt;zzz&gt; 6e) Dobrovolníci, kteří představí konkrétní návrh na příští schůzce 20:43:50 &lt;zzz&gt; Chtěl bych toto téma omezit na asi 20 minut. Dnes nebudeme dělat žádné finální rozhodnutí 20:43:53 &lt;zzz&gt; 6a) Návrh a zdůvodnění (Sadie) 20:44:01 &lt;zzz&gt; sadie_i21, jsi na řadě 20:45:30 &lt;zzz&gt; ok, ztratili jsme sadie, přejděme k 6b 20:45:36 &lt;zzz&gt; ehm, 6c 20:45:40 &lt;Yankee&gt; zzz:  Edward Snowden napsal, že i2p není bezpečné 20:45:44 &lt;zzz&gt; 6c) Stručné komentáře od těch, kteří ještě nekomentovali na zzz.i2p 20:46:09 &lt;zzz&gt; pokud jste ještě nepřidali své názory do vlákna na zzz.i2p, prosím okomentujte tento návrh teď 20:46:13 &lt;orignal&gt; 6, imho CoC je úplně zbytečný 20:46:32 &lt;orignal&gt; dospělý člověk to musí mít v hlavě 20:47:02 &lt;orignal&gt; raději než vytvářet policy, CoC a další HR sra#ky 20:47:29 &lt;comraden1&gt; zzz: Jsem pro CoC (nechal jsem lazygravy poslat odkaz na CoC NSA jako příklad). Je to součást vyspělosti projektu pro vývoj a proto, abychom zajistili zapojení nejen programátorů do I2P 20:47:41 &lt;orignal&gt; dělejte práci místo politik 20:47:53 &lt;eche|on&gt; Jsem toho názoru, že když už by to mělo být námi všemi odkývané, můžeme to také sepsat a zafixovat nepsaná pravidla. Vůbec žádná změna. 20:48:02 &lt;anonimal&gt; zzz: Jsem pro CoC. 20:48:04 * orignal věří, že tím získáte méně programátorů 20:48:04 &lt;zzz&gt; chce ještě někdo, kdo nekomentoval vlákno na zzz.i2p, přidat své myšlenky? 20:48:16 &lt;zzz&gt; prosím buďte struční ve svých komentářích 20:49:05 &lt;orignal&gt; stručně. Nebudeme zavádět žádný CoC pro i2pd. 20:49:18 &lt;zzz&gt; ok. vraťme se k 6a). sadie_i21, prosím shrň nám svůj návrh, co jsi měla na mysli a proč 20:49:19 &lt;orignal&gt; tečka 20:50:15 &lt;Yankee&gt; anonimal: neviděl jsem nudnějšího člověka než ty... 20:50:24 &lt;EinMByte&gt; CoC asi není moc důležitý, ale nejsem proti. 20:50:24 &lt;EinMByte&gt; Je to víceméně formalita 20:50:40 &lt;anonimal&gt; Jedna poznámka: 20:50:43 &lt;anonimal&gt; CoC nejen chrání oběti, ale také chrání provinilce před hloupými rozhodnutími, která mají dlouhodobé důsledky, například v kariéře či osobním životě. 20:50:43 &lt;anonimal&gt; Můžu k tomu napsat víc ve vlákně. EOT. 20:50:56 &lt;zzz&gt; ok, 6d) otevřeme to dalším komentářům, i když už jste komentovali ve vlákně na zzz.i2p 20:51:18 &lt;zzz&gt; má někdo pocit, že ve vlákně nebyl jasný, nebo chce přidat další myšlenky? 20:52:03 &lt;sadie_i21&gt; Hledala jsem zpětnou vazbu k myšlence mít komunitní standardy  20:52:04 &lt;EinMByte&gt; anonimal: Jo, ale vezměme v úvahu, že většina provinilců bude anonymní. 20:53:00 &lt;allyourbase&gt; K čemu to bude? Posílat novinářům? Vylučovat členy projektu? 20:53:02 &lt;sadie_i21&gt; v souladu s tím, co říká zzz, v souladu s vyspělostí projektu 20:53:08 &lt;lazygravy&gt; Cítím to podobně jako EinMByte. Je to buď zbytečné, nebo dobré. Ne žádná apokalypsa, jak to někteří líčí 20:53:08 &lt;anonimal&gt; EinMByte: Zatím jsem viděl 50/50 (jeden anonymní, jeden neanonymní), ale chápu tvůj bod. 20:53:08 &lt;lazygravy&gt; Zbytečné ve smyslu čistá nula, ne negativní 20:53:08 &lt;C0B4&gt; anonimal, je to a priori zločinec. Proč ho bránit& 20:53:09 &lt;zzz&gt; sadie, chtěla jsi prostě obecnou zpětnou vazbu na myšlenku nějakých standardů nebo CoC jako takového? Zatím jsi nenabídla konkrétní příklad k posouzení 20:53:26 &lt;comraden1&gt; EinMByte: ideálně můžeme začít způsoby, jak to řešit. Znovu sem dám odkaz https://github.com/NationalSecurityAgency/SIMP/blob/master/Community_Code_of_Conduct.md, protože si myslím, že část o porušování pravidel je něco, co můžeme vynucovat 20:53:31 &lt;psi&gt; CoC je k ničemu a je to podle mě střelba do vlastní nohy 20:53:37 &lt;EinMByte&gt; anonimal: No, pokud plánuješ urážet lidi, je asi moudré zůstat anonymní ;). 20:53:39 &lt;psi&gt; z hlediska PR 20:53:39 &lt;Yankee&gt; zzz: psal jsem, že ten Rus napsal klienta v C++. Je to pravda? 20:53:57 &lt;zzz&gt; Yankee, jsme uprostřed schůzky, promiň 20:54:00 &lt;sadie_i21&gt; a pomohlo by nám to, pokud bychom žádali o granty apod.? 20:54:21 &lt;EinMByte&gt; sadie_i21: To může být pravda, dobrý postřeh. 20:54:33 &lt;zab__&gt; orly? granty jsou důležité 20:54:34 &lt;psi&gt; taky jsem byl obviněn ze šíření FUD  20:54:38 &lt;lazygravy&gt; Debian a tisíce dalších projektů ho mají a jejich PR je v pohodě. Jak to vyvracíš? 20:54:39 &lt;sadie_i21&gt; mimochodem díky všem, kteří si našli čas a podělili se na fóru o nápady na toto téma 20:54:50 &lt;anonimal&gt; Yankee: Pashol na xyi :) 20:54:53 * orignal souhlasí se zab__ 20:55:22 * orignal je pro CoC po poslední větě od anonimala 20:55:30 &lt;psi&gt; lazygravy: saddie právě navrhla komunitní standardy, o kterých jsi říkal, že se nikdy nestanou 20:55:33 &lt;comraden1&gt; zab__: to je to, na co naráží sadie_i21, nové stanovisko NSF v USA https://www.nsf.gov/news/news_summ.jsp?cntn_id=137466 20:55:41 &lt;anonimal&gt; sadie_i21: Díky, že jsi na to upozornila. 20:55:59 &lt;str4d&gt; sadie_i21, myslela jsi komunitu jako celek, nebo jen vývojářskou komunitu? 20:56:00 &lt;lazygravy&gt; psi: FUD musí přestat. Je to vývojářská komunita 20:56:01 &lt;zzz&gt; ok, sadie_i21, chtěla bys na příští schůzku přijít s konkrétním návrhem? nebo nepokračovat? jaký je další krok? 20:56:09 &lt;Yankee&gt; co? 20:56:11 &lt;psi&gt; lazygravy: není to FUD... 20:56:24 &lt;orignal&gt; lidi, promiňte, myslíte, že je tu dovoleno nadávat? 20:56:32 &lt;sadie_i21&gt; ne komunita jako celek – ne. 20:56:44 &lt;nda&gt; CoC. co budete technicky dělat s „špatnými lidmi“? (sorry za mou angličtinu) 20:56:44 &lt;IrcI2Pd743&gt; anonimal, nejsi náhodou HR z povolání? 20:57:06 &lt;lazygravy&gt; psi: je. Ale tohle je offline diskuse. 20:57:09 * zab__ se usmívá 20:57:25 &lt;zab__&gt; Yankee: ,   20:57:25 &lt;nda&gt; psát dopisy vládě, nebo co? 20:57:34 &lt;C0B4&gt; an 20:57:45 &lt;psi&gt; CoC je pro I2P špatná věc 20:57:52 &lt;zzz&gt; máme nějaké dobrovolníky, kteří by pracovali na konkrétním návrhu na příští měsíc, s ohledem na komentáře tady a ve vlákně na zzz.i2p? 20:57:52 &lt;C0B4&gt; anonimal,       ? 20:58:07 &lt;orignal&gt; zab__,          20:58:15 &lt;eche|on&gt; nda: v krajním případě vyloučit na nějakou dobu z naší hlavní java větve vývoje? 20:58:17 &lt;IrcI2Pd743&gt; anonimal,  . , -,  , .  ? 20:58:21 &lt;zzz&gt; lidi, prosím držte se tématu a mluvte anglicky, díky 20:58:23 &lt;sadie_i21&gt; pojďme připravit návrh na příští schůzku 20:58:40 &lt;zzz&gt; ok, dobrovolník, kdo by spolupracoval se sadie? 20:58:44 &lt;orignal&gt; zzz, anonimal byl první 20:58:53 &lt;IrcI2Pd743&gt; zzz, promiň, ale ty jsi vývojář jako první 20:58:56 &lt;comraden1&gt; zzz: Můžu komukoli pomoct s odkazy na nápady atd. Nemůžu se zavázat, že udělám všechnu práci, protože se mi teď život trochu sype :) 20:58:58 &lt;orignal&gt; řekl něco velmi urážlivého pro všechny 20:59:02 &lt;IrcI2Pd743&gt; *your 20:59:04 &lt;nda&gt; eche|on díky za odpověď 20:59:10 &lt;zab__&gt; Slibuji, že si CoC pečlivě přečtu a budu mít názor 20:59:19 &lt;anonimal&gt; zzz sadie_i21: rád bych pomohl. 20:59:35 &lt;lazygravy&gt; Nemyslím si, že jsme se shodli na konkrétním textu 20:59:48 &lt;anonimal&gt; Potřebuju věnovat trochu víc času Java I2P než VRP a přepisování/reorganizaci dokumentace. 20:59:49 &lt;lazygravy&gt; (Což je podle mě hodně důležité. Některý může být formulován příšerně) 21:00:04 &lt;zzz&gt; ok. Stručně: zdá se, že více „členů týmu“ (buď s checkin právy, nebo na naší týmové stránce) je pro než proti, zatímco mezi nečleny týmu je více odpůrců 21:00:21 &lt;str4d&gt; lazygravy, jo. A nemyslím si, že by se na konkrétním textu dalo shodnout už na příští schůzce 21:00:21 &lt;str4d&gt; schůzka* 21:00:25 &lt;zzz&gt; Myslím, že obě skupiny je důležité zohlednit, protože nečlenové týmu se mohou stát členy 21:00:39 &lt;zab__&gt; ideálně bychom přišli s více než jedním kandidátním CoC 21:00:41 &lt;str4d&gt; Myslím, že máme spoustu návrhů i několik důvodů pro a proti. 21:01:13 &lt;zzz&gt; Protože tuším, že budu finálním arbitrem jakéhokoli kódu či procesu, vůbec se nehrnu do přijetí něčeho, co nemá široký nebo téměř jednomyslný konsensus 21:01:21 &lt;str4d&gt; Dobrý začátek by byl, kdyby pár lidí zrevidovalo navržené možnosti a podívalo se na pro a proti 21:01:38 &lt;zzz&gt; ok, sadie vypadá to, že máš na starost přinést příští měsíc něco zpět 21:01:44 &lt;zzz&gt; něco dalšího k 6) ? 21:02:02 &lt;sadie_i21&gt; vzala jsem na vědomí 21:02:10 &lt;str4d&gt; Užitečný by byl další průzkum ohledně pozitivních a negativních dojmů z „CoC“ či podobných (např. otázka grantů výše, nebo negativní dojmy, které se zdají být hlavními námitkami) 21:02:16 &lt;EinMByte&gt; Myslím, že se nerozhodnu, dokud neuvidím nějaký návrh 21:02:17 &lt;str4d&gt; Ale to by bylo náročnější 21:02:34 &lt;nda&gt; a s CoC neuděláte nic s „špatnými lidmi“, kteří nejsou z vašeho I2P týmu? 21:02:44 &lt;zzz&gt; poslední výzva pro 6) 21:02:57 &lt;lazygravy&gt; str4d++ 21:03:09 &lt;str4d&gt; nda, CoC či cokoli by bylo jen pro vývojářský tým I2P, ano 21:03:25 * lazygravy odchází afk, vyvstalo něco irl 21:03:27 &lt;eche|on&gt; nda: proč bychom měli? je to pro náš i2p-dev-team 21:03:29 &lt;str4d&gt; V zásadě potřebujeme více dat. 21:03:40 &lt;nda&gt; ok děkuji 21:03:44 &lt;psi&gt; (prozatím) 21:03:45 &lt;comraden1&gt; zab__: není to špatný nápad. Dává smysl podívat se, co je k dispozici a z čeho můžeme vycházet, místo abychom vymýšleli vlastní 21:03:49 &lt;zzz&gt; ok, uzavírám 6), díky všem 21:03:59 &lt;zzz&gt; 7) VRP anonimal můžeš 21:04:03 &lt;str4d&gt; V podstatě by to bylo rozšíření vývojářských dohod, které už musíme podepisovat. 21:04:40 &lt;anonimal&gt; K VRP: čekám na odpovědi od zzz, str4d a komunity. 21:04:57 &lt;anonimal&gt; Pak můžu ticket přepsat a uzavřít. 21:04:59 &lt;nda&gt; myslel jsem, že je to něco jako „Zavolejte policii, to je zlý člověk v I2P!“ promiňte ) 21:05:01 &lt;comraden1&gt; A k tomu, co říká str4d, by to také zajistilo základní rámec pro ty, kdo nepodepsali vývojářskou dohodu (jako já) 21:05:08 &lt;str4d&gt; anonimal, oh, byly tam další novinky? Promiň, minul jsem je. 21:05:09 &lt;zzz&gt; nemám před sebou číslo ticketu. Co potřebuješ? Vím, že se str4d nedávno sešel s Katie. str4d, jaké jsou novinky? 21:05:26 &lt;eche|on&gt; co je VRP` 21:05:26 &lt;eche|on&gt; ? 21:05:36 &lt;str4d&gt; eche|on, Proces reakce na zranitelnosti 21:05:37 &lt;anonimal&gt; http://trac.i2p2.i2p/ticket/1119 21:05:37 &lt;zzz&gt; anonimal, máš ten ticket? 21:05:39 &lt;eche|on&gt; ah, ok 21:05:52 &lt;eche|on&gt; složitá věc 21:06:04 &lt;zzz&gt; nemyslím, že jsme se vůbec rozhodli používat H1, že? Ale zjevně nedávno udělali velký rozruch 21:06:15 &lt;str4d&gt; zzz, Ještě jsem nenavázal s Katie ohledně OSS bug bounty programu (dizertace), ale udělám to tento týden. 21:06:38 &lt;str4d&gt; Určitě jsem z ní měl dobrý dojem a také z jejich reakce na náš ticket 21:06:38 &lt;zzz&gt; bylo by dobré to jednou provždy rozhodnout během našich roadmap schůzek příští měsíc? 21:06:40 &lt;anonimal&gt; Myslím, že to byla největší překážka: rozhodnutí o H1. 21:06:40 &lt;anonimal&gt; V ticketu okomentovali, uvedli své argumenty,  21:06:41 &lt;anonimal&gt; já jsem uvedl své argumenty, 21:06:43 &lt;anonimal&gt; kay uvedla své argumenty, 21:06:52 &lt;str4d&gt; Katie měla také dobré komentáře k procesu, kterým procházíme 21:07:33 &lt;zzz&gt; Nejsem si jistý, že se dokážeme dost soustředit, abychom udělali rozhodnutí před březnem. Jsem ale trochu zahlcený množstvím detailů v ticketu. Možná je toho moc. ale třeba ne. 21:08:02 &lt;zzz&gt; str4d, jak a kdy bychom se do toho měli pustit? 21:08:37 &lt;str4d&gt; Katie se líbily detaily a rozsah, do jakého jsme šli, abychom to udělali správně, pro pořádek (FWIW) 21:08:52 &lt;zzz&gt; fajn, ale mě zajímá, co si myslíš ty, ne Katie tolik :) 21:09:05 &lt;str4d&gt; zzz, kdybychom se dostali do stejného bug bounty programu, ve kterém je Tor, myslím, že by to za nás pravděpodobně rozhodlo 21:09:09 &lt;zzz&gt; jak a kdy se dostaneme k odpovědi 21:09:37 &lt;str4d&gt; protože si myslím, že bychom měli větší příliv výzkumníků, než kdybychom měli jen volnou stránku 21:09:47 &lt;anonimal&gt; Protože to bylo odloženo z prosincové schůzky, nejsem nadšený z dalšího odkladu 21:09:47 &lt;anonimal&gt; Ale opravdu nejsem v pozici, abych se hádal nebo něco požadoval. 21:09:47 &lt;anonimal&gt; Takže ať vyhovuje cokoli ostatním. 21:09:47 &lt;anonimal&gt; s/exciting/excited/ 21:09:55 &lt;zzz&gt; jo, ale nezávisle na H1 potřebujeme proces 21:10:04 &lt;str4d&gt; Jo 21:10:24 &lt;zzz&gt; tak navrhuju, abychom na tom pracovali během roadmap schůzek v březnu. OK? 21:10:31 &lt;str4d&gt; Příští týden zreviduji poslední změny od anonimala. 21:10:41 &lt;zzz&gt; ok, udělám to taky 21:10:49 &lt;zzz&gt; něco dalšího k 7) ? 21:10:54 &lt;str4d&gt; Do 12. února 21:11:02 &lt;IrcI2Pd743&gt; anonimal, Bylo frustrující, když sis dovolil kolem mě nadávat. 21:11:18 &lt;anonimal&gt; Prošly moje poslední 4 řádky? 21:11:18 * comraden1 musí odběhnout afk 21:11:29 &lt;zzz&gt; ještě něco na schůzku? 21:11:32 &lt;str4d&gt; anonimal, Viděl jsem až po s/ 21:11:40 &lt;IrcI2Pd743&gt; anonimal, Žádám omluvu. 21:11:52 &lt;anonimal&gt; Projdu si log schůzky, myslím, že jsem minul spoustu textu. 21:11:57 &lt;orignal&gt; 8) anonimalova fráze 21:12:09 * zzz *bafffs* schůzku uzavírá </div>
