---
title: "Setkání vývojářů I2P - 3. května 2016"
date: 2016-05-03
author: "zzz"
description: "Zápis z vývojářské schůzky I2P ze dne 3. května 2016."
categories: ["meeting"]
---

## Stručná rekapitulace

<p class="attendees-inline"><strong>Přítomni:</strong> eche|on, pr0ng, xmpre, xmz, zzz</p>

## Zápis ze schůzky

<div class="irc-log"> 20:00:46 &lt;zzz&gt; 0) Ahoj 20:00:46 &lt;zzz&gt; 1) Stav Tails (pr0ng) http://zzz.i2p/topics/2108 20:00:46 &lt;zzz&gt; 2) Aktualizace plánování 0.9.26 (zzz) 20:00:46 &lt;zzz&gt; 3) Aktualizace plánování HOPE (zzz) http://zzz.i2p/topics/1968 20:00:50 &lt;zzz&gt; 0) Ahoj 20:00:52 &lt;zzz&gt; ahoj 20:01:01 &lt;pr0ng&gt; Ahoj eepeři 20:01:22 &lt;zzz&gt; 1) Stav Tails (pr0ng) http://zzz.i2p/topics/2108 20:01:32 &lt;zzz&gt; ok, za poslední měsíc se toho v Tails hodně událo 20:01:33 &lt;pr0ng&gt; Ahoj zzz 20:01:47 &lt;Irc2PGuest33835&gt; čau 20:02:01 &lt;zzz&gt; 0.9.25 se dostala do Tails 2.3 a 0.9.26 se může, ale nemusí, trefit do 2.4. pr0ng, mohl bys nám, prosím, dát krátkou zprávu? 20:02:51 &lt;pr0ng&gt; Nejsem si jistý tou částí o ‚netrefí se‘ – je to ta podpora perzistence I2P? 20:03:05 &lt;zzz&gt; myslím z hlediska harmonogramu 20:03:36 &lt;pr0ng&gt; V zásadě, toto vydání bylo vzato z repozitáře deb.i2p.no a nahráno do APT repozitáře Tails uživatelem ‚anonym‘ 20:04:00 &lt;pr0ng&gt; Testoval jsem vydání izolovaně na obrazu Tails, poměrně důkladně 20:04:20 &lt;pr0ng&gt; Komunikoval jsem s ‚anonym‘, abych si udělal jasno, co kam a kdy patří 20:04:28 &lt;zzz&gt; a řekl jsem jim, že jsi to testoval… možná proto anonym udělal zbytek? 20:04:48 &lt;pr0ng&gt; Velmi milý a vstřícný člověk, dal mi spoustu rad a pomoci 20:05:02 &lt;pr0ng&gt; Teď už přesně vím, jak se vydání testuje a nasazuje 20:05:27 &lt;zzz&gt; to, co se stalo u .25/2.3, je skutečný proces, nebo od tebe příště čekají víc? 20:05:42 &lt;pr0ng&gt; Ano. Vzali .deb z I2P rovnou 20:06:40 &lt;pr0ng&gt; Je pár skriptů, které určují, jak se I2P nasazuje – oni / anonym je použili a já teď vím, kde jsou a jak je sestavit/přenést pro zařazení 20:07:29 &lt;zzz&gt; ok, takže příště budeš dělat víc 20:07:55 &lt;pr0ng&gt; Můžou brát z deb.i2p2.no nebo jinými metodami – momentálně zdůrazňují aspekt perzistence – možná budu muset udělat něco dalšího, aby to v příštím vydání fungovalo, ale to si ověřím. 20:08:20 &lt;eche|on&gt; zatím skvělé 20:08:30 &lt;pr0ng&gt; c'est possible – vypadá to, že tentokrát budu moct vydání ‚dodat‘ sám 20:08:33 &lt;zzz&gt; takže ses teď pustil do jejich otevřených problémů, z nichž první je perzistence? 20:08:48 &lt;pr0ng&gt; ano – jsem rád, že to prošlo, a že jsem se naučil požadavky 20:10:09 &lt;pr0ng&gt; ano – budu se dívat na otevřené problémy – prvek perzistence je spíš ‚nice to have‘, ale v našem rozhovoru byl zdůrazněn. 20:10:24 &lt;zzz&gt; jaký by byl tvůj termín, abych měl 0.9.26 na deb.i2p2.no, abys to dostal do Tails 2.4? 20:11:48 &lt;pr0ng&gt; To budu muset určit – to je něco, v čem teď nemůžu být přesný 20:12:01 &lt;pr0ng&gt; Určitě se s odpovědí vrátím 20:12:13 &lt;zzz&gt; ok, dej vědět, i kdyby to byl jen odhad. 20:12:22 &lt;zzz&gt; něco dalšího k bodu 1) ? 20:12:40 &lt;pr0ng&gt; Určitě, dám. 20:12:52 &lt;pr0ng&gt; Zatím dobré, řekl bych. 20:13:04 &lt;zzz&gt; ještě jednou díky, děláš skvělou práci, jsem rád, že na tom děláš 20:13:34 &lt;zzz&gt; 2) Aktualizace plánování 0.9.26 (zzz)  20:13:36 &lt;pr0ng&gt; Rád pomohu – byla to strmá křivka, ale s procesem a požadavky se už cítím mnohem jistější. :) 20:14:11 &lt;zzz&gt; Dokončil jsem hlavní části .26 -- protokol odběru adresáře a CRLs v kanálu novinek. A sloučili jsme GMP 6 20:14:48 &lt;xmz&gt; zzz: hlásil někdo funkční family config (nastavení „family“ pro router) při použití z Java I2P konzole? 20:14:48 &lt;xmz&gt; zzz: nikdy se mi to nepodařilo zprovoznit 20:14:50 &lt;zzz&gt; Teď se pouštím do oprav chyb a to bude moje priorita až do vydání. Jsem na stopě podivné chybě v časovači, která je podle mě kořenovou příčinou některých problémů, které lidé vidí 20:15:32 &lt;zzz&gt; xmz, kromě mě jsem neslyšel žádné zprávy o neúspěchu ani úspěchu 20:15:34 &lt;pr0ng&gt; omlouvám se za svou nevědomost – znamená ‚propped GMP 6‘ ‚dropped libgmp‘? 20:15:42 &lt;zzz&gt; pokud máš problémy, prosím otevři ticket 20:15:57 &lt;xmz&gt; dobře, jasně, za chvíli to otestuji a dám vědět 20:16:05 &lt;zzz&gt; propped = propagate = merge z jiné (vývojové) větve 20:16:25 &lt;zzz&gt; v tuto chvíli jsem nenastavil datum .26, ale vypadá to na konec května nebo začátek června 20:16:40 &lt;pr0ng&gt; Aha. Ok. díky za to :) 20:17:14 &lt;zzz&gt; díky eche|on za pár dev buildů. Opravdu bychom rádi, aby se někdo chopil a udělal skutečný, automatický web s dev buildy 20:17:18 &lt;eche|on&gt; Hlasuji pro druhý červnový týden 20:17:50 &lt;zzz&gt; Jak si někteří z vás mohli všimnout, oznámil jsem, že zpomalujeme vydávání verzí, z 6-8 týdnů na 8-10.  20:17:52 &lt;eche|on&gt; Chtěl bych, ale momentálně mám málo času 20:18:32 &lt;eche|on&gt; ano, je to ok 20:18:32 &lt;zzz&gt; Je to vedlejší produkt menšího testování, toho, že dělám spoustu věcí, které dříve dělal kytv, a obecného poklesu aktivity všude kolem 20:19:18 &lt;zzz&gt; téměř nikdo se také nepodílí na revizi návrhů a přípravě na těžké věci, které nás letos čekají, zejména NTCP2 a související 20:20:10 &lt;zzz&gt; je tu také navrhované ‚summer of x‘, ke kterému jsem doufal v aktualizaci od sadie. Pokud s tím půjdeme dál, dost to zpomalí vydávání verzí 20:20:47 &lt;zzz&gt; Můžu říct, že teď nikdo vůbec nepracuje dopředu na plánování nebo kódování .27 20:20:52 &lt;zzz&gt; něco dalšího k bodu 2) ? 20:21:52 &lt;zzz&gt; 3) Aktualizace plánování HOPE (zzz) http://zzz.i2p/topics/1968 20:22:32 &lt;zzz&gt; Pořád se mi nedaří získat od Lance závazek ohledně prostoru pro setkání na HOPE 20:22:51 &lt;zzz&gt; takže pořád nemůžu nikomu dát pokyny, pokud si plánujete účast 20:23:15 &lt;zzz&gt; sadie se s ním měla minulý týden setkat, ale neodpověděla na můj dotaz, jestli od něj dostala odpověď 20:23:25 &lt;eche|on&gt; hmm 20:24:05 &lt;zzz&gt; Pokud má někdo pevné datum, kdy to potřebujete vědět, ozvěte se. Je mi nepříjemné Lance uhánět, ale vůbec to nefunguje 20:24:26 &lt;xmpre&gt; zzz: Mám nastavený server Jenkins pro i2pd, mohl bych jeden nastavit pro Java I2P, pokud je zájem? 20:24:44 &lt;zzz&gt; jo, xmpre, určitě 20:25:20 &lt;zzz&gt; něco dalšího k bodu 3) ? 20:27:05 &lt;eche|on&gt; zzz: ten ticket pořád mám^^ 20:27:15 &lt;zzz&gt; Viděl jsem ve scrollbacku výš, že str4d a sadie měli problémy se standardním časem schůzky a něco o posunu základního časového pásma, čemuž jsem nerozuměl. Pokud vy dva chcete vyjednat s Evropany něco, co by fungovalo pro všechny, prosím, udělejte to 20:27:20 &lt;zzz&gt; něco dalšího k této schůzce? 20:27:55 &lt;pr0ng&gt; Plánuju dorazit na I2PCon-2 – jsou nějaké nápady, kdy/kde to bude? 20:28:28 &lt;pr0ng&gt; ... čtu, už jsem to propásl!? 20:28:33 &lt;zzz&gt; Nemyslím, že bude i2pcon 2. 20:28:50 &lt;zzz&gt; možná malý meetup v Torontu na podzim, jako malá náhražka 20:28:55 &lt;pr0ng&gt; Škoda 20:29:11 &lt;zzz&gt; pokud chcete potkat nějaké i2p lidi osobně, nejlepší šance je HOPE a CCC 20:29:18 * zzz zahřívá baffer 20:29:31 &lt;pr0ng&gt; Tak si to předběžně poznačím. 20:29:54 * zzz *bafs* schůzku uzavírá </div>
