---
title: "Setkání vývojářů I2P - 1. listopadu 2016"
date: 2016-11-01
author: "zzz"
description: "Zápis z vývojářské schůzky I2P ze dne 1. listopadu 2016."
categories: ["meeting"]
---

## Stručné shrnutí

<p class="attendees-inline"><strong>Přítomni:</strong> echelon, fluffypony, hottuna, str4d, zzz</p>

## Záznam ze schůzky

<div class="irc-log"> 20:00:01 &lt;zzz&gt; 0) Ahoj 20:00:01 &lt;zzz&gt; 1) plánování 33C3 20:00:01 &lt;zzz&gt; 2) aktualizace 0.9.28 (zzz) 20:00:07 &lt;zzz&gt; 0) Ahoj 20:00:09 &lt;zzz&gt; ahoj 20:00:17 &lt;eche|on&gt; ahoj 20:00:22 &lt;i2pr&gt; [Slack/str4d] Hi! 20:00:38 &lt;zzz&gt; 1) plánování 33C3 20:01:05 &lt;eche|on&gt; dobře 20:01:11 &lt;zzz&gt; ok, chci se ujistit, že eche|on má pod kontrolou nákup vstupenek na 8. listopadu, a že hottuna má pod kontrolou žádost o stůl 20:01:16 &lt;eche|on&gt; v pondělí ve 20:00 začne předprodej vstupenek 20:01:29 &lt;eche|on&gt; budu v Praze s mobilním internetem a notebookem 20:01:38 &lt;hottuna&gt; zzz čau 20:01:47 &lt;zzz&gt; ok, takže předpokládáme-li, že Praha má internet, budeš v pohodě? 20:01:56 &lt;eche|on&gt; ale obávám se, že nemohu koupit 6 vstupenek najednou. Zkusím to. Když ne, dám vědět přes Twitter 20:02:11 &lt;zzz&gt; ok skvělé 20:02:20 &lt;eche|on&gt; mám tušení, že omezí max. 2 vstupenky na objednávku nebo tak nějak, ale uvidíme 20:02:36 &lt;zzz&gt; hottuna, dáš náš požadavek na Noisy Square zase letos na wiki? a víš o tom, že se chce přidat Monero? 20:04:20 &lt;hottuna&gt; zzz: o Moneru jsem nevěděl. kolik nás bude? a bude Monero vystupovat pod naší vlajkou? 20:04:21 &lt;hottuna&gt; zzz: server wiki CCC teď vůbec neodpovídá. už je to pár týdnů, co jsem kontroloval, jestli byla spuštěna wiki pro 33C3 20:05:10 &lt;zzz&gt; nevím, pro info se zeptej fluffypony, myslím, že si podají vlastní žádost, ale mohou požádat, abychom sdíleli stůl nebo byli blízko 20:05:37 &lt;zzz&gt; hottuna, prosím potvrď, že budeš sledovat wiki a podáš žádost za náš projekt 20:06:39 &lt;fluffypony&gt; rád bych, abychom sdíleli stůl 20:07:01 &lt;fluffypony&gt; pokud má hottuna žádost pod kontrolou, bylo by to skvělé 20:07:08 &lt;fluffypony&gt; mohu s hottunou sladit popis  20:07:22 &lt;zzz&gt; fluffypony, navrhuji, abys podal vlastní žádost, ale požádal být blízko nás a/nebo sdílet 20:07:24 &lt;fluffypony&gt; hottuna: nejsem si jist, kolik lidí, ale zajistíme, že u stolu bude obsluha 20:07:27 &lt;zzz&gt; hottuna? 20:07:32 &lt;i2pr&gt; [Slack/str4d] Sounds good 20:07:46 &lt;hottuna&gt; fluffypony: mohu požádat o stůl pro i2p+monero, pokud víš, kolik bude lidí z Monera, a jestli je pro vás také v pořádku vystupovat pod vlajkou projektu I2P 20:07:55 &lt;zzz&gt; ok skvělé 20:07:58 &lt;hottuna&gt; zzz: kolik nás bude? 20:08:07 &lt;fluffypony&gt; hottuna: ok, pojďme si napsat soukromě a vyřešit to 20:08:09 &lt;eche|on&gt; hottuna: momentálně počítám 6  20:08:33 &lt;eche|on&gt; zzz, hottuna. bobthebuilder,meeh, str4d a já 20:08:34 &lt;hottuna&gt; zzz: tak jako tak se zavazuji sledovat wiki a vyplnit tyhle věci 20:08:36 &lt;zzz&gt; Meeh možná přivede ještě někoho, zeptej se ho. Řekl bych zatím 8 za nás a 4 za Monero 20:08:43 &lt;eche|on&gt; Pokud jsem na někoho zapomněl, ozvěte se! 20:08:43 &lt;zzz&gt; skvělé, hottuna  20:09:00 &lt;i2pr&gt; [Slack/str4d] Jak velké jsou stoly? 20:09:02 &lt;hottuna&gt; ok, tak předběžně 12 20:09:13 &lt;hottuna&gt; prakticky tak velké, jak si je vyžádáme 20:09:26 &lt;zzz&gt; ok, co se týče přednášek – vím, že str4d a Sadie uvažovali, že něco pošlou, stalo se to? (asi ne) a koordinovali jste se s YTBI jako zálohou? 20:09:37 &lt;zzz&gt; *YBTI 20:09:44 &lt;eche|on&gt; o tom nevím 20:09:54 &lt;eche|on&gt; str4d nás tu může poučit 20:10:15 &lt;i2pr&gt; [Slack/str4d] Sadie se podle mého chápání (AIUI) CCC nezúčastní (osobní záležitosti) a já jsem nepodal přednášku kvůli práci kolem spuštění Zcash 20:10:24 &lt;zzz&gt; jo a gratuluju str4d ke spuštění, možná je teď příliš bohatý, aby s námi mluvil 20:10:47 &lt;i2pr&gt; [Slack/str4d] Heh, nepravděpodobné :stuck_out_tongue: 20:10:56 &lt;zzz&gt; ok, doufám, že Sadie a eche|on jsou sladěni ohledně toho, jestli jede nebo ne, co se týče vstupenek 20:11:02 &lt;i2pr&gt; [Slack/str4d] Každopádně budu pracovat na přednášce pro YTBI 20:11:21 &lt;eche|on&gt; zzz: 33C3 se nezúčastní, ale pojede na RWC 20:11:30 &lt;zzz&gt; ok, zaznamenal někdo nějaké řeči o Grothoffovi, nebo zda YBTI proběhne? 20:11:51 &lt;zzz&gt; vždy špatně organizované, pravděpodobně se to nedozvíme dřív než později 20:11:55 &lt;eche|on&gt; zatím nic, podle mě je problém se vstupenkami důvod vyčkávat 20:12:09 &lt;i2pr&gt; [Slack/str4d] Dobré, že tam přesto někdo jede, na RWC 20:12:32 &lt;zzz&gt; je to letos v NYC? 20:12:40 &lt;i2pr&gt; [Slack/str4d] Yep 20:12:55 &lt;zzz&gt; super. možná se objeví i víc lidí 20:13:02 &lt;zzz&gt; něco dalšího k 1) ? 20:13:12 &lt;eche|on&gt; momentálně ne 20:13:18 &lt;eche|on&gt; dám vědět ohledně vstupenek 20:13:26 &lt;zzz&gt; ok 20:13:44 &lt;zzz&gt; 2) aktualizace 0.9.28 20:14:00 &lt;zzz&gt; Aktualizoval jsem několik knihoven třetích stran, které přibalujeme, včetně jetty 20:14:24 &lt;eche|on&gt; skvělé 20:14:28 &lt;zzz&gt; a jrobin. Také bojuju s některými problémy s Java 9. A řeším pár ticketů k transportům 20:14:46 &lt;eche|on&gt; a nějaká zvláštní témata, na která si dát pozor při sestavování aktualizací? 20:14:51 &lt;zzz&gt; jako obvykle, moc pomoci s kódováním nebo tickety nedostávám, každá pomoc se hodí 20:15:01 &lt;zzz&gt; ech co? 20:15:40 &lt;i2pr&gt; [Slack/str4d] Mám rozdělané přepracování UI, které chci doladit a sloučit do 0.9.28 20:15:40 &lt;eche|on&gt; ant updatewithjetty je obvyklé, ale s některými dalšími novými knihovnami, je něco speciálního, na co se zaměřit? 20:15:57 &lt;zzz&gt; ne, nic speciálního 20:16:06 &lt;eche|on&gt; ok, dobré 20:16:13 &lt;i2pr&gt; [Slack/str4d] Navíc budu v listopadu pracovat na funkci "průvodce nastavením", kterou chci v 0.9.28, abychom měli něco, na co můžeme na CCC odkázat nové uživatele 20:16:32 &lt;zzz&gt; str4d, pokud budeš mergovat něco velkého, prosím udělej to během příštího týdne, maximálně dvou, chci vydat .28 v půlce prosince před CCC 20:16:46 &lt;zzz&gt; str4d, když už jsme u vydání, jak to vypadá s vydáním .27 pro Android? 20:16:49 &lt;eche|on&gt; s většinou ticketů moc nepomohu. ale tickety k Syndie mohu opravit, s malou pomocí od tebe, zzz (po meetu) 20:16:49 &lt;i2pr&gt; [Slack/str4d] ACK 20:17:27 &lt;i2pr&gt; [Slack/str4d] .27 vydání pro Android se nerozjelo, dokud jsem byl zaneprázdněný spuštěním Zcash. 20:17:32 &lt;i2pr&gt; [Slack/str4d] Ale tento týden si na to udělám čas. 20:17:35 &lt;zzz&gt; po čtyřměsíčním cyklu přes léto se chci vrátit k 6–8týdenním cyklům 20:17:55 &lt;i2pr&gt; [Slack/str4d] Jsem také *opravdu* blízko dokončení sloučení repozitářů I2P-Bote a Bote Android 20:18:00 &lt;zzz&gt; ok, a samozřejmě Bote potřebuje trochu péče, a ještě není pozdě na příspěvek na blog o summer of x 20:18:18 &lt;i2pr&gt; [Slack/str4d] Gradle plugin pro tvorbu pluginů pro I2P funguje (zdá se) 20:18:54 &lt;i2pr&gt; [Slack/str4d] Takže jakmile sloučím poslední části (což bude záviset na tom, že nahraju router.jar pro 0.9.27 do Maven Central spolu s ostatními JARy), mělo by vše fungovat dobře. 20:19:31 &lt;zzz&gt; str4d, udělal jsem po 27 některé změny, které tě mohou donutit doladit věci pro Android a/nebo tvé soubory IDE nebo Maven, jen pro info, pro .28, ale neměly by ovlivnit tvoje vydání 27 20:19:44 &lt;i2pr&gt; [Slack/str4d] Pokud ne během tohoto týdne, budu mít čas během letů zpět na NZ tento víkend. 20:19:49 &lt;i2pr&gt; [Slack/str4d] ACK 20:20:11 &lt;zzz&gt; ok. Upřímně jsem nečekal, že v říjnu něco uděláš, navzdory tvému optimismu :) 20:20:16 &lt;zzz&gt; něco dalšího k 2) ? 20:20:29 &lt;i2pr&gt; [Slack/str4d] Mám všechen optimismus 20:20:48 &lt;zzz&gt; něco dalšího k této schůzi? 20:21:26 * zzz sahá po bafferu 20:22:18 * zzz *baffffffffs*** schůzi uzavírá </div>
