---
title: "Schůzka vývojářů I2P - 4. července 2017"
date: 2017-07-04
author: "zzz"
description: "Zápis z vývojářské schůzky I2P ze dne 4. července 2017."
categories: ["meeting"]
---

## Stručné shrnutí

<p class="attendees-inline"><strong>Přítomní:</strong> backup, manas, orignal, R4SAS, str4d, zzz</p>

## Zápis ze setkání

<div class="irc-log"> 20:00:00 &lt;zzz&gt; 0) Ahoj 20:00:00 &lt;zzz&gt; 1) aktualizace 0.9.31/.32 (zzz) 20:00:00 &lt;zzz&gt; 2) plánování 34C3 (zzz/echelon) 20:00:03 &lt;zzz&gt; 0) Ahoj 20:00:06 &lt;zzz&gt; Ahoj 20:00:27 &lt;backup&gt; Ahoj zzz 20:00:31 &lt;zzz&gt; 1) aktualizace 0.9.31/.32 (zzz) 20:00:45 &lt;str4d&gt; Ahoj 20:00:49 &lt;zzz&gt; OK, posunuli jsme vydání o týden, nový deadline pro check-in je tento pátek 20:00:53 &lt;R4SAS&gt; Ahoj 20:00:56 &lt;manas&gt; Zdravím 20:01:18 &lt;zzz&gt; vezmeme si pár extra dní na review, protože je to velké; deadline pro review je příští úterý a build pozdě v úterý nebo brzy ve středu 20:01:47 &lt;zzz&gt; to posouvá vydání 0.9.32 na začátek až polovinu září, víceméně podle plánu 20:02:04 &lt;zzz&gt; prosím všechny, otestujte nejnovější dev build 20:02:11 &lt;zzz&gt; něco dalšího k bodu 1) ? 20:02:33 &lt;backup&gt; je možné, abys na zzz zveřejnil návod, jak používat dev buildy 20:02:55 &lt;manas&gt; 'ant updater' generuje i2pupdate.zip 20:02:55 &lt;zzz&gt; měly by tam být instrukce na bobthebuilder.i2p, možná? 20:03:14 &lt;orignal_&gt; ahoj 20:03:16 &lt;zzz&gt; podívejte se na zzz.i2p, jak se přihlásit k automatickým aktualizacím dev buildů 20:03:29 &lt;str4d&gt; Pravděpodobně tam už návod je, ale rozhodně musíme zlepšit viditelnost takových věcí. Je to součást mého zadání pro další fázi aktualizace webu 20:03:38 &lt;zzz&gt; nebo jak říká manas: ant updater, zkopírovat zip, restartovat. hotovo. 20:03:41 &lt;backup&gt; Myslím něco hotového, jako udělal KYTV ?  20:03:41 &lt;zzz&gt; něco dalšího k bodu 1) ? 20:03:49 &lt;backup&gt; přitáhlo by to víc testerů... 20:04:06 &lt;str4d&gt; Nová úvodní stránka webu je venku 20:04:10 &lt;str4d&gt; http://vekw35szhzysfq7cwsly37coegsnb4rrsggy5k4wtasa6c34gy5a.b32.i2p/en/ 20:04:23 &lt;zzz&gt; držme se tématu. něco dalšího k bodu 1) ? 20:04:34 &lt;str4d&gt; zzz, já *jsem* k tématu 20:04:58 &lt;str4d&gt; Ideálně bych to chtěl mít živě okolo času vydání 20:05:15 &lt;str4d&gt; Ale brzdí to práce na textu (text na úvodní stránku) 20:05:18 &lt;manas&gt; Načítám 20:05:30 &lt;zzz&gt; 2) plánování 34C3 (zzz/echelon) 20:05:38 &lt;manas&gt; zatím to vypadá hezky 20:05:50 &lt;str4d&gt; Nebudu to ale tlačit, raději ať je to správně než včas 20:05:59 &lt;zzz&gt; ok, nechci teď moc řešit CCC, spíš naplánovat rozpočtovou schůzku na srpen nebo září 20:06:25 &lt;zzz&gt; Potřebuje někdo vědět, kolik bude proplaceno, ještě před nákupem letenek? Kdy budou lidé kupovat letenky? 20:06:27 &lt;str4d&gt; Byly už oznámeny termíny prodeje vstupenek? 20:06:48 &lt;zzz&gt; ne, a realisticky budete muset koupit letenky měsíce předtím, než budete vědět, jestli máte vstupenku na konferenci, bohužel 20:06:57 &lt;manas&gt; Sleduji pár letenek, zatím jsem to neuzavřel 20:07:12 &lt;manas&gt; Jaký bude proces zajištění vstupenek? 20:07:19 &lt;zzz&gt; Očekával bych proplacení alespoň jako loni, možná víc, kvůli BTC 20:07:25 &lt;manas&gt; eche|off mi loni laskavě poslal vstupenku 20:07:30 &lt;manas&gt; *vstupenku 20:07:34 &lt;zzz&gt; nepojďme teď řešit proces kolem konferenčních vstupenek. to bude až mnohem později. 20:07:43 &lt;str4d&gt; Poletím z UK, takže se tam pro mě dostanu výrazně levněji 20:07:44 &lt;manas&gt; dobře :) 20:07:48 &lt;zzz&gt; Chci jen nastavit rozpočtovou schůzku. Srpen nebo září? 20:07:59 &lt;manas&gt; str4d: a mnohem kratší let :D 20:08:09 &lt;manas&gt; Kdy se otevírá prodej vstupenek? 20:08:16 &lt;zzz&gt; nepojďme teď řešit proces kolem konferenčních vstupenek. to bude až mnohem později. 20:08:33 &lt;str4d&gt; Srpen je asi jistější 20:08:40 &lt;manas&gt; obě varianty mi vyhovují 20:08:49 &lt;zzz&gt; většina prodejů byla v listopadu, pokud si dobře pamatuji? letenky si budete chtít pořídit mnohem dřív. LEJ vypadá hůř dostupné než MUC 20:08:49 &lt;str4d&gt; Možná s určitou rezervou navíc? 20:09:05 &lt;zzz&gt; ok, dám to na agendu příští schůzky 20:09:06 &lt;manas&gt; z MUC létá pár spojů 20:09:07 &lt;manas&gt; do LEJ 20:09:14 &lt;manas&gt; pokud někdo přiletí do MUC 20:09:19 &lt;manas&gt; dobře 20:09:19 &lt;zzz&gt; něco dalšího k bodu 2) ? 20:10:14 &lt;zzz&gt; něco dalšího pro dnešní schůzku? 20:10:56 &lt;str4d&gt; Diskutoval jsem víc věcí kolem výkonu na #i2p-science s různými lidmi 20:11:05 &lt;manas&gt; nová úvodní stránka nahrána, vypadá fakt pěkně, str4d 20:11:12 &lt;str4d&gt; Určitě lurkujte, pokud vás to zajímá a ještě jste nezačali 20:11:22 &lt;manas&gt; Testoval jsem UI, taky vypadá dobře 20:11:43 &lt;zzz&gt; super 20:11:45 &lt;str4d&gt; Také jsem pushnul update do Prop140 vzhledem ke zmatku, který způsobil; začínám upřesňovat, že je to o protokolu balanceru 20:11:58 &lt;str4d&gt; (takže v podstatě OnionBalance, ale s oddělenými částmi) 20:12:07 &lt;R4SAS&gt; zzz, dotaz ohledně bugu v jks2pem 20:12:29 &lt;zzz&gt; ok, je těžké po 6 týdnech tu diskusi znovu nastartovat, ale zkusím se do toho zase dostat 20:12:30 &lt;str4d&gt; Není to kompletní, protokol atd. se ještě musí navrhnout – viz mé komentáře ve vláknu na zzz.i2p 20:12:35 &lt;zzz&gt; R4SAS, prosím po schůzce 20:12:44 &lt;zzz&gt; něco dalšího pro dnešní schůzku? 20:12:44 &lt;R4SAS&gt; ok 20:12:50 &lt;str4d&gt; Měl jsem také pár komentářů k NTCP 2 od Davida Fifielda, jednoho z lidí od PT 20:13:36 &lt;zzz&gt; jakýkoli pokrok u návrhů je dobrý, i když je to třeba jen jednou za 6 měsíců 20:13:44 &lt;str4d&gt; Návrh jsem o ty komentáře aktualizoval a brzy ho pošlu k připomínkám do Google Group traffic-obf (říkal, že by je tenhle typ věci zajímal) 20:13:53 &lt;zzz&gt; něco dalšího pro dnešní schůzku? /me bere baffer 20:14:11 &lt;str4d&gt; Ještě poslední věc 20:14:34 &lt;str4d&gt; F3real průběžně pracuje na diferenciálním soukromí pro statistiky 20:14:49 &lt;str4d&gt; Dnes mi poslal svůj aktuální patch, podívám se na něj později tento týden 20:15:14 &lt;str4d&gt; (tl;dr binning (sdružování do košů) a additive noise (přidávaný šum) pro statistiky, aby bylo bezpečnější je zveřejňovat bez ohrožení soukromí) 20:15:42 &lt;zzz&gt; těžké téma, spousta prostoru pro výzkum a experimenty. doufejme, že se zapojí lazygravy 20:15:54 &lt;zzz&gt; něco dalšího pro dnešní schůzku? 20:15:59 &lt;str4d&gt; Je to v rané fázi, ale pokud vím, jsou to naši první nový přispěvatel, který přišel přes Summer Dev! Jupí! 20:16:43 &lt;str4d&gt; Před týdnem či dvěma jsem taky dělal menší research kolem Apache Kafka, vypadá to jako užitečná platforma pro sběr statistik 20:17:06 &lt;str4d&gt; (navrhl lazygravy, zdá se, že to používá několik lidí, které znám přes infosec firmy) 20:17:27 &lt;zzz&gt; poslední výzva pro dnešní schůzku 20:17:28 &lt;str4d&gt; To proberu někdy později (nejspíš po PETS – ještě musím napsat svůj talk na to) 20:17:40 &lt;str4d&gt; Dobře, dobře, jsem hotov :P 20:18:29 * zzz **bafs** uzavírá schůzku </div>
