---
title: "Setkání vývojářů I2P - 1. srpna 2017"
date: 2017-08-01
author: "zzz"
description: "Zápis ze schůzky vývojářů I2P z 1. srpna 2017."
categories: ["meeting"]
---

## Stručné shrnutí

<p class="attendees-inline"><strong>Přítomni:</strong> dg, echelon, lazygravy, manas, str4d, zzz</p>

## Zápis ze schůzky

<div class="irc-log"> 20:01:06 &lt;zzz&gt; 0) Ahoj 20:01:06 &lt;zzz&gt; 1) 0.9.31/32 aktualizace (zzz) 20:01:07 &lt;zzz&gt; 2) 34C3 plánování rozpočtu (zzz/echelon) 20:01:09 &lt;zzz&gt; 0) Ahoj 20:01:11 &lt;zzz&gt; Ahoj 20:01:17 &lt;manas&gt; ahoj 20:01:28 &lt;zzz&gt; 1) 0.9.31/32 aktualizace (zzz) 20:01:48 &lt;zzz&gt; po určitém zpoždění jsme teď ve fázi kontroly kódu pro .31, s uzávěrkou v neděli 6. 20:02:11 &lt;zzz&gt; očekávejte vydání aktualizace přímo v síti dne 7., balíčky atd. budou následovat 20:02:29 &lt;zzz&gt; to posouvá vydání .32 na začátek až polovinu října 20:03:01 &lt;zzz&gt; je tam spousta změn v uživatelském rozhraní, prosím všechny, testujte a dělejte review, pokud můžete 20:03:07 &lt;zzz&gt; ještě něco k bodu 1) ? 20:03:50 &lt;dg&gt; jen přemýšlím, kterou verzi dostaneme do Debianu 20:04:00 &lt;dg&gt; nevím, jestli už není předčasné přemýšlet o „stabilních vydáních“, nebo ne. 20:04:14 &lt;manas&gt; Testuji, vypadá to dobře :) 20:04:29 &lt;zzz&gt; snažím se spojit s mhatta, abych se na to zeptal, protože nám zatím nic neprozradil o svých plánech 20:04:41 &lt;zzz&gt; ještě něco k bodu 1) ? 20:04:55 &lt;lazygravy&gt; dg: příští stabilní vydání Debianu je za 2 roky - času dost 20:05:06 &lt;i2pr&gt; [Slack/str4d] Upozorňuji, že do té doby máme dlouhé okno 20:05:10 &lt;i2pr&gt; [Slack/str4d] protože Stretch právě vyšel 20:05:34 &lt;dg&gt; lazygravy: to je fér, ale chtěl jsem zjistit, jestli má někdo plán, nebo zda bychom neměli uvažovat o nějaké změně struktury procesu vydávání 20:05:34 &lt;dg&gt; za mě nic dalšího 20:06:07 &lt;zzz&gt; 2) 34C3 plánování rozpočtu (zzz/echelon) 20:06:28 &lt;zzz&gt; co chci dnes udělat, je domluvit se na výši financování na osobu. Pokud bude třeba, můžeme součty zrevidovat na některém z příštích setkání 20:06:54 &lt;zzz&gt; na zzz.i2p jsem navrhl navýšení oproti loňsku, na 500 eur pro reseedery (servery pro reseed), 1500 pro plnohodnotné přispěvatele, 2000 pro zvláštní okolnosti 20:07:04 &lt;zzz&gt; připomínky? 20:07:21 &lt;eche|on&gt; Za mě OK 20:07:47 &lt;eche|on&gt; btw: http://echelon.i2p/donations/index.html aktualizováno 20:07:55 &lt;i2pr&gt; [Slack/str4d] To mi připadá rozumné 20:07:56 &lt;manas&gt; Lag, promiň. To vypadá dobře 20:08:09 &lt;zzz&gt; eche|on, chtěl bys, aby ti lidé poslali své žádosti e-mailem, a pokud ano, do kdy? 20:08:40 &lt;eche|on&gt; e-mail prosím, včas před akcí, chceme to probrat tady, nebo to můžu udělat sám ? 20:09:07 &lt;zzz&gt; nejpozději to potřebujeme před zahájením prodeje vstupenek na kongres 20:09:31 &lt;eche|on&gt; ano 20:09:43 &lt;eche|on&gt; abychom věděli, kolik vstupenek. Tak řekněme konec října 20:10:09 &lt;zzz&gt; navrhuji ale, ať ti lidé napíšou dříve, zejména pokud nevědí, kolik dostanou, mají zvláštní okolnosti, nebo to potřebují vědět dřív, než koupí letenky 20:10:15 &lt;manas&gt; ok, pošlu e-mail 20:10:38 &lt;eche|on&gt; ok, tak dejme tomu konec září 20:10:45 &lt;eche|on&gt; 2 měsíce na rozmyšlenou jsou v pohodě 20:10:57 &lt;zzz&gt; v e-mailech si řekněte o konkrétní částku a ještě jednou: je to proplacení skutečných nákladů na letenky, není to stipendium 20:11:21 &lt;zzz&gt; ok, celkový rozpočet dáme na pořad jednání říjnové schůzky 20:11:39 &lt;manas&gt; Zahrnuje ta částka cenu vstupenky 20:11:52 &lt;zzz&gt; ne, vstupenky na kongres koupíme nebo proplatíme zvlášť 20:12:06 &lt;eche|on&gt; ok, super 20:12:09 &lt;manas&gt; ok 20:12:27 &lt;zzz&gt; ještě něco k bodu 2) ? 20:13:26 &lt;zzz&gt; ještě něco k této schůzce? 20:15:00 * zzz *bafs* schůzka ukončena </div>
