---
title: "Setkání vývojářů I2P - 2. května 2017"
date: 2017-05-02
author: "zzz"
description: "Zápis z vývojářské schůzky I2P ze dne 2. května 2017."
categories: ["meeting"]
---

## Stručné shrnutí

<p class="attendees-inline"><strong>Přítomni:</strong> backup, manas, zzz</p>

## Záznam schůzky

<div class="irc-log"> 20:00:01 &lt;zzz&gt; 0) Ahoj 20:00:01 &lt;zzz&gt; 1) 0.9.30/.31 aktualizace (zzz) 20:00:01 &lt;zzz&gt; 2) stav UI větve - (str4d) 20:00:01 &lt;zzz&gt; 3) plány I2P Summer Dev - (str4d) 20:00:01 &lt;zzz&gt; 4) aktualizace EdDSA - (str4d) 20:00:05 &lt;zzz&gt; 0) Ahoj 20:00:07 &lt;zzz&gt; ahoj 20:00:23 &lt;zzz&gt; 1) 0.9.30/.31 aktualizace (zzz) 20:00:48 &lt;zzz&gt; o pár dní za plánem kvůli chybám v Jetty, které jsem musel opravit, ale dnes večer dokončím revizi a zítra ráno udělám sestavení 20:00:58 &lt;manas&gt; Ahoj 20:01:19 &lt;zzz&gt; pokud bude eche|on zítra k dispozici, vydáme in-net update a já budu pracovat na sestaveních pro launchpad a deb na čtvrtek a pátek 20:01:46 &lt;zzz&gt; 31 mám naplánovanou na konec června nebo začátek července 20:01:53 &lt;backup&gt; Ahoj 20:02:03 &lt;manas&gt; Ahoj, backup! :D 20:02:15 &lt;zzz&gt; můžete se podívat na roadmapu, co máme naplánováno (nebo v to alespoň doufáme) pro 31 20:02:19 &lt;zzz&gt; ještě něco k 1) ? 20:03:18 &lt;zzz&gt; 2) stav UI větve - (str4d) 20:03:43 &lt;zzz&gt; str4d, jsi na řadě 20:04:13 &lt;zzz&gt; ok, tohle bude nejkratší schůzka vůbec 20:04:27 &lt;backup&gt; Myslel jsem, že nás tu bude víc :) 20:04:27 &lt;manas&gt; :P 20:04:33 &lt;zzz&gt; ještě něco k 2), 3) nebo 4), případně nějaké jiné téma na schůzku? 20:04:44 &lt;manas&gt; Chtěl jsem upozornit na toto vlákno: http://trac.i2p2.i2p/ticket/1139 20:04:46 &lt;manas&gt; *ticket 20:04:54 &lt;manas&gt; Měli bychom se pokusit dostat tuto změnu do nového UI 20:05:21 &lt;manas&gt; "Semi-shutdown": Dočasné zastavení přijímání participating tunnels. 20:05:57 &lt;manas&gt; backup: Mohl bys mi poslat do PM nový odkaz na status? 20:06:05 &lt;manas&gt; díky 20:06:08 &lt;zzz&gt; ok, možná bys mohl do ticketu přidat důvody, proč je to důležité? 20:06:41 &lt;manas&gt; Zajímalo mě dozvědět se víc o plánech na Summer Dev, ale asi si to bude muset počkat, až tu bude str4d 20:06:43 &lt;manas&gt; zzz: jasně 20:06:43 &lt;zzz&gt; cokoli ohledně UI, co není kritické, musí počkat, než sloučíme UI větev, takže snad brzy 20:06:49 &lt;zzz&gt; ještě něco pro tuto schůzku? 20:07:06 &lt;zzz&gt; rád tě tu vidím, backup 20:07:14 * zzz bere si baffer 20:07:40 &lt;manas&gt; Chtěl jsem navrhnout pravidelné schůzky operátorů reseedu 20:07:45 &lt;manas&gt; co myslíš, backup ? 20:08:19 &lt;zzz&gt; Tomu dávám +1 20:08:38 &lt;backup&gt; ano, dobrý nápad 20:08:44 &lt;zzz&gt; Nechám vás v té diskusi pokračovat, nicméně prozatím... 20:08:50 * zzz *bafs* uzavírá schůzi </div>
