---
title: "Setkání vývojářů I2P - 5. prosince 2017"
date: 2017-12-05
author: "zzz"
description: "Záznam z vývojářské schůzky I2P ze dne 5. prosince 2017."
categories: ["meeting"]
---

## Stručné shrnutí

<p class="attendees-inline"><strong>Přítomní:</strong> str4d, orignal, zlatinb, zzz</p>

## Zápis ze schůzky

<div class="irc-log"> 20:00:00 &lt;zzz&gt; 0) Ahoj 20:00:00 &lt;zzz&gt; 1) aktualizace 0.9.33 (zzz) 20:00:00 &lt;zzz&gt; 2) plánování 34C3 (zzz) 20:00:03 &lt;zzz&gt; 0) Ahoj 20:00:05 &lt;zzz&gt; ahoj 20:00:30 &lt;zzz&gt; 1) aktualizace 0.9.33 (zzz) 20:00:48 &lt;zzz&gt; vývoj 0.9.33 odstartoval zostra, zatím 20K řádků diffu 20:00:55 &lt;zzz&gt; spousta dobrých oprav 20:01:17 &lt;zlatinb&gt; ahoj 20:01:42 &lt;zzz&gt; také, android 0.9.32 byl později než náš dvoutýdenní cíl, takže jsme udělali pár změn v procesu, abychom zajistili, že zkontrolujeme pády z Google Play před vydáním pro desktop 20:02:01 &lt;i2pr&gt; [Slack/str4d] ahoj 20:02:02 &lt;zzz&gt; to by mělo umožnit dřívější a kvalitnější vydání pro android 20:02:29 &lt;i2pr&gt; [Slack/str4d] Mám lokálně další patchy pro CSS a JSP, které doufám během víkendu dočistím a pošlu do mtn na delší review. 20:02:40 &lt;zzz&gt; Myslím, že směřujeme k vydání 0.9.33 na konci ledna. To znamená, že velké změny by měly jít dovnitř tento měsíc, před CCC 20:03:28 &lt;zzz&gt; máme ještě další vyladění streamingu a tento týden jsem opravoval problémy v susimailu 20:04:12 &lt;zzz&gt; něco dalšího k 1) ? 20:04:24 &lt;zlatinb&gt; pokud mohu navrhnout zpřístupnit vývojová sestavení na postmanově trackeru 20:04:35 &lt;zlatinb&gt; někteří lidé si stáhnou a vyzkouší cokoli, co se tam objeví 20:04:50 &lt;zzz&gt; Myslím, že je můžete získat přes magnety nebo torrentové soubory z bobthebuilder.com 20:05:17 &lt;zlatinb&gt; oh ano, jenže přítomnost u postmana přináší hodně viditelnosti 20:05:43 &lt;zzz&gt; ok, promluv si o tom s opem na bobthebuilderu, dobrý nápad 20:05:54 &lt;zzz&gt; něco dalšího k 1) ? 20:05:58 &lt;i2pr&gt; [Slack/str4d] Také, máme průběžná sestavení na Travis CI, takže sledujte https://travis-ci.org/i2p/i2p.i2p  pro další pohled 20:06:44 &lt;zzz&gt; str4d, pokud na to můžeš nastavit IRC bota, mohlo by to pomoct, je těžké pamatovat si chodit kontrolovat web 20:07:17 &lt;zzz&gt; něco dalšího k 1) ? 20:08:01 &lt;zzz&gt; 2) plánování 34C3 (zzz) 20:08:10 &lt;zzz&gt; ok, situace se samolepkami je pod kontrolou 20:08:25 &lt;zzz&gt; eche|on má jízdenky na vlak 20:08:33 &lt;zzz&gt; hottuna nás zapsal na wiki 20:08:43 &lt;zzz&gt; objevil se už noisy square na wiki? 20:08:50 &lt;zzz&gt; a kdo má banner? 20:09:23 &lt;zzz&gt; Později založím skupinu na Twitteru v DM, pokud to někdo neudělá dřív 20:11:01 &lt;zzz&gt; když neslyším žádnou reakci... něco dalšího k 2) ? 20:12:01 &lt;zzz&gt; něco dalšího pro schůzku? 20:12:33 &lt;orignal&gt; možná by dávalo smysl dělat schůzky méně často? 20:12:47 &lt;orignal&gt; kvůli nedostatku zájmu 20:12:56 &lt;orignal&gt; ale víc je propagovat 20:13:09 &lt;i2pr&gt; [Slack/str4d] Těším se na to! 20:13:35 &lt;i2pr&gt; [Slack/str4d] Myslím, že jednou měsíčně je tak akorát 20:13:41 &lt;zzz&gt; orignal, možná, můžeme to probrat na CCC.  20:13:47 &lt;i2pr&gt; [Slack/str4d] Zda je tohle dobrý čas, je vždy předmětem debaty 20:13:56 &lt;zzz&gt; PR tým by to možná mohl víc propagovat, určitě 20:14:10 &lt;orignal&gt; Dal bych to vždy týden před vydáním 20:14:16 &lt;i2pr&gt; [Slack/str4d] zzz, právě jsem nahrál konfiguraci pro oznámení na IRC do i2p.i2p 20:14:34 &lt;zzz&gt; také, poznámka k plánování: naše příští schůzky budou osobně na CCC. 2. ledna schůzka nebude. 20:14:35 &lt;orignal&gt; alespoň by to mělo téma 20:14:44 &lt;zzz&gt; Naše příští IRC schůzka bude v úterý 6. února 20:15:33 &lt;zzz&gt; podívejte se na vlákno na zzz.i2p na témata pro schůzky na CCC 20:15:42 &lt;zzz&gt; pokud máte nějaké návrhy, přidejte je tam 20:15:47 &lt;zzz&gt; něco dalšího pro schůzku? 20:15:52 * zzz popadne baffer 20:16:58 &lt;i2pr&gt; [Slack/str4d] Budu před CCC dělat víc na návrzích 20:17:11 * zzz *bafs* schůzku uzavírá </div>
