---
title: "Setkání vývojářů I2P - 4. dubna 2017"
date: 2017-04-04
author: "zzz"
description: "Zápis z vývojářské schůzky I2P ze dne 4. dubna 2017."
categories: ["meeting"]
---

## Stručné shrnutí

<p class="attendees-inline"><strong>Přítomni:</strong> atoi, echelon, manas, orignal, randomrng, str4d, z3r0fox, zzz</p>

## Záznam ze schůzky

<div class="irc-log"> 20:00:05 &lt;zzz&gt; 0) Ahoj 20:00:05 &lt;zzz&gt; 1) Aktualizace 0.9.30 (zzz) 20:00:05 &lt;zzz&gt; 2) Stav větve UI - (str4d) 20:00:05 &lt;zzz&gt; 3) Plány na I2P Summer Dev - (str4d) 20:00:05 &lt;zzz&gt; 4) Aktualizace EdDSA - (str4d) 20:00:09 &lt;zzz&gt; 0) Ahoj 20:00:12 &lt;zzz&gt; ahoj 20:00:28 &lt;manas&gt; Ahoj 20:00:33 &lt;eche|on&gt; ahoj 20:01:00 &lt;zzz&gt; 1) Aktualizace 0.9.30 (zzz) 20:01:24 &lt;zzz&gt; ok, věci jdou dobře, testeři nacházejí nějaké problémy, což je skvělé. Jetty 9 jde zatím docela hladce 20:01:35 &lt;z3r0fox&gt; Ahoj! o/ 20:01:54 &lt;zzz&gt; Identifikoval jsem pluginy, které je potřeba aktualizovat na zzz.i2p... pro nejlepší výsledky je potřeba je před vydáním znovu sestavit 20:01:56 &lt;eche|on&gt; většinou ano 20:02:04 &lt;eche|on&gt; až na staré konfigurační soubory Jetty 20:02:24 &lt;zzz&gt; jsem rád, že to děláme teď, abychom byli připraveni na stretch a zesty 20:02:36 &lt;eche|on&gt; ano 20:02:56 &lt;zzz&gt; díky echelonovi a dalším za testování. Pravděpodobně označím dev build jako -rc dříve než obvykle, abychom získali více testování 20:03:12 &lt;eche|on&gt; ok 20:03:20 &lt;orignal_&gt; ahoj 20:03:34 &lt;zzz&gt; nastavil jsem termín pro checkin na pátek 28. dubna, vydání první týden v květnu 20:03:54 &lt;zzz&gt; něco dalšího k bodu 1) ? 20:04:15 &lt;atoi&gt; kdy bude mít Java GOST podpisy? 20:04:41 &lt;eche|on&gt; 2019 20:05:01 &lt;zzz&gt; atoi ještě jsme se na návrhu nedohodli, pokud ano, nejlepší odhad je kvůli prioritám konec příštího roku 20:05:02 &lt;eche|on&gt; jsem v pohodě s 1, je dobře, že jsme odložili UII 20:05:54 &lt;zzz&gt; ale udělal jsem některé další návrhy (136 a 137), aby se usnadilo zavádění nových typů podpisů 20:06:00 &lt;zzz&gt; něco dalšího k bodu 1) ? 20:06:02 &lt;atoi&gt; nemůžu se dočkat, až bude GOST fungovat  20:07:22 &lt;zzz&gt; 2) Stav větve UI - (str4d) 20:07:35 &lt;zzz&gt; str4d, jaké jsou novinky ve tvé větvi UI? 20:07:53 &lt;str4d&gt; Větev UI byla posledních pár týdnů relativně stabilní 20:08:28 &lt;zzz&gt; plán je dát prop začátkem května pro .31 ? 20:08:57 &lt;str4d&gt; Jsou tam nějaké aktualizace témat, které musím integrovat a pushnout reagující na některou zpětnou vazbu, ale co se týče struktury, je to v podstatě hotové 20:09:08 &lt;str4d&gt; Jo 20:09:13 &lt;zzz&gt; ok, skvělé 20:09:19 &lt;zzz&gt; něco dalšího k bodu 2) ? 20:09:24 &lt;eche|on&gt; nemůžu se dočkat, až to otestuju^^ 20:10:00 &lt;str4d&gt; Pokud to chce někdo testovat, ale nechce se mu řešit buildování, nahodím i2pupdate.zip jakmile budou další změny témat uvnitř 20:10:18 &lt;eche|on&gt; Počkám na prop... 20:11:02 &lt;zzz&gt; 3) Plány na I2P Summer Dev - (str4d) 20:11:19 &lt;zzz&gt; str4d, jaké jsou plány? 20:11:47 &lt;str4d&gt; Dobře, se sadie jsme probrali pár nápadů a vykrystalizovalo z toho, že bychom se pro tento Summer Dev měli zaměřit na rychlost 20:12:37 &lt;str4d&gt; Protože a) je to logické rozšíření loňska (udělali jsme to tak, aby aplikace snáz používaly I2P, ale teď je musíme přimět, aby opravdu chtěly), a b) už to pokrývá asi polovinu našeho existujícího roadmapu 20:13:37 &lt;zzz&gt; ok, kde tyto plány najdeme a jak najdeme lidi, kteří je udělají? 20:14:06 &lt;str4d&gt; sadie si dělala poznámky z mého žvanění, takže ji o ně budu otravovat :) 20:14:18 &lt;str4d&gt; V zásadě si myslím, že to znamená: 20:14:51 &lt;str4d&gt; - Posunout vpřed různé návrhy, které ovlivňují rychlost (LS2, novější E2E šifrování, masivní multihoming) 20:15:24 &lt;str4d&gt; - Zprovoznit něco podobného Torovu bwauth, co můžeme použít ke sběru metrik specificky o rychlosti sítě 20:16:27 &lt;manas&gt; Přemýšlel jsem, že napíšu nějaký kód na testování rychlosti I2P s různými programy (rsync, torrenty, sftp atd.) 20:16:34 &lt;str4d&gt; - Zpřístupnit výběr tunnelu přes I2CP (a la psiho lua věci) 20:16:51 &lt;manas&gt; Můžu se o to podělit, pokud to bude užitečné/zajímavé 20:16:51 &lt;randomrng&gt; masivní multihoming &lt;3 20:17:00 &lt;zzz&gt; zní to dobře. Měli bychom to dát na program příštího měsíčního setkání, abychom dostali update? 20:17:00 &lt;str4d&gt; - Zrychlení ElGamal pro krátkodobý horizont 20:17:17 &lt;str4d&gt; Jo. 20:17:35 &lt;zzz&gt; Všímám si, že většina toho, co je na roadmapu .30, nastaveném teprve před 3 měsíci na CCC, je úplná fikce a bude odložena. Brzy to aktualizuji. 20:18:10 &lt;zzz&gt; něco dalšího k bodu 3) ? 20:18:16 &lt;str4d&gt; Máme dva měsíce do oficiálního začátku. Budu dál mluvit se sadie, abychom dotáhli plán, ale co *opravdu* potřebujeme, jsou lidi, kteří si vyberou věci, na kterých chtějí pracovat 20:18:32 &lt;str4d&gt; manas už tam má náskok ;P 20:18:35 &lt;orignal_&gt; jaký druh zrychlení? 20:18:48 &lt;str4d&gt; orignal_, předvýpočet tabulek 20:18:48 &lt;manas&gt; :) 20:19:03 &lt;orignal_&gt; moje, nebo něco jiného? 20:19:09 &lt;zzz&gt; pokud ty a sadie zdokumentujete framework a možnosti, pomůže to lidem si vybrat věci 20:19:22 &lt;str4d&gt; +1 20:19:30 &lt;zzz&gt; něco dalšího k bodu 3) ? 20:19:35 &lt;str4d&gt; orignal_, nebude to tvoje, protože to přímo využívá OpenSSL, ke kterému nemáme přístup 20:19:52 &lt;orignal_&gt; myslím základ 20:20:03 &lt;orignal_&gt; ne implementaci 20:20:28 &lt;str4d&gt; Oh, ano, pravděpodobně založené na tvém (i když bych chtěl rozumět matematice sám) 20:21:03 &lt;zzz&gt; 4) Aktualizace EdDSA - (str4d) 20:21:10 &lt;orignal_&gt; dobré vědět  :) 20:21:13 &lt;zzz&gt; str4d, jak to vypadá s EdDSA? 20:21:39 &lt;str4d&gt; Právě jsem pushnul EdDSA-Java 0.2.0, víc než rok po posledním vydání 20:22:28 &lt;orignal_&gt; jaký je rozdíl? 20:22:37 &lt;str4d&gt; Obsahuje různé úklidy, brzy standardní kódování pro PKI, opravené pojmenování v JCA, Security Provider a nyní by to mělo být skutečně constant-time (konstantní čas) díky třetí straně, která to nechala auditovat 20:22:59 &lt;str4d&gt; Natáhl jsem kód do i2p.i2p.zzz.test2 20:23:26 &lt;orignal_&gt; nějaká zlepšení rychlosti? 20:23:30 &lt;str4d&gt; Ale co to teď potřebuje, je testování, abychom ověřili, že všechno pořád funguje dobře 20:23:45 &lt;zzz&gt; kolik testování jsi udělal? 20:23:58 &lt;str4d&gt; orignal_, snížení rychlosti u podepisování kvůli tomu, že je to constant-time (ale ne moc) 20:24:06 &lt;str4d&gt; zzz, samotný kód EdDSA je dobře otestovaný 20:24:20 &lt;orignal_&gt; constant-time u podepisování, nebo ověřování? 20:24:32 &lt;zzz&gt; Pořád jsem k constant-time skeptický, ale když to neuděláme, budou si všichni stěžovat 20:24:39 &lt;str4d&gt; podepisování (ověřování nikdy nebylo constant-time, protože tam nejsou žádné tajné informace) 20:25:01 &lt;zzz&gt; str4d, míříš na 31, nebo 30? 20:25:02 &lt;str4d&gt; Co jsem ještě *netestoval*, je, jak to interaguje se zbytkem I2P, konkrétně ve vztahu k opravám pojmenování v JCA 20:25:39 &lt;zzz&gt; jak jsem psal na zzz.i2p, myslím si, že honit se za doporučeními pro pojmenování z nějakého RFC je pošetilost 20:25:47 &lt;str4d&gt; Pravděpodobně příliš blízko k 30 na to, abychom to vtáhli, protože používáme kód přímo místo knihovny 20:25:50 &lt;orignal_&gt; výkonnostní úzké hrdlo je ověřování 20:26:22 &lt;str4d&gt; U mé knihovny dávalo smysl věci opravit před 0.2.0, protože předtím nebyl Provider, takže nikdo nepoužíval JCA jména 20:26:26 &lt;zzz&gt; str4d, ten prop bude také merge peklo kvůli změnám v javadocu, které jsi udělal a které jsem už opravil v .29, nebude to zábava 20:27:14 &lt;str4d&gt; Dobře, vypadá to, že plán je mergnout i2p.i2p do .test2, vyřešit merge konflikty a pak to dát lidem k testování 20:27:25 &lt;zzz&gt; ale my jsme Provider vždycky měli. tvoje změny v test2 měly tendenci upřednostnit nějaký GitHub PR před tím, co už jsem udělal, abych dosáhl stejné věci, takže jsem k tomu všemu trochu skeptický 20:27:42 &lt;zzz&gt; můžeš to propnout tímto způsobem, pokud chceš, nebo prostě odložit bolest až do propu opačným směrem 20:28:23 &lt;str4d&gt; Ano, ale upřímně pochybuju, že to někdo používal 20:28:31 &lt;zzz&gt; jak jsem řekl, přenechám to tobě, je to původně tvůj kód, ale pořád se na to chci podívat 20:29:11 &lt;zzz&gt; Mám jeden router s EdDSA family key na testování. Nepamatuju si, v jakém formátu. Pamatuj, že jsem všechny tyhle opravy udělal skoro před 4 měsíci, od té doby čekáme na tebe a tvoje RFC kamarády :) 20:29:11 &lt;str4d&gt; (kdo už si přímo nenaimportoval i2p.jar a už by měl při upgradu co migrovat) 20:29:32 &lt;zzz&gt; něco dalšího k bodu 4) ? 20:30:08 &lt;str4d&gt; Za mě ne :) 20:30:13 * zzz hledá baffer 20:30:19 &lt;zzz&gt; něco dalšího pro schůzi? 20:31:20 &lt;str4d&gt; Příští tor-dev schůzka Toru někdy v září bude nejspíš v Montrealu 20:31:33 &lt;orignal_&gt; kdy? 20:31:53 &lt;z3r0fox&gt; Paráda 20:31:55 &lt;str4d&gt; ------------------------------------^ 20:31:56 &lt;zzz&gt; něco dalšího pro schůzi? 20:32:14 &lt;str4d&gt; Plánuju jet 20:32:28 &lt;zzz&gt; uvažuješ o změně týmu? 20:32:47 &lt;str4d&gt; Jen je chci ovlivnit ;) 20:33:14 &lt;zzz&gt; ušetři si peníze za letenku, to se nestane 20:33:24 &lt;manas&gt; Jo, Montreal je fajn :) 20:33:27 &lt;str4d&gt; Taky doufám, že jelikož Summer Dev právě skončí, budeme tam mít o čem mluvit, co se týče pěkných zlepšení rychlosti 20:34:28 * zzz *BAFS*** schůzi ukončil </div>
