---
title: "I2P setkání vývojářů - 7. listopadu 2017"
date: 2017-11-07
author: "zzz"
description: "Zápis z vývojářské schůzky I2P ze dne 7. listopadu 2017."
categories: ["meeting"]
---

## Stručné shrnutí

<p class="attendees-inline"><strong>Přítomni:</strong> orignal, zlatinb, zzz</p>

## Záznam ze schůzky

<div class="irc-log"> 20:00:03 &lt;zzz&gt; 0) Ahoj 20:00:03 &lt;zzz&gt; 1) aktualizace 0.9.32 (zzz) 20:00:03 &lt;zzz&gt; 2) plánování 34C3 (zzz) 20:00:06 &lt;zzz&gt; 0) Ahoj 20:00:08 &lt;zzz&gt; ahoj 20:00:27 &lt;zlatinb&gt; ahoj 20:00:39 &lt;zzz&gt; 1) aktualizace 0.9.32 (zzz) 20:01:02 &lt;zzz&gt; sestavil jsem to včera v noci, vypadá to, že echelon právě aktivoval novinku 20:01:20 &lt;zzz&gt; Dnes večer nebo zítra se pustím do debian/launchpad 20:01:41 &lt;zzz&gt; str4d, kdy můžeme očekávat android a maven? 20:02:22 &lt;zzz&gt; také budeme potřebovat, aby str4d nebo meeh dostali soubory na web, dejte mi vědět, až to uděláte 20:02:54 &lt;zzz&gt; Datum 0.9.33 jsem nastavil na konec ledna 20:02:59 &lt;zzz&gt; ještě něco k 1) ? 20:03:54 &lt;orignal_&gt; ahoj 20:04:05 &lt;zzz&gt; 2) plánování 34C3 (zzz) 20:04:20 &lt;zzz&gt; Lístky máme vyřešené, budeme tam asi 8 lidí 20:04:48 &lt;zzz&gt; oznámili nový způsob, jak budou sekce uspořádané. hottuna2 nás obvykle registruje, uděláš to letos? 20:05:43 &lt;zzz&gt; ok, budeme to muset dořešit s hottuna2, abychom měli rezervovaný stůl 20:05:47 &lt;zzz&gt; ještě něco k 2) ? 20:05:57 &lt;zlatinb&gt; Možná se jen ukážu a potkám vás na drink venku 20:05:57 &lt;zlatinb&gt; ledaže budu mít štěstí a seženu lístek 20:07:09 &lt;zzz&gt; měli jsme nějaké extra lístky, možná už ale propadly. zeptej se echelon 20:07:12 &lt;zzz&gt; ještě něco k 2) ? 20:07:31 &lt;zzz&gt; něco dalšího ke schůzce? 20:09:00 * zzz *baffs* uzavírá schůzku </div>
