---
title: "I2P setkání vývojářů - 5. září 2018"
date: 2018-09-05
author: "zzz"
description: "Zápis z vývojářské schůzky I2P ze dne 5. září 2018."
categories: ["meeting"]
---

## Stručné shrnutí

<p class="attendees-inline"><strong>Přítomni:</strong> alex, echelon, mikalv, R4SAS, villain, zzz</p>

## Zápis ze schůzky

<div class="irc-log"> 20:07:48 &lt;zzz&gt; 0) Ahoj 20:07:48 &lt;zzz&gt; 1) Stav vydání 0.9.36 (zzz) 20:07:48 &lt;zzz&gt; 2) Stav vývoje 0.9.37 (zzz) 20:07:48 &lt;zzz&gt; 3) Stav LS2 (zzz) 20:07:48 &lt;zzz&gt; 4) Plánování CCC (zzz/echelon/mikalv) 20:07:48 &lt;zzz&gt; 5) Stav scrumu (zlatinb) 20:07:55 &lt;zzz&gt; 0) Ahoj 20:07:58 &lt;zzz&gt; Ahoj 20:08:00 &lt;eche|on&gt; ahoj 20:08:16 &lt;villain&gt; ahoj :) 20:08:22 &lt;zzz&gt; omlouvám se za zpoždění 20:08:29 &lt;zzz&gt; 1) Stav vydání 0.9.36 (zzz) 20:08:47 &lt;zzz&gt; Myslím, že máme vše hotovo, s možnou výjimkou F-Droidu 20:08:53 &lt;R4SAS&gt; ahoj 20:09:04 &lt;zzz&gt; nextloop, nějaký status F-Droidu? 20:09:44 &lt;zzz&gt; ntcp2 testování probíhá dobře 20:09:56 &lt;zzz&gt; něco dalšího k bodu 1) ? 20:10:09 &lt;R4SAS&gt; Mám něco 20:10:33 &lt;R4SAS&gt; kde můžu vidět balíčky pro Debian jako seznam? 20:10:54 &lt;zzz&gt; Myslím, že je to packages.debian.org - je tam vyhledávací pole 20:11:12 &lt;R4SAS&gt; Přemýšlím o přidání balíčků i2p do svého repa 20:11:32 &lt;zzz&gt; je také packages.ubuntu.com 20:11:44 &lt;zzz&gt; a náš repo je deb.i2p2.de 20:12:00 &lt;zzz&gt; něco dalšího k bodu 1) ? 20:12:03 &lt;R4SAS&gt; pro Ubuntu použiju launchpad balíčky 20:12:36 &lt;zzz&gt; 2) Stav vývoje 0.9.37 (zzz) 20:13:03 &lt;zzz&gt; Jsme na začátku cyklu .37. Nastavili jsme 9týdenní cyklus s vydáním v týdnu kolem 22. října 20:13:21 &lt;eche|on&gt; ok 20:13:39 &lt;zzz&gt; meeh pracuje na dokončení osx instalátoru pro 37. Já pracuji na migraci na nový maxmind geoip formát 20:13:56 &lt;zzz&gt; všichni se dívají na věci kolem UI 20:14:13 &lt;zzz&gt; brzy bychom měli mít výsledky testů použitelnosti 20:14:40 &lt;zzz&gt; doufejme přesuneme stránku nápovědy konzole na transifex 20:15:07 &lt;zzz&gt; takže si překladatelé vyhraďte čas na polovinu října, abyste to přeložili! 20:15:11 &lt;zzz&gt; něco dalšího k bodu 2) ? 20:15:28 &lt;eche|on&gt; zatím nic, ntcp2 jako výchozí? 20:15:32 &lt;eche|on&gt; v .37 ? 20:15:37 &lt;meeh&gt; ano, pracuji na osx wrapperu - teď přenesen do xcode, to a jak, jestli, co i2p-browser :) 20:15:38 &lt;zzz&gt; jo, i to :) 20:16:32 &lt;zzz&gt; ano, ntcp2 bude výchozí ve 37. Prosím, testujte dev buildy, kde je výchozí, nebo ho povolte ve vydání .36-0 20:16:38 &lt;zzz&gt; něco dalšího k bodu 2) ? 20:17:34 &lt;zzz&gt; 3) Stav LS2 20:17:42 &lt;zzz&gt; během dvou měsíců jsme měli asi 8 schůzek 20:18:06 &lt;zzz&gt; pořád jsme ve fázi diskuse, ale myslím, že jsme blízko k některým rozhodnutím a posunu vpřed 20:18:29 &lt;eche|on&gt; alespoň něco 20:18:30 &lt;zzz&gt; je tu spousta souvisejících věcí, jako nová kryptografie, které to komplikují 20:18:47 &lt;zzz&gt; je to hodně věcí, které byly na stole 5 let nebo déle a které konečně řešíme 20:19:05 &lt;eche|on&gt; dobrá práce! 20:19:17 &lt;zzz&gt; je jasné, že neuděláme všechno najednou 20:19:35 &lt;zzz&gt; uděláme některé počáteční změny, které umožní volitelné věci, a další změny budou následovat 20:19:53 &lt;zzz&gt; začali jsme aktualizovat návrhový dokument 20:20:17 &lt;zzz&gt; doufám, že brzy budeme mít některá rozhodnutí zdokumentovaná... to nám umožní začít s kódováním a experimenty 20:21:09 &lt;zzz&gt; dali jsme si týden pauzu kvůli labor day, ale naše další schůzka je příští pondělí 12. v 17:00 UTC na #ls2 20:21:44 &lt;zzz&gt; všichni jsou vítáni, je to složité a těžko se to sleduje i pro nás, kteří v tom jedeme naplno, ale je zábava vidět, jak se věci dávají dohromady 20:21:48 &lt;zzz&gt; něco dalšího k bodu 3) ? 20:22:34 &lt;zzz&gt; 4) Plánování CCC 20:22:57 &lt;eche|on&gt; ok, CCC bude v Lipsku 20:23:01 &lt;zzz&gt; Minulý prosinec jsme udělali předběžná rozhodnutí, ale pravidla tradičně finalizujeme touto dobou každý rok 20:23:13 &lt;zzz&gt; stoprocentně Lipsko, že? 20:23:29 &lt;eche|on&gt; ano, už oficiálně oznámeno od CCC 20:23:36 &lt;zzz&gt; skvělé, to jsem neviděl 20:24:19 &lt;zzz&gt; platíme vstupenky na kongres, proplácíme až 1500 eur za letadlo/vlak a nově pro tento rok jsme schválili až 400 eur na hotel 20:24:27 &lt;eche|on&gt; ano 20:24:56 &lt;zzz&gt; nad 1500 nebo proplacení předem jen ve „zvláštních případech“, tj. jste švorc :) 20:25:13 &lt;eche|on&gt; zatím vše vypadá dobře 20:25:25 &lt;zzz&gt; a to je jen pro placené členy programu, pokud neschválí výjimku echelon.  20:25:28 &lt;eche|on&gt; vstupenky budou spravované centrálně, pokud to půjde 20:25:38 &lt;zzz&gt; vstupenky na kongres koupíme centrálně, správně. 20:25:48 &lt;zzz&gt; takže brzy potřebujeme vědět, kdo přijede... 20:26:12 &lt;zzz&gt; takže, nějaké námitky nebo změny pravidel, jak jsem je tu vypsal? 20:26:12 &lt;eche|on&gt; předpokládám, že to potřebujeme do konce října 20:26:20 &lt;eche|on&gt; není třeba nic měnit 20:26:31 &lt;meeh&gt; ne, vše v pořádku 20:26:49 &lt;zzz&gt; myšlenka je, že pokud tam chcete být, projekt vám pomůže se tam dostat 20:27:35 &lt;zzz&gt; samolepky, prodlužky, bannery, stoly a další taková logistika — to vyřešíme průběžně, není třeba to probírat tady na schůzce 20:27:58 &lt;eche|on&gt; ok, ano 20:28:31 &lt;zzz&gt; pokud ještě nemáte letenky, udělejte to HNED, do LEJ neletí moc spojů. Jestli jedete na kole nebo vlakem, máte víc času 20:28:54 &lt;zzz&gt; kdo tam ještě nebyl, zeptejte se těch, kdo byli, na hotely a cokoli dalšího, co chcete vědět 20:29:09 &lt;zzz&gt; něco dalšího k bodu 4) ? 20:30:19 &lt;zzz&gt; 5) scrum 20:30:28 &lt;zzz&gt; zab tu není, takže to povedu já 20:31:05 &lt;zzz&gt; když vás vyzvu, prosím řekněte 1) co jste dělali minulý měsíc 2) co budete dělat příští měsíc 3) jaké jsou blokátory; zakončete EOT nebo ‚to je vše‘ nebo tak něco 20:31:13 &lt;zzz&gt; villain, začni 20:33:00 &lt;zzz&gt; eche|on, jsi na řadě 20:33:35 &lt;eche|on&gt; dělal jsem veškeré finanční věci, práci na serverech, testování, pomoc s vydáním (novinky), příští měsíc totéž, žádné blokátory. Zítra budu afk až do středy 12. 20:33:58 &lt;zzz&gt; díky. meeh, jsi na tahu 20:34:27 &lt;meeh&gt; dobře, mám čas na tři body 20:34:28 &lt;meeh&gt; * pracoval jsem na portování osx launcheru dokončeném do xcode - revert byl těžký, protože moje dovednosti s monotone říkají, že bych si neměl zahrávat s ohněm (tohle bylo v době freeze) 20:34:28 &lt;meeh&gt; * jeden z DC, kde mám servery, měl výpadek proudu a všechno spadlo - takže jsem dnes hlavně zajišťoval, aby věci běžely, a hádal se se servery. 20:34:28 &lt;meeh&gt; * zkoumal jsem jak firefox/chromium kvůli řešení problémů se self-signed certifikáty, tak i privacy browser, udělal jsem 24h monkey coding na qt pluginu založeném na chromiu, ale dalo to skvělé výsledky. 20:35:23 &lt;zzz&gt; a příští měsíc? blokátory? 20:35:49 &lt;meeh&gt; osx launcher je teď plně přesunut do xcode, ikona se zase zobrazuje, je tam nějaké divné chování action handleru, ale mělo by to být brzy opravené 20:36:31 &lt;villain&gt; Ok, naučil jsem se věci o monotone a javě. opravil jsem https://trac.i2p2.de/ticket/1244, přidal překlad článku o ntcp2. udělal jsem tiskovou zprávu k 0.9.36 v ruštině. Minulý týden jsem vyvíjel tu asynchronní python knihovnu, teď k ní dokončuju dokumentaci. https://github.com/l-n-s/i2plib  20:36:47 &lt;meeh&gt; na příští měsíc se víc podívám na otázku prohlížeče, pokud zbytek schválí, až vám dám review na příštím meetingu, pokud ne, tak to bude pravděpodobně android a osx, které jsou nejvíš na seznamu 20:37:35 &lt;zzz&gt; villain, příští měsíc? blokátory? 20:38:57 &lt;zzz&gt; za mě: minulý měsíc jsem opravil spoustu chyb v NTCP2 a dalších a vypustil jsem vydání 36. 20:39:30 &lt;zzz&gt; příští měsíc bude nový geoip kód, budu pokračovat na LS2, opravit další chyby, připravit stránku nápovědy na překlad 20:39:53 &lt;zzz&gt; příští týden ale budu většinou afk 20:39:56 &lt;zzz&gt; žádné blokátory 20:40:28 &lt;zzz&gt; je tu ještě někdo na report? sl nebo alex_the_designer ? 20:40:32 &lt;eche|on&gt; :-) 20:40:39 &lt;alex_the_designer2&gt; ahoj 20:40:59 &lt;zzz&gt; ahoj alex_the_designer2, prosím dej nám své 1/2/3 minulý měsíc/příští měsíc/blokátory 20:41:06 &lt;alex_the_designer2&gt; minulý měsíc : byl jsem zablokovaný na onboarding procesu. velký dík eche|on a meeh za to, že mě odblokovali 20:41:23 &lt;villain&gt; příští měsíc, jak zmínil zzz, získám víc praxe s monotone, opravím tickety webu, dokončím balíček pro redhat. Rád bych slyšel feedback na mou python knihovnu od str4d , a přidal ji do i2p organisation na githubu, pokud je to ok 20:41:37 &lt;villain&gt; žádné blokátory kromě toho 20:41:43 &lt;villain&gt; EOT 20:42:10 &lt;zzz&gt; díky, villain  20:42:15 &lt;alex_the_designer2&gt; tento měsíc : koukám na trac issue 1996 (jsem si dost jistý, že to je ta, ke které jste chtěli vstup), také začínám psát whitepaper. udělal jsem pokrok na aktualizaci www během pátečních streamů, ale budu na tom dělat i ve všední dny. 20:42:46 &lt;alex_the_designer2&gt; žádné blokátory. 17.–21. budu tak napůl afk, protože budu v SF.  EOT nebo 'to je vše' nebo tak něco :D 20:43:06 &lt;zzz&gt; alex_the_designer2, a možná, když je to tvoje první schůzka, mohl bys nám dát rychlý přehled svých pátečních večerních twitch sezení, co z toho může vzejít a jak se můžeme zapojit? 20:43:20 &lt;alex_the_designer2&gt; jasně! 20:44:14 &lt;alex_the_designer2&gt; takže v pátky od 21:30 CST do cca 23:00 CST streamuji na twitch.tv/alex_the_designer . když jsem začínal v lednu, celkové téma bylo 'FOSS Design' ale postupně se to víc zaměřilo na i2p 20:45:00 &lt;alex_the_designer2&gt; dělám základní tutoriály a podobně, aby nováčci pochopili, jak nastavit i2p a hostovat web, protože věřím, že obsah je hlavní překážkou širokého přijetí 20:45:36 &lt;alex_the_designer2&gt; pomohlo by, kdyby lidi přišli a popovídali si, pokud chtějí. také propagace pořadu přes jakékoli sociální sítě, které preferujete, je super nápomocná 20:46:26 &lt;alex_the_designer2&gt; mám také některé hrubé záznamy z předchozích pořadů, které chci dát online, ale musím je upravit (hlavně začerňovat svou domácí IP)  20:46:48 &lt;zzz&gt; dostáváš od diváků feedback, který nám dá vhled do priorit a voleb v UI? Jak můžeš to, co se učíš, přenášet zpět k ostatním, buď v příspěvcích, ticketech, nebo zápiscích? Máš nějaké plány? 20:47:08 &lt;alex_the_designer2&gt; the_tin_hat chodí pravidelně a poskytl spoustu komického odlehčení i feedbacku 20:47:42 &lt;alex_the_designer2&gt; pokud jde o volby v UI, neměl jsem dost zpětné vazby od uživatelů, abych skutečně něco odůvodnil 20:47:52 &lt;eche|on&gt; ok, za 6 hodin mi zvoní budík, jdu do postele, mějte se 20:48:03 &lt;alex_the_designer2&gt; takže je to podle intuice a metodou pokus-omyl  20:48:04 &lt;zzz&gt; dobrou, echelon 20:48:15 &lt;alex_the_designer2&gt; měj se, echelon!  20:48:35 &lt;zzz&gt; ok, takže možná nejdřív musíme rozšířit publikum 20:49:04 &lt;zzz&gt; tak to šiřme víc — třeba na našem fóru, nebo blogpost... ne jen twitter 20:49:33 &lt;zzz&gt; díky, alexi, za přehled, děláš dobrou práci, snad to povede k více uživatelům, více obsahu a lepšímu produktu 20:49:38 &lt;alex_the_designer2&gt; každý kanál je super nápomocný, protože publikum je všude :D 20:49:45 &lt;zzz&gt; přesně tak 20:49:48 &lt;alex_the_designer2&gt; díky za podporu!  20:50:07 &lt;zzz&gt; je tu ještě někdo, koho jsem pro scrum vynechal? sadie sl 20:50:18 &lt;zzz&gt; něco dalšího k této schůzce? 20:50:52 * zzz bere si kladívko 20:51:13 &lt;villain&gt; alex_the_designer2: můžu dělat oznámení o tvých streamech na redditu /r/i2p 20:51:31 &lt;zzz&gt; dobrý nápad 20:51:36 &lt;alex_the_designer2&gt; velký dík, villain  20:51:42 &lt;zzz&gt; ještě jednou se omlouvám za pozdní začátek schůzky 20:51:49 * zzz *bafs* schůze ukončena </div>
