---
title: "Setkání vývojářů I2P - 3. července 2018"
date: 2018-07-03
author: "zzz"
description: "Zápis z vývojářské schůzky I2P ze dne 3. července 2018."
categories: ["meeting"]
---

## Stručné shrnutí

<p class="attendees-inline"><strong>Přítomní:</strong> echelon, str4d, zlatinb, zzz</p>

## Zápis ze schůzky

<div class="irc-log"> 20:00:00 &lt;zzz&gt; 0) Ahoj 20:00:00 &lt;zzz&gt; 1) Stav vydání 0.9.35 (zzz) 20:00:00 &lt;zzz&gt; 2) Aktualizace NTCP2 (zzz) 20:00:00 &lt;zzz&gt; 3) Oznámení schůzky LS2 (zzz) 20:00:00 &lt;zzz&gt; 4) program financování pro 2. polovinu roku 2018 (zab/zzz) 20:00:00 &lt;zzz&gt; 5) Stavový scrum (zab) 20:00:05 &lt;zzz&gt; 0) Ahoj 20:00:07 &lt;zzz&gt; Ahoj 20:00:16 &lt;zlatinb&gt; ahoj 20:00:21 &lt;zzz&gt; 1) Stav vydání 0.9.35 (zzz) 20:00:42 &lt;zzz&gt; 35 je venku už týden, zatím žádné zásadní stížnosti 20:01:03 &lt;zzz&gt; Maven JARy jsou k dispozici, věřím, že meeh brzy vydá Android 20:01:20 &lt;zzz&gt; zatím jsem neslyšel od mhatty ohledně oficiálního Debianu 20:01:57 &lt;zzz&gt; ještě něco k 1) ? 20:02:44 &lt;zzz&gt; 2) Aktualizace NTCP2 (zzz) 20:03:04 &lt;zzz&gt; dokončili jsme minulý týden specifikaci a máme několik routerů běžících v síti 20:03:26 &lt;zzz&gt; i2pd pokračuje s implementací a testováním 20:03:30 &lt;eche|on&gt; zatím dobré 20:03:52 &lt;zzz&gt; mám pár úklidů kódu, a ještě jsem netestoval variantu za firewallem, ale jde to docela dobře 20:04:21 &lt;zzz&gt; dnes jsem také na našich fórech zveřejnil stručné FAQ 20:04:43 &lt;zzz&gt; ještě něco k 2) ? 20:05:37 &lt;zzz&gt; 3) Oznámení schůzky LS2 (zzz) 20:06:01 &lt;zzz&gt; budeme následovat stejný proces pro další návrh, což je 123 "LS2" 20:06:15 &lt;zzz&gt; zahrnující také novou kryptografii, vyhledávání služeb, masivní multihoming a související témata 20:06:36 &lt;zzz&gt; první schůzka bude v pondělí 9. července v 7 PM UTC v #ls2 20:06:45 &lt;eche|on&gt; skvělý úkol, je tu spousta práce 20:07:05 &lt;zzz&gt; jo, nemám tušení, jak to půjde, ale musíme začít, trvá to už moc dlouho 20:07:30 &lt;zzz&gt; ještě něco k 3) ? 20:07:44 &lt;eche|on&gt; ne 20:08:23 &lt;zzz&gt; 4) program financování pro 2. polovinu roku 2018 (zab/zzz) 20:08:32 &lt;zzz&gt; oznámení je zveřejněné na i2pforum.i2p a zzz.i2p 20:08:42 &lt;zzz&gt; program je otevřený novým žadatelům 20:08:51 &lt;zzz&gt; uzávěrka je ve středu 25. července 20:09:13 &lt;zzz&gt; pokud má někdo otázky, můžete se zeptat teď nebo po schůzce 20:09:34 &lt;zzz&gt; má někdo nějaké otázky ohledně programu? 20:09:38 &lt;eche|on&gt; jedna poznámka: není potřeba, aby celý i2p tým schvaloval nové členy (tým ještě není dokonale vymezen, jako tým uvedených osob na webu nebo jakákoli jiná skupina) 20:10:13 &lt;zlatinb&gt; Myslím, že minimálně ti, kdo už jsou v placeném programu 20:10:42 &lt;zzz&gt; pravda, řekl bych, že to musíme schválit kolektivně... ne že bychom potřebovali individuální souhlas od každého 20:10:45 &lt;eche|on&gt; jo 20:10:50 &lt;zzz&gt; zní to správně? 20:10:58 &lt;eche|on&gt; jen to chci zdůraznit, aby to bylo jasnější 20:11:12 &lt;zzz&gt; ok 20:11:26 &lt;zzz&gt; ještě něco k 4) ? 20:12:18 &lt;zzz&gt; 5) Stavový scrum (zlatinb) 20:12:24 &lt;zzz&gt; je to tvoje, zlatinb  20:12:59 &lt;zlatinb&gt; ahoj. Projděme si to jako obvykle: 1) co jste dělali minulý měsíc 2) co plánujete na příští měsíc 3) nějaké překážky nebo potřeba pomoci 20:13:03 &lt;zlatinb&gt; zzz: začni 20:13:33 &lt;zzz&gt; 1) NTCP2 schůzky, návrh, specifikace, implementace a testování; vydání .35; opravy chyb a triage (roztřídění a prioritizace) 20:14:02 &lt;zzz&gt; slučování NTCP2 do trunk (hlavní větev); slučování aktualizací EdDSA z GitHubu do trunk; aktualizace roadmapy 20:14:30 &lt;zzz&gt; 2) testování NTCP2, opravy chyb a další věci pro .36; začít schůzky LS2, výzkum, plánování 20:14:39 &lt;zzz&gt; 3) žádné překážky 20:14:40 &lt;zzz&gt; EOT 20:14:55 &lt;zlatinb&gt; eche|on: co ty? 20:15:38 &lt;eche|on&gt; Dělám služby na webu, spravuji fórum, dělám finanční věci, pomáhám s vydáním 20:16:02 &lt;eche|on&gt; Budu v tom pokračovat, zatím žádné překážky 20:16:23 &lt;zlatinb&gt; Irc2PGuest44785: meeh, vím, že to jsi ty, jsi tady? 20:16:43 &lt;zlatinb&gt; vypadá to, že ne 20:16:48 &lt;zlatinb&gt; str4d: jsi tady? 20:17:01 &lt;str4d&gt; 1) návrh NTCP2. 2) výzkum a návrh LS2. 3) na nic dalšího nemám prostor. 20:17:19 &lt;zlatinb&gt; super, rád tě vidím 20:17:49 &lt;zlatinb&gt; sadie tu není, manas je omluven, takže zbývám já: 20:17:49 &lt;zlatinb&gt; 1) spousta a spousta profilování, experimentů, zlepšování kapacity 20:17:49 &lt;zlatinb&gt; 2 20:17:52 &lt;zlatinb&gt; ještě jsem se nerozhodl 20:17:54 &lt;zlatinb&gt; 3) ani ne 20:18:14 &lt;zlatinb&gt; myslím, že to je všechno 20:18:33 &lt;zlatinb&gt; zzz: zpět k tobě 20:18:37 &lt;zzz&gt; ok, to šlo rychle. ještě něco k této schůzce? 20:20:01 * zzz ukončuje schůzku </div>
