---
title: "Setkání vývojářů I2P - 2. října 2018"
date: 2018-10-02
author: "zzz"
description: "Záznam z vývojářské schůzky I2P ze dne 2. října 2018."
categories: ["meeting"]
---

## Stručné shrnutí

<p class="attendees-inline"><strong>Přítomní:</strong> alex, anonymousmaybe, DogeDollars, echelon, villain, zlatinb, zzz</p>

## Záznam schůzky

<div class="irc-log"> 20:00:00 &lt;zzz&gt; 0) Ahoj 20:00:00 &lt;zzz&gt; 1) 0.9.37 stav vývoje (zzz) 20:00:00 &lt;zzz&gt; 2) Stav LS2 (zzz) 20:00:00 &lt;zzz&gt; 3) Stav scrumu (zlatinb) 20:00:03 &lt;zzz&gt; 0) Ahoj 20:00:05 &lt;zzz&gt; Ahoj 20:00:11 &lt;zlatinb&gt; ahoj 20:00:17 &lt;zzz&gt; 1) 0.9.37 stav vývoje (zzz) 20:00:41 &lt;zzz&gt; jak většina z vás ví, posunuli jsme vydání 37 o pár týdnů dopředu. Uzávěrka check-inů byla včera, vydání bude ve čtvrtek 20:00:57 &lt;zzz&gt; kromě zapnutí NTCP2 ve výchozím stavu v něm není mnoho změn 20:01:28 &lt;zzz&gt; spouštěč pro OSX nebude na vydání hotový, ale vidíme na něm opravdu dobrý pokrok 20:01:54 &lt;zzz&gt; pokud půjde vše dobře, bude to naše poslední vydání v roce. Máme svátky a CCC a 38 očekáváme v lednu 20:01:59 &lt;zzz&gt; něco dalšího k bodu 1)? 20:02:30 &lt;villain&gt; ahoj lidi 20:02:43 &lt;zzz&gt; 2) Stav LS2 (zzz) 20:02:59 &lt;zzz&gt; za poslední 3 měsíce jsme měli 12 schůzek a děláme pomalý, ale stálý pokrok 20:03:39 &lt;zzz&gt; dobře chápeme, co je potřeba pro novou kryptografii, a shodli jsme se na většině obecných otázek ohledně toho, jak přidat novou kryptografii a jak dostat nové LSes do netdb a zase ven 20:03:40 &lt;eche|on&gt; ahoj 20:04:16 &lt;eche|on&gt; zatím to zní skvěle 20:04:17 &lt;zzz&gt; budeme pokračovat v práci na souvisejících tématech, jako jsou encrypted leasesets a masivní multihoming, a také začneme probírat konkrétní detaily pro jednotlivé nové kryptografické možnosti 20:04:51 &lt;zzz&gt; očekávám, že schůzky k LS2 budou ještě nějakou dobu pokračovat, takže pokud máte zájem, připojte se prosím k diskusím 20:05:02 &lt;zzz&gt; něco dalšího k bodu 2)? 20:05:14 &lt;eche|on&gt; je fajn vidět nějaký pokrok 20:06:14 &lt;zzz&gt; 3) Stav scrumu (zlatinb) 20:06:18 &lt;zzz&gt; je to celé tvoje, zab 20:06:44 &lt;zlatinb&gt; dobře, pojďme na scrum, klasika: 1) co jste dělali minulý měsíc 2) co budete dělat příští měsíc 3) nějaké překážky? 20:07:02 &lt;zlatinb&gt; villain: myslím, že tohle bude tvůj první opravdový scrum, tak začni ty :) 20:08:23 &lt;zlatinb&gt; villain? 20:08:26 &lt;villain&gt; ok, 1) vydal jsem knihovnu SAM pro asyncio https://github.com/l-n-s/i2plib a její dokumentaci, udělal jsem s ní GUI aplikaci pro sdílení souborů https://github.com/l-n-s/QuickShare, naučil jsem se, jak funguje JSP v RouterConsole, udělal jsem první vydání rpm balíčku pro CentOS a Fedoru a zřídil COPR repozitář pro rpm balíčky https://copr.fedorainfracloud.org/coprs/supervillain/I2P/ 20:08:56 &lt;zlatinb&gt; ok, vrátíme se k tobě.  zzz, co kdybys místo toho začal ty 20:08:59 &lt;eche|on&gt; 1) údržba serveru, pokrytí výpadků serveru, správa financí 2) pokračování v této práci, pořízení nových samolepek 3) zatím žádné překážky :-) 20:09:04 &lt;villain&gt; 2) přimět balíček pro Fedoru používat systémové knihovny, po vydání pracovat na lepším designu Router Console, publikovat článek o vývoji I2P aplikací přes SAM API 20:09:09 &lt;zlatinb&gt; oops, promiň 20:09:12 &lt;eche|on&gt; uups 20:09:29 &lt;villain&gt; 3) potřebuji něco udělat se závislostí na Jetty ve Fedoře, protože podporujeme jen v9.2 a Fedora má v9.4 20:09:39 &lt;DogeDollars&gt; lol 20:10:03 &lt;zzz&gt; jupí, paralelní scrum 20:10:11 &lt;zzz&gt; za mě: 20:10:12 &lt;villain&gt; :D 20:10:39 &lt;eche|on&gt; villain: ohledně Jetty, chce to víc práce, pokud vím, cestou změnili některá API 20:10:44 &lt;zzz&gt; 1) spousta drobných oprav chyb v NTCP2, které se objevily od vydání 36, díky všem testerům 20:11:11 &lt;zzz&gt; příprava na vydání 37, testování instalátoru pro OSX, další opravy chyb a výzkum, výzkum LS2 20:11:42 &lt;zzz&gt; 2) vydání 37, začátek seriózní práce na migraci na nový formát databáze geoip, více LS2, více oprav chyb, spolupráce s týmy PR/UI na nápadech pro konzoli 20:12:23 &lt;zzz&gt; 3) žádné překážky... jen dodám, že kvůli některým osobním závazkům pracuji minulý i příští měsíc zhruba na poloviční úvazek 20:12:24 &lt;zzz&gt; EOT 20:12:52 &lt;zlatinb&gt; dobře, eche|on? 20:12:59 &lt;eche|on&gt; 1) údržba serveru, pokrytí výpadků serveru, správa financí 2) pokračování v této práci, pořízení nových samolepek 3) zatím žádné překážky :-) 20:13:22 &lt;zlatinb&gt; super, díky 20:13:33 &lt;zlatinb&gt; alex_the_designer: když ses právě přidal, je to náš měsíční scrum 20:13:46 &lt;alex_the_designer&gt; ahoj! 20:13:55 &lt;zlatinb&gt; chceš nám říct 1) čemu ses věnoval minulý měsíc 2) co budeš dělat příští měsíc 3) jestli máš nějaké překážky 20:15:04 &lt;alex_the_designer&gt; 1 . streamuji v pátek. Během toho dělám postupné kroky na aktualizaci webu. Také jsem vytvořil dotazník, který nám pomůže s brandingem a designem.  20:16:15 &lt;alex_the_designer&gt; 2. budu pokračovat ve streamech, ale pokusím se dokončit webový vývoj mimo stream. Také mám menší zpoždění s přepracovaným whitepaperem. Do konce měsíce chci mít alespoň osnovu a hrubý návrh 20:17:22 &lt;alex_the_designer&gt; 3. jediná překážka momentálně je, že trochu nevím, jak současný webový framework generuje cesty. Nic převratného, jen to vyžaduje víc čtení dokumentace a zkoušení 20:18:28 &lt;zlatinb&gt; ok, o dotazníku ještě trochu promluvím po scrumu.  Díky 20:18:32 &lt;zlatinb&gt; meeh: jsi tady? 20:20:10 &lt;zlatinb&gt; meeh? 20:21:00 &lt;zlatinb&gt; klidně dej svá 1-2-3, až se ukážeš 20:21:20 &lt;zlatinb&gt; to je EOT pro scrum, ale rád bych trochu promluvil o Alexově dotazníku 20:21:27 &lt;zzz&gt; pokračuj 20:22:17 &lt;zlatinb&gt; pro všechny v kanálu: věnujte tomuto dotazníku trochu pozornosti a vyplňte ho.  Je hostovaný na Google Forms, ale (pokud neuděláte něco hloupého) není možné propojit vaše Google ID s vaší I2P personou 20:22:46 &lt;zlatinb&gt; tady je odkaz: https://docs.google.com/forms/d/e/1FAIpQLSdVCHXXBnHOrPpR6RH2DkCf3Q4W1kPBpg0QWToxfday0xqNAg/viewform 20:23:14 &lt;zlatinb&gt; alex_the_designer: řekni prosím pár slov o tom, jak ti tento dotazník pomůže s tvůrčím procesem 20:23:21 &lt;alex_the_designer&gt; jistě! 20:24:14 &lt;alex_the_designer&gt; od základů je důležité porozumět rozdílům mezi tím, jak my jako interní správci vnímáme užitečnost systému a naše vystupování jako značky, a tím, jak uživatelé vnímají užitečnost systému a svou identitu jako lidé 20:24:41 &lt;alex_the_designer&gt; to je docela hluboké, ale jsou i opravdu přímočaré věci, které můžeme využít 20:25:22 &lt;villain&gt; aha, to dává smysl 20:25:25 &lt;alex_the_designer&gt; například pokud zjistíme, že hodně lidí má agresivní postoj, můžeme využít základní teorii barev a vědět, že žhavé barvy (červená, žlutá, oranžová) dávají smysl 20:25:34 &lt;anonymousmaybe&gt; vážně? „Jaké věci by měla I2P zvažovat, aby rozhodla, pro koho je I2P určená?“ 20:25:55 &lt;alex_the_designer&gt; všechny otázky jsou vážné, anon :D 20:26:19 &lt;villain&gt; jen jsem nepochopil, jsou ty otázky osobní, nebo souvisejí s vizí projektu 20:26:48 &lt;villain&gt; brzy to vyplním 20:27:02 &lt;alex_the_designer&gt; je důležité říct něco o sobě, svých hodnotách a svých ideálech pro projekt 20:27:31 &lt;anonymousmaybe&gt; alex_the_designer jo, tahle je tak trochu špatně, protože I2P je pro každého, o tom není sporu  20:27:46 &lt;alex_the_designer&gt; je tam implicitní předpoklad, že kým jsme a co děláme, není oddělené do škatulek, ale naopak se to vzájemně ovlivňuje :D 20:28:36 &lt;anonymousmaybe&gt; mám rád oddělování do škatulek, proto používám Qubes :p 20:28:42 &lt;alex_the_designer&gt; anon, říct, že je to pro každého, není úplně přesné, že? 20:28:57 &lt;alex_the_designer&gt; například sledovací státy :D 20:29:48 &lt;zzz&gt; něco dalšího ohledně dotazníku? 20:29:52 &lt;alex_the_designer&gt; univerzálnost ale může být výsledkem, takže pokud to vnímáš silně, určitě o tom napiš :D 20:30:10 &lt;zlatinb&gt; ode mě ne (k dotazníku) 20:30:25 &lt;zzz&gt; něco dalšího k meetingu? 20:30:51 &lt;anonymousmaybe&gt; zzz, uvažujete o sandboxingu i2p? 20:30:54 &lt;alex_the_designer&gt; jen bych řekl, že si vašich snah s dotazníkem velmi vážím. Vím, že je docela dlouhý 20:31:16 &lt;zzz&gt; díky, že to děláš, alexi 20:31:30 &lt;anonymousmaybe&gt; alex_the_designer jo, vyplním to  20:31:46 &lt;zzz&gt; anonymousmaybe, o ničem nevím a nejsem ten pravý, koho se ptát, ale můžeš to probrat v tomhle kanálu po meetingu 20:31:50 &lt;zzz&gt; něco dalšího k meetingu? 20:32:16 * zzz popadne baffer 20:33:00 * zzz *baffffs* schůzka ukončena </div>
