---
title: "Setkání vývojářů I2P - 6. února 2018"
date: 2018-02-06
author: "zzz"
description: "Zápis z vývojářské schůzky I2P ze dne 6. února 2018."
categories: ["meeting"]
---

## Stručné shrnutí

<p class="attendees-inline"><strong>Přítomni:</strong> echelon, manas, meeh, orignal, R4SAS, sadie, str4d, zlatinb, zzz</p>

## Záznam ze schůzky

<div class="irc-log"> 20:00:01 &lt;zzz&gt; 0) Ahoj 20:00:01 &lt;zzz&gt; 1) aktualizace 0.9.33/34 (zzz) 20:00:01 &lt;zzz&gt; 2) 34C3 ohlédnutí (zzz) 20:00:01 &lt;zzz&gt; 3) zpráva z B-Sides NYC (sadie, str4d) 20:00:01 &lt;zzz&gt; 4) zpráva z FOSDEM (echelon) 20:00:01 &lt;zzz&gt; 5) Status scrum (zab) 20:00:05 &lt;zzz&gt; 0) Ahoj 20:00:08 &lt;zzz&gt; Ahoj 20:00:11 &lt;zlatinb&gt; ahoj 20:00:15 &lt;manas&gt; ahoj 20:00:19 &lt;echelon&gt; ahoj 20:00:35 &lt;zzz&gt; 1) aktualizace 0.9.33/34 (zzz) 20:00:46 &lt;zzz&gt; ok, 0.9.33 je venku týden, zatím vše vypadá dobře 20:00:47 &lt;orignal_&gt; ahoj 20:01:22 &lt;zzz&gt; zbývající položky jsou android/fdroid/maven od str4da a oficiální debian od mhatty. Můžete nám dát ETA? 20:01:27 &lt;R4SAS&gt; ahoj 20:01:33 &lt;echelon&gt; jo, vypadá to dobře 20:02:39 &lt;zzz&gt; obojí potřebujeme do víkendu, abychom splnili náš dvoutýdenní cíl pro primární položky vydání a stihli termín pro Bionic 20:03:24 &lt;zzz&gt; ok, přejdu k .34, doufám, že se ukážou 20:03:48 &lt;zzz&gt; nastavil jsem 10týdenní harmonogram pro .34 s vydáním v polovině dubna. To by znamenalo, že velké věci musí být hotové do začátku března 20:03:59 &lt;echelon&gt; ok 20:04:06 &lt;zzz&gt; zapsal jsem pár drobností a za pár dní přijde velký přepis susimailu 20:04:19 &lt;echelon&gt; otestuji je 20:04:42 &lt;echelon&gt; je na plánu pro .34 ještě něco dalšího? 20:04:50 &lt;zzz&gt; jo, ještě jedna věc k .33, v .33 vývojovém cyklu bylo nahlášeno 73 ticketů. Opravil jsem asi 30. 20:04:54 &lt;i2pr&gt; [Slack/sadie] ahoj 20:05:13 &lt;zzz&gt; v podstatě jsem jediný, kdo dělá třídění nebo opravy, a pokud nedostanu pomoc, nebudu mít čas na nic jiného 20:05:38 &lt;zzz&gt; ocenil bych to, tickety jsou úkol pro všechny, prosím zapojte se, kde můžete 20:05:54 &lt;echelon&gt; můžu se podívat po ticketech, ale nemůžu dělat kód 20:06:08 &lt;echelon&gt; pořád bojuji se správou uživatelů v Tracu 20:06:08 &lt;zzz&gt; k .34, roadmapa potřebuje upravit podle toho, co skutečně stihneme, ale už jsem ji pár týdnů neviděl 20:06:23 &lt;echelon&gt; ok 20:06:34 &lt;zzz&gt; spousta ticketů je na web a dlouho jsme neměli nikoho, kdo by se webu soustavně věnoval 20:06:51 &lt;echelon&gt; ok, obsah je snadný 20:07:02 &lt;zzz&gt; předpokládám, že str4d má pro 34 nějaké opravy UI, protože do 33 nic nedal, ale uvidíme 20:07:08 &lt;zzz&gt; ještě něco k 1) ? 20:08:00 &lt;zzz&gt; 2) 34C3 ohlédnutí (zzz) 20:08:35 &lt;zzz&gt; tohle byl spíš placeholder. Jedna nevyřešená věc je dokončit přehled priorit roadmapy od str4da a dát ho na web 20:08:40 &lt;zzz&gt; str4de, nějaký stav? 20:08:55 &lt;zzz&gt; má někdo další něco k 34C3? 20:09:17 &lt;manas&gt; byly to skvělé 4 dny :) 20:09:17 &lt;echelon&gt; nebylo tolik lidí, co s námi mluvili, jako na 33c3 20:09:52 &lt;zzz&gt; jo, i když jsme hodně udělali, možná proto, že bylo méně kolemjdoucích. Něco za něco 20:09:55 &lt;orignal_&gt; už není zájem o i2p? 20:10:06 &lt;i2pr&gt; [Slack/str4d] Mám od té doby draft, ale pořád narážím na problémy s přístupem na fórum pro vývojáře 20:10:08 &lt;zzz&gt; šlo o umístění stolu 20:10:11 &lt;i2pr&gt; [Slack/str4d] Hotovo* 20:10:13 &lt;echelon&gt; jasně 20:10:27 &lt;zzz&gt; str4de, ETA na to dostat to na web? 20:11:24 &lt;zzz&gt; str4de, zpátky k 1), ETA pro maven/android/fdroid .33? 20:11:31 &lt;i2pr&gt; [Slack/str4d] Pokud nepotřebuji shánět další review z fóra pro vývojáře, mohl bych to udělat dnes večer 20:11:55 &lt;zzz&gt; Poslal jsem pár námitek, na které jsi nereagoval, aspoň před pár hodinami 20:11:59 &lt;i2pr&gt; [Slack/str4d] .33 věci asi ne tento víkend, budu celý víkend dělat na věcech kolem Zcash 20:12:11 &lt;zzz&gt; tak ETA pro .33? 20:12:23 &lt;i2pr&gt; [Slack/str4d] Přesně, tohle jsem se pořád snažil poslat na fórum pro vývojáře 20:12:57 &lt;zzz&gt; no, když jsi to viděl, tak ty námitky zapracuj, nebo ne, je to na tobě 20:13:58 &lt;i2pr&gt; [Slack/str4d] .33 bude muset být až příští víkend (kolem 18.?) 20:14:41 &lt;zzz&gt; to je 2 a půl týdne od vydání. Opravdu to nejde dřív? Musíme to brát jako primární produkty vydání a dostat je ven rychle 20:15:31 &lt;orignal_&gt; zzz, proč se o to nemůžeš postarat sám? 20:15:50 &lt;zzz&gt; všichni máme své role. Nemůžu dělat všechno. 20:17:07 &lt;orignal_&gt; někdy musíš 20:17:09 &lt;zzz&gt; ok, str4d možná odpoví, nebo ne. Ještě něco k 1) nebo 2) ? 20:17:17 &lt;i2pr&gt; [Slack/str4d] svému pracovnímu rozvrhu neporučím 20:17:48 &lt;i2pr&gt; [Slack/str4d] Bylo by skvělé, kdyby tyto release mohlo dělat víc lidí, zvlášť Maven 20:17:52 &lt;zzz&gt; ok, pojďme vymyslet, jak to příště urychlit 20:17:59 &lt;zzz&gt; 3) zpráva z B-Sides NYC (sadie, str4d) 20:18:19 &lt;zzz&gt; sadie, str4de, mohli byste nám dát krátkou zprávu a taky říct ETA, kdy bude zveřejněna kompletní cestovní zpráva? 20:18:47 &lt;i2pr&gt; [Slack/sadie] proběhlo to dobře – máme připravený příspěvek na blog (nějaké potíže s publikováním) 20:19:22 &lt;zzz&gt; to bylo... opravdu stručné... ETA na zveřejnění? 20:19:34 &lt;i2pr&gt; [Slack/sadie] pracovali jsme na roadmapě, na webu a diskutovali nápady na outreach letos 20:20:11 &lt;i2pr&gt; [Slack/str4d] IA webu pro navigaci je v mnohem lepším stavu 20:20:25 &lt;i2pr&gt; [Slack/sadie] jsme znovu v kontaktu s Eliem, který udělal nové logo, aby začal s návrhem podstránek 20:20:32 &lt;zzz&gt; IA? 20:20:40 &lt;i2pr&gt; [Slack/str4d] Informační architektura 20:21:21 &lt;zzz&gt; sadie, str4de, ETA na zveřejnění cestovní zprávy? 20:21:30 &lt;i2pr&gt; [Slack/str4d] Blogpost bude venku hned, jakmile bude roadmapa 20:21:56 &lt;zzz&gt; ok. Ještě něco k 3) ? 20:22:45 &lt;zzz&gt; 4) zpráva z FOSDEM (echelon) 20:22:47 &lt;i2pr&gt; [Slack/str4d] tl;dr proběhlo dobře, stojí za to to zopakovat 20:22:58 &lt;zzz&gt; echelon, jak to šlo na FOSDEMu, jaká byla přednáška o I2P? 20:23:25 &lt;echelon&gt; fosdem je pěkná velká akce s&gt;20 paralelními tracky a tisíci návštěvníků, vše zdarma 20:23:34 &lt;manas&gt; wow super 20:23:58 &lt;echelon&gt; fosdem je sám o sobě dobře řízený a organizovaný, ale s jídlem je to na chvíli, taky se spousta přednášek rychle zaplní a nejde se dostat dovnitř 20:24:23 &lt;echelon&gt; ale všechny přednášky jsou streamované živě a teď jsou nahrané na youtube a online na stránce fosdem 20:24:49 &lt;echelon&gt; přednáška o i2p byla krátká rychlá přednáška o tom, co je i2p a čím se liší od toru, nic moc víc, času bylo málo 20:25:09 &lt;zzz&gt; potkal jsi toho chlapa? 20:25:20 &lt;echelon&gt; autor je člověk z i2pd, tady moc v kontaktu není, ale měl docela dobrý vhled do kódu, až na pár špatných čísel 20:25:29 &lt;echelon&gt; v publiku bylo ~100–150 lidí, místnost byla plná 20:25:53 &lt;zzz&gt; skvělé, jsem rád, že jsi jel 20:26:01 &lt;zzz&gt; ještě něco k 4) ? 20:26:01 &lt;echelon&gt; jen 2 otázky potom, např. jestli Java I2P teď opravdu používá 2–4GB a jestli běží na a raspverry pi 20:26:17 &lt;echelon&gt; měli bychom jet i 2019 20:26:43 &lt;echelon&gt; (přivezl jsem si domů kašel, škoda) 20:26:53 &lt;orignal_&gt; jak to, že toho chlapa neznáme? 20:27:27 &lt;manas&gt; echelon: přivezl jsem si ošklivý kašel na letu zpět sem z 34c3 :) teď už v pohodě 20:27:29 &lt;echelon&gt; držel se pod radarem, ale má push práva do git 20:27:49 &lt;orignal_&gt; manasi kde teď jsi? 20:27:51 &lt;zzz&gt; ještě něco k 4) ? 20:27:58 &lt;echelon&gt; moc jsem si nepopovídal, už mi nebylo dobře a v neděli byl problém s časem 20:28:29 &lt;orignal_&gt; push práva? Myslím, že je mají jen R4SAS, villain a psi 20:28:38 &lt;zzz&gt; 5) Status scrum (zlatinb) 20:28:45 &lt;zzz&gt; ok zab, máš slovo 20:28:50 &lt;echelon&gt; říkal, že pushoval kód toi2pd 20:28:59 &lt;echelon&gt; ok 20:29:08 &lt;zlatinb&gt; Ahoj všem.  Mám radost, že všechny návrhy na kompenzaci byly schváleny! 20:29:10 &lt;orignal_&gt; tak ho najdeme 20:29:46 &lt;zlatinb&gt; pojďme to vzít dokola a až zazní vaše jméno, prosím dejte krátké shrnutí, na čem budete pracovat příštích 6 měsíců.  Otázky nechte na později 20:29:55 &lt;zlatinb&gt; zzz, ty první  20:30:52 &lt;zzz&gt; ok, většinu času věnuji řízení projektu, opravám chyb a novému kódu, ale plánuju strávit významnou část času návrhy a plánováním, stejně jako studiem věcí 20:31:02 &lt;zzz&gt; abych byl dost chytrý udělat některá rozhodnutí, která musíme udělat 20:31:27 &lt;zzz&gt; většina z vás ví, co dělám, ale tohle je rychlé shrnutí 20:31:39 &lt;zzz&gt; kód kód kód, bugy bugy bugy, opakovat 20:31:42 &lt;zzz&gt; EOT 20:31:56 &lt;zlatinb&gt; Díky.  echelon , jsi na řadě 20:32:23 &lt;echelon&gt; ok, správa prostředků, nějaké PR, správa většiny služeb, práce v Tracu, chodit na konference^^ 20:32:41 &lt;echelon&gt; eot 20:32:55 &lt;zlatinb&gt; str4d: můžeš 20:33:04 &lt;i2pr&gt; [Slack/str4d] Prioritu v mém čase bude mít psaní a review návrhů a řízení procesu návrhů spolu se zzz, abychom zajistili vysoce kvalitní návrhové dokumenty pro komunitu. 20:33:33 &lt;i2pr&gt; [Slack/str4d] Druhou prioritou bude rozpracování implementací návrhů v Javě a Rustu a spolupráce s lidmi mimo I2P na společných komponentách. 20:34:10 &lt;i2pr&gt; [Slack/str4d] Zbytek času budu věnovat Maven, Androidu (jen opravy chyb) a I2P-Bote. 20:34:13 &lt;i2pr&gt; [Slack/str4d] EOT 20:34:53 &lt;zlatinb&gt; sadie, díky, že jsi dorazila!  Řekni nám, co budeš dělat 20:35:20 &lt;zlatinb&gt; Sadie? 20:35:42 &lt;i2pr&gt; [Slack/str4d] V shacku nevidíš indikaci psaní 20:35:43 &lt;i2pr&gt; [Slack/sadie] Ahoj! Rozšířím svou roli v PR – blogposty, novinky do konzole.. 20:35:47 &lt;i2pr&gt; [Slack/str4d] Slack* 20:36:26 &lt;i2pr&gt; [Slack/sadie] také – triage v Tracu – zlepšování našich reakcí, pomoc uživatelům 20:37:13 &lt;i2pr&gt; [Slack/sadie] zjišťování možností financování, outreach k dalším projektům a strategická partnerství. Hledání více uživatelů a vývojářů 20:37:35 &lt;i2pr&gt; [Slack/sadie] EOT 20:37:47 &lt;zlatinb&gt; Zní to skvěle.  manas, jsi na řadě 20:37:52 &lt;manas&gt; ahoj 20:38:05 &lt;manas&gt; příštích 6 měsíců: studovat Javu, dokumentaci i2p a seznámit se s codebase; studovat kryptografii, anonymitu, soukromí a bezpečnost – doporučení na knihy/články/apod. k těmto tématům vítána :) 20:38:10 &lt;manas&gt; mám pár nápadů na zajímavou grafiku, která by se dala použít na i2p samolepky/trička, na to se také podívám 20:38:14 &lt;manas&gt; aktuální stav: kancelář je zřízena; síťové věci jsou z většiny hotové – jeden router vyžaduje upgrade firmware, podal jsem ticket. připraven pustit se do všech úkolů. 20:38:16 &lt;manas&gt; eot 20:38:36 &lt;zlatinb&gt; super.  meeh a mhatta, jste tady? 20:38:49 &lt;meeh&gt; jsem tady 20:38:58 &lt;zlatinb&gt; do toho 20:39:01 &lt;manas&gt; ahoj meeh :) 20:39:05 &lt;meeh&gt; dejte mi chvilku dohnat 20:39:40 &lt;zlatinb&gt; děláme scrum, jen dej krátké shrnutí, co budeš dělat příštích 6 měsíců 20:39:46 &lt;meeh&gt; jasně 20:42:12 &lt;meeh&gt; příštích 6 měsíců: dokončit co nejvíce scalatests (jednotkových testů) pro core a části router i2p, pravděpodobně i další. také i2p pro OSX potřebuje vylepšení, budu pracovat na launcheru a procesu aktualizací, také doufám ve vylepšení docs/web, co nejvíc budu na Tracu sledovat otevřené issue všeho druhu, a nakonec trochu výzkumu nového crypto / I2NP 20:42:45 &lt;zlatinb&gt; dobře 20:44:39 &lt;zlatinb&gt; mhatta tu bohužel není, tím pádem scrum končí 20:44:39 &lt;zlatinb&gt; než 'baf' meeting, chtěl bych dát lidem možnost položit jakékoli otázky ostatním členům týmu 20:44:40 &lt;zlatinb&gt; takže pokud máte něco konkrétního, na co se chcete zeptat ohledně cílů – do toho! 20:44:40 &lt;zlatinb&gt; pokud ne, Falcon Heavy startuje za minutu :) 20:44:41 &lt;manas&gt; meeh: budeš se dívat na oddělení testů, které vyžadují přístup k síti, od těch, které ne? 20:44:42 &lt;meeh&gt; Chtěl bych poprosit lidi, aby řekli, jestli jsou místa, která opravdu potřebují testy – přednostně před jinými. Otevřen návrhům. 20:45:21 &lt;zzz&gt; manas a str4d jsou nejlepší na diskusi o testech 20:45:38 &lt;meeh&gt; manas: pokusil bych se emulovat/mockovat síť, jak jen to půjde, ještě jsem nepřemýšlel, pokud narazím na test, jak to udělat, ale můžu tě informovat :) 20:45:59 &lt;manas&gt; BobTheBuilder momentálně pouští ant testy s wrapperem torsocks. bylo by fajn mít možnost spouštět testy vyžadující síť nezávisle na ostatních 20:46:00 &lt;meeh&gt; s/test/místo, kde je potřeba test/ 20:46:29 &lt;zzz&gt; zab budeme muset probrat, jestli chceme tu scrum část tohoto meetingu zachovat, nebo ne, můžeme to řešit v následujících týdnech 20:46:30 &lt;meeh&gt; tak se na to podívám :) 20:46:33 &lt;meeh&gt; díky za radu 20:46:45 &lt;zzz&gt; a bude scrum před příštím měsícem? 20:47:03 &lt;manas&gt; meeh: probereme to dál, já se na testy taky podívám :) 20:47:11 &lt;zlatinb&gt; správně, chtěl bych scrum se všemi každý měsíc 20:47:17 &lt;meeh&gt; v pohodě – mě čeká ještě horší (každý den v 0930am) :p 20:47:19 &lt;zlatinb&gt; kromě manase, který to kvůli časovým rozdílům nezvládne 20:47:44 &lt;zzz&gt; jsem si jistý, že mhatta je v minimálně stejně špatném časovém pásmu 20:47:46 &lt;manas&gt; jo, tady je brzy lol 20:47:47 &lt;zlatinb&gt; nezávisle na tom se budu scházet s těmi, kdo pracují na plný úvazek, každý týden přes irc/signal, atd. 20:47:56 &lt;manas&gt; mhatta může tvrdě spát 20:47:59 &lt;meeh&gt; případně změním časové pásmo, kdyby bylo nejhůř :) 20:48:14 &lt;zzz&gt; nejdřív můžu meeting posunout o další půl hodiny dřív, i když po přechodu na letní čas bych asi mohl 19:00 UTC 20:48:25 &lt;zzz&gt; pořád to asi nebude dost brzy pro mhatta, hádám 20:48:41 &lt;manas&gt; ale jednou měsíčně by to nebyl problém. Jednou týdně už ano 20:49:18 &lt;zzz&gt; doporučuju všem být na IRC co nejčastěji. Je tu strašné ticho. Tohle je nejlepší místo, kde se dá něco udělat 20:49:25 &lt;zzz&gt; ještě něco k 5) ? 20:49:30 &lt;zlatinb&gt; ok, z mé strany vše, díky všem 20:49:38 &lt;zzz&gt; něco dalšího k meetingu? 20:50:08 &lt;meeh&gt; Bývám tu skoro pořád – jen jsem byl zaneprázdněný tím, že se vyvazuji ze svého projektu @ dayjob. Takže časem budu aktivnější. 20:50:19 * zzz bere *baffer* 20:50:29 &lt;meeh&gt; Tipuji, že budu mít startovní datum během týdne zlatinb 20:50:56 &lt;zlatinb&gt; paráda 20:51:02 * zzz *bafs* meeting uzavřen </div>
