---
title: "Setkání vývojářů I2P - 06. března 2018"
date: 2018-03-06
author: "zzz"
description: "Zápis z vývojářské schůzky I2P ze dne 6. března 2018."
categories: ["meeting"]
---

## Stručné shrnutí

<p class="attendees-inline"><strong>Přítomní:</strong> echelon, meeh, psi, str4d, zlatinb, zzz</p>

## Záznam ze schůzky

<div class="irc-log"> 20:00:00 &lt;zzz&gt; 0) Ahoj 20:00:00 &lt;zzz&gt; 1) zbývající položky vydání 0.9.33 (f-droid.org, oficiální Debian) (nextloop, mhatta) 20:00:00 &lt;zzz&gt; 2) aktualizace 0.9.34 (zzz) 20:00:00 &lt;zzz&gt; 3) Status scrum (zab) je to tvoje 20:00:04 &lt;zzz&gt; 0) Ahoj 20:00:06 &lt;zzz&gt; ahoj 20:00:17 &lt;zlatinb&gt; ahoj 20:00:20 &lt;zzz&gt; vítejte na schůzce 268 tohoto skvělého 15letého projektu! 20:00:44 &lt;zzz&gt; 1) zbývající položky vydání 0.9.33 (f-droid.org, oficiální Debian) (nextloop, mhatta) 20:01:03 &lt;zzz&gt; ok, nextloop udělal PR pro f-droid, ještě se neobjevil, ale snad brzy 20:01:30 &lt;zzz&gt; u Debianu jsme od mhatta stále nic neslyšeli a propásli jsme termín Bionic 20:01:51 &lt;zzz&gt; něco dalšího k bodu 1) ? 20:03:01 &lt;zzz&gt; 2) aktualizace 0.9.34 (zzz) 20:03:37 &lt;zzz&gt; jsme v polovině plánovaného 10týdenního cyklu. Nastavil jsem deadline pro checkin za 4 1/2 týdne odteď. Tag freeze za 3 týdny, vydání za 5 týdnů 20:04:03 &lt;zzz&gt; jsme na 16K řádcích diffu. Nejnápadnější změna je část 2 přepracování susimailu. Zbytek jsou opravy všude možně 20:04:28 &lt;zzz&gt; povzbuzuji všechny v týmu, aby pro vydání opravili pár ticketů, pokud je to jen trochu možné 20:05:01 &lt;zzz&gt; jsme za deadlinem pro „velké změny“, ale pořád doufáme, že od všech dorazí různé opravy 20:05:21 &lt;zzz&gt; a samozřejmě testování dev buildů je také práce pro všechny, prosím pomozte 20:05:31 &lt;zzz&gt; něco dalšího k bodu 2) ? 20:07:01 &lt;zzz&gt; 3) Status scrum (zab) je to tvoje 20:07:04 &lt;eche|on&gt; ani ne 20:07:11 &lt;zlatinb&gt; Ahoj. Projdeme si to kolem dokola a až zazní vaše jméno, prosím, stručně popište: 20:07:21 &lt;zlatinb&gt; 1) co jste dělali od posledního scrumu 20:07:29 &lt;zlatinb&gt; 2) co plánujete dělat příští měsíc 20:07:44 &lt;zlatinb&gt; 3) blokuje vás něco nebo potřebujete od někoho pomoc 20:08:11 &lt;zlatinb&gt; Prosím počkejte, až bude scrum u konce, pokud máte otázku nebo komentář 20:08:21 &lt;zlatinb&gt; jdeme na to - zzz, začni 20:09:10 &lt;zzz&gt; ok. kromě toho, co už jsem říkal... pracoval jsem na zlepšení podpory ssl v konzoli a eepsites; vylepšeních upnp; opravách ipv6; a různém refaktoringu 20:09:40 &lt;zzz&gt; očekávám, že budu příští měsíc pokračovat na ssl a ipv6, a také dokončím další opravy pro vydání, které bude začátkem dubna 20:10:06 &lt;zzz&gt; jsem blokovaný v práci na návrzích, čekám na spolupráci se str4d 20:10:07 &lt;zzz&gt; EOT 20:10:41 &lt;zlatinb&gt; eche|on: prosím, pokračuj 20:11:07 &lt;eche|on&gt; ok, pracoval jsem na tracu, fóru a blogu 20:11:28 &lt;eche|on&gt; příští měsíc to bude pokračovat, trochu víc PR, aktualizace financí,... 20:11:39 &lt;eche|on&gt; aktuálně vše ok, příští týden jsem na cestách 20:12:12 &lt;zlatinb&gt; super. meeh, jsi tady? Můžeš nám dát aktualizaci? 20:12:38 &lt;meeh&gt; Ano, moment 20:13:45 &lt;meeh&gt; Pracoval jsem na části launcheru pro OSX, protože mě to šíleně štve, jelikož jsem na OSX, také - posledních 1,5 dne jsem věnoval migraci naší příšerné sqlite DB (trac) na něco, co škáluje 20:13:53 &lt;meeh&gt; Snažím se vyhnout tomu problému s nulovým bytem 20:14:31 &lt;meeh&gt; Vypadá to, že to teď rozchodím, jakmile v pgsql ručně předem nadefinuji všechny tabulky, než se pokusím importovat (tedy bez tabulek) 20:15:37 &lt;meeh&gt; A jo, možná budu mít ještě něco ohledně exportu git-&gt;monotone 20:15:45 &lt;meeh&gt; To je ode mě vše 20:16:22 &lt;zlatinb&gt; ok, chápu správně, že tě nic neblokuje? 20:16:46 &lt;meeh&gt; ne  20:16:50 &lt;meeh&gt; Všechno v pohodě :) 20:17:16 &lt;zlatinb&gt; skvělé. psi, chceš se přidat? 20:17:22 &lt;psi&gt; jasně 20:17:28 &lt;psi&gt; tak se podívejme 20:17:47 &lt;psi&gt; 1) tohle je můj první scrum pro i2p  20:18:18 &lt;psi&gt; 2) tenhle měsíc udělám libsam super vymazlený a skvělý 20:18:32 &lt;psi&gt; možná přidám variantu s epoll/kqueue 20:18:57 &lt;psi&gt; 3) momentálně čekám na review PR, které jsem udělal na githubu pro libsam 20:19:00 &lt;psi&gt; EOT 20:19:20 &lt;zlatinb&gt; super 20:19:24 &lt;zlatinb&gt; str4d: jsi tady? 20:19:51 &lt;zlatinb&gt; sadie, možná ty? 20:20:09 &lt;zzz&gt; sadie mi říkala, že to nejspíš nestihne 20:20:41 &lt;zlatinb&gt; a str4d je asi pryč 20:20:55 &lt;zlatinb&gt; takže tím podle mě scrum končí - manas má omluvu a mhatta je nezvěstný 20:21:20 &lt;zzz&gt; ok, něco dalšího k bodu 3)? něco dalšího ke schůzce? 20:21:34 &lt;zlatinb&gt; teď: má někdo nějaké otázky nebo komentáře k něčemu, co zaznělo během scrumu? 20:21:41 &lt;meeh&gt; Mám otázku ohledně Oracle, licence a nás, až bude čas na Q/A 20:21:54 &lt;zlatinb&gt; (tohle je část blokér/blokovaný) 20:22:05 &lt;zlatinb&gt; meeh: ok, můžeme si popovídat po schůzce 20:22:43 &lt;zzz&gt; Jen dodám, že mě mhatta blokuje ve všech možných změnách a vylepšeních balíčkování 20:23:12 &lt;zzz&gt; a také u funkce oznámení při startu v Tails, totéž 20:24:22 &lt;zlatinb&gt; ok. Tím končí bod 3), myslím 20:24:33 &lt;zzz&gt; ok, něco dalšího pro schůzku? 20:25:02 * zzz popadne baffer 20:25:27 &lt;i2pr&gt; [Slack/str4d] Tady 20:25:38 * zzz pokládá baffer 20:25:38 &lt;zlatinb&gt; ahoj 20:25:39 &lt;i2pr&gt; [Slack/str4d] Omlouvám se za zpoždění, zas problémy s internetem 20:26:13 &lt;zlatinb&gt; tak jo, stručně 1) co jsi dělal 2) co budeš dělat 3) blokuje tě něco / potřebuješ pomoc? 20:27:58 &lt;i2pr&gt; [Slack/str4d] 1) opravování chyb, práce na vydání, sada patchů pro UI konzole routeru, práce pro Android & delegace podepisovacího klíče, třídění ticketů, článek XRDS 20:29:14 &lt;i2pr&gt; [Slack/str4d] Oh, a spolupráce s Ura 20:29:24 &lt;i2pr&gt; [Slack/str4d] (plus obvyklé schůzky atd.) 20:31:40 &lt;i2pr&gt; [Slack/str4d] 2) Migrovat všechny návrhy na nové fórum, dokončit draft NTCP Noise jako nový návrh, setkání Tor Dev, sync s Ura, sync s dawuud ohledně SPHINCS, případně review paperu, revize článku XRDS, třídění ticketů 20:34:49 &lt;zlatinb&gt; blokuje tě něco nebo potřebuješ od někoho pomoc? 20:34:50 &lt;i2pr&gt; [Slack/str4d] 3) Teď nic, ale oslovit lidi, kteří mají zájem něco recenzovat 20:35:07 &lt;i2pr&gt; [Slack/str4d] Oh, mailing list 20:35:20 &lt;zzz&gt; ok, něco dalšího k bodu 3)? něco dalšího ke schůzce? 20:36:03 * zzz znovu popadne baffer 20:36:23 &lt;zzz&gt; zab, líbí se mi to 1-2-3, fungovalo to dobře 20:37:01 * zzz **bafs** schůzi uzavírá </div>
