---
title: "Setkání vývojářů I2P - 7. srpna 2018"
date: 2018-08-07
author: "zzz"
description: "Zápis z vývojářské schůzky I2P ze dne 7. srpna 2018."
categories: ["meeting"]
---

## Rychlá rekapitulace

<p class="attendees-inline"><strong>Přítomní:</strong> echelon, mikalv, villain, zlatinb, zzz</p>

## Zápis ze schůzky

<div class="irc-log"> 20:00:05 &lt;zzz&gt; 0) Ahoj 20:00:05 &lt;zzz&gt; 1) Stav 0.9.36 (zzz) 20:00:05 &lt;zzz&gt; 2) Stav LS2 (zzz) 20:00:05 &lt;zzz&gt; 3) Žádosti pro bobthebuilder.i2p a paste.crypthost.i2p na http://zzz.i2p/posts/13897 20:00:05 &lt;zzz&gt; 4) Stavový scrum (zlatinb) 20:00:05 &lt;zzz&gt; 5) Přeplánování schůzky 4. září (zzz) 20:00:10 &lt;zzz&gt; 0) Ahoj 20:00:12 &lt;zzz&gt; ahoj 20:00:21 &lt;zzz&gt; 1) Stav 0.9.36 (zzz) 20:00:27 &lt;zlatinb&gt; ahoj 20:00:29 &lt;villain&gt; ahoj všichni 20:00:34 &lt;zzz&gt; Jsme 6 týdnů v cyklu 36, zbývají 2 týdny 20:00:52 &lt;mikalv&gt; ahoj 20:00:53 &lt;zzz&gt; zmrazení tagů je zítra; termín odevzdání změn je týden od pátku; vydání v týdnu od 20. srpna 20:01:18 &lt;zzz&gt; prosím všechny o testování. Příští verzi označím jako -rc 20:01:31 &lt;zzz&gt; ještě něco k 1) ? 20:02:24 &lt;zzz&gt; 2) Stav LS2 (zzz) 20:02:30 &lt;zzz&gt; včera jsme měli 5. schůzku 20:02:47 &lt;zzz&gt; jde to dobře, ale velmi pomalu. Problémy jsou složité a provázané 20:03:11 &lt;zzz&gt; dnes jsem aktualizoval návrh (123), ale pořád je hodně hrubý 20:03:41 &lt;zzz&gt; ještě jsme se ani neshodli na cílech a prioritách, takže to potrvá, ale s procesem jsem spokojený 20:03:58 &lt;zzz&gt; všichni jsou vítáni, další schůzka je příští pondělí v 18:00 UTC na #ls2 20:04:27 &lt;zzz&gt; ještě něco k 2) ? 20:05:13 &lt;zzz&gt; 3) Žádosti pro bobthebuilder.i2p a paste.crypthost.i2p na http://zzz.i2p/posts/13897 20:05:25 &lt;zzz&gt; to jsou žádosti o konzolovou domovskou stránku 20:05:33 &lt;zzz&gt; je tu žadatel sl? 20:06:07 &lt;zlatinb&gt; obvykle ne, protože je v $HOME pozdě 20:06:27 &lt;zzz&gt; má někdo komentáře pro nebo proti přidání těchto odkazů na domovskou stránku konzole? 20:07:06 &lt;zlatinb&gt; jsem +1 pro přidání bob the builder, k novému paste neutrální 20:07:13 &lt;zzz&gt; nějaké námitky? 20:07:31 &lt;mikalv&gt; jsem +1 pro online služby v konzoli 20:07:55 &lt;zzz&gt; druhý paste neuškodí, zvlášť když ten současný býval mimo provoz i celé týdny 20:08:15 &lt;zzz&gt; i když poslední dobou je docela spolehlivý 20:08:40 &lt;zzz&gt; pokud nejsou námitky, přidám je do konzole pro 36 20:08:46 &lt;villain&gt; pokud jsou nějaké mrtvé odkazy k odstranění, můžeme místo nich přidat tyto 20:08:50 &lt;zzz&gt; ještě něco k 3) ? 20:09:04 &lt;eche|on&gt; ne 20:09:11 &lt;zzz&gt; zerobin není mrtvý, jen v minulosti neměl nejlepší uptime 20:09:46 &lt;zzz&gt; 4) Stavový scrum (zlatinb) 20:09:49 &lt;zzz&gt; zlatinb, máš slovo  
20:10:31 &lt;zlatinb&gt; ok, projdeme to dokola a až uslyšíte své jméno, stručně popište: 1) čemu jste se věnovali minulý měsíc, 2) co plánujete dělat příští měsíc, 3) zda vás někdo blokuje nebo potřebujete pomoc 20:10:57 &lt;zlatinb&gt; začneme Nováčkem – villainem.  Protože je to tvůj první scrum, přeskoč 1) a jdi jen na 2) a 3) 20:11:09 &lt;zlatinb&gt; villain, pojď  20:12:24 &lt;zlatinb&gt; villain, jsi tam?   20:12:34 &lt;villain&gt; učím se Java a Monotone, plány opravit ještě pár tiketů webu před vydáním 36, jak zzz probíral se zzz. a učit se víc :) 20:13:00 &lt;villain&gt; momentálně žádné překážky 20:13:41 &lt;zlatinb&gt; skvělé.  Obvykle na konci reportu říkáme EOT :) 20:13:48 &lt;villain&gt; teď dělám výzkum na https://trac.i2p2.de/ticket/1583 20:13:57 &lt;villain&gt; EOT 20:13:59 &lt;villain&gt; heh 20:14:17 &lt;zlatinb&gt; díky.  zzz, jsi na řadě 20:14:37 &lt;zzz&gt; ok. minulý měsíc šlo hlavně o leštění a testování ntcp2, s pomocí orignal 20:14:46 &lt;zzz&gt; rozjíždíme LS2 výzkum a schůzky 20:14:59 &lt;zzz&gt; samozřejmě hromada a hromada oprav chyb 20:15:33 &lt;zzz&gt; příští měsíc bude o vydání .36 a pokračování na LS2, opravách chyb atd. 20:15:41 &lt;zzz&gt; průběžně také trochu refaktorování kódu 20:16:06 &lt;zzz&gt; doufám, že se pro 37 dostanu k průvodci SSL pro ne‑Jetty. Bohužel jsem se k tomu pro 36 nedostal, bylo to příliš těžké 20:16:13 &lt;zzz&gt; žádné překážky; EOT 20:17:14 &lt;eche|on&gt; ok, dělal jsem spoustu administrátorské práce na fóru, nějaké testování kódu, dary a správu účtů, v tom budu pokračovat i příští měsíc, momentálně žádné překážky 20:17:20 &lt;eche|on&gt; uupos 20:17:40 &lt;zlatinb&gt; ok, eche|on, klidně můžeme vzít rovnou tebe :) 20:17:51 &lt;eche|on&gt; to je víceméně vše^^ 20:18:04 &lt;zlatinb&gt; ok, super 20:18:10 &lt;zlatinb&gt; mikalv: co ty? 20:18:14 &lt;mikalv&gt; Jo, no u mě; Aktuálně: OSX Launcher beta pro 0.9.36  Plán: 1. Pokračovat na OSX launcheru (zkrášlit ho, pár dalších funkcí a práce na stabilitě). 2. Snad pomoci zzz s výzkumem a impl. LS2. 3. Vydat testovací MVP/alpha balíčku prohlížeče.  20:18:23 &lt;mikalv&gt; 4. Pokračovat v mé kampani za to, aby nebyl „single-person-of-failure“, kde core členové, kteří hostují core služby, dají přístup dalším core členům jako zálohu/fallback, pokud někdo zmizí, aby projekt netrpěl podobnými událostmi. 20:18:28 &lt;mikalv&gt; Blokér: Doufám, že bychom mohli získat kontrolu nad DNS i2p2.de od welt. 20:18:56 &lt;mikalv&gt; buď já nebo eche|on, alespoň někdo aktivnější 20:19:09 &lt;zlatinb&gt; páni, to bylo dobře připravené, dobrá práce 20:19:25 &lt;zlatinb&gt; sadie zmínila, že by se *možná* mohla ukázat – voláme sadie 20:19:49 &lt;zlatinb&gt; str4d: je šance, že jsi nablízku? 20:19:53 &lt;eche|on&gt; Welt mě kontaktoval, odpověděl jsem, dál už žádná odpověď 20:19:58 &lt;mikalv&gt; zlatinb: pamatuj, že tohle dělám už dva roky každý den před i2p :p 20:20:41 &lt;mikalv&gt; Chci získat kontrolu nad DNS doménou, abych mohl volněji měnit IP Tracu a později i download 20:20:59 &lt;zlatinb&gt; Alex W. tu byl, ale právě odešel, takže myslím, že to je pro scrum všechno 20:21:16 &lt;mikalv&gt; kvůli situaci starý zastaralý server dělá reverse-proxy na nový Trac :( 20:22:04 &lt;zzz&gt; 5) Přeplánování schůzky 4. září (zzz) 20:22:08 &lt;zlatinb&gt; EOT 20:22:19 &lt;mikalv&gt; jo, pardon, EOT 20:22:26 &lt;zzz&gt; ok, 4. září nemůžu a myslím, že někteří další taky ne 20:22:46 &lt;zzz&gt; můžeme to dát na středu 5. září nebo úterý 11. září? 20:23:01 &lt;zzz&gt; pokud 11., byly by jen 3 týdny mezi tím a schůzkou 2. října 20:23:27 &lt;zlatinb&gt; Většinu září budu na cestách, takže nemůžu slíbit ani 5. ani 11. 20:23:27 &lt;zzz&gt; Chci dát CCC na program zářijové schůzky, i když jsme většinu rozhodnutí o financování udělali už loni v prosinci 20:23:44 &lt;mikalv&gt; myslím, že můžu oboje, takže za mě ok 20:23:53 &lt;zzz&gt; eche|on, co ty? 20:24:12 &lt;eche|on&gt; 11. není ok 20:24:30 &lt;zzz&gt; st 5. v pořádku? 20:24:41 &lt;eche|on&gt; 5. se zdá být v pohodě   20:24:52 &lt;zzz&gt; ok, předběžně si to zapišme na středu 5. 20:24:55 &lt;mikalv&gt; ok 20:25:02 &lt;zzz&gt; ještě něco k 5) ? 20:25:06 &lt;zzz&gt; něco dalšího k této schůzce? 20:25:51 * zzz chytá baffer 20:26:40 * zzz *bafs* schůze uzavřena </div>
