---
title: "Setkání vývojářů I2P - 6. listopadu 2018"
date: 2018-11-06
author: "eche|on"
description: "Zápis z vývojové schůzky I2P ze dne 6. listopadu 2018."
categories: ["meeting"]
---

## Stručné shrnutí

<p class="attendees-inline"><strong>Přítomni:</strong> echelon, str4d, meeh, zlatinb</p>

## Záznam ze schůzky

<div class="irc-log"> &lt;eche|on&gt; 0) Ahoj &lt;eche|on&gt; 1) 0.9.38 stav vývoje (echelon) &lt;eche|on&gt; 2) LS2 stav (echelon) &lt;eche|on&gt; 3) Stav scrumu (zlatinb) &lt;eche|on&gt; žádné další téma nebylo dříve do vlákna na I2P přidáno. &lt;eche|on&gt; 0) &lt;eche|on&gt; ahoj! &lt;eche|on&gt; vítejte! &lt;zlatinb&gt; ahoj &lt;eche|on&gt; nějaké doplnění agendy? &lt;eche|on&gt; vypadá to, že ne &lt;eche|on&gt; 1) 0.9.38 stav vývoje &lt;eche|on&gt; 0.9.38 bude hlavně aktualizace konzole, Sadie a tým UX, UI na tom tvrdě pracují, jak bylo vidět na pátečním živém streamu, který dělal Alex &lt;eche|on&gt; specifikace se těžko hledají, ale práce dobře postupuje &lt;eche|on&gt; zjišťujeme, co je možné v konzoli změnit, a první části zahrneme do 0.9.38 &lt;eche|on&gt; plán je na několik měsíců, než se zapracují všechny změny; ne všechny budou v 0.9.38 &lt;str4d&gt; ahoj &lt;eche|on&gt; aktuální plán vydání 0.9.38 je prosinec, krátce před 35c3 &lt;eche|on&gt; něco dalšího k 1) ? &lt;zlatinb&gt; Myslel jsem, že 0,9.38 bude v lednu, ale v pohodě &lt;eche|on&gt; jo, pokud je to moc práce, odložíme to na leden, po 35c3 &lt;zlatinb&gt; k 1) ode mě nic dalšího &lt;eche|on&gt; ok &lt;eche|on&gt; 2) aktualizace stavu LS2 &lt;eche|on&gt; nic zásadního k aktualizaci, probíhají vývojářské meetingy, témata se probírají, ale zatím nebyl vydán žádný kód &lt;eche|on&gt; tvrdá, náročná práce, spousta témat, zabere to více času, odhad je nejdříve na .40 &lt;eche|on&gt; něco dalšího k 2) &lt;eche|on&gt; ? &lt;str4d&gt; Kdokoli má zájem dát zpětnou vazbu, ať se podívá na https://geti2p.net/spec/proposals/123-new-netdb-entries (tam se teď soustředí většina změn) &lt;eche|on&gt; jo, prosím reagujte a dávejte zpětnou vazbu &lt;eche|on&gt; takže předávám zlatinb bod 3) stav scrumu &lt;zlatinb&gt; ahoj.  V kanálu jsou teď jen eche|on a meeh, tak proč nepokračujete a nedáte nám 1-2-3 (paralelně) &lt;eche|on&gt; 1) práce na financování, server, příprava 35c3, koupené lístky &lt;eche|on&gt; 2) pokračuji v téhle práci &lt;eche|on&gt; 3) žádné překážky &lt;eche|on&gt;  &lt;meeh&gt; 1) úklid OSX Launcher & profil Firefoxu &lt;meeh&gt; 2) migrace serveru &lt;meeh&gt; 3) vývoj Testnetu (testovací síť) &lt;meeh&gt; 4) žádné překážky &lt;zlatinb&gt; Tady jsou moje: 1) minulý měsíc jsem pracoval na UX se Sadie a Alexem, definice Testnetu (příspěvek je na fóru zzz.i2p) a vlastní Firefox I2P profil (příspěvek je na i2pforum) 2) více UX, certifikát pro podepisování kódu 3) žádné překážky &lt;str4d&gt; ERR_OUT_OF_BOUNDS_WRITE &lt;zlatinb&gt; lol &lt;eche|on&gt; správně, prosím otestujte Firefox I2P profil, zlatinb prosím pošli odkaz &lt;zlatinb&gt; https://github.com/eyedeekay/firefox.profile.i2p/releases &lt;eche|on&gt; děkuji &lt;meeh&gt; super, díky &lt;eche|on&gt; ohledně 35c3: core tým se sejde v Lipsku &lt;eche|on&gt; pokud chce přijít ještě někdo další, rádi se s vámi potkáme a strávíme nějaký čas diskuzí o tématech I2P, nebo si prostě dáme kávu/pivo/sladkosti &lt;eche|on&gt; Dobře, to je vše z agendy, nějaké doplnění? &lt;str4d&gt; Bavte se! Letos na 35c3 nebudu, ale v lednu budu na RWC. &lt;eche|on&gt; *me zahřívá sidekick baffer* &lt;eche|on&gt; skvělé, Alex plánuje účast, kromě Sadie také &lt;eche|on&gt; *baffer se rozhoupe* &lt;str4d&gt; Aesome &lt;str4d&gt; s/Ae/Awe/ &lt;eche|on&gt; *baff* schůzka je uzavřena. Děkujeme za účast. Uvidíme se znovu na příští schůzce 4. prosince ve 20:00 UTC </div>
