---
title: "Setkání vývojářů I2P - 3. dubna 2018"
date: 2018-04-03
author: "zzz"
description: "Zápis z vývojářské schůzky I2P ze dne 3. dubna 2018."
categories: ["meeting"]
---

## Stručné shrnutí

<p class="attendees-inline"><strong>Přítomni:</strong> manas, meeh, str4d, zlatinb, zzz</p>

## Záznam ze schůzky

<div class="irc-log"> 20:00:01 &lt;zzz&gt; 0) Ahoj 20:00:01 &lt;zzz&gt; 1) aktualizace 0.9.34 (zzz) 20:00:01 &lt;zzz&gt; 2) blokující tikety pro 0.9.34 (str4d) 20:00:01 &lt;zzz&gt; 3) sestavení pro Android/Maven a role a harmonogram vydání (str4d/meeh) 20:00:01 &lt;zzz&gt; 4) Navrhované odstranění open4you.i2p a git.repo.i2p z domovské stránky konzole (anonymousmaybe) 20:00:01 &lt;zzz&gt; 5) plán 0.9.35 (zzz) 20:00:01 &lt;zzz&gt; 6) plán NTCP2 (zzz) 20:00:01 &lt;zzz&gt; 7) Status scrum (zab) 20:00:05 &lt;zzz&gt; 0) Ahoj 20:00:07 &lt;zzz&gt; Ahoj 20:00:30 &lt;zzz&gt; vítám vás na schůzce č. 269, která se táhne už téměř 16 let 20:00:33 &lt;manas&gt; Ahoj 20:00:43 &lt;zlatinb&gt; ahoj 20:00:44 &lt;zzz&gt; 1) aktualizace 0.9.34 (zzz) 20:00:55 &lt;zzz&gt; ok, uzávěrka překladu a checkinu je za 3 dny 20:01:20 &lt;zzz&gt; moc nových hlášení chyb není 20:01:36 &lt;zzz&gt; takže to vypadá dobře, s výjimkou bodu 2) 20:01:56 &lt;zzz&gt; posledních pár týdnů pracuji na .35 a věcech po ní 20:02:04 &lt;zzz&gt; něco dalšího k 1) ? 20:03:00 &lt;zzz&gt; 2) blokující tikety pro 0.9.34 (str4d) 20:03:25 &lt;i2pr&gt; [Slack/str4d] Ahoj :B 20:03:32 &lt;zzz&gt; str4d má několik blokujících tiketů starých několik měsíců, a už byly přesunuty přes pár vydání 20:03:38 &lt;manas&gt; ahoj str4de 20:03:38 &lt;zzz&gt; str4de, jaký máš pro ně plán? 20:04:10 &lt;i2pr&gt; [Slack/str4d] Vidím dva blokující tikety. 20:04:19 &lt;i2pr&gt; [Slack/str4d] Jeden je reseeding na starších Androidech 20:04:39 &lt;zzz&gt; dobře, 2 je lepší než 'několik' 20:04:45 &lt;i2pr&gt; [Slack/str4d] U toho jsme zúžili okno problému, ale tehdy jsme nenašli opravu (ta, kterou jsme zkusili, nefungovala) 20:05:07 &lt;i2pr&gt; [Slack/str4d] Momentálně na tom nemám čas pracovat a starší verze se postupně používají méně a méně 20:05:24 &lt;i2pr&gt; [Slack/str4d] Takže si myslím, že bychom měli prostě ukončit podporu starších verzí Androidu 20:05:59 &lt;i2pr&gt; [Slack/str4d] Upozorňuji, že Google Play Store zavedl požadavky, aby nové nahrávky aplikací začaly vyhovovat novějším API, takže v tomto smyslu můžeme být donuceni, pokud chceme dál publikovat přes GPlay 20:07:02 &lt;zzz&gt; a ten druhý? 20:07:16 &lt;i2pr&gt; [Slack/str4d] Zrušení podpory starších API by mělo být relativně jednoduché v rámci příští aktualizace, pokud se na tom shodneme. 20:08:03 &lt;i2pr&gt; [Slack/str4d] Druhý jsou opravy přeložených řetězců z 0.9.31 (v OP stojí "drobné, ale beru jako blocker") 20:09:19 &lt;i2pr&gt; [Slack/str4d] Část z toho jsem opravil lokálně, ale neměl jsem čas to vytáhnout a poslat ven. 20:09:41 &lt;zzz&gt; Otázka je, jestli vůbec plánuješ dělat nějaké opravy chyb v UI. Poslední opravu od tebe jsme viděli před 5 měsíci. Před měsícem jsem vyzdvihl asi 10 tiketů, které jsem chtěl mít pro .34 opravené. Chystáš se v UI dál pracovat, nebo máme hledat náhradu? 20:09:58 &lt;i2pr&gt; [Slack/str4d] Realisticky, pokud to necháte na mně, bude se to dál odsouvat, protože mé priority jsou teď jinde. 20:10:39 &lt;i2pr&gt; [Slack/str4d] Plánuji poslat víc UI patchů, ale nemám čas to dělat v dostatečně krátkém horizontu. 20:11:05 &lt;zzz&gt; dobře, takže od tebe nemáme očekávat žádnou práci na UI, včetně i 'jednoduchých' oprav, a to ani pro .34 ani později? 20:11:31 &lt;i2pr&gt; [Slack/str4d] Problém je, že slovo "jednoduché" tam nese hodně velkou zátěž :stuck_out_tongue: 20:12:11 &lt;i2pr&gt; [Slack/str4d] Pro .34 správně, ode mě nečekejte žádnou práci na UI. 20:12:15 &lt;zzz&gt; dobře. Kéž bychom to věděli před měsíci. Ztratili jsme strašně moc času. Začneme práci přeúkolovávat a hledat náhrady. 20:12:22 &lt;zzz&gt; něco dalšího k 2) ? 20:13:01 &lt;i2pr&gt; [Slack/str4d] Rád předám patchsety ostatním k vytažení těch "jednoduchých" oprav – možná budou mít při krocení monotone+git větší štěstí než já 20:13:23 &lt;zzz&gt; 3) sestavení pro Android/Maven a role a harmonogram vydání (str4d/meeh) 20:14:03 &lt;zzz&gt; Rád bych věděl, jestli si str4d a meeh ujasnili, kdo co dělá pro vydání .34 na maven/fdroid/android, abych věděl, koho mám hnát k odpovědnosti a kdy se to stane 20:15:37 &lt;i2pr&gt; [Slack/str4d] Meeh má podpisové klíče pro Android a FDroid 20:15:51 &lt;meeh&gt; Můžeme to vyřešit teď. Co myslíš, str4de, máš na to čas, nebo to mám udělat já? 20:16:16 &lt;i2pr&gt; [Slack/str4d] Budu rád, když to uděláš ty a já ti budu šeptat do ucha :slightly_smiling_face: 20:16:31 &lt;i2pr&gt; [Slack/str4d] (protože chci rozšířit naše schopnosti kolem vydávání) 20:16:47 &lt;zzz&gt; meeh, je to pro tebe ok? 20:17:00 &lt;i2pr&gt; [Slack/str4d] Můžeme si domluvit čas na párové sezení. 20:17:16 &lt;meeh&gt; Jasně, to můžeme. To je zatím nejlepší varianta, můžeš mě uvést do obrazu co a jak 20:17:29 &lt;zzz&gt; a co maven central? 20:17:45 &lt;i2pr&gt; [Slack/str4d] Momentálně jsem jediný, kdo k tomu má přihlašovací údaje. 20:18:08 &lt;meeh&gt; Jo, já přístup na maven nemám 20:18:22 &lt;i2pr&gt; [Slack/str4d] U Sonatype je potřeba přeskočit pár překážek, aby se to změnilo 20:18:29 &lt;zzz&gt; takže to uděláš ty, nebo dáš meehovi práva? Potřebuji vědět, kdo je zodpovědný a kdy se to stane 20:18:39 &lt;i2pr&gt; [Slack/str4d] (matně si vybavuji, co všechno jsem musel udělat, abych to původně zprovoznil) 20:18:52 &lt;i2pr&gt; [Slack/str4d] Pro .34 to udělám já 20:19:21 &lt;i2pr&gt; [Slack/str4d] (pravděpodobně v tom samém párování s meeh) 20:19:57 &lt;zzz&gt; dobře, můžu vás dva držet k dvoutýdennímu termínu, aby se to všechno vydalo? Pokud své věci uzavřu do 10. dubna, bylo by to 24. dubna. platí? 20:20:41 &lt;i2pr&gt; [Slack/str4d] Dobře. 20:20:51 &lt;zzz&gt; ok, meeh? 20:20:56 &lt;i2pr&gt; [Slack/str4d] Týden od 9. budu v Denveru, pak následující týden zpátky v UK 20:21:09 &lt;i2pr&gt; [Slack/str4d] Takže podle toho, který týden bude meehovi vyhovovat časovým pásmem 20:21:11 &lt;meeh&gt; Jo 20:21:39 &lt;zzz&gt; dobře. meeh, ještě mi dlužíš ACK, že jsi zkontroloval crash report z gplay 20:21:45 &lt;zzz&gt; něco dalšího k 3) ? 20:21:49 &lt;meeh&gt; Měl bych se dokázat přizpůsobit něčemu, co str4dovi v tom časovém okně sedne 20:22:27 &lt;zzz&gt; 4) Navrhované odstranění open4you.i2p a git.repo.i2p z domovské stránky konzole (anonymousmaybe) 20:22:48 &lt;zzz&gt; ok, anonymousmaybe hlásí, že tyto dva weby jsou týdny či měsíce nedostupné, a doporučuje je odstranit z router console 20:22:55 &lt;zzz&gt; nějaké námitky? 20:23:28 &lt;i2pr&gt; [Slack/str4d] git.repo.i2p je delší dobu dole hlavně proto, že jsem neměl čas tam zajít a znovu to zprovoznit. 20:23:53 &lt;zzz&gt; takže neslyším žádné námitky :) 20:23:55 &lt;i2pr&gt; [Slack/str4d] Pokud je zájem, aby to zase běželo, čas si na to udělám. Ale proti odstranění také nic nemám. 20:24:06 &lt;zzz&gt; pokud ne, pro .34 je oba odstraním 20:24:31 &lt;i2pr&gt; [Slack/str4d] Za mě žádné námitky k open4you.i2p 20:24:33 &lt;zzz&gt; až to poběží a bude to stabilní, můžeš požádat o znovuzařazení podle našich běžných procesů 20:25:00 &lt;zzz&gt; mít na domovské stránce naší konzole mrtvé odkazy je příšerný uživatelský zážitek a dlužíme našim uživatelům, abychom je udržovali funkční, nebo je odstranili 20:25:06 &lt;i2pr&gt; [Slack/str4d] ACK (pokud si dobře pamatuji, tehdy jsem ten proces dodržel :D) 20:25:15 &lt;zzz&gt; dobře, něco dalšího k 4) ? 20:25:54 &lt;zzz&gt; 5) plán 0.9.35 (zzz) 20:26:11 &lt;zzz&gt; ok, před týdnem nebo dvěma jsme měli schůzku k roadmapě a roadmapa na našem webu odráží výsledky 20:26:22 &lt;zzz&gt; všechno ostatní bylo odsunuto na 36/37 20:26:35 &lt;zzz&gt; na featurách pro 35 už tvrdě pracujeme pár týdnů 20:26:55 &lt;zzz&gt; takhle chci pracovat u každého vydání: práce hotová dopředu a pak brzy na začátku cyklu sloučená 20:27:13 &lt;i2pr&gt; [Slack/str4d] +1 20:27:13 &lt;zzz&gt; plán je vydat .35 v polovině až koncem června, standardní 10týdenní cyklus 20:27:34 &lt;manas&gt; Bude před vydáním .35 podobná schůzka jako posledně? 20:27:57 &lt;zzz&gt; jo, rád bych dělal schůzku k roadmapě pár týdnů před každým vydáním 20:28:06 &lt;manas&gt; ok, zní to dobře 20:28:20 &lt;zzz&gt; všechny ty něco dalšího k 5) ? 20:28:35 &lt;zzz&gt; s/all the// 20:29:08 &lt;i2pr&gt; [Slack/str4d] .35 roadmap mi připadá rozumná 20:29:24 &lt;i2pr&gt; [Slack/str4d] +1 na vylepšení nastavení soukromého testnetu :smile: 20:30:01 &lt;zzz&gt; 6) plán NTCP2 (zzz) 20:30:09 &lt;manas&gt; Na fóru jsem to napsal trochu pozdě, ale chtěl bych schůzku (nebo to probrat na příští), abychom probrali detaily ohledně private test netu 20:30:30 &lt;zzz&gt; ok, dali jsme dohromady tým se zástupci všech 3 projektů. Zatím jsme měli dvě schůzky a zveřejnili jsme novou verzi návrhu 20:30:39 &lt;meeh&gt; manas, ozvu se ti za den nebo tak, taky jsem na tom něco dělal 20:30:43 &lt;zzz&gt; plánujeme se scházet jednou týdně a po každé schůzce vydat nový draft 20:30:49 &lt;manas&gt; meeh: super :) 20:31:02 &lt;zzz&gt; cílem je mít hotovo do konce dubna a mít testovací implementace do konce května. 20:31:19 &lt;zzz&gt; další schůzka je na #ntcp2 9. dubna v 16:00 UTC, všichni jsou vítáni. 20:31:20 &lt;i2pr&gt; [Slack/str4d] Který návrh je rozpracován dál? 20:31:36 &lt;zzz&gt; ta verze, kterou jsme včera zveřejnili. 20:31:52 &lt;zlatinb&gt; je to dostupné na clearnet fóru, str4de 20:32:16 &lt;zzz&gt; vlastně je to na webu. návrh 111. 20:32:56 &lt;i2pr&gt; [Slack/str4d] Dobře, takže je to aktualizace, kterou jsem navrhoval 20:33:06 &lt;zzz&gt; komentáře lze psát na i2pforum.i2p, i2pforum.i2p, do trac ticketu, do vlákna na zzz.i2p, na #ntcp2, sem, můžete mi poslat email, jakkoli to komu vyhovuje. Clearnet nebo ne. Účast všech vítána. 20:33:11 &lt;i2pr&gt; [Slack/str4d] Musím ověřit, jestli to, co bylo pushnuto na web, odpovídá tomu, na čem jsem pracoval lokálně 20:33:46 &lt;zzz&gt; jak jsem ti psal e‑mailem před týdnem, nepotřebujeme od tebe samostatný návrh. 20:34:12 &lt;zzz&gt; 111 bude ten návrh a budeme ho aktualizovat každý týden po naší schůzce.\ 20:34:33 &lt;i2pr&gt; [Slack/str4d] Ozvu se ti po schůzce. 20:34:40 &lt;zzz&gt; něco dalšího k 6) ? 20:36:00 &lt;zzz&gt; 7) Status scrum (zab) 20:36:04 &lt;zzz&gt; předávám slovo tobě, zlatinbe  20:36:30 &lt;zlatinb&gt; Ahoj. Než začneme scrum, každý, kdo chce být zaplacen, prosím vyplňte timesheet/žádost, kterou zzz zveřejnil na svém fóru  20:36:55 &lt;zlatinb&gt; a pošlete mi ten formulář e‑mailem 20:36:58 &lt;zlatinb&gt; teď k scrumu 20:37:01 &lt;zzz&gt; ok, navrhuji počkat alespoň do posledního týdne v měsíci, aby lidi věděli, kolik do té doby odpracovali? 20:37:42 &lt;i2pr&gt; [Slack/str4d] Souhlasím. Měl jsem za to, že čtvrtletí začalo v únoru 20:37:43 &lt;zlatinb&gt; jasně, ale potřeboval bych pár dní poté, co formulář dostanu 20:38:09 &lt;manas&gt; Myslím, že v příspěvku stálo ne dřív než 23. DUB 20:38:29 &lt;zzz&gt; V příspěvku jsem napsal, že nejdřívější termín pro poslání e‑mailem je 23. dubna a nejzazší je 30. dubna. Ale pravidla určuješ ty a já to podle toho upravím. 20:38:49 &lt;zlatinb&gt; ty termíny jsou v pořádku 20:39:07 * zlatinb byl nachytán, že si nepřečetl příspěvek ;-) 20:39:17 &lt;zlatinb&gt; každopádně :) 20:39:50 &lt;zlatinb&gt; takže scrum – projdeme si to dokola, až zazní vaše jméno, prosím napište krátký popis  20:39:56 &lt;zlatinb&gt; 1) co jste dělali od posledního scrumu 20:40:02 &lt;zlatinb&gt; 2) co plánujete dělat příští měsíc 20:40:21 &lt;zlatinb&gt; 3) zda vás někdo blokuje, nebo potřebujete s něčím pomoc 20:40:40 &lt;zlatinb&gt; udělejte to prosím i pokud jste se hlásili na videochatu, tohle je pro archiv 20:41:02 &lt;zlatinb&gt; tak, zzz, začni 20:41:35 &lt;zzz&gt; díky, zlatinbe. Za poslední měsíc jsem udělal hodně práce na vydání .34, včetně spousty oprav chyb a nových funkcí.  20:42:13 &lt;zzz&gt; V poslední době jsem se přesunul k funkcím a výzkumu pro 35, včetně složek v susimailu a nového protokolu NTCP2 20:42:53 &lt;zzz&gt; příští měsíc plánuji zrecenzovat článek, který jsme dostali před měsícem, pokračovat v práci na NTCP2, vydat 34, 20:43:05 &lt;zzz&gt; a opravovat chyby. 3) žádné blokery. EOT. 20:43:18 &lt;zlatinb&gt; díky 20:43:26 &lt;zlatinb&gt; eche|off: nejsi tu náhodou? 20:43:39 &lt;zzz&gt; myslím, že ne 20:43:40 &lt;zlatinb&gt; Vím, že říkal, že nebude, ale pro jistotu... 20:44:03 &lt;zlatinb&gt; dobře. Další full-timer – meeh, pojď 20:44:22 &lt;meeh&gt; Hlavní body 20:44:22 &lt;meeh&gt; Brzy budu mít hotové MVP pro nový OSX launcher, vylepšil jsem službu outproxy a ladím ji pro lepší výkon. Udělal jsem pár testů ve Scale, další přijdou. A zprovoznil jsem testovací systémy, které potřebuji pro vývoj/testování na Androidu i OSX. Taky jsem věnoval čas tomu, abych se znovu zorientoval v kódové základně. A něco málo jsem načetl k návrhům. 20:44:40 &lt;meeh&gt; Různé: Hodně věcí si teď ani nevybavím. 20:45:23 &lt;meeh&gt; Na další období: Mít hotové MVP pro OSX. Ohromit vás pěkným browser bundlem. Více se zaměřit na testy ve Scale, Android a dokumentaci pro přispěvatele 20:45:51 &lt;meeh&gt; Blokery: mja... být si jistější ohledně změn DNS, jak jsme probírali na posledním videu 20:46:12 &lt;zlatinb&gt; ano, určitě, budu muset vážněji honit welta 20:46:34 &lt;zlatinb&gt; ještě něco, meeh? 20:46:51 &lt;meeh&gt; Protože jakmile si budeme jistí změnami a jejich termíny, můžu odstavit některé staré služby s čerstvými servery a softwarem (úklid a tak) 20:46:59 &lt;meeh&gt; Zlepšit své služby pro i2p 20:47:04 &lt;meeh&gt; Hotovo :) 20:47:19 &lt;zlatinb&gt; super 20:47:35 &lt;zlatinb&gt; manas: u tebe už musí být hodně pozdě, rád tě vidím,  tvůj update prosím? 20:47:56 &lt;manas&gt; ahoj všem. rád vás zase vidím 20:47:57 &lt;manas&gt; ve zkratce: dostal jsem se ke kapitole 4, která je o syntaxi Javy, v knize, podle které studuji Javu. tento měsíc budu pokračovat kapitolou 5, objekty v Javě. napsal jsem nějaký kód v Javě, který zzz zrevidoval (díky, zzz). budu také dál studovat kryptografii. čtu si o antu a gradlu. přemýšlím o test netu, plánuji pořídit nějaký hardware pro 20:47:58 &lt;manas&gt; tohle. dál udržuji služby, které provozuji, a sleduji bezpečnostní zveřejnění. pravidelně čtu/odpovídám na příspěvky na trac a fóru. 20:48:19 &lt;manas&gt; meeh, pokud máš nějaké články/dokumentaci ke sdílení o provozu outproxy, rád si to přečtu :) 20:48:21 &lt;manas&gt; eot 20:48:57 &lt;zlatinb&gt; dobrá práce – brzy bych chtěl mluvit o záležitosti outproxy ve světle OTF 20:49:08 &lt;meeh&gt; Jasně, můžeme o tom mluvit později. V zásadě je to tunnel bez čehokoli v poli domain 20:49:09 &lt;zlatinb&gt; ale teď zpět ke scrumu – str4de, tvoje řada 20:49:11 &lt;zlatinb&gt; turn 20:49:18 &lt;i2pr&gt; [Slack/str4d] Za poslední měsíc jsem pracoval na našich aktuálních kryptografických specifikacích, začal proces migrace návrhů na nové fórum, zúčastnil se vývojářského setkání Toru v Římě (kvůli Zcash, ale vedl jsem různé pro I2P relevantní diskuse), pracoval s Eliem/Ura na mockupech webu, pracoval na Ire v rámci příprav na draft implementace NTCP2 a obecně přemýšlel 20:49:19 &lt;i2pr&gt; [Slack/str4d] o kryptografických primitivách NTCP2. 20:50:20 &lt;i2pr&gt; [Slack/str4d] Příští měsíc plánuji konečně zkontrolovat e‑mail XD, spárovat se s meeh na .34 Android/Maven, zanést si do kalendáře tyhle schůzky, které zjevně míjím, zrecenzovat ten článek, začít draft implementace NTCP2, abych vyřešil některé problémy s knihovnou Noise, a pracovat na specifikaci maskování efemérních klíčů ve stylu Elligator. 20:50:50 &lt;i2pr&gt; [Slack/str4d] Jediný blocker je ohledně e‑mailu, po schůzce lidem napíšu. 20:50:57 &lt;i2pr&gt; [Slack/str4d] EOT 20:51:38 &lt;zlatinb&gt; i2pr: str4d ping ping 20:52:35 &lt;zlatinb&gt; díky 20:52:46 &lt;zlatinb&gt; je sadie na Slacku? 20:53:40 &lt;zlatinb&gt; pokud ne, myslím, že to je všichni / vše k 7) 20:54:03 &lt;zzz&gt; ok, díky, zlatinbe, má ještě někdo něco k této schůzce? 20:54:38 &lt;i2pr&gt; [Slack/str4d] Nemyslím, že je tady 20:54:55 &lt;meeh&gt; ne, jen oznámení, že zřídím víc prostředků pro outproxy a vylepším ji 20:55:03 * zzz chytá baffer 20:56:00 * zzz *baffuje* schůzku uzavřel </div>
