---
title: "Setkání vývojářů I2P - 5. března 2019"
date: 2019-03-05
author: "zzz"
description: "I2P development meeting log for March 05, 2019."
categories: ["meeting"]
---

## Stručné shrnutí

<p class="attendees-inline"><strong>Přítomni:</strong> picklerick, R4SAS, sadie, tini2p, zlatinb, zzz</p>

## Zápis ze schůzky

<div class="irc-log"> 20:00:00 &lt;zzz&gt; 0) Ahoj 20:00:00 &lt;zzz&gt; 1) stav vývoje 0.9.39 (zzz) 20:00:00 &lt;zzz&gt; 2) stav LS2 (zzz) 20:00:00 &lt;zzz&gt; 3) Status scrum (zlatinb) 20:00:04 &lt;zzz&gt; 0) Ahoj 20:00:05 &lt;zzz&gt; hi 20:00:14 &lt;sadie__&gt; hi 20:00:14 &lt;zzz&gt; 1) stav vývoje 0.9.39 (zzz) 20:00:32 &lt;zzz&gt; byl to rušný vydávací cyklus, pro 39 přichází spousta změn 20:00:47 &lt;zzz&gt; zlepšení výkonu, více práce na LS2, přidání i2pcontrol 20:00:48 &lt;zlatinb&gt; hi 20:01:09 &lt;zzz&gt; spousta oprav chyb 20:01:37 &lt;zzz&gt; vydání bude za dva týdny, pokud stihneme učinit pár finálních rozhodnutí ohledně šifrovaného LS2, která jsou ještě otevřená 20:02:04 &lt;zzz&gt; a myslím, že budeme mít nové ikony na domovskou stránku? sadie__ stihnou se dostat do vydání? 20:02:16 &lt;sadie__&gt; ano 20:02:34 &lt;zzz&gt; skvělé. 20:03:01 &lt;zzz&gt; vím, že meeh se snaží opravit problém s Android Bote, pokud je na straně routeru, což zatím nevíme 20:03:20 &lt;R4SAS&gt; zzz: mám malou otázku ohledně překladů, můžu se zeptat později? 20:03:33 &lt;zzz&gt; a také pracuje na některých vylepšeních spouštěče pro OSX pro 39 20:03:44 &lt;zzz&gt; ano R4SAS, počkejme až po schůzce 20:03:51 &lt;R4SAS&gt; kk 20:04:27 &lt;zzz&gt; 38 běží hladce a pro 39 jsme opravili spoustu chyb v LS2 20:05:08 &lt;zzz&gt; osmítýdenní vydávací cyklus je docela rychlý a závodíme, abychom všechno stihli, ale zatím jsme zhruba na pláně, jen tak tak 20:05:21 &lt;zzz&gt; něco dalšího k bodu 1) ? 20:06:12 &lt;zzz&gt; 2) stav LS2 (zzz) 20:06:22 &lt;zzz&gt; včera jsme dokončili naše 30. setkání 20:06:36 &lt;zzz&gt; "běžné" testování LS2 jde dobře 20:07:01 &lt;zzz&gt; dokončujeme specifikaci šifrovaného LS2 a máme nově návrh 146, který definuje část podepisování/ověřování 20:07:42 &lt;zzz&gt; vše kolem meta‑LS2 je přesunuto na 40. Šifrované LS2 bylo mnohem těžší sladit a zprovoznit, nezbyl nám čas na meta 20:08:01 &lt;zzz&gt; schůzky jsou stále každé pondělí, 19:30 UTC na #ls2 20:08:06 &lt;zzz&gt; všichni jsou vítáni 20:08:58 &lt;zzz&gt; šifrované ls2 je velmi fajn v tom, že floodfills (uzly floodfill v I2P síti) nemohou vidět leasesets, takže to brání jednoduchému scrapingu ze strany floodfills 20:09:34 &lt;zzz&gt; nasazení podpory ls2 na floodfills nám výrazně usnadňuje testování a opravování chyb. 20:09:53 &lt;zzz&gt; jakmile vše bude fungovat, zpřístupníme volby v UI, aby to lidé mohli začít používat 20:10:29 &lt;zzz&gt; nějaké dotazy k LS2 (návrh 123) nebo souvisejícím věcem? 20:10:52 &lt;R4SAS&gt; jo, ls2 enc 3 už funguje 20:11:44 &lt;zzz&gt; typ 3 funguje, ano. Bez nové šifry to ale není moc užitečné. Návrhy na šifrování jsou 144 a 145; zatím jsme se s nimi nedostali daleko 20:11:44 &lt;tini2p&gt; bude blinding (zaslepování) v encls2 nezávislé na typu klíče/křivky, tj. ed25519, curve25519, red25519? 20:12:33 &lt;zzz&gt; Blinding je definován pro konkrétní křivky. Definujeme ho pro dva vstupní typy (ed25519 a red25519) a jeden zaslepený typ (red25519) 20:12:46 &lt;zzz&gt; ale navrhujeme vše tak, abychom se později mohli rozhodnout jinak nebo přidat nové typy 20:13:41 &lt;zzz&gt; takže je to pro konkrétní kombinaci typ podpisu -&gt; typ podpisu 20:13:47 &lt;tini2p&gt; paráda, díky zzz 20:13:58 &lt;zzz&gt; něco dalšího k bodu 2) ? 20:14:50 &lt;zzz&gt; 3) Stav scrumu (zlatinb) 20:14:54 &lt;zzz&gt; předávám slovo, zlatinb  20:14:59 &lt;zlatinb&gt; Ahoj, uděláme scrum paralelně.  Prosím řekněte: 1) na čem jste dělali minulý měsíc 2) co plánujete na příští měsíc 3) zda máte nějaké překážky nebo potřebujete pomoc.  Až budete hotovi, napište EOT 20:16:24 &lt;zzz&gt; 1) práce na LS2, opravy chyb, zlepšení výkonu, přidán i2pcontrol, odstraněna témata, volba pro vypnutí NTCP1, oprava volby pro vypnutí SSU, opravy apparmor 20:16:36 &lt;zlatinb&gt; já: 1) Práce na instalátoru bez závislostí - dostupné v laboratoři.  Jogger tix - většina je hotová nebo má rozhodnutí.  Arctic proxies - hodně analýz, v důsledku toho se našly některé chyby v i2p. 2) více analýzy sítě 3) Bez překážek. EOT 20:17:05 &lt;zzz&gt; 1b) vylepšení multi-outproxy 20:17:42 &lt;sadie__&gt; Tento měsíc: vylepšení UI/ UX, navazování kontaktů pro IFF, návrh financování, narativ, uživatelský výzkum. Příští měsíc: Internet Freedom Festival, pokračování práce na UX/ UI, vylepšení webu, aktualizace dokumentace. EOT 20:18:16 &lt;zzz&gt; 2) LS2 (šifrované/meta), vydání 39, snad práce na opravě podepsaného Windows instalátoru, debian opravy s mhatta 20:18:38 &lt;zzz&gt; 3) bez překážek, EOT 20:19:42 &lt;zlatinb&gt; Někdo další?  Pokud ne, scrum skončí za 60 s. 20:20:30 &lt;tini2p&gt; 1) pracuji na implementaci obecných wrapperů pro potenciální ecies-x25519, a konsolidaci společných i2p datových struktur, nahrazení crypto++ w/ libsodium. 2) implementovat red25519 + encls2, a začít na netdb. 3) teď mě nic nenapadá, ozvu se. EOT 20:20:56 * zlatinb resetuje 60s timeout 20:21:37 &lt;zzz&gt; ha, máme dobrovolníka do scrumu 20:21:50 &lt;tini2p&gt; :) 20:22:17 &lt;zzz&gt; kde můžeme najít tvoji práci, tini2p? 20:22:45 &lt;zlatinb&gt; TimeoutException 20:22:52 &lt;zlatinb&gt; ScrumTimeoutException :) 20:23:04 &lt;tini2p&gt; https://gitlab.com/tini2p/tini2p 20:23:09 &lt;zzz&gt; ok, myslím, že to je pro bod 3) vše, díky zlatinb  20:23:21 &lt;zzz&gt; díky, tini2p, doufejme, že se na to někdo podívá 20:23:27 &lt;tini2p&gt; velký pr přijde z větve tune 20:23:34 &lt;zzz&gt; něco dalšího pro schůzku? 20:23:51 &lt;zzz&gt; nějaké dotazy nebo připomínky? 20:24:10 &lt;picklerick&gt; jaké by byly požadavky pro přispění nového transportu? 20:24:53 &lt;zzz&gt; asi pro začátek to sepsat jako návrh 20:25:04 &lt;picklerick&gt; dobře 20:25:46 &lt;zzz&gt; dejte to do rst markdownu, formát můžete vzít z některého z existujících, zdroj najdete v naší větvi i2p.www na github 20:26:11 &lt;picklerick&gt; oh vy jste teď na githubu? 20:26:19 &lt;picklerick&gt; zaplaťpánbůh, monotone z duše nesnáším 20:26:20 &lt;zzz&gt; rád bych někdy rozjel návrh "SSU2", možná později letos 20:26:36 &lt;picklerick&gt; zzz: jestli chceš, rád bych na tom konzultoval 20:26:42 &lt;zzz&gt; už léta máme mirror na gitbhub, takže ho klidně můžeš použít pro získání souborů 20:26:46 &lt;zzz&gt; GH PR ale nepřijímáme 20:26:56 &lt;tini2p&gt; +1 20:27:19 &lt;zzz&gt; picklerick, klidně se přidej na #ls2, teď se nebavíme o transportech, ale víc mozků se vždy hodí 20:27:33 &lt;zzz&gt; něco dalšího pro schůzku? 20:28:00 * zzz popadne baffer 20:29:05 * zzz *bafs* schůzku uzavírá </div>
