---
title: "Setkání vývojářů I2P - 5. února 2019"
date: 2019-02-05
author: "zzz"
description: "Zápis ze schůzky vývojářů I2P ze dne 5. února 2019."
categories: ["meeting"]
---

## Stručné shrnutí

<p class="attendees-inline"><strong>Přítomni:</strong> echelon, idk, R4SAS, sadie, zlatinb, zzz</p>

## Záznam ze schůzky

<div class="irc-log"> 20:00:00 &lt;zzz&gt; 0) Ahoj 20:00:00 &lt;zzz&gt; 1) stav vydání 0.9.38 (zzz) 20:00:00 &lt;zzz&gt; 2) stav vývoje 0.9.39 (zzz) 20:00:00 &lt;zzz&gt; 3) stav LS2 (zzz) 20:00:00 &lt;zzz&gt; 4) status scrum (zlatinb) 20:00:03 &lt;zzz&gt; 0) Ahoj 20:00:05 &lt;zzz&gt; ahoj 20:00:11 &lt;zzz&gt; 1) stav vydání 0.9.38 (zzz) 20:00:13 &lt;zlatinb&gt; ahoj 20:00:21 &lt;sadie_&gt; ahoj 20:00:26 &lt;zzz&gt; ok, jsou to dva týdny od vydání 38, síť je zhruba z poloviny aktualizovaná 20:00:42 &lt;zzz&gt; používáme to k testování věcí kolem LS2 (více o tom později) 20:00:51 &lt;eche|offf&gt; ahoj 20:00:55 &lt;zzz&gt; nezaznamenal jsem žádné zásadní stížnosti ani problémy 20:01:31 &lt;zzz&gt; také máme k dispozici nový instalátor firefox profilu a instalátor pro Mac, a ani k nim jsem neviděl žádné bugy 20:02:22 &lt;zzz&gt; takže vypadá to, že vše probíhá hladce. 38 bude v ubuntu disco a debian buster. 20:02:28 &lt;zzz&gt; něco dalšího k bodu 1) ? 20:02:36 &lt;eche|offf&gt; ne 20:03:16 &lt;zzz&gt; 2) stav vývoje 0.9.39 (zzz) 20:03:46 &lt;zzz&gt; jsme 2 týdny v osmitydenním cyklu, vydání plánujeme na polovinu až konec března. Začlenili jsme kód i2pcontrol json-rpc2 vyňatý z pluginu 20:04:06 &lt;zzz&gt; probíhá spousta dalších změn pro LS2 20:04:32 &lt;zzz&gt; oprava pro HTTP WebSockety. Probíhá spousta oprav bugů a zlepšení výkonu 20:04:59 &lt;zzz&gt; a také některé věci, aby sestavení Debianu lépe fungovala na disco/buster 20:05:15 &lt;R4SAS&gt; + aktualizace přepisování User-Agent pro outproxy (výstupní proxy)? 20:05:26 &lt;zzz&gt; očekávám, že případné další velké změny dostaneme dovnitř do poloviny února, pak se můžeme více věnovat opravám bugů 20:05:52 &lt;zzz&gt; R4SAS, to neznám, máš pro mě číslo ticketu? 20:07:03 &lt;R4SAS&gt; četl jsem o tom před pár dny na tomhle kanálu 20:07:19 &lt;zzz&gt; taky není jasné, jaké změny v konzoli se dostanou do 38, spolupracuji s designovým týmem, abych pochopil, co je možné ve zbývajícím čase 20:07:41 &lt;eche|offf&gt; ve 39 20:07:46 &lt;zzz&gt; R4SAS, drzed mě požádal změnit clearnet User-Agent z 52 na 60, aby odpovídal aktuálnímu TBB, a udělal jsem to 20:07:52 &lt;zzz&gt; jo, 39, díky eche|offf  20:08:09 &lt;zzz&gt; něco dalšího k bodu 2) ? Na něco zapomínám? 20:08:55 &lt;zzz&gt; jo, mám změny pro lepší výběr outproxy, dostal jsem k tomu první feedback, musím to ještě víc otestovat 20:10:00 &lt;zzz&gt; 3) stav LS2 20:10:22 &lt;zzz&gt; byla to spousta práce. včera jsme měli už naše 26. týdenní setkání! 20:10:50 &lt;zzz&gt; části návrhu 123, které jsou v 38, fungují, ale nejsme si jisti, že fungují dokonale, je potřeba více testování 20:11:04 &lt;zzz&gt; specifikace na webu byly aktualizovány, aby to odpovídalo 20:11:47 &lt;zzz&gt; zveřejnili jsme také nové návrhy 144 a 145, které definují novou kryptografii umožněnou LS2 20:11:54 &lt;eche|offf&gt; půl roku, gratulace 20:12:16 &lt;zzz&gt; více z návrhu 123 se dostane do 39 20:12:53 &lt;zzz&gt; na setkáních LS2 se do hloubky věnujeme otázkám blinding (zaslepení) a šifrování, abychom zabránili špehování ze strany floodfills, a jsme blízko 20:13:04 &lt;zzz&gt; není jasné, jestli se to stihne dostat do 39 nebo ne 20:13:39 &lt;zzz&gt; všichni jste vítáni, přidejte se a zpívejte s námi, na #ls2 v pondělí v 19:30 UTC 20:13:53 &lt;zzz&gt; nějaké dotazy nebo další věci k bodu 3) ? 20:15:15 &lt;zzz&gt; 4) status scrum (zlatinb) 20:15:19 &lt;zzz&gt; máš slovo, zlatinb  20:15:32 &lt;zlatinb&gt; Zdravím. Pojďme udělat scrum paralelně. Stručně popište: 1) co jste dělali od posledního scrumu 2) co plánujete na příští měsíc 3) jakékoliv překážky nebo jestli potřebujete pomoc. Až budete hotovi, napište EOT 20:15:38 &lt;zlatinb&gt; Všichni, do toho! 20:16:09 &lt;zlatinb&gt; já: 1) práce na instalátoru firefox profilu, komunikace s monero ohledně i2p-zero, jogger tikety 20:16:40 &lt;eche|offf&gt; hotové finanční záležitosti I2P, nastavil jsem nový webserver, nasadil ho online, funguje jako dřív, žádné překážky. momentálně si hraju s debian buster a Java 11 :-/ 20:16:52 &lt;zzz&gt; 1) LS2, bugy, 35C3, vydání 38, i2pcontrol, záležitosti kolem Debianu, zlepšení výkonu, bugy, bugy, bugy 20:17:01 &lt;zlatinb&gt; 2) další jogger tikety, průzkum jlink pro instalátor ve stylu i2p-zero pro nás 20:17:05 &lt;zlatinb&gt; 3) nic, co bych teď viděl 20:17:18 &lt;zlatinb&gt; EOT 20:18:45 &lt;zzz&gt; 2) LS2, bugy, obnovit svůj GPG klíč, testování, práce na 39, možná vydání orchid? Jsem si jistý, že na něco zapomínám 20:18:46 &lt;sadie_&gt; Práce s novými kontakty v nevládkách (usability a uživatelský výzkum) , vylepšení UX webu , aktualizace dokumentace, EOT 20:18:51 &lt;zzz&gt; 3) žádné překážky 20:18:52 &lt;zzz&gt; EOT 20:20:03 &lt;zlatinb&gt; to bude pro scrum vše, myslím 20:20:31 &lt;zzz&gt; 2a) implementovat volbu pro vypnutí NTCP1 :) 20:21:10 &lt;zzz&gt; ok, vidím, že se pár z nás neukázalo, později je zbičujeme :) 20:21:19 &lt;eche|offf&gt; hehe 20:21:21 &lt;zzz&gt; něco dalšího pro toto setkání? 20:21:41 &lt;eche|offf&gt; a momentálně jsem ztracený v ant, deb-src a zvláštních chybách s ASCII 20:21:46 &lt;idk&gt; Jsem tady, jen jsem se nechal rozptýlit. Prostě makám na prohlížeči, to je vše. 20:22:08 &lt;zzz&gt; ahoj idk. dej si čas a prosím celé 1/2/3 20:23:22 &lt;zzz&gt; a rád bych tě veřejně přivítal v týmu! 20:24:49 &lt;zzz&gt; idk, prosím dej nám své 1/2/3 20:24:55 &lt;idk&gt; Díky, jsem rád, že mám příležitost pomoct. OK, včera jsem se prokousal problémy, které jsem měl s rbm při sestavování prohlížeče ze zdrojů. Zdá se, že je z větší části vyřešil meeh. Dnes pracuji na rozšířeních pro prohlížeč a zkoumám, co přesně mohu a nemohu dělat s webextensions, abych prohlížeč zpevnil. 20:25:54 &lt;zzz&gt; ^^ to bylo 1) 20:25:55 &lt;zlatinb&gt; (2 je, co plánuješ na příští měsíc, 3 je, jestli máš nějaké překážky) 20:27:17 &lt;idk&gt; Moje chyba. Příští měsíc plánuji pracovat na implementaci nějaké formy izolace podobné Toru pro i2p prohlížečové spojení na bázi sezení od sezení, pokud se k tomu nedostanu dřív. Neočekávám žádné zásadní překážky, jen to, že webextensions jsou omezené. 20:28:00 &lt;zzz&gt; super, díky 20:28:21 &lt;zzz&gt; ok, to je pro bod 4) vše, pokud tu není meeh 20:28:28 &lt;zzz&gt; něco dalšího pro toto setkání? 20:28:33 &lt;eche|offf&gt; mimochodem, dokud nebudou vyřešeny problémy se sestavením na buster/JDK11, nemůžu dál sestavovat žádné testy 20:29:09 &lt;eche|offf&gt; (což není velký problém) 20:29:24 &lt;zzz&gt; to je ticket #2410, že? 20:29:30 &lt;eche|offf&gt; jo 20:29:36 &lt;eche|offf&gt; dnes jsem se dostal o kousek dál^ 20:29:41 &lt;zzz&gt; ok, brzy se na to podívám 20:29:52 &lt;zzz&gt; něco dalšího pro toto setkání? 20:30:04 * zzz zahřívá baffer 20:31:05 * zzz *bafs* uzavírá schůzi </div>
