---
title: "Setkání vývojářů I2P - 2. července 2019"
date: 2019-07-02
author: "zzz"
description: "Záznam z vývojářského setkání I2P ze dne 2. července 2019."
categories: ["meeting"]
---

## Stručné shrnutí

<p class="attendees-inline"><strong>Přítomni:</strong> eyedeekay, meeh, sadie, zlatinb, zzz</p>

## Záznam ze schůzky

<div class="irc-log"> 20:00:00 &lt;zzz&gt; 0) Ahoj 20:00:00 &lt;zzz&gt; 1) stav vydání 0.9.40, zbývající položky (mhatta, nextloop) 20:00:00 &lt;zzz&gt; 2) stav vydání 0.9.41 (zzz) 20:00:00 &lt;zzz&gt; 3) stav LS2 (zzz) 20:00:00 &lt;zzz&gt; 4) stav projektu I2P Browser "labs" (meeh) 20:00:00 &lt;zzz&gt; 5) žádost o domovskou stránku muwire.i2p v konzoli (zlatinb) 20:00:00 &lt;zzz&gt; 6) Stavový scrum (zlatinb) 20:00:03 &lt;zzz&gt; 0) Ahoj 20:00:05 &lt;zzz&gt; ahoj 20:00:12 &lt;zlatinb&gt; ahoj 20:00:31 &lt;zzz&gt; 1) stav vydání 0.9.40, zbývající položky (mhatta, nextloop) 20:00:42 &lt;zzz&gt; stále žádné zprávy od mhatta ani nextloop, bohužel 20:00:59 &lt;zzz&gt; Opakovaně jsem se snažil najít nového správce deb, zatím bez úspěchu 20:01:09 &lt;zzz&gt; něco dalšího k 1) ? 20:01:35 &lt;zzz&gt; 2) stav vydání 0.9.41 (zzz) 20:01:46 &lt;sadie__&gt; ahoj 20:01:54 &lt;eyedeekay&gt; Ahoj 20:02:09 &lt;zzz&gt; uzavíráme období pro přezkum. Očekávám, že zítra ráno budou dostupné aktualizace v síti, další věci budou následovat 20:02:44 &lt;zzz&gt; a pak to celé uděláme znovu pro 42 20:03:06 &lt;zzz&gt; něco dalšího k 2) ? 20:03:48 &lt;zzz&gt; 3) stav LS2 (zzz) 20:04:01 &lt;zzz&gt; děláme pomalý, ale stálý pokrok 20:04:11 &lt;zzz&gt; .41 má podporu pro ověřování pro jednotlivé klienty 20:04:22 &lt;zzz&gt; garlic farm také postupuje, pomalu 20:04:46 &lt;zzz&gt; plánujeme jednu novou zprávu I2CP pro .42, aby se předaly blinding (zaslepení) informace od klienta do routeru 20:05:12 &lt;zzz&gt; pokračujeme v postupu u návrhu 144 na nové šifrování, ale je to opravdu obtížné 20:05:42 &lt;zzz&gt; Doufám, že za pár měsíců budeme mít dobrou specifikaci pro 144 a možná se ke konci roku objeví i nějaký testovací kód 20:05:55 &lt;zzz&gt; jako vždy jsou naše schůzky v pondělí v 18:30 UTC na #ls2, všichni jsou vítáni 20:06:07 &lt;zzz&gt; něco dalšího k 3) ? 20:06:37 &lt;zzz&gt; 4) stav projektu I2P Browser "labs" (meeh) 20:06:45 &lt;zzz&gt; meeh, jaké jsou novinky ohledně prohlížeče? 20:07:38 &lt;zzz&gt; ok, myslím, že tu není 20:07:51 &lt;zzz&gt; 5) žádost o domovskou stránku muwire.i2p v konzoli (zlatinb) 20:08:01 &lt;zlatinb&gt; ahoj 20:08:07 &lt;zzz&gt; http://zzz.i2p/topics/2722 20:08:11 &lt;zzz&gt; řekni nám prosím něco o svém webu 20:09:30 &lt;zlatinb&gt; MuWire je univerzální aplikace pro sdílení souborů, která běží nad i2p.  Web obsahuje odkazy ke stažení, snímky obrazovky a obecné informace o aplikaci. 20:10:05 &lt;zlatinb&gt; Věřím, že MW je obecně zajímavý a užitečný pro komunitu i2p; rychle roste a přitahuje velký zájem. 20:10:22 &lt;zzz&gt; má někdo komentáře k této žádosti? pro? proti? 20:10:41 &lt;zzz&gt; nebo nějaké dotazy? 20:11:39 &lt;zzz&gt; Podporuji tu žádost, myslím, že je to fajn aplikace, která je užitečná jen pokud má hodně uživatelů, a tomu můžeme pomoci tím, že ji dáme do konzole 20:11:55 &lt;zzz&gt; sadie__, ? eyedeekay ? 20:12:23 &lt;sadie__&gt; Podporuji tu žádost 20:12:30 &lt;eyedeekay&gt; Také to podporuji. 20:12:49 &lt;zzz&gt; super. pokud nejsou námitky, přidáme to do .42 20:12:54 &lt;zzz&gt; něco dalšího k 5) ? 20:13:41 &lt;zzz&gt; 6) Stavový scrum (zlatinb) 20:13:45 &lt;zzz&gt; můžeš začít, zab 20:14:15 &lt;zlatinb&gt; Ahoj, pojďme udělat scrum paralelně.  Řekněte prosím v pár slovech: 1) co jste dělali od posledního scrumu 2) co plánujete na příští měsíc 3) zda máte nějaké překážky nebo potřebujete pomoc.  Až budete hotovi, řekněte EOT 20:15:38 &lt;zzz&gt; 1) opravy chyb, ověřování pro jednotlivé klienty, garlic farm, nové šifrování, další opravy chyb, příprava na vydání, počáteční práce na nových věcech pro .42 20:15:39 &lt;zlatinb&gt; já: 1) jen malá úprava RouterContext api, aby bylo možné použít vlastní správu logů 2) Mám další změny Router/RouterContext, které bych rád udělal, aby bylo lepší embedování routeru.  Mohl bych také pracovat na garlic farm, pokud se to otevře. 3) Žádné překážky, jen by bylo fajn mít zjednodušený Maven 20:15:41 &lt;zlatinb&gt; EOT 20:16:41 &lt;zzz&gt; 1a) spousta oprav chyb a úklidů pro Android 2) vydání .41, rozdělení konfigurace pro .42, nová zpráva i2cp pro .42, práce na novém šifrování v prop 144 20:17:20 &lt;sadie__&gt; Pokračovala jsem v práci na konzoli – aktualizované logo přidané do obou motivů. Cestovala jsem do Tunisu na RightsCon a navázala další kontakty v komunitě. Community outreach, testování, procházení tiketů a zvykání si na tx.  20:17:37 &lt;zzz&gt; 2a) příprava na defcon, více práce na garlic farm, spolupráce s týmem #ls2 na stavbě tunnel pro routerů s novým šifrováním 20:17:45 &lt;sadie__&gt; příští měsíc aktualizace modelu hrozeb, uživatelský výzkum a tvorba person, oslovování ohledně financování  20:17:45 &lt;eyedeekay&gt; Pracoval jsem na konfiguraci split tunnel, v poslední době jsem to testoval na více platformách. Udělal jsem webextension, které zlepšuje prohlížení na Android tím, že automaticky konfiguruje prohlížeč, napsal/zrcadlil jsem několik blogpostů a pracoval na webu. 2) Dokončit testování split tunnel a dostat je do routeru pro .42. Spolupracovat s meeh na prohlížeči. 3) žádné překážky EOT 20:17:46 &lt;sadie__&gt; EOT 20:18:01 &lt;zzz&gt; 3) žádné překážky, EOT 20:18:15 &lt;zlatinb&gt; díky, to je myslím všichni &lt;/scrum&gt; 20:18:22 &lt;meeh&gt; píšu 20:18:24 &lt;meeh&gt; moment 20:18:37 &lt;zzz&gt; ok 20:21:29 &lt;meeh&gt; Pracoval jsem hlavně na prohlížeči, také jsem se podíval na problém se závislostmi Maven, dokumentaci a také na to, jaká by byla otrava postavit prohlížeč pro Android, abychom mohli zastarat interní prohlížeč v naší aplikaci. 20:22:29 &lt;zzz&gt; meeh, bylo to 1) ? prosím dej 2) a 3) následované EOT 20:25:34 &lt;meeh&gt; 1) jo, výše 2) prohlížeč: připravit uživatelskou dokumentaci, stabilizovat současné funkce, dokončit rebranding zejména co se týče ikon a grafiky. osx launcher: dokončit funkci sdílení torrent snark. android: dokončit vyhodnocení, jaká by byla otrava portovat prohlížeč - Tor dělá teď totéž a vzhledem k tomu, že používáme hodně stejného a build skripty, je to možná proveditelné. a nakonec, ohledně darů  20:26:39 &lt;meeh&gt; 3) žádné překážky a není potřeba pomoc, kromě toho vždy rád přijmu PR pro věci kolem prohlížeče a zejména android věci, na které nejsem moc odborník 20:27:03 &lt;zzz&gt; EOT? 20:27:07 &lt;meeh&gt; EOT 20:27:14 &lt;zzz&gt; ok, díky meeh 20:27:22 &lt;zzz&gt; tak to je pro 6) scrum vše 20:27:34 &lt;zzz&gt; vrátíme se k 4) I2P Browser (meeh) 20:28:06 &lt;zzz&gt; mohl bys nám prosím dát stav, pokud je něco navíc oproti tomu, co bylo v tvém scrumu? 20:28:56 &lt;zzz&gt; poslední vydání, příští vydání, stabilita, funkce, ... ? 20:30:21 &lt;meeh&gt; Myslím, že jsme pokryli většinu ikon a grafiky v projektu prohlížeče, nicméně máme i nějaké obrázky (vzpomínám si hlavně na průvodce prvním spuštěním), které je potřeba něčím nahradit, totéž platí pro texty. Také se minulý týden ukázalo, že nám trvá zhruba 1–2 dny (až 48 hodin) zareagovat na bezpečnostní problém (tj. od chvíle, kdy jsem měl čas, do doby, než to bylo sestavené) 20:34:05 &lt;meeh&gt; vývojářská dokumentace by měla na nějakou dobu stačit, uživatelská dokumentace bude brzy hotová, snažím se přitom příliš nevykrádat místa jako mozilla apod. Náš přístup k úpravám forku je dávat většinu logiky a funkcí do i2pbutton  - a ve zdrojích firefox dělat jen to, co je opravdu potřeba, což zatím funguje dobře.To zahrnuje i překlady, protože firefox 20:34:05 &lt;meeh&gt; poskytuje vlastní, takže zbývá překládat jen i2p specifické řetězce 20:35:01 &lt;zzz&gt; ok, díky za aktualizaci. Ještě něco k 4) ? 20:35:07 &lt;zzz&gt; nějaké dotazy k prohlížeči? 20:35:16 &lt;meeh&gt; úvahy o přechodu na nové vydání ESR jsou ... tak napůl pozitivní, to znamená, že si nejsem úplně jistý, zda to lze udělat automaticky, nicméně těch pár míst, která potřebují jeden dva patche, už začínám mít dobře zmapovaná 20:35:56 &lt;meeh&gt; příští vydání by nemělo trvat dlouho, trochu záleží na tom, jak moc bude tým v následujících týdnech přikládat pod kotel 20:36:35 &lt;zzz&gt; jo, musíme zvážit priority. Myslím, že zjišťujeme, kolik úsilí by stálo to dělat doopravdy 20:36:46 &lt;zzz&gt; ještě něco k 4) ? 20:36:50 &lt;meeh&gt; Opravdu na to nemám žádný harmonogram nad rámec toho, že až bude nějaká nová/stávající funkce hotová nebo hotovější a/nebo vyjdou bezpečnostní patche pro Android 20:36:53 &lt;meeh&gt; ffirefox** 20:38:10 &lt;zzz&gt; ještě něco k 4) ? 20:39:05 &lt;zzz&gt; ještě něco k téhle schůzce? 20:39:54 &lt;zzz&gt; díky všem 20:40:01 * zzz *bafs* schůzka ukončena </div>
