---
title: "Setkání vývojářů I2P - 5. listopadu 2019"
date: 2019-11-05
author: "zzz"
description: "Zápis ze schůzky vývojářů I2P ze dne 5. listopadu 2019."
categories: ["meeting"]
---

## Stručné shrnutí

<p class="attendees-inline"><strong>Přítomni:</strong> echelon, eyedeekay, lbt, sadie, zzz</p>

## Zápis ze schůzky

<div class="irc-log"> 20:00:00 &lt;zzz&gt; 0) Ahoj 20:00:00 &lt;zzz&gt; 1) stav vydání 0.9.43 (zzz) 20:00:00 &lt;zzz&gt; 2) stav projektu I2P Browser (sadie, meeh) 20:00:00 &lt;zzz&gt; 3) Outproxy případy použití / stav (sadie) 20:00:00 &lt;zzz&gt; 4) stav vývoje 0.9.44 (zzz) 20:00:00 &lt;zzz&gt; 5) stav návrhů (zzz) 20:00:00 &lt;zzz&gt; 6) stavový scrum (zlatinb) 20:00:04 &lt;zzz&gt; 0) Ahoj 20:00:06 &lt;zzz&gt; ahoj 20:00:10 &lt;sadie_&gt; ahoj 20:00:25 &lt;zzz&gt; 1) stav vydání 0.9.43 (zzz) 20:00:38 &lt;zzz&gt; Verze 43 je venku pár týdnů, zatím žádné vážné problémy 20:01:02 &lt;zzz&gt; zbývající položky jsou oficiální F-Droid (nextloop) a oficiální Debian (mhatta) 20:01:08 &lt;eyedeekay&gt; ahoj 20:01:37 &lt;zzz&gt; nějaké další nevyřešené problémy s vydáním 43? 20:03:01 &lt;zzz&gt; 2) stav projektu I2P Browser (sadie, meeh) 20:03:16 &lt;zzz&gt; meeh, sadie, jaké jsou nejnovější informace o prohlížeči? 20:04:49 &lt;sadie_&gt; Beta 7 byla vydána 20:05:10 &lt;eyedeekay&gt; I2P Browser Beta 7 byla vydána včera, spolu s aktualizovanou roadmapou. Je to předposlední vydání, které bude založené na Firefoxu 60. Opravili jsme několik chyb a zavedli continuous integration, a také jsme připravili revidovaný a aktualizovaný plán budoucnosti prohlížeče jako produktu. 20:05:11 &lt;sadie_&gt; poznámky najdete na webu projektu. 20:05:35 &lt;zzz&gt; datum vydání je na webu špatně, jen pro info 20:05:51 &lt;eyedeekay&gt; Oh, sakra, promiňte, přehlédl jsem to. Hned to změním. 20:06:03 &lt;sadie_&gt; Pracovali jsme také na roadmapě, kterou rovněž najdete na webu projektu 20:06:29 &lt;zzz&gt; co nám můžete říct o nadcházející betě 8? co v ní bude a kdy vyjde? 20:07:40 &lt;sadie_&gt; beta 8 vyjde na konci listopadu.  20:08:19 &lt;zzz&gt; má někdo nějaké dotazy k prohlížeči? meeh, máš něco k doplnění? 20:08:27 &lt;eyedeekay&gt; Beta 8 bude vydána na konci listopadu, bude to poslední verze založená na Firefoxu 60. Připravujeme se na některé architektonické změny, které učiní aplikace viditelnějšími; začátky toho uvidíte už v Beta 8, stejně jako více zpětné vazby v prohlížeči ohledně připravenosti přibaleného routeru. 20:08:53 &lt;sadie_&gt; pracujeme na lepší vstupní stránce, indikátoru připravenosti HTTP proxy , a dynamických motivech 20:09:20 &lt;zzz&gt; zní to skvěle, doufám, že si beta 7 všichni vyzkouší 20:09:45 &lt;zzz&gt; něco dalšího k bodu 2) ? 20:11:00 &lt;zzz&gt; 3) Outproxy případy použití / stav (sadie) 20:11:17 &lt;zzz&gt; sadie_, co je nového k tomuto tématu? 20:11:32 &lt;sadie_&gt; Přivedli jsme dokument s požadavky tak daleko, jak to podle mě jde, aniž bychom teď dělali další uživatelský výzkum.  20:11:38 &lt;sadie_&gt; V polovině měsíce se znovu spojím s osobou, která inspirovala řešení outproxy na klíč. Můžeme zhodnotit vytvořený dokument s požadavky a začít se důkladněji věnovat otázkám uživatelského výzkumu. Požadavky pro toto řešení jsou součástí dodávek pro příští vydání.Přivedli jsme dokument s požadavky tak daleko, jak to podle mě jde, aniž bychom teď dělali více uživatelského 20:11:38 &lt;sadie_&gt;  výzkumu.  20:12:41 &lt;zzz&gt; dobře, pro upřesnění: během časového rámce 44 pracujeme jen na požadavcích. Jakákoli implementace by byla ve 45 nebo později, že? 20:12:53 &lt;sadie_&gt; správně 20:13:32 &lt;zzz&gt; dobře, chcete ještě něco dodat? Má někdo nějaké dotazy k výzkumu outproxy? 20:14:01 &lt;zzz&gt; něco dalšího k bodu 3) ? 20:15:01 &lt;zzz&gt; 4) stav vývoje 0.9.44 (zzz) 20:15:23 &lt;zzz&gt; jsme dva týdny v cyklu .44, s množstvím nového kódu zapsaného 20:15:52 &lt;zzz&gt; téměř vše je implementace návrhu 144, nové šifrování pro destinace 20:16:07 &lt;zzz&gt; očekávám, že brzy začnu s testováním interoperability s chisana_ 20:16:35 &lt;zzz&gt; a za pár týdnů bychom měli být připraveni pro odvážné testery 20:16:57 &lt;zzz&gt; ale potrvá poměrně dlouho, než to budeme používat ve výchozím stavu, možná 6–12 měsíců 20:17:23 &lt;zzz&gt; je potřeba spousta testování a dalších změn, aby to bylo stabilní 20:17:59 &lt;zzz&gt; další velká věc, kterou mám připravenou pro .44, jsou některá vylepšení výkonu SSU, podnícená naším plodným podavatelem ticketů v Tracu, ‚joggerem‘ 20:18:17 &lt;zzz&gt; sadie_, eyedeekay, meeh, chcete něco dodat k tomu, na čem pro .44 pracujete? 20:19:34 &lt;zzz&gt; něco dalšího k bodu 4) ? 20:19:35 &lt;sadie_&gt; změny v router console /home, dlouhodobá strategie webu  20:20:45 &lt;zzz&gt; 5) stav návrhů (zzz) 20:21:05 &lt;zzz&gt; tady není moc co říct, 99 % pozornosti je na 144. 20:21:30 &lt;zzz&gt; dále pravděpodobně 152, 153, nebo možná i nový návrh SSU 2 20:21:47 &lt;zzz&gt; nečekám v tom žádný velký pokrok do nového roku 20:21:58 &lt;zzz&gt; nějaké dotazy k návrhům? 20:22:06 &lt;zzz&gt; něco dalšího k bodu 5) ? 20:23:01 &lt;zzz&gt; 6) stavový scrum (zlatinb) 20:23:12 &lt;zzz&gt; Myslím, že zlatinb říkal, že to dnes nestihne 20:23:32 &lt;eche|on&gt; nový server s novým hardwarem a novými IP, postupně migruji služby z jednoho serveru na druhý. žádné překážky 20:23:41 &lt;zzz&gt; takže všichni znáte postup, prosím řekněte 1) co jste dělali minulý měsíc 2) co budete dělat příští měsíc; 3) nějaké překážky 20:23:52 &lt;zzz&gt; a zakončete EOT 20:24:49 &lt;zzz&gt; já: 1) vydal jsem .44 release, hodně práce na novém šifrování; 2) další práce na novém šifrování, vylepšení výkonu SSU, opravy chyb; 3) žádné překážky; EOT 20:25:11 &lt;zzz&gt; sadie_, meeh, eyedeekay, prosím běžte paralelně 20:25:48 &lt;sadie_&gt; Minulý měsíc a v nadcházejícím měsíci budu pokračovat v práci na I2P Browseru, dál ladit světlý motiv router console a spolu s IDK rozvíjet dlouhodobou strategii webu. Outproxy produktový management a sběr požadavků bude pokračovat. Návrhy na výzkum a vývoj: návrhy na zlepšení UX a studie použitelnosti byly odeslány nebo se jinak připravují. Prezentace a wo 20:25:48 &lt;sadie_&gt; rkshopy pro konference na rok 2020 byly zahájeny. 20:27:01 &lt;zzz&gt; poslední výzva eyedeekay meeh zlatinb  20:27:11 &lt;eyedeekay&gt; 1) Pracoval jsem na věcech, které jdou do prohlížeče nebo které mají prohlížeči pomoci. 2) Budu pracovat na zlepšení uspořádání některých domovských stránek router console a také implementovat některá vylepšení designu prohlížeče. 3 Žádné překážky EOT 20:27:53 &lt;zzz&gt; dobře, předpokládám EOT od eche|on a sadie_ ... něco dalšího k bodu 6) ? 20:28:02 &lt;sadie_&gt; ano 20:28:34 &lt;zzz&gt; nějaká další témata nebo otázky k schůzce? 20:28:59 &lt;eche|on&gt; a co bote? 20:29:04 &lt;eche|on&gt; nějaké zprávy od str4d? 20:29:28 &lt;zzz&gt; Občas jsem viděl RT na Twitteru, takže je naživu 20:29:59 &lt;zzz&gt; to je vše, co vím 20:30:26 &lt;zzz&gt; kromě toho, co je v ticketech 20:30:27 &lt;eche|on&gt; ok 20:30:38 &lt;zzz&gt; něco dalšího ohledně bote? 20:31:01 &lt;zzz&gt; ještě něco k této schůzce? 20:31:22 &lt;lbt&gt; Jedno „děkuji“ vám všem :) 20:31:48 &lt;zzz&gt; není zač, lbt, díky, že ses připojil na schůzku 20:31:54 &lt;eyedeekay&gt; Nemáš zač, příteli :) 20:33:00 * zzz *bafs* schůzka ukončena </div>
