---
title: "I2P vývojářské setkání - 6. srpna 2019"
date: 2019-08-06
author: "zzz"
description: "Záznam z vývojářské schůzky I2P ze dne 6. srpna 2019."
categories: ["meeting"]
---

## Stručné shrnutí

<p class="attendees-inline"><strong>Přítomní:</strong> mikalv, zlatinb, zzz</p>

## Zápis ze schůzky

<div class="irc-log"> 20:00:00 &lt;zzz&gt; 0) Ahoj 20:00:00 &lt;zzz&gt; 1) stav vydání 0.9.41, zbývající položky (mhatta, nextloop) 20:00:00 &lt;zzz&gt; 2) stav vývoje 0.9.42 (zzz) 20:00:00 &lt;zzz&gt; 3) stav LS2 (zzz) 20:00:00 &lt;zzz&gt; 4) stav projektu I2P Browser "labs" (meeh) 20:00:00 &lt;zzz&gt; 5) Stav scrumu (zlatinb) 20:00:04 &lt;zzz&gt; 0) Ahoj 20:00:07 &lt;zzz&gt; ahoj! 20:00:19 &lt;zzz&gt; 1) stav vydání 0.9.41, zbývající položky (mhatta, nextloop) 20:00:46 &lt;zzz&gt; za posledních pár týdnů vidím, že mhatta dostal 41 do sid, což je skvělé 20:01:04 &lt;zzz&gt; Mluvil jsem i s nextloopem, jemu se nepodařilo dostat 41 do fdroidu, ale někdo jiný ano. 20:01:27 &lt;zzz&gt; a nextloop slíbil, že se k práci na f-droidu vrátí. super! 20:01:31 &lt;zzz&gt; něco dalšího k bodu 1) ? 20:01:50 &lt;zzz&gt; je tu ještě někdo? napište prosím ahoj 20:01:58 &lt;zlatinb&gt; ahoj 20:02:37 &lt;zzz&gt; ok, ještě jeden. Doufejme, že se ostatní brzy objeví 20:02:50 &lt;zzz&gt; 2) stav vývoje .42 20:03:02 &lt;zzz&gt; jsme 5 týdnů v, zbývají 3 týdny, 1 týden do tag freeze 20:03:20 &lt;zzz&gt; zaintegrovali jsme kód pro rozdělení konfigurace, na kterém jsem pracoval s idk 20:03:58 &lt;zzz&gt; spousta oprav chyb; GMP 6.1.2; aktualizovali jsme soubory pro Debian, aby fungovaly v busteru 20:04:17 &lt;zzz&gt; také pár oprav v ls2 20:04:39 &lt;zzz&gt; zlatinbe, chceš zmínit, co děláš se svým testnetem, a co to zatím přineslo? 20:05:11 &lt;zlatinb&gt; ano, v zásadě jsem zprovoznil testnet s LXC kontejnery 20:05:32 &lt;zlatinb&gt; zatím odhalil jednu zásadní chybu kolem použití Bloomova filtru a jednu menší chybu v SSU 20:05:58 &lt;zlatinb&gt; poslední dobou dolaďuji různé konstanty, ale nasadím to, abych ověřil joggersovy patche/nápady 20:06:06 &lt;zlatinb&gt; eot 20:06:23 &lt;zzz&gt; to je opravdu skvělé, díky 20:07:04 &lt;zzz&gt; kdybychom dokázali přidat i nějakou minimální latenci, bylo by to ještě lepší, ale i tak bylo fajn najít a opravit pár úzkých hrdel 20:07:15 &lt;zzz&gt; něco dalšího k bodu 1) ? 20:07:30 &lt;zzz&gt; ups, něco dalšího k bodu 2) ? 20:08:27 &lt;zzz&gt; 3) stav ls2 20:08:38 &lt;zzz&gt; za poslední měsíc spousta pokroku 20:09:05 &lt;zzz&gt; shodli jsme se na malém návrhu č. 147, který má zabránit tomu, aby se testovací sítě nepropojovaly s hlavní sítí 20:09:12 &lt;zzz&gt; ten kód bude v .42 20:09:45 &lt;zzz&gt; chisana má dva nové návrhy, 152 a 153, které mají zvýšit bezpečnost stavby tunnelů a šifrování tunnelů (v uvedeném pořadí) použitím modernější kryptografie 20:10:14 &lt;zzz&gt; trochu jsme o nich mluvili, ale formálně jsme je zatím nerecenzovali 20:10:47 &lt;zzz&gt; návrh 123 (LS2) dál dostává drobné úpravy, jak dokončujeme implementaci a testování v živé síti, ale vypadá to, že vše funguje dobře 20:11:26 &lt;zzz&gt; velký je návrh 144, nové šifrování. Postupujeme pomalu, ale stabilně. Děláme na tom už možná 9 měsíců? 20:11:58 &lt;zzz&gt; pořád je pár zásadních technických problémů, které musíme vyřešit, než budeme moct začít s testovacími implementacemi 20:12:20 &lt;zzz&gt; největší problém teď je najít dost času lidí, aby to mohli dotáhnout 20:12:46 &lt;zzz&gt; nějaké dotazy k bodu 3) ls2 a dalším návrhům ? 20:13:47 &lt;zzz&gt; ok, dál k 4) stav projektu I2P Browser labs 20:13:54 &lt;zzz&gt; mikalv, co je nového? 20:14:16 &lt;mikalv&gt; směřujeme k integraci přímo s I2P routerem, jlinked 20:14:38 &lt;mikalv&gt; na straně i2pbuttonu jsme víceméně hotovi, zbývá opravit pár věcí 20:15:15 &lt;mikalv&gt; co se týče build skriptů, ty musíme napsat, protože vývojáři pro testování použili mockovaný výtažek i2p jlinked, kde ho spouští prohlížeč 20:15:48 &lt;zzz&gt; jaká je aktuální beta verze, a kdy uvidíme další betu? 20:15:52 &lt;mikalv&gt; kromě toho se snažíme mít alespoň dvě schůzky týdně, abychom z toho udělali skutečný produkt s jasnými cíli 20:16:24 &lt;mikalv&gt; aktuální je pořád beta4, a doufám, že beta5 vyjde do konce tohoto týdne - a pokud ano, s routerem zabudovaným 20:17:27 &lt;zzz&gt; chápu správně, že jsi k tomu založil mailing list? chtěl bys ho oznámit tady, nebo to ještě není připravené? 20:18:09 &lt;zzz&gt; sadie, zlatinbe, chcete k prohlížeči něco dodat 20:18:20 &lt;zzz&gt; ? 20:19:36 &lt;zzz&gt; máte někdo nějaké dotazy k bodu 4) prohlížeč? 20:20:21 &lt;zzz&gt; něco dalšího k bodu 4) ? 20:21:10 &lt;zzz&gt; 5) scrum - zlatinbe, je to tvoje  20:22:02 &lt;zlatinb&gt; pojďme udělat scrum paralelně; ve zkratce - 1) na čem jste pracovali od posledního scrumu 2) na čem plánujete pracovat příští měsíc 3) máte nějaké blokery nebo potřebujete pomoc. Řekněte EOT, až skončíte 20:22:34 &lt;zlatinb&gt; já: 1) stavba testnetu, hon na úzká hrdla 2) víc testnetu, podívám se také na joggersovy tickety 3) vlastně žádné EOT 20:23:34 &lt;zzz&gt; 1) vydání 41, kód pro rozdělení konfigurace, opravy chyb, návrhy, plánování nových typů šifrování, opravy v ls2 20:24:10 &lt;zzz&gt; 2) vydání 42, opravy chyb, návrhy (zejména výzkum otázek kolem nového šifrování), DEFCON 20:24:16 &lt;zzz&gt; 3) žádné blokery; EOT 20:25:18 &lt;mikalv&gt; pracoval jsem hlavně na prohlížeči (včetně i2pbuttonu, který nyní spustí router, pokud je nalezen), také jsem na své straně výrazně vylepšil outproxy, začal jsem prototypovat řešení pro soukromé outproxy, které má tak dobrou rychlost, že ho můžu reálně používat pro prohlížení clearnetu na denní bázi 20:25:53 &lt;mikalv&gt; a také jsem zprovoznil mailinglisty, ano, které přes I2P najdete na https://lists.i2p/postorius/lists/ a z clearnetu jsou dostupné na https://lists.i2p.email/postorius/lists/ 20:26:20 &lt;mikalv&gt; kdokoli s konstruktivními nápady, příspěvky, diskusemi a podobně je samozřejmě vítán 20:26:57 &lt;mikalv&gt; kromě toho jsem dělal průzkum, jak můžeme přijímat dary platební kartou, a jak zároveň můžeme prodávat trička a podobně 20:27:10 &lt;mikalv&gt; EOT 20:27:12 &lt;mikalv&gt; bez blokérů 20:28:14 &lt;zzz&gt; tak to je asi všechno? zlatinbe, necháme na tobě, abys pokáral absentéry? 20:28:17 &lt;zlatinb&gt; ještě někdo?  pokud ne, scrum končí za 1 minutu :) 20:28:27 &lt;zlatinb&gt; ok 20:28:33 &lt;zlatinb&gt; ScrumTimeoutException 20:28:41 &lt;mikalv&gt; lol 20:28:42 &lt;zzz&gt; zatímco jsme v 'grace period' - DEFCON! idk a já tam budeme tenhle víkend! 20:29:04 &lt;zzz&gt; Monero Village v pátek odpoledne a Crypto/Privacy Village v sobotu odpoledne 20:29:22 &lt;zzz&gt; workshop, Q&amp;A a samolepky oba dny. přijďte pozdravit 20:29:57 &lt;zzz&gt; k outproxy: dám to na program příštího měsíce, aby nám sadie podala přehled o tom, co se snažíme dělat 20:30:06 &lt;zzz&gt; něco dalšího pro meeting? 20:30:52 &lt;zzz&gt; jo, a Sadie bude příští týden v San Jose prezentovat článek na FOCI! určitě si ji najděte, pokud tam budete 20:30:59 &lt;mikalv&gt; ne, ale čekám, že do příští schůzky budeme mít víc k prohlížeči/outproxy 20:31:39 &lt;zzz&gt; jo, zatím nemáme dobrý plán ani pro prohlížeč, ani pro outproxy. Máme nápady a proof-of-concepty, ale žádný plán 20:31:53 &lt;zzz&gt; takže bude fajn vidět, jak se to dá dohromady 20:32:02 * zzz rozehřívá baffer 20:32:44 &lt;zzz&gt; poslední baf léta, uvidíme se v září... 20:32:55 * zzz ****bafs**** ukončuje schůzku </div>
