---
title: "Setkání vývojářů I2P - 2. dubna 2019"
date: 2019-04-02
author: "zzz"
description: "Zápis z vývojářské schůzky I2P ze dne 2. dubna 2019."
categories: ["meeting"]
---

## Stručné shrnutí

<p class="attendees-inline"><strong>Přítomní:</strong> chisana, echelon, eyedeekay, meeh, zlatinb, zzz</p>

## Záznam schůzky

<div class="irc-log"> 20:00:00 &lt;zzz&gt; 0) Ahoj 20:00:00 &lt;zzz&gt; 1) stav vydání 0.9.39 (zzz) 20:00:00 &lt;zzz&gt; 2) stav vývoje 0.9.40 (zzz) 20:00:00 &lt;zzz&gt; 3) stav LS2 (zzz) 20:00:00 &lt;zzz&gt; 4) stavové scrum (zlatinb) 20:00:03 &lt;zzz&gt; 0) Ahoj 20:00:05 &lt;zzz&gt; ahoj 20:00:14 &lt;zzz&gt; 1) stav vydání 0.9.39 (zzz) 20:00:33 &lt;zzz&gt; 39 byla vydána před 11 dny, blížíme se k tomu, že půlka sítě je aktualizovaná 20:01:10 &lt;zzz&gt; stále čekáme na Maven Central (str4d), náš F-Droid (meeh), oficiální F-Droid (nextloop) a Debian (mhatta) 20:01:12 &lt;meeh&gt; hi 20:01:26 &lt;zzz&gt; má někdo z vás ETA, kdy budou ty položky hotové? 20:02:58 &lt;meeh&gt; pokud je to tak snadné, jak se zdá podle https://f-droid.org/docs/Setup_an_F-Droid_App_Repo/, tak později dnes. 20:03:31 &lt;zzz&gt; už jsi to nastavil, máme to roky. Jde jen o to tam vložit nový APK, což jsi už několikrát dělal 20:04:08 &lt;zzz&gt; prosím popožeň str4da ohledně Maven Central a zjisti, jak ho z toho procesu co nejdřív vyřadit. Už rok bojujeme o to, získat nad tím kontrolu 20:04:08 &lt;meeh&gt; ne, hostoval jsem to, nikdy jsem nenahrával 20:04:47 &lt;zzz&gt; když to říkáš, ale pamatuju si, že jsi tam ten APK už dřív kopíroval 20:05:04 &lt;meeh&gt; teď jsem mu kvůli Maven napsal na Twitteru 20:05:36 &lt;zzz&gt; zkusme mít tohle všechno odteď hotové do týdne od vydání. Nevypadá dobře, když nám to trvá několik týdnů 20:05:47 &lt;zzz&gt; nevím, co se děje s mhatta 20:06:09 &lt;zzz&gt; musíme se v tom zlepšit 20:06:44 &lt;zzz&gt; dobrá zpráva je, že nejsou žádné skutečné stížnosti na 39, kromě toho, že to neopravilo aplikace třetích stran na Androidu... ale ty předtím také nefungovaly 20:07:01 &lt;zzz&gt; meeh, jaké je tvoje ETA na vydání nové Android Bote, která funguje? 20:07:29 &lt;meeh&gt; jestli jsi to neviděl – zjistilo se, že to bylo jen o přeinstalaci, problém byl se sdíleným UID 20:07:53 &lt;meeh&gt; takže, neopravilo =&gt; pravděpodobně opraveno 20:08:03 &lt;zzz&gt; myslel jsem, že to platilo jen pro vývojové prostředí? 20:08:33 &lt;meeh&gt; nemám tušení, nejsem moc obeznámený ani s Bote, ani s Androidem – opice bušící do klávesnice v naději na užitečné výsledky 20:08:47 &lt;zzz&gt; četl jsi ten odkaz, co nám dal? 20:09:02 &lt;zzz&gt; &lt;cisiey&gt; zzz, https://developer.android.com/guide/topics/manifest/manifest-element#uid 20:09:02 &lt;zzz&gt; &lt;cisiey&gt;&gt;pokud je tento atribut nastaven na stejnou hodnotu u dvou nebo více aplikací, budou sdílet stejné ID za předpokladu, že jejich sady certifikátů jsou totožné 20:09:25 &lt;zzz&gt; každopádně, na meeting je to moc detailů, ale ještě musíme něco prozkoumat 20:09:55 &lt;zzz&gt; ok, žádná ETA pro Bote. Možná může pomoct mhatta 20:10:06 &lt;zzz&gt; nebo někdo 20:10:10 &lt;zzz&gt; něco dalšího k 1) ? 20:11:19 &lt;zzz&gt; 2) stav vývoje 0.9.40 (zzz) 20:11:29 &lt;zzz&gt; jsme dva týdny v krátkém, sedmitýdenním cyklu 20:11:51 &lt;zzz&gt; zlatinb dnes připravil nový, sofistikovaný blokátor/omezovač streamování 20:12:00 &lt;zzz&gt; zanesl jsem do repozitáře novou funkci importu susidns 20:12:22 &lt;zzz&gt; a tvrdě pracuji na podpoře nového formátu "b33", který umožňuje testovat šifrované LS2 20:12:37 &lt;zzz&gt; používáme .39 floodfills k testování šifrovaného LS2 a zatím to funguje velmi dobře 20:13:18 &lt;zzz&gt; na roadmapě .40 je velmi, velmi dlouhý seznam, je to nejspíš až příliš ambiciózní, ale doufejme, že se dostaneme aspoň k polovině 20:13:37 &lt;zzz&gt; chce ještě někdo nahlásit, na čem dělá pro .40? 20:14:00 &lt;zlatinb&gt; meta-LS backend, snad 20:14:13 &lt;zlatinb&gt; ale to není úplně navázané na vydání routeru, takže je to jedno 20:14:26 &lt;eyedeekay&gt; mám většinou funkční složku i2ptunnels.config.d 20:14:58 &lt;zzz&gt; jo, o tom si musíme někdy promluvit, eyedeekay, abychom zjistili, jak to zapadá do mé rozdělané práce z loňska 20:15:12 &lt;zzz&gt; někdy se na to s tebou napojím 20:15:25 &lt;meeh&gt; s věcmi kolem OS X jsem podle plánu, bude nativní zkratka pro sdílení souboru/složky se snarkem, automatický aktualizátor, nová verze Swiftu, celkové čištění kódu 20:15:35 &lt;zzz&gt; meeh, eyedeekay, nějaký stav k věcem kolem libsam? 20:16:26 &lt;meeh&gt; nic víc než že se musím dohnat na tom příkladu, poslední dobou jsem na to neměl čas 20:17:01 &lt;zzz&gt; ok, něco dalšího k 2) ? 20:17:41 &lt;eyedeekay&gt; dal jsem dohromady SWIG binding pro C++ knihovnu, ale SWIG jsem se teprve naučil, ani si nejsem jistý, že to už funguje. 20:18:28 &lt;zzz&gt; 3) stav LS2 20:18:37 &lt;zzz&gt; měli jsme 34 setkání a pořád jedeme 20:18:46 &lt;zzz&gt; šifrované LS2 funguje dobře 20:19:00 &lt;zzz&gt; u meta LS teprve začínáme vážně mluvit o backendu 20:19:14 &lt;zzz&gt; b33 postupuje 20:19:36 &lt;zzz&gt; zase jsem začal pracovat na návrhu ratchet, začínám něco kódovat, ale ještě to potrvá 20:19:49 &lt;zzz&gt; návrh BLAKE je pozastaven, má teď nižší prioritu 20:20:32 &lt;zzz&gt; snad je spousta částí na svém místě a můžeme je začít reálně používat, případně ve výchozím nastavení 20:20:49 &lt;zzz&gt; nějaké dotazy k LS2, nebo něco dalšího k 3) ? 20:21:29 &lt;chisana&gt; funguje šifrované LS2 s ed25519 -&gt; ed25519 (bez ohledu na použitý hash)? 20:21:53 &lt;chisana&gt; nebo je vyžadováno red25519? 20:22:09 &lt;zzz&gt; red je vyžadováno 20:22:36 &lt;chisana&gt; ok, díky 20:22:47 &lt;zzz&gt; protože potřebujete definovaný způsob, jak provést oslepení 20:23:10 &lt;chisana&gt; oslepení lze provést s ed25519 20:23:14 &lt;zzz&gt; v teorii byste mohl šifrovat z/na cokoli, ale nemuselo by to být nutně bezpečné nebo definované 20:23:20 &lt;chisana&gt; libsodium to má jako příklad ve své dokumentaci 20:23:34 &lt;zzz&gt; podporujeme ed-&gt;red a red-&gt;red, to je vše 20:23:58 &lt;zzz&gt; můžeme to probrat víc na #ls2, jestli chceš, po meetingu 20:24:08 &lt;zzz&gt; něco dalšího k 3) ? 20:24:12 &lt;chisana&gt; jasně, nechtěl jsem odvádět pozornost 20:24:49 &lt;zzz&gt; v pohodě, o dotazy jsem si řekl! 20:24:54 &lt;zzz&gt; ok, pojďme dál 20:25:00 &lt;zzz&gt; 4) stavové scrum (zlatinb) 20:25:03 &lt;zzz&gt; do toho, zlatinb 20:25:09 &lt;zlatinb&gt; Ahoj.  Rychlé paralelní scrum: 1) co děláte od posledního scrumu 2) co plánujete dělat příští měsíc 3) nějaké blokéry nebo potřebná pomoc 20:26:10 &lt;zlatinb&gt; já: 1) spousta práce s arcticem na tom, aby klientská strana dobře fungovala s jeho výstupními proxy.  Nový přístupový filtr (také požadoval arctic) 2) meta-LS backend, snad 3) žádné skutečné blokéry 20:27:16 &lt;zzz&gt; já: 1) vydání 39, LS2 včetně návrhů 123, 144, 146, 148, 149; spousta oprav chyb; import susidns; b33; kontrola cizího kódu; podpora 20:28:14 &lt;zzz&gt; 2) příprava na vydání 40; spousta oprav chyb; víc práce na LS2; dál se snažit zprovoznit podepsaný instalační program pro Windows; kódování na návrhu ratchet 144 a aktualizace dokumentace 20:28:29 &lt;meeh&gt; 1) aktualizace OS X launcheru, začal jsem dohánět meetingy #ls2 a příklad s libsam, 2) Android Bote, OS X launcher, nový build prohlížeče, dohánění meetingů #ls2 3) pokud někdo chce, vždy uvítám pomoc s Androidem, protože tu platformu neznám, ale momentálně žádné konkrétní problémy. 20:28:55 &lt;zzz&gt; 3) blokéry: mhatta kvůli různým věcem kolem Debianu/Tails 20:28:56 &lt;zzz&gt; EOT 20:31:29 &lt;zzz&gt; ještě někdo k 4) ? 20:33:29 &lt;zlatinb&gt; ach, pardon, EOT :) 20:33:31 &lt;meeh&gt; EOT 20:33:31 &lt;zlatinb&gt; eyedeekay, eche|on ? 20:33:31 &lt;eyedeekay&gt; promiňte, jen vteřinku 20:33:31 &lt;eche|on&gt; ano? 20:33:31 &lt;meeh&gt; je scrum 20:33:31 &lt;eche|on&gt; zatím nic zvláštního 20:33:31 &lt;eyedeekay&gt; 1) Od neděle pracuji na rozdělení konfigurace i2ptunnelu do více adresářů. 2) Věci kolem aplikace včetně automatické instalace nginxu, sshd/ssh, Webextensions/XUL rozšíření pro prohlížeč 3) První je nutné k tomu, aby šlo udělat druhé 20:33:31 &lt;eche|on&gt; hotové služby, žádné blokéry, pokračujte 20:33:31 &lt;eyedeekay&gt; EOT 20:33:31 &lt;zlatinb&gt; ok, to je myslím všichni &lt;/scrum&gt; 20:33:52 &lt;zzz&gt; ok, ještě něco k meetingu? 20:34:47 &lt;zzz&gt; nemyslel jsem si, že je účast bůhvíjaká, dokud se na konci neozvali eche|on a eyedeekay! 20:35:00 &lt;zzz&gt; poslední výzva, než přijde baffer 20:36:21 * zzz *bafs* schůze ukončena </div>
