---
title: "I2P setkání vývojářů - 1. října 2019"
date: 2019-10-01
author: "zzz"
description: "Záznam z vývojové schůzky I2P ze dne 1. října 2019."
categories: ["meeting"]
---

## Stručná rekapitulace

<p class="attendees-inline"><strong>Přítomni:</strong> chisana, echelon, eyedeekay, meeh, nextloop, sadie, zlatinb, zzz</p>

## Záznam ze schůzky

<div class="irc-log"> 20:00:00 &lt;zzz&gt; 0) Ahoj 20:00:00 &lt;zzz&gt; 1) stav vydání 0.9.42 (zzz) 20:00:00 &lt;zzz&gt; 2) stav projektu I2P Browser "labs" (sadie, meeh) 20:00:00 &lt;zzz&gt; 3) Outproxy use cases / status (sadie) 20:00:00 &lt;zzz&gt; 4) stav vývoje 0.9.43 (zzz) 20:00:00 &lt;zzz&gt; 5) stav návrhů (zzz) 20:00:00 &lt;zzz&gt; 6) statusový scrum (zlatinb) 20:00:05 &lt;meeh&gt; hi 20:00:05 &lt;zzz&gt; 0) Ahoj 20:00:08 &lt;zzz&gt; ahoj 20:00:16 &lt;zlatinb&gt; ahoj 20:00:18 &lt;nextloop&gt; Ahoj 20:00:23 &lt;sadie__&gt; ahoj 20:00:49 &lt;zzz&gt; 1) stav vydání 0.9.42 (zzz) 20:01:12 &lt;zzz&gt; vydání .42 bylo před 5 týdny, myslím, že jediné zbývající položky před měsícem byly klientská knihovna a nové vydání bote pro Android a oficiální deb/ubuntu 20:01:19 &lt;zzz&gt; to všechno je hotové 20:01:41 &lt;zzz&gt; o .42 toho moc dalšího říct nejde, zdá se, že běží dobře 20:01:46 &lt;zzz&gt; ještě něco k 1)? 20:02:29 &lt;zzz&gt; 2) stav projektu I2P Browser "labs" (sadie, meeh) 20:02:37 &lt;eyedeekay&gt; Ahoj všichni 20:02:45 &lt;meeh&gt; jsme na dobré cestě u všech úkolů, také jsem začal s počátečním patchováním ESR68, což by byla naše nová beta do 31. prosince. 20:02:46 &lt;zzz&gt; sadie, meeh, co nám můžete říct o tomhle novém projektu a produktu, jaký je stav? 20:03:01 &lt;chisana_&gt; ahoj 20:03:02 &lt;sadie__&gt; Beta 7 bude vydána 23. října nebo okamžitě po otagování 0.9.43. K dnešku jedeme podle plánu u položek roadmapy pro nadcházející vydání. Byla vytvořena předběžná roadmapa pro budoucí vydání až do června 2020  20:03:04 &lt;zzz&gt; jaký je další úkol, nebo další vydání, meeh? 20:03:07 * chisana_ číhá 20:03:13 &lt;meeh&gt; 23. října 20:03:33 &lt;meeh&gt; nebo jakmile 0.9.43 vyjde v ten den nebo po něm 20:03:36 &lt;meeh&gt; záleží na nás 20:03:50 &lt;zzz&gt; můžete prosím říct, kde je roadmapa a co bude v beta 7? 20:04:39 &lt;sadie__&gt; Položky na Roadmap jsou k dnešku podle plánu 20:05:00 &lt;zzz&gt; je roadmapa někde zveřejněná, kde se na ni lidé mohou podívat? 20:06:27 &lt;meeh&gt; další vydání bude převážně obsahovat opravy chyb, záplaty stability, lepší "backend" úvodního dialogového okna 20:06:35 &lt;eyedeekay&gt; To jsou položky, které jsou také na roadmapě projektu pro 0.9.43. 20:07:17 &lt;meeh&gt; pokud bude mít Mozilla do té doby nějaké patche, které bychom měli zahrnout, přidáme je také 20:07:18 &lt;zzz&gt; ok, takže roadmapa pro beta 7 je na I2P roadmapě na našem webu, lidé se na ni mohou podívat tam 20:07:29 &lt;sadie__&gt; ano 20:07:36 &lt;zzz&gt; je roadmapa až do června 2020 někde zveřejněna, aby se na ni lidé mohli podívat? 20:07:56 &lt;sadie__&gt; zatím ne 20:07:57 &lt;eyedeekay&gt; Zatím ne, může být brzy. 20:08:17 &lt;zzz&gt; ok. Má někdo nějaké otázky na tým prohlížeče? 20:09:03 &lt;zzz&gt; ještě něco k 2)? Chce tým říct něco dalšího o prohlížeči? 20:09:26 &lt;sadie__&gt; prosím testujte, připojte se do mailing listu! 20:09:44 &lt;zzz&gt; chceš, sadie, připomenout, jak se přihlásit do mailing listu? 20:10:02 &lt;meeh&gt; dostupné na http://lists.i2p nebo https://lists.i2p.email 20:10:17 &lt;zzz&gt; skvělé 20:10:20 &lt;sadie__&gt; jasně – vše, co potřebujete, najdete na stránce https://geti2p.net/en/browser/develop 20:10:25 &lt;zzz&gt; ještě něco k 2)? 20:11:01 &lt;zzz&gt; 3) Outproxy use cases / status (sadie) 20:11:13 &lt;zzz&gt; sadie, řekni nám prosím stav projektu outproxy 20:11:16 &lt;sadie__&gt; Open Outproxy MVP je hotový, skoro máme Friends and Family MVP, ale pořád musíme shromáždit více informací ohledně požadavků na správu, logování a reportování. Schůzky se obnoví v týdnu od 21. října.   20:12:06 &lt;sadie__&gt; Mám pár nových nápadů/myšlenek, jak řešit správu, a víc výzkumu, který musím udělat před další schůzkou 20:12:15 &lt;zzz&gt; když říkáš „hotový“, nemyslíš doufám, že jsme dokončili vývoj... a mohla bys prosím pro všechny definovat MVP? 20:12:40 &lt;sadie__&gt; Minimal Viable Product 20:13:03 &lt;sadie__&gt; ne – stále pracujeme na požadavcích v několika oblastech 20:13:16 &lt;zzz&gt; takže pod „hotový“ myslíš seznam požadavků, že? 20:13:32 &lt;sadie__&gt; správně! 20:14:10 &lt;zzz&gt; kde si lidé mohou ten seznam prohlédnout a jak je nejlepší ti k tomu posílat zpětnou vazbu? 20:15:05 &lt;sadie__&gt; aktualizuji trac a pozvu lidi, aby se tam zapojili do diskuse 20:15:40 &lt;zzz&gt; prosím řekni všem, kde na tracu to budou moci vidět? 20:16:07 &lt;sadie__&gt; okamžik 20:17:04 &lt;zzz&gt; zatímco to hledáš, poznamenám, že cílem je příští rok... ne pro .43 ani .44 20:17:14 &lt;zzz&gt; tedy pokud jde o implementaci 20:17:46 &lt;zzz&gt; nějaké otázky nebo komentáře k projektu outproxy, zatímco to hledá? 20:19:00 &lt;sadie__&gt; #2472 bylo místo, kde jsme začali diskusi  20:19:00 &lt;zzz&gt; ještě něco k 3)? 20:19:59 &lt;zzz&gt; ok, takže dáš seznam požadavků do ticketu 2472 a tam bys ráda zpětnou vazbu, že? 20:20:17 &lt;sadie__&gt; správně 20:20:27 &lt;zzz&gt; super 20:20:56 &lt;zzz&gt; 4) stav vývoje 0.9.43 (zzz) 20:21:19 &lt;zzz&gt; web má roadmapu pro .43, včetně položek prohlížeče pro beta 7, jak už bylo zmíněno 20:21:46 &lt;zzz&gt; jsme 5 týdnů ve vývoji .43, s vydáním očekávaným asi za 3 týdny ode dneška 20:22:12 &lt;zzz&gt; věci jdou dobře, s některými opravami IPv6 a další prací na tom, aby bylo šifrované ls2 snazší na používání 20:22:52 &lt;zzz&gt; chce ještě někdo říct, na čem pro .43 pracuje, kromě beta 7 prohlížeče? 20:23:36 &lt;zzz&gt; zmrazení tagu bude za týden ode dneška a tehdy aktualizuji transifex a dám všem vědět, aby začali překládat 20:23:42 &lt;zlatinb&gt; doufejme, že se dostanu k testování prohledávání anotací v servletu 3.0 20:24:12 &lt;zzz&gt; ok, jo, rád bych to dodělal, pokud to potřebuješ, nebo to zahodím, pokud ne :) 20:24:18 &lt;meeh&gt; vylepšování našeho jlinked buildu, což souvisí s věcmi kolem prohlížeče, ehm, ale pořád v java codebase 20:24:42 &lt;sadie__&gt; IDK a já pracujeme na novém průvodci nastavením a byla dokončena nová navigace menu webu. Udělám více kosmetických změn v CSS konzole 20:24:47 &lt;meeh&gt; odhaduju, že se na to téma podíváme víc, stejně jako je addressbook rozbitý při použití jlink 20:25:13 &lt;zlatinb&gt; jo a pluginy taky – ale ty pravděpodobně zůstanou rozbité ještě nějakou dobu 20:25:19 &lt;zzz&gt; a příští týden budeme pracovat na opravách pro android pro 43 20:26:38 &lt;zzz&gt; Nemyslím si, že chcete řešit zapnutí zásuvných modulů routeru pro prohlížeč, ale možná vás k tomu někdo tlačí? stojí za další prozkoumání 20:27:04 &lt;zzz&gt; ještě něco k 4)? 20:28:21 &lt;zzz&gt; 5) Proposals status (zzz) 20:28:45 &lt;zzz&gt; jediným zaměřením týmu návrhů #ls2 byl v posledním měsíci návrh 144 – nové šifrování 20:29:02 &lt;zzz&gt; blížíme se kompletní a konzistentní specifikaci a začali jsme psát nějaký testovací kód 20:30:01 &lt;zzz&gt; očekávám, že část toho kódu se dostane do java .44 release – ne .43 – ale než to bude skutečně hotové v živé síti, bude to začátkem příštího roku 20:30:20 &lt;zzz&gt; a pak možná ještě několik vydání na vychytání chyb 20:30:45 &lt;zzz&gt; ale je to vzrušující, protože jsme blízko náhradě jednoho z původních a velmi pomalých kryptografických algoritmů, ElGamal 20:31:28 &lt;zzz&gt; očekávám, že se pak zaměříme na další část náhrady ElGamalu, s návrhem 152, týkajícím se toho, jak děláme buildy tunnelů 20:31:46 &lt;zzz&gt; ale mohli bychom se rozhodnout pracovat i na "SSU2"... nemluvili jsme o tom 20:31:56 &lt;zzz&gt; to bych odhadoval na polovinu až konec příštího roku 20:32:33 &lt;zzz&gt; tým spolupracuje dobře a na 144 pracujeme téměř rok, takže budeme všichni velmi rádi, až to v nadcházejících měsících doděláme 20:32:43 &lt;zzz&gt; nějaké otázky k těmto nebo jiným návrhům? 20:33:19 &lt;zzz&gt; ještě něco k 5)? 20:34:00 &lt;zzz&gt; 6) statusový scrum (zlatinb) 20:34:04 &lt;zzz&gt; je to tvoje, zab 20:34:29 &lt;zlatinb&gt; Ahoj, stručně popište 1) co jste dělali minulý měsíc 2) co plánujete dělat příští měsíc 3) nějaké překážky nebo potřebná pomoc? Řekněte EOT, až skončíte 20:34:59 &lt;meeh&gt; Bylo to docela hodně počáteční práce na projektu prohlížeče, jednak kvůli integraci routeru a také kvůli poznávání celé kódové základny Firefoxu, build systému a architektury, abychom se dostali na úroveň, kdy můžeme říct, že to máme pod kontrolou. Brzy budeme mít nightly buildy a CI připravené pro větve esr60 a esr68, stejně jako pro pull requesty, které můžeme obdržet. 20:35:01 &lt;meeh&gt; Cílem je také dosáhnout artefaktových buildů, což by umožnilo lidem se slabším hardwarem stahovat části buildu Firefoxu a omezit nejtěžší kompilace, a vývoj bude méně otravný. Také jsem se díval na jednotkové a regresní testování pro prohlížeč, abychom se vyhnuli hloupým chybám a produkt byl stabilnější a spolehlivější. 20:35:01 &lt;meeh&gt; Také se blížíme k tomu, mít naše upravené build skripty, které nejsou založené na perl build skriptové základně Toru, jednak kvůli podpoře vzdálených buildů a také proto, že nás, kdo známe Perl, není mnoho. Kromě toho jsem se věnoval čtení a výzkumu zdejšího právního systému pro provoz naší organizace. Počáteční práce na zásadách logování projektových serverů.  20:35:05 &lt;meeh&gt; EOT 20:35:18 &lt;zlatinb&gt; já: 1) testování patchů joggeru v testnetu, nějaká práce s jlink 2) víc testnetu, servlet 3.0 3) žádné překážky EOT 20:35:20 &lt;sadie__&gt; Minulý víkend jsem byla na Our Networks v Torontu, načrtla nový průvodce nastavením, který IDK implementuje do vydání, rozhoduji o dalších kosmetických změnách v CSS pro příští vydání, posouvám konsenzus ohledně outproxy a prohlížeče, pracuji na komunitním outreachi a požádala jsem o více financí na UX. Příští měsíc se budu soustředit na možnosti financování, nové PR strategie, outreach na 36c3, 20:35:20 &lt;sadie__&gt; dokončení úvodní sady slidů o I2P pro budoucí přednášky, kterou můžeme všichni použít, vylepšení susi mail a pokračování práce na prohlížeči a outproxy. EOT 20:35:32 &lt;zzz&gt; 1) opravy chyb, IPv6, šifrování ls2, návrh 144 20:36:06 &lt;eche|on&gt; server běží, totéž, žádné překážky 20:36:25 &lt;zzz&gt; 2) opravy chyb, IPv6, šifrování ls2, specifikace a testovací kód pro návrh 144, příprava a vydání 0.9.43, více schůzek k outproxy a upřesnění 20:36:48 &lt;zzz&gt; 3) žádné překážky, EOT 20:37:11 &lt;zlatinb&gt; scrum.setTimeout(60*1000); 20:37:25 &lt;zzz&gt; eyedeekay? 20:37:35 &lt;eyedeekay&gt; jen okamžik 20:37:55 &lt;eyedeekay&gt; Pracoval jsem na vylepšení průvodce šířkou pásma, aby lépe fungoval s I2P Browser a obecně vypadal moderněji a méně matoucí. Také jsem pracoval na organizaci, deduplikaci a vylepšení knihoven SAM a dělal drobné změny v prohlížeči. Příští měsíc budu převážně pomáhat s prohlížečem, ale mám pár věcí, které možná navrhnu i v i2ptunnel. Žádné překážky. 20:38:41 &lt;zzz&gt; sadie__, nebo eyedeekay, máte odkaz na report z cesty Our Networks, aby si ho lidé mohli přečíst? 20:38:48 &lt;meeh&gt; žádné překážky, většina zmíněných úkolů pokračuje (budu na nich pracovat i do budoucna) 20:39:16 &lt;sadie__&gt; ne – to musíme udělat. Bude to na blogu webu 20:39:29 &lt;eyedeekay&gt; Svůj dám tento týden na blog. 20:39:47 &lt;zlatinb&gt; díky, myslím, že to je vše, konec scrumu 20:40:03 &lt;zzz&gt; to je pro 6) vše 20:40:21 &lt;zzz&gt; má ještě někdo otázky nebo komentáře nebo něco k doplnění? Rozhodně se toho děje hodně! 20:41:11 &lt;zzz&gt; něco dalšího pro schůzku? 20:41:21 * zzz hledá baffer 20:42:05 &lt;zzz&gt; tady je... 20:42:15 * zzz *bafs* schůzi uzavírá </div>
