---
title: "Setkání vývojářů I2P - 4. června 2019"
date: 2019-06-04
author: "zzz"
description: "Zápis ze setkání vývojářů I2P ze dne 4. června 2019."
categories: ["meeting"]
---

## Stručné shrnutí

<p class="attendees-inline"><strong>Přítomni:</strong> echelon, eyedeekay, zlatinb, zzz</p>

## Zápis ze schůzky

<div class="irc-log"> 20:00:14 &lt;zzz&gt; 0) Ahoj 20:00:16 &lt;zzz&gt; ahoj 20:00:43 &lt;zzz&gt; 1) stav vydání 0.9.40 – zbývající položky (meeh, mhatta, nextloop, str4d) 20:00:43 &lt;zzz&gt; 2) opravený stav vydání i2pbote-android (meeh) 20:00:43 &lt;zzz&gt; 3) stav vývoje 0.9.41 (zzz) 20:00:43 &lt;zzz&gt; 4) stav LS2 (nový formát leaseSet) (zzz) 20:00:43 &lt;zzz&gt; 5) stav projektu I2P Browser „labs“ (meeh) 20:00:43 &lt;zzz&gt; 6) stavový scrum (zlatinb) 20:01:03 &lt;zzz&gt; 1) stav vydání 0.9.40 – zbývající položky (meeh, mhatta, nextloop, str4d) 20:01:28 &lt;zzz&gt; Myslím, že zbývá Debian/Ubuntu a oficiální f-droid? 20:01:41 &lt;zzz&gt; Ozval se mi mhatta, ale nic neslíbil 20:02:04 &lt;zzz&gt; Oslovil jsem další lidi z Debianu, jestli by to někdo jiný nemohl udělat, zatím nic 20:02:10 &lt;zzz&gt; nextloop, máš pro nás nějakou novinku? 20:02:53 &lt;eche|on&gt; postavil jsem test build pro Debian Buster a Stretch na echelon.i2p/update/ 20:02:57 &lt;zzz&gt; něco dalšího k bodu 1) ? 20:03:29 &lt;zzz&gt; 2) opravený stav vydání i2pbote-android (meeh) 20:03:40 &lt;zzz&gt; mikalv, máš pro nás novinky ohledně bote? 20:04:52 &lt;zzz&gt; Myslím, že jsme vydání bote zveřejnili a lidem to funguje 20:04:58 &lt;zzz&gt; něco dalšího k bodu 2) ? 20:05:16 &lt;eyedeekay&gt; Ode mě nic 20:05:30 &lt;zzz&gt; 3) stav vývoje 0.9.41 (zzz) 20:05:45 &lt;zzz&gt; ok, jsme trochu za polovinou vývojového cyklu .41 a jde to dobře 20:06:06 &lt;zzz&gt; Velkou novinkou je autentizace na úrovni jednotlivých klientů pro šifrované LS2 20:06:19 &lt;zzz&gt; Opravili jsme také chybu ve zpracování velkých zpráv, která by podle mě měla pomoct, aby bote fungoval lépe 20:06:55 &lt;eche|on&gt; Uvidíme, test build je k dispozici 20:06:56 &lt;zzz&gt; idk a já pracujeme na rozdělení souborů clients.config a i2ptunnel.config, ale vypadá to, že to bude muset počkat do .42 20:07:38 &lt;zzz&gt; Aby se rozdíl projevil v bote, bude to pravděpodobně muset dorazit na většinu sítě, protože na chybu mohl narazit kterýkoli router po cestě 20:08:03 &lt;eche|on&gt; jo 20:08:12 &lt;zzz&gt; vydání je naplánováno na první týden v červenci 20:08:33 &lt;zzz&gt; něco dalšího k bodu 3) ? 20:09:28 &lt;zzz&gt; 4) stav LS2 (zzz) 20:09:58 &lt;zzz&gt; Stále to jede. Už jsme měli 42 týdenních schůzek a konec v nedohlednu, i když poslední dobou věnujeme víc času novému šifrování (proposal 144) 20:10:19 &lt;zzz&gt; Už jsem zmiňoval kód pro autentizaci na úrovni jednotlivých klientů, který bude ve verzi 41. 20:10:54 &lt;zzz&gt; Vývoj Garlic farm pro meta ls2 byl možná tak 3 týdny pozastaven kvůli práci na kódu klientské autentizace, ale brzy se k tomu vrátíme 20:11:27 &lt;zzz&gt; Pokračuji v přesunu specifikací z návrhů do hlavní sekce specifikací na našem webu 20:11:38 &lt;zzz&gt; jakmile věci implementujeme a otestujeme 20:11:52 &lt;zzz&gt; naše schůzky jsou stále v pondělí v 18:30 UTC na #ls2 20:12:11 &lt;zzz&gt; něco dalšího k bodu 4) ? 20:13:04 &lt;zzz&gt; 5) stav projektu I2P Browser „labs“ (mikalv) 20:13:15 &lt;zzz&gt; mikalv, jak to jde s i2p browserem? 20:14:08 &lt;zzz&gt; Vím, že vyšla nová beta a probíhá nějaké testování, ale některým lidem to vůbec nefunguje? 20:15:04 &lt;zzz&gt; Je tu také požadavek na více dokumentace na naší lab download stránce a říkal, že se k tomu brzy dostane, tak to sledujte 20:15:17 &lt;zzz&gt; ok, asi tu mikalv není, něco dalšího k bodu 5) ? 20:16:08 &lt;zzz&gt; 6) stavový scrum (zlatinb) 20:16:13 &lt;zzz&gt; předávám slovo, zlatinb  20:16:42 &lt;zlatinb&gt; Ahoj, dáme klasiku – řekněte 1) co jste dělali od posledního scrumu 2) co plánujete na příští měsíc 3) jestli máte nějaké blokéry nebo potřebujete pomoc 20:16:46 &lt;zlatinb&gt; až skončíte, ukončete EOT 20:17:08 &lt;zlatinb&gt; já: 1) něco na garlic farm, nic moc dalšího 2) snad víc garlic farm 3) bez blokérů 20:17:09 &lt;zlatinb&gt; EOT 20:17:17 &lt;eche|on&gt; dělám to samé jako vždy, udržuji server při životě, pokračuje to stejně, bez blokérů, eot 20:17:30 &lt;zzz&gt; 1) garlic farm, ls2 a autentizace na úrovni jednotlivých klientů; opravy chyb 20:18:10 &lt;zzz&gt; 2) garlic farm, opravy chyb, GMP 6.1.2, rozdělení konfiguračních souborů, příprava na vydání 0.9.41 20:18:18 &lt;eyedeekay&gt; Rozdělit konfigurace i2ptunnel a psát dokumentaci/blogy, 2) víc z toho 3) žádné blokéry eot 20:18:32 &lt;zzz&gt; 3) žádné blokéry, EOT 20:18:44 &lt;zlatinb&gt; ok, myslím, že jsme všichni, díky 20:19:04 &lt;zzz&gt; ok, to bylo docela rychlé, zefektivňujeme se! 20:19:18 &lt;zzz&gt; něco dalšího pro dnešní schůzku? 20:20:15 &lt;zzz&gt; jo, a gratulace pro eyedeekay, který podepsal vývojářskou dohodu a dostal práva pro checkin do mtn! i když pro nás za posledních pár měsíců udělal opravdu hodně, teď může napáchat škody mnohem rychleji! 20:20:37 &lt;eyedeekay&gt; :-D 20:20:38 &lt;zzz&gt; těšíme se, až bude eyedeekay pracovat přímo v kódu 20:21:07 * zzz hledá baffer, aby se po tobě ohnal 20:22:01 * zzz *bafs* schůzka uzavřena </div>
