---
title: "Setkání vývojářů I2P - 7. května 2019"
date: 2019-05-07
author: "zzz"
description: "Zápis z vývojářské schůzky I2P ze dne 7. května 2019."
categories: ["meeting"]
---

## Stručné shrnutí

<p class="attendees-inline"><strong>Přítomni:</strong> chisana, eyedeekay, meeh, sadie, zlatinb, zzz</p>

## Zápis ze schůzky

<div class="irc-log"> 20:00:00 &lt;zzz&gt; 0) Ahoj 20:00:00 &lt;zzz&gt; 1) stav vydání 0.9.39 zbývající položky (meeh, mhatta, nextloop, str4d) 20:00:00 &lt;zzz&gt; 2) Stav vydání oprav i2pbote-android (meeh) 20:00:00 &lt;zzz&gt; 3) Stav vývoje 0.9.40 (zzz) 20:00:00 &lt;zzz&gt; 4) Stav LS2 (zzz) 20:00:00 &lt;zzz&gt; 5) Status scrum (zlatinb) 20:00:04 &lt;zzz&gt; 0) Ahoj 20:00:06 &lt;zzz&gt; ahoj 20:00:10 &lt;meeh&gt; ahoj 20:00:17 &lt;zlatinb&gt; ahoj 20:00:51 &lt;zzz&gt; 1) stav vydání 0.9.39 zbývající položky (meeh, mhatta, nextloop, str4d) 20:00:55 &lt;eyedeekay&gt; ahoj 20:01:07 &lt;zzz&gt; tato položka agendy je z minulé schůzky... 20:01:29 &lt;zzz&gt; kde nám stále chyběl debian, f-droid a mavencentral 20:01:40 &lt;zzz&gt; meeh, máš pro nás aktualizaci k některé z těch položek? 20:02:33 &lt;meeh&gt; já a str4d budeme při tomto vydání „pairovat“, tj. projde se mnou všechny kroky, což zahrnuje maven/f-droid. Dnes ho kvůli tomu kontaktuji, naposledy jsme to řešili před týdnem nebo dvěma. 20:02:43 &lt;zzz&gt; a slyšel někdo něco od mhatty ohledně debianu? 20:02:51 &lt;meeh&gt; to by mělo pokrýt fdroid, maven a googleplay 20:03:15 &lt;zzz&gt; meeh, tohle je o .39 – byly vydání pro f-droid a mavencentral pro .39 zveřejněny? 20:03:33 &lt;sadie_&gt; ahoj 20:03:34 &lt;meeh&gt; osx launcher se samozřejmě také aktualizuje 20:03:52 &lt;meeh&gt; ne, ale až si to projdu se str4dem, naučím se, jak to opravit 20:03:59 &lt;meeh&gt; takže pak by měly být opravené jak 39, tak 40  20:03:59 &lt;zzz&gt; bavíme se o položkách k .39 starých 7 týdnů, které nebyly hotové ani na poslední schůzce před 5 týdny 20:04:17 &lt;meeh&gt; https://search.maven.org/search?q=g:net.i2p 20:04:19 &lt;meeh&gt; maven je nejnovější bt 20:04:24 &lt;meeh&gt; w 20:04:24 &lt;meeh&gt; .39 20:04:48 &lt;zzz&gt; ok. jaké je ETA na „pairing“ (nenech se nakazit jeho zcash-speakem) 20:05:38 &lt;R4SAS&gt; :D 20:05:39 &lt;zzz&gt; a myslel jsem, že náš problém s f-droidem byl v závislostech na serveru, ne v know-how. Vyřešilo se to? 20:05:57 &lt;meeh&gt; má odpověď je: až si na mě str4d najde čas na rychlý průchod – naposledy jsem to pochopil tak, že si najde čas brzy. Dnes vás aktualizuji, co řekne 20:06:41 &lt;zzz&gt; pro mavencentral máš vše, co potřebuješ, včetně návodu, že? máš všechna potřebná oprávnění? 20:06:58 &lt;meeh&gt; žádný návod 20:07:19 &lt;zzz&gt; ptám se, protože ‚až bude mít str4d čas‘ bohužel nic neznamená :( 20:07:28 &lt;meeh&gt; v repozitáři máme nějaké maven/gradle skripty, u kterých bych si mohl jen *tipovat*, jak fungují, a zkoušet to – do toho se raději nebudu vrtat 20:07:46 &lt;meeh&gt; Tentokrát v něj mám naději 20:08:09 &lt;meeh&gt; je čas zbavit se otravování, uvolnit víc času – zní jako něco, s čím každý souhlasí 20:08:42 &lt;zzz&gt; jasně, dlouhodobý plán je odstranit závislosti na str4d, jsme téměř u cíle, tlač to dál, dokud to nebude hotové 20:09:36 &lt;zzz&gt; ok, zpět k mhattovi – slyšel o něm někdo? je čas mu začít volat, nebo jak dál? 20:09:46 &lt;zzz&gt; zlatinbe, nějaké nápady? 20:10:04 &lt;zzz&gt; a slyšel někdo něco od nextloopa? 20:10:15 &lt;zlatinb&gt; volání posledně nefungovalo, i když potvrdil, že mám správné číslo 20:10:27 &lt;zlatinb&gt; bohužel žádné nápady 20:10:39 &lt;zzz&gt; meeh, jak tomu rozumím, můžeš také prostě podat žádost o zařazení do oficiálního f-droidu, nextloopa vlastně nepotřebujeme. Víš, jak na to? 20:10:40 &lt;sadie_&gt; může někdo převzít mhattovy úkoly? 20:11:15 &lt;zzz&gt; kdokoliv, kdo je oficiální Debian Developer… znáte někoho dalšího, kdo má čas? 20:11:38 &lt;meeh&gt; bohužel musím říct, že se ve frdroidu vyznám ještě míň než v androidu – byl jsem (alespoň podle mé paměti) jen hoster našeho soukromého repa 20:11:53 &lt;sadie_&gt; ne – ale měli bychom začít hledat  20:11:57 &lt;meeh&gt; ale můžu se zeptat str4da, až s ním budu mluvit, měl by to vědět 20:12:20 &lt;zzz&gt; ok, meeh, pamatuj, že jsou dva f-droidy, náš a oficiální na fdroid.org, takže prosím sežeň návod pro oba. Zkus prosím najít nextloopa 20:12:27 &lt;zzz&gt; twitter, e-mail, atd 20:13:13 &lt;meeh&gt; jo, náš vlastní je přesunutý a teoreticky by měl fungovat, když zkusím ty python příkazy na jeho pushnutí – otestuji to po rozhovoru se str4dem 20:13:19 &lt;zzz&gt; něco dalšího k 1) ? .39 jsme nezvládli zrovna skvěle 20:13:40 &lt;zzz&gt; tak to rychle napravme u .40 20:13:57 &lt;zzz&gt; vydání jsou to, co děláme; když je nedokážeme dostat ven, selhali jsme 20:14:16 &lt;zzz&gt; něco dalšího k 1) ? 20:15:18 &lt;zzz&gt; 2) Stav vydání oprav i2pbote-android (meeh) 20:15:35 &lt;zzz&gt; meeh, jaký je stav dlouho očekávaného vydání bote pro android? 20:15:42 &lt;meeh&gt; aktuálně to pořád visí na „connecting“ 20:16:14 &lt;zzz&gt; ale eyedeekay hlásí, že to funguje? 20:16:36 &lt;zzz&gt; zkusil jsi to bez firewallu, meeh? 20:16:41 &lt;eyedeekay&gt; funguje to pouze při použití vestavěného routeru. Tohle je na tabletu 20:16:44 &lt;meeh&gt; ok, mám pocit, že jsme o tom vydání mluvili už mnohokrát. prosím neberte mě jako hrubého, zlého nebo cokoliv jiného než „snažím se být co nejjasnější“ – nevydám rozbitý produkt. Dokud nebudu moci poslat zprávu z mého bote-android na můj desktop-android, nevydám to 20:17:20 &lt;zzz&gt; tohle je status schůzka pro všechny. Předstírej, že jsi se mnou měsíc nemluvil, a řekni všem, kde jsme. Nemluvíš ke mně, reportuješ světu 20:17:41 &lt;meeh&gt; protože jinak by to, co vydáme, bylo definicí rozbité – a odrazilo by se to na nás špatně 20:18:00 &lt;meeh&gt; ok, promiňte – ale tak to je ^ :) 20:18:27 &lt;zzz&gt; takže jaký je výhled, ETA nebo odhad, kdy to opravíme a vydáme? 20:18:41 &lt;meeh&gt; ale jo, silně cítím, že vypuštění rozbitého vydání by vrhlo špatné světlo na i2p – nesouhlasí s tím někdo? 20:19:11 &lt;zzz&gt; Nenutím tě vydávat. Ptám se, kdy to bude vydané. 20:19:26 &lt;zzz&gt; to je účel téhle schůzky, podat stav 20:19:34 &lt;meeh&gt; jak dlouho si myslíš, že by trvalo přimět bote připojit se přes TCP socket místo unix domain? 20:19:46 &lt;zzz&gt; nevím 20:20:06 &lt;meeh&gt; protože v tom lepším případě, v což doufám, je to to, co musíme udělat… pokud ne, nemám vůbec tušení :( 20:20:32 &lt;meeh&gt; protože pokud nejsou problém peery a stále bojujeme s připojením 20:20:38 &lt;meeh&gt; a podle mých ladicích sezení 20:20:48 &lt;meeh&gt; mám podezření, že je to IPC mezi aplikacemi, které dělá nonce 20:20:56 &lt;meeh&gt; a rozbíjí komunikaci 20:21:06 &lt;zzz&gt; ok. možná získáme víc testerů, když se zeptáme tady na kanálu… třeba cisiey 20:21:15 &lt;meeh&gt; protože tunnel a leases jsou podle mě v pořádku 20:21:39 &lt;meeh&gt; takže moje logické další místo, kam se dívat, je mezi router &lt;-&gt; bote 20:21:46 &lt;zzz&gt; ok. ale pokud se pokouší postavit tunnel pro bote, pak to není problém s i2cp socketem 20:21:57 &lt;meeh&gt; možná funguje řídicí socket, ale přenos dat se zastaví 20:22:07 &lt;zzz&gt; buď mluvíš s routerem, nebo ne. je to všechno přes ten samý socket 20:22:17 &lt;zzz&gt; (řízení i data) 20:22:32 &lt;meeh&gt; možná Google dělá něco, o čem nevíme – nebylo by to poprvé 20:22:50 &lt;zzz&gt; dobrá zpráva je, že děláš pokrok; už jsme uvízli mockrát a vždycky jsme to rozlouskli 20:22:54 &lt;zzz&gt; díky za aktualizaci 20:22:57 &lt;zzz&gt; něco dalšího k 2) ? 20:23:07 &lt;meeh&gt; takže i2cp funguje jako tls, nakonfiguruje se a pak přejde na čistý přenos dat? 20:23:34 &lt;zzz&gt; je to multiplexované řízení a data, celou dobu. nikdy to nepřejde na čistá data 20:23:54 &lt;meeh&gt; dobře, tak tedy binární data kódovaná v ASCII, nebo? 20:24:15 &lt;zzz&gt; můžu tě po schůzce provést tím, jak i2cp funguje, pokud chceš 20:24:21 &lt;meeh&gt; každopádně – implementační detaily můžeme probrat později 20:24:22 &lt;meeh&gt; jo 20:24:27 &lt;zzz&gt; něco dalšího k 2) ? 20:25:02 &lt;zzz&gt; 3) Stav vývoje 0.9.40 (zzz) 20:25:16 &lt;zzz&gt; Stav vývoje 0.9.40 je HOTOVO! 20:25:30 &lt;zzz&gt; šli jsme do krátkého 6 a půl týdenního cyklu a dnes jsme vydali 20:25:32 &lt;chisana&gt; gratulace! 20:25:54 &lt;zzz&gt; in-net update běží. Nejsem si ale jistý, jestli byla aktualizována anglická novinka. Swarm se zdá trochu malý? 20:26:05 &lt;zzz&gt; eche|off, zjišťoval jsi to? 20:26:25 &lt;zzz&gt; alespoň částečně se to aktualizuje 20:26:47 &lt;zzz&gt; tohle budeme pozorně sledovat, protože jsme vypnuli NTCP 1, což by nemělo mít žádné negativní dopady, ale uvidíme 20:27:19 &lt;zzz&gt; takže pojďme probrat ETA položek vydání. In-net update je venku, web je aktualizovaný. Zítra udělám naše PPA a deb repo. 20:27:45 &lt;zzz&gt; meeh, jaká je ETA vydání android routeru? 20:28:01 &lt;meeh&gt; zase to tentokrát udělám se str4dem 20:28:23 &lt;meeh&gt; celou „str4d část“ vydání v jednom balíku 20:28:24 &lt;meeh&gt; :) 20:28:28 &lt;zzz&gt; i pro android router? minule jsi to dělal sám.  20:28:42 &lt;zzz&gt; rád bych na něm závisel co nejméně 20:28:42 &lt;meeh&gt; Ano, obejitím maven 20:28:50 &lt;meeh&gt; ale správné pořadí je nasadit nejdřív maven 20:29:05 &lt;meeh&gt; Ano, ale cílem je, aby tohle bylo naposledy, &lt;někdy&gt; 20:29:24 &lt;zzz&gt; ok. uvidíme, zda se to naplní, doufejme že ano 20:30:07 &lt;meeh&gt; pro pořádek, už jsem ho kontaktoval přes DM @ twitter 20:30:25 &lt;zzz&gt; ok, dej vědět, až budeš mít ETA 20:30:26 &lt;meeh&gt; což je místo, kde jsem s ním mluvil minule 20:31:02 &lt;zzz&gt; zlatinbe, asi bychom měli poslat zprávu na všech 10 mhattových e-mailů, abychom upoutali jeho pozornost? Už dva měsíce jsme od něj neslyšeli 20:31:25 &lt;zzz&gt; nerad bychom měli v busteru nějaké staré vydání 20:31:27 &lt;zlatinb&gt; jasně, dej mi ty e-maily a něco rozpošlu 20:31:38 &lt;zzz&gt; ok 20:31:59 &lt;zzz&gt; eche|off, eche|on jste tady? 20:32:39 &lt;zzz&gt; ok, myslím, že to je pro 3) vše? 20:33:18 &lt;zzz&gt; 4) Stav LS2 (zzz) 20:33:42 &lt;zzz&gt; dám rychlý stav ke 3 hlavním návrhům: 123, 144 a 150 20:34:13 &lt;zzz&gt; 123 je návrh ls2. Je z větší části hotový a hodně šifrovaného ls2 kódu jsme dostali do .40, kde můžeme víc testovat 20:34:34 &lt;zzz&gt; samotný návrh se za poslední měsíc moc nezměnil, což je dobře 20:35:05 &lt;zzz&gt; 144 je nový návrh šifrování. Za poslední měsíc se tam nic nedělo, protože se řešily prioritnější věci 20:35:26 &lt;zzz&gt; ale dostal jsem k němu hodně komentářů. čekejte aktualizovaný návrh za týden nebo dva 20:35:48 &lt;zzz&gt; Rád bych viděl nějaké implementace 144 za 4–6 měsíců, ale máme před sebou hodně práce 20:36:05 &lt;zzz&gt; 150 je nový návrh ‚garlic farm‘ založený na raftu, pro správu masivního multihomingu. 20:36:30 &lt;zzz&gt; je to nový návrh, ale dostal docela dobrý feedback, stížností má zatím mnohem míň než 144! 20:37:04 &lt;zzz&gt; zlatinbe, kdy myslíš, že bychom mohli mít experimentální plugin implementující 150? za pár měsíců? 20:37:24 &lt;zzz&gt; asi si musíme říct, co můžeme vmáčknout do .41, aby to podpořilo 20:37:38 &lt;zlatinb&gt; záleží na tom, jak to vymezíme; mnoho uvedených funkcí jsou opravdu jen nice-to-have 20:37:59 &lt;zzz&gt; jo, ve včerejší revizi jsem hodně z toho označil jako not-first-release 20:38:07 &lt;zlatinb&gt; když to ořežeme na absolutní minimum, možná méně než pár měsíců 20:38:47 &lt;zzz&gt; jo, ještě jsme neměli roadmap schůzku pro .41, takže si nejsem jistý, jaké jsou priority 20:38:49 &lt;zlatinb&gt; myslím, že je to středně velký projekt 20:39:18 &lt;zzz&gt; souhlas 20:39:37 &lt;zzz&gt; má někdo otázky k 4), ls2, nebo souvisejícím návrhům? 20:39:52 &lt;zzz&gt; jako obvykle jsou všichni vítáni na našich meetingech, pondělí 18:30 UTC na IRC #ls2 20:40:27 &lt;chisana&gt; když dám dohromady „funkční/MVP“ ECIES, pomůže to k dokončení 144? 20:40:54 &lt;zzz&gt; samozřejmě 20:41:37 &lt;zzz&gt; někdo musí být první. dělali jsme integrační testování s několika dalšími návrhy, až rok zpátky k NTCP 2. 20:42:03 &lt;zzz&gt; někdo je hotový první, pak někdo další, pak se je snažíte nechat spolu mluvit, a pak zkoušíte zjistit, kdo má pravdu a kdo ne 20:42:33 &lt;zzz&gt; je to těžká a pomalá práce, ale je to jediná cesta 20:43:15 &lt;chisana&gt; určitě, 144 je to, čemu budu věnovat většinu času, takže určitě budu chodit s častými aktualizacemi/otázkami 20:43:25 &lt;zzz&gt; naučili jsme se, že téměř nikdy nejsme hotovi, dokud nemáme dvě implementace. to je jediný způsob, jak ‚otestovat‘ specifikaci 20:43:41 &lt;zzz&gt; skvělé 20:43:49 &lt;zzz&gt; má někdo otázky k 4), ls2, nebo souvisejícím návrhům? 20:44:30 &lt;zzz&gt; 5) status scrum (zlatinb) 20:44:36 &lt;zzz&gt; máš slovo, zlatinbe  20:45:15 &lt;zlatinb&gt; Ahoj. Obvyklý scum paralelně. Prosím, v pár slovech popište 1) co jste dělali od posledního scrum 2) co plánujete dělat příští měsíc 3) zda máte nějaké blokery nebo potřebujete pomoc. Až skončíte, řekněte EOT 20:45:49 &lt;zlatinb&gt; Já: 1) dokončovací práce na pokročilém filtru, práce na garlic farm, ladění outproxy s arctic, pár jogger tiketů 2) doufejme jen garlic farm 3) žádné blokery EOT 20:47:03 &lt;zzz&gt; 1) opravy chyb; podepsaný Windows installer; přechod na izpack 5; funkce importu v susidns; implementace šifrovaného ls2; kontrola a vydání .40; práce na problémech android i2cp 20:47:38 &lt;meeh&gt; 1) přepracovávám osx launcher a aktualizuji swift kód na 4.2 brzy 5, uklidil jsem v kódu, migroval víc z objc. Taky jsem dělal nějaká vylepšení pro služby, které hostuji pro i2p vč. outproxy. a trochu android vývoje a učení 20:47:55 &lt;zzz&gt; 1 pokr.) napsal jsem návrh garlic farm, spousta věcí kolem architektury garlic farm; ls2 meetingy a diskuse; práce se sadie na ikonách atd. 20:48:09 &lt;sadie_&gt; pracuji na aktualizaci ikonografie pro .40, budu v tom pokračovat pro .41 a také aktualizovat logo pomocí loga od Ura pro konzoli a web. Vylepšení průvodce nastavením, příprava na cestu na RightsCon a outreach s TX, IFF EOT 20:48:55 &lt;zzz&gt; 2) vydání .40 do PPA; roadmap pro .41; práce na rozdělení konfigurace s eyedeekay, garlic farm; ls2 meetingy; opravy chyb; možná automatizovat detekci Sybil -&gt; blacklisting? 20:49:03 &lt;meeh&gt; 2) příští měsíc plánuju zase věnovat trochu lásky našemu prohlížeči, aktualizovat verzi na úroveň upstreamu, nějaká vylepšení integrace i2p pokud to půjde, udělat osx native kontextové menu -&gt; snark-share použitelné, a také se víc podívat na problémy s mattermost/irc/naší komunikací 20:49:06 &lt;eyedeekay&gt; 1) Bote, opravy chyb, psaní příruček 2) doufejme rozdělení konfigurace, bote a opravy chyb 3) žádné blokery EOR 20:49:10 &lt;eyedeekay&gt; *EOT 20:49:38 &lt;meeh&gt; 3) ne, doufejme že ne; teď jen čekám, až str4d navrhne čas, kdy můžeme pairovat a udělat vydání 20:49:48 &lt;sadie_&gt; outproxy dokumentace/testování  20:49:50 &lt;meeh&gt; EOT 20:49:56 &lt;zzz&gt; 3) blokery: mhatta kvůli věcem debian/tails 20:50:06 &lt;eyedeekay&gt; Oh, také bych chtěl příští měsíc strávit nějaký čas s meeh na prohlížeči. 20:50:17 &lt;zzz&gt; EOT 20:50:51 &lt;zlatinb&gt; Díky, tím je scrum hotový. 20:50:59 &lt;zzz&gt; ok, díky, zlatinbe  20:51:12 &lt;zzz&gt; pár rychlých otázek, než schůzku uzavřeme 20:51:27 &lt;zzz&gt; funguje 8týdenní cyklus a datum vydání .41 na 2. července? meeh? 20:52:12 &lt;meeh&gt; nic okamžitého nenasvědčuje tomu, že by to nemělo fungovat, myslím, že je to ok 20:52:26 &lt;zzz&gt; ok, to si předběžně zapíšeme, dokud se neozve eche|off  20:52:57 &lt;zzz&gt; dále, meeh, máš venku osx build .40? je na stránce d/l, protože se to spouští podle čísla verze, ale neptal jsem se, jestli už jsi ho udělal 20:53:16 &lt;zzz&gt; takže to je bug v našem procesu 20:53:24 &lt;meeh&gt; ne, přemýšlel jsem, že ten proces spustím teď po schůzce 20:53:37 &lt;meeh&gt; předtím jsem neměl čas 20:54:06 &lt;zzz&gt; ok, díky. Opravím náš checklist, abych příště nezvedal build na stránce d/l, dokud neskončíš 20:54:33 &lt;zzz&gt; poslední otázka pro meeh: plánuješ vydání prohlížeče, aby se opravila ta věc s certifikáty ve Firefoxu? nebo je to vůbec potřeba? 20:55:19 &lt;meeh&gt; mohl bys prosím rozvést tu „firefox cert věc“? :p 20:55:21 &lt;zzz&gt; jak jsi říkal, je čas věnovat prohlížeči trochu lásky. V nějakém bodě bychom si měli říct, jestli by projekt ‚lab‘ měl povýšit na něco víc, nebo ho zabít? 20:55:48 &lt;zzz&gt; kde se rozbily pluginy jako noscript. Doinformuju tě později, nebo se podívej na twitter nebo ars technica 20:55:48 &lt;meeh&gt; ano, proč si to nevzít jako téma na naši příští schůzku? 20:55:54 &lt;meeh&gt; ohledně RC nebo smrti 20:55:58 &lt;zzz&gt; ok, udělám 20:56:09 &lt;zzz&gt; má někdo ještě něco k této schůzce? 20:56:27 &lt;meeh&gt; pokud už nic není, začnu teď osx build 20:56:44 * zzz hledá baffer 20:57:00 &lt;meeh&gt; další osx upgrade by se auto-aktualizoval (woho!) 20:57:18 * zzz *bafffs* schůzku uzavírá </div>
