---
title: "I2P vývojářské setkání - 6. října 2020"
date: 2020-10-06
author: "i2p"
description: "Zápis z vývojářského setkání I2P ze dne 6. října 2020."
categories: ["meeting"]
---

## Stručné shrnutí

<p class="attendees-inline"><strong>Přítomni:</strong> eyedeekay, orignal, zzz</p>

## Zápis ze schůzky

<div class="irc-log"> (04:00:04 PM) eyedeekay: Ahoj všem a vítejte na říjnovém komunitním setkání I2P. (04:00:04 PM) eyedeekay: Na dnešním programu je: (04:00:04 PM) eyedeekay: 1) Ahoj (04:00:04 PM) eyedeekay: 2) vydání 0.9.48 (zzz) (04:00:04 PM) eyedeekay: 3) Aktualizace postupu Git (idk) (04:00:04 PM) eyedeekay: 4) Tým UI / aktualizace OTF (idk) (04:00:04 PM) eyedeekay: 5) Aktualizace pro Android (idk) (04:00:17 PM) eyedeekay: Ahoj všichni, kdo všechno je tady? (04:00:25 PM) orignal: hi (04:00:29 PM) eyedeekay: Ahoj, orignal (04:00:33 PM) zzz: hello (04:00:39 PM) eyedeekay: Ahoj, zzz (04:01:14 PM) eyedeekay: Je tu ještě někdo? (04:01:53 PM) eyedeekay: Dobře, přecházíme k bodu 2 (04:02:14 PM) eyedeekay: V poslední době jsem viděl, že zzz dělá hodně; za sebe mám pro 0.9.48 uvnitř router jen jediný plán: rekeyOnIdle. V drtivé většině se moje plány pro toto vydání týkají dokončení dalších 2 fází migrace na git a změn v i2p.www, které rozeberu v bodu 4). (04:02:45 PM) zzz: jsme, myslím, 5 týdnů v cyklu. jde to dobře (04:03:14 PM) zzz: s orignal pracujeme na zlepšení budování tunnelů (návrh 152) a začali jsme část toho kódu začleňovat (04:03:29 PM) zzz: výzkum SSU2 postupuje pomalu a v .48 určitě nebude žádný kód (04:03:50 PM) zzz: zatím 7500 řádků diffu ve vydání, docela typické (04:04:08 PM) zzz: cíl je polovina až konec listopadu pro vydání .48, datum asi brzy stanovíme (04:04:18 PM) zzz: EOT (04:04:44 PM) eyedeekay: Díky moc, zzz (04:05:14 PM) eyedeekay: Díky také za časté aktualizace na fóru, některé části tvého postupu se díky nim snáz vstřebávají a vysvětlují ostatním (04:05:43 PM) eyedeekay: Přejdeme k bodu 3) (04:06:03 PM) eyedeekay: Jsme ve třetí fázi migrace na git. (04:06:08 PM) eyedeekay: i2p.www je migrován. Měl ze všech projektů největší závislost na mtn. (04:06:14 PM) eyedeekay: i2p.firefox je také migrován. (04:06:22 PM) eyedeekay: i2p.newsxml přemigrujeme ve čtvrtek večer v 18.00 UTC. (04:06:32 PM) eyedeekay: Poté se spojím se zzz ohledně migrace zzzot nebo snark-rpc jako dalšího. (04:06:37 PM) eyedeekay: Repozitáře, kde bylo vypnuto syncování s mtn, udržujeme synchronizované mezi github a gitlab. (04:06:44 PM) eyedeekay: Teď jedeme stabilním tempem, jakmile je jeden repo migrován, začínáme další. (04:06:58 PM) eyedeekay: EOT (04:08:23 PM) eyedeekay: Nějaké dotazy k Gitu? (04:09:06 PM) eyedeekay: Timeout 1m (04:10:16 PM) eyedeekay: Dobře, přecházíme k bodu 4) (04:11:20 PM) eyedeekay: Designová firma najatá OTF vytvořila revidovaný průvodce stylem. Nový průvodce je poněkud „flexibilnější“ než ten starý, zároveň nás ale vede k větší vnitřní konzistenci. (04:11:20 PM) eyedeekay: Je k dispozici zde: https://uracreative.github.io/i2p-styleguide/. Příspěvek žádající komunitu o komentáře k doporučením pro styl, o tom která z nich implementovat a jak, je zde: http://i2pforum.i2p/viewtopic.php?f=21&t=986&sid=bbca7a971055b8449737ba038ebbfa49 (04:11:20 PM) eyedeekay: Obtížnost implementace doporučení designu plyne z toho, že částečně provedené změny bývají vizuálně nehezké; viz například nedávný problém s ikonou v I2PSnark. (04:12:26 PM) eyedeekay: To však tvoří jen 1/2 doporučení, která jsme obdrželi (04:13:01 PM) eyedeekay: Nejvýznamnější zlepšení, které jsme mohli provést a které identifikovaly programy financované OTF zahrnující práci Ura Design a Simsec, se týká obecného problému s onboardingem (uvedením a zaškolením) nových účastníků všech typů. (04:13:16 PM) eyedeekay: To považujeme za prioritu. Rané fáze zlepšení se budou odehrávat převážně v i2p.www (04:13:19 PM) eyedeekay: Jedna z nejčastějších otázek, které zazněly, je „Pro koho je I2P?“ (04:13:42 PM) eyedeekay: Lidé od designu/použitelnosti samozřejmě nejsou jediní, kdo se na to ptali (04:13:52 PM) eyedeekay: Takže jsme identifikovali „typy“ účastníků, včetně uživatelů, provozovatelů služeb, vývojářů aplikací a vývojářů routeru. (04:13:52 PM) eyedeekay: Měli jsme na tu otázku spoustu odpovědí, ale jedním z nejčastějších vzorců v našich odpovědích bylo, že je mnohem snazší říct, pro koho jsou I2P „aplikace“. (04:14:07 PM) eyedeekay: Chceme tedy dostat lidi k používání aplikací rychleji a snadněji. Změně těchto cest se říká „informační architektura“ (04:14:07 PM) eyedeekay: K dosažení tohoto cíle bude potřeba připravit: (04:14:07 PM) eyedeekay:  - Instalační instrukce pro Windows, které zahrnou instalaci verze Java, o níž víme, že s I2P funguje. (04:14:07 PM) eyedeekay:  - Stránky na webu vysvětlující přibalené aplikace, které jsou součástí Java I2P router. (04:14:07 PM) eyedeekay:  - Začlenění webového rozšíření I2P in Private Browsing do balíčku profilu I2P pro Windows (04:14:07 PM) eyedeekay:  - Doporučení a návod k IRC klientovi. (04:14:07 PM) eyedeekay:  - Špičkové průvodce hostováním služeb (jako je ten pro Gitlab) pro nové provozovatele, včetně přepracování Reseed Service Guide. Plánujeme také průvodce hostováním NextCloud a IRC. (04:14:07 PM) eyedeekay:  - Restrukturalizaci domovské stránky a nejvyšší úrovně navigačního menu okolo potřeb uživatelů. (04:14:44 PM) eyedeekay: Omlouvám se, že to beru v podstatě obšírně, ale klidně si dejte čas; chtěl jsem zajistit, že podám podstatnou aktualizaci (04:17:14 PM) eyedeekay: EOT. Nějaké dotazy? (04:17:26 PM) zzz: je práce financovaná OTF hotová? kdy ji dokončili? kdy se ten revidovaný průvodce stylem zpřístupnil? (04:19:20 PM) eyedeekay: OTF zaplatila designové firmě a ta skončila minulý měsíc. Jen okamžik, zkontroluji historii (04:19:56 PM) eyedeekay: 8. srpna (04:20:10 PM) zzz: k čemu mířím je: jak můžeme vyladit naše procesy tak, aby stav a výsledky financované práce byly komunitě skutečně sdělovány včas? (04:21:07 PM) eyedeekay: Obvykle to řeším tak, že jsem s někým v kontaktu. V tomhle případě by to „někdo“ asi mělo mít podobu toho, že budu dělat pravidelné aktualizace na i2pforums.i2p (04:22:38 PM) zzz: ok. jen je velmi zvláštní, že financovaný projekt, jehož výsledkem jsou doporučení pro vývojáře, se vývojářům dva měsíce vůbec neodkomunikoval (04:23:06 PM) zzz: takže až se k tomu případně vrátíme, bude to debata o zlepšení procesu (04:23:14 PM) zzz: díky za zprávu (04:23:35 PM) eyedeekay: Jen se snažím co nejlépe řešit problémy :) (04:23:39 PM) eyedeekay: Což nás přivádí k bodu 5) (04:24:46 PM) eyedeekay: Teď jsem správcem všech serverů, na kterých nabízíme ke stažení aplikace pro Android, protože druhý admin nereagoval. (04:24:51 PM) eyedeekay: Nakonec se mi podařilo kontaktovat druhého admina a souhlasil, že bude dělat záložního správce. (04:24:59 PM) eyedeekay: Plán do budoucna je, že budu nahrávat na GPlay a náš F-Droid ve stejný den, kdy vycházejí balíčky pro Debian. (04:25:03 PM) eyedeekay: To znamená, že náš F-Droid bude dostupný ve stejný den, kdy se nahrají balíčky pro Debian. GPlay bude pořád zřejmě zpožděný o 1–6 dní, s tím toho moc nenadělám. (04:25:29 PM) eyedeekay: To také znamená, že jsem teď adminem download.i2p2.de, takže to můžu také opravit. V zásadě můžu opravit všechno kromě trac. (04:27:09 PM) eyedeekay: EOT (04:28:15 PM) eyedeekay: Aha, to jsem zapomněl. Nestarám se o nahrávání do komunitního repozitáře F-Droid. To má pořád na starosti nextloop. (04:30:21 PM) eyedeekay: Má někdo něco, co by chtěl doplnit, co by chtěl na schůzce probrat, nebo nějaké dotazy k tomu, co jsme zatím pokryli? (04:31:02 PM) eyedeekay: timeout 1m (04:31:13 PM) zzz: připomínka (znovu) - dej na web srpnové setkání (04:32:00 PM) eyedeekay: Myslel jsem, že ano? Dobře, přidám to hned, jak skončíme </div>
