---
title: "Setkání vývojářů I2P - 4. února 2020"
date: 2020-02-04
author: "zzz"
description: "Zápis ze schůzky vývojářů I2P ze dne 4. února 2020."
categories: ["meeting"]
---

## Stručné shrnutí

<p class="attendees-inline"><strong>Přítomni:</strong> echelon, eyedeekay, sadie, zlatinb, zzz</p>

## Zápis ze schůzky

<div class="irc-log"> 20:00:00 &lt;zzz&gt; 0) Ahoj 20:00:00 &lt;zzz&gt; 1) Stav projektu I2P Browser (sadie, meeh, idk) 20:00:00 &lt;zzz&gt; 2) Případy použití / stav outproxy (sadie) 20:00:00 &lt;zzz&gt; 3) Stav vývoje 0.9.45 (zzz) 20:00:00 &lt;zzz&gt; 4) Stavový scrum (zlatinb) 20:00:04 &lt;zzz&gt; 0) Ahoj 20:00:06 &lt;zzz&gt; ahoj 20:00:19 &lt;zlatinb&gt; ahoj 20:00:29 &lt;zzz&gt; 1) Stav projektu I2P Browser (sadie, meeh, idk) 20:00:51 &lt;zzz&gt; sadie, jaké jsou novinky v projektu prohlížeče? 20:01:22 &lt;zzz&gt; nebo, když tu není, kdokoli jiný? 20:02:09 &lt;eyedeekay&gt; Ahoj 20:02:55 &lt;zzz&gt; eyedeekay, máš nějakou aktualizaci stavu k projektu prohlížeče? 20:03:22 &lt;eyedeekay&gt; Chystáme se vydat poslední verzi prohlížeče na šest měsíců, než půjde na pauzu. Rozhodli jsme se, že musíme být mnohem chytřejší v tom, jak zapouzdřujeme konfiguraci a jak prohlížeč sestavujeme, aby byl projekt udržitelný; v současnosti je to obrovská zátěž na zdroje. Podrobnější prohlášení bude zveřejněno na webu v době vydání prohlížeče. 20:04:11 &lt;zzz&gt; toto vydání bude beta 8? pokud si dobře pamatuji, na naší poslední schůzce před dvěma měsíci se očekávalo, že vyjde do 3 dnů 20:04:58 &lt;eyedeekay&gt; Ano, to je důvod, proč to jde na pauzu. Není udržitelné pokračovat způsobem, jakým jsme to dělali; musíme prozkoumat jiné možnosti, které po nás budou vyžadovat méně práce jen proto, abychom drželi krok s vydáními Firefoxu. 20:05:27 &lt;zzz&gt; ok. vítej, sadie_, máš něco k doplnění? 20:05:44 &lt;sadie_&gt; ne 20:06:05 &lt;zzz&gt; má někdo nějaké připomínky nebo dotazy k 1) prohlížeč? 20:06:52 &lt;zzz&gt; něco dalšího k 1) ? 20:07:29 &lt;zzz&gt; 2) Případy použití / stav outproxy (sadie) 20:07:32 &lt;eyedeekay&gt; Poskytneme doporučení k náhradním postupům pro konfiguraci prohlížečů. 20:07:47 &lt;zzz&gt; ok 20:08:04 &lt;zzz&gt; sadie_, prosím, dej nám aktualizaci ohledně výzkumu outproxy 20:08:51 &lt;sadie_&gt; výzkum outproxy byl v uplynulých měsících odložen. 20:09:42 &lt;zzz&gt; ok, nějaký výhled, kdy by se mohl znovu rozběhnout? 20:11:53 &lt;zzz&gt; nějaké připomínky nebo dotazy k 2) outproxy ? 20:12:20 &lt;sadie_&gt; není to v nejbližší době vysoká priorita, podle roadmapy. 20:12:40 &lt;eyedeekay&gt; Meeh v poslední době skutečně znatelně zlepšil výkon outproxy pro obecné použití, výchozí outproxy na false.i2p 20:13:11 &lt;zzz&gt; něco dalšího k 2) ? 20:14:04 &lt;zzz&gt; 3) Stav vývoje 0.9.45 (zzz) 20:14:15 &lt;zzz&gt; vývoj jde dobře 20:14:32 &lt;zzz&gt; zatím máme 17 tisíc řádků diffů, včetně velké aktualizace tmavých motivů 20:14:38 &lt;zzz&gt; nějaké opravy pro skrytý režim 20:14:47 &lt;eche|on&gt; doufám, že to pomůže 20:15:16 &lt;zzz&gt; nějaké změny ikon, nový tomcat, nový jetty, HTML5 přehrávač náhledu pro částečné soubory v i2psnark 20:15:52 &lt;zzz&gt; termíny jsou v /topic výše. zmrazení tagů za týden, uzávěrka checkinů za 2 1/2 týdne, vydání za 3 týdny 20:16:34 &lt;zzz&gt; Ne přímo do .45, ale mohu oznámit, že jsme zaznamenali dobrý pokrok v testech interoperability s i2pd ohledně proposal 144 (nové šifrování) 20:16:59 &lt;zzz&gt; a pokračujeme v řešení chyb a problémů na obou stranách i v samotném návrhu 20:17:27 &lt;zzz&gt; chce ještě někdo vypíchnout něco, co se dostalo do .45, nebo co se tam dostane? 20:19:01 &lt;zzz&gt; něco dalšího ke 3) ? dotazy nebo připomínky? 20:19:22 &lt;eche|on&gt; ne 20:20:02 &lt;zzz&gt; 4) Stavový scrum (zlatinb) 20:20:08 &lt;zzz&gt; pokračuj, zlatinb  20:20:15 &lt;zlatinb&gt; Ahoj.  Stručně: 1) co jsi udělal od minulé schůzky 2) co plánuješ dělat příští měsíc 3) nějaké překážky nebo je potřeba pomoc.  Řekni EOT, až budeš hotov 20:20:46 &lt;zlatinb&gt; já: 1) MW plugin  2) Více práce na MW pluginu, joggerův přepis SSU 3) žádné překážky EOT 20:21:16 &lt;zzz&gt; 1) opravy chyb, proposal 144, kontrola joggerových patchů a návrhu; 2) víc téhož, plus vydání .45; 3) žádné překážky EOT 20:21:54 &lt;eche|on&gt; nic zvláštního, podpora serveru, http://wiki.i2p-projekt.i2p běží a plní se, vše v pořádku 20:23:26 &lt;sadie_&gt; pracuji na vylepšeních poinstalační dokumentace s idk, zajistila jsem více výzkumu testování použitelnosti, oslovování komunity / PR strategie / testování idkových webextensions/  discovery process - odolná infrastruktura, výzkum rebrandingu - příští měsíc víceméně totéž 20:23:57 &lt;zlatinb&gt; ještě někdo?  T-1 minuta do konce scrumu 20:24:01 &lt;eyedeekay&gt; 1) Největší část mé práce byla podstatná revize výchozího tmavého motivu pro zlepšení čitelnosti a aby vypadal moderněji a konzistentněji. Také jsem přidal funkce a opravil chyby ve své webextension pro Firefox; nyní umí komunikovat s i2pcontrol a snark-rpc. Také jsem zprovoznil svůj osobní eepSite a společný gitový zdroj(instanci GitLab na git.idk.i2p) pro projekt. 2) Budu pracovat v rámci  20:24:01 &lt;eyedeekay&gt;  migrace na git. 3) žádné překážky. 20:24:41 &lt;zlatinb&gt; díky, scrum.end 20:24:48 &lt;zzz&gt; ok, díky, zlatinb  20:25:07 &lt;zzz&gt; má někdo nějaké dotazy, připomínky, nebo další témata pro schůzku? 20:26:13 * zzz grabs the baffer 20:27:01 * zzz *bafs* the meeting closed </div>
