---
title: "Setkání vývojářů I2P - 3. března 2020"
date: 2020-03-03
author: "eyedeekay"
description: "Zápis z vývojářské schůzky I2P ze dne 3. března 2020."
categories: ["meeting"]
---

## Stručná rekapitulace

<p class="attendees-inline"><strong>Přítomni:</strong> echelon, eyedeekay, sadie, mikalv, zzz</p>

## Záznam ze schůzky

<div class="irc-log"> 20:59:49 &lt;eyedeekay&gt; Ahoj všichni, za asi minutu začíná schůzka, kdo je tady? 20:00:33 &lt;eche|on&gt; Ok, je čas. Vítejte na vývojářském IRC setkání 3. března 2020.  20:00:40 &lt;eche|on&gt; Program: 20:00:40 &lt;eche|on&gt; 0) Ahoj 20:00:40 &lt;eche|on&gt; 1) stav vydání 0.9.45  20:00:40 &lt;eche|on&gt; 2) plány pro 0.9.46 20:00:40 &lt;eche|on&gt; 3) I2P Android stav/budoucnost 20:00:40 &lt;eche|on&gt; 4) plány MTN =&gt; Git 20:00:40 &lt;eche|on&gt; 5) různé - UX plány na rok 2020; darovací stránka 20:01:28 &lt;eche|on&gt; takže, protože starý buffer je pro mě téměř nepoužitelný a nový zatím nemám, pojďme začít 20:01:31 &lt;eche|on&gt; 0) ahoj 20:01:33 &lt;nextloop&gt; ahoj! 20:01:38 &lt;eche|on&gt; Jsem tu, eyedeekay je tu, nextloop je tu 20:01:40 &lt;zzz&gt; ahoj 20:02:21 &lt;eche|on&gt; ok, pojďme na 1) 20:02:36 &lt;eche|on&gt; 0.9.45 vyšla před pár dny a zatím to vypadá dobře 20:02:42 &lt;eche|on&gt; nějaké komentáře? 20:03:03 &lt;zzz&gt; u mě všechno proběhlo hladce 20:03:11 &lt;nextloop&gt; jaký je stav Androidu? 20:03:16 &lt;zzz&gt; v síti, PPA, deb repo. Zatím žádné zásadní hlášení 20:03:31 &lt;eche|on&gt; Android pořád hotový není, viz bod 3 20:03:34 &lt;zzz&gt; nechám na tobě report maven/fdroid/android/mac, do toho nevidím 20:03:47 &lt;eche|on&gt; Mac byl sestaven a nahrán online 20:04:09 &lt;eche|on&gt; z mé strany to šlo dost dobře 20:04:13 &lt;eche|on&gt; ahoj sadie_  20:04:45 &lt;eche|on&gt; ok, a teď přejděme k 2, plánům pro 0.9.46 20:04:55 &lt;eche|on&gt; zzz: nějaké plány pro 0.9.46 na tvé roadmapě? 20:05:17 &lt;sadie_&gt; ahoj 20:05:51 &lt;zzz&gt; rrd4j nahrazuje jrobin 20:05:56 &lt;zzz&gt; za týden zatím asi 30 commitů 20:06:10 &lt;zzz&gt; orignal a doufám, že dokončím ratchet (prop. 144) 20:06:28 &lt;eche|on&gt; dobré tempo, určitě to zpomalí. Bude ratchet v .46, nebo spíš možná? 20:06:41 &lt;zzz&gt; opravy SSU v joggeru... možná... možná ne... 20:07:23 &lt;zzz&gt; ratchet je v 45, funguje, ale spousta detailů není hotová, snad budou do 46 20:07:36 &lt;eche|on&gt; ok, dobré. 20:08:15 &lt;zzz&gt; seznam úkolů pro ratchet http://zzz.i2p/topics/2639 20:08:49 &lt;eche|on&gt; jaký je odhadovaný termín vydání 0.9.46? květen? 20:08:50 &lt;zzz&gt; jaké jsou plány ostatních? 20:09:15 &lt;eche|on&gt; eyedeekay, sadie, plán pro 0.9.46 ? 20:09:18 &lt;eyedeekay&gt; Mou nejvyšší prioritou je v tuto chvíli readme umístěné v router konzoli; momentálně mě trochu blokuje ještě doporučení chatu, ale brzy to vyřeším. Na tom pak budu stavět a postupně pracovat na nápovědě přímo v konzoli. 20:09:24 &lt;zzz&gt; konec května je můj návrh, pokud s tím ostatní souhlasí 20:10:07 &lt;eche|on&gt; ok, konec května vypadá dobře, v příštích dnech to potvrdím s ostatními. 20:10:20 &lt;eyedeekay&gt; Konec května mi vyhovuje 20:10:32 &lt;mikalv_&gt; taky 20:10:43 &lt;eche|on&gt; ok, nějaké další poznámky k plánům 0.9.46? 20:10:51 &lt;eche|on&gt; komentáře, dotazy? 20:11:24 &lt;mikalv_&gt; ne, ale měli bychom rozhodnout otázku podpory architektur pro Android, když jsme tady všichni 20:11:32 &lt;eche|on&gt; to je bod 3 :-) 20:11:44 &lt;mikalv_&gt; v zásadě Google říká: podporujte x64, nebo opusťte platformu (pokud nabízíte jen 32bit) 20:11:47 &lt;eche|on&gt; k čemuž se teď dostáváme, když se nikdo nepřihlásil s jinou otázkou k bodu 2 20:11:56 &lt;mikalv_&gt; skvělé 20:11:59 &lt;eche|on&gt; mikalv_: jaký je stav Androidu 0.9.45 ? 20:12:31 &lt;mikalv_&gt; Zkompiloval jsem to, přišla stížnost od Googlu, a čekal jsem na tuto schůzku kvůli administrativnímu rozhodnutí, co s tím uděláme 20:12:48 &lt;mikalv_&gt; jestli máme zahodit mips a podobné, nebo se pokusit vyrobit pro to 64bitové binárky 20:13:04 &lt;zzz&gt; jaké je tvé doporučení? 20:13:34 &lt;mikalv_&gt; jakmile to rozhodneme, měli bychom být připraveni vydat kdykoli, pokud to odstraníme; a nejsem si jistý, jestli potřebujeme vyrobit 64bitové binárky, protože jsem to ještě nezkoušel 20:13:42 &lt;eche|on&gt; Podle mě už není moc Android zařízení s MIPS a x86, takže je pro 0.9.45 vynechme, ale mějme to na paměti 20:13:57 &lt;sadie_&gt; Za mě: revize informační architektury konzole a webu, pak workshop Identita a hodnoty s Ura a Simply Secure. Práce po instalaci, revize infrastruktury a zásad 20:14:06 &lt;mikalv_&gt; Zkoušel jsem z Google Play nějak dostat, jak moc se používají (jednotlivé architektury), ale nenašel jsem k tomu žádné metriky 20:14:10 &lt;zzz&gt; máš statistiky uživatelů, mikale? 20:14:22 &lt;eche|on&gt; ok, sadie, doplněk k bodu 2, poznačeno :-) 20:14:23 &lt;mikalv_&gt; nejblíž je seznam zařízení  20:14:27 &lt;nextloop&gt; architektura je relevantní jen pro NDK knihovnu jbigi, že? 20:14:35 &lt;mikalv_&gt; ale pak musíme vědět, jakou architekturu mají všechna ta různá zařízení  20:14:38 &lt;zzz&gt; to mi zní jako snadné rozhodnutí 20:14:40 &lt;eche|on&gt; ano, nextloop, většinou ano 20:14:44 &lt;mikalv_&gt; ano, nextloop  20:14:48 &lt;nextloop&gt; protože se to při každém vydání na F-Droidu sestavuje ze zdrojáků 20:15:17 &lt;nextloop&gt; nikdy jsem neověřil, jestli se to opravdu používá, nebo se použije Java fallback 20:15:25 &lt;eche|on&gt; ok 20:15:25 &lt;mikalv_&gt; ale platí to i pro 64bit verze, takže by F-Droid měl binárky, které v gplay verzi nejsou? 20:16:24 &lt;nextloop&gt; myslím, že to prostě spustí shell skript. Co se tam vybuduje, to se vybuduje 20:16:50 &lt;eche|on&gt; mikalv_: prosím zkontroluj shell skript/F-Droid verzi; pokud je k dispozici 64 bit, použij ho, jinak tu architekturu vynech 20:17:24 &lt;mikalv_&gt; dobře, udělám to tak, pokud nejsou námitky 20:17:35 &lt;eyedeekay&gt; Z mé strany žádné námitky. 20:17:40 &lt;mikalv_&gt; (?) 20:17:43 &lt;mikalv_&gt; skvělé 20:17:46 &lt;eche|on&gt; teď k zajímavějšímu bodu: budoucnost Android verze I2P. Protože bote je prakticky mrtvý a nepoužívá se a není k němu vývojář, tak use case pro Android I2P mizí 20:17:57 &lt;eche|on&gt; chceme budoucí vydání Android I2P? 20:18:09 &lt;eche|on&gt; i bez bote a s téměř nulovým use case? 20:18:16 &lt;eche|on&gt; eyedeekay: názor? zzz? 20:18:28 &lt;zzz&gt; tvoje premisa je, že jediný use case pro android router aplikace je bote? 20:18:47 &lt;eche|on&gt; protože prohlížeč má jiné problémy (jak mi říkal mikalv_), co zbývá? 20:18:59 &lt;eyedeekay&gt; Lidé používají Java I2P na Androidu i k jiným věcem než Bote. Jeden člověk třeba provozuje YaCy nad Termuxem nebo nějaké podobné šílenosti. Nechci lidi brzdit. 20:19:03 &lt;eche|on&gt; kromě toho, že je to prostě router na malých zařízeních 20:19:18 &lt;zzz&gt; prostě není pravda, že by prohlížení bylo rozbité 20:19:34 &lt;mikalv_&gt; v podstatě dnes není žádný "netechnický" způsob, jak Android verzi používat 20:19:39 &lt;eche|on&gt; ok, dobré, takže vy oba jste pro budoucnost Androidu 20:19:41 &lt;zzz&gt; že, idk? 20:19:48 &lt;mikalv_&gt; můžeš si poštelovat Firefox v about:config, před čímž Mozilla varuje, aby ses do toho nepouštěl 20:20:06 &lt;eyedeekay&gt; Ano, myslím, že Android může mít budoucnost. 20:20:06 &lt;mikalv_&gt; ale kromě toho by to podle mě potřebovalo nějaký smysluplný účel 20:20:45 &lt;eche|on&gt; ale jak jsem také pochopil, Android přejde pod správu eyedeekaye, je to tak? 20:20:46 &lt;zzz&gt; co za tím je? Tým to nechce podporovat? 20:20:51 &lt;eyedeekay&gt; Ano 20:21:00 &lt;eche|on&gt; O 20:21:01 &lt;eche|on&gt; ok 20:21:12 &lt;eche|on&gt; zzz: snažím se zjistit názory a nápady 20:21:26 &lt;eche|on&gt; a jak to vypadá, eyedeekay bude podporovat Android pro 0.9.46 a dál 20:21:35 &lt;eyedeekay&gt; Budu dál minimálně udržovat Android buildy, převezmu za to odpovědnost. Chci ho dál podporovat. Jen pro upřesnění 20:21:45 &lt;zzz&gt; Myslím, že Android je důležitý. Teď poskytujeme příšernou podporu. Neopravujeme _žádné_ chyby a není žádný nový vývoj 20:21:48 &lt;eche|on&gt; a protože to zjevně uživatelé používají, bude to podporované 20:22:12 &lt;zzz&gt; pokud nedokážeme podporu navýšit se současným týmem, měli bychom na to najmout někoho nového 20:22:33 &lt;eche|on&gt; ok 20:22:48 &lt;sadie_&gt; Požádala jsem o podporu, kterou bych navrhovala nasměrovat na Android. Zatím bez odpovědi. 20:23:12 &lt;sadie_&gt; Myslím, že Android je důležitý 20:23:38 &lt;eche|on&gt; takže Android I2P bude žít dál a zkusíme pro něj zajistit lepší podporu, alespoň lepší než jen dodávat nová vydání 20:23:59 &lt;eche|on&gt; a pokud budou peníze, zajistit vývojáře na placenou podporu Android vývoje 20:24:25 &lt;eche|on&gt; nějaké otázky, komentáře, podněty k bodu 3, Android? 20:25:43 &lt;eche|on&gt; ok, přejdeme k tématu 4) nadcházející převod z monotone na Git 20:26:20 &lt;eche|on&gt; rozhodli jsme se opustit monotone a místo toho použít git; plán převodu se stále připravuje tak, aby byla zachována co nejlepší použitelnost a funkce potřebné pro vývoj I2P 20:26:40 &lt;eche|on&gt; aktuálně eyedeekay zprovoznil git server na http://git.idk.i2p a vytvořil návod na https://github.com/eyedeekay/git-over-i2p/blob/master/GIT.md 20:27:02 &lt;eche|on&gt; pracujeme na zprovoznění trac v instanci git a migraci všech tiketů do gitu 20:27:26 &lt;eche|on&gt; až bude migrace bezpečně dokončena a ověřena, rozhodneme o datu přepnutí 20:27:46 &lt;eche|on&gt; aktuálně hledáme testery návodu a git serveru uvnitř I2P  20:28:03 &lt;eche|on&gt; a samozřejmě: další podněty, tipy, nápady, požadavky na funkce k tomuto tématu 20:28:07 &lt;eche|on&gt; takže prosím 20:28:12 &lt;eche|on&gt; eyedeekay: další komentáře k tomu? 20:28:39 &lt;eyedeekay&gt; Také jsem pracoval na přidání podpory SOCKS do webtorrentu, což by nám snad brzy umožnilo používat i gittorrent. 20:29:19 &lt;eche|on&gt; nextloop: komentáře? když teď pracuješ na sync skriptu? 20:29:49 &lt;zzz&gt; je kód muwire nastavený a přemostěný na GH, jak jsme plánovali? 20:30:18 &lt;eyedeekay&gt; Ačkoli mé testy v posledních týdnech byly úspěšné, velmi bych ocenil, kdyby lidé zrevidovali můj návod a okomentovali místa, kde by šel upřesnit nebo zjednodušit. 20:30:37 &lt;nextloop&gt; téma přerušovaných spojení během počátečního klonování se řeší mělkým klonem a postupným prohlubováním, mám pravdu? 20:30:46 &lt;eche|on&gt; zzz: zatím nevím, na mé straně jsem na tom ještě nedělal 20:30:55 &lt;eyedeekay&gt; Ano, to teď funguje. 20:30:56 &lt;zzz&gt; idk? 20:31:13 &lt;eche|on&gt; ano, nextloop, to trochu pomůže, ale i hloubka 1 verze je pořád ~100 MB ke stažení 20:31:37 &lt;eche|on&gt; při prohlubování to naroste o něco víc (v mém pokusu 4–5×) 20:31:49 &lt;zzz&gt; Mám dotaz ohledně uživatelských jmen na git.idk – musíme si vybrat jméno, které není na GH použité, nebo si ho musíme na GH preventivně zaregistrovat, aby to fungovalo správně? 20:32:12 &lt;nextloop&gt; zzz: GitHub identifikuje přispěvatele podle e‑mailových adres. 20:32:17 &lt;zzz&gt; na zzz.i2p bylo nedávno hlášení, že na GH je několik falešných účtů zzz-i2p. Je to problém? 20:32:42 &lt;nextloop&gt; takže když si do GitHubu přidáš e‑mail, který používáš pro i2p git, commit se propojí s tvým účtem 20:33:16 &lt;nextloop&gt; eyedeekay: je běžný torrent archív už připravený? jestli si dobře pamatuju, pracoval jsi na tom 20:33:48 &lt;eyedeekay&gt; Je generovatelný, ale zatím ho nic neplánuje 20:34:32 &lt;zzz&gt; takže se musím na git.idk registrovat s platnou clearnet e‑mailovou adresou, pokud se chci (před nebo po) registrovat na GH? nebo je to lokální nastavení? 20:34:55 &lt;zzz&gt; každopádně, už se v tom ztrácíme, pardon, domluvím se s idk a vyřešíme to 20:35:17 &lt;eyedeekay&gt; Nemusíš si vybírat nepoužité uživatelské jméno na GH, pokud vím; mohl bys pracovat čistě z instance GitLab a GitHub bychom vůbec nepotřebovali 20:35:17 &lt;eche|on&gt; clearnet e‑mail by v tomhle případě měla být IMHO adresa na i2pmail.org 20:35:46 &lt;nextloop&gt; zzz: ano, na GitHubu musíš e‑mail ověřit. Možná použij i2p-mail.org? 20:35:54 &lt;eche|on&gt; aktuálně je plán používat GitLab (idk in i2p net git instance) pro naši práci a synchronizovat na GitHub 20:36:23 &lt;eche|on&gt; tikety v trac by byly na in-net GitLab serveru 20:36:25 &lt;nextloop&gt; eyedeekay: motivovalo by mě nastavit takové automatické archivování 20:36:27 &lt;zzz&gt; Chci si jen být jistý, že se to při přemostění na GH nespáruje s nějakým falešným účtem zzz 20:36:47 &lt;eche|on&gt; (promiňte ten zmatek, GitLab a GitHub jsou oba servery s hromadou funkcí kolem gitu, oba dělají téměř totéž) 20:37:18 &lt;eche|on&gt; dobrý postřeh, zzz  20:37:47 &lt;eche|on&gt; ok, než půjdeme do větších detailů, nějaké další komentáře? 20:39:06 &lt;eche|on&gt; přejdeme k tématu 5 – různé. Teď mám 2 z mé strany: a) darovací stránka a b) UX plány na rok 2020 20:39:40 &lt;eche|on&gt; 5a) novou darovací stránku zřídil mikalv_ na https://donate.i2p.io/ a tyto účty jdou ve prospěch společnosti I2P, kterou mikalv_ provozuje s torkelem v Norsku 20:40:07 &lt;eche|on&gt; je spuštěná a odteď přijímá dary, brzy (tm) bude propagovaná na webu a na Twitteru 20:40:24 &lt;eche|on&gt; nějaké komentáře k tomu? Potíže, problémy? 20:41:29 &lt;eche|on&gt; 5)b) UX plány na rok 2020 – sadie pracuje s eliom na UX projektu, v němž elio dostal prostředky na práci na I2P UX  20:41:42 &lt;eche|on&gt; sadie, nějaké další informace, plány, nápady, komentáře? 20:42:05 &lt;sadie_&gt; Revize informační architektury konzole a webu, pak workshop Identita a hodnoty s Ura a Simply Secure bude práce na tento měsíc 20:42:41 &lt;sadie_&gt; Dostali jsme velmi dobrou zpětnou vazbu na průvodce nastavením! 20:43:31 &lt;eyedeekay&gt; Za mě: projekt prohlížeče byl oficiálně pozastaven. Na něco takového jsme si snad nemohli vybrat horší dobu, protože kódová základna Mozilly se během naší práce zásadně měnila. K projektu se vrátíme, až bude cíl míň v pohybu. Do té doby budu zlepšovat I2P a webové prohlížení v časově méně náročných projektech. 20:43:36 &lt;sadie_&gt; Takže teď fáze výzkumu, syntézy a dokumentace.  20:44:03 &lt;zzz&gt; eyedeekay, stav bety 8, slíbené "za pár dní" na schůzce před měsícem? 20:44:24 &lt;eyedeekay&gt; Je zrušená. Nemělo smysl ji vytvářet, protože by byla použitelná jen velmi krátce. 20:44:35 &lt;eche|on&gt; díky, sadie, jaký je časový rámec celého projektu? konec  20:44:56 &lt;eche|on&gt; eyedeekay: prosím oznam to na webu 20:45:21 &lt;eyedeekay&gt; Zařídím 20:45:22 &lt;sadie_&gt; Předpokládané ukončení studie je v polovině června 20:45:49 &lt;zzz&gt; když by beta 8 nebyla dlouho životaschopná, předpokládám, že beta 7 na našem webu je už dávno zastaralá a měla by se určitě odstranit 20:45:53 &lt;eche|on&gt; ok, a je nějaká hrubá představa, kdy se UX vylepšení dostanou do kódu I2P? 20:46:59 &lt;eche|on&gt; sadie? 20:47:28 &lt;eche|on&gt; zzz: to by se mělo udělat spolu s oznámením definitivního konce projektu prohlížeče 20:47:33 &lt;sadie_&gt; Nebude to dřív než po červnu. Nejprve musíme projít procesem. Pokud budou vylepšení, která lze snadno realizovat, jakmile budou navržena a schválena, uděláme je. 20:47:35 &lt;zzz&gt; sadie_, je organizace financující Ura veřejná? A pokud ano, která? 20:47:46 &lt;mikalv_&gt; ano, projekt prohlížeče bohužel odstartoval ve špatnou dobu, protože Mozilla ten rok v podstatě přepsala celý svůj kód 20:48:05 &lt;anonymousmaybe&gt; i2pbrowser má aktuálně spoustu bezpečnostních zranitelností, které se už dlouho neopravily, protože nedržel krok s opravnými vydáními TB/FF 20:48:09 &lt;mikalv_&gt; takže každé vydání mělo dost odlišný kód než to předchozí a tak dále 20:48:23 &lt;eche|on&gt; sadie_: ok, vypadá to, že první I2P verze, která dostane změny z tohoto projektu, bude začátek 0.9.47, možná 0.9.48 20:48:25 &lt;sadie_&gt; Financování této studie je zajištěno prostřednictvím usability lab.  20:48:39 &lt;zzz&gt; což je OTF? 20:48:40 &lt;sadie_&gt; správně, ech 20:48:47 &lt;mikalv_&gt; TBB mělo v roce 2019 asi 10 lidí, kteří přepisovali všechny jejich patche tak třikrát nebo čtyřikrát 20:49:34 &lt;eche|on&gt; https://www.opentech.fund/labs/usability-lab/ 20:49:45 &lt;sadie_&gt; OTF Resource Labs  20:49:58 &lt;zzz&gt; bylo by dobré k tomu vypustit děkovné tweety a blogpost, pokud je to veřejné; jsou to velké novinky, o kterých bychom měli lidem říct! 20:50:37 &lt;fug&gt; měl byste lidem taky říct, jak jste vykostili UI a odstranili dokumentaci 20:51:09 &lt;eche|on&gt; Malá nepříjemnost: InternetFreedomFestival ve Valencii ve Španělsku byl zrušen kvůli vysokému riziku koronaviru.  20:51:18 &lt;eche|on&gt; takže tam žádná účast I2P 20:51:38 &lt;eche|on&gt; zzz: poznamenáno a stane se  20:52:15 &lt;sadie_&gt; zzz, ano, minulý týden jsem to oznámila na fóru. Je naplánováno PR zveřejnění 20:52:26 &lt;eche|on&gt; ještě nějaké komentáře, témata k bodu 5) různé? 20:52:51 &lt;eche|on&gt; http://i2pforum.i2p/viewtopic.php?f=27&t=925 20:53:00 &lt;eche|on&gt; je příspěvek na fóru se zprávami 20:53:10 &lt;fug&gt; zzz: GitHub detekuje podle e‑mailu uvedeného v commitech; ten e‑mail musí být zaregistrovaný u účtu GitHubu a registrace vyžaduje odeslání potvrzovacího odkazu na ten e‑mail 20:53:33 &lt;fug&gt; zzz: takže v případě tvých commitů s .i2p mailem je nebudeš moci potvrdit 20:53:55 &lt;anonymousmaybe&gt; nějaká roadmapa pro izolaci i2prouter? https://trac.i2p2.de/ticket/2132 20:54:47 &lt;eche|on&gt; rozštěpení balíčku i2p pro Debian je IMHO momentálně pozastavené 20:54:51 &lt;eyedeekay&gt; Zatím na to není roadmapa. 20:55:02 &lt;anonymousmaybe&gt; ach jo.. 20:55:22 &lt;eche|on&gt; Co vím, proběhla nějaká diskuze s maintainerem debu, zatím bez produktivního výsledku 20:56:02 &lt;anonymousmaybe&gt; ticket už je, ale nic se na něm nedělá  20:56:17 &lt;zzz&gt; pro sid zatím taky žádná 45, od mhatta žádné novinky 20:56:38 &lt;anonymousmaybe&gt; opravil mikalv_ filtrování uživatelů Tor/I2P v trac?  20:56:42 &lt;fug&gt; existuje https://github.com/tracboat/tracboat pro migraci trac-&gt;gitlab, hodnotilo se to? 20:57:25 &lt;eche|on&gt; IMHO eyedeekay zkouší na migraci tracboat, aspoň to jméno padlo 20:57:28 &lt;fug&gt; kde je nějaká informační stránka popisující stav migrace na git? 20:57:46 &lt;eche|on&gt; momentálně žádná, kromě výše zmíněného návodu a git serveru 20:57:56 &lt;eche|on&gt; protože jsme pořád v rané fázi 20:58:17 &lt;fug&gt; stejně byste na to měli mít stránku s informacemi 20:58:21 &lt;eche|on&gt; poznamenáno vytvořit informační stránku 20:58:22 &lt;mikalv_&gt; Doufám, že je to opravené, měl s tím někdo v posledních dnech potíže? 20:58:38 &lt;eyedeekay&gt; trac? Poslední dobou ne 20:58:49 &lt;eche|on&gt; ano, mikalv_, byl tu uživatel, co se snažil poslat ticket a byl zablokován jako spam 20:58:59 &lt;eche|on&gt; ale ok, nějaký další komentář k dev meetingu? 20:59:09 &lt;zzz&gt; outproxy je pořád hromada sraček, ale trac mi funguje dobře 20:59:20 &lt;mikalv_&gt; a teď mluvíme o samotném systému trac, a ne o i2ptunnel, že? 20:59:26 &lt;eche|on&gt; ano 20:59:43 &lt;eche|on&gt; uhh, je tu limit 60 min... 20:59:55 &lt;eche|on&gt; ještě nějaké další komentáře? 21:00:05 &lt;fug&gt; ano, informace o vývoji i2p 21:00:16 &lt;fug&gt; měla by se zmínit používání nové instance gitu místo mtn, které nikdo nepoužívá 21:00:45 &lt;eche|on&gt; udělá se to, jakmile bude platné a na 100 % ověřené  21:01:24 &lt;eche|on&gt; Pokud nepřijde žádný další komentář, protože se délka této IRC schůzky blíží 60 minutám, což je měkká hranice, rád bych schůzku ukončil. Vzhledem k chybějícímu vhodnému bufferu udělám zvuk "plopp". 21:01:45 &lt;eche|on&gt; takže, nastražte uši: "plopp" 21:01:56 &lt;sadie_&gt; mikrofon na zem 21:02:02 &lt;eche|on&gt; vývojářská schůzka skončila. Díky všem za čas, nápady a komentáře 21:02:14 &lt;eche|on&gt; záznam bude zveřejněn brzy 21:02:14 &lt;sadie_&gt; díky, ech </div>
