---
title: "Setkání vývojářů I2P - 5. května 2020"
date: 2020-05-05
author: "eyedeekay"
description: "Zápis z vývojové schůzky I2P ze dne 5. května 2020."
categories: ["meeting"]
---

## Stručné shrnutí

<p class="attendees-inline"><strong>Přítomni:</strong> echelon, eyedeekay, zlatinb, zzz</p>

## Záznam ze schůzky

<div class="irc-log"> 22:00:09 &lt;eyedeekay&gt; Ahoj všichni, vítejte na schůzce pro první úterý v měsíci a na poslední schůzce před vydáním 0.9.46. Kdo další je přítomen? 22:00:27 &lt;zzz&gt; ahoj 22:00:28 &lt;zlatinb&gt; ahoj 22:01:02 &lt;eyedeekay&gt; 0) Ahoj  22:01:02 &lt;eyedeekay&gt; 1) 0.9.46 stav/vydání  22:01:03 &lt;eyedeekay&gt; 2) stav migrace na git  22:01:03 &lt;eyedeekay&gt; 3) reseeds (bootstrap servery pro inicializaci sítě I2P) 22:01:03 &lt;eyedeekay&gt; 4) různé 22:03:07 &lt;eyedeekay&gt; Tohle je poslední IRC setkání před vydáním 0.9.46, zmrazení tagů bude přibližně za týden, takže překlady řetězců musí být do té doby hotové. Veškeré zbývající změny musí být odevzdány do finální uzávěrky 22. tohoto měsíce. 22:03:58 &lt;eyedeekay&gt; Podle mých informací jsme na dobré cestě vydat to včas. 22:04:15 &lt;eyedeekay&gt; Za sebe, v cyklu 0.9.46 jsem pokračoval v organizačních, kosmetických a UI změnách aplikací, hlavně jsem se soustředil na i2ptunnel. Také jsem pracoval na nastavení rotace tunnelů pro i2ptunnel, které budu brzy připraven zapsat. Pochybuji, že stihnu dokončit dynamické přidělování tunnelů pro i2ptunnel včas pro 0.9.46. 22:04:21 &lt;eyedeekay&gt; Má někdo něco k doplnění? 22:04:38 &lt;zzz&gt; ano 22:04:52 &lt;zzz&gt; dva hlavní body, vylepšení streamingu a dokončení ratchetu, jsou hotové 22:05:01 &lt;eyedeekay&gt; Výborně! 22:05:03 &lt;zzz&gt; testování ratchetu s i2pd probíhá dobře 22:05:08 &lt;zzz&gt; dobré první zprávy o streamingu 22:05:17 &lt;zzz&gt; dolaďování bude pokračovat až do vydání 22:05:28 &lt;zzz&gt; Teď se soustředím hlavně na opravy chyb, napříč vším 22:05:55 &lt;zzz&gt; měli bychom být na cestě k vydání na začátku týdne od 25. 22:05:57 &lt;zzz&gt; eot 22:06:05 &lt;eyedeekay&gt; Velmi dobré. Pro ty, kdo sledují #ls2, bylo tohle velmi vzrušující sledovat. 22:06:22 &lt;eyedeekay&gt; zlatinb, máš něco ze své strany? 22:07:29 &lt;zlatinb&gt; jen spousta práce na streamingu, buď bude pokračovat, nebo bude aplikována na ssu ve 47 22:07:52 &lt;eyedeekay&gt; Super tedy. Přesuňme se k 2) 22:08:14 &lt;eyedeekay&gt; 2) stav migrace na git 22:08:14 &lt;eyedeekay&gt; Git byl připraven pro obecné použití, byl přesunut do datacentra, na rychlejší hardware a rychlejší připojení. Nastavení pro nový git i2ptunnel byla z velké části rozhodnuta, ale zatím nezapsána. Novým registracím na gitlabu budou předloženy základní podmínky používání. Pokud tyto TOS nedokážou splnit, možnost self-hostingu git služeb je jasně popsána. Má zálohy a má jak HTTPS, tak .oni 22:08:14 &lt;eyedeekay&gt; o support gittorrent is still ongoing, as is the trac ticket migration. As long as we continue to use trac for issues for the time being, I believe Git is ready for full-time use if we transition after this release. 22:10:16 &lt;eyedeekay&gt; historie mtn zůstává problémem u některých zajímavých repozitářů 22:15:23 &lt;eyedeekay&gt; Moc se omlouvám, spadl mi pidgin. 22:15:23 &lt;eyedeekay&gt; Kde jsme to byli? 22:15:38 &lt;zzz&gt; "mtn history remains..." 22:20:14 &lt;eyedeekay&gt; Díky, zzz. 22:21:03 &lt;eyedeekay&gt; Nemyslím, že mám ze své strany k gitu mnoho dalšího. Pokud nikdo nemá žádné připomínky, můžeme přejít k reseeds 22:21:03 &lt;eyedeekay&gt; timeout 1min 22:21:03 &lt;eyedeekay&gt; Aha, nezmínil jsem HTTPS URL. Náš git je viditelný na i2pgit.org 22:21:05 &lt;eyedeekay&gt; Pokračujeme, téma 3) reseeds 22:21:05 &lt;eyedeekay&gt; zzz, máš slovo 22:21:18 &lt;zzz&gt; počkej 22:21:25 &lt;eyedeekay&gt; OK 22:21:31 &lt;zzz&gt; mohu dostat prostor přidat pár myšlenek k 2)? 22:21:37 &lt;eyedeekay&gt; Jasně 22:21:51 &lt;zzz&gt; děkuji 22:22:11 &lt;zzz&gt; především se zlepšuji v gitu a gitlabu a o víkendu jsem poslal 3 požadavky na sloučení (MR) do muwire 22:22:21 &lt;zzz&gt; dva proběhly dobře, jeden už méně, ale učíme se 22:22:30 &lt;zzz&gt; cítím se mnohem jistěji 22:22:52 &lt;zzz&gt; za druhé: jak bylo, myslím, zmíněno na minulé schůzce, velmi by nám pomohl plán a harmonogram migrace 22:23:00 &lt;zzz&gt; nemyslím, že by někde byl zveřejněn 22:23:23 &lt;zzz&gt; zejména co které větve a kdy, a tak dále 22:23:23 &lt;zzz&gt; eot 22:27:42 &lt;eyedeekay&gt; Sakra, to se nedostalo do vlákna. Probírali jsme harmonogram, který zahrnoval přesun věcí, které nejsou i2p.i2p, na git před samotným i2p.i2p. To musí být zveřejněno, než dokončíme přechod. Dnes večer to zveřejním. Díky, zzz, za připomenutí a za to, že jsi dal gitu šanci. 22:27:42 &lt;eyedeekay&gt; Ještě něco k bodu 2) od někoho? 22:28:58 &lt;eyedeekay&gt; Dobře tedy 3) reseeds 22:29:04 &lt;zzz&gt; děkuji 22:29:16 &lt;zzz&gt; Chci vydat naléhavou výzvu na více reseeds 22:29:33 &lt;zzz&gt; meeh provozuje 3 z našich 10 a všechny 3 byly asi dva týdny mimo provoz. Jedna se vrátila do provozu. 22:29:43 &lt;zzz&gt; a další dvě jsou stále mimo provoz, z různých důvodů 22:29:52 &lt;zzz&gt; nereaguje 22:30:12 &lt;zzz&gt; není to dobrá situace. Pokud budou za 2 týdny stále mimo provoz, odstraním je před vydáním 22:30:16 &lt;zzz&gt; a klesneme na 7 nebo 8 22:30:39 &lt;zzz&gt; nefunkční reseeds vedou k mizerné zkušenosti nových uživatelů, je to nepřijatelné 22:31:12 &lt;zzz&gt; kdokoli, kdo chce jeden provozovat, ať mě prosím kontaktuje 22:31:24 &lt;fug&gt; udělejte provozování reseeds snadnější, pak je lidé budou provozovat 22:31:26 &lt;zzz&gt; bylo by fajn mít jeden od biglybt nebo jiných organizací spřízněných s i2p 22:31:45 &lt;zzz&gt; jasně, vždy to může být lepší 22:32:08 &lt;zzz&gt; bohužel člověk, který spravoval naše reseeds a software, loni zmizel, takže je to také bez personálního pokrytí 22:32:11 &lt;eyedeekay&gt; fug, co se kvalifikuje jako snazší? To by byl úkol pro mě, jsem ten Go člověk, rád bych to dockerizoval nebo udělal checkinstallable nebo go get-able nebo cokoli. 22:32:16 &lt;zzz&gt; EOT 22:32:44 &lt;zzz&gt; plugin pro reseed také nechal napůl hotový 22:32:47 &lt;fug&gt; eyedeekay: docker image by byl dobrý 22:33:03 &lt;eyedeekay&gt; Super, během dne či dvou to sem dám. 22:33:29 &lt;fug&gt; ale něco jako jednoduchá, jediná aplikace, která by dělala reseeding s minimálním či žádným potřebným nastavením, by bylo ještě lepší 22:35:50 &lt;eyedeekay&gt; To je docela blízko tomu, co je Go reseed, ačkoli přiznávám, že tam jsou nějaké nedostatky. Začnu s Dockerem. 22:36:01 &lt;eyedeekay&gt; Ještě něco k bodu 3)? 22:36:23 &lt;zzz&gt; ne. díky, že jsi to přidal do agendy 22:36:48 &lt;eyedeekay&gt; Není zač, žádný problém. 4) různé 22:39:29 &lt;eyedeekay&gt; Chci poděkovat dr|zed za přispění vylepšeného CSS pro mé osobní weby, opravdu si vážím práce, která do toho byla vložena. Také se mi podařilo získat trochu designového poradenství k mé WebExtension. Dělá někdo něco zajímavého nebo vzrušujícího? 22:40:53 &lt;eyedeekay&gt; (Co ještě nebylo zmíněno jinde?) 22:42:04 &lt;eyedeekay&gt; timeout 1m 22:43:47 &lt;eyedeekay&gt; Pokud už nikdo nic nemá, půjdu a ukončím schůzku. 22:44:49 &lt;eyedeekay&gt; Dobrá, *bafs*. Díky všem, že jste přišli a přispěli na schůzce, uvidíme se na IRC </div>
