---
title: "Setkání vývojářů I2P - 1. září 2020"
date: 2020-09-01
author: "i2p"
description: "Zápis z vývojářského setkání I2P ze dne 1. září 2020."
categories: ["meeting"]
---

## Stručné shrnutí

<p class="attendees-inline"><strong>Přítomni:</strong> eyedeekay, zlatinb, zzz</p>

## Záznam ze schůzky

<div class="irc-log"> (04:00:08 PM) eyedeekay: Ahoj všem, vítejte na komunitním setkání 1. září: (04:00:08 PM) eyedeekay: 1) Ahoj (04:00:08 PM) eyedeekay: 2) vydání 0.9.48 (04:00:08 PM) eyedeekay: 3) Aktualizace postupu v Gitu (04:00:08 PM) eyedeekay: 4) Aktualizace postupu Android/Maven (04:00:08 PM) eyedeekay: 1) Ahoj (04:00:08 PM) eyedeekay: Ahoj všem, díky, že jste přišli :) (04:00:24 PM) zlatinb: ahoj (04:00:31 PM) eyedeekay: ahoj zlatinb (04:00:40 PM) zzz: čau (04:00:45 PM) eyedeekay: ahoj zzz (04:01:00 PM) eyedeekay: Je tu ještě někdo? (04:01:23 PM) eyedeekay: echelon je dnes mimo město a nebude k dispozici (04:01:53 PM) eyedeekay: 2) vydání 0.9.48 (04:02:33 PM) eyedeekay: 0.9.47 vyšla minulý týden, nový cyklus právě začal (04:03:15 PM) eyedeekay: zzz dnes dříve zveřejnil návrh na identity routeru pomocí ECIES, prosím každého, kdo může, aby si našel čas si ho přečíst a okomentovat (04:04:45 PM) eyedeekay: Má někdo něco, co chce říct k bodu 2)? (04:04:57 PM) zlatinb: Zkusím prosadit nějakou práci na SSU  (04:05:05 PM) zlatinb: pokud proběhne migrace na Git, samozřejmě (04:05:06 PM) zzz: teprve začínáme... (04:05:32 PM) zzz: tým #ls2 plánuje v tomto období začít pracovat jak na routerech s ECIES, tak na návrzích SSU2 (04:05:57 PM) zzz: Odhaduji přibližně 3měsíční cyklus, s vydáním v listopadu (04:06:06 PM) zzz: EOT (04:06:14 PM) zlatinb: také bych rád viděl nějaký posun na frontě RED, i když si zatím nejsem jistý, co přesně chci měnit. Budu muset trochu testovat na testnetu, než se rozhodnu. EOT (04:06:50 PM) eyedeekay: Díky zzz a zlatinb. (04:07:00 PM) zzz: eyedeekay, prosím dej nám své (a případně týmu UI, pokud víš) plány pro 48 (04:08:12 PM) eyedeekay: Moje velké plány jsou dokončit vláknovou bezpečnost pro i2cp.rekeyOnIdle (04:08:41 PM) eyedeekay: a přidat UI pro alternativní destinace I2P do i2ptunnel a do webového rozšíření (04:09:13 PM) eyedeekay: Ale teď jsou moje priority git a Android (04:09:14 PM) eyedeekay: EOT (04:09:36 PM) zzz: plánují se nějaké velké změny v UI? nějaké změny webu? nějaká aktualizace ohledně kontraktu OTF/Ura? (04:10:16 PM) eyedeekay: Ura už není placena od OTF, ale někteří z nich stále velmi štědře věnují svůj čas a jsme stále v kontaktu (04:11:26 PM) eyedeekay: Neplánují se žádné velké změny napříč sadou ikon, ale plánuju přidat sbalitelné/rozbalitelné nabídky a tlačítko restartu na hlavní stránku i2ptunnel (04:12:26 PM) zzz: ok. Bez aktualizací už měsíce jsem úplně v nevědomosti, jaký je výstup kontraktu OTF a kdy (jestli vůbec) dorazí, takže v tuto chvíli můžeme předpokládat, že to skončí? nebo co? (04:13:18 PM) eyedeekay: Bumble má velký zájem dostat změny dovnitř a nadále s námi pracuje, prozatím to považujte za živé (04:13:36 PM) zzz: co je „Bumble“? (04:13:46 PM) eyedeekay: Bumble je jedna z týmu Ura/SimSec (04:16:48 PM) eyedeekay: Ano, má plány. (04:17:41 PM) zlatinb: Ať už jsou jakékoli, nevidím, že by se realizovaly bez aktivní a zdravé komunikace s námi tady. (04:19:22 PM) eyedeekay: Vše, co mohu dělat, je požádat. (04:19:35 PM) zlatinb: Děkuji. EOT (04:19:45 PM) eyedeekay: 3) Migrace na Git (04:20:05 PM) eyedeekay: Můj plán pro tento týden zahrnuje zcela vyřadit i2p.www mtn (04:20:59 PM) eyedeekay: Za tím účelem testuji migrovaný nasazovací skript, který pomocí mtn diff kontroluje změny v přeložených souborech (04:21:33 PM) eyedeekay: To je v podstatě hotové, jen si chci být jistý, než to nasadím příliš brzy a rozbiju web, také potřebuji pomoc od echelona na druhé straně (04:21:57 PM) eyedeekay: Poté prakticky hned začnu se zbývajícími skripty a pluginy. EOT. (04:22:03 PM) eyedeekay: Nějaké dotazy? (04:22:32 PM) zzz: jak bylo požadováno ve vláknu na mém fóru, prosím dej 24hodinové předběžné oznámení před zastavením synchronizace mtn pro každou aktivní větev (04:22:44 PM) eyedeekay: Rozhodně, udělám. (04:22:54 PM) zzz: a další oznámení, až bude git aktivní (04:23:18 PM) eyedeekay: Jistě (04:23:50 PM) eyedeekay: Ještě něco? (04:24:49 PM) eyedeekay: 4) Aktualizace Maven/Android (04:26:25 PM) eyedeekay: Není tu moc co říct, kromě toho, že pracuji na jejich vydání; má první sada odeslání nebyla distribuována správně (04:26:58 PM) zlatinb: jaký je konkrétní problém s mavenCentral? (04:28:11 PM) eyedeekay: Nevím, mám u nich otevřený ticket s žádostí o pomoc, ale všechno vypadá v pořádku, dokud se nepokusím je přesunout ze staging oblasti (04:28:56 PM) zlatinb: k, divné (04:29:02 PM) zzz: ok, takže žádné ETA (04:29:07 PM) eyedeekay: Jo, a všechny kromě jednoho fungují (04:30:20 PM) eyedeekay: Žádné ETA. Budu na tom pracovat, dokud to nebude opravené. (04:31:00 PM) eyedeekay: Je to moje aktuální priorita, protože to všichni potřebují. (04:31:08 PM) eyedeekay: EOT. (04:32:24 PM) eyedeekay: Má ještě někdo něco k bodu 4 (04:33:09 PM) eyedeekay: OK, na poslední chvíli jsme měli návrh od orignal přesunout meetingy do jiného kanálu, nazvu to 5) i2p-meetings (04:33:45 PM) eyedeekay: Nemám silný pocit, že je to potřeba (04:34:15 PM) eyedeekay: Ale jsem otevřený názorům ostatních na tuhle věc? (04:34:48 PM) zlatinb: Je to kvůli dramatu mezi ním a echelonem, a zatím obě strany odmítají ustoupit. Jsem proti přesunu meetingu a místo toho povzbuzuji zúčastněné osoby, aby hledaly řešení. (04:35:31 PM) zzz: Myslím, že všechno, co jsem měl udělat pro vydání 47, je venku (04:35:31 PM) zzz: k 5): problém je, že echelon tady opakovaně banuje orignal; aniž bych přisuzoval vinu, stejný problém by se mohl stát i v jakémkoli jiném kanálu (04:36:56 PM) zzz: bylo by cenné, kdyby zde byla umožněna účast vedoucímu vývojáři vedoucí C++ implementace routeru, a to jak na meetingách, tak i jindy; zda je to možné, netuším (04:37:06 PM) eyedeekay: Aha, chápu. To mi dává lepší obrázek o situaci. (04:37:40 PM) eyedeekay: S ohledem na to myslím, že se všichni shodneme: nechat je na i2p-dev a hledat společenské řešení? (04:38:14 PM) zlatinb: +1 (04:38:28 PM) eyedeekay: OK. Udělám to. (04:38:29 PM) zzz: Už jsem opakovaně odmítl dělat mediátora. Možná to může zkusit někdo jiný, jinak je to na nich dvou. (04:39:21 PM) eyedeekay: Rozumím. (04:39:56 PM) zlatinb: ok, zkusím to (04:40:01 PM) zlatinb: ale budu potřebovat pomoc (04:40:15 PM) zlatinb: a žádná strana nedostane všechno, co chce (04:40:48 PM) eyedeekay: zlatinb, udělám, co budu moct, abych tě v tom podpořil. (04:41:12 PM) zlatinb: děkuji (04:41:32 PM) eyedeekay: zzz, myslím, že máš pravdu, že všechny tvoje balíčky jsou venku pro 0.9.47 (04:41:51 PM) zzz: :) (04:42:40 PM) eyedeekay: Má ještě někdo něco, co chce na tomto meetingu probrat? (04:43:05 PM) eyedeekay: Jinak spustím timeout bufferu:2m (04:43:12 PM) anonymousmaybe: můžeš udělat i2pconsole UI bez JavaScriptu? pokud ne, proč? (04:43:23 PM) zzz: velmi stručně 6) - prosím dejte logy za dnešek a minulý měsíc (a měsíc předtím, pokud to považujete za skutečné setkání, nikdy jsem si nebyl jistý) na web (04:43:36 PM) zzz: EOT pro 6) (04:43:36 PM) eyedeekay: Udělám, zzz (04:44:04 PM) eyedeekay: anonymousmaybe Už to lze provozovat bez JavaScriptu, NoScript nebo uMatrix by měly stačit (04:44:29 PM) anonymousmaybe: jo, ale myslím, že na úrovni kódu tam stejně je (04:45:03 PM) anonymousmaybe: zajímalo by mě, jestli můžeš přidat úkol (todo) pro pozdější vydání, aby se JS z konzole vyloučil  (04:46:17 PM) eyedeekay: Myslím, že by pravděpodobně šlo přidat volbu, která by např. nepřidávala do stránky script src elementy, ale nejsem si jistý, že v tom vidím velký smysl, a je to v rozporu alespoň s několika cíli UI. (04:46:43 PM) eyedeekay: Máš na to ticket v Tracu? (04:47:44 PM) eyedeekay: anonymousmaybe? (04:50:05 PM) anonymousmaybe: eyedeekay ne (04:50:16 PM) anonymousmaybe: mám vlákno na i2pforum  (04:50:21 PM) anonymousmaybe: ale ne i2p tikety (04:51:36 PM) eyedeekay: Tak já zamířím na fórum a prozatím to s tebou proberu tam. (04:52:25 PM) eyedeekay: Neříkám ne, ale chci si vyslechnout tvoje argumenty, než podniknu kroky (04:52:32 PM) anonymousmaybe: https://i2pforum.net/viewtopic.php?f=13&t=537 (04:52:51 PM) eyedeekay: Díky moc :) (04:53:29 PM) anonymousmaybe: i tobě :) (04:54:28 PM) eyedeekay: Pokud už nic dalšího není, ukončím meeting. Poprvé (04:54:37 PM) eyedeekay: timeout:1m (04:55:50 PM) eyedeekay: Dobře, všichni, díky, že jste přišli na meeting, uvidíme se na IRC </div>
