---
title: "I2P setkání vývojářů - 2. listopadu 2021"
date: 2021-11-02
author: "i2p"
description: "Zápis z vývojářské schůzky I2P ze dne 2. listopadu 2021."
categories: ["meeting"]
API_Translate: pravda
---

## Stručné shrnutí

<p class="attendees-inline"><strong>Přítomni:</strong> eyedeekay, zzz, zlatinb, Ryemantis_</p>

## Záznam schůzky

<div class="irc-log"> (04:00:16 PM) eyedeekay: Ahoj všichni, vítejte na komunitním setkání 2. listopadu (04:00:16 PM) eyedeekay: 1) Ahoj (04:00:16 PM) eyedeekay: 2) Stav vývoje 1.6.0 / Připravované vydání (04:00:16 PM) eyedeekay: 3) stav bety jpackage pro mac/win, uživatelské zprávy z testů, stav in-net aktualizace na 17.0.2, plány pro aktualizaci 1.6.0? (04:00:35 PM) zzz: ahoj (04:00:38 PM) zlatinb: ahoj (04:00:55 PM) eyedeekay: Ahoj zzz, zlatinb (04:01:25 PM) eyedeekay: 2) Stav vývoje 1.6.0 / Připravované vydání (04:02:25 PM) eyedeekay: Vlákno o vydání je zde: http://zzz.i2p/topics/3170-1-6-0-release-summary a pořád jsme nevybrali datum, měl jsem na to vlákno odpovědět, chceme to udělat tady? (04:02:43 PM) zzz: ano, prosím (04:03:18 PM) zzz: Za 3 týdny odteď by to bylo 13 týdnů. +/- 1 týden je pro mě taky v pořádku (04:03:19 PM) eyedeekay: OK, v mém případě jsem pro týden od 29., po Dni díkůvzdání v USA (04:04:12 PM) zlatinb: Jsem mimo svou hlavní pracovní stanici až do začátku prosince, takže nemohu sestavovat ani podepisovat instalátory jpackage. Ale mohu stále poskytnout OTP pro signtool, protože to mám v telefonu. (04:05:34 PM) zzz: dobře, takže předběžně týden od 28.? eche|off eche|on nějaké námitky? (04:07:30 PM) eyedeekay: Týden od 28. mi zatím zní dobře. (04:08:34 PM) eyedeekay: Ještě něco k bodu 2)? (04:08:45 PM) zzz: jo, rychlý status (04:09:02 PM) zzz: vypadá to na poměrně skromné vydání, měřeno množstvím změn (04:09:27 PM) zzz: nějaká zrychlení v SSU jsou možná hlavní novinkou (04:09:48 PM) zzz: zlatinb, pokud budeš mít čas vmáčknout opravy označení zastaralých věcí v jednotkových testech, bylo by to dobré (04:09:52 PM) zzz: EOT (04:10:02 PM) eyedeekay: Díky, zzz (04:10:28 PM) zlatinb: jo, žádné sliby ohledně jednotkových testů :) (04:10:42 PM) eyedeekay: 3) stav bety jpackage pro mac/win, uživatelské zprávy z testů, stav in-net aktualizace na 17.0.2, plány pro aktualizaci 1.6.0? (04:12:18 PM) zlatinb: Předpokládám, že jde o JDK 17.0.1, 17.0.2 zatím pokud vím nevyšlo (04:12:21 PM) zzz: jo, přidal jsem tu položku jen proto, abych vám dvěma dal šanci dát komunitě aktualizaci (04:12:32 PM) eyedeekay: se zlatinb jsme to před pár dny probírali a zhodnotili možnost udělat aktualizaci na OpenJDK 17 pro instalace jpackage (04:12:43 PM) zzz: ignorujte případné překlepy :) (04:13:36 PM) Ryemantis__ is now known as Ryemantis_ (04:14:08 PM) eyedeekay: Momentálně jsme připraveni dělat aktualizace v síti pro instalace jpackage, ale s našimi vydáními jpackage počkáme na hlavní vydání, která aktualizují buď na 17.0.1, nebo 17.0.2 (04:14:55 PM) zlatinb: 17.0.2 není plánováno dřív než na polovinu ledna, takže bychom určitě měli mít vydání 1.6.0 jpackage (04:15:32 PM) zlatinb: Za mě bych opravdu rád udělal zkušební běh procesu aktualizace v síti, abychom odhalili případné chyby, ale to se musí stát během příštích 7 dnů, protože pak budu afk (04:16:03 PM) zlatinb: Shrnu to: je potřeba udělat následující: (04:16:12 PM) zzz: eyedeekay, to nebylo moc jasné... jste 'připraveni', ale nebudete to dělat, počkáte? (04:16:28 PM) zlatinb: 1. aktualizovat repozitář i2p.newsxml tak, aby generoval entries.html pro každou platformu (04:16:50 PM) zlatinb: 2. Ujistit se, že news HTTP servery idk a ech umí servírovat nové soubory news.su3 (04:17:17 PM) zlatinb: 3. vytvořit branch i2p.i2p z tagu i2p-1.5.0, zvýšit CoreVersion/RouterVersion, otagovat i2p-1.5.1 (04:17:27 PM) zlatinb: 4. sestavit instalátory jpackage, podepsat/notarizovat podle potřeby (04:17:47 PM) zlatinb: 5. sestavit nové entries.html s novým release.json (04:17:50 PM) zlatinb: 6. nasadit (04:17:51 PM) zlatinb: eot (04:18:03 PM) zlatinb: takže nevím, jestli se to stihne za 7 dní, ale bylo by moc fajn, kdyby ano (04:19:10 PM) eyedeekay: Připravený tím myslím, že změny v i2p.newsxml produkují validní kanály, které lze použít k distribuci aktualizací v síti, a fungují na mém news setupu s lighttpd (04:20:00 PM) eyedeekay: Potřebuji přidat podporu pro entries.html specifické pro platformu, momentálně všichni dostanou všechny novinky, ale jiný torrent (04:20:38 PM) zzz: v širším pohledu: protože je to beta, jde to dobře, máte stahování a/nebo stížnosti? (04:21:16 PM) zlatinb: stahování – ~25/den pro mac, ~100/den pro windows podle Matomo (04:21:44 PM) eyedeekay: Žádné zásadní stížnosti, byl problém s detekcí cesty k nainstalovanému balíčku v závislosti na architektuře a na tom, zda byla nainstalována Windows, což ovlivňuje část uživatelů Windows, ale *pouze* když je spouštěč spuštěn z instalátoru (04:22:03 PM) eyedeekay: Takže po dokončení instalátoru problém zmizí a v nové verzi je opraven (04:22:11 PM) eyedeekay: Tedy, bude (04:22:15 PM) zzz: skvělé (04:22:21 PM) eyedeekay: To je ta věc, kterou minulý měsíc hlásil zab (04:22:40 PM) eyedeekay: *nainstalováno nebo aktualizováno ze starší edice (04:24:34 PM) Ryemantis_: Ahoj všichni. Jen jsem se chtěl rychle ozvat a omluvit se, že jsem byl posledních pár týdnů docela ticho. Říjen pro mě byl hodně nabitý a do toho se přimotala i porucha hardwaru. Po tomto týdnu bych měl mít čas dát zase dohromady svou pracovní stanici a pokračovat v práci na Android I2P. Aktuálně pracuji na LiveData, vzdáleném spouštění I2P a opravě UPnP. Až se k tomu vrátím, dám také aktualizaci na fóru na (04:24:35 PM) Ryemantis_: tom. Dejte mi prosím vědět, pokud je ještě něco, co potřebuje okamžitější pozornost. (04:25:04 PM) eyedeekay: Skvělé, že ses ozval, Ryemantis_, a vítej na schůzce (04:25:28 PM) eyedeekay: Díky za aktualizaci, na čem děláš, poruchy hardwaru a život se dějí nám všem (04:27:01 PM) eyedeekay: Tak tedy zpět na chvíli k bodu 3), teď je na mně přidat podporu pro entries.html v data/platform/branch/entries.html místo pouze v data/entries.html, abychom mohli mít zpravodajské kanály specifické pro platformu (04:27:13 PM) Ryemantis_: Určitě si vážím pochopení a díky všem za vaši tvrdou práci (04:28:23 PM) eyedeekay: Na rozdíl od jednoho kanálu, kde všichni dostávají novinky všech (04:29:00 PM) eyedeekay: Potom můžeme začít krokem 3 v popisu od zlatinb (04:29:37 PM) eyedeekay: Něco k bodu 3)? (04:30:20 PM) zlatinb: ne, myslím, že to pokrývá všechno (04:30:46 PM) eyedeekay: Super, ještě něco k této schůzce, zzz, zlatinb, Ryemantis_? (04:31:04 PM) zzz: ne (04:31:30 PM) Ryemantis_: ne (04:31:49 PM) zlatinb: jo, rychlá otázka – je příští schůzka prvního? (04:31:54 PM) ***zlatinb kontroluje kalendář (04:32:12 PM) eyedeekay: Myslím, že sedmého, zlatinb (04:32:20 PM) zlatinb: ok, tak nic (04:32:33 PM) eyedeekay: Podle mého kalendáře je prvního středa (04:33:28 PM) eyedeekay: Jo, to mi připomíná, letní čas (DST). Schůzky jsem vždy plánoval v UTC, ale chce někdo upravit čas schůzky kvůli DST? (04:33:36 PM) zzz has changed the topic to: 1.5.0-4 | Tag freeze Wed. Nov. 17 (04:35:30 PM) eyedeekay: Budu to brát jako ne. Pokud to někdo nevytáhne ve vlákně na fóru, schůzky se budou dál plánovat ve stejný čas v UTC (04:36:05 PM) eyedeekay: Díky všem, že jste přišli na schůzku, za pár minut zveřejním logy. </div>
