---
title: "Setkání vývojářů I2P - 3. srpna 2021"
date: 2021-08-03
author: "i2p"
description: "Zápis z vývojářské schůzky I2P ze dne 3. srpna 2021."
categories: ["meeting"]
---

## Rychlé shrnutí

<p class="attendees-inline"><strong>Přítomni:</strong> eyedeekay, zzz, zlatinb</p>

## Záznam z jednání

<div class="irc-log"> (04:00:31 PM) eyedeekay: 1) Ahoj  (04:00:31 PM) eyedeekay: 2) 0.9.51/1.5.0  (04:00:31 PM) eyedeekay: 3) Zbývající položky 0.9.50  (04:00:31 PM) eyedeekay: 4) Zjištění ohledně streaming chokingu (omezení toku)  (04:00:31 PM) eyedeekay: 5) Aktualizace jpackage  (04:00:52 PM) eyedeekay: Ahoj všichni, je čas na úterní schůzku, kdo další je tady? (04:00:58 PM) zlatinb: ahoj (04:01:05 PM) zzz: yo (04:01:24 PM) eyedeekay: Super, pojďme začít (04:01:34 PM) eyedeekay: 2) 0.9.51/1.5.0 (04:01:45 PM) eyedeekay: zzz napsal na fóru o změně číslování (04:02:06 PM) Irc2PGuest39607: ahoj! (04:02:24 PM) eyedeekay: Ahoj IRC2PGuest39607 (04:02:38 PM) zzz: jo, předběžně jsme se minulý měsíc rozhodli pro 1.5.0, jak to vnímáte s odstupem měsíce? (04:02:40 PM) mode (+v anonymousmaybe) by ChanServ (04:03:08 PM) eyedeekay: Vypadá to, že jsme k tomu nedostali žádné názory, mně pořád vyhovuje 1.5.0 jako příští vydání (04:03:45 PM) X: Líbí se mi posun k 1.x.x (04:03:47 PM) zzz: mně taky. Chvíli potrvá si zvyknout, ale přijde mi to jako dobrý nápad (04:04:17 PM) zlatinb: dotazy: zůstanou Maven JARy na verzi API? budou se pluginy kontrolovat vůči verzím API? (04:05:36 PM) zzz: tipuji, že ne v obou případech (04:06:06 PM) zlatinb: ok, pokud to bude konzistentní (04:06:51 PM) zzz: berte verzi API jako „verzi sítě“. Cokoli, co je viditelné pro uživatele, by mělo být verze vydání (04:07:30 PM) eyedeekay: Dává mi to smysl a vím, že 1.5.0 bude fungovat s našimi Maven vydáními (04:07:42 PM) zzz: idk, můžu tady taky dát rychlou status zprávu? (04:07:50 PM) eyedeekay: Ano, pokračuj (04:08:00 PM) mode (+v anonymousmaybe) by ChanServ (04:08:09 PM) zzz: všechno je pro příští vydání víceméně hotové. 10 tisíc řádků diffu (04:08:28 PM) zzz: zmrazení tagu 11. srpna, uzávěrka commitů 20. srpna, týden vydání okolo 23. srpna (04:08:31 PM) zzz: EOT (04:08:40 PM) eyedeekay: Díky, zzz (04:09:02 PM) eyedeekay: Jsme připraveni na 3) Zbývající položky 0.9.50? (04:09:52 PM) eyedeekay: Momentálně jsou zbývající položky vydání stejné jako minulý měsíc, tedy vydání balíčků pro Debian (04:10:53 PM) zzz: smutný příběh, ale teď můžeme leda lidi povzbudit, aby přešli na PPA (04:11:08 PM) eyedeekay: Pořád jsem nedostal odpověď od našeho správce, takže pro aktuální debianí balíčky jsou jedinými možnostmi deb.i2p2.de/no a PPA (04:11:49 PM) eyedeekay: Na webu jasně uvedu, že tohle jsou doporučené balíčky (04:12:07 PM) eyedeekay: 4) Zjištění ohledně streaming chokingu (04:12:55 PM) eyedeekay: Tohle bylo téma zlatinb, až budeš připraven, poděl se prosím o zjištění, zlatinb (04:13:20 PM) zlatinb: Choking se na živé síti skutečně děje, pravděpodobně kvůli nějakému špatnému výpočtu velikosti přijímacího bufferu (125 vs 128), možná kvůli změnám MTU u ecies, nevím (04:13:56 PM) zlatinb: Nedíval jsem se do větších detailů, kromě toho, že jsem zkusil zdvojnásobit přijímací buffer a ověřit, že k chokingu už nedochází (04:14:42 PM) zlatinb: obecně jsou tu další streamingové aspekty, do kterých bych se chtěl ponořit podrobněji, ale to bude až na příští vydání.  (04:14:45 PM) zlatinb: eot (04:14:54 PM) zlatinb: s/next/after next/ (04:14:57 PM) eyedeekay: Zajímavé. Díky, že ses na to podíval. Mám to zařadit jako téma i na příští měsíc? (04:15:10 PM) zzz: rozhodně téma pro další výzkum, ale nemyslím, že to dosahuje úrovně, aby to muselo být položkou agendy (04:15:30 PM) eyedeekay: OK, díky (04:16:11 PM) eyedeekay: Poslední je 5) aktualizace jpackage (04:16:16 PM) zzz: ale ujistěme se, že s tím zlatinb souhlasí? (04:16:16 PM) zlatinb: souhlasím (04:16:48 PM) eyedeekay: Ack. Takže to z příští agendy vynechám (04:17:50 PM) eyedeekay: aktualizace jpackage: zlatinb i já pracujeme na jpackage balíčcích, zabův je pro Mac OSX a je to podepsaný balíček založený na DMG, můj je pro Windows a je to EXE založené na NSIS, které funguje jako instalátor profilu Firefoxu (04:18:30 PM) eyedeekay: Oba pracujeme na tom, aby byly samoaktualizační a stabilní, včera večer jsem se podíval na zabovu práci a trochu jsem to dohnal (04:19:57 PM) eyedeekay: Experimentální balíčky jsme dosud vydávali současně s běžnými vydáními, do té doby by měly být AIO balíček 1.5.0 a DMG balíček samoaktualizační (04:20:17 PM) zzz: AIO? (04:20:37 PM) eyedeekay: All-in-One, Windows/jpackage/profile balíček (04:21:43 PM) eyedeekay: Máš k tomu něco ze své strany, zlatinb? (04:22:12 PM) zlatinb: dmg je hotové a otestované, budu rád, když bude k dispozici jako možnost stažení, až vyjde 1.5.0 (04:22:20 PM) zzz: pojďme si ujasnit plán. Budeme mít obojí na stránce se stahováním, zhruba ve stejném harmonogramu jako zbytek vydání 1.5.0? A označené jako co? Alpha? Beta? (04:23:11 PM) zlatinb: Raději bych "Alternative download option" než štítek alpha/beta (04:23:35 PM) zlatinb: dmg rozhodně není alpha, beta by byla možná v pohodě (04:24:19 PM) zzz: Chtěl bych mít také jasno, jak budeme lidi nasměrovávat k jednomu nebo druhému. např. pokud chcete, aby to běželo jako služba, tenhle nepoužívejte. (04:24:34 PM) zzz: nemusíme to vyřešit na téhle schůzce, ale někdy před vydáním (04:25:22 PM) eyedeekay: Máme pro ně samostatnou stránku, kde je zatím nazýváme "Experimental". AIO EXE instalátor hodlám považovat za "experimental" ještě jeden cyklus. Pokud ho přidáme jako alternativní možnost stažení pro uživatele Windows na stránce lang/download, zamýšlím ho takto označit (04:25:35 PM) zzz: zlatinb, pokud to zatím testoval jen jeden člověk, myslím, že musíme jít po malých krůčcích a dát tomu štítek beta (04:26:05 PM) zlatinb: ok (04:26:17 PM) zzz: "alternative" nic neznamená, musíme lidi nasměrovat jedním či druhým směrem. Tyto pokyny se mohou měnit, jak budeme mít víc testování (04:27:23 PM) zzz: eyedeekay, když jsem se na tvoje naposledy letmo podíval, což bylo před pár týdny, měl jsi před sebou ještě dlouhou cestu, takže budeš muset zabrat a dát nám vědět, až nastane čas se na to podívat (04:28:18 PM) zzz: také není zvláštní důvod trefit termín 23. srpna, nebo mít stejný harmonogram jako dmg, pokud to není připravené (04:28:48 PM) eyedeekay: Jasně, nebudu pouštět novou verzi ven, dokud si nebudu dost jistý, že bude fungovat pokaždé (04:29:38 PM) eyedeekay: Včera večer jsem po prostudování zabových změn hodně commitnul, ale ještě jsem neudělal nový test aktualizace (04:30:42 PM) zzz: Se zabem jsem strávil hodiny a hodiny, a u tebe jsem jen 5 minut prolétl... možná ti pomáhá víc, nebo prostě bereš většinu jeho kódu, ale musíš zakřičet, až budeš připraven (04:31:57 PM) eyedeekay: Vzal jsem kus zabova kódu a upravil ho, ale jinak na to prostě přicházím za pochodu (04:32:25 PM) eyedeekay: Brzy aktualizuji vlákno o merge na GitLabu a vysvětlím, kde je to stejné a kde se to liší (04:32:49 PM) eyedeekay: *dnes večer (04:33:53 PM) zzz: tohle platí vždy, když přidáváme "oficiální" produkt vydání na naši stránku se stahováním nebo kamkoli. Přidat něco nového a postavit se za to je velký krok a nikdy nechci přidávat něco bez spousty úvah a plné shody (04:35:15 PM) eyedeekay: Souhlas (04:35:43 PM) zzz: :) (04:36:40 PM) eyedeekay: Myslím, že bychom měli dořešit zbývající otázky ohledně alpha/beta a stránky se stahováním, abychom dosáhli té shody, v některém z jpackage vláken na zzz.i2p (04:37:56 PM) eyedeekay: To je k bodu 5 ode mě vše, což nás přivádí na konec agendy, pokud někdo nemá něco k doplnění? (04:38:29 PM) zlatinb: položka na příští schůzku, nebo tu další: (04:38:44 PM) zlatinb: změny ve workflow generování news.xml, aby se přizpůsobilo DMG a EXE balíčkům (04:39:07 PM) zlatinb: eot (04:39:16 PM) zzz: poslední věc k 5) je, že vy dva a echelon musíte mít dohodnutý plán ohledně news, ano. (04:40:12 PM) eyedeekay: Dám to do agendy pro oznámení na příští měsíc a ze své strany se spojím s ech (04:40:12 PM) eyedeekay: Ještě něco na poslední chvíli ode mě: budu na Def Conu od pozdního čtvrtka do pondělí, většinu času strávím v CryptoCurrency village, budu lidem pomáhat s integracemi I2P s Bitcoinem a Monerem (04:40:43 PM) zzz: co to pravděpodobně znamená v praxi, je, že zlatinb sdělí idk a echelonovi některá předběžná rozhodnutí a od toho se to odvine (04:40:53 PM) zzz: eot, sorry, pomalé psaní (04:41:30 PM) eyedeekay: To zní jako dobré místo, kde začít (04:41:51 PM) zzz: skvělé, užij si to, hodně štěstí. Máš odhad, kdy bude nejlepší čas tě najít, nebo tipy, jak tě vystopovat? (04:43:36 PM) eyedeekay: Stůl v Crypto Village je asi nejlepší místo, kde mě hledat, do formuláře jsem každý den označil 1–3, ale pravděpodobně to bude trochu před 1 a trochu po 3 (04:44:29 PM) eyedeekay: Založím si účet na ActivityPub, aby mi lidi mohli mimo ty časy tootovat (04:44:44 PM) zzz: ok, zatím jsem neviděl žádné PR, je nejvyšší čas rozjet sadie na Twitteru a/nebo nějaké příspěvky na Redditu a fóru (04:45:16 PM) eyedeekay: Udělám (04:46:22 PM) eyedeekay: Ještě něco pro schůzku? timeout 1m (04:47:38 PM) eyedeekay: Dobře, díky všem (04:48:31 PM) eyedeekay: Uvidíme se na IRC, příští schůzka bude 7. září </div>
