---
title: "Setkání vývojářů I2P - 5. října 2021"
date: 2021-10-05
author: "i2p"
description: "Zápis ze schůzky vývojářů I2P ze dne 5. října 2021."
categories: ["meeting"]
API_Translate: pravda
---

## Stručné shrnutí

<p class="attendees-inline"><strong>Přítomni:</strong> eyedeekay, zzz, zlatinb, T3s|4</p>

## Zápis ze schůzky

<div class="irc-log"> (04:00:04 PM) eyedeekay: Ahoj všem, vítejte na komunitním setkání (04:00:04 PM) eyedeekay: 1) Ahoj (04:00:04 PM) eyedeekay: 2) Zbývající položky 0.9.50/1.5.0 (04:00:04 PM) eyedeekay: 3) Distribuce Jpackage (04:00:04 PM) eyedeekay: 4) Stav vývoje 1.6.0 (04:00:15 PM) mode (-m ) by zzz (04:00:16 PM) eyedeekay: 1) Ahoj, kdo je dneska tady? (04:00:24 PM) zlatinb: ahoj (04:00:24 PM) zzz: tady (04:00:48 PM) eyedeekay: Ahoj zzz, ahoj zlatinb (04:01:30 PM) eyedeekay: 2) Zbývající položky 0.9.50/1.5.0 (04:02:21 PM) eyedeekay: Je to stejný příběh jako na poslední schůzce, momentálně se nemůžeme spojit s mhatta, a naše balíčky v hlavním Debianu proto nejsou aktualizované (04:02:55 PM) eyedeekay: Oficiální doporučení pro instalaci I2P na Debian a Ubuntu se v příštím vydání změní tak, aby používalo náš vlastní .deb repozitář/PPA (04:03:26 PM) eyedeekay: Také aktualizujeme instrukce, aby odrážely některá doporučení, která udělají používání našeho repozitáře bezpečnějším (04:03:52 PM) eyedeekay: V novém nastavení budou naše podpisové klíče .deb balíčků platné pouze pro naše balíčky, namísto napříč všemi balíčky (04:04:04 PM) eyedeekay: Současní uživatelé Debianu/Ubuntu nebudou muset nic měnit (04:05:04 PM) eyedeekay: To je za mě k bodu 2) vše, máte k tomu ještě někdo něco? (04:05:23 PM) T3s|4: eyedeekay:  ^vše poznamenáno a jsem také přítomen (04:06:21 PM) eyedeekay: Díky T3s|4 (04:06:21 PM) eyedeekay: Časový limit 1 min pro 2) (04:07:36 PM) eyedeekay: OK 3) Distribuce Jpackage (04:08:02 PM) zlatinb: Mám k tomuto tématu dvě položky, obě nejsou dobré (04:08:18 PM) eyedeekay: OK, možná bys nás tedy měl uvést (04:08:42 PM) zlatinb: 3.1 - Mac DMG nebyl správně nasazen na mirror sigterm.no a zjistil jsem to dva týdny po vydání (04:09:11 PM) zlatinb: což je zásadní selhání, musíme pochopit, proč se to stalo a jak tomu do budoucna zabránit (04:09:30 PM) zlatinb: 3.2 - Právě jsem zkusil Windows AIO na čisté VM s Windows 10, kde byl nainstalovaný jen Firefox, a .bat nedokázal spustit I2P.exe (04:09:50 PM) zlatinb: ruční spuštění I2P.exe fungovalo v pořádku, ale něco v propojení těch dvou selhalo (04:09:50 PM) zzz: co je AIO? (04:09:55 PM) eyedeekay: Easy-Install (04:09:56 PM) zlatinb: All-In-One (04:10:17 PM) zlatinb: EOT (04:11:42 PM) eyedeekay: Selhání na sigterm.no byla částečně moje chyba, problém jsem tam vyřešil, souvisel se způsobem, jakým jsem dříve dělal synchronizaci mirrorů. (04:12:13 PM) eyedeekay: Co se týče Windows balíčku, tak by to tak rozhodně být nemělo, to je špatně. Hned po skončení schůzky na to navážu na i2p.firefox, díky, že jsi mě na to upozornil. (04:12:50 PM) zlatinb: ok, rád pomohu s laděním jakkoli (04:14:54 PM) eyedeekay: OK, na mé straně testuji změny i2p.newsxml, které použijeme pro aktualizace, tento týden by to mělo být připravené k revizi. Jsou tam drobné změny v instrukcích pro provoz news serveru, které musím projít s ech, ale už jsme ohledně toho v komunikaci (04:16:03 PM) zzz: 3.3 ohledně balíků pro OSX doporučuji uvést, že nejsou testované na ARM Macích, že výkon je neznámý, a že bychom měli shánět testery (04:16:17 PM) eyedeekay: Ano, souhlasím, tu změnu na webu dnes večer udělám (04:16:19 PM) zzz: a na základě toho rozhodnout, kdy začít dělat ARM buildy (04:17:17 PM) eyedeekay: Udělám (04:17:20 PM) zzz: mějte na paměti, že Java 17 teoreticky podporuje OSX ARm native, ale nevím, zda už některý z webů typu OpenJDK má JRE buildy (04:18:26 PM) zzz: EOT, díky (04:18:38 PM) zlatinb: buildění pro Mac aarch64 musí proběhnout na Mac aarch64, protože jpackage (04:18:55 PM) zlatinb: takže to znamená, že si někdy budu muset pořídit ARM Mac (04:19:12 PM) zlatinb: nebo si někdo jiný musí pořídit Apple dev účet (04:19:31 PM) zlatinb: eot (04:20:35 PM) eyedeekay: Můj Mac je bohužel také x86_64, jinak bych to nabídl udělat (04:21:17 PM) eyedeekay: Něco dalšího k 3)? (04:22:19 PM) eyedeekay: Dobře, pak 4) je Stav vývoje 1.6.0 (04:25:17 PM) eyedeekay: zzz nás průběžně informuje o svém vývoji a stavu zde: http://zzz.i2p/topics/3170-1-6-0-release-summary             (04:25:20 PM) eyedeekay: 6 týdnů za námi, zbývá přibližně 7 týdnů (04:25:40 PM) eyedeekay: Jedna ze dvou mých velkých plánovaných změn pro konzoli routeru se pravděpodobně nedostane dovnitř, X-I2P-Locations v HTTP proxy (04:26:10 PM) eyedeekay: Druhá, správa pluginů typu fork-and-forget, bude tento týden připravena (04:27:10 PM) eyedeekay: Práce na SSU2 pokračují v #LS2 (04:27:10 PM) eyedeekay: zlatinb a zzz také identifikují a ladí výkonnostní problémy v SSU1 (04:27:26 PM) eyedeekay: Něco k doplnění, zzz, zlatinb (04:27:28 PM) eyedeekay: ? (04:28:07 PM) zzz: zatím toho v tomto vydání není moc velkého (04:28:21 PM) zzz: zatím velmi malý diff (04:28:50 PM) zzz: pojďme případné další velké změny dostat dovnitř brzy (04:29:36 PM) eyedeekay: Za mě nic velkého nebo drastického nenechám přes tento víkend projít. Pokud to nedokážu dodělat do pondělí, zůstanu u drobností. (04:29:40 PM) zzz: měli bychom směřovat k vydání na konci listopadu (04:30:43 PM) zzz: eot (04:30:45 PM) zzz: jo, také čekáme na post-EOL vydání Jetty 9.3.30 s některými backporty CVE. Označili ho tagem, ale buildy zatím nezveřejnili, to je pro ně typické (04:31:43 PM) eyedeekay: Kdyby s vydáním buildů čekali příliš dlouho, vyžadovalo by to odložení vydání? (04:32:37 PM) zzz: mělo by jít jen o týden nebo tak. Pokud by to z nějakého důvodu neudělali, můžeme prostě převzít jejich patche (04:33:02 PM) eyedeekay: OK, díky za upřesnění (04:33:35 PM) eyedeekay: Ještě něco k 4) a pokud ne, je něco, co by někdo další chtěl probrat, když už jsme tady? (04:35:03 PM) eyedeekay: Časový limit 1 min (04:35:04 PM) zzz: pokud někdo s registrovanou přezdívkou chce voice, dejte vědět, než kliknu na tlačítko 'm'. omlouvám se za komplikace (04:37:10 PM) eyedeekay: OK, díky všem, že jste přišli na schůzku (04:37:10 PM) eyedeekay: Uvidíme se na IRC a na schůzce příští měsíc (04:37:20 PM) eyedeekay: Musím udělat pár aktualizací webu (04:37:59 PM) eyedeekay: Vezměte prosím na vědomí zzzovu ^ poznámku ohledně voice na IRC serveru (04:40:00 PM) eyedeekay: Ještě jedna věc, ve čtvrtek a v pátek budu mimo město, ty dny budu pracovat offline. Pošlete zprávu idk_afk, pokud nebudu online, a uvidím ji do večera </div>
