---
title: "I2P 개발자 회의 - 2005년 10월 4일"
date: 2005-10-04
author: "jrandom"
description: "2005년 10월 4일자 I2P 개발 회의 로그."
categories: ["meeting"]
---

## 간단 요약

<p class="attendees-inline"><strong>참석자:</strong> cat-a-puss, cervantes, Complication, jrandom, mancom, nickless_head, phedy, postman, protokol, Ragnarok</p>

## 회의 로그

<div class="irc-log"> 16:16 &lt;jrandom&gt; 0) 하이 16:16 &lt;jrandom&gt; 1) 0.6.1.1 16:16 &lt;jrandom&gt; 2) i2phex 16:16 &lt;@protokol&gt; 그 얘기 나온 김에, legion과 i2phex 소식은 어때 16:16 &lt;jrandom&gt; 3) syndie 16:16 &lt;jrandom&gt; 4) ??? 16:16 &lt;jrandom&gt; 0) 하이 16:16  * jrandom 손을 흔든다 16:16 &lt;jrandom&gt; 주간 상태 노트를 http://dev.i2p.net/pipermail/i2p/2005-October/000939.html 에 올려두었어요 16:17 &lt;+postman&gt; 안녕 16:17 &lt;jrandom&gt; 그럼 1) 0.6.1.1부터 들어가죠 16:18 &lt;+postman&gt; 응 16:18 &lt;jrandom&gt; 네트워크는 규모도 사용량도 늘고 있지만, 전반적으로 꽤 잘 돌아가고 있어요 16:18 &lt;+postman&gt; … IRC 서버들만 빼고 16:18 &lt;jrandom&gt; 그래, 그건 흥미로운 건데 16:19 &lt;jrandom&gt; (IRC 서버들은 현재 구버전을 돌리고 있고, 왜 이런지 정확히 파악하기 위해 아직 디버깅 중이에요) 16:19 &lt;+Ragnarok&gt; 무슨 일이 있었나요? 16:20 &lt;jrandom&gt; 최근에 좋은 변경들이 좀 있었으니, IRC 서버들도 가급적 빨리 업그레이드할 수 있으면 좋겠어요 16:20 &lt;cervantes&gt; Ragnarok: server&lt;-&gt;server 링크가 1.1에서 불안정해요 16:20 &lt;+Ragnarok&gt; 이상하네 16:20 &lt;jrandom&gt; 그러니까 0.6.1.1 말이야 ;) 16:20 &lt;+Complication&gt; protokol: 포럼 봐봐, 결국 합리적인 접근을 택했어 16:20 &lt;+postman&gt; cervantes: 시간 여행 얘기는 꺼내지 마, 이 멍청아 16:20 &lt;cervantes&gt; 0.6.1.x 16:20 &lt;+postman&gt; :) 16:21 &lt;cervantes&gt; 읔 16:21 &lt;+postman&gt; jrandom: 이번 주에 테스트 ircd를 빌드할 수 있으면 좋겠어 16:21 &lt;+postman&gt; jrandom: 너나 cervantes가 돌리는 인스턴스에 링크시킬 수도 있고  16:22 &lt;jrandom&gt; 그래, 그러면 좋지. 심지어 서로 다른 tunnel들을 각기 다른 JVM으로 분리하고, 서로 다른 스트리밍 라이브러리와 router 버전을 써서 문제를 더 좁혀볼 수도 있어요 16:23 &lt;jrandom&gt; 0.6.1.2 전에 그걸 해낼 수 있으면 멋지겠지만, 아니어도 큰일은 아니에요 16:24 &lt;jrandom&gt; 좋아요, 1) 0.6.1.1 관련해서 다른 이야기 있나요? 16:24 &lt;+postman&gt; jrandom: 그거 말고는: 지옥처럼 잘 돌아가 16:24 &lt;jrandom&gt; 그게 좋은 지옥인가, 나쁜 지옥인가?  :) 16:24 &lt;+postman&gt; 지옥 중의 지옥 :) 16:25 &lt;+Complication&gt; 어, 오류를 몇 개 더 내게 했어(하지만 정말, 정말 경계선급 상황이었고, i2phex가 실행 중인 상태에서 router를 재시작한 경우였어). 따로 보내줄게. 16:26 &lt;jrandom&gt; 아 멋져요, 고마워요 Complication  16:26 &lt;+Complication&gt; (예: 실제로는 아마 아무에게도 피해가 없을 거야) 16:26 &lt;jrandom&gt; 헤, 사람들의 망가뜨리는 능력을 절대 과소평가하지 마세요 :) 16:27 &lt;cervantes&gt; 혹은 바보 방지 시스템을 시험하는 바보들의 기발함도요 16:27 &lt;+postman&gt; 맞아, 바보 방지로 만들면 새로운 종류의 바보가 나타나 보답해 줄 거야 16:28 &lt;jrandom&gt; 할렐루야 16:29 &lt;jrandom&gt; 좋아요, 1) 관련해 더 없으면 2) i2phex로 넘어갈까요 16:30 &lt;jrandom&gt; 근래에 논의가 많았고, legion이 sirup의 i2phex 코드베이스에 변경 사항을 다시 병합하기로 합의했어요.   16:30 &lt;+postman&gt; 고고 16:30 &lt;jrandom&gt; 이건 꽤 멋져요. 완전히 오픈하고 안전한 상태를 유지하면서도 우리 모두가 legion의 노고의 혜택을 볼 수 있으니까요 16:31 &lt;+Ragnarok&gt; 그가 실제로 뭘 했죠? 16:33 &lt;jrandom&gt; 최근 변경에는 systray4j 추가, striker의 타임아웃 업데이트, 기본 tunnel 길이 증가, 몇 가지 NSIS와 JNI 관련 작업, 그리고 기타 변경들이 포함돼요 16:33 &lt;+Ragnarok&gt; 음, 알겠어 16:33 &lt;+postman&gt; jrandom: 개선점이 꽤 있네 - 그런 것들은 유지되는 거지? 16:34 &lt;jrandom&gt; 물론이죠, 괜찮은 것들은 전부 i2phex에 통합될 거예요 16:34 &lt;jrandom&gt; 확신이 안 드는 것들도 몇 가지 있지만, 그건 회의 밖에서 legion과 논의할게요 ;) 16:35 &lt;+postman&gt; ㅇㅋ 16:36 &lt;jrandom&gt; 좋아요, 2) i2phex에 대해 더 있을까요?  아니면 3) syndie로 넘어갈까요? 16:37  * postman 자기 syndie500 프랜차이즈 물품을 준비한다 16:37 &lt;jrandom&gt; 헤헷 16:37 &lt;jrandom&gt; 좋아, Ragnarok, 최신 내용 요약 좀 해줄래? 16:37 &lt;+Ragnarok&gt; 음, 좋아 16:38 &lt;+Ragnarok&gt; Syndie가 이제 아카이브에서 새 게시물을 자동으로 받아옵니다.   16:38 &lt;+Ragnarok&gt; 어느 아카이브에서 업데이트를 받을지와 주기를 syndie 설정 파일에서 지정할 수 있어요 16:39 &lt;+Ragnarok&gt; 자세한 내용은 history.txt에 있어요 16:39 &lt;+Ragnarok&gt; UI가 필요하긴 하지만, 그 외에는 사실상 끝났습니다 16:39 &lt;+Ragnarok&gt; 물론, 요즘 아무도 뭐라 올리지 않는 것 같아서, 어쩌면 크게 쓸모는 없을지도 :) 16:40 &lt;jrandom&gt; [여기에 Field of Dreams 인용문 삽입] 16:40 &lt;jrandom&gt; 고마워요 Ragnarok, 이건 자주 요청되던 기능이었죠 16:41 &lt;+Ragnarok&gt; 좋아 16:41 &lt;+Ragnarok&gt; 기쁘게 했어, 실은 그렇게 큰일도 아니었고 16:42 &lt;+Ragnarok&gt; 대부분 그냥 내가 불편해서 긁적거린 거지 :) 16:42 &lt;cervantes&gt; 아, 그랬어? 그럼 잊어버리자 :P 16:42 &lt;cervantes&gt; or=oh 16:42 &lt;+postman&gt; (쉿, 천재도 열심히 일해야 한다는 걸 인정하면 안 되지) 16:42 &lt;+Ragnarok&gt; 헤헤 16:43 &lt;+Ragnarok&gt; 아무튼, 버그 리포트/기능 요청/야유/환호 등 뭐든 있으면 말해줘 16:43 &lt;jrandom&gt; (환호!) 16:43 &lt;+Ragnarok&gt; 다음으로 생각하는 건, 게시물에서 보이는 petname들을 router의 petname DB로 자동으로 가져오는 건데, 좀 복잡할 것 같아... 16:44 &lt;+Ragnarok&gt; 하지만 그렇게 되면 본질적으로 syndie가 addressbook을 대체할 수 있을 거야 16:44 &lt;jrandom&gt; 그건 정말 멋질 거예요 16:44 &lt;+nickless_head&gt; 응 :) 16:45 &lt;+Ragnarok&gt; 아카이브에서 petname 목록을 어떻게 뽑아낼지만 알아내면 돼 16:45 &lt;+Ragnarok&gt; 나머지는 사소해 16:45 &lt;+nickless_head&gt; ragnarok: 네 변경사항은 이미 cvs에 들어갔어? (토론 전부 읽기 귀찮아서) :) 16:45 &lt;+Ragnarok&gt; 응 16:45 &lt;+nickless_head&gt; :happy: 16:45  * nickless_head cvs 업데이트를 할지 고민한다 16:45 &lt;+Ragnarok&gt; 어제부터 그랬어 16:45 &lt;+nickless_head&gt; 아냐, 아마 다음 릴리스를 기다리는 게 더 낫겠어 16:45 &lt;jrandom&gt; petname들이 렌더링될 때마다 가져오는 건 어떨까, HTMLRenderer(의 addressReceived)을 통해 노출된 것들에서 16:46 &lt;+Ragnarok&gt; 좋아, 그거 살펴볼게 16:46 &lt;jrandom&gt; 좋아, 고마워 Ragnarok  16:47 &lt;+Ragnarok&gt; 음, 내 쪽은 여기까지야, 질문 없으면 16:49 &lt;jrandom&gt; wr0d.  좋아, 4) ???로 넘어갈게요  16:49 &lt;jrandom&gt; 회의에서 더 얘기할 거 있는 사람? 16:49 &lt;cervantes&gt; 그래 16:49  * nickless_head 관심 가득한 눈빛으로 cervantes를 본다 16:50 &lt;+fox&gt; &lt;mancom&gt; Q나 feedspace 관련 새 소식 있나요? 16:50 &lt;+postman&gt; nickless_head: 이봐, 그는 내 거야 - 그렇게 뻔히 쳐다보지 마 :) 16:50 &lt;+nickless_head&gt; 나 빤히 보는 거 아니야.. 관심 있게 보고 있는 거지. 16:51 &lt;cervantes&gt; 숙고 끝에 "Forum User of the Month" 코너를 부활시켰고 - 이번 달은 포럼에 뛰어난 기여를 한 Complication에게 돌아갔어요 16:51 &lt;+nickless_head&gt; 축하해요 Complication! 16:51 &lt;+postman&gt; 축하 :) 16:51 &lt;cervantes&gt; 그래서 그에게 아바타를 줍니다(좋아하든 말든) :P 16:51 &lt;+Complication&gt; 헤, 내 실수들은 덜 두드러졌길 바라. :O :D 16:52 &lt;@protokol&gt; 오 좋아 16:52 &lt;jrandom&gt; w00t!  고마워요 Complication  16:52 &lt;cervantes&gt; (지금 활성화됨) 16:52 &lt;@protokol&gt; 그 Yellow Submarine i2phex 테스트는 어떻게 돼가 16:52 &lt;@protokol&gt; 속도가 눈에 띄게 잘 나오거나, 반대로 전혀 안 나오거나 하나? 16:52 &lt;+Complication&gt; 진행 중이야. 16:52 &lt;jrandom&gt; mancom: Q나 feedspace 관련 새 소식은 없어요 16:53 &lt;+Complication&gt; 초고속은 아니지만, 충분히 괜찮은 속도는 보장된다고 봐. 16:53 &lt;jrandom&gt; protokol: 내가 마지막으로 들은 건 10-20KBps였어, 하지만 그건 포럼 얘기일 뿐이고 16:53 &lt;@protokol&gt; 지금 바로 내려받는 중이야 16:53  * nickless_head postman이 암시한 바를 이해한다 16:53  * nickless_head 얼굴을 붉힌다 16:53 &lt;+Complication&gt; (또: 기술 소개 일부를 다시 읽어봤는데, 네트워크 비교 부분에서 흠을 못 찾겠더라. 충분히 괜찮다고 생각해.) 16:54 &lt;+postman&gt; nickless_head: LOL (미안) 16:54  * Complication 아바타를 보고 씨익 웃는다 :D 16:54 &lt;+nickless_head&gt; postman: *GG* (괜찮아) 16:54 &lt;cat-a-puss&gt; 기부금을 모으는 대안 방법으로 "Amazon honor system"을 도입하려는 노력에서 진행된 게 있나요? 16:54 &lt;+Complication&gt; 정확해. :P 16:55 &lt;@protokol&gt; cat-a-puss: 무슨 뜻이야? 16:55 &lt;jrandom&gt; 아직이야 cat-a-puss, 요즘 wilde가 안 보이네 16:55 &lt;jrandom&gt; 오, 어이 phedy 16:55 &lt;phedy&gt; 안녕 jrandom. 16:55 &lt;cat-a-puss&gt; protokol: pay-pal 같은 건데, amazon.com 계정으로 결제할 수 있다는 점이 달라 16:56 &lt;jrandom&gt; Complication: 비교 부분 관련해서 고마워요.  손볼 게 좀 남아 있지만, 잘 진행 중이에요 16:56 &lt;@protokol&gt; 약하군 16:56 &lt;+Complication&gt; (둘 다 써보긴 했지만, Tor나 Freenet를 제대로 안다고 할 정도는 아냐) 16:57  * cat-a-puss 분산 검색 엔진 완성을 도울 수 있도록 현상금을 걸 생각이다.  16:57 &lt;jrandom&gt; (문서를 일반 웹사이트에 올리기 전에 그쪽 사람들에게 검토를 부탁할 거야) 16:58 &lt;cervantes&gt; Complication: 런던의 로터리에 있는 미술 설치물이야, 교통을 엉망으로 만들어 ;-) 16:59 &lt;jrandom&gt; cat-a-puss: 어차피 곧 다른 재정 관련 일도 정리해야 해서, 가능한 한 빨리 알려줄게 16:59 &lt;jrandom&gt; 좋아요, 회의에서 더 얘기할 거 있는 사람? 16:59 &lt;cat-a-puss&gt; 아, 1.0 전에 문서를 다른 언어로 번역하고 싶다면, 스페인어와 중국어로 도와줄 사람들을 알지도 몰라요. 16:59 &lt;cat-a-puss&gt; 좋아 16:59 &lt;jrandom&gt; 끝내줘, 정말 좋겠다 17:00 &lt;+Complication&gt; cervantes: 알려줘서 고마워, 그런, 음… 효과가 어디서 발생하는지 몰랐거든 :D 17:00 &lt;jrandom&gt; cvs에 돌아다니는 기술 소개 초안이 하나 있고, 나중엔 웹사이트 리디자인 결과물에 포함될 것들도 번역하고 싶어요 17:03  * nickless_head 잠자러 간다 17:03 &lt;jrandom&gt; 이제 baffer를 잡아야겠지… 17:03 &lt;jrandom&gt; 더 없으면요 17:03  * jrandom 준비 운동을 한다  17:03  * jrandom 회의를 *baf*로 마감한다 </div>
