---
title: "I2P 개발자 회의 - 2010년 9월 8일"
date: 2010-09-08
author: "@Mathiasdm"
description: "2010년 9월 8일자 I2P 개발 회의록."
categories: ["meeting"]
---

## 간단 요약

<p class="attendees-inline"><strong>참석자:</strong> </p>

## 회의 기록

<div class="irc-log"> 22:02 &lt;@Mathiasdm&gt; 오케이 22:02 &lt;@Mathiasdm&gt; 회의 시간 22:03 &lt;@Mathiasdm&gt; 0) 안녕하세요 22:03 &lt;@Mathiasdm&gt; 1) 웹사이트 콘텐츠 진행 상황 22:03 &lt;@Mathiasdm&gt; 2) 웹사이트 백엔드 진행 상황 22:03 &lt;@Mathiasdm&gt; 3) 개발 논의 장소 22:03 &lt;@Mathiasdm&gt; 4) 작업 배정 + 이견 처리 22:03 &lt;@Mathiasdm&gt; 5) 상태 업데이트 22:03 &lt;@Mathiasdm&gt; 6) 예정된 개발자 컨퍼런스 22:03 &lt;@Mathiasdm&gt; 오케이 22:03 &lt;@Mathiasdm&gt; 0) 안녕하세요 22:04 &lt;@Mathiasdm&gt; 제208차 개발자 회의에 오신 것을 환영합니다! (badger에게서 뻔뻔하게 베껴옴 :p) 22:04  * Mathiasdm 모두를 쿡 찌른다 22:04 &lt;eche|on&gt; *poke* 22:04  * Mathiasdm zzz를 쿡 찌른다, op 고마워 22:06 &lt;@Mathiasdm&gt; 흠, 모두 깨우려면 더 찌르기가 필요할까요? zzz badger dr|z3d dream duck eche|on hottuna postman sponge superuser ReturningNovice (미안해요 :)) 22:06 &lt;eche|on&gt; *POKE* 22:06 &lt;@Mathiasdm&gt; 미안, eche|on :p 네 poke 봤어 22:08 &lt;duck&gt; moin 22:08 &lt;@Mathiasdm&gt; moin duck 22:09 &lt;hawk&gt; * Mathiasd1 pokes welterde  22:11 &lt;@Mathiasdm&gt; 좋아요, 아직 우리 셋뿐이니 조금 더 기다릴게요 22:11 &lt;@Mathiasdm&gt; 참여하고 싶은 분은 그냥 poke로 응답하세요 22:11 &lt;whitenoise&gt; *poke* 22:11 &lt;@zzz&gt; ack 22:12 &lt;@Mathiasdm&gt; 아하, 수석 개발자, 좋아요 :) 22:13 &lt;@Mathiasdm&gt; 가능한 많은 분이 참여할 수 있도록 2분 더 기다렸다가 시작하겠습니다 22:14 &lt;@Mathiasdm&gt; 이제 1분 더 22:14 &lt;superuser&gt; mooin 22:15 &lt;@Mathiasdm&gt; 정시에 왔네요, superuser ;) 22:15 &lt;@Mathiasdm&gt; 다들 안녕하세요 22:15 &lt;superuser&gt; ;-) 22:15 &lt;superuser&gt; 안녕 Mathiasdm 22:15 &lt;superuser&gt; 그리고 모두 22:15 &lt;@Mathiasdm&gt; 1) 웹사이트 콘텐츠 진행 상황 22:15 &lt;@Mathiasdm&gt; 아마 모두 알고 있듯이, 현재 I2P 개발은 사양 전면 개편 때문에 일시 중단되었습니다 22:16  * Mathiasdm가 뜨거운 감자를 zzz에게 넘긴다. 사양 개편 진행 상황을 얘기할 수 있도록 22:16 &lt;eche|on&gt; 맞아요 22:17 &lt;@zzz&gt; 7주가 지났는데, 진행이 더딥니다. 지금은 i2cp 작업 중이고, 이미 몇 시간 들였습니다 22:17 &lt;@zzz&gt; 약속했던 것과 아직 맡은 사람이 없는 일 모두에 다른 분들의 참여가 필요합니다 22:17 &lt;@zzz&gt; eot 22:18 &lt;@Mathiasdm&gt; 좋아요 22:18  * Mathiasdm 내일부터 다시 시작할 예정, 개발 환경을 다시 설정해두었음 22:18 &lt;@Mathiasdm&gt; 다른 의견 있으시면 말씀하세요 :) 22:19 &lt;@Mathiasdm&gt; 없는 듯하네요 22:19 &lt;@Mathiasdm&gt; 음 22:19 &lt;@Mathiasdm&gt; 2) 웹사이트 백엔드 진행 상황 22:19 &lt;eche|on&gt; 그걸 하고 있는 사람들 덕분에 아주 훌륭하다고 생각합니다. 22:19 &lt;@Mathiasdm&gt; 오 22:19 &lt;@Mathiasdm&gt; 미안해요 :) 22:21 &lt;@Mathiasdm&gt; welt가 오지 않는 한 2)는 일단 건너뛰겠습니다 22:21 &lt;@Mathiasdm&gt; 3) 개발 논의 장소 22:22 &lt;@Mathiasdm&gt; 이는 http://zzz.i2p/topics/719 와 관련 있습니다 22:22 &lt;@Mathiasdm&gt; 인용합니다: 22:22 &lt;@Mathiasdm&gt; "* 개발자 논의를 zzz.i2p에 게시하세요. 제 뜻은 이렇습니다: IRC는 매우 '휘발성' 높은 매체라서, 모두가 항상 온라인인 것도 아니고, 모두가 로그를 남기는 것도 아닙니다. 짧은 논의에는 훌륭한 매체지만, 다른 사람들이 논의에 참여할 수 있도록 zzz.i2p에 간단한 정리글을 올리는 것을 고려해 주세요." 22:22 &lt;eche|on&gt; 개발 논의는 어려운 주제죠. IRC는 좋지만 신뢰성도, 아카이브도 없습니다 22:22 &lt;@Mathiasdm&gt; 네, 동의합니다 22:23 &lt;@Mathiasdm&gt; 하지만 선택지가 많습니다 22:23 &lt;@Mathiasdm&gt; zzz.i2p, forum.i2p, 메일링 리스트 22:23 &lt;@Mathiasdm&gt; 뭐, 좋아요, 세 가지네요 :p 22:23 &lt;eche|on&gt; 중앙 아카이브 지점을 하나 제안하고 싶습니다 22:23 &lt;eche|on&gt; 백업도 있고요. 22:24 &lt;@Mathiasdm&gt; 네 22:24 &lt;@Mathiasdm&gt; 하지만 이를 위한 분산 저장소를 꾸리는 건 어려워 보이네요 :p 22:24 &lt;@Mathiasdm&gt; 그래도 메일링 리스트는 가능하겠죠 22:25 &lt;@Mathiasdm&gt; 메일링 리스트는 '어느 정도 분산'되어 있으니까요 22:25 &lt;eche|on&gt; :-) 22:25 &lt;superuser&gt; 웹사이트 자체가 이미 분산되어 있지 않나요? 22:25 &lt;@Mathiasdm&gt; 다른 분들, 아이디어 있나요? 22:25 &lt;eche|on&gt; 메일링 리스트도 좋은 해결책입니다 22:26 &lt;superuser&gt; 거기로 가도 되겠죠 22:26 &lt;@Mathiasdm&gt; 네, 하지만 그건 forum은 포함하지 않아요, superuser  22:26 &lt;eche|on&gt; 맞아요, 웹사이트는 monotone에 있습니다 22:26 &lt;@Mathiasdm&gt; 맞아요 22:26 &lt;superuser&gt; 아니요, 포럼이 아니라 웹사이트 자체를 말한 거예요 22:26 &lt;superuser&gt; 예전 개발자 회의록도 어딘가에 있지 않나요? 22:26 &lt;@Mathiasdm&gt; 하지만 논의를 monotone에 체크인해야 한다면 논의하기가 어렵죠 :p 22:27 &lt;superuser&gt; 그렇죠 22:27 &lt;@Mathiasdm&gt; welt이 작업 중인 새 백엔드라면 더 가능해질 수도 있습니다 22:27 &lt;superuser&gt; 토론을 계속하기보다는 아카이빙 목적에만 유용하겠네요 22:28 &lt;@Mathiasdm&gt; 임시 방안으로 제안합니다: IRC에서 큰 논의를 했다면, 지속되는 매체 중 _하나_에 요약 메모를 몇 줄 올려주세요 22:29 &lt;@Mathiasdm&gt; zzz.i2p이든, 메일링 리스트든, 포럼이든 22:29 &lt;@Mathiasdm&gt; 알아요, 좀 애매하죠 22:29 &lt;eche|on&gt; 메일링 리스트에 한 표 ++  22:29 &lt;@Mathiasdm&gt; 음, welt, 메일링 리스트 안내가 웹사이트 어딘가에 있나요? 22:29 &lt;superuser&gt; welt의 NNTP 서비스 말인가요? 22:29 &lt;@Mathiasdm&gt; 메일링 리스트도 좋아 보입니다, eche|on, 하지만 모두가 사용하게 할 수 있을지는 모르겠네요? 22:29 &lt;eche|on&gt; 현재 ML(메일링 리스트)은 없습니다 22:29 &lt;@Mathiasdm&gt; 네, superuser  22:29 &lt;@Mathiasdm&gt; 어 22:29 &lt;@Mathiasdm&gt; 아니 뭐였더라 22:29 &lt;@Mathiasdm&gt; 그런 것 같아요 22:30 &lt;@Mathiasdm&gt; eche|on: welt가 올여름에 ML 몇 개를 구축했어요 22:30 &lt;eche|on&gt; NNTP는 뉴스 서버입니다 22:30 &lt;@Mathiasdm&gt; 하지만 아직 널리 사용되진 않아요 22:30 &lt;@Mathiasdm&gt; 네, 맞아요, 그런데 지금은 메일링 리스트도 있어요 22:30 &lt;@Mathiasdm&gt; 하지만 지금은 주소가 없네요 22:30 &lt;@Mathiasdm&gt; zzz, duck: 의견은요? 22:31 &lt;superuser&gt; 메일링 리스트 정보는 아직 없고, 뉴스 서버에서 welt와 Mathiasdm, ReturningNovice의 글만 봤어요 22:32 &lt;@zzz&gt; ML을 그리 좋아하진 않지만, 사람들이 원하면 쓰겠습니다. 지금으로선 welt의 것은 큰 비밀 같네요 22:33 &lt;duck&gt; zzz.i2p면 충분하다고 봅니다 22:33 &lt;@Mathiasdm&gt; 제 생각에는 IRC가 아닌 어떤 것도 유용합니다(전 IRC를 좋아하지만, 앞서 말했듯 개발 논의 중 너무 많은 것이 따라가기 어렵습니다) 22:33 &lt;eche|on&gt; zzz.i2p도 좋지만, IRC 논의는 그쪽으로 옮겨 적어야 하고, 어떻게든 일종의 백업이 있으면 좋겠습니다 22:34 &lt;@Mathiasdm&gt; 음, 아마 이런 걸 하나 마련할 수 있을지도 22:34 &lt;@Mathiasdm&gt; 어 22:34 &lt;@Mathiasdm&gt; 이름이 뭐였더라 22:34 &lt;@Mathiasdm&gt; 2~3년 전에 22:34 &lt;@Mathiasdm&gt; trevorreznik.i2p? 22:36 &lt;@Mathiasdm&gt; 이렇게 하는 건 어때요: zzz.i2p는 계속 쓰고, 메일링 리스트도 시작해서, IRC 논의가 IRC에만 머물지 않도록 해보는 거죠? 22:36 &lt;duck&gt; 주요 설계 관련 내용은 이미 zzz.i2p에 있습니다 22:36 &lt;eche|on&gt; 더 나은 방법: zzz.i2p를 계속 사용하고 IRC 내용을 그쪽에 옮겨 적기. 22:36 &lt;duck&gt; 무슨 문제가 있는지 잘 모르겠어요 22:37 &lt;superuser&gt; zzz가 사라지면 어떻게 하죠 22:37 &lt;superuser&gt; s//? 22:37 &lt;duck&gt; dev/design 22:37 &lt;@Mathiasdm&gt; 예를 들어, sponge가 seedless와 bob에 관해 올리는 모든 글(그냥 예시예요, sponge :p)은 종종 IRC 전용 논의로만 남습니다 22:38 &lt;duck&gt; 메일링 리스트가 sponge가 자신의 프로토콜과 API를 문서화하도록 만들 거라고는 생각하지 않습니다 22:38 &lt;duck&gt; 그래도 해보세요 22:39 &lt;@Mathiasdm&gt; 아니에요, 그 얘기가 아니었어요, duck  22:39 &lt;@Mathiasdm&gt; 말했듯, zzz.i2p든 메일링 리스트든 상관없습니다 22:39 &lt;@Mathiasdm&gt; 그 논의들이 IRC에만 머무는 건 원치 않아요 22:39 &lt;@Mathiasdm&gt; 하지만 당신 말도 일리가 있어요 22:39 &lt;@Mathiasdm&gt; 어떤 것들은 아마 IRC 전용으로 남을 거라는 점 22:39 &lt;duck&gt; 그럼 sponge와 직접 얘기하세요 22:39 &lt;@Mathiasdm&gt; 그건 예시였어요 22:40 &lt;duck&gt; (물론 이 회의를 통해 그렇게 하고 있을지도) 22:40 &lt;duck&gt; 좋아요, 이해했어요 22:40 &lt;@Mathiasdm&gt; :) 22:41 &lt;@Mathiasdm&gt; 좋아요, 모두가 zzz.i2p(또는 메일링 리스트 — 하지만 welt를 기다리죠 :p)에 글을 올리려고 노력한다면, 그렇게 정리합시다 22:42 &lt;@Mathiasdm&gt; 적어도 당분간은요 22:42 &lt;@Mathiasdm&gt; 여기에 덧붙일 것 있나요? 22:44 &lt;@Mathiasdm&gt; 좋아요 22:44 &lt;@Mathiasdm&gt; 다음 22:44 &lt;@Mathiasdm&gt; 4) 작업 배정 + 이견 처리 22:45 -!- Moru [kvirc@irc2p] 님이 #i2p-dev에 입장했습니다 22:45 &lt;@Mathiasdm&gt; 현재 작업( http://www.i2p2.de/team.html 에 표시됨)은 사람들이 웹페이지를 직접 수정해서 배정/선택합니다 22:45 &lt;hawk&gt; &lt;preforce&gt; 제목: Team - I2P (at www.i2p2.de) 22:45 &lt;@Mathiasdm&gt; 그래서 작업을 하고 싶으면 그냥 하면 되고, 본인을 웹페이지에 추가하면 됩니다 22:45 &lt;@Mathiasdm&gt; 그게 좋다고 생각해요 :) 22:46 &lt;eche|on&gt; 누가 이견이 있으면: IRC/zzz.i2p에서 토론 22:46 &lt;@Mathiasdm&gt; 네, 이견이 핵심이죠 22:46 &lt;eche|on&gt; 하지만 변경하려면 체크인 권한이 필요하니, 기존 개발자들의 어느 정도 신뢰가 필요합니다 22:46 &lt;@Mathiasdm&gt; 올여름에 이견이 있었지만, 제대로 처리하지 못했습니다 22:46 &lt;@Mathiasdm&gt; 맞아요, eche|on  22:47 &lt;@Mathiasdm&gt; 이견 당사자들이 합의에 이르지 못하면 그 논의를 어떻게 해결하죠? 22:47 &lt;@Mathiasdm&gt; 투표 같은 걸 할까요? 22:47 &lt;@Mathiasdm&gt; 그게 제가 궁금했던 점입니다 22:48 &lt;@Mathiasdm&gt; 제안 있나요? 22:48 &lt;eche|on&gt; 한번 '최후의 보루'가 언급된 적이 있죠 22:48 &lt;eche|on&gt; 그게 zzz였고요 22:48 &lt;@Mathiasdm&gt; 최후의 보루요? 22:48 &lt;@Mathiasdm&gt; 아 22:49 &lt;whitenoise&gt; 세 번째, 더 나은 해결책은 어떤가요? 22:49 &lt;duck&gt; 다 안 되면; zzz에게 의지 22:49 &lt;eche|on&gt; 투표도 좋은 생각이지만, 그 전에 해결책을 찾게 될 거라 봅니다 22:49 &lt;@Mathiasdm&gt; 세 번째 해결책이 확실히 더 좋다면, 양측 모두 그걸 선택하겠죠 ;) 22:50 &lt;@Mathiasdm&gt; 음, 좋아요 22:50 &lt;@Mathiasdm&gt; 그냥 궁금해서 그런데, zzz, '최후의 보루'가 되는 것에 동의하나요? :) 22:50 &lt;@Mathiasdm&gt; 제게는 괜찮아 보이는데, 본인도 원하나요? 22:51 &lt;@zzz&gt; 그다지요. 제 원칙은 실제로 뭔가 하고 있는 사람이 책임자라는 겁니다. 말만 하고 남을 화나게 하는 사람은 아닙니다. 22:52 &lt;@zzz&gt; 할 일은 충분히 많습니다. 22:53 &lt;@Mathiasdm&gt; 좋아요 :) 괜찮네요 22:53 &lt;@Mathiasdm&gt; 추가 의견 있나요? 없으면 다음 항목으로 가죠 22:53 &lt;superuser&gt; 전반적으로 '하는 사람이 주도한다'는 건 좋아 보입니다 22:53 &lt;superuser&gt; 하지만 두 쪽이 실제로 모두 작업한다면요 22:53 &lt;superuser&gt; 그런데도 서로 반대 방향으로 간다면요? 22:54 &lt;superuser&gt; 그런 경우엔 투표 메커니즘도 나쁘지 않겠죠 22:54 &lt;@Mathiasdm&gt; 맞아요 22:54 &lt;@zzz&gt; 코드라면 제가 선택할 수 있습니다. 웹사이트에 대해선 저는 확실히 최후의 보루가 아닙니다. welt와 echelon이죠. 22:55 &lt;@Mathiasdm&gt; 음, 논의가 있었는데도 해결책을 찾지 못하면 투표를 하거나 누군가(zzz, welt?)가 정할 수 있습니다 22:55 &lt;@zzz&gt; 그들은 패자의 권한을 회수함으로써 승자를 정할 겁니다. 22:56 &lt;@Mathiasdm&gt; *아마도 논의가 정말 험악할 때만이길 바랍니다 ;) 우호적인 이견이 권한 상실로 이어져선 안 되죠 :p 22:57 &lt;eche|on&gt; 맞아요 22:58 &lt;@Mathiasdm&gt; 좋습니다 22:58 &lt;@Mathiasdm&gt; 다음 항목 22:58 &lt;@Mathiasdm&gt; 괜찮다면요 22:58 &lt;@Mathiasdm&gt; 5) 상태 업데이트 22:58 &lt;eche|on&gt; 좋아요 22:59 &lt;@Mathiasdm&gt; 이번 주말부터 상태 업데이트를 '수집'하기 시작할 생각입니다 22:59 &lt;@Mathiasdm&gt; 지난주에 하려 했는데, 일 때문에 바빴습니다 22:59 &lt;eche|on&gt; 좋네요. 진행하세요. 22:59 &lt;@Mathiasdm&gt; 기본적으로 '지난주에 뭐 했나요?'와 '다음 주 계획은 무엇인가요?' 정도입니다 23:00 &lt;@Mathiasdm&gt; 그리고 요약해서 웹사이트에 올리겠습니다 23:00 &lt;@Mathiasdm&gt; 제안은 언제나 환영합니다 :) 23:00 &lt;@Mathiasdm&gt; 좋아요, 마지막 항목(회의 시작 직전에 추가됨) 23:00 &lt;@Mathiasdm&gt; 6) 예정된 개발자 컨퍼런스 23:01 &lt;@Mathiasdm&gt; - 27c3에 누가 가나요? 23:01 &lt;@Mathiasdm&gt; - brucon에는 누가 가나요? 23:01 &lt;@Mathiasdm&gt; - 다른 건요? 23:02 &lt;@Mathiasdm&gt; 저는 brucon에는 확실히 참석하고, 아마 27c3에는 하루(그리고 베를린에 며칠 머물) 갈 것 같습니다 23:02 &lt;whitenoise&gt; Mathiasdm, 시작 10분 전에 항목 하나를 더 추가했어요. 23:02 &lt;@Mathiasdm&gt; 오? 미안, 못 봤네요 23:03 &lt;@Mathiasdm&gt; 좋아요, 곧 다룰게요, whitenoise  23:03 &lt;whitenoise&gt; 좋아요 23:03 &lt;whitenoise&gt; 고마워요 23:03 &lt;@Mathiasdm&gt; 개발자 컨퍼런스에 대해선 아무 얘기 없나요? 23:04 &lt;@Mathiasdm&gt; 그렇다면: 7) I2P 내에서 비트토렌트(BitTorrent) 프로토콜 사용 촉진: 장단점 23:04  * Mathiasdm가 뜨거운 감자를 whitenoise에게 넘긴다  23:04 &lt;whitenoise&gt; 좋아요, 이건 duck과 조금 논의했었습니다 23:05 &lt;whitenoise&gt; 커버 트래픽과 네트워크 성장을 위해서는 좋은 방법이지만, I2P가 불법 파일 공유 네트워크라는 악명으로 이어질 수 있습니다 23:05 &lt;eche|on&gt; 저는 27c3에는 가지 않기로 했습니다 23:06 &lt;@Mathiasdm&gt; 아, 아쉽네요, eche|on  23:06 &lt;@Mathiasdm&gt; 맞아요, whitenoise  23:06 &lt;whitenoise&gt; 한편으로는... 23:06 &lt;superuser&gt; 제 생각엔 BT를 다른 서비스보다 더 강조하지 말고, I2P를 범용 네트워크로 홍보해야 합니다 23:07 &lt;superuser&gt; 오, 아직 말 다 안 했네요... 23:07 &lt;@Mathiasdm&gt; 지연이 있는 것 같으니 조금만 기다려줘요 :) 23:08 &lt;whitenoise&gt; 이 프로토콜을 홍보하지 않더라도, 그리 머지않은 미래에 디지털 미디어 판매 비즈니스 모델이 바뀌지 않는다면 토렌트 이용자에 대한 압박은 더 커질 것이고, 그들은 숨을 방법을 찾기 시작할 겁니다 23:08 &lt;whitenoise&gt; 이는 결국 제 첫 번째 지점(악명)으로 이어질 수도 있죠 23:08 &lt;whitenoise&gt; 물론 확실하진 않습니다 23:08 &lt;Moru&gt; 안녕하세요! 끼어들어 죄송하지만… 슬프지만 사실이에요. 파일 공유로 홍보하면 사용자도 훨씬 많아지고 개발자들도 많이 합류할 겁니다. 안전한 파일 공유 플랫폼을 쓰고 싶어하는 사람들로부터 자금 지원도 받을 수 있을지 모릅니다. 23:09 &lt;@Mathiasdm&gt; 그냥 홍보한다고 그렇게 되진 않을 거라고 생각해요 23:09 &lt;@Mathiasdm&gt; 그리고 whitenoise, 악명에 대해서는 맞아요 23:09 &lt;@Mathiasdm&gt; 하지만 우리가 그걸 홍보하고 있나요? 23:10 &lt;whitenoise&gt; 제 생각에는, 지금은 아닙니다 23:10 &lt;@Mathiasdm&gt; 그리고 비트토렌트 자체가 악명을 만드는 건 아니고, 파일 공유가 그렇습니다(제 생각엔 중요한 구분이지만, 이 논의에선 아닐 수도 있겠네요) 23:10 &lt;@Mathiasdm&gt; (그리고 안녕, Moru) 23:11 &lt;whitenoise&gt; 음, 비트토렌트가 가장 많이 쓰이는 방식이라 그 얘기를 하는 겁니다 23:11 &lt;whitenoise&gt; 물론 eMule이나 다른 것일 수도 있죠 23:11 &lt;@Mathiasdm&gt; 어떻게 홍보하는 걸로 생각하나요? 23:12 &lt;whitenoise&gt; 예를 들어, 현재 일반 사용자들은 설정 과정에서 어려움을 겪습니다 23:12 &lt;whitenoise&gt; 비트토렌트 관련 정보를 더 눈에 띄게 만들 수 있습니다 23:13 &lt;@Mathiasdm&gt; 음, 네 23:13 &lt;whitenoise&gt; 설명을 더 간단하게 23:13 &lt;whitenoise&gt; 그 밖에도요. 23:13 &lt;@Mathiasdm&gt; 하지만 그건 (제 생각엔) 더 일반적인 I2P 문제입니다 23:13 &lt;whitenoise&gt; i2psnark을 조금 개선할 수도 있고요 23:13 &lt;@Mathiasdm&gt; I2P 자체를 훨씬 더 눈에 띄게 할 수도 있죠 :p 23:13 &lt;whitenoise&gt; 네 23:14 &lt;whitenoise&gt; 하지만 그렇게 하면(예를 들어 트위터에 홍보하는 것처럼) 분명 어느 정도 사용자는 끌어올 겁니다 23:14 &lt;@Mathiasdm&gt; 네 23:14 &lt;@Mathiasdm&gt; 네, 동의하고, 가까운 시일 내에 모든 것을 더 명확하게(더 나은 사용성 등) 만드는 쪽으로 나아갔으면 합니다 23:14 &lt;whitenoise&gt; 그러면, 우리가 무엇을 해야 하고 무엇은 하지 말아야 하는지가 질문이겠죠 23:15 &lt;whitenoise&gt; 설명은 개선하되 파일 공유 네트워크로는 홍보하지 않는 건 어떨까요? 23:15 &lt;@Mathiasdm&gt; 우리가 해야 할 일은(0.9 개발이 시작되면) 사용성의 '페인 포인트'를 살펴보는 거라고 봅니다 23:15 &lt;eche|on&gt; 그에 대한 아이디어가 이미 좀 있습니다 23:17 &lt;@Mathiasdm&gt; 네, I2P 설명 개선도 도움이 될 거고; 콘솔 전면 개편(아마도? 잘 모르겠지만)도 도움이 되겠죠 23:17 &lt;@Mathiasdm&gt; eche|on: 당신이 갔던 컨퍼런스에서 나온 사용성 의견을 적은 .pdf가 있지 않았나요? 23:17 &lt;eche|on&gt; 흠 23:18 &lt;@zzz&gt; 저한테 있어요 23:18 &lt;eche|on&gt; 찾아봐야겠지만, 전체적으로 몇 가지 이슈가 있었죠.  23:18 &lt;@Mathiasdm&gt; 링크 있나요, zzz? 23:19 &lt;@Mathiasdm&gt; 좋아요, 웹사이트 사양 작업 이후에 그쪽에 좀 집중할까요? 23:20 &lt;@zzz&gt; http://zzz.i2p/files/petcon-usability-long.pdf 23:20 &lt;@Mathiasdm&gt; 고마워요 23:20 &lt;eche|on&gt; 좋은 생각이에요 23:21 &lt;@Mathiasdm&gt; 좋아요 그럼 23:21 &lt;@Mathiasdm&gt; 다른 의견이나 아이디어 있나요, whitenoise? 23:21 &lt;whitenoise&gt; 음... 23:22 &lt;@Mathiasdm&gt; 물론 웹사이트 사용성 개선 작업을 시작해도 됩니다 23:22 &lt;eche|on&gt;  곧 돈을 지급할 연락처가 담긴 메일을 기다려 주세요 ;-) 23:23 &lt;whitenoise&gt; 음, 그러니까 비트토렌트에 특별히 방점을 두지 않고 전반적 사용성을 개선하기로 한 거죠, 맞나요? 23:23 &lt;whitenoise&gt; :-) 23:23 &lt;@Mathiasdm&gt; 그렇게 보이네요, 네, whitenoise  23:23 &lt;@Mathiasdm&gt; 제 은행 계좌를 메일로 보낼게요, eche|on, 그냥 돈만 보내 주세요 ;) 23:23 &lt;@Mathiasdm&gt; 좋아요 그럼 23:23 &lt;@Mathiasdm&gt; 8) 참석한 모두에게 쿠키 23:24 &lt;eche|on&gt; *g* 23:24 &lt;@Mathiasdm&gt; ===회의 종료=== 23:24 &lt;@Mathiasdm&gt; 모두 감사합니다 :) 23:24 &lt;eche|on&gt; 쿠키! 23:25 &lt;@Mathiasdm&gt; 다 먹지 마세요 23:25  * Mathiasdm가 eche|on을 쿡 찌른다 </div>
