---
title: "I2P 개발자 회의 - 2012년 12월 11일"
date: 2012-12-11
author: "str4d"
description: "2012년 12월 11일자 I2P 개발 회의 기록."
categories: ["meeting"]
---

## 간단 요약

<p class="attendees-inline"><strong>참석자:</strong> lillith, Meeh, postman, psi, str4d, topiltzin, zzz</p>

## 회의록

<div class="irc-log"> 20:20:09  &lt;str4d&gt; &lt;str4d&gt; dg가 어디 있는지 확실치 않아서, 어쨌든 회의를 시작하고 지난주 안건을 이어서 진행하자고 제안합니다(필요하면 다시 시작). 20:20:09  &lt;str4d&gt; (http://zzz.i2p/posts/5779) 20:20:18  &lt;iRelay&gt; 제목: zzz.i2p: IRC 회의 (zzz.i2p에서) 20:40:14  &lt;str4d&gt; 아무도 답하지 않나요? 20:41:48  &lt;Meeh&gt; 회의 참석할게요 20:42:09  &lt;Meeh&gt; 그런데 오늘 IRC가 정말 불안정했어요 20:51:48  &lt;str4d&gt; 누가 의장을 맡아서 회의를 시작할래요? dg가 어디 갔는지 모르겠고, 저는 중간에 떠나야 해서 못 해요. 20:52:40  &lt;str4d&gt; iRelay가 postman의 서버에 있는 것 같으니, 의장도 거기에 있으면 끊겨도 회의 로그에는 영향이 없을 거예요. 21:01:13  &lt;psi&gt; 회의는…? 21:01:32  * lillith zzz.i2p를 성공적으로 로드하면 의장을 맡겠다고 자원 21:04:05  &lt;psi&gt; 이제 회의 맞지? 21:05:43  &lt;lillith&gt; 네, 다른 사람이 의장 맡겠다고 하지 않는다면요 21:07:16  &lt;psi&gt; ok 21:07:16  &lt;psi&gt; 주제? 21:07:16  &lt;lillith&gt; 그럼, 지난주에 멈춘 데서 이어서, orion 여기 있나요? 21:09:52  &lt;psi&gt; 할 만해 보이네요 21:09:54  &lt;lillith&gt; 근데 뭘 위해서인진 잘 모르겠음, 적어도 나에겐 좀 무의미해 보임 21:10:20  &lt;psi&gt; 사용자 지원을 위한 더 체계적인 환경을 만들려고요 21:10:27  &lt;psi&gt; 제 기억이 맞다면 21:10:48  &lt;topiltzin&gt; 자원을 모으자는 쪽에 더 가까움 21:11:05  &lt;topiltzin&gt; 그건 +1인데, 제 기억이 맞다면 먼저 누군가에게 요청해야 했음(채널 소유자?  누구였/인가요?) 21:11:13  &lt;lillith&gt; 그럼 꽤 죽어 있는 두 채널을 덜 죽은 하나로 합치자는 거? 21:11:50  &lt;topiltzin&gt; 응 21:12:23  &lt;lillith&gt; 좋아요 항목 2a: 각 채널의 소유자는 누구고, 어떻게 생각하나요? 21:12:50  &lt;lillith&gt; 2b: 새 채널 이름은 #i2p인가요, #i2p-help인가요? 21:12:57  * postman이 #i2p를 소유하고 있고, 특별한 의견은 없음 21:13:31  &lt;postman&gt; #i2p는 이름을 유지해야 함 21:13:33  &lt;lillith&gt; 2c: 하나는 삭제하고 다른 쪽으로 리다이렉트하도록 누군가에게 요청 21:13:38  &lt;postman&gt; zzz가 #i2p-help 소유 21:14:10  &lt;psi&gt; ircd가 채널에 대해 일종의 "symlink"를 할 수 있다고 생각하는데요? 21:14:12  &lt;lillith&gt; 새 사용자는 연결하자마자 먼저 갈 수 있는 명확한 'help' 채널이 필요하다고 봐요 21:14:31  &lt;lillith&gt; 그렇지 않으면 아무 채널에서나 물어보게 될 거예요 21:14:51  &lt;postman&gt; symlink 관련: 그건 확인해 보겠음 21:16:35  &lt;lillith&gt; 좋아요, 항목 2는 처리된 거죠? 21:18:16  &lt;lillith&gt; 항목 3: 웹사이트 개편 업데이트. 21:18:35  &lt;lillith&gt; str4d, 소식 있나요? 21:18:37  &lt;psi&gt; 그거 몇 명이 작업 중이죠? 21:23:13  &lt;lillith&gt; psi: 내가 알기로는 str4d 한 명 21:28:17  &lt;lillith&gt; 항목 4 관련: 0.9.4 Console 링크 추가, str4d는 나간 것 같고 books도 없으니, 아마 다음 주? 21:28:17  &lt;str4d&gt; lillith, 곧 afk 함 21:28:26  &lt;str4d&gt; 하지만 웹사이트 페이지 재구성은 거의 완료됨. 21:33:45  &lt;str4d&gt; 이에 대해 (탐색과 URL 구조) 사람들 피드백을 받고 싶음 - 라이브 URL은 티켓 #807 참조 21:33:48  &lt;iRelay&gt; http://trac.i2p2.i2p/ticket/807 - (승인된 개선) - 웹사이트 개편 21:33:50  &lt;str4d&gt; 그리고 그 티켓에는 개편의 다음 TODO 항목들도 나열되어 있음. 21:33:50  &lt;lillith&gt; 좋아요, 감사합니다 :) 21:34:09  &lt;lillith&gt; 항목 5 ; 0.9.4 릴리스 21:35:46  &lt;lillith&gt; zzz, 여전히 12월 중순을 목표로 하나요? 21:39:52  &lt;zzz&gt; 월요일. /topic 및 http://zzz.i2p/topics/1252 도 참고 21:39:55  &lt;zzz&gt; 그리고 Console 링크 추가 관련, 그 안건은 0.9.5를 위해 6주 뒤로 미룰 수 있음 21:45:02  &lt;lillith&gt; 좋아요 고마워요 :) 21:45:09  &lt;lillith&gt; 항목 6 : 참가자들의 노트 21:45:09  &lt;lillith&gt; ... 누구요? 21:45:09  &lt;psi&gt; 노트? 21:45:09  &lt;lillith&gt; 추가하고 싶은 것 21:45:09  &lt;psi&gt; 새 사용자의 가장 흔한 불만은 시작이 느리다는 것 21:45:22  &lt;psi&gt; 그걸 해결할 방법이 있나요? 21:49:54  &lt;Meeh&gt; 설치 프로그램에 RIs(라우터 정보, RouterInfos)를 포함하게 하면 시작 속도에 도움이 될 수 있음. 하지만 완벽한 해결책은 아님 21:49:54  &lt;Meeh&gt; 그 RIs가 다운되거나 고부하이면 어떻게 하죠, 등등 21:49:54  &lt;psi&gt; prebundling 말고 초기 시드를 더 "빠르게" 하는 방법이 있나요? 21:49:54  &lt;zzz&gt; Meeh, 당신의 reseed(초기 시드 다운로드) 서버 스크립트가 병목이 되나요? reseeding을 느리게 하진 않나요? 21:49:54  &lt;Meeh&gt; router가 reseeding을 멈추기 전의 한도를 2~300으로 높이자고요.. 하지만 이 또한 완벽한 아이디어는 아님 21:49:54  &lt;lillith&gt; Meeh, 어떤 해결책이라도 없는 것보단 낫죠 21:49:54  &lt;Meeh&gt; sqlite에 write lock이 걸리기 때문에 사용량이 많으면 서버가 느려짐 21:49:56  &lt;Meeh&gt; mysql 버전을 만들어야겠음, 그리고 그것을 사용할 수 있는 reseeder들이 있다면 큰 도움이 될 것 21:51:20  &lt;lillith&gt; RIs를 prebundling하면 초기 시작만 빨라질 뿐; 최악의 경우 지금과 동일 21:51:20  &lt;Meeh&gt; 그럼 파일/DB 잠금이 더는 병목이 되지 않음 21:52:49  &lt;Meeh&gt; 또는 서버로 동작하기만 하면 다른 *sql이라도 상관없음 22:01:    &lt;lillith&gt; orion은 여기 없는 것 같고, 그 없이 어떻게 진행할 수 있을지 모르겠음 22:04:    &lt;lillith&gt; 항목 7: 다음 회의 22:06:    &lt;topiltzin&gt; pre-bundling에 반대하는 강한 논거들이 있는데, zzz.i2p에 있음 22:07:    &lt;lillith&gt; 이건 dg에게 맡길게요, 아마 다음 주 화요일(18일) 8.00 UTC일 듯 22:08:    &lt;lillith&gt; topiltzin, 살펴볼게 22:09:    &lt;lillith&gt; 그럼 이 회의는 이제 공식적으로 종료된 걸로 :) </div>
