---
title: "I2P 개발자 회의 - 2013년 1월 15일"
date: 2013-01-15
author: "hottuna"
description: "2013년 1월 15일자 I2P 개발 회의록."
categories: ["meeting"]
---

## 간단 요약

<p class="attendees-inline"><strong>참석자:</strong> darrob, dg, eche|on, hottuna, KillYourTV, LaughingBuddha, orion, sponge, welterde, zzz</p>

## 회의 기록

<div class="irc-log"> 20:02:07  &lt;hottuna&gt; dg, 오늘 미팅 있나요 20:02:26  &lt;LaughingBuddha&gt; 아 맞다, 오늘 화요일이네 20:02:56  &lt;hottuna&gt; str4d, Meeh: 지금 미팅인가요? 20:03:49  &lt;orion&gt; 네 20:04:07  &lt;Meeh&gt; hottuna: 글쎄, 그러길 바람 20:04:26  &lt;hottuna&gt; 좋아요, 안건 목록 있나요? 20:04:56  &lt;hottuna&gt; dg, 핑 20:06:07  &lt;hottuna&gt; 5분 후 시작합시다 20:06:35  &lt;hottuna&gt; 모두들, 얘기하고 싶은 주제 생각해 주세요 20:06:57  &lt;hottuna&gt; 시작할 때 안건 목록 만드는 데 도와주세요 20:07:36  &lt;iRelay&gt; &lt;weltende@freenode&gt; 오늘이 암호 미팅인 줄 알았는데요 20:08:07  &lt;hottuna&gt; weltende, 지난번은 놓쳤어요. 그냥 질서 좀 잡아보려는 중이에요 20:08:22  &lt;hottuna&gt; zzz, 암호 미팅 20:10:23  &lt;hottuna&gt; weltende, 어떤 암호 주제를 논의하려고 했나요? 20:11:09  &lt;hottuna&gt; 좋아요, 시작해 봅시다. 20:11:16  &lt;hottuna&gt; 미팅 안건: 20:11:28  &lt;hottuna&gt; * Syndie 해커톤 현황 20:11:51  &lt;hottuna&gt; * I2P 암호 20:12:02  &lt;iRelay&gt; &lt;weltende@freenode&gt; hottuna: 그건 모르겠어요.. 20:12:20  &lt;iRelay&gt; &lt;weltende@freenode&gt; hottuna: 그런데 r0ket을 소포로 따로 보내드릴까요? 20:12:32  &lt;dg&gt; 제시간에 왔나요? 20:12:51  &lt;hottuna&gt; 방금 시작했어요, 대신 진행하고 싶으시면 환영이에요 20:12:53  &lt;iRelay&gt; &lt;weltende@freenode&gt; dg: 응 20:13:20  &lt;dg&gt; 제가 아는 건 주로 "암호"예요 20:14:32  &lt;hottuna&gt; dg, 처리해야 할 다른 안건 있나요 20:14:35  &lt;hottuna&gt; ? 20:15:14  &lt;dg&gt; Syndie 현황, 연구자들 업데이트, 전반적인 방향? 20:15:37  &lt;hottuna&gt; 좋아요. 그럼 시작할까요? 20:15:55  &lt;dg&gt; 네 20:16:14  &lt;dg&gt; zab이 와주면 좋겠네요. 그와 zzz가 router 내부 구조를 가장 잘 아니까요.. 20:18:28  &lt;orion&gt; 아마 암호 업그레이드 가능성에 대해 논의하려 했던 것 같아요. 20:18:28  &lt;hottuna&gt; 어쨌든 DSA 1024에서 벗어나는 방향이죠 20:18:31  &lt;orion&gt; 그리고 그에 따른 절차적인 부분도요. 20:18:31  &lt;hottuna&gt; 좋아요 20:18:31  &lt;dg&gt; 주제를 찾아볼게요. 20:18:31  &lt;hottuna&gt; 그 말이 맞네요 20:18:31  &lt;hottuna&gt; dg, http://zzz.i2p/topics/715 20:18:31  &lt;dg&gt; 아하 20:18:42  &lt;dg&gt; 하.. 2년 전이군요 20:19:00  &lt;hottuna&gt; 당장은 "Syndie 현황"부터 시작할까요? 20:20:11  &lt;dg&gt; 네 20:21:09  &lt;hottuna&gt; 좋아요, 할 일 목록에 얼마나 추가/완료됐나요? 20:21:40  &lt;hottuna&gt; 그리고 할 일 목록 URL은 뭐죠? 20:25:43  &lt;hottuna&gt; Syndie 변경 로그: http://zzz.i2p/posts/6095 20:25:43  &lt;hottuna&gt; 여기 Syndie 사용자 계신가요? 20:26:06  &lt;dg&gt; 테스트는 해봤는데 문제가 있거나 죽어있는 것 같았어요. 20:26:09  &lt;hottuna&gt; 써보고 동기화(synch)를 시작했는데, 동기화할 항목이 너무 많더군요 20:26:16  &lt;dg&gt; 정기적으로 쓰는 사람이 있는지는 모르겠네요.. 20:26:37  &lt;hottuna&gt; 그리고 긴 히스토리를 허용한다면, 최신 글을 먼저 가져오도록 하는 게 어떨까요? 20:26:44  &lt;darrob&gt; 저 대충 여기 있어요. 20:27:08  &lt;hottuna&gt; darrob, 아카이브도 운영하시나요? 20:27:16  &lt;darrob&gt; hottuna: 네 20:28:23  &lt;hottuna&gt; 해크페스트(hackfest)를 계속 지켜보고 계셨나요? 20:29:25  &lt;hottuna&gt; Syndie todo: https://github.com/i2p/i2p.syndie/blob/master/TODO 20:29:36  &lt;eche|on&gt; syndie hackfest는 성공적이었고 꽤 잘 동작합니다. 현재 처음 시작하는 사용자에게 게시물이 너무 많다는 작은 문제가 있어요. 곧 해결할게요. 20:30:28  &lt;hottuna&gt; 좋네요. 초기 대량 동기화에 대한 trac 이슈가 있나요, 아니면 다른 데 기록돼 있나요? 20:30:32  &lt;eche|on&gt; syndie는 날짜 기준으로 가져옵니다 20:30:43  &lt;darrob&gt; 네, 해크페스트는 지금까지 큰 성공이에요. zzz가 Syndie 사용을 어렵게 만들던 버그를 잔뜩 고쳤습니다. 제 기억이 맞다면, 예전 메시지 가져오는 것도 지금은 더 나아졌을 거예요. 20:30:46  &lt;eche|on&gt; 그리고 "무엇이 새 것인지"에 대한 논의가 좀 있어요 20:31:34  &lt;eche|on&gt; 익명성 때문인지 뭐 때문인지, "오늘 아카이브가 받은 건 전부 NEW"로 처리되기도 하고요 20:31:59  &lt;hottuna&gt; eche|on, 방금 말은 잘 모르겠어요. 최신 글부터 가져오나요? 20:32:05  &lt;eche|on&gt; 아니요 20:32:13  &lt;hottuna&gt; 최근에 동기화했을 때는 꽤 랜덤해 보였어요 20:32:17  &lt;eche|on&gt; 제 생각엔 하나씩 가져오는데, 무작위예요 20:32:31  &lt;eche|on&gt; 하지만 특정 일자 이후 "새로운" 모든 메시지를 보냅니다 20:32:42  &lt;hottuna&gt; 어떤 순서라도 있는 게 더 좋겠네요 20:32:49  &lt;eche|on&gt; 그런데 new는/였던 건 메시지 작성일 기준이 아니에요 20:33:04  &lt;eche|on&gt; new는 서버 도착 시각 기준이었어요(익명성 이유로) 20:33:14  &lt;hottuna&gt; 아, 알겠어요 20:33:48  &lt;hottuna&gt; 정렬된 가져오기를 제안하려면 어디로 가야 하나요? 20:34:13  &lt;eche|on&gt; 그리고 서버가 어느 "잃어버린 옛 아카이브"에서 하루에 뉴스 5000개를 받으면, 작성일이&gt;5년 전보다 오래돼도 그 5000개가 모두 new로 보입니다 20:34:16  &lt;darrob&gt; hottuna: "Syndie dev"에 올리세요. :) 20:34:27  &lt;eche|on&gt; 아니면 snydie 버그  ;-) 20:34:34  &lt;hottuna&gt; Syndie 쓰레드요? 20:34:49  &lt;zzz&gt; 푸시 쪽 작업을 일주일 했고 거의 끝났습니다. 날짜 관련 이슈를 처리한 다음에 풀 쪽을 살펴볼 거예요 20:35:08  &lt;darrob&gt; 아니요, Syndie 포럼이요. 20:35:11  &lt;eche|on&gt; hottuna: 아, 아직 Syndie 안에서는 아니고요 -) 20:35:26  &lt;eche|on&gt; 하지만 개인 Syndie에서 기본 pull/push 정책은 바꿀 수 있어요 20:35:45  &lt;hottuna&gt; 설정 몇 개는 봤는데, 저는 꽤 초보 사용자예요 20:36:14  &lt;zzz&gt; 하지만 요점: 저는 i2p로 다시 돌아갑니다. 여러분이 테스트와 코딩을 더 맡아 주셔야 해요 20:36:14  &lt;eche|on&gt; pull 정책 20:36:29  &lt;hottuna&gt; 좋아요, 그거 알아두면 좋겠네요 zzz 20:36:44  &lt;eche|on&gt; 네, 저는 zzz가 "jrandom 카드"를 꺼내서 I2P에서 Syndie로 옮긴 줄 알았거든요 ;-) 20:36:44  &lt;hottuna&gt; Syndie 관련해서 다른 의견 있나요? 20:37:10  &lt;hottuna&gt; 좋아요, 넘어가죠 20:37:18  &lt;hottuna&gt; ** 연구진 업데이트 ** 20:37:34  &lt;hottuna&gt; zzz, 그분들과 연락한 적 있나요? 20:37:40  &lt;zzz&gt;  릴리스 시점을 잡아보겠습니다. 아마 버전은 1.103b-0가 될 거예요. 웹사이트에 올리는 건 weltende 도움이 필요해요 20:37:55  &lt;sponge&gt; 모두에게 질문: 여기 구글 계정 있고, 배짱도 넘치고, 안드로이드 관련 i2p 자료를 Google Drive 계정에 올려서 안드로이드 i2p 관련 자료에 더 빨리 접근할 수 있게 해줄 수 있는 분 계신가요? --&gt; *IDEA* i2p에 이미 구글 계정이 있다면 누가 관리하나요? 제가 자료를 넘겨서 Google Drive에 공개할 수 있게요? 20:38:06  &lt;eche|on&gt; hottuna: 참고로, 우리 옆에서 타원곡선을 설명해 준 멋진 수학을 놓쳤어요 20:38:23  &lt;eche|on&gt; sponge: I2P 구글 계정이 있나요? 20:38:30  &lt;eche|on&gt; sponge: 쪽지(쿼리) 확인해 보세요 20:38:30  &lt;zzz&gt; 여기와 zzz.i2p 쓰레드에서 보신 것뿐입니다. 다만 christoph가 추가할 게 있으면 여기에 있어요 20:38:51  &lt;hottuna&gt; eche|on, 전 안 놓쳤어요. 전에 겪어봤거든요. 플래시백이 오고 식은땀이 났죠.. 20:38:51  &lt;sponge&gt; eche: 그게 질문이죠... 우리에게 있나요? 20:39:02  &lt;zzz&gt; sponge, 회의 주제에 집중해 주시겠어요? 20:39:05  &lt;hottuna&gt; christoph, 지금 주간 i2p 미팅 중이에요 20:39:16  &lt;hottuna&gt;  i2p 관련 업데이트 있나요? 20:39:19  &lt;sponge&gt; 오, 미팅이요? 훌륭하네요! 20:39:59  &lt;orion&gt; 구글 계정? 20:40:02  &lt;orion&gt; 제가 할게요. 20:40:14  &lt;hottuna&gt; 그분들이 하는 연구와 관련해서 GNUnet DHT 논문을 읽었어요 20:40:21  &lt;sponge&gt; orion: 와! 최고예요! 20:40:24  &lt;hottuna&gt; 꽤 흥미롭더군요 20:40:27  &lt;eche|on&gt; hottuna: 멋졌죠, 두 미친(?) 친구들한테 감명받았어요. 이제 타원곡선이 정말 멋지다고 생각해요^^ 20:40:54  &lt;eche|on&gt; sponge: 어떤 구글 계정이 필요한가요? 20:41:00  &lt;sponge&gt; zzz/others: 저는 암호 전문가가 아니라서, 회의에 보탤 게 없네요 :-( 20:41:27  &lt;dg&gt; 저도요 20:41:40  &lt;hottuna&gt; R5N은 조회 중인 노드가 원하는 키로 가는 경로가 하나라도 있으면 그냥 계속 찾아서 결국 동작하게 해주는 옵션을 제공합니다 20:42:00  &lt;eche|on&gt; sponge: 그리고 쪽지(쿼리)도 봐주세요 20:42:19  &lt;hottuna&gt; netdb에 대한 흥미로운 대안일 수도 있다고 생각해요 20:42:30  &lt;sponge&gt; eche: 기본적으로 대용량 바이너리와 안드로이드용 APK들을 올릴 수 있는 사람요. i2p-android(zzz의 것과 개발 빌드), 그리고 제가 작업 중인 libc 관련 자료(APK 파일과 tarball)가 포함됩니다 20:42:45  &lt;hottuna&gt; 하지만 zzz가 당장은 DHT를 다시 만드는 데 탐탁지 않아 할 거라는 건 확실해요 :P 20:43:31  &lt;eche|on&gt; sponge: I2P 구글 코드 계정이 있어요. 거기에 그 파일들을 호스팅할 수도 있죠. Google Play 계정은 잘 모르겠고요 20:43:54  &lt;hottuna&gt; 좋아요, 연구 관련 추가 업데이트는 없나요? 20:44:13  &lt;sponge&gt; eche: 아이디어는 사람들이 i2p를 통해 받는 대신 APK와 tarball을 최대한 쉽게, 문제 없이 받을 수 있게 하는 거예요. Play 스토어와는 상관없고, 제 기억에 Google Drive는 공간을 더 원하지 않는 한 무료예요... 20:44:20  &lt;zzz&gt; sponge, 회의 주제에 집중해 주세요 20:44:23  &lt;hottuna&gt; 다음으로 넘어가죠... 20:44:42  &lt;sponge&gt; 그 얘기는 나중에 할게요 20:44:45  &lt;hottuna&gt; **  I2P 암호 ** 20:44:52  &lt;eche|on&gt; sponge: 아, 알겠어요. 공식 I2P 구글 코드 호스팅 플랫폼이 있으니까 제 생각엔 거기가 최고예요 20:44:52  &lt;zzz&gt; 거의 제시간에 미팅 시작한 건 A+; 2단계는 주제에 맞게 진행시키는 거예요 :) 20:45:19  &lt;sponge&gt; 에헤헤, 마침 깨어 있었거든요 ;-) 20:45:26  &lt;hottuna&gt; 그럼 우리가 앞두고 있는 구체적인 암호 관련 결정 사항은 무엇이죠? 20:45:41  &lt;hottuna&gt; DSA 1024 교체 20:45:48  &lt;zzz&gt; 누가 "암호"를 미팅 주제로 올렸는지, 구체적으로 무엇을 염두에 두고 있었는지 알고 싶네요 20:46:09  &lt;hottuna&gt; welt가 그렇게 말했어요 20:46:28  &lt;dg&gt; str4d일 텐데, 여기 있는지는 모르겠네요. 20:46:39  &lt;sponge&gt; DSA 1024는 필요한 것으로 교체하고, 예전 router도 현재 사용 중인 것을 인식할 수 있게 하는 방법이 필요하다고 봅니다. 20:46:50  &lt;hottuna&gt; 논의해도 나쁠 건 없죠 20:47:20  &lt;zzz&gt; 물론 큰 주제라서, 왜 어떤 내용이 안건에 오른 건지 듣고 싶어요. 그래야 집중할 수 있으니까요. 20:48:06  &lt;hottuna&gt; 그래서 매 미팅마다 포럼 쓰레드를 만들어야 해요 20:48:24  &lt;eche|on&gt; syndie *g* 20:48:32  &lt;sponge&gt; I2P에서 가장 큰 실수는 어떤 암호를 써야 할지에 대한 힌트를 미리 넣지 않았던 거라고 생각해요. 아마 DSA 1024를 통해 힌트를 제공하되, 예전 router는 그 힌트를 무시하고, 새 router는 받아들이도록 만드는 방식이 가능할지도요 20:48:55  &lt;hottuna&gt; 좋은 지적이에요, sponge 20:48:58  &lt;zzz&gt; 음(주제 밖이긴 하지만) 매 미팅마다 책임자가 필요해요. 그래야 안건도 있고 제시간에 시작하죠. dg, 다시 맡아 줄 건가요? 아니면 다른 사람을 찾아야 해요 20:49:01  &lt;orion&gt; 20:21:47&lt;+str4d&gt; KillYourTV: 다음 주 암호 미팅을 위해 /topic을 업데이트해 줄 수 있나요? 20:49:01  &lt;orion&gt; 20:22:57-!- KillYourTV가 #i2p-dev의 주제를 다음으로 변경: Syndie hackfest 진행 중, 현재 Syndie 빌드 1.102b-3 | 현재 I2P 빌드: 0.9.4-4 | 개발 Crypto 미팅 여기서 1월 15일 화요일 20:00 UTC | 버그 신고: http://trac.i2p2.i2p / http://trac.i2p2.de 20:49:07  &lt;iRelay&gt; 제목: I2P (at trac.i2p2.i2p) 20:49:27  &lt;dg&gt; 네, 괜찮아요. 제가 죽고 나서(sync가 틀어져서) 엇나갔었죠. :) 20:50:15  &lt;hottuna&gt; 좋아요, 암호 이야기는 진전이 없는 것 같네요. 이의 있나요? 20:50:18  &lt;sponge&gt; zzz: DSA 1024 안에서 현재 및 예전 router가 무시하도록 힌트를 제공하는 게 가능할까요? 20:51:02  &lt;dg&gt; hottuna: 안타깝게도 그걸 주제로 못 박아놔서 다른 건 전혀 생각 못 했어요.. 20:51:08  &lt;zzz&gt; dg, 어느 쪽에 동의하는 건가요? 다시 맡겠다는 건가요, 아니면 다른 사람한테 맡기겠다는 건가요? 20:51:19  &lt;sponge&gt; '이중 암호 스택'이 많이 비대해지게 할까요? 20:51:22  &lt;dg&gt; 원하신다면 앞으로의 방향과 제한된 경로(restricted routes) 계획에 대해 얘기할 수 있어요. 제겐 중요해 보이는데.. 20:51:26  &lt;dg&gt; zzz: 다시 맡겠다는 거예요 20:51:53  &lt;KillYourTV&gt; Syndie에 회의 쓰레드요 &lt;3 20:52:36  &lt;hottuna&gt; sponge, 여러 암호를 동시에 두면 복잡한 문제가 생긴다고 생각해요 20:52:43  &lt;zzz&gt; 간단히 말해, 암호의 각 "사용처"(예: RI 서명)마다이지, 암호의 각 "종류"(예: DSA 1024)마다가 아니라, 해야 할 일이 두 가지가 있어요. 바꿔야 하는지와 언제 바꿀지 결정하고, 가능하다면 호환되게 바꾸는 방법을 정하는 것. 후자는 시작했고, 관련 쓰레드는 zzz.i2p에 있어요. 20:52:58  &lt;hottuna&gt; 예를 들어 crypto-downgrading 공격 같은 것들이요 20:53:09  &lt;zzz&gt; 하지만 "DSA 1024" 자체가 아니라, 그것이 쓰이는 각 용례에 대해 얘기해야 해요(제 기억으론 최소한 대여섯 군데) 20:53:43  &lt;zzz&gt; 다음 주에 암호 업그레이드를 논의할 거라면, 그 Tor 문서는 사전 필독입니다. 20:54:18  &lt;zzz&gt; (zzz.i2p에서 "read it and weep"를 검색해 보세요) 20:54:28  &lt;hottuna&gt; dg, zzz.i2p나 forum.i2p에 미팅 쓰레드를 시작해 줄 수 있나요? 20:54:47  &lt;hottuna&gt; 다음 주를 위한 메모를 정리할 수 있게요? 20:55:35  &lt;hottuna&gt; Tor 문서 링크:  https://gitweb.torproject.org/tor.git?a=blob_plain;hb=HEAD;f=doc/spec/proposals/ideas/xxx-crypto-migration.txt 20:55:38  &lt;dg&gt; hottuna: http://zzz.i2p/topics/1268 - 새로 만들 필요가 없다면요? 20:56:12  &lt;sponge&gt; 우리가 원하지 않는 건 I2P의 플래그 데이(flag day)예요 20:56:36  &lt;dg&gt; 제발 그러진 맙시다 20:56:39  &lt;zzz&gt; 그러니까 sponge, 일반적으로 "비대함"이 문제가 아니라 호환성입니다. read-it-and-weep 문서를 읽어 주세요 20:56:42  &lt;hottuna&gt; 이런, 그 링크는 죽었네요 20:56:42  &lt;hottuna&gt; 실제 Tor 링크: https://gitweb.torproject.org/torspec.git/blob_plain/34ecac0fbac7f476bfcbf813767721fada62c17e:/proposals/ideas/xxx-crypto-migration.txt 20:56:48  &lt;LaughingBuddha&gt; 헤헤 20:56:59  &lt;sponge&gt; 네, 그 쓰레드는 얼마 전에 읽었어요 20:57:03  &lt;hottuna&gt; 좋아요, 이 주제에 대해 더 의견 있나요? 20:57:41  &lt;hottuna&gt; dg, 매주 하나씩 만들어서 주제를 논의하면 어떨까요 20:57:58  &lt;hottuna&gt; 그리고 주제 목록을 만들 수 있게요 20:58:01  &lt;sponge&gt; 전환이 매끄럽기만 하면, 필요한 대로 하세요. 저는 그걸로 만족해요 20:58:08  &lt;dg&gt; 신선함을 유지하는 데는 좋지만 시간이 지나면 성가실 수도 있어요 20:58:36  &lt;hottuna&gt; dg, 적어도 한번 시도는 해볼 수 있잖아요? 20:58:43  &lt;hottuna&gt; 해보고 잘 되는지 보죠 20:58:54  &lt;sponge&gt; 그리고 b32.i2p 포맷은 바뀌지 않는 게 맞나요? 21:00:28  &lt;sponge&gt; 즉, 여전히 해시죠 21:00:35  &lt;dg&gt; 그렇죠 21:01:47  &lt;orion&gt; 지금은 sha256이면 적당해 보이네요 21:02:02  &lt;hottuna&gt; destination은 공개키/개인키와 연관돼 있어요 21:02:02  &lt;hottuna&gt; 공개키나 해시를 바꾸지 않는 한 괜찮을 거예요 21:02:37  &lt;orion&gt; 지금과 같은 길이의 공개키가 나오는 ECC 프리미티브를 쓰면 어떨까요? 21:02:44  &lt;orion&gt; 즉, 128바이트 21:03:06  &lt;hottuna&gt; orion, 그건 CPU 사이클과 대역폭의 엄청난 낭비일 거예요 21:03:10  &lt;eche|on&gt; 그건 156비트였던 것 같아요 21:03:29  &lt;hottuna&gt; 그리고 어떤 암호를 쓰는지 수신측에 알려줄 필요는 여전히 있어요 21:04:42  &lt;hottuna&gt; 좋아요, 암호 관련 논의 더 있나요? 21:05:34  &lt;hottuna&gt; 넘어가죠... 21:05:44  &lt;sponge&gt; :-) 21:05:47  &lt;hottuna&gt; ** 자유 발언 / 기타 ** 21:06:22  &lt;eche|on&gt; ugha.i2p 정리했어요 21:06:37  &lt;hottuna&gt; 스팸이 많았나요? 21:07:03  &lt;eche|on&gt; 오 네, 몇백 개의 스팸 글이 있었어요 21:07:26  &lt;hottuna&gt; ugha.i2p가 아직 있는 건 정말 좋네요 21:07:44  &lt;hottuna&gt; 거기서 유용한 글 몇 개 읽고 올리기도 했어요 21:08:15  &lt;hottuna&gt; dg, 다음 주 미팅 쓰레드 만들어 주실래요? 21:08:31  &lt;hottuna&gt; orion, i2pcpp 진행은 어떤가요? 21:08:42  &lt;dg&gt; 네. 특별히 언급할 게 있나요, 아니면 "이건 $date 미팅 논의를 위한 쓰레드입니다.." 정도로만 쓸까요? 21:08:44  &lt;orion&gt; hottuna: Inbound SSU는 이제 동작합니다. 21:09:07  &lt;orion&gt; 인바운드 tunnels 빌드도 시작할 수 있어요. 21:09:07  &lt;hottuna&gt; 와, 정말 빠르네요 :) 21:09:19  &lt;orion&gt; 네, 아주 빠르게 진행 중이에요. 21:09:34  &lt;hottuna&gt; dg, 특별한 건 없고 암호 얘기를 시동 걸어보자는 생각이었어요 21:09:34  &lt;orion&gt; 근데 월요일부터 학교가 다시 시작해요. 21:09:37  &lt;sponge&gt; C++가 얼마나 끔찍하게 난해할 수 있는지 생각하면 orion은 꽤 빠른 거죠 21:09:47  &lt;orion&gt; 월요일 이후로는 속도가 많이 느려질 거예요. 21:10:02  &lt;orion&gt; 그래서 가능한 한 많이 해두려고요. 21:10:02  &lt;dg&gt; hottuna: 좋아요, 딜레마를 정리해 둘게요. 21:10:13  &lt;LaughingBuddha&gt; ugha에 추가해야 할 것들을 모아두는 페이지를 누가 만들면 어떨까요 21:10:28  &lt;hottuna&gt; 물론이죠. 적어도 자바에 불평하는 사람들을 안내할 수 있는 코드베이스가 하나라도 있잖아요 :P 21:10:51  &lt;hottuna&gt; LaughingBuddha, 어디에 뭘 추가한다는 거죠? i2pcpp요? 21:11:06  &lt;LaughingBuddha&gt; 죄송, 위키에 있어야 할 것들이요 21:11:13  &lt;LaughingBuddha&gt; 예를 들면 요청 페이지 같은 것 21:11:16  &lt;hottuna&gt; 아하 :) 21:11:19  &lt;hottuna&gt; 좋은 생각이에요 21:11:19  &lt;LaughingBuddha&gt; 튜토리얼 등등 21:11:42  &lt;LaughingBuddha&gt; 새로 오는 분들을 자주 묻는 질문으로 안내할 수 있는 사이트가 있으면 좋겠어요 21:11:53  &lt;LaughingBuddha&gt; X를 어떻게 설정하나요 21:11:56  &lt;orion&gt; 새 사이트는 언제 롤아웃하나요? 21:12:47  &lt;hottuna&gt; orion, 지난번 str4d와 얘기할 때 몇몇 페이지가 마음에 안 든다고 했어요 21:13:06  &lt;orion&gt; 그렇군요. 21:13:25  &lt;hottuna&gt; 그래도 그냥 런칭하고 자잘한 이슈는 풀어가는 게 좋겠다는 생각이에요 21:14:08  &lt;hottuna&gt; eche|on과 weltende: 새 사이트로 마이그레이션하려면 일이 얼마나 들까요? 21:14:34  &lt;iRelay&gt; &lt;weltende@freenode&gt; hottuna: 그리 많진 않아요.. 벌써 준비된 건가요? 21:14:57  &lt;hottuna&gt; 거의 다 된 것 같긴 한데, str4d는 아직 완전히 만족하진 않아요 21:15:22  &lt;hottuna&gt; str4d의 허락만 있다면 완벽해지기 전에 론칭하고 싶어요 21:15:49  &lt;sponge&gt; 살아 있는 문서는 결코 '완벽'하지 않죠 21:16:16  &lt;hottuna&gt; 저도 같은 생각이에요 21:16:16  &lt;sponge&gt; 그러니까 '충분히 괜찮은' 수준이면 된다는 거죠 21:16:18  &lt;LaughingBuddha&gt; :) 21:17:03  &lt;hottuna&gt; 충분히 괜찮다고 봐요. 그리고 현재 것보단 좀 더 낫고요 21:17:55  &lt;LaughingBuddha&gt; 좀? 21:18:06  &lt;hottuna&gt; 꽤 많이요 21:18:21  &lt;LaughingBuddha&gt; 마치 옛 사이트를 타임머신에 태운 것 같아요 21:19:48  &lt;dg&gt; 암호 말고 다른 거 있나요, hottuna? 21:20:03  &lt;hottuna&gt; 딱히 떠오르는 건 없네요 21:20:19  &lt;dg&gt; 좋아요, 그럼 DSA를... 또 논의하나요? 21:20:48  &lt;hottuna&gt; zzz 말처럼, 각 cipher가 쓰이는 모든 곳을 전부 논의해야 해요 21:21:11  &lt;sponge&gt; DSA/암호에 대한 제 생각과 우려는 다 말씀드렸고, 더 할 말은 없어요 21:21:49  &lt;dg&gt; 그때까지 zab를 모실 수 있으면 좋겠네요? 21:22:08  &lt;hottuna&gt; 그게 최선이죠 21:22:23  &lt;dg&gt; hottuna: 이걸로 괜찮나요? http://zzz.i2p/topics/1328 21:22:26  &lt;hottuna&gt; LaughingBuddha, http://ugha.i2p/에 요청 섹션을 추가했어요 21:22:29  &lt;iRelay&gt; 제목: zzz.i2p: Meeting [1월 22일] (at zzz.i2p) 21:22:32  &lt;dg&gt; 지금 zab에게 이메일 보낼게요. 21:22:39  &lt;hottuna&gt; 좋아요 dg! 21:22:42  &lt;hottuna&gt; 고마워요 21:22:45  &lt;sponge&gt; 코더들이 관련된 회의에서 유의할 점 하나—고양이 떼를 몰아본 적 있나요? 21:22:52  &lt;hottuna&gt; 좋아요, 회의를 마치기 전에 다른 거 있나요? 21:22:59  &lt;LaughingBuddha&gt; 좋아요 hottuna 21:23:10  &lt;dg&gt; hottuna: ugha 업데이트와, 새 사이트를 올리기 전에 마무리해야 할 것들에 대해 포함해야 할 것 같아요 21:23:10  &lt;hottuna&gt; sponge, 저도 그런 느낌이에요 21:23:13  &lt;dg&gt; 아닌 것 같아요 21:23:31  &lt;hottuna&gt; 동의해요 21:23:46  &lt;hottuna&gt; 좋아요. 이 회의는 여기까지입니다. 21:23:52  &lt;hottuna&gt; 다음 주 같은 시간에 봐요. 21:23:52  &lt;hottuna&gt; baf's 21:24:12  &lt;dg&gt; 만세 </div>
