---
title: "I2P 개발자 회의 - 2013년 1월 8일"
date: 2013-01-08
author: "str4d"
description: "2013년 1월 8일자 I2P 개발 회의 기록."
categories: ["meeting"]
---

## 간단한 요약

<p class="attendees-inline"><strong>참석자:</strong> christoph, dg, h2ik, KillYourTV, orion, primal, RN, str4d, welterde, zzz</p>

## 회의 기록

<div class="irc-log"> 21:02:22  &lt;str4d&gt; 좋습니다, 이제 회의를 시작하겠습니다. 21:02:29  &lt;str4d&gt; 0) 인사하기 21:02:29  &lt;str4d&gt; 1) 피드 진행 상황 21:02:29  &lt;str4d&gt; 2) JUnit 해크페스트 요약 21:02:29  &lt;str4d&gt; 3) Syndie 진행 상황과 향후 방향 논의 21:02:29  &lt;str4d&gt; 4) 향후 해크페스트 제안 21:02:29  &lt;str4d&gt; 5) PR 매니저 지명 21:02:32  &lt;str4d&gt; 6) 0.9.4 진행 상황 21:02:35  &lt;str4d&gt; 7) 웹사이트 개편 21:02:38  &lt;str4d&gt; 0) 인사하기 21:02:38  &lt;str4d&gt; 안녕하세요! 21:03:06  &lt;orion&gt; 안녕하세요! 21:03:49  &lt;lillith&gt; 안녕 :) 21:06:50  &lt;str4d&gt; 다른 분? 21:08:58  &lt;str4d&gt; 인사 받은 걸로 하죠. 21:09:05  &lt;str4d&gt; 1) 피드 진행 상황 21:09:35  &lt;str4d&gt; 짧게 하겠습니다. 21:10:51  &lt;str4d&gt; 피드 작업이 거의 마무리 단계이긴 한데, 아쉽게도 0.9.5에는 못 맞출 것 같습니다 - 손봐야 할 자잘한 것들(사용자 알림 등)이 너무 많고, 작은 것만도 아닌 것들(/home 디자인 재작업, 특히 카테고리를 사용자에게 어떻게 보여줄지 등)도 남아 있습니다. 21:11:55  &lt;dg&gt; 오오 21:11:58  &lt;dg&gt; 제때 왔네요 21:11:58  &lt;str4d&gt; 사용자들이 첫인상을 좋게 느끼길 바라기 때문에, 현재 상태로 내보내기보다는 다음 릴리스로 미루고 싶습니다 =) 21:12:05  &lt;dg&gt; 다들 놓친 줄 알았어요 21:12:15  &lt;str4d&gt; dg: 참고로 한 시간 늦게 시작했어요 =P 21:12:15  &lt;orion&gt; dg: 아니요, 아직 여기 있어요. 21:12:23  &lt;dg&gt; \o 21:13:38  &lt;str4d&gt; 그래서 피드 작업에 대한 피드백, 코멘트, 제안은 대환영이지만, 0.9.5 릴리스 전에 급히 필요하진 않습니다. 21:14:37  &lt;str4d&gt; 넘어가기 전에 이 주제에 대해 제기할 사항이 있나요? 21:14:53  &lt;orion&gt; 없어요. 21:15:51  &lt;dg&gt; 저는 없어요, zzz가 있다면 있을지도? 21:17:23  &lt;str4d&gt; 필요하면 마지막에 다시 돌아오죠. 21:17:26  &lt;str4d&gt; 다음: 21:17:26  &lt;str4d&gt; 2) JUnit 해크페스트 요약 21:17:57  &lt;str4d&gt; 참여한 다른 분 있나요? zzz? topiltzin? KillYourTV? 21:18:55  &lt;zzz&gt; 응, 잘 됐어요. 우리 넷 모두 열심히 해킹했고, zab가 끝까지 싸워서 전부 통과시켰습니다. 수년 만에, 어쩌면 처음일지도. 21:19:22  &lt;str4d&gt; zab에게 박수. 21:20:04  &lt;str4d&gt; 그 결과 kytv가 운영하는 Jenkins 서비스가 생겼고, 앞으로 관리를 잘 해줄 거라 기대합니다 ^_^ 21:21:47  &lt;str4d&gt; 다음 단계는 더 많은 테스트로 코드 커버리지를 확대하는 것입니다(Jenkins에서도 모니터링합니다). 21:22:06  &lt;str4d&gt; 여기서 더 할 말은 별로 없으니, 21:22:09  &lt;iRelay&gt; &lt;welterde@freenode&gt; kytv: sonar도 돌리고 있나요? 21:22:14  &lt;str4d&gt; 3) Syndie 진행 상황과 향후 방향 논의 21:23:08  &lt;str4d&gt; zzz와 eche|on이 Syndie 해크페스트를 시작했는데 - 상황이 얼마나 안 좋은가요? =P 21:23:39  &lt;zzz&gt; 잘 진행 중입니다. 테스트하거나 코드를 작성하거나 제안을 해줄 사람이 더 필요하긴 하지만, 지난 며칠 동안 수십 건의 체크인이 있었습니다 21:24:01  &lt;zzz&gt; mtn의 최신 버전을 써보시길 권합니다, 많은 수정사항을 보실 겁니다 21:24:32  * str4d 하루이틀 내에 브랜치를 받아서 살펴볼 계획 21:24:32  &lt;zzz&gt; 하지만 여기서 핵심은 꾸준히 작업할 사람을 모집하는 것입니다. 손볼 게 많습니다 21:25:50  &lt;str4d&gt; TODO에서 기억나는 항목 중 하나는 큰 그림에 대한 질문이었죠: Syndie를 어디로 이끌고 싶고, 어디로 가고 있나요? 21:27:11  &lt;dg&gt; 어떤 의미로요? 개발 측면에서? 인기도 측면에서? 21:27:54  &lt;str4d&gt; 둘 다요, 아마. 21:28:29  &lt;str4d&gt; 원래 목표를 달성하려면 무엇이 필요하죠? 그 목표가 무엇이었죠? 아직도 유효한가요? 21:29:13  &lt;str4d&gt; 이런 내용은 Syndie 바운티에 개요로 정리하면 좋겠습니다. 21:29:23  &lt;dg&gt; 인기도 측면: 최소한 Syndie가 '익명 출판' 도구들과 함께 고려되도록 하는 것(솔직히 Freenet 말고 다른 게 있는지는 모르겠지만요?) 21:29:35  &lt;dg&gt; 그 수준까지 가면 잘하고 있는 겁니다 21:29:49  &lt;str4d&gt; (그러면 사람들이 바운티를 보고 실제로 무엇이 필요한지 감을 잡을 수 있으니까요) 21:29:52  &lt;dg&gt; 목표는 사이트에 있을 거예요. 최소한 대략 설명해둔 사용 사례들은... 21:30:19  &lt;str4d&gt;     원래 목표를 검토하는 데 유용한 링크: 21:30:22  &lt;str4d&gt;     http://www.i2p2.i2p/status-2006-09-12.html 21:30:22  &lt;str4d&gt;     http://www.i2p2.i2p/status-2006-10-03.html 21:30:29  &lt;iRelay&gt; Title: I2P Status Notes for 2006-09-12 - I2P (at www.i2p2.i2p) 21:30:33  &lt;iRelay&gt; Title: I2P Status Notes for 2006-10-03 - I2P (at www.i2p2.i2p) 21:31:36  &lt;str4d&gt; dg: 그럼 Syndie 사이트를 검토하고 업데이트하면 좋겠네요. 21:31:58  &lt;zzz&gt; 해크페스트에서는 일단 눈에 보이는 문제들을 고치고 있습니다. 하지만 이 행사로 아이디어 있는 새 사용자와 개발자들을 끌어들이길 기대합니다. 21:33:16  &lt;str4d&gt; 그 점에서 PR이 도움이 될 겁니다(곧 이야기하죠). 21:34:21  &lt;str4d&gt; Syndie 문서/목표/바운티 등이 최신인지 검토하는 티켓을 만드는 게 좋을까요? 21:35:07  &lt;dg&gt; 그렇다고 봅니다 21:36:37  &lt;str4d&gt; dg: 그거 해주실 수 있나요? =) 21:37:05  * dg 고개를 끄덕임 21:37:08  &lt;str4d&gt; 그리고 현재 이 주제에 대해 덧붙일 게 더 있나요? 21:37:11  &lt;str4d&gt; 감사합니다 21:39:35  &lt;orion&gt; 없어요. 21:41:07  &lt;str4d&gt; zzz: 넘어가기 전에 다른 코멘트 있나요? 21:41:34  &lt;str4d&gt; “지금 당장 Syndie 해킹 시작!!!!!” 말고요 ;P 21:43:41  &lt;str4d&gt; 아, 그런데 syndie.i2p가 왜 죽어 있죠? 21:43:44  &lt;str4d&gt; welterde? 21:43:51  &lt;str4d&gt; (운영하는 사람이 누구든) 21:43:57  &lt;str4d&gt; syndie.i2p2.de는 올라와 있어요. 21:44:48  * KillYourTV jrandom의 것이었을 거라고 추측 21:45:31  &lt;str4d&gt; 음, 아마요. 그렇다면 syndie.i2p2.i2p를 세팅해두는 게 좋겠네요 21:45:58  &lt;str4d&gt; (I2P 문서에 syndie.i2p가 있었던 것으로 기억하니, 언젠가 바꿔야겠네요) 21:46:41  &lt;KillYourTV&gt; syndie에는 eepsite가 없다고 생각해요...(아직) 21:47:16  &lt;str4d&gt; 클리어넷 사이트는 있어요... 21:48:00  &lt;KillYourTV&gt; 이런... 제 Debian 패키지나 플러그인 버전을 빼면, 최신 다운로드가 2007년 거네요. 21:48:03  &lt;KillYourTV&gt; 오랫동안 (mosfet, darrob, echelon, 그리고 저를 제외하면) syndie에 관심 가진 사람이 많지 않았다고 봅니다(그래서 해크페스트가 있는 거죠!!!!!!!11111onetyelven) 21:49:54  &lt;str4d&gt; 좋아요, 일단 회의를 진행하고, 필요하면 다시 돌아오겠습니다. 21:50:05  &lt;str4d&gt; 4) 향후 해크페스트 제안 21:51:17  &lt;KillYourTV&gt; weltende: sonar는 익숙하지 않은데 알아볼게요. 아마 그것도 맡을 수 있을지도... 21:51:32  &lt;str4d&gt; 자, 다른 해크페스트 아이디어는 뭐가 있을까요? 21:56:17  &lt;RN-Droid&gt; 저도요! 21:56:36  &lt;str4d&gt; &lt;str4d&gt; 자, 다른 해크페스트 아이디어는 뭐가 있을까요? 21:58:32  &lt;str4d&gt; 현재 끓이고 있는 것들: 21:58:35  &lt;str4d&gt; I2P 자체 21:58:35  &lt;str4d&gt; Syndie 21:58:42  &lt;str4d&gt; Android 포트 21:58:49  &lt;str4d&gt; 웹사이트 21:59:54  &lt;str4d&gt; 그 안에서 해크페스트 할 만한 주제가 있을까요? 22:00:05  &lt;str4d&gt; (제가 빠뜨린 게 있나요?) 22:01:14  &lt;orion&gt; str4d: 프로토콜 명세는 해킹(손볼)할 수 있는 건가요? 22:07:25  &lt;str4d&gt; orion: 문서를 말하는 건가요? 22:07:48  &lt;str4d&gt; 문서가 불명확하다면 고려할 가치가 있죠. 22:08:03  &lt;str4d&gt; 특히 지금 그것을 이용해 호환 가능한 I2P를 복제하려는 사람이 있으니까요 =) 22:08:34  &lt;orion&gt; str4d: 저는 실제로 프로토콜을 수정하는 걸 말했어요. 22:08:45  &lt;str4d&gt; orion: 그건, 별로요. 22:08:53  &lt;str4d&gt; zzz가 더 자세히 설명할 수 있어요. 22:09:09  &lt;str4d&gt; 다만 어떤 프로토콜을 말하는지에 따라 다릅니다. 22:10:00  &lt;orion&gt; 주로 암호화를 업그레이드하는 거요. 22:10:00  &lt;str4d&gt; 기존 프로토콜들(SSU, NTCP, I2CP, I2NP 등)은 이상적으로 하위 호환이어야 하므로, 변경은 신중해야 해서 이를 주제로 해크페스트를 하는 건 오히려 비생산적일 수 있습니다. 22:10:35  &lt;str4d&gt; 아 맞아요. 특히 i2pcpp를 너무 멀리 진행하기 전에 확실히 고려할 가치가 있어요 22:10:54  &lt;str4d&gt; 역시 해크페스트 주제는 아닐 수 있지만, 시간을 들여야 할 일입니다. 22:11:05  &lt;orion&gt; 알겠어요 22:11:23  &lt;dg&gt; 참고로 http://trac.i2p2.i2p/ticket/840 22:11:27  &lt;iRelay&gt; Title: #840 (Review Syndie site)  I2P (at trac.i2p2.i2p) 22:11:47  * str4d 다음 회의(또는 그다음 회의)를 암호 검토 회의로 하자는 안건을 상정 22:12:39  &lt;dg&gt; 찬성합니다 22:12:50  &lt;str4d&gt; o/ 22:13:10  &lt;orion&gt; /o 22:13:41  &lt;str4d&gt; zzz? KillYourTV? welterde? 22:14:29  &lt;str4d&gt; I2P의 암호(crypto)에 가장 정통한 사람들이 참석할 수 있는 회의여야 합니다(그러니 zzz와 zab는 꼭). 22:16:32  &lt;iRelay&gt; &lt;welterde@freenode&gt; str4d: 아.. crypto.. 참석할게요.. 언제죠? *달력 꺼내는 중* 22:17:02  &lt;dg&gt; 다음 주? 22:17:05  &lt;dg&gt; 같은 시간? 22:17:48  &lt;str4d&gt; welterde, 저는 다음 회의나 그다음(그러니까 1월 15일 또는 22일 화요일, 20:00 UTC)을 제안합니다만, 당신/zzz/zab/등에게 더 맞는 시간이 있다면... 22:22:57  * str4d 는 방금 zab에게 가능 시간을 물어보는 메일을 보냄. 22:24:08  &lt;str4d&gt; s/just emailed zab/is attempting to email zab (and waiting on postman's SMTP to respond&gt;_&lt;) 22:26:17  * str4d welterde가 달력을 확인할 때까지 기다림 22:26:32  &lt;iRelay&gt; &lt;welterde@freenode&gt; str4d: 이미 메모해뒀어요 ;) 22:27:04  &lt;str4d&gt; 좋습니다, 현재 제안된 시간은 1월 15일 화요일, 20:00 UTC입니다. 22:27:23  * str4d 이에 대해 zzz.i2p에 글을 올릴 예정 22:27:26  &lt;str4d&gt; 다음: 22:27:29  &lt;str4d&gt; 5) PR 매니저 지명 22:27:36  &lt;str4d&gt; orion: 당신 차례입니다! 22:27:47  &lt;str4d&gt; (드디어 ^_^) 22:29:26  &lt;orion&gt; 야호 22:32:30  &lt;orion&gt; PR 매니저의 역할이 구체적으로 무엇인가요? 22:32:33  &lt;orion&gt; 정식으로는요. 22:33:00  &lt;str4d&gt; "PR 매니저: 언론 연락, 대외 홍보 및 대외 업무 관리" 22:33:10  &lt;str4d&gt; (/team에서 발췌) 22:34:51  &lt;str4d&gt; 그러니까 I2P를 알리고, 인터뷰/기사 요청을 처리하고, I2P의 대외 활동을 조직하는 사람... 그런 역할이라고 생각합니다. 22:34:54  &lt;orion&gt; 언론 연락 창구 역할을 할 수 있어요. 공개석상에서 말하는 것도 좋아합니다. 22:34:57  &lt;str4d&gt; imagine* 22:35:39  &lt;dg&gt; IRL(오프라인)에서도 활동할 수 있는 사람이 필요합니다. 22:35:50  &lt;orion&gt; 언론/미디어를 IRL에서 만날 수 있습니다. 22:35:53  &lt;dg&gt; 또한, 우리가 필요한 일들에 대해 I2P의 대외적인 얼굴 역할도 도움이 될 겁니다.. 22:35:53  &lt;orion&gt; 괜찮습니다. 22:36:03  &lt;dg&gt; (GSoC의 경우, 구글이 요구하면) 22:36:17  &lt;str4d&gt; dg: 좋은 지적이에요. 22:36:48  &lt;str4d&gt; 멘토들이 실명 공개일 필요는 없지만, 구글은 주요 연락 담당자 한 명을 요구하죠. 22:36:48  &lt;orion&gt; 인터뷰 등 그런 일들은 괜찮습니다. 다만 제가 잘하지 못하는 건 미디어 관련 작업(전단지 제작 등)입니다 22:37:36  &lt;orion&gt; 주요 연락 담당자 역할은 괜찮아요 — 여러분이 알려주기만 하면 I2P의 대외 활동도 제가 조직할 수 있습니다. 심지어 근처에서 열리면 IRL로 직접 갈 수도 있어요. 22:37:39  &lt;str4d&gt; orion: 전단지 제작 자체는 직무에 포함되지 않습니다 - 전단지 등이 만들어지도록 조직하는 일이고(제작은 디자이너가 하게 되죠) 22:37:58  &lt;orion&gt; 아하 22:38:13  &lt;str4d&gt; eche가 이미 리플렛, 배너 등을 디자인하는 공모전을 진행 중입니다. 22:38:20  &lt;orion&gt; 좋아요. 22:38:23  &lt;str4d&gt; 예를 들어 PR 매니저가 그 공모전을 홍보할 수 있죠. 22:38:30  &lt;str4d&gt; (더 다양한 출품작을 받기 위해) 22:38:55  &lt;dg&gt; 제게 중요한 건, i2p가 얼굴 없는 몇몇 사람들이 숨어서 하는 프로젝트 이상이라는 걸 사람들에게 보여주는 겁니다 22:39:01  &lt;dg&gt; 방법은 무엇이든 좋고요 22:39:08  &lt;dg&gt; 강연, 인터뷰, 뭐든 다 좋습니다 22:39:15  &lt;orion&gt; 맞아요. 22:39:15  &lt;str4d&gt; 하나 궁금한 점 — 프리랜서 디자인 웹사이트에 그/해당 공모전을 올리는 건 어떨까요? 더 많은 노출을 위해서요. 22:40:06  &lt;orion&gt; 사람들이 연락만 준다면, 이야기하는 데 아무 문제 없습니다. 22:40:52  &lt;orion&gt; 근처에서 열리면 행사에도 직접 참석할 수 있어요. 22:41:03  &lt;orion&gt; (뉴햄프셔) 22:41:06  &lt;dg&gt; 지역이 어디인지 물어봐도 될까요? 22:41:06  &lt;dg&gt; - 22:41:07  &lt;dg&gt; 하하 22:41:39  &lt;orion&gt; 보스턴으로 바로 가는 기차가 있긴 해요. 22:42:14  &lt;str4d&gt; 사람들을 데려가기 좋은 행사 하나는 http://wiki.openitp.org/events:techno-activism_3rd_mondays 입니다 22:42:22  &lt;iRelay&gt; Title: events:techno-activism_3rd_mondays [OpenITP Wiki] (at wiki.openitp.org) 22:44:58  &lt;str4d&gt; orion: 참고로(FWIW), PR 매니저로서 웹사이트(개편)의 해당 페이지/하위 페이지 http://vekw35szhzysfq7cwsly37coegsnb4rrsggy5k4wtasa6c34gy5a.b32.i2p/en/about/media 는 기본적으로 당신 소관이 될 겁니다. 22:45:05  &lt;iRelay&gt; Title: Presentations on I2P - I2P (at vekw35szhzysfq7cwsly37coegsnb4rrsggy5k4wtasa6c34gy5a.b32.i2p) 22:45:22  &lt;orion&gt; PR 역할을 맡겠습니다만, 저는 가난한 대학생이에요. 22:45:49  &lt;orion&gt; 행사를 많이 다닐 여유는 없어요. 22:46:16  &lt;str4d&gt; orion: eche|on과 이야기해보세요 - 지원 가능성이 항상 있습니다. 22:46:27  &lt;orion&gt; 좋아요. 22:46:38  &lt;str4d&gt; 그리고 PR 매니저로 활동하다 보면 어차피 추가 자금을 모금하게 될 수도 있어요 =D 22:47:13  &lt;orion&gt; 직을 수락합니다. 그리고 제가 적임이 아니라고 느끼면 물러나겠습니다. 22:47:41  &lt;str4d&gt; 물론 본인의 RL(현실) 일까지 희생하라고 기대할 수는 없고, 도와주시는 것만으로도 고맙습니다. 그리고 혼자 하게 두지 않을 겁니다. 22:48:15  &lt;orion&gt; 좋게 들리네요. 도움은 정말 감사하겠습니다. 22:50:40  * str4d 웹사이트를 업데이트함 22:52:03  &lt;str4d&gt; 완료! 팀에 (공식적으로) 합류한 걸 환영해요, orion =D 22:52:18  &lt;orion&gt; 야호! 22:52:29  &lt;str4d&gt; (그런데 /team 페이지에 올라가는 게 공식화라면, 저는 기술적으로 공식 팀원이 아니네요 =P) 22:53:40  &lt;str4d&gt; 좋습니다, 마지막 몇 가지 주제로 넘어가죠: 22:53:43  &lt;str4d&gt; 6) 0.9.4 진행 상황 22:53:43  &lt;primal&gt; IRL은 사악해요. 22:53:43  &lt;str4d&gt; 현재 상황은 어떤가요? 보통 6주 릴리스 주기의 절반을 넘겼습니다. 22:54:06  &lt;str4d&gt; s/0.9.4 progress/0.9.5 progress/ 22:54:09  &lt;iRelay&gt; str4d meant: 6) 0.9.5 progress 22:55:49  &lt;str4d&gt; 1)에서 말했듯, 피드 작업은 0.9.5에는 준비되지 않습니다. 22:58:32  &lt;primal&gt; 지금 질문하기에 적절한지 모르겠지만, Android i2p는 아직 개발 중인가요? 아니면 '공식'이 아닌 건가요? 22:59:16  &lt;str4d&gt; primal: 네, 그렇습니다. zzz에게는 오래된 안정 버전(0.9.1)이 있고, sponge가 최신 작업을 진행 중입니다. 22:59:23  &lt;str4d&gt; 현재 릴리스: 0.9.1-0_b1-API8 http://zzz.i2p/topics/949 | 현재 개발 빌드: 0.9.3-5_b2-API8 http://sponge.i2p/ (QR 코드 스캔/클릭) 22:59:38  &lt;iRelay&gt; Title: SPONGE (at sponge.i2p) 22:59:58  &lt;str4d&gt; sponge는 일반 Oracle JVM을 Android에서 작동시키는 작업도 하고 있어서, 기본 I2P를 사용할 수도 있게 될 겁니다. 23:00:27  &lt;primal&gt; str4d: 흠, 그와 연락해야겠네요. 이 작업에 참여하고 싶습니다. 23:01:12  &lt;str4d&gt; primal: sponge와 이야기해보고, #i2p-android-dev를 확인하세요 23:01:12  &lt;str4d&gt; 그리고, 야호! 23:02:01  &lt;str4d&gt; 그러면, 0.9.5 진행 상황에 대한 피드백은 없나요? 23:04:59  &lt;str4d&gt; 없다면, 마지막 정해진 주제로 넘어가죠: 23:04:59  &lt;str4d&gt; 7) 웹사이트 개편 23:05:03  &lt;str4d&gt; http://vekw35szhzysfq7cwsly37coegsnb4rrsggy5k4wtasa6c34gy5a.b32.i2p/en/ 23:05:14  &lt;str4d&gt; 티켓 #807에 제 진행 상황을 정리해두었습니다. 23:05:26  &lt;iRelay&gt; http://trac.i2p2.i2p/ticket/807 - (accepted enhancement) - Revamp of website 23:05:30  &lt;dg&gt; 잠깐 끼어들면, 네트워크 수용량 관련 0.9.4의 버그 수정 덕분에 상태가 좋아졌습니다. http://stats.i2p/cgi-bin/avg.cgi?a=tunnel.buildSuccess.60m&s=93&u=q 23:05:38  &lt;dg&gt; 추정 router 수가 증가했는데, zzz의 router와의 연결성이 좋아졌다는 뜻일까요? 23:06:01  &lt;dg&gt; 하지만 6개월로 보면, 아직 그만큼 좋지는 않습니다 23:06:12  &lt;dg&gt; 어쨌든, 가로채서 미안해요. :p 23:06:19  &lt;str4d&gt; dg: 네, 언급해줘서 좋아요 23:06:26  &lt;primal&gt; 새 사이트가 훨씬 훨씬 뛰어납니다 23:07:21  &lt;str4d&gt; 첫 번째: 왼쪽 칼럼의 내용을 변경했습니다(티켓 #792 참고) - 의견은요? 23:07:24  &lt;iRelay&gt; http://trac.i2p2.i2p/ticket/792 - (assigned task) - Replace left column content 23:09:00  &lt;str4d&gt; 두 번째 - #807 하단에 몇 가지 URL 변경을 제안해 두었는데, 이에 대한 피드백을 듣고 싶습니다. 또 하나는 /lang/about/media 와 /lang/media 중 어느 쪽이 나을까요? 23:10:39  &lt;primal&gt; 으으 23:11:03  &lt;orion&gt; str4d: http://vekw35szhzysfq7cwsly37coegsnb4rrsggy5k4wtasa6c34gy5a.b32.i2p/en/ 이 새 디자인을 보여주는 게 맞나요? 23:11:10  &lt;iRelay&gt; Title: I2P Anonymous Network (at vekw35szhzysfq7cwsly37coegsnb4rrsggy5k4wtasa6c34gy5a.b32.i2p) 23:11:10  &lt;str4d&gt; 세 번째: http://trac.i2p2.i2p/ticket/807#comment:12 에 해결이 필요한 콘텐츠 관련 이슈들이 몇 가지 나열되어 있는데, 제가 글을 잘 쓰는 편이 아니라서 도움을 주시면 정말 감사하겠습니다. 23:11:13  &lt;primal&gt; 어, 됐어요. 링크가 클리어넷 사이트로 가는데 표시가 없다고 불평하려다가, 이게 i2p의 클리어넷 홈페이지가 될 거라는 걸 깨달았네요 :P 23:11:16  &lt;iRelay&gt; Title: #807 (Revamp of website)  I2P (at trac.i2p2.i2p) 23:11:20  &lt;str4d&gt; orion: 새 디자인 중 하나를 보여줍니다. 23:11:43  &lt;str4d&gt; 하지만 디자인 자체는 아직 확정되지 않았습니다. 23:11:46  &lt;orion&gt; 아하. 디자인은 어떻게 바꾸나요? 23:12:01  &lt;str4d&gt; orion: 푸터를 보세요 23:12:13  &lt;primal&gt; str4d: 글쓰기는 제가 하는 일이니 도와드릴 수 있어요. 무엇을 고치면 될까요? 23:12:20  &lt;orion&gt; Firefox가 푸터를 제대로 못 보여줍니다. 23:12:20  &lt;str4d&gt; “Duck”이 기본이고, “danimoth”는 제가 찾은 또 다른 제안입니다. 나머지는 예전 사이트의 테마예요. 23:12:30  &lt;str4d&gt; primal: 위의 코멘트 12를 보세요. 23:12:37  &lt;str4d&gt; orion: FF17에서는 문제가 없어요 23:12:40  &lt;primal&gt; primal: 네, 지금 확인 중 23:13:11  &lt;str4d&gt; primal: 클리어넷 링크 관련해서, 이 사이트는 I2P 내부 사이트로도 쓰일 겁니다. 23:13:23  &lt;str4d&gt; 그래서 클리어넷 링크에 표시를 하자는 의견은 좋습니다 - 예시가 있을까요? 23:13:54  * str4d 는 이미 클리어넷에서 볼 때 I2P 내부 사이트가 변경되도록 로직을 추가했습니다(알려진 경우 클리어넷 URL로, 아니면 inproxy로). 23:14:25  &lt;orion&gt; http://i.imgur.com/PwDF8.png 23:14:29  &lt;primal&gt; 왜 ‘연구(Research)’가 ‘소개(About)’가 아니라 ‘자원봉사(Volunteer)’ 아래에 있나요? 23:14:33  &lt;str4d&gt; 외부 &lt;a&gt; 링크에 CSS 클래스를 추가해서, 별도로 표시되도록 하는 정도면 될 것 같습니다. 23:14:52  &lt;primal&gt; 저는 먼저 'About'에서 찾았고, ‘이거 테스트된 건가요? 믿을 수 있나요?’라고 확인하고 싶은 사람이라면 저도 그리할 것 같아요. 23:15:30  &lt;str4d&gt; 그 페이지는 I2P를 테스트하려는 연구자들을 더 겨냥하려고 넣어둔 것이지만, 좋은 지적입니다. 23:15:37  &lt;primal&gt; 아하, 알겠습니다 23:15:55  &lt;str4d&gt; 제게 'About' 메뉴 아래의 내용은 잠재적인 개발보다는 현존하는 내용에 관한 것입니다. 23:16:06  &lt;str4d&gt; 그러면 Papers 링크를 다시 About 메뉴로 옮기는 게 좋겠네요. 23:16:37  * str4d 는 이미 논문 페이지를 발표자료, 튜토리얼 등(지금은 media 페이지)에서 분리했습니다 23:16:52  &lt;str4d&gt; tutorial 23:16:55  &lt;str4d&gt; * 23:17:20  &lt;str4d&gt; orion: 아 - 그건 옛 사이트에 푸터가 없기 때문이에요. 23:17:23  &lt;primal&gt; 저도 동의합니다. 제 지역 해커스페이스에서 Tor를 하는 사람이 한 번 그 정보를 물어봤는데, 제가 어디를 가리켜야 할지 몰랐거든요 23:17:30  &lt;primal&gt; 그걸 명확히 제공하면 좋겠어요 23:18:05  &lt;str4d&gt; 그리고 저는 디자이너가 아니라서 옛 CSS를 많이 만지진 않았습니다 - 새 구조와 레이아웃이 기존 외형에 어떻게 들어맞는지 보여주기 위해 대체로 이식만 했어요. 23:18:20  * str4d 지금 Papers 링크를 옮김. 23:18:54  &lt;orion&gt; str4d (이미지 참조) 23:19:56  &lt;str4d&gt; orion: 네, 봤습니다 - 그건 현재 웹사이트의 테마이고, 거기에 푸터 CSS를 추가하지 않았어요. 두 개의 최신 테마(duck의 것과 danimoth의 것)에는 푸터 CSS가 있습니다. 23:21:14  &lt;primal&gt; str4d: 학술 논문은 'Presentations, Tutorials, and Articles' 아래에 놓겠어요 23:21:34  &lt;str4d&gt; primal: 아래에라면 위치상으로인가요, 아니면 하위 메뉴로인가요? 23:21:37  &lt;primal&gt; 별도로 크게 강조하고 싶지 않다면요 23:21:52  * str4d 는 Papers를 그 페이지에서 분리했고, 다시 합칠 생각은 없습니다 =P 23:22:15  &lt;str4d&gt; 흠... 23:22:26  * str4d 일단 링크를 'Comparisons' 아래에 놓음. 23:22:45  &lt;primal&gt; 위치상으로 그들 위에요. 'Academic Papers and Peer Review' 정도로요 23:23:59  &lt;christoph&gt; 그쪽은 이미 콘텐츠가 꽤 섞여 있어요 23:24:33  &lt;primal&gt; christoph: 저는 콘텐츠를 합치는 쪽이 좋은데, str4d가 합칠 생각이 없다고 했죠 ;) 23:25:00  &lt;primal&gt; 그냥, 보안 목적으로 I2P를 정말로 진지하게 보는 사람이라면 학술/동료 검토에 초점을 맞추고 싶어할 거라는 말이에요. 23:25:11  &lt;str4d&gt; primal: 제 요지는, 현재 사이트에서는 합쳐져 있는데 - 학술 논문은 고유한 페이지와 레이아웃이 필요하다고 생각해서 분리했다는 겁니다. 23:25:21  &lt;christoph&gt; 흠, 지금은 대부분 괜찮네요, /me는 예전에 여러 가지가 뒤섞여 있던 걸로 기억하는 듯 23:25:31  &lt;primal&gt; 관련 자료를 읽어볼 수 없다면, 저를 죽음/법적 문제 등으로부터 보호해줄 소프트웨어를 신뢰하지 않을 거예요 23:25:50  &lt;christoph&gt; 그러니까 아마 str4d가 분리하기 전을 기억했던 것 같아요 23:25:53  &lt;primal&gt; str4d: 동의합니다. 말씀드렸듯, About 아래에 'Academic Papers and Peer Review' 섹션을 추가하는 걸 권합니다 23:25:53  &lt;str4d&gt; primal: '옛' 버전은 http://www.i2p2.i2p/papers 를 보세요. 23:25:57  &lt;iRelay&gt; Title: Papers and Presentations on I2P - I2P (at www.i2p2.i2p) 23:26:12  &lt;str4d&gt; primal: 지금은 제가 옮긴 걸 보려면 페이지를 새로고침하세요 23:26:19  &lt;str4d&gt; 하지만 제목은 좋네요. 23:26:22  &lt;primal&gt; 좋아요 23:27:01  &lt;primal&gt; 좋아 보입니다. 23:27:16  &lt;str4d&gt; 제목은 로컬에서 바꿨습니다 - 메뉴에서 더 아래로 내릴까요? 아니면 다른 메뉴를 재배치할까요 23:27:19  &lt;str4d&gt; ? 23:27:42  &lt;primal&gt; 제 생각엔 'Hall of Fame' 아래로 내리세요 23:27:57  &lt;primal&gt; presentations와 articles 바로 위로요 23:28:35  &lt;str4d&gt; 음, 좋네요. 푸시 중... 23:29:37  &lt;str4d&gt; 다른 의견 있나요? 전체적으로 첫 페이지는 괜찮아 보이나요? 왼쪽 칼럼 내용은 잘 작동하나요? 23:30:12  &lt;primal&gt; 음 23:30:42  &lt;primal&gt; 문법적으로 두 번째 문단이 조금 어색해요 ;) 23:32:28  &lt;primal&gt; “I2P는 프라이버시를 중시하는 많은 사람들과 고위험 상황에 있는 사람들에 의해 사용됩니다. 활동가, 억압받는 사람들, 언론인, 내부고발자에게 적합합니다.” 23:33:09  &lt;primal&gt; 혹은... “I2P는 프라이버시를 중시하는 많은 사람들과 고위험 상황에 있는 사람들에게 사용됩니다. 활동가, 억압받는 사람들, 언론인, 내부고발자 등 폭넓은 사람들에게 도움이 될 수 있습니다.” 23:33:17  &lt;str4d&gt; 그 두 번째 문단은 예전에 칼럼 전체를 차지하던 내용을 압축한 버전입니다(저는 그걸 별로 좋아하지 않았어요 - Tor 사이트와 너무 비슷해서요) 23:33:33  &lt;primal&gt; 아니면 '활동가들을 위한 안전한 소통 방법을 제공할 수 있습니다...' 같은 식으로요 23:34:12  &lt;str4d&gt; 메인 div에서 이미 안전한 통신을 다루고 있어요 23:35:12  &lt;primal&gt; “I2P는 프라이버시를 중시하는 많은 사람들과 고위험 상황에 있는 사람들이 사용합니다. 활동가, 억압받는 사람들, 언론인, 내부고발자 — 그리고 일반 사용자까지 보호하도록 설계되었습니다.” 23:35:45  &lt;primal&gt; 에h, 그냥 아이디어를 던져보는 겁니다. 어쨌든 문장은 문법적으로 다듬을 필요가 있고 약간 장황하긴 한데, 제가 좀 트집 잡는 거죠 ;) 전반적으로는 괜찮아요 23:36:17  &lt;str4d&gt; 마지막 문장이 마음에 들어요 =) 23:36:58  &lt;primal&gt; 네, 저도요. 23:37:10  &lt;str4d&gt; “I2P는 완전한 다크넷 구현입니다 - 네트워크 안의 네트워크로, ISP나 정부가 모니터링할 수 없습니다.” - 의견은요? 23:37:45  &lt;str4d&gt; 그건 Trac 위키 페이지에서 가져온 건데, 첫 페이지에서 다룰 수 있는 기술 수준으로는 이 정도가 적당하다고 봅니다. 23:38:15  &lt;primal&gt; 음, 꽤 단정적인 주장인데요 23:38:23  &lt;str4d&gt; zzz가 예전에 말했듯, 첫 페이지에 무엇을 어떻게 적을지는 신중히 고민해야 합니다. SEO 측면에서도 중요하고, 사용자가 가장 먼저 보게 되니까요. 23:38:30  &lt;primal&gt; 그래도 괜찮다면, 좋아요 :) 23:38:50  &lt;str4d&gt; 맞아요... 앞의 두 '문장'은 충분히 사실이지만, 마지막은 논란의 여지가 있어요. 23:38:57  &lt;primal&gt; 아마 '...에 의해 모니터링되지 않도록 고안되었다' 정도가 어떨까요 23:39:12  &lt;primal&gt; 그러니까 그게 목표라는 뜻이죠, 23:39:41  &lt;str4d&gt; 그렇게 쓰면 아직 아니라고 들릴 수 있어요 ^_^ 23:39:52  &lt;primal&gt; 흠 23:39:59  * primal 더 나은 표현을 고민해봄 23:40:38  &lt;primal&gt; 'designed to be'로 가고 싶지만 같은 표현을 반복하는 건 싫어요, 그리고 제가 제안한 두 번째 문단을 쓰면 반복되거든요. 23:40:45  &lt;str4d&gt; 그 칼럼에서 about/intro로도 링크하니, 신규 사용자는 아마 거기로 먼저 갈 겁니다. 23:41:08  &lt;primal&gt; ‘created to be unmonitorable’는 어떨까요? 23:41:44  &lt;str4d&gt; (그러니 about/intro도 손봐야겠죠) 23:41:48  &lt;h2ik&gt; 모니터링이 가능하다는 건 보장할 수 있지만, 많은 노력이 필요합니다 23:42:15  &lt;h2ik&gt; 그건 난독화(obfuscation)를 통한 프라이버시/보안이에요 23:42:15  &lt;primal&gt; 맞지만 의도(INTENT)는 모니터링되지 않게 하는 것입니다. 'created to be unmonitorable'로 가겠어요 23:42:50  &lt;str4d&gt; h2ik: 난독화요? 암호화(encryption)가 아니라? 23:42:53  &lt;h2ik&gt; 아니면 “designed to prevent monitoring” 같은 표현은요 23:43:08  &lt;h2ik&gt; str4d: 글쎄요 둘 다 있지만, 저는 종단점을 추론할 수 있어요 23:43:15  &lt;h2ik&gt; str4d: 그리고 더 교묘하게 하려면 outproxy를 운영할 수도 있죠 :-) 23:43:22  &lt;str4d&gt;  h2ik, 어떻게요? 23:43:33  &lt;primal&gt; h2ik: 네, 그런데 다음 문단에서 'designed to be'를 썼어요. 같은 표현을 반복하는 건 문법적으로 좀 촌스럽잖아요 ;) 23:43:45  &lt;dg&gt; 지킬 수 없는 약속은 하지 맙시다. 23:43:56  &lt;dg&gt; ioerror도 이 얘기를 했는데, 위험합니다 23:43:56  &lt;str4d&gt; 또한 I2P 네트워크 자체를 모니터링할 수 있는 것과, 그 안의 네트워크 트래픽을 모니터링할 수 있는 것을 구분해야 합니다. 23:43:59  &lt;str4d&gt; within* 23:44:06  &lt;h2ik&gt; 결국 그게 제 요점이에요 dg, 빨리 그 지점에 도달하게 해줘서 고마워요 23:44:10  &lt;str4d&gt; dg++ 23:44:29  &lt;primal&gt; “...에 의한 모니터링으로부터의 보안을 제공하기 위해 만들어졌습니다” 23:44:43  &lt;dg&gt; 우리가 누군가를 안전하게 지킬 수 있다거나, 적으로부터 완전히 안전하다고 말하는 것은 지극히, 정말 극도로 위험하며 심지어 치명적일 수 있습니다. 하지만 우리가 무엇을 방어할 수 있는지와 우리의 목표를 함께 이야기할 수는 있습니다. 23:44:46  &lt;primal&gt; 아니면 '...에 의한 모니터링으로부터의 보호' 23:44:49  &lt;h2ik&gt; primal: 모니터링을 어렵게 만들도록 의도되었다 같은 건 어떨까요? 23:45:04  &lt;dg&gt; 우리의 목표를 말하는 건 괜찮고, 사실 일부 사람들이 i2p를 사용하도록 영감을 주는 데 중요합니다. i2p는 안전한 인터넷을 위한 기반입니다. 23:45:16  &lt;h2ik&gt; +1 dg 23:45:19  &lt;str4d&gt; dg: 네. 23:45:24  &lt;str4d&gt; 제가 보는 신규 사용자의 흐름은 이렇습니다: 23:45:47  &lt;h2ik&gt; (미안해요, 토론에 끼어들려던 건 아니고... 그냥 회의 보러 들렀어요) 23:45:50  &lt;str4d&gt; 첫 페이지 -> about/i2p(Read more... 링크나 About 메뉴를 통해) -> 기타 정보. 23:45:50  &lt;primal&gt; h2ik: 흠 “그리고 적대적인 정부나 ISP 같은 제3자에 의한 모니터링으로부터 보호하도록 의도되었습니다” 23:46:00  &lt;str4d&gt; h2ik, 더없이 환영합니다 =)</ 23:46:19  &lt;h2ik&gt; primal: 좋아요.. 23:46:38  &lt;primal&gt; dg: 네, 그래서 질문한 거예요. 우리가 확실히 제공할 수 있는 것 이상을 약속하는 것처럼 보이니까요. 23:46:57  &lt;primal&gt; str4d: “I2P는 완전한 다크넷 구현입니다 - 네트워크 안의 네트워크이며, 적대적인 정부나 ISP 같은 제3자에 의한 모니터링으로부터 보호하도록 의도되었습니다.” 23:47:52  &lt;str4d&gt; primal: 좋네요. 23:48:03  &lt;h2ik&gt; +1 primal 23:48:58  &lt;dg&gt; “i2p를 사용해도 정부에 의해 죽지 않도록 우리가 보장합니다!” 같은 말을 하지 않는 한, 올바른 방향입니다 23:49:18  &lt;primal&gt; 네, 그리고 Anomos처럼 면책조항을 달아야 하는 상황을 피할 수 있어요 23:49:34  &lt;dg&gt; Anomos = ? 23:49:41  &lt;h2ik&gt; “추신. 우리는 freenet보다 더 빠름” 23:49:44  &lt;dg&gt; 면책조항은 안 됩니다 btw 23:49:47  &lt;primal&gt; http://anomos.info/ 23:49:50  &lt;iRelay&gt; Title: Anomos (at anomos.info) 23:49:54  &lt;primal&gt; 암호화된 토렌트 뭐시기 23:50:05  &lt;dg&gt; 면책조항은 “우리는 재미로 이걸 하지만 아무것도 보장하지는 않아, 안전할 수도 있고 아닐 수도 있어”라는 식이죠 23:50:12  &lt;dg&gt; 신뢰가 전혀 없어요 23:50:15  &lt;primal&gt; 맞아요 그래서 전 좋아하지 않아요 23:50:31  &lt;dg&gt; 많은 개발자와 팀원들은 열정적인 사람들입니다. 이것은 당신을 죽지 않게 도와줄 수도 있고 아닐 수도 있는 그런 수준을 넘어서는 일입니다 23:51:50  &lt;primal&gt; dg: 동의합니다. 그 점에 대해서는 이견 없어요 :) 저는 그저 프라이버시를 좋아하는 사용자일 뿐이고, 그래서 여기 있는 거예요. (지나치게) 적대적인 정부는 없지만, 제가 온라인에서 하는 일은 여전히 그들의 상관할 바가 아니죠. 23:52:55  &lt;primal&gt; 이건 전반적으로 모두에게 이로운 프로젝트라고 생각합니다. 그리고 성공하도록 제가 할 수 있는 일을 하고 싶어요 :) 23:53:06  &lt;dg&gt; primal: 저는 억압받지 않지만, 억압받는 사람들을 돕고 싶습니다. 저도 같아요! i2p를 더 좋게 만들고 싶고, 우리 모두 그 점에는 동의하죠. 우리 웹사이트가 그것을 반영하기만 하면, 완벽합니다. 23:53:13  &lt;dg&gt; +1 23:53:26  &lt;primal&gt; dg: 정확해요 :) 23:54:01  &lt;dg&gt; 커뮤니티의 분위기가 반영되어야 합니다. 활발한 IRC와 여기 있는 사람들이 확실한 강점이에요. 23:54:28  &lt;primal&gt; dg: 제 생각엔 I2p 사용자들의 관점을 대변할 사람이 필요해요, 결국 작동하게 만드는 건 사용자니까요 23:54:39  &lt;primal&gt; 하지만 약간 주제에서 벗어나고 있네요 :D 23:54:42  &lt;str4d&gt; 좋습니다, 첫 페이지의 텍스트를 업데이트했습니다. 23:54:49  &lt;primal&gt; str4d: 굿/ 23:54:52  &lt;dg&gt; 헤헷 :D 23:54:55  &lt;h2ik&gt; primal: 그리고 그 사용자들이 우리가 존재하는 이유죠 23:55:10  &lt;primal&gt; h2ik: 저도 그들 중 하나니까 동의합니다 23:55:25  &lt;primal&gt; str4d: whistle-blowers는 하이픈이 들어가요 :P ㅋㅋ 23:55:36  * primal 꼬투리 잡기! ;) 23:55:40  &lt;str4d&gt; 앗 =P 23:55:48  &lt;primal&gt; rofl 23:56:03  &lt;dg&gt; anomos에 대해서는, 글쎄요. BitTorrent 전용인 것도 다소 위험하죠.. 지문을 채취할 수 있다면 “빵, 비트토렌트”라고 할 수 있고, 그냥 모든 BitTorrent가 나쁘다고 할 수 있다면 anomos는 끝이니까요 23:57:18  &lt;dg&gt; 사이트를 잠깐만 봤으니, 판단할 수는 없습니다. 23:57:55  &lt;str4d&gt; 이 토론이 마음에 들지만, 주제로 돌아가서 제 두 번째 포인트 — 개편 시 URL 변경은 어떨까요? 23:58:26  &lt;primal&gt; Android 릴리스를 다운로드 페이지에 올릴 만큼 성숙했나요? 아니면 '개발 릴리스' 같은 것으로? 아니면 그건 sponge의 프로젝트라서 올리지 않는 게 맞나요? 23:58:29  &lt;primal&gt; dg: 네, 저는 써보지 않았어요, i2psnark만으로도 충분하거든요. 23:58:29  &lt;primal&gt; 미안해요 str4d  :) 23:59:08  &lt;str4d&gt; 그러면: 현재의 /lang/blog/entry/XXXX/XX/XX/slug 보다 /lang/blog/XXXX/XX/XX/slug 가 더 나을까요? 23:59:15  &lt;str4d&gt; //lang/support/* vs /lang/help/* ? 23:59:22  &lt;h2ik&gt; str4d: 원하시는 거라면 interesting eepsite 목록에 최신 서비스를 몇 개 추가할 수 있어요 23:59:25  &lt;str4d&gt; /lang/volunteer/* vs /lang/get-involved/* ? 23:59:36  &lt;dg&gt; /post/* 그리고 /lang/help/* 23:59:59  &lt;str4d&gt; dg: 어제는 support라고 했잖아요, help가 아니라 =P 00:00:26  &lt;str4d&gt; h2ik: /home의 eepsites 목록을 말하는 건가요? 00:00:29  &lt;str4d&gt; (routerconsole에서) 00:00:36  &lt;str4d&gt; 제가 말하는 건 그게 아닙니다. 00:01:34  &lt;iRelay&gt; &lt;jenkins@kytv&gt; Starting build #12 for job Cobertura Coverage Reports 00:02:50  &lt;h2ik&gt; str4d: 아, 프론트 웹 페이지 말씀이군요, 미안합니다. 00:03:35  &lt;str4d&gt; h2ik: 페이지들을 더 SEO 친화적이고 사용자 친화적인 URL로 재구성했는데, 변경해야 할지 묻는 겁니다(내부 링크가 모두 최신인지 확인하기 전에) 00:03:35  &lt;str4d&gt; h2ik: 프론트 페이지 그 자체보다는 다른 페이지들의 URL 말이에요. 00:03:42  &lt;dg&gt; str4d: 생각이 바뀐 것 같아요 00:03:45  &lt;str4d&gt; 예를 들어 /en/volunteer/bounties vs /en/get-involved/bounties 00:03:52  &lt;dg&gt; str4d: support는 거의 너무 프로페셔널한 느낌? 00:03:56  &lt;dg&gt; str4d: /lang/get-involved/* 00:04:03  &lt;str4d&gt; 그리고 /en/support/faq vs /en/help/faq 00:04:06  * h2ik 이해하며 고개를 끄덕임. 00:04:17  &lt;str4d&gt; dg: 네, 저도 그렇게 생각하기 시작해서요, 그래서 RFC 올렸습니다 00:04:55  &lt;str4d&gt; 내비게이션 바가 대체로 URL 하위 구조와 대응하지만, 완전히 일치하진 않습니다. 00:05:11  &lt;dg&gt; /en/help/faq.. 인 것 같아요. help/support는 반반입니다. help는 좀 밋밋하고, support는 너무 격식 있나요? 00:05:35  &lt;str4d&gt; 또 help / volunteer와 의미가 혼동될까 걱정되기도 했어요 00:06:34  &lt;str4d&gt; 그리고 volunteer를 get-involved로 바꾸면, 그 메뉴는 어떻게 해야 할까요? 지금까지는 메뉴 열기 항목 자체에는 링크를 걸지 않았습니다(역시 의미 혼동 방지를 위해). 00:08:26  &lt;dg&gt; str4d: Get involved가 더 동기 부여가 되고, volunteer는 “지금 바로 할 수 있어요!”라는 느낌이 덜하죠, 아마. 00:08:41  &lt;dg&gt; help/volunteer에 관해서는.. 음. 00:08:44  &lt;primal&gt; 네, get involved가 좋아요 00:09:32  &lt;str4d&gt; primal: 그럼 “Get Involved!” 페이지는 어디에서 링크해야 할까요? 00:09:51  &lt;primal&gt; 메인 페이지 00:09:58  &lt;str4d&gt; 30분 AFK 00:10:01  &lt;str4d&gt; primal: 내비게이션 바에서 말이에요 00:10:16  &lt;dg&gt; Volunteer를 Get Involved로 그냥 이름만 바꾸는 건 어떨까요? 00:10:31  &lt;str4d&gt; (“Volunteer”가 메뉴 제목이고 그 아래 옵션으로 “Get Involved!”가 있는 걸 보세요) 00:10:34  &lt;h2ik&gt; 그거 +1. Volunteer는 별로예요 00:10:46  &lt;dg&gt; 그러면 내비게이션 바가 (Download처럼) 실제로 링크도 하고, 드롭다운도 갖는 건가요? 00:10:49  &lt;dg&gt; 가능한가요? 00:11:24  &lt;primal&gt; 오 흠 00:11:24  &lt;primal&gt; 아, 지금 있는 위치면 괜찮아요, 'help' 바로 뒤에 00:11:54  &lt;dg&gt; 그리고 네트워크 비교가 일관적이지 않습니다. 00:11:54  &lt;h2ik&gt; Get Involved나 Join Us(혹은 유사한 것) - 재미있고 같은 생각을 가진 프라이버시 사람들의 그룹에 합류하도록 사람들을 독려하고 싶어요 .. 그냥 한마디 00:12:18  &lt;dg&gt; /en/about/comparison/gnunet 디자인은 /en/about/docs/overview/comparison#freenet 와도 다릅니다 00:12:29  &lt;dg&gt; 텍스트 덩어리만(/just/) 있는 것도 마음에 드는지 모르겠어요. 00:12:32  &lt;dg&gt; *text 00:13:13  &lt;iRelay&gt; &lt;jenkins@kytv&gt; Project Cobertura Coverage Reports build #12:UNSTABLE in 11 min: http://eotfca7qexthbireor6ae7g4hbj5hwuhe4gkzxdx3l3g2t5gzn7q.b32.i2p/job/cobertura/12/ 00:13:25  &lt;primal&gt; dg: 제 말이 그거였어요 00:15:51  &lt;dg&gt; 그런데, swt.jar는 어디서 구하죠? 00:16:21  &lt;h2ik&gt; str4d: 아무도 아직 말하지 않았다면, 이 일을 맡아줘서 고마워요. 00:16:43  &lt;KillYourTV&gt; swt.jar: 패키지 매니저나 http://www.eclipse.org/swt/ 00:16:46  &lt;iRelay&gt; Title: SWT: The Standard Widget Toolkit (at www.eclipse.org) 00:17:01  &lt;dg&gt; 아 오케이 00:18:10  &lt;KillYourTV&gt; cobertura 관련: 00:18:13  &lt;KillYourTV&gt; 00:13:10 Code coverage enforcement failed for the following metrics: 00:18:16  &lt;KillYourTV&gt; 00:13:10     Lines's stability is 24.85 and set mininum stability is 24.88. 00:18:16  &lt;KillYourTV&gt; 00:13:10     Methods's stability is 30.55 and set mininum stability is 30.65. 00:18:16  &lt;KillYourTV&gt; 00:13:10 Setting Build to unstable. 00:18:37  &lt;KillYourTV&gt; &lt;/ot&gt; 00:21:03  &lt;KillYourTV&gt; &lt;+dg&gt; 그러면 내비게이션 바가 (Download처럼) 실제로 링크도 하고, 드롭다운도 갖는 건가요? 00:21:03  &lt;KillYourTV&gt; &lt;+dg&gt; 가능한가요?   &lt;-- 가능하고 원래 그렇게 했던 걸로 기억 00:21:33  &lt;dg&gt; 좋은 디자인 선택인지는 모르겠지만 $self-&gt;head 에서는 더 잘 작동하네요 00:21:52  &lt;primal&gt; 연결 끊겼어요 00:22:03  &lt;primal&gt; 아이고 00:22:06  &lt;primal&gt; 끊겼어요 00:23:36  &lt;str4d&gt; 저도 끊겼어요 00:24:16  &lt;str4d&gt; &lt;dg&gt; /en/about/comparison/gnunet 디자인은 /en/about/docs/overview/comparison#freenet 와도 다릅니다 &lt;-- /en/about/docs/overview/comparison#tor 템플릿을 복사했습니다 00:24:27  &lt;str4d&gt; tor와 freenet 비교는 현재 웹사이트의 그대로입니다 00:24:38  &lt;str4d&gt; (그냥 별도 페이지로 분리했을 뿐( 00:25:15  &lt;str4d&gt; &lt;primal&gt; dg: 제 말이 그거였어요 00:25:23  &lt;str4d&gt; ^-- dv 전에 마지막으로 본 것 00:25:23  &lt;str4d&gt; dc 00:26:07  &lt;dg&gt; 아, 그렇군요. 그래도 썩 좋진 않네요. 00:26:45  &lt;str4d&gt; kytv의 로그로 따라잡았습니다. 00:27:00  &lt;str4d&gt; h2ik: 감사합니다! 필요하다고 생각했거든요 ^_^ 00:27:27  &lt;str4d&gt; dg: 기존 페이지들 중 몇 개에도 같은 얘기를 할 수 있죠. 00:28:08  &lt;str4d&gt; &lt;dg&gt; 그러면 내비게이션 바가 (Download처럼) 실제로 링크도 하고, 드롭다운도 갖는 건가요? &lt;-- 그게 제 걱정입니다. 이 부분에 대한 일반적인 입장은 어떤가요? 00:32:48  &lt;dg&gt; 저는 괜찮지만 “디자인 관점”에서는 나쁠 수도 있어요. 00:32:52  &lt;dg&gt; 저는 UX 전문가가 아니에요 ;) 00:33:06  &lt;RN-Droid&gt; 아직 공식 회의 중인가요? 00:33:13  &lt;dg&gt; 그런 셈이죠. 00:33:16  &lt;str4d&gt; RN-Droid: 네 00:33:19  &lt;dg&gt; 무언가 제기하고 싶다면, 말씀하세요! 00:33:30  &lt;str4d&gt; 이제 끝내려던 참이긴 했어요, 흐지부지되어서요. 00:33:54  &lt;RN-Droid&gt; 두 채널을 연결하는 것에 대해 postman에게서 피드백이 있었나요? 00:34:09  &lt;str4d&gt; dg: 스타일링을 위해 &lt;a&gt;를 쓸 필요를 없앴기 때문에 조금 나아졌어요. 이제 사용자는 이동하는 메뉴 항목과 그렇지 않은 항목을(커서로) 구분할 수 있습니다 00:34:15  &lt;str4d&gt; RN-Droid: 그 얘기 꺼내는 걸 잊었네요&gt;_&lt; 00:34:38  &lt;str4d&gt; 그리고 postman은 주변에 없었습니다(귀 기울이고 있지 않았다는 말은 아님) 00:35:01  &lt;dg&gt; RN-Droid: 그건 postman이 필요하지 않아요, 대충 모드만 설정해줄 사람이 있으면 됩니다. zzz의 허락도 받았고요. 제 생각엔 먼저 리다이렉트하고, 나중에 바꿔도 됩니다. postman 등이 서버 측에서 규칙을 적용할 수도 있지만 꼭 필요하진 않아요. 모드를 유지할 사람이 채널에만 있으면 문제가 없어야 합니다. 00:35:08  &lt;dg&gt; str4d: 아, 네 00:35:45  &lt;str4d&gt; dg: UX 관점에서 괜찮은지는 여전히 확신이 없어요(상단 항목 중 하나는 링크되고 다른 하나는 열리기만 하는 것도 괜찮은지 확신이 없었죠) 00:35:56  &lt;str4d&gt; (하지만 후자의 경우 적어도 링크와 열기가 동시에 있지는 않죠) 00:36:27  &lt;RN-Droid&gt; 좋아요, 저는 개인적으로 목록에 남겨두겠습니다만, 사람들을 리다이렉트하면 저는 연결이 끊기는데, 음, 누군가가 거기에 계속 있을 거라는 걸 어떻게 확실히 알 수 있죠? 00:36:30  &lt;str4d&gt; 자, URL 변경을 정리하면: 00:36:58  &lt;dg&gt; RN-Droid: 봇 같은 거요.. 임시로는 괜찮지만, 이상적으로는 서버 측이거나, 아예 참조하지 않거나. 아니면 둘 다. 00:37:01  &lt;str4d&gt; RN-Droid: 접속하면 자동 리다이렉트입니다. 00:37:08  &lt;dg&gt; str4d: 참고로, 너무 많이 끼어들어서 미안해요 00:37:08  &lt;str4d&gt; (그렇지 않나요?) 00:37:23  &lt;RN-Droid&gt; okay sounds good in Psych to pedia will probably be in there too so we should have it covered 00:37:26  &lt;KillYourTV&gt; 서버 측에서 하면 자동입니다. 00:37:29  &lt;str4d&gt; dg: 나머지 회의는 구조적으로 충분히 진행됐어요 ^_^ 00:37:37  &lt;dg&gt; str4d: 네, 하지만 모드를 유지하려면 누군가 그 안에 있어야 합니다. 오퍼일 필요는 없고요. 채널이 비면 기본 모드로 돌아옵니다. mlock은 못 할 거예요. 00:37:44  &lt;KillYourTV&gt; (서버 측이 아니면 +L 모드를 확인하세요) 00:37:52  &lt;dg&gt; "org.eclipse.swt.graphics does not exist" 00:37:55  &lt;dg&gt;&gt;.&gt; 00:38:06  &lt;str4d&gt; 그래서: /lang/volunteer/* 를 /lang/get-involved/* 로 바꾸되, UX 결정이 날 때까지 내비게이션 메뉴는 일단 그대로 두겠습니다. 00:38:09  &lt;RN-Droid&gt; okay we can hash out the mode situation of the service I redirect later Thanks for I listen to my input 00:38:16  &lt;str4d&gt; /lang/blog/* 는 이미 변경했습니다. 00:38:23  &lt;dg&gt; str4d: 좋습니다 00:38:46  &lt;str4d&gt; 그리고 /lang/support/* vs /lang/help/* 는 아직 제대로 결정되지 않았으니, 일단 그대로 두겠습니다. 00:38:53  &lt;primal&gt; 저는 좋아 보여요 00:39:23  &lt;str4d&gt; primal: 티켓 #807의 글쓰기 관련 작업을 여전히 봐주실 의향이 있나요? 00:39:38  &lt;iRelay&gt; http://trac.i2p2.i2p/ticket/807 - (accepted enhancement) - Revamp of website 00:39:41  &lt;str4d&gt; (한 시간 더 논의한 뒤에도 ^_^) 00:39:55  &lt;RN-Droid&gt; forward slash M e! drops out before baffing...  I'll give more feedback when I redo the meeting later if there's anything else I have to add 00:40:03  &lt;primal&gt; str4d: 물론이죠 ㅋㅋ 00:40:17  &lt;str4d&gt; 훌륭해요 =) 00:40:37  &lt;str4d&gt; 그리고 첫 페이지 텍스트를 (대체로) 결정했으니 티켓 #792는 닫겠습니다 - 손질이 필요하면 언제든 다시 열 수 있어요. 00:40:43  &lt;iRelay&gt; http://trac.i2p2.i2p/ticket/792 - (assigned task) - Replace left column content 00:40:51  &lt;str4d&gt; 자, 회의를 공식적으로 끝내기 전에 다른 안건 있나요? 00:41:34  &lt;orion&gt; 방금 바지에 쌌어요. 00:42:39  &lt;primal&gt; str4d: 사용자 대변인 같은 직책을 만들자고 제안합니다! 00:42:39  &lt;dg&gt; primal: 이미 있어요, 그리고 orion이 그 역할을 맡았습니다! 00:42:39  &lt;dg&gt; (PR manager == user advocate) 00:42:39  &lt;str4d&gt; dg: 꼭 그렇진 않아요 =P 00:42:42  &lt;dg&gt; str4d: 둘이 대체로 같은 우산 아래라고 결정하지 않았나요? 00:42:45  &lt;str4d&gt; /team에 실제로 별도의 항목이 있어요 00:42:52  &lt;str4d&gt; dg: 어느 정도는요. 00:42:59  &lt;primal&gt; 오 정말요? 멋지네요 00:43:06  &lt;primal&gt; 사용자 대변인은 누군가요? 00:43:25  &lt;dg&gt; PR 매니저와 같지 않다면 제가 맡을 의향이 있어요 00:43:28  &lt;str4d&gt; primal: orion은 PR 매니저이고, 사용자 대변인도 겸하는 것 같습니다. 00:44:02  &lt;orion&gt; 위원회가 너무 많으면 감리교 교회처럼 될 겁니다. 00:44:06  &lt;str4d&gt; dg: 제 생각에 PR 매니저는 I2P의 대외 활동을 관리하고, 미디어와 연락하는 등의 역할입니다. 00:44:13  &lt;orion&gt; s/hurch/church 00:44:20  &lt;str4d&gt; *오싹* 00:44:20  &lt;primal&gt; rofl 00:44:23  &lt;dg&gt; str4d: 아, 그리고 사용자 대변인은요? 00:44:34  &lt;str4d&gt; 지금으로서는 정의가 그렇게 엄격하게 정해져 있지는 않다고 봅니다. 00:44:41  &lt;primal&gt; str4d: 사용자 대변인이 열린 직책이라면 지원하고 싶습니다. 어떻게 하면 되는지 알려주세요. 00:45:04  &lt;str4d&gt; /team 페이지에서: User Advocate: 사용자 요구를 수집하고, 우선순위를 매기며, 이를 대변 00:45:07  &lt;dg&gt; 이왕 말 나온 김에, 저는 제가 무슨 역할인지 모르겠네요 00:46:03  &lt;str4d&gt; primal: 음, 그냥 JFDI ^_^ 하셔도 되고, 다음 총회까지 기다렸다가 더 공식적으로 신청하셔도 됩니다(오늘의 orion처럼) 00:46:14  &lt;str4d&gt; dg: 저도 사실 잘 모르겠네요 ^_^ 00:46:59  &lt;str4d&gt; primal, dg: 눈치채지 못하셨다면, 다음 주 회의는 I2P의 암호화(crypto) 마이그레이션 필요성을 논의하는 crypto 회의가 될 겁니다(시간이 바뀌지 않는다면). 00:47:10  &lt;primal&gt; str4d: how do I do it? is there a form or something ? amd plau 00:47:22  &lt;orion&gt; primal: 방금 포럼에 스레드를 만들었어요. 00:47:33  &lt;dg&gt; str4d: 그럼 당분간 “dg - overall dg”로 있겠습니다 :) 00:47:36  &lt;orion&gt; zzz 00:48:03  &lt;dg&gt; crypto 회의에 관해서는, 의견을 낼 수 있을지 모르지만 노력해보겠습니다. 제가 crypto 신은 아니지만, 내내 침묵하고 싶지는 않아요. 00:48:03  &lt;str4d&gt; primal: 제대로 된 공식 절차가 아니라서, 별도의 양식은 없습니다. zzz.i2p 포럼 스레드가 가장 좋습니다. 지원자가 둘 이상이라면 특히요(둘 다 해도 안 될 이유는 없지만요 ^_^) 00:48:10  &lt;dg&gt; 그래도 제게는 흥미로울 거예요.. 00:48:41  &lt;str4d&gt; dg: 어떤 crypto로 갈지를 결정하는 회의라기보다는(물론 그것도 중요하겠지만) 어떻게 마이그레이션할지에 대한 논의가 될 겁니다. 00:49:07  * str4d 는 관련된 분들을 모아 집중적으로 브레인스토밍하려 합니다. 00:49:22  &lt;str4d&gt; 어쨌든, 공식적으로 회의에서 다룰 다른 것이 있나요? 00:49:44  &lt;dg&gt; str4d: 좋아요, 가능한 곳에서 돕겠습니다. 다만 제가 입을 다물어야 한다면 알려주세요 ;-) 00:49:48  &lt;dg&gt; 없을 것 같아요. 00:50:20  &lt;primal&gt; str4d: 좋아요. 그렇게 하겠습니다 00:50:24  &lt;primal&gt; 여기선 끝입니다 00:50:43  &lt;str4d&gt; 좋습니다: 00:50:43  * str4d 회의를 *baf*로 종료함. 00:51:01  &lt;orion&gt; 이제 애프터파티로 가죠. 00:51:07  &lt;str4d&gt; \o/ 00:51:14  &lt;orion&gt; \o\ \o/ /o/ 00:51:29  &lt;str4d&gt; *wub wub* </div>
