---
title: "I2P 개발자 회의 - 2016년 6월 7일"
date: 2016-06-07
author: "zzz"
description: "I2P development meeting log for June 07, 2016."
categories: ["meeting"]
---

## 간단 요약

<p class="attendees-inline"><strong>참석자:</strong> eche|on, plzcdv, psi, str4d, zzz</p>

## 회의 기록

<div class="irc-log">20:00:31 &lt;zzz&gt; 0) 안녕하세요
20:00:31 &lt;zzz&gt; 1) 0.9.26 릴리스 계획 (zzz)
20:00:31 &lt;zzz&gt; 2) HOPE 계획 업데이트 (zzz) http://zzz.i2p/topics/1968
20:00:31 &lt;zzz&gt; 3) 0.9.27 계획 (zzz)
20:00:31 &lt;zzz&gt; 4) Summer of X (sadie)
20:00:35 &lt;zzz&gt; 0) 안녕하세요
20:00:37 &lt;zzz&gt; 안녕하세요
20:01:16 &lt;zzz&gt; 1) 0.9.26 릴리스 계획 (zzz)
20:01:46 &lt;zzz&gt; 좋아요, 어제 .26 릴리스를 빌드했고, Launchpad 관련 작업도 끝냈으며, 한 시간 전에 네트워크 내 업데이트(in-net updates) 스위치를 켰습니다
20:01:56 &lt;zzz&gt; 남은 건 Debian뿐이고 내일 처리할 예정입니다
20:02:27 &lt;zzz&gt; 테스트 부족이 우려되어 네트워크 내 업데이트(in-net updates)에는 새로운 jbigi 파일이 포함되지 않는다는 점을 기억해 주세요
20:02:40 &lt;zzz&gt; 그래서 deb 사용자와 신규 설치에서 오는 버그 리포트를 주의 깊게 살펴봐 주세요
20:02:45 &lt;zzz&gt; 1)에 대해 다른 사항 있나요?
20:03:14 &lt;zzz&gt; 2) HOPE 계획 업데이트 (zzz) http://zzz.i2p/topics/1968
20:03:39 &lt;str4d&gt; 안녕하세요!
20:03:45 &lt;zzz&gt; HOPE는 이번 금요일 기준 6주 남았습니다. 150달러짜리 컨퍼런스 티켓은 후불(행사 후)에 지불합니다
20:04:11 &lt;zzz&gt; 여행 경비는 지원하지 않지만, 정말로 도움이 없이는 올 수 없는 분이 있다면 말씀해 주세요
20:04:32 &lt;zzz&gt; lance의 확약을 받지 못해, 행사 전후로는 개발자 미팅이 없습니다
20:04:53 &lt;zzz&gt; 뉴욕에서 여러분을 뵙기를 정말 고대하고 있습니다
20:05:02 &lt;zzz&gt; 2)에 대해 다른 사항 있나요?
20:05:25 &lt;zzz&gt; 3) 0.9.27 계획 (zzz)
20:06:00 &lt;zzz&gt; 넷스플릿을 기다립시다
20:06:06 &lt;plzcdv&gt; 안녕하세요.
20:07:47 &lt;zzz&gt; 좋아요, 그쪽 분들은 2) HOPE 관련 내용을 모두 보셨나요?
20:08:35 &lt;str4d&gt; 다시 안녕하세요!
20:08:35 &lt;eche|on&gt; jo
20:08:39 &lt;str4d&gt; 아니요
20:08:43 &lt;str4d&gt; 제가 마지막으로 본 건 당신의 'Hi'였습니다
20:08:53 &lt;zzz&gt; 세상에. 지금 3)입니다
20:08:57 &lt;str4d&gt; (그리고 1)도요)
20:09:02 &lt;zzz&gt; 1과 2를 복사/붙여넣기할게요
20:09:16 &lt;zzz&gt; &lt;zzz&gt; 1) 0.9.26 릴리스 계획 (zzz)
20:09:16 &lt;zzz&gt; &lt;zzz&gt; 좋아요, 어제 .26 릴리스를 빌드했고, Launchpad 관련 작업도 끝냈으며, 한 시간 전에 네트워크 내 업데이트(in-net updates) 스위치를 켰습니다
20:09:16 &lt;zzz&gt; &lt;zzz&gt; 남은 건 Debian뿐이고 내일 처리할 예정입니다
20:09:16 &lt;zzz&gt; &lt;zzz&gt; 테스트 부족이 우려되어 네트워크 내 업데이트(in-net updates)에는 새로운 jbigi 파일이 포함되지 않는다는 점을 기억해 주세요
20:09:16 &lt;zzz&gt; &lt;zzz&gt; 그래서 deb 사용자와 신규 설치에서 오는 버그 리포트를 주의 깊게 살펴봐 주세요
20:09:31 &lt;zzz&gt; &lt;zzz&gt; 2) HOPE 계획 업데이트 (zzz) http://zzz.i2p/topics/1968
20:09:44 &lt;zzz&gt; &lt;zzz&gt; HOPE는 이번 금요일 기준 6주 남았습니다. 150달러짜리 컨퍼런스 티켓은 후불(행사 후)에 지불합니다
20:09:44 &lt;zzz&gt; &lt;zzz&gt; 여행 경비는 지원하지 않지만, 정말로 도움이 없이는 올 수 없는 분이 있다면 말씀해 주세요
20:09:44 &lt;zzz&gt; &lt;zzz&gt; lance의 확약을 받지 못해, 행사 전후로는 개발자 미팅이 없습니다
20:09:44 &lt;zzz&gt; &lt;zzz&gt; 뉴욕에서 여러분을 뵙기를 정말 고대하고 있습니다
20:09:44 &lt;zzz&gt; &lt;zzz&gt; 2)에 대해 다른 사항 있나요?
20:10:03 &lt;zzz&gt; 아니면 1)에 대해?
20:10:43 &lt;str4d&gt; 1)에 대해서는 딱히 떠오르는 게 없습니다
20:11:09 &lt;str4d&gt; 2)에 관해서는, 여전히 참석하길 바라지만 아직 티켓이 없습니다. 논문 심사 날짜가 아직 정해지지 않아서 그때 제가 미국에 있을지조차 모르거든요.
20:11:27 &lt;str4d&gt; 날짜*
20:11:43 &lt;zzz&gt; 좋아요, 망설이는 분이 있다면 티켓을 사 주세요. 정말 재미있는 행사입니다
20:11:51 &lt;zzz&gt; 3) 0.9.27 계획 (zzz)
20:12:34 &lt;zzz&gt; 여기 로드맵에 어려운 과제들이 많습니다 — 서버용 암호화 마이그레이션, Mac 관련 작업, 그리고 IPv6와 NTCP2 작업 등
20:13:07 &lt;zzz&gt; NTCP2는 1년 정도 아무도 들여다보지 않았고, IPv6 피어 테스트에 대한 의견도 전혀 못 받았습니다. 그래서 도움이 필요합니다
20:13:39 &lt;zzz&gt; 또한, .27의 진행 속도는 제가 Summer of X에 얼마나 시간을 쓰느냐에 달려 있습니다. 8월 말로 잠정적으로 잡아 두었습니다
20:13:46 &lt;zzz&gt; 3)에 대해 다른 사항 있나요?
20:13:46 &lt;eche|on&gt; 테스트는 할 수 있지만…
20:14:01 &lt;str4d&gt; 그 작업들의 우선순위를 제 I2P 할 일 목록에서 더 올려둘게요
20:15:09 &lt;zzz&gt; 4) Summer of X (sadie)
20:15:24 &lt;zzz&gt; 북반구의 여름 동안 계획이 어떻게 되나요?
20:15:31 &lt;str4d&gt; 중간 단계의 UI 관련 작업도 올릴 수 있을 것 같아요
20:15:49 &lt;str4d&gt; sadie는 일이 바빠 지각 중입니다(악몽 같은 클라이언트).
20:15:55 &lt;str4d&gt; 그래서 제가 대신 진행할게요 :)
20:16:10 &lt;str4d&gt; 여기 계신 모든 분들이 런치 블로그 글을 보셨길 바랍니다 :D
20:16:43 &lt;str4d&gt; 그건 기본적으로 이미 논의된 내용을 정리한 것입니다.
20:17:09 &lt;str4d&gt; 그래서:
20:17:16 &lt;str4d&gt; 4a) APIs
20:17:17 &lt;str4d&gt; 4b) Apps
20:17:22 &lt;str4d&gt; 4c) Plugins
20:17:29 &lt;str4d&gt; 4d) Branding
20:17:33 &lt;str4d&gt; 4a)
20:18:13 &lt;str4d&gt; 이번 달은 우리 API 개선을 집중적으로 추진하는 달입니다. 0.9.26 릴리스에서 이미 이에 대해 좋은 진전을 이뤘습니다
20:18:39 &lt;str4d&gt; 다음으로는 우리 JAR들을 Maven Central에 업로드할 예정이라 Java 개발자들이 더 쉽게 사용할 수 있게 될 것입니다
20:18:53 &lt;str4d&gt; (그리고 I2P Android 클라이언트 라이브러리도 적절히 업데이트하겠습니다)
20:19:15 &lt;str4d&gt; 이달 남은 기간 동안 제안할 항목이 아주 많습니다:
20:19:33 &lt;zzz&gt; “우리의 C++와 Python 라이브러리”를 언급했는데, 우리가 직접 유지보수하는 게 있나요? 누가 어떤 특정 라이브러리에서 이 작업을 하게 되나요?
20:19:41 &lt;str4d&gt; - SAM 라이브러리를 v3.3으로 업데이트
20:19:50 &lt;str4d&gt; zzz, 위 내용입니다 ^
20:19:56 &lt;zzz&gt; 방금 한 시간 전에 여기 어떤 분께 그것들은 우리 것이 아니라 서드파티라고 말했어요
20:20:10 &lt;str4d&gt;   - txi2p (Python Twisted, 제가 하겠습니다)
20:20:32 &lt;zzz&gt; SAM 라이브러리는 어디에 있죠?
20:20:41 &lt;zzz&gt; 아니, 정확히는 어떤 것들이죠
20:21:25 &lt;str4d&gt;   - libsam3 (C, 동기/비동기 모두, git.repo.i2p에 있음)
20:21:49 &lt;zzz&gt; 좋아요. psi도 Go로 하나 가지고 있어요
20:21:53 &lt;str4d&gt;   -   - i2psam (C++, https://github.com/VirtualDestructor/bitcoin-qt-i2p/tree/master/i2psam)
20:22:16 &lt;str4d&gt; 다른 것들은 http://i2p-projekt.i2p/docs/api/samv3 를 참고하세요
20:22:33 &lt;zzz&gt; 질문에 답변 대기하는 것 외에는, 저는 주로 앱 작업을 먼저 시작할 생각입니다
20:22:35 &lt;zzz&gt; 좋습니다
20:22:45 &lt;str4d&gt; 적어도 Python Twisted와 C++ 라이브러리는 업데이트되길 바랍니다
20:22:56 &lt;str4d&gt; (다음 달 제 목적을 위해서요 >:D )
20:23:06 &lt;str4d&gt; 이번 달의 다른 제안들:
20:23:11 &lt;str4d&gt; - libtorrent가 제대로 동작하도록 만들기
20:23:34 &lt;zzz&gt; 오오 좋아요 libtorrent++\
20:23:36 &lt;str4d&gt; - Java I2P에서 SAM API를 기본으로 활성화(.27 대상)
20:23:54 &lt;str4d&gt; - 제 lighttpd I2P 패치를 업스트림에 반영(최소한 libsam3 업데이트 필요)
20:24:21 &lt;zzz&gt; /configclients 분리를 위해 티켓 #1804를 등록했습니다
20:24:25 &lt;zzz&gt; 그건 제가 할 수 있어요
20:24:28 &lt;str4d&gt; 좋아요, 이 제안들 가운데 자원자는 있나요?
20:25:34 &lt;plzcdv&gt; 부끄럽지만, 여기 있습니다.
20:25:48 &lt;str4d&gt; zzz, 음, 그건 제 UI 작업과 플러그인 달 모두에 좋은 진전이 될 거예요
20:26:17 &lt;zzz&gt; 좋아요. 하지만 머지 충돌이 생길 수 있으니 주의하세요
20:26:29 &lt;str4d&gt; zzz, 머지 충돌을 줄이려면 제 UI 브랜치에서 하거나 그걸 기반으로 하는 게 좋겠습니다
20:26:29 &lt;str4d&gt; plzcdv, 안녕하세요!
20:27:14 &lt;str4d&gt; dg, hottuna3, psi, 위 내용에 대한 생각 있나요?
20:27:34 &lt;zzz&gt; 자원자가 없으면 4b로 넘어가죠
20:28:29 &lt;plzcdv&gt; libtorrent가 있는지 몰랐습니다. 
20:28:29 &lt;str4d&gt; plzcdv, 여러 애플리케이션에서 사용되지만, 제가 알기론 어느 것도 I2P 기능을 노출하지 않습니다(아마 망가져 있어서겠죠)
20:28:54 &lt;plzcdv&gt; Libtorrent(또는 유사한 것)는 근본적인 구성처럼 보입니다.
20:29:04 &lt;plzcdv&gt; 소통은 결국 정보를 공유하는 일입니다.
20:29:17 &lt;str4d&gt; 이번 달에 I2P에 쓸 수 있는 주말이 세 번 남았습니다. 그중 하나는 txi2p에 쓰고, 또 하나는 i2psam 작업을 맡겠습니다.
20:30:13 &lt;str4d&gt; 다른 분들도 아이디어가 있거나 다른 것들 중 작업하고 싶은 게 있으면 자유롭게 진행해 주세요
20:30:33 &lt;zzz&gt; 이 모든 것에 대한 sadie의 PR 계획은 어떤가요?
20:30:38 &lt;str4d&gt; 이번 주에 PR에 사용할 수 있는 홍보물을 올릴 예정이라, 추가적인 도움을 얻는 데 도움이 될 수 있을 거예요
20:30:38 &lt;str4d&gt; 4b) Apps
20:30:40 &lt;plzcdv&gt; libtorrent 또는 그와 유사한 작업을 하고 싶습니다.
20:30:54 &lt;str4d&gt; zzz, 4d)에서 다룰게요
20:31:02 &lt;zzz&gt; 좋아요
20:31:09 &lt;str4d&gt; plzcdv, 물론입니다!
20:32:20 &lt;str4d&gt; libtorrent의 I2P 지원이 동작하도록 업데이트해 주실 수 있다면 정말 감사하겠습니다 :D
20:32:45 &lt;zzz&gt; 앱 측면에서는 snark 독립 실행형(psi의 훌륭한 작업을 기반으로), Syndie, i2phex를 할 계획입니다. 아마 Orchid도요.
20:33:00 &lt;str4d&gt; plzcdv, 회의 끝나고 논의하죠 :)
20:33:13 &lt;zzz&gt; 앗, Orchid는 플러그인 쪽이네요.
20:33:24 &lt;str4d&gt; zzz, 저도 그걸 전부 플러그인 범주로 생각했어요
20:33:28 &lt;zzz&gt; 어쨌든 첫 세 개는 HOPE 전에요.
20:33:45 &lt;str4d&gt; 하지만 미리 시작해도 괜찮습니다
20:34:01 &lt;zzz&gt; 좋아요, 그럼 작업을 앞당길게요, 딱히 할 앱이 없다면요. snark는 해당되겠네요.
20:34:23 &lt;str4d&gt; 제가 보는 Apps 달의 목적은 I2P를 자신의 애플리케이션에 통합하고자 하는 다른 개발자들과의 협업/외연 확장입니다
20:34:25 &lt;str4d&gt; 그래서:
20:34:26 &lt;str4d&gt; - Tahoe-LAFS
20:34:29 &lt;str4d&gt; - Zeronet
20:34:41 &lt;str4d&gt; - OpenBazaar (IPFS를 통해, 그쪽으로 전환 중)
20:34:51 &lt;zzz&gt; 좋아요, 그러면 누군가 반응할 때까지는 주로 PR과 아웃리치네요
20:35:06 &lt;str4d&gt; - Whonix (방금 누가 저에게 이메일을 보냈습니다)
20:35:11 &lt;str4d&gt; zzz, PR만은 아닙니다
20:35:23 &lt;str4d&gt; 직접 가서 코드를 기여할 겁니다
20:35:53 &lt;str4d&gt; 특히 Tahoe는, 예전에 함께 작업한 적이 있어서 그들의 코드베이스 중 관련 부분을 이미 알고 있습니다
20:36:07 &lt;str4d&gt; 그래서 이번 달에 txi2p를 최신화하고 싶습니다
20:36:16 &lt;str4d&gt; 또 하나: Zcash
20:36:22 &lt;zzz&gt; 좋아요
20:38:52 &lt;str4d&gt; 코드베이스를 알고 있는 또 다른 곳으로, 위의 bitcoin-qt-i2p 패치를 살펴보고 얼마나 적용 가능할지 보려고 합니다.
20:39:09 &lt;str4d&gt; Apps 달의 구체적 산출물로는, 지금 우리가 하는 작업을 활용해 다른 개발자들의 I2P 통합을 돕는 코드를 직접 작성하거나 설계 논의에 기여하는 것입니다
20:39:09 &lt;str4d&gt; Apps 달을 위한 다른 아이디어:
20:39:09 &lt;str4d&gt; - Vuze
20:39:09 &lt;str4d&gt; - Lightning Browser(안드로이드, I2P 클라이언트 라이브러리 사용을 제가 업데이트)
20:39:09 &lt;str4d&gt; - libtorrent를 사용하는 프로젝트들!
20:39:39 &lt;str4d&gt; 이 중 일부는 이번 달부터 접촉을 시작할 것이며, 다른 분들도 그렇게 하시길 권합니다. 다른 프로젝트 아이디어가 있으면 알려주세요.
20:40:10 &lt;str4d&gt; (이들 프로젝트 중 일부)
20:41:51 &lt;str4d&gt; 4c) Plugins
20:41:51 &lt;str4d&gt; 여기는 우리가 개발·유지보수하고 있는 기존 앱과 플러그인에 애정을 쏟는 시간이라고 봤습니다 :)
20:41:51 &lt;str4d&gt; 그래서:
20:41:51 &lt;str4d&gt; - Bote
20:41:51 &lt;str4d&gt; - Snark
20:41:51 &lt;str4d&gt; - Orchid
20:41:51 &lt;str4d&gt; - 기타 등등
20:41:51 &lt;str4d&gt; 그렇긴 해도, 다른 할 일이 없는 분이 있다면 더 일찍 작업해도 상관없습니다
20:42:12 &lt;str4d&gt; 또는 예를 들어 다음 달에 어떤 앱에 기여가 잘 진행되고 있다면, 더 나중에 작업해도 됩니다
20:44:51 &lt;str4d&gt; 세 달의 구성은 주로 PR을 위한 것이지, 프로젝트 관리용은 아닙니다 :)
20:44:51 &lt;str4d&gt; (물론 제 시간 계획을 세우는 데엔 확실히 도움이 되겠지만요!)
20:44:51 &lt;str4d&gt; 4c)는 다음 달 회의에서 더 논의할 수 있습니다. 지금은 여기 더 많은 분들이 4b)를 고민하고, 4a)를 시작하시길 권합니다 :D
20:44:51 &lt;str4d&gt; 4d) Branding(및 PR)
20:44:51 &lt;str4d&gt; 현재 I2P Summer Dev의 PR 전략은 블로그 글과 트위터 중심입니다
20:44:51 &lt;str4d&gt; 우리가 무엇을 하는지 블로그에 정기적으로 업데이트를 작성할 예정입니다.
20:44:51 &lt;str4d&gt; 대략적인 계획:
20:44:51 &lt;str4d&gt; - 런치 포스트(완료)
20:45:30 &lt;str4d&gt; - APIs(며칠 내 작성, Maven Central 작업과 이번 달의 다른 제안 목록을 홍보)
20:46:02 &lt;str4d&gt; - Apps(함께 작업할 프로젝트 목록과 다른 제안들, 그리고 APIs 달 성과 요약을 홍보)
20:46:11 &lt;str4d&gt; - Plugins(Apps 포스트와 유사한 구성)
20:46:19 &lt;str4d&gt; - 마무리 포스트
20:46:54 &lt;str4d&gt; 남은 글들은 대략 한 달 간격으로 나갈 예정이며, 필요하면 그 사이에 더 작은 업데이트도 있을 수 있습니다
20:47:19 &lt;str4d&gt; 한편 트위터에서는, 이 작업과 관련하여 올리는 모든 내용에 #I2PSummer 해시태그를 붙여 주세요
20:47:38 &lt;str4d&gt; (이 블로그 글들, 작업 중인 API나 앱에 대한 코멘트 등...)
20:47:50 &lt;psi&gt; re: Go 저는 Go에서 I2P용 net.* 를 구현합니다
20:48:10 &lt;str4d&gt; psi, 우와!
20:48:28 &lt;psi&gt; net.Dial net.Listener net.PacketConn net.Conn net.Addr etc
20:48:36 * psi 위로 스크롤함
20:48:56 &lt;str4d&gt; 브랜딩과 관련해, 런치 3일 전에 I2P Summer Dev용 로고가 있으면 좋겠다는 아이디어가 떠올랐습니다(가능하면 앞으로도 재사용할 수 있는 형태로요)
20:48:58 &lt;psi&gt; ++ sam default plz
20:49:12 &lt;str4d&gt; 그리고 하루 뒤 엘리오 코시가 오픈 소스 디자인을 위한 스타트업을 시작하는 것을 봤습니다
20:50:00 &lt;zzz&gt; 4)에 대해 다른 사항 있나요?
20:50:09 &lt;str4d&gt; 그래서: I2P Summer Dev를 위한 로고 디자인(단독 로고와 배너, 티셔츠 등에 쓸 텍스트 결합 형태)을 의뢰하려고 그에게 연락했고, 이달 말 납품을 목표로 하고 있습니다
20:50:47 &lt;str4d&gt; 예산은 200달러로 제시했습니다. 프로젝트에서 적절한 지출이 아니라고 판단하더라도 제가 개인적으로 부담해도 괜찮다고 생각한 금액이기 때문입니다.
20:50:55 &lt;str4d&gt; 그러니: 이건 예산을 잘 쓰는 일일까요?
20:51:25 &lt;psi&gt; summer of $i2pthing 을 위한 인력은 충분한가요?
20:51:41 &lt;zzz&gt; 그걸로 뭔가를 할 구체적인 계획이 없다면 좋은 예산 사용이 아닙니다
20:51:47 &lt;str4d&gt; (sadie도 아는 디자이너에게 연락 중이고, Elio의 스타트업은 디자인이 마음에 들지 않으면 100% 환불을 보장한다고 하니, 전반적으로 위험이 낮다고 봅니다)
20:52:26 &lt;str4d&gt; zzz, 브랜딩은 GetI2P 트위터 계정(아바타 + 배너), 웹사이트의 관련 블로그 글(그리고 어떤 형태로든 홈페이지) 등에 사용할 계획입니다.
20:52:29 &lt;zzz&gt; 그러니 빨리 사용할 구체적 계획이 없다면, 그건 돈을 허공에 버리는 겁니다
20:52:36 &lt;str4d&gt; 티셔츠도 가능성 있습니다(sadie가 비용을 검토 중).
20:52:54 &lt;str4d&gt; zzz, 그래서 이달 말 납품을 원합니다. 그래야 두 달 동안 사용할 수 있으니까요
20:53:09 &lt;str4d&gt; 그리고 나중에도 활용할 수 있죠
20:53:16 * psi 지연
20:53:41 &lt;str4d&gt; 런치 포스트에서 말했듯이, 신규 기여자들에게 굿즈를 주고 싶습니다. 현재는 스티커이고, 티셔츠가 될 수도 있습니다
20:54:04 &lt;str4d&gt; psi, 지금 I2P Summer Dev에 인력이 충분하지 않습니다. 개발자를 찾는 아이디어가 여럿 있어요 :)
20:54:14 &lt;zzz&gt; 어떤 비용을 쓰기 전에 echelon의 승인을 받아 주세요
20:55:03 &lt;psi&gt; 알겠습니다
20:55:09 &lt;str4d&gt; 처음 아이디어가 떠올랐을 때 eche|on에게 연락했지만, 회의에서 확답을 받고 싶었습니다 :)
20:56:02 &lt;psi&gt; re: summer of $i2pthing 제 I2P net.* 는 IPFS의 libp2p에 비교적 쉽게 맞출 수 있을 것 같은데, IPFS의 개발 프로세스에 부트스트랩하는 건 좀 위축되네요
20:56:04 &lt;zzz&gt; 그럼 이미 그의 승인을 받은 건가요, 아니면 생각 중이라고만 말했나요?
20:56:22 &lt;psi&gt; 정확히는 제 I2P용 Go 라이브러리요
20:56:41 &lt;str4d&gt; zzz, 제 생각과 제안 예산을 전달했고, 회의에서 이 안건을 올리겠다고 했습니다
20:56:50 &lt;zzz&gt; 스티커 때 겪었던 문제는 피하고 싶습니다. hottuna가 eche와 대충만 논의하고 나서 600달러 청구서를 들이밀었던 그 문제요
20:56:57 &lt;str4d&gt; 필요한 게 eche의 승인뿐이라면, 승인을 받고 진행하겠습니다 :D
20:57:22 &lt;psi&gt; 다음 구직 인터뷰에 붙느냐에 따라, 시간이 아주 많을 수도 있고 없을 수도 있어요
20:57:43 &lt;str4d&gt; 그렇게 하겠습니다
20:57:51 &lt;str4d&gt; (그 문제는 피하면서요)
20:58:06 &lt;str4d&gt; psi, libpnp가 Go로 되어 있나요?
20:58:07 &lt;zzz&gt; $200는 큰돈은 아니지만, 그만큼 얻는 것도 많지 않습니다. 티셔츠는 더 비싸고, HOPE에 맞춰 뉴욕으로 가져오려면 일이 훨씬 많습니다
20:58:16 &lt;psi&gt; libp2p는 Go와 JS로 되어 있어요
20:58:26 &lt;str4d&gt; 음
20:58:32 &lt;zzz&gt; 4)에 대해 다른 사항 있나요?
20:58:33 &lt;str4d&gt; 그럼 OpenBazaar도 Go로 되어 있나요?
20:58:35 &lt;psi&gt; 정확히는, IPFS의 네트워크 추상화 레이어입니다
20:58:38 &lt;psi&gt; API예요
20:58:49 &lt;psi&gt; OpenBazaar는 py2입니다
20:58:49 &lt;str4d&gt; zzz, 그건 로고만 해당합니다. 티셔츠는 별도 예산이에요
20:58:53 &lt;psi&gt; Twisted를 사용하죠
20:59:02 &lt;str4d&gt; 그리고 맞아요, sadie가 HOPE 일정에 맞춰 티셔츠를 검토 중입니다
20:59:02 &lt;psi&gt; (제 기억이 맞다면)
20:59:17 &lt;str4d&gt; psi, 그런데 그들이 IPFS로 전환 중이라고 했는데… 이상하네요
20:59:34 &lt;zzz&gt; 4) 마지막 호출
20:59:37 &lt;str4d&gt; 어쨌든, 이번 달에 당신의 SAM 라이브러리를 3.3으로 업데이트할 시간이 있다면 정말 훌륭하겠습니다 :)
20:59:48 &lt;str4d&gt; 알겠어요 알겠어요, 전 여기까지입니다 :P
20:59:55 &lt;psi&gt; 네, SAM 3.3은 확실히 구현할 겁니다
20:59:57 &lt;str4d&gt; (4) 관련)
21:00:08 &lt;zzz&gt; i2pd 쪽도 3.3으로 업데이트되면 좋겠습니다
21:00:16 &lt;zzz&gt; 회의에서 다른 안건 있나요?
21:00:25 * zzz 버퍼를 찾음
21:00:28 &lt;str4d&gt; 아, SAM 라이브러리들을 GitHub의 i2p 프로젝트 아래로 옮길까 합니다
21:00:38 &lt;str4d&gt; 그리고 네, 5) 다음 회의 일정 변경이 있습니다
21:00:50 &lt;zzz&gt; 좋아요 5) 진행하세요, str4d
21:01:09 &lt;str4d&gt; 덜 알려진 것들(여기서는 libsam3와 i2psam)을 더 눈에 띄게 하는 것도 좋을 것 같습니다
21:01:11 &lt;psi&gt; 구체적으로 어떤 SAM 라이브러리들이죠?
21:01:22 &lt;psi&gt; 라이선스를 섞는 건 좋지 않다는 걸 기억하세요
21:01:22 &lt;str4d&gt; txi2p는 이미 연동이 많아서 지금 위치에 그대로 두어도 괜찮을 것 같습니다
21:01:32 &lt;str4d&gt; psi, i2p.i2p 저장소에는 두지 않을 겁니다
21:01:37 &lt;zzz&gt; 라이브러리 관련 나머지 얘기는 회의 후로 미룹시다
21:01:39 &lt;psi&gt; 오 
21:01:42 &lt;zzz&gt; 좋아요 5) 진행하세요, str4d
21:01:54 &lt;psi&gt; ㅇㅋ
21:01:54 &lt;str4d&gt; 기존 git 저장소들을 호스팅만 할 생각입니다
21:01:57 &lt;str4d&gt; 5) 일정 변경
21:02:13 &lt;str4d&gt; 현재 이 회의 시간이 이른 편이라 참석하기가 어렵습니다
21:02:21 &lt;str4d&gt; sadie는 근무 시간이라 참석하기 어렵고요
21:02:46 &lt;str4d&gt; 두 문제를 모두 해결하도록, 회의 시간을 한 시간 늦출 것을 제안하고 싶습니다.
21:03:16 &lt;str4d&gt; (적어도 이번 여름 동안은요. 원한다면 서머타임이 바뀔 때 다시 되돌릴 수 있습니다)
21:03:18 &lt;zzz&gt; 유럽 쪽 분들과 조율해 주시겠어요? 가장 영향을 크게 받는 분들이니까요
21:03:58 &lt;str4d&gt; 그게 eche|on, 그리고…?
21:03:59 &lt;zzz&gt; 그들과 합의할 수 있는 어떤 시간이든 저는 괜찮습니다. 지난 회의, 아니면 아마 그 전 회의에서 그렇게 말했어요.
21:04:10 &lt;zzz&gt; 주로 ech와요
21:04:24 &lt;str4d&gt; 음
21:04:33 &lt;str4d&gt; 예산 문제를 정리하는 것과 동시에 그에게 물어보겠습니다
21:04:53 &lt;str4d&gt; 그가 괜찮다고 하면, 시간을 일단 바꾸고 불만을 기다리는 게 아마 가장 쉬울 겁니다 :P
21:05:02 &lt;zzz&gt; 다음 달에 시도해 보고 어떻게 되는지 보죠. 하지만 먼저 그에게 물어보는 게 좋겠습니다
21:05:07 &lt;zzz&gt; 5)에 대해 다른 사항 있나요?
21:05:14 &lt;str4d&gt; 저는 여기까지입니다!
21:05:17 &lt;zzz&gt; 회의에 다른 안건 있나요?
21:05:45 &lt;str4d&gt; 모두 즐거운 Summer Dev 되세요! Let's Make I2P inteGrate Again!
21:05:49 * zzz ***bafs*** 회의를 종료 </div>
