---
title: "I2P 개발자 회의 - 2016년 11월 1일"
date: 2016-11-01
author: "zzz"
description: "2016년 11월 1일자 I2P 개발 회의 로그."
categories: ["meeting"]
---

## 간단 정리

<p class="attendees-inline"><strong>참석자:</strong> echelon, fluffypony, hottuna, str4d, zzz</p>

## 회의 기록

<div class="irc-log">20:00:01 &lt;zzz&gt; 0) 안녕하세요
20:00:01 &lt;zzz&gt; 1) 33C3 계획
20:00:01 &lt;zzz&gt; 2) 0.9.28 업데이트 (zzz)
20:00:07 &lt;zzz&gt; 0) 안녕하세요
20:00:09 &lt;zzz&gt; 안녕
20:00:17 &lt;eche|on&gt; 안녕
20:00:22 &lt;i2pr&gt; [Slack/str4d] 안녕!
20:00:38 &lt;zzz&gt; 1) 33C3 계획
20:01:05 &lt;eche|on&gt; 좋아
20:01:11 &lt;zzz&gt; 좋아, 11월 8일 티켓 구매는 eche|on이 맡아서 처리하고, 테이블 요청은 hottuna가 맡고 있는지 확인하고 싶어
20:01:16 &lt;eche|on&gt; 월요일 오후 8시에 티켓 사전 판매가 시작돼
20:01:29 &lt;eche|on&gt; 나는 모바일 인터넷과 노트북을 들고 프라하에 있을 거야
20:01:38 &lt;hottuna&gt; zzz 요
20:01:47 &lt;zzz&gt; 좋아, 프라하에 인터넷만 있으면 괜찮다는 거지?
20:01:56 &lt;eche|on&gt; 하지만 한 번에 티켓 6장을 못 살까 봐 걱정이야. 일단 시도해볼게. 안 되면 트위터로 알릴게
20:02:11 &lt;zzz&gt; 좋아, 훌륭해
20:02:20 &lt;eche|on&gt; 한 주문당 최대 2장 정도로 제한할 것 같은 냄새가 나지만, 두고 보자
20:02:36 &lt;zzz&gt; hottuna, 올해도 우리 noisy square 요청을 위키에 올려줄 수 있어? 그리고 monero가 합류하고 싶어 한다는 건 알고 있지?
20:04:20 &lt;hottuna&gt; zzz: monero 얘기는 몰랐어. 우리는 몇 명이 될까? 그리고 monero는 우리 깃발 아래에서 활동해도 괜찮을까?
20:04:21 &lt;hottuna&gt; zzz: 지금 ccc wiki 서버가 전혀 응답하지 않아. 33c3 위키가 열렸는지 확인한 지는 몇 주 됐어
20:05:10 &lt;zzz&gt; 모르겠어, 자세한 건 fluffypony에게 물어봐. 아마 그쪽도 별도로 요청을 하겠지만, 우리와 테이블을 같이 쓰거나 가까이 배치해 달라고 할 수도 있어
20:05:37 &lt;zzz&gt; hottuna, 위키를 모니터링하고 우리 프로젝트로 요청을 넣어 줄 수 있는지 확인해줘
20:06:39 &lt;fluffypony&gt; 우리가 테이블을 같이 쓰면 좋겠어
20:07:01 &lt;fluffypony&gt; hottuna가 요청을 맡아줄 수 있다면 아주 좋겠어
20:07:08 &lt;fluffypony&gt; 설명 부분은 hottuna와 내가 조율할 수 있어 
20:07:22 &lt;zzz&gt; fluffypony, 너희 요청은 따로 하되 우리와 가깝게, 혹은 공유하도록 부탁하는 게 좋겠어
20:07:24 &lt;fluffypony&gt; hottuna: 몇 명인지는 확실치 않지만, 항상 사람이 있게 할게
20:07:27 &lt;zzz&gt; hottuna?
20:07:32 &lt;i2pr&gt; [Slack/str4d] 좋아 보입니다
20:07:46 &lt;hottuna&gt; fluffypony: monero 쪽이 몇 명인지, 그리고 I2P 프로젝트 배너 아래에서 활동해도 괜찮은지 알려주면 i2p+monero로 테이블을 요청할 수 있어
20:07:55 &lt;zzz&gt; 좋아, 훌륭해
20:07:58 &lt;hottuna&gt; zzz: 우리는 몇 명이 될까?
20:08:07 &lt;fluffypony&gt; hottuna: 좋아, 개인적으로 얘기해서 정하자
20:08:09 &lt;eche|on&gt; hottuna: 현재로선 6명으로 세고 있어
20:08:33 &lt;eche|on&gt; zzz, hottuna. bobthebuilder,meeh, str4d, 그리고 나
20:08:34 &lt;hottuna&gt; zzz: 어쨌든 위키를 모니터링하고 이걸 작성하는 건 내가 맡을게
20:08:36 &lt;zzz&gt; Meeh가 몇 명 더 데려올 수도 있으니 그에게 물어봐. 일단 우리 8명, monery 4명이라고 하자
20:08:43 &lt;eche|on&gt; 누구 빠뜨렸으면 알려줘!
20:08:43 &lt;zzz&gt; 좋아, hottuna 
20:09:00 &lt;i2pr&gt; [Slack/str4d] 테이블은 얼마나 큰가요?
20:09:02 &lt;hottuna&gt; 좋아, 그럼 일단 12명으로
20:09:13 &lt;hottuna&gt; 거의 우리가 요청하는 만큼 크게 해줘
20:09:26 &lt;zzz&gt; 좋아, 발표 관련해서—str4d와 sadie가 제출을 생각하고 있던 걸로 아는데, 진행됐어? (아마 아닐 듯) 그리고 혹시 대비책으로 YTBI와 조율해뒀어?
20:09:37 &lt;zzz&gt; *YBTI
20:09:44 &lt;eche|on&gt; 내가 알기론 아니야
20:09:54 &lt;eche|on&gt; 여기서는 str4d가 알려줄 수 있을 거야
20:10:15 &lt;i2pr&gt; [Slack/str4d] Sadie는 CCC에 참석하지 않을 거예요(AIUI, 개인 사정), 그리고 저는 Zcash 론치 때문에 발표를 제출하지 않았어요
20:10:24 &lt;zzz&gt; 아, 그리고 론치 축하해 str4d. 이제 우리랑 말하기엔 너무 부자가 된 걸지도 몰라
20:10:47 &lt;i2pr&gt; [Slack/str4d] 헤, 그럴 리요 :stuck_out_tongue:
20:10:56 &lt;zzz&gt; 좋아, 티켓과 관련해서 그녀가 갈지 말지에 대해 sadie와 eche|on이 조율하고 있기를
20:11:02 &lt;i2pr&gt; [Slack/str4d] 그래도 YTBI 발표는 준비할게요
20:11:21 &lt;eche|on&gt; zzz: 그녀는 33c3에는 참석하지 않고, RWC에는 갈 거야
20:11:30 &lt;zzz&gt; 좋아, grothoff 얘기나 YBTI가 열릴지에 대한 소식 본 사람 있어?
20:11:51 &lt;zzz&gt; 늘 정리가 잘 안 돼서, 아마 나중이 돼야 알 수 있을 거야
20:11:55 &lt;eche|on&gt; 아직 본 건 없어, 내 생각엔 티켓 이슈 때문에들 미루는 것 같아
20:12:09 &lt;i2pr&gt; [Slack/str4d] 그래도 RWC에 가는 사람이 있어서 다행이네요
20:12:32 &lt;zzz&gt; 올해는 뉴욕에서 하지?
20:12:40 &lt;i2pr&gt; [Slack/str4d] 네
20:12:55 &lt;zzz&gt; 좋네. 우리 쪽에서도 더 많은 사람이 올지도 모르겠어
20:13:02 &lt;zzz&gt; 1) 관련해 더 있어?
20:13:12 &lt;eche|on&gt; 지금은 없어
20:13:18 &lt;eche|on&gt; 티켓 건은 내가 알릴게
20:13:26 &lt;zzz&gt; 좋아
20:13:44 &lt;zzz&gt; 2) 0.9.28 업데이트
20:14:00 &lt;zzz&gt; Jetty를 포함해 우리가 번들하는 서드파티 라이브러리 몇 개를 업데이트했어
20:14:24 &lt;eche|on&gt; 좋네
20:14:28 &lt;zzz&gt; jrobin도. 그리고 Java 9 관련 이슈들과 씨름 중이야. 트랜스포트 관련 티켓들도 처리하고 있고
20:14:46 &lt;eche|on&gt; 빌드/업데이트할 때 특별히 살펴봐야 할 것들 있어?
20:14:51 &lt;zzz&gt; 언제나처럼 코딩이나 티켓 쪽 도움은 많이 못 받고 있어서, 어떤 도움이라도 환영이야
20:15:01 &lt;zzz&gt; ech 뭐라고?
20:15:40 &lt;i2pr&gt; [Slack/str4d] 0.9.28에 맞춰 UI 개편 작업을 정리해서 병합하고 싶어요
20:15:40 &lt;eche|on&gt; ant updatewithjetty가 평소 루틴인데, 다른 새 라이브러리들도 있어서 특별히 볼 게 있어?
20:15:57 &lt;zzz&gt; 아니, 특별한 건 없어
20:16:06 &lt;eche|on&gt; 좋아, 다행이네
20:16:13 &lt;i2pr&gt; [Slack/str4d] 추가로 11월에는 "설정 마법사" 기능을 작업할 예정이고, 0.9.28에 포함시켜서 CCC에서 새 사용자들을 안내할 수 있는 무언가를 갖추고 싶어요
20:16:32 &lt;zzz&gt; str4d, 큰 걸 병합할 거라면 다음 주 안, 늦어도 2주 안에는 해줘. 나는 .28을 CCC 전에 12월 중순에 릴리스하고 싶어
20:16:46 &lt;zzz&gt; str4d, 릴리스 얘기가 나와서 말인데, .27 Android 릴리스는 어떻게 되고 있어?
20:16:49 &lt;eche|on&gt; 대부분의 티켓은 내가 크게 도와줄 수 없어. 하지만 Syndie 관련 티켓은 네가 조금만 도와주면 내가 고칠 수 있어, zzz (after meeet)
20:16:49 &lt;i2pr&gt; [Slack/str4d] ACK
20:17:27 &lt;i2pr&gt; [Slack/str4d] Zcash 론치로 바쁜 동안에는 .27 Android 릴리스가 시작조차 못 했어요
20:17:32 &lt;i2pr&gt; [Slack/str4d] 하지만 이번 주에는 시간을 낼게요
20:17:35 &lt;zzz&gt; 여름 내 4개월짜리 사이클을 겪고 나서, 다시 6~8주 사이클로 돌아가고 싶어
20:17:55 &lt;i2pr&gt; [Slack/str4d] I2P-Bote와 Bote Android 저장소 병합도 완료에 거의 다 왔어요
20:18:00 &lt;zzz&gt; 좋아, 그리고 물론 Bote도 신경이 좀 필요하고, 'summer of x' 블로그 글 쓰기에도 아직 늦지 않았어
20:18:18 &lt;i2pr&gt; [Slack/str4d] I2P 플러그인을 만들기 위한 Gradle 플러그인이 (보기엔) 잘 작동해요
20:18:54 &lt;i2pr&gt; [Slack/str4d] 그래서 마지막 부분만 병합하면(다른 JAR들과 함께 0.9.27용 router.jar를 Maven Central에 올리는 데 달려 있어요) 모든 게 잘 돌아갈 거예요
20:19:31 &lt;zzz&gt; str4d, 27 이후에 Android나 네 IDE 파일 또는 maven을 손봐야 할 수도 있는 변경을 좀 했어. 참고로 .28을 위한 거고, 네 27 릴리스에는 영향이 없을 거야
20:19:44 &lt;i2pr&gt; [Slack/str4d] 이번 주가 아니더라도, 이번 주말 뉴질랜드로 돌아가는 비행 중에는 시간이 있을 거예요
20:19:49 &lt;i2pr&gt; [Slack/str4d] ACK
20:20:11 &lt;zzz&gt; 좋아. 네가 아무리 낙관적이라 해도 10월에는 뭘 하리라고는 사실 기대하지 않았어 :)
20:20:16 &lt;zzz&gt; 2) 관련해 더 있어?
20:20:29 &lt;i2pr&gt; [Slack/str4d] 저는 낙관이 아주 넘쳐요
20:20:48 &lt;zzz&gt; 회의에서 더 논의할 거 있어?
20:21:26 * zzz 의사봉을 집어든다
20:22:18 * zzz *baffffffffs*** 회의를 종료함 </div>
