---
title: "I2P 개발자 회의 - 2016년 3월 19일"
date: 2016-03-19
author: "zzz"
description: "2016년 3월 19일자 I2P 개발 회의록."
categories: ["meeting"]
---

## 간단 요약

<p class="attendees-inline"><strong>참석자:</strong> orignal, str4d, z3r0fox, zzz</p>

## 회의 기록

<div class="irc-log">20:00:01 &lt;zzz&gt; 0) 안녕하세요
20:00:01 &lt;zzz&gt; 1) 0.9.27-29 로드맵: http://i2p-projekt.i2p/en/get-involved/roadmap
20:00:05 &lt;zzz&gt; 0) 안녕하세요
20:00:07 &lt;zzz&gt; 안녕
20:00:35 &lt;zzz&gt; 1) 0.9.27-29 로드맵: http://i2p-projekt.i2p/en/get-involved/roadmap
20:00:57 &lt;str4d&gt; 안녕
20:01:17 &lt;z3r0fox&gt; 안녕
20:01:17 &lt;zzz&gt; 오늘 목표는 최소한 27-29 로드맵을 27과 28-29로 나누는 것입니다
20:02:05 &lt;zzz&gt; 장기 목표 두 가지를 염두에 두고요: 1) 네트워크 성장; 2) 보안 향상
20:02:55 &lt;zzz&gt; 그럼 27-29 목록을 봅시다. 27에 반드시 넣거나 최소한 착수해야 할 최우선 항목이 눈에 띄나요?
20:05:08 &lt;str4d&gt; "기존 hidden services의 암호화 마이그레이션" <-- 이게 사람들이 마이그레이션할 수 있도록 backend와 UI 부분을 추가한다는 뜻이라고 보면 될까요?
20:05:13 &lt;str4d&gt; (stats.i2p 등에도 적용하는 것까지요.)
20:05:49 &lt;str4d&gt; "새로운 암호에 대한 초기 작업" <-- 제 기준에선 매우 우선순위가 높지만, 구현은 아직 설계 작업에 막혀 있어요
20:05:51 &lt;zzz&gt; 네, 26에서의 subscription feed 작업을 기반으로요
20:06:21 &lt;zzz&gt; '초기 설계 작업'이라고 부를 수도 있겠네요
20:06:34 &lt;str4d&gt; 음
20:06:41 &lt;str4d&gt; 여기서 실제 의존 그래프를 정리해 봅시다
20:06:53 &lt;str4d&gt; (처음 몇 개 항목에 대해)
20:07:11 &lt;str4d&gt; a - NTCP2에 대한 초기 작업
20:07:24 &lt;str4d&gt; b - 새로운 DH(디피-헬먼)에 대한 초기 작업
20:07:29 &lt;str4d&gt; c - 새로운 암호에 대한 초기 작업
20:07:29 &lt;str4d&gt; d - 다중 destination 지원이 있는 LS2에 대한 초기 작업
20:07:33 &lt;str4d&gt; e - 새로운 netdb(“next backend”)에 대한 초기 작업
20:08:23 &lt;zzz&gt; '초기 작업'이라고 표시된 건 아마 의존성이 없을 거예요
20:08:23 &lt;str4d&gt; LS2는 지원하려면 새로운 netDB 코드가 필요하지 않나요?
20:08:46 &lt;str4d&gt; 글쎄요, router가 그 일부를 파싱하는 내부 지원이라면 맞죠
20:09:23 &lt;str4d&gt; 하지만 router가 파싱할 그 데이터를 어떻게 받느냐에는 의존성이 있을 거예요
20:09:39 &lt;zzz&gt; 'new netdb'는 R5N 같은 tuna 관련 것들이라 LS2와는 직교(별개)해요
20:09:51 * str4d는 다른 작업을 막고 있을 수 있어 설계에 집중해야 하는 것들과, 더 빨리 구현할 수 있는 것들을 분리하려고 함
20:09:54 &lt;str4d&gt; 좋아요
20:10:34 &lt;str4d&gt; 적어도 c는 d에 의존해요
20:10:52 &lt;str4d&gt; e2e(종단 간) 레이어에서 암호가 LS 안에 있기 때문이죠
20:11:08 &lt;str4d&gt; b는 무슨 뜻이죠?
20:11:27 &lt;str4d&gt; (왜냐면 그렇지 않으면 b가 a의 선행 조건처럼 보이거든요)
20:12:08 &lt;zzz&gt; b = DH 후보 목록을 만들고, 코드 가용성, 속도 등 정보를 정리
20:13:04 &lt;str4d&gt; 좋아요, 그럼 b는 a와 반쯤 독립적이네요 :)
20:13:04 &lt;zzz&gt; c = 계획 수립, 목록 작성
20:13:51 &lt;zzz&gt; 이런 '초기 작업' 항목들 중 상당수는 사실상 방치 상태예요. 몇 달, 몇 년 동안 아무도 고민하지 않았고 최근 논의도 없었죠
20:14:04 &lt;zzz&gt; 누군가는 다시 집중해서 들여다봐야 합니다
20:14:07 &lt;str4d&gt; 아, 제 착각이었네요. 목록의 모든 항목이 실제 코드로 반영되는 걸 말하는 줄 알았어요
20:15:41 &lt;zzz&gt; 그럴 수도 있고 아닐 수도 있고요
20:15:52 &lt;str4d&gt; 좋아요, 그럼 제 우선순위는 이제 전부 한꺼번에요 ;D
20:16:25 &lt;str4d&gt; 하지만 아마 더 빨리 끝낼 수 있는 것부터 시작하는 게 좋겠네요
20:16:30 &lt;zzz&gt; 많은 것들이 코딩 전에 i2pd와 kovri와의 합의 형성과 설계가 필요해요
20:17:02 &lt;str4d&gt; 음
20:18:34 &lt;str4d&gt; 제 생각에는 a와 d를 위해선, 소수 인원이 기존 제안들을 모두 검토해서 명확히 한 다음, 어떤 형태로든 설계 토론 미팅을 하는 게 필요해요
20:18:48 &lt;str4d&gt; 이상적으론 회의는 가능한 최소로요 :P
20:19:28 &lt;str4d&gt; b는 설계 관점에서 a에 영향을 좀 주겠지만, 미뤄도 됩니다
20:20:14 &lt;zzz&gt; 우선 zzz.i2p에서 논의를 활성화하는 것만으로도 좋겠어요. 지금 20~30개의 제안이 올라와 있는데, 대부분은 반응 없이 묻히거나 잊힌 상태죠
20:20:37 &lt;str4d&gt; 마찬가지로 c도 d에 영향을 줍니다
20:20:37 &lt;str4d&gt; 하지만 그 다섯 개 중에서는 e가 네트워크 신뢰성에 가장 큰 영향을 줄 것 같아요...
20:20:40 &lt;zzz&gt; 그 결과 현재로선 향후 개발에 매우 불리한 위치에 있어요
20:21:39 &lt;str4d&gt; 이 시점에선 tunnel 수준 암호는 미뤄두고 있는데, 저는 괜찮다고 봅니다(여기서는 Tor 쪽 작업 결과를 조금 더 기다려 보려 하니까요)
20:21:47 &lt;zzz&gt; 그게 바로 리소스를 summer of x에 투입하는 게 더 나을 수도 있는 또 다른 이유죠. 최소한 각 x에서 무엇을 해야 하는지는 더 분명하거든요
20:22:21 &lt;zzz&gt; 'tunnel 수준 암호'가 목록이나 게시물에라도 있나요?
20:22:41 &lt;str4d&gt; 잘 모르겠어요
20:22:53 &lt;str4d&gt; 제안들을 웹사이트에 올리고 나면 이 부분은 더 명확해질 거예요 :P
20:23:40 * str4d는 오늘 그 전단계 작업을 할 예정
20:23:51 &lt;zzz&gt; 당신이 가장 하고 싶은 일을 묻고 싶지만, 지금은 미결 과제가 몇 달치나 쌓여 있으니 그런 질문은 의미 없겠네요
20:24:43 &lt;str4d&gt; 음, 그중 상당수는 제 쪽의 지나치게 야심적이고 비현실적인 일정 계획 탓이었어요
20:25:21 &lt;str4d&gt; (실제 필요한 작업을 고려하지 못했죠. 예: Android 릴리스...)
20:25:55 &lt;zzz&gt; 지금 진척 상황에 꽤 비관적이에요. 아직 시작도 못한 .26도 시간이 꽤 걸릴 수 있어요
20:26:03 &lt;str4d&gt; 0.9.26에 구현해야 할 항목 목록은 이미 있어요. 다만 설계 논의도 병행해서 시작할 수 있습니다.
20:26:16 &lt;zzz&gt; 그리고 launchpad와 debian을 파악하느라 코딩을 몇 주는 비워야 할지도 몰라요
20:26:30 &lt;str4d&gt; 흠, 맞아요..
20:27:04 &lt;zzz&gt; 그래서 이 시점에서 27은 한참 멀게 느껴집니다
20:27:21 &lt;str4d&gt; 좋아요, [전송 계층 암호화 | E2E(종단 간) 암호화] 중 하나만 할 수 있다고 가정해 봅시다
20:27:33 &lt;str4d&gt; (다른 구현 작업과 병행해 설계 계획을 한다는 관점에서요)
20:27:41 &lt;str4d&gt; 어느 쪽을 마치는 게 더 중요하죠?
20:28:26 &lt;str4d&gt; 전송 계층 암호화는 제3자 공격자 관점에서 중요합니다
20:28:56 &lt;str4d&gt; E2E 암호화는 그 암호화된 패킷을 보게 되는 OBEP(Outbound Endpoint)과 IBGW(Inbound Gateway) 측면에서 중요하고, tunnel 성능에도 중요합니다
20:29:09 &lt;zzz&gt; 저는 DH/NTCP2/패딩/PT 같은 전송 쪽에 더 마음이 갑니다. 덜 탁상공론이고 이미 개략도 많이 있어요. 가야 할 길이 더 분명하죠
20:30:29 &lt;str4d&gt; 그럼 .27은 그쪽에 집중하죠
20:31:52 &lt;zzz&gt; 그게 LS2보다 더 중요하다고 보나요? LS2도 전송 쪽과 비슷한 상태예요. 제안은 많고, 최근 논의는 전무하죠
20:32:28 &lt;str4d&gt; 이상적으로는 둘 다 병행하고 싶어요
20:32:41 &lt;str4d&gt; 하지만 실제로 달성할 수 있는 것에 대해 현실적으로 보려 합니다 :)
20:32:47 &lt;zzz&gt; 총이 머리에 겨눠졌다고 치고, 하나만 골라요
20:33:30 &lt;str4d&gt; 전송
20:33:39 &lt;zzz&gt; 좋아요, 동의합니다
20:33:46 &lt;psi&gt; TLS 비슷하게 보이는 transport는 언제?
20:34:08 &lt;str4d&gt; transport 관련 작업은 *현재* 사용자들에게 제공하는 익명성 특성에 도움이 됩니다
20:34:21 &lt;str4d&gt; LS2 관련 작업은 *미래* 사용자들(그리고 현재 사용자들)에게도 도움이 되고요
20:34:26 &lt;zzz&gt; 제 기억이 맞다면 목록이나 제안 어디에도 없어요, psi
20:34:34 &lt;str4d&gt; 그리고 제 머릿속에는 transport보다 LS2에 관해 더 많은 물음표가 있어요
20:34:47 &lt;psi&gt; ㅇㅋ
20:35:12 &lt;zzz&gt; str4d, 그 질문들을 zzz.i2p 스레드에 올려주면 출발점이 될 거예요
20:35:19 &lt;str4d&gt; zzz, 그게 맞는지 확신은 없고, 최소한 Trac 위키에는 있는 걸로 알아요
20:36:19 &lt;zzz&gt; 기본적으로 zzz.i2p에는 str4d, psi, orignal, anonimal의 참여를 기다리는 제안이 약 20개 있어요. 오늘 방금처럼 몇 개를 목록 상단으로 올리면, 더 많은 관심을 받길 바랍니다
20:36:19 &lt;str4d&gt; '물음표'라고 하는 편이 더 맞을지도요
20:36:36 &lt;str4d&gt; 음
20:36:38 &lt;zzz&gt; 그렇죠, LS2 관련 항목 중 일부는 꽤 '일단 던져보자' 식이긴 해요
20:37:01 &lt;str4d&gt; 그래서 제 머릿속 1번 할 일은, 제안들을 웹사이트에 올리는 겁니다
20:37:31 &lt;zzz&gt; 제 생각엔, 당신에게 1번은 Android예요
20:37:42 &lt;str4d&gt; (그리고 또 다른 1번 할 일은 I2P Android의 ProGuard 버그를 고치는 거죠)
20:37:50 &lt;str4d&gt; 응
20:38:08 &lt;orignal&gt; 진전만 있다면 어떤 제안이든 괜찮습니다
20:38:08 &lt;str4d&gt; 최악의 경우, 이번 릴리스에서는 Samsung 4.2 수정 사항을 그냥 되돌릴게요
20:38:09 &lt;zzz&gt; 그럼 27의 목록은 transport 관련: DH, NTCP, PT의 진전이에요
20:38:21 &lt;zzz&gt; 27에 더 넣을 것 있나요?
20:38:39 &lt;str4d&gt; 음. LS2 설계 작업은 .28에 넣죠
20:39:17 &lt;str4d&gt; zzz, 콘솔 초기 설계 기획도 있으면 좋겠어요
20:39:45 &lt;orignal&gt; 개인적으로는 새로운 암호, 특히 destination용이 너무 기다려져서, LS2는 가능한 한 빨리 구현해야 한다고 봅니다
20:40:08 &lt;str4d&gt; (구체 구현이 아니라 방향과 로드맵을 정하는 의미에서요)
20:40:08 &lt;zzz&gt; 좋아요
20:41:18 &lt;zzz&gt; 그럼에도 꽤 야심찬 27이 될 것 같네요: 기존 hidden svcs(서비스)에 대한 암호화 마이그레이션 + transport 관련 작업
20:41:20 &lt;str4d&gt; orignal, 저도 같아요. 그래서 제대로 해내고 싶습니다 :)
20:41:43 &lt;zzz&gt; LS2와 관련 항목은 28에, 나머지는 29로 옮길까요?
20:42:35 &lt;str4d&gt; 그렇게 하는 게 합리적으로 들리네요
20:42:35 &lt;str4d&gt; 그럼 .27은 설계와 구현이 적절히 섞이겠어요
20:42:38 &lt;zzz&gt; 1) 로드맵에 관해 더 있을까요?
20:43:18 &lt;str4d&gt; 저는 지금은 없습니다.
20:43:27 &lt;zzz&gt; 다른 안건 있나요?
20:43:34 &lt;str4d&gt; 이건 물론 다시 다뤄야겠죠, 아마 .26 중반쯤에요
20:44:08 &lt;str4d&gt; ( .27을 위한 준비가 제대로 진행 중인지 확인하려고요 )
20:44:50 &lt;str4d&gt; 2) kytv 실종 복구 관련해서는 어떻게 되어가고 있나요?
20:44:55 &lt;zzz&gt; 다음 월례 미팅은 4월 5일입니다. 미리 말해두자면, 3월 3일 미팅 이후에 누가 뭘 했는지 아무도 보고하지 않으면 이 새로운 프로젝트 관리 방식을 실패로 선언할 겁니다. 아무도 아무것도 안 한다면 관리할 것도 없고 매월 회의를 할 필요도 없어요
20:45:33 &lt;str4d&gt; 위에서 launchpad와 debian을 언급하셨죠. 복구에 급한 다른 것이 있나요?
20:45:35 &lt;zzz&gt; 2) Meeh가 우리의 주요 중단 지점인 launchpad/debian에 대해 조사를 하고 있었어요. 그와 메모를 대조해 봐야 합니다
20:46:05 &lt;zzz&gt; echelon과 제가 Tails와 이메일을 주고받았는데, 그들은 그에 대해 걱정하고 있으며 대체 인력을 찾고 있더군요.
20:46:18 &lt;zzz&gt; 우리가 곧바로 해줄 수는 없다고 했고, 당분간은 그들 문제라고 말했습니다
20:46:58 &lt;zzz&gt; 빌드와 관련된 다른 것들(geoip, tx)은 제가 맡고 있어요.
20:47:16 &lt;zzz&gt; 하지만 launchpad/deb는 참사 수준입니다. 다른 누구도 아는 사람이 없고, 문서화도 안 되어 있어요
20:47:58 &lt;zzz&gt; 그리고 그가 24에 대해 해둔 것도 미완이라, 25로 가기 전에 24에서 더 해야 할 일이 있습니다
20:48:16 &lt;zzz&gt; 2)에 대해 더 있을까요?
20:48:42 &lt;str4d&gt; 새로운 패키징 담당자를 공개 모집하는 게 도움이 될까요?
20:48:50 &lt;str4d&gt; (예: Twitter?)
20:48:53 &lt;zzz&gt; 좋아요
20:49:07 * zzz baffer를 집어 든다
20:49:20 &lt;str4d&gt; sadie가 모집 공고 문구를 정확히 다듬을 수 있을 거예요
20:49:49 &lt;str4d&gt; (너무 당황해 보이지 않으면서도 환영하고 격려하는 분위기로요 ;) )
20:49:56 &lt;zzz&gt; 트윗을 전부 sadie에게 위임하지 마세요, 당신도 트윗할 수 있어요 :)
20:50:04 * zzz *bafffs* 회의를 닫음 </div>
