---
title: "I2P 개발자 회의 - 2016년 3월 6일"
date: 2016-03-06
author: "zzz"
description: "2016년 3월 6일자 I2P 개발 회의록."
categories: ["meeting"]
---

## 간단한 요약

<p class="attendees-inline"><strong>참석자:</strong> EinMByte, sadie, str4d, z3r0fox, zzz</p>

## 회의 일지

<div class="irc-log"> &lt;zzz&gt; 1) VRP/H1/1119 &lt;zzz&gt; 2) 0.9.26 이월 &lt;zzz&gt; 3) Summer of X &lt;zzz&gt; 4) 27-29는 다음 회의로 연기 &lt;zzz&gt; 0) 안녕하세요 &lt;zzz&gt; 안녕하세요 &lt;str4d&gt; 안녕하세요 &lt;zzz&gt; 3) 항목은 그 부분에 도달하면 설명할게요 &lt;EinMByte&gt; 안녕하세요 &lt;zzz&gt; 1) VRP/H1/1119 &lt;zzz&gt; http://trac.i2p2.i2p/ticket/1119 &lt;zzz&gt; 모두 따라잡고 이 티켓을 검토할 기회가 있었나요? * str4d가 곧 자신의 코멘트를 게시하려고 합니다 &lt;zzz&gt; str4d, 전반적으로 어떻게 보나요? &lt;str4d&gt; 전반적으로 꽤 좋다고 생각합니다. 이런 일을 업으로 하는 분들에게서 받은 긍정적인 피드백이 마음에 듭니다 :) &lt;zzz&gt; 대체로 올바른 방향에 있다고 생각해요 &lt;zzz&gt; 이 티켓은 2년 동안 있었습니다. H1 얘기는 14개월 전에 꺼냈죠. 9월부터 anonimal의 VRP 프로세스 초안이 있었고요 &lt;zzz&gt; 그동안 h1은 꽤 믿을 만한 곳이 된 것 같아요 &lt;str4d&gt; 후반부 항목들이 과도하게 구체적이라는 zzz의 의견에 동의하지만, 프로세스와 대응 섹션(III, IV절)은 적절한 수준의 구체성이라고 봅니다 &lt;zzz&gt; h1을 사용하는 것에 대해 더 이상 의문이 없습니다 &lt;EinMByte&gt; 맞아요, 멀리서만 논의를 지켜보긴 했지만, 취약점 대응은 지금보다 더 엄격한 절차를 따라야 합니다. 그 점에서 H1이 좋은 옵션일 수 있어요. &lt;EinMByte&gt; s/options/option &lt;str4d&gt; 저도 h1에 +1입니다. 티켓에 이미 적어둔 이유들 때문이에요. &lt;zzz&gt; str4d, 예전에 h1의 Katie를 만났었죠? 그 미팅에 대해 알려줄 수 있나요? &lt;z3r0fox&gt; 안녕하세요 &lt;str4d&gt; 네! Kiwicon 9에서 만났어요 &lt;str4d&gt; 제가 올린 트윗(티켓에서 arice가 응답했던 것)에 대해 물어봤습니다 &lt;str4d&gt; 알고 보니 arice가 자신의 응답이 적절한지 확인하려고 우리 티켓 링크를 그녀에게 이메일로 보냈고, 그녀는 다른 회의 중에 휴대폰으로 그 티켓을 검토했더라고요 :P &lt;str4d&gt; 그녀도 좋게 봤습니다 :P &lt;zzz&gt; 자금 지원 관련한 것들과 Tor가 그들과 무엇을 하고 있는지는 어떤가요? &lt;str4d&gt; 그건 진행될 거라고 했고, 우리도 같은 프로그램에 참여할 수 있을 것 같다고 했습니다 &lt;zzz&gt; 또, Katie를 만나고 난 뒤 h1이라는 회사에 대한 전체적인 인상은 어땠나요? &lt;str4d&gt; 아직 후속 조치는 못 했습니다. 1) 논문 때문에 바빴고, 2) 우리가 h1을 실제로 쓰지 않는다면 어떤 프로그램에 들어가는 것도 의미가 없으니까요 &lt;str4d&gt; zzz, 매우 긍정적입니다 &lt;zzz&gt; h1을 쓰는 것에 반대하시는 분 있나요? &lt;str4d&gt; 그들은 자신의 일에 대해 잘 알고 있고, Katie도 거기서 확실히 잘 지내고 있습니다 &lt;zzz&gt; 지금 h1의 스위치를 켠 바로 라이브로 갈 수 있나요, 아니면 먼저 해야 할 일이 있나요? &lt;str4d&gt; h1로 간다면, 제가 보기엔 다음이 필요합니다: &lt;str4d&gt; - VRP를 마무리하고 웹사이트에 게시 &lt;str4d&gt; - h1 페이지 첫 화면의 소개 문구를 정리 &lt;str4d&gt; (우리가 어떻게 대응하는지, 어떤 것을 범위 내로 보는지 등) &lt;zzz&gt; h1을 라이브로 하기 전에 VRP가 반드시 있어야 하나요? &lt;str4d&gt; - 대응 팀을 결정 &lt;str4d&gt; - 샌드박스를 비공개 베타로 전환하여 몇몇 연구자들을 초대 &lt;str4d&gt; - 플랫폼과 대응량 등에 익숙해질 시간을 가진 뒤 공개로 전환 &lt;zzz&gt; 우리가 스위치를 켠 당일부터 신고가 몰려들 거라고 정말 생각하나요? &lt;str4d&gt; 그럴 수도 있습니다 &lt;str4d&gt; Katie는 오픈소스 프로젝트를 도울 수만 있다면 돕고 싶어 하는 연구자들이 상당수 있다고 했습니다 &lt;zzz&gt; 모든 걸 다 갖춰놔야 한다고는 생각하지 않아요. 연구자들이 첫날부터 바로 해킹을 시작할 것도 아니고요 &lt;zzz&gt; 특히 돈이 걸려 있지 않다면요 &lt;zzz&gt; 비공개 베타라는 건 그들을 들여보내야 한다는 뜻인가요? &lt;str4d&gt; 네 &lt;str4d&gt; 본질적으로 h1이 연구자 한 열 명 정도를 초대해서 우리 페이지를 사용할 수 있게 합니다 &lt;EinMByte&gt; 누가 초대될지에 대한 감이 있나요? &lt;zzz&gt; 그럼 VRP와 대응 팀은 잠시 제쳐두고, 우리 h1 페이지를 정비해서 준비할 사람은 누가 되죠? str4d? &lt;str4d&gt; 정확한 세부 내용은 기억이 나지 않습니다 &lt;str4d&gt; (우리가 h1을 통해 직접 사람들을 초대하는지, 아니면 기존 등록 풀에서 h1이 연구자를 찾는지 등) &lt;str4d&gt; 그렇게 하면 대응 방식에 익숙해지기도 전에 형편없는 티켓으로 도배되는 일을 피하자는 취지입니다 &lt;str4d&gt; 또한 제 생각엔 몇몇 연구자들과 직접적인 관계를 구축하기 시작하는 데도 도움이 됩니다 &lt;zzz&gt; h1에서 모두가 바운티만 쫓는지, 아니면 보상이 없는 프로그램에도 보고가 많이 들어오는지 감이 있나요? &lt;EinMByte&gt; 물론이죠, 최소한 h1을 사용하는 사람들과는요 &lt;str4d&gt; 개인적으로는 잘 모르겠습니다 &lt;EinMByte&gt; zzz: 나중에 바운티를 제공할 가능성은 있나요? &lt;str4d&gt; 하지만 Katie는 FOSS(자유/오픈소스 소프트웨어) 프로젝트를 도와주고 싶어 하는 연구자들이 확실히 있다고 했습니다 &lt;zzz&gt; 지금은 누군가가 Tor 바운티를 후원하고 있으니, 가능하죠 &lt;sadie&gt; h1 메인 페이지는 제가 str4d를 도와줄 수 있어요 &lt;str4d&gt; 고마워요, sadie &lt;EinMByte&gt; I2P에는 적절한 적립금이 있으니, 그 일부를 바운티에 쓰는 건 어떤가요 &lt;zzz&gt; 좋아요, 그럼 sadie와 str4d가 h1 쪽 준비를 진행하는 걸로 &lt;str4d&gt; EinMByte, 네, 바운티로 갈 수도 있겠지만 초기에는 아니라고 생각해요 &lt;zzz&gt; 1mb, 원한다면 분명 할 수 있어요 &lt;zzz&gt; h1 관련해 더 있을까요, 아니면 VRP 자체로 넘어갈까요? &lt;EinMByte&gt; 바운티 없이 어떻게 되는지 먼저 보죠 &lt;str4d&gt; 그리고 위에서 말했듯, 지금은 h1에 FOSS 프로젝트 바운티에 자금을 대는 프로그램이 있어요 &lt;z3r0fox&gt; 베타는 정말 심각한 버그가 공개적으로 공개되었을 때를 대비해 대외 대응 문안을 팀이 마련하기에 좋은 기회처럼 들립니다 &lt;str4d&gt; 우리가 그 프로그램에 들어갈 수도 있고요 &lt;zzz&gt; h1에 대한 마지막 발언 기회입니다 &lt;zzz&gt; 좋아요, 티켓 안의 VRP 자체를 봅시다 * str4d가 자신의 코멘트를 올립니다 &lt;zzz&gt; 우리는 11월에 anonimal이 만든 초안을 검토하고 있습니다 &lt;zzz&gt; 하지만 항목별로 일일이 다 보지는 말죠 &lt;zzz&gt; 11월 초안에 대한 전반적인 인상과 여기서부터 어떻게 갈지요? &lt;str4d&gt; &lt;str4d&gt; 후반부 항목들이 과도하게 구체적이라는 zzz의 의견에 동의하지만, 프로세스와 대응 섹션(III, IV절)은 적절한 수준의 구체성이라고 봅니다 * zzz가 str4d의 코멘트를 읽느라 잠시 시간을 갖습니다 &lt;zzz&gt; 좋아요, 11월 초안이 훌륭한 출발점이라는 데는 대체로 합의했고, 필요한 수정에 대해서도 대략적인 합의가 있는 것 같습니다 &lt;zzz&gt; 제가 하고 싶은 건 anonimal에게서 마지막 단계 작업을 넘겨받아, str4d와 제가 수정을 마무리하고 웹사이트에 게시하며, 팀을 꾸리는 것입니다 &lt;str4d&gt; 좋습니다 &lt;zzz&gt; 여러분 생각은 어떠세요? &lt;str4d&gt; private Trac 대신 h1으로 가는 만큼 필요한 수정들도 있습니다 &lt;zzz&gt; 최종본 작업을 도와줄 자원봉사자 있나요? &lt;zzz&gt; 프로세스가 도구에 과도하게 종속되기(mtn, h1 등) 원치 않습니다. 그 대부분을 피할 수 있을 만큼 추상적인 수준이어야 해요 &lt;str4d&gt; 맞아요 &lt;str4d&gt; 어차피 계속 개선해 나갈 거니까요 &lt;zzz&gt; 출발부터 완벽할 필요는 없습니다 &lt;str4d&gt; 초기에 비공개 베타로 가는 또 다른 이유죠 &lt;zzz&gt; 좋아요, str4d, 그건 언제까지 끝낼 수 있을까요? &lt;sadie&gt; VRP 초안 좋아 보여요 &lt;zzz&gt; 3월 말? &lt;str4d&gt; 좋아요 &lt;zzz&gt; 좋아요, 1) 관련해 더 있을까요?? &lt;zzz&gt; 그럼 2) 0.9.26 재검토로 넘어가죠 &lt;zzz&gt; 다른 의견 있나요? 안타깝게도 웹사이트의 로드맵은 아직 업데이트하지 못했습니다 &lt;zzz&gt; 그래서 카메라에 제 노트를 들어 보일 수도 있겠네요 &lt;zzz&gt; 죄송해요, 웹사이트를 했어야 했는데요. &lt;zzz&gt; 그래도 지난 목요일과 금요일을 포함한 최신 3개의 회의 로그는 웹사이트에 올렸습니다 &lt;zzz&gt; kytv가 다시 나타날 때까지는 제가 계속 하게 될 것 같네요 &lt;zzz&gt; 다음 회의가 언제든, 그때 .26을 안건에 올려서 검토하겠습니다 &lt;zzz&gt; 2) 관련해 더 있을까요? &lt;zzz&gt; 좋아요, 3) summer of x로 넘어갑시다 &lt;zzz&gt; str4d, 우리 아이디어를 설명해 줄래요? &lt;str4d&gt; 우리 아이디어는 3개월 동안 I2P의 사용자/개발자 대상 요소에 개발을 집중하자는 것입니다 &lt;str4d&gt; 즉, 스트리밍 미세 조정보다 사람들이 실제로 신경 쓰는 것들 ;P &lt;str4d&gt; 그래서 홍보하기도 더 쉬운 것들이죠 &lt;str4d&gt; 대략적인 구성은 이렇습니다: &lt;str4d&gt; - Summer of APIs: 우리 라이브러리 등을 업데이트하는 데 한 달을 투자 &lt;str4d&gt; - Summer of Apps: 다른 프로젝트가 그 라이브러리들을 쓰도록 돕는 데 한 달을 투자 &lt;str4d&gt; - Summer of Plugins: 우리의 앱과 플러그인 작업에 한 달을 투자 &lt;zzz&gt; 맞아요, 이는 아웃리치를 통해 네트워크를 성장시키고 앱(우리 것과 다른 이들의 것 모두)을 더 좋게 만드는 것입니다 &lt;str4d&gt; 네 &lt;zzz&gt; 제 생각은, Vuze 같은 게 5개만 더 있어도 우리는 5배 더 커질 거라는 거였어요 &lt;EinMByte&gt; 거기에 문서화도 추가하고 싶을 겁니다 &lt;str4d&gt; 게다가 온라인에서 Summer of Code의 분위기를 함께 탈 수도 있고요 &lt;EinMByte&gt; 괜찮은 문서 없이는 좋은 API도 없습니다 &lt;zzz&gt; 종종 어떤 프로젝트가 i2p를 고려하긴 하지만, 잘 알지 못하고 도움도 못 받는 걸 보곤 하죠 &lt;str4d&gt; EinMByte, API 부분에 대해서는 맞아요 &lt;zzz&gt; 동의해요, 1mb &lt;str4d&gt; 즉, 우리 라이브러리와 API를 개발자들이 최대한 쉽게 쓸 수 있게 만드는 거죠 &lt;z3r0fox&gt; 좋은 캠페인 아이디어 같네요! 시도해 볼 만합니다 &lt;str4d&gt; 예를 들어 SAMv3.3에 맞춰 txi2p, libsam 등을 업데이트한다든지요 &lt;EinMByte&gt; 더 많은 언어를 지원하는 건 어떤가요? &lt;EinMByte&gt; 기존 라이브러리를 통한 연동을 더 많이 &lt;str4d&gt; 가능하죠, 도와줄 개발자가 있다면요 :) &lt;str4d&gt; EinMByte, 네 &lt;zzz&gt; 브랜딩과 아웃리치 측면에서 sadie도 이 일에 참여했으면 해요 &lt;EinMByte&gt; twisted로 str4d가 한 작업이 훌륭하다고 봅니다. 그런 걸 더 하면 좋겠어요 &lt;str4d&gt; libtorrent 지원을 고치고, libp2p에도 뭔가를 넣어보는 등요 &lt;zzz&gt; summer of i2p, 또는 i2p summer of fun, 등등 &lt;EinMByte&gt; 즉, 우리 API를 처음부터 새로 쓰지 말고 사람들이 쓰는 프레임워크에 대한 플러그인을 제공하자는 거죠 &lt;str4d&gt; EinMByte, 맞아요. &lt;zzz&gt; SAM 3.3을 밀고, 각종 브리지 라이브러리를 최신으로 만들고, 문서화하고, 등등 &lt;str4d&gt; 혹은 우리 고유의 API를 제공하더라도 최대한 단순하게. 제가 libsam을 좋아하는 이유가 그거예요. 어떤 프로젝트든 번들할 수 있는 두 개의 파일(이상적으로는 어떤 기존 라이브러리든)뿐이거든요 &lt;zzz&gt; python, go, c, c++, twisted, libtorrent, libsockets 등등이 있고요... &lt;zzz&gt; 다른 사람들의 것을 고쳐서 그쪽으로 풀 리퀘스트를 보냅니다 &lt;EinMByte&gt; str4d: 동의합니다. API는 번들하기 쉬워야 해요. 저에게도 흔한 문제입니다 &lt;str4d&gt; 그와 동시에, 다른 프로젝트에 I2P를 그들의 앱에 넣는 걸 돕길 원하는지 물어볼 수 있어요 &lt;zzz&gt; 도대체 왜 libtorrent는 작동하지 않는 거죠? 누가 그걸 파악해서 고칠 수 있나요? &lt;zzz&gt; ^^ 예시로요 &lt;str4d&gt; 그 다음 SoX의 다음 단계에서는, 그들이 새로 업데이트된 라이브러리와 API를 사용할 수 있도록 교육하고 돕는 작업을 합니다 &lt;EinMByte&gt; 좋네요 &lt;str4d&gt; 적어도 API 부분에 대해서는 i2pd와 kovri도 이 일에 동참하면 아주 좋겠습니다 &lt;str4d&gt; 결국은 앱이 원하는 어떤 I2P 백엔드든 사용할 수 있게 하려는 것이니까요 &lt;zzz&gt; 여기서 많은 사람들을 흥분시킬 수 있겠다고 봅니다. psi가 여러 라이브러리 작업을 하고 있는 것도 알고 있고요 &lt;zzz&gt; 우리가 타깃으로 삼고 싶은 모든 메시징 앱 목록이 필요해요 &lt;str4d&gt; 이건 기존 아웃리치와도 잘 연결됩니다 &lt;EinMByte&gt; 적절한 PR을 얻으면 성공할 수도 있어요 &lt;EinMByte&gt; 언젠가 kovri용 단순한 C++ API를 만들고 싶습니다 &lt;zzz&gt; 좋아요, 1mb &lt;EinMByte&gt; 그러면 그 API는 다양한 프로그래밍 언어에서 사용할 수 있을 겁니다. 다만 이것은 클라이언트 API가 아니라 코어 API라(그래서 사용 사례가 조금 다릅니다) &lt;EinMByte&gt; 요컨대 어떤 애플리케이션이든 kovri 코어를 번들할 수 있게 해줘야 합니다. &lt;zzz&gt; 이건 모두가 참여할 수 있는 멋진 총체적 프로젝트가 될 거예요 &lt;EinMByte&gt; 동의합니다 &lt;str4d&gt; 제 아웃리치 to-do 리스트에는 Tahoe-LAFS, IPFS, Tox, OpenBazaar, Zeronet 등이 있어요... &lt;zzz&gt; 좋아요, 이걸 어떻게 진행할까요 &lt;zzz&gt; 아마도 sadie가 멋진 이름을 붙여줄 수 있을 거예요 &lt;str4d&gt; 이걸 계획할 시간은 기본적으로 5월 말까지 있습니다 &lt;str4d&gt; (그동안 .25와 .26이 릴리스됩니다) &lt;zzz&gt; 그러면 .26 이후네요 &lt;zzz&gt; 이걸 4월 4일 회의 안건에 올립시다 &lt;EinMByte&gt; 좋아요. &lt;EinMByte&gt; 다만 PR이 참석해야겠네요 &lt;zzz&gt; 6월: APIs 7월: apps 8월: plugins &lt;EinMByte&gt; (그러니까 지금은 sadie가 그 역할이죠?) &lt;zzz&gt; 또 HOPE에 맞춰 진행할 수도 있겠고요 &lt;z3r0fox&gt; 아직 자세한 건 잘 모르지만, 누가 저에게 허드렛일을 맡기고 싶다면 저 꽤 쓸 만한 기술 문서 작성자예요 &lt;zzz&gt; 좋아요, 4월 4일에 sadie가 이걸 조금 더 구체화해 보도록 합시다 &lt;sadie&gt; zzz - 아웃리치용 그래픽/콘텐츠는 제가 str4d와 함께 맡을게요 &lt;zzz&gt; 좋아요 &lt;zzz&gt; summer of x 관련해 더 있을까요? &lt;sadie&gt; 또, HOPE에 스티커 들고 갈게요 .. &lt;str4d&gt; 저는 없습니다 :) &lt;amnesia&gt; Summer of X 말고 다른 이름으로 합시다. 두루뭉술하거나, 포르노처럼 들리지 않게요? &lt;str4d&gt; amnesia, X는 자리표시자예요 &lt;str4d&gt; (더 나은 걸 떠올릴 때까지요) &lt;zzz&gt; 좋아요. 회의 시작 때 말했듯, 27-29와 2016년 하반기 로드맵/목표에 관한 논의는 미루고 싶습니다 &lt;amnesia&gt; Summer of Targetted Development? &lt;zzz&gt; 이런 로드맵 전용 회의가 마음에 드나요? 다시 해야 할까요? &lt;str4d&gt; amnesia, 제 생각엔 좀 깁니다 &lt;str4d&gt; 4월 회의까지 뭔가 생각해 볼게요 &lt;zzz&gt; 'X'에 대한 아이디어는 sadie에게 보내거나 어딘가에 올려 주세요 &lt;str4d&gt; zzz, 저는 좋습니다 &lt;str4d&gt; 말이 나와서 &lt;zzz&gt; 3월에 로드맵 회의를 하나 더 할까요? &lt;sadie&gt; zzz, 사람들이 'summer of' 이름에 대한 제안을 남길 수 있도록 포럼에 무언가 올릴 수 있을까요? &lt;zzz&gt; 네, sadie &lt;str4d&gt; 또 하나 얘기하고 싶었던 건 더 장기적인 로드맵 수립입니다 &lt;EinMByte&gt; zzz: 네. 더 장기적인 것이 필요해요 &lt;zzz&gt; 다음 주말에 .25 릴리스가 있어서 그걸로 바쁠 겁니다 &lt;zzz&gt; 지금부터 2주쯤 뒤에 또 한 번 로드맵 회의를 하죠 &lt;EinMByte&gt; 나중으로 미루지 않는다면요, 어쨌든 어느 시점에는 논의가 필요합니다 &lt;str4d&gt; 좋습니다 &lt;z3r0fox&gt; zzz: 좋은 것 같아요. 집중에 도움이 됩니다 &lt;str4d&gt; 사람들이 곰곰이 생각해볼 거리를 하나 제안하고 싶어요 &lt;EinMByte&gt; zzz: 좋아요 &lt;zzz&gt; 화요일 오후 8시로 돌아갈까요, 아니면 주말에 할까요? &lt;str4d&gt; SoX와 병행해서, 개발 작업을 두 개의 병렬 스트림으로 더 진행하고 싶습니다 &lt;str4d&gt; - 암호화 마이그레이션 &lt;str4d&gt; - UI 전면 개편 &lt;str4d&gt; 두 가지 모두의 걸림돌은 구현이 아니라 연구와 설계입니다 &lt;EinMByte&gt; 암호화 마이그레이션에 NTCP2도 포함되나요? &lt;str4d&gt; 네 &lt;str4d&gt; 그래서 SoX 구현 작업을 하는 동안에도 각종 제안서 검토 등을 병행하려고 합니다 &lt;zzz&gt; 3월 19일 토요일은 어떤가요 &lt;z3r0fox&gt; +1 주말 &lt;zzz&gt; 3월 19일 토요일 UTC 오후 8시 &lt;str4d&gt; SoX 도중이나 이후에 바로 구현할 수 있도록 계획을 마련하는 것을 목표로요 &lt;EinMByte&gt; 3월 19일 괜찮아 보입니다 &lt;str4d&gt; UI도 마찬가지로 시간이 오래 걸릴 것이므로 가능한 빨리 설계 작업 계획을 시작해야 합니다 &lt;sadie&gt; 3월 19일 저도 괜찮아요 &lt;zzz&gt; 좋아요, sox == summer of x, 알겠습니다 &lt;str4d&gt; 네 (바꾸기 전까지는요 :P ) &lt;str4d&gt; 설계 작업은 다른 모든 것과 병행할 수 있고, 구현은 SoX 이후에 진행할 수 있습니다 &lt;str4d&gt; CCC까지 새 UI가 갖춰져 있으면 정말 *아주* 좋겠어요 &lt;zzz&gt; 좋아요, zzz.i2p에 안건을 올리고, 메모와 오늘 회의 로그도 웹사이트에 올리겠습니다 &lt;str4d&gt; 어쨌든, 생각해 볼 거리들입니다 &lt;zzz&gt; 오늘 회의에 더 있을까요? * zzz가 baffer를 집어 듭니다 &lt;str4d&gt; 다음 로드맵 회의에서 더 논의하죠 &lt;sadie&gt; baff it &lt;str4d&gt; 3월 19일 저는 괜찮아요 :) * zzz *baffs* it &lt;zzz&gt; 모두들 감사합니다 </div>
