---
title: "I2P 개발자 회의 - 2016년 9월 6일"
date: 2016-09-06
author: "zzz"
description: "2016년 9월 6일자 I2P 개발 회의록."
categories: ["meeting"]
---

## 간단한 요약

<p class="attendees-inline"><strong>참석자:</strong> echelon, EinMByte, orignal, psi, str4d, z3r0fox, zzz</p>

## 회의 기록

<div class="irc-log">21:00:01 &lt;zzz&gt; 0) 안녕하세요
21:00:01 &lt;zzz&gt; 1) 0.9.27 업데이트 (zzz)
21:00:01 &lt;zzz&gt; 2) Summer of X 업데이트 (sadie/str4d)
21:00:01 &lt;zzz&gt; 3) 33C3 예산 http://zzz.i2p/topics/2150
21:00:01 &lt;zzz&gt; 4) SAM 기본 활성화 (str4d)
21:00:06 &lt;zzz&gt; 0) 안녕하세요
21:00:12 &lt;zzz&gt; 안녕
21:00:13 &lt;psi&gt; 안녕
21:00:24 &lt;eche|on&gt; 환영합니다
21:00:33 &lt;z3r0fox_&gt; 안녕
21:00:40 &lt;zzz&gt; 1) 0.9.27 업데이트 (zzz)
21:01:01 &lt;zzz&gt; 좋아요, 보고할 내용은 많지 않아요. 26 이후로 diff가 6천 줄뿐입니다
21:01:13 &lt;zzz&gt; 현재로서는 .27은 아마 10월 중순쯤일 것 같아요?
21:01:41 &lt;zzz&gt; 여름 초에는 Summer of X 일을 했고, 최근에는 잠깐 쉬고 있었어요... 하지만 다른 분들의 활동도 많지는 않아 보이네요
21:02:03 &lt;zzz&gt; 1) 관련해서 더 있을까요?
21:02:19 &lt;eche|on&gt; Summer of X 쪽은 별로 없어요
21:03:25 &lt;zzz&gt; 2) Summer of X 업데이트 (sadie/str4d)
21:03:30 &lt;zzz&gt; sadie / str4d 진행해주세요
21:06:07 &lt;zzz&gt; 아무 말씀이 없으면, 다음 달 안건으로 넘기겠습니다
21:06:15 &lt;zzz&gt; 3) 33C3 예산 http://zzz.i2p/topics/2150
21:06:28 &lt;str4d&gt; 안녕!
21:06:33 &lt;eche|on&gt; 깨어있음
21:06:33 &lt;zzz&gt; eche|on, 재정 상황에 대해 간단히 업데이트해 주시겠어요?
21:06:45 &lt;str4d&gt; 미안, 잠깐 일 때문에 딴짓했어요. 2) 는 회의 끝에 다룰 수 있어요
21:07:34 &lt;eche|on&gt; 재정, 좋아요, 현재 합계: 37k , 510 BTC, 700 LTC 및 1300 XMZ (대략)
21:07:47 &lt;eche|on&gt; bts는 약 540이고 LTC는 약 3.5예요
21:08:00 &lt;zzz&gt; 상당히 양호한 상태인 것 같네요
21:08:10 &lt;eche|on&gt; 올해 이미 대략 4800을 썼습니다
21:08:56 &lt;eche|on&gt; 그리고 10 BTC(제가 로 바꿨습니다), 그래서 올해 대략 5k가 들어왔습니다
21:09:20 &lt;zzz&gt; 33C3에 대해서는 작년과 비슷하게 하자는 제안을 합니다... 컨퍼런스 티켓은 전부 우리가 부담합니다. 그리고 풀 프로젝트 멤버에게는 최대 $1000(또는 유로)까지 상환해 주고, 정말 필요하면 $1500까지
21:09:41 &lt;zzz&gt; 서비스를 하나 둘 운영하는 분들에겐 컨퍼런스 티켓과 최대 $500까지의 여행비를 지원하자는 제안입니다
21:10:01 &lt;zzz&gt; 어떻게들 생각하세요?
21:10:23 &lt;eche|on&gt; 현재 지원 요청한 사람이 5명 있어요
21:10:25 &lt;str4d&gt; 그게 공정한 것 같아요.
21:11:04 &lt;str4d&gt; eche|on, 위 숫자를 가정하면 총 지출 예상액이 얼마나 되나요?
21:11:13 &lt;zzz&gt; 그럼 $4000~$5000 정도에, 티켓비 약 $500가 추가, 그런 추정인가요?
21:11:32 &lt;eche|on&gt; 이 기준이면 최대 약 4k 정도예요
21:11:39 &lt;zzz&gt; 저녁 식사로 몇백 더
21:11:57 &lt;zzz&gt; 아, 그리고, echelon에게 이메일을 보내지 않았지만 지원이 필요한 분은 지금 말씀해주세요!
21:11:58 &lt;eche|on&gt; 서비스 운영자 2명, 일반 2명, 특별 사정 1명
21:12:07 &lt;eche|on&gt; 티켓은 한 장에 약 100
21:12:12 &lt;str4d&gt; 음. 그러면 대략 지출 목표 10% 안에 들어오네요
21:13:03 &lt;eche|on&gt; 약간 넘지만 여전히 괜찮아요
21:13:21 &lt;zzz&gt; 대략 5200 정도로 들리네요. 예산을 6000 유로로 설정할까요?
21:13:46 &lt;eche|on&gt; 지난번엔 몇몇이 요청분을 BTC로 받았는데, 제겐 꽤 수월했어요^^
21:14:12 &lt;zzz&gt; 네, BTC로 지급받는 데 동의하시면 더 좋습니다
21:14:21 &lt;eche|on&gt; 합리적으로 들리네요
21:14:48 &lt;eche|on&gt; 저녁은 작년과 같은 곳으로 갈 수도 있고 조금 더 수준을 올릴 수도 있어요, 지켜보죠
21:15:02 &lt;zzz&gt; 모두가 꼭 참석하길 바란다는 점을 강조하고 싶습니다. 예산을 현명하게 쓰려 하지만, 비용 때문에 누군가 참석하지 못하는 일은 절대 원치 않습니다.
21:15:09 &lt;eche|on&gt; 행사 자체를 위한 간식과 기타 물품도 조금, 6k면 괜찮아요
21:15:10 &lt;str4d&gt; 저는 BTC로 상환받아도 괜찮습니다
21:15:48 &lt;zzz&gt; 3) 관련해 더 있을까요?
21:16:15 &lt;eche|on&gt; 제 쪽에선 없습니다, 내일 모든 이메일에 답장하고 나중에 티켓을 구매하겠습니다
21:16:18 &lt;eche|on&gt; 아, 티켓:
21:16:36 &lt;eche|on&gt; 여기 I2P에서 온 분들 중에 지원 요청은 안 했지만 티켓이 필요한 분은, 저에게 메일 보내세요!
21:16:37 &lt;str4d&gt; 숙소를 함께 쓸 사람을 찾는다면, 저에게 핑 주세요 :)
21:16:56 &lt;str4d&gt; eche|on, 팀 전원의 티켓을 구매할 계획인가요?
21:17:03 &lt;eche|on&gt; 네
21:17:07 &lt;zzz&gt; 네. Ech가 티켓을 살 겁니다. 각자 사지 마세요
21:17:10 &lt;eche|on&gt; 작년에 겪었던 문제를 피하려고요
21:17:12 &lt;str4d&gt; 고마워요 :)
21:17:34 &lt;str4d&gt; 또, 일반적으로 현지 시간 오전 11시쯤 시작하는 게 맞나요?
21:17:56 &lt;zzz&gt; 아, 3) 얘기 중에, 재정 업데이트를 포함해 모든 일을 해주는 eche|on에게 감사드리고 싶습니다. 당신이 없었으면 우리 벌써 파산했을 거예요!
21:18:02 &lt;str4d&gt; 27일 도착하는 항공편을 맞출 수 있을지 알아보고 있었어요
21:18:02 &lt;eche|on&gt; 아, 우리는 주로 현장에서 오전 11시/정오에 만나서 새벽 1~2시까지 있었어요
21:18:05 &lt;eche|on&gt; 하지만 어떤 발표는 새벽 3시에 끝나요
21:18:10 &lt;zzz&gt; 좋아요, 물류/일정 얘기는 여기서 하지 맙시다
21:18:17 &lt;zzz&gt; 3) 관련해 더 있을까요?
21:18:19 &lt;str4d&gt; (아니면 저는 25일 저녁에 떠나야 해요)
21:18:34 &lt;str4d&gt; eche|on, 음, 고마워요. 그리고, 우리를 버티게 해줘서 큰 감사! :D
21:18:55 &lt;zzz&gt; 4) SAM 기본 활성화 (str4d)
21:18:59 &lt;zzz&gt; str4d 진행해주세요
21:19:08 &lt;eche|on&gt; 모든 기부자분들께 감사 (방금 "do not spent all money on useless designers"라는 문구가 담긴 기부를 받았어요
21:19:39 &lt;str4d&gt; 좋아요
21:20:29 &lt;str4d&gt; SAM API를 사용하는 앱이 늘어나면서, 이를 기본으로 활성화할지, 그리고 그렇다면 어떻게 활성화할지를 검토해야 한다고 생각합니다
21:20:51 &lt;str4d&gt; Tor가 control port를 기본으로 활성화해 두는 것처럼, 앱이 일반적으로 사용할 수 있다고 가정할 수 있게요
21:21:07 &lt;eche|on&gt; SAM은 꽤 안정적이고 router가 쉽게 다운되는 원인이 아니라고 생각합니다
21:21:19 &lt;eche|on&gt; 저는 찬성표, 기본 활성화에 한 표
21:21:25 &lt;zzz&gt; 반대하는 분 있나요?
21:21:37 &lt;EinMByte&gt; 합리적인 생각인 듯합니다
21:21:55 &lt;EinMByte&gt; 제가 보기에 유일한 이슈는 포트 충돌이에요
21:22:07 &lt;str4d&gt; 음
21:23:08 &lt;eche|on&gt; 새로 설치하는 경우엔 그 문제가 안 보입니다
21:23:10 &lt;zzz&gt; 일반적인 방법은 clients.config를 변경하는 것이고, 그러면 신규 설치에만 영향을 줍니다. 그 외의 방법은... 더 어렵겠죠
21:23:12 &lt;eche|on&gt; 모두 localhost니까요
21:23:27 &lt;str4d&gt; Tor도 control port를 항상 열어두는 것의 보안을 두고 숙고해 온 걸로 알아요
21:23:29 &lt;eche|on&gt; 기존 설치에는 활성화하지 않는 게 좋겠어요
21:23:36 &lt;EinMByte&gt; eche|on: 제 말은, 같은 포트를 쓰는 다른 서비스(I2P 관련 아님)가 있을 수 있다는 거예요
21:23:43 &lt;str4d&gt; 그리고 그들은 대신 Unix socket mode 사용을 권장하죠
21:23:50 &lt;str4d&gt; (local cookie authentication과 함께)
21:23:58 &lt;zzz&gt; 앱이 '항상 사용 가능하다고 가정'할 수는 없다고 봅니다. 항상 적절한 오류 처리와 사용자 안내가 필요해요
21:24:01 &lt;eche|on&gt; EinMByte: 물론이죠, 하지만 그건 localhost이고, 그런 경우 경고가 있어야 합니다
21:24:08 &lt;str4d&gt; 하지만 우리에게는 그리 큰 우려가 아닙니다. SAM에 연결할 수 있는 것은 자기 자신의 tunnels만 제어할 수 있으니까요
21:24:33 &lt;str4d&gt; (다른 클라이언트의 tunnels의 세션 이름을 추측할 수 있는 게 아니라면요)
21:24:36 &lt;EinMByte&gt; eche|on: 좋아요, 그러면 포트가 점유되어 있으면 SAM을 활성화하지 말고 경고하자는 거죠?
21:24:41 &lt;eche|on&gt; EinMByte: 그게 논리적인 방법이죠^^
21:24:42 &lt;str4d&gt; zzz, 맞아요, 앱이 가정할 수는 없죠
21:24:48 &lt;str4d&gt; 그 이유는 사용성입니다
21:24:58 &lt;str4d&gt; 그래서 '간단한 방법'은 'I2P를 시작; 앱을 사용'입니다
21:25:06 &lt;zzz&gt; 수년 동안 비활성화되어 있었으니, 지금 활성화한다고 해도 큰 차이는 없을지도요
21:25:16 &lt;str4d&gt; 현재의 방법은 'I2P를 시작; SAM을 활성화하는 페이지를 찾기; SAM 활성화; 앱 사용'이죠
21:25:33 &lt;zzz&gt; 참고로 /configclients를 분리해 두었고, .27에 포함될 것입니다
21:25:36 &lt;eche|on&gt; 제 관점에서는: 대부분의 I2P routers가 이미 SAM을 활성화하고 있어요
21:25:39 &lt;eche|on&gt; 아니면 &gt;90%
21:25:41 &lt;str4d&gt; 제 주요 동기는 마찰을 줄이는 것입니다
21:25:48 &lt;str4d&gt; 새 사용자들을 위해서요
21:25:54 &lt;str4d&gt; 그래서 이건 신규 설치에만 적용하는 걸로 동의합니다
21:26:19 &lt;EinMByte&gt; 괜찮아 보입니다.
21:26:27 &lt;zzz&gt; 그런데, 말씀하신 'SAM을 사용하는 앱의 증가'에 대한 증거는 아직 못 봤어요
21:26:30 &lt;str4d&gt; eche|on, 네, Tor도 일부 삼성 폰에서 Orbot과 포트 충돌 이슈가 있어요
21:26:46 &lt;psi&gt; 사람들이 굳이 켤 필요 없도록 SAM은 기본적으로 켜져 있어야 해요
21:26:50 &lt;EinMByte&gt; zzz: 어쩌면 이게 딱 필요한 일일지도 ;)
21:26:51 &lt;zzz&gt; 그렇지만 제안에 반대하는 것도 아닙니다
21:26:53 &lt;zzz&gt; 헤헷
21:27:05 &lt;str4d&gt; zzz, Tahoe-LAFS가 곧 I2P 네이티브 지원과 함께 출시됩니다
21:27:19 &lt;EinMByte&gt; 기본 SAM 포트가 뭐였죠?
21:27:21 &lt;zzz&gt; 좋아요, 합의가 된 것 같나요?
21:27:32 &lt;str4d&gt; 7656
21:27:52 &lt;zzz&gt; 4) 관련해 더 있을까요?
21:28:36 &lt;EinMByte&gt; str4d: 좋아요, 그 포트를 쓰는 흔한 것들은 떠오르지 않네요
21:29:09 &lt;zzz&gt; 2) Summer of X 업데이트 (sadie/str4d)
21:29:14 &lt;zzz&gt; sadie / str4d 진행해주세요
21:29:35 &lt;str4d&gt; 좋아요!
21:29:45 &lt;str4d&gt; 제 생각에는 I2P Summer Dev는 성공적이었습니다
21:30:06 &lt;str4d&gt; 새로운 기여자는 없었어요(적어도 제가 본 바로는)
21:30:42 &lt;str4d&gt; (초기 회의 때 몇 명 있었는데 우리가 후속 연락을 했어야 했을지도...)
21:30:45 &lt;eche|on&gt; 새 buildbot을 얻었어요
21:30:52 &lt;zzz&gt; 약속했던 8월 블로그 글은 못 봤는데요... 9월에는 올릴 수 있을까요?
21:30:54 &lt;str4d&gt; 하지만 사용자와 개발자 측면에서 여러 가지로 훌륭한 진전을 이뤘습니다
21:30:56 &lt;str4d&gt; 위에서 언급했듯이, 다음 Tahoe-LAFS 릴리스는 제 txi2p 라이브러리를 통해 I2P 네이티브 지원을 포함합니다
21:31:13 &lt;str4d&gt; zzz, 네, 시간이 없었습니다. 이번 주말에 정리 글을 쓰겠습니다
21:31:20 &lt;zzz&gt; 좋습니다
21:31:47 &lt;str4d&gt; 8월 글에 소개하고 싶었던 제 Zeronet 작업이 로컬에 있는데, 안타깝게도 i2p.socket을 gevent와 제대로 동작시키지 못했습니다...
21:32:05 &lt;str4d&gt; 하지만 주말에 그냥 PR을 만들어 보고, 어떻게 되는지 보겠습니다
21:32:33 &lt;zzz&gt; tahoe는 뭐랄까, 우리가 그들의 사이트에 티켓을 올린 지 최소 5년은 된 것 같네요. zooko는 빠르게 움직이지 않죠
21:33:05 &lt;eche|on&gt; 적어도 이제는 됐죠
21:33:21 &lt;str4d&gt; 개발자 사용성 측면에서는 i2p.socket과 txi2p에서 좋은 진전을 이뤘고, SAM API가 기본 활성화되면 Python 앱에 I2P를 추가하는 마찰이 줄어들 겁니다
21:33:25 &lt;eche|on&gt; 이제 병렬 업/다운로드가 필요합니다, 아니면 tahoe-lafs는 기어가듯 느릴 거예요
21:33:55 &lt;eche|on&gt; 참, 몇 분 전에 어떤 사용자가 I2P에서의 파이썬 개발 작업에 대해 물어봤어요
21:34:04 &lt;str4d&gt; 잠재적인 신규 앱들에 대해 약간의 아웃리치를 했지만, 그쪽은 더 작업이 필요합니다
21:34:28 &lt;str4d&gt; (특히 IPFS와 OpenBazaar는 열의가 있지만 현재 진전이 없어요)
21:34:49 &lt;EinMByte&gt; 참, 제 쪽도 미안합니다; Summer of X에 뭔가 해보겠다고 했었는데, kovri에는 시기가 너무 이르더군요
21:34:53 &lt;zzz&gt; Summer of X 이후에도 여전히 절박한 상태인 건 Bote입니다. 릴리스는 한참 없었고, 약 40개의(!) Trac 티켓이 있으며, 그중 classpath 관련 하나는 .27의 차단 요소라고 생각합니다... Bote 작업을 다시 할 의향이 있나요, 아니면 접어야 할까요?
21:35:30 &lt;str4d&gt; zzz, 그럴 계획이고, 실제로 작업도 했습니다
21:35:38 &lt;eche|on&gt; 누군가는 Bote를 해야 합니다. syndie나 i2phex보다 더 중요해요
21:36:05 &lt;zzz&gt; Bote를 고치려면 deb 패키징을 바꿔야 하는지, 아니면 다른 문제가 있는지, 아니면 신경 쓰지 않는 건지 알아야 합니다
21:36:32 &lt;zzz&gt; 9월은 Bote의 달?
21:37:22 &lt;str4d&gt; 8월에 Gradle로 마이그레이션하는 데 시간을 썼고, 이는 Android와 플러그인 코드베이스를 병합할 수 있다는 뜻입니다
21:37:22 &lt;str4d&gt; 이로 인해 Bote 개발과 관련한 많은 마찰이 사라질 것입니다
21:37:22 &lt;str4d&gt; 이제 남은 건 기존 플러그인 스크립트를 통합하는 일뿐입니다
21:37:22 &lt;str4d&gt; (아니면 그것들을 Gradle로 다시 쓰거나)(
21:37:39 &lt;str4d&gt; 불행히도 8월에는 업무 마감이 그 일을 방해했습니다
21:37:54 &lt;zzz&gt; 좋아요
21:37:59 &lt;zzz&gt; 2) 관련해 더 있을까요?
21:38:07 &lt;str4d&gt; 이번 주말에 Bote에 시간을 쓰겠습니다
21:38:30 &lt;zzz&gt; 회의에서 더 다룰 내용이 있을까요?
21:39:02 &lt;zzz&gt; 10월에는 UTC 오후 8시로 되돌리자는 제안을 해도 될까요?
21:39:46 &lt;str4d&gt; 그리고 Debian 이슈에 대한 해결책도 찾아보겠습니다
21:39:55 &lt;zzz&gt; 8시에 대한 이견 있나요?
21:40:03 &lt;str4d&gt; 하지만 확실히 Debian만의 문제예요
21:40:24 &lt;zzz&gt; 좋아요, 그게 deb 전용 문제라는 확인도 못 봤었는데, 그럼 진전이네요
21:40:46 &lt;str4d&gt; 다른 건 없고, Summer Dev 작업에 참여한 모든 분들 수고하셨습니다!
21:40:46 &lt;str4d&gt; 내년이 기대돼요 ;)
21:40:49 &lt;zzz&gt; 티켓에 수정안, 최소한 테스트라도 제안했지만 아무런 응답이 없네요
21:40:49 &lt;eche|on&gt; 저는 지금까지 괜찮아요
21:41:22 &lt;zzz&gt; 좋아요, 9보다 8에 대해 불평이 더 많았으니 8로 돌아갑시다. 어차피 여름은 끝났고요
21:41:29 * zzz baffer를 집어 든다
21:41:29 &lt;str4d&gt; 10월 8PM은 괜찮아요, 제가 미국에 있을 테니까요
21:41:31 &lt;str4d&gt; (사실 11월도요, 그게 1일이 될 테니까요(
21:42:37 &lt;eche|on&gt; 좋아요, 이제 잘 시간
21:42:41 &lt;eche|on&gt; 또 봐요
21:42:44 * zzz ***bafs*** 회의를 종료한다 </div>
