---
title: "I2P 개발자 회의 - 2017년 7월 4일"
date: 2017-07-04
author: "zzz"
description: "2017년 7월 4일자 I2P 개발 회의록."
categories: ["meeting"]
---

## 간단 요약

<p class="attendees-inline"><strong>참석자:</strong> backup, manas, orignal, R4SAS, str4d, zzz</p>

## 회의 로그

<div class="irc-log">20:00:00 &lt;zzz&gt; 0) 안녕하세요
20:00:00 &lt;zzz&gt; 1) 0.9.31/.32 업데이트 (zzz)
20:00:00 &lt;zzz&gt; 2) 34C3 계획 (zzz/echelon)
20:00:03 &lt;zzz&gt; 0) 안녕하세요
20:00:06 &lt;zzz&gt; 안녕하세요
20:00:27 &lt;backup&gt; 안녕 zzz
20:00:31 &lt;zzz&gt; 1) 0.9.31/.32 업데이트 (zzz)
20:00:45 &lt;str4d&gt; 안녕하세요
20:00:49 &lt;zzz&gt; 좋아, 릴리스를 일주일 미뤘고, 새로운 체크인 마감은 이번 금요일이야
20:00:53 &lt;R4SAS&gt; 안녕하세요
20:00:56 &lt;manas&gt; 안녕하세요
20:01:18 &lt;zzz&gt; 규모가 크니까 리뷰에 이틀 정도 더 쓰고, 리뷰 마감은 다음 주 화요일, 빌드는 화요일 늦게나 수요일 초에 할게
20:01:47 &lt;zzz&gt; 그러면 0.9.32 릴리스는 9월 초~중순쯤, 대략 계획대로가 될 거야
20:02:04 &lt;zzz&gt; 모두 최신 개발 빌드를 테스트해 주세요
20:02:11 &lt;zzz&gt; 1) 관련해서 더 있을까요?
20:02:33 &lt;backup&gt; 개발 빌드를 사용하는 방법에 대한 가이드를 zzz에 올려줄 수 있나요?
20:02:55 &lt;manas&gt; 'ant updater'는 i2pupdate.zip을 생성합니다
20:02:55 &lt;zzz&gt; 아마 bobthebuilder.i2p에 안내가 있을 거야?
20:03:14 &lt;orignal_&gt; 안녕
20:03:16 &lt;zzz&gt; 자동 개발 빌드 업데이트를 구독하는 방법은 zzz.i2p에서 찾아봐
20:03:29 &lt;str4d&gt; 아마 이미 가이드가 있을 텐데, 이런 것들의 가시성은 확실히 개선해야 해. 웹사이트 업데이트 다음 단계에서 내가 맡은 일에 포함돼 있어
20:03:38 &lt;zzz&gt; 아니면 manas 말대로, ant updater, zip을 복사해 넣고, 재시작. 끝.
20:03:41 &lt;backup&gt; 내 말은 KYTV가 했던 것처럼 준비된 무언가요? 
20:03:41 &lt;zzz&gt; 1) 관련해서 더 있을까요?
20:03:49 &lt;backup&gt; 그러면 더 많은 테스터를 끌 수 있을 텐데요...
20:04:06 &lt;str4d&gt; 새 웹사이트 메인 페이지가 올라갔어요
20:04:10 &lt;str4d&gt; http://vekw35szhzysfq7cwsly37coegsnb4rrsggy5k4wtasa6c34gy5a.b32.i2p/en/
20:04:23 &lt;zzz&gt; 주제에 집중하자. 1) 관련해 더 있을까?
20:04:34 &lt;str4d&gt; zzz, 나 *am* 주제 얘기 중이야
20:04:58 &lt;str4d&gt; 가능하면 릴리스 시기에 맞춰 라이브로 올리고 싶어요
20:05:15 &lt;str4d&gt; 그런데 현재 막힌 건 카피(메인 페이지 텍스트) 작업이에요
20:05:18 &lt;manas&gt; 로딩 중
20:05:30 &lt;zzz&gt; 2) 34C3 계획 (zzz/echelon)
20:05:38 &lt;manas&gt; 지금까지는 보기 좋아요
20:05:50 &lt;str4d&gt; 무리해서 맞추지는 않을 거고, 제때보다 제대로 되는 게 더 좋아요
20:05:59 &lt;zzz&gt; 좋아, 지금은 CCC에 대해 크게 논의하지 말고, 8월이나 9월에 예산 회의를 잡고 싶어
20:06:25 &lt;zzz&gt; 항공권을 사기 전에 비용 상환이 얼마나 될지 알아야 하는 사람이 있나요? 다들 항공권은 언제 살 예정이죠?
20:06:27 &lt;str4d&gt; 티켓 판매 일정이 벌써 발표됐나요?
20:06:48 &lt;zzz&gt; 아니, 현실적으로는 학회 티켓을 확보했는지 알기 몇 달 전에 항공권을 사야 할 거야, 안타깝지만
20:06:57 &lt;manas&gt; 몇 장을 주시하고 있는데, 아직 확정하진 않았어요
20:07:12 &lt;manas&gt; 티켓을 확보하는 절차는 어떻게 될까요?
20:07:19 &lt;zzz&gt; 최소한 작년만큼의 비용 상환은 기대해도 되고, BTC 덕분에 더 많을 수도 있어
20:07:25 &lt;manas&gt; 작년에 eche|off가 티켓을 친절히 보내줬어요
20:07:30 &lt;manas&gt; *a
20:07:34 &lt;zzz&gt; 지금은 컨퍼런스 티켓 절차는 논의하지 말자. 그건 훨씬 나중에 할 거야.
20:07:43 &lt;str4d&gt; 저는 영국에서 날아가서, 가는 데 비용이 훨씬 저렴할 거예요
20:07:44 &lt;manas&gt; 좋아요 :)
20:07:48 &lt;zzz&gt; 나는 그냥 예산 회의만 잡고 싶어. 8월? 9월?
20:07:59 &lt;manas&gt; str4d: 그리고 훨씬 짧은 비행이겠네요 :D
20:08:09 &lt;manas&gt; 티켓 판매는 언제 열리나요?
20:08:16 &lt;zzz&gt; 지금은 컨퍼런스 티켓 절차는 논의하지 말자. 그건 훨씬 나중에 할 거야.
20:08:33 &lt;str4d&gt; 8월이 아마 더 안전하겠어요
20:08:40 &lt;manas&gt; 둘 다 저한텐 괜찮아요
20:08:49 &lt;zzz&gt; 내 기억으로는 대부분 11월에 판매됐던가? 항공권은 훨씬 일찍 사는 게 좋을 거야. LEJ가 MUC보다 가기 어려워 보이더라
20:08:49 &lt;str4d&gt; 약간의 여유를 포함하는 건 어떨까요?
20:09:05 &lt;zzz&gt; 좋아, 다음 달 회의 안건에 올려둘게
20:09:06 &lt;manas&gt; MUC에서 출발하는 항공편이 몇 개 있어요
20:09:07 &lt;manas&gt; LEJ로 가는
20:09:14 &lt;manas&gt; 누군가 MUC로 들어온다면요
20:09:19 &lt;manas&gt; 좋아요
20:09:19 &lt;zzz&gt; 2) 관련해서 더 있을까요?
20:10:14 &lt;zzz&gt; 오늘 회의에서 더 이야기할 게 있을까요?
20:10:56 &lt;str4d&gt; 여러 사람과 #i2p-science에서 성능 관련 얘기를 더 하고 있어요
20:11:05 &lt;manas&gt; 새 메인 페이지가 로드됐어요, 정말 멋져요 str4d
20:11:12 &lt;str4d&gt; 관심 있는데 아직 안 보셨다면 채널을 지켜봐 주세요
20:11:22 &lt;manas&gt; UI도 테스트해 봤는데, 그것도 좋아 보여요
20:11:43 &lt;zzz&gt; 좋네
20:11:45 &lt;str4d&gt; 혼란을 일으킨 점을 감안해 Prop140도 업데이트했어요. 밸런서 프로토콜에 관한 것임을 명확히 하기 시작했습니다
20:11:58 &lt;str4d&gt; (즉, 기본적으로 OnionBalance인데, 더 격리화된 형태예요)
20:12:07 &lt;R4SAS&gt; zzz, jks2pem 버그에 대해 질문 있어요
20:12:29 &lt;zzz&gt; 좋아, 6주가 지나서 그 논의를 다시 시작하긴 어렵지만, 다시 집중해 보려고 해
20:12:30 &lt;str4d&gt; 아직 완성은 아니고, 프로토콜 등은 설계가 더 필요해요 - zzz.i2p 스레드에 달아둔 제 코멘트를 보세요
20:12:35 &lt;zzz&gt; R4SAS, 회의 끝나고 부탁해
20:12:44 &lt;zzz&gt; 오늘 회의에서 더 이야기할 게 있을까요?
20:12:44 &lt;R4SAS&gt; kk
20:12:50 &lt;str4d&gt; PT 쪽의 한 사람인 David Fifield에게서 NTCP 2에 대한 코멘트도 몇 가지 받았어요
20:13:36 &lt;zzz&gt; 제안서 관련 진전은 좋지, 비록 6개월에 한 번이라도
20:13:44 &lt;str4d&gt; 그 피드백으로 제안서를 업데이트했고, 곧 의견을 받으려고 traffic-obf Google Group에 올릴 예정이에요(그가 이런 주제에 관심이 있을 거라고 하더군요)
20:13:53 &lt;zzz&gt; 오늘 회의에서 더 이야기할 게 있을까요? /me grabs the baffer
20:14:11 &lt;str4d&gt; 한 가지만 더
20:14:34 &lt;str4d&gt; F3real이 통계에 적용할 차등 프라이버시에 열심히 작업 중이에요
20:14:49 &lt;str4d&gt; 오늘 현재 패치 파일을 제게 보냈고, 이번 주에 살펴볼게요
20:15:14 &lt;str4d&gt; (tl;dr 프라이버시를 훼손하지 않고 통계를 공개할 수 있도록, 통계를 구간화하고 가산 잡음을 추가하는 방식)
20:15:42 &lt;zzz&gt; 어려운 주제야. 연구와 실험의 여지가 많지. 가능하면 lazygravy도 참여할 수 있으면 좋겠어
20:15:54 &lt;zzz&gt; 오늘 회의에서 더 이야기할 게 있을까요?
20:15:59 &lt;str4d&gt; 초기 단계지만, 제 아는 한 Summer Dev를 통해 들어오는 첫 신규 기여자예요! 우!
20:16:43 &lt;str4d&gt; 일주일이나 이주 전쯤 Apache Kafka도 좀 조사했는데, 통계 수집에 유용한 플랫폼 같아요
20:17:06 &lt;str4d&gt; (lazygravy의 제안이고, 제가 아는 정보보안 회사 쪽 사람들 몇 명도 쓰는 것 같아요)
20:17:27 &lt;zzz&gt; 오늘 회의 마지막으로 질문 받습니다
20:17:28 &lt;str4d&gt; 적당한 시점에 그건 논의해 볼게요(아마 PETS 이후 - 그 발표 자료를 아직 써야 하거든요)
20:17:40 &lt;str4d&gt; 알겠어요, 알겠어요, 끝입니다 :P
20:18:29 * zzz **bafs** 회의를 종료합니다 </div>
