---
title: "I2P 개발자 회의 - 2017년 4월 4일"
date: 2017-04-04
author: "zzz"
description: "2017년 4월 4일자 I2P 개발 회의록."
categories: ["meeting"]
---

## 간단 정리

<p class="attendees-inline"><strong>참석자:</strong> atoi, echelon, manas, orignal, randomrng, str4d, z3r0fox, zzz</p>

## 회의록

<div class="irc-log">20:00:05 &lt;zzz&gt; 0) 안녕하세요
20:00:05 &lt;zzz&gt; 1) 0.9.30 업데이트 (zzz)
20:00:05 &lt;zzz&gt; 2) UI 브랜치 상태 - (str4d)
20:00:05 &lt;zzz&gt; 3) I2P Summer Dev(여름 개발 프로그램) 계획 - (str4d)
20:00:05 &lt;zzz&gt; 4) EdDSA 업데이트 - (str4d)
20:00:09 &lt;zzz&gt; 0) 안녕하세요
20:00:12 &lt;zzz&gt; 안녕
20:00:28 &lt;manas&gt; 안녕하세요
20:00:33 &lt;eche|on&gt; 안녕
20:01:00 &lt;zzz&gt; 1) 0.9.30 업데이트 (zzz)
20:01:24 &lt;zzz&gt; 좋아요, 전반적으로 순조롭고, 테스터들이 몇 가지 문제를 찾아내고 있어서 아주 좋습니다. Jetty 9도 지금까지 꽤 매끄럽게 진행되고 있습니다
20:01:35 &lt;z3r0fox&gt; 안녕! o/
20:01:54 &lt;zzz&gt; zzz.i2p에 있는 업데이트가 필요한 플러그인들을 확인했어요... 최상의 결과를 위해 출시 전에 그것들을 다시 빌드해야 합니다
20:01:56 &lt;eche|on&gt; 대체로 그래요
20:02:04 &lt;eche|on&gt; 오래된 Jetty 설정 파일들만 빼고요
20:02:24 &lt;zzz&gt; 지금 진행해서 stretch와 zesty에 대비할 수 있게 되어 다행입니다
20:02:36 &lt;eche|on&gt; 네
20:02:56 &lt;zzz&gt; 테스트해 준 echelon과 다른 분들께 감사. 더 많은 테스트를 위해 평소보다 일찍 개발 빌드를 -rc로 표시할 것 같습니다
20:03:12 &lt;eche|on&gt; ok
20:03:20 &lt;orignal_&gt; 안녕
20:03:34 &lt;zzz&gt; 체크인 마감은 4월 28일 금요일로 정했고, 출시는 5월 첫째 주입니다
20:03:54 &lt;zzz&gt; 1)에 대해 더 있나요?
20:04:15 &lt;atoi&gt; Java에 GOST 서명이 언제 들어가나요?
20:04:41 &lt;eche|on&gt; 2019
20:05:01 &lt;zzz&gt; atoi, 아직 그 제안에 합의하지 않았습니다. 한다고 해도 우선순위 때문에 빨라도 내년 말쯤일 것 같습니다
20:05:02 &lt;eche|on&gt; 1은 괜찮고, UII를 연기한 건 잘한 일이에요
20:05:54 &lt;zzz&gt; 하지만 새로운 서명 타입 도입을 더 쉽게 하기 위한 다른 제안들(136, 137)을 만들어 두었습니다
20:06:00 &lt;zzz&gt; 1)에 대해 더 있나요?
20:06:02 &lt;atoi&gt; GOST가 동작하는 걸 빨리 보고 싶네요 
20:07:22 &lt;zzz&gt; 2) UI 브랜치 상태 - (str4d)
20:07:35 &lt;zzz&gt; str4d, 당신의 UI 브랜치 최신 상황은 어떤가요?
20:07:53 &lt;str4d&gt; 지난 몇 주 동안 UI 브랜치는 비교적 안정적이었습니다
20:08:28 &lt;zzz&gt; 계획은 .31을 목표로 5월 초에 prop 하는 건가요?
20:08:57 &lt;str4d&gt; 피드백을 반영해 통합하고 푸시해야 하는 테마 업데이트가 몇 가지 있지만, 구조적인 면에서는 거의 완성입니다
20:09:08 &lt;str4d&gt; 네
20:09:13 &lt;zzz&gt; 좋아요, 훌륭해요
20:09:19 &lt;zzz&gt; 2)에 대해 더 있나요?
20:09:24 &lt;eche|on&gt; 빨리 테스트해보고 싶어요^^
20:10:00 &lt;str4d&gt; 빌드 번거로움 없이 테스트해보고 싶은 사람이 있으면, 다음 테마 변경이 들어가고 나서 i2pupdate.zip을 올리겠습니다
20:10:18 &lt;eche|on&gt; 전 prop을 기다릴게요...
20:11:02 &lt;zzz&gt; 3) I2P Summer Dev 계획 - (str4d)
20:11:19 &lt;zzz&gt; str4d, 계획이 뭐죠?
20:11:47 &lt;str4d&gt; 좋아요, sadie와 제가 여러 아이디어를 논의했고, 이번 Summer Dev의 초점은 속도에 맞추는 게 좋겠다는 결론이 나왔습니다
20:12:37 &lt;str4d&gt; 이유는 a) 작년의 논리적 연장선이기 때문입니다(앱이 I2P를 사용하기 쉽게 만들었으니, 이제는 앱들이 사용하고 싶게 만들어야 하죠), 그리고 b) 기존 로드맵의 절반가량을 이미 포괄하기 때문입니다
20:13:37 &lt;zzz&gt; 좋아요, 그 계획을 어디서 볼 수 있고, 누가 수행할지 어떻게 찾을까요?
20:14:06 &lt;str4d&gt; sadie가 제 장황한 말을 정리해서 메모를 했으니, 그걸 달라고 졸라보겠습니다 :)
20:14:18 &lt;str4d&gt; 제 생각을 요약하면 다음과 같습니다:
20:14:51 &lt;str4d&gt; - 속도에 영향을 주는 다양한 제안들을 추진 (LS2, 더 새로운 E2E(종단 간) 암호화, massive multihoming(대규모 다중 접속))
20:15:24 &lt;str4d&gt; - Tor의 bwauth(대역폭 권한 시스템)와 유사한 것을 가동하여 네트워크 속도에 대한 지표를 본격적으로 수집 시작
20:16:27 &lt;manas&gt; 여러 프로그램(rsync, 토렌트, sftp 등)으로 I2P 속도를 테스트하는 코드를 작성할까 생각하고 있었어요
20:16:34 &lt;str4d&gt; - I2CP를 통해 tunnel 선택을 노출/제공 (psi의 lua 스크립트처럼)
20:16:51 &lt;manas&gt; 유용하거나 흥미롭다면 공유할 수 있어요
20:16:51 &lt;randomrng&gt; massive multihoming &lt;3
20:17:00 &lt;zzz&gt; 좋네요. 다음 달 회의 안건에 올려서 진행 상황을 공유할까요?
20:17:00 &lt;str4d&gt; - 단기적으로 ElGamal 속도 향상
20:17:17 &lt;str4d&gt; 네.
20:17:35 &lt;zzz&gt; .30 로드맵의 대부분이, 불과 3개월 전 CCC에서 정했음에도 전혀 현실적이지 않아 연기될 거라는 점을 지적합니다. 곧 업데이트하겠습니다.
20:18:10 &lt;zzz&gt; 3)에 대해 더 있나요?
20:18:16 &lt;str4d&gt; 공식 시작까지 두 달이 남았습니다. 계획을 구체화하려고 sadie와 계속 이야기하겠지만, 정말 필요한 건 각자 하고 싶은 일을 골라줄 사람들입니다
20:18:32 &lt;str4d&gt; manas는 이미 한발 앞섰죠 ;P
20:18:35 &lt;orignal_&gt; 어떤 종류의 속도 향상인가요?
20:18:48 &lt;str4d&gt; orignal_, 테이블 사전 계산입니다
20:18:48 &lt;manas&gt; :)
20:19:03 &lt;orignal_&gt; 제 것(방법)인가요, 아니면 다른 건가요?
20:19:09 &lt;zzz&gt; 당신과 sadie가 프레임워크와 옵션들을 문서화하면 사람들이 업무를 고르는 데 도움이 될 겁니다
20:19:22 &lt;str4d&gt; +1
20:19:30 &lt;zzz&gt; 3)에 대해 더 있나요?
20:19:35 &lt;str4d&gt; orignal_, 당신 것(방법)은 아닐 거예요. 그건 OpenSSL을 직접 활용하는데, 우리는 그에 접근할 수 없거든요
20:19:52 &lt;orignal_&gt; 기반 아이디어를 말한 거예요
20:20:03 &lt;orignal_&gt; 구현이 아니라요
20:20:28 &lt;str4d&gt; 아, 네, 아마 당신 걸 기반으로 할 겁니다(다만 수학은 제가 직접 이해하고 싶어요)
20:21:03 &lt;zzz&gt; 4) EdDSA 업데이트 - (str4d)
20:21:10 &lt;orignal_&gt; 좋은 정보네요  :)
20:21:13 &lt;zzz&gt; str4d, EdDSA는 어떻게 진행되고 있나요?
20:21:39 &lt;str4d&gt; 방금 EdDSA-Java 0.2.0을 푸시했어요. 지난 릴리스 이후 1년이 넘었습니다
20:22:28 &lt;orignal_&gt; 무엇이 달라졌나요?
20:22:37 &lt;str4d&gt; 여러 정리 작업, 곧 표준이 될 PKI 인코딩, JCA(Java Cryptography Architecture) 이름 지정 수정, Security Provider(보안 프로바이더) 추가가 포함되며, 서드파티 감사를 통해 이제 실제로 상수 시간(constant-time) 동작을 보장합니다
20:22:59 &lt;str4d&gt; 코드를 i2p.i2p.zzz.test2로 가져왔습니다
20:23:26 &lt;orignal_&gt; 속도 향상은 있나요?
20:23:30 &lt;str4d&gt; 하지만 이제 필요한 것은 모든 것이 여전히 잘 동작하는지 확인하는 테스트입니다
20:23:45 &lt;zzz&gt; 테스트는 얼마나 했나요?
20:23:58 &lt;str4d&gt; orignal_, 상수 시간으로 만들면서 서명 속도는 감소했습니다(하지만 크게 줄진 않았어요)
20:24:06 &lt;str4d&gt; zzz, EdDSA 코드 자체는 충분히 테스트되었습니다
20:24:20 &lt;orignal_&gt; 상수 시간은 서명 쪽인가요, 검증 쪽인가요?
20:24:32 &lt;zzz&gt; 저는 여전히 상수 시간에 회의적이지만, 우리가 하지 않으면 모두가 불평할 겁니다
20:24:39 &lt;str4d&gt; 서장입니다(검증은 비밀 정보가 없어서 애초에 상수 시간이 아니었죠)
20:25:01 &lt;zzz&gt; str4d, 목표가 31인가요 30인가요?
20:25:02 &lt;str4d&gt; 아직 테스트하지 못한 것은 I2P의 다른 부분과의 상호작용입니다. 특히 JCA 이름 지정 수정과 관련된 부분이요
20:25:39 &lt;zzz&gt; zzz.i2p에 올렸듯이, 어떤 RFC의 이름 지정 가이드를 좇는 건 헛수고라고 생각합니다
20:25:47 &lt;str4d&gt; 우리가 라이브러리 대신 코드를 직접 사용하고 있어서, 30에 넣기에는 너무 촉박할 것 같아요
20:25:50 &lt;orignal_&gt; 성능 병목은 검증입니다
20:26:22 &lt;str4d&gt; 제 라이브러리의 경우 0.2.0 전에 수정하는 게 합리적이었습니다. 이전에는 Provider가 없어서 아무도 JCA 이름을 쓰지 않았거든요
20:26:26 &lt;zzz&gt; str4d, 당신이 변경했던 javadoc을 제가 .29에서 이미 고쳐둔 탓에, prop도 병합 지옥이 될 겁니다. 재미없을 거예요
20:27:14 &lt;str4d&gt; 좋아요, 계획은 i2p.i2p를 .test2에 병합하고 병합 충돌을 해결한 다음, 사람들이 테스트하도록 하는 것으로 보이네요
20:27:25 &lt;zzz&gt; 하지만 우리는 항상 provider가 있었어요. test2에서의 당신 변경은 제가 같은 목적을 위해 이미 해둔 것보다 어떤 GitHub PR을 선호하는 경향이 있었기에, 전체적으로 조금 회의적입니다
20:27:42 &lt;zzz&gt; 원하신다면 그런 식으로 prop할 수도 있고, 아니면 반대로 prop할 때까지 고통을 미뤄도 됩니다
20:28:23 &lt;str4d&gt; 맞아요, 하지만 솔직히 말하면 아무도 그걸 쓰고 있지 않았을 것 같아요
20:28:31 &lt;zzz&gt; 말했듯이, 당신에게 맡기겠습니다. 원래 당신 코드이니까요. 그래도 제가 들여다보고 싶습니다
20:29:11 &lt;zzz&gt; 테스트용으로 EdDSA 패밀리 키가 있는 router가 하나 있습니다. 어떤 포맷인지 기억이 안 나네요. 이 모든 수정을 제가 거의 4개월 전에 했고, 그 이후로 당신과 RFC 친구들을 기다리고 있었다는 걸 기억하세요 :)
20:29:11 &lt;str4d&gt; (i2p.jar를 직접 임포트하지 않았고, 업그레이드할 때 이미 마이그레이션을 해야 하는 사람 말이죠)
20:29:32 &lt;zzz&gt; 4)에 대해 더 있나요?
20:30:08 &lt;str4d&gt; 저는 없습니다 :)
20:30:13 * zzz baffer를 찾는다
20:30:19 &lt;zzz&gt; 회의에 대해 더 이야기할 것 있나요?
20:31:20 &lt;str4d&gt; Tor의 다음 tor-dev 회의는 9월쯤 몬트리올에서 열릴 가능성이 큽니다
20:31:33 &lt;orignal_&gt; 언제?
20:31:53 &lt;z3r0fox&gt; 멋지네요
20:31:55 &lt;str4d&gt; ------------------------------------^
20:31:56 &lt;zzz&gt; 회의에 대해 더 이야기할 것 있나요?
20:32:14 &lt;str4d&gt; 저는 갈 계획입니다
20:32:28 &lt;zzz&gt; 팀을 바꿀 생각인가요?
20:32:47 &lt;str4d&gt; 그저 그들을 설득하려는 거죠 ;)
20:33:14 &lt;zzz&gt; 비행기표 값 아끼세요, 그건 일어나지 않을 겁니다
20:33:24 &lt;manas&gt; 맞아요, 몬트리올은 좋죠 :)
20:33:27 &lt;str4d&gt; 또한 Summer Dev가 막 끝난 시점일 테니, 거기서 이야기할 만한 멋진 속도 향상 결과가 있기를 바랍니다
20:34:28 * zzz *BAFS*** 회의 종료 </div>
