---
title: "I2P 개발자 회의 - 2018년 9월 5일"
date: 2018-09-05
author: "zzz"
description: "2018년 9월 5일자 I2P 개발 회의 기록."
categories: ["meeting"]
---

## 간단 요약

<p class="attendees-inline"><strong>참석자:</strong> alex, echelon, mikalv, R4SAS, villain, zzz</p>

## 회의 기록

<div class="irc-log"> 20:07:48 &lt;zzz&gt; 0) 안녕 20:07:48 &lt;zzz&gt; 1) 0.9.36 릴리스 상태 (zzz) 20:07:48 &lt;zzz&gt; 2) 0.9.37 개발 상태 (zzz) 20:07:48 &lt;zzz&gt; 3) LS2 상태 (zzz) 20:07:48 &lt;zzz&gt; 4) CCC(Chaos Communication Congress) 계획 (zzz/echelon/mikalv) 20:07:48 &lt;zzz&gt; 5) 상태 스크럼 (zlatinb) 20:07:55 &lt;zzz&gt; 0) 안녕 20:07:58 &lt;zzz&gt; 안녕 20:08:00 &lt;eche|on&gt; hi 20:08:16 &lt;villain&gt; hi :) 20:08:22 &lt;zzz&gt; 늦어서 미안 20:08:29 &lt;zzz&gt; 1) 0.9.36 릴리스 상태 (zzz) 20:08:47 &lt;zzz&gt; f-droid를 제외하면 다 끝났다고 봅니다 20:08:53 &lt;R4SAS&gt; hi 20:09:04 &lt;zzz&gt; nextloop, f-droid 상태 어때요? 20:09:44 &lt;zzz&gt; ntcp2 테스트는 순조롭습니다 20:09:56 &lt;zzz&gt; 1) 관련해서 더 있을까요? 20:10:09 &lt;R4SAS&gt; 하나 있어요 20:10:33 &lt;R4SAS&gt; debian용 패키지를 목록으로 어디서 볼 수 있나요? 20:10:54 &lt;zzz&gt; packages.debian.org였던 것 같아요 - 검색 상자가 있습니다 20:11:12 &lt;R4SAS&gt; 제 저장소(repo)에 i2p 패키지를 추가할까 생각 중입니다 20:11:32 &lt;zzz&gt; packages.ubuntu.com도 하나 있어요 20:11:44 &lt;zzz&gt; 그리고 우리 저장소는 deb.i2p2.de 입니다 20:12:00 &lt;zzz&gt; 1) 관련해서 더 있을까요? 20:12:03 &lt;R4SAS&gt; ubuntu는 launchpad 패키지를 쓰겠습니다 20:12:36 &lt;zzz&gt; 2) 0.9.37 개발 상태 (zzz) 20:13:03 &lt;zzz&gt; .37 사이클 초반입니다. 9주 사이클로 잡았고 10월 22일 주에 릴리스 예정입니다 20:13:21 &lt;eche|on&gt; ok 20:13:39 &lt;zzz&gt; meeh가 37용 osx 인스톨러 마무리 작업 중이고, 저는 새로운 maxmind geoip 포맷으로 마이그레이션 중입니다 20:13:56 &lt;zzz&gt; 모두 UI 쪽을 보고 있습니다 20:14:13 &lt;zzz&gt; 곧 사용성 테스트 결과가 나올 겁니다 20:14:40 &lt;zzz&gt; 콘솔 도움말 페이지를 transifex로 옮길 예정입니다 20:15:07 &lt;zzz&gt; 번역가분들은 10월 중순에 번역할 시간 좀 비워 주세요! 20:15:11 &lt;zzz&gt; 2) 관련해서 더? 20:15:28 &lt;eche|on&gt; 아직은 없고, ntcp2 기본값? 20:15:32 &lt;eche|on&gt; .37에서? 20:15:37 &lt;meeh&gt; 네 osx 래퍼 작업 중입니다 - 이제 xcode로 포팅했고, 그리고 i2p-browser를 어떻게/만약/무엇으로 할지 :) 20:15:38 &lt;zzz&gt; 네 그거도요 :) 20:16:32 &lt;zzz&gt; 네, 37에서는 ntcp2가 기본입니다. 모두 기본으로 설정된 개발 빌드를 테스트해 주시거나, .36-0 릴리스에서 이를 활성화해 주세요 20:16:38 &lt;zzz&gt; 2) 관련해서 더? 20:17:34 &lt;zzz&gt; 3) LS2 상태 20:17:42 &lt;zzz&gt; 두 달 동안 회의를 약 8번 가졌습니다 20:18:06 &lt;zzz&gt; 아직 논의 단계지만, 곧 몇 가지 결정을 내리고 나아갈 수 있을 것 같습니다 20:18:29 &lt;eche|on&gt; 적어도 뭐라도 20:18:30 &lt;zzz&gt; 새로운 암호화 같은 관련 이슈가 많아서 일이 복잡해지고 있습니다 20:18:47 &lt;zzz&gt; 5년 이상 테이블 위에 올려둔 많은 것들을 드디어 다루고 있습니다 20:19:05 &lt;eche|on&gt; 잘했어요 ! 20:19:17 &lt;zzz&gt; 분명한 것은 모든 것을 한 번에 하지는 않는다는 겁니다 20:19:35 &lt;zzz&gt; 우선 몇 가지 초기 변경을 하고, 선택적 요소를 허용한 뒤 추가 변경을 이어갈 예정입니다 20:19:53 &lt;zzz&gt; 제안 문서 업데이트를 시작했습니다 20:20:17 &lt;zzz&gt; 곧 결정을 문서화하길 바랍니다... 그러면 코딩과 실험을 시작할 수 있을 것입니다 20:21:09 &lt;zzz&gt; 노동절로 일주일 쉬었지만, 다음 회의는 다음 주 월요일 12일 UTC 오후 5시에 #ls2에서 합니다 20:21:44 &lt;zzz&gt; 모두 환영합니다. 우리처럼 깊이 관여한 사람에게도 복잡하고 따라가기 어렵지만, 퍼즐이 맞춰지는 걸 보는 건 재미있습니다 20:21:48 &lt;zzz&gt; 3) 관련해서 더? 20:22:34 &lt;zzz&gt; 4) CCC 계획 20:22:57 &lt;eche|on&gt; ok, ccc는 라이프치히 20:23:01 &lt;zzz&gt; 작년 12월에 예비 결정을 했지만, 전통적으로 매년 이 시기에 규정을 확정합니다 20:23:13 &lt;zzz&gt; 라이프치히로 완전히 확정된 거죠, 맞나요? 20:23:29 &lt;eche|on&gt; 네, 이미 CCC에서 공식 발표했습니다 20:23:36 &lt;zzz&gt; 좋네요, 저는 못 봤어요 20:24:19 &lt;zzz&gt; 회의 티켓은 우리가 구매하고, 비행기/기차 비용은 최대 1500유로까지 환급합니다. 그리고 올해부터는 호텔 비용도 최대 400유로까지 지원하기로 했습니다 20:24:27 &lt;eche|on&gt; 네 20:24:56 &lt;zzz&gt; 1500유로 초과 또는 선지급은 '특별한 사정'이 있을 때만, 예: 정말 무일푼일 때 :) 20:25:13 &lt;eche|on&gt; 지금까지 다 좋아 보입니다 20:25:25 &lt;zzz&gt; 그리고 이는 기본적으로 유급 프로그램 구성원에게만 해당하며, echelon의 승인이 있으면 예외가 가능합니다.  20:25:28 &lt;eche|on&gt; 가능하면 티켓은 중앙에서 관리 20:25:38 &lt;zzz&gt; 회의 티켓은 중앙에서 일괄 구매합니다, 맞습니다. 20:25:48 &lt;zzz&gt; 그래서 누가 오는지... 빨리... 알아야 합니다 20:26:12 &lt;zzz&gt; 자, 제가 여기 적은 규칙에 대해 이의나 변경 사항 있나요? 20:26:12 &lt;eche|on&gt; 10월 말까지 필요하다고 봅니다 20:26:20 &lt;eche|on&gt; 변경할 필요 없음 20:26:31 &lt;meeh&gt; 아니요, 다 좋아요 20:26:49 &lt;zzz&gt; 요지는, 오고 싶다면 프로젝트가 오도록 도울 거라는 겁니다 20:27:35 &lt;zzz&gt; 스티커, 멀티탭, 배너, 테이블 등 기타 물자 관련은 진행하면서 조율합시다. 여기서 논의할 필요는 없습니다 20:27:58 &lt;eche|on&gt; ok, 네 20:28:31 &lt;zzz&gt; 아직 항공권을 못 구했다면 지금 당장 구하세요. LEJ로 들어오는 항공편이 많지 않습니다. 자전거를 타거나 기차를 이용한다면 시간 여유가 좀 더 있습니다 20:28:54 &lt;zzz&gt; 처음 가는 분들은 숙소 등 궁금한 건 다녀온 분들에게 물어보세요 20:29:09 &lt;zzz&gt; 4) 관련해서 더? 20:30:19 &lt;zzz&gt; 5) 스크럼 20:30:28 &lt;zzz&gt; zab이 자리에 없으니 제가 진행하겠습니다 20:31:05 &lt;zzz&gt; 호명하면 1) 지난달에 한 일 2) 다음 달에 할 일 3) 블로커(진행을 막는 문제)를 말해 주세요. 마지막은 EOT 또는 '끝' 같은 걸로 마무리 20:31:13 &lt;zzz&gt; villain, 먼저 하세요 20:33:00 &lt;zzz&gt; eche|on, 당신이 다음 20:33:35 &lt;eche|on&gt; 재무 관련 일 전반, 서버 작업, 테스트, 릴리스(뉴스) 지원을 했고, 다음 달에도 같은 일을 할 예정입니다. 블로커는 없습니다. 내일부터 수요일 12일까지 afk입니다 20:33:58 &lt;zzz&gt; 고마워요. meeh 차례 20:34:27 &lt;meeh&gt; 좋아요, 세 가지로 요약할게요 20:34:28 &lt;meeh&gt; * osx 런처를 xcode로 포팅 완료 - 되돌리기는 어려웠습니다. 제 monotone(버전 관리 시스템) 실력으로는 프리즈 기간에 불장난하면 안 되겠다고 생각해서요 (이때가 프리즈 타임이었습니다) 20:34:28 &lt;meeh&gt; * 제가 서버를 두고 있는 DC 중 하나에서 정전이 나서 전부 꺼졌습니다 - 그래서 오늘은 주로 서비스가 다시 돌아가도록 확인하고 서버들과 씨름했습니다. 20:34:28 &lt;meeh&gt; * 자체 서명 인증서 이슈를 해결하기 위해 firefox/chromium과 프라이버시 브라우저 양쪽을 검토했고, chromium 기반의 qt 플러그인으로 24시간 폭풍 코딩을 했는데 결과가 아주 좋았습니다. 20:35:23 &lt;zzz&gt; 다음 달 계획은? 블로커는? 20:35:49 &lt;meeh&gt; osx 런처는 이제 완전히 xcode로 옮겼고, 아이콘도 다시 보입니다. 액션 핸들러에서 약간 이상한 동작이 있는데 곧 수정될 겁니다 20:36:31 &lt;villain&gt; Ok, monotone과 Java에 대해 배웠습니다. https://trac.i2p2.de/ticket/1244 를 고쳤고, ntcp2 글 번역을 추가했습니다. 0.9.36에 대한 보도자료를 러시아어로 만들었습니다. 지난주에는 비동기 Python 라이브러리를 개발했고, 지금은 문서를 마무리하고 있습니다. https://github.com/l-n-s/i2plib  20:36:47 &lt;meeh&gt; 다음 달에는 제가 검토한 브라우저 건을 더 살펴보겠습니다. 다음 회의 때 리뷰를 드릴 테니 여러분이 승인해 주시면요. 아니면 아마 android와 osx가 우선순위 lsit에서 가장 높을 것 같아요 20:37:35 &lt;zzz&gt; villain, 다음 달 계획? 블로커? 20:38:57 &lt;zzz&gt; 저는 지난달에 NTCP2 및 기타 버그를 많이 수정했고, 36 릴리스를 내보냈습니다. 20:39:30 &lt;zzz&gt; 다음 달에는 새 geoip 코드 작업, LS2 진행 지속, 버그 추가 수정, 도움말 페이지를 번역 준비 상태로 만들겠습니다 20:39:53 &lt;zzz&gt; 다만 다음 주에는 대체로 afk입니다 20:39:56 &lt;zzz&gt; 블로커 없음 20:40:28 &lt;zzz&gt; 다른 보고할 사람 있나요? sl 또는 alex_the_designer ? 20:40:32 &lt;eche|on&gt; :-) 20:40:39 &lt;alex_the_designer2&gt; hi 20:40:59 &lt;zzz&gt; 안녕하세요 alex_the_designer2 지난달/다음 달/블로커 1/2/3으로 알려 주세요 20:41:06 &lt;alex_the_designer2&gt; 지난달: 온보딩에서 막혀 있었습니다. 막힘을 풀어준 eche|on과 meeh에게 큰 감사 20:41:23 &lt;villain&gt; 다음 달은 zzz가 말한 대로 monotone을 더 연습하고, 웹사이트 티켓 고치고, redhat 패키지를 마무리하겠습니다. str4d에게 제 python 라이브러리에 대한 피드백을 듣고, 괜찮다면 github의 i2p organisation에 추가하고 싶습니다 20:41:37 &lt;villain&gt; 그것 말고 블로커는 없습니다 20:41:43 &lt;villain&gt; EOT 20:42:10 &lt;zzz&gt; 고마워요 villain  20:42:15 &lt;alex_the_designer2&gt; 이번 달: trac issue 1996을 보고 있습니다(의견이 필요하다고 하신 게 그거였던 걸로 거의 확신). 또 백서에 대한 글 작성도 시작합니다. 금요일 스트리밍 동안 www 업데이트에 진전이 있었고, 주중에도 계속할 겁니다. 20:42:46 &lt;alex_the_designer2&gt; 블로커는 없습니다. 17-21일은 SF에 있어서 약간 afk-ish.  EOT 또는 '그 정도' 같은 거요 :D 20:43:06 &lt;zzz&gt; alex_the_designer2, 첫 회의이기도 하니 금요일 밤 twitch 세션에 대해 간단히 소개해 줄 수 있나요? 어떤 결과물이 나올지, 우리가 어떻게 참여할 수 있는지요? 20:43:20 &lt;alex_the_designer2&gt; 물론이죠! 20:44:14 &lt;alex_the_designer2&gt; 금요일 CST 밤 9:30부터 약 11시까지 twitch.tv/alex_the_designer 에서 스트리밍합니다. 1월에 시작했을 때는 전체 주제가 'FOSS Design'(자유/오픈소스 소프트웨어 디자인)이었지만, 지금은 i2p 쪽에 더 초점을 맞추고 있습니다 20:45:00 &lt;alex_the_designer2&gt; 초보자들이 i2p를 설정하고 사이트를 호스팅하는 방법을 이해하도록 기본 튜토리얼 등을 하고 있습니다. 저는 폭넓은 채택을 가로막는 주된 블로커가 콘텐츠라고 믿습니다 20:45:36 &lt;alex_the_designer2&gt; 도움이 되려면 원하시는 분들은 와서 소통해 주시면 됩니다. 또 각자 선호하는 소셜 미디어 채널로 쇼를 홍보해 주시면 정말 큰 도움이 됩니다 20:46:26 &lt;alex_the_designer2&gt; 이전 방송의 원본 녹화도 몇 개 있어서 온라인에 올리고 싶지만, 편집이 필요합니다(주로 집 IP를 가리기 위해)  20:46:48 &lt;zzz&gt; 시청자 피드백으로 우선순위나 UI 선택에 대한 통찰을 얻고 있나요? 배우는 것들을 게시글이나 티켓, 글로 정리해 우리에게 전달할 방법은? 계획이 있나요? 20:47:08 &lt;alex_the_designer2&gt; the_tin_hat이 꾸준히 와서 많은 웃음과 피드백을 주고 있어요 20:47:42 &lt;alex_the_designer2&gt; UI 선택과 관련해서는, 사용자의 피드백이 충분치 않아 어떤 선택을 정당화하긴 어렵습니다 20:47:52 &lt;eche|on&gt; ok, 6시간 뒤에 알람이 울려서, 저는 자러 갑니다, 나중에 봐요 20:48:03 &lt;alex_the_designer2&gt; 그래서 감과 시행착오에 의존하고 있어요  20:48:04 &lt;zzz&gt; 잘 자요 echelon 20:48:15 &lt;alex_the_designer2&gt; cya echelon!  20:48:35 &lt;zzz&gt; 그럼 우선 청중을 늘려야겠네요 20:49:04 &lt;zzz&gt; 우리 포럼이나 블로그 글 등으로 더 알립시다... 트위터만이 아니라 20:49:33 &lt;zzz&gt; 개요 고마워요 alex, 잘하고 있어요. 더 많은 사용자와 콘텐츠, 더 나은 제품으로 이어지길 바랍니다 20:49:38 &lt;alex_the_designer2&gt; 청중이 여기저기 흩어져 있어서 어떤 채널이든 매우 도움이 돼요 :D 20:49:45 &lt;zzz&gt; 맞아요 20:49:48 &lt;alex_the_designer2&gt; 응원에 감사!  20:50:07 &lt;zzz&gt; 스크럼에서 내가 빠뜨린 사람 있나요? sadie sl 20:50:18 &lt;zzz&gt; 회의에서 더 논의할 것 있나요? 20:50:52 * zzz baffer를 집어든다 20:51:13 &lt;villain&gt; alex_the_designer2: 당신의 스트림을 reddit /r/i2p에 공지할 수 있어요 20:51:31 &lt;zzz&gt; 좋은 생각이에요 20:51:36 &lt;alex_the_designer2&gt; 정말 고마워요 villain  20:51:42 &lt;zzz&gt; 회의 시작이 늦어서 다시 한 번 미안해요 20:51:49 * zzz *bafs* 회의 종료 </div>
