---
title: "I2P 개발자 회의 - 2018년 7월 3일"
date: 2018-07-03
author: "zzz"
description: "2018년 7월 3일자 I2P 개발 회의록."
categories: ["meeting"]
---

## 간단한 요약

<p class="attendees-inline"><strong>참석자:</strong> echelon, str4d, zlatinb, zzz</p>

## 회의 기록

<div class="irc-log"> 20:00:00 &lt;zzz&gt; 0) 안녕하세요 20:00:00 &lt;zzz&gt; 1) 0.9.35 릴리스 상태 (zzz) 20:00:00 &lt;zzz&gt; 2) NTCP2 업데이트 (zzz) 20:00:00 &lt;zzz&gt; 3) LS2 회의 공지 (zzz) 20:00:00 &lt;zzz&gt; 4) 2018년 하반기 자금 지원 프로그램 (zab/zzz) 20:00:00 &lt;zzz&gt; 5) 상태 스크럼 (zab) 20:00:05 &lt;zzz&gt; 0) 안녕하세요 20:00:07 &lt;zzz&gt; 안녕하세요 20:00:16 &lt;zlatinb&gt; 안녕 20:00:21 &lt;zzz&gt; 1) 0.9.35 릴리스 상태 (zzz) 20:00:42 &lt;zzz&gt; 35는 일주일 전에 나왔고, 지금까지 큰 불만은 없습니다 20:01:03 &lt;zzz&gt; maven jars가 올라갔고, meeh가 곧 android를 내놓을 거라고 봐요 20:01:20 &lt;zzz&gt; 공식 debian 관련해서는 아직 mhatta에게서 소식을 못 들었습니다 20:01:57 &lt;zzz&gt; 1)와 관련해 더 있나요? 20:02:44 &lt;zzz&gt; 2) NTCP2 업데이트 (zzz) 20:03:04 &lt;zzz&gt; 지난주에 스펙을 마무리했고, 네트워크에서 동작 중인 router가 몇 대 있습니다 20:03:26 &lt;zzz&gt; i2pd는 자체 구현과 테스트를 진행 중입니다 20:03:30 &lt;eche|on&gt; 지금까지 좋네요 20:03:52 &lt;zzz&gt; 정리 작업을 좀 더 해야 하고, 방화벽 환경용 변형은 아직 테스트하지 못했지만, 전반적으로 잘 되고 있습니다 20:04:21 &lt;zzz&gt; 오늘 포럼에 간단한 FAQ도 올렸습니다 20:04:43 &lt;zzz&gt; 2)와 관련해 더 있나요? 20:05:37 &lt;zzz&gt; 3) LS2 회의 공지 (zzz) 20:06:01 &lt;zzz&gt; 다음 제안서인 123 "LS2"에도 같은 절차를 따르겠습니다 20:06:15 &lt;zzz&gt; 새 암호화(crypto), 서비스 조회(service lookup), 대규모 멀티호밍(massive multihoming) 등 관련 주제도 다룹니다 20:06:36 &lt;zzz&gt; 첫 회의는 7월 9일 월요일 UTC 오후 7시에 #ls2에서 합니다 20:06:45 &lt;eche|on&gt; 좋은 과제, 할 일이 많네요 20:07:05 &lt;zzz&gt; 그러게요, 어떻게 될지 모르겠지만 시작해야 합니다, 너무 오래 지체됐어요 20:07:30 &lt;zzz&gt; 3)와 관련해 더 있나요? 20:07:44 &lt;eche|on&gt; 없어요 20:08:23 &lt;zzz&gt; 4) 2018년 하반기 자금 지원 프로그램 (zab/zzz) 20:08:32 &lt;zzz&gt; 공지사항이 i2pforum.i2p와 zzz.i2p에 올라가 있습니다 20:08:42 &lt;zzz&gt; 이 프로그램은 새 지원자를 받습니다 20:08:51 &lt;zzz&gt; 마감은 7월 25일 수요일입니다 20:09:13 &lt;zzz&gt; 질문 있으면 지금이나 회의 후에 물어보세요 20:09:34 &lt;zzz&gt; 프로그램에 대해 질문 있나요? 20:09:38 &lt;eche|on&gt; 한 가지: 전체 i2p 팀이 새 구성원을 승인할 필요는 없습니다(웹페이지에 명시된 인물들의 팀이나 다른 그룹처럼 팀이 아직 명확히 정의되어 있지 않습니다) 20:10:13 &lt;zlatinb&gt; 최소한 이미 유급 프로그램에 있는 사람들은 승인해야 한다고 생각합니다 20:10:42 &lt;zzz&gt; 맞아요, 아마 전체적으로 승인하면 되는 거지... 각자 개인별 승인이 필요한 건 아니겠죠 20:10:45 &lt;eche|on&gt; 네 20:10:50 &lt;zzz&gt; 그렇게 하면 되겠죠? 20:10:58 &lt;eche|on&gt; 그 점을 분명히 하려고 짚은 거예요 20:11:12 &lt;zzz&gt; ok 20:11:26 &lt;zzz&gt; 4)와 관련해 더 있나요? 20:12:18 &lt;zzz&gt; 5) 상태 스크럼 (zlatinb) 20:12:24 &lt;zzz&gt; 이제 zlatinb에게 넘깁니다  20:12:59 &lt;zlatinb&gt; 안녕하세요.  보통 하던 대로 돌아가며 진행하죠: 1) 지난달에 한 일 2) 다음 달에 할 계획 3) 막히는 점이나 도움이 필요한 것 20:13:03 &lt;zlatinb&gt; zzz: 먼저 하시죠 20:13:33 &lt;zzz&gt; 1) NTCP2 회의, 제안서, 스펙, 구현 및 테스트; .35 릴리스; 버그 수정과 분류 20:14:02 &lt;zzz&gt; NTCP2를 trunk에 병합; github의 EdDSA 업데이트를 trunk에 병합; 로드맵 업데이트 20:14:30 &lt;zzz&gt; 2) NTCP2 테스트, 버그 수정, .36을 위한 기타 작업; LS2 회의 시작, 연구, 계획 20:14:39 &lt;zzz&gt; 3) 막히는 점 없음 20:14:40 &lt;zzz&gt; EOT 20:14:55 &lt;zlatinb&gt; eche|on: 당신은요? 20:15:38 &lt;eche|on&gt; 웹에서 서비스 운영, 포럼 관리, 재정 업무, 릴리스 지원 20:16:02 &lt;eche|on&gt; 그 일들을 계속함, 아직 막히는 점 없음 20:16:23 &lt;zlatinb&gt; Irc2PGuest44785: meeh 너인 거 알아, 여기 있나요? 20:16:43 &lt;zlatinb&gt; 아닌 것 같네요 20:16:48 &lt;zlatinb&gt; str4d: 여기 있나요? 20:17:01 &lt;str4d&gt; 1) NTCP2 설계. 2) LS2 연구 및 설계. 3) 그 외에 할 여유가 없습니다. 20:17:19 &lt;zlatinb&gt; 멋지네요, 만나서 반가워요 20:17:49 &lt;zlatinb&gt; sadie는 없고, manas는 면제라서, 이제 제 차례네요: 20:17:49 &lt;zlatinb&gt; 1) 프로파일링, 실험, 용량 개선을 많이 함 20:17:49 &lt;zlatinb&gt; 2 20:17:52 &lt;zlatinb&gt; 아직 결정하지 못함 20:17:54 &lt;zlatinb&gt; 3) 딱히 없음 20:18:14 &lt;zlatinb&gt; 모두 한 것 같네요 20:18:33 &lt;zlatinb&gt; zzz: 다시 넘깁니다 20:18:37 &lt;zzz&gt; 좋아요, 빨리 끝났네요. 회의에 더 다룰 게 있나요? 20:20:01 * zzz 회의를 닫습니다 </div>
