---
title: "I2P 개발자 회의 - 2018년 6월 5일"
date: 2018-06-05
author: "zzz"
description: "2018년 6월 5일자 I2P 개발 회의록."
categories: ["meeting"]
---

## 간단 요약

<p class="attendees-inline"><strong>참석자:</strong> echelon, obscuratus, zlatinb, zzz</p>

## 회의 로그

<div class="irc-log"> 20:00:00 &lt;zzz&gt; 0) 안녕 20:00:00 &lt;zzz&gt; 1) 0.9.34 F-Droid 상태 (str4d, meeh, nextloop) 20:00:00 &lt;zzz&gt; 2) 0.9.35 업데이트 (zzz) 20:00:00 &lt;zzz&gt; 3) NTCP2 업데이트 (zzz) 20:00:00 &lt;zzz&gt; 4) 상태 스크럼 (zab) 20:00:03 &lt;zzz&gt; 0) 안녕 20:00:05 &lt;zzz&gt; 안녕 20:00:12 &lt;zzz&gt; 1) 0.9.34 F-Droid 상태 (str4d, meeh, nextloop) 20:00:20 &lt;zzz&gt; nextloop 소식 들은 사람 있나요?  20:00:30 &lt;eche|on&gt; 아니요 20:01:22 &lt;zzz&gt; 트위터에서 찾아볼게요, 하지만 지금으로서는 F-droid가 여전히 최신이 아닙니다 20:01:27 &lt;zzz&gt; 2) 0.9.35 업데이트 (zzz) 20:01:54 &lt;zzz&gt; 좋아요, 35는 잘 진행되고 있어요. 릴리스를 1주 미뤘습니다. 태그 프리즈는 1주 뒤, 체크인 마감은 2주 반 뒤입니다 20:02:00 &lt;zzz&gt; 약 3주 후 릴리스 20:02:15 &lt;zzz&gt; 2)와 관련해 다른 사항 있나요? 20:02:40 &lt;eche|on&gt; 아직요 20:03:07 &lt;zzz&gt; 3) NTCP2 업데이트 (zzz) 20:03:37 &lt;zzz&gt; 아직 주간 회의를 진행 중이지만 거의 마무리 단계입니다. 제안서는 꽤 탄탄하지만, (아마) 아직 변경 사항이 남아 있어서 최종본은 아닙니다 20:04:00 &lt;zzz&gt; 테스트 router를 네트워크에 올려두었습니다. 계획은 .36에서 지원을 포함하되 기본값으로 비활성화하고, .37에서 기본 활성화하는 것입니다 20:04:28 &lt;eche|on&gt; orignal이 i2pd용 ntcp2 작업을 한다는 트윗을 방금 봤어요 20:04:37 &lt;zzz&gt; 곧 시작될 LS2 제안에도 동일한 회의 및 의사결정 절차를 적용할 계획입니다 20:04:43 &lt;zzz&gt; 맞아요, 모든 액션은 #ntcp2에 있어요 20:04:51 &lt;eche|on&gt; ok 20:04:58 &lt;zzz&gt; 3)와 관련해 다른 사항 있나요? 20:05:18 &lt;eche|on&gt; .37에서 ntcp2를 사용할 준비가 될까요? 20:05:40 &lt;eche|on&gt; 그건 2018년 말이네요 20:05:48 &lt;zzz&gt; 맞아요, 36에서는 수동으로 활성화한 사람들과 함께 테스트를 하고, 37에서는 기본값으로 활성화할 겁니다 20:05:53 &lt;zlatinb&gt; 다른 질문: 예를 들어 .36에서 bob 전용 모드를 릴리스할 계획이 있나요? 20:06:03 &lt;zzz&gt; 맞아요. 37은 아마 11월일 거예요 20:06:04 &lt;zlatinb&gt; 아니면 테스트를 쉽게 하려고 .35에 bob 전용을 넣을까요? 20:06:14 &lt;zzz&gt; bob 전용이 무슨 뜻이죠? 20:06:28 &lt;zlatinb&gt; 수신 전용 tcp 연결만 20:06:45 &lt;zzz&gt; 아, 수신 전용? 네, 나쁘지 않네요. 다만 35에는 아니에요.  20:06:53 &lt;obscuratus&gt; 제 테스트 네트워크에서 ntcp2 테스트를 시작해도 될까요? 20:06:54 &lt;zzz&gt; 36 주기에서 테스트를 얼마나 받느냐에 달렸습니다 20:07:14 &lt;zzz&gt; obscuratus, 아니요, 전체 지원은 35 릴리스 이후에야 체크인될 겁니다. 아직 개발 중이에요 20:07:29 &lt;eche|on&gt; .35 릴리스 직후에 코드가 꽤 빨리 trunk로 이동하겠죠 20:07:32 &lt;zzz&gt; 지금 35에 들어있는 건 단지 스텁뿐입니다 20:07:36 &lt;zzz&gt; 맞아요, eche|on  20:08:05 &lt;zzz&gt; 3)와 관련해 다른 사항 있나요? 20:09:01 &lt;zzz&gt; 4) 상태 스크럼 (zlatinb) 20:09:03 &lt;zzz&gt; zlatinb, 진행해 주세요  20:09:33 &lt;zlatinb&gt; 안녕하세요, 평소처럼 진행하죠: 1. 지난달에 무엇을 했는지 2. 다음 달 계획 3. 누군가에 의해 막히는 부분이 있거나 도움이 필요한지 20:09:36 &lt;zlatinb&gt; zzz 먼저 하세요 20:09:44 &lt;zzz&gt; ok 20:10:13 &lt;zzz&gt; 저는 NTCP2, 버그 수정, 그리고 35용 신규 기능 마무리 작업(ssl 마법사와 susimail 폴더)을 비슷한 비중으로 했습니다 20:10:48 &lt;zzz&gt; 다음 달에는 NTCP2, 버그 수정, 항상 시간이 많이 드는 35 릴리스, 그리고 LS2 착수를 예상합니다 20:11:01 &lt;zzz&gt; 차단 요소 없음; EOT 20:11:22 &lt;zlatinb&gt; 고마워요.  eche|on ? 20:11:37 &lt;eche|on&gt; IRC와 포럼 활동, 자금 관리, 암호화폐 시스템 작업을 많이 했습니다 20:11:54 &lt;eche|on&gt; 이 작업을 계속하고 있고, 휴가를 빼면 아직 막힌 건 없어요 ^^ 20:12:12 &lt;zlatinb&gt; 좋아요.  str4d 여기 있나요? 20:12:40 &lt;zlatinb&gt; 없는 것 같네요.  meeh 여기 있나요? 20:13:18 &lt;zlatinb&gt; 없는 것 같네요.  sadie는 참석 못 하고, mhatta와 slumlord도 없어요 20:13:26 &lt;zlatinb&gt; 음, 대략 이 정도인 듯하네요 20:13:36 &lt;zlatinb&gt; eot 20:13:36 &lt;eche|on&gt; 휴가 시즌이 우리를 강타했네요.. 20:13:44 &lt;eche|on&gt; baffer? 20:13:46 &lt;zzz&gt; 좋아요, 회의에서 더 논의할 거 있나요? 20:14:31 &lt;zzz&gt; 그래요, 이제 baffer 시간이에요 20:14:52 &lt;zzz&gt; 짧은 회의였지만, 진행 중인 일이 많고 모두 잘 되고 있어요 20:14:59 * zzz *bafs* 회의 종료 20:15:01 &lt;zzz&gt; 모두들 고마워요 </div>
