---
title: "I2P 개발자 회의 - 2018년 3월 6일"
date: 2018-03-06
author: "zzz"
description: "2018년 3월 6일자 I2P 개발 회의 로그."
categories: ["meeting"]
---

## 간단 요약

<p class="attendees-inline"><strong>참석자:</strong> echelon, meeh, psi, str4d, zlatinb, zzz</p>

## 회의 기록

<div class="irc-log"> 20:00:00 &lt;zzz&gt; 0) 안녕하세요 20:00:00 &lt;zzz&gt; 1) 0.9.33 남은 릴리스 항목 (f-droid.org, 공식 Debian) (nextloop, mhatta) 20:00:00 &lt;zzz&gt; 2) 0.9.34 업데이트 (zzz) 20:00:00 &lt;zzz&gt; 3) 상태 스크럼 (zab) 20:00:04 &lt;zzz&gt; 0) 안녕하세요 20:00:06 &lt;zzz&gt; 안녕 20:00:17 &lt;zlatinb&gt; 안녕 20:00:20 &lt;zzz&gt; 이 훌륭한 15년 된 프로젝트의 제 268회 미팅에 오신 것을 환영합니다! 20:00:44 &lt;zzz&gt; 1) 0.9.33 남은 릴리스 항목 (f-droid.org, 공식 Debian) (nextloop, mhatta) 20:01:03 &lt;zzz&gt; 좋아요, nextloop이 f-droid용 PR을 올렸는데 아직 반영되지는 않았지만 곧 될 거라 기대합니다 20:01:30 &lt;zzz&gt; Debian 쪽은 아직 mhatta에게서 소식을 못 들었고, Bionic 마감도 놓쳤습니다 20:01:51 &lt;zzz&gt; 1)와 관련해 다른 사항 있나요? 20:03:01 &lt;zzz&gt; 2) 0.9.34 업데이트 (zzz) 20:03:37 &lt;zzz&gt; 예정된 10주 사이클의 절반 지점에 와 있습니다. 지금부터 4주 반 후로 체크인 마감일을 설정했습니다. 태그 프리즈는 3주 뒤, 릴리스는 5주 뒤입니다 20:04:03 &lt;zzz&gt; 현재 diff가 16K 라인입니다. 가장 눈에 띄는 변경은 susimail 재작업의 2부입니다. 나머지는 여기저기서 수정들입니다 20:04:28 &lt;zzz&gt; 가능하다면 팀 모두가 이번 릴리스를 위해 몇 개의 티켓을 처리해 주시길 권합니다 20:05:01 &lt;zzz&gt; ‘큰 변경’ 마감은 지났지만, 여전히 여러 가지 수정이 모두에게서 들어오길 기대하고 있습니다 20:05:21 &lt;zzz&gt; 그리고 물론, 개발 빌드 테스트도 모두의 일입니다, 부탁드려요 20:05:31 &lt;zzz&gt; 2)와 관련해 다른 사항 있나요? 20:07:01 &lt;zzz&gt; 3) 상태 스크럼 (zab) 넘깁니다 20:07:04 &lt;eche|on&gt; 딱히요 20:07:11 &lt;zlatinb&gt; 안녕하세요. 모두 돌아가면서, 이름이 불리면 다음에 대해 간단히 말씀해 주세요: 20:07:21 &lt;zlatinb&gt; 1) 지난 스크럼 이후 무엇을 했는지 20:07:29 &lt;zlatinb&gt; 2) 다음 달에 무엇을 할 계획인지 20:07:44 &lt;zlatinb&gt; 3) 막힌 부분이 있는지, 누군가의 도움이 필요한지 20:08:11 &lt;zlatinb&gt; 질문에 답하거나 코멘트를 하고 싶다면 스크럼이 끝날 때까지 기다려 주세요 20:08:21 &lt;zlatinb&gt; 그럼 시작하죠 - zzz, 시작해 주세요 20:09:10 &lt;zzz&gt; 좋아요. 앞서 말한 것 외에도... 콘솔과 eepsite에서의 ssl 지원 개선; upnp 개선; ipv6 수정; 그리고 기타 리팩터링을 진행해 왔습니다 20:09:40 &lt;zzz&gt; 다가오는 한 달 동안 ssl과 ipv6 작업을 계속하고, 릴리스(4월 초 예정)를 위한 다른 수정들도 마무리할 예정입니다 20:10:06 &lt;zzz&gt; 제안서 작업은 str4d와 함께 진행해야 해서 지금 막혀 있습니다 20:10:07 &lt;zzz&gt; EOT 20:10:41 &lt;zlatinb&gt; eche|on: 진행해 주세요 20:11:07 &lt;eche|on&gt; 좋아요, trac, 포럼, 블로그 작업을 해 왔습니다 20:11:28 &lt;eche|on&gt; 다음 달에도 계속할 거고, 홍보(PR)를 좀 더 하고, 재정 업데이트도 하고,... 20:11:39 &lt;eche|on&gt; 현재는 모두 괜찮고, 다음 주에는 여행 중입니다 20:12:12 &lt;zlatinb&gt; 좋습니다.  meeh, 여기 계신가요? 업데이트 부탁드려요? 20:12:38 &lt;meeh&gt; 네, 잠깐만요 20:13:45 &lt;meeh&gt; OSX를 쓰고 있어서 OSX 런처 부분이 정말 성가셔서 그걸 작업하고 있었고, 또 지난 1.5일은 우리(trac)의 형편없는 sqlite DB를 더 확장 가능한 것으로 마이그레이션하는 데 썼습니다 20:13:53 &lt;meeh&gt; 그 null 바이트 문제를 피하려고 하고 있습니다 20:14:31 &lt;meeh&gt; 가져오기를 시도하기 전에 pgsql에 모든 테이블을 미리 수동으로 정의해 두면(그럼 가져올 때는 테이블 없이) 이제는 작동할 것 같습니다 20:15:37 &lt;meeh&gt; 그리고 네, git-&gt;monotone 내보내기와 관련해서도 뭔가 있을 듯합니다 20:15:45 &lt;meeh&gt; 저는 여기까지입니다 20:16:22 &lt;zlatinb&gt; 좋아요, 막힌 건 없는 걸로 이해하면 될까요? 20:16:46 &lt;meeh&gt; 없습니다  20:16:50 &lt;meeh&gt; 모두 괜찮아요 :) 20:17:16 &lt;zlatinb&gt; 훌륭해요.  psi, 같이 하실래요? 20:17:22 &lt;psi&gt; 그럼요 20:17:28 &lt;psi&gt; 음, 어디 보죠 20:17:47 &lt;psi&gt; 1) i2p에서 제 첫 스크럼입니다  20:18:18 &lt;psi&gt; 2) 이번 달에는 libsam을 아주 번쩍번쩍 멋지게 만들겠습니다 20:18:32 &lt;psi&gt; 아마 epoll/kqueue 변형도 추가할 수 있습니다 20:18:57 &lt;psi&gt; 3) 현재 libsam을 위해 GitHub에 올린 PR에 대한 리뷰를 기다리고 있습니다 20:19:00 &lt;psi&gt; EOT 20:19:20 &lt;zlatinb&gt; 좋네요 20:19:24 &lt;zlatinb&gt; str4d: 여기 계신가요? 20:19:51 &lt;zlatinb&gt; sadie, 혹시 계신가요? 20:20:09 &lt;zzz&gt; sadie가 아마 참석하지 못할 거라고 했습니다 20:20:41 &lt;zlatinb&gt; 그리고 str4d는 자리에 없는 것 같네요 20:20:55 &lt;zlatinb&gt; 그럼 스크럼은 여기까지인 것 같네요 - manas는 면제이고 mhatta는 연락 두절입니다 20:21:20 &lt;zzz&gt; 좋아요, 3) 관련해 다른 사항 있나요? 미팅에 대해 다른 사항 있나요? 20:21:34 &lt;zlatinb&gt; 이제, 스크럼 중에 나온 내용에 대해 질문이나 코멘트 있으신가요? 20:21:41 &lt;meeh&gt; Q/A 시간이 되면 oracle, 라이선스, 그리고 우리와 관련된 질문이 하나 있어요 20:21:54 &lt;zlatinb&gt; (여기가 blocker/blockee 부분입니다) 20:22:05 &lt;zlatinb&gt; meeh: 좋아요, 미팅 끝나고 얘기하죠 20:22:43 &lt;zzz&gt; 가능한 모든 패키징 변경과 개선 작업은 mhatta 쪽에 막혀 있다고만 덧붙이겠습니다 20:23:12 &lt;zzz&gt; 그리고 Tails 시작 알림 기능도 마찬가지입니다 20:24:22 &lt;zlatinb&gt; 좋아요.  3)은 이것으로 끝인 것 같습니다 20:24:33 &lt;zzz&gt; 좋아요, 미팅에 대해 다른 사항 있나요? 20:25:02 * zzz baffer를 집는다 20:25:27 &lt;i2pr&gt; [Slack/str4d] 여기 있습니다 20:25:38 * zzz baffer를 내려놓는다 20:25:38 &lt;zlatinb&gt; 오하이 20:25:39 &lt;i2pr&gt; [Slack/str4d] 지연되어 죄송합니다, 인터넷 문제가 또 있었어요 20:26:13 &lt;zlatinb&gt; 그렇다면, 간단히 1) 무엇을 했는지 2) 무엇을 할 예정인지 3) 막힌 점/도움이 필요한지? 20:27:58 &lt;i2pr&gt; [Slack/str4d] 1) 버그 수정, 릴리스 작업, router 콘솔 UI 패치셋, Android 작업 및 서명 키 위임, 티켓 분류, XRDS 기사 20:29:14 &lt;i2pr&gt; [Slack/str4d] 아, 그리고 Ura와의 협업 20:29:24 &lt;i2pr&gt; [Slack/str4d] (평소 회의 등도 포함) 20:31:40 &lt;i2pr&gt; [Slack/str4d] 2) 모든 제안을 새 포럼으로 이전, NTCP Noise 초안을 새로운 제안으로 마무리, Tor 개발자 미팅, Ura와 동기화, dawuud와 SPHINCS 관련 동기화, 논문 리뷰 가능성, XRDS 기사 개정, 티켓 분류 20:34:49 &lt;zlatinb&gt; 막힌 부분이 있거나 누군가의 도움이 필요한가요? 20:34:50 &lt;i2pr&gt; [Slack/str4d] 3) 지금은 없습니다만, 리뷰에 관심 있는 사람들에게 연락할 계획입니다 20:35:07 &lt;i2pr&gt; [Slack/str4d] 아, 메일링 리스트 20:35:20 &lt;zzz&gt; 좋아요, 3) 관련해 다른 사항 있나요? 미팅에 대해 다른 사항 있나요? 20:36:03 * zzz baffer를 다시 집는다 20:36:23 &lt;zzz&gt; zab, 1-2-3 방식이 마음에 듭니다. 잘 작동했어요 20:37:01 * zzz **bafs** 회의를 종료한다 </div>
