---
title: "I2P 개발자 회의 - 2018년 10월 2일"
date: 2018-10-02
author: "zzz"
description: "2018년 10월 02일자 I2P 개발자 회의 기록."
categories: ["meeting"]
---

## 간단 요약

<p class="attendees-inline"><strong>참석자:</strong> alex, anonymousmaybe, DogeDollars, echelon, villain, zlatinb, zzz</p>

## 회의 기록

<div class="irc-log"> 20:00:00 &lt;zzz&gt; 0) 안녕하세요 20:00:00 &lt;zzz&gt; 1) 0.9.37 개발 현황 (zzz) 20:00:00 &lt;zzz&gt; 2) LS2 현황 (zzz) 20:00:00 &lt;zzz&gt; 3) 상태 스크럼 (zlatinb) 20:00:03 &lt;zzz&gt; 0) 안녕하세요 20:00:05 &lt;zzz&gt; 안녕하세요 20:00:11 &lt;zlatinb&gt; 안녕하세요 20:00:17 &lt;zzz&gt; 1) 0.9.37 개발 현황 (zzz) 20:00:41 &lt;zzz&gt; 대부분 아시다시피, 37 릴리스를 몇 주 앞당겼습니다. 체크인 마감은 어제였고, 릴리스는 목요일입니다 20:00:57 &lt;zzz&gt; 기본값으로 NTCP2를 활성화하는 것 외에는 거의 변경사항이 없습니다 20:01:28 &lt;zzz&gt; OSX 런처는 이번 릴리스에 맞춰 준비되지 못하지만, 진행 상황은 매우 좋습니다 20:01:54 &lt;zzz&gt; 모든 게 순조롭다면, 이것이 올해 마지막 릴리스가 될 것입니다. 휴일과 CCC가 있어서, 38은 1월에 예상합니다 20:01:59 &lt;zzz&gt; 1)와 관련해 다른 사항 있나요? 20:02:30 &lt;villain&gt; 안녕하세요 여러분 20:02:43 &lt;zzz&gt; 2) LS2 현황 (zzz) 20:02:59 &lt;zzz&gt; 지난 3개월 동안 12번의 회의를 했고, 느리지만 꾸준히 진전을 이루고 있습니다 20:03:39 &lt;zzz&gt; 새로운 암호기술에 필요한 사항을 잘 파악했고, 새로운 암호기술을 어떻게 추가하고 새로운 LS들을 netdb에 넣고 빼는지에 관한 일반적인 이슈들 대부분에 합의했습니다 20:03:40 &lt;eche|on&gt; 안녕하세요 20:04:16 &lt;eche|on&gt; 지금까지 들은 바로는 아주 좋네요 20:04:17 &lt;zzz&gt; 암호화된 leasesets 및 대규모 멀티호밍 등 관련 이슈를 계속 작업하고, 특정 새로운 암호기술 선택지의 세부 사항 논의도 시작할 예정입니다 20:04:51 &lt;zzz&gt; LS2 회의는 당분간 계속될 것으로 예상하니, 관심 있으시면 논의에 참여해 주세요 20:05:02 &lt;zzz&gt; 2)와 관련해 다른 사항 있나요? 20:05:14 &lt;eche|on&gt; 진전이 보이니 좋네요 20:06:14 &lt;zzz&gt; 3) 상태 스크럼 (zlatinb) 20:06:18 &lt;zzz&gt; 이제 전부 맡길게요, zab 20:06:44 &lt;zlatinb&gt; 좋아요, 스크럼 진행합시다. 평소대로 1) 지난달에 무엇을 하셨는지 2) 다음 달에 무엇을 하실 건지 3) 막히는 게 있는지? 20:07:02 &lt;zlatinb&gt; villain: 이번이 첫 제대로 된 스크럼일 것 같네요, 먼저 하세요 :) 20:08:23 &lt;zlatinb&gt; villain? 20:08:26 &lt;villain&gt; ok, 1) asyncio SAM 라이브러리 https://github.com/l-n-s/i2plib 와 그 문서를 릴리스했고, 그것으로 GUI 파일 공유 애플리케이션을 만들었습니다 https://github.com/l-n-s/QuickShare, RouterConsole 에서 JSP가 어떻게 동작하는지 배웠고, CentOS와 Fedora용 rpm 패키지 첫 릴리스를 만들었으며 rpm 패키지를 위한 COPR 리포지터리를 설정했습니다 https://copr.fedorainfracloud.org/coprs/supervillain/I2P/ 20:08:56 &lt;zlatinb&gt; 좋아요, 나중에 다시 돌아올게요.  zzz, 대신 먼저 하시겠어요 20:08:59 &lt;eche|on&gt; 1) 서버 유지보수, 서버 중단 대응, 재정 관리 2) 이 작업 계속하고 새 스티커 제작, 3) 현재까지 막히는 것 없음 :-) 20:09:04 &lt;villain&gt; 2) Fedora 패키지가 시스템 라이브러리를 사용하도록 만들고, 릴리스 후 더 나은 Router Console 디자인 작업, SAM API를 통한 I2P 애플리케이션 개발에 관한 글 게시 20:09:09 &lt;zlatinb&gt; 앗 죄송 20:09:12 &lt;eche|on&gt; 우웁스 20:09:29 &lt;villain&gt; 3) Fedora의 Jetty 의존성 관련해서 조치가 필요합니다. 우리는 v9.2만 지원하는데 Fedora에는 v9.4가 있어서요 20:09:39 &lt;DogeDollars&gt; ㅋㅋ 20:10:03 &lt;zzz&gt; 야호 병렬 스크럼 20:10:11 &lt;zzz&gt; 저는: 20:10:12 &lt;villain&gt; :D 20:10:39 &lt;eche|on&gt; villain: jetty 건은 작업이 더 필요해요. 제가 알기로는 그 사이에 몇몇 API가 변경됐어요 20:10:44 &lt;zzz&gt; 1) 36 릴리스 이후 나타난 사소한 NTCP2 버그 수정 다수, 모든 테스터분들께 감사 20:11:11 &lt;zzz&gt; 37 릴리스를 준비하고, OSX 설치 프로그램을 테스트하며, 기타 버그 수정과 리서치, LS2 관련 연구를 진행 중 20:11:42 &lt;zzz&gt; 2) 37 릴리스, 새로운 GeoIP 데이터베이스 형식으로의 마이그레이션 본격 착수, 더 많은 LS2 작업, 더 많은 버그 수정, 콘솔 아이디어와 관련해 PR/UI 팀과 협업 20:12:23 &lt;zzz&gt; 3) 막히는 것 없음... 개인적인 사정으로 지난달과 다음 달에는 약 절반만 근무 중이라는 점도 참고해주세요 20:12:24 &lt;zzz&gt; EOT 20:12:52 &lt;zlatinb&gt; 좋아요, eche|on ? 20:12:59 &lt;eche|on&gt; 1) 서버 유지보수, 서버 중단 대응, 재정 관리 2) 이 작업 계속하고 새 스티커 제작, 3) 현재까지 막히는 것 없음 :-) 20:13:22 &lt;zlatinb&gt; 좋습니다, 감사합니다 20:13:33 &lt;zlatinb&gt; alex_the_designer: 방금 합류하셨으니, 지금은 월간 스크럼 중이에요 20:13:46 &lt;alex_the_designer&gt; 안녕하세요! 20:13:55 &lt;zlatinb&gt; 다음 알려주시겠어요? 1) 지난달에 무엇을 하셨는지 2) 다음 달에 무엇을 하실 건지 3) 막히는 게 있는지 20:15:04 &lt;alex_the_designer&gt; 1 . 금요일마다 스트리밍을 했습니다. 그 시간 동안 웹사이트 업데이트를 조금씩 진행했고, 브랜딩과 디자인에 도움을 주기 위한 설문도 만들었습니다.  20:16:15 &lt;alex_the_designer&gt; 2. 계속 스트리밍을 하겠지만, 스트림 외부에서 웹 개발을 마무리해 보려고 합니다. 개편된 백서도 조금 기한을 넘겼습니다. 최소한 개요와 초안은 이달 말까지 완료하고 싶습니다 20:17:22 &lt;alex_the_designer&gt; 3. 현재로선 유일한 장애물은 현 웹 프레임워크가 경로를 어떻게 생성하는지에 대한 지식이 조금 부족하다는 점입니다. 대단한 건 아니고, 문서를 더 읽고 시행착오가 좀 필요합니다 20:18:28 &lt;zlatinb&gt; 좋습니다, 스크럼이 끝난 뒤 설문에 대해 조금 더 이야기하겠습니다.  감사합니다 20:18:32 &lt;zlatinb&gt; meeh: 여기 계신가요? 20:20:10 &lt;zlatinb&gt; meeh? 20:21:00 &lt;zlatinb&gt; 오시면 언제든지 1-2-3를 알려주세요 20:21:20 &lt;zlatinb&gt; 스크럼은 여기서 EOT이고, 대신 Alex의 설문에 대해 조금 이야기하고 싶습니다 20:21:27 &lt;zzz&gt; 진행하세요 20:22:17 &lt;zlatinb&gt; 채널에 계신 모두, 이 설문을 신중히 생각해 보시고 작성해 주세요.  구글 폼에 호스팅되어 있지만 (말도 안 되게 행동하지 않는 한) 여러분의 구글 ID와 I2P 페르소나를 연관지을 방법은 없습니다 20:22:46 &lt;zlatinb&gt; 링크는 여기입니다: https://docs.google.com/forms/d/e/1FAIpQLSdVCHXXBnHOrPpR6RH2DkCf3Q4W1kPBpg0QWToxfday0xqNAg/viewform 20:23:14 &lt;zlatinb&gt; alex_the_designer: 이 설문이 창의적 과정에 어떻게 도움이 되는지 간단히 말씀해 주세요 20:23:21 &lt;alex_the_designer&gt; 물론이죠! 20:24:14 &lt;alex_the_designer&gt; 기본부터 말씀드리면, 내부 유지관리자로서 우리가 시스템의 유용성과 브랜드로서의 표현을 어떻게 인식하는지와, 사용자들이 시스템의 유용성과 사람으로서의 정체성을 어떻게 인식하는지 사이의 차이를 이해하는 것이 중요합니다 20:24:41 &lt;alex_the_designer&gt; 꽤 깊은 얘기이긴 하지만, 우리가 활용할 수 있는 아주 직관적인 것들도 있습니다 20:25:22 &lt;villain&gt; 오, 이해가 되네요 20:25:25 &lt;alex_the_designer&gt; 예를 들어, 많은 사람들이 공격적인 성향을 보인다면 기본 색채 이론에 따라 불같은 색(빨강, 노랑, 주황)이 적합하다는 걸 알 수 있습니다 20:25:34 &lt;anonymousmaybe&gt; 진심이야? "what things should i2p consider to decide who i2p is for?" 20:25:55 &lt;alex_the_designer&gt; 모든 질문은 진지해요, anon :D 20:26:19 &lt;villain&gt; 방금은 이해가 잘 안 됐어요. 그 질문들이 개인적인 건가요, 아니면 프로젝트 비전과 관련된 건가요 20:26:48 &lt;villain&gt; 곧 작성할게요 20:27:02 &lt;alex_the_designer&gt; 여러분 자신과 가치관, 그리고 프로젝트에 대한 이상에 대해 조금 이야기하는 것이 중요합니다 20:27:31 &lt;anonymousmaybe&gt; alex_the_designer 네, 그건 좀 별로예요. I2P는 모두를 위한 것이니까요, 의문의 여지가 없죠 20:27:46 &lt;alex_the_designer&gt; 우리가 누구이고 무엇을 하는지가 분리된 것이 아니라 서로 영향을 주고받는다는 암묵적인 전제가 있습니다 :D 20:28:36 &lt;anonymousmaybe&gt; 저는 분리(compartmentalization)를 좋아해요, 그래서 Qubes를 쓰죠 :p 20:28:42 &lt;alex_the_designer&gt; anon, 모두를 위한 것이라고 말하는 건 완전히 정확하지 않지 않나요? 20:28:57 &lt;alex_the_designer&gt; 감시 국가들 같은 경우요, 예를 들어 :D 20:29:48 &lt;zzz&gt; 설문 관련해서 다른 사항 있나요? 20:29:52 &lt;alex_the_designer&gt; 보편성은 결과가 될 수는 있습니다. 그러니 그에 대해 강하게 느끼신다면 꼭 적어 주세요 :D 20:30:10 &lt;zlatinb&gt; 저는 없어요 (설문 관련) 20:30:25 &lt;zzz&gt; 회의에 대해 다른 사항 있나요? 20:30:51 &lt;anonymousmaybe&gt; zzz i2p 샌드박싱에 대한 고려 사항이 있나요? 20:30:54 &lt;alex_the_designer&gt; 설문에 참여해 주시는 노력에 깊이 감사드립니다. 길다는 것도 알고 있어요 20:31:16 &lt;zzz&gt; 이걸 해줘서 고마워요, alex 20:31:30 &lt;anonymousmaybe&gt; alex_the_designer 네, 작성할게요 20:31:46 &lt;zzz&gt; anonymousmaybe, 제가 아는 한은 없고, 제가 물어볼 사람도 아니에요. 하지만 회의가 끝난 뒤 이 채널에서 꺼내 보셔도 됩니다 20:31:50 &lt;zzz&gt; 회의에 대해 다른 사항 있나요? 20:32:16 * zzz baffer를 잡는다 20:33:00 * zzz *baffffs* 회의를 종료한다 </div>
