---
title: "I2P 개발자 회의 - 2019년 2월 5일"
date: 2019-02-05
author: "zzz"
description: "2019년 2월 5일 I2P 개발 회의 기록."
categories: ["meeting"]
---

## 간단 요약

<p class="attendees-inline"><strong>참석자:</strong> echelon, idk, R4SAS, sadie, zlatinb, zzz</p>

## 회의 기록

<div class="irc-log"> 20:00:00 &lt;zzz&gt; 0) 안녕하세요 20:00:00 &lt;zzz&gt; 1) 0.9.38 릴리스 상태 (zzz) 20:00:00 &lt;zzz&gt; 2) 0.9.39 개발 상태 (zzz) 20:00:00 &lt;zzz&gt; 3) LS2 상태 (zzz) 20:00:00 &lt;zzz&gt; 4) 상태 스크럼 (zlatinb) 20:00:03 &lt;zzz&gt; 0) 안녕하세요 20:00:05 &lt;zzz&gt; 안녕하세요 20:00:11 &lt;zzz&gt; 1) 0.9.38 릴리스 상태 (zzz) 20:00:13 &lt;zlatinb&gt; 안녕하세요 20:00:21 &lt;sadie_&gt; 안녕하세요 20:00:26 &lt;zzz&gt; 좋아요, 38을 릴리스한 지 2주가 지났고, 네트워크의 약 절반이 업데이트되었습니다 20:00:42 &lt;zzz&gt; 우리는 이것을 LS2 관련 사항을 테스트하는 데 사용하고 있습니다(이에 대해서는 나중에 더) 20:00:51 &lt;eche|offf&gt; 안녕하세요 20:00:55 &lt;zzz&gt; 큰 불만이나 문제는 들리지 않았습니다 20:01:31 &lt;zzz&gt; 새로운 Firefox 프로파일 설치 프로그램과 Mac 설치 프로그램도 공개되어 있고, 그와 관련한 버그 신고도 아직 없습니다 20:02:22 &lt;zzz&gt; 전반적으로 순조로운 것 같습니다. 38은 Ubuntu Disco와 Debian Buster에 포함될 것입니다 20:02:28 &lt;zzz&gt; 1) 항목에 더 있을까요? 20:02:36 &lt;eche|offf&gt; 없어요 20:03:16 &lt;zzz&gt; 2) 0.9.39 개발 상태 (zzz) 20:03:46 &lt;zzz&gt; 우리는 8주 주기의 2주 차에 있으며, 릴리스는 3월 중하순이 될 것입니다. 플러그인화되지 않은 i2pcontrol json-rpc2 code를 반영했습니다 20:04:06 &lt;zzz&gt; LS2를 위한 더 많은 변경사항이 반영되고 있습니다 20:04:32 &lt;zzz&gt; HTTP WebSocket에 대한 수정. 지금 많은 버그 수정과 성능 향상이 진행 중입니다 20:04:59 &lt;zzz&gt; 그리고 Debian 빌드가 Disco/Buster에서 더 잘 동작하도록 하는 작업도 일부 진행 중입니다 20:05:15 &lt;R4SAS&gt; + outproxy에 대해 User-Agent를 덮어쓰는 업데이트도 포함되나요? 20:05:26 &lt;zzz&gt; 2월 중순까지 큰 변경사항을 더 반영하고, 그 이후에는 버그 수정에 더 집중할 계획입니다 20:05:52 &lt;zzz&gt; R4SAS, 그건 익숙하지 않은데, 관련 티켓 번호가 있나요? 20:07:03 &lt;R4SAS&gt; 며칠 전에 이 채널에서 그에 대해 읽었습니다 20:07:19 &lt;zzz&gt; 또한 38에서 어떤 콘솔 변경이 이루어질지는 아직 명확하지 않습니다. 남은 시간에 무엇이 가능한지 디자인 팀과 함께 검토 중입니다 20:07:41 &lt;eche|offf&gt; 39에서요 20:07:46 &lt;zzz&gt; R4SAS, drzed가 현재 TBB에 맞추기 위해 clearnet User-Agent를 52에서 60으로 변경해 달라고 요청했고, 그렇게 했습니다 20:07:52 &lt;zzz&gt; 맞아요, 39, 고마워요 eche|offf  20:08:09 &lt;zzz&gt; 2) 항목에 더 있을까요? 제가 빼먹은 것 있나요? 20:08:55 &lt;zzz&gt; 아, outproxy 선택을 더 잘 하도록 일부 변경을 넣었고, 이에 대해 초기 피드백을 받았습니다. 더 테스트해 봐야 합니다 20:10:00 &lt;zzz&gt; 3) LS2 상태 20:10:22 &lt;zzz&gt; 작업이 정말 많았습니다. 어제가 26번째 주간 회의였어요! 20:10:50 &lt;zzz&gt; 38에 포함된 proposal 123의 일부는 동작하고 있지만, 완벽하게 동작하는지는 확신할 수 없어 더 많은 테스트가 필요합니다 20:11:04 &lt;zzz&gt; 웹사이트의 명세도 그에 맞춰 업데이트했습니다 20:11:47 &lt;zzz&gt; 또한 LS2로 가능해진 새로운 crypto(암호 기술)를 정의하기 위한 proposal 144와 145도 게시했습니다 20:11:54 &lt;eche|offf&gt; 반년이나 되었네요, 축하해요 20:12:16 &lt;zzz&gt; proposal 123의 더 많은 내용이 39에 포함될 것입니다 20:12:53 &lt;zzz&gt; floodfills에 의한 엿보기를 방지하기 위해 LS2 회의에서 blinding(블라인딩)과 암호화 이슈를 심도 있게 논의하고 있으며, 상당히 진척되고 있습니다 20:13:04 &lt;zzz&gt; 그것이 39에 포함될지는 아직 불확실합니다 20:13:39 &lt;zzz&gt; 누구든지 환영합니다. 매주 월요일 UTC 기준 오후 7:30에 #ls2에서 함께해 주세요 20:13:53 &lt;zzz&gt; 3) 항목에 대해 질문이나 다른 사항 있나요? 20:15:15 &lt;zzz&gt; 4) 상태 스크럼 (zlatinb) 20:15:19 &lt;zzz&gt; 이어서 진행해 주세요, zlatinb  20:15:32 &lt;zlatinb&gt; 안녕하세요.  스크럼을 병행해서 진행합시다.  짧게 적어 주세요: 1) 지난 스크럼 이후 무엇을 했는지 2) 다음 달에 무엇을 할 계획인지 3) 막히는 점이나 도움이 필요한지.  끝나면 EOT라고 적어 주세요 20:15:38 &lt;zlatinb&gt; 모두, 시작하세요! 20:16:09 &lt;zlatinb&gt; 저: 1) Firefox 프로파일 설치 프로그램 작업, i2p-zero 관련하여 Monero와 협업, jogger 티켓 20:16:40 &lt;eche|offf&gt; I2P 재정 관련 작업 완료, 새 웹서버를 구축해 온라인에 올렸고, 예전처럼 잘 작동합니다. 블로커는 없습니다. 현재 Debian Buster와 Java 11을 만지작거리는 중 :-/ 20:16:52 &lt;zzz&gt; 1) LS2, 버그, 35C3, 38 릴리스, i2pcontrol, Debian 관련 작업, 성능 개선, 버그, 버그, 버그 20:17:01 &lt;zlatinb&gt; 2) 더 많은 jogger 티켓, 우리를 위한 i2p-zero 스타일 설치 프로그램을 위해 jlink 조사 20:17:05 &lt;zlatinb&gt; 3) 현재로서는 보이는 게 없습니다 20:17:18 &lt;zlatinb&gt; EOT 20:18:45 &lt;zzz&gt; 2) LS2, 버그, 내 GPG 키 갱신, 테스트, 39 작업, 어쩌면 Orchid 릴리스? 분명 더 있는데 제가 잊고 있을 겁니다 20:18:46 &lt;sadie_&gt; NGO의 새로운 연락처들과 협업(사용성 및 사용자 조사), 웹사이트 UX 개선, 문서 업데이트, EOT 20:18:51 &lt;zzz&gt; 3) 블로커 없음 20:18:52 &lt;zzz&gt; EOT 20:20:03 &lt;zlatinb&gt; 스크럼은 여기까지인 것 같네요 20:20:31 &lt;zzz&gt; 2a) NTCP1 비활성화 옵션 구현 :) 20:21:10 &lt;zzz&gt; 좋아요, 몇몇은 참석하지 않은 것 같네요, 나중에 혼내주죠 :) 20:21:19 &lt;eche|offf&gt; ㅎㅎ 20:21:21 &lt;zzz&gt; 회의에 더 논의할 사항 있나요? 20:21:41 &lt;eche|offf&gt; 그리고 저는 현재 ant, deb-src, 그리고 ASCII 관련 이상한 에러 속에서 길을 잃었습니다 20:21:46 &lt;idk&gt; 여기 있어요, 방금 딴 데 정신이 팔렸습니다. 브라우저 작업을 계속하고 있을 뿐입니다 20:22:08 &lt;zzz&gt; 오, 안녕하세요 idk. 천천히 1/2/3 전체를 알려주세요 20:23:22 &lt;zzz&gt; 그리고 팀에 공식적으로 오신 것을 환영합니다! 20:24:49 &lt;zzz&gt; idk, 1/2/3를 알려주세요 20:24:55 &lt;idk&gt; 감사합니다, 도울 수 있는 기회가 생겨 기쁩니다. 어제는 소스에서 브라우저를 빌드할 때 rbm과 관련해 겪던 이슈들을 해결했습니다. 대부분 meeh가 해결해 준 것으로 보입니다. 오늘은 브라우저 확장 기능을 작업하고, 브라우저를 강화하기 위해 webextensions로 정확히 무엇을 할 수 있고 무엇을 할 수 없는지 검토하고 있습니다 20:25:54 &lt;zzz&gt; ^^ 방금 것이 1)였습니다 20:25:55 &lt;zlatinb&gt; (2는 다음 달 계획, 3은 블로커가 있는지입니다) 20:27:17 &lt;idk&gt; 제 실수네요. 다음 달에는, 더 일찍 하지 않는다면, 세션 간 기준으로 I2P 브라우저 연결에 Tor와 유사한 형태의 격리를 구현하는 작업을 할 계획입니다. 본질적인 블로커는 예상하지 않지만, webextensions에 제한이 있다는 점이 있습니다 20:28:00 &lt;zzz&gt; 훌륭해요, 고마워요 20:28:21 &lt;zzz&gt; 좋아요, meeh가 주변에 없다면 4)는 여기까지 20:28:28 &lt;zzz&gt; 회의에 더 논의할 사항 있나요? 20:28:33 &lt;eche|offf&gt; 참고로, buster/JDK11에서 빌드 이슈가 해결되지 않는 한, 더 이상 어떤 테스트도 빌드할 수 없습니다 20:29:09 &lt;eche|offf&gt; (큰 문제는 아닙니다) 20:29:24 &lt;zzz&gt; 그게 티켓 #2410 맞죠? 20:29:30 &lt;eche|offf&gt; 네 20:29:36 &lt;eche|offf&gt; 오늘은 조금 더 진척됐습니다^ 20:29:41 &lt;zzz&gt; 좋아요, 곧 살펴보겠습니다 20:29:52 &lt;zzz&gt; 회의에 더 논의할 사항 있나요? 20:30:04 * zzz baffer를 예열함 20:31:05 * zzz *bafs* 회의를 종료함 </div>
