---
title: "I2P 개발자 회의 - 2019년 4월 2일"
date: 2019-04-02
author: "zzz"
description: "2019년 4월 2일자 I2P 개발 회의 로그."
categories: ["meeting"]
---

## 간단한 요약

<p class="attendees-inline"><strong>참석자:</strong> chisana, echelon, eyedeekay, meeh, zlatinb, zzz</p>

## 회의 기록

<div class="irc-log"> 20:00:00 &lt;zzz&gt; 0) 안녕 20:00:00 &lt;zzz&gt; 1) 0.9.39 릴리스 상태 (zzz) 20:00:00 &lt;zzz&gt; 2) 0.9.40 개발 상태 (zzz) 20:00:00 &lt;zzz&gt; 3) LS2 상태 (zzz) 20:00:00 &lt;zzz&gt; 4) 상태 스크럼 (zlatinb) 20:00:03 &lt;zzz&gt; 0) 안녕 20:00:05 &lt;zzz&gt; 안녕 20:00:14 &lt;zzz&gt; 1) 0.9.39 릴리스 상태 (zzz) 20:00:33 &lt;zzz&gt; 39는 11일 전에 릴리스되었고, 네트워크의 절반 가까이가 업데이트했습니다 20:01:10 &lt;zzz&gt; 아직 Maven Central(str4d), 우리 F-Droid(meeh), 공식 F-Droid(nextloop), Debian(mhatta)을 기다리고 있음 20:01:12 &lt;meeh&gt; 안녕 20:01:26 &lt;zzz&gt; 그 항목들이 언제 완료될지 ETA(예상 완료 시각) 있는 사람? 20:02:58 &lt;meeh&gt; https://f-droid.org/docs/Setup_an_F-Droid_App_Repo/ 만큼 쉽다면, 오늘 늦게 가능. 20:03:31 &lt;zzz&gt; 그건 이미 설정해 두었고, 우리는 수년째 운영 중이야. 그냥 새 apk를 거기에 넣기만 하면 돼. 예전에도 여러 번 했잖아 20:04:08 &lt;zzz&gt; Maven Central 건으로 str4d를 좀 재촉해 주고, 가능한 한 빨리 그가 이 프로세스에서 빠질 수 있는 방법을 찾아봐. 이걸 우리 쪽에서 통제하려고 1년째 애쓰는 중이야 20:04:08 &lt;meeh&gt; 아니, 난 호스팅만 했고 업로드는 한 적 없어 20:04:47 &lt;zzz&gt; 그렇다면야... 하지만 예전에 네가 apk를 거기에 복사했던 걸로 기억해 20:05:04 &lt;meeh&gt; Maven 관련해서 방금 Twitter로 그에게 연락했어 20:05:36 &lt;zzz&gt; 앞으로는 릴리스 후 1주일 안에 이런 것들을 모두 끝내도록 하자. 몇 주씩 걸리는 건 우리에게 안 좋은 인상을 줘 20:05:47 &lt;zzz&gt; mhatta 쪽은 무슨 상황인지 모르겠어 20:06:09 &lt;zzz&gt; 이 부분은 더 개선해야 해 20:06:44 &lt;zzz&gt; 좋은 소식은 39에 대해 별다른 실질적 불만은 없었다는 거야. 서드파티 Android 앱을 고치지 못했다는 것 빼고... 하지만 어차피 그전에도 작동하지 않았잖아 20:07:01 &lt;zzz&gt; meeh, 동작하는 새 Android Bote 릴리스 ETA는? 20:07:29 &lt;meeh&gt; 혹시 못 봤다면—shared uid 문제였고, 그냥 재설치로 해결된다는 게 확인됐어 20:07:53 &lt;meeh&gt; 그래서, 안 고쳐짐 =&gt; 아마 고쳐짐 20:08:03 &lt;zzz&gt; 그건 개발 환경에서만 해당된다고 생각했는데? 20:08:33 &lt;meeh&gt; 난 bote도 android도 잘 몰라서 감이 없어—유용한 결과가 나오길 바라며 키보드를 두드리는 원숭이 수준이야 20:08:47 &lt;zzz&gt; 그가 준 링크 읽어봤어? 20:09:02 &lt;zzz&gt; &lt;cisiey&gt; zzz, https://developer.android.com/guide/topics/manifest/manifest-element#uid 20:09:02 &lt;zzz&gt; &lt;cisiey&gt;&gt;이 속성이 두 개 이상의 앱에 동일한 값으로 설정되면, 인증서 세트가 동일하다는 전제하에 모두 같은 ID를 공유합니다 20:09:25 &lt;zzz&gt; 어쨌든 회의에서 다루기엔 너무 세부적이고, 우리가 더 조사할 부분이 남아 있어 20:09:55 &lt;zzz&gt; 좋아, bote에 대한 ETA는 없음. 아마 mhatta가 도와줄 수 있을 거야 20:10:06 &lt;zzz&gt; 아니면 다른 누군가 20:10:10 &lt;zzz&gt; 1)와 관련해 더 있을까요? 20:11:19 &lt;zzz&gt; 2) 0.9.40 개발 상태 (zzz) 20:11:29 &lt;zzz&gt; 7주짜리 짧은 사이클의 2주차에 들어섰어 20:11:51 &lt;zzz&gt; zlatinb가 오늘 새롭고 정교한 스트리밍 차단/스로틀러를 올렸어 20:12:00 &lt;zzz&gt; 새 susidns import 기능을 커밋했어 20:12:22 &lt;zzz&gt; 그리고 암호화된 ls2 테스트를 가능하게 하는 새로운 "b33" 포맷 지원 작업을 열심히 하고 있어 20:12:37 &lt;zzz&gt; .39 floodfills를 사용해 암호화된 ls2를 테스트 중인데 지금까지 아주 잘 작동하고 있어 20:13:18 &lt;zzz&gt; .40 로드맵에 항목이 아주아주 많아. 아마 너무 야심찬 계획일 거야. 그래도 절반 정도는 해낼 수 있길 바라 20:13:37 &lt;zzz&gt; 다른 사람들 중 .40을 위해 하고 있는 일을 보고할 사람? 20:14:00 &lt;zlatinb&gt; meta-LS 백엔드, 아마도 20:14:13 &lt;zlatinb&gt; 하지만 그건 router 릴리스와 꼭 묶여 있는 건 아니라서요, 뭐 그렇습니다 20:14:26 &lt;eyedeekay&gt; 대체로 동작하는 i2ptunnels.config.d 폴더를 만들었어요 20:14:58 &lt;zzz&gt; 아 맞다, eyedeekay, 그건 작년에 내가 반쯤 해둔 작업과 어떻게 맞물리는지 언젠가 얘기해 보자 20:15:12 &lt;zzz&gt; 언젠가 그건 너와 따로 이야기할게 20:15:25 &lt;meeh&gt; OSX 관련 작업은 일정대로 진행 중이고, snark로 파일/디렉터리를 공유하기 위한 네이티브 바로가기, 자동 업데이트, 새로운 Swift 버전, 전반적인 코드 정리가 포함될 거야 20:15:35 &lt;zzz&gt; meeh, eyedeekay, libsam 관련 내용 진행 상황 있어? 20:16:26 &lt;meeh&gt; 예제를 따라잡아야 한다는 것 말고는 없고, 요즘 그걸로 작업할 시간이 없었어 20:17:01 &lt;zzz&gt; 좋아, 2)와 관련해 더 있을까요? 20:17:41 &lt;eyedeekay&gt; C++ 라이브러리용 swig 바인딩을 만들어 보긴 했는데, swig를 이제 막 배워서 아직 제대로 동작하는지도 모르겠어. 20:18:28 &lt;zzz&gt; 3) ls2 상태 20:18:37 &lt;zzz&gt; 지금까지 34번 회의를 했고 여전히 탄탄히 진행 중이야 20:18:46 &lt;zzz&gt; 암호화된 ls2는 잘 작동하고 있어 20:19:00 &lt;zzz&gt; meta ls의 백엔드에 대해 이제 막 본격적으로 논의하기 시작했어 20:19:14 &lt;zzz&gt; b33도 진행 중이야 20:19:36 &lt;zzz&gt; ratchet proposal 작업을 다시 시작했고 일부 코딩도 하고 있지만, 아직 시간이 좀 걸릴 거야 20:19:49 &lt;zzz&gt; blake proposal은 멈춰 있고, 지금은 우선순위가 낮아 20:20:32 &lt;zzz&gt; 많은 구성요소가 자리를 잡아서 곧 실제로, 또는 기본값으로 사용하기 시작할 수 있기를 바라 20:20:49 &lt;zzz&gt; ls2에 대해 질문 있거나, 3)와 관련해 다른 것 있나요? 20:21:29 &lt;chisana&gt; 암호화된 ls2가 ed25519 -&gt; ed25519로 동작하나요(사용한 해시와 무관하게)? 20:21:53 &lt;chisana&gt; 아니면 red25519가 필요한가요? 20:22:09 &lt;zzz&gt; red가 필요해 20:22:36 &lt;chisana&gt; 알겠습니다, 감사합니다 20:22:47 &lt;zzz&gt; 블라인딩(blind)하는 정의된 방법이 필요하기 때문이야 20:23:10 &lt;chisana&gt; ed25519로도 블라인딩할 수 있어요 20:23:14 &lt;zzz&gt; 이론적으로는 무엇으로든 암복호화할 수 있지만, 반드시 안전하거나 명확히 정의된 건 아닐 수 있어 20:23:20 &lt;chisana&gt; libsodium 문서에 그 예제가 있어요 20:23:34 &lt;zzz&gt; 우리는 ed-&gt;red와 red-&gt;red만 지원해, 그게 전부야 20:23:58 &lt;zzz&gt; 회의 후 원하시면 #ls2에서 더 논의할 수 있어 20:24:08 &lt;zzz&gt; 3)와 관련해 더 있을까요? 20:24:12 &lt;chisana&gt; 네, 산만하게 하려던 건 아닙니다 20:24:49 &lt;zzz&gt; 문제없어, 내가 질문해 달라고 했잖아! 20:24:54 &lt;zzz&gt; 좋아, 계속 진행하자 20:25:00 &lt;zzz&gt; 4) 상태 스크럼 (zlatinb) 20:25:03 &lt;zzz&gt; zlatinb, 시작해 20:25:09 &lt;zlatinb&gt; 안녕하세요.  빠르게 병렬 스크럼 진행합니다: 1) 지난 스크럼 이후 무엇을 했는지 2) 다음 달에 무엇을 할 계획인지 3) 차단 요인(blocker)이나 도움이 필요한지 20:26:10 &lt;zlatinb&gt; 나: 1) arctic과 함께 그의 outproxies(외부 프록시)와 클라이언트 측이 잘 동작하도록 많은 작업을 했음.  새 접근 필터(arctic의 요청이기도 함) 2) meta-LS 백엔드(희망 사항) 3) 특별한 차단 요인 없음 20:27:16 &lt;zzz&gt; 나: 1) 39 릴리스, 제안 123, 144, 146, 148, 149를 포함한 ls2; 다수의 버그 수정; susidns import; b33; 다른 사람 코드 리뷰; 지원 20:28:14 &lt;zzz&gt; 2) 40 릴리스 준비; 다수의 버그 수정; 더 많은 ls2 작업; 서명된 Windows 설치 프로그램이 작동하도록 계속 시도; ratchet proposal 144 코딩과 문서 업데이트 20:28:29 &lt;meeh&gt; 1) OSX 런처 업데이트, #ls2 회의와 libsam 예제를 따라잡기 시작함, 2) Android Bote, OSX 런처, 새 브라우저 빌드, #ls2 회의 따라잡기 3) 내가 플랫폼을 잘 몰라서 Android 도움은 언제든 환영하지만, 지금 당장 구체적인 이슈는 없어. 20:28:55 &lt;zzz&gt; 3) 차단 요인: 다양한 Debian/Tails 관련 사항에서 mhatta 20:28:56 &lt;zzz&gt; EOT 20:31:29 &lt;zzz&gt; 4)에 대해 더 말할 사람? 20:33:29 &lt;zlatinb&gt; 오, 미안, EOT :) 20:33:31 &lt;meeh&gt; EOT 20:33:31 &lt;zlatinb&gt; eyedeekay, eche|on ? 20:33:31 &lt;eyedeekay&gt; 미안, 잠깐만 20:33:31 &lt;eche|on&gt; 네? 20:33:31 &lt;meeh&gt; 지금 스크럼이야 20:33:31 &lt;eche|on&gt; 지금까지 특별한 건 없어 20:33:31 &lt;eyedeekay&gt; 1) 일요일부터 i2ptunnel 설정을 여러 디렉터리로 분리하는 작업을 했어요. 2) nginx 자동 설치, sshd/ssh, 브라우저용 WebExtensions/XUL 확장 등 애플리케이션 작업 3) 두 번째를 하려면 첫 번째가 필요해요 20:33:31 &lt;eche|on&gt; 서비스는 완료, 차단 요인 없음, 계속 진행해 20:33:31 &lt;eyedeekay&gt; EOT 20:33:31 &lt;zlatinb&gt; 좋아, 모두 한 것 같네 &lt;/scrum&gt; 20:33:52 &lt;zzz&gt; 좋아, 회의에서 다른 이야기 있을까? 20:34:47 &lt;zzz&gt; 마지막에 eche|on과 eyedeekay가 말하기 전까진 참석자가 별로 없는 줄 알았네! 20:35:00 &lt;zzz&gt; baffer가 나오기 전 마지막 호출 20:36:21 * zzz *bafs* 회의 종료 </div>
