---
title: "I2P 개발자 회의 - 2019년 3월 5일"
date: 2019-03-05
author: "zzz"
description: "2019년 3월 5일 I2P 개발 회의록"
categories: ["meeting"]
---

## 간단 요약

<p class="attendees-inline"><strong>참석자:</strong> picklerick, R4SAS, sadie, tini2p, zlatinb, zzz</p>

## 회의 로그

<div class="irc-log"> 20:00:00 &lt;zzz&gt; 0) 안녕하세요 20:00:00 &lt;zzz&gt; 1) 0.9.39 개발 현황 (zzz) 20:00:00 &lt;zzz&gt; 2) LS2 현황 (zzz) 20:00:00 &lt;zzz&gt; 3) 현황 스크럼 (zlatinb) 20:00:04 &lt;zzz&gt; 0) 안녕하세요 20:00:05 &lt;zzz&gt; 안녕 20:00:14 &lt;sadie__&gt; 안녕 20:00:14 &lt;zzz&gt; 1) 0.9.39 개발 현황 (zzz) 20:00:32 &lt;zzz&gt; 바쁜 릴리스 주기였고, 39에 많은 변경이 예정되어 있어요 20:00:47 &lt;zzz&gt; 성능 개선, LS2 추가 작업, i2pcontrol 추가 20:00:48 &lt;zlatinb&gt; 안녕 20:01:09 &lt;zzz&gt; 많은 버그 수정 20:01:37 &lt;zzz&gt; 아직 보류 중인 암호화된 LS2 관련 최종 결정 두어 가지를 마무리할 수 있다면, 릴리스는 2주 후가 될 겁니다 20:02:04 &lt;zzz&gt; 그리고 새 홈페이지 아이콘도 들어갈 것 같아요? sadie__ 이번에 포함될까요? 20:02:16 &lt;sadie__&gt; 네 20:02:34 &lt;zzz&gt; 좋아요. 20:03:01 &lt;zzz&gt; meeh가 android bote 이슈를 고치려고 하고 있는 걸로 알아요. 아직 모르는 것이지만, 문제가 router 쪽에 있다면요 20:03:20 &lt;R4SAS&gt; zzz: 번역에 대해 간단한 질문이 있는데, 나중에 물어도 될까요? 20:03:33 &lt;zzz&gt; 그리고 39용 OSX 런처 개선 작업도 하고 있어요 20:03:44 &lt;zzz&gt; 네, R4SAS, 회의가 끝난 뒤에 합시다 20:03:51 &lt;R4SAS&gt; 오케이 20:04:27 &lt;zzz&gt; 38은 순조롭게 돌아가고 있고, 39를 위해 LS2 관련 버그도 많이 고쳤습니다 20:05:08 &lt;zzz&gt; 8주 릴리스 주기는 꽤 빠른 편이라 모든 걸 맞추려고 분주하지만, 지금으로선 간신히 일정에 맞춰 가고 있어요 20:05:21 &lt;zzz&gt; 1)와 관련해 더 있을까요? 20:06:12 &lt;zzz&gt; 2) LS2 현황 (zzz) 20:06:22 &lt;zzz&gt; 어제 30번째 회의를 마쳤습니다 20:06:36 &lt;zzz&gt; "일반" LS2 테스트는 잘 진행되고 있습니다 20:07:01 &lt;zzz&gt; 암호화된 LS2 명세를 마무리 중이고, 그중 서명/검증 부분을 정의하는 새로운 제안서 146도 올려두었습니다 20:07:42 &lt;zzz&gt; meta-ls2 관련 사항은 모두 40으로 미뤘습니다. Encrypted LS2는 합의에 이르고 실제로 동작시키는 일이 훨씬 어려워서, meta에 쓸 시간이 남지 않았습니다 20:08:01 &lt;zzz&gt; 회의는 여전히 매주 월요일 UTC 오후 7시 30분에 #ls2에서 진행됩니다 20:08:06 &lt;zzz&gt; 누구나 환영합니다 20:08:58 &lt;zzz&gt; 암호화된 LS2의 큰 장점은 floodfills가 leasesets를 볼 수 없어서, floodfills에 의한 단순한 스크래핑을 막을 수 있다는 점입니다 20:09:34 &lt;zzz&gt; floodfills에 LS2 지원이 들어가면, 우리가 테스트하고 버그를 고치기가 훨씬 쉬워집니다. 20:09:53 &lt;zzz&gt; 모두 제대로 동작하면, 사람들이 사용을 시작할 수 있도록 UI에 옵션을 공개할 것입니다 20:10:29 &lt;zzz&gt; LS2(제안서 123) 또는 관련 내용에 대한 질문 있나요? 20:10:52 &lt;R4SAS&gt; 네, ls2 enc 3는 이미 작동합니다 20:11:44 &lt;zzz&gt; 타입 3는 작동합니다, 맞아요. 하지만 새로운 암호화가 없으면 그리 도움이 되지 않습니다. 암호화 제안서는 144와 145이고, 아직은 많이 진척되지는 않았습니다 20:11:44 &lt;tini2p&gt; encls2의 blinding(블라인딩)은 키/곡선 유형, 예를 들어 ed25519, curve25519, red25519와 무관하게 동작하나요? 20:12:33 &lt;zzz&gt; blinding은 특정 곡선에 대해 정의됩니다. 우리는 두 가지 입력 유형(ed25519와 red25519)과 하나의 블라인드된 유형(red25519)에 대해 정의하고 있습니다 20:12:46 &lt;zzz&gt; 하지만 나중에 마음을 바꾸거나 새로운 유형을 추가할 수 있도록 모든 것을 설계하고 있습니다 20:13:41 &lt;zzz&gt; 그래서 이는 특정 서명 유형(sig type) -&gt; 서명 유형 조합에 해당합니다 20:13:47 &lt;tini2p&gt; 좋네요, 고마워요 zzz 20:13:58 &lt;zzz&gt; 2)에 대해 더 있을까요? 20:14:50 &lt;zzz&gt; 3) 현황 스크럼 (zlatinb) 20:14:54 &lt;zzz&gt; 진행해 주세요, zlatinb  20:14:59 &lt;zlatinb&gt; 안녕하세요, 스크럼은 병행해서 진행하겠습니다.  다음을 말씀해 주세요: 1) 지난 한 달 동안 무엇을 했는지 2) 다음 달에 무엇을 할 계획인지 3) 막힌 점이나 도움이 필요한 것이 있는지.  끝나면 EOT라고 해 주세요 20:16:24 &lt;zzz&gt; 1) LS2 작업, 버그 수정, 성능 개선, i2pcontrol 추가, 테마 제거, NTCP1 비활성화 옵션, SSU 비활성화 옵션 수정,apparmor 수정 20:16:36 &lt;zlatinb&gt; 저: 1) zero-dependency installer 작업 - lab에서 사용 가능.  Jogger 티켓 - 대부분 완료되었거나 결론이 났음.  Arctic proxies - 많은 분석을 했고, 그 결과 i2p의 몇몇 버그를 발견함. 2) 네트워크 분석 추가 3) 차단 요소 없음. EOT 20:17:05 &lt;zzz&gt; 1b) multi-outproxy 개선 20:17:42 &lt;sadie__&gt; 이번 달: UI/UX 개선, IFF를 위한 네트워킹, 자금 조달 제안서, 내러티브, 사용자 조사. 다음 달: Internet Freedom Festival, UX/UI 작업 지속, 웹사이트 개선, 문서 업데이트. EOT 20:18:16 &lt;zzz&gt; 2) LS2 (encrypted/meta), 39 릴리스, 가능하면 서명된 Windows installer 수정 작업, mhatta와 함께 debian 수정 20:18:38 &lt;zzz&gt; 3) 차단 요소 없음, EOT 20:19:42 &lt;zlatinb&gt; 다른 분?  없으면 60초 후 스크럼을 종료합니다. 20:20:30 &lt;tini2p&gt; 1) 잠재적인 ecies-x25519를 위한 범용 래퍼 구현 작업, 공통 i2p 데이터 구조 통합, crypto++를 libsodium으로 교체. 2) red25519 + encls2 구현, 그리고 netdb 시작. 3) 당장은 떠오르는 게 없음, 나중에 확인. EOT 20:20:56 * zlatinb 60초 타임아웃을 리셋함 20:21:37 &lt;zzz&gt; 하, 자원 스크러머가 있네요 20:21:50 &lt;tini2p&gt; :) 20:22:17 &lt;zzz&gt; tini2p, 작업물을 어디서 볼 수 있을까요? 20:22:45 &lt;zlatinb&gt; TimeoutException 20:22:52 &lt;zlatinb&gt; ScrumTimeoutException :) 20:23:04 &lt;tini2p&gt; https://gitlab.com/tini2p/tini2p 20:23:09 &lt;zzz&gt; 좋아요, 3)은 여기까지인 것 같네요, 고마워요 zlatinb  20:23:21 &lt;zzz&gt; 고마워요 tini2p, 누군가 살펴보면 좋겠네요 20:23:27 &lt;tini2p&gt; tune 브랜치에서 큰 PR이 갑니다 20:23:34 &lt;zzz&gt; 회의에서 더 다룰 사항이 있을까요? 20:23:51 &lt;zzz&gt; 질문이나 코멘트? 20:24:10 &lt;picklerick&gt; 새로운 transport를 기여하려면 어떤 요구사항이 있을까요? 20:24:53 &lt;zzz&gt; 우선은 제안서로 작성해 주세요 20:25:04 &lt;picklerick&gt; 좋아요 20:25:46 &lt;zzz&gt; rst markdown로 작성해 주세요. 기존 것 중 하나에서 형식을 가져오면 되고, 소스는 github의 우리 i2p.www 브랜치에서 찾을 수 있습니다 20:26:11 &lt;picklerick&gt; 오, 이제 github를 쓰시나요? 20:26:19 &lt;picklerick&gt; 다행이네요, 저는 monotone을 정말 싫어하거든요 20:26:20 &lt;zzz&gt; 언젠가 "SSU2" 제안서를 시작하고 싶네요, 아마 올해 말쯤 20:26:36 &lt;picklerick&gt; zzz: 원하시면, 기꺼이 자문해 드릴게요 20:26:42 &lt;zzz&gt; 우리는 여러 해 동안 gitbhub에 미러링되어 있어서, 원하시면 언제든 거기서 파일을 가져가실 수 있어요 20:26:46 &lt;zzz&gt; 다만 GH PR은 받지 않습니다 20:26:56 &lt;tini2p&gt; +1 20:27:19 &lt;zzz&gt; picklerick, #ls2에 언제든 합류하세요. 지금은 transports에 대해 이야기하고 있지는 않지만, 더 많은 두뇌는 언제나 환영입니다 20:27:33 &lt;zzz&gt; 회의에서 더 다룰 사항이 있을까요? 20:28:00 * zzz baffer를 잡는다 20:29:05 * zzz 회의를 *bafs* 종료했다 </div>
