---
title: "I2P 개발자 회의 - 2019년 8월 6일"
date: 2019-08-06
author: "zzz"
description: "2019년 8월 6일자 I2P 개발 회의록."
categories: ["meeting"]
---

## 간단 요약

<p class="attendees-inline"><strong>참석자:</strong> mikalv, zlatinb, zzz</p>

## 회의록

<div class="irc-log"> 20:00:00 &lt;zzz&gt; 0) 안녕하세요 20:00:00 &lt;zzz&gt; 1) 0.9.41 릴리스 상태 - 남은 항목 (mhatta, nextloop) 20:00:00 &lt;zzz&gt; 2) 0.9.42 개발 상태 (zzz) 20:00:00 &lt;zzz&gt; 3) LS2 상태 (zzz) 20:00:00 &lt;zzz&gt; 4) I2P Browser "labs" 프로젝트 상태 (meeh) 20:00:00 &lt;zzz&gt; 5) 상태 스크럼 (zlatinb) 20:00:04 &lt;zzz&gt; 0) 안녕하세요 20:00:07 &lt;zzz&gt; 안녕! 20:00:19 &lt;zzz&gt; 1) 0.9.41 릴리스 상태 - 남은 항목 (mhatta, nextloop) 20:00:46 &lt;zzz&gt; 지난 몇 주 사이에 mhatta가 41을 sid에 반영한 걸 봤는데, 아주 좋습니다 20:01:04 &lt;zzz&gt; nextloop와도 얘기했는데, 그는 41을 fdroid에 넣진 못했지만 다른 누군가가 넣었습니다. 20:01:27 &lt;zzz&gt; 그리고 nextloop는 앞으로 f-droid 작업을 다시 하겠다고 약속했습니다. 아주 좋아요! 20:01:31 &lt;zzz&gt; 1) 관련해서 다른 거 있나요 ? 20:01:50 &lt;zzz&gt; 다른 분들 계신가요? 인사해 주세요 20:01:58 &lt;zlatinb&gt; 안녕하세요 20:02:37 &lt;zzz&gt; 좋아요, 한 분 더. 모두 곧 오시길 바랍니다 20:02:50 &lt;zzz&gt; 2) .42 개발 상태 20:03:02 &lt;zzz&gt; 지금 5주 경과, 3주 남았고, 태그 프리즈까지 1주 남았습니다 20:03:20 &lt;zzz&gt; idk와 함께 작업했던 설정 분할 코드가 반영되었습니다 20:03:58 &lt;zzz&gt; 버그 수정을 많이 했고; GMP 6.1.2; buster에서 동작하도록 debian 파일들을 업데이트했습니다 20:04:17 &lt;zzz&gt; ls2 수정도 일부 있었습니다 20:04:39 &lt;zzz&gt; zlatinb, 당신의 테스트넷에서 하고 있는 일과 지금까지의 성과를 얘기해 줄래요? 20:05:11 &lt;zlatinb&gt; 네, 기본적으로 LXC 컨테이너로 테스트넷을 구성했습니다 20:05:32 &lt;zlatinb&gt; 지금까지 블룸 필터 사용과 관련한 큰 버그 하나와 작은 ssu 버그 하나를 발견했습니다 20:05:58 &lt;zlatinb&gt; 최근에는 여러 상수를 미세 조정하고 있었고, joggers의 패치/아이디어를 검증하는 데 활용할 예정입니다 20:06:06 &lt;zlatinb&gt; eot 20:06:23 &lt;zzz&gt; 정말 훌륭하네요, 감사합니다 20:07:04 &lt;zzz&gt; 최소한의 latency까지 추가할 수 있으면 더 좋겠지만, 병목을 찾아 고치는 것도 재미있었습니다 20:07:15 &lt;zzz&gt; 1) 관련해서 더 있나요 ? 20:07:30 &lt;zzz&gt; 이런, 2) 관련해서 더 있나요 ? 20:08:27 &lt;zzz&gt; 3) ls2 상태 20:08:38 &lt;zzz&gt; 지난 한 달 동안 진전이 많았습니다 20:09:05 &lt;zzz&gt; 테스트 네트워크가 메인 네트워크와 상호 오염되는 것을 방지하기 위한 작은 제안, 147에 합의했습니다 20:09:12 &lt;zzz&gt; 그 코드는 .42에 포함될 예정입니다 20:09:45 &lt;zzz&gt; chisana가 두 가지 제안, 152와 153을 내놨는데, 더 현대적인 암호화를 사용하여 각각 tunnel 구축과 tunnel 암호화를 더 안전하게 만드는 내용입니다 20:10:14 &lt;zzz&gt; 그에 대해 조금 논의하긴 했지만, 아직 공식 검토는 하지 않았습니다 20:10:47 &lt;zzz&gt; 제안 123 (LS2)은 라이브 네트워크에서 구현과 테스트를 마무리해 가면서 계속 사소한 조정을 받고 있지만, 전반적으로 잘 작동하는 것 같습니다 20:11:26 &lt;zzz&gt; 가장 큰 것은 제안 144, 새로운 암호화입니다. 느리지만 꾸준히 진척 중입니다. 벌써 9개월째 작업 중일까요? 20:11:58 &lt;zzz&gt; 테스트 구현을 시작하기 전에 해결해야 할 중대한 기술적 이슈가 아직 몇 가지 있습니다 20:12:20 &lt;zzz&gt; 지금 가장 큰 문제는 이를 끝까지 진행할 수 있을 만큼 사람들의 시간을 확보하는 것입니다 20:12:46 &lt;zzz&gt; 3) ls2 및 기타 제안에 대한 질문 있나요 ? 20:13:47 &lt;zzz&gt; 좋아요, 4) I2P Browser labs 프로젝트 상태로 넘어갑시다 20:13:54 &lt;zzz&gt; mikalv, 최신 소식은 어떤가요? 20:14:16 &lt;mikalv&gt; 우리는 i2p router 자체와의 통합, jlinked 방향으로 나아가고 있습니다 20:14:38 &lt;mikalv&gt; i2pbutton 쪽은 거의 마무리되었고, 고칠 것 몇 가지만 남았습니다 20:15:15 &lt;mikalv&gt; 빌드 스크립트는 작성해야 합니다. 테스트를 위해 개발자들이 브라우저가 i2p jlinked를 시작하는 구성의 목(mocked) 추출물을 사용해 왔기 때문입니다 20:15:48 &lt;zzz&gt; 현재 베타 버전은 무엇이고, 다음 베타 버전은 언제 볼 수 있을까요? 20:15:52 &lt;mikalv&gt; 그 외에도, 이를 실제 제품으로 만들고 목표를 명확히 하기 위해 주당 최소 두 번의 회의를 하려고 합니다 20:16:24 &lt;mikalv&gt; 현재는 여전히 beta4이고, 이번 주 말까지 beta5를 내보내길 기대합니다 - 가능하다면 router가 내장된 상태로요 20:17:27 &lt;zzz&gt; 그와 관련해 메일링 리스트를 시작한 것으로 알고 있는데요? 여기서 공지하시겠습니까, 아니면 아직 준비가 안 되었나요? 20:18:09 &lt;zzz&gt; sadie, zlatinb, 브라우저에 대해 덧붙일 내용 있나요 20:18:20 &lt;zzz&gt; ? 20:19:36 &lt;zzz&gt; 4) 브라우저에 대해 질문 있으신가요? 20:20:21 &lt;zzz&gt; 4) 관련해 다른 거 있나요 ? 20:21:10 &lt;zzz&gt; 5) 스크럼 - 진행 부탁해요 zlatinb  20:22:02 &lt;zlatinb&gt; 스크럼을 병행해서 진행합시다; 간단히 - 1) 지난 스크럼 이후 무엇을 했는지 2) 다음 달에는 무엇을 할 계획인지 3) 막는 것(blocker)이 있는지 또는 도움이 필요한지. 끝나면 EOT라고 적어 주세요 20:22:34 &lt;zlatinb&gt; 저: 1) 테스트넷 구축, 병목 추적 2) 테스트넷 추가 작업, joggers의 티켓들도 살펴볼 예정 3) 특별히 없음 EOT 20:23:34 &lt;zzz&gt; 1) 41 릴리스, 설정 분할 코드, 버그 수정, 제안들, 새로운 암호화 유형 계획 수립, ls2 수정 20:24:10 &lt;zzz&gt; 2) 42 릴리스, 버그 수정, 제안들(특히 새로운 암호화 이슈에 대한 리서치), DEFCON 20:24:16 &lt;zzz&gt; 3) blocker 없음; EOT 20:25:18 &lt;mikalv&gt; 주로 브라우저 작업을 해왔습니다(지금은 발견되면 router를 실행하는 i2pbutton 포함), 제 쪽 outproxy(아웃프록시)도 크게 개선했고, 개인용 outproxies 솔루션을 프로토타이핑하기 시작했는데 속도가 매우 좋아서 실제로 매일 clearnet(클리어넷) 브라우징에 사용할 수 있을 정도입니다 20:25:53 &lt;mikalv&gt; 그리고 메일링 리스트도 만들었습니다. I2P 상에서는 https://lists.i2p/postorius/lists/ 에서 찾을 수 있고, clearnet에서도 https://lists.i2p.email/postorius/lists/ 에서 이용할 수 있습니다 20:26:20 &lt;mikalv&gt; 건설적인 아이디어, 기여, 토론 등이 있으신 분들은 물론 환영합니다 20:26:57 &lt;mikalv&gt; 그 밖에 신용카드 기부를 어떻게 받을 수 있을지, 또 동시에 shirs 같은 것을 어떻게 판매할 수 있을지도 조사해 보았습니다 20:27:10 &lt;mikalv&gt; EOT 20:27:12 &lt;mikalv&gt; noblock 20:28:14 &lt;zzz&gt; 대략 이 정도인가요? zlatinb, 참석하지 않은 사람들은 당신에게 맡길까요? 20:28:17 &lt;zlatinb&gt; 다른 분?  없으면 스크럼은 1분 후에 종료합니다 :) 20:28:27 &lt;zlatinb&gt; ok 20:28:33 &lt;zlatinb&gt; ScrumTimeoutException 20:28:41 &lt;mikalv&gt; lol 20:28:42 &lt;zzz&gt; ‘유예 기간’ 동안에 한 가지 더 - DEFCON! idk와 저는 이번 주말에 거기에 갑니다! 20:29:04 &lt;zzz&gt; 금요일 오후에는 Monero Village, 토요일 오후에는 Crypto/Privacy Village 20:29:22 &lt;zzz&gt; 두 날 모두 워크숍, Q&amp;A, 그리고 스티커가 있습니다. 와서 인사해 주세요 20:29:57 &lt;zzz&gt; outproxies 관련해서는, 우리가 무엇을 하려는지에 대해 sadie가 브리핑할 수 있도록 다음 달 안건에 올리겠습니다 20:30:06 &lt;zzz&gt; 회의에 대해 다른 안건 있나요? 20:30:52 &lt;zzz&gt; 아, 그리고 다음 주 산호세에서 열리는 FOCI에서 Sadie가 논문을 발표합니다! 현장에 계시면 꼭 찾아보세요 20:30:59 &lt;mikalv&gt; 아니요, 하지만 다음 회의 때는 브라우저/outproxy 건에 대해 더 많은 소식이 있을 거라 기대합니다 20:31:39 &lt;zzz&gt; 맞아요, 브라우저나 outproxy 어느 쪽이든 아직 제대로 된 계획이 없습니다. 아이디어와 개념 증명은 있지만, 계획은 없어요 20:31:53 &lt;zzz&gt; 그래서 그것들이 하나로 모여 가는 것을 보게 되면 좋겠습니다 20:32:02 * zzz baffer를 예열한다 20:32:44 &lt;zzz&gt; 올여름 마지막 baf, 9월에 만나요... 20:32:55 * zzz ****bafs**** 회의 종료 </div>
