---
title: "I2P 개발자 회의 - 2019년 6월 4일"
date: 2019-06-04
author: "zzz"
description: "2019년 6월 4일자 I2P 개발 회의록."
categories: ["meeting"]
---

## 간단히 정리

<p class="attendees-inline"><strong>참석자:</strong> echelon, eyedeekay, zlatinb, zzz</p>

## 회의 기록

<div class="irc-log"> 20:00:14 &lt;zzz&gt; 0) 안녕하세요 20:00:16 &lt;zzz&gt; 안녕 20:00:43 &lt;zzz&gt; 1) 0.9.40 릴리스 현황 남은 항목 (meeh, mhatta, nextloop, str4d) 20:00:43 &lt;zzz&gt; 2) i2pbote-android 수정 릴리스 현황 (meeh) 20:00:43 &lt;zzz&gt; 3) 0.9.41 개발 현황 (zzz) 20:00:43 &lt;zzz&gt; 4) LS2 현황 (zzz) 20:00:43 &lt;zzz&gt; 5) I2P Browser "labs" 프로젝트 현황 (meeh) 20:00:43 &lt;zzz&gt; 6) 현황 스크럼 (zlatinb) 20:01:03 &lt;zzz&gt; 1) 0.9.40 릴리스 현황 남은 항목 (meeh, mhatta, nextloop, str4d) 20:01:28 &lt;zzz&gt; Debian/Ubuntu와 공식 f-droid만 남았다고 생각하는데 맞나요? 20:01:41 &lt;zzz&gt; mhatta에게서 답장은 받았지만, 아무 약속도 하지 않았습니다 20:02:04 &lt;zzz&gt; 다른 Debian 담당자들에게도 혹시 맡을 수 있는지 연락해 봤지만, 아직 답이 없습니다 20:02:10 &lt;zzz&gt; nextloop, 업데이트가 있나요? 20:02:53 &lt;eche|on&gt; debian buster와 stretch용 테스트 빌드를 echelon.i2p/update/에 만들었습니다 20:02:57 &lt;zzz&gt; 1) 관련해 더 있을까요? 20:03:29 &lt;zzz&gt; 2) i2pbote-android 수정 릴리스 현황 (meeh) 20:03:40 &lt;zzz&gt; mikalv, bote 관련 업데이트 있나요? 20:04:52 &lt;zzz&gt; bote 릴리스를 배포했고, 사용자들에게 잘 동작하는 것 같습니다 20:04:58 &lt;zzz&gt; 2) 관련해 더 있을까요? 20:05:16 &lt;eyedeekay&gt; 저는 없습니다 20:05:30 &lt;zzz&gt; 3) 0.9.41 개발 현황 (zzz) 20:05:45 &lt;zzz&gt; 좋습니다, .41 개발 주기의 절반을 조금 넘겼고 순조롭게 진행되고 있습니다 20:06:06 &lt;zzz&gt; 주요 기능은 암호화된 LS2를 위한 클라이언트별 인증 기능입니다 20:06:19 &lt;zzz&gt; 또한 대용량 메시지 처리 버그를 수정했는데, bote가 더 잘 동작하는 데 도움이 될 것 같습니다 20:06:55 &lt;eche|on&gt; 두고 보죠, 테스트 빌드는 제공됩니다 20:06:56 &lt;zzz&gt; idk와 저는 clients.config와 i2ptunnel.config 파일 분리를 작업 중인데, .42까지는 미뤄야 할 것 같습니다 20:07:38 &lt;zzz&gt; bote에서 변화를 체감하려면 아마 네트워크 대부분에 배포되어야 할 텐데, 경로 중 어느 router에서든 그 버그를 만날 수 있었기 때문입니다 20:08:03 &lt;eche|on&gt; 네 20:08:12 &lt;zzz&gt; 릴리스는 7월 첫째 주로 예정되어 있습니다 20:08:33 &lt;zzz&gt; 3) 관련해 더 있을까요? 20:09:28 &lt;zzz&gt; 4) LS2 현황 (zzz) 20:09:58 &lt;zzz&gt; 여전히 순항 중입니다. 지금까지 주간 미팅을 42번 했고, 아직 끝이 보이지 않습니다. 다만 최근에는 새로운 암호화(제안 144)에 더 많은 시간을 쓰고 있습니다 20:10:19 &lt;zzz&gt; 41에 포함될 클라이언트별 인증 코드에 대해서는 이미 말씀드렸습니다 20:10:54 &lt;zzz&gt; meta ls2를 위한 garlic farm(갈릭 팜) 개발은 클라이언트 인증 코드를 우선하면서 약 3주간 보류되었지만, 곧 다시 진행할 예정입니다 20:11:27 &lt;zzz&gt; 제안 문서에 있는 사양(specs)을 우리 웹사이트의 메인 사양 섹션으로 계속 이전하고 있습니다 20:11:38 &lt;zzz&gt; 구현하고 테스트하는 대로입니다 20:11:52 &lt;zzz&gt; 우리 미팅은 여전히 매주 월요일 UTC 오후 6:30, #ls2에서 진행합니다 20:12:11 &lt;zzz&gt; 4) 관련해 더 있을까요? 20:13:04 &lt;zzz&gt; 5) I2P Browser "labs" 프로젝트 현황 (mikalv) 20:13:15 &lt;zzz&gt; mikalv, i2p browser 진행은 어떻습니까? 20:14:08 &lt;zzz&gt; 새 베타 릴리스가 나가서 일부 테스트가 진행 중인 것은 알고 있는데, 일부 사용자에게는 전혀 동작하지 않는다고요? 20:15:04 &lt;zzz&gt; 랩 다운로드 페이지에 문서를 더 보강해 달라는 요청도 있었고, 곧 작업하겠다고 했으니 지켜봐 주세요 20:15:17 &lt;zzz&gt; 좋아요, mikalv는 없는 것 같네요. 5) 관련해 더 있을까요? 20:16:08 &lt;zzz&gt; 6) 현황 스크럼 (zlatinb) 20:16:13 &lt;zzz&gt; 이어서 진행해 주세요, zlatinb  20:16:42 &lt;zlatinb&gt; 안녕하세요, 평소대로 진행하죠 - 1) 지난 스크럼 이후에 한 일 2) 다음 달 계획 3) 막힌 점이나 도움이 필요한지 20:16:46 &lt;zlatinb&gt; 끝나면 EOT로 마무리해 주세요 20:17:08 &lt;zlatinb&gt; 저: 1) garlic farm 조금, 그 외에는 별로 없음 2) 가능하면 garlic farm 더 하기 3) 막힌 점 없음 20:17:09 &lt;zlatinb&gt; EOT 20:17:17 &lt;eche|on&gt; 항상 하던 것처럼 서버를 유지하고 있습니다, 계속 같은 작업 중, 막힌 점 없음, eot 20:17:30 &lt;zzz&gt; 1) garlic farm, ls2, 그리고 클라이언트별 인증; 버그 수정 20:18:10 &lt;zzz&gt; 2) garlic farm, 버그 수정, GMP 6.1.2, 설정 파일 분리, 0.9.41 릴리스 준비 20:18:18 &lt;eyedeekay&gt; i2ptunnel 설정 분리와 문서/블로그 작성, 2) 그 작업 더 하기 3) 막힌 점 없음 eot 20:18:32 &lt;zzz&gt; 3) 막힌 점 없음, EOT 20:18:44 &lt;zlatinb&gt; 좋아요, 모두 한 것 같네요, 감사합니다 20:19:04 &lt;zzz&gt; 좋습니다, 꽤 빨랐네요, 점점 효율적이 되고 있어요! 20:19:18 &lt;zzz&gt; 오늘 회의에서 더 다룰 내용이 있나요? 20:20:15 &lt;zzz&gt; 오, 그리고 개발자 계약에 서명하고 mtn 체크인 권한을 부여받은 eyedeekay에게 축하를! 지난 몇 달 동안 우리를 위해 많은 일을 해줬는데, 이제 훨씬 더 빠르게 일을 벌일 수 있게 되었어요! 20:20:37 &lt;eyedeekay&gt; :-D 20:20:38 &lt;zzz&gt; eyedeekay가 코드 베이스에 직접 참여하게 되어 기대됩니다 20:21:07 * zzz 네게 휘두를 baffer를 찾는 중 20:22:01 * zzz *bafs* 회의를 종료했다 </div>
