---
title: "I2P 개발자 회의 - 2019년 5월 7일"
date: 2019-05-07
author: "zzz"
description: "2019년 5월 7일자 I2P 개발 회의 기록."
categories: ["meeting"]
---

## 간단 요약

<p class="attendees-inline"><strong>참석자:</strong> chisana, eyedeekay, meeh, sadie, zlatinb, zzz</p>

## 회의록

<div class="irc-log"> 20:00:00 &lt;zzz&gt; 0) 안녕 20:00:00 &lt;zzz&gt; 1) 0.9.39 릴리스 상태 남은 항목 (meeh, mhatta, nextloop, str4d) 20:00:00 &lt;zzz&gt; 2) i2pbote-android 수정판 릴리스 상태 (meeh) 20:00:00 &lt;zzz&gt; 3) 0.9.40 개발 상태 (zzz) 20:00:00 &lt;zzz&gt; 4) LS2 상태 (zzz) 20:00:00 &lt;zzz&gt; 5) 상태 스크럼 (zlatinb) 20:00:04 &lt;zzz&gt; 0) 안녕 20:00:06 &lt;zzz&gt; hi 20:00:10 &lt;meeh&gt; hi 20:00:17 &lt;zlatinb&gt; hi 20:00:51 &lt;zzz&gt; 1) 0.9.39 릴리스 상태 남은 항목 (meeh, mhatta, nextloop, str4d) 20:00:55 &lt;eyedeekay&gt; hi 20:01:07 &lt;zzz&gt; 이 안건은 지난달 회의에서 가져온 겁니다... 20:01:29 &lt;zzz&gt; 그때 Debian, f-droid, mavencentral이 아직 빠져 있었죠 20:01:40 &lt;zzz&gt; meeh 그중 어떤 항목이든 업데이트 있나요? 20:02:33 &lt;meeh&gt; 이번 릴리스는 나와 str4d가 페어로 진행할 거라서, 그가 전 과정을 같이 검토해 줄 겁니다. 여기에는 maven/f-droid도 포함돼요. 1~2주 전에 얘기 나눈 뒤로 오늘 다시 연락할 예정입니다. 20:02:43 &lt;zzz&gt; 그리고 debian 관련해서 mhatta 소식 들은 사람 있나요? 20:02:51 &lt;meeh&gt; 그럼 fdroid, maven, googleplay는 커버될 거예요 20:03:15 &lt;zzz&gt; meeh 이건 .39에 관한 겁니다 - .39의 f-droid와 mavencentral 릴리스가 올라갔나요? 20:03:33 &lt;sadie_&gt; hi 20:03:34 &lt;meeh&gt; osx launcher도 물론(ofc) 업데이트됩니다 20:03:52 &lt;meeh&gt; 아니요, 하지만 str4d와 페어 작업을 하면 고치는 법을 배울 수 있어요 20:03:59 &lt;meeh&gt; 그래서 39와 40 둘 다 해결될 겁니다  20:03:59 &lt;zzz&gt; 우리는 7주 전 .39 항목들 중 지난 회의(5주 전)에도 완료되지 않았던 것들을 얘기하고 있어요 20:04:17 &lt;meeh&gt; https://search.maven.org/search?q=g:net.i2p 20:04:19 &lt;meeh&gt; maven is latest bt 20:04:24 &lt;meeh&gt; w 20:04:24 &lt;meeh&gt; .39 20:04:48 &lt;zzz&gt; 좋아요. 그럼 "pairing"의 ETA는 언제인가요 (zcash-speak 전염되지 않게 조심하고) 20:05:38 &lt;R4SAS&gt; :D 20:05:39 &lt;zzz&gt; 그리고 우리의 f-droid 문제는 노하우가 아니라 서버 의존성 이슈였던 걸로 아는데요. 그건 해결됐나요? 20:05:57 &lt;meeh&gt; 제 답은 str4d가 저에게 빠르게 워크스루를 해줄 시간이 날 때예요 - 마지막으로 얘기했을 때 그는 금방 시간을 내줄 수 있을 것 같다고 했거든요. 오늘 그가 뭐라고 하는지 업데이트 드릴게요 20:06:41 &lt;zzz&gt; mavencentral은 howto를 포함해 필요한 건 다 있죠? 권한도 다 있나요? 20:06:58 &lt;meeh&gt; howto는 없어요 20:07:19 &lt;zzz&gt; 'str4d가 시간 날 때'라는 말은 불행히도 아무 의미가 없어서 묻는 겁니다 :( 20:07:28 &lt;meeh&gt; 우리 레포에 maven gradle 스크립트 파일들이 좀 있는데, 어떻게 동작하는지 추측해서 시도해볼 수도 있겠지만, 망치고 싶지는 않아요 20:07:46 &lt;meeh&gt; 이번에는 그를 믿어봅니다 20:08:09 &lt;meeh&gt; 잔소리를 없애서 시간을 더 확보할 때가 됐죠 - 모두가 동의할 얘기라고 봐요 20:08:42 &lt;zzz&gt; 물론이죠, str4d에 대한 모든 의존성을 제거하는 게 장기 계획이고, 거의 다 왔습니다. 끝날 때까지 계속 밀어붙이세요 20:09:36 &lt;zzz&gt; 좋습니다, mhatta로 돌아가서 - 그에게서 소식 들은 사람 있나요? 이제 전화를 시작해야 할 때인가요, 아니면 여기서 어디로 가야 할까요? 20:09:46 &lt;zzz&gt; zlatinb, 아이디어 있나요? 20:10:04 &lt;zzz&gt; 그리고 nextloop 소식 들은 사람? 20:10:15 &lt;zlatinb&gt; 지난번에 전화했는데도 안 됐어요, 제 번호가 맞다는 확인은 받았지만요 20:10:27 &lt;zlatinb&gt; 안타깝게도 아이디어가 없네요 20:10:39 &lt;zzz&gt; meeh, 내가 알기론 진짜 f-droid에 들어가도록 요청만 넣으면 됩니다. 사실 nextloop이 꼭 필요한 건 아니에요. 그 방법 알아요? 20:10:40 &lt;sadie_&gt; mhatta의 작업을 누가 맡을 수 있을까요? 20:11:15 &lt;zzz&gt; 공식 Debian Developer라면 누구든지... 시간 있는 다른 사람 아나요? 20:11:38 &lt;meeh&gt; 안드로이드보다 frdroid는 더 몰라서 죄송해요 - (적어도 제 기억으로는) 저는 우리 프라이빗 레포를 호스팅만 했어요 20:11:53 &lt;sadie_&gt; 아니요 - 하지만 찾기 시작해야겠네요  20:11:57 &lt;meeh&gt; 그래도 str4d와 얘기할 때 물어볼게요, 그는 알고 있을 겁니다 20:12:20 &lt;zzz&gt; 좋아요 meeh, fdroid는 두 가지가 있다는 걸 기억하세요, 우리 것과 공식 fdroid.org요. 두쪽 모두 howto를 받아주세요. 그리고 nextloop도 찾아보려 애써주세요 20:12:27 &lt;zzz&gt; 트위터, 이메일 등등 20:13:13 &lt;meeh&gt; 네, 우리 것은 옮겼고, 이론상 파이썬 명령으로 푸시하면 동작해야 해요. str4d와 얘기한 뒤 테스트해볼게요 20:13:19 &lt;zzz&gt; 1)과 관련해 더 있나요? .39는 제대로 못했네요 20:13:40 &lt;zzz&gt; 그러니 .40은 빨리 바로잡죠 20:13:57 &lt;zzz&gt; 릴리스가 우리가 하는 일입니다. 릴리스를 내지 못하면 우리는 실패한 겁니다 20:14:16 &lt;zzz&gt; 1)과 관련해 더 있나요? 20:15:18 &lt;zzz&gt; 2) i2pbote-android 수정판 릴리스 상태 (meeh) 20:15:35 &lt;zzz&gt; meeh 오랫동안 기다려온 bote android 릴리스 상태는 어떤가요? 20:15:42 &lt;meeh&gt; 현재는 여전히 "connecting"에서 멈춥니다 20:16:14 &lt;zzz&gt; 하지만 eyedeekay는 동작한다고 보고했는데요? 20:16:36 &lt;zzz&gt; meeh, 방화벽 없는 환경에서도 시도해봤나요? 20:16:41 &lt;eyedeekay&gt; 내장 router를 쓸 때만 동작합니다. 태블릿에서요 20:16:44 &lt;meeh&gt; 음, 릴리스에 대해 이제 여러 번 얘기했다고 느낍니다. 제가 무례하거나 못되게 굴거나 하는 게 아니라 "가능한 한 분명히 하려는" 것 외엔 아니라고 생각해 주세요 - 저는 깨진 제품은 릴리스하지 않습니다. 제 bote-android에서 제 데스크톱-android로 메시지를 보낼 수 없으면 - 저는 릴리스하지 않을 겁니다 20:17:20 &lt;zzz&gt; 이건 모두를 위한 상태 회의입니다. 지난 한 달 동안 저와 얘기하지 않았다고 생각하고, 모두에게 현재 어디에 와 있는지 알려주세요. 저에게 말하는 게 아니라, 세상에 보고하는 겁니다 20:17:41 &lt;meeh&gt; 왜냐하면 그렇지 않다면, 우리가 내는 건 정의상 깨진 거고 - 우리에게 나쁜 인상을 줄 거예요 20:18:00 &lt;meeh&gt; 알겠습니다, 미안해요 - 하지만 상황이 그렇습니다 ^ :) 20:18:27 &lt;zzz&gt; 그럼, 고쳐서 릴리스하는 데 대한 전망/ETA/예상은 어떻게 되나요? 20:18:41 &lt;meeh&gt; 그런데요, 깨진 릴리스를 밀어붙이는 건 I2P에 나쁜 인상을 준다고 강하게 느낍니다 - 그 주장에 이견 있는 분 있나요? 20:19:11 &lt;zzz&gt; 릴리스를 밀어붙이라고 하는 게 아닙니다. 언제 릴리스될지 묻는 겁니다. 20:19:26 &lt;zzz&gt; 이 회의 목적은 상태를 보고하는 거니까요 20:19:34 &lt;meeh&gt; unix domain 대신 tcp socket으로 bote가 연결되게 만들려면 얼마나 걸릴 것 같나요? 20:19:46 &lt;zzz&gt; 모릅니다 20:20:06 &lt;meeh&gt; 최선(제가 바라보는)으로는 우리가 해야 할 게 그거였으면 좋겠는데.. 아니라면 전혀 감이 없어요 :( 20:20:32 &lt;meeh&gt; 피어가 문제가 아니라면, 그런데도 연결에 계속 어려움을 겪는다면 20:20:38 &lt;meeh&gt; 제가 디버깅한 걸 바탕으로 20:20:48 &lt;meeh&gt; 앱들 간의 IPC가 nonce를 만들고 20:20:56 &lt;meeh&gt; com을 망가뜨린다고 의심합니다 20:21:06 &lt;zzz&gt; 좋아요. 여기 채널에서 더 많은 테스터를 모아볼 수 있겠네요... 아마 cisiey 20:21:15 &lt;meeh&gt; 제 관점에선 tunnel과 leases는 괜찮아 보입니다 20:21:39 &lt;meeh&gt; 그래서 논리적으로 다음으로 볼 곳은 router &lt;-&gt; bote 사이죠 20:21:46 &lt;zzz&gt; 좋아요. 하지만 bote를 위한 tunnel을 만들려 하고 있다면, 그건 i2cp 소켓 문제는 아닙니다 20:21:57 &lt;meeh&gt; 아마 control 소켓은 동작하는데, 데이터 전송이 멈추는 걸 수도 있어요 20:22:07 &lt;zzz&gt; router와 통신을 하거나 안 하거나 둘 중 하나예요. 전부 같은 소켓을 씁니다 20:22:17 &lt;zzz&gt; (control과 data) 20:22:32 &lt;meeh&gt; 아마 Google이 우리가 모르는 뭔가를 하는 걸지도 - 처음은 아니니까요 20:22:50 &lt;zzz&gt; 좋은 소식은 진전이 있다는 겁니다. 우리는 전에 여러 번 막혔지만 항상 방법을 찾아냈어요 20:22:54 &lt;zzz&gt; 업데이트 고마워요 20:22:57 &lt;zzz&gt; 2) 관련해 더 있나요? 20:23:07 &lt;meeh&gt; 그럼 i2cp는 tls처럼 동작하나요, 설정한 다음 순수 데이터 전송으로 넘어가나요? 20:23:34 &lt;zzz&gt; 제어와 데이터가 계속 멀티플렉스됩니다. '순수 데이터'로 넘어가는 일은 없습니다 20:23:54 &lt;meeh&gt; 알겠어요, 그럼 ascii 인코딩된 바이너리 데이터인가요, 아니면? 20:24:15 &lt;zzz&gt; 원하시면 회의 끝나고 i2cp가 어떻게 동작하는지 안내해 드릴게요 20:24:21 &lt;meeh&gt; 어쨌든 - 구현 세부는 나중에 얘기하죠 20:24:22 &lt;meeh&gt; 네 20:24:27 &lt;zzz&gt; 2) 관련해 더 있나요? 20:25:02 &lt;zzz&gt; 3) 0.9.40 개발 상태 (zzz) 20:25:16 &lt;zzz&gt; 0.9.40 개발 상태는 완료! 20:25:30 &lt;zzz&gt; 짧은 6주 반 사이클로 갔고 오늘 릴리스했습니다 20:25:32 &lt;chisana&gt; 축하해요! 20:25:54 &lt;zzz&gt; in-net 업데이트는 살아 있습니다. 다만 영어 뉴스가 업데이트됐는지는 모르겠네요. 스웜이 조금 작은가요? 20:26:05 &lt;zzz&gt; eche|off, 확인해봤나요? 20:26:25 &lt;zzz&gt; 적어도 부분적으로는 업데이트되고 있어요 20:26:47 &lt;zzz&gt; 이번 건은 면밀히 볼 겁니다. NTCP 1을 비활성화했거든요, 악영향은 없어야 하지만 지켜보죠 20:27:19 &lt;zzz&gt; 그럼, 릴리스 항목 ETA를 얘기해봅시다. in-net 업데이트는 나갔고, 웹사이트는 업데이트됐습니다. PPA와 deb repo는 내일 제가 할게요. 20:27:45 &lt;zzz&gt; meeh, android router 릴리스 ETA는요? 20:28:01 &lt;meeh&gt; 이번에도 str4d와 같이 할게요 20:28:23 &lt;meeh&gt; 릴리스의 "str4d 파트"를 한 묶음으로 20:28:24 &lt;meeh&gt; :) 20:28:28 &lt;zzz&gt; android router도요? 지난번엔 혼자 했잖아요.  20:28:42 &lt;zzz&gt; 그에게 최대한 의존하지 않았으면 해서요 20:28:42 &lt;meeh&gt; 네, maven을 이리저리 해킹해서 했죠 20:28:50 &lt;meeh&gt; 하지만 올바른 순서는 먼저 maven을 배포하는 겁니다 20:29:05 &lt;meeh&gt; 맞아요, 하지만 목표는 이번이 마지막 &lt;ever&gt;가 되게 하는 거예요 20:29:24 &lt;zzz&gt; 좋아요. 정말 그렇게 되길 바랍니다 20:30:07 &lt;meeh&gt; 참고로, 이미 트위터 DM으로 그에게 연락했습니다 20:30:25 &lt;zzz&gt; ETA가 나오면 알려주세요 20:30:26 &lt;meeh&gt; 지난번들에도 그와는 거기서 얘기했거든요 20:31:02 &lt;zzz&gt; zlatinb, mhatta의 이메일 10개 전부에 우리 둘이 보내서 그의 관심을 끌어볼까요? 두 달째 소식이 없네요 20:31:25 &lt;zzz&gt; buster에 옛 릴리스가 들어가면 곤란하죠 20:31:27 &lt;zlatinb&gt; 좋아요, 이메일 주소를 주시면 한번에 보내볼게요 20:31:38 &lt;zzz&gt; 좋아요 20:31:59 &lt;zzz&gt; eche|off, eche|on 여기 있나요? 20:32:39 &lt;zzz&gt; 그럼 3)은 이 정도인가요? 20:33:18 &lt;zzz&gt; 4) LS2 상태 (zzz) 20:33:42 &lt;zzz&gt; 주요 제안서 3개: 123, 144, 150에 대한 간단한 상태를 드리죠 20:34:13 &lt;zzz&gt; 123은 ls2 제안입니다. 대부분 완료됐고, 암호화된 ls2 코드의 많은 부분을 .40에 넣어서 더 많은 테스트를 할 수 있게 했습니다 20:34:34 &lt;zzz&gt; 제안서 자체는 지난달에 거의 변한 게 없어서 좋습니다 20:35:05 &lt;zzz&gt; 144는 새로운 암호화 제안입니다. 지난달엔 우선순위가 더 높은 일들 때문에 활동이 전혀 없었습니다 20:35:26 &lt;zzz&gt; 하지만 코멘트는 많이 받았습니다. 1~2주 안에 업데이트된 초안을 기대해주세요 20:35:48 &lt;zzz&gt; 4~6개월 안에 144의 구현들이 나오길 바라지만, 거기까지 가려면 해야 할 일이 많습니다 20:36:05 &lt;zzz&gt; 150은 raft 기반의 새로운 'garlic farm' 제안으로, 대규모 멀티호밍을 관리합니다. 20:36:30 &lt;zzz&gt; 새 제안이지만 피드백이 꽤 좋았고, 불만은 144보다 훨씬 적습니다! 20:37:04 &lt;zzz&gt; zlatinb, 150을 구현한 실험적 플러그인은 언제쯤 가능할까요? 두어 달? 20:37:24 &lt;zzz&gt; 이를 지원하려면 .41에 무엇을 넣을 수 있을지 얘기해야 할 것 같네요 20:37:38 &lt;zlatinb&gt; 범위를 어떻게 잡느냐에 달렸죠; 나열된 기능들 중 상당수는 사실 필수는 아니에요 20:37:59 &lt;zzz&gt; 맞아요, 어제 개정에서 많은 부분을 첫 릴리스 범위 아님으로 표시했어요 20:38:07 &lt;zlatinb&gt; 전부 최소한으로 줄이면 아마 몇 달보다 덜 걸릴지도 20:38:47 &lt;zzz&gt; .41 로드맵 회의를 아직 안 해서, 우선순위가 어디에 있는지 확신하진 못하겠네요 20:38:49 &lt;zlatinb&gt; 중간 규모 프로젝트라 생각해요 20:39:18 &lt;zzz&gt; 동의합니다 20:39:37 &lt;zzz&gt; 4), ls2, 또는 관련 제안들에 질문 있는 분? 20:39:52 &lt;zzz&gt; 평소처럼, 우리 회의는 모두에게 열려 있습니다. 매주 월요일 UTC 오후 6:30 IRC #ls2 20:40:27 &lt;chisana&gt; 제가 "working/MVP" ECIES를 맞춰오면, 144 완성에 도움이 될까요? 20:40:54 &lt;zzz&gt; 물론이죠 20:41:37 &lt;zzz&gt; 누군가는 먼저 해야 합니다. 우리는 다른 여러 제안들과의 통합 테스트를 해왔고, NTCP 2까지 거슬러 올라갑니다. 20:42:03 &lt;zzz&gt; 누군가 먼저 끝나고, 그다음 누군가가 끝나고, 그다음 서로 통신하게 해보고, 누가 맞고 누가 틀렸는지 알아보는 거죠 20:42:33 &lt;zzz&gt; 어렵고 느린 작업이지만 할 수 있는 유일한 방법입니다 20:43:15 &lt;chisana&gt; 맞아요, 144에 대부분 시간을 쓸 거라서, 자주 업데이트/질문하러 오겠습니다 20:43:25 &lt;zzz&gt; 우리는 구현이 두 개가 나오기 전까지는 거의 끝난 적이 없다는 걸 배웠습니다. 그게 스펙을 '테스트'하는 유일한 방법이죠 20:43:41 &lt;zzz&gt; 좋아요 20:43:49 &lt;zzz&gt; 4), ls2, 또는 관련 제안들에 질문 있는 분? 20:44:30 &lt;zzz&gt; 5) 상태 스크럼 (zlatinb) 20:44:36 &lt;zzz&gt; zlatinb, 진행하세요  20:45:15 &lt;zlatinb&gt; 안녕하세요. 평소의 scum을 병렬로 진행합니다. 간단히 1) 지난 스크럼 이후 무엇을 했는지 2) 다음 달에 무엇을 할 계획인지 3) 막힌 점이나 도움이 필요한지 적어주세요. 끝나면 EOT라고 하세요 20:45:49 &lt;zlatinb&gt; Me: 1) advanced filter 마무리, garlic farm 작업, arctic과 outproxy 튜닝, jogger tix 약간 2) 가능하면 garlic farm만 3) blockers 없음 EOT 20:47:03 &lt;zzz&gt; 1) 버그 수정; 서명된 Windows 설치 관리자; izpack 5로 전환; susidns 가져오기 기능; encrypted ls2 구현; .40 리뷰 및 릴리스; android I2CP 이슈 작업 20:47:38 &lt;meeh&gt; 1) osx launcher를 리디자인했고 swift 코드를 4.2(곧 5)로 업그레이드, 코드 정리, objc에서 더 많이 마이그레이션했습니다. 또한 내가 I2P를 위해 호스팅하는 서비스(예: outproxy)를 개선했고, 안드로이드 개발과 학습도 조금 했습니다 20:47:55 &lt;zzz&gt; 1 계속) garlic farm 제안 작성, garlic farm 아키텍처 관련 작업 다수; ls2 미팅과 논의; 아이콘 등은 sadie와 작업 20:48:09 &lt;sadie_&gt; .40용 아이코노그래피 업데이트 작업 중, .41에서도 계속하고 Ura가 만든 로고로 콘솔/사이트 로고 업데이트. 설정 마법사 개선, RightsCon 출장 준비와 TX, IFF와의 아웃리치 EOT 20:48:55 &lt;zzz&gt; 2) .40 PPA 릴리스; .41 로드맵; eyedeekay와 config 분리 작업, garlic farm; ls2 미팅; 버그 수정; sybil detection -&gt; blacklisting 자동화 시도? 20:49:03 &lt;meeh&gt; 2) 다음 달에는 브라우저에 다시 애정을 좀 쏟고, 버전을 업스트림과 맞추고, 가능하면 i2p 통합 개선을 조금 하고, osx 네이티브 컨텍스트 메뉴 -&gt; snark-share를 쓸만하게 만들고, mattermost/irc/우리 커뮤니케이션 이슈도 더 들여다볼 계획입니다 20:49:06 &lt;eyedeekay&gt; 1) Bote, 버그 수정, 가이드 작성 2) 가능하면 설정 분리, bote, 버그 수정 3) blockers 없음 EOR 20:49:10 &lt;eyedeekay&gt; *EOT 20:49:38 &lt;meeh&gt; 3) 아니요, 바라건대 없고, 지금은 str4d가 페어로 릴리스할 시간을 제안해주길 기다리는 정도예요 20:49:48 &lt;sadie_&gt; outproxy 문서/테스트  20:49:50 &lt;meeh&gt; EOT 20:49:56 &lt;zzz&gt; 3) blockers: debian/tails 관련해서 mhatta 20:50:06 &lt;eyedeekay&gt; 아, 다음 달엔 meeh와 브라우저에도 시간을 좀 쓰고 싶습니다. 20:50:17 &lt;zzz&gt; EOT 20:50:51 &lt;zlatinb&gt; 감사합니다, 스크럼 종료합니다. 20:50:59 &lt;zzz&gt; 좋아요, 고마워요 zlatinb  20:51:12 &lt;zzz&gt; 회의 마치기 전에 빠른 질문 몇 가지요 20:51:27 &lt;zzz&gt; .41을 8주 사이클로 하고 7월 2일 릴리스하는 걸로 괜찮나요? meeh? 20:52:12 &lt;meeh&gt; 당장 안 된다고 할 만한 건 없어요, 괜찮을 것 같습니다 20:52:26 &lt;zzz&gt; 좋아요, eche|off에게서 소식 들을 때까지 그렇게 임시로 잡아둘게요  20:52:57 &lt;zzz&gt; 다음으로, meeh, osx .40 빌드는 나갔나요? 버전 번호로 트리거돼서 d/l 페이지에는 올라가 있는데, 아직 했는지 물어보진 않았네요 20:53:16 &lt;zzz&gt; 그러니 이건 우리 프로세스의 버그네요 20:53:24 &lt;meeh&gt; 아니요, 회의 끝나고 지금 그 프로세스를 시작하려 했어요 20:53:37 &lt;meeh&gt; 미리 시간 확보를 못 했습니다 20:54:06 &lt;zzz&gt; 알겠습니다. 다음부턴 당신이 끝낼 때까지 d/l 페이지의 빌드 버전을 올리지 않도록 우리의 체크리스트를 수정하겠습니다 20:54:33 &lt;zzz&gt; 마지막으로 meeh, Firefox 인증서 문제를 고치기 위해 브라우저 릴리스를 할 계획인가요? 아니면 필요조차 없나요? 20:55:19 &lt;meeh&gt; "firefox cert thing"이 뭔지 좀 더 자세히 설명해 주시겠어요? :p 20:55:21 &lt;zzz&gt; 말한 것처럼, 브라우저에 애정을 줄 때가 됐죠. 어느 시점엔 'lab' 프로젝트를 더 크게 승격할지, 아니면 접을지 얘기해야 합니다 20:55:48 &lt;zzz&gt; noscript 같은 플러그인이 깨졌던 건요. 나중에 설명해줄게요, 아니면 트위터나 ars technica를 보세요 20:55:48 &lt;meeh&gt; 네, 그건 다음 회의의 주제로 가져가면 어떨까요? 20:55:54 &lt;meeh&gt; RC로 갈지 아니면 종료할지 20:55:58 &lt;zzz&gt; 좋아요, 그러죠 20:56:09 &lt;zzz&gt; 회의에 더 할 말 있는 분? 20:56:27 &lt;meeh&gt; 더 없으면 지금 osx 빌드를 시작하겠습니다 20:56:44 * zzz looks for the baffer 20:57:00 &lt;meeh&gt; 다음 osx 업그레이드부터는 자동 업데이트될 거예요 (woho!) 20:57:18 * zzz *bafffs* the meeting closed </div>
