---
title: "I2P 개발자 회의 - 2020년 9월 1일"
date: 2020-09-01
author: "i2p"
description: "2020년 9월 1일 I2P 개발 회의 기록"
categories: ["meeting"]
---

## 간단 요약

<p class="attendees-inline"><strong>참석자:</strong> eyedeekay, zlatinb, zzz</p>

## 회의 로그

<div class="irc-log"> (04:00:08 PM) eyedeekay: 모두 안녕하세요, 9월 1일 커뮤니티 미팅에 오신 것을 환영합니다: (04:00:08 PM) eyedeekay: 1) 인사 (04:00:08 PM) eyedeekay: 2) 0.9.48 릴리스 (04:00:08 PM) eyedeekay: 3) Git 진행 업데이트 (04:00:08 PM) eyedeekay: 4) Android/Maven 진행 업데이트 (04:00:08 PM) eyedeekay: 1) 인사 (04:00:08 PM) eyedeekay: 여러분 안녕하세요, 와 주셔서 감사합니다 :) (04:00:24 PM) zlatinb: 안녕하세요 (04:00:31 PM) eyedeekay: 안녕 zlatinb (04:00:40 PM) zzz: 요 (04:00:45 PM) eyedeekay: 안녕 zzz (04:01:00 PM) eyedeekay: 다른 분도 계신가요? (04:01:23 PM) eyedeekay: echelon은 오늘은 도시를 떠나 있어서 참석하지 못합니다 (04:01:53 PM) eyedeekay: 2) 0.9.48 릴리스 (04:02:33 PM) eyedeekay: 0.9.47은 지난주에 릴리스되었고, 새 사이클이 막 시작되었습니다 (04:03:15 PM) eyedeekay: zzz가 오늘 일찍 ECIES router 식별자에 대한 제안을 올렸습니다. 시간 되시는 분은 읽어보시고 의견 부탁드립니다 (04:04:45 PM) eyedeekay: 주제 2)에 대해 하실 말씀 있는 분 계신가요? (04:04:57 PM) zlatinb: SSU 관련 작업을 좀 진행해 보겠습니다 (04:05:05 PM) zlatinb: 물론 Git 마이그레이션 진행 여부에 달려 있습니다 (04:05:06 PM) zzz: 이제 막 시작했어요... (04:05:32 PM) zzz: #ls2 팀은 이 기간 동안 ECIES routers와 SSU2 제안서 작업을 모두 시작할 계획입니다 (04:05:57 PM) zzz: 약 3개월 사이클을 예상하고 있으며, 11월에 릴리스를 목표로 합니다 (04:06:06 PM) zzz: EOT (04:06:14 PM) zlatinb: 또한 RED 쪽에서도 진전이 있었으면 합니다만, 아직 무엇을 어떻게 바꿀지는 확실치 않습니다. 결정을 내리기 전에 테스트넷에서 시험을 좀 해봐야겠어요. EOT (04:06:50 PM) eyedeekay: zzz와 zlatinb, 감사합니다. (04:07:00 PM) zzz: eyedeekay, 48에 대한 본인(그리고 아신다면 UI 팀)의 계획을 알려주세요 (04:08:12 PM) eyedeekay: 제 큰 계획은 i2cp.rekeyOnIdle에 대한 스레드 안전성 작업을 마무리하는 것입니다 (04:08:41 PM) eyedeekay: 그리고 i2ptunnel과 webextension에 I2P alternate destinations(destination, I2P 주소/목적지)에 대한 UI를 추가하는 것입니다 (04:09:13 PM) eyedeekay: 하지만 지금 당장은 git과 Android가 우선순위입니다 (04:09:14 PM) eyedeekay: EOT (04:09:36 PM) zzz: 큰 UI 변경 계획이 있나요? 웹사이트 변경 계획은요? OTF/Ura 계약 관련 업데이트는 있나요? (04:10:16 PM) eyedeekay: Ura는 더 이상 OTF로부터 비용을 받지 않지만, 일부 구성원은 여전히 시간을 아낌없이 기부하고 있고 저희와 계속 연락하고 있습니다 (04:11:26 PM) eyedeekay: 아이콘 세트 전반의 큰 변경은 계획되어 있지 않지만, i2ptunnel 메인 페이지에 접이식 메뉴와 재시작 버튼을 추가할 계획입니다 (04:12:26 PM) zzz: 좋아요. 몇 달 동안 업데이트가 없어 OTF 계약의 결과물이 무엇이고, 있다면 언제 반영될지 전혀 알 수 없습니다. 이 시점에서는 무산된다고 봐야 할까요? 아니면 어떤가요? (04:13:18 PM) eyedeekay: Bumble은 변경사항을 반영하는 데 매우 적극적이고 우리와 계속 협력하고 있습니다. 당분간은 살아 있다고 봐 주세요 (04:13:36 PM) zzz: "Bumble"이 누구죠? (04:13:46 PM) eyedeekay: Bumble은 Ura/SimSec 팀의 한 구성원입니다 (04:16:48 PM) eyedeekay: 네, 그녀에게 계획이 있습니다. (04:17:41 PM) zlatinb: 그게 무엇이든, 여기서 우리와의 활발하고 건강한 소통 없이는 현실화되기 어려워 보입니다. (04:19:22 PM) eyedeekay: 제가 할 수 있는 건 요청하는 것뿐입니다. (04:19:35 PM) zlatinb: 고마워요. EOT (04:19:45 PM) eyedeekay: 3) Git 마이그레이션 (04:20:05 PM) eyedeekay: 이번 주 로드맵에는 i2p.www mtn을 완전히 폐기(deprecate)하는 작업이 포함됩니다 (04:20:59 PM) eyedeekay: 이를 위해, mtn diff를 사용해 번역된 파일의 변경을 확인하는, 마이그레이션된 배포 스크립트를 테스트 중입니다 (04:21:33 PM) eyedeekay: 거의 준비가 되었지만, 너무 일찍 배포했다가 사이트를 망가뜨리지 않도록 확실히 하고 싶습니다. 또한 반대편 작업에는 echelon의 도움이 필요합니다 (04:21:57 PM) eyedeekay: 그 다음에는 남은 스크립트와 플러그인 작업을 곧바로 시작하겠습니다. EOT. (04:22:03 PM) eyedeekay: 질문 있으신가요? (04:22:32 PM) zzz: 제 포럼의 스레드에서 요청했듯이, 각 활성 브랜치에 대해 mtn 동기화를 중단하기 최소 24시간 전에 미리 공지해 주세요 (04:22:44 PM) eyedeekay: 물론입니다, 그렇게 하겠습니다. (04:22:54 PM) zzz: 그리고 git이 가동될 때에도 별도 공지를 해 주세요 (04:23:18 PM) eyedeekay: 알겠습니다 (04:23:50 PM) eyedeekay: 다른 건 없나요? (04:24:49 PM) eyedeekay: 4) Maven/Android 업데이트 (04:26:25 PM) eyedeekay: 여기서는 별로 할 말이 없습니다. 배포를 진행 중이고, 첫 제출 세트가 제대로 배포되지 않았다는 점 정도입니다 (04:26:58 PM) zlatinb: mavenCentral과 관련된 구체적인 문제는 무엇인가요? (04:28:11 PM) eyedeekay: 잘 모르겠습니다. 도움을 요청하는 티켓을 열어둔 상태인데, 스테이징 영역에서 밖으로 옮기기 전까지는 모든 것이 정상으로 보입니다 (04:28:56 PM) zlatinb: ㅇㅋ, 이상하네요 (04:29:02 PM) zzz: 좋아요, 그럼 ETA는 없는 거군요 (04:29:07 PM) eyedeekay: 네, 하나만 빼고는 모두 동작합니다 (04:30:20 PM) eyedeekay: ETA는 없습니다. 해결될 때까지 계속 작업하겠습니다. (04:31:00 PM) eyedeekay: 모두가 필요로 하므로 현재 최우선 과제입니다. (04:31:08 PM) eyedeekay: EOT. (04:32:24 PM) eyedeekay: 4번 안건에 대해 다른 분들의 추가 사항이 있나요 (04:33:09 PM) eyedeekay: 좋습니다. orignal에게서 막판 제안이 있었는데, 미팅을 다른 채널로 옮기자는 내용입니다. 5) i2p-meetings로 하겠습니다 (04:33:45 PM) eyedeekay: 꼭 필요하다고 느끼지는 않습니다 (04:34:15 PM) eyedeekay: 하지만 이 문제에 대한 다른 분들의 의견을 듣는 데는 열려 있습니다? (04:34:48 PM) zlatinb: 이는 그와 echelon 사이의 드라마 때문이며, 지금까지 양측 모두 물러서지 않고 있습니다. 저는 미팅을 옮기는 것에 반대하며, 대신 당사자들이 해결책을 찾도록 권하고 싶습니다. (04:35:31 PM) zzz: 47 릴리스를 위해 제가 해야 할 일은 모두 올라간 것 같습니다 (04:35:31 PM) zzz: 5) 관련해서, 문제는 여기서 echelon이 orignal을 계속 밴한다는 것입니다. 누구의 잘못인지 묻지 않더라도, 같은 문제가 다른 채널에서도 발생할 수 있습니다 (04:36:56 PM) zzz: 최고의 C++ router 구현체의 리드 개발자가 이곳에서, 미팅 때뿐 아니라 다른 때에도 참여할 수 있다면 가치가 클 것입니다. 그게 가능한지는 모르겠습니다 (04:37:06 PM) eyedeekay: 아, 알겠습니다. 상황을 좀 더 잘 이해하게 되었어요. (04:37:40 PM) eyedeekay: 그렇다면 모두 동의하는 것 같네요. i2p-dev에서 계속 진행하고 사회적 해결을 모색하는 것으로요? (04:38:14 PM) zlatinb: +1 (04:38:28 PM) eyedeekay: 좋습니다. 그렇게 하겠습니다. (04:38:29 PM) zzz: 저는 이미 여러 번 중재를 거절했습니다. 다른 누군가가 시도해도 되고, 아니면 두 사람에게 맡길 수밖에요. (04:39:21 PM) eyedeekay: 이해합니다. (04:39:56 PM) zlatinb: 좋아요, 제가 시도해 볼게요 (04:40:01 PM) zlatinb: 하지만 도움이 필요합니다 (04:40:15 PM) zlatinb: 그리고 어느 쪽도 원하는 것을 모두 얻지는 못할 겁니다 (04:40:48 PM) eyedeekay: zlatinb, 이를 위해 제가 할 수 있는 지원은 하겠습니다. (04:41:12 PM) zlatinb: 고마워요 (04:41:32 PM) eyedeekay: zzz, 0.9.47용 패키지가 모두 올라갔다는 말은 맞는 것 같습니다 (04:41:51 PM) zzz: :) (04:42:40 PM) eyedeekay: 이번 미팅에서 다루고 싶은 내용이 다른 분들께 더 있나요? (04:43:05 PM) eyedeekay: 그렇지 않다면, 버퍼 timeout:2m을 걸겠습니다 (04:43:12 PM) anonymousmaybe: i2pconsole UI를 자바스크립트 없이 동작하게 만들 수 있나요? 안 된다면 왜죠? (04:43:23 PM) zzz: 아주 간단한 6) - 오늘과 지난달(그리고 그 전 달도 실제 미팅으로 본다면, 저는 확신이 없었습니다) 로그를 웹사이트에 올려 주세요 (04:43:36 PM) zzz: 6) EOT (04:43:36 PM) eyedeekay: 그렇게 하겠습니다 zzz (04:44:04 PM) eyedeekay: anonymousmaybe 이미 자바스크립트 없이도 실행할 수 있습니다. NoScript나 uMatrix면 충분합니다 (04:44:29 PM) anonymousmaybe: 네, 하지만 코드 레벨에서는 여전히 남아 있잖아요 (04:45:03 PM) anonymousmaybe: 나중 릴리스를 위한 TODO로 콘솔에서 js를 제외하는 항목을 추가할 수 있을지 궁금합니다 (04:46:17 PM) eyedeekay: 페이지에 script src elements를 추가하지 않도록 하는 옵션을 넣는 것은 아마 가능할 겁니다. 하지만 큰 의의가 있는지는 잘 모르겠고, 적어도 몇 가지 UI 목표와는 상충합니다. (04:46:43 PM) eyedeekay: 관련 trac 티켓이 있나요? (04:47:44 PM) eyedeekay: anonymousmaybe? (04:50:05 PM) anonymousmaybe: eyedeekay 아니요 (04:50:16 PM) anonymousmaybe: i2pforum에 스레드가 하나 있습니다 (04:50:21 PM) anonymousmaybe: 하지만 I2P 티켓은 없습니다 (04:51:36 PM) eyedeekay: 그럼 일단 포럼으로 가서 그곳에서 같이 논의하겠습니다. (04:52:25 PM) eyedeekay: 바로 거절하는 건 아니지만, 조치하기 전에 당신의 근거를 듣고 싶습니다 (04:52:32 PM) anonymousmaybe: https://i2pforum.net/viewtopic.php?f=13&t=537 (04:52:51 PM) eyedeekay: 정말 감사합니다 :) (04:53:29 PM) anonymousmaybe: 당신도요 :) (04:54:28 PM) eyedeekay: 다른 이야기가 없으면 미팅을 종료하겠습니다. 한 번 더 확인합니다 (04:54:37 PM) eyedeekay: timeout:1m (04:55:50 PM) eyedeekay: 좋습니다, 모두들 미팅에 와 주셔서 감사합니다. IRC에서 또 봬요 </div>
