---
title: "I2P 개발자 회의 - 2021년 11월 2일"
date: 2021-11-02
author: "i2p"
description: "2021년 11월 2일자 I2P 개발 회의 로그."
categories: ["meeting"]
---

## 간단한 요약

<p class="attendees-inline"><strong>참석자:</strong> eyedeekay, zzz, zlatinb, Ryemantis_</p>

## 회의 로그

<div class="irc-log"> (04:00:16 PM) eyedeekay: 모두 안녕하세요, 11월 2일 커뮤니티 미팅에 오신 것을 환영합니다 (04:00:16 PM) eyedeekay: 1) 안녕하세요 (04:00:16 PM) eyedeekay: 2) 1.6.0 개발 현황 / 예정된 릴리스 (04:00:16 PM) eyedeekay: 3) mac/win jpackage 베타 상태, 사용자 테스트 보고, 네트워크 내부(in-network) 17.0.2 업데이트 상태, 1.6.0 업데이트 계획? (04:00:35 PM) zzz: 안녕하세요 (04:00:38 PM) zlatinb: 안녕하세요 (04:00:55 PM) eyedeekay: zzz, zlatinb 안녕하세요 (04:01:25 PM) eyedeekay: 2) 1.6.0 개발 현황 / 예정된 릴리스 (04:02:25 PM) eyedeekay: 릴리스 스레드는 여기 있습니다: http://zzz.i2p/topics/3170-1-6-0-release-summary 그리고 아직 날짜를 정하지 못했습니다. 그 스레드에 답을 달았어야 했는데, 여기서 정할까요? (04:02:43 PM) zzz: 네, 부탁합니다 (04:03:18 PM) zzz: 지금부터 3주면 13주가 됩니다. +/- 1주도 저에겐 괜찮습니다 (04:03:19 PM) eyedeekay: 좋습니다, 그러면 저는 미국 추수감사절 이후인 29일이 속한 그 주가 좋겠습니다 (04:04:12 PM) zlatinb: 12월 초까지 메인 워크스테이션에서 잠시 자리를 비웁니다(afk), 그래서 jpackage 설치 프로그램을 빌드하거나 서명할 수 없습니다. 하지만 제 휴대전화에 있어서 signtool용 OTP(일회용 비밀번호)는 드릴 수 있습니다. (04:05:34 PM) zzz: 좋아요, 그럼 잠정적으로 28일이 속한 주로 할까요? eche|off eche|on 이의 있으신가요? (04:07:30 PM) eyedeekay: 28일이 속한 주로 저는 일단 괜찮습니다.  (04:08:34 PM) eyedeekay: 안건 2)와 관련해 다른 사항 있나요? (04:08:45 PM) zzz: 네, 간단히 상태 공유하겠습니다 (04:09:02 PM) zzz: 변경량으로 보면 꽤 소규모 릴리스가 될 것 같습니다 (04:09:27 PM) zzz: 몇 가지 SSU 속도 향상이 아마도 핵심일 겁니다 (04:09:48 PM) zzz: zlatinb, 시간 되면 단위 테스트의 사용중단(deprecation) 관련 수정도 끼워 넣어주면 좋겠습니다 (04:09:52 PM) zzz: EOT (04:10:02 PM) eyedeekay: 고마워요 zzz (04:10:28 PM) zlatinb: 네, 단위 테스트는 장담은 못 합니다 :) (04:10:42 PM) eyedeekay: 3) mac/win jpackage 베타 상태, 사용자 테스트 보고, 네트워크 내부(in-network) 17.0.2 업데이트 상태, 1.6.0 업데이트 계획? (04:12:18 PM) zlatinb: 그게 jdk 17.0.1을 말하는 거겠죠. 제가 알기로 17.0.2는 아직 나오지 않았습니다 (04:12:21 PM) zzz: 네, 그 항목은 두 분이 커뮤니티에 업데이트를 공유할 기회를 드리려고 넣었습니다 (04:12:32 PM) eyedeekay: 며칠 전에 zlatinb와 논의했고, jpackage 설치판에 대해 OpenJDK 17 업데이트를 하는 방안을 검토했습니다 (04:12:43 PM) zzz: 오타는 무시해 주세요 :) (04:13:36 PM) Ryemantis__ is now known as Ryemantis_ (04:14:08 PM) eyedeekay: 현재 jpackage 설치판의 네트워크 내부(in-network) 업데이트를 수행할 준비는 되어 있지만, jpackage 릴리스는 본 릴리스를 기다렸다가 진행할 예정이며 그때 17.0.1 또는 17.0.2로 업데이트할 것입니다 (04:14:55 PM) zlatinb: 17.0.2는 1월 중순까지 예정이 아니니, 1.6.0 jpackage 릴리스는 확실히 해야 합니다 (04:15:32 PM) zlatinb: 제 생각에는 네트워크 내부(in-network) 업데이트 절차를 드라이런(dry-run)으로 한 번 돌려서 벌레들(버그)을 털어내고 싶습니다. 다만 저는 그 이후 자리를 비우기 때문에 다음 7일 안에 진행되어야 합니다 (04:16:03 PM) zlatinb: 요약하면, 다음이 진행되어야 합니다: (04:16:12 PM) zzz: eyedeekay, 그건 조금 불명확하네요... '준비'는 되었지만 지금 하지는 않고 기다리겠다는 뜻인가요? (04:16:28 PM) zlatinb: 1. i2p.newsxml repo를 업데이트하여 플랫폼별 entries.html을 생성 (04:16:50 PM) zlatinb: 2. idk와 ech의 news http 서버가 새 news.su3 파일을 제공(serve)할 수 있는지 확인 (04:17:17 PM) zlatinb: 3. i2p-1.5.0 태그에서 i2p.i2p를 분기(branch)하고, CoreVersion/RouterVersion을 올리고(bump), i2p-1.5.1 태그 지정 (04:17:27 PM) zlatinb: 4. jpackage 설치 프로그램 빌드, 필요 시 서명/공증(notarize) (04:17:47 PM) zlatinb: 5. 새 release.json으로 새 entries.html 빌드 (04:17:50 PM) zlatinb: 6. 배포 (04:17:51 PM) zlatinb: eot (04:18:03 PM) zlatinb: 그래서 그게 7일 안에 가능할지는 모르겠지만, 가능하면 정말 좋겠습니다 (04:19:10 PM) eyedeekay: 준비되었다는 말은, i2p.newsxml 변경으로 네트워크 내부(in-network) 업데이트 배포에 사용할 수 있는 유효한 피드를 생성하고, 제 lighttpd news 설정에서 정상 동작한다는 뜻입니다 (04:20:00 PM) eyedeekay: 플랫폼별 entries.html 지원을 추가해야 합니다. 지금은 모두가 모든 뉴스를 받지만 토렌트만 서로 다르게 받습니다 (04:20:38 PM) zzz: 좀 더 큰 관점에서, 베타인 만큼 잘 진행되고 있나요? 다운로드나 불만이 접수되고 있나요? (04:21:16 PM) zlatinb: 다운로드 - matomo 기준 mac은 하루 약 25건, windows는 하루 약 100건입니다 (04:21:44 PM) eyedeekay: 큰 불만은 없었습니다. 아키텍처와 Windows가 설치되었는지 여부에 따라 설치된 패키지의 경로를 감지하는 데 문제가 있었고, 일부 Windows 사용자에게 영향을 줬지만 설치 프로그램에서 런처를 실행했을 때에만 그랬습니다 (04:22:03 PM) eyedeekay: 그래서 설치 프로그램을 실행한 뒤에는 버그가 사라지고, 새 버전에서는 수정되어 있습니다 (04:22:11 PM) eyedeekay: 아, 곧 그렇게 될 겁니다 (04:22:15 PM) zzz: 좋네요 (04:22:21 PM) eyedeekay: 그게 지난달 zab가 보고한 문제입니다 (04:22:40 PM) eyedeekay: *이전 에디션에서 설치했거나 업데이트했을 때 (04:24:34 PM) Ryemantis_: 안녕하세요, 모두들. 최근 몇 주 동안 너무 조용했던 점에 대해 간단히 인사드리고 사과드리고 싶었습니다. 10월은 저에게 매우 바빴고, 하드웨어 고장까지 겹쳤습니다. 이번 주가 지나면 워크스테이션을 다시 정비해서 Android I2P 작업을 계속할 시간이 생길 것 같습니다. 현재 LiveData, Remote-starting I2P, 그리고 UPnP 수정 작업을 진행 중입니다. 복귀하면 포럼에도 업데이트를 올리겠습니다 (04:24:35 PM) Ryemantis_: 입니다. 또, 더 시급히 챙겨야 할 이슈가 있으면 알려주세요. (04:25:04 PM) eyedeekay: 연락 줘서 고마워요 Ryemantis_, 미팅에 온 걸 환영합니다 (04:25:28 PM) eyedeekay: 진행 중인 작업 업데이트 고맙습니다. 하드웨어 고장도 그렇고, 그런 일들은 우리 모두에게 일어납니다 (04:27:01 PM) eyedeekay: 잠시 3)로 돌아가서, 당장은 platform별 뉴스 피드를 위해 data/entries.html뿐만 아니라 data/platform/branch/entries.html에도 entries.html 지원을 추가하는 일이 제게 달려 있습니다 (04:27:13 PM) Ryemantis_: 이해해 주셔서 정말 감사합니다. 모두의 수고에도 감사드립니다 (04:28:23 PM) eyedeekay: 모두가 모든 뉴스를 받는 단일 피드 대신에요 (04:29:00 PM) eyedeekay: 그 이후에는 zlatinb가 설명한 3단계부터 시작할 수 있습니다 (04:29:37 PM) eyedeekay: 3) 관련해서 더 있을까요? (04:30:20 PM) zlatinb: 아니요, 그게 전부를 포괄한 것 같습니다 (04:30:46 PM) eyedeekay: 좋아요. 미팅과 관련해 다른 사항 있나요, zzz, zlatinb, Ryemantis_? (04:31:04 PM) zzz: 없습니다 (04:31:30 PM) Ryemantis_: 없습니다 (04:31:49 PM) zlatinb: 짧게 하나만요 - 다음 미팅은 1일에 하나요? (04:31:54 PM) ***zlatinb 캘린더 확인 (04:32:12 PM) eyedeekay: 7일인 것 같아요, zlatinb (04:32:20 PM) zlatinb: 알겠어요, 그럼 넘어가죠 (04:32:33 PM) eyedeekay: 제 달력 기준으로 1일은 수요일입니다 (04:33:28 PM) eyedeekay: 아, 그러고 보니 서머타임(DST) 말이 나왔네요. 저는 항상 UTC 기준으로 미팅을 잡아왔는데, 서머타임에 맞춰 미팅 시간을 조정하고 싶은 분 계신가요? (04:33:36 PM) zzz has changed the topic to: 1.5.0-4 | Tag freeze Wed. Nov. 17 (04:35:30 PM) eyedeekay: 그럼 없는 것으로 알겠습니다. 누군가 포럼 스레드에서 제기하지 않는 한, 미팅은 계속 동일한 UTC 시각에 잡겠습니다 (04:36:05 PM) eyedeekay: 미팅에 참석해 주셔서 모두 감사합니다. 몇 분 안에 로그를 게시하겠습니다. </div>
