---
title: "I2P 개발자 회의 - 2021년 10월 5일"
date: 2021-10-05
author: "i2p"
description: "2021년 10월 5일자 I2P 개발 회의록."
categories: ["meeting"]
---

## 간단한 요약

<p class="attendees-inline"><strong>참석자:</strong> eyedeekay, zzz, zlatinb, T3s|4</p>

## 회의 로그

<div class="irc-log"> (04:00:04 PM) eyedeekay: 모두 안녕하세요, 커뮤니티 미팅에 오신 것을 환영합니다 (04:00:04 PM) eyedeekay: 1) 안녕하세요 (04:00:04 PM) eyedeekay: 2) 남은 0.9.50/1.5.0 항목 (04:00:04 PM) eyedeekay: 3) Jpackage 배포판 (04:00:04 PM) eyedeekay: 4) 1.6.0 개발 현황 (04:00:15 PM) mode (-m ) by zzz (04:00:16 PM) eyedeekay: 1) 안녕하세요, 오늘 누가 오셨나요? (04:00:24 PM) zlatinb: hi (04:00:24 PM) zzz: here (04:00:48 PM) eyedeekay: zzz 안녕하세요, zlatinb 안녕하세요 (04:01:30 PM) eyedeekay: 2) 남은 0.9.50/1.5.0 항목 (04:02:21 PM) eyedeekay: 지난 미팅과 같은 상황입니다. 현재 mhatta와 연락이 닿지 않아 Debian 메인 패키지들이 업데이트되지 못하고 있습니다 (04:02:55 PM) eyedeekay: 다음 릴리스부터 Debian과 Ubuntu에서 I2P를 설치하는 공식 권장 방법은 우리 .deb repository/PPA를 사용하는 것으로 변경될 예정입니다 (04:03:26 PM) eyedeekay: 또한 우리 저장소를 더 안전하게 사용할 수 있도록 권장 사항을 반영해 안내서도 업데이트하고 있습니다 (04:03:52 PM) eyedeekay: 새 설정에서는, 우리의 .deb 패키지 서명 키가 모든 패키지에 유효한 대신 우리 패키지에만 유효하도록 변경됩니다 (04:04:04 PM) eyedeekay: 현재 deb/ubuntu 사용자들은 아무것도 변경할 필요가 없습니다 (04:05:04 PM) eyedeekay: 2)에 대해 제가 준비한 건 여기까지입니다. 다른 분들 의견 있나요? (04:05:23 PM) T3s|4: eyedeekay:  ^모두 확인했고, 저도 참석했습니다 (04:06:21 PM) eyedeekay: 고마워요 T3s|4 (04:06:21 PM) eyedeekay: 2) 항목에 대해 1분 타임아웃 (04:07:36 PM) eyedeekay: 좋습니다 3) Jpackage 배포판 (04:08:02 PM) zlatinb: 이 주제에 대해 두 가지가 있는데, 둘 다 좋은 소식은 아닙니다 (04:08:18 PM) eyedeekay: 좋아요, 그럼 먼저 시작해 주세요 (04:08:42 PM) zlatinb: 3.1 - Mac DMG가 sigterm.no 미러에 제대로 배포되지 않았고, 릴리스 후 2주가 지나서야 발견했습니다 (04:09:11 PM) zlatinb: 꽤 큰 실패입니다. 왜 이런 일이 벌어졌는지, 앞으로 어떻게 방지할 수 있을지 파악할 필요가 있습니다 (04:09:30 PM) zlatinb: 3.2 - 방금 Firefox만 설치된 새 Windows 10 VM에서 Windows AIO를 시도했는데, .bat가 I2P.exe를 실행하지 못했습니다 (04:09:50 PM) zlatinb: I2P.exe를 수동으로 실행하면 잘 동작하지만, 둘 간의 연결 어딘가에서 문제가 생긴 것 같습니다 (04:09:50 PM) zzz: AIO가 뭐죠? (04:09:55 PM) eyedeekay: Easy-Install (04:09:56 PM) zlatinb: All-In-One (04:10:17 PM) zlatinb: EOT (04:11:42 PM) eyedeekay: sigterm.no 문제는 일부 제 책임입니다. 예전 방식으로 미러 동기화를 하던 데서 비롯된 문제였고, 지금은 해결했습니다. (04:12:13 PM) eyedeekay: Windows 번들 관련해서는, 그런 일이 있어서는 안 됩니다. 좋지 않네요. 미팅이 끝나는 대로 i2p.firefox에서 후속 조치하겠습니다. 알려줘서 고마워요. (04:12:50 PM) zlatinb: 좋아요, 어떤 방식으로든 디버깅 돕겠습니다 (04:14:54 PM) eyedeekay: 제 쪽에서는 업데이트에 사용할 i2p.newsxml 변경 사항을 테스트 중이며, 이번 주에 검토 가능할 겁니다. 뉴스 서버 운영 지침에 일부 사소한 변경 사항이 있어서 ech와 함께 살펴봐야 하지만 이미 관련해 소통 중입니다 (04:16:03 PM) zzz: 3.3 OSX용 번들 관련해서, ARM Mac에서 미검증 상태이고 성능도 미지수라는 점을 안내하고, 테스터를 모집할 것을 권고합니다 (04:16:17 PM) eyedeekay: 네 동의합니다. 그 변경은 오늘 밤 웹 사이트에 반영할 수 있습니다 (04:16:19 PM) zzz: 그리고 그에 따라 ARM 빌드를 언제 시작할지 결정합시다 (04:17:17 PM) eyedeekay: 그렇게 하겠습니다 (04:17:20 PM) zzz: 이론적으로 Java 17은 OSX ARm 네이티브를 지원하지만, openjdk 계열 사이트들 중 JRE 빌드를 제공하는 곳이 있는지는 모르겠습니다 (04:18:26 PM) zzz: EOT, 감사합니다 (04:18:38 PM) zlatinb: Mac aarch64용 빌드는 jpackage 때문에 Mac aarch64에서 해야 합니다 (04:18:55 PM) zlatinb: 그래서 언젠가 ARM Mac을 구해야 한다는 뜻이죠 (04:19:12 PM) zlatinb: 아니면 다른 누군가가 Apple 개발자 계정을 구하든가요 (04:19:31 PM) zlatinb: eot (04:20:35 PM) eyedeekay: 제 Mac도 안타깝게 x86_64라서, 제가 하겠다고 나설 수가 없네요 (04:21:17 PM) eyedeekay: 3) 관련해서 더 있을까요? (04:22:19 PM) eyedeekay: 그럼 4) 1.6.0 개발 현황입니다 (04:25:17 PM) eyedeekay: zzz가 여기에서 개발과 현황을 계속 공유해 주고 있습니다: http://zzz.i2p/topics/3170-1-6-0-release-summary            (04:25:20 PM) eyedeekay: 6주 경과, 약 7주 남음 (04:25:40 PM) eyedeekay: router 콘솔에 계획했던 두 가지 큰 변경 중 하나인 HTTP 프록시의 X-I2P-Locations는 반영되지 않을 가능성이 큽니다 (04:26:10 PM) eyedeekay: 다른 하나인 fork-and-forget 플러그인 관리는 이번 주에 준비 완료될 예정입니다 (04:27:10 PM) eyedeekay: SSU2 작업은 #LS2에서 계속되고 있습니다 (04:27:10 PM) eyedeekay: zlatinb와 zzz도 SSU1에서의 성능 문제를 식별하고 디버깅하고 있습니다 (04:27:26 PM) eyedeekay: 추가할 사항 있나요, zzz, zlatinb (04:27:28 PM) eyedeekay: ? (04:28:07 PM) zzz: 이번 릴리스에는 현재까지 큰 변경이 많지 않습니다 (04:28:21 PM) zzz: 지금 시점의 diff는 아주 작습니다 (04:28:50 PM) zzz: 다른 큰 변경이 있으면 곧 넣도록 합시다 (04:29:36 PM) eyedeekay: 저는 이번 주말 이후엔 큰 변경이나 급격한 변경은 넣지 않겠습니다. 월요일까지 끝내지 못하면 작은 것들만 하겠습니다. (04:29:40 PM) zzz: 11월 말 릴리스 일정은 유지될 것 같습니다 (04:30:43 PM) zzz: eot (04:30:45 PM) zzz: 아, 또 하나. EOL 이후 Jetty 9.3.30 릴리스에 일부 CVE 백포트가 포함될 예정인데, 태깅은 했지만 아직 빌드를 게시하지 않았습니다. 그쪽에선 흔한 일입니다 (04:31:43 PM) eyedeekay: 빌드 게시가 너무 지연되면 릴리스를 미뤄야 하나요? (04:32:37 PM) zzz: 길어야 일주일 정도일 겁니다. 만약 somehow 안 한다면, 우리가 그들의 패치를 가져오면 됩니다 (04:33:02 PM) eyedeekay: 알겠습니다, 설명 감사합니다 (04:33:35 PM) eyedeekay: 4)에 대해 더 있을까요? 아니면 여기 있는 동안 다른 논의할 사항이 있을까요? (04:35:03 PM) eyedeekay: 1분 타임아웃 (04:35:04 PM) zzz: 등록된 닉을 가진 분 중 voice가 필요하시면 제가 'm' 버튼을 누르기 전에 알려주세요. 불편을 드려 죄송합니다 (04:37:10 PM) eyedeekay: 모두들 미팅에 와 주셔서 감사합니다 (04:37:10 PM) eyedeekay: IRC에서 뵙고, 다음 달 미팅에서 봬요 (04:37:20 PM) eyedeekay: 웹사이트를 몇 가지 업데이트해야 합니다 (04:37:59 PM) eyedeekay: IRC 서버의 voice 관련 zzz의 위 ^ 안내를 참고해 주세요 (04:40:00 PM) eyedeekay: 아, 한 가지 더. 저는 목요일과 금요일에는 타지에 나가 있을 예정이라, 그날들은 오프라인으로 작업합니다. 제가 온라인이 아니면 idk_afk로 메시지를 보내 주세요, 저녁까지 확인하겠습니다 </div>
