---
title: "I2P 개발자 회의 - 2021년 8월 3일"
date: 2021-08-03
author: "i2p"
description: "2021년 8월 3일자 I2P 개발 회의록."
categories: ["meeting"]
---

## 간단 요약

<p class="attendees-inline"><strong>참석자:</strong> eyedeekay, zzz, zlatinb</p>

## 회의 로그

<div class="irc-log"> (04:00:31 PM) eyedeekay: 1) 안녕하세요  (04:00:31 PM) eyedeekay: 2) 0.9.51/1.5.0  (04:00:31 PM) eyedeekay: 3) 남은 0.9.50 항목  (04:00:31 PM) eyedeekay: 4) 스트리밍 Choke(데이터 전송 제한) 관련 발견사항  (04:00:31 PM) eyedeekay: 5) Jpackage 업데이트  (04:00:52 PM) eyedeekay: 여러분 안녕하세요, 화요일 회의 시간입니다. 또 누가 와 있나요? (04:00:58 PM) zlatinb: hi (04:01:05 PM) zzz: 안녕 (04:01:24 PM) eyedeekay: 좋아요 시작합시다 (04:01:34 PM) eyedeekay: 2) 0.9.51/1.5.0 (04:01:45 PM) eyedeekay: zzz가 번호 변경에 대해 포럼에 글을 올렸습니다 (04:02:06 PM) Irc2PGuest39607: hi! (04:02:24 PM) eyedeekay: 안녕하세요 IRC2PGuest39607 (04:02:38 PM) zzz: 그래요, 지난달에 1.5.0으로 잠정 결정했는데, 한 달 지난 지금 모두 어떻게 생각하세요? (04:02:40 PM) mode (+v anonymousmaybe) by ChanServ (04:03:08 PM) eyedeekay: 이에 대한 의견이 없는 것 같네요, 다음 릴리스는 1.5.0으로 여전히 괜찮습니다 (04:03:45 PM) X: 1.x.x로 가는 게 좋습니다 (04:03:47 PM) zzz: 저도요. 익숙해지는 데는 시간이 좀 걸리겠지만, 좋은 생각인 것 같아요 (04:04:17 PM) zlatinb: 질문: Maven JAR들은 API 버전에 그대로 둘 건가요? 플러그인들은 API 버전에 대해 호환성 검사를 하게 되나요? (04:05:36 PM) zzz: 제 생각엔 둘 다 아니에요 (04:06:06 PM) zlatinb: 좋아요, 일관성만 있으면 됩니다 (04:06:51 PM) zzz: API 버전을 "network version"으로 생각하세요. 사용자에게 보이는 모든 것은 릴리스 버전이어야 합니다 (04:07:30 PM) eyedeekay: 이해됩니다, 그리고 1.5.0이 우리 Maven 릴리스들과도 잘 동작한다는 걸 알고 있어요 (04:07:42 PM) zzz: idk, 여기서 간단히 상태 보고를 해도 될까요? (04:07:50 PM) eyedeekay: 네 하세요 (04:08:00 PM) mode (+v anonymousmaybe) by ChanServ (04:08:09 PM) zzz: 다음 릴리스를 위한 작업은 거의 다 끝났습니다. 변경(diff) 1만 줄 (04:08:28 PM) zzz: 태그 동결 8월 11일, 체크인 마감 8월 20일, 릴리스는 8월 23일 주 (04:08:31 PM) zzz: EOT (04:08:40 PM) eyedeekay: 고마워요 zzz (04:09:02 PM) eyedeekay: 3) 남은 0.9.50 항목으로 넘어가도 될까요? (04:09:52 PM) eyedeekay: 현재 남은 릴리스 항목은 지난달에 남아 있던 것들과 동일하며, Debian 패키지 릴리스입니다 (04:10:53 PM) zzz: 안타깝지만, 현재로서는 사용자들이 PPA로 전환하도록 권장하는 것밖에 할 수 없습니다 (04:11:08 PM) eyedeekay: 아직 관리자에게서 답장을 받지 못해서, 현재 Debian 패키지에 대해서는 deb.i2p2.de/no와 PPA만이 유일한 옵션입니다 (04:11:49 PM) eyedeekay: 웹사이트에 그것들이 권장 패키지임을 명확히 표시하겠습니다 (04:12:07 PM) eyedeekay: 4) 스트리밍 Choke 관련 발견사항 (04:12:55 PM) eyedeekay: 이건 zlatinb의 주제였죠, 준비되면 발견한 내용을 공유해 주세요 zlatinb (04:13:20 PM) zlatinb: 라이브 네트워크에서 실제로 choking이 발생합니다. 아마 수신 버퍼 크기 계산 오류(125 대 128) 때문일 가능성이 있고, 아마 ECIES MTU 변경 때문일 수도 있습니다. 잘 모르겠어요 (04:13:56 PM) zlatinb: 수신 버퍼를 두 배로 늘려서 choking이 더 이상 발생하지 않는지 확인해 본 것 외에는 더 자세히 살펴보지 않았습니다 (04:14:42 PM) zlatinb: 전반적으로 스트리밍과 관련해 더 자세히 보고 싶은 다른 지점들도 있지만 그건 다음 릴리스로 미루겠습니다.  (04:14:45 PM) zlatinb: eot (04:14:54 PM) zlatinb: s/next/after next/ (04:14:57 PM) eyedeekay: 흥미롭네요. 살펴봐 주셔서 감사합니다. 다음 달 의제에도 이 내용을 포함할까요? (04:15:10 PM) zzz: 추가 연구가 필요한 주제인 건 확실하지만, 의제 항목으로 올릴 정도는 아니라고 봅니다 (04:15:30 PM) eyedeekay: 알겠습니다, 감사합니다 (04:16:11 PM) eyedeekay: 마지막은 5) jpackage 업데이트 (04:16:16 PM) zzz: 하지만 zlatinb도 동의하는지 확인합시다? (04:16:16 PM) zlatinb: 동의합니다 (04:16:48 PM) eyedeekay: Ack. 그럼 다음 의제에서는 뺄게요 (04:17:50 PM) eyedeekay: jpackage 업데이트: zlatinb와 저는 모두 jpackage 번들을 작업해 왔습니다, zab의 것은 Mac OSX용으로 서명된 DMG 기반 패키지이고, 제 것은 Windows용으로 NSIS 기반 EXE이며 Firefox Profile Installer처럼 동작합니다 (04:18:30 PM) eyedeekay: 둘 다 자동 업데이트와 안정화를 목표로 작업 중이고, 어젯밤에 zab의 작업을 살펴보고 따라잡았습니다 (04:19:57 PM) eyedeekay: 지금까지 실험적 번들은 정식 릴리스와 같은 시점에 같이 배포해 왔고, 1.5.0 AIO 번들과 DMG 번들은 그때까지 자동 업데이트가 가능해야 합니다 (04:20:17 PM) zzz: AIO? (04:20:37 PM) eyedeekay: All-in-One, Windows/jpackage/profile 번들 (04:21:43 PM) eyedeekay: 이와 관련해 추가할 사항이 있나요, zlatinb? (04:22:12 PM) zlatinb: DMG는 완료되어 테스트도 마쳤습니다. 1.5.0이 나오면 다운로드 옵션으로 제공해도 좋겠습니다 (04:22:20 PM) zzz: 계획을 명확히 합시다. 이 둘을 다운로드 페이지에 올리고, 대략 1.5.0의 다른 항목들과 같은 일정으로 갈 건가요? 그리고 라벨은 무엇으로? 알파? 베타? (04:23:11 PM) zlatinb: 알파/베타 라벨보다는 "대체 다운로드 옵션"을 선호합니다 (04:23:35 PM) zlatinb: DMG는 확실히 알파는 아니고, 베타 정도는 괜찮을 것 같습니다 (04:24:19 PM) zzz: 또, 사용자들을 어느 쪽으로 유도할지에 대한 명확한 기준이 필요합니다. 예: 서비스로 실행하길 원한다면 이건 사용하지 마세요. (04:24:34 PM) zzz: 이번 회의에서 전부 정할 필요는 없지만, 릴리스 전에는 정해야 합니다 (04:25:22 PM) eyedeekay: 현재는 이를 "Experimental"이라고 부르는 별도의 페이지가 있습니다. AIO EXE 설치 프로그램은 한 사이클 더 "실험적"으로 간주할 생각입니다. lang/download 페이지에서 Windows 사용자를 위한 대체 다운로드 옵션으로 추가할 때도 그렇게 표기할 생각입니다 (04:25:35 PM) zzz: zlatinb, 지금까지 한 사람만 테스트했다면, 천천히 단계적으로 가면서 베타 라벨이 필요하다고 봅니다 (04:26:05 PM) zlatinb: 좋아요 (04:26:17 PM) zzz: "alternative"만으로는 의미가 모호합니다. 사용자들을 어느 쪽으로든 유도할 지침이 필요합니다. 그 지침은 테스트가 더 진행되면 바뀔 수 있습니다 (04:27:23 PM) zzz: eyedeekay, 몇 주 전에 당신 것을 훑어봤을 때는 아직 갈 길이 멀었어요. 서둘러서, 우리가 봐야 할 때를 알려주세요 (04:28:18 PM) zzz: 준비가 안 됐다면 8월 23일을 꼭 맞춰야 할 특별한 이유도 없고, DMG와 같은 일정일 필요도 없습니다 (04:28:48 PM) eyedeekay: 물론입니다. 매번 확실히 동작한다고 확신하기 전에는 새 버전을 내지 않겠습니다 (04:29:38 PM) eyedeekay: 어젯밤에 zab의 변경 사항을 살펴본 뒤 커밋을 많이 했지만, 아직 새 업데이트 테스트는 하지 않았습니다 (04:30:42 PM) zzz: zab을 돕느라 수많은 시간을 썼고, 당신 것은 5분 정도 훑어봤어요... 아마 그에게서 더 많은 도움을 받았거나 그의 코드를 대부분 가져다 썼을 수도 있겠지만, 준비되면 크게 알려주세요 (04:31:57 PM) eyedeekay: zab의 코드를 일부 차용해 조정하긴 했지만, 그 외에는 진행하면서 스스로 파악해 왔습니다 (04:32:25 PM) eyedeekay: 곧 GitLab 머지 스레드를 업데이트해서 어떤 부분이 같고 어떤 부분이 다른지 설명하겠습니다 (04:32:49 PM) eyedeekay: *오늘 저녁에 (04:33:53 PM) zzz: 이건 우리가 다운로드 페이지나 다른 어디에든 "공식" 릴리스 제품을 추가할 때마다 해당됩니다. 새로운 것을 추가하고 책임을 진다는 건 큰 일이고, 충분한 고민과 전원 합의 없이 무언가를 추가하고 싶지 않습니다 (04:35:15 PM) eyedeekay: 동의합니다 (04:35:43 PM) zzz: :) (04:36:40 PM) eyedeekay: 그 합의에 이르기 위해 남은 알파/베타와 다운로드 페이지 관련 이슈는 zzz.i2p의 jpackage 스레드 중 하나에서 정리하면 좋겠습니다 (04:37:56 PM) eyedeekay: 5번 항목은 여기까지입니다. 누가 더 추가할 게 없다면 의제는 이것으로 끝입니다? (04:38:29 PM) zlatinb: 다음 회의나 그 다음 회의의 안건 하나: (04:38:44 PM) zlatinb: DMG와 EXE 번들을 반영하기 위한 news.xml 생성 워크플로 변경 (04:39:07 PM) zlatinb: eot (04:39:16 PM) zzz: 5)의 마지막으로, 당신 둘과 echelon이 뉴스에 대한 합의된 계획을 마련해야 합니다, 맞죠. (04:40:12 PM) eyedeekay: 다음 달 공지의 의제에 넣고, 제 쪽에서 ech와 연락하겠습니다 (04:40:12 PM) eyedeekay: 마지막으로 한 가지 더, 저는 목요일 늦게부터 월요일까지 Def Con에 있을 예정이고, 대부분은 CryptoCurrency village에 있을 겁니다. Bitcoin과 Monero의 I2P 통합을 이해하도록 사람들을 돕겠습니다 (04:40:43 PM) zzz: 실제로는 zlatinb가 idk와 echelon에게 몇 가지 예비 결정을 알려주고 거기서부터 진행한다는 의미일 겁니다 (04:40:53 PM) zzz: eot, 타이핑이 느려서 미안 (04:41:30 PM) eyedeekay: 좋은 출발점인 것 같네요 (04:41:51 PM) zzz: 좋아요, 즐기고 행운을 빕니다. 사람들이 당신을 찾기 좋은 시간에 대한 추측이나, 어떻게 찾을 수 있을지 단서가 있나요? (04:43:36 PM) eyedeekay: Crypto Village 테이블이 아마 가장 좋은 위치일 거예요. 양식에는 매일 1~3시로 표시했지만, 실제로는 1시 조금 전과 3시 조금 후일 겁니다 (04:44:29 PM) eyedeekay: 사람들이 다른 시간에도 저에게 'toot'할 수 있도록 ActivityPub 계정을 만들겠습니다 (04:44:44 PM) zzz: 좋아요, 아직 홍보(PR)를 못 봤으니, 슬슬 트위터에서 sadie를 가동하고, 레딧과 포럼 글도 올릴 때가 됐습니다 (04:45:16 PM) eyedeekay: 그렇게 하겠습니다 (04:46:22 PM) eyedeekay: 회의에 다른 사항 있나요? 타임아웃 1분 (04:47:38 PM) eyedeekay: 좋습니다, 모두 감사합니다 (04:48:31 PM) eyedeekay: IRC에서 또 봐요, 다음 달 회의는 9월 7일입니다 </div>
