---
title: "I2P 개발자 회의 - 2022년 5월 3일"
date: 2022-05-03
author: "i2p"
description: "2022년 5월 3일자 I2P 개발 회의록."
categories: ["meeting"]
---

## 간단한 요약

<p class="attendees-inline"><strong>참석자:</strong> eyedeekay, zzz, zlatinb</p>

## 회의 로그

<div class="irc-log"> (03:48:58 PM) eyedeekay: 그런 것 같지는 않네요, GitLab의 버그 트래커를 확인해보고 설명을 찾을 수 있는지 보겠습니다 (04:00:03 PM) eyedeekay: 안녕하세요 여러분, 개발 회의에 오신 것을 환영합니다 (04:00:03 PM) eyedeekay: 1. 인사  (04:00:03 PM) eyedeekay: 2. 릴리스 날짜 (04:00:03 PM) eyedeekay: 3. 개발 현황 (1.8.0 / 0.9.54) (04:00:05 PM) eyedeekay: 안녕하세요 (04:00:13 PM) zlatinb: 안녕하세요 (04:00:17 PM) zzz: 안녕하세요 (04:00:45 PM) eyedeekay: 2. 릴리스 날짜 (04:01:16 PM) eyedeekay: 하나로 정해야 합니다. 잠정적으로는 한동안 23일로 되어 있었는데, 모두에게 괜찮다면 저도 괜찮습니다? (04:01:43 PM) zzz: 그럼 13주가 되네요, 저는 괜찮습니다 (04:02:01 PM) zzz: 그가 여기 있다면 eche|off eche|on의 승인이 필요합니다 (04:03:04 PM) eyedeekay: 여기에 없는 것 같지만, 회의 후에 그에게 이메일을 보내겠습니다 (04:04:00 PM) eyedeekay: 일단 ech에게 이메일 확인이 되면 23일로 보입니다 (04:04:09 PM) eyedeekay: 2번 안건에 대해 다른 사항 있나요? (04:04:58 PM) eyedeekay: 3. 개발 현황 (1.8.0 / 0.9.54) (04:07:41 PM) eyedeekay: 어쨌든 1.8.0/0.9.54 릴리스까지 한 달도 남지 않았고, 그중 많은 부분이 zzz가 진행한 SSU2 준비/구현입니다 (04:08:42 PM) eyedeekay: 큰 변경들은 곧 마무리될 것이고, 태그 프리즈가 11일이므로 그때까지 번역이 제출되어야 합니다 (04:09:28 PM) eyedeekay: /translations/strings (04:09:58 PM) eyedeekay: zzz, zlatinb 이 주제에 덧붙일 내용 있나요? (04:10:44 PM) zzz: 별로 없습니다, 거의 마무리했고, 향후 몇 주 동안 제 목록의 몇 가지 사소한 항목들을 정리할 예정입니다 (04:11:02 PM) zlatinb: 저는 없습니다 (04:11:03 PM) zzz: 새로운 SSU2 관련 사항은 아마 보류하거나 브랜치에 넣어둘 것 같습니다 (04:11:11 PM) zzz: 이상 (04:12:05 PM) eyedeekay: 감사합니다 여러분 (04:12:49 PM) eyedeekay: 회의에 대해 다른 사항 있나요? 막바지 주제? 타임아웃 1분 (04:14:13 PM) eyedeekay: 좋아요, 오늘은 짧은 회의였네요 (04:14:33 PM) eyedeekay: 와 주셔서 모두 감사하고, echelon에게 이메일을 보낸 뒤 로그를 게시하겠습니다 </div>
