---
title: "I2P 开发者会议"
date: 2003-03-18
author: "nop"
description: "I2P 开发会议，涵盖项目更新和技术讨论"
categories: ["meeting"]
---

(由 Wayback Machine 提供 http://www.archive.org/)

## 快速回顾

<p class="attendees-inline"><strong>出席：</strong> Aprogas, armpit, hezekiah, Hitman, mids, nop, UserX</p>

## 会议记录

<div class="irc-log"> --- 日志开启 Tue Mar 18 20:14:29 2003 20:15 -!- 频道 #iip-dev 的主题: IIP Meeting - logfiles: http://mids.student.utwente.nl/~mids/iip/ 20:15 [用户 #iip-dev] 20:15 [ jeremiah] [ logger] [ mids] [ UserX] 20:15 -!- Irssi: #iip-dev: 共计 4 个昵称 [0 管理员, 0 半管理员, 0 发言权, 4 普通] 20:15 -!- Irssi: 加入 #iip-dev 的同步在 5 秒内完成 20:17 -!- mode/#iip-dev [+o mids] 由 Trent 设置 22:00 < nop> 嗨 22:00 <@mids> Tue Mar 18 21:00:10 UTC 2003 22:00 < hezekiah> 嗨。:) 22:00 <@mids> 你好 22:00 <@mids> 那么 22:01 <@mids> 议程上有什么？ 22:01 < hezekiah> 我一点头绪都没有。 22:01 < armpit> 嗨 22:01 < hezekiah> 嗨 22:01 <@mids> 好的 22:01 < armpit> 介意我在这儿潜水吗？ :) 22:01 <@mids> 那我们就来个提问环节吧 22:01 <@mids> 顺便说一下，Freenet 0.5.1 发布了 22:01 < hezekiah> 酷。 :) 22:02 < hezekiah> 也许改天我会试着用用它。 :) 22:02 <@mids> 那么，有什么 IIP 问题吗？ 22:02 < Hitman> nop，要是能快速梳理一下当前进展就太好了 22:02 < Hitman> 这样我们就能跟上目前都在发生什么 22:03 <@mids> 好建议 22:03 < nop> 等一下 22:03  * hezekiah 打开了那些技术支持热线在让我们等待时播放的优美古典音乐…… 22:04  * Hitman 当记忆涌回时不禁打了个冷战 22:05  * mids 上气不接下气 22:06  * mids 死了 22:06 < hezekiah> 嗯，同时我觉得应该提醒一下，有些人似乎没记得会议现在提前 2 小时开始了。 22:06 <@mids> 或者他们根本不在乎 :) 22:07 < nop> 好了 22:07 < nop> 我回来了 22:07 < hezekiah> 耶！ :) 22:07 < nop> 1.1.0 已发布，需要安排一次关于 1.2 的会议 22:07 < nop> 这样 hez、Userx 和我可以讨论后续的重大开发 22:08 <@mids> 也许开发周期应该更开放一些？ 22:08 <@mids> 这样其他人也能了解计划？ 22:08 < nop> 我们会记录日志 22:08 < nop> 并放到 research 目录里 22:08 <@mids> 在 invisiblenet 上 22:08 <@mids> 好 22:08 < Aprogas> 那将有助于反驳那些声称 IIP 只是概念软件的说法 22:09 < hezekiah> mids：我觉得开放很好，但当你想讨论编码细节时，听众不断把话题扯到理论上会挺烦的。:( 22:09 < nop> 这就是我们要记录日志的原因 22:09 < nop> ;) 22:09 < hezekiah> 我觉得记录日志是个好主意。 22:09 < nop> 然后公开 22:09 <@mids> hezekiah：频道是可以设为受限发言模式（moderated）的 22:09 < hezekiah> 也许我们还能把日志发到 iip-dev 邮件列表？那样大家就能更好地了解幕后在做什么。 22:09 < Hitman> 开放地讨论想法、头脑风暴当然很棒，但最终的产品改动必须由实际编码团队单独讨论，否则东西就很难正确落地 22:09 <@mids> 好 22:09 < hezekiah> 这样他们就能提各种建议了。 :) 22:10 < hezekiah> UserX？你现在在吗？ 22:10 < UserX> 我在 22:10 < hezekiah> 好的。 :) 22:10 < hezekiah> （问 UserX 和 nop 两位）：你们有没有适合的会议时间？ 22:11 < hezekiah> 我在邮件里提了对我不行的时间。希望那个集合足够小，不会造成问题。 :) 22:12 <@mids> 总之，这个你们可以私下敲定 22:12 < Hitman> 就我个人观点，我认为网络的去中心化是头等大事。让 IIP 完全变成 P2P，可以剥夺政府和其他不怀好意的力量关闭它的任何可能。只要还有中心服务器存在，他们就能终结它……比如 napster 22:12 < hezekiah> 好的。 22:12 <@mids> 我们之后可以看日志。 22:13 < hezekiah> Hitman：去中心化是 1.2 的主旋律 22:13 < Hitman> 太棒了 22:14 < hezekiah> 那么，我们说到哪儿了？ 22:15 < hezekiah> 哦对。Nop 正在列 1.2 的当前状态。 22:15 < nop> 嗯 22:15 < hezekiah> nop，你还有什么要补充的吗？ 22:15 < nop> 所以 1.2 我们需要先开个开发会议 22:15 < nop> 从那时起就是我们的起点 22:16 < Aprogas> 你们在 CVS 里创建了分支吗，这样就能修复 1.1 的错误，而不必让用户升级到 1.2 的 alpha 或 beta 状态？ 22:17 < UserX> 开发已经在与 1.1 分离的一个分支上进行了 22:18 < hezekiah> 而 1.1 的发布版本打了标签 v1-1-0。 22:18 < Aprogas> 所以发布上有一个标签，但没有分支标签？ 22:18 < Aprogas> 我假定开发是在 `MAIN' 分支上？ 22:19 < hezekiah> 呃，我现在不太清楚该用哪些 CVS 命令来分辨。 :) 22:19 < UserX> 1.1 在 MAIN 分支上 22:19 < Aprogas> 类似 cvsweb 的东西比 cvs 命令更能概览这些情况；而且 cvs 里的分支确实挺让人困惑的 22:20 < Aprogas> 总之，把发布放在主分支、把开发放在单独分支上，是一种相当少见的设置；这可能是有原因的 22:20 < Aprogas> 也许值得研究一下，反过来做会不会更有用？ 22:25 < hezekiah> 嗯，我对 CVS 了解不多，所以我在这方面的意见不太有价值。 :) 22:26 < Aprogas> CVS 是个可怕的怪兽 22:27 < hezekiah> 是啊。我在想它是不是把房间里的其他人都吃了。这儿安静得吓人。 22:27 < Aprogas> 我最后把源码重新导入了无数次，因为试着把分支理顺后把一切都搞砸了 22:27 < hezekiah> ;-) 22:28 < Aprogas> 所以要小心对待它 22:28 < hezekiah> *笑* 22:29 < hezekiah> Mids？我们的议程上还有别的项目吗？看起来这个已经结束了（要不就是有人被 CVS 怪兽吃了。） 22:31 < Aprogas> 嗯……我其实没看到有人对我的 `建议' 作出反应 22:31 < Aprogas> 我在想为什么 IIP 开发团队采用这种不同的分支用法 22:31 < hezekiah> 我不知道。 22:31 < Aprogas> 我猜 99% 使用 CVS 的项目都是在 MAIN 分支上开发，把发布放在单独的分支上 22:32 < hezekiah> 不过我知道这种方式目前运转良好。 22:32 < Aprogas> 等你们拿到 1.2 的时候，这点就会显而易见 22:32 < Aprogas> 那目前在主分支上的 1.1 会怎样？ 22:32 < hezekiah> 所以我说，“如果它没坏，就别修它。” 22:32 < hezekiah> 它的源码已经打了标签。 22:33 < Aprogas> 可能会发现其中有 bug 22:33 < Aprogas> 然后你们可能会想要创建 1.1.1 22:33 < hezekiah> 我想如果需要修复一个 bug，那么就有人检出 v1-1-0，修好后再以 v1-1-1 这个标签提交。 22:33 <@mids> hezekiah：没有，没有了 22:33 < Aprogas> hezekiah：那也行 22:33 < hezekiah> mids：就像我说的，我对 CVS 了解不多。 :) 22:33 < Aprogas> 不过使用发布分支更常见 22:33 < UserX> 开发之后很可能会合并回主分支。如果我们需要对 1.1 做 bug 修复/升级，我们就从它上面再创建一个分支 22:33 < Aprogas> userx：好的 22:33 < hezekiah> 唉，那我就把 CVS 的把玩留给懂它的开发者吧。 :) 22:34 < Aprogas> 没人真正懂 CVS 22:34 < hezekiah> 哈哈 22:34 < Aprogas> 这就是问题所在 22:34 < Aprogas> 它是一头很难真正被驯服的野兽 22:34 < hezekiah> 那么，mids。议程上接下来是什么？提问环节？ 22:34 <@mids> 好，我先走了。回见 22:35 -!- mode/#iip-dev [+o hezekiah] 由 Trent 设置 22:35 <@hezekiah> 好的。我猜提问环节正式开始了。 :) 22:35 < Aprogas> 哦 22:35 <@hezekiah> 有问题吗？ 22:35 <@hezekiah> （我不保证能回答，但你们尽管问。） 22:37 <@hezekiah> 第一次…… 22:37 <@hezekiah> 第二次…… 22:37 <@hezekiah> 成交！ 22:38 <@hezekiah> 成交，卖给永远追问却此刻无比安静的公众（当然，直到下一次 iip-dev 会议为止）。 ;-) 22:38 <@hezekiah> 好了，很高兴和大家聊天（也很高兴这次 UserX 能在 iip-dev 会议上发言。很欣慰时间调整对他有所帮助。） 22:38 <@hezekiah> 各位再见！ :) 22:38 < nop> 再见 --- 日志关闭 Tue Mar 18 22:43:48 2003 </div>
