---
title: "I2P 开发者会议"
date: 2003-03-12
author: "nop"
description: "I2P 开发会议，涵盖项目更新和技术讨论"
categories: ["meeting"]
---

(由 Wayback Machine 提供 http://www.archive.org/)

## 快速回顾

<p class="attendees-inline"><strong>出席：</strong> Debolaz, dm, FillaMent, hezekiah, jrand0m, lonelynerd, luckypunk, mids, mihi, nop, someone, toni</p>

## 会议记录

<div class="irc-log"> --- 日志开启 Wed Mar 12 00:01:53 2003 00:01 -!- #iip-dev 的主题: IIP 会议 - 日志文件: http://mids.student.utwente.nl/~mids/iip/ 00:01 [#iip-dev 的用户] 00:01 [@mids    ] [ jeremiah] [ mihi] [ pox  ] 00:01 [ hezekiah] [ logger  ] [ nop ] [ UserX] 00:01 -!- Irssi: #iip-dev：共有 8 个昵称 [1 个op, 0 个halfop, 0 个voice, 7 个普通] 00:02 -!- Irssi: 加入 #iip-dev 在 7 秒内完成同步 00:02 <@mids> 欢迎来到第33次会议 00:02 < hezekiah> 嗨 00:03 <@mids> IIP 1.1.0 昨天发布了 00:03 < toni> 我在这儿挂机偷听可以吗？ 00:03 <@mids> toni: 可以 00:03 <@mids> 本次会议议程： 00:03 <@mids> 1) IIP 1.1.0 00:03 <@mids> 2) IIP 的未来 00:03 <@mids> 3) 问题 00:04 <@mids> 如果你对当前主题有问题，请提问 00:04 <@mids> 否则请留到第3环节 00:04 <@mids> . 00:04 < nop> 嗨 00:04 <@mids> 日志可在 http://mids.student.utwente.nl/~mids/iip/ 获取 00:04 < hezekiah> 嗨！ :) 00:04 < luckypunk> 嗨。 00:04 <@mids> . 00:04 < jrand0m> 晚上好 00:05 <@mids> 1) IIP 1.1.0（稳定版）发布！！！ 00:05 < hezekiah> 耶！ 00:05 <@mids> 终于 00:05 < luckypunk> :) 00:05 <@mids> 距离 nop 发帖说“很快就会发布”几乎已经一年了 :) 00:05 < FillaMent> w3rd i$ b0nd 00:05 <@mids> 这个版本改进了 Unix 的安装流程，改进了熵生成，并修复了一些 bug。 00:05 <@mids> 我们称它为稳定版 00:05 < hezekiah> mids: 这些变更是相对 1.1.0 RC3 说的，还是相对 1.0.0？ 00:05 <@mids> 到目前为止看起来很稳定 00:06 <@mids> hezekiah: http://cvs.sourceforge.net/cgi-bin/viewcvs.cgi/*checkout*/invisibleip/iip/CHANGELOG 00:06 <@mids> 我只知道这些 00:06 < hezekiah> 好的。:) 00:06 < hezekiah> （听起来更像是与 1.1.0 RC3 或 RC2 的比较。） 00:07 <@mids> hezekiah: 是的，因为之前没人记录更新了什么 00:07 < dm> 如果我用的是破解的 IIP，我应该下载 IIP 的 Service Pack 2 吗？ 00:07 < hezekiah> mids: 啊……这就说明问题了！ ;-) 00:07 < dm> 抱歉，你们继续。 00:07 < hezekiah> dm: 我不知道有任何 service pack。 00:07 <@mids> 我们在官网、freshmeat、infoanarchy 和 frost 上都发布了公告 00:08 <@mids> 我也给几个曾经收录它的网站发了邮件 00:08 <@mids> 如果你们知道还能去哪里发布... 00:08 <@mids> 请去做吧 00:08 < jrand0m> NSA？ 00:08 < toni> 我知道，但我对 iip 完全是个陌生人 *g* 00:08 < FillaMent> kuro5hin? 00:08 < hezekiah> mids: 你给最近在 iip-dev 上提到的那个托管它的程序归档站发邮件了吗？ 00:08 < toni> heise.de 德国的安全/互联网相关网站 00:08 < FillaMent> jinx.biz 00:09 <@mids> hezekiah: 我给 vipul's munitions 发了邮件 00:09 < hezekiah> mids: 好的！:) 00:09 <@mids> kuro5hin 需要一篇像样的文章 00:09 <@mids> 而且他们很挑 00:09 <@mids> 不过如果你想写点什么... 00:09 <@mids> 请去做吧 00:09 < hezekiah> 再去 slashdot 吗？ 00:09 <@mids> toni: 你能通知他们吗？ 00:09 < hezekiah> 他们不要求特别高，而且以前提到过我们。 ;-) 00:10 < toni> 他们也需要文章，我不知道他们有多挑 00:10 < toni> 如果有人写一篇，我可以翻译成德语然后发给他们 00:10 <@mids> 你可以使用 http://www.infoanarchy.org/story/2003/3/10/23466/2065 上的新闻稿 00:11 <@mids> 并把 CHANGELOG 链接到 http://cvs.sourceforge.net/cgi-bin/viewcvs.cgi/*checkout*/invisibleip/iip/CHANGELOG 00:11 <@mids> 记得包含一段对 IIP 的总体介绍 00:11 <@mids> 我觉得我们应该试试 /. 00:12 <@mids> 我们之前也扛住过 00:12 < hezekiah> mids: 注意：你在 infoanarchy 的文章里提到了查看 changelog，但似乎没有提供链接！ 00:12 < toni> 由于我对 iip 不太熟，我大概给不出像样的介绍，不过如果你们去 /. 了，我可以提醒 heise，他们经常从那里取新闻并翻译 00:12 <@mids> hezekiah: 是的，我忘了。 00:12 <@mids> 我会给他们的编辑发邮件 00:15 < hezekiah> 好的……关于议程第 1 项（IIP 1.1 发布）还有别的吗？ 00:17 <@mids> 你们都已经向 /. 提交新闻了吗？ 00:17 < hezekiah> 还没有。 00:18 < hezekiah> 我加入项目的时间还不够长，对 1.0 之后发生的事情把握不够。 00:18 < hezekiah> 上一次发 /. 的是谁？ 00:18 <@mids> 我们不知道 00:18 < hezekiah> LOL! 00:18 < jrand0m> 哈哈 00:18 < dm> 我觉得可能是 no_nick 00:18 < mihi> iip 是否太匿名了？ ;-) 00:19 <@mids> 是的 :) 00:19 < hezekiah> 好吧，我去找找上一条帖子，看看能不能写点东西。:) 00:19 <@mids> 好的... 00:19 <@mids> 上一条是转的 kuro5hin 文章 00:19 <@mids> 内容是关于 nop 的采访 00:19 <@mids> 好 00:19 <@mids> 议题 2？？ 00:19 < hezekiah> 耶！:) 00:20 <@mids> 2) IIP 的未来 00:20 <@mids> 我们想要： 00:20 <@mids> 去中心化 00:20 <@mids> 但谁来做 00:20 <@mids> 怎么做 00:21 < dm> 以及这是否可行。 00:21 < jrand0m> 以及会失去什么。 00:21 < hezekiah> 我能插一句吗：我只是想确认 nop 和 UserX 是否在场并参与。没有他们，这次讨论基本没意义。:) 00:21 < jrand0m> （也就是集中式认证——trent） 00:21 < hezekiah> nop？ 00:21 < hezekiah> UserX？ 00:21 <@mids> hezekiah？ 00:21 < hezekiah> 你在吗？ 00:21 < hezekiah> mids: 在！ 00:21 < nop> 我人在，注意力一半在 00:22 < hezekiah> 好的。:) 00:22 < nop> userx 和我讨论过 00:22 < nop> 我们想怎么做 00:23 < hezekiah> 这些讨论有没有写成文档并放在 IIP 网站的 research 目录？ 00:23 < nop> ues 00:23 < nop> 大多都在 00:23 < nop> userx 还有更多 00:23 < nop> 我也想把那些放在那里 00:23 < nop> http://www.invisiblenet.net/research/IIP-WP-Notes.txt 00:23 < hezekiah> 好的。能否给出最相关的几个文件名，这样我可以看看？:) 00:23 < nop> 那个里包含了不少内容 00:24 < nop> 也有其他人贡献的 00:24 < nop> IIP_netproto.html 00:24 < nop> 以及 architecture.pdf 00:24 < hezekiah> 好的。:) 00:24 < nop> 00:25 < nop> http://www.invisiblenet.net/research/IIP-Identity.txt 00:25 < nop> 还有 00:25 < nop> http://www.invisiblenet.net/research/IIP-Messages.txt 00:27 < hezekiah> 好的。其中是否有完全（或主要）聚焦于去中心化方面的？ 00:27 < nop> 有 00:27 < nop> 都是 00:27 < hezekiah> 好的。:) 00:27 < hezekiah> 多谢这些链接！我现在就去看看。:) 00:31 <@mids> 好 00:31 <@mids> IIP 未来还有别的事吗？ 00:31 < dm> FillaMent 在吗？ 00:31 < hezekiah> 嗯，在不久的将来，IIP-dev 还没把“熵问题”解决。 00:31 < dm> 他提过一个让 trent 支持 PGP 密钥交换的想法 00:31 < dm> 挺有道理。 00:31  * FillaMent 到场 00:32 <@mids> 是的，我和 FillaMent 谈过这个 00:32  * mids 把话筒递给 FillaMent 00:32  * FillaMent 轻敲几下，“这玩意开着吗？”（抱歉） 00:33  * hezekiah 调大音量 00:33 < lonelynerd> :) 00:33 < FillaMent> 情况是这样的：我觉得在 IIP 上提供一个 PGP 密钥存储与交换机制会很方便。我对其工作方式有几种提议。 00:34 < dm> 应该挺简单吧？在 trent 里加个 PGP 字段，再加上 GET/STORE 命令？ 00:34 < FillaMent> 1) 将功能内置到 trent。这会遇到多数 IRC 客户端无法发送那么长字符串的问题 00:35 < dm> 啊，懂了。 00:35 < FillaMent> 2) 让 trent 能从 freenet 拉取一个 CHK，并把该文件的内容作为密钥存储 00:35 < FillaMent> 3) 另外写一个 bot 来执行 1 或 2 00:35 < nop> 嗯 00:35 <@mids> 很好的观点 00:35 < nop> 我唯一的问题 00:35 < nop> 是 00:35 < nop> 这个概念 00:35 < nop> 我们如何信任 trent 或任何 bot 去处理公钥 00:35 < nop> 在没有验证的情况下 00:36 <@mids> 嗯 00:36 < FillaMent> 它可以检查并确保该昵称已注册且通过 ident 00:36 <@mids> 它也可以只是一个 keyserver 00:36 < nop> 我的想法是 00:36 < nop> 它也可以去各大 key server 做校验 00:36 < nop> 同时 00:36 < nop> 这样能拿到一致的信息 00:36 < FillaMent> nop: 读过我关于 psuedoidentity 的 flog 文章吗？ 00:36 < nop> 链接 00:37 < FillaMent> SSK@WxBcPJd1ppZSZ~C8IJI-DHx94oIPAgM/fillament// 00:37 <@mids> keyserver 并不验证任何东西 00:37 <@mids> 它们只是存储 00:37 <@mids> 你现在可以用 Trent 做的事 00:37 < FillaMent> 简而言之……如果你的身份只存在于匿名空间呢？你还能验证什么？ 00:37 <@mids>  /squery trent nickinfo mids 00:38 <@mids> 看备注那一行 00:38 <@mids> 它可以包含任何东西 00:38 <@mids> 也包括 URL 等等 00:38 < FillaMent> 但要短 00:38 <@mids> 所以你可以链接到你的 PGP 密钥 00:39 < FillaMent> 我只是想把所有中间步骤去掉。 00:39 < hezekiah> 看 mids 的 ID 注释，我看到列出了密钥指纹 00:39 < hezekiah> 也列出了密钥 ID。为什么不直接从 keyserver 获取密钥，再核对指纹。 00:39 < FillaMent> hezekiah: 哪个 key server？ 00:39 < FillaMent> 互联网上的那个？ 00:39 < nop> 我也是这个意思 00:40 < mihi> 怎么把密钥上传到 key server？匿名地？ 00:40 < lonelynerd> 我们只需要一个 bot 去抓取它们 00:40 < FillaMent> 如果你的身份只存在于匿名空间，比如我……我不想在互联网留下痕迹 00:40 < hezekiah> 啊…… 00:40 < hezekiah> 好的。我懂了。:) 00:40 <@mids> 所以 IIP 上的 keyserver bot 就是答案 00:40 <@mids> 结合 freenet 使用 00:40 < FillaMent> 那就太棒了……只要把指纹给 trent，它就会尝试获取密钥…… 00:41 <@mids> 目前 freenet 太重，Trent 服务器上跑不动 00:41 < lonelynerd> mids，你可以对公钥进行 ASCII 装甲 00:41 < FillaMent> mids: 这种东西没必要内置到 trent，就像我第 3 点说的 00:41 < nop> 嗯 00:41 < nop> 你可以用一个网关 00:41 < nop> mids，你可以用一个网关 00:41 < nop> 比如 groovy 00:41 <@mids> 太不可靠 00:42 < someone> 再问一次，为什么需要 freenet？ 00:42 < FillaMent> mids: 如果你想让 trent 支持，只要让它访问一个公共 freenet 服务器 00:42 <@mids> 为什么不让用户把密钥上传到 freenet，再把 URL 给 bot？ 00:42 <@mids> someone: 用于文件存储 00:42 < FillaMent> mids: 因为如果没人访问，过几天就没了。 00:42 < lonelynerd> mids，把大家使用的公钥做成一个巨大的摘要不是更高效吗？ 00:43 < hezekiah> lonelynerd, mids: 你可以像添加备注一样，给昵称添加 PGP 密钥 ID 的能力。 00:43 < FillaMent> 我认为最佳方案是不要集成到 IIP。有人把它写成一个软件（天哪，我也能做，但现在很忙），然后发布出去。任何想运行 IIP keyserver 的人都可以跑。 00:44 < lonelynerd> hezekiah, 没错，但你还是得获取 pgp 密钥 00:44 < nop> 好吧，有个有趣的现象 00:44 < lonelynerd> FillaMent，听起来很合理 00:44 < nop> 我们能看到的东西 00:44 < nop> 我们就信任 00:44 < nop> 比如互联网 00:44 < nop> 然而它并不安全 00:44 < someone> 为什么不让一个 bot 负责从互联网的 key server 上传/下载密钥，并在 trent 那里存一个指纹 00:44 < nop> 但我们有一个密码学网络 00:44 < nop> 却不相信任何人来运行 pgp keyserver 00:44 < lonelynerd> someone，我刚刚就是这么提的 00:44 < hezekiah> nop: lol！:) 00:45 < lonelynerd> nop :) 00:45 <@mids> nop 00:45 <@mids> 你没懂 00:45 < nop> 我懂的 00:45 <@mids> keyserver 不需要信任 00:45 < nop> 我在开玩笑 00:45 < FillaMent> nop: 当然需要……只要把自己的 pseudoidentity 押上去。 00:45 < FillaMent> 押上去 00:45 < FillaMent> mids: 当然需要 00:45 <@mids> 它只是用来存储 00:45 < nop> 我知道 mids 00:45 < nop> 我只是开个玩笑 00:45 < nop> ;) 00:45 <@mids> 用户应当始终核对指纹 00:45 < someone> lonelynerd: 那我们不需要 freenet，对吧？ 00:45 <@mids> 并检查信任网络 00:45 < FillaMent> mids: 我完全可以把我的密钥放那儿，说那是 nop 的。 00:46 <@mids> nop: 你开玩笑挺好的 :) 但别人可能不明白 00:46 < lonelynerd> FillaMent，其实你写的 pseudoidentity 让我在想。我在 iip 上有两个身份，一个给现实中认识我的人，一个是现在这个，实在是浪费时间和资源。 00:46 <@mids> FillaMent: 这就是为什么你可以把指纹放到 Trent 上 00:46 < lonelynerd> someone，没错，这次不需要 freenet，尽管它很酷 00:46 <@mids> （不过你得信任 trent 00:46 < FillaMent> mids: 是啊……但有多少人知道密钥指纹？ 00:47 < lonelynerd> someone，不过也可以有人发布包含很多密钥的压缩摘要 00:47 <@mids> 如果他们不知道，那就不该用 PGP 00:47 < FillaMent> mids: 好呀……那就把用户群全劝退吧 00:47 < lonelynerd> 的确 00:47 < lonelynerd> :) 00:47 <@mids> 说真的 00:47 < FillaMent> 我已经和 zab 讨论过 20 次了 00:47 < hezekiah> FillaMent: 如果他们对密钥指纹都不了解，我大概也不会相信他们没把密钥泄出去！ 00:47 <@mids> 不核对指纹地使用 PGP 只会带来一种虚假的安全感 00:48 < FillaMent> hezekiah: 那你怎么把这些人区分出来？ 00:49 < lonelynerd> FillaMent，这很难。太多用户在不安全地使用 pgp 00:49 < hezekiah> FillaMent: 这是十亿美元的问题！确实很难。:) 00:49 < FillaMent> 如果你告诉人们他们不够聪明不能用加密，他们就不会想用。他们会说，“算了吧……我没时间关心隐私”……他们可能是羊群，但投票的人比我们多。我们得让羊群也容易上手。 00:50 <@mids> 你可以试着教育他们 00:50 < FillaMent> 你得先把他们带进课堂，而 IIP/Fnet 是我所知最好的课堂 00:50 < hezekiah> 没错，mids。安全性只取决于背后那个人的认知水平。 00:50 <@mids> 我完全同意，FillaMent 00:51 < FillaMent> 这样的密钥存储 bot 可以在 motd 里说明应当核对指纹 00:51 <@mids> 我只是觉得应该把 keyserver 和信任分离 00:51 < hezekiah> 那么这个 bot 和 IIP 要怎么配合？我们希望它做什么，怎么做？ 00:51 < FillaMent> 我认为它应该是第三方的 00:52 < hezekiah> 像 anonymail 那样？ 00:52 < FillaMent> 不……像任何人都能运行的那种 00:52 <@mids> 任何人都可以运行 anonymail 00:52 <@mids> 如果你有源码 00:52 <@mids> :) 00:52 < FillaMent> mids: 你知道我的意思 00:53 <@mids> 懂了 00:53 <@mids> 抱歉 00:53 < hezekiah> 那这是需要内置到 IIP 里的东西，还是可以是 independant？ 00:53  * FillaMent 已经有个框架在跑了 00:53 < hezekiah> 好的！:) 00:54 < FillaMent> 嗯……我得改改它，调整方向 00:54 < FillaMent> 啊啊啊！！！！更多项目！！！！不——！！！ 00:54 < jrand0m> 接受它吧 FillaMent，就认命吧 00:54 < FillaMent> jrand0m: 我知道……我知道。 00:54 < hezekiah> 我其实想问的是，这需要内置到 IIP 里，还是可以是 independent？ 00:55 < FillaMent> independent 00:55 < hezekiah> 如果是 independant，那我会说，“干吧！” :) 00:55 <@mids> hezekiah: IndependEnt 00:55  * mids 迅速低头躲过 00:55 < hezekiah> mids: 真的吗？ 00:55 <@mids> 是的 00:55  * FillaMent 觉得自己错过了一个梗 00:56 < hezekiah> 我的拼写检查器说 independant 也可以。 00:56 <@mids> hezekiah: 打错字了 00:56 < FillaMent> 哦……对…… 00:56 < FillaMent> dent 00:56 < FillaMent> independEnce 00:56 < hezekiah> 嗯……它也说 independent 也可以，奇怪。 00:56 <@mids> hezekiah:  grep "^independ.nt$" /usr/share/dict/words 00:56 < FillaMent> 可能是新英语/旧英语的差异 00:56 <@mids> 总之 00:56 < hezekiah> 总之……:) 00:57 <@mids> 假设我们有这个 keybot 00:57 < hezekiah> 而且它会与 IIP 保持独立。:) 00:57 <@mids> 它怎么从用户那里拿到密钥？ 00:57 < FillaMent> /msg 00:57 <@mids> 整个密钥？ 00:57 < FillaMent> 不 00:57 < FillaMent> freenet 00:57 <@mids> 啊 00:58 <@mids> 那就给它私信 freenet 的 URL 00:58 <@mids> 它会在后台尝试下载 00:58 < lonelynerd> 有什么问题？你可以很容易把完整的密钥粘贴到 iip。 00:58 < FillaMent> /msg Keybot STORE CHK@lakdjfa;lsdfjasd;lkfj 00:58 <@mids> lonelynerd: 我的密钥有 8 KB 大小 00:58 < FillaMent> lonelynerd: 并不是所有客户端都行 00:58 < mihi> FillaMent: 可以，只要按每 10 行一块分段发。 00:59 <@mids> keyboard 可以检查你是否通过了 trent 的身份验证 00:59 <@mids> keybot 00:59 <@mids> :) 00:59 < FillaMent> mids: 它必须要这么做 01:00 <@mids> 然后把它当作一个附加标记 01:00 < FillaMent> /msg keybot MSGSTORE ad;flkjsflkjsdf;lasdrkfj 01:00 < FillaMent> /msg keybot MSGSTORE ad;flkjsflkjsdf;lasdrkfj 01:00 < FillaMent> /msg keybot MSGSTORE ad;flkjsflkjsdf;lasdrkfj 01:00 <@mids> 嗯 01:00 < FillaMent> 这种事情最好用脚本实现 01:00 <@mids> 是的 01:00 <@mids> 完全正确 01:00 < jrand0m> 像 trent 这样的集中式身份管理器真的值得采用吗？ 01:00 < FillaMent> 所以要么切块通过私信发，要么用 freenet 01:00 <@mids> jrand0m: 在集中式 ircd 下，是的 01:00 <@mids> 也许我们该成立一个 keybot 委员会 01:01 <@mids> 让他们去讨论细节 01:01 < jrand0m> 啊，对。是的，我刚才假设的是去中心化的网络。 01:01  * mids 打开 #keybot 01:01 < FillaMent> mids: 我觉得没必要 01:01 <@mids> 嗯 01:01 <@mids> 我们议程上还有别的 01:01 < lonelynerd> mids，呃。 01:01 <@mids> 而且我们已经忙了 1 个小时了 01:01 < FillaMent> 20 个人会启动各自的 keybot……最终会有 1 个证明自己最可靠，成为事实标准 01:02 <@mids> 我的意思是……还有别的 IIP 未来事项吗？ 01:02 < hezekiah> nop？ 01:02 < hezekiah> 你计划在 1.2 里加入哪些主要特性/改动？ 01:02 < nop> 什么 01:02 < nop> 去中心化 01:02 < nop> 还有频道加密 01:02 < nop> 以及客户端到客户端加密 01:02 < nop> 频道信任 01:02 < nop> 使用 RSA keyring 01:02 < Debolaz> 我有个问题。IIP 现在最需要什么、而 ISP 能提供的东西是什么？ 01:03 <@mids> 钱！ 01:03 <@mids> 几百万 01:03 <@mids> 这样我们就能雇上千名开发者 01:03 < Debolaz> 我更多是在想服务方面。 01:04 < jrand0m> OC12？ 01:04 <@mids> 目前在 sf 的托管还不错 01:04 <@mids> 也许再弄个稳定节点 01:05 <@mids> ... 01:05 < Debolaz> 嗯，我想的是搞个节点之类的。也许再加个文件镜像。 01:05 <@mids> 项目发布文件目前已经在 8 台服务器上镜像了 01:06 <@mids> 另外还有 vipul's munitions 01:07  * mids 慢慢把话题推进到第 3 项，问题 01:07 < hezekiah> 哎呀！ 01:07 <@mids> 3) 有问题吗？ 01:08 < jrand0m> 去中心化的大致时间（1 个月、3 个月、6 个月）？ 01:08 < jrand0m> 也就是不再依赖中心服务器 01:08 <@mids> 无可奉告！ 01:08 < hezekiah> mids: LOL! 01:08 < hezekiah> 我确实没什么想法。UserX 可能最了解 01:09 < hezekiah> nop, UserX: 我们在 isproxy 中对“core”的去中心化做完了吗？ 01:09 < nop> 呃 没有 01:11 < hezekiah> 我想“core”要先于 ircd 的去中心化，对吧？ 01:12 < nop> 首先 01:12 < nop> 我们要做一个 virc 01:12 < nop> 也就是虚拟的 IRC 传输 01:12 < nop> 这样 IRC 客户端还能和 core 对话 01:12 < nop> 不用 ircd 01:13 <@mids> 有路线图吗？ 01:13 < hezekiah> lol。我毫无头绪。:) 01:16 <@mids> *沉默* 01:16 <@mids> 我听说有人想把下次会议提前一点 01:16 < nop> 是的 01:16  * FillaMent 拼命摩擦双腿却没能发出应有的唧唧声。 01:16 < nop> UserX 现在这个时间来不了 01:16 < nop> 因为工作 01:16 < hezekiah> 啊。 01:16 < nop> 如果提前几个小时 01:16 <@mids> 什么时间更好？ 01:16 < nop> 会容易些 01:16 <@mids> 21:00 UTC？ 01:16 < hezekiah> 如果 UserX 多说点我们真的能做成不少事！:) 01:16 < nop> 应该可行 01:17 < hezekiah> 我想想…… 01:17 < hezekiah> 我们通常是 23:00 UTC，对吧？ 01:17 <@mids> 是的 01:17 < hezekiah> 嗯。 01:17 < hezekiah> 对我来说可以。:) 01:17 <@mids> 那就 21:00 UTC 01:18 <@mids> 好 01:18 <@mids> 我先下了 01:18 <@mids> 感谢各位捧场 :) 01:18  * mids 鞠躬 01:18 <@mids> 哦 01:18 <@mids> 差点忘了 01:18 <@mids> UserX、nop、hezekiah，感谢你们迄今为 IIP 所做的工作！ 01:18 < hezekiah> mids: 我很乐意听你说。 01:19 < hezekiah> mids: 很高兴！:) 01:19 < hezekiah> 你们大家让这一切都值得！:) 01:19 < jrand0m> 是啊，谢谢更新。我很喜欢用你们的软件 01:19 < hezekiah> （备注：我是个 Yankee。如果频道里有女生，并无冒犯之意。） 01:19  * FillaMent 咒骂这个吞噬他空闲时间的网络。 01:19 < hezekiah> FillaMent: lol！:) 01:19 < jrand0m> 呵 01:20  * hezekiah 拿起“baf”器 01:20 < hezekiah> *BAF!* 01:20 < hezekiah> 会议 adjurned！ :) 01:22 < mihi> 你是说 adjourned 吧？ 01:23 < hezekiah> 结束。 01:23 < hezekiah> 完毕。 01:23 < hezekiah> 终了。 01:23 < hezekiah> 挂了。 01:23 < hezekiah> 会议已死。下次会议万岁。 01:23 < mihi> ;-) logger 还活着 </div>
