---
title: "I2P 开发者会议"
date: 2003-01-07
author: "nop"
description: "I2P 开发会议，涵盖项目更新和技术讨论"
categories: ["meeting"]
---

(由 Wayback Machine 提供 http://www.archive.org/)

## 快速回顾

<p class="attendees-inline"><strong>出席：</strong> chscrtr, mids, mrflibble, nemesis, Neo, nop, Nostradumbass</p>

## 会议记录

<div class="irc-log"> --- #iip-dev 的主题是 IIP 会议 - 日志文件: http://mids.student.utwente.nl/~mids/iip/ <nemesis> nop，今天不开会吗？ <nop> 是的 <nop> 抱歉 <nop> 好的 <nop> 欢迎 <nemesis> 嗨 nop ;) <nop> 嗨 <nop> 议程 <nop> 1) 欢迎 <nemesis> 怎么回事？大家都睡着了？ <nop> 2) 新年快乐 <nop> 3) 节日快乐 <chscrtr> 嗨，新年快乐 <nop> 4) IIP <nemesis> 呵呵，也新年快乐 <mrflibble> 新年快乐！ :) <nop> 5) IIP 标志征集比赛 <nop> 6) CryptoCon <nop> 4) IIP <nop> 好的，IIP <nop> 因为假期，有点停滞 <nop> 不过我相信我们会重新跟上 <nop> 任何错误报告请发送到 iip@invisiblenet.net <nop> 好的 <nop> 5) IIP 标志征集比赛 <nop> 我们会在网站上发布一些关于规则等内容 <nop> 并展示到目前为止收到的设计稿 <nop> 如果可以，请帮忙 <nop> 可获赠一件 T 恤，你的 logo 会印在上面 <nop> 6) CryptoCon <mrflibble> 酷 <nop> 我们正试图组建程序委员会并做一些组织规划，争取在 2004 年 1 月举办 cryptocon <nop> 需要协助等请加入 #cryptocon <nop> 总之，大致就这些 <nop> 有问题吗？ <nop> 有问题吗？ <nop> ;) <mrflibble> 没有 <nop> 好的 <nop> 会议结束 <Neo> 没有 <Neo> 谢谢。 :) <mrflibble> 不客气 <mrflibble> 哦，还有一件事 <mrflibble> 关于 cryptocon <mrflibble> 有没有什么特别的理由要自己组织/办一场你们自己的？ <mrflibble> 外面有一些通用的密码学会议，你们可以投稿的 <nop> 嗯 <nop> 我们想吸引企业来与 密码朋克 见面 <nop> 并把密码学推进得更深入 <nop> 这会不一样 <mids> fsck <mrflibble> 明白了 <nop> 错过了 <nop> ;) <mids> 抱歉，各位 :) <mrflibble> 这只是会给你们大家带来很多工作 <mids> 把记录器带过来还有意义吗？ <mrflibble> lol <nemesis> 呵呵 <nop> 嗯 mrflibble 我不认为它会— --- 日志开始 Wed Jan 08 00:14:47 2003 00:14 -!- Topic for #iip-dev: IIP Meeting - logfiles: http://mids.student.utwente.nl/~mids/iip/ 00:14 [Users #iip-dev] 00:14 [ chscrtr] [ logger] [ mrflibble] [ Neo] [ Nostradumbass] [ w    ] 00:14 [ co     ] [ mids  ] [ nemesis  ] [ nop] [ UserX        ] [ wilde] 00:14 -!- Irssi: #iip-dev: Total of 12 nicks [0 ops, 0 halfops, 0 voices, 12 normal] 00:15 < nop> 我们有一年的时间来规划 00:15 < mrflibble> 确实 00:15 -!- Irssi: Join to #iip-dev was synced in 43 secs 00:16 < nop> 另外我们需要筹钱 00:16 < nop> 这个可能会有帮助 00:16 < nop> 因为没人喜欢捐款 00:16 < nop> ;) 00:16 < chscrtr> 错误——不到一年 00:16 < nemesis> 嗯……nop，你现在在用 Knoppix，对吗？ 00:17 < mrflibble> 明白 00:17 < nop> 现在用 SUSE 00:17 < mrflibble> 为了拿到赞助，你可能需要大量宣传 00:17 < mrflibble> 那会花钱的 00:18 < nemesis> 你觉得 iip 现在足够重要/稳定，可以向全世界展示了吗？ 00:18 < chscrtr> 不需要那么多，公关可以很省钱 00:18 < nop> nemesis 我不觉得我是要把它展示给全世界看 00:19 < mrflibble> 嗯，我希望如此 00:19 < nop> 这是一个大会，是不同的概念 00:19 < mids> 好的，lizzy__ 提出了一个观点，空闲时间可能泄露过多信息 00:19 < nemesis> 呵呵 00:19 < nop> 是的，会的 00:19 < mids> 所以他/她建议在服务器端把它禁用 00:19 < nop> 我们可以把那部分去掉 00:19 < nop> 我一直想这么做 00:19 < nop> 好 00:19 < nemesis> 另外，如果将来的发行版能为 Trustix 打包就好了 ;) 00:19 < nop> 会着手做 00:19 < mids> 另外，注册你的昵称会更精准地定位你，使你更容易被追踪 00:19 < mids> 因此应当针对这一点加个警告 00:19 < mids> . 00:20 < mids> 我建议我们在文档中更清楚地提到可能的风险与问题 00:20 < mids> 提到 00:20 < mrflibble> 为什么注册会让你更容易被追踪？ 00:20 < mrflibble> make 00:20 < mids> mrflibble：因为一旦你进行了身份识别，就能保证你和之前是同一个人 00:21 < mids> 而如果你只是用了相同的昵称，你也可能并不是同一个人 00:21 < mids> 注册并进行身份识别会让你变成伪匿名 00:21 < mids> 而不是匿名 00:21 < mrflibble> 哦 00:21 < mrflibble> 但那样也挺好 00:21 < mrflibble> 信任很重要 00:24 < mids> 是的，但你会累积一份公开的信息记录 00:24 < mids> 每次你连上来并说话，你都会增加更多信息 00:24 < mids> 有一些工具可以基于语言模式来识别人的身份。 00:25 < mids> 我试过的那些并不那么好用，但通常很容易从疏漏中发现问题并作出结论。 00:25 < mids> 我认为，在我们的手册中加一章，讨论即使在“匿名”环境中的风险，也无妨。 00:25 < mids> 我邀请 lizzy__ 来起草这一章。 00:25 < mids> . 00:25 < Nostradumbass> 这就是为什么把你的文本通过多种语言的翻译器处理可能有用 00:27  * mids 把话筒交还给听众 00:28 < mids> 哦，抱歉来得这么晚，如果有人能把前 15 分钟的日志发给我，我将不胜感激。 00:28 < mids> . 00:29 < mrflibble> 哦哦 00:29 < mrflibble> 明白了 00:29 < mrflibble> mids，把它改成大约 5 分钟吧 :) 00:29 < mids> 嘿。 00:30 < mids> nop 是否已经说过有关 1.1-final 的事？ 00:30 < mids> 比如我们声称它什么时候会发布 ;) 00:31 < mrflibble> 没有 00:31 < mrflibble> 我会发你一份抓取记录 00:31 < mids> gracias 00:31 < mrflibble> 糟了，我不行 00:31  * mrflibble 拿一条大鳟鱼把 mrflibble 抽了一下 00:31 < mrflibble> 我会剪切粘贴 00:32 < mrflibble> 希望我不会把自己刷屏踢下线 00:32 < mids> 请私下发 00:32 < mids> 好，现在这次非正式会议正式结束 00:32 < mids> :) 00:32 < nemesis> 哈哈哈 --- 日志结束 Wed Jan 08 00:33:43 2003 </div>
