---
title: "I2P 开发者会议"
date: 2003-03-04
author: "nop"
description: "I2P 开发会议，涵盖项目更新与技术讨论"
categories: ["meeting"]
---

(由 Wayback Machine 提供 http://www.archive.org/)

## 快速回顾

<p class="attendees-inline"><strong>出席：</strong> bpb, dm, hezekiah, jake, jeremiah, LeerokLacerta, mids, mrflibble, nop, Nostradumbass</p>

## 会议记录

<div class="irc-log"> --- 日志开启于 Tue Mar 04 23:47:24 2003 23:47 -!- 频道 #iip-dev 的主题：IIP Meeting - logfiles: http://mids.student.utwente.nl/~mids/iip/ 23:47 [#iip-dev 的用户] 23:47 [ eep] [ jeremiah] [ logger] [ mids] [ nop] [ UserX_] 23:47 -!- Irssi：#iip-dev：共有 6 个昵称 [0 ops, 0 halfops, 0 voices, 6 normal] 23:47 -!- Irssi：加入 #iip-dev 的同步在 2 秒内完成 23:48 < LeerokLacerta> 正在创造历史。 23:48 < mrflibble> helooo 23:48 < LeerokLacerta> Hello. 23:52 < nop> hi 23:52 < jeremiah> hi 23:53 < nop> hi 23:53 -!- mode/#iip-dev [+o mids] by Trent 23:53 < LeerokLacerta> Konnichiwa. 23:54 < bpb> konnichiwa 23:58 < nop> hi 23:58 <@mids> 嗨 hezekiah! 23:58 < hezekiah> 嗨。:) 23:58 <@mids> *刺猬的声音* 23:58 < hezekiah> lol 23:58 < hezekiah> *orgle* 23:58 < LeerokLacerta> 刺猬？ 23:58 < hezekiah> （orgle：那是羊驼发出的声音之一。） 23:58 <@mids> LeerokLacerta：相对较大的啮齿类动物，毛发中夹杂着尖锐、可竖起的硬刺 23:59 < hezekiah> Mids 被熵 bug 变成了刺猬。 23:59 < hezekiah> 我被变成了羊驼。 23:59 <@mids> 不 23:59 < LeerokLacerta> 我知道那是什么，但你为什么发出刺猬的声音？ 23:59 <@mids> 因为我报告了一个并不存在的日志 bug 23:59 < hezekiah> 啊。 23:59 < hezekiah> 嗯，你之前提到过，说到先前的熵 bug 时你要变成刺猬。 --- 日期变更为 Wed Mar 05 2003 00:00 <@mids> 那是当时的事 00:00 <@mids> Tue Mar  4 23:00:03 UTC 2003 00:00 <@mids> 会议现在就在这里进行 00:00 <@mids> 欢迎各位 00:00 <@mids> 这是第 32 次 IIP 会议 00:00  * LeerokLacerta 感受到热烈欢迎。 00:00 <@mids> 上一次取消了，因为没人来 00:00 <@mids> 日志可在 http://mids.student.utwente.nl/~mids/iip/ 获取 00:01 <@mids> 我们的议程很简单： 00:01 <@mids> 1) 欢迎 00:01 <@mids> 2) IIP 1.1.0 发布状态更新 00:01 <@mids> 3) Trent 'voice（发言权）' 的访问级别 00:01 <@mids> 4) 提问环节 00:01 <@mids> 如果你对当前话题有问题，请直接问 00:01 <@mids> 否则请留到提问环节。 00:01 <@mids> . 00:02  * mids 将议程指针移到第 #2 项 “IIP 1.1.0 Release status update” 00:02 <@mids> 好的 hezekiah，发生了什么？ :) 00:02 < hezekiah> 哦。好的。:) 00:02 < hezekiah> 第一个熵 bug 已修复。 00:02 < hezekiah> 经过绞尽脑汁并反复邮件沟通…… 00:03 < hezekiah> ……UserX、nop 和我终于想出了一个修复方案。 00:03 < hezekiah> 现在，mids 注意到熵收集出现了一个新的问题（即 seed.rnd 没有被保存）。 00:03 < hezekiah> 总之，我在代码里追查了一番，并把我的发现发到了 iip-dev 邮件列表。 00:04 <@mids> 这又是一个推迟发布的因素 00:04 <@mids> 希望是最后一个 00:04 < hezekiah> 我现在在等 UserX 或 nop 告诉我这些都意味着什么，以及我是否遗漏了什么（因为我觉得确实遗漏了。这些都说不通）。 00:04 < hezekiah> 希望如此。*orgle* 00:04 <@mids> . 00:04 < hezekiah> . 00:04 <@mids> 有任何关于 IIP 1.1.0 的具体问题吗？ 00:05 < LeerokLacerta> 没有 socks？ 00:05 <@mids> no socks 00:05 < hezekiah> 没有 SOCKS。 00:05 < LeerokLacerta> 好。 00:05 <@mids> 好 00:05 <@mids> 我们继续到第 #3 项 “Trent 'voice' 的访问级别” 00:06 <@mids> 这和隐藏议程项 #2.9 “#freenet-opn 频道” 有关 00:06 <@mids> Freenet 官方项目频道在 irc.freenode.net 上 00:06 <@mids> 但那不是匿名的 00:06 <@mids> 我们在这里有一个该频道的镜像 00:06 <@mids> 在 #freenet-opn 00:07 <@mids> 机器人 ‘eyeKon’ 会告诉你另一边发生的所有事情 00:07 <@mids> 通常这是单向镜像，但你可以用 “!say :text” 命令回话 00:07 <@mids> 使用这个功能你必须拥有 operator（管理员）或 voice（发言权）状态 00:07 <@mids> 如果你想发言，请找一位 operator 给你 voice 00:07 <@mids> , 00:08 < dm> 要不这样：如果你已经被 Trent 识别，就自动获得 voice，并且你的名字会被加在消息前缀上。若另一边的人有意见，可以给机器人发命令去“ban”某个匿名名（anonyname）。这种情况下，这边的 EyeKon 会永久移除该名字的 voice。 00:08 < LeerokLacerta> 永久地？ 00:08 < LeerokLacerta> 要不做成限时封禁？ 00:08 <@mids> 会变得相当复杂 00:09 <@mids> 他们得知道机器人怎么工作 00:09 <@mids> 而它更打算是一个单向的透明机制 00:09 -!- hezekiah 现在改名为 nickthief88099 00:09 <@mids> 我已经联系过 #freenet 的频道所有者 00:09 <@mids> 他们对此没有意见 00:09 < dm> 是的，除非 mids 或其他人恢复。必须确保不要在另一边刷屏/打扰别人。 00:09 <@mids> 所以不是每个人都会得到 voice 00:09 <@mids> 在这里创建大量账号非常容易 00:10 <@mids> 所以不可能把它们全都封掉 00:10 < dm> 好的，也就是通过 Trent 选择性地授予 voice？ 00:10 <@mids> 我真正想做的是通过 Trent 进行选择性 voice 00:10 < jake> 这的确很有意思，但我得去吃饭了 拜拜 00:10 <@mids> 这就是议程第 #3 项 00:10 <@mids> 再见 jake，感谢加入 00:10 <@mids> 之后记得看日志文件 00:10 < jake> 谢谢 00:10 < jake> 好的 00:10 <@mids> 目前频道访问系统有 3 个级别： 00:11 <@mids> 级别 1：operator 00:11  * mids 查看网站上他是怎么称呼它的 00:12 <@mids> Level 1：普通 operator，可给自己加 op 00:12 <@mids> Level 2：超级 operator，可以将其他用户加入频道（但级别较低） 00:12 <@mids> Level 3：创始人（Founder），权限最高，例如需要这个级别才能删除频道 00:12 <@mids> 我想增加一个 voice 级别 00:12 <@mids> 这样访问列表上的人可以在频道里得到 voice 00:12 <@mids> 但问题是……voice 的级别数字应该是什么？ 00:12 < hezekiah> lol 00:13 < hezekiah> 请告诉我你没有用魔法数字（magic numbers），mids。 00:13 < hezekiah> 求你了。 00:13 <@mids> 我在考虑把 1 改成 10 00:13 <@mids> 把 2 改成 20 00:13 <@mids> 把 3 改成 30 00:13 <@mids> 然后把 5 作为 voice 级别 00:13 < hezekiah> 听起来不错。这样也为后续改进留有空间。 00:13 <@mids> 正是如此 00:14 <@mids> 注意我不打算把 Trent 做成一个庞大臃肿的服务 00:14 <@mids> 有意见或反对吗？ 00:14 <@mids> . 00:14 < hezekiah> 嗯……那么问题是什么？ 00:15 <@mids> 没有问题 00:15 < dm> voice = 所有频道都有 voice 吗？ 00:15 < hezekiah> 好的。 00:15 < hezekiah> 看起来像是那样。:) 00:15 <@mids> dm：不，这是按频道设置的 00:15 <@mids> hezekiah：我一向很戏剧化 00:15 < dm> 好的 00:15 <@mids> dm：试试这个： 00:15 <@mids>  /squery trent chanlist #iip-dev 00:15 <@mids> 你会拿到访问列表上的用户 00:15 <@mids> 以及他们的级别 00:15 < dm> 啊，不错 00:16 <@mids> 好 00:17 <@mids> 那么现在进行最后一项 #4：“提问环节” 00:17 < dm> IIP 有没有记录在案的路线图？ 00:18 <@mids> 我想只有内部有 00:18 <@mids> 我没有…… 00:18 <@mids> hezekiah？ 00:18 < hezekiah> 为什么 “/squery Trent :chanlist #anonymous” 返回空列表。 00:18 < hezekiah> 哦。 00:18 < hezekiah> 我们在开发树里有一个小的待办清单。 00:18 <@mids> hezekiah：太晚了（因为 #anonymous 的访问列表上没人，它没有 oper） 00:18 < hezekiah> 不过我不知道有路线图。 00:19 <@mids> 也许做一个会很好 00:19 < dm> 好的，也就是说你们近期甚至都没有考虑去中心化，对吧？ 00:19 < hezekiah> 嗯，那应该是 nop 的职责。 00:19 < hezekiah> （实际上，我已经请求过类似的东西了。） 00:20 < hezekiah> （他说在 1.1 发布后我们会坐下来规划（或者他说的是别的词）IIP 1.2。） 00:20 < hezekiah> . 00:21 <@mids> 嗯 00:21 < dm> 1.1 有变更日志吗？ 00:21 <@mids> nop 很忙 00:21 <@mids> 也许应该由别人来做 00:21 <@mids> dm：有，等一下 00:21 < hezekiah> mids：其他人没有权限做这事。 00:21 <@mids> http://cvs.sourceforge.net/cgi-bin/viewcvs.cgi/*checkout*/invisibleip/iip/CHANGELOG 00:21 < hezekiah> 我们说的是为 IIP 设定未来的开发方向。 00:21 < dm> 谢谢，已收藏 00:22 <@mids> hezekiah：明白 00:25  * mids 刚听说他们在 1.2 上有一大堆要做的事情 00:25 < hezekiah> 至于 nop 没时间，… 00:25 < hezekiah> 1.2 仍然有很多已知的编码工作要做。 00:26 < hezekiah> 1.2 不会因为缺乏愿景而夭折。即便我们完成当前清单上的内容，稍微讨论一下也会冒出更多。 00:26 < hezekiah> 最终 nop 会有时间坐下来，给我们描述一份 1.2 的开发计划。 00:26 < dm> 1.2 的目标有没有一些大致说明？ 00:26 < hezekiah> 最大的目标：让 ircd 服务器去中心化！ 00:26 < dm> 啊，好吧，你也不知道。 00:27 < dm> 啊，那是计划中的？好耶。 00:27 <@mids> 已经在了吗？ 00:27 <@mids> 天哪 00:27 < hezekiah> 去中心化准备好了吗？没有！ 00:27 < dm> 我是说计划中啦 :p 00:27  * mids 表示反对！ 00:27 <@mids> 你想什么时候发布 1.2？ 00:27 <@mids> 2010？ 00:27  * LeerokLacerta 是个对象（object）。 00:27 < hezekiah> lol 00:28 < hezekiah> 就说在 1.1 发布之后的某个时候吧。:) 00:28 < hezekiah> 目前 1.1 是优先级。 00:28 < hezekiah> （至少我是这么感觉的。） 00:28 < dm> 那么你们会采用分布式 ircd 服务器，还是完全去中心化？ 00:28 < hezekiah> dm：我不知道细节。 00:28 < dm> 好的 00:28 < hezekiah> 我其实不太懂 P2P 的东西。:) 00:28 < hezekiah> 我只管写代码 00:28 <@mids> 我来贴一封 2002-03-19 的邮件 00:28 <@mids> From: 0x90 (0x90@invisiblenet.net) 00:28 <@mids> Date: Tue Mar 19 2002 - 00:22:26 CET 00:28 <@mids> Subject: [iip-dev] 1.1.0 almost complete 00:28 <@mids> Ok, we're nearing the completion of 1.1.0. As soon as the TODO/Fixes and cui 00:28 <@mids> for linux are complete, we should run a beta test of the network for this 00:28 <@mids> week, this is done by the developers/testers. Stay posted. 00:29 <@mids> --0x90-- 00:29 <@mids> . 00:29 < hezekiah> 哎哟。 00:29 < hezekiah> 这可伤人了，mids。;-) 00:29 <@mids> 是的 00:30 < hezekiah> IIP 上次发布时间是什么时候？ 00:30 <@mids> RC3 是 2002-12-04 00:30 <@mids> 但当然所谓的 “RC” 一套做法是错的 00:31 <@mids> 当然它只是个名字 00:31 <@mids> RC2 本可以是 1.1.0 00:31 <@mids> 那 RC3 就是 1.1.1 00:31 <@mids> 而我们现在要发布的是 1.1.2 00:32 < nop> 嗯 00:32 < nop> 在密码学圈子里 00:32 < nop> 我们应该继续 RC4、5 和 6，看看他们会不会把它破解掉 00:32 < nop> ;) 00:32 < nop> 冷笑话 00:33 < Nostradumbass> 打扰一下…… 00:33 < jake> 屁股！ 00:33 < Nostradumbass> 但看起来 iip 开发者忘了开源的首要格言，“Release early, release often”。 00:34 < LeerokLacerta> IIP 是开源的？ 00:34 < nop> 当然 00:34 < nop> 没错 00:34 < nop> 不过 00:34 < hezekiah> LeerokLacerta：是的 00:34 < LeerokLacerta> 我真蠢。 00:34 < nop> 我们也看重安全 00:34 < Nostradumbass> 我接触 iip 时间不长，但我不记得听说过它被 /.'d 过 00:35 < nop> 我们也喜欢打破常规 00:35 < nop> 它被 slashdotted 过 00:35 < Nostradumbass> 抱歉 00:35 <@mids> RC2 被 /.-ed 过 00:35 < Nostradumbass> 好的 00:35 <@mids> 而且它带给我们……hezekiah！ 00:35 < nop> 是的 00:35 < nop> ;) 00:35 < Nostradumbass> 不过那已经是很久之前了。 00:36 < hezekiah> mids：其实不是。 00:36 < hezekiah> mids：在被 /. 之前，我关注这个项目已经一年多了。 00:36 < jake> 额，伙计们？关于基于 Web 的 IIP，有改进计划吗？比如更漂亮的界面？ 00:36 < nop> 那是 distributedcity 的问题 00:36 < nop> 他们做界面 00:36 < jake> 哦哦哦 好的 00:37 < nop> 那是他们做的东西，并不是我们直接参与 00:37 <@mids> 进行发布能带来曝光 00:37 <@mids> 你可以做公告、发布新闻稿 00:37 <@mids> 我们有多个地方很乐于听到更新 00:38 <@mids> 这会提高项目的兴趣度和用户数量 00:38 <@mids> 也会带来潜在的贡献者/开发者 00:38 <@mids> 如果你有某个超级棒的 mixnet（混合网络） 00:38 <@mids> 你确实需要大量用户 00:38 <@mids> 因为只有 2 个用户就不匿名了 00:39 <@mids> 开发代码有过更稳定的阶段 00:39 <@mids> 那时候我们本可以发布一个版本 00:39 <@mids> 依我看 00:39 <@mids> 问题也许在于依赖…… 00:40 <@mids> 比如用 PGP 对发布进行签名、为 Windows 编译，等等 00:40 <@mids> 总之，我以前也说过 ;) 00:42 < hezekiah> 嗯，在我被网络断断续续地踢下线之间，我一直想说些还没说出来的话。;-) 00:42 < hezekiah> <hezekiah> nop：mids 提出了不少好观点。 00:42 < hezekiah> <hezekiah> nop：等我们把 1.1 推出（应该真的很快了）之后，我们会不会制定一个连贯的 1.2 计划，好让我们在合理的时间内发布？ 00:42 < hezekiah> <hezekiah> 我觉得通过良好规划，并设定在某些时间点完成某些部分的目标，我们仍然能写出优秀的代码，而且还能在合理的时间框架内完成。:) 00:42 < hezekiah> 好了！:) 00:42 <@mids> 谢谢 00:43 < Nostradumbass> 除了拟定的功能清单外，也许做一份禁止的功能清单（限制功能膨胀）会是个好主意。 00:43 < dm> 1.2! 1.2! 1.2! 1.2! 00:44 <@mids> 不错的建议，Nostradumbass 00:44 < hezekiah> 嗯，我其实不是指功能清单。我指的是我们要按什么顺序、在什么建议时间去写哪些代码。 00:45 < hezekiah> nop？你怎么看？ 00:46 < nop> 好主意 00:46 < nop> 有组织总是好的 00:46 < nop> 但不总是完美的 00:46 < hezekiah> 或许在我们发布 1.1 之后，所有开发者坐下来，列一份未来 1-2 个月要做的清单，再列一份未来 5 个月的清单，然后汇总出一份让 IIP 1.2 成为 1.2 版本所需内容的完整清单。:) 00:46 < hezekiah> 我知道。这会非常灵活。 00:47 < hezekiah> （一开始我不会说功能 A 在日期 1 完成、功能 B 在日期 2 完成。我会说功能 A 争取 X 周完成，功能 B 争取在功能 A 之后 Y 周完成。） 00:47 < hezekiah> 我觉得有个用于指导我们要做什么的总体纲要是个好主意。 00:48 < hezekiah> 不是一份铁板一块的清单。:) 00:48 <@mids> 是的，明白 00:48 < hezekiah> 好的… 00:48 < hezekiah> mids 还有要补充的吗？ 00:49 <@mids> 没有了 00:49 < hezekiah> 好的。;) 00:49 < hezekiah> 那目前… 00:49 < hezekiah> 我在等 nop 或 UserX 来给我解惑，关于我在 mids 的新熵 bug 上挖到的那些东西。 00:49 <@mids> 我希望我别再发现其他问题了 00:49 < hezekiah> （看起来就像 randomWriteSeed() 从来没有被调用过。） 00:49 < hezekiah> 但愿如此。:) 00:50 < nop> 双重否定 00:50 < nop> 嗯 00:50 < nop> ;) 00:50 <@mids> . 00:50 <@mids> 我说完了 :) 00:50 < hezekiah> 你说得对！:) 00:50 < hezekiah> 看起来应该会调用 randomWriteSeed()。 00:50 < hezekiah> 但看起来并没有。 00:51 <@mids> 不是在 randomSlowPoolReseed 里吗？ 00:52 < hezekiah> 好吧，希望我们在下周之前修好这个 bug。 00:52 <@mids> 你们最好做到！ 00:52  * mids 尝试摆出一张愤怒的脸 00:53 <@mids> 好，又是一次愉快的时光。下次会议、邮件列表、聊天或其他地方见！ 00:53 <@mids> *boink* 00:53 < hezekiah> randomSlowPoolReseed() 会调用 randomWriteSeed()，但是（就像我在发给 iip-dev 的邮件里说的），randomSlowPoolReseed() 从来没有被任何地方调用过！ 00:53 < hezekiah> lol -- 日志关闭于 Wed Mar 05 23:42:43 2003 </div>
