---
title: "I2P 开发者会议 - 2010年9月8日"
date: 2010-09-08
author: "@Mathiasdm"
description: "2010年9月8日的 I2P 开发会议记录。"
categories: ["meeting"]
---

## 快速回顾

<p class="attendees-inline"><strong>出席：</strong> </p>

## 会议记录

<div class="irc-log"> 22:02 &lt;@Mathiasdm&gt; 好的 22:02 &lt;@Mathiasdm&gt; 开会时间 22:03 &lt;@Mathiasdm&gt; 0) 你好 22:03 &lt;@Mathiasdm&gt; 1) 网站内容进展 22:03 &lt;@Mathiasdm&gt; 2) 网站后端进展 22:03 &lt;@Mathiasdm&gt; 3) 开发讨论的地点 22:03 &lt;@Mathiasdm&gt; 4) 任务指派 + 处理分歧 22:03 &lt;@Mathiasdm&gt; 5) 状态更新 22:03 &lt;@Mathiasdm&gt; 6) 即将到来的开发者会议 22:03 &lt;@Mathiasdm&gt; 好的 22:03 &lt;@Mathiasdm&gt; 0) 你好 22:04 &lt;@Mathiasdm&gt; 欢迎来到第208次开发者会议！（不要脸地从 badger 那里偷来的 :p） 22:04  * Mathiasdm 戳了所有人 22:04 &lt;eche|on&gt; *戳* 22:04  * Mathiasdm 戳了 zzz，谢了 op 22:06 &lt;@Mathiasdm&gt; 嗯，需要多戳几下把大家叫醒吗？ zzz badger dr|z3d dream duck eche|on hottuna postman sponge superuser ReturningNovice (抱歉 :)) 22:06 &lt;eche|on&gt; *戳* 22:06 &lt;@Mathiasdm&gt; 抱歉，eche|on :p 看到了你的戳 22:08 &lt;duck&gt; moin 22:08 &lt;@Mathiasdm&gt; moin duck 22:09 &lt;hawk&gt; * Mathiasd1 戳了 welterde  22:11 &lt;@Mathiasdm&gt; 好吧，那就再等等，目前只有我们3个人 22:11 &lt;@Mathiasdm&gt; 想加入的，回戳一下 22:11 &lt;whitenoise&gt; *戳* 22:11 &lt;@zzz&gt; 收到 22:12 &lt;@Mathiasdm&gt; 啊哈，首席开发，太好了 :) 22:13 &lt;@Mathiasdm&gt; 为了尽可能让更多人参与，再等2分钟就开始 22:14 &lt;@Mathiasdm&gt; 现在还剩1分钟 22:14 &lt;superuser&gt; mooin 22:15 &lt;@Mathiasdm&gt; 准时到，superuser ;) 22:15 &lt;@Mathiasdm&gt; 大家好 22:15 &lt;superuser&gt; ;-) 22:15 &lt;superuser&gt; 嗨 Mathiasdm 22:15 &lt;superuser&gt; 以及各位 22:15 &lt;@Mathiasdm&gt; 1) 网站内容进展 22:15 &lt;@Mathiasdm&gt; 大家可能都知道，由于规范重构，I2P 的开发目前暂停 22:16  * Mathiasdm 把烫手山芋交给 zzz，让他来说说规范重构的进展 22:16 &lt;eche|on&gt; 对 22:17 &lt;@zzz&gt; 已经7周了，进展很慢。我现在在做 i2cp，已经花了好几个小时 22:17 &lt;@zzz&gt; 需要其他人既在他们承诺要做的事情上出力，也在还没人认领的工作上出力 22:17 &lt;@zzz&gt; 完毕 22:18 &lt;@Mathiasdm&gt; 好 22:18  * Mathiasdm 明天我会重新开始，开发环境已经重新搭好了 22:18 &lt;@Mathiasdm&gt; 其他人对此有要说的，尽管发表 :) 22:19 &lt;@Mathiasdm&gt; 看来没有 22:19 &lt;@Mathiasdm&gt; 嗯 22:19 &lt;@Mathiasdm&gt; 2) 网站后端进展 22:19 &lt;eche|on&gt; 我觉得在做这事的人很棒。 22:19 &lt;@Mathiasdm&gt; 哦 22:19 &lt;@Mathiasdm&gt; 抱歉 :) 22:21 &lt;@Mathiasdm&gt; 我们暂时跳过第2项，除非 welt 进来 22:21 &lt;@Mathiasdm&gt; 3) 开发讨论的地点 22:22 &lt;@Mathiasdm&gt; 这与 http://zzz.i2p/topics/719 有关 22:22 &lt;@Mathiasdm&gt; 我引用： 22:22 &lt;@Mathiasdm&gt; "* 在 zzz.i2p 上发布开发者讨论。我意思是：IRC 是一种高度 '易变' 的媒介，并不是每个人都会一直在线，也不是每个人都会记录日志。它非常适合短讨论，但请考虑在 zzz.i2p 上发一篇简短的纪要，这样其他人也能参与讨论。" 22:22 &lt;eche|on&gt; 开发讨论是个难题。IRC 不错，但既不可靠也没有归档 22:22 &lt;@Mathiasdm&gt; 是的，同意 22:23 &lt;@Mathiasdm&gt; 但可选的地方很多 22:23 &lt;@Mathiasdm&gt; zzz.i2p、forum.i2p、邮件列表 22:23 &lt;@Mathiasdm&gt; 嗯，好吧，就3个 :p 22:23 &lt;eche|on&gt; 我建议有个集中归档点 22:23 &lt;eche|on&gt; 并且有备份。 22:24 &lt;@Mathiasdm&gt; 对 22:24 &lt;@Mathiasdm&gt; 不过为此搭建分布式存储听起来挺难的 :p 22:24 &lt;@Mathiasdm&gt; 不过邮件列表应该可行 22:25 &lt;@Mathiasdm&gt; 邮件列表也算是‘有点分布式’ 22:25 &lt;eche|on&gt; :-) 22:25 &lt;superuser&gt; 网站本身不是已经分布式了吗？ 22:25 &lt;@Mathiasdm&gt; 还有别人有想法吗？ 22:25 &lt;eche|on&gt; 邮件列表也是个好方案 22:26 &lt;superuser&gt; 也可以用那个 22:26 &lt;@Mathiasdm&gt; 是，但那不包括论坛，superuser  22:26 &lt;eche|on&gt; 对，网站在 monotone 里 22:26 &lt;@Mathiasdm&gt; 确实 22:26 &lt;superuser&gt; 不，我不是指论坛，是指网站本身 22:26 &lt;superuser&gt; 以前的开发会议记录不是也在那儿某个地方能找到吗？ 22:26 &lt;@Mathiasdm&gt; 但要把讨论内容都提交进 monotone 再讨论就很难受了 :p 22:27 &lt;superuser&gt; 确实 22:27 &lt;@Mathiasdm&gt; 也许等 welt 正在做的新后端好了，这会更可行 22:27 &lt;superuser&gt; 那只适合做归档，不适合持续讨论 22:28 &lt;@Mathiasdm&gt; 临时而言，我建议：如果在 IRC 上进行了一场较大的讨论，就在 _a_ 持久媒介上发几条笔记 22:29 &lt;@Mathiasdm&gt; 不论是 zzz.i2p、邮件列表还是论坛 22:29 &lt;@Mathiasdm&gt; 我知道，这有点含糊 22:29 &lt;eche|on&gt; 我投票支持邮件列表 ++  22:29 &lt;@Mathiasdm&gt; 嗯，welt，网站上有邮件列表的使用说明吗？ 22:29 &lt;superuser&gt; 你是指 welt 的 NNTP 服务？ 22:29 &lt;@Mathiasdm&gt; 邮件列表我也觉得不错，eche|on，不过我在想能不能让所有人都用起来？ 22:29 &lt;eche|on&gt; 目前没有可用的邮件列表 22:29 &lt;@Mathiasdm&gt; 是的，superuser  22:29 &lt;@Mathiasdm&gt; 呃 22:29 &lt;@Mathiasdm&gt; 或者说是什么来着 22:29 &lt;@Mathiasdm&gt; 我想是的 22:30 &lt;@Mathiasdm&gt; eche|on：welt 今年夏天设置了几个邮件列表 22:30 &lt;eche|on&gt; NNTP 是新闻服务器 22:30 &lt;@Mathiasdm&gt; 但还没被广泛使用 22:30 &lt;@Mathiasdm&gt; 对，没错，不过现在也有邮件列表了 22:30 &lt;@Mathiasdm&gt; 不过我手头没有地址 22:30 &lt;@Mathiasdm&gt; zzz、duck：你们的看法？ 22:31 &lt;superuser&gt; 我目前没有邮件列表的信息，只在新闻服务器上看到过 welt、Mathiasdm 和 ReturningNovice 的帖子 22:32 &lt;@zzz&gt; 我不是很喜欢邮件列表，但如果大家想用我会用。welt 的目前看来还是个大秘密 22:33 &lt;duck&gt; 我觉得 zzz.i2p 就挺好 22:33 &lt;@Mathiasdm&gt; 我觉得只要不是 IRC 的都很有用（我喜欢 IRC，如前所述，但太多开发讨论在 IRC 上根本跟不上） 22:33 &lt;eche|on&gt; zzz.i2p 没问题，但是：IRC 上的讨论需要被拷贝进去，而且最好能有某种备份 22:34 &lt;@Mathiasdm&gt; 嗯，也许我可以搭个类似的东西，比如 22:34 &lt;@Mathiasdm&gt; 呃 22:34 &lt;@Mathiasdm&gt; 它叫什么来着 22:34 &lt;@Mathiasdm&gt; 两三年前的那个 22:34 &lt;@Mathiasdm&gt; trevorreznik.i2p? 22:36 &lt;@Mathiasdm&gt; 这样如何：我们继续用 zzz.i2p，同时开始用邮件列表，并尽量确保 IRC 上的讨论不要只停留在 IRC？ 22:36 &lt;duck&gt; 所有主要的设计内容都已经在 zzz.i2p 上了 22:36 &lt;eche|on&gt; 更好：继续用 zzz.i2p，并把 IRC 的内容拷进去。 22:36 &lt;duck&gt; 我不觉得这是个问题 22:37 &lt;superuser&gt; 如果 zzz 的那个消失了怎么办 22:37 &lt;superuser&gt; s//? 22:37 &lt;duck&gt; dev/design 22:37 &lt;@Mathiasdm&gt; 比如，sponge 发的关于 seedless 和 bob 的所有内容（只是举例，sponge :p）经常都是仅限 IRC 的讨论 22:38 &lt;duck&gt; 我不认为靠一个邮件列表就能让 sponge 去把他的协议和 API 写成文档 22:38 &lt;duck&gt; 不过可以试试 22:39 &lt;@Mathiasdm&gt; 不不不，我不是这个意思，duck  22:39 &lt;@Mathiasdm&gt; 如前所述，我不在乎是在 zzz.i2p 上还是在邮件列表上 22:39 &lt;@Mathiasdm&gt; 我只是不希望那些讨论只存在于 IRC 22:39 &lt;@Mathiasdm&gt; 不过你说得也有道理 22:39 &lt;@Mathiasdm&gt; 有些东西可能终究还是只会留在 IRC 上 22:39 &lt;duck&gt; 那就去跟 sponge 说 22:39 &lt;@Mathiasdm&gt; 那只是个例子 22:40 &lt;duck&gt; （你或许已经通过这次会议在这么做了，当然） 22:40 &lt;duck&gt; 好的，明白了 22:40 &lt;@Mathiasdm&gt; :) 22:41 &lt;@Mathiasdm&gt; 好吧，我想如果大家尽量把内容发到 zzz.i2p（或者邮件列表——不过我们等 welt :p），那这事就这么定了 22:42 &lt;@Mathiasdm&gt; 至少目前如此 22:42 &lt;@Mathiasdm&gt; 关于这点还有要补充的吗？ 22:44 &lt;@Mathiasdm&gt; 好 22:44 &lt;@Mathiasdm&gt; 下一个 22:44 &lt;@Mathiasdm&gt; 4) 任务指派 + 处理分歧 22:45 -!- Moru [kvirc@irc2p] 加入了 #i2p-dev 22:45 &lt;@Mathiasdm&gt; 目前，任务（显示在 http://www.i2p2.de/team.html ）是由人们直接修改网页来指定/选择的 22:45 &lt;hawk&gt; &lt;preforce&gt; Title: Team - I2P (at www.i2p2.de) 22:45 &lt;@Mathiasdm&gt; 所以如果你想做某个任务，就直接去做，并把自己加到网页上 22:45 &lt;@Mathiasdm&gt; 我想这挺好的 :) 22:46 &lt;eche|on&gt; 如果有人不同意：就在 IRC/zzz.i2p 上讨论 22:46 &lt;@Mathiasdm&gt; 对，分歧就是问题所在 22:46 &lt;eche|on&gt; 但要改东西需要提交权限，这意味着需要现有开发者的一些信任 22:46 &lt;@Mathiasdm&gt; 今年夏天出现过分歧，我们并没有真正处理好 22:46 &lt;@Mathiasdm&gt; 确实，eche|on  22:47 &lt;@Mathiasdm&gt; 如果双方无法达成一致，我们该如何解决讨论？ 22:47 &lt;@Mathiasdm&gt; 投票之类的？ 22:47 &lt;@Mathiasdm&gt; 我就是在想这个 22:48 &lt;@Mathiasdm&gt; 有什么建议？ 22:48 &lt;eche|on&gt; 之前提到过‘最后一道防线’ 22:48 &lt;eche|on&gt; 也就是 zzz 22:48 &lt;@Mathiasdm&gt; 最后一道防线？ 22:48 &lt;@Mathiasdm&gt; 啊 22:49 &lt;whitenoise&gt; 有没有第三种更好的解决方案？ 22:49 &lt;duck&gt; 如果都不行；就求助 zzz 22:49 &lt;eche|on&gt; 投票是个不错的主意，不过我认为通常能提前找到解决方案 22:49 &lt;@Mathiasdm&gt; 如果第三种方案确实更好，双方自然会选它 ;) 22:50 &lt;@Mathiasdm&gt; 嗯，好 22:50 &lt;@Mathiasdm&gt; 只是好奇，zzz，你同意充当‘最后一道防线’吗？ :) 22:50 &lt;@Mathiasdm&gt; 我觉得可以，但你自己愿意吗？ 22:51 &lt;@zzz&gt; 不太愿意。我的规则是，真正做事的人说了算。只会空谈、惹恼别人的人说了不算。 22:52 &lt;@zzz&gt; 活儿多得很。 22:53 &lt;@Mathiasdm&gt; 好 :) 听起来不错 22:53 &lt;@Mathiasdm&gt; 还有补充意见吗？没有的话，下一个议题 22:53 &lt;superuser&gt; 总体来说“谁做谁负责”听起来不错 22:53 &lt;superuser&gt; 但如果双方都在做呢 22:53 &lt;superuser&gt; 却仍然朝相反的方向走？ 22:54 &lt;superuser&gt; 我想那种情况下，投票机制也不失为一种办法 22:54 &lt;@Mathiasdm&gt; 确实 22:54 &lt;@zzz&gt; 如果是代码，我可以拍板。但网站我绝对不是最后一道防线。是 welt 和 echelon。 22:55 &lt;@Mathiasdm&gt; 嗯，如果讨论后仍无法找到解决方案，可以投票，或者由某个人（zzz、welt？）来定 22:55 &lt;@zzz&gt; 他们会通过撤销输家的权限来选出赢家。 22:56 &lt;@Mathiasdm&gt; 我希望只有在很糟糕的争执时才会这样 ;) 友好的分歧不该导致丧失权限 :p 22:57 &lt;eche|on&gt; 对 22:58 &lt;@Mathiasdm&gt; 那就这样 22:58 &lt;@Mathiasdm&gt; 下一个点 22:58 &lt;@Mathiasdm&gt; 如果没问题的话 22:58 &lt;@Mathiasdm&gt; 5) 状态更新 22:58 &lt;eche|on&gt; ok 22:59 &lt;@Mathiasdm&gt; 我想这个周末开始‘收集’状态更新 22:59 &lt;@Mathiasdm&gt; 原本上周就要做的，但被工作缠住了 22:59 &lt;eche|on&gt; 太好了。开始吧。 22:59 &lt;@Mathiasdm&gt; 基本上，就是‘你上周做了什么？’以及‘你下周的计划是什么？’ 23:00 &lt;@Mathiasdm&gt; 我会在网站上稍作总结后发布 23:00 &lt;@Mathiasdm&gt; 随时欢迎提建议 :) 23:00 &lt;@Mathiasdm&gt; 好，最后一点（就在开会前刚加上的） 23:00 &lt;@Mathiasdm&gt; 6) 即将到来的开发者会议 23:01 &lt;@Mathiasdm&gt; -谁要去 27c3？ 23:01 &lt;@Mathiasdm&gt; -谁要去 brucon？ 23:01 &lt;@Mathiasdm&gt; -还有别的？ 23:02 &lt;@Mathiasdm&gt; 我肯定会参加 brucon，很可能在 27c3 待一天（并在柏林待上几天） 23:02 &lt;whitenoise&gt; Mathiasdm，我在开始前10分钟又加了一个议题。 23:02 &lt;@Mathiasdm&gt; 哦？抱歉，没看到 23:03 &lt;@Mathiasdm&gt; 好，稍后就说到这个，whitenoise  23:03 &lt;whitenoise&gt; 好的 23:03 &lt;whitenoise&gt; 谢谢 23:03 &lt;@Mathiasdm&gt; 没人对开发者会议有意见吗？ 23:04 &lt;@Mathiasdm&gt; 那么：7) 在 I2P 内推广使用 BitTorrent 协议：利与弊 23:04  * Mathiasdm 把烫手山芋交给 whitenoise  23:04 &lt;whitenoise&gt; 好，我们和 duck 稍微讨论过这个 23:05 &lt;whitenoise&gt; 虽然这对掩护流量和网络增长是个好方法，但也可能导致 I2P 被视为非法文件分享网络而声名不佳 23:05 &lt;eche|on&gt; 我决定不参加 27c3 23:06 &lt;@Mathiasdm&gt; 啊，太可惜了，eche|on  23:06 &lt;@Mathiasdm&gt; 确实，whitenoise  23:06 &lt;whitenoise&gt; 另一方面…… 23:06 &lt;superuser&gt; 我觉得不应该比其他服务更强调 BT，而应把 i2p 宣传为通用网络 23:07 &lt;superuser&gt; 哦，他还没说完…… 23:07 &lt;@Mathiasdm&gt; 他可能在卡，给他点时间 :) 23:08 &lt;whitenoise&gt; 如果我们不推广这个协议，将来某个不算太近的时间里，如果数字媒体的销售模式没有改变，对 torrent 用户的压力会更大，他们就会开始寻找隐藏自己的方法 23:08 &lt;whitenoise&gt; 这无论如何都可能导致我说的第一点（恶名） 23:08 &lt;whitenoise&gt; 不过这也难说 23:08 &lt;Moru&gt; 大家好！打扰一下……可悲但真实的是，把它当作文件分享来推广，你会得到更多用户和大量开发者加入。甚至可能会得到想要使用安全文件分享平台的人的资助。 23:09 &lt;@Mathiasdm&gt; 我个人认为，单靠宣传不会达到那样的效果 23:09 &lt;@Mathiasdm&gt; 另外，whitenoise，你关于恶名的说法没错 23:09 &lt;@Mathiasdm&gt; 但我们现在是在推广它吗？ 23:10 &lt;whitenoise&gt; 我觉得，目前没有 23:10 &lt;@Mathiasdm&gt; 而且 BitTorrent 本身并不会导致恶名，导致恶名的是文件分享（我认为这是个重要区别，不过也许与这次讨论无关） 23:10 &lt;@Mathiasdm&gt; （还有，嗨，Moru） 23:11 &lt;whitenoise&gt; 嗯，BitTorrent 是使用最广的方式，这就是我谈它的原因 23:11 &lt;whitenoise&gt; 当然，也可能是 emule 或其他东西 23:11 &lt;@Mathiasdm&gt; 你觉得应该如何推广？ 23:12 &lt;whitenoise&gt; 比如，目前普通用户在把一切配置好这件事上有些困难 23:12 &lt;whitenoise&gt; 我们可以让关于 BitTorrent 的信息更醒目 23:13 &lt;@Mathiasdm&gt; 嗯，是的 23:13 &lt;whitenoise&gt; 把说明写得更简单 23:13 &lt;whitenoise&gt; 等等。 23:13 &lt;@Mathiasdm&gt; 但我觉得（imho）这更像是 I2P 的通用问题 23:13 &lt;whitenoise&gt; 也许可以稍微改进 i2psnark 23:13 &lt;@Mathiasdm&gt; I2P 本身也可以显眼很多 :p 23:13 &lt;whitenoise&gt; 对 23:14 &lt;whitenoise&gt; 不过这么做（比如在 Twitter 上宣传）肯定会吸引一些用户 23:14 &lt;@Mathiasdm&gt; 是的 23:14 &lt;@Mathiasdm&gt; 嗯，我同意，也希望我们在不久的将来会更多地致力于把一切变得更清晰（提高可用性之类） 23:14 &lt;whitenoise&gt; 所以问题在于，我想，我们该做什么、不该做什么 23:15 &lt;whitenoise&gt; 也许是改进说明，但不要把它宣传成文件分享网络？ 23:15 &lt;@Mathiasdm&gt; 我认为（等 0.9 开发开始后）我们应该做的是看看可用性的‘痛点’ 23:15 &lt;eche|on&gt; 这些方面我已经有些想法了 23:17 &lt;@Mathiasdm&gt; 是的，改进 I2P 的说明会有帮助；控制台重构（也许？不确定）也会有帮助 23:17 &lt;@Mathiasdm&gt; eche|on：我们不是有一份你去的那个会议上的可用性意见的 .pdf 吗？ 23:17 &lt;eche|on&gt; 嗯 23:18 &lt;@zzz&gt; 我有 23:18 &lt;eche|on&gt; 得找找，不过总体上我们确实有一些问题。  23:18 &lt;@Mathiasdm&gt; 有链接吗，zzz？ 23:19 &lt;@Mathiasdm&gt; 那好，我们能不能在网站规范之后，稍微专注做一下这个？ 23:20 &lt;@zzz&gt; http://zzz.i2p/files/petcon-usability-long.pdf 23:20 &lt;@Mathiasdm&gt; 谢了 23:20 &lt;eche|on&gt; 这是个不错的主意 23:21 &lt;@Mathiasdm&gt; 好，那就这样 23:21 &lt;@Mathiasdm&gt; 还有其他意见或想法吗，whitenoise？ 23:21 &lt;whitenoise&gt; 嗯... 23:22 &lt;@Mathiasdm&gt; 当然，你也可以随时开始改进网站的可用性 23:22 &lt;eche|on&gt;  就等着收几封带有联系信息、要打钱的邮件吧 ;-) 23:23 &lt;whitenoise&gt; 那么，我想我们决定了总体上提升可用性，而不特别强调 BitTorrent，对吗？ 23:23 &lt;whitenoise&gt; :-) 23:23 &lt;@Mathiasdm&gt; 看起来是这样，没错，whitenoise  23:23 &lt;@Mathiasdm&gt; 我会把我的银行账号发你邮箱，eche|on，直接把钱打给我就行 ;) 23:23 &lt;@Mathiasdm&gt; 好，那就这样 23:23 &lt;@Mathiasdm&gt; 8) 给所有参加的人发饼干 23:24 &lt;eche|on&gt; *g* 23:24 &lt;@Mathiasdm&gt; ===会议结束=== 23:24 &lt;@Mathiasdm&gt; 谢谢大家 :) 23:24 &lt;eche|on&gt; 饼干！ 23:25 &lt;@Mathiasdm&gt; 别全吃光了 23:25  * Mathiasdm 戳了 eche|on  </div>
