---
title: "I2P 开发者会议 - 2013年1月15日"
date: 2013-01-15
author: "hottuna"
description: "2013年1月15日的 I2P 开发会议记录。"
categories: ["meeting"]
---

## 快速回顾

<p class="attendees-inline"><strong>出席：</strong> darrob, dg, eche|on, hottuna, KillYourTV, LaughingBuddha, orion, sponge, welterde, zzz</p>

## 会议记录

<div class="irc-log"> 20:02:07  &lt;hottuna&gt; dg，今天有会议吗 20:02:26  &lt;LaughingBuddha&gt; 哦对，今天是星期二 20:02:56  &lt;hottuna&gt; str4d，Meeh：会议现在开始吗？ 20:03:49  &lt;orion&gt; 是 20:04:07  &lt;Meeh&gt; hottuna：不清楚，但希望是 20:04:26  &lt;hottuna&gt; 好的，有议题清单吗？ 20:04:56  &lt;hottuna&gt; dg，ping 20:06:07  &lt;hottuna&gt; 好，我们 5 分钟后开始 20:06:35  &lt;hottuna&gt; 在的各位，想一想你们想讨论什么 20:06:57  &lt;hottuna&gt; 开始时请帮忙列出议题清单 20:07:36  &lt;iRelay&gt; &lt;weltende@freenode&gt; 我以为今天是讨论加密（crypto）的会议 20:08:07  &lt;hottuna&gt; weltende，我错过了上一次。我只是想把秩序理一理 20:08:22  &lt;hottuna&gt; zzz，加密会议 20:10:23  &lt;hottuna&gt; weltende，原本要讨论哪方面的加密？ 20:11:09  &lt;hottuna&gt; 好，我们试着开始吧。 20:11:16  &lt;hottuna&gt; 会议议程： 20:11:28  &lt;hottuna&gt; * Syndie 黑客松进展 20:11:51  &lt;hottuna&gt; * I2P 加密 20:12:02  &lt;iRelay&gt; &lt;weltende@freenode&gt; hottuna：这个我不知道.. 20:12:20  &lt;iRelay&gt; &lt;weltende@freenode&gt; hottuna：顺便说下，我是应该把你的 r0ket 打包寄出之类的吗？ 20:12:32  &lt;dg&gt; 我来得及吗？ 20:12:51  &lt;hottuna&gt; 我刚开始，不过如果你想接手我很乐意 20:12:53  &lt;iRelay&gt; &lt;weltende@freenode&gt; dg：嗯 20:13:20  &lt;dg&gt; 我所知道的最多就是“加密（crypto）” 20:14:32  &lt;hottuna&gt; dg，还有其他需要处理的议题吗 20:14:35  &lt;hottuna&gt; ？ 20:15:14  &lt;dg&gt; Syndie 的进展、研究人员的任何更新、总体方向？ 20:15:37  &lt;hottuna&gt; 好。那我们开始？ 20:15:55  &lt;dg&gt; 当然 20:16:14  &lt;dg&gt; 我希望 zab 能出现，因为他和 zzz 最了解 router 内部实现.. 20:18:28  &lt;orion&gt; 我想我们要讨论是否升级加密。 20:18:28  &lt;hottuna&gt; 总之要逐步弃用 dsa-1024 20:18:31  &lt;orion&gt; 以及背后的实施细节。 20:18:31  &lt;hottuna&gt; 好 20:18:31  &lt;dg&gt; 让我把话题翻出来。 20:18:31  &lt;hottuna&gt; 有道理 20:18:31  &lt;hottuna&gt; dg，http://zzz.i2p/topics/715 20:18:31  &lt;dg&gt; 啊哈 20:18:42  &lt;dg&gt; 哈.. 两年前的 20:19:00  &lt;hottuna&gt; 我们要不要先从“Syndie 进展”开始？ 20:20:11  &lt;dg&gt; 好 20:21:09  &lt;hottuna&gt; 好的，待办列表里新增/完成了多少项？ 20:21:40  &lt;hottuna&gt; 还有待办的 URL 是什么？ 20:25:43  &lt;hottuna&gt; Syndie 更新日志：http://zzz.i2p/posts/6095 20:25:43  &lt;hottuna&gt; 这里有 Syndie 用户吗？ 20:26:06  &lt;dg&gt; 我测试过，但遇到问题/感觉像是死了。 20:26:09  &lt;hottuna&gt; 我试了并开始同步，但要同步的项目太多了 20:26:16  &lt;dg&gt; 不确定有没有常规用户.. 20:26:37  &lt;hottuna&gt; 而且如果允许很长的历史，或许应该先抓取最新的帖子？ 20:26:44  &lt;darrob&gt; 我算是在。 20:27:08  &lt;hottuna&gt; darrob，你也在运行一个归档吗？ 20:27:16  &lt;darrob&gt; hottuna：是的 20:28:23  &lt;hottuna&gt; 你有关注这次黑客松吗？ 20:29:25  &lt;hottuna&gt; Syndie 待办：https://github.com/i2p/i2p.syndie/blob/master/TODO 20:29:36  &lt;eche|on&gt; Syndie 黑客松很成功，现在运行得相当好。目前新手第一次使用时帖子太多是个小问题。很快会解决。 20:30:28  &lt;hottuna&gt; 太好了。针对初次同步量太大的问题有 trac 条目吗，还是在别处记录了？ 20:30:32  &lt;eche|on&gt; Syndie 按日期抓取 20:30:43  &lt;darrob&gt; 是的，到目前为止黑客松非常成功。zzz 修复了一大堆让 Syndie 难用的 bug。就连拉取旧消息现在也应该更好了，如果我没记错的话。 20:30:46  &lt;eche|on&gt; 另外关于“什么算新消息”也有一些讨论 20:31:34  &lt;eche|on&gt; 出于某些匿名性方面的考虑，“归档今天收到的一切都算 NEW（新）” 20:31:59  &lt;hottuna&gt; eche|on，我不太明白最后那句。抓取是按最新帖子优先吗？ 20:32:05  &lt;eche|on&gt; 不 20:32:13  &lt;hottuna&gt; 我最近同步时看起来相当随机 20:32:17  &lt;eche|on&gt; 我个人觉得是一个接一个地抓，顺序是随机的 20:32:31  &lt;eche|on&gt; 但它会发送自某个特定日期以来所有“新”的消息 20:32:42  &lt;hottuna&gt; 也许有序更好一些 20:32:49  &lt;eche|on&gt; 但“新”不是/曾经不是基于消息的创建日期 20:33:04  &lt;eche|on&gt; “新”是基于消息到达服务器的日期（出于匿名性考虑） 20:33:14  &lt;hottuna&gt; 啊，我懂了 20:33:48  &lt;hottuna&gt; 我应该去哪儿提“有序抓取”的建议？ 20:34:13  &lt;eche|on&gt; 而如果某天服务器从某个“丢失的旧归档”拿到 5000 条消息，这 5000 条都会被视为新消息，即使它们的创建日期早在 5 年前 20:34:16  &lt;darrob&gt; hottuna：发到“Syndie dev”。:) 20:34:27  &lt;eche|on&gt; 或者发 snydie bug  ;-) 20:34:34  &lt;hottuna&gt; Syndie 的那个主题帖？ 20:34:49  &lt;zzz&gt; 我们花了一周时间做推送，快完成了，还要处理一些日期问题，然后会看拉取 20:35:08  &lt;darrob&gt; 不，是 Syndie 论坛。 20:35:11  &lt;eche|on&gt; hottuna：哦，你还不在 Syndie 里 -) 20:35:26  &lt;eche|on&gt; 不过你可以在你的 Syndie 里改默认的拉取/推送策略 20:35:45  &lt;hottuna&gt; 我看到过一些设置，但我还是个新手用户 20:36:14  &lt;zzz&gt; 但重点是：我正回归 i2p，需要大家更多地参与测试和编码 20:36:14  &lt;eche|on&gt; 拉取策略 20:36:29  &lt;hottuna&gt; 好，知道了 zzz 20:36:44  &lt;eche|on&gt; 是啊，我还以为 zzz 打出了“jrandom 这张牌”，从 I2P 转去做 Syndie 了 ;-) 20:36:44  &lt;hottuna&gt; 还有其他关于 Syndie 的评论吗？ 20:37:10  &lt;hottuna&gt; 好，继续 20:37:18  &lt;hottuna&gt; ** 研究人员的更新 ** 20:37:34  &lt;hottuna&gt; zzz，你有和他们中的任何人联系过吗？ 20:37:40  &lt;zzz&gt;  会尝试找个时间发版，版本号可能是 1.103b-0，需要 weltende 帮忙把它放到网站上 20:37:55  &lt;sponge&gt; 问大家一个问题：谁有 Google 账号、胆子够大，能把 Android 相关的 i2p 东西放到一个 Google Drive 账号上，让大家更快地获取与 Android 上 i2p 相关的内容？--&gt; 想法：如果 i2p 已经有 Google 账号，那谁在管，我好把东西给他/她，让他/她发到 Google Drive？ 20:38:06  &lt;eche|on&gt; hottuna：顺便说，我们错过了身边那个讲解椭圆曲线的酷数学 20:38:23  &lt;eche|on&gt; sponge：我们有 I2P 的 Google 账号吗？ 20:38:30  &lt;eche|on&gt; sponge：看私聊 20:38:30  &lt;zzz&gt; 就你在这儿和 zzz.i2p 主题里看到的那些。不过如果 christoph 有要补充的，他在这里。 20:38:51  &lt;hottuna&gt; eche|on，我没错过。我以前经历过。光是想起就开始冒冷汗.. 20:38:51  &lt;sponge&gt; eche：问题就在这儿……我们有吗？ 20:39:02  &lt;zzz&gt; sponge，也许咱们还是回到会议主题？ 20:39:05  &lt;hottuna&gt; christoph，我们正在开每周的 i2p 会议 20:39:16  &lt;hottuna&gt;  你有任何与 i2p 相关的更新吗？ 20:39:19  &lt;sponge&gt; 哦，会议？太好了！ 20:39:59  &lt;orion&gt; Google 账号？ 20:40:02  &lt;orion&gt; 我来吧。 20:40:14  &lt;hottuna&gt; 与他们做的研究相关，我读了 GNUnet 的 DHT 论文 20:40:21  &lt;sponge&gt; orion：哇！太棒了！ 20:40:24  &lt;hottuna&gt; 挺有意思的 20:40:27  &lt;eche|on&gt; hottuna：甜蜜极了。我只是被那两个疯狂的家伙震撼到了，现在觉得椭圆曲线非常酷^^ 20:40:54  &lt;eche|on&gt; sponge：你需要什么样的 Google 账号？ 20:41:00  &lt;sponge&gt; zzz/各位：我不是加密方面的专家，这个议题我帮不上忙 :( 20:41:27  &lt;dg&gt; 我也是 20:41:40  &lt;hottuna&gt; R5N 让在查找的节点可以选择一直查下去，只要到目标键有一条路径，最终就能成功 20:42:00  &lt;eche|on&gt; sponge：也请看私聊 20:42:19  &lt;hottuna&gt; 我觉得这可能是 netdb 的一个有趣替代方案 20:42:30  &lt;sponge&gt; eche：基本上是需要一个能放上大体积二进制和 Android APK 的地方，包括 i2p-android（zzz 的和开发版），以及我正在做的 libc 相关内容，会有一个 APK 和一个 tarball 包 20:42:45  &lt;hottuna&gt; 不过我敢肯定 zzz 现在还不太想重做 DHT :P 20:43:31  &lt;eche|on&gt; sponge：我们有 I2P 的 Google Code 账号，也可以托管那些文件。只是我不确定有没有 Google Play 账号 20:43:54  &lt;hottuna&gt; 好，研究这块没有更多更新了吗？ 20:44:13  &lt;sponge&gt; eche：想法是给大家一个容易拿到 APK 和 tarball 的地方，尽可能少麻烦，而不是走 i2p。本身和 Play 商店没关系。印象里 Google Drive 免费，除非你要更多空间…… 20:44:20  &lt;zzz&gt; sponge，也许还是聚焦会议主题吧？ 20:44:23  &lt;hottuna&gt; 继续... 20:44:42  &lt;sponge&gt; 这个以后再聊 20:44:45  &lt;hottuna&gt; **  I2P 加密 ** 20:44:52  &lt;eche|on&gt; sponge：啊，好，我们有官方的 I2P Google Code 托管平台。我个人觉得那是最好的地方 20:44:52  &lt;zzz&gt; 几乎准时开始会议给个 A+；第二步是让讨论不跑题并推进 :) 20:45:19  &lt;sponge&gt; 嘿嘿，我刚好醒着 ;-) 20:45:26  &lt;hottuna&gt; 那么我们眼下要做哪些具体的加密决策？ 20:45:41  &lt;hottuna&gt; 替换 DSA 1024 20:45:48  &lt;zzz&gt; 我想知道是谁把“crypto”定为会议主题的？你具体想讨论什么？ 20:46:09  &lt;hottuna&gt; 是 welt 跟我说的 20:46:28  &lt;dg&gt; str4d，不过我不确定他在不在。 20:46:39  &lt;sponge&gt; 我建议尽快用需要的方案替换 DSA 1024，同时我们需要一个办法让旧版 router 仍能识别当前在用的东西。 20:46:50  &lt;hottuna&gt; 讨论一下也无妨 20:47:20  &lt;zzz&gt; 当然这是个大话题。我想听听它具体指什么、为什么列上议程，这样我们才能聚焦。 20:48:06  &lt;hottuna&gt; 这就是为什么每次会议都应该有一个论坛主题帖 20:48:24  &lt;eche|on&gt; syndie *g* 20:48:32  &lt;sponge&gt; 我觉得 I2P 犯过的最大错误之一，是没能从一开始就为将来要用哪种加密留个“提示”。也许可以做的是通过 DSA 1024 携带一个提示，让旧版 router 忽略它，而新版会采纳这个提议。 20:48:55  &lt;hottuna&gt; 说得好，sponge 20:48:58  &lt;zzz&gt; 好吧（有点跑题），我们需要每次会议都有负责人，这样就会有议程并能准时开始。dg，你会重新来做这件事吗？否则我们得找别人。 20:49:01  &lt;orion&gt; 20:21:47&lt;+str4d&gt; KillYourTV：你能把下周加密会议的 /topic 更新一下吗？ 20:49:01  &lt;orion&gt; 20:22:57-!- KillYourTV 将 #i2p-dev 的主题改为：Syndie 黑客松进行中，当前 Syndie 构建 1.102b-3 | 当前 I2P 构建：0.9.4-4 | 开发加密会议在此，时间 UTC 1 月 15 日周二晚 8:00（20:00）| 报告缺陷：http://trac.i2p2.i2p / http://trac.i2p2.de 20:49:07  &lt;iRelay&gt; 标题：I2P (at trac.i2p2.i2p) 20:49:27  &lt;dg&gt; 好，我没问题。我“死过”之后就跟不上节奏了。:) 20:50:15  &lt;hottuna&gt; 好吧，我觉得加密这部分目前讨论不出什么结果。有异议吗？ 20:50:18  &lt;sponge&gt; zzz：能不能在 DSA 1024 里提供一个提示，让当前和更旧的 router 都会忽略？ 20:51:02  &lt;dg&gt; hottuna：可惜我们把那定为主题了，我也没花时间想别的.. 20:51:08  &lt;zzz&gt; dg，你说的“没问题”是哪个？你再来做，还是找别人来做？ 20:51:19  &lt;sponge&gt; ‘双加密栈’会不会导致很大的臃肿？ 20:51:22  &lt;dg&gt; 如果你们愿意，我们可以聊聊接下来要做什么，以及关于受限路由的计划。这对我来说很重要，不过.. 20:51:26  &lt;dg&gt; zzz：我再来做 20:51:53  &lt;KillYourTV&gt; 在 Syndie 里发会议主题帖 &lt;3 20:52:36  &lt;hottuna&gt; sponge，我觉得启用多种加密会带来一些复杂性 20:52:43  &lt;zzz&gt; sponge，简单说一下：针对每一种加密的“用法”（比如签名 RI），而不是每一种加密“类型”（比如 DSA 1024），都有两件事要做：决定我们是否以及何时需要更换；如果可能，决定如何以兼容的方式更换。后者我已经开始做了，讨论帖在 zzz.i2p 上。 20:52:58  &lt;hottuna&gt; 比如降级攻击之类。 20:53:09  &lt;zzz&gt; 但我们不能泛泛地谈“DSA 1024”，只能讨论它的某个具体用法（如果我没记错，至少有六七种） 20:53:43  &lt;zzz&gt; 另外，如果我们下周要讨论升级加密，那篇 Tor 论文是必读的预习材料。 20:54:18  &lt;zzz&gt; （在 zzz.i2p 上搜索“read it and weep”） 20:54:28  &lt;hottuna&gt; dg，你能在 zzz.i2p 或 forum.i2p 上发个会议主题帖吗？ 20:54:47  &lt;hottuna&gt; 这样可以整理一些下周的笔记？ 20:55:35  &lt;hottuna&gt; Tor 论文链接：  https://gitweb.torproject.org/tor.git?a=blob_plain;hb=HEAD;f=doc/spec/proposals/ideas/xxx-crypto-migration.txt 20:55:38  &lt;dg&gt; hottuna：http://zzz.i2p/topics/1268 —— 除非我们需要新的？ 20:56:12  &lt;sponge&gt; 有一件事我们绝对不需要：I2P 的“一次性切换日”（flag day） 20:56:36  &lt;dg&gt; 看在上帝的份上，千万别 20:56:39  &lt;zzz&gt; 所以 sponge，总的来说，“臃肿”不是问题，兼容性才是。请读一下那篇“read-it-and-weep”论文 20:56:42  &lt;hottuna&gt; 哎呀，那个链接挂了 20:56:42  &lt;hottuna&gt; 真正的 Tor 链接： https://gitweb.torproject.org/torspec.git/blob_plain/34ecac0fbac7f476bfcbf813767721fada62c17e:/proposals/ideas/xxx-crypto-migration.txt 20:56:48  &lt;LaughingBuddha&gt; 呵呵 20:56:59  &lt;sponge&gt; 是的，那帖我前阵子读过 20:57:03  &lt;hottuna&gt; 好，这个话题还有别的评论吗？ 20:57:41  &lt;hottuna&gt; dg，也许我们应该每周都发一个（主题帖），这样大家可以讨论议题 20:57:58  &lt;hottuna&gt; 也能提前整理议题列表 20:58:01  &lt;sponge&gt; 只要过渡平滑，怎么做都行，我就满足了 20:58:08  &lt;dg&gt; 这可能有助于保持新鲜感，但时间久了也可能有点烦 20:58:36  &lt;hottuna&gt; dg，至少可以试试？ 20:58:43  &lt;hottuna&gt; 看看效果如何 20:58:54  &lt;sponge&gt; 另外，我的理解对吗？这不会改变 b32.i2p 的格式吧？ 21:00:28  &lt;sponge&gt; 也就是说，它还是个哈希 21:00:35  &lt;dg&gt; 对 21:01:47  &lt;orion&gt; 现在看 sha256 似乎合理 21:02:02  &lt;hottuna&gt; Destination 与公私钥有关 21:02:02  &lt;hottuna&gt; 只要我们不更换公钥或哈希，应该就没问题 21:02:37  &lt;orion&gt; 如果我们使用一种 ECC 原语，使得公钥长度和我们现在用的一样，会怎样？ 21:02:44  &lt;orion&gt; 也就是 128 字节 21:03:06  &lt;hottuna&gt; orion，那会严重浪费 CPU 周期和带宽 21:03:10  &lt;eche|on&gt; 我觉得是 156 位 21:03:29  &lt;hottuna&gt; 而且我们仍然需要告知接收端我们用的是什么加密 21:04:42  &lt;hottuna&gt; 好，还有和加密相关的讨论吗？ 21:05:34  &lt;hottuna&gt; 继续... 21:05:44  &lt;sponge&gt; :-) 21:05:47  &lt;hottuna&gt; ** 自由讨论 / 其它 ** 21:06:22  &lt;eche|on&gt; 我清理了 ugha.i2p 21:06:37  &lt;hottuna&gt; 有很多垃圾信息吗？ 21:07:03  &lt;eche|on&gt; 哦对，有几百篇垃圾文章 21:07:26  &lt;hottuna&gt; ugha.i2p 还能在真是太好了 21:07:44  &lt;hottuna&gt; 我在那儿读过、也发过一些有用的东西 21:08:15  &lt;hottuna&gt; dg，你能创建下周的会议主题帖吗？ 21:08:31  &lt;hottuna&gt; orion，i2pcpp 进展如何？ 21:08:42  &lt;dg&gt; 可以。你有什么要我特别提的，还是就写“这是用于讨论 $date 会议的主题帖..”？ 21:08:44  &lt;orion&gt; hottuna：入站 SSU 现在能用了。 21:09:07  &lt;orion&gt; 我也可以开始构建入站 tunnels。 21:09:07  &lt;hottuna&gt; 哇，你挺快的 :) 21:09:19  &lt;orion&gt; 是啊，进展很快。 21:09:34  &lt;hottuna&gt; dg，没什么特别的，我是想推动一下加密的讨论 21:09:34  &lt;orion&gt; 不过周一大学又要开学了。 21:09:37  &lt;sponge&gt; 是啊，orion 很快，考虑到 C++ 有多难缠 21:09:47  &lt;orion&gt; 周一之后进度会慢很多。 21:10:02  &lt;orion&gt; 所以我在尽可能多做点。 21:10:02  &lt;dg&gt; hottuna：好，我会把困境总结一下。 21:10:13  &lt;LaughingBuddha&gt; 也许有人可以在 ugha 上建个页面，列出应该添加的内容 21:10:28  &lt;hottuna&gt; 当然，不过至少我们可以把抱怨 Java 的人引导到另一个代码库去 :P 21:10:51  &lt;hottuna&gt; LaughingBuddha，往哪里加什么？i2pcpp？ 21:11:06  &lt;LaughingBuddha&gt; 抱歉，是该放到 wiki 上的东西 21:11:13  &lt;LaughingBuddha&gt; 比如一个需求页 21:11:16  &lt;hottuna&gt; 啊哈 :) 21:11:19  &lt;hottuna&gt; 好主意 21:11:19  &lt;LaughingBuddha&gt; 教程之类的 21:11:42  &lt;LaughingBuddha&gt; 能有一个站点指给新手看常见问题就好了 21:11:53  &lt;LaughingBuddha&gt; 比如“我该如何设置 X” 21:11:56  &lt;orion&gt; 新网站什么时候上线？ 21:12:47  &lt;hottuna&gt; orion，上次我和 str4d 聊时，他对其中几页还不满意 21:13:06  &lt;orion&gt; 这样啊。 21:13:25  &lt;hottuna&gt; 不过我在想，也许先上线，再修修小问题会更好 21:14:08  &lt;hottuna&gt; eche|on 和 weltende：把站点迁到新网站对你们来说要多少工作？ 21:14:34  &lt;iRelay&gt; &lt;weltende@freenode&gt; hottuna：工作量不大.. 已经准备好了吗？ 21:14:57  &lt;hottuna&gt; 我觉得差不多了，只是 str4d 还不太满意 21:15:22  &lt;hottuna&gt; 但如果 str4d 同意，我希望在它“完美”之前就上线 21:15:49  &lt;sponge&gt; “活的”文档从来不会‘完美’ 21:16:16  &lt;hottuna&gt; 我也是这么想的 21:16:16  &lt;sponge&gt; 所以，你是说‘够好就行’ 21:16:18  &lt;LaughingBuddha&gt; :) 21:17:03  &lt;hottuna&gt; 我觉得它已经够好。而且比现在这个好一些 21:17:55  &lt;LaughingBuddha&gt; 只是一点？ 21:18:06  &lt;hottuna&gt; 相当多呢 21:18:21  &lt;LaughingBuddha&gt; 这感觉就像把旧站点塞进了时光机 21:19:48  &lt;dg&gt; 除了加密之外，还有别的吗，hottuna？ 21:20:03  &lt;hottuna&gt; 我想不到了 21:20:19  &lt;dg&gt; 好吧，那我们要讨论 DSA .. 又来了？ 21:20:48  &lt;hottuna&gt; 像 zzz 说的，我们需要讨论每一种密码算法用在了哪些地方 21:21:11  &lt;sponge&gt; 我对 DSA/加密 的想法和顾虑已经表达了，没什么更多要说的 21:21:49  &lt;dg&gt; 希望到时候能把 zab 叫上？ 21:22:08  &lt;hottuna&gt; 那就最好了 21:22:23  &lt;dg&gt; hottuna：这样可以吗？http://zzz.i2p/topics/1328 21:22:26  &lt;hottuna&gt; LaughingBuddha，我在 http://ugha.i2p/ 加了一个“请求”板块 21:22:29  &lt;iRelay&gt; 标题：zzz.i2p: Meeting [22nd January] (at zzz.i2p) 21:22:32  &lt;dg&gt; 我现在就给 zab 发邮件。 21:22:39  &lt;hottuna&gt; 太好了 dg！ 21:22:42  &lt;hottuna&gt; 谢谢 21:22:45  &lt;sponge&gt; 关于和程序员开会有一点要注意——你试过“赶猫”吗？ 21:22:52  &lt;hottuna&gt; 好，在我结束会议之前还有别的吗？ 21:22:59  &lt;LaughingBuddha&gt; 好的 hottuna 21:23:10  &lt;dg&gt; hottuna：我觉得应该把“更新 ugha”以及“新站上线前还有什么要完成的”也写进去 21:23:10  &lt;hottuna&gt; sponge，我也有这种感觉 21:23:13  &lt;dg&gt; 我不这么觉得 21:23:31  &lt;hottuna&gt; 同意 21:23:46  &lt;hottuna&gt; 好。会议结束。 21:23:52  &lt;hottuna&gt; 下周同一时间见。 21:23:52  &lt;hottuna&gt; baf's 21:24:12  &lt;dg&gt; 好耶 </div>
