---
title: "I2P 开发者会议 - 2013年1月8日"
date: 2013-01-08
author: "str4d"
description: "2013年1月8日的 I2P 开发会议记录。"
categories: ["meeting"]
---

## 快速回顾

<p class="attendees-inline"><strong>出席：</strong> christoph, dg, h2ik, KillYourTV, orion, primal, RN, str4d, welterde, zzz</p>

## 会议日志

<div class="irc-log"> 21:02:22  &lt;str4d&gt; 好的，我就开始会议了。 21:02:29  &lt;str4d&gt; 0) 打个招呼 21:02:29  &lt;str4d&gt; 1) Feeds 进展（订阅源） 21:02:29  &lt;str4d&gt; 2) JUnit hackfest（黑客聚会）总结 21:02:29  &lt;str4d&gt; 3) 讨论 Syndie 的进展以及我们的方向 21:02:29  &lt;str4d&gt; 4) 对未来 hackfests 的建议 21:02:29  &lt;str4d&gt; 5) PR 经理提名（公共关系经理） 21:02:32  &lt;str4d&gt; 6) 0.9.4 进展 21:02:35  &lt;str4d&gt; 7) 网站改版 21:02:38  &lt;str4d&gt; 0) 打个招呼 21:02:38  &lt;str4d&gt; 嗨！ 21:03:06  &lt;orion&gt; 嗨！ 21:03:49  &lt;lillith&gt; hi :) 21:06:50  &lt;str4d&gt; 还有其他人吗？ 21:08:58  &lt;str4d&gt; “hi” 获胜。 21:09:05  &lt;str4d&gt; 1) Feeds 进展 21:09:35  &lt;str4d&gt; 这个会很简短。 21:10:51  &lt;str4d&gt; Feeds 的工作已经接近完成，但很遗憾赶不上 0.9.5——还有太多小事情需要收尾（用户通知等），也有一些并不那么小的事情（重做 /home 的设计，特别是如何向用户展示分类）。 21:11:55  &lt;dg&gt; 哇 21:11:58  &lt;dg&gt; 我及时赶到了 21:11:58  &lt;str4d&gt; 我更愿意把它推迟到下个版本，而不是以现在的状态发布，因为我希望用户对它的第一印象是好的 =) 21:12:05  &lt;dg&gt; 我还以为我错过你们了 21:12:15  &lt;str4d&gt; dg：我们晚了一个小时开始，FYI =P 21:12:15  &lt;orion&gt; dg：没有，我们还在。 21:12:23  &lt;dg&gt; \o 21:13:38  &lt;str4d&gt; 所以，任何关于 Feeds 工作的反馈、评论和建议都非常欢迎，但在 0.9.5 发布前并不紧急。 21:14:37  &lt;str4d&gt; 在我们继续之前，有谁在这个话题上要提出什么吗？ 21:14:53  &lt;orion&gt; 没有。 21:15:51  &lt;dg&gt; 我没有，如果 zzz 在，他可能有？ 21:17:23  &lt;str4d&gt; 如有需要，我们可以最后再回到这一点。 21:17:26  &lt;str4d&gt; 下一个： 21:17:26  &lt;str4d&gt; 2) JUnit hackfest 总结 21:17:57  &lt;str4d&gt; 还有其他参与的人在吗？zzz？topiltzin？KillYourTV？ 21:18:55  &lt;zzz&gt; 在的，进展顺利，我们四个都在埋头改，zab 一直战斗到最后，直到所有测试都通过。多年第一次，或者说可能史上第一次。 21:19:22  &lt;str4d&gt; 为此给 zab 点赞。 21:20:04  &lt;str4d&gt; 结果是我们现在有了由 kytv 运行的 Jenkins 服务，希望它能让我们保持自律 ^_^ 21:21:47  &lt;str4d&gt; 下一步是用更多测试来扩大代码覆盖率（Jenkins 也会监控）。 21:22:06  &lt;str4d&gt; 这里没什么别的可说的，所以： 21:22:09  &lt;iRelay&gt; &lt;welterde@freenode&gt; kytv：你也在跑 sonar 吗？ 21:22:14  &lt;str4d&gt; 3) 讨论 Syndie 的进展以及我们接下来怎么做 21:23:08  &lt;str4d&gt; zzz 和 eche|on 已经开始了 Syndie 的 hackfest——看起来情况有多糟？=P 21:23:39  &lt;zzz&gt; 挺顺利的，需要更多人来测试、写代码或者提建议，过去几天我们有几十个 checkins。 21:24:01  &lt;zzz&gt; 建议大家尝试 mtn 里的最新版本，会发现很多修复。 21:24:32  * str4d 计划在接下来一两天拉取这个分支看看 21:24:32  &lt;zzz&gt; 但重点是招募某个人能持续地投入去做。它需要大量工作。 21:25:50  &lt;str4d&gt; 我记得 TODO 里有一点是个大方向的问题：Syndie 的目标是什么/我们希望它走向哪里？ 21:27:11  &lt;dg&gt; 你的意思是？从开发角度？从流行度角度？ 21:27:54  &lt;str4d&gt; 可能两者都是。 21:28:29  &lt;str4d&gt; 要实现最初的目标需要做什么？那些目标是什么？现在还合理吗？ 21:29:13  &lt;str4d&gt; 这种东西适合在 Syndie 的悬赏帖里梳理一下。 21:29:23  &lt;dg&gt; 从流行度来看：让 Syndie 至少能与“匿名发布”工具并列被考虑（我不知道除了 Freenet 之外是否还有其他？） 21:29:35  &lt;dg&gt; 如果能做到那一步，我们就不错了 21:29:49  &lt;str4d&gt; （这样人们就能看着悬赏条目，对所需内容有个感觉） 21:29:52  &lt;dg&gt; 目标在网站上，我记得。至少有些用例有点解释了…… 21:30:19  &lt;str4d&gt;     回顾原始目标的相关链接： 21:30:22  &lt;str4d&gt;     http://www.i2p2.i2p/status-2006-09-12.html 21:30:22  &lt;str4d&gt;     http://www.i2p2.i2p/status-2006-10-03.html 21:30:29  &lt;iRelay&gt; Title: I2P Status Notes for 2006-09-12 - I2P (at www.i2p2.i2p) 21:30:33  &lt;iRelay&gt; Title: I2P Status Notes for 2006-10-03 - I2P (at www.i2p2.i2p) 21:31:36  &lt;str4d&gt; dg：那么审查一下 Syndie 的网站并作更新会很好。 21:31:58  &lt;zzz&gt; 在 hackfest 中我们只是修复明显的问题。但希望这次活动能吸引有想法的新用户和开发者。 21:33:16  &lt;str4d&gt; 公关会在这方面有所帮助（我们马上会谈到）。 21:34:21  &lt;str4d&gt; 建个工单来审查 Syndie 的文档/目标/悬赏等，确保它们是最新的，这主意好吗？ 21:35:07  &lt;dg&gt; 我觉得可以 21:36:37  &lt;str4d&gt; dg：你能做这个吗？=) 21:37:05  * dg 点头 21:37:08  &lt;str4d&gt; 现在有人还有什么要补充的吗？ 21:37:11  &lt;str4d&gt; 谢谢 21:39:35  &lt;orion&gt; 没有。 21:41:07  &lt;str4d&gt; zzz：在我们继续之前还有其他评论吗？ 21:41:34  &lt;str4d&gt; 除了“现在就去 hack Syndie 吧!!!!!!!!!!!!” ;P 21:43:41  &lt;str4d&gt; 哦——为什么 syndie.i2p 没有上线？ 21:43:44  &lt;str4d&gt; welterde？ 21:43:51  &lt;str4d&gt; （或者是谁在运维它） 21:43:57  &lt;str4d&gt; syndie.i2p2.de 是在线的。 21:44:48  * KillYourTV 猜大概是 jrandom 的。 21:45:31  &lt;str4d&gt; 嗯，可能是。那样的话，搭一个 syndie.i2p2.i2p 会值得一做。 21:45:58  &lt;str4d&gt; （我记得在 I2P 文档里看到过 syndie.i2p，所以那部分也需要改） 21:46:41  &lt;KillYourTV&gt; 我觉得 syndie 还没有 eepsite……（还没有） 21:47:16  &lt;str4d&gt; 它有一个 clearnet（明网）站点…… 21:48:00  &lt;KillYourTV&gt; 天哪……最近的下载还是 2007 年的，除了我的 Debian 包或者插件版本。 21:48:03  &lt;KillYourTV&gt; 我觉得很少有人（除了 mosfet、darrob、echelon 和我）在很长一段时间里关心 syndie（这就是为什么要办 hackfest!!!!!!!11111onetyelven） 21:49:54  &lt;str4d&gt; 好的，会议先继续，必要的话我们再回到这个话题。 21:50:05  &lt;str4d&gt; 4) 对未来 hackfests 的建议 21:51:17  &lt;KillYourTV&gt; weltende：不熟悉 sonar，不过我会去看看。也许我也能搞定…… 21:51:32  &lt;str4d&gt; 那么，我们还有哪些 hackfest 点子？ 21:56:17  &lt;RN-Droid&gt; 我也要！ 21:56:36  &lt;str4d&gt; &lt;str4d&gt; 那么，我们还有哪些 hackfest 点子？ 21:58:32  &lt;str4d&gt; 目前在炉子上的东西有： 21:58:35  &lt;str4d&gt; I2P 本身 21:58:35  &lt;str4d&gt; Syndie 21:58:42  &lt;str4d&gt; Android 移植 21:58:49  &lt;str4d&gt; 网站 21:59:54  &lt;str4d&gt; 这些里面有什么值得办一个 hackfest 来做的吗？ 22:00:05  &lt;str4d&gt; （我漏了什么吗？） 22:01:14  &lt;orion&gt; str4d：协议规范是可以“hack”的东西吗？ 22:07:25  &lt;str4d&gt; orion：你是说它的文档？ 22:07:48  &lt;str4d&gt; 如果文档不清楚，那是值得考虑的事。 22:08:03  &lt;str4d&gt; 尤其是现在有人尝试用它来复刻一个兼容的 I2P =) 22:08:34  &lt;orion&gt; str4d：我指的是实际修改协议。 22:08:45  &lt;str4d&gt; orion：那就不太适合了。 22:08:53  &lt;str4d&gt; zzz 可以详细说明。 22:09:09  &lt;str4d&gt; 不过这还取决于你指的是哪个协议。 22:10:00  &lt;orion&gt; 主要是升级加密。 22:10:00  &lt;str4d&gt; 现有协议（SSU、NTCP、I2CP、I2NP 等）理想情况下应保持向后兼容，所以在它们上办 hackfest 可能适得其反，因为任何改动都需要慎重考虑。 22:10:35  &lt;str4d&gt; 啊对。这确实值得考虑，尤其是在你用 i2pcpp 走太远之前。 22:10:54  &lt;str4d&gt; 同样，可能不值得专门搞个 hackfest，但我们应该专门拿出些时间来。 22:11:05  &lt;orion&gt; 好的 22:11:23  &lt;dg&gt; 顺便 http://trac.i2p2.i2p/ticket/840 22:11:27  &lt;iRelay&gt; Title: #840 (Review Syndie site)  I2P (at trac.i2p2.i2p) 22:11:47  * str4d 提交动议：下一次会议（或者下下一次）举行一次加密审查会议。 22:12:39  &lt;dg&gt; 我同意 22:12:50  &lt;str4d&gt; o/ 22:13:10  &lt;orion&gt; /o 22:13:41  &lt;str4d&gt; zzz？KillYourTV？welterde？ 22:14:29  &lt;str4d&gt; 我们希望选择一个 I2P 加密方面最有经验的人能参加的时间（所以 zzz 和 zab 一定要能参加） 22:16:32  &lt;iRelay&gt; &lt;welterde@freenode&gt; str4d：啊……加密……我会参加……什么时候？*拿日历* 22:17:02  &lt;dg&gt; 下周？ 22:17:05  &lt;dg&gt; 同一时间？ 22:17:48  &lt;str4d&gt; welterde，我提议是下一次会议或下下一次（也就是 1 月 15 日或 22 日周二，20:00 UTC），不过如果你/zzz/zab/等人另一个时间更合适…… 22:22:57  * str4d 刚刚给 zab 发了邮件问他的时间安排。 22:24:08  &lt;str4d&gt; s/just emailed zab/is attempting to email zab (and waiting on postman's SMTP to respond&gt;_&lt;) 22:26:17  * str4d 等待 welterde 查完他的日历 22:26:32  &lt;iRelay&gt; &lt;welterde@freenode&gt; str4d：已经记下 ;) 22:27:04  &lt;str4d&gt; 好的，目前提议的时间是 1 月 15 日周二，20:00 UTC。 22:27:23  * str4d 会在 zzz.i2p 上发个帖子说明 22:27:26  &lt;str4d&gt; 下一个： 22:27:29  &lt;str4d&gt; 5) PR 经理提名 22:27:36  &lt;str4d&gt; orion：轮到你了！ 22:27:47  &lt;str4d&gt; （终于 ^_^） 22:29:26  &lt;orion&gt; yay 22:32:30  &lt;orion&gt; PR 经理这个职位的角色是什么？ 22:32:33  &lt;orion&gt; 正式地说。 22:33:00  &lt;str4d&gt; “PR manager: press contact, manages public relations and affairs”（PR 经理：媒体联络，管理公共关系和事务） 22:33:10  &lt;str4d&gt; （来自 /team） 22:34:51  &lt;str4d&gt; 所以是让 I2P 被人所知、处理采访/文章请求、组织 I2P 亮相活动的人……类似这样的，我想。 22:34:54  &lt;orion&gt; 我可以做媒体联系人。我喜欢在公众面前讲话。 22:34:57  &lt;str4d&gt; 是 imagine* 22:35:39  &lt;dg&gt; 需要能线下（IRL）出面的。 22:35:50  &lt;orion&gt; 我可以线下见媒体/记者。 22:35:53  &lt;dg&gt; 另外，作为 I2P 的公共形象代表，帮我们处理需要的事情也会很有用…… 22:35:53  &lt;orion&gt; 我不介意。 22:36:03  &lt;dg&gt; （比如 GSoC，如果 Google 要求的话） 22:36:17  &lt;str4d&gt; dg：这个提醒得好。 22:36:48  &lt;str4d&gt; 我知道导师不必公开身份，但 Google 确实要求有一个主要联系人。 22:36:48  &lt;orion&gt; 采访，等等这些都没问题。不过我不擅长做媒体素材（做传单之类） 22:37:36  &lt;orion&gt; 我不介意做主要联系人——组织 I2P 的亮相我可以做，只要你们告诉我。有活动在附近的话我可以线下去。 22:37:39  &lt;str4d&gt; orion：做传单之类不算严格的职责——PR 经理是组织这些材料去制作（材料本身由设计师完成） 22:37:58  &lt;orion&gt; 啊 22:38:13  &lt;str4d&gt; eche 已经有个比赛在征集一些传单、横幅等设计。 22:38:20  &lt;orion&gt; 好的。 22:38:23  &lt;str4d&gt; 所以比如 PR 经理可以推广那个比赛。 22:38:30  &lt;str4d&gt; （以获得更广泛的投稿） 22:38:55  &lt;dg&gt; 对我来说，就是要让大家看到 i2p 不只是几个没有面孔的人躲在幕后 22:39:01  &lt;dg&gt; 不管你想怎么做到 22:39:08  &lt;dg&gt; 演讲、采访，随便，总之都好 22:39:15  &lt;orion&gt; 对。 22:39:15  &lt;str4d&gt; 我一直在想——把这个/这些比赛发到自由职业设计网站上怎么样？能获得更多曝光。 22:40:06  &lt;orion&gt; 只要有人来联系我，我很乐意和他们谈。 22:40:52  &lt;orion&gt; 如果在附近的话我也可以去参加活动。 22:41:03  &lt;orion&gt; （新罕布什尔州） 22:41:06  &lt;dg&gt; 介意我问一下在哪个地区吗？ 22:41:06  &lt;dg&gt; - 22:41:07  &lt;dg&gt; 哈哈 22:41:39  &lt;orion&gt; 不过有一趟火车直达波士顿。 22:42:14  &lt;str4d&gt; 有个活动很值得去参加：http://wiki.openitp.org/events:techno-activism_3rd_mondays 22:42:22  &lt;iRelay&gt; Title: events:techno-activism_3rd_mondays [OpenITP Wiki] (at wiki.openitp.org) 22:44:58  &lt;str4d&gt; orion：FWIW，作为 PR 经理，网站（改版）上这个页面/子页面基本上归你管：http://vekw35szhzysfq7cwsly37coegsnb4rrsggy5k4wtasa6c34gy5a.b32.i2p/en/about/media 22:45:05  &lt;iRelay&gt; Title: Presentations on I2P - I2P (at vekw35szhzysfq7cwsly37coegsnb4rrsggy5k4wtasa6c34gy5a.b32.i2p) 22:45:22  &lt;orion&gt; 我接受 PR 的角色，但我只是个穷大学生。 22:45:49  &lt;orion&gt; 我承担不起参加太多活动的费用。 22:46:16  &lt;str4d&gt; orion：找 eche|on 谈谈——总有可能有资金支持。 22:46:27  &lt;orion&gt; 好的。 22:46:38  &lt;str4d&gt; 而且作为 PR 经理，你最后可能还会自己去筹集更多资金 =D 22:47:13  &lt;orion&gt; 我接受这个职位，如果我觉得自己做不来我会交出来。 22:47:41  &lt;str4d&gt; 当然不会指望你牺牲现实生活的工作，但我们确实感谢你的帮助。而且你不会是单打独斗。 22:48:15  &lt;orion&gt; 听起来不错。有协助就太好了。 22:50:40  * str4d 更新网站 22:52:03  &lt;str4d&gt; 搞定！欢迎（正式地）加入团队 orion =D 22:52:18  &lt;orion&gt; 耶！ 22:52:29  &lt;str4d&gt; （不过如果上了 /team 页面才算正式的话，那我从技术上说还不是正式团队成员 =P） 22:53:40  &lt;str4d&gt; 好的，继续最后几个话题： 22:53:43  &lt;str4d&gt; 6) 0.9.4 进展 22:53:43  &lt;primal&gt; 线下（IRL）是邪恶的。 22:53:43  &lt;str4d&gt; 我们现在情况如何？我们已经超过了通常 6 周发布周期的一半。 22:54:06  &lt;str4d&gt; s/0.9.4 progress/0.9.5 progress/ 22:54:09  &lt;iRelay&gt; str4d meant: 6) 0.9.5 progress 22:55:49  &lt;str4d&gt; 正如第 1 点所述，Feeds 的工作赶不上 0.9.5。 22:58:32  &lt;primal&gt; 我不确定现在问是不是不合适，但 Android 上的 i2p 还在开发吗？还是说那不算“官方”的项目？ 22:59:16  &lt;str4d&gt; primal：还在。zzz 有一个较早的稳定版（0.9.1），但 sponge 在做最新的东西。 22:59:23  &lt;str4d&gt; 当前发布：0.9.1-0_b1-API8 http://zzz.i2p/topics/949 | 当前开发版：0.9.3-5_b2-API8 http://sponge.i2p/（扫描/点击二维码） 22:59:38  &lt;iRelay&gt; Title: SPONGE (at sponge.i2p) 22:59:58  &lt;str4d&gt; sponge 也在努力让普通的 Oracle JVM 能在 Android 上运行，这样的话就有可能用上常规的 I2P。 23:00:27  &lt;primal&gt; str4d：嗯，我应该联系他，我有兴趣参与这个。 23:01:12  &lt;str4d&gt; primal：找 sponge，并加入 #i2p-android-dev 23:01:12  &lt;str4d&gt; 而且，耶！ 23:02:01  &lt;str4d&gt; 所以，对 0.9.5 进展没有反馈？ 23:04:59  &lt;str4d&gt; 如果没有，那就进入最后一个既定话题： 23:04:59  &lt;str4d&gt; 7) 网站改版 23:05:03  &lt;str4d&gt; http://vekw35szhzysfq7cwsly37coegsnb4rrsggy5k4wtasa6c34gy5a.b32.i2p/en/ 23:05:14  &lt;str4d&gt; 工单 #807 概述了我的进度。 23:05:26  &lt;iRelay&gt; http://trac.i2p2.i2p/ticket/807 - (accepted enhancement) - Revamp of website 23:05:30  &lt;dg&gt; 插一句，我们现在因为 0.9.4 中修复了一个网络容量的 bug 而有所改善。http://stats.i2p/cgi-bin/avg.cgi?a=tunnel.buildSuccess.60m&s=93&u=q 23:05:38  &lt;dg&gt; 估算的 router 数量上升了，这意味着连到 zzz 的 router 的连通性更好吗？ 23:06:01  &lt;dg&gt; 不过如果看 6 个月的曲线，我们还是不如之前。 23:06:12  &lt;dg&gt; 总之，抱歉跑题了。:p 23:06:19  &lt;str4d&gt; dg：是的，你提到这个很好 23:06:26  &lt;primal&gt; 新站好太多了 23:07:21  &lt;str4d&gt; 第一项：我已经更改了左侧栏目的内容（参见工单 #792）——大家意见如何？ 23:07:24  &lt;iRelay&gt; http://trac.i2p2.i2p/ticket/792 - (assigned task) - Replace left column content 23:09:00  &lt;str4d&gt; 第二项——在 #807 的底部我提议了一些 URL 变更，我想听听反馈。另外一个是 /lang/about/media vs /lang/media ？ 23:10:39  &lt;primal&gt; ugh 23:11:03  &lt;orion&gt; str4d：http://vekw35szhzysfq7cwsly37coegsnb4rrsggy5k4wtasa6c34gy5a.b32.i2p/en/ 是不是应该显示新设计？ 23:11:10  &lt;iRelay&gt; Title: I2P Anonymous Network (at vekw35szhzysfq7cwsly37coegsnb4rrsggy5k4wtasa6c34gy5a.b32.i2p) 23:11:10  &lt;str4d&gt; 第三项：http://trac.i2p2.i2p/ticket/807#comment:12 列出了若干需要解决的内容相关问题，但我不太擅长写内容。非常需要这方面的帮助。 23:11:13  &lt;primal&gt; 呃算了。本来想抱怨链接指向 clearnet（明网）站点且未标明，然后我意识到这将是 i2p 的 clearnet 首页 :P 23:11:16  &lt;iRelay&gt; Title: #807 (Revamp of website)  I2P (at trac.i2p2.i2p) 23:11:20  &lt;str4d&gt; orion：它显示的是其中一个新设计。 23:11:43  &lt;str4d&gt; 但设计本身还没最终确定。 23:11:46  &lt;orion&gt; 啊。怎么切换它们？ 23:12:01  &lt;str4d&gt; orion：看页脚 23:12:13  &lt;primal&gt; str4d：我可以帮着写，我就是干这个的。需要修什么？ 23:12:20  &lt;orion&gt; Firefox 不喜欢页脚。 23:12:20  &lt;str4d&gt; “Duck” 是默认，“danimoth” 是我找到的另一个提案，其他的是旧站的。 23:12:30  &lt;str4d&gt; primal：如上看第 12 条评论。 23:12:37  &lt;str4d&gt; orion：我在 FF17 上没问题 23:12:40  &lt;primal&gt; str4d：好的，正在看 23:13:11  &lt;str4d&gt; primal：关于 clearnet 链接，这个站点也会作为 I2P 内部站点。 23:13:23  &lt;str4d&gt; 所以你关于标注 clearnet 链接的观点很好——有例子吗？ 23:13:54  * str4d 已经加入了逻辑：在 clearnet 上查看时，I2P 内部站点会被改写（如果已知 clearnet URL 则改为它，否则改为一个 inproxy（入口代理））。 23:14:25  &lt;orion&gt; http://i.imgur.com/PwDF8.png 23:14:29  &lt;primal&gt; 为什么 Research 在 Volunteer 下面，而不是 About？ 23:14:33  &lt;str4d&gt; 可能只需要给任何外部的 &lt;a&gt; 链接加一个 CSS 类，这样就能特别标识出来之类的。 23:14:52  &lt;primal&gt; 我会先去 “About” 下看，如果我是想看看“嘿，这东西被测试过吗？我能信吗？”的人。 23:15:30  &lt;str4d&gt; primal：因为我打算那个页面更多地面向想要测试 I2P 的研究者，但你的观点很好。 23:15:37  &lt;primal&gt; 啊好 23:15:55  &lt;str4d&gt; 在我看来，“About” 菜单下的东西是关于现有内容，而不是潜在的发展。 23:16:06  &lt;str4d&gt; 所以也许 Papers 链接应该移回 About 菜单。 23:16:37  * str4d 已经把 papers 页面和 presentations、tutoruals 等分开了（现在叫 media 页面） 23:16:52  &lt;str4d&gt; tutorial 23:16:55  &lt;str4d&gt; * 23:17:20  &lt;str4d&gt; orion：哦——那是因为旧站没有页脚。 23:17:23  &lt;primal&gt; 我同意。我们本地 hackerspace 里一个做 Tor 的人就问过我这个信息，我当时不知道该指给他看哪里。 23:17:30  &lt;primal&gt; 把它清楚地放出来会很好 23:18:05  &lt;str4d&gt; 而且我不是设计师，所以我没太折腾旧的 CSS——我只是把它大致迁移过来，以展示新结构和布局如何套在旧的皮肤里。 23:18:20  * str4d 现在把 Papers 链接移一下。 23:18:54  &lt;orion&gt; str4d（看图） 23:19:56  &lt;str4d&gt; orion：是的，我看了——那是当前网站的主题，我没有给它加页脚 CSS。两个更现代的主题（duck 的和 danimoth 的）有页脚 CSS。 23:21:14  &lt;primal&gt; str4d：我会把学术论文放在“演讲、教程和文章”下面 23:21:34  &lt;str4d&gt; primal：放在下面是指位置上，还是做成子菜单？ 23:21:37  &lt;primal&gt; 除非你想突出它们本身 23:21:52  * str4d 把 Papers 从那个页面拆出来了，不打算再合回去 =P 23:22:15  &lt;str4d&gt; 嗯…… 23:22:26  * str4d 暂时把链接放到 “Comparisons” 下面了。 23:22:45  &lt;primal&gt; 位置上放在它们上面。“Academic Papers and Peer Review” 或许不错 23:23:59  &lt;christoph&gt; 那里的内容已经挺混杂了 23:24:33  &lt;primal&gt; christoph：我更愿意把内容整合起来，但 str4d 说他不打算合并 ;) 23:25:00  &lt;primal&gt; 我只是说，任何认真从安全角度看 I2P 的人都会重点关心学术/同行评审。 23:25:11  &lt;str4d&gt; primal：我的意思是，当前网站上它们是合在一起的——我把学术论文拆出来是因为我觉得它们值得有自己的页面和布局。 23:25:21  &lt;christoph&gt; 嗯其实现在大体也还好，/me 记得是之前混了很多不同的东西 23:25:31  &lt;primal&gt; 我不会相信一款软件能保护我不被杀/不惹法律麻烦/等等，除非我能读到相关资料 23:25:50  &lt;christoph&gt; 所以基本上我记得的是 str4d 拆之前的样子 23:25:53  &lt;primal&gt; str4d：我同意。正如我说的，我建议在 About 下添加一个“Academic Papers and Peer Review”部分 23:25:53  &lt;str4d&gt; primal：见 http://www.i2p2.i2p/papers 的“旧”版本。 23:25:57  &lt;iRelay&gt; Title: Papers and Presentations on I2P - I2P (at www.i2p2.i2p) 23:26:12  &lt;str4d&gt; primal：刷新页面看看我现在的调整 23:26:19  &lt;str4d&gt; 不过这是个好标题。 23:26:22  &lt;primal&gt; 好 23:27:01  &lt;primal&gt; 看起来不错。 23:27:16  &lt;str4d&gt; 标题我在本地改了——我是不是也该把它在菜单里往下挪？还是把其他菜单也重排一下 23:27:19  &lt;str4d&gt; ？ 23:27:42  &lt;primal&gt; 我觉得把它挪到 “Hall of Fame” 下面 23:27:57  &lt;primal&gt; 就在 presentations 和 articles 之上 23:28:35  &lt;str4d&gt; 嗯，我喜欢。正在推送…… 23:29:37  &lt;str4d&gt; 还有别的意见吗？整个首页看起来还可以吗？左侧栏目的内容合适吗？ 23:30:12  &lt;primal&gt; 嗯 23:30:42  &lt;primal&gt; 从语法上说第二段不太对 ;) 23:32:28  &lt;primal&gt; “I2P is used by many people who care about their privacy, as well as those in high-risk situations. It is ideal for activists, oppressed people, journalists and whistle-blowers.” 23:33:09  &lt;primal&gt; 或者……“I2P is used by many people who care about their privacy, as well as those in high-risk situations. It can benefit a wide range of people, such as activists, oppressed people, journalists and whistle-blowers.” 23:33:17  &lt;str4d&gt; 那第二段是把以前占据整列的内容压缩后的版本（我不喜欢原来那样——太像 Tor 的网站了） 23:33:33  &lt;primal&gt; 甚至可以是 ‘It can provide a secure method of communication for activists...’ 等等 23:34:12  &lt;str4d&gt; 主体区已经在说安全通信了 23:35:12  &lt;primal&gt; I2P is used by many people who care about their privacy, as well as those in high-risk situations. It is designed to protect activists, oppressed people, journalists and whistle-blowers - as well as the average person." 23:35:45  &lt;primal&gt; 诶，我只是随便扔点想法。总之，这句话确实需要语法上修一下，而且有点连写，我是在挑剔 ;) 总体还行 23:36:17  &lt;str4d&gt; 我喜欢最后那个 =) 23:36:58  &lt;primal&gt; 我也是。 23:37:10  &lt;str4d&gt; “I2P is a full darknet implementation - a network within a network, unmonitorable by your ISP or government.”——有何看法？ 23:37:45  &lt;str4d&gt; 这句是从 Trac 的 wiki 页面拿来的，我觉得这已经是你想在首页上用的技术性最高的程度了。 23:38:15  &lt;primal&gt; 嗯，这是一句非常肯定的表述 23:38:23  &lt;str4d&gt; 正如 zzz 之前说的，我们要谨慎考虑首页上到底说什么，因为那对 SEO 很重要，也是用户首先看到的内容。 23:38:30  &lt;primal&gt; 不过如果我们对这句有把握，那就这样 :) 23:38:50  &lt;str4d&gt; 是啊……前两个“陈述”足够正确，但最后一个是有争议的。 23:38:57  &lt;primal&gt; 或许用 ‘intended to be unmonitorable by...’ 23:39:12  &lt;primal&gt; 也就是这是我们的目标， 23:39:41  &lt;str4d&gt; 那会让它听起来像还没做到 ^_^ 23:39:52  &lt;primal&gt; 嗯 23:39:59  * primal 正琢磨更好的表述 23:40:38  &lt;primal&gt; 我会用 ‘designed to be’，但我不喜欢重复同样的词，如果你用我另一个第二段，就会重复。 23:40:45  &lt;str4d&gt; 这列也会链接到 about/intro，所以那可能是新用户首先去的地方。 23:41:08  &lt;primal&gt; ‘created to be unmonitorable’ 或许？ 23:41:44  &lt;str4d&gt; （所以 about/intro 也需要改） 23:41:48  &lt;h2ik&gt; 我可以保证它是可以被监控的，但需要很大代价 23:42:15  &lt;h2ik&gt; 它是通过混淆来提供隐私/安全 23:42:15  &lt;primal&gt; 对，但我们的意图是让它不可被监控。我会用 ‘created to be unmonitorable’ 23:42:50  &lt;str4d&gt; h2ik：混淆？不是加密？ 23:42:53  &lt;h2ik&gt; 或许类似 “designed to prevent monitoring” 23:43:08  &lt;h2ik&gt; str4d：两者都有，但我能推断出端点 23:43:15  &lt;h2ik&gt; str4d：如果你想更“狡猾”，你可以运行一个 outproxy（出口代理） :-) 23:43:22  &lt;str4d&gt;  h2ik，怎么做到的？ 23:43:33  &lt;primal&gt; h2ik：是，但我在下一段用了 ‘designed to be’。重复这个词在语法上有点难看 ;) 23:43:45  &lt;dg&gt; 我们不要做我们无法兑现的承诺。 23:43:56  &lt;dg&gt; ioerror 说过这点，这很危险 23:43:56  &lt;str4d&gt; 另外，我们应区分监控 I2P 网络本身与监控其内的网络流量。 23:43:59  &lt;str4d&gt; 是 within* 23:44:06  &lt;h2ik&gt; 这基本也是我的观点，谢谢 dg 更快地把我带到这儿 23:44:10  &lt;str4d&gt; dg++ 23:44:29  &lt;primal&gt; “Created to provide security from monitoring by....” 23:44:43  &lt;dg&gt; 说我们能保证某人不会被政府抓到、完全能挡住对手，这极其极其危险，甚至可能致命。然而，我们可以告诉他们我们能防护什么，同时也说明我们的目标。 23:44:46  &lt;primal&gt; 或者 ‘protection from monitoring by...’ 23:44:49  &lt;h2ik&gt; primal：比如 “intended to make monitoring difficult” 之类的？ 23:45:04  &lt;dg&gt; 说清楚我们的目标是可以的，而且这对激励一些人使用 i2p 其实很重要。这是一个安全互联网的基础。 23:45:16  &lt;h2ik&gt; +1 dg 23:45:19  &lt;str4d&gt; dg：没错。 23:45:24  &lt;str4d&gt; 我眼中一个新用户的路径是： 23:45:47  &lt;h2ik&gt; （抱歉不小心插话……只是路过来开会） 23:45:50  &lt;str4d&gt; 首页 -> about/i2p（通过“阅读更多…”链接或 About 菜单）-> 其他信息。 23:45:50  &lt;primal&gt; h2ik：嗯，“and is intended to protect against monitoring by third parties, such as hostile governments or ISPs” 23:46:00  &lt;str4d&gt; h2ik，非常欢迎 =) 23:46:19  &lt;h2ik&gt; primal：我喜欢这个…… 23:46:38  &lt;primal&gt; dg：是啊，这就是我问它的原因，这句话好像承诺了超出我们能保证兑现的东西。 23:46:57  &lt;primal&gt; str4d：“I2P is a full darknet implementation - a network within a network, and is intended to protect against monitoring by third parties, such as hostile governments or ISPs.” 23:47:52  &lt;str4d&gt; primal：听起来不错。 23:48:03  &lt;h2ik&gt; +1 primal 23:48:58  &lt;dg&gt; 只要我们没在说“我们保证你不会因为使用 i2p 被政府干掉！”，那就对路了 23:49:18  &lt;primal&gt; 是，而且这样我们就不用像 Anomos 那样来个免责声明 23:49:34  &lt;dg&gt; Anomos = ? 23:49:41  &lt;h2ik&gt; “PS. 我们比 freenet 快” 23:49:44  &lt;dg&gt; 免责声明不行的 btw 23:49:47  &lt;primal&gt; http://anomos.info/ 23:49:50  &lt;iRelay&gt; Title: Anomos (at anomos.info) 23:49:54  &lt;primal&gt; 加密的 torrent 东西 23:50:05  &lt;dg&gt; 免责声明听起来就像“是啊我们干这个只是因为好玩但不保证任何东西，也许你会安全，也许不会”，完全没有信心 23:50:12  &lt;dg&gt; 完全没有可信度 23:50:15  &lt;primal&gt; 是的，这也是我不喜欢它们的原因 23:50:31  &lt;dg&gt; 许多开发者和团队成员都很有热情，这远不只是“也许能帮你不被杀掉的某个东西” 23:51:50  &lt;primal&gt; dg：我同意。这点我没意见 :) 我只是个喜欢隐私的用户，这就是我在这儿的原因。我还没遇到（特别）敌对的政府。但我在网上做什么也不关他们的事。 23:52:55  &lt;primal&gt; 我只是觉得这个项目对所有人都有好处。我想尽我所能确保它成功 :) 23:53:06  &lt;dg&gt; primal：我没被压迫，但我想帮助那些被压迫的人。我也是！不过我想让 i2p 更好，我们在这点上意见一致。只要我们的网站能体现出来，我们就稳了。 23:53:13  &lt;dg&gt; +1 23:53:26  &lt;primal&gt; dg：完全正确 :) 23:54:01  &lt;dg&gt; 应该体现社群感。这儿活跃的 IRC 和大家，绝对是一个强项。 23:54:28  &lt;primal&gt; dg：我们需要有人为 I2P 用户群体发声，毕竟最终是他们让它运转起来 23:54:39  &lt;primal&gt; 不过我有点跑题了 :D 23:54:42  &lt;str4d&gt; 好了，首页文本已更新。 23:54:49  &lt;primal&gt; str4d：棒/ 23:54:52  &lt;dg&gt; 呵呵 :D 23:54:55  &lt;h2ik&gt; primal：而那些用户也是我们存在的原因 23:55:10  &lt;primal&gt; h2ik：我就是其中之一，所以我同意 23:55:25  &lt;primal&gt; str4d：whistle-blowers 要用连字符 :P lol 23:55:36  * primal 挑刺中！ ;) 23:55:40  &lt;str4d&gt; 噢 =P 23:55:48  &lt;primal&gt; rofl 23:56:03  &lt;dg&gt; 至于 anomos，唔。只有 BitTorrent 的东西挺危险的……如果你能指纹它，你就能说“啪，bittorrent”，也许你可以说所有 BitTorrent 都不好，然后 anomos 就没了 23:57:18  &lt;dg&gt; 不过我只是简略看了看网站，不能下结论。 23:57:55  &lt;str4d&gt; 虽然我很喜欢这段讨论，但回到主题，以及我的第二个点——改版中的 URL 变更？ 23:58:26  &lt;primal&gt; Android 版本是否成熟到能在下载页上？或者以“开发版”之类的标注？还是说那是 sponge 的项目，不应该放上去？ 23:58:29  &lt;primal&gt; dg：是啊我没试过，i2psnark 对我来说就很好用。 23:58:29  &lt;primal&gt; 抱歉 str4d  :) 23:59:08  &lt;str4d&gt; 所以：/lang/blog/XXXX/XX/XX/slug 会不会比现在的 /lang/blog/entry/XXXX/XX/XX/slug 更好？ 23:59:15  &lt;str4d&gt; //lang/support/* vs /lang/help/* ? 23:59:22  &lt;h2ik&gt; str4d：如果你想加一些新的服务到 interesting eepsite 列表也行 23:59:25  &lt;str4d&gt; /lang/volunteer/* vs /lang/get-involved/* ? 23:59:36  &lt;dg&gt; /post/* 和 /lang/help/* 23:59:59  &lt;str4d&gt; dg：你昨天说的是 support，不是 help =P 00:00:26  &lt;str4d&gt; h2ik：你是指 /home 上的 eepsites 列表？ 00:00:29  &lt;str4d&gt; （在 routerconsole（路由器控制台）里） 00:00:36  &lt;str4d&gt; 我说的不是那个。 00:01:34  &lt;iRelay&gt; &lt;jenkins@kytv&gt; Starting build #12 for job Cobertura Coverage Reports 00:02:50  &lt;h2ik&gt; str4d：哦是首页，我明白了，抱歉。 00:03:35  &lt;str4d&gt; h2ik：我把页面重组为更符合 SEO 和用户友好的 URL，但我在问是否应该更改（在我去检查所有内部链接都更新之前） 00:03:35  &lt;str4d&gt; h2ik：不是首页本身，而是其他页面的 URL。 00:03:42  &lt;dg&gt; str4d：我改主意了 00:03:45  &lt;str4d&gt; 比如 /en/volunteer/bounties vs /en/get-involved/bounties 00:03:52  &lt;dg&gt; str4d：support 显得太专业了？ 00:03:56  &lt;dg&gt; str4d：/lang/get-involved/* 00:04:03  &lt;str4d&gt; 还有 /en/support/faq vs /en/help/faq 00:04:06  * h2ik 点头表示理解。 00:04:17  &lt;str4d&gt; dg：是啊，我也开始这么想，所以来征求意见 00:04:55  &lt;str4d&gt; h2ik：导航栏大致对应 URL 的子结构，但不完全一致。 00:05:11  &lt;dg&gt; /en/help/faq……我觉得吧。我在 help/support 上是五五开。Help 也许太口语，support 太正式？ 00:05:35  &lt;str4d&gt; dg：我也担心 help 和 volunteer 含义会混淆 00:06:34  &lt;str4d&gt; 如果把 volunteer 改为 get-involved，那这个菜单怎么办？目前没有哪个打开下拉的菜单项本身也是链接（同样是为了避免含义混淆）。 00:08:26  &lt;dg&gt; str4d：Get involved 更有号召力，volunteer 没那么“你现在就能做点什么！”，我想。 00:08:41  &lt;dg&gt; 至于 help/volunteer……呃。 00:08:44  &lt;primal&gt; 是的我喜欢 get involved 00:09:32  &lt;str4d&gt; primal：那“Get Involved!” 页面应该从哪里链接？ 00:09:51  &lt;primal&gt; 首页 00:09:58  &lt;str4d&gt; 暂离 30 分钟 00:10:01  &lt;str4d&gt; primal：我是说在导航栏里 00:10:16  &lt;dg&gt; 我们直接把 Volunteer 改名为 Get Involved 怎么样？ 00:10:31  &lt;str4d&gt; （你看 “Volunteer” 是菜单标题，它下面有个选项 “Get Involved!”） 00:10:34  &lt;h2ik&gt; +1 赞同。Volunteer 不太行 00:10:46  &lt;dg&gt; 然后导航栏的标题本身也可以“链接”（像 Download 那样），但同时有下拉？ 00:10:49  &lt;dg&gt; 这可行吗？ 00:11:24  &lt;primal&gt; 哦嗯 00:11:24  &lt;primal&gt; 哦它现在的位置还行，就在 “help” 后面 00:11:54  &lt;dg&gt; 另外，关于各网络的比较不一致。 00:11:54  &lt;h2ik&gt; Get Involved 或 Join Us（或类似）——我们想鼓励人们加入我们这群志同道合、关心隐私的有趣人们……就这么说 00:12:18  &lt;dg&gt; /en/about/comparison/gnunet 的设计甚至不同于 /en/about/docs/overview/comparison#freenet 00:12:29  &lt;dg&gt; 我也不确定我喜欢只有一大段的“块状”文字。 00:12:32  &lt;dg&gt; *text 00:13:13  &lt;iRelay&gt; &lt;jenkins@kytv&gt; Project Cobertura Coverage Reports build #12:UNSTABLE in 11 min: http://eotfca7qexthbireor6ae7g4hbj5hwuhe4gkzxdx3l3g2t5gzn7q.b32.i2p/job/cobertura/12/ 00:13:25  &lt;primal&gt; dg：我说的就是这个 00:15:51  &lt;dg&gt; 顺便，哪里能找到 swt.jar？ 00:16:21  &lt;h2ik&gt; str4d：如果之前没人说过，谢谢你接下这个活。 00:16:43  &lt;KillYourTV&gt; swt.jar：用你的包管理器或 http://www.eclipse.org/swt/ 00:16:46  &lt;iRelay&gt; Title: SWT: The Standard Widget Toolkit (at www.eclipse.org) 00:17:01  &lt;dg&gt; 啊好 00:18:10  &lt;KillYourTV&gt; 关于 cobertura： 00:18:13  &lt;KillYourTV&gt; 00:13:10 Code coverage enforcement failed for the following metrics: 00:18:16  &lt;KillYourTV&gt; 00:13:10     Lines's stability is 24.85 and set mininum stability is 24.88. 00:18:16  &lt;KillYourTV&gt; 00:13:10     Methods's stability is 30.55 and set mininum stability is 30.65. 00:18:16  &lt;KillYourTV&gt; 00:13:10 Setting Build to unstable. 00:18:37  &lt;KillYourTV&gt; &lt;/ot&gt; 00:21:03  &lt;KillYourTV&gt; &lt;+dg&gt; 然后导航栏标题本身也可以“链接”（像 Download 那样），但同时有下拉？ 00:21:03  &lt;KillYourTV&gt; &lt;+dg&gt; 这可行吗？   &lt;-- 可行，而且据我记得最初就是这么做的 00:21:33  &lt;dg&gt; 不确定这是不是好的设计选择，但在 $self-&gt;head 里看起来更好 00:21:52  &lt;primal&gt; 刚掉线了 00:22:03  &lt;primal&gt; 啊 00:22:06  &lt;primal&gt; 掉了 00:23:36  &lt;str4d&gt; 我也掉了 00:24:16  &lt;str4d&gt; &lt;dg&gt; /en/about/comparison/gnunet 的设计甚至不同于 /en/about/docs/overview/comparison#freenet &lt;-- 我复制的是 /en/about/docs/overview/comparison#tor 模板 00:24:27  &lt;str4d&gt; tor 和 freenet 的比较是从当前网站原样拿来的 00:24:38  &lt;str4d&gt; （只是拆到独立页面上了（ 00:25:15  &lt;str4d&gt; &lt;primal&gt; dg：我说的就是这个 00:25:23  &lt;str4d&gt; ^-- 我掉线前看到的最后一句 00:25:23  &lt;str4d&gt; dc 00:26:07  &lt;dg&gt; 啊，明白了。不过还是不太好。 00:26:45  &lt;str4d&gt; 从 kytv 的日志里把进度补上了。 00:27:00  &lt;str4d&gt; h2ik：谢谢！我觉得这事得做 ^_^ 00:27:27  &lt;str4d&gt; dg：很多现有页面也有同样的问题。 00:28:08  &lt;str4d&gt; &lt;dg&gt; 然后导航栏标题本身也可以“链接”（像 Download 那样），但同时有下拉？ &lt;-- 这是我担心的。大家对这个的总体态度是什么？ 00:32:48  &lt;dg&gt; 我觉得可以，但从设计上可能不太好。 00:32:52  &lt;dg&gt; 我不是 UX（用户体验）人 ;) 00:33:06  &lt;RN-Droid&gt; 我们还算是正式开会中吗？ 00:33:13  &lt;dg&gt; 算是吧。 00:33:16  &lt;str4d&gt; RN-Droid：是的 00:33:19  &lt;dg&gt; 如果你想提什么，说吧！ 00:33:30  &lt;str4d&gt; 不过我正准备结束了，因为讨论在拖尾。 00:33:54  &lt;RN-Droid&gt; 我们有没有从 postman 那里得到关于把两个频道链接在一起的反馈？ 00:34:09  &lt;str4d&gt; dg：现在情况稍微好了点，因为我取消了用 &lt;a&gt; 做样式的需求，用户现在能通过鼠标指针分辨某个菜单项是会跳转还是不会（只展开） 00:34:15  &lt;str4d&gt; RN-Droid：我忘了提这事了&gt;_&lt; 00:34:38  &lt;str4d&gt; 而且最近没见到 postman（不代表他没在听） 00:35:01  &lt;dg&gt; RN-Droid：我们不需要 postman 来做，只要有人设定模式……差不多就行。zzz 已经同意了。我的观点是，我们可以先重定向，再改东西。postman 等可以在服务器端加规则，但我们不需要。只要有人在频道里保持模式就不会有问题。 00:35:08  &lt;dg&gt; str4d：啊，是的 00:35:45  &lt;str4d&gt; dg：我还是不确定从 UX 的角度是否合适（我甚至不确定顶部有的可点击有的只展开是不是合适） 00:35:56  &lt;str4d&gt; （但至少后者没有“既跳转又展开”） 00:36:27  &lt;RN-Droid&gt; 太好了，我个人会把它留在清单上，但如果我们在把人重定向过去时我掉线了，呃，我们如何确保频道里一定有人？ 00:36:30  &lt;str4d&gt; 所以，总结一下 URL 变更： 00:36:58  &lt;dg&gt; RN-Droid：找个机器人……或者类似的。临时可以，但理想的是服务器端改，或者不要有任何指向它的东西。或者两者都有。 00:37:01  &lt;str4d&gt; RN-Droid：那是用户连接时的自动重定向。 00:37:08  &lt;dg&gt; str4d：顺便，抱歉一直在带偏 00:37:08  &lt;str4d&gt; （不是吗？） 00:37:23  &lt;RN-Droid&gt; 好，听起来不错，Psych to pedia 可能也会在那儿，所以应该能覆盖 00:37:26  &lt;KillYourTV&gt; 如果在服务器端做就是自动的。 00:37:29  &lt;str4d&gt; dg：没关系。会议其他部分足够有条理 ^_^ 00:37:37  &lt;dg&gt; str4d：是的，但需要有人在里面保持模式，虽然不一定要是 op。一旦频道没人了，默认模式会回来。我觉得你不能 mlock 它。 00:37:44  &lt;KillYourTV&gt; （如果不是服务器端，请看 mode +L） 00:37:52  &lt;dg&gt; "org.eclipse.swt.graphics does not exist" 00:37:55  &lt;dg&gt;&gt;.&gt; 00:38:06  &lt;str4d&gt; 所以：我会把 /lang/volunteer/* 改为 /lang/get-involved/*，但导航菜单暂时保持原样，直到做出 UX 决定。 00:38:09  &lt;RN-Droid&gt; 好的，我们可以之后再敲定服务端的模式设置问题，谢谢听取我的意见 00:38:16  &lt;str4d&gt; /lang/blog/* 已经改了。 00:38:23  &lt;dg&gt; str4d：听起来不错 00:38:46  &lt;str4d&gt; 而 /lang/support/* vs /lang/help/* 还没完全定下来，所以先不动。 00:38:53  &lt;primal&gt; 我觉得不错 00:39:23  &lt;str4d&gt; primal：你还愿意看看工单 #807 上与写作相关的任务吗？ 00:39:38  &lt;iRelay&gt; http://trac.i2p2.i2p/ticket/807 - (accepted enhancement) - Revamp of website 00:39:41  &lt;str4d&gt; （又聊了一个小时之后 ^_^） 00:39:55  &lt;RN-Droid&gt; forward slash M e! 在 baffing 前掉线了……我回头重放会议时如果还有其他要补充的再反馈 00:40:03  &lt;primal&gt; str4d：当然愿意 lol 00:40:17  &lt;str4d&gt; 太好了 =) 00:40:37  &lt;str4d&gt; 我现在就关闭工单 #792，既然我们（基本上）决定了首页文本——如果还需要微调，工单随时可以重新打开。 00:40:43  &lt;iRelay&gt; http://trac.i2p2.i2p/ticket/792 - (assigned task) - Replace left column content 00:40:51  &lt;str4d&gt; 那么，在会议正式结束前还有别的议题吗？ 00:41:34  &lt;orion&gt; 我刚在裤子里射了。 00:42:39  &lt;primal&gt; str4d：我想提议我们设一个用户倡导者（User Advocate）类型的职位！ 00:42:39  &lt;dg&gt; primal：我们有，orion 已经担任了！ 00:42:39  &lt;dg&gt; （PR manager == user advocate） 00:42:39  &lt;str4d&gt; dg：不完全是 =P 00:42:42  &lt;dg&gt; str4d：我以为我们决定它们基本上属于同一个范畴？ 00:42:45  &lt;str4d&gt; 在 /team 上其实有单独的一项 00:42:52  &lt;str4d&gt; dg：算是。 00:42:59  &lt;primal&gt; 哦真的吗？酷 00:43:06  &lt;primal&gt; 谁是用户倡导者？ 00:43:25  &lt;dg&gt; 如果跟 PR 经理不是同一个，我愿意来做 00:43:28  &lt;str4d&gt; primal：orion 是 PR 经理，而且显然也是用户倡导者。 00:44:02  &lt;orion&gt; 如果我们委员会太多，就会变得像循道宗教会。 00:44:06  &lt;str4d&gt; dg：在我看来，PR 经理更多是管理 I2P 的对外亮相、与媒体沟通等。 00:44:13  &lt;orion&gt; s/hurch/church 00:44:20  &lt;str4d&gt; *打个冷颤* 00:44:20  &lt;primal&gt; rofl 00:44:23  &lt;dg&gt; str4d：啊，那用户倡导者呢？ 00:44:34  &lt;str4d&gt; 我觉得定义也没那么死板。 00:44:41  &lt;primal&gt; str4d：如果用户倡导者确实是个空缺职位，我想申请，如果可以告诉我该怎么做的话。 00:45:04  &lt;str4d&gt; /team 页面写的是：User Advocate：收集、优先排序、为用户需求发声 00:45:07  &lt;dg&gt; 说起来，我也不确定我“负责什么” 00:46:03  &lt;str4d&gt; primal：你可以直接 JFDI ^_^，也可以等下次全体会议走一个更正式的流程（就像 orion 今天那样） 00:46:14  &lt;str4d&gt; dg：我其实也不确定 ^_^ 00:46:59  &lt;str4d&gt; primal，dg：如果你们还没注意到，下周的会议会是一次加密会议，讨论迁移 I2P 加密的需要（除非时间有调整）。 00:47:10  &lt;primal&gt; str4d：我要怎么做？有没有表格之类？amd plau 00:47:22  &lt;orion&gt; primal：我就是在论坛发了个主题。 00:47:33  &lt;dg&gt; str4d：那我就先当 “dg - overall dg” 吧 :) 00:47:36  &lt;orion&gt; zzz 00:48:03  &lt;dg&gt; 至于加密会议，我不知道我能否发表意见，但我会试试。我不是加密大神，但也不想全程沉默。 00:48:03  &lt;str4d&gt; primal：也没什么表格，因为这也不是特别正式的流程。发个 zzz.i2p 论坛帖最好，尤其有多位申请者的话（不过也没理由不能两个人都做 ^_^） 00:48:10  &lt;dg&gt; 对我来说也很有意思…… 00:48:41  &lt;str4d&gt; dg：更多会是讨论如何迁移，而不是决定迁到什么加密（尽管这一点也很重要）。 00:49:07  * str4d 旨在把相关的大脑们召集起来集中头脑风暴。 00:49:22  &lt;str4d&gt; 总之，还有什么需要正式列入会议的？ 00:49:44  &lt;dg&gt; str4d：好的，我会尽可能帮忙。如果我该闭嘴了就告诉我 ;-) 00:49:48  &lt;dg&gt; 想不到别的了。 00:50:20  &lt;primal&gt; str4d：听起来不错。我会去做 00:50:24  &lt;primal&gt; 我这边也都好了 00:50:43  &lt;str4d&gt; 好： 00:50:43  * str4d *baf* 地宣布会议结束。 00:51:01  &lt;orion&gt; 现在是 after-party。 00:51:07  &lt;str4d&gt; \o/ 00:51:14  &lt;orion&gt; \o\ \o/ /o/ 00:51:29  &lt;str4d&gt; *wub wub* </div>
