---
title: "I2P 开发者会议 - 2013年4月2日"
date: 2013-04-02
author: "lillith"
description: "2013年4月2日的 I2P 开发会议记录。"
categories: ["meeting"]
---

## 快速回顾

<p class="attendees-inline"><strong>出席：</strong> dg, dr|z3d, K1773R, KillYourTV, lillith, orion, RN, Shinobiwan, str4d, weltende</p>

## 会议记录

<div class="irc-log"> 20:52:42  &lt;lillith&gt; 好的，今天会议的议题： 20:54:22  &lt;lillith&gt; 1. 赏金是否合适？ 20:54:29  &lt;lillith&gt; 2. 资金管理 20:54:29  &lt;lillith&gt; 2a. SSL 证书 20:54:32  &lt;lillith&gt; 3. 将 i2p 项目正式化 20:56:38  &lt;lillith&gt; 4. 关于项目决策的流程（例如将其正式化） 20:56:53  &lt;lillith&gt; 如果你上周不在，这里有回看，http://sighup.i2p/irclogs/show?search=&user=&from_date=26+Mar+2013&to_date=26+Mar+2013&channels[]=#i2p-dev&per_page=3&page_format=Html 20:56:53  &lt;lillith&gt; 相关 zzz.i2p 帖子： http://zzz.i2p/topics/1359 为会议主题帖 20:56:53  &lt;lillith&gt; http://zzz.i2p/topics/1366 为赏金帖 20:57:07  &lt;iRelay&gt; 标题：zzz.i2p: Managing the project（在 zzz.i2p） 20:57:09  &lt;iRelay&gt; 标题：zzz.i2p: I2P Bounty System - 2013（在 zzz.i2p） 20:57:55  &lt;trolly&gt; 从 zzz.i2p 选择下载 bin 文件？ 20:58:02  &lt;lillith&gt; 1. 赏金是否合适，以及进一步的赏金讨论 20:58:05  &lt;dg&gt; 呃。又发生数据损坏了！ 20:58:50  &lt;lillith&gt; 不确定谁（如果有人的话）希望被点名，我就继续了 20:59:22  &lt;dg&gt; trolly：那是个 bug 20:59:30  &lt;trolly&gt; 哈哈，没问题 20:59:41  &lt;lillith&gt; 上周我们达成共识：虽然赏金可能是件好事，但确实需要审视一下 20:59:48  &lt;trolly&gt; 木马漏洞？开个玩笑而已... 20:59:59  &lt;dg&gt; 试着抓一下 `http_proxy="http://127.0.0.1:4444/" http://zzz.i2p/whateverurlbrokebefore` 的输出，并检查 /logs 看有没有重要信息 21:00:05  &lt;dg&gt; 看起来是数据损坏，我们之前在 id3nt.i2p 上见过 21:00:19  &lt;lillith&gt; 我向 echelon 提了对 50 BTC Syndie 赏金的一些修改建议，他已经更新了 21:01:06  &lt;lillith&gt; 这让我想到两个问题：我们能/应该雇人吗？也就是在较长一段时间内定期给他们一小笔钱？ 21:01:57  &lt;lillith&gt; 以及由 i2p 的资金（而非直接来自捐赠者）资助的赏金，具体流程是什么 21:02:20  * lillith 开放讨论 21:04:50  &lt;str4d_&gt; dg：如果它也发生在另一个站点，那说明是 I2P tunnel 的问题。 21:05:26  &lt;dg&gt; str4d_：我的意思是这之前发生过。我不知道受影响的人是否就是 trolly，但那是几个月前，我们谁都没有答案。 21:05:41  * str4d_ 曾受其影响。 21:05:52  &lt;dr|z3d&gt; dg：！！！ 21:05:56  &lt;dg&gt; 好吧，不止一个人。 21:06:10  &lt;dg&gt; 我记得当时 zab 还在，这可能能说明大概的时间段.. 21:06:21  &lt;dg&gt; dr|z3d：！！！ 21:06:24  &lt;str4d_&gt; 不过这个问题与当前讨论无关=） 21:06:36  * dr|z3d 笑了。 21:06:47  &lt;lillith&gt; str4d_：暗示开始讨论 ;) 21:08:32  &lt;Shinobiwan&gt; i2p 应该雇人吗？在我看来是也不是。是——那些持续提供服务、让 i2p 质量更高的人（比如运行默认 IRC 网络，以及更受欢迎的像 id3nt.i2p 这样的东西）是获得资金的最佳候选人……此外还有带有赏金的开发工作。 21:09:27  &lt;str4d_&gt; Shinobiwan：不过我不认为那算是雇佣关系。 21:09:50  &lt;str4d_&gt; “雇佣”应当是为了直接的 I2P 开发（代码或其他）的付费。 21:10:19  &lt;dr|z3d&gt; Shinobiwan：i2p 应该奖励付出和成果。 21:10:43  &lt;lillith&gt; 我最初的提议是每月给一小笔钱，用于维护 Syndie、将其纳入并保持在软件仓库、修复 bug 等 21:12:25  &lt;dr|z3d&gt; 另一方面，i2p 不应该奖励志向口号、懒散或未能交付。 21:12:32  &lt;str4d_&gt; 这看起来是当前赏金制度与“正式”雇佣之间的不错折中（匿名开发工作很难做到正式雇佣） 21:13:20  &lt;str4d_&gt; 对。所以如果建立月度制度，付款应以完成“足够”的工作为条件。 21:13:31  &lt;lillith&gt; dr|z3d：完全同意。有足够的钱可以给值得的人。 21:14:06  &lt;str4d_&gt; （所以这需要决策者每月开会，审查该期间的各项产出） 21:14:09  &lt;dr|z3d&gt; lillith：我们简直淹没在钱里。 21:14:35  &lt;str4d_&gt; 不过我不认为某个月未能交付就应该完全切断资金。 21:15:03  &lt;dr|z3d&gt; 承诺、奉献、服务。 21:15:04  &lt;lillith&gt; 人们既有 AFK 的事务，也有网络上的事务 21:15:07  &lt;Shinobiwan&gt; 唉，掉线了。 21:15:37  &lt;dr|z3d&gt; 再提醒我一下为什么 str4d_ 没有得到补偿？ :) 21:16:07  &lt;str4d_&gt; 我建议一个更灵活的制度：在完成足够工作的月份，“受雇者”才会获得支付。 21:16:07  &lt;str4d_&gt; （不过长期缺席将成为停止资助的理由） 21:16:22  &lt;str4d_&gt; lillith：正是如此（就像 zzz 目前这样） 21:17:02  &lt;str4d_&gt; dr|z3d：按照我提议的制度，我目前就拿不到 =P 21:17:26  &lt;dr|z3d&gt; halebopp 要停掉 indent 的威胁促使 zzz 提供托管费用。那么为什么 str4d_ 还得和 eche|on 拉扯才能拿到托管经费？ 21:17:53  &lt;dr|z3d&gt; 我只给一个词：无能。 21:17:56  &lt;str4d_&gt; dr|z3d：那跑题了。 21:18:42  &lt;dr|z3d&gt; str4d_：多半是。 21:18:45  &lt;darrob&gt; 我们说的维护工作具体指什么？像修复 bug、加入仓库这样的具体目标，是否应该拆分成单独的赏金，以便多人可以认领？ 21:18:56  &lt;str4d_&gt; 我认为有两类潜在资助——上面提到的赏金/雇佣混合模式，以及 I2P 向社区服务的捐助。这两者应分开处理。 21:19:25  &lt;dr|z3d&gt; 按增值回报。 21:20:00  &lt;dr|z3d&gt; 其他都是扯淡。就像花 10btc 买狗屎一样。 21:20:03  &lt;lillith&gt; str4d_：还有竞赛，如果以后再办的话 21:20:10  &lt;str4d_&gt; darrob：我们想做的是促进开发者留下来。 21:20:13  &lt;str4d_&gt; lillith：没错，那是第三类。 21:20:40  &lt;dr|z3d&gt; 还有啤酒。我的错。 21:21:34  &lt;RN&gt; 我不介意用啤酒来支付我的幽默……  ;) 21:21:43  &lt;lillith&gt; 来自 echelon.i2p：- I2P 的一般基金将覆盖 I2P 所需的一切费用——由开发团队讨论，并会在此处和官方网站上注明 21:22:09  &lt;lillith&gt; 我认为只要事先讨论并达成一致，大多数事情都是可以的 21:22:12  &lt;str4d_&gt; darrob：所以，与其为某个随意设定的里程碑一次性支付大笔资金然后开发者就消失，不如在（当前所谓的）赏金范围内定义更小的里程碑和任务，让开发者持续获得较小的付款。 21:23:55  &lt;str4d_&gt; 对于第三方提出的赏金（因为他们对资金的使用拥有控制权），赏金制度仍然存在；但对于 I2P 自行提出、使用 I2P 资金的赏金，在我看来新制度对 I2P 更好。 21:24:26  &lt;dr|z3d&gt; 赏金就是狗屁。打一枪就跑的贡献者。 21:25:09  &lt;lillith&gt; dr|z3d：这就是我们在讨论新制度的原因 21:25:12  &lt;dr|z3d&gt; 更别提那种“我付了 200 美元，我很重要”的态度 21:25:26  &lt;str4d_&gt; 在我看来，部分问题在于当前制度只有笼统的描述，没有具体的结构。 21:25:49  &lt;dr|z3d&gt; lillith：如果我没有完全跟上你们论证的细节，还请见谅 :) 21:25:52  &lt;str4d_&gt; 对于新制度，我们需要一套经一致同意的指南，用来提出和管理有资金支持的任务。 21:26:59  &lt;lillith&gt; dr|z3d：如果有人想把钱花在那些没正确完成的功能的赏金上，我认为也应该允许 21:27:58  &lt;str4d_&gt; lillith：对。或者他们也可以选择使用新制度，把钱捐给 I2P，并通过我们决定的流程提交请求，建立一个新的资助任务。 21:28:16  &lt;lillith&gt; 我同意——既然有钱可用，我们不妨就好好用它，正确而有效地使用。 21:28:56  &lt;lillith&gt; 这样即使捐助者消失，从技术上讲它仍然是社区所有的赏金 21:28:59  &lt;darrob&gt; 当然我也希望人们留下来，但我并不觉得赏金就一无是处。另一方面，每月支付听起来像是麻烦，但我也不想太快否定它。 21:29:02  &lt;str4d_&gt; 通过新制度资助的任务需要使用 I2P 控制的资金，因为决定什么算“足够”工作的将是 I2P 代表组成的小组，而不是捐助者本人。 21:29:03  &lt;dr|z3d&gt; lillith：我不同意。捐给项目，然后让项目决定如何分配奖励。 21:29:06  * Shinobiwan 不确定我之前的消息有没有发出去 21:29:17  &lt;Shinobiwan&gt; &lt;Shinobiwan&gt; 赏金和雇佣 != 捐赠……我认为两者都应该存在……雇佣/赏金用于特定的开发事项……而捐赠也许用于社区服务 21:29:19  &lt;Shinobiwan&gt; &lt;Shinobiwan&gt; 雇佣部分需要更具体的一套条件 21:29:24  &lt;Shinobiwan&gt; &lt;Shinobiwan&gt; 社区服务部分，其实只需要社区来决定哪些值得支持 21:29:27  &lt;Shinobiwan&gt; &lt;Shinobiwan&gt; 然后发放相应的支持 21:29:50  &lt;str4d_&gt; dr|z3d：两种选项都会有。 21:29:53  &lt;K1773R&gt; Shinobiwan：它们没发出去，现在发出来了 :) 21:30:04  &lt;str4d_&gt; Shinobiwan：回看请见 http://killyourtv.i2p/irclogs/latest.log.html。 21:30:07  &lt;iRelay&gt; 标题：#i2p-dev 2013-04-02 周二日志（在 killyourtv.i2p） 21:30:12  &lt;dr|z3d&gt; “哦我们需要俄语”——不，我们不需要。我们需要的是投入，而不是一拿到赏金就消失的逐利之徒。 21:30:24  &lt;Shinobiwan&gt; 谢谢 str4d、K1773R 21:30:47  &lt;lillith&gt; dr|z3d：可能会出现一种新的、私有的基础设施，用于按工作付费给个人——不妨把它们都纳入一起。 21:31:27  &lt;str4d_&gt; darrob：大多数提议听起来麻烦，是因为我们没有足够大的开发者基础来正确运行/支持它们。因此，能带来更大开发者基础的提议就是个好主意。 21:31:42  &lt;dr|z3d&gt; 金钱不应该可以左右项目。就这样。 21:32:01  &lt;KillYourTV&gt; 还有 http://killyourtv.i2p/irclogs/%23i2p-dev.2013-04-02.log   用于“实时”回看（HTML 化的日志大约每 10 分钟处理一次） 21:32:16  &lt;dr|z3d&gt; 赞助项目，挺好，但不要告诉我们如何花钱。 21:32:27  &lt;darrob&gt; dr|z3d：如果某个逐利之徒修好了 Syndie 的某些功能然后走人，我也乐意。这有何不可？也许某天 Syndie 会再次迎来真正的开发者，但那时不一定需要付钱。事实上，就忠实维护者而言，给这份工作付费反而可能适得其反。 21:33:05  &lt;Shinobiwan&gt; 谢谢 KillYourTV 21:33:19  &lt;KillYourTV&gt; 没事 21:33:36  &lt;dr|z3d&gt; darrob：“问题”在于金钱自以为可以支配议程。 21:33:39  &lt;lillith&gt; dr|z3d：i2p 并没有被告知如何花它的钱，因为赏金从来就不是 i2p 的。i2p/echelon 只是作为第三方托管服务 21:33:39  &lt;str4d_&gt; 有意思的观点 dr|z3d——我觉得这在某种程度上取决于我们如何定义 I2P 项目。 21:34:42  &lt;str4d_&gt; lillith：我认为 dr|z3d 的意思是，与其说被告知如何花钱，不如说 I2P 被告知该如何推进，即：开发路径由钱最多的人决定。 21:34:57  &lt;darrob&gt; dr|z3d：赏金只是一个提议（或求助）。你为什么会有这么负面的看法？ 21:35:21  &lt;str4d_&gt; 而且，如果按现有方式遵循赏金流程，这在威胁模型方面可能相当有问题。 21:36:18  &lt;lillith&gt; 这是个好观点——我之前没这样想过。 21:36:47  &lt;Shinobiwan&gt; 一套写明“此人必须在此日期获得付款”的规则是个好主意，因为这样当他们需要时可以指望这笔收入。但另一方面，当人们未能达到他人对那笔钱用途的预期时，也可能引发戏剧性冲突……所以我觉得如果要做“常规化”，专门为“发薪日”等召开会议可能并不不妥。 21:37:35  &lt;dr|z3d&gt; 赏金就是狗屁。给我看看那些赏金猎人的持续投入，我就改观。可你做不到。都是打一枪就跑的商贩。 21:37:49  &lt;str4d_&gt; 所以也许需要这样：任何直接影响 I2P 的任务/子项目，必须由 I2P 自行资助和掌控。 21:37:52  &lt;dr|z3d&gt; darrob：我之所以“负面”，是因为见多了拿了赏金的半成品，等你刚说“呃，我觉得你漏了……”人就没影了。 21:38:03  &lt;dr|z3d&gt; darrob：还有，下次你再把 str4d_ 当成 CSS 艺术家，就别费劲了。那是在侮辱你自己。 21:38:10  &lt;dr|z3d&gt; 你也会因此失去一个朋友。 21:38:13  &lt;lillith&gt; dr|z3d：str4d_ 和 zzz 不是为单元测试领取过一些赏金吗？ 21:38:17  &lt;darrob&gt; 什么？ 21:38:20  &lt;str4d_&gt; dr|z3d：OT 21:38:55  &lt;dr|z3d&gt; str4d_：是啊。还有啤酒。darrob：如果你不明白，*哈欠* 21:39:03  &lt;str4d_&gt; lillith：那是在将单元测试赏金拆分为子任务/里程碑之后（我认为这是迈向新制度的一步）。 21:39:45  &lt;str4d_&gt; dr|z3d：请在这里保持不跑题 =) 21:39:56  &lt;lillith&gt; 我觉得这个话题该说的都说了吧？ 21:40:03  &lt;Shinobiwan&gt; 如果存在赏金，在我看来它们应该用于目前社区里没人会做或能做的事情……而不是那些只是没时间做的事。 21:40:06  * dr|z3d 重新调整状态。 21:40:06  &lt;darrob&gt; 我想我只是想说，我质疑“打一枪就跑”的改进就一定是坏事。 21:40:19  &lt;Shinobiwan&gt; I2P 靠大家支持才能存续，而不是只靠拿钱的人 21:40:30  &lt;str4d_&gt; darrob：它们有助于在新领域启动开发 21:40:37  &lt;str4d_&gt; 但 I2P router/项目并不是一个新领域，在我看来 21:40:53  &lt;str4d_&gt; 那么，下面这个方案如何： 21:41:20  &lt;dr|z3d&gt; Shinobiwan：比如设计！*笑* 求助了 5 年，连一丁点儿要出赏金的念头都没有过 *笑* 21:41:58  &lt;str4d_&gt; 直接影响 I2P 程序/网络的项目只可使用 I2P 的资金来资助，想要贡献的捐助者只需捐给 I2P。 21:42:21  &lt;dr|z3d&gt; 因为设计师不是码农，所以一文不值。除非你给任何东西都出 10BTC/100 美元的赏金，蜡笔也行。 21:42:47  &lt;str4d_&gt; 不直接影响 I2P 程序/网络但仍与 I2P 相关的项目（例如 Syndie），可以对新的/实质性的工作设置赏金。 21:42:58  &lt;dr|z3d&gt; 抱歉，但我无法把这场对话看得太认真，毕竟它建立在一座“无能的蚁丘”之上。 21:43:01  &lt;str4d_&gt; （但若捐助者愿意，也可以由 I2P 进行管理） 21:43:23  &lt;lillith&gt; dr|z3d：那我们开始下个话题时我会 ping 你 :) 21:43:26  &lt;str4d_&gt; 不过赏金需要比当前制度所允许的定义得更精确。 21:43:46  &lt;dr|z3d&gt; lillith：非常好，先生 :) 21:44:04  &lt;str4d_&gt; s/allows/does 21:44:10  &lt;darrob&gt; str4d_：这是否意味着会有一个 i2p 管理委员会来做这些决定？我记得那是另一周的讨论，对吧？ 21:44:32  &lt;str4d_&gt; darrob：是的。 21:44:42  &lt;str4d_&gt; 这与任何“官方性”是分开的。 21:45:05  &lt;lillith&gt; str4d_：听起来不错 :) 21:45:32  &lt;str4d_&gt; 但会有一个（选举产生的）开发者小组（程序员/设计师/贡献者），被信任来引导 I2P 项目。 21:45:46  &lt;str4d_&gt; 也就是说，比我们目前的机制更正式一些。 21:46:00  &lt;lillith&gt; darrob：那要么接下来讨论，要么稍后再谈，取决于我们是否想继续 21:46:26  &lt;str4d_&gt; 嗯。我的提议是假定这样的一个小组以某种形式存在。 21:47:05  &lt;str4d_&gt; （具体细节稍后讨论，如上所述） 21:47:21  &lt;Shinobiwan&gt; lulz 21:47:28  &lt;Shinobiwan&gt; 那 #i2p-dev 又算什么？ 21:47:35  &lt;lillith&gt; 老实说，我不同意“委员会”的想法 21:47:38  &lt;lillith&gt; 会议看起来挺有效，而且也让新来的人有发言权 21:47:38  &lt;lillith&gt; 它需要足够大，才能获得多样的视角 21:47:38  &lt;lillith&gt; 你永远不知道谁会提出下一个惊艳的想法 21:48:04  &lt;str4d_&gt; lillith：没错。 21:48:11  &lt;Shinobiwan&gt; 就是那个小组，但对……它需要变得“正式地正式” 21:48:18  &lt;str4d_&gt; 但以当前开发者规模来看，这很难。 21:48:25  &lt;str4d_&gt; 这是个先有鸡还是先有蛋的问题。 21:48:35  &lt;str4d_&gt; 我们需要在某处打破这个循环。 21:51:05  &lt;lillith&gt; Shinobiwan：对，我基本上就是这个意思 :) 21:51:05  &lt;lillith&gt; 其实不完全是 21:51:05  &lt;lillith&gt; #i2p-dev 以及邮件列表、zzz.i2p、Syndie 等等 21:51:05  &lt;lillith&gt; 我认为任何想发言的人都应该有机会 21:52:35  &lt;str4d_&gt; lillith：是，但仍需要有一组人拥有最终决定权。 21:52:53  &lt;Shinobiwan&gt; 人们需要在彼此“不认识”的情况下彼此了解……到了我可以说，str4d、KYTV、dr|z3d……（还有很多，这里只是举例）在网络上存在很久了，在我看来他们都让 I2P 质量更高。大家合在一起，我认为可以讨论并达成一致，谁会进入这样的小组……即便 AFK 时谁都不真正认识谁。对项目的新人的意见也应该被倾听 21:52:53  &lt;Shinobiwan&gt; 不过 21:53:00  &lt;str4d_&gt; （也就是控制资金的人。目前是一个人——eche） 21:53:25  &lt;str4d_&gt; 至少一开始是这样。 21:53:52  &lt;str4d_&gt; Debian 的开发者模型很适合做你说的那类决策，lillith——全部通过投票完成。 21:53:55  &lt;lillith&gt; 所以，人人都有发言权，少数（3 或 4）人拥有最终决定权？ 21:54:10  &lt;str4d_&gt; （而“开发者”据我回忆只是指以某种方式做出过贡献的人） 21:54:25  &lt;str4d_&gt; 但我认为投票系统首先需要更大的“开发者”基础。 21:54:51  &lt;str4d_&gt; lillith：任何人都可以提出想法——这永远不会改变。 21:55:06  &lt;Shinobiwan&gt; 在我看来不止 3 或 4 个人……更像是 12 人以上并且还会增长……但没能参加会议的人就不能投票……（如果他们的投票特别重要/相关，那么会议可以改期） 21:55:12  &lt;str4d_&gt; 但 I2P 的资源是有限的，需要适当分配。 21:56:06  &lt;str4d_&gt; （最大的资源是持续投入的开发者的时间） 21:56:20  &lt;KillYourTV&gt; 正如我在 zzz.i2p 上写的，我认为通过 GPG 签名的邮件列表投票比 IRC 更好。我们已经有了邮件列表，应该加以利用。 21:56:20  &lt;str4d_&gt; s/biggest/most important but currently most limited/ 21:56:23  &lt;iRelay&gt; str4d_ 的意思是：（目前最重要但最稀缺的资源是持续投入的开发者的时间） 21:56:28  &lt;str4d_&gt; KillYourTV：同意。 21:56:43  &lt;Shinobiwan&gt; 是的，GPG 签名 == 更好 21:56:54  &lt;str4d_&gt; 提供透明且可验证的投票存档。 21:57:09  &lt;lillith&gt; 那么，第 1 个议题到此为止？ 21:57:09  &lt;darrob&gt; 我也同意。不要指望在 IRC 上完成严肃的讨论。 21:57:12  * KillYourTV 正在“借鉴”Debian 的系统的点子 21:57:19  &lt;str4d_&gt; http://www.debian.org/vote/ 21:57:22  &lt;iRelay&gt; 标题：Debian Voting Information（在 www.debian.org） 21:57:39  &lt;lillith&gt; 都是开源的，本就是拿来“偷”的 :) 21:58:06  &lt;lillith&gt; 2. 资金管理 21:58:10  &lt;KillYourTV&gt; 而用邮件列表的话，你还可以使用那套非常有用的“plonk”机制，在需要时提高信噪比。 21:58:21  &lt;lillith&gt; eche|on：ping 21:58:24  &lt;K1773R&gt; KillYourTV：请别复制“GPL 纳粹”的那一套 :P 21:59:46  &lt;lillith&gt; 据我所知，关于赏金的资金管理已经讨论得差不多了 22:00:12  &lt;str4d_&gt; KillYourTV：如果我们走邮件列表路线，邮件列表需要在 I2P 内部完全可用（目前还不是这样）。 22:00:23  &lt;str4d_&gt; （但也要能在外部使用） 22:00:33  &lt;lillith&gt; 但还有其他非赏金的资金用途，例如购买 SSL 证书 22:00:36  &lt;KillYourTV&gt; 同意 22:00:53  &lt;darrob&gt; str4d_：NNTP 接口应该算是符合的。 22:00:53  &lt;KillYourTV&gt; 也同意 lillith 的最后一点（当然） 22:01:04  &lt;lillith&gt; dr|z3d welt weltende welterde echelon 22:01:07  &lt;darrob&gt; ……我觉得是可用的。 22:01:10  &lt;KillYourTV&gt; 它们连通了吗？ 22:01:30  &lt;KillYourTV&gt; 我知道按理应该连通，但我上次检查（几个月前）时还没有。 22:01:38  &lt;Shinobiwan&gt; 在我看来，购买 SSL 证书应该归到捐赠项……社区服务……用和捐赠相同的方式来决定这笔钱的去向。 22:01:41  * KillYourTV 启动 NNTP tunnel 22:01:41  &lt;darrob&gt; 至少可以看。 22:01:44  &lt;lillith&gt; 各位我们能保持在主题上吗，项目管理马上就要讨论了 :) 22:02:01  &lt;Shinobiwan&gt; 也就是说……开个会……说“我们需要这个”……“同意吗？” ……小组说 OK ……小组多数通过 22:02:32  &lt;Shinobiwan&gt; 不会这么快，但大致意思如此。 22:02:32  &lt;Shinobiwan&gt; 呵呵 22:02:47  &lt;str4d_&gt; Shinobiwan：可以纳入上面提出的同一套投票系统。 22:03:14  &lt;Shinobiwan&gt; 好 22:04:16  &lt;iRelay&gt; &lt;weltende@freenode&gt; 嗯，ML 界面多少能通过 i2p 访问.. http://vmfwbic2brek2ez223j6fc6bl5mmouzqvbsch45msvyyzih3iqua.b32.i2p/  仍然包含到 lists.i2p2.de 的重定向.. 不确定这些该怎么办 22:04:24  &lt;iRelay&gt; &lt;iRelay@freenode&gt; 标题：lists.i2p2.de Mailing Lists（在 vmfwbic2brek2ez223j6fc6bl5mmouzqvbsch45msvyyzih3iqua.b32.i2p） 22:04:32  &lt;Shinobiwan&gt; 如果有这样的小组，它的人数不应固定……在我看来……它应该不断壮大……因此，无论当前存在什么小组，都应该有某种程序定期吸纳新成员 22:04:43  &lt;darrob&gt; 我们需要一个中央政党，有政治局和用户代表大会。 :) 22:04:46  &lt;KillYourTV&gt; 顺便说一句，目前设置的邮件列表无法通过 NNTP 访问。 22:05:04  &lt;iRelay&gt; &lt;weltende@freenode&gt; （还没把它加到 hosts.txt 里） 22:05:42  &lt;KillYourTV&gt; （至少不是在 i2p.* 名下） 22:06:27  &lt;iRelay&gt; &lt;weltende@freenode&gt; 嗯.. 它们应该可以.. 但也许不在 i2p.* 22:06:46  &lt;iRelay&gt; &lt;weltende@freenode&gt; 不是我搭的.. 所以也不太清楚 ;) 22:06:58  &lt;darrob&gt; KillYourTV：我想 i2p. 是 welt 以前就有的组。新的是 alt.privacy.i2p.dev/general 和 alt.privacy.syndie.dev/general。 22:08:42  &lt;KillYourTV&gt; 啊……别理我。我刚刷新列表又看到了那些新的。 22:09:00  &lt;KillYourTV&gt; 抱歉 22:09:03  &lt;iRelay&gt; &lt;weltende@freenode&gt; 啊.. 对.. slrn 没显示它们，因为没有未读消息 22:09:34  &lt;darrob&gt; 我还是困惑为什么没有消息。我真的记得之前看到过几条测试消息。 22:09:45  &lt;lillith&gt; 我们能回到主题上吗？ 22:10:23  &lt;lillith&gt; 我，以及肯定还有别人，想知道 i2p 域名的 SSL 证书进展如何 22:11:17  &lt;KillYourTV&gt; 我没看到话题变化，只看到     &lt;lillith&gt; 但还有其他非赏金的资金用途，例如购买 SSL 证书           /me 闭嘴 22:11:56  &lt;lillith&gt; 啊，抱歉 22:12:06  &lt;lillith&gt; &lt;lillith&gt; 各位我们能保持在主题上吗，项目管理马上就要讨论了 :) 22:12:23  &lt;KillYourTV&gt; 那现在的主题是？ ;)   （我没看到切换） 22:12:30  &lt;lillith&gt; &lt;lillith&gt; 2. 资金管理 22:12:41  &lt;lillith&gt; &lt;lillith&gt; 据我所知，关于赏金的资金管理已经讨论得差不多了 22:12:41  &lt;str4d_&gt; lillith：eche 正在筹措所需资金。 22:12:48  &lt;lillith&gt; &lt;lillith&gt; 但还有其他非赏金的资金用途，例如购买 SSL 证书 22:13:16  &lt;str4d_&gt; &lt;kytv2&gt; eche|on：证书情况有更新吗？我有段时间没去弄“真”证书了，不知道现在验证流程要多久。 22:13:19  &lt;str4d_&gt; &lt;eche|on&gt; kytv2：我在筹 3000 欧元和证书申请... 22:13:29  &lt;lillith&gt; 那就是在掌控之中？ 22:13:36  &lt;iRelay&gt; &lt;weltende@freenode&gt; 已经推送了.. 22:14:14  &lt;KillYourTV&gt; 是的，正在处理 22:14:21  &lt;orion&gt; 我能再重申一下我的观点吗：让一个人管理所有资金是很危险的？ 22:14:45  &lt;orion&gt; 好吧 22:15:00  &lt;dg&gt; 当前话题 = ？ 22:15:03  &lt;orion&gt; 资金并没有被放进什么离岸公司，对吧？ 22:15:14  &lt;lillith&gt; &lt;lillith&gt; 2. 资金管理 22:15:21  &lt;str4d_&gt; orion：没有。 22:15:58  &lt;iRelay&gt; &lt;weltende@freenode&gt; 据我回忆，eche 想和一位律师谈谈把 i2p 变成某种官方实体的事 22:15:58  &lt;lillith&gt; dr|z3d：ping :) 22:16:12  &lt;str4d_&gt; 目前我们的资金在 eche|on 名下的（银行？）账户里，以及（大部分）在 eche|on 持有的比特币钱包中。 22:16:49  &lt;KillYourTV&gt; 是的，没错，在 .at，如果我没记错 22:17:07  &lt;KillYourTV&gt; （关于：“官方实体”） 22:18:46  &lt;lillith&gt; at 是指奥地利？ 22:18:53  &lt;dg&gt; 是 22:19:19  &lt;iRelay&gt; &lt;weltende@freenode&gt; （不是澳大利亚 *scnr*） 22:19:46  &lt;iRelay&gt; &lt;weltende@freenode&gt; （如果你好奇，这是 EEVblog 的老梗） 22:20:26  &lt;lillith&gt; 好吧，看起来我们又进入下一个话题了 22:20:41  &lt;lillith&gt; 3. 将项目正式化 22:21:12  &lt;str4d_&gt; lillith：关于资金管理，它很大程度上取决于项目的“官方”地位以及项目管理的状况。 22:21:30  &lt;str4d_&gt; （前者关系到资金存放于何处，后者关系到资金如何支出） 22:22:14  &lt;lillith&gt; 好，可以理解 :) 那我们可以在议题 2 和 3 之间交叉讨论一会儿 :) 22:25:16  &lt;trolly&gt; 得走了 22:25:19  &lt;trolly&gt; 拜 22:25:47  &lt;trolly&gt; 稍后我会把新翻译发给你 str4d_ 22:29:26  &lt;lillith&gt; 或者也可能不会，视情况而定 22:30:11  &lt;lillith&gt; 我建议该继续了 :) 22:30:28  &lt;iRelay&gt; &lt;jenkins@kytv&gt; 开始为作业 I2P-Bote 启动构建 #28 22:30:28  &lt;lillith&gt; 4. 在 i2p 中做决策的流程 22:31:27  * KillYourTV 支持将关于重要决策的长讨论移到邮件列表 22:31:30  &lt;iRelay&gt; &lt;jenkins@kytv&gt; 项目 I2P-Bote 构建 #28：成功，用时 1 分 3 秒： http://jenkins.killyourtv.i2p/job/I2P-Bote/28/ 22:31:34  &lt;lillith&gt; 所以，邮件列表、层级结构等 22:31:37  &lt;KillYourTV&gt; 这样任何人都可以在自己方便的时候参与 22:31:50  &lt;lillith&gt; 我想在这里郑重提名一下 Syndie 22:31:56  &lt;iRelay&gt; &lt;weltende@freenode&gt; +1 22:32:03  &lt;iRelay&gt; &lt;weltende@freenode&gt; (@ML) 22:32:04  &lt;lillith&gt; 首先，一切默认都有签名 22:33:18  &lt;KillYourTV&gt; 我也喜欢 Syndie（当然），但邮件列表更便于局外人参与 22:33:45  &lt;lillith&gt; 不过，是的，我原则上同意。没有必要干等那些显然不会发生的讨论 22:33:48  &lt;KillYourTV&gt; 这并不是说讨论不能镜像到 Syndie 上…… 22:34:33  &lt;iRelay&gt; &lt;weltende@freenode&gt; 是啊.. 能有个 NNTP↔Syndie 网关之类的就好了 22:34:36  &lt;lillith&gt; 当然，正式迁移只需要再开一个主题帖而已 ;) 22:35:54  &lt;KillYourTV&gt; 21:00 UTC 并不适合每个人。在邮件列表里，时区不成问题。邮件列表没有网络分裂、转发故障或掉线。对于有意义的讨论，邮件列表（依我看）是唯一正确的道路。 22:36:30  &lt;dg&gt; KillYourTV：我同意。 22:37:54  &lt;KillYourTV&gt; 当你需要非常接近实时的交流时，IRC 很好……但“我们需要一个新域名”并不那么紧急。发到列表里，等某个用户有空就会处理。 22:37:54  &lt;lillith&gt; 我认为 Syndie 具有邮件列表的所有优点且有过之而无不及，唯一的问题是对局外人的可达性 22:38:32  &lt;lillith&gt; 再说，我们想纳入的人里有多少已经在用邮件列表？ 22:39:03  &lt;KillYourTV&gt; 有人提到过 Syndie 的 Web 应用，但我不认为那项目有（或将会有）进展。 22:40:20  &lt;KillYourTV&gt; 我猜用邮件列表的人比用 IRC 的更多。 22:40:31  &lt;lillith&gt; 我不想在这里主导 Syndie vs 邮件列表的讨论，但我觉得这是值得考虑的事 22:41:25  &lt;iRelay&gt; * 老实说，weltende@freenode 更喜欢他的邮件/NNTP 客户端 22:42:04  &lt;KillYourTV&gt; 通过 mutt 使用 Syndie 就是“赢” 22:43:14  &lt;lillith&gt; 这个话题还包括层级结构，我们之前提到过，但在我看来需要展开一下 22:45:09  &lt;dg&gt; 我不知道我们是否还能在 IRC 会议上既轻松讨论又对任何事情达成共识。 22:45:28  &lt;dg&gt; 在 2006 年那会儿它还能奏效，因为更多是快速的项目更新；但现在不是了，涉及的是冗长的辩论/讨论。 22:46:40  &lt;lillith&gt; 有更多时间思考，会带来不跑题、经过深思熟虑、清楚明了的讨论 22:46:47  &lt;lillith&gt; 话题分叉（线程）也 = 赢 22:47:13  &lt;iRelay&gt; &lt;weltende@freenode&gt; +1 22:47:21  &lt;KillYourTV&gt; +1 22:47:28  &lt;dg&gt; +1 22:47:39  &lt;dg&gt; 我还想补充一句：NNTP，太棒了。 22:47:50  &lt;lillith&gt; IRC 会议一直是个实验，而这个实验失败了 :) 22:48:05  &lt;dg&gt; 嘿，lillith，至少我们现在在讨论，对吧？ :) 22:49:40  &lt;iRelay&gt; &lt;weltende@freenode&gt; 我认为我们应该保留 IRC 会议，并把那些在会议上耗时很长或讨论很多的事项移到邮件列表 22:50:11  &lt;lillith&gt; 是啊 :) 似乎也没人真喜欢开会 哈哈 22:50:15  &lt;dg&gt; 我觉得主要是时间安排的问题。 22:50:18  &lt;dg&gt; 以及需要快速回应的压力.. 22:50:18  &lt;dg&gt; postman: http://zzz.i2p/topics/1367 22:50:18  &lt;lillith&gt; 但不可能找到对每个人都合适的时间 22:50:18  &lt;lillith&gt; 而且有些人的时间表不规律 22:50:18  &lt;dg&gt; 确实如此。 22:50:25  &lt;iRelay&gt; 标题：zzz.i2p: I2P and e-mail（在 zzz.i2p） 22:50:30  &lt;lillith&gt; 我怀着沉重的心情，颇有点诗意，我很乐意把上一次会议“baf”掉 ;) 22:50:41  &lt;dg&gt; weltende：我也是这么想的.. 保留 IRC 会议，用来讨论一些在邮件列表里的事情（实际执行之类）。W 22:50:44  &lt;dg&gt; 去吧，lillith。 22:51:26  * lillith 将会议 baf 地宣布结束 22:51:36  &lt;lillith&gt; 谢谢，晚安 :) 22:52:01  &lt;iRelay&gt; &lt;jenkins@kytv&gt; 开始为作业 I2P 启动构建 #103 22:52:09  &lt;lillith&gt; susimail 能处理邮件列表吗？ 22:52:41  &lt;KillYourTV&gt; 当然，但我会用像 Claws 或 mutt 这样的“真”客户端 22:53:04  &lt;KillYourTV&gt; （只是个人偏好问题） 22:54:55  &lt;lillith&gt; 啊，那就好 :) 22:56:33  &lt;iRelay&gt; &lt;jenkins@kytv&gt; 项目 I2P 构建 #103：成功，用时 4 分 34 秒： http://jenkins.killyourtv.i2p/job/i2p/103/ 23:01:15  &lt;iRelay&gt; &lt;jenkins@kytv&gt; 项目 I2P UnitTests 构建 #74：成功，用时 4 分 31 秒： http://jenkins.killyourtv.i2p/job/UnitTests/74/ 23:04:51  &lt;KillYourTV&gt; 并且 +1 支持继续开会，同时把更大的议题移到邮件列表/论坛/Syndie。 23:05:54  &lt;KillYourTV&gt; IRC 适合快速状态更新……不过某种“通讯简报”也可以起到这个作用。 23:06:19  &lt;lillith&gt; 有开头（一些目标）和结尾（达成共识）是件好事 23:06:22  &lt;dg&gt; 邮件列表也适用于告警。看看 Tor 如何处理共识问题。 23:06:46  &lt;lillith&gt; “今天我们决定了这个，并且我们要为此做这些事” 23:07:29  &lt;lillith&gt; 我不确定，但我想象邮件列表的讨论会拖很长，没有明确的终点 23:07:52  &lt;lillith&gt; 不过给通讯简报 +1 23:08:33  &lt;KillYourTV&gt; 可能会，当然……但我认为在一场长邮件列表讨论中能完成的，比一场 4-5 小时的 IRC 会议更多。 23:09:08  * lillith 以开放的心态报名了 :) 23:09:38  * psi 喜欢邮件列表这个主意 23:09:53  &lt;K1773R&gt; 邮件列表在哪？ 23:10:01  * KillYourTV 非常喜欢邮件列表，但（互联网上的那些）可能会导致他的 AFK 身份暴露……嘿 23:10:12  &lt;KillYourTV&gt; lists.i2p2.de 我想是这个 23:10:39  &lt;KillYourTV&gt; 然后（/me 向上滚动） 23:10:54  &lt;KillYourTV&gt; http://vmfwbic2brek2ez223j6fc6bl5mmouzqvbsch45msvyyzih3iqua.b32.i2p/ 23:11:08  &lt;iRelay&gt; 标题：lists.i2p2.de Mailing Lists（在 vmfwbic2brek2ez223j6fc6bl5mmouzqvbsch45msvyyzih3iqua.b32.i2p） 23:11:24  &lt;dg&gt; 它只是重定向 23:11:55  &lt;KillYourTV&gt; 还有 nntp.welterde.i2p 23:12:37  &lt;KillYourTV&gt; alt.privacy.i2p.*, alt.privacy.syndie.* 23:13:16  &lt;KillYourTV&gt; （为 darrob 指出正确的 Usenet 组干杯） 23:14:57  * RN 漫步离开去鼓捣 Thunderbird 23:17:46  &lt;str4d_&gt; +1 支持继续开会（但要把握时间），并且 +1 支持把“重要”的讨论放到邮件列表。 23:19:32  &lt;iRelay&gt; &lt;weltende@freenode&gt; 给有兴趣的人……目前允许在以下组发帖： 23:19:35  &lt;iRelay&gt; &lt;weltende@freenode&gt; post: "i2p.*,alt.anonymous,alt.anonymous.*,alt.privacy.anon-server,alt.privacy.anon-server.*,alt.privacy.i2p.*,alt.privacy.syndie.*" 23:25:35  &lt;KillYourTV&gt; 在“重要”讨论搬过去之前，这个必须修好   http://lists.i2p2.de/pipermail/i2p-general/ 23:25:42  &lt;iRelay&gt; 标题：The I2p-general Archives（在 lists.i2p2.de） 23:26:27  &lt;KillYourTV&gt; ……除非消息是被故意清空的（这就说不通了） 23:30:13  &lt;iRelay&gt; &lt;weltende@freenode&gt; 嗯.. 23:30:21  &lt;iRelay&gt; &lt;weltende@freenode&gt; 目前没头绪.. 不过我现在要去睡了 </div>
