---
title: "I2P 开发者会议 - 2013年1月29日"
date: 2013-01-29
author: "dg"
description: "2013年1月29日的I2P开发会议记录。"
categories: ["meeting"]
---

## 快速回顾

<p class="attendees-inline"><strong>出席：</strong> dg, hottuna, str4d, zzz</p>

## 会议记录

<div class="irc-log"> 20:08:14  &lt;dg&gt; 大家好 20:08:33  &lt;dg&gt; 我们其实没怎么讨论议程，但反正有些大事要讨论，所以没关系 20:08:55  &lt;dg&gt; 第一个话题是新网站的设计以及上线的阻碍（blockers） 20:08:58  &lt;dg&gt; 我就交给 str4d 20:09:09  * dg 把象征性的聚光灯交给 str4d  20:09:20  &lt;str4d&gt; 嗨！ 20:09:27  &lt;str4d&gt; &lt;/ocd&gt; 20:10:07  &lt;str4d&gt; 嗯，过去一周我没太多时间做，但如果需要，网站是可以上线的。 20:10:26  &lt;str4d&gt; 我看到的阻碍是：给文档加上用于翻译的标记。 20:10:37  &lt;str4d&gt; 还有修复 URL —— 这个确实是个阻碍。 20:10:48  &lt;str4d&gt; （我一直在同时做这两件事。） 20:11:45  &lt;str4d&gt; 站点的其他部分我已经完成了——我们只需要逐页检查所有文档页面，重复我做的事情：给每个段落/标题/列表项/等等添加翻译标签，并检查/更正站内的内部 URL。 20:12:29  &lt;str4d&gt; 另一个我认为是阻碍的是把旧翻译迁移到新格式，也就是把旧的 faq_lang.html 等页面中的文本按需拷贝到 .po 文件里。 20:12:55  &lt;dg&gt; 在我看来，翻译标记这件事不算真正的阻碍，但我们需要尽快完成。我不确定你们对在翻译未完全完成的情况下上线怎么看 20:13:14  &lt;str4d&gt; （我给 de 做了 1.2 页，给 es 做了 1 页，作为示例，但最好由懂该语言的人来做，这样粘贴的内容才能被验证） 20:14:00  &lt;str4d&gt; （因为无法保证两种语言的单独页面内容完全一致） 20:15:52  &lt;str4d&gt; 在设计方面，我越来越倾向于就保留修改过的 duck 的主题；它已经得到不少人的称赞，包括一位设计师。就我个人来说我仍然不太满意（例如我觉得文档里的长段文字有点难读），但我不会把它算作一个阻碍。 20:16:09  &lt;dg&gt; 大体上我挺喜欢的 20:16:40  &lt;str4d&gt; 哦——现在有个不太好的情况是，我加的移动端 CSS 在手机上似乎不工作，囧 20:16:52  &lt;str4d&gt; （不过在把桌面浏览器窗口缩窄时效果还不错） 20:19:26  &lt;str4d&gt; 我能想到的网站相关大概就这些了——它运行状况不错，大部分基础工作也都就绪。 20:19:41  &lt;dg&gt; 我过会儿去看看有没有坏链 20:19:52  &lt;dg&gt; 之前我找到了几处 20:20:17  &lt;str4d&gt; dg：我的测试站在跑最新版本，你可以在那里检查。 20:20:32  &lt;str4d&gt; 坏链应该只在 /lang/doc/* 里 20:20:35  &lt;dg&gt; 我把工单找出来 20:20:38  &lt;str4d&gt; 其他页面都应该没问题。 20:20:45  &lt;str4d&gt; 是工单 #807 20:20:52  &lt;dg&gt; 省了我些时间 :) 20:20:59  &lt;iRelay&gt; http://trac.i2p2.i2p/ticket/807 - (accepted enhancement) - Revamp of website 20:20:59  &lt;dg&gt; 那要不要下周再讨论这个？ 20:23:38  &lt;dg&gt; 找到一个。 20:23:46  &lt;dg&gt; http://vekw35szhzysfq7cwsly37coegsnb4rrsggy5k4wtasa6c34gy5a.b32.i2p/docs/how/networkcomparisons 来自 http://vekw35szhzysfq7cwsly37coegsnb4rrsggy5k4wtasa6c34gy5a.b32.i2p/docs/how/garlic-routing 20:23:49  &lt;str4d&gt; 哦，/lang/misc/* 也还没看过。 20:23:56  &lt;iRelay&gt; Title: Garlic Routing - I2P (at vekw35szhzysfq7cwsly37coegsnb4rrsggy5k4wtasa6c34gy5a.b32.i2p) 20:24:06  &lt;dg&gt; 应该是 /en/comparison 20:24:12  &lt;dg&gt; 抱歉把整段都粘贴过来了，我下次不这样了 20:24:15  &lt;dg&gt; 辣眼睛 20:24:22  &lt;str4d&gt; dg：是的，那是我把所有由两个词组成的页面都加上连字符之后的副作用。 20:24:30  &lt;str4d&gt; 哦，那也是。 20:25:09  &lt;dg&gt; /docs/how/garlic-routing 里有 /docs/how/elgamalaes，应该是 /docs/how/elgamal-aes 20:25:16  &lt;dg&gt; 我稍后把它们都写进工单 20:25:23  &lt;dg&gt; &lt;+dg&gt; 那要不要下周再讨论这个？ 20:26:01  &lt;str4d&gt; 我没问题。还有谁想发表意见？^_^ 20:27:18  &lt;Meeh&gt; http://meeh.i2p/viewmtn/viewmtn.py/ 20:27:49  &lt;dg&gt; http://meeh.i2p/viewmtn/viewmtn.py/branch/changes/i2p.i2p 上出现内部服务器错误 20:28:45  &lt;Meeh&gt; 嗯 20:28:48  &lt;Meeh&gt; 正在处理 20:28:55  &lt;dg&gt; 那我就当作没人有意见了 20:28:58  &lt;dg&gt; 那我们继续……加密？ 20:29:18  &lt;str4d&gt; 最后一个问题：鉴于这里对拷贝旧翻译的明显冷淡态度，直接放弃旧翻译、把空的 .po 上传到 Transifex 会不会更好？ 20:29:44  &lt;dg&gt; Transifex 上不是挺活跃的吗？ 20:29:51  &lt;str4d&gt; 反正 .po 文件最终会放到 Transifex 上；我原本打算把旧翻译也放进去，算是给大家一个起步。 20:30:05  &lt;dg&gt; 我觉得可以 20:30:48  &lt;str4d&gt; 还有别的意见吗？ 20:32:38  &lt;str4d&gt; 如果就这么定，那我会尽量再给更多页面打上标签，然后为当前网站支持的语言创建 .po 文件。接着有 Transifex 权限的人可以创建一个 i2p.www subprojcet 并上传它们（KillYourTV？） 20:32:50  * psi 回看聊天记录 20:33:34  &lt;psi&gt; 要不要投票搞个 hackfest？ 20:35:05  * psi 继续回看聊天记录 20:39:01  &lt;str4d&gt; ... 20:39:04  * str4d 不太喜欢做假设，但就先假设没人反对这个行动方向。 20:39:04  &lt;dg&gt; 太安静了&gt;.&gt; 20:39:04  &lt;str4d&gt; 这样的话，旧翻译会从 i2p.www.revamp 中丢弃（或者暂时留在分支里——如果译者确实需要，可以去找来参考）。 20:39:04  &lt;psi&gt; 没有明确意见 20:39:14  &lt;SkinSystem&gt; 嗨，我听说 k0e 看 granny pr0n（色情片）时会自己动手 20:39:21  &lt;dg&gt; 呃？ 20:39:32  &lt;psi&gt;&gt;.&gt; #i2p-chat 20:40:45  &lt;str4d&gt; 好的，关于网站我这边就这些了。 20:49:59  &lt;dg&gt; 嗯.. 20:50:11  &lt;dg&gt; 我不知道要不要 wait(str4d) 20:51:33  &lt;dg&gt; 暂离，马上回来 21:03:55  &lt;hottuna&gt; zzz，你看到 http://trac.i2p2.de/wiki/Crypto/CurrentSpecs 的更新了吗？ 21:03:58  &lt;iRelay&gt; Title: Crypto/CurrentSpecs  I2P (at trac.i2p2.de) 21:07:36  &lt;zzz&gt; 看到了，你们干得很棒 21:08:13  &lt;hottuna&gt; 你觉得我们在哪些地方用了非对称密码其实并不需要？ 21:08:23  &lt;hottuna&gt; 能否用对称方案替代？ 21:08:38  &lt;zzz&gt; 我不认为我们在哪儿用了不必要的东西 21:09:04  &lt;hottuna&gt; 好的 21:09:15  &lt;zzz&gt; 网页上的加密部分当然需要把对称/非对称加密也补上，现在只有签名 21:09:46  &lt;hottuna&gt; 对。不过一次解决一个问题 21:09:53  &lt;hottuna&gt; 我觉得签名部分反而是最脆弱的 21:10:07  &lt;zzz&gt; 对。我只是说先放一句占位就行 21:20:19  &lt;hottuna&gt; zzz，sud 签名在实现上以及避免 flag day（一次性强制切换）方面应该都相当可行吧？ 21:20:41  &lt;hottuna&gt; 可行，指的是可以更换所用的密码算法。 21:23:58  &lt;dg&gt; 回来了 21:26:53  &lt;zzz&gt; 我想可以。我们做 su2 时也没出什么事，那为什么不能做 su3、su4、…… 21:28:38  &lt;hottuna&gt; 但在此之前我们得先决定哪种密码算法最可行 21:36:25  &lt;dg&gt; 好的 21:36:33  &lt;dg&gt; 既然 str4d_afk 走了……呃 21:36:51  &lt;dg&gt; zzz、hottuna，你们还想继续讨论什么吗，还是我们结束会议？看起来其他人都不在 21:40:29  &lt;dg&gt; 好吧 21:40:35  * dg bafs 会议结束 21:41:11  &lt;hottuna&gt; 谢谢 dg :) 21:41:55  &lt;dg&gt; str4d 不见了 21:45:03  &lt;dg&gt; 总之，没事 23:00:32  &lt;str4d&gt; 抱歉，连接断了，然后我又 AFK 了 </div>
