---
title: "I2P 开发者会议 - 2014年11月18日"
date: 2014-11-18
author: "zzz"
description: "2014年11月18日的 I2P 开发会议记录。"
categories: ["meeting"]
---

## 快速回顾

<p class="attendees-inline"><strong>出席：</strong> dg, eche|on, Meeh, orignal, psi, RN, str4d, zzz, 完整日志有一部分根据滚动记录重建, iRelay 在会议初期时断时续地掉线。</p>

## 会议记录

<div class="irc-log"> &lt;zzz&gt; 0) 嗨 &lt;zzz&gt; 1) 对 31C3 参会者的报销 (zzz, echelon) &lt;zzz&gt; 2) 购买测试/构建机器 (zzz, kytv) &lt;zzz&gt; 3) 0.9.17 和/或 0.9.16.1 发布计划 (zzz) &lt;zzz&gt; 4) Reseed 状态和新管理员 (zzz) &lt;zzz&gt; 5) 在 0.9.17 之前测试 SU3 新闻 (zzz, echelon, psi) &lt;zzz&gt; 6) 6 个月路线图、NTCP2 等 (str4d，自 10 月 28 日延期) &lt;zzz&gt; 7) 新开发者议题 (str4d) &lt;zzz&gt; 0) 嗨 &lt;zzz&gt; 嗨 &lt;dg&gt; 嗨，我赶上了。 &lt;str4d&gt; 嗨 &lt;orignal&gt; 嗨 &lt;zzz&gt; 我想把第 1-5 项简短一些，每项 5-10 分钟。然后把后面的议题交给 str4d，时间随他安排。 &lt;zzz&gt; 1) 对 31C3 参会者的报销 (zzz, echelon) &lt;zzz&gt; 我们一向会为项目成员报销会议门票，我认为大家普遍同意继续这样做 &lt;RN&gt; 嗨 &lt;zzz&gt; 鉴于去年的 CCC 成果颇丰，我提议提供额外资金支持，鼓励大家参会 &lt;zzz&gt; 不是全额报销，而是部分补助。建议在门票之外，每人补助 200 欧元。 &lt;zzz&gt; 有什么想法/讨论吗？ &lt;eche|on&gt; 我没问题 &lt;str4d&gt; 门票是 150 欧元，我记得没错的话（IIRC）？ &lt;RN&gt; 听起来合理……350……  20:04:02  &lt;zzz&gt; 我想门票是 100-120 欧元 20:04:43  &lt;eche|on&gt; 上次门票是 80 欧元 20:04:43  &lt;str4d&gt; https://events.ccc.de/congress/2014/wiki/Static:Tickets 20:04:46  &lt;iRelay&gt; Title: Tickets - 31C3_Public_Wiki (at events.ccc.de) 20:05:01  &lt;zzz&gt; 另外，如果有人需要更高水平的资助才能够参会，请现在就提出来 20:05:16  &lt;RN&gt; 具体日期是？ 20:05:29  &lt;eche|on&gt; 12 月 27 日到 30 日 &lt;zzz&gt; 看起来大家对总体思路都同意。关于具体金额还有讨论吗？* RN 不能参加…… &lt;RN&gt; 不过我认为在门票之外的补助可以用于杂费和住宿……  &lt;str4d&gt; 我不反对 200 欧元 + 门票 &lt;eche|on&gt; 那么，谁会去，谁会拿到这笔钱？ ;-) &lt;RN&gt; 200 能覆盖两天酒店，还是四天都够？ &lt;zzz&gt; 我估计大概 8 个人，和去年一样，用于预算 &lt;eche|on&gt; RN：要看酒店；住青旅的话肯定够 &lt;str4d&gt; RN：看你住哪里 &lt;eche|on&gt; 好，人数不是问题，但我不太想把这笔钱给刚来的新手，仅仅因为他/她刚看到这个。对“熟悉的人”没问题 &lt;zzz&gt; 对 &lt;str4d&gt; https://events.ccc.de/2014/10/14/31c3-special-terms-at-generator-hostel/ &lt;str4d&gt; 31C3 特惠。双人间 70.00 欧元，六人间的床位每晚 17.00 欧元。 &lt;zzz&gt; 这绝不是对酒店/餐饮/机票的全额覆盖。只是给团队成员一点鼓励性的帮助 &lt;zzz&gt; 关于第 1 项，最后一次征询意见 &lt;str4d&gt; 上面的双人间两人分摊的话，200 欧元能覆盖住宿 &lt;RN&gt; 听起来还是合理的……  &lt;zzz&gt; 好，看来达成一致了 &lt;eche|on&gt; 当然 &lt;RN&gt; :) &lt;zzz&gt; 2) 购买测试/构建机器 (zzz, kytv)  &lt;zzz&gt; 我们在 Windows 和 Mac 上的测试覆盖有限。 &lt;zzz&gt; zab 以前用 Mac 测试，他现在不在了；meeh 有台 Mac，但它挂了，或者他没时间了 &lt;zzz&gt; 所以我想问，如果给 kytv 和/或其他人买 Windows 或 Mac 机器，能否扩大测试覆盖？ &lt;RN&gt; 我的 Mac 太旧，帮不上忙……而且我把它用的排插弄坏了……  &lt;Meeh_&gt; zzz：我需要测什么？ &lt;zzz&gt; 这些也可以用于其他事情（比如买笔记本也不错） &lt;Meeh_&gt; 有 OS X 10.9 和 10.10 &lt;eche|on&gt; 我有一台 Windows 机器，但没时间。我们手头还有 2 个 Win 8 授权 &lt;Meeh_&gt; 你说，我现在就做 &lt;zzz&gt; Meeh_，运行开发版。你现在在跑吗？ &lt;dg&gt; 我们说“测试覆盖”具体是指什么？ &lt;zzz&gt; 有人在 Windows 上运行开发版吗？ &lt;Meeh_&gt; 没有，抱歉，新 Mac……因为我的联想挂了，marielle 昨天不得不给我买了一台 &lt;Meeh_&gt; 所以我刚装了 Java &lt;Meeh_&gt; 给我点时间，我来构建并启动 &lt;RN&gt; 是啊，因为取决于时间和测试覆盖程度……我这有一台 XP +pos_ready 在跑测试版 20:14:15  &lt;dg&gt; 我需要的话可以，但会在 VM 里跑，而且不会高强度使用 20:14:25  &lt;dg&gt; 只是看看长时间运行后是否正常，试一些 eepsites，跑一些 snark，检查错误 20:14:30  &lt;dg&gt; 我不确定能否遇到真实用户会碰到的所有错误 20:14:47  &lt;zzz&gt; 我的问题是：如果给他们买专用机器，能否鼓励大家做更多开发版测试？ 20:15:31  &lt;str4d&gt; 我们能受益的测试有两种：人工对构建做 QA，以及在 Windows 和 Mac 上运行的 CI 服务器。 20:15:39  &lt;eche|on&gt; 不算我。我硬件/软件都有，但没有时间/心情做密集测试 20:15:49  &lt;zzz&gt; 对，str4d 说得对 20:16:09  &lt;RN&gt; 或者把这台机器为开发团队设置成某种“通过 I2P 安全访问”的远程访问呢…… 20:16:17  &lt;Meeh_&gt; zzz，我可以随时做 OS X 测试。如果我没在 IRC 回复，试试 twitter 或 meeh@mail.i2p，这两者都会提醒到我的手机 20:16:24  &lt;str4d&gt; 这个话题似乎是关于 QA 的，不过要把例如一台 Mac 的 CI 服务器接入 kytv 的 Jenkins，需要做什么？ 20:16:47  &lt;Meeh_&gt; 做 CI 可以 20:16:48  &lt;zzz&gt; 如果给他们买硬件，有谁会愿意做更多？ 20:16:59  &lt;Meeh_&gt; 不巧的是，我的 Mac 不时要挪地方 20:17:22  &lt;eche|on&gt; &lt;= 目前缺免费的网络连接。 20:17:23  &lt;Meeh_&gt; 什么硬件、在哪个操作系统上做什么测试？（不考虑是否付钱买硬件） 20:17:26  &lt;zzz&gt; Meeh 你最近似乎更忙了，而不是更空 20:17:37  &lt;zzz&gt; Windows 和 Mac 20:17:41  &lt;eche|on&gt; 我这个地址上已经跑了一个 I2P 节点。不过，嗯，我可以在 IPv6 上跑 Windows 20:17:48  &lt;Meeh_&gt; 是的，现实生活（RL）里很多占时间的事已经清理掉了 20:17:53  &lt;RN&gt; 要不是我其余的基础设施总是一团糟，我会自荐提供一台机器的安置点…… 20:18:26  &lt;Meeh_&gt; 提醒一下，i2pd/i2p 大约一小时后会在 au、ru、nl、uk、de、no、us-w、us-e 提供 20:18:34  &lt;Meeh_&gt; 可下载 20:18:39  &lt;zzz&gt; 好，先不纠结具体谁。eche|on，如果找到人，我们有预算买些硬件吗？ 20:18:40  &lt;Meeh_&gt; CDN 20:18:47  &lt;zzz&gt; Meeh 请回到主题 20:18:52  &lt;eche|on&gt; zzz：我们的资金够，没问题 20:19:02  &lt;eche|on&gt; 顺便问下，Meeh，钱到了吗？ 20:19:17  &lt;zzz&gt; 好的，我建议结束这个议题，接下来几周寻找志愿者 20:19:18  &lt;RN&gt; 6 个月后再找我吧，如果我把那些守护进程稳定下来了…… 20:19:24  &lt;zzz&gt; eche|on，请回到主题 20:19:34  &lt;zzz&gt; 关于第 2 项还有别的讨论吗？ 20:20:03  &lt;Meeh_&gt; 哦，抱歉忘了回。已经付过并处理完了……我想钱应该到了，但 marielle 同时也转了一笔，所以需要再核对一下。但基本确定。谢谢 20:20:07  &lt;dg&gt; 我想听听 kytv 的意见 20:20:18  &lt;Meeh_&gt; eche|on：^ 20:20:28  &lt;dg&gt; 私聊吧各位 20:20:40  &lt;zzz&gt; 把它写进议程，下次会议再讨论 20:20:51  &lt;str4d&gt; +1 20:20:51  &lt;zzz&gt; 3) 0.9.17 和/或 0.9.16.1 发布计划 (zzz) 20:21:07  &lt;eche|on&gt; 我投 0.9.17 20:21:18  &lt;zzz&gt; 之前我一度想发一个 0.9.16.1 来修复 SSU bug，但我现在基本放弃那个想法了 20:21:21  &lt;dg&gt; 没有什么崩的……所以 0.9.17。 20:21:21  &lt;eche|on&gt; 2-3 周内 20:21:41  &lt;zzz&gt; 我现在建议在 11 月 29 日那个周末做一次“迷你”0.9.17 发布 20:22:00  &lt;zzz&gt; 也就是一个 4 周的周期来修 bug，在圣诞假期之前就完成 20:22:02  &lt;str4d&gt; forum.i2p 上有几份报告称 0.9.16 网络变慢了，节点参与度下降。 20:22:03  &lt;RN&gt; “迷你？” 20:22:22  &lt;zzz&gt; 迷你是指改动有限，而不是完整的 6-7 周周期 20:22:25  &lt;str4d&gt; 不知道（IDK）SSU 的 bug 是否会导致这些…… 20:22:37  &lt;RN&gt; 啊……是的……迷你……好主意…… 20:22:43  &lt;zzz&gt; 基本就是现在 mtn 里的内容。大约 13K 行 diff，但大多是 eddsa 测试的改动 20:22:49  &lt;orignal&gt; 肯定会。因为丢包 20:23:10  &lt;zzz&gt; 顺便说，.16 发布以来，我的 expl. build success stats 有明显提升。不知为何 20:23:11  &lt;RN&gt; 所以听起来大家都同意做一次迷你发布 &lt;zzz&gt; SSU 的 bug 实际上只是个烦人问题，我不认为它是任何实际问题的根源 &lt;zzz&gt; 好，那就宣布进入标签冻结，争取 11 天后发布 &lt;zzz&gt; 第 3 项还有别的吗？ &lt;eche|on&gt; 那就是 2 周后出 0.9.17 &lt;RN&gt; wooohooo! &lt;str4d&gt; 到时候发布主机的维护者在吗？ &lt;dg&gt; 在。 &lt;str4d&gt; （注意 11 月 29 日刚过感恩节） &lt;dg&gt; 对我来说不费时间，不成问题。 &lt;zzz&gt; 先假定可以，必要时再顺延。我会在线，但处于火鸡导致的半昏迷状态。非常适合打包。 &lt;dg&gt; 无论如何，主要还是需要 echelon 你 &lt;zzz&gt; 4) Reseed 状态和新管理员 (zzz)  &lt;zzz&gt; 这是给还不知道的人一个简短通告。 &lt;Meeh_&gt; yeo &lt;zzz&gt; 由于时间有限，Meeh 已把 Reseed 管理员的工作转交给“backup” &lt;Meeh_&gt; 现在显然这是最好的安排 :) &lt;zzz&gt; backup 不在 IRC，但可以很容易联系到他：backup@mail.i2p，或在 zzz.i2p 的 reseed 子版块 &lt;zzz&gt; 感谢 meeh 和 backup 顺利交接 &lt;Meeh_&gt; 不过我觉得 logstash 很快会对 reseed 管理有用 &lt;Meeh_&gt; 我这边已经在收集 &lt;eche|on&gt; 欧洲这边没有感恩节的问题 &lt;zzz&gt; backup 正在把剩余的站点迁到 su3、改进监控、并招募新的主机 &lt;zzz&gt; 所以请大家全力支持 backup。 &lt;str4d&gt; 好啊 :) &lt;dg&gt; :) &lt;zzz&gt; 如果你遇到他发现的 SSL/TLS 问题，也请配合他一起解决 &lt;zzz&gt; 第 4 项还有别的吗？ &lt;Meeh_&gt; 我现在可以从俄罗斯和澳大利亚提供 reseed &lt;Meeh_&gt; 如果需要 &lt;Meeh_&gt; 也可以 &lt;Meeh_&gt; 关于第 4 项我没别的了 &lt;eche|on&gt; Meeh_: 问 baclup^^ &lt;zzz&gt; 很好，联系你的新领导吧 ;) &lt;zzz&gt; 5) 在 0.9.17 之前测试 SU3 新闻 (zzz, echelon, psi)  &lt;eche|on&gt; 啊 &lt;zzz&gt; .17 包含切换到 su3 新闻。 &lt;eche|on&gt; 这就是个议题 &lt;eche|on&gt; 我需要测试它 20:29:17  &lt;zzz&gt; 我想请 eche|on 添加一条新闻，构建 su3，这样我们可以在 .17 发布前进行测试 20:29:43  * str4d 正在梳理当前规范，确保其最优 20:29:52  &lt;zzz&gt; 所有开发版现在都应该从 news.su3 拉取，但自发布以来没有新内容，所以需要一次测试 20:30:07  &lt;eche|on&gt; 我接下来几天试着生成一个 .su3 20:30:25  &lt;zzz&gt; 如果 psi 能创建一个证书并提交也很理想（但不是必须），因为他是备用，但目前无法自己生成 su3 文件 20:30:45  &lt;dg&gt; 为什么不行？ 20:32:24  &lt;zzz&gt; str4d，也请审核代码里的 XHTML 白名单 20:32:24  &lt;zzz&gt; 很好，谢谢 eche|on 20:32:24  &lt;str4d&gt; 会的。 20:32:24  &lt;eche|on&gt; zzz：脚本在 mtn 里吗？ 20:32:24  &lt;zzz&gt; eche|on，是的，在 i2p.scripts 20:32:24  &lt;zzz&gt; 我知道 str4d 建议手写 XML，我在 .16 发布时就是这么做的，但也许找个 feed writer 会更好 20:32:24  &lt;zzz&gt; 不知道 20:32:24  &lt;zzz&gt; 第 5 项还有别的吗？ 20:32:24  &lt;str4d&gt; 我真正的建议是： 20:32:51  &lt;str4d&gt; - 找一个用于编写 Atom 订阅源的程序。 20:33:22  &lt;str4d&gt; -- 如果没有合适的，就写一个 Python 脚本，把一个目录里的 XHTML 条目转换成订阅源……？ 20:33:56  &lt;zzz&gt; 嗯 20:33:56  &lt;str4d&gt; - 将发布版本等信息存放在单独的配置文件里，用脚本把它插入到 Atom 订阅源中。 20:34:19  &lt;zzz&gt; str4d，请在接下来两天内完成那个规范审查 20:34:26  &lt;str4d&gt; 好 20:34:38  &lt;zzz&gt; 第 5 项还有别的吗？ 20:35:26  &lt;zzz&gt; 6) 6 个月路线图、NTCP2 等 (str4d，自 10 月 28 日延期) 20:35:26  &lt;zzz&gt; 7) 新开发者议题 (str4d) 20:35:38  &lt;zzz&gt; 此时我把会议和 baffer 交给 str4d 20:35:48  &lt;str4d&gt; 噢———— 20:35:56  * str4d 开心地咧嘴笑 20:35:56  &lt;Meeh_&gt; 我可能在最后有些消息要说 20:35:58  &lt;Meeh_&gt; 在 20:36:02  &lt;Meeh_&gt; 会议结束时，所以请 HL 我，str4d :) 20:36:25  &lt;str4d&gt; 好吧，我不记得当初提出第 6 项时具体打算说什么了…… 20:39:31  &lt;str4d&gt; 那我先从第 7 项开始，看看能不能想起来。 20:39:31  &lt;str4d&gt; 尽管网站改版了，但我们放在那里的信息组织得不够好，也不够清晰。 20:39:31  &lt;str4d&gt; 而且过去一年大家对隐私和安全的关注度提高了，我们确实需要充分利用当前的环境。 20:39:57  &lt;str4d&gt; 我们在好几个地方放了可能的项目、任务等信息，但都不够清晰，也不够新 20:41:06  &lt;str4d&gt; http://i2p-projekt.i2p/en/get-involved/todo 20:41:06  &lt;str4d&gt; http://i2p-projekt.i2p/en/get-involved/roadmap 20:41:06  &lt;str4d&gt; http://i2p-projekt.i2p/en/docs/overview/performance/future 20:41:06  &lt;str4d&gt; http://i2p-projekt.i2p/en/get-involved/develop/applications 20:41:06  &lt;str4d&gt; 后两个链接我暂且不动，但至少我现在想让大家看看 todo 和 roadmap 这两页。 20:41:17  &lt;str4d&gt; 就是现在 20:41:20  &lt;str4d&gt; ;P 20:41:40  &lt;iRelay&gt; Title: Roadmap - I2P (at i2p-projekt.i2p) 20:41:42  &lt;iRelay&gt; Title: Future Performance Improvements - I2P (at i2p-projekt.i2p) 20:41:45  &lt;iRelay&gt; Title: Application Development - I2P (at i2p-projekt.i2p) 20:42:08  &lt;str4d&gt; todo 页面大多是看起来已经完成的任务。剩下的那些，还有多少是相关的？ 20:43:49  &lt;zzz&gt; trac 上的 wiki 页面和 zzz.i2p 上的各个讨论串可能相关性更高 20:44:13  &lt;str4d&gt; 可能吧。但外部人看不到那些。 20:44:41  &lt;str4d&gt; “嗨，你想帮 I2P？那就去 zzz.i2p 自己找点事做吧。” 20:44:49  &lt;zzz&gt; 对 20:44:56  &lt;str4d&gt; 我不是说要重复信息。 20:45:50  &lt;str4d&gt; 但我认为网站应该包含一份我们认为对 I2P 重要内容的简明概览，并根据需要附上更多信息的链接。 20:45:52  &lt;str4d&gt; 这也很适合未来的 GSoC 项目。 20:46:16  &lt;str4d&gt; 像往常一样，这样聊下去并不 20:46:23  &lt;str4d&gt; 会让我们做成多少事 :P 20:46:33  &lt;zzz&gt; 现在在 IRC 上做集体审阅可行吗？还是我们需要一个志愿者重做一遍？或者在 CCC 花上几个小时就行？ 20:47:19  &lt;str4d&gt; 现在做集体审阅不可行。而经历了网站那一遭之后，我觉得把这事全压在一个人身上不公平。 20:47:40  &lt;eche|on&gt; 我投票：“我们先做一点，若在 CCC 没做完，就在桌边继续做” 20:47:45  &lt;zzz&gt; 也许如果不是你来做就还算公平…… 20:48:02  &lt;str4d&gt; CCC 很快就到了，所以那是理想的。但我们需要把网站等内容更新得*非常*快，这样才能把人引过去。 20:49:32  &lt;zzz&gt; 如果你的意图是把这放在更广泛的申请 GSoC 的努力背景下，请明确说明 20:50:14  &lt;str4d&gt; 我非常希望有 GSoC 学生加入，但那是另一个话题。 20:50:50  &lt;zzz&gt; 如果不是为了 GSoC，为什么要“非常快”？ 20:51:20  &lt;str4d&gt; zzz：我的意思是，如果工作是在 CCC 上才完成，我们就无法在 CCC 上当场利用它。 20:51:32  &lt;zzz&gt; 哦，好的 20:52:08  &lt;str4d&gt; 我们就只能说“x 天后看网站”，这给人的印象不如当场好。 20:53:46  &lt;zzz&gt; 所以你的目标是，给走上前来问“你们需要什么？”的人一个好答案？ 20:53:53  &lt;str4d&gt; 网站上，/todo 很古老。/roadmap 很稀疏。/performance/future 是分开的，而 /develop/applications 把一堆话题捆在一起。 20:53:56  &lt;str4d&gt; zzz：是的。 20:54:19  &lt;str4d&gt; 对 I2P 感兴趣的人可以看网站并立即知道自己的技能如何最有用。 20:54:44  &lt;str4d&gt; 排在第一位：UI 设计师 ^_^ 20:54:53  &lt;zzz&gt; 但问这个的人通常从没跑过 i2p，所以我的回答是：‘装上跑几周，然后在 IRC 上再来问’ 20:55:52  &lt;str4d&gt; 我不认为必须先运行 I2P 才能提供帮助。 20:55:52  &lt;zzz&gt; 不过是的，另一个答案是‘UI、密码学，……’ 20:56:25  &lt;str4d&gt; 依我看（IMHO），如果让人等几周，热情往往会被别的事冲淡。 20:56:28  &lt;str4d&gt; 对，但我们需要更具体。 20:56:28  &lt;zzz&gt; 但现实一点，从没用过的人会开始开发吗？ 20:56:59  &lt;zzz&gt; 我无法想象为从没用过的软件自愿写代码。 20:58:33  &lt;str4d&gt; 不会，但我们可以在他们开始使用 I2P 的同时就开始与他们互动。 20:58:33  &lt;zzz&gt; 当然。完全同意。一个最新的 todo 列表是严肃项目的标志。 20:58:58  &lt;str4d&gt; 好，进入行动时间： 20:58:58  &lt;RN&gt; 上面还在谈 6.x 及更老的…… 20:59:07  &lt;dg&gt; 还有一个问题是我们是否要放弃 stop-and-go，等等 20:59:16  &lt;dg&gt; 人们会指着我们的文档说“哇，他们会有/会做这个” 20:59:33  &lt;str4d&gt; dg：？ 21:00:43  &lt;&gt; RN@kyirc 身子往椅子前倾…… 21:01:06  &lt;dg&gt; 还有，呃，延迟 21:01:30  * RN 感到怀旧 21:02:35  &lt;str4d&gt; 接下来一周，大家能否各自列两张清单？一张是你希望在 I2P 本身看到的特性和改进；另一张是 I2P 生态（比如新应用和服务、现有应用的开发工作、研究、代码审计等）的特性和改进。 21:02:35  &lt;str4d&gt; 不需要很长，但我想如果每个人都为每张清单贡献几点，即使有重复也会是不错的起点。 21:02:35  * str4d 会起草一份网站上内容呈现方式的纲要（哪些内容放在哪儿等） 21:03:29  &lt;RN&gt; 我们有合适的调研机制吗？在论坛还是 zzz？ 21:03:31  &lt;zzz&gt; 好啊，你要是搭好框架，我们就来填。 21:03:53  &lt;str4d&gt; zzz：似乎总是这样 ;P 21:04:33  &lt;str4d&gt; 下周同一时间谁可以参加一次“会议”/小组讨论？ 21:04:57  &lt;RN&gt; 我可能可以 21:05:55  &lt;str4d&gt; 唯一的议题是梳理大家带来的清单，并把它们组织成我将要展示的内容板块。 21:05:59  &lt;zzz&gt; 可以 21:06:20  &lt;dg&gt; 我也是 21:06:31  &lt;RN&gt; 你要我把清单 i2pmailed 给你吗？ 21:06:50  &lt;RN&gt; 还是在 forum 或 trac 的帖子里提交，或者？？？ 21:07:44  &lt;str4d&gt; RN：如果你不能参加会议，就给我发一个 pastethis.i2p 的链接 21:08:31  &lt;str4d&gt; 否则就带到会议上。 21:08:38  &lt;RN&gt; 好 21:08:41  &lt;str4d&gt; 这次我不想在 zzz.i2p 上讨论，我想试试独立头脑风暴，不受已有帖子影响。 21:09:16  &lt;str4d&gt; 会后，我们会有一份材料，可以发到 zzz.i2p 或 wiki（可能是 wiki）上进一步讨论和编辑。 21:11:36  &lt;str4d&gt; 关于第 7 项还有人要补充吗？ 21:11:45  * str4d 本次会议发言完毕 21:11:59  &lt;str4d&gt; 否则我就简单回到第 6 项 21:13:30  * RN 正在等待 baffing 或 baffer 的交接 21:13:54  * str4d 不作任何假设。 21:14:00  &lt;str4d&gt; 6) 6 个月路线图、NTCP2 等 (str4d，自 10 月 28 日延期) 21:14:39  &lt;str4d&gt; 我还是想不起来这个话题原本要往哪里走，但它和第 7 项契合得很好。 21:14:52  &lt;str4d&gt; 先前的大型开发工作大约是每 6 个月一次，我们差不多处在一个周期的末尾。 21:15:38  &lt;str4d&gt; 除了持续推进新的加密之外，我们应该决定未来 6 个月的开发重点。 21:16:07  &lt;str4d&gt; 一个建议是 NTCP2，以及 PT 的开发和集成 21:16:11  &lt;eche|on&gt; 我现在 AFK 了 21:16:21  &lt;str4d&gt; o/ eche|on 21:16:49  &lt;str4d&gt; 把我们的 todo 列表正式化，依我看（IMHO）对我们自身的帮助不亚于对潜在新开发者的帮助。 21:17:13  &lt;str4d&gt; 至少，我们要确保 zzz 写在纸上的开发清单是“防公交车”的 ;) 21:18:44  &lt;Meeh_&gt; 现在的议题是什么？ 21:19:24  &lt;str4d&gt; Meeh_：我觉得大家已经听完我碎碎念了，所以交给你 :) 21:19:28  &lt;RN&gt; 6 个月路线图…… 21:19:53  &lt;str4d&gt; 对于第 6 项，我觉得可以放到下周，在我们讨论完大家的清单之后再谈。 21:20:00  &lt;str4d&gt; s/it/it more/ 21:20:01  &lt;iRelay&gt; str4d meant: For 6) I think we can talk about it more next week, after we have discussed peoples' lists. 21:20:31  &lt;Meeh_&gt; 啊，谢谢 21:21:23  &lt;Meeh_&gt; 嗯，在你们开会的同时，我已经把我说要做的事做了，这将为 i2p 提供更多下载镜像 21:21:48  &lt;RN&gt; :) 21:21:55  &lt;str4d&gt; Yay! 21:22:03  &lt;dg&gt; 厉害 21:22:03  &lt;Meeh_&gt; 再过几个小时，download.i2p.io 应该能为所有人工作，并会基于延迟和 GeoIP 做解析 21:22:06  &lt;Meeh_&gt; 我这边没有记录 21:22:07  &lt;Meeh_&gt; DNS 那个玩意儿 21:22:14  &lt;Meeh_&gt; 它们也有名字 21:22:17  &lt;Meeh_&gt; 我现在列出来 21:22:31  &lt;Meeh_&gt; 前面提到的域名是一个共享域名 21:23:45  &lt;Meeh_&gt; jp01-mirror.i2p.io, nl01-mirror.i2p.io, no01-mirror.i2p.io, ru01-mirror.i2p.io, uk01-mirror.i2p.io, use01-mirror.i2p.io, usw01-mirror.i2p.io 21:24:00  &lt;Meeh_&gt; 全部同时支持 http(s) 21:24:19  &lt;Meeh_&gt; 哦，de01 也会出来 21:24:38  &lt;Meeh_&gt; 不过 NL01 和 DE01 可能要到明天才会上线，其他的应该很快就能用 21:25:01  * RN 拥抱 Meeh_  21:25:09  &lt;Meeh_&gt; 我也拿到了 Windows 和 Apple 的证书 21:25:32  &lt;Meeh_&gt; 所以我会为 i2pd 的 OS X 和 Windows 构建签名，以避开“2untrusted publisher”拦截/警告 21:25:42  &lt;Meeh_&gt; 另外 21:26:20  &lt;Meeh_&gt; 每位 i2p 团队成员都可以拥有自己的 @i2p.io 邮箱或别名，并且可以从明网访问 21:26:31  &lt;Meeh_&gt; 比如 marielle 用 m@i2p.io，我的是 mv@i2p.io 21:26:39  &lt;Meeh_&gt; 简短干净 :D 21:27:09  &lt;Meeh_&gt; 除此之外，抱歉最近露面不多，不过我希望现实生活的事已经告一段落，我可以继续投入这里了 :) 21:27:51  &lt;Meeh_&gt; 最后，i2pd 的 OS X 和 Windows 构建会在今晚或明天发布。 21:27:53  &lt;Meeh_&gt; 感谢聆听！ 21:28:12  * RN 继续抱抱 Meeh_ 21:28:41  &lt;Meeh_&gt; 呵呵，谢谢 RN :) 21:29:02  &lt;str4d&gt; Meeh_++ 21:29:16  &lt;dg&gt; str4d, zzz, Meeh_++ 21:29:32  &lt;Meeh_&gt; str4d，如果你愿意，这也可以/能够包含 F-Droid 21:29:45  &lt;str4d&gt; Meeh_：这些服务器有 CDN 设置吗，还是“各自独立”？也就是，网站的镜像列表该如何更新？ 21:30:04  &lt;Meeh_&gt; kytv：一台服务器统御全部……记住，你只要发布到你有权限的那台，所有服务器都会得到 21:31:42  &lt;Meeh_&gt; str4d：我已经部分完成 DNS 负载均衡 21:31:42  &lt;Meeh_&gt; 也就是说会指向最近的镜像 21:31:42  &lt;Meeh_&gt; 所以我们可以对所有用一个域名 21:31:42  &lt;str4d&gt; 好的，也就是大家看到的唯一下载链接是 download.i2p.io 21:31:42  &lt;Meeh_&gt; 不过指南用的是 bind9，而目标服务器上我跑的是 powerdns，所以只需要……找到它们实现同样功能的方法 21:31:42  &lt;str4d&gt; （针对这个镜像系统） 21:31:55  &lt;Meeh_&gt; 是的，或者如果我们要……拥抱它，我们可以把所有都写上 21:31:58  &lt;str4d&gt; 把 F-Droid 放到这上面也很理想。 21:32:51  &lt;Meeh_&gt; 是的，目前只是简单的 rsync，但一旦需求高了，我会在各点升级为 OpenStack Swift 代理 21:33:07  &lt;Meeh_&gt; 那时发布更新也会用一个 REST URL 21:33:15  &lt;Meeh_&gt; 届时就算 zzz 也能用浏览器自己做，只要有正确凭据 21:33:31  &lt;Meeh_&gt; （等加上 Swift） 21:33:47  &lt;Meeh_&gt; 我现在没这么做的原因是这还要多花一两个小时 21:33:49  &lt;Meeh_&gt; 至少 21:34:00  &lt;Meeh_&gt; 那我就赶不上会议了 :p 21:34:20  &lt;str4d&gt; 要么用 https://fdroid.i2p.io/repo/ 和 https://fdroid.i2p.io/archive/，要么用 https://download.i2p.io/fdroid/repo/ 和 https://download.i2p.io/fdroid/archive/ 21:34:42  &lt;str4d&gt; 第二个选项可能更好，这样我们就不需要单独的 HTTPS 证书。 21:34:51  &lt;psi&gt; i2p.io 会成为 inproxy 吗？ 21:34:51  &lt;Meeh_&gt; 选哪个 *.i2p.io/* 都行，你可以用 HTTPS 通配证书 21:34:58  &lt;Meeh_&gt; 你来选 21:35:01  &lt;Meeh_&gt; 不会 21:35:04  &lt;Meeh_&gt; i2pd 的页面 21:35:14  &lt;Meeh_&gt; PS 的子站 21:35:24  &lt;Meeh_&gt; 当然也会链接到 geti2p.net 21:36:02  &lt;Meeh_&gt; 可以把它看作类似 readme 的页面，同时介绍作为网络的 i2p 和作为客户端的 i2pd 21:36:21  &lt;Meeh_&gt; 还没都准备好，有意见请写。 21:37:47  &lt;str4d&gt; Meeh_：听起来不错。如果你有通配证书，那我就选 fdroid.i2p.io（或者 f-droid.i2p.io，从技术上讲更准确） 21:37:56  &lt;str4d&gt; 好，就用 f-droid.i2p.io 21:38:08  &lt;Meeh_&gt; 行，我们加上 21:38:16  &lt;str4d&gt; 好的，依我看会议到此结束。还有最后要提的议题吗？ 21:38:27  &lt;Meeh_&gt; 你也要访问权限，并在 nginx 里自己设个 vhost 吗？ 21:38:35  &lt;Meeh_&gt; 和 kytv 相同的服务器 21:38:46  &lt;Meeh_&gt; 有访问权限 21:39:00  &lt;Meeh_&gt; 我记得你其实已经有了，或者说曾经有 21:39:15  &lt;Meeh_&gt; 因为早期的 F-Droid 设置 21:39:22  &lt;str4d&gt; 是的——我就是用它上传现有的 F-Droid 内容的 21:39:22  &lt;Meeh_&gt; 我记得 21:39:32  &lt;str4d&gt; 总之 21:39:34  * str4d 预热 baffer 21:39:43  &lt;Meeh_&gt; 登录，看看你的密码能用不？不行就告诉我，我确保你能 sudo 21:39:55  * str4d ***bafs 会议结束 21:40:13  * RN 跳起感谢这次好会议的舞 </div>
