---
title: "I2P 开发者会议 - 2015年12月30日"
date: 2015-12-30
author: "zzz"
description: "2015 年 12 月 30 日的 I2P 开发会议记录。"
categories: ["meeting"]
---

## 快速回顾

<p class="attendees-inline"><strong>出席：</strong> cacapo, comraden1, dg, eche\|on, hottuna, kytv, lazygravy, psi, str4d, zzz</p>

## 会议记录

<div class="irc-log"> 09:49:14  &lt;zzz&gt; 0) 嗨 09:49:14  &lt;zzz&gt; 1) 会议结构和目标 09:49:14  &lt;zzz&gt; 2) 公关（PR） 09:49:14  &lt;zzz&gt; 3) 项目管理 09:49:14  &lt;zzz&gt; 0) 嗨 09:49:16  &lt;zzz&gt; 嗨 09:49:30  &lt;zzz&gt; 1) 会议结构和目标 09:49:30  &lt;zzz&gt; 首先向北美的伙伴致歉，这个会议时间非常糟糕。 09:49:30  &lt;zzz&gt; 这次会议会与平时的结构稍有不同，因为我们大部分人在 CCC 现场面对面。 09:49:31  &lt;zzz&gt; 我们会尽量把要点转述到 IRC。 09:49:33  &lt;zzz&gt; 我们也会在这里记笔记。 09:49:35  &lt;zzz&gt; 现在我先为本次会议做个前言。 09:49:49  &lt;zzz&gt; 大家应该都知道，Sadie 在多伦多的 I2PCon 的组织与成功中起到了极大的作用。 09:49:49  &lt;zzz&gt; 在多伦多我们都看到了她的才华与热情，而且显然她希望今后为 I2P 做更多事情。 09:49:49  &lt;zzz&gt; 在会前和会议期间与她合作的过程中，我们了解到她拥有丰富的项目管理和公关（PR）经验， 09:49:49  &lt;zzz&gt; 无论是在 Tor 里还是在现实世界里。 09:49:49  &lt;zzz&gt; 会后我请她更深入了解我们的项目，弄清我们当前的结构与流程， 09:49:52  &lt;zzz&gt; 并带回改进建议——我们可以做得更好的地方，以及她可以如何帮助我们。 09:50:04  &lt;zzz&gt; 从那以后，她与 tuna、我、str4d、psi 等人进行了几次较长的电话会议， 09:50:04  &lt;zzz&gt; 并审阅了我们的网站、Trac，以及现有流程。 09:50:04  &lt;zzz&gt; 此外，psi 任命她为助理公关总监，她也在 @GetI2P 账号上发推，帮助宣传 I2P。 09:50:06  &lt;zzz&gt; 她现在已经准备好向我们提出一些建议。 09:50:06  &lt;zzz&gt; 虽然我最初问她的是“你如何能帮助我们？”，但她的回应 09:50:06  &lt;zzz&gt; 更像是“这是我们需要先修复的事情，这样我才能有效地帮忙”， 09:50:08  &lt;zzz&gt; 随后是她实际能为我们做的事，或者更准确地说，是我们大家如何更高效地协作。 09:50:19  &lt;zzz&gt; 我今天想做的是听取她的建议，并逐一简短讨论。 09:50:19  &lt;zzz&gt; 这些话题中的许多都容易引发长时间讨论，我想适度控制，免得我们一整天都在这里。 09:50:19  &lt;zzz&gt; 对于每条建议，我希望有人承诺后续跟进。 09:50:19  &lt;zzz&gt; 如果建议不具争议且我们达成一致，那么该承诺就是去落实它。 09:50:20  &lt;zzz&gt; 如果需要进一步研究或我们尚未达成一致，那么承诺就是评估选项并 09:50:21  &lt;zzz&gt; 拿出一个方案、一个反提案，或一份待今后会议讨论的选项清单。 09:50:23  &lt;zzz&gt; 这些承诺及其截止日期将被记录并跟踪。 09:50:25  &lt;zzz&gt; 我不想在某一件事上陷得太深，所以我会征集志愿者跟进大多数事项。 09:50:42  &lt;zzz&gt; 我想强调，是我请 Sadie 来做这件事，并基于她以往的经验给出意见。 09:50:42  &lt;zzz&gt; 我们可能不会完全同意，但我们应该倾听并认真考虑她的建议。 09:50:42  &lt;zzz&gt; I2P 有其独特性，并非所有东西都适合我们， 09:50:42  &lt;zzz&gt; 但她今年已经相当了解我们了，所以听听她的想法。 09:50:43  &lt;zzz&gt; 当然我们也会接纳他人的建议，不过我感觉 Sadie 已经覆盖了很多方面。 09:51:24  &lt;zzz&gt; 我们先讨论公关（PR），然后是项目管理。 09:51:24  &lt;zzz&gt; 两者都是很大的话题，且会有重叠。但我们尽量将其区分开来。 09:51:54  &lt;zzz&gt; *** 第 1) 个主题的粘贴结束，几分钟后我们开始 2)。谢谢 *** 09:58:39  &lt;hottuna&gt; str4d: 嘿，我们应该谈谈我们用到的 DH 相关东西 09:59:30  &lt;str4d&gt; hottuna，你是指 NTCP 和 SSU 的握手吗？ 09:59:55  &lt;hottuna&gt; 我想凡是用到 DH 的地方吧 10:00:39  &lt;hottuna&gt; 好。会后再聊 10:00:47  &lt;str4d&gt; 当然 10:00:57  &lt;str4d&gt; 根据 http://trac.i2p2.i2p/wiki/Crypto/CurrentSpecs ，只有 NTCP 和 SSU 10:01:21  &lt;hottuna&gt; zzz 现在会把上面的长说明念给我们听 10:01:48  &lt;str4d&gt; （在我的演讲之前我还需要更新那个页面） 10:04:10  &lt;psi&gt; 我想我到了 10:06:33  &lt;lazygravy&gt; psi：是的，zzz 在你加入前发了一条长消息。现在正在线下（IRL）交流 10:07:57  &lt;hottuna&gt; 我们希望做的是让大家对一堆不同的话题作出承诺去解决 10:08:25  &lt;hottuna&gt; 我们要讨论的一些内容会有争议，另一些则不会 10:08:47  &lt;hottuna&gt; 对于没争议的话题，我们希望直接指派给某个人去处理 10:08:56  &lt;hottuna&gt; 下面谈 Sadie 和公关（PR） 10:09:16  &lt;hottuna&gt; gravy 和 sadie 一直在写博文 10:09:29  &lt;hottuna&gt; 并在寻找更多内容 10:10:21  &lt;hottuna&gt; 很多内容都淹没在提交信息里 10:10:38  &lt;hottuna&gt; 提交的作者并没有真正记录该提交的重要性 10:11:24  &lt;str4d&gt; 与其扫提交信息，不如看 history.txt，这是最有效/最容易的地方 10:11:30  &lt;hottuna&gt; 理想情况下我们至少每两个月发表一篇博文，以维持一定的推进感 10:12:08  &lt;str4d&gt; 那仍不能体现重要程度，但在上下文上更容易处理，并能过滤掉那些没有进入 history.txt 的提交糠秕 10:13:04  &lt;lazygravy&gt; str4d：重点是有太多很酷的事在发生，如果不密切关注 I2P 根本无从得知。我们应该让人们更容易看到这些酷东西 10:13:47  &lt;str4d&gt; 也许有帮助的做法（这会比较激进）是重构 history.txt，按重要性（重大/次要/缺陷修复）组织条目，更像一份变更日志（或者另行维护一份并行的变更日志文件） 10:14:13  &lt;str4d&gt; 因为按现状，history 文件其实只是一个更易解析的提交日志 10:14:30  &lt;str4d&gt; 话说回来，它确实很方便，所以也许并行的信息会更好（尽管更难维护） 10:14:38  * str4d 不再纠缠于细节 10:14:41  &lt;str4d&gt; :P 10:14:59  &lt;hottuna&gt; lazygravy 可以充当编辑，在合适的时候分派撰写内容的职责 10:15:14  &lt;str4d&gt; 当然，让大家更容易了解发生了什么是好事，我认为一些更高层次的组织话题会有所帮助 10:15:33  &lt;str4d&gt; （即博文作者可以去那里看高层概览，而不是看提交日志） 10:15:56  &lt;psi&gt; 听起来很像结对编程 10:16:10  &lt;hottuna&gt; PR 的下一个子话题 10:16:29  &lt;hottuna&gt; 关于开展 reseed（引导种子）活动并吸引新开发者 10:16:46  &lt;psi&gt; （或者更像“夫妻编程”，程序员和程序员的伴侣） 10:17:11  &lt;lazygravy&gt; str4d：比如“加密的 lease sets 到底是啥鬼”，或者突出介绍一下 kytv 的 Debian 仓库的亮点 10:17:15  &lt;hottuna&gt; 我们希望让 torontocrypto 参与进来，吸引更多 reseed 主机 10:17:23  &lt;lazygravy&gt; s/i.e./e.g./ 10:17:24  &lt;iRelay&gt; lazygravy 的意思是: str4d: e.g. WTF encrypted lease sets are, or a cool highlight of kytv's debian repo 10:18:25  &lt;hottuna&gt; 我们希望制作一个内容包，把搭建 reseed 主机所需的全部信息集中到一个地方 10:19:14  &lt;hottuna&gt; 我们需要清楚阐明为什么 reseed 是需要且重要的 10:19:18  &lt;str4d&gt; 嗯 10:19:42  &lt;str4d&gt; 甚至可以简单到“sudo apt-get i2p-reseed” 10:20:22  &lt;lazygravy&gt; str4d++ 10:20:23  &lt;kytv&gt; 我在考虑制作 Docker 镜像，这样就能做到完全的“即插即用” 10:20:47  &lt;psi&gt; 用 Go 写的 reseed 设置和使用都非常容易 10:20:56  &lt;hottuna&gt; hottuna/我 自愿写几段文字，说明为什么需要 reseed 以及它的作用 10:21:07  &lt;hottuna&gt; kytv：那太棒了 10:21:23  &lt;str4d&gt; kytv++ 10:21:35  &lt;str4d&gt; “放下即用”是理想状态 10:22:00  &lt;str4d&gt; 有点像昨天某个 Tor 演讲里提到的：将来人们可以获得一个附带免费 .onion 的 LetsEncrypt 证书 10:22:16  &lt;str4d&gt; （即 letsencrypt 脚本为用户设置 Tor HS） 10:22:38  &lt;kytv&gt; mdrollete 的 i2p-tools 已经提供了 Docker 映像，所以也许我们（=我）只需把我的 I2P Docker 映像（尚未公开）打磨一下，这样用户只需复制粘贴一条命令行，reseed 就能“开箱即用” 10:22:41  &lt;hottuna&gt; 关于开发者上手引导，让源代码更易获取 10:22:42  &lt;str4d&gt; （这本身对 I2P 会非常棒，但与我们这里的需求略有不同） 10:22:55  &lt;comraden1&gt; kytv：Docker 肯定没错 10:23:01  &lt;hottuna&gt; str4d：我能说服你从 geti2p.net 加一些指向源代码的链接吗？ 10:23:04  &lt;str4d&gt; 如果把 reseed 做成“家电式”设备，也更容易让可信的 reseed 保持同步 10:23:17  &lt;str4d&gt; hottuna，放在哪里？ 10:23:18  &lt;lazygravy&gt; 想法：我们应该移除下载页上关于 0.7.6 的那条注记 10:23:33  &lt;kytv&gt; （我更偏向 LXC，但我也在学 Docker，随意啦） 10:23:45  &lt;kytv&gt; 好 10:23:50  &lt;lazygravy&gt; kytv：Docker 现在看起来“很火”，所以可能是最佳选择 10:23:54  &lt;hottuna&gt; 在任何合适的地方 10:24:08  &lt;str4d&gt; 我记得至少有一个指向 kytv 的 ViewMTN 的链接，但那是在 I2P 网络内 10:24:11  &lt;hottuna&gt; 但我们的想法是让人更容易快速查看源代码 10:24:13  &lt;kytv&gt; 把很古老的文档都移到 /attic 或类似位置 10:24:19  &lt;hottuna&gt; 以吸引开发者 10:24:33  &lt;hottuna&gt; str4d：我们希望是在 I2P 网络外，理想情况下从 geti2p.net 出发 10:24:36  &lt;str4d&gt; 我可以在新的开发者页面加到 Github 页面的链接，但需要明确标注为只读 10:24:50  &lt;psi&gt; 如果你真想吸引开发者，我们应该让 Github 更活跃一些 10:24:52  &lt;hottuna&gt; 对。 10:25:57  &lt;str4d&gt; 这些链接要放在新的开发者页面上吗？ 10:25:57  &lt;hottuna&gt; 这听起来是个简单直接的步骤 10:25:57  &lt;hottuna&gt; 只需加一个指向 Github 的只读链接 10:25:57  &lt;str4d&gt; hottuna，哪个？加链接，还是让 Github 更活跃？ 10:25:57  &lt;hottuna&gt; 都会是改进 10:25:57  &lt;str4d&gt; 啊哈 10:26:05  &lt;hottuna&gt; str4d：我可以把你的名字写在那项旁边吗？ 10:26:24  &lt;hottuna&gt; 就是那一项 10:26:38  &lt;str4d&gt; 当然。我想这些都会在 Trac 上建条目吧 10:26:51  &lt;hottuna&gt; 不确定会不会。 10:26:57  &lt;hottuna&gt; 会问 zzz 10:27:09  &lt;str4d&gt; 嗯，是的，对于小任务可能不值得 10:27:20  &lt;str4d&gt; 只要我什么时候能拿到清单就行 :P 10:27:26  &lt;hottuna&gt; 好 10:27:36  &lt;hottuna&gt; 我想 zzz 会在 zzz.i2p 上写个总结 10:28:22  &lt;kytv&gt; 几乎肯定会发到 zzz.i2p，但也许也会在 Trac 上建工单 10:28:41  &lt;str4d&gt; 好 10:28:50  * str4d 打开待办清单开始添加事项 10:32:43  &lt;hottuna&gt; 我们在讨论应该推广 I2P 的哪些用例 10:33:13  &lt;hottuna&gt; 而共识似乎是我们应该推广我们擅长的用例。比如 Bote 10:33:20  &lt;str4d&gt; 嗯 10:33:29  &lt;str4d&gt; 我们确实需要强化点对点这一面 10:33:36  &lt;hottuna&gt; 比如对潜在用户强调种子（torrents） 10:33:38  &lt;hottuna&gt; y 10:33:57  &lt;hottuna&gt; 我们希望在主页上突出这些好的用法 10:34:12  &lt;hottuna&gt; *我们想要突出展示的内容 10:34:20  &lt;str4d&gt; 这方面 I2P 理应有根本优势，因为其分组交换的特性以及隧道层面的对称性 10:34:33  &lt;hottuna&gt; 是的，而且还有其他我们擅长的东西 10:34:39  &lt;str4d&gt; 尤其是那些本身就鼓励用户贡献的应用 10:34:41  &lt;hottuna&gt; 而这些就是我们应该推广的 10:35:05  &lt;hottuna&gt; 同时，我们可以继续改进那些我们暂时不太擅长的方面 10:35:09  &lt;str4d&gt; （因为 I2P 对贡献的需求可以“搭载”在这些应用之上） 10:35:43  &lt;hottuna&gt; lazygravy、str4d、cacapo：你们能梳理出 I2P 的三个最佳用例吗 10:36:01  &lt;hottuna&gt; 这样我们就能在首页上妥善呈现 10:36:18  &lt;str4d&gt; 可以 10:37:03  &lt;cacapo&gt; 好 10:37:08  &lt;hottuna&gt; 你们什么时候能拿出点成果（建议或网站改动）？ 10:37:43  &lt;hottuna&gt; 把截止日期定在一月底可以吗？ 10:37:55  &lt;cacapo&gt; 可以 10:38:01  &lt;hottuna&gt; 与 PR 相关：i2p.net 很快会可用 10:38:03  &lt;str4d&gt; 我没问题 10:39:04  &lt;eche|on&gt; 2016.4.16 就是 i2p,net 的日期 10:39:11  &lt;str4d&gt; 我现在可以说，如果我们指的是“当前运作良好的东西”，其实也就高延迟邮件（Bote）和种子（torrents）。不久我们也可以把分布式数据存储加进去（等 Tahoe 获得原生 I2P 客户端支持后） 10:39:24  * str4d 期待 i2p.net 被恢复 10:39:33  &lt;eche|on&gt; Tahoe 只有在并行上传/下载时才可用 10:40:08  &lt;str4d&gt; 我认为把它与我在 i2p.i2p 上的开发者服务提案对接起来是理想的，让这些服务在网内外并行可用 10:40:12  &lt;hottuna&gt; cacapo 指出 I2P 没有很好地讲述项目的“叙事”。甚至几乎没有。 10:40:29  &lt;lazygravy&gt; str4d：Tahoe 自己也有 UI 问题…… :/（尽管我很喜欢它） 10:40:29  &lt;hottuna&gt; 不像那个有大量历史及背景脉络的项目 10:41:03  &lt;str4d&gt; hottuna，他指的叙事是什么？ 10:41:09  &lt;hottuna&gt; 与 jake/snowden 等相关的那些 10:41:42  &lt;str4d&gt; 啊，就是把 I2P 的历史与世界大背景关联起来的叙事？ 10:41:43  &lt;hottuna&gt; comraden1：自愿写一篇 I2P 历史的文章 10:41:52  &lt;str4d&gt; （像 Tor HS 的演讲那样？） 10:42:05  &lt;eche|on&gt; 历史材料：zzz 在 I2PCon 的演讲、我在 32c3 的演讲 10:42:06  &lt;hottuna&gt; （没看到那个） 10:42:33  &lt;str4d&gt; 我在 I2PCon 的演讲也提到了一些 10:42:37  &lt;hottuna&gt; zzz、comraden1、lazygravy 自愿去做实际撰写 10:42:41  &lt;hottuna&gt; psi：在吗？ 10:42:53  &lt;psi&gt; 在 10:42:57  &lt;hottuna&gt; str4d：Lance James 的那段也是 10:43:34  &lt;str4d&gt; lazygravy，等 magic folders 发布后 Tahoe 的 UX 应该会大幅改善。就 UI 而言，仍有工作要做，但没我们这么多 :P 10:43:52  &lt;hottuna&gt; str4d、sadie，你们俩能互相配合，为 RWC 的演讲做宣传吗？ 10:44:03  &lt;hottuna&gt; PR 相关话题最后召集 10:44:06  &lt;hottuna&gt; Lest* 10:44:08  &lt;hottuna&gt; last* 10:44:49  &lt;hottuna&gt; 好吧，我就当大家默许了 10:44:50  &lt;str4d&gt; hottuna，好的，我会与 Sadie 保持联系 10:44:56  * str4d 还得去准备那个演讲 :/ 10:45:04  &lt;hottuna&gt; 进入下一个话题。PROJECT MANAGEMENT（项目管理） 10:45:34  &lt;comraden1&gt; str4d：还有“ I2P 是如何起步的历史”。我在想可以从海军研究洋葱路由 -> 第二代洋葱路由器 -> Tor 说起 10:46:40  &lt;str4d&gt; comraden1，嗯，你可能会在网站上的早期 I2P 会议记录里找到很多这类内容 10:47:15  &lt;str4d&gt; 如果你真的去翻找，也可以随手给会议写点简要总结，我可以把它们加上去 :P 10:48:11  &lt;comraden1&gt; str4d：zzz 提到他脑子里有很多这方面内容，想先写个草稿。发布前我会编辑，确保它尽可能完美 10:48:45  &lt;str4d&gt; +1 10:49:19  &lt;dg&gt; 我记得很久以前和 zzz 谈过这个；如果他有那时的日志，可能会有帮助 10:49:22  &lt;hottuna&gt; 我们在讨论项目的实际目标是什么 10:49:54  &lt;hottuna&gt; 而且必须把它们写在某个地方，这样才能开展有意义的项目管理 10:50:29  &lt;str4d&gt; 这会是个不错的“关于”页面内容 10:51:16  &lt;str4d&gt; 我曾想合并各种介绍页面，但其实我们可以分别加以利用 10:51:36  &lt;str4d&gt; 把 https://geti2p.net/en/about/intro 改成 I2P 的简要概览，既包括网络也包括项目 10:51:38  &lt;iRelay&gt; 标题：Intro - I2P（在 geti2p.net） 10:51:59  &lt;str4d&gt; 然后让 https://geti2p.net/docs/how/intro 成为真正的“ I2P 如何工作”页面 10:52:00  &lt;iRelay&gt; 标题：A Gentle Introduction to How I2P Works - I2P（在 geti2p.net） 10:52:10  &lt;str4d&gt; 大致与它们现在的样子相近，但进行恰当的拆分 10:53:12  &lt;dg&gt; hottuna：我在哪能找到这些博文？ 10:53:22  &lt;dg&gt; hottuna：我只能看到一篇（http://i2p-projekt.i2p/en/blog/2015/11/15/Community-Outreach） 10:53:25  &lt;iRelay&gt; 标题：Community Outreach - Blog - I2P（在 i2p-projekt.i2p） 10:54:38  &lt;lazygravy&gt; dg：除此之外并不存在 10:54:55  &lt;lazygravy&gt; 而且在我看来那主要是个 POC。下一篇应在 2016 年 1 月 10 日于 CCC 发布 10:58:32  &lt;hottuna&gt; 我们在讨论是否希望被管理 10:58:46  &lt;hottuna&gt; dg、str4d、psi：对被管理你们的工作，有什么看法？ 10:59:11  &lt;psi&gt; 由谁来管，以及管理到什么程度？ 10:59:17  &lt;hottuna&gt; 由 sadie 10:59:26  &lt;dg&gt; 可以接受 10:59:42  &lt;hottuna&gt; 而且是松弛一些的，比如设定截止日期，但不强制执行的那种 10:59:46  &lt;hottuna&gt; 事情完成就算完成 11:00:11  &lt;hottuna&gt; 但在心里给它们加个截止日期可能是个有用的工具 11:00:11  &lt;dg&gt; 完成就完成，但可以稍微推动/激励一下 11:00:40  &lt;psi&gt; 先别问，等我吃完早餐再说 11:00:47  &lt;hottuna&gt; 或者至少让你知道有人清楚某项任务在你的待办堆里 11:01:15  &lt;hottuna&gt; 关于项目管理：我们想把每周/双周会议重新运转起来 11:01:25  &lt;hottuna&gt; zzz 的目标是在二月重新开始它们 agin 11:01:27  &lt;hottuna&gt; again* 11:01:36  &lt;hottuna&gt; 然后逐步把它们移交给 sadie 11:01:48  &lt;hottuna&gt; 要做到这一点，sadie 需要上 IRC 11:01:56  &lt;str4d&gt; 我没问题。我确实在有人可以切磋点子时工作得更好 11:03:23  &lt;hottuna&gt; zzz 刚刚承诺要在二月底前写出一份统一的路线图 11:03:23  &lt;hottuna&gt; 太好了。 11:03:23  &lt;hottuna&gt; 大家的共识似乎是，适度管理可能是件好事。 11:03:23  &lt;hottuna&gt; 但如果过于强硬，就会把这变成“工作” 11:03:23  &lt;str4d&gt; 听起来不错。等我们有了一些实践经验后，随时可以调整强度。 11:03:23  * dg 点头 11:03:23  &lt;hottuna&gt; *路线图的时间是 1 月底，不是 2 月 11:03:23  &lt;hottuna&gt; str4d：同意 11:04:35  &lt;str4d&gt; FYI，zzz、sadie 和我会在三月初见面，届时能一起处理/讨论的事情请记在心上。 11:05:52  &lt;hottuna&gt; 关于 Trac 工单，sadie 自愿关注它并把工单转给合适的人 11:06:05  &lt;dg&gt; 能够观察我们的机制（如 Trac/zzz.i2p/IRC）对 Sadie 充分理解我们的工作方式很重要 11:06:16  &lt;dg&gt; 如果没有 IRC 访问，她能做到这些吗？ 11:07:04  &lt;hottuna&gt; str4d：你愿意在这方面帮帮 sadie 吗？ 11:07:40  &lt;str4d&gt; 我在待办清单里放了个每周“查看新工单”的项目有一阵子了，但一直推迟，因为事情太多 11:08:06  &lt;str4d&gt; 不过从明年开始，我会努力在这方面帮 sadie :) 11:08:49  &lt;str4d&gt; 你们可能注意到了，现在工单有一个“open”状态。我加它是为了把“新工单”和“我们看过但还未必有明确意见的工单”区分开来 11:08:53  &lt;hottuna&gt; PROJECT MANAGEMENT 话题最后召集 11:09:10  &lt;dg&gt; hottuna：见上 11:09:25  &lt;str4d&gt; 我的目标是尽可能减少“new”工单，也就是把它们要么指派给相关的人/状态，要么标为“open”，至少承认它们是有效工单。 11:09:36  &lt;hottuna&gt; 其他话题最后召集 11:09:48  &lt;hottuna&gt; dg：让 sadie 上 Trac 是关键，也是必要条件 11:10:00  &lt;hottuna&gt; 我是说上 IRC 11:10:17  &lt;dg&gt; 好 11:10:23  &lt;str4d&gt; 我已经给她弄了个 IRC bouncer 帐号一段时间了 11:10:42  &lt;hottuna&gt; str4d：我们能请你写几条你在大会上关于漏洞响应学到的东西吗？ 11:10:48  &lt;str4d&gt; 她只需要在连接这边得到一些帮助，然后就能保留日志等内容，而不必一直在线 11:11:40  &lt;str4d&gt; hottuna，你是指在 Kiwicon 上和 k8em0 聊到的那些？ 11:11:47  &lt;hottuna&gt; 嗯 11:11:47  &lt;dg&gt; 还需要帮助进行浏览器配置/Privoxy 吗？ 11:12:13  &lt;str4d&gt; 除了提前听说 Tor 刚宣布的漏洞悬赏（bug bounty）计划之外，我并没有学到太多超出我本来就知道的东西 11:12:26  &lt;zzz&gt; 我们建议把 VRP 讨论推迟到一月份 11:12:36  &lt;hottuna&gt; str4d：写个小短文有意义吗？ 11:12:40  &lt;str4d&gt; k8em0 确实说她对我们的 VRP 工单印象很深 11:12:45  &lt;hottuna&gt; 比如发一篇 zzz.i2p 的帖子？ 11:12:55  &lt;hottuna&gt; 还是说这些都没啥用？ 11:13:15  &lt;str4d&gt; 不是没用，更像是在确认我们的 VRP 工单走在正确的方向上 11:13:31  * zzz ******BAFFFFS***** 会议结束，感谢各位 </div>
