---
title: "I2P 开发者会议 - 2015年7月14日"
date: 2015-07-14
author: "hottuna"
description: "2015年7月14日的 I2P 开发会议记录。"
categories: ["meeting"]
---

## 快速回顾

<p class="attendees-inline"><strong>出席：</strong> chlorelium, dg, EinMByte, hottuna, lazygravy, psi, RN, str4d, z3r0fox, zzz</p>

## 会议日志

<div class="irc-log"> 20:01:40  &lt;hottuna&gt; 0) 嗨 20:01:40  &lt;hottuna&gt; 1) I2PCon：状态更新 20:01:40  &lt;hottuna&gt; 2) I2PCon：酒类许可证（$25） 20:01:40  &lt;hottuna&gt; 3) I2PCon：是否允许在未获得明确同意的情况下拍照？ 20:01:40  &lt;hottuna&gt; 4) I2PCon：是否允许录像？ 20:01:40  &lt;hottuna&gt; 5) I2PCon：活动日程安排 20:01:43  &lt;hottuna&gt; 6) dogecoindark.i2p 首页请求 20:01:54  &lt;chlorelium&gt; aloha！今天能和各位在这里很高兴。 20:02:02  &lt;z3r0fox@oftc&gt; o/ 20:02:07  &lt;EinMByte&gt; 嗨 20:02:13  &lt;hottuna&gt; ***** 0) ***** 20:02:19  &lt;hottuna&gt; 大家好 20:02:36  &lt;hottuna&gt; 有人有问题，或者有需要加入议程的内容吗？ 20:02:43  &lt;RN&gt; 嗨 20:03:00  &lt;str4d&gt; 嗨 20:03:00  &lt;lazygravy&gt; 嗨 20:03:01  &lt;EinMByte&gt; 我们有直播吗？（指大会） 20:03:15  * RN 对第 #3 有意见，但会等到该议题时再说 20:03:31  &lt;lazygravy&gt; EinMByte：听起来像是第 #4 的讨论 20:03:38  &lt;hottuna&gt; EinMByte，没有。还没组织这类东西。把这个讨论加到 4) 里吧 20:03:46  &lt;hottuna&gt; 还有别的吗？ 20:03:49  &lt;EinMByte&gt; 好 20:04:04  &lt;chlorelium&gt; 有一件事 20:04:06  &lt;chlorelium&gt; 捐款 20:04:15  &lt;chlorelium&gt; 我刚和 dnj 讨论了在 i2pcon 上的捐款事宜 20:04:22  &lt;chlorelium&gt; 不确定我们要怎么处理 20:04:25  &lt;chlorelium&gt; 我们今天应该敲定。 20:04:40  &lt;hottuna&gt; 那就把它列为 7) 吧 20:05:08  &lt;hottuna&gt; 好。 20:05:13  &lt;hottuna&gt; **** 1) **** 20:05:19  &lt;hottuna&gt; 1) I2PCon：状态更新 20:05:37  &lt;hottuna&gt; 所以……目前的状态是我们正在敲定活动的大多数细节。 20:06:00  &lt;hottuna&gt; 我们已经确认了所有演讲者。 20:06:16  &lt;hottuna&gt; 下一步是制定日程 20:06:27  &lt;hottuna&gt; 最后再发布第二次公告 20:06:48  &lt;EinMByte&gt; 我们现在有多少参与者？知道吗？ 20:06:52  &lt;hottuna&gt; 第二次公告里会包含更多细节，比如日程，以及其他可能有用的信息。 20:07:06  &lt;EinMByte&gt; 我们有网页吗？需要一个吗？ 20:07:07  &lt;hottuna&gt; EinMByte，这是个好问题。也是 chlorelium 提出来的。 20:07:19  &lt;hottuna&gt; Hacklab 可坐 40 人 20:07:21  &lt;EinMByte&gt; 比如在 geti2pNet 上的页面 20:07:32  &lt;EinMByte&gt; s/geti2pNet/geti2p.net 20:07:42  &lt;hottuna&gt; EinMByte，我反对做一个网站，因为工作量太大。 20:07:44  &lt;chlorelium&gt; hottuna：其实拿到了修订后的数字，是 48 把椅子，不过会挤一点 20:08:28  &lt;hottuna&gt; 说到参会人数，chlorelium 提议我们想办法记录一下人数。 20:08:39  &lt;EinMByte&gt; hottuna：嗯，整个网站可能有点过了。但至少应该有个信息页面？ 20:08:44  &lt;hottuna&gt; 目前的想法是做个 Eventbrite 页面让大家报名。 20:09:11  &lt;chlorelium&gt; EinMByte：我也在想用 Eventbrite。主要是不想发生只有 48 个座位结果来 200 人的情况 :) 20:09:30  &lt;chlorelium&gt; Hacklab 有 Eventbrite 账号，我可以很快建好东西。 20:09:39  &lt;lazygravy&gt; hottuna：不管用什么方式，都要确保不会屏蔽 Tor 连接。我想大多数人会愿意通过 Tor 报名。 20:10:03  &lt;hottuna&gt; 如果有些人站着的话，我们能挤下超过 48 人吗？ 20:10:03  &lt;EinMByte&gt; chlorelium：总可以给大家一个入场时要出示的 token 20:10:11  &lt;hottuna&gt; 给我们留点余量 20:10:16  &lt;dg&gt; \o. 20:10:31  &lt;hottuna&gt; EinMByte，我们有第一次公告，第二次会按第一次的风格再发一则公告 20:10:37  &lt;chlorelium&gt; hottuna：可以，站立空间大概能容纳 80+ 20:10:53  &lt;chlorelium&gt; lazygravy：关于 Tor 已记下 20:10:56  &lt;hottuna&gt; 除此之外，我没有任何志愿者来做网页。 20:11:44  &lt;chlorelium&gt; EinMByte：Eventbrite 会生成“门票”；不需要真实姓名或真实手机号，可以通过 Tor 匿名报名，用一次性邮箱 20:11:50  &lt;chlorelium&gt; EinMByte：那就算是一种 token 了 20:12:02  &lt;hottuna&gt; 听起来挺不错的。 20:12:16  &lt;EinMByte&gt; 很好。Eventbrite 看起来不错。但我们最好在 I2P 网站上链接过去 20:12:29  &lt;EinMByte&gt; （我想可以发在博客里） 20:12:43  &lt;hottuna&gt; EinMByte，我们会在第二次公告里放链接，也可能在第一次里也加上。 20:12:54  &lt;EinMByte&gt; 好 20:12:58  &lt;hottuna&gt; 它主要是为了让我们估计参会人数 20:12:59  &lt;RN&gt; 嗯……我想在 I2P 内部做个 eventbrite 的镜像有点过了…… 20:13:21  &lt;dg&gt; RN：不太可能，不过某人（我？）可以问问。要看他们体量多大，还有我们有没有联系人 20:13:35  &lt;hottuna&gt; :P 20:13:38  &lt;hottuna&gt; 这就太乐观了 20:13:56  &lt;hottuna&gt; 我们也在做活动传单 20:13:56  &lt;RN&gt; 是啊，把这个写进“下次”的备忘里 20:14:09  &lt;EinMByte&gt; 那么 cholerlium，是你来建 eventbrite 页面吗？ 20:14:18  &lt;hottuna&gt; 我本希望现在能有个早期版本，但估计今晚晚些时候才能看到 20:14:19  &lt;chlorelium&gt; EinMByte：没问题，我今天就做 20:14:21  &lt;chlorelium&gt; *today 20:14:43  &lt;hottuna&gt; 太好了，越早有链接，我们就能越早开始发布 20:14:45  &lt;chlorelium&gt; EinMByte：我至少可以先生成用于发布的 URL，内容我们可以之后再填 20:15:27  &lt;hottuna&gt; 好，还有人想补充什么吗？ 20:15:36  &lt;RN&gt; 越早生成 URL，越早就能测试它是否对 Tor 友好 20:15:38  &lt;EinMByte&gt; *chlorelium 20:16:11  &lt;z3r0fox@oftc&gt; 关于第二次公告里的信息，人们可能想知道能不能接电 20:16:53  &lt;hottuna&gt; z3r0fox：好提醒 20:17:00  &lt;chlorelium&gt; z3r0fox：接电源、网络，还是啥？ 20:17:01  &lt;lazygravy&gt; 接入是指网络接入吗？ 20:17:14  &lt;chlorelium&gt; 电源我们有的 :) 20:17:18  &lt;z3r0fox@oftc&gt; 两者都要…… 20:17:28  &lt;str4d&gt; 我之前通过 Tor 用过 Eventbrite，对我来说没问题 20:17:30  &lt;str4d&gt; （2013 年报名 RWC 2014 时） 20:17:42  &lt;RN&gt; 谢啦 str4d 20:18:08  &lt;chlorelium&gt; 那么 20:18:12  &lt;chlorelium&gt; 电源： 20:18:17  &lt;chlorelium&gt; 我们有很多大型排插 20:18:26  &lt;RN&gt; 网络？Wi-Fi？ 20:18:31  &lt;chlorelium&gt; 有些从天花板垂下来，我们可以把它们铺到座位排的下面/后面 20:18:37  &lt;chlorelium&gt; 网络主要是通过 Wi-Fi 20:18:51  &lt;hottuna&gt; str4d，谢谢 20:18:51  &lt;chlorelium&gt; 我们经常在访客网络上同时承载 30+ 人 20:18:57  &lt;chlorelium&gt; 我们还有 piratebox，如果有人在意的话 :) 20:19:21  &lt;chlorelium&gt; 我会问我们的运维访客网络最多能支撑多少连接，超过就不行了 20:19:27  &lt;hottuna&gt; 好。所以至少会有一些电源，并且几乎所有人都有 Wi-Fi 20:19:58  &lt;chlorelium&gt; 对 20:20:13  &lt;chlorelium&gt; 这也有助于提前统计人数 20:20:22  &lt;EinMByte&gt; 好 20:20:22  &lt;chlorelium&gt; 我们可以预先规划无线需求 20:20:27  &lt;hottuna&gt; 好的。1) 还有别的吗？ 20:20:30  &lt;dg&gt; 几天前有个叫“saltire”的人私聊我，想在 OFTC 和 IRC2P 之间为 #torontocrypto 建个中继。他之后就没再联系我了，而且 #torontocrypto 现在也没有中继（只有 ChanServ 和我）。saltire 或 TC 那边的其他人能设一个吗？ 20:20:48  &lt;dg&gt; 我大概可以做，因为 OFTC 允许 Tor，但我更希望是 TC 的人来做。 20:21:13  &lt;hottuna&gt; dg，有可能。我在现实里认识 saltire。 20:21:24  &lt;hottuna&gt; dg，我们能把这个留到会后再说吗？ 20:21:28  &lt;RN&gt; 嗯……卡了？还是网络不可用……？ 20:21:31  &lt;dg&gt; hottuna：没问题 20:21:40  &lt;hottuna&gt; 好 20:21:45  &lt;hottuna&gt; **** 2) **** 20:21:48  &lt;hottuna&gt; 2) I2PCon：酒类许可证（$25） 20:21:53  &lt;hottuna&gt; 我们会办一个。 20:21:54  &lt;hottuna&gt; 今天就办。 20:22:03  &lt;hottuna&gt; 放心，我们搞定。 20:22:06  &lt;chlorelium&gt; 相关文书基本填好了，只要去提交 20:22:14  &lt;lazygravy&gt; :-) 20:22:21  &lt;chlorelium&gt; 已经打电话给 LCBO 了，他们会有人在今晚东部时间 9 点之前接收我们的申请 20:22:25  &lt;chlorelium&gt; 而且实际上截止日期是明晚 20:22:30  &lt;zzz&gt; 许可证是用于饮用、销售，还是两者都有？ 20:22:37  &lt;lazygravy&gt; 自带酒（BYOB）？ 20:22:38  &lt;hottuna&gt; 有了许可证我们有一些义务要履行。比如不能把人灌醉。 20:22:49  &lt;hottuna&gt; zzz，饮用。 20:22:54  &lt;hottuna&gt; lazygravy，不行。 20:23:00  &lt;chlorelium&gt; 许可证不允许销售。只允许现场饮用。如果要销售许可，费用要涨到 $75 20:23:11  &lt;hottuna&gt; 有许可证就不兼容 BYOB 20:23:17  &lt;EinMByte&gt; 那是不是意味着饮料免费？ 20:23:18  &lt;chlorelium&gt; BYOB 不行。像这种公共活动 BYO 是违法的 20:23:30  &lt;hottuna&gt; EinMByte，是，但数量不多。 20:23:32  * RN 为不能到场而嘟囔“哎呀……他们居然还有啤酒！！！”   :( 20:23:45  &lt;hottuna&gt; 我们打算每位参与者 1-2 瓶，视到场人数而定 20:23:46  &lt;chlorelium&gt; （通常我们不会在意，但基本可以保证会有政府的人出现，总会有人投诉没有许可证） 20:23:59  &lt;hottuna&gt; 也看 eche|on 有多慷慨 20:24:06  &lt;zzz&gt; 好。我们放一个捐款桶（议题 #7） 20:24:18  &lt;chlorelium&gt; 我们可以多买酒卖掉，但那就要多出 $50 来买那个许可证 20:24:24  &lt;chlorelium&gt; 申请流程基本一样 20:24:25  &lt;EinMByte&gt; hottuna：好。你们有什么方法记录谁已经喝过了吗？或者你觉得这不会是问题？ 20:24:41  &lt;hottuna&gt; zzz，只要捐款桶不是明确写着为酒水，我们就应该没问题 20:24:58  &lt;hottuna&gt; EinMByte，没有。但我们也不打算带很多。 20:25:02  &lt;chlorelium&gt; 仅供参考：如果我们在门口收捐款然后发酒票，那就需要“销售”许可证，因为这被视为间接销售 20:25:26  &lt;chlorelium&gt; 这并不意味着我们被禁止收捐款并发酒票，但在“无销售”许可证下不能以这个顺序进行 o_0 20:25:29  &lt;chlorelium&gt; 酒类法规真是荒唐 20:25:59  &lt;EinMByte&gt; hottuna：那就假设大家诚实吧 20:25:59  &lt;chlorelium&gt; EinMByte：我觉得诚信是个好政策 :) 20:25:59  &lt;hottuna&gt; EinMByte，这就是我们的想法。 20:25:59  &lt;hottuna&gt; 2) 还有别的吗？ 20:26:14  &lt;chlorelium&gt; 只补充一点 20:26:21  &lt;chlorelium&gt; 我们拿到许可证（大概一周后）之后 20:26:32  &lt;chlorelium&gt; 我们必须拿着许可证去 LCBO 购买 20:26:45  &lt;chlorelium&gt; 谁带酒来也不能自己先去买一堆再带来 20:26:58  &lt;chlorelium&gt; LCBO 要记录销售情况 20:27:15  &lt;hottuna&gt; 好。这不应该是大问题。 20:27:21  &lt;chlorelium&gt; 我觉得他们是想确保你不是为一场活动买 $1000 的啤酒 :) 20:27:30  &lt;chlorelium&gt; 许可证可能会邮寄到实验室 20:27:35  &lt;chlorelium&gt; 到了我会联系。 20:27:44  &lt;hottuna&gt; 太好了 20:28:07  &lt;hottuna&gt; **** 3) **** 20:28:08  &lt;hottuna&gt; 3) I2PCon：是否允许在未获得明确同意的情况下拍照？ 20:28:13  &lt;chlorelium&gt; 好 20:28:23  &lt;hottuna&gt; 有人持强烈意见吗？ 20:28:31  &lt;chlorelium&gt; Hacklab 的默认政策几乎一直是“没有明确同意就不允许” 20:28:47  &lt;chlorelium&gt; 我们可以暂停这条规则，不过很可能会有不参加大会、只是在空间里的成员，他们可能不想被拍 20:29:04  &lt;hottuna&gt; 好吧，我想这让我们的选择容易很多。 20:29:19  &lt;chlorelium&gt; 我们可以用不同颜色的名牌之类的来表达是否同意，如果大家喜欢这个想法的话。 20:29:31  &lt;hottuna&gt; 大家对不允许拍照有问题吗？ 20:29:41  &lt;hottuna&gt; （未经明确同意） 20:30:26  &lt;hottuna&gt; 有人想对第 3) 再补充些什么吗？ 20:30:46  &lt;dg&gt; 3) 指的是拍照同意吗？ 20:30:49  &lt;str4d&gt; 我觉得需要明确同意是可以的 20:30:52  &lt;hottuna&gt; 是 20:30:53  &lt;z3r0fox@oftc&gt; 必须在门口明确说明清楚，因为手机随手就拍 20:31:07  &lt;lazygravy&gt; str4d：这种方法在 HOPE 上也挺好用的。 20:31:10  &lt;EinMByte&gt; 我同意，有些人不想被拍 20:31:20  &lt;dg&gt; 只要明确同意即可，并且大家都理解如果有人提出删除照片就要删除 20:31:23  &lt;chlorelium&gt; z3r0fox：可以，我们做个告示 20:31:27  &lt;RN&gt; 是的 20:31:33  &lt;RN&gt; 我错过了第 3 项的全部内容 20:31:44  &lt;hottuna&gt; 很好 20:31:56  &lt;str4d&gt; 名牌的点子不错。也许 Eventbrite 页面可以加一个勾选框征求同意（是/否/未定） 20:32:14  * psi 滚屏查看 20:32:26  &lt;chlorelium&gt; str4d：非 hacklab 的活动之前这么做过 20:32:37  &lt;EinMByte&gt; str4d：好主意 20:32:39  &lt;chlorelium&gt; 甚至不一定非要名牌，用彩色纸片也行 20:32:46  &lt;str4d&gt; 有名牌且绿色 == 可以。没有名牌 == 必须先问。 20:32:50  &lt;str4d&gt; chlorelium：不错 20:32:53  &lt;RN&gt; 我对第三项有东西要加，我会直接粘贴一段大概 9 行…… 20:33:07  &lt;hottuna&gt; str4d，chlorelium：我不太想组织这些，我更愿意保持简单，定一条简单规则 20:33:10  &lt;RN&gt; 做一个 itoopie 面具，不想被拍的人在拍照时可以举到脸前…… 20:33:10  &lt;RN&gt; 这比指望别人事后用 PS 把 itoopie 面具 P 上去容易 20:33:10  &lt;RN&gt; 吉祥物曝光 == 好公关 | 有趣 | 花费低 20:33:10  &lt;RN&gt; 所需材料（需要组装） 20:33:10  &lt;RN&gt; 纸盘 20:33:11  &lt;RN&gt; 黄色喷漆 20:33:15  &lt;RN&gt; 大号压舌板 20:33:17  &lt;RN&gt; 能打穿木头的订书钉，或胶水/胶带 20:33:19  &lt;RN&gt; 黑色记号笔或黑色颜料和画笔 20:33:39  &lt;hottuna&gt; RN：如果有人愿意做个面具，那太好了！ 20:33:46  &lt;chlorelium&gt; :D 20:33:49  &lt;RN&gt; 在门口发放……也正好开启关于拍照的讨论 20:33:55  &lt;psi&gt; 还允许戴面具吗？ 20:33:59  &lt;hottuna&gt; 我把它放进“行啊，为什么不”那一栏了。 20:34:02  &lt;psi&gt; 比如，反示威法之类的 20:34:12  &lt;dg&gt; 我想在私有空间应该没问题 20:34:17  &lt;hottuna&gt; 我们不是在抗议。我想。而且是在室内。 20:34:26  &lt;psi&gt; 好的 20:34:27  &lt;hottuna&gt; 不管怎样，我们可以继续了吗？ 20:34:35  &lt;hottuna&gt; **** 4) **** 20:34:35  &lt;str4d&gt; 而且这更像是一个面罩（masque），不是面具（mask） 20:34:48  &lt;hottuna&gt; 4) I2PCon：是否允许录像？ 20:34:48  &lt;hottuna&gt;            视频直播？ 20:34:58  &lt;chlorelium&gt; psi：面具法不适用 20:35:01  &lt;dg&gt; 是是是是是，如果有人愿意做的话。 20:35:07  &lt;chlorelium&gt; ianal（我不是律师），但我对此基本确定 :P 20:35:13  &lt;str4d&gt; 录像/直播在某种程度上和第 #3 有关联 20:35:18  &lt;lazygravy&gt; 演讲者会同意吗？ 20:35:25  &lt;dg&gt; 要明确告诉大家正在录像，并标明不想上镜的人可以坐的地方 20:35:26  &lt;hottuna&gt; 我觉得我们没有人愿意承担所有视频相关的工作。 20:35:31  &lt;hottuna&gt; 设备我们也没有。 20:35:34  &lt;z3r0fox@oftc&gt; 既然专业摄像师来不了，我可以架两台高清摄像机对着演讲者，保存演讲以便后续使用。但有人对此有保留意见。 20:35:37  &lt;EinMByte&gt; 我觉得我们绝对需要直播，就像我之前提到的 20:35:37  &lt;dg&gt; zzz 提到过用 Twitter 的什么东西 20:35:46  &lt;EinMByte&gt; *live 20:35:48  &lt;RN&gt; 我不是说一直戴面具……不过我们好像已经进入下个话题了…… 20:35:52  &lt;str4d&gt; dg：Periscope 20:35:57  &lt;dg&gt; str4d：对，就是它 20:35:59  &lt;zzz&gt; 我提议直接用我的手机在 @i2p 账号上用 Periscope 直播演讲。我有一个迷你三脚架和手机夹 20:36:25  &lt;zzz&gt; 如果有人能带个真正的三脚架就更好了 20:36:29  &lt;str4d&gt; Periscope 允许保存视频吗，还是纯即时直播？ 20:36:41  &lt;RN&gt; periscope 会保留吗？ 20:36:44  &lt;zzz&gt; 不知道 20:36:50  &lt;hottuna&gt; z3r0fox：如果我把让视频成行的责任（包括后续工作）交给你 20:36:56  &lt;dg&gt; 我可能可以直接把流保存下来 20:36:59  &lt;hottuna&gt; 我会很高兴 20:37:15  &lt;z3r0fox@oftc&gt; zzz：那样是否足够好到可以剪辑后放到 YouTube？我有 1 个三脚架、两台高清摄像机，如果需要，我可以再弄一个三脚架做 2 机位拍摄，然后我愿意剪辑后放到 YouTube 或私下分发，随你们 20:37:26  &lt;hottuna&gt; 否则，如果没人站出来，我们就不会有视频。 20:37:50  &lt;psi&gt; 如果我们拍视频，也应该最终做一个 i2p 的种子（torrent） 20:38:11  &lt;hottuna&gt; z3r0fox：那就是说你会全程负责并组织好一切？ 20:38:14  &lt;zzz&gt; 我也就玩了几分钟 periscope。不是专家。 20:38:16  * RN 同意 psi 的看法 20:38:29  &lt;z3r0fox@oftc&gt; hottuna：是的，不是什么大事，简单剪辑。我只是不想错过对演讲的记录，前提是演讲者同意被拍。 20:38:34  &lt;zzz&gt; 如果没人能做得更好，periscope 就作为我们的兜底方案 20:38:38  &lt;hottuna&gt; psi，我同意通过 BitTorrent 分发。 20:38:39  &lt;dg&gt; 太好了！livestreamer（一个 Python 工具）支持 Periscope (http://docs.livestreamer.io/plugin_matrix.html)。我和其他人可以很容易用它把直播保存到磁盘。 20:38:41  &lt;iRelay&gt; Title: Plugins Livestreamer 1.12.2 documentation (at docs.livestreamer.io) 20:39:09  &lt;RN&gt; 找得好 dg 20:39:13  &lt;z3r0fox@oftc&gt; hottuna：好，目前设备不多。我会和 chlorelium 讨论视线问题，以及线下提醒大家可能会被拍 20:39:13  &lt;hottuna&gt; dg，直播要花点功夫才能搞起来。 20:39:28  &lt;str4d&gt; 好，那么我们有 zzz 的手机和 z3r0fox 的两台高清摄像机。足够录视频了 20:39:34  &lt;hottuna&gt; z3r0fox 20:39:35  &lt;hottuna&gt; 听起来不错 20:39:37  &lt;dg&gt; hottuna：是，但如果我们必须用 zzz 的手机做 periscope，是否可保存就不是问题了。 20:39:42  &lt;RN&gt; 不过最好让做 periscope 的设备同时进行本地录制，以防直播中断…… 20:39:46  &lt;str4d&gt; 相关问题： 20:40:01  &lt;str4d&gt; a) 每位演讲者都需要给出同意/不同意 20:40:15  &lt;hottuna&gt; 关于直播：有人愿意承担让它成行的责任吗？ 20:40:44  &lt;str4d&gt; b) 摄像机需要布置得要么只拍演讲者，要么为不想被拍的与会者提供足够的盲区。 20:40:46  &lt;hottuna&gt; str4d，a) 我觉得我们可以在现场处理（除非更早有人提出异议） 20:40:49  * RN 递纸条给 hottuna 和 chlorelium “确保给 zzz 的设备最高 QOS 和防火墙放行……”  ;) 20:40:57  &lt;chlorelium&gt; str4d：可行 20:41:04  &lt;chlorelium&gt; lol 20:41:09  &lt;str4d&gt; c) 我们还希望录下演示文稿本身，通过屏幕录制 20:41:10  &lt;zzz&gt; 我来做 periscope。用我价值 $1 的三脚架和 $4 的手机夹 20:41:11  &lt;chlorelium&gt; 我去和运维谈谈 :) 20:41:16  &lt;dg&gt; zzz：炫耀狂 20:41:26  &lt;str4d&gt; （这样就可以剪进最终的成片） 20:41:34  &lt;z3r0fox@oftc&gt; str4d：关于幻灯片的点子不错，嗯 20:41:55  &lt;hottuna&gt; 我想可以设置个屏幕录制。 20:42:14  &lt;dg&gt; 幻灯片很容易处理，我们可以在最后请他们都提供 20:42:17  &lt;str4d&gt; 也可以后期处理——如果我们拿到了幻灯片本身，但大概更容易的是剪入第三路视频，而不是插入静态幻灯片 20:42:19  &lt;z3r0fox@oftc&gt; str4d：除非是动画演示，否则我大概可以直接用幻灯片 20:42:25  &lt;hottuna&gt; z3r0fox：不通过屏幕录制也能做出视频吗（但把演示穿插进去）？ 20:42:34  &lt;hottuna&gt; z3r0fox：太好了 20:42:55  &lt;hottuna&gt; 目前还没人愿意组织直播 20:42:56  &lt;z3r0fox@oftc&gt; hottuna：可以，我会把它们作为图片放到 kdenlive 的另一条视频“轨道”上 20:43:06  &lt;dg&gt; 在 CCC，那些录制者通常会在演讲者和演示文稿之间切换，视哪个时刻更相关。 20:43:11  &lt;zzz&gt; 如果你们想了解 periscope 的问题，自己装到手机上玩玩。关注 @i2p 账号，我这周晚些时候会做个测试 20:43:13  &lt;EinMByte&gt; 幻灯片应该上传到某处 20:43:15  &lt;str4d&gt; 是啊，也可以在播放另一路视频的音频时显示 PDF/PowerPoint/其他格式中的静态幻灯片 20:43:20  &lt;hottuna&gt; 所以除非有人接手，否则我们就不直播。这不是什么问题。 20:43:24  &lt;dg&gt; 他们会把幻灯片停留足够长的时间供你阅读；当演讲者变得兴奋/很久没换页时就拍演讲者，然后再回到幻灯片，等等 20:43:32  &lt;dg&gt; hottuna：zzz 会做 periscope 20:43:45  &lt;hottuna&gt; zzz，你会做 periscope 吗？ 20:43:49  &lt;zzz&gt; 我开播时你的手机会“嘀”你 ;) 20:43:50  &lt;dg&gt; 是的 20:43:56  &lt;dg&gt; &lt;&zzz&gt; 我来做 periscope。用我价值 $1 的三脚架和 $4 的手机夹 20:44:04  &lt;zzz&gt; 是的 20:45:06  &lt;zzz&gt; 如果 zerofox 有三脚架给我，那就更好了。能避免被撞倒，但不是必须 20:46:23  &lt;z3r0fox@oftc&gt; zzz：我现在只有一个，我本来打算去买第二个二手的用于第二机位……但我可能还有一个小的桌面三脚架 20:47:00  &lt;zzz&gt; 好。带上管住一切的胶带（duct tape） ;) 20:47:11  &lt;hottuna&gt; 好。确认得差不多了 20:47:13  &lt;hottuna&gt; 我就交给你们了 20:47:13  &lt;hottuna&gt; 好，关于 4) 还有别的吗？ 20:47:13  &lt;hottuna&gt; *** 5) **** 20:47:13  &lt;hottuna&gt; 5) I2PCon：活动日程安排 20:47:13  &lt;hottuna&gt; 我现在没太多可说的，但第 1 天和第 2 天的内容如下 20:47:14  &lt;hottuna&gt; 8 月 15 日 20:47:14  &lt;hottuna&gt; 暂定时间：下午 2 点 - 午夜 顺序不一定如此 20:47:15  &lt;hottuna&gt;     Nick Johnston：“TOS 和 PII——当公司被买卖时，你的数据会发生什么？”来自热门网络应用的不同服务条款 20:47:18  &lt;hottuna&gt;     主题演讲：嘉宾演讲者 1（1 小时）（在 cryptoparty 之前还是之后？）“隐私 vs. 情报——我们就不能和睦相处吗？” 20:47:21  &lt;hottuna&gt;     晚餐时间——在哪/什么时候？ 20:47:21  &lt;hottuna&gt;     短 I2P 总览报告，zzz 主讲：“成长网络，传播理念” 20:47:23  &lt;hottuna&gt;     Cryptoparty 介绍，主讲 ??（j？） 20:47:23  &lt;hottuna&gt;     Cryptoparty，由 j 举办（多长时间？） 20:47:25  &lt;hottuna&gt; 8 月 16 日 20:47:25  &lt;hottuna&gt; 暂定时间：凌晨 12 点 - 晚上 8 点 顺序不一定如此 20:47:26  &lt;hottuna&gt;     已确认嘉宾演讲者 2（1 小时）“I2P 监控与过滤”（请求时间：尽早） 20:47:29  &lt;hottuna&gt;     已确认嘉宾演讲者 1（1 小时）“匿名协议与恶意软件——为什么会失败” 20:47:31  &lt;hottuna&gt;     I2P 技术报告，zzz 主讲：“连接数限制挑战” 20:47:33  &lt;hottuna&gt;     I2P 技术讨论，主持（zzz？？）主题待定 20:47:34  &lt;hottuna&gt;     I2P 应用开发入门，psi 主讲 20:47:35  &lt;hottuna&gt;     The Agony and the Ecstasy of I2P on Android，str4d 主讲（通过 Skype） 20:47:36  &lt;hottuna&gt;     i2pd 演讲，orignal 主讲 题目：“i2pd”；请求时间：15 分钟 20:47:38  &lt;hottuna&gt;     Roadmap 会议，zzz 主持：何时发布 1.0？加密迁移计划（RI，snark）（EC vs. Ed），LS2，NTCP2，新 DH，Java 7，SAM 3.2，Jetty 9，12 个月计划 20:47:41  &lt;hottuna&gt;     组织会议，zzz 主持：财务、角色分工、公关、服务器与服务、CCC 策划 20:47:43  &lt;hottuna&gt;     晚餐时间——在哪/什么时候？订三明治/披萨外卖？嘉宾演讲者大概需要安排在晚餐前，因为他们可能要赶飞机。 20:47:44  &lt;hottuna&gt;  20:47:45  &lt;hottuna&gt; 目前略显混乱请见谅 20:47:46  &lt;hottuna&gt; 接下来要做的就是理清并固定下来 20:47:51  &lt;hottuna&gt; 第 5 项没太多可补充的，但现在你们知道我知道的了。 20:47:51  &lt;hottuna&gt; 有人对第 5 项还有补充吗？ 20:48:13  &lt;hottuna&gt; 大家都清楚自己要做/要讲什么了吗？ 20:48:34  &lt;dg&gt; orignal 现在可以了吗？ 20:48:36  &lt;psi&gt; 我还需要把我的演讲完全充实起来 20:48:37  &lt;EinMByte&gt; 看起来不错，不过应该把它放到线上某处 20:48:46  &lt;hottuna&gt; dg，他一直都可以做一个短讲吧？ 20:48:49  &lt;dg&gt; EinMByte：已经放了 20:48:57  &lt;psi&gt; 我本来想做工作坊，但看起来更像是个演讲 20:49:01  &lt;dg&gt; hottuna：他不太愿意讲，而且也不确定讲什么 20:49:13  &lt;dg&gt; 我觉得他可能需要一点主题提示 20:49:19  &lt;psi&gt; 可能做个演讲更容易 20:49:20  &lt;EinMByte&gt; dg：链接？ 20:49:34  &lt;hottuna&gt; psi，短讲可以吗？我们可以把它放到 cryptoparty 那一部分？ 20:49:59  &lt;hottuna&gt; dg，好。我需要再确认一次 orignal。 20:50:07  &lt;hottuna&gt; 我会在会外（OOB）处理 20:50:19  &lt;dg&gt; EinMByte: http://trac.i2p2.i2p/wiki/MeetupToronto2015 20:50:20  &lt;psi&gt; 放在 cryptoparty 时间挺有道理 20:50:28  &lt;dg&gt; 如果你在明网就是 i2p2.de，不过你为什么在明网？;) 20:50:34  &lt;EinMByte&gt; dg：谢谢 20:51:19  &lt;hottuna&gt; 好。下一个话题？ 20:51:30  &lt;chlorelium&gt; 问题：这当中有多少是 i2pcon，有多少是 cryptoparty 20:51:38  &lt;psi&gt; 对于我的工作坊，我本来是打算让大家写个示例 echo 客户端服务器 20:51:41  &lt;hottuna&gt; 呃。好问题。 20:51:52  &lt;chlorelium&gt; 比如，我们是把 cryptoparty 当作一个单独活动来办，还是让 TC 的人做一些演讲，还是怎样？ 20:51:54  &lt;hottuna&gt; 我们现在没有足够的 cryptoparty 站点 20:52:02  &lt;hottuna&gt; 所以会以 I2PCon 为主 20:52:13  &lt;hottuna&gt; cryptoparty 的部分取决于我们能找到多少志愿者 20:52:31  &lt;dg&gt; 如果有人愿意帮别人设置一些常用的加密工具，比如 OTR，当然还有 I2P、Tor 等，那就太好了 20:52:36  &lt;chlorelium&gt; 所以听起来像是 i2pcon，并且有一些 TC 的参与，而不是一个活动嵌套在另一个活动里 20:52:41  &lt;dg&gt; 还有 Tails 之类的。 20:52:59  &lt;hottuna&gt; chlorelium，第 1 天里 cryptoparty 的部分可能会安排在午饭时间，而且只有一到两个小时 20:53:51  &lt;chlorelium&gt; 嗯 20:53:52  &lt;chlorelium&gt; 好吧 20:54:09  &lt;chlorelium&gt; 刚才 hottuna 在现实里提到，cryptoparty 方面需要更多志愿者 20:54:22  &lt;chlorelium&gt; 这个方面 TC 是最擅长的，我在这方面帮不上太多忙 20:55:06  &lt;chlorelium&gt; 不确定大家想怎么组织。 20:55:42  &lt;EinMByte&gt; 我们可以进入第 6 项吗？我有些评论，而且必须很快离开 20:55:47  &lt;chlorelium&gt; 可以 20:55:51  &lt;chlorelium&gt; 好 20:55:56  &lt;hottuna&gt; EinMByte，可以 20:56:03  &lt;hottuna&gt; **** 6) **** 20:56:08  &lt;hottuna&gt; 6) dogecoindark.i2p 首页请求 20:56:17  &lt;EinMByte&gt; 这个网站使用了很多“外部”的东西 20:56:36  &lt;EinMByte&gt; 也就是说，它使用了来自多个非 i2p 网站的资源 20:56:48  &lt;dg&gt; 站长其实不太理解这个问题，但和他聊过之后，他同意在某些情况下这是有问题的。他觉得保留 Facebook/Twitter 分享按钮没问题。 20:57:01  &lt;hottuna&gt; zzz，EinMByte 20:57:05  &lt;zzz&gt; 这是我的议题，hottuna 我可以发言吗？ 20:57:25  &lt;hottuna&gt; zzz，请 20:57:28  &lt;EinMByte&gt; 另外，我们已经有 anoncoin.i2p 了。我们真的需要更多加密货币的链接吗？ 20:57:43  &lt;zzz&gt; 谢谢 hottuna 20:57:53  &lt;zzz&gt; 请求在这里 http://zzz.i2p/topics/236?page=2#p9999 20:58:03  &lt;iRelay&gt; Title: zzz.i2p: How to get my Eepsite added to the Router Console home page (at zzz.i2p) 20:58:06  &lt;zzz&gt; 以该串第一帖中的问题为模板进行了回答 20:58:16  &lt;zzz&gt; 该站的运营者在吗？ 20:58:29  &lt;dg&gt; 不在，我在另一个频道拍了他，他已闲置 5 分钟，给他点时间 20:59:50  &lt;EinMByte&gt; 还要注意，网站需要 JavaScript 才能加载，这对有些人（比如我）可能是个问题 21:00:11  &lt;zzz&gt; 好，在等的同时，有没有人有支持或反对的意见？ 21:00:48  &lt;hottuna&gt; 我其实不太清楚这个网站是什么 21:01:08  &lt;dg&gt; 是一个支持 I2P 的加密货币 21:01:24  &lt;hottuna&gt; 它是纯粹的 dogecoin 吗？ 21:01:34  &lt;zzz&gt; 关于 1MB 的评论，我们目前没有把外部资源链接或 js 使用作为拒绝标准 21:01:37  &lt;dg&gt; 不是，它是从 dogecoin 分叉出来并加入 I2P 支持的 21:02:05  &lt;EinMByte&gt; 我看到的主要问题（除了可以修复的技术问题）是我们首页已经有 anoncoin 了 21:02:09  &lt;zzz&gt; 我们回到基本面。这是否对 I2P 社区有普遍兴趣？ 21:02:11  &lt;EinMByte&gt; 这是一个非常类似的项目 21:02:29  &lt;EinMByte&gt; 所以我不确定我们是否需要在首页上再放一个加密货币 21:02:52  &lt;dg&gt; “我们需要更多一切”——我不知道多个是否是坏事。还得考虑“被公交车撞”（bus factor），而公交车差点撞到 Meeh……他有段时间不在，Anoncoin 也只是刚在恢复。 21:03:06  &lt;zzz&gt; 我们永远不希望任何东西只有一个，而且 ANC 也在勉力维持 21:03:26  &lt;EinMByte&gt; 我同意“我们需要更多一切”。但我不觉得这适用于首页 21:04:09  &lt;zzz&gt; 这里有人在用 dogecoindark 吗？ 21:04:41  &lt;zzz&gt; 还有其他评论吗？ 21:04:43  &lt;dg&gt; abyss 在用，但他不在这里（现在看起来也不在线）。他经营一个市场。 21:04:52  &lt;dg&gt; 我保持中立。我不太介意。 21:05:42  &lt;zzz&gt; 有人强烈赞成或强烈反对吗？ 21:05:52  &lt;EinMByte&gt; 嗯，如果其他人感兴趣我可以接受，但前提是外部资源的问题得到解决 21:05:58  &lt;hottuna&gt; 我略微赞成 21:06:08  &lt;EinMByte&gt; （在此之前，强烈反对；之后，中立） 21:06:27  &lt;psi&gt; 我能否“强烈无感”？ :D 21:06:34  &lt;hottuna&gt; 伤害不大。我猜依赖很多外部资源这点有点糟。应该有某种警告 21:06:38  &lt;EinMByte&gt; 话说回来，应该有一条关于外部资源的规则，因为这是个很严重的问题 21:07:12  &lt;zzz&gt; 所以你认为首页上的 eepsite 不应该加载明网的 css/图片？这应该成为一个标准吗？ 21:07:32  &lt;hottuna&gt; 可能吧？ 21:07:45  &lt;EinMByte&gt; zzz：我觉得任何 eepsite 都不该这么做。尤其是首页上的 21:08:13  &lt;dg&gt; 不应该一刀切。如果他们有很好的理由我们也许会允许，虽然我想不出什么理由 21:08:13  &lt;EinMByte&gt; 在这个案例中，它大概不是出于恶意 21:08:22  &lt;EinMByte&gt; 但它可以是 21:09:25  &lt;RN&gt; 我同意应该强烈反对外网资源 21:09:25  &lt;zzz&gt; 但这不是很好的用户体验 21:09:25  &lt;zzz&gt; 好吧我们先把这个话题搁置，不作最终决定 21:09:25  &lt;zzz&gt; 交还给你 hottuna 谢谢 21:09:25  &lt;hottuna&gt; 好的 :) 21:09:39  &lt;hottuna&gt; **** 7) **** 21:09:41  &lt;hottuna&gt; 7) I2PCon：捐款 21:09:51  &lt;EinMByte&gt; zzz 不是已经对此评论过了吗？ 21:09:57  &lt;EinMByte&gt; 不管怎样，再见。 21:10:05  &lt;hottuna&gt; EinMByte，回见 21:10:42  &lt;chlorelium&gt; 起初我们被告知在大会期间收集的所有捐款都会给 hacklab 21:10:54  &lt;chlorelium&gt; 这是 dnj 通过 f3ndot 转达的 21:11:02  &lt;chlorelium&gt; 我前几天也和 dnj 讨论过这个 21:11:19  &lt;chlorelium&gt; 不过其实问题不大；如果 i2p 想要部分/全部捐款，我们可以安排 21:11:21  &lt;zzz&gt; 我不记得有人承诺过这个 21:11:26  &lt;dg&gt; 我也不记得 21:12:29  &lt;chlorelium&gt; 我只是需要告知 hacklab 的成员。我觉得他们不会特别不高兴 21:12:29  &lt;zzz&gt; hottuna，是你承诺的吗？ 21:12:29  &lt;chlorelium&gt; 嗯，有意思。看来沟通有点问题。 21:12:29  &lt;dg&gt; 我认为为服务给一笔贡献是合理的，但我不记得有承诺 21:12:29  &lt;hottuna&gt; 没有。这应该是 dnj 和 f3ndot 之间提到的 21:12:29  &lt;hottuna&gt; 我之前并没有碰过捐款话题 21:12:39  &lt;hottuna&gt; 那么，我们对捐款有什么要求？ 21:12:42  &lt;hottuna&gt; 有吗？ 21:12:43  &lt;hottuna&gt; 有人在意吗？ 21:12:55  &lt;hottuna&gt; 我们可以放几个单独的捐款箱吗？ 21:12:59  &lt;zzz&gt; 我提议放一个捐款桶，扣除酒水成本后，i2p/TC/hacklab 三方三分 21:13:13  &lt;hottuna&gt; 或者一个桶，然后再分？ 21:13:23  &lt;dg&gt; 多个箱子听起来不错，但可能会分散资金……一个桶更好 21:13:25  &lt;hottuna&gt; zzz，我觉得不错。 21:13:37  &lt;hottuna&gt; :p 21:13:37  &lt;chlorelium&gt; zzz：如果我们在分之前让捐款先覆盖酒水，那就需要 $75 的活动许可证 21:13:38  &lt;dg&gt; 我相信关于 I2P 财务/项目规模的话题会在演讲中出现，这意味着大家可能愿意捐一点 21:13:41  &lt;zzz&gt; 我们已经在为 hacklab 的服务付费了 21:13:54  &lt;hottuna&gt; 有没有人反对把捐款箱里的钱进行分配？ 21:13:57  &lt;chlorelium&gt; 安省的法律是主办方需要承担所有酒水成本 21:14:10  &lt;zzz&gt; 谁是主办方？ 21:14:12  &lt;dg&gt; 如果人们真的想捐给我们，他们可以单独捐 21:14:19  &lt;dg&gt; zzz：哦。那么就在 i2p/tc 之间按 TC 的贡献程度分 21:14:41  &lt;zzz&gt; 许可证上写的是谁的名字？ 21:14:44  &lt;chlorelium&gt; zzz：申请上是 hacklab 21:14:47  &lt;hottuna&gt; 所以捐款不要和酒挂钩。也别说它和酒有关。这只会给所有人带来麻烦。 21:15:51  &lt;zzz&gt; 是的，但你们也知道我们不能把毛额的 1/3 给你们 21:17:07  &lt;hottuna&gt; zzz，你是说我们不想把三分之一交给 hacklab 吗？ 21:17:07  &lt;zzz&gt; 所以是 hacklab，而不是 i2p，来购买所有啤酒？ 21:17:07  &lt;zzz&gt; 谁来买啤酒？ 21:17:07  &lt;hottuna&gt; 技术上是，实际上不是。 21:17:08  &lt;chlorelium&gt; ^ 就是这样 21:17:18  &lt;hottuna&gt; eche|on 或其他人会拿着许可证去酒类商店购买我们需要的东西。 21:17:26  &lt;zzz&gt; 好，那我们就别在捐款问题上纠结技术/实际的区别了 21:17:46  &lt;str4d&gt; 好，那么 hacklab 的场地费会单独收取，并把酒水成本加到他们的账单里，对吗？ 21:17:59  &lt;hottuna&gt; str4d，不。 21:18:09  &lt;hottuna&gt; 酒是我们付钱。 21:18:11  &lt;str4d&gt; 那我就糊涂了 21:18:20  &lt;hottuna&gt; 会从 eche|on 的口袋里出 21:18:27  &lt;str4d&gt; hottuna：我是在说技术上 21:18:34  &lt;hottuna&gt; hacklab 在这件事上没有金钱上的参与 21:18:43  &lt;chlorelium&gt; str4d：可以理解，许可过程很荒唐。提前为复杂性道歉。 21:18:44  &lt;str4d&gt; （因为按法律他们需要承担，对吧？） 21:19:09  &lt;hottuna&gt; 啊。从技术上讲是他们买酒，实际上是我们（echelon）买 21:19:17  &lt;str4d&gt; 我只想确认不会有麻烦 21:19:21  &lt;str4d&gt; 好 21:19:26  &lt;chlorelium&gt; 差不多。你们可以自己拿许可证去 LCBO，我们也可以去 21:19:30  &lt;chlorelium&gt; 只要成本有人承担就行。 21:19:52  &lt;hottuna&gt; 我觉得我们已经理清得差不多了。 21:19:55  &lt;str4d&gt; 所以在任何账单里，它看起来像“场地：$X。酒水：$Y。已支付：$Y。应付：$X。” 21:19:59  &lt;str4d&gt; 好 21:20:03  &lt;chlorelium&gt; 你们其实就是在租实验室空间，在这种情况下，这让你们成为了场地代表。或者如果有人问，我会这么说。 21:20:24  &lt;chlorelium&gt; str4d：可以。我们通常不开发票，但也可以安排，没问题。 21:20:29  &lt;zzz&gt; 那我回到原提议，放一个捐款桶，扣除一定的（咳咳）费用后，剩余（若有）礼貌地和 TC、hacklab 三方均分 21:21:16  &lt;str4d&gt; chlorelium：不确定法律是否要求发票，这个你更清楚 :) 21:21:31  &lt;hottuna&gt; zzz，我们真的要那样做吗。 21:21:33  &lt;zzz&gt; 前提是 TC 想要钱 21:21:38  &lt;hottuna&gt; 我更想“按规矩”来。 21:21:44  &lt;dg&gt; 什么是“按规矩”？ 21:22:02  &lt;zzz&gt; ^^ “按规矩”到底是什么？ 21:22:02  &lt;chlorelium&gt; zzz：顺便问下，四月（或当时）谈好的租实验室空间是多少？ 21:22:05  &lt;zzz&gt; 说说你的提议 21:22:15  &lt;hottuna&gt; “按规矩”就是不要从捐款里扣酒水钱。 21:22:21  &lt;zzz&gt; chlorelium，是 tuna 在谈判的 21:22:22  &lt;hottuna&gt; 我的提议是三方平分 21:23:01  &lt;zzz&gt; 如果你不想从捐款里扣酒水钱，那我们就多花 $50 卖酒好了 21:23:17  &lt;hottuna&gt; 有人愿意站在那里卖酒吗？ 21:23:42  &lt;zzz&gt; 否则我们每给出去一瓶啤酒，i2p 就等于给 TC 和 hacklab 几美元！ 21:23:43  &lt;str4d&gt; 如果我们多花 $50，那么我们就可以从捐款里扣酒水钱了 21:24:02  &lt;str4d&gt; （如果我理解没错） 21:24:16  &lt;zzz&gt; 不然就放三个桶 21:24:23  &lt;hottuna&gt; str4d，我想是对的。但你确定我们会收到 $50 的捐款吗？ 21:24:39  &lt;hottuna&gt; 我觉得我们想太多了。 21:25:05  &lt;hottuna&gt; 捐款金额远远不可能覆盖我们办这次活动的支出 21:25:33  &lt;zzz&gt; 从第一美元开始，就把我们捐款的 2/3 送给别人，而酒是我们买的，这是个糟糕的主意 21:25:34  &lt;hottuna&gt; 我们说的是 $50-$100 的啤酒。 21:25:38  &lt;hottuna&gt; 不算多。 21:25:43  &lt;chlorelium&gt; 各位 21:25:45  &lt;chlorelium&gt; 这样 21:25:47  &lt;chlorelium&gt; 我查一下法规 21:25:54  &lt;chlorelium&gt; 我想我需要重新读一些措辞 21:26:05  &lt;chlorelium&gt; 本质上，我们不能告诉大家捐款是为了覆盖酒水成本 21:26:18  &lt;chlorelium&gt; 如果大家捐了款，我们再从钱里扣酒水，可能就可以 21:26:26  &lt;chlorelium&gt; 我读的文件措辞很模糊 21:26:31  &lt;chlorelium&gt; 至于分配钱款的问题 21:26:52  &lt;hottuna&gt; chlorelium，如果这样合法，那我们就这么做。 21:27:04  &lt;chlorelium&gt; 你们愿意怎么做就怎么做。我不纠结。i2p/tc 承诺了 $150/天作为空间使用费，这我很满意 21:28:17  &lt;str4d&gt; 还要考虑到 hacklab 是有偿提供服务，而 TC 和 I2P 实际上是在志愿付出。 21:29:30  &lt;chlorelium&gt; str4d：确实 21:29:40  &lt;chlorelium&gt; 好，这是 agco 许可证里的措辞。 21:29:44  &lt;chlorelium&gt; 是否会销售酒水？ 21:29:44  &lt;chlorelium&gt; 如果你 21:29:44  &lt;chlorelium&gt; 直接通过在活动上卖酒或酒票（例如 21:29:46  &lt;chlorelium&gt; 现金吧台、出售酒票），或者间接通过 21:29:49  &lt;chlorelium&gt; 出售入场券、会籍费，或在活动开始前 21:29:51  &lt;chlorelium&gt; 为酒水收款，你必须回答“是”。 21:29:54  &lt;chlorelium&gt; 所以我觉得我们没问题 21:30:08  &lt;hottuna&gt; 那么基本上都没问题。 21:30:19  &lt;chlorelium&gt; 我打电话给 AGCO 了，他们的答复很模糊。总之我觉得一切都好。 21:30:32  &lt;hottuna&gt; （捐款 - 酒水成本）/ 3 21:30:40  &lt;dg&gt; 我觉得 hacklab 不该拿捐款分成 21:30:51  &lt;dg&gt; 他们帮了忙，但我们已经为服务付费 21:31:01  &lt;hottuna&gt; dg，他们没赚多少钱。 21:31:22  &lt;dg&gt; 我们能多付酒类许可证的钱，把它包含在付给他们的费用里，然后捐款由 I2P 和 TC 分（看 TC 帮了多少）吗？ 21:32:30  &lt;hottuna&gt; dg，如果我们用捐款箱，按上面的措辞，从捐款里扣酒水钱是可以的 21:32:39  &lt;hottuna&gt; 所以不需要更高级的许可证 21:32:44  &lt;dg&gt; 哦，酷 21:32:45  &lt;str4d&gt; 所以虽然我不反对 hacklab 获得部分捐款，但也许分配可以比如 1:2:2？ 21:32:51  &lt;dg&gt; （我没看到任何文本） 21:32:56  &lt;hottuna&gt; 我还是想给他们一部分捐款，因为 A) 看起来有人（J）答应过他们 21:33:05  &lt;zzz&gt; 这会比 $50 的啤酒多。我自己就能喝掉 $50。 21:33:20  &lt;dg&gt; 我也是这么想的 ;)。黑客大会的人喜欢啤酒。非常喜欢 21:33:44  * fox 提醒大家别在啤酒上太抠，也别买任何美国的 21:34:07  &lt;chlorelium&gt; hottuna 的笔记本刚刚挂了 21:34:21  &lt;dg&gt; 我们不要兑现别人做的承诺 21:34:27  &lt;chlorelium&gt; 我刚和另外两个 hacklab 董事聊了聊 21:34:33  &lt;zzz&gt; 我不会把 j 对 hacklab 的承诺当回事，不。 21:34:49  &lt;chlorelium&gt; 我们对仅 $300 的场地费用没问题，还可以承担 $25 的酒类许可证，如果这样可以的话 21:34:53  &lt;hottuna&gt; B) 因为他们也是我们同一社区的一部分。 21:34:57  &lt;chlorelium&gt; 你们可以把捐款都留着 21:35:12  &lt;chlorelium&gt; 抱歉沟通上有这么多问题 :( 21:35:18  &lt;hottuna&gt; 我仍然想三方平分。 21:35:29  &lt;hottuna&gt; 还有其他人愿意三方平分吗？ 21:35:35  &lt;zzz&gt; 我同意在（咳咳）成本之后 1/1/1 平分 21:35:44  &lt;zzz&gt; 并且承担他们的 $25 21:35:50  &lt;str4d&gt; hottuna：我建议也许 1/2/2 分 21:35:50  &lt;hottuna&gt; zzz，我提的就是这个 21:36:07  &lt;str4d&gt; （除非大家不喜欢做复杂的算术 :P） 21:36:17  &lt;hottuna&gt; str4d，我们别搞花样。 21:36:28  &lt;hottuna&gt; 我更倾向平均分 21:36:43  &lt;hottuna&gt; 做别的分法会暗含很多东西。 21:37:23  &lt;hottuna&gt; 我有没有说服大家采用（捐款 - 啤酒）/ 3 的分法？ 21:37:28  &lt;chlorelium&gt; 说明一下：我很高兴在这里接待大家，我只是想确保所有人意见一致。我不想引起任何不快。对钱的爱是万恶之源 :) 21:37:40  &lt;dg&gt; 好，但我们要在演讲中强调 I2P 的体量和更需要捐款。大家如果愿意可以自己来找我们的捐款信息 21:37:59  &lt;hottuna&gt; 好，把它塞进某处。 21:38:25  &lt;hottuna&gt; str4d，dg，zzz：可以吗？ 21:38:34  &lt;str4d&gt; 总结一下，现在是 hacklab 说“我们不需要捐款”，hottuna 说“你们必须收捐款”，其他人基本都无所谓？:P 21:38:53  &lt;hottuna&gt; 是的。总结得很到位。 21:38:54  &lt;str4d&gt; 仅作记录，我不介意 1/1/1 平分 21:38:59  &lt;chlorelium&gt; str4d：基本如此 :P 21:39:00  &lt;dg&gt; hottuna：我这边 OK 21:39:00  &lt;hottuna&gt; 想按我的方式来吗？ 21:39:23  &lt;str4d&gt; （在（咳咳）成本之后） 21:39:23  &lt;hottuna&gt; 好。 21:39:29  &lt;hottuna&gt; 是的。 21:39:31  &lt;hottuna&gt; 好。 21:39:41  &lt;hottuna&gt; 好，我觉得我们谈完了。 21:39:46  &lt;hottuna&gt; 还有别的吗？ 21:39:51  &lt;dg&gt; 是指总体，还是 i2pcon？ 21:39:56  &lt;hottuna&gt; 都行 21:40:02  &lt;str4d&gt; psi：你还在吗？ 21:40:06  &lt;zzz&gt; 在 21:40:19  &lt;dg&gt; 好，关于 i2pcon： 21:40:20  &lt;dg&gt; &lt;+dg&gt; 几天前有个叫“saltire”的人私聊我，想在 OFTC 和 IRC2P 之间为 #torontocrypto 建个中继。他之后就没再联系我了，而且 #torontocrypto 现在也没有中继（只有 ChanServ 和我）。saltire 或 TC 那边的其他人能设一个吗？ 21:40:22  &lt;dg&gt; &lt;+dg&gt; 我大概可以做，因为 OFTC 允许 Tor，但我更希望是 TC 的人来做。 21:40:38  &lt;dg&gt; hottuna：你能和 saltire 跟进一下吗？ 21:40:43  &lt;psi&gt; str4d：在 21:41:17  &lt;hottuna&gt; dg……可以 21:41:20  &lt;hottuna&gt; 等一下 21:41:22  &lt;hottuna&gt; c 21:41:38  &lt;str4d&gt; 如果 saltire 是在问可不可以设置，只需要征得网络运维和 Irc2P 上 #torontocrypto 频道所有者的同意 21:41:45  &lt;zzz&gt; 提醒：到 irc2p 的中继需要 irc op 的许可（虽然 dg 就是其中之一） 21:41:52  &lt;hottuna&gt; dg，我拍他了。 21:42:01  &lt;hottuna&gt; 其余的我就交给你们两位了。 21:42:18  &lt;hottuna&gt; saltire 通常在 OFTC 的 #torontocrypto 在线 21:42:20  &lt;dg&gt; 谢谢，也谢谢提醒，我愿意和他们对接，只要他们能回我 21:42:43  &lt;dg&gt; 如果没人被 3 小时的 I2PCon 和捐款讨论累趴下的话…… 21:42:48  &lt;hottuna&gt; :P 21:44:00  &lt;hottuna&gt; 好 21:44:00  &lt;hottuna&gt; 本次会议正式结束 21:44:00  &lt;hottuna&gt; baf 的会议之锤 </div>
