---
title: "I2P 开发者会议 - 2016年3月6日"
date: 2016-03-06
author: "zzz"
description: "2016年3月6日的 I2P 开发会议记录。"
categories: ["meeting"]
---

## 快速回顾

<p class="attendees-inline"><strong>出席：</strong> EinMByte, sadie, str4d, z3r0fox, zzz</p>

## 会议记录

<div class="irc-log"> &lt;zzz&gt; 1) VRP/H1/1119 &lt;zzz&gt; 2) 0.9.26 延续事项 &lt;zzz&gt; 3) X 之夏 &lt;zzz&gt; 4) 27-29 延到下次会议 &lt;zzz&gt; 0) 嗨 &lt;zzz&gt; 嗨 &lt;str4d&gt; 嗨 &lt;zzz&gt; 等我们进行到第3项时我再解释 &lt;EinMByte&gt; 嗨 &lt;zzz&gt; 1) VRP/H1/1119 &lt;zzz&gt; http://trac.i2p2.i2p/ticket/1119 &lt;zzz&gt; 大家都有机会跟进并审阅这个工单了吗？ * str4d 正准备发布他的评论 &lt;zzz&gt; str4d 整体看法？ &lt;str4d&gt; 总体我觉得相当不错。我很喜欢我们从以此为业的人那里收到的正面反馈 :) &lt;zzz&gt; 我觉得我们大体上走在正确的方向上 &lt;zzz&gt; 这个工单已经存在2年了。你在14个月前提到过 H1。自九月起我们就有 anonimal 的 vrp 流程草案。 &lt;zzz&gt; 我觉得这段时间里，h1 已经相当正规了 &lt;str4d&gt; 我同意 zzz 的看法，后面的条目规定得过于细致，但我认为流程和响应部分（第 III 和 IV 节）的细化程度大致合适 &lt;zzz&gt; 我对使用 h1 已经没有疑虑了 &lt;EinMByte&gt; 是的，虽然我只是远距离关注讨论，漏洞响应应该比现在遵循更严格的流程。H1 可能是个不错的选项。 &lt;EinMByte&gt; s/options/option &lt;str4d&gt; 我也赞成 h1（+1），理由我已在工单里说明。 &lt;zzz&gt; str4d，你之前见过 h1 的 Katie，对吧？能跟我们介绍一下那次会面吗？ &lt;z3r0fox&gt; 嗨 &lt;str4d&gt; 是的！我在 Kiwicon 9 上见到她 &lt;str4d&gt; 我问了她关于我发的那条推文的事，arice 在工单里对此作了回应 &lt;str4d&gt; 结果发现 arice 实际上给她发了邮件，把我们的工单链接给了她，问他的回应是否合适；她最后在另一场会议中用手机审阅了那个工单 :P &lt;str4d&gt; 她也表示喜欢 :P &lt;zzz&gt; 那么关于资助的事情，以及 tor 和他们在做的合作，怎么样了？ &lt;str4d&gt; 她提到那事会推进，并表示我们也可能加入同一个项目 &lt;zzz&gt; 另外，见过 Katie 之后，对 h1 这家公司总体印象如何？ &lt;str4d&gt; 我还没跟进这事，因为：1）论文；2）如果我们之后不使用 h1，参加任何项目也没有意义 &lt;str4d&gt; zzz，非常正面 &lt;zzz&gt; 有人反对用 h1 吗？ &lt;str4d&gt; 他们看起来很专业，而且 Katie 显然如鱼得水 &lt;zzz&gt; 我们现在能切换让 h1 上线吗？还是需要先做什么？ &lt;str4d&gt; 如果我们选择 h1，我认为需要做这些： &lt;str4d&gt; - 完成 VRP 并发布到网站上 &lt;str4d&gt; - 打磨 h1 页面首页的文案 &lt;str4d&gt; （比如我们的响应方式、我们认为的范围等） &lt;zzz&gt; VRP 必须在 h1 上线之前完成吗？ &lt;str4d&gt; - 确定响应团队 &lt;str4d&gt; - 把 sandbox 转到封闭测试，邀请少数研究人员参与 &lt;str4d&gt; - 等我们有时间熟悉平台、响应量等，再开放给公众 &lt;zzz&gt; 你真觉得我们一开开关当天就会收到一堆报告吗？ &lt;str4d&gt; 有可能 &lt;str4d&gt; Katie 跟我说有不少研究人员很愿意帮助开源项目，只要他们能找到这些项目 &lt;zzz&gt; 我不觉得我们需要把所有事情都排布妥当。研究人员也不至于第一天就开始动手挖洞 &lt;zzz&gt; 尤其是在没有奖金的情况下 &lt;zzz&gt; 封测是指需要他们放人进来吗？ &lt;str4d&gt; 是的 &lt;str4d&gt; 基本上就是 h1 邀请大约 10 位研究人员可以访问我们的页面 &lt;EinMByte&gt; 你知道会邀请哪些人吗？ &lt;zzz&gt; 那么先把 VRP 和我们的响应团队放一边，谁来把我们的 h1 页面整理好以便上线？str4d？ &lt;str4d&gt; 我不记得具体细节了 &lt;str4d&gt; （是我们通过 h1 自己邀请，还是他们从现有注册池中找研究人员） &lt;str4d&gt; 这样做的想法是，在我们熟悉响应流程之前，不会被一堆垃圾工单淹没 &lt;str4d&gt; 而且我个人认为这也有助于我们直接与少数研究人员建立关系 &lt;zzz&gt; 你觉得在 h1 上大家都是冲着赏金去的吗，还是免费项目也能收到很多报告？ &lt;EinMByte&gt; 当然，至少对那些使用 h1 的人来说是这样 &lt;str4d&gt; 我个人没有这方面的直观感受 &lt;EinMByte&gt; zzz：有没有可能最终提供赏金？ &lt;str4d&gt; 不过 Katie 表示确实有研究人员想要帮助 FOSS 项目，只要他们能识别到这些项目 &lt;zzz&gt; 现在有人资助 tor 的赏金，所以可以的 &lt;sadie&gt; 我可以帮 str4d 处理 h1 的主页 &lt;str4d&gt; 谢谢 sadie &lt;EinMByte&gt; I2P 有相当的储备，为什么不拿一部分用作赏金 &lt;zzz&gt; 好的，很棒，那就由 sadie 和 str4d 来把 h1 这边准备好 &lt;str4d&gt; EinMByte，是的我们可以上赏金，但我认为一开始不要 &lt;zzz&gt; 1mb 当然可以，如果我们愿意 &lt;zzz&gt; h1 还有别的要谈吗，或者我们可以转到 vrp 本身？ &lt;EinMByte&gt; 先看看没有赏金会怎么样 &lt;str4d&gt; 而且如上所述，h1 现在有一个为 FOSS 项目资助赏金的项目 &lt;z3r0fox&gt; Beta 听起来是个好机会，让团队为一旦有非常严重的漏洞被公开披露时，制定面向公众的响应方案 &lt;str4d&gt; 我们也许能加入那个项目 &lt;zzz&gt; 关于 h1 的最后发言机会 &lt;zzz&gt; 好的，我们在工单里看看 vrp 本身 * str4d 发布了他的评论 &lt;zzz&gt; 我们在审阅 anonimal 11 月份的草案 &lt;zzz&gt; 但我们不要逐条过 &lt;zzz&gt; 对 11 月草案的总体印象，以及接下来怎么推进？ &lt;str4d&gt; &lt;str4d&gt; 我同意 zzz 的看法，后面的条目规定得过于细致，但我认为流程和响应部分（第 III 和 IV 节）的细化程度大致合适 * zzz 花了一分钟阅读 str4d 的评论 &lt;zzz&gt; 好的，看起来我们总体同意 11 月的草案是个很好的开始，并且对所需的修改有了粗略一致 &lt;zzz&gt; 我想做的是从 anonimal 那里接下最后阶段，由我和 str4d 完成编辑、把它发布到网站上，并组建一个团队 &lt;str4d&gt; 听起来不错 &lt;zzz&gt; 你们怎么看？ &lt;str4d&gt; 另外既然我们选择 h1 而不是私有 Trac，也需要做相应的调整 &lt;zzz&gt; 有没有志愿者帮我们完成最终版本？ &lt;zzz&gt; 我们不想让流程过于依赖具体工具（mtn、h1 等）。它应该足够高层，能避开大多数这类细节 &lt;str4d&gt; 确实 &lt;str4d&gt; 反正我们还会持续迭代 &lt;zzz&gt; 一开始不必完美 &lt;str4d&gt; 这也是为何一开始先做私有 Beta 的另一个理由 &lt;zzz&gt; 好，str4d，我们要在什么时候完成？ &lt;sadie&gt; vrp 草案看起来不错 &lt;zzz&gt; 三月底？ &lt;str4d&gt; 可以 &lt;zzz&gt; 好，第 1 项还有别的吗？？ &lt;zzz&gt; 转到 2）0.9.26 再议 &lt;zzz&gt; 还有其他意见吗？不巧的是我还没把网站上的路线图更新 &lt;zzz&gt; 所以我只能把我的笔记举到摄像头前 &lt;zzz&gt; 抱歉，我本该把网站也弄好的。 &lt;zzz&gt; 不过我已经把最近 3 次会议记录（包括上周四和周五）放到网站上了 &lt;zzz&gt; 看来在 kytv 再次出现之前，这事都得我来做了 &lt;zzz&gt; 不管我们下次会议什么时候开，我都会把 .26 放进议程，届时再看 &lt;zzz&gt; 第 2 项还有别的吗？ &lt;zzz&gt; 好，转到第 3 项）X 之夏 &lt;zzz&gt; str4d，请你讲讲我们的想法 &lt;str4d&gt; 我们的想法是，把三个月的开发重点放在 I2P 面向用户和开发者的部分 &lt;str4d&gt; 也就是人们可能真的在乎的东西，而不是 streaming 的微调 ;P &lt;str4d&gt; 这样也更容易做宣传 &lt;str4d&gt; 大致的构想是： &lt;str4d&gt; - API 之夏：花一个月更新我们的库等 &lt;str4d&gt; - 应用之夏：花一个月帮助其他项目使用这些库 &lt;str4d&gt; - 插件之夏：花一个月改进我们自己的应用和插件 &lt;zzz&gt; 对，这就是通过外联来扩大网络规模，同时让应用（我们自己的和别人的）更好 &lt;str4d&gt; 没错 &lt;zzz&gt; 我的想法是，如果我们能再有 5 个像 Vuze 这样的应用，我们的规模就能扩大 5 倍 &lt;EinMByte&gt; 你们可能也要把文档工作加进去 &lt;str4d&gt; 另外还有整个 Summer of Code 的氛围，我们可以在网上借势 &lt;EinMByte&gt; 没有像样的文档，就没有好的 API &lt;zzz&gt; 很多时候我们看到某些项目在考虑 i2p，但他们了解不多，也得不到帮助 &lt;str4d&gt; EinMByte，关于 API 部分，是的 &lt;zzz&gt; 同意，1mb &lt;str4d&gt; 也就是说，要尽可能让我们的库和 API 便于开发者使用 &lt;z3r0fox&gt; 听起来是个不错的宣传活动主意！值得一试 &lt;str4d&gt; 比如，用 SAMv3.3 更新 txi2p、libsam 等等 &lt;EinMByte&gt; 支持更多语言？ &lt;EinMByte&gt; 通过现有的库提供更多接口 &lt;str4d&gt; 有可能，如果我们有开发者来帮忙的话 :) &lt;str4d&gt; EinMByte，嗯 &lt;zzz&gt; 我也希望让 sadie 参与品牌和外联方面的工作 &lt;EinMByte&gt; 我觉得 str4d 在 twisted 上的工作很棒，如果能多做这类事情就更好了 &lt;str4d&gt; 修好对 libtorrent 的支持，尝试往 libp2p 里推进一些东西，等等 &lt;zzz&gt; i2p 之夏，或者 i2p 夏季乐趣，等等 &lt;EinMByte&gt; 也就是说，不要从零写我们自己的 API，而是为人们使用的各种框架提供插件 &lt;str4d&gt; EinMByte，正是如此。 &lt;zzz&gt; 推进 sam 3.3，把各种桥接库都更新到位、写好文档，等等 &lt;str4d&gt; 或者如果我们确实提供自己的 API，就尽可能简单。这也是我喜欢 libsam 的原因——它只有两个文件，任何项目都能打包进去（理想情况下，任何现有库也能如此） &lt;zzz&gt; 有 python、go、c、c++、twisted、libtorrent、libsockets，等等等等…… &lt;zzz&gt; 我们把别人的东西修好，然后给他们提 pull request &lt;EinMByte&gt; str4d：同意，API 应该容易打包。这是我经常遇到的问题 &lt;str4d&gt; 在这些进行的同时，我们可以询问其他项目是否需要帮助把 I2P 集成到他们的应用里 &lt;zzz&gt; 为什么 libtorrent 就是跑不起来？谁能搞清楚并修好它？ &lt;zzz&gt; ^^ 仅作示例 &lt;str4d&gt; 然后在 SoX（Summer of X）的下一个阶段，我们就着手教育他们并帮助他们使用新更新的库和 API &lt;EinMByte&gt; 听起来不错 &lt;str4d&gt; 如果 i2pd 和 kovri 也能参与进来就太好了，至少在 API 这部分 &lt;str4d&gt; 因为我们希望最终让应用可以使用他们想要的任何 I2P 后端 &lt;zzz&gt; 我觉得这能让很多人兴奋。我知道 psi 正在做各种库 &lt;zzz&gt; 我们需要一份我们想要瞄准的所有消息应用列表 &lt;str4d&gt; 这也有利于和我们现有的外联工作结合起来 &lt;EinMByte&gt; 如果我们搞好公关，可能会很成功 &lt;EinMByte&gt; 我想在某个时间点为 kovri 创建一个简单的 C++ API &lt;zzz&gt; 太好了，1mb &lt;EinMByte&gt; 那样这个 API 就能被多种编程语言使用。不过这是一个核心 API，不是客户端 API（所以用例有些不同） &lt;EinMByte&gt; 基本上，它应该允许任何应用把 kovri 核心打包进去。 &lt;zzz&gt; 这会是一个很好的整体性项目，让大家都能参与进来 &lt;EinMByte&gt; 同意 &lt;str4d&gt; 在我的外联待办清单里有 Tahoe-LAFS、IPFS、Tox、OpenBazaar、Zeronet…… &lt;zzz&gt; 好的，我们该如何推进 &lt;zzz&gt; 也许可以让 sadie 给它起个酷一点的名字 &lt;str4d&gt; 我们基本上有到五月底的时间来规划这件事 &lt;str4d&gt; （这期间发布 .25 和 .26） &lt;zzz&gt; 所以在 .26 之后 &lt;zzz&gt; 把这个放到 4 月 4 日会议的议程上吧 &lt;EinMByte&gt; 好的。 &lt;EinMByte&gt; 不过 PR 得参加 &lt;zzz&gt; 六月：API；七月：应用；八月：插件 &lt;EinMByte&gt; （所以我想那就是 sadie 了，对吧？） &lt;zzz&gt; 也可以把这事和 HOPE 捆绑起来 &lt;z3r0fox&gt; 显然我现在还不了解很多细节，但如果有人要分配些体力活，我并不是个差劲的技术写手 &lt;zzz&gt; 好，我们让 sadie 在 4 月 4 日把这个再充实一下 &lt;sadie&gt; zzz——我可以和 str4d 一起负责外联的图形/内容 &lt;zzz&gt; 好 &lt;zzz&gt; 关于 X 之夏还有别的吗？ &lt;sadie&gt; 另外，我会去 Hope 带贴纸…… &lt;str4d&gt; 我这边没有了 :) &lt;amnesia&gt; 叫个不是“Summer of X”的名字，这样听起来就不会既没特色，又像是色情片？ &lt;str4d&gt; amnesia，X 是个占位符 &lt;str4d&gt; （直到我们想出更好的名字） &lt;zzz&gt; 好的。正如我在会议一开始说的，我想把 27-29 以及 2016 下半年更大的路线图和目标的讨论推迟 &lt;amnesia&gt; “有针对性的开发之夏”怎么样？ &lt;zzz&gt; 大家喜欢这种专门讨论路线图的会议吗？要不要再办一次？ &lt;str4d&gt; amnesia，我觉得有点太长了 &lt;str4d&gt; 我们会在四月的会议前想个名字 &lt;zzz&gt; 把你们对“X”的想法发给 sadie，或者贴到某处 &lt;str4d&gt; zzz，我喜欢这种会议 &lt;str4d&gt; 说到这里 &lt;zzz&gt; 我们想在三月再开一次路线图会议吗？ &lt;sadie&gt; zzz，我们能不能在论坛上发个帖子，让大家为“summer of”的名字提建议？ &lt;zzz&gt; 可以，sadie &lt;str4d&gt; 我还想提出另一件事，就是更长期的路线规划 &lt;EinMByte&gt; zzz：是的。我们需要更长期的规划 &lt;zzz&gt; 我们下周末要发布 .25，所以这会让我们忙一阵子 &lt;zzz&gt; 也许从现在起大约两周后再开一次路线图会议 &lt;EinMByte&gt; 除非我们把它往后安排，但总归要找个时间讨论 &lt;str4d&gt; 听起来不错 &lt;z3r0fox&gt; zzz：我觉得很好。能保持聚焦 &lt;str4d&gt; 我想提个建议，让大家思考一下 &lt;EinMByte&gt; zzz：好 &lt;zzz&gt; 要回到周二晚 8 点，还是放到周末？ &lt;str4d&gt; 与 SoX 并行，我还想再安排两条并行的开发线 &lt;str4d&gt; - 加密迁移 &lt;str4d&gt; - UI 改版 &lt;str4d&gt; 这两条线的阻碍在于研究和设计，而不是实现 &lt;EinMByte&gt; 加密迁移包括 NTCP2 吗？ &lt;str4d&gt; 是的 &lt;str4d&gt; 所以当我们在做 SoX 的实现工作时，也要审核各类提案等 &lt;zzz&gt; 3 月 19 日（周六）怎么样 &lt;z3r0fox&gt; +1 周末 &lt;zzz&gt; 3 月 19 日（周六）UTC 晚 8 点 &lt;str4d&gt; 目标是在 SoX 期间或之后就能实施的计划准备就绪 &lt;EinMByte&gt; 3 月 19 日看起来不错 &lt;str4d&gt; 同样对于 UI，我们需要尽快开始规划设计工作，因为会花很长时间 &lt;sadie&gt; 3 月 19 日对我合适 &lt;zzz&gt; 好，sox == summer of x，明白了 &lt;str4d&gt; 是的（直到我们改名 :P ） &lt;str4d&gt; 设计工作可以和其他一切并行进行，实现可以放在 SoX 之后 &lt;str4d&gt; 如果我们能在 CCC 前把新 UI 就位，那就太棒了 &lt;zzz&gt; 好，我会在 zzz.i2p 上发一份议程，并把笔记和今天会议的日志放到网站上 &lt;str4d&gt; 总之，给大家一些思考的东西 &lt;zzz&gt; 今天的会议还有别的吗？ * zzz 抓起了 baffer &lt;str4d&gt; 我们可以在下次路线图会议上再多讨论 &lt;sadie&gt; baff 一下 &lt;str4d&gt; 3 月 19 日对我没问题 :) * zzz *baffs* it &lt;zzz&gt; 谢谢大家 </div>
