---
title: "I2P 开发者会议 - 2016年6月7日"
date: 2016-06-07
author: "zzz"
description: "2016年6月7日的 I2P 开发会议记录"
categories: ["meeting"]
---

## 快速回顾

<p class="attendees-inline"><strong>出席：</strong> eche|on, plzcdv, psi, str4d, zzz</p>

## 会议记录

<div class="irc-log"> 20:00:31 &lt;zzz&gt; 0) 嗨 20:00:31 &lt;zzz&gt; 1) 0.9.26 发布计划 (zzz) 20:00:31 &lt;zzz&gt; 2) HOPE 筹备更新 (zzz) http://zzz.i2p/topics/1968 20:00:31 &lt;zzz&gt; 3) 0.9.27 计划 (zzz) 20:00:31 &lt;zzz&gt; 4) Summer of X（sadie） 20:00:35 &lt;zzz&gt; 0) 嗨 20:00:37 &lt;zzz&gt; 嗨 20:01:16 &lt;zzz&gt; 1) 0.9.26 发布计划 (zzz) 20:01:46 &lt;zzz&gt; 好的，.26 版本昨天已经构建完成，Launchpad 的相关工作也搞定了，我们一个小时前已经开启了网络内更新开关 20:01:56 &lt;zzz&gt; 只剩下 Debian 的包了，我计划明天做 20:02:27 &lt;zzz&gt; 请记住，网络内更新不会获得新的 jbigi 文件，因为我们担心缺乏足够测试 20:02:40 &lt;zzz&gt; 所以请留意 deb 用户和新安装的故障报告 20:02:45 &lt;zzz&gt; 关于 1) 还有别的吗？ 20:03:14 &lt;zzz&gt; 2) HOPE 筹备更新 (zzz) http://zzz.i2p/topics/1968 20:03:39 &lt;str4d&gt; 嗨！ 20:03:45 &lt;zzz&gt; 距离 HOPE 还有 6 周（从本周五算起）。我们将为 150 美元的大会门票事后报销（活动结束后） 20:04:11 &lt;zzz&gt; 我们不承担差旅，但如果有人确实需要一点帮助才能来，请直说 20:04:32 &lt;zzz&gt; 活动前后都不会有开发者会议，因为我没能得到 lance 的确认 20:04:53 &lt;zzz&gt; 非常期待在纽约见到大家 20:05:02 &lt;zzz&gt; 关于 2) 还有别的吗？ 20:05:25 &lt;zzz&gt; 3) 0.9.27 计划 (zzz) 20:06:00 &lt;zzz&gt; 我们等 netsplit（网络分裂） 20:06:06 &lt;plzcdv&gt; 嗨。 20:07:47 &lt;zzz&gt; 好的，你们那边都看到关于 2) 的 HOPE 相关内容了吗？ 20:08:35 &lt;str4d&gt; 又见面了！ 20:08:35 &lt;eche|on&gt; jo 20:08:39 &lt;str4d&gt; 没有 20:08:43 &lt;str4d&gt; 我最后看到的是你的嗨 20:08:53 &lt;zzz&gt; 天哪。我现在讲到 3) 了 20:08:57 &lt;str4d&gt; （还有 1) ） 20:09:02 &lt;zzz&gt; 我把 1 和 2 复制/粘贴一下 20:09:16 &lt;zzz&gt; &lt;zzz&gt; 1) 0.9.26 发布计划 (zzz) 20:09:16 &lt;zzz&gt; &lt;zzz&gt; 好的，.26 版本昨天已经构建完成，Launchpad 的相关工作也搞定了，我们一个小时前已经开启了网络内更新开关 20:09:16 &lt;zzz&gt; &lt;zzz&gt; 只剩下 Debian 的包了，我计划明天做 20:09:16 &lt;zzz&gt; &lt;zzz&gt; 请记住，网络内更新不会获得新的 jbigi 文件，因为我们担心缺乏足够测试 20:09:16 &lt;zzz&gt; &lt;zzz&gt; 所以请留意 deb 用户和新安装的故障报告 20:09:31 &lt;zzz&gt; &lt;zzz&gt; 2) HOPE 筹备更新 (zzz) http://zzz.i2p/topics/1968 20:09:44 &lt;zzz&gt; &lt;zzz&gt; 距离 HOPE 还有 6 周（从本周五算起）。我们将为 150 美元的大会门票事后报销（活动结束后） 20:09:44 &lt;zzz&gt; &lt;zzz&gt; 我们不承担差旅，但如果有人确实需要一点帮助才能来，请直说 20:09:44 &lt;zzz&gt; &lt;zzz&gt; 活动前后都不会有开发者会议，因为我没能得到 lance 的确认 20:09:44 &lt;zzz&gt; &lt;zzz&gt; 非常期待在纽约见到大家 20:09:44 &lt;zzz&gt; &lt;zzz&gt; 关于 2) 还有别的吗？ 20:10:03 &lt;zzz&gt; 或是关于 1) ？ 20:10:43 &lt;str4d&gt; 关于 1) 我暂时没想到什么 20:11:09 &lt;str4d&gt; 关于 2)，我仍然希望参加，但还没买票，因为我的答辩日期还没定，因此不确定到时候我是否会在美国。 20:11:27 &lt;str4d&gt; 日期* 20:11:43 &lt;zzz&gt; 好的，如果有人还在犹豫，请先买票，活动很有意思 20:11:51 &lt;zzz&gt; 3) 0.9.27 计划 (zzz) 20:12:34 &lt;zzz&gt; 路线图上有不少硬仗——服务器端的加密迁移、Mac 相关工作，以及对 IPv6 和 ntcp2 的改进 20:13:07 &lt;zzz&gt; 大约一年没人碰过 ntcp2，而关于 IPv6 对等测试我也没有收到任何反馈。所以需要一些帮助 20:13:39 &lt;zzz&gt; 另外，.27 的进度取决于我在 Summer of X 上花多少时间。我暂时把它安排在八月下旬。 20:13:46 &lt;zzz&gt; 关于 3) 还有别的吗？ 20:13:46 &lt;eche|on&gt; 我可以测试，但…… 20:14:01 &lt;str4d&gt; 我会把这些往我的 I2P 待办列表上提一提 20:15:09 &lt;zzz&gt; 4) Summer of X (sadie) 20:15:24 &lt;zzz&gt; 我们北半球这个夏天的计划是什么？ 20:15:31 &lt;str4d&gt; 我可能还会有一些中间阶段的 UI 相关工作需要支撑 20:15:49 &lt;str4d&gt; sadie 因为工作（噩梦般的客户）会迟到 20:15:55 &lt;str4d&gt; 所以我来讲 :) 20:16:10 &lt;str4d&gt; 希望大家都看到了发布公告的博文 :D 20:16:43 &lt;str4d&gt; 那篇主要是把我们已经讨论过的内容梳理了一下。 20:17:09 &lt;str4d&gt; 所以： 20:17:16 &lt;str4d&gt; 4a) API 20:17:17 &lt;str4d&gt; 4b) 应用 20:17:22 &lt;str4d&gt; 4c) 插件 20:17:29 &lt;str4d&gt; 4d) 品牌 20:17:33 &lt;str4d&gt; 4a) 20:18:13 &lt;str4d&gt; 本月我们重点改进 API。在 0.9.26 版本里已经取得了不错的进展 20:18:39 &lt;str4d&gt; 接下来我会把我们的 JAR 上传到 Maven Central，方便 Java 开发者使用 20:18:53 &lt;str4d&gt; （并相应更新 I2P Android 客户端库） 20:19:15 &lt;str4d&gt; 在本月剩下的时间里，我有一串建议清单： 20:19:33 &lt;zzz&gt; 你提到“我们的 C++ 和 Python 库”，但我们其实有在维护的吗？具体由谁来做、针对哪些库？ 20:19:41 &lt;str4d&gt; - 将 SAM 库更新到 v3.3 20:19:50 &lt;str4d&gt; zzz，就是上面这个 ^ 20:19:56 &lt;zzz&gt; 我一小时前才跟一个人说过，那些不是我们的库，是第三方的 20:20:10 &lt;str4d&gt;   - txi2p（Python 的 Twisted，我来做） 20:20:32 &lt;zzz&gt; 这些 SAM 库在哪里？ 20:20:41 &lt;zzz&gt; 或者说，具体是哪些 20:21:25 &lt;str4d&gt;   - libsam3（C，同步和异步版本都有，在 git.repo.i2p 上） 20:21:49 &lt;zzz&gt; 好的。psi 也有一个 Go 的实现 20:21:53 &lt;str4d&gt;   -   - i2psam (C++, https://github.com/VirtualDestructor/bitcoin-qt-i2p/tree/master/i2psam) 20:22:16 &lt;str4d&gt; 详见 http://i2p-projekt.i2p/docs/api/samv3 20:22:33 &lt;zzz&gt; 我想我主要是提前开始做一些应用，另外随时待命回答问题 20:22:35 &lt;zzz&gt; 听起来不错 20:22:45 &lt;str4d&gt; 我希望至少把 Python 的 Twisted 和 C++ 的库更新一下 20:22:56 &lt;str4d&gt; （为了我下个月自己的需求 >:D ） 20:23:06 &lt;str4d&gt; 本月的其他建议： 20:23:11 &lt;str4d&gt; - 让 libtorrent 能够正确工作 20:23:34 &lt;zzz&gt; 哦是的 libtorrent++\ 20:23:36 &lt;str4d&gt; - 在 Java I2P 中默认启用 SAM API（预计 .27） 20:23:54 &lt;str4d&gt; - 让我的 lighttpd I2P 补丁合入上游（至少需要更新 libsam3） 20:24:21 &lt;zzz&gt; 我提了工单 #1804，把 /configclients 拆分开 20:24:25 &lt;zzz&gt; 这个我可以做 20:24:28 &lt;str4d&gt; 好的，这些建议有志愿者吗？ 20:25:34 &lt;plzcdv&gt; 我有点害羞，但我在。 20:25:48 &lt;str4d&gt; zzz，嗯，这对我的 UI 工作和插件月都是一个很好的推进 20:26:17 &lt;zzz&gt; 好的。但可能会给你带来合并冲突，小心点 20:26:29 &lt;str4d&gt; zzz，最好在我的 UI 分支上做，或者基于它来做，以减少合并冲突 20:26:29 &lt;str4d&gt; plzcdv，嗨！ 20:27:14 &lt;str4d&gt; dg、hottuna3、psi，上面这些有何想法？ 20:27:34 &lt;zzz&gt; 既然没有志愿者，那我们继续到 4b 20:28:29 &lt;plzcdv&gt; 我之前不知道还有个 libtorrent。  20:28:29 &lt;str4d&gt; plzcdv，它在不少应用中都有用到，但据我所知没有哪个暴露了 I2P 功能（可能是因为这部分坏了） 20:28:54 &lt;plzcdv&gt; Libtorrent（或类似的东西）看起来是个基础组件。 20:29:04 &lt;plzcdv&gt; 通信的全部就是分享信息。 20:29:17 &lt;str4d&gt; 本月我还有三个周末可以投入 I2P。其中一个用来做 txi2p，另一个我会安排做 i2psam。 20:30:13 &lt;str4d&gt; 其他人如果有任何想法，或者想做上面任何一项，尽管动手 20:30:33 &lt;zzz&gt; sadie 对这些的公关（PR）计划是什么？ 20:30:38 &lt;str4d&gt; 我这周找个时间做一些宣传，我们可以用于 PR，或许能吸引到更多帮手 20:30:38 &lt;str4d&gt; 4b) 应用 20:30:40 &lt;plzcdv&gt; 我想做 libtorrent 或者类似的东西。 20:30:54 &lt;str4d&gt; zzz，这个在 4d) 里说 20:31:02 &lt;zzz&gt; 好的 20:31:09 &lt;str4d&gt; plzcdv，尽管去做！ 20:32:20 &lt;str4d&gt; 如果你能把 libtorrent 更新到其 I2P 支持能正常工作，那就太棒了 :D 20:32:45 &lt;zzz&gt; 应用方面，我计划做 snark 独立版（基于 psi 的出色工作）、syndie 和 i2phex。也许还有 orchid。 20:33:00 &lt;str4d&gt; plzcdv，我们会后再讨论 :) 20:33:13 &lt;zzz&gt; 噢，orchid 是插件。 20:33:24 &lt;str4d&gt; zzz，我把那些都归在插件里想的 20:33:28 &lt;zzz&gt; 不管怎样，前面那 3 个要在 HOPE 之前完成。 20:33:45 &lt;str4d&gt; 不过提前开始也没问题 20:34:01 &lt;zzz&gt; 好吧，那我就提前开工了，除非有别的应用可做。我想 snark 也算。 20:34:23 &lt;str4d&gt; 我对“应用月”的定位是：对那些想把 I2P 集成到自己应用中的开发者进行外联 20:34:25 &lt;str4d&gt; 所以： 20:34:26 &lt;str4d&gt; - Tahoe-LAFS 20:34:29 &lt;str4d&gt; - Zeronet 20:34:41 &lt;str4d&gt; - OpenBazaar（通过 IPFS，他们正转向它） 20:34:51 &lt;zzz&gt; 好吧，所以这主要是公关和外联，直到有人愿意响应 20:35:06 &lt;str4d&gt; - Whonix（今天刚有人给我发了邮件） 20:35:11 &lt;str4d&gt; zzz，不只是 PR 20:35:23 &lt;str4d&gt; 我会亲自去贡献代码 20:35:53 &lt;str4d&gt; 尤其是 Tahoe，我已经熟悉他们代码库的相关部分（之前和他们一起做过这方面的工作） 20:36:07 &lt;str4d&gt; 这也是我想在本月把 txi2p 更新到位的原因 20:36:16 &lt;str4d&gt; 另一个：Zcash 20:36:22 &lt;zzz&gt; 好的 20:38:52 &lt;str4d&gt; 这是我熟悉的另一个代码库，我在想看看上面提到的 bitcoin-qt-i2p 补丁，看它们能否适用。 20:39:09 &lt;str4d&gt; 我对“应用月”的具体产出期望是：要么写出代码，要么参与设计讨论，以帮助其他开发者集成 I2P，最好还能利用我们现在正在做的工作 20:39:09 &lt;str4d&gt; 关于“应用月”的其他想法： 20:39:09 &lt;str4d&gt; - Vuze 20:39:09 &lt;str4d&gt; - Lightning Browser（Android 上的，我会更新他们对 I2P 客户端库的使用） 20:39:09 &lt;str4d&gt; - 使用 libtorrent 的项目！ 20:39:39 &lt;str4d&gt; 我会从本月开始联系其中一些项目，也鼓励大家一起行动 如果有人对项目有其他想法，请告诉我。 20:40:10 &lt;str4d&gt; （这些项目中的一些） 20:41:51 &lt;str4d&gt; 4c) 插件 20:41:51 &lt;str4d&gt; 在这里，我希望我们能多关照一下我们开发并维护的现有应用和插件 :) 20:41:51 &lt;str4d&gt; 所以： 20:41:51 &lt;str4d&gt; - Bote 20:41:51 &lt;str4d&gt; - Snark 20:41:51 &lt;str4d&gt; - Orchid 20:41:51 &lt;str4d&gt; - 等等 20:41:51 &lt;str4d&gt; 话虽如此，如果有人没有其他任务，也完全可以更早地开始做这些 20:42:12 &lt;str4d&gt; 或者如果比如下个月在某个应用上的协作进展顺利，也可以往后延 20:44:51 &lt;str4d&gt; 这三个月主要是为了 PR，而不是项目管理 :) 20:44:51 &lt;str4d&gt; （不过这肯定也能帮我更好地规划自己的时间！） 20:44:51 &lt;str4d&gt; 我们可以在下个月的会议上更多地讨论 4c)。现在，我鼓励大家多想想 4b)，并开始着手 4a) :D 20:44:51 &lt;str4d&gt; 4d) 品牌（以及 PR） 20:44:51 &lt;str4d&gt; 目前 I2P Summer Dev 的 PR 策略主要围绕博客文章和 Twitter 20:44:51 &lt;str4d&gt; 我会在博客上定期更新我们的进展。 20:44:51 &lt;str4d&gt; 粗略计划： 20:44:51 &lt;str4d&gt; - 启动帖（已完成） 20:45:30 &lt;str4d&gt; - API（接下来几天写，用来宣传 Maven Central 的工作以及本月其他建议清单） 20:46:02 &lt;str4d&gt; - 应用（公布我们将合作的项目清单及其他建议，并总结 API 月的成果） 20:46:11 &lt;str4d&gt; - 插件（布局与“应用”帖相似） 20:46:19 &lt;str4d&gt; - 收官帖 20:46:54 &lt;str4d&gt; 因此，剩下的文章大约每月一篇，期间视情况穿插一些小更新 20:47:19 &lt;str4d&gt; 同时，在 Twitter 上，与此相关的内容请带上话题标签 #I2PSummer 20:47:38 &lt;str4d&gt; （这些博客文章、你正在做的 API 或应用的简评等……） 20:47:50 &lt;psi&gt; 关于 Go，我在 Go 里为 i2p 实现了 net.* 20:48:10 &lt;str4d&gt; psi，太棒了！ 20:48:28 &lt;psi&gt; net.Dial net.Listener net.PacketConn net.Conn net.Addr 等等 20:48:36 * psi 向上翻屏 20:48:56 &lt;str4d&gt; 关于品牌方面，我在上线前三天想到，给 I2P Summer Dev 设计一个标识会很不错（最好是以后几年也能复用的） 20:48:58 &lt;psi&gt; ++ 默认启用 sam plz 20:49:12 &lt;str4d&gt; 随后我看到 Elio Qoshi 在第二天启动了一个开源设计的创业项目 20:50:00 &lt;zzz&gt; 关于 4) 还有别的吗？ 20:50:09 &lt;str4d&gt; 所以：我已经联系了他，请他为 I2P Summer Dev 设计一个标识（单独版，以及带文字的，用于横幅、T 恤等），目标是在本月底交付 20:50:47 &lt;str4d&gt; 我提出的预算是 200 美元，因为即使项目认为这不是资金的好用法，我自己也能承担这个数。 20:50:55 &lt;str4d&gt; 那么：这算是资金的合理使用吗？ 20:51:25 &lt;psi&gt; 我们有人手来做 summer of $i2pthing 吗？ 20:51:41 &lt;zzz&gt; 除非我们计划拿它做点什么，否则这不算是资金的好用法 20:51:47 &lt;str4d&gt; （sadie 也在联系她认识的设计师，而 Elio 的创业项目承诺如果我们不喜欢设计就 100% 退款，所以总体来说风险不大，我个人认为） 20:52:26 &lt;str4d&gt; zzz，我们计划把这套品牌用于 GetI2P 的 Twitter 账号（头像 + 横幅）、网站上相关的博客文章（以及以某种方式放到首页）等。 20:52:29 &lt;zzz&gt; 所以除非我们有尽快使用它的具体计划，否则这钱就打水漂了 20:52:36 &lt;str4d&gt; 可能还有 T 恤（sadie 正在核算成本） 20:52:54 &lt;str4d&gt; zzz，所以我才希望本月底能交付，这样我们就有两个月的时间去用它 20:53:09 &lt;str4d&gt; 之后也可以在未来继续使用 20:53:16 * psi 延迟 20:53:41 &lt;str4d&gt; 正如我在启动帖里说的，我很想给新贡献者发一些小礼品。目前是贴纸，也可能会是 T 恤 20:54:04 &lt;str4d&gt; psi，我们目前还没为 I2P Summer Dev 配齐人手，还有一堆点子在等开发者 :) 20:54:14 &lt;zzz&gt; 在花任何钱之前请先获得 echelon 的批准 20:55:03 &lt;psi&gt; 好的 20:55:09 &lt;str4d&gt; 我刚有这个想法时就联系了 eche|on，但我想在会议上得到确认 :) 20:56:02 &lt;psi&gt; 关于 summer of $i2pthing，我觉得我的 i2p net.* 可以比较容易地适配到 IPFS 的 libp2p 上，但要切入 IPFS 的开发流程还是有点吓人 20:56:04 &lt;zzz&gt; 所以你已经得到他的批准了，还是只是把想法告诉了他？ 20:56:22 &lt;psi&gt; 更准确地说，是我写的 I2P 的 Go 库 20:56:41 &lt;str4d&gt; zzz，我告诉了他我的想法和预算，并说会在会议上提出 20:56:50 &lt;zzz&gt; 我想避免我们在贴纸上遇到的问题：hottuna 只和 eche 含糊地聊了聊，然后就递上了一张 600 美元的账单 20:56:57 &lt;str4d&gt; 如果我只需要 eche 的批准，那我就去拿到批准然后开干 :D 20:57:22 &lt;psi&gt; 取决于我下一次面试是否能拿下，我可能会有，也可能不会有很多空闲时间 20:57:43 &lt;str4d&gt; zzz，会的 20:57:51 &lt;str4d&gt; （会避免那个问题） 20:58:06 &lt;str4d&gt; psi，libpnp 是用 Go 写的吗？ 20:58:07 &lt;zzz&gt; 200 美元不多，但也买不了太多东西。如果要在 HOPE 之前把 T 恤弄到纽约，成本更高、工作量也大得多。 20:58:16 &lt;psi&gt; libp2p 用 Go 和 JS 写的 20:58:26 &lt;str4d&gt; 嗯嗯 20:58:32 &lt;zzz&gt; 关于 4) 还有别的吗？ 20:58:33 &lt;str4d&gt; 那 OpenBazaar 也是用 Go 写的吗？ 20:58:35 &lt;psi&gt; 更确切地说，它是 IPFS 的网络抽象层 20:58:38 &lt;psi&gt; 它是一个 API 20:58:49 &lt;psi&gt; OpenBazaar 是 Py2 20:58:49 &lt;str4d&gt; zzz，这只是徽标的预算。T 恤会是单独的预算 20:58:53 &lt;psi&gt; 用的是 Twisted 20:59:02 &lt;str4d&gt; 是的，sadie 正在研究能否赶在 HOPE 前做出 T 恤 20:59:02 &lt;psi&gt; （如果我没记错） 20:59:17 &lt;str4d&gt; psi，但他们说正转向 IPFS……有点奇怪。 20:59:34 &lt;zzz&gt; 关于 4) 最后一次征求意见 20:59:37 &lt;str4d&gt; 不管怎样，如果你本月有时间把你的 SAM 库更新到 3.3，那就太好了 :) 20:59:48 &lt;str4d&gt; 好好好，我讲完了 :P 20:59:55 &lt;psi&gt; 是的，SAM 3.3 一定会实现 20:59:57 &lt;str4d&gt; （关于 4）） 21:00:08 &lt;zzz&gt; 如果 i2pd 这边也能更新到 3.3 就更好了 21:00:16 &lt;zzz&gt; 会议还有其他事项吗？ 21:00:25 * zzz 找到 baffer 21:00:28 &lt;str4d&gt; 哦，我在考虑把这些 SAM 库迁到 GitHub 上的 i2p 组织下 21:00:38 &lt;str4d&gt; 另外，我还有 5) 重新安排下次会议时间 21:00:50 &lt;zzz&gt; 好的 5) 交给 str4d 21:01:09 &lt;str4d&gt; 我觉得把一些不太显眼的库（比如 libsam3 和 i2psam）放得更显眼一些会比较好 21:01:11 &lt;psi&gt; 具体是哪些 SAM 库？ 21:01:22 &lt;psi&gt; 注意混用许可证是不好的 21:01:22 &lt;str4d&gt; 不过 txi2p 可能就放在原处更好，因为它已经有很多链接了 21:01:32 &lt;str4d&gt; psi，它不会放进 i2p.i2p 这个仓库 21:01:37 &lt;zzz&gt; 库的其他话题我们会后再说吧 21:01:39 &lt;psi&gt; 哦  21:01:42 &lt;zzz&gt; 好的 5) 交给 str4d 21:01:54 &lt;psi&gt; kk 21:01:54 &lt;str4d&gt; 我只是托管现有的 Git 仓库 21:01:57 &lt;str4d&gt; 5) 调整日程 21:02:13 &lt;str4d&gt; 我现在很难赶上这个会议时间，因为对我来说太早了 21:02:21 &lt;str4d&gt; sadie 很难参加，因为这正是工作时间 21:02:46 &lt;str4d&gt; 我建议会议时间往后推一小时，这样两个问题都能解决。 21:03:16 &lt;str4d&gt; （至少在这个夏天的剩余时间里可以这样，等到下次夏令时变更时我们可以再移回去，如果愿意的话） 21:03:18 &lt;zzz&gt; 能否先与欧洲那边的人沟通一下，因为他们受影响最大 21:03:58 &lt;str4d&gt; 那就是 eche|on，还有……？ 21:03:59 &lt;zzz&gt; 你和他们商量一致即可，我都没问题。我在上次会议（或者上上次）就是这么说的。 21:04:10 &lt;zzz&gt; 主要是 ech 21:04:24 &lt;str4d&gt; 嗯嗯 21:04:33 &lt;str4d&gt; 我会在敲定预算的同时问问他 21:04:53 &lt;str4d&gt; 如果他同意，那最简单的办法大概就是直接改时间，然后等人来抱怨 :P 21:05:02 &lt;zzz&gt; 我们下个月先试试，看效果如何，不过是的，先问过他比较好 21:05:07 &lt;zzz&gt; 关于 5) 还有别的吗？ 21:05:14 &lt;str4d&gt; 我这边就这些！ 21:05:17 &lt;zzz&gt; 会议还有其他事项吗？ 21:05:45 &lt;str4d&gt; 祝大家夏季开发愉快！让 I2P 再次集成起来！ 21:05:49 * zzz ***bafs*** 宣布会议结束 </div>
