---
title: "I2P 开发者会议 - 2016年9月6日"
date: 2016-09-06
author: "zzz"
description: "2016年9月6日的I2P开发会议记录。"
categories: ["meeting"]
---

## 快速回顾

<p class="attendees-inline"><strong>出席者：</strong> echelon, EinMByte, orignal, psi, str4d, z3r0fox, zzz</p>

## 会议记录

<div class="irc-log"> 21:00:01 &lt;zzz&gt; 0) 嗨 21:00:01 &lt;zzz&gt; 1) 0.9.27 更新（zzz） 21:00:01 &lt;zzz&gt; 2) Summer of X 更新（sadie/str4d） 21:00:01 &lt;zzz&gt; 3) 33C3 预算 http://zzz.i2p/topics/2150 21:00:01 &lt;zzz&gt; 4) SAM 默认启用（str4d） 21:00:06 &lt;zzz&gt; 0) 嗨 21:00:12 &lt;zzz&gt; 嗨 21:00:13 &lt;psi&gt; 嗨 21:00:24 &lt;eche|on&gt; 欢迎 21:00:33 &lt;z3r0fox_&gt; 嗨 21:00:40 &lt;zzz&gt; 1) 0.9.27 更新（zzz） 21:01:01 &lt;zzz&gt; 好的，没什么可汇报的。自 26 以来只有 6K 行差异 21:01:13 &lt;zzz&gt; 目前我觉得 .27 可能在十月中旬？ 21:01:41 &lt;zzz&gt; 早些时候的夏天我在做 summer of x 的东西，最近我一直在休息……不过我也没看到其他人有太多活动 21:02:03 &lt;zzz&gt; 关于 1) 还有别的吗？ 21:02:19 &lt;eche|on&gt; 关于 Summer of X 没太多内容 21:03:25 &lt;zzz&gt; 2) Summer of X 更新（sadie/str4d） 21:03:30 &lt;zzz&gt; sadie / str4d 请开始 21:06:07 &lt;zzz&gt; 既然没有回应，我把它放到下个月的议程 21:06:15 &lt;zzz&gt; 3) 33C3 预算 http://zzz.i2p/topics/2150 21:06:28 &lt;str4d&gt; 嗨！ 21:06:33 &lt;eche|on&gt; 醒着呢 21:06:33 &lt;zzz&gt; eche|on，能否简要更新一下我们的财务情况？ 21:06:45 &lt;str4d&gt; 抱歉，刚被工作分心了。可以在会议结束时再谈 2) 21:07:34 &lt;eche|on&gt; 财务，好的，当前金额：37k，510 BTC，700 LTC 和 1300 XMZ（约） 21:07:47 &lt;eche|on&gt; BTC 大约 540，LTC 大约 3.5 21:08:00 &lt;zzz&gt; 看起来我们情况不错 21:08:10 &lt;eche|on&gt; 我们今年已经花了大约 4800 21:08:56 &lt;eche|on&gt; 以及 10 BTC（我把它换成了 ），所以我们今年大概收到了 5k  21:09:20 &lt;zzz&gt; 关于 33C3，我建议跟去年差不多……我们支付所有会议门票。对正式项目成员，我们会报销最多 $1000（或欧元），如果确有需要则为 $1500 21:09:41 &lt;zzz&gt; 对于运行一个或两个服务的人，我建议我们支付他们的会议门票以及最多 $500 的差旅 21:10:01 &lt;zzz&gt; 大家觉得如何？ 21:10:23 &lt;eche|on&gt; 目前有 5 个人申请资助 21:10:25 &lt;str4d&gt; 我觉得这样很公平。 21:11:04 &lt;str4d&gt; eche|on，按上述数字，预计总支出是多少？ 21:11:13 &lt;zzz&gt; 那大概 $4000-$5000，再加上大约 $500 的门票，我猜？ 21:11:32 &lt;eche|on&gt; 按这些规则，最多大约 4k  21:11:39 &lt;zzz&gt; 再加上几百用于一顿晚餐 21:11:57 &lt;zzz&gt; 哦，此外，任何没有给 echelon 发邮件但想要资助的人，现在说一声！ 21:11:58 &lt;eche|on&gt; 2 个提供服务的人，2 个常规的，还有 1 个特殊情况 21:12:07 &lt;eche|on&gt; 门票每张大约 100 21:12:12 &lt;str4d&gt; 嗯。这让我们保持在大约 10% 的支出目标内 21:13:03 &lt;eche|on&gt; 稍微高一点，但还能接受 21:13:21 &lt;zzz&gt; 听起来大约 5200 左右。我们把预算定为 6000 欧元？ 21:13:46 &lt;eche|on&gt; 上次有些人用 BTC 收到他们申请的款，这对我来说轻松多了^^ 21:14:12 &lt;zzz&gt; 是的，谁愿意用 BTC 支付就更好 21:14:21 &lt;eche|on&gt; 听起来靠谱 21:14:48 &lt;eche|on&gt; 晚餐我们可能去和去年一样的地方，或者稍微好一点的地方，再看情况 21:15:02 &lt;zzz&gt; 我想强调我们希望每个人都能到场。虽然我们会谨慎使用资金，但我们也不希望有人因为负担不起而缺席。 21:15:09 &lt;eche|on&gt; 活动本身的一些甜点和其他东西，6k 没问题 21:15:10 &lt;str4d&gt; 我当然乐意用 BTC 报销 21:15:48 &lt;zzz&gt; 关于 3) 还有别的吗？ 21:16:15 &lt;eche|on&gt; 我这边没有了，我明天会回复所有邮件，之后会购买门票 21:16:18 &lt;eche|on&gt; 哦，门票： 21:16:36 &lt;eche|on&gt; 如果在座任何 I2P 的人没有申请资助，但想要门票，请给我发邮件！ 21:16:37 &lt;str4d&gt; 有人想合住的话，联系我 :) 21:16:56 &lt;str4d&gt; eche|on，你打算给所有团队成员买票？ 21:17:03 &lt;eche|on&gt; 是的 21:17:07 &lt;zzz&gt; 对。Ech 会买票。不要自己买 21:17:10 &lt;eche|on&gt; 以避免去年的那些问题 21:17:12 &lt;str4d&gt; 谢谢 :) 21:17:34 &lt;str4d&gt; 另外，我是否理解正确：一般是当地上午 11 点左右开始？ 21:17:56 &lt;zzz&gt; 哦，既然在讨论 3)，我要感谢 eche|on 所做的一切，包括及时维护财务。没有你我们早就破产了！ 21:18:02 &lt;str4d&gt; 我一直在琢磨能否安排一班 27 号到达的航班 21:18:02 &lt;eche|on&gt; 哦，我们大多在上午 11 点/中午 12 点到场，并一直待到凌晨 1、2 点 21:18:05 &lt;eche|on&gt; 但有些演讲到凌晨 3 点才结束 21:18:10 &lt;zzz&gt; 好，我们别在这里讨论差旅安排了 21:18:17 &lt;zzz&gt; 关于 3) 还有别的吗？ 21:18:19 &lt;str4d&gt; （否则我得在 25 号晚上出发） 21:18:34 &lt;str4d&gt; eche|on，嗯嗯，谢谢。还有，是的，非常感谢让我们维持运转！:D 21:18:55 &lt;zzz&gt; 4) SAM 默认启用（str4d） 21:18:59 &lt;zzz&gt; str4d 请开始 21:19:08 &lt;eche|on&gt; 感谢所有捐赠者（刚收到一笔捐款，备注写着“别把钱都花在没用的设计师身上” 21:19:39 &lt;str4d&gt; 好的 21:20:29 &lt;str4d&gt; 我在想，随着使用 SAM API 的应用增多，我们应考虑是否默认启用它；如果启用，该如何做 21:20:51 &lt;str4d&gt; 类似 Tor 默认启用其控制端口，这样应用通常可以假定它是可用的 21:21:07 &lt;eche|on&gt; 我认为 SAM 相当稳定，不至于轻易导致一个 router（I2P 路由程序）故障 21:21:19 &lt;eche|on&gt; 我投赞成票，默认启用 21:21:25 &lt;zzz&gt; 有人反对吗？ 21:21:37 &lt;EinMByte&gt; 我觉得这个想法很合理 21:21:55 &lt;EinMByte&gt; 我能想到的唯一问题是端口冲突 21:22:07 &lt;str4d&gt; 嗯 21:23:08 &lt;eche|on&gt; 我觉得新安装不会有这个问题 21:23:10 &lt;zzz&gt; 通常的做法是修改 clients.config，这只会影响新安装。其他做法会……更难 21:23:12 &lt;eche|on&gt; 因为都是 localhost 21:23:27 &lt;str4d&gt; 我知道 Tor 一直在思考一直开放控制端口的安全性 21:23:29 &lt;eche|on&gt; 我不会在旧安装上启用它 21:23:36 &lt;EinMByte&gt; eche|on：我的意思是，可能有其他服务（与 I2P 无关）使用相同端口 21:23:43 &lt;str4d&gt; 他们的确鼓励大家改用 Unix 套接字模式 21:23:50 &lt;str4d&gt; （使用本地 cookie 认证） 21:23:58 &lt;zzz&gt; 我不认为应用可以“假定它可用”，它们总是需要适当的错误处理和用户提示 21:24:01 &lt;eche|on&gt; EinMByte：是的，但那是 localhost，应该有警告 21:24:08 &lt;str4d&gt; 但这对我们来说问题不大，因为能连接到 SAM 的任何东西只能控制它自己的 tunnels 21:24:33 &lt;str4d&gt; （除非它们能猜到其他客户端 tunnels 的会话名） 21:24:36 &lt;EinMByte&gt; eche|on：好的，那如果端口被占用就不要启用 SAM，并给出警告？ 21:24:41 &lt;eche|on&gt; EinMByte：这是合乎逻辑的做法^^ 21:24:42 &lt;str4d&gt; zzz，当然，应用不能假定 21:24:48 &lt;str4d&gt; 这样做的原因是可用性 21:24:58 &lt;str4d&gt; 所以“简单选项”就是“启动 I2P；使用应用” 21:25:06 &lt;zzz&gt; 因此在多年默认禁用之后，现在启用它也许影响不大 21:25:16 &lt;str4d&gt; 当前的选项是“启动 I2P；找到启用 SAM 的页面；启用 SAM；使用应用” 21:25:33 &lt;zzz&gt; 提醒一下，我拆分了 /configclients，这会包含在 .27 中 21:25:36 &lt;eche|on&gt; 在我看来：大多数 i2p routers 已经启用了 SAM 21:25:39 &lt;eche|on&gt; 如果不是&gt;90% 21:25:41 &lt;str4d&gt; 我主要的动机是降低阻力 21:25:48 &lt;str4d&gt; 对新用户而言 21:25:54 &lt;str4d&gt; 所以我同意这只针对新安装 21:26:19 &lt;EinMByte&gt; 听起来可以。 21:26:27 &lt;zzz&gt; 顺便说，我还没看到你所谓“使用 SAM 的应用增多”的证据 21:26:30 &lt;str4d&gt; eche|on，没错，Tor 在一些三星手机上和 Orbot 也有类似的端口冲突问题 21:26:46 &lt;psi&gt; sam 应该默认开启，这样大家就不用去手动开启了 21:26:50 &lt;EinMByte&gt; zzz：也许这正是所需要的 ;) 21:26:51 &lt;zzz&gt; 不过我也不反对这个提议 21:26:53 &lt;zzz&gt; 呵呵 21:27:05 &lt;str4d&gt; zzz，Tahoe-LAFS 即将发布，带有原生的 I2P 支持 21:27:19 &lt;EinMByte&gt; 提醒我一下，SAM 默认端口是多少？ 21:27:21 &lt;zzz&gt; 好，听起来我们达成共识了？ 21:27:32 &lt;str4d&gt; 7656 21:27:52 &lt;zzz&gt; 关于 4) 还有别的吗？ 21:28:36 &lt;EinMByte&gt; str4d：好的，想不到有什么常见东西会用那个端口 21:29:09 &lt;zzz&gt; 2) Summer of X 更新（sadie/str4d） 21:29:14 &lt;zzz&gt; sadie / str4d 请开始 21:29:35 &lt;str4d&gt; 好的！ 21:29:45 &lt;str4d&gt; 在我看来（IMHO），I2P Summer Dev 是成功的 21:30:06 &lt;str4d&gt; 我们没有获得新的贡献者（至少我看到的没有） 21:30:42 &lt;str4d&gt; （早期的一次会议上有几个，也许我们应该跟进一下……） 21:30:45 &lt;eche|on&gt; 我们有了一个新的 buildbot 21:30:52 &lt;zzz&gt; 我没看到承诺的八月博客文章……九月能发一篇吗？ 21:30:54 &lt;str4d&gt; 但我们在多个面向用户和开发者的方面都取得了出色进展 21:30:56 &lt;str4d&gt; 如上所述，下一版 Tahoe-LAFS 将通过我的 txi2p 库提供原生 I2P 支持 21:31:13 &lt;str4d&gt; zzz，是的，我没抽出时间做。我会在本周末写一篇总结文章 21:31:20 &lt;zzz&gt; 太好了 21:31:47 &lt;str4d&gt; 我本地有 Zeronet 的工作，原本想在八月的文章中展示，但不幸的是我们没能让 i2p.socket 与 gevent 正常配合…… 21:32:05 &lt;str4d&gt; 不过我想我这个周末就直接提个 PR，看看进展如何 21:32:33 &lt;zzz&gt; tahoe 是多少来着，自从我们在他们网站上提交工单至少 5 年了。zooko 的动作不快 21:33:05 &lt;eche|on&gt; 至少现在完成了 21:33:21 &lt;str4d&gt; 所以在开发可用性方面，我们在 i2p.socket 和 txi2p 上进展不错，加上默认启用 SAM API，为 Python 应用添加 I2P 的阻力会更小 21:33:25 &lt;eche|on&gt; 现在我们需要并行上传/下载，否则 tahoe-lafs 会变得很慢 21:33:55 &lt;eche|on&gt; 顺便说，一个用户几分钟前问我 I2P 里有关 Python 开发的工作 21:34:04 &lt;str4d&gt; 我们对潜在的新应用做了一些外联，但那方面还需要更多工作 21:34:28 &lt;str4d&gt; （尤其是 IPFS 和 OpenBazaar 都很感兴趣，但目前那里没有推进） 21:34:49 &lt;EinMByte&gt; 另外，我要道歉；我之前说过会为 summer of x 做点事情，但对 kovri 来说来得太早了 21:34:53 &lt;zzz&gt; summer of x 之后仍然状况堪忧的是 Bote。很久没有发布了，还有大约 40 个（！）trac 工单，其中包括我认为会阻塞 .27 的那个 classpath 问题……你打算再做 bote 吗，还是我们该把它放弃？ 21:35:30 &lt;str4d&gt; zzz，我确实打算做，而且我已经做了一些工作 21:35:38 &lt;eche|on&gt; 应该有人做 bote。它比 syndie 或 i2phex 更重要 21:36:05 &lt;zzz&gt; 我得知道我们是否需要修改 deb 打包来修复 bote，还是别的地方出了问题，或者说我们不在乎 21:36:32 &lt;zzz&gt; 来个 Bote 的九月？ 21:37:22 &lt;str4d&gt; 八月我花时间把它迁移到 Gradle，这意味着我可以合并 android 和插件的代码库 21:37:22 &lt;str4d&gt; 这会消除我在开发 Bote 时的许多阻力 21:37:22 &lt;str4d&gt; 剩下的就是整合现有的插件脚本 21:37:22 &lt;str4d&gt; （或者用 Gradle 重写它们）（ 21:37:39 &lt;str4d&gt; 不幸的是，八月的工作截止日期耽误了这件事 21:37:54 &lt;zzz&gt; 好的 21:37:59 &lt;zzz&gt; 关于 2) 还有别的吗？ 21:38:07 &lt;str4d&gt; 我这个周末会花时间在 Bote 上 21:38:30 &lt;zzz&gt; 会议还有别的事项吗？ 21:39:02 &lt;zzz&gt; 我提议十月改回 UTC 晚上 8 点，可以吗？ 21:39:46 &lt;str4d&gt; 并尝试找出 Debian 问题的修复 21:39:55 &lt;zzz&gt; 对 8 PM 有异议吗？ 21:40:03 &lt;str4d&gt; 但它肯定只在 Debian 上出现 21:40:24 &lt;zzz&gt; 好，我之前甚至没见到它只在 deb 上发生的确认，所以这算是进展 21:40:46 &lt;str4d&gt; 没别的了，另外向所有做了 Summer Dev 相关工作的同学表示赞赏！ 21:40:46 &lt;str4d&gt; 期待明年 ;) 21:40:49 &lt;zzz&gt; 我在工单里提了一个修复方案，或者至少是一个测试，但还没有收到任何反馈 21:40:49 &lt;eche|on&gt; 对我来说没问题 21:41:22 &lt;zzz&gt; 好的，抱怨 9 点的人比 8 点多，那就改回 8 点。反正夏天也结束了 21:41:29 * zzz 拿起 baffer 21:41:29 &lt;str4d&gt; 十月我可以 8PM，因为我会在美国 21:41:31 &lt;str4d&gt; （其实十一月也可以，因为那天是 1 号（ 21:42:37 &lt;eche|on&gt; 好了，该睡觉了 21:42:41 &lt;eche|on&gt; 再见 21:42:44 * zzz ***bafs*** 会议结束 </div>
