---
title: "I2P 开发者会议 - 2016年11月01日"
date: 2016-11-01
author: "zzz"
description: "2016年11月1日的 I2P 开发会议记录。"
categories: ["meeting"]
---

## 快速回顾

<p class="attendees-inline"><strong>出席：</strong> echelon, fluffypony, hottuna, str4d, zzz</p>

## 会议记录

<div class="irc-log"> 20:00:01 &lt;zzz&gt; 0) 嗨 20:00:01 &lt;zzz&gt; 1) 33C3 筹划 20:00:01 &lt;zzz&gt; 2) 0.9.28 更新 (zzz) 20:00:07 &lt;zzz&gt; 0) 嗨 20:00:09 &lt;zzz&gt; 嗨 20:00:17 &lt;eche|on&gt; 嗨 20:00:22 &lt;i2pr&gt; [Slack/str4d] 嗨！ 20:00:38 &lt;zzz&gt; 1) 33C3 筹划 20:01:05 &lt;eche|on&gt; 不错 20:01:11 &lt;zzz&gt; 好的，想确认 eche|on 已经把11月8日的购票安排好，另外 hottuna 把桌位申请也掌控住了 20:01:16 &lt;eche|on&gt; 周一晚上8点开始预售门票 20:01:29 &lt;eche|on&gt; 我会在布拉格，有移动网络和笔记本 20:01:38 &lt;hottuna&gt; zzz 哟 20:01:47 &lt;zzz&gt; 好，如果布拉格有网的话你就没问题？ 20:01:56 &lt;eche|on&gt; 但我担心一次买不了6张票。我会试试。不行的话，我会在 Twitter 上喊一声 20:02:11 &lt;zzz&gt; 好，太棒了 20:02:20 &lt;eche|on&gt; 我感觉他们会把每单限制在最多2张票之类的，但到时再看 20:02:36 &lt;zzz&gt; hottuna，你今年能再在 wiki 上提交我们在 Noisy Square 的申请吗？你知道门罗币要加入吗？ 20:04:20 &lt;hottuna&gt; zzz：不知道有门罗币。我们会有多少人？门罗币会在我们的旗帜下行动吗？ 20:04:21 &lt;hottuna&gt; zzz：CCC wiki 服务器现在完全没有响应。我已经几周没检查 33C3 的 wiki 是否上线了 20:05:10 &lt;zzz&gt; 我不清楚，和 fluffypony 谈谈吧。我认为他们会自己提申请，但可能会希望和我们共享桌位或靠近 20:05:37 &lt;zzz&gt; hottuna，请确认你会关注维基并为我们的项目提交申请 20:06:39 &lt;fluffypony&gt; 我希望我们共享一个桌位 20:07:01 &lt;fluffypony&gt; 如果 hottuna 能负责这个申请就太好了 20:07:08 &lt;fluffypony&gt; 我可以和 hottuna 协调描述内容  20:07:22 &lt;zzz&gt; fluffypony，我建议你们单独提申请，但要求和我们靠近并/或共享 20:07:24 &lt;fluffypony&gt; hottuna：不确定有多少人，但我们会确保有人值守 20:07:27 &lt;zzz&gt; hottuna？ 20:07:32 &lt;i2pr&gt; [Slack/str4d] 听起来不错 20:07:46 &lt;hottuna&gt; fluffypony：我可以为 i2p+monero 申请一个桌位，不过需要知道门罗币这边会有多少人，以及你们是否也可以在 I2P 项目的旗帜下参展 20:07:55 &lt;zzz&gt; 好，太棒了 20:07:58 &lt;hottuna&gt; zzz：我们会有多少人？ 20:08:07 &lt;fluffypony&gt; hottuna：好的，我们私下聊聊敲定 20:08:09 &lt;eche|on&gt; hottuna：目前我数到6人  20:08:33 &lt;eche|on&gt; zzz，hottuna。bobthebuilder、meeh、str4d 和我 20:08:34 &lt;hottuna&gt; zzz：不管怎样，我会负责关注维基并把这些东西填好 20:08:36 &lt;zzz&gt; Meeh 可能还会带几个人，问问他。暂时算我们8人，门罗币4人 20:08:43 &lt;eche|on&gt; 如果我漏了谁，喊一声！ 20:08:43 &lt;zzz&gt; 很好，hottuna  20:09:00 &lt;i2pr&gt; [Slack/str4d] 桌子有多大？ 20:09:02 &lt;hottuna&gt; 好，那暂定12人 20:09:13 &lt;hottuna&gt; 基本上我们要多大就能有多大 20:09:26 &lt;zzz&gt; 至于演讲——我知道 str4d 和 sadie 在考虑投稿，提交了吗？（大概没有）另外你们有没有把 YTBI 当备选做过协调？ 20:09:37 &lt;zzz&gt; *YBTI 20:09:44 &lt;eche|on&gt; 据我所知没有 20:09:54 &lt;eche|on&gt; 这点 str4d 可以给我们说明一下 20:10:15 &lt;i2pr&gt; [Slack/str4d] 据我理解（AIUI），Sadie 不会参加 CCC（私人原因），而我因为 Zcash 上线的事务没有提交演讲 20:10:24 &lt;zzz&gt; 哦，另外恭喜 str4d 顺利上线，他现在可能富得不想理我们了 20:10:47 &lt;i2pr&gt; [Slack/str4d] 呵，不太可能 :stuck_out_tongue: 20:10:56 &lt;zzz&gt; 好的，希望 sadie 和 eche|on 已经就她是否参加、以及相应的门票问题协调好了 20:11:02 &lt;i2pr&gt; [Slack/str4d] 不过我会为 YTBI 准备一个演讲 20:11:21 &lt;eche|on&gt; zzz：她不会参加 33C3，但会去 RWC 20:11:30 &lt;zzz&gt; 好的，有没有人看到关于 grothoff 的消息，或者 YBTI 是否会举办？ 20:11:51 &lt;zzz&gt; 一向组织得很差，可能要到后来才会知道 20:11:55 &lt;eche|on&gt; 还没看到任何消息，在我看来，门票问题是大家观望的一个原因 20:12:09 &lt;i2pr&gt; [Slack/str4d] 还有人去 RWC 挺好的 20:12:32 &lt;zzz&gt; 今年在纽约？ 20:12:40 &lt;i2pr&gt; [Slack/str4d] 是的 20:12:55 &lt;zzz&gt; 不错。也许还能拉到更多人来 20:13:02 &lt;zzz&gt; 关于第1项还有别的吗？ 20:13:12 &lt;eche|on&gt; 目前没有 20:13:18 &lt;eche|on&gt; 有门票消息我会喊 20:13:26 &lt;zzz&gt; 好 20:13:44 &lt;zzz&gt; 2) 0.9.28 更新 20:14:00 &lt;zzz&gt; 我更新了一些我们打包的第三方库，包括 jetty 20:14:24 &lt;eche|on&gt; 太好了 20:14:28 &lt;zzz&gt; 还有 jrobin。也在处理一些 Java 9 的问题。并且在跟进一些传输相关的工单 20:14:46 &lt;eche|on&gt; 构建更新方面有什么特别需要注意的吗？ 20:14:51 &lt;zzz&gt; 和往常一样，编码和工单上帮手不多，欢迎任何帮助 20:15:01 &lt;zzz&gt; eche 啥？ 20:15:40 &lt;i2pr&gt; [Slack/str4d] 我有 UI 重构的工作，想整理后并入 0.9.28 20:15:40 &lt;eche|on&gt; ant updatewithjetty 是老规矩，但现在还有其他新库，有什么特别需要注意的吗？ 20:15:57 &lt;zzz&gt; 没有，没什么特别的 20:16:06 &lt;eche|on&gt; 好，行 20:16:13 &lt;i2pr&gt; [Slack/str4d] 另外，我打算在11月做“setup wizard”（设置向导）功能，我想把它放进 0.9.28，这样在 CCC 上我们就有东西可以引导新用户使用了 20:16:32 &lt;zzz&gt; str4d，如果你要合并较大的改动，请在下周内完成，最迟两周。我想在12月中旬（CCC 之前）发布 .28 20:16:46 &lt;zzz&gt; str4d，说到发布，.27 的 Android 版本进展如何？ 20:16:49 &lt;eche|on&gt; 大多数工单我帮不上忙。但 Syndie 的工单我可以修复，只需要你一点帮助，zzz（会后） 20:16:49 &lt;i2pr&gt; [Slack/str4d] ACK 20:17:27 &lt;i2pr&gt; [Slack/str4d] 我忙于 Zcash 上线时，.27 的 Android 版本基本没动。 20:17:32 &lt;i2pr&gt; [Slack/str4d] 不过我这周会抽时间处理。 20:17:35 &lt;zzz&gt; 夏天经历了一个4个月的周期后，我想把节奏恢复到6-8周一版 20:17:55 &lt;i2pr&gt; [Slack/str4d] 我也快要完成合并 I2P-Bote 和 Bote Android 代码库了 20:18:00 &lt;zzz&gt; 好的，另外 Bote 当然也需要关爱。现在写一篇 summer of x 博文也还不晚 20:18:18 &lt;i2pr&gt; [Slack/str4d] 用于制作 I2P 插件的 Gradle 插件已经能用了（看起来是这样） 20:18:54 &lt;i2pr&gt; [Slack/str4d] 所以一旦我把最后部分合并完（这取决于我把 0.9.27 的 router.jar 连同其他 JAR 一起上传到 Maven Central），一切应该就能正常工作了。 20:19:31 &lt;zzz&gt; str4d，我在 .27 之后做了一些改动，可能会迫使你为 Android 和/或你的 IDE 文件或 Maven 做些调整，供你参考，用于 .28，但不应该影响你 .27 的发布 20:19:44 &lt;i2pr&gt; [Slack/str4d] 如果这周没时间，这个周末我飞回新西兰的航班上会有空。 20:19:49 &lt;i2pr&gt; [Slack/str4d] ACK 20:20:11 &lt;zzz&gt; 好。我并不指望你十月能做什么，尽管你很乐观 :) 20:20:16 &lt;zzz&gt; 关于第2项还有别的吗？ 20:20:29 &lt;i2pr&gt; [Slack/str4d] 我各种乐观 20:20:48 &lt;zzz&gt; 会议还有其他事项吗？ 20:21:26 * zzz 伸手去拿 baffer 20:22:18 * zzz *baffffffffs*** 会议结束 </div>
