---
title: "I2P 开发者会议 - 2016年2月2日"
date: 2016-02-02
author: "zzz"
description: "2016年02月02日的 I2P 开发会议记录。"
categories: ["meeting"]
---

## 快速回顾

<p class="attendees-inline"><strong>出席：</strong> allyourbase, anonimal, C0B4, cacapo, comraden1, eche|on, EinMByte, hottuna, Hummingbird, Irc2PGuest39432, Irc2PGuest76545, Irc2PGuest95462, IrcI2Pd743, JIa3apb_KaraHoBu4, lazygravy, nda, orignal, psi, sadie_i21, str4d, supervillain, The_Tin_Hat, trolly, xcps, Yankee, z3r0fox, zab\__, zzz</p>

## 会议记录

<div class="irc-log"> 20:00:00 &lt;zzz&gt; 议程 http://zzz.i2p/topics/2014 20:00:00 &lt;zzz&gt; 0) 嗨 20:00:00 &lt;zzz&gt; 1) 回顾 12 月 30 日会议分配的任务 - http://zzz.i2p/topics/2016 (zzz) 20:00:00 &lt;zzz&gt; 2) 其他 CCC 后续事项 - http://zzz.i2p/topics/2019 (zzz) 20:00:00 &lt;zzz&gt; 3) 2016 年项目会议计划 (zzz, Sadie) 20:00:00 &lt;zzz&gt; 4) GMP 6 合并准备情况 - http://zzz.i2p/topics/1960 (tuna) 20:00:00 &lt;zzz&gt; 5) http://secure.tinhat.i2p 控制台主页请求 - http://zzz.i2p/topics/236?page=3#p10884 (david) 20:00:00 &lt;zzz&gt; 6) 行为准则（Code of Conduct）提案 - http://zzz.i2p/topics/2015 (Sadie) 20:00:02 &lt;lazygravy&gt; ccc 博文里有链接 20:00:05 &lt;zzz&gt; 0) 嗨 20:00:09 &lt;zzz&gt; 嗨 20:00:19 &lt;EinMByte&gt; 嗨 20:00:21 &lt;psi&gt; 嗨 20:00:25 &lt;lazygravy&gt; 你好 20:00:32 &lt;cacapo&gt; 嗨 20:00:33 &lt;sadie_i21&gt; 嗨 20:00:37 &lt;zzz&gt; 1) 回顾 12 月 30 日会议分配的任务 - http://zzz.i2p/topics/2016 (zzz) 20:00:44 &lt;Irc2PGuest76545&gt; 嘿 20:00:48 &lt;zzz&gt; 好的，我们只快速浏览一下仍未完成的事项 20:00:49 &lt;anonimal&gt; 嗨 20:00:50 &lt;Hummingbird&gt; 嗨 20:00:55 &lt;z3r0fox&gt; 嗨 20:01:03 &lt;zzz&gt; gravy 在 1 月 27 日前发表一篇关于加密 leasesets（LeaseSet，I2P 中的租约集合）的文章 20:01:11 &lt;zzz&gt; lazygravy，进展如何？ 20:01:34 &lt;orignal&gt; 嗨 20:01:37 &lt;lazygravy&gt; zzz：这个很晚了。但它已经“开始”了。我仍打算把它写出来 20:01:38 &lt;zab__&gt; 嗨 20:01:44 &lt;trolly&gt; 嗨 20:01:50 &lt;lazygravy&gt; 可能会换个主题，但我的观点不变 20:01:51 &lt;zzz&gt; lazygravy，新目标日期是什么？ 20:02:27 &lt;Irc2PGuest39432&gt; 糟糕 20:02:28 &lt;Irc2PGuest39432&gt; 嗨 20:02:37 &lt;lazygravy&gt; zzz：总统日那个周末？ 20:02:52 &lt;zzz&gt; 有具体日期吗？ 20:03:10 &lt;lazygravy&gt; 2 月 15 日 20:03:14 &lt;zzz&gt; 好的谢谢 20:03:17 &lt;zzz&gt;  Sadie 和 J 合作把他的博文发出来  20:03:32 &lt;zzz&gt; sadie_i21，进展？ 20:03:42 &lt;sadie_i21&gt; 二月中旬 20:03:55 &lt;supervillain&gt; 有人要伏特加吗？ 20:04:02 &lt;zzz&gt; 由 Sadie 联系 backup 讨论 reseed 宣传活动 20:04:05 &lt;zzz&gt; sadie_i21，进展？ 20:04:12 &lt;Irc2PGuest76545&gt; 嗨 20:04:27 &lt;sadie_i21&gt; 还没有 20:04:39 &lt;zzz&gt; 请给个新的截止日期？ 20:06:09 &lt;zzz&gt; 好的，我们继续，sadie 请告知我 20:06:10 &lt;sadie_i21&gt; 这个也是二月中旬 20:06:10 &lt;Irc2PGuest95462&gt; 嗨 20:06:13 &lt;zzz&gt; 加强网络——主页及附加页面 20:06:13 &lt;zzz&gt; ** str4d, gravy, cacapo：添加使用场景、我们擅长什么、更多“激情”和“料”，添加/突出 Bote，截止一月底 20:06:17 &lt;zzz&gt; 好的，谢谢 sadie 20:06:31 &lt;zzz&gt; str4d, lazygravy, cacapo，进展？ 20:07:08 &lt;cacapo&gt; 我们在做，但我觉得需要社区反馈 20:07:16 &lt;str4d&gt; 嗨 20:07:16 &lt;lazygravy&gt; cacapo++ 20:07:22 &lt;Irc2PGuest76545&gt; hallo 20:07:40 &lt;zzz&gt; 请给个新的截止日期？ 20:08:42 &lt;cacapo&gt; 另外我觉得我们还不清楚最终目的。是为了写一篇博文吗？ 20:08:50 &lt;hottuna&gt; cacapo：如果你需要我再读一遍，请 ping 我 20:08:50 &lt;cacapo&gt; 3 月 1 日 20:09:07 &lt;EinMByte&gt; 也请试着面向研究人员，而不只是终端用户 20:09:07 &lt;str4d&gt; 据我所知（AFAICT）范围是修改主页和“supported applications”页面，对吧？ 20:09:18 &lt;zzz&gt; 如果我没记错（iirc）目的是增强主页，并可能添加额外页面。不是博文 20:09:33 &lt;zzz&gt; sadie_i21，能详细说明一下吗？ 20:09:34 &lt;EinMByte&gt; 好吧，那就算了 20:09:38 &lt;str4d&gt; 对 20:09:47 &lt;cacapo&gt; 所以是 supo 20:09:59 &lt;cacapo&gt; 那就是 supported applications 页面？ 20:10:26 &lt;zzz&gt; 如果我没记错，优先级是主页。如果扩展到其他页面（新旧都行），也没问题 20:10:55 &lt;cacapo&gt; 另外：我们要不要在公关里谈到 torrents？ 20:11:06 &lt;zzz&gt; 除非 sadie 有补充，否则我们继续 20:11:22 &lt;zzz&gt; 要不要谈 torrents 我们会后再讨论 20:11:37 &lt;sadie_i21&gt; 没有 20:11:38 &lt;str4d&gt; sadie_i21，Simply Secure 的设计想法在这里可能也相关。 20:11:39 &lt;str4d&gt; 如果他们对主页有任何即时想法，会影响使用场景的写作和呈现方式/ 20:12:00 &lt;zzz&gt; 让 comraden 在 2 月底前编辑/润色/增强/发布“i2p story” 20:12:06 &lt;sadie_i21&gt; 抱歉 zzz，我在打电话... 20:12:09 &lt;zzz&gt; comraden1，你还按计划吗？ 20:12:13 &lt;str4d&gt; cacapo，我的意见是要，强调 torrents 的好处（例如下载 Tails 的新版本！） 20:12:17 &lt;psi&gt; sadie_i21：你是否已经把 press@geti2p.net 那个可能有大量垃圾邮件的转发设置到你的邮箱了？ 20:12:42 &lt;zzz&gt; psi，请和 sadie 线下沟通 20:12:45 &lt;sadie_i21&gt; 还没有 20:12:50 &lt;psi&gt; 好 20:13:09 &lt;zzz&gt; 好，我们假设 comraden1 进度正常 20:13:17 &lt;zzz&gt; 更广泛的路线图和优先级设定流程还有待确定（TBD），但应该会从不断推进的项目会议中形成  20:13:26 &lt;comraden1&gt; zzz：还没读你发的帖子，之前也跟你说过我有个紧急情况要处理 20:13:50 &lt;zzz&gt; 那项是我和 sadie 的，咱们把它推迟到第 3 项 20:13:52 &lt;comraden1&gt; 我这周会看看历史，会再联系你和 lance 提出修正 20:14:05 &lt;zzz&gt; comraden1，你能按二月底完成吗？ 20:14:26 &lt;str4d&gt; zzz，草稿确实很有意思 :) 20:14:31 &lt;str4d&gt; cacapo，关于它在网站上的呈现，我觉得把它和年份标题穿插（相当于分成“章节”）很合适。也意味着我们可以按年份导航。 20:14:34 &lt;comraden1&gt; zzz：目前看来可以 :) 20:14:45 &lt;zzz&gt; 由 sadie 评审、提出建议，或可能开始管理工单（什么时候？）  20:14:55 &lt;zzz&gt; sadie_i21，进展？截止日期？ 20:15:55 &lt;zzz&gt; 好吧我们假设她还在通话中，请再回复我们 20:16:05 &lt;zzz&gt; 4) Android - 20:16:05 &lt;zzz&gt; 某种程度上像 1) 因为它是代码并且与 Java router 相关；也像 3) 因为目前是 str4d 临时在做、算是一个人的项目，而且他现在落后了。  20:16:13 &lt;str4d&gt; 来自 @YrB1rd 的私信："太。多。了。" 20:16:24 &lt;str4d&gt; （几天前的，但你懂的 ;P） 20:16:57 &lt;zzz&gt; 这其实不算待办，但 str4d 你对如何管理 Android 开发有何建议？或者我们能否就此给你和/或 sadie 更具体的任务？ 20:17:09 &lt;str4d&gt; 是的，基本上过去 4-5 个月里凡是以我为主要依赖的事情都完全停摆了。 20:17:36 &lt;zzz&gt; 你能给出 0.9.24 版发布的目标时间吗？另外再定个时间，拿出一个如何更好管理 Android 的计划？ 20:17:39 &lt;str4d&gt; 因为我一直在写博士论文。 20:18:08 &lt;str4d&gt; 计划本周末提交，这样就能搞定，但之后我还会接有偿工作。 20:18:23 &lt;zzz&gt; 2 月 5 日，很好 20:18:33 &lt;str4d&gt; 0.9.24：争取这个周末。 20:18:38 &lt;sadie_i21&gt; zzz - 我们能回到工单问题上吗 - 我现在只是在半在线状态 20:18:56 &lt;zzz&gt; 现在回到这个话题还是稍后？ 20:19:16 &lt;sadie_i21&gt; 稍后  20:19:22 &lt;str4d&gt; 除此之外：我需要的是更好的路线图，这样我就能按部就班地做有针对性的开发，而不是“哦，又要发一个 I2P 版本了，我得赶紧清理一些 Android 工作好去发版”。 20:19:23 &lt;zzz&gt; 好，0.9.24 的周末截止就是 2 月 7 日 20:19:48 &lt;zzz&gt; 好的 str4d，你什么时候能拿出路线图？ 20:20:42 &lt;zzz&gt; 关于第 1 项还有别的吗？ 20:20:50 &lt;str4d&gt; 我在本地、仓库和 Trac 里都有一堆待办。我需要的是更多人在规划上帮忙把把关。 20:21:30 &lt;zzz&gt; 所以你甚至给不出日期，这不是好兆头。你能基于你的待办列个路线图草案吗？ 20:21:34 &lt;str4d&gt; zzz，我想定在 3 月 6 日。我可以更早起草一些东西，但我预计等我过去时，我们会把它和其他事情一起做路线规划。 20:21:40 &lt;zzz&gt; 好，3 月 6 日 20:21:44 &lt;zzz&gt; 第 1 项最后一次发言 20:21:57 &lt;zzz&gt; 2) 其他 CCC 后续事项 - http://zzz.i2p/topics/2019 (zzz) 20:22:13 &lt;zzz&gt; 我把第 2 项作为占位，以防还有其他重要的后续 20:22:18 &lt;str4d&gt; 我把 2 月 26 日作为收集所有待办并可能起草路线图的目标日期。 20:22:26 &lt;zzz&gt; 我一直在和 Phillip Winter 讨论 Sybil 20:22:39 &lt;zzz&gt; 还有谁有有趣的后续要报告？ 20:23:02 &lt;eche|on&gt; 我这边没有 20:23:25 &lt;zzz&gt; 好的，我鼓励大家发些邮件或做你们想做的研究，还不算晚 20:23:26 &lt;anonimal&gt; 我们这次会议会讨论 VRP 吗？ 20:23:26 &lt;eche|on&gt; 财务将在本周末更新，IMHO 20:23:44 &lt;zzz&gt; VRP 不在议程上，如果有时间我们可以加为第 7 项 20:23:49 &lt;zzz&gt; 第 2 项最后一次发言 20:23:58 &lt;JIa3apb_KaraHoBu4&gt; 亲爱的 zzz！非常感谢你创建了这个网络，因为我在这里遇到了很棒的人，也找到了稀有的内容，为此在我们国家会被“把要害吊在苹果树上”。愿你长寿！ 20:23:58 &lt;C0B4&gt; 抱歉，谁检查了 0.9.24 的安全性 20:24:11 &lt;str4d&gt; 我有几位 RWC 的人需要跟进 20:24:13 &lt;str4d&gt; （硬塞到第 2 项里） 20:24:31 &lt;zzz&gt; 3) 2016 年项目会议计划 (zzz, Sadie) 20:24:44 &lt;lazygravy&gt; 既然在硬塞话题，我还需要和你聊聊 i2spy，str4d。不过这个稍后/线下再说 20:24:57 &lt;zzz&gt; 好的，这是个简短议题。我们在 12 月 30 日的会议上决定更认真地进行项目管理 20:25:03 &lt;zzz&gt; 每月召开会议 20:25:14 &lt;zzz&gt; 并由某人担任项目经理 20:25:37 &lt;zzz&gt; 所以这是第一次月度会议，今后定在每月的第一个周二 UTC 晚 8 点 20:25:56 &lt;zzz&gt; 下个月例外，将在 周四 3 月 7 日 举行 20:26:26 &lt;zzz&gt; 目标是由我先主持这些会议一段时间，之后移交给 Sadie，让她担任我们的项目经理 20:26:34 &lt;zzz&gt; 听起来如何？有任何意见吗？ 20:26:39 &lt;lazygravy&gt; 看起来合理。希望这能让我们都负起责任。 20:26:59 &lt;comraden1&gt; La 20:27:03 &lt;comraden1&gt; lazygravy++ 20:27:04 &lt;anonimal&gt; sadie_i21 会更常在线 IRC 吗？ 20:27:15 &lt;xcps&gt; C0B4，说得好！ 20:27:15 &lt;lazygravy&gt; anonimal++ 20:27:22 &lt;sadie_i21&gt; 好嘞 20:27:33 &lt;str4d&gt; 我觉得不错 20:27:42 &lt;zzz&gt; 这是个好问题，我们反复鼓励 sadie_i21 更常来这里。我知道她在弄第二台电脑以便更方便。 20:27:48 &lt;str4d&gt; sadie_i21，我这还有那个 bouncer 账号 - sadie - 如果你想要的话 20:28:04 &lt;zzz&gt; 我觉得如果你不常在这儿，项目管理会很困难 20:28:28 &lt;anonimal&gt; 嗨 sadie_i21，我们还从没正式打过招呼。 20:28:28 &lt;anonimal&gt; 我有些与项目管理（PM）相关的问题，但我觉得可以等等？ 20:28:30 &lt;str4d&gt; 那至少能让你不漏掉私信（PM）等。 20:28:39 &lt;zzz&gt; sadie_i21，在搭好环境以便你能在这儿并看到历史记录方面有进展吗？ 20:28:52 &lt;sadie_i21&gt; 嗨！我在努力更常来！！ 20:28:57 &lt;anonimal&gt; s/PM-related/Project Management-related/ 20:29:06 &lt;comraden1&gt; str4d：线下跟我说下如何给 sadie_i21 设置？Twitter 或这里都行 20:29:14 &lt;sadie_i21&gt; 是的，zzz - 都搞定并设置好了 20:29:43 &lt;zzz&gt; 好的，我们有了从我到 sadie 的总体移交计划，接下来几个月看看进展如何 20:29:47 &lt;eche|on&gt; 抱歉打断，既然 sadie 将担任经理，需要为她配备好所需的系统以便组织工作 20:30:01 &lt;eche|on&gt; 是硬件她需要，抱歉 20:30:20 &lt;zzz&gt; echelon 啊？ 20:30:41 &lt;str4d&gt; comraden1，好的 20:31:00 &lt;zzz&gt; 第 3 项还有别的吗？ 20:31:05 &lt;comraden1&gt; eche|on：我给她配了一台电脑，所以可能没必要，不过当然如果她想要新设备，那由她决定 20:31:14 &lt;eche|on&gt; zzz：抱歉，我们谈过她需要一套 PC 系统，她应该和我联系 20:31:23 &lt;zzz&gt; 好的 20:31:29 &lt;zzz&gt; 4) GMP 6 合并准备情况 - http://zzz.i2p/topics/1960 (tuna) 20:31:35 &lt;zzz&gt; hottuna，最新进展如何？ 20:31:38 &lt;eche|on&gt; 如果是这个意思，IMHO 没问题，不过这里的会议圈可以投票通过！ 20:31:56 &lt;hottuna&gt; Windows x86 的 jcpuid 不工作 20:32:05 &lt;hottuna&gt; 我还剩两个方案要测，之后我就完全没招了 20:32:40 &lt;zzz&gt; 好的。kytv 5 年前做成过，如果你卡住了，也许他能帮忙 20:32:48 &lt;eche|on&gt; jcpuid 是 C 代码吗？ 20:32:58 &lt;hottuna&gt; osx 的 ucpuid 还没编译或测试 20:32:58 &lt;hottuna&gt; jcpuid* 20:33:13 &lt;hottuna&gt; c+asm+java-bindings 20:33:13 &lt;zzz&gt; 我希望像这样的重大内容在 2 月中旬前支撑到 0.9.25，所以我们大约有两周时间来实现 20:33:24 &lt;anonimal&gt; hottuna：我可以帮忙。 20:33:31 &lt;str4d&gt; 我们还可以看看另一个替代方案 20:33:41 &lt;hottuna&gt; zzz：我不敢保证。我有点碰壁了 20:33:47 &lt;hottuna&gt; anonimal：帮 osx 的构建？ 20:33:48 &lt;str4d&gt; orignal 提过我们的 ElGamal 实现可以高效很多。 20:33:52 &lt;hottuna&gt; 还是帮 windows x86？ 20:34:02 &lt;hottuna&gt; str4d：怎么做？ 20:34:04 &lt;str4d&gt; （目前它只是直接做 ElG 数学运算） 20:34:07 &lt;hottuna&gt; 把它全部改成 C？ 20:34:12 &lt;zzz&gt; 我们别在 ElG 上跑题 20:34:17 &lt;zzz&gt; 会议期间 20:34:25 &lt;str4d&gt; hottuna，使用例如 Montgomery 阶梯（Montgomery ladder）之类的方法 20:34:30 &lt;str4d&gt; 还需要研究 20:34:35 &lt;hottuna&gt; 好 20:34:41 &lt;IrcI2Pd743&gt;  C0B4 比如说，其实没有人。大家只是凭一句话就相信这个网络的安全性和匿名性。 20:34:53 &lt;zzz&gt; 好的，总结一下就是 hottuna 需要帮助，时间在紧，否则我们会错过 .25。大家如果他开口请尽量帮忙 20:35:00 &lt;anonimal&gt; hottuna：是的。最近我时间总是很紧，再加上 Kovri，我会尽力而为。 20:35:08 &lt;zzz&gt; 第 4 项还有别的吗？ 20:35:14 &lt;anonimal&gt; hottuna：最新的链接在论坛帖里吗？ 20:35:34 &lt;str4d&gt; 很遗憾我在测试方面派不上用场 20:35:36 &lt;hottuna&gt; 什么的链接？ 20:35:40 &lt;hottuna&gt; jcpuid 的？ 20:35:47 &lt;orignal&gt; str4d，100% 20:36:18 &lt;zzz&gt; 5) http://secure.tinhat.i2p 控制台主页请求 - http://zzz.i2p/topics/236?page=3#p10884  20:36:27 &lt;zzz&gt; The_Tin_Hat，请介绍一下你的网站 20:37:10 &lt;JIa3apb_KaraHoBu4&gt; 辩解——是给弱者的！ 20:37:16 &lt;The_Tin_Hat&gt; 该站提供了许多关于隐私和安全的实用教程，面向中级用户易于消化，其中包括不少关于 i2p 和 tor 的教程 20:38:03 &lt;The_Tin_Hat&gt; 我认为这与刚接触 I2P 和/或互联网安全与隐私的人相关 20:38:03 &lt;zzz&gt; 我知道你在 thetinhat.i2p 上已经存在一段时间了，那个相对较新的 secure.thetinhat.com 是怎么回事？两者各自存在多久了？ 20:38:08 &lt;trolly&gt; 我很早就知道 thetinhat 了 20:38:18 &lt;trolly&gt; 我翻译过其中一些教程 20:38:23 &lt;str4d&gt; zzz，据我理解（IIUC），secure.thetinhat.i2p 使用的是 EdDSA 密钥 20:38:44 &lt;The_Tin_Hat&gt; thetinhat.i2p 仍然存在，但当我换服务器并升级密钥时添加了这个子域，同时用了更长的 tunnels 20:38:53 &lt;C0B4&gt; 抱歉，但我等这个问题的答案很久了，还是说你们不回应凡人&gt;&gt;&gt; &lt;C0B4&gt; 抱歉，谁检查了 0.9.24 的安全性 20:38:53 &lt;zzz&gt; 关于这个请求，大家有任何问题或意见吗？ 20:38:57 &lt;str4d&gt; 那么 5a) 我们需要扩展订阅 feed 以支持密钥升级 20:39:16 &lt;zzz&gt; C0B4，我们正在开会，抱歉 20:39:43 &lt;zzz&gt; str4d，我们下个月在路线图会议上再谈 5a) 20:39:52 &lt;str4d&gt; b 20:40:15 &lt;str4d&gt; 我赞成（+1）添加。 20:40:47 &lt;hottuna&gt; +1，加上吧 20:40:52 &lt;anonimal&gt; hottuna：是的，jcpuid。 20:40:56 &lt;zzz&gt; 好的，关于 secure.thetinhat.i2p 控制台主页请求，如果没有其他问题或意见，请投 +1 或 -1 20:40:59 &lt;lazygravy&gt; +1 20:41:13 &lt;Yankee&gt; 嗨，各位！ 20:41:23 &lt;trolly&gt; +1 20:41:23 &lt;cacapo&gt; +1 20:41:51 &lt;comraden1&gt; +1，赞成添加 20:41:53 &lt;anonimal&gt; hottuna：还是我们现在直接从 mtn 工作？（我从上次测试后没再看到过） 20:42:24 &lt;zzz&gt; anonimal，我们已经离开那个话题了，请到别处讨论，谢谢 20:42:32 &lt;zzz&gt; 好的，第 5 项最后一次发言 20:42:37 &lt;z3r0fox&gt; +1 20:43:06 &lt;zzz&gt; 若没有异议，我们就批准 thinhat 的请求，我会把它并入 .25 20:43:27 &lt;zzz&gt; 6) 行为准则（Code of Conduct）提案 - http://zzz.i2p/topics/2015 (Sadie) 20:43:27 &lt;zzz&gt; 6a) 提案与理由（Sadie） 20:43:27 &lt;zzz&gt; 6b) 给 Sadie 的问题 20:43:27 &lt;zzz&gt; 6c) 尚未在 zzz.i2p 上评论过的人请简要评论 20:43:27 &lt;zzz&gt; 6d) 已经在 zzz.i2p 上评论过的人请简要评论 20:43:27 &lt;zzz&gt; 6e) 志愿者在下次会议上提交具体提案 20:43:50 &lt;zzz&gt; 我想把这个话题限定在约 20 分钟内。我们今天不会做出最终决定 20:43:53 &lt;zzz&gt; 6a) 提案与理由（Sadie） 20:44:01 &lt;zzz&gt; sadie_i21，到你了 20:45:30 &lt;zzz&gt; 好我们暂时失去 sadie 了，转到 6b 20:45:36 &lt;zzz&gt; 呃，6c 20:45:40 &lt;Yankee&gt; zzz：Edward Snowden 写过 i2p 不安全 20:45:44 &lt;zzz&gt; 6c) 尚未在 zzz.i2p 上评论过的人请简要评论 20:46:09 &lt;zzz&gt; 如果你还没有在 zzz.i2p 的帖子里发表过想法，请现在就对该提案发表评论 20:46:13 &lt;orignal&gt; 第 6 项，依我看（imho）CoC 完全没用 20:46:32 &lt;orignal&gt; 一个成年人应该把这些准则记在心里 20:47:02 &lt;orignal&gt; 与其去制定什么政策、CoC 和其他人事方面的 sh#t 20:47:29 &lt;comraden1&gt; zzz：我支持 CoC（让 lazygravy 发了 NSA 的 CoC 链接作为示例）。这是项目成熟的一部分，有助于确保我们能吸引不只是程序员参与 i2p 20:47:41 &lt;orignal&gt; 干实事，而不是搞政策 20:47:53 &lt;eche|on&gt; 我的观点是：既然这些应该已经得到我们所有人的认可，我们也可以把它写下来，把不成文的规则固定下来。其实不会有任何改变。 20:48:02 &lt;anonimal&gt; zzz：我 支持 CoC。 20:48:04 * orignal 认为这样会让程序员更少 20:48:04 &lt;zzz&gt; 还有谁没有在 zzz.i2p 线程里评论过，想补充想法？ 20:48:16 &lt;zzz&gt; 请简明扼要 20:49:05 &lt;orignal&gt; 简而言之。我们不会为 i2pd 引入任何 CoC。 20:49:18 &lt;zzz&gt; 好的。我们回到 6a)。sadie_i21 请向我们介绍你的提案、你的想法以及原因 20:49:19 &lt;orignal&gt; 说完了 20:50:15 &lt;Yankee&gt; anonimal：我没见过比你更无聊的人… 20:50:24 &lt;EinMByte&gt; CoC 可能没那么重要，但我不反对。 20:50:24 &lt;EinMByte&gt; 或多或少算是个形式 20:50:40 &lt;anonimal&gt; 补充一点： 20:50:43 &lt;anonimal&gt; CoC 不仅保护受害者，也保护当事人不做出愚蠢决定，从而避免在职业或个人层面产生长期后果。 20:50:43 &lt;anonimal&gt; 我可以在帖子里再多说。EOT。 20:50:56 &lt;zzz&gt; 好，6d) 现在开放其他评论，即使你已经在 zzz.i2p 线程里评论过 20:51:18 &lt;zzz&gt; 有人觉得自己在帖子里不够清楚，或者想补充更多想法吗？ 20:52:03 &lt;sadie_i21&gt; 我想征求大家对是否要有社区标准这件事的反馈  20:52:04 &lt;EinMByte&gt; anonimal：是的，但我们要考虑到多数违规者会是匿名的。 20:53:00 &lt;allyourbase&gt; 它将用来做什么？发给记者？开除项目成员？ 20:53:02 &lt;sadie_i21&gt; 回应 zzz 的观点，这与项目的成熟度相一致 20:53:08 &lt;lazygravy&gt; 我和 EinMByte 感觉类似。要么没用，要么有益。不是某些人渲染的世界末日事件 20:53:08 &lt;lazygravy&gt; “没用”的意思是净效应为零，而不是负面 20:53:08 &lt;C0B4&gt; anonimal，从先验上说他就是个罪犯。为什么要为他辩护& 20:53:09 &lt;zzz&gt; sadie，你只是想就是否需要任何标准或 CoC 这个想法征求总体反馈？你还没有（目前）提供一个具体示例供讨论 20:53:26 &lt;comraden1&gt; EinMByte：理想情况下我们可以先想办法解决这个。我再贴一次 https://github.com/NationalSecurityAgency/SIMP/blob/master/Community_Code_of_Conduct.md 因为我觉得“指南违规”部分是我们可以执行的 20:53:31 &lt;psi&gt; 在我看来，CoC 没用，还是自废武功 20:53:37 &lt;EinMByte&gt; anonimal：嗯，如果你打算冒犯别人，保持匿名可能是明智的 ;)。 20:53:39 &lt;psi&gt; 从公关角度看 20:53:39 &lt;Yankee&gt; zzz：我写过客户端是俄罗斯人用 C++ 写的。这是真的吗？ 20:53:57 &lt;zzz&gt; Yankee，我们正在开会，抱歉 20:54:00 &lt;sadie_i21&gt; 另外，如果我们要申请资助等，拥有一个会有帮助吗 20:54:21 &lt;EinMByte&gt; sadie_i21：可能是这样，说得好。 20:54:33 &lt;zab__&gt; 哦？资助很重要 20:54:34 &lt;psi&gt; 另外我被指责在散布 FUD  20:54:38 &lt;lazygravy&gt; Debian 和成千上万个项目都有一个，他们的公关也没问题。你怎么反驳这个？ 20:54:39 &lt;sadie_i21&gt; 顺便说一下，感谢各位抽时间在论坛上分享关于这件事的想法 20:54:50 &lt;anonimal&gt; Yankee：滚蛋吧 :) 20:54:53 * orignal 同意 zab__ 20:55:22 * 在 anonimal 刚才那句话之后，orignal 转而支持 CoC 20:55:30 &lt;psi&gt; lazygravy：saddie 才提了社区标准，而你说这事永远不会发生 20:55:33 &lt;comraden1&gt; zab__：这就是 sadie_i21 指的，美国 NSF 的新立场 https://www.nsf.gov/news/news_summ.jsp?cntn_id=137466 20:55:41 &lt;anonimal&gt; sadie_i21：谢谢你把它提上日程。 20:55:59 &lt;str4d&gt; sadie_i21，你是指整个社区，还是仅开发者社区？ 20:56:00 &lt;lazygravy&gt; psi：FUD 该停了。是开发者社区 20:56:01 &lt;zzz&gt; 好的，sadie_i21 你愿意在下次会议拿出一个具体提案吗？还是不继续？下一步是什么？ 20:56:09 &lt;Yankee&gt; anonimal：什么？ 20:56:11 &lt;psi&gt; lazygravy：这不是 FUD... 20:56:24 &lt;orignal&gt; 各位，抱歉，你们觉得这里允许骂人吗？ 20:56:32 &lt;sadie_i21&gt; 不是整个社区——不。 20:56:44 &lt;nda&gt; CoC。你们在技术上会怎样处理‘坏人’？（抱歉我的 en） 20:56:44 &lt;IrcI2Pd743&gt; anonimal，你不是靠做 HR 吃饭的吗？ 20:57:06 &lt;lazygravy&gt; psi：是的。但这是个线下讨论。 20:57:09 * zab__ 微笑 20:57:25 &lt;zab__&gt; Yankee: ,   20:57:25 &lt;nda&gt; 是给政府写信还是怎样？ 20:57:34 &lt;C0B4&gt; an 20:57:45 &lt;psi&gt; 对 I2P 来说，CoC 是个错误的选择 20:57:52 &lt;zzz&gt; 有没有志愿者基于这里和 zzz.i2p 线程里的评论，着手准备下月的具体提案？ 20:57:52 &lt;C0B4&gt; anonimal,       ? 20:58:07 &lt;orignal&gt; zab__,          20:58:15 &lt;eche|on&gt; nda：在最后一种情况下，暂停其参与我们 Java 主分支的开发一段时间？ 20:58:17 &lt;IrcI2Pd743&gt; anonimal,  . , -,  , .  ? 20:58:21 &lt;zzz&gt; 各位，请聚焦主题并用英语，谢谢 20:58:23 &lt;sadie_i21&gt; 我们下次会议拿个提案出来吧 20:58:40 &lt;zzz&gt; 好的，有人愿意和 sadie 一起做吗？ 20:58:44 &lt;orignal&gt; zzz，先是 anonimal 20:58:53 &lt;IrcI2Pd743&gt; zzz，抱歉，但你也是开发者优先 20:58:56 &lt;comraden1&gt; zzz：我可以为任何人提供链接和想法等支持。由于我现在生活一团糟 :)，我无法承诺把所有工作都包了 20:58:58 &lt;orignal&gt; 他刚才说了对大家都很冒犯的话 20:59:02 &lt;IrcI2Pd743&gt; *your 20:59:04 &lt;nda&gt; eche|on 哦谢谢你的回答 20:59:10 &lt;zab__&gt; 我保证仔细读 CoC 并给出意见 20:59:19 &lt;anonimal&gt; zzz sadie_i21：我愿意帮忙。 20:59:35 &lt;lazygravy&gt; 我觉得我们还没有就具体文本达成一致 20:59:48 &lt;anonimal&gt; 相比 VRP 和重写/重组文档，我需要多花点时间在 java i2p 上。 20:59:49 &lt;lazygravy&gt; （这点非常重要，IMO。措辞可能会非常糟糕） 21:00:04 &lt;zzz&gt; 好的。总的来说，“团队成员”（拥有提交权限或在我们团队页面上的人）中支持的多于反对的，而在非团队成员中，反对的更多 21:00:21 &lt;str4d&gt; lazygravy，是的。而且我不认为我们在下次会议就能就具体文本达成一致 21:00:21 &lt;str4d&gt; meeting* 21:00:25 &lt;zzz&gt; 我认为两组意见都很重要，因为非团队成员可能会成为团队成员 21:00:39 &lt;zab__&gt; 理想情况下我们应该拿出不止一个候选的 CoC 21:00:41 &lt;str4d&gt; 我认为我们已经有一堆提案，以及若干支持和反对的理由。 21:01:13 &lt;zzz&gt; 鉴于我可能会是任何代码或流程的最终仲裁者，我完全不愿意采纳任何缺乏广泛或近乎一致共识的东西 21:01:21 &lt;str4d&gt; 一个不错的起点是让一些人审阅现有备选方案，权衡利弊 21:01:38 &lt;zzz&gt; 好，sadie 看起来这个任务就由你负责，下个月带点东西回来 21:01:44 &lt;zzz&gt; 第 6 项还有别的吗？ 21:02:02 &lt;sadie_i21&gt; 记下了 21:02:10 &lt;str4d&gt; 围绕“CoC”等的正负面印象做进一步研究会很有用（例如上面的资助问题，或作为主要反对理由出现的负面印象） 21:02:16 &lt;EinMByte&gt; 我觉得在真正看到一个提案之前，我无法下定论 21:02:17 &lt;str4d&gt; 但那会更费功夫 21:02:34 &lt;nda&gt; 而有了 CoC，你们对不属于你们 i2p 团队的‘坏人’就无能为力吗？ 21:02:44 &lt;zzz&gt; 第 6 项最后一次发言 21:02:57 &lt;lazygravy&gt; str4d++ 21:03:09 &lt;str4d&gt; nda，CoC 或类似东西只适用于 I2P 开发团队，是的 21:03:25 * lazygravy 暂离（afk），现实（irl）有事 21:03:27 &lt;eche|on&gt; nda：我们为什么要这么做？它只针对我们的 i2p-dev-team 21:03:29 &lt;str4d&gt; 基本上，我们需要更多数据。 21:03:40 &lt;nda&gt; str4d 好的谢谢 21:03:44 &lt;psi&gt; （目前是这样） 21:03:45 &lt;comraden1&gt; zab__：不错的想法。与其自己搞一个，不如看看有哪些可以拿来参考/复用的 21:03:49 &lt;zzz&gt; 好，我宣布第 6 项结束，感谢大家 21:03:59 &lt;zzz&gt; 7) VRP anonimal 开始 21:04:03 &lt;str4d&gt; 本质上，它会是我们已有开发者协议的一个扩展。 21:04:40 &lt;anonimal&gt; 关于 VRP：我在等 zzz 和 str4d 以及社区的回复。 21:04:57 &lt;anonimal&gt; 然后我就可以重写并收尾这个工单。 21:04:59 &lt;nda&gt; 我还以为这是类似“报警吧 I2P 里有坏人！”这样的东西，真的抱歉 ) 21:05:01 &lt;comraden1&gt; 补充 str4d 的观点，这也会为那些没有签开发者协议的人（比如我）提供一个基线 21:05:08 &lt;str4d&gt; anonimal，哦，有进一步更新了吗？抱歉我错过了。 21:05:09 &lt;zzz&gt; 我手边没有工单编号。你需要什么？我知道 str4d 最近和 Katie 见过面。str4d 最新情况如何？ 21:05:26 &lt;eche|on&gt; what is VRP` 21:05:26 &lt;eche|on&gt; ? 21:05:36 &lt;str4d&gt; eche|on，Vulnerability Response Process 21:05:37 &lt;anonimal&gt; http://trac.i2p2.i2p/ticket/1119 21:05:37 &lt;zzz&gt; anonimal，你有那个工单吗？ 21:05:39 &lt;eche|on&gt; 啊，好的 21:05:52 &lt;eche|on&gt; 一个复杂的话题 21:06:04 &lt;zzz&gt; 我觉得我们甚至还没决定是否使用 H1，对吧？但显然他们最近动静很大 21:06:15 &lt;str4d&gt; zzz，我还没就开源漏洞赏金项目（论文在身）跟进 Katie，但会在本周处理。 21:06:38 &lt;str4d&gt; 我对她的印象不错，他们在我们工单上的回应也不错 21:06:38 &lt;zzz&gt; 把这事放到我们下个月的路线图会议上一次性定下来可好？ 21:06:40 &lt;anonimal&gt; 我认为最大的障碍就是：是否选 H1 的决定。 21:06:40 &lt;anonimal&gt; 他们在工单里评论、陈述了理由，  21:06:41 &lt;anonimal&gt; 我也陈述了我的理由， 21:06:43 &lt;anonimal&gt; kay 也陈述了他们的理由， 21:06:52 &lt;str4d&gt; Katie 也对我们正在进行的流程提出了不错的意见 21:07:33 &lt;zzz&gt; 我不确定我们能否在三月之前集中精力做出决定。工单里的细节让我有点不堪重负。可能太多了，也可能不是。 21:08:02 &lt;zzz&gt; 我们该如何、何时处理这个问题？ 21:08:37 &lt;str4d&gt; 就参考而言（FWIW），Katie 喜欢我们为确保把这事做对而付出的细节和工作量 21:08:52 &lt;zzz&gt; 好，但我更在乎你的想法，而不那么在乎 Katie 的 :) 21:09:05 &lt;str4d&gt; zzz，如果我们能加入和 Tor 相同的漏洞赏金项目，我想这大概就替我们做出决定了 21:09:09 &lt;zzz&gt; 我们如何、何时得到答案 21:09:37 &lt;str4d&gt; 因为我认为那样会比我们只放一个自由页面吸引到更多研究者涌入 21:09:47 &lt;anonimal&gt; 既然这是从 12 月的会议推迟过来的，我不太愿意再推迟了 21:09:47 &lt;anonimal&gt; 但我确实不适合争论或提要求。 21:09:47 &lt;anonimal&gt; 所以，以大家方便为准。 21:09:47 &lt;anonimal&gt; s/exciting/excited/ 21:09:55 &lt;zzz&gt; 是的，但不管是否用 H1，我们都需要一个流程 21:10:04 &lt;str4d&gt; 没错 21:10:24 &lt;zzz&gt; 所以我提议我们在三月份的路线图会议期间处理它。可以吗？ 21:10:31 &lt;str4d&gt; 我下周会审阅 anonimal 的最新改动。 21:10:41 &lt;zzz&gt; 好，我也会这么做 21:10:49 &lt;zzz&gt; 第 7 项还有别的吗？ 21:10:54 &lt;str4d&gt; 在 2 月 12 日前 21:11:02 &lt;IrcI2Pd743&gt; anonimal，当你允许自己在我面前爆粗口时，真让人沮丧。 21:11:18 &lt;anonimal&gt; 我最后 4 行发出去了吗？ 21:11:18 * comraden1 得暂时离开（afk） 21:11:29 &lt;zzz&gt; 还有其他会议事项吗？ 21:11:32 &lt;str4d&gt; anonimal，我只看到 s/ 之前 21:11:40 &lt;IrcI2Pd743&gt; anonimal，我要求道歉。 21:11:42 * zzz 热身 *baffer* 21:11:52 &lt;anonimal&gt; 我会回顾会议日志，我觉得错过了不少内容。 21:11:57 &lt;orignal&gt; 8) anonimal 的那句话 21:12:09 * zzz *bafffs* 会议结束 </div>
