---
title: "I2P 开发者会议 - 2016年5月3日"
date: 2016-05-03
author: "zzz"
description: "2016年5月3日的I2P开发会议记录。"
categories: ["meeting"]
---

## Quick recap

<p class="attendees-inline"><strong>出席：</strong> eche|on, pr0ng, xmpre, xmz, zzz</p>

## 会议记录

<div class="irc-log"> 20:00:46 &lt;zzz&gt; 0) 嗨
20:00:46 &lt;zzz&gt; 1) Tails 状态（pr0ng）http://zzz.i2p/topics/2108
20:00:46 &lt;zzz&gt; 2) 0.9.26 规划更新（zzz）
20:00:46 &lt;zzz&gt; 3) HOPE 筹备更新（zzz）http://zzz.i2p/topics/1968
20:00:50 &lt;zzz&gt; 0) 嗨
20:00:52 &lt;zzz&gt; 嗨
20:01:01 &lt;pr0ng&gt; Hey Eeepers
20:01:22 &lt;zzz&gt; 1) Tails 状态（pr0ng）http://zzz.i2p/topics/2108
20:01:32 &lt;zzz&gt; 好，过去一个月 Tails 上发生了不少事情
20:01:33 &lt;pr0ng&gt; 嗨 zzz
20:01:47 &lt;Irc2PGuest33835&gt; hey
20:02:01 &lt;zzz&gt; 0.9.25 已进入 Tails 2.3，而 0.9.26 可能会，也可能不会与 2.4 同步。pr0ng 请给我们做个简要汇报？
20:02:51 &lt;pr0ng&gt; 不确定 'not line up' 那部分——是指 I2p 的持久化支持吗？
20:03:05 &lt;zzz&gt; 我是指时间安排上
20:03:36 &lt;pr0ng&gt; 基本上，这个版本取自 deb.i2p.no 仓库，由 'anonym' 上传到 Tail 的 APT 仓库
20:04:00 &lt;pr0ng&gt; 我在 Tails 镜像上对该版本进行了隔离测试，测得相当充分
20:04:20 &lt;pr0ng&gt; 我一直在和 anonym 沟通，以弄清楚哪些内容放到哪里、什么时候放
20:04:28 &lt;zzz&gt; 而且我告诉他们你已经测试过了……也许这就是 anonym 把剩下的都做了的原因？
20:04:48 &lt;pr0ng&gt; 对方非常友善、乐于配合，给了我很多建议和帮助
20:05:02 &lt;pr0ng&gt; 我现在已经掌握了该版本具体如何测试和部署
20:05:27 &lt;zzz&gt; 对于 0.9.25/2.3 发生的这些，是正式流程吗，还是他们希望你下次做更多工作？
20:05:42 &lt;pr0ng&gt; 确实如此。他们直接使用了 I2P 提供的 .deb
20:06:40 &lt;pr0ng&gt; 有几段脚本决定了 I2P 的部署方式 - 他们/anonym 使用了那些，我现在也知道它们在哪里，以及如何构建/传输以便纳入
20:07:29 &lt;zzz&gt; 好，那你下次会做更多
20:07:55 &lt;pr0ng&gt; 他们可以从 deb.i2p2.no 获取，也可以用其他方法 - 他们目前在强调持久化这一点 - 为了在下个版本把它搞定，我可能需要做些别的，但我会确认清楚。
20:08:20 &lt;eche|on&gt; 到目前为止很好
20:08:30 &lt;pr0ng&gt; c'est possible - 看起来这次我可以自己 'deliver' 这个版本
20:08:33 &lt;zzz&gt; 所以你已经开始着手他们尚未解决的问题了，首先是持久化？
20:08:48 &lt;pr0ng&gt; 确实如此 - 我很高兴它通过了，而且我了解了各项要求
20:10:09 &lt;pr0ng&gt; 确实 - 我会关注那些未解决的问题 - 持久化看起来更像是 'nice to have'，但在我们的对话中被特别提到。
20:10:24 &lt;zzz&gt; 为了让你把 0.9.26 带进 Tails 2.4，我需要在什么期限前把它发布到 deb.i2p2.no？
20:11:48 &lt;pr0ng&gt; 这个我需要确定 - 目前我无法给出精确时间
20:12:01 &lt;pr0ng&gt; 我一定会回头给出答案
20:12:13 &lt;zzz&gt; 好的，告诉我吧，即使只是个大概的估计。
20:12:22 &lt;zzz&gt; 关于 1) 还有别的吗？
20:12:40 &lt;pr0ng&gt; 我会的，没问题。
20:12:52 &lt;pr0ng&gt; 到目前为止一切顺利，我觉得。
20:13:04 &lt;zzz&gt; 再次感谢，你做得很出色，很高兴由你来负责这件事
20:13:34 &lt;zzz&gt; 2) 0.9.26 规划更新（zzz） 
20:13:36 &lt;pr0ng&gt; 很高兴能帮忙 - 学习曲线很陡，但我现在对流程和要求已经舒服多了。 :)
20:14:11 &lt;zzz&gt; 我已经完成了 0.9.26 的主要部分 -- 地址簿订阅协议，以及在新闻源中加入 CRL（证书吊销列表）。另外我们已将 GMP 6 合并过来
20:14:48 &lt;xmz&gt; zzz: 有没有人反馈过在 Java 版 I2P 控制台里成功设置 family 配置？
20:14:48 &lt;xmz&gt; zzz: 我从没让它成功运行过
20:14:50 &lt;zzz&gt; 我现在开始转向修复缺陷，并会在发布前专注于此。我正紧追一个奇怪的计时器缺陷，我认为它是大家遇到的一些问题的根源
20:15:32 &lt;zzz&gt; xmz，除了我自己之外，我没听到过成功或失败的报告
20:15:34 &lt;pr0ng&gt; 抱歉我见识浅 - 'propped GMP 6' 是 'dropped libgmp' 吗？
20:15:42 &lt;zzz&gt; 如果你遇到问题，请提一个工单
20:15:57 &lt;xmz&gt; 好的，我一会儿测试并汇报
20:16:05 &lt;zzz&gt; propped = propagate = 从另一个（开发）分支合并
20:16:25 &lt;zzz&gt; 目前我还没有确定 0.9.26 的日期，但看起来可能是在五月下旬或六月上旬
20:16:40 &lt;pr0ng&gt; 啊。好，谢了 :)
20:17:14 &lt;zzz&gt; 感谢 eche|on 提供了一些开发版构建。我们非常希望有人能站出来搭一个真正的、自动化的开发版构建站点
20:17:18 &lt;eche|on&gt; 我投票支持六月的第二周
20:17:50 &lt;zzz&gt; 如你们所见，我宣布我们要放慢发布节奏，从每 6-8 周一次改为每 8-10 周一次。 
20:17:52 &lt;eche|on&gt; 我也想做，但我目前时间有限
20:18:32 &lt;eche|on&gt; 是的，没问题
20:18:32 &lt;zzz&gt; 这是测试减少、我承担了许多原本由 kytv 负责的工作、以及整体活跃度下降的副产品
20:19:18 &lt;zzz&gt; 在审查提案和为今年即将到来的难点做准备方面也几乎没人参与，尤其是 NTCP2 及其相关内容
20:20:10 &lt;zzz&gt; 此外还有提议中的 'summer of x'，我本希望能从 sadie 那里得到最新消息。如果我们推进这件事，发布节奏会大幅放慢
20:20:47 &lt;zzz&gt; 我可以告诉你们，目前完全没有人在提前进行 0.9.27 的规划或编码
20:20:52 &lt;zzz&gt; 关于 2) 还有别的吗？
20:21:52 &lt;zzz&gt; 3) HOPE 筹备更新（zzz）http://zzz.i2p/topics/1968
20:22:32 &lt;zzz&gt; 我一直未能从 Lance 那里拿到 HOPE 的会议场地承诺
20:22:51 &lt;zzz&gt; 所以如果你们在计划参会，我仍然无法给出任何指引
20:23:15 &lt;zzz&gt; sadie 原本上周要和他见面，但她还没回复我是否拿到了他的答复
20:23:25 &lt;eche|on&gt; 嗯
20:24:05 &lt;zzz&gt; 如果有人有必须在某个截止日期前知道结果的需求，请直说。我也不想老催 Lance，但这根本不起作用
20:24:26 &lt;xmpre&gt; zzz: 我已经为 i2pd 搭了一个 Jenkins 服务器，如果有需要，我可以为 Java 版 I2P 再搭一个？
20:24:44 &lt;zzz&gt; 好的，xmpre，当然可以
20:25:20 &lt;zzz&gt; 关于 3) 还有别的吗？
20:27:05 &lt;eche|on&gt; zzz: 我还保留着那个工单^^
20:27:15 &lt;zzz&gt; 我在上面的回溯里看到，str4d 和 sadie 对常规会议时间有些问题，还有关于更改时区基准的事，我没太明白。如果你们俩愿意和欧洲的同学协调，拿出一个大家都能接受的方案，请去做
20:27:20 &lt;zzz&gt; 本次会议还有别的吗？
20:27:55 &lt;pr0ng&gt; 我计划参加 I2PCon-2 - 关于时间/地点有任何想法吗？
20:28:28 &lt;pr0ng&gt; ...在往上读，我已经错过了吗！？
20:28:33 &lt;zzz&gt; 我不认为会有 i2pcon 2。
20:28:50 &lt;zzz&gt; 也许秋天在多伦多搞个小型聚会，聊胜于无
20:28:55 &lt;pr0ng&gt; 可惜
20:29:11 &lt;zzz&gt; 如果你想当面见到一些 i2p 的人，最好的机会是 HOPE 和 CCC
20:29:18 * zzz 预热 baffer
20:29:31 &lt;pr0ng&gt; 那我就先把它记到日程里。
20:29:54 * zzz *bafs* 会议结束 </div>
