---
title: "I2P 开发者会议 - 2016年8月2日"
date: 2016-08-02
author: "zzz"
description: "2016年8月2日的 I2P 开发会议记录。"
categories: ["meeting"]
---

## 快速回顾

<p class="attendees-inline"><strong>出席：</strong> nextloop, psi, poneyhot, sadie, str4d, trolly, xmpre, zzz</p>

## 会议记录

<div class="irc-log"> 21:00:01 &lt;zzz&gt; 0) 嗨 21:00:01 &lt;zzz&gt; 1) HOPE 会议报告 (zzz/sadie) http://zzz.i2p/topics/2152 21:00:01 &lt;zzz&gt; 2) 0.9.27 更新 (zzz) http://zzz.i2p/topics/2132 21:00:01 &lt;zzz&gt; 3) Summer of X 更新 (sadie/str4d) 21:00:05 &lt;zzz&gt; 0) 嗨 21:00:07 &lt;zzz&gt; 嗨 21:00:38 &lt;xmpre&gt; 你好 21:00:44 &lt;i2pr&gt; [Slack/str4d] Hi 21:00:56 &lt;zzz&gt; 1) HOPE 会议报告 (zzz/sadie) http://zzz.i2p/topics/2152 21:01:32 &lt;zzz&gt; 我已经在那个链接发布了一份简短的参会报告。sadie、comraden1、gravy，或者任何看过一些视频的人，有什么要补充的吗？ 21:02:30 &lt;i2pr&gt; [Slack/str4d] 我还没看这些视频。除了 Tor 的那些之外，有哪些值得我标注优先看的？ 21:03:01 &lt;zzz&gt; 我没看到更多。希望大家能在 zzz.i2p 的帖子里补充一些推荐 21:03:13 &lt;xmpre&gt; 给可能不知道的人问一下，这些视频在哪里？ 21:03:27 &lt;zzz&gt; 估计在 hope.net 21:03:56 &lt;zzz&gt; 关于 1) 还有别的吗？ 21:03:59 &lt;xmpre&gt; https://hope.net/watch.html 21:04:54 &lt;zzz&gt; 2) 0.9.27 更新 (zzz) http://zzz.i2p/topics/2132 21:05:57 &lt;zzz&gt; 最早也要到九月中旬。mtn 上或大型特性并不多。在我完成 I2P 夏季相关工作后，我想转向 NTCP2。所以目前对 .27 不用着急，整体相当稳定 21:06:26 &lt;zzz&gt; 有人对 .27 的时间表或内容有任何意见吗？ 21:06:39 &lt;i2pr&gt; [Slack/str4d] 我也会在差不多同一时间把注意力转向 NTCP2 21:06:49 &lt;xmpre&gt; 我有个让多宿主（multihoming）更容易的建议，我应该把它加到 trac 吗？ 21:06:59 &lt;xmpre&gt; 本质上就是一个导出/导入功能 21:07:11 &lt;zzz&gt; 好的。我们还需要一个新的 Tails 负责人，大家都需要在推特上宣传一下 21:07:19 &lt;i2pr&gt; [Slack/str4d] 我也想让我们考虑默认启用 SAM。 21:07:43 &lt;zzz&gt; xmpre，如果很明确，提到 trac 就行；如果需要讨论，发到 zzz.i2p 可能更好 21:07:48 &lt;i2pr&gt; [Slack/str4d] 或者至少讨论这样做的影响 21:08:06 &lt;xmpre&gt; 好的，zzz  21:08:27 &lt;zzz&gt; 我们把“默认启用 SAM（sam-by-default）”放到下个月的议程里，安排在夏季应用活动结束之后、.27 之前 21:08:40 &lt;i2pr&gt; [Slack/str4d] ACK 21:08:53 &lt;i2pr&gt; [Slack/str4d] 同时，大家可以先考虑一下 21:09:21 &lt;i2pr&gt; [Slack/str4d] 例如，把它与 Tor 在其控制端口上的相关策略做个比较 21:09:38 &lt;zzz&gt; 已添加到 http://zzz.i2p/topics/2149 21:10:03 &lt;zzz&gt; 也许如果默认开启，我们还希望开启认证（auth）或 SSL？不确定。我会想想 21:10:11 &lt;zzz&gt; 关于 2) 还有别的吗？ 21:10:58 &lt;psi&gt; （嗨） 21:11:10 &lt;zzz&gt; 说到下次会议，CCC 预算将列入议程，见上面的链接，请为那次会议准备好你们的需求 21:11:13 &lt;i2pr&gt; [Slack/sadie] 嗨——各位，我被工作淹没了 21:11:33 &lt;zzz&gt; 进入 3) ... 21:11:43 &lt;zzz&gt; 3) Summer of X 更新 (sadie/str4d) 21:11:50 &lt;zzz&gt; sadie、str4d，最新进展如何？ 21:12:10 &lt;i2pr&gt; [Slack/str4d] 没关系，Sadie，很高兴你能来哪怕只待一下 :) 21:12:22 &lt;i2pr&gt; [Slack/str4d] 我觉得 Summer Dev 进展非常顺利 21:12:47 &lt;i2pr&gt; [Slack/str4d] 这个月我们公开重点展示了与其他应用的协作工作 21:13:11 &lt;i2pr&gt; [Slack/str4d] （一般是我们之前没合作过的应用） 21:13:47 &lt;i2pr&gt; [Slack/str4d] 我已经把 I2P 客户端支持加入了 Foolscap，这是一款被 Tahoe-LAFS 使用的通信库 21:14:29 &lt;i2pr&gt; [Slack/str4d] 所以我预计在不久的将来，我们至少在客户端这边可以用上游与 I2P 的网格一起工作 21:14:57 &lt;i2pr&gt; [Slack/str4d] 对 I2P 和 Tor 的服务端支持计划在后续版本提供 21:15:31 &lt;i2pr&gt; [Slack/str4d] 我也快把 ZeroNet 跑在 I2P 之上作为概念验证了 21:16:01 &lt;i2pr&gt; [Slack/str4d] （这也促成了 psi 和我对 i2p.socket 的显著改进） 21:16:22 &lt;zzz&gt; ++psi 21:17:15 &lt;zzz&gt; 我这边为 i2phex、jwebcache 和 orchid 做了插件发布。大约一周后会发布一个 syndie 版本（请更新翻译！），也会再发一个 orchid 版本 21:17:34 &lt;i2pr&gt; [Slack/str4d] Woo 21:17:45 &lt;zzz&gt; 可能还有 jircii，至少有人在要，如果还有其他人需要，请喊一声 21:17:45 &lt;xmpre&gt; 感谢在独立版 i2psnark 上的努力，我有一个实例已能与 i2pd 一起工作 21:17:58 &lt;psi&gt; i2p.socket 仍然需要一些开发者反馈，哦对了，我得提醒自己去看看那个 IPFS 工单 21:18:44 &lt;i2pr&gt; [Slack/str4d] 下个月计划用于我们自己的应用开发，但我也希望能看到与外部开发者的更多合作 21:18:59 &lt;zzz&gt; 另外提醒大家也要用 i2pd 来测试这些库和独立应用 21:19:02 &lt;i2pr&gt; [Slack/str4d] 比如 psi 与 IPFS 开发者的合作 :) 21:19:15 &lt;i2pr&gt; [Slack/str4d] :+1: 21:19:47 &lt;nextloop&gt; 你好。大多数插件不在 GitHub 上。我也应该把它们放到那里吗？ 21:19:54 &lt;i2pr&gt; [Slack/str4d] 如果有人缺少想法，来找我，我会给你一长串待办清单。 21:20:23 &lt;i2pr&gt; [Slack/str4d] 可能是个好主意 21:20:29 &lt;zzz&gt; 有件目前没人负责、而且不确定是否该负责的事情，是构建/签名独立包。kytv 做了一些，ech 也做了一些，但我们对很多包没有一致的打包或托管 21:20:57 &lt;zzz&gt; 有些项目甚至在代码里都没有完善的构建目标 21:21:21 &lt;i2pr&gt; [Slack/str4d] 嗯 21:21:56 &lt;i2pr&gt; [Slack/str4d] 我这个月会把 I2P-Bote 迁移到 Gradle，作为其整体构建流程大修的一部分 21:22:10 &lt;xmpre&gt; 我可以开始构建/签名 i2psnark 的独立包，我正通过 bobthebuilder.i2p 构建 Java I2P 21:22:18 &lt;zzz&gt; 我不想成为它们任何一个的维护者。最多是在别人做完其余工作后，我快速编译一下插件。但之前进展不大，我想这也是 i2psummer 的意义所在。 21:22:19 &lt;trolly&gt; gradle? 21:23:26 &lt;zzz&gt; 哦对了，感谢 xmpre 让 bobthebuilder 跑起来。昨天它有点跑过头了……几小时前我推送了 -8，但这里还没看到构建。不过我相信你会让它顺利运行的 21:23:49 &lt;zzz&gt; 关于 3) 还有别的吗？ 21:24:08 &lt;i2pr&gt; [Slack/str4d] 我想在当前网站改版中更好地展示我们已有的应用，并清楚标明志愿者可以发挥作用的地方 21:24:13 &lt;xmpre&gt; 嗯，我来检查一下，zzz  21:24:16 &lt;i2pr&gt; [Slack/str4d] 更好地* 21:24:41 &lt;zzz&gt; 首先，检查一下 i2pwiki 上都有什么 21:24:55 &lt;i2pr&gt; [Slack/str4d] 我也可以把这和 Summer Dev 关联起来 21:25:14 &lt;poneyhot&gt; 如果我可以提几点建议……不要按字母顺序发布，没有理由让 anoncoin 排在第一  21:25:20 &lt;poneyhot&gt; 或者匿名的 git 托管 .. 21:25:22 &lt;zzz&gt; 会议还有其他事项吗？ 21:25:30 &lt;i2pr&gt; [Slack/str4d] 不过那会作为下个月博文的一部分 21:25:45 &lt;zzz&gt; str4d，你即将发布七月的博文吗？ 21:25:47 &lt;i2pr&gt; [Slack/str4d] 4) 网站布局改版 21:26:06 &lt;i2pr&gt; [Slack/str4d] zzz，很快，是的。接下来几天 21:26:09 &lt;zzz&gt; 好的 4) 网站布局，str4d 开始 21:26:49 &lt;i2pr&gt; [Slack/str4d] Elio Qoshi 在网站布局改版上进展顺利 21:27:47 &lt;i2pr&gt; [Slack/str4d] 供参考，他重做过 Whonix 的网站，目前正与 Tor 合作他们的品牌和风格指南 21:28:15 &lt;i2pr&gt; [Slack/str4d] （也为 Mozilla 工作过） 21:29:08 &lt;zzz&gt; 太好了 21:29:20 &lt;i2pr&gt; [Slack/str4d] 目前的目标是减少大段文字（比我之前做的再精简些），并在首页与内页之间实现一致的设计（这是现有设计所欠缺的） 21:30:27 &lt;i2pr&gt; [Slack/str4d] 他目前的线框图，给你们一个概念，中间是单列内容，两侧是等宽的留白边距（其中将放置如当前一样的页内导航和元数据） 21:30:45 &lt;zzz&gt; 好的。正如我们前几天讨论徽标时所说，了解你给设计师的目标很好，这样我们可以在那个背景下评估成果 21:31:06 &lt;zzz&gt; 关于 4) 还有别的吗？ 21:31:24 &lt;i2pr&gt; [Slack/str4d] 在首页，中间栏那份（相当糟糕的）列表将被更友好的特定应用和任务的醒目提示所取代 21:31:25 &lt;poneyhot&gt; 4) 是否包括 127.0.0.1 首页？ 21:31:37 &lt;i2pr&gt; [Slack/str4d] honeypot，不包括 21:31:52 &lt;zzz&gt; 会议还有其他事项吗？ 21:32:05 &lt;i2pr&gt; [Slack/str4d] 哦，他刚给我发来了他提议的首页设计的第一张截图 21:32:26 &lt;i2pr&gt; [Slack/str4d] 但我没法直接在 IRC 上分享，所以等我回到电脑前再发 21:32:41 &lt;i2pr&gt; [Slack/str4d] 关于 router 控制台： 21:32:57 &lt;zzz&gt; 好的 5) router 控制台，str4d 开始 21:33:03 &lt;i2pr&gt; [Slack/str4d] 进展请见 i2p.i2p.str4d.ui 分支 21:33:27 &lt;i2pr&gt; [Slack/str4d] CSS 现在已更新以匹配后端的更改，目前是第一版草稿 21:33:45 &lt;zzz&gt; poneyhot，你是否有关于控制台的会议议题要补充？ 21:34:18 &lt;i2pr&gt; [Slack/str4d] （如果有时间，这个周末之前我还有一些本地更改要推送） 21:34:18 &lt;i2pr&gt; [Slack/str4d] 欢迎反馈 21:34:18 &lt;i2pr&gt; [Slack/str4d] 不过请注意，这只是中间步骤 21:34:30 &lt;zzz&gt; 关于 5) 还有别的吗？ 21:34:37 &lt;i2pr&gt; [Slack/str4d] 目前这些更改都不影响任何结构性内容 21:34:48 &lt;poneyhot&gt; 我得先检查一下这些更改，我只是不喜欢按字母排序 21:34:49 &lt;i2pr&gt; [Slack/str4d] 我计划可能在十月做那件事 21:35:09 &lt;zzz&gt; 哦，原来你说的是 anoncoin，那我明白了 21:35:17 &lt;zzz&gt; 会议还有其他事项吗？ 21:35:29 &lt;poneyhot&gt; 看起来那些就是 I2P 上最重要的东西 21:35:35 &lt;i2pr&gt; [Slack/str4d] poneyhot，那最终可能会完全改变 21:35:51 &lt;i2pr&gt; [Slack/str4d] 也可能不会 ^^ 21:36:25 * zzz 以 Negan 风格抓起了 baffer 21:36:26 &lt;i2pr&gt; [Slack/str4d] 我的目标是让焕新的 router 控制台在 CCC 前准备就绪 21:36:58 &lt;xmpre&gt; 我很乐意帮忙测试新的 router 控制台 21:37:09 &lt;xmpre&gt; （而且我希望恼人的 cookie 错误能被修复 :p） 21:37:24 * zzz *bafs* 会议结束 </div>
