---
title: "I2P 开发者会议 - 2017年5月2日"
date: 2017-05-02
author: "zzz"
description: "I2P 2017年5月2日开发会议记录。"
categories: ["meeting"]
---

## 快速回顾

<p class="attendees-inline"><strong>出席：</strong> backup, manas, zzz</p>

## 会议记录

<div class="irc-log"> 20:00:01 &lt;zzz&gt; 0) 嗨 20:00:01 &lt;zzz&gt; 1) 0.9.30/.31 更新 (zzz) 20:00:01 &lt;zzz&gt; 2) UI 分支状态 - (str4d) 20:00:01 &lt;zzz&gt; 3) I2P 夏季开发计划 - (str4d) 20:00:01 &lt;zzz&gt; 4) EdDSA 更新 - (str4d) 20:00:05 &lt;zzz&gt; 0) 嗨 20:00:07 &lt;zzz&gt; 嗨 20:00:23 &lt;zzz&gt; 1) 0.9.30/.31 更新 (zzz) 20:00:48 &lt;zzz&gt; 因为我不得不修补 jetty 的一些 bug，比计划晚了几天，但我今晚会完成审核，明早进行构建 20:00:58 &lt;manas&gt; 你好 20:01:19 &lt;zzz&gt; 如果明天 eche|on 在，我们就会发布网络内更新，并且我会在周四和周五着手 launchpad 和 deb 构建 20:01:46 &lt;zzz&gt; 31 我已安排在 6 月下旬或 7 月上旬 20:01:53 &lt;backup&gt; 嗨 20:02:03 &lt;manas&gt; 嗨，backup！ :D 20:02:15 &lt;zzz&gt; 你可以查看路线图，了解我们为 31 计划（或者至少希望）做的内容 20:02:19 &lt;zzz&gt; 关于 1) 还有别的吗？ 20:03:18 &lt;zzz&gt; 2) UI 分支状态 - (str4d) 20:03:43 &lt;zzz&gt; str4d 到你了 20:04:13 &lt;zzz&gt; 好吧，这将会是史上最短的会议 20:04:27 &lt;backup&gt; 我还以为这里会有更多人呢 :) 20:04:27 &lt;manas&gt; :P 20:04:33 &lt;zzz&gt; 关于 2)、3) 或 4) 还有别的吗，或者会议的其他议题？ 20:04:44 &lt;manas&gt; 我想指出这个帖子：http://trac.i2p2.i2p/ticket/1139 20:04:46 &lt;manas&gt; *工单 20:04:54 &lt;manas&gt; 我们应该尝试把这个改动纳入新的 UI 20:05:21 &lt;manas&gt; “半停机”：暂时停止接受参与的 tunnels（隧道）。 20:05:57 &lt;manas&gt; backup：你能私信把状态的新链接发给我吗？ 20:06:05 &lt;manas&gt; 谢谢 20:06:08 &lt;zzz&gt; 好的，也许你可以把它为什么重要的理由补充到工单里？ 20:06:41 &lt;manas&gt; 我本来想了解更多关于夏季开发计划的内容，但我想这得等 str4d 在的时候了 20:06:43 &lt;manas&gt; zzz：当然 20:06:43 &lt;zzz&gt; 任何非关键的 UI 事项都得等我们把 UI 分支合并之后再说，希望很快就能完成 20:06:49 &lt;zzz&gt; 会议还有其他事项吗？ 20:07:06 &lt;zzz&gt; 很高兴在这里见到你，backup 20:07:14 * zzz grabs the baffer 20:07:40 &lt;manas&gt; 我想提议定期举行 reseed 运营者（负责发布引导种子的管理员）会议 20:07:45 &lt;manas&gt; 你觉得怎样，backup ? 20:08:19 &lt;zzz&gt; 我 +1 20:08:38 &lt;backup&gt; 是的，好主意 20:08:44 &lt;zzz&gt; 不过我先让你们继续讨论…… 20:08:50 * zzz *bafs* the meeting closed </div>
