---
title: "I2P 开发者会议 - 2017年8月1日"
date: 2017-08-01
author: "zzz"
description: "I2P 2017年8月1日开发会议记录。"
categories: ["meeting"]
---

## 快速回顾

<p class="attendees-inline"><strong>出席：</strong> dg, echelon, lazygravy, manas, str4d, zzz</p>

## 会议记录

<div class="irc-log"> 20:01:06 &lt;zzz&gt; 0) 嗨 20:01:06 &lt;zzz&gt; 1) 0.9.31/32 更新（zzz） 20:01:07 &lt;zzz&gt; 2) 34C3 预算规划（zzz/echelon） 20:01:09 &lt;zzz&gt; 0) 嗨 20:01:11 &lt;zzz&gt; 嗨 20:01:17 &lt;manas&gt; 你好 20:01:28 &lt;zzz&gt; 1) 0.9.31/32 更新（zzz） 20:01:48 &lt;zzz&gt; 经过一些延误，我们现在进入了 .31 的代码审查阶段，截止日期是 6 号（星期日） 20:02:11 &lt;zzz&gt; 预计 7 号进行网络内更新发布，随后会提供软件包等 20:02:29 &lt;zzz&gt; 这将把 .32 的发布推到十月上旬到中旬 20:03:01 &lt;zzz&gt; 这次有大量 UI 变更，大家如果可以请测试并审查 20:03:07 &lt;zzz&gt; 关于 1) 还有别的吗？ 20:03:50 &lt;dg&gt; 只有一点：在想我们要把哪个版本放进 Debian 20:04:00 &lt;dg&gt; 我不确定现在考虑“稳定版发布”会不会为时过早。 20:04:14 &lt;manas&gt; 我一直在测试，看起来不错 :) 20:04:29 &lt;zzz&gt; 我正尝试联系 mhatta 询问这些问题，因为他还没有向我们透露他的计划。 20:04:41 &lt;zzz&gt; 关于 1) 还有别的吗？ 20:04:55 &lt;lazygravy&gt; dg：下一次 Debian 稳定版发布在两年后——还有时间 20:05:06 &lt;i2pr&gt; [Slack/str4d] 请注意，在达到那一步之前我们有很长的窗口期 20:05:10 &lt;i2pr&gt; [Slack/str4d] 因为 Stretch 刚刚发布 20:05:34 &lt;dg&gt; lazygravy：说得通，但我想看看是否有人已有计划，或者我们是否应该考虑对发布流程做某种结构性的调整 20:05:34 &lt;dg&gt; 我这边没有别的了 20:06:07 &lt;zzz&gt; 2) 34C3 预算规划（zzz/echelon） 20:06:28 &lt;zzz&gt; 我今天想做的是就每人资助额度达成一致。如有需要，我们可以在后续会议上再审查总额 20:06:54 &lt;zzz&gt; 在 zzz.i2p 上我提议较去年提高：reseeders（重种服务器）为 500 欧元，核心贡献者为 1500 欧元，特殊情况为 2000 欧元 20:07:04 &lt;zzz&gt; 有意见吗？ 20:07:21 &lt;eche|on&gt; 对我来说可以 20:07:47 &lt;eche|on&gt; btw: http://echelon.i2p/donations/index.html 已更新 20:07:55 &lt;i2pr&gt; [Slack/str4d] 我觉得这很合理 20:07:56 &lt;manas&gt; 有点延迟，抱歉。看起来不错 20:08:09 &lt;zzz&gt; eche|on，你希望大家把申请通过电子邮件发给你吗？如果是的话，截止日期是什么时候？ 20:08:40 &lt;eche|on&gt; 请发邮件，在活动前及时提交。我们要在这里讨论，还是我自己处理就行？ 20:09:07 &lt;zzz&gt; 最晚我们需要在大会售票开始前拿到 20:09:31 &lt;eche|on&gt; 是的 20:09:43 &lt;eche|on&gt; 为了统计需要多少张票。那就定在十月底吧 20:10:09 &lt;zzz&gt; 不过我建议大家尽早给你发邮件，特别是如果他们不确定能拿到多少、或有特殊情况、或在买机票前需要知道的话 20:10:15 &lt;manas&gt; 好的，我会发一封邮件 20:10:38 &lt;eche|on&gt; 好的，那就定在九月底 20:10:45 &lt;eche|on&gt; 留两个月时间来考虑可以的 20:10:57 &lt;zzz&gt; 在你们的邮件里，请提出一个具体金额。另外再强调一下：这是报销实际交通票务成本，不是津贴 20:11:21 &lt;zzz&gt; 好的，那我们把总预算放到十月会议的议程上 20:11:39 &lt;manas&gt; 这个金额包含大会门票费用吗 20:11:52 &lt;zzz&gt; 不包含，我们会单独购买或报销大会门票 20:12:06 &lt;eche|on&gt; 好的，太棒了 20:12:09 &lt;manas&gt; 好的 20:12:27 &lt;zzz&gt; 关于 2) 还有别的吗？ 20:13:26 &lt;zzz&gt; 这次会议还有其他事项吗？ 20:15:00 * zzz *bafs* 会议结束 </div>
