---
title: "I2P 开发者会议 - 2017年6月06日"
date: 2017-06-06
author: "zzz"
description: "2017年6月6日的 I2P 开发会议记录。"
categories: ["meeting"]
---

## 快速回顾

<p class="attendees-inline"><strong>出席：</strong> backup, lazygravy, manas, psi, str4d, zzz</p>

## 会议记录

<div class="irc-log"> 20:00:18 &lt;zzz&gt; 0) 嗨 20:00:18 &lt;zzz&gt; 1) 0.9.31 更新（zzz） 20:00:18 &lt;zzz&gt; 2) UI（用户界面）分支状态 - (str4d) 20:00:18 &lt;zzz&gt; 3) I2P Summer Dev（夏季开发）计划 - (str4d) 20:00:18 &lt;zzz&gt; 4) EdDSA 更新 - (str4d) 20:00:18 &lt;zzz&gt; 5) 34C3 筹划（zzz/echelon） 20:00:18 &lt;zzz&gt; 6) 定期 Reseed 运营者会议（manas） 20:00:24 &lt;zzz&gt; 0) 嗨 20:00:26 &lt;manas&gt; Hello :) 20:00:26 &lt;zzz&gt; 嗨 20:00:34 &lt;psi&gt; 哦嗨 20:00:40 &lt;i2pr&gt; [Slack/str4d] Hi 20:00:58 &lt;zzz&gt; 1) 0.9.31 更新（zzz） 20:01:00 &lt;backup&gt; Hi 20:01:37 &lt;zzz&gt; 好的，提交截止日期还有三周半，我们按计划推进，不过 31 的大部分路线图（从 29 和 30 推迟过来的）将再次推迟 20:01:54 &lt;zzz&gt; 标签冻结是在昨天 20:02:03 &lt;zzz&gt; 关于 1) 还有别的吗？ 20:02:23 &lt;backup&gt; 我今天发出了一些 reseed 更新 20:02:26 &lt;psi&gt; .31 里 i2pd 有什么值得注意的更改吗？ 20:03:01 &lt;zzz&gt; 不知道 i2pd 的进展，但没有 i2np 的变更 20:03:15 &lt;zzz&gt; 31 的大部分将是 UI 的内容（见第 2 项） 20:03:21 &lt;zzz&gt; 关于 1) 还有别的吗？ 20:03:51 &lt;psi&gt; 好 20:03:51 &lt;i2pr&gt; [Slack/str4d] 新网站首页的 CSS 也会同时上线 20:04:07 &lt;manas&gt; str4d: 酷 20:04:28 &lt;zzz&gt; 2) UI 分支状态 - (str4d) 20:04:31 &lt;zzz&gt; str4d 请开始 20:04:33 &lt;i2pr&gt; [Slack/str4d] （希望也能有一些内部页面的 CSS，但这取决于 Elio 的时间安排） 20:04:55 &lt;i2pr&gt; [Slack/str4d] UI 分支已合并！ 20:05:36 &lt;i2pr&gt; [Slack/str4d] 已有几位在审阅并反馈；感谢参与 20:05:39 &lt;zzz&gt; 我鼓励大家进行测试，并把有问题或无问题的情况添加到工单 #1996 20:05:59 &lt;zzz&gt; str4d，当你做更改时务必提升修订号 rev，这样评论才有意义 20:06:26 &lt;i2pr&gt; [Slack/str4d] 好 20:06:32 &lt;zzz&gt; 关于 2) 还有别的吗？ 20:06:59 &lt;i2pr&gt; [Slack/str4d] 大部分 bug 已经处理；如果有时间我会尝试回应主观性的观点 20:07:42 &lt;zzz&gt; 3) I2P Summer Dev 计划 - (str4d) 20:07:46 &lt;zzz&gt; str4d 请开始 20:08:14 &lt;i2pr&gt; [Slack/str4d] 因为网站合并问题，Summer Dev 晚了一天启动，但现在已经上线！ 20:08:46 &lt;i2pr&gt; [Slack/str4d] 接下来是有趣的部分：开展相关任务 20:09:32 &lt;i2pr&gt; [Slack/str4d] 我会把想法清单发到 Dev 论坛，让大家看到建议内容 20:09:39 &lt;zzz&gt; 我记得你已经就此开了两次会了…… 20:09:57 &lt;manas&gt; 我有个在 Tor 上并行 rsync 传输的脚本，打算改一改变成通过 I2P 进行传输 :) 20:09:58 &lt;i2pr&gt; [Slack/str4d] 开过一次，上周那次没人来 20:10:02 &lt;zzz&gt; 你希望大家做些什么来帮忙？ 20:10:35 &lt;zzz&gt; 另外，PR 计划是什么？ 20:11:32 &lt;i2pr&gt; [Slack/str4d] PR 计划是每隔几周发布一篇关于 Summer Dev 某个方面的新博客文章 20:11:44 &lt;i2pr&gt; [Slack/str4d] 但这很大程度上取决于有人在做这些事情 20:12:07 &lt;i2pr&gt; [Slack/str4d] 指标收集是大头 20:12:36 &lt;manas&gt; 我看了第一次会议的记录，似乎是一些目前我还不太了解的技术内容 :P 20:12:45 &lt;zzz&gt; 很好。关于 3) 还有别的吗？ 20:13:12 &lt;i2pr&gt; [Slack/str4d] 主要是取得进展 20:13:24 &lt;manas&gt; 指标收集会不错，也许做个 Java 插件，我可以输入一个 destination，然后它收集指标和/或运行测速？ 20:13:39 &lt;manas&gt; 不确定对此的计划方向是什么 20:13:41 &lt;i2pr&gt; [Slack/str4d] 有可能，是的 20:13:50 &lt;manas&gt; 那会很酷 20:14:02 &lt;i2pr&gt; [Slack/str4d] 我计划的方向是 metrics.torproject.org 20:14:21 &lt;i2pr&gt; [Slack/str4d] 当然不是那些具体的指标 20:14:30 &lt;manas&gt; 对 20:14:41 &lt;i2pr&gt; [Slack/str4d] 而是为我们做一个类似的设置 20:14:59 &lt;i2pr&gt; [Slack/str4d] 关键指标是 tunnel / 网络性能 20:15:39 &lt;zzz&gt; 目标不错，但在 Tor 中容易的事情对我们来说都很难，他们有集中式的控制 20:15:40 &lt;i2pr&gt; [Slack/str4d] 所以，如果有人能看看 Tor 使用其 bwauth 代码运行的那些测试，将会非常有帮助 20:15:55 &lt;i2pr&gt; [Slack/str4d] 同意 20:16:02 &lt;manas&gt; 是啊。我记得你在哪儿提过 Tor 在指标收集方面尊重隐私的做法。如果有相关的文档/论文，读一读会很好 20:16:06 &lt;i2pr&gt; [Slack/str4d] 但指标本质上会是集中式的 20:16:34 &lt;i2pr&gt; [Slack/str4d] freehaven.net/anonbib 上有一些论文 20:16:45 &lt;zzz&gt; 关于 3) 还有别的吗？ 20:16:54 &lt;manas&gt; 谢谢，我会看一看 20:16:55 &lt;i2pr&gt; [Slack/str4d] 但不确定有多少涉及他们的具体设置 20:17:12 &lt;i2pr&gt; [Slack/str4d] 这个月的另一件事是提案工作 20:17:36 &lt;zzz&gt; 4) EdDSA 更新 - (str4d) 20:17:39 &lt;zzz&gt; str4d 请开始 20:17:40 &lt;i2pr&gt; [Slack/str4d] 我在启动博客文章里列出了我认为相关的一堆提案 20:17:48 &lt;i2pr&gt; [Slack/str4d] zzz，别这么快 20:17:57 &lt;i2pr&gt; [Slack/str4d] 我在用手机，打字不快 20:18:20 &lt;i2pr&gt; [Slack/str4d] 3) 续 20:18:53 &lt;i2pr&gt; [Slack/str4d] 这个月剩下的时间我会审阅并推进这些提案 20:19:09 &lt;i2pr&gt; [Slack/str4d] 不过我真的希望能看到一两篇关于其中一些提案的博客文章 20:19:18 &lt;zzz&gt; 这些提案与第 3 项的 Summer Dev 有什么关系？ 20:19:43 &lt;i2pr&gt; [Slack/str4d] Summer Dev 关注的是速度 20:20:07 &lt;i2pr&gt; [Slack/str4d] 我们有几个与性能相关的未决提案 20:20:42 &lt;i2pr&gt; [Slack/str4d] 我希望能把其中一些传达给更广泛的社区 20:20:48 &lt;zzz&gt; 好 20:20:55 &lt;zzz&gt; 关于 3) 还有别的吗？ 20:20:56 &lt;i2pr&gt; [Slack/str4d] 实际上，这对新加入的人来说是个很好的任务 20:21:12 &lt;i2pr&gt; [Slack/str4d] 花时间阅读提案 20:21:18 &lt;i2pr&gt; [Slack/str4d] 阅读相关文档 20:21:28 &lt;i2pr&gt; [Slack/str4d] 然后把它消化成一篇博客文章 20:21:37 &lt;manas&gt; str4d：任务是阅读提案，理解并在博客文章里简化/解释它们？ 20:21:44 &lt;manas&gt; 哎你的消息刚进来，延迟了 20:21:46 &lt;manas&gt; :) 20:21:49 &lt;i2pr&gt; [Slack/str4d] 没错！ 20:21:54 &lt;manas&gt; 我会看看那些提案，str4d  20:22:02 &lt;manas&gt; 我会觉得那很有意思 20:22:13 &lt;i2pr&gt; [Slack/str4d] 传达提案是什么，以及它为何对性能和隐私都很重要 20:22:27 &lt;manas&gt; 是的，那会是个不错的博客系列 :) 20:22:37 &lt;manas&gt; 希望还能引发富有成果的讨论 20:22:45 &lt;i2pr&gt; [Slack/str4d] 没错 ;) 20:23:09 &lt;zzz&gt; 关于 3) 还有别的吗？ 20:23:16 &lt;i2pr&gt; [Slack/str4d] 好的，现在我算是讲完 3) 了 20:23:31 &lt;zzz&gt; 4) EdDSA 更新 - (str4d) 20:23:34 &lt;zzz&gt; str4d 请开始 20:23:43 &lt;i2pr&gt; [Slack/str4d] 这边没有进展 20:24:04 &lt;i2pr&gt; [Slack/str4d] 该分支前段时间用我库中的最新代码更新了 20:24:19 &lt;i2pr&gt; [Slack/str4d] 但因为忙 UI，这段时间没空审阅 20:24:27 &lt;zzz&gt; 延到下次会议，还是此项已经完成或无关？ 20:25:07 &lt;i2pr&gt; [Slack/str4d] 主要问题是确保对 sigtypes 的语义变更不会意外破坏其他东西 20:26:07 &lt;i2pr&gt; [Slack/str4d] 如果有人愿意帮忙，那当然很好，但我会把 Summer Dev 放在更高的优先级 20:26:32 &lt;i2pr&gt; [Slack/str4d] 所以我暂时搁置 20:26:51 &lt;zzz&gt; 延到下次会议，还是此项已经完成或无关？ 20:27:05 &lt;i2pr&gt; [Slack/str4d] 我刚才说了 20:27:21 &lt;i2pr&gt; [Slack/str4d] 暂时搁置，所以既不是完成也不是无关，但先从议程上移除 20:27:27 &lt;zzz&gt; 不知道对“table”该怎么处理。把它放到议程上还是不放？ 20:27:53 &lt;zzz&gt; 好的，那么 test2 分支已经废弃了，如果我做任何分支工作，我会新建一个 20:28:02 &lt;zzz&gt; 好的，关于 4) 还有别的吗？ 20:29:01 &lt;zzz&gt; 5) 34C3 筹划（zzz/echelon） 20:29:25 &lt;zzz&gt; 我想 ech 不在。先行提醒一下，我们将在下个月或八月举行预算会议 20:29:33 &lt;manas&gt; 好的 20:29:56 &lt;i2pr&gt; [Slack/str4d] ACK 20:29:57 &lt;zzz&gt; 我们有充足的资金可以发放，但一如既往，我们奖励有贡献的人 20:30:16 &lt;zzz&gt; 所以帮助项目，项目也会帮助你 20:30:18 &lt;manas&gt; 我在看机票和酒店。基本都搞定了 20:30:21 &lt;zzz&gt; 现在正是时候 20:30:26 &lt;lazygravy&gt; （尤其是 btc 疯狂的价格） 20:30:36 &lt;zzz&gt; 更多内容放到接下来的会议 20:30:45 &lt;manas&gt; 酒店似乎很快就满了，所以如果打算去，现在就该尽快（ASAP）开始查找了 20:30:52 &lt;zzz&gt; 是的 20:30:57 &lt;zzz&gt; 关于 5) 还有别的吗？ 20:31:03 &lt;i2pr&gt; [Slack/str4d] +1 20:32:01 &lt;zzz&gt; 6) 定期 Reseed 运营者会议（manas） 20:32:03 &lt;zzz&gt; manas 请开始 20:32:26 &lt;manas&gt; http://zzz.i2p/topics/2341-meeting-reseed-operators-13-june-8-pm-utc-in-i2p-reseed - 我们计划在下周于 #i2p-reseed 举行首次 reseed 会议，6 月 13 日 UTC 时间晚上 8 点 20:32:46 &lt;manas&gt; 这些就是一般的讨论要点，我会把提到的帖子做个总结 20:32:59 &lt;manas&gt; 下周见，谢谢 :) 20:33:12 &lt;zzz&gt; 很好，感谢你组织，我鼓励大家参加 20:33:18 &lt;zzz&gt; 关于 6) 还有别的吗？ 20:33:26 &lt;manas&gt; 就这些 20:34:21 &lt;lazygravy&gt; 回到（3）会不会不合适？ 20:34:35 &lt;manas&gt; 怎么了，gravy 20:34:45 &lt;lazygravy&gt; 我对收集这一侧感兴趣，str4d，能否安排个时间聊聊？最好在周末 20:34:47 &lt;zzz&gt; 3) gravy 请开始 20:35:00 &lt;manas&gt; 可以在 #i2p-science 进行讨论吗？ 20:35:45 &lt;lazygravy&gt; manas：只要有个预定时间就行 :) 20:36:01 &lt;lazygravy&gt; 现在不必决定时间。我只是想先提出来 20:36:06 &lt;manas&gt; 好的 20:36:48 &lt;manas&gt; 我会觉得很有意思 20:37:01 &lt;zzz&gt; 关于 3) 还有别的吗？ 20:37:43 &lt;lazygravy&gt; 我这边没有了 20:37:48 &lt;zzz&gt; 这次会议还有其他事项吗？ 20:37:56 * zzz 寻找 baffer 20:39:02 * zzz *b*a*f*s* 结束了会议 </div>
