---
title: "I2P 开发者会议 - 2017年4月04日"
date: 2017-04-04
author: "zzz"
description: "2017年4月04日的 I2P 开发会议记录。"
categories: ["meeting"]
---

## 快速回顾

<p class="attendees-inline"><strong>出席：</strong> atoi, echelon, manas, orignal, randomrng, str4d, z3r0fox, zzz</p>

## 会议记录

<div class="irc-log"> 20:00:05 &lt;zzz&gt; 0) 嗨 20:00:05 &lt;zzz&gt; 1) 0.9.30 更新 (zzz) 20:00:05 &lt;zzz&gt; 2) UI 分支状态 - (str4d) 20:00:05 &lt;zzz&gt; 3) I2P 夏季开发计划 - (str4d) 20:00:05 &lt;zzz&gt; 4) EdDSA 更新 - (str4d) 20:00:09 &lt;zzz&gt; 0) 嗨 20:00:12 &lt;zzz&gt; 嗨 20:00:28 &lt;manas&gt; 你好 20:00:33 &lt;eche|on&gt; 嗨 20:01:00 &lt;zzz&gt; 1) 0.9.30 更新 (zzz) 20:01:24 &lt;zzz&gt; 好的，进展顺利，测试者发现了一些问题，这很棒。Jetty 9 到目前为止推进得相当顺利 20:01:35 &lt;z3r0fox&gt; 嗨！o/ 20:01:54 &lt;zzz&gt; 我已经找出了 zzz.i2p 上需要更新的插件……为达到最佳效果，这些需要在发布前重新构建 20:01:56 &lt;eche|on&gt; 基本是的 20:02:04 &lt;eche|on&gt; 除了旧的 Jetty 配置文件 20:02:24 &lt;zzz&gt; 很高兴我们现在就做，这样就能为 stretch 和 zesty 做好准备 20:02:36 &lt;eche|on&gt; 是的 20:02:56 &lt;zzz&gt; 感谢 echelon 和其他人进行测试。为了获得更多测试，可能会比平常更早把一个开发构建标记为 -rc 20:03:12 &lt;eche|on&gt; 好的 20:03:20 &lt;orignal_&gt; 嗨 20:03:34 &lt;zzz&gt; 我把提交截止日期定在 4 月 28 日（星期五），发布在 5 月的第一周 20:03:54 &lt;zzz&gt; 关于 1) 还有别的吗？ 20:04:15 &lt;atoi&gt; Java 什么时候会有 GOST 签名？ 20:04:41 &lt;eche|on&gt; 2019 20:05:01 &lt;zzz&gt; atoi 我们还没有同意该提案；如果同意的话，考虑到优先级，最好的估计是明年年底 20:05:02 &lt;eche|on&gt; 不过对 1 没意见，我们推迟 UII 很好 20:05:54 &lt;zzz&gt; 但我提出了其他一些提案（136 和 137），以便更容易引入新的签名类型 20:06:00 &lt;zzz&gt; 关于 1) 还有别的吗？ 20:06:02 &lt;atoi&gt; 迫不及待想让 GOST 跑起来  20:07:22 &lt;zzz&gt; 2) UI 分支状态 - (str4d) 20:07:35 &lt;zzz&gt; str4d，你的 UI 分支最新进展如何？ 20:07:53 &lt;str4d&gt; 过去几周 UI 分支相对稳定 20:08:28 &lt;zzz&gt; 计划是在 5 月上旬提交提案，以赶上 .31 ？ 20:08:57 &lt;str4d&gt; 有一些主题更新需要我整合并提交，以回应一些反馈，但从结构上看基本就绪了 20:09:08 &lt;str4d&gt; 嗯 20:09:13 &lt;zzz&gt; 好，太棒了 20:09:19 &lt;zzz&gt; 关于 2) 还有别的吗？ 20:09:24 &lt;eche|on&gt; 等不及要测试了^^ 20:10:00 &lt;str4d&gt; 如果有人想测试但不想麻烦地自己构建，一旦下一批主题更改合入，我会放出一个 i2pupdate.zip 20:10:18 &lt;eche|on&gt; 我等提案... 20:11:02 &lt;zzz&gt; 3) I2P 夏季开发计划 - (str4d) 20:11:19 &lt;zzz&gt; str4d 计划是什么？ 20:11:47 &lt;str4d&gt; 好的，sadie 和我讨论了一些想法，结论是这次 Summer Dev 我们应该专注于速度 20:12:37 &lt;str4d&gt; 因为 a) 这是去年的逻辑延伸（我们让应用更容易使用 I2P，但现在需要让它们*想要*使用），以及 b) 它已经涵盖了我们现有路线图的大约一半 20:13:37 &lt;zzz&gt; 好，我们在哪能看到这些计划，以及如何找到人来做？ 20:14:06 &lt;str4d&gt; sadie 记录了我唠叨的笔记，所以我会去烦她要过来 :) 20:14:18 &lt;str4d&gt; 我基本的想法是这意味着： 20:14:51 &lt;str4d&gt; - 推进影响速度的各种提案（LS2、更新的端到端加密、massive multihoming（大规模多宿主）） 20:15:24 &lt;str4d&gt; - 搞一个类似 Tor 的 bwauth 的东西运行起来，这样我们就可以开始收集专门关于网络速度的指标 20:16:27 &lt;manas&gt; 我在想写一些代码，用不同的程序（rsync、种子下载、sftp 等）来测试 I2P 的速度 20:16:34 &lt;str4d&gt; - 通过 I2CP 暴露 tunnel 选择（类似 psi 的 lua 东西） 20:16:51 &lt;manas&gt; 如果有用/有趣的话，我可以分享 20:16:51 &lt;randomrng&gt; massive multihoming &lt;3 20:17:00 &lt;zzz&gt; 听起来不错。我们要把这个放到下个月会议的议程上以获取更新吗？ 20:17:00 &lt;str4d&gt; - 短期内的 ElGamal 加速 20:17:17 &lt;str4d&gt; 是的。 20:17:35 &lt;zzz&gt; 我注意到 .30 路线图上大多数内容——仅在 3 个月前的 CCC 上制定的——完全是虚构的，将会被推迟。我很快会更新它。 20:18:10 &lt;zzz&gt; 关于 3) 还有别的吗？ 20:18:16 &lt;str4d&gt; 离正式开始还有两个月。我会继续和 sadie 聊，完善一个计划，但我们真正需要的是有人挑选他们想要去做的事情 20:18:32 &lt;str4d&gt; manas 已经领先一步了 ;P 20:18:35 &lt;orignal_&gt; 哪种加速？ 20:18:48 &lt;str4d&gt; orignal_，表的预计算 20:18:48 &lt;manas&gt; :) 20:19:03 &lt;orignal_&gt; 是我的，还是别的？ 20:19:09 &lt;zzz&gt; 如果你和 sadie 把框架和选项文档化，那会帮助大家挑选要做的事情 20:19:22 &lt;str4d&gt; +1 20:19:30 &lt;zzz&gt; 关于 3) 还有别的吗？ 20:19:35 &lt;str4d&gt; orignal_，不会是你的，因为那直接利用了 OpenSSL，而我们无法使用它 20:19:52 &lt;orignal_&gt; 我是说原理 20:20:03 &lt;orignal_&gt; 不是实现 20:20:28 &lt;str4d&gt; 哦，是的，很可能基于你的（不过我自己也想弄懂其中的数学） 20:21:03 &lt;zzz&gt; 4) EdDSA 更新 - (str4d) 20:21:10 &lt;orignal_&gt; 知道了，挺好  :) 20:21:13 &lt;zzz&gt; str4d，EdDSA 进展如何？ 20:21:39 &lt;str4d&gt; 我刚推送了 EdDSA-Java 0.2.0，距离上次发布已经一年多了 20:22:28 &lt;orignal_&gt; 有什么变化？ 20:22:37 &lt;str4d&gt; 包含各种清理、即将成为标准的 PKI 编码、修复的 JCA 命名、一个 Security Provider，并且由于第三方对其进行了审计，现在实际上应该是常数时间的 20:22:59 &lt;str4d&gt; 我已经把代码拉到了 i2p.i2p.zzz.test2 中 20:23:26 &lt;orignal_&gt; 有任何速度提升吗？ 20:23:30 &lt;str4d&gt; 但现在需要的是测试，以确认一切仍然工作良好 20:23:45 &lt;zzz&gt; 你做了多少测试？ 20:23:58 &lt;str4d&gt; orignal_，由于将其改为常数时间，签名速度有所下降（但幅度不大） 20:24:06 &lt;str4d&gt; zzz，EdDSA 代码本身测试得很充分 20:24:20 &lt;orignal_&gt; 签名还是验证是常数时间？ 20:24:32 &lt;zzz&gt; 我对常数时间仍持怀疑态度，但如果我们不这样做，大家都会抱怨 20:24:39 &lt;str4d&gt; 签名（验证从来不是常数时间，因为没有秘密信息） 20:25:01 &lt;zzz&gt; str4d，你目标是 31 还是 30？ 20:25:02 &lt;str4d&gt; 我还没测试的是它与 I2P 其余部分的交互，特别是与 JCA 命名修复相关的部分 20:25:39 &lt;zzz&gt; 正如我在 zzz.i2p 上发的那样，我认为追逐某些 RFC 的命名指南是徒劳的 20:25:47 &lt;str4d&gt; 可能离 30 太近了，不适合合入，因为我们是直接使用代码而不是库 20:25:50 &lt;orignal_&gt; 性能瓶颈在验证 20:26:22 &lt;str4d&gt; 对我的库来说，在 0.2.0 之前修正这些问题是合理的，因为之前没有 Provider，所以没有人使用 JCA 名称 20:26:26 &lt;zzz&gt; str4d，由于你做过的 javadoc 更改我在 .29 已经修过了，这个提案在合并时也会是地狱，不会有趣的 20:27:14 &lt;str4d&gt; 好的，听起来计划是把 i2p.i2p 合并进 .test2，解决合并冲突，然后让大家测试 20:27:25 &lt;zzz&gt; 但我们一直都有一个 provider。你在 test2 里的更改倾向于采用某个 GitHub PR，而不是我已经做过的实现同样事情的方案，所以我对整个事情有点怀疑 20:27:42 &lt;zzz&gt; 如果你愿意，可以按那种方式提案，或者把痛苦留到反向提案时再处理 20:28:23 &lt;str4d&gt; 是的，但说实话，我怀疑没人用它 20:28:31 &lt;zzz&gt; 就像我说的，我听你的，这代码最初是你写的，但我还是想仔细看看 20:29:11 &lt;zzz&gt; 我有一个带有 EdDSA 家族密钥的 router 可以测试。记不清是什么格式了。记得我差不多在 4 个月前就做了这些修复，此后我们一直在等你和你的 RFC 朋友们 :) 20:29:11 &lt;str4d&gt; （那些没有直接导入 i2p.jar 的人，升级时本来就需要做迁移） 20:29:32 &lt;zzz&gt; 关于 4) 还有别的吗？ 20:30:08 &lt;str4d&gt; 我这边没有了 :) 20:30:13 * zzz 寻找 baffer 20:30:19 &lt;zzz&gt; 会议还有其他事项吗？ 20:31:20 &lt;str4d&gt; Tor 下一次 tor-dev 会议大概在九月，地点很可能在蒙特利尔 20:31:33 &lt;orignal_&gt; 什么时候？ 20:31:53 &lt;z3r0fox&gt; 不错 20:31:55 &lt;str4d&gt; ------------------------------------^ 20:31:56 &lt;zzz&gt; 会议还有其他事项吗？ 20:32:14 &lt;str4d&gt; 我打算去 20:32:28 &lt;zzz&gt; 打算换队伍了？ 20:32:47 &lt;str4d&gt; 只是想影响他们 ;) 20:33:14 &lt;zzz&gt; 省省机票钱吧，那是不可能的 20:33:24 &lt;manas&gt; 是啊，蒙特利尔不错 :) 20:33:27 &lt;str4d&gt; 也希望到那时 Summer Dev 刚结束，我们会有一些不错的速度改进可以在那里谈论 20:34:28 * zzz *BAFS*** 会议结束 </div>
