---
title: "I2P 开发者会议 - 2017年3月7日"
date: 2017-03-07
author: "zzz"
description: "2017年3月7日的 I2P 开发会议记录。"
categories: ["meeting"]
---

## 快速回顾

<p class="attendees-inline"><strong>出席：</strong> echelon, manas, zzz</p>

## 会议记录

<div class="irc-log"> 20:00:25 &lt;zzz&gt; 0) 嗨 20:00:25 &lt;zzz&gt; 1) Tails 维护者 (zzz) http://zzz.i2p/topics/2108 20:00:25 &lt;zzz&gt; 2) 0.9.30 更新 (zzz) 20:00:25 &lt;zzz&gt; 3) UI 分支状态 - 放到 .30 还是 .31? (str4d) 20:00:25 &lt;zzz&gt; 4) Jetty 9 分支状态 - 放到 .30 还是 .31? (zzz) 20:00:30 &lt;zzz&gt; 0) 嗨 20:00:32 &lt;zzz&gt; 嗨 20:00:50 &lt;manas&gt; 你好 20:00:54 &lt;zzz&gt; 1) Tails 维护者 (zzz) http://zzz.i2p/topics/2108 20:01:16 &lt;zzz&gt; 如大多数人所知，Tails 和我已同意从 Tails 中移除 i2p 20:01:34 &lt;zzz&gt; 这将在 Tails 2.12 中生效，预计大约 6 周后发布 20:01:43 &lt;eche|on&gt; 嗨 20:01:57 &lt;eche|on&gt; ok 20:01:59 &lt;zzz&gt; 很遗憾，但我们别无选择。如果有人自愿维护，我们会重新申请 20:02:08 &lt;zzz&gt; 关于 1) 还有别的吗？ 20:02:45 &lt;eche|on&gt; 可惜，但短期内不会改变 (tm) 20:03:07 &lt;manas&gt; 是啊。可惜 33C3 上那个人没成 20:03:30 &lt;zzz&gt; 嗯 20:03:40 &lt;zzz&gt; 2) 0.9.30 更新 (zzz) 20:04:23 &lt;zzz&gt; 好的，我们距 .29 发布已经一周了，我们的计划是标准的 8 周周期。大的改动在 3 月中旬前合入，4 月下旬发布 20:04:51 &lt;zzz&gt; 有几个重大的提案在等着处理，我们会在 3) 和 4) 里讨论 20:05:17 &lt;zzz&gt; 关于 2) 还有别的吗？ 20:05:51 &lt;eche|on&gt; 我 5 月 1 日不在 20:06:00 &lt;eche|on&gt; 或者更准确地说 4 月 30 日-5 月 2 日 20:07:00 &lt;zzz&gt; 这两个提案都很重要，因为很难回退。一旦我们把它们提案，在发布前就必须让它们工作起来 20:07:07 &lt;zzz&gt; *release 20:07:29 &lt;eche|on&gt; 对 20:07:57 &lt;zzz&gt; 3) UI 分支状态 - 放到 .30 还是 .31? (str4d) 20:08:34 &lt;zzz&gt; 这是个巨大改动，尽管最初宣传为一次小幅刷新，而且只是更新控制台 UI 的几个部分中的第 1 部分 20:08:54 &lt;zzz&gt; diff 有 77K 行，新增 500+ 个文件，修改 200+ 个文件 20:09:06 &lt;eche|on&gt; 我倾向于每个发布只进 1 个提案，而不是都放到 .30 20:09:07 &lt;zzz&gt; str4d，进展如何？你想把它提案进 .30 吗？ 20:09:27 &lt;eche|on&gt; 而且 jettty9 更重要，把 UI 推到 .31 20:11:07 &lt;zzz&gt; 关键是，如果作者没有时间在发布前修问题，我们就不想把东西提案进来。否则发布可能会无限期推迟 20:11:39 &lt;eche|on&gt; 对 20:11:46 &lt;zzz&gt; 所以无论何时提案，我们都需要 str4d 确认他会在这里响应问题 20:11:54 &lt;zzz&gt; str4d，你打算怎么做？ 20:12:15 &lt;eche|on&gt; str4d 在吗？ 20:13:11 &lt;zzz&gt; 不知道。我觉得这个分支真的有点脱离他掌控了，打着小改的旗号，结果变得庞大无比。我想他已经折腾了一年了。 20:13:38 &lt;zzz&gt; 我想我们之后得再跟进 str4d 20:13:54 &lt;zzz&gt; 关于 3) 还有别的吗？ 20:14:03 &lt;manas&gt; 他最近确实提到过一个分支 20:14:17 &lt;manas&gt; 我还没测试，我去 clone 一下 20:15:23 &lt;zzz&gt; 这……挺有意思的。我会说，他走的方向和我过去几年的做法不太一样。我无法预估大家总体的反应。 20:15:42 &lt;zzz&gt; 关于 3) 还有别的吗？ 20:16:16 &lt;zzz&gt; 4) Jetty 9 分支状态 - 放到 .30 还是 .31? (zzz) 20:17:03 &lt;zzz&gt; 这个 diff 大约 3k 行。我已经让标准构建在我的分支上跑起来了，也包括针对 stretch 的构建。我还没测试 wheezy/precise/jessie/trusty 的旧版本构建 20:17:35 &lt;zzz&gt; 紧迫的是，stretch 不会带 jetty 8。看起来下个月要发布的 zesty 也不会，除非它出现在 backports 里 20:17:44 &lt;zzz&gt; 但 jetty 8 已在 12 月 EOL（停止维护） 20:18:17 &lt;eche|on&gt; jetty8 出现在 backports 的可能性很小 20:18:20 &lt;zzz&gt; 所以风险在于 stretch 或 zesty 发布时，i2p 在它们上面不能运行 20:18:42 &lt;zzz&gt; 因此我打算在下周把我的 jetty9 分支提案进来，纳入 .30 20:19:21 &lt;eche|on&gt; 对 20:19:29 &lt;zzz&gt; 这至少会破坏以下插件：bwschedule、i2pbote、i2pcontrol、zzzot。它们至少需要重编译，可能还要重写 20:19:33 &lt;eche|on&gt; 这正是我的建议，前提是你觉得自己能搞定 20:20:46 &lt;zzz&gt; 我可以重编译 zzzot。另外 3 个就看各自作者能否发布了（分别是 cacapo、str4d、hottuna2） 20:21:40 &lt;zzz&gt; 我可以完成我这部分 20:22:07 &lt;zzz&gt; 我想如果我们等到 6/7 月的 .31，很多软件包用户会不高兴 20:22:53 &lt;eche|on&gt; 对 20:22:54 &lt;zzz&gt; 所以我打算在接下来几天把它提案进来 20:23:00 &lt;zzz&gt; 关于 4) 还有别的吗？ 20:23:08 &lt;eche|on&gt; 我会测试 20:23:28 &lt;zzz&gt; 本次会议还有别的吗？ 20:24:25 * zzz 预热 baffer 20:24:30 &lt;eche|on&gt; 据我所知暂时没有 20:25:27 * zzz *baffffs* 会议结束 </div>
