---
title: "I2P 开发者会议 - 2018年8月7日"
date: 2018-08-07
author: "zzz"
description: "I2P 开发会议记录（2018年8月7日）。"
categories: ["meeting"]
---

## 快速回顾

<p class="attendees-inline"><strong>出席：</strong> echelon, mikalv, villain, zlatinb, zzz</p>

## 会议记录

<div class="irc-log"> 20:00:05 &lt;zzz&gt; 0) 嗨 20:00:05 &lt;zzz&gt; 1) 0.9.36 状态（zzz） 20:00:05 &lt;zzz&gt; 2) LS2 状态（zzz） 20:00:05 &lt;zzz&gt; 3) 关于 bobthebuilder.i2p 和 paste.crypthost.i2p 的申请，见 http://zzz.i2p/posts/13897 20:00:05 &lt;zzz&gt; 4) 状态 scrum（zlatinb） 20:00:05 &lt;zzz&gt; 5) 重新安排 9 月 4 日的会议（zzz） 20:00:10 &lt;zzz&gt; 0) 嗨 20:00:12 &lt;zzz&gt; 嗨 20:00:21 &lt;zzz&gt; 1) 0.9.36 状态（zzz） 20:00:27 &lt;zlatinb&gt; 嗨 20:00:29 &lt;villain&gt; 大家好 20:00:34 &lt;zzz&gt; 36 版本周期已经进行了 6 周，还剩 2 周 20:00:52 &lt;mikalv&gt; 嗨 20:00:53 &lt;zzz&gt; tag freeze 在明天；提交截止日期是从本周五起一周后；计划在 8 月 20 日那一周发布 20:01:18 &lt;zzz&gt; 大家请测试。我会把下一个版本标记为 -rc 20:01:31 &lt;zzz&gt; 关于 1) 还有别的吗？ 20:02:24 &lt;zzz&gt; 2) LS2 状态（zzz） 20:02:30 &lt;zzz&gt; 我们昨天进行了第 5 次会议 20:02:47 &lt;zzz&gt; 进展顺利，但速度很慢。问题复杂且相互关联 20:03:11 &lt;zzz&gt; 我今天更新了提案（123），但仍然很粗糙 20:03:41 &lt;zzz&gt; 我们甚至还没有就目标和优先级达成一致，所以还需要一段时间，但我对这个过程感到满意 20:03:58 &lt;zzz&gt; 欢迎所有人参加，下次会议在下周一，UTC 时间晚上 6 点，地点在 #ls2 20:04:27 &lt;zzz&gt; 关于 2) 还有别的吗？ 20:05:13 &lt;zzz&gt; 3) 关于 bobthebuilder.i2p 和 paste.crypthost.i2p 的申请，见 http://zzz.i2p/posts/13897 20:05:25 &lt;zzz&gt; 这些是控制台主页的请求 20:05:33 &lt;zzz&gt; 申请人 sl 在吗？ 20:06:07 &lt;zlatinb&gt; 通常不会，因为在 $HOME 已经很晚了 20:06:27 &lt;zzz&gt; 有人对把这些加到控制台主页上有支持或反对的意见吗？ 20:07:06 &lt;zlatinb&gt; 我对添加 bob the builder 表示 +1，对新的 paste 持中立态度 20:07:13 &lt;zzz&gt; 有异议吗？ 20:07:31 &lt;mikalv&gt; 我对在控制台上提供在线服务表示 +1 20:07:55 &lt;zzz&gt; 有第二个 paste 也无妨，尤其是我们现在的那个一停就是好几周 20:08:15 &lt;zzz&gt; 不过最近它相当稳定 20:08:40 &lt;zzz&gt; 既然没有异议，我会在 36 加到控制台里 20:08:46 &lt;villain&gt; 如果有需要移除的死链，可以改为添加这些链接 20:08:50 &lt;zzz&gt; 关于 3) 还有别的吗？ 20:09:04 &lt;eche|on&gt; 没有 20:09:11 &lt;zzz&gt; zerobin 不是死掉了，只是过去的在线率不太好 20:09:46 &lt;zzz&gt; 4) 状态 scrum（zlatinb） 20:09:49 &lt;zzz&gt; zlatinb 请开始  20:10:31 &lt;zlatinb&gt; 好的，我们按顺序来，当点到你的名字时，简要说明 1) 你上个月做了什么 2) 你下个月计划做什么 3) 你是否被谁阻塞或需要帮助 20:10:57 &lt;zlatinb&gt; 我们先从新同学——villain 开始。由于这是你第一次 scrum（站会），跳过 1），只说 2）和 3） 20:11:09 &lt;zlatinb&gt; villain 请开始  20:12:24 &lt;zlatinb&gt; villain 你在吗？   20:12:34 &lt;villain&gt; 在学习 Java 和 monotone，计划在 36 发布前再修几个网站工单，正如 zzz 与 zzz 讨论的那样。并且继续多学一点 :) 20:13:00 &lt;villain&gt; 目前没有阻塞 20:13:41 &lt;zlatinb&gt; 很好。通常我们在报告结束时会说 EOT :) 20:13:48 &lt;villain&gt; 现在在研究 https://trac.i2p2.de/ticket/1583 20:13:57 &lt;villain&gt; EOT 20:13:59 &lt;villain&gt; 呵 20:14:17 &lt;zlatinb&gt; 谢谢。zzz 你下一个 20:14:37 &lt;zzz&gt; 好的。上个月主要是在打磨和测试 ntcp2，在 orignal 的帮助下 20:14:46 &lt;zzz&gt; 启动 LS2 的研究和会议 20:14:59 &lt;zzz&gt; 当然还有大量的缺陷修复 20:15:33 &lt;zzz&gt; 下个月要把 .36 发布出去，并继续推进 LS2、修复缺陷等 20:15:41 &lt;zzz&gt; 同时一路做一些代码重构 20:16:06 &lt;zzz&gt; 希望在 37 实现非 Jetty 的 SSL 向导。很遗憾 36 没做到，这个太难了 20:16:13 &lt;zzz&gt; 没有阻塞；EOT 20:17:14 &lt;eche|on&gt; 好的，我做了大量论坛管理工作，一些代码测试、捐赠与账户管理，下个月继续这些，目前没有阻塞 20:17:20 &lt;eche|on&gt; uupos 20:17:40 &lt;zlatinb&gt; 好的，那就由你继续吧，eche|on :) 20:17:51 &lt;eche|on&gt; 差不多就这些^^ 20:18:04 &lt;zlatinb&gt; 好，酷 20:18:10 &lt;zlatinb&gt; mikalv：你呢？ 20:18:14 &lt;mikalv&gt; 嗯，我这边；当前：0.9.36 的 OSX Launcher 测试版  计划：1. 继续做 OSX launcher（让它更好看，增加一些功能并提升稳定性）。2. 希望能帮助 zzz 进行 LS2 的研究和实现。3. 推出一个浏览器捆绑包的测试版 MVP/alpha。  20:18:23 &lt;mikalv&gt; 4. 继续我关于“无单点人员故障”（no-single-person-of-failure）的倡议：由托管核心服务的核心成员向其他核心成员提供访问权限，作为备份/接替，以防有人失联，这样项目就不会因类似事件受到更多影响。 20:18:28 &lt;mikalv&gt; 阻塞：希望我们能从 welt 那里拿到 i2p2.de 的 DNS 控制权。 20:18:56 &lt;mikalv&gt; 要么我要么 eche|on，至少是更活跃的人 20:19:09 &lt;zlatinb&gt; 哇，准备得很好，干得漂亮 20:19:25 &lt;zlatinb&gt; sadie 说她“可能”能来，正在呼叫 sadie 20:19:49 &lt;zlatinb&gt; str4d：有可能你在吗？ 20:19:53 &lt;eche|on&gt; Welt 联系了我，我回了，但他没有再回复 20:19:58 &lt;mikalv&gt; zlatinb：记得吗，我在加入 I2P 之前，几乎每天都做这个，做了两年呢 :p 20:20:41 &lt;mikalv&gt; 我希望拿到 DNS 域名的控制权，这样我就能更自由地更改 trac 的 IP，之后还可以调整 download 20:20:59 &lt;zlatinb&gt; Alex W. 刚刚还在但已经离开了，所以我想这就是这次 scrum 的所有人了 20:21:16 &lt;mikalv&gt; 由于这种情况，旧的已弃用服务器反向代理到新的 trac :( 20:22:04 &lt;zzz&gt; 5) 重新安排 9 月 4 日的会议（zzz） 20:22:08 &lt;zlatinb&gt; EOT 20:22:19 &lt;mikalv&gt; 嗯，抱歉 EOT 20:22:26 &lt;zzz&gt; 好，我 9 月 4 日来不了，我想其他人也有些来不了的 20:22:46 &lt;zzz&gt; 我们可以改到 9 月 5 日（周三）或 9 月 11 日（周二）？ 20:23:01 &lt;zzz&gt; 如果是 11 号，那么距 10 月 2 日的会议只有 3 周 20:23:27 &lt;zlatinb&gt; 我 9 月大部分时间都在路上，所以 5 号或 11 号都不敢保证 20:23:27 &lt;zzz&gt; 我想把 CCC 加到 9 月会议的议程上，尽管我们去年 12 月已经就资助做出了大部分决定 20:23:44 &lt;mikalv&gt; 我两个都可以，对我来说没问题 20:23:53 &lt;zzz&gt; eche|on，你呢？ 20:24:12 &lt;eche|on&gt; 11 号不行 20:24:30 &lt;zzz&gt; 周三 5 号可以吗？ 20:24:41 &lt;eche|on&gt; 5 号看起来可以  20:24:52 &lt;zzz&gt; 好，那就暂定周三 5 号 20:24:55 &lt;mikalv&gt; 好 20:25:02 &lt;zzz&gt; 关于 5) 还有别的吗？ 20:25:06 &lt;zzz&gt; 会议还有其他事项吗？ 20:25:51 * zzz 抓起 baffer 20:26:40 * zzz *bafs* 会议结束 </div>
