---
title: "I2P 开发者会议 - 2018年10月02日"
date: 2018-10-02
author: "zzz"
description: "2018年10月2日的 I2P 开发会议记录。"
categories: ["meeting"]
---

## 快速回顾

<p class="attendees-inline"><strong>出席：</strong> alex, anonymousmaybe, DogeDollars, echelon, villain, zlatinb, zzz</p>

## 会议日志

<div class="irc-log"> 20:00:00 &lt;zzz&gt; 0) 嗨 20:00:00 &lt;zzz&gt; 1) 0.9.37 开发状态 (zzz) 20:00:00 &lt;zzz&gt; 2) LS2 状态 (zzz) 20:00:00 &lt;zzz&gt; 3) 状态 scrum（敏捷例会） (zlatinb) 20:00:03 &lt;zzz&gt; 0) 嗨 20:00:05 &lt;zzz&gt; 嗨 20:00:11 &lt;zlatinb&gt; 嗨 20:00:17 &lt;zzz&gt; 1) 0.9.37 开发状态 (zzz) 20:00:41 &lt;zzz&gt; 如你们大多数人所知，我们把 37 版的发布时间提前了几周。代码提交截至日期是昨天，发布将在周四进行 20:00:57 &lt;zzz&gt; 除了默认启用 NTCP2 外，里面内容不多 20:01:28 &lt;zzz&gt; OSX 启动器赶不上这次发布，但我们看到进展非常好 20:01:54 &lt;zzz&gt; 如果一切顺利，这将是我们今年最后一次发布。接下来有节假日和 CCC，预计 38 版在一月份发布 20:01:59 &lt;zzz&gt; 关于 1) 还有别的吗？ 20:02:30 &lt;villain&gt; 大家好 20:02:43 &lt;zzz&gt; 2) LS2 状态 (zzz) 20:02:59 &lt;zzz&gt; 过去三个月我们开了 12 次会，进展缓慢但稳步向前 20:03:39 &lt;zzz&gt; 我们已经很好地理解了新加密方案所需的内容，并且就如何添加新的加密方案以及让新的 LS（LeaseSet，以下简称 LS；复数为 LSes）进出 netdb 的多数通用问题达成了一致 20:03:40 &lt;eche|on&gt; 嗨 20:04:16 &lt;eche|on&gt; 目前听起来很棒 20:04:17 &lt;zzz&gt; 我们会继续处理相关问题，比如 encrypted leasesets 和大规模多宿主，同时也将开始讨论特定新加密方案的细节 20:04:51 &lt;zzz&gt; 我预计 LS2 相关会议还会持续一段时间，所以如果你感兴趣请加入讨论 20:05:02 &lt;zzz&gt; 关于 2) 还有别的吗？ 20:05:14 &lt;eche|on&gt; 很高兴看到一些进展 20:06:14 &lt;zzz&gt; 3) 状态 scrum (zlatinb) 20:06:18 &lt;zzz&gt; 交给你了，zab 20:06:44 &lt;zlatinb&gt; 好，我们来进行 scrum，老三样：1) 你上个月在做什么 2) 你下个月打算做什么 3) 有任何阻碍吗？ 20:07:02 &lt;zlatinb&gt; villain：我想这会是你的第一次正式 scrum，所以你先来 :) 20:08:23 &lt;zlatinb&gt; villain？ 20:08:26 &lt;villain&gt; 好的，1) 发布了 asyncio SAM 库 https://github.com/l-n-s/i2plib 及其文档，用它做了一个 GUI 文件分享应用 https://github.com/l-n-s/QuickShare，学习了 JSP 在 RouterConsole 中的工作方式，为 CentOS 和 Fedora 做了第一个 rpm 软件包的发布，并为 rpm 软件包建立了一个 COPR 仓库 https://copr.fedorainfracloud.org/coprs/supervillain/I2P/ 20:08:56 &lt;zlatinb&gt; 好的，我们稍后再回到你。  zzz，要不你先来？ 20:08:59 &lt;eche|on&gt; 1) 服务器维护，处理服务器中断，财务管理 2) 继续这项工作，弄一些新贴纸， 3) 目前没有阻碍 :-) 20:09:04 &lt;villain&gt; 2) 让 Fedora 软件包使用系统库，发布后改进 Router Console 的设计，发表一篇关于通过 SAM API 进行 I2P 应用开发的文章 20:09:09 &lt;zlatinb&gt; 哎呀，抱歉 20:09:12 &lt;eche|on&gt; 呃 20:09:29 &lt;villain&gt; 3) 需要处理 Fedora 中的 Jetty 依赖，因为我们只支持 v9.2，而 Fedora 是 v9.4 20:09:39 &lt;DogeDollars&gt; 哈哈 20:10:03 &lt;zzz&gt; 耶，并行 scrum 20:10:11 &lt;zzz&gt; 我的： 20:10:12 &lt;villain&gt; :D 20:10:39 &lt;eche|on&gt; villain：关于 Jetty，还需要做更多工作，据我所知他们中间改了一些 API 20:10:44 &lt;zzz&gt; 1) 修复了许多自 36 版以来出现的 NTCP2 小 bug，感谢所有测试者 20:11:11 &lt;zzz&gt; 为 37 版发布做准备，测试 OSX 安装程序，其它修复和研究，以及 LS2 的研究 20:11:42 &lt;zzz&gt; 2) 37 版发布，开始认真推进迁移到新的 geoip 数据库格式，更多 LS2、更多错误修复，并与 PR/UI 团队合作打磨控制台构想 20:12:23 &lt;zzz&gt; 3) 没有阻碍……另外请注意，由于一些个人事务，我上个月和下个月都只会工作大约半工时 20:12:24 &lt;zzz&gt; EOT 20:12:52 &lt;zlatinb&gt; 好，eche|on？ 20:12:59 &lt;eche|on&gt; 1) 服务器维护，处理服务器中断，财务管理 2) 继续这项工作，弄一些新贴纸， 3) 目前没有阻碍 :-) 20:13:22 &lt;zlatinb&gt; 太好了，谢谢 20:13:33 &lt;zlatinb&gt; alex_the_designer：既然你刚加入，这是我们的月度 scrum 20:13:46 &lt;alex_the_designer&gt; 嗨！ 20:13:55 &lt;zlatinb&gt; 想告诉我们：1) 你上个月在忙什么 2) 你下个月打算做什么 3) 有没有阻碍 20:15:04 &lt;alex_the_designer&gt; 1 . 我每周五都有直播。在此期间我对网站更新做了循序渐进的改进。我还做了一份问卷来帮助我们进行品牌与设计。  20:16:15 &lt;alex_the_designer&gt; 2. 我会继续直播，但我会尝试在直播之外完成 Web 开发。重制的白皮书也有点拖了。我希望能在月底前至少敲定一个大纲和初稿 20:17:22 &lt;alex_the_designer&gt; 3. 目前唯一的阻碍是对当前 Web 框架如何生成路径了解不够。不是大问题，只是需要多读文档、多摸索 20:18:28 &lt;zlatinb&gt; 好的，我会在 scrum 之后再多说一点这份问卷。  谢谢 20:18:32 &lt;zlatinb&gt; meeh：你在吗？ 20:20:10 &lt;zlatinb&gt; meeh？ 20:21:00 &lt;zlatinb&gt; 你方便的时候随时把你的 1-2-3 发过来 20:21:20 &lt;zlatinb&gt; 这次 scrum 就到此结束，但我想稍微谈谈 Alex 的问卷 20:21:27 &lt;zzz&gt; 请讲 20:22:17 &lt;zlatinb&gt; 频道里的各位，请认真思考这份问卷并填写。  它托管在 Google 表单上，但（除非你做了很蠢的事）无法把你的 Google ID 和你的 I2P 身份关联起来 20:22:46 &lt;zlatinb&gt; 链接在这里: https://docs.google.com/forms/d/e/1FAIpQLSdVCHXXBnHOrPpR6RH2DkCf3Q4W1kPBpg0QWToxfday0xqNAg/viewform 20:23:14 &lt;zlatinb&gt; alex_the_designer：请简单说一下这份问卷如何帮助你的创作流程 20:23:21 &lt;alex_the_designer&gt; 当然！ 20:24:14 &lt;alex_the_designer&gt; 从基础开始，重要的是理解两者之间的差异：我们作为内部维护者如何看待系统的实用性以及我们作为品牌的呈现，和用户如何看待系统的实用性及其作为人的身份认同之间的差异 20:24:41 &lt;alex_the_designer&gt; 这挺深的，但我们有一些非常直观的东西可以利用 20:25:22 &lt;villain&gt; 哦，那就说得通了 20:25:25 &lt;alex_the_designer&gt; 比如，如果我们发现很多人态度比较强势，我们可以用基础的色彩理论得出火热的颜色（红、黄、橙）是合适的 20:25:34 &lt;anonymousmaybe&gt; 认真吗？“i2p 应该考虑哪些因素来决定 i2p 是为谁服务的？” 20:25:55 &lt;alex_the_designer&gt; 所有问题都是认真的，anon :D 20:26:19 &lt;villain&gt; 我只是没理解，那些问题是个人层面的，还是与项目愿景有关？ 20:26:48 &lt;villain&gt; 我很快就会填写 20:27:02 &lt;alex_the_designer&gt; 谈谈你自己、你的价值观以及你对项目的理想很重要 20:27:31 &lt;anonymousmaybe&gt; alex_the_designer，是啊，那道题有点不太好，因为 I2P 是为所有人服务的，这毫无疑问  20:27:46 &lt;alex_the_designer&gt; 这里有个隐含的假设：我们是谁与我们做什么并不是相互隔离的，而是相互滋养、彼此促进的 :D 20:28:36 &lt;anonymousmaybe&gt; 我喜欢分隔，这就是我用 Qubes 的原因 :p 20:28:42 &lt;alex_the_designer&gt; anon，说它适用于所有人并不完全正确，对吧？ 20:28:57 &lt;alex_the_designer&gt; 比如监控国家 :D 20:29:48 &lt;zzz&gt; 关于问卷还有别的吗？ 20:29:52 &lt;alex_the_designer&gt; 不过，普遍性可以是一个结果，所以如果你对此非常认同，请一定写下来 :D 20:30:10 &lt;zlatinb&gt; 我这边没有（关于问卷） 20:30:25 &lt;zzz&gt; 会议还有其他事项吗？ 20:30:51 &lt;anonymousmaybe&gt; zzz 有考虑对 i2p 做沙箱隔离吗？ 20:30:54 &lt;alex_the_designer&gt; 我只想说，感谢大家为这份问卷付出的努力。我知道它相当长 20:31:16 &lt;zzz&gt; 谢谢你做这件事，alex 20:31:30 &lt;anonymousmaybe&gt; alex_the_designer 是的，我会去填写  20:31:46 &lt;zzz&gt; anonymousmaybe，据我所知没有，而且我也不是合适的人选，但你可以在会后在这个频道提出讨论 20:31:50 &lt;zzz&gt; 会议还有其他事项吗？ 20:32:16 * zzz 拿起 baffer 20:33:00 * zzz *baffffs* 宣布会议结束 </div>
