---
title: "I2P 开发者会议 - 2018年11月6日"
date: 2018-11-06
author: "eche|on"
description: "I2P 2018 年 11 月 6 日开发会议记录。"
categories: ["meeting"]
---

## 简要回顾

<p class="attendees-inline"><strong>出席：</strong> echelon, str4d, meeh, zlatinb</p>

## 会议记录

<div class="irc-log"> &lt;eche|on&gt; 0) 嗨 &lt;eche|on&gt; 1) 0.9.38 开发状态 (echelon) &lt;eche|on&gt; 2) LS2 状态 (echelon) &lt;eche|on&gt; 3) Scrum 状态 (zlatinb) &lt;eche|on&gt; 之前在 i2p 的主题帖中没有添加其他议题。 &lt;eche|on&gt; 0) &lt;eche|on&gt; 嗨！ &lt;eche|on&gt; 欢迎！ &lt;zlatinb&gt; 嗨 &lt;eche|on&gt; 议程还有要补充的吗？ &lt;eche|on&gt; 看起来没有 &lt;eche|on&gt; 1) 0.9.38 开发状态 &lt;eche|on&gt; 0.9.38 主要会是一次控制台更新，sadie 和 UX、UI 团队正在为此努力工作，正如周五 alex 做的 live steam 中所见 &lt;eche|on&gt; 规范很难找到，但进展良好 &lt;eche|on&gt; 我们正在弄清楚控制台里可以改哪些，并会在 0.9.38 中先包含一部分 &lt;eche|on&gt; 计划还需要几个月才能把所有更改都纳入，并非都会进入 0.9.38 &lt;str4d&gt; 嗨 &lt;eche|on&gt; 目前计划在 12 月发布 0.9.38，就在 35c3 前不久 &lt;eche|on&gt; 关于 1) 还有别的吗？ &lt;zlatinb&gt; 我以为 0,9.38 会在一月发布，不过也行 &lt;eche|on&gt; 是的，如果工作量太大，我们就推迟到一月，在 35c3 之后 &lt;zlatinb&gt; 关于 1) 我这边没别的了 &lt;eche|on&gt; 好的 &lt;eche|on&gt; 2) LS2 状态更新 &lt;eche|on&gt; 这里没有重要更新，开发会议在进行，话题在讨论，但尚未有代码发布 &lt;eche|on&gt; 工作很艰难，话题很多，需要更多时间，预计不会在 .40 之前 &lt;eche|on&gt; 关于 2) 还有别的吗 &lt;eche|on&gt; ? &lt;str4d&gt; Anyone interested in giving feedback should look at https://geti2p.net/spec/proposals/123-new-netdb-entries (which is where most changes are currently centered on) &lt;eche|on&gt; 是的，请互动并提供反馈 &lt;eche|on&gt; 那么把 3) Scrum 状态交给 zlatinb &lt;zlatinb&gt; 嗨。  现在频道里只有 eche|on 和 meeh，所以你们先来并行地给出 1-2-3 吧 &lt;eche|on&gt; 1) 处理资金、服务器、准备 35c3，已经买票 &lt;eche|on&gt; 2) 持续推进这些工作 &lt;eche|on&gt; 3) 没有阻碍 &lt;eche|on&gt;  &lt;meeh&gt; 1) OSX Launcher 清理 & Firefox 配置文件 &lt;meeh&gt; 2) 服务器迁移 &lt;meeh&gt; 3) 测试网开发 &lt;meeh&gt; 4) 没有阻碍 &lt;zlatinb&gt; 这是我的：1) 上个月我与 Sadie 和 Alex 一起做 UX、定义测试网（帖子在 zzz.i2p 论坛），以及定制的 Firefox I2P profile（帖子在 i2pforum） 2) 更多 UX、代码签名证书 3) 没有阻碍 &lt;str4d&gt; ERR_OUT_OF_BOUNDS_WRITE &lt;zlatinb&gt; lol &lt;eche|on&gt; 对，请测试这个 Firefox I2P profile，zlatinb 请把链接发出来 &lt;zlatinb&gt; https://github.com/eyedeekay/firefox.profile.i2p/releases &lt;eche|on&gt; 谢谢 &lt;meeh&gt; 不错，谢谢 &lt;eche|on&gt; 关于 35c3：核心团队会在莱比锡见面 &lt;eche|on&gt; 如果其他人也想来，我们很乐意见面，花些时间讨论 I2P 话题，或者就一起喝咖啡/啤酒/吃点甜食 &lt;eche|on&gt; 好的，议程就这些，还有补充吗？ &lt;str4d&gt; 玩得开心！今年我不会去 35c3，但一月会去 RWC。 &lt;eche|on&gt; *我把 sidekick baffer 热身一下* &lt;eche|on&gt; 太好了，除了 sadie，alex 也计划参加 &lt;eche|on&gt; *baffer 挥动* &lt;str4d&gt; Aesome &lt;str4d&gt; s/Ae/Awe/ &lt;eche|on&gt; *baff* 会议结束。感谢各位参加。下一次会议我们在 12 月 4 日 UTC 20:00 再见 </div>
