---
title: "I2P 开发者会议 - 2019年7月2日"
date: 2019-07-02
author: "zzz"
description: "I2P 2019年7月2日开发会议记录。"
categories: ["meeting"]
---

## 快速回顾

<p class="attendees-inline"><strong>出席：</strong> eyedeekay, meeh, sadie, zlatinb, zzz</p>

## 会议记录

<div class="irc-log"> 20:00:00 &lt;zzz&gt; 0) 嗨 20:00:00 &lt;zzz&gt; 1) 0.9.40 发布状态剩余事项（mhatta, nextloop） 20:00:00 &lt;zzz&gt; 2) 0.9.41 发布状态（zzz） 20:00:00 &lt;zzz&gt; 3) LS2 状态（zzz） 20:00:00 &lt;zzz&gt; 4) I2P Browser “labs” 项目状态（meeh） 20:00:00 &lt;zzz&gt; 5) muwire.i2p 控制台主页请求（zlatinb） 20:00:00 &lt;zzz&gt; 6) 状态 scrum（敏捷例会）（zlatinb） 20:00:03 &lt;zzz&gt; 0) 嗨 20:00:05 &lt;zzz&gt; 嗨 20:00:12 &lt;zlatinb&gt; 嗨 20:00:31 &lt;zzz&gt; 1) 0.9.40 发布状态剩余事项（mhatta, nextloop） 20:00:42 &lt;zzz&gt; 仍然没有来自 mhatta 或 nextloop 的消息，很遗憾 20:00:59 &lt;zzz&gt; 我反复尝试寻找新的 deb 维护者，到目前为止还没有进展 20:01:09 &lt;zzz&gt; 关于 1) 还有别的吗？ 20:01:35 &lt;zzz&gt; 2) 0.9.41 发布状态（zzz） 20:01:46 &lt;sadie__&gt; 嗨 20:01:54 &lt;eyedeekay&gt; 嗨 20:02:09 &lt;zzz&gt; 我们正在结束评审期。我预计明天早上会有网络内更新，随后会陆续跟进其他事项 20:02:44 &lt;zzz&gt; 然后我们会为 42 再来一遍 20:03:06 &lt;zzz&gt; 关于 2) 还有别的吗？ 20:03:48 &lt;zzz&gt; 3) LS2 状态（zzz） 20:04:01 &lt;zzz&gt; 我们在缓慢但稳步地推进 20:04:11 &lt;zzz&gt; .41 支持按客户端的认证 20:04:22 &lt;zzz&gt; garlic farm 也在推进，不过较慢 20:04:46 &lt;zzz&gt; 我们计划在 .42 增加一个新的 I2CP 消息，用于将 blinding（盲化）信息从客户端传递到 router 20:05:12 &lt;zzz&gt; 我们在关于新加密的提案 144 上持续取得进展，但这确实很困难 20:05:42 &lt;zzz&gt; 我希望在几个月内为 144 拿出一份不错的规范，或许今年晚些时候能放出一些测试代码 20:05:55 &lt;zzz&gt; 一如既往，我们的会议在每周一 UTC 时间晚上 6:30 于 #ls2 频道举行，欢迎大家参加 20:06:07 &lt;zzz&gt; 关于 3) 还有别的吗？ 20:06:37 &lt;zzz&gt; 4) I2P Browser “labs” 项目状态（meeh） 20:06:45 &lt;zzz&gt; meeh，浏览器那边最新进展如何？ 20:07:38 &lt;zzz&gt; 好吧，我猜他不在 20:07:51 &lt;zzz&gt; 5) muwire.i2p 控制台主页请求（zlatinb） 20:08:01 &lt;zlatinb&gt; 嗨 20:08:07 &lt;zzz&gt; http://zzz.i2p/topics/2722 20:08:11 &lt;zzz&gt; 请向我们介绍一下你的网站 20:09:30 &lt;zlatinb&gt; MuWire 是一个通用的文件共享应用，运行在 i2p 之上。该网站包含下载链接、截图，以及关于该应用的一般信息。 20:10:05 &lt;zlatinb&gt; 我认为 MW 对 i2p 社区具有普遍的兴趣和实用价值；它增长迅速，吸引了大量关注。 20:10:22 &lt;zzz&gt; 大家对这个请求有什么意见吗？支持的？反对的？ 20:10:41 &lt;zzz&gt; 或者有什么问题？ 20:11:39 &lt;zzz&gt; 我支持这个请求。我认为它是个很酷的应用，只有拥有大量用户才会更有用，我们可以把它放到控制台上来帮助实现这一点 20:11:55 &lt;zzz&gt; sadie__，？eyedeekay？ 20:12:23 &lt;sadie__&gt; 我支持这个请求 20:12:30 &lt;eyedeekay&gt; 我也支持。 20:12:49 &lt;zzz&gt; 太好了。既然没有反对意见，我们会把它加进 .42 20:12:54 &lt;zzz&gt; 关于 5) 还有别的吗？ 20:13:41 &lt;zzz&gt; 6) 状态 scrum（zlatinb） 20:13:45 &lt;zzz&gt; zab，请开始 20:14:15 &lt;zlatinb&gt; 嗨，我们并行进行 scrum。请用几句话说明：1）自上次 scrum 以来你做了什么 2）你下个月计划做什么 3）是否有任何阻碍或需要帮助的地方。完成后，请说 EOT 20:15:38 &lt;zzz&gt; 1）修复 bug、按客户端的认证、garlic farm、新的加密、更多 bug 修复、为发布做准备、为 .42 的新内容做前期工作 20:15:39 &lt;zlatinb&gt; 我：1）对 RouterContext api 做了一个小改动，以允许自定义日志管理器 2）我还有更多 Router/RouterContext 的更改想做，以便更好地嵌入 router。如果有机会，也可能参与 garlic farm。3）基本没有阻碍，只是希望 Maven 能够更精简一些 20:15:41 &lt;zlatinb&gt; EOT 20:16:41 &lt;zzz&gt; 1a）大量 android bug 修复与清理 2）.41 发布，为 .42 进行配置拆分，为 .42 添加新的 i2cp 消息，提案 144 的新加密工作 20:17:20 &lt;sadie__&gt; 我继续在控制台上工作——为两个主题添加了更新后的徽标。前往突尼斯参加 RightsCon，并在社区建立了更多联系。社区拓展、测试、处理工单，并逐步熟悉 tx。 20:17:37 &lt;zzz&gt; 2a）为 defcon 做准备，开展更多 garlic farm 工作；与 #ls2 团队合作，为使用新加密的 router 进行 tunnel 构建 20:17:45 &lt;sadie__&gt; 下个月：威胁模型更新、用户研究与人物角色（persona）创建、资金拓展 20:17:45 &lt;eyedeekay&gt; 我一直在做 split tunnel（拆分的 tunnel）配置，最近是在多平台上测试。我做了一个 webextension，通过自动配置浏览器来改进 Android 上的浏览体验，撰写/镜像了一堆博客文章，并参与了网站工作。2）完成 split tunnel 的测试，并在 .42 中将其集成进 router。与 meeh 一起推进浏览器。3）无阻碍 EOT 20:17:46 &lt;sadie__&gt; EOT 20:18:01 &lt;zzz&gt; 3）无阻碍，EOT 20:18:15 &lt;zlatinb&gt; 谢谢，我想这就是所有人了 </scrum> 20:18:22 &lt;meeh&gt; 我正在写 20:18:24 &lt;meeh&gt; 稍等 20:18:37 &lt;zzz&gt; 好 20:21:29 &lt;meeh&gt; 我主要在做浏览器方面的工作，也研究了 maven 依赖问题、文档，以及评估把浏览器构建到 android 上的工作量，这样我们就可以在应用中弃用内置的那个。 20:22:29 &lt;zzz&gt; meeh，那是 1) 吗？请给出 2) 和 3)，然后说 EOT 20:25:34 &lt;meeh&gt; 1）是的，见上 2）浏览器：准备用户文档，使当前功能稳定，完成重塑品牌，尤其是图标和图形方面。osx 启动器：完成 torrent snark 分享功能。android：完成对浏览器移植工作量的评估——tor 现在也在做类似的事情，鉴于我们使用了很多相同的东西和构建脚本，或许可行。最后，关于捐赠 20:26:39 &lt;meeh&gt; 3）没有阻碍，也不需要帮助，除此之外总是乐于接受浏览器相关的 PR，尤其是 android 相关的，我其实不太擅长这块 20:27:03 &lt;zzz&gt; EOT? 20:27:07 &lt;meeh&gt; EOT 20:27:14 &lt;zzz&gt; 好的，谢谢 meeh 20:27:22 &lt;zzz&gt; 那么 6）scrum 就到这里 20:27:34 &lt;zzz&gt; 我们回到 4）I2P Browser（meeh） 20:28:06 &lt;zzz&gt; 如果有超出你在 scrum 中提到的内容，能否再给我们一个状态更新？ 20:28:56 &lt;zzz&gt; 上次发布、下次发布、稳定性、特性，等等？ 20:30:21 &lt;meeh&gt; 我认为我们在浏览器项目中已经覆盖了大部分图标和图形，不过我们还有一些图像（我特别记得现在的 onboarding 向导）需要替换，文本也是如此。另外，上周的情况显示，我们对安全问题的响应大约需要 1–2 天（最长 48 小时）（指的是从我有时间着手到构建完成）。 20:34:05 &lt;meeh&gt; 开发者文档在一段时间内应该够用，用户文档也快完成了，在此过程中尽量不要从 mozilla 等地方照搬太多。我们的做法是将对分支的修改主要放在 i2pbutton 中——只在 firefox 源码中做真正必要的改动，这到目前为止看起来运行良好。这也包括翻译，因为 firefox 20:34:05 &lt;meeh&gt; 自带了翻译，所以只剩下 i2p 特定的字符串需要翻译 20:35:01 &lt;zzz&gt; 好的，感谢更新。关于 4）还有别的吗？ 20:35:07 &lt;zzz&gt; 关于浏览器有什么问题吗？ 20:35:16 &lt;meeh&gt; 关于迁移到新的 ESR 版本的想法是……偏向于谨慎乐观，也就是说，我不太确定能否自动完成，不过那些需要打一两处补丁的地方我已经越来越熟悉了 20:35:56 &lt;meeh&gt; 下一个版本不应该太久，这在一定程度上取决于团队在接下来几周希望投入多少精力 20:36:35 &lt;zzz&gt; 是的，我们需要权衡优先级。我想我们正在更了解如果要真正做这件事需要多少投入 20:36:46 &lt;zzz&gt; 关于 4）还有别的吗？ 20:36:50 &lt;meeh&gt; 我确实没有一个具体时间表，基本就是等一些新/现有功能完成或更完善，以及/或者 android 发布任何安全补丁 20:36:53 &lt;meeh&gt; ffirefox** 20:38:10 &lt;zzz&gt; 关于 4）还有别的吗？ 20:39:05 &lt;zzz&gt; 会议还有其他事项吗？ 20:39:54 &lt;zzz&gt; 谢谢大家 20:40:01 * zzz *bafs* 会议结束 </div>
