---
title: "I2P 开发者会议 - 2019年5月7日"
date: 2019-05-07
author: "zzz"
description: "2019年5月7日的 I2P 开发会议记录。"
categories: ["meeting"]
---

## 快速回顾

<p class="attendees-inline"><strong>出席：</strong> chisana, eyedeekay, meeh, sadie, zlatinb, zzz</p>

## 会议记录

<div class="irc-log"> 20:00:00 &lt;zzz&gt; 0) 嗨 20:00:00 &lt;zzz&gt; 1) 0.9.39 发布状态剩余事项 (meeh, mhatta, nextloop, str4d) 20:00:00 &lt;zzz&gt; 2) i2pbote-android 修复版的发布状态 (meeh) 20:00:00 &lt;zzz&gt; 3) 0.9.40 开发状态 (zzz) 20:00:00 &lt;zzz&gt; 4) LS2 状态 (zzz) 20:00:00 &lt;zzz&gt; 5) 状态 scrum (zlatinb) 20:00:04 &lt;zzz&gt; 0) 嗨 20:00:06 &lt;zzz&gt; 嗨 20:00:10 &lt;meeh&gt; 嗨 20:00:17 &lt;zlatinb&gt; 嗨 20:00:51 &lt;zzz&gt; 1) 0.9.39 发布状态剩余事项 (meeh, mhatta, nextloop, str4d) 20:00:55 &lt;eyedeekay&gt; 嗨 20:01:07 &lt;zzz&gt; 这个议程项来自上个月的会议…… 20:01:29 &lt;zzz&gt; 当时我们还缺少 debian、F-Droid 和 mavencentral 20:01:40 &lt;zzz&gt; meeh 关于这些事项你有什么最新进展吗？ 20:02:33 &lt;meeh&gt; 我和 str4d 将在这次发布中结对，他会和我一起走完整个流程，包括 maven/F-Droid。自从一两周前最后一次讨论后，我今天会就此联系他。 20:02:43 &lt;zzz&gt; 另外有人从 mhatta 那里听到关于 debian 的消息吗？ 20:02:51 &lt;meeh&gt; 这应该涵盖 fdroid、maven 和 googleplay 20:03:15 &lt;zzz&gt; meeh 这是关于 .39 的——.39 的 f-droid 和 mavencentral 发布已经发出了吗？ 20:03:33 &lt;sadie_&gt; 嗨 20:03:34 &lt;meeh&gt; osx 启动器当然也会跟着更新 20:03:52 &lt;meeh&gt; 没有，但等我和 str4d 结对时，我会学会怎么把它修好 20:03:59 &lt;meeh&gt; 这样 39 和 40 都应该能补上  20:03:59 &lt;zzz&gt; 我们谈的是 7 周前的 .39 项目，上次会议 5 周前时也还没完成 20:04:17 &lt;meeh&gt; https://search.maven.org/search?q=g:net.i2p 20:04:19 &lt;meeh&gt; maven 是最新的 bt 20:04:24 &lt;meeh&gt; w 20:04:24 &lt;meeh&gt; .39 20:04:48 &lt;zzz&gt; 好的。那么“结对”的 ETA 是什么时候（别让他用 zcash 的黑话“感染”你） 20:05:38 &lt;R4SAS&gt; :D 20:05:39 &lt;zzz&gt; 而且我记得我们的 f-droid 问题是服务器依赖关系的问题，不是操作知识问题。那些问题解决了吗？ 20:05:57 &lt;meeh&gt; 我的回答是：等 str4d 有时间带我快速走一遍——上次和他聊时，我理解为他会很快抽出时间。今天他回复后我会更新你们 20:06:41 &lt;zzz&gt; 关于 mavencentral，你所需的一切包括操作指南都有了对吧？你拥有所需的所有权限吗？ 20:06:58 &lt;meeh&gt; 没有操作指南 20:07:19 &lt;zzz&gt; 我之所以这么问，是因为“不知道 str4d 何时有空”不幸的是等于没答案 :( 20:07:28 &lt;meeh&gt; 我们的仓库里有一些 maven gradle 脚本，我可以*猜*着怎么用然后试试，但我不想把它弄乱 20:07:46 &lt;meeh&gt; 这次我对他还是有信心的 20:08:09 &lt;meeh&gt; 是时候摆脱这些缠人的事情，腾出更多时间——听起来大家都会接受 20:08:42 &lt;zzz&gt; 当然，我们长期计划是把对 str4d 的所有依赖都去掉，我们快达到了，继续推进直到完成 20:09:36 &lt;zzz&gt; 好的回到 mhatta——有人联系到他了吗？是不是该开始给他打电话，或者我们接下来怎么做？ 20:09:46 &lt;zzz&gt; zlatinb，有什么主意吗？ 20:10:04 &lt;zzz&gt; 还有人联系到 nextloop 吗？ 20:10:15 &lt;zlatinb&gt; 上次打电话没用，尽管他确认我拿到的号码是对的 20:10:27 &lt;zlatinb&gt; 不幸的是没什么主意 20:10:39 &lt;zzz&gt; meeh，据我理解你也可以直接提交申请进入正式的 f-droid，我们其实不需要 nextloop。你知道怎么做吗？ 20:10:40 &lt;sadie_&gt; 有人能接手 mhatta 的任务吗？ 20:11:15 &lt;zzz&gt; 任何正式的 Debian Developer（Debian 开发者）……你们认识有时间的其他人吗？ 20:11:38 &lt;meeh&gt; 很抱歉地说，我对 frdroid 甚至比 android 还不熟——我（至少据我记忆）只是我们私有仓库的托管人 20:11:53 &lt;sadie_&gt; 没有——但我们应该开始找  20:11:57 &lt;meeh&gt; 不过我可以在和 str4d 聊时问问他，他应该知道 20:12:20 &lt;zzz&gt; 好的 meeh 记住有两个 fdroid，我们的和官方的 fdroid.org，所以请把两边的操作指南都弄到。也请尝试联系 nextloop 20:12:27 &lt;zzz&gt; twitter、电子邮件等 20:13:13 &lt;meeh&gt; 是的，我们自己的已经迁移了，按理说我用那些 python 命令推送时应该能工作——我会在和 str4d 谈过之后测试一下 20:13:19 &lt;zzz&gt; 关于 1) 还有别的吗？我们在 .39 上做得不太好 20:13:40 &lt;zzz&gt; 所以让我们尽快在 .40 上把它补回来 20:13:57 &lt;zzz&gt; 发布是我们的核心工作，发不出去就是失败 20:14:16 &lt;zzz&gt; 关于 1) 还有别的吗？ 20:15:18 &lt;zzz&gt; 2) i2pbote-android 修复版的发布状态 (meeh) 20:15:35 &lt;zzz&gt; meeh 期待已久的 bote 安卓版发布进展如何？ 20:15:42 &lt;meeh&gt; 目前它仍然卡在“connecting” 20:16:14 &lt;zzz&gt; 但 eyedeekay 报告说它能用？ 20:16:36 &lt;zzz&gt; meeh 你在非防火墙环境下试过吗？ 20:16:41 &lt;eyedeekay&gt; 只有使用内置 router 才能工作。这是在一台平板上 20:16:44 &lt;meeh&gt; 好吧，我觉得我们已经就发布谈了很多次了。请不要把我当成粗鲁、刻薄，或者除“尽量讲清楚”之外的任何东西——我不会发布一个有问题的产品。除非我能从我的 bote-android 给我的桌面端安卓发送消息——否则我不会发布 20:17:20 &lt;zzz&gt; 这是一个面向所有人的状态会议。假装你已经一个月没和我说话了，请告诉大家我们现在的情况。你不是在跟我说话，而是在向全世界汇报 20:17:41 &lt;meeh&gt; 因为否则的话，我们发布的东西按定义就是坏的——这会对我们造成很坏的影响 20:18:00 &lt;meeh&gt; 好的抱歉——但情况就是这样 ^ :) 20:18:27 &lt;zzz&gt; 那么，修好并发布的大致前景/ETA/预估是什么？ 20:18:41 &lt;meeh&gt; 不过是的，我强烈认为推出一个坏掉的发布会对 i2p 造成不良影响——有人不同意这个说法吗？ 20:19:11 &lt;zzz&gt; 我不是在催你发布。我是在问它什么时候能发布。 20:19:26 &lt;zzz&gt; 这就是这次会议的目的：汇报状态 20:19:34 &lt;meeh&gt; 你觉得把 bote 改成通过 tcp socket 而不是 unix domain 进行连接需要多长时间？ 20:19:46 &lt;zzz&gt; 我不知道 20:20:06 &lt;meeh&gt; 因为在最好的情况下（我希望如此）就是我们需要做的这件事……否则我就完全没头绪了 :( 20:20:32 &lt;meeh&gt; 因为如果对等点不是问题，而我们仍然难以连接 20:20:38 &lt;meeh&gt; 并且基于我的调试会话 20:20:48 &lt;meeh&gt; 我怀疑是应用之间的 IPC 导致了 nonce 20:20:56 &lt;meeh&gt; 并破坏了通信 20:21:06 &lt;zzz&gt; 好的。也许我们可以在这个频道里再找些测试者……比如 cisiey 20:21:15 &lt;meeh&gt; 因为在我看来 tunnel 和 leases 都没问题 20:21:39 &lt;meeh&gt; 所以我下一个合乎逻辑的调查点就是 router &lt;-&gt; bote 之间 20:21:46 &lt;zzz&gt; 好的。但如果它正在为 bote 尝试构建 tunnel，那么就不是 i2cp socket 的问题 20:21:57 &lt;meeh&gt; 也许控制 socket 在工作，但数据传输停了 20:22:07 &lt;zzz&gt; 要么你在和 router 通信，要么没有。它们都走同一个 socket 20:22:17 &lt;zzz&gt; （控制和数据） 20:22:32 &lt;meeh&gt; 也许 Google 做了我们不知道的什么——这也不是第一次了 20:22:50 &lt;zzz&gt; 好消息是你在取得进展，我们以前卡住过很多次，但总能解决 20:22:54 &lt;zzz&gt; 谢谢更新 20:22:57 &lt;zzz&gt; 关于 2) 还有别的吗？ 20:23:07 &lt;meeh&gt; 所以 i2cp 的工作方式像 tls，那样先配置然后切换到纯数据传输？ 20:23:34 &lt;zzz&gt; 它始终是控制和数据复用的，从来不会“切换到”纯数据 20:23:54 &lt;meeh&gt; 好的，那就是 ascii 编码的二进制数据吗，还是？ 20:24:15 &lt;zzz&gt; 如果你愿意，会议后我可以带你过一遍 i2cp 的工作方式 20:24:21 &lt;meeh&gt; 总之——实现细节我们之后再谈 20:24:22 &lt;meeh&gt; 好 20:24:27 &lt;zzz&gt; 关于 2) 还有别的吗？ 20:25:02 &lt;zzz&gt; 3) 0.9.40 开发状态 (zzz) 20:25:16 &lt;zzz&gt; 0.9.40 开发状态：完成！ 20:25:30 &lt;zzz&gt; 我们采用了一个短的 6 周半周期，并于今天发布了 20:25:32 &lt;chisana&gt; 恭喜！ 20:25:54 &lt;zzz&gt; 站内更新已上线。不过不确定英文新闻是否已经更新。The swarm 看起来有点小？ 20:26:05 &lt;zzz&gt; eche|off，你调查了吗？ 20:26:25 &lt;zzz&gt; 至少有部分在更新 20:26:47 &lt;zzz&gt; 我们会密切关注这个，因为我们禁用了 NTCP 1，按理说不应有不良影响，但拭目以待 20:27:19 &lt;zzz&gt; 那么，我们来谈谈各发布项的 ETA。站内更新已经推出，网站也已更新。我明天会处理我们的 PPA 和 deb 仓库。 20:27:45 &lt;zzz&gt; meeh 安卓版 router 的发布 ETA 是多少？ 20:28:01 &lt;meeh&gt; 还是老样子，这次我会和 str4d 一起做 20:28:23 &lt;meeh&gt; 把发布中“str4d 相关”的部分一次做完 20:28:24 &lt;meeh&gt; :) 20:28:28 &lt;zzz&gt; 连安卓 router 也是？你上次是自己完成的。  20:28:42 &lt;zzz&gt; 我只是希望尽量少依赖他 20:28:42 &lt;meeh&gt; 是的，通过在 maven 上各种 hack 才搞定的 20:28:50 &lt;meeh&gt; 但正确的顺序是先部署 maven 20:29:05 &lt;meeh&gt; 是的，但目标是这是我们最后一次这么做，&lt;永远&gt; 20:29:24 &lt;zzz&gt; 好的。看看能否成真，希望可以 20:30:07 &lt;meeh&gt; 记录一下，我已经在 DM @ twitter 上联系了他 20:30:25 &lt;zzz&gt; 好的 有 ETA 时告诉我们 20:30:26 &lt;meeh&gt; 之前我都是在那里跟他沟通的 20:31:02 &lt;zzz&gt; zlatinb，我想你我应该把邮件发到 mhatta 的全部 10 个邮箱以吸引他的注意？我们已经两个月没收到他的消息了 20:31:25 &lt;zzz&gt; 真不希望 buster 里是某个老版本 20:31:27 &lt;zlatinb&gt; 可以，把邮箱给我，我来群发一封 20:31:38 &lt;zzz&gt; 好的 20:31:59 &lt;zzz&gt; eche|off, eche|on 你们在吗？ 20:32:39 &lt;zzz&gt; 好吧，我想 3) 就这些？ 20:33:18 &lt;zzz&gt; 4) LS2 状态 (zzz) 20:33:42 &lt;zzz&gt; 我来快速汇报 3 个主要提案的状态：123、144 和 150 20:34:13 &lt;zzz&gt; 123 是 ls2 提案。它大体上已经完成，我们把大量加密的 ls2 代码放进了 .40，这样可以做更多测试 20:34:34 &lt;zzz&gt; 提案本身在过去一个月基本没有变化，这很好 20:35:05 &lt;zzz&gt; 144 是新的加密提案。过去一个月由于有更高优先级的事情，基本没有进展 20:35:26 &lt;zzz&gt; 不过我收到了很多反馈。预计一两周内会有更新的草案 20:35:48 &lt;zzz&gt; 我希望在 4–6 个月内看到 144 的一些实现，但要达到那一步我们还有很多工作要做 20:36:05 &lt;zzz&gt; 150 是基于 raft 的新“garlic farm（用于管理海量多宿主的‘大蒜农场’）”提案。 20:36:30 &lt;zzz&gt; 这是个新提案，但已经收到了相当不错的反馈，比 144 的抱怨少多了！ 20:37:04 &lt;zzz&gt; zlatinb，你觉得我们什么时候可能会有一个实现 150 的实验性插件？几个月？ 20:37:24 &lt;zzz&gt; 我想我们需要讨论为了支持它，我们能在 .41 中塞进些什么 20:37:38 &lt;zlatinb&gt; 这取决于我们如何界定范围；清单上的很多特性其实只是“锦上添花” 20:37:59 &lt;zzz&gt; 是啊，我昨天的修订里把很多东西标成了“非首发” 20:38:07 &lt;zlatinb&gt; 如果砍到绝对最小可行，也许不用几个月 20:38:47 &lt;zzz&gt; 是啊，我们还没开 .41 的路线图会议，所以我不确定各项的优先级如何 20:38:49 &lt;zlatinb&gt; 我觉得这是个中等规模的项目 20:39:18 &lt;zzz&gt; 同意 20:39:37 &lt;zzz&gt; 有人对 4)、ls2 或相关提案有问题吗？ 20:39:52 &lt;zzz&gt; 一如既往，欢迎大家参加我们的会议，时间是每周一 UTC 6:30 PM，地点 IRC #ls2 20:40:27 &lt;chisana&gt; 如果我能把一个“可用/MVP”的 ECIES 做出来，会有助于 144 的完成吗？ 20:40:54 &lt;zzz&gt; 当然 20:41:37 &lt;zzz&gt; 总得有人先来。我们已经和其他几个提案做过集成测试，追溯到一年前的 NTCP 2。 20:42:03 &lt;zzz&gt; 先是某人完成，然后是另一个人完成，然后你试着让它们互通，再试着弄清楚谁对谁错 20:42:33 &lt;zzz&gt; 这是项艰难而缓慢的工作，但这是唯一的做法 20:43:15 &lt;chisana&gt; 的确，144 是我将投入大部分时间的地方，所以我会经常带着更新/问题来 20:43:25 &lt;zzz&gt; 我们已经认识到，没有两个实现，我们几乎就算不上完成。这是“测试”规范的唯一方式 20:43:41 &lt;zzz&gt; 太好了 20:43:49 &lt;zzz&gt; 有人对 4)、ls2 或相关提案有问题吗？ 20:44:30 &lt;zzz&gt; 5) 状态 scrum (zlatinb) 20:44:36 &lt;zzz&gt; zlatinb 现在交给你  20:45:15 &lt;zlatinb&gt; Hi。照常并行进行 scum。请简要说明：1) 自上次 scrum 以来你做了什么 2) 下个月计划做什么 3) 是否有阻碍或需要帮助。完成时说 EOT 20:45:49 &lt;zlatinb&gt; 我：1) 完善高级过滤器，推进 garlic farm，与 arctic 一起调优 outproxy，处理了一些 jogger 工单 2) 希望只做 garlic farm 3) 无阻碍 EOT 20:47:03 &lt;zzz&gt; 1) 修复缺陷；签名的 Windows 安装程序；切换到 izpack 5；susidns 导入功能；加密 ls2 的实现；.40 的评审与发布；处理安卓上的 I2CP 问题 20:47:38 &lt;meeh&gt; 1) 我一直在重新设计 osx 启动器，把 swift 代码升级到 4.2 很快到 5，清理了代码，更多从 objc 迁移。另外我也改进了我为 i2p 托管的一些服务，包括 outproxy。以及做了一些安卓开发和学习 20:47:55 &lt;zzz&gt; 1 续.) 撰写 garlic farm 提案，做了大量 garlic farm 架构工作；参加 ls2 会议与讨论；与 sadie 合作处理图标等 20:48:09 &lt;sadie_&gt; 为 .40 更新图标体系，.41 会继续，同时用 Ura 为控制台、网站制作的标志来更新 logo。改进安装向导，准备去 RightsCon 的行程，并与 TX、IFF 开展外联 EOT 20:48:55 &lt;zzz&gt; 2) .40 的 PPA 发布；.41 路线图；与 eyedeekay 的配置拆分工作、garlic farm；ls2 会议；修复缺陷；也许把 sybil 检测自动化 -&gt; 加入黑名单？ 20:49:03 &lt;meeh&gt; 2) 下个月我打算再给我们的浏览器一些关照，把版本更新到和上游一致，如果可行的话做一些 i2p 集成改进，让 osx 的原生上下文菜单 -&gt; snark-share 可用，还要进一步研究 mattermost/irc/我们沟通方面的问题 20:49:06 &lt;eyedeekay&gt; 1) Bote、修复缺陷、编写指南 2) 希望完成配置拆分、bote 和缺陷修复 3) 无阻碍 EOR 20:49:10 &lt;eyedeekay&gt; *EOT 20:49:38 &lt;meeh&gt; 3) 希望没有阻碍，目前只是在等 str4d 提议一个我们可以结对并进行发布的时间 20:49:48 &lt;sadie_&gt; outproxy 文档/测试  20:49:50 &lt;meeh&gt; EOT 20:49:56 &lt;zzz&gt; 3) 阻碍：mhatta 这边的 debian/tails 相关工作 20:50:06 &lt;eyedeekay&gt; 哦，另外下个月我也想和 meeh 在浏览器上花点时间。 20:50:17 &lt;zzz&gt; EOT 20:50:51 &lt;zlatinb&gt; 谢谢，scrum 到此结束。 20:50:59 &lt;zzz&gt; 好的，谢谢 zlatinb  20:51:12 &lt;zzz&gt; 在结束会议前还有几个快问 20:51:27 &lt;zzz&gt; .41 采用 8 周周期并在 7 月 2 日发布可行吗？meeh？ 20:52:12 &lt;meeh&gt; 没有立即想到的不行的理由，我觉得可以 20:52:26 &lt;zzz&gt; 好的，那我们先暂定这个安排，直到收到 eche|off 的回应  20:52:57 &lt;zzz&gt; 接着，meeh，你把 osx 的 .40 构建发出来了吗？它已经出现在下载页面上，因为这是由版本号触发的，但我没问过你是否已经做了 20:53:16 &lt;zzz&gt; 所以这是我们流程中的一个 bug 20:53:24 &lt;meeh&gt; 没有，我本来想在会后现在开始这个流程 20:53:37 &lt;meeh&gt; 之前没抽出时间 20:54:06 &lt;zzz&gt; 好的，谢谢。我会修正我们的清单，下次在你完成之前我不会把构建推到下载页面上 20:54:33 &lt;zzz&gt; 最后一个问题问 meeh，你打算发一个浏览器版本来修复 Firefox 证书那件事吗？或者说你是否有必要这么做？ 20:55:19 &lt;meeh&gt; 你能详细说明一下“Firefox 证书那件事”吗？:p 20:55:21 &lt;zzz&gt; 正如你所说，是时候给浏览器一些关照了。找个时间我们该谈谈那个“lab”项目是该毕业成更正式的东西，还是该砍掉？ 20:55:48 &lt;zzz&gt; 就是像 NoScript 那样的插件坏掉的事件。我晚点再跟你说明，或者你看下 Twitter 或 Ars Technica 20:55:48 &lt;meeh&gt; 好啊，那我们把这个作为下次会议的一个话题如何？ 20:55:54 &lt;meeh&gt; 关于 RC 或者“死亡” 20:55:58 &lt;zzz&gt; 好的，会的 20:56:09 &lt;zzz&gt; 还有别的要在会议上提的吗？ 20:56:27 &lt;meeh&gt; 如果没有别的事，我现在就开始做 osx 的构建 20:56:44 * zzz 在找 baffer 20:57:00 &lt;meeh&gt; 下次 osx 升级将会自动更新（哇哦！） 20:57:18 * zzz *bafffs* 会议结束 </div>
