---
title: "I2P 开发者会议 - 2019年3月5日"
date: 2019-03-05
author: "zzz"
description: "2019 年 3 月 5 日 I2P 开发会议记录。"
categories: ["meeting"]
---

## 快速回顾

<p class="attendees-inline"><strong>出席：</strong> picklerick, R4SAS, sadie, tini2p, zlatinb, zzz</p>

## 会议记录

<div class="irc-log"> 20:00:00 &lt;zzz&gt; 0) 嗨 20:00:00 &lt;zzz&gt; 1) 0.9.39 开发状态 (zzz) 20:00:00 &lt;zzz&gt; 2) LS2 状态 (zzz) 20:00:00 &lt;zzz&gt; 3) Scrum 状态 (zlatinb) 20:00:04 &lt;zzz&gt; 0) 嗨 20:00:05 &lt;zzz&gt; 嗨 20:00:14 &lt;sadie__&gt; 嗨 20:00:14 &lt;zzz&gt; 1) 0.9.39 开发状态 (zzz) 20:00:32 &lt;zzz&gt; 这个发布周期很忙，39 将会带来很多改动 20:00:47 &lt;zzz&gt; 性能改进、更多的 LS2 工作、加入 i2pcontrol 20:00:48 &lt;zlatinb&gt; 嗨 20:01:09 &lt;zzz&gt; 修复了很多缺陷 20:01:37 &lt;zzz&gt; 如果我们能敲定加密的 ls2 里尚未决定的几项最终事项，发布将在两周内进行 20:02:04 &lt;zzz&gt; 我想我们会有新的首页图标？sadie__ 它们能赶上这次吗？ 20:02:16 &lt;sadie__&gt; 是的 20:02:34 &lt;zzz&gt; 太好了。 20:03:01 &lt;zzz&gt; 我知道 meeh 正在尝试修复 Android bote 的问题，如果问题在 router 端的话——这一点我们还不确定 20:03:20 &lt;R4SAS&gt; zzz: 我有个关于翻译的小问题，稍后再问？ 20:03:33 &lt;zzz&gt; 他也在为 39 的 OSX 启动器做一些改进 20:03:44 &lt;zzz&gt; 好的 R4SAS 我们等会议结束后再说 20:03:51 &lt;R4SAS&gt; kk 20:04:27 &lt;zzz&gt; 38 运行得很顺利，并且我们为 39 修复了很多 LS2 缺陷 20:05:08 &lt;zzz&gt; 8 周的发布周期相当紧，我们正在赶进度把所有事情做完，但目前仍基本按计划推进，勉强算上轨 20:05:21 &lt;zzz&gt; 关于 1) 还有别的吗？ 20:06:12 &lt;zzz&gt; 2) LS2 状态 (zzz) 20:06:22 &lt;zzz&gt; 我们昨天结束了第 30 次会议 20:06:36 &lt;zzz&gt; “常规”的 LS2 测试进展顺利 20:07:01 &lt;zzz&gt; 我们正在收尾加密 LS2 的规范，并且提出了新的提案 146，用于定义其中的签名/验证部分 20:07:42 &lt;zzz&gt; 所有与 meta-ls2 相关的内容都推迟到 40。加密 LS2 在达成共识并让其运行方面要难得多，我们没有时间留给 meta 20:08:01 &lt;zzz&gt; 会议仍然是每周一，UTC 时间晚上 7:30，在 #ls2 20:08:06 &lt;zzz&gt; 欢迎大家参加 20:08:58 &lt;zzz&gt; 加密的 ls2 非常不错，因为 floodfills 无法看到 leasesets，这样就能防止 floodfills 进行一些简单的抓取 20:09:34 &lt;zzz&gt; 让 floodfills 具备 ls2 支持，让我们更容易测试和修复缺陷。 20:09:53 &lt;zzz&gt; 一旦一切正常运作，我们会在 UI 中开放这些选项，便于大家开始使用 20:10:29 &lt;zzz&gt; 关于 LS2（提案 123）或相关内容，有任何问题吗？ 20:10:52 &lt;R4SAS&gt; 是的，ls2 enc 3 已经能用了 20:11:44 &lt;zzz&gt; 类型 3 确实可用。不过如果没有新的加密，它的帮助不大。加密相关的提案是 144 和 145；我们在这些提案上还没走太远 20:11:44 &lt;tini2p&gt; encls2 中的 blinding（盲化）会独立于密钥/曲线类型吗？例如 ed25519、curve25519、red25519？ 20:12:33 &lt;zzz&gt; blinding（盲化）是针对特定曲线定义的。我们正为两种输入类型（ed25519 和 red25519）以及一种盲化后的类型（red25519）进行定义 20:12:46 &lt;zzz&gt; 不过我们在按可扩展方式设计，以便以后可以改变想法，或添加新类型 20:13:41 &lt;zzz&gt; 所以它是针对特定的 签名类型 -> 签名类型 组合的 20:13:47 &lt;tini2p&gt; 太棒了，谢谢 zzz 20:13:58 &lt;zzz&gt; 关于 2) 还有别的吗？ 20:14:50 &lt;zzz&gt; 3) Scrum 状态 (zlatinb) 20:14:54 &lt;zzz&gt; 交给你了 zlatinb  20:14:59 &lt;zlatinb&gt; 嗨，我们并行进行 scrum。 请说：1) 你上个月做了什么 2) 你下个月计划做什么 3) 你是否有阻碍或需要帮助。 完成后，请说 EOT 20:16:24 &lt;zzz&gt; 1) LS2 工作、缺陷修复、性能改进、加入 i2pcontrol、移除了主题、添加 NTCP1 禁用选项、修复 SSU 禁用选项、apparmor 修复 20:16:36 &lt;zlatinb&gt; 我：1) 开发零依赖安装器——已在实验室可用。Jogger 工单——大多已完成或已有结论。Arctic 代理——做了大量分析，由此在 i2p 中发现了一些缺陷。2) 更多网络分析 3) 没有阻碍。EOT 20:17:05 &lt;zzz&gt; 1b) 多 outproxy 改进 20:17:42 &lt;sadie__&gt; 本月：UI/ UX 改进，为 IFF 建立联系、筹资提案、叙述文案、用户研究。下月，Internet Freedom Festival，继续 UX/ UI 工作、网站改进、文档更新。EOT 20:18:16 &lt;zzz&gt; 2) LS2（加密/meta）、39 的发布、希望能修复带签名的 Windows 安装器、与 mhatta 一起处理 Debian 修复 20:18:38 &lt;zzz&gt; 3) 没有阻碍，EOT 20:19:42 &lt;zlatinb&gt; 还有其他人吗？ 如果没有，scrum 将在 60 秒后结束。 20:20:30 &lt;tini2p&gt; 1) 在为可能采用的 ecies-x25519 实现通用封装，并整合 i2p 的通用数据结构，将 crypto++ 替换为 libsodium。2) 实现 red25519 + encls2，并开始着手 netdb。3) 目前想不到有任何阻碍，会再跟进。EOT 20:20:56 * zlatinb 重置 60 秒超时 20:21:37 &lt;zzz&gt; 哈，我们有一位志愿的 scrum 参与者 20:21:50 &lt;tini2p&gt; :) 20:22:17 &lt;zzz&gt; tini2p，我们可以在哪里看到你的工作？ 20:22:45 &lt;zlatinb&gt; TimeoutException 20:22:52 &lt;zlatinb&gt; ScrumTimeoutException :) 20:23:04 &lt;tini2p&gt; https://gitlab.com/tini2p/tini2p 20:23:09 &lt;zzz&gt; 好的，我想 3) 就到这里，谢谢 zlatinb  20:23:21 &lt;zzz&gt; 谢谢 tini2p，希望有人会去看看 20:23:27 &lt;tini2p&gt; 来自 tune 分支的大型 PR 即将提交 20:23:34 &lt;zzz&gt; 会议还有其他事项吗？ 20:23:51 &lt;zzz&gt; 有任何问题或意见吗？ 20:24:10 &lt;picklerick&gt; 贡献一个新的传输模块需要哪些要求？ 20:24:53 &lt;zzz&gt; 我想首先，把它写成一份提案 20:25:04 &lt;picklerick&gt; 好的 20:25:46 &lt;zzz&gt; 把它写成 rst markdown，你可以从现有的提案里找一个拿来做格式范本，在我们在 github 上的 i2p.www 分支里能找到源文件 20:26:11 &lt;picklerick&gt; 哦你们现在在 github 上了？ 20:26:19 &lt;picklerick&gt; 谢天谢地，我非常讨厌 monotone 20:26:20 &lt;zzz&gt; 我想哪天启动一个“SSU2”的提案，也许就在今年晚些时候 20:26:36 &lt;picklerick&gt; zzz: 如果你愿意，我很乐意就此提供咨询 20:26:42 &lt;zzz&gt; 我们在 gitbhub 上已经镜像了好几年，所以如果你愿意，总可以用它来获取文件 20:26:46 &lt;zzz&gt; 不过我们不接受 GH 上的 PR 20:26:56 &lt;tini2p&gt; +1 20:27:19 &lt;zzz&gt; picklerick，欢迎加入 #ls2，我们现在不讨论传输，但总是需要更多的聪明才智 20:27:33 &lt;zzz&gt; 会议还有其他事项吗？ 20:28:00 * zzz 抓起了 baffer 20:29:05 * zzz *bafs* 会议结束 </div>
