---
title: "I2P 开发者会议 - 2019年10月1日"
date: 2019-10-01
author: "zzz"
description: "2019年10月1日的 I2P 开发会议记录。"
categories: ["meeting"]
---

## 快速回顾

<p class="attendees-inline"><strong>出席：</strong> chisana, echelon, eyedeekay, meeh, nextloop, sadie, zlatinb, zzz</p>

## 会议记录

<div class="irc-log"> 20:00:00 &lt;zzz&gt; 0) 嗨 20:00:00 &lt;zzz&gt; 1) 0.9.42 发布状态 (zzz) 20:00:00 &lt;zzz&gt; 2) I2P Browser "labs" 项目状态 (sadie, meeh) 20:00:00 &lt;zzz&gt; 3) Outproxy（出站代理）用例/状态 (sadie) 20:00:00 &lt;zzz&gt; 4) 0.9.43 开发状态 (zzz) 20:00:00 &lt;zzz&gt; 5) 提案状态 (zzz) 20:00:00 &lt;zzz&gt; 6) 状态 scrum (zlatinb) 20:00:05 &lt;meeh&gt; 嗨 20:00:05 &lt;zzz&gt; 0) 嗨 20:00:08 &lt;zzz&gt; 嗨 20:00:16 &lt;zlatinb&gt; 嗨 20:00:18 &lt;nextloop&gt; 嗨 20:00:23 &lt;sadie__&gt; 嗨 20:00:49 &lt;zzz&gt; 1) 0.9.42 发布状态 (zzz) 20:01:12 &lt;zzz&gt; 0.9.42 的发布是在 5 周前，我认为截至一个月前，唯一剩余的项目是 client lib、新的 Bote Android 发布，以及 deb/ubuntu official 20:01:19 &lt;zzz&gt; 这些都已经完成 20:01:41 &lt;zzz&gt; 关于 .42 没有什么别的可说的了，运行情况看起来不错 20:01:46 &lt;zzz&gt; 关于 1) 还有其他事项吗？ 20:02:29 &lt;zzz&gt; 2) I2P Browser "labs" 项目状态 (sadie, meeh) 20:02:37 &lt;eyedeekay&gt; 大家好 20:02:45 &lt;meeh&gt; 我们所有任务都在按计划推进中。我也已经开始对 ESR68 进行初始打补丁，计划在 12 月 31 日前成为我们的新 Beta。 20:02:46 &lt;zzz&gt; sadie、meeh，你们能跟我们介绍一下这个新项目和产品吗？目前进展如何？ 20:03:01 &lt;chisana_&gt; 嗨 20:03:02 &lt;sadie__&gt; Beta 7 将在 10 月 23 日发布，或者在 0.9.43 打标签后立即发布。到今天为止，我们即将发布版本的路线图事项都在按计划推进。我们已经制定了一个未来版本的初步路线图，规划到 2020 年 6 月  20:03:04 &lt;zzz&gt; meeh，接下来的任务或下一个发布是什么？ 20:03:07 * chisana_ 潜水 20:03:13 &lt;meeh&gt; 10 月 23 日 20:03:33 &lt;meeh&gt; 或者在当日或 0.9.43 发布之后尽快 20:03:36 &lt;meeh&gt; 取决于我们 20:03:50 &lt;zzz&gt; 你们俩能否说明路线图在哪里可以看到，以及 Beta 7 会包含哪些内容？ 20:04:39 &lt;sadie__&gt; 截至今天，路线图上的项目都在按计划进行 20:05:00 &lt;zzz&gt; 路线图是否发布在某个地方，供大家查看？ 20:06:27 &lt;meeh&gt; 下一个版本主要会包含错误修复、稳定性补丁、更好的初始对话窗口“后端” 20:06:35 &lt;eyedeekay&gt; 这些项目也在 0.9.43 的项目路线图上。 20:07:17 &lt;meeh&gt; 如果届时 Mozilla 有我们应该包含的补丁，也会一并加入 20:07:18 &lt;zzz&gt; 好的，也就是说 Beta 7 的路线图在我们网站上的 I2P 路线图里，大家可以在那里查看 20:07:29 &lt;sadie__&gt; 是的 20:07:36 &lt;zzz&gt; 规划到 2020 年 6 月的路线图是否发布在某处供大家查看？ 20:07:56 &lt;sadie__&gt; 还没有 20:07:57 &lt;eyedeekay&gt; 还没有，很快可以发布。 20:08:17 &lt;zzz&gt; 好的。大家对浏览器团队有什么问题吗？ 20:09:03 &lt;zzz&gt; 关于 2) 还有别的内容吗？团队还有什么想对浏览器说的吗？ 20:09:26 &lt;sadie__&gt; 请多测试，加入邮件列表！ 20:09:44 &lt;zzz&gt; sadie，要不宣传一下如何订阅邮件列表？ 20:10:02 &lt;meeh&gt; 可访问 http://lists.i2p 或 https://lists.i2p.email 20:10:17 &lt;zzz&gt; 太好了 20:10:20 &lt;sadie__&gt; 当然——你需要的一切都可以在这个页面找到：https://geti2p.net/en/browser/develop 20:10:25 &lt;zzz&gt; 关于 2) 还有别的吗？ 20:11:01 &lt;zzz&gt; 3) Outproxy（出站代理）用例/状态 (sadie) 20:11:13 &lt;zzz&gt; sadie，请向我们介绍一下 outproxy 项目的进展 20:11:16 &lt;sadie__&gt; Open Outproxy 的 MVP（最小可行产品）已经完成，我们也即将完成“亲友版”（Friends and Family）的 MVP，但我们仍需收集更多关于管理（admin）、日志记录（logging）和报告（reporting）需求的信息。会议将于 10 月 21 日当周恢复。   20:12:06 &lt;sadie__&gt; 我对如何处理管理（admin）有一些新的想法/思路，在下次会议前还需要做更多研究 20:12:15 &lt;zzz&gt; 你说的“完成”并不是指我们已经结束开发了吧……另外，能否为大家解释一下 MVP 是什么？ 20:12:40 &lt;sadie__&gt; Minimal Viable Product（最小可行产品） 20:13:03 &lt;sadie__&gt; 不是——我们在几个方面仍在完善需求 20:13:16 &lt;zzz&gt; 所以你说的“完成”是指列出了需求清单，对吗？ 20:13:32 &lt;sadie__&gt; 没错！ 20:14:10 &lt;zzz&gt; 大家在哪里可以看到这份清单？给你们反馈的最佳方式是什么？ 20:15:05 &lt;sadie__&gt; 我会更新 trac，并邀请大家在那里参与讨论 20:15:40 &lt;zzz&gt; 请告诉大家在 trac 的哪里能看到？ 20:16:07 &lt;sadie__&gt; 稍等 20:17:04 &lt;zzz&gt; 你查找的同时，我补充一下：目标是在明年……不是 .43 或 .44 20:17:14 &lt;zzz&gt; 也就是说，指的是实现层面 20:17:46 &lt;zzz&gt; 在她查找期间，大家对 outproxy 项目有任何问题或意见吗？ 20:19:00 &lt;sadie__&gt; #2472 是我们开始讨论的地方  20:19:00 &lt;zzz&gt; 关于 3) 还有其他的吗？ 20:19:59 &lt;zzz&gt; 好的，也就是说你会把需求清单放在工单 2472 上，反馈也希望集中在那里，对吗？ 20:20:17 &lt;sadie__&gt; 没错 20:20:27 &lt;zzz&gt; 太棒了 20:20:56 &lt;zzz&gt; 4) 0.9.43 开发状态 (zzz) 20:21:19 &lt;zzz&gt; 网站上有 .43 的路线图，包括前面提到的浏览器 Beta 7 的条目 20:21:46 &lt;zzz&gt; 我们已经进行 .43 的开发 5 周了，预计大约 3 周后发布 20:22:12 &lt;zzz&gt; 一切进展顺利，包含一些 IPv6 修复，以及更多工作以让加密的 ls2 更易用 20:22:52 &lt;zzz&gt; 除浏览器 Beta 7 外，还有谁想谈谈你们在 .43 中正在做的工作？ 20:23:36 &lt;zzz&gt; 从明天起一周后将进入打标签冻结（tag freeze），到时我会更新 Transifex，并通知大家开始翻译 20:23:42 &lt;zlatinb&gt; 希望我能着手测试 servlet 3.0 的注解扫描 20:24:12 &lt;zzz&gt; 好的，是的，如果你需要的话我愿意把它完成；如果不需要那就砍掉吧 :) 20:24:18 &lt;meeh&gt; 改进我们的 jlink 打包构建，这和浏览器有关，呃，但仍然是在 Java 代码库上进行 20:24:42 &lt;sadie__&gt; IDK 和我正在制作新的安装向导；新的网站菜单导航已经完成。我还会对控制台的 CSS 做更多外观上的改动 20:24:47 &lt;meeh&gt; 我想我们也会进一步研究这个话题，因为使用 jlink 时地址簿（addressbook）是坏的 20:25:13 &lt;zlatinb&gt; 是的，还有插件也是——不过它们可能还会坏一阵子 20:25:19 &lt;zzz&gt; 哦，我们下周还会为 43 处理 Android 修复 20:26:38 &lt;zzz&gt; 我觉得你们不会想在浏览器里费劲启用 router 插件，不过也许别人会催你们？值得进一步调查一下 20:27:04 &lt;zzz&gt; 关于 4) 还有别的吗？ 20:28:21 &lt;zzz&gt; 5) 提案状态 (zzz) 20:28:45 &lt;zzz&gt; 过去一个月里，#ls2 提案团队唯一专注的是提案 144——新的加密方案 20:29:02 &lt;zzz&gt; 我们已经接近完成一致且完整的规范，并且开始编写一些测试代码 20:30:01 &lt;zzz&gt; 我预计其中部分代码会进入 Java 版的 .44 版本——不是 .43——但要到明年年初才能在真实网络中真正完成 20:30:20 &lt;zzz&gt; 之后可能还需要再经历几个版本来清理漏洞 20:30:45 &lt;zzz&gt; 但这令人兴奋，因为我们快要替换掉一个最初的且非常慢的密码算法：ElGamal 20:31:28 &lt;zzz&gt; 我预计接下来我们会转向 ElGamal 替代方案的另一部分，即提案 152，涉及我们如何进行 tunnel 构建 20:31:46 &lt;zzz&gt; 不过我们也可能决定开始做“SSU2”……我们还没讨论过它 20:31:56 &lt;zzz&gt; 我猜这些会是明年年中到年底的事情 20:32:33 &lt;zzz&gt; 团队配合得很好，我们在 144 上已经工作了将近一年，所以在接下来的几个月把它做完，我们都会很高兴 20:32:43 &lt;zzz&gt; 对这些或其他任何提案有问题吗？ 20:33:19 &lt;zzz&gt; 关于 5) 还有别的吗？ 20:34:00 &lt;zzz&gt; 6) 状态 scrum (zlatinb) 20:34:04 &lt;zzz&gt; zab，你来主持吧 20:34:29 &lt;zlatinb&gt; 大家好，请简要说明：1）上个月你做了什么 2）下个月计划做什么 3）有没有阻碍或需要帮助的地方？ 完成后说 EOT 20:34:59 &lt;meeh&gt; 这段时间主要是浏览器项目的大量前期工作，既要集成 router，又要熟悉整个 Firefox 代码库、构建系统和架构，以便达到可以说“已经驾轻就熟”的程度。我们即将为 esr60 和 esr68 分支准备好每夜构建和 CI，也准备好处理可能收到的 pull request。 20:35:01 &lt;meeh&gt; 实现制品构建（artifact builds）也是我们的目标，这将使硬件较弱的用户能够下载 Firefox 构建的部分产物，从而减少最重的编译步骤，让开发不再那么麻烦。同时我们也在研究浏览器的单元测试和回归测试，以避免低级错误，让产品更加稳定可靠。 20:35:01 &lt;meeh&gt; 我们也快要拥有自己的定制构建脚本，不再基于 Tor 的 Perl 构建脚本，既为了支持远程构建，也因为懂 Perl 的人不多。除此之外，我还就我们组织运营在当地法律体系中的问题进行了一些阅读和调研。并开展了项目服务器日志策略的初步工作。  20:35:05 &lt;meeh&gt; EOT 20:35:18 &lt;zlatinb&gt; 我：1）在测试网（testnet）上测试 jogger 补丁，做了一些 jlink 工作 2）更多测试网，servlet 3.0 3）无阻碍 EOT 20:35:20 &lt;sadie__&gt; 上周末在多伦多参加了 Our Networks，制定了新的安装向导，由 IDK 在本次发布中实现；为下一个发布确定了更多 CSS 外观更改；推动 outproxy 和浏览器方面的共识；进行了社区拓展，并申请了更多 UX 资金。下个月，将重点关注筹资方案、新的 PR 策略、36c3 的外联、准备一份 I2P 入门幻灯片  20:35:20 &lt;sadie__&gt; 文稿，供我们今后的演讲使用；改进 Susi Mail，并继续推进浏览器和 outproxy。EOT 20:35:32 &lt;zzz&gt; 1）错误修复、IPv6、ls2 加密、提案 144 20:36:06 &lt;eche|on&gt; 服务器运行中，一样，没有阻碍 20:36:25 &lt;zzz&gt; 2）错误修复、IPv6、ls2 加密、提案 144 的规范和测试代码，准备并发布 0.9.43，更多 outproxy 会议和定义 20:36:48 &lt;zzz&gt; 3）无阻碍，EOT 20:37:11 &lt;zlatinb&gt; scrum.setTimeout(60*1000); 20:37:25 &lt;zzz&gt; eyedeekay? 20:37:35 &lt;eyedeekay&gt; 稍等一下 20:37:55 &lt;eyedeekay&gt; 我一直在升级带宽向导，使其更好地配合 I2P Browser 工作，并在整体上显得更现代、也不那么令人困惑。我还在整理、去重并改进 SAM 库，同时对浏览器做了一些小改动。下个月我主要会协助浏览器方面的工作，但我也可能会在 i2ptunnel 中提出一些建议。没有阻碍。 20:38:41 &lt;zzz&gt; sadie__，或 eyedeekay，有没有 Our Networks 行程报告的链接供大家阅读？ 20:38:48 &lt;meeh&gt; 没有阻碍，大多数提到的任务都在继续（我会在未来持续推进它们） 20:39:16 &lt;sadie__&gt; 没有——我们需要把它完成。会发布在网站博客上 20:39:29 &lt;eyedeekay&gt; 我这周会把我的发到博客上。 20:39:47 &lt;zlatinb&gt; 谢谢，我想所有人都发言了，scrum 结束 20:40:03 &lt;zzz&gt; 6) 就这些 20:40:21 &lt;zzz&gt; 还有谁有问题、评论或需要补充的吗？确实在发生很多事情！ 20:41:11 &lt;zzz&gt; 会议还有其他事项吗？ 20:41:21 * zzz 寻找 baffer 20:42:05 &lt;zzz&gt; 找到了... 20:42:15 * zzz *bafs* 会议结束 </div>
