---
title: "I2P 开发者会议 - 2019年8月6日"
date: 2019-08-06
author: "zzz"
description: "2019年8月6日的 I2P 开发会议记录。"
categories: ["meeting"]
---

## 快速回顾

<p class="attendees-inline"><strong>出席：</strong> mikalv, zlatinb, zzz</p>

## 会议记录

<div class="irc-log"> 20:00:00 &lt;zzz&gt; 0) 嗨 20:00:00 &lt;zzz&gt; 1) 0.9.41 发布状态剩余事项（mhatta、nextloop） 20:00:00 &lt;zzz&gt; 2) 0.9.42 开发状态（zzz） 20:00:00 &lt;zzz&gt; 3) LS2 状态（zzz） 20:00:00 &lt;zzz&gt; 4) I2P Browser "labs" 项目状态（meeh） 20:00:00 &lt;zzz&gt; 5) 状态 scrum（zlatinb） 20:00:04 &lt;zzz&gt; 0) 嗨 20:00:07 &lt;zzz&gt; hi! 20:00:19 &lt;zzz&gt; 1) 0.9.41 发布状态剩余事项（mhatta、nextloop） 20:00:46 &lt;zzz&gt; 过去几周里，我看到 mhatta 确实把 41 提交进了 sid，这很棒 20:01:04 &lt;zzz&gt; 我也和 nextloop 交流了，他没把 41 放进 fdroid，但有人已经做了 20:01:27 &lt;zzz&gt; 而且 nextloop 承诺今后会回到做 f-droid。太好了！ 20:01:31 &lt;zzz&gt; 关于 1) 还有别的吗？ 20:01:50 &lt;zzz&gt; 还有其他人在吗？请打个招呼 20:01:58 &lt;zlatinb&gt; hi 20:02:37 &lt;zzz&gt; 好的，还有一项。希望其他人很快出现 20:02:50 &lt;zzz&gt; 2) .42 开发状态 20:03:02 &lt;zzz&gt; 我们已经进行 5 周，还剩 3 周，距离标签冻结还有 1 周 20:03:20 &lt;zzz&gt; 我们合入了我和 idk 一起做的配置拆分代码 20:03:58 &lt;zzz&gt; 修复了很多 bug；GMP 6.1.2；更新了 debian 文件以适配 buster 20:04:17 &lt;zzz&gt; 还有一些 ls2 修复 20:04:39 &lt;zzz&gt; zlatinb，你要不要说说你的测试网在做什么，以及目前取得了什么成果？ 20:05:11 &lt;zlatinb&gt; 是的，基本上我用 LXC 容器搭了一个测试网 20:05:32 &lt;zlatinb&gt; 目前发现了一个与布隆过滤器使用相关的重大 bug，以及一个较小的 SSU bug 20:05:58 &lt;zlatinb&gt; 最近一直在微调不同的常量，但也会用它来验证 joggers 的补丁/想法 20:06:06 &lt;zlatinb&gt; eot 20:06:23 &lt;zzz&gt; 太棒了，谢谢 20:07:04 &lt;zzz&gt; 如果我们能加入一些最小化的延迟就更好了，不过找到并修复一些瓶颈已经很有趣了 20:07:15 &lt;zzz&gt; 关于 1) 还有别的吗？ 20:07:30 &lt;zzz&gt; 哎呀，关于 2) 还有别的吗？ 20:08:27 &lt;zzz&gt; 3) ls2 状态 20:08:38 &lt;zzz&gt; 上个月取得了很多进展 20:09:05 &lt;zzz&gt; 我们同意了一个小提案，147，用于防止测试网络与主网络交叉污染 20:09:12 &lt;zzz&gt; 该代码将包含在 .42 中 20:09:45 &lt;zzz&gt; chisana 提出了两个提案，152 和 153，分别通过采用更现代的加密，使 tunnel（隧道）构建和 tunnel 加密更加安全 20:10:14 &lt;zzz&gt; 我们已经略有讨论，但还没有正式评审 20:10:47 &lt;zzz&gt; 提案 123（LS2）在我们完成在线上网络的实现和测试过程中持续进行一些小的调整，但一切看起来运作良好 20:11:26 &lt;zzz&gt; 最大的一个是提案 144，新加密。我们在缓慢但稳步地推进。也许已经做了 9 个月了？ 20:11:58 &lt;zzz&gt; 在开始测试实现之前，仍然有一些重大的技术问题需要解决 20:12:20 &lt;zzz&gt; 目前最大的问题是找到足够的人手时间把事情推进下去 20:12:46 &lt;zzz&gt; 关于 3) ls2 和其他提案，有问题吗？ 20:13:47 &lt;zzz&gt; 好的，进入 4) I2P Browser “labs” 项目状态 20:13:54 &lt;zzz&gt; mikalv，最新进展如何？ 20:14:16 &lt;mikalv&gt; 我们正向与 i2p router（路由器）本身的集成迈进，jlinked 20:14:38 &lt;mikalv&gt; 在 i2pbutton 这边基本完成，还剩下几处需要修复 20:15:15 &lt;mikalv&gt; 至于构建脚本，需要我们来编写，因为开发者为了测试使用了一个 i2p jlinked 的模拟提取版本，由浏览器来启动它 20:15:48 &lt;zzz&gt; 当前的 beta 版本是哪个？我们何时能看到下一个 beta 版本？ 20:15:52 &lt;mikalv&gt; 此外，我们尽量每周至少开两次会，使其成为一个真正的产品，并且目标明确 20:16:24 &lt;mikalv&gt; 当前仍是 beta4，我希望在本周末推出 beta5——如果可以的话，会把 router 嵌入进去 20:17:27 &lt;zzz&gt; 我知道你们已经为它建立了邮件列表？要不要在这里宣布，还是还没准备好？ 20:18:09 &lt;zzz&gt; sadie、zlatinb，关于浏览器还有什么要补充吗 20:18:20 &lt;zzz&gt; ？ 20:19:36 &lt;zzz&gt; 关于 4) 浏览器，有人有问题吗？ 20:20:21 &lt;zzz&gt; 关于 4) 还有别的吗？ 20:21:10 &lt;zzz&gt; 5) scrum —— 交给 zlatinb  20:22:02 &lt;zlatinb&gt; 我们并行进行 scrum；简述几句——1）自上次 scrum 以来你在做什么 2）下个月计划做什么 3）有没有阻碍或需要帮助。完成后说 EOT 20:22:34 &lt;zlatinb&gt; 我：1）搭建测试网，追查瓶颈 2）继续测试网，也会看看 joggers 的工单 3）基本没有 EOT 20:23:34 &lt;zzz&gt; 1）41 发布、配置拆分代码、修复 bug、提案、新加密类型规划、ls2 修复 20:24:10 &lt;zzz&gt; 2）42 发布、修复 bug、提案（特别是对新加密问题的研究）、DEFCON 20:24:16 &lt;zzz&gt; 3）没有阻碍；EOT 20:25:18 &lt;mikalv&gt; 我主要在做浏览器（包括 i2pbutton，它现在如果发现有 router 就会启动），我这边还对 outproxy（出口代理）做了巨大改进，我也开始为私有 outproxies 做一个解决方案原型，速度好到我实际上可以日常用于明网浏览 20:25:53 &lt;mikalv&gt; 另外我也建好了邮件列表，是的，在 I2P 上可通过 https://lists.i2p/postorius/lists/ 找到，同时也可以从明网 https://lists.i2p.email/postorius/lists/ 访问 20:26:20 &lt;mikalv&gt; 任何有建设性想法、贡献、讨论等的人当然都欢迎 20:26:57 &lt;mikalv&gt; 此外我研究了我们如何接受信用卡捐款，以及如何同时销售衬衫等商品 20:27:10 &lt;mikalv&gt; EOT 20:27:12 &lt;mikalv&gt; noblock 20:28:14 &lt;zzz&gt; 看起来就这些了？zlatinb，我们就交给你去催那些没出现的人？ 20:28:17 &lt;zlatinb&gt; 还有别人吗？如果没有，scrum 将在 1 分钟后结束 :) 20:28:27 &lt;zlatinb&gt; 好的 20:28:33 &lt;zlatinb&gt; ScrumTimeoutException 20:28:41 &lt;mikalv&gt; lol 20:28:42 &lt;zzz&gt; 趁我们还在“宽限期”——DEFCON！idk 和我本周末都会到场！ 20:29:04 &lt;zzz&gt; Monero Village 周五下午，Crypto/Privacy Village 周六下午 20:29:22 &lt;zzz&gt; 两天都有 workshop、Q&amp;A 和贴纸。欢迎来打招呼 20:29:57 &lt;zzz&gt; 关于 outproxies，我打算把它列入下个月的议程，请 sadie 给我们做个简报，介绍我们打算做什么 20:30:06 &lt;zzz&gt; 这次会议还有别的吗？ 20:30:52 &lt;zzz&gt; 哦，另外 Sadie 下周会在圣何塞的 FOCI 上宣讲一篇论文！如果你到场，记得去找她 20:30:59 &lt;mikalv&gt; 没有，不过我预计到下次会议我们会有更多关于浏览器/outproxy 的内容 20:31:39 &lt;zzz&gt; 是的，我们对浏览器或 outproxy 目前都还没有一个好的计划。我们有想法和概念验证，但没有计划 20:31:53 &lt;zzz&gt; 所以看到它们汇聚成形会很不错 20:32:02 * zzz 预热 baffer 20:32:44 &lt;zzz&gt; 这个夏天最后一个 baf，九月见…… 20:32:55 * zzz ****bafs**** 会议结束 </div>
