---
title: "I2P 开发者会议 - 2019年6月4日"
date: 2019-06-04
author: "zzz"
description: "2019年6月4日的 I2P 开发会议记录。"
categories: ["meeting"]
---

## 快速回顾

<p class="attendees-inline"><strong>出席：</strong> echelon, eyedeekay, zlatinb, zzz</p>

## 会议日志

<div class="irc-log"> 20:00:14 &lt;zzz&gt; 0) 嗨 20:00:16 &lt;zzz&gt; 嗨 20:00:43 &lt;zzz&gt; 1) 0.9.40 发布状态剩余事项 (meeh, mhatta, nextloop, str4d) 20:00:43 &lt;zzz&gt; 2) 已修正 i2pbote-android 的发布状态 (meeh) 20:00:43 &lt;zzz&gt; 3) 0.9.41 开发状态 (zzz) 20:00:43 &lt;zzz&gt; 4) LS2 状态 (zzz) 20:00:43 &lt;zzz&gt; 5) I2P Browser “labs” 项目状态 (meeh) 20:00:43 &lt;zzz&gt; 6) 状态 scrum (zlatinb) 20:01:03 &lt;zzz&gt; 1) 0.9.40 发布状态剩余事项 (meeh, mhatta, nextloop, str4d) 20:01:28 &lt;zzz&gt; 我认为 Debian/Ubuntu 和官方 f-droid 还没完成？ 20:01:41 &lt;zzz&gt; 我确实收到了 mhatta 的回复，但他没有做出任何承诺 20:02:04 &lt;zzz&gt; 我已经联系了其他 Debian 的人，看看是否有人能做，目前还没有进展 20:02:10 &lt;zzz&gt; nextloop，你有最新进展吗？ 20:02:53 &lt;eche|on&gt; 我在 echelon.i2p/update/ 上为 Debian buster 和 stretch 做了测试构建 20:02:57 &lt;zzz&gt; 关于 1) 还有别的吗？ 20:03:29 &lt;zzz&gt; 2) 已修正 i2pbote-android 的发布状态 (meeh) 20:03:40 &lt;zzz&gt; mikalv，关于 bote 你有最新进展吗？ 20:04:52 &lt;zzz&gt; 我认为我们已经发布了 bote，而且大家用起来没问题 20:04:58 &lt;zzz&gt; 关于 2) 还有别的吗？ 20:05:16 &lt;eyedeekay&gt; 我这边没有 20:05:30 &lt;zzz&gt; 3) 0.9.41 开发状态 (zzz) 20:05:45 &lt;zzz&gt; 好的，我们已经过了 .41 开发周期的一半多，进展顺利 20:06:06 &lt;zzz&gt; 本次的大功能是针对加密的 LS2 的按客户端认证功能 20:06:19 &lt;zzz&gt; 我们还修复了一个与大型消息处理相关的 bug，我认为这会让 bote 运作得更好 20:06:55 &lt;eche|on&gt; 拭目以待，测试构建已经可用 20:06:56 &lt;zzz&gt; idk 和我正在把 clients.config 和 i2ptunnel.config 文件拆分，不过看起来要等到 .42 才能完成 20:07:38 &lt;zzz&gt; 对于 bote，要看到差异，可能需要该修复在网络的大部分节点上更新，因为在路径上的任一 router 都可能触发这个 bug 20:08:03 &lt;eche|on&gt; 嗯 20:08:12 &lt;zzz&gt; 计划在七月的第一周发布 20:08:33 &lt;zzz&gt; 关于 3) 还有别的吗？ 20:09:28 &lt;zzz&gt; 4) LS2 状态 (zzz) 20:09:58 &lt;zzz&gt; 进展依然强劲。到目前为止我们已经开了 42 次每周例会，短期内不会结束，尽管最近我们在新的加密方案（提案 144）上花了更多时间 20:10:19 &lt;zzz&gt; 我已经提到过将包含在 41 版本中的按客户端认证代码。 20:10:54 &lt;zzz&gt; 针对 meta ls2 的 garlic farm 开发大概已经暂停了 3 周，以便优先处理客户端认证代码，不过我们很快会回到它上面 20:11:27 &lt;zzz&gt; 我在持续把规范从 proposals 区迁移到我们网站的主规范部分 20:11:38 &lt;zzz&gt; 随着我们实现并测试这些内容 20:11:52 &lt;zzz&gt; 我们的会议仍然是在每周一 UTC 时间下午 6:30，于 #ls2 举行 20:12:11 &lt;zzz&gt; 关于 4) 还有别的吗？ 20:13:04 &lt;zzz&gt; 5) I2P Browser “labs” 项目状态 (mikalv) 20:13:15 &lt;zzz&gt; mikalv，I2P 浏览器进展如何？ 20:14:08 &lt;zzz&gt; 我知道新的测试版已经发布并且正在进行一些测试，但对某些人来说它完全不能工作？ 20:15:04 &lt;zzz&gt; 还有人在我们的实验室下载页面上请求更多文档，他说很快会处理，所以请留意 20:15:17 &lt;zzz&gt; 好的，我想 mikalv 不在，关于 5) 还有别的吗？ 20:16:08 &lt;zzz&gt; 6) 状态 scrum (zlatinb) 20:16:13 &lt;zzz&gt; zlatinb，请开始  20:16:42 &lt;zlatinb&gt; 嗨，我们照常进行——请说明 1) 自上次 scrum 以来你做了什么 2) 下个月计划做什么 3) 是否有阻碍或需要帮助 20:16:46 &lt;zlatinb&gt; 完成后以 EOT 结束 20:17:08 &lt;zlatinb&gt; 我：1) 一些 garlic farm，没做太多别的 2) 希望能做更多 garlic farm 3) 没有阻碍 20:17:09 &lt;zlatinb&gt; EOT 20:17:17 &lt;eche|on&gt; 跟往常一样，保持服务器存活，照常进行，没有阻碍，eot 20:17:30 &lt;zzz&gt; 1) garlic farm、ls2 和按客户端认证；修复了一些 bug 20:18:10 &lt;zzz&gt; 2) garlic farm、修复 bug、GMP 6.1.2、拆分配置文件、为 0.9.41 发布做准备 20:18:18 &lt;eyedeekay&gt; 拆分 i2ptunnel 配置并撰写文档/博客，2) 继续做这些 3) 没有阻碍 eot 20:18:32 &lt;zzz&gt; 3) 没有阻碍，EOT 20:18:44 &lt;zlatinb&gt; 好的，我想这就是所有人了，谢谢 20:19:04 &lt;zzz&gt; 好的，刚才非常快，我们变得更高效了！ 20:19:18 &lt;zzz&gt; 今天的会议还有其他事项吗？ 20:20:15 &lt;zzz&gt; 哦，恭喜 eyedeekay 已签署开发者协议，并被授予 mtn checkin 权限！尽管过去几个月他已经为我们做了很多，现在他可以更快地“搞事情”了！ 20:20:37 &lt;eyedeekay&gt; :-D 20:20:38 &lt;zzz&gt; 期待 eyedeekay 直接参与代码库 20:21:07 * zzz 找找 baffer，准备朝你挥过去 20:22:01 * zzz *bafs* 会议结束了 </div>
