---
title: "I2P 开发者会议 - 2019年4月2日"
date: 2019-04-02
author: "zzz"
description: "2019年4月02日的 I2P 开发会议记录。"
categories: ["meeting"]
---

## 快速回顾

<p class="attendees-inline"><strong>出席：</strong> chisana, echelon, eyedeekay, meeh, zlatinb, zzz</p>

## 会议记录

<div class="irc-log"> 20:00:00 &lt;zzz&gt; 0) 嗨 20:00:00 &lt;zzz&gt; 1) 0.9.39 发布状态 (zzz) 20:00:00 &lt;zzz&gt; 2) 0.9.40 开发状态 (zzz) 20:00:00 &lt;zzz&gt; 3) LS2 状态 (zzz) 20:00:00 &lt;zzz&gt; 4) 状态 Scrum (zlatinb) 20:00:03 &lt;zzz&gt; 0) 嗨 20:00:05 &lt;zzz&gt; 嗨 20:00:14 &lt;zzz&gt; 1) 0.9.39 发布状态 (zzz) 20:00:33 &lt;zzz&gt; 39 在 11 天前发布，网络中接近一半已更新 20:01:10 &lt;zzz&gt; 仍在等待 mavencentral (str4d)、我们的 f-droid (meeh)、官方 f-droid (nextloop) 和 debian (mhatta) 20:01:12 &lt;meeh&gt; 嗨 20:01:26 &lt;zzz&gt; 你们有人能给出这些事项完成的预计时间吗？ 20:02:58 &lt;meeh&gt; 如果像 https://f-droid.org/docs/Setup_an_F-Droid_App_Repo/ 看起来那么简单，今天晚些时候就能搞定。 20:03:31 &lt;zzz&gt; 你已经搭好了，我们用它好多年了。只是把新的 apk 放进去的问题，你之前已经做过好几次了 20:04:08 &lt;zzz&gt; 请去催 str4d 处理 maven central，并尽快想办法把他从这个流程里移除。为拿回这件事的控制权我们已经斗争了一年了 20:04:08 &lt;meeh&gt; 不，我只是托管过，从没上传过 20:04:47 &lt;zzz&gt; 如果你这么说吧，但我记得你以前把 apk 拷过去过 20:05:04 &lt;meeh&gt; 我现在已经在 twitter 上给他写了，关于 maven 的 20:05:36 &lt;zzz&gt; 以后尽量在发布后一周内把这些都做完。拖上好几周对我们的形象很不好 20:05:47 &lt;zzz&gt; 我不知道 mhatta 什么情况 20:06:09 &lt;zzz&gt; 我们需要把这件事做得更好 20:06:44 &lt;zzz&gt; 好消息是，关于 39 没有实质性的抱怨，除了它没有修复第三方 Android 应用……不过它们之前也不能用 20:07:01 &lt;zzz&gt; meeh，你预计什么时候能发布一个可用的 Android bote？ 20:07:29 &lt;meeh&gt; 如果你没看到——发现只是重新安装的问题，跟共享 UID 有关 20:07:53 &lt;meeh&gt; 所以，没修复 =&gt; 大概其实修复了 20:08:03 &lt;zzz&gt; 我还以为那只是在开发环境里？ 20:08:33 &lt;meeh&gt; 不清楚，因为我对 bote 和 android 都不太熟——就像猴子敲键盘，希望能出来点有用的结果 20:08:47 &lt;zzz&gt; 你看了他给我们的链接了吗？ 20:09:02 &lt;zzz&gt; &lt;cisiey&gt; zzz, https://developer.android.com/guide/topics/manifest/manifest-element#uid 20:09:02 &lt;zzz&gt; &lt;cisiey&gt;&gt;如果将该属性设置为两个或多个应用的相同值，并且它们的证书集相同，那么它们都会共享同一个 ID 20:09:25 &lt;zzz&gt; 总之，细节太多，不适合会议里展开，但我们仍需要做一些研究 20:09:55 &lt;zzz&gt; 好吧，没有 bote 的预计时间。也许 mhatta 能帮忙 20:10:06 &lt;zzz&gt; 或者其他人 20:10:10 &lt;zzz&gt; 关于 1) 还有其他的吗？ 20:11:19 &lt;zzz&gt; 2) 0.9.40 开发状态 (zzz) 20:11:29 &lt;zzz&gt; 我们已经进入一个短的 7 周周期两周了 20:11:51 &lt;zzz&gt; zlatinb 今天提交了一个新的、复杂的流量阻断/限速器 20:12:00 &lt;zzz&gt; 我提交了一个新的 susidns 导入功能 20:12:22 &lt;zzz&gt; 并在努力支持新的“b33”格式，使测试加密的 ls2 成为可能 20:12:37 &lt;zzz&gt; 我们正在使用 .39 的 floodfills 来测试加密的 ls2，到目前为止效果很好 20:13:18 &lt;zzz&gt; 在 .40 的路线图上有一个非常非常长的清单，可能过于雄心勃勃，但希望我们能完成其中的一半 20:13:37 &lt;zzz&gt; 还有谁想汇报一下他们为 .40 在做什么？ 20:14:00 &lt;zlatinb&gt; meta-LS 后端，希望能做 20:14:13 &lt;zlatinb&gt; 但这其实不依赖于 router 发布，所以无所谓 20:14:26 &lt;eyedeekay&gt; 我基本做出了一个可用的 i2ptunnels.config.d 文件夹 20:14:58 &lt;zzz&gt; 哦对了，我们需要找个时间聊聊这个，eyedeekay，看看它如何与我一年前做到一半的工作相衔接 20:15:12 &lt;zzz&gt; 找个时间跟你对一对 20:15:25 &lt;meeh&gt; OS X 相关的进度按计划推进，将提供与 snark 共享文件/目录的原生快捷方式、自动更新器、新的 Swift 版本，以及一般性的代码清理 20:15:35 &lt;zzz&gt; meeh，eyedeekay，libsam 那边有进展吗？ 20:16:26 &lt;meeh&gt; 没有新的，只是需要把示例补上进度，最近没时间做 20:17:01 &lt;zzz&gt; 好的，关于 2) 还有别的吗？ 20:17:41 &lt;eyedeekay&gt; 我确实为这个 C++ 库拼了一个 swig 绑定，但我才刚学 swig，甚至还不确定它是否能工作。 20:18:28 &lt;zzz&gt; 3) ls2 状态 20:18:37 &lt;zzz&gt; 我们已经开了 34 次会，仍在稳步推进 20:18:46 &lt;zzz&gt; 加密的 ls2 运行良好 20:19:00 &lt;zzz&gt; meta ls 我们才刚开始认真讨论后端 20:19:14 &lt;zzz&gt; b33 在推进中 20:19:36 &lt;zzz&gt; 我又开始做 ratchet 提案的工作，开始写一些代码了，但还需要一段时间 20:19:49 &lt;zzz&gt; blake 提案停滞了，目前优先级较低 20:20:32 &lt;zzz&gt; 希望许多组件都已就位，我们可以开始实际使用它们，或者设为默认 20:20:49 &lt;zzz&gt; 关于 ls2 有什么问题吗，或者 3) 的其他内容？ 20:21:29 &lt;chisana&gt; 加密的 ls2 是否支持 ed25519 -&gt; ed25519（不论使用的哈希）？ 20:21:53 &lt;chisana&gt; 还是需要 red25519？ 20:22:09 &lt;zzz&gt; 需要 red 20:22:36 &lt;chisana&gt; 好的，谢谢 20:22:47 &lt;zzz&gt; 因为你需要一种明确定义的盲化方式 20:23:10 &lt;chisana&gt; 用 ed25519 也可以做盲化 20:23:14 &lt;zzz&gt; 理论上你可以对任意东西进行加密/解密，但不一定安全或有明确规范 20:23:20 &lt;chisana&gt; libsodium 在他们的文档中有示例 20:23:34 &lt;zzz&gt; 我们支持 ed-&gt;red 和 red-&gt;red，就这些 20:23:58 &lt;zzz&gt; 如果你愿意，我们会后可以在 #ls2 继续讨论 20:24:08 &lt;zzz&gt; 关于 3) 还有其他的吗？ 20:24:12 &lt;chisana&gt; 好的，不想打岔 20:24:49 &lt;zzz&gt; 没问题，我就是在征求问题！ 20:24:54 &lt;zzz&gt; 好，我们继续 20:25:00 &lt;zzz&gt; 4) 状态 Scrum (zlatinb) 20:25:03 &lt;zzz&gt; zlatinb 请开始 20:25:09 &lt;zlatinb&gt; 嗨。 快速并行 Scrum：1）自上次 Scrum 以来你做了什么 2）下个月打算做什么 3）有什么阻碍或需要帮助的地方 20:26:10 &lt;zlatinb&gt; 我：1）与 arctic 一起做了大量工作，使客户端能很好地配合他的出口代理（outproxies）。 新增访问过滤器（也是 arctic 提的需求）2）希望推进 meta-LS 后端 3）没有真正的阻碍 20:27:16 &lt;zzz&gt; 我：1）39 发布，ls2 包含提案 123、144、146、148、149；修复了很多 bug；susidns 导入；b33；审阅他人代码；支持工作 20:28:14 &lt;zzz&gt; 2）为 40 发布做准备；修更多的 bug；更多 ls2 工作；继续尝试让已签名的 Windows 安装程序可用；为 ratchet 提案 144 编码并更新文档 20:28:29 &lt;meeh&gt; 1）OS X 启动器更新，开始补 #ls2 会议和 libsam 示例的进度，2）android bote、OS X 启动器、新的浏览器构建，继续补 #ls2 会议的进度 3）如果有人愿意，我随时欢迎 android 方面的帮助，因为我不熟这个平台，不过目前没有具体问题。 20:28:55 &lt;zzz&gt; 3）阻碍：mhatta（各种 debian/tails 相关的事） 20:28:56 &lt;zzz&gt; EOT 20:31:29 &lt;zzz&gt; 关于 4) 还有其他人吗？ 20:33:29 &lt;zlatinb&gt; 哦，抱歉，EOT :) 20:33:31 &lt;meeh&gt; EOT 20:33:31 &lt;zlatinb&gt; eyedeekay，eche|on？ 20:33:31 &lt;eyedeekay&gt; 抱歉，稍等一下 20:33:31 &lt;eche|on&gt; 在？ 20:33:31 &lt;meeh&gt; 现在是 Scrum 20:33:31 &lt;eche|on&gt; 目前没什么特别的 20:33:31 &lt;eyedeekay&gt; 1）从周日起我一直在把 i2ptunnel 配置拆分到多个目录。 2）应用相关的东西，包括自安装的 nginx、sshd/ssh、用于 Browser 的 Webextensions/XUL 扩展 3）要做第 2 点，必须先完成第 1 点 20:33:31 &lt;eche|on&gt; 服务已完成，没有阻碍，继续 20:33:31 &lt;eyedeekay&gt; EOT 20:33:31 &lt;zlatinb&gt; 好，应该就这些人了 &lt;/scrum&gt; 20:33:52 &lt;zzz&gt; 好，这次会议还有别的吗？ 20:34:47 &lt;zzz&gt; 直到最后 eche|on 和 eyedeekay 开口，我还以为出席不多呢！ 20:35:00 &lt;zzz&gt; 在拿出 baffer 之前最后一次呼叫 20:36:21 * zzz *bafs* 会议结束 </div>
