---
title: "I2P 开发者会议 - 2020年9月1日"
date: 2020-09-01
author: "i2p"
description: "2020年9月1日 I2P 开发会议记录"
categories: ["meeting"]
---

## 快速回顾

<p class="attendees-inline"><strong>出席：</strong> eyedeekay, zlatinb, zzz</p>

## 会议记录

<div class="irc-log"> (04:00:08 PM) eyedeekay: 大家好，欢迎参加 9 月 1 日的社区会议： (04:00:08 PM) eyedeekay: 1) 嗨 (04:00:08 PM) eyedeekay: 2) 0.9.48 发布 (04:00:08 PM) eyedeekay: 3) Git 进展更新 (04:00:08 PM) eyedeekay: 4) Android/Maven 进展更新 (04:00:08 PM) eyedeekay: 1) 嗨 (04:00:08 PM) eyedeekay: 大家好，感谢到场 :) (04:00:24 PM) zlatinb: 嗨 (04:00:31 PM) eyedeekay: 嗨 zlatinb (04:00:40 PM) zzz: 哟 (04:00:45 PM) eyedeekay: 嗨 zzz (04:01:00 PM) eyedeekay: 这里还有别人吗？ (04:01:23 PM) eyedeekay: echelon 今天不在城里，无法参加 (04:01:53 PM) eyedeekay: 2) 0.9.48 发布 (04:02:33 PM) eyedeekay: 0.9.47 上周已发布，新周期刚刚开始 (04:03:15 PM) eyedeekay: zzz 今天早些时候发布了 ECIES router 身份的提案，请大家抽时间阅读并评论 (04:04:45 PM) eyedeekay: 关于第 2 个主题，大家有什么要说的吗？ (04:04:57 PM) zlatinb: 我会尝试做一些 SSU 方面的工作  (04:05:05 PM) zlatinb: 前提是 Git 迁移完成（当然） (04:05:06 PM) zzz: 我们才刚开始…… (04:05:32 PM) zzz: #ls2 团队计划在这段时间开始 ECIES routers 和 SSU2 提案的工作 (04:05:57 PM) zzz: 我预计大约是 3 个月的周期，11 月发布 (04:06:06 PM) zzz: EOT (04:06:14 PM) zlatinb: 另外，我也希望在 RED 方面看到一些进展，不过我还不确定具体要改什么。我要先在测试网试一试再做决定。EOT (04:06:50 PM) eyedeekay: 谢谢 zzz 和 zlatinb。 (04:07:00 PM) zzz: eyedeekay，请说说你（以及如果你知道的话，UI 团队）对 48 的计划 (04:08:12 PM) eyedeekay: 我的主要计划是完成 i2cp.rekeyOnIdle 的线程安全性 (04:08:41 PM) eyedeekay: 以及在 i2ptunnel 和 webextension 中为 I2P 的备用目的地添加 UI (04:09:13 PM) eyedeekay: 不过目前我的优先事项是 git 和 Android (04:09:14 PM) eyedeekay: EOT (04:09:36 PM) zzz: 有计划做大的 UI 变更吗？网站有变更计划吗？OTF/Ura 合同有最新进展吗？ (04:10:16 PM) eyedeekay: Ura 不再由 OTF 支付费用，但他们中有些人仍在慷慨地志愿投入时间，我们也保持联系 (04:11:26 PM) eyedeekay: 没有计划做整个图标集范围内的大改动，但我打算在 i2ptunnel 的主页添加可折叠菜单和重启按钮 (04:12:26 PM) zzz: 好的。几个月没有任何更新，我完全不清楚 OTF 合同的产出是什么、何时（如果会的话）落地，所以目前我们是否可以认为它要黄了？还是怎样？ (04:13:18 PM) eyedeekay: Bumble 非常投入于推动这些更改合入，也一直在和我们合作。就目前而言，把它视为仍然在进行中 (04:13:36 PM) zzz: “Bumble” 是什么？ (04:13:46 PM) eyedeekay: Bumble 是 Ura/SimSec 团队中的一员 (04:16:48 PM) eyedeekay: 是的，她有计划。 (04:17:41 PM) zlatinb: 不管计划是什么，没有与我们在这里积极、健康的沟通，我看不到它们能够落地。 (04:19:22 PM) eyedeekay: 我能做的只有去请求。 (04:19:35 PM) zlatinb: 谢谢。EOT (04:19:45 PM) eyedeekay: 3) Git 迁移 (04:20:05 PM) eyedeekay: 我本周的路线图包括彻底弃用 i2p.www mtn (04:20:59 PM) eyedeekay: 为此，我正在测试迁移后的部署脚本，它使用 mtn diff 检查翻译文件是否有修改 (04:21:33 PM) eyedeekay: 这基本已经就绪，我只是在推送前想再确认一下，避免过早推送把站点弄坏；另外，另一侧还需要 echelon 的协助 (04:21:57 PM) eyedeekay: 之后，我会几乎立刻开始剩余脚本和插件的工作。EOT。 (04:22:03 PM) eyedeekay: 有什么问题吗？ (04:22:32 PM) zzz: 按照我论坛帖中的要求，请在停止每个活动分支的 mtn 同步之前提前 24 小时通知 (04:22:44 PM) eyedeekay: 当然，会的。 (04:22:54 PM) zzz: 当 git 上线时再发一条公告 (04:23:18 PM) eyedeekay: 没问题 (04:23:50 PM) eyedeekay: 还有别的吗？ (04:24:49 PM) eyedeekay: 4) Maven/Android 更新 (04:26:25 PM) eyedeekay: 这里没太多可说的，只是我正在努力发布它们，我第一批提交没有被正确分发 (04:26:58 PM) zlatinb: mavenCentral 具体出了什么问题？ (04:28:11 PM) eyedeekay: 我不清楚。我已向他们提交了求助工单，看起来一切都正常，直到我尝试把它们从暂存区移出 (04:28:56 PM) zlatinb: 好，挺奇怪的 (04:29:02 PM) zzz: 好，那就是没有预计时间了 (04:29:07 PM) eyedeekay: 是的，除了其中一个之外其他都能用 (04:30:20 PM) eyedeekay: 没有预计时间。我会一直处理，直到修好。 (04:31:00 PM) eyedeekay: 这是我当前的优先事项，因为大家都需要它。 (04:31:08 PM) eyedeekay: EOT。 (04:32:24 PM) eyedeekay: 关于第 4 点，大家还有别的要补充吗 (04:33:09 PM) eyedeekay: 好，orignal 刚刚临时提议把会议移到另一个频道，我们就称其为 5) i2p-meetings (04:33:45 PM) eyedeekay: 我不觉得有这个必要 (04:34:15 PM) eyedeekay: 但我愿意听听大家对此事的看法？ (04:34:48 PM) zlatinb: 这是因为他和 echelon 之间的矛盾，到目前为止双方都拒绝让步。我反对搬迁会议，建议当事各方寻求解决方案。 (04:35:31 PM) zzz: 我想我为 47 版发布应该做的事情都已经上线了 (04:35:31 PM) zzz: re: 5)，问题是 echelon 在这里老是封禁 orignal；不归咎于任何一方，同样的问题在其他频道也可能发生 (04:36:56 PM) zzz: 如果领先的 C++ router 实现的首席开发者能被允许在这里参与，无论是会议还是平时，都是有价值的；是否可行，我也不确定 (04:37:06 PM) eyedeekay: 哦我明白了。这样我对情况有更清楚的了解。 (04:37:40 PM) eyedeekay: 这样的话我想我们都同意，继续在 i2p-dev 举行，并尝试通过沟通解决？ (04:38:14 PM) zlatinb: +1 (04:38:28 PM) eyedeekay: 好的。就这么办。 (04:38:29 PM) zzz: 我已经多次拒绝调解。也许别人可以试试，否则就看他们俩自己了。 (04:39:21 PM) eyedeekay: 我理解。 (04:39:56 PM) zlatinb: 好 我来试试 (04:40:01 PM) zlatinb: 但我需要帮助 (04:40:15 PM) zlatinb: 而且双方都不可能得到他们想要的一切 (04:40:48 PM) eyedeekay: zlatinb 我会尽我所能支持你。 (04:41:12 PM) zlatinb: 谢谢 (04:41:32 PM) eyedeekay: zzz 我认为你说得对，你为 0.9.47 的所有软件包都已经上线。 (04:41:51 PM) zzz: :) (04:42:40 PM) eyedeekay: 还有谁有希望在本次会议讨论的内容吗？ (04:43:05 PM) eyedeekay: 否则，我就触发缓冲区 timeout:2m (04:43:12 PM) anonymousmaybe: 你能把 i2pconsole 的 UI 做成无 JavaScript 吗？如果不行，为什么？ (04:43:23 PM) zzz: 简短的第 6 点）——请把今天和上个月的日志（如果你认为前一个月那次也算正式会议的话，也请一起）放到网站上 (04:43:36 PM) zzz: 第 6 点 EOT (04:43:36 PM) eyedeekay: 会的 zzz (04:44:04 PM) eyedeekay: anonymousmaybe 它已经可以在不启用 JavaScript 的情况下运行，NoScript 或 uMatrix 应该可以做到 (04:44:29 PM) anonymousmaybe: 是的，但我是说从代码层面看它仍然存在 (04:45:03 PM) anonymousmaybe: 能否加个待办，在以后的版本里从控制台移除 JS  (04:46:17 PM) eyedeekay: 我想大概可以加一个选项，比如不向页面添加 script src 元素，但我不确定这样有多大意义，而且至少和一部分 UI 目标相冲突。 (04:46:43 PM) eyedeekay: 你有相关的 trac 工单吗？ (04:47:44 PM) eyedeekay: anonymousmaybe？ (04:50:05 PM) anonymousmaybe: eyedeekay 没有 (04:50:16 PM) anonymousmaybe: 我在 i2pforum 上有个帖  (04:50:21 PM) anonymousmaybe: 但没有 i2p 的工单 (04:51:36 PM) eyedeekay: 那我先去论坛跟你讨论 (04:52:25 PM) eyedeekay: 我不是说不行，但在采取行动前我想先听听你的理由 (04:52:32 PM) anonymousmaybe: https://i2pforum.net/viewtopic.php?f=13&t=537 (04:52:51 PM) eyedeekay: 非常感谢 :) (04:53:29 PM) anonymousmaybe: 你也是 :) (04:54:28 PM) eyedeekay: 如果没有其他事项，我要结束会议了。第一次 (04:54:37 PM) eyedeekay: timeout:1m (04:55:50 PM) eyedeekay: 好的，各位，感谢参加会议，IRC 上再见 </div>
