---
title: "I2P 开发者会议 - 2020年10月6日"
date: 2020-10-06
author: "i2p"
description: "2020年10月06日的 I2P 开发会议记录。"
categories: ["meeting"]
---

## 快速回顾

<p class="attendees-inline"><strong>出席：</strong> eyedeekay, orignal, zzz</p>

## 会议记录

<div class="irc-log"> (04:00:04 PM) eyedeekay: 大家好，欢迎参加十月的 I2P 社区会议。 (04:00:04 PM) eyedeekay: 今天的议程是： (04:00:04 PM) eyedeekay: 1) 嗨 (04:00:04 PM) eyedeekay: 2) 0.9.48 版本发布（zzz） (04:00:04 PM) eyedeekay: 3) Git 进展更新（idk） (04:00:04 PM) eyedeekay: 4) UI 团队 / OTF 更新（idk） (04:00:04 PM) eyedeekay: 5) Android 更新（idk） (04:00:17 PM) eyedeekay: 大家好，都有哪些人到了？ (04:00:25 PM) orignal: hi (04:00:29 PM) eyedeekay: 嗨 orignal (04:00:33 PM) zzz: hello (04:00:39 PM) eyedeekay: 你好 zzz (04:01:14 PM) eyedeekay: 还有别人吗？ (04:01:53 PM) eyedeekay: 好的，进入第 2 项 (04:02:14 PM) eyedeekay: 我最近看到 zzz 做了不少工作。就我自己而言，在 0.9.48 发布版中，我在 router 内部唯一的计划是 rekeyOnIdle。总体来说，我在本次发布中的计划主要与完成 git 迁移的后两个阶段有关，以及对 i2p.www 的更改，我会在第 4 项中详细说明。 (04:02:45 PM) zzz: 我想我们已经进入本周期第 5 周了。进展顺利 (04:03:14 PM) zzz: orignal 和我在改进 tunnel 构建（提案 152），并且已经开始合入其中一些代码 (04:03:29 PM) zzz: SSU2 研究进展缓慢，肯定不会在 .48 中有任何代码 (04:03:50 PM) zzz: 目前发布中大约有 7500 行差异，比较常见 (04:04:08 PM) zzz: .48 的目标发布时间是 11 月中下旬，我们很快就会定个日期 (04:04:18 PM) zzz: EOT (04:04:44 PM) eyedeekay: 非常感谢 zzz (04:05:14 PM) eyedeekay: 也感谢你经常在论坛更新，这让你的一些进展更容易理解并便于向他人解释 (04:05:43 PM) eyedeekay: 进入第 3 项 (04:06:03 PM) eyedeekay: 我们正处于 git 迁移的第三阶段。 (04:06:08 PM) eyedeekay: i2p.www 已经迁移。它在所有项目中对 mtn 的依赖最多。 (04:06:14 PM) eyedeekay: i2p.firefox 也已迁移。 (04:06:22 PM) eyedeekay: 我们将于周四晚上，18.00 UTC 迁移 i2p.newsxml。 (04:06:32 PM) eyedeekay: 之后我会联系 zzz，接下来迁移 zzzot 或 snark-rpc。 (04:06:37 PM) eyedeekay: 已禁用 mtn 同步的代码库会在 github 和 gitlab 之间保持同步。 (04:06:44 PM) eyedeekay: 我们现在按稳步节奏推进，一旦一个仓库迁移完成，就立即开始下一个。 (04:06:58 PM) eyedeekay: EOT (04:08:23 PM) eyedeekay: 关于 Git 有问题吗？ (04:09:06 PM) eyedeekay: 超时 1 分钟 (04:10:16 PM) eyedeekay: 好的，进行第 4 项 (04:11:20 PM) eyedeekay: OTF 聘请的设计公司制作了修订版风格指南。新指南比旧版更“灵活”，同时也鼓励我们达到内部一致性。 (04:11:20 PM) eyedeekay: 它在这里：https://uracreative.github.io/i2p-styleguide/。向社区征求对风格建议的意见，以及应该实施哪些、如何实施的帖子在这里：http://i2pforum.i2p/viewtopic.php?f=21&t=986&sid=bbca7a971055b8449737ba038ebbfa49 (04:11:20 PM) eyedeekay: 实施这些设计建议比较困难，原因在于如果只做部分更改，视觉效果往往会不够美观，例如请看 I2PSnark 最近的图标问题。 (04:12:26 PM) eyedeekay: 不过，这只是我们收到的建议的一半 (04:13:01 PM) eyedeekay: OTF 资助、由 Ura Design 和 Simsec 开展工作的项目指出，我们可以做出的最重要改进，是关于如何让各类新参与者完成引导（onboarding）这一整体性问题。 (04:13:16 PM) eyedeekay: 我们将其视为优先事项。其早期改进阶段主要会在 i2p.www 上进行 (04:13:19 PM) eyedeekay: 最常被问到的问题之一是：“I2P 是为谁而做的。” (04:13:42 PM) eyedeekay: 显然，提出这个问题的不仅仅是设计/可用性方面的人 (04:13:52 PM) eyedeekay: 因此我们识别了参与者的“类型”，包括用户、服务运营者、应用开发者、router 开发者。 (04:13:52 PM) eyedeekay: 我们对这个问题有许多答案，但其中一个最常见的模式是：更容易说明 I2P “Applications” 是为谁服务的。 (04:14:07 PM) eyedeekay: 所以我们希望让人们更快、更容易地使用应用。改变这些路径就是所谓的“信息架构”（Information Architecture） (04:14:07 PM) eyedeekay: 为实现这一点，将需要制作： (04:14:07 PM) eyedeekay:  - Windows 安装说明，其中包括安装一个已知可与 I2P 正常配合工作的 Java 版本。 (04:14:07 PM) eyedeekay:  - 站点上的页面，解释随 Java I2P router 一起捆绑的应用。 (04:14:07 PM) eyedeekay:  - 将 I2P in Private Browsing webextension 纳入 Windows I2P 配置文件包 (04:14:07 PM) eyedeekay:  - IRC 客户端推荐与指南。 (04:14:07 PM) eyedeekay:  - 面向新运营者的一流服务托管指南(像 Gitlab 的那份)，包括重写 Reseed Service Guide。还计划提供 NextCloud 和 IRC 的托管指南。 (04:14:07 PM) eyedeekay:  - 围绕用户重新组织首页和顶级导航菜单。 (04:14:44 PM) eyedeekay: 抱歉基本上讲得比较多，但请慢慢看，我想确保提供一个实质性的更新 (04:17:14 PM) eyedeekay: EOT. 有什么问题吗？ (04:17:26 PM) zzz: OTF 的工作完成了吗？他们什么时候完成的？修订版风格指南什么时候可用的？ (04:19:20 PM) eyedeekay: OTF 付费给了设计公司，他们在上个月完成。稍等我查一下历史 (04:19:56 PM) eyedeekay: 8 月 8 日 (04:20:10 PM) zzz: 我想说的是，我们该如何改进流程，确保资助工作的状态与结果能够及时传达给社区？ (04:21:07 PM) eyedeekay: 通常的解决办法是我与某个人保持联系。在这种情况下，那个“人”大概应该是我在 i2pforums.i2p 上定期发布更新 (04:22:38 PM) zzz: 好的。只是很奇怪，一个有资助的项目，产出的开发者建议却两个月都没有真正传达给开发者 (04:23:06 PM) zzz: 所以如果以后再做类似的事情，这将成为流程改进的一个讨论点 (04:23:14 PM) zzz: 感谢汇报 (04:23:35 PM) eyedeekay: 只是尽我所能地解决问题 :) (04:23:39 PM) eyedeekay: 这把我们带到了第 5 项 (04:24:46 PM) eyedeekay: 我现在是我们提供 Android 应用下载的所有服务器的管理员，因为另一位管理员没有回应。 (04:24:51 PM) eyedeekay: 我最终联系到了另一位管理员，他同意作为备份。 (04:24:59 PM) eyedeekay: 之后的计划是，在 Debian 软件包发布的同一天，我会把它们上传到 GPlay 和我们的 F-Droid。 (04:25:03 PM) eyedeekay: 这意味着我们的 F-Droid 会在 Debian 软件包上传的同一天可用。GPlay 仍会延迟大约 1-6 天，这个我基本无能为力。 (04:25:29 PM) eyedeekay: 这也意味着我现在是 download.i2p2.de 的管理员，所以我也能修复它。基本上除了 trac，我都能修。 (04:27:09 PM) eyedeekay: EOT (04:28:15 PM) eyedeekay: 哦，这就是我忘的。我并不负责上传到 F-Droid 社区仓库。那仍由 nextloop 负责。 (04:30:21 PM) eyedeekay: 有谁想补充、希望在会议上讨论的，或者对我们迄今为止讨论的内容有任何问题吗？ (04:31:02 PM) eyedeekay: 超时 1 分钟 (04:31:13 PM) zzz: 再次提醒——把八月的会议放到网站上 (04:32:00 PM) eyedeekay: 我还以为我加了？好的，结束后我就加上 </div>
