---
title: "I2P 开发者会议 - 2020年3月3日"
date: 2020-03-03
author: "eyedeekay"
description: "I2P development meeting log for March 03, 2020."
categories: ["meeting"]
---

## 快速回顾

<p class="attendees-inline"><strong>出席：</strong> echelon, eyedeekay, sadie, mikalv, zzz</p>

## 会议记录

<div class="irc-log"> 20:59:49 &lt;eyedeekay&gt; 大家好，距离会议开始还有大约一分钟，谁已经到了？ 20:00:33 &lt;eche|on&gt; 好，时间到了。欢迎参加 2020 年 3 月 3 日的 IRC 开发者会议。  20:00:40 &lt;eche|on&gt; 议程： 20:00:40 &lt;eche|on&gt; 0) 打个招呼 20:00:40 &lt;eche|on&gt; 1) 0.9.45 发布状态  20:00:40 &lt;eche|on&gt; 2) 0.9.46 规划 20:00:40 &lt;eche|on&gt; 3) I2P Android 的现状/未来 20:00:40 &lt;eche|on&gt; 4) MTN =&gt; Git 计划 20:00:40 &lt;eche|on&gt; 5) 杂项 - 2020 年的 UX 计划；捐赠页面 20:01:28 &lt;eche|on&gt; 所以，由于旧的缓冲区对我来说几乎不可用，而且我还没新的，我们开始吧 20:01:31 &lt;eche|on&gt; 0) 嗨 20:01:33 &lt;nextloop&gt; 嗨！ 20:01:38 &lt;eche|on&gt; 我在，eyedeekay 在，nextloop 也在 20:01:40 &lt;zzz&gt; 嗨 20:02:21 &lt;eche|on&gt; 好，我们进入 1) 20:02:36 &lt;eche|on&gt; 0.9.45 几天前发布了，到目前为止看起来一切正常 20:02:42 &lt;eche|on&gt; 有什么评论吗？ 20:03:03 &lt;zzz&gt; 我这边一切顺利 20:03:11 &lt;nextloop&gt; Android 的状态如何？ 20:03:16 &lt;zzz&gt; I2P 网络内、PPA、deb 仓库。到目前为止没有重大报告 20:03:31 &lt;eche|on&gt; Android 还没完成，见第 3 点 20:03:34 &lt;zzz&gt; maven/fdroid/android/mac 的情况就交给你来报告了，我对此没有了解 20:03:47 &lt;eche|on&gt; mac 版已构建并上线 20:04:09 &lt;eche|on&gt; 我这边总体还不错 20:04:13 &lt;eche|on&gt; 嗨 sadie_  20:04:45 &lt;eche|on&gt; 好，现在进入第 2 项，0.9.46 的计划 20:04:55 &lt;eche|on&gt; zzz：你的路线图里有 0.9.46 的计划吗？ 20:05:17 &lt;sadie_&gt; 嗨 20:05:51 &lt;zzz&gt; rrd4j 正在替换 jrobin 20:05:56 &lt;zzz&gt; 一周内已经有大约 30 次提交 20:06:10 &lt;zzz&gt; 我还希望完成 ratchet（提案 144） 20:06:28 &lt;eche|on&gt; 节奏不错，肯定会慢下来。ratchet 会进 .46 吗，还是不一定？ 20:06:41 &lt;zzz&gt; jogger SSU 修复……也许……也许不…… 20:07:23 &lt;zzz&gt; ratchet 已在 45 中，能工作，但很多细节尚未完成，希望在 46 里能完成 20:07:36 &lt;eche|on&gt; 好的。 20:08:15 &lt;zzz&gt; ratchet 待办列表 http://zzz.i2p/topics/2639 20:08:49 &lt;eche|on&gt; 0.9.46 预计什么时候发布？五月？ 20:08:50 &lt;zzz&gt; 其他人的计划呢？ 20:09:15 &lt;eche|on&gt; eyedeekay、sadie，0.9.46 的计划？ 20:09:18 &lt;eyedeekay&gt; 我目前的首要任务是 router 控制台中的自述文件（readme）。现在我在聊天推荐这块还有一点阻碍，但很快会解决。在此基础上我会逐步完善控制台内的帮助。 20:09:24 &lt;zzz&gt; 我建议五月下旬，需征得其他人同意 20:10:07 &lt;eche|on&gt; 好，五月下旬看起来不错，接下来几天我会和其他人确认。 20:10:20 &lt;eyedeekay&gt; 我同意五月下旬 20:10:32 &lt;mikalv_&gt; 同意 20:10:43 &lt;eche|on&gt; 好，关于 0.9.46 的计划还有别的吗？ 20:10:51 &lt;eche|on&gt; 有什么评论或问题吗？ 20:11:24 &lt;mikalv_&gt; 没有，不过既然大家都在，咱们现在就定一下 Android 架构支持的问题吧 20:11:32 &lt;eche|on&gt; 那是第 3 点 :-) 20:11:44 &lt;mikalv_&gt; 基本上谷歌的意思是：要么支持 x64，要么就下架该平台（如果只提供 32 位） 20:11:47 &lt;eche|on&gt; 既然第 2 点没有其他人发言，我们现在进入它 20:11:56 &lt;mikalv_&gt; 好的 20:11:59 &lt;eche|on&gt; mikalv_：Android 0.9.45 的状态怎样？ 20:12:31 &lt;mikalv_&gt; 我已经构建了它，收到了谷歌的投诉，所以等这次会议来做一个行政决定，确定我们怎么做 20:12:48 &lt;mikalv_&gt; 是该放弃 mips 等架构，还是尝试生成 64 位二进制 20:13:04 &lt;zzz&gt; 你的建议是什么？ 20:13:34 &lt;mikalv_&gt; 一旦敲定，如果我们选择移除，那么随时可以发布；至于是否需要生成 64 位二进制我不确定，因为我之前没做过 20:13:42 &lt;eche|on&gt; 依我看，市面上的 MIPS 和 x86 Android 设备不多，所以 0.9.45 先砍掉它们，但记在心上 20:13:57 &lt;sadie_&gt; 就我这边而言：对控制台和网站的信息架构进行评审，然后与 Ura 和 Simply Secure 开展身份与价值观研讨。安装后流程、基础设施和政策审查 20:14:06 &lt;mikalv_&gt; 我试图让 Google Play 告诉我各架构的使用情况，但找不到相关指标 20:14:10 &lt;zzz&gt; 你有用户统计吗，mikal？ 20:14:22 &lt;eche|on&gt; 好的，sadie，作为第 2 点的补充，记下了 :-) 20:14:23 &lt;mikalv_&gt; 我们能拿到的最接近的数据是一份设备列表  20:14:27 &lt;nextloop&gt; 架构只对 NDK 的 jbigi 库有影响，对吧？ 20:14:35 &lt;mikalv_&gt; 但那样我们还得知道这些设备分别是什么架构  20:14:38 &lt;zzz&gt; 在我看来这是个容易的决定 20:14:40 &lt;eche|on&gt; 是的，nextloop，基本如此 20:14:44 &lt;mikalv_&gt; 是的，nextloop  20:14:48 &lt;nextloop&gt; 因为每次 F-Droid 发布都会从源码构建它 20:15:17 &lt;nextloop&gt; 我从没验证过它是否真的被使用，还是用了 Java 的回退 20:15:25 &lt;eche|on&gt; 好 20:15:25 &lt;mikalv_&gt; 但这是指 64 位版本吗？这样 F-Droid 就会有 GPlay 版本没有的二进制？ 20:16:24 &lt;nextloop&gt; 我认为它只是运行 shell 脚本，脚本里构建什么就构建什么 20:16:50 &lt;eche|on&gt; mikalv_：请检查 shell 脚本/F-Droid 版本，如果有 64 位就用，没有就移除该架构 20:17:24 &lt;mikalv_&gt; 好的，如果没有异议我就这么做 20:17:35 &lt;eyedeekay&gt; 我没有异议。 20:17:40 &lt;mikalv_&gt; （？） 20:17:43 &lt;mikalv_&gt; 太好了 20:17:46 &lt;eche|on&gt; 现在到更有意思的一点：Android I2P 版本的未来。由于 Bote 几乎已死、没人用、也没有开发者，Android I2P 的使用场景就没了 20:17:57 &lt;eche|on&gt; 我们还要继续发布 Android I2P 吗？ 20:18:09 &lt;eche|on&gt; 即使没有 Bote、几乎没有使用场景？ 20:18:16 &lt;eche|on&gt; eyedeekay：意见？zzz？ 20:18:28 &lt;zzz&gt; 你的前提是 Android router 应用唯一的使用场景就是 Bote？ 20:18:47 &lt;eche|on&gt; 由于浏览器还有其他问题（mikalv_ 告诉我的），还剩下什么？ 20:18:59 &lt;eyedeekay&gt; 大家也在 Android 上用 Java I2P 做非 Bote 的事情。有人用 termux 之类的玩意儿在上面跑 Yacy 之类的服务。我不想限制这种用法。 20:19:03 &lt;eche|on&gt; 除了在小设备上作为一个简单的 router 之外呢 20:19:18 &lt;zzz&gt; 所谓“浏览无法使用”是不正确的 20:19:34 &lt;mikalv_&gt; 基本上，目前没有“非技术性”的方式来使用 Android 版 20:19:39 &lt;eche|on&gt; 好的，也就是说你们都支持 Android 的未来 20:19:41 &lt;zzz&gt; 对吧，idk？ 20:19:48 &lt;mikalv_&gt; 你可以在 about:config 里改 Firefox，但 Mozilla 警告别这么干 20:20:06 &lt;eyedeekay&gt; 是的，我认为 Android 还是有前途的。 20:20:06 &lt;mikalv_&gt; 但除此之外，在我看来它需要一个明确的生存目标 20:20:45 &lt;eche|on&gt; 另外，据我所知，Android 的维护者将转交给 eyedeekay，对吗？ 20:20:46 &lt;zzz&gt; 这背后是什么原因？是团队不想支持它了吗？ 20:20:51 &lt;eyedeekay&gt; 是的 20:21:00 &lt;eche|on&gt; 哦 20:21:01 &lt;eche|on&gt; 好 20:21:12 &lt;eche|on&gt; zzz：我是在收集大家的观点和想法 20:21:26 &lt;eche|on&gt; 看起来，eyedeekay 将在 0.9.46 及以后支持 Android 20:21:35 &lt;eyedeekay&gt; 我将至少继续维护 Android 的构建，我会接手它的所有权。我确实希望继续支持它。特此说明 20:21:45 &lt;zzz&gt; 我认为 Android 很重要。眼下我们的支持很差。我们没有修复 _any_ bug，也没有新的开发 20:21:48 &lt;eche|on&gt; 而且看起来有用户在用，所以会得到支持 20:22:12 &lt;zzz&gt; 如果我们现有团队无法加强支持，那就该雇新人来做 20:22:33 &lt;eche|on&gt; 好 20:22:48 &lt;sadie_&gt; 我已经申请了一笔支持，我建议用于 Android。还没有答复。 20:23:12 &lt;sadie_&gt; 我认为 Android 很重要 20:23:38 &lt;eche|on&gt; 所以 Android I2P 会继续，我们会努力提供更好的支持，至少比只发新版本要好 20:23:59 &lt;eche|on&gt; 如果有资金，就资助一位开发者来支持 Android 开发 20:24:25 &lt;eche|on&gt; 第 3 点 Android 有什么问题、评论或建议吗？ 20:25:43 &lt;eche|on&gt; 好，进入第 4 项）即将进行的 Monotone 到 Git 的迁移 20:26:20 &lt;eche|on&gt; 我们决定放弃 Monotone，改用 Git；迁移方案仍在制定中，以尽量保持易用性并保留 I2P 开发所需的功能 20:26:40 &lt;eche|on&gt; 目前 eyedeekay 已在 http://git.idk.i2p 上搭建了一个 Git 服务器，并在 https://github.com/eyedeekay/git-over-i2p/blob/master/GIT.md 上写了操作指南 20:27:02 &lt;eche|on&gt; 我们正在把 Trac 集成进 Git 实例，并将所有工单迁移到 Git 20:27:26 &lt;eche|on&gt; 在安全完成并验证迁移之后，我们会决定切换日期 20:27:46 &lt;eche|on&gt; 目前我们在寻找 I2P 网络内的指南和 Git 服务器的测试者  20:28:03 &lt;eche|on&gt; 当然，也欢迎就此话题提供更多提示、建议、想法和功能请求 20:28:07 &lt;eche|on&gt; 所以，请 20:28:12 &lt;eche|on&gt; eyedeekay：对此还有更多评论吗？ 20:28:39 &lt;eyedeekay&gt; 我还在为 webtorrent 添加 SOCKS 支持，希望不久后也能让我们使用 gittorrent。 20:29:19 &lt;eche|on&gt; nextloop：有什么评论吗？你现在正在做同步脚本，对吧？ 20:29:49 &lt;zzz&gt; muwire 的代码是否按计划设置好了并桥接到 GH（GitHub）？ 20:30:18 &lt;eyedeekay&gt; 虽然我过去几周的测试是成功的，但如果大家能审阅我的指南，并指出可以澄清或简化的地方，我将非常感激。 20:30:37 &lt;nextloop&gt; 初次克隆时连接中断的问题，可以通过浅克隆并迭代“unshallow”来解决，对吗？ 20:30:46 &lt;eche|on&gt; zzz：还不清楚，我这边还没动 20:30:55 &lt;eyedeekay&gt; 是的，目前这么做可行。 20:30:56 &lt;zzz&gt; idk？ 20:31:13 &lt;eche|on&gt; 是的，nextloop，那确实有些帮助，但即使仅 1 层深度也要拉取约 100 MB 20:31:37 &lt;eche|on&gt; “unshallow” 之后会稍微变大（我实验里是 4-5 倍） 20:31:49 &lt;zzz&gt; 我有个关于 git.idk 上用户名的问题——我们是否需要选择一个 GH 上未使用的用户名，或者需要在 GH 上防御性地注册同名，才能让一切正常运作？ 20:32:12 &lt;nextloop&gt; zzz：GitHub 是根据电子邮件地址识别提交者的。 20:32:17 &lt;zzz&gt; 之前在 zzz.i2p 上有人报告说 GH 上有好几个假的 zzz-i2p 账户。这会是个问题吗？ 20:32:42 &lt;nextloop&gt; 所以如果你把在 I2P Git 使用的邮箱加到 GitHub，提交就会关联到你的账号 20:33:16 &lt;nextloop&gt; eyedeekay：常规的 torrent 存档已经就位了吗？如果我没记错你在做这个 20:33:48 &lt;eyedeekay&gt; 目前可以生成，但还没有调度机制 20:34:32 &lt;zzz&gt; 那么，如果我想在 GH 上注册（之前或之后），我需要在 git.idk 上用一个有效的明网邮箱注册吗？还是这是本地配置的问题？ 20:34:55 &lt;zzz&gt; 不管怎样，我们细节里绕太久了，抱歉。我会和 idk 一起搞清楚 20:35:17 &lt;eyedeekay&gt; 据我所知你不需要选 GH 上未使用的用户名，你完全可以只用 GitLab 实例工作，我们完全不需要 GitHub 20:35:17 &lt;eche|on&gt; 我认为这里所谓明网邮箱应该是 i2pmail.org 的地址 20:35:46 &lt;nextloop&gt; zzz：是的，GitHub 需要验证邮箱。也许可以用 i2p-mail.org？ 20:35:54 &lt;eche|on&gt; 目前的计划是使用 GitLab（idk 在 I2P 网络内的 Git 实例）进行我们的工作，并同步到 GitHub 20:36:23 &lt;eche|on&gt; Trac 工单会在网络内的 GitLab 服务器上 20:36:25 &lt;nextloop&gt; eyedeekay：我有动力去搭建这样一个自动归档 20:36:27 &lt;zzz&gt; 我只是想确保当桥接到 GH 时，它不会被关联到某个假的 zzz 账号 20:36:47 &lt;eche|on&gt; （抱歉打扰，GitLab 和 GitHub 都是围绕 Git 的带大量功能的服务器，两者做的事情几乎一样） 20:37:18 &lt;eche|on&gt; 说得对，zzz  20:37:47 &lt;eche|on&gt; 好的，在深入细节之前，还有其他评论吗？ 20:39:06 &lt;eche|on&gt; 进入第 5 项——杂项。目前我这边有两项：a）捐赠页面，b）2020 年的 UX 计划 20:39:40 &lt;eche|on&gt; 5a）mikalv_ 在 https://donate.i2p.io/ 上建立了一个新的捐赠页面，这些账户的受益方是 mikalv_ 与 torkel 在挪威运营的 I2P 公司 20:40:07 &lt;eche|on&gt; 它已经上线并开始接收捐赠，很快（tm）会在网页和 Twitter 上宣传 20:40:24 &lt;eche|on&gt; 对此有何评论？有什么问题吗？ 20:41:29 &lt;eche|on&gt; 5)b）2020 年的 UX 计划——sadie 正在和 elio 合作一个 UX 项目，elio 已获资助来改进 I2P 的 UX  20:41:42 &lt;eche|on&gt; sadie，还有更多信息、计划、想法或评论吗？ 20:42:05 &lt;sadie_&gt; 本月的工作是：对控制台和网站进行信息架构评审，然后与 Ura 和 Simply Secure 开展“身份与价值观”工作坊 20:42:41 &lt;sadie_&gt; 我们收到了关于安装向导的非常好的反馈！ 20:43:31 &lt;eyedeekay&gt; 我这边，Browser 项目已正式进入暂停状态。我们选择做这件事的时机几乎不可能更糟了，因为我们尝试配合时，Mozilla 的代码库正在剧烈变化。待目标不那么“漂移”时我们会重启该项目。在此期间，我会把精力放在不那么耗时的项目上，以改进 I2P 和网页浏览体验。 20:43:36 &lt;sadie_&gt; 所以目前处于研究、综合与文档阶段。  20:44:03 &lt;zzz&gt; eyedeekay，一个月前会议上承诺“几天内”的 beta 8 进展如何？ 20:44:24 &lt;eyedeekay&gt; 已取消。没有意义去做，因为它只能维持很短的有效期。 20:44:35 &lt;eche|on&gt; 谢谢 sadie，这个项目的整体时间表是怎样的？结束日期  20:44:56 &lt;eche|on&gt; eyedeekay：请在网页上发布这个消息 20:45:21 &lt;eyedeekay&gt; 会的 20:45:22 &lt;sadie_&gt; 研究的预计结束时间是 6 月中旬 20:45:49 &lt;zzz&gt; 如果 beta 8 都维持不了多久，我想我们网站上的 beta 7 早就过时了，当然应该移除 20:45:53 &lt;eche|on&gt; 好，那么关于 UX 改进大致会在什么时候进入 I2P 代码，有没有预估？ 20:46:59 &lt;eche|on&gt; sadie？ 20:47:28 &lt;eche|on&gt; zzz：这应该和浏览器项目最终终止的公告一并完成 20:47:33 &lt;sadie_&gt; 要到 6 月之后。我们需要先走完流程。如果有一些改进简单、且在提出后获得批准，我们会立即执行。 20:47:35 &lt;zzz&gt; sadie_，资助 Ura 的机构是否公开？如果公开，是谁？ 20:47:46 &lt;mikalv_&gt; 是的，浏览器项目不巧启动在错误的时间，Mozilla 在同一年基本重写了整个代码库 20:48:05 &lt;anonymousmaybe&gt; i2pbrowser 目前有很多长期未修复的安全漏洞，因为它没能跟上 TB/FF 的补丁发布 20:48:09 &lt;mikalv_&gt; 所以每个版本的代码都和上一个差异很大，等等 20:48:23 &lt;eche|on&gt; sadie_：好的，看起来最早 0.9.47，可能 0.9.48 会是第一个包含该项目改动的 I2P 版本 20:48:25 &lt;sadie_&gt; 这项研究的资助来自 Usability Lab。  20:48:39 &lt;zzz&gt; 是 OTF 吗？ 20:48:40 &lt;sadie_&gt; 没错，ech 20:48:47 &lt;mikalv_&gt; 2019 年，tbb 有 10 个人把他们的补丁重写了三四次 20:49:34 &lt;eche|on&gt; https://www.opentech.fund/labs/usability-lab/ 20:49:45 &lt;sadie_&gt; OTF Resource Labs  20:49:58 &lt;zzz&gt; 如果这是公开的，发些致谢推文和一篇博文会很好，这是个大新闻，咱们应该告诉大家！ 20:50:37 &lt;fug&gt; 你们也应该告诉大家你们是如何把 UI 大改、并移除了文档的 20:51:09 &lt;eche|on&gt; 说个小小的不利消息，西班牙瓦伦西亚的 InternetFreedomFestival 因新冠病毒高风险而被取消。  20:51:18 &lt;eche|on&gt; 所以 I2P 不会参加了 20:51:38 &lt;eche|on&gt; zzz：记下了，会去做  20:52:15 &lt;sadie_&gt; zzz，是的，我上周已在论坛宣布。PR 推广已经计划好 20:52:26 &lt;eche|on&gt; 第 5 项）杂项下还有其他评论或话题吗？ 20:52:51 &lt;eche|on&gt; http://i2pforum.i2p/viewtopic.php?f=27&t=925 20:53:00 &lt;eche|on&gt; 这是包含新闻条目的论坛帖子 20:53:10 &lt;fug&gt; zzz：GitHub 根据提交里指定的邮箱进行识别。该邮箱需要注册到某个 GitHub 账号，并且注册需要向该邮箱发送确认链接 20:53:33 &lt;fug&gt; zzz：所以如果你的提交使用 .i2p 邮箱，你将无法完成确认 20:53:55 &lt;anonymousmaybe&gt; i2prouter 隔离有没有路线图？ https://trac.i2p2.de/ticket/2132 20:54:47 &lt;eche|on&gt; 依我看，i2p 的 Debian 软件包拆分目前搁置中 20:54:51 &lt;eyedeekay&gt; 目前还没有路线图。 20:55:02 &lt;anonymousmaybe&gt; 啊，真遗憾…… 20:55:22 &lt;eche|on&gt; 据我所知，和 deb 维护者有过一些讨论，但还没有实质性成果 20:56:02 &lt;anonymousmaybe&gt; 工单已经有了，但还没开展工作   20:56:17 &lt;zzz&gt; sid 里还没有 45，也没有 mhatta 的消息 20:56:38 &lt;anonymousmaybe&gt; mikalv_ 修好 Trac 过滤 Tor/I2P 用户的问题了吗？  20:56:42 &lt;fug&gt; 这里有 https://github.com/tracboat/tracboat 用于 Trac-&gt;GitLab 迁移，有评估过吗？ 20:57:25 &lt;eche|on&gt; 我认为 eyedeekay 正在尝试用 tracboat 做迁移，至少这个名字被提到过 20:57:28 &lt;fug&gt; 有没有介绍迁移到 Git 进度的资讯页面？ 20:57:46 &lt;eche|on&gt; 目前除了上面提到的操作指南和 Git 服务器外，没有页面 20:57:56 &lt;eche|on&gt; 因为我们还在早期阶段 20:58:17 &lt;fug&gt; 你们仍然应该有一页来说明这些信息 20:58:21 &lt;eche|on&gt; 已记下，去创建信息页面 20:58:22 &lt;mikalv_&gt; 我希望它已经修好，过去几天有人遇到问题吗？ 20:58:38 &lt;eyedeekay&gt; Trac？最近没有 20:58:49 &lt;eche|on&gt; 有的，mikalv_，这里有个用户试图提交工单，被垃圾防护拦住了 20:58:59 &lt;eche|on&gt; 不过好吧，开发者会议还有其他评论吗？ 20:59:09 &lt;zzz&gt; outproxy 仍是一堆烂摊子，但 Trac 对我来说工作正常 20:59:20 &lt;mikalv_&gt; 现在我们说的是 Trac 自己的系统，不是 i2ptunnel，对吧？ 20:59:26 &lt;eche|on&gt; 是的 20:59:43 &lt;eche|on&gt; 呃，60 分钟的时间限制到了…… 20:59:55 &lt;eche|on&gt; 还有其他评论吗？ 21:00:05 &lt;fug&gt; 有，有关开发 I2P 的信息 21:00:16 &lt;fug&gt; 应该提到使用新的 Git 实例，而不是没人用的 mtn 21:00:45 &lt;eche|on&gt; 会做的，但要在完全确认可行之后  21:01:24 &lt;eche|on&gt; 如果没有其他评论，这次 IRC 会议已经接近 60 分钟，这是个软上限，我想结束会议。由于缺少合适的缓冲，我将发出一个“plopp”的声音。 21:01:45 &lt;eche|on&gt; 所以，竖起耳朵：“plopp” 21:01:56 &lt;sadie_&gt; 甩麦 21:02:02 &lt;eche|on&gt; 开发者会议结束。感谢大家的时间、想法和评论 21:02:14 &lt;eche|on&gt; 日志很快会发布 21:02:14 &lt;sadie_&gt; 谢谢 ech </div>
