---
title: "I2P 开发者会议 - 2020年5月5日"
date: 2020-05-05
author: "eyedeekay"
description: "2020 年 5 月 05 日的 I2P 开发会议记录。"
categories: ["meeting"]
---

## 简要回顾

<p class="attendees-inline"><strong>出席：</strong> echelon, eyedeekay, zlatinb, zzz</p>

## 会议记录

<div class="irc-log"> 22:00:09 &lt;eyedeekay&gt; 大家好，欢迎参加本月第一个周二的会议，也是 0.9.46 发布前的最后一次会议。还有谁在场？ 22:00:27 &lt;zzz&gt; 嗨 22:00:28 &lt;zlatinb&gt; 嗨 22:01:02 &lt;eyedeekay&gt; 0) 嗨  22:01:02 &lt;eyedeekay&gt; 1) 0.9.46 状态/发布  22:01:03 &lt;eyedeekay&gt; 2) git 迁移状态  22:01:03 &lt;eyedeekay&gt; 3) reseeds（引导种子服务器） 22:01:03 &lt;eyedeekay&gt; 4) 杂项 22:03:07 &lt;eyedeekay&gt; 这是 0.9.46 发布前的最后一次 IRC 会议，约一周后进入标签冻结，因此翻译字符串必须在那之前完成。剩余的修改必须在本月 22 日的最终截止日期前提交。 22:03:58 &lt;eyedeekay&gt; 据我所知，我们正按计划如期发布。 22:04:15 &lt;eyedeekay&gt; 就我这边而言，在 0.9.46 周期里，我持续进行应用的结构、外观和 UI 改动，主要集中在 i2ptunnel 上。我也在为 i2ptunnel 开发一个 tunnel 轮换设置，很快就可以提交。我不认为能赶在 0.9.46 之前完成 i2ptunnel 的动态 tunnel 分配。 22:04:21 &lt;eyedeekay&gt; 有人要补充吗？ 22:04:38 &lt;zzz&gt; 有 22:04:52 &lt;zzz&gt; 两个头条事项，streaming 改进和完成 ratchet，已经搞定 22:05:01 &lt;eyedeekay&gt; 太棒了！ 22:05:03 &lt;zzz&gt; 与 i2pd 的 ratchet 测试进展顺利 22:05:08 &lt;zzz&gt; 关于 streaming 的早期反馈很好 22:05:17 &lt;zzz&gt; 微调会一直持续到发布前 22:05:28 &lt;zzz&gt; 我现在主要在各处专注于修复 bug 22:05:55 &lt;zzz&gt; 预计在 25 日当周的前几天发布，一切按计划进行 22:05:57 &lt;zzz&gt; eot 22:06:05 &lt;eyedeekay&gt; 很好。对于关注 #ls2 的人来说，这一路看下来非常令人兴奋。 22:06:22 &lt;eyedeekay&gt; zlatinb，你那边有什么要补充的吗？ 22:07:29 &lt;zlatinb&gt; 只是做了很多 streaming 的工作，要么继续推进，要么在 47 中应用到 ssu 上 22:07:52 &lt;eyedeekay&gt; 好的。那么继续到 2) 22:08:14 &lt;eyedeekay&gt; 2) git 迁移状态 22:08:14 &lt;eyedeekay&gt; Git 已准备好供大众使用，已迁移到数据中心，换用了更快的硬件和更快的连接。新的 git i2ptunnel 的设置基本已经敲定，但尚未提交。新的 gitlab 注册将会看到一份基本的服务条款。如果他们无法遵守该 TOS，我们也清楚地列出了自建 git 服务的选项。它有备份，同时支持 HTTPS 和 .oni 22:08:14 &lt;eyedeekay&gt; 对 gittorrent 的支持仍在进行中，trac 工单迁移也在进行中。只要我们暂时继续用 trac 处理问题，我认为如果在这次发布之后进行切换，Git 已经可以投入全职使用了。 22:10:16 &lt;eyedeekay&gt; 对某些有意思的代码库而言，mtn 历史仍然是个难点 22:15:23 &lt;eyedeekay&gt; 抱歉，pidgin 在我这儿崩了。 22:15:23 &lt;eyedeekay&gt; 我们说到哪儿了？ 22:15:38 &lt;zzz&gt; "mtn history remains..." 22:20:14 &lt;eyedeekay&gt; 谢谢 zzz。 22:21:03 &lt;eyedeekay&gt; 我想我这边关于 git 没有什么别的要说的了。如果没有其他意见，我们可以进入 reseeds 22:21:03 &lt;eyedeekay&gt; 超时 1 分钟 22:21:03 &lt;eyedeekay&gt; 哦对了，我没提到 HTTPS url。我们的 git 可以在 i2pgit.org 访问 22:21:05 &lt;eyedeekay&gt; 继续，议题 3) reseeds 22:21:05 &lt;eyedeekay&gt; zzz 你请发言 22:21:18 &lt;zzz&gt; 等一下 22:21:25 &lt;eyedeekay&gt; 好的 22:21:31 &lt;zzz&gt; 我能就 2) 再补充几点想法吗？ 22:21:37 &lt;eyedeekay&gt; 当然 22:21:51 &lt;zzz&gt; 谢谢 22:22:11 &lt;zzz&gt; 首先，我对 git 和 gitlab 越来越熟了，这个周末我向 muwire 提交了 3 个 MRs（合并请求） 22:22:21 &lt;zzz&gt; 其中两个进展顺利，另一个不太顺，不过我们在学习 22:22:30 &lt;zzz&gt; 感觉顺手多了 22:22:52 &lt;zzz&gt; 其次：我记得上次会议也提到过，如果有一份迁移的方案和时间表将大有裨益 22:23:00 &lt;zzz&gt; 我不认为哪儿发布过这样的东西 22:23:23 &lt;zzz&gt; 尤其是哪些分支何时迁移等等 22:23:23 &lt;zzz&gt; eot 22:27:42 &lt;eyedeekay&gt; 哎呀，那没发到线程里。我们确实讨论过一个时间表，其中包括先把不是 i2p.i2p 的内容迁到 git，再迁 i2p.i2p。本次迁移完成前需要把它公开出来。今晚我会发出来。谢谢 zzz 的提醒，也谢谢你给 git 一个机会。 22:27:42 &lt;eyedeekay&gt; 关于 2) 还有其他人要补充吗？ 22:28:58 &lt;eyedeekay&gt; 好的，那么 3) reseeds 22:29:04 &lt;zzz&gt; 谢谢 22:29:16 &lt;zzz&gt; 我想发出一个紧急呼吁，招募更多 reseeds 22:29:33 &lt;zzz&gt; meeh 运营着我们 10 个里头的 3 个，这 3 个都宕机了大约两周。现在有一个已经恢复。 22:29:43 &lt;zzz&gt; 另外两个仍然宕着，原因各不相同 22:29:52 &lt;zzz&gt; 他没有回应 22:30:12 &lt;zzz&gt; 这情况不妙。如果两周后它们还没恢复，我会在发布前把它们移除 22:30:16 &lt;zzz&gt; 那我们就只剩 7 或 8 个了 22:30:39 &lt;zzz&gt; 宕机的 reseeds 会带来糟糕的新用户体验，这是不可接受的 22:31:12 &lt;zzz&gt; 任何想运行一个 reseed 的人请联系我 22:31:24 &lt;fug&gt; 让运行 reseeds 更容易些，人们就会愿意运行了 22:31:26 &lt;zzz&gt; 能有一个来自 biglybt 或其他与 i2p 相关的组织就好了 22:31:45 &lt;zzz&gt; 当然，总是可以做得更好 22:32:08 &lt;zzz&gt; 不幸的是，负责我们 reseeds 及其软件的人去年就消失了，所以这块也没人管 22:32:11 &lt;eyedeekay&gt; fug，怎样才算更容易？这可能是我该做的活儿，我是 Go 的那个人，我很乐意把它 Docker 化，或者做成可用 checkinstall 安装的，或者能被 go get 获取，等等。 22:32:16 &lt;zzz&gt; EOT 22:32:44 &lt;zzz&gt; reseed 插件他也只做了一半就走了 22:32:47 &lt;fug&gt; eyedeekay：做成 Docker 镜像就挺好 22:33:03 &lt;eyedeekay&gt; 好的，我一两天内会在这里发出来。 22:33:29 &lt;fug&gt; 但如果能有一个简单的单一应用，几乎无需配置就能完成 reseeding，那就更好了 22:35:50 &lt;eyedeekay&gt; 这和 Go 版 reseed 已经挺接近了，虽然我承认还有些粗糙的地方。我会先从 Docker 开始。 22:36:01 &lt;eyedeekay&gt; 关于 3) 还有别的吗？ 22:36:23 &lt;zzz&gt; 没有。谢谢把它加进议程 22:36:48 &lt;eyedeekay&gt; 不客气，没问题。4) 杂项 22:39:29 &lt;eyedeekay&gt; 我想感谢 dr|zed 为我的个人网站贡献了改进后的 CSS，我非常感谢其中投入的心思。我也设法拿到了关于我的 WebExtension 的一些设计建议。大家有没有在做什么很酷或很有意思的事情？ 22:40:53 &lt;eyedeekay&gt; （那些还没在其他地方提到过的？） 22:42:04 &lt;eyedeekay&gt; 超时 1 分钟 22:43:47 &lt;eyedeekay&gt; 如果没有其他人要补充，我就要结束会议了。 22:44:49 &lt;eyedeekay&gt; 好的，*bafs*。感谢各位来参加并为会议做出贡献，IRC 上见 </div>
