---
title: "I2P 开发者会议 - 2021年7月6日"
date: 2021-07-06
author: "i2p"
description: "2021年7月6日的 I2P 开发会议记录。"
categories: ["meeting"]
---

## 快速回顾

<p class="attendees-inline"><strong>出席：</strong> eyedeekay, zzz, zlatinb</p>

## 会议日志

<div class="irc-log"> (04:01:20 PM) eyedeekay: 大家好，现在到了每月一次的社区会议时间，但我忘了发公告，所以如果没人来我也不意外。如果还有别人已经在了，现在就可以开会；要是没人来，我会在 zzz.i2p 上再发一个公告，咱们重新安排 (04:01:37 PM) zzz: 嗨 (04:01:47 PM) eyedeekay: 嗨 zzz (04:02:10 PM) eyedeekay: zlatinb，还有其他人在吗？ (04:03:39 PM) eyedeekay: 好吧，这是我的失误。zzz，如果你有时间，我这边有个简短的两项议程：(04:03:39 PM) eyedeekay: 2) 下一版本号 (04:03:39 PM) eyedeekay: 3) Jpackage（Java 打包工具）更新 (04:03:39 PM) eyedeekay: 不过我希望有 zlatinb 在再讨论第 3 项 (04:04:06 PM) zzz: 4) 0.9.50 剩余的发布事项 (04:04:31 PM) eyedeekay: 收到 (04:05:10 PM) eyedeekay: 2) 下一版本号 (04:06:27 PM) eyedeekay: 我现在对 1.0.0 的顾虑越来越少了 (04:07:31 PM) eyedeekay: zlatinb 提出了一些可以改进性能的想法，我们都同意 1.0.0 需要更易于上手的东西，也就是 jpackage 相关的内容 (04:08:05 PM) zzz: 我觉得随便跳到 1.5.0 或 2.5.0 或 5.1 之类的，可以绕开关于 1.0.0 的焦虑 (04:10:04 PM) mode (+v zlatinb) by ChanServ (04:11:37 PM) eyedeekay: 1.5.0 不知为何看起来挺合适？或者 1.51 (04:12:22 PM) zzz: 小一点的数字看起来更好 (04:12:48 PM) eyedeekay: 是的你说得对 (04:13:36 PM) eyedeekay: 如果你也可以的话，1.5.0 我这边没问题 (04:15:13 PM) zzz: 我会在我的论坛发个帖子看看大家反应 (04:15:30 PM) eyedeekay: 听起来不错 (04:16:05 PM) eyedeekay: 3) Jpackage（Java 打包工具）更新 (04:17:24 PM) eyedeekay: 我这边有一个正在进行中的 jpackage+Windows Installer（Windows 安装程序）+Firefox profile（Firefox 配置文件）打包，按今早的进度它应该已经支持自更新了。还没测试，PR 也是草稿，我估计今晚会发现点问题，但目前为止一切还不错 (04:17:35 PM) mode (+v anonymousmaybe) by ChanServ (04:18:55 PM) eyedeekay: 它的工作方式是：在 router 关闭前启动安装程序，等待直到 router 关闭，然后在安装程序完成后允许它重新启动 router (04:19:25 PM) zlatinb: 我这边没太多进展，还在琢磨如何做一个端到端测试：从检查 news.xml 开始，获取 update.dmg，执行更新，并重启 router (04:19:41 PM) zlatinb: 不过思路和 Windows 上是一样的 (04:22:35 PM) zlatinb: 只是需要搭一大堆基础设施吧 (04:23:01 PM) eyedeekay: 我也没什么别的要补充的，除了今晚会尝试对着一个测试用的 news 服务器做测试，这应该有助于理清需要的基础设施 (04:24:13 PM) eyedeekay: 4) 0.9.50 剩余的发布事项 (04:24:27 PM) eyedeekay: 哎呀，贴早了 (04:24:37 PM) eyedeekay: 第 3 项还有别的吗？ (04:25:02 PM) eyedeekay: 4) 0.9.50 剩余的发布事项 (04:25:10 PM) zzz: debian/ubuntu 这边还没有，谁负责去催一下 mhatta？ (04:25:40 PM) eyedeekay: 我已经尽量在催他了，还在 bote 上开了个 PR 想引起他的注意，不确定那边怎么回事。没有回应 (04:26:11 PM) eyedeekay: 也许是我找错了地方 (04:26:25 PM) zzz: 他上次发版到现在已经 7 个月了 (04:27:40 PM) zzz: 总之，我认为那是唯一剩下的事项了 (04:28:12 PM) eyedeekay: 我听说 Debian 现在接受匿名维护者，只要有作品集和 GPG 密钥。我可以联系并申请吗？我也不想让自己成为更大的公交车因素（bus factor，指团队关键人物过少的风险），但至少我基本知道怎么把 i2p.i2p->deb 做出来 (04:30:17 PM) zzz: 问题在于我觉得他有好几处改动从未上游回馈给我们，所以这些差异需要先解决 (04:31:53 PM) eyedeekay: 如果确实如此，那应该在 debian/patches 里有所体现，也许我能想个办法 (04:31:53 PM) zzz: 我这边就这些了，把它放到下个月的清单上吧 (04:32:00 PM) eyedeekay: 好的 (04:32:16 PM) zlatinb: 关于这一项，我想问一下 streaming buffer overflow（流式缓冲区溢出） (04:32:43 PM) zlatinb: 这是我们希望在下个版本解决的问题吗？ (04:32:50 PM) zzz: 啊？ (04:32:57 PM) zlatinb: s/overflow/choke/ (04:33:14 PM) zzz: 哪一项？ (04:33:23 PM) zlatinb: 哦抱歉，我以为我们在讨论 0.9.51 (04:33:27 PM) zlatinb: 算了 (04:33:32 PM) zzz: 不过不是，没那么紧迫，更像是测试问题，优先级较低 (04:34:01 PM) zzz: 我们在讨论 .50 的 deb 包 (04:34:32 PM) eyedeekay: 我这边有时间，如果 zzz 也有时间，我可以把那作为第 5 项 (04:34:44 PM) zlatinb: 好的，请 (04:34:49 PM) eyedeekay: 开始吧 (04:35:11 PM) zlatinb: 我觉得它在实际网络的短 tunnel 上会出现，不是 0 而是 1-hop (04:35:41 PM) zlatinb: 至少我在 muwire 上把两个节点都配置为 1-hop tunnels 时看到过可疑的行为 (04:36:24 PM) eyedeekay: 我这边有一堆 1-hop 服务，我能在日志里看些什么来帮你确认吗？ (04:37:12 PM) zlatinb: 在这个早期阶段可以在 testnet 里调试，在线服务器的日志太啰嗦了 (04:37:58 PM) zlatinb: 我想花点时间研究这个，如果确实有问题并有修复，争取放进下一个版本 (04:39:21 PM) zzz: 回答你的问题：这是多年来的已知问题，推测在实际网络中非常罕见，影响是暂时的，而且可能无法彻底修复……所以值得调查（我也已经寻求过帮助），但基于这些原因，我不会把它列为下个版本的必修复项 (04:39:56 PM) zlatinb: 我觉得最近的速度优化让它不那么罕见了 (04:40:31 PM) zzz: 行吧。也许是，也许不是 (04:41:17 PM) zlatinb: 好，我去调查看看会有什么结果 (04:41:35 PM) eyedeekay: 看看你会发现什么会很有意思 (04:42:10 PM) eyedeekay: 这次会议还有别的事吗？ (04:43:09 PM) eyedeekay: 好吧，那今天就到这 (04:43:18 PM) eyedeekay: 谢谢 zlatinb 和 zzz 出席并包容我，我会很快发布日志，并且这次一定把公告发到 zzz.i2p 上 (04:43:24 PM) eyedeekay: being *here </div>
