---
title: "I2P 开发者会议 - 2021年8月3日"
date: 2021-08-03
author: "i2p"
description: "2021年8月3日的 I2P 开发会议记录。"
categories: ["meeting"]
---

## 快速回顾

<p class="attendees-inline"><strong>出席：</strong> eyedeekay, zzz, zlatinb</p>

## 会议日志

<div class="irc-log"> (04:00:31 PM) eyedeekay: 1) 嗨  (04:00:31 PM) eyedeekay: 2) 0.9.51/1.5.0  (04:00:31 PM) eyedeekay: 3) 0.9.50 的剩余事项  (04:00:31 PM) eyedeekay: 4) Streaming 阻塞（choke）发现  (04:00:31 PM) eyedeekay: 5) Jpackage 更新  (04:00:52 PM) eyedeekay: 大家好，到了周二会议的时间，还有谁在？ (04:00:58 PM) zlatinb: 嗨 (04:01:05 PM) zzz: yo (04:01:24 PM) eyedeekay: 太好了，开始吧 (04:01:34 PM) eyedeekay: 2) 0.9.51/1.5.0 (04:01:45 PM) eyedeekay: zzz 在论坛上发了关于版本编号变更的帖子 (04:02:06 PM) Irc2PGuest39607: hi! (04:02:24 PM) eyedeekay: 嗨 IRC2PGuest39607 (04:02:38 PM) zzz: 是的，我们上个月初步决定用 1.5.0，一个月后大家感觉如何？ (04:02:40 PM) mode (+v anonymousmaybe) by ChanServ (04:03:08 PM) eyedeekay: 看起来我们没有收到什么意见，我仍然同意 1.5.0 作为下一个版本 (04:03:45 PM) X: 我喜欢向 1.x.x 迈进 (04:03:47 PM) zzz: 我也是。需要点时间适应，但感觉是个好主意 (04:04:17 PM) zlatinb: 有个问题：maven 的 jar 会保持在 API 版本吗？插件会根据 API 版本进行校验吗？ (04:05:36 PM) zzz: 我猜两者都是不会 (04:06:06 PM) zlatinb: 好的，只要保持一致就行 (04:06:51 PM) zzz: 可以把 API 版本当成“网络版本”。用户可见的东西都应该是发行版本 (04:07:30 PM) eyedeekay: 我能理解，而且我知道 1.5.0 会适配我们的 maven 发布 (04:07:42 PM) zzz: idk，我也可以在这里做个简短的状态汇报吗？ (04:07:50 PM) eyedeekay: 可以，请讲 (04:08:00 PM) mode (+v anonymousmaybe) by ChanServ (04:08:09 PM) zzz: 下个版本的内容基本都完成了。diff 有 1 万行 (04:08:28 PM) zzz: 标签冻结 8 月 11 日，提交截止 8 月 20 日，发布在 8 月 23 日那一周 (04:08:31 PM) zzz: EOT (04:08:40 PM) eyedeekay: 谢谢 zzz (04:09:02 PM) eyedeekay: 我们进入 3) 0.9.50 的剩余事项，可以吗？ (04:09:52 PM) eyedeekay: 现在剩余的发布事项和上个月一样，也就是 Debian 软件包的发布 (04:10:53 PM) zzz: 有点可惜，但目前我们能做的就是鼓励大家改用 PPA (04:11:08 PM) eyedeekay: 我仍未收到维护者的回复，所以对于当前的 debian 软件包，唯一的选项是 deb.i2p2.de/no 和 PPA (04:11:49 PM) eyedeekay: 我会在网站上明确说明这些是推荐的软件包 (04:12:07 PM) eyedeekay: 4) Streaming 阻塞（Choke）发现 (04:12:55 PM) eyedeekay: 这是 zlatinb 的议题，准备好了请分享你的发现，zlatinb (04:13:20 PM) zlatinb: 在真实网络上确实会发生阻塞，可能是接收缓冲区大小计算错误（125 vs 128）所致，也可能是 ECIES 的 MTU 变更导致的，不确定 (04:13:56 PM) zlatinb: 我没有更深入分析，只是尝试把接收缓冲区加倍并验证阻塞不再发生 (04:14:42 PM) zlatinb: 总的来说还有其他 Streaming 方面我想更深入研究，但那会留到下个版本之后 (04:14:45 PM) zlatinb: eot (04:14:54 PM) zlatinb: s/next/after next/ (04:14:57 PM) eyedeekay: 有意思。谢谢你的调查。要不要把这个也列为下个月的议题？ (04:15:10 PM) zzz: 绝对值得进一步研究，但我不认为需要到列为会议议程项的程度 (04:15:30 PM) eyedeekay: 好的，谢谢 (04:16:11 PM) eyedeekay: 最后是 5) jpackage 更新 (04:16:16 PM) zzz: 但也要确认 zlatinb 同意？ (04:16:16 PM) zlatinb: 我同意 (04:16:48 PM) eyedeekay: 收到。我就不放到下次议程里了 (04:17:50 PM) eyedeekay: jpackage 更新：zlatinb 和我都在做 jpackage 的捆绑包，zab 的面向 Mac OSX，是签名的基于 DMG 的包，我的面向 Windows，是基于 NSIS 的 EXE，工作方式类似于 Firefox 配置文件安装器 (04:18:30 PM) eyedeekay: 我们一直在让它们支持自更新并保持稳定，我昨晚看了 zab 的工作，做了一些跟进 (04:19:57 PM) eyedeekay: 以前我们会和常规发布同时发布这些实验性捆绑包，等到 1.5.0 时，AIO 捆绑包和 DMG 捆绑包应该都能自更新 (04:20:17 PM) zzz: AIO? (04:20:37 PM) eyedeekay: All-in-One，一体化的 Windows/jpackage/profile 捆绑包 (04:21:43 PM) eyedeekay: zlatinb，这方面你还有要补充的吗？ (04:22:12 PM) zlatinb: dmg 已完成并测试过，1.5.0 发布时我很乐意把它作为一个下载选项 (04:22:20 PM) zzz: 我们把计划说清楚吧。我们会把这两者都放到下载页面上，时间大致与 1.5.0 其他部分同步？标注为啥？Alpha？Beta？ (04:23:11 PM) zlatinb: 我更倾向于用“替代下载选项”，而不是 alpha/beta 标签 (04:23:35 PM) zlatinb: dmg 肯定不是 alpha，beta 也许可以 (04:24:19 PM) zzz: 我也想明确我们如何引导用户选择某一个。比如：如果你想让它作为服务运行，就不要用这个。 (04:24:34 PM) zzz: 不必在这次会议上全部搞定，但要在发布前搞清楚 (04:25:22 PM) eyedeekay: 我们给它们做了单独的页面，目前称为“实验性”。我打算再让 AIO EXE 安装程序保留一个周期的“实验性”标签。对于把它作为 Windows 用户在 lang/download 页面上的替代下载选项，我会按照这个标签来标注 (04:25:35 PM) zzz: zlatinb，如果目前只有一个人测试过，那我觉得还是要循序渐进，并加上 beta 标签 (04:26:05 PM) zlatinb: 好 (04:26:17 PM) zzz: “替代”不代表任何含义，我们需要引导用户选择。这些说明可以随着测试增多而调整 (04:27:23 PM) zzz: eyedeekay，我前一次看你的（大概几周前）还差得挺远，所以你得加把劲，准备好了就告诉我们 (04:28:18 PM) zzz: 如果到不了 8 月 23 日节点，或者不需要和 dmg 同步，也没必要硬赶 (04:28:48 PM) eyedeekay: 好的，我不会推出新版本，除非我非常确定它每次都能正常工作 (04:29:38 PM) eyedeekay: 昨晚我在看了 zab 的改动后提交了不少内容，但还没做新的更新测试 (04:30:42 PM) zzz: 我已经花了很多时间帮 zab，看你的只花了 5 分钟……也许你能从他那得到更多帮助，或者直接复用了他的大多数代码，但你准备好时要喊一声 (04:31:57 PM) eyedeekay: 我借用了 zab 的一部分代码并做了适配，其余大多是自己摸索 (04:32:25 PM) eyedeekay: 我会很快在 GitLab 的合并讨论串里更新，说明哪些相同、哪些不同 (04:32:49 PM) eyedeekay: *今晚 (04:33:53 PM) zzz: 每当我们在下载页面或其他地方添加一个“官方”的发布产品时，都是很重要的一步，需要我们为之背书。我不希望在没有充分思考和完全共识的情况下新增任何东西 (04:35:15 PM) eyedeekay: 同意 (04:35:43 PM) zzz: :) (04:36:40 PM) eyedeekay: 我觉得关于 alpha/beta 和下载页面的剩余问题，我们应该在 zzz.i2p 上的某个 jpackage 讨论串里达成共识 (04:37:56 PM) eyedeekay: 我在第 5 项上就这些了，除非大家还有要补充的，否则议程到此结束？ (04:38:29 PM) zlatinb: 下次会议或再下次会议的一个议题： (04:38:44 PM) zlatinb: 调整 news.xml 生成流程以适配 dmg 和 exe 捆绑包 (04:39:07 PM) zlatinb: eot (04:39:16 PM) zzz: 关于第 5 项，最后一点是你们俩和 echelon 必须就新闻达成一致的方案。 (04:40:12 PM) eyedeekay: 我会把它放到下个月公告的议程里，并且我这边联系一下 ech (04:40:12 PM) eyedeekay: 我临时补充一件事，我会从周四晚到周一在 Def Con，大部分时间在 CryptoCurrency village，帮大家搞定 Bitcoin 和 Monero 的 I2P 集成 (04:40:43 PM) zzz: 实际上这可能意味着由 zlatinb 把一些初步决定告诉 idk 和 echelon，然后再推进 (04:40:53 PM) zzz: eot，抱歉打字慢 (04:41:30 PM) eyedeekay: 听起来是个好的起点 (04:41:51 PM) zzz: 太好了，玩得开心，祝顺利。你觉得什么时候最容易找到你，或者有啥线索可以追踪到你？ (04:43:36 PM) eyedeekay: Crypto Village 的桌子可能是最好的找法，我在表单上每天标了 1-3 点，但可能会稍早于 1 点、稍晚于 3 点 (04:44:29 PM) eyedeekay: 我会弄个 ActivityPub 账号，其他时间大家可以给我发嘟文 (04:44:44 PM) zzz: 好，暂时还没看到任何公关宣传，是时候让 sadie 在 Twitter 上动起来了，或者发点 Reddit 和论坛帖子 (04:45:16 PM) eyedeekay: 会的 (04:46:22 PM) eyedeekay: 会议还有其他事项吗？超时 1 分钟 (04:47:38 PM) eyedeekay: 好的，谢谢大家 (04:48:31 PM) eyedeekay: IRC 上见，下个月的会议是 9 月 7 日 </div>
