---
title: "I2P 开发者会议 - 2021年5月4日"
date: 2021-05-04
author: "i2p"
description: "2021年5月4日的 I2P 开发会议记录。"
categories: ["meeting"]
---

## 快速回顾

<p class="attendees-inline"><strong>出席：</strong> eyedeekay, zzz, zlatinb</p>

## 会议记录

<div class="irc-log"> (04:01:04 PM) eyedeekay: 大家好，现在到5月4日会议时间了 (04:01:13 PM) zlatinb: 嗨 (04:01:21 PM) zzz: 你好 (04:01:39 PM) eyedeekay: 1) 嗨  (04:01:39 PM) eyedeekay: 2) Mac 启动器报告，后续  (04:01:39 PM) eyedeekay: 3) Trac 迁移报告，事后总结  (04:01:39 PM) eyedeekay: 4) 0.9.50 发布 (04:01:39 PM) eyedeekay: 5) 更新渠道报告 (04:01:39 PM) eyedeekay: 6) Docker 改进 (04:01:39 PM) eyedeekay: 7) Bote 插件密钥 (04:02:17 PM) eyedeekay: zab，第 2) 和第 5) 项可能会有重叠，要不要合并一起讲？ (04:02:26 PM) zlatinb: 可以 (04:02:56 PM) eyedeekay: 好的，那我们把上面列表中的 3 和 5 对调，Mac 启动器之后紧接着讲更新渠道 (04:03:11 PM) eyedeekay: 2) Mac 启动器报告 (04:03:59 PM) zlatinb: 到目前为止，我收到了一位未知用户的正面反馈，而且知道至少有几个人试用了这个 .dmg (04:04:28 PM) zlatinb: 所以在安装器这一块我觉得我们状态很好。除了更新功能相关的，我想不到还有什么需要改动的 (04:04:49 PM) zlatinb: s/installer/app bundle/ (04:05:24 PM) zlatinb: 我在严格意义上的第 2) 项就说这些 (04:06:10 PM) eyedeekay: 太好了。我这边没有要补充的，我们可以继续 3) 更新渠道 (04:06:24 PM) eyedeekay: 除非 zzz 有要补充的？ (04:06:36 PM) zzz: 没有 (04:07:00 PM) eyedeekay: 好的，那更新渠道也由 zlatinb 来介绍 (04:07:22 PM) zlatinb: 我和 zzz 对启用更新渠道需要做的事情做了一些初步的分析/范围界定 (04:08:05 PM) zlatinb: 一致意见（我认为）是：i2p.i2p 里的代码需要做一些修改，mac-jpackage 仓库里的部分代码也需要调整 (04:08:36 PM) zlatinb: 我们还在穷举各种边界情况，但目前还没有发现致命问题 (04:09:24 PM) zzz: 同意，听起来相当直接，工作量也不大。测试可能会比编码更花时间 (04:09:36 PM) zlatinb: 在发布前我会非常忙，但之后会专注做这件事。可以讲得更技术一些，不过对这次会议来说会太底层了 (04:09:39 PM) zlatinb: eot (04:10:05 PM) eyedeekay: 感谢汇报 (04:10:12 PM) eyedeekay: 接下来是 4) 0.9.50 发布 (04:11:08 PM) dr|z3d: 你漏了 Trac 迁移。 (04:11:26 PM) eyedeekay: 我打算把它放在第 5 项，不是第 4 项 (04:11:40 PM) dr|z3d: 好的，按你原计划来！ (04:11:45 PM) eyedeekay: 距离发布还有 11 天 (04:12:09 PM) eyedeekay: 标签计划在明天冻结 (04:12:22 PM) eyedeekay: 我对 i2p.i2p 没有更多字符串改动了 (04:13:43 PM) eyedeekay: zzz，zlatinb 你们有什么要补充的吗？ (04:14:08 PM) zzz: 不多……我会在明天 UTC 下午 4 点把字符串推到 transifex (04:14:26 PM) zlatinb: orignal 刚才半小时前提到了一个关于 NTCP 队列容量的有趣观点，可能值得在发布前看一下 (04:14:27 PM) zzz: 50 我已经做完了，已经开始做下一版了 (04:15:18 PM) zzz: 我没看到那个讨论，不过我不太愿意现在再改动。我正在为下一个版本测试一些 NTCP 队列的调整 (04:15:29 PM) zzz: eot (04:15:38 PM) zlatinb: 我这边也 eot (04:15:53 PM) eyedeekay: 5) Trac 迁移报告，事后总结 (04:16:35 PM) eyedeekay: Trac 迁移之所以棘手，主要就是我认为必须迁移的那些原因，尤其是我们实例上的 trac xmlrpc 大概在上次会议同期就坏掉了 (04:17:34 PM) eyedeekay: 尝试修了几周但没成功后，我决定更容易的办法是（小心地）把我们的 trac 问题抓取下来，然后用 gitlab API 迁移到 gitlab (04:18:20 PM) eyedeekay: 除此之外，迁移是成功的，并且副产物是生成了一个当前所有 trac 工单的可读静态归档 (04:18:32 PM) eyedeekay: eot (04:18:44 PM) zzz: 那现在状态如何？完成了吗？ (04:19:16 PM) eyedeekay: 就工单跟踪而言，trac 迁移已经完成。Trac 上还有一些值得备份的 wiki 文章，但工单这块已经完成了。 (04:19:43 PM) zzz: 好的。我已经把我们代码里的 URL 改成指向 gitlab 了 (04:20:14 PM) eyedeekay: 我改了网站上大部分的链接，但还在用 grep 查 .rst 文件，找出最后那几个 (04:20:28 PM) zzz: 你能在 trac 的主页、工单页、登录页以及其他相关页面加上说明和链接，提供新的 i2p 和明网链接吗？ (04:20:42 PM) eyedeekay: 好的，会处理 (04:21:49 PM) zzz: 现在这让我们依赖于 gitlab 了（如果只是代码，我们还可以用 github）……我们有备用管理员吗？ (04:21:49 PM) eyedeekay: 我也会过一遍所有 README，确保它们引用的是正确的位置 (04:22:50 PM) eyedeekay: echelon 在 gitlab 上有一个管理员账号，但目前没有其他人有底层服务器的 SSH 访问权限 (04:22:50 PM) mode (+v anonymousmaybe) by ChanServ (04:23:30 PM) eyedeekay: 我可以研究用机器人把问题和 github 同步，这和迁移过程的后半段差别不大 (04:23:39 PM) zzz: 好的，你们俩可以回顾一下各自的权限范围，确保我们有人兜底 (04:23:45 PM) zzz: 干得好 (04:24:09 PM) eyedeekay: 谢谢 (04:24:22 PM) eyedeekay: 接下来是 6) Docker 改进 (04:24:42 PM) eyedeekay: zlatinb，要不要给还没试过的人简单介绍一下 :) (04:25:10 PM) zlatinb: lol 好的，新的 docker 镜像更小，而且支持用于配置和 snark 下载的持久卷 (04:25:35 PM) zlatinb: 文档在源码里，就是 Docker.md 文件。我希望在网站上也加一页相同内容 (04:26:03 PM) zlatinb: 基本就是这些 (04:26:30 PM) eyedeekay: 网站这点提得好，现在我们在宣传它，但完全没有写怎么用 (04:26:40 PM) zzz: 谁有权管理 geti2p 的 docker 账号，还有谁有访问权限？ (04:26:48 PM) zzz: 还是说它不是这么运作的？ (04:27:35 PM) zzz: 它是不是每次提交就自动构建，也就这样？ (04:27:37 PM) eyedeekay: 我负责 geti2p 的 docker 账号，可以通过 gitlab 给别人开通访问权限。记得最初是 Ace Barry 或 hkparker 建的，但现在我是管理员 (04:28:04 PM) eyedeekay: 每次提交都会构建 `latest`，并且对每个以 `i2p-*` 开头的标签都会构建一个镜像 (04:28:50 PM) zzz: 好，那 zlatinb 做的改动已经都在里面了 (04:28:52 PM) zzz: 明白 (04:29:00 PM) zlatinb: 是的 (04:29:30 PM) zlatinb: eyedeekay：我看到你刚把 Android 构建流程 docker 化了？ (04:30:50 PM) eyedeekay: 对，做了。这样可以把发布所需的一切打包成可复用的形式 (04:31:35 PM) zzz: eyedeekay，说到 Android，我看到谷歌会在今年晚些时候增加一些规则并提高要求。你可能需要在这次发布前预留点时间，先行应对一下 (04:33:10 PM) eyedeekay: 我这周在复查所有 Android 发布相关的内容，确保一切顺利 (04:34:18 PM) zzz: 正如我说的，新规则要几个月后才生效，但现在处理也无妨 (04:34:41 PM) zzz: 或者说，可能会有点痛，但早点总比晚点好 (04:34:42 PM) zzz: eot (04:35:14 PM) eyedeekay: 这取决于 F-Droid，他们有时在要求上落后于 Google Play，甚至有点相互排斥。不过如果会发生，早点知道总是好的 (04:36:02 PM) eyedeekay: 我觉得可以进入第 7) 项：Bote 插件密钥 (04:36:20 PM) eyedeekay: 这个是我上周和一些 Reddit 用户交流时提到的问题 (04:37:06 PM) eyedeekay: 有人想使用 mhatta 的 Bote 分叉版，但因为无法方便地安装插件密钥而用不上 (04:37:30 PM) eyedeekay: 他们大多也不太明白侧边栏里的证书错误意味着什么，从而无法排查问题 (04:38:17 PM) eyedeekay: s/keys/certificates/ (04:38:41 PM) eyedeekay: 我希望我们考虑把 mhatta 的证书加到默认配置里，这样大家就不会再遇到这个错误了 (04:39:17 PM) zzz: 1) 他应该为用户提供更好的说明；2) 他需要向我们提出这个请求 (04:40:22 PM) eyedeekay: 有道理。 (04:40:46 PM) eyedeekay: 以上就是列出的所有议题了，还有其他要补充的吗？ (04:41:06 PM) zlatinb: 有，我想让我们考虑一下如何更容易地搭建测试网络 (04:41:08 PM) zzz: 另外我希望他把 0.9.49 加入 Debian，这件事至今没有完成 (04:41:55 PM) zlatinb: 我们有两个人搭了 LXC 测试网络，还有一个人用 Docker，三者的方法差异很大 (04:42:14 PM) zlatinb: 那么有没有兴趣找出痛点，把事情做得更简单一些？ (04:42:51 PM) zzz: 我有兴趣先确认大家有没有兴趣 :) (04:43:10 PM) eyedeekay: 我这边是有兴趣的，我想跑一个测试网络，最好是用 docker 的 (04:44:13 PM) zlatinb: 不错……那我们应该研究一下……我能想到最麻烦的是 seeding（初始引导） (04:45:14 PM) eyedeekay: 有没有写好的 Docker 测试网络文档，还是说目前都是基于 LXC 的？ (04:45:18 PM) zzz: 我对 seeding 的方案对我来说效果不错，在 LXC 上基本解决了 (04:45:47 PM) zlatinb: LoveIsGrief 可能在他 gitlab 上的仓库里有些东西  (04:47:55 PM) zlatinb: 我这边 eot (04:49:07 PM) eyedeekay: 那如果我想要一个 Docker 测试网络，我大概应该先看看他们的工作，再参考 LXC 的流程把遇到的空白补上 (04:49:43 PM) zzz: 我把我那些糟糕的 lxc shell 脚本都提交到了 i2p.scripts (04:50:29 PM) eyedeekay: 谢谢 zzz，不管糟不糟糕，我相信它们能告诉我需要知道的东西 (04:51:32 PM) eyedeekay: 会议还有其他事项吗？ (04:51:50 PM) eyedeekay: timeout 1m (04:51:50 PM) zzz: 没有 (04:51:58 PM) zlatinb: 我这边没有 (04:52:19 PM) eyedeekay: 好的，那谢谢大家参加 (04:52:44 PM) eyedeekay: 我会很快把日志发到网站上，IRC 见 </div>
