---
title: "I2P 开发者会议 - 2021年11月02日"
date: 2021-11-02
author: "i2p"
description: "I2P 开发会议记录（2021年11月02日）。"
categories: ["meeting"]
---

## 快速回顾

<p class="attendees-inline"><strong>出席：</strong> eyedeekay, zzz, zlatinb, Ryemantis_</p>

## 会议记录

<div class="irc-log"> (04:00:16 PM) eyedeekay: 大家好，欢迎参加11月2日的社区会议 (04:00:16 PM) eyedeekay: 1) 你好 (04:00:16 PM) eyedeekay: 2) 1.6.0 开发状态 / 即将发布版本 (04:00:16 PM) eyedeekay: 3) mac/win jpackage 测试版状态、用户测试报告、in-net（网络内）17.0.2 更新状态、1.6.0 更新计划？ (04:00:35 PM) zzz: 嗨 (04:00:38 PM) zlatinb: 嗨 (04:00:55 PM) eyedeekay: 嗨 zzz、zlatinb (04:01:25 PM) eyedeekay: 2) 1.6.0 开发状态 / 即将发布版本 (04:02:25 PM) eyedeekay: 发布帖在这里: http://zzz.i2p/topics/3170-1-6-0-release-summary 我们还没有选定日期，我本该在那个帖子里回复一下，我们要在这里决定吗？ (04:02:43 PM) zzz: 好的，请吧 (04:03:18 PM) zzz: 从现在起3周将是第13周。再多或少1周我也可以 (04:03:19 PM) eyedeekay: 好，那我倾向于29号那一周，在美国感恩节之后 (04:04:12 PM) zlatinb: 在12月初之前我会从主工作站 afk（离开键盘），所以不能构建或签署 jpackage 安装程序。但我仍然可以提供 signtool 的 OTP（一次性密码），因为它在我手机上。 (04:05:34 PM) zzz: 好的，那暂定28号那一周？eche|off eche|on 有人反对吗？ (04:07:30 PM) eyedeekay: 目前看来，28号那一周对我来说可以。  (04:08:34 PM) eyedeekay: 关于议题2）还有别的吗？ (04:08:45 PM) zzz: 有，简要状态 (04:09:02 PM) zzz: 从改动量来看，这次发布相对比较小 (04:09:27 PM) zzz: SSU 的一些加速可能是亮点 (04:09:48 PM) zzz: zlatinb，如果你有时间把单元测试的弃用修复也挤进去就太好了 (04:09:52 PM) zzz: EOT (04:10:02 PM) eyedeekay: 谢谢 zzz (04:10:28 PM) zlatinb: 嗯，单元测试这件事不敢保证 :) (04:10:42 PM) eyedeekay: 3) mac/win jpackage 测试版状态、用户测试报告、in-net 17.0.2 更新状态、1.6.0 更新计划？ (04:12:18 PM) zlatinb: 我猜是 jdk 17.0.1，据我所知 17.0.2 还没发布 (04:12:21 PM) zzz: 是的，我加这个议题只是想让你们俩给社区做个更新 (04:12:32 PM) eyedeekay: 几天前我和 zlatinb 讨论过，评估了为 jpackage 安装版做 OpenJDK 17 升级的可能性 (04:12:43 PM) zzz: 打错别字请忽略 :) (04:13:36 PM) Ryemantis__ 现在更名为 Ryemantis_ (04:14:08 PM) eyedeekay: 目前我们已准备好对 jpackage 安装版进行网络内更新，但我们打算等主版本发布时再做我们的 jpackage 发布，届时会更新到 17.0.1 或 17.0.2 (04:14:55 PM) zlatinb: 17.0.2 要到一月中旬才会出，所以我们肯定应该先发布一个 1.6.0 的 jpackage 版本 (04:15:32 PM) zlatinb: 我的看法是，我很想对网络内更新流程做一次演练（dry-run），把小虫子（bug）都抖出来，但这需要在接下来的7天内完成，因为之后我就 afk 了 (04:16:03 PM) zlatinb: 总结一下，需要做如下几件事： (04:16:12 PM) zzz: eyedeekay，这不太清楚……你说“准备好了”，但不是现在做，而是要等？ (04:16:28 PM) zlatinb: 1. 更新 i2p.newsxml 仓库，以按平台生成 entries.html (04:16:50 PM) zlatinb: 2. 确保 idk 和 ech 的 news http 服务器能提供新的 news.su3 文件 (04:17:17 PM) zlatinb: 3. 从 i2p-1.5.0 标签为 i2p.i2p 建分支，提升 CoreVersion/RouterVersion，打 i2p-1.5.1 标签 (04:17:27 PM) zlatinb: 4. 构建 jpackage 安装程序，按需签名/公证 (04:17:47 PM) zlatinb: 5. 使用新的 release.json 构建新的 entries.html (04:17:50 PM) zlatinb: 6. 部署 (04:17:51 PM) zlatinb: eot (04:18:03 PM) zlatinb: 所以我不确定能否在7天内完成，但如果能的话就太好了 (04:19:10 PM) eyedeekay: 我说的准备好，是指 i2p.newsxml 的改动已经能生成可用于分发网络内更新的有效 feed，并且在我的 lighttpd 新闻服务配置上可以工作 (04:20:00 PM) eyedeekay: 我需要增加按平台的 entries.html 支持，目前大家都能看到全部新闻，但各自拿到不同的种子（torrent） (04:20:38 PM) zzz: 更宏观地讲，既然是测试版，进展顺利吗？有下载量和/或投诉吗？ (04:21:16 PM) zlatinb: 下载量——据 matomo 统计，mac 约 25/天，windows 约 100/天 (04:21:44 PM) eyedeekay: 没有重大投诉。有一个根据体系结构以及 Windows 是否已安装来检测已安装包路径的问题，这影响了部分 Windows 用户，但*仅在*从安装程序里运行启动器时才会出现 (04:22:03 PM) eyedeekay: 所以安装程序运行完之后这个 bug 就消失了，而且在新版本里已经修复 (04:22:11 PM) eyedeekay: 嗯，更准确地说，将会修复 (04:22:15 PM) zzz: 太好了 (04:22:21 PM) eyedeekay: 那就是上个月 zab 报告的问题 (04:22:40 PM) eyedeekay: *从较早版本安装或更新时 (04:24:34 PM) Ryemantis_: 大家好。我也想快速打个招呼，并为过去几周比较安静表示歉意。十月对我来说非常忙，其间还碰上了硬件故障。本周之后我应该会有时间把我的工作站重新组起来，继续 Android I2P 的工作。目前在做 LiveData、远程启动 I2P，以及 UPnP 修复。我回到  (04:24:35 PM) Ryemantis_: 状态后也会在论坛上更新。若还有需要更紧急关注的事情，也请告诉我。 (04:25:04 PM) eyedeekay: 很高兴听到你的消息，Ryemantis_，欢迎参加会议 (04:25:28 PM) eyedeekay: 谢谢你关于工作进展的更新，硬件故障和生活琐事我们大家都会遇到 (04:27:01 PM) eyedeekay: 回到 3）一点，目前由我来增加对 data/platform/branch/entries.html 中 entries.html 的支持，而不是只在 data/entries.html 中，这样我们就能有按平台划分的新闻源 (04:27:13 PM) Ryemantis_: 非常感谢理解，也感谢大家的辛勤工作 (04:28:23 PM) eyedeekay: 而不是一个所有人都看到所有新闻的单一 feed (04:29:00 PM) eyedeekay: 之后我们就可以从 zlatinb 描述中的第 3 步开始 (04:29:37 PM) eyedeekay: 关于 3）还有别的吗？ (04:30:20 PM) zlatinb: 没有，我觉得已经涵盖全部了 (04:30:46 PM) eyedeekay: 好的，这次会议还有其他事项吗，zzz、zlatinb、Ryemantis_？ (04:31:04 PM) zzz: 没有 (04:31:30 PM) Ryemantis_: 没有 (04:31:49 PM) zlatinb: 有个小问题——下次会议是在 1 号吗？ (04:31:54 PM) ***zlatinb 查看日历 (04:32:12 PM) eyedeekay: 我觉得是 7 号，zlatinb (04:32:20 PM) zlatinb: 好，那没事了 (04:32:33 PM) eyedeekay: 按我的日历，1 号是周三 (04:33:28 PM) eyedeekay: 哦，对了，这让我想起了 DST（夏令时）。我一直按 UTC 安排会议，但有人想因为夏令时调整会议时间吗？ (04:33:36 PM) zzz 已将主题更改为: 1.5.0-4 | 标签冻结 11月17日（周三） (04:35:30 PM) eyedeekay: 那我就当作没人需要了。除非有人在论坛帖里提出，会议将继续按照相同的 UTC 时间安排 (04:36:05 PM) eyedeekay: 感谢大家参加会议，我会在几分钟内发布会议记录。 </div>
