---
title: "I2P 开发者会议 - 2022年5月3日"
date: 2022-05-03
author: "i2p"
description: "I2P 开发会议记录（2022年5月3日）"
categories: ["meeting"]
---

## 快速回顾

<p class="attendees-inline"><strong>出席：</strong> eyedeekay、zzz、zlatinb</p>

## 会议日志

<div class="irc-log"> (03:48:58 PM) eyedeekay: 看起来不是，我去看看 GitLab 的问题跟踪器，看看能不能找到解释 (04:00:03 PM) eyedeekay: 大家好，欢迎参加开发会议 (04:00:03 PM) eyedeekay: 1. 嗨  (04:00:03 PM) eyedeekay: 2. 发布日期 (04:00:03 PM) eyedeekay: 3. 开发状态（1.8.0 / 0.9.54） (04:00:05 PM) eyedeekay: 嗨 (04:00:13 PM) zlatinb: 嗨 (04:00:17 PM) zzz: 你好 (04:00:45 PM) eyedeekay: 2. 发布日期 (04:01:16 PM) eyedeekay: 我们需要定一个日期，暂定一直是 23 号，如果大家都可以的话对我也合适？ (04:01:43 PM) zzz: 那样就是 13 周，对我没问题 (04:02:01 PM) zzz: 需要 eche|off eche|on 的批准，如果他在的话 (04:03:04 PM) eyedeekay: 看起来不在，不过我可以会后给他发邮件 (04:04:00 PM) eyedeekay: 看起来就是 23 号了，待给 ech 发邮件确认 (04:04:09 PM) eyedeekay: 第 2 项还有别的吗？ (04:04:58 PM) eyedeekay: 3. 开发状态（1.8.0 / 0.9.54） (04:07:41 PM) eyedeekay: 无论如何，我们距离发布 1.8.0/0.9.54 肯定不到一个月了，其中很多是 zzz 为 SSU2 做的准备/实现 (04:08:42 PM) eyedeekay: 大的变更很快就会完成，tag freeze（标签冻结）在 11 号，因此翻译必须在那之前提交 (04:09:28 PM) eyedeekay: /translations/strings (04:09:58 PM) eyedeekay: zzz，zlatinb 在这个话题上还有什么要补充的吗？ (04:10:44 PM) zzz: 不多了，我基本上已经完成了，接下来几周会处理清单上的一些小问题 (04:11:02 PM) zlatinb: 我这边没有 (04:11:03 PM) zzz: 任何新的 ssu2 相关内容我可能会先搁置，或者放到一个分支里 (04:11:11 PM) zzz: 发言结束 (04:12:05 PM) eyedeekay: 谢谢各位 (04:12:49 PM) eyedeekay: 会议还有其他事项吗？临时议题？timeout 1m (04:14:13 PM) eyedeekay: 好的，今天会议很简短 (04:14:33 PM) eyedeekay: 感谢大家参加，我会给 echelon 发邮件，然后发布日志 </div>
