---
title: "I2P-Entwicklertreffen"
date: 2002-05-22
author: "nop"
description: "Erstes I2P-Entwicklungstreffen mit den Themen Projektstatus, Website-Entwicklung, Release-Plan und Dokumentation."
categories: ["meeting"]
---

(Mit freundlicher Genehmigung der Wayback Machine http://www.archive.org/)

## Kurze Zusammenfassung

<p class="attendees-inline"><strong>Anwesend:</strong> Chocolate, codeshark, mids, nop, nym, UserX</p>

## Sitzungsprotokoll

<div class="irc-log"> --- Protokoll geöffnet Mi 22. Mai 2002 02:01:22 02:01 <+logger> Protokollierung gestartet 02:01 <@nop> ok 02:01 <@nop> willkommen zu diesem bescheidenen ersten Treffen 02:01 <@nop> zunächst und vor allem 02:02 <@nop> Danke an euch alle für eure Mühen 02:02 <@nop> zumal wir alle wissen, dass es da noch das echte Leben gibt 02:02 <@nop> und dass wir uns bisher ganz gut schlagen 02:02 <@nop> Meeting: Der Grund für dieses Treffen (hoffentlich künftig im Plural) 02:03 <@nop> wir müssen etwas Ordnung in Entwicklung, Zeitpläne und Aufgaben bringen, die für IIP erledigt werden 02:03 <@nop> sei es Beiträge wie in #factory, oder Backend wie bei inform, oder Core wie die IIP-Software 02:03 <@nop> oder ircd 02:03 <@nop> :) 02:03 <@mids> . 02:04 <@mids> (um anzuzeigen, dass ich da bin) 02:04 <@nop> Ich denke, wir alle teilen das gemeinsame Ziel, dieses Projekt zu unterstützen, und es hat seine Belohnungen, allein zu wissen, dass die Technologie möglich wird, vielen Menschen bei Meinungsfreiheit, Privatsphäre, Anonymität und Sicherheit zu helfen 02:04 <@nop> das ist ein großartiges Projekt in dieser Hinsicht, weil es all diese Themen herausfordert und gerade in diesen Zeiten Interesse weckt 02:05 <@mids> Tagesordnung: 02:05 <@mids> - Begrüßung (nop) 02:05 <@mids> - Status der Entwickler/Projekte (nop) 02:05 <@mids> - Website (nym) 02:05 <@mids> - Release-Fahrplan 02:05 <@mids> - Dokumentation (cohesion, codeshark, mids) 02:05 <@mids> - Fragerunde 02:05 <@nop> also: willkommen alle, und nochmals danke. 02:05 <@Chocolate> (noch verbunden) 02:05 <@nop> als Nächstes auf der Tagesordnung: Status der Entwickler 02:05 <@nop> hehe 02:06 <@nop> bevor wir dazu kommen 02:06 <@nop> als Anmerkung: Dieses Treffen ist nur auf Einladung 02:06 <@nop> wird aber protokolliert und der Öffentlichkeit zum Ansehen und/oder Kommentieren zugänglich gemacht 02:06 <@nop> ebenso wie die Ergebnisse 02:06 <@mids> Live-Protokollierung unter http://mids.student.utwente.nl/~mids/iip-dev.txt 02:06 <@mids> (für den Fall, dass ihr rausfliegt) 02:07 <@nop> ok 02:07 <@nop> Status der Entwickler 02:07 <@mids> wer zuerst? :) 02:08 <@nop> UserX und ich konzentrieren uns auf IIP 1.1 für den Release, aber wir sind an einem Punkt ohne Rückkehr, an dem wir gern IIP rc2 für Tests durch Team und Öffentlichkeit freigeben würden, allerdings möchten wir gründlichere Doku, daher hakt es dort 02:08 <@nop> lasst uns über Doku reden 02:08 <@nop> Status: mids, cs, ? 02:08 <@codeshark> du :) 02:08 <@mids> . 02:08 <@mids> ich 02:09 <@mids> Ich bin zu IIP gestoßen, als ich auf Freenet davon hörte 02:09 <@mids> nach einigem Chatten usw. habe ich Trent gebaut 02:09 <@mids> unseren großen Freund :) 02:09 <@nop> ja 02:09 <@mids> außerdem ein paar ircd-Patches gemacht 02:09 <@mids> mit Hilfe von Chocolate, danke! 02:10 <@mids> Ich habe 0x90 versprochen, mir Client-zu-Client-Verschlüsselung anzuschauen 02:10 <@mids> ich habe viel diskutiert und recherchiert 02:10 <@mids> aber es ist nichts fertig geworden :( 02:10 <@nop> ist ok 02:10 <@mids> derzeit habe ich es etwas fallen lassen, weil mir Zeit und Motivation fehlten 02:10 <@mids> etwas am Rande verwandt: 02:11 <@mids> Ich habe bankbot gecodet 02:11 <@mids> eine weitere hilfreiche Anwendung für IIP :) 02:11 < nym> hey 02:11 <@nop> willkommen 02:11 < nym> einziger ohne Op ;) 02:11 <@nop> mids 02:11 <@nop> weiter 02:11 -!- mode/#iip-dev [+o nym] by Chocolate 02:11 -!- mode/#iip-dev [+o nym] by mids 02:11 <@nym> sorry, ich war der Meinung, das Treffen sei morgen 02:12 <@mids> zuletzt habe ich die Doku nach LaTeX portiert, mehr dazu später 02:12 <@mids> . 02:12 <@nop> k 02:12 <@nop> cs 02:12 <@codeshark> ok, wie mids habe ich von IIP auf Freenet gehört 02:12 <@codeshark> und mit nop darüber gechattet :) 02:13 <@codeshark> dann habe ich unser inform-Relaychecker-Skript gebaut, das eine Liste der laufenden Knoten führt 02:13 <@codeshark> jetzt mache ich etwas Anonymail-Kram... 02:14 <@nop> Nebenbei 02:14 <@nop> cs ist verantwortlich für das „dynamische Routing-System“, also den inform-Server 02:14 <@nym> Freenet ist zu langsam, also bin ich hierher gekommen 02:15 <@codeshark> sonst noch was? 02:15 <@codeshark> hmm, die Doku 02:16 <@codeshark> ich habe eine Windows-Version unserer Doku erstellt (.chm-Format) 02:16 <@nop> ja 02:16 <@nop> die aktualisiert werden muss, sobald cohesion die Doku fertigstellt 02:17 <@codeshark> ich habe auch einen Test für das DocBook-Format gemacht 02:17 <@codeshark> aber dazu kommen wir später zurück 02:17 <@mids> aber sicher doch 02:17 <@codeshark> das war’s erst mal 02:18 <@codeshark> chocolate? 02:19 <@Chocolate> Ich habe zuerst auf Freenet von CofE über IIP gehört 02:19 <@Chocolate> nachdem ich ein paar Ankündigungen dazu auf seiner Freesite gesehen hatte 02:19 <@Chocolate> habe ich beschlossen, es auszuprobieren 02:19 <@Chocolate> seitdem habe ich bei diversen Dingen geholfen 02:20 <@Chocolate> Betrieb eines Relays (vor der Kryptofunktion, das DH lief auf meinem 486er nicht) 02:20 <@Chocolate> beim Debuggen des Memory-Leaks geholfen (indem ich den ircd etwa 5 Stunden lang gekillt habe...) 02:21 <@Chocolate> mein erster größerer Beitrag zum Code für IIP war, mids bei Trent zu helfen 02:21 <@nop> cool 02:21 <@nop> vergiss hydrabot nicht 02:21 <@nop> oder eyek0n 02:21 <@Chocolate> oh ja, stimmt 02:22 <@Chocolate> HydraBot entstand aus dem Wunsch heraus, sehen zu können, was auf #freenet im OPN passiert 02:22 <@Chocolate> leider ist der Bot an zu viel Flexibilität gestorben 02:23 <@nop> und dann kam eyek0n dazu 02:23 <@nop> :) 02:23 <@Chocolate> ja, eyek0n ist ein modifiziertes changate, das hingehackt wurde, um den Zweck zu erfüllen, für den HydraBot gedacht war 02:25 <@Chocolate> ich pflege auch eine gemischte Sammlung von xchat- und anderen Skripten für IIP, einige gespendet, andere von mir 02:25 <@Chocolate> mein aktuelles Arbeitsgebiet ist ThreadChat, ein Echtzeit-BBS/Foren-System über IRC 02:25 <@Chocolate> . 02:25 <@nop> coolness 02:26 <@nop> ok 02:26 <@nop> war’s das? 02:26 <@mids> ardvark ist gerade dazugekommen, er ist kein Entwickler, sondern ein Zeroday-Nutzer ... er darf sich nicht vorstellen, sonst dauert das zu lange 02:26 <@mids> vielleicht ein Quickie für nym? 02:26 <@nop> ok 02:27 <@nop> nym: Entwickler-Intro 02:28 <@nop> ok 02:28 <@nop> ich sag’s 02:28 <@nop> er scheint irgendwo weg zu sein 02:28 <@mids> nur zu 02:28 <@nop> er kommt zu uns als Webentwickler der freenetprojects-Seite 02:29 <@nop> und wir hoffen, er kann uns ein Makeover verpassen, damit wir globaler als Projekt für anonyme IRC/Internet-Projekte wirken 02:29 <@nop> open == hoping 02:29 <@nop> er wird sich auf ein leichteres Design mit Pressemitteilungen usw. konzentrieren 02:29 <@nop> das nimmt uns den Hobby-Look und gibt uns mehr das Erscheinungsbild eines seriösen Entwicklerteams 02:30 <@nop> auch wenn man uns nicht sehen kann 02:30 <@nop> :) 02:30 <@nop> hehe 02:30 <@mids> :) 02:30 <@nop> ok 02:30 <@nop> Tagesordnung 02:30 <@nop> bitte 02:30 <@mids> - Website (nym) 02:30 <@mids> - Release-Fahrplan 02:30 <@mids> - Dokumentation (cohesion, codeshark, mids) 02:30 <@mids> - Fragerunde 02:31 <@Chocolate> Website geht jetzt nicht, wenn nym nicht da ist 02:31 <@nop> ok, dann sprechen wir über die Website, wenn nym wach wirkt 02:31 <@nop> also Release-Fahrplan 02:31 <@mids> . 02:31 <@nop> unser erster Fokus dabei ist rc2 02:31 <@nop> Das dient dazu, Änderungen und neue Features zu testen und eventuelle Netzwerksänderungen einzuüben, die vor 1.1 auftreten könnten 02:32 <@nym> hi 02:32 <@nym> ich bin da 02:32 <@nop> ok 02:32 <@nop> Website 02:32 <@nop> bitte 02:32 <@nop> dann gehen wir zurück 02:33 <@nop> zum Fahrplan 02:33 <@nym> nun, die Website macht Fortschritte, obwohl ich dachte, ich hätte noch einen Tag, um euch etwas zu zeigen 02:33 <@nop> hast du irgendwelche Screenshots 02:33 <@nym> nicht zur Hand 02:33 <@nop> hmm mids 02:34 <@mids> http://mids.student.utwente.nl/~mids/draft2.jpg 02:34 <@nop> hast du draft2? 02:34 <@nop> ok 02:34 <@nop> das gibt den Leuten eine Vorstellung 02:34 <@nop> das ist älter 02:34 <@nop> aber es ist das, was wir haben 02:34 <@nym> okay, ich muss wissen, zu welchem Release das passen soll 02:34 <@nop> zum aktuellen Release 02:34 <@nop> und wir können es leicht anpassen 02:34 <@mids> nop: aktuell im Sinne von rc2? 02:35 <@nop> aktuell im Sinne von so bald wir etwas haben 02:35 <@nym> ich dachte, ihr habt einen großen Release am Horizont 02:35 <@nop> also Fokus auf IIP 1.1 rc1 02:35 <@mids> :) 02:35 <@nop> ja 02:35 <@nop> aber 02:35 <@nop> wir brauchen etwas am Laufen 02:35 <@nop> anders als das, was wir haben 02:35 <@nop> etwas mit leicht anpassbarem Template 02:35 <@mids> wir möchten die Site auch betatesten, so wie die RCs 02:35 <@nop> damit es für die Releases vorbereitet werden kann 02:35 <@mids> damit wir bei 1.1 „groß“ rauskommen 02:35 <@nop> Releases 02:35 <@nop> ok 02:35 <@nop> Site betagetestet 02:35 <@nym> ja, aber welche Releases kommen bei euch, und wann? 02:36 <@nop> rc2 02:36 <@nop> kommt 02:36 <@nop> cohesion arbeitet an der Doku 02:36 <@nop> cs, .chm ist für dich leicht zu machen, richtig? 02:36 <@nym> keine Ahnung, was das ist 02:36 <@codeshark> nop: wir müssen später über die Doku reden :) 02:36 <@nop> ok 02:36 <@Chocolate> sind wir beim Release-Fahrplan oder noch bei der Website? 02:36 <@nop> Website 02:36 <@nop> wir sind zurück 02:36 <@nop> weil nym wach ist ;) 02:36 <@nym> aye 02:37 <@nop> lasst uns darauf konzentrieren, etwas online zu bekommen 02:37 <@nop> dann können wir uns auf den Release konzentrieren 02:37 <@nym> hm, okay 02:37 <@nym> ich bringe etwas in Gang 02:37 <@nop> wir hätten es gern anpassbar 02:37 <@nop> das ist entscheidend 02:37 <@nop> also Template-basiert 02:38 <@mids> nym: kannst du die Änderungen zwischen dem Entwurf und dem aktuellen nennen? 02:38 <@nym> ähm 02:38 <@nop> ähm, zum Aktuellen habe ich gerade keinen Überblick 02:38 <@nop> er vielleicht 02:38 <@nop> Ich sah n: und habe geantwortet 02:38 <@nop> mein Fehler 02:39  * nop hält jetzt den Mund 02:39 <@nym> okay.. 02:39 <@nym> nun, vieles 02:39 <@nym> Schriftarten geändert 02:39 <@nym> Schlagschatten 02:39 <@nym> das Logo sieht anders aus (invisiblenet.net/iip/) 02:40 <@nym> besseres Crunchbox-Logo 02:40 <@mids> großartig 02:40 <@nym> wir haben keine Mac-Version, daher habe ich das weggelassen 02:41 <@nym> außerdem habe ich alles zu Invisible IM rausgenommen, weil das nicht passieren wird 02:41 <@nop> nicht unter diesem Namen 02:41 <@nop> nein 02:41 <@nym> das ist verwirrend 02:41 <@nop> IIP ist einfach und ergibt Sinn 02:41 <@mids> Frage: Was ist mit FreeBSD & OpenBSD? Das ist derselbe Release wie Linux 02:41 <@nop> lass uns dafür aufs Jetzt fokussieren 02:42 <@nop> ja 02:42 <@nop> mids, ist so 02:42 <@mids> FreeBSD-Nutzer fühlen sich verprellt, wenn sie auf einen Tux klicken müssten 02:42 <@nop> hmm 02:42 <@nop> guter Punkt 02:42 <@nym> ich mache mir trotzdem Sorgen um die Nischenmärkte 02:42 <@nop> können wir vielleicht einen Tux und einen Teufel beim Ficken haben ;) 02:42 <@nop> hehe 02:43 <@nym> nun, wir bieten den Source an 02:43 <@nym> FreeBSD braucht kein Logo 02:43  * nop macht zu oft schlechte Witze 02:43 <@nop> oft 02:43 <@nop> ok 02:43 <@nop> wann können wir einen neuen Entwurf bekommen 02:43 <@nop> gib uns ein fixes Datum 02:43 <@nop> GMT 02:43 <@mids> :) 02:44 <@nym> nun, ich kann bis zum nächsten Treffen Fortschritte versprechen 02:44 <@nym> aber ich stecke gerade mitten in einem großen Auftrag 02:44 <@nop> wie viel Fortschritt, also etwas, das wir online stellen können? 02:44 <@nym> eher nein 02:44 <@nop> hmm 02:44 <@codeshark> nop: es ist sowieso besser zu warten, bis es fertig ist 02:45 <@nym> dito 02:45 <@mids> codeshark: das aktuelle Aussehen ist schrecklich 02:45 <@nop> verstanden, codeshark: ich dachte nur, vielleicht können wir das aktuelle Aussehen etwas auffrischen 02:45 <@mids> ich schlage vor, zum alten Look zurückzukehren 02:45 <@nop> es braucht ein leichteres Gefühl 02:45 <@mids> bis die Site fertig ist 02:46 <@nop> das könnten wir tun, es sei denn, nym kann vielleicht ein etwas leichteres Aussehen dafür liefern 02:46 <@nop> mit einem Spenden-Button und so einer Art Intro-Seite 02:46 <@nym> wofür? 02:46 <@nop> für die Site, statt des „Under Construction“, das wir jetzt haben 02:46 <@nop> vielleicht etwas, das mehr Intro bietet und sofort Software-Downloads 02:47 <@Chocolate> nun, die alte Site ist verlinkt 02:47 <@nop> dann führt sie zur dahinterliegenden Site 02:47 <@codeshark> nop: mach die alte Seite einfach leichter auffindbar 02:47 <@codeshark> setz den Link etwas weiter nach oben 02:47 <@nop> ok 02:47 <@nym> bearbeitet das nach Bedarf 02:47 <@nop> ok 02:47 <@nop> wir finden etwas 02:47 <@mids> k 02:47 <@nym> ich arbeite weiter am großen Release 02:47 <@nop> kannst du uns bis Freitag einen Entwurf geben? 02:48 <@nym> höchstwahrscheinlich 02:48 <@nop> ok 02:48 <@codeshark> aber behaltet die Intro-Seite, bis die neue Site fertig ist 02:48 <@mids> Screenshot reicht 02:48 <@nop> danke 02:48 <@nop> ja 02:48 <@nop> Screenshot/Entwurf 02:48 <@nop> ist für mich dasselbe 02:48 <@nym> ich habe jetzt alles auf meinem Laptop... 02:48 <@nym> sollte kein Problem sein 02:48 <@nop> ok 02:49 <@nop> nächster Teil 02:49 <@nop> zurück zum Release-Fahrplan 02:49 <@mids> was sind die aktuellen Hürden für RC2? 02:49 <@codeshark> was fehlt außer der Doku? 02:49 <@nop> RC2 ist, wie bereits gesagt, dafür gedacht, alle Bugs rauszubekommen und Anpassungen für den finalen 1.1-Release vorzunehmen 02:49 <@nop> das war’s 02:49 <@nop> Doku wird benötigt 02:49 <@nop> und ein neues .chm 02:49 <@nop> und cs 02:49 <@nop> stell sicher, dass wir diesmal keine .ini oder listen.ref beilegen 02:49 <@nop> :) 02:49 <@codeshark> klar :) 02:50 <@codeshark> ist entfernt worden 02:50 <@nop> ok 02:50 <@nop> außerdem 02:50 <@nop> cs 02:50 <@nop> künftig 02:50 <@nop> wenn die Leute umsteigen 02:50 <@nop> auf rc2 02:50 <@nop> können wir eine Woche warten 02:50 <@nop> aber danach brauche ich, dass du closedelay: infront of the networkprotocol = closedelay:etc 02:50 <@nop> das ist ein wichtiges gewünschtes Feature 02:50 <@nop> das ist gewollt 02:51 <@codeshark> ok 02:51 <@nop> das weist das Netzwerk an, den Nutzer 15–45 Sekunden lang „festzuhalten“, selbst wenn er wegbricht 02:51 <@mids> (closedelay lässt deine Verbindung noch kurz bestehen, wenn dein Client oder Knoten die Verbindung trennt) 02:51 <@mids> (macht es schwerer, dich zu deiner IP zurückzuverfolgen) 02:51 <@nop> ja 02:51 <@codeshark> zerstört das rc-1-Clients komplett? 02:51 <@Chocolate> kann man sich wieder mit der gehaltenen Verbindung verbinden? 02:51 <@nop> wenn wir eine Woche warten 02:52 <@nop> sollten die meisten Leute upgegradet haben 02:52 <@codeshark> ich würde etwas länger als eine Woche warten 02:52 <@nop> ok 02:52 <@nop> vielleicht 2 02:52 <@nop> denn die Netzwerkseite wird es haben 02:52 <@nop> es hilft dir trotzdem 02:52 <@nop> aber sobald alle auf rc2 sind 02:52 <@nop> unterstützt das gesamte Netzwerk deine verzögerte Präsenz 02:53 <@nop> bitte sendet jetzt ein !, wenn ihr bereit seid, vor dem offiziellen rc2-Release vorzutesten, damit alles reibungslos läuft 02:53 <@nop> damit alles glatt läuft 02:53 <@mids> ! 02:53 <@codeshark> !Ich muss das sowieso tun ;) 02:53 <@nop> hehe 02:53 <@nop> noch jemand? 02:54 <@codeshark> sagt Bescheid, wenn ihr für rc-2 bereit seid, dann bereite ich den Windows-Installer und das *nix-tgz vor 02:54 <@nop> IRC ist dafür ohnehin schwierig 02:54 <@codeshark> hast du meine Pager-E-Mail? 02:54 <@nop> ok, sollte bis Freitag bereit sein, aber ich möchte die Doku wirklich aktualisiert haben 02:54 <@nop> nein, habe ich nicht 02:54 <@Chocolate> ! 02:54 <@nop> bitte schick sie privat 02:55 <@codeshark> klar 02:55 <@nop> dieser Kanal wird öffentlich geloggt 02:55 <@nop> ihr habt meine, nehme ich an 02:55 <@Chocolate> die, die nur ausgehend ist? 02:56 <@nop> hehe 02:56 <@nop> ok, um cs’ Frage zu beantworten 02:57 <@nop> closedelay – wir müssen mindestens 2 Wochen warten 02:57 <@nop> und es gut genug promoten 02:57 <@nop> damit die Leute upgraden 02:57 <@nop> die Herausforderung ist 02:57 <@nop> sicherzustellen, dass Relay-Nutzer einfach upgraden können 02:57 <@nop> ohne das Relay-System neu aufzusetzen 02:57 <@nop> das sollte trivial sein 02:57 <@nop> aber es ist notwendig, dass es richtig gemacht wird 02:57 <@nop> choc 02:57 <@nop> zu deiner Frage des Wiederverbindens mit der help-Verbindung 02:57 <@nop> kannst du das ausführen 02:57 <@nop> held 02:57 <@nop> nicht help 02:58 -!- mode/#iip-dev [+o UserX] by mids 02:58 <@nop> willkommen userx 02:58 <@UserX> hi 02:58 <@nop> kannst du für userx die Tagesordnung noch einmal anzeigen 02:58 <@nop> bitte 02:58 <@mids> - Begrüßung (nop) 02:58 <@mids> - Status der Entwickler/Projekte (nop) 02:58 <@mids> - Website (nym) 02:58 <@mids> - Release-Fahrplan 02:58 <@mids> - Dokumentation (cohesion, codeshark, mids) 02:59 <@mids> - Fragerunde 02:59 <@nop> wir sind beim Release-Fahrplan 02:59 <@Chocolate> closedelay hält die Verbindung offen, nachdem der Nutzer durch IP-Wechsel oder (IP-)Netzwerkfehler abfällt 02:59 <@nop> ja 02:59 <@Chocolate> kann man sich mit dieser help-Verbindung wieder verbinden? 02:59 <@nop> nein 02:59 <@nop> das ist nur als Hilfe gegen Traffic-Analyse gedacht 02:59 <@Chocolate> ok, großartig 02:59 <@nop> aber es gibt ein anderes wichtiges Feature, das funktioniert 02:59 <@Chocolate> ich nehme an, es ist help für eine zufällige Zeit? 02:59 <@mids> s/help/held/ 03:00 <@codeshark> nop: hast du das Feature eingebaut, das einen anderen Relay probiert, wenn der erste nicht funktioniert? 03:00 <@Chocolate> s/help/held/ 03:00 <@nop> beim Verbinden zu Netzwerkknoten wird es erneut versuchen (Standard 5 Versuche) (zufällige Zeit, ja), sodass du nicht jedes Mal getrennt wirst, wenn ein Relay nicht funktioniert 03:00 <@codeshark> ok, cool 03:00 <@nop> codeshark siehe oben, ja 03:00 <@mids> wow, cool 03:00 <@nop> das hilft dir nicht, wenn ein Relay ausfällt und du bereits damit verbunden bist 03:01 <@nop> das ist jedoch genau das, was closedelay macht 03:01 <@nop> Es lässt dich optisch etwas „hängen“ 03:01 <@codeshark> btw: wir sollten jetzt aufhören, Features hinzuzufügen 03:01 <@nop> ist schon gestoppt 03:01 <@nop> :) 03:01 <@codeshark> :) 03:01 <@nop> CVS-rc2 ist getaggt, glaube ich – oder, userx? 03:01 <@UserX> ist noch nicht getaggt 03:01 <@codeshark> nop: nicht nur für rc-2, sondern auch für 1.1 03:01 <@nop> korrekt 03:02 <@nop> rc2 ist nur zum Testen der bereits feststehenden Features 03:02 <@nop> und Änderungen 03:02 <@nop> außerdem, cs 03:02 <@nop> stell sicher, dass wir ein ordentliches Changelog haben 03:02 <@nop> Ich habe dir diese Liste geschickt 03:02 <@codeshark> hmm 03:02 <@codeshark> E-Mail? 03:02 <@nop> die Änderungen und Features 03:02 <@nop> ja 03:02 <@nop> ich habe dich und cohesion in CC gesetzt 03:02 <@Chocolate> könnte es irgendeine Möglichkeit geben zu prüfen, ob ein Relay zur Prüfliste hinzugefügt wurde? 03:02 <@nop> UserX – wir behandeln gerade den Release-Fahrplan, möchtest du etwas hinzufügen 03:02 <@codeshark> k, hab sie 03:03 <@Chocolate> etwa: Ich habe keine Ahnung, ob mein Relay nicht auf der öffentlichen Liste ist, weil es nicht richtig informiert hat oder weil es zu unzuverlässig ist 03:03 <@nop> choc, höchstwahrscheinlich nicht 03:03 <@nop> aber ist ok 03:03 <@nop> wir verzeihen dir 03:03 <@nop> :) 03:04 <@codeshark> hmm, ich denke, ich sollte eine Seite hinzufügen, auf der du Infos zu deinen Relays bekommst 03:04 <@mids> Chocolates Frage wird oft gestellt 03:04 <@codeshark> „you relays“ = „your relay“ 03:04 <@nop> und du glaubst nicht, dass das etwas kompromittiert? 03:05 <@Chocolate> die Anfrage von der IP kommen lassen, die das betreffende Relay hätte? 03:05 <@codeshark> ich werde nicht zu viele Infos anzeigen 03:05 <@codeshark> und ich muss die gelöschten Relays auch behalten 03:05 <@codeshark> nur als gelöscht markieren 03:05 <@nop> Spoofing 03:05 <@nop> UserX – sieht nach einem Nein aus 03:05 <@nop> hehe 03:06 <@codeshark> nop: TCP/IP-Verbindungen lassen sich nicht so leicht spoofen 03:06 <@nop> leicht nicht, aber es geht 03:06 <@codeshark> außer du sitzt irgendwo zwischen dem Relay und mir 03:06 <@mids> das ist eine PHP-Sache, oder? (keine isproxy-Sache) 03:06 <@codeshark> ja 03:06 <@nop> Tagesordnung bitte 03:07 <@mids> - Begrüßung (nop) 03:07 <@mids> - Status der Entwickler/Projekte (nop) 03:07 <@mids> - Website (nym) 03:07 <@mids> - Release-Fahrplan 03:07 <@mids> - Dokumentation (cohesion, codeshark, mids) 03:07 <@mids> - Fragerunde 03:07 <@codeshark> ich werde nur eine kleine Statusmeldung anzeigen („dein Knoten steht auf der öffentlichen Liste“, „dein Knoten wurde gelöscht, weil er zu oft down war...“ 03:07 <@nop> ok 03:07 <@nop> cs, das ist in Ordnung 03:07 <@nop> Noch Fragen zum Release-Fahrplan 03:07 <@mids> . 03:07 <@nop> ok nächster Teil 03:07 <@nop> Dokumentation 03:07 <@mids> ich mache die Einleitung 03:07 <@nop> k 03:08 <@mids> cohesion ist Dokumentationsmanager 03:08 <@mids> aber er ist nicht da 03:08 <@mids> codeshark und ich arbeiten beide daran 03:08 <@mids> codeshark hat .chm (Windows-Hilfe) und DocBook gemacht 03:08 <@mids> und wird darüber berichten 03:08 <@mids> ich habe eine LaTeX-Version gemacht und erkläre das 03:08 <@mids> warum 2 Systeme? 03:08 <@mids> DocBook hat lange gedauert, und ich wurde ungeduldig 03:09 <@mids> ich wusste, dass bald ein Release ansteht, also wird Doku gebraucht 03:09 <@mids> ich hege keinerlei Groll gegenüber codeshark oder so :) 03:09 <@codeshark> :) 03:09 <@mids> codeshark, kannst du uns über DocBook berichten? Pro und Contra und Status? 03:09 <@nop> außerdem 03:09 <@codeshark> ok 03:09 <@nop> cs war gerade mit einem Umzug beschäftigt 03:10 <@codeshark> Pro: DocBook verwendet XML; es kann verschiedene Ausgabeformate erzeugen: PDF, HTML und „CHM“ 03:10 <@codeshark> Contra: Es ist nicht so leicht zu lernen. Ich glaube, ich bin bisher der Einzige, der darin ein paar Hilfeseiten geschrieben hat :( 03:10 <@mids> hey, ich habe Trent portiert! 03:11 <@codeshark> komplett? 03:11 <@codeshark> cool 03:12 <@codeshark> noch etwas zu dem DocBook-Kram, den wir verwenden: Er stammt aus dem phphelp 03:12 <@codeshark> daher haben wir alle Tools/Templates für die verschiedenen Ausgabeformate 03:12 <@mids> http://cvs.php.net/cvs.php/phpdoc 03:12 <@mids> sie haben den CHM-Build mit der M$-CHM-Kochmaschine gemacht 03:13 <@codeshark> es wurde getestet. Es funktioniert. Ich habe einige Kapitel der Doku nach DocBook konvertiert 03:13 <@codeshark> zu CHM: warum CHM? 03:14 <@mids> proprietäre Dateiformate sind cool? :) 03:14 <@codeshark> nö :) 03:14 <@codeshark> es ist das Standard-Hilfeformat unter Windows. Es unterstützt Stichwortsuche, Volltextsuche und hat eine schöne Gliederung der Hilfekapitel 03:15 <@codeshark> es erlaubt, Bitmaps zur Hilfe hinzuzufügen (siehe iip.chm) 03:15 <@nop> auch sehr praktisch für die IIP-Hilfe in der Systray-Option 03:15 <@codeshark> btw: mids, es gibt auch einen *nix-CHM-Viewer 03:15 <@mids> klar 03:16 <@mids> fertig? 03:16 <@codeshark> ja 03:16 <@mids> okay, LaTeX ist ein wesentlich älteres System als DocBook 03:17 <@mids> Pro: Es ist in der akademischen Welt gut bekannt, es nutzt kein XML, es unterstützt verschiedene Ausgaben: PS, DVI, PDF, HTML, TXT. Und ich kenne es 03:17 <@mids> Contra: Es nutzt kein XML, es ist nicht sehr leicht zu lernen, keine native .CHM-Unterstützung 03:17 <@nop> kurzer Einschub 03:17 <@nop> ganz fix 03:17 <@mids> Ich habe die komplette v1.1.2-pre9-Doku konvertiert 03:17 <@nop> ok 03:18 <@nop> beim PDF ist mir das Casper-Logo aufgefallen 03:18 <@nop> können wir das durch nyms Logo ersetzen 03:18 <@nop> aus urheberrechtlichen Gründen 03:18 <@mids> klar 03:18 <@nop> und unten 03:18 <@nop> werde ich euch ein „powered by InvisibleNet“ 03:18 <@nop> (das sind wir) 03:18 <@nop> Logo schicken 03:18 <@nop> das ihr unten auf die Seite setzen könnt 03:18 <@nop> :) 03:18 <@codeshark> nop: das existierende PDF ist ohnehin nur ein Test 03:18 <@codeshark> es verwendet weder DocBook noch LaTeX 03:19 <@nop> k 03:19 <@nop> wie auch immer 03:19 <@nop> das ist dann ein Ja, nehme ich an 03:19 <@codeshark> ja 03:19 <@nop> cool 03:20 <@mids> Ich habe die komplette v1.1.2-pre9-Doku konvertiert; sie liegt unter http://mids.student.utwente.nl/~mids/docdemo/ 03:20 <@mids> schaut mal rein 03:20 <@mids> es gibt die *.tex-Quelldateien 03:20 <@mids> das Makefile 03:20 <@mids> und alle Ausgaben ... PDF, PS, DVI, TXT, HTML und bightml 03:20 <@nop> mids 03:20 <@nop> du hast auch einen SourceForge-Account 03:20 <@mids> zu CHM: Warum ist CHM Mist? 03:20 <@nop> du darfst Verzeichnisse auf der Website anlegen 03:20 <@nop> damit sie auch dort liegen können 03:20 <@mids> nop: ich weiß 03:20 <@nop> ok 03:20 <@nop> cool 03:21 <@mids> CHM ist Mist, weil es ein proprietäres Microsoft-Format ist 03:21 <@mids> es gibt keine guten Open-Source-Tools dafür 03:21 <@codeshark> nop: das sind gerade nur Experimente. Deshalb liegen sie nicht auf dem SF-Server 03:21 <@mids> der CHM-Viewer für *nix ist nur ein schwer zu benutzender Extractor 03:21 <@mids> niemand benutzt ohnehin Windows-Hilfedateien 03:21 <@nop> ok 03:21 <@mids> :) 03:21 <@codeshark> hehe ) 03:21 <@codeshark> :) 03:21 <@nop> mids 03:21 <@nop> es ist hilfreich für Win32-Nutzer 03:22 <@nop> und ich sage, wir können es für die Hilfe-Systray-Option verwenden 03:22 <@mids> du kannst auch die PDF-Datei in das IIP-Verzeichnis legen oder die HTMLs 03:22 <@nop> ja 03:22 <@mids> und im Systray die Browser-Ansicht starten 03:22 <@nop> ähm 03:22 <@nop> glaub mir, .chm sieht unter Windows gut aus 03:22 <@codeshark> klar, aber hast du eine Kapitelliste in HTML? 03:22 <@nop> also bleib für Win32 dabei 03:22 <@mids> Ich bin nicht gegen CHM für IIP, ich werde es nur nicht machen 03:22 <@nop> cs macht’s 03:22 <@nop> keine Sorge 03:22 <@codeshark> aehm 03:23 <@codeshark> ich möchte nicht zwei Versionen der Doku haben, so wie jetzt 03:23 <@nop> was ist los? 03:23 <@nop> ähm 03:23 <@nop> vielleicht können wir CHM als separate Doku machen 03:23 <@nop> :) 03:23 <@codeshark> so ist es jetzt 03:23 <@codeshark> CHM und PDF sind getrennt 03:23 <@nop> das wollte ich sagen 03:23 <@nop> willkommen zurück, userx 03:23 <@codeshark> aber so sollte es nicht sein 03:23 <@codeshark> oder, mis? 03:23 <@codeshark> mids? 03:23 <@mids> genau 03:24 <@codeshark> was sind die Möglichkeiten? 03:24 <@nop> CHM ist ein nettes Plus 03:24 <@codeshark> 1) DocBook verwenden,... 03:24 <@nop> eins 03:24 <@nop> nicht jeder hat PDF-Viewer 03:24 <@nop> CHM ist unter Win32 eingebaut 03:24 <@codeshark> 2) LaTeX verwenden und versuchen, die CHMs aus den HTMLs zu erzeugen 03:24 <@codeshark> 3) CHM und HTML manuell synchronisieren 03:24 <@codeshark> 4) CHM-Unterstützung fallen lassen 03:25 <@nop> x bei 4 03:25 <@mids> 5) ein leichtes CHM machen, in dem nur die Menüfunktionen erklärt sind 03:25 <@nop> hoffentlich x bei 3 03:25 <@nop> ja 03:25 <@nop> daran dachte ich 03:25 <@nop> 5 03:25 <@mids> (manuell) 03:25 <@nop> wie eine Manpage 03:25 <@nop> :) 03:25 <@Chocolate> jeder unter Win hat einen Webbrowser 03:25 <@mids> und verlinke für mehr Infos auf die vollständige Doku als HTML, PDF, DVI, PS, was auch immer 03:25 <@nop> klingt gut 03:25 <@Chocolate> du solltest aus LaTeX/DocBook eine Indexseite generieren können 03:25 <@codeshark> ok, ich schaue es mir an 03:25 <@nop> ok 03:26 <@nop> war’s das zur Doku? 03:26 <@mids> nein 03:26 <@nop> ok 03:26 <@nop> sorry 03:26 <@mids> es müssen noch Teile der Doku für den Unix-Teil geschrieben werden 03:26 <@nop> weiter 03:26 <@nop> auch die Manpage 03:26 <@nop> ist die fertig 03:26 <@mids> in der aktuellen fehlt sie noch, cohesions Arbeit hatte sie nicht 03:26 <@nop> und iip symbolisch mit isproxy verlinken 03:26 <@nop> so dass man iip mit man bekommt 03:26 <@mids> die Manpage ist seit Wochen im CVS 03:26 <@nop> wird man isproxy geben 03:26 <@mids> niemand hat dazu etwas gesagt, also nehme ich an, sie ist perfekt 03:26 <@nop> ok 03:26 <@nop> schön 03:27 <@nop> UserX 03:27 <@nop> wird IIP in der jetzigen Form die Manpages automatisch installieren 03:27 <@codeshark> nop: gibt es schon „make install“? 03:27 <@nop> er hat vielleicht Verbindungsprobleme 03:27 <@nop> ja 03:27 <@mids> heikles Thema 03:28 <@nop> die Sorge ist das Upgrade für Relay-Knoten-Nutzer 03:28 <@mids> der Ort für Manpages ist wirklich systemabhängig 03:28 <@nop> richtig 03:28 <@ UserX> make install sollte die Manpage installieren 03:28 <@codeshark> ja, sie müssen manuell von rc1 auf rc2 upgraden 03:28 <@mids> configure in 1.2 wird das beheben 03:28 <@nop> ok 03:29 -!- mode/#iip-dev [+o UserX] by mids 03:29 <@nop> userx hat sich nicht identifiziert – Policy 03:29 <@nop> keine Ops für nicht identifizierte Nutzer 03:29 <@nop> ok 03:29 <@nop> spät ausgesprochen 03:29 <@mids> Der Nickname userx ist registriert und identifiziert 03:29 <@nop> :) 03:29 <@nop> ich hänge echt hinterher 03:29 <@mids> np 03:29 <@nop> bei mir steht immer noch, dass er es nicht ist 03:30 <@nop> ok 03:30 <@nop> weiter 03:30 <@mids> ich bin mit meinem Doku-Teil fertig 03:30 <@nop> cs 03:30 <@nop> was meintest du mit ‚sie müssen manuell upgraden‘ 03:30 <@codeshark> hmm 03:30 <@codeshark> DocBook vs. LaTeX? ;) 03:30 <@mids> LaTeX kurzfristig, DocBook langfristig? 03:31 <@codeshark> Ausgabe beider Formate ist ok (außer fehlender CHM-Unterstützung bei LaTeX) 03:31 <@nop> ich möchte nur sicherstellen, dass der Installer bereits vorhandene node.ref und listen.ref dort erkennt 03:31 <@nop> ebenso wie isproxy.ini 03:31 <@nop> cohesion muss beim Unix-Kram ran 03:31 <@codeshark> nop: Windows? 03:31 <@mids> bedenke, dass wir auch 2 Übersetzungen haben 03:31 <@nop> ja 03:31 <@nop> offensichtlich gilt: Solange wir für Unix nicht unsere eigene isproxy.ini, node.ref oder listen.ref beilegen 03:32 <@nop> sollten wir gut sein 03:32 <@nop> wir sollten vielleicht in der Doku einen Hinweis zum Upgrade haben 03:32 <@nop> in dasselbe Verzeichnis installieren 03:32 <@nop> für den aktualisierten Knoten 03:32 <@nop> oder deine .ref- und .ini-Dateien importieren 03:32 <@nop> usw. 03:32 <@nop> später zu besprechen 03:32 <@mids> . 03:32 <@nop> Tagesordnung bitte 03:33 <@mids> - Begrüßung (nop) 03:33 <@mids> - Status der Entwickler/Projekte (nop) 03:33 <@mids> - Website (nym) 03:33 <@mids> - Release-Fahrplan 03:33 <@mids> - Dokumentation (cohesion, codeshark, mids) 03:33 <@mids> - Fragerunde 03:33 <@nop> ok 03:33 <@nop> Fragerunde 03:33 <@nop> irgendwelche Fragen 03:33 <@codeshark> nop: Ich glaube, ich kümmere mich bereits um das Upgrade-Zeug. Aber ich muss das prüfen 03:33 <@nop> ok 03:33 <@mids> warum ist nicht jeder hier? 03:33 <@nop> danke, cs 03:33 <@codeshark> wir haben uns das bei rc1 schon angesehen 03:33 <@nop> Antwort: echtes Leben 03:33 <@nop> :) 03:33 <@nop> ok 03:33 <@mids> passt diese Zeit, oder brauchen wir eine bessere? 03:34 <@nop> bisher gibt es keinen Konflikt 03:34 <@mids> (es hat jetzt 1:30 Stunden gedauert_ 03:34 <@nop> nun 03:34 <@nop> das ist ein erstes Treffen 03:34 <@nop> ich kann verstehen, warum 03:34 <@nop> wir werden besser 03:34 <@codeshark> nun, etwas früher wäre schön 03:34 <@nop> und kürzer 03:34 <@nop> :) 03:34 <@codeshark> wenn möglich 03:34 <@nop> der Konflikt damit 03:34 <@mids> ja, bitte 03:34 <@nop> hmm 03:34 <@nop> viel früher kann ich nicht 03:34 <@codeshark> es ist bald 4 Uhr morgens :( 03:34 <@mids> 1 Stunde kürzer wäre gut 03:34 <@codeshark> ja, stimmt 03:35 <@nop> hmm 03:35 <@mids> weitere Fragen? 03:36 <@codeshark> mids: Was macht cohesion gerade? 03:36 <@nop> lassen wir es eine Weile so und schauen, ob es praktikabel ist 03:36 <@codeshark> an der Doku? 03:36 <@nop> keine Ahnung 03:36 <@mids> frag mich nicht 03:36 <@nop> er muss an Kontakt arbeiten 03:36 <@mids> btw: 1 Yodel für jeden, der an diesem Treffen teilnimmt 03:36 <@nop> danke 03:36 <@nop> :) 03:36 <@codeshark> hehe, danke, mids :) 03:37 <@codeshark> btw: derzeit haben wir 4 Systeme, um Hilfedateien zu erzeugen :( 03:37 <@nop> Abschluss 03:38 <@mids> Ich lasse das Log noch ein paar Stunden weiterlaufen 03:38 <@mids> es ist unter dieser URL verfügbar 03:38 <@nop> Sitzung vertagt, danke an alle, die teilgenommen haben 03:38 <@nop> bis nächste Woche 03:38 <@codeshark> gleiche Zeit, gleicher Ort? 03:38 <@nop> ja 03:39 <@nop> danke euch allen 03:39  * nop ist gleich nach diesen Nachrichten zurück 03:39  * codeshark geht bald schlafen 03:39 <@mids> gute Nacht 03:46 <@nop> Nacht 03:47 <+logger> Protokollierung beendet --- Protokoll geschlossen Mi 22. Mai 2002 03:47:55 </div>
