---
title: "I2P-Entwicklertreffen, 29. Mai 2002"
date: 2002-05-29
author: "nop"
description: "I2P-Entwicklungstreffen mit Projekt-Updates und technischen Diskussionen"
categories: ["meeting"]
---

(Mit freundlicher Genehmigung der Wayback Machine http://www.archive.org/)

## Kurze Zusammenfassung

<p class="attendees-inline"><strong>Anwesend:</strong> Aroonkoa, Aster, athena, Banks, Chocolate, codeshark, ellison, Kronos-X, MiB, mids, Mole, Neo, nop, ptsc, SkyRat, Somedude, tikk, UserX, Zwolly</p>

## Sitzungsprotokoll

<div class="irc-log"> --- Protokoll geöffnet Di Mai 28 22:39:11 2002 22:39 <+logger> Protokollierung gestartet 22:40 -!- mids changed the topic of #iip-dev to: IIP Development Channel (moderated) | Weekly development meetings happen here at 0000 UTC wed. (tue if you are in a minus tz) | (during meetings) live logfile http://mids.student.utwente.nl/~mids/meeting2/livelog.txt 22:52 -!- mode/#iip-dev [-v logger] by mids 23:42 -!- mids changed the topic of #iip-dev to: IIP Development Channel (moderated) | Weekly development meetings happen here at 0000 UTC wed. (tue if you are in a minus tz) | http://mids.student.utwente.nl/~mids/iip/ --- Tag gewechselt Mi Mai 29 2002 00:16 [Benutzer #iip-dev] 00:16 [@mids] [ athena] [ logger] [ MiB] [ SubLiminaL] 00:16 -!- Irssi: #iip-dev: Total of 5 nicks [1 ops, 0 halfops, 0 voices, 4 normal] 00:26 -!- mode/#iip-dev [+o UserX] by mids 00:29 -!- mode/#iip-dev [+o codeshark] by mids 00:32 <@codeshark> mids: ich habe für heute noch ein zusätzliches Thema 00:32 <@codeshark> wir brauchen mehr Relays 00:33 <@mids> wo möchtest du es hin? 00:34 <@codeshark> Stabilität der Netzwerke 00:34 <@mids> erledigt 00:56 <@UserX> mids: ich muss etwa 30 Minuten nach Beginn des Meetings weg 00:56 <@mids> ok, wenn ihr Tagesordnungspunkte habt, schickt sie mir bitte per Msg, und sie werden besprochen 00:56 <@mids> gleiches gilt, wenn ihr die Reihenfolge ändern wollt 00:57 <@mids> wobei ich versucht habe, die wichtigsten nach oben zu setzen 00:58 <@codeshark> zur Agenda hinzufügen: Meeting-Zeit ändern 00:59 <@mids> auf wann? 00:59 <@codeshark> muss diskutiert werden 01:00 <@mids> ok 01:00 <@codeshark> für mich ist es etwas zu spät 01:00 <@codeshark> 2 Uhr morgens ... 01:22 -!- mode/#iip-dev [+o nop] by mids 01:51 -!- mode/#iip-dev [-m] by mids 01:51  * mids hebt die Moderation auf, bis es beginnt 01:51 <@codeshark> mein Notebook hat noch 38 Minuten Strom 01:52  * codeshark fragt sich, ob das reicht 01:52 <@mids> brb 01:53 <@mids> re 01:54 < MiB> Nebenfrage: Mir ist aufgefallen, dass mids’ Seite .nl ist... wie viele von euch sind Niederländer? Ich selbst bin Belgier. 01:54 <@mids> wir haben hier mindestens 10 Niederländer(innen) 01:54 < MiB> Wow, leuk om weten :) 01:55 -!- mode/#iip-dev [+o nop] by mids 01:55 < athena> codeshark: wo bist du um 2 Uhr morgens, wo es keine Steckdose gibt?? :) 01:57 <@codeshark> hab ich, aber ich bin zu faul 01:59 -!- mids changed the topic of #iip-dev to: Meeting info, agenda, livelog including live logs in case you are late): 01:59 -!- mids changed the topic of #iip-dev to: Meeting info, agenda, livelog (in case you are late): http://mids.student.utwente.nl/~mids/iip/ 02:00 <@nop> ok 02:00 <@nop> willkommen 02:00 <@nop> zu unserem 2. Meeting 02:00 -!- mode/#iip-dev [+m] by mids 02:00 <@nop> bei IIP 02:00 <@mids> Dies ist das erste öffentliche IIP-Meeting, wir planen, jede Woche zur gleichen Zeit und am gleichen Ort ein solches Meeting abzuhalten. 02:00 <@mids> Das vorherige Meeting ( http://mids.student.utwente.nl/~mids/iip/meeting1/ ) war nicht öffentlich, dieses ist es. 02:00 <@mids> Wir werden die Meetings moderieren, um Chaos zu verhindern. Nachdem das Thema genannt wurde, wird der Channel unmoderiert 02:00 <@mids> damit ihr reden könnt. Wenn es zu chaotisch wird, bleibt es moderiert; wenn ihr dann eine Frage habt oder 02:00 <@mids> etwas beitragen möchtet, schreibt jemandem mit Ops (@) oder Voice (+) eine Nachricht 02:00 <@mids> Meeting-Infos, Agenda, Livelog (falls ihr zu spät seid): http://mids.student.utwente.nl/~mids/iip/ 02:00 <@mids> . 02:00 <@nop> ok 02:01 <@nop> legen wir los, ich war heute so beschäftigt 02:01 <@nop> Multitasking 02:01 <@nop> also entschuldigt, wenn ich rein und raus springe 02:01 <@mids> np 02:01 <@nop> Tagesordnung 02:01 <@mids> Themen: 02:01 <@mids> 1) Begrüßung 02:01 <@mids> 2) Netzwerkstabilität 02:01 <@mids> 3) Projektmanagement 02:01 <@mids> 4) Instant Anonymous Messenger 02:01 <@mids> 5) Website 02:01 <@mids> 6) Dokumentation 02:01 <@nop> ok 02:01 <@mids> 7) Sonstiges 02:01 <@nop> Netzwerkstabilität 02:01 <@mids> 8) Fragen? 02:01 <@mids> 9) Nächstes Meeting 02:01 <@mids> . 02:02 -!- mode/#iip-dev [-m] by mids 02:02 <@nop> wie ihr vielleicht bemerkt habt 02:02 <@mids> vielleicht erste Fragen? 02:02 <@nop> klar 02:02 <@mids> irgendwer.... 02:02 < Neo> hi. 02:02 < Neo> kennt ihr die Ursachen der Netzwerkprobleme? 02:02 <@mids> Neo: das wird gleich beantwortet 02:02 <@nop> ok 02:02 <@mids> zuerst schauen wir, ob es einleitende Fragen gibt 02:02 <@nop> irgendwelche einleitenden Fragen 02:02 <@mids> wohl nicht, nop mach weiter (+m) 02:03 <@nop> ok 02:03 <@nop> Netzwerkstabilität 02:03 <@nop> die Gründe dafür sind vielfältig 02:03 <@nop> zum einen 02:03 <@nop> dieses Netzwerk lief lange Zeit auf einem Laptop auf einem Schreibtisch bei mir auf der Arbeit 02:03 <@nop> das Problem dabei ist 02:03 <@nop> jemand hat den Laptop bewegt 02:03 <@nop> ohne zu denken, dass er an sein muss 02:03 <@nop> also... das war ein Problem 02:04 <@nop> zweitens 02:04 <@nop> ich habe beschlossen, es umzuziehen 02:04 <@nop> auf eine kräftigere Kiste 02:04 <@nop> insbesondere wegen all der Diffie-Hellman-Berechnungen 02:05 <@mids> kannst du den Fall mit dem DH erklären? 02:05 <@nop> es ist jetzt von 300 MHz 02:05 <@nop> eigentlich 02:05 <@nop> 366 MHz 02:05 <@nop> auf 933 MHz umgezogen 02:05 <@nop> von 128 MB RAM auf 512 02:05 <@nop> großer Unterschied 02:05 <@nop> :) 02:05 <@nop> Pent II - Pent III 02:05 <@nop> ok 02:05 <@nop> dabei 02:05 <@nop> haben wir einen memfree-Assertion-Fehler gefunden – tatsächlich hat athena ihn auch beim rc2 entdeckt 02:06 <@nop> und dieses Problem musste angegangen werden 02:06 <@nop> was es wurde 02:06 <@nop> und vor Kurzem 02:06 <@nop> nachdem dieses Problem behoben war 02:06 <@nop> ist es seitdem stabil 02:06 <@nop> nun 02:06 <@nop> wir würden wirklich gerne von der Zentralisierung wegkommen, und das ist unser Hauptziel 02:06 <@nop> aber das ist eine Schritt-für-Schritt-Angelegenheit, und dies ist ein Entwicklernnetz 02:06 <@nop> deshalb ist die Zuverlässigkeit manchmal nicht die beste 02:07 <@nop> aber ich versuche, alle auf diesem Level zufrieden zu halten 02:07 <@nop> irgendwelche Fragen 02:07 <@nop> hierzu 02:07 <@mids> kannst du den Fall mit dem DH erklären? 02:07 <@nop> Fall mit DH 02:07 <@nop> Diffie-Hellman-Schlüsselaustausch-Berechnungen brauchen viele Prozesse 02:07 <@nop> wenn es also kurz runtergeht 02:07 <@nop> und alle versuchen, sich zu verbinden 02:07 <@nop> treibt das die CPU auf 99% 02:08 <@nop> weil viele Berechnungen stattfinden 02:08 <@nop> unser Ziel 02:08 -!- mode/#iip-dev [-s] by mids 02:08 <@nop> das zu beheben 02:08 <@nop> wir haben ein paar Dinge getan 02:08 <@nop> wir haben eine Poll-/Verzögerung eingebaut, um die Berechnungen besser zu handhaben 02:08 <@nop> und zweitens 02:08 <@nop> planen wir, künftig eine bessere Multi-Precision-Bibliothek zu implementieren 02:09 <@nop> weitere Fragen hierzu 02:09 <@mids> ich habe noch etwas hinzuzufügen: 02:09 <@nop> ok 02:09 <@nop> bitte 02:09 <@mids> Netzwerkgraph: http://mids.student.utwente.nl/~mids/iipstats/network.html 02:09 <@mids> wie ihr seht (insbesondere wöchentlich) 02:09 <@mids> nach einer langen Netz-Downtime 02:09 <@mids> verlieren wir viele Nutzer 02:09 <@mids> und es dauert lange, sie zurückzugewinnen 02:09 <@mids> das ist schlecht für unseren Ruf 02:09 <@nop> und für die Anonymität 02:09 <@mids> vielleicht sollten wir besser mit den Nutzern kommunizieren 02:10 <@nop> je mehr Nutzer, desto besser 02:10 <@nop> einverstanden 02:10 <@mids> wenn du weißt, dass das Netz runtergeht: mach eine globale Ankündigung 02:10 <@nop> ok 02:10 <@nop> manchmal 02:10 <@nop> weiß ich es nicht 02:10 <@mids> wenn du siehst, dass es down ist: Status auf der Seite aktualisieren 02:10 <@mids> . 02:10 <@nop> ok 02:10 <@nop> irgendwelche Fragen oder Kommentare zu diesem Thema 02:10 < athena> wenn ich etwas vorschlagen darf: ein kurzes Update im ircd motd wäre auch super 02:10  * Neo findet, Status auf der Seite zu aktualisieren, ist eine wirklich gute Idee 02:11 <@nop> ok athena: notiert, und ich werde mich bemühen, das zu tun 02:11 < athena> danke' 02:11 < Neo> (manchmal weiß ich nicht, ob es das Netzwerk ist oder nur ich) 02:11 <@nop> Neo und mids, Status-Update ist ok für mich 02:11 <@nop> tolle Idee 02:11 <@mids> codeshark hatte etwas zum Node-Status 02:11 <@nop> k 02:11 <@codeshark> dachte nur, es könnte in den nodechecker integriert werden 02:12 <@nop> bitte ausführen 02:12 <@codeshark> wenn ich sehe, dass alle Hosts down sind (=Netzwerk down), könnte ich die Status-Seite aktualisieren 02:12 <@nop> cool 02:12 <@nop> klingt super 02:13 <@nop> das könnte auch gut zu nyms „who's online“ passen; statt dessen einfach eine Netzwerk-Status-Seite 02:13 <@mids> bitte nutzt . wenn ihr fertig seid 02:13 <@codeshark> . 02:13 <@nop> . 02:13 < Neo> . 02:13 <@mids> wie viele öffentliche Relays haben wir? 02:13 <@mids> . 02:13 <@codeshark> aktuell haben wir 15 in der Nodechecker-Liste 02:13 <@codeshark> 13 sind online 02:14 <@codeshark> . 02:14 <@nop> Tagesordnung 02:14 <@mids> brauchen wir mehr? 02:14 <@mids> . 02:14 <@nop> wir brauchen immer mehr 02:14 <@nop> das ist gesetzt 02:14 <@nop> :) 02:14 <@nop> . 02:14 <@codeshark> nicht für Stabilität 02:14 <@codeshark> aber für Anonymität 02:14 <@codeshark> . 02:14 <@nop> ja 02:14 <@nop> . 02:14 <@mids> weitere Fragen/ 02:14 <@mids> . 02:14 <@nop> dieses .-Ding ist lustig 02:14 <@nop> . 02:14  * mids macht nach einer Frage kein . mehr 02:15 <@mids> okay, weiter 02:15 <@mids> 3) Projektmanagement 02:15 <@nop> mids - dazu möchtest du vielleicht anfangen 02:15 <@mids> vielleicht sollten wir versuchen, professioneller zu sein 02:15 <@mids> und es gleichzeitig spaßig halten 02:15 <@nop> nun 02:15 <@nop> vielleicht organisierter 02:15 <@mids> unsere Meilensteine veröffentlichen 02:15 <@nop> Professionalität ist diskutabel 02:16 <@mids> Aufgaben delegieren 02:16 <@nop> die Herausforderung mit Professionalität ist, dass wir uns nicht jeden einzelnen Tag dem widmen können, wegen Real Life 02:16 <@nop> aber ja 02:16 <@nop> wir sollten definitiv Aufgaben delegieren 02:16 <@nop> was 02:16 <@nop> ich denke, tun wir 02:16 <@nop> aber nicht jeder ist zu seiner Aufgabe in Kontakt geblieben 02:16 <@mids> vielleicht die Delegation offener machen 02:16 <@mids> damit jeder weiß, wen er worüber informieren muss 02:16 <@nop> ok 02:16 <@nop> ja 02:16  * Neo hat einen Vorschlag bzgl. eines Projektmanagement-Helfers, den wir in DC verwenden. 02:16 <@mids> ich erinnere mich an mehrere Fälle doppelter Arbeit 02:16 <@mids> . 02:16 <@mids> ja, Neo? 02:17 < Neo> Mr Project. 02:17 <@nop> ein Agent? 02:17 < Neo> Hier ist unser Release-Plan: http://citystateinc.com/dc/dc_project_5-28-2002.gif 02:17 < Neo> Das ist ein Aufgabenplaner-Ding, schau dir das GIF an, das erklärt es ganz gut. 02:17 < Neo> Es ist nur ein Helfer-Tool. 02:18 <@nop> klingt gut 02:18 <@nop> außerdem 02:18 <@nop> brauchen wir ein Whiteboard-artiges Kommunikationswerkzeug 02:18 <@nop> etwas, das Entwicklern erlaubt, visuell zu kommunizieren 02:18 <@nop> besonders wenn wir tiefer in die Komplexitäten anonymer Netzwerke 02:18 <@nop> s 02:18 <@codeshark> mids und ich haben etwas Whiteboard-Zeug ausprobiert 02:18 <@nop> Netzwerke 02:18 <@codeshark> aber es scheint nicht sehr nützlich zu sein 02:18 <@codeshark> zumindest die Tools, die wir getestet haben 02:18 <@codeshark> . 02:18 <@nop> hmm 02:18 <@mids> die, die wir probierten, waren zu langsam und eingeschränkt 02:18 <@mids> . 02:19 <@nop> hmm 02:19 <@nop> was habt ihr probiert 02:19 <@mids> ein paar von freshmeat 02:19 <@nop> k 02:19 <@mids> hat jemand gute Erfahrungen mit öffentlichen Whiteboards? 02:19 <@nop> wohl nicht 02:19 <@mids> hm, nein 02:19 <@mids> :) 02:19 <@nop> nun 02:19 <@nop> vielleicht sollten wir eine Aufgabe delegieren 02:19 <@mids> auf die To-do-Liste setzen 02:20 <@nop> To-do/Aufgaben-Delegation 02:20 <@nop> wer möchte dabei helfen, ein Whiteboard zu finden, das den Bedürfnissen von Entwicklern entspricht 02:20 <@nop> es können auch mehrere sein 02:20 <@mids> nun, wenn ich eins finde, mache ich kein Geheimnis daraus 02:20 <@nop> k 02:20 <@nop> gut, es steht auf der To-do-Liste 02:20 <@mids> aber es muss plattformübergreifend sein 02:20 <@nop> ja 02:21 <@mids> ok 02:21 < Neo> nop, wofür siehst du das Whiteboard nützlich? (nur neugierig auf deine Ideen) 02:21 <@nop> nun, ich bin bei Netzwerken visuell 02:22 <@nop> und ich weiß, es gab ein paar Mal 02:22 <@nop> da ergeben visuelle Zeichnungen Sinn 02:22 <@nop> anstatt auf IRC zu chatten 02:22 < Neo> k, danke :) 02:22 <@nop> das kann einschränkend sein und es ist schwer, deinen Algorithmus/Netzwerkentwurf rüberzubringen 02:22 <@mids> speziell die Erklärung der Relays 02:22 < Neo> ein paar Screenshots könnten auch für die Doku nützlich sein. 02:22 <@nop> ja 02:23 <@nop> bisher 02:23 <@nop> war ich an dem Punkt, es aufzuzeichnen und letztes Mal zu faxen 02:23 <@nop> :) 02:23 <@mids> lol 02:23 <@nop> ok - jedenfalls 02:23 <@codeshark> nop: E-Mail :) 02:23 <@nop> vermerkt, dass ein Whiteboard ein Plus wäre 02:23 <@nop> ja ja 02:23 <@mids> anderer Punkt: 02:23 <@nop> E-Mail, Schmemail 02:23 <@nop> denkt ihr, wir sind Geeks oder so 02:24 <@mids> Banks schlug vor, dem Gedanken von „The Cathedral and the Bazaar“ von Eric Raymond zu folgen: oft veröffentlichen 02:24 <@nop> ich lerne noch E-Mail ;) 02:24 <@mids> ich denke, das fällt auch unter Projektmanagement 02:24 <@nop> ähm, Link 02:24 <@codeshark> (... früh veröffentlichen) 02:24 <@mids> http://www.tuxedo.org/~esr/writings/cathedral-bazaar/ 02:25 <@codeshark> ich denke, das machen wir. oder willst du öfter veröffentlichen? 02:25 <@codeshark> . 02:25 <@mids> Banks? 02:25 < Banks> Ich bin mir noch nicht sicher 02:26  * mids vermutet, er ist einfach ungeduldig, RC2 zu sehen 02:26 < Banks> es hilft den Leuten zu sehen, dass der Weg zu RC2 zügig voranschreitet :) 02:26 <@nop> RC2 ist fertig – die Doku hält uns auf 02:26 <@mids> Doku ist Punkt 6 02:26 <@nop> k 02:27 < Banks> Doku zu RC2? 02:27 <@mids> Banks: ja 02:27 <@nop> nun, Doku für die offizielle 1.1-Release 02:27 <@nop> aber ja 02:27 <@nop> wenn wir in der Doku keinen Fortschritt machen 02:27 <@nop> dann hängen wir generell hinterher 02:27 <@nop> bei der Veröffentlichung der 1.1-Release 02:27 < Banks> ich habe gerade eine Menge an der Doku gemacht, aber nicht für RC2. Habe es noch nicht geschickt. Kenne CVS nicht 02:28 <@nop> hehe 02:28 <@nop> ok 02:28 <@codeshark> banks: was hast du gemacht? 02:28 < Aster> hola 02:28 <@mids> hi Aster, bitte lies die Hinweise 02:28 < Aster> welche Hinweise? 02:28 < Aster> ich bin so verloren 02:28 < Aster> was geht ab? aaahhhh 02:28 <@mids> [notice(Aster)] willkommen, der Channel ist moderiert; wenn du etwas zu sagen hast, schreib mir oder jemand anderem mit Ops oder Voice 02:28 <@mids> [notice(Aster)] Informationen, Agenda und Logs: http://mids.student.utwente.nl/~mids/iip/ 02:29 < Banks> codeshark: Ein paar Sachen. Passende Zitate am Anfang jedes Kapitels, eine kleine FAQ ... 02:29 < Banks> Wie man beiträgt 02:29 < Banks> Warum Anonymität? 02:29 < ptsc> Vorschlag, wenn ich so kühn sein darf: Standardoption, die deaktiviert werden kann, URLs im Proxy so „zu verstümmeln“, dass sie nicht anklickbar sind. 02:29 <@codeshark> ok. das müssen wir bei Punkt 6 besprechen 02:29 <@mids> großartig 02:29 < Banks> Wie man eine WinXP-Firewall so konfiguriert, dass sie IIP erlaubt 02:30 <@mids> ptsc: was meinst du? 02:30 < ptsc> vielleicht indem man http in eine andere Zeichenkette ändert, wie wysiwyg oder url oder etwas, das die Anonymität voraussichtlich nicht gefährdet, ähnlich dem Anonymitäts-Tripwire in Freenet 02:30 <@mids> du meinst, wenn ich http://www.google.com/ sage, dass es zensiert wird? 02:31 < ptsc> da der einfachste Weg, Anonymität zu kompromittieren, darin besteht, eine Honeypot-URL in einen vollen Channel zu posten 02:31 < SkyRat> nein, nur nicht anklickbar 02:31 <@mids> möchte jemand dazu Stellung nehmen? 02:31 < ptsc> das sollte etwas sein, das deaktiviert werden kann. 02:31 < Banks> Das müsste doch auf der Ebene des IRC-Clients passieren, oder? 02:31 < athena> oder Server 02:32 <@mids> es kann auf Server-Ebene gemacht werden 02:32 <@mids> aber ich denke, es gibt auch eine Verantwortung beim Benutzer 02:32 < ptsc> den Server-Verkehr zu kontaminieren, könnte schlecht sein 02:32 <@mids> sollen wir dann auch Telefonnummern verändern? 02:32 < Banks> Ist aber viel Overhead, oder? 02:32  * Neo findet, Inhalte zu manipulieren, sollte nicht vom System gemacht werden. Das ist ein reines Client-Thema 02:32 < athena> denke, dieses Problem lässt sich nicht lösen 02:33 < Banks> Es ist aber ein guter Punkt 02:33 <@mids> vielleicht ein speziell modifizierter Sicherheits-Client 02:33 <@mids> siehe Punkt 5! 02:33 <@mids> äh 4 02:33  * Banks versucht, nicht zum Doku-Teil zu springen, „Ich habe es in der Doku erwähnt“ 02:33 <@mids> hehe 02:33  * Neo findet, mids hat recht; das gehört vielleicht in einen Custom-Client oder in „Security“-Patches für bestehende Clients 02:33 < athena> es sollte eine Diskussion darüber im Handbuch geben... z. B. „Wege, wie du deine Anonymität verlieren kannst“ 02:34 <@mids> ich schlage vor, weiterzumachen und zu sehen, was Punkt 4 nach MiBs Kommentar bringt 02:34 < MiB> :) 02:34 < MiB> Ihr habt vorhin über bessere Kommunikation mit den Nutzern gesprochen, was haltet ihr von einer öffentlichen Mailingliste und/oder einem BBS, wo sich Entwickler und Tester austauschen können? 02:34 <@mids> soweit ich weiß, haben wir 1 Mailingliste 02:34  * athena weist auf #iip hin 02:34 <@mids> iip-dev hauptsächlich für Entwicklung 02:35 < Banks> Vielleicht ein IRC-Channel, wo Leute hin können, die sich nicht mit IIP verbinden können? 02:35 <@mids> obwohl auch andere Themen 02:35 <@codeshark> wir haben auch die Bug-Liste auf SourceForge 02:35 < ptsc> ich habe tatsächlich eine Art „Guide for the clueless“ geschrieben 02:35 < ptsc> inkl. einiger dieser Dinge 02:36 < Banks> Ich habe das bei Deja gesehen, ptsc. Schön. 02:36 < ptsc> http://groups.google.com/groups?selm=ss9rdugclv39cemnk4ue9t8jv6n8se8a3h%404ax.com&output=gplain 02:36 < ptsc> es ist für ein spezielles Publikum geschrieben, bezogen auf einen iip-Channel, der bisher relativ unbewohnt ist 02:36 < ptsc> thx 02:36 < Banks> Es ist eine gute Idee für einen Channel 02:37 < ptsc> ich denke, es fängt die „Fool’s Mate“-Wege ein, wie man seine eigene Anonymität ruiniert, aber ich glaube, es könnten auch ausgefeiltere Angriffe möglich sein, besonders von einem Gegner, der sowohl Überwachungsfähigkeit hat als auch einen Node betreibt. 02:37 <@mids> cool für ein Howto, würde ich sagen! 02:38 <@mids> noe?j 02:38 <@mids> äh 02:38 < Neo> Bzgl. BBS – Distributed City ist ein SSL/Web-basiertes Community-System bei xs4all. Wir begrüßen IIP-Foren in unserem Forenbereich. 02:38 <@mids> neo? 02:38 < Banks> Ich habe versucht, einiges davon in die Doku zu übernehmen. 02:38 < ptsc> ich denke, es ist jenseits eines mittleren Gegners wie einer unbeholfenen Church of Scientology; aber mit Unterstützung durch Hacker und/oder einen korrupten Node und eine manipulierte Bundesbehörde (FBI) denke ich, dass man es möglicherweise knacken könnte 02:39 < ptsc> es hat nicht die Latenz des Remailer-Netzwerks (und könnte sie tatsächlich nicht haben und trotzdem „instant“ sein) 02:39 < Neo> Das DC-System hat auch GPG-Web-Privatnachrichten. Mids und ich und andere sind in Kontakt geblieben, wenn IIP down war, und außerdem relevante Diskussionen zu IIP-bezogenen Themen. 02:39 < Neo> Wir sind jetzt in der Beta, öffnen aber bald für die Öffentlichkeit. 02:39 < Neo> . 02:39 <@mids> Also können wir DC für den Nicht-IRC-Teil von IIP nutzen 02:39 <@mids> Foren, Ankündigungen 02:39 < Neo> Auf jeden Fall. 02:39 < Banks> Ein korrupter Node müsste doch auch die Ende-zu-Ende-Verschlüsselung knacken, oder? 02:39 < Neo> Wir haben unser Chat-System verworfen und nutzen IIP, also steigt ruhig ein. 02:40 <@mids> Banks: äh, das ist gerade offtopic 02:40 < Banks> mids: Du hast recht 02:40 <@mids> ich schlage vor, die IIP-Interna später zu diskutieren 02:40 < ptsc> mit „korrupt“ meinte ich die Person, nicht den Node 02:40 <@mids> beeilen wir uns und machen weiter, bevor Chocolate dazukommt 02:40 <@mids> Einwände? 02:40 < ptsc> und damit meine ich, dass die Person einfach regelmäßig netstat laufen lässt und loggt, wer sich verbindet, 02:41 < ptsc> während sie auch als Nick in einem Channel eingeloggt ist, beobachtet, wer auftaucht, und Leute durch ein Ausscheidungsverfahren herausfiltert 02:41 < Neo> Wir können für IIP eigene Foren anbieten. - Newbies - Tech - Dev... sagt einfach Bescheid. 02:41 -!- mode/#iip-dev [+o Chocolate] by mids 02:41 < ptsc> sie könnten auch Netzwerkinterna anderer Nodes bekommen, mit denen sie sich verbinden, und dann Vorladungen/„Carnivore“-Fähigkeiten für diese Nodes erwirken 02:41 <@mids> ptsc: das ist offtopic 02:41 <@mids> bitte später diskutieren 02:41 <@mids> (wird chaotisch) 02:41 < ptsc> Entschuldigung 02:41 <@mids> np 02:42 <@mids> 4) Instant Anonymous Messenger (wilde wird nicht hier sein) 02:42 <@mids> wilde war zu müde 02:42 <@mids> also u 02:42 <@nop> ok 02:42 <@mids> ich werde einfach einfügen, was er sagte: 02:42 <@nop> bitte 02:42 <@mids> Status und Features: 02:42 <@mids> wilde hat begonnen, an einem IM zu arbeiten, einem einfach zu bedienenden Programm, um sich mit IIP zu verbinden. 02:42 <@mids> Er hat die IRC-Verbindung zum Laufen gebracht. Das Plugin-System funktioniert ebenfalls. 02:42 <@mids> Neben IRC- und IM-Unterstützung wird es auch Features für digitale 02:42 <@mids> Währungen geben. Er schaut sich jetzt Krypto an. 02:42 <@mids> Für weitere Informationen E-Mail an wilde@invisiblenet.net oder besucht #iam-dev 02:42 <@mids> . 02:42 <@nop> ok 02:42 <@nop> außerdem 02:42 <@nop> falls Freenet jemals stabil wird 02:42 <@nop> wäre es schön, einen DCC-Transport hinzuzufügen 02:42 <@nop> der Freenet nutzt 02:42 <@nop> als Plugin 02:43 <@mids> yup 02:43 <@nop> ok 02:43 <@nop> klingt gut 02:43 <@nop> irgendwelche Fragen 02:43 <@mids> und vielleicht, wie ptsc vorgeschlagen hat 02:43 < Banks> Stimmt, aber wird RC2 nicht DCC haben? 02:43 <@mids> IRC filtern, um URLs zu deaktivieren 02:43 <@nop> IIP rc2 wird kein DCC haben 02:43 <@nop> es kompromittiert die Anonymität 02:43 <@nop> Filesharing muss später innerhalb von IIP kommen 02:44 <@nop> aber es ist in Planung 02:44 < Banks> ok, ich dachte, es gäbe vielleicht einen Weg ohne Kompromiss 02:44 <@nop> erst wenn wir dezentralisieren 02:44 <@nop> dann wird es das geben 02:44 <@nop> mit Broker Agents 02:44 <@nop> etc. 02:44 <@nop> wir haben ein Fileserv-Plugin für xchat 02:44 <@nop> das Base64 macht 02:44 <@nop> jedenfalls 02:44 <@nop> das ist der Plan 02:44 <@nop> ok 02:44 <@nop> nächstes Thema 02:45 <@mids> vielleicht Fragen 02:45 <@mids> aber wir wissen nicht alle Antworten 02:45 <@mids> weil wilde nicht hier ist 02:45 <@mids> :) 02:45 <@mids> also fragt einfach, er kann sie in den Logs lesen 02:45 < Neo> programmiert wilde in perl? 02:45 <@nop> Java 02:45 <@mids> Java 02:45 <@nop> glaube ich 02:46 <@mids> er baut es auf einem vollständigen IM-Client auf, den ein Freund von ihm geschrieben hat 02:46 < Neo> ah 02:46 <@mids> okay, eilen wir zu Thema 5 02:46 <@mids> wir haben insgesamt 9 02:47 <@nop> Thema Nummer 5 ist ... 02:47 <@nop> Trommelwirbel, bitte 02:47 <@mids> schreibt eure brennenden Fragen auf 02:47 <@mids> 5) Website 02:47 <@nop> ahh 02:47 <@nop> ja 02:47 <@nop> das Lag 02:47 <@mids> ich möchte nym das Wort geben 02:47 <@nop> ja 02:47 <@nop> ähm 02:47 <@mids> nym? 02:47 <@mids> okay 02:47 <@nop> ok 02:47 <@nop> die Seite sieht ok aus 02:47 <@mids> er war letzte Woche hier 02:47 <@nop> die Sorge, die ich habe 02:47 <@mids> und entschuldigte sich für die Verzögerung 02:47 <@nop> ist, dass es ewig dauern wird, bis er Änderungen 02:47 <@nop> oder Pressemitteilungen aktualisiert 02:48 <@nop> also k. A. 02:48 <@mids> er hat ein neues aktualisiertes Design gemacht: 02:48 <@mids> http://buttsnot.com/invisible2.html 02:48 <@nop> oder Pressemitteilungen 02:48 <@mids> das erste war http://mids.student.utwente.nl/~mids/iip/meeting1/draft2.jpg 02:48 <@nop> also k. A. 02:48 <@mids> irgendwelche Kommentare zum Look? 02:48 <@nop> und wir brauchen Plan B 02:48 <@nop> für den Fall, dass er nie eine stabile Seite liefert 02:48 < tikk> gute Arbeit.. und ich bin Designer 02:48 < tikk> es gibt ein paar Tabellenfehler 02:48 < Neo> ellison steht für Plan B zur Verfügung 02:48 < Aster> ist ok, könnte noch etwas mehr Arbeit vertragen 02:49 < tikk> kosmetische Sachen 02:49 <@nop> neo, bist du sicher 02:49 <@nop> das wäre großartig 02:49 <@nop> auch Neo 02:49 <@nop> danke für das IIP-Zeug, das du geschrieben hast 02:49 <@mids> ich finde, es ist nicht gut genug für > 15 Stunden Arbeit 02:49 <@nop> es ist beeindruckend 02:49 < Neo> ja, er hat es bereits angeboten 02:49 <@nop> großartig 02:49 < Neo> welches IIP-Zeug? 02:49 <@nop> dc 02:49 <@nop> auf dc beta 02:50 < Neo> OH. das hat ellison gemacht :) 02:50 <@nop> außerdem 02:50 <@nop> dann danke ihm 02:50 <@nop> außerdem 02:50 <@nop> macht ellison Logo-Design? 02:50 < Neo> wird gemacht, er wird dieses Log lesen 02:50 <@mids> FYI, ellison ist der GFX-Typ von Distributed City 02:50 < Neo> und ob. 02:50 <@nop> cool 02:50 < Neo> und alta/lese/liquid privacy 02:50 <@nop> arbeitet er schnell 02:50 <@nop> sodass wir bald etwas sehen könnten 02:50 <@nop> so in der Art 02:50 <@nop> denn ich bin kurz davor, auf den Tisch zu hauen 02:50 <@nop> und Plan B zu nehmen 02:51 < Neo> er ist später online, wir können dann kurz ein Meeting machen, ich kann nicht für ihn sprechen 02:51 <@mids> Update zu nym 02:51 <@nop> ok 02:51 <@mids> er hat 100 $ von uns bekommen, um ein Design zu machen 02:51 <@mids> bezahlt aus dem Spenden-Depot 02:51 < Neo> jetzt aber weiß ich, dass er sehr interessiert war, etwas für IIP zu machen, wenn sich die Gelegenheit ergäbe. 02:51 <@mids> alle Spender stimmten zu 02:51 <@mids> aber was wir jetzt haben, ist nicht nutzbar 02:51 <@mids> es geht zu langsam 02:51 <@nop> und wir wissen, 100 $ sind nicht viel 02:52 <@nop> aber ich habe nicht das Gefühl, dass wir überhaupt diesen Gegenwert haben 02:52 <@mids> aber nun, wir haben nicht mehr 02:52 <@mids> ich bin sicher, dass nym es gut meint 02:52 <@nop> wir haben es ihm vor über einem Monat gegeben 02:52 <@mids> aber es fehlt ihm an Zeit 02:52 <@nop> ja 02:52 <@nop> ich verstehe 02:52 <@nop> aber wir müssen praktisch sein 02:52 < Aster> sobald er das Design fertig hat, könnte jemand anders (ich wäre bereit) den Rest zusammenstellen 02:52 <@mids> wir wollen eine Website asap 02:52 <@mids> Aster: danke 02:52 <@nop> und gute Logos 02:52 <@nop> ja danke 02:53 <@mids> also, welche Optionen gibt es: 02:53 <@mids> - das nutzen, was wir haben, und es zu einer Site ausbauen 02:53 <@mids> - eine(n) andere(n) GFX-Typ(in) draufsetzen 02:53 <@mids> - die alte Site behalten 02:53 <@nop> alte Site muss weg 02:53 <@nop> ich mag sie 02:53 <@nop> aber sie ist zu schurkisch 02:53 <@mids> - warten, bis nym sie fertigstellt 02:54 <@nop> und Casper == Urheberrechtsverletzung 02:54 < Banks> ich finde, die alte Site ist ziemlich gut. Logo und Times New Roman mal außen vor. 02:54 <@nop> hehe 02:54 <@nop> weißt du 02:54 <@nop> du würdest staunen 02:54 <@nop> aber die wurde in 10 Minuten gemacht 02:54 < Banks> schade, dass Gamespy unser Logo klauen musste, bevor wir die Chance hatten, es zu erstellen :) 02:54 <@nop> haha 02:55 <@nop> ok 02:55 <@nop> also zum Thema Website 02:55 <@nop> zur alten zurückzukehren ist höchstens die letzte Option 02:55 <@nop> ich möchte wirklich einen helleren Look 02:55 <@nop> etwas Professionelleres 02:55 <@nop> denn 02:55 <@nop> wenn wir Aufmerksamkeit durch die Presse bekommen 02:55 <@nop> wird die Dunkelheit zur „Media Hacker“-Schublade führen 02:56 < Banks> stimmt. Ich denke, wir sollten überlegen, wer die Zielgruppe ist, und uns daran orientieren. 02:56 <@nop> und IIP wird nicht so untergehen 02:56 <@nop> Banks: einverstanden 02:56 <@nop> die Zielgruppe ist, wie man es vermarktet 02:56 <@nop> so wie ich das sehe 02:56 < Neo> ellison kann euch dabei WIRKLICH helfen. 02:56 <@nop> ja 02:56 <@nop> ich sehe 02:56 <@mids> ich habe ellisons Arbeit gesehen 02:56 <@nop> ich auch, sie ist sehr gut 02:56 <@mids> und wenn er will, geben wir ihm eine Chance 02:56 <@nop> PR und Website == eine Idee 02:57 < Banks> stimmt, aber es gibt bereits ein Publikum dafür. Slashdot-Typen. 02:57 < Aster> an beide Gruppen vermarkten: Hacker und unternehmenskompatibel... zwei Sites haben 02:57 < Aroonkoa> Und kuro5hin. :) 02:57 <@mids> bezüglich der 100 $: ich sehe das als verloren 02:57 <@nop> ja 02:57 <@mids> und so etwas machen wir in Zukunft nicht mehr 02:57 < Chocolate> 2 Sites sind viel zu viel Overhead 02:57 <@mids> nennen wir es eine Lernphase 02:57 <@nop> ja 02:57 < Aster> Chocolate: inwiefern? 02:57 <@nop> wir wollen die InvisibleNet-Frontpage 02:57 < Banks> Das Programm selbst ist immer deutlich wichtiger als die Website. 02:57 <@nop> dann die Invisible IRC Project-Seite 02:58 < Banks> Ein gutes Programm vermarktet sich selbst. 02:58 <@nop> InvisibleNet ist das Dev-Team 02:58 <@nop> wir alle 02:58 <@nop> jeder, der IIP benutzt 02:58 <@nop> ist Teil eines invisibleNet 02:58 <@nop> :) 02:58 <@nop> eine Gesellschaft, so geheim, dass wir uns selbst nicht kennen 02:58 <@nop> ;) 02:58 <@nop> aber ernsthaft 02:58 <@nop> und dann brauchen wir die Haupt-IIP-Seite 02:58 <@mids> tikk bietet ebenfalls seine Hilfe an 02:58 <@mids> vielleicht können wir ein kleines Web-Board machen 02:58 <@nop> tikk, sehr geschätzt 02:58 <@mids> für Input etc. 02:59 < Neo> Banks: ja, aber ein Teil des Marketings sollte sich an PR aus politischen Gründen richten; Ciphers kommen nur begrenzt weit 02:59 <@mids> wer möchte am Webboard teilnehmen? (nur eine Idee) 02:59  * mids 02:59 <@nop> Neo: bitte erläutere diesen Kommentar 02:59 < Banks> Neo: einverstanden 02:59  * nop versteht noch nicht ganz 03:00 <@nop> außerdem - mids: immer wenn Website Thema ist, Website/PR als ein Thema führen 03:00 <@nop> denn es ist ein und dasselbe 03:00 <@mids> nop: yup 03:00 <@nop> ok 03:00 <@nop> nun, wenn ellison bereit ist 03:00 <@nop> und tikk, du bereit bist, Ratschläge zu geben 03:00 <@nop> dann lasst uns das tun 03:01 < Neo> bzgl. PR. Wie dein Kommentar oben zum „Media Hacker“-Begriff. Die dunkle „Schurkerei“ (sp.?) 03:01 <@nop> und alle anderen, die die Website optimal bekommen wollen, springt auf und lasst uns loslegen 03:01 <@nop> Neo: verstanden 03:01 < Neo> Image ist nicht gut für PR – Politische PR und Marketing für neue Nutzer. 03:01 < Neo> Deshalb: Für Leute, die daran interessiert sind, Geld zu sparen vor denen, die es ihnen wegnehmen wollen, 03:01 < Aster> nop: meinst du als Webmaster oder einfach den Job der Site fertigstellen (hop on Kommentar) 03:02 < tikk> ich bin bereit, zu beraten, klar.. ich weiß nicht, ob ich hier +v bin 03:02 < Neo> und Crypto nutzen, ist es besser, wenn sie Crypto für Meinungsfreiheit nutzen. Nicht um zu kapitalisieren auf 03:02 <@mids> tikk: wir hören dich 03:02 <@nop> aster, das ist diskutabel, in letzter Zeit war ich der Semi-Webmaster 03:02 <@mids> tikk: der Chan ist nicht +m 03:02 <@nop> aster 03:02 < Aster> ja? 03:02 <@nop> wenn du willst, ist es eine offene Position, sobald wir sie online haben 03:02 < Neo> wie sie Vermögenswerte schützen. (genug gesagt, das gehört in einen anderen Raum/Thread) 03:02 < Aster> klar 03:03 <@nop> ich habe das Gefühl, das wird größer, als ich alleine schaffe 03:03 <@mids> ok 03:03 <@nop> Neo: guter Punkt ;) 03:03  * mids bittet die Beteiligten um Kontaktinfos 03:03 <@mids> und ich informiere euch 03:03 <@nop> und Pubkeys 03:03 <@nop> außerdem 03:03 <@nop> nebenbei 03:03 <@nop> alle, die bei trent registriert sind 03:03 <@nop> haben Anonymail-Zugang 03:03 <@nop> user@iipmail.net 03:04 <@nop> PGP-kompatibel 03:04 <@nop> einigermaßen 03:04 <@nop> :) 03:04 <@nop> es ist wie memoserv hier 03:04 <@nop> und sehr nützlich 03:04 <@nop> weiter 03:04 <@nop> offtopic 03:04 <@mids> ok 03:04 <@nop> aber musste gesagt werden 03:04 <@mids> (fragt einfach in #iip nach mehr Infos) 03:04 <@nop> yep 03:05 <@mids> ich kontaktiere die, die Interesse an Web/PR bekundet haben 03:05 <@mids> machen wir weiter 03:05 <@mids> ) Dokumentation (codeshark, cohesion oder mids) 03:05 <@mids> cohesion ist nicht hier 03:05 < Chocolate> kann ich schnell was einwerfen? 03:05 <@nop> klar 03:05 <@mids> ok 03:05 < Chocolate> zurück zum Whiteboard 03:05  * mids scrollt hoch 03:05 < Banks> Das sage ich meiner Frau immer. 03:05 < Chocolate> ich habe eins gefunden namens „CSV“ (wenn ich mich richtig erinnere) 03:06 < Chocolate> ich suche die URL und schicke sie an #iip 03:06 < Chocolate> . 03:06 <@mids> schön 03:06 <@mids> 6) Dokumentation 03:06 <@mids> letzte Woche hatten wir eine lange Diskussion 03:06 <@mids> 3 Leute an der Dokumentation beteiligt 03:06 <@mids> alle ziemlich beschäftigt 03:07 <@mids> Doku wird wirklich vor der Veröffentlichung benötigt 03:07 <@mids> es gibt 2 Systeme: 03:07 <@mids> LaTeX oder DocBook 03:07 <@mids> wir haben uns vorerst auf LaTeX geeinigt 03:07 <@mids> und wechseln später zu DocBook 03:08 <@mids> aktuelles LaTeX ist verfügbar unter http://mids.student.utwente.nl/~mids/docdemo/ 03:08 < Banks> ich habe HTML zu PDF mit HTMLDOC verwendet. 03:08 <@mids> aber es braucht Review 03:08 <@mids> und es fehlen ein paar Punkte 03:08 <@mids> (Unix-Installation) 03:08 <@mids> vermutlich kann Anonymail auch als Anhang hinzugefügt werden 03:08 <@mids> nun, wir haben gehört, dass einige Leute Ergänzungen zum Handbuch gemacht haben 03:09 <@mids> Problem ist, dass wir nicht wissen, welche Version 03:09 <@mids> also lasst uns das koordinieren 03:09 <@mids> und alles zusammenführen 03:09 <@mids> . 03:09 <@mids> hat jemand etwas hinzuzufügen? 03:10 <@mids> hm 03:10 <@mids> wir haben 3 Übersetzungen 03:10 < Banks> ist codeshark noch hier? 03:10 <@mids> Spanisch, Französisch und Niederländisch 03:10 <@mids> es wird also etwas schwergewichtig 03:10 <@mids> wir brauchen Dokumentationsmanagement. 03:11 <@mids> Neuigkeiten zum Status von cohesion? 03:11 <@mids> nop? 03:11 <@nop> hier 03:11 <@nop> sorry 03:11 <@nop> ähm 03:11 <@nop> er ist da 03:11 <@nop> heute früher online gewesen 03:11 <@mids> aber er ist Dokumentationsmanager, oder? 03:11 <@nop> ähm 03:12 <@nop> ja 03:12 <@nop> Moment 03:12 <@nop> nur eine Sekunde 03:12 <@nop> jemand bei der Arbeit redet mir ins Ohr 03:12 <@mids> :) 03:12 <@mids> --- Werbung --- 03:12 < Banks> Codeshark: Bist du noch da? Schau deine PM 03:13 <@mids> Banks: wenn du mit ihm redest, sag ihm, er soll hier auch antworten :) 03:13 < Banks> codeshark ist seit 27 Min 38 Sek idle 03:13 < Banks> :) 03:13 <@mids> verdammt, keine Batterieladung mehr 03:13 < Chocolate> lol 03:14 <@nop> zurück 03:14 <@nop> ok 03:14 <@mids> ellison: wir sind jetzt bei Teil 6) Dokumentation 03:14 <@nop> cohesion ist Dokumentenmanager 03:14 <@mids> ok 03:14 <@nop> und Haupttechnischer Autor 03:14 <@mids> aber er scheint beschäftigt 03:14 <@nop> aber Leute haben ein Leben 03:14 < ellison> danke, lese die Logs nach 03:14 <@nop> und ich denke, das ist der Fall 03:14 <@nop> also... 03:14 <@mids> stimmt 03:14 <@nop> wir sollten einen stellvertretenden Dokumentationsmanager haben 03:14 <@mids> Vorschlag: so viel wie möglich in CVS, damit mehr daran arbeiten können 03:14 <@nop> damit es weitergehen kann 03:15 <@nop> mids = du scheinst viel auf dem Teller zu haben 03:15 <@nop> hast du 03:15 <@nop> oder wirkt es so 03:15 <@nop> bezogen auf IIP 03:15 < Banks> ich kann helfen, aber ich kenne CVS nicht 03:15 <@nop> Moment 03:15 <@mids> nop: yup 03:15 <@nop> banks 03:15 <@mids> muss delegieren 03:15 <@nop> ich besorge dir Doku zu CVS 03:15 <@nop> na, Chocolate – wie geht’s dir in letzter Zeit, alter Kumpel 03:16 <@nop> ok 03:16 <@mids> ich kann die stellvertretende Doku-Leitung machen 03:16 < Banks> will jemand eine Kopie eines PDFs, das ich erstellt habe? Codeshark ist gerade beschäftigt. 03:16 <@mids> aber ich werde nicht schreiben 03:16 <@mids> ich kann Input in LaTeX einpflegen 03:16 <@mids> und zentral halten 03:17 <@mids> es wird nicht viel Zeit für mich sein 03:17 <@mids> Banks: URL 03:17 <@nop> klar, Banks 03:17 < Banks> wohin soll ich es mailen? 03:17 <@nop> mids = wenn du es abnimmst und in CVS als Contrib einstellst 03:17 <@nop> waill = will 03:17 <@nop> aster 03:17 <@mids> nop: was? mein LaTeX oder Banks’ PDF? 03:17 <@nop> ich glaube schon 03:18 <@nop> außerdem 03:18 < Aster> nop: hm? 03:18 <@nop> ellison hat eine gute Endnutzer-Doku auf dc beta geschrieben 03:18 <@nop> sehr geschätzt 03:18 <@nop> und könnte in Zukunft sehr nützlich sein 03:18 <@nop> für allgemeines IIP 03:18 <@nop> auf der Website 03:18 <@nop> hier 03:18 <@nop> eine Getting-Started- 03:18 <@nop> Art Sache 03:18 < Banks> mids: soll ich es an mids@invisiblenet.net mailen? 03:18 <@mids> Banks: bitte 03:19 < Banks> ok 03:19 <@nop> aster - hättest du was dagegen, wenn ich dich als Webmaster einsetze, sobald die Site steht 03:19 < Aster> nop: gar nicht :) 03:19 < Banks> mids: geschickt. 03:19 < ellison> nop: ich kann es aufräumen und für die Site umarbeiten 03:19 <@nop> großartig 03:20 <@nop> ellison - zu einem späteren Zeitpunkt 03:20 <@nop> würden wir gerne Web-Dev mit dir besprechen 03:20 < ellison> ok 03:20 < Banks> mids: sag mir, was du denkst. 03:20 <@mids> Banks: mache ich, sobald ich es habe 03:21 <@nop> Doku - weitere Kommentare zur Doku 03:21 <@nop> oder Fragen 03:21 < Banks> mids: ok, ich kann später auch das HTML mit BMPs senden. 03:21 < Banks> ich habe eine Frage. 03:21 <@mids> Banks: ich kontaktiere dich und lege es zentral ab 03:21 <@nop> ja bitte 03:21 < Banks> Das Whitepaper sagt „hier ist ein ‚steady‘ Streaming-Protokoll, für jene, die sich die Bandbreite leisten können, für konstanten Traffic, (was dich vor Traffic-Analyse jeder Art schützt, aber eine Verzögerung von 500 Millisekunden verursacht).“ 03:22 < Banks> und dann „[Name dieses Parameters?]“ 03:22 < Banks> wie heißt der Parameter? :) 03:22 <@mids> äh 03:22 <@mids> zu detailliert 03:22 <@mids> das ist ein öffentliches Meeting :) 03:22 < Chocolate> ist das nicht offtopic? 03:22 < Banks> mein Fehler. 03:22 <@mids> ich habe die Kontaktinfos von denen mit Dokumentation 03:23 <@mids> ich werde es sammeln 03:23 <@mids> und zentral ablegen 03:23 <@mids> dann Redakteure finden zum Redigieren 03:23 <@mids> fürchtet euch nicht vor LaTeX oder CVS 03:23 <@mids> ihr überlebt das 03:23 <@mids> :) 03:23 <@mids> . 03:23 < Banks> LaTeX zu lesen war ein Albtraum :) 03:23 < Chocolate> ok, ist Dokumentation fertig? 03:24 <@mids> Chocolate: lol 03:24 <@mids> Chocolate: nun, das Thema hier ist es 03:24 <@mids> denke ich. 03:24  * Chocolate tritt mids 03:24 < Chocolate> das meinte ich 03:24 <@mids> oh :) 03:24 <@mids> bevor wir zur offenen Fragerunde gehen 03:24 < Chocolate> ich meinte „ist Tagesordnungspunkt 6 fertig“ 03:25 <@mids> machen wir noch eine öffentliche Sache 03:25 <@mids> über die Meeting-Zeit 03:25 <@mids> kurzer Sprung zu Thema 9 Nächstes Meeting: 03:25 -!- Chocolate changed the topic of #iip-dev to: Meeting info, agenda, livelog (in case you are late): http://mids.student.utwente.nl/~mids/iip/ | current topic: meeting time 03:25 <@mids> Aussage: aktuelle Zeit zu spät für Europäer, bessere Zeit? 03:25 <@mids> codeshark und ich würden 2 Stunden früher bevorzugen 03:26 <@mids> (hier ist es jetzt 3:30 Uhr) 03:26 < Aster> autsch 03:26 <@mids> Kronos-X: wir sind jetzt fast fertig 03:27 <@mids> Kronos-X: versuchen, eine bessere Meeting-Zeit festzulegen 03:27 < Kronos-X> ich bin unvorhersehbar, also bin ich standardmäßig flexibel. 03:27 < Kronos-X> :) 03:27 < MiB> hier 3:38, 3 bis 4 Stunden früher wären für mich viel humaner :) 03:27 <@mids> nop: wie wäre es 2 Stunden früher? choc? banks? neo? 03:28 < Chocolate> IIRC ist 0000 das früheste, was nop schafft 03:28 < Neo> jederzeit ist cool für mich, die anderen solltet ihr fragen. :) 03:28 < Chocolate> 2200 Dienstag sollte für mich ok sein 03:29 < Banks> passt für mich 03:29 < Chocolate> wichtig ist, dass nop und/oder userx die Meetings schaffen 03:29 < Aster> äh, was ist das in Eastern? 03:29 < Chocolate> nein, UTC 03:29 < Aster> was wäre das dann in Eastern? (ich weiß nicht, wie dieses Zeitzeug funktioniert :) 03:29 <@mids>  http://www.timeanddate.com/worldclock/ 03:29 < Chocolate> EDT ist -5 03:29 < Aster> k 03:29 < ellison> oooh, ein ISO-konformes Meeting! 03:29 < Kronos-X> Heh 03:30 <@mids> nop scheint beschäftigt 03:30 <@mids> er hat ein Vetorecht bei der Zeit, imo 03:30 < Chocolate> ebenso 03:30 <@mids> die, die da waren, haben sich nicht beschwert 03:30 <@mids> also Vorschlag ist 2 Stunden früher 03:30 <@mids> Ende der Meetingzeit? 03:30 <@mids> . 03:31 <@mids> Thema 7/8 Freie Fragerunde!!! 03:31 <@mids> sorry, dass ich euch früher abgewürgt habe 03:31 <@mids> nehmt jetzt Rache 03:31 < Chocolate> lol 03:31 <@nop> sorry 03:31 <@nop> zurück 03:31 <@mids> nop: Meeting 2 Stunden früher ok? 03:31 <@nop> ooh 03:31 <@nop> nun, da bin ich mitten in der Arbeitszeit 03:31 <@mids> sei ehrlich 03:32 <@nop> hmm 03:32 <@nop> können wir eine Stunde früher anpeilen 03:33 <@nop> ich könnte Ärger bekommen, wenn ich zu der Tageszeit bei der Arbeit chatte 03:33 <@mids> yup 03:33 <@mids> dann versuchen wir das 03:34 <@nop> ok 03:34 <@mids> okay... Fragen! 03:34 -!- mids changed the topic of #iip-dev to: Meeting info, agenda, livelog (in case you are late): http://mids.student.utwente.nl/~mids/iip/ | current topic: Questions 03:34 < Kronos-X> mids: Wo sind die .debs? 03:34 < Kronos-X> ;) 03:34 <@nop> lehre uns, weiser Alter 03:34 <@nop> und wir machen .debs 03:34 <@nop> :) 03:34 <@mids> Kronos-X: du würdest sie machen! 03:34 < Kronos-X> Heh. 03:35 < Kronos-X> Sorry, ich bin nur hier, um das Noise-to-Signal-Verhältnis zu erhöhen., 03:35 < Kronos-X> ich gebe das Mic an jemanden mit einer echten Frage weiter. 03:35 <@nop> hehe 03:35 <@mids> ptsc: irgendwelche Fragen zum Protokoll? 03:35 < Banks> ptsc ist seit 53 Min 56 Sek idle :) 03:36 <@mids> ok, Banks’ PDF ist online unter http://mids.student.utwente.nl/~mids/iip/meeting2/ 03:36 <@nop> haben wir Roadmaps besprochen 03:36 <@nop> etdd 03:36 <@mids> etc. 03:37 <@mids> nop: nur, dass rc2 stark von der Doku abhängt 03:38 <@nop> ok 03:39 <@nop> dieses PDF rockt 03:39 <@nop> es fehlt nur noch das Invisible IRC-Logo drin 03:40 <@nop> und du bist fertig, eh :) 03:40 <@mids> ich liebe die Zitate und die Screenshots 03:40 < Banks> Casper? 03:40 <@mids> sogar eine FAQ! 03:40 <@mids> Banks: warum hast du uns das nicht früher gesagt? 03:40 < Banks> ich habe mit codeshark gesprochen, aber er hat nicht wirklich etwas gesagt. 03:42 <@nop> nein 03:42 <@nop> nimm das von der Seite 03:42 <@nop> vorerst 03:42 < Banks> ok 03:43 <@mids> ich gehe schlafen 03:43 <@mids> logger läuft noch eine Weile 03:43 <@mids> danke euch allen fürs Zuhören 03:43 < Neo> l8r mids 03:43 <@mids> Nacht 03:44 < Chocolate> Nacht 03:44 < Banks> Nacht, mids 03:44 < Kronos-X> Nacht, mids. 03:44 < Aster> n8 03:45 < ellison> l8r mids 03:46 < Banks> Gibt es ein Logo in Arbeit? 03:48 <@nop> ähm ja 03:48 <@nop> außerdem 03:48 <@nop> wir wollen 03:48 <@nop> powered by InvisibleNet 03:48 <@nop> und IIP now Logos 03:49 < Banks> gute Idee. 03:49 <@nop> Banks 03:49 < Banks> es ist schwer, an ein Logo zu denken, das IRC-Unsichtbarkeit vermittelt :) 03:49 <@nop> ausgezeichnetes PDF 03:49 < Aster> wie lange, bis es diese Logos gibt 03:49 <@nop> wir werden es definitiv für die Distribution mit IIP verwenden 03:49 < Banks> Cheers 03:49 <@nop> nun 03:49 <@nop> ich habe ein paar Entwürfe von „powered by invisiblenet“ 03:49 <@nop> aber weißt du 03:49 <@nop> das Ziel von IRC ist eine Sache 03:49 <@nop> aber in Zukunft 03:49 <@nop> Invisible Internet 03:49 <@nop> also... 03:50 < Banks> stimmt 03:50 <@nop> IRC ist das Hauptprojekt 03:50 <@nop> aber es ist so modular 03:50 <@nop> dass Gerüchte entstehen könnten 03:50 < Banks> Logos mit Köpfen oder Gesichtern scheinen ziemlich gut zu laufen. Redhat, Napster, etc. 03:50 < Banks> Gerüchte? 03:51 < Aster> Banks: aber wollen wir die anderen kopieren, oder etwas Einzigartiges machen, was trotzdem einprägsam ist 03:51 <@nop> ist ein Witz, im Grunde wird es so modular sein, dass jedes Protokoll zur Anonymisierung eingebaut werden kann 03:51 < Banks> nop: verstehe :) 03:52 < Banks> Aster: ein Kopf oder Gesicht kann trotzdem einzigartig sein. Ich finde sie besser als geometrische Muster etc. 03:52 < Aster> ja 03:53 < Chocolate> hat jemand ein Chamäleon als Maskottchen? 03:54 <@nop> geiko 03:54 <@nop> Versicherung 03:54 <@nop> :) 03:54 < Chocolate> verdammt 03:54 < Chocolate> die Mistkerle 03:54 < Chocolate> die sind eine schreckliche Firma 03:55 < Banks> GameSpy hat das „Invisible Man“-Ding genommen 03:55 <@nop> ja 03:55 <@nop> sie sind nicht mal gut darin, günstige Versicherungen zu bekommen 03:55 < Chocolate> vielleicht ein klingonischer Bird of Prey? 03:55 < Banks> :) 03:55 < Chocolate> getarnt, weißt du ;) 03:56 < Banks> vielleicht Fußspuren, die über dem Text verschwinden. 03:57 <@nop> hehe 03:57 <@nop> ok, Meeting ist offiziell vorbei 03:57 <@nop> nur zur Info 03:58 <@nop> jetzt frei für alle 03:58 <@nop> hat jemand einen guten Slogan für IIP 03:58 <@mids> IIP – es hält dich wach 03:58 <@nop> hehe 03:58 < Neo> IIP – „Fuck the State“ 03:59 <@nop> ähm 03:59 < Neo> oh... sorry... 03:59 <@nop> nein 03:59 < Neo> :) lol 03:59 < Banks> ich liebe den, Neo :) 03:59 < Banks> IIP – „Stotternde Urinierer.“ 03:59 <@nop> hah 03:59 <@nop> haha 04:00 < Chocolate> IIP – wo Tiere sprechen 04:00 < Banks> Hehe 04:01 < Banks> vielleicht ein Hunde-Logo, du weißt schon, im Internet weiß niemand, dass du ein Hund bist. 04:01 < Banks> Ein unsichtbarer Hund! :) 04:01 < ellison> „und mit IIP erst recht“ 04:02 < Banks> IIP – „Wo AOLer frei von Vorurteilen sein können“ 04:03 <@nop> haha 04:05 < Chocolate> IIP – Rede mit dir selbst, ohne dass Leute dich auslachen 04:05 < Banks> Hehe 04:10 -!- CwZ|away is now known as Somedude 04:11 < Chocolate> hey Somedude 04:11 < Somedude> hey Chocolate 04:11 < Somedude> wie läuft’s? 04:11 < Chocolate> mir geht’s ok, dir? 04:11 < Somedude> gut gut 04:12 < Banks> Hehe 04:13  * Banks pm’t Somedude, „Wir hassen Chocolate alle“. 04:13 < Somedude> ja, ich auch 04:13 <@nop> hey Leute 04:14 <@nop> mailt mir Sites, die ihr mögt 04:14 <@nop> als Stilbeispiele für IIP 04:14 <@nop> 0x90@invisiblenet.net 04:17 < Mole> Ok, hier ist der Deal: Ich bin P2P-Forscher und habe viele schöne Algorithmen, die ich für verteilte Systeme erfunden und getestet habe. 04:17 < Mole> Ich suche derzeit ein Projekt, mit dem ich mein Wissen teilen sollte. 04:18 < Banks> du bist hier richtig :) 04:18 < Banks> nop ist dein Mann. 04:18 < Mole> ich habe iip vor ein paar Minuten entdeckt. 04:18 < Mole> ein Typ in #freenet auf openprojects.net hat euch empfohlen. 04:18 < Mole> nun, hier ist, was ich bisher habe: 04:19 <@nop> k 04:19 < Mole> * all meine Algorithmen sind vollständig verteilt und hängen von keinem zentralen Server ab. 04:20 < Mole> * ein Algorithmus, um ein Netzwerk mit allem zwischen 2 und 20000000000 Knoten zusammenzuhalten. :)) 04:20 < Mole> * dieses Netzwerk bekommt nie Netsplits und kann, soweit ich weiß, nicht gecrasht werden. 04:20 <@nop> mole 04:20 <@nop> bitte per E-Mail an iip@invisiblenet.net 04:20 <@nop> damit 04:20 <@nop> zusammen mit deinem Pubkey 04:21 < Mole> * Algorithmus zum Ankündigen von Subnetzen/Diensten im Hauptnetz. (Und Subnetze in den Subnetzen.) 04:21 <@nop> kann es anonym bleiben 04:21 <@nop> und helfen, nicht zu viele Infos preiszugeben 04:21 < Mole> * Algorithmen, um Statistiken zu erheben, wie Anzahl der Knoten, Durchschnitts- und Medianwerte etc. 04:22 < Mole> * Algorithmen, um geheim zu halten, was verschiedene Knoten im Netzwerk tun und welche Dienste sie anbieten. 04:22 <@nop> warum „Mole“ als Nick 04:22 < Mole> und ich arbeite derzeit daran, die verteilte, sichere, effiziente Datenbank zu lösen. :) 04:22 <@nop> cool 04:22 < Mole> nun, Mole ist seit 1991 mein Internet-Nick. 04:23 < Mole> ich selbst bin nicht sehr geheimniskrämerisch. :) 04:23 < ellison> Mole: vertraut mit quorum-basierten verteilten Datensystemen? 04:23 < Mole> aber ich mag es, Menschen Geheimhaltung zu bieten. :) 04:23 <@nop> hatte das Gefühl, diese Algos sind geheim 04:23 <@nop> :) 04:23 < Mole> nope, nicht Quorum. 04:23 <@nop> quorum oder quantum 04:23 < ellison> da wird viel cooles Zeug gemacht 04:24 < ellison> quorum 04:24 < Mole> war etwas zu sehr in meine Forschung und Simulationen vertieft, daher mache ich gerade eine längere Pause, um zu schauen, welche Projekte es da draußen gibt. 04:24 < ellison> es ist im Grunde eine verteilte Datenbankstruktur, wo viele Entitäten Lese-/Schreibzugriff haben können, aber das System vor Versuchen, von einer dieser Entitäten korrumpiert zu werden, geschützt ist 04:24 < ellison> wirklich nützlich für bestimmte Arten von Datenstrukturen/-zwecken 04:25 < ellison> http://citeseer.nj.nec.com/malkhi97byzantine.html 04:25 < Chocolate> Mole: ich habe dich hierher empfohlen :) 04:25 < Chocolate> habe hier einen Spybot in #freenet 04:26 < Mole> ok, schaue mir Quorum auch an. 04:26 < Mole> nun, jetzt habe ich viele Fragen zu IIP, um zu sehen, wofür meine Algorithmen und mein Wissen euch nützen könnten. :) 04:27 < Mole> zuerst: gibt es irgendwo Doku dazu, wie IIP funktioniert? 04:28 <@nop> ja 04:28 <@nop> Banks 04:28 <@nop> wo ist der Link 04:28 < Banks> Moment 04:28 < Banks> http://mids.student.utwente.nl/~mids/iip/meeting2/iipdoc.pdf 04:29 < Banks> Mole: du wirst wahrscheinlich hauptsächlich Kapitel 1 und Kapitel 9 lesen wollen. 04:29 < Mole> ok, lade es runter. 04:32 <@nop> ich muss los 04:32 <@nop> bis später, Leute 04:33 < Banks> bis dann, nop 04:33 < Mole> hey, ihr seid wirklich freundlich. Viele Chats in allen Fenstern und private Chats auch. 04:33 < Banks> :) 04:36 < Mole> ich lese alles, was ihr empfohlen habt, und melde mich an einem anderen Tag, wenn ich mehr weiß. :) 04:37 < Banks> das wäre großartig :) 06:07 < Mole> ahh, ich habe gerade iipdoc.pdf überflogen und ich glaube, ich verstehe jetzt, wie IIP funktioniert. 06:08 < Mole> wenn ich es richtig habe, gibt es im „Backbone“ fast normale IRC-Server? 06:12 < Mole> und ihr plant, Version 2.0 vollständig zu dezentralisieren. 06:12 < Mole> wurde irgendwelche Designarbeit oder Algorithmusforschung zur dezentralisierten Struktur für Version 2.0 gemacht? 06:20 < Chocolate> etwas 06:20 < Chocolate> noch F&E 06:21 < Mole> ok, ich denke, ich kann euch dann nützlich sein. :) 06:36 < Aster> k 06:37 < Mole> ok, hier sind meine Gedanken zu anonymem DCC-Chat und -Dateisenden: 06:38 < Mole> fügt dem „IIP-Client“ einen SOCKS-Proxy hinzu. 06:38 < Mole> sagt den Nutzern, sie sollen ihren IRC-Client so konfigurieren, dass er durch den IIP-SOCKS-Proxy läuft. 06:39 < Mole> das heißt, alle DCC-Verbindungen gehen an den IIP-SOCKS-Proxy. 06:40 < Mole> wenn dann der IRC-Client (wie mIRC) sich mit mole.anon.iip verbinden möchte, schickt der Proxy diese Verbindung durch einige der anderen 06:40 < Mole> Nodes im Netzwerk, bis er schließlich den Node erreicht, mit dem du DCC willst. 06:41 < Mole> so hast du ein anonymes DCC! 06:41 < Mole> was denkt ihr? 06:41 < Aster> DCC beinhaltet Dateien, richtig (ich bin kein großer IRC-Kid) 06:42 < Mole> jep. 06:43 < Mole> also erzeugt es viel Netzwerklast für die Nodes, durch die die Verbindung „springt“. 06:43 < Aster> ja... das einzige Problem, das ich sehe, ist, dass jetzt, wenn du anfängst, deine Datei zu senden, sie durch alle anderen Server muss, was viel Traffic verursacht 06:43 < Aster> ja 06:44 < Mole> aber da fast alle Nodes das verteilte Netz unterstützen sollten, könnte diese Netzlast ziemlich gleich verteilt werden. 06:44 < Mole> aber es wird natürlich langsamere „Downloads“ geben als über unsicheres DCC. 06:45 < Mole> ahh, Netzsplit? 06:46 < Aster> sorry, ich habe deine letzten paar Nachrichten verpasst 06:46 < Mole> Wiederholung: aber da fast alle Nodes das verteilte Netz unterstützen sollten, könnte diese Netzlast ziemlich gleich verteilt werden. 06:46 < Mole> Wiederholung: aber es wird natürlich langsamere „Downloads“ geben als über unsicheres DCC. 06:46 < Aster> ja 06:47 < Mole> daher muss diskutiert werden, ob es implementiert werden sollte. 06:47 < Aster> nicht wirklich bei der verteilten Netzlast... jeder Node muss immer noch, sagen wir, 10 MB weiterleiten, egal wie viele andere Nodes es gibt 06:47 < Mole> aber zumindest ist es sehr einfach zu implementieren, wenn ihr es nutzen wollt. 06:47 < Aster> ja 06:48 < Mole> nicht mit meinen Algorithmen. :) dann muss jeder Node nur etwa 500 Byte/Sekunde weiterleiten. 06:48 < Mole> außer natürlich die DCC-Daten.... 06:49 < Mole> weiter zu meinem nächsten einfachen Algorithmus: 06:49 < Mole> um netzwerkeffiziente Kanal-Kommunikation zu schaffen, macht ihr Folgendes: 06:50 < Mole> vorausgesetzt, dass jeder Nutzer seinen eigenen lokalen IIP-Node hat: 06:51 < Mole> das heißt, alle Daten, die wir beim Chatten erzeugen, reisen nur zwischen den Nodes, die am Chat teilnehmen. 06:51 < Mole> und belasten somit nicht den Rest des Netzwerks. 06:51 < Mole> wir müssen jedoch eine Sache für die Anonymität hinzufügen: 06:51 < Mole> die Nodes, die tatsächlich am Mini-Netzwerk für den Kanal teilnehmen, 06:52 < Mole> sind nur Frontends für die eigentlichen Chatter. 06:52 < Mole> das heißt, jeder Node verbindet sich zu einem Frontend (vielleicht in zwei oder mehr Ebenen) und das Frontend tritt dem Kanalnetzwerk bei. 06:53 < Mole> das spart viel Kommunikationsbandbreite! 06:53 < Mole> und macht das Netzwerk auch viel robuster. 06:53 < Aster> hm 06:54 < Aster> interessant 06:55 < Aster> brb.... ich muss mich kurz hinlegen.. Rücken tut weh 06:55 < Mole> Chat-Knoten <-> Zwischenstation <-> Frontend <- Kanalnetz - 06:55 < Mole> > Frontend <-> Zwischenstation <-> Chat-Knoten 06:56 < Mole> hat jemand anderes Kommentare? 07:18 -!- Zwollywood is now known as Zwolly 07:21 < Mole> Hi Zwolly 07:22 < Zwolly> hallo 07:22 < Zwolly> einen Moment 07:23 < Mole> arbeitest du an der IIP-Entwicklung? 07:24 < Zwolly> nein, ich bin nur ein Nutzer 07:24 < Zwolly> ich glaube, ich bin zu spät fürs Meeting 07:25 < Mole> ahh, ich auch. 07:25 < Mole> ja, das Meeting war vor Stunden. 07:25 < Mole> ich überlege, dem Entwicklungsteam beizutreten. 07:25 < Zwolly> http://mids.student.utwente.nl/~mids/iip     dort gibt es ein paar Infos 07:25 < Zwolly> großartig 07:25 < Zwolly> wenn du die Skills hast und sie jemanden gebrauchen können 07:26 < Mole> jep, ich habe die Skills. Forscher für dezentralisierte P2P-Systeme seit 1997... 07:27 < Mole> danke für die Erinnerung an die URL. 07:28 < Mole> ich habe es nochmal gecheckt, und da war mehr Zeug, als mir bei der ersten Sichtung vor ein paar Stunden auffiel. 07:28 < Zwolly> das einzige, was ich beim Programmieren kann, ist, sie zum Absturz zu bringen hehe 07:28 < Mole> nun, klingt, als könntest du ein guter Beta-Tester sein dann? 07:29 < Zwolly> ja vielleicht 07:29 < Zwolly> ich bin mit einer niederländischen Übersetzung des Manuals beschäftigt, vielleicht kann ich da etwas helfen 07:29 < Mole> ich finde lustig, dass sie einen Befehl haben, um deine Website zu deinem Nick hinzuzufügen. 07:30 < Mole> habe gerade über die Extra-Befehle gelesen, die IIP hat. 07:30 < Zwolly> ja, das ist eine nette Option 07:32 < Mole> ups, ich habe in die „livelog.txt“ auf der IIP-Seite geschaut. 07:34 < Mole> hoppla, Verbindung verloren. 07:35 < Zwolly> ja, sehe ich 07:35 < Zwolly> auch ein Punkt auf der Agenda 07:35 < Zwolly> stabilere Verbindungen 07:36 < Mole> hehe, ja. 07:37 < Mole> es ist möglich, Netzwerke zu bauen, die mehrere TCP-Verbindungen nutzen, um Dinge sehr robust zu machen. 07:38 < Zwolly> ja, ich lese darüber, aber ich muss es sehen, bevor ich es glaube 07:38 < nop> verdammt 07:38 < nop> läuft das Meeting noch? 07:38 < Zwolly> lese jetzt die Logdatei 07:38 < Zwolly> nein 07:39 < Zwolly> nur ein paar Leute, die reden und lesen, was sie verpasst haben 07:39  * mids kickt alle raus 07:40 <@mids> MEETING IST VORBEI --- Protokoll geschlossen Mi Mai 29 07:40:24 2002 </div>
