---
title: "I2P-Entwicklertreffen"
date: 2002-12-10
author: "nop"
description: "I2P-Entwicklertreffen mit Projekt-Updates und technischen Diskussionen"
categories: ["meeting"]
---

(Mit freundlicher Genehmigung der Wayback Machine http://www.archive.org/)

## Quick recap

<p class="attendees-inline"><strong>Anwesend:</strong> codeshark, dangermouse, Debrys, {Due}, \|EN3RGY\|, hezekiah, hobbs, jeremiah_, mids, mrflibble, Neo, nop, Rav-, xcasex, Zwolly</p>

## Sitzungsprotokoll

<div class="irc-log"> --- Log geöffnet Tue Dec 10 23:32:22 2002 23:32 -!- Topic for #iip-dev: http://www.patrick.fm/boobies/boobies.php?text=IIP <-- mmm, boobies, aka our new mascot! 23:32 [Users #iip-dev] 23:32 [@codeshark] [ icepick] [ Neo] [ pox   ] [ UserX ] 23:32 [ Debolaz  ] [ logger ] [ nop] [ sferic] [ xcasex] 23:32 -!- Irssi: #iip-dev: Total of 10 nicks [1 ops, 0 halfops, 0 voices, 9 normal] 23:32 -!- Irssi: Join to #iip-dev was synced in 2 secs 23:34 -!- mode/#iip-dev [+o mids] by Trent 23:34 -!- mode/#iip-dev [+v logger] by mids 23:53 < |EN3RGY|> juhu 23:55 < mrflibble> lol, mag das Bild, ist das jemand, den wir kennen? 23:55  * jeremiah_  wundert sich, ob das funktioniert ... verwendet die Metropipe-JS-Oberfläche ... 23:55 < hobbs> jeremiah_ : du sendest jedenfalls. :) 23:56 < jeremiah_> hobbs: sieht so aus, als würde es funktionieren, beginnt gleich die Besprechung? Ich bin in der öffentlichen Bibliothek 23:56 < hobbs> jeremiah_ : in ein paar Minuten, ja. 23:56 < Zwolly> ich will ein IIP-Maskottchen bestellen, wo kann ich die kaufen??? 23:57 < nop> hehe 23:57 < jeremiah_> hey nop 23:57 < nop> hi 23:57 < nop> mir gefällt das Metropipe-Ding 23:57 < nop> ziemlich schick 23:57 < jeremiah_> ja, ist cool 23:57 < hobbs> ja, und erstaunlich, dass es funktioniert. >:) 23:58 < nop> funktioniert richtig gut --- Tag gewechselt Wed Dec 11 2002 00:00 <@mids> Tue Dec 10 23:00:04 UTC 2002 00:00 <@mids> Willkommen zum 23. IIP-Meeting 00:00 < dangermouse> 22:48 nach meiner Uhr :p 00:00 < xcasex> danke 00:00 <@mids> Tagesordnung: 00:00 <@mids> 1) Begrüßung 00:00 <@mids> 2) RC3 endlich 00:00 <@mids> 3) Sicherheitswarnung 00:00 <@mids> 4) Inkonsistenzen im Netzwerk 00:00 <@mids> 5) Fragen? 00:00 <@mids> . 00:00 <@mids> Protokolle sind verfügbar unter 00:00 <@mids> http://mids.student.utwente.nl/~mids/iip/ 00:01 <@mids> Wenn ihr Fragen zum aktuellen Tagesordnungspunkt habt, bitte stellt sie 00:01 <@mids> ansonsten hebt sie euch für die Fragerunde auf 00:01 <@mids> . 00:01 < nop> Ich warte mal kurz 00:01 <@mids> ja, bis sie zurückkommen 00:02 < nop> k 00:02 <@mids> habt ihr alle nops IIP-Maskottchen-Einreichung gesehen? 00:02 <@mids> http://www.patrick.fm/boobies/boobies.php?text=IIP 00:02 < hobbs> nop : btw, was ist aus diesen Piepsern in der MOTD geworden? Ich mochte die tatsächlich. 00:02 < jeremiah_> ist es anstößig? Ich kann mir wirklich nichts Anstößiges anschauen 00:02 < {Due}> hi all 00:02 < nop> oh, ich glaube, ich habe die Probleme behoben 00:02 < hobbs> jeremiah_ : nicht geeignet für eine Bibliothek. 00:02 -!- mids changed the topic of #iip-dev to: IIP Meeting - logfiles: http://mids.student.utwente.nl/~mids/iip/ 00:03 < nop> oh, unser Maskottchen losgeworden 00:03 < nop> :( 00:03 < {Due}> schreiben hier die Leute nur auf Englisch? 00:03 -!- mids changed the topic of #iip-dev to: IIP Meeting - logfiles: http://mids.student.utwente.nl/~mids/iip/ - IIP Mascot: http://www.patrick.fm/boobies/boobies.php?text=IIP 00:03 <@mids> {Due}: ja 00:04 < |EN3RGY|> la mayoria si, {Due} 00:04 < {Due}> ich verstehe wirklich nicht, was das bedeuten soll 00:04 < {Due}> :\ 00:04 <@mids> ok, ich übergebe das Mikrofon an nop 00:04 < nop> alles klar 00:04 < nop> Willkommen 00:04 < nop> zum x-ten 00:04 < nop> hezekiah: du solltest es wissen 00:04 < hezekiah> 23rd 00:04 < nop> Meeting 00:04 < nop> von IIP 00:04 < nop> clockwork 00:05 < nop> mids, Tagesordnung bitte 00:05 <@mids> 1) Begrüßung 00:05 <@mids> 2) RC3 endlich 00:05 <@mids> 3) Sicherheitswarnung 00:05 <@mids> 4) Inkonsistenzen im Netzwerk 00:05 <@mids> 5) Fragen? 00:05 < |EN3RGY|> {Due} entiendes algo ? 00:05 < nop> ok 00:05 < {Due}> si |EN3RGY| 00:05 < nop> bitte versucht, Kommentare für den Frageteil aufzuheben 00:05 -!- mode/#iip-dev [+oo nop hezekiah] by mids 00:05 < {Due}> ahora hay "chala", wait 00:05 < |EN3RGY|> XD 00:05 <@nop> damit wir da durchkommen 00:05 < |EN3RGY|> ok 00:05 < {Due}> ;) 00:05 <@nop> 2) RC3 endlich!!! 00:05 <@nop> ja 00:05 <@hezekiah> Ja! 00:05 < |EN3RGY|> q paranoia ! 00:06 <@nop> RC3 ist da und kam in 50 % weniger Zeit als RC2 00:06 < {Due}> |EN3RGY| /say yeah! 00:06 < {Due}> ke todo hay ke decirtelo :\ 00:06 <@mids> ok, seid mal ruhig Leute, ich kann nop kaum hören 00:06 <@nop> hmm 00:06 < |EN3RGY|> yeah! 00:06 < |EN3RGY|> XDDD 00:06 <@nop> cayete 00:06 <@nop> oder wie auch immer man das sagt 00:06 <@nop> silencio 00:06 < |EN3RGY|> solo me entero 00:06 < |EN3RGY|> de algo sobre el RC3 00:06 < jeremiah_> nosotros hablamos espanol tambien 00:06 < {Due}> |EN3RGY| silencio ;) 00:06 <@nop> sie übersetzen ;) 00:06 <@nop> haha 00:06 < |EN3RGY|> ok 00:07 <@nop> ok 00:07 <@nop> jedenfalls 00:07 < |EN3RGY|> ok jeremiah_ 00:07 <@nop> RC3 ist da und enthält das, was angefordert wurde, sowie Bugfixes 00:07 <@nop> die Versionsangabe ist diesmal definitiv drin :) 00:07 <@nop> also sind wir alle glücklich 00:07 < {Due}> nop, bevor wir weitermachen, was ist RC3 ? 00:07 <@nop> oh 00:07 <@nop> Release Candidate 3 von 1.1 00:07 < {Due}> ajam 00:08 <@nop> Das Schöne daran ist, dass die nächste Version ... 00:08 <@nop> 1.1 STABLE!!! 00:08 <@nop> 1.1.0 STABLE 00:08 <@nop> also haben wir etwas Spielraum für Fehler ;) 00:08 < Rav-> haha 00:08 <@nop> wir werden den freent-Ansatz wählen 00:08 < {Due}> nop ich kenne diese Software erst seit 5 Minuten, bitte sag mir, was sie macht 00:08 <@nop> build 500392938103967 00:08 <@nop> Due - http://help.invisiblenet.net 00:08 <@mids> {Due}: wir helfen dir später 00:08 < {Due}> oka 00:09 <@nop> ok 00:09 <@nop> 3) Sicherheitswarnung 00:09 <@nop> bin zufällig auf einige Schwachstellen im PowerLink-Netz von Adelphia gestoßen, die für die Privatsphäre entscheidend sind 00:09 <@nop> daher hielt ich es für nötig, ihnen eine Warnung zu schicken 00:09 <@nop> und sie an die iip-dev-Liste zu posten 00:09 < Debrys> Due: http://www.invisiblenet.net/iip/aboutMain.php sieh dir diese Seite an....... und auch das Interview und die Dokus....... das meiste, was du dich fragst, wird dort beantwortet :) das ist wirklich keine Blabla-Seite....... reine Infos und auf den Punkt 00:10 <@nop> jedenfalls 00:10 <@nop> falls irgendwelche Nutzer Adelphia verwenden 00:10  * {Due} liest ;) 00:10 <@nop> deshalb habe ich es gepostet 00:10 <@nop> zum Nutzen unserer Nutzer 00:10 <@nop> da sie 5,5 Millionen Kunden haben 00:10 <@nop> also könnten ein paar von uns dabei sein 00:11 <@nop> hoffentlich halten sie sich an die Warnung und beheben es 00:11 <@nop> wenn nicht 00:11 <@nop> wird es 30 Tage nach dem Datum veröffentlicht 00:11 <@nop> was etwas Druck ausüben wird, das Problem zu beheben 00:11 <@nop> weiter 00:11 <@nop> Verbindungsproblem 00:11 <@nop> mit dem Upgrade 00:11 <@nop> viele Leute haben wahrscheinlich ihr vorheriges RC2-Relay abgeschaltet 00:11 <@nop> und RC3 eingeschaltet 00:12 <@nop> das wird sich vermutlich über einige Wochen hinziehen 00:12 <@nop> die meisten Leute sind nicht konsequent darin, den Upgrade-Tag im Blick zu behalten 00:12 <@nop> außerdem 00:12 <@nop> gab es in der vergangenen Woche ein paar Mal Netzwerk-Wartungsarbeiten im Colocation-Rechenzentrum des ircd-Servers 00:12 <@nop> das hat zu ein paar Aussetzern geführt 00:12 <@nop> und es könnte schwierig gewesen sein, draufzukommen 00:12 <@nop> das ist vorbei 00:12 <@nop> und es sollte ziemlich sauber laufen (abgesehen davon, dass Relays von Zeit zu Zeit wegfallen) 00:13 < jeremiah_> wird ein Relay den Admin benachrichtigen, wenn es aktualisiert werden sollte? 00:13 <@nop> also im Sinne von: Die IIP-Software benachrichtigt? 00:13 <@mids> derzeit nicht 00:13 <@nop> den Relay-Admin? 00:13 <@nop> das sollte optional sein 00:13 <@nop> aus diskutablen Gründen der Anonymität 00:13 < jeremiah_> ja, aber es ist derzeit keine Option, richtig? 00:13 <@codeshark> nop: vielleicht würde eine einfache Versionsprüfung helfen 00:13 <@nop> korrekt, ist es nicht 00:14 <@nop> definitiv eine Option, die in 1.1 erscheinen könnte 00:14 <@nop> stable 00:14 <@nop> aber ich kann das nicht versprechen 00:14 <@nop> da wir Änderungen auf ein Minimum beschränken wollen 00:14 < jeremiah_> ok 00:14 <@mids> ich schlage vor, wir nehmen es nicht hinein 00:14 <@mids> nur Bugs fixen 00:14 <@nop> sehe ich für diese Version ebenso 00:14 <@codeshark> ja, keine neuen Features 00:15 <@hezekiah> ich stimme zu. 00:15 <@nop> ok 00:15 <@mids> gibt es schon Bugreports? 00:15 <@nop> ich weiß, dass codeshark einen hatte 00:15 <@codeshark> ja, konnte keine Mail senden, verdammtes invisiblenet ;) 00:16 <@nop> haha 00:16 <@nop> schick es, wenn du kannst 00:16 <@nop> es gibt ein paar Firewall-Fragen 00:16 <@codeshark> iip.log, isproxy.ini, mynode.ref, seed.rnd werden im aktuellen Verzeichnis gespeichert statt im ~iip/.iip  dir 00:16 <@nop> Ich denke, wir müssen klarer machen, dass 6667 nicht die einzige Verbindung ist, die offen sein sollte 00:17 <@nop> kannst du das offiziell als E-Mail schicken 00:17 <@nop> das hilft beim Nachverfolgen 00:17 <@codeshark> funktioniert nicht ;) 00:17 <@nop> Mail sollte funktionieren 00:17 <@mids> nop: meinst du Firewall-Regeln für ausgehende Verbindungen? 00:18 <@nop> ja 00:18 <@mids> ok 00:18 <@nop> ich glaube nicht, dass alle Nutzer verstehen, wie es funktioniert 00:18 <@mids> ja, das können wir ins Firewall-Kapitel der FAQ aufnehmen 00:18 <@nop> ok 00:18 <@mids> oder es erstellen, falls es das noch nicht gibt 00:18 <@nop> wie auch immer, cs, kannst du es auf unserer SourceForge-Bugreport-Seite einreichen 00:18 < {Due}> ok, eine Sekunde 00:19 < {Due}> darf ich etwas fragen? 00:19 <@nop> Moment 00:19 <@nop> was steht als Nächstes auf der Tagesordnung 00:19 <@mids> Fragerunde! 00:19 <@nop> ok 00:19 <@nop> due 00:19 < {Due}> ;) 00:19 <@nop> du kannst fragen 00:19 < {Due}> oka 00:19 <@codeshark> nop: ok 00:20 < {Due}> 1) mids sagt, dass dieser Server anonym ist 00:20 < {Due}> anonym 00:20 < {Due}> <mids> wir wissen nicht, wo der Server ist 00:20 < {Due}> newsserver1.ussc.com 00:20 <@nop> das ist ein Relay (Weiterleitungs-Knoten) 00:20 <@nop> einer von vielen 00:20 <@nop> deine Peers schützen dich 00:20  * Neo stellt sich in die Fragen-Warteschlange 00:21 < {Due}> aber was bedeutet das alles? 00:21 < {Due}> ich meine, all die ircu-Server 00:21 <@mids> Ich versuche, {Due} privat zu helfen 00:21 < {Due}> haben vhost 00:21 < {Due}> oka mind 00:21 <@nop> neo ja 00:21 <@mids> du bist dran, neo 00:21 < Neo> Ok. 00:22 < Neo> nop: kannst du uns bitte geben: 00:22 < Neo> diff 'invisible internet' 'tarzan' 00:22 < Neo> Gedanken dazu bitte. 00:22 <@nop> Ich muss meine Lektüre zu Tarzan beenden, bevor ich das beantworten kann 00:22 <@nop> aber sie sind ähnlich 00:22 <@nop> aber ich sehe einige Probleme bei Tarzan 00:22  * jeremiah_  hätte gerne eine URL, die Tarzan beschreibt 00:23 <@nop> neo, hast du die URL parat 00:23 < Neo> http://www.pdos.lcs.mit.edu/tarzan/index.html 00:23 < jeremiah_> danke 00:23 <@nop> Weißt du was, neo 00:23 <@nop> wenn ich mit der Lektüre fertig bin 00:23 <@nop> schicke ich dir eine E-Mail 00:23 <@nop> mit meinen Gedanken dazu 00:24 <@hezekiah> Wie wäre es, wenn du die E-Mail einfach an iip-dev schickst? 00:24 <@nop> ok 00:24 < Rav-> kann ich einen Vorschlag machen 00:24 < Rav-> für die Dateien node.ref usw. 00:24 <@nop> es gibt Aspekte, die man aus Tarzan vollständig nutzen kann 00:24 < Neo> nop: danke 00:24 < Rav-> speichere sie in den Home-Verzeichnissen der Benutzer 00:24 <@hezekiah> Das wäre schön. 00:24 < Rav-> damit es einfacher ist, einen Proxy abzusichern 00:24 < Rav-> und ihn nicht-interaktiv aktualisieren zu lassen 00:25 < Debrys> ähm:....... Es wäre schön, wenn ich IIP ohne Installation und kopierte Dateien nutzen könnte....... z. B. die Dateien auf eine Diskette kopieren......... zu jemandem mit PC und IRC-Client gehen........ IIP von der Diskette starten, ohne irgendwelche Dateien auf die Festplatte zu kopieren....... daher wäre ich dankbar, wenn dieses User-Home-Verzeichnisse-Ding eine Option wäre 00:27 <@mids> derzeit _sollte_ es an mehreren Stellen nachsehen 00:27 <@mids> aktuelles Verzeichnis, Homeverzeichnis 00:27 <@mids> und systemweites Verzeichnis 00:27 <@mids> ich erinnere mich nicht, in welcher Reihenfolge das passiert 00:27 < jeremiah_> es wäre auch gut, das System aus dem Speicher ohne Konfigurationsdateien laufen lassen zu können, damit jemand es nutzen und dann leicht wieder löschen kann (ich bin mir nicht sicher, wie möglich das im Moment ist) 00:27 < Debrys> okay, danke für die Info, mids 00:28 <@nop> knoppix 00:28 <@nop> www.knoppix.net 00:28 <@mids> Debrys: aber codeshark hat dazu gerade einen Bug gemeldet, daher könnte es nicht funktionieren :) 00:28 <@codeshark> Debrys: ja, es gibt ein Problem mit dieser Funktion 00:28 <@codeshark> einige Dateien werden im lokalen Verzeichnis gespeichert 00:28 < xcasex> jeremiah_: binde einfach einen Teil des RAM ins Dateisystem ein D: 00:28 < xcasex> :D 00:28 < Debrys> nun, für mich ist es okay, wenn ich weiß, dass es in Zukunft funktionieren wird :) 00:29 < Debrys> es ist nur eine Möglichkeit, die ich vermissen würde, wenn sie in der zukünftigen Entwicklung verworfen würde 00:29 < Rav-> aus dem Gedächtnis muss nur die Datei node.ref lokal sein.. ist das richtig? 00:30 <@nop> 7and listen.ref 00:30 <@nop> und 00:30 < Debrys> cs: lokales Verzeichnis ist okay....... weil das lokale Verzeichnis die Diskette wäre? 00:30 <@nop> und isproxy.ini 00:30 < Rav-> ja, das stimmt 00:30 < Rav-> 3 Dateien 00:30 <@nop> allerdings 00:30 < Debrys> das einzige Problem wäre, wenn es von einer CD läuft........ aber das ist für mich okay 00:30 <@mids> du kannst den Dateipfad angeben, wenn du isproxy startest 00:30 <@mids> versuch mal: isproxy -h 00:30 <@mids> es gibt eine Übersicht der Optionen aus 00:31 < Debrys> °nickt° 00:31 < Rav-> im Moment habe ich diese 3 Dateien für Benutzer rw, da iip als User-Daemon und nicht als System-Daemon startet 00:32 <@nop> ok 00:32 <@nop> ich bin gleich wieder da 00:33 <@mids> weitere Fragen? 00:33 < Debrys> nicht für jetzt oder 1.1 00:33 < Rav-> mmm... Update-Benachrichtigung? 00:33 < Rav-> wäre wohl nicht anonym, denke ich 00:34 <@mids> Rav-: der Server könnte eine Kontrollnachricht senden 00:34 < Rav-> okay 00:34 <@mids> eigentlich sendet er die Version bereits, glaube ich 00:34 <@mids> aber andererseits 00:34 <@mids> wenn ich ein öffentliches Relay betreibe 00:35 <@mids> was sollte das Relay tun, wenn es sieht, dass es zu alt ist? 00:35 < Rav-> du könntest es in node.ref aufnehmen 00:35 < Rav-> weiß nicht 00:35 < jeremiah_> man könnte die Option geben, den Admin per E-Mail zu benachrichtigen 00:35 < jeremiah_> oder anonymail 00:35 <@mids> ja, vielleicht 00:35 < Debrys> was wäre, wenn Clients von anderen Clients über eine neue Version erfahren..... nicht vom Server? Das könnte auch in einem dezentralen Netzwerk funktionieren........ denn wenn die Update-Benachrichtigung serverabhängig ist, würde sie nicht funktionieren, wenn IIP dezentral wird? 00:36 < Rav-> ja, deshalb dachte ich an node.ref 00:36 <@mids> ich glaube nicht, dass das in einer dezentralen Umgebung möglich ist 00:36 <@mids> es sei denn, diese Nachrichten werden vom IIP-Entwicklungsteam signiert 00:36 <@mids> da es sonst zu leicht wäre, gefälschte Nachrichten zu senden 00:36 < hezekiah> Genau 00:37 < Debrys> stimmt 00:37 < Rav-> hmm 00:37 <@mids> eigentlich 00:37 <@mids> sobald es vollständig verteilt ist 00:37 <@mids> könnte es gut sein, dass es mehrere Version 00:37 < Debrys> aber wäre es SO schlimm, wenn eine gefälschte „neue Version“-Nachricht empfangen wird? Abgesehen davon, dass es nervt? 00:37 <@mids> +s 00:37 <@mids> und Klone usw 00:38 <@mids> Debrys: es wäre leicht zu tun und würde es unbrauchbar machen 00:38 < Rav-> das sollte ein gutes Argument für eine Update-Benachrichtigung sein 00:38 < Debrys> okay 00:38 <@mids> besser wäre, wenn die Admins die IIP-Entwicklungs-Mailingliste abonnieren 00:38 < Rav-> weiß nicht, wie du die Nachricht verteilen würdest 00:38 <@mids> :) 00:38 <@mids> vielleicht sollten wir künftig andere Mailinglisten einrichten 00:38 <@mids> wie iip-announce 00:39 < xcasex> vergiss nicht the-iip-133+3 00:39  * jeremiah_  muss los 00:39 < jeremiah_> tschüss 00:39 < jeremiah_> melde mich später wieder an 00:39 < Rav-> wenn du ‚verteilt‘ sagst, meinst du als Teil eines dezentralen IIP-Netzwerks oder meinst du, dass ihr den Server-Daemon zur Nutzung in anderen Netzwerken veröffentlicht 00:39 < hezekiah> tschüss 00:42 <@mids> Rav-: dezentral 00:44 < hezekiah> Gut, ich bin weg. Tschüss zusammen. 00:45 <@mids> ok 00:45 <@mids> hiermit erkläre ich die Sitzung für beendet 00:45 <@mids> bis nächste Woche, gleiche Zeit, gleicher Ort 00:46 <@mids> bleibt gerne noch ein bisschen da 00:46 <@mids> und wenn es noch Fragen / Kommentare gibt, stellt sie in #iip oder #anonymous --- Log geschlossen Wed Dec 11 00:48:34 2002 </div>
