---
title: "I2P-Entwicklertreffen"
date: 2003-01-07
author: "nop"
description: "I2P-Entwicklertreffen mit Projektaktualisierungen und technischen Diskussionen"
categories: ["meeting"]
---

(Mit freundlicher Genehmigung der Wayback Machine http://www.archive.org/)

## Kurzer Überblick

<p class="attendees-inline"><strong>Anwesend:</strong> chscrtr, mids, mrflibble, nemesis, Neo, nop, Nostradumbass</p>

## Sitzungsprotokoll

<div class="irc-log"> --- Thema für #iip-dev ist IIP-Meeting - Logdateien: http://mids.student.utwente.nl/~mids/iip/ <nemesis> nop, kein Treffen heute? <nop> ja <nop> sorry <nop> ok <nop> willkommen <nemesis> hi nop ;) <nop> hi <nop> Tagesordnung <nop> 1) Willkommen <nemesis> was ist los? schlafen alle? <nop> 2) Frohes neues Jahr <nop> 3) Schöne Feiertage <chscrtr> hi, frohes neues Jahr <nop> 4) IIP <nemesis> hehe, auch frohes neues Jahr <mrflibble> Frohes neues Jahr! :) <nop> 5) IIP-Logo-Wettbewerb <nop> 6) CryptoCon <nop> 4) IIP <nop> ok IIP <nop> es ist wegen der Feiertage etwas ins Stocken geraten <nop> aber ich denke, wir nehmen es wieder auf <nop> bitte sendet alle Fehlerberichte an iip@invisiblenet.net <nop> ok <nop> 5) IIP-Logo-Wettbewerb <nop> wir werden auf unserer Seite etwas zu den Regeln usw. veröffentlichen <nop> und die Zeichnungen zeigen, die wir bisher haben <nop> bitte helft mit, wenn ihr könnt <nop> bekommt ein kostenloses T‑Shirt und euer Logo darauf <nop> 6) CryptoCon <mrflibble> cool <nop> wir versuchen, ein Programmkomitee und etwas organisatorische Planung für Jan 2004 aufzustellen, damit die cryptocon stattfindet <nop> kommt in #cryptocon für jegliche Unterstützung usw. <nop> so oder so, das war's im Grunde <nop> Fragen? <nop> Fragen? <nop> ;) <mrflibble> nö <nop> ok <nop> Sitzung beendet <Neo> nö <Neo> danke. :) <mrflibble> kein Problem <mrflibble> oh, eine Sache <mrflibble> wegen der cryptocon <mrflibble> gibt es einen besonderen Grund, eure eigene zu organisieren? <mrflibble> es gibt allgemeine Krypto-Konferenzen da draußen, bei denen ihr Dinge einreichen könntet <nop> nun <nop> wir wollen Unternehmen anziehen, damit sie Cipherpunks treffen <nop> und Kryptografie stärker vorantreiben, als es derzeit der Fall ist <nop> das wird etwas anderes sein <mids> fsck <mrflibble> verstanden <nop> verpasst <nop> ;) <mids> sorry Leute :) <mrflibble> es wird nur eine Menge Arbeit für euch alle <mids> macht es noch Sinn, den Logger hierher zu bringen? <mrflibble> lol <nemesis> hehe <nop> also mrflibble, ich glaube nicht, dass es --- Log geöffnet Mi Jan 08 00:14:47 2003 00:14 -!- Thema für #iip-dev: IIP Meeting - Logdateien: http://mids.student.utwente.nl/~mids/iip/ 00:14 [Benutzer #iip-dev] 00:14 [ chscrtr] [ logger] [ mrflibble] [ Neo] [ Nostradumbass] [ w    ] 00:14 [ co     ] [ mids  ] [ nemesis  ] [ nop] [ UserX        ] [ wilde] 00:14 -!- Irssi: #iip-dev: Insgesamt 12 Nicks [0 ops, 0 halfops, 0 voices, 12 normal] 00:15 < nop> wir haben ein Jahr Zeit zu planen 00:15 < mrflibble> stimmt 00:15 -!- Irssi: Beitritt zu #iip-dev wurde in 43 Sekunden synchronisiert 00:16 < nop> außerdem müssen wir Geld auftreiben 00:16 < nop> und das könnte helfen 00:16 < nop> da niemand gerne spendet 00:16 < nop> ;) 00:16 < chscrtr> Fehler - weniger als ein Jahr 00:16 < nemesis> hm... nop, du benutzt gerade Knoppix, oder? 00:17 < mrflibble> verstehe 00:17 < nop> SUSE gerade 00:17 < mrflibble> ihr müsst vielleicht viel Werbung machen, um Sponsoren zu bekommen 00:17 < mrflibble> was etwas kosten wird 00:18 < nemesis> denkst du, dass IIP wichtig/stabil genug ist, um es der Welt zu zeigen? 00:18 < chscrtr> nicht so sehr, PR kann billig sein 00:18 < nop> nemesis, ich glaube nicht, dass ich es der Welt zeige 00:19 < mrflibble> hmm, ich hoffe doch 00:19 < nop> Es ist eine Konferenz, ein eigenes Konzept 00:19 < mids> ok, lizzy__ hat den Punkt aufgebracht, dass die Leerlaufzeit zu viele Informationen preisgeben könnte 00:19 < nemesis> hehe 00:19 < nop> ja, tut sie 00:19 < mids> also schlug er/sie vor, sie serverseitig zu deaktivieren 00:19 < nop> wir können das rausnehmen 00:19 < nop> das wollte ich ohnehin schon machen 00:19 < nop> ok 00:19 < nemesis> denn es wäre schön, wenn zukünftige Releases für Trustix gepackt würden ;) 00:19 < nop> werde daran arbeiten 00:19 < mids> außerdem fixiert das Registrieren deines Nicknamens dich und macht dich leichter nachverfolgbar 00:19 < mids> also sollte es eine Warnung davor geben 00:19 < mids> . 00:20 < mids> ich schlage vor, dass wir die möglichen Risiken und Probleme in der Dokumentation klarer erwähnen 00:20 < mids> erwähnen 00:20 < mrflibble> warum macht Registrieren dich leichter nachverfolgbar? 00:20 < mrflibble> macht 00:20 < mids> mrflibble: weil, sobald du dich identifizierst, du garantiert dieselbe Person wie zuvor bist 00:21 < mids> während du, wenn du nur denselben Nick verwendest, vielleicht nicht dieselbe Person bist 00:21 < mids> Registrieren und Identifizieren macht dich pseudonym 00:21 < mids> statt anonym 00:21 < mrflibble> oh 00:21 < mrflibble> aber das ist doch gut 00:21 < mrflibble> Vertrauen ist wichtig 00:24 < mids> ja, aber du baust einen öffentlichen Datensatz an Informationen auf 00:24 < mids> jedes Mal, wenn du dich verbindest und etwas sagst, fügst du mehr Infos hinzu 00:24 < mids> es gibt Werkzeuge, die die Identität von Menschen anhand von Sprachmustern erkennen können. 00:25 < mids> die, die ich ausprobiert habe, sind nicht so gut, aber es ist oft ziemlich leicht, Fehler zu entdecken und Schlüsse zu ziehen. 00:25 < mids> ich glaube, es würde nicht schaden, unserem Handbuch ein Kapitel über die Risiken selbst in einer ‚anonymen‘ Umgebung hinzuzufügen 00:25 < mids> und ich lade lizzy__ ein, mit diesem Kapitel zu beginnen. 00:25 < mids> . 00:25 < Nostradumbass> Deshalb kann es hilfreich sein, deinen Text durch mehrere Sprachübersetzer zu schicken 00:27  * mids gibt das Mikrofon zurück ans Publikum 00:28 < mids> oh, Entschuldigung fürs späte Dazukommen; wenn mir jemand die Logs der ersten 15 Minuten schicken kann, würde ich das sehr schätzen. 00:28 < mids> . 00:29 < mrflibble> ooh 00:29 < mrflibble> verstanden 00:29 < mrflibble> mids, mach daraus etwa 5 Minuten :) 00:29 < mids> heh. 00:30 < mids> hat nop schon etwas über 1.1-final gesagt? 00:30 < mids> zum Beispiel, wann wir behaupten, dass es veröffentlicht wird ;) 00:31 < mrflibble> nö 00:31 < mrflibble> ich schicke dir einen Mitschnitt 00:31 < mids> gracias 00:31 < mrflibble> scheiße, ich kann nicht 00:31  * mrflibble ohrfeigt mrflibble ein bisschen mit einer großen Forelle 00:31 < mrflibble> ich werde ausschneiden und einfügen 00:32 < mrflibble> hoffe, ich floode mich nicht selbst raus 00:32 < mids> bitte privat 00:32 < mids> okay, damit ist diese inoffizielle Sitzung offiziell geschlossen 00:32 < mids> :) 00:32 < nemesis> looool --- Log geschlossen Mi Jan 08 00:33:43 2003 </div>
