---
title: "I2P-Entwicklertreffen, 9. September 2003"
date: 2003-09-09
author: "jrand0m"
description: "57. I2P-Entwicklertreffen zu CVS-Hosting-Problemen, Aktualisierungen des Namensdienstes, Entwicklungsstatus und Fragen zur Spezifikation"
categories: ["meeting"]
---

<h2 id="quick-recap">Kurze Zusammenfassung</h2>

<p class="attendees-inline"><strong>Anwesend:</strong> Brownspider, co, jrand0m, mariesofie, mihi, shardy, w0rmus</p>

<h2 id="meeting-log">Sitzungsprotokoll</h2>

<div class="irc-log"> [22:57] <jrand0m> ok, buenos noches srs y srtas [22:57] <jrand0m> Tagesordnung: [22:57] <jrand0m> 0) Willkommen [22:57] <jrand0m> 1) CVS [22:57] <jrand0m> 4) Namensdienst [22:58] <co> Du hast 5) Fragen vergessen. [22:58] <jrand0m> 3) Entwicklungsstatus [22:58] <jrand0m> 2) Fragen zu den Spezifikationen? [22:58] <jrand0m> 5) sonstige Fragen? [22:58] <jrand0m> oh, scheiße, ich habe vergessen, die neu zu ordnen.  ok.  die sind falsch nummeriert :)  0 == 0, 1 == 1, 4 ==2, 3 == 3, 2 == 4, 5 == 5 [22:59] <jrand0m> Mal sehen, ob ich das unterwegs auf die Reihe kriege... [22:59] <jrand0m> okay, 0) Willkommen [22:59] <shardy> Hurra für Permutationsgruppen! [22:59] <jrand0m> willkommen zum Treffen 57 [22:59] <jrand0m> ja, sind ja sowieso alles nur Symbole [22:59] <w0rmus> cool, was geht ;0 [23:00] <w0rmus> Ich helfe, die Peanut Gallery zu bilden [23:00] <jrand0m> 1) CVS ist nach über 10 Tagen immer noch down.  Wir suchen einen neuen Host. [23:00] <jrand0m> sf.net ist Mist, und ich habe keinen Grund zu glauben, dass gnus nongnu besser ist. [23:00] <co> jrand0m: Warum gibst du diesem Host nicht den Alias "cvs.invisiblenet.net"? [23:00] <jrand0m> nop führt die Suche nach dem neuen Host an. [23:01] <jrand0m> klar, co, sobald wir den Server haben [23:01] <shardy> Was braucht ihr für einen Host? [23:01] <jrand0m> shardy> zuverlässige Netzanbindung, SSH/CVS-Zugang.  und etwas Plattenspeicher [23:01] <shardy> Habt ihr schon etwas in Aussicht? [23:01] <shardy> denn falls nicht. könnte ich evtl. helfen. [23:02] <jrand0m> Großartig!  Ich weiß nicht, was nop in Aussicht hat, aber ich lasse ihn sich bei dir melden (es sei denn, er ist gerade hier?) [23:02] * w0rmus stupst nop an [23:03] <shardy> Ich habe 1.1 Business-SDSL. Ich müsste eine Maschine finden. aber solange ihr keine übermäßigen Bandbreiten nutzt, könnte ich den Server wahrscheinlich hosten. [23:03] <shardy> Wie viel Plattenspeicher würdet ihr brauchen? [23:03] <jrand0m> Das Repository umfasst derzeit ~ 6 MB.  also würden 50M das Wachstum wohl für eine ganze Weile abdecken [23:04] <shardy> oh. pff. das ist nichts. [23:04] <shardy> und die Maschine müsste nicht super schnell sein? [23:04] <shardy> ihr würdet darauf keine großen Compile-Jobs fahren? [23:04] <jrand0m> nee, ein 286er würde es wahrscheinlich tun. [23:04] <jrand0m> nein, strikt CVS Check-in/Check-out [23:04] <jrand0m> (naja, und diff, und log, etc ;) [23:05] <jrand0m> "Wir sind Java, wir brauchen keine Compile-Farmen" </fark> [23:05] *** Abmeldung: cohesion (class) [23:05] <w0rmus> greifen Leute, denen Anonymität wichtig ist, auf CVS über so etwas wie JAP zu?  Ich habe CVS noch nie benutzt [23:05] <jrand0m> w0rmus> Ich benutze CVS über eine private Reihe von SSH-Proxys [23:05] <co> jrand0m: Denk daran, dass eine C- oder C++-Implementierung in Zukunft wahrscheinlich ist. [23:06] <mihi> JAP erlaubt keinen CVS-Zugriff, soweit ich weiß (AFAIK) :( [23:06] <w0rmus> SSH-Tunneling [23:06] <shardy> Ich schau mal, was ich tun kann. Jemand meinte, er würde mir noch eine Festplatte geben... wenn ich eine Platte bekomme, habe ich eine Maschine, die ich hochziehen kann. [23:06] <jrand0m> oh, natürlich, co.  Ich denke nur nicht, dass wir verlangen können, dass ein CVS-Repository gleichzeitig zwingend eine Compile-Farm ist. [23:07] <jrand0m> super, shardy.  Wenn wir irgendetwas tun können, sag einfach Bescheid. [23:07] <co> jrand0m: Du hast recht. Die sollten getrennt sein. [23:07] <shardy> Mach ich. Lass mich eine Platte auftreiben, ich sollte eine bekommen können, und wenn ja, würde ich das CVS gern für alle hosten. [23:07] <jrand0m> shardy++ [23:07] <w0rmus> yay ;0 [23:07] <jrand0m> okay, 4) Namensdienst [23:08] <jrand0m> co, wie läuft’s? [23:08] <co> Ich schreibe noch, möchte aber ein paar Worte dazu sagen. [23:08] <co> Zuerst, um eine Frage von thecrypto aus dem letzten Treffen zu beantworten: Der NS (Namensdienst) liefert keine Benachrichtigung darüber, ob jemand online ist. [23:09] <co> Er sagt lediglich aus, dass eine Person über bestimmte Methoden kontaktiert werden kann, z. B. AIM. [23:09] <co> Zweitens, die Client-Seite. [23:09] <co> Es wird eine API geben, mit der Programme Anfragen an Namensserver stellen können. [23:10] <co> Der zugrunde liegende Mechanismus liest eine Konfigurationsdatei, welche Server abzufragen sind, nutzt das I2P-Netzwerk, um die Ergebnisse zu erhalten, und gibt die Ergebnisse an den Aufrufer zurück. [23:11] <co> Der zugrunde liegende Mechanismus liest außerdem den Zielmechanismus für den lokalen router aus einer Datei, um ihn zu kontaktieren. [23:11] <jrand0m> der Zielmechanismus? [23:11] <co> Entschuldigung, die Zieladresse. [23:11] <jrand0m> ah, ok [23:12] <co> Das ist alles für den Moment. [23:12] <jrand0m> cool [23:12] <w0rmus> Ich stimme zu [23:12] <w0rmus> ;) [23:12] <jrand0m> irgendwelche groben Zeitvorstellungen für verschiedene Meilensteine? [23:13] <jrand0m> natürlich nichts, woran man dich festnageln könnte, nur so aus Interesse [23:13] <co> Sagen wir Ende der Woche für den Abschluss der Spezifikation und die Veröffentlichung dieser und der API. [23:14] * mariesofie kommt zu spät [23:14] <jrand0m> ah schön, co [23:14] <co> Dann beginne ich mit der Implementierung. Ich weiß allerdings nicht, wie lange das dauern wird. [23:14] <jrand0m> verständlich [23:15] <jrand0m> hat sonst noch jemand Fragen/Anmerkungen zum Namensdienst? [23:15] <jrand0m> okay, 3) Entwicklungsstatus [23:16] <jrand0m> Entwicklung läuft gut. [23:16] <jrand0m> die Java-Seite ist konform zur Spec und implementiert alle I2CP- und I2NP-Nachrichten und -Strukturen [23:17] <jrand0m> die Java-Architektur selbst ist funktionsfähig, und ich werde weiterhin die verschiedenen Subsysteme als Stubs ausarbeiten [23:17] <co> Hast du es getestet? [23:17] <jrand0m> die Messages &amp; Strukturen?  ja, über das TestData-Harness in net.invisiblenet.i2p.data.test [23:17] <co> Ich meine, zwei verschiedene Rechner mit I2P zu verbinden. [23:18] <jrand0m> oh, nein, das erfordert die vollständige Implementierung des Kommunikations-Subsystems [23:18] <co> Verstehe. [23:18] <jrand0m> zuerst baue ich die verschiedenen Subsysteme so auf, dass sie im Testmodus laufen, dann implementiere ich sie so, dass sie auch isoliert arbeiten können [23:19] <jrand0m> wir sind wahrscheinlich noch 2 Wochen davon entfernt, dass ein Client eine Nachricht an einen Client auf einem anderen router sendet [23:19] * mariesofie jubelt [23:20] <jrand0m> danach ist vor der Alpha immer noch viel Arbeit zu tun, aber das ist ein Fortschritt [23:21] <jrand0m> die datastrucutres- und i2np-Specs brauchen etwa ein Dutzend kleiner Änderungen, die ich während der Implementierung gesammelt habe, um Übersehenes zu adressieren.  z. B. "datastructures p11, TunnelSigningPublic/PrivateKey should contain SIGNING Public/Private keys" und "i2np p15, TunnelCreateStatus - add hash of the replying RouterIdentity" [23:21] <shardy> Mann. Ich muss mich wirklich in die Specs einlesen. [23:22] <jrand0m> naja, sie werden bald auf deiner Maschine gehostet, dann ist es einfach :) [23:22] <w0rmus> haha [23:22] <w0rmus> Ich habe die Specs auch nicht fertig gelesen [23:23] <mariesofie> Ich habe die Specs ausgedruckt, so oft gelesen, dass sie zerfleddert sind, und musste eine weitere Kopie ausdrucken [23:23] <jrand0m> Aus Gesprächen mit verschiedenen Leuten habe ich festgestellt, dass die Specs nicht besonders gut darin sind, zu vermitteln, wie das Ding tatsächlich funktioniert.  Sie decken das Vage und das Kleinteilige ab, aber nicht, warum die Details zum 'Warum' passen [23:23] <w0rmus> heh [23:23] <jrand0m> rofl mariesofie [23:23] <jrand0m> okay, das war’s zu 3) Entwicklungsstatus [23:24] <jrand0m> jetzt zu 2) Fragen zu den Spezifikationen [23:24] <w0rmus> Ich denke, ich lese sie statt doofer Analysis [23:24] <co> Ich denke ein bisschen in die Zukunft. [23:24] <co> Die Python- und C- bzw. C++-Implementierungen müssen Nachrichtendaten so haben, dass die Java-Implementierung sie lesen kann. [23:24] *** Abmeldung: mihi (EOF vom Client) [23:25] <jrand0m> korrekt, co [23:25] <co> Wie wirst du das erreichen? [23:25] <jrand0m> Die Datastructures-Spec definiert die Byte-Layouts explizit [23:25] <jrand0m> und alles ist Big-Endian und alle Zahlen sind unsigned [23:25] <mariesofie> Auf welches technische Wissensniveau zielen die Specs ab? Jede/r mit ordentlichem Computerwissen? Informatik-Studierende auf Hochschulniveau? [23:25] <co> Oh, alles klar. [23:25] *** mihi_ (~none@anon.iip) ist dem Kanal #iip-dev beigetreten [23:26] <mariesofie> d. h. wer ist die Zielgruppe? [23:26] *** mihi_ heißt jetzt mihi [23:26] <jrand0m> mariesofie> nun, diese Specs waren wirklich etwas planlos ausgerichtet.  i2p_philosophy war das "ok, wtf ist das hier eigentlich", aber der Rest der Specs richtete sich an Leute, die das System tatsächlich implementieren wollen [23:26] <jrand0m> wir brauchen ganz dringend Dokumente, die dazwischen liegen [23:27] <mariesofie> verstehe [23:27] <mariesofie> Ich finde, die API-Dokumente sind sehr leicht verständlich und nützlich, aber ironischerweise komme ich immer noch durcheinander, wenn ich die I2NP-Specs lese und versuche, die Kernarchitektur zu verstehen [23:28] <mariesofie> vielleicht sagt das mehr über mich aus als über die Dokumentation :) [23:28] <jrand0m> heh Nerd :) [23:29] <jrand0m> okay, noch andere Fragen zu den Specs?  gehen wir weiter zu 5) sonstige Fragen [23:29] <jrand0m> hat noch jemand andere Fragen?  Das ist unser letzter Punkt auf der Tagesordnung [23:30] <w0rmus> Ich frage mich, wo thecrypto bei achat steht [23:30] <jrand0m> ah, thecrypto ist für die nächsten drei Wochen oder so offline [23:30] <mihi> was ist mit Peer-Review? [23:30] <w0rmus> oder atalk [23:30] <w0rmus> wow [23:30] <mihi> reviewt es jemand? [23:30] <mariesofie> ich dachte, thecrypto hat 2 Std. pro Tag [23:31] <w0rmus> und ich kann nicht einmal den Code sehen, den er hat :( [23:31] <jrand0m> mihi> Reviews wurden an verschiedene Leute verschickt, und sobald Feedback kommt, wird es eingearbeitet. [23:31] <jrand0m> w0rmus> hast du irgendwelche Fragen zu ATalk? [23:32] <shardy> Ich werde es reviewen, sobald ich Zeit habe :) [23:32] <mihi> ich meinte, ist bis jetzt irgendein Feedback gekommenß [23:32] <w0rmus> Vermutlich nicht [23:32] <mihi> s/nowß/now?/ [23:32] <jrand0m> mihi> größtenteils in Form von Diskussionen und Klarstellungen [23:32] <jrand0m> großartig, shardy :) [23:33] <Brownspider> alles Gute zum Geburtstag, Google [23:33] <jrand0m> mariesofie> genau, aber das reicht ihm nicht einmal, um die Java-Language-Dokumentation herunterzuladen, um mit der Entwicklung weiterzumachen :/ [23:33] <w0rmus> ahaha wtf [23:35] <jrand0m> okay, noch andere Fragen / Gedanken? [23:35] <w0rmus> Ich sollte wohl erwähnen, dass ich noch nie außerhalb der Schule programmiert habe [23:35] <w0rmus> aber ich muss ja irgendwo anfangen [23:35] <jrand0m> jetzt ist ein guter Zeitpunkt zu starten :) [23:35] <jrand0m> word [23:35] <w0rmus> ;0 [23:35] <mariesofie> Ich habe Fragen zur API, aber noch nicht jetzt – in ein oder zwei Tagen, wenn ich sie noch etwas ausprobieren kann [23:35] <w0rmus> Ich habe etwa 2 Jahre Java gemacht [23:36] <jrand0m> okay, cool, mariesofie, schick einfach eine Nachricht an die Liste oder mir hier, wann immer [23:37] <co> mariesofie: Hast du die Diskussion auf der iip-dev-Mailingliste gelesen? [23:37] <w0rmus> wo ist sie archiviert? [23:37] <jrand0m> http://news.gmane.org/thread.php?group=gmane.comp.security.invisiblenet.iip.devel [23:37] <jrand0m> (momentan ziemlich wenig Traffic) [23:38] <Brownspider> jrand0m will, dass du etwas codest, das logisch nicht existieren kann, um die Welt auseinanderzureißen, um die Herrschaft Gottes zu beenden. [23:38] <shardy> Meine Dienste biete ich weiterhin an, falls ihr irgendwelche Crypto-Cores oder so geschrieben oder debuggt braucht. [23:39] *** M123456789 (~no@anon.iip) ist dem Kanal #iip-dev beigetreten [23:39] <co> Brownspider: wie bitte? [23:39] <Brownspider> co, es stand auf seiner Freesite, schon gut [23:40] <jrand0m> super, shardy, ich habe das Gefühl, dass wir welche brauchen werden, sobald die routers laufen, und besonders wenn wir die C/Python-APIs wieder auf den Stand der Spec bringen [23:40] <mariesofie> co> ich habe erst bis ungefähr Ausgabe #52 zurückgelesen [23:42] <jrand0m> ok.  letzte Worte (während ich den *baf*er anstarre...) [23:43] *** mihi_backup_ (~none@anon.iip) ist dem Kanal #iip-dev beigetreten [23:43] *** Abmeldung: mihi_backup (EOF vom Client) [23:43] *** mihi_backup_ heißt jetzt mihi_backup [23:43] <jrand0m> okay, großartig.  nächste Woche, gleiche Bat-Zeit, gleicher Bat-Ort. [23:44] * jrand0m *baf*t das Meeting zu Ende</div>

</div>
