---
title: "I2P dev meeting, August 12, 2003"
date: 2003-08-12
author: "jrand0m"
description: "53rd I2P dev meeting covering SDK 0.1 release and project status updates"
categories: ["meeting"]
---

<h2 id="quick-recap">Kurze Zusammenfassung</h2>

<p class="attendees-inline"><strong>Anwesend:</strong> ion, jrand0m, mihi, shardy</p>

<h2 id="meeting-log">Sitzungsprotokoll</h2>

<div class="irc-log"> [21:09] <jrand0m> ok.  21:00 UTC esta ahora [21:09] <jrand0m> willkommen zum ähm Meeting [21:09] <jrand0m> Viele Leute sind heute nicht da (nop, hezekiah, thecrypto und userx), also halten wir's kurz [21:10] <jrand0m> Tagesordnung: 1) Hi 2) SDK 3) Status 4) Fragen [21:10] <jrand0m> 1) Hi [21:10] <jrand0m> Hallo. [21:10] <jrand0m> 2) SDK [21:11] <jrand0m> Das I2P SDK 0.1 ist bereit für eine stille Veröffentlichung. [21:11] <mihi> stille Veröffentlichung? [21:11] <jrand0m> im Grunde veröffentlichen wir es nicht öffentlich, außer für Eingeweihte und diejenigen, denen die Eingeweihten vertrauen [21:12] <jrand0m> es ist jedoch vollständig bereit für Anwendungsdesign, Entwicklung und Tests [21:12] <jrand0m> Wenn du auf #iip-dev bist, gehörst du zu den Eingeweihten [21:13] <jrand0m> also kann jede/r, der/die es ausprobieren will, es entweder aus dem CVS holen oder Source, Doku und Build von CHK@GZ-A-C~SH03AwBuKf~AE3E347IcKAwI,4K38eh3m06zAygRzUnw4tQ/i2p_sdk.zip abrufen * UserX has joined #iip-dev [21:13] <jrand0m> hey, es ist UserX [21:14] <jrand0m> Die 0.1 des SDK enthält die funktionierende Java-Client-API sowie sowohl eine Python- als auch eine Java-router-Implementierung und eine einfache Chat-Anwendung für die Kommandozeile [21:15] <jrand0m> Der Sinn des SDK ist, dass Leute mit der Entwicklung vorab beginnen können, damit ihre Anwendungen laufen, sobald das Netzwerk im September in Betrieb geht und öffentlich wird. [21:16] <mihi> Der September, der nie endete? ;) [21:16] <jrand0m> (statt das Netzwerk ohne Anwendungen zu starten und laufen zu lassen) [21:16] <jrand0m> heh [21:16] <jrand0m> nein, wir liegen tatsächlich vor dem Zeitplan, den ich vor ein paar Wochen auf iip-dev im GanttProject-Dokument gepostet habe [21:16] <jrand0m> nicht viel (5 Tage), aber immerhin voraus. [21:17] <jrand0m> Ich bin ziemlich zuversichtlich, dass wir im September bei 1.0alpha sein werden. [21:17] <jrand0m> Außerdem gehe ich beim Status davon aus, dass es bis zum Ende der Woche einen neuen I2NP (Netzwerkprotokoll)-Entwurf geben wird. [21:18] <jrand0m> Dann können wir hoffentlich nächste Woche eine interne Begutachtung und Überarbeitung machen, danach können wir in das Peer-Review gehen. * shardy_ is now known as shardy [21:18] <jrand0m> ’lo shardy [21:18] <shardy> hiya. [21:18] <shardy> wie läuft's? [21:19] <jrand0m> super. [21:19] <jrand0m> Ich höre Gerüchte, dass wir vielleicht etwas von deiner Zeit für .NET-Client-Lib-Kram bekommen könnten? * jrand0m ist möglicherweise falsch informiert * ion hat IRC verlassen (Ping-Timeout) [21:21] <shardy> .NET? Nö, das bin ich nicht... [21:21] <jrand0m> ah, ok, mein Fehler [21:21] <jrand0m> soy muy tonto [21:21] <jrand0m> na gut, hi trotzdem :) [21:21] <jrand0m> Ich habe auch Feedback von co bzgl. der Naming-Service-Anwendung bekommen * ion ist #iip-dev beigetreten [21:22] <jrand0m> "Am 8. August wurde die erste Version der Spezifikation für den Naming-Service veröffentlicht. Es hat sich herausgestellt, dass die Spezifikation Mängel hat, und ich überarbeite sie. Das sollte in etwa einer Woche erledigt sein. Danach werde ich beginnen, das System zu implementieren. Am Ende wird diese Software aus vier Komponenten bestehen: [21:22] <jrand0m> 1. Client-Programm zur Interaktion mit dem Naming-Service. [21:22] <jrand0m> 2. Programm für den Naming-Service selbst. [21:22] <jrand0m> 3. Administrative Werkzeuge für den Naming-Service. [21:22] <jrand0m> 4. Eine Komponente einer Zertifizierungsstelle (CA)." [21:23] <jrand0m> Das ist der Statusbericht von co [21:23] <jrand0m> Ich glaube, das war's zum Status, außer jemand hat noch etwas hinzuzufügen. [21:24] <shardy> cool. [21:24] <jrand0m> definitiv cool [21:24] <shardy> Sobald ich Zeit habe, werde ich mir die Spezifikationen anschauen und mich damit vertraut machen, wie ihr die Dinge macht. [21:25] <jrand0m> cool. Die I2CP-Spezifikation im SDK ist so gut wie einsatzbereit, aber die gestern veröffentlichte I2P-Netzwerk-Spezifikation ist ein paar Wochen veraltet. [21:25] <jrand0m> Ich werde wahrscheinlich am Freitag eine neue Version posten. [21:25] <jrand0m> (und da dieses Projekt erst vor etwa einem Monat so richtig begonnen hat, sind wir offen für Variationen, wie wir arbeiten) [21:26] <jrand0m> oh Moment, jetzt erinnere ich mich, du bist der ECC-Typ :) [21:26] <shardy> jep, das bin ich. Obwohl ich schon eine Weile nicht viel mit ECC gemacht habe... ich bin jetzt der PRNG-Typ. [21:27] <jrand0m> oh nice. Wir verwenden derzeit generische PRNGs und werden einen besseren Umgang mit Zufallsdaten brauchen [21:27] <jrand0m> ok [21:27] <shardy> Generische? nop erwähnte die Verwendung von Yarrow, das scheint ziemlich gut zu sein. [21:28] <shardy> Ich arbeite gerade an der Implementierung eines neuen PRNG. Versuche, die Lücke zwischen Theorie und Praxis etwas zu verkleinern. :) [21:28] <jrand0m> richtig. Wir haben eine GPL-lizenzierte Version von Yarrow, die wir aus Freenet in die Java-Implementierungen übernehmen können, aber vorerst verwenden wir Javas eingebauten (java.security.SecureRandom) [21:28] <jrand0m> heh [21:29] <mihi> sei vorsichtig mit Yarrow aus Freenet, es macht Heisenbugs ;) [21:29] <jrand0m> lol [21:29] <jrand0m> naja, das ist behoben, seit es synchronisiert ist [21:29] * jrand0m eröffnet die Runde für Fragen [21:30] * mihi bekommt DNF für den oben genannten Key :( [21:30] <jrand0m> scheiße. Ich habe ihn ein Dutzend Mal mit htl 25 eingefügt [21:30] <jrand0m> Ich werde ihn noch einmal einfügen [21:32] <jrand0m> Hat jemand Fragen, außer "Warum findet Freenet den Key des SDK nicht?" [21:33] * mihi hat das nicht gefragt ;) und hat keine weiteren Fragen, bis er es sich anschaut ;) [21:33] <jrand0m> heh [21:33] <mihi> Wer stellt das Log diesmal ins Wiki? /me hat es diesmal komplett. [21:33] <jrand0m> super, leg los [21:34] <jrand0m> Ich glaube, wir sind mit den Fragen für das Meeting durch, aber bitte fühlt euch alle frei, weitere Gedanken an die Mailingliste zu schicken. [21:34] * jrand0m mag aktive Diskussionen auf iip-dev sehr, selbst wenn alle sagen, wie mies meine Doku ist [21:35] <mihi> dein Java sux, jrandom ;) (HHOK) [21:35] <jrand0m> so gefällt mir das schon eher [21:35] <jrand0m> Ich füge die .zip über die CLI von Freenet erneut ein, daher wird sie wahrscheinlich einen anderen CHK haben [21:36] <jrand0m> Ich schicke den Leuten eine Nachricht damit, nachdem ich es ein paar Mal neu eingefügt habe [21:36] <jrand0m> mihi will es. Soll ich sonst noch jemandem eine Nachricht schicken? [21:36] <jrand0m> (oder jeder kann auch zu einem anderen Zeitpunkt fragen) [21:36] <mihi> du könntest es mir mailen... [21:36] <jrand0m> 1.1Mb [21:37] <mihi> wenn es nicht *zu* groß ist. [21:37] <mihi> erm, okay dann nicht. * mihi is not kind on fetching splitfiles anyway [21:37] <mihi> s/kind/keen/ [21:37] <jrand0m> heh, willst du vorschlagen, dass ich es ohne FEC einfüge? [21:38] <mihi> i guess it won't have any chance in current freenet. [21:38] <jrand0m> ok, ich schaue, dass ich es mit einer privaten URL im Web zugänglich mache [21:39] * jrand0m fühlt sich mit dieser stillen Veröffentlichung zwar etwas komisch, aber ich denke, es ist das Beste [21:40] <mihi> pack es einfach auf einen Webspace und leg eine konventionelle GPG-Verschlüsselung darum – und sag hier die Passphrase. [21:40] <mihi> oder nimm den oben genannten Key als Passphrase [21:40] <mihi> btw - soll ich den aus dem Log entfernen? [21:41] <jrand0m> nicht nötig. Ich bin paranoid genug zu glauben, dass, wenn es hier gesagt wird, es denen verfügbar ist, die es sehen wollen ;) [21:41] <jrand0m> Ich lasse nop das später heute Abend auf einen Webspace werfen, wenn er zurück ist, und anonym mailt er den Leuten die passenden Infos (URL &amp; Passwort / Technologie / etc.) [21:43] <mihi> thx. "heute Abend" in Bezug auf welche Zeitzone? (me will go to bea in about 1 hour) [21:43] <mihi> s/bea/bed [21:46] <jrand0m> heh, Abend für nop, also Kalifornien [21:46] <jrand0m> ok, ich muss los. * jrand0m !thwaps das Meeting zu Ende [21:46] <jrand0m> gracias srs y srtas * mihi reicht jrandom den *baf*er * jrand0m *baf*s  mihi auf den Kopf * shardy hat IRC verlassen (EOF vom Client) [21:48] <ion> 2 Blöcke laden die obige URL herunter [21:48] <jrand0m> nice * shardy ist #iip-dev beigetreten * mihi fällt tot um. </div>
