---
title: "I2P-Entwicklertreffen"
date: 2003-07-22
author: "nop"
description: "I2P-Entwicklertreffen mit Projektaktualisierungen und technischen Diskussionen"
categories: ["meeting"]
---

(Mit freundlicher Genehmigung der Wayback Machine http://www.archive.org/)

## Kurze Zusammenfassung

<p class="attendees-inline"><strong>Anwesend:</strong> cohesion, hezekiah, jeet, jeremiah, jrand0m, mihi, nemesis, nop, thecrypto, wilde, Zwolly</p>

## Sitzungsprotokoll

<div class="irc-log"> --- Log geöffnet Tue Jul 22 15:56:06 2003 15:56 <@hezekiah> jrand0m: Alles klar! 15:56 -!- mode/#iip-dev [+o jrand0m] by hezekiah 15:56 <@cohesion> Logging aktiviert 15:56 <@jrand0m> w00t 15:56 <@nop> wir müssen cohesion hinzufügen und mids von der Dev-Liste entfernen 15:56 <@hezekiah> Exzellent. :) 15:56 <@hezekiah> Welche Dev-Liste? 15:56 <@cohesion> nop: ich habe CVS ausprobiert, aber es akzeptiert meinen User/Pass nicht 15:56 <@nop> ok, ich füge dich hinzu 15:56 <@nop> warte 15:56 <@nop> wie lautet deine sf ID 15:56 <@cohesion> cohesion 15:56 <@nop> pmsg mich, wenn du es brauchst 15:56 <@nop> ok 15:57 <@cohesion> glaube ich 15:57 -!- thecrypto [thecrypto@anon.iip] ist #iip-dev beigetreten 15:57 <@hezekiah> BTW, alle: Ich gehe etwa um 22:15. 15:57 <@hezekiah> UTC 15:57 <@cohesion> ja 15:57 <@cohesion> hezekiah: okay 15:58 <@nop> cohesion: du bist drin 15:58 <@nop> wir müssen die Website aktualisieren 15:58 <@cohesion> nop: okay 15:58 <@cohesion> nop: ich probiere es jetzt 15:58 <@nop> und wir müssen anfangen, das IIP mit einem I2P zu modellieren 15:58 < thecrypto> hey 15:58 < thecrypto> ich hab's geschafft 15:58 <@nop> ok 15:58 <@nop> werd 15:58 <@nop> ;) 16:00 <@hezekiah> jrand0m? Ich habe mir gerade deine Überarbeitung des 16:00 <@hezekiah> Entwicklungsplans angesehen. 16:01 <@jrand0m> si sr? 16:01 <@hezekiah> Das Diagramm mit den Balken und Linien wird auf 16:01 <@hezekiah> der rechten Seite abgeschnitten; ich kann den Rest nicht sehen. 16:01 <@jrand0m> ja, GanttProject ist nicht ganz perfekt, aber es ist besser 16:01 <@jrand0m> als es von Hand zu machen. 16:01 <@jrand0m> die Dinge ganz rechts sind die letzten Tasks - 16:01 <@jrand0m> danach kommt nichts mehr 16:01 <@hezekiah> Aber ich kann 16:01 <@jrand0m> die Aufgaben dort sind in Reihenfolge auf der 16:01 <@jrand0m> index-tasks.html aufgelistet 16:01 <@hezekiah> nicht einmal sehen, was die Aufgaben sind. 16:02 <@hezekiah> OK. :) Dann muss ich mich eben mit Text zufriedengeben. 16:02 <@hezekiah> nop: Fangen wir bald an? Ich muss um 22:15 UTC gehen, aber ich 16:02 <@hezekiah> würde gern so viel wie möglich von der Sitzung 16:02 <@hezekiah> mitbekommen. 16:02 <@jrand0m> lass mich sehen, ob ich eine große Aufgabe erstellen kann, um das zu beheben... 16:02 <@hezekiah> jrand0m: Danke. :) 16:03 <@nop> ja 16:03 <@nop> alles klar 16:03 <@nop> Tagesordnung 16:03 <@nop> 1) 16:03 <@nop> willkommen 16:03 <@nop> 2) 16:03 <@nop> Zukunft der Website 16:03 <@nop> 3) 16:03 <@nop> Bugfixes in 1.1 16:03 <@nop> 4) 16:03 <@nop> I2P 16:03 <@nop> 5) 16:03 <@nop> Vorschläge und Kommentare 16:03 <@nop> willkommen allerseits 16:04 <@nop> weiter zu Punkt 2 16:04 <@nop> Website 16:04 <@nop> cohesion, sind deine Website-Wartungs-Skills ausreichend? 16:04 <@cohesion> aye 16:04 <@cohesion> XHTML und CSS sind meine Spezialgebiete 16:04 <@nop> ok, wir gehen davon aus, dass du Website-Kram, Änderungen etc. machen kannst 16:04 <@nop> ok 16:04 <@cohesion> yep 16:05 <@cohesion> vorausgesetzt, ich bekomme CVS dazu, zu kooperieren :) 16:05 <@nop> einfach 16:05 <@nop> export CVS_RSH=ssh 16:05 <@nop> und benutze nicht pserver 16:05 <@nop> verwende d:ext 16:05 <@cohesion> ich benutze Gruntspud für das CVS-Interface 16:05 <@nop> ok 16:05 <@cohesion> das ist Teil meines Texteditors 16:05 <@cohesion> das sollte funktionieren 16:05 <@cohesion> darüber können wir später sprechen 16:05 <@cohesion> ich probiere es jetzt 16:05 -!- thecrypto [thecrypto@anon.iip] hat den Kanal verlassen [Ping timeout] 16:05 <@nop> wenn du Probleme hast, sag mir nach Möglichkeit sofort Bescheid, damit ich 16:05 <@nop> helfen kann, denn ich habe einen Haufen Tasks 16:06 <@nop> außerdem 16:06 <@nop> wir sollten eine I2P-Sektion einrichten 16:06 <@nop> da es das nächste große Projekt wird 16:06 <@nop> Ich spreche mit ellison, ob er ein bisschen seiner 16:06 <@nop> Webdesign-Skills für ein Template beisteuert 16:06 <@hezekiah> Soll I2P ein Abschnitt von invisiblenet.net sein oder 16:06 <@hezekiah> invisiblenet.net/iip? (Ich stimme für Ersteres.) 16:06 <@nop> und dann können wir das ausarbeiten 16:06 <@cohesion> ok 16:06 <@nop> ebenfalls Ersteres 16:06 <@jrand0m> Ersteres 16:06 <@nop> es würde unter Projects stehen 16:07 -!- thecrypto [~thecrypto@anon.iip] ist #iip-dev beigetreten 16:07 <@nop> iip ist ein Projekt 16:07 <@nop> i2p ist ein anderes 16:07 <@hezekiah> Also, invisiblenet.net/i2p 16:07 <@nop> ja 16:07 <@hezekiah> Genau. So sehe ich das auch. :) 16:07 <@nop> ist hier jemand gut im Logo-Design? 16:07 <@nop> Freiwillige sind willkommen 16:07 <@nop> einfach an die iip-dev-Liste schicken 16:07 <@nop> ok, weiter 16:07 <@nop> Bugfixes in 1.1 16:07 <@jrand0m> h/o 16:07 * hezekiah möchte darauf hinweisen, dass seine Fähigkeiten in GIMP 16:07 * hezekiah> zu meiden sind wie Massenvernichtungswaffen. 16:08 <@jrand0m> wäre es möglich, das i2p-Zeug vom Web fernzuhalten, 16:08 <@jrand0m> bis wir für die Beta bereit sind? 16:08 <@cohesion> ich schlage vor, dass wir das Wiki zur Zusammenarbeit an den i2p- 16:08 <@cohesion> Dokumenten verwenden 16:08 <@nop> ja 16:08 <@cohesion> ich kann einen eingeschränkten Bereich einrichten 16:08 <@nop> das ist möglich 16:08 <@hezekiah> jrand0m: Denkst du an eine große Knall-Ankündigung 16:08 <@hezekiah> auf /. oder so, sobald wir es in gutem Zustand haben? 16:08 <@nop> cohesion: Ich stimme zu 16:08 <@jrand0m> ja, hezekiah 16:08 <@jrand0m> word, cohesion 16:09 <@nop> ok 16:09 <@nop> schauen wir uns 1.1 mal kurz an 16:09 <@nop> hezekiah, du hast eine Entdeckung gemacht, die nichts mit 16:09 <@nop> Fokus zu tun hat? 16:09 <@nop> oder wie? 16:10 <@hezekiah> Der Code ist in Ordnung. 16:10 <@hezekiah> Das Problem ist die Kommunikation, nicht der Code. 16:10 <@hezekiah> Der Nutzer muss die Maus _innerhalb_ des 16:10 <@hezekiah> Dialogfensters bewegen. 16:10 < mihi> dem Dialog fehlt eine Fortschrittsanzeige, die Feedback gibt, wenn der 16:10 < mihi> Nutzer es richtig macht 16:10 <@nop> ja, das stimmt 16:10 <@hezekiah> Er kann die Maus _außerhalb_ des Dialogfensters 16:10 <@hezekiah> bewegen, bis er blau anläuft, aber es sammelt keine Entropie. (Genau das 16:10 <@hezekiah> machen diese Nutzer.) 16:10 <@nop> es fehlt tatsächlich ein Dialogfeld 16:11 <@hezekiah> Eine Fortschrittsanzeige wäre ein Plus. 16:11 <@hezekiah> Und sollte einigermaßen leicht zu implementieren sein ... wenn ich 16:11 <@hezekiah> das Wirrwarr, das der UI-Code in IIP ist, verstehen könnte. 16:11 <@cohesion> oder wenigstens etwas Feedback 16:11 <@hezekiah> Wie auch immer, ich habe meine Vorschläge an die Mailingliste geschickt. 16:12 <@nop> es ist in der Win32-API 16:12 <@nop> ;) 16:12 <@hezekiah> Entweder die Maus erfassen (ich konnte M$ nicht 16:12 <@hezekiah> dazu bringen, das mitzumachen), oder die Dialogmeldung so formulieren, dass der 16:12 <@hezekiah> Nutzer versteht, dass er die Maus _innerhalb_ des Dialogfensters bewegen muss. 16:12 <@hezekiah> nop: Ich weiß. 16:12 <@nop> schön, hezekiah, sei halt so :) 16:12 <@hezekiah> Was? 16:12 <@hezekiah> Was habe ich getan? 16:12 * hezekiah ist verwirrt 16:12 < thecrypto> wie wäre es, einfach das Dialogfenster zu maximieren? 16:12 <@nop> hezekiah: ich mache nur Spaß 16:13 <@hezekiah> nop: OK. :) 16:13 <@hezekiah> Wo ist UserX? Er kennt den IIP-UI-Code 16:13 <@hezekiah> besser als ich. 16:14 <@hezekiah> thecrypto: Was das Maximieren angeht, nun, der Nutzer mag 16:14 <@hezekiah> ein tollwütiges Dialogfenster, das den ganzen Bildschirm frisst, vielleicht nicht. 16:14 <@hezekiah> Mauseinfang ist ideal, aber wie gesagt, ich konnte 16:14 <@hezekiah> M$ nicht dazu bringen. 16:14 <@jrand0m> viele andere Apps fangen die Maus nicht ein 16:14 <@jrand0m> eine Statusleiste plus Erklärung scheint typisch 16:15 <@hezekiah> Jedenfalls ist das der 'Bug'. 16:15 <@hezekiah> Wie soll es behoben werden, nop? 16:15 <@nop> nun 16:15 <@nop> Ich denke, wenn möglich, könnten wir eine Anzeige haben, die 16:15 <@nop> das Sammeln von Entropie sichtbar macht 16:16 <@hezekiah> OK. 16:16 <@nop> und auf jeden Fall den Text verbessern. Hast du die 16:16 <@nop> Recherche zum Erfassen der Mausbewegungen ausgeschöpft? 16:16 <@hezekiah> Bis an die Grenze meiner Geduld. 16:16 <@hezekiah> Ernsthaft, was ich gemacht habe, _sollte_ funktionieren. 16:16 <@nop> Ich nehme an, das ist viel? 16:16 <@hezekiah> Nun, ich habe letzte Nacht nicht viel geschlafen. 16:17 <@nop> hmm 16:17 <@nop> versuchen wir, eine Anzeigeleiste und den Text zu fixen 16:17 <@nop> das gibt uns einen Eindruck 16:17 <@hezekiah> Da es nicht funktioniert, gehe ich davon aus, dass die M$-Dokus 16:17 <@hezekiah> mich anlügen (sehr gut möglich) oder im 16:17 <@hezekiah> IIP-UI-Code etwas 'Unbekanntes' passiert. 16:17 <@nop> richtig 16:17 <@hezekiah> Genau. :) 16:17 * hezekiah geht jetzt auf die Knie und betet, dass UserX 16:17 * hezekiah> UI-Code für eine Fortschrittsanzeige geschrieben hat. 16:19 <@nop> haha 16:19 <@nop> wenn nicht, geh zu planet-source-code.com 16:19 <@nop> dort gibt es viele Beispiele 16:19 <@hezekiah> Die Win32-API kriege ich hin (auch wenn ich sie verabscheue.) 16:19 <@nop> Ich hasse sie auch 16:19 <@hezekiah> Aber UserX/wer-auch-immer-das-ursprünglich-geschrieben-hat, hat einen Wrapper 16:19 <@hezekiah> darum gebaut. 16:19 <@hezekiah> Um den Wrapper mache ich mir Sorgen. 16:19 * nop programmiert gerade beruflich damit 16:19 <@hezekiah> Ich schaue mir das jetzt an. 16:20 <@hezekiah> Lass uns zum nächsten Tagesordnungspunkt übergehen. 16:20 -!- jeremiah-gym heißt jetzt jeremiah 16:20 <@nop> ok 16:20 <@nop> nächster Punkt ist i2p 16:20 < jeremiah> hi 16:20 <@nop> hi 16:20 <@nop> jrand0m, du fängst an 16:20 <@hezekiah> jeremiah: Gerade rechtzeitig! 16:20 < jeremiah> hezekiah: nop und ich sind seltsam zeitsynchron, wie du 16:20 < jeremiah> noch lernen wirst 16:20 <@jrand0m> 'k, hatten alle die Gelegenheit, sich die Roadmap anzusehen? 16:21 <@hezekiah> Ja. 16:21 <@jrand0m> sie ist natürlich ein Entwurf, und die Dinge nach dem 1.0-Meilenstein 16:21 <@jrand0m> sind weitgehend offen, aber es ist ein Ausgangspunkt 16:21 <@jrand0m> Ich habe sie über das in der Liste hinaus aktualisiert, um 16:21 <@jrand0m> aufzunehmen, dass hezekiah auf die C-API aufspringt (w00t!) 16:22 -!- jeet [~miteymous@anon.iip] ist #iip-dev beigetreten 16:22 <@jrand0m> im Grunde werden wir nach diesem Freitag die API- 16:22 <@jrand0m> Protokollspezifikation fertig haben, was bedeutet, dass wir vieles parallelisieren können 16:22 < jeet> hallo ;) 16:22 <@jrand0m> 'lo jeet 16:22 < jeet> hey, wenn ich einen Server aufsetze, kann ich anon.iip 16:22 < jeet> in irgendetwas ändern, was ich will 16:22 <@jrand0m> spontane Bauchfrage: Wie wahnsinnig klingt die r2-Roadmap? 16:22 <@jrand0m> Sind die Zeitpläne irre, fehlen Dinge, ist etwas in der 16:22 <@jrand0m> falschen Reihenfolge oder sind Abhängigkeiten nicht dargestellt? 16:22 <@nop> ja 16:22 < jeet> kewl 16:23 <@hezekiah> jrand0m: Ich würde zustimmen, dass das Ganze verrückt ist. 16:23 <@hezekiah> Allerdings denke ich, dass es (bis ich zur Uni gehe) machbar sein sollte. 16:23 <@jrand0m> heh 16:23 < jeet> das ist eine sehr coole Sache, die ihr gemacht habt ;X 16:23 <@hezekiah> Obwohl ich nicht sicher bin, dass nop und UserX dieses IRC- 16:23 <@hezekiah> Protokoll selbst in 21 Tagen designen können. 16:23 <@hezekiah> nop: ;-) 16:23 <@nop> nein 16:23 <@jrand0m> ok, du gehst Ende August zur Uni? Mitte August? Wann 16:23 <@jrand0m> sollen wir dich mit weniger Aktivität einplanen? 16:23 <@hezekiah> So um den 20. August bin ich weg. 16:23 <@hezekiah> weg. 16:24 <@jrand0m> 'k 16:24 <@hezekiah> Bis dahin bin ich ein tollwütiger Nermal! :) 16:24 < jeremiah> Ich bin etwa zur gleichen Zeit weg 16:24 < jeremiah> (an die Uni) 16:25 <@nop> ok 16:25 <@jrand0m> also müssen wir mehr Ressourcen für die Aufgabe 'IRC 16:25 <@jrand0m> implementieren' bekommen oder die Aufgabe einfach aus dem 1.0-Release streichen 16:25 <@hezekiah> Ich würd 16:25 <@hezekiah> würde das 1.0-Release nicht von IRC abhängig machen. 16:25 <@nop> Ich glaube, wir müssen die Aufgabe verschieben 16:25 < jeet> [17:23] -anon.iip- CTCP (außer ACTION) und DCC sind 16:25 < jeet> deaktiviert <- wie kann ich verhindern, dass das alle 3 Minuten aufpoppt? 16:25 <@hezekiah> Macht IRC, aber lasst i2p 1.0 rauskommen, wenn es fertig ist. 16:26 < thecrypto> wow, ich bin halb durchs Studium, während zwei andere gerade 16:26 < thecrypto> anfangen :) 16:26 <@jrand0m> lol 16:27 <@jrand0m> Ich stimme zu, hezekiah 16:27 <@hezekiah> Cool. Ich glaube immer noch, dass i2p seine eigene Killer-App sein wird. 16:27 <@jrand0m> also bedeutet das im Grunde, dass I2P 1.0 nach 16:27 <@jrand0m> August nur noch einen Monat Debugging und Dokumentation braucht, um von Alpha zu 16:27 <@jrand0m> Beta zu 1.0 zu kommen 16:28 <@jrand0m> hezekiah> definitiv. Wir müssen zuerst eine Demo-App 16:28 <@jrand0m> darauf herausbringen – klingt eine Instant-Messenger-App + Dateiübertragung dafür 16:28 <@jrand0m> gut? 16:28 -!- jeet [~miteymous@anon.iip] hat den Kanal verlassen [ircN 7.27 + 7.0 for mIRC 16:28 <@jrand0m> (2002/01/10 00.00)] 16:28 <@hezekiah> Nun, du sagst es am besten: 'Demo'. Aus meiner Sicht 16:28 <@hezekiah> muss sie nichts Besonderes sein. Sie muss nur beweisen, dass das Netzwerk es wert 16:28 <@hezekiah> ist, darauf zu entwickeln. 16:29 <@hezekiah> Also wäre der IM-Client meiner Meinung nach eine gute Demo. 16:29 < Zwolly> Dateiübertragung ist etwas, das ich wirklich gern sehen würde, also 16:29 < Zwolly> gib mir eine Demo 16:29 <@hezekiah> Zwolly: lol 16:29 <@nop> ja 16:29 < Zwolly> und sieh mich als einen "normalen" Nutzer 16:30 <@hezekiah> Zwolly: Du kannst unser Versuchskaninchen sein! ;-) 16:30 * hezekiah beginnt, in seinem Labor giftigen Code zu mixen. ;-) 16:30 < Zwolly> hmmm lecker 16:31 <@jrand0m> ok, eine letzte Sache zu i2p 16:31 <@nop> klar 16:32 <@jrand0m> nop> gibt es eine Chance, dass wir einen nicht-SourceForge, vertrauenswürdigen 16:32 <@jrand0m> CVS-Server bekommen? 16:32 <@jrand0m> SourceForge hat mehr Probleme als die Prüfungen dieser College- 16:32 <@jrand0m> studenten 16:32 <@nop> ja 16:32 <@nop> Ich organisiere das und habe es bis nächste Woche am Laufen 16:32 <@jrand0m> großartig. danke 16:32 <@nop> außerdem 16:32 <@nop> ich kann vielleicht eine Compile-Farm besorgen 16:32 <@nop> die nicht bei sf ist 16:32 <@nop> mit VPN-Zugang dazu 16:32 <@hezekiah> Compile-Farm!? 16:32 <@jrand0m> Compile-Farm? bah, wir können einfach ant laufen lassen :) 16:32 <@hezekiah> jrand0m: Nicht aller Code ist Java. 16:32 <@hezekiah> Ich persönlich liebe Compile-Farms. 16:32 <@hezekiah> :) 16:32 <@jrand0m> ant == make. es kann gcc / etc 16:32 <@nop> hezekiah: schick mir eine Liste brauchbarer Plattformen, auf denen wir 16:32 <@nop> testen müssen 16:32 <@jrand0m> 'k, wenn wir wirklich die CPU-Power einer Compile-Farm 16:32 <@jrand0m> brauchen, ist das großartig 16:33 < wilde> welche Lizenz wollt ihr verwenden? 16:33 <@nop> GPL 16:33 <@jrand0m> Ist GPL für alle okay? 16:33 < wilde> k nice 16:33 <@hezekiah> Ich bin sehr pro GPL. 16:33 <@hezekiah> Aber eine Warnung 16:33 <@hezekiah> Für die APIs werden wir wahrscheinlich LGPL brauchen. Andernfalls 16:33 <@hezekiah> MÜSSEN alle Programme, die für dieses Netzwerk geschrieben werden, GPL sein 16:33 <@jrand0m> wir wollen vielleicht später auf LGPL gehen 16:33 <@jrand0m> ja 16:33 <@jrand0m> wir dürfen NICHT verlangen, dass alle Apps, die I2P nutzen, GPL-lizenziert sind 16:33 <@hezekiah> Also sollte der router GPL sein, aber die APIs werden 16:33 <@hezekiah> irgendwann wahrscheinlich LGPL sein müssen. 16:33 <@hezekiah> jrand0m: Dann brauchen wir eine LGPL-API. 16:33 <@hezekiah> Das einzige Problem dabei ist, ein gutes Crypto- 16:33 <@hezekiah> Kit für C zu bekommen, das mit LGPL kompatibel ist. 16:33 <@hezekiah> Ich glaube nicht, dass Cryptlibs Sleepycat-Lizenz das ist. 16:33 <@hezekiah> Ich könnte dem Autor mailen und um eine Ausnahme o. Ä. 16:33 <@hezekiah> bitten, wenn es soweit ist. 16:33 <@jrand0m> hezekiah> nicht müssen, wollen. Die API-Kommunikationsschicht wird eine 16:33 <@jrand0m> offene Spezifikation sein, sodass jeder seine eigene schreiben kann und nicht gegen unsere 16:33 <@jrand0m> Bibliotheken linken muss 16:33 <@hezekiah> Genau. 16:33 <@nop> richtig 16:33 <@hezekiah> Also können wir vorerst sogar GPL-APIs machen, wenn nötig. 16:34 <@hezekiah> OK, eine Frage an jrand0m: 16:34 < jeremiah> aber wir sollten versuchen, so bald wie möglich nicht-virale zu haben 16:34 <@hezekiah> Ich stimme zu. 16:34 < wilde> http://www.virtualunlimited.com/products/beecrypt/ 16:34 < wilde> Bee Crypt ist LGPL, ich habe es einmal benutzt 16:34 <@hezekiah> wilde: Beecrypt liegt leider weit unter dem, was benötigt wird 16:34 <@hezekiah> leider. 16:34 <@nop> ja 16:34 <@nop> Ich glaube nicht, dass wir eine Crypto-Lib wie Beecrypt verwenden sollten 16:34 <@jrand0m> word, wilde 16:34 <@cohesion> hezekiah: es gibt tonnenweise Kryptocode in 16:34 <@cohesion> GnuPrivacyGuard, der alles GPL ist 16:34 <@cohesion> du könntest prüfen, woher er stammt 16:34 <@hezekiah> cohesion: Das Problem ist, dass wir eine LGPL-C-API brauchen, die 16:34 <@hezekiah> Crypto verwendet. 16:34 <@hezekiah> Ich kläre das, wenn ich soweit bin. 16:34 <@hezekiah> Fürs Erste habe ich zwei Fragen an jrand0m: (Es ist auf 16:34 <@hezekiah> eine mehr gestiegen!) :) 16:34 <@jrand0m> wir haben viele Optionen. Wir kriegen das hin 16:34 <@jrand0m> heh, schieß los 16:34 <@hezekiah> 1.) Wenn die Client-API-Spezifikation am 25. fertig ist, wird 16:34 <@hezekiah> sie die Byte-für-Byte-Struktur der über das 16:34 <@hezekiah> Netzwerk gesendeten Nachrichten detaillieren, und wird sie die Details, wie die Crypto 16:34 <@hezekiah> implementiert ist, beschreiben? 16:35 -!- ion [ion@anon.iip] ist #iip-dev beigetreten 16:35 <@jrand0m> ja 16:35 <@hezekiah> 2.) Werden wir Twofish verwenden? ;-) 16:35 <@jrand0m> nein, wahrscheinlich AES, es sei denn, jemand hat einen wirklich guten Grund 16:35 <@hezekiah> jrand0m: War das ein Ja zu beiden Fragen, oder nur 16:35 <@hezekiah> zu Frage 1? 16:35 -!- nemesis [nemesis@anon.iip] ist #iip-dev beigetreten 16:35 <@hezekiah> OK. 16:35 <@jrand0m> hezekiah> Ja zu beiden 16:35 <@nop> nun 16:35 < nemesis> uuuh, seit wann gibt es hier ops? :) 16:35 <@hezekiah> nemesis: Die englische Struktur dieses Satzes war 16:35 <@hezekiah> zu verstümmelt, als dass ich ihn entziffern könnte. Möchtest du deine 16:35 <@hezekiah> Frage neu formulieren? 16:35 <@jrand0m> was ist an Twofish besonders? Warum nicht den 16:35 <@jrand0m> Advanced Encryption Standard nehmen? 16:35 <@hezekiah> nop: Warte ... :) 16:35 * jrand0m hält inne 16:35 <@nop> Ich wäre dafür, dass wir eine Suite von Verschlüsselungsoptionen haben 16:35 <@nop> nicht nur AES 16:35 <@nop> Es gibt Ansichten zu AES, bei denen sich manche 16:35 <@nop> unwohl fühlen 16:35 <@nop> und lieber Twofish etc. nehmen würden 16:35 <@nop> also vielleicht können wir das auswählbar machen 16:35 < wilde> macht beides :) 16:35 <@nop> ja 16:35 <@nop> wilde: genau 16:35 <@jrand0m> nop> Suiten würden bedeuten, dass nicht jeder 16:35 <@jrand0m> jedem Nachrichten schicken kann 16:35 < jeremiah> müsste dann nicht jeder router beides unterstützen? 16:35 < jeremiah> das scheint schmerzhaft 16:35 <@jrand0m> beides zu unterstützen ist definitiv der Fall für die Transportschicht, 16:35 <@jrand0m> wo Dinge verhandelt werden können 16:35 <@nop> nicht wirklich 16:35 <@nop> Dann wäre ich nicht mit AES einverstanden 16:35 <@nop> wenn du paranoid bist 16:35 <@hezekiah> Richtig. Aber lass uns versuchen, Dinge, die 16:35 <@hezekiah> schwächer werden wie 3DES, nicht mit aufzunehmen. 16:35 <@hezekiah> Eine Kette ist nur so stark wie ihr schwächstes Glied. 16:35 <@nop> dann wirst du verstehen, warum 16:35 <@nop> mit den US-Regierungszulassungen 16:36 <@jrand0m> Ich unterstütze AES nicht, weil es Regierungszulassung hat, ich 16:36 <@jrand0m> unterstütze AES, weil es die Zustimmung von Kryptographen, Wissenschaftlern und 16:36 <@jrand0m> Mathematikern hat. 16:36 <@jrand0m> wenn es etwas Besseres gibt, nehmen wir das. 16:36 <@jrand0m> aber ich will nicht etwas nehmen, nur weil es 16:36 <@jrand0m> anders ist 16:36 <@nop> aber die Zustimmung zu Twofish ist unter 16:36 <@nop> Kryptographen ebenfalls stark 16:36 <@hezekiah> Nun, die letzten drei AES-Kandidaten waren Rijndael, 16:36 <@hezekiah> Twofish und Serpent. 16:36 <@nop> genau 16:36 <@hezekiah> Rijndael war der schnellste. 16:36 <@hezekiah> Persönlich habe ich mehr Vertrauen in Twofish als 16:36 <@hezekiah> in Rijndael. 16:36 <@jrand0m> nop, ich glaube, ich habe dich sagen hören, es gäbe Probleme mit 16:36 <@jrand0m> Serpent? 16:36 < wilde> verwendet mehrere Ebenen von Verschlüsselung, wenn ihr CPU dafür habt 16:36 <@jrand0m> wilde> die wird es geben, aber das betrifft einen anderen Aspekt 16:36 <@jrand0m> der Dinge. 16:36 <@nop> ich sage nur, dass wir beides unterstützen könnten 16:36 <@nop> schadet nicht 16:36 <@jrand0m> tatsächlich schadet es 16:36 <@jrand0m> Segmentierungsangriff 16:36 < wilde> ok, Twofish in AES gewickelt könnte Overkill sein 16:36 <@nop> haha 16:36 <@nop> nicht Twofish in AES gewickelt 16:36 < jeremiah> sollten wir jeden Transport so standardisieren, dass er ein 16:36 < jeremiah> spezifisches Set an Eigenschaften hat (Netzwerk-Setup, Verschlüsselung)? 16:36 <@nop> gut, der Argumentation zuliebe 16:36 <@nop> nehmen wir Rijndael für diesen Teil 16:36 < jeremiah> und dann könnten wir einen TCP-Transport mit 16:36 < jeremiah> AES unterstützen, einen mit Twofish, aber nicht einen, der beides jonglieren muss? 16:36 <@jrand0m> jeremiah> ja, bestimmte Transports werden 16:36 <@jrand0m> bestimmte Eigenschaften haben, aber wir sprechen gerade über die Ende-zu-Ende-Nachrichten- 16:36 <@jrand0m> krypto, die in der API gemacht wird 16:36 <@nop> lass uns Ende-zu-Ende AES machen 16:36 < jeremiah> ah 16:36 <@nop> und dann Knoten-zu-Knoten Twofish als Option 16:37 <@nop> und wenn möglich, nimm den AES-Counter-Mode 16:37 <@jrand0m> 'k, klingt gut. Wir können später 16:37 <@jrand0m> vor dem Release immer noch ändern (während Peer Review, etc) 16:37 < wilde> aber alle Krypto-Algorithmen sind in der Vergangenheit gescheitert; mit 16:37 < wilde> doppelter Verschlüsselung würde man zumindest Zeit gewinnen, falls es einen Krypto- 16:37 < wilde> Durchbruch gibt 16:37 < jeremiah> nicht wirklich 16:37 <@jrand0m> wilde> die wirklich Paranoiden können vor dem Senden 16:37 <@jrand0m> von Nachrichten über das I2P-Netzwerk mit ihrem eigenen System verschlüsseln 16:37 <@hezekiah> wilde: Wenn ein Algorithmus als schwach erkannt wird, werden wir 16:37 <@hezekiah> ihn ersetzen. 16:37 <@jrand0m> I2P wird einfach transparent verschlüsseln 16:37 < wilde> jrand0m: ja, du hast recht, es sollte Grenzen für 16:37 < wilde> Paranoia geben 16:38 <@nop> ja 16:38 <@nop> wir könnten den ganzen Tag 16:38 <@nop> darüber diskutieren 16:38 <@nop> AES Ende-zu-Ende 16:38 <@jrand0m> ok, ich habe nichts Weiteres zu I2P-Themen 16:38 <@nop> Twofish und andere Knoten-zu-Knoten 16:38 <@jrand0m> coo' 16:38 <@jrand0m> noch etwas zu I2P, oder sind wir beim nächsten Tagesordnungspunkt? 16:38 <@hezekiah> Ich bin durch. :) 16:38 < wilde> wie steht's mit A2A, anonymous 2 anonymous? 16:38 <@hezekiah> I 16:38 <@hezekiah> Ich habe das noch nie gehört. Wovon sprichst du, 16:38 <@hezekiah> wilde? 16:38 <@jrand0m> I2P ist 'anonymous to anonymous'-Kommunikation 16:38 <@jrand0m> I2P = "Invisible Internet Project" 16:38 < nemesis> jrand0m: kannst du die Roadmap als Attachment schicken und 16:38 < nemesis> nicht inline? 16:38 <@jrand0m> (lass uns nicht I^2P sagen) 16:38 <@nop> Hushmail hat einen verschlüsselten Messenger 16:38 <@nop> nett 16:38 <@jrand0m> nemesis> hmm, ich habe es versucht - Hushmail meinte, es sei 16:38 <@jrand0m> angehängt :/ 16:38 <@hezekiah> nemesis: Ich habe es als Anhang bekommen. 16:38 <@jrand0m> nemesis> du kannst von 16:38 <@jrand0m> http://article.gmane.org/gmane.comp.security.invisiblenet.iip.devel/290 laden 16:38 < nemesis> sorry, ich kann es nicht copy&amp;paste'n 16:38 <@hezekiah> nemesis: Vielleicht ist dein Mailreader das Problem? (Er 16:38 <@hezekiah> hat es als ZIP-Datei geschickt.) 16:38 < nemesis> es ist inline 16:38 < nemesis> da ist eine ZIP-Datei... 16:38 -!- UserX [~User@anon.iip] ist #iip-dev beigetreten 16:38 <@jrand0m> 'lo userx 16:38 < nemesis> -Hush_boundarfy-31fda3d62329b 16:38 <@nop> hat das jemand geloggt 16:38 < nemesis> Content-Transfer-Encoding: base64 16:38 <@hezekiah> cohesion sollte es. 16:38 <@jrand0m> Ich logge alles IRC 16:38 <@cohesion> ich habe alles 16:38 < thecrypto> ja 16:38 <@jrand0m> word 16:38 < Zwolly> mein ISP loggt auch den ganzen IRC-Chat, was ist neu 16:38 <@jrand0m> lol Zwolly 16:38 < Zwolly> hehe 16:38 <@hezekiah> Zwolly: Dein ISP wird hiervon keine Logs haben. :) 16:38 < Zwolly> ich hoffe nicht; falls doch, macht ihr einen lausigen Job 16:38 <@hezekiah> lol 16:39 <@hezekiah> Also nehme ich an, wir gehen jetzt zum nächsten Tagesordnungspunkt 16:39 <@hezekiah> über, da wir eine Weile nicht mehr über i2p gesprochen haben. 16:39 <@nop> ja 16:39 <@nop> Kommentare 16:39 <@nop> Vorschläge 16:39 <@jrand0m> wir sollten mal, so, Drogen nehmen, Mann 16:39 <@hezekiah> jrand0m: Sorry. Ich weigere mich, einen guten Verstand mit solchen 16:39 <@hezekiah> Substanzen zu ruinieren. 16:39 < wilde> Frage: Ist der Release-Plan nicht etwas optimistisch 16:39 < wilde> ? 16:39 <@hezekiah> wilde: lol. Nun, mein Begriff wäre 'wahnsinnig'. Aber ich 16:39 <@hezekiah> denke, es könnte machbar sein. 16:39 <@jrand0m> wilde> gute Frage. Er sollte plausibel sein, und wenn 16:39 <@jrand0m> Entwickler darauf Aufgaben anpassen wollen, an denen sie arbeiten, tun wir das. 16:39 < thecrypto> wir schaffen das! 16:39 <@jrand0m> go TEAM! 16:39 < wilde> hoch zielen ist gut, aber es sollte realistisch 16:39 < wilde> sein – habt ihr genug Zeit für das eigentliche Programmieren? 16:39 * jrand0m hat seinen Job gekündigt, um daran zu arbeiten, und ein paar Leute haben 16:39 * jrand0m> bald Sommerferien 16:39 < wilde> ich meine September–Oktober, das sind so 60–90 Tage 16:39 < wilde> ok, das klingt gut 16:39 <@jrand0m> aber glaubt uns nicht. Wir veröffentlichen, wenn es fertig ist. 16:39 <@hezekiah> jrand0m: BTW, da du deinen Job gekündigt hast, wie wirst du 16:39 <@hezekiah> essen, während du das hier codest? 16:39 < jeremiah> wilde: wir werden vieles davon in 16:39 < jeremiah> Hochsprachen implementieren und später in C neu codieren 16:39 <@jrand0m> hezekiah> Ich esse Code 16:39 <@hezekiah> Ich hatte Angst, dass du so etwas sagst. 16:39 <@jrand0m> ;) 16:39 <@hezekiah> Ich hoffe nur, du hast ein gutes Polster zum Leben. 16:39 < jeremiah> jrand0m: mein Code isst Zufallszahlen 16:39 < jeremiah> das könnte eine schlechte Schleife ergeben 16:39 <@hezekiah> ROTFL! 16:39 < wilde> Java trinken, Python essen, geröstete ant, geht 16:39 <@jrand0m> aber Bugs haben viel Protein 16:39 * jrand0m !thwaps self 16:39 <@jrand0m> ok, haben wir noch andere Fragen / Kommentare / 16:39 <@jrand0m> Vorschläge? 16:39 <@hezekiah> Nun, ich muss jetzt gehen. 16:39 <@hezekiah> Tschüss zusammen. :) 16:39 <@jrand0m> oder sind wir tatsächlich in weniger als einer Stunde fertig? 16:39 -!- hezekiah [hezekiah@anon.iip] hat den Kanal verlassen [Client exiting] 16:39 <@jrand0m> lol wilde 16:39 <@jrand0m> nop> hast du noch was oder sind wir durch? 16:40 -!- UserX [~User@anon.iip] hat den Kanal verlassen [Ping timeout] 16:40 -!- wilde [anon@anon.iip] hat den Kanal verlassen [] 16:40 <@cohesion> ok, ich beende das Meeting 16:40 < nemesis> STOP! 16:40 <@cohesion> nop: ich melde mich morgen bei dir wegen CVS 16:40 * jrand0m stoppt 16:40 < nemesis> ganttproject-1.9.7.jar 16:40 <@cohesion> LOS! 16:40 < nemesis> wie funktioniert das? 16:40 <@nop> ok 16:40 <@nop> außerdem 16:40 <@nop> aes 16:40 <@jrand0m> nemesis> einfach mit Java 1.4.2 doppelklicken, 16:40 <@jrand0m> wenn installiert 16:40 <@nop> wir sollten 256 bit als Norm verwenden 16:40 < nemesis> ich habe Java 1.4.2... 16:40 <@jrand0m> nemesis> Ich maile das XML mit den Projektinfos herum 16:40 <@jrand0m> word, nop, definitiv 16:40 < nemesis> Could not find the main class. Program will exit! 16:40 < nemesis> hm.. ich glaube, mein Java ist kaputt.... Fenstertitel: 16:40 < nemesis> Java Virtual Machine Launcher... 16:40 <@jrand0m> seltsam, nemesis, bei mir geht's... stell sicher, dass es 16:40 <@jrand0m> mit der 1.4.2-JVM startet und nicht mit der Windows-JVM 16:40 <@jrand0m> ah, versuch es von der cmd.exe-Eingabeaufforderung zu starten 16:40 < nemesis> hä? 16:40 < nemesis> k 16:40 < nemesis> dann schreibe ich eine .bat dafür, wie für Columba :) 16:40 <@cohesion> ok, ich schließe die Logs 16:40 <@jrand0m> (und tippe zuerst java -version, um sicherzustellen, dass es die 16:40 <@jrand0m> richtige verwendet) 16:40 <@jrand0m> heh word 16:40 <@cohesion> alle sagen "cheese" 16:40 <@jrand0m> queso 16:40 < thecrypto> cheese 16:40 < Zwolly> chesse 16:40 < Zwolly> cheese 16:40 < nemesis> E:\Sytemprogramme\server\Projektverwaltung>java 16:40 < nemesis> ganttproject-1.9.7.jar 16:40 < nemesis> Exception in thread "main" 16:40 < nemesis> java.lang.NoClassDefFoundError: ganttproject-1/9/7/ja 16:40 < nemesis> r 16:40 <@jrand0m> java -jar ganttproject-1.9.7.jar 16:40 < nemesis> java version "1.4.2-beta" 16:40 < nemesis> Java(TM) 2 Runtime Environment, Standard Edition (build 16:40 < nemesis> 1.4.2-beta-b19) 16:40 < nemesis> Java HotSpot(TM) Client VM (build 1.4.2-beta-b19, mixed 16:40 < nemesis> mode) 16:40 < nemesis> hm... warum mit -jar? 16:40 < nemesis> jetzt funktioniert's... 16:40 -!- ion [ion@anon.iip] hat den Kanal verlassen [Ping timeout] 16:40 < nemesis> thx jrand0m 16:40 <@jrand0m> ohne -jar weist es an, die Klasse zu laden 16:40 <@jrand0m> ganttproject-1/9/7/jar 16:40 <@jrand0m> np 16:40 < jeremiah> funktioniert cvs? 16:40 < jeremiah> ich habe heute früher ausgecheckt, aber jetzt ist es merkwürdig 16:40 <@jrand0m> SourceForge nervt gerade atm --- Log geschlossen Tue Jul 22 17:18:14 2003 </div>
