---
title: "I2P Entwicklertreffen"
date: 2003-03-04
author: "nop"
description: "I2P-Entwicklungstreffen mit Projekt-Updates und technischen Diskussionen"
categories: ["meeting"]
---

(Mit freundlicher Genehmigung der Wayback Machine http://www.archive.org/)

## Kurze Zusammenfassung

<p class="attendees-inline"><strong>Anwesend:</strong> bpb, dm, hezekiah, jake, jeremiah, LeerokLacerta, mids, mrflibble, nop, Nostradumbass</p>

## Sitzungsprotokoll

<div class="irc-log"> --- Log geöffnet Tue Mar 04 23:47:24 2003 23:47 -!- Thema für #iip-dev: IIP Meeting - Logdateien: http://mids.student.utwente.nl/~mids/iip/ 23:47 [Benutzer #iip-dev] 23:47 [ eep] [ jeremiah] [ logger] [ mids] [ nop] [ UserX_] 23:47 -!- Irssi: #iip-dev: Insgesamt 6 Nicks [0 Ops, 0 Halfops, 0 Voices, 6 normale] 23:47 -!- Irssi: Beitritt zu #iip-dev wurde in 2 Sek. synchronisiert 23:48 < LeerokLacerta> Geschichte schreiben. 23:48 < mrflibble> hallooo 23:48 < LeerokLacerta> Hallo. 23:52 < nop> hi 23:52 < jeremiah> hi 23:53 < nop> hi 23:53 -!- mode/#iip-dev [+o mids] von Trent 23:53 < LeerokLacerta> Konnichiwa. 23:54 < bpb> konnichiwa 23:58 < nop> hi 23:58 <@mids> Hi hezekiah! 23:58 < hezekiah> Hi. :) 23:58 <@mids> *Igelgeräusch* 23:58 < hezekiah> lol 23:58 < hezekiah> *orgle* 23:58 < LeerokLacerta> Igel? 23:58 < hezekiah> (orgle: Das ist eines der Geräusche, die ein Lama macht.) 23:58 <@mids> LeerokLacerta: relativ große Nagetiere mit scharfen, aufrichtbaren Borsten, die sich mit dem Fell mischen 23:59 < hezekiah> Mids wurde vom Entropie-Bug in einen Igel verwandelt. 23:59 < hezekiah> Ich wurde in ein Lama verwandelt. 23:59 <@mids> nein 23:59 < LeerokLacerta> Ich weiß, was das ist, aber warum machst du Igelgeräusche? 23:59 <@mids> weil ich den Logging-Bug gemeldet habe, den es gar nicht gab 23:59 < hezekiah> Ah. 23:59 < hezekiah> Nun, du hattest erwähnt, dass du dich in einen Igel verwandeln würdest, als du auf den vorherigen Entropie-Bug Bezug genommen hast. --- Tag gewechselt Wed Mar 05 2003 00:00 <@mids> das war damals 00:00 <@mids> Tue Mar  4 23:00:03 UTC 2003 00:00 <@mids> jetzt hier Sitzung 00:00 <@mids> Willkommen allerseits 00:00 <@mids> dies ist das 32. IIP-Meeting 00:00  * LeerokLacerta fühlt sich willkommen. 00:00 <@mids> das vorige wurde abgesagt, weil niemand da war 00:00 <@mids> Logs sind verfügbar unter http://mids.student.utwente.nl/~mids/iip/ 00:01 <@mids> Wir haben eine kleine Agenda: 00:01 <@mids> 1) Willkommen 00:01 <@mids> 2) IIP 1.1.0 Release-Status-Update 00:01 <@mids> 3) Trent-Zugriffslevel für 'voice' 00:01 <@mids> 4) Fragerunde 00:01 <@mids> wenn ihr Fragen zum aktuellen Thema habt, bitte stellen 00:01 <@mids> ansonsten bitte für die Fragerunde aufheben. 00:01 <@mids> . 00:02  * mids verschiebt den Agendazeiger zu #2 "IIP 1.1.0 Release-Status-Update" 00:02 <@mids> also hezekiah, was ist passiert? :) 00:02 < hezekiah> Oh. OK. :) 00:02 < hezekiah> Nun, der erste Entropie-Bug wurde gefixt. 00:02 < hezekiah> Nach viel Kopf-gegen-die-Wand-Schlagen und E-Mail-Austausch ... 00:03 < hezekiah> ... haben UserX, nop und ich es geschafft, einen Fix dafür auszuarbeiten. 00:03 < hezekiah> Jetzt bemerkt mids ein NEUES Problem beim Entropie-Sammeln (nämlich dass seed.rnd nicht gespeichert wird.) 00:03 < hezekiah> Jedenfalls habe ich im Code gesucht und meine Erkenntnisse an die iip-dev-Mailingliste geschickt. 00:04 <@mids> das ist wieder ein Release-Verzögerer 00:04 <@mids> hoffentlich der letzte 00:04 < hezekiah> Ich warte jetzt darauf, dass UserX oder nop mir sagen, was das alles bedeutet und ob ich etwas übersehe (denn ich glaube, das tue ich. Nichts davon ergibt Sinn.) 00:04 < hezekiah> Hoffentlich. *orgle* 00:04 <@mids> . 00:04 < hezekiah> . 00:04 <@mids> Irgendwelche IIP-1.1.0-spezifischen Fragen? 00:05 < LeerokLacerta> Keine Socken? 00:05 <@mids> keine Socken 00:05 < hezekiah> Kein SOCKS. 00:05 < LeerokLacerta> K. 00:05 <@mids> ok 00:05 <@mids> gehen wir weiter zu #3 "Trent-Zugriffslevel für 'voice'" 00:06 <@mids> das hängt mit dem versteckten Agendapunkt #2.9 zusammen. "Der #freenet-opn Channel" 00:06 <@mids> der offizielle Freenet-Projekt-Channel ist auf irc.freenode.net 00:06 <@mids> aber das ist nicht anonym 00:06 <@mids> wir haben hier ein Spiegelbild dieses Channels 00:06 <@mids> in #freenet-opn 00:07 <@mids> der Bot 'eyeKon' erzählt euch alles, was auf der anderen Seite passiert 00:07 <@mids> normalerweise ist das ein Einwegspiegel, aber ihr könnt mit dem "!say :text"-Befehl etwas zurücksagen 00:07 <@mids> dafür müsst ihr Operator- oder Voice-Status haben 00:07 <@mids> wenn ihr etwas sagen wollt, bittet einen Operator, euch Voice zu geben 00:07 <@mids> , 00:08 < dm> Wie wäre es, wenn man, sobald man von Trent identifiziert ist, automatisch Voice bekommt und der eigene Name den Nachrichten vorangestellt wird. Wenn die Leute auf der anderen Seite ein Problem haben, können sie dem Bot einen Befehl schicken, um einen bestimmten Anonyname zu "bannen". In diesem Fall entfernt EyeKon auf dieser Seite dauerhaft Voice für diesen Namen. 00:08 < LeerokLacerta> Dauerhaft? 00:08 < LeerokLacerta> Wie wäre es mit zeitlich befristetem Ban? 00:08 <@mids> das wird ziemlich kompliziert 00:09 <@mids> sie müssten wissen, wie der Bot funktioniert 00:09 <@mids> während es eher als ein einseitig transparentes Ding gedacht ist 00:09 -!- hezekiah heißt jetzt nickthief88099 00:09 <@mids> Ich habe die Channel-Owner von #freenet kontaktiert 00:09 <@mids> und sie hatten kein Problem damit 00:09 < dm> klar, bis mids oder jemand es wiederherstellt. Wir müssen sicherstellen, dass wir die Leute auf der anderen Seite nicht zuspammen/stören. 00:09 <@mids> deshalb bekommt nicht jeder Voice 00:09 <@mids> es ist HÖCHST einfach, hier viele Accounts zu erstellen 00:10 <@mids> daher wird es unmöglich sein, sie alle zu bannen 00:10 < dm> ok, also selektives Voice, über Trent? 00:10 <@mids> was ich WILL, ist selektives Voice über Trent 00:10 < jake> das ist sicher eine interessante Unterhaltung, aber ich muss essen, tschüss 00:10 <@mids> das ist Agendapunkt #3 00:10 <@mids> bye jake, danke fürs Dabeisein 00:10 <@mids> lies danach unbedingt das Logfile 00:10 < jake> danke 00:10 < jake> k 00:10 <@mids> Im Moment hat das Channel-Zugriffssystem 3 Level: 00:11 <@mids> Level 1: Operator 00:11  * mids schaut auf der Seite nach, wie er es genannt hat 00:12 <@mids> Level 1: Normaler Operator, kann sich selbst Ops geben 00:12 <@mids> Level 2: Super-Operator, kann andere Benutzer (mit niedrigerem Level) zum Channel hinzufügen 00:12 <@mids> Level 3: Gründer, am mächtigsten, z.B. erforderlich, um einen Channel zu droppen 00:12 <@mids> Ich möchte ein Voice-Level hinzufügen 00:12 <@mids> damit Leute im Channel Voice bekommen können, wenn sie auf der Access-Liste stehen 00:12 <@mids> aber das Problem ist... welche Nummer sollte das Voice-Level haben? 00:12 < hezekiah> lol 00:13 < hezekiah> Sag mir, dass du keine magischen Zahlen verwendet hast, mids. 00:13 < hezekiah> Bitte. 00:13 <@mids> Ich denke darüber nach, Level 1 in 10 zu ändern 00:13 <@mids> und 2 in 20 00:13 <@mids> und 3 in 30 00:13 <@mids> und Level 5 als Voice hinzuzufügen 00:13 < hezekiah> Klingt gut. Das lässt Raum für weitere Verbesserungen. 00:13 <@mids> genau 00:14 <@mids> beachtet, dass ich nicht vorhabe, Trent zu einem großen, aufgeblähten Service zu machen 00:14 <@mids> Kommentare? Einwände? 00:14 <@mids> . 00:14 < hezekiah> Ähm .. wo liegt dann das Problem? 00:15 <@mids> es gibt kein Problem 00:15 < dm> voice = Voice auf allen Channels? 00:15 < hezekiah> OK. 00:15 < hezekiah> Sah irgendwie so aus. :) 00:15 <@mids> dm: nein, es ist channel-spezifisch 00:15 <@mids> hezekiah: Ich bin immer dramatisch 00:15 < dm> ok 00:15 <@mids> dm: probier das: 00:15 <@mids>  /squery trent chanlist #iip-dev 00:15 <@mids> du bekommst eine Liste der Benutzer auf der Access-Liste 00:15 <@mids> mit dem Level 00:15 < dm> ah, schön 00:16 <@mids> ok 00:17 <@mids> dann ist jetzt Zeit für den letzten Punkt #4: "Fragerunde" 00:17 < dm> gibt es irgendwo eine dokumentierte Roadmap für IIP? 00:18 <@mids> nur intern, glaube ich 00:18 <@mids> ich habe sie nicht... 00:18 <@mids> hezekiah? 00:18 < hezekiah> Und warum liefert "/squery Trent :chanlist #anonymous" eine leere Liste. 00:18 < hezekiah> Oh. 00:18 < hezekiah> Nun, wir haben eine kleine To-do-Liste mit Sachen, die wir im Development-Tree erledigen müssen. 00:18 <@mids> hezekiah: zu spät (da niemand auf der Access-Liste für #anonymous steht, ist es operatorlos) 00:18 < hezekiah> Mir ist allerdings keine Roadmap bekannt. 00:19 <@mids> vielleicht wäre es gut, eine zu erstellen 00:19 < dm> ok, ihr denkt nicht einmal daran, in absehbarer Zeit zu dezentralisieren, richtig? 00:19 < hezekiah> Nun, das wäre nops Abteilung. 00:19 < hezekiah> (Eigentlich habe ich schon nach so etwas gefragt.) 00:20 < hezekiah> (Er sagte, wir würden uns hinsetzen und IIP 1.2 ausarbeiten [oder was immer er sagte], nachdem 1.1 veröffentlicht ist.) 00:20 < hezekiah> . 00:21 <@mids> nun 00:21 < dm> gibt es irgendwo ein Changelog zu 1.1? 00:21 <@mids> nop ist sehr beschäftigt 00:21 <@mids> vielleicht sollte es jemand anders machen 00:21 <@mids> dm: ja, Moment 00:21 < hezekiah> mids: Niemand sonst hat die Befugnis dazu. 00:21 <@mids> http://cvs.sourceforge.net/cgi-bin/viewcvs.cgi/*checkout*/invisibleip/iip/CHANGELOG 00:21 < hezekiah> Wir reden hier davon, den zukünftigen Entwicklungskurs für IIP festzulegen. 00:21 < dm> danke, gebookmarkt 00:22 <@mids> hezekiah: verstanden 00:25  * mids hat gerade gehört, dass sie für 1.2 eine Menge zu tun haben 00:25 < hezekiah> Was nop keine Zeit hat, ... 00:25 < hezekiah> Wir haben immer noch reichlich bekannte Arbeiten für 1.2. 00:26 < hezekiah> 1.2 wird nicht an mangelnder Vision sterben. Und selbst wenn wir das, was derzeit auf der Liste steht, fertigbekommen, kommt eine kurze Diskussion auf neue Punkte. 00:26 < hezekiah> Irgendwann wird nop Zeit haben, sich mit uns hinzusetzen und einen Plan für die Entwicklung von 1.2 zu skizzieren. 00:26 < dm> irgendwelche allgemeinen Hinweise, worauf 1.2 abzielt? 00:26 < hezekiah> Der große Punkt: den ircd-Server dezentralisieren! 00:26 < dm> ah, ok, ihr wisst es nicht. 00:27 < dm> ah, das ist für 1.2 geplant? schön. 00:27 <@mids> ist es das schon? 00:27 <@mids> omg 00:27 < hezekiah> Ist die Dezentralisierung fertig? Nein! 00:27 < dm> geplant meinte ich :p 00:27  * mids widerspricht! 00:27 <@mids> wann wollt ihr 1.2 veröffentlichen? 00:27 <@mids> 2010? 00:27  * LeerokLacerta ist ein Objekt. 00:27 < hezekiah> lol 00:28 < hezekiah> Sagen wir einfach irgendwann nach der Veröffentlichung von 1.1. :) 00:28 < hezekiah> Im Moment hat 1.1 Priorität. 00:28 < hezekiah> (Zumindest ist das das Gefühl, das ich habe.) 00:28 < dm> also wird es verteilte ircd-Server oder vollständig dezentral? 00:28 < hezekiah> dm: Ich kenne die Details nicht. 00:28 < dm> ok 00:28 < hezekiah> Ich bin in P2P-Sachen nicht wirklich sehr gut. :) 00:28 < hezekiah> Ich code nur 00:28 <@mids> lass mich eine E-Mail vom 2002-03-19 einfügen 00:28 <@mids> Von: 0x90 (0x90@invisiblenet.net) 00:28 <@mids> Datum: Tue Mar 19 2002 - 00:22:26 CET 00:28 <@mids> Betreff: [iip-dev] 1.1.0 fast fertig 00:28 <@mids> Ok, wir nähern uns dem Abschluss von 1.1.0. Sobald die TODO/Fixes und cui 00:28 <@mids> für Linux fertig sind, sollten wir diese Woche einen Beta-Test des Netzwerks 00:28 <@mids> durchführen, und zwar durch die Entwickler/Tester. Bleibt dran. 00:29 <@mids> --0x90-- 00:29 <@mids> . 00:29 < hezekiah> Autsch. 00:29 < hezekiah> Das tat weh, mids. ;-) 00:29 <@mids> ja, tat es 00:30 < hezekiah> Wann wurde die letzte IIP-Version veröffentlicht? 00:30 <@mids> RC3 war 2002-12-04 00:30 <@mids> aber natürlich war das ganze 'RC'-Zeug falsch 00:31 <@mids> natürlich ist es nur ein Name 00:31 <@mids> RC2 hätte 1.1.0 sein können 00:31 <@mids> dann RC3 1.1.1 00:31 <@mids> und was wir jetzt haben werden 1.1.2 00:32 < nop> nun 00:32 < nop> in der Krypto-Community 00:32 < nop> sollten wir mit RC4, 5 und 6 weitermachen und sehen, ob sie es knacken 00:32 < nop> ;) 00:32 < nop> schlechter Witz 00:33 < Nostradumbass> Entschuldigt, dass ich dazwischenplatze... 00:33 < jake> Ärsche! 00:33 < Nostradumbass> aber es scheint, als hätten die iip-Entwickler das oberste Prinzip von Open Source vergessen, "Release early, release often". 00:34 < LeerokLacerta> IIP ist Open Source? 00:34 < nop> klar 00:34 < nop> richtig 00:34 < nop> aber 00:34 < hezekiah> LeerokLacerta: ja 00:34 < LeerokLacerta> Ich bin dumm. 00:34 < nop> wir legen auch Wert auf Sicherheit 00:34 < Nostradumbass> ich bin noch nicht lange bei iip dabei, aber ich kann mich nicht erinnern, je gehört zu haben, dass es /.'d wurde 00:35 < nop> und wir biegen die Regeln gern 00:35 < nop> es wurde slashdotted 00:35 < Nostradumbass> Entschuldigung 00:35 <@mids> RC2 wurde /.-ed 00:35 < Nostradumbass> k 00:35 <@mids> und es hat uns... hezekiah beschert! 00:35 < nop> ja 00:35 < nop> ;) 00:35 < Nostradumbass> trotzdem ist das schon eine ganze Weile her. 00:36 < hezekiah> mids: eigentlich nein. 00:36 < hezekiah> mids: Ich habe dieses Projekt mehr als ein Jahr vor dem /.ing beobachtet. 00:36 < jake> äh, Leute? zur webbasierten IIP: gibt es Pläne für Verbesserungen? z.B. eine schönere Oberfläche? 00:36 < nop> das ist eine distributedcity-Frage 00:36 < nop> sie machen das Interface 00:36 < jake> oooo k 00:37 < nop> das war etwas, das sie gemacht haben, nicht wirklich direkte Beteiligung von uns 00:37 <@mids> Releases zu machen bringt Publizität 00:37 <@mids> man kann Ankündigungen, Pressemitteilungen machen 00:37 <@mids> wir haben mehrere Orte, die sehr gern von Updates hören 00:38 <@mids> es erhöht das Interesse und die Anzahl der Nutzer im Projekt 00:38 <@mids> und auch potenzielle Mitwirkende / Entwickler 00:38 <@mids> WENN du ein superduper Mixnetz hast 00:38 <@mids> brauchst du viele Nutzer 00:38 <@mids> denn mit 2 Nutzern ist es nicht anonym 00:39 <@mids> es gab stabilere Phasen im Development-Code 00:39 <@mids> in denen wir hätten ein Release machen können 00:39 <@mids> IMHO 00:39 <@mids> das Problem sind vielleicht die Abhängigkeiten... 00:40 <@mids> das Release PGP-signieren, für Windows kompilieren, etc. 00:40 <@mids> wie auch immer, ich habe es schon gesagt ;) 00:42 < hezekiah> Nun, während ich sporadisch aus dem Netzwerk gekickt werde, habe ich versucht, etwas zu sagen, das nicht gesagt wurde. ;-) 00:42 < hezekiah> <hezekiah> nop: mids hat gute Punkte angesprochen. 00:42 < hezekiah> <hezekiah> nop: Nachdem wir 1.1 aus der Tür haben (was _wirklich_ bald sein sollte), werden wir dann einen schönen kohärenten Plan für 1.2 ausarbeiten, damit wir es in angemessener Zeit herausbekommen? 00:42 < hezekiah> <hezekiah> Ich denke, mit guter Planung und Zielen, bestimmte Teile bis zu bestimmten Zeiten fertigzustellen, könnten wir immer noch großartigen Code schreiben, aber ihn in einem vernünftigen Zeitrahmen fertigbekommen. :) 00:42 < hezekiah> So! :) 00:42 <@mids> danke 00:43 < Nostradumbass> zusätzlich zur vorgeschlagenen Feature-Liste wäre vielleicht eine Liste verbotener Features (zur Begrenzung von Feature Creep (Feature-Wildwuchs)) eine gute Idee. 00:43 < dm> 1.2! 1.2! 1.2! 1.2! 00:44 <@mids> guter Vorschlag, Nostradumbass 00:44 < hezekiah> Nun, ich meinte nicht wirklich eine Feature-Liste. Ich meinte, was wir in welcher Reihenfolge und bis zu welcher vorgeschlagenen Zeit coden werden. 00:45 < hezekiah> nop? Was meinst du? 00:46 < nop> gute Idee 00:46 < nop> Organisation ist immer gut 00:46 < nop> aber nicht immer perfekt 00:46 < hezekiah> Vielleicht könnten, nachdem wir 1.1 veröffentlicht haben, alle Entwickler zusammensitzen und wir erstellen eine Liste mit Sachen, die wir in den nächsten 1–2 Monaten zu tun planen, dann eine Liste für die nächsten 5 Monate und schließlich eine vollständige Liste dessen, was IIP 1.2 zu Version 1.2 macht. :) 00:46 < hezekiah> Ich weiß. Es wird _sehr_ flexibel sein. 00:47 < hezekiah> (Für den Anfang würde ich nicht sagen, Feature A ist an Datum 1 fertig und Feature B an Datum 2. Ich würde sagen, Feature A ist hoffentlich in X Wochen fertig, und Feature B hoffentlich Y Wochen nach Feature A.) 00:47 < hezekiah> Ich denke, etwas als allgemeine Leitlinie für das, was wir tun, ist eine gute Idee. 00:48 < hezekiah> Keine eisenharte Liste. :) 00:48 <@mids> ja, verstanden 00:48 < hezekiah> OK ... 00:48 < hezekiah> Noch etwas hinzuzufügen, mids? 00:49 <@mids> nope 00:49 < hezekiah> OK. ;) 00:49 < hezekiah> Also fürs Erste ... 00:49 < hezekiah> warte ich darauf, dass nop oder UserX mich bezüglich der Sachen erleuchten, die ich zu mids' neuem Entropie-Bug ausgegraben habe. 00:49 <@mids> Ich hoffe, dass ich keine weiteren Probleme finde 00:49 < hezekiah> (Es scheint einfach so, als würde randomWriteSeed() nie aufgerufen.) 00:49 < hezekiah> Hoffen wir’s. :) 00:50 < nop> doppelte Verneinung 00:50 < nop> hmm 00:50 < nop> ;) 00:50 <@mids> . 00:50 <@mids> Ich bin durch :) 00:50 < hezekiah> Du hast recht! :) 00:50 < hezekiah> Es scheint, als sollte randomWriteSeed() aufgerufen werden. 00:50 < hezekiah> Aber es sieht nicht so aus, als würde es das. 00:51 <@mids> nicht in randomSlowPoolReseed? 00:52 < hezekiah> Nun, hoffen wir, dass wir diesen Bug bis nächste Woche gefixt haben. 00:52 <@mids> das solltest du besser! 00:52  * mids versucht, ein wütendes Gesicht zu machen 00:53 <@mids> ok, war wieder ein Vergnügen. bis zum nächsten Meeting, auf der Mailingliste, im Chat oder sonstwie! 00:53 <@mids> *boink* 00:53 < hezekiah> randomSlowPoolReseed() ruft randomWriteSeed() auf, aber (wie ich in meiner E-Mail an iip-dev sagte) randomSlowPoolReseed() wird von niemandem aufgerufen! 00:53 < hezekiah> lol -- Log geschlossen Wed Mar 05 23:42:43 2003 </div>
