---
title: "I2P-Entwicklertreffen"
date: 2003-01-28
author: "nop"
description: "I2P-Entwicklungstreffen mit Projekt-Updates und technischen Diskussionen"
categories: ["meeting"]
---

(Mit freundlicher Genehmigung der Wayback Machine http://www.archive.org/)

## Kurze Zusammenfassung

<p class="attendees-inline"><strong>Anwesend:</strong> Bouris, case, Debrys, hezekiah, lonelynerd, mids, MrEcho, nop</p>

## Sitzungsprotokoll

<div class="irc-log"> --- Log geöffnet Tue Jan 28 22:35:17 2003 22:35 -!- Thema für #iip-dev: IIP-Meeting - Logdateien: http://mids.student.utwente.nl/~mids/iip/ 22:35 [Benutzer #iip-dev] 22:35 [ co] [ logger] [ pox] [ ptm] [ UserX] 22:35 -!- Irssi: #iip-dev: Insgesamt 5 Nicks [0 ops, 0 halfops, 0 voices, 5 normal] 22:35 -!- Irssi: Beitritt zu #iip-dev wurde in 2 Sekunden synchronisiert 22:41 -!- mode/#iip-dev [+o mids] by Trent 22:41 -!- mode/#iip-dev [+v logger] by mids 22:41 -!- mode/#iip-dev [+o UserX] by mids 23:56 -!- mode/#iip-dev [+o nop] by mids --- Tag gewechselt Wed Jan 29 2003 00:00 <@mids> Tue Jan 28 23:00:00 UTC 2003 00:00 <@nop> hi 00:00 < Debrys> Grüße 00:00 < case> hallo 00:00 <@nop> hi 00:00 < Bouris> Hi. 00:00 < MrEcho> hey case 00:00 <@nop> Meeting gestartet 00:00 < case> was geht, echo 00:01 <@mids> nop: Tagesordnung bitte 00:01 <@nop> ok 00:01 <@nop> Ich dachte, du hättest sie 00:01 <@nop> ;) 00:01 <@nop> 1) welcome 00:01 <@mids> 1) Welcome 00:01 <@mids> 2) Übliches 00:01 <@mids> 3) Fragen 00:01 <@mids> . 00:01 <@nop> klar, das passt 00:01 <@nop> Willkommen zum n-ten IIP-dev-Meeting 00:01 <@nop> 2) Übliches, d. h. IIP-Update 00:01 <@nop> ok 00:02 <@nop> Wir arbeiten daran, aus rc3 1.1 Final zu machen 00:02 <@nop> Ich denke, es bleiben nur noch ein paar Fehler bei Pfadkorrekturen 00:02 <@mids> hezekiah hat den Patch für -h gemacht, nop überprüft ihn 00:02 <@nop> ja 00:02 <@nop> eigentlich kann er committen, ich sag's ihm, habe vergessen, ihm zu mailen 00:02 <@mids> ok 00:02 <@nop> außerdem 00:02 <@mids> dann müssen wir nur noch schauen, wie es mit dem anderen gemeldeten Bug aussieht 00:03 <@nop> Hezekiah hat erfolgreich eine Version von IIP mit der GNU Multi Precision Library kompiliert 00:03 <@nop> und das war erfolgreich 00:03 < MrEcho> cool 00:03 <@nop> die Krypto-Geschwindigkeit wurde verbessert 00:03 <@nop> das werden wir also für 1.2 übernehmen 00:03 <@nop> 1.2 konzentriert sich ebenfalls auf Standards, eine standardisierte Krypto-Engine und Big-Number-Routinen 00:03 <@nop> usw. 00:03 <@mids> Da ist unser Held! 00:04 -!- mode/#iip-dev [+o hezekiah] by mids 00:04 <@hezekiah> Wer? 00:04 <@nop> du 00:04 <@mids> du! 00:04 <@hezekiah> Sorry, ich bin zu spät. :) 00:04 <@hezekiah> (Und danke für das Kompliment.) 00:06 <@hezekiah> Habe ich das Meeting verpasst? ... oder läuft es noch? 00:06 <@mids> nop hat gerade über die Update-Arbeiten berichtet 00:06 <@mids> und dass du den -h-Patch committen kannst 00:06 <@hezekiah> OK. 00:06 <@mids> dann müssen wir sehen, wie schwerwiegend die Probleme mit den Dateipfaden sind 00:06 <@hezekiah> Ich bin gerade mit dem Lesen der Logs fertig geworden. 00:06 <@mids> an mehreren Orten testen usw. 00:06 < MrEcho> gibt es etwas Neues für Windows-Nutzer? 00:06 <@mids> Plattformen meine ich 00:08 <@hezekiah> Nun, der -h-Bugfix könnte die Windows-Nutzer betreffen. Ich bin nicht sicher, ob das dort ein Problem war. 00:09 <@hezekiah> Was die GnuMP-Implementierung von BigNum angeht, die sollte Teil des 1.2-Release für Windows sein (auch wenn es etwas Arbeit kosten könnte, das unter Windows zum Laufen zu bringen.) 00:09 < Debrys> darf ich fragen, worum es bei diesem BigNum-Kram geht? 00:10 < case> mit welcher Version von libgmp wurde es gemacht? 00:10 < case> äh 00:10 < case> dones/done 00:10 <@hezekiah> Nun, da mids und nop im Moment verschwunden zu sein scheinen, erkläre ich es, während wir warten, bis sie zurück sind. 00:10 <@mids> Ich höre zu 00:10 <@mids> bitte unterhalte 00:10 <@hezekiah> Zuerst beantworte ich cases Frage, weil sie einfach ist. Ich habe Version 4.1 von GnuMP verwendet. 00:10 <@hezekiah> (Gentoo hat 4.1.2 noch nicht.) 00:11 <@hezekiah> Als Nächstes Debrys Frage: 00:11 <@hezekiah> Die BigNum-Struktur ist ein Haufen Funktionen, die im isproxy-Quellcode verwendet werden. 00:11 <@hezekiah> Das ist im Grunde nur eine Möglichkeit, Ganzzahlen zu erzeugen, die WIRKLICH WIRKLICH groß sind. 00:11 <@hezekiah> Offensichtlich bieten moderne CPUs keine wirklich sehr großen Integer-Typen, daher hat C sie nicht. 00:12 <@hezekiah> ... und Krypto braucht sehr große Zahlen. 00:12 <@hezekiah> Daher wird eine Implementierung einer "BigNum" benötigt. 00:12 < Debrys> ich glaube, ich hab's :) danke 00:12 <@hezekiah> Derzeit haben wir 2 Implementierungen von BigNum: eine in SSL und eine in GnuMP. 00:12 <@hezekiah> Gern geschehen. :) 00:12 <@hezekiah> Zurück zu dir, mids. :) 00:12 <@mids> ok 00:12  * hezekiah reicht das Mikrofon zurück. 00:13 <@mids> Ich bin mit Punkt 2 durch 00:13 <@mids> gehen wir zur Fragerunde über 00:13 <@mids> Fragen? 00:13 <@hezekiah> (oh, die Ironie.) ;-) 00:13 <@hezekiah> Ja. Sind wir fast bei der 1.1-Release? 00:14 <@hezekiah> Was muss noch getan werden? (Abgesehen davon, codeshark dazu zu bringen, ein Tarball zu machen.) 00:14 <@mids> testen, ob die Dateien in den richtigen Verzeichnissen gespeichert werden 00:14 <@mids> in jedem Fall 00:15 <@mids> hezekiah: sag mir bitte, wenn du das -h Ding committed hast, dann schließe ich den Bug-Eintrag 00:15 <@nop> oh hezekiah, du kannst committen 00:15 <@nop> das -h Ding 00:15 <@nop> ;) 00:15 <@hezekiah> Ich habe das -h Ding noch nicht committed. 00:15 <@hezekiah> Ich weiß nicht, in welchen Branch ich committen soll. :) 00:15 <@nop> jetzt weiß er's ;) 00:16 <@hezekiah> Gib mir eine Minute und ich 00:16 <@hezekiah> aktualisiere den Bugfix. 00:16 < Debrys> hmm, was wird in 1.1 neu oder geändert sein? Nicht zu sehr ins Detail - nur allgemein 00:16 <@hezekiah> 1. Bugfixes! :) 00:17 <@mids> 2. mehr Bugfixes 00:17 < Debrys> lol 00:17 <@nop> debrys keine größeren Änderungen 00:17 < Debrys> irgendetwas, das die Verbindungen stabiler macht? 00:17 <@nop> nur Bugfixes 00:18 <@mids> Debrys: Wir werden das mit einem minimaleren node.ref in der Anfangsdistribution versuchen 00:18 < Debrys> ich habe einen.......... eher uneleganten Hack am node.ref gemacht.......... 00:19 < Debrys> nur die invisiblenet Relays.......... kein Update von node.ref 00:19 < Debrys> ich hatte seit Tagen keinen Ping-Timeout........ 00:19 < Debrys> zuvor wurde ich im Schnitt in 30min Intervallen getrennt 00:20 < Debrys> aber das ist keine sehr gute Lösung :) 00:21 < Debrys> außerdem.......... zu dem Disketten-Ding........ 00:21 < Debrys> ich habe jemanden gefragt, ob er für mich einen Hack am boxedIRC-Source machen würde...... 00:22 < Debrys> wenn er zusagt, bedeutet das, ich hätte einen 120kb IRC-Client, der keine Installation braucht und alle seine Einstellungen in einer INI-Datei auf die Disk schreibt 00:23 <@mids> nett 00:23 <@mids> halte uns bitte auf dem Laufenden 00:23 < Debrys> wenn das klappt, wird auf der Disk nicht nur IIP und ein IRC-Client sein, sondern auch ein E-Mail-Client...... und ich versuche, auch eine PGP-App darauf zu bekommen........... vielleicht auch ein Messenger-Client :) 00:23 < Debrys> mach ich :) 00:23 < lonelynerd> klingt gut. 00:23 < lonelynerd> [ klingt sogar. ] 00:24 <@mids> ok 00:24 <@mids> sonst noch was? 00:24 < Debrys> nö 00:25  * mids sucht seinen Meeting-Hammer 00:25 <@hezekiah> Der Patch ist fast hochgeladen, mids. 00:25 <@mids> hurra 00:25 <@mids> *baff* 00:25 <@mids> Meeting beendet 00:25 <@hezekiah> lol. 00:25 < Debrys> :) 00:26 < Bouris> Hurra! 00:27 <+logger> bis nächste Woche --- Log geschlossen Wed Jan 29 00:27:06 2003 </div>
