---
title: "I2P Entwicklertreffen - 16. August 2005"
date: 2005-08-16
author: "@jrandom"
description: "Protokoll des I2P-Entwicklertreffens vom 16. August 2005."
categories: ["meeting"]
---

## Kurze Zusammenfassung

<p class="attendees-inline"><strong>Anwesend:</strong> cervantes, Complication, jrandom, postman, susi23</p>

## Sitzungsprotokoll

<div class="irc-log"> 13:09 &lt;@jrandom&gt; 0) hi 13:09 &lt;@jrandom&gt; 1) PeerTest-Status 13:09 &lt;@jrandom&gt; 2) Irc2P 13:09 &lt;@jrandom&gt; 3) Feedspace 13:09 &lt;@jrandom&gt; 4) Meta 13:09 &lt;@jrandom&gt; 5) ??? 13:09 &lt;@jrandom&gt; 0) hi 13:09  * jrandom winkt 13:09 &lt;@jrandom&gt; wöchentliche Statusnotizen sind online @ http://dev.i2p.net/pipermail/i2p/2005-August/000842.html 13:10 &lt;@jrandom&gt; (die ihr sicher alle fleißig gelesen habt) 13:10 &lt;@postman&gt; hi 13:10 &lt;+cervantes&gt; hmm changate Perl-Skripte... werde sie ausprobieren... 13:10 &lt;+cervantes&gt; hi 13:10 &lt;@jrandom&gt; 1) PeerTest-Status 13:11 &lt;@jrandom&gt; Nicht viel hinzuzufügen über das hinaus, was ich in den Notizen geschrieben habe – hat jemand Fragen/Kommentare/Bedenken dazu? 13:11 &lt;@jrandom&gt; Ich bin mir nicht sicher, ob wir die entfernte Erreichbarkeit von allen, die sich mit uns verbinden, verifizieren sollten, aber ich spiele mit dem Gedanken 13:11 &lt;@jrandom&gt; (das machen wir derzeit mit TCP) 13:13 &lt;@jrandom&gt; Nun, vielleicht können wir es ohne das in einer 0.6.0.3 ausprobieren, bevor wir zu 0.6.1 wechseln. wir werden sehen 13:13 &lt;@jrandom&gt; okay, weiter zu 2) irc2p 13:13 &lt;@jrandom&gt; Ihr seid hier, also wisst ihr, was Sache ist :) 13:13 &lt;@jrandom&gt; gute Arbeit, postman & smeghead 13:16 &lt;@jrandom&gt; okay, smeghead & postman haben dazu eine Menge Infos rausgegeben, also wenn ihr dazu nichts weiter ansprechen wollt, können wir rüberschwenken zu 3) Feedspace 13:16 &lt;@jrandom&gt; frosk scheint gerade weg zu sein, und ich habe eigentlich nichts hinzuzufügen über das hinaus, was in den Notizen steht (und in seinem Blog) 13:17 &lt;@postman&gt; :) 13:17  * Complication liest frosks Blog 13:18 &lt;@jrandom&gt; Okay, vielleicht bringt uns frosk dort mit einem Beitrag auf den Stand, wenn es mehr zu berichten gibt 13:19 &lt;@jrandom&gt; kurz weiter zu 4) Meta 13:19 &lt;@jrandom&gt; Was haltet ihr von Meetings um 20 Uhr GMT?  zu früh, zu spät, genau richtig? 13:21  * jrandom hält die Massen zurück 13:21 &lt;+Complication&gt; Ich würde gern etwas Nützliches sagen, aber ich scheine meine Weltuhr nicht zu finden... 13:21 &lt;@jrandom&gt; google://what+time+is+it 13:22 &lt;+Complication&gt; :) 13:22 &lt;@jrandom&gt; okay, weiter zu 5) ??? 13:22 &lt;@jrandom&gt; Möchte sonst noch jemand etwas ansprechen? 13:23 &lt;+susi23&gt; nun 13:23 &lt;+susi23&gt; nicht offiziell ;) 13:24 &lt;+Complication&gt; Es war eine ungewöhnlich stabile Zeit. 13:24 &lt;+Complication&gt; Abgesehen von gelegentlichen „message invalid“ (oder war es „packet invalid“), finde ich keine zu meldenden Fehler. :o 13:24 &lt;@postman&gt; Meine Fehler sind bereits gemeldet :) 13:24 &lt;@jrandom&gt; cool, obwohl das leider ein Symptom unerkannter Fehler ist, Complication, da immer noch manches nicht so läuft, wie es sollte 13:25 &lt;@jrandom&gt; aber: Fortschritt, immer weiter 13:25 &lt;@jrandom&gt; Vielleicht sehen wir da draußen viele eingeschränkte Routen aufgrund der UDP-Situation 13:25 &lt;+susi23&gt; Wir haben ein neues idlerpg auf #idle gestartet, und ihr seid alle eingeladen mitzumachen :) 13:25 &lt;@jrandom&gt; (und vielleicht gibt es auch eine Menge anderer Dinge...) 13:25 &lt;@jrandom&gt; w00t susi23  13:26 &lt;+susi23&gt; :P 13:30 &lt;@jrandom&gt; Okay, möchte sonst noch jemand etwas für das Meeting ansprechen? 13:32 &lt;@jrandom&gt; okay, wenn's sonst nichts mehr gibt 13:32  * jrandom nimmt Anlauf 13:32  * jrandom schließt die Sitzung *baf* ab </div>
