---
title: "I2P Entwicklertreffen - 13. September 2005"
date: 2005-09-13
author: "jrandom"
description: "Protokoll des I2P-Entwicklertreffens vom 13. September 2005."
categories: ["meeting"]
---

## Kurzüberblick

<p class="attendees-inline"><strong>Anwesend:</strong> cervantes, jrandom, kbi, Myo9</p>

## Sitzungsprotokoll

<div class="irc-log"> 13:01 &lt;jrandom&gt; 0) hi 13:01 &lt;jrandom&gt; 1) Netzstatus 13:01 &lt;jrandom&gt; 2) SSU introductions / NAT Hole Punching 13:01 &lt;jrandom&gt; 3) Prämien 13:01 &lt;jrandom&gt; 4) Richtung der Client-Apps 13:01 &lt;jrandom&gt; 5) ??? 13:01 &lt;jrandom&gt; 0) hi 13:01  * jrandom winkt 13:01 &lt;jrandom&gt; wöchentliche Statusnotizen sind (noch vor dem Meeting!) veröffentlicht unter http://dev.i2p.net/pipermail/i2p/2005-September/000892.html 13:01 &lt;jrandom&gt; (lass das .net weg, wenn du magst, natürlich) 13:03 &lt;jrandom&gt; springen wir direkt zu 1) Netzstatus 13:03 &lt;jrandom&gt; ein paar Nutzer haben auf IRC leichte Verbindungsprobleme, aber für die meisten scheint es ziemlich gut zu laufen 13:04 &lt;jrandom&gt; hat jemand Berichte zu anderen Protokollen, die wir ansprechen sollten, oder Fragen/Bedenken zum Netzstatus? 13:05 &lt;@cervantes&gt; Ich finde diese Version die stabilste seit 0.4.x 13:05 &lt;@cervantes&gt; also großartige Arbeit! ;-) 13:05 &lt;jrandom&gt; w00t 13:05 &lt;jrandom&gt; ok, wenn es zu 1) Netzstatus nichts weiter gibt, gehen wir weiter zu 2) SSU introductions 13:06 &lt;jrandom&gt; Ich habe eigentlich nicht viel hinzuzufügen über das hinaus, was in der E‑Mail steht – hat jemand Fragen/Kommentare/Bedenken? 13:07 &lt;jrandom&gt; falls nicht, hören wir wohl mehr, wenn 0.6.0.6 herauskommt ;) 13:07 &lt;jrandom&gt; ok, weiter zu 3) Prämien 13:07  * cervantes macht die Luken dicht 13:08  * cervantes fragt sich, ob die Leute den Dreh mit der neuen Meeting-Zeit schon raus haben 13:08 &lt;jrandom&gt; hmm, es sieht nicht so aus, als wäre Comwiz im Moment da. Wir können wohl mit mehr Infos rechnen, wenn es soweit ist 13:08 &lt;jrandom&gt; bah, die verdammten Amerikaner und ihre lahmen Zeitzonen 13:09 &lt;+Myo9&gt; Ich dachte, du wärst einer, wo du doch deinen eigenen Bunker und so hast. ;) 13:09  * susi23 hört dem Dialog zu ;) 13:10 &lt;jrandom&gt; ok, wenn es zu 3) nichts mehr gibt, können wir durchrauschen zu 4) Richtung der Client-Apps 13:11 &lt;jrandom&gt; viel Text in der Mail, also statt es hier zu wiederholen: Hat jemand Gedanken dazu?   13:11 &lt;jrandom&gt; Das ist nicht nur eine Frage für den Moment; wenn sich Leute dazu äußern wollen, postet das gern auch im Forum oder auf der Liste 13:12 &lt;@cervantes&gt; Es gibt einen neuen Bereich Application Support im Forum, das ist ein guter Ort, um über solche Themen zu posten 13:12 &lt;jrandom&gt; ah, guter Hinweis 13:13 &lt;jrandom&gt; außerdem der Diskussionsbereich für Kommentare, die kein Support sind, z. B. Priorisierungsthemen 13:13 &lt;jrandom&gt; ok, wir steuern auf das erste Meeting unter 15 Minuten seit langem zu... 13:14 &lt;kbi&gt; ich schätze, Meetings gehen schnell, wenn alle zufrieden sind 13:15 &lt;jrandom&gt; kann sein, und hoffentlich bekommen wir ein paar Beiträge auf die Liste und ins Forum 13:15 &lt;jrandom&gt; ok, weiter zu 5) ??? 13:15 &lt;jrandom&gt; hat noch jemand etwas, das er fürs Meeting ansprechen möchte? 13:15 &lt;@cervantes&gt; (außer ihrem Mittagessen) 13:17 &lt;@cervantes&gt; da sind 15 Minuten dahin 13:17  * jrandom macht sich bereit 13:17  * jrandom *baf*s das Meeting zu </div>
