---
title: "I2P Entwicklertreffen - 8. November 2005"
date: 2005-11-08
author: "jrandom"
description: "Protokoll des I2P-Entwicklertreffens vom 8. November 2005."
categories: ["meeting"]
---

## Kurze Zusammenfassung

<p class="attendees-inline"><strong>Anwesend:</strong> bar, dust, frosk, jrandom, reliver, tealc\_, ZipTie</p>

## Sitzungsprotokoll

<div class="irc-log"> 15:21 &lt;jrandom&gt; 0) hi 15:21 &lt;jrandom&gt; 1) Netzstatus / kurzfristige Roadmap 15:21 &lt;jrandom&gt; 2) I2Phex 15:21 &lt;jrandom&gt; 3) I2P-Rufus 15:21 &lt;jrandom&gt; 4) I2PSnarkGUI 15:21 &lt;jrandom&gt; 5) Syndie 15:22 &lt;jrandom&gt; 6) ??? 15:22 &lt;jrandom&gt; 0) hi 15:22  * jrandom winkt 15:22 &lt;jrandom&gt; wöchentliche Statusnotizen unter http://dev.i2p.net/pipermail/i2p/2005-November/001206.html 15:22  * bar murmelt Grüße hinter seinem/ihrem falschen(?) Bart hervor 15:23 &lt;jrandom&gt; ok, steigen wir ein in 1) Netzstatus / kurzfristige Roadmap 15:23 &lt;jrandom&gt; Nicht viel zu sagen über das hinaus, was in der Mail steht – hoffentlich später diese Woche oder am Wochenende ein neues Release 15:24 &lt;jrandom&gt; es gibt einige neue Optimierungen in cvs, die die Zuverlässigkeit verbessern sollten, und in meinen Tests hat das ziemlich gut funktioniert, aber vermutlich wird es erst mit breiter Verteilung spürbare Auswirkungen haben 15:25 &lt;jrandom&gt; Ich habe auch kein beliebiges Durchsatzniveau festgelegt, das ich erreichen will, bevor ich mit 0.6.2 weitermache, mein Bauchgefühl sagt mir jedoch, dass die Optimierungen weitergehen sollten, bis ich die Engpässe durch per-router-Hop-Verzögerungen begründen kann 15:26 &lt;jrandom&gt; im Moment ist das jedoch nicht unser Engpass, daher bleibt noch Arbeit. 15:26 &lt;jrandom&gt; Mehr habe ich dazu nicht – gibt es Fragen/Kommentare/Bedenken? 15:28 &lt;jrandom&gt; ok, wenn nicht, weiter mit 2) I2Phex 15:28 &lt;jrandom&gt; Hier habe ich nicht viel hinzuzufügen über das hinaus, was in der E‑Mail gesagt wurde.  Es gab allerdings auch eine ganze Reihe Diskussionen im Forum – schaut dort vorbei für mehr Neuigkeiten und Geschimpfe  15:31 &lt;jrandom&gt; ok, wenn nicht, springen wir weiter zu 3) I2P-Rufus 15:31 &lt;jrandom&gt; dieser Punkt war eigentlich nur, dass ich ein Gerücht wiederholt habe, aber mal sehen, wie es läuft 15:32 &lt;jrandom&gt; Rawn / defnax: Habt ihr etwas hinzuzufügen? 15:35 &lt;tealc_&gt; was ist i2p-rufus ? 15:35 &lt;jrandom&gt; ein Port des Rufus-BitTorrent-Clients für I2P (http://rufus.sourceforge.net/) 15:36 &lt;jrandom&gt; ok, wenn es nichts Weiteres gibt, können wir zu einem weiteren kurzen Gerüchtebericht springen – 4) I2PSnarkGUI 15:37 &lt;jrandom&gt; Dazu habe ich außer "hey, cool" :) nicht viel hinzuzufügen 15:38 &lt;+bar&gt; ja, sieht gut aus 15:38 &lt;@frosk&gt; ist snark noch ein weiterer BT-Client? 15:38 &lt;jrandom&gt; ja, aber snark ist ein mit I2P gebündelter BitTorrent-Client :) 15:38 &lt;@frosk&gt; oh ja, stimmt :) 15:38 &lt;jrandom&gt; (derzeit ein Kommandozeilen-Tool, aber Multitorrent und Weboberfläche sind in Arbeit, wenn auch nicht unmittelbar) 15:39 &lt;+fox&gt; &lt;ZipTie&gt; wer hat an der Rarest-First-Abrufstrategie für snark gearbeitet? Ist das je fertig geworden? 15:39 &lt;jrandom&gt; ja, Ragnarok hat das implementiert 15:39 &lt;jrandom&gt; das ist im aktuellen I2PSnark drin 15:39 &lt;+fox&gt; &lt;ZipTie&gt; cool 15:40 &lt;jrandom&gt; aye, genau 15:41 &lt;+fox&gt; &lt;ZipTie&gt; wird i2p-bt dann zugunsten von rufus oder snark ausgemustert? 15:41 &lt;jrandom&gt; das sollen die Nutzer entscheiden 15:42 &lt;+fox&gt; &lt;ZipTie&gt; oder Wartbarkeit :) 15:42 &lt;jrandom&gt; persönlich denke ich, wenn snark eine Weboberfläche bekommt, in die router-Konsole integriert, Multitorrent-Funktionen hat und eine gleichwertige Performance wie die anderen bietet, ist es gut aufgestellt 15:43 &lt;jrandom&gt; aber das, was du erwähnst, ist der Schlüssel – wer Wartung und Entwicklung übernimmt, ist die treibende Kraft 15:43  * jrandom pflegt keine Python-Apps 15:44 &lt;jrandom&gt; ok, wenn es zu 4 nichts Weiteres gibt, gehen wir weiter zu 5) Syndie 15:45 &lt;jrandom&gt; Ich habe etwas Usability-Forschung betrieben, wie wir am besten vorgehen, und ich denke, wir haben eine ziemlich brauchbare UI in Aussicht; wenn ihr eine Meinung habt, postet sie auf Syndie oder im Forum, und hoffentlich können wir das berücksichtigen 15:46 &lt;tealc_&gt; ahh, ich dachte, i2phex sei Java.. die Sachen im Forum bieten .exe-Installer und .exe's in ZIPs an 15:47 &lt;jrandom&gt; i2phex ist Java 15:47 &lt;jrandom&gt; und die .exe funktioniert auf jeder Plattform, auf der Java läuft 15:47 &lt;jrandom&gt; java -jar i2phex.exe 15:47 &lt;jrandom&gt; (ja, wirklich) 15:49 &lt;jrandom&gt; (hust) 15:49 &lt;jrandom&gt; dust: noch etwas bzgl. Syndie-Sachen? 15:50 &lt;dust&gt; nö 15:50 &lt;jrandom&gt; ok, cool.  Falls sonst niemand etwas dazu hat, springen wir zu dem guten alten: 6) ??? 15:50 &lt;jrandom&gt; hat sonst noch jemand etwas, das er für das Meeting ansprechen möchte? 15:53 &lt;+fox&gt; &lt;reliver&gt; ist die Paella fertig ? ;-) 15:53  * jrandom schnappt sich einen Spork 15:54 &lt;jrandom&gt; (in diesem Sinne ...) 15:54 &lt;+fox&gt; &lt;reliver&gt; und die Katze riecht immer noch nach Katzen ;?) 15:54  * jrandom holt aus 15:54  * jrandom *baf* schließt die Sitzung </div>
