---
title: "I2P Entwicklertreffen - 19. April 2005"
date: 2005-04-19
author: "@jrandom"
description: "Protokoll der I2P-Entwicklungsbesprechung vom 19. April 2005."
categories: ["meeting"]
---

## Kurze Zusammenfassung

<p class="attendees-inline"><strong>Anwesend:</strong> ant, cervantes, defnax, jrandom, maestro^, polecat, protokol, Ragnarok, Teal`c</p>

## Sitzungsprotokoll

<div class="irc-log"> 14:05 &lt;@jrandom&gt; 0) hi 14:05 &lt;@jrandom&gt; 1) Netzstatus 14:05 &lt;@jrandom&gt; 2) SSU-Status 14:05 &lt;@jrandom&gt; 3) Roadmap-Update 14:05 &lt;@jrandom&gt; 4) Q-Status 14:05 &lt;@jrandom&gt; 5) ??? 14:05 &lt;@jrandom&gt; 0) hi 14:05  * jrandom winkt 14:05 &lt;@jrandom&gt; wöchentliche Statusnotizen (vor einer Sekunde gepostet) online @ http://dev.i2p.net/pipermail/i2p/2005-April/000708.html 14:06  * maestro^ beatboxt 14:06 &lt;+cervantes&gt; Abend 14:06 &lt;+protokol&gt; susi23: bist du da? 14:06 &lt;@jrandom&gt; während ihr alle diese aufregenden Notizen lest, springen wir direkt rein zu 1) Netzstatus 14:06 &lt;+protokol&gt; ups, Meeting 14:07 &lt;@jrandom&gt; Ich habe allerdings nicht viel hinzuzufügen über das, was dort steht, hinaus. Neue Release voraussichtlich morgen, mit den bisherigen Fixes sowie ein paar netten neuen Beiträgen 14:08 &lt;@jrandom&gt; hat jemand Kommentare oder Bedenken bzgl. des Netzstatus &&/|| der kommenden 0.5.0.7? 14:10 &lt;@jrandom&gt; wenn nicht, weiter zu 2) SSU-Status 14:10 &lt;+maestro^&gt; ich habe einige dieser Fehler bekommen: Wanted to build 2 tunnels, but throttled down to 0, due to concurrent requests (cpu overload?) 14:10 &lt;@jrandom&gt; ah, ja, das ist das tunnel-Drosselungsproblem 14:10 &lt;+protokol&gt; wird es ftp unterstützen? 14:10 &lt;@jrandom&gt; es ist ein bisschen... übereifrig 14:10 &lt;+protokol&gt; jk jk 14:10 &lt;@jrandom&gt; !thwap protokol  14:10 &lt;+maestro^&gt; heh, ok 14:12 &lt;@jrandom&gt; okay, was SSU angeht: Es gab letzte Woche eine ganze Reihe Updates, und weitere lokale Änderungen sind noch nicht eingecheckt 14:13 &lt;@jrandom&gt; ich habe allerdings keine Einträge in die history.txt für die Updates gemacht, da es noch niemand nutzt, also lesen nur Leute auf der i2p-cvs-Liste die spannenden Details ;) 14:14 &lt;@jrandom&gt; andererseits habe ich in den letzten Tagen, nachdem die Dinge im Großen und Ganzen liefen, beim Straffen des Betriebs einige Engpässe im SDK gefunden 14:14 &lt;@jrandom&gt; (und in der jobQueue). Ich habe die jetzt lokal herausgezogen, und die Tests laufen weiter. 14:15 &lt;@jrandom&gt; wir könnten diese Woche einige Alpha-Versionen für den SSU-Transport haben, wahrscheinlicher aber am Wochenende 14:15 &lt;@jrandom&gt; viel mehr habe ich dazu nicht zu sagen – irgendwelche Fragen? 14:16 &lt;+Ragnarok&gt; wie stark haben sich die Engpässe ausgewirkt? 14:17 &lt;@jrandom&gt; nun, das variiert – ich messe gerade die Auswirkung auf das Live-Netz, aber in meinem lokalen ssu-Netzwerk haben zwei kleine Tweaks eine Verbesserung um mehr als eine Größenordnung gebracht 14:17 &lt;@jrandom&gt; aber ich erwarte nicht, dass das im Live-Netz passiert 14:17 &lt;+Ragnarok&gt; oje 14:18 &lt;+Ragnarok&gt; heh, ok 14:18 &lt;@jrandom&gt; (zumindest nicht, bis wir auf 0.6 umstellen ;) 14:20 &lt;@jrandom&gt; ok, dem folgend, gehen wir zu 3) Roadmap-Update über 14:21 &lt;@jrandom&gt; wie in den Notizen erwähnt, wurden die Daten und Revisionen auf der Roadmap verschoben. 0.5.1 ist entfallen, die weiteren tunnel-Änderungen wurden auf 0.6.1 verschoben 14:21 &lt;+cervantes&gt; 3) Roadmap-Schieflage 14:21 &lt;@jrandom&gt; heh 14:22 &lt;@jrandom&gt; ja, wenn man eine schnelle CPU betreibt, driftet die Uhr häufiger. Ähnlich... ;) 14:22 &lt;@jrandom&gt; ^ry^rly 14:23 &lt;+cervantes&gt; ooh, ist das ein Hauch von Ego? Hätte ich nie gedacht! :) 14:23 &lt;@jrandom&gt; aber ja, leider wird es im April einfach keine 0.6-Rev geben 14:23 &lt;@jrandom&gt; hehe 14:23 &lt;@jrandom&gt; cervantes: keine Sorge, das wird dadurch gedämpft, dass es 2 Jahre gedauert hat, überhaupt so weit zu kommen ;) 14:25 &lt;@jrandom&gt; wir werden wahrscheinlich einige -X Builds haben, damit Leute SSU im Live-Netz kapu^Wtesten können, während ich offline bin, aber es wird keine 0.6-Rev geben, bis ich zurück bin 14:25 &lt;@jrandom&gt; (und wie letztes Jahr habe ich keine Ahnung, wie lange es dauert, bis ich wieder angeschlossen bin, hoffentlich weniger als einen Monat) 14:25 &lt;+cervantes&gt; heh, wenn hier jemand ein wenig Selbstwertschätzung verdient, dann wohl du ;-) 14:26 &lt;+polecat&gt; Wohin gehst du, jrandom? 14:27 &lt;+cervantes&gt; $somewhere 14:27 &lt;@jrandom&gt; kein Plan 14:27 &lt;@jrandom&gt; (zum Glück ist $somewhere ein Laufzeit-Ausdruck ;) 14:27 &lt;+cervantes&gt; jrandom: rechnest du mit einem Monat Downtime? 14:27 &lt;+maestro^&gt; jr: lauf durchs Viertel und richte dir über den Anschluss von jemand anderem ein drahtloses Relay-Netz ein ;] 14:27 &lt;@jrandom&gt; hängt von der Internetsituation dort ab, wo ich lande, cervantes. 14:28 &lt;@jrandom&gt; ich werde natürlich wahrscheinlich gelegentlich mal online hüpfen, allerdings 14:28 &lt;+protokol&gt; polecat: lol 14:28 &lt;+cervantes&gt; Ich hätte gedacht, du hättest die relocation class method inzwischen ziemlich drauf 14:28 &lt;Teal`c&gt; lasst uns jetzt auf .6 wechseln und die Bugs unterwegs ausbügeln 14:28 &lt;+cervantes&gt; *thought 14:28 &lt;+cervantes&gt; cool, Teal'c, du kannst Q&amp;A machen 14:29 &lt;@jrandom&gt; Teal`c: "work the bugs out" == Code fixen == (einen Coder haben, der den Code kennt, um ihn zu fixen) 14:29 &lt;Teal`c&gt; ja, das fände ich gut. 14:29 &lt;Teal`c&gt; Ich kann etwas Perl 14:29  * cervantes setzt bugzilla&gt; tealc@mail.i2p 14:29 &lt;@jrandom&gt; word, Teal`c, wir können beim Testen immer Hilfe gebrauchen 14:30 &lt;@jrandom&gt; insbesondere bei der Automatisierung von Tests 14:31 &lt;@jrandom&gt; ok, sonst noch etwas zu 3) oder sollen wir zu 4) Q-Status übergehen 14:31 &lt;+polecat&gt; Verstehe. Viel Glück dabei, wieder stabiles Internet zu bekommen. 14:31 &lt;+ant&gt; &lt;jrandom&gt; hrm, aum scheint noch zu schlafen 14:31 &lt;@jrandom&gt; danke. Ich finde sicher einen Weg ;) 14:32 &lt;@jrandom&gt; ok, ich habe eigentlich nicht viel mehr hinzuzufügen als das, was in den Statusnotizen steht 14:32 &lt;@jrandom&gt; aums Code ist jetzt im cvs, die Hardcore-Leute können ihn sich also holen und loshacken 14:32 &lt;+maestro^&gt; schweet 14:33 &lt;@jrandom&gt; ja, definitiv. Derzeit ist alles GPL (da eine Komponente gegen I2PTunnel linkt), aber ich höre, aum arbeitet an etwas Refactoring, sodass es am Ende LGPL wird 14:34 &lt;@jrandom&gt; (aber fragt mich nicht, was die Implikationen der Lizenzierung bei xmlrpc sind ;) 14:34 &lt;@jrandom&gt; ok, hat jemand etwas zu 4) anzusprechen? 14:36 &lt;@jrandom&gt; ok, wenn nicht, weiter zu 5) ??? 14:36 &lt;@jrandom&gt; hat sonst noch jemand etwas fürs Meeting? 14:36 &lt;+polecat&gt; Ich würde zu diesem Anlass gern ein paar Worte sagen. 14:37 &lt;+polecat&gt; Hinkle finkle dinkle doo. 14:37 &lt;@jrandom&gt; mmmhmm. 14:37 &lt;@jrandom&gt; ok, hat jemand etwas in einer menschlichen Sprache anzusprechen?  :) 14:38 &lt;defnax&gt; was heißt weiter zu 5? 14:39 &lt;+maestro^&gt; hoch lebe spacerace! hoch lebe i2p! 14:39 &lt;@jrandom&gt; hmm, defnax? 14:41 &lt;defnax&gt; um 5 Uhr morgens? 14:41 &lt;defnax&gt; in 5 Stunden? 14:41 &lt;+cervantes&gt; bzgl. xmlrpc: Das Urheberrecht an der Spezifikation bleibt bestehen, aber der Implementierung werden keine Beschränkungen auferlegt 14:42 &lt;@jrandom&gt; defnax: Tagesordnungspunkt 5: "???", wo wir andere Themen besprechen 14:43 &lt;+maestro^&gt; jr: hast du diese Optimierungsänderungen eingecheckt? 14:43 &lt;@jrandom&gt; cervantes: Mein Seitenhieb bezog sich auf die Frage, ob die Nutzung der xmlrpc-API einer GPL'ed App viral ist (aber nur eine rhetorische Frage) 14:43 &lt;@jrandom&gt; maestro^: nope 14:43  * jrandom testet vor dem Committen 14:43 &lt;+maestro^&gt; ausgezeichnet! was ist deine ETA dafür? 14:44 &lt;@jrandom&gt; später heute Nacht vielleicht, sonst morgen zur Release 14:45 &lt;@jrandom&gt; ok, wenn es nichts Weiteres gibt 14:45  * jrandom holt aus 14:45  * jrandom beendet das Meeting mit einem *baf* </div>
