---
title: "I2P-Entwicklertreffen - 04. Oktober 2005"
date: 2005-10-04
author: "jrandom"
description: "Protokoll des I2P-Entwicklertreffens vom 04. Oktober 2005."
categories: ["meeting"]
---

## Kurze Zusammenfassung

<p class="attendees-inline"><strong>Anwesend:</strong> cat-a-puss, cervantes, Complication, jrandom, mancom, nickless_head, phedy, postman, protokol, Ragnarok</p>

## Sitzungsprotokoll

<div class="irc-log"> 16:16 &lt;jrandom&gt; 0) hi 16:16 &lt;jrandom&gt; 1) 0.6.1.1 16:16 &lt;jrandom&gt; 2) i2phex 16:16 &lt;@protokol&gt; apropos, was gibt's Neues zu legion und i2phex 16:16 &lt;jrandom&gt; 3) syndie 16:16 &lt;jrandom&gt; 4) ??? 16:16 &lt;jrandom&gt; 0) hi 16:16  * jrandom winkt 16:16 &lt;jrandom&gt; Wöchentliche Statusnotizen veröffentlicht unter http://dev.i2p.net/pipermail/i2p/2005-October/000939.html 16:17 &lt;+postman&gt; hi 16:17 &lt;jrandom&gt; dann können wir gleich mit 1) 0.6.1.1 anfangen 16:18 &lt;+postman&gt; ja 16:18 &lt;jrandom&gt; das Netzwerk ist in Größe und Nutzung gewachsen, und es läuft insgesamt ziemlich gut 16:18 &lt;+postman&gt; .. abgesehen von den IRC-Servern 16:18 &lt;jrandom&gt; ja, das ist eine interessante Sache 16:19 &lt;jrandom&gt; (die IRC-Server laufen derzeit mit einer älteren Revision, und wir arbeiten noch am Debugging, um genau zu verstehen, warum die Dinge so sind, wie sie sind) 16:19 &lt;+Ragnarok&gt; was ist passiert? 16:20 &lt;jrandom&gt; hoffentlich bekommen wir die IRC-Server eher früher als später aktualisiert, denn es gab in letzter Zeit ein paar gute Verbesserungen 16:20 &lt;cervantes&gt; Ragnarok: der Server&lt;-&gt;Server-Link ist unter 1.1 wackelig 16:20 &lt;+Ragnarok&gt; seltsam 16:20 &lt;jrandom&gt; 0.6.1.1, wohlgemerkt ;) 16:20 &lt;+Complication&gt; protokol: siehe Forum, er hat sich schließlich für einen vernünftigen Ansatz entschieden 16:20 &lt;+postman&gt; cervantes: Erwähn' die Zeitreise nicht, Idiot 16:20 &lt;cervantes&gt; 0.6.1.x 16:20 &lt;+postman&gt; :) 16:21 &lt;cervantes&gt; ups 16:21 &lt;+postman&gt; jrandom: ich hoffe, ich kann diese Woche einen Test-ircd bauen 16:21 &lt;+postman&gt; jrandom: wir könnten zu einer Instanz linken, die von dir oder cervantes betrieben wird  16:22 &lt;jrandom&gt; ja, das wäre großartig.  wir könnten sogar die verschiedenen tunnels in unterschiedliche jvms auslagern, mit unterschiedlichen Streaming-Libs und router-Versionen, um das Problem weiter zu isolieren 16:23 &lt;jrandom&gt; wäre cool, wenn wir das vor 0.6.1.2 schaffen, aber wenn nicht, auch kein Drama 16:24 &lt;jrandom&gt; ok, hat noch jemand etwas zu 1) 0.6.1.1? 16:24 &lt;+postman&gt; jrandom: abgesehen davon: läuft wie die Hölle 16:24 &lt;jrandom&gt; ist das eine gute Hölle oder eine schlechte Hölle?  :) 16:24 &lt;+postman&gt; eine höllische Hölle :) 16:25 &lt;+Complication&gt; Äh, habe ein paar weitere Fehler provozieren können (aber das war wirklich, wirklich Grenzbereich, router-Neustart bei laufendem i2phex). Schicke ich dir privat. 16:26 &lt;jrandom&gt; ah, cool, danke Complication  16:26 &lt;+Complication&gt; (z. B. werden sie in der Praxis wohl niemandem wehtun) 16:26 &lt;jrandom&gt; heh, unterschätze nie die Fähigkeit der Leute, Dinge kaputtzumachen :) 16:27 &lt;cervantes&gt; oder den Einfallsreichtum von Dummen beim Testen narrensicherer Systeme 16:27 &lt;+postman&gt; ja, mach etwas narrensicher und du wirst mit einer neuen Art von Narr belohnt 16:28 &lt;jrandom&gt; Halleluja 16:29 &lt;jrandom&gt; ok, sonst noch was zu 1), oder gehen wir weiter zu 2) i2phex 16:30 &lt;jrandom&gt; in letzter Zeit gab es viele Diskussionen, und legion hat zugestimmt, die vorgenommenen Änderungen wieder in sirup's i2phex-Codebasis zu mergen.   16:30 &lt;+postman&gt; weiter 16:30 &lt;jrandom&gt; das ist ziemlich cool, denn so können wir alle von legions harter Arbeit profitieren und dabei vollständig offen und sicher bleiben 16:31 &lt;+Ragnarok&gt; was hat er eigentlich gemacht? 16:33 &lt;jrandom&gt; die neuesten Änderungen umfassen die Aufnahme von systray4j, strikers Timeout-Updates, erhöhte Standardwerte für die tunnel-Länge, etwas NSIS- und JNI-Kram und ein paar weitere Änderungen 16:33 &lt;+Ragnarok&gt; hm, ok 16:33 &lt;+postman&gt; jrandom: also gibt's eine Menge Verbesserungen – die bleiben aber erhalten, oder? 16:34 &lt;jrandom&gt; sicher, alle guten Sachen werden in i2phex integriert 16:34 &lt;jrandom&gt; ein paar Dinge sehe ich noch kritisch, aber das bespreche ich mit legion außerhalb des Meetings ;) 16:35 &lt;+postman&gt; k 16:36 &lt;jrandom&gt; ok, hat noch jemand etwas zu 2) i2phex?  Oder gehen wir weiter zu 3) syndie? 16:37  * postman bereitet seine syndie500-Franchise-Waren vor 16:37 &lt;jrandom&gt; heh 16:37 &lt;jrandom&gt; ok, Ragnarok, willst du uns das Neueste zusammenfassen? 16:37 &lt;+Ragnarok&gt; hm, ok 16:38 &lt;+Ragnarok&gt; Syndie holt jetzt automatisch neue Beiträge aus einem Archiv.   16:38 &lt;+Ragnarok&gt; du kannst einstellen, aus welchen Archiven du Updates holen willst, und in der Syndie-Konfigurationsdatei festlegen, wie oft das geschieht 16:39 &lt;+Ragnarok&gt; mehr Details dazu stehen in der history.txt 16:39 &lt;+Ragnarok&gt; eine UI fehlt noch, aber ansonsten ist es im Wesentlichen fertig 16:39 &lt;+Ragnarok&gt; klar, derzeit scheint niemand irgendwas zu posten, also ist es vielleicht gar nicht so nützlich :) 16:40 &lt;jrandom&gt; [hier Field-of-Dreams-Zitat einfügen] 16:40 &lt;jrandom&gt; danke, Ragnarok, das war eine oft gewünschte Funktion 16:41 &lt;+Ragnarok&gt; cool 16:41 &lt;+Ragnarok&gt; gern geschehen, war gar nicht so viel Arbeit 16:42 &lt;+Ragnarok&gt; hauptsächlich hab ich mir damit selbst einen Wunsch erfüllt :) 16:42 &lt;cervantes&gt; ach, war's das nicht? dann vergiss es doch :P 16:42 &lt;cervantes&gt; or=oh 16:42 &lt;+postman&gt; (psst, das Genie darf nicht zugeben, dass es auch hart arbeiten muss) 16:42 &lt;+Ragnarok&gt; hehe 16:43 &lt;+Ragnarok&gt; wie auch immer, wenn jemand Fehlermeldungen/Funktionswünsche/Buhs/Applaus/etc. hat, sagt mir Bescheid 16:43 &lt;jrandom&gt; (Applaus!) 16:43 &lt;+Ragnarok&gt; als Nächstes denke ich daran, petnames (Kosenamen), die in Beiträgen auftauchen, automatisch in die Petname-DB des router zu importieren, aber das könnte kompliziert werden... 16:44 &lt;+Ragnarok&gt; aber im Grunde würde das Syndie erlauben, das addressbook zu ersetzen 16:44 &lt;jrandom&gt; das wäre Sehr Cool 16:44 &lt;+nickless_head&gt; ja :) 16:45 &lt;+Ragnarok&gt; ich muss nur herausfinden, wie ich eine Liste der petnames aus dem Archiv bekomme 16:45 &lt;+Ragnarok&gt; alles andere ist trivial 16:45 &lt;+nickless_head&gt; ragnarok: sind deine Änderungen schon im CVS? (zu faul, die ganze Diskussion zu lesen) :) 16:45 &lt;+Ragnarok&gt; ja 16:45 &lt;+nickless_head&gt; :happy: 16:45  * nickless_head erwägt ein CVS-Update 16:45 &lt;+Ragnarok&gt; seit gestern schon 16:45 &lt;+nickless_head&gt; ach nein, wahrscheinlich besser auf das nächste Release zu warten 16:45 &lt;jrandom&gt; vielleicht die petnames jeweils beim Rendern holen, exponiert über den HTMLRenderer (in addressReceived) 16:46 &lt;+Ragnarok&gt; ok, ich schaue mir das an 16:46 &lt;jrandom&gt; cool, danke Ragnarok  16:47 &lt;+Ragnarok&gt; gut, das war’s von mir, außer es gibt Fragen 16:49 &lt;jrandom&gt; wr0d.  ok, weiter zu 4) ???  16:49 &lt;jrandom&gt; hat noch jemand etwas für das Meeting? 16:49 &lt;cervantes&gt; aye 16:49  * nickless_head schaut cervantes interessiert an 16:50 &lt;+fox&gt; &lt;mancom&gt; gibt es etwas Neues zu Q oder feedspace? 16:50 &lt;+postman&gt; nickless_head: hey, der gehört mir – wag es ja nicht, ihn so anzustarren :) 16:50 &lt;+nickless_head&gt; Ich starre ihn nicht an .. ich schaue ihn interessiert an. 16:51 &lt;cervantes&gt; Nach einiger Überlegung habe ich die Rubrik „Forum-Nutzer des Monats“ wiederbelebt – und diesen Monat geht sie verdientermaßen an Complication für herausragende Forenbeiträge 16:51 &lt;+nickless_head&gt; Glückwunsch, Complication! 16:51 &lt;+postman&gt; kudos :) 16:51 &lt;cervantes&gt; also bekommt er einen Avatar (ob er will oder nicht) :P 16:51 &lt;+Complication&gt; Heh, ich hoffe, meine Patzer waren weniger herausragend. :O :D 16:52 &lt;@protokol&gt; oh ja 16:52 &lt;jrandom&gt; w00t!  danke, Complication  16:52 &lt;cervantes&gt; (der jetzt aktiv ist) 16:52 &lt;@protokol&gt; wie läuft dieser Yellow-Submarine-i2phex-Test 16:52 &lt;@protokol&gt; irgendwelche bemerkenswerten Geschwindigkeiten oder das Gegenteil? 16:52 &lt;+Complication&gt; Er läuft. 16:52 &lt;jrandom&gt; mancom: nichts Neues zu Q oder feedspace 16:53 &lt;+Complication&gt; Keine hyperhohen Geschwindigkeiten, aber eine garantiert ausreichend gute Geschwindigkeit, würde ich sagen. 16:53 &lt;jrandom&gt; protokol: zuletzt habe ich 10–20 KB/s gehört, aber das ist nur Zeug aus dem Forum 16:53 &lt;@protokol&gt; ich lade es gerade herunter 16:53  * nickless_head versteht, was postman angedeutet hat 16:53  * nickless_head errötet 16:53 &lt;+Complication&gt; (außerdem: Ich habe einen Teil der technischen Einführung noch einmal gelesen und keinen Fehler bei den Netzwerkvergleichen gefunden. Ich denke, die sind gut genug.) 16:54 &lt;+postman&gt; nickless_head: LOL (sorry) 16:54  * Complication schaut sich den Avatar an und grinst :D 16:54 &lt;+nickless_head&gt; postman: *GG* (kein Problem) 16:54 &lt;cat-a-puss&gt; Wurde etwas unternommen, um das „Amazon Honor System“ als alternative Methode zum Einsammeln von Spenden zu bekommen? 16:54 &lt;+Complication&gt; Genau so. :P 16:55 &lt;@protokol&gt; cat-a-puss: was meinst du? 16:55 &lt;jrandom&gt; noch nicht, cat-a-puss, ich habe wilde nicht gesehen 16:55 &lt;jrandom&gt; woah, hey phedy 16:55 &lt;phedy&gt; Hi jrandom. 16:55 &lt;cat-a-puss&gt; protokol: es ist wie PayPal, nur dass du ein Konto, das du bei amazon.com hast, zur Zahlung verwenden kannst 16:56 &lt;jrandom&gt; Complication: danke bzgl. der Vergleiche.  Es gibt noch ein paar Aufräumarbeiten, aber es kommt voran 16:56 &lt;@protokol&gt; schwach 16:56 &lt;+Complication&gt; (nicht, dass ich Tor oder Freenet besonders gut kennen würde, obwohl ich beide benutzt habe) 16:57  * cat-a-puss überlegt, ein Kopfgeld auszusetzen, um beim Fertigstellen der verteilten Suchmaschine zu helfen.  16:57 &lt;jrandom&gt; (bevor ich das Dokument auf der normalen Website veröffentliche, lasse ich es von den Leuten zur Kommentierung gegenlesen) 16:58 &lt;cervantes&gt; Complication: Das ist eine Kunstinstallation auf einem Kreisverkehr in London, die das Verkehrschaos verursacht ;-) 16:59 &lt;jrandom&gt; cat-a-puss: ich muss sowieso bald ein paar andere finanzielle Dinge klären, melde mich also so schnell wie möglich 16:59 &lt;jrandom&gt; ok, hat sonst noch jemand etwas fürs Meeting? 16:59 &lt;cat-a-puss&gt; oh, falls wir vor 1.0 Dokumente in andere Sprachen übersetzen lassen wollen, kenne ich vielleicht Leute, die mit Spanisch und Chinesisch helfen könnten. 16:59 &lt;cat-a-puss&gt; ok 16:59 &lt;jrandom&gt; großartig, das wäre klasse 17:00 &lt;+Complication&gt; cervantes: danke fürs Erzählen, mir war nicht bewusst, wo so ein, ähm ... Effekt auftritt :D 17:00 &lt;jrandom&gt; es gibt einen Entwurf der technischen Einführung, der im CVS herumliegt, und wir wollen letztlich alles übersetzen lassen, was unser Website-Redesign am Ende enthalten wird 17:03  * nickless_head geht schlafen 17:03 &lt;jrandom&gt; ich schätze, ich sollte mir den baffer schnappen... 17:03 &lt;jrandom&gt; wenn sonst nichts mehr ist 17:03  * jrandom holt aus  17:03  * jrandom *baf*t das Meeting zu </div>
