---
title: "I2P Entwicklertreffen - 2. Januar 2007"
date: 2007-01-02
author: "jrandom"
description: "Protokoll des I2P-Entwicklertreffens vom 2. Januar 2007."
categories: ["meeting"]
---

## Kurze Zusammenfassung

<p class="attendees-inline"><strong>Anwesend:</strong> bar, covracer, jrandom, z^z</p>

## Sitzungsprotokoll

<div class="irc-log"> 15:02 &lt;jrandom&gt; 0) hi 15:02 &lt;jrandom&gt; 1) Netzstatus und Pläne 15:02 &lt;jrandom&gt; 2) Syndie 1.001a 15:02 &lt;jrandom&gt; 3) ??? 15:02 &lt;jrandom&gt; 0) hi 15:02  * jrandom winkt 15:02 &lt;jrandom&gt; wöchentliche Statusnotizen veröffentlicht auf http://dev.i2p.net/pipermail/i2p/2007-January/001325.html 15:03  * mrflibble winkt jrandom zu 15:03  * jrandom erwartet, dass die meisten noch ihren Kater auskurieren, also machen wir das ruhig 15:04 &lt;jrandom&gt; springen wir rein in 1) Netzstatus und Pläne 15:05 &lt;jrandom&gt; wie in den Notizen erwähnt, wurde viel abgedeckt, aber wir haben dieses Jahr eine Menge Arbeit vor uns 15:05 &lt;jrandom&gt; wir werden jedoch die verschiedenen Abwägungen diskutieren wollen und sicherstellen, dass die passendsten getroffen werden, um die spezifische Funktionalität zu unterstützen, auf die wir hinarbeiten 15:06 &lt;jrandom&gt; aber wir werden sehen, wie es läuft, wenn die Dinge voranschreiten 15:06 &lt;jrandom&gt; vorerst wirkt das Netz allerdings ziemlich im Gleichgewicht, was gut ist 15:07 &lt;jrandom&gt; möchte jemand etwas bzgl. Netzstatus und Plänen ansprechen? 15:09 &lt;jrandom&gt; falls nicht, hüpfen wir rüber zu 2) Syndie 1.001a 15:09 &lt;z^z&gt; gibt es etwas, woran ich im Netz arbeiten kann - netdb oder tunnels? 15:09  * jrandom hüpft zurück 15:10 &lt;z^z&gt; ich weiß, wir haben Fragen zur netdb-Verbreitung und zur CPU-Auslastung, aber ich bräuchte einen guten Einstiegspunkt 15:11 &lt;z^z&gt; ich denke jedenfalls darüber nach 15:11 &lt;jrandom&gt; z^z: die netDb-Suche muss, wenn die # der bekannten/erreichbaren floodfill-Peers 0 erreicht, höchstwahrscheinlich einen zufälligen iterativen Walk über bekannte Peers durchführen 15:12 &lt;z^z&gt; ok thx, ich werde mich umsehen und später Fragen stellen 15:12 &lt;jrandom&gt; vielleicht ein neues Flag in der netDb-Lookup-Nachricht mit der Anfrage "gib mir ein paar floodfill peers" 15:12 &lt;jrandom&gt; spitze, z^z! das hätte wahrscheinlich einen erheblichen Einfluss für neue Nutzer - sag mir Bescheid, wenn du auf Probleme stößt 15:13 &lt;z^z&gt; ha, das führt mich in Neuland - klingt nach Spaß fürs neue Jahr 15:13 &lt;jrandom&gt; :) 15:14 &lt;bar&gt; "lösche floodfill peer router infos nicht aus netdb, wenn es zu wenige davon gibt" &lt;-- erinnert sich jemand, ob das in cvs gelandet ist oder nicht? 15:15 &lt;jrandom&gt; nö 15:15 &lt;jrandom&gt; oder, nicht dass ich mich erinnere... 15:16 &lt;bar&gt; okidoki 15:17 &lt;jrandom&gt; (ein guter Ort dafür wäre KademliaFloodfillNetworkFacade::dropAfterLookupFailed) 15:18 &lt;jrandom&gt; äh, KademliaNetworkDatabaseFacade, genauer (floodfill erweitert sie) 15:20 &lt;jrandom&gt; (es gibt auch ein paar Bits in der DatabaseLookupMessage, die verwendet werden könnten, um 'schick mir floodfill peers' zu kennzeichnen - 'tunnelSpecified' ist ein boolean, wird aber in einem ganzen Byte übertragen) 15:21 &lt;jrandom&gt; ok, noch etwas zu 1) Netzstatus und Pläne? 15:23  * jrandom setzt das Gehüpfe zu 2) Syndie 1.001a fort  15:24 &lt;jrandom&gt; sie kommt bald, vielleicht in ein oder zwei Tagen. viele Bugfixes und Aufräumarbeiten (danke an alle, die helfen!), mit mehr Details in der Ankündigung, wenn sie veröffentlicht wird 15:25 &lt;jrandom&gt; das ist dazu im Wesentlichen alles, was zu erwähnen ist (aber wenn du die neue syndie benutzt, kannst du dort den neuesten Diskussionen folgen ;) 15:27 &lt;jrandom&gt; möchte jemand etwas zu syndie 1.001a ansprechen, oder sollen wir zu 3) ??? weiter springen? 15:27 &lt;jrandom&gt; hat sonst jemand noch etwas, das er im Meeting besprechen möchte? 15:28 &lt;+fox&gt; &lt;covracer&gt; bist du immer noch nicht für ein ebuild? 15:29 &lt;jrandom&gt; für syndie oder i2p?   15:29 &lt;+fox&gt; &lt;covracer&gt; i2p 15:29 &lt;jrandom&gt; korrekt, ich bin immer noch nicht für ein ebuild 15:29 &lt;jrandom&gt; (danke dennoch für das Angebot/den Vorschlag!) 15:30 &lt;jrandom&gt; die Probleme von i2p hängen nicht mit der Größe des Netzwerks zusammen, daher wird eine Vergrößerung sie nicht beheben 15:30 &lt;jrandom&gt; stattdessen zwingt es nur mehr Leute, sich mit den Problemen und dem Upgrade-Pfad zu ihrer Behebung auseinanderzusetzen 15:30 &lt;+fox&gt; &lt;covracer&gt; ja 15:31 &lt;+fox&gt; &lt;covracer&gt; Alex hat allerdings gute Arbeit an einem ebuild geleistet 15:31 &lt;+fox&gt; &lt;covracer&gt; es ist im java-experimental-migration overlay, iirc 15:31 &lt;+fox&gt; * godmode0 ist zurück (weg 01:57:51) 15:32 &lt;+fox&gt; &lt;covracer&gt; nun, es hängt in jedem Fall von vielen Verbesserungen in Gentoo beim Umgang mit Java und Jetty ab 15:32 &lt;+fox&gt; &lt;covracer&gt; und wird so bald nicht in den Hauptbaum kommen 15:33 &lt;jrandom&gt; cool (dass Alex' Arbeit gut läuft), und hoffentlich bringen wir i2p an den Punkt, wo das in den Hauptbaum zu schieben eine tolle Sache ist :) 15:34 &lt;+fox&gt; &lt;covracer&gt; wäre ein ebuild für syndie willkommen oder sollte es auch verschoben werden? 15:34  * jrandom fragt sich, wie viel Umbruch es beim Umgang mit Java geben wird, sobald die Sun JVM & Libs unter die GPL gestellt werden 15:35 &lt;jrandom&gt; syndie wird hoffentlich in wenigen Monaten für den produktiven Einsatz bereit sein, mit einer Beta vielleicht in etwa einem Monat, daher wäre ein ebuild dort großartig 15:36 &lt;jrandom&gt; wenn syndie produktiv geht, möchte ich es den Leuten so einfach wie möglich machen - apt-get, emerge, rpm, etc 15:36 &lt;+fox&gt; &lt;covracer&gt; okay, ich schau mal, ob ich in dieser Urlaubswoche ein ebuild zusammenhacken kann--ich habe nichts Besseres zu tun 15:36 &lt;jrandom&gt; spitze, danke covracer! 15:37 &lt;+fox&gt; &lt;covracer&gt; einfache Installation ist sehr wichtig für eine breite Verbreitung 15:37 &lt;jrandom&gt; (und sag mir Bescheid, wenn du auf Stellen stößt, die sich 'upstream' vereinfachen ließen - ich möchte die Paketierung so transparent wie möglich machen) 15:37 &lt;jrandom&gt; ja, definitiv 15:38 &lt;+fox&gt; &lt;covracer&gt; alles klar, obwohl ich nur vage mit den Best Practices des Ebuild-Schreibens vertraut bin - ich bin selbst kein Dev und auch nicht wirklich aktiv an der Coding-Front 15:40 &lt;jrandom&gt; cool, du weißt wahrscheinlich mehr über das Schreiben von ebuilds als ich :)  viel Erfolg und danke 15:40 &lt;jrandom&gt; ok, hat sonst noch jemand etwas, das er fürs Meeting ansprechen möchte? 15:40 &lt;bar&gt; nun, ich denke, ein offizieller Beitrag im Syndie-Forum von Cervantes und im alten syndie würde nicht schaden, falls/wenn du nach weiteren Testern für die neue syndie suchst 15:40 &lt;bar&gt; abgesehen vom letzten Meeting-Log wurde das Alpha-Release meines Erachtens kaum erwähnt; viele i2p-Nutzer haben die Neuigkeiten einfach nicht mitbekommen, denke ich 15:41 &lt;jrandom&gt; gute Idee - ich werde sie zuspammen, wenn 1.001a draußen ist 15:42 &lt;bar&gt; alles klar :) 15:47 &lt;jrandom&gt; ok, wenn es nichts Weiteres für das Meeting gibt... 15:47  * jrandom rüstet sich zum Abschluss 15:47  * jrandom *baf* schließt das Meeting </div>
