---
title: "I2P-Entwicklertreffen - 8. Januar 2013"
date: 2013-01-08
author: "str4d"
description: "Protokoll des I2P-Entwicklertreffens vom 8. Januar 2013."
categories: ["meeting"]
---

## Kurze Zusammenfassung

<p class="attendees-inline"><strong>Anwesend:</strong> christoph, dg, h2ik, KillYourTV, orion, primal, RN, str4d, welterde, zzz</p>

## Sitzungsprotokoll

<div class="irc-log"> 21:02:22  &lt;str4d&gt; Gut, ich fange dann mal mit der Besprechung an. 21:02:29  &lt;str4d&gt; 0) Sagt hi 21:02:29  &lt;str4d&gt; 1) Fortschritt bei den Feeds 21:02:29  &lt;str4d&gt; 2) Zusammenfassung des JUnit-Hackfests 21:02:29  &lt;str4d&gt; 3) Diskussion zum Syndie-Fortschritt und wohin es damit gehen soll 21:02:29  &lt;str4d&gt; 4) Vorschläge für zukünftige Hackfests 21:02:29  &lt;str4d&gt; 5) Nominierung für den PR-Manager 21:02:32  &lt;str4d&gt; 6) 0.9.4 Fortschritt 21:02:35  &lt;str4d&gt; 7) Website-Überarbeitung 21:02:38  &lt;str4d&gt; 0) Sagt hi 21:02:38  &lt;str4d&gt; Hi! 21:03:06  &lt;orion&gt; Hi! 21:03:49  &lt;lillith&gt; hi :) 21:06:50  &lt;str4d&gt; Noch jemand? 21:08:58  &lt;str4d&gt; Die 'Hi's haben's. 21:09:05  &lt;str4d&gt; 1) Fortschritt bei den Feeds 21:09:35  &lt;str4d&gt; Das wird kurz. 21:10:51  &lt;str4d&gt; Die Feeds-Arbeit kommt langsam hin, aber sie wird leider nicht rechtzeitig für 0.9.5 fertig – zu viele Kleinigkeiten, die aufgeräumt werden müssen (Benachrichtigungen für Nutzer etc.) sowie ein paar nicht ganz so kleine Dinge (Überarbeitung des /home-Designs, insbesondere wie Kategorien dem Nutzer präsentiert werden). 21:11:55  &lt;dg&gt; whoa 21:11:58  &lt;dg&gt; Ich bin gerade noch rechtzeitig hier angekommen 21:11:58  &lt;str4d&gt; Und ich verschiebe es lieber auf das nächste Release, als es im aktuellen Zustand zu veröffentlichen, weil ich möchte, dass Nutzer einen guten ersten Eindruck bekommen =) 21:12:05  &lt;dg&gt; Ich dachte, ich hätte euch verpasst 21:12:15  &lt;str4d&gt; dg: Wir haben eine Stunde verspätet angefangen, nur zur Info =P 21:12:15  &lt;orion&gt; dg: Nö, immer noch hier. 21:12:23  &lt;dg&gt; \o 21:13:38  &lt;str4d&gt; Also, Feedback, Kommentare und Vorschläge zur Feeds-Arbeit sind sehr willkommen, aber vor dem 0.9.5-Release nicht dringend erforderlich. 21:14:37  &lt;str4d&gt; Hat jemand zu diesem Thema noch Punkte, bevor wir weitermachen? 21:14:53  &lt;orion&gt; Nein. 21:15:51  &lt;dg&gt; Ich nicht; wenn zzz hier ist, vielleicht er? 21:17:23  &lt;str4d&gt; Wir können am Ende darauf zurückkommen, falls nötig. 21:17:26  &lt;str4d&gt; Weiter: 21:17:26  &lt;str4d&gt; 2) Zusammenfassung des JUnit-Hackfests 21:17:57  &lt;str4d&gt; Ist sonst noch jemand hier, der mitgemacht hat? zzz? topiltzin? KillYourTV? 21:18:55  &lt;zzz&gt; Ja, lief gut, wir vier haben alle gehackt, und zab hat bis zum Schluss gekämpft, bis alle durchliefen. Das erste Mal seit Jahren, oder vielleicht überhaupt. 21:19:22  &lt;str4d&gt; Respekt an zab dafür. 21:20:04  &lt;str4d&gt; Und als Ergebnis haben wir jetzt einen von kytv betriebenen Jenkins-Dienst, der uns hoffentlich im Zaum hält ^_^ 21:21:47  &lt;str4d&gt; Der nächste Schritt ist, unsere Codeabdeckung (die Jenkins ebenfalls überwacht) mit mehr Tests zu erweitern. 21:22:06  &lt;str4d&gt; Nicht viel mehr dazu zu sagen, also: 21:22:09  &lt;iRelay&gt; &lt;welterde@freenode&gt; kytv: läuft bei dir auch sonar? 21:22:14  &lt;str4d&gt; 3) Diskussion zum Syndie-Fortschritt und wohin es damit gehen soll 21:23:08  &lt;str4d&gt; zzz und eche|on haben das Syndie-Hackfest gestartet – wie schlimm sieht es aus? =P 21:23:39  &lt;zzz&gt; Läuft gut, wir brauchen mehr Leute zum Testen, Coden oder für Vorschläge, aber wir haben in den letzten Tagen mehrere Dutzend Check-ins. 21:24:01  &lt;zzz&gt; Empfehle, die neueste Version in mtn auszuprobieren, da gibt es viele Fixes 21:24:32  * str4d plant, den Branch in den nächsten ein, zwei Tagen zu pullen und reinzuschauen 21:24:32  &lt;zzz&gt; aber der Punkt hier ist, jemanden zu gewinnen, der kontinuierlich daran arbeitet. Es gibt eine Menge zu tun 21:25:50  &lt;str4d&gt; Einer der Punkte, an die ich mich aus dem TODO erinnere, war eine Frage zum großen Ganzen: Wohin steuern/wollen wir mit Syndie? 21:27:11  &lt;dg&gt; Wie meinst du? Entwicklung? Popularität? 21:27:54  &lt;str4d&gt; Wahrscheinlich beides. 21:28:29  &lt;str4d&gt; Was muss passieren, um die ursprünglichen Ziele zu erreichen? Was waren diese Ziele? Ergibt das weiterhin Sinn? 21:29:13  &lt;str4d&gt; So etwas wäre gut, auf der Syndie-Bounty (Prämie) zu skizzieren. 21:29:23  &lt;dg&gt; Zur Popularität: Syndie zumindest in eine Reihe mit „anonymen Veröffentlichungs-Tools“ bringen (ich weiß nicht, ob es da außer Freenet überhaupt welche gibt?) 21:29:35  &lt;dg&gt; Wenn wir das erreichen, sind wir gut dabei 21:29:49  &lt;str4d&gt; (Denn dann können sich Leute die Bounty ansehen und wirklich ein Gefühl dafür bekommen, was gefordert ist) 21:29:52  &lt;dg&gt; Die Ziele stehen auf der Website, glaube ich. Zumindest die Use-Cases, die es in gewisser Weise erklären.. 21:30:19  &lt;str4d&gt;     Nützliche Links, um die ursprünglichen Ziele nachzulesen: 21:30:22  &lt;str4d&gt;     http://www.i2p2.i2p/status-2006-09-12.html 21:30:22  &lt;str4d&gt;     http://www.i2p2.i2p/status-2006-10-03.html 21:30:29  &lt;iRelay&gt; Titel: I2P Status Notes for 2006-09-12 - I2P (auf www.i2p2.i2p) 21:30:33  &lt;iRelay&gt; Titel: I2P Status Notes for 2006-10-03 - I2P (auf www.i2p2.i2p) 21:31:36  &lt;str4d&gt; dg: dann wäre es gut, die Syndie-Seite zu überprüfen und zu aktualisieren. 21:31:58  &lt;zzz&gt; Im Hackfest beheben wir gerade offensichtliche Probleme.  Aber hoffentlich zieht das Fest neue Nutzer und Devs mit Ideen an. 21:33:16  &lt;str4d&gt; PR hilft dabei (dazu kommen wir gleich). 21:34:21  &lt;str4d&gt; Wäre es sinnvoll, ein Ticket zu erstellen, um die Syndie-Dokumentation/Ziele/Bounty usw. zu überprüfen, damit sie aktuell sind? 21:35:07  &lt;dg&gt; Würde ich sagen 21:36:37  &lt;str4d&gt; dg: Könntest du das machen? =) 21:37:05  * dg nickt 21:37:08  &lt;str4d&gt; Und hat sonst jemand aktuell noch etwas zu diesem Thema beizutragen? 21:37:11  &lt;str4d&gt; Danke 21:39:35  &lt;orion&gt; nein. 21:41:07  &lt;str4d&gt; zzz: noch weitere Kommentare, bevor wir weitermachen? 21:41:34  &lt;str4d&gt; Abgesehen von „Hackt JETZT an Syndie!!!!!!!!!!!!“ ;P 21:43:41  &lt;str4d&gt; Oh – warum ist syndie.i2p nicht online? 21:43:44  &lt;str4d&gt; welterde? 21:43:51  &lt;str4d&gt; (Oder wer auch immer es betreibt) 21:43:57  &lt;str4d&gt; syndie.i2p2.de ist online. 21:44:48  * KillYourTV vermutet, es war jrandoms.  21:45:31  &lt;str4d&gt; Mmm, wahrscheinlich. In dem Fall wäre es sinnvoll, syndie.i2p2.i2p einzurichten 21:45:58  &lt;str4d&gt; (Ich erinnere mich, syndie.i2p in den I2P-Dokumenten gesehen zu haben, das muss also irgendwann geändert werden) 21:46:41  &lt;KillYourTV&gt; Ich glaube nicht, dass Syndie eine eepsite hat...(noch) 21:47:16  &lt;str4d&gt; Es hat eine Clearnet-Seite... 21:48:00  &lt;KillYourTV&gt; verdammt ... die neuesten Downloads sind von 2007, abgesehen von meinen Debian-Paketen oder den Plugin-Versionen. 21:48:03  &lt;KillYourTV&gt; Ich glaube, nicht viele (außer mosfet, darrob, echelon und mir) haben sich seit langem um Syndie gekümmert (deshalb gibt es das Hackfest!!!!!!!11111onetyelven) 21:49:54  &lt;str4d&gt; Okay, die Besprechung geht erst einmal weiter, wir können darauf zurückkommen, wenn nötig. 21:50:05  &lt;str4d&gt; 4) Vorschläge für zukünftige Hackfests 21:51:17  &lt;KillYourTV&gt; weltende: kenne sonar nicht, aber ich schaue es mir an. Vielleicht kann ich das auch übernehmen ... 21:51:32  &lt;str4d&gt; Also, welche anderen Hackfest-Ideen haben wir? 21:56:17  &lt;RN-Droid&gt; ich auch! 21:56:36  &lt;str4d&gt; &lt;str4d&gt; Also, welche anderen Hackfest-Ideen haben wir? 21:58:32  &lt;str4d&gt; Dinge, die wir derzeit in der Pipeline haben: 21:58:35  &lt;str4d&gt; I2P selbst 21:58:35  &lt;str4d&gt; Syndie 21:58:42  &lt;str4d&gt; Android-Port 21:58:49  &lt;str4d&gt; Website 21:59:54  &lt;str4d&gt; Gibt es darin etwas, das sich für ein Hackfest anbietet? 22:00:05  &lt;str4d&gt; (Habe ich etwas vergessen?) 22:01:14  &lt;orion&gt; str4d: Ist die Protokollspezifikation etwas, woran man „hacken“ kann? 22:07:25  &lt;str4d&gt; orion: Du meinst die Doku dazu? 22:07:48  &lt;str4d&gt; Wenn die Dokumentation unklar ist, wäre das eine Überlegung wert. 22:08:03  &lt;str4d&gt; Zumal wir jetzt jemanden haben, der versucht, sie zu nutzen, um ein kompatibles I2P zu replizieren =) 22:08:34  &lt;orion&gt; str4d: Ich meinte, das Protokoll tatsächlich zu ändern. 22:08:45  &lt;str4d&gt; orion: Das eher nicht. 22:08:53  &lt;str4d&gt; zzz kann das genauer ausführen. 22:09:09  &lt;str4d&gt; Hängt aber davon ab, auf welches Protokoll du dich beziehst. 22:10:00  &lt;orion&gt; Hauptsächlich die Krypto aufrüsten. 22:10:00  &lt;str4d&gt; Bestehende Protokolle (SSU, NTCP, I2CP, I2NP etc.) sollten idealerweise abwärtskompatibel sein, daher ist ein Hackfest dazu wahrscheinlich kontraproduktiv, da Änderungen sorgfältig abgewogen werden müssen. 22:10:35  &lt;str4d&gt; Ah ja. Das ist auf jeden Fall überlegenswert, besonders bevor du mit i2pcpp zu weit fortschreitest 22:10:54  &lt;str4d&gt; Auch das ist vermutlich nichts für ein Hackfest, aber etwas, dem wir wohl Zeit widmen sollten. 22:11:05  &lt;orion&gt; ok 22:11:23  &lt;dg&gt; btw http://trac.i2p2.i2p/ticket/840 22:11:27  &lt;iRelay&gt; Titel: #840 (Review Syndie site)  I2P (auf trac.i2p2.i2p) 22:11:47  * str4d bringt den Antrag ein, dass das nächste Treffen (oder das danach) ein Krypto-Review-Meeting wird. 22:12:39  &lt;dg&gt; Ich stimme zu 22:12:50  &lt;str4d&gt; o/ 22:13:10  &lt;orion&gt; /o 22:13:41  &lt;str4d&gt; zzz? KillYourTV? welterde? 22:14:29  &lt;str4d&gt; Wir wollen, dass es ein Treffen ist, an dem die Leute mit dem meisten Wissen über I2Ps Krypto teilnehmen können (also auf jeden Fall zzz und zab) 22:16:32  &lt;iRelay&gt; &lt;welterde@freenode&gt; str4d: ah.. Krypto.. Ich bin dabei.. wann? *holt den Kalender* 22:17:02  &lt;dg&gt; Nächste Woche? 22:17:05  &lt;dg&gt; Gleiche Zeit? 22:17:48  &lt;str4d&gt; welterde, ich schlage entweder das nächste Treffen oder das darauf vor (also Di 15. oder 22. Jan, 20:00 UTC) aber wenn eine andere Zeit für dich/zzz/zab/etc besser passt... 22:22:57  * str4d hat gerade zab gemailt, um nach seiner Verfügbarkeit zu fragen. 22:24:08  &lt;str4d&gt; s/just emailed zab/is attempting to email zab (and waiting on postman's SMTP to respond&gt;_&lt;) 22:26:17  * str4d wartet, bis welterde seinen Kalender geprüft hat 22:26:32  &lt;iRelay&gt; &lt;welterde@freenode&gt; str4d: schon notiert ;) 22:27:04  &lt;str4d&gt; Okay, der aktuell vorgeschlagene Termin ist Di, 15. Jan, 20:00 UTC. 22:27:23  * str4d wird dazu einen Beitrag auf zzz.i2p machen 22:27:26  &lt;str4d&gt; Weiter: 22:27:29  &lt;str4d&gt; 5) Nominierung für den PR-Manager 22:27:36  &lt;str4d&gt; orion: Du bist dran! 22:27:47  &lt;str4d&gt; (Endlich ^_^) 22:29:26  &lt;orion&gt; yay 22:32:30  &lt;orion&gt; Was ist die Rolle der PR-Manager-Position? 22:32:33  &lt;orion&gt; formal. 22:33:00  &lt;str4d&gt; „PR-Manager: Pressekontakt, verantwortet Öffentlichkeitsarbeit und -angelegenheiten“ 22:33:10  &lt;str4d&gt; (von /team) 22:34:51  &lt;str4d&gt; Also die Person, die I2P bekannt macht, Interview-/Artikelanfragen bearbeitet, I2P-Auftritte organisiert... so etwas, würde ich mir vorstellen. 22:34:54  &lt;orion&gt; Ich kann Pressekontakt sein. Ich spreche gern vor Publikum. 22:34:57  &lt;str4d&gt; imagine* 22:35:39  &lt;dg&gt; Es muss jemand sein, der IRL kann. 22:35:50  &lt;orion&gt; Ich kann Presse/Medien IRL treffen. 22:35:53  &lt;dg&gt; Außerdem wäre ein allgemeines i2p-Gesicht nach außen für Dinge, die wir brauchen, hilfreich.. 22:35:53  &lt;orion&gt; Macht mir nichts aus. 22:36:03  &lt;dg&gt; (GSoC für eines, falls Google es verlangt) 22:36:17  &lt;str4d&gt; dg: guter Punkt. 22:36:48  &lt;str4d&gt; Ich weiß, dass Mentoren nicht öffentlich sein müssen, aber Google verlangt eine einzelne Person als Hauptansprechpartner. 22:36:48  &lt;orion&gt; Interviews, all das klingt gut. Worin ich allerdings nicht gut bin, ist Medienkram (Flyer erstellen, etc) 22:37:36  &lt;orion&gt; Ich habe nichts dagegen, Hauptansprechpartner zu sein -- I2P-Auftritte organisieren kann ich, solange ihr mich darüber informiert. Wenn sie in der Nähe sind, kann ich sogar IRL hingehen. 22:37:39  &lt;str4d&gt; orion: Flyer usw. zu machen gehört technisch nicht zum Job - es ginge darum, zu organisieren, dass Flyer etc. gemacht werden (was dann ein Designer übernehmen würde) 22:37:58  &lt;orion&gt; Ahh 22:38:13  &lt;str4d&gt; eche hat bereits einen Wettbewerb laufen, um Flyer, Banner etc. designen zu lassen. 22:38:20  &lt;orion&gt; Ok. 22:38:23  &lt;str4d&gt; Also könnte z. B. der PR-Manager diesen Wettbewerb bewerben. 22:38:30  &lt;str4d&gt; (Um eine größere Bandbreite an Einreichungen zu bekommen) 22:38:55  &lt;dg&gt; Für mich geht es darum, den Leuten zu zeigen, dass i2p mehr ist als ein paar Leute, die sich verstecken und überhaupt kein Gesicht haben 22:39:01  &lt;dg&gt; Wie auch immer du das machen willst 22:39:08  &lt;dg&gt; Vorträge, Interviews, was auch immer – alles gut 22:39:15  &lt;orion&gt; Richtig. 22:39:15  &lt;str4d&gt; Etwas, das ich mich frage – wie wäre es, den Wettbewerb auf einer Freelance-Design-Website zu posten? Um mehr Reichweite zu bekommen. 22:40:06  &lt;orion&gt; Wenn Leute auf mich zukommen, habe ich kein Problem, mit ihnen zu sprechen. 22:40:52  &lt;orion&gt; Ich kann sogar zu Veranstaltungen erscheinen, wenn sie in der Nähe sind. 22:41:03  &lt;orion&gt; (New Hampshire) 22:41:06  &lt;dg&gt; Stört’s, wenn ich frage, wo? 22:41:06  &lt;dg&gt; - 22:41:07  &lt;dg&gt; haha 22:41:39  &lt;orion&gt; Es gibt allerdings einen Zug, der direkt nach Boston fährt. 22:42:14  &lt;str4d&gt; Eine Veranstaltung, zu der man Leute bringen könnte, ist http://wiki.openitp.org/events:techno-activism_3rd_mondays 22:42:22  &lt;iRelay&gt; Titel: events:techno-activism_3rd_mondays [OpenITP Wiki] (auf wiki.openitp.org) 22:44:58  &lt;str4d&gt; orion: Nur so, als PR-Manager würden die Seite/Unterseiten auf der Website (Überarbeitung) http://vekw35szhzysfq7cwsly37coegsnb4rrsggy5k4wtasa6c34gy5a.b32.i2p/en/about/media im Grunde in deinen Zuständigkeitsbereich fallen. 22:45:05  &lt;iRelay&gt; Titel: Presentations on I2P - I2P (auf vekw35szhzysfq7cwsly37coegsnb4rrsggy5k4wtasa6c34gy5a.b32.i2p) 22:45:22  &lt;orion&gt; Ich nehme die PR-Rolle an, aber ich bin ein armer Student. 22:45:49  &lt;orion&gt; Ich kann es mir nicht leisten, zu vielen Veranstaltungen zu gehen. 22:46:16  &lt;str4d&gt; orion: Sprich mit eche|on - es gibt immer die Möglichkeit einer Finanzierung. 22:46:27  &lt;orion&gt; Ok. 22:46:38  &lt;str4d&gt; Und als PR-Manager wirst du am Ende ohnehin zusätzliche Finanzierung auftreiben =D 22:47:13  &lt;orion&gt; Ich nehme die Position an, und ich werde sie abgeben, wenn ich das Gefühl habe, ihr nicht gewachsen zu sein. 22:47:41  &lt;str4d&gt; Natürlich kann niemand erwarten, dass du deine eigenen RL-Aufgaben vernachlässigst, aber wir schätzen deine Hilfe. Und du handelst nicht allein. 22:48:15  &lt;orion&gt; Klingt großartig. Unterstützung wäre auf jeden Fall willkommen. 22:50:40  * str4d aktualisiert die Website 22:52:03  &lt;str4d&gt; Und erledigt! Willkommen (offiziell) im Team, orion =D 22:52:18  &lt;orion&gt; Yay! 22:52:29  &lt;str4d&gt; (Obwohl – wenn die /team-Seite es offiziell macht, bin ich technisch gesehen kein offizielles Teammitglied =P) 22:53:40  &lt;str4d&gt; Okay, weiter zu den letzten paar Themen: 22:53:43  &lt;str4d&gt; 6) 0.9.4 Fortschritt 22:53:43  &lt;primal&gt; IRL ist böse. 22:53:43  &lt;str4d&gt; Wie sieht es derzeit aus? Wir sind über der Halbzeit für den üblichen 6‑Wochen-Release-Zeitraum. 22:54:06  &lt;str4d&gt; s/0.9.4 progress/0.9.5 progress/ 22:54:09  &lt;iRelay&gt; str4d meinte: 6) 0.9.5 Fortschritt 22:55:49  &lt;str4d&gt; Wie in Thema 1) dargelegt, wird die Feeds-Arbeit nicht für 0.9.5 fertig. 22:58:32  &lt;primal&gt; Ich weiß nicht, ob das gerade unpassend ist, aber wird das Android-i2p noch entwickelt? Oder ist das nicht „offiziell“? 22:59:16  &lt;str4d&gt; primal: Ja. zzz hat eine alte stabile Version (0.9.1), aber sponge arbeitet am neuesten Kram. 22:59:23  &lt;str4d&gt; Aktuelles Release: 0.9.1-0_b1-API8 http://zzz.i2p/topics/949 | Aktueller Dev-Build: 0.9.3-5_b2-API8 http://sponge.i2p/ (QR-Code scannen/klicken) 22:59:38  &lt;iRelay&gt; Titel: SPONGE (auf sponge.i2p) 22:59:58  &lt;str4d&gt; sponge arbeitet auch daran, die normale Oracle JVM unter Android zum Laufen zu bringen, sodass das normale I2P potenziell genutzt werden könnte. 23:00:27  &lt;primal&gt; str4d: hmm, ich sollte ihn mal kontaktieren, ich wäre daran interessiert, daran mitzuarbeiten. 23:01:12  &lt;str4d&gt; primal: Sprich mit sponge, und schau in #i2p-android-dev 23:01:12  &lt;str4d&gt; Und, yay! 23:02:01  &lt;str4d&gt; Also, kein Feedback zum 0.9.5-Fortschritt? 23:04:59  &lt;str4d&gt; Wenn nicht, dann zum letzten definierten Thema: 23:04:59  &lt;str4d&gt; 7) Website-Überarbeitung 23:05:03  &lt;str4d&gt; http://vekw35szhzysfq7cwsly37coegsnb4rrsggy5k4wtasa6c34gy5a.b32.i2p/en/ 23:05:14  &lt;str4d&gt; Ticket #807 beschreibt meinen Fortschritt. 23:05:26  &lt;iRelay&gt; http://trac.i2p2.i2p/ticket/807 - (angenommene Verbesserung) - Überarbeitung der Website 23:05:30  &lt;dg&gt; Nur kurz eingeschoben, wir sind dank des Bugfixes in 0.9.4 für die Netzkapazität besser unterwegs. http://stats.i2p/cgi-bin/avg.cgi?a=tunnel.buildSuccess.60m&s=93&u=q 23:05:38  &lt;dg&gt; Die geschätzte router-Anzahl ist gestiegen, was auf bessere Konnektivität zu zzzs router schließen lässt? 23:06:01  &lt;dg&gt; Wenn wir uns allerdings 6 Monate ansehen, sind wir immer noch nicht so gut 23:06:12  &lt;dg&gt; wie auch immer, sorry fürs Hijacken. :p 23:06:19  &lt;str4d&gt; dg: ja, gut, dass du das erwähnt hast 23:06:26  &lt;primal&gt; Die neue Site ist viel, viel besser 23:07:21  &lt;str4d&gt; Erstens: Ich habe den Inhalt der linken Spalte geändert (wie in Ticket #792) – Meinungen? 23:07:24  &lt;iRelay&gt; http://trac.i2p2.i2p/ticket/792 - (assigned task) - Replace left column content 23:09:00  &lt;str4d&gt; Zweitens – ganz unten in #807 habe ich einige URL-Änderungen vorgeschlagen, zu denen ich Feedback hätte. Eine weitere ist /lang/about/media vs /lang/media ? 23:10:39  &lt;primal&gt; ugh 23:11:03  &lt;orion&gt; str4d: Soll http://vekw35szhzysfq7cwsly37coegsnb4rrsggy5k4wtasa6c34gy5a.b32.i2p/en/ das neue Design zeigen? 23:11:10  &lt;iRelay&gt; Titel: I2P Anonymous Network (auf vekw35szhzysfq7cwsly37coegsnb4rrsggy5k4wtasa6c34gy5a.b32.i2p) 23:11:10  &lt;str4d&gt; Drittens: http://trac.i2p2.i2p/ticket/807#comment:12 listet mehrere inhaltsbezogene Themen, die gelöst werden müssen, aber ich bin nicht so gut im Schreiben von Inhalten. Hilfe wäre hier sehr willkommen. 23:11:13  &lt;primal&gt; ähm, schon gut.  Hatte mich über Links beschwert, die auf Clearnet-Seiten gehen und nicht markiert sind, dann habe ich gemerkt, dass das die i2p-Clearnet-Homepage sein soll :P 23:11:16  &lt;iRelay&gt; Titel: #807 (Revamp of website)  I2P (auf trac.i2p2.i2p) 23:11:20  &lt;str4d&gt; orion: Es zeigt eines der neuen Designs. 23:11:43  &lt;str4d&gt; Aber das Design selbst ist noch nicht final. 23:11:46  &lt;orion&gt; Ahh. Wie wechselt man zwischen ihnen? 23:12:01  &lt;str4d&gt; orion: Schau in den Footer 23:12:13  &lt;primal&gt; str4d: Ich kann beim Schreiben helfen, das ist mein Ding.  Was muss verbessert werden? 23:12:20  &lt;orion&gt; Firefox mag den Footer nicht. 23:12:20  &lt;str4d&gt; „Duck“ ist der Standard, „danimoth“ ist ein anderer Vorschlag, den ich gefunden habe, die anderen sind von der alten Site. 23:12:30  &lt;str4d&gt; primal: siehe Kommentar 12 wie oben. 23:12:37  &lt;str4d&gt; orion: Ich habe keine Probleme mit FF17 23:12:40  &lt;primal&gt; str4d: in Bezug auf Clearnet-Links – diese Site wird auch die I2P-interne Site sein. 23:13:23  &lt;str4d&gt; Dein Punkt, Clearnet-Links zu markieren, ist gut – Beispiele? 23:13:54  * str4d hat bereits Logik hinzugefügt, sodass I2P-interne Sites beim Betrachten im Clearnet umgeschrieben werden (entweder auf ihre Clearnet-URLs, wenn bekannt, oder auf einen Inproxy). 23:14:25  &lt;orion&gt; http://i.imgur.com/PwDF8.png 23:14:29  &lt;primal&gt; Warum ist Research unter Volunteer statt unter About? 23:14:33  &lt;str4d&gt; Es könnte genügen, externen &lt;a&gt;-Links eine CSS-Klasse hinzuzufügen, damit sie speziell hervorgehoben werden o. ä. 23:14:52  &lt;primal&gt; Ich habe zuerst unter ‚About‘ geschaut, und würde das auch tun, wenn ich sehen wollte: ‚Hey, wurde das GETESTET? Kann ich dem vertrauen?‘ 23:15:30  &lt;str4d&gt; primal: weil ich beabsichtige, dass diese Seite eher auf Forscher ausgerichtet ist, die I2P testen wollen, aber das ist ein guter Punkt. 23:15:37  &lt;primal&gt; Ahh okay 23:15:55  &lt;str4d&gt; Die Inhalte unter dem Menü „About“ sind für mich eher über bestehende Dinge als über potenzielle Entwicklungen. 23:16:06  &lt;str4d&gt; Also sollte der Papers-Link vielleicht zurück ins About-Menü. 23:16:37  * str4d hat die Papers-Seite bereits von den Präsentationen, Tutorials usw. getrennt (das ist jetzt die Media-Seite) 23:16:52  &lt;str4d&gt; tutorial 23:16:55  &lt;str4d&gt; * 23:17:20  &lt;str4d&gt; orion: oh – das liegt daran, dass die alte Site keinen Footer hat. 23:17:23  &lt;primal&gt; Da stimme ich zu.  Ein Kollege in meinem lokalen Hackerspace, der an Tor arbeitet, hat mich danach gefragt, und ich wusste nicht, worauf ich ihn verweisen sollte 23:17:30  &lt;primal&gt; das klar verfügbar zu haben, wäre gut 23:18:05  &lt;str4d&gt; Und ich bin kein Designer, deshalb habe ich mit dem alten CSS nicht viel gespielt – ich habe es nur größtenteils migriert, um zu zeigen, wie die neue Struktur und das Layout in die alte „Kleidung“ passen. 23:18:20  * str4d verschiebt den Papers-Link jetzt. 23:18:54  &lt;orion&gt; str4d (siehe Bild) 23:19:56  &lt;str4d&gt; orion: ja, habe ich gesehen – das ist das Theme der aktuellen Website, und ich habe ihm kein Footer-CSS hinzugefügt. Die zwei moderneren Themes (das von duck und das von danimoth) haben Footer-CSS. 23:21:14  &lt;primal&gt; str4d: Ich würde die akademischen Arbeiten unter „Presentations, Tutorials, and Articles“ einordnen 23:21:34  &lt;str4d&gt; primal: unterordnen im Sinne von Position, oder als Untermenü? 23:21:37  &lt;primal&gt; Außer du willst sie besonders hervorheben 23:21:52  * str4d hat Papers von dieser Seite getrennt und wird sie nicht wieder zusammenführen =P 23:22:15  &lt;str4d&gt; Hmm... 23:22:26  * str4d hat den Link vorerst unter „Comparisons“ gesetzt. 23:22:45  &lt;primal&gt; Positionsmäßig darüber.  ‚Academic Papers and Peer Review‘ vielleicht 23:23:59  &lt;christoph&gt; die Inhalte sind dort ohnehin ziemlich gemischt 23:24:33  &lt;primal&gt; christoph: Ich würde die Inhalte lieber zusammenführen, aber str4d sagte, er will nichts wieder zusammenführen ;) 23:25:00  &lt;primal&gt; Ich sage nur: Jeder, der sich *ernsthaft* aus Sicherheitsgründen mit I2P befasst, wird den Fokus auf die akademischen / Peer-Review-Inhalte legen wollen. 23:25:11  &lt;str4d&gt; primal: Mein Punkt ist: Auf der aktuellen Site ist es zusammengeführt – ich habe es abgetrennt, weil ich finde, dass akademische Arbeiten eine eigene Seite mit eigenem Layout verdienen. 23:25:21  &lt;christoph&gt; hm, eigentlich ist es jetzt größtenteils okay, /me erinnert sich daran, dass früher vieles durcheinander war 23:25:31  &lt;primal&gt; Ich würde Software nicht vertrauen, mich vor getötet werden / rechtlichen Problemen / etc. zu schützen, ohne mich darüber einlesen zu können 23:25:50  &lt;christoph&gt; also wahrscheinlich erinnere ich mich an die Zeit, bevor str4d das abgespalten hat 23:25:53  &lt;primal&gt; str4d: Ich stimme zu.  Wie gesagt, ich würde empfehlen, unter About einen Abschnitt ‚Academic Papers and Peer Review‘ hinzuzufügen 23:25:53  &lt;str4d&gt; primal: siehe http://www.i2p2.i2p/papers für die „alte“ Version. 23:25:57  &lt;iRelay&gt; Titel: Papers and Presentations on I2P - I2P (auf www.i2p2.i2p) 23:26:12  &lt;str4d&gt; primal: aktualisiere die Seite, um meine Verschiebung vorerst zu sehen 23:26:19  &lt;str4d&gt; Aber das ist ein guter Titel. 23:26:22  &lt;primal&gt; ok 23:27:01  &lt;primal&gt; Sieht gut aus. 23:27:16  &lt;str4d&gt; Titel lokal geändert – sollte ich es im Menü weiter nach unten schieben? Oder den Rest des Menüs umsortieren 23:27:19  &lt;str4d&gt; ? 23:27:42  &lt;primal&gt; Verschiebe es meiner Meinung nach unter ‚Hall of Fame‘ 23:27:57  &lt;primal&gt; knapp über Presentations and Articles 23:28:35  &lt;str4d&gt; Mmm, gefällt mir. Pushe ... 23:29:37  &lt;str4d&gt; Weitere Kommentare? Sieht die Startseite insgesamt okay aus? Funktioniert der Inhalt der linken Spalte? 23:30:12  &lt;primal&gt; nun 23:30:42  &lt;primal&gt; grammatikalisch ist der zweite Absatz nicht ganz korrekt ;) 23:32:28  &lt;primal&gt; „I2P wird von vielen Menschen genutzt, denen ihre Privatsphäre wichtig ist, ebenso von Menschen in Hochrisikosituationen. Es ist ideal für Aktivisten, Unterdrückte, Journalisten und Whistleblower.“ 23:33:09  &lt;primal&gt; Oder vielleicht ... „I2P wird von vielen Menschen genutzt, denen ihre Privatsphäre wichtig ist, ebenso von Menschen in Hochrisikosituationen. Es kann einer Vielzahl von Menschen zugutekommen, wie Aktivisten, Unterdrückten, Journalisten und Whistleblowern.“ 23:33:17  &lt;str4d&gt; Dieser zweite Absatz ist eine kompaktere Version dessen, was früher die gesamte Spalte eingenommen hat (was mir allein nicht gefallen hat – zu sehr wie die Tor-Seite) 23:33:33  &lt;primal&gt; oder sogar: ‚Es kann eine sichere Kommunikationsmethode für Aktivisten... bereitstellen‘ etc 23:34:12  &lt;str4d&gt; Im Haupt-Div steht bereits etwas über sichere Kommunikation 23:35:12  &lt;primal&gt; „I2P wird von vielen Menschen genutzt, denen ihre Privatsphäre wichtig ist, ebenso von Menschen in Hochrisikosituationen. Es ist dazu gedacht, Aktivisten, Unterdrückte, Journalisten und Whistle-blowers – ebenso wie den Durchschnittsbürger – zu schützen.“ 23:35:45  &lt;primal&gt; eh, ich werfe hier nur Ideen rein.  Wie auch immer, der Satz sollte grammatikalisch korrigiert werden und ist etwas lang, aber ich bin pingelig ;) Insgesamt ist es ok 23:36:17  &lt;str4d&gt; Das letzte gefällt mir =) 23:36:58  &lt;primal&gt; ja, mir auch. 23:37:10  &lt;str4d&gt; „I2P ist eine vollständige Darknet-Implementierung – ein Netzwerk im Netzwerk, nicht überwachbar durch deinen ISP oder die Regierung.“ – Gedanken? 23:37:45  &lt;str4d&gt; Das stammt von der Trac-Wiki-Seite, und ich denke, das ist etwa so technisch, wie man auf der Startseite werden möchte. 23:38:15  &lt;primal&gt; Nun, das ist eine ziemlich definitive Behauptung 23:38:23  &lt;str4d&gt; Wie zzz schon gesagt hat, sollten wir genau überlegen, was auf der Startseite steht – das ist wichtig für SEO und es ist das Erste, was Nutzer sehen. 23:38:30  &lt;primal&gt; aber wenn wir damit leben können, ok :) 23:38:50  &lt;str4d&gt; Ja ... die ersten beiden „Aussagen“ sind wahr genug, aber die letzte ist diskutabel. 23:38:57  &lt;primal&gt; vielleicht ‚dafür gedacht, nicht überwachbar zu sein durch ...‘ 23:39:12  &lt;primal&gt; also, das ist der Plan, 23:39:41  &lt;str4d&gt; Das klingt so, als wäre es das noch nicht ^_^ 23:39:52  &lt;primal&gt; hmm 23:39:59  * primal versucht, eine bessere Formulierung zu finden 23:40:38  &lt;primal&gt; Ich würde ‚designed to be‘ nehmen, aber ich mag es nicht, denselben Begriff zu wiederholen, und mit meinem anderen Absatz 2 würde es wiederholt. 23:40:45  &lt;str4d&gt; Die Spalte verlinkt auch auf about/intro, dort werden neue Nutzer vermutlich zuerst hingehen. 23:41:08  &lt;primal&gt; ‚created to be unmonitorable‘ vielleicht? 23:41:44  &lt;str4d&gt; (Also muss about/intro ebenfalls überarbeitet werden) 23:41:48  &lt;h2ik&gt; Ich kann garantieren, dass es überwachbar ist, aber es erfordert großen Aufwand 23:42:15  &lt;h2ik&gt; es ist Privacy/Sicherheit durch Obfuskation 23:42:15  &lt;primal&gt; schon, aber die ABSICHT ist, dass es nicht überwachbar ist. Ich würde ‚created to be unmonitorable‘ nehmen 23:42:50  &lt;str4d&gt; h2ik: Obfuskation? Nicht Verschlüsselung? 23:42:53  &lt;h2ik&gt; oder vielleicht so etwas wie „designed to prevent monitoring“ 23:43:08  &lt;h2ik&gt; str4d: nun, es gibt beides, aber ich kann Endpunkte deduzieren 23:43:15  &lt;h2ik&gt; str4d: und wenn du hinterlistig sein willst, könntest du einen Outproxy betreiben :-) 23:43:22  &lt;str4d&gt;  h2ik, wie denn? 23:43:33  &lt;primal&gt; h2ik: ja, aber ich habe ‚designed to be‘ im nächsten Absatz benutzt.  Grammatikalisch ist es unschön, den Begriff zu wiederholen ;) 23:43:45  &lt;dg&gt; Lasst uns keine Versprechen machen, die wir nicht halten können. 23:43:56  &lt;dg&gt; ioerror hat darüber gesprochen, das ist gefährlich 23:43:56  &lt;str4d&gt; Außerdem sollten wir unterscheiden zwischen der Möglichkeit, das I2P-Netzwerk selbst zu überwachen, und der Möglichkeit, den Netzwerkverkehr darin zu überwachen. 23:43:59  &lt;str4d&gt; within* 23:44:06  &lt;h2ik&gt; das ist letztlich mein Punkt, dg, danke, dass du mich schneller dahin gebracht hast 23:44:10  &lt;str4d&gt; dg++ 23:44:29  &lt;primal&gt; „Created to provide security from monitoring by....“ 23:44:43  &lt;dg&gt; Es ist extrem, EXTREM gefährlich und potenziell fatal zu sagen, wir könnten jemanden sicher halten und er sei vollständig vor einem Gegner sicher. Wir können jedoch sagen, wogegen wir schützen können, *sowie* welche Ziele wir haben. 23:44:46  &lt;primal&gt; oder ‚protection from monitoring by ...‘ 23:44:49  &lt;h2ik&gt; primal: wie wäre es mit ‚intended to make monitoring difficult‘ oder so? 23:45:04  &lt;dg&gt; Es ist okay, unsere Ziele zu nennen, und das ist wichtig, um einige Leute zu inspirieren, i2p zu nutzen. Es ist eine Basis für ein sicheres Internet. 23:45:16  &lt;h2ik&gt; +1 dg 23:45:19  &lt;str4d&gt; dg: yep. 23:45:24  &lt;str4d&gt; Der Ablauf für neue Nutzer sieht für mich so aus: 23:45:47  &lt;h2ik&gt; (sorry, wollte nicht in die Diskussion platzen ... bin nur wegen des Meetings vorbeigekommen) 23:45:50  &lt;str4d&gt; Startseite -> about/i2p (entweder über den Link „Read more...“ oder das About-Menü) -> weitere Informationen. 23:45:50  &lt;primal&gt; h2ik: hmm „and is intended to protect against monitoring by third parties, such as hostile governments or ISPs“ 23:46:00  &lt;str4d&gt; h2ik, du bist mehr als willkommen =) 23:46:19  &lt;h2ik&gt; primal: Gefällt mir .. 23:46:38  &lt;primal&gt; dg: ja, deshalb habe ich gefragt, das scheint im Grunde mehr zu versprechen, als wir sicher liefern können. 23:46:57  &lt;primal&gt; str4d: „I2P is a full darknet implementation - a network within a network, and is intended to protect against monitoring by third parties, such as hostile governments or ISPs.“ 23:47:52  &lt;str4d&gt; primal: klingt gut. 23:48:03  &lt;h2ik&gt; +1 primal 23:48:58  &lt;dg&gt; Solange wir nichts sagen wie „wir stellen sicher, dass du von deiner Regierung nicht umgebracht wirst, weil du i2p nutzt!“, sind wir auf dem richtigen Weg 23:49:18  &lt;primal&gt; yep, und so müssen wir keinen Disclaimer wie Anomos haben 23:49:34  &lt;dg&gt; Anomos = ? 23:49:41  &lt;h2ik&gt; „PS. we're faster than freenet“ 23:49:44  &lt;dg&gt; Disclaimer sind übrigens ein No-Go 23:49:47  &lt;primal&gt; http://anomos.info/ 23:49:50  &lt;iRelay&gt; Titel: Anomos (auf anomos.info) 23:49:54  &lt;primal&gt; verschlüsseltes Torrent-Dings 23:50:05  &lt;dg&gt; Disclaimer sind so was wie: „Ja, Mann, wir machen das zum Spaß, aber wir versprechen gar nichts, vielleicht bist du sicher, vielleicht auch nicht“ 23:50:12  &lt;dg&gt; da ist überhaupt kein Vertrauen 23:50:15  &lt;primal&gt; genau, deshalb bin ich kein Fan davon 23:50:31  &lt;dg&gt; Viele der Devs und Teamleute sind leidenschaftlich, und es ist mehr als nur etwas, das dir vielleicht hilft, nicht umgebracht zu werden – oder auch nicht 23:51:50  &lt;primal&gt; dg: Da bin ich einer Meinung.  Kein Widerspruch von mir :) Ich bin ja nur ein Nutzer, der seine Privatsphäre mag, deshalb bin ich hier.  Ich habe keine (übermäßig) feindselige Regierung. Aber was ich online tue, geht sie trotzdem nichts an. 23:52:55  &lt;primal&gt; Ich finde einfach, das ist ein Projekt, das grundsätzlich ALLEN zugutekommt.  Und ich möchte meinen Teil dazu beitragen, dass es Erfolg hat :) 23:53:06  &lt;dg&gt; primal: Ich bin nicht unterdrückt, aber ich möchte Menschen helfen, die es sind. Geht mir genauso! Ich will i2p besser machen, und da sind wir uns alle einig. Solange unsere Website das widerspiegelt, sind wir goldrichtig. 23:53:13  &lt;dg&gt; +1 23:53:26  &lt;primal&gt; dg: genau :) 23:54:01  &lt;dg&gt; Das Gemeinschaftsgefühl sollte sich widerspiegeln. Das aktive IRC und die Leute hier sind ein DEFINITIVER Pluspunkt. 23:54:28  &lt;primal&gt; dg: wir brauchen mMn jemanden, der die Sicht der I2p-Nutzer vertritt, denn letztlich sind sie es, die es funktionieren lassen 23:54:39  &lt;primal&gt; aber ich schweife etwas ab :D 23:54:42  &lt;str4d&gt; Okay, Text auf der Startseite aktualisiert. 23:54:49  &lt;primal&gt; str4d: awesome/ 23:54:52  &lt;dg&gt; heh :D 23:54:55  &lt;h2ik&gt; primal: und diese Nutzer sind auch der Grund, warum wir „im Geschäft“ sind 23:55:10  &lt;primal&gt; h2ik: hey, ich bin einer davon und stimme zu 23:55:25  &lt;primal&gt; str4d: whistle-blowers wird mit Bindestrich geschrieben :P lol 23:55:36  * primal pingelt! ;) 23:55:40  &lt;str4d&gt; Ups =P 23:55:48  &lt;primal&gt; rofl 23:56:03  &lt;dg&gt; was Anomos angeht, meh. Irgendwie gefährlich, etwas zu haben, das nur für BitTorrent ist .. wenn man es fingerprinten kann, kann man sagen „bam, BitTorrent“, vielleicht kann man einfach sagen, dass alles BitTorrent schlecht ist, und dann ade Anomos 23:57:18  &lt;dg&gt; Habe mir die Seite allerdings nur kurz angesehen, kann das nicht beurteilen. 23:57:55  &lt;str4d&gt; So sehr mir diese Diskussion gefällt – zurück zum Thema und zu meinem zweiten Punkt: URL-Änderungen in der Überarbeitung? 23:58:26  &lt;primal&gt; Ist das Android-Release reif genug, um auf der Download-Seite zu sein? Oder vielleicht als „Development Release“ oder so? Oder ist das sponges Projekt und etwas, das nicht dorthin sollte? 23:58:29  &lt;primal&gt; dg: ja, ich habe es nicht ausprobiert, i2psnark funktioniert für mich einwandfrei. 23:58:29  &lt;primal&gt; sorry str4d  :) 23:59:08  &lt;str4d&gt; Also: Wäre die URL /lang/blog/XXXX/XX/XX/slug der aktuellen /lang/blog/entry/XXXX/XX/XX/slug vorzuziehen? 23:59:15  &lt;str4d&gt; //lang/support/* vs /lang/help/* ? 23:59:22  &lt;h2ik&gt; str4d: wir könnten einige der neueren Services in die Liste der interessanten eepsite aufnehmen, wenn es das ist, worauf du hinauswillst 23:59:25  &lt;str4d&gt; /lang/volunteer/* vs /lang/get-involved/* ? 23:59:36  &lt;dg&gt; /post/* und /lang/help/* 23:59:59  &lt;str4d&gt; dg: gestern hast du support gesagt, nicht help =P 00:00:26  &lt;str4d&gt; h2ik: du meinst die Liste der eepsites auf /home ? 00:00:29  &lt;str4d&gt; (in der routerconsole) 00:00:36  &lt;str4d&gt; Darauf beziehe ich mich nicht. 00:01:34  &lt;iRelay&gt; &lt;jenkins@kytv&gt; Startet Build #12 für Job Cobertura Coverage Reports 00:02:50  &lt;h2ik&gt; str4d: oh, die Front-Webseite, verstehe, sorry. 00:03:35  &lt;str4d&gt; h2ik: Ich habe die Seiten in SEO- und nutzerfreundlichere URLs umorganisiert, aber ich frage, ob sie geändert werden sollten (bevor ich alles durchgehe und sicherstelle, dass alle internen Links aktuell sind) 00:03:35  &lt;str4d&gt; h2ik: nicht so sehr die Startseite, sondern die URLs anderer Seiten. 00:03:42  &lt;dg&gt; str4d: Ich habe es mir anders überlegt, glaube ich 00:03:45  &lt;str4d&gt; Also z. B. /en/volunteer/bounties vs /en/get-involved/bounties 00:03:52  &lt;dg&gt; str4d: support ist fast zu professionell? 00:03:56  &lt;dg&gt; str4d: /lang/get-involved/* 00:04:03  &lt;str4d&gt; Und /en/support/faq vs /en/help/faq 00:04:06  * h2ik nickt verständnisvoll. 00:04:17  &lt;str4d&gt; dg: ja, das habe ich auch gedacht, daher mein RFC 00:04:55  &lt;str4d&gt; h2ik: Die Navbar entspricht grob der URL-Unterstruktur, aber nicht vollständig. 00:05:11  &lt;dg&gt; /en/help/faq.. Denke ich. Ich bin 50/50 bei help/support. Help ist vielleicht zu blass, aber support zu formell? 00:05:35  &lt;str4d&gt; dg: Ich war auch wegen der Bedeutungskollision zwischen help / volunteer besorgt 00:06:34  &lt;str4d&gt; Und wenn volunteer in get-involved geändert wird, was soll mit diesem Menü geschehen? Bisher sind keine Menütitel selbst verlinkt (wiederum um Bedeutungsverwechslungen zu vermeiden). 00:08:26  &lt;dg&gt; str4d: Get involved ist motivierender, volunteer ist nicht so „du kannst jetzt etwas tun!“, denke ich. 00:08:41  &lt;dg&gt; und was help/volunteer angeht .. äh. 00:08:44  &lt;primal&gt; ja, ich mag get involved 00:09:32  &lt;str4d&gt; primal: wo sollte dann die „Get Involved!“-Seite verlinkt werden? 00:09:51  &lt;primal&gt; Startseite 00:09:58  &lt;str4d&gt; AFK für 30 Min 00:10:01  &lt;str4d&gt; primal: Ich meine in der Nav-Bar 00:10:16  &lt;dg&gt; Wie wäre es, wenn wir Volunteer einfach in Get Involved umbenennen? 00:10:31  &lt;str4d&gt; (Sieh mal, „Volunteer“ ist der Menütitel und hat die Option „Get Involved!“) 00:10:34  &lt;h2ik&gt; +1 dafür. Volunteer ist Mist 00:10:46  &lt;dg&gt; Dann verlinkt die Navbar tatsächlich (so wie Download), hat aber auch ein Dropdown? 00:10:49  &lt;dg&gt; Ist das möglich? 00:11:24  &lt;primal&gt; oh hm 00:11:24  &lt;primal&gt; oh, wo es ist, ist okay, direkt nach ‚help‘ 00:11:54  &lt;dg&gt; Außerdem sind die Netzwerkvergleiche inkonsistent. 00:11:54  &lt;h2ik&gt; Get Involved oder Join Us (oder ähnlich) – wir wollen Leute ermutigen, sich unserer spaßigen Gruppe gleichgesinnter Privacy-Menschen anzuschließen  .. nur so 00:12:18  &lt;dg&gt; /en/about/comparison/gnunet hat sogar ein anderes Design als /en/about/docs/overview/comparison#freenet 00:12:29  &lt;dg&gt; Ich weiß auch nicht, ob mir /nur/ der Textblock gefällt. 00:12:32  &lt;dg&gt; *text 00:13:13  &lt;iRelay&gt; &lt;jenkins@kytv&gt; Projekt Cobertura Coverage Reports Build #12: UNSTABLE in 11 Min: http://eotfca7qexthbireor6ae7g4hbj5hwuhe4gkzxdx3l3g2t5gzn7q.b32.i2p/job/cobertura/12/ 00:13:25  &lt;primal&gt; dg: das war, was ich meinte 00:15:51  &lt;dg&gt; Btw, wo finde ich swt.jar? 00:16:21  &lt;h2ik&gt; str4d: falls es noch niemand gesagt hat, DANKE, dass du das übernommen hast. 00:16:43  &lt;KillYourTV&gt; swt.jar: dein Paketmanager oder http://www.eclipse.org/swt/ 00:16:46  &lt;iRelay&gt; Titel: SWT: The Standard Widget Toolkit (auf www.eclipse.org) 00:17:01  &lt;dg&gt; ah ok 00:18:10  &lt;KillYourTV&gt; bzgl. cobertura: 00:18:13  &lt;KillYourTV&gt; 00:13:10 Durchsetzung der Codeabdeckung ist für die folgenden Metriken fehlgeschlagen: 00:18:16  &lt;KillYourTV&gt; 00:13:10     Lines's stability ist 24.85 und die minimale Stabilität ist auf 24.88 gesetzt. 00:18:16  &lt;KillYourTV&gt; 00:13:10     Methods's stability ist 30.55 und die minimale Stabilität ist auf 30.65 gesetzt. 00:18:16  &lt;KillYourTV&gt; 00:13:10 Build wird auf unstable gesetzt. 00:18:37  &lt;KillYourTV&gt; &lt;/ot&gt; 00:21:03  &lt;KillYourTV&gt; &lt;+dg&gt; Dann verlinkt die Navbar tatsächlich (so wie Download), hat aber auch ein Dropdown? 00:21:03  &lt;KillYourTV&gt; &lt;+dg&gt; Ist das möglich?   &lt;-- möglich und so war es ursprünglich, IIRC 00:21:33  &lt;dg&gt; Nicht sicher, ob das eine gute Designwahl ist, aber es funktioniert in $self-&gt;head besser 00:21:52  &lt;primal&gt; wurde getrennt 00:22:03  &lt;primal&gt; gah 00:22:06  &lt;primal&gt; wurde getrennt 00:23:36  &lt;str4d&gt; Ich wurde auch getrennt 00:24:16  &lt;str4d&gt; &lt;dg&gt; /en/about/comparison/gnunet design even is different to /en/about/docs/overview/comparison#freenet &lt;-- Ich habe die /en/about/docs/overview/comparison#tor-Vorlage kopiert 00:24:27  &lt;str4d&gt; Die Tor- und Freenet-Vergleiche sind wie auf der aktuellen Website 00:24:38  &lt;str4d&gt; (Nur auf separate Seiten aufgeteilt( 00:25:15  &lt;str4d&gt; &lt;primal&gt; dg: das war das, was ich meinte 00:25:23  &lt;str4d&gt; ^-- das war das Letzte, was ich vor dv gesehen habe 00:25:23  &lt;str4d&gt; dc 00:26:07  &lt;dg&gt; Ah, okay. Trotzdem nicht so toll. 00:26:45  &lt;str4d&gt; Anhand von kytvs Logs nachgelesen. 00:27:00  &lt;str4d&gt; h2ik: danke! Ich fand, dass es nötig war ^_^ 00:27:27  &lt;str4d&gt; dg: Dasselbe gilt für eine Reihe bestehender Seiten. 00:28:08  &lt;str4d&gt; &lt;dg&gt; Dann verlinkt die Navbar tatsächlich (so wie Download), hat aber auch ein Dropdown? &lt;-- Das ist meine Sorge. Wie ist die allgemeine Position dazu? 00:32:48  &lt;dg&gt; Für mich ist es okay, aber es könnte „designmäßig“ schlecht sein. 00:32:52  &lt;dg&gt; Ich bin kein UX-Typ. ;) 00:33:06  &lt;RN-Droid&gt; Sind wir noch offiziell im Meeting? 00:33:13  &lt;dg&gt; So halb. 00:33:16  &lt;str4d&gt; RN-Droid: ja 00:33:19  &lt;dg&gt; Wenn du etwas ansprechen willst, schieß los! 00:33:30  &lt;str4d&gt; Obwohl ich es gleich beenden wollte, da es ausläuft. 00:33:54  &lt;RN-Droid&gt; Haben wir Feedback von postman, die 2 Kanäle zusammenzuschalten? 00:34:09  &lt;str4d&gt; dg: es ist etwas besser, seit ich &lt;a&gt;s als Styling entfernt habe, sodass der Nutzer jetzt den Unterschied zwischen einem Menüpunkt, der wohin führt, und einem, der es nicht tut, erkennen kann (am Cursor) 00:34:15  &lt;str4d&gt; RN-Droid: Ich habe vergessen, das anzusprechen&gt;_&lt; 00:34:38  &lt;str4d&gt; Und postman war nicht da (nicht, dass er nicht zugehört hätte) 00:35:01  &lt;dg&gt; RN-Droid: Wir brauchen dafür nicht postman, nur jemanden, der den mode setzt .. mehr oder weniger. zzz hat seinen Segen gegeben. Meiner Meinung nach können wir erst umleiten und später anpassen. postman etc. könnten eine Regel serverseitig setzen, aber wir brauchen es nicht. Sollte keine Probleme machen, solange jemand im Kanal ist, um den mode zu halten. 00:35:08  &lt;dg&gt; str4d: ah, ja 00:35:45  &lt;str4d&gt; dg: Ich bin mir aus UX-Sicht immer noch nicht sicher (ich war mir nicht mal sicher, ob es okay ist, wenn der eine der oberen Punkte verlinkt und der andere öffnet) 00:35:56  &lt;str4d&gt; (Aber zumindest gibt es beim letzteren kein Verlinken UND Öffnen) 00:36:27  &lt;RN-Droid&gt; super, ich persönlich lasse es auf meiner Liste, aber wenn wir Leute redirecten und ich getrennt werde äh wie wissen wir sicher, dass jemand da drin sein wird? 00:36:30  &lt;str4d&gt; Also, um die URL-Änderungen zusammenzufassen: 00:36:58  &lt;dg&gt; RN-Droid: Irgendein Bot .. oder so. Ok temporär, aber idealerweise serverseitig oder nichts, das darauf verweist. Oder beides. 00:37:01  &lt;str4d&gt; RN-Droid: Es ist ein automatischer Redirect beim Connecten. 00:37:08  &lt;dg&gt; str4d: btw, sorry fürs viele Hijacken 00:37:08  &lt;str4d&gt; (Ist es nicht?) 00:37:23  &lt;RN-Droid&gt; okay, klingt gut, in Psych to pedia wird wahrscheinlich auch jemand drin sein, also sollten wir es abgedeckt haben 00:37:26  &lt;KillYourTV&gt; wenn serverseitig erledigt, ist es automatisch. 00:37:29  &lt;str4d&gt; dg: kein Problem. Der Rest des Meetings war strukturiert genug ^_^ 00:37:37  &lt;dg&gt; str4d: und ja, aber jemand muss drin sein, um den mode zu halten, muss aber kein op sein. Sobald der Kanal leer ist, kommen die Default-Modes zurück. Ich glaube nicht, dass man es mlocken kann. 00:37:44  &lt;KillYourTV&gt; (falls nicht serverseitig, schau dir Mode +L an) 00:37:52  &lt;dg&gt; „org.eclipse.swt.graphics does not exist“ 00:37:55  &lt;dg&gt;&gt;.&gt; 00:38:06  &lt;str4d&gt; Also: Ich ändere /lang/volunteer/* zu /lang/get-involved/*, lasse aber das Nav-Menü vorerst wie es ist, bis eine UX-Entscheidung getroffen ist. 00:38:09  &lt;RN-Droid&gt; okay, wir können die Mode-Situation des Services, zu dem ich redirecte, später ausfechten, danke, dass ihr auf meinen Input hört 00:38:16  &lt;str4d&gt; /lang/blog/* ist bereits geändert. 00:38:23  &lt;dg&gt; str4d: Klingt gut 00:38:46  &lt;str4d&gt; Und /lang/support/* vs /lang/help/* ist noch nicht richtig entschieden, also lasse ich es vorerst. 00:38:53  &lt;primal&gt; sieht für mich gut aus 00:39:23  &lt;str4d&gt; primal: du bist weiterhin motiviert, dir die schreibbezogenen Aufgaben in Ticket #807 anzusehen? 00:39:38  &lt;iRelay&gt; http://trac.i2p2.i2p/ticket/807 - (angenommene Verbesserung) - Überarbeitung der Website 00:39:41  &lt;str4d&gt; (Nach einer weiteren Stunde Diskussion ^_^) 00:39:55  &lt;RN-Droid&gt; forward slash M e! drops out before baffing...  I'll give more feedback when I redo the meeting later if there's anything else I have to add 00:40:03  &lt;primal&gt; str4d: bin ich, lol 00:40:17  &lt;str4d&gt; Ausgezeichnet =) 00:40:37  &lt;str4d&gt; Und ich schließe Ticket #792 jetzt, da wir (größtenteils) den Text der Startseite entschieden haben – falls es Feintuning braucht, kann das Ticket jederzeit wieder geöffnet werden. 00:40:43  &lt;iRelay&gt; http://trac.i2p2.i2p/ticket/792 - (assigned task) - Replace left column content 00:40:51  &lt;str4d&gt; Also, noch weitere Formalia, bevor das Meeting offiziell endet? 00:41:34  &lt;orion&gt; Ich bin gerade in die Hose gekommen. 00:42:39  &lt;primal&gt; str4d: Ich möchte vorschlagen, dass wir eine Art User-Advocate-Position bekommen! 00:42:39  &lt;dg&gt; primal: Haben wir, und orion hat sie übernommen! 00:42:39  &lt;dg&gt; (PR-Manager == User Advocate) 00:42:39  &lt;str4d&gt; dg: nicht ganz =P 00:42:42  &lt;dg&gt; str4d: Ich dachte, wir hätten entschieden, dass sie mehr oder weniger unter dasselbe Dach fallen? 00:42:45  &lt;str4d&gt; Es gibt dafür tatsächlich einen separaten Eintrag auf /team 00:42:52  &lt;str4d&gt; dg: so halb. 00:42:59  &lt;primal&gt; ach wirklich? cool 00:43:06  &lt;primal&gt; Wer ist der User Advocate? 00:43:25  &lt;dg&gt; Ich wäre dafür, wenn es nicht dasselbe ist wie PR-Manager 00:43:28  &lt;str4d&gt; primal: orion ist der PR-Manager und offenbar auch der User Advocate. 00:44:02  &lt;orion&gt; Wenn wir zu viele Komitees haben, enden wir wie die Methodist hurch. 00:44:06  &lt;str4d&gt; dg: in meinem Kopf ging es beim PR-Manager eher darum, I2P-Auftritte zu managen, mit Medien zu sprechen etc. 00:44:13  &lt;orion&gt; s/hurch/church 00:44:20  &lt;str4d&gt; *schauder* 00:44:20  &lt;primal&gt; rofl 00:44:23  &lt;dg&gt; str4d: ah, und User Advocate? 00:44:34  &lt;str4d&gt; Ich glaube nicht, dass die Definitionen sehr festgezurrt sind. 00:44:41  &lt;primal&gt; str4d: nun, wenn ein User Advocate eine offene Position ist, würde ich mich dafür bewerben – wenn du mir sagst, wie 00:45:04  &lt;str4d&gt; Von der /team-Seite: User Advocate: Bedürfnisse der Nutzer sammeln, priorisieren und vertreten 00:45:07  &lt;dg&gt; Ich bin mir nicht sicher, was *ich* bin, wo wir schon dabei sind 00:46:03  &lt;str4d&gt; primal: nun, du kannst entweder JFDI ^_^ oder bis zum nächsten allgemeinen Meeting für eine formellere Bewerbung warten (wie orion heute) 00:46:14  &lt;str4d&gt; dg: ich auch nicht, ehrlich gesagt ^_^ 00:46:59  &lt;str4d&gt; primal, dg: falls es nicht aufgefallen ist – das Treffen nächste Woche wird ein Krypto-Meeting, in dem wir den Bedarf einer Migration der I2P-Krypto diskutieren (es sei denn, der Zeitpunkt verschiebt sich). 00:47:10  &lt;primal&gt; str4d: how do I do it? is there a form or something ? amd plau 00:47:22  &lt;orion&gt; primal: Ich habe gerade einen Thread im Forum erstellt. 00:47:33  &lt;dg&gt; str4d: Dann bin ich erst mal „dg – overall dg“ :) 00:47:36  &lt;orion&gt; zzz 00:48:03  &lt;dg&gt; was das Krypto-Meeting angeht: Ich weiß nicht, ob ich viel beitragen kann, aber ich versuche es. Ich bin kein Krypto-Gott, aber ich würde lieber nicht schweigen. 00:48:03  &lt;str4d&gt; primal: nicht wirklich ein Formular, da es kein richtig formeller Prozess ist. Ein Thread im zzz.i2p-Forum wäre am besten, besonders wenn es mehr als einen Bewerber gibt (nicht, dass es einen Grund gäbe, nicht beide zu haben ^_^) 00:48:10  &lt;dg&gt; Interessant wird es für mich trotzdem.. 00:48:41  &lt;str4d&gt; dg: Es wird weniger darum gehen, welche Krypto wir nehmen (auch wenn das wichtig ist), als vielmehr darum, *wie* migriert wird. 00:49:07  * str4d will versuchen, die relevanten Köpfe für gemeinsames Brainstorming zusammenzubringen. 00:49:22  &lt;str4d&gt; Wie auch immer, noch etwas, das offiziell „vermeetingt“ werden muss? 00:49:44  &lt;dg&gt; str4d: Alles klar, ich helfe, wo ich kann. Sag Bescheid, wenn ich den Mund halten soll ;-) 00:49:48  &lt;dg&gt; Glaube nicht. 00:50:20  &lt;primal&gt; str4d: klingt gut.  Ich mache das 00:50:24  &lt;primal&gt; hier alles erledigt 00:50:43  &lt;str4d&gt; Alles klar: 00:50:43  * str4d *baf*t die Sitzung zu. 00:51:01  &lt;orion&gt; Jetzt zur After-Party. 00:51:07  &lt;str4d&gt; \o/ 00:51:14  &lt;orion&gt; \o\ \o/ /o/ 00:51:29  &lt;str4d&gt; *wub wub* </div>
