---
title: "I2P Entwicklertreffen - 15. Januar 2013"
date: 2013-01-15
author: "hottuna"
description: "Protokoll des I2P-Entwicklertreffens vom 15. Januar 2013."
categories: ["meeting"]
---

## Kurze Zusammenfassung

<p class="attendees-inline"><strong>Anwesend:</strong> darrob, dg, eche|on, hottuna, KillYourTV, LaughingBuddha, orion, sponge, welterde, zzz</p>

## Sitzungsprotokoll

<div class="irc-log"> 20:02:07  &lt;hottuna&gt; dg, gibt es heute ein Meeting 20:02:26  &lt;LaughingBuddha&gt; oh ja, es ist Dienstag 20:02:56  &lt;hottuna&gt; str4d, Meeh: findet das Meeting jetzt statt? 20:03:49  &lt;orion&gt; ja 20:04:07  &lt;Meeh&gt; hottuna: k. A., hoffe es 20:04:26  &lt;hottuna&gt; alles klar, gibt es eine Themenliste? 20:04:56  &lt;hottuna&gt; dg, ping 20:06:07  &lt;hottuna&gt; alles klar, lass uns in 5 Minuten anfangen 20:06:35  &lt;hottuna&gt; alle da, überlegt euch, worüber ihr sprechen möchtet 20:06:57  &lt;hottuna&gt; wenn wir starten, helft mit, die Themenliste zu erstellen 20:07:36  &lt;iRelay&gt; &lt;weltende@freenode&gt; Ich dachte, heute wäre das Krypto-Meeting 20:08:07  &lt;hottuna&gt; weltende, ich habe das letzte verpasst. Ich versuche nur, etwas Ordnung zu schaffen 20:08:22  &lt;hottuna&gt; zzz, Krypto-Meeting 20:10:23  &lt;hottuna&gt; weltende, welche Krypto sollte besprochen werden? 20:11:09  &lt;hottuna&gt; Alles klar, versuchen wir, das hier zu starten. 20:11:16  &lt;hottuna&gt; Tagesordnung: 20:11:28  &lt;hottuna&gt; * Syndie-Hackathon-Status 20:11:51  &lt;hottuna&gt; * I2P-Krypto 20:12:02  &lt;iRelay&gt; &lt;weltende@freenode&gt; hottuna: das weiß ich nicht.. 20:12:20  &lt;iRelay&gt; &lt;weltende@freenode&gt; hottuna: soll ich dir btw deinen r0ket per Paket schicken oder so? 20:12:32  &lt;dg&gt; bin ich rechtzeitig? 20:12:51  &lt;hottuna&gt; ich habe gerade angefangen, aber wenn du übernehmen möchtest, gern 20:12:53  &lt;iRelay&gt; &lt;weltende@freenode&gt; dg: yup 20:13:20  &lt;dg&gt; Das meiste, was ich weiß, ist „Krypto“ 20:14:32  &lt;hottuna&gt; dg, noch andere Punkte, um die wir uns kümmern sollten 20:14:35  &lt;hottuna&gt; ? 20:15:14  &lt;dg&gt; Syndie-Status, irgendwelche Updates von den Forschern, generelle Richtung? 20:15:37  &lt;hottuna&gt; alles klar. fangen wir dann an? 20:15:55  &lt;dg&gt; klar 20:16:14  &lt;dg&gt; Ich hoffe, dass zab auftaucht, da er und zzz am meisten über die Router-Interna wissen.. 20:18:28  &lt;orion&gt; Ich glaube, wir wollten darüber sprechen, die Krypto eventuell zu aktualisieren. 20:18:28  &lt;hottuna&gt; so oder so weg von dsa-1024 20:18:31  &lt;orion&gt; Und die Logistik dahinter. 20:18:31  &lt;hottuna&gt; alles klar 20:18:31  &lt;dg&gt; Lass mich das Thema raussuchen. 20:18:31  &lt;hottuna&gt; ergibt Sinn 20:18:31  &lt;hottuna&gt; dg, http://zzz.i2p/topics/715 20:18:31  &lt;dg&gt; aha 20:18:42  &lt;dg&gt; ha.. vor zwei Jahren 20:19:00  &lt;hottuna&gt; Sollen wir vorerst mit „Syndie-Status“ anfangen? 20:20:11  &lt;dg&gt; Ja 20:21:09  &lt;hottuna&gt; Alles klar, wie viele Punkte auf der To-do-Liste wurden hinzugefügt / erledigt? 20:21:40  &lt;hottuna&gt; Und wie lautet die URL für das To-do? 20:25:43  &lt;hottuna&gt; Syndie Changelog: http://zzz.i2p/posts/6095 20:25:43  &lt;hottuna&gt; Gibt es hier Syndie-Nutzer? 20:26:06  &lt;dg&gt; Ich habe es getestet, aber Probleme gehabt/es als tot vorgefunden. 20:26:09  &lt;hottuna&gt; Ich habe es ausprobiert und mit dem Synchronisieren begonnen, aber es gibt viele Elemente zu synchronisieren 20:26:16  &lt;dg&gt; Bin nicht sicher, ob hier jemand ein regelmäßiger Nutzer ist.. 20:26:37  &lt;hottuna&gt; und wenn man eine lange Historie zulässt, sollten vielleicht die neuesten Beiträge zuerst geholt werden? 20:26:44  &lt;darrob&gt; ich bin so halb da. 20:27:08  &lt;hottuna&gt; darrob, betreibst du auch ein Archiv? 20:27:16  &lt;darrob&gt; hottuna: ja 20:28:23  &lt;hottuna&gt; hast du den Hackfest verfolgt? 20:29:25  &lt;hottuna&gt; Syndie To-do: https://github.com/i2p/i2p.syndie/blob/master/TODO 20:29:36  &lt;eche|on&gt; Der Syndie-Hackfest war ein Erfolg und es funktioniert ziemlich gut. Aktuell gibt es ein kleines Problem mit zu vielen Beiträgen für Erststarter. Wird bald behoben. 20:30:28  &lt;hottuna&gt; super, gibt es ein Trac-Ticket für die große anfängliche Synchronisation oder ist es sonstwo vermerkt? 20:30:32  &lt;eche|on&gt; Syndie holt nach Datum ab 20:30:43  &lt;darrob&gt; ja, der Hackfest ist bisher ein großer Erfolg. zzz hat eine ganze Menge Bugs behoben, die die Nutzung von Syndie erschwert haben. Selbst das Einziehen alter Nachrichten sollte jetzt besser sein, wenn ich mich richtig erinnere. 20:30:46  &lt;eche|on&gt; und es gibt einige Diskussionen darüber, „was neu ist“ 20:31:34  &lt;eche|on&gt; aus bestimmten Anonymitätsgründen ist „alles, was das Archiv heute bekommt, NEU“ 20:31:59  &lt;hottuna&gt; eche|on, ich verstehe den letzten Teil nicht. Werden die Abrufe nach dem neuesten Beitrag zuerst gemacht? 20:32:05  &lt;eche|on&gt; nein 20:32:13  &lt;hottuna&gt; Als ich neulich synchronisiert habe, wirkte es ziemlich zufällig 20:32:17  &lt;eche|on&gt; meiner Meinung nach holt es einen nach dem anderen, zufällig 20:32:31  &lt;eche|on&gt; aber es sendet alle Nachrichten, die seit einem bestimmten Datum „neu“ sind 20:32:42  &lt;hottuna&gt; vielleicht wäre etwas Ordnung vorzuziehen 20:32:49  &lt;eche|on&gt; aber „neu“ basiert/basierte nicht auf dem Erstellungsdatum der Nachricht 20:33:04  &lt;eche|on&gt; „neu“ basierte auf dem Eingangsdatum auf dem Server (aus Anonymitätsgründen) 20:33:14  &lt;hottuna&gt; aah, verstehe 20:33:48  &lt;hottuna&gt; wo sollte ich vorschlagen, dass geordnet abgerufen wird? 20:34:13  &lt;eche|on&gt; und wenn ein Server an einem Tag 5000 News aus irgendeinem „verlorenen alten Archiv“ bekommt, gelten diese 5000 als neu, selbst wenn das Erstellungsdatum &gt;5 Jahre zurückliegt 20:34:16  &lt;darrob&gt; hottuna: poste es in „Syndie dev“. :) 20:34:27  &lt;eche|on&gt; oder snydie bug  ;-) 20:34:34  &lt;hottuna&gt; der Syndie-Thread? 20:34:49  &lt;zzz&gt; wir haben eine Woche an Pushes gearbeitet, fast fertig, müssen noch an ein paar Datumsproblemen arbeiten, dann schauen wir uns die Pulls an 20:35:08  &lt;darrob&gt; nein, das Syndie-Forum. 20:35:11  &lt;eche|on&gt; hottuna: oh, noch nicht in Syndie -) 20:35:26  &lt;eche|on&gt; aber du kannst die Standard-Pull/Push-Richtlinie in deinem Syndie ändern 20:35:45  &lt;hottuna&gt; Ich habe einige Einstellungen gesehen, aber ich bin ziemlich unerfahren 20:36:14  &lt;zzz&gt; aber der Hauptpunkt: Ich gehe zurück zu i2p, ich brauche euch alle mit mehr Tests und Coding 20:36:14  &lt;eche|on&gt; Pull-Richtlinie 20:36:29  &lt;hottuna&gt; ok, gut zu wissen, zzz 20:36:44  &lt;eche|on&gt; ja, ich hatte den Eindruck, zzz hat die „jrandom-Karte“ gezogen und ist von I2P zu Syndie gewechselt ;-) 20:36:44  &lt;hottuna&gt; Noch andere Anmerkungen zu Syndie? 20:37:10  &lt;hottuna&gt; Alles klar, weiter geht's 20:37:18  &lt;hottuna&gt; ** Updates von den Forschern ** 20:37:34  &lt;hottuna&gt; zzz, hattest du mit jemandem von ihnen Kontakt? 20:37:40  &lt;zzz&gt;  werde versuchen, einen Zeitpunkt für ein Release zu wählen, wahrscheinlich nummeriert 1.103b-0, brauche Hilfe von weltende, um es auf die Website zu bringen 20:37:55  &lt;sponge&gt; Frage an alle: Wer hier hat ein Google-Konto und Nerven aus Stahl und kann Android-bezogenes I2P-Zeug auf ein Google-Drive-Konto legen, um schnelleren Zugriff auf Android-I2P-Sachen zu ermöglichen? --&gt; *IDEA* Falls I2P bereits ein Google-Konto HAT: Wer ist dafür zuständig, damit ich ihnen Sachen geben kann, um sie auf Google Drive zu veröffentlichen? 20:38:06  &lt;eche|on&gt; hottuna: btw, wir haben die coolen Mathematiker neben uns verpasst, die elliptische Kurven erklärten 20:38:23  &lt;eche|on&gt; sponge: haben wir das I2P-Google-Konto? 20:38:30  &lt;eche|on&gt; sponge: siehe Query 20:38:30  &lt;zzz&gt; nur das, was du hier und im zzz.i2p-Thread gesehen hast. Aber wenn Christoph noch etwas beizutragen hat, er ist hier 20:38:51  &lt;hottuna&gt; eche|on, ich habe es nicht verpasst. Ich bin da schon durch. Ich hatte Flashbacks und Schweißausbrüche.. 20:38:51  &lt;sponge&gt; eche: das ist die Frage... haben wir? 20:39:02  &lt;zzz&gt; sponge, vielleicht beim Meeting-Thema bleiben? 20:39:05  &lt;hottuna&gt; christoph, wir haben gerade das wöchentliche i2p Meeting 20:39:16  &lt;hottuna&gt;  hast du irgendwelche i2p-bezogenen Updates? 20:39:19  &lt;sponge&gt; oh Meeting? ausgezeichnet! 20:39:59  &lt;orion&gt; Google-Konto? 20:40:02  &lt;orion&gt; Ich mach's. 20:40:14  &lt;hottuna&gt; Bezogen auf die Forschung, die sie machen, habe ich das GNUnet DHT Paper gelesen 20:40:21  &lt;sponge&gt; orion: Wow! exzellent! 20:40:24  &lt;hottuna&gt; und es war interessant 20:40:27  &lt;eche|on&gt; hottuna: hübsche Süßigkeiten, ich war nur beeindruckt von den zwei verrückten Typen, und ich finde elliptische Kurven jetzt SEHR cool^^ 20:40:54  &lt;eche|on&gt; sponge: welches Google-Konto brauchst du? 20:41:00  &lt;sponge&gt; zzz/andere: Ich bin kein Krypto-Experte, ich habe nichts zum Meeting beizutragen :-( 20:41:27  &lt;dg&gt; ich auch 20:41:40  &lt;hottuna&gt; R5N, gibt Knoten, die eine Suche durchführen, die Möglichkeit, einfach weiterzusuchen, bis es schließlich funktioniert, solange es einen einzigen Pfad zum gewünschten Schlüssel gibt 20:42:00  &lt;eche|on&gt; sponge: und bitte sieh dir die Query an 20:42:19  &lt;hottuna&gt; Ich denke, es könnte eine interessante Alternative für die netdb sein 20:42:30  &lt;sponge&gt; eche: im Grunde jemand, der in der Lage ist, eine große Binärdatei und APKs für Android hochzuladen, inklusive i2p-android (zzz's und den Dev-Build) plus die libc-Sachen, an denen ich arbeite, das wird eine APK-Datei und ein Tarball sein 20:42:45  &lt;hottuna&gt; aber ich bin sicher, zzz ist nicht gerade erpicht darauf, die dht jetzt gleich neu zu machen :P 20:43:31  &lt;eche|on&gt; sponge: wir haben ein I2P Google Code Konto. Das könnte die Dateien auch hosten. Über ein Google Play Konto kann ich nur nichts sagen 20:43:54  &lt;hottuna&gt; Alles klar, keine weiteren Updates zur Forschung? 20:44:13  &lt;sponge&gt; eche: die Idee ist, etwas Bereitstehendes zu haben, damit Leute die APKs und das Tarball einfach und so problemlos wie möglich bekommen können, statt über i2p. Das hat nichts mit Play Store zu tun, Google Drive ist kostenlos, sofern man nicht mehr Speicher will, soweit ich mich erinnere... 20:44:20  &lt;zzz&gt; sponge, vielleicht beim Meeting-Thema bleiben? 20:44:23  &lt;hottuna&gt; Weiter im Text... 20:44:42  &lt;sponge&gt; reden wir später drüber 20:44:45  &lt;hottuna&gt; **  I2P-Krypto ** 20:44:52  &lt;eche|on&gt; sponge: ah, ok, wir haben eine offizielle I2P Google Code Hosting Plattform. Das ist IMHO der beste Ort 20:44:52  &lt;zzz&gt; A+ dafür, das Meeting fast pünktlich zu starten; Schritt 2 ist, es beim Thema zu halten und voranzukommen :) 20:45:19  &lt;sponge&gt; eheheh, ich war zufällig wach ;-) 20:45:26  &lt;hottuna&gt; Welche konkreten Krypto-Entscheidungen stehen vor uns? 20:45:41  &lt;hottuna&gt; Ersetzen von DSA 1024 20:45:48  &lt;zzz&gt; Ich würde gern wissen, wer „Krypto“ als Meeting-Thema gesetzt hat, und was genau du im Sinn hattest? 20:46:09  &lt;hottuna&gt; mir wurde es von welt gesagt 20:46:28  &lt;dg&gt; str4d, aber ich bin nicht sicher, ob er hier ist. 20:46:39  &lt;sponge&gt; Ich sage, ersetzt DSA 1024 mit was auch immer nötig ist, und wir brauchen einen Weg, damit ältere Router weiterhin erkennen, was jetzt in Gebrauch ist. 20:46:50  &lt;hottuna&gt; Es schadet nicht, darüber zu sprechen 20:47:20  &lt;zzz&gt; Das ist natürlich ein großes Thema, ich würde gern hören, was und warum es auf der Agenda steht, damit wir fokussiert bleiben. 20:48:06  &lt;hottuna&gt; deshalb sollten wir für jedes Meeting einen Foren-Thread haben 20:48:24  &lt;eche|on&gt; syndie *g* 20:48:32  &lt;sponge&gt; Ich denke, der größte Fehler in I2P war, nicht weit genug nach vorn zu schauen, um irgendeinen Hinweis darauf zu haben, welche Krypto man verwenden sollte. Vielleicht könnte man einen Hinweis über DSA 1024 anbieten, so dass der ältere Router diesen Hinweis ignoriert und ein neuerer ihn annimmt 20:48:55  &lt;hottuna&gt; das ist ein guter Punkt, sponge 20:48:58  &lt;zzz&gt; nun (OT), wir brauchen für jedes Meeting jemanden, der verantwortlich ist, damit es eine Agenda hat und pünktlich beginnen kann. dg, wirst du das wieder übernehmen? Wenn nicht, müssen wir jemand anderen finden 20:49:01  &lt;orion&gt; 20:21:47&lt;+str4d&gt; KillYourTV: könntest du das /topic für das Krypto-Meeting nächste Woche aktualisieren? 20:49:01  &lt;orion&gt; 20:22:57-!- KillYourTV hat das Topic von #i2p-dev geändert auf: Syndie Hackfest läuft, aktueller Syndie Build 1.102b-3 | Aktueller I2P Build: 0.9.4-4 | Dev Crypto Meeting hier 8:00 PM (20:00) UTC Di. Jan. 15 | Bugs melden unter http://trac.i2p2.i2p / http://trac.i2p2.de 20:49:07  &lt;iRelay&gt; Title: I2P (at trac.i2p2.i2p) 20:49:27  &lt;dg&gt; Ja, passt für mich. Ich war aus dem Tritt, nachdem ich gestorben bin. :) 20:50:15  &lt;hottuna&gt; Alles klar, ich glaube, der Krypto-Teil führt nirgendwohin. Einwände? 20:50:18  &lt;sponge&gt; zzz: ist es möglich, in DSA 1024 einen Hinweis anzubieten, den aktuelle und ältere Router ignorieren werden? 20:51:02  &lt;dg&gt; hottuna: leider haben wir das als Thema festgelegt und ich habe keine Zeit darauf verwendet, an etwas anderes zu denken.. 20:51:08  &lt;zzz&gt; dg, womit bist du einverstanden? Es wieder zu machen oder jemand anderen es machen zu lassen? 20:51:19  &lt;sponge&gt; wird ein „dualer Krypto-Stack“ viel Bloat verursachen? 20:51:22  &lt;dg&gt; Wir können darüber sprechen, wohin die Dinge gehen und unsere Pläne für eingeschränkte Routen, wenn ihr mögt. Scheint mir wichtig, aber.. 20:51:26  &lt;dg&gt; zzz: es wieder zu machen 20:51:53  &lt;KillYourTV&gt; Meeting-Threads in Syndie &lt;3 20:52:36  &lt;hottuna&gt; sponge, ich denke, es gibt Komplikationen, wenn man mehrere Kryptos hat 20:52:43  &lt;zzz&gt; sponge, ganz kurz: Für jeden _Einsatz_ von Krypto (z. B. Signieren von RIs), nicht für jeden _Typ_ von Krypto (z. B. DSA 1024), gibt es zwei Dinge zu tun: entscheiden, ob und wann wir wechseln müssen, und entscheiden, wie wir es möglichst kompatibel tun. Letzteres habe ich angefangen, und der Thread ist auf zzz.i2p. 20:52:58  &lt;hottuna&gt; wie Crypto-Downgrade-Angriffe usw. 20:53:09  &lt;zzz&gt; aber wir können nicht über „DSA 1024“ an sich sprechen, sondern nur über eine konkrete Verwendung davon (es gibt mindestens ein halbes Dutzend, iirc) 20:53:43  &lt;zzz&gt; und wenn wir nächste Woche über das Upgraden der Krypto sprechen, ist das Tor-Paper Pflichtlektüre im Voraus. 20:54:18  &lt;zzz&gt; (such nach „read it and weep“ auf zzz.i2p) 20:54:28  &lt;hottuna&gt; dg, könntest du einen Meeting-Thread auf zzz.i2p oder forum.i2p starten? 20:54:47  &lt;hottuna&gt; damit ein paar Notizen für nächste Woche zusammengestellt werden können? 20:55:35  &lt;hottuna&gt; Link zum Tor-Paper:  https://gitweb.torproject.org/tor.git?a=blob_plain;hb=HEAD;f=doc/spec/proposals/ideas/xxx-crypto-migration.txt 20:55:38  &lt;dg&gt; hottuna: http://zzz.i2p/topics/1268 - es sei denn, wir brauchen einen neuen? 20:56:12  &lt;sponge&gt; eine Sache, die wir nicht brauchen, ist ein I2P Flag Day 20:56:36  &lt;dg&gt; um Gottes willen, nein 20:56:39  &lt;zzz&gt; also sponge, generell ist „Bloat“ nicht das Problem. Kompatibilität ist es. Bitte lies das „read-it-and-weep“-Paper 20:56:42  &lt;hottuna&gt; doh, der Link ist tot 20:56:42  &lt;hottuna&gt; eigentlicher Tor-Link: https://gitweb.torproject.org/torspec.git/blob_plain/34ecac0fbac7f476bfcbf813767721fada62c17e:/proposals/ideas/xxx-crypto-migration.txt 20:56:48  &lt;LaughingBuddha&gt; hehe 20:56:59  &lt;sponge&gt; ja, ich habe diesen Thread vor einer Weile gelesen 20:57:03  &lt;hottuna&gt; alles klar, noch weitere Anmerkungen zu diesem Thema? 20:57:41  &lt;hottuna&gt; dg, vielleicht sollten wir wöchentlich einen haben, damit Themen diskutiert werden können 20:57:58  &lt;hottuna&gt; und eine Themenliste erstellt werden kann 20:58:01  &lt;sponge&gt; solange es ein reibungsloser Übergang ist, macht einfach, was nötig ist, ich bin damit zufrieden 20:58:08  &lt;dg&gt; könnte gut sein, um die Dinge frisch zu halten, aber mit der Zeit lästig werden 20:58:36  &lt;hottuna&gt; dg, wir könnten es zumindest versuchen? 20:58:43  &lt;hottuna&gt; und sehen, ob es klappt 20:58:54  &lt;sponge&gt; außerdem: Liege ich richtig, dass sich das b32.i2p-Format nicht ändert? 21:00:28  &lt;sponge&gt; d. h., es ist immer noch ein Hash 21:00:35  &lt;dg&gt; sicher 21:01:47  &lt;orion&gt; sha256 scheint fürs Erste vernünftig 21:02:02  &lt;hottuna&gt; Destinations stehen in Beziehung zu Public-/Private-Keys 21:02:02  &lt;hottuna&gt; solange wir die Pub-Keys oder Hashes nicht wechseln, sollten wir gut sein 21:02:37  &lt;orion&gt; Was, wenn wir eine ECC-Primitive verwenden würden, die zu Public-Key-Längen führt, die den jetzigen entsprechen? 21:02:44  &lt;orion&gt; d. h., 128 Bytes 21:03:06  &lt;hottuna&gt; orion, das wäre eine schreckliche Verschwendung von CPU-Zyklen und Bandbreite 21:03:10  &lt;eche|on&gt; Ich glaube, das sind 156 Bits 21:03:29  &lt;hottuna&gt; und wir müssten der Gegenseite trotzdem mitteilen, welche Krypto wir verwenden 21:04:42  &lt;hottuna&gt; alles klar, noch weitere Diskussionen zur Krypto? 21:05:34  &lt;hottuna&gt; Weiter... 21:05:44  &lt;sponge&gt; :-) 21:05:47  &lt;hottuna&gt; ** Offene Runde / Verschiedenes ** 21:06:22  &lt;eche|on&gt; ich habe ugha.i2p aufgeräumt 21:06:37  &lt;hottuna&gt; da war viel Spam unterwegs? 21:07:03  &lt;eche|on&gt; oh ja, ein paar hundert Spam-Artikel 21:07:26  &lt;hottuna&gt; Es ist wirklich schön, dass ugha.i2p noch da ist 21:07:44  &lt;hottuna&gt; Ich habe dort hilfreiche Sachen gelesen und gepostet 21:08:15  &lt;hottuna&gt; dg, könntest du den Meeting-Thread für nächste Woche erstellen? 21:08:31  &lt;hottuna&gt; orion, wie läuft i2pcpp? 21:08:42  &lt;dg&gt; Ja. Möchtest du, dass ich etwas erwähne, oder einfach nur „Dies ist ein Meeting-Thread zur Diskussion des Meetings am $date..“? 21:08:44  &lt;orion&gt; hottuna: Inbound SSU funktioniert jetzt. 21:09:07  &lt;orion&gt; Ich kann auch mit dem Aufbau der eingehenden Tunnel beginnen. 21:09:07  &lt;hottuna&gt; wow, du bist ziemlich schnell :) 21:09:19  &lt;orion&gt; Ja, es geht sehr schnell voran. 21:09:34  &lt;hottuna&gt; dg, nichts Besonderes, ich dachte daran, das Krypto-Gespräch anzuschieben 21:09:34  &lt;orion&gt; Das College fängt allerdings am Montag wieder an. 21:09:37  &lt;sponge&gt; ja, orion ist ziemlich schnell, wenn man bedenkt, wie furchtbar schwerfällig c++ sein kann 21:09:47  &lt;orion&gt; Ab Montag wird es sich VIEL verlangsamen. 21:10:02  &lt;orion&gt; Also versuche ich, so viel wie möglich zu schaffen. 21:10:02  &lt;dg&gt; hottuna: Alles klar, werde das Dilemma zusammenfassen. 21:10:13  &lt;LaughingBuddha&gt; Vielleicht könnte jemand eine Seite @ ugha erstellen mit Dingen, die hinzugefügt werden sollten 21:10:28  &lt;hottuna&gt; klar, aber es gibt zumindest eine Codebasis, auf die wir Leute verweisen können, die sich über Java beschweren :P 21:10:51  &lt;hottuna&gt; LaughingBuddha, welche Sachen wohin hinzugefügt? i2pcpp? 21:11:06  &lt;LaughingBuddha&gt; Sorry, Sachen, die wir im Wiki haben sollten 21:11:13  &lt;LaughingBuddha&gt; Zum Beispiel eine Wunschseite 21:11:16  &lt;hottuna&gt; aah :) 21:11:19  &lt;hottuna&gt; gute Idee 21:11:19  &lt;LaughingBuddha&gt; Anleitungen, etc 21:11:42  &lt;LaughingBuddha&gt; Wäre schön, eine Seite zu haben, auf die man neue Leute bei häufigen Fragen verweisen kann 21:11:53  &lt;LaughingBuddha&gt; Wie richte ich X ein 21:11:56  &lt;orion&gt; Wann geht die neue Seite live? 21:12:47  &lt;hottuna&gt; orion, als ich zuletzt mit str4d gesprochen habe, war er mit einigen Seiten unzufrieden 21:13:06  &lt;orion&gt; Verstehe. 21:13:25  &lt;hottuna&gt; aber ich denke, es wäre vielleicht eine gute Idee, sie einfach zu starten und kleine Probleme nach und nach zu beheben 21:14:08  &lt;hottuna&gt; eche|on und weltende: Wie viel Arbeit ist es für euch, auf die neue Seite zu migrieren? 21:14:34  &lt;iRelay&gt; &lt;weltende@freenode&gt; hottuna: nicht zu viel.. ist sie schon bereit? 21:14:57  &lt;hottuna&gt; Ich denke, es geht in die richtige Richtung, str4d ist noch nicht ganz zufrieden 21:15:22  &lt;hottuna&gt; aber mit str4ds Segen würde ich sie gern starten, bevor sie perfekt ist 21:15:49  &lt;sponge&gt; lebende Dokumente sind nie „perfekt“ 21:16:16  &lt;hottuna&gt; das denke ich auch 21:16:16  &lt;sponge&gt; also, du meinst „gut genug“ 21:16:18  &lt;LaughingBuddha&gt; :) 21:17:03  &lt;hottuna&gt; Ich finde, sie ist gut genug. Und ein bisschen besser als die aktuelle 21:17:55  &lt;LaughingBuddha&gt; ein bisschen? 21:18:06  &lt;hottuna&gt; ziemlich 21:18:21  &lt;LaughingBuddha&gt; Es ist, als würde man die alte Seite in eine Zeitmaschine stecken 21:19:48  &lt;dg&gt; noch etwas außer Krypto, hottuna? 21:20:03  &lt;hottuna&gt; nicht, dass ich wüsste 21:20:19  &lt;dg&gt; alles klar, also diskutieren wir die DSA .. schon wieder? 21:20:48  &lt;hottuna&gt; so wie zzz, wir müssen jeden Ort diskutieren, an dem jeder Cipher verwendet wird 21:21:11  &lt;sponge&gt; meine Gedanken und Bedenken zu DSA/Krypto habe ich geäußert, ich habe nichts weiter zu sagen 21:21:49  &lt;dg&gt; hoffentlich können wir bis dahin zab dazu holen? 21:22:08  &lt;hottuna&gt; das wäre optimal 21:22:23  &lt;dg&gt; hottuna: passt das? http://zzz.i2p/topics/1328 21:22:26  &lt;hottuna&gt; LaughingBuddha, Ich habe eine Requests-Sektion zu http://ugha.i2p/ hinzugefügt 21:22:29  &lt;iRelay&gt; Title: zzz.i2p: Meeting [22nd January] (at zzz.i2p) 21:22:32  &lt;dg&gt; Ich schreibe zab jetzt eine E-Mail. 21:22:39  &lt;hottuna&gt; Super, dg! 21:22:42  &lt;hottuna&gt; danke 21:22:45  &lt;sponge&gt; eine Sache zu Meetings mit Codern—jemals versucht, Katzen zu hüten? 21:22:52  &lt;hottuna&gt; alles klar, noch etwas, bevor ich dieses Meeting schließe? 21:22:59  &lt;LaughingBuddha&gt; Okay, hottuna 21:23:10  &lt;dg&gt; hottuna: Ich denke, ich sollte das Aktualisieren von ugha aufnehmen und darüber sprechen, was wir fertigstellen müssen, bevor wir die neue Seite live stellen 21:23:10  &lt;hottuna&gt; sponge, so fühlt es sich für mich an 21:23:13  &lt;dg&gt; Ich denke nicht 21:23:31  &lt;hottuna&gt; einverstanden 21:23:46  &lt;hottuna&gt; Alles klar. Dieses Meeting ist beendet. 21:23:52  &lt;hottuna&gt; Bis nächste Woche, gleiche Zeit. 21:23:52  &lt;hottuna&gt; baf's 21:24:12  &lt;dg&gt; Hurra </div>
