---
title: "I2P-Entwicklertreffen - 06. August 2013"
date: 2013-08-06
author: "zzz"
description: "Protokoll der I2P-Entwicklungsbesprechung vom 06. August 2013."
categories: ["meeting"]
---

## Kurzer Überblick

<p class="attendees-inline"><strong>Anwesend:</strong> dg, kytv, topiltzin, welterde, zzz</p>

## Sitzungsprotokoll

<div class="irc-log"> 20:00:08  &lt;zzz&gt; 0) hi 20:00:23  &lt;zzz&gt; 1) RI verifies in einem Punkt-Release deaktivieren? 20:00:30  &lt;zzz&gt; 2) versch. Themen unter der Leitung von Meeh 20:00:33  &lt;zzz&gt; 3) baffer von Meeh 20:00:36  &lt;zzz&gt; ------------- 20:00:36  &lt;zzz&gt; 0) hi 20:00:51  &lt;zzz&gt; 1) RI verifies in einem Punkt-Release deaktivieren? 20:01:02  &lt;zzz&gt; welterde hat das neulich zur Sprache gebracht 20:01:33  &lt;zzz&gt; wenn ich das machen soll, muss es in den nächsten Tagen passieren, da ich ~ 13.–29. AFK bin 20:01:53  &lt;zzz&gt; echelon ist unterwegs, aber vorerst nehmen wir an, dass wir ihn erreichen können und er die News machen kann 20:02:14  &lt;zzz&gt; also, welterde, bitte lege dar, warum wir das tun sollten 20:03:08  &lt;welterde&gt; Der im Paper skizzierte Angriff ist ziemlich ernst für eure weniger stark genutzten Destinations (Zieladressen), da die benötigten Statistiken nicht sehr groß sind 20:04:14  &lt;zzz&gt; Richtet er sich gegen die Server-Destinations oder gegen die (Client‑)Nutzer, die sich mit ihnen verbinden? 20:04:21  &lt;welterde&gt; Und für langlebige Destinations ist es noch gefährlicher, da man den Angriff so lange laufen lassen kann, bis genügend Statistik zusammenkommt 20:05:08  &lt;welterde&gt; zzz: der Client, der sich mit irgendeiner dest verbindet … sagen wir, IRC-Link-Tunnel über eine dedizierte Destination, wäre ein Hauptziel (wenn man die Destination irgendwie in die Hand bekommt) 20:06:29  &lt;welterde&gt; zzz: allerdings … es gibt eine Option, RI verifies in den erweiterten Optionen zu deaktivieren … vielleicht ein News-Update an die Nutzer, es zu deaktivieren? 20:06:29  &lt;zzz&gt; Hast du es immer als ernst angesehen oder deine Meinung kürzlich geändert? 20:06:56  &lt;zzz&gt; Ich dachte, ich habe diese Option erst letzte Woche hinzugefügt? 20:07:15  &lt;welterde&gt; oh 20:07:18  &lt;dg&gt; Hast du, ich habe denselben Fehler gemacht. 20:07:34  &lt;welterde&gt; Dachte, du hättest nur den Default-Wert dieser Option geändert … ok … dann ist das keine Option 20:07:57  &lt;zzz&gt; Vielleicht habe ich es in irgendeinem Post nicht gut erklärt … 20:08:59  &lt;welterde&gt; zzz: Und im Paper haben sie das Timing auch nicht berücksichtigt … ich vermute, das kann man nutzen, um den Angriff weiter zu verbessern 20:09:02  &lt;zzz&gt; Wir haben seit dem 10. März fast 5 Monate lang einen Preprint ihres Papers. Wenn das ein Alles-stehen-und-liegen-lassen-Problem ist, haben wir unglaublich schlecht darauf reagiert. 20:09:33  &lt;zzz&gt; Daher frage ich mich, ob du es schon immer für kritisch gehalten hast oder deine Meinung kürzlich geändert hast – und wenn ja, warum? 20:10:33  &lt;welterde&gt; Nun … bis vor Kurzem hatte ich ziemlich viel Stress … daher habe ich es mir erst jetzt wirklich angesehen 20:11:30  &lt;welterde&gt; zzz: aber es ist wirklich schwer zu sagen, da wir dazu nicht wirklich viele Daten haben … 20:11:48  &lt;zzz&gt; Was ist mit der Seite auf trac passiert, mit unseren OpenITP-Antworten und unserem Mangel an Sicherheitskriterien … 20:12:11  &lt;dg&gt; Wenn es ein Alles-stehen-und-liegen-lassen-Problem ist, sind weitere 1½ Monate warten auch ein Problem. 20:12:30  &lt;zzz&gt; klar 20:12:40  &lt;zzz&gt; aber ist es das 20:13:12  &lt;zzz&gt; Ist das Problem die RI verifies oder ist es Sybil? Wenn es Sybil ist, haben wir kurzfristig keine Fixes. 20:13:27  &lt;welterde&gt; zzz: Es sind die RI verifies 20:13:46  &lt;zzz&gt; d. h., gibt es eine große Klasse feindlicher ff (floodfill)-Angriffe 20:14:16  &lt;welterde&gt; zzz: Und eine Variante des Angriffs könnte auch mit einem RI-Lookup und anschließendem Warten auf einen Connect möglich sein … aber dieser Angriff wäre um Größenordnungen schwieriger … daher würde ich mir darum vorerst keine Sorgen machen 20:14:35  &lt;zzz&gt; Wenn ein Angreifer einen Teil des Schlüsselraums übernimmt, gibt es dann nicht eine ganze Reihe von Dingen, die er tun könnte? 20:15:20  &lt;welterde&gt; zzz: Mit genug Zeit muss der Angreifer keinen großen Teil des Schlüsselraums besetzen 20:15:23  &lt;zzz&gt; Ich glaube, ich habe das immer als Sybil-Thema betrachtet. Heißt nicht, dass ich recht hatte. 20:15:30  &lt;zzz&gt; *meine 20:16:07  &lt;welterde&gt; Er muss nur den Raum um die Ziel‑LS (leaseSet) herum besetzen 20:16:53  &lt;welterde&gt; zzz: hmm … was für stats.i2p o. ä. schön wäre, wäre eine Visualisierung der ff über den Schlüsselraum … (falls es so etwas noch nicht gibt) 20:18:50  &lt;zzz&gt; ok, danke fürs Darlegen, welterde. Jetzt bitte ich die anderen, mit ihren Meinungen einzuspringen 20:18:53  &lt;welterde&gt; Nicht subtile Angriffe könnten dort dann sichtbar sein 20:19:00  * welterde sucht nach der von dir erwähnten OpenITP-Seite 20:19:22  &lt;zzz&gt; str4d hat sie eingerichtet, aber ich sehe sie nicht mehr auf der Startseite verlinkt 20:19:35  &lt;dg&gt; Frage: Könnte jemand den RI-Angriff ohne einen vollständigen Schlüsselraum‑Sybil durchführen? 20:19:45  &lt;dg&gt; Ich denke ja, aber ??? 20:20:05  &lt;zzz&gt; http://trac.i2p2.i2p/wiki/OpenITPReview/Criteria 20:20:35  &lt;zzz&gt; Reifegrad und Transparenz des Vulnerability-Response-Prozesses 20:21:20  &lt;zzz&gt; Wir sprechen hier nie von einem vollständigen Schlüsselraum‑Sybil. Man zielt auf einen bestimmten Ausschnitt 20:21:31  &lt;welterde&gt; dg: Er muss nur die meisten LS‑Abfragen abfangen … und so viele RI‑Abfragen wie möglich; Letzteres hängt nur davon ab, wie viel Zeit er für den Angriff hat 20:22:17  &lt;dg&gt; „die meisten“? Für das Netzwerk? 20:22:20  &lt;zzz&gt; Es nervt mich einfach, dass wir das schon vor Monaten ohne Aufwand hätten machen können. 20:22:39  &lt;dg&gt; Genau. Es sieht beschissen aus, wenn wir es jetzt machen, ehrlich. 20:22:49  &lt;zzz&gt; aber das ist wohl irrelevant 20:23:14  &lt;zzz&gt; Wer sonst hat eine Meinung? Bitte meldet euch 20:23:43  &lt;topiltzin&gt; dd if=/dev/null of=opinion.txt 20:24:13  &lt;zzz&gt; Letzter Aufruf. Machen wir das? 20:24:27  &lt;welterde&gt; Natürlich, wenn jemand Langeweile hätte, könnte er schnell eine Simulation zusammenhacken … das würde auf jeden Fall helfen ;) 20:25:09  &lt;zzz&gt; Vielleicht bin ich nur sauer auf mich selbst, dass ich nicht daran gedacht habe, die Verifies einfach abzuschalten. 20:25:32  &lt;dg&gt; zzz: Mach dir keinen Kopf. Es erwartet niemand, dass du immer alles abdeckst. 20:25:43  &lt;zzz&gt; Ok, alle mit einer Meinung, bitte „yes“ für ein Release diese Woche oder „no“ für keines 20:26:06  &lt;welterde&gt; (oder ich bin hier, wenn es euch egal ist …) 20:26:58  &lt;zzz&gt; Wenn ich keine Stimmen sehe, machen wir es nicht 20:27:21  &lt;topiltzin&gt; Wird das Release *nur* das Deaktivieren der RI verifies enthalten? 20:27:32  &lt;topiltzin&gt; im Gegensatz zu allem, was jetzt in trunk ist? 20:27:35  &lt;welterde&gt; Vielleicht hätten wir die „Wer ist da?“-Phase des Meetings nicht überspringen sollen 20:27:54  &lt;dg&gt; Ich bin dafür einfach nicht qualifiziert genug. 20:27:57  &lt;zzz&gt; Mir ist egal, wer hier ist. Mir ist wichtig, wer eine Meinung hat. 20:28:24  &lt;welterde&gt; zzz: Nun … wer nicht hier ist, hat keine Meinung ;) 20:28:46  &lt;welterde&gt; zzz: Ich nehme an, wir reden eher von einem kleinen Release, oder? 20:28:59  &lt;dg&gt; welterde: Was meinst du 20:29:02  &lt;zzz&gt; Es wären nur RI verifies + alles andere Kleine, das wir aus trunk herauspicken 20:29:17  &lt;zzz&gt; und wahrscheinlich 0.9.7.1 genannt? 20:29:28  &lt;welterde&gt; Ja … das hatte ich auch im Sinn 20:29:39  &lt;kytv&gt; Keine Kenntnisse zu diesem Thema, daher keine Meinung. Wenn wir es machen, kann ich natürlich die Uploads an die verschiedenen Stellen übernehmen usw. 20:29:58  &lt;zzz&gt; Um Himmels willen, stimmt jemand ab. Wenigstens welterde 20:30:13  &lt;zzz&gt; Wer hat das UCSB-Paper sonst noch gelesen? 20:30:16  &lt;welterde&gt; Oh, ich bin dafür, falls das nicht klar ist ;) 20:30:41  &lt;dg&gt; Ich habe es gelesen … 20:31:16  &lt;topiltzin&gt; Ich bin gespannt darauf, das andere Zeug in trunk zu testen, also je mehr wir herauspicken, desto mehr wird meine Stimme ein „Yes“. Keine Meinung speziell zur RI‑Verifikation. 20:31:54  &lt;welterde&gt; str4d: Deine Meinung? Du warst in der Diskussion im Forum ziemlich aktiv ;) 20:33:56  &lt;welterde&gt; zzz: Vielleicht sollten wir die Abstimmung im Thread zum Paper machen … damit str4d und tuna (und die anderen im Thread, die nicht hier sind) auch mitreden können … 20:33:56  &lt;zzz&gt; Ich würde die „anderes Zeug“-Liste sehr kurz halten, da ich das sehr schnell machen und dann aus der Stadt verschwinden würde und Probleme nicht mehr fixen könnte 20:33:59  &lt;zzz&gt; tuna ist noch eine Weile fast komplett afk 20:34:51  &lt;dg&gt; Ein No wäre besser als Schweigen 20:35:03  &lt;welterde&gt; zzz: Nun … oder kytv könnte den Build machen … 20:35:10  &lt;zzz&gt; Theoretisch kann kytv auch Releases machen, er ist der andere mit den Signierschlüsseln, ja 20:36:35  &lt;zzz&gt; Ok, dann machen wir es. Ich stelle einen Thread auf zzz.i2p ein; wenn ihr anderes Zeug vorschlagen wollt, das rein soll – endgültige Entscheidung in etwa 24 Stunden – und ich mache den Build vielleicht am Donnerstag. Kann jemand echelon kontaktieren? 20:36:53  &lt;zzz&gt; Noch etwas zu diesem Thema? 20:37:37  &lt;dg&gt; Ich denke nicht. 20:38:23  &lt;zzz&gt; http://zzz.i2p/topics/1443 20:38:40  &lt;zzz&gt; Bitte prüft das 17K‑Zeilen‑Diff von 0.9.7 und die history.txt auf weitere Kandidaten zum Herausgreifen 20:38:47  &lt;zzz&gt; 2) Meehs Themen 20:38:50  &lt;zzz&gt; leg los, Meeh 20:54:33  &lt;topiltzin&gt; zzz: der Tag heißt "i2p-0.9.7" 20:54:36  &lt;topiltzin&gt; nicht „0.9.7“ 20:54:47  * topiltzin bereitet seine Pluckliste vor 20:55:26  &lt;welterde&gt; dito 20:55:32  &lt;zzz&gt; thx 20:55:47  &lt;dg&gt; zzz: pm ok? 20:57:06  &lt;zzz&gt; Nur wenn es für alle anderen von null Interesse ist 20:58:51  &lt;dg&gt; Entwurf für eine E‑Mail an zooko 20:58:55  &lt;dg&gt; http://pastethis.i2p/show/0bZ3iFeE9uABCORkfXV6/ 20:58:58  &lt;iRelay&gt; Titel: Paste #0bZ3iFeE9uABCORkfXV6 | LodgeIt! (auf pastethis.i2p) 20:59:10  &lt;dg&gt; Ich habe Status o. Ä. noch nicht aufgenommen. Ich liege vielleicht völlig daneben. Feedback willkommen. 21:01:00  &lt;zzz&gt; 3) /me *baf*t das Meeting für Meeh ab 21:03:29  &lt;zzz&gt; dg, das ist ein wirklich sehr guter Anfang. </div>
