---
title: "I2P Entwicklertreffen - 21. Mai 2013"
date: 2013-05-21
author: "hottuna"
description: "Protokoll der I2P-Entwicklungsbesprechung vom 21. Mai 2013."
categories: ["meeting"]
---

## Kurze Zusammenfassung

<p class="attendees-inline"><strong>Anwesend:</strong> dg, eche|on, hottuna, Mathiasdm, Meeh, zzz</p>

## Sitzungsprotokoll

<div class="irc-log"> 19:56:52  &lt;hottuna&gt; Hi@all && (welt||welterde||weltende) 19:57:24  &lt;eche|on&gt; ;-) 20:00:33  &lt;iRelay&gt; &lt;jenkins@kytv&gt; Starte Build #182 für den Job I2P 20:01:11  &lt;hottuna&gt; Mathiasdm, Meeh, postman, str4d, _sponge, KillYourTV, Complication 20:01:19  &lt;hottuna&gt; Alles klar, lasst uns dieses Meeting beginnen 20:01:33  &lt;eche|on&gt; Meeting? hmm 20:01:33  &lt;hottuna&gt; Agenda: 20:01:39  &lt;hottuna&gt; * Neues Bounty-System 20:01:44  &lt;hottuna&gt; * Neue Bounties 20:01:49  &lt;hottuna&gt; * Verschiedenes? 20:02:21  &lt;hottuna&gt; __Neues Bounty-System___ 20:03:25  &lt;hottuna&gt; Diesen Sommer werde ich etwas Zeit für I2P-Entwicklung übrig haben, aber ich muss auch meine Miete bezahlen; deshalb wird ein neues Bounty-System oder zumindest ein neuer Satz von Bounties und Sub-Bounties vorgeschlagen 20:03:51  &lt;dg&gt; \o 20:04:37  &lt;iRelay&gt; &lt;jenkins@kytv&gt; Projekt I2P build #182:SUCCESS in 4 Min 7 Sek: http://jenkins.killyourtv.i2p/job/I2P/182/ 20:05:00  &lt;hottuna&gt; Nach der Besprechung der Idee mit eche|on scheint die beste Option für bezahlte Arbeit das Bounty-System zu sein 20:05:44  &lt;hottuna&gt; Damit es funktioniert, schlage ich mindestens ein großes Bounty vor und erstelle dann Sub-Bounties dafür 20:06:27  &lt;hottuna&gt; Die Sub-Bounties werden im Zweiwochenrhythmus erstellt und abgeschlossen 20:06:41  &lt;hottuna&gt; (vorzugsweise indem wir ein Meeting wie dieses abhalten, wenn ein Sub-Bounty geschlossen werden soll) 20:07:27  &lt;eche|on&gt; Du kennst meine Meinung, daher warte ich einfach auf Input ;-) 20:07:35  &lt;hottuna&gt; Derzeit hat das I2P-Projekt viele Mittel, die uns nichts nützen 20:08:10  &lt;hottuna&gt; und wenn ich zu einigen dringend benötigten Problemfeldern in I2P beitragen kann, sollte das insgesamt gut sein 20:08:51  &lt;hottuna&gt; Hat jemand Fragen oder Feedback zu dieser Idee? 20:09:26  &lt;hottuna&gt; Ich habe vorhin mit zzz, eche|on, postman und Mathiasdm gesprochen, und sie haben zugestimmt 20:10:07  &lt;hottuna&gt; Ich habe versucht, welt/welterde/weltende, _sponge, badger und KillYourTV zu erreichen, aber keine Antwort von ihnen bekommen 20:10:23  &lt;iRelay&gt; &lt;jenkins@kytv&gt; Project I2P UnitTests build #153:SUCCESS in 5 min 36 sec: http://jenkins.killyourtv.i2p/job/UnitTests/153/ 20:10:35  &lt;hottuna&gt; Aber ich würde gern wissen, was der Rest der Bewohner von #i2p-dev von der Idee hält 20:10:52  &lt;dg&gt; Ich stimme zu, dass wir mit den Mitteln etwas tun sollten 20:11:08  &lt;dg&gt; Eine organisierte Vorgehensweise ist sinnvoll; ich habe nichts dagegen, also bleibe ich still 20:12:04  &lt;hottuna&gt; dg, klingt das nach einer guten Möglichkeit, etwas Nützliches zu tun? 20:13:00  &lt;dg&gt; Ja. Das Bounty-System funktioniert bereits, wir sollten darauf aufbauen 20:13:19  &lt;zzz&gt; Du schlägst vor, bestehende Mittel zu verwenden? Euro oder BTC? 20:13:21  &lt;hottuna&gt; Was die Bounty-Beträge angeht:  325 pro zweiwöchentlichem Sub-Bounty ist das, was ich für meine grundlegenden Lebenshaltungskosten brauche 20:13:47  &lt;hottuna&gt; Euro sind für mich sicherer und einfacher 20:14:07  &lt;hottuna&gt; aber vielleicht könnten Teile in BTC bezahlt werden 20:14:42  &lt;hottuna&gt; auf jeden Fall sollte das Bounty in Euro festgesetzt und dann ggf. in BTC ausgezahlt werden 20:14:47  &lt;zzz&gt; eche|on, wie sehen unsere Kontostände aus? 20:15:27  &lt;hottuna&gt; und um deine Frage zu beantworten: Ich schlage vor, vorhandene Mittel zu verwenden 20:15:27  &lt;eche|on&gt; http://echelon.i2p/donations/index.html - immer noch bei diesen Summen 20:15:32  &lt;iRelay&gt; Title: Donations (at echelon.i2p) 20:15:40  &lt;eche|on&gt; also ~28k und 626 BTC 20:16:47  &lt;dg&gt; hottuna: Welche Arbeit wirst du durchführen? 20:17:22  &lt;zzz&gt; ungefähr wie viele Stunden pro Woche willst du arbeiten? 20:17:35  &lt;hottuna&gt; Das ist Punkt zwei auf der Agenda, aber ich denke in erster Linie daran, unsere floodfill-Probleme zu verbessern 20:17:57  &lt;hottuna&gt; 40 Std./Woche. Also Vollzeit. 20:18:56  &lt;zzz&gt; also grob 8 Euro/Stunde 20:19:18  &lt;zzz&gt; nee. 4 Euro/Stunde 20:19:20  &lt;hottuna&gt; für mich klingt das angemessen/günstig 20:19:35  &lt;zzz&gt; 325/80 20:20:13  &lt;zzz&gt; McDonald's stellt nicht ein? :) 20:20:35  &lt;hottuna&gt; Ich glaube, Burger King hat mir pro Stunde mehr bezahlt :P 20:21:06  &lt;eche|on&gt; Du hast bei einem Burger King gearbeitet? Verdammt,... ich hätte dein Büro mal besuchen sollen^^ 20:21:35  &lt;zzz&gt; ungefähr wie viele Wochen willst du arbeiten? 20:21:56  &lt;hottuna&gt; mal sehen.. das wird eine grobe Zahl 20:23:19  &lt;hottuna&gt; Mindestens 8 sollte ich schaffen, aber es könnte mehr oder weniger sein 20:24:10  &lt;zzz&gt; also eine Verpflichtung von 1300 Euro von uns 20:24:24  &lt;hottuna&gt; ja 20:24:49  &lt;hottuna&gt; mehr als das müsste in einem Meeting besprochen werden 20:25:18  &lt;zzz&gt; Erinnert sich jemand daran, was wir jrandom monatlich bezahlt haben? 20:26:08  &lt;hottuna&gt; Schauen wir mal, was das Internet Archive sagt 20:26:10  &lt;eche|on&gt; weniger. ~500$ IMHO 20:26:39  &lt;zzz&gt; Er war mehr Hippie als tuna ist :) 20:26:50  &lt;hottuna&gt; $465 USD/Monat 20:27:11  &lt;hottuna&gt; Ich hippie so hart ich kann, verdammt! 20:27:52  &lt;dg&gt; Hippie härter!! 20:28:49  &lt;hottuna&gt; Alles klar, hat jemand Einwände oder Fragen? 20:29:15  &lt;zzz&gt; kein Einwand 20:29:41  &lt;Mathiasdm&gt; klingt gut 20:30:25  &lt;dg&gt; dito 20:30:54  &lt;hottuna&gt; Alles klar. Dann sind wir alle glücklich damit 20:31:32  &lt;hottuna&gt; Fürs Protokoll: Da keine Einwände erhoben wurden, machen wir mit dem neuen Bounty-System weiter. 20:31:47  &lt;hottuna&gt; __Neue Bounties__ 20:32:34  &lt;hottuna&gt; Das floodfill-System hat einige Probleme, unter anderem bei Angriffresistenz und Skalierbarkeit. 20:33:02  &lt;hottuna&gt; Es zu ersetzen ist das erste Bounty, das ich vorschlagen werde. 20:33:30  &lt;hottuna&gt; Ich habe mit zzz über einige Alternativen gesprochen 20:33:47  &lt;hottuna&gt; und Schritt eins scheint zu sein, auf ein kademlia-basiertes netdb umzusteigen 20:34:30  &lt;hottuna&gt; zzz hat tatsächlich bereits damit begonnen, kademlia in i2psnark zu implementieren 20:34:59  &lt;hottuna&gt; das ist vermutlich eine gute Basis für ein netdb-Netzwerk 20:35:53  &lt;hottuna&gt; Es gibt einige Modifikationen, die man an kad vornehmen kann, um es probabilistischer zu machen und die schlimmsten Aspekte von Eclipse- und Sybil-Angriffen zu vermeiden. 20:36:01  &lt;zzz&gt; Ich bin nicht sicher, ob "ersetzen" das richtige Wort ist. Und auch nicht sicher, ob es ganz oben auf meiner Liste steht. Unser ff-System ist derzeit eigentlich in ziemlich gutem Zustand. Aber ich weiß nicht, wie tief du jetzt in die Diskussion einsteigen willst. 20:36:27  &lt;zzz&gt; Ein sinnvolles Sub-Bounty könnte einfach sein, die aktuelle Situation zu analysieren und Vorschläge zu machen 20:36:41  &lt;hottuna&gt; Ersetzen wäre ein langfristiges Ziel, zunächst wäre das Ziel, ein zweites netdb-Backend hinzuzufügen 20:36:58  &lt;hottuna&gt; ja, "ersetzen" ist das falsche Wort. 20:37:09  &lt;zzz&gt; aber klar, die Leute von der UCSD haben einige Probleme hervorgehoben. 20:37:35  &lt;zzz&gt; Wenn man die Schwachstellen mal ignoriert, denke ich, dass wir für ein paar Jahre Wachstum auch ohne Änderungen gut aufgestellt sind 20:38:06  &lt;Mathiasdm&gt; 22:37 &lt;zzz&gt; Ein sinnvolles Sub-Bounty könnte einfach sein, die aktuelle  Situation zu analysieren und Vorschläge zu machen &lt;-- klingt nach einer guten Idee, wenn sie zeitlich begrenzt ist 20:38:53  &lt;hottuna&gt; Zwei Wochen für eine Analyse aufzuwenden, könnte Overkill sein, aber nach einer Woche ein Meeting zu machen und die Alternativen zu besprechen, könnte gut sein 20:38:55  &lt;zzz&gt; Was _nicht_ realistisch ist, ist, ffs diesen Sommer durch R5N zu ersetzen. 20:39:09  &lt;hottuna&gt; zzz, einverstanden 20:41:24  &lt;hottuna&gt; Es könnte auch Bedarf an Arbeit rund um die Entwicklung geben, etwa multirouter support 20:41:24  &lt;hottuna&gt; was die Entwicklung erleichtern würde 20:41:24  &lt;zzz&gt; nur zur Info für alle, die netdb-Roadmap in meinem Kopf ist 1) verschlüsselte Lookup-Antworten und 2) das Snark-kad zurück zum router migrieren 20:41:24  &lt;Meeh&gt; mag die Ideen 20:41:35  &lt;Meeh&gt; ./roadmap 20:41:49  &lt;dg&gt; ja 20:44:21  &lt;hottuna&gt; Ich glaube nicht, dass dafür volle 2 Wochen nötig sind 20:44:27  &lt;Meeh&gt; ja 20:45:21  &lt;dg&gt; "alternative exploration"? 20:45:30  &lt;Meeh&gt; wie in den exploration tunnels, richtig, oder? 20:45:30  &lt;zzz&gt; kommt darauf an, wie lange es dauert, bis dir der Kopf explodiert 20:45:37  &lt;zzz&gt; was steht sonst auf deiner Liste? 20:45:45  &lt;hottuna&gt; "alternative exploration" = {welche Technologie?, falls DHT – welche?, welche Codebasis?} 20:46:03  &lt;hottuna&gt; vielleicht eine Woche, und wenn ich Zeit übrig habe, fange ich mit dem multirouter-Kram an. 20:47:09  &lt;hottuna&gt; Ich bin nicht sicher, aber einige der Bounties wie IPv6 müssen bald abgeschlossen werden, da IPv6 jetzt offenbar tatsächlich ausgerollt wird 20:47:40  &lt;dg&gt; zzz arbeitet viel an IPv6, aber er wird Hilfe wahrscheinlich zu schätzen wissen 20:48:12  &lt;eche|on&gt; Ich versuche, IPv6 auf meinem Root-Server für die I2P-Nutzung hinzuzufügen. 20:48:15  &lt;hottuna&gt; Das Lösen von Problemen bezüglich einer OpenITP-Einreichung wurde von zzz vorgeschlagen 20:48:22  &lt;eche|on&gt; sobald ich Zeit finde, es zu verstehen und zum Laufen zu bringen... 20:48:57  &lt;Meeh&gt; Ich habe einen Dev-Server, auf den ich Entwickler zum Testen lassen kann.. Er hat mehrere IPv6-Adressen 20:49:00  &lt;hottuna&gt; Dass wir bei OpenITP angenommen werden, wäre eine große Sache für uns 20:49:07  &lt;Meeh&gt; Könnte jetzt noch mehr davon zum Testen einrichten 20:49:22  &lt;eche|on&gt; und jetzt weg für eine gute Nacht... 20:49:25  &lt;zzz&gt; hier ist meine Liste: IPv6 (inkl. Tests), Crypto (siehe Trac-Wiki), OpenITP-Vorbereitung (siehe Trac-Wiki), NTCP- und SSU-Protokoll-Obfuskation (alter Beitrag auf zzz.i2p, Lance James könnte helfen), weitere Resistenz gegen staatliche Firewalls, symmetrische NATs (Ticket #873), ... 20:49:32  &lt;iRelay&gt; http://trac.i2p2.i2p/ticket/873 - (accepted defect) - Port changing .. obscurely 20:49:40  &lt;Meeh&gt; zzz: willst du Zugriff auf einen IPv6-Server zum Testen? 20:49:51  &lt;dg&gt; hottuna: große Sache, ja, aber falls dir (oder anderen) das nicht bewusst ist: OpenITP sind keine langfristigen Geldgeber. Sie finanzieren kurze, erreichbare Ziele, um Projekte "schnell" zu verbessern. 20:51:05  &lt;zzz&gt; Meeh, ja, in ein paar Wochen. Ich möchte, dass der kleine Fix in 0.9.5, um veröffentlichte IPv6-Adressen zu ignorieren, draußen ist, bevor wir anfangen, sie zu veröffentlichen 20:51:24  &lt;zzz&gt; s/0.9.5/0.9.6/ 20:51:24  &lt;hottuna&gt; Crypto ist eine weitere Sache, von der ich etwas verstehe, daher könnte meine Zeit dort gut eingesetzt sein 20:51:27  &lt;iRelay&gt; zzz meant: Meeh yes, in a couple weeks. I'd like to see the minor fix in 0.9.6 to ignore published IPv6 addresses get out there before we start publishing them 20:51:48  &lt;Meeh&gt; ok :) Ich kann bei Bedarf auch mehrere einrichten 20:51:51  &lt;hottuna&gt; Vielleicht bin ich, wenn wir Glück haben, mit dem floodfill-System einigermaßen fertig, wenn zzz mit IPv6 fertig ist 20:51:58  &lt;Meeh&gt; habe ein /48-Netz 20:52:14  &lt;hottuna&gt; Dann könnten wir beide das Crypto-Problem angehen 20:52:21  &lt;zzz&gt; verdammt, was ist mit i2pcpp 20:52:37  &lt;dg&gt; orion ist 404 atm 20:52:48  &lt;Meeh&gt; sindu könnte dort helfen, wenn er Zeit hat, großartiger C-Coder 20:52:59  &lt;Meeh&gt; vorhin darüber gesprochen, kenne ihn aus RL 20:53:26  &lt;hottuna&gt; das klingt interessant 20:53:49  &lt;zzz&gt; wenn orion zumindest bereit ist, Hilfe anzunehmen, ist das ein großer Schritt – das war er vorher nicht – 20:53:52  &lt;hottuna&gt; aber ich denke, ich sollte meine Zeit dort verbringen, wo es den größten Unterschied macht, was in meinen Augen floodfills/IPv6 und Crypto sind 20:54:11  &lt;hottuna&gt; *es 20:54:14  &lt;zzz&gt; klar, meine Liste passt nicht unbedingt zu deinen Fähigkeiten oder Interessen 20:54:29  &lt;Meeh&gt; außerdem sollte er etwas Anerkennung dafür bekommen, dass er die I2P-Aufkleber in Oslo, Norwegen, verteilt. Er hat sie in der ganzen Stadt platziert 20:54:44  &lt;Meeh&gt; hottuna: wenn du willst, schick mehr.. bald wieder leer :P 20:55:11  &lt;zzz&gt; ach ja, hottuna, wenn du nicht zur DEFCON kommst, brauche ich auch welche 20:55:30  &lt;hottuna&gt; Ich plane, zur DEFCON zu kommen 20:55:44  &lt;hottuna&gt; Ich habe noch keine Flugtickets gekauft, aber das mache ich bald. 20:55:47  &lt;zzz&gt; oh verdammt ja. 20:56:23  &lt;Meeh&gt; hottuna: wenn du Dateien hast, kann ich mir vielleicht selbst ein paar kostenlose Drucke besorgen 20:56:43  &lt;hottuna&gt; Die Dateien sind im i2p.graphics-Branch 20:56:46  &lt;Meeh&gt; wenn du den Sticker im png/ai/whatever-Format hast 20:56:49  &lt;Meeh&gt; ok thanks 20:57:00  &lt;hottuna&gt; wenn ich mich richtig erinnere 20:57:16  &lt;hottuna&gt; alright. 20:57:51  &lt;hottuna&gt; Ist es für alle ok, wenn das erste Bounty für das floodfill-System ist? 20:58:02  &lt;dg&gt; aye 20:58:25  &lt;Meeh&gt; jepp 20:58:50  &lt;Mathiasdm&gt; ok, also zuerst 1 Woche Recherche zu den Optionen, gefolgt von Implementierung (derzeit höchstwahrscheinlich kademlia)? klingt gut 20:59:06  &lt;hottuna&gt; ja, das ist die Idee 21:01:56  &lt;hottuna&gt; ok 21:03:15  &lt;hottuna&gt; Fürs Protokoll: Das erste Bounty, das eingeführt wird, ist das Hinzufügen eines neuen netdb-Backends.  Das erste Sub-Bounty sollte aufgeteilt werden in alternative exploration, multirouter-Recherche und Diskussion mit euch 21:03:26  &lt;hottuna&gt; __Verschiedenes__ 21:04:38  &lt;hottuna&gt; Wie läuft die Website-Bereitstellung? 21:09:27  &lt;hottuna&gt; Sind alle gestorben? 21:09:31  &lt;hottuna&gt; str4d? 21:12:57  &lt;Mathiasdm&gt; oh 21:13:04  &lt;Mathiasdm&gt; Ich war neugierig :) 21:14:22  &lt;hottuna&gt; Habe ich etwas Spannendes verpasst? 21:14:29  &lt;Mathiasdm&gt; nur das: 21:14:32  &lt;Mathiasdm&gt; 23:10 -!- hottuna [hottuna@irc2p] hat beendet [Quit: leaving] 21:14:32  &lt;Mathiasdm&gt; 23:12 &lt;+Mathiasdm&gt; oh 21:14:35  &lt;Mathiasdm&gt; 23:13 &lt;+Mathiasdm&gt; Ich war neugierig :) 21:15:12  &lt;hottuna&gt; Alles klar, wenn es niemand weiß, schauen wir nächste Woche 21:15:38  * hottuna haut mit dem Meeting-Ende-Hammer 21:19:59  * Mathiasdm lauert weiter :) </div>
