---
title: "I2P Entwicklertreffen - 18. November 2014"
date: 2014-11-18
author: "zzz"
description: "Protokoll des I2P-Entwicklertreffens vom 18. November 2014."
categories: ["meeting"]
---

## Kurze Zusammenfassung

<p class="attendees-inline"><strong>Anwesend:</strong> dg, eche|on, Meeh, orignal, psi, RN, str4d, zzz, Das vollständige Protokoll ist teilweise aus dem Chat-Verlauf rekonstruiert worden, iRelay kam anfangs sporadisch dazu und fiel wieder weg.</p>

## Sitzungsprotokoll

<div class="irc-log"> &lt;zzz&gt; 0) Hi &lt;zzz&gt; 1) Erstattung für 31C3-Teilnehmer (zzz, echelon) &lt;zzz&gt; 2) Anschaffung von Test-/Build-Systemen (zzz, kytv) &lt;zzz&gt; 3) Release-Plan für 0.9.17 und/oder 0.9.16.1 (zzz) &lt;zzz&gt; 4) Reseed-Status und neuer Admin (zzz) &lt;zzz&gt; 5) SU3-News-Test vor 0.9.17 (zzz, echelon, psi) &lt;zzz&gt; 6) 6-Monats-Roadmap, NTCP2 usw. (str4d, verschoben vom 28. Okt.) &lt;zzz&gt; 7) Themen für neue Entwickler (str4d) &lt;zzz&gt; 0) Hi &lt;zzz&gt; Hi &lt;dg&gt; hi, war in der Lage, dabei zu sein. &lt;str4d&gt; Hi &lt;orignal&gt; hi &lt;zzz&gt; Ich würde die Punkte 1–5 gerne kurz halten, jeweils 5–10 Minuten. Dann übergebe ich an str4d für die restlichen Punkte, so lange er möchte. &lt;zzz&gt; 1) Erstattung für 31C3-Teilnehmer (zzz, echelon) &lt;zzz&gt; Wir haben traditionell Konferenztickets für Projektmitglieder bezahlt, und ich denke, es gibt breite Zustimmung, das fortzusetzen &lt;RN&gt; hi &lt;zzz&gt; Da die CCC letztes Jahr so produktiv war, schlage ich vor, zusätzliche Mittel bereitzustellen, um Leute zu unterstützen und zur Teilnahme zu ermutigen &lt;zzz&gt; Keine vollständige Erstattung, nur eine Teilunterstützung. Ich schlage 200 Euro pro Person zusätzlich zum Ticket vor. &lt;zzz&gt; Gedanken/Diskussion? &lt;eche|on&gt; passt für mich &lt;str4d&gt; Das Ticket kostet 150 Euro, wenn ich mich recht erinnere (IIRC)? &lt;RN&gt; klingt vernünftig für mich ... 350 ...  20:04:02  &lt;zzz&gt; Ich denke, das Ticket kostet 100–120 Euro 20:04:43  &lt;eche|on&gt; Ticket waren letztes Mal 80 Euro 20:04:43  &lt;str4d&gt; https://events.ccc.de/congress/2014/wiki/Static:Tickets 20:04:46  &lt;iRelay&gt; Titel: Tickets - 31C3_Public_Wiki (bei events.ccc.de) 20:05:01  &lt;zzz&gt; Außerdem: Wenn jemand ein höheres Unterstützungsniveau benötigt, um überhaupt teilnehmen zu können, sollte er/sie das jetzt sagen 20:05:16  &lt;RN&gt; welches Datum? 20:05:29  &lt;eche|on&gt; 27. bis 30. Dezember &lt;zzz&gt; klingt so, als hätten wir Einigkeit zur generellen Idee. Noch Diskussion zur genauen Summe? * RN kann nicht teilnehmen.... &lt;RN&gt; aber ich finde, extra über das Ticket hinaus ist gut für Nebenkosten und Unterkunft....  &lt;str4d&gt; Ich habe keine Einwände gegen 200 Euro + Ticket &lt;eche|on&gt; also, wer geht und wer würde das Geld bekommen? ;-) &lt;RN&gt; würden 200 zwei Tage Hotel abdecken oder alle vier? &lt;zzz&gt; Zur Budgetierung gehe ich von ca. 8 Leuten aus, wie letztes Jahr &lt;eche|on&gt; RN: kommt aufs Hotel an, ein Hostel deckt es sicher ab &lt;str4d&gt; RN: hängt davon ab, wohin du gehst &lt;eche|on&gt; ok, nicht die Anzahl der Leute ist das Problem, aber ich würde ungern einem Neuling das Geld zahlen, nur weil er/sie darüber gelesen hat. Kein Thema bei „bekannten“ Leuten &lt;zzz&gt; richtig &lt;str4d&gt; https://events.ccc.de/2014/10/14/31c3-special-terms-at-generator-hostel/ &lt;str4d&gt; Spezielles 31C3-Angebot. Doppelzimmer sind für 70,00 Euro verfügbar, ein Bett in einem Sechsbettzimmer 17,00 Euro pro Nacht. &lt;zzz&gt; Das ist keineswegs eine vollständige Abdeckung von Hotel/Essen/Flug. Nur eine kleine Hilfe, um Teammitglieder zur Teilnahme zu ermutigen &lt;zzz&gt; letzter Aufruf zur Diskussion zu 1) &lt;str4d&gt; Teilen sich zwei das Doppelzimmer oben, würden die 200 Euro das Hotel abdecken &lt;RN&gt; klingt immer noch vernünftig für mich...  &lt;zzz&gt; ok, klingt nach Einigkeit &lt;eche|on&gt; sicher &lt;RN&gt; :) &lt;zzz&gt; 2) Anschaffung von Test-/Build-Systemen (zzz, kytv)  &lt;zzz&gt; Wir haben begrenzte Testabdeckung für Windows und Mac. &lt;zzz&gt; zab hat früher mit Mac getestet, er ist weg; meeh hat einen Mac, aber der ist gestorben und/oder ihm fehlt die Zeit &lt;zzz&gt; Daher wollte ich fragen, ob wir mehr Testabdeckung bekommen könnten, wenn wir Win- oder Mac-Systeme für kytv und/oder andere kaufen &lt;RN&gt; mein Mac ist zu alt, um zu helfen ... und ich habe die Steckdosenleiste zerstört, in die er eingesteckt war...  &lt;Meeh_&gt; zzz: Was muss ich testen? &lt;zzz&gt; Die könnten auch für andere Dinge genutzt werden (z. B. wären Laptops nett) &lt;Meeh_&gt; habe OSX 10.9 und 10.10 &lt;eche|on&gt; Ich habe eine Win-Kiste, aber nicht die Zeit. Wir haben noch 2 Win-8-Lizenzen &lt;Meeh_&gt; sag was, und ich mach's jetzt &lt;zzz&gt; Meeh_, Dev-Builds laufen lassen. Läuft bei dir aktuell was? &lt;dg&gt; Was meinen wir genau mit „Testabdeckung“? &lt;zzz&gt; Läuft bei irgendwem ein Dev-Build unter Windows? &lt;Meeh_&gt; nein, sorry, neuer Mac.. erst seit einem Tag, seit mein Lenovo gestorben ist; Marielle musste mir einen kaufen &lt;Meeh_&gt; habe also gerade Java installiert &lt;Meeh_&gt; gib mir eine Sekunde, dann baue und starte ich &lt;RN&gt; ja, denn je nach Zeit und Umfang der Testabdeckung... Ich habe ein XP +pos_ready, das Test-Builds läuft 20:14:15  &lt;dg&gt; könnte ich bei Bedarf, aber das wäre in einer VM und ich würde es nicht intensiv nutzen 20:14:25  &lt;dg&gt; schauen, ob es nach Uptime läuft, ein paar eepsites testen, etwas Snark laufen lassen, auf Fehler prüfen 20:14:30  &lt;dg&gt; Ich weiß nicht, ob ich alle Fehler erwischen würde, die ein echter Nutzer hätte 20:14:47  &lt;zzz&gt; Meine Frage ist: Können wir jemanden zu mehr Dev-Build-Tests motivieren, wenn wir ihm/ihr dedizierte Systeme kaufen? 20:15:31  &lt;str4d&gt; Es gibt zwei Arten von Tests, von denen wir profitieren würden: Leute, die manuell QA an den Builds machen, und CI-Server, die auf Windows und Mac laufen. 20:15:39  &lt;eche|on&gt; nicht ich. Ich habe die ganze Hardware/Software, aber nicht die Zeit/Laune für intensives Testen 20:15:49  &lt;zzz&gt; ja, str4d 20:16:09  &lt;RN&gt; oder was, wenn die Kiste mit einer Art „safe-via-I2P“-Remote-Zugang für das Dev-Team eingerichtet wäre... 20:16:17  &lt;Meeh_&gt; zzz, ich kann immer OSX testen; wenn ich auf IRC nicht antworte, versuch Twitter oder meeh@mail.i2p, beides pingt mein Handy 20:16:24  &lt;str4d&gt; Dieses Thema scheint um QA zu gehen, aber was bräuchte es z. B., um einen Mac-CI-Server an kytvs Jenkins anzubinden? 20:16:47  &lt;Meeh_&gt; für CI ja 20:16:48  &lt;zzz&gt; Würde jemand mehr machen, wenn wir ihm Hardware kaufen? 20:16:59  &lt;Meeh_&gt; leider muss ich meinen Mac von Zeit zu Zeit bewegen 20:17:22  &lt;eche|on&gt; &lt;= bisher fehlt die freie Netzverbindung. 20:17:23  &lt;Meeh_&gt; welche Hardware, welche Tests unter welchem OS? (unabhängig von bezahlter HW) 20:17:26  &lt;zzz&gt; Meeh, du scheinst in letzter Zeit weniger Zeit zu haben, nicht mehr 20:17:37  &lt;zzz&gt; Windows und Mac 20:17:41  &lt;eche|on&gt; Ich betreibe bereits einen I2P-Knoten unter meiner Adresse. Aber hm, ich könnte Windows über IPv6 laufen lassen 20:17:48  &lt;Meeh_&gt; ja, habe in RL viel bereinigt, was Zeit gefressen hat 20:17:53  &lt;RN&gt; wenn der Rest meiner Infrastruktur nicht ständig chaotisch wäre, würde ich einem System ein Zuhause geben.... 20:18:26  &lt;Meeh_&gt; fyi, i2pd/i2p wird in etwa einer Stunde aus au,ru,nl,uk,de,no,us-w,us-e verfügbar sein 20:18:34  &lt;Meeh_&gt; downloadbar 20:18:39  &lt;zzz&gt; ok, kümmern wir uns nicht darum, wer genau. eche|on, wenn wir jemanden finden, haben wir das Budget für Hardware? 20:18:40  &lt;Meeh_&gt; CDN 20:18:47  &lt;zzz&gt; Meeh, bitte beim Thema bleiben 20:18:52  &lt;eche|on&gt; zzz: Wir haben auf jeden Fall Mittel 20:19:02  &lt;eche|on&gt; btw, Meeh, ist das Geld angekommen? 20:19:17  &lt;zzz&gt; Ok, ich schlage vor, dass wir das Thema beenden und in den kommenden Wochen nach Freiwilligen suchen 20:19:18  &lt;RN&gt; frag mich in 6 Monaten, wenn ich die Daemons stabilisiert habe... 20:19:24  &lt;zzz&gt; eche|on, bitte beim Thema bleiben 20:19:34  &lt;zzz&gt; weitere Diskussion zu 2)? 20:20:03  &lt;Meeh_&gt; oh, sorry, ich habe vergessen zu antworten. Es ist bezahlt und erledigt.. Ich denke, ich habe das Geld bekommen, aber Marielle hat zur gleichen Zeit überwiesen, also muss ich doppelt prüfen. Bin mir aber ziemlich sicher. Danke 20:20:07  &lt;dg&gt; ich würde gern kytv hören 20:20:18  &lt;Meeh_&gt; eche|on: ^ 20:20:28  &lt;dg&gt; pm, Leute 20:20:40  &lt;zzz&gt; Nehmen wir das auf die Agenda, um es im nächsten Meeting wieder aufzugreifen 20:20:51  &lt;str4d&gt; +1 20:20:51  &lt;zzz&gt; 3) Release-Plan für 0.9.17 und/oder 0.9.16.1 (zzz) 20:21:07  &lt;eche|on&gt; Ich stimme für 0.9.17 20:21:18  &lt;zzz&gt; Zwischenzeitlich wollte ich ein 0.9.16.1-Release machen, um den SSU-Bug zu fixen, aber da bin ich inzwischen drüber hinweg 20:21:21  &lt;dg&gt; Nichts ist umgekippt.. also 0.9.17. 20:21:21  &lt;eche|on&gt; in 2–3 Wochen 20:21:41  &lt;zzz&gt; Ich schlage jetzt ein „Mini“-0.9.17-Release am Wochenende des 29. Nov. vor 20:22:00  &lt;zzz&gt; d. h. ein 4‑Wochen‑Zyklus, um Bugs zu fixen, deutlich vor der Weihnachtspause 20:22:02  &lt;str4d&gt; Es gibt mehrere Berichte auf forum.i2p, dass das 0.9.16-Netzwerk langsamer geworden ist und die Teilnahme an Knoten zurückgegangen ist. 20:22:03  &lt;RN&gt; „mini?“ 20:22:22  &lt;zzz&gt; mini im Sinne von begrenzten Änderungen und keinem vollständigen 6–7‑Wochen‑Zyklus 20:22:25  &lt;str4d&gt; Keine Ahnung (IDK), ob der SSU-Bug das verursachen könnte... 20:22:37  &lt;RN&gt; ah... ja... mini... guter Plan... 20:22:43  &lt;zzz&gt; im Wesentlichen das, was jetzt in mtn ist. Etwa 13K Zeilen Diff, aber das meiste sind EdDSA-Teständerungen 20:22:49  &lt;orignal&gt; sicher tut er das. wegen verworfener Pakete 20:23:10  &lt;zzz&gt; btw, meine expl. Build-Erfolgsstatistiken sind seit dem .16-Release deutlich gestiegen. Weiß nicht warum 20:23:11  &lt;RN&gt; klingt also nach Ja für ein Mini-Release &lt;zzz&gt; der SSU-Bug ist eigentlich nur eine Irritation, ich denke nicht, dass er die Ursache realer Probleme ist &lt;zzz&gt; ok, erklären wir Tag-Freeze und peilen ein Release in 11 Tagen an &lt;zzz&gt; noch etwas zu 3)? &lt;eche|on&gt; also 0.9.17 in 2 Wochen &lt;RN&gt; wooohooo! &lt;str4d&gt; Sind die Release-Host-Operatoren dann verfügbar? &lt;dg&gt; yup. &lt;str4d&gt; (Zur Erinnerung: Der 29. Nov. ist direkt nach Thanksgiving) &lt;dg&gt; Dauert bei mir nicht lange, wird kein Problem. &lt;zzz&gt; Gehen wir erstmal davon aus und verschieben bei Bedarf. Ich bin da, aber im Truthahn-Halbkoma. Perfekt zum Bauen. &lt;dg&gt; Du brauchst sowieso hauptsächlich echelon &lt;zzz&gt; 4) Reseed-Status und neuer Admin (zzz)  &lt;zzz&gt; Das ist nur eine kurze Ankündigung für die, die es nicht wissen. &lt;Meeh_&gt; yeo &lt;zzz&gt; Aus Zeitgründen hat Meeh den Reseed-Admin-Job an „backup“ übergeben &lt;Meeh_&gt; was derzeit eindeutig das Beste ist :) &lt;zzz&gt; backup ist nicht auf irc, aber leicht erreichbar unter backup@mail.i2p oder im Reseed-Subforum auf zzz.i2p &lt;zzz&gt; Danke an meeh und backup für den reibungslosen Übergang &lt;Meeh_&gt; aber ich denke, logstash wird bald interessant für den Reseed-Admin &lt;Meeh_&gt; das sammele ich von meiner Seite &lt;eche|on&gt; Thanksgiving ist hier in Europa kein Thema &lt;zzz&gt; backup arbeitet daran, die restlichen Sites auf su3 zu bringen, das Monitoring zu verbessern und neue Hosts zu rekrutieren &lt;zzz&gt; also bitte unterstützt backup voll. &lt;str4d&gt; Aye :) &lt;dg&gt; :) &lt;zzz&gt; arbeitet auch mit ihm zusammen, wenn ihr SSL-/TLS-Probleme habt, die er entdeckt hat &lt;zzz&gt; noch etwas zu 4)? &lt;Meeh_&gt; Ich kann jetzt Reseed aus Russland und Australien bereitstellen &lt;Meeh_&gt; falls gewünscht &lt;Meeh_&gt; ebenfalls &lt;Meeh_&gt; von mir nichts weiter zu 4 &lt;eche|on&gt; Meeh_: frag baclup^^ &lt;zzz&gt; super, kontaktiere deinen neuen Anführer ;) &lt;zzz&gt; 5) SU3-News-Test vor 0.9.17 (zzz, echelon, psi)  &lt;eche|on&gt; aah &lt;zzz&gt; .17 enthält eine Umstellung auf SU3-News. &lt;eche|on&gt; das ist ein Thema &lt;eche|on&gt; Ich muss das testen 20:29:17  &lt;zzz&gt; Ich würde gerne, dass eche|on einen News-Eintrag hinzufügt, die SU3 baut, damit wir das vor dem .17-Release testen können 20:29:43  * str4d denkt die aktuelle Spezifikation durch, um sicherzustellen, dass sie optimal ist 20:29:52  &lt;zzz&gt; Alle Dev-Builds sollten jetzt von news.su3 ziehen, aber da es seit dem Release nichts Neues gab, braucht es einen Test 20:30:07  &lt;eche|on&gt; Ich werde versuchen, in den nächsten Tagen eine .su3 zu erzeugen 20:30:25  &lt;zzz&gt; Wäre auch ideal, aber nicht erforderlich, wenn psi ein Zertifikat erstellt und eincheckt, da er der Backup ist, aber derzeit keine eigene su3-Datei erstellen kann 20:30:45  &lt;dg&gt; warum kann er das nicht? 20:32:24  &lt;zzz&gt; str4d, bitte auch die XHTML-Whitelist im Code prüfen 20:32:24  &lt;zzz&gt; super, danke, eche|on 20:32:24  &lt;str4d&gt; Wird gemacht. 20:32:24  &lt;eche|on&gt; zzz: Skript war in mtn? 20:32:24  &lt;zzz&gt; eche|on, ja, i2p.scripts 20:32:24  &lt;zzz&gt; Ich weiß, dass str4d vorgeschlagen hat, das XML von Hand zu schreiben, und so habe ich es fürs .16-Release gemacht, aber vielleicht wäre eine Suche nach einem Feed-Writer hilfreich 20:32:24  &lt;zzz&gt; weiß nicht 20:32:24  &lt;zzz&gt; noch etwas zu 5)? 20:32:24  &lt;str4d&gt; Was ich tatsächlich vorschlagen würde: 20:32:51  &lt;str4d&gt; - Ein Programm zum Schreiben von Atom-Feeds finden. 20:33:22  &lt;str4d&gt; -- Falls nichts Geeignetes: ein Python-Skript schreiben, das ein Verzeichnis von XHTML-Einträgen in einen Feed konvertiert...? 20:33:56  &lt;zzz&gt; jup 20:33:56  &lt;str4d&gt; - Die Infos zu den Release-Versionen usw. in einer separaten Konfigurationsdatei speichern und ein Skript haben, das sie in den Atom-Feed einfügt. 20:34:19  &lt;zzz&gt; str4d, bitte dieses Spec-Review in den nächsten paar Tagen machen 20:34:26  &lt;str4d&gt; K 20:34:38  &lt;zzz&gt; noch etwas zu 5)? 20:35:26  &lt;zzz&gt; 6) 6-Monats-Roadmap, NTCP2 usw. (str4d, verschoben vom 28. Okt.) 20:35:26  &lt;zzz&gt; 7) Themen für neue Entwickler (str4d) 20:35:38  &lt;zzz&gt; Ich übergebe die Sitzung und den baffer jetzt an str4d 20:35:48  &lt;str4d&gt; Ooooooooo 20:35:56  * str4d grinst freudig 20:35:56  &lt;Meeh_&gt; und ich könnte am Ende noch Neuigkeiten haben 20:35:58  &lt;Meeh_&gt; des Meetings 20:36:02  &lt;Meeh_&gt; also HL mich bitte, str4d :) 20:36:25  &lt;str4d&gt; Okay, ich kann mich nicht genau erinnern, was ich bei 6) sagen wollte, als ich es ursprünglich vorgeschlagen habe.. 20:39:31  &lt;str4d&gt; Also fange ich mit 7) an und schaue, ob es mir wieder einfällt. 20:39:31  &lt;str4d&gt; Trotz des Website-Relaunches sind die Informationen dort nicht gut organisiert oder klar. 20:39:31  &lt;str4d&gt; Und mit dem im letzten Jahr erhöhten Fokus auf Privatsphäre und Sicherheit müssen wir das Beste aus dem aktuellen Umfeld machen. 20:39:57  &lt;str4d&gt; Wir haben mehrere Stellen mit Infos zu möglichen Projekten, Aufgaben usw., aber nichts Klares oder Aktuelles 20:41:06  &lt;str4d&gt; http://i2p-projekt.i2p/en/get-involved/todo 20:41:06  &lt;str4d&gt; http://i2p-projekt.i2p/en/get-involved/roadmap 20:41:06  &lt;str4d&gt; http://i2p-projekt.i2p/en/docs/overview/performance/future 20:41:06  &lt;str4d&gt; http://i2p-projekt.i2p/en/get-involved/develop/applications 20:41:06  &lt;str4d&gt; Die letzten beiden Links lasse ich mal außen vor, aber zumindest möchte ich, dass wir uns jetzt die To-do- und Roadmap-Seiten ansehen. 20:41:17  &lt;str4d&gt; also: jetzt 20:41:20  &lt;str4d&gt; ;P 20:41:40  &lt;iRelay&gt; Titel: Roadmap - I2P (bei i2p-projekt.i2p) 20:41:42  &lt;iRelay&gt; Titel: Future Performance Improvements - I2P (bei i2p-projekt.i2p) 20:41:45  &lt;iRelay&gt; Titel: Application Development - I2P (bei i2p-projekt.i2p) 20:42:08  &lt;str4d&gt; Die To-do-Seite ist größtenteils mit Aufgaben gefüllt, die offenbar erledigt wurden. Von den übrigen: Wie viele sind noch relevant? 20:43:49  &lt;zzz&gt; Die Wiki-Seite auf Trac und die verschiedenen Threads auf zzz.i2p sind wahrscheinlich viel relevanter 20:44:13  &lt;str4d&gt; Wahrscheinlich. Aber sie sind für Außenstehende nicht sichtbar. 20:44:41  &lt;str4d&gt; „Hi, du willst bei I2P mithelfen? Such dir auf zzz.i2p etwas zu tun.“ 20:44:49  &lt;zzz&gt; richtig 20:44:56  &lt;str4d&gt; Ich sage nicht, dass wir Informationen duplizieren. 20:45:50  &lt;str4d&gt; Aber ich denke, die Website sollte eine knackige Übersicht enthalten, was wir für I2P wichtig finden, mit Links zu weiteren Infos nach Bedarf. 20:45:52  &lt;str4d&gt; Das spielt gut in ein zukünftiges GSoC-Projekt hinein. 20:46:16  &lt;str4d&gt; Wie üblich bringt uns das Reden so nicht weit :P 20:46:23  &lt;str4d&gt; 20:46:33  &lt;zzz&gt; Funktioniert eine gemeinsame Durchsicht jetzt im IRC, oder brauchen wir einen Freiwilligen, der alles überarbeitet, oder reichen ein paar Stunden bei der CCC? 20:47:19  &lt;str4d&gt; Gruppenreview jetzt wird nicht funktionieren. Und nach dem, was ich mit der Website durchgemacht habe, fände ich es unfair, das alles einer Person aufzubürden. 20:47:40  &lt;eche|on&gt; Ich stimme für „Lass uns etwas daran arbeiten und wenn es auf der CCC nicht fertig wird, machen wir es am Tisch weiter“ 20:47:45  &lt;zzz&gt; Vielleicht ist es fair, wenn du es nicht bist... 20:48:02  &lt;str4d&gt; CCC ist ziemlich nah, das wäre ideal. Aber wir müssten Website usw. sehr schnell aktualisieren, damit wir Leute darauf verweisen können. 20:49:32  &lt;zzz&gt; Wenn dein Ziel ist, dass dies im Kontext einer breiteren Initiative für eine GSoC-Bewerbung steht, mach das bitte klar 20:50:14  &lt;str4d&gt; Ich würde sehr gerne einen GSoC-Studenten an Bord holen, aber das ist ein separates Thema. 20:50:50  &lt;zzz&gt; Wenn nicht für GSoC, was ist der Grund für „sehr schnell“? 20:51:20  &lt;str4d&gt; zzz: Ich meinte nur, wenn die Arbeit auf der CCC gemacht wird, können wir nicht auf der CCC davon profitieren. 20:51:32  &lt;zzz&gt; oh, ok 20:52:08  &lt;str4d&gt; Stattdessen müssten wir sagen „schau in x Tagen auf die Website“, was keinen so guten Eindruck hinterlässt. 20:53:46  &lt;zzz&gt; Dein Ziel ist also, eine gute Antwort für Leute zu haben, die vorbeikommen und fragen: ‚Was braucht ihr?‘ 20:53:53  &lt;str4d&gt; Auf der Website ist /todo uralt. /roadmap ist spärlich. /performance/future ist abgetrennt, und /develop/applications ist ein Haufen Themen in einem. 20:53:56  &lt;str4d&gt; zzz: ja. 20:54:19  &lt;str4d&gt; Leute, die sich für I2P interessieren, können auf die Website schauen und sofort sehen, wo ihre Skills am nützlichsten sind. 20:54:44  &lt;str4d&gt; Ganz oben: UI-Designer ^_^ 20:54:53  &lt;zzz&gt; Aber die Leute, die das fragen, haben I2P generell noch nie laufen lassen, daher ist meine Antwort: „Installier es und lass es ein paar Wochen laufen, dann frag im IRC“ 20:55:52  &lt;str4d&gt; Ich denke nicht, dass I2P laufen lassen eine Voraussetzung fürs Mithelfen sein muss. 20:55:52  &lt;zzz&gt; aber ja, die andere Antwort ist „UI, Krypto, ...“ 20:56:25  &lt;str4d&gt; Meiner Meinung nach (IMHO) kann die Begeisterung verblassen, wenn man jemanden bittet, ein paar Wochen zu warten. 20:56:28  &lt;str4d&gt; Richtig, aber wir müssen konkreter werden. 20:56:28  &lt;zzz&gt; aber realistisch: Fängt jemand wirklich mit dem Entwickeln an, der es noch nie benutzt hat? 20:56:59  &lt;zzz&gt; Ich kann mir nicht vorstellen, freiwillig Code für eine Software zu schreiben, die ich nie benutzt habe. 20:58:33  &lt;str4d&gt; Nein, aber wir können anfangen, mit ihnen in Kontakt zu treten, während sie I2P zu nutzen beginnen. 20:58:33  &lt;zzz&gt; sicher. Einverstanden mit allem. Eine aktuelle To-do-Liste ist ein Zeichen für ein seriöses Projekt. 20:58:58  &lt;str4d&gt; Okay, Zeit für Aktionen: 20:58:58  &lt;RN&gt; dort ist von 6.x und älter die Rede... 20:59:07  &lt;dg&gt; was anderes ist, ob wir „Stop-and-Go“ usw. fallen lassen werden 20:59:16  &lt;dg&gt; Leute zeigen auf unsere Doku und sagen „wow, sie werden es haben/tun“ 20:59:33  &lt;str4d&gt; dg: ? 21:00:43  &lt;&gt; RN@kyirc lehnt sich im Stuhl nach vorn... 21:01:06  &lt;dg&gt; und äh, Verzögerungen 21:01:30  * RN wird nostalgisch 21:02:35  &lt;str4d&gt; Könnt ihr alle in der nächsten Woche zwei Listen erstellen. Eine mit Features und Verbesserungen, die ihr in I2P selbst sehen möchtet, die andere mit Features und Verbesserungen im I2P-Ökosystem (also Dinge wie neue Apps und Services, Entwicklungsarbeit an bestehenden Apps, Forschung, Code-Review usw.) 21:02:35  &lt;str4d&gt; Muss nicht lang sein, aber ich denke, wenn wir alle ein paar Punkte zu jeder beisteuern, selbst wenn sich einige doppeln, ist das ein guter Ausgangspunkt. 21:02:35  * str4d entwirft eine Gliederung, wie die Inhalte auf der Website präsentiert werden (welcher Content wohin usw.) 21:03:29  &lt;RN&gt; haben wir einen brauchbaren Umfragemechanismus? im Forum oder zzz? 21:03:31  &lt;zzz&gt; ja, wenn du den Rahmen aufsetzt, füllen wir ihn 21:03:53  &lt;str4d&gt; zzz: scheint immer so zu sein ;P 21:04:33  &lt;str4d&gt; Wer ist nächste Woche zur gleichen Zeit für ein „Meeting“/eine Gruppendiskussion verfügbar? 21:04:57  &lt;RN&gt; könnte sein 21:05:55  &lt;str4d&gt; Das einzige Thema wird sein, die Listen, mit denen Leute auftauchen, zu sortieren und sie in die Inhaltsbereiche zu organisieren, die ich präsentieren werde. 21:05:59  &lt;zzz&gt; klar 21:06:20  &lt;dg&gt; ich auch 21:06:31  &lt;RN&gt; willst du die Listen i2pmailed bekommen? 21:06:50  &lt;RN&gt; oder Beitrag zu einem Thread im Forum oder Trac oder??? 21:07:44  &lt;str4d&gt; RN: wenn du es nicht zum Meeting schaffst, schick mir einen Link zu pastethis.i2p 21:08:31  &lt;str4d&gt; Andernfalls bring sie einfach mit ins Meeting. 21:08:38  &lt;RN&gt; k 21:08:41  &lt;str4d&gt; Statt einer Diskussion auf zzz.i2p möchte ich diesmal unabhängiges Brainstorming versuchen, ohne von bereits Gepostetem beeinflusst zu werden. 21:09:16  &lt;str4d&gt; Nach dem Meeting haben wir etwas, das auf zzz.i2p oder im Wiki (wahrscheinlich dort) für weitere Diskussion und Bearbeitung gepostet werden kann. 21:11:36  &lt;str4d&gt; Hat noch jemand mehr zu 7)? 21:11:45  * str4d ist für dieses Meeting fertig 21:11:59  &lt;str4d&gt; Sonst gehe ich kurz zurück zu 6) 21:13:30  * RN erwartet das Baffing oder die Übergabe des baffer 21:13:54  * str4d nimmt nichts an. 21:14:00  &lt;str4d&gt; 6) 6-Monats-Roadmap, NTCP2 usw. (str4d, verschoben vom 28. Okt.) 21:14:39  &lt;str4d&gt; Ich kann mich immer noch nicht erinnern, wo ich mit diesem Thema hinwollte, aber es passt gut in 7 hinein. 21:14:52  &lt;str4d&gt; Frühere groß angelegte Entwicklungsarbeiten waren ungefähr halbjährlich, und wir sind etwa am Ende eines Zyklus. 21:15:38  &lt;str4d&gt; Abgesehen von der kontinuierlichen Bewegung hin zu neuer Krypto sollten wir entscheiden, worauf wir die Entwicklungsarbeit in den nächsten sechs Monaten fokussieren. 21:16:07  &lt;str4d&gt; NTCP2 ist ein Vorschlag, und PT-Entwicklung und -Integration 21:16:11  &lt;eche|on&gt; ich bin afk 21:16:21  &lt;str4d&gt; o/ eche|on 21:16:49  &lt;str4d&gt; Unsere To-do-Liste zu formalisieren wird meiner Meinung nach (IMHO) uns genauso helfen wie potenziellen neuen Entwicklern. 21:17:13  &lt;str4d&gt; Mindestens müssen wir sicherstellen, dass zzzs Papierliste der Entwicklungssachen busfest ist ;) 21:18:44  &lt;Meeh_&gt; was ist das aktuelle Thema? 21:19:24  &lt;str4d&gt; Meeh_: Ich glaube, alle sind jetzt mit meinem Rant durch, also übergebe ich an dich :) 21:19:28  &lt;RN&gt; 6‑Monats‑Roadmap... 21:19:53  &lt;str4d&gt; Zu 6) können wir nächste Woche mehr reden, nachdem wir die Listen der Leute besprochen haben. 21:20:00  &lt;str4d&gt; s/it/it more/ 21:20:01  &lt;iRelay&gt; str4d meinte: Zu 6) können wir nächste Woche mehr reden, nachdem wir die Listen der Leute besprochen haben. 21:20:31  &lt;Meeh_&gt; ah, danke 21:21:23  &lt;Meeh_&gt; nun, während ihr Meeting hattet, habe ich das getan, was ich meinte, ich tun sollte, und es gibt I2P jetzt viele weitere Download-Spiegel 21:21:48  &lt;RN&gt; :) 21:21:55  &lt;str4d&gt; Yay! 21:22:03  &lt;dg&gt; awesome 21:22:03  &lt;Meeh_&gt; in ein paar Stunden sollte download.i2p.io für alle funktionieren und basierend auf Latenz und GeoIP auflösen 21:22:06  &lt;Meeh_&gt; von meiner Seite nichts protokolliert 21:22:07  &lt;Meeh_&gt; dns-dings 21:22:14  &lt;Meeh_&gt; sie haben auch Namen 21:22:17  &lt;Meeh_&gt; ich liste sie jetzt auf 21:22:31  &lt;Meeh_&gt; die erwähnte Domain war eine Shared-Domain 21:23:45  &lt;Meeh_&gt; jp01-mirror.i2p.io, nl01-mirror.i2p.io, no01-mirror.i2p.io, ru01-mirror.i2p.io, uk01-mirror.i2p.io, use01-mirror.i2p.io, usw01-mirror.i2p.io 21:24:00  &lt;Meeh_&gt; alle antworten über HTTP(S) 21:24:19  &lt;Meeh_&gt; oh, de01 kommt auch dazu 21:24:38  &lt;Meeh_&gt; aber NL01 und DE01 sind wahrscheinlich erst morgen up, allerdings sollten alle anderen in kurzer Zeit funktionieren 21:25:01  * RN umarmt Meeh_  21:25:09  &lt;Meeh_&gt; Ich habe außerdem meine Windows- und Apple-Zertifikate bekommen 21:25:32  &lt;Meeh_&gt; daher werde ich Builds für i2pd auf OSX und Windows signieren, um den „untrusted publisher“-Blocker/Warner zu umgehen 21:25:42  &lt;Meeh_&gt; außerdem 21:26:20  &lt;Meeh_&gt; jeder I2P-Team-Member kann sein eigenes Mailkonto @ i2p.io ODER Alias haben, mit Clearnet-Zugang, wohlgemerkt 21:26:31  &lt;Meeh_&gt; zum Beispiel hat Marielle m@i2p.io, und ich habe mv@i2p.io 21:26:39  &lt;Meeh_&gt; kurz & sauber :D 21:27:09  &lt;Meeh_&gt; abgesehen davon, sorry, dass ich nicht mehr da war, aber ich hoffe, RL-Sachen sind jetzt erledigt und ich kann hier weitermachen :) 21:27:51  &lt;Meeh_&gt; zuletzt wird heute Nacht oder morgen ein OSX- und Windows-Build von i2pd veröffentlicht. 21:27:53  &lt;Meeh_&gt; Danke fürs Zuhören! 21:28:12  * RN umarmt Meeh_ noch mehr 21:28:41  &lt;Meeh_&gt; hehe, danke RN:) 21:29:02  &lt;str4d&gt; Meeh_++ 21:29:16  &lt;dg&gt; str4d, zzz, Meeh_++ 21:29:32  &lt;Meeh_&gt; str4d, das kann/könnte auch F-Droid einschließen, wenn du willst 21:29:45  &lt;str4d&gt; Meeh_: Gibt es ein CDN-Setup für diese Server oder sind sie „einzeln“? Also: Wie soll die Mirror-Liste der Website aktualisiert werden? 21:30:04  &lt;Meeh_&gt; kytv: ein Server, sie alle zu beherrschen.. denk dran, wenn du auf den einen veröffentlichst, zu dem du Zugang hast, bekommen es alle Server 21:31:42  &lt;Meeh_&gt; str4d: Ich bin teilweise mit dem DNS-Balancing fertig 21:31:42  &lt;Meeh_&gt; heißt, es reagiert mit dem nächstgelegenen Mirror 21:31:42  &lt;Meeh_&gt; also könnten wir eine Domain für alle nutzen 21:31:42  &lt;str4d&gt; Ok, also ist der einzige Download-Link, den Leute sehen werden, download.i2p.io 21:31:42  &lt;Meeh_&gt; aber die Anleitung war für bind9 und ich betreibe powerdns auf dem benötigten Server, also muss ich nur ... deren Weg finden, das Gleiche zu tun 21:31:42  &lt;str4d&gt; (für dieses Mirror-System) 21:31:55  &lt;Meeh_&gt; ja, oder wenn wir es ... umfassend übernehmen, können wir alle ausschreiben 21:31:58  &lt;str4d&gt; F-Droid darauf wäre auch ideal. 21:32:51  &lt;Meeh_&gt; ja, im Moment ist es nur simples rsync, aber ich rüste an jedem Standort auf OpenStack-Swift-Proxy auf, sobald ich hohe Nachfrage sehe 21:33:07  &lt;Meeh_&gt; dann wird es auch eine REST-URL zum Veröffentlichen von Updates 21:33:15  &lt;Meeh_&gt; sogar zzz kann es dann mit den richtigen Credentials selbst aus seinem Browser tun 21:33:31  &lt;Meeh_&gt; (wenn Swift hinzugefügt ist) 21:33:47  &lt;Meeh_&gt; Grund, warum ich es jetzt nicht getan habe, war, dass es eine Stunde oder zwei länger gedauert hätte 21:33:49  &lt;Meeh_&gt; mindestens 21:34:00  &lt;Meeh_&gt; dann hätte ich das Meeting verpasst :p 21:34:20  &lt;str4d&gt; Entweder als https://fdroid.i2p.io/repo/ und https://fdroid.i2p.io/archive/, oder https://download.i2p.io/fdroid/repo/ und https://download.i2p.io/fdroid/archive/ 21:34:42  &lt;str4d&gt; Zweite Option ist wahrscheinlich besser, dann brauchen wir keine separaten HTTPS-Zertifikate. 21:34:51  &lt;psi&gt; wird i2p.io ein Inproxy? 21:34:51  &lt;Meeh_&gt; nimm irgendein *.i2p.io/* und du kannst das HTTPS-Wildcard nutzen 21:34:58  &lt;Meeh_&gt; deine Wahl 21:35:01  &lt;Meeh_&gt; nope 21:35:04  &lt;Meeh_&gt; i2pds Seite 21:35:14  &lt;Meeh_&gt; Unterseite von PS 21:35:24  &lt;Meeh_&gt; natürlich mit Link zu geti2p.net 21:36:02  &lt;Meeh_&gt; sieh es eher als Readme-Seite, sowohl zu I2P als Netzwerk als auch i2pd als Client 21:36:21  &lt;Meeh_&gt; noch nicht alles fertig, wenn du Input hast, bitte schreiben 21:37:47  &lt;str4d&gt; Meeh_: klingt gut. Wenn du ein Wildcard-Zertifikat hast, nehme ich fdroid.i2p.io (oder f-droid.i2p.io, was technisch korrekt wäre) 21:37:56  &lt;str4d&gt; Ja, nimm f-droid.i2p.io 21:38:08  &lt;Meeh_&gt; klar, fügen wir hinzu 21:38:16  &lt;str4d&gt; Ok, das Meeting ist meiner Meinung nach (IMHO) durch. Noch letzte Themenwünsche? 21:38:27  &lt;Meeh_&gt; willst du auch Zugriff und deinen eigenen vhost in nginx einrichten? 21:38:35  &lt;Meeh_&gt; derselbe Server, zu dem kytv 21:38:46  &lt;Meeh_&gt; Zugang hat 21:39:00  &lt;Meeh_&gt; Ich glaube, du hattest tatsächlich, oder hast 21:39:15  &lt;Meeh_&gt; wegen des frühen F-Droid-Setups 21:39:22  &lt;str4d&gt; Habe ich, ja – so habe ich die bestehenden F-Droid-Sachen hochgeladen 21:39:22  &lt;Meeh_&gt; IIRC 21:39:32  &lt;str4d&gt; Wie auch immer 21:39:34  * str4d wärmt den baffer auf 21:39:43  &lt;Meeh_&gt; logg dich ein, prüf, ob dein pw funktioniert, sag mir Bescheid, wenn nicht, und ich stelle sicher, dass du sudo kannst 21:39:55  * str4d ***bafs die Sitzung geschlossen 21:40:13  * RN tanzt einen Dank-für-ein-gutes-Meeting-Tanz </div>
