---
title: "I2P-Entwicklertreffen - 6. Mai 2014"
date: 2014-05-06
author: "zzz"
description: "Protokoll der I2P-Entwicklungsbesprechung vom 06. Mai 2014."
categories: ["meeting"]
---

## Kurze Zusammenfassung

<p class="attendees-inline"><strong>Anwesend:</strong> bgwcb, dg, eche|on, EinMByte, hghoster, kytv, nombra, Nyakov, psi, topiltzin, user, Yi, zzz</p>

## Sitzungsprotokoll

<div class="irc-log"> 20:00:37  &lt;zzz&gt; http://zzz.i2p/topics/1618 20:00:43  &lt;bgwcb&gt; na, starten wir? 20:00:46  &lt;iRelay&gt; Titel: zzz.i2p: Treffen Di., 6. Mai - 20 Uhr UTC (auf zzz.i2p) 20:00:57  &lt;zzz&gt; 0. Hi 20:00:57  &lt;zzz&gt; 1. hiddengate.i2p Anfrage für die Startseite der Konsole (siehe nächsten Beitrag für Details) 20:00:57  &lt;zzz&gt; 2. OMGWTFBBQ Sommer Europa - echelon 20:00:57  &lt;zzz&gt; 3. 0.9.13 Release-Zeitplan 20:01:06  &lt;zzz&gt; 0. Hi 20:01:09  &lt;zzz&gt; hallo 20:01:11  &lt;eche|on&gt; hi! 20:01:15  &lt;psi&gt; hallo 20:01:16  &lt;topiltzin&gt; hi 20:01:23  &lt;nombra&gt; o/ (gerade rechtzeitig wieder verbunden) 20:01:38  &lt;kytv&gt; hola 20:01:49  &lt;Yi&gt; worum geht's? 20:01:50  &lt;zzz&gt; Die meisten Punkte sollten kurz sein, begrenzen wir sie auf jeweils 15 Minuten 20:02:00  &lt;hghoster&gt; hi zusammen 20:02:05  * mokosoul schleicht sich davon, bevor jemand merkt, dass er/sie hier im Meeting war. 20:02:08  &lt;zzz&gt; 1. hiddengate.i2p Anfrage für die Startseite der Konsole 20:02:16  &lt;zzz&gt; siehe den obigen Link für Details 20:02:42  &lt;zzz&gt; hghoster ist der Antragsteller für hiddengate.i2p. Würdest du uns bitte ein wenig über die Seite erzählen? 20:03:52  &lt;hghoster&gt; HiddenGate ist ein Projekt für russische I2P-Nutzer. Ziel: Die Zeitung „Vestnik I2P“ online/offline veröffentlichen, die in I2P einführt und erklärt, wie man es erreicht. 20:04:00  &lt;hghoster&gt; wir haben Wiki, Forum, Imageboard 20:04:06  &lt;EinMByte&gt; Hi 20:04:47  &lt;EinMByte&gt; hghoster: also ... kann man sagen, es ist eine Art Hilfeseite? 20:05:03  &lt;hghoster&gt; also ... wir haben bereits die erste Version der Zeitung veröffentlicht. Außerdem füllen ein paar Leute das Wiki mit neuen technischen Artikeln weiter 20:05:04  &lt;kytv&gt; zur Bequemlichkeit, die ToS auf EN:  http://hiddengate.i2p/wiki/ToS#Terms_of_Service 20:05:04  &lt;zzz&gt; ok, danke. Hat jemand Fragen oder Kommentare? Besonders gern hätte ich Kommentare von russischsprachigen Nutzern 20:05:08  &lt;iRelay&gt; Titel: HiddenGate Wiki:  HiddenGate Wiki (auf hiddengate.i2p) 20:05:27  &lt;bgwcb&gt; hghoster: zensiertes Imageboard, aber das ist wahrscheinlich gut, denn wir, gute russische Anonyme, mögen CP nicht 20:05:29  &lt;EinMByte&gt; Ich habe die Website vorhin besucht, und sie sieht gut aus 20:05:50  &lt;EinMByte&gt; eine Sache möchte ich allerdings erwähnen: Die Startseite ist komplett auf Russisch 20:05:55  &lt;hghoster&gt; EinMByte: ja. unser Ziel ist, eine Plattform zu schaffen, auf der neue Nutzer kein CP sehen, etc., also keinen Schock-Content 20:06:15  &lt;hghoster&gt; nur für politische Diskussionen, gemeinsame Interessen usw. Kein Trash, kein CP 20:06:48  &lt;hghoster&gt; EinMByte: aber es gibt ein oder zwei Seiten auf Englisch, zum Beispiel die ToS. bitte einen Moment warten 20:07:08  &lt;EinMByte&gt; Also, vielleicht wäre eine englische Einführung nett? 20:07:08  &lt;EinMByte&gt; (selbst wenn der Rest der Seite auf Russisch ist) 20:07:08  &lt;EinMByte&gt; Klingt gut 20:07:14  &lt;zzz&gt; hghoster hat wie gefordert ToS auf Englisch und Russisch veröffentlicht: http://hiddengate.i2p/wiki/ToS 20:07:18  &lt;iRelay&gt; Titel: HiddenGate Wiki:  HiddenGate Wiki (auf hiddengate.i2p) 20:07:20  &lt;EinMByte&gt; zzz: Angesichts der Anzahl russischer Nutzer halte ich das für eine gute Ergänzung 20:07:22  &lt;hghoster&gt; zzz danke 20:07:48  &lt;EinMByte&gt; Nun, ich hätte gern wenigstens einen englischen Satz auf der Startseite 20:08:05  &lt;EinMByte&gt; denn der Besuch von hiddengate.i2p war für mich ziemlich verwirrend 20:08:31  &lt;EinMByte&gt; und ich vermute, das wäre für die meisten nicht-russischen I2P-Nutzer ebenso 20:08:45  &lt;EinMByte&gt; trotzdem stimme ich dem Vorschlag zu 20:09:18  &lt;zzz&gt; weitere Kommentare von den russischen Nutzern hier - bgwcb denixx_ Nyakov ? 20:09:38  &lt;hghoster&gt; wir können oben auf der ersten Seite einen Willkommenstext platzieren, der nicht-russischen Nutzern erklärt, wo sie sind 20:10:12  &lt;EinMByte&gt; hghoster: genau das meine ich 20:10:19  &lt;hghoster&gt; ich logge unser Gespräch mit und wir werden es später auch noch diskutieren 20:10:21  &lt;hghoster&gt; ich glaube, sie schlafen vielleicht :) aber bgwcb nicht 20:10:22  &lt;Nyakov&gt; Ich finde, das ist eine gute Idee 20:10:36  &lt;bgwcb&gt; ich denke, wenn hiddengate auf die Startseite kommt, füllt das hiddengate mit gutem Inhalt 20:10:37  &lt;hghoster&gt; okay, ich merke mir das, danke 20:10:49  &lt;EinMByte&gt; Schließlich nehme ich an, dass das diejenigen sehen, die aus der Konsole kommen: die Startseite 20:10:49  &lt;zzz&gt; hghoster, ich habe letzte Woche in #ru Rückmeldungen bekommen, dass eure Seite sehr wenig Inhalt hat. Welche Pläne habt ihr, mehr Inhalt hinzuzufügen? 20:10:53  &lt;Yi&gt; ich finde, es ist ok 20:11:12  &lt;zzz&gt; wir wollen keine „toten“ Sites auf unserer Startseite 20:11:17  &lt;user@kyirc&gt; +1 für den Willkommenssatz. Der Domainname ist auf Englisch und ich hätte die Seite ebenfalls aufrufen können, und dann nicht einmal zu wissen, was es ist, ist irgendwie frustrierend, auch wenn der Rest für mich ohnehin unverständlich sein wird 20:11:53  &lt;bgwcb&gt; und es ist eine gute Idee, weil sie kein CP haben. Neulinge könnten Angst vor Darknetzen haben, weil sie als Zuflucht für Pädophile und Terroristen gelten 20:11:59  &lt;hghoster&gt; Pläne sind natürlich gut :) Es gibt da noch jemanden, „Glavred“, er ist der Ideengeber dieses Projekts. Ich arbeite daran als Admin. Außerdem gibt es ein paar Leute, die das Wiki weiter füllen 20:12:37  &lt;hghoster&gt; natürlich füllt es sich nicht so schnell, wie wir möchten. Aber wir machen auf jeden Fall weiter. Bis jemand wie Herr P. das Internet dichtmacht 20:12:48  &lt;bgwcb&gt; aber dann würde ich auch gern die Startseite http://rus.i2p bekommen mit dem Hinweis, dass sie etwas Schock-Content enthält 20:12:50  &lt;hghoster&gt; sorry für mein schlechtes Englisch 20:13:00  &lt;iRelay&gt; Titel:  I2P Wiki (auf rus.i2p) 20:13:13  &lt;zzz&gt; kein Grund sich zu entschuldigen, du machst das gut :)( 20:13:40  &lt;zzz&gt; ok, noch andere Kommentare? Ich habe bisher keinen Widerspruch gehört? 20:13:53  &lt;dg&gt; Klingt gut für mich. 20:13:54  &lt;EinMByte&gt; zzz: bezüglich „toter“ Sites – sieh es so: Wenn eine Site es auf die Startseite schafft, kann das sehr wohl den Traffic erhöhen 20:14:09  &lt;EinMByte&gt; das könnte also auch einen positiven Effekt auf den Inhalt haben 20:14:12  &lt;dg&gt; Außerdem können wir eine Site jederzeit entfernen, wenn sie „tot“ ist 20:14:21  &lt;EinMByte&gt; genau 20:14:45  &lt;kytv&gt; hier keine Einwände, aber ein einleitender Satz oder zwei auf Englisch (passend zur Sprache des Hostnamens) wären willkommen. 20:15:26  &lt;user@kyirc&gt; der Konsolen-Tooltip könnte/sollte bereits erwähnen, dass es auf Russisch ist. bin dafür 20:16:08  &lt;hghoster&gt; die Site wird außerhalb Russlands gehostet, daher denke ich, es gibt keine Probleme damit. außerdem bin ich C++-Entwickler und habe einen guten Job, Geld ist also kein Problem. das Wichtigste ist, wie man I2P effektiver propagiert. wir hoffen, dass die Zeitung uns dabei hilft 20:16:32  &lt;hghoster&gt; kytv: ja, sicher 20:16:48  &lt;zzz&gt; ok dann, hghoster, wir genehmigen deinen Antrag und ich werde es für 0.9.13 hinzufügen. Danke für die Teilnahme am Meeting und viel Erfolg mit deiner Site 20:16:48  &lt;bgwcb&gt; ich bin dafür, dass es auf der Startseite erscheint 20:16:48  &lt;zzz&gt; danke auch an unsere Freunde aus #ru fürs Mithelfen 20:16:50  &lt;psi&gt; (C++-Leute sind eingeladen, bei i2pd und i2pcpp zu helfen) &lt;-- off topic 20:16:59  &lt;zzz&gt; weiter geht's 20:16:59  &lt;zzz&gt; 2. OMGWTFBBQ Sommer Europa - echelon 20:17:01  &lt;zzz&gt; eche|on, erzähl uns davon 20:17:03  &lt;hghoster&gt; danke euch allen! 20:17:08  &lt;bgwcb&gt; danke euch allen, es war interessant 20:17:19  &lt;eche|on&gt; das BBQ 20:17:38  &lt;eche|on&gt; wir wollten schon immer ein BBQ machen, ich kann anbieten, diesen Sommer eines in Graz, Österreich, auszurichten 20:17:45  &lt;eche|on&gt; falls wir eines machen wollen 20:18:18  &lt;eche|on&gt; Geld für Getränke/Essen ist IMHO in den Fonds vorhanden, nur der Teil mit den Leuten, die dieses BBQ besuchen, ist ein Thema... 20:18:28  &lt;EinMByte&gt; wäre nett, aber ich würde wahrscheinlich nicht teilnehmen (aus Gründen der Anonymität) 20:18:35  &lt;zzz&gt; wann? 20:18:46  &lt;eche|on&gt; ich denke eher an Ende August, Zeitraum September 20:19:21  &lt;zzz&gt; ohne mit DEFCON zu kollidieren, erste Augustwoche 20:19:33  &lt;eche|on&gt; genau, ich weiß 20:19:48  &lt;bgwcb&gt; Es ist eine gute Idee 20:19:58  &lt;EinMByte&gt; zzz: kann ich kurz zwei Dinge anhängen: eine Frage zu Just Mail, eine andere zu DerbyCon (offtopic, sorry) 20:20:11  &lt;psi&gt; zum Thema Konferenzen, orion und ich werden wahrscheinlich bei der DerbyCon sein 20:20:17  &lt;eche|on&gt; und ich weiß, dass nicht viele Leute kommen werden, und ich kann nur einen Ort fürs BBQ bieten, keine Schlafmöglichkeit 20:20:23  &lt;zzz&gt; EinMByte, du bist Punkt 4 auf der Agenda 20:20:33  &lt;EinMByte&gt; zzz: danke 20:20:46  &lt;zzz&gt; psi, DerbyCon wird Punkt 5 auf der Agenda 20:20:52  &lt;psi&gt; okay 20:20:56  &lt;EinMByte&gt; eche|on: BBQ ist definitiv eine gute Idee 20:21:05  &lt;EinMByte&gt; wenn du genug Leute zur Teilnahme bekommst 20:21:38  &lt;bgwcb&gt; aber warum ist das Hosting außerhalb Russlands? 20:21:38  &lt;zzz&gt; alle, die an einem BBQ in Graz Ende August/Anfang September interessiert sind, bitte „yes“ oder „maybe“ tippen 20:21:53  &lt;EinMByte&gt; zzz: Teilnahme oder nur Unterstützung 20:22:09  &lt;zzz&gt; Teilnahme. 20:22:15  &lt;zzz&gt; Ich sage „maybe“ 20:22:37  &lt;bgwcb&gt; maybe 20:22:56  &lt;psi&gt; „maybe“ (wenn ich hinkomme, was sehr unwahrscheinlich ist) 20:23:11  &lt;eche|on&gt; hm, ich denke, ich starte eine Umfrage auf forum.i2p? 20:23:26  &lt;eche|on&gt; Graz ist per Flugzeug über Frankfurt sehr gut erreichbar ;-) 20:23:40  &lt;eche|on&gt; aber das ist teuer. Ich weiß. 20:24:14  &lt;zzz&gt; eche|on, nicht viel Zuspruch... vielleicht wäre ein Meetup oder BBQ auf einer Konferenz beliebter? 20:24:17  &lt;EinMByte&gt; Ich denke auch, es ist am besten, das Thema in ein Forum o. Ä. zu verlagern 20:24:51  &lt;bgwcb&gt; where owned? 20:24:52  &lt;eche|on&gt; zzz: das wäre besser. wenn wir eine Konferenz finden, die passt? 20:24:52  &lt;bgwcb&gt; sorry, wo genau 20:24:54  &lt;EinMByte&gt; 5? 20:24:54  &lt;bgwcb&gt; ? 20:24:55  &lt;zzz&gt; Ich fände ein Meetup im Sommer toll, aber kombiniert mit einer Konferenz ergibt es vielleicht mehr Sinn 20:24:57  &lt;eche|on&gt; dieses Jahr habe ich keine Zeit, nach Las Vegas zu kommen 20:25:45  &lt;eche|on&gt; (wieder) 20:25:48  &lt;eche|on&gt; aber wenn ihr was machen wollt, Geld ist vorhanden^^ 20:25:48  &lt;zzz&gt; ok, lasst uns dieses Thema für weitere Recherche vertagen, vielleicht können wir in ein paar Wochen mit Ideen erneut darüber sprechen 20:25:48  &lt;eche|on&gt; ich behalte das im Auge 20:26:03  &lt;EinMByte&gt; gut 20:26:14  &lt;zzz&gt; weiter geht's 20:26:18  &lt;zzz&gt; 3. 0.9.13 Release-Zeitplan 20:26:46  &lt;zzz&gt; wir sind etwa 4 Wochen seit 0.9.12, und unser normaler 5-8-Wochen-Zyklus ergibt ein Release Ende Mai 20:27:02  &lt;dg&gt; nur 4.. 20:27:11  &lt;zzz&gt; rfree hat gute Untersuchungen zu den Problemen in 0.9.12 mit firewalled Routern gemacht, und -14 scheint sehr zu helfen 20:27:17  &lt;EinMByte&gt; wie steht es um die angeblichen Probleme mit 0.9.12, sind sie behoben (falls es welche gab)? 20:27:19  &lt;zzz&gt; also empfiehlt er bald ein Release. 20:27:28  &lt;EinMByte&gt; ach ja, stimmt 20:27:50  &lt;zzz&gt; es scheint nur bei firewalled Routern aufzutreten, aber das betrifft dann auch alle TAILS-Nutzer 20:27:56  &lt;eche|on&gt; zzz: wie weit bist du mit susimail, fertig? 20:28:12  &lt;zzz&gt; ja, ich bin fürs Erste mit susimail so gut wie durch 20:28:24  &lt;eche|on&gt; ok, und Tails, nächstes Release an welchem Datum? 20:28:25  &lt;zzz&gt; also klingen susimail + Firewall-Fixes gut genug für ein Release 20:28:32  &lt;eche|on&gt; sprich, bis zu welchem Datum müssen wir fertig sein? 20:28:33  &lt;zzz&gt; also vielleicht in 2 oder 3 Wochen? 20:28:58  &lt;user@kyirc&gt; -0 war bei mir schlecht, auf lin, nicht hinter Firewall, -4 behebt die Erreichbarkeit. dann unter xp mit Firewall war -0 fast unbenutzbar. -14 funktioniert großartig 20:29:04  &lt;eche|on&gt; derzeit kein Problem mit einem kürzeren Zyklus 20:29:24  &lt;user@kyirc&gt; weiß aber nichts über das Konsolen-Locking-Problem, das es bei -14 gab 20:29:36  &lt;zzz&gt; Check-in-Deadline 16. oder 23. Mai und Release am 19. oder 26. Mai 20:29:47  &lt;eche|on&gt; der 16. Mai wäre besser (der 29. ist Feiertag) 20:29:50  &lt;dg&gt; Ich sage 16/19, sofern es keine Deadlocks und so gibt. 20:30:10  &lt;dg&gt; Wenn die Nutzer immer noch leiden, warten wir. 20:31:10  &lt;zzz&gt; OK, peilen wir den 16. als Deadline und den 19. als Release an. Wenn wir ungelöste Probleme haben, verschieben wir es 20:31:20  &lt;EinMByte&gt; ok 20:31:45  &lt;user@kyirc&gt; unter XP ist es völlig in Ordnung. Das Konsolen-Dings lag in MEINEM Fall möglicherweise an mir selbst, da ich ein Plugin ausprobiert habe, das noch von einer älteren Jetty-Version abhing. Vielleicht hat das etwas in meinen Einstellungen verändert, denn die Probleme blieben auch nach dem Entfernen der Plugins. aber das ist nur in MEINEM Fall 20:32:14  &lt;user@kyirc&gt; wenn sonst niemand dieses Problem hat, ist -14 ein guter Release-Kandidat, IMHO 20:32:49  &lt;zzz&gt; weiter: 4) EinMByte Just Mail 20:32:49  &lt;EinMByte&gt; ja, nur eine kleine Frage 20:32:49  &lt;EinMByte&gt; orion: ding 20:32:54  &lt;EinMByte&gt; Also, meine Frage war: konnte orion Kontakt aufnehmen 20:33:07  &lt;EinMByte&gt; und zweitens: was zum Teufel machen die da 20:33:16  &lt;EinMByte&gt; IMHO scheint es nicht so, als könne das funktionieren 20:33:20  &lt;zzz&gt; er hat eine Antwort bekommen und mich in Kopie gesetzt, sie sagte nicht wirklich viel aus 20:33:26  &lt;EinMByte&gt; also denke ich, sie brauchen etwas Beratung 20:33:30  &lt;EinMByte&gt; zzz: könntest du einfügen 20:33:38  &lt;EinMByte&gt; ich bin interessiert 20:34:04  &lt;EinMByte&gt; wie ich auf http://zzz.i2p/topics/1614 schrieb, zweifle ich an ihren Ideen 20:34:10  &lt;iRelay&gt; Titel: zzz.i2p: Just Mail Kickstarter (auf zzz.i2p) 20:34:28  &lt;EinMByte&gt; * die Machbarkeit ihrer Ideen 20:35:09  &lt;zzz&gt; Ich werde es nach dem Meeting in diesen Thread einfügen. Es ist nur Marketing-Bullshit, erklärt eigentlich nichts. 20:35:26  &lt;EinMByte&gt; alles klar, danke 20:35:44  &lt;zzz&gt; noch etwas zu Just Mail? 20:35:47  &lt;EinMByte&gt; ich denke, das war's zu 4, es wirkt nicht so, als würde das etwas werden 20:36:12  &lt;EinMByte&gt; (es tut mir auch leid für die Leute, die investiert haben) 20:36:25  &lt;zzz&gt; weiter geht's 20:36:37  &lt;zzz&gt; 5) DerbyCon EinMByte psi orion 20:36:55  &lt;psi&gt; ich glaube, orion und ich werden an der DerbyCon teilnehmen können 20:37:00  &lt;EinMByte&gt; ich wollte nochmal den Status dazu wissen 20:37:07  &lt;EinMByte&gt; okay, gibt es schon Vorträge? 20:37:20  &lt;psi&gt; ich hatte gehofft, ihr zwei könntet einen halten 20:37:29  &lt;zzz&gt; http://zzz.i2p/topics/1579 20:37:33  &lt;iRelay&gt; Titel: zzz.i2p: Derbycon Louisville 24.-28. Sept. (auf zzz.i2p) 20:37:44  &lt;EinMByte&gt; zzz: keine Chance, dass du einen Vortrag hältst? 20:38:20  &lt;zzz&gt; Eine Chance gibt es, aber ich stimme für unseren PR-Mann orion 20:38:24  &lt;EinMByte&gt; weiß außerdem jemand, ob diese Vorträge übertragen werden oder nicht? 20:38:50  &lt;psi&gt; falls ja, könntest du dich immer noch wie der Unabomber verkleiden (str4d) 20:39:25  &lt;zzz&gt; psi, orion, ich empfehle euch, sofort Adrian zu kontaktieren, um Zeitplan und Ablauf des CFP herauszufinden und zu klären, welche Art von Vortrag passend wäre 20:39:35  &lt;psi&gt; okay 20:39:46  &lt;zzz&gt; Das ist hauptsächlich eine InfoSec-Konferenz, sehr anders als DEFCON/HOPE/CCC usw 20:40:39  &lt;EinMByte&gt; Es ist wichtig, dass wir einen Vortrag haben, denn das wird definitiv die Bekanntheit steigern 20:40:54  &lt;EinMByte&gt; (auch mehr Chancen auf akademische Forschung) 20:41:13  &lt;zzz&gt; apropos HOPE: http://zzz.i2p/topics/1507 20:41:19  &lt;iRelay&gt; Titel: zzz.i2p: HOPE X (auf zzz.i2p) 20:41:36  &lt;zzz&gt; und DEFCON: http://zzz.i2p/topics/1556 20:41:42  &lt;iRelay&gt; Titel: zzz.i2p: DEFCON 2014 (auf zzz.i2p) 20:42:07  &lt;zzz&gt; wie auch immer, psi und orion, wenn ihr zur DerbyCon geht, besteht die Chance, dass ich auch gehe. 20:42:18  &lt;zzz&gt; eche|on, Louisville-BBQ? 20:42:22  &lt;EinMByte&gt; in einer idealen Welt hätten wir auf all diesen Konferenzen einen Vortrag 20:42:30  &lt;psi&gt; ooh, das klingt nett, BBQ in KT 20:42:51  &lt;zzz&gt; KY 20:43:02  &lt;psi&gt; es ist KY? verflucht 20:43:50  &lt;zzz&gt; zwei oder drei von euch sollten gemeinsam einen Vortrag verfassen und mich da rauslassen. Das wäre am besten :) 20:44:00  &lt;zzz&gt; noch etwas fürs Meeting? 20:44:10  * zzz wärmt den baffer auf 20:44:14  &lt;user@kyirc&gt; ist zwar kein Agendapunkt, aber ich finde, wir sollten über unsere offizielle In-Netzwerk-Homepage nachdenken. www.i2p2.i2p ist hässlich. Sie wurde gewählt, um zur öffentlichen Internet-Domain i2p2.de zu passen. Da diese nicht mehr unsere Hauptadresse ist, sollten wir auch über eine schönere In-Netzwerk-Domain nachdenken. i2p.i2p zum Beispiel. weiß nicht, ob geti2p.i2p Sinn ergibt, da man I2P nicht mehr _get_ muss. 20:44:23  &lt;eche|on&gt; zzz: louiesville, Zeit, Ort? 20:44:39  &lt;zzz&gt; http://zzz.i2p/topics/1579 20:44:44  &lt;iRelay&gt; Titel: zzz.i2p: Derbycon Louisville 24.-28. Sept. (auf zzz.i2p) 20:44:53  &lt;user@kyirc&gt; nicht dringend, aber vielleicht etwas zum Nachdenken und leicht zu „fixen“ 20:45:22  &lt;EinMByte&gt; ja, eine neue Homepage wäre schön 20:45:22  &lt;eche|on&gt; hm, zu diesem Datum wollte ich in Schottland sein 20:45:30  &lt;zzz&gt; user, das ist welterde. In der Router-Konsole haben wir alle Verweise entfernt, wir verweisen jetzt auf i2p-projekt.i2p 20:45:59  &lt;user@kyirc&gt; was auch nicht perfekt ist, wegen des k 20:45:59  &lt;zzz&gt; danke euch allen für ein gutes Meeting 20:46:09  &lt;eche|on&gt; müsste Fahrpläne prüfen 20:46:20  &lt;EinMByte&gt; zzz: eine letzte Sache, plant ihr regelmäßige Meetings 20:46:30  &lt;user@kyirc&gt; da es ein Link ist, ist es nicht so ein großes Problem, aber ein englischsprachiger Name wäre trotzdem besser, IMHO 20:46:44  &lt;EinMByte&gt; (es sei denn, das ist schon der Fall?) 20:47:02  &lt;zzz&gt; EinMByte, wir planen Meetings nach Bedarf. Jeder kann jederzeit zu jedem Thema ein Meeting ansetzen. 20:47:17  &lt;EinMByte&gt; zzz: alles klar 20:47:23  &lt;user@kyirc&gt; was ist falsch an i2p-project.i2p ? schon von jemand anderem registriert? 20:47:47  &lt;eche|on&gt; aber Louisville ist gut erreichbar und zentral 20:47:50  &lt;zzz&gt; EinMByte, http://zzz.i2p/topics/1491 20:47:55  &lt;iRelay&gt; Titel: zzz.i2p: Project Meetings (auf zzz.i2p) 20:48:37  &lt;EinMByte&gt; ich denke über ein i2pcpp-Meeting nach 20:48:42  &lt;EinMByte&gt; aber ich muss mit orion darüber sprechen 20:48:44  &lt;zzz&gt; wenn wir zur DerbyCon gehen, sollten wir versuchen, Lance ebenfalls zu überzeugen 20:50:03  &lt;eche|on&gt; ok, ich behalte das im Kopf und gehe jetzt ins Bett 20:50:04  &lt;eche|on&gt; cya later 20:50:19  &lt;zzz&gt; jeder Vortrag muss richtig krass sein, um akzeptiert zu werden. Die DerbyCon war im ersten Jahr klein, aber das ist, glaube ich, das 4. Jahr. Wir haben ein bisschen einen Draht zu irongeek, aber es ist nicht nur seine Show. 20:50:55  &lt;EinMByte&gt; btw, ich bin bereit, mir Folien usw. anzusehen. Nicht sicher, ob das viel hilft, aber man weiß ja nie 20:51:51  &lt;EinMByte&gt; jedenfalls, tschüss </div>
