---
title: "I2P Entwicklertreffen - 06. Oktober 2015"
date: 2015-10-06
author: "zzz"
description: "Protokoll der I2P-Entwicklungsbesprechung vom 06. Oktober 2015."
categories: ["meeting"]
---

## Kurze Zusammenfassung

<p class="attendees-inline"><strong>Anwesend:</strong> cacapo, comradenosebleed, dg, eche|on, hottuna2, postman, str4d, zzz</p>

## Sitzungsprotokoll

<div class="irc-log"> 19:59:41  &lt;zzz&gt; 0) Hi 19:59:41  &lt;zzz&gt; 1) 32C3 Budget 19:59:41  &lt;zzz&gt; 2) Andere 32C3 To-do-Punkte - Banner, usw. 19:59:41  &lt;zzz&gt; 3) RWC Budget 19:59:44  &lt;zzz&gt; 0) Hi 19:59:47  &lt;zzz&gt; Hi 19:59:50  &lt;eche|on&gt; hi 19:59:53  &lt;dg&gt; hi 19:59:59  &lt;zzz&gt; 1) 32C3 Budget 19:59:59  &lt;cacapo&gt; hi 20:00:23  &lt;zzz&gt; ok, der Plan ist, es so zu machen wie in Toronto: ein Gesamtbudget festlegen und die Details von echelon regeln lassen 20:00:43  &lt;hottuna2&gt; i love soylent and you 20:00:46  &lt;hottuna2&gt; oups 20:00:47  &lt;zzz&gt; echelon, wie hoch ist die Summe der Reisekosten-Anfragen, die du bekommen hast 20:01:06  &lt;eche|on&gt; derzeit sind es grob 4k und 2 BTC 20:01:56  &lt;hottuna2&gt; wie berechnet? 20:02:03  &lt;zzz&gt; ok, gab es überzogene Anfragen oder Anfragen von irgendwelchen Unbekannten, die wir besprechen müssen, oder war alles vernünftig? 20:02:41  &lt;eche|on&gt; alles vernünftig, bisher keine über 1k Euro, also... alles gut 20:02:52  &lt;eche|on&gt; manche haben zu viele Informationen geschrieben, haha 20:03:22  &lt;zzz&gt; und ungefähr wie viel kommt noch dazu für CCC-Tickets, ein Abendessen, Gummischlangen und so? 20:04:06  &lt;eche|on&gt; Ich denke, das Abendessen wird 500+x sein, Tickets kosten je 100 (bei etwa 10 Leuten), und Schlangen und Kleinkram liegen bei 200–300 20:04:24  &lt;eche|on&gt; Abendessen für 20+x 20:05:04  &lt;zzz&gt; also sind das 1800 Euro + 4K Reise + ~500 für 2 BTC, macht 6300 Euro gesamt, richtig? 20:05:53  &lt;eche|on&gt; ja, aber wir werden da nicht rankratzen, IMHO wird ein Teil der Reisekosten in BTC bezahlt, und das Abendessen könnte günstiger sein... 20:05:59  &lt;eche|on&gt; also sagen wir 6k 20:06:34  &lt;eche|on&gt; letztes Jahr hatten wir 1257 ohne Reisekosten 20:06:38  &lt;zzz&gt; klingt für mich ziemlich vernünftig, machen wir die Diskussion auf... was meint ihr? 20:06:39  &lt;eche|on&gt; und ein paar Tickets 20:07:13  &lt;hottuna2&gt; heißt das, wir erreichen unser Ziel von 10% Ausgaben pro Jahr? 20:07:31  &lt;eche|on&gt; klar 20:07:53  &lt;hottuna2&gt; also dass wir unter 10% liegen? 20:08:01  &lt;zzz&gt; bezweifle ich, wir haben ~250K und haben für Toronto nur 4–5K ausgegeben, iirc 20:08:02  &lt;eche|on&gt; klar 20:08:22  &lt;eche|on&gt; warte, 150k, nicht 250... 20:08:49  &lt;zzz&gt; so oder so, wir liegen deutlich unter 10%, über den Daumen gepeilt 20:09:02  &lt;eche|on&gt; und aktuell haben wir dieses Jahr 5,3k ausgegeben 20:09:19  &lt;hottuna2&gt; ok. damit bin ich zufrieden. 20:09:22  &lt;zzz&gt; Einwände gegen ein 6k-Euro-Budget für den CCC? 20:10:05  &lt;zzz&gt; super 20:10:41  &lt;zzz&gt; wie immer, eche|on: Ich denke, wir bevorzugen es, Leute zu erstatten, aber wir können im Voraus zahlen, wenn es zum Ticketkauf nötig ist, richtig? 20:11:25  &lt;hottuna2&gt; gibt es eine Möglichkeit zu wissen, wie viel dir erstattet wird? 20:11:25  &lt;eche|on&gt; korrekt 20:11:44  &lt;zzz&gt; Ich glaube, wir haben gerade 100% der Anfragen genehmigt, korrekt? 20:11:49  &lt;eche|on&gt; ja 20:12:05  &lt;zzz&gt; ok, also was auch immer du beantragt hast, das bekommst du, hottuna2 20:12:13  &lt;hottuna2&gt; ok 20:12:23  &lt;zzz&gt; vielen Dank, eche|on, ich finde, der Prozess hat gut funktioniert 20:12:27  &lt;zzz&gt; noch etwas zu 1) ? 20:12:53  &lt;zzz&gt; 2) Andere 32C3 To-do-Punkte - Banner, usw. 20:13:05  &lt;eche|on&gt; Banner ist noch in Toronto 20:13:10  &lt;eche|on&gt; Poster – wir brauchen ein Poster 20:13:28  &lt;zzz&gt; DECT-Telefone Teil 2? Banner? Poster? Was muss getan werden, Freiwillige? 20:13:35  &lt;eche|on&gt; wir brauchen einen Tisch (ich versuche ins Wiki zu kommen und eine Seite über unsere Gruppe zu machen) 20:13:45  &lt;hottuna2&gt; wer hat das Banner? 20:13:57  &lt;hottuna2&gt; ich habe es nicht. 20:13:57  &lt;str4d&gt; j0 20:13:58  &lt;eche|on&gt; es war im Toronto Hacklab 20:14:13  &lt;hottuna2&gt; soll ich die Podiums-Grafik von der i2pcon mitbringen? 20:14:40  &lt;zzz&gt; hottuna2, kannst du dich darum kümmern, das Banner in Toronto zu finden und mitzubringen? 20:14:53  &lt;eche|on&gt; DECT-Telefone könnte man machen, aber ich weiß nicht – jeder hat ein Handy, WLAN ist verfügbar... 20:15:13  &lt;zzz&gt; vielleicht hat Twitter-DM DECT überflüssig gemacht 20:15:15  &lt;hottuna2&gt; zzz, mache ich. 20:15:19  &lt;eche|on&gt; hottuna2: Es gab eine Twitter-Diskussion mit sadie über das Banner, und sie soll es nach Hamburg mitbringen 20:15:23  &lt;dg&gt; ich gehe einfach zu Twitter 20:15:41  &lt;dg&gt; IRC, falls keine Antwort 20:15:50  &lt;hottuna2&gt; brauchen wir sonstiges Marketingmaterial? 20:15:50  &lt;eche|on&gt; der Tisch muss ASAP reserviert werden 20:15:59  &lt;eche|on&gt; Aufkleber 20:16:06  &lt;zzz&gt; eche|on, du hast dich gemeldet, den Tisch zu reservieren? 20:16:28  &lt;eche|on&gt; ein Faltblatt (3 Spalten, gefaltet) mit Basisinformationen würde wirklich helfen, ist aber nicht verfügbar 20:16:44  &lt;eche|on&gt; zzz: Ich kann versuchen, den Tisch am 26. vor dem Kino zu reservieren 20:16:56  &lt;eche|on&gt; oder besser: Ich gebe mein Bestes, ihn zu reservieren 20:17:00  &lt;dg&gt; üblicher Platz, oder? 20:17:10  &lt;eche|on&gt; dg: wäre am besten, noisysquare 20:17:11  &lt;zzz&gt; ja, aber du hast dich gemeldet, dich im Wiki einzutragen, richtig, echelon? 20:17:13  &lt;dg&gt; nur eine Frage: Wie groß ist der Tisch normalerweise? 20:17:24  &lt;eche|on&gt; ja, ich versuche auch das Wiki zu machen 20:17:28  &lt;zzz&gt; 8-10 20:17:30  &lt;cacapo&gt; eche|on: hatten wir nicht vor einer Weile einen Faltblatt-Wettbewerb 20:17:31  &lt;dg&gt; eche|on: ah gut 20:17:32  &lt;hottuna2&gt; Sadie sagt hi von Twitter 20:17:36  &lt;dg&gt; zzz: also Platz für alle? 20:17:38  &lt;eche|on&gt; der Tisch ist meistens ein runder Tisch für 8–10 oder ein eckiger Tisch 20:17:51  &lt;dg&gt; hottuna2: sie muss2irc 20:17:56  &lt;zzz&gt; wir sind nie alle zur gleichen Zeit da, keine Sorge 20:17:58  &lt;eche|on&gt; cacapo: ja, aber die Ergebnisse des Faltblatt-Wettbewerbs waren AFAIR nicht brauchbar 20:18:03  &lt;hottuna2&gt; das sage ich ihr gerade 20:18:20  &lt;dg&gt; alles klar :) 20:18:34  &lt;zzz&gt; es gab auch die Idee, USB-Sticks zu verschenken; ich habe nachgeschaut, sieht nach 2$ im Großpack für kleine Kapazitäten aus 20:18:41  &lt;dg&gt; ich warte auf den Zeitplan, damit ich meinen Tag planen kann 20:18:42  &lt;eche|on&gt; http://echelon.i2p/29c3/ 20:18:46  &lt;iRelay&gt; Title: 29C3 I2P contest (at echelon.i2p) 20:18:51  &lt;dg&gt; wissen, wann man rein/raus huscht 20:19:29  &lt;eche|on&gt; dg: normalerweise treffen wir uns zwischen 10–12 Uhr und gehen nach 1 Uhr... 20:19:47  &lt;zzz&gt; also bzgl. Poster, wer kümmert sich darum? 20:19:48  &lt;eche|on&gt; zzz: die USB-Sticks sind nett 20:20:03  &lt;eche|on&gt; aber ich weiß nicht, ob wirklich nützlich 20:20:13  &lt;hottuna2&gt; das 2015er Wiki für die 32c3 scheint noch nicht offen zu sein 20:20:28  &lt;eche|on&gt; korrekt 20:20:36  &lt;dg&gt; später als meine Schlafenszeit ;) passt zu meinen Ausschlaf-Tagen 20:20:43  &lt;zzz&gt; Ich schleppe keine hunderten USBs über den Ozean. Keine Ahnung, ob es zu spät ist, um welche mit Logo zu bekommen 20:20:46  &lt;dg&gt; ist das CCH die ganze Nacht offen? 20:20:58  &lt;eche|on&gt; dg: CCH ist 24/7 geöffnet 20:21:08  &lt;zzz&gt; lasst uns die Gespräche über CCC-Grundlagen und Logistik vorerst verschieben 20:21:20  &lt;dg&gt; ok, danke eche|on 20:21:22  &lt;zzz&gt; dieser Tagesordnungspunkt ist nur zur Vorbereitung 20:21:36  &lt;eche|on&gt; zzz: 2 Wochen Zeit bei einem Versender 20:22:07  &lt;zzz&gt; möchte jemand für ein Poster oder für USB-Sticks freiwillig übernehmen? 20:22:29  &lt;zzz&gt; und wie war die Antwort zu den Aufklebern? 20:22:32  &lt;eche|on&gt; aber ein USB-Stick/-Karte kostet etwa 4–6 pro Stück 20:22:48  &lt;zzz&gt; ich habe sie für ca. 2$ auf ebay gesehen 20:22:58  &lt;hottuna2&gt; ich bin mir nicht sicher, ob ich die Idee hinter den USB-Sticks verstehe 20:23:08  &lt;zzz&gt; aber die waren nicht personalisiert, glaube ich 20:23:15  &lt;dg&gt; würden wir I2P bündeln, nur unser Logo draufmachen, oder...? 20:23:22  &lt;zzz&gt; beides 20:23:44  &lt;hottuna2&gt; ich bin mir nicht sicher, ob das eine gute Verwendung von Geld ist. Wenn wir Tails wären, wäre das eine andere Geschichte 20:24:41  &lt;eche|on&gt; Ich bin nicht wirklich ein Fan von USB in diesem preislichen Bereich, da wir 100+x bräuchten, das sind mindestens 500 20:24:45  &lt;eche|on&gt; für bedruckte 20:24:47  &lt;zzz&gt; ok 20:24:51  &lt;eche|on&gt; bei wenig Nutzen 20:25:10  &lt;zzz&gt; also lassen wir die USB-Sticks. Was ist mit Aufklebern? Wie sieht es mit dem Bestand bei euch aus? Habt ihr alle hierher gebracht oder? 20:25:17  &lt;str4d&gt; hottuna2: wir müssen die USBs nicht einmal verschenken 20:25:24  &lt;eche|on&gt; ich habe noch Aufkleber übrig 20:25:42  &lt;comradenosebleed&gt; zzz: ich habe auch einen Haufen Aufkleber, die mir tuna gegeben hat, ich bringe sie gern mit 20:25:44  &lt;str4d&gt; wenn sie gut genug sind, könnten wir sie zum Selbstkostenpreis verkaufen 20:25:45  &lt;eche|on&gt; aber einige der Toronto-Kontakte wollten ein neues Design erstellen, AFAIK. 20:25:55  &lt;comradenosebleed&gt; (sorry tuna, ich versuche, so viele wie möglich zu verteilen) 20:26:05  &lt;dg&gt; ich könnte noch ein paar Aufkleber haben 20:26:11  &lt;eche|on&gt; str4d: ich möchte auf dem CCC nicht verkaufen und neben meiner Debitkarte mit Geld hantieren 20:26:16  &lt;zzz&gt; eche|on, hast du genug für den CCC oder brauchst du, dass comradenosebleed welche mitbringt? 20:26:30  &lt;hottuna2&gt; wollen wir noch mehr T-Shirts besorgen 20:26:40  &lt;eche|on&gt; ich habe genug für den CCC, aber das ist mein letzter Vorrat 20:26:53  &lt;comradenosebleed&gt; ich habe wahrscheinlich etwa 200 auf meinem Schreibtisch liegen, ich bringe sie gern mit 20:27:07  &lt;eche|on&gt; also brauche ich ein neues Design oder ich bestelle noch einmal 10k mit dem gleichen Design 20:27:13  &lt;hottuna2&gt; und eine separate Frage: Wollen wir sie verkaufen? 20:27:23  &lt;hottuna2&gt; eche|on: Ich würde gern ein neues Design machen lassen 20:27:33  &lt;hottuna2&gt; bevor neue Aufkleber bestellt werden 20:27:36  &lt;zzz&gt; kaufen wir vorerst keine weiteren Aufkleber, wenn wir genug für den CCC haben und Potenzial für ein neues Design besteht 20:27:44  &lt;eche|on&gt; genau 20:27:51  &lt;zzz&gt; nein, ich denke nicht, dass wir sie verkaufen sollten 20:27:53  &lt;dg&gt; bring sowieso welche mit 20:28:02  &lt;hottuna2&gt; zzz, einverstanden. 20:28:12  &lt;str4d&gt; niemand verkauft Aufkleber auf Cons :P 20:28:21  &lt;str4d&gt; Die Werbung allein ist es wert 20:28:22  &lt;hottuna2&gt; trotzdem: wollen wir mehr T-Shirts besorgen? 20:28:43  &lt;eche|on&gt; hottuna2: wir können auf zzz.i2p Besucher (I2P-Team) fragen, die ein Shirt brauchen/wollen. mindestens dg und str4d brauchen welche 20:28:46  &lt;str4d&gt; (oh Moment, T-Shirts, nvm) 20:28:46  &lt;eche|on&gt; ja 20:28:56  &lt;zzz&gt; Ich sage nein zu T-Shirts. Zu viel Aufwand zu verkaufen, und fast jeder hat eins, oder? 20:29:05  &lt;str4d&gt; ich nicht 20:29:11  &lt;str4d&gt; ich bin allerdings nicht beim CCC 20:29:13  &lt;eche|on&gt; und postman postman !?? 20:29:20  &lt;eche|on&gt; oh, sry... 20:29:20  &lt;dg&gt; postman kommt übrigens dazu :) 20:29:29  &lt;zzz&gt; für die Einzelfälle können sie es auf Spreadshirt kaufen 20:29:40  &lt;zzz&gt; wenn sie wollen 20:30:04  &lt;str4d&gt; Das war mein Plan :) 20:30:19  &lt;zzz&gt; wie war die Antwort zum Poster? Vielleicht machen tuna und sadie etwas, vielleicht auch nicht? 20:30:22  &lt;dg&gt; ich hole mir auch eins, keine Notwendigkeit, mehr für das Projekt zu bestellen 20:30:37  &lt;zzz&gt; gibt es das Timothy-Leary-Poster noch? 20:31:27  &lt;hottuna2&gt; zzz, also kein T-Shirt für dg oder postman? 20:31:37  &lt;hottuna2&gt; ich habe nichts dagegen, sie zu bestellen/mitzubringen. 20:31:40  &lt;postman&gt; hey, ich würde eins nehmen 20:31:49  &lt;eche|on&gt; http://echelon.i2p/29c3/user5/poster/final_with_garlic.jpg 20:32:03  &lt;eche|on&gt; zzz: das? 20:32:06  &lt;dg&gt; Ich hätte gern ein gelbes, wenn du eins hast, aber sonst bestelle ich es selbst 20:32:43  &lt;hottuna2&gt; dg, postman, welche Größen habt ihr? 20:32:45  &lt;zzz&gt; klingt so, als klären das tuna, postman und dg untereinander mit den T-Shirts – ob tuna sie bestellt oder die anderen einfach selbst bestellen 20:32:56  &lt;eche|on&gt; T-Shirt-Kosten können auf der 32C3 für Team-Mitglieder erstattet werden 20:33:03  &lt;dg&gt; ja sorry, wir lassen das für später :) 20:33:26  &lt;zzz&gt; ok, also erstattet das Projekt T-Shirts für diejenigen, die keine haben 20:33:34  &lt;zzz&gt; Einwände dagegen? 20:33:41  &lt;eche|on&gt; wir haben die anderen Shirts schon bezahlt 20:33:48  &lt;zzz&gt; jup 20:34:31  &lt;zzz&gt; ok, klingt so, als hätten wir gerade keine Poster-Antwort, aber kein großes Ding, wenn wir keins bekommen 20:34:31  &lt;eche|on&gt; Datum fürs Abendessen vorab ankündigen? 20:34:32  &lt;hottuna2&gt; nein 20:34:32  &lt;hottuna2&gt; so wurde es bisher gemacht 20:34:39  &lt;zzz&gt; ja, eche|on, das ist das Leary-Poster 20:35:09  &lt;zzz&gt; eche|on, hast du einen Vorschlag, an welchem Abend fürs Abendessen? 20:35:42  &lt;eche|on&gt; hmm, der 27. ist etwas früh, aber noch ok. 28. oder 29. gehen auch. Aber ich muss den Vortragsplan abwarten 20:36:03  &lt;zzz&gt; ok, halten wir mal den 28. fest, vorbehaltlich Änderungen 20:36:08  &lt;zzz&gt; noch etwas zu 2) ? 20:36:09  &lt;eche|on&gt; wir können den 27. machen, ist Sonntag, erster Abend, alle sind jetlagged, keiner will Bier, billig^^ 20:36:49  &lt;zzz&gt; letzter Aufruf zu 2) 20:36:51  &lt;dg&gt; nein danke für den 27. 20:37:20  &lt;zzz&gt; 3) RWC Budget 20:37:36  &lt;zzz&gt; eche|on, gibt es Anträge für RWC-Finanzierung? Wie hoch ist die Summe? 20:37:51  &lt;eche|on&gt; ja, das ist ein bisschen wenig anonym, da ich eine Anfrage über 500 für Hotelkosten bei der RWC bekommen habe 20:38:20  &lt;zzz&gt; klingt vernünftig, Einwände? 20:38:25  &lt;eche|on&gt; nein 20:38:30  &lt;eche|on&gt; wenn das Paper gut ist, alles gut^^ 20:38:51  &lt;eche|on&gt; und es ist 2016, neues Jahr, neue 10% *g* 20:39:24  &lt;zzz&gt; Ich ermutige jeden, der zur RWC kann, sie sich anzusehen, es ist eine gute Konferenz 20:39:35  &lt;zzz&gt; noch etwas zu 3) ? 20:39:40  &lt;eche|on&gt; zu weit weg von mir 20:39:53  &lt;eche|on&gt; obwohl interessant, sicher 20:39:55  &lt;dg&gt; zu weit und inkompatibel mit dem CCC 20:40:50  &lt;zzz&gt; ok, sonstige Themen? Ich weiß, ich habe i2pcontrol, 32c3-Vortrag und Foren-Ersatz im zzz.i2p-Thread abgeschmettert, aber wenn jemand _kurz_ darüber sprechen möchte, jetzt melden 20:41:33  &lt;hottuna2&gt; ja. ich würde gern über forum.i2p sprechen 20:41:38  &lt;hottuna2&gt; wollen wir es ersetzen? 20:41:52  &lt;dg&gt; nur zum Foren-Ersatz: Wir sind offen dafür und diskutieren es. Wenn jemand meint, dass es eine gute Idee ist, dass wir das machen, meldet euch bei postman/mir/eche|on. Wir sind in der Lage, eins zu betreiben, aber wir wissen nicht, ob es viel Unterstützung gibt 20:42:33  &lt;zzz&gt; Ich füge meine Position von zzz.i2p ein, andere mögen widersprechen, das ist ok 20:42:35  &lt;hottuna2&gt; ich denke, wir sollten einen öffentlich sichtbaren Ort für Diskussionen haben 20:42:54  &lt;zzz&gt; Meine konsequente Ansicht war, dass Nutzer mit den Füßen abstimmen – lasst tausend Blumen blühen, etc. Es ist nicht notwendig oder sogar klug, wenn wir einen Ersatz küren. Eine oder mehrere Seiten können sich nach unserem üblichen Prozess um einen Platz auf der Startseite der Konsole bewerben. Wenn jemand eine Forenseite einrichten möchte, sollte er das tun, 20:43:18  &lt;hottuna2&gt; Ich stimme nicht zu. 20:43:19  &lt;dg&gt; hottuna2: Während ich einem Forum sehr offen gegenüberstehe – was ist an zzz.i2p nicht offen? Zur Info: Es ist unwahrscheinlich, dass ein von postman/echelon/mir betriebenes forum.i2p im Clearnet sein wird 20:43:43  &lt;hottuna2&gt; Ich denke, wir sollten ein Clearnet-Forum haben. 20:43:47  &lt;zzz&gt; zzz.i2p ist nicht für alle Themen offen 20:44:01  &lt;hottuna2&gt; mit I2P zu interagieren ist derzeit wie mit einem Ziegelstein zu reden. 20:44:06  &lt;zzz&gt; Foren werden über Inproxies von Spidern _zugespammt_ 20:45:15  &lt;zzz&gt; und über Inproxies mit Spam traktiert 20:45:15  &lt;hottuna2&gt; es gibt IRC und zzz.i2p. Das war’s, was öffentliche Kommunikation mit I2P angeht 20:45:15  &lt;hottuna2&gt; wie sollen wir Menschen anziehen, die neu bei Anonymitäts-Tools sind, wenn wir für diese Leute nicht einmal erreichbar sind? 20:45:15  &lt;eche|on&gt; zzz.i2p ist Entwickler-Talk, ein Nutzerforum wäre schön, aber es kann nicht im Clearnet betrieben werden 20:45:15  &lt;zzz&gt; ich würde gern sehen, dass das PR-Team den Blog auf unserer Website mehr nutzt 20:45:16  &lt;hottuna2&gt; ich verstehe, dass das Betreiben eines Forums sehr unbequem ist. 20:45:19  &lt;eche|on&gt; forum.i2p ist derzeit ein gutes Forum, ich halte es so sauber, wie ich mag 20:45:36  &lt;dg&gt; eins zu administrieren ist ok, Clearnet wird schwierig. Es ist möglich, aber... 20:45:38  &lt;zzz&gt; das Forum wird bis Jahresende wegen Rekey tot sein 20:45:38  &lt;hottuna2&gt; aber unser Blog unterstützt keine Kommunikation in beide Richtungen. Der Blog ist nur ein Sendetool. 20:45:53  &lt;dg&gt; ich sehe aber, dass Clearnet für Support hilfreich wäre. 20:46:02  &lt;hottuna2&gt; also ist das ein relevantes Thema, das wir so bald wie möglich angehen sollten. 20:46:38  &lt;zzz&gt; möchte jemand ein (oder „das“) Foren-Ersatz betreiben? Nur zu, ihr braucht niemandes Erlaubnis 20:46:42  &lt;hottuna2&gt; Support und auch neue Entwickler anziehen. Den Leuten zu zeigen, welche Themen wir diskutieren, ist ein Weg, Entwickler und Menschen aller Skill-Levels anzuziehen 20:46:50  &lt;str4d&gt; ich sehe keinen einfachen Weg, einen Blog hinzuzufügen, ohne über den nahezu statischen Ansatz hinauszugehen 20:47:19  &lt;dg&gt; das irc2p-Team ist dabei, aber ich weiß nicht, wie man das Clearnet-Problem handhabt 20:47:21  &lt;zzz&gt; hottuna2, niemand sagt, dass ein Forum keine gute Sache ist 20:47:47  &lt;str4d&gt; Kommentarbereich zum* 20:47:53  &lt;hottuna2&gt; also sind wir uns einig, dass es hilfreich für uns wäre, eins zu haben? 20:47:55  &lt;eche|on&gt; dg: forum.i2p war Clearnet, das lief nicht gut, wurde geschlossen und alles ist gut 20:48:09  &lt;zzz&gt; Ich habe forum.i2p schon im Januar für tot erklärt. Es gab genug Zeit. 20:48:16  &lt;hottuna2&gt; und wir sind uns auch einig, dass wir Neulinge ansprechen und für I2P gewinnen wollen? 20:48:23  &lt;dg&gt; eche|on: es wäre für Nutzersupport aber hilfreich 20:48:36  &lt;hottuna2&gt; damit es mehr ist als ein Vaporware-Ziel, braucht es Taten 20:48:37  &lt;eche|on&gt; dg: den Aufwand nicht wert 20:48:42  &lt;zzz&gt; hottuna2, einverstanden: Foren sind gut. Nicht sicher, ob einer von uns eines betreiben muss. Und ich bin mir nicht sicher, ob ich jemanden habe freiwillig melden hören. 20:49:08  &lt;dg&gt; Spam zu handhaben ist mir egal, ich will nur anonym bleiben, und das geht nicht, wenn man eine Clearnet-Seite betreibt 20:49:23  &lt;eche|on&gt; ja 20:50:46  &lt;hottuna2&gt; dg, könnte ich oder jemand anders den Root-Server mieten? 20:50:46  &lt;eche|on&gt; aber wirklich, du willst das I2P-Forum nicht im Clearnet 20:50:46  &lt;hottuna2&gt; und du hast Zugriff darauf über i2p+ssh? 20:50:46  &lt;zzz&gt; also könnte dg als Admin kombiniert mit einigen Server-Ressourcen eine Lösung sein 20:50:46  &lt;dg&gt; hottuna2: Das können wir besprechen, wenn du (oder jemand anderes) mit den Kosten einverstanden bist 20:50:46  &lt;hottuna2&gt; eche|on: Ich möchte, dass das Forum im Clearnet und auf I2P ist 20:50:46  &lt;eche|on&gt; hottuna2: du wirst es verlieren. 20:50:46  &lt;eche|on&gt; forum.i2p hatte massive Spam-Probleme 20:50:46  &lt;dg&gt; eche|on: Ich weiß, Clearnet kann ein Problem sein, aber viele Nutzer mögen es als Support-Mechanismus 20:50:46  &lt;dg&gt; IRC ist nicht für jeden, besonders, wo wir die „deep sleep chamber“ haben 20:50:46  &lt;eche|on&gt; deshalb wurde es geschlossen 20:50:46  &lt;zzz&gt; klar, Clearnet ist ein schöner Traum, vielleicht lösbar, vielleicht nicht 20:50:50  &lt;eche|on&gt; forum.i2p ist weiterhin ein guter Support-Kanal 20:50:54  &lt;hottuna2&gt; dg, damit bin ich einverstanden, und ich denke auch, dass I2P einen Foren-Server erstatten würde 20:51:24  &lt;dg&gt; mache ich gern einen Versuch und wenn es nicht klappt, sind wir eben nur I2P. Ich weiß nicht, ob I2P das erstattet (nicht meine Entscheidung), aber I2P erstattet ja bereits Core-Services... 20:51:25  &lt;comradenosebleed&gt; Wie viele Moderatoren gab es im Forum, als es Clearnet war? Mit mehr Mods könnten wir Missbrauch, Spam usw. besser eindämmen. 20:51:35  &lt;hottuna2&gt; eche|on: eche|on: würde I2P eine Foren-Maschine sponsern? 20:51:35  &lt;dg&gt; comradenosebleed: afaik war es nur eche|on 20:51:43  &lt;eche|on&gt; comradenosebleed: wir hatten mindestens 5–10 Leute 20:51:49  &lt;dg&gt; hottuna2: ich administre es gern in jedem Fall, will dich nur nicht belasten. 20:51:53  &lt;eche|on&gt; aber ein verdammt dummer Typ hat gespammt und etwas DDoS gemacht 20:52:06  &lt;hottuna2&gt; dg, würdest du dich melden, ein Clearnet+Hidden-Forum aufzusetzen und zu administrieren? 20:52:07  &lt;zzz&gt; dg, vielleicht kannst du Bandbreite-/Rechenleistungs-Anforderungen abschätzen und einen Vorschlag zusammenstellen? 20:52:25  &lt;dg&gt; hottuna2, zzz: OK, ich arbeite mit hottuna2 daran und wir können einen Vorschlag ausarbeiten 20:52:36  &lt;dg&gt; hottuna2: solange ich weiterhin anonym sein kann, kein Problem 20:52:38  &lt;hottuna2&gt; einen recht leistungsfähigen Server von hetzner zu bekommen, kostet etwa 30/Monat 20:52:42  &lt;zzz&gt; Ich bin weiterhin nicht dafür, aber bereit zuzuhören 20:52:55  &lt;zzz&gt; wir haben jetzt freie VMs, aber es hängt von der Last ab 20:53:02  &lt;zzz&gt; ok, noch etwas zum Forum? 20:53:06  &lt;zzz&gt; sonst noch etwas für die Sitzung? 20:53:11  &lt;eche|on&gt; außerdem kannst du im Clearnet viele Themen nicht hosten, die jetzt in forum.i2p sind 20:53:11  * zzz wärmt den baffer auf 20:53:28  &lt;hottuna2&gt; zzz, eche|on: wegen der freien VMs – wollen wir unsere gesamte Infrastruktur auf demselben Host platzieren? 20:53:30  &lt;eche|on&gt; z. B. wirst du fürs Forum einen muttersprachlich Russisch sprechenden brauchen, um es zu administrieren 20:53:31  &lt;comradenosebleed&gt; Ich melde mich als Moderator, falls wir ein Clearnet-Forum aufsetzen. So sehr ich es hasse, Cloudflare vorzuschlagen, sie haben exzellente DDoS-Abwehr 20:54:01  &lt;hottuna2&gt; comradenosebleed: notiert 20:54:02  &lt;eche|on&gt; und derjenige müsste die Regeln des Landes kennen, in dem der Host gehostet ist (hetzner ist deutsch, Deutschland hat z. B. ein paar seltsame Gesetze) 20:54:15  &lt;zzz&gt; ihr könnt die Forum-Diskussion gern fortsetzen, allerdings bin ich... gerade... 20:54:23  &lt;eche|on&gt; baffing! 20:54:25  &lt;zzz&gt; .. *baffing* die Sitzung geschlossen </div>
