---
title: "I2P-Entwicklertreffen - 30. Dezember 2015"
date: 2015-12-30
author: "zzz"
description: "Protokoll des I2P-Entwicklertreffens vom 30. Dezember 2015."
categories: ["meeting"]
---

## Kurze Zusammenfassung

<p class="attendees-inline"><strong>Anwesend:</strong> cacapo, comraden1, dg, eche\|on, hottuna, kytv, lazygravy, psi, str4d, zzz</p>

## Sitzungsprotokoll

<div class="irc-log"> 09:49:14  &lt;zzz&gt; 0) Hi 09:49:14  &lt;zzz&gt; 1) Sitzungsstruktur und Ziele 09:49:14  &lt;zzz&gt; 2) PR 09:49:14  &lt;zzz&gt; 3) Projektmanagement 09:49:14  &lt;zzz&gt; 0) Hi 09:49:16  &lt;zzz&gt; Hi 09:49:30  &lt;zzz&gt; 1) Sitzungsstruktur und Ziele 09:49:30  &lt;zzz&gt; Zunächst entschuldige ich mich für die scheußliche Uhrzeit dieses Treffens für unsere nordamerikanischen Leute. 09:49:30  &lt;zzz&gt; Das wird sich etwas von unserer üblichen Sitzungsstruktur unterscheiden, weil hier auf dem CCC das meiste vor Ort stattfindet. 09:49:31  &lt;zzz&gt; Wir werden versuchen, die wichtigsten Punkte ins IRC weiterzugeben. 09:49:33  &lt;zzz&gt; Wir werden hier außerdem Notizen machen. 09:49:35  &lt;zzz&gt; Lasst mich dieser Sitzung nun eine kurze Einleitung voranstellen. 09:49:49  &lt;zzz&gt; Wie ihr alle wissen solltet, war Sadie maßgeblich an der Organisation und am Erfolg der I2PCon in Toronto beteiligt. 09:49:49  &lt;zzz&gt; Wir haben ihr Talent und ihre Begeisterung in Toronto gesehen, und offensichtlich möchte sie sich künftig stärker für I2P engagieren. 09:49:49  &lt;zzz&gt; Als wir vor und während der Con mit ihr zusammenarbeiteten, haben wir erfahren, dass sie umfangreiche Erfahrung in Projektmanagement und PR hat, 09:49:49  &lt;zzz&gt; sowohl bei Tor als auch draußen in der realen Welt. 09:49:49  &lt;zzz&gt; Ich habe sie nach der Con gebeten, unser Projekt besser kennenzulernen, unsere aktuelle Struktur und Prozesse zu verstehen, 09:49:52  &lt;zzz&gt; und mit Empfehlungen zurückzukommen, was wir verbessern könnten und wie sie uns helfen kann. 09:50:04  &lt;zzz&gt; Seitdem hatte sie mehrere lange Telefonkonferenzen mit tuna, mir, str4d, psi und anderen, 09:50:04  &lt;zzz&gt; und unsere Website, trac und die aktuellen Prozesse überprüft. 09:50:04  &lt;zzz&gt; Außerdem hat psi sie zur Assistant PR Director ernannt, und sie tweetet über den @GetI2P-Account und hilft dabei, I2P bekannter zu machen. 09:50:06  &lt;zzz&gt; Sie ist jetzt bereit, uns einige Empfehlungen zu geben. 09:50:06  &lt;zzz&gt; Obwohl meine ursprüngliche Frage an sie war „Wie kannst du uns helfen?“, ist die zurückkommende Antwort 09:50:06  &lt;zzz&gt; eher „Hier sind die Dinge, die wir beheben müssen, damit ich wirksam helfen kann“, 09:50:08  &lt;zzz&gt; gefolgt von den konkreten Dingen, die sie für uns tun könnte – bzw. genauer gesagt, wie wir alle effektiver zusammenarbeiten können. 09:50:19  &lt;zzz&gt; Was ich heute tun möchte, ist, ihre Empfehlungen anzuhören und jede kurz zu besprechen. 09:50:19  &lt;zzz&gt; Viele dieser Themen neigen dazu, lange Diskussionen auszulösen, und das würde ich gern begrenzen, damit wir nicht den ganzen Tag hier sitzen. 09:50:19  &lt;zzz&gt; Zu jeder Empfehlung hätte ich gern eine Zusage von jemandem von euch für die Nachverfolgung. 09:50:19  &lt;zzz&gt; Wenn die Empfehlung unstrittig ist und wir Konsens haben, wäre diese Zusage, sie umzusetzen. 09:50:20  &lt;zzz&gt; Wenn weitere Recherche nötig ist oder wir uns nicht einig sind, wäre die Zusage, unsere Optionen zu prüfen und 09:50:21  &lt;zzz&gt; einen Plan, einen Gegenvorschlag oder eine Liste von Optionen zu erarbeiten, die bei einer zukünftigen Sitzung besprochen werden. 09:50:23  &lt;zzz&gt; Diese Zusagen und Fälligkeiten werden notiert und nachverfolgt. 09:50:25  &lt;zzz&gt; Ich möchte mich nicht an einzelnen Punkten festfahren, daher werde ich für das meiste Freiwillige zur Nachverfolgung suchen. 09:50:42  &lt;zzz&gt; Ich möchte betonen, dass ich Sadie gebeten habe, das zu tun und uns ihre Meinung basierend auf ihrer bisherigen Erfahrung zu geben. 09:50:42  &lt;zzz&gt; Wir sind vielleicht nicht einverstanden, aber wir sollten zuhören und ihre Empfehlungen sorgfältig abwägen. 09:50:42  &lt;zzz&gt; I2P hat seine Eigenheiten, und nicht alles passt unbedingt zu uns, 09:50:42  &lt;zzz&gt; aber sie hat uns dieses Jahr ziemlich gut kennengelernt, also hören wir uns an, was sie hat. 09:50:43  &lt;zzz&gt; Natürlich können wir auch Vorschläge von anderen annehmen, aber ich habe das Gefühl, dass Sadie schon sehr vieles abdeckt. 09:51:24  &lt;zzz&gt; Wir sprechen zuerst über PR und dann über Projektmanagement. 09:51:24  &lt;zzz&gt; Beides sind große Themen und es wird Überschneidungen geben. Lasst uns aber versuchen, sie so weit wie möglich zu trennen. 09:51:54  &lt;zzz&gt; *** Ende des Einfügens für Thema 1), wir machen mit 2) in ein paar Minuten weiter. Danke *** 09:58:39  &lt;hottuna&gt; str4d: hey, wir sollten über die DH-Sachen sprechen, die wir verwenden 09:59:30  &lt;str4d&gt; hottuna, meinst du die NTCP- und SSU-Handshakes? 09:59:55  &lt;hottuna&gt; ich denke, überall dort, wo DH verwendet wird 10:00:39  &lt;hottuna&gt; ok. lass uns nach der Sitzung darüber sprechen 10:00:47  &lt;str4d&gt; Klar 10:00:57  &lt;str4d&gt; Laut http://trac.i2p2.i2p/wiki/Crypto/CurrentSpecs sind es nur NTCP und SSU 10:01:21  &lt;hottuna&gt; zzz wird uns jetzt die obige lange Notiz vorlesen 10:01:48  &lt;str4d&gt; (Ich muss diese Seite noch vor meinem Vortrag aktualisieren) 10:04:10  &lt;psi&gt; ich glaube, ich bin da 10:06:33  &lt;lazygravy&gt; psi: ja, zzz hat kurz bevor du beigetreten bist eine lange Nachricht gepostet. spricht gerade IRL 10:07:57  &lt;hottuna&gt; Wir wollen also Zusagen von Leuten bekommen, eine Reihe verschiedener Themen anzugehen 10:08:25  &lt;hottuna&gt; Einige der Dinge, die wir ansprechen, werden kontrovers sein, andere nicht 10:08:47  &lt;hottuna&gt; die unstrittigen Themen möchten wir einfach einer Person zuweisen und erledigt bekommen 10:08:56  &lt;hottuna&gt; Weiter zu Sadie und PR 10:09:16  &lt;hottuna&gt; gravy und sadie haben Blogposts geschrieben 10:09:29  &lt;hottuna&gt; und suchen nach mehr Inhalten 10:10:21  &lt;hottuna&gt; Viel Inhalt geht in den Commit-Nachrichten verloren 10:10:38  &lt;hottuna&gt; wo der Autor des Commits die Bedeutung des Commits nicht wirklich festhält 10:11:24  &lt;str4d&gt; Statt Commit-Nachrichten zu durchforsten, ist history.txt der beste/leichteste Ort zum Nachschauen 10:11:30  &lt;hottuna&gt; idealerweise möchten wir mindestens alle 2 Monate einen Blogpost veröffentlichen, um ein Gefühl von Momentum aufrechtzuerhalten 10:12:08  &lt;str4d&gt; Das gibt zwar immer noch keinen Hinweis auf die Wichtigkeit, ist aber kontextuell leichter zu verarbeiten und siebt das Commit-Spreu aus, das es nicht in die history.txt schafft 10:13:04  &lt;lazygravy&gt; str4d: der Punkt ist, dass so viele coole Dinge passieren, und es keine Möglichkeit gibt, das herauszufinden, ohne i2p genau zu verfolgen. Es sollte einfacher sein, die coolen Sachen zu sehen 10:13:47  &lt;str4d&gt; Vielleicht könnte helfen (das wäre ziemlich radikal), history.txt umzustrukturieren, um Punkte nach Wichtigkeit zu ordnen (major/minor/bugfix), mehr wie ein Changelog (oder eine parallele Changelog-Datei) 10:14:13  &lt;str4d&gt; denn in der jetzigen Form ist die History-Datei eigentlich nur ein leichter zu parsierendes Commit-Log 10:14:30  &lt;str4d&gt; Das gesagt, es *ist* praktisch, daher wären parallele Infos vielleicht besser (wenn auch schwieriger zu pflegen) 10:14:38  * str4d hört auf, sich in Details zu verlieren 10:14:41  &lt;str4d&gt; :P 10:14:59  &lt;hottuna&gt; lazygravy könnte als Redakteur fungieren und die Verantwortung für das Verfassen von Inhalten bei Bedarf delegieren 10:15:14  &lt;str4d&gt; Sicher ist es ein Plus, es zu erleichtern zu wissen, was vor sich geht, und ich denke, einige der Themen zur Organisation auf höherer Ebene werden dabei helfen 10:15:33  &lt;str4d&gt; (d. h. ein Blogpost-Autor kann dort die Übersicht auf hoher Ebene finden statt im Commit-Log) 10:15:56  &lt;psi&gt; klingt ziemlich nach Pair Programming 10:16:10  &lt;hottuna&gt; nächstes Thema im Bereich PR 10:16:29  &lt;hottuna&gt; bezüglich einer Reseed-Kampagne und dem Anwerben neuer Entwickler 10:16:46  &lt;psi&gt; (oder eher wie Ehepaar-Programmierung, der Programmierer und die Frau des Programmierers) 10:17:11  &lt;lazygravy&gt; str4d: i.e. WTF encrypted lease sets are, oder ein cooles Highlight von kytvs Debian-Repo 10:17:15  &lt;hottuna&gt; wir möchten torontocrypto einbeziehen, um mehr Reseed-Hosts zu gewinnen 10:17:23  &lt;lazygravy&gt; s/i.e./e.g./ 10:17:24  &lt;iRelay&gt; lazygravy meinte: str4d: z. B. WTF encrypted lease sets sind, oder ein cooles Highlight von kytvs Debian-Repo 10:18:25  &lt;hottuna&gt; Wir möchten ein Inhaltspaket erstellen, das alle Informationen enthält, die man braucht, um einen Reseed-Host einzurichten – alles an einem Ort verfügbar 10:19:14  &lt;hottuna&gt; Wir müssen darlegen, warum Reseeds benötigt werden und wichtig sind 10:19:18  &lt;str4d&gt; Mmm 10:19:42  &lt;str4d&gt; Das könnte sogar so einfach gemacht werden wie „sudo apt-get i2p-reseed“ 10:20:22  &lt;lazygravy&gt; str4d++ 10:20:23  &lt;kytv&gt; Ich dachte daran, Docker-Images zu erstellen, damit es komplett Plug-n-Play ist 10:20:47  &lt;psi&gt; Der Go-Reseed war extrem einfach einzurichten und zu verwenden 10:20:56  &lt;hottuna&gt; hottuna/Ich habe mich freiwillig gemeldet, ein paar Absätze darüber zu schreiben, warum Reseeds benötigt werden und was sie tun 10:21:07  &lt;hottuna&gt; kytv: das wäre großartig 10:21:23  &lt;str4d&gt; kytv++ 10:21:35  &lt;str4d&gt; Drop-and-go ist das Ideal 10:22:00  &lt;str4d&gt; So ähnlich wie in einem der Tor-Vorträge gestern erwähnt wurde, dass man in Zukunft ein LetsEncrypt-Zertifikat bekommen könnte, das mit einer kostenlosen .onion kommt 10:22:16  &lt;str4d&gt; (d. h. das letsencrypt script richtet dem Nutzer den Tor-HS ein) 10:22:38  &lt;kytv&gt; mdrollete’s i2p-tools ist als Docker-Image verfügbar, also könnten wir (=ich) vielleicht einfach mein I2P-Docker-Image (noch nicht beworben) aufpolieren, sodass man alles mit Copy’n’Paste einer Kommandozeile machen könnte und Reseeding würde „just work“ 10:22:41  &lt;hottuna&gt; zum Thema Developer-Onboarding, den Quellcode zugänglicher machen 10:22:42  &lt;str4d&gt; (das wäre für I2P an sich super, ist aber etwas anders als das, was wir hier brauchen) 10:22:55  &lt;comraden1&gt; kytv: Docker auf jeden Fall 10:23:01  &lt;hottuna&gt; str4d: könnte ich dich überzeugen, von geti2p.net aus ein paar Links zum Quellcode hinzuzufügen? 10:23:04  &lt;str4d&gt; Wenn Reseeds eine Appliance sind, macht es das auch wesentlich einfacher, ehrliche Reseeds synchron zu halten 10:23:17  &lt;str4d&gt; hottuna, wo? 10:23:18  &lt;lazygravy&gt; Gedanke: Wir sollten den Hinweis von 0.7.6 auf der Download-Seite entfernen 10:23:33  &lt;kytv&gt; (Ich bin eher ein LXC-Typ, aber ich lerne Docker, also whatevs ) 10:23:45  &lt;kytv&gt; ja 10:23:50  &lt;lazygravy&gt; kytv: Docker ist gerade „so hot“, daher ist es vielleicht am besten 10:23:54  &lt;hottuna&gt; wo immer es Sinn ergibt 10:24:08  &lt;str4d&gt; Ich glaube, es gibt mindestens einen Link zu kytvs ViewMTN, aber das ist innerhalb von I2P 10:24:11  &lt;hottuna&gt; aber die Idee ist, es einfacher zu machen, schnell einen Blick auf den Quellcode zu werfen 10:24:13  &lt;kytv&gt; Alle Dokus für uralte Sachen nach /attic oder so ähnlich verschieben 10:24:19  &lt;hottuna&gt; um Entwickler zu gewinnen 10:24:33  &lt;hottuna&gt; str4d außerhalb i2p und idealerweise von geti2p.net ist das, was wir wollen 10:24:36  &lt;str4d&gt; Ich könnte auf der neuen Devs-Seite Links zur Github-Seite hinzufügen, aber sie müssten eindeutig als read-only gekennzeichnet werden 10:24:50  &lt;psi&gt; Wenn wir wirklich Entwickler anziehen wollen, sollten wir GitHub aktiver machen 10:24:52  &lt;hottuna&gt; ja. 10:25:57  &lt;str4d&gt; Ist die neue Dev-Seite der Ort, wo du die Links haben willst? 10:25:57  &lt;hottuna&gt; das klingt nach einem einfachen, geradlinigen Schritt 10:25:57  &lt;hottuna&gt; einfach einen read-only-Link zu GitHub hinzufügen 10:25:57  &lt;str4d&gt; hottuna, welches? Links, oder GitHub aktiver machen? 10:25:57  &lt;hottuna&gt; wäre eine Verbesserung 10:25:57  &lt;str4d&gt; ahk 10:26:05  &lt;hottuna&gt; str4d: kann ich deinen Namen daneben schreiben? 10:26:24  &lt;hottuna&gt; bei diesem Punkt, meine ich 10:26:38  &lt;str4d&gt; Klar. Ich nehme an, für all das werden Tickets in Trac erstellt 10:26:51  &lt;hottuna&gt; weiß nicht, ob das so sein wird. 10:26:57  &lt;hottuna&gt; frage zzz 10:27:09  &lt;str4d&gt; Naja, für kleinere Aufgaben lohnt es sich wahrscheinlich nicht 10:27:20  &lt;str4d&gt; Solange ich die Liste irgendwann bekomme :P 10:27:26  &lt;hottuna&gt; ok 10:27:36  &lt;hottuna&gt; Ich denke, zzz wird einen zzz.i2p-Write-up machen 10:28:22  &lt;kytv&gt; es wird fast sicher auf zzz.i2p gehen, aber vielleicht auch als Tickets auf Trac 10:28:41  &lt;str4d&gt; k 10:28:50  * str4d ruft die To-Do-Liste auf, um Punkte hinzuzufügen 10:32:43  &lt;hottuna&gt; Wir sprechen darüber, welche Anwendungsfälle wir für i2p hervorheben sollten 10:33:13  &lt;hottuna&gt; und der Konsens scheint zu sein, dass wir Anwendungsfälle bewerben sollten, in denen wir gut sind. wie Bote 10:33:20  &lt;str4d&gt; Mmm 10:33:29  &lt;str4d&gt; Wir müssen den Peer-to-Peer-Aspekt auf jeden Fall stärker betonen 10:33:36  &lt;hottuna&gt; wie Torrents potenziell 10:33:38  &lt;hottuna&gt; y 10:33:57  &lt;hottuna&gt; Wir möchten diese guten Anwendungsfälle auf der Startseite hervorheben 10:34:12  &lt;hottuna&gt; *was wir hervorheben möchten 10:34:20  &lt;str4d&gt; Dabei sollte I2P einen grundlegenden Vorteil haben, aufgrund der paketvermittelten Natur und der tunnel-level Symmetrie 10:34:33  &lt;hottuna&gt; ja. und es gibt andere Dinge, in denen wir gut sind 10:34:39  &lt;str4d&gt; Und insbesondere Apps, die von sich aus Beiträge fördern 10:34:41  &lt;hottuna&gt; und genau das sollten wir bewerben 10:35:05  &lt;hottuna&gt; und in der Zwischenzeit können wir an den Dingen weiterarbeiten, in denen wir noch nicht so gut sind 10:35:09  &lt;str4d&gt; (weil I2Ps Bedarf an Beiträgen dann auf dem der App mitreiten kann) 10:35:43  &lt;hottuna&gt; lazygravy, str4d, cacapo: könnt ihr die 3 besten Anwendungsfälle für i2p ausarbeiten 10:36:01  &lt;hottuna&gt; damit wir sie anschließend ordentlich auf der Startseite präsentieren können 10:36:18  &lt;str4d&gt; Sicher 10:37:03  &lt;cacapo&gt; jep 10:37:08  &lt;hottuna&gt; wann könnt ihr mit etwas zurückkommen (Empfehlungen oder Website-Änderungen)? 10:37:43  &lt;hottuna&gt; ist eine Frist bis Ende Januar ok? 10:37:55  &lt;cacapo&gt; ok 10:38:01  &lt;hottuna&gt; in Bezug auf PR: i2p.net wird bald verfügbar 10:38:03  &lt;str4d&gt; Passt für mich 10:39:04  &lt;eche|on&gt; 16.4.2016 ist es für i2p,net 10:39:11  &lt;str4d&gt; Ich kann jetzt schon sagen, wenn wir „Dinge, die aktuell gut funktionieren“ meinen, dann geht es im Grunde nur um E-Mail mit hoher Latenz (Bote) und Torrents. Bald können wir auch verteilte Datenspeicherung hinzufügen (sobald Tahoe native I2P-Client-Unterstützung bekommt) 10:39:24  * str4d freut sich darauf, dass i2p.net wiederhergestellt wird 10:39:33  &lt;eche|on&gt; tahoe wird nur mit parallelem Up-/Download nutzbar sein 10:40:08  &lt;str4d&gt; Ich denke, es wäre ideal, das mit meinem Vorschlag für Dev-Services auf i2p.i2p zu verzahnen, sodass sie parallel im Netz und außerhalb verfügbar sind 10:40:12  &lt;hottuna&gt; cacapo erwähnt, dass i2p keine Erzählung über das Projekt gut vermittelt. oder überhaupt nicht. 10:40:29  &lt;lazygravy&gt; str4d: Tahoe hat seine eigenen UI-Probleme... :/ (obwohl ich es liebe) 10:40:29  &lt;hottuna&gt; anders als Tor, das viel Geschichte und Kontextgeschichte hat 10:41:03  &lt;str4d&gt; hottuna, welches Narrativ meint er? 10:41:09  &lt;hottuna&gt; im Zusammenhang mit Jake/Snowden&/etc 10:41:42  &lt;str4d&gt; ah, ein Narrativ, das die I2P-Geschichte in den Weltkontext setzt? 10:41:43  &lt;hottuna&gt; comraden1: meldet sich freiwillig, eine Zusammenfassung der Geschichte von i2p zu schreiben 10:41:52  &lt;str4d&gt; (so wie der Tor HS-Vortrag?) 10:42:05  &lt;eche|on&gt; history: zzzs Vortrag auf der I2PCon, mein Vortrag auf 32c3 10:42:06  &lt;hottuna&gt; (nicht gesehen) 10:42:33  &lt;str4d&gt; auch mein Vortrag auf der I2PCon hatte etwas davon 10:42:37  &lt;hottuna&gt; zzz, comraden1, lazygravy haben sich gemeldet, den eigentlichen Text zu schreiben 10:42:41  &lt;hottuna&gt; psi: da? 10:42:53  &lt;psi&gt; ja 10:42:57  &lt;hottuna&gt; str4d: und ebenso Lance James’ Beitrag 10:43:34  &lt;str4d&gt; lazygravy, die Tahoe-UX sollte sich deutlich verbessern, sobald Magic Folders veröffentlicht ist. UI-seitig gibt es noch Arbeit, aber nicht so viel wie bei uns :P 10:43:52  &lt;hottuna&gt; str4d, sadie, könntet ihr beide euch unterstützen, um Promo für den RWC-Vortrag zu machen? 10:44:03  &lt;hottuna&gt; ast call für PR-bezogene Themen 10:44:06  &lt;hottuna&gt; Lest* 10:44:08  &lt;hottuna&gt; last* 10:44:49  &lt;hottuna&gt; alles klar, ich werte das als Schweigen 10:44:50  &lt;str4d&gt; hottuna, ja, ich bleibe mit Sadie in Kontakt 10:44:56  * str4d muss diesen Vortrag noch vorbereiten :/ 10:45:04  &lt;hottuna&gt; Weiter zum nächsten Thema. PROJEKTMANAGEMENT 10:45:34  &lt;comraden1&gt; str4d: auch „history of how i2p started“. Ich denke an navy researching onion routing -&gt; second generation onion router -&gt; tor 10:46:40  &lt;str4d&gt; comraden1, mmm, du findest wahrscheinlich vieles davon in den frühen I2P-Sitzungsprotokollen auf der Website 10:47:15  &lt;str4d&gt; Wenn du dort wühlst, kannst du gern kurze Zusammenfassungen der Meetings schreiben, die ich hinzufügen kann :P 10:48:11  &lt;comraden1&gt; str4d: zzz erwähnte, dass er vieles davon im Kopf hat und einen groben Entwurf schreiben wollte. Ich werde redigieren und sicherstellen, dass es perfekt ist, bevor wir es veröffentlichen 10:48:45  &lt;str4d&gt; +1 10:49:19  &lt;dg&gt; Ich erinnere mich, dass ich vor Ewigkeiten mit zzz darüber gesprochen habe; wenn er Logs davon hat, könnte das hilfreich sein 10:49:22  &lt;hottuna&gt; wir sprechen darüber, was die eigentlichen Ziele des Projekts sind 10:49:54  &lt;hottuna&gt; und dass es wichtig ist, sie irgendwo aufzuschreiben, um sinnvolles Projektmanagement betreiben zu können 10:50:29  &lt;str4d&gt; Würde eine gute About-Seite ergeben 10:51:16  &lt;str4d&gt; Ich wollte die verschiedenen Intro-Seiten zusammenführen, aber wir könnten sie tatsächlich getrennt nutzen 10:51:36  &lt;str4d&gt; https://geti2p.net/en/about/intro in eine kurze Übersicht über I2P verwandeln, sowohl über das Netzwerk als auch das Projekt 10:51:38  &lt;iRelay&gt; Title: Intro - I2P (at geti2p.net) 10:51:59  &lt;str4d&gt; Und dann https://geti2p.net/docs/how/intro zur *eigentlichen* „Wie funktioniert I2P?“-Seite machen 10:52:00  &lt;iRelay&gt; Title: A Gentle Introduction to How I2P Works - I2P (at geti2p.net) 10:52:10  &lt;str4d&gt; So ungefähr, wie sie jetzt erscheinen, aber sauber getrennt 10:53:12  &lt;dg&gt; hottuna: Wo finde ich die Blogposts? 10:53:22  &lt;dg&gt; hottuna: Ich sehe nur einen (http://i2p-projekt.i2p/en/blog/2015/11/15/Community-Outreach) 10:53:25  &lt;iRelay&gt; Title: Community Outreach - Blog - I2P (at i2p-projekt.i2p) 10:54:38  &lt;lazygravy&gt; dg: die gibt es außer dem nicht 10:54:55  &lt;lazygravy&gt; und das war größtenteils ein POC IMO. Der nächste sollte am 10Jan2016 auf dem CCC veröffentlicht werden 10:58:32  &lt;hottuna&gt; wir sprechen darüber, ob wir gemanagt werden wollen 10:58:46  &lt;hottuna&gt; dg, str4d, psi: habt ihr Gedanken dazu, eure Arbeit managen zu lassen? 10:59:11  &lt;psi&gt; von wem und wie viel Management? 10:59:17  &lt;hottuna&gt; von Sadie 10:59:26  &lt;dg&gt; offen dafür 10:59:42  &lt;hottuna&gt; und das Ganze entspannt halten, was Deadlines angeht. aber keine durchgesetzten Deadlines 10:59:46  &lt;hottuna&gt; Dinge sind fertig, wenn sie fertig sind 11:00:11  &lt;hottuna&gt; aber ihnen gedanklich eine Deadline zuzuordnen, könnte ein hilfreiches Werkzeug sein 11:00:11  &lt;dg&gt; fertig, wenn sie fertig sind, aber ein bisschen Schub/Motivation 11:00:40  &lt;psi&gt; keine Gedanken, bis ich gefrühstückt habe 11:00:47  &lt;hottuna&gt; oder zumindest zu wissen, dass jemand anders weiß, dass eine bestimmte Aufgabe auf deinem Stapel liegt 11:01:15  &lt;hottuna&gt; zum Projektmanagement: wir möchten wöchentliche/14-tägige Meetings wieder zum Laufen bringen 11:01:25  &lt;hottuna&gt; zzz hat das Ziel, sie im Februar wieder zu starten 11:01:27  &lt;hottuna&gt; wieder* 11:01:36  &lt;hottuna&gt; und sie dann nach und nach an Sadie zu übergeben 11:01:48  &lt;hottuna&gt; damit das klappt, muss Sadie ins IRC kommen 11:01:56  &lt;str4d&gt; Ich bin dafür. Ich arbeite tendenziell besser, wenn ich jemanden habe, mit dem ich Ideen hin- und herwerfen kann 11:03:23  &lt;hottuna&gt; zzz hat sich gerade dazu verpflichtet, bis Ende Februar eine einheitliche Roadmap zu schreiben 11:03:23  &lt;hottuna&gt; großartig. 11:03:23  &lt;hottuna&gt; der Konsens scheint zu sein, dass leichtes Management wahrscheinlich gut ist. 11:03:23  &lt;hottuna&gt; aber alles mit harter Hand würde das hier einfach in Arbeit verwandeln 11:03:23  &lt;str4d&gt; Klingt gut. Wir können den Grad später immer noch anpassen, wenn wir damit Erfahrung gesammelt haben. 11:03:23  * dg nickt 11:03:23  &lt;hottuna&gt; *Roadmap wird für Ende Jan, nicht Feb 11:03:23  &lt;hottuna&gt; str4d: einverstanden 11:04:35  &lt;str4d&gt; FYI: zzz, Sadie und ich treffen uns Anfang März; wäre gut, das im Hinblick auf Dinge im Hinterkopf zu behalten, an denen wir dann arbeiten/über die wir sprechen können. 11:05:52  &lt;hottuna&gt; zu Trac-Tickets: Sadie bietet an, ein Auge darauf zu haben und Tickets an die richtige Person weiterzuleiten 11:06:05  &lt;dg&gt; Zu sehen, wie unsere Mechanik wie trac/zzz.i2p/irc funktioniert, ist ohnehin wichtig, damit Sadie vollständig versteht, wie wir arbeiten 11:06:16  &lt;dg&gt; Konnte sie das ohne IRC-Zugang tun? 11:07:04  &lt;hottuna&gt; str4d: wärst du bereit, Sadie bei diesem Unterfangen zu helfen? 11:07:40  &lt;str4d&gt; Ich habe schon länger auf meiner To-Do-Liste einen wöchentlichen Punkt „neue Tickets durchsehen“, den ich immer wieder verschiebe, weil zu viel los ist 11:08:06  &lt;str4d&gt; Aber ab nächstem Jahr werde ich mich bemühen, Sadie dabei zu helfen :) 11:08:49  &lt;str4d&gt; Euch ist vielleicht aufgefallen, dass es jetzt einen „open“-Status für Tickets gibt. Ich habe den hinzugefügt, damit wir zwischen neuen Tickets und solchen unterscheiden können, die wir zwar gesehen haben, zu denen wir aber nicht unbedingt schon eine Meinung haben 11:08:53  &lt;hottuna&gt; Letzter Aufruf für PROJEKTMANAGEMENT-Themen 11:09:10  &lt;dg&gt; hottuna: siehe oben 11:09:25  &lt;str4d&gt; Mein Ziel wäre, so wenige „new“-Tickets wie möglich zu haben, d. h. sie entweder einer relevanten Person/einem Status zuzuweisen oder auf „open“, um sie zumindest als gültiges Ticket anzuerkennen. 11:09:36  &lt;hottuna&gt; Letzter Aufruf für ANDERE Themen 11:09:48  &lt;hottuna&gt; dg: Sadie auf Trac zu bekommen ist entscheidend. und eine Voraussetzung 11:10:00  &lt;hottuna&gt; Ich meine im IRC 11:10:17  &lt;dg&gt; okay 11:10:23  &lt;str4d&gt; Ich habe seit einer Weile einen IRC-Bouncer-Account für sie 11:10:42  &lt;hottuna&gt; str4d: könnten wir dich bitten, ein paar Punkte dazu aufzuschreiben, was du über Vulnerability Response auf der Konferenz gelernt hast? 11:10:48  &lt;str4d&gt; Sie braucht nur Hilfe, ihre Seite verbunden zu bekommen, dann kann sie Logs etc. behalten, ohne die ganze Zeit verbunden bleiben zu müssen 11:11:40  &lt;str4d&gt; hottuna, meinst du aus dem Gespräch mit k8em0 auf der Kiwicon? 11:11:47  &lt;hottuna&gt; mhm 11:11:47  &lt;dg&gt; Außerdem Hilfe bei der Browser-Konfiguration/Privoxy? 11:12:13  &lt;str4d&gt; Ich habe nicht viel mehr gelernt als das, was ich ohnehin schon so halb wusste, außer dass ich vorab vom Bug-Bounty-Programm gehört habe, das Tor gerade angekündigt hat 11:12:26  &lt;zzz&gt; wir schlagen vor, die VRP-Diskussion auf Januar zu verschieben 11:12:36  &lt;hottuna&gt; str4d: Würde ein kleiner Write-up Sinn ergeben? 11:12:40  &lt;str4d&gt; k8em0 sagte, sie sei sehr beeindruckt von unserem VRP-Ticket gewesen 11:12:45  &lt;hottuna&gt; wie ein zzz.i2p-Post? 11:12:55  &lt;hottuna&gt; oder war das alles eher nutzlos? 11:13:15  &lt;str4d&gt; Nicht nutzlos, eher eine Bestätigung, dass unser VRP-Ticket auf dem richtigen Weg ist 11:13:31  * zzz ******BAFFFFS***** schließt die Sitzung, danke an alle </div>
