---
title: "I2P-Entwicklertreffen - 5. Mai 2015"
date: 2015-05-05
author: "zzz"
description: "Protokoll des I2P-Entwicklertreffens vom 5. Mai 2015."
categories: ["meeting"]
---

## Kurze Zusammenfassung

<p class="attendees-inline"><strong>Anwesend:</strong> cacapo, dg, eche|on, hottuna, psi, str4d, xmz, zzz</p>

## Sitzungsprotokoll

<div class="irc-log"> 20:00:23  &lt;zzz&gt; 0) Hi 20:00:23  &lt;zzz&gt; 1) Planung des Treffens in Toronto (15.–16. Aug.) 20:00:27  &lt;zzz&gt; 0) Hi 20:00:29  &lt;zzz&gt; hi 20:00:35  &lt;eche|on&gt; hi 20:00:51  &lt;psi&gt; so ziemlich Zeit für das Treffen? 20:00:53  &lt;zzz&gt; 1) Planung des Treffens in Toronto (15.–16. Aug.) 20:01:03  &lt;dg&gt; hi 20:01:14  &lt;zzz&gt; 1a) prüfen, wo wir stehen 20:01:19  &lt;zzz&gt; 1b) Freiwillige 20:01:32  &lt;zzz&gt; 1c) machen wir weiter 20:01:37  &lt;zzz&gt; 1a) prüfen, wo wir stehen 20:02:00  &lt;zzz&gt; hottuna, bitte gib uns ein Update zu Planung, Veranstaltungsort und voraussichtlichen Kosten 20:02:20  &lt;hottuna&gt; Hi@all 20:02:24  &lt;psi&gt; hi 20:02:50  &lt;str4d&gt; hi 20:02:53  &lt;hottuna&gt; Also, wir haben für den 15.–16. Aug. zwei 8‑Stunden‑Slots im Hacklab in Toronto reserviert. 20:03:20  &lt;hottuna&gt; Die Slots kosten jeweils 150 CAD 20:03:46  &lt;hottuna&gt; Das ist der Veranstaltungsort: https://hacklab.to/ 20:03:48  &lt;iRelay&gt; Titel: hacklab.to - Torontos Hacker-Kollektiv (at hacklab.to) 20:04:07  &lt;hottuna&gt; Der erste Plan ist, zwei getrennte Events zu haben. 20:04:37  &lt;xmz&gt; hi 20:04:44  &lt;hottuna&gt; 15. Aug.: I2P‑Allgemeinvortrag + I2P‑Crypto‑Party 20:05:28  &lt;hottuna&gt; 16. Aug.: Eine technische Präsentation, die in Diskussionen über verschiedene anstehende Themen überleitet 20:06:10  &lt;hottuna&gt; Idealerweise hätte ich bis zum Ende dieser Sitzung für beide Tage einen besseren Ablaufplan. 20:07:09  &lt;psi&gt; ist die Unterkunft Selbstorganisation oder ist das "geregelt"? 20:07:13  &lt;hottuna&gt; Zusätzlich haben wir über J@torontocrypto einen lounge‑artigen Raum in einem Haus in Toronto für sonstige/späte Planungen/Hacking/etc. gesichert 20:07:55  &lt;hottuna&gt; psi, Unterkunft kann kostenlos in besagter Lounge angeboten werden (das ist ein Haus auf der anderen Seite von Toronto) 20:08:14  &lt;xmz&gt; Transport zur und von der Lounge? 20:08:46  &lt;hottuna&gt; Öffentlicher Nahverkehr sollte ok sein. Etwa 25 Minuten U‑Bahn. 20:08:46  &lt;xmz&gt; Ich schätze, wir organisieren das selbst. Ich habe ein Auto, ich kann ein paar Leute mitnehmen 20:08:54  &lt;eche|on&gt; 8‑Std.-Slots, Zeiten? 20:08:55  &lt;xmz&gt; oh, das ist nicht schlecht 20:09:11  &lt;eche|on&gt; Autos in einer Stadt... 20:09:25  &lt;zzz&gt; ok, danke tuna, ich möchte jetzt für Fragen und Kommentare öffnen, bevor wir in Details zur Tagesordnung oder zu Freiwilligen gehen 20:09:28  &lt;xmz&gt; da hast du nicht Unrecht, eche|on 20:09:42  &lt;xmz&gt; der Verkehr in Toronto kann ziemlich schlimm sein 20:10:01  &lt;eche|on&gt; 2× 8‑Std.-Slots sind ok, wann sind die? Und ich nehme an, wir kommen, setzen uns hin, bekommen Strom und WLAN 20:10:03  &lt;zzz&gt; Hat jemand allgemeine Fragen oder Kommentare? 20:10:14  &lt;eche|on&gt; und etwas technische Ausstattung ist vorhanden 20:10:18  &lt;dg&gt; wird es Streams geben, und wollen wir das bewerben? Wenn ja, wie? 20:10:54  &lt;hottuna&gt; eche|on, 8‑Std.-Slots: Es sind Abend‑Slots, daher müssten wir das Hacklab so gegen 00:00 verlassen 20:10:54  &lt;hottuna&gt; J hat angeboten, den Crypto‑Party‑Teil am 15. Aug. zu organisieren. 20:11:23  &lt;eche|on&gt; Mitternacht ist ok, das macht 16:00 bis 24:00 20:11:32  &lt;hottuna&gt; eche|on: Strom, WLAN, Stühle, Tische etc. sind vorhanden 20:11:32  &lt;xmz&gt; das ist gut 20:11:48  &lt;xmz&gt; wenn genug Upstream verfügbar ist, ist Streaming definitiv eine Option 20:11:52  &lt;eche|on&gt; soweit für mich ok. 20:12:17  &lt;eche|on&gt; Streaming ist nicht so das große Thema, wir haben Root‑Server mit inkludiertem Traffic zum Verteilen, wenn wir wollen 20:12:26  &lt;hottuna&gt; xmz, ich bin nicht sicher, ob die eine wahnsinnig schnelle Internetverbindung haben. 20:12:42  &lt;hottuna&gt; außerdem könnte Streaming aus Datenschutz‑/Privatsphäre‑Gründen nicht akzeptabel sein 20:12:56  &lt;hottuna&gt; und zusätzlich wäre es ziemlich viel Organisationsaufwand 20:13:01  &lt;str4d&gt; Ja, das ist ein Thema zur Diskussion 20:13:01  &lt;xmz&gt; ja 20:13:14  &lt;dg&gt; wie sieht’s mit Werbung aus? 20:13:19  &lt;eche|on&gt; ja, ich bin nicht für Streaming, nur Twitter und Instagram^^ 20:13:34  &lt;str4d&gt; Technisch wäre es aber nicht schwer. Wir brauchen keinen 1080p‑Upstream ^^ 20:13:36  &lt;eche|on&gt; Werbung, wir machen doch schon Werbung auf zzz und im Forum, oder welche Werbung? 20:13:49  &lt;fox&gt; also, wer zuerst den öffentlichen WLAN‑AP hackt, gewinnt? 20:13:57  &lt;hottuna&gt; dg, J hat angeboten, etwas Werbung zu machen, und da er in Toronto schon ein paar Crypto‑Partys organisiert hat, sollten wir kein Problem haben, Leute anzuziehen. 20:14:06  &lt;dg&gt; Werbung für die breite Öffentlichkeit; ich weiß nicht, wie groß die Reichweite des Hacklab ist? 20:14:14  &lt;dg&gt; hottuna: danke, genau das wollte ich wissen 20:14:14  &lt;hottuna&gt; der I2P‑Twitter/ die Website wären auch hilfreich 20:14:30  &lt;dg&gt; Ich bin angenehm überrascht, wie viele teilnehmen können 20:14:48  &lt;zzz&gt; "j" will mit der Öffentlichkeitsarbeit loslegen; ich habe ihn (via tuna0 gebeten, zu warten, bis wir dieses Treffen hatten, geklärt ist, wer auf unserer Seite PR macht, und wir eine koordinierte Ankündigung machen können 20:14:52  &lt;hottuna&gt; fox, ein Gastnetz ist verfügbar 20:14:54  &lt;eche|on&gt; Ich bin für ein I2P‑Event mit „ein paar“ Gästen 20:14:55  &lt;xmz&gt; ja, ich bin froh, dass es in Toronto stattfindet. Wäre es woanders, wäre es für mich schwer teilzunehmen. 20:15:09  &lt;dg&gt; wäre super, wenn er auch hierher kommen könnte. 20:15:12  &lt;dg&gt; (j) 20:15:38  &lt;hottuna&gt; dg, J ist heute vom Meatspace abgelenkt 20:15:56  &lt;hottuna&gt; Das Einzige, worum J uns gebeten hat, ist ein Ablaufplan für den 16. Aug. 20:16:02  &lt;dg&gt; hottuna: Ich glaube nicht, dass es töten würde, einen Bouncer einzurichten! Er sagt schon eine Weile, dass er kommen wird 20:16:41  &lt;eche|on&gt; also, Sa/So jeweils 16:00 bis Mitternacht 20:16:42  &lt;zzz&gt; Hat sonst jemand allgemeine Fragen oder Kommentare, oder Einwände, das überhaupt zu machen? 20:16:58  &lt;eche|on&gt; Ich stimme für ein I2P‑Lunch am Sonntag vor dem Hacklab 20:16:59  &lt;xmz&gt; keine Einwände, nur Zuspruch hier 20:17:06  &lt;xmz&gt; das ist eine gute Idee 20:17:15  &lt;psi&gt; es ist faktisch Samstag bis Montagmorgen, richtig? 20:17:24  &lt;eche|on&gt; Es wäre schön, ein paar I2P‑Leute zusammenzubringen und sich zu treffen; alles andere ist für mich Zugabe 20:17:52  &lt;zzz&gt; lasst uns der Versuchung widerstehen, Kleinkram zu diskutieren. Zum Beispiel vermute ich, die Zeiten können sich ändern, die Agenda steht noch nicht, und wir müssen nicht über Bouncer‑Setup reden 20:18:02  &lt;hottuna&gt; eche|on, ja – soweit ich weiß. Dieses Zeitfenster könnte sich aber um eine Stunde verschieben. 20:18:16  &lt;eche|on&gt; ja, passt 20:18:38  &lt;eche|on&gt; also die „Lodge“ sprich Lounge ist dafür da, dass die Nachtschwärmer durch die Nacht kommen 20:18:41  &lt;psi&gt; hottuna: was ist allgemeiner Vortrag vs. technischer Vortrag? 20:19:03  &lt;hottuna&gt; psi, das ist eine gute Frage. Und etwas, das wir entscheiden müssen. 20:19:05  &lt;eche|on&gt; allgemeiner Vortrag: I2P, was es ist, wie es funktioniert; technischer Vortrag: was ist das Protokoll 20:19:22  &lt;eche|on&gt; hottuna: aber die Lodge mit Schlafplätzen ist Sa–Mo, oder? 20:19:30  &lt;hottuna&gt; für den 15. Aug. möchten wir eine allgemeinere Zielgruppe ansprechen. Also alles, was Nicht‑I2P‑Leute verstehen würden 20:19:31  &lt;xmz&gt; sind irgendwelche Guides/Walkthroughs geplant für Leute, die neu bei I2P sind? 20:19:33  &lt;dg&gt; s/kill/kill him/ 20:19:34  &lt;str4d&gt; Ich werde nicht teilnehmen (wie schon gesagt), habe aber keine grundlegenden Einwände 20:19:34  &lt;iRelay&gt; dg meinte: hottuna: Ich glaube nicht, dass es ihn umbringen würde, einen Bouncer einzurichten! Er sagt schon eine Weile, dass er kommen wird 20:19:34  &lt;eche|on&gt; und macht die Lounge Lärm für die Schlafenden? 20:20:06  &lt;hottuna&gt; xmz, eine Crypto‑Party, die im Grunde ein gemeinsamer Walkthrough/Workshop ist, ist für den 15. Aug. geplant 20:20:14  &lt;xmz&gt; das ist großartig 20:20:33  &lt;psi&gt; ich möchte eine kurze I2P‑App‑Dev‑Einführung machen 20:21:16  &lt;psi&gt; wir sollten wirklich zeigen, wie einfach die Entwicklung mit I2P ist &lt;-- Workshop‑Idee 20:22:26  &lt;hottuna&gt; psi, und eine I2P‑App‑Dev‑Einführung wäre wohl gut für den 16. Aug. 20:22:30  &lt;str4d&gt; ++ 20:22:43  &lt;str4d&gt; Das würde gut mit Android zusammenpassen 20:22:45  &lt;hottuna&gt; eche|on, bzgl. Lounge: Ich möchte die Details dazu mit J bestätigen, Sa–Mo klingt passend 20:22:45  &lt;dg&gt; das wäre schön, psi 20:22:45  &lt;hottuna&gt; str4d, möchtest du über Android sprechen? 20:22:45  &lt;eche|on&gt; in dem Fall gehe ich in mein eigenes Hotelzimmer ;-) 20:22:45  &lt;psi&gt; ich müsste eine Kopie von monotone mitbringen, damit wir nicht 5 Stunden warten, bis es synchronisiert 20:22:45  &lt;zzz&gt; ja, ich sehe den Sa. als öffentliche Sache und den So. als Dev‑Meeting/Hackathon, öffentlich, aber wahrscheinlich nur wir. Außerdem könnten wir am So. eine zweite öffentliche Präsentation machen, wenn die erste „ausverkauft“ ist 20:22:45  &lt;str4d&gt; hottuna: ist wahrscheinlich eine gute Idee, wo ich doch de‑facto Android‑Projektleiter bin :P 20:22:46  &lt;eche|on&gt; klingt vernünftig, zzz 20:23:15  &lt;hottuna&gt; str4d, ich trage dich für den 16. Aug. ein und dass du dann über Android sprichst? 20:23:36  &lt;str4d&gt; Ja 20:24:12  &lt;hottuna&gt; psi, ich habe dich für eine I2P‑App‑Dev‑Einführung eingetragen. Ist das ok? 20:24:22  &lt;psi&gt; ja 20:24:29  &lt;zzz&gt; ok, lasst mich zu 1b) Freiwillige übergehen 20:24:44  &lt;zzz&gt; Wir haben das noch nie gemacht. Es wird nicht passieren, wenn nicht jemand die Verantwortung übernimmt. 20:24:44  &lt;hottuna&gt; danke. 20:24:57  &lt;zzz&gt; Eine Einzelperson kann nicht alles machen. 20:25:19  &lt;zzz&gt; Wir brauchen jemanden, der insgesamt die Verantwortung trägt, und mehrere Leute, die verschiedene Teile übernehmen. 20:25:20  &lt;eche|on&gt; Verantwortliche: Ich stimme für hottuna als lokalen Kontakt, um Veranstaltungsort und Lounge zu buchen; ich zahle 20:25:49  &lt;zzz&gt; Falls jemand denkt, das wird einfach ... noch mal nachdenken 20:26:08  &lt;hottuna&gt; ich bin bereit, die allgemeine Koordination fortzuführen, das habe ich bisher ja gemacht. 20:26:13  &lt;zzz&gt; und wenn wir nicht genug Freiwillige finden, lasst uns das Ganze jetzt absagen, bevor wir Geld ausgeben 20:26:32  &lt;zzz&gt; hier ist meine Liste aus meinem Beitrag, die vielleicht übertrieben ist, aber wir können hier anfangen: 20:26:47  &lt;zzz&gt; -  Gesamtverantwortlicher/Head Planner (??) 20:26:47  &lt;zzz&gt; - Finanzen (echelon) 20:26:47  &lt;zzz&gt; - PR/Marketing (psi) 20:26:47  &lt;zzz&gt; - Ausstattung/Logistik (hottuna) 20:26:47  &lt;zzz&gt; - Gesamtzeitplan (??) 20:26:47  &lt;zzz&gt; - Planung Crypto‑Party (??) 20:26:49  &lt;zzz&gt; - Präsentation Crypto‑Party (??) 20:26:51  &lt;zzz&gt; - Tiefgehende technische Präsentation (zzz) 20:26:53  &lt;zzz&gt; - i2pd‑Präsentation/Planungssession (orignal) 20:26:58  &lt;zzz&gt; - Android‑Präsentation/Planungssession (str4d via Skype) 20:26:59  &lt;zzz&gt; - Roadmap/Leitung technischer Sessions (??) 20:27:01  &lt;zzz&gt; - Auswahl Essen/Trinken‑Location (orignal) 20:27:03  &lt;zzz&gt; - Auswahl Hotel/Crash‑House (hottuna) 20:27:05  &lt;zzz&gt; - Snack‑Koordinator (echelon) 20:27:07  &lt;zzz&gt; - Sticker (echelon) 20:27:09  &lt;zzz&gt; - Video/Audio‑Aufzeichnung (??) 20:27:53  &lt;eche|on&gt; Ich bin dafür, die Vorträge nicht allzu sehr zu verplanen. Wir haben hier einige Freiwillige, die Vorträge machen 20:28:18  &lt;zzz&gt; richtig. Ich möchte hier in dieser Sitzung nicht planen. Ich möchte Verantwortliche benennen und sie es machen lassen 20:28:39  &lt;zzz&gt; und die Gesamtverantwortliche Person kann alle folgenden Meetings leiten 20:28:45  &lt;hottuna&gt; Ich melde mich auch freiwillig, den Gesamtzeitplan zu erstellen. 20:28:52  &lt;xmz&gt; die Crypto‑Party‑Planung muss mit J koordiniert werden, richtig? 20:29:01  &lt;xmz&gt; oder übernimmt er das alles? 20:29:04  &lt;hottuna&gt; J hat sich bereit erklärt, die Crypto‑Party zu organisieren 20:29:17  &lt;zzz&gt; ok, also hottuna als Gesamtverantwortlicher und derjenige, der den Zeitplan verantwortet? 20:29:52  &lt;str4d&gt; +1, er ist am besten positioniert, den Überblick zu behalten 20:29:56  &lt;eche|on&gt; wenn er dazu bereit ist? 20:31:16  &lt;zzz&gt; ok, hottuna? 20:31:16  &lt;hottuna&gt; damit bin ich ok. So ist es wahrscheinlich einfacher 20:31:17  &lt;hottuna&gt; was die Crypto‑Party‑Präsentation angeht, bin ich mir nicht sicher, was sie enthalten sollte 20:31:17  &lt;hottuna&gt; bin ich. 20:32:02  &lt;str4d&gt; hottuna: Ich nehme an, das heißt, du wirst definitiv für die Party in Toronto sein? (Vorhin war das noch offen) 20:32:02  &lt;zzz&gt; war schon mal jemand auf einer Crypto‑Party? 20:32:08  &lt;psi&gt; ich 20:32:22  &lt;psi&gt; soweit ich sagen kann, ist es wie eine Mini‑Con 20:32:30  &lt;hottuna&gt; str4d, ich plane, in Toronto zu sein. Also, sofern keine Katastrophe eintritt, werde ich da sein, 20:33:01  &lt;cacapo&gt; hi – echelon und ich haben beim 29c3 eine kleine Crypto‑Party gemacht 20:33:16  &lt;zzz&gt; großartig. psi, können wir dich nominieren, zusammen mit J sowohl PR als auch die Crypto‑Party zu machen? 20:34:43  &lt;psi&gt; jap 20:34:43  &lt;psi&gt; (jetzt, wo das feststeht, kauf ich mein Reisezeug) 20:34:43  &lt;hottuna&gt; cacapo, eche|on: würdet ihr bei der Crypto‑Party mitmachen? 20:34:43  &lt;hottuna&gt; psi, hast du die Kontaktdaten von J? 20:34:44  &lt;cacapo&gt; hottuna: klar, ich bin dabei 20:34:54  &lt;eche|on&gt; Ich war nur Helfer für den I2P‑Teil; ich werde in Toronto sein, aber hauptsächlich als Backup :-) 20:34:55  &lt;str4d&gt; hottuna: Ich nehme an, das heißt, du wirst definitiv für die Party in Toronto sein? (Vorhin war das noch offen) :P 20:34:56  &lt;str4d&gt; äh 20:34:58  &lt;str4d&gt; sry 20:35:10  &lt;psi&gt; hottuna: im Moment nicht 20:35:25  &lt;hottuna&gt; Ich bin nicht genau sicher, was zu tun ist. Ideal wäre, wenn du das mit J koordinierst 20:35:28  &lt;psi&gt; hottuna: leite sie mir weiter, wenn du Gelegenheit hast 20:35:30  &lt;str4d&gt; psi: nicht spruchreif bis 1c) 20:35:38  &lt;zzz&gt; wer möchte an einer Präsentation arbeiten – oder eine halten – an einem der beiden Tage? 20:36:12  &lt;psi&gt; ich helfe als Wingman bei einer Präsentation, wenn jemand das braucht 20:36:13  &lt;zzz&gt; ich kann an jedem Tag eine halten, aber ich denke, wir sollten mehrere kurze haben, nicht eine große von einer Person 20:36:28  &lt;eche|on&gt; genau 20:37:37  &lt;zzz&gt; hottuna, sieht so aus, als hätte orignal gehen müssen, kannst du später mit ihm sprechen, wofür er sich melden kann – vielleicht eine i2pd‑Präsentation oder technische Session, oder ein Ausflug in eine Bar/ 20:38:13  &lt;hottuna&gt; zzz, also haben psi und str4d zwei technische Beiträge für den 16. Aug. angeboten 20:38:17  &lt;hottuna&gt; zzz, ich versuche, orignal zu erreichen, ja. 20:38:23  &lt;zzz&gt; möchte sonst noch jemand sich für irgendetwas melden? 20:39:56  &lt;zzz&gt; ok, für mich klingt es so, als hätten wir die wichtigen Aufgaben verteilt. 20:40:06  &lt;eche|on&gt; nicht viel, ich werde 1 oder 2 Tage früher da sein und mich umschauen 20:40:23  &lt;zzz&gt; also 1c) klingt es so, als hätten wir genug Leute, um fortzufahren? 20:40:33  &lt;hottuna&gt; ich würde sagen ja. 20:40:48  &lt;eche|on&gt; sind wir mehr als 5 Personen, die da sein werden? ;-) 20:41:14  &lt;zzz&gt; Ich möchte sicherstellen, dass wir nicht zu viel auf tunas Rücken laden. Lasst uns alle mithelfen, damit es ein Erfolg wird 20:41:33  &lt;eche|on&gt; ja, macht einen Plan auf zzz.i2p zu den Vorträgen 20:41:35  &lt;zzz&gt; ok, wenn tuna nicht in Panik ist, sind wir wohl gut aufgestellt 20:41:52  &lt;hottuna&gt; Ich bin nicht in Panik. 20:41:54  &lt;eche|on&gt; und hottuna sollte mir den Kontakt geben, um zu zahlen 20:42:11  &lt;zzz&gt; Ich erwarte, dass hottuna in den kommenden Wochen und Monaten mehrere weitere Meetings leiten wird, um alles vorzubereiten 20:42:15  &lt;hottuna&gt; eche|on, könnte das in bar im Meatspace erledigt werden? 20:42:27  &lt;hottuna&gt; Ich denke, wir brauchen eine Wiki‑Seite als organisatorische Basis. 20:42:40  &lt;eche|on&gt; Bar ist auch ok, aber alles, was ich im Voraus bezahlen kann, ist besser; meine Kredit/Debit‑Karte ist nicht wirklich unbegrenzt^^ 20:42:53  &lt;psi&gt; ich habe ein Wiki, das ich dafür abstellen kann 20:42:57  &lt;psi&gt; eventuell 20:43:00  &lt;zzz&gt; ich möchte 1d) finanzielle Unterstützung zur Agenda hinzufügen 20:43:13  &lt;zzz&gt; 1d) finanzielle Unterstützung 20:43:32  &lt;hottuna&gt; Darf ich vorschlagen: https://trac.i2p2.de/wiki/MeetupToronto2015 20:43:33  &lt;eche|on&gt; wir haben Geld zu vergeben. 20:43:49  &lt;zzz&gt; traditionell haben wir Leuten für Konferenzen nur etwa 200 $ erstattet 20:44:19  &lt;zzz&gt; ich höre, einige brauchen deutlich mehr, um teilnehmen zu können 20:44:28  &lt;eche|on&gt; str4d: dein Problem für die Teilnahme war hauptsächlich das Geld? 20:44:44  &lt;str4d&gt; eche|on: nein, Timing 20:44:51  &lt;zzz&gt; wie hoch ist das Maximum, das wir pro Person geben würden? Oder alternativ, wie viel Geld würden Leute brauchen, um teilnehmen zu können? 20:44:51  &lt;eche|on&gt; ha, nein, ich werfe gerade ein paar Namen durcheinander.. 20:44:52  &lt;str4d&gt; (naja, Geld auch) 20:44:59  &lt;zzz&gt; 500 $? 1000 $? 2000 $? 20:45:11  &lt;eche|on&gt; IMHO Flüge aus Europa kosten 1200 hin und zurück 20:45:19  &lt;eche|on&gt; und IMHO ist das, was kytv braucht, um teilzunehmen 20:45:33  &lt;eche|on&gt; wenn er/sie irgendwo $günstig und gut übernachten kann 20:45:45  &lt;zzz&gt; wenn jemand eine feste Zahl hat, die er braucht, jetzt sagen 20:45:53  &lt;eche|on&gt; kytv: jetzt ist deine Zeit. 20:46:09  &lt;zzz&gt; oder, wie viel halten die Leute für angemessen? 20:46:27  &lt;eche|on&gt; Ich denke, wir können vieles bezahlen, aber ich würde lieber mehr für Reisekosten und weniger für Alkohol beim Event ausgeben 20:46:35  &lt;eche|on&gt; (spricht man das booze aus?) 20:47:13  &lt;hottuna&gt; eche|on, Leute herbekommen ist wichtiger, ja. 20:47:16  &lt;psi&gt; hm 20:47:23  &lt;hottuna&gt; (es heißt booze, ja) 20:47:28  &lt;zzz&gt; oder, anders gefragt: Wie viel sollten wir insgesamt für dieses Event ausgeben? 20:48:01  &lt;eche|on&gt; aktuell auf meiner Liste zu bezahlen: Location, einige Snacks/Kaffee/Kaffeepause, ein Dinner/Lunch für I2P. 20:48:20  &lt;psi&gt; meine gesamten Kosten wären nur die Anreise, das müsste ich noch klären, wahrscheinlich Flug, vielleicht Bus/Zug 20:48:43  &lt;zzz&gt; wären 10.000 $ überzogen? 20:48:50  &lt;eche|on&gt; ich würde kytv (und jedem anderen engagierten I2P‑Mitwirkenden) 1200 für den Flug zahlen und allen anderen bis zu 500, wenn sie es wollen 20:49:20  &lt;hottuna&gt; eche|on, das klingt vernünftig 20:49:25  &lt;str4d&gt; 10.000 $ müssten gut begründet werden 20:49:33  &lt;eche|on&gt; und das würde grob 10k ergeben 20:50:04  &lt;str4d&gt; aber mit guter Begründung wäre ich nicht dagegen 20:50:59  &lt;eche|on&gt; ok, 5k–10k in der Größenordnung 20:51:24  &lt;hottuna&gt; sollten wir die kompletten Reisekosten erstatten oder so etwas wie 50 % oder 75 %? 20:51:27  &lt;zzz&gt; wie wäre es mit bis zu 1500 $ Erstattung für Core‑Team‑Mitglieder und bis zu 2500 $ für „besondere Umstände“, d. h. man braucht es wirklich 20:51:36  &lt;eche|on&gt; ich würde bis zu 10k zahlen; einziges Problem: Wenn wir das regelmäßig machen, ist es schwierig, jedes Jahr 10k zu zahlen 20:51:38  &lt;hottuna&gt; eche|on, ich denke, etwas näher an 5k als 10k wäre einfacher zu vereinbaren 20:51:56  &lt;zzz&gt; eche|on, erinnere uns: Wie viel Geld haben wir zzt.? 20:52:10  &lt;eche|on&gt; warte eine Sekunde 20:52:37  &lt;str4d&gt; Im aktuellen HoF: 44,6k Euro und 537,7 BTC 20:52:50  &lt;eche|on&gt; auf meiner Seite grob 41k Euro, 534 Bitcoin und 700 Litecoin 20:53:19  &lt;eche|on&gt; 534 BTC je 210, LTC ist 1,2 je 20:53:52  &lt;fox&gt; persönliche Erfahrung: Für günstige Unterkunft ist Motel 6 in ganz Nordamerika viel besser geworden 20:53:59  &lt;xmz&gt; ich kann bei Aufbau/Abbau etc. helfen 20:54:50  &lt;hottuna&gt; welche Art von Ausgaben möchten wir einer Person erstatten? Gesamtkosten der Reise? Nur Flüge? Flug+Hotel? 20:55:02  &lt;fox&gt; Inn‑Typ Unterkünfte sind nett, wenn man Frühstück möchte 20:55:22  &lt;zzz&gt; normalerweise machen wir das ohne Nachfragen, egal wofür du Geld ausgegeben hast 20:56:13  &lt;str4d&gt; aber bei diesem Umfang der Ausgaben wollen wir wahrscheinlich einige vernünftige Einschränkungen 20:56:33  &lt;eche|on&gt; ich stimme für Reisekosten 20:56:34  &lt;zzz&gt; sicher. 20:56:41  &lt;eche|on&gt; da die Lounge günstig und verfügbar ist 20:56:55  &lt;psi&gt; hottuna: nur zur Klärung – müsste ich persönlich ein Hotel buchen oder nicht 20:56:59  &lt;psi&gt; (für mich) 20:57:04  &lt;xmz&gt; man könnte eine Möglichkeit einrichten, beim Event Spenden anzunehmen 20:57:04  &lt;eche|on&gt; und Essen/Trinken ist wie @home, wenn du willst 20:57:25  &lt;hottuna&gt; psi: du müsstest die Buchung machen. Buche, was du möchtest. echelon wird es dir erstatten 20:57:33  &lt;psi&gt; okay 20:57:45  &lt;zzz&gt; wie wäre es mit max. 1.000 US$ für Nordamerikaner, max. 1500 Euro für Europäer, max. 2000 Euro für „besondere Umstände“ 20:58:20  &lt;eche|on&gt; zzz: Flüge US nach CAD sind &lt;1000 $? 20:58:22  &lt;cacapo&gt; bei 5k–10k und vielen Schlüsselpersonen vor Ort – warum es nicht „Summit“ nennen – etwas offizieller 20:59:00  &lt;zzz&gt; sollte nicht mehr als 400 $ sein 20:59:04  &lt;zzz&gt; aber ich habe nicht nachgeschaut 20:59:12  &lt;zzz&gt; und für manche ist es Fahrdistanz 20:59:44  &lt;zzz&gt; wir haben noch nie 100 % für jemanden erstattet 20:59:44  &lt;eche|on&gt; ich möchte nochmal anmerken und fragen: Wenn wir diesen Betrag machen, müssen wir klarstellen, dass die Erstattungen für die 32C3 und die nächsten paar Events wie üblich ~200 sein werden, sofern nichts Besonderes passiert 21:00:03  &lt;hottuna&gt; eche|on, einverstanden 21:00:47  &lt;zzz&gt; ich werfe nur Vorschläge in den Raum, bitte stimmt zu/ab – zu hoch/niedrig 21:00:48  &lt;eche|on&gt; es ist irgendwie unfair, aber man kann es als eine Art Werbung sehen 21:01:00  &lt;eche|on&gt; zzz: ich stimme zu, mit dem Zusatz 21:01:46  &lt;zzz&gt; anders betrachtet: Ich denke, wir sollten mindestens 10 % unseres Geldes pro Jahr ausgeben. Vielleicht 15–20 %. 21:02:04  &lt;eche|on&gt; hmm 21:02:19  &lt;zzz&gt; denn weitere 10 Jahre wären eine lange Zeit so 21:02:58  &lt;eche|on&gt; wir hatten 2014 7k Spenden und haben 11k ausgegeben (allein in Euro) 21:03:55  &lt;hottuna&gt; zzz, wenn wir die Prozent‑Sache machen, lass uns niedrig anfangen. 21:03:57  &lt;eche|on&gt; dieses Jahr haben wir ~600 Euro bekommen und 3k ausgegeben 21:04:21  &lt;eche|on&gt; 10 % ist für mich derzeit ok 21:04:30  &lt;eche|on&gt; müsste wieder etwas BT in  umwandeln... 21:04:31  &lt;zzz&gt; inklusive BTC haben wir ~150k Euro 21:05:00  &lt;eche|on&gt; Ich nenne BTC ein wenig „Spielzeug“, und solange sie nicht in  hier sind, zähle ich sie nicht wirklich mit. 21:05:30  &lt;eche|on&gt; klar, der Wechselkurs ist derzeit 210, aber ich werde nie in der Lage sein, 400 BTC auf einmal zu tauschen. 21:05:38  &lt;hottuna&gt; ich stimme eche|on zu. BTC sind für solche Rechnungen nicht 100 % zuverlässig 21:06:10  &lt;eche|on&gt; also, mit der Einigung auf max. 10k für dieses Event werde ich einige BTC tauschen 21:06:33  &lt;eche|on&gt; ich will nur auf der sicheren Seite sein und eine Art „Reserve“ in  haben. 21:06:40  &lt;zzz&gt; du kannst den Leuten extra anbieten, wenn sie die Erstattung in BTC nehmen 21:06:54  &lt;eche|on&gt; klar, das mache ich ständig. Das ist der Vorteil von BTC 21:07:08  &lt;eche|on&gt; man kann Leute damit bezahlen, aber man kann sich nicht darauf verlassen. 21:07:50  &lt;hottuna&gt; eche|on, zzz, psi, dg: sind wir alle mit einem harten Cap von 10k für Ausgaben zu diesem Event einverstanden? 21:07:53  &lt;eche|on&gt; aber ja, wir haben das Geld 21:08:02  &lt;zzz&gt; ok, wie wäre es so: Wir budgetieren 10k Euro für das gesamte Event. Das tatsächliche Pro‑Person‑Maximum hängt davon ab, wie viele gehen, Anträge für „besondere Umstände“ usw.;  wird später festgelegt 21:08:03  &lt;psi&gt; harter Cap, ja 21:08:20  &lt;hottuna&gt; zzz, klingt gut. 21:08:44  &lt;eche|on&gt; Hmm, harter Cap ist interessant, hängt aber von den lokalen Snack‑Kosten ab^^ 21:09:07  &lt;eche|on&gt; wir können die Ausgaben für die Teilnahme pro Person hart deckeln. 21:09:15  &lt;eche|on&gt; und das wären 8 oder 9k? 21:09:24  &lt;zzz&gt; aber alle bitte mit Augenmaß. Du kannst nicht nach Toronto fahren und ein 400‑$‑pro‑Nacht‑Hotel buchen und erwarten, dass alles übernommen wird 21:09:55  &lt;eche|on&gt; zzz: Reisekosten, oder Reise&Hotel? 21:10:23  &lt;zzz&gt; weiß nicht 21:10:35  &lt;eche|on&gt; außerdem: Liste zu bevorzugender Personen (aka: Leute, die schon viel gemacht haben, Vortragende, andere) 21:10:38  &lt;hottuna&gt; eche|on, da es die Lounge gratis gibt, habe ich nichts dagegen, nur Reisekosten zu erstatten 21:10:47  &lt;zzz&gt; normalerweise sind es Flug + Hotel, aber wir waren noch nie nahe an voller Erstattung, daher war es egal 21:11:39  &lt;str4d&gt; ich denke, vorerst 10k Budget, dann eine Abfrage, damit wir wissen, wer *tatsächlich* fährt; dann können wir die Erstattung besser budgetieren 21:11:50  &lt;eche|on&gt; ich fasse meine Meinung zusammen: Cap 8k für Reisekosten der Teilnehmer, mit einer gewissen Priorisierung der Personen 21:12:00  &lt;zzz&gt; ok 21:12:32  &lt;str4d&gt; (Abfrage bei den Core‑Leuten) 21:12:34  &lt;zzz&gt; lassen wir’s fürs Erste gut sein; wir werden später die Leute bitten, echelon zu mailen, wie viel sie benötigen 21:12:37  &lt;hottuna&gt; eche|on, einverstanden. 21:12:51  &lt;hottuna&gt; alles klar 21:12:54  &lt;zzz&gt; ok, alle, die fahren und Erstattung vom Projekt möchten, sagen „aye“ 21:12:56  &lt;zzz&gt; aye 21:13:02  &lt;eche|on&gt; aye ;-) 21:13:04  &lt;hottuna&gt; https://trac.i2p2.de/wiki/MeetupToronto2015 enthält jetzt einige Informationen. 21:13:12  &lt;psi&gt; aye 21:13:19  &lt;hottuna&gt; wenn ihr euch für eine Verantwortlichkeit eingetragen habt, helft bitte, diese Seite zu pflegen 21:14:17  &lt;zzz&gt; ok, eche|on, bitte kläre später mit kytv, wie viel er bräuchte, um teilzunehmen 21:14:22  &lt;hottuna&gt; cacapo ?? 21:14:24  &lt;zzz&gt; noch etwas zu 1d)? 21:14:47  &lt;cacapo&gt; hottuna: aye, ich komme, wenn ich meinen Chef niedergerungen bekomme 21:15:12  &lt;cacapo&gt; ich nehme gern eine kleine Erstattung in BTC 21:15:14  &lt;hottuna&gt; zzz, nein 21:15:24  &lt;zzz&gt; es wird ein paar Tage dauern, herauszufinden, wer fährt . 21:15:49  &lt;zzz&gt; für ein paar Leute könnte die Erstattungshöhe in die Entscheidung einfließen, für die meisten aber wohl nicht 21:15:59  &lt;zzz&gt; noch etwas zu 1) ? 21:16:14  &lt;zzz&gt; noch andere (nicht‑Toronto‑) Themen zu besprechen? 21:16:46  &lt;zzz&gt; erstes Meeting in 6 Monaten, muss den „baffer“ suchen 21:17:15  &lt;zzz&gt; danke an alle und besonders an die Freiwilligen 21:17:26  &lt;zzz&gt; ahh, da ist er 21:17:40  &lt;eche|on&gt; großartig 21:17:49  &lt;eche|on&gt; Zeit fürs Bett jetzt^^ 21:17:52  * zzz *bafs* die Sitzung geschlossen </div>
