---
title: "I2P-Entwicklertreffen - 14. Juli 2015"
date: 2015-07-14
author: "hottuna"
description: "Protokoll der I2P-Entwicklungsbesprechung vom 14. Juli 2015."
categories: ["meeting"]
---

## Kurzer Überblick

<p class="attendees-inline"><strong>Anwesend:</strong> chlorelium, dg, EinMByte, hottuna, lazygravy, psi, RN, str4d, z3r0fox, zzz</p>

## Sitzungsprotokoll

<div class="irc-log"> 20:01:40  &lt;hottuna&gt; 0) Hi 20:01:40  &lt;hottuna&gt; 1) I2PCon: Status-Update 20:01:40  &lt;hottuna&gt; 2) I2PCon: Spirituosenlizenz (25 $) 20:01:40  &lt;hottuna&gt; 3) I2PCon: Fotos ohne ausdrückliche Zustimmung erlauben? 20:01:40  &lt;hottuna&gt; 4) I2PCon: Videos erlauben? 20:01:40  &lt;hottuna&gt; 5) I2PCon: Ablauf des Events planen 20:01:43  &lt;hottuna&gt; 6) dogecoindark.i2p Startseiten-Anfrage 20:01:54  &lt;chlorelium&gt; aloha!  Schön, heute mit euch allen hier zu sein. 20:02:02  &lt;z3r0fox@oftc&gt; o/ 20:02:07  &lt;EinMByte&gt; Hi 20:02:13  &lt;hottuna&gt; ***** 0) ***** 20:02:19  &lt;hottuna&gt; Hallo@all 20:02:36  &lt;hottuna&gt; Hat jemand Fragen oder etwas, das auf die Agenda sollte? 20:02:43  &lt;RN&gt; hi 20:03:00  &lt;str4d&gt; hi 20:03:00  &lt;lazygravy&gt; Hi 20:03:01  &lt;EinMByte&gt; Haben wir einen Livestream? (für die Con) 20:03:15  * RN hat Input zu #3, wartet aber, bis es dran ist 20:03:31  &lt;lazygravy&gt; EinMByte: klingt nach Thema für #4 20:03:38  &lt;hottuna&gt; EinMByte, nein. So etwas wurde nicht organisiert. Lass uns die Diskussion zu 4) packen 20:03:46  &lt;hottuna&gt; sonst noch was? 20:03:49  &lt;EinMByte&gt; ok 20:04:04  &lt;chlorelium&gt; eine Sache 20:04:06  &lt;chlorelium&gt; Spenden 20:04:15  &lt;chlorelium&gt; Ich habe mit dnj über Spenden bei der I2PCon gesprochen 20:04:22  &lt;chlorelium&gt; bin mir nicht sicher, wie wir das handhaben 20:04:25  &lt;chlorelium&gt; das sollten wir heute klären. 20:04:40  &lt;hottuna&gt; lass uns das als 7) hinzufügen 20:05:08  &lt;hottuna&gt; ok. 20:05:13  &lt;hottuna&gt; **** 1) **** 20:05:19  &lt;hottuna&gt; 1) I2PCon: Status-Update 20:05:37  &lt;hottuna&gt; Also.. der aktuelle Stand ist, dass wir die meisten Aspekte des Events finalisieren. 20:06:00  &lt;hottuna&gt; Alle unsere Vortragenden sind bestätigt. 20:06:16  &lt;hottuna&gt; Der nächste Schritt ist die Erstellung eines Zeitplans 20:06:27  &lt;hottuna&gt; Und zuletzt die zweite Ankündigung 20:06:48  &lt;EinMByte&gt; Wie viele Teilnehmende haben wir derzeit? Wissen wir das? 20:06:52  &lt;hottuna&gt; Mit mehr Details, wie Zeitplan und allem, was sonst noch nützlich sein könnte. 20:07:06  &lt;EinMByte&gt; Haben wir eine Webseite? Brauchen wir eine? 20:07:07  &lt;hottuna&gt; EinMByte, gute Frage. Das hat auch chlorelium angesprochen. 20:07:19  &lt;hottuna&gt; Hacklab hat 40 Sitzplätze 20:07:21  &lt;EinMByte&gt; So eine Seite auf geti2pNet 20:07:32  &lt;EinMByte&gt; s/geti2pNet/geti2p.net 20:07:42  &lt;hottuna&gt; EinMByte, ich habe gegen eine Webseite gestimmt, wegen des Aufwands. 20:07:44  &lt;chlorelium&gt; hottuna: habe tatsächlich eine korrigierte Zahl, es sind 48 Stühle, aber es ist eng 20:08:28  &lt;hottuna&gt; Apropos Anzahl der Teilnehmenden, chlorelium hat gebeten, dass wir die Zahl irgendwie nachverfolgen. 20:08:39  &lt;EinMByte&gt; hottuna: nun, eine ganze Website ist vielleicht etwas zu viel. Aber zumindest eine Seite mit den Informationen? 20:08:44  &lt;hottuna&gt; Die aktuelle Idee ist eine Eventbrite-Seite, auf der sich Leute anmelden können. 20:09:11  &lt;chlorelium&gt; EinMByte: Ich dachte an eine Eventbrite-Seite.  Vor allem möchte ich nicht, dass wir 48 Plätze haben und 200 Leute auftauchen :) 20:09:30  &lt;chlorelium&gt; Hacklab hat einen Eventbrite-Account, ich kann zeitnah etwas einrichten. 20:09:39  &lt;lazygravy&gt; hottuna: egal was genutzt wird, stellt sicher, dass es Tor-Verbindungen nicht blockiert. Ich bin sicher, die meisten möchten sich darüber anmelden. 20:10:03  &lt;hottuna&gt; Könnten wir mehr als 48 Leute reinquetschen, wenn einige stehen? 20:10:03  &lt;EinMByte&gt; chlorelium: nun, man kann den Leuten immer ein Token geben, das sie beim Eintritt vorzeigen müssen 20:10:11  &lt;hottuna&gt; Nur um etwas Puffer zu haben 20:10:16  &lt;dg&gt; \o. 20:10:31  &lt;hottuna&gt; EinMByte, wir haben die Ankündigung, und wir werden eine weitere Ankündigung im gleichen Stil wie die erste machen 20:10:37  &lt;chlorelium&gt; hottuna: ja, Stehplätze vermutlich für 80+ 20:10:53  &lt;chlorelium&gt; lazygravy: vermerkt bzgl. TOR 20:10:56  &lt;hottuna&gt; sonst habe ich keine Freiwilligen für den Bau einer Webseite. 20:11:44  &lt;chlorelium&gt; EinMByte: Eventbrite generiert „Tickets“; benötigt keinen echten Namen oder echte Telefonnummer, kann anonym über Tor mit Wegwerf-E-Mail erfolgen 20:11:50  &lt;chlorelium&gt; EinMByte: das kann also so eine Art Token sein 20:12:02  &lt;hottuna&gt; klingt ziemlich gut. 20:12:16  &lt;EinMByte&gt; Das ist gut. Eventbrite scheint gut. Aber wir sollten wahrscheinlich von der I2P-Website darauf verlinken 20:12:29  &lt;EinMByte&gt; (kann in einem Blogeintrag sein, denke ich) 20:12:43  &lt;hottuna&gt; EinMByte, machen wir in der zweiten Ankündigung und wahrscheinlich auch von der ersten aus. 20:12:54  &lt;EinMByte&gt; ok 20:12:58  &lt;hottuna&gt; es dient nur dazu, uns eine Schätzung der Anzahl der Teilnehmenden zu geben 20:12:59  &lt;RN&gt; mmm... Ich nehme an, ein I2P-internes Mirror von Eventbrite wäre etwas viel... 20:13:21  &lt;dg&gt; RN: unwahrscheinlich, obwohl jemand (ich?) fragen könnte. Hängt davon ab, wie groß sie sind und ob wir Kontakte haben 20:13:35  &lt;hottuna&gt; :P 20:13:38  &lt;hottuna&gt; das ist sehr optimistisch 20:13:56  &lt;hottuna&gt; wir arbeiten auch an einem Flyer für das Event 20:13:56  &lt;RN&gt; ja, schreib das in die Notizen für „nächstes Mal“ 20:14:09  &lt;EinMByte&gt; Also cholerlium, richtest du die Eventbrite-Seite ein? 20:14:18  &lt;hottuna&gt; ich hatte gehofft, eine frühe Version jetzt fertig zu haben, aber wahrscheinlich sehen wir sie später heute Abend 20:14:19  &lt;chlorelium&gt; EinMByte: sicher, ich mache das doay 20:14:21  &lt;chlorelium&gt; *heute 20:14:43  &lt;hottuna&gt; großartig, je eher wir einen Link haben, desto eher können wir mit der Veröffentlichung beginnen 20:14:45  &lt;chlorelium&gt; EinMByte: Ich kann zumindest die URL zum Posten erzeugen, und wir können sie später bei Bedarf mit Inhalt füllen 20:15:27  &lt;hottuna&gt; Ok, möchte noch jemand etwas hinzufügen? 20:15:36  &lt;RN&gt; je früher die URL generiert wird, desto früher kann getestet werden, ob sie tor-freundlich ist 20:15:38  &lt;EinMByte&gt; *chlorelium 20:16:11  &lt;z3r0fox@oftc&gt; Bezüglich Infos in der zweiten Ankündigung: Leute wollen vielleicht wissen, ob sie etwas anschließen können 20:16:53  &lt;hottuna&gt; z3r0fox: guter Punkt 20:17:00  &lt;chlorelium&gt; z3r0fox: Strom, Netzwerk, oder was? 20:17:01  &lt;lazygravy&gt; Mit „anschließen“ ist Internetzugang gemeint? 20:17:14  &lt;chlorelium&gt; Strom haben wir :) 20:17:18  &lt;z3r0fox@oftc&gt; Beides... 20:17:28  &lt;str4d&gt; Ich habe Eventbrite schon über Tor genutzt, lief bei mir gut 20:17:30  &lt;str4d&gt; (2013, Registrierung für RWC 2014) 20:17:42  &lt;RN&gt; danke str4d 20:18:08  &lt;chlorelium&gt; also 20:18:12  &lt;chlorelium&gt; Strom: 20:18:17  &lt;chlorelium&gt; wir haben viele große Steckerleisten 20:18:26  &lt;RN&gt; Netzwerk? WLAN? 20:18:31  &lt;chlorelium&gt; einige hängen von der Decke, wir könnten sie ggf. unter/hinter Sitzreihen verlegen 20:18:37  &lt;chlorelium&gt; Netzwerk läuft größtenteils über WLAN 20:18:51  &lt;hottuna&gt; str4d, danke 20:18:51  &lt;chlorelium&gt; wir stemmen regelmäßig 30+ Leute im Gastnetz 20:18:57  &lt;chlorelium&gt; wir haben auch eine PirateBox, falls das wen interessiert :) 20:19:21  &lt;chlorelium&gt; Ich frage unsere Ops-Person, wie viele Verbindungen das Gastnetz verkraftet, bevor es den Bach runtergeht 20:19:27  &lt;hottuna&gt; ok. also haben wir zumindest etwas Strom und WLAN für ~alle 20:19:58  &lt;chlorelium&gt; yup 20:20:13  &lt;chlorelium&gt; das hilft auch beim Vorab-Headcount 20:20:22  &lt;EinMByte&gt; gut 20:20:22  &lt;chlorelium&gt; wir können den Bedarf fürs WLAN planen 20:20:27  &lt;hottuna&gt; gut. noch etwas zu 1)? 20:20:30  &lt;dg&gt; Vor ein paar Tagen hat mich jemand namens ‚saltire‘ angeschrieben und gefragt, einen Relay zwischen OFTC und IRC2P für #torontocrypto einzurichten. Er hat sich seitdem nicht gemeldet, und #torontocrypto hat keinen Relay (nur ChanServ und ich). Könnte saltire oder jemand anderes von TC einen einrichten? 20:20:48  &lt;dg&gt; Ich könnte es wahrscheinlich machen, da OFTC Tor erlaubt, aber mir wäre jemand von TC lieber. 20:21:13  &lt;hottuna&gt; dg, möglich. Ich kenne saltire aus dem Meatspace. 20:21:24  &lt;hottuna&gt; dg, könnten wir das nach dem Meeting verschieben? 20:21:28  &lt;RN&gt; mmm....   Lag? oder ist das Netzwerk nicht verfügbar...? 20:21:31  &lt;dg&gt; hottuna: np 20:21:40  &lt;hottuna&gt; ok 20:21:45  &lt;hottuna&gt; **** 2) **** 20:21:48  &lt;hottuna&gt; 2) I2PCon: Alkohollizenz (25 $) 20:21:53  &lt;hottuna&gt; Wir besorgen eine. 20:21:54  &lt;hottuna&gt; Heute. 20:22:03  &lt;hottuna&gt; Keine Sorge, das kriegen wir hin. 20:22:06  &lt;chlorelium&gt; Papierkram ist fast ausgefüllt, muss nur noch eingereicht werden 20:22:14  &lt;lazygravy&gt; :-) 20:22:21  &lt;chlorelium&gt; Habe bereits beim LCBO angerufen, die haben heute bis 21 Uhr EDT jemanden da, der unseren Antrag annimmt 20:22:25  &lt;chlorelium&gt; und die Frist ist tatsächlich morgen Abend 20:22:30  &lt;zzz&gt; ist die Lizenz für Konsum, Verkauf oder beides? 20:22:37  &lt;lazygravy&gt; BYOB? 20:22:38  &lt;hottuna&gt; Mit der Lizenz gibt es Pflichten. Etwa: Leute nicht sturzbetrunken werden lassen. 20:22:49  &lt;hottuna&gt; zzz, Konsum. 20:22:54  &lt;hottuna&gt; lazygravy, nein. 20:23:00  &lt;chlorelium&gt; Lizenz erlaubt keinen Verkauf.  Sie ist nur für Konsum.  Wenn wir eine Verkaufslizenz wollen, steigt die Gebühr auf 75 $ 20:23:11  &lt;hottuna&gt; Eine Lizenz ist nicht kompatibel mit BYOB 20:23:17  &lt;EinMByte&gt; Bedeutet das, Getränke sind kostenlos? 20:23:18  &lt;chlorelium&gt; BYOB ist ein No-Go.  BYO ist bei öffentlichen Veranstaltungen wie dieser illegal 20:23:30  &lt;hottuna&gt; EinMByte, ja. aber nur eine kleine Menge. 20:23:32  * RN schmollt wegen Nicht-Teilnahme „awww man... die haben sogar Bier!!!“   :( 20:23:45  &lt;hottuna&gt; Wir reden über 1–2 Bier pro Person, je nach Teilnehmerzahl 20:23:46  &lt;chlorelium&gt; (und normalerweise wäre es uns egal, aber garantiert tauchen Regierungsleute auf und irgendwer beschwert sich irgendwo über fehlende Lizenz) 20:23:59  &lt;hottuna&gt; Und wie großzügig eche|on sich fühlt 20:24:06  &lt;zzz&gt; gut. wir haben einen Eimer für Spenden (Thema #7) 20:24:18  &lt;chlorelium&gt; Wir können mehr Alkohol zum Verkauf haben, aber dafür müssten wir 50 $ extra für die Lizenz drauflegen 20:24:24  &lt;chlorelium&gt; der Antragsprozess ist im Wesentlichen der gleiche 20:24:25  &lt;EinMByte&gt; hottuna: ok. Habt ihr ein System, um nachzuhalten, wer schon sein Getränk hatte? Oder glaubt ihr, das wird kein Problem? 20:24:41  &lt;hottuna&gt; zzz, solange der Spenden-Eimer nicht ausdrücklich für Alkohol ist, sollten wir fein raus sein 20:24:58  &lt;hottuna&gt; EinMByte, nicht wirklich. aber wir planen nicht, Unmengen mitzubringen. 20:25:02  &lt;chlorelium&gt; nur FYI: wenn wir an der Tür Spenden nehmen und Getränkemarken ausgeben, brauchen wir eine „Verkaufs“-Lizenz, weil das als indirekter Verkauf gilt 20:25:26  &lt;chlorelium&gt; das heißt nicht, dass wir Spenden annehmen und Getränkemarken ausgeben nicht dürfen, aber in dieser Reihenfolge geht es mit einer „kein Verkauf“-Lizenz nicht o_0 20:25:29  &lt;chlorelium&gt; Alkoholgesetze sind albern 20:25:59  &lt;EinMByte&gt; hottuna: dann gehen wir einfach von Ehrlichkeit aus 20:25:59  &lt;chlorelium&gt; EinMByte: Ich denke, Ehrlichkeit ist eine gute Richtlinie :) 20:25:59  &lt;hottuna&gt; EinMByte, das ist die Idee. 20:25:59  &lt;hottuna&gt; Noch etwas zu 2)? 20:26:14  &lt;chlorelium&gt; nur ein Hinweis 20:26:21  &lt;chlorelium&gt; sobald wir die Lizenz haben (in einer Woche) 20:26:32  &lt;chlorelium&gt; müssen wir mit der Lizenz zur LCBO, um einzukaufen 20:26:45  &lt;chlorelium&gt; wer Alkohol mitbringt, kann nicht einfach vorher was kaufen und mitbringen 20:26:58  &lt;chlorelium&gt; da gibt es was, dass die LCBO den Verkauf nachverfolgt 20:27:15  &lt;hottuna&gt; ok. das dürfte kein großes Problem sein. 20:27:21  &lt;chlorelium&gt; Ich glaube, die wollen sicherstellen, dass man nicht 1.000 $ Bier für ein einziges Event kauft :) 20:27:30  &lt;chlorelium&gt; die Lizenz wird vermutlich an das Lab geschickt 20:27:35  &lt;chlorelium&gt; ich melde mich, wenn sie da ist. 20:27:44  &lt;hottuna&gt; großartig 20:28:07  &lt;hottuna&gt; **** 3) **** 20:28:08  &lt;hottuna&gt; 3) I2PCon: Fotos ohne ausdrückliche Zustimmung erlauben? 20:28:13  &lt;chlorelium&gt; also 20:28:23  &lt;hottuna&gt; Hat jemand eine starke Meinung? 20:28:31  &lt;chlorelium&gt; Hacklabs Standard-Policy war fast immer „nicht ohne ausdrückliche Zustimmung“ 20:28:47  &lt;chlorelium&gt; wir können das aussetzen, aber die Chance ist groß, dass Mitglieder im Space sind, die nicht wegen der Con da sind und vielleicht nicht fotografiert werden wollen 20:29:04  &lt;hottuna&gt; gut, das macht uns die Entscheidung deutlich leichter. 20:29:19  &lt;chlorelium&gt; Wir könnten farbcodierte Namensschilder o.Ä. verwenden, um Zustimmung zu kommunizieren, falls euch die Idee gefällt. 20:29:31  &lt;hottuna&gt; Hat jemand ein Problem damit, wenn keine Fotos gemacht werden dürfen? 20:29:41  &lt;hottuna&gt; (ohne ausdrückliche Zustimmung) 20:30:26  &lt;hottuna&gt; Möchte jemand noch etwas zu 3) hinzufügen? 20:30:46  &lt;dg&gt; 3) ist Zustimmung zu Fotos? 20:30:49  &lt;str4d&gt; Ich finde ausdrückliche Zustimmung in Ordnung 20:30:52  &lt;hottuna&gt; ja 20:30:53  &lt;z3r0fox@oftc&gt; Es muss an der Tür klar gemacht werden, wegen der Handys 20:31:07  &lt;lazygravy&gt; str4d: das hat bei HOPE gut funktioniert. 20:31:10  &lt;EinMByte&gt; Ich stimme zu, manche möchten nicht fotografiert werden 20:31:20  &lt;dg&gt; Solange ausdrückliche Zustimmung ok ist und klar ist, dass Leute Bilder löschen, wenn man sie bittet 20:31:23  &lt;chlorelium&gt; z3r0fox: klar, wir machen ein Schild 20:31:27  &lt;RN&gt; ja 20:31:33  &lt;RN&gt; Ich habe 3) komplett verpasst 20:31:44  &lt;hottuna&gt; ausgezeichnet 20:31:56  &lt;str4d&gt; Die Namensschild-Idee ist nett. Vielleicht könnte es auf der Eventbrite-Seite ein Häkchen für Zustimmung geben (ja/nein/unentschieden) 20:32:14  * psi scrollt 20:32:26  &lt;chlorelium&gt; str4d: das wurde schon für Nicht-Hacklab-Events gemacht 20:32:37  &lt;EinMByte&gt; str4d: gute Idee 20:32:39  &lt;chlorelium&gt; es muss nicht mal ein Namensschild sein, eine farbige Papierscheibe reicht 20:32:46  &lt;str4d&gt; Namensschild mit grün == ok. Ohne == man muss fragen. 20:32:50  &lt;str4d&gt; chlorelium: nice 20:32:53  &lt;RN&gt; Ich habe noch was zu 3) und werde es in ca. 9 Zeilen einfach reinkopieren... 20:33:07  &lt;hottuna&gt; str4d, chlorelium: ich bin mir nicht sicher, ob ich das alles organisieren möchte, ich würde es lieber minimal halten mit einer einfachen Regel 20:33:10  &lt;RN&gt; macht eine Itoopie-Maske, die Leute, die nicht fotografiert werden wollen, sich bei Fotos vors Gesicht halten können.... 20:33:10  &lt;RN&gt; einfacher, als jemand anderem zu vertrauen, die Itoopie-Maske später reinzuphotoshoppen 20:33:10  &lt;RN&gt; Maskottchen-Präsenz == gute PR | Spaß | günstig 20:33:10  &lt;RN&gt; benötigte Materialien (Montage erforderlich) 20:33:10  &lt;RN&gt; Pappteller 20:33:11  &lt;RN&gt; gelbe Sprühfarbe 20:33:15  &lt;RN&gt; große Spatel (Holzmundspatel) 20:33:17  &lt;RN&gt; Klammern (die durch Holz gehen) oder Kleber/Klebeband 20:33:19  &lt;RN&gt; schwarzer Marker oder schwarze Farbe & Pinsel 20:33:39  &lt;hottuna&gt; RN: Wenn jemand eine Maske basteln will, wäre das perfekt! 20:33:46  &lt;chlorelium&gt; :D 20:33:49  &lt;RN&gt; gebt sie an der Tür aus... das startet das Gespräch über Fotos 20:33:55  &lt;psi&gt; sind Masken noch erlaubt? 20:33:59  &lt;hottuna&gt; ich packe es in die „klar, warum nicht“-Kiste. 20:34:02  &lt;psi&gt; wegen Anti-Protest-Gesetzen usw. 20:34:12  &lt;dg&gt; Ich nehme an, in einem privaten Raum ist das ok 20:34:17  &lt;hottuna&gt; wir protestieren nicht. Glaube ich. Und außerdem drinnen. 20:34:26  &lt;psi&gt; okay 20:34:27  &lt;hottuna&gt; können wir weitermachen? 20:34:35  &lt;hottuna&gt; **** 4) **** 20:34:35  &lt;str4d&gt; Und es ist eher eine Maske als eine Maske(nballmaske) 20:34:48  &lt;hottuna&gt; 4) I2PCon: Videos erlauben? 20:34:48  &lt;hottuna&gt;            Video-Livestream? 20:34:58  &lt;chlorelium&gt; psi: die Maskengesetze gelten hier nicht 20:35:01  &lt;dg&gt; Ja ja ja ja ja, wenn sich jemand findet, der es macht. 20:35:07  &lt;chlorelium&gt; ianal, aber da bin ich mir ziemlich sicher :P 20:35:13  &lt;str4d&gt; Videos / Livestream hängt teilweise mit #3 zusammen 20:35:18  &lt;lazygravy&gt; Werden die Vortragenden damit einverstanden sein? 20:35:25  &lt;dg&gt; Klarstellen, dass aufgezeichnet wird, und anzeigen, wo man sitzen kann, wenn man nicht gefilmt werden möchte 20:35:26  &lt;hottuna&gt; Ich glaube nicht, dass wir jemanden haben, der bereit ist, die ganze Videoarbeit zu übernehmen. 20:35:31  &lt;hottuna&gt; Und wir haben auch nicht die Ausrüstung. 20:35:34  &lt;z3r0fox@oftc&gt; Da der Profi-Videograf nicht kann, könnte ich ein paar HD-Cams auf die Vortragenden richten, um die Präsentationen für später zu sichern. Aber es gab einige Vorbehalte. 20:35:37  &lt;EinMByte&gt; Ich finde, wir brauchen auf jeden Fall einen Livestream, wie ich vorhin vorgeschlagen habe 20:35:37  &lt;dg&gt; zzz hat etwas für Twitter erwähnt 20:35:46  &lt;EinMByte&gt; *live 20:35:48  &lt;RN&gt; Ich rede nicht vom Tragen einer Maske... aber wir sind, glaube ich, weiter... 20:35:52  &lt;str4d&gt; dg: Periscope 20:35:57  &lt;dg&gt; str4d: Das war's 20:35:59  &lt;zzz&gt; Ich schlage vor, die Vorträge einfach per Periscope vom @i2p-Account von meinem Handy zu streamen. Ich habe ein Mini-Stativ und eine Handyhalterung 20:36:25  &lt;zzz&gt; ein echtes Stativ wäre besser, wenn jemand eines mitbringen kann 20:36:29  &lt;str4d&gt; Erlaubt Periscope das Speichern von Videos, oder ist es nur ein flüchtiger Livestream? 20:36:41  &lt;RN&gt; ist Periscope persistent? 20:36:44  &lt;zzz&gt; kA 20:36:50  &lt;hottuna&gt; z3r0fox: wenn ich die Verantwortung, Video möglich zu machen (inkl. Nacharbeit), auf deine Schultern legen könnte 20:36:56  &lt;dg&gt; Ich könnte den Stream eventuell einfach mitschneiden 20:36:59  &lt;hottuna&gt; wäre ich ziemlich happy damit 20:37:15  &lt;z3r0fox@oftc&gt; zzz: Wäre das Material gut genug, um es für YouTube zu schneiden? Ich habe 1 Stativ, zwei HD-Cams, könnte noch ein Stativ für einen 2-Kamera-Dreh besorgen, falls nötig, dann würde ich schneiden und auf YouTube stellen oder privat verteilen, wie auch immer 20:37:26  &lt;hottuna&gt; wenn nicht und niemand sonst einspringt, wird es kein Video geben. 20:37:50  &lt;psi&gt; wenn wir Video machen, sollten wir auch einen eventual i2p-Torrent haben 20:38:11  &lt;hottuna&gt; z3r0fox: heißt das, du würdest das komplett übernehmen und alles organisieren? 20:38:14  &lt;zzz&gt; ich habe Periscope nur ein paar Minuten ausprobiert. Kein Experte. 20:38:16  * RN stimmt psi zu 20:38:29  &lt;z3r0fox@oftc&gt; hottuna: Ja, ist kein großes Ding, einfache Edits. Ich möchte nur nicht die Präsentationen verlieren, angenommen, die Vortragenden sind mit Filmaufnahmen einverstanden. 20:38:34  &lt;zzz&gt; Wenn wir niemanden haben, der etwas Besseres macht, ist Periscope unser Fallback 20:38:38  &lt;hottuna&gt; psi, ich stimme zu, es über Bittorrent zu verteilen. 20:38:39  &lt;dg&gt; Woo! livestreamer (ein Python-Tool) unterstützt Periscope (http://docs.livestreamer.io/plugin_matrix.html). Ich und andere könnten den Stream damit leicht auf Platte dumpen. 20:38:41  &lt;iRelay&gt; Title: Plugins Livestreamer 1.12.2 documentation (auf docs.livestreamer.io) 20:39:09  &lt;RN&gt; schöner Fund dg 20:39:13  &lt;z3r0fox@oftc&gt; hottuna: Ja, im Moment nicht viel Equipment aufzubauen. Ich spreche mit chlorelium über Sichtachsen und darüber, Leute offline darauf hinzuweisen, dass gefilmt wird 20:39:13  &lt;hottuna&gt; dg, Livestreaming ist etwas mehr Arbeit, um es wirklich zum Laufen zu bringen. 20:39:28  &lt;str4d&gt; Okay, wir haben also zzzs Handy und zwei HD-Cams von z3r0fox. Mehr als genug für Video 20:39:34  &lt;hottuna&gt; z3r0fox 20:39:35  &lt;hottuna&gt; klingt gut 20:39:37  &lt;dg&gt; hottuna: Ja, aber wenn wir Periscope über zzz-Handy nutzen müssen, ist Persistenz kein Thema. 20:39:42  &lt;RN&gt; wobei eine sekundäre Aufzeichnung auf dem Periscope-Gerät ideal wäre, falls der Stream ausfällt.... 20:39:46  &lt;str4d&gt; Relevante Punkte: 20:40:01  &lt;str4d&gt; a) Jeder Speaker müsste zustimmen/nicht zustimmen 20:40:15  &lt;hottuna&gt; zum Livestreaming:  Möchte jemand die Verantwortung übernehmen, das möglich zu machen? 20:40:44  &lt;str4d&gt; b) Kameras so aufstellen, dass sie entweder nur die Speaker filmen, oder viele „blinde“ Bereiche für Teilnehmende lassen, die nicht gefilmt werden wollen. 20:40:46  &lt;hottuna&gt; str4d, a) das könnten wir beim Event regeln (wenn wir nicht vorher Widerspruch bekommen) 20:40:49  * RN reicht Zettel an hottuna und chlorelium „zzz’s Gerät höchste QoS und Firewall-Freigabe geben... “  ;) 20:40:57  &lt;chlorelium&gt; str4d: machbar 20:41:04  &lt;chlorelium&gt; lol 20:41:09  &lt;str4d&gt; c) Wir sollten auch die Präsentation selbst aufzeichnen, per Screen Recorder 20:41:10  &lt;zzz&gt; Ich mache Periscope. mit meinem schicken 1$-Stativ und der 4$-Halterung 20:41:11  &lt;chlorelium&gt; Ich rede mit Ops :) 20:41:16  &lt;dg&gt; zzz: Angeber 20:41:26  &lt;str4d&gt; (damit es ins finale Edit eingefügt werden kann) 20:41:34  &lt;z3r0fox@oftc&gt; str4d: Guter Punkt wegen der Foliensätze, hmm 20:41:55  &lt;hottuna&gt; Ich denke, ein Screen Recorder ließe sich einrichten. 20:42:14  &lt;dg&gt; Decks sind einfach, wir können sie am Ende alle darum bitten 20:42:17  &lt;str4d&gt; Man könnte es auch post- lösen, wenn wir die Slides selbst haben, aber wahrscheinlich einfacher, einen dritten Videostream reinzuschneiden statt Folien einzufügen 20:42:19  &lt;z3r0fox@oftc&gt; str4d: Ich könnte wahrscheinlich auch einfach die Slides benutzen, außer die Präsentation ist animiert 20:42:25  &lt;hottuna&gt; z3r0fox: könnte das Video ohne Screen Recorder gemacht werden (aber die Präsentationen irgendwie reingepackt)? 20:42:34  &lt;hottuna&gt; z3r0fox: perfekt 20:42:55  &lt;hottuna&gt; Bisher hat niemand Livestreaming organisiert 20:42:56  &lt;z3r0fox@oftc&gt; hottuna: ja, ich würde sie als Bilder auf einen anderen Video-‚Kanal‘ in kdenlive ziehen 20:43:06  &lt;dg&gt; Beim CCC schalten die Recorder i.d.R. zwischen Speaker und Präsentation um, je nachdem, was gerade relevant ist. 20:43:11  &lt;zzz&gt; wenn ihr Antworten zu Periscope wollt, installiert es auf eurem Handy und spielt damit. Folgt dem @i2p-Account und ich mache später in der Woche einen Test 20:43:13  &lt;EinMByte&gt; Slides sollten wahrscheinlich irgendwo hochgeladen werden 20:43:15  &lt;str4d&gt; ja, man könnte statische Slides aus PDF/PowerPoint/whatever anzeigen und Audio aus einem anderen Videostream abspielen 20:43:20  &lt;hottuna&gt; Also, solange sich das nicht ändert, gibt es keinen Livestream. Was ok ist. 20:43:24  &lt;dg&gt; Sie zeigen die Folie lang genug zum Lesen, zeigen den Speaker, wenn er aufgeregt wird/seit einer Weile nicht gewechselt hat, dann zurück zur Folie, usw. 20:43:32  &lt;dg&gt; hottuna: zzz macht Periscope 20:43:45  &lt;hottuna&gt; zzz, machst du Periscope? 20:43:49  &lt;zzz&gt; dein Handy piept, wenn ich live gehe ;) 20:43:50  &lt;dg&gt; ja 20:43:56  &lt;dg&gt; &lt;&zzz&gt; Ich mache Periscope. mit meinem schicken 1$-Stativ und der 4$-Halterung 20:44:04  &lt;zzz&gt; ja 20:45:06  &lt;zzz&gt; wenn zerofox ein Stativ für mich hat, wäre das noch besser. Hält es davon ab, umgestoßen zu werden, aber nicht erforderlich 20:46:23  &lt;z3r0fox@oftc&gt; zzz: Habe gerade nur eins, wollte mir ein zweites gebrauchtes für Cam 2 (zweiter Winkel) besorgen... aber vielleicht habe ich auch so ein kleines Tischstativ irgendwo 20:47:00  &lt;zzz&gt; ok. bring Gaffer-Tape mit ;) 20:47:11  &lt;hottuna&gt; ok. das ist Bestätigung genug 20:47:13  &lt;hottuna&gt; ich lege es in eure Hände 20:47:13  &lt;hottuna&gt; gut, noch etwas zu 4)? 20:47:13  &lt;hottuna&gt; *** 5) **** 20:47:13  &lt;hottuna&gt; 5) I2PCon: Ablauf des Events planen 20:47:13  &lt;hottuna&gt; Ich kann nicht sagen, dass ich schon viel dazu sagen kann, aber der Inhalt von Tag#1&&Tag#2 ist wie folgt 20:47:14  &lt;hottuna&gt; 15 Aug 20:47:14  &lt;hottuna&gt; vorläufige Zeit: 14:00 – Mitternacht Nicht unbedingt in dieser Reihenfolge 20:47:15  &lt;hottuna&gt;     Nick Johnston: „TOS und PII – Was passiert mit deinen Daten, wenn das Unternehmen gekauft und verkauft wird?“ Unterschiedliche Terms of Service populärer Web-Apps 20:47:18  &lt;hottuna&gt;     Keynote: Gastredner 1 (1 Stunde) (vor der Kryptoparty oder danach?) „Privacy vs. Intelligence – Why can't we all just get along?“ 20:47:21  &lt;hottuna&gt;     Abendpause – wo/wann? 20:47:21  &lt;hottuna&gt;     Kurze allgemeine I2P-Präsentation, von zzz: „Growing the Network, Spreading the Word“ 20:47:23  &lt;hottuna&gt;     Kryptoparty-Präsentation, von ?? (j?) 20:47:23  &lt;hottuna&gt;     Kryptoparty, von j (wie lange?) 20:47:25  &lt;hottuna&gt; 16 Aug 20:47:25  &lt;hottuna&gt; vorläufige Zeit: 00:00 – 20:00 Nicht unbedingt in dieser Reihenfolge 20:47:26  &lt;hottuna&gt;     Bestätigter Gastredner 2 (1 Stunde) „I2P Monitoring and Filtration“ (Wunschzeit: früh) 20:47:29  &lt;hottuna&gt;     Bestätigter Gastredner 1 (1 Stunde) „Anonymity protocols and malware – Why they fail“ 20:47:31  &lt;hottuna&gt;     I2P Technische Präsentation, von zzz: „The Connection Limit Challenge“ 20:47:33  &lt;hottuna&gt;     I2P Technische Diskussion, geleitet von (zzz??) Themen TBD 20:47:34  &lt;hottuna&gt;     I2P App Dev Intro, von psi 20:47:35  &lt;hottuna&gt;     The Agony and the Ecstasy of I2P on Android, von str4d (via Skype) 20:47:36  &lt;hottuna&gt;     i2pd-Präsentation von orignal Titel: „i2pd“; Wunschzeit: 15 Minuten 20:47:38  &lt;hottuna&gt;     Roadmap-Meeting. geleitet von zzz: When is 1.0? Crypto migration schedule (RI, snark) (EC vs. Ed), LS2, NTCP2, new DH, Java 7, SAM 3.2, Jetty 9, 12-month plan 20:47:41  &lt;hottuna&gt;     Organisations-Meeting, geleitet von zzz: Finanzen, Rollen, PR, Server und Dienste, CCC-Planung 20:47:43  &lt;hottuna&gt;     Abendpause – wo/wann? Sandwich-/Pizza-Lieferung bestellen? Gastredner vermutlich vor der Pause, da sie evtl. abreisen. 20:47:44  &lt;hottuna&gt;  20:47:45  &lt;hottuna&gt; entschuldigt die leicht chaotische Natur im Moment 20:47:46  &lt;hottuna&gt; das Sortieren und Fixen passiert als Nächstes 20:47:51  &lt;hottuna&gt; Es gibt nicht viel zu 5) hinzuzufügen, aber jetzt wisst ihr, was ich weiß. 20:47:51  &lt;hottuna&gt; hat jemand noch etwas zu 5)? 20:48:13  &lt;hottuna&gt; wissen alle, was sie tun/wozu sie sprechen? 20:48:34  &lt;dg&gt; ist orignal jetzt ok? 20:48:36  &lt;psi&gt; ich muss meinen Talk noch komplett ausarbeiten 20:48:37  &lt;EinMByte&gt; klingt gut, sollte aber irgendwo online stehen 20:48:46  &lt;hottuna&gt; dg, er war immer ok für einen kurzen Vortrag? 20:48:49  &lt;dg&gt; EinMByte: ist er 20:48:57  &lt;psi&gt; ich dachte an einen Workshop, aber es scheint ein Talk zu sein 20:49:01  &lt;dg&gt; hottuna: er war zögerlich überhaupt zu sprechen und wusste nicht, worüber 20:49:13  &lt;dg&gt; Ich glaube, er braucht etwas Anschub bei den Themen 20:49:19  &lt;psi&gt; wahrscheinlich ist ein Talk einfacher 20:49:20  &lt;EinMByte&gt; dg: Link? 20:49:34  &lt;hottuna&gt; psi, wäre ein kurzer Talk ok? Wir könnten ihn in den Kryptoparty-Teil verschieben? 20:49:59  &lt;hottuna&gt; dg, ok. Ich werde orignal ein zweites Mal bestätigen. 20:50:07  &lt;hottuna&gt; mache ich OOB außerhalb dieses Meetings 20:50:19  &lt;dg&gt; EinMByte: http://trac.i2p2.i2p/wiki/MeetupToronto2015 20:50:20  &lt;psi&gt; Kryptoparty-Zeit macht Sinn 20:50:28  &lt;dg&gt; i2p2.de, wenn du im Clearnet bist, aber warum bist du das? ;) 20:50:34  &lt;EinMByte&gt; dg: danke 20:51:19  &lt;hottuna&gt; ok. nächstes Thema? 20:51:30  &lt;chlorelium&gt; Frage: wie viel davon ist i2pcon und wie viel Kryptoparty 20:51:38  &lt;psi&gt; für meinen Workshop wollte ich die Leute den Beispiel-Echo-Client/Server schreiben lassen 20:51:41  &lt;hottuna&gt; ähm. gute Frage. 20:51:52  &lt;chlorelium&gt; also, laufen Kryptoparty und I2PCon als separate Events, oder halten die TC-Leute nur Präsentationen, oder wie? 20:51:54  &lt;hottuna&gt; wir haben derzeit nicht genug Kryptoparty-Stationen 20:52:02  &lt;hottuna&gt; daher wird es stark I2PCon-lastig 20:52:13  &lt;hottuna&gt; und eine Kryptoparty, soweit wir Freiwillige dafür finden 20:52:31  &lt;dg&gt; wenn jemand bereit ist, anderen beim Einrichten populärer Kryptotools wie OTR, natürlich I2P, Tor, etc., zu helfen, wäre das super 20:52:36  &lt;chlorelium&gt; also klingt das nach I2PCon mit etwas Beteiligung von TC, statt ein Event im anderen 20:52:41  &lt;dg&gt; Tails und so. 20:52:59  &lt;hottuna&gt; chlorelium, der Kryptoparty-Teil von Tag#1 wird wahrscheinlich für die Mittagspause angesetzt und nur ein bis zwei Stunden dauern 20:53:51  &lt;chlorelium&gt; hmm 20:53:52  &lt;chlorelium&gt; okay 20:54:09  &lt;chlorelium&gt; hottuna meinte gerade irl, dass mehr Freiwillige für den Kryptoparty-Teil gebraucht werden 20:54:22  &lt;chlorelium&gt; TC ist dafür am besten, ich kann da nicht so viel helfen 20:55:06  &lt;chlorelium&gt; nicht sicher, wie ihr das alle laufen lassen wollt. 20:55:42  &lt;EinMByte&gt; Können wir zu 6) gehen? Ich habe Kommentare und muss bald weg 20:55:47  &lt;chlorelium&gt; klar 20:55:51  &lt;chlorelium&gt; sicher 20:55:56  &lt;hottuna&gt; EinMByte,  sicher 20:56:03  &lt;hottuna&gt; **** 6) **** 20:56:08  &lt;hottuna&gt; 6) dogecoindark.i2p Startseiten-Anfrage 20:56:17  &lt;EinMByte&gt; Die Website nutzt viele „externe“ Sachen 20:56:36  &lt;EinMByte&gt; Also, sie nutzt Ressourcen von diversen Nicht-I2P-Websites 20:56:48  &lt;dg&gt; Der Betreiber hat das Problem nicht so wirklich gesehen, aber nach Gespräch mit ihm hat er zugestimmt, dass es in einigen Fällen problematisch ist. Er fand, die Facebook/Twitter-Share-Buttons könnten bleiben. 20:57:01  &lt;hottuna&gt; zzz, EinMByte 20:57:05  &lt;zzz&gt; das ist mein Agendapunkt, hottuna, darf ich das Wort? 20:57:25  &lt;hottuna&gt; zzz, bitte 20:57:28  &lt;EinMByte&gt; Außerdem haben wir bereits anoncoin.i2p. Brauchen wir wirklich noch mehr Kryptowährungs-Links? 20:57:43  &lt;zzz&gt; danke, hottuna 20:57:53  &lt;zzz&gt; die Anfrage ist hier http://zzz.i2p/topics/236?page=2#p9999 20:58:03  &lt;iRelay&gt; Title: zzz.i2p: How to get my Eepsite added to the Router Console home page (auf zzz.i2p) 20:58:06  &lt;zzz&gt; in Form von Antworten auf die Fragen im ersten Post dieses Threads 20:58:16  &lt;zzz&gt; ist der Betreiber der Seite hier? 20:58:29  &lt;dg&gt; nein, ich habe ihn in einem anderen Channel angepingt, er ist seit 5m idle, gebt ihm einen Moment 20:59:50  &lt;EinMByte&gt; Beachte auch, dass die Website JavaScript zum Laden benötigt, was ein Problem für einige Leute sein kann (wie mich) 21:00:11  &lt;zzz&gt; ok, während wir warten: hat jemand Pro- oder Contra-Kommentare? 21:00:48  &lt;hottuna&gt; ich weiß nicht so recht, was die Website ist 21:01:08  &lt;dg&gt; Es ist eine Kryptowährung, die I2P unterstützt 21:01:24  &lt;hottuna&gt; ist das straight up Dogecoin? 21:01:34  &lt;zzz&gt; zu 1MBs Kommentaren: wir haben externe Ressourcen oder JS-Nutzung derzeit nicht als Ablehnkriterium 21:01:37  &lt;dg&gt; nein, es ist Dogecoin geforkt, um I2P zu unterstützen 21:02:05  &lt;EinMByte&gt; Das Hauptproblem (abgesehen von technischen Dingen, die man natürlich fixen kann) ist, dass wir bereits Anoncoin auf der Startseite haben 21:02:09  &lt;zzz&gt; gehen wir zu den Basics zurück. Ist das von allgemeinem Interesse für die I2P-Community? 21:02:11  &lt;EinMByte&gt; was ein sehr ähnliches Projekt ist 21:02:29  &lt;EinMByte&gt; Daher bin ich nicht sicher, ob wir noch eine Kryptowährung auf der Startseite brauchen 21:02:52  &lt;dg&gt; „Wir brauchen von allem mehr“ — Ich weiß nicht, ob es schlecht ist, mehr als eine zu haben. Man muss an den Bus denken, und der Bus hat Meeh fast erwischt.. er war eine Weile weg und Anoncoin erholt sich erst jetzt. 21:03:06  &lt;zzz&gt; wir wollen nie nur eine Sache von etwas, und ANC liegt ohnehin auf der Intensivstation 21:03:26  &lt;EinMByte&gt; Ich stimme zu, dass „wir von allem mehr brauchen“. Aber ich glaube nicht, dass das für die Startseite gilt 21:04:09  &lt;zzz&gt; benutzt hier jemand dogecoindark? 21:04:41  &lt;zzz&gt; weitere Kommentare? 21:04:43  &lt;dg&gt; abyss tut das, aber er ist nicht hier (und scheint gerade nicht da zu sein). Er betreibt einen Markt. 21:04:52  &lt;dg&gt; Ich bin unentschieden. Stört mich nicht wirklich. 21:05:42  &lt;zzz&gt; jemand stark dafür oder stark dagegen? 21:05:52  &lt;EinMByte&gt; Nun, wenn es Interesse von anderen gibt, bin ich einverstanden, ABER nur, wenn das Problem mit externen Ressourcen gelöst ist 21:05:58  &lt;hottuna&gt; ich bin milde dafür 21:06:08  &lt;EinMByte&gt; (bis dahin stark dagegen, danach neutral) 21:06:27  &lt;psi&gt; kann ich stark indifferent sein? :D 21:06:34  &lt;hottuna&gt; schadet nicht. Ich denke, die Abhängigkeit von vielen externen Sachen ist eher schlecht. Und es sollte vielleicht eine Warnung geben 21:06:38  &lt;EinMByte&gt; Dazu sollte es eine Regel bzgl. externer Ressourcen geben, denn das ist ein ziemlich ernstes Problem 21:07:12  &lt;zzz&gt; meint ihr, Eepsites auf der Startseite sollten kein Clearnet-CSS/Bilder laden? Sollte das ein Kriterium sein? 21:07:32  &lt;hottuna&gt; möglicherweise? 21:07:45  &lt;EinMByte&gt; zzz: Ich denke, keine Eepsite sollte das tun, ja. Besonders nicht die auf der Startseite 21:08:13  &lt;dg&gt; es sollte keine Blanket-Regel sein. Wenn sie eine gute Begründung haben, könnten wir es erlauben, auch wenn mir keine einfällt 21:08:13  &lt;EinMByte&gt; Hier ist es wahrscheinlich nicht absichtlich böswillig 21:08:22  &lt;EinMByte&gt; Könnte es aber sein 21:09:25  &lt;RN&gt; Ich finde auch, dass Outernet-Ressourcen stark entmutigt werden sollten 21:09:25  &lt;zzz&gt; es ist allerdings keine gute User Experience 21:09:25  &lt;zzz&gt; ok, vertagen wir dieses Thema ohne finale Entscheidung 21:09:25  &lt;zzz&gt; zurück zu dir, hottuna, danke 21:09:25  &lt;hottuna&gt; ok :) 21:09:39  &lt;hottuna&gt; **** 7) **** 21:09:41  &lt;hottuna&gt; 7) I2PCon: Spenden 21:09:51  &lt;EinMByte&gt; Hat zzz dazu nicht schon was gesagt? 21:09:57  &lt;EinMByte&gt; Jedenfalls, bye. 21:10:05  &lt;hottuna&gt; EinMByte, cya 21:10:42  &lt;chlorelium&gt; Ursprünglich wurde uns gesagt, dass alle während der Con gesammelten Spenden an das Hacklab gehen 21:10:54  &lt;chlorelium&gt; das kam von dnj über f3ndot 21:11:02  &lt;chlorelium&gt; dnj und ich haben das neulich auch besprochen 21:11:19  &lt;chlorelium&gt; Ist aber eigentlich kein großes Ding; wenn i2p einen Teil/alles der Spenden will, können wir das arrangieren 21:11:21  &lt;zzz&gt; Ich erinnere mich nicht, dass das jemand versprochen hat 21:11:26  &lt;dg&gt; ich auch nicht 21:12:29  &lt;chlorelium&gt; Ich muss es nur der Hacklab-Mitgliedschaft mitteilen.  Ich bezweifle, dass sie besonders verärgert sind 21:12:29  &lt;zzz&gt; hottuna, hast du das versprochen? 21:12:29  &lt;chlorelium&gt; hmm, interessant.  da ist irgendwo etwas Kommunikation schiefgelaufen. 21:12:29  &lt;dg&gt; Ich finde es angemessen, einen Beitrag für die Leistungen zu geben, aber ich erinnere mich an keine Verpflichtung 21:12:29  &lt;hottuna&gt; nein.  Das muss zwischen dnj und f3ndot entstanden sein 21:12:29  &lt;hottuna&gt; Ich habe das Thema Spenden bisher kaum angefasst 21:12:39  &lt;hottuna&gt; Also, was sind unsere Anforderungen an Spenden? 21:12:42  &lt;hottuna&gt; Haben wir welche? 21:12:43  &lt;hottuna&gt; Ist uns das wichtig? 21:12:55  &lt;hottuna&gt; Könnten wir getrennte Spendenboxen haben? 21:12:59  &lt;zzz&gt; ich schlage vor, wir haben einen einzigen Eimer und teilen ihn zu 3 gleichen Teilen i2p/TC/Hacklab, nachdem die Alkoholkosten gedeckt sind 21:13:13  &lt;hottuna&gt; Oder eine, deren Inhalt wir teilen? 21:13:23  &lt;dg&gt; Boxen klingen gut, bergen aber das Risiko, die Mittel zu splitten.. ein Eimer wäre gut 21:13:25  &lt;hottuna&gt; zzz, das klingt für mich gut. 21:13:37  &lt;hottuna&gt; :p 21:13:37  &lt;chlorelium&gt; zzz: wenn wir den Spendeneimer vor der Aufteilung die Alkoholkosten decken lassen, brauchen wir eine $75-Event-Lizenz 21:13:38  &lt;dg&gt; ich bin sicher, das Thema I2P-Finanzen/Projektgröße kommt in den Talks auf, wodurch Leute vielleicht ohnehin spenden 21:13:41  &lt;zzz&gt; wir bezahlen die Hacklab-Leistungen bereits 21:13:54  &lt;hottuna&gt; stört es jemanden, den Inhalt der Spendenbox aufzuteilen? 21:13:57  &lt;chlorelium&gt; nach ontarischem Recht muss die ausrichtende Organisation alle Alkoholkosten tragen 21:14:10  &lt;zzz&gt; wer ist die ausrichtende Organisation? 21:14:12  &lt;dg&gt; wenn Leute wirklich uns etwas geben wollen, können sie das tun 21:14:19  &lt;dg&gt; zzz: oh. dann zwischen i2p/tc, je nachdem, wie viel tc hilft 21:14:41  &lt;zzz&gt; auf wessen Namen steht die Genehmigung? 21:14:44  &lt;chlorelium&gt; zzz: Hacklab steht im Antrag 21:14:47  &lt;hottuna&gt; also sind die Spenden nicht an Alkohol gebunden. und sagen wir das lieber nicht. das wäre nur ein Problem für alle Beteiligten. 21:15:51  &lt;zzz&gt; ja, aber euch ist klar, dass wir euch nicht 1/3 vom Brutto geben können 21:17:07  &lt;hottuna&gt; zzz, sagst du, dass wir Hacklab nicht 1/3 geben wollen? 21:17:07  &lt;zzz&gt; also kauft Hacklab, nicht i2p, das ganze Bier? 21:17:07  &lt;zzz&gt; wer kauft das Bier? 21:17:07  &lt;hottuna&gt; technisch ja, praktisch nein. 21:17:08  &lt;chlorelium&gt; ^ das 21:17:18  &lt;hottuna&gt; eche|on, oder jemand läuft mit der Genehmigung zum Spirituosenladen und kauft, was wir brauchen. 21:17:26  &lt;zzz&gt; dann werden wir mal nicht zu technisch/praktisch bei Spenden 21:17:46  &lt;str4d&gt; Okay, also wird Hacklab für die Raummiete bezahlt und erhöht seine Rechnung, um die Bierkosten zu decken, oder? 21: seventeen:59  &lt;hottuna&gt; str4d, nein. 21:18:09  &lt;hottuna&gt; wir bezahlen das Bier. 21:18:11  &lt;str4d&gt; Dann bin ich verwirrt 21:18:20  &lt;hottuna&gt; es kommt aus eche|ons Tasche 21:18:27  &lt;str4d&gt; hottuna: ich meinte technisch 21:18:34  &lt;hottuna&gt; Hacklab ist monetär nicht involviert 21:18:43  &lt;chlorelium&gt; str4d: verständlich, der Genehmigungsprozess ist lächerlich.  nebenbei, entschuldige ich mich im Voraus, wie kompliziert das alles ist. 21:18:44  &lt;str4d&gt; (da sie gesetzlich verpflichtet sind, es zu decken, oder?) 21:19:09  &lt;hottuna&gt; ah. technisch kaufen sie das Bier, praktisch wir (echelon) 21:19:17  &lt;str4d&gt; Ich will nur sicherstellen, dass alle Ärsche bedeckt sind 21:19:21  &lt;str4d&gt; K 21:19:26  &lt;chlorelium&gt; so ungefähr.  man kann die Genehmigung zur LCBO bringen, oder wir machen das 21:19:30  &lt;chlorelium&gt; solange die Kosten gedeckt sind. 21:19:52  &lt;hottuna&gt; ich denke, wir haben das gut genug geklärt. 21:19:55  &lt;str4d&gt; Also würde es auf jeder Rechnung so erscheinen: „Venue: $X. booze: $Y. Already paid: $Y. Due: $X.“ 21:19:59  &lt;str4d&gt; K 21:20:03  &lt;chlorelium&gt; ihr mietet im Grunde den Lab-Space, was euch in diesem Fall zu einer Vertretung des Venue macht.  oder das sage ich, wenn jemand fragt. 21:20:24  &lt;chlorelium&gt; str4d: klar.  wir stellen normalerweise keine Rechnungen, aber das lässt sich arrangieren. 21:20:29  &lt;zzz&gt; also zurück zu meinem ursprünglichen Vorschlag, wir haben einen Spendeneimer, und über bestimmte (hust) Kosten hinaus teilen wir großzügig den Rest, falls vorhanden, zu 3 gleichen Teilen mit TC und Hacklab 21:21:16  &lt;str4d&gt; chlorelium: nicht sicher, ob Rechnungen gesetzlich erforderlich sind, das kannst du besser sagen :) 21:21:31  &lt;hottuna&gt; zzz, wollen wir das wirklich so machen. 21:21:33  &lt;zzz&gt; sofern TC überhaupt $$ will 21:21:38  &lt;hottuna&gt; ich würde es lieber „richtig“ machen. 21:21:44  &lt;dg&gt; was ist „richtig“? 21:22:02  &lt;zzz&gt; ^^ was ist überhaupt „richtig“? 21:22:02  &lt;chlorelium&gt; zzz: übrigens, wie viel wurde damals im April (oder wann auch immer) für die Raummiete besprochen? 21:22:05  &lt;zzz&gt; hören wir deinen Vorschlag 21:22:15  &lt;hottuna&gt; „richtig“ im Sinne von: kein Geld für Alkohol aus der Spendenbox nehmen. 21:22:21  &lt;zzz&gt; chlorelium, tuna hat verhandelt 21:22:22  &lt;hottuna&gt; mein Vorschlag: wir teilen es zu 3 gleichen Teilen 21:23:01  &lt;zzz&gt; wenn du kein Alkoholgeld aus Spenden nehmen willst, lass uns 50 $ mehr ausgeben und Bier verkaufen 21:23:17  &lt;hottuna&gt; will jemand da stehen und Bier verkaufen? 21:23:42  &lt;zzz&gt; andernfalls gibt i2p für jedes Bier, das wir verschenken, mehrere Dollar an TC und Hacklab! 21:23:43  &lt;str4d&gt; Wenn wir 50 $ mehr ausgeben, können wir Alkoholgeld aus Spenden nehmen 21:24:02  &lt;str4d&gt; (so wie ich es verstehe) 21:24:16  &lt;zzz&gt; oder eben drei Eimer 21:24:23  &lt;hottuna&gt; str4d, das stimmt wohl. aber weißt du wirklich, dass wir 50 $ an Spenden bekommen? 21:24:39  &lt;hottuna&gt; ich glaube, wir denken zu viel nach. 21:25:05  &lt;hottuna&gt; die Spenden werden _nicht_ annähernd die Ausgaben decken, die wir für dieses Event hatten 21:25:33  &lt;zzz&gt; ab erstem Dollar 2/3 unserer Spenden wegzugeben, während wir das Bier zahlen, ist eine schreckliche Idee 21:25:34  &lt;hottuna&gt; wir reden über 50–100 $ an Bier. 21:25:38  &lt;hottuna&gt; das ist nicht viel. 21:25:43  &lt;chlorelium&gt; hey 21:25:45  &lt;chlorelium&gt; also 21:25:47  &lt;chlorelium&gt; lass mich die Regelungen prüfen 21:25:54  &lt;chlorelium&gt; Ich glaube, ich muss eine Formulierung nochmal lesen 21:26:05  &lt;chlorelium&gt; im Wesentlichen dürfen wir den Leuten nicht sagen, sie sollen spenden, um die Bierkosten zu decken 21:26:18  &lt;chlorelium&gt; wenn Leute spenden und wir Geld aus dem Topf nehmen, um das zu decken, könnte es ok sein 21:26:26  &lt;chlorelium&gt; die Formulierung im Dokument ist mehrdeutig 21:26:31  &lt;chlorelium&gt; zur Aufteilung des Topfs 21:26:52  &lt;hottuna&gt; chlorelium, wenn das legal ist, machen wir das so. 21:27:04  &lt;chlorelium&gt; macht es, wie ihr wollt.  Ich hänge nicht dran.  150 $/Tag wurden von i2p/tc für die Nutzung des Raums zugesagt, und das ist für mich ok 21:28:17  &lt;str4d&gt; Außerdem ist zu bedenken, dass Hacklab für erbrachte Leistungen bezahlt wird, während TC und I2P praktisch ehrenamtlich agieren. 21:29:30  &lt;chlorelium&gt; str4d: absolut 21:29:40  &lt;chlorelium&gt; okay, hier ist die Formulierung aus der agco-Genehmigung. 21:29:44  &lt;chlorelium&gt; Wird Alkohol verkauft? 21:29:44  &lt;chlorelium&gt; Sie müssen diese Frage mit Ja beantworten, wenn Sie 21:29:44  &lt;chlorelium&gt; Geld für Alkohol entweder direkt einnehmen, durch 21:29:44  &lt;chlorelium&gt; den Verkauf von Alkohol oder Getränkemarken bei der Veranstaltung (z.B. 21:29:46  &lt;chlorelium&gt; Barverkauf, Verkauf von Getränkemarken), oder indirekt durch 21:29:49  &lt;chlorelium&gt; den Verkauf von Eintritt, Mitgliedsbeiträgen oder das Einsammeln 21:29:51  &lt;chlorelium&gt; von Geld für Alkohol vor der Veranstaltung. 21:29:54  &lt;chlorelium&gt; daher denke ich, dass wir auf der sicheren Seite sind 21:30:08  &lt;hottuna&gt; Also im Grunde ist alles okay. 21:30:19  &lt;chlorelium&gt; Ich habe AGCO dazu angerufen, und die Antwort war sehr wischi-waschi.  also ist wohl alles gut. 21:30:32  &lt;hottuna&gt; (Spenden – Bier_Kosten) / 3 21:30:40  &lt;dg&gt; Ich finde nicht, dass Hacklab einen Spendenteil bekommen sollte 21:30:51  &lt;dg&gt; Sie sind hilfsbereit, aber wir bezahlen sie für Leistungen 21:31:01  &lt;hottuna&gt; dg, sie verdienen hier nicht viel. 21:31:22  &lt;dg&gt; Können wir mehr für die Alkohol-Lizenz zahlen, das in unsere Zahlung an sie aufnehmen und die Spenden zwischen I2P und TC splitten (je nachdem, wie viel TC hilft)? 21:32:30  &lt;hottuna&gt; dg, wenn wir eine Spendenbox haben, ist es laut obigem Text ok, Geld aus den Spenden zu nehmen, um Bierkosten zu decken 21:32:39  &lt;hottuna&gt; wir brauchen also keine teurere Lizenz 21:32:44  &lt;dg&gt; oh, cool 21:32:45  &lt;str4d&gt; Während ich nichts dagegen habe, dass Hacklab einen Teil der Spenden erhält, könnte die Aufteilung z.B. 1:2:2 sein? 21:32:51  &lt;dg&gt; (Ich habe keinen Text bekommen) 21:32:56  &lt;hottuna&gt; Ich würde ihnen einen Teil der Spenden geben, weil A) es ihnen versprochen wurde (scheinbar von J) 21:33:05  &lt;zzz&gt; das wird deutlich mehr als 50 $ Bier. Ich trinke selbst 50 $ davon. 21:33:20  &lt;dg&gt; das dachte ich mir ;). Leute auf Hacker-Cons mögen Bier. sehr 21:33:44  * fox erinnert euch alle daran, beim Bier nicht zu geizig zu sein oder irgendwas Amerikanisches zu kaufen 21:34:07  &lt;chlorelium&gt; also, hottunas Laptop ist gerade abgekackt 21:34:21  &lt;dg&gt; lasst uns nicht die Versprechen anderer einlösen 21:34:27  &lt;chlorelium&gt; ich habe gerade mit zwei anderen Hacklab-Vorstandsmitgliedern gesprochen 21:34:33  &lt;zzz&gt; Ich messe Js Versprechen an Hacklab kein Gewicht zu, nein. 21:34:49  &lt;chlorelium&gt; wir sind mit nur 300 $ für die Raumnutzung cool und decken die 25 $ für die Alkohol-Lizenz, wenn das ok ist 21:34:53  &lt;hottuna&gt; B) weil sie Teil derselben Community sind wie wir. 21:34:57  &lt;chlorelium&gt; ihr könnt die Spenden behalten 21:35:12  &lt;chlorelium&gt; und sorry für die ganze Misskommunikation :( 21:35:18  &lt;hottuna&gt; ich würde es trotzdem gerne zu 3 gleichen Teilen splitten. 21:35:29  &lt;hottuna&gt; will noch jemand zu 3 gleichen Teilen teilen? 21:35:35  &lt;zzz&gt; Für mich ok mit 1/1/1-Split nach (hust) Kosten 21:35:44  &lt;zzz&gt; und damit, ihre 25 $ zu übernehmen 21:35:50  &lt;str4d&gt; hottuna: Ich hatte 1/2/2 vorgeschlagen 21:35:50  &lt;hottuna&gt; zzz, das schlage ich vor 21:36:07  &lt;str4d&gt; (es sei denn, Leute mögen keine harte Mathematik :P) 21:36:17  &lt;hottuna&gt; str4d, lass uns hier nichts Ausgefallenes machen. 21:36:28  &lt;hottuna&gt; mir wäre eine gleichmäßige Aufteilung lieber 21:36:43  &lt;hottuna&gt; alles andere impliziert gleich wieder sonst was. 21:37:23  &lt;hottuna&gt; habe ich alle von einem (Spenden–Bier)/3-Split überzeugt? 21:37:28  &lt;chlorelium&gt; zur Klarstellung: Ich freue mich sehr, euch alle hier zu hosten, ich wollte nur sicherstellen, dass alle auf demselben Stand sind.  Ich möchte keinen Groll verursachen.  Die Liebe zum Geld ist die Wurzel allen Übels :) 21:37:40  &lt;dg&gt; ok, aber lassen wir in den Talks den Fokus auf I2Ps Größe und Bedarf an mehr Spenden. Wer will, findet unsere Spendeninfos 21:37:59  &lt;hottuna&gt; Klar, wir packen das irgendwo rein. 21:38:25  &lt;hottuna&gt; str4d, dg, zzz: ok so? 21:38:34  &lt;str4d&gt; Zusammengefasst sagt Hacklab „Wir brauchen keine Spenden“, hottuna sagt „Ihr werdet Spenden nehmen“, und alle anderen ist es eher egal? :P 21:38:53  &lt;hottuna&gt; ja. das fasst es zusammen. 21:38:54  &lt;str4d&gt; Fürs Protokoll: ich habe nichts gegen 1/1/1 21:38:59  &lt;chlorelium&gt; str4d: ziemlich genau :P 21:39:00  &lt;dg&gt; hottuna: ok von mir 21:39:00  &lt;hottuna&gt; wollt ihr es auf meine Art machen? 21:39:23  &lt;str4d&gt; (nach (hust) Kosten) 21:39:23  &lt;hottuna&gt; ok. 21:39:29  &lt;hottuna&gt; ja. 21:39:31  &lt;hottuna&gt; ok. 21:39:41  &lt;hottuna&gt; ok, ich denke, wir sind hier fertig. 21:39:46  &lt;hottuna&gt; noch etwas? 21:39:51  &lt;dg&gt; generell oder i2pcon? 21:39:56  &lt;hottuna&gt; beides 21:40:02  &lt;str4d&gt; psi: bist du noch da? 21:40:06  &lt;zzz&gt; ja 21:40:19  &lt;dg&gt; ok, i2pcon-ish: 21:40:20  &lt;dg&gt; &lt;+dg&gt; Vor ein paar Tagen hat mich jemand namens ‚saltire‘ angeschrieben und gefragt, einen Relay zwischen OFTC und IRC2P für #torontocrypto einzurichten. Er hat sich seitdem nicht gemeldet, und #torontocrypto hat keinen Relay (nur ChanServ und ich). Könnte saltire oder jemand anderes von TC einen einrichten? 21:40:22  &lt;dg&gt; &lt;+dg&gt; Ich könnte es wahrscheinlich machen, da OFTC Tor erlaubt, aber mir wäre jemand von TC lieber. 21:40:38  &lt;dg&gt; hottuna: Könntest du mit saltire für ein Follow-up sprechen? 21:40:43  &lt;psi&gt; str4d: ja 21:41:17  &lt;hottuna&gt; dg.. sicher 21:41:20  &lt;hottuna&gt; eine sek 21:41:22  &lt;hottuna&gt; c 21:41:38  &lt;str4d&gt; Wenn saltire gefragt hat, ob er es einrichten kann, muss er nur die Netzwerk-Admins und den Owner des #torontocrypto-Channels auf Irc2P fragen 21:41:45  &lt;zzz&gt; Erinnerung: Relays zu irc2p erfordern die Erlaubnis der IRC-OPs (obwohl dg einer ist) 21:41:52  &lt;hottuna&gt; dg, ich habe ihn angepingt. 21:42:01  &lt;hottuna&gt; den Rest überlasse ich euch beiden. 21:42:18  &lt;hottuna&gt; saltire ist typischerweise auf #torontocrypto @ OFTC erreichbar 21:42:20  &lt;dg&gt; danke, und danke für die Erinnerung, ich würde gerne mit ihnen Verbindung aufnehmen, wenn sie sich melden 21:42:43  &lt;dg&gt; Falls niemand zu erschöpft ist nach 3h I2PCon und Spendengeschubse... 21:42:48  &lt;hottuna&gt; :P 21:44:00  &lt;hottuna&gt; ok 21:44:00  &lt;hottuna&gt; dieses Meeting ist offiziell beendet 21:44:00  &lt;hottuna&gt; baf's der Meeting-Hammer </div>
