---
title: "I2P Entwicklertreffen - 3. Juli 2018"
date: 2018-07-03
author: "zzz"
description: "Protokoll der I2P-Entwicklungsbesprechung vom 3. Juli 2018."
categories: ["meeting"]
---

## Kurze Zusammenfassung

<p class="attendees-inline"><strong>Anwesend:</strong> echelon, str4d, zlatinb, zzz</p>

## Sitzungsprotokoll

<div class="irc-log"> 20:00:00 &lt;zzz&gt; 0) Hi 20:00:00 &lt;zzz&gt; 1) 0.9.35 Release-Status (zzz) 20:00:00 &lt;zzz&gt; 2) NTCP2-Update (zzz) 20:00:00 &lt;zzz&gt; 3) LS2-Meeting-Ankündigung (zzz) 20:00:00 &lt;zzz&gt; 4) Förderprogramm 2. Halbjahr 2018 (zab/zzz) 20:00:00 &lt;zzz&gt; 5) Status-Scrum (zab) 20:00:05 &lt;zzz&gt; 0) Hi 20:00:07 &lt;zzz&gt; Hi 20:00:16 &lt;zlatinb&gt; hi 20:00:21 &lt;zzz&gt; 1) 0.9.35 Release-Status (zzz) 20:00:42 &lt;zzz&gt; 35 ist seit einer Woche draußen, bisher keine größeren Beschwerden 20:01:03 &lt;zzz&gt; Maven-JARs sind online, ich glaube, meeh wird Android in Kürze herausbringen 20:01:20 &lt;zzz&gt; Habe von mhatta bzgl. offiziellem Debian noch nichts gehört 20:01:57 &lt;zzz&gt; Sonst noch etwas zu 1)? 20:02:44 &lt;zzz&gt; 2) NTCP2-Update (zzz) 20:03:04 &lt;zzz&gt; Wir haben die Spezifikation letzte Woche abgeschlossen, und wir haben mehrere Router live im Netzwerk 20:03:26 &lt;zzz&gt; i2pd macht mit Implementierung und Tests weiter 20:03:30 &lt;eche|on&gt; bisher gut 20:03:52 &lt;zzz&gt; Ich habe noch ein paar Aufräumarbeiten zu erledigen, und die "firewalled"-Variante habe ich noch nicht getestet, aber insgesamt läuft es ziemlich gut 20:04:21 &lt;zzz&gt; Ich habe heute auch eine kurze FAQ in unseren Foren gepostet 20:04:43 &lt;zzz&gt; Sonst noch etwas zu 2)? 20:05:37 &lt;zzz&gt; 3) LS2-Meeting-Ankündigung (zzz) 20:06:01 &lt;zzz&gt; Wir werden für den nächsten Vorschlag denselben Prozess befolgen, das ist 123 "LS2" 20:06:15 &lt;zzz&gt; behandelt außerdem neue Krypto, Service-Lookup, massives Multihoming und verwandte Themen 20:06:36 &lt;zzz&gt; Das erste Meeting findet am Montag, dem 9. Juli, um 19:00 UTC in #ls2 statt 20:06:45 &lt;eche|on&gt; große Aufgabe, viel zu tun 20:07:05 &lt;zzz&gt; ja, keine Ahnung, wie es laufen wird, aber wir müssen anfangen, es ist schon zu lange her 20:07:30 &lt;zzz&gt; Sonst noch etwas zu 3)? 20:07:44 &lt;eche|on&gt; nö 20:08:23 &lt;zzz&gt; 4) Förderprogramm 2. Halbjahr 2018 (zab/zzz) 20:08:32 &lt;zzz&gt; Die Ankündigung ist auf i2pforum.i2p und zzz.i2p online 20:08:42 &lt;zzz&gt; Das Programm ist für neue Bewerber offen 20:08:51 &lt;zzz&gt; Abgabefrist ist Mittwoch, der 25. Juli 20:09:13 &lt;zzz&gt; Falls jemand Fragen hat, könnt ihr sie jetzt oder nach dem Meeting stellen 20:09:34 &lt;zzz&gt; Hat jemand Fragen zu dem Programm? 20:09:38 &lt;eche|on&gt; Ein Punkt: Nicht das ganze i2p-Team muss neue Mitglieder genehmigen (das Team ist noch nicht perfekt definiert, etwa als Team namentlich genannter Personen auf der Webseite oder irgendeine andere Gruppe) 20:10:13 &lt;zlatinb&gt; Ich würde denken, mindestens diejenigen, die bereits im bezahlten Programm sind 20:10:42 &lt;zzz&gt; Stimmt, ich denke, wir müssen das kollektiv genehmigen ... nicht, dass wir von jedem einzelne Zustimmung brauchen 20:10:45 &lt;eche|on&gt; ja 20:10:50 &lt;zzz&gt; Klingt das richtig? 20:10:58 &lt;eche|on&gt; Wollte das nur anmerken, um den Punkt zu schärfen 20:11:12 &lt;zzz&gt; ok 20:11:26 &lt;zzz&gt; Sonst noch etwas zu 4)? 20:12:18 &lt;zzz&gt; 5) Status-Scrum (zlatinb) 20:12:24 &lt;zzz&gt; Du bist dran, zlatinb  20:12:59 &lt;zlatinb&gt; hi. Gehen wir reihum und machen das Übliche: 1) Woran du im letzten Monat gearbeitet hast 2) Was du nächsten Monat vorhast 3) Gibt es Blocker oder brauchst du Hilfe 20:13:03 &lt;zlatinb&gt; zzz: Fang du an 20:13:33 &lt;zzz&gt; 1) NTCP2-Meetings, Vorschlag, Spezifikation, Implementierung und Tests; .35-Release; Bugfixes und Triage 20:14:02 &lt;zzz&gt; NTCP2 in den Trunk mergen; EdDSA-Updates von GitHub in den Trunk mergen; Roadmap-Updates 20:14:30 &lt;zzz&gt; 2) NTCP2-Tests, Bugfixes und andere Dinge für .36; LS2-Meetings starten, Recherche, Planung 20:14:39 &lt;zzz&gt; 3) keine Blocker 20:14:40 &lt;zzz&gt; EOT 20:14:55 &lt;zlatinb&gt; eche|on: Wie sieht's bei dir aus? 20:15:38 &lt;eche|on&gt; Ich mache die Services im Web, administriere das Forum, kümmere mich um Finanzen, helfe beim Release 20:16:02 &lt;eche|on&gt; Mache das weiter, bisher keine Blocker 20:16:23 &lt;zlatinb&gt; Irc2PGuest44785: meeh, ich weiß, dass du das bist, bist du hier? 20:16:43 &lt;zlatinb&gt; sieht nicht so aus 20:16:48 &lt;zlatinb&gt; str4d: Bist du hier? 20:17:01 &lt;str4d&gt; 1) NTCP2-Design. 2) LS2-Recherche und -Design. 3) Ich habe für nichts anderes Platz. 20:17:19 &lt;zlatinb&gt; cool, schön dich zu sehen 20:17:49 &lt;zlatinb&gt; sadie ist nicht hier, manas ist ausgenommen, also bleibe nur ich: 20:17:49 &lt;zlatinb&gt; 1) sehr viel Profiling, Experimente, Kapazitätsverbesserungen 20:17:49 &lt;zlatinb&gt; 2 20:17:52 &lt;zlatinb&gt; Noch nicht entschieden 20:17:54 &lt;zlatinb&gt; 3) nicht wirklich 20:18:14 &lt;zlatinb&gt; Ich denke, das sind alle 20:18:33 &lt;zlatinb&gt; zzz: Zurück zu dir 20:18:37 &lt;zzz&gt; ok, das ging schnell. Noch etwas für das Meeting? 20:20:01 * zzz beendet das Meeting </div>
