---
title: "I2P-Entwicklertreffen - 5. Juni 2018"
date: 2018-06-05
author: "zzz"
description: "Protokoll der I2P-Entwicklerbesprechung vom 5. Juni 2018."
categories: ["meeting"]
---

## Kurze Zusammenfassung

<p class="attendees-inline"><strong>Anwesend:</strong> echelon, obscuratus, zlatinb, zzz</p>

## Sitzungsprotokoll

<div class="irc-log"> 20:00:00 &lt;zzz&gt; 0) Hi 20:00:00 &lt;zzz&gt; 1) 0.9.34 F-Droid Status (str4d, meeh, nextloop) 20:00:00 &lt;zzz&gt; 2) 0.9.35 Update (zzz) 20:00:00 &lt;zzz&gt; 3) NTCP2 Update (zzz) 20:00:00 &lt;zzz&gt; 4) Status-Scrum (zab) 20:00:03 &lt;zzz&gt; 0) Hi 20:00:05 &lt;zzz&gt; hi 20:00:12 &lt;zzz&gt; 1) 0.9.34 F-Droid Status (str4d, meeh, nextloop) 20:00:20 &lt;zzz&gt; Hat jemand von nextloop gehört?  20:00:30 &lt;eche|on&gt; nö 20:01:22 &lt;zzz&gt; Ich versuche, ihn auf Twitter zu finden, aber vorerst ist F-droid noch veraltet 20:01:27 &lt;zzz&gt; 2) 0.9.35 Update (zzz) 20:01:54 &lt;zzz&gt; ok, 35 läuft gut. Wir haben das Release um eine Woche verschoben. Tag-Freeze in einer Woche, Check-in-Deadline in 2 1/2 Wochen 20:02:00 &lt;zzz&gt; Release in etwa 3 Wochen 20:02:15 &lt;zzz&gt; Sonst noch etwas zu 2) ? 20:02:40 &lt;eche|on&gt; noch nicht 20:03:07 &lt;zzz&gt; 3) NTCP2 Update (zzz) 20:03:37 &lt;zzz&gt; Wir halten weiterhin wöchentliche Meetings ab, aber damit sind wir fast durch. Der Vorschlag ist ziemlich solide, aber es kommen (wahrscheinlich) noch Änderungen, daher ist er noch nicht final 20:04:00 &lt;zzz&gt; Ich habe einen Test-router im Netzwerk. Plan ist, die Unterstützung in .36 mitzuliefern, standardmäßig deaktiviert, und sie in .37 zu aktivieren 20:04:28 &lt;eche|on&gt; habe gerade einen Tweet von orignal gelesen, der etwas ntcp2 für i2pd macht 20:04:37 &lt;zzz&gt; Wir planen, denselben Meeting- und Entscheidungsprozess für den LS2-Vorschlag zu verwenden, und fangen bald an 20:04:43 &lt;zzz&gt; ja, die ganze Action ist in #ntcp2 20:04:51 &lt;eche|on&gt; ok 20:04:58 &lt;zzz&gt; Sonst noch etwas zu 3) ? 20:05:18 &lt;eche|on&gt; Wird .37 bereit sein, ntcp2 zu verwenden? 20:05:40 &lt;eche|on&gt; das ist Ende 2018 20:05:48 &lt;zzz&gt; genau, wir testen in 36 mit Leuten, die es manuell aktivieren. Danach aktivieren wir es standardmäßig in 37 20:05:53 &lt;zlatinb&gt; noch eine Frage: Gibt es Pläne, z. B. in .36 einen bob-only-Modus zu veröffentlichen? 20:06:03 &lt;zzz&gt; genau. 37 vielleicht im November 20:06:04 &lt;zlatinb&gt; oder bob-only in .35 für einfacheres Testen? 20:06:14 &lt;zzz&gt; was bedeutet bob-only? 20:06:28 &lt;zlatinb&gt; nur eingehende TCP-Verbindungen 20:06:45 &lt;zzz&gt; oh, nur Empfang? ja, das ist keine schlechte Idee. Nicht für 35 allerdings.  20:06:53 &lt;obscuratus&gt; Kann ich ntcp2 in meinem Testnetzwerk testen? 20:06:54 &lt;zzz&gt; hängt davon ab, wie viel Testing wir im 36er Zyklus bekommen 20:07:14 &lt;zzz&gt; obscuratus, nein, die vollständige Unterstützung wird erst nach dem 35-Release eingecheckt. Es ist noch in Entwicklung 20:07:29 &lt;eche|on&gt; Ich nehme an, ziemlich schnell nach dem .35-Release wird der Code in den Trunk verschoben 20:07:32 &lt;zzz&gt; Was jetzt in 35 drin ist, sind nur Stubs 20:07:36 &lt;zzz&gt; korrekt eche|on  20:08:05 &lt;zzz&gt; Sonst noch etwas zu 3) ? 20:09:01 &lt;zzz&gt; 4) Status-Scrum (zlatinb) 20:09:03 &lt;zzz&gt; los, zlatinb  20:09:33 &lt;zlatinb&gt; hi, machen wir wie üblich: 1. Woran habt ihr im letzten Monat gearbeitet 2. Was plant ihr für den nächsten Monat 3. Seid ihr von jemandem blockiert oder braucht Hilfe 20:09:36 &lt;zlatinb&gt; zzz zuerst 20:09:44 &lt;zzz&gt; ok 20:10:13 &lt;zzz&gt; Ich habe ungefähr zu gleichen Teilen an NTCP2, Bugfixes und dem Abschluss einiger neuer Features für 35 gearbeitet (SSL-Assistent und susimail-Ordner) 20:10:48 &lt;zzz&gt; Ich rechne nächsten Monat mit NTCP2, Bugfixes, dem 35-Release, das immer viel Zeit kostet, und dem Start mit LS2 20:11:01 &lt;zzz&gt; keine Blocker; EOT 20:11:22 &lt;zlatinb&gt; danke.  eche|on ? 20:11:37 &lt;eche|on&gt; viel IRC, Forum, die Gelder verwalten, Arbeit am Kryptowährungssystem 20:11:54 &lt;eche|on&gt; diese Arbeit läuft weiter, noch keine Blocker, außer Urlaub ^^ 20:12:12 &lt;zlatinb&gt; ok.  str4d, bist du hier? 20:12:40 &lt;zlatinb&gt; scheint nicht so.  meeh, bist du hier? 20:13:18 &lt;zlatinb&gt; scheint nicht so.  sadie schafft es nicht, mhatta und slumlord sind auch nicht hier 20:13:26 &lt;zlatinb&gt; gut, das war’s dann wohl 20:13:36 &lt;zlatinb&gt; eot 20:13:36 &lt;eche|on&gt; die Urlaubszeit hat uns erwischt.. 20:13:44 &lt;eche|on&gt; baffer? 20:13:46 &lt;zzz&gt; ok, hat noch jemand etwas für das Meeting? 20:14:31 &lt;zzz&gt; ja, es ist baffer-Zeit 20:14:52 &lt;zzz&gt; kurzes Meeting, aber es passiert eine Menge, alles gut 20:14:59 * zzz *bafs* die Sitzung ist geschlossen 20:15:01 &lt;zzz&gt; danke an alle </div>
