---
title: "I2P-Entwicklertreffen - 1. Mai 2018"
date: 2018-05-01
author: "zzz"
description: "Protokoll der I2P-Entwicklungsbesprechung vom 01. Mai 2018."
categories: ["meeting"]
---

## Kurze Zusammenfassung

<p class="attendees-inline"><strong>Anwesend:</strong> anonymousmaybe, orignal, str4d, zlatinb, zzz</p>

## Sitzungsprotokoll

<div class="irc-log"> 20:00:00 &lt;zzz&gt; 0) Hi 20:00:00 &lt;zzz&gt; 1) 0.9.34 F-Droid-Status (str4d, meeh, nextloop) 20:00:00 &lt;zzz&gt; 2) 0.9.35 Update (zzz) 20:00:00 &lt;zzz&gt; 3) NTCP2 Update (zzz) 20:00:00 &lt;zzz&gt; 4) Status-Scrum (zab) 20:00:03 &lt;zzz&gt; 0) Hi 20:00:05 &lt;zzz&gt; hi 20:00:09 &lt;zzz&gt; 1) 0.9.34 F-Droid-Status (str4d, meeh, nextloop) 20:00:27 &lt;zlatinb&gt; hi 20:00:31 &lt;zzz&gt; ok, ich glaube, das Einzige, was für 34 noch übrig ist, ist F-Droid? Habt ihr einen Status? 20:00:35 &lt;orignal_&gt; hi 20:02:10 &lt;zzz&gt; ok, 3 Wochen seit dem 34-Release, hoffen wir, dass es bald abgeschlossen ist 20:02:15 &lt;zzz&gt; noch etwas zu 1) ? 20:03:01 &lt;zzz&gt; 2) 0.9.35 Update (zzz) 20:03:08 &lt;zzz&gt; 35 läuft gut 20:03:29 &lt;zzz&gt; 3 Wochen rum, noch 7 Wochen, bisher 16K Zeilen Diff. Feature-Freeze in 1–2 Wochen 20:03:57 &lt;zzz&gt; bisher eine Menge guter Sachen drin. Wie immer brauchen wir Tester 20:04:12 &lt;zzz&gt; noch etwas zu 2) ? 20:06:00 &lt;zzz&gt; 3) NTCP2 Update (zzz) 20:06:20 &lt;zzz&gt; wir hatten gestern unser 6. Treffen und ich habe vor ein paar Stunden mein wöchentliches Update am Vorschlag gemacht, es steht auf unserer Seite 20:06:45 &lt;zzz&gt; damit ist die Spezifikationsphase im Wesentlichen abgeschlossen. Hübsch ist es noch nicht und es wird sich sicher noch ändern, aber die großen Dinge sind entschieden 20:07:11 &lt;zzz&gt; wir sind jetzt in der Test-Implementierungsphase. Jedes Projekt sollte bis Ende Mai eine Implementierung schreiben, und im Juni machen wir Interoperabilitäts-Tests 20:07:37 &lt;zzz&gt; wir werden die Spezifikation natürlich weiterhin auf Basis dessen aktualisieren, was wir beim Coden lernen 20:08:00 &lt;zzz&gt; also läuft es ziemlich gut 20:08:15 &lt;zzz&gt; noch etwas zu 3) ? 20:08:21 &lt;orignal_&gt; zzz, kannst du die gesamte für NTCP2 benötigte Krypto aufzählen? 20:08:38 &lt;zzz&gt; bitte lies die Spezifikation, lass uns das nicht hier machen, danke 20:08:39 &lt;orignal_&gt; abgesehen von dem, was in I2P bereits enthalten ist 20:09:02 &lt;zzz&gt; oder wir können das nach dem Meeting in #ntcp2 besprechen 20:09:34 &lt;orignal_&gt; ich dachte, das könnte für alle interessant sein 20:09:36 &lt;i2pr&gt; [Slack/str4d] Argh, Internet 20:09:41 &lt;zzz&gt; noch etwas zu 3) ? 20:09:52 &lt;i2pr&gt; [Slack/str4d] Tippt 20:10:07 &lt;i2pr&gt; [Slack/str4d] Da wir jetzt einen einigermaßen stabilen Spezifikationsentwurf haben, schaue ich, ob ich ihn am Wochenende etwas aufräumen kann, und dann bitte ich einige meiner Kryptographen-Freunde, drüberzuschauen. 20:11:01 &lt;zzz&gt; ok 20:11:08 &lt;zzz&gt; noch etwas zu 3) ? 20:12:02 &lt;zzz&gt; 4) Status-Scrum (zab) 20:12:06 &lt;zzz&gt; leg los, zlatinb  20:12:15 &lt;zlatinb&gt; Hi, bevor wir anfangen – ich habe Finanzierungsanfragen von allen außer mhatta erhalten, aber das liegt an PGP-Verwirrung 20:12:32 &lt;zlatinb&gt; also werde ich die endgültigen Genehmigungen später heute Abend an jeden schicken 20:12:41 &lt;zlatinb&gt; und bei mhatta wird es am Ende etwas verzögert 20:13:37 &lt;zlatinb&gt; ok, lasst uns anfangen – wir gehen reihum, 1-2-3 20:13:37 &lt;zlatinb&gt; zzz: bitte 20:13:45 &lt;zzz&gt; ok 1) letzter Monat: 20:14:12 &lt;zzz&gt; 34-Release, Susimail-Ordner, DNSoverhTTPS, SSL-Assistent, die Gruppe hat das PETS-Paper begutachtet, neue Orchid-Veröffentlichung... 20:14:23 &lt;zzz&gt; NTCP2-Spezifikation, viele Meetings und Planung, viele Bugfixes 20:14:30 &lt;zzz&gt; 2) nächster Monat: 20:14:51 &lt;zzz&gt; NTCP2-Implementierung, Abschluss des SSL-Assistenten, viele Bugfixes, mehr Planung und Meetings 20:15:04 &lt;zzz&gt; 3) Blocker: mhatta TAILS Ready-Indication-Spezifikation 20:15:06 &lt;zzz&gt; EOT 20:15:18 &lt;zlatinb&gt; ok.  str4d, du bist dran 20:15:31 &lt;i2pr&gt; [Slack/str4d] 1) Letzter Monat: 20:15:56 &lt;i2pr&gt; [Slack/str4d] - Migration von I2P-Bote auf die offizielle Apache-James-Server-Veröffentlichung abgeschlossen, IMAP und SMTP so weit zum Laufen gebracht, dass ein Dienst zum Weiterleiten von Zcash-Transaktionen implementiert werden konnte, neue Version veröffentlicht. 20:16:24 &lt;i2pr&gt; [Slack/str4d] - XRDS-Artikel fertiggestellt 20:16:33 &lt;i2pr&gt; [Slack/str4d] - VRP-Entwurfs-Update überprüft 20:16:40 &lt;i2pr&gt; [Slack/str4d] - Bugfixes 20:16:50 &lt;i2pr&gt; [Slack/str4d] - NTCP2 Design-/Spezifikations-Meetings 20:17:02 &lt;i2pr&gt; [Slack/str4d] - (Fast) die gesamte NTCP2-Entwurfsspezifikation in Rust implementiert 20:17:07 &lt;i2pr&gt; [Slack/str4d] 2) Nächster Monat: 20:17:32 &lt;i2pr&gt; [Slack/str4d] - Die letzten NTCP2-Ecken in der Entwurfsspezifikation implementieren 20:17:46 &lt;i2pr&gt; [Slack/str4d] - Testumgebung schreiben, um NTCP2-Testvektoren zu generieren 20:17:55 &lt;i2pr&gt; [Slack/str4d] - Mich davon überzeugen, dass SipHash für Längenverschleierung ok ist 20:18:09 &lt;i2pr&gt; [Slack/str4d] - AES-Verschleierung der ephemeralen Schlüssel als Noise-Erweiterung ausarbeiten 20:18:26 &lt;i2pr&gt; [Slack/str4d] - An der Java-Implementierung von Noise mit zzz und meeh arbeiten 20:18:39 &lt;i2pr&gt; [Slack/str4d] - Releases nach Bedarf 20:19:32 &lt;i2pr&gt; [Slack/str4d] 3) Blocker: derzeit keine; Reibung: Reisen. 20:19:34 &lt;i2pr&gt; [Slack/str4d] EOT 20:20:00 &lt;zlatinb&gt; alles klar. meeh, bist du hier? 20:20:49 &lt;zlatinb&gt; echelon? sadie? 20:21:31 &lt;zlatinb&gt; mhatta: zufällig da? 20:22:06 &lt;zlatinb&gt; :( 20:22:11 &lt;anonymousmaybe&gt; sorry für die Unterbrechung, aber gibt es hier Diskussion/Q&amp;A? oder nur Auflistung? 20:22:39 &lt;zlatinb&gt; anonymousmaybe: SCRUM – Auflisten von Sachen, Diskussion vielleicht später 20:22:39 &lt;zzz&gt; in etwa 30 Sekunden frage ich nach anderen Themen, bitte warten 20:23:01 &lt;zzz&gt; war’s das für dich, zlatinb? 20:23:08 &lt;anonymousmaybe&gt; verstehe, danke 20:23:09 &lt;zlatinb&gt; Ich denke schon 20:23:36 &lt;zzz&gt; ok, vielleicht ist es Zeit für eine strenge E-Mail von dir an alle mit der Aufforderung, hier zu sein und pünktlich zu kommen... 20:23:48 &lt;zzz&gt; ok, das war’s für 4) 20:23:57 &lt;zzz&gt; noch etwas für das Meeting? anonymousmaybe, du bist dran 20:24:51 &lt;anonymousmaybe&gt; ich würde gern nach der Implementierung von DNSoverhTTPS fragen, 20:25:34 &lt;zzz&gt; ok, das ist ein technisches Detail, das wir am besten nach dem Status-Meeting besprechen 20:25:46 &lt;zzz&gt; noch etwas für das Meeting? 20:26:40 &lt;anonymousmaybe&gt; für mich nein 20:27:01 * zzz schnappt sich den Puffer 20:27:38 * zzz *bbbaffs* das Meeting geschlossen </div>
