---
title: "I2P-Entwicklertreffen - 02. Oktober 2018"
date: 2018-10-02
author: "zzz"
description: "Protokoll der I2P-Entwicklungsbesprechung vom 02. Oktober 2018."
categories: ["meeting"]
---

## Kurze Zusammenfassung

<p class="attendees-inline"><strong>Anwesend:</strong> alex, anonymousmaybe, DogeDollars, echelon, villain, zlatinb, zzz</p>

## Sitzungsprotokoll

<div class="irc-log"> 20:00:00 &lt;zzz&gt; 0) Hi 20:00:00 &lt;zzz&gt; 1) 0.9.37 Dev-Status (zzz) 20:00:00 &lt;zzz&gt; 2) LS2-Status (zzz) 20:00:00 &lt;zzz&gt; 3) Status-Scrum (zlatinb) 20:00:03 &lt;zzz&gt; 0) Hi 20:00:05 &lt;zzz&gt; Hi 20:00:11 &lt;zlatinb&gt; hi 20:00:17 &lt;zzz&gt; 1) 0.9.37 Dev-Status (zzz) 20:00:41 &lt;zzz&gt; Wie die meisten von euch wissen, haben wir das 37er Release um ein paar Wochen vorgezogen. Die Check-in-Deadline war gestern, das Release ist am Donnerstag 20:00:57 &lt;zzz&gt; Es steckt nicht viel darin, außer dass NTCP2 standardmäßig aktiviert wird 20:01:28 &lt;zzz&gt; Der OSX-Launcher wird bis zum Release nicht fertig, aber wir sehen wirklich gute Fortschritte damit 20:01:54 &lt;zzz&gt; Wenn alles gut läuft, ist das unser letztes Release des Jahres. Wir haben die Feiertage und den CCC, und erwarten 38 im Januar 20:01:59 &lt;zzz&gt; Noch etwas zu 1)? 20:02:30 &lt;villain&gt; hi zusammen 20:02:43 &lt;zzz&gt; 2) LS2-Status (zzz) 20:02:59 &lt;zzz&gt; Wir hatten in den letzten 3 Monaten 12 Treffen und machen langsame, aber stetige Fortschritte 20:03:39 &lt;zzz&gt; Wir haben ein gutes Verständnis dafür, was für neue Krypto nötig ist, und haben uns auf die meisten generischen Punkte geeinigt, wie man neue Krypto hinzufügt und neue LSes in die netdb hinein- und wieder herausbekommt 20:03:40 &lt;eche|on&gt; hi 20:04:16 &lt;eche|on&gt; Klingt bisher großartig 20:04:17 &lt;zzz&gt; Wir werden weiter an verwandten Themen arbeiten, etwa an verschlüsselten leasesets und massivem Multihoming, und beginnen, Details zu konkreten neuen Krypto-Optionen zu diskutieren 20:04:51 &lt;zzz&gt; Ich rechne damit, dass die LS2-Meetings noch eine Weile weitergehen; wenn ihr interessiert seid, beteiligt euch bitte an den Diskussionen 20:05:02 &lt;zzz&gt; Noch etwas zu 2)? 20:05:14 &lt;eche|on&gt; Schön, Fortschritte zu sehen 20:06:14 &lt;zzz&gt; 3) Status-Scrum (zlatinb) 20:06:18 &lt;zzz&gt; Bitteschön, zab 20:06:44 &lt;zlatinb&gt; Alles klar, machen wir das Scrum, wie üblich: 1) Was habt ihr letzten Monat gemacht 2) Was werdet ihr nächsten Monat machen 3) Gibt es Blocker? 20:07:02 &lt;zlatinb&gt; villain: Das ist, glaube ich, dein erstes echtes Scrum, also fängst du an :) 20:08:23 &lt;zlatinb&gt; villain? 20:08:26 &lt;villain&gt; ok, 1) asyncio SAM library https://github.com/l-n-s/i2plib und deren Dokumentation veröffentlicht, damit eine GUI-Filesharing-Anwendung gebaut https://github.com/l-n-s/QuickShare, gelernt, wie JSP in der RouterConsole funktioniert, eine erste Veröffentlichung des rpm-Pakets für CentOS und Fedora gemacht und ein COPR-Repo für rpm-Pakete eingerichtet https://copr.fedorainfracloud.org/coprs/supervillain/I2P/ 20:08:56 &lt;zlatinb&gt; ok, wir kommen später auf dich zurück.  zzz, wie wäre es, wenn du stattdessen anfängst 20:08:59 &lt;eche|on&gt; 1) Server-Wartung, die Server-Ausfälle abfangen, Finanzen managen 2) diese Arbeit fortführen, neue Sticker besorgen 3) keine Blocker bisher :-) 20:09:04 &lt;villain&gt; 2) dafür sorgen, dass das Fedora-Paket Systembibliotheken verwendet, nach dem Release an einem besseren Router Console-Design arbeiten, einen Artikel über I2P-Anwendungsentwicklung via SAM API veröffentlichen 20:09:09 &lt;zlatinb&gt; ups, sorry 20:09:12 &lt;eche|on&gt; uups 20:09:29 &lt;villain&gt; 3) mit der Jetty-Abhängigkeit in Fedora muss ich etwas machen, da wir nur v9.2 unterstützen und Fedora v9.4 hat 20:09:39 &lt;DogeDollars&gt; lol 20:10:03 &lt;zzz&gt; yay paralleles Scrum 20:10:11 &lt;zzz&gt; für mich: 20:10:12 &lt;villain&gt; :D 20:10:39 &lt;eche|on&gt; villain: zu Jetty: braucht mehr Arbeit, soweit ich weiß haben sie zwischendurch einige APIs geändert 20:10:44 &lt;zzz&gt; 1) viele kleinere NTCP2-Bugfixes, die seit dem 36er Release aufgetaucht sind, danke an alle Tester 20:11:11 &lt;zzz&gt; Vorbereitung auf das 37er Release, Testen des OSX-Installers, weitere Bugfixes und Recherchen, LS2-Forschung 20:11:42 &lt;zzz&gt; 2) 37er Release, mit ernsthafter Arbeit an der Migration auf das neue geoip-Datenbankformat beginnen, mehr LS2, mehr Bugfixes, mit den PR/UI-Teams an Konsolen-Ideen arbeiten 20:12:23 &lt;zzz&gt; 3) keine Blocker ... außerdem zur Info: Wegen einiger persönlicher Verpflichtungen arbeite ich letzten und nächsten Monat nur etwa halbtags 20:12:24 &lt;zzz&gt; EOT 20:12:52 &lt;zlatinb&gt; alles klar, eche|on? 20:12:59 &lt;eche|on&gt; 1) Server-Wartung, die Server-Ausfälle abfangen, Finanzen managen 2) diese Arbeit fortführen, neue Sticker besorgen 3) keine Blocker bisher :-) 20:13:22 &lt;zlatinb&gt; super, danke 20:13:33 &lt;zlatinb&gt; alex_the_designer: da du gerade dazugekommen bist, das ist unser monatliches Scrum 20:13:46 &lt;alex_the_designer&gt; howdy! 20:13:55 &lt;zlatinb&gt; magst du uns sagen 1) was du im letzten Monat gemacht hast 2) was du im nächsten Monat machen wirst 3) ob du irgendwelche Blocker hast 20:15:04 &lt;alex_the_designer&gt; 1. Ich habe freitags gestreamt. In der Zeit habe ich schrittweise am Website-Update gearbeitet. Außerdem habe ich eine Umfrage erstellt, um uns bei Branding & Design zu helfen.  20:16:15 &lt;alex_the_designer&gt; 2. Ich werde weiter streamen, aber versuchen, die Webentwicklung außerhalb des Streams abzuschließen. Beim überarbeiteten Whitepaper bin ich auch etwas überfällig. Bis Monatsende möchte ich mindestens eine Gliederung und einen Rohentwurf schaffen 20:17:22 &lt;alex_the_designer&gt; 3. Der einzige Blocker im Moment ist ein gewisser Mangel an Wissen darüber, wie das aktuelle Web-Framework Pfade generiert. Nichts Weltbewegendes, erfordert nur mehr Doku-Lektüre und Herumprobieren 20:18:28 &lt;zlatinb&gt; ok, ich werde nach dem Scrum noch etwas mehr über die Umfrage sprechen.  Danke 20:18:32 &lt;zlatinb&gt; meeh: bist du da? 20:20:10 &lt;zlatinb&gt; meeh? 20:21:00 &lt;zlatinb&gt; Gib gern deine 1-2-3, sobald du da bist 20:21:20 &lt;zlatinb&gt; Das ist EOT für das Scrum, aber ich würde gern ein wenig über Alex' Umfrage sprechen 20:21:27 &lt;zzz&gt; nur zu 20:22:17 &lt;zlatinb&gt; An alle im Channel, bitte denkt über diese Umfrage nach und füllt sie aus.  Sie liegt auf google forms, aber (es sei denn, ihr macht etwas Dummes) es ist nicht möglich, eure google id mit eurer I2P-Persona zu korrelieren 20:22:46 &lt;zlatinb&gt; hier ist der Link: https://docs.google.com/forms/d/e/1FAIpQLSdVCHXXBnHOrPpR6RH2DkCf3Q4W1kPBpg0QWToxfday0xqNAg/viewform 20:23:14 &lt;zlatinb&gt; alex_the_designer: bitte sag ein paar Worte dazu, wie dir diese Umfrage im kreativen Prozess hilft 20:23:21 &lt;alex_the_designer&gt; aber sicher! 20:24:14 &lt;alex_the_designer&gt; Ganz grundsätzlich ist es wichtig, die Unterschiede zu verstehen zwischen unserer Sicht als interne Maintainer auf den Nutzen des Systems und unsere Präsentation als Marke einerseits und der Sicht der Nutzer auf den Nutzen des Systems und ihre Identität als Menschen andererseits 20:24:41 &lt;alex_the_designer&gt; Das ist ziemlich tiefgehend, aber es gibt ein paar sehr einfache Dinge, die wir nutzen können 20:25:22 &lt;villain&gt; oh, das ergibt Sinn 20:25:25 &lt;alex_the_designer&gt; Zum Beispiel, wenn wir feststellen, dass viele eine aggressive Haltung haben, können wir aus der grundlegenden Farbtheorie ableiten, dass feurige Farben (Rot, Gelb, Orange) sinnvoll sind 20:25:34 &lt;anonymousmaybe&gt; ernsthaft? "what things should i2p consider to decide who i2p is for?" 20:25:55 &lt;alex_the_designer&gt; Alle Fragen sind ernst gemeint, anon :D 20:26:19 &lt;villain&gt; Ich habe nur nicht verstanden: Sind diese Fragen persönlich oder auf die Projektvision bezogen 20:26:48 &lt;villain&gt; werde es bald ausfüllen 20:27:02 &lt;alex_the_designer&gt; Es ist wichtig, ein bisschen über dich selbst, deine Werte und deine Ideale für das Projekt zu sprechen 20:27:31 &lt;anonymousmaybe&gt; alex_the_designer ja, die ist irgendwie schlecht, denn I2P ist für alle, keine Frage  20:27:46 &lt;alex_the_designer&gt; Dahinter steht die implizite Annahme, dass wer wir sind und was wir tun nicht strikt getrennt sind, sondern sich gegenseitig beeinflussen :D 20:28:36 &lt;anonymousmaybe&gt; Ich mag Abschottung, deshalb nutze ich Qubes :p 20:28:42 &lt;alex_the_designer&gt; anon, zu sagen, es sei für alle, ist nicht ganz richtig, oder? 20:28:57 &lt;alex_the_designer&gt; Überwachungsstaaten zum Beispiel :D 20:29:48 &lt;zzz&gt; Noch etwas zur Umfrage? 20:29:52 &lt;alex_the_designer&gt; Universalität kann allerdings ein Ergebnis sein, also wenn dir das wichtig ist, schreib das bitte :D 20:30:10 &lt;zlatinb&gt; von mir nicht (zur Umfrage) 20:30:25 &lt;zzz&gt; Sonst noch etwas für das Meeting? 20:30:51 &lt;anonymousmaybe&gt; zzz irgendwelche Überlegungen zum Sandboxing von I2P? 20:30:54 &lt;alex_the_designer&gt; Ich möchte nur sagen, dass eure Mühe bei der Umfrage sehr geschätzt wird. Ich weiß, sie ist ziemlich lang 20:31:16 &lt;zzz&gt; Danke, dass du das machst, Alex 20:31:30 &lt;anonymousmaybe&gt; alex_the_designer ja, werde es ausfüllen  20:31:46 &lt;zzz&gt; anonymousmaybe, nicht dass ich wüsste, und ich bin auch der falsche Ansprechpartner, aber du kannst das nach dem Meeting hier im Channel ansprechen 20:31:50 &lt;zzz&gt; Sonst noch etwas für das Meeting? 20:32:16 * zzz schnappt sich den baffer 20:33:00 * zzz *baffffs* das Meeting geschlossen </div>
