---
title: "I2P Entwicklertreffen - 06. Dezember 2018"
date: 2018-12-06
author: "zzz"
description: "Protokoll der I2P-Entwicklungsbesprechung vom 06. Dezember 2018."
categories: ["meeting"]
---

## Kurze Zusammenfassung

<p class="attendees-inline"><strong>Anwesend:</strong> alex, zlatinb, zzz</p>

## Sitzungsprotokoll

<div class="irc-log"> 20:00:00 &lt;zzz&gt; 0) Hi 20:00:00 &lt;zzz&gt; 1) 0.9.38 Dev-Status (zzz) 20:00:00 &lt;zzz&gt; 2) LS2-Status (zzz) 20:00:00 &lt;zzz&gt; 3) 35c3-Status (echelon) 20:00:00 &lt;zzz&gt; 4) Status-Scrum (zlatinb) 20:00:03 &lt;zzz&gt; 0) Hi 20:00:05 &lt;zzz&gt; hi 20:00:08 &lt;zlatinb&gt; hi 20:00:13 &lt;zzz&gt; 1) 0.9.38 Dev-Status (zzz) 20:00:32 &lt;zzz&gt; 38 entwickelt sich zu einer sehr großen Veröffentlichung, wir haben bereits über 30k Zeilen Diff 20:01:03 &lt;zzz&gt; bisher eingecheckt sind die Grundlagen für den neuen Assistenten, die neue GeoIP-Implementierung und die anfängliche LS2-Unterstützung 20:01:26 &lt;zzz&gt; 37 läuft sehr reibungslos, mit 75% oder mehr des Netzwerks, die es nutzen, keine NTCP2-Probleme gemeldet 20:01:55 &lt;zzz&gt; die Icons und CSS-Änderungen sollten nächste Woche sichtbar werden 20:02:21 &lt;zzz&gt; wir planen eine Veröffentlichung Ende Januar. Mit ein paar Wochen Pause wegen der Feiertage gibt es zwischen jetzt und dann trotzdem noch viel zu tun 20:02:26 &lt;zzz&gt; aber bisher läuft alles reibungslos 20:02:50 &lt;zzz&gt; ich ermutige euch alle, einen Dev-Build von bobthebuilder.i2p zu testen, oder es selbst zu bauen 20:03:08 &lt;zzz&gt; wir brauchen Tester, da es viele Änderungen gibt; wir müssen die Probleme jetzt finden, nicht nach der Veröffentlichung 20:03:15 &lt;zzz&gt; noch etwas zu 1) ? 20:04:16 &lt;zzz&gt; 2) LS2-Status (zzz) 20:04:47 &lt;zzz&gt; wir hatten gestern unser 19. wöchentliches Treffen. Der grundlegende LS2-Teil ist fertig und ich arbeite daran, ihn für 38 zu implementieren 20:05:28 &lt;zzz&gt; im Moment machen wir zwei Dinge parallel – wir arbeiten an der verschlüsselten LS2-Spezifikation und starten die Arbeit an Proposal 144, das ein neues Kryptosystem und ein End-to-End-Protokoll definiert, die auf LS2 basieren 20:05:43 &lt;zzz&gt; verschlüsseltes LS2 sollte in Kürze abgeschlossen sein. 20:06:24 &lt;zzz&gt; Proposal 144, das wir ECIES-X25519-AEAD-ratchet nennen, ist ziemlich komplex, und ich denke, es wird ein oder zwei Monate dauern, bis es ausgereift ist 20:06:41 &lt;zzz&gt; Treffen sind montags um 7:30 UTC in #ls2, alle sind willkommen 20:06:55 &lt;zzz&gt; noch etwas zu 2) ? 20:08:00 &lt;zzz&gt; 3) 35c3-Status (echelon) 20:08:17 &lt;zzz&gt; ich glaube, echelon schafft es heute nicht hierher 20:08:46 &lt;zzz&gt; ich weiß, dass er an einer Lösung für ein Tischbanner arbeitet und Süßigkeiten zum Verschenken, und er hat all unsere Tickets gekauft 20:08:56 &lt;zzz&gt; also denke ich, wir sind gut aufgestellt, wir sehen uns alle in 3 Wochen dort 20:09:01 &lt;zzz&gt; noch etwas zu 3) ? 20:09:51 &lt;zzz&gt; oh, und zur Erinnerung: Wir werden hier am 1. Januar kein Treffen haben, unsere Treffen werden beim CCC sein. Das nächste Treffen hier ist am 5. Feb. 20:10:11 &lt;zzz&gt; 4) Status-Scrum (zlatinb) 20:10:15 &lt;zzz&gt; leg los, zlatinb  20:10:28 &lt;zlatinb&gt; Hi. Wir machen das Scrum parallel, da es sich auf IRC ohnehin leicht verfolgen lässt. Fangt einfach an zu tippen: 1) Woran habt ihr im letzten Monat gearbeitet 2) Was plant ihr für den nächsten Monat 3) Gibt es Blocker oder braucht ihr Hilfe. Schließt euren Bericht mit EOT ab 20:10:56 &lt;zzz&gt; ok, schauen wir mal, wie das läuft... 20:11:10 &lt;alex_the_designerr&gt; alex ich liebe Sechsecke wirklich sehr hier : die Arbeit an den Icons kommt voran, wie zzz in 1) erwähnt hat 20:11:30 &lt;alex_the_designerr&gt; letzten Monat habe ich Website-Updates und etwas Logodesign gemacht 20:11:48 &lt;zlatinb&gt; 1) Arbeit am Onboarding, hauptsächlich Assistent, und Windows-Firefox-Installer mit IDK. Ein Signaturzertifikat besorgt, sodass unsere Windows-Installer signiert werden können. Kleine experimentelle Hacks an snark 20:12:09 &lt;alex_the_designerr&gt; nächsten Monat werde ich die erste Version der neuen Website finalisieren, die Icons einchecken und *hoffentlich* grünes Licht für ein neues Logo bekommen 20:12:21 &lt;zlatinb&gt; 2) Den Windows-Firefox-Profil-Installer und die Arbeiten am Assistenten für 0.9.38 abschließen 20:12:32 &lt;alex_the_designerr&gt; Stretch-Ziele: Personas und Patterns 20:13:01 &lt;alex_the_designerr&gt; keine Blocker, einfach Gas geben EOT 20:13:06 &lt;zlatinb&gt; 3) Keine Blocker, aber ich werde eng mit zzz zusammenarbeiten müssen, um die Dinge sinnvoll in Monotone zu bringen, außerdem mit meeh, falls wir das Firefox-Profil in OSX wiederverwenden 20:13:07 &lt;zlatinb&gt; EOT 20:13:09 &lt;zzz&gt; ich: 1) Assistent, GeoIP, LS2, Prop. 144, Bugfixes; 2) LS2, Prop. 144, Integration der Änderungen des Design-Teams, Bugfixes, Vorbereitung auf 35C3, 35C3, Signiermaschine einrichten; 3) keine Blocker EOT 20:13:57 &lt;zlatinb&gt; sonst noch jemand aus dem Team hier? 20:14:30 &lt;zlatinb&gt; sieht nicht so aus. Das war’s von mir zu 4) 20:14:47 &lt;zzz&gt; ok, hat noch jemand etwas für das Treffen? 20:15:49 * zzz findet den baffer 20:16:06 * zzz *bafs* das Treffen geschlossen </div>
