---
title: "I2P Entwicklertreffen - 06. März 2018"
date: 2018-03-06
author: "zzz"
description: "Protokoll des I2P-Entwicklertreffens vom 6. März 2018."
categories: ["meeting"]
---

## Kurze Zusammenfassung

<p class="attendees-inline"><strong>Anwesend:</strong> echelon, meeh, psi, str4d, zlatinb, zzz</p>

## Sitzungsprotokoll

<div class="irc-log"> 20:00:00 &lt;zzz&gt; 0) Hi 20:00:00 &lt;zzz&gt; 1) Verbleibende Release-Punkte für 0.9.33 (f-droid.org, offizielles Debian) (nextloop, mhatta) 20:00:00 &lt;zzz&gt; 2) 0.9.34 Update (zzz) 20:00:00 &lt;zzz&gt; 3) Status-Scrum (zab) 20:00:04 &lt;zzz&gt; 0) Hi 20:00:06 &lt;zzz&gt; hi 20:00:17 &lt;zlatinb&gt; hi 20:00:20 &lt;zzz&gt; willkommen zu Sitzung 268 dieses großartigen, 15 Jahre alten Projekts! 20:00:44 &lt;zzz&gt; 1) Verbleibende Release-Punkte für 0.9.33 (f-droid.org, offizielles Debian) (nextloop, mhatta) 20:01:03 &lt;zzz&gt; ok, nextloop hat einen PR für f-droid gemacht, er ist noch nicht aufgetaucht, hoffentlich aber bald 20:01:30 &lt;zzz&gt; für Debian haben wir von mhatta noch nichts gehört, und wir haben die Bionic-Frist verpasst 20:01:51 &lt;zzz&gt; sonst noch etwas zu 1) ? 20:03:01 &lt;zzz&gt; 2) 0.9.34 Update (zzz) 20:03:37 &lt;zzz&gt; wir sind halb durch den geplanten 10‑Wochen‑Zyklus. Ich habe die Check-in‑Deadline auf in 4 1/2 Wochen gesetzt. Tag-Freeze in 3 Wochen, Release in 5 Wochen 20:04:03 &lt;zzz&gt; wir sind bei 16K Zeilen Diff. Die bemerkenswerteste Änderung ist Teil 2 des Susimail-Refactors. Der Rest sind Fixes überall 20:04:28 &lt;zzz&gt; ich ermutige alle im Team, für das Release wenn möglich ein paar Tickets zu fixen 20:05:01 &lt;zzz&gt; die Deadline für „große Änderungen“ ist vorbei, aber wir hoffen weiterhin, dass von allen noch verschiedene Fixes reinkommen 20:05:21 &lt;zzz&gt; und natürlich ist das Testen der Dev-Builds auch Aufgabe aller, bitte helft mit 20:05:31 &lt;zzz&gt; sonst noch etwas zu 2) ? 20:07:01 &lt;zzz&gt; 3) Status-Scrum (zab) gehört ganz dir 20:07:04 &lt;eche|on&gt; nicht wirklich 20:07:11 &lt;zlatinb&gt; Hi. Wir gehen reihum, und wenn dein Name aufgerufen wird, gib bitte eine kurze Beschreibung von: 20:07:21 &lt;zlatinb&gt; 1) was du seit dem letzten Scrum gemacht hast 20:07:29 &lt;zlatinb&gt; 2) was du im nächsten Monat vorhast 20:07:44 &lt;zlatinb&gt; 3) ob dich etwas blockiert oder du Hilfe von jemandem brauchst 20:08:11 &lt;zlatinb&gt; Bitte warte, bis der Scrum beendet ist, wenn du eine Frage ansprechen möchtest oder einen Kommentar hast 20:08:21 &lt;zlatinb&gt; los geht’s – zzz, leg los 20:09:10 &lt;zzz&gt; ok. Zusätzlich zu dem, was ich bereits gesagt habe ... ich habe daran gearbeitet, die SSL-Unterstützung in der Konsole und eepsites zu verbessern; UPnP-Verbesserungen; IPv6-Fixes; und diverses Refactoring 20:09:40 &lt;zzz&gt; ich rechne damit, im kommenden Monat mit SSL und IPv6 weiterzumachen sowie andere Fixes fürs Release abzuschließen, das Anfang April sein wird 20:10:06 &lt;zzz&gt; Bei den Vorschlägen bin ich blockiert, warte darauf, mit str4d zusammenzuarbeiten 20:10:07 &lt;zzz&gt; EOT 20:10:41 &lt;zlatinb&gt; eche|on: bitte 20:11:07 &lt;eche|on&gt; ok, ich habe an Trac, Forum und Blog gearbeitet 20:11:28 &lt;eche|on&gt; nächsten Monat geht das weiter, etwas mehr PR, Finanzen aktualisieren,... 20:11:39 &lt;eche|on&gt; derzeit alles ok, nächste Woche bin ich auf Reisen 20:12:12 &lt;zlatinb&gt; super. meeh, bist du da? Kannst du uns ein Update geben? 20:12:38 &lt;meeh&gt; Ja, Moment 20:13:45 &lt;meeh&gt; Ich habe am OS X-Launcher-Teil gearbeitet, weil er mich wahnsinnig nervt, da ich auf OS X bin; außerdem habe ich die letzten 1,5 Tage damit verbracht, unsere schreckliche SQLite-DB (Trac) auf etwas zu migrieren, das skaliert 20:13:53 &lt;meeh&gt; Versuche, dieses Null-Byte-Problem zu vermeiden 20:14:31 &lt;meeh&gt; Scheint, als würde ich es jetzt hinbekommen, sobald ich alle Tabellen vorab manuell in pgsql definiert habe, bevor ich zu importieren versuche (dann ohne Tabellen) 20:15:37 &lt;meeh&gt; Und ja, ich habe vielleicht auch etwas zum Git-&gt;Monotone-Export 20:15:45 &lt;meeh&gt; Das war’s von mir 20:16:22 &lt;zlatinb&gt; ok, also durch nichts blockiert, nehme ich an? 20:16:46 &lt;meeh&gt; nein  20:16:50 &lt;meeh&gt; Alles gut :) 20:17:16 &lt;zlatinb&gt; hervorragend. psi, willst du mitmachen? 20:17:22 &lt;psi&gt; klar 20:17:28 &lt;psi&gt; mal sehen 20:17:47 &lt;psi&gt; 1) Das ist mein erster Scrum für I2P  20:18:18 &lt;psi&gt; 2) Diesen Monat mache ich libsam richtig schick und großartig 20:18:32 &lt;psi&gt; möglicherweise mit einer epoll/kqueue-Variante 20:18:57 &lt;psi&gt; 3) Warte derzeit auf das Review für den PR, den ich auf GitHub für libsam erstellt habe 20:19:00 &lt;psi&gt; EOT 20:19:20 &lt;zlatinb&gt; prima 20:19:24 &lt;zlatinb&gt; str4d: bist du hier? 20:19:51 &lt;zlatinb&gt; sadie, vielleicht du? 20:20:09 &lt;zzz&gt; sadie hat mir gesagt, sie würde es wahrscheinlich verpassen 20:20:41 &lt;zlatinb&gt; und str4d scheint abwesend zu sein 20:20:55 &lt;zlatinb&gt; damit ist der Scrum, glaube ich, abgeschlossen – manas ist ausgenommen und mhatta unentschuldigt abwesend 20:21:20 &lt;zzz&gt; ok, noch etwas zu 3)? Noch etwas für die Sitzung? 20:21:34 &lt;zlatinb&gt; Gibt es jetzt Fragen oder Kommentare zu irgendetwas, das während des Scrum angesprochen wurde? 20:21:41 &lt;meeh&gt; Ich habe eine Frage zu Oracle, Lizenz und uns, wann immer Q/A-Zeit ist 20:21:54 &lt;zlatinb&gt; (das ist der Blocker/Blockee-Teil) 20:22:05 &lt;zlatinb&gt; meeh: ok, wir können nach der Sitzung chatten 20:22:43 &lt;zzz&gt; Ich füge nur hinzu, dass ich bei allen möglichen Paketierungsänderungen und -verbesserungen durch mhatta blockiert bin 20:23:12 &lt;zzz&gt; und beim Tails-Startbenachrichtigungs-Feature ebenso 20:24:22 &lt;zlatinb&gt; ok. Damit ist 3) glaube ich abgeschlossen 20:24:33 &lt;zzz&gt; ok, noch etwas für die Sitzung? 20:25:02 * zzz nimmt den baffer 20:25:27 &lt;i2pr&gt; [Slack/str4d] Hier 20:25:38 * zzz legt den baffer ab 20:25:38 &lt;zlatinb&gt; ohai 20:25:39 &lt;i2pr&gt; [Slack/str4d] Sorry für die Verspätung, wieder Internetprobleme 20:26:13 &lt;zlatinb&gt; also ja, kurz: 1) was du gemacht hast 2) was du machen wirst 3) blockiert / brauchst du Hilfe? 20:27:58 &lt;i2pr&gt; [Slack/str4d] 1) Bugfixing, Release-Arbeit, Router-Console UI Patchset, Android-Arbeit & Delegation des Signierschlüssels, Ticket-Triage, XRDS-Artikel 20:29:14 &lt;i2pr&gt; [Slack/str4d] Oh, und Zusammenarbeit mit Ura 20:29:24 &lt;i2pr&gt; [Slack/str4d] (plus übliche Meetings etc.) 20:31:40 &lt;i2pr&gt; [Slack/str4d] 2) Alle Proposals ins neue Forum migrieren, den NTCP Noise Draft als neuen Proposal fertigstellen, Tor-Dev-Meeting, Sync mit Ura, Sync mit dawuud zu SPHINCS, eventuell Paper-Review, Überarbeitungen am XRDS-Artikel, Ticket-Triage 20:34:49 &lt;zlatinb&gt; bist du bei etwas blockiert oder brauchst du von jemandem Hilfe? 20:34:50 &lt;i2pr&gt; [Slack/str4d] 3) Nichts im Moment, aber Outreach zu Leuten, die an Reviews interessiert sind 20:35:07 &lt;i2pr&gt; [Slack/str4d] Oh, Mailingliste 20:35:20 &lt;zzz&gt; ok, noch etwas zu 3)? Noch etwas für die Sitzung? 20:36:03 * zzz nimmt den baffer wieder 20:36:23 &lt;zzz&gt; zab, mir gefällt das 1-2-3, das hat gut funktioniert 20:37:01 * zzz **bafs** die Sitzung beendet </div>
