---
title: "I2P-Entwicklertreffen - 3. April 2018"
date: 2018-04-03
author: "zzz"
description: "Protokoll der I2P-Entwicklungsbesprechung vom 3. April 2018."
categories: ["meeting"]
---

## Kurze Zusammenfassung

<p class="attendees-inline"><strong>Anwesend:</strong> manas, meeh, str4d, zlatinb, zzz</p>

## Sitzungsprotokoll

<div class="irc-log"> 20:00:01 &lt;zzz&gt; 0) Hi 20:00:01 &lt;zzz&gt; 1) 0.9.34-Update (zzz) 20:00:01 &lt;zzz&gt; 2) 0.9.34 Blocker-Tickets (str4d) 20:00:01 &lt;zzz&gt; 3) 0.9.34 Android/Maven-Build und Release-Rollen und -Zeitplan (str4d/meeh) 20:00:01 &lt;zzz&gt; 4) Vorgeschlagene Entfernung von open4you.i2p und git.repo.i2p von der Konsolen-Startseite (anonymousmaybe) 20:00:01 &lt;zzz&gt; 5) 0.9.35-Plan (zzz) 20:00:01 &lt;zzz&gt; 6) NTCP2-Plan (zzz) 20:00:01 &lt;zzz&gt; 7) Status-Scrum (zab) 20:00:05 &lt;zzz&gt; 0) Hi 20:00:07 &lt;zzz&gt; Hi 20:00:30 &lt;zzz&gt; willkommen zu Meeting 269, das sich über fast 16 Jahre erstreckt 20:00:33 &lt;manas&gt; Hey 20:00:43 &lt;zlatinb&gt; hi 20:00:44 &lt;zzz&gt; 1) 0.9.34-Update (zzz) 20:00:55 &lt;zzz&gt; okay, Übersetzungs- und Check-in-Frist ist in 3 Tagen 20:01:20 &lt;zzz&gt; kaum etwas an aktuellen Fehlermeldungen 20:01:36 &lt;zzz&gt; also sieht es gut aus, vorbehaltlich Punkt 2) 20:01:56 &lt;zzz&gt; Ich habe in den letzten paar Wochen an .35 und darüber hinaus gearbeitet 20:02:04 &lt;zzz&gt; noch etwas zu 1) ? 20:03:00 &lt;zzz&gt; 2) 0.9.34 Blocker-Tickets (str4d) 20:03:25 &lt;i2pr&gt; [Slack/str4d] Hi :B 20:03:32 &lt;zzz&gt; str4d hat mehrere Blocker-Tickets, die mehrere Monate zurückliegen, und die bereits über ein paar Releases hinausgeschoben wurden 20:03:38 &lt;manas&gt; hey there str4d 20:03:38 &lt;zzz&gt; str4d, was ist dein Plan dafür? 20:04:10 &lt;i2pr&gt; [Slack/str4d] Ich sehe zwei Blocker-Tickets. 20:04:19 &lt;i2pr&gt; [Slack/str4d] Eines betrifft das Reseeding auf älteren Androids 20:04:39 &lt;zzz&gt; okay, gut, 2 ist besser als „mehrere“ 20:04:45 &lt;i2pr&gt; [Slack/str4d] Dafür haben wir das Problemfenster eingegrenzt, konnten damals aber keine Lösung identifizieren (die, die wir ausprobiert haben, hat nicht funktioniert) 20:05:07 &lt;i2pr&gt; [Slack/str4d] Ich habe im Moment keine Zeit, daran zu arbeiten, und die älteren Versionen werden nach und nach weniger genutzt 20:05:24 &lt;i2pr&gt; [Slack/str4d] Daher denke ich, dass wir die älteren Android-Versionen einfach für obsolet erklären sollten 20:05:59 &lt;i2pr&gt; [Slack/str4d] Beachte, dass der Google Play Store Anforderungen eingeführt hat, wonach neue App-Uploads neueren APIs entsprechen müssen, daher sind uns in dem Sinne vielleicht die Hände gebunden, wenn wir weiter über GPlay veröffentlichen wollen 20:07:02 &lt;zzz&gt; und das andere? 20:07:16 &lt;i2pr&gt; [Slack/str4d] Die Unterstützung für ältere APIs fallen zu lassen, sollte im Rahmen des nächsten Updates relativ einfach sein, wenn wir uns darauf einigen. 20:08:03 &lt;i2pr&gt; [Slack/str4d] Das andere sind Korrekturen übersetzter Strings aus 0.9.31 (im OP steht „klein, aber als Blocker eingestuft“) 20:09:19 &lt;i2pr&gt; [Slack/str4d] Einiges davon habe ich lokal behoben, aber ich hatte keine Zeit, es zu extrahieren und rauszupushen. 20:09:41 &lt;zzz&gt; Ich schätze, die Frage ist, ob du überhaupt irgendwelche UI-Bugfixes machen willst. Der letzte Fix von dir war vor 5 Monaten. Ich habe vor etwa einem Monat rund 10 Tickets hervorgehoben, die ich für .34 gefixt sehen wollte. Hast du vor, künftig UI-Arbeit zu machen, oder sollen wir Ersatz finden? 20:09:58 &lt;i2pr&gt; [Slack/str4d] Realistisch betrachtet wird es, wenn es an mir hängt, weiter nach hinten rutschen, da meine Prioritäten derzeit anderswo liegen. 20:10:39 &lt;i2pr&gt; [Slack/str4d] Ich plane, weitere UI-Patches zu pushen, habe aber keine Zeit, das in einem ausreichend kurzen Zeitrahmen zu tun. 20:11:05 &lt;zzz&gt; okay, also sollten wir keinerlei UI-Arbeit, selbst einfache Fixes, von dir erwarten – weder für .34 noch später? 20:11:31 &lt;i2pr&gt; [Slack/str4d] Das Problem ist, dass das Wort „einfach“ da viel Last trägt :stuck_out_tongue: 20:12:11 &lt;i2pr&gt; [Slack/str4d] Für .34: korrekt, erwartet keine UI-Arbeit von mir. 20:12:15 &lt;zzz&gt; okay. Ich wünschte, wir hätten das vor Monaten gewusst. Wir haben sehr viel Zeit verloren. Wir fangen an, die Arbeit neu zuzuweisen und nach Ersatz zu suchen. 20:12:22 &lt;zzz&gt; noch etwas zu 2) ? 20:13:01 &lt;i2pr&gt; [Slack/str4d] Ich gebe gern Patchsets an andere weiter, um die „einfachen“ Fixes herauszuziehen – vielleicht haben sie beim Bändigen von monotone+git mehr Glück als ich 20:13:23 &lt;zzz&gt; 3) 0.9.34 Android/Maven-Build und Release-Rollen und -Zeitplan (str4d/meeh) 20:14:03 &lt;zzz&gt; Ich würde gern wissen, ob str4d und meeh geklärt haben, wer was für die .34-Maven/FDroid/Android-Releases übernimmt, damit ich weiß, wen ich verantwortlich mache und wann es passieren wird 20:15:37 &lt;i2pr&gt; [Slack/str4d] Meeh hat die Signierschlüssel für Android und FDroid 20:15:51 &lt;meeh&gt; Wir können das jetzt klären. Was meinst du, str4d, hast du Zeit dafür, oder soll ich? 20:16:16 &lt;i2pr&gt; [Slack/str4d] Mir wäre recht, wenn du es machst und ich dir dabei ins Ohr spreche :slightly_smiling_face: 20:16:31 &lt;i2pr&gt; [Slack/str4d] (weil ich unsere Release-Fähigkeiten ausbauen möchte) 20:16:47 &lt;zzz&gt; meeh, passt das für dich? 20:17:00 &lt;i2pr&gt; [Slack/str4d] Wir können einen Termin festlegen, um im Pairing daran zu arbeiten. 20:17:16 &lt;meeh&gt; Ja, können wir machen. Das ist bisher die beste Option, damit du mich auf Stand bringst, wie und was zu tun ist 20:17:29 &lt;zzz&gt; Was ist mit Maven Central? 20:17:45 &lt;i2pr&gt; [Slack/str4d] Ich bin derzeit der Einzige mit Zugangsdaten dafür. 20:18:08 &lt;meeh&gt; Ja, ich habe keinen Maven-Zugang 20:18:22 &lt;i2pr&gt; [Slack/str4d] Um das zu ändern, muss man bei Sonatype durch ein paar Hürden 20:18:29 &lt;zzz&gt; Also machst du es oder gibst du meeh die Berechtigungen? Ich muss wissen, wer verantwortlich ist und wann es passieren wird 20:18:39 &lt;i2pr&gt; [Slack/str4d] (ich erinnere mich vage daran, was ich ursprünglich tun musste, um es einzurichten) 20:18:52 &lt;i2pr&gt; [Slack/str4d] Das übernehme ich für .34 20:19:21 &lt;i2pr&gt; [Slack/str4d] (wahrscheinlich im selben Pairing mit meeh) 20:19:57 &lt;zzz&gt; Okay, kann ich euch beide auf eine Zwei-Wochen-Deadline festnageln, um alles zu releasen? Wenn ich meines bis 10. April schneide, wäre das der 24. April. okay? 20:20:41 &lt;i2pr&gt; [Slack/str4d] Okay. 20:20:51 &lt;zzz&gt; okay, meeh? 20:20:56 &lt;i2pr&gt; [Slack/str4d] Ich bin in der Woche des 9. in Denver, in der folgenden Woche wieder im UK 20:21:09 &lt;i2pr&gt; [Slack/str4d] Also welche Woche auch immer zeitzonenmäßig für meeh besser passt 20:21:11 &lt;meeh&gt; Jep 20:21:39 &lt;zzz&gt; okay. meeh, du schuldest mir außerdem ein ACK, dass du den gplay-Absturzbericht geprüft hast 20:21:45 &lt;zzz&gt; noch etwas zu 3) ? 20:21:49 &lt;meeh&gt; Ich sollte mich in diesem Zeitrahmen auf etwas einstellen können, das für str4d passt 20:22:27 &lt;zzz&gt; 4) Vorgeschlagene Entfernung von open4you.i2p und git.repo.i2p von der Konsolen-Startseite (anonymousmaybe) 20:22:48 &lt;zzz&gt; okay, anonymousmaybe berichtet, dass diese beiden Sites seit Wochen oder Monaten down sind und empfiehlt, sie aus der router-Konsole zu entfernen 20:22:55 &lt;zzz&gt; Einwände? 20:23:28 &lt;i2pr&gt; [Slack/str4d] git.repo.i2p ist schon eine Weile down, vor allem, weil ich keine Zeit hatte, reinzugehen und es wieder zum Laufen zu bringen. 20:23:53 &lt;zzz&gt; Also höre ich keinen Widerspruch :) 20:23:55 &lt;i2pr&gt; [Slack/str4d] Wenn gewünscht ist, dass es wieder läuft, kann ich mir Zeit dafür nehmen. Aber ich hätte auch nichts dagegen, es zu entfernen. 20:24:06 &lt;zzz&gt; Wenn nicht, entferne ich beide für .34 20:24:31 &lt;i2pr&gt; [Slack/str4d] Keine Einwände von mir zu open4you.i2p 20:24:33 &lt;zzz&gt; Ihr könnt die Wiederaufnahme nach unseren normalen Prozessen beantragen, sobald es läuft und stabil ist 20:25:00 &lt;zzz&gt; Es ist eine furchtbare User Experience, tote Links auf unserer Konsolen-Startseite zu haben, und wir sind es unseren Nutzern schuldig, sie entweder verfügbar zu halten oder zu entfernen 20:25:06 &lt;i2pr&gt; [Slack/str4d] ACK (I followed that process the first time IIRC :D) 20:25:15 &lt;zzz&gt; okay, noch etwas zu 4) ? 20:25:54 &lt;zzz&gt; 5) 0.9.35-Plan (zzz) 20:26:11 &lt;zzz&gt; okay, wir hatten vor ein oder zwei Wochen ein Roadmap-Meeting, und die Roadmap auf unserer Website spiegelt die Ergebnisse wider 20:26:22 &lt;zzz&gt; alles andere wurde auf 36/37 geschoben 20:26:35 &lt;zzz&gt; wir arbeiten seit ein paar Wochen intensiv an den 35er-Features 20:26:55 &lt;zzz&gt; So möchte ich bei jedem Release arbeiten: Arbeit im Voraus erledigen und dann früh im Zyklus mergen 20:27:13 &lt;i2pr&gt; [Slack/str4d] +1 20:27:13 &lt;zzz&gt; geplant ist ein .35-Release Mitte/Ende Juni, Standard-10‑Wochen-Zyklus 20:27:34 &lt;manas&gt; Wird es vor dem .35-Release ein ähnliches Meeting wie das letzte geben? 20:27:57 &lt;zzz&gt; ja, ich möchte ein Roadmap-Meeting für das nächste einige Wochen vor jedem Release machen 20:28:06 &lt;manas&gt; okay, klingt gut 20:28:20 &lt;zzz&gt; sonst noch etwas zu 5) ? 20:28:35 &lt;zzz&gt; s/all the// 20:29:08 &lt;i2pr&gt; [Slack/str4d] .35-Roadmap sieht für mich vernünftig aus 20:29:24 &lt;i2pr&gt; [Slack/str4d] +1 für Verbesserungen an der Einrichtung des privaten Testnetzes :smile: 20:30:01 &lt;zzz&gt; 6) NTCP2-Plan (zzz) 20:30:09 &lt;manas&gt; Ich hatte im Forum etwas spät gepostet, würde aber gern ein Meeting (oder beim nächsten Meeting darüber sprechen), um Spezifisches zum privaten Testnetz zu besprechen 20:30:30 &lt;zzz&gt; okay, wir haben ein Team mit Vertretern aus allen 3 Projekten zusammengestellt. Wir hatten bisher zwei Meetings und eine neue Version des Vorschlags veröffentlicht 20:30:39 &lt;meeh&gt; manas, ich melde mich in einem Tag oder so; habe dazu auch etwas gearbeitet 20:30:43 &lt;zzz&gt; wir planen, uns einmal pro Woche zu treffen und nach jedem Meeting einen neuen Entwurf zu veröffentlichen 20:30:49 &lt;manas&gt; meeh: alles klar :) 20:31:02 &lt;zzz&gt; Ziel ist, bis Ende April fertig zu sein und bis Ende Mai Testimplementierungen zu haben. 20:31:19 &lt;zzz&gt; Das nächste Meeting ist in #ntcp2 am 9. April, 16:00 UTC, alle sind willkommen. 20:31:20 &lt;i2pr&gt; [Slack/str4d] Welcher Vorschlag wird weiterverfolgt? 20:31:36 &lt;zzz&gt; Die Version, die wir gestern veröffentlicht haben. 20:31:52 &lt;zlatinb&gt; ist im Clearnet-Forum verfügbar, str4d  20:32:16 &lt;zzz&gt; Eigentlich ist es auf der Website. proposal 111. 20:32:56 &lt;i2pr&gt; [Slack/str4d] Okay, also ist es das Update, das ich vorgeschlagen habe 20:33:06 &lt;zzz&gt; Kommentare können auf i2pforum.i2p, i2pforum.i2p, im Trac-Ticket, im zzz.i2p-Thread, in #ntcp2, hier, oder per E‑Mail an mich abgegeben werden – wie auch immer es jemand machen möchte. Clearnet oder nicht. Wir begrüßen Teilnahme von allen. 20:33:11 &lt;i2pr&gt; [Slack/str4d] Ich muss prüfen, ob das, was auf die Website gestellt wurde, dem entspricht, woran ich lokal gearbeitet habe 20:33:46 &lt;zzz&gt; Wie ich dir vor einer Woche gemailt habe, benötigen wir keinen separaten Vorschlag von dir. 20:34:12 &lt;zzz&gt; 111 wird der Vorschlag sein und wir werden ihn jede Woche nach unserem Meeting aktualisieren.\ 20:34:33 &lt;i2pr&gt; [Slack/str4d] Ich pinge dich nach dem Meeting an. 20:34:40 &lt;zzz&gt; noch etwas zu 6) ? 20:36:00 &lt;zzz&gt; 7) Status-Scrum (zab) 20:36:04 &lt;zzz&gt; zu dir, zlatinb  20:36:30 &lt;zlatinb&gt; Hi. Bevor wir mit dem Scrum beginnen: Alle, die bezahlt werden möchten, füllen bitte das Stundenzettel-/Antragsformular aus, das zzz in seinem Forum gepostet hat  20:36:55 &lt;zlatinb&gt; und mailen mir das Formular 20:36:58 &lt;zlatinb&gt; und jetzt ab zum Scrum 20:37:01 &lt;zzz&gt; okay, ich schlage vor, wir warten zumindest bis zur letzten Woche des Monats, damit die Leute wissen, wie viel sie bis dahin gearbeitet haben? 20:37:42 &lt;i2pr&gt; [Slack/str4d] Einverstanden. Meines Wissens begann das Quartal im Februar 20:37:43 &lt;zlatinb&gt; klar, aber ich brauche ein paar Tage, nachdem ich das Formular erhalten habe 20:38:09 &lt;manas&gt; Ich glaube, im Post stand: nicht vor dem 23. APR 20:38:29 &lt;zzz&gt; Im Post habe ich gesagt: frühester Versand per E‑Mail ist der 23. April und spätester ist der 30. April. Aber du machst die Regeln und ich aktualisiere es. 20:38:49 &lt;zlatinb&gt; Diese Daten sind in Ordnung 20:39:07 * zlatinb wurde erwischt, den Post nicht gelesen zu haben ;-) 20:39:17 &lt;zlatinb&gt; wie auch immer :) 20:39:50 &lt;zlatinb&gt; Also Scrum – wir gehen reihum; wenn dein Name aufgerufen wird, poste bitte eine kurze Beschreibung von  20:39:56 &lt;zlatinb&gt; 1) was du seit dem letzten Scrum gemacht hast 20:40:02 &lt;zlatinb&gt; 2) was du im nächsten Monat planst 20:40:21 &lt;zlatinb&gt; 3) blockiert dich jemand oder brauchst du irgendwo Hilfe 20:40:40 &lt;zlatinb&gt; Bitte tu das auch, wenn du im Videochat Updates gegeben hast; das ist für die Nachwelt 20:41:02 &lt;zlatinb&gt; Also, zzz, du zuerst 20:41:35 &lt;zzz&gt; Danke, zlatinb. Im letzten Monat habe ich viel am .34-Release gearbeitet, inklusive vieler Bugfixes und neuer Features.  20:42:13 &lt;zzz&gt; Kürzlich bin ich zu 35er-Features und Forschung übergegangen, einschließlich Susimail-Ordnern und dem neuen NTCP2-Protokoll 20:42:53 &lt;zzz&gt; Im nächsten Monat plane ich, das Papier zu reviewen, das wir vor einem Monat erhalten haben, die Arbeit an NTCP2 fortzusetzen, das 34er-Release herauszubringen, 20:43:05 &lt;zzz&gt; und Bugs zu fixen. 3) Keine Blocker. EOT. 20:43:18 &lt;zlatinb&gt; danke 20:43:26 &lt;zlatinb&gt; eche|off: bist du zufällig hier? 20:43:39 &lt;zzz&gt; ich glaube nicht 20:43:40 &lt;zlatinb&gt; Ich weiß, er sagte, er wäre nicht da, aber nur für den Fall... 20:44:03 &lt;zlatinb&gt; alles klar. Nächster Vollzeitler – meeh, los 20:44:22 &lt;meeh&gt; Highlights 20:44:22 &lt;meeh&gt; Ich bin bald mit einem MVP für einen neuen OSX-Launcher fertig, verbesserter Outproxy-Dienst (Proxy für Verbindungen vom I2P-Netz ins clearnet) und dessen Tuning für bessere Performance. Ich habe ein paar Scala-Tests gemacht, mehr kommt. Und ich habe Testsysteme eingerichtet, die ich für Android- und OSX-Entwicklung/Tests brauche. Außerdem habe ich Zeit genutzt, um mich wieder mit den Codebases vertraut zu machen. Habe mich auch etwas in Proposals eingelesen. 20:44:40 &lt;meeh&gt; Verschiedenes: Vieles kann ich im Moment nicht wirklich abrufen. 20:45:23 &lt;meeh&gt; Für die nächste Runde: Das MVP für OSX fertigstellen. Euch mit einem schönen Browser-Bundle umhauen. Mehr Fokus auf Scala-Tests, Android und Beitragsdokumentation 20:45:51 &lt;meeh&gt; Blocker: tja ... mehr Sicherheit bei DNS-Änderungen, wie im letzten Video besprochen 20:46:12 &lt;zlatinb&gt; Ja, genau, ich muss „welt“ dahingehend ernster nachsetzen 20:46:34 &lt;zlatinb&gt; sonst noch etwas, meeh? 20:46:51 &lt;meeh&gt; Denn sobald wir sicher wissen, welche Änderungen wann kommen, kann ich einige alte Services mit frischen Servern und Software ablösen (Aufräumen und so weiter) 20:46:59 &lt;meeh&gt; Meine Services für I2P verbessern 20:47:04 &lt;meeh&gt; Jetzt fertig :) 20:47:19 &lt;zlatinb&gt; cool 20:47:35 &lt;zlatinb&gt; manas: Es muss bei dir sehr spät sein, schön dich zu sehen. Dein Update, bitte? 20:47:56 &lt;manas&gt; hey, zusammen. Schön, euch alle wiederzusehen 20:47:57 &lt;manas&gt; Zusammengefasst: Ich habe bis Kapitel 4, das von Java-Syntax handelt, des Buches gelernt, mit dem ich Java lerne. Werde diesen Monat mit Kapitel 5 weitermachen, Objekte in Java. Habe etwas Java-Code geschrieben, der von zzz reviewed wurde (danke, zzz). Werde auch weiterhin Krypto studieren. Lese mich in Ant und Gradle ein. Denke über das Testnetz nach, plane, dafür etwas Hardware zu beschaffen 20:47:58 &lt;manas&gt; . Ich warte weiterhin die von mir betriebenen Services und bleibe bei Sicherheitsmeldungen am Ball. Lese/beantworte regelmäßig Trac- und Forenbeiträge. 20:48:19 &lt;manas&gt; meeh, falls du irgendwelche Write-ups/Dokumentation zum Betrieb eines Outproxys hast, würde ich sie gern lesen :) 20:48:21 &lt;manas&gt; eot 20:48:57 &lt;zlatinb&gt; Gute Sachen – ich möchte bald über das Outproxy-Thema im Lichte von OTF sprechen 20:49:08 &lt;meeh&gt; Klar, können wir später besprechen. Im Wesentlichen ist es ein tunnel ohne irgendetwas im Domain-Feld 20:49:09 &lt;zlatinb&gt; aber jetzt zurück zum Scrum – str4d, du bist dran 20:49:11 &lt;zlatinb&gt; dran 20:49:18 &lt;i2pr&gt; [Slack/str4d] Im letzten Monat habe ich an unseren aktuellen Krypto-Spezifikationen gearbeitet, den Prozess zur Migration von Proposals ins neue Forum gestartet, das Tor-Entwicklertreffen in Rom besucht (für Zcash, hatte aber diverse I2P-relevante Gespräche), mit Elio/Ura an Website-Mockups gearbeitet, an Ire in Vorbereitung auf die NTCP2-Entwurfsimplementierung gearbeitet und allgemein über 20:49:19 &lt;i2pr&gt; NTCP2-Krypto-Primitiven nachgedacht. 20:50:20 &lt;i2pr&gt; [Slack/str4d] Im nächsten Monat plane ich, meine E-Mails zu prüfen XD, mit meeh beim .34 Android/Maven-Thema zu pairen, diese Meetings, die ich offenbar verpasse, in meinen Kalender einzutragen, das Papier zu reviewen, eine Entwurfsimplementierung von NTCP2 zu starten, um einige Noise‑Library‑Fragen zu klären, und an der Spezifikation der Elligator‑ähnlichen Verschleierung ephemerer Schlüssel zu arbeiten. 20:50:50 &lt;i2pr&gt; [Slack/str4d] Einziger Blocker ist E‑Mail-bezogen, ich pinge danach die Leute dazu an. 20:50:57 &lt;i2pr&gt; [Slack/str4d] EOT 20:51:38 &lt;zlatinb&gt; i2pr: str4d ping ping 20:52:35 &lt;zlatinb&gt; danke 20:52:46 &lt;zlatinb&gt; ist sadie auf Slack? 20:53:40 &lt;zlatinb&gt; wenn nicht, denke ich, ist das jeder/alles zu 7) 20:54:03 &lt;zzz&gt; okay, danke zlatinb, hat noch jemand etwas fürs Meeting? 20:54:38 &lt;i2pr&gt; [Slack/str4d] Ich glaube nicht, dass sie hier ist 20:54:55 &lt;meeh&gt; Nein, nur die Ankündigung, dass ich mehr Ressourcen für den Outproxy einrichten und ihn verbessern werde 20:55:03 * zzz schnappt sich den baffer 20:56:00 * zzz *bafft* das Meeting ist geschlossen </div>
