---
title: "I2P Entwicklertreffen - 06. Februar 2018"
date: 2018-02-06
author: "zzz"
description: "Protokoll der I2P-Entwicklungsbesprechung vom 6. Februar 2018."
categories: ["meeting"]
---

## Kurze Zusammenfassung

<p class="attendees-inline"><strong>Anwesend:</strong> echelon, manas, meeh, orignal, R4SAS, sadie, str4d, zlatinb, zzz</p>

## Sitzungsprotokoll

<div class="irc-log"> 20:00:01 &lt;zzz&gt; 0) Hi 20:00:01 &lt;zzz&gt; 1) 0.9.33/34 Update (zzz) 20:00:01 &lt;zzz&gt; 2) 34C3 Nachbereitung (zzz) 20:00:01 &lt;zzz&gt; 3) B-Sides NYC Bericht (sadie, str4d) 20:00:01 &lt;zzz&gt; 4) FOSDEM Bericht (echelon) 20:00:01 &lt;zzz&gt; 5) Status-Scrum (zab) 20:00:05 &lt;zzz&gt; 0) Hi 20:00:08 &lt;zzz&gt; Hi 20:00:11 &lt;zlatinb&gt; hi 20:00:15 &lt;manas&gt; hi 20:00:19 &lt;echelon&gt; hi 20:00:35 &lt;zzz&gt; 1) 0.9.33/34 Update (zzz) 20:00:46 &lt;zzz&gt; ok, 0.9.33 ist seit einer Woche draußen, bisher sieht alles gut aus 20:00:47 &lt;orignal_&gt; hi 20:01:22 &lt;zzz&gt; verbleibende Punkte sind android/fdroid/maven von str4d und das offizielle Debian von mhatta. Würdet ihr zwei uns bitte eine ETA geben? 20:01:27 &lt;R4SAS&gt; hi 20:01:33 &lt;echelon&gt; ja, sieht gut aus 20:02:39 &lt;zzz&gt; wir brauchen beides bis zum Wochenende, um unser Zwei-Wochen-Ziel für primäre Release-Elemente einzuhalten und die Deadline für Bionic zu schaffen 20:03:24 &lt;zzz&gt; ok, ich mache mit .34 weiter, hoffe, sie tauchen noch auf 20:03:48 &lt;zzz&gt; Ich habe für .34 einen 10‑Wochen‑Zeitplan angesetzt mit einem Release Mitte April. Das würde bedeuten, dass die großen Punkte bis Anfang März drin sein müssen 20:03:59 &lt;echelon&gt; ok 20:04:06 &lt;zzz&gt; Ich habe ein paar Kleinigkeiten eingecheckt und in ein paar Tagen kommt eine große Überarbeitung von susimail 20:04:19 &lt;echelon&gt; werde sie testen 20:04:42 &lt;echelon&gt; noch etwas im Plan für .34? 20:04:50 &lt;zzz&gt; oh, noch etwas zu .33: Wir hatten 73 Tickets im .33‑Entwicklungszyklus. Ich habe etwa 30 davon behoben. 20:04:54 &lt;i2pr&gt; [Slack/sadie] hi 20:05:13 &lt;zzz&gt; Ich bin im Grunde der Einzige, der Triage oder Fixes macht, und wenn ich keine Hilfe bekomme, habe ich für nichts anderes Zeit 20:05:38 &lt;zzz&gt; würde es also sehr schätzen: Tickets sind jedermanns Aufgabe, bitte helft mit, wo ihr könnt 20:05:54 &lt;echelon&gt; Ich kann mir ein paar Tickets ansehen, aber kann keinen Code machen 20:06:08 &lt;echelon&gt; kämpfe immer noch mit der Benutzerverwaltung in trac 20:06:08 &lt;zzz&gt; Zu .34: Die Roadmap braucht etwas Nacharbeit, damit sie zu dem passt, was wir wirklich schaffen können, aber ich habe seit ein paar Wochen nicht hineingeschaut 20:06:23 &lt;echelon&gt; ok 20:06:34 &lt;zzz&gt; Viele der Tickets betreffen die Website, und wir haben seit langem niemanden, der kontinuierlich Website‑Fixes macht 20:06:51 &lt;echelon&gt; ok, Content ist einfach 20:07:02 &lt;zzz&gt; Ich nehme an, str4d hat ein paar UI‑Fixes für 34, da er für 33 nichts hineinbekommen hat – aber wir werden sehen 20:07:08 &lt;zzz&gt; sonst noch etwas zu 1)? 20:08:00 &lt;zzz&gt; 2) 34C3 Nachbereitung (zzz) 20:08:35 &lt;zzz&gt; Das war wirklich nur ein Platzhalter. Eine offene Sache ist, str4ds Übersicht der Roadmap‑Prioritäten fertigzustellen und auf die Website zu stellen 20:08:40 &lt;zzz&gt; str4d, irgendeinen Status dazu? 20:08:55 &lt;zzz&gt; Hat sonst noch jemand etwas zu 34C3 zu sagen? 20:09:17 &lt;manas&gt; es waren hervorragende 4 Tage :) 20:09:17 &lt;echelon&gt; es haben nicht so viele Leute mit uns gesprochen wie auf dem 33c3 20:09:52 &lt;zzz&gt; Ja, obwohl wir viel geschafft haben – vielleicht weil wir weniger Laufkundschaft hatten. Das ist eine Abwägung 20:09:55 &lt;orignal_&gt; Kein Interesse mehr an i2p? 20:10:06 &lt;i2pr&gt; [Slack/str4d] Ich habe seitdem den Entwurf, stoße aber immer wieder auf Zugriffsprobleme im Dev‑Forum 20:10:08 &lt;zzz&gt; es lag mehr an der Platzierung des Tisches 20:10:11 &lt;i2pr&gt; [Slack/str4d] Erledigt* 20:10:13 &lt;echelon&gt; klar 20:10:27 &lt;zzz&gt; str4d, ETA, um das auf die Website zu bekommen? 20:11:24 &lt;zzz&gt; str4d, zurück zu 1): ETA für maven/android/fdroid .33? 20:11:31 &lt;i2pr&gt; [Slack/str4d] Wenn ich kein weiteres Review aus dem Dev‑Forum einholen muss, könnte ich es heute Abend machen 20:11:55 &lt;zzz&gt; Ich habe einige Einwände gepostet, auf die du noch nicht geantwortet hast – zumindest vor ein paar Stunden 20:11:59 &lt;i2pr&gt; [Slack/str4d] .33‑Sachen wahrscheinlich nicht dieses Wochenende, ich werde das ganze Wochenende an Zcash‑Sachen arbeiten 20:12:11 &lt;zzz&gt; ETA für .33 dann? 20:12:23 &lt;i2pr&gt; [Slack/str4d] Genau, das ist es, was ich die ganze Zeit im Dev‑Forum zu posten versuche 20:12:57 &lt;zzz&gt; Nun, wenn du es gesehen hast, dann nimm die Einwände an – oder nicht, liegt an dir 20:13:58 &lt;i2pr&gt; [Slack/str4d] .33 muss dann nächstes Wochenende sein (so um den 18.?) 20:14:41 &lt;zzz&gt; Das sind 2½ Wochen nach dem Release. Keine Chance, früher dazu zu kommen? Wir müssen diese wirklich als primäre Release‑Produkte behandeln und sie schnell rausbringen 20:15:31 &lt;orignal_&gt; zzz, warum kannst du dich nicht selbst darum kümmern? 20:15:50 &lt;zzz&gt; Wir haben alle unsere Rollen. Ich kann nicht alles machen. 20:17:07 &lt;orignal_&gt; manchmal musst du 20:17:09 &lt;zzz&gt; ok, str4d antwortet vielleicht – oder auch nicht. Noch etwas zu 1) oder 2)? 20:17:17 &lt;i2pr&gt; [Slack/str4d] Meinen Arbeitsplan kann ich nicht ändern 20:17:48 &lt;i2pr&gt; [Slack/str4d] Es wäre großartig, wenn mehr Leute diese Releases machen könnten, insbesondere Maven 20:17:52 &lt;zzz&gt; ok, finden wir heraus, wie wir es nächstes Mal schneller hinbekommen 20:17:59 &lt;zzz&gt; 3) B-Sides NYC Bericht (sadie, str4d) 20:18:19 &lt;zzz&gt; sadie, str4d, würdet ihr uns bitte einen kurzen Bericht geben und uns auch die ETA nennen, bis der vollständige Reisebericht gepostet ist? 20:18:47 &lt;i2pr&gt; [Slack/sadie] es lief gut – wir haben einen Blogpost fertig (einige Probleme beim Posten) 20:19:22 &lt;zzz&gt; Das war ... wirklich kurz ... ETA fürs Posten? 20:19:34 &lt;i2pr&gt; [Slack/sadie] wir haben an der Roadmap gearbeitet, an der Website gearbeitet und Ideen für Outreach dieses Jahr diskutiert 20:20:11 &lt;i2pr&gt; [Slack/str4d] Die Website‑IA für die Navigation ist in deutlich besserem Zustand 20:20:25 &lt;i2pr&gt; [Slack/sadie] wir sind wieder mit Elio in Kontakt, der das neue Logo gemacht hat, um mit dem Subseiten‑Design zu beginnen 20:20:32 &lt;zzz&gt; IA? 20:20:40 &lt;i2pr&gt; [Slack/str4d] Informationsarchitektur 20:21:21 &lt;zzz&gt; sadie, str4d, ETA fürs Posten des Reiseberichts? 20:21:30 &lt;i2pr&gt; [Slack/str4d] Der Blogpost wird online sein, sobald die Roadmap online ist 20:21:56 &lt;zzz&gt; ok. Noch etwas zu 3)? 20:22:45 &lt;zzz&gt; 4) FOSDEM Bericht (echelon) 20:22:47 &lt;i2pr&gt; [Slack/str4d] tl;dr: lief gut, lohnt sich, es wieder zu machen 20:22:58 &lt;zzz&gt; echelon, wie lief es auf der FOSDEM, wie war der I2P‑Vortrag? 20:23:25 &lt;echelon&gt; fosdem ist ein schönes großes Event mit &gt;20 parallelen Tracks und Tausenden Besuchern, alles kostenlos zu besuchen 20:23:34 &lt;manas&gt; wow, schön 20:23:58 &lt;echelon&gt; fosdem selbst ist gut geführt und organisiert, aber Essen zu bekommen dauert etwas; außerdem sind viele Talks schnell voll und man kommt nicht mehr rein 20:24:23 &lt;echelon&gt; aber alle Talks werden live gestreamt und jetzt zu YouTube hochgeladen und sind auf der fosdem‑Seite online 20:24:49 &lt;echelon&gt; der i2p‑Talk war ein kurzer schneller Vortrag darüber, was i2p ist und worin es sich von Tor unterscheidet, nicht viel mehr, die Zeit war knapp 20:25:09 &lt;zzz&gt; Hast du den Typen getroffen? 20:25:20 &lt;echelon&gt; der Autor ist ein i2pd‑Typ, hier nicht besonders in Kontakt, hatte aber einen ziemlich guten Einblick in den Code – abgesehen von ein paar falschen Zahlen 20:25:29 &lt;echelon&gt; Publikum waren ~100–150 Leute, der Raum war voll 20:25:53 &lt;zzz&gt; super, freut mich, dass du hingegangen bist 20:26:01 &lt;zzz&gt; sonst noch etwas zu 4)? 20:26:01 &lt;echelon&gt; nur 2 Fragen danach, z. B. ob Java‑I2P jetzt wirklich 2–4 GB nutzt und ob es auf einem raspverry pi läuft 20:26:17 &lt;echelon&gt; wir sollten 2019 auch gehen 20:26:43 &lt;echelon&gt; (Ich habe mir nur einen Husten mit nach Hause gebracht, zu dumm) 20:26:53 &lt;orignal_&gt; wieso kennen wir den Typen nicht? 20:27:27 &lt;manas&gt; echelon: ich habe mir auf dem Rückflug vom 34c3 hierher auch einen fiesen Husten mitgebracht :) jetzt wieder alles gut 20:27:29 &lt;echelon&gt; er ist unter dem Radar geblieben, hat aber Push‑Rechte auf git 20:27:49 &lt;orignal_&gt; manas, wo bist du jetzt? 20:27:51 &lt;zzz&gt; sonst noch etwas zu 4)? 20:27:58 &lt;echelon&gt; nicht viel geredet, da ich schon angeschlagen war und Zeit am Sonntag ein Problem war 20:28:29 &lt;orignal_&gt; Push‑Rechte? Ich denke, nur R4SAS, villain und psi haben die 20:28:38 &lt;zzz&gt; 5) Status‑Scrum (zlatinb) 20:28:45 &lt;zzz&gt; ok, zab, du hast das Wort 20:28:50 &lt;echelon&gt; er sagte, er habe Code nach i2pd gepusht 20:28:59 &lt;echelon&gt; ok 20:29:08 &lt;zlatinb&gt; Hallo zusammen. Ich freue mich sagen zu können, dass alle Vorschläge zur Vergütung genehmigt wurden! 20:29:10 &lt;orignal_&gt; wir werden ihn dann finden 20:29:46 &lt;zlatinb&gt; Gehen wir reihum, und wenn euer Name aufgerufen wird, gebt bitte eine kurze Zusammenfassung dessen, woran ihr in den nächsten 6 Monaten arbeiten werdet. Bitte hebt Fragen für später auf 20:29:55 &lt;zlatinb&gt; zzz, du fängst an   20:30:52 &lt;zzz&gt; ok, die meiste Zeit verbringe ich mit Projektmanagement, Bugfixes und neuem Code, aber ich plane, einen erheblichen Teil der Zeit für Vorschläge und Planung sowie zum Einlesen in Themen aufzuwenden 20:31:02 &lt;zzz&gt; damit ich klug genug bin, einige der Entscheidungen zu treffen, die wir treffen müssen 20:31:27 &lt;zzz&gt; die meisten von euch wissen, was ich mache, aber das ist eine schnelle Zusammenfassung 20:31:39 &lt;zzz&gt; Code Code Code, Bugs Bugs Bugs, immer wieder 20:31:42 &lt;zzz&gt; EOT 20:31:56 &lt;zlatinb&gt; Danke.  echelon, du bist dran 20:32:23 &lt;echelon&gt; ok, die Gelder verwalten, etwas PR machen, die meisten Services managen, etwas trac‑Arbeit, zu Konferenzen gehen^^ 20:32:41 &lt;echelon&gt; eot 20:32:55 &lt;zlatinb&gt; str4d: bitte 20:33:04 &lt;i2pr&gt; [Slack/str4d] Erster Zugriff auf meine Zeit: Schreiben und Reviewen von Vorschlägen sowie das Management des Vorschlagsprozesses zusammen mit zzz, um sicherzustellen, dass wir hochwertige Vorschlagsdokumente für die Community haben. 20:33:33 &lt;i2pr&gt; [Slack/str4d] Zweite Priorität wird sein, Implementierungen der Vorschläge in Java und Rust zu entwerfen und mit Leuten außerhalb von I2P an gemeinsamen Komponenten zu kollaborieren. 20:34:10 &lt;i2pr&gt; [Slack/str4d] Den Rest meiner Zeit werde ich auf Maven, Android (nur Bugfixes) und I2P‑Bote verwenden. 20:34:13 &lt;i2pr&gt; [Slack/str4d] EOT 20:34:53 &lt;zlatinb&gt; sadie, danke fürs Dabeisein! Sag uns, was du vorhast 20:35:20 &lt;zlatinb&gt; Sadie? 20:35:42 &lt;i2pr&gt; [Slack/str4d] Du kannst die Schreibbenachrichtigung in shack nicht sehen 20:35:43 &lt;i2pr&gt; [Slack/sadie] Hi! Ich werde meine PR‑Rolle ausbauen – Blogposts, Konsolen‑News.. 20:35:47 &lt;i2pr&gt; [Slack/str4d] Slack* 20:36:26 &lt;i2pr&gt; [Slack/sadie] außerdem – Trac‑Triage – unsere Reaktionszeiten verbessern, Nutzern helfen 20:37:13 &lt;i2pr&gt; [Slack/sadie] Fördermittel‑Recherche, Outreach zu anderen Projekten und strategische Partnerschaften. Mehr Nutzer und Devs finden 20:37:35 &lt;i2pr&gt; [Slack/sadie] EOT 20:37:47 &lt;zlatinb&gt; Klingt großartig.  manas, du bist dran 20:37:52 &lt;manas&gt; hi 20:38:05 &lt;manas&gt; nächste 6 Monate: Java lernen, i2p‑Dokumentation studieren und mit der Codebasis vertraut werden; Kryptografie, Anonymität, Privatsphäre & Sicherheit studieren – Empfehlungen für Bücher/Papers/etc. zu diesen Themen sind willkommen :) 20:38:10 &lt;manas&gt; ich habe einige Ideen für interessantes Artwork, das für i2p‑gebrandete Sticker/Shirts verwendet werden könnte, womit ich mich ebenfalls befassen werde 20:38:14 &lt;manas&gt; aktueller Stand: Büro eingerichtet; Networking‑Kram größtenteils erledigt – ein router benötigt ein Firmware‑Upgrade, Ticket eingereicht. Bereit, alle Aufgaben anzugehen. 20:38:16 &lt;manas&gt; eot 20:38:36 &lt;zlatinb&gt; super.  meeh und mhatta, seid ihr hier? 20:38:49 &lt;meeh&gt; Ich bin hier 20:38:58 &lt;zlatinb&gt; leg los 20:39:01 &lt;manas&gt; hey meeh :) 20:39:05 &lt;meeh&gt; gib mir einen Moment, um aufzuholen 20:39:40 &lt;zlatinb&gt; wir machen gerade Scrum, gib einfach eine kurze Zusammenfassung dessen, was du in den nächsten 6 Monaten machen wirst 20:39:46 &lt;meeh&gt; alles klar 20:42:12 &lt;meeh&gt; nächste 6 Monate: so viele scalatests (Unittests) wie möglich für die Core‑ und router‑Teile von i2p fertigstellen, wahrscheinlich auch andere. Außerdem braucht i2p für OSX Verbesserungen; dort werde ich am Launcher und Update‑Prozess arbeiten. Ich hoffe auch, Verbesserungen an Doku/Web zu machen, so viel ich kann in trac bzgl. offener Issues aller Art nachfassen, und zuletzt etwas Forschung zu neuer Krypto / I2NP 20:42:45 &lt;zlatinb&gt; alles klar 20:44:39 &lt;zlatinb&gt; mhatta ist leider nicht hier, damit ist das Scrum beendet 20:44:39 &lt;zlatinb&gt; bevor wir das Meeting bafen, möchte ich den Leuten die Gelegenheit geben, den anderen Teammitgliedern Fragen zu stellen 20:44:40 &lt;zlatinb&gt; also, wenn ihr etwas Spezifisches zu den Zielen fragen wollt – los! 20:44:40 &lt;zlatinb&gt; wenn nicht, Falcon Heavy startet in einer Minute :) 20:44:41 &lt;manas&gt; meeh: wirst du dir ansehen, die Tests, die Netzwerkzugang benötigen, von denen zu trennen, die keinen brauchen? 20:44:42 &lt;meeh&gt; Ich würde gerne bitten, dass Leute sagen, wo wirklich Tests benötigt werden – vorrangig vor anderen. Offen für Vorschläge. 20:45:21 &lt;zzz&gt; manas und str4d sind am besten geeignet, die Tests zu besprechen 20:45:38 &lt;meeh&gt; manas: Ich würde das Netzwerk so weit wie möglich emulieren/mocken; ich habe mir noch keine Gedanken gemacht, falls ich auf einen Test stoße, wie man es macht, aber ich kann dich auf dem Laufenden halten :) 20:45:59 &lt;manas&gt; BobTheBuilder führt die ant‑Tests derzeit mit dem torsocks‑Wrapper aus. Wäre schön, Tests mit Netzwerkbedarf unabhängig vom Rest laufen lassen zu können 20:46:00 &lt;meeh&gt; s/test/a place where it's needed for a test/ 20:46:29 &lt;zzz&gt; zab, wir müssen besprechen, ob wir den Scrum‑Teil dieses Meetings beibehalten wollen oder nicht; das können wir in den kommenden Wochen tun 20:46:30 &lt;meeh&gt; dann werde ich mir das ansehen :) 20:46:33 &lt;meeh&gt; danke für den Tipp. 20:46:45 &lt;zzz&gt; und gibt es vor dem nächsten Monat ein Scrum? 20:47:03 &lt;manas&gt; meeh: wir besprechen das weiter, ich werde mir die Tests ebenfalls ansehen :) 20:47:11 &lt;zlatinb&gt; genau, ich hätte gerne jeden Monat ein Scrum mit allen 20:47:17 &lt;meeh&gt; für mich ist das völlig ok – ich mache immer noch Schlimmeres (jeden Tag 09:30 Uhr) :p 20:47:19 &lt;zlatinb&gt; außer manas, der es wegen der Zeitverschiebung nicht schafft 20:47:44 &lt;zzz&gt; ich bin sicher, mhatta ist in mindestens so einer ungünstigen Zeitzone 20:47:46 &lt;manas&gt; ja, hier ist es früh lol 20:47:47 &lt;zlatinb&gt; davon unabhängig werde ich mich wöchentlich mit denen treffen, die in Vollzeit arbeiten, über irc/signal usw. 20:47:56 &lt;manas&gt; mhatta schläft vielleicht tief und fest 20:47:59 &lt;meeh&gt; Ich wechsle notfalls sogar die Zeitzone, wenn nötig :) 20:48:14 &lt;zzz&gt; frühestens kann ich das Meeting um eine weitere halbe Stunde vorziehen; nach der Sommerzeitumstellung könnte ich wahrscheinlich 19:00 UTC 20:48:25 &lt;zzz&gt; immer noch nicht früh genug für mhatta, schätze ich 20:48:41 &lt;manas&gt; einmal im Monat wäre allerdings kein Problem. Einmal pro Woche könnte es sein 20:49:18 &lt;zzz&gt; Ich ermutige alle, so oft wie möglich im IRC zu sein. Es war hier erschreckend ruhig. Das ist der beste Ort, um Dinge zu erledigen 20:49:25 &lt;zzz&gt; sonst noch etwas zu 5)? 20:49:30 &lt;zlatinb&gt; ok, ich bin fertig, danke an alle 20:49:38 &lt;zzz&gt; sonst noch etwas fürs Meeting? 20:50:08 &lt;meeh&gt; Ich bin normalerweise immer hier – war nur beschäftigt damit, mich aus meinem Projekt im Dayjob herauszuarbeiten. Also werde ich mit der Zeit aktiver sein. 20:50:19 * zzz schnappt sich den *baffer* 20:50:29 &lt;meeh&gt; Ich schätze, dass ich innerhalb der Woche ein Startdatum habe, zlatinb 20:50:56 &lt;zlatinb&gt; großartig 20:51:02 * zzz *bafs* das Meeting ist geschlossen </div>
