---
title: "I2P Entwicklertreffen - 07. August 2018"
date: 2018-08-07
author: "zzz"
description: "Protokoll des I2P-Entwicklertreffens vom 7. August 2018."
categories: ["meeting"]
---

## Kurze Zusammenfassung

<p class="attendees-inline"><strong>Anwesend:</strong> echelon, mikalv, villain, zlatinb, zzz</p>

## Sitzungsprotokoll

<div class="irc-log"> 20:00:05 &lt;zzz&gt; 0) Hi 20:00:05 &lt;zzz&gt; 1) 0.9.36 Status (zzz) 20:00:05 &lt;zzz&gt; 2) LS2-Status (zzz) 20:00:05 &lt;zzz&gt; 3) Anträge für bobthebuilder.i2p und paste.crypthost.i2p unter http://zzz.i2p/posts/13897 20:00:05 &lt;zzz&gt; 4) Status-Scrum (zlatinb) 20:00:05 &lt;zzz&gt; 5) Sitzung vom 4. Sept. neu terminieren (zzz) 20:00:10 &lt;zzz&gt; 0) Hi 20:00:12 &lt;zzz&gt; hi 20:00:21 &lt;zzz&gt; 1) 0.9.36 Status (zzz) 20:00:27 &lt;zlatinb&gt; hi 20:00:29 &lt;villain&gt; hi all 20:00:34 &lt;zzz&gt; 6 Wochen im 36er-Zyklus, noch 2 Wochen bis zum Ende 20:00:52 &lt;mikalv&gt; hi 20:00:53 &lt;zzz&gt; Tag-Freeze ist morgen; Check-in-Deadline eine Woche ab Freitag; Release in der Woche vom 20. Aug. 20:01:18 &lt;zzz&gt; Bitte alle testen. Ich markiere die nächste Version als -rc 20:01:31 &lt;zzz&gt; Noch etwas zu 1) ? 20:02:24 &lt;zzz&gt; 2) LS2-Status (zzz) 20:02:30 &lt;zzz&gt; Wir hatten gestern unsere 5. Sitzung 20:02:47 &lt;zzz&gt; Läuft gut, aber sehr langsam. Die Themen sind komplex und miteinander verknüpft 20:03:11 &lt;zzz&gt; Ich habe heute den Vorschlag (123) aktualisiert, aber er ist noch sehr grob 20:03:41 &lt;zzz&gt; Wir haben uns noch nicht einmal auf Ziele und Prioritäten geeinigt, daher wird es noch dauern, aber ich bin mit dem Prozess zufrieden 20:03:58 &lt;zzz&gt; Alle sind willkommen, das nächste Treffen ist nächsten Montag, 18:00 UTC in #ls2 20:04:27 &lt;zzz&gt; Noch etwas zu 2) ? 20:05:13 &lt;zzz&gt; 3) Anträge für bobthebuilder.i2p und paste.crypthost.i2p unter http://zzz.i2p/posts/13897 20:05:25 &lt;zzz&gt; Das sind Anfragen für die Konsole-Startseite 20:05:33 &lt;zzz&gt; Ist der Antragsteller sl hier? 20:06:07 &lt;zlatinb&gt; Üblicherweise nicht, da es in $HOME spät ist 20:06:27 &lt;zzz&gt; Hat jemand Pro- oder Contra-Kommentare dazu, diese auf der Konsole-Startseite hinzuzufügen? 20:07:06 &lt;zlatinb&gt; Ich bin +1 für bob the builder, neutral beim neuen Paste 20:07:13 &lt;zzz&gt; Einwände? 20:07:31 &lt;mikalv&gt; Ich bin +1 für Online-Dienste in der Konsole 20:07:55 &lt;zzz&gt; Es schadet nicht, einen zweiten Paste zu haben, zumal der, den wir jetzt haben, wochenlang am Stück offline war 20:08:15 &lt;zzz&gt; Obwohl er in letzter Zeit ziemlich zuverlässig war 20:08:40 &lt;zzz&gt; Da ich keine Einwände höre, füge ich sie für 36 in die Konsole ein 20:08:46 &lt;villain&gt; Wenn es tote Links zum Entfernen gibt, kann man stattdessen diese Links hinzufügen 20:08:50 &lt;zzz&gt; Noch etwas zu 3) ? 20:09:04 &lt;eche|on&gt; nö 20:09:11 &lt;zzz&gt; zerobin ist nicht tot, es hatte in der Vergangenheit nur keine besonders gute Uptime 20:09:46 &lt;zzz&gt; 4) Status-Scrum (zlatinb) 20:09:49 &lt;zzz&gt; los, zlatinb  20:10:31 &lt;zlatinb&gt; ok, wir gehen reihum, und wenn dein Name aufgerufen wird, beschreibe kurz 1) woran du im letzten Monat gearbeitet hast 2) was du im nächsten Monat vorhast 3) ob dich jemand blockiert oder du Hilfe brauchst 20:10:57 &lt;zlatinb&gt; Wir fangen mit dem Neuen an – villain. Da dies dein erstes Scrum ist, überspringe 1) und nenne nur 2) und 3) 20:11:09 &lt;zlatinb&gt; los, villain  20:12:24 &lt;zlatinb&gt; villain, bist du da?   20:12:34 &lt;villain&gt; lerne Java und Monotone, plane, vor dem 36er-Release noch ein paar Website-Tickets zu beheben, wie mit zzz besprochen. und mehr lernen :) 20:13:00 &lt;villain&gt; derzeit keine Blocker 20:13:41 &lt;zlatinb&gt; super. Üblicherweise sagen wir am Ende des Berichts EOT :) 20:13:48 &lt;villain&gt; recherchiere jetzt zu https://trac.i2p2.de/ticket/1583 20:13:57 &lt;villain&gt; EOT 20:13:59 &lt;villain&gt; heh 20:14:17 &lt;zlatinb&gt; Danke.  zzz, du bist dran 20:14:37 &lt;zzz&gt; ok. Letzten Monat habe ich hauptsächlich ntcp2 aufpoliert und getestet, mit Hilfe von orignal 20:14:46 &lt;zzz&gt; Beginn der LS2-Recherche und -Meetings 20:14:59 &lt;zzz&gt; natürlich viele, viele Bugfixes 20:15:33 &lt;zzz&gt; nächsten Monat steht das .36-Release an, außerdem geht es weiter mit LS2, Bugfixes usw. 20:15:41 &lt;zzz&gt; außerdem mache ich unterwegs etwas Code-Refactoring 20:16:06 &lt;zzz&gt; Hoffentlich komme ich für 37 zum SSL-Assistenten für Nicht-Jetty. Für 36 habe ich es leider nicht geschafft, es war zu schwierig 20:16:13 &lt;zzz&gt; keine Blocker; EOT 20:17:14 &lt;eche|on&gt; ok, ich habe viel Forums-Admin-Arbeit gemacht, etwas Code getestet, Spenden und Konten verwaltet, mache damit nächsten Monat weiter, derzeit keine Blocker 20:17:20 &lt;eche|on&gt; uupos 20:17:40 &lt;zlatinb&gt; ok, eche|on, dann machen wir gleich mit dir weiter :) 20:17:51 &lt;eche|on&gt; das ist mehr oder weniger alles^^ 20:18:04 &lt;zlatinb&gt; ok, cool 20:18:10 &lt;zlatinb&gt; mikalv: und bei dir? 20:18:14 &lt;mikalv&gt; Ja, also bei mir; Aktuell: OSX-Launcher-Beta für 0.9.36  Geplant: 1. Weiter am OSX-Launcher arbeiten (hübscher machen, ein paar weitere Features und an der Stabilität arbeiten). 2. Hoffentlich zzz bei der LS2-Recherche und -Impl. helfen. 3. Ein Test-MVP/Alpha eines Browser-Bundles herausbringen.  20:18:23 &lt;mikalv&gt; 4. Meine Kampagne für „keine-Einzelperson-als-Ausfallpunkt“ fortsetzen, bei der Kernmitglieder, die Kernservices hosten, anderen Kernmitgliedern als Backup/Fallback Zugang geben, falls jemand ausfällt, damit das Projekt unter solchen Ereignissen weniger leidet. 20:18:28 &lt;mikalv&gt; Blocker: Ich hoffe, wir könnten die DNS-Kontrolle über i2p2.de von welt bekommen. 20:18:56 &lt;mikalv&gt; entweder ich oder eche|on, zumindest jemand Aktiveres 20:19:09 &lt;zlatinb&gt; wow, das war gut vorbereitet, gut gemacht 20:19:25 &lt;zlatinb&gt; sadie meinte, sie könnte es *vielleicht* schaffen – paging sadie 20:19:49 &lt;zlatinb&gt; str4d: bist du zufällig da? 20:19:53 &lt;eche|on&gt; Welt hat mich kontaktiert, ich habe geantwortet, seitdem keine Antwort mehr von ihm 20:19:58 &lt;mikalv&gt; zlatinb: denk dran, ich habe das jetzt zwei Jahre lang jeden Tag vor i2p gemacht :p 20:20:41 &lt;mikalv&gt; Ich möchte die Kontrolle über die DNS-Domain bekommen, damit ich die Trac-IP freier ändern kann, und später auch Download 20:20:59 &lt;zlatinb&gt; Alex W. war da, ist aber gerade gegangen, also war’s das wohl für das Scrum 20:21:16 &lt;mikalv&gt; aufgrund der Situation macht der alte, veraltete Server einen Reverse-Proxy zum neuen Trac :( 20:22:04 &lt;zzz&gt; 5) Sitzung vom 4. Sept. neu terminieren (zzz) 20:22:08 &lt;zlatinb&gt; EOT 20:22:19 &lt;mikalv&gt; ja, sorry, EOT 20:22:26 &lt;zzz&gt; ok, ich kann am 4. Sept. nicht, und ich denke, einige andere auch nicht 20:22:46 &lt;zzz&gt; Wir könnten Mi., 5. Sept., oder Di., 11. Sept., machen? 20:23:01 &lt;zzz&gt; Wenn der 11., dann wären es nur 3 Wochen bis zur Sitzung am 2. Oktober 20:23:27 &lt;zlatinb&gt; Ich bin den Großteil des Septembers unterwegs, daher kann ich weder den 5. noch den 11. zusagen 20:23:27 &lt;zzz&gt; Ich möchte CCC auf die Tagesordnung für die Sept.-Sitzung setzen, obwohl wir die meisten Entscheidungen zur Finanzierung schon letzten Dezember getroffen haben 20:23:44 &lt;mikalv&gt; Ich denke, bei mir gehen beide, für mich ist das ok 20:23:53 &lt;zzz&gt; eche|on, wie ist es bei dir? 20:24:12 &lt;eche|on&gt; der 11. ist nicht ok 20:24:30 &lt;zzz&gt; Mi., der 5., ok? 20:24:41 &lt;eche|on&gt; der 5. scheint ok zu sein  20:24:52 &lt;zzz&gt; ok, dann markieren wir uns Mi., den 5., im Kalender 20:24:55 &lt;mikalv&gt; ok 20:25:02 &lt;zzz&gt; Noch etwas zu 5) ? 20:25:06 &lt;zzz&gt; Sonst noch etwas für die Sitzung? 20:25:51 * zzz schnappt sich den baffer 20:26:40 * zzz *bafs* die Sitzung ist geschlossen </div>
