---
title: "I2P-Entwicklertreffen - 05. September 2018"
date: 2018-09-05
author: "zzz"
description: "Protokoll der I2P-Entwicklungsbesprechung vom 5. September 2018."
categories: ["meeting"]
---

## Kurze Zusammenfassung

<p class="attendees-inline"><strong>Anwesend:</strong> alex, echelon, mikalv, R4SAS, villain, zzz</p>

## Sitzungsprotokoll

<div class="irc-log"> 20:07:48 &lt;zzz&gt; 0) Hi 20:07:48 &lt;zzz&gt; 1) 0.9.36 Release-Status (zzz) 20:07:48 &lt;zzz&gt; 2) 0.9.37 Dev-Status (zzz) 20:07:48 &lt;zzz&gt; 3) LS2-Status (zzz) 20:07:48 &lt;zzz&gt; 4) CCC-Planung (zzz/echelon/mikalv) 20:07:48 &lt;zzz&gt; 5) Status Scrum (zlatinb) 20:07:55 &lt;zzz&gt; 0) Hi 20:07:58 &lt;zzz&gt; Hi 20:08:00 &lt;eche|on&gt; hi 20:08:16 &lt;villain&gt; hi :) 20:08:22 &lt;zzz&gt; Entschuldigt, dass ich zu spät bin 20:08:29 &lt;zzz&gt; 1) 0.9.36 Release-Status (zzz) 20:08:47 &lt;zzz&gt; Ich glaube, wir sind mit allem fertig, mit der möglichen Ausnahme von f-droid 20:08:53 &lt;R4SAS&gt; hi 20:09:04 &lt;zzz&gt; nextloop, irgendeinen f-droid-Status? 20:09:44 &lt;zzz&gt; ntcp2-Tests laufen gut 20:09:56 &lt;zzz&gt; Noch etwas zu 1) ? 20:10:09 &lt;R4SAS&gt; Ich habe eins 20:10:33 &lt;R4SAS&gt; Wo kann ich Pakete für Debian als Liste sehen? 20:10:54 &lt;zzz&gt; Ich glaube, es ist packages.debian.org - es gibt ein Suchfeld 20:11:12 &lt;R4SAS&gt; Ich denke darüber nach, I2P-Pakete in mein Repo aufzunehmen 20:11:32 &lt;zzz&gt; Es gibt auch noch packages.ubuntu.com 20:11:44 &lt;zzz&gt; und unser Repo ist deb.i2p2.de 20:12:00 &lt;zzz&gt; Noch etwas zu 1) ? 20:12:03 &lt;R4SAS&gt; Für Ubuntu werde ich Launchpad-Pakete verwenden 20:12:36 &lt;zzz&gt; 2) 0.9.37 Dev-Status (zzz) 20:13:03 &lt;zzz&gt; Wir sind noch früh im .37-Zyklus. Wir haben einen 9-Wochen-Zyklus festgelegt, mit einem Release in der Woche vom 22. Okt. 20:13:21 &lt;eche|on&gt; ok 20:13:39 &lt;zzz&gt; meeh arbeitet daran, den osx-Installer für 37 fertigzustellen. Ich arbeite an der Migration auf das neue MaxMind-GeoIP-Format 20:13:56 &lt;zzz&gt; Alle schauen sich UI-Sachen an 20:14:13 &lt;zzz&gt; Wir sollten die Ergebnisse der Usability-Tests bald haben 20:14:40 &lt;zzz&gt; Wir werden hoffentlich die Konsolen-Hilfeseite nach Transifex verlagern 20:15:07 &lt;zzz&gt; Also, Übersetzer, plant für Mitte Oktober etwas Zeit ein, um sie zu übersetzen! 20:15:11 &lt;zzz&gt; Noch etwas zu 2) ? 20:15:28 &lt;eche|on&gt; Noch nichts, ntcp2 standardmäßig? 20:15:32 &lt;eche|on&gt; in .37 ? 20:15:37 &lt;meeh&gt; ja, ich arbeite am osx-Wrapper - jetzt auf Xcode portiert, außerdem an der Frage, wie/ob/was i2p-browser :) 20:15:38 &lt;zzz&gt; ja, das auch :) 20:16:32 &lt;zzz&gt; Ja, NTCP2 standardmäßig in 37. Bitte testet Dev-Builds, in denen es Standard ist, oder aktiviert es im .36-0-Release 20:16:38 &lt;zzz&gt; Noch etwas zu 2) ? 20:17:34 &lt;zzz&gt; 3) LS2-Status 20:17:42 &lt;zzz&gt; Wir hatten über zwei Monate etwa 8 Meetings 20:18:06 &lt;zzz&gt; Wir sind noch in der Diskussionsphase, aber ich denke, wir sind kurz davor, einige Entscheidungen zu treffen und voranzukommen 20:18:29 &lt;eche|on&gt; immerhin etwas 20:18:30 &lt;zzz&gt; Es gibt viele verwandte Themen, z. B. neue Kryptografie, die die Dinge verkomplizieren 20:18:47 &lt;zzz&gt; Es sind viele Dinge, die seit 5 Jahren oder länger auf dem Tisch liegen, die wir endlich angehen 20:19:05 &lt;eche|on&gt; Gute Arbeit! 20:19:17 &lt;zzz&gt; Klar ist, dass wir nicht alles auf einmal machen werden 20:19:35 &lt;zzz&gt; Wir werden einige erste Änderungen vornehmen, die optionale Dinge ermöglichen, und weitere Änderungen werden folgen 20:19:53 &lt;zzz&gt; Wir haben begonnen, das Vorschlagsdokument zu aktualisieren 20:20:17 &lt;zzz&gt; Ich hoffe, bald einige Entscheidungen dokumentiert zu haben ... das wird es uns ermöglichen, mit etwas Coding und Experimenten zu beginnen 20:21:09 &lt;zzz&gt; Wir haben wegen Labor Day eine Woche Pause gemacht, aber unser nächstes Meeting ist am kommenden Montag, dem 12., um 17:00 UTC in #ls2 20:21:44 &lt;zzz&gt; Alle sind willkommen; es ist komplex und selbst für uns, die tief drinstecken, schwer zu verfolgen, aber es macht Spaß zu sehen, wie die Dinge zusammenkommen 20:21:48 &lt;zzz&gt; Noch etwas zu 3) ? 20:22:34 &lt;zzz&gt; 4) CCC-Planung 20:22:57 &lt;eche|on&gt; ok, CCC wird Leipzig sein 20:23:01 &lt;zzz&gt; Wir haben letzten Dezember vorläufige Entscheidungen getroffen, aber traditionell finalisieren wir die Regeln um diese Zeit jedes Jahr 20:23:13 &lt;zzz&gt; Ganz sicher Leipzig, richtig? 20:23:29 &lt;eche|on&gt; Ja, bereits offiziell vom CCC angekündigt 20:23:36 &lt;zzz&gt; Super, das hatte ich nicht gesehen 20:24:19 &lt;zzz&gt; Wir zahlen die Congress-Tickets, erstatten bis zu 1500 Euro für Flug/Zug, und neu in diesem Jahr: Wir haben bis zu 400 Euro Hotelkosten vereinbart 20:24:27 &lt;eche|on&gt; ja 20:24:56 &lt;zzz&gt; Über 1500 oder Vorauszahlung nur bei ‚Sonderfällen‘, d. h. wenn ihr pleite seid :) 20:25:13 &lt;eche|on&gt; Sieht bisher alles gut aus 20:25:25 &lt;zzz&gt; Und das gilt nur für bezahlte Programm-Mitglieder, außer mit Zustimmung von echelon.  20:25:28 &lt;eche|on&gt; Tickets werden, wenn möglich, zentral verwaltet 20:25:38 &lt;zzz&gt; Wir werden die Congress-Tickets zentral kaufen, korrekt. 20:25:48 &lt;zzz&gt; Also müssen wir wissen, wer kommt ... bald ... 20:26:12 &lt;zzz&gt; Also, irgendwelche Einwände oder Änderungen zu den Regeln, wie ich sie hier aufgelistet habe? 20:26:12 &lt;eche|on&gt; Ich nehme an, wir müssen das bis Ende Okt. 20:26:20 &lt;eche|on&gt; Kein Änderungsbedarf 20:26:31 &lt;meeh&gt; nein, alles gut 20:26:49 &lt;zzz&gt; Die Idee ist: Wenn ihr dabei sein wollt, hilft das Projekt euch, dorthin zu kommen 20:27:35 &lt;zzz&gt; Aufkleber, Steckdosenleisten, Banner, Tische und andere Logistik dieser Art klären wir unterwegs; das müssen wir hier im Meeting nicht besprechen 20:27:58 &lt;eche|on&gt; ok, ja 20:28:31 &lt;zzz&gt; Wenn ihr eure Flugtickets noch nicht habt, macht das JETZT, es gibt nicht viele Flüge nach LEJ. Wenn ihr mit dem Fahrrad fahrt oder den Zug nehmt, habt ihr mehr Zeit 20:28:54 &lt;zzz&gt; Diejenigen, die noch nicht dort waren: Fragt diejenigen, die schon da waren, nach Hotels und allem, was ihr sonst wissen wollt 20:29:09 &lt;zzz&gt; Noch etwas zu 4) ? 20:30:19 &lt;zzz&gt; 5) Scrum 20:30:28 &lt;zzz&gt; zab ist raus, also leite ich es 20:31:05 &lt;zzz&gt; Wenn ich euch aufrufe, sagt bitte 1) was ihr letzten Monat gemacht habt 2) was ihr nächsten Monat machen werdet 3) irgendwelche Blocker; schließt mit EOT oder ‚das war’s‘ oder so ab 20:31:13 &lt;zzz&gt; villain, du fängst an 20:33:00 &lt;zzz&gt; eche|on, du bist als Nächster dran 20:33:35 &lt;eche|on&gt; Ich habe die ganzen Finanzsachen erledigt, Serverarbeit, Tests, beim Release (News) geholfen; mache nächsten Monat das Gleiche, keine Blocker. Ich bin ab morgen bis Mittwoch, den 12., AFK 20:33:58 &lt;zzz&gt; Danke. meeh, du bist dran 20:34:27 &lt;meeh&gt; okay, ich habe Zeit für drei Punkte 20:34:28 &lt;meeh&gt; * an der Portierung des osx-Launchers nach Xcode gearbeitet - das Zurückrollen war schwierig, da meine Monotone-Skills sagen, ich sollte nicht mit dem Feuer spielen (das war die Freeze-Zeit) 20:34:28 &lt;meeh&gt; * Einer der DCs, in denen ich Server habe, hatte einen Stromausfall, bei dem alles ausging - daher habe ich heute hauptsächlich dafür gesorgt, dass alles läuft, und mit Servern gestritten. 20:34:28 &lt;meeh&gt; * Sowohl Firefox/Chromium untersucht, um Probleme mit selbstsignierten Zertifikaten zu lösen, als auch einen Privacy-Browser; 24 Stunden Monkey-Coding an einem Qt-Plugin gemacht, das auf Chromium basiert, aber großartige Ergebnisse geliefert hat. 20:35:23 &lt;zzz&gt; und für nächsten Monat? Blocker? 20:35:49 &lt;meeh&gt; Der osx-Launcher ist jetzt vollständig nach Xcode umgezogen, das Icon wird wieder angezeigt; es gibt ein etwas seltsames Verhalten beim Action-Handler, sollte aber bald behoben sein 20:36:31 &lt;villain&gt; Ok, Dinge über Monotone und Java gelernt. https://trac.i2p2.de/ticket/1244 behoben, eine NTCP2-Artikelübersetzung hinzugefügt. Eine Pressemitteilung zur 0.9.36 auf Russisch erstellt. Letzte Woche an dieser asynchronen Python-Bibliothek gearbeitet, jetzt die Dokumentation dafür fertigstellen. https://github.com/l-n-s/i2plib  20:36:47 &lt;meeh&gt; Für den nächsten Monat schaue ich mir den Browser-Fall genauer an, wenn ihr anderen das gutheißt, wenn ich euch beim nächsten Meeting ein Review gebe; wenn nicht, stehen wahrscheinlich Android und osx ganz oben auf der Liste 20:37:35 &lt;zzz&gt; villain, für nächsten Monat? Blocker? 20:38:57 &lt;zzz&gt; Für mich: Letzten Monat habe ich viele NTCP2- und andere Bugs behoben und das 36er Release herausgebracht. 20:39:30 &lt;zzz&gt; Nächsten Monat: der neue GeoIP-Code, weiter an LS2 arbeiten, mehr Bugs fixen, die Hilfe-Seite für die Übersetzung vorbereiten 20:39:53 &lt;zzz&gt; Ich werde nächste Woche allerdings größtenteils AFK sein 20:39:56 &lt;zzz&gt; keine Blocker 20:40:28 &lt;zzz&gt; Sonst noch jemand hier zum Berichten? sl oder alex_the_designer ? 20:40:32 &lt;eche|on&gt; :-) 20:40:39 &lt;alex_the_designer2&gt; hi 20:40:59 &lt;zzz&gt; hi alex_the_designer2, bitte gib uns dein 1/2/3 Letzter Monat/Nächster Monat/Blocker 20:41:06 &lt;alex_the_designer2&gt; Letzter Monat: Beim Onboarding blockiert. Großen Dank an eche|on und meeh dafür, dass sie mich entblockt haben 20:41:23 &lt;villain&gt; Nächsten Monat, wie zzz erwähnt hat: mehr Praxis mit Monotone, Website-Tickets beheben, ein RedHat-Paket fertigstellen. Ich würde gerne Feedback zu meiner Python-Bibliothek von str4d hören und sie zur I2P-Organisation auf GitHub hinzufügen, wenn das okay ist 20:41:37 &lt;villain&gt; Keine Blocker außer dem 20:41:43 &lt;villain&gt; EOT 20:42:10 &lt;zzz&gt; Danke, villain   20:42:15 &lt;alex_the_designer2&gt; Diesen Monat: Schaue mir Trac-Issue 1996 an (ziemlich sicher, dass das der war, zu dem ihr Input wolltet), außerdem beginne ich mit dem Whitepaper-Write-up. Beim WWW-Update bin ich während der Freitag-Streams etwas vorangekommen, werde aber auch unter der Woche daran arbeiten. 20:42:46 &lt;alex_the_designer2&gt; Keine Blocker. Bin vom 17.-21. so halb AFK, da ich in SF bin.  EOT oder ‚das war’s‘ oder so :D 20:43:06 &lt;zzz&gt; alex_the_designer2, vielleicht, da dies dein erstes Meeting ist, könntest du uns einen kurzen Überblick über deine Twitch-Sessions am Freitagabend geben, was dabei herauskommen könnte und wie wir teilnehmen können? 20:43:20 &lt;alex_the_designer2&gt; aber sicher! 20:44:14 &lt;alex_the_designer2&gt; Also, freitags von 21:30 CST bis etwa 23:00 CST streame ich auf twitch.tv/alex_the_designer . Als ich im Januar angefangen habe, war das Oberthema ‚FOSS Design‘, aber es hat sich stärker in Richtung I2P entwickelt 20:45:00 &lt;alex_the_designer2&gt; Ich mache grundlegende Tutorials und Ähnliches, um Einsteigern zu helfen zu verstehen, wie man I2P einrichtet und eine Site hostet, da ich glaube, dass Inhalte der Hauptblocker für eine breite Verbreitung sind 20:45:36 &lt;alex_the_designer2&gt; Hilfreich wäre, wenn Leute vorbeischauen und sich austauschen möchten. Außerdem ist es super hilfreich, die Show über beliebige Social-Media-Kanäle zu promoten 20:46:26 &lt;alex_the_designer2&gt; Ich habe auch ein paar Rohaufnahmen früherer Shows, die ich online stellen möchte, aber ich muss sie noch bearbeiten (hauptsächlich, um meine Home-IP zu schwärzen)  20:46:48 &lt;zzz&gt; Bekommst du Feedback von den Zuschauern, das uns Einblicke in Prioritäten und UI-Entscheidungen gibt? Wie kannst du das, was du lernst, an den Rest von uns zurückspiegeln, entweder in Posts, Tickets oder Write-ups? Hast du Pläne? 20:47:08 &lt;alex_the_designer2&gt; the_tin_hat schaut regelmäßig vorbei und hat für viel Humor und Feedback gesorgt 20:47:42 &lt;alex_the_designer2&gt; Was UI-Entscheidungen angeht, habe ich nicht genug Feedback von Nutzern, um irgendwelche Entscheidungen wirklich zu rechtfertigen 20:47:52 &lt;eche|on&gt; ok, in 6h geht mein Wecker, ich gehe ins Bett, bis später 20:48:03 &lt;alex_the_designer2&gt; Also läuft es nach Bauchgefühl und Trial-and-Error  20:48:04 &lt;zzz&gt; Gute Nacht, echelon 20:48:15 &lt;alex_the_designer2&gt; cya, echelon!  20:48:35 &lt;zzz&gt; ok, dann müssen wir vielleicht zuerst das Publikum erweitern 20:49:04 &lt;zzz&gt; Also lasst uns stärker die Werbetrommel rühren, vielleicht in unseren Foren oder per Blogpost ... nicht nur Twitter 20:49:33 &lt;zzz&gt; Danke, Alex, für den Überblick, du machst gute Arbeit; hoffentlich führt das zu mehr Nutzern und Inhalten und einem besseren Produkt 20:49:38 &lt;alex_the_designer2&gt; Jeder Kanal ist super hilfreich, da das Publikum überall verteilt ist :D 20:49:45 &lt;zzz&gt; genau 20:49:48 &lt;alex_the_designer2&gt; Danke für die Unterstützung!  20:50:07 &lt;zzz&gt; Habe ich noch jemanden fürs Scrum übersehen? sadie sl 20:50:18 &lt;zzz&gt; Sonst noch etwas für das Meeting? 20:50:52 * zzz schnappt sich den baffer 20:51:13 &lt;villain&gt; alex_the_designer2: kann Reddit-/r/i2p-Ankündigungen für deine Streams machen 20:51:31 &lt;zzz&gt; gute Idee 20:51:36 &lt;alex_the_designer2&gt; Vielen Dank, villain  20:51:42 &lt;zzz&gt; Sorry nochmal für den späten Meeting-Beginn 20:51:49 * zzz *bafs* schließt das Meeting </div>
