---
title: "I2P-Entwicklertreffen - 2. April 2019"
date: 2019-04-02
author: "zzz"
description: "Protokoll des I2P-Entwicklertreffens vom 2. April 2019."
categories: ["meeting"]
---

## Kurze Zusammenfassung

<p class="attendees-inline"><strong>Anwesend:</strong> chisana, echelon, eyedeekay, meeh, zlatinb, zzz</p>

## Sitzungsprotokoll

<div class="irc-log"> 20:00:00 &lt;zzz&gt; 0) Hi 20:00:00 &lt;zzz&gt; 1) 0.9.39 Release-Status (zzz) 20:00:00 &lt;zzz&gt; 2) 0.9.40 Entwicklungsstatus (zzz) 20:00:00 &lt;zzz&gt; 3) LS2-Status (zzz) 20:00:00 &lt;zzz&gt; 4) Status-Scrum (zlatinb) 20:00:03 &lt;zzz&gt; 0) Hi 20:00:05 &lt;zzz&gt; hi 20:00:14 &lt;zzz&gt; 1) 0.9.39 Release-Status (zzz) 20:00:33 &lt;zzz&gt; 39 wurde vor 11 Tagen veröffentlicht, nahezu die Hälfte des Netzes hat aktualisiert 20:01:10 &lt;zzz&gt; warten noch auf Maven Central (str4d), unser F-Droid (meeh), offizielles F-Droid (nextloop) und Debian (mhatta) 20:01:12 &lt;meeh&gt; hi 20:01:26 &lt;zzz&gt; hat jemand von euch eine ETA, wann diese Punkte abgeschlossen sind? 20:02:58 &lt;meeh&gt; wenn es so einfach ist, wie https://f-droid.org/docs/Setup_an_F-Droid_App_Repo/ zu sein scheint, dann später heute. 20:03:31 &lt;zzz&gt; du hast es bereits eingerichtet, wir haben es seit Jahren. Es ist nur die Frage, die neue APK dort hineinzulegen, was du schon mehrfach gemacht hast 20:04:08 &lt;zzz&gt; bitte nerve str4d wegen Maven Central und finde heraus, wie wir ihn so schnell wie möglich aus dem Prozess herausbekommen. Wir kämpfen seit einem Jahr darum, die Kontrolle darüber zu bekommen 20:04:08 &lt;meeh&gt; nein, ich habe es gehostet, nie hochgeladen 20:04:47 &lt;zzz&gt; wenn du das sagst, aber ich erinnere mich, dass du die APK schon früher dort rüberkopiert hast 20:05:04 &lt;meeh&gt; Ich habe ihm jetzt auf Twitter wegen Maven geschrieben 20:05:36 &lt;zzz&gt; lasst uns versuchen, das künftig binnen einer Woche nach Release zu erledigen. Es sieht schlecht aus für uns, wenn es mehrere Wochen dauert 20:05:47 &lt;zzz&gt; Ich weiß nicht, was mit mhatta los ist 20:06:09 &lt;zzz&gt; wir müssen darin besser werden 20:06:44 &lt;zzz&gt; die gute Nachricht ist: keine wirklichen Beschwerden über 39, außer dass es Drittanbieter-Android-Apps nicht repariert hat ... aber die haben vorher auch nicht funktioniert 20:07:01 &lt;zzz&gt; meeh, was ist deine ETA für die Veröffentlichung eines neuen Android Bote, das funktioniert? 20:07:29 &lt;meeh&gt; falls du es nicht gesehen hast – es wurde festgestellt, dass lediglich eine Neuinstallation nötig war; das Problem hing mit der shared UID zusammen 20:07:53 &lt;meeh&gt; also, nicht behoben =&gt; wahrscheinlich behoben 20:08:03 &lt;zzz&gt; Ich dachte, das gilt nur für eine Dev-Umgebung? 20:08:33 &lt;meeh&gt; Keine Ahnung, da ich weder mit Bote noch mit Android wirklich vertraut bin – Affe, der auf die Tastatur haut, in der Hoffnung auf nützliche Ergebnisse 20:08:47 &lt;zzz&gt; hast du den Link gelesen, den er uns gegeben hat? 20:09:02 &lt;zzz&gt; &lt;cisiey&gt; zzz, https://developer.android.com/guide/topics/manifest/manifest-element#uid 20:09:02 &lt;zzz&gt; &lt;cisiey&gt;&gt;wenn dieses Attribut für zwei oder mehr Apps auf denselben Wert gesetzt ist, teilen sie alle dieselbe ID,  vorausgesetzt, ihre Zertifikats-Sets sind identisch 20:09:25 &lt;zzz&gt; wie auch immer, zu viel Detail für das Meeting, aber wir müssen noch weiter recherchieren 20:09:55 &lt;zzz&gt; ok, keine ETA für Bote. Vielleicht kann mhatta helfen 20:10:06 &lt;zzz&gt; oder jemand anders 20:10:10 &lt;zzz&gt; noch etwas zu 1) ? 20:11:19 &lt;zzz&gt; 2) 0.9.40 Entwicklungsstatus (zzz) 20:11:29 &lt;zzz&gt; Wir sind zwei Wochen in einem kurzen 7‑Wochen-Zyklus 20:11:51 &lt;zzz&gt; zlatinb hat heute einen neuen, ausgefeilten Streaming-Blocker/-Drossler eingebracht 20:12:00 &lt;zzz&gt; Ich habe ein neues susidns-Import-Feature eingecheckt 20:12:22 &lt;zzz&gt; und arbeite intensiv an der Unterstützung für das neue „b33“-Format, das das Testen von verschlüsseltem ls2 ermöglicht 20:12:37 &lt;zzz&gt; Wir benutzen die .39 floodfills, um verschlüsseltes ls2 zu testen, und es funktioniert bisher sehr gut 20:13:18 &lt;zzz&gt; Auf der .40 Roadmap steht eine sehr, sehr lange Liste, wahrscheinlich viel zu ambitioniert, aber hoffentlich schaffen wir die Hälfte davon 20:13:37 &lt;zzz&gt; Möchte sonst noch jemand berichten, woran er/sie für .40 arbeitet? 20:14:00 &lt;zlatinb&gt; meta-LS Backend, hoffentlich 20:14:13 &lt;zlatinb&gt; aber das ist nicht wirklich an einen router-Release gebunden, also w/e 20:14:26 &lt;eyedeekay&gt; Ich habe größtenteils einen funktionierenden i2ptunnels.config.d-Ordner hinbekommen 20:14:58 &lt;zzz&gt; ach ja, wir müssen irgendwann darüber sprechen, eyedeekay, um zu sehen, wie es zu meiner halbfertigen Arbeit von vor einem Jahr passt 20:15:12 &lt;zzz&gt; Ich hole das mit dir irgendwann nach 20:15:25 &lt;meeh&gt; im Plan mit OSX-Sachen, wird einen nativen Shortcut zum Teilen von Datei/Verzeichnis mit Snark, Auto-Updater, neue Swift-Version, allgemeines Code-Cleanup geben 20:15:35 &lt;zzz&gt; meeh, eyedeekay, irgendeinen Status zu den libsam-Sachen? 20:16:26 &lt;meeh&gt; nicht mehr, als dass ich beim Beispiel aufholen muss, hatte in letzter Zeit keine Zeit, damit zu arbeiten 20:17:01 &lt;zzz&gt; ok, noch etwas zu 2) ? 20:17:41 &lt;eyedeekay&gt; Ich habe ein SWIG-Binding für die C++-Bibliothek zusammengestellt, aber ich habe SWIG gerade erst gelernt, ich bin mir nicht einmal sicher, ob es schon funktioniert. 20:18:28 &lt;zzz&gt; 3) ls2-Status 20:18:37 &lt;zzz&gt; wir hatten 34 Meetings und sind immer noch gut dabei 20:18:46 &lt;zzz&gt; verschlüsseltes ls2 funktioniert gut 20:19:00 &lt;zzz&gt; bei meta ls beginnen wir gerade ernsthaft über das Backend zu sprechen 20:19:14 &lt;zzz&gt; b33 macht Fortschritte 20:19:36 &lt;zzz&gt; Ich habe wieder angefangen, an dem Ratchet-Vorschlag zu arbeiten, beginne etwas zu codieren, aber es wird noch eine Weile dauern 20:19:49 &lt;zzz&gt; Der Blake-Vorschlag ist ins Stocken geraten, hat derzeit niedrigere Priorität 20:20:32 &lt;zzz&gt; Hoffentlich sind viele Bausteine bereit, und wir können beginnen, sie wirklich oder standardmäßig zu verwenden 20:20:49 &lt;zzz&gt; irgendwelche Fragen zu ls2, oder sonst etwas zu 3) ? 20:21:29 &lt;chisana&gt; funktioniert verschlüsseltes ls2 mit ed25519 -&gt; ed25519 (unabhängig vom verwendeten Hash)? 20:21:53 &lt;chisana&gt; oder ist red25519 erforderlich? 20:22:09 &lt;zzz&gt; red ist erforderlich 20:22:36 &lt;chisana&gt; ok, danke 20:22:47 &lt;zzz&gt; weil man eine definierte Methode zum Blinden (Verblinden) benötigt 20:23:10 &lt;chisana&gt; man kann mit ed25519 blinden 20:23:14 &lt;zzz&gt; theoretisch könnte man von/zu allem verschlüsseln, aber es wäre nicht unbedingt sicher oder definiert 20:23:20 &lt;chisana&gt; libsodium hat es als Beispiel in seinen Docs 20:23:34 &lt;zzz&gt; wir unterstützen ed-&gt;red und red-&gt;red, das ist alles 20:23:58 &lt;zzz&gt; wir können nach dem Meeting gern mehr drüben in #ls2 diskutieren 20:24:08 &lt;zzz&gt; noch etwas zu 3) ? 20:24:12 &lt;chisana&gt; genau, wollte nicht ablenken 20:24:49 &lt;zzz&gt; kein Problem, ich habe nach Fragen gefragt! 20:24:54 &lt;zzz&gt; ok, machen wir weiter 20:25:00 &lt;zzz&gt; 4) Status-Scrum (zlatinb) 20:25:03 &lt;zzz&gt; los, zlatinb 20:25:09 &lt;zlatinb&gt; Hi.  Kurzes paralleles Scrum: 1) Woran ihr seit dem letzten Scrum gearbeitet habt 2) Was ihr nächsten Monat zu tun plant 3) Irgendwelche Blocker oder benötigte Hilfe 20:26:10 &lt;zlatinb&gt; ich: 1) Viel Arbeit mit arctic, um die Client-Seite gut mit seinen Outproxies zum Laufen zu bringen. Neuer Access-Filter (auch von arctic angefragt) 2) meta-LS-Backend, hoffentlich 3) keine echten Blocker 20:27:16 &lt;zzz&gt; ich: 1) 39-Release, ls2 einschließlich der Proposals 123, 144, 146, 148, 149; viele Bugfixes; susidns-Import; b33; Review von Code anderer; Support 20:28:14 &lt;zzz&gt; 2) Vorbereitung für das 40-Release; viele Bugfixes; mehr ls2-Arbeit; weiter versuchen, den signierten Windows-Installer zum Laufen zu bekommen; Coding am Ratchet-Proposal 144 und Aktualisierung der Doku 20:28:29 &lt;meeh&gt; 1) die OSX-Launcher-Updates, angefangen, die #ls2-Meetings &amp; das libsam-Beispiel nachzuholen, 2) Android Bote, OSX-Launcher, neuer Browser-Build, die #ls2-Meetings nachholen 3) wenn jemand möchte, freue ich mich immer über Android-Hilfe, da ich die Plattform nicht kenne, aber momentan keine spezifischen Probleme. 20:28:55 &lt;zzz&gt; 3) Blocker: mhatta für diverse Debian/Tails-Dinge 20:28:56 &lt;zzz&gt; EOT 20:31:29 &lt;zzz&gt; sonst noch jemand zu 4) ? 20:33:29 &lt;zlatinb&gt; oh, sorry, EOT :) 20:33:31 &lt;meeh&gt; EOT 20:33:31 &lt;zlatinb&gt; eyedeekay, eche|on ? 20:33:31 &lt;eyedeekay&gt; sorry, einen Moment 20:33:31 &lt;eche|on&gt; ja? 20:33:31 &lt;meeh&gt; es ist Scrum 20:33:31 &lt;eche|on&gt; nichts Besonderes bisher 20:33:31 &lt;eyedeekay&gt; 1) Seit Sonntag arbeite ich daran, die i2ptunnel-Konfiguration auf mehrere Verzeichnisse aufzuteilen. 2) Anwendungszeug, einschließlich selbstinstallierendem nginx, sshd/ssh, WebExtensions/XUL-Erweiterungen für den Browser 3) Das Erste ist nötig, um das Zweite zu tun 20:33:31 &lt;eche|on&gt; Dienste erledigt, keine Blocker, weiter 20:33:31 &lt;eyedeekay&gt; EOT 20:33:31 &lt;zlatinb&gt; ok, das war wohl jeder </scrum> 20:33:52 &lt;zzz&gt; ok, sonst noch etwas für das Meeting? 20:34:47 &lt;zzz&gt; dachte nicht, dass die Beteiligung groß war, bis eche|on und eyedeekay am Ende zu Wort kamen! 20:35:00 &lt;zzz&gt; letzter Aufruf, bevor der Baffer rauskommt 20:36:21 * zzz *bafs* das Meeting geschlossen </div>
