---
title: "I2P Entwicklertreffen - 05. November 2019"
date: 2019-11-05
author: "zzz"
description: "Protokoll des I2P-Entwicklertreffens vom 5. November 2019."
categories: ["meeting"]
---

## Kurze Zusammenfassung

<p class="attendees-inline"><strong>Anwesend:</strong> echelon, eyedeekay, lbt, sadie, zzz</p>

## Sitzungsprotokoll

<div class="irc-log"> 20:00:00 &lt;zzz&gt; 0) Hi 20:00:00 &lt;zzz&gt; 1) 0.9.43 Release-Status (zzz) 20:00:00 &lt;zzz&gt; 2) I2P Browser Projektstatus (sadie, meeh) 20:00:00 &lt;zzz&gt; 3) Outproxy (Ausgangs-Proxy) Anwendungsfälle / Status (sadie) 20:00:00 &lt;zzz&gt; 4) 0.9.44 Entwicklungsstatus (zzz) 20:00:00 &lt;zzz&gt; 5) Status der Vorschläge (zzz) 20:00:00 &lt;zzz&gt; 6) Status-Scrum (zlatinb) 20:00:04 &lt;zzz&gt; 0) Hi 20:00:06 &lt;zzz&gt; hi 20:00:10 &lt;sadie_&gt; hi 20:00:25 &lt;zzz&gt; 1) 0.9.43 Release-Status (zzz) 20:00:38 &lt;zzz&gt; 43 ist seit ein paar Wochen draußen, bisher keine ernsthaften Probleme 20:01:02 &lt;zzz&gt; Die verbleibenden Punkte sind das offizielle F-Droid (nextloop) und das offizielle Debian (mhatta) 20:01:08 &lt;eyedeekay&gt; hi 20:01:37 &lt;zzz&gt; Gibt es noch andere offene Punkte bei der 43er Veröffentlichung? 20:03:01 &lt;zzz&gt; 2) I2P Browser Projektstatus (sadie, meeh) 20:03:16 &lt;zzz&gt; meeh, sadie, was gibt es Neues zum Browser? 20:04:49 &lt;sadie_&gt; Beta 7 wurde veröffentlicht 20:05:10 &lt;eyedeekay&gt; I2P Browser Beta 7 wurde gestern veröffentlicht, zusammen mit einer aktualisierten Roadmap. Dies ist die vorletzte Veröffentlichung, die auf Firefox 60 basieren wird. Wir haben einige Bugs behoben und Continuous Integration implementiert sowie einen überarbeiteten und aktualisierten Plan für die Zukunft des Browsers als Produkt erarbeitet. 20:05:11 &lt;sadie_&gt; Die Release-Notes sind auf der Projektwebsite zu finden. 20:05:35 &lt;zzz&gt; Das Veröffentlichungsdatum auf der Seite ist falsch, nur zur Info 20:05:51 &lt;eyedeekay&gt; Oh Mist, sorry, das ist mir entgangen. Ändere ich sofort. 20:06:03 &lt;sadie_&gt; Wir haben außerdem an der Roadmap gearbeitet, die ebenfalls auf der Projektwebsite zu finden ist 20:06:29 &lt;zzz&gt; Was könnt ihr uns über die kommende Beta 8 sagen? Was ist drin, wann kommt sie raus? 20:07:40 &lt;sadie_&gt; Beta 8 wird Ende November erscheinen.  20:08:19 &lt;zzz&gt; Hat jemand Fragen zum Browser? meeh, hast du noch etwas hinzuzufügen? 20:08:27 &lt;eyedeekay&gt; Beta 8 wird Ende November veröffentlicht, es wird die letzte Version sein, die auf Firefox 60 basiert. Wir bereiten einige Architekturänderungen vor, die Anwendungen sichtbarer machen werden; die Anfänge davon werdet ihr in Beta 8 sehen, ebenso mehr Rückmeldungen im Browser über die Einsatzbereitschaft des mitgelieferten router. 20:08:53 &lt;sadie_&gt; Wir arbeiten an einer besseren Landing-Page, einem HTTP-Proxy-Bereitschaftsindikator und dynamischen Themes 20:09:20 &lt;zzz&gt; Klingt großartig, ich hoffe, alle probieren Beta 7 aus 20:09:45 &lt;zzz&gt; Noch etwas zu 2) ? 20:11:00 &lt;zzz&gt; 3) Outproxy (Ausgangs-Proxy) Anwendungsfälle / Status (sadie) 20:11:17 &lt;zzz&gt; sadie_, was gibt es Neues zu diesem Thema? 20:11:32 &lt;sadie_&gt; Wir haben das Anforderungsdokument so weit vorangebracht, wie es ohne weitere Nutzerforschung aus meiner Sicht möglich ist.  20:11:38 &lt;sadie_&gt; Zur Monatsmitte werde ich wieder Kontakt mit der Person aufnehmen, die die schlüsselfertige Outproxy-Lösung angestoßen hat. Wir können das erstellte Anforderungsdokument evaluieren und beginnen, die Fragen der Nutzerforschung gründlicher zu bearbeiten. Die Anforderungen für diese Lösung sind Bestandteil der Deliverables für das nächste Release.Wir haben das Anforderungsdokument so weit vorangebracht, wie es ohne weitere Nutzer 20:11:38 &lt;sadie_&gt;  forschung.  20:12:41 &lt;zzz&gt; Ok, um es klarzustellen: Im 44er Zeitraum arbeiten wir nur an den Anforderungen. Jegliche Implementierung wäre in 45 oder später, richtig? 20:12:53 &lt;sadie_&gt; korrekt 20:13:32 &lt;zzz&gt; Ok, möchtest du noch etwas hinzufügen? Hat jemand Fragen zur Outproxy-Forschung? 20:14:01 &lt;zzz&gt; Noch etwas zu 3) ? 20:15:01 &lt;zzz&gt; 4) 0.9.44 Entwicklungsstatus (zzz) 20:15:23 &lt;zzz&gt; Wir sind zwei Wochen im .44-Zyklus, mit viel neuem Code eingecheckt 20:15:52 &lt;zzz&gt; Fast alles ist die Implementierung von Vorschlag 144, neue Verschlüsselung für Destinations 20:16:07 &lt;zzz&gt; Ich rechne damit, bald mit chisana_ mit Interoperabilitätstests zu beginnen 20:16:35 &lt;zzz&gt; und in ein paar Wochen für mutige Tester bereit zu sein 20:16:57 &lt;zzz&gt; aber es wird noch eine ganze Weile dauern, bis wir es standardmäßig nutzen, vielleicht 6–12 Monate 20:17:23 &lt;zzz&gt; Viele Tests und andere Änderungen sind nötig, um es solide zu machen 20:17:59 &lt;zzz&gt; Die andere große Sache, die ich für .44 in der Warteschlange habe, sind einige SSU-Leistungsverbesserungen, angestoßen von unserem produktiven Trac-Ticker ‚jogger‘ 20:18:17 &lt;zzz&gt; sadie_, eyedeekay, meeh, möchtet ihr etwas ergänzen zu dem, woran ihr für .44 arbeitet? 20:19:34 &lt;zzz&gt; Noch etwas zu 4) ? 20:19:35 &lt;sadie_&gt; Änderungen an router console /home, langfristige Strategie für die Website  20:20:45 &lt;zzz&gt; 5) Status der Vorschläge (zzz) 20:21:05 &lt;zzz&gt; Hier gibt es nicht viel anderes zu sagen, 99% des Fokus liegt auf 144. 20:21:30 &lt;zzz&gt; Als Nächstes kommen wahrscheinlich 152, 153 oder vielleicht sogar ein neuer SSU 2-Vorschlag 20:21:47 &lt;zzz&gt; Ich erwarte bis ins neue Jahr hinein keine großen Fortschritte bei irgendetwas davon 20:21:58 &lt;zzz&gt; Fragen zu den Vorschlägen? 20:22:06 &lt;zzz&gt; Noch etwas zu 5) ? 20:23:01 &lt;zzz&gt; 6) Status-Scrum (zlatinb) 20:23:12 &lt;zzz&gt; Ich glaube, zlatinb sagte, er könne es heute nicht schaffen 20:23:32 &lt;eche|on&gt; neuer Server mit neuer Hardware und neuen IPs, mit der Zeit Migration von Diensten von einem Server auf einen anderen. keine Blocker 20:23:41 &lt;zzz&gt; Also, ihr kennt das Prozedere: Bitte sagt 1) was ihr letzten Monat gemacht habt 2) was ihr nächsten Monat macht; 3) etwaige Blocker 20:23:52 &lt;zzz&gt; und endet mit EOT 20:24:49 &lt;zzz&gt; ich: 1) die .44-Veröffentlichung rausgebracht, viel Arbeit an neuer Verschlüsselung; 2) mehr Arbeit an neuer Verschlüsselung, SSU-Leistungsverbesserungen, Bugfixes; 3) keine Blocker; EOT 20:25:11 &lt;zzz&gt; sadie_, meeh, eyedeekay, bitte parallel weitermachen 20:25:48 &lt;sadie_&gt; Im letzten Monat und im kommenden Monat werde ich weiter am I2P Browser arbeiten, das Light-Theme der router-Konsole weiter verfeinern und zusammen mit IDK eine langfristige Strategie für die Website entwickeln. Outproxy-Produktmanagement und Anforderungserhebung werden fortgesetzt. Vorschläge für Forschung und Entwicklung: Vorschläge zur Verbesserung der UX und zu Usability-Studien wurden eingereicht oder werden anderweitig verfasst. Präsentationen und Wo 20:25:48 &lt;sadie_&gt; rkshops für Konferenzen für 2020 haben begonnen. 20:27:01 &lt;zzz&gt; Letzter Aufruf eyedeekay meeh zlatinb  20:27:11 &lt;eyedeekay&gt; 1) Ich habe an Dingen gearbeitet, die in den Browser einfließen oder die den Browser unterstützen sollen. 2) Ich werde an der besseren Struktur einiger router console Home-Seiten arbeiten sowie einige der Browser-Designverbesserungen umsetzen. 3) Keine Blocker EOT 20:27:53 &lt;zzz&gt; Ok, ich nehme EOTs von eche|on und sadie_ an ... noch etwas zu 6) ? 20:28:02 &lt;sadie_&gt; ja 20:28:34 &lt;zzz&gt; Gibt es noch andere Themen oder Fragen für das Meeting? 20:28:59 &lt;eche|on&gt; was ist mit Bote? 20:29:04 &lt;eche|on&gt; irgendwelche Lebenszeichen von str4d? 20:29:28 &lt;zzz&gt; Ich habe gelegentlich einen RT auf Twitter gesehen, also lebt er 20:29:59 &lt;zzz&gt; das ist alles, was ich weiß 20:30:26 &lt;zzz&gt; abgesehen von dem, was in den Tickets steht 20:30:27 &lt;eche|on&gt; ok 20:30:38 &lt;zzz&gt; noch etwas zu Bote? 20:31:01 &lt;zzz&gt; noch etwas fürs Meeting? 20:31:22 &lt;lbt&gt; Ein „Danke“ an euch alle :) 20:31:48 &lt;zzz&gt; Gern geschehen, lbt, danke fürs Teilnehmen am Meeting 20:31:54 &lt;eyedeekay&gt; Gern geschehen, Freund :) 20:33:00 * zzz *bafs* das Meeting beendet </div>
