---
title: "I2P Entwicklertreffen - 05. März 2019"
date: 2019-03-05
author: "zzz"
description: "Protokoll des I2P-Entwicklertreffens vom 5. März 2019."
categories: ["meeting"]
---

## Kurze Zusammenfassung

<p class="attendees-inline"><strong>Anwesend:</strong> picklerick, R4SAS, sadie, tini2p, zlatinb, zzz</p>

## Sitzungsprotokoll

<div class="irc-log"> 20:00:00 &lt;zzz&gt; 0) Hi 20:00:00 &lt;zzz&gt; 1) 0.9.39 Entwicklungsstatus (zzz) 20:00:00 &lt;zzz&gt; 2) LS2-Status (zzz) 20:00:00 &lt;zzz&gt; 3) Status-Scrum (zlatinb) 20:00:04 &lt;zzz&gt; 0) Hi 20:00:05 &lt;zzz&gt; hi 20:00:14 &lt;sadie__&gt; hi 20:00:14 &lt;zzz&gt; 1) 0.9.39 Entwicklungsstatus (zzz) 20:00:32 &lt;zzz&gt; Es war ein arbeitsreicher Release-Zyklus, viele Änderungen kommen für 39 20:00:47 &lt;zzz&gt; Leistungsverbesserungen, mehr Arbeit an LS2, die Ergänzung von i2pcontrol 20:00:48 &lt;zlatinb&gt; hi 20:01:09 &lt;zzz&gt; zahlreiche Fehlerbehebungen 20:01:37 &lt;zzz&gt; Release wird in zwei Wochen sein, sofern wir ein paar ausstehende Entscheidungen für verschlüsseltes LS2 abschließen können 20:02:04 &lt;zzz&gt; und ich glaube, wir werden neue Startseiten-Icons haben? sadie__ schaffen die es rein? 20:02:16 &lt;sadie__&gt; ja 20:02:34 &lt;zzz&gt; großartig. 20:03:01 &lt;zzz&gt; Ich weiß, dass meeh versucht, das Android‑Bote‑Problem zu beheben, falls es auf der Router‑Seite liegt, was wir noch nicht wissen 20:03:20 &lt;R4SAS&gt; zzz: Ich habe eine kleine Frage zu Übersetzungen, soll ich sie später stellen? 20:03:33 &lt;zzz&gt; und er arbeitet auch an einigen Verbesserungen am OSX‑Launcher für 39 20:03:44 &lt;zzz&gt; ja, R4SAS, lass uns bis nach dem Meeting warten 20:03:51 &lt;R4SAS&gt; kk 20:04:27 &lt;zzz&gt; 38 läuft reibungslos und wir haben viele LS2‑Bugs für 39 behoben 20:05:08 &lt;zzz&gt; der 8‑wöchige Release‑Zyklus ist ziemlich schnell und wir rennen, um alles fertig zu bekommen, aber im Moment sind wir knapp im Plan 20:05:21 &lt;zzz&gt; noch etwas zu 1) ? 20:06:12 &lt;zzz&gt; 2) LS2-Status (zzz) 20:06:22 &lt;zzz&gt; wir haben gestern unser 30. Treffen abgeschlossen 20:06:36 &lt;zzz&gt; „reguläres“ LS2‑Testing läuft gut 20:07:01 &lt;zzz&gt; wir schließen die Spezifikation für verschlüsseltes LS2 ab und haben einen neuen Vorschlag 146 veröffentlicht, der den Signieren/Verifizieren‑Teil davon definiert 20:07:42 &lt;zzz&gt; alles zu Meta‑LS2 ist auf 40 verschoben. Verschlüsseltes LS2 war viel schwieriger, eine Einigung zu erzielen und es zum Laufen zu bringen; wir hatten keine Zeit mehr für Meta 20:08:01 &lt;zzz&gt; Meetings sind weiterhin jeden Montag, 7:30 PM UTC in #ls2 20:08:06 &lt;zzz&gt; alle sind willkommen 20:08:58 &lt;zzz&gt; verschlüsseltes ls2 ist sehr schön, denn die floodfills können die leasesets nicht sehen, sodass es einige einfache Scraping‑Versuche durch die floodfills verhindert 20:09:34 &lt;zzz&gt; LS2‑Unterstützung auf die floodfills zu bringen, macht es für uns viel einfacher, zu testen und Bugs zu beheben. 20:09:53 &lt;zzz&gt; Sobald alles funktioniert, werden wir die Optionen in der UI freigeben, damit die Leute es verwenden können 20:10:29 &lt;zzz&gt; Fragen zu LS2 (Vorschlag 123) oder dazu? 20:10:52 &lt;R4SAS&gt; ja, ls2 enc 3 funktioniert bereits 20:11:44 &lt;zzz&gt; Typ 3 funktioniert, ja. Ohne neue Verschlüsselung ist es jedoch nicht so hilfreich. Die Verschlüsselungs‑Vorschläge sind 144 und 145; wir sind damit noch nicht sehr weit gekommen 20:11:44 &lt;tini2p&gt; wird das Blinding (Verblindung) in encls2 unabhängig vom Schlüssel-/Kurventyp sein, d. h. ed25519, curve25519, red25519? 20:12:33 &lt;zzz&gt; Blinding ist für spezifische Kurven definiert. Wir definieren es für zwei Input‑Typen (ed25519 und red25519) und einen geblindeten Typ (red25519) 20:12:46 &lt;zzz&gt; aber wir entwerfen alles so, dass wir unsere Meinung später ändern oder neue Typen hinzufügen können 20:13:41 &lt;zzz&gt; also für eine bestimmte Signaturtyp‑ -> Signaturtyp‑Kombination 20:13:47 &lt;tini2p&gt; großartig, danke zzz 20:13:58 &lt;zzz&gt; noch etwas zu 2) ? 20:14:50 &lt;zzz&gt; 3) Status-Scrum (zlatinb) 20:14:54 &lt;zzz&gt; bitteschön, zlatinb  20:14:59 &lt;zlatinb&gt; Hi, wir machen das Scrum parallel.  Bitte sagt: 1) Woran ihr im letzten Monat gearbeitet habt 2) Was ihr nächsten Monat vorhabt 3) Ob ihr Blocker habt oder Hilfe braucht.  Wenn ihr fertig seid, sagt EOT 20:16:24 &lt;zzz&gt; 1) LS2‑Arbeit, Fehlerbehebungen, Leistungsverbesserungen, i2pcontrol hinzugefügt, Themes entfernt, NTCP1‑Deaktivierungsoption, SSU‑Deaktivierungsoption repariert, apparmor‑Fixes 20:16:36 &lt;zlatinb&gt; ich: 1) Arbeit am Zero‑Dependency‑Installer – verfügbar im Lab.  Jogger tix – die meisten sind erledigt oder haben eine Entscheidung.  Arctic‑Proxies – viel Analyse, dabei wurden einige Bugs in i2p gefunden. 2) mehr Netzwerkanalysen 3) Keine Blocker. EOT 20:17:05 &lt;zzz&gt; 1b) Verbesserungen am Multi‑Outproxy 20:17:42 &lt;sadie__&gt; Diesen Monat: UI/UX‑Verbesserungen, Kontakte für die IFF knüpfen, Finanzierungsantrag, Narrativ, Nutzerforschung. Nächsten Monat: Internet Freedom Festival, fortgesetzte UX/UI‑Arbeit, Website‑Verbesserungen, Dokumentations‑Updates. EOT 20:18:16 &lt;zzz&gt; 2) LS2 (verschlüsselt/meta), 39‑Release, hoffentlich Arbeit an der Reparatur des signierten Windows‑Installers, Debian‑Fixes mit mhatta 20:18:38 &lt;zzz&gt; 3) keine Blocker, EOT 20:19:42 &lt;zlatinb&gt; Noch jemand?  Wenn nicht, ist das Scrum in 60 s vorbei. 20:20:30 &lt;tini2p&gt; 1) Arbeite an der Implementierung generischer Wrapper für potenzielles ecies‑x25519 und an der Konsolidierung gemeinsamer i2p‑Datenstrukturen, Ersetzung von crypto++ durch libsodium. 2) red25519 + encls2 implementieren und mit netdb beginnen. 3) Fällt mir gerade nichts ein, melde mich. EOT 20:20:56 * zlatinb setzt 60‑s‑Timeout zurück 20:21:37 &lt;zzz&gt; ha, wir haben einen freiwilligen Scrummer 20:21:50 &lt;tini2p&gt; :) 20:22:17 &lt;zzz&gt; wo könnten wir deine Arbeit finden, tini2p? 20:22:45 &lt;zlatinb&gt; TimeoutException 20:22:52 &lt;zlatinb&gt; ScrumTimeoutException :) 20:23:04 &lt;tini2p&gt; https://gitlab.com/tini2p/tini2p 20:23:09 &lt;zzz&gt; ok, ich denke, das war’s zu 3), danke zlatinb  20:23:21 &lt;zzz&gt; danke, tini2p, hoffentlich schauen sich das ein paar Leute an 20:23:27 &lt;tini2p&gt; große PR kommt aus dem tune‑Branch 20:23:34 &lt;zzz&gt; gibt es sonst noch etwas für das Meeting? 20:23:51 &lt;zzz&gt; Fragen oder Kommentare? 20:24:10 &lt;picklerick&gt; Was wären die Voraussetzungen, um einen neuen Transport beizutragen? 20:24:53 &lt;zzz&gt; Ich denke, für den Anfang: Schreib es als Vorschlag auf 20:25:04 &lt;picklerick&gt; okay 20:25:46 &lt;zzz&gt; pack es in rst markdown, das Format kannst du von einem der bestehenden übernehmen, den Quelltext findest du in unserem i2p.www‑Branch auf github 20:26:11 &lt;picklerick&gt; oh, ihr seid jetzt auf github? 20:26:19 &lt;picklerick&gt; Gott sei Dank, ich hasse Monotone aus tiefster Seele 20:26:20 &lt;zzz&gt; Ich würde gern irgendwann einen „SSU2“-Vorschlag starten, vielleicht später dieses Jahr 20:26:36 &lt;picklerick&gt; zzz: Wenn du möchtest, berate ich dazu sehr gern 20:26:42 &lt;zzz&gt; wir werden seit Jahren auf gitbhub gespiegelt, du kannst das also jederzeit benutzen, um Dateien zu holen, wenn du magst 20:26:46 &lt;zzz&gt; wir nehmen aber keine GH‑PRs an 20:26:56 &lt;tini2p&gt; +1 20:27:19 &lt;zzz&gt; picklerick, komm gern in #ls2 dazu, wir sprechen zwar gerade nicht über Transports, aber wir können immer mehr Brainpower gebrauchen 20:27:33 &lt;zzz&gt; gibt es sonst noch etwas für das Meeting? 20:28:00 * zzz schnappt sich den baffer 20:29:05 * zzz *bafs* das Meeting geschlossen </div>
