---
title: "I2P Entwicklertreffen - 1. Oktober 2019"
date: 2019-10-01
author: "zzz"
description: "Protokoll des I2P-Entwicklungsmeetings vom 1. Oktober 2019."
categories: ["meeting"]
---

## Kurze Zusammenfassung

<p class="attendees-inline"><strong>Anwesend:</strong> chisana, echelon, eyedeekay, meeh, nextloop, sadie, zlatinb, zzz</p>

## Sitzungsprotokoll

<div class="irc-log"> 20:00:00 &lt;zzz&gt; 0) Hi 20:00:00 &lt;zzz&gt; 1) 0.9.42 Release-Status (zzz) 20:00:00 &lt;zzz&gt; 2) I2P Browser "labs"-Projektstatus (sadie, meeh) 20:00:00 &lt;zzz&gt; 3) Outproxy Anwendungsfälle/Status (sadie) 20:00:00 &lt;zzz&gt; 4) 0.9.43 Entwicklungsstand (zzz) 20:00:00 &lt;zzz&gt; 5) Stand der Proposals (zzz) 20:00:00 &lt;zzz&gt; 6) Status-Scrum (zlatinb) 20:00:05 &lt;meeh&gt; hi 20:00:05 &lt;zzz&gt; 0) Hi 20:00:08 &lt;zzz&gt; hi 20:00:16 &lt;zlatinb&gt; hi 20:00:18 &lt;nextloop&gt; Hi 20:00:23 &lt;sadie__&gt; hi 20:00:49 &lt;zzz&gt; 1) 0.9.42 Release-Status (zzz) 20:01:12 &lt;zzz&gt; 42er Release war vor 5 Wochen, ich glaube, die einzigen verbleibenden Punkte waren vor einem Monat die Client-Bibliothek und ein neues Bote-Android-Release sowie das deb/ubuntu offiziell 20:01:19 &lt;zzz&gt; das ist alles erledigt 20:01:41 &lt;zzz&gt; nicht viel mehr zu .42 zu sagen, es scheint gut zu laufen 20:01:46 &lt;zzz&gt; noch etwas zu 1)? 20:02:29 &lt;zzz&gt; 2) I2P Browser "labs"-Projektstatus (sadie, meeh) 20:02:37 &lt;eyedeekay&gt; Hi zusammen 20:02:45 &lt;meeh&gt; wir sind bei allen Aufgaben auf Kurs, ich habe auch mit dem anfänglichen Patchen von ESR68 begonnen, das bis zum 31. Dez. unsere neue Beta sein soll. 20:02:46 &lt;zzz&gt; sadie, meeh, was könnt ihr uns über dieses neue Projekt und Produkt sagen, wie ist der Status? 20:03:01 &lt;chisana_&gt; hi 20:03:02 &lt;sadie__&gt; Beta 7 wird am 23. Oktober veröffentlicht oder unmittelbar nachdem 0.9.43 getaggt ist. Stand heute liegen wir im Plan mit den Roadmap-Punkten für das kommende Release. Eine vorläufige Roadmap für zukünftige Releases wurde erstellt, die uns bis Juni 2020 führt  20:03:04 &lt;zzz&gt; was ist die nächste Aufgabe, oder der nächste Release, meeh? 20:03:07 * chisana_ liest mit 20:03:13 &lt;meeh&gt; 23. Okt. 20:03:33 &lt;meeh&gt; oder sobald 0.9.43 an diesem Datum oder danach draußen ist 20:03:36 &lt;meeh&gt; hängt von uns ab 20:03:50 &lt;zzz&gt; könnt ihr zwei uns bitte sagen, wo die Roadmap ist und was in Beta 7 drin sein wird? 20:04:39 &lt;sadie__&gt; Die Punkte auf der Roadmap sind mit Stand heute im Plan 20:05:00 &lt;zzz&gt; ist die Roadmap irgendwo veröffentlicht, wo Leute sie ansehen können? 20:06:27 &lt;meeh&gt; die nächste Version würde größtenteils Fehlerbehebungen, Stabilitätspatches, besseres anfängliches Dialogfenster-"Backend" enthalten 20:06:35 &lt;eyedeekay&gt; Das sind die Punkte, die ebenfalls auf der Projekt-Roadmap für 9.43 stehen. 20:07:17 &lt;meeh&gt; wenn Mozilla bis dahin Patches hat, die wir aufnehmen sollten, kommen die ebenfalls dazu 20:07:18 &lt;zzz&gt; ok, also die Roadmap für Beta 7 steht auf der I2P-Roadmap auf unserer Website, dort können Leute sie ansehen 20:07:29 &lt;sadie__&gt; ja 20:07:36 &lt;zzz&gt; ist die Roadmap bis Juni 2020 irgendwo veröffentlicht, wo Leute sie ansehen können? 20:07:56 &lt;sadie__&gt; noch nicht 20:07:57 &lt;eyedeekay&gt; Noch nicht, kann bald soweit sein. 20:08:17 &lt;zzz&gt; ok. Hat jemand Fragen an das Browser-Team? 20:09:03 &lt;zzz&gt; noch etwas zu 2)? Möchte das Team sonst noch etwas zum Browser sagen? 20:09:26 &lt;sadie__&gt; bitte testet, tretet der Mailingliste bei! 20:09:44 &lt;zzz&gt; willst du kurz sagen, wie man die Mailingliste abonniert, sadie? 20:10:02 &lt;meeh&gt; verfügbar unter http://lists.i2p oder https://lists.i2p.email 20:10:17 &lt;zzz&gt; großartig 20:10:20 &lt;sadie__&gt; klar – alles Nötige findet ihr auf der Seite https://geti2p.net/en/browser/develop 20:10:25 &lt;zzz&gt; noch etwas zu 2)? 20:11:01 &lt;zzz&gt; 3) Outproxy Anwendungsfälle/Status (sadie) 20:11:13 &lt;zzz&gt; sadie, erzähl uns bitte den Stand des Outproxy-Projekts 20:11:16 &lt;sadie__&gt; Open Outproxy MVP (Minimum Viable Product – minimal funktionsfähiges Produkt) ist erstellt, beim Friends-and-Family-MVP sind wir fast so weit, aber wir müssen noch mehr Informationen zu Anforderungen an Administration, Protokollierung und Reporting sammeln. Die Treffen werden in der Woche ab dem 21. Oktober fortgesetzt.   20:12:06 &lt;sadie__&gt; Ich habe ein paar neue Ideen/Überlegungen, wie wir die Administration handhaben, und bis zum nächsten Treffen noch mehr Recherche zu tun 20:12:15 &lt;zzz&gt; mit „made“ meinst du hoffentlich nicht, dass wir die Entwicklung abgeschlossen haben ... und könntest du bitte für alle MVP definieren? 20:12:40 &lt;sadie__&gt; Minimal funktionsfähiges Produkt 20:13:03 &lt;sadie__&gt; nein – wir arbeiten in einigen Bereichen noch an den Anforderungen 20:13:16 &lt;zzz&gt; also meinst du mit „made“ eine Liste von Anforderungen, richtig? 20:13:32 &lt;sadie__&gt; korrekt! 20:14:10 &lt;zzz&gt; wo können Leute diese Liste sehen, und wie geben sie dir am besten Feedback dazu? 20:15:05 &lt;sadie__&gt; Ich werde Trac aktualisieren und die Leute einladen, dort in die Diskussion einzusteigen 20:15:40 &lt;zzz&gt; bitte sag allen, wo in Trac sie das sehen können? 20:16:07 &lt;sadie__&gt; einen Moment 20:17:04 &lt;zzz&gt; während du suchst, kommentiere ich, dass das Ziel dafür nächstes Jahr ist ... nicht für .43 oder .44 20:17:14 &lt;zzz&gt; für die Implementierung, also 20:17:46 &lt;zzz&gt; irgendwelche Fragen oder Kommentare zum Outproxy-Projekt, während sie sucht? 20:19:00 &lt;sadie__&gt; #2472 war, wo wir die Diskussion begonnen haben  20:19:00 &lt;zzz&gt; noch etwas zu 3)? 20:19:59 &lt;zzz&gt; ok, also wirst du die Anforderungsliste im Ticket 2472 einstellen und dort hättest du gern Feedback, richtig? 20:20:17 &lt;sadie__&gt; richtig 20:20:27 &lt;zzz&gt; super 20:20:56 &lt;zzz&gt; 4) 0.9.43 Entwicklungsstand (zzz) 20:21:19 &lt;zzz&gt; die Website hat die Roadmap für .43, einschließlich der Browser-Punkte für Beta 7, wie bereits erwähnt 20:21:46 &lt;zzz&gt; wir sind 5 Wochen in der Entwicklung von .43, mit einer Veröffentlichung in etwa 3 Wochen ab heute 20:22:12 &lt;zzz&gt; es läuft gut, mit einigen IPv6-Korrekturen und mehr Arbeit daran, verschlüsseltes ls2 leichter nutzbar zu machen 20:22:52 &lt;zzz&gt; möchte sonst noch jemand sagen, woran ihr für .43 arbeitet, abgesehen von Browser Beta 7? 20:23:36 &lt;zzz&gt; Tag-Freeze ist in einer Woche ab morgen, und ich werde Transifex dann aktualisieren und allen Bescheid geben, mit dem Übersetzen zu beginnen 20:23:42 &lt;zlatinb&gt; hoffentlich komme ich dazu, Servlet-3.0-Annotation-Scanning zu testen 20:24:12 &lt;zzz&gt; ok, ja, ich würde das gern fertigstellen, wenn du es brauchst, oder es streichen, wenn nicht :) 20:24:18 &lt;meeh&gt; Verbesserung unseres jlinked Build, was zwar mit Browser-Kram zusammenhängt, doh, aber dennoch an der Java-Codebasis 20:24:42 &lt;sadie__&gt; IDK und ich arbeiten an einem neuen Setup-Assistenten und neue Website-Menü-Navigation ist erledigt. Ich werde mehr kosmetische Änderungen am Console-CSS machen 20:24:47 &lt;meeh&gt; ich vermute, wir schauen uns das Thema weiter an, ebenso ist das Adressbuch kaputt, wenn man jlink verwendet 20:25:13 &lt;zlatinb&gt; ja, und Plugins auch – aber die werden wahrscheinlich noch eine Weile kaputt bleiben 20:25:19 &lt;zzz&gt; oh, und nächste Woche arbeiten wir an Android-Korrekturen für 43 20:26:38 &lt;zzz&gt; Ich glaube nicht, dass ihr euch die Mühe machen wollt, Router-Plugins für den Browser zu aktivieren, aber vielleicht drängen andere euch darauf? Eine genauere Untersuchung lohnt sich 20:27:04 &lt;zzz&gt; noch etwas zu 4)? 20:28:21 &lt;zzz&gt; 5) Stand der Proposals (zzz) 20:28:45 &lt;zzz&gt; der einzige Fokus des #ls2 Proposals-Teams im letzten Monat war Prop. 144 – neue Verschlüsselung 20:29:02 &lt;zzz&gt; wir nähern uns einer vollständigen und konsistenten Spezifikation, und wir haben begonnen, etwas Testcode zu schreiben 20:30:01 &lt;zzz&gt; ich erwarte, dass ein Teil dieses Codes in das Java-Release .44 einfließt – nicht .43 –, aber es wird erst Anfang nächsten Jahres wirklich im Live-Netz fertig sein 20:30:20 &lt;zzz&gt; und dann vielleicht noch ein paar Releases, um die Fehler auszumerzen 20:30:45 &lt;zzz&gt; aber es ist spannend, weil wir kurz davor sind, einen der ursprünglichen und sehr langsamen Krypto-Algorithmen, ElGamal, zu ersetzen 20:31:28 &lt;zzz&gt; ich erwarte, dass wir uns dann einem anderen Teil des ElGamal-Ersatzes zuwenden, mit Proposal 152, wie wir Tunnel-Builds machen 20:31:46 &lt;zzz&gt; aber wir könnten uns auch entscheiden, an „SSU2“ zu arbeiten ... darüber haben wir noch nicht gesprochen 20:31:56 &lt;zzz&gt; das wäre wohl für Mitte bis Ende nächsten Jahres, schätze ich 20:32:33 &lt;zzz&gt; das Team arbeitet gut zusammen und wir arbeiten seit fast einem Jahr an 144, daher werden wir alle sehr froh sein, wenn wir in den kommenden Monaten damit fertig sind 20:32:43 &lt;zzz&gt; irgendwelche Fragen zu diesen oder anderen Proposals? 20:33:19 &lt;zzz&gt; noch etwas zu 5)? 20:34:00 &lt;zzz&gt; 6) Status-Scrum (zlatinb) 20:34:04 &lt;zzz&gt; leg los, zab 20:34:29 &lt;zlatinb&gt; Hi, beschreibt kurz 1) was ihr letzten Monat gemacht habt 2) was ihr nächsten Monat vorhabt 3) irgendwelche Blocker oder braucht ihr Hilfe? Sagt EOT, wenn ihr fertig seid 20:34:59 &lt;meeh&gt; Es war ziemlich viel Vorarbeit am Browser-Projekt, sowohl wegen der Integration des Routers als auch wegen der Lernerfahrung mit dem gesamten Firefox-Codebase, dem Build-System und der Architektur, um auf ein Niveau zu kommen, auf dem wir sagen können, dass wir die Dinge unter Kontrolle haben. Wir sind dabei, Nightly Builds und CI für beide Branches esr60 und esr68 sowie für Pull Requests, die wir erhalten könnten, bereitzustellen. 20:35:01 &lt;meeh&gt; Artefakt-Builds sind ebenfalls ein Ziel, das wir erreichen wollen, was es Menschen mit schwächerer Hardware ermöglichen würde, Teile des Firefox-Builds herunterzuladen, um die schwersten Kompiliervorgänge zu reduzieren, und die Entwicklung weniger mühsam zu machen. Außerdem habe ich mir Unit- und Regressionstests für den Browser angesehen, um dumme Bugs zu vermeiden und das Produkt stabiler und zuverlässiger zu machen. 20:35:01 &lt;meeh&gt; Wir sind auch kurz davor, unsere angepassten Build-Skripte zu haben, die nicht auf Tor's Perl-Build-Skript-Basis beruhen, sowohl um Remote-Builds zu unterstützen als auch wegen der Tatsache, dass nicht viele von uns Perl kennen. Darüber hinaus habe ich mich hier in das Rechtssystem eingelesen und recherchiert, um unsere Organisation zu betreiben. Erste Arbeiten an der Protokollierungsrichtlinie für die Projektserver.  20:35:05 &lt;meeh&gt; EOT 20:35:18 &lt;zlatinb&gt; ich: 1) Testnet-Tests von Jogger-Patches, etwas jlink-Arbeit 2) mehr Testnet, Servlet 3.0 3) keine Blocker EOT 20:35:20 &lt;sadie__&gt; Letztes Wochenende Our Networks in Toronto besucht, neuen Setup-Assistenten entworfen, der von IDK im Release implementiert wird, weitere kosmetische CSS-Änderungen für das nächste Release festgelegt, Outproxy- und Browser-Konsens vorangetrieben, Community Outreach und für mehr UX-Fördermittel wurde Antrag gestellt. Nächsten Monat werde ich mich auf Finanzierungsmöglichkeiten, neue PR-Strategien, 36c3-Outreach, 20:35:20 &lt;sadie__&gt; einen Intro-Foliensatz zu I2P für zukünftige Vorträge, den wir alle nutzen können, SusiMail-Verbesserungen und die weitere Arbeit an Browser und Outproxy konzentrieren. EOT 20:35:32 &lt;zzz&gt; 1) Bugfixes, IPv6, ls2-Verschlüsselung, Proposal 144 20:36:06 &lt;eche|on&gt; Server läuft, dasselbe, keine Blocker 20:36:25 &lt;zzz&gt; 2) Bugfixes, IPv6, ls2-Verschlüsselung, Proposal-144-Spezifikation und Testcode, Vorbereitung und Release 0.9.43, mehr Outproxy-Meetings und Definition 20:36:48 &lt;zzz&gt; 3) keine Blocker, EOT 20:37:11 &lt;zlatinb&gt; scrum.setTimeout(60*1000); 20:37:25 &lt;zzz&gt; eyedeekay? 20:37:35 &lt;eyedeekay&gt; nur einen Moment 20:37:55 &lt;eyedeekay&gt; Ich habe daran gearbeitet, den Bandbreiten-Assistenten zu aktualisieren, damit er besser mit dem I2P Browser funktioniert und allgemein moderner und weniger verwirrend wirkt. Außerdem habe ich SAM-Bibliotheken organisiert, dedupliziert und verbessert und kleine Änderungen am Browser vorgenommen. Nächsten Monat helfe ich hauptsächlich beim Browser, aber ich habe auch ein paar Dinge, die ich eventuell in i2ptunnel vorschlagen werde. Keine Blocker. 20:38:41 &lt;zzz&gt; sadie__ oder eyedeekay, habt ihr einen Link zu einem Our-Networks-Reisebericht, den Leute lesen können? 20:38:48 &lt;meeh&gt; keine Blocker, die meisten erwähnten Aufgaben laufen weiter (ich werde in Zukunft weiter daran arbeiten) 20:39:16 &lt;sadie__&gt; nein – das müssen wir noch erledigen. Es wird im Blog auf der Website sein 20:39:29 &lt;eyedeekay&gt; Ich stelle meinen diese Woche in den Blog. 20:39:47 &lt;zlatinb&gt; danke, ich glaube, das waren alle, Scrum Ende 20:40:03 &lt;zzz&gt; das war's für 6) 20:40:21 &lt;zzz&gt; hat sonst noch jemand Fragen oder Kommentare oder etwas hinzuzufügen? Es ist definitiv eine Menge los! 20:41:11 &lt;zzz&gt; noch etwas für das Meeting? 20:41:21 * zzz sucht nach dem baffer 20:42:05 &lt;zzz&gt; da ist er ... 20:42:15 * zzz *bafs* das Meeting geschlossen </div>
