---
title: "I2P Entwicklertreffen - 02. Juli 2019"
date: 2019-07-02
author: "zzz"
description: "Protokoll des I2P-Entwicklungstreffens vom 2. Juli 2019."
categories: ["meeting"]
---

## Kurze Zusammenfassung

<p class="attendees-inline"><strong>Anwesend:</strong> eyedeekay, meeh, sadie, zlatinb, zzz</p>

## Sitzungsprotokoll

<div class="irc-log"> 20:00:00 &lt;zzz&gt; 0) Hi 20:00:00 &lt;zzz&gt; 1) 0.9.40 Release-Status verbleibende Punkte (mhatta, nextloop) 20:00:00 &lt;zzz&gt; 2) 0.9.41 Release-Status (zzz) 20:00:00 &lt;zzz&gt; 3) LS2-Status (zzz) 20:00:00 &lt;zzz&gt; 4) I2P Browser "labs" Projektstatus (meeh) 20:00:00 &lt;zzz&gt; 5) muwire.i2p Anfrage für die Konsolen-Startseite (zlatinb) 20:00:00 &lt;zzz&gt; 6) Status-Scrum (zlatinb) 20:00:03 &lt;zzz&gt; 0) Hi 20:00:05 &lt;zzz&gt; hi 20:00:12 &lt;zlatinb&gt; hi 20:00:31 &lt;zzz&gt; 1) 0.9.40 Release-Status verbleibende Punkte (mhatta, nextloop) 20:00:42 &lt;zzz&gt; immer noch nichts von mhatta oder nextloop, leider 20:00:59 &lt;zzz&gt; Ich habe wiederholt versucht, einen neuen Debian-Paketbetreuer zu finden, bisher ohne Erfolg 20:01:09 &lt;zzz&gt; sonst noch was zu 1) ? 20:01:35 &lt;zzz&gt; 2) 0.9.41 Release-Status (zzz) 20:01:46 &lt;sadie__&gt; hi 20:01:54 &lt;eyedeekay&gt; Hi 20:02:09 &lt;zzz&gt; wir schließen die Review-Phase ab. Ich rechne damit, morgen früh In-Netz-Updates zu haben, weiteres folgt 20:02:44 &lt;zzz&gt; und dann machen wir das alles noch einmal für 42 20:03:06 &lt;zzz&gt; sonst noch was zu 2) ? 20:03:48 &lt;zzz&gt; 3) LS2-Status (zzz) 20:04:01 &lt;zzz&gt; wir machen langsame, aber stetige Fortschritte 20:04:11 &lt;zzz&gt; .41 unterstützt per-Client-Authentifizierung 20:04:22 &lt;zzz&gt; garlic farm macht ebenfalls Fortschritte, langsam 20:04:46 &lt;zzz&gt; wir planen eine neue I2CP-Nachricht für .42, um Blinding-Informationen vom Client an den router zu übergeben 20:05:12 &lt;zzz&gt; wir kommen bei Vorschlag 144 für neue Verschlüsselung weiter, aber es ist wirklich schwierig 20:05:42 &lt;zzz&gt; ich hoffe, in ein paar Monaten eine gute Spec für 144 zu haben, vielleicht gegen Ende des Jahres auch etwas Testcode draußen 20:05:55 &lt;zzz&gt; wie immer sind unsere Meetings montags 18:30 UTC in #ls2, alle sind willkommen 20:06:07 &lt;zzz&gt; sonst noch was zu 3) ? 20:06:37 &lt;zzz&gt; 4) I2P Browser "labs" Projektstatus (meeh) 20:06:45 &lt;zzz&gt; meeh, was gibt's Neues zum Browser? 20:07:38 &lt;zzz&gt; ok, er ist wohl nicht hier 20:07:51 &lt;zzz&gt; 5) muwire.i2p Anfrage für die Konsolen-Startseite (zlatinb) 20:08:01 &lt;zlatinb&gt; hi 20:08:07 &lt;zzz&gt; http://zzz.i2p/topics/2722 20:08:11 &lt;zzz&gt; erzähl uns bitte etwas über deine Seite 20:09:30 &lt;zlatinb&gt; MuWire ist eine universelle Filesharing-Anwendung, die auf i2p aufsetzt. Die Seite enthält Download-Links, Screenshots und allgemeine Informationen über die Anwendung. 20:10:05 &lt;zlatinb&gt; Ich glaube, MW ist von allgemeinem Interesse und Nutzen für die i2p-Community; es ist schnell gewachsen und weckt viel Interesse. 20:10:22 &lt;zzz&gt; hat jemand Kommentare zu dieser Anfrage? dafür? dagegen? 20:10:41 &lt;zzz&gt; oder irgendwelche Fragen? 20:11:39 &lt;zzz&gt; Ich unterstütze die Anfrage, ich finde, es ist eine coole Anwendung, die nur nützlich ist, wenn sie viele Nutzer hat, und dem können wir helfen, indem wir sie in die Konsole aufnehmen 20:11:55 &lt;zzz&gt; sadie__, ? eyedeekay ? 20:12:23 &lt;sadie__&gt; Ich unterstütze die Anfrage 20:12:30 &lt;eyedeekay&gt; Ich unterstütze es auch. 20:12:49 &lt;zzz&gt; super. da ich keine Einwände höre, nehmen wir es für .42 mit rein 20:12:54 &lt;zzz&gt; sonst noch was zu 5) ? 20:13:41 &lt;zzz&gt; 6) Status-Scrum (zlatinb) 20:13:45 &lt;zzz&gt; leg los, zab 20:14:15 &lt;zlatinb&gt; Hi, lasst uns das Scrum parallel machen. Bitte sagt in ein paar Worten: 1) Was habt ihr seit dem letzten Scrum gemacht 2) Was plant ihr für den nächsten Monat 3) Habt ihr Blocker oder braucht Hilfe. Wenn fertig, sagt EOT 20:15:38 &lt;zzz&gt; 1) Fehlerbehebungen, per-Client-Authentifizierung, garlic farm, neue Verschlüsselung, weitere Fehlerbehebungen, Vorbereitung auf den Release, erste Arbeiten an neuen Dingen für .42 20:15:39 &lt;zlatinb&gt; ich: 1) nur ein kleiner Tweak an der RouterContext api, um einen benutzerdefinierten Log-Manager zu erlauben 2) Habe weitere Router/RouterContext-Änderungen, die ich machen möchte, um das Einbetten des router zu verbessern. Könnte auch an garlic farm arbeiten, falls sich das ergibt. 3) Keine Blocker, wäre nur schön, Maven zu verschlanken 20:15:41 &lt;zlatinb&gt; EOT 20:16:41 &lt;zzz&gt; 1a) viele android-Fehlerbehebungen und Aufräumarbeiten 2) .41 Release, Konfigurationsaufteilung für .42, neue i2cp-Nachricht für .42, Prop 144 Arbeit an neuer Verschlüsselung 20:17:20 &lt;sadie__&gt; Ich habe weiter an der Konsole gearbeitet - aktualisiertes Logo zu beiden Themes hinzugefügt. Bin nach Tunis zu RightsCon gereist und habe mehr Kontakte in der Community geknüpft. Community Outreach, Testing, Tickets durchgehen und mich an tx gewöhnen. 20:17:37 &lt;zzz&gt; 2a) Vorbereitung auf defcon, mehr Arbeit an garlic farm, Zusammenarbeit mit dem #ls2-Team am Aufbau von tunnel für routers mit neuer Verschlüsselung 20:17:45 &lt;sadie__&gt; nächsten Monat: Threat-Model-Update, User Research und Persona-Erstellung, Funding-Outreach 20:17:45 &lt;eyedeekay&gt; Ich habe an der Split-tunnel-Konfiguration gearbeitet, zuletzt war es Tests auf mehreren Plattformen. Ich habe eine WebExtension erstellt, um das Browsen auf Android zu verbessern, indem der Browser automatisch konfiguriert wird, eine Menge Blogposts geschrieben/spiegelt und an der Website gearbeitet. 2) Tests der Split-tunnels abschließen und sie in den router für .42 bringen. Mit meeh am Browser arbeiten. 3) keine Blocker EOT 20:17:46 &lt;sadie__&gt; EOT 20:18:01 &lt;zzz&gt; 3) keine Blocker, EOT 20:18:15 &lt;zlatinb&gt; danke, das war's, glaube ich, von allen </scrum> 20:18:22 &lt;meeh&gt; Ich schreibe 20:18:24 &lt;meeh&gt; Moment 20:18:37 &lt;zzz&gt; ok 20:21:29 &lt;meeh&gt; Ich habe hauptsächlich am Browser gearbeitet, mir auch das Maven-Abhängigkeitsproblem angesehen, Dokumentation, und mir außerdem angesehen, wie aufwendig es wäre, den Browser für android zu bauen, damit wir den internen in unserer App ausmustern können. 20:22:29 &lt;zzz&gt; meeh, war das 1) ? bitte gib 2) und 3) an, gefolgt von EOT 20:25:34 &lt;meeh&gt; 1) ja, oben 2) Browser: Benutzerdokumentation fertigstellen, aktuelle Features stabil machen, das Rebranding abschließen, insbesondere bei Icons und Grafiken. osx Launcher: die torrent snark Share-Funktion fertigstellen. android: die Evaluierung abschließen, wie viel Aufwand ein Port des Browsers wäre - tor macht das jetzt auch, und da wir vieles Gleiches und Build-Skripte nutzen, ist es vielleicht machbar. und zuletzt, für die Spenden 20:26:39 &lt;meeh&gt; 3) keine Blocker und keine Hilfe benötigt, abgesehen davon, dass ich mich immer über PRs für Browser-Dinge freue, insbesondere android-Dinge, bei denen ich nicht wirklich versiert bin 20:27:03 &lt;zzz&gt; EOT? 20:27:07 &lt;meeh&gt; EOT 20:27:14 &lt;zzz&gt; ok, danke meeh 20:27:22 &lt;zzz&gt; damit war's mit 6) Scrum 20:27:34 &lt;zzz&gt; lasst uns zurück zu 4) I2P Browser (meeh) gehen 20:28:06 &lt;zzz&gt; könntest du uns bitte einen Status geben, falls es noch mehr gibt als das, was in deinem Scrum war? 20:28:56 &lt;zzz&gt; letzter Release, nächster Release, Stabilität, Features, ... ? 20:30:21 &lt;meeh&gt; Ich denke, wir haben die meisten Icon-Grafiken im Browser-Projekt abgedeckt, allerdings gibt es auch einige Bilder (ich erinnere mich speziell an den Onboarding-Assistenten), die durch etwas anderes ersetzt werden müssen, Gleiches gilt für Text. Außerdem hat die letzte Woche gezeigt, dass wir ungefähr 1-2 Tage (bis zu 48 Std.) brauchen, um auf ein Sicherheitsproblem zu reagieren (gerechnet von dem Zeitpunkt, als ich Zeit hatte, bis es gebaut war) 20:34:05 &lt;meeh&gt; Entwicklerdokumentation sollte für eine Weile ausreichen, die Benutzerdokumentation ist bald fertig; ich versuche dabei, nicht zu viel von Orten wie mozilla und Ähnlichem zu übernehmen. Unser Ansatz für Änderungen am Fork ist, den Großteil unserer Logik und Features in i2pbutton unterzubringen - und im firefox-Quellcode nur das zu tun, was wirklich nötig ist, was bisher gut zu funktionieren scheint. Das schließt auch Übersetzungen ein, da firefox eigene bereitstellt, sodass nur noch i2p-spezifische Strings zu übersetzen sind 20:35:01 &lt;zzz&gt; ok, danke für das Update. Noch irgendwas zu 4) ? 20:35:07 &lt;zzz&gt; irgendwelche Fragen zum Browser? 20:35:16 &lt;meeh&gt; Gedanken zum Wechsel auf einen neuen ESR-Release sind ... bob-bob positiv, sprich, ich bin mir ziemlich unsicher, ob das automatisch geht, allerdings werden mir die wenigen Stellen, die ein oder zwei Patches brauchen, langsam sehr vertraut 20:35:56 &lt;meeh&gt; der nächste Release sollte nicht allzu lange dauern, es hängt ein bisschen davon ab, wie sehr das Team in den kommenden Wochen Feuer geben will 20:36:35 &lt;zzz&gt; ja, wir müssen die Prioritäten abwägen. Ich glaube, wir lernen besser einzuschätzen, wie viel Aufwand es wäre, das wirklich ernsthaft zu machen 20:36:46 &lt;zzz&gt; sonst noch was zu 4) ? 20:36:50 &lt;meeh&gt; Ich habe dafür wirklich keinen Zeitplan, außer wenn irgendein neues/aktuelles Feature fertig bzw. weiter fertig ist und/oder Sicherheits-Patches für android herauskommen 20:36:53 &lt;meeh&gt; ffirefox** 20:38:10 &lt;zzz&gt; sonst noch was zu 4) ? 20:39:05 &lt;zzz&gt; sonst noch etwas fürs Meeting? 20:39:54 &lt;zzz&gt; danke an alle 20:40:01 * zzz *bafs* das Meeting ist geschlossen </div>
