---
title: "I2P-Entwicklertreffen - 5. Februar 2019"
date: 2019-02-05
author: "zzz"
description: "Protokoll des I2P-Entwicklertreffens vom 5. Februar 2019."
categories: ["meeting"]
---

## Kurze Zusammenfassung

<p class="attendees-inline"><strong>Anwesend:</strong> echelon, idk, R4SAS, sadie, zlatinb, zzz</p>

## Sitzungsprotokoll

<div class="irc-log"> 20:00:00 &lt;zzz&gt; 0) Hi 20:00:00 &lt;zzz&gt; 1) 0.9.38 Release-Status (zzz) 20:00:00 &lt;zzz&gt; 2) 0.9.39 Entwicklungsstatus (zzz) 20:00:00 &lt;zzz&gt; 3) LS2-Status (zzz) 20:00:00 &lt;zzz&gt; 4) Status-Scrum (zlatinb) 20:00:03 &lt;zzz&gt; 0) Hi 20:00:05 &lt;zzz&gt; hi 20:00:11 &lt;zzz&gt; 1) 0.9.38 Release-Status (zzz) 20:00:13 &lt;zlatinb&gt; hi 20:00:21 &lt;sadie_&gt; hi 20:00:26 &lt;zzz&gt; ok, zwei Wochen seit wir 38 veröffentlicht haben, das Netzwerk ist etwa zur Hälfte aktualisiert 20:00:42 &lt;zzz&gt; wir nutzen es, um LS2-Dinge zu testen (mehr dazu später) 20:00:51 &lt;eche|offf&gt; hi 20:00:55 &lt;zzz&gt; habe keine größeren Beschwerden oder Probleme gehört 20:01:31 &lt;zzz&gt; wir haben außerdem den neuen Firefox-Profil-Installer und den Mac-Installer draußen, dazu habe ich auch keine Bugs gesehen 20:02:22 &lt;zzz&gt; also scheint alles reibungslos zu laufen. 38 wird in ubuntu disco und debian buster sein. 20:02:28 &lt;zzz&gt; noch etwas zu 1) ? 20:02:36 &lt;eche|offf&gt; nö 20:03:16 &lt;zzz&gt; 2) 0.9.39 Entwicklungsstatus (zzz) 20:03:46 &lt;zzz&gt; wir sind 2 Wochen in einem 8-Wochen-Zyklus, mit einem Release Mitte bis Ende März. wir haben den un-pluginisierten i2pcontrol json-rpc2 code eingebracht 20:04:06 &lt;zzz&gt; viele weitere Änderungen für LS2 gehen rein 20:04:32 &lt;zzz&gt; Fix für HTTP-WebSockets. Viele Bugfixes und Performance-Verbesserungen gehen jetzt rein 20:04:59 &lt;zzz&gt; und ein paar Dinge, damit die Debian-Builds auf disco/buster besser funktionieren 20:05:15 &lt;R4SAS&gt; + Update beim Überschreiben des User-Agents für den Outproxy? 20:05:26 &lt;zzz&gt; ich rechne damit, bis Mitte Februar alle größeren Änderungen reinzubekommen, dann können wir mehr an Bugfixes arbeiten 20:05:52 &lt;zzz&gt; R4SAS, damit bin ich nicht vertraut, hast du eine Ticketnummer für mich? 20:07:03 &lt;R4SAS&gt; Ich habe vor ein paar Tagen in diesem Channel darüber gelesen 20:07:19 &lt;zzz&gt; außerdem ist nicht klar, welche Konsolenänderungen in 38 passieren, ich arbeite mit dem Design-Team daran zu verstehen, was in der verbleibenden Zeit möglich ist 20:07:41 &lt;eche|offf&gt; in 39 20:07:46 &lt;zzz&gt; R4SAS, drzed hat mich gebeten, den Clearnet-User-Agent von 52 auf 60 zu ändern, um zum aktuellen TBB zu passen, und das habe ich getan 20:07:52 &lt;zzz&gt; ja, 39, thx eche|offf  20:08:09 &lt;zzz&gt; noch etwas zu 2) ? Habe ich etwas vergessen? 20:08:55 &lt;zzz&gt; oh, ich habe ein paar Änderungen für eine bessere Outproxy-Auswahl drin, dazu gab es erstes Feedback, ich muss noch mehr testen 20:10:00 &lt;zzz&gt; 3) LS2-Status 20:10:22 &lt;zzz&gt; das war eine Menge Arbeit. wir hatten gestern unser 26. wöchentliches Meeting! 20:10:50 &lt;zzz&gt; die Teile von Vorschlag 123, die in 38 drin sind, funktionieren, aber wir sind uns nicht sicher, ob sie perfekt funktionieren, mehr Tests sind erforderlich 20:11:04 &lt;zzz&gt; die Spezifikationen auf der Website wurden entsprechend aktualisiert 20:11:47 &lt;zzz&gt; wir haben außerdem die neuen Vorschläge 144 und 145 veröffentlicht, um die neue Krypto zu definieren, die durch LS2 möglich wird 20:11:54 &lt;eche|offf&gt; ein halbes Jahr, Glückwunsch 20:12:16 &lt;zzz&gt; mehr von Vorschlag 123 wird in 39 hineinkommen 20:12:53 &lt;zzz&gt; wir sind in den LS2-Meetings tief in den Themen Blinding und Verschlüsselung, um Schnüffeln durch die floodfills zu verhindern, und wir kommen der Sache nahe 20:13:04 &lt;zzz&gt; unklar, ob das in 39 reinkommt oder noch nicht 20:13:39 &lt;zzz&gt; alle sind willkommen, mitzumachen und mitzusingen, in #ls2 montags um 19:30 Uhr UTC 20:13:53 &lt;zzz&gt; Fragen oder anderes zu 3) ? 20:15:15 &lt;zzz&gt; 4) Status-Scrum (zlatinb) 20:15:19 &lt;zzz&gt; leg los, zlatinb  20:15:32 &lt;zlatinb&gt; Hi. Lass uns das Scrum parallel machen. Bitte beschreibt in wenigen Worten: 1) Was habt ihr seit dem letzten Scrum gemacht 2) was plant ihr für den nächsten Monat 3) irgendwelche Blocker oder braucht ihr Hilfe. Wenn ihr fertig seid, sagt EOT 20:15:38 &lt;zlatinb&gt; Alle, los! 20:16:09 &lt;zlatinb&gt; ich: 1) Arbeit am Firefox-Profil-Installer, Abstimmung mit Monero zu i2p-zero, Jogger-Tickets 20:16:40 &lt;eche|offf&gt; I2P-Finanzen erledigt, neuen Webserver eingerichtet, online gestellt, läuft wie zuvor, keine Blocker. aktuell fummle ich mit Debian buster und Java 11 :-/ 20:16:52 &lt;zzz&gt; 1) LS2, Bugs, 35C3, 38-Release, i2pcontrol, Debian-Kram, Performance-Verbesserungen, Bugs, Bugs, Bugs 20:17:01 &lt;zlatinb&gt; 2) weitere Jogger-Tickets, Recherche zu jlink für einen i2p-zero-Style-Installer für uns 20:17:05 &lt;zlatinb&gt; 3) nicht, dass ich im Moment sehe 20:17:18 &lt;zlatinb&gt; EOT 20:18:45 &lt;zzz&gt; 2) LS2, Bugs, meinen GPG-Schlüssel erneuern, Tests, Arbeit an 39, vielleicht ein Orchid-Release? Ich bin sicher, ich vergesse noch etwas 20:18:46 &lt;sadie_&gt; Arbeit mit neuen Kontakten bei NGOs (Usability und User Research), Website-UX-Verbesserungen, Aktualisierung der Doku, EOT 20:18:51 &lt;zzz&gt; 3) keine Blocker 20:18:52 &lt;zzz&gt; EOT 20:20:03 &lt;zlatinb&gt; das war's fürs Scrum, schätze ich 20:20:31 &lt;zzz&gt; 2a) eine Option implementieren, NTCP1 zu deaktivieren :) 20:21:10 &lt;zzz&gt; ok, ich sehe, ein paar von uns sind nicht erschienen, wir werden sie später auspeitschen :) 20:21:19 &lt;eche|offf&gt; hehe 20:21:21 &lt;zzz&gt; noch etwas fürs Meeting? 20:21:41 &lt;eche|offf&gt; und ich bin derzeit verloren in ant, deb-src und seltsamen Fehlern mit ASCII 20:21:46 &lt;idk&gt; Ich bin hier, ich war nur abgelenkt. Ich arbeite einfach weiter am Browser, das ist alles. 20:22:08 &lt;zzz&gt; oh hi idk. Nimm dir bitte Zeit für eine vollständige 1/2/3 20:23:22 &lt;zzz&gt; und ich möchte dich öffentlich im Team willkommen heißen! 20:24:49 &lt;zzz&gt; idk, bitte gib uns deine 1/2/3 20:24:55 &lt;idk&gt; Danke, ich freue mich, dass ich die Gelegenheit habe zu helfen. Okay, gestern habe ich die Probleme mit rbm beim Bauen des Browsers aus dem Quellcode durchgearbeitet. Die scheinen größtenteils von meeh behoben worden zu sein. Heute habe ich an Browser-Erweiterungen gearbeitet und untersucht, was ich mit WebExtensions genau tun kann und was nicht, um den Browser zu härten. 20:25:54 &lt;zzz&gt; ^^ das war 1) 20:25:55 &lt;zlatinb&gt; (2 ist, was du nächsten Monat planst, 3 ist, ob du irgendwelche Blocker hast) 20:27:17 &lt;idk&gt; Mein Fehler. Nächsten Monat plane ich, irgendeine Form von Tor-ähnlicher Isolation für I2P-Browser-Verbindungen auf Sitzungs-zu-Sitzungs-Basis zu implementieren, falls ich nicht schon früher dazu komme. Ich rechne nicht mit wesentlichen Blockern, nur damit, dass WebExtensions eingeschränkt sind. 20:28:00 &lt;zzz&gt; super, danke 20:28:21 &lt;zzz&gt; ok, das war's zu 4), es sei denn, meeh ist da 20:28:28 &lt;zzz&gt; noch etwas fürs Meeting? 20:28:33 &lt;eche|offf&gt; btw, solange die Build-Probleme auf buster/JDK11 nicht gelöst sind, kann ich keine Tests mehr bauen 20:29:09 &lt;eche|offf&gt; (was kein großes Problem ist) 20:29:24 &lt;zzz&gt; das ist Ticket #2410, richtig? 20:29:30 &lt;eche|offf&gt; ja 20:29:36 &lt;eche|offf&gt; bin heute ein Stück weiter gekommen^ 20:29:41 &lt;zzz&gt; ok, schaue mir das bald an 20:29:52 &lt;zzz&gt; noch etwas fürs Meeting? 20:30:04 * zzz wärmt den baffer auf 20:31:05 * zzz *bafs* das Meeting geschlossen </div>
