---
title: "I2P-Entwicklertreffen - 03. Dezember 2019"
date: 2019-12-03
author: "zzz"
description: "Protokoll des I2P-Entwicklertreffens vom 3. Dezember 2019."
categories: ["meeting"]
---

## Kurze Zusammenfassung

<p class="attendees-inline"><strong>Anwesend:</strong> eyedeekay, meeh, sadie, zlatinb, zzz</p>

## Sitzungsprotokoll

<div class="irc-log"> 20:00:00 &lt;zzz&gt; 0) Hi 20:00:00 &lt;zzz&gt; 1) I2P-Browser-Projektstatus (sadie, meeh, idk) 20:00:00 &lt;zzz&gt; 2) Outproxy Anwendungsfälle / Status (sadie) 20:00:00 &lt;zzz&gt; 3) 0.9.44 Release-Status (zzz) 20:00:00 &lt;zzz&gt; 4) Status-Scrum (zlatinb) 20:00:10 &lt;sadie__&gt; hi 20:00:20 &lt;zzz&gt; 0) Hi 20:00:22 &lt;zzz&gt; hi 20:00:47 &lt;zzz&gt; 1) I2P-Browser-Projektstatus (sadie, meeh, idk) 20:00:49 &lt;zlatinb&gt; hi 20:01:00 &lt;meeh&gt; hi 20:01:23 &lt;zzz&gt; sadie, was gibt es Neues beim I2P-Browser-Projekt? Und du kannst gern Teile deiner Antwort an idk und meeh delegieren 20:01:32 &lt;eyedeekay&gt; Hi 20:03:02 &lt;meeh&gt; Die größte Neuigkeit ist wohl, dass unsere nächste Release jetzt auf ESR 68 und nicht 60 basiert, und unsere Erweiterungen gerade in den Quellcode portiert werden, da Mozilla einige der derzeit von uns genutzten APIs in späteren Versionen entfernt 20:03:27 &lt;zzz&gt; und wann ist diese Release geplant? 20:03:47 &lt;meeh&gt; Es ist außerdem die erste Release, die mit unserem neuen EV-Code-Signing-Zertifikat signiert sein sollte – also keine furchteinflößenden Warnmeldungen mehr 20:03:54 &lt;meeh&gt; in zwei, drei Tagen 20:04:06 &lt;meeh&gt; sagen wir am 6. 20:04:15 &lt;zzz&gt; ok, das wird dann Beta 8, denke ich? 20:04:26 &lt;meeh&gt; ja, das ist korrekt 20:04:27 &lt;eyedeekay&gt; Ja, Beta 8 20:04:43 &lt;zzz&gt; super. noch etwas hinzuzufügen, sadie__ eyedeekay? 20:05:08 &lt;eyedeekay&gt; Außerdem aktivieren wir jetzt auch die Suite von I2P-Anwendungen, snark, susimail usw. 20:05:19 &lt;sadie__&gt; ja – wir werden außerdem ein aktualisiertes MVP und eine Roadmap bereitstellen 20:05:54 &lt;zzz&gt; wann werden die veröffentlicht? 20:05:56 &lt;meeh&gt; und wir werden mit der Zeit Ersatz mit modernen Standards veröffentlichen, zunächst zumindest für susimail und das Adressbuch 20:06:14 &lt;meeh&gt; das ist nicht für diese Release, doh, sondern für spätere Releases 20:06:47 &lt;sadie__&gt; das sollte Mitte nächster Woche auf der Seite sein, zusammen mit dem aktualisierten Projektnamen und der Branding-Ausrichtung 20:07:15 &lt;meeh&gt; eine Neuigkeit, die nicht direkt mit dem Browser verknüpft ist: Wir haben jetzt auch einen Rack-„Runner“, der direkt mit I2PSocket spricht und vom Nutzer nicht verlangt, das über irgendeinen lokalen TCP-Port weiterzuleiten 20:07:25 &lt;zzz&gt; nice. Wollt ihr den neuen Namen leaken oder wartet ihr, bis er auf der Seite steht? 20:07:34 &lt;meeh&gt; damit ist es z. B. möglich, Ruby on Rails direkt über I2PSocket laufen zu lassen  20:07:57 &lt;sadie__&gt; Wir warten, bis die Seite aktualisiert ist =) 20:08:12 &lt;zzz&gt; nice, meeh, es ist immer besser, den Weg hin und zurück über einen Standard-Socket zu vermeiden 20:08:51 &lt;zzz&gt; klingt nach großem Fortschritt 20:09:01 &lt;zzz&gt; noch etwas zu 1)? Hat jemand Fragen? 20:10:31 &lt;zzz&gt; 2) Outproxy Anwendungsfälle / Status (sadie) 20:10:41 &lt;zzz&gt; sadie__, was gibt es Neues zu diesem Recherchevorhaben? 20:10:44 &lt;sadie__&gt; Die schlüsselfertige Outproxy-Lösung wurde auf Eis gelegt, bis ich die Ressourcen beschaffen kann, die für eine ordentliche Informationsbeschaffung zur Fertigstellung des MVP nötig sind. Diese Recherche wird erst nächstes Jahr fortgesetzt. Die allgemeine Diskussion zur Nutzung von Outproxies wird in den kommenden Wochen wieder aufgenommen. Derzeit sollte beim Outproxy die Priorität darin bestehen, Leistungsprobleme zu untersuchen und zu verbessern.    20:11:45 &lt;zzz&gt; ok, bezogen auf den Outproxy des Projekts, wie ist der Stand bei Untersuchung und Verbesserung? 20:12:10 &lt;zzz&gt; meeh, hast du dazu Infos? 20:12:17 &lt;sadie__&gt; meeh kann dazu besser etwas sagen als ich  20:12:28 &lt;meeh&gt; Außerdem, da das Thema Outproxy ist: Das jruby-Gem, das ich erstellt habe, hat auch einen einfachen, Single-Threaded-Outproxy, der als I2P-Plugin laufen kann 20:12:33 &lt;meeh&gt; zu finden hier https://github.com/mikalv/ji2p-jruby/blob/master/bin/simple_outproxy 20:13:08 &lt;zzz&gt; aber was ist mit dem aktuellen Outproxy? 20:13:09 &lt;meeh&gt; außerdem habe ich angefangen, das Gem aufzuteilen, damit man für ein einfaches I2P-Plugin, das damit nichts zu tun hat, nicht Cluster-Unterstützung und dergleichen mit einpacken muss 20:13:13 &lt;meeh&gt; weil es ziemlich groß geworden ist 20:13:41 &lt;meeh&gt; ja, ich hatte ein paar Kabel- und Switch-Upgrades, die ein Engpass für den öffentlichen Outproxy waren 20:13:52 &lt;zzz&gt; Ich notiere mir jede Outproxy-Abfrage, Erfolg oder Misserfolg, auf einem Post-it. Die heutige Erfolgsrate ist nur 75% 20:14:26 &lt;zzz&gt; sadie sagt, es hat Priorität, also was planst du als Nächstes? 20:14:39 &lt;meeh&gt; die nächste Browser-Release, Beta 8 – sorry, das habe ich vorhin vergessen zu erwähnen – wird viel mehr Destinations (Zieladressen) haben, die auf denselben Dienst zeigen, da wir glauben, dass die Destinations in sich der nächste Engpass sind 20:14:56 &lt;meeh&gt; also nicht nur false.i2p und meine Tor-Bridge, sondern eher so in der Größenordnung von 20 20:15:30 &lt;meeh&gt; Ich werde außerdem die Proxy-Software durch eine eigens entwickelte Elixir/Erlang-Software ersetzen, die ich vor ein paar Monaten geschrieben habe 20:15:45 &lt;meeh&gt; auch hier zu finden https://github.com/mikalv/i2p-outproxy-elixir 20:16:00 &lt;zzz&gt; Hast du in Erwägung gezogen, von i2pd auf Java zu wechseln? Ich denke, es gibt einige gravierende Probleme beim Betrieb auf i2pd 20:16:14 &lt;meeh&gt; Ich habe ein paar noch nicht eingecheckte Änderungen, die ich pushe, bevor ich umstelle, und jeder kann das nutzen, um seinen eigenen zu betreiben. Ich werde dafür auch bessere Doku schreiben  20:16:25 &lt;meeh&gt; Ich verwende derzeit beides 20:16:29 &lt;meeh&gt; sowohl Java als auch i2pd 20:16:39 &lt;zzz&gt; ok 20:16:40 &lt;meeh&gt; es sollten vier router sein, die alle die zwei Destinations haben 20:16:51 &lt;meeh&gt; die auf denselben HTTP-Proxy-Endpunkt zeigen 20:17:05 &lt;zzz&gt; hast du schon ein Fazit, welche davon den besseren Dienst bietet? 20:17:17 &lt;meeh&gt; die i2pd sind mit wie 100 tunnels konfiguriert, verglichen mit dem 16-tunnel-Limit von Java 20:17:49 &lt;meeh&gt; nein, sorry, noch nicht, aber das habe ich auf meine To-do-Liste für die nähere Zukunft gesetzt 20:18:21 &lt;zzz&gt; ok, ich ermutige das Team, einen messbasierten Ansatz für Verbesserungen zu nutzen. Nicht einfach mit der Schrotflinte draufhalten und alles ändern 20:18:51 &lt;meeh&gt; ja, das habe ich schon einmal gemacht und daraus gelernt – also keine Sorge, es wird messbasiert 20:18:55 &lt;zzz&gt; noch etwas zu 2), sadie__? 20:19:09 &lt;sadie__&gt; nein 20:19:22 &lt;zzz&gt; hat jemand Fragen zu 2)? 20:20:19 &lt;zzz&gt; 3) 0.9.44 Release-Status 20:20:29 &lt;zzz&gt; ok, wir haben die Release 0.9.44 am Sonntag herausgebracht 20:21:00 &lt;zzz&gt; sie behebt ein fieses Problem bei der Handhabung neuer Verschlüsselungstypen. Alle sollten so bald wie möglich aktualisieren 20:21:12 &lt;meeh&gt; für android ist es auf google play, fdroid und auf unserer Download-Seite veröffentlicht, wobei letztere eine GPG-Signatur enthält, und die Website ist aktualisiert 20:21:33 &lt;zzz&gt; großartig. wie steht's mit mavencentral? 20:22:03 &lt;meeh&gt; ja, das ist eine erforderliche Abhängigkeit des Obigen, also wenn ich das Obige gemacht habe, muss ich mavencentral bereits erledigt haben 20:22:07 &lt;zzz&gt; Es ist jetzt für netzinterne Updates verfügbar. Etwa 10% des Netzwerks haben bereits aktualisiert 20:22:38 &lt;zzz&gt; Ich habe am Sonntag auch das PPA und das deb-Repo gemacht 20:22:58 &lt;zzz&gt; ich denke, das ist das meiste 20:23:05 &lt;zzz&gt; bislang keine Beschwerden 20:23:24 &lt;zzz&gt; leider ist der Bandbreitentester so gut wie komplett kaputt 20:23:51 &lt;zzz&gt; im Test-Pool hat sich kürzlich etwas geändert, und unsere Art, den Handshake zu machen, hat nicht mehr funktioniert 20:24:10 &lt;zzz&gt; Ich habe die letzten anderthalb Tage daran gearbeitet und es wieder zum Laufen gebracht 20:24:40 &lt;zzz&gt; wenn jemand sieht, dass so etwas kaputt ist, bitte ein Ticket erstellen. Schade, dass wir nicht gemerkt haben, dass es vor der Release kaputt war 20:25:29 &lt;meeh&gt; wir haben auch eine neue (Standalone-)Spendenseite in der Pipeline, die mehr Arten zu spenden ermöglichen würde, auch wiederkehrendes PayPal usw. 20:25:39 &lt;zzz&gt; das ist ungefähr alles, was ich zu .44 habe. Wir fangen gerade mit .45 an und stellen den Plan zusammen, aber ich erwarte, dass die 45-Release im Februar sein wird 20:25:44 &lt;meeh&gt; und sie sieht **schick** aus 20:25:48 &lt;meeh&gt; mit Großbuchstaben 20:25:56 &lt;zzz&gt; ok, meeh, großartig 20:26:02 &lt;zzz&gt; noch etwas zu 3)? 20:27:02 &lt;zzz&gt; 4) Status-Scrum 20:27:06 &lt;zzz&gt; los, zlatinb  20:27:31 &lt;zlatinb&gt; hi, ganz kurz: 1) was ihr letzten Monat gemacht habt 2) was ihr nächsten Monat vorhabt 3) irgendwelche Blocker oder braucht ihr Hilfe 4) EOT 20:28:31 &lt;zlatinb&gt; ich: 1) den skriptfähigen Filter behoben, der alle 10 Sekunden auf die Platte schrieb; Servlet-3.0-Support untersucht (kaputt für innere Klassen) 2) MW als router-Plugin paketieren 3) keine Blocker  20:28:35 &lt;zlatinb&gt; EOT 20:28:49 &lt;zzz&gt; 1) .44-Release, Bugfixes, Prop. 144 (Ratchet) implementiert und getestet; einen üblen tunnel-Bug behoben, der langsamen Start verursachte; mit Hilfe von drzed eine neue Version von zzzot herausgebracht 20:29:28 &lt;zzz&gt; 1 (forts.) viel Arbeit mit dem Testen von Reseeds und mit Reseedern, um Dinge wieder funktionsfähig zu bekommen; außerdem Open-Tracker getestet und entfernt 20:30:09 &lt;meeh&gt; fertig: jruby-Gem zur Interaktion und/oder Steuerung des router eingebettet oder standalone, erste Kubernetes-Unterstützung für entweder HA-Destinations oder Cluster-Tests von i2p, sehr viele Firefox-Patches, teils von Grund auf geschrieben oder aus dem Tor Browser portiert, Outproxy-Verbesserungen, und eine neue Mail-Anwendung mit dem Ziel, eines Tages susimail zu ersetzen 20:30:19 &lt;meeh&gt; erste Arbeiten am letzten Punkt* 20:30:23 &lt;zzz&gt; 2) Bugfixes, Prop.-144-Tests, mehr Arbeit zur Leistungsverbesserung, 36C3 20:30:46 &lt;sadie__&gt; Letzten Monat habe ich an CSS-Light-Theme-Änderungen gearbeitet, die in der neuesten Release enthalten sind, auf das Usability Lab bezüglich UX-Studienförderung für die router console geantwortet und Produktentscheidungen für die Zukunft des Browsers vorangetrieben. Nächsten Monat folgen eine Post-Installations-Anleitung und mehr CSS-Arbeit, Browser-Management und -Entwicklung 20:30:56 &lt;zzz&gt; 3) keine Blocker; 4) EOT 20:31:10 &lt;sadie__&gt; keine Blocker, EOT 20:31:15 &lt;eyedeekay&gt; 1) Ich habe daran gearbeitet, das I2P-Browser-Erlebnis für mehr der Gesamtkapazitäten von I2P zu öffnen und die Organisation/Look-and-Feel der router console und Startseiten anzupassen. 2) Nächsten Monat arbeite ich an weiteren Verbesserungen der Browser-Funktionen, mehr SAM-Tutorials und weiteren UI-Verbesserungen an der router console. 3) keine Blocker EOT. 20:31:48 &lt;zlatinb&gt; danke, das waren alle, denke ich &lt;/scrum&gt; 20:32:08 &lt;zzz&gt; super, noch etwas zu 4)? Hat jemand Fragen? 20:32:24 &lt;zzz&gt; oder andere Themen für das Meeting? 20:32:28 &lt;meeh&gt; nächsten Monat: Beta 8 des Browsers veröffentlichen, herausfinden, wie wir mit der Software osslsigncode Windows-Binaries auf Unix-Systemen signieren können, Outproxy-Software austauschen, an der neuen Mail-App weiterarbeiten und die Änderungen am jruby-Gem abschließen 20:33:16 &lt;zzz&gt; EOT, meeh? 20:33:32 &lt;meeh&gt; ja, EOT. 20:34:16 &lt;zzz&gt; ok. Zur Erinnerung: Nächsten Monat gibt es kein Meeting, da wir uns vom 36C3 erholen. Wer an unseren Treffen auf dem 36C3 teilnehmen möchte, findet unseren Tisch 20:34:32 &lt;zzz&gt; Ich werde die ungefähre Position sicher raustwittern 20:34:48 &lt;sadie__&gt; und wir werden ein neues Banner für den Tisch haben! 20:34:48 &lt;meeh&gt; wir können wahrscheinlich auch einige öffentliche Notizen aus dem Meeting veröffentlichen? 20:34:58 &lt;meeh&gt; das ist vom ccc 20:34:59 &lt;zzz&gt; weitere Themen fürs Meeting, während ich nach dem baffer suche? 20:35:28 &lt;zzz&gt; meldest du dich freiwillig, meeh? 20:35:41 &lt;meeh&gt; Ich kann das versuchen, ja 20:35:59 &lt;sadie__&gt; Ich werde einen Bericht für den ccc machen 20:36:35 &lt;zzz&gt; ok, ich habe den *baffer* gefunden, also war's das wohl für heute 20:36:46 &lt;zzz&gt; wir sehen uns alle persönlich in 4 Wochen 20:37:10 &lt;zzz&gt; ups, 3 1/2 Wochen 20:37:24 * zzz *bafs* die Sitzung geschlossen </div>
