---
title: "I2P-Entwicklertreffen - 06. August 2019"
date: 2019-08-06
author: "zzz"
description: "Protokoll der I2P-Entwicklungsbesprechung vom 06. August 2019."
categories: ["meeting"]
---

## Kurzer Überblick

<p class="attendees-inline"><strong>Present:</strong> mikalv, zlatinb, zzz</p>

## Sitzungsprotokoll

<div class="irc-log"> 20:00:00 &lt;zzz&gt; 0) Hi 20:00:00 &lt;zzz&gt; 1) 0.9.41 Release-Status verbleibende Punkte (mhatta, nextloop) 20:00:00 &lt;zzz&gt; 2) 0.9.42 Entwicklungsstatus (zzz) 20:00:00 &lt;zzz&gt; 3) LS2-Status (zzz) 20:00:00 &lt;zzz&gt; 4) I2P Browser "labs"-Projektstatus (meeh) 20:00:00 &lt;zzz&gt; 5) Status Scrum (zlatinb) 20:00:04 &lt;zzz&gt; 0) Hi 20:00:07 &lt;zzz&gt; hi! 20:00:19 &lt;zzz&gt; 1) 0.9.41 Release-Status verbleibende Punkte (mhatta, nextloop) 20:00:46 &lt;zzz&gt; in den letzten paar Wochen sehe ich, dass mhatta 41 in sid gebracht hat, was großartig ist 20:01:04 &lt;zzz&gt; ich habe auch mit nextloop gesprochen, er hat 41 nicht in fdroid gebracht, aber jemand anders hat es getan. 20:01:27 &lt;zzz&gt; und nextloop hat versprochen, sich künftig wieder um f-droid zu kümmern. super! 20:01:31 &lt;zzz&gt; noch etwas zu 1) ? 20:01:50 &lt;zzz&gt; ist noch jemand da? bitte sagt hi 20:01:58 &lt;zlatinb&gt; hi 20:02:37 &lt;zzz&gt; ok, noch eins. Hoffentlich tauchen die anderen bald auf 20:02:50 &lt;zzz&gt; 2) .42 Dev-Status 20:03:02 &lt;zzz&gt; wir sind 5 Wochen drin, 3 Wochen noch, 1 Woche bis zum Tag-Freeze 20:03:20 &lt;zzz&gt; wir haben den Code zur Aufteilung der Konfiguration aufgenommen, an dem ich mit idk gearbeitet habe 20:03:58 &lt;zzz&gt; viele Bugfixes; GMP 6.1.2; die Debian-Dateien aktualisiert, damit sie für Buster funktionieren 20:04:17 &lt;zzz&gt; auch einige ls2-Fixes 20:04:39 &lt;zzz&gt; zlatinb, willst du erwähnen, was du mit deinem Testnetz machst und was es bisher gebracht hat? 20:05:11 &lt;zlatinb&gt; ja, im Grunde habe ich ein Testnetz mit LXC-Containern aufgebaut 20:05:32 &lt;zlatinb&gt; bisher hat es einen größeren Bug beim Einsatz von Bloom-Filtern und einen kleineren ssu-Bug aufgedeckt 20:05:58 &lt;zlatinb&gt; habe zuletzt Feinabstimmung verschiedener Konstanten gemacht, werde es aber einsetzen, um joggers Patches/Ideen zu verifizieren 20:06:06 &lt;zlatinb&gt; eot 20:06:23 &lt;zzz&gt; das ist wirklich großartig, danke 20:07:04 &lt;zzz&gt; wenn wir etwas minimale Latenz hinzufügen könnten, wäre das noch besser, aber es war schon gut, einige Engpässe zu finden und zu beheben 20:07:15 &lt;zzz&gt; noch etwas zu 1) ? 20:07:30 &lt;zzz&gt; ups, noch etwas zu 2) ? 20:08:27 &lt;zzz&gt; 3) ls2-Status 20:08:38 &lt;zzz&gt; viel Fortschritt im letzten Monat 20:09:05 &lt;zzz&gt; wir haben uns auf einen kleinen Vorschlag, 147, geeinigt, damit sich Testnetze nicht mit dem Hauptnetz vermischen 20:09:12 &lt;zzz&gt; dieser Code wird in .42 enthalten sein 20:09:45 &lt;zzz&gt; chisana hat zwei Vorschläge draußen, 152 und 153, um den tunnel-Aufbau bzw. die tunnel-Verschlüsselung durch modernere Verschlüsselung sicherer zu machen 20:10:14 &lt;zzz&gt; wir haben ein wenig darüber gesprochen, sie aber noch nicht formell geprüft 20:10:47 &lt;zzz&gt; Vorschlag 123 (LS2) bekommt weiterhin kleinere Anpassungen, während wir die Implementierung und Tests im Live-Netz abschließen, aber alles scheint gut zu funktionieren 20:11:26 &lt;zzz&gt; der große Brocken ist Vorschlag 144, neue Verschlüsselung. Wir machen langsame, aber stetige Fortschritte. Arbeiten wir jetzt vielleicht seit 9 Monaten daran? 20:11:58 &lt;zzz&gt; es gibt noch einige große technische Probleme zu lösen, bevor wir mit Test-Implementierungen beginnen können 20:12:20 &lt;zzz&gt; das größte Problem ist derzeit, genug Zeit der Beteiligten zu finden, um die Dinge durchzuarbeiten 20:12:46 &lt;zzz&gt; irgendwelche Fragen zu 3) ls2 und anderen Vorschlägen ? 20:13:47 &lt;zzz&gt; ok, weiter zu 4) I2P Browser "labs"-Projektstatus 20:13:54 &lt;zzz&gt; mikalv, was gibt’s Neues? 20:14:16 &lt;mikalv&gt; wir bewegen uns in Richtung einer Integration mit dem i2p router selbst, jlinked 20:14:38 &lt;mikalv&gt; auf der i2pbutton-Seite davon sind wir mehr oder weniger fertig, ein paar Dinge sind noch zu fixen 20:15:15 &lt;mikalv&gt; bei den Build-Skripten müssen wir sie schreiben, da die Devs für Tests einen gemockten Auszug von i2p jlinked verwendet haben, bei dem der Browser es startet 20:15:48 &lt;zzz&gt; was ist die aktuelle Betaversion, und wann sehen wir die nächste Betaversion? 20:15:52 &lt;mikalv&gt; darüber hinaus versuchen wir, mindestens zwei Meetings pro Woche zu haben, um daraus ein echtes Produkt mit klaren Zielen zu machen 20:16:24 &lt;mikalv&gt; die aktuelle ist noch beta4, und ich hoffe, bis Ende dieser Woche beta5 herauszubringen – dann mit eingebettetem router 20:17:27 &lt;zzz&gt; ich verstehe, dass ihr dafür eine Mailingliste gestartet habt? Möchtest du sie hier ankündigen oder ist es noch nicht so weit? 20:18:09 &lt;zzz&gt; sadie, zlatinb, wollt ihr noch etwas zum Browser hinzufügen 20:18:20 &lt;zzz&gt; ? 20:19:36 &lt;zzz&gt; hat jemand Fragen zu 4) dem Browser? 20:20:21 &lt;zzz&gt; noch etwas zu 4) ? 20:21:10 &lt;zzz&gt; 5) Scrum – leg los, zlatinb  20:22:02 &lt;zlatinb&gt; machen wir das Scrum parallel; in ein paar Worten – 1) woran habt ihr seit dem letzten Scrum gearbeitet 2) woran wollt ihr nächsten Monat arbeiten 3) habt ihr Blocker oder braucht ihr Hilfe. Sagt EOT, wenn fertig 20:22:34 &lt;zlatinb&gt; ich: 1) Aufbau eines Testnetzes, Engpässen nachjagen 2) mehr Testnetz, schaue mir auch joggers Tickets an 3) eigentlich keine EOT 20:23:34 &lt;zzz&gt; 1) 41-Release, Code zur Aufteilung der Konfiguration, Bugfixes, Vorschläge, Planung für neue Verschlüsselungstypen, ls2-Fixes 20:24:10 &lt;zzz&gt; 2) 42-Release, Bugfixes, Vorschläge (insbesondere Recherche zu neuen Verschlüsselungsfragen), DEFCON 20:24:16 &lt;zzz&gt; 3) keine Blocker; EOT 20:25:18 &lt;mikalv&gt; ich habe hauptsächlich am Browser gearbeitet (einschließlich i2pbutton, das jetzt einen router startet, wenn einer gefunden wird), außerdem habe ich auf meiner Seite große Verbesserungen am outproxy (Ausgangs-Proxy für den Übergang ins clearnet) vorgenommen, und ich habe begonnen, eine Lösung für private outproxies zu prototypisieren, die so schnell ist, dass ich sie tatsächlich täglich fürs clearnet-Browsen nutzen kann 20:25:53 &lt;mikalv&gt; und ich habe auch Mailinglisten aufgesetzt, ja, die über I2P unter https://lists.i2p/postorius/lists/ zu finden sind, aber auch aus dem clearnet unter https://lists.i2p.email/postorius/lists/ verfügbar sind 20:26:20 &lt;mikalv&gt; jede/r mit konstruktiven Ideen, Beiträgen, Diskussionen und so weiter ist natürlich willkommen 20:26:57 &lt;mikalv&gt; darüber hinaus habe ich recherchiert, wie wir Kreditkartenspenden annehmen können und wie wir gleichzeitig Shirts und so weiter verkaufen können 20:27:10 &lt;mikalv&gt; EOT 20:27:12 &lt;mikalv&gt; noblock 20:28:14 &lt;zzz&gt; schätze, das war’s? zlatinb, wir überlassen es dir, die No-Shows zu treiben? 20:28:17 &lt;zlatinb&gt; noch jemand?  wenn nicht, endet das Scrum in 1 Minute :) 20:28:27 &lt;zlatinb&gt; ok 20:28:33 &lt;zlatinb&gt; ScrumTimeoutException 20:28:41 &lt;mikalv&gt; lol 20:28:42 &lt;zzz&gt; während wir in der 'grace period' sind – DEFCON! idk und ich werden dieses Wochenende dort sein! 20:29:04 &lt;zzz&gt; Monero Village Freitagnachmittag und Crypto/Privacy Village Samstagnachmittag 20:29:22 &lt;zzz&gt; Workshop, Q&amp;A und Sticker an beiden Tagen. kommt vorbei und sagt hallo 20:29:57 &lt;zzz&gt; bzgl. outproxies setze ich das auf die Agenda für nächsten Monat, damit sadie uns berichtet, was wir vorhaben 20:30:06 &lt;zzz&gt; noch etwas fürs Meeting? 20:30:52 &lt;zzz&gt; oh, und Sadie wird nächste Woche auf der FOCI in San Jose ein Paper präsentieren! sucht sie unbedingt, wenn ihr dort seid 20:30:59 &lt;mikalv&gt; nee, aber ich erwarte, dass wir bis zum nächsten Treffen mehr für die Browser-/outproxy-Fälle haben 20:31:39 &lt;zzz&gt; ja, wir haben noch keinen guten Plan, weder für den Browser noch für den outproxy. Wir haben Ideen und Proofs of Concept, aber keinen Plan 20:31:53 &lt;zzz&gt; daher wird es gut sein zu sehen, wie das zusammenkommt 20:32:02 * zzz wärmt den baffer auf 20:32:44 &lt;zzz&gt; letztes baf des Sommers, wir sehen uns im September... 20:32:55 * zzz ****bafs**** schließt das Meeting </div>
