---
title: "I2P Entwicklertreffen - 07. Mai 2019"
date: 2019-05-07
author: "zzz"
description: "Protokoll des I2P-Entwicklertreffens vom 7. Mai 2019."
categories: ["meeting"]
---

## Kurze Zusammenfassung

<p class="attendees-inline"><strong>Anwesend:</strong> chisana, eyedeekay, meeh, sadie, zlatinb, zzz</p>

## Sitzungsprotokoll

<div class="irc-log"> 20:00:00 &lt;zzz&gt; 0) Hi 20:00:00 &lt;zzz&gt; 1) 0.9.39 Release-Status verbleibende Punkte (meeh, mhatta, nextloop, str4d) 20:00:00 &lt;zzz&gt; 2) Fixed i2pbote-android Release-Status (meeh) 20:00:00 &lt;zzz&gt; 3) 0.9.40 Dev-Status (zzz) 20:00:00 &lt;zzz&gt; 4) LS2-Status (zzz) 20:00:00 &lt;zzz&gt; 5) Status-Scrum (zlatinb) 20:00:04 &lt;zzz&gt; 0) Hi 20:00:06 &lt;zzz&gt; hi 20:00:10 &lt;meeh&gt; hi 20:00:17 &lt;zlatinb&gt; hi 20:00:51 &lt;zzz&gt; 1) 0.9.39 Release-Status verbleibende Punkte (meeh, mhatta, nextloop, str4d) 20:00:55 &lt;eyedeekay&gt; hi 20:01:07 &lt;zzz&gt; Dieser Tagesordnungspunkt war aus der Sitzung letzten Monat... 20:01:29 &lt;zzz&gt; wo uns noch Debian, F-Droid und Maven Central fehlten 20:01:40 &lt;zzz&gt; meeh, hast du ein Update für uns zu einem dieser Punkte? 20:02:33 &lt;meeh&gt; Ich und str4d werden dieses Release im Pairing machen, heißt, er geht alle Schritte mit mir durch, inklusive maven/f-droid. Ich kontaktiere ihn heute dazu, seit wir das vor einer oder zwei Wochen besprochen haben. 20:02:43 &lt;zzz&gt; und hat jemand etwas von mhatta bzgl. Debian gehört? 20:02:51 &lt;meeh&gt; das sollte fdroid, maven und googleplay abdecken 20:03:15 &lt;zzz&gt; meeh, es geht um .39 – wurden F-Droid- und Maven Central-Releases für .39 veröffentlicht? 20:03:33 &lt;sadie_&gt; hi 20:03:34 &lt;meeh&gt; der osx launcher wird ofc auch aktualisiert 20:03:52 &lt;meeh&gt; nein, aber wenn ich mit str4d paire, lerne ich, wie ich das beheben kann 20:03:59 &lt;meeh&gt; dann sollten sowohl 39 als auch 40 behoben sein  20:03:59 &lt;zzz&gt; wir sprechen über .39-Punkte von vor 7 Wochen, die bei der letzten Sitzung vor 5 Wochen nicht abgeschlossen waren 20:04:17 &lt;meeh&gt; https://search.maven.org/search?q=g:net.i2p 20:04:19 &lt;meeh&gt; maven ist latest bt 20:04:24 &lt;meeh&gt; w 20:04:24 &lt;meeh&gt; .39 20:04:48 &lt;zzz&gt; ok. wie ist die ETA für das „Pairing“ (lass dich nicht mit Zcash-Sprech anstecken) 20:05:38 &lt;R4SAS&gt; :D 20:05:39 &lt;zzz&gt; und ich dachte, unser F-Droid-Problem waren Server-Abhängigkeitsprobleme, nicht das Know-how. Sind die gelöst? 20:05:57 &lt;meeh&gt; Meine Antwort darauf ist: wenn str4d Zeit für mich für einen schnellen Walkthrough hat – was ich so verstanden habe, dass er dafür sehr bald Zeit findet, als ich zuletzt mit ihm sprach. Ich gebe euch heute ein Update, was er sagt 20:06:41 &lt;zzz&gt; für Maven Central hast du alles, was du brauchst, inklusive Howto, richtig? Hast du alle nötigen Berechtigungen? 20:06:58 &lt;meeh&gt; kein Howto 20:07:19 &lt;zzz&gt; Ich frage, weil ‚wenn str4d Zeit hat‘ leider nichts bedeutet :( 20:07:28 &lt;meeh&gt; wir haben einige maven/gradle Skriptdateien in unserem Repo, bei denen ich mir *denken* könnte, wie sie funktionieren, und es probieren könnte – was ich ungern vermassle 20:07:46 &lt;meeh&gt; Ich setze diesmal Hoffnung in ihn 20:08:09 &lt;meeh&gt; Zeit, das Nörgeln loszuwerden, um mehr Zeit freizumachen – klingt nach etwas, dem alle zustimmen würden 20:08:42 &lt;zzz&gt; Klar, der langfristige Plan ist, str4d aus allen Abhängigkeiten herauszunehmen, wir sind fast soweit – weiter Druck machen, bis es fertig ist 20:09:36 &lt;zzz&gt; ok, zurück zu mhatta – hat jemand etwas von ihm gehört? Ist es Zeit, ihn anzurufen, oder wie gehen wir weiter vor? 20:09:46 &lt;zzz&gt; zlatinb, irgendwelche Ideen? 20:10:04 &lt;zzz&gt; und hat jemand von nextloop gehört? 20:10:15 &lt;zlatinb&gt; Ihn anzurufen hat letztes Mal nicht funktioniert, obwohl er bestätigt hat, dass ich die richtige Nummer habe 20:10:27 &lt;zlatinb&gt; leider keine Ideen 20:10:39 &lt;zzz&gt; meeh, soweit ich es verstehe, kannst du auch einfach einen Antrag stellen, um in das echte F-Droid zu kommen, wir brauchen nextloop eigentlich nicht. Weißt du, wie das geht? 20:10:40 &lt;sadie_&gt; kann jemand mhatta's Aufgaben übernehmen? 20:11:15 &lt;zzz&gt; Jemand, der offizieller Debian Developer ist... kennt ihr andere mit Zeit? 20:11:38 &lt;meeh&gt; Es tut mir leid zu sagen, dass ich mit frdroid noch weniger vertraut bin als android – ich war (zumindest soweit ich mich erinnere) nur der Hoster unseres privaten Repo 20:11:53 &lt;sadie_&gt; nein – aber wir sollten anfangen zu suchen  20:11:57 &lt;meeh&gt; aber ich kann str4d fragen, wenn ich mit ihm spreche, er sollte es wissen 20:12:20 &lt;zzz&gt; ok meeh, denk daran, es gibt zwei F-Droids, unseres und das offizielle fdroid.org, also besorg dir bitte das Howto für beide. Bitte versuch, nextloop zu finden 20:12:27 &lt;zzz&gt; twitter, email, etc 20:13:13 &lt;meeh&gt; ja, unseres ist umgezogen und sollte theoretisch funktionieren, wenn ich diese Python-Befehle zum Pushen ausprobiere – ich teste das aus, nachdem ich mit str4d gesprochen habe 20:13:19 &lt;zzz&gt; Sonst noch etwas zu 1)? Wir haben bei .39 keinen tollen Job gemacht 20:13:40 &lt;zzz&gt; also lasst es schnell für .40 in Ordnung bringen 20:13:57 &lt;zzz&gt; Releases sind, was wir tun; wenn wir die Releases nicht rausbekommen, sind wir gescheitert 20:14:16 &lt;zzz&gt; sonst noch etwas zu 1)? 20:15:18 &lt;zzz&gt; 2) Fixed i2pbote-android Release-Status (meeh) 20:15:35 &lt;zzz&gt; meeh, wie ist der Status des lang erwarteten Bote-Android-Releases? 20:15:42 &lt;meeh&gt; derzeit bleibt es immer noch bei „connecting“ hängen 20:16:14 &lt;zzz&gt; aber eyedeekay berichtet, es funktioniert? 20:16:36 &lt;zzz&gt; hast du es ohne Firewall ausprobiert, meeh? 20:16:41 &lt;eyedeekay&gt; es funktioniert nur, wenn du den eingebauten router verwendest. Das ist auf einem Tablet 20:16:44 &lt;meeh&gt; ok, ich habe das Gefühl, wir haben jetzt oft über das Release gesprochen. Bitte haltet mich nicht für unhöflich, gemein oder sonst etwas außer „versuche nur, so klar wie möglich zu sein“ – ich bringe kein kaputtes Produkt heraus. Solange ich keine Nachricht von meinem bote-android an mein desktop-android senden kann – veröffentliche ich nicht 20:17:20 &lt;zzz&gt; Das ist eine Statusbesprechung für alle. Tu so, als hättest du seit einem Monat nicht mit mir gesprochen, und sag allen bitte, wo wir stehen. Du sprichst nicht mit mir, du berichtest der Welt 20:17:41 &lt;meeh&gt; denn andernfalls ist das, was wir herausbringen, per Definition kaputt – und es würde schlecht auf uns zurückfallen 20:18:00 &lt;meeh&gt; ok, sorry – aber so ist es ^ :) 20:18:27 &lt;zzz&gt; also, wie sieht der Ausblick oder die ETA aus, eine Schätzung, wann es gefixt und veröffentlicht wird? 20:18:41 &lt;meeh&gt; aber ja, ich bin fest der Meinung, dass ein kaputtes Release zu pushen schlecht auf i2p zurückfiele – widerspricht jemand dieser Aussage? 20:19:11 &lt;zzz&gt; Ich dränge dich nicht zur Veröffentlichung. Ich frage, wann es veröffentlicht wird. 20:19:26 &lt;zzz&gt; Dafür ist diese Sitzung da: Status berichten 20:19:34 &lt;meeh&gt; wie lange, glaubst du, würde es dauern, Bote über einen TCP-Socket statt über eine Unix-Domain verbinden zu lassen? 20:19:46 &lt;zzz&gt; Ich weiß es nicht 20:20:06 &lt;meeh&gt; denn im besten Fall, so hoffe ich, ist das, was wir tun müssen.. wenn nicht, keine Ahnung :( 20:20:32 &lt;meeh&gt; denn wenn Peers nicht das Problem sind und wir uns immer noch mit der Verbindung schwertun 20:20:38 &lt;meeh&gt; und basierend auf meinen Debug-Sitzungen 20:20:48 &lt;meeh&gt; vermute ich, es ist die IPC zwischen den Apps, die Nonce erzeugt 20:20:56 &lt;meeh&gt; und die Kommunikation zerstört 20:21:06 &lt;zzz&gt; ok. Vielleicht bekommen wir mehr Tester, wenn wir hier in diesem Channel fragen... vielleicht cisiey 20:21:15 &lt;meeh&gt; denn der tunnel und die Leases scheinen aus meiner Sicht ok zu sein 20:21:39 &lt;meeh&gt; womit mein logischer nächster Blickpunkt dann zwischen router &lt;-&gt; bote liegt 20:21:46 &lt;zzz&gt; ok. aber wenn es versucht, einen tunnel für bote zu bauen, dann ist es kein Problem mit dem i2cp-Socket 20:21:57 &lt;meeh&gt; vielleicht funktioniert der Control-Socket, aber die Datenübertragung stoppt 20:22:07 &lt;zzz&gt; entweder sprichst du mit dem router oder du tust es nicht. Es läuft alles über denselben Socket 20:22:17 &lt;zzz&gt; (Control und Daten) 20:22:32 &lt;meeh&gt; vielleicht macht Google irgendetwas, von dem wir nichts wissen – wäre nicht das erste Mal 20:22:50 &lt;zzz&gt; Die gute Nachricht ist: Du machst Fortschritte; wir steckten schon oft fest und haben es immer herausgefunden 20:22:54 &lt;zzz&gt; danke fürs Update 20:22:57 &lt;zzz&gt; sonst noch etwas zu 2)? 20:23:07 &lt;meeh&gt; also funktioniert i2cp wie TLS, es konfiguriert und wechselt dann zu reiner Datenübertragung? 20:23:34 &lt;zzz&gt; es ist gemuxtes Control und Daten, die ganze Zeit. Es geht niemals zu reinen Daten über 20:23:54 &lt;meeh&gt; okay, dann ASCII-kodierte Binärdaten oder? 20:24:15 &lt;zzz&gt; Ich kann dir nach der Sitzung erklären, wie i2cp funktioniert, wenn du möchtest 20:24:21 &lt;meeh&gt; wie auch immer – Implementierungsdetails können wir später besprechen 20:24:22 &lt;meeh&gt; ja 20:24:27 &lt;zzz&gt; sonst noch etwas zu 2)? 20:25:02 &lt;zzz&gt; 3) 0.9.40 Dev-Status (zzz) 20:25:16 &lt;zzz&gt; 0.9.40 Dev-Status ist FERTIG! 20:25:30 &lt;zzz&gt; wir sind in einen kurzen 6½‑Wochen‑Zyklus gegangen und haben heute veröffentlicht 20:25:32 &lt;chisana&gt; Glückwunsch! 20:25:54 &lt;zzz&gt; In-Net-Update ist live. Nicht sicher, ob die englischen News aktualisiert wurden. Der Swarm scheint etwas klein? 20:26:05 &lt;zzz&gt; eche|off, hast du nachgeschaut? 20:26:25 &lt;zzz&gt; es aktualisiert zumindest teilweise 20:26:47 &lt;zzz&gt; wir werden das genau beobachten, weil wir NTCP 1 deaktiviert haben, was keine negativen Effekte haben sollte, aber mal sehen 20:27:19 &lt;zzz&gt; also, lasst uns über die ETA der Release-Punkte sprechen. Das In-Net-Update ist draußen, die Website ist aktualisiert. Ich mache morgen unser PPA und das Deb-Repo. 20:27:45 &lt;zzz&gt; meeh, wie ist die ETA für das Android-router-Release? 20:28:01 &lt;meeh&gt; wieder werde ich das diesmal mit str4d machen 20:28:23 &lt;meeh&gt; der ganze „str4d-Teil“ des Releases in einem Paket 20:28:24 &lt;meeh&gt; :) 20:28:28 &lt;zzz&gt; selbst für den Android-router? Du hast es letztes Mal alleine gemacht.  20:28:42 &lt;zzz&gt; Ich würde nur gerne so wenig wie möglich von ihm abhängen 20:28:42 &lt;meeh&gt; Ja, indem ich um maven herumgehackt habe 20:28:50 &lt;meeh&gt; aber die richtige Reihenfolge ist, zuerst maven zu deployen 20:29:05 &lt;meeh&gt; Ja, aber das Ziel ist, dass wir das zum letzten Mal tun, &lt;ever&gt; 20:29:24 &lt;zzz&gt; ok. Wir werden sehen, ob das wahr wird, hoffentlich so 20:30:07 &lt;meeh&gt; zur Info, ich habe ihn bereits per DM @ twitter kontaktiert 20:30:25 &lt;zzz&gt; ok, sag Bescheid, wenn du eine ETA hast 20:30:26 &lt;meeh&gt; darüber habe ich die letzten Male mit ihm gesprochen 20:31:02 &lt;zzz&gt; zlatinb, ich schätze, du und ich sollten an alle 10 E-Mail-Adressen von mhatta etwas rausschicken, um seine Aufmerksamkeit zu bekommen? Es sind zwei Monate, seit wir von ihm gehört haben 20:31:25 &lt;zzz&gt; ich fände es schlecht, ein altes Release in Buster zu haben 20:31:27 &lt;zlatinb&gt; klar, gib mir die E-Mails und ich jage etwas raus 20:31:38 &lt;zzz&gt; ok 20:31:59 &lt;zzz&gt; eche|off, eche|on seid ihr hier? 20:32:39 &lt;zzz&gt; ok, ich denke, das war's zu 3)? 20:33:18 &lt;zzz&gt; 4) LS2-Status (zzz) 20:33:42 &lt;zzz&gt; Ich gebe einen kurzen Status zu den 3 Hauptvorschlägen: 123, 144 und 150 20:34:13 &lt;zzz&gt; 123 ist der LS2-Vorschlag. Er ist größtenteils fertig und wir haben viel des verschlüsselten LS2-Codes in .40 gebracht, wo wir mehr testen können 20:34:34 &lt;zzz&gt; der Vorschlag selbst hat sich im letzten Monat kaum verändert, was gut ist 20:35:05 &lt;zzz&gt; 144 ist der neue Verschlüsselungsvorschlag. Es gab im letzten Monat keine Aktivität, während Dinge mit höherer Priorität passierten 20:35:26 &lt;zzz&gt; aber ich habe viele Kommentare dazu erhalten. Erwartet in ein bis zwei Wochen einen aktualisierten Entwurf 20:35:48 &lt;zzz&gt; Ich würde gerne in 4–6 Monaten einige Implementierungen von 144 sehen, aber wir haben viel Arbeit bis dahin 20:36:05 &lt;zzz&gt; 150 ist der neue ‚garlic farm‘ (‚Knoblauch‑Farm‘) Vorschlag auf Basis von Raft, um massives Multihoming zu verwalten. 20:36:30 &lt;zzz&gt; es ist ein neuer Vorschlag, aber er hat ziemlich gutes Feedback bekommen, bei weitem weniger Beschwerden als 144! 20:37:04 &lt;zzz&gt; zlatinb, wann denkst du, könnten wir ein experimentelles Plugin haben, das 150 implementiert? In ein paar Monaten? 20:37:24 &lt;zzz&gt; Ich schätze, wir müssen darüber sprechen, was wir in .41 hineinquetschen können, um es zu unterstützen 20:37:38 &lt;zlatinb&gt; hängt davon ab, wie wir es zuschneiden; viele der aufgelisteten Features sind wirklich nur Nice-to-haves 20:37:59 &lt;zzz&gt; ja, in meiner Revision gestern habe ich vieles als nicht-erste-Veröffentlichung markiert 20:38:07 &lt;zlatinb&gt; wenn wir alles auf das absolute Minimum kürzen, vielleicht weniger als ein paar Monate 20:38:47 &lt;zzz&gt; ja, wir hatten unsere Roadmap-Sitzung für .41 noch nicht, daher weiß ich nicht, was wo priorisiert ist 20:38:49 &lt;zlatinb&gt; ist ein mittelgroßes Projekt, denke ich 20:39:18 &lt;zzz&gt; einverstanden 20:39:37 &lt;zzz&gt; hat jemand Fragen zu 4), LS2, oder verwandten Vorschlägen? 20:39:52 &lt;zzz&gt; wie üblich sind alle willkommen bei unseren Meetings, montags 18:30 PM UTC im IRC #ls2 20:40:27 &lt;chisana&gt; wenn ich ein „working/MVP“ ECIES zusammenbekomme, hilft das bei der Fertigstellung von 144? 20:40:54 &lt;zzz&gt; natürlich 20:41:37 &lt;zzz&gt; irgendwer muss der Erste sein. Wir haben Integrationstests mit mehreren anderen Vorschlägen gemacht, bis zurück zu NTCP 2 vor einem Jahr. 20:42:03 &lt;zzz&gt; jemand ist zuerst fertig, dann jemand anders, dann versucht man, sie miteinander sprechen zu lassen, dann versucht man herauszufinden, wer recht hat und wer nicht 20:42:33 &lt;zzz&gt; es ist harte und langsame Arbeit, aber es ist der einzige Weg 20:43:15 &lt;chisana&gt; auf jeden Fall, 144 wird den Großteil meiner Zeit bekommen, also komme ich sicher mit häufigen Updates/Fragen 20:43:25 &lt;zzz&gt; wir haben gelernt, dass wir fast nie fertig sind, bis wir zwei Implementierungen haben. Das ist der einzige Weg, die Spec zu „testen“ 20:43:41 &lt;zzz&gt; großartig 20:43:49 &lt;zzz&gt; hat jemand Fragen zu 4), LS2, oder verwandten Vorschlägen? 20:44:30 &lt;zzz&gt; 5) Status-Scrum (zlatinb) 20:44:36 &lt;zzz&gt; du hast das Wort, zlatinb  20:45:15 &lt;zlatinb&gt; Hi. Der übliche Scrum parallel. Bitte beschreibt in wenigen Worten 1) was ihr seit dem letzten Scrum gemacht habt 2) was ihr nächsten Monat vorhabt 3) ob ihr Blocker habt oder Hilfe braucht. Sagt EOT, wenn ihr fertig seid 20:45:49 &lt;zlatinb&gt; Ich: 1) letzte Hand am Advanced Filter, Arbeit an garlic farm, outproxy-Tuning mit arctic, einige jogger-Tix 2) hoffentlich nur garlic farm 3) keine Blocker EOT 20:47:03 &lt;zzz&gt; 1) Bugfixes; signierter Windows-Installer; Umstieg auf IzPack 5; susidns Importfunktion; Implementierung von verschlüsseltem LS2; .40 Review und Release; Arbeit an Android I2CP-Issues 20:47:38 &lt;meeh&gt; 1) Ich habe den osx launcher neu gestaltet und Swift-Code auf 4.2, bald 5, aktualisiert, im Code aufgeräumt, mehr von objc migriert. Ich habe außerdem einige Verbesserungen für die Services gemacht, die ich für i2p hoste, inkl. outproxy. und etwas Android-Entwicklung und Lernen 20:47:55 &lt;zzz&gt; 1 fortg.) garlic farm-Vorschlag geschrieben, viel garlic farm-Architekturzeug; LS2-Meetings und -Diskussionen; Arbeit mit sadie an Icons etc. 20:48:09 &lt;sadie_&gt; arbeite an der Aktualisierung der Ikonografie für .40, mache das für .41 weiter und aktualisiere außerdem das Logo mit dem von Ura erstellten Logo für Konsole, Site. Verbesserungen am Setup-Assistenten, Vorbereitung auf die Reise zur RightsCon und Outreach mit TX, IFF EOT 20:48:55 &lt;zzz&gt; 2) .40 PPA-Release; .41 Roadmap; Arbeit an Config-Splitting mit eyedeekay, garlic farm; LS2-Meetings; Bugfixes; vielleicht Sybil-Erkennung -&gt; Blacklisting automatisieren? 20:49:03 &lt;meeh&gt; 2) Im nächsten Monat plane ich, unserem Browser wieder etwas Liebe zu geben, Version auf den Upstream-Stand zu bringen, einige i2p-Integrationsverbesserungen, wenn machbar, das osx native Kontextmenü -&gt; snark-share benutzbar machen, und außerdem die Probleme mit mattermost/irc/unserer Kommunikation näher ansehen 20:49:06 &lt;eyedeekay&gt; 1) Bote, Bugfixes, Guides schreiben 2) hoffentlich Split Configuration, Bote und Bugfixes 3) keine Blocker EOR 20:49:10 &lt;eyedeekay&gt; *EOT 20:49:38 &lt;meeh&gt; 3) hoffentlich nicht, ich warte jetzt nur darauf, dass str4d eine Zeit vorschlägt, in der wir pairen und das Release machen können 20:49:48 &lt;sadie_&gt; outproxy docs /testing  20:49:50 &lt;meeh&gt; EOT 20:49:56 &lt;zzz&gt; 3) Blocker: mhatta für Debian/Tails-Sachen 20:50:06 &lt;eyedeekay&gt; Oh, außerdem würde ich nächsten Monat auch gerne mit meeh am Browser arbeiten. 20:50:17 &lt;zzz&gt; EOT 20:50:51 &lt;zlatinb&gt; Danke, damit ist der Scrum abgeschlossen. 20:50:59 &lt;zzz&gt; ok, danke zlatinb  20:51:12 &lt;zzz&gt; ein paar kurze Fragen, bevor wir die Sitzung beenden 20:51:27 &lt;zzz&gt; passt ein 8‑Wochen‑Zyklus und ein Veröffentlichungstermin am 2. Juli für .41? meeh? 20:52:12 &lt;meeh&gt; nichts unmittelbar, was dagegen spricht, ich denke, es ist ok 20:52:26 &lt;zzz&gt; ok, das notieren wir so, bis wir von eche|off hören  20:52:57 &lt;zzz&gt; als Nächstes, meeh, hast du den osx .40 Build rausgebracht? er ist auf der d/l Seite, weil es durch die Versionsnummer ausgelöst wird, aber ich habe dich nicht gefragt, ob du es schon gemacht hast 20:53:16 &lt;zzz&gt; das ist also ein Bug in unserem Prozess 20:53:24 &lt;meeh&gt; nein, ich dachte, ich starte den Prozess jetzt nach der Sitzung 20:53:37 &lt;meeh&gt; hatte vorher keine Zeit 20:54:06 &lt;zzz&gt; ok, danke. Ich fixe unsere Checkliste so, dass ich den Build auf der d/l Seite erst hochziehe, wenn du fertig bist – fürs nächste Mal 20:54:33 &lt;zzz&gt; letzte Frage an meeh: Planst du ein Browser-Release, um das Firefox-Zertifikats-Ding zu fixen? Oder brauchst du das gar nicht? 20:55:19 &lt;meeh&gt; könntest du das „Firefox-Zertifikats-Ding“ bitte erläutern? :p 20:55:21 &lt;zzz&gt; wie du sagtest, Zeit für etwas Liebe für den Browser. Irgendwann sollten wir darüber sprechen, ob das ‚Lab‘-Projekt zu etwas Größerem werden oder eingestellt werden sollte? 20:55:48 &lt;zzz&gt; wo die Plugins wie NoScript kaputtgingen. Ich bringe dich später auf Stand oder schau auf Twitter oder Ars Technica 20:55:48 &lt;meeh&gt; ja, warum nehmen wir das dann nicht als Thema für unser nächstes Meeting? 20:55:54 &lt;meeh&gt; bezüglich RC oder Tod 20:55:58 &lt;zzz&gt; ok, mach ich 20:56:09 &lt;zzz&gt; hat noch jemand etwas für die Sitzung? 20:56:27 &lt;meeh&gt; ich starte jetzt den osx Build, wenn nichts Weiteres ist 20:56:44 * zzz sucht den baffer 20:57:00 &lt;meeh&gt; nächstes osx Upgrade würde auto-updaten (woho!) 20:57:18 * zzz *bafffs* die Sitzung geschlossen </div>
