---
title: "I2P-Entwicklertreffen - 04. Juni 2019"
date: 2019-06-04
author: "zzz"
description: "Protokoll des I2P-Entwicklertreffens vom 4. Juni 2019."
categories: ["meeting"]
---

## Kurze Zusammenfassung

<p class="attendees-inline"><strong>Anwesend:</strong> echelon, eyedeekay, zlatinb, zzz</p>

## Sitzungsprotokoll

<div class="irc-log"> 20:00:14 &lt;zzz&gt; 0) Hi 20:00:16 &lt;zzz&gt; hi 20:00:43 &lt;zzz&gt; 1) 0.9.40 Release-Status verbleibende Punkte (meeh, mhatta, nextloop, str4d) 20:00:43 &lt;zzz&gt; 2) Korrigierter i2pbote-android Release-Status (meeh) 20:00:43 &lt;zzz&gt; 3) 0.9.41 Entwicklungsstatus (zzz) 20:00:43 &lt;zzz&gt; 4) LS2-Status (zzz) 20:00:43 &lt;zzz&gt; 5) I2P Browser "labs" Projektstatus (meeh) 20:00:43 &lt;zzz&gt; 6) Status-Scrum (zlatinb) 20:01:03 &lt;zzz&gt; 1) 0.9.40 Release-Status verbleibende Punkte (meeh, mhatta, nextloop, str4d) 20:01:28 &lt;zzz&gt; Ich glaube, dass Debian/Ubuntu und das offizielle F-Droid noch ausstehen? 20:01:41 &lt;zzz&gt; Ich habe von mhatta gehört, aber er hat nichts versprochen 20:02:04 &lt;zzz&gt; Ich habe andere Debian-Leute kontaktiert, um zu sehen, ob es jemand anders übernehmen kann – bislang nichts 20:02:10 &lt;zzz&gt; nextloop, hast du ein Update für uns? 20:02:53 &lt;eche|on&gt; ich habe Test-Builds für Debian Buster und Stretch unter echelon.i2p/update/ gebaut 20:02:57 &lt;zzz&gt; noch etwas zu 1) ? 20:03:29 &lt;zzz&gt; 2) Korrigierter i2pbote-android Release-Status (meeh) 20:03:40 &lt;zzz&gt; mikalv, hast du ein Update für uns zu bote? 20:04:52 &lt;zzz&gt; Ich glaube, wir haben das bote-Release rausgebracht und es funktioniert bei den Leuten 20:04:58 &lt;zzz&gt; noch etwas zu 2) ? 20:05:16 &lt;eyedeekay&gt; Nichts von mir 20:05:30 &lt;zzz&gt; 3) 0.9.41 Entwicklungsstatus (zzz) 20:05:45 &lt;zzz&gt; ok, wir sind etwas über der Hälfte des .41-Entwicklungszyklus und es läuft gut 20:06:06 &lt;zzz&gt; Die große Neuerung ist die clientbezogene Authentifizierung für verschlüsseltes LS2 20:06:19 &lt;zzz&gt; Wir haben außerdem einen Bug in der Behandlung großer Nachrichten behoben, der meiner Meinung nach bote helfen wird, besser zu funktionieren 20:06:55 &lt;eche|on&gt; wir werden sehen, Test-Build verfügbar 20:06:56 &lt;zzz&gt; idk und ich arbeiten daran, die Dateien clients.config und i2ptunnel.config aufzuteilen, aber es sieht so aus, als müsse es bis .42 warten 20:07:38 &lt;zzz&gt; Damit bote einen Unterschied sieht, muss es wahrscheinlich auf den Großteil des Netzwerks ausgerollt werden, da der Bug von jedem router unterwegs getroffen werden könnte 20:08:03 &lt;eche|on&gt; ja 20:08:12 &lt;zzz&gt; Das Release ist für die erste Juliwoche geplant 20:08:33 &lt;zzz&gt; noch etwas zu 3) ? 20:09:28 &lt;zzz&gt; 4) LS2-Status (zzz) 20:09:58 &lt;zzz&gt; läuft weiterhin gut. Bisher hatten wir 42 wöchentliche Meetings und kein Ende in Sicht, obwohl wir in letzter Zeit mehr Zeit für die neue Verschlüsselung (proposal 144) aufwenden 20:10:19 &lt;zzz&gt; Ich habe den Code für die clientbezogene Authentifizierung bereits erwähnt, der in 41 enthalten sein wird. 20:10:54 &lt;zzz&gt; Die Garlic Farm-Entwicklung für Meta-LS2 lag seit etwa 3 Wochen zugunsten des Client-Auth-Codes auf Eis, aber wir werden bald wieder daran arbeiten 20:11:27 &lt;zzz&gt; Ich migriere weiter Spezifikationen von den Proposals in den Haupt-Spezifikationsbereich unserer Website 20:11:38 &lt;zzz&gt; während wir Dinge implementieren und testen 20:11:52 &lt;zzz&gt; unsere Meetings sind weiterhin montags um 18:30 Uhr UTC in #ls2 20:12:11 &lt;zzz&gt; noch etwas zu 4) ? 20:13:04 &lt;zzz&gt; 5) I2P Browser "labs" Projektstatus (mikalv) 20:13:15 &lt;zzz&gt; mikalv, wie läuft der I2P-Browser? 20:14:08 &lt;zzz&gt; Ich weiß, dass ein neues Beta-Release rausgegangen ist und gerade getestet wird, aber bei manchen Leuten funktioniert es überhaupt nicht? 20:15:04 &lt;zzz&gt; Es gibt außerdem eine Anfrage nach mehr Dokumentation auf unserer Lab-Download-Seite, und er sagte, dass er sich bald darum kümmern werde, also haltet die Augen offen 20:15:17 &lt;zzz&gt; ok, ich schätze, mikalv ist nicht da, noch etwas zu 5) ? 20:16:08 &lt;zzz&gt; 6) Status-Scrum (zlatinb) 20:16:13 &lt;zzz&gt; bitte, zlatinb  20:16:42 &lt;zlatinb&gt; Hi, machen wir das Übliche – sagt 1) was ihr seit dem letzten Scrum gemacht habt 2) was ihr nächsten Monat vorhabt 3) ob ihr irgendwelche Blocker habt oder Hilfe braucht 20:16:46 &lt;zlatinb&gt; schließt mit EOT ab, wenn ihr fertig seid 20:17:08 &lt;zlatinb&gt; ich: 1) etwas Garlic Farm, sonst nicht viel 2) hoffentlich mehr Garlic Farm 3) keine Blocker 20:17:09 &lt;zlatinb&gt; EOT 20:17:17 &lt;eche|on&gt; mache wie immer das Gleiche, halte den Server am Leben, läuft weiter so, keine Blocker, eot 20:17:30 &lt;zzz&gt; 1) Garlic Farm, LS2 und clientbezogene Authentifizierung; Bugfixes 20:18:10 &lt;zzz&gt; 2) Garlic Farm, Bugfixes, GMP 6.1.2, Aufteilen der Konfigurationsdateien, Vorbereitung auf das 0.9.41-Release 20:18:18 &lt;eyedeekay&gt; i2ptunnel-Konfigurationen aufteilen und Dokumentation/Blogs schreiben, 2) mehr davon 3) keine Blocker eot 20:18:32 &lt;zzz&gt; 3) keine Blocker, EOT 20:18:44 &lt;zlatinb&gt; ok, ich glaube, das war's von allen, danke 20:19:04 &lt;zzz&gt; ok, das ging ziemlich schnell, wir werden effizienter! 20:19:18 &lt;zzz&gt; noch etwas für das Meeting heute? 20:20:15 &lt;zzz&gt; oh, und Glückwunsch an eyedeekay, der eine Entwickler-Vereinbarung unterschrieben hat und mtn-Check-in-Rechte bekommen hat! Er hat in den letzten Monaten schon eine Menge für uns getan, jetzt kann er viel schneller Schaden anrichten! 20:20:37 &lt;eyedeekay&gt; :-D 20:20:38 &lt;zzz&gt; freue mich darauf, eyedeekay direkt in der Codebasis zu haben 20:21:07 * zzz sucht nach dem baffer, um nach dir auszuholen 20:22:01 * zzz *bafs* das Meeting geschlossen </div>
