---
title: "I2P-Entwicklertreffen - 1. September 2020"
date: 2020-09-01
author: "i2p"
description: "Protokoll der I2P-Entwicklungsbesprechung vom 1. September 2020."
categories: ["meeting"]
---

## Kurze Zusammenfassung

<p class="attendees-inline"><strong>Anwesend:</strong> eyedeekay, zlatinb, zzz</p>

## Sitzungsprotokoll

<div class="irc-log"> (04:00:08 PM) eyedeekay: Hallo zusammen, willkommen zur Community-Sitzung am 1. September: (04:00:08 PM) eyedeekay: 1) Hi (04:00:08 PM) eyedeekay: 2) 0.9.48 Release (04:00:08 PM) eyedeekay: 3) Git-Fortschrittsupdate (04:00:08 PM) eyedeekay: 4) Android/Maven-Fortschrittsupdate (04:00:08 PM) eyedeekay: 1) Hi (04:00:08 PM) eyedeekay: Hi zusammen, danke fürs Kommen :) (04:00:24 PM) zlatinb: hi (04:00:31 PM) eyedeekay: hi zlatinb (04:00:40 PM) zzz: yo (04:00:45 PM) eyedeekay: hi zzz (04:01:00 PM) eyedeekay: Ist noch jemand hier? (04:01:23 PM) eyedeekay: echelon ist heute außer Haus und nicht verfügbar (04:01:53 PM) eyedeekay: 2) 0.9.48 Release (04:02:33 PM) eyedeekay: 0.9.47 wurde letzte Woche veröffentlicht, neuer Zyklus hat gerade begonnen (04:03:15 PM) eyedeekay: zzz hat heute früher den Vorschlag für ECIES router identities gepostet, bitte alle, die Zeit haben, lest ihn und kommentiert (04:04:45 PM) eyedeekay: Möchte jemand etwas zu Punkt 2) sagen? (04:04:57 PM) zlatinb: Ich werde versuchen, etwas SSU-Arbeit unterzubringen  (04:05:05 PM) zlatinb: abhängig von der Git-Migration natürlich (04:05:06 PM) zzz: wir fangen gerade erst an... (04:05:32 PM) zzz: #ls2 team plant, in dieser Zeit sowohl an ECIES routers als auch an SSU2-Vorschlägen zu arbeiten (04:05:57 PM) zzz: Ich rechne mit einem Zyklus von ca. 3 Monaten, mit einem Release im November (04:06:06 PM) zzz: EOT (04:06:14 PM) zlatinb: Außerdem würde ich gerne in Sachen RED etwas Bewegung sehen, obwohl ich noch nicht genau weiß, was ich ändern will. Ich muss erst etwas im Testnet ausprobieren, bevor ich mich festlege. EOT (04:06:50 PM) eyedeekay: Danke zzz und zlatinb. (04:07:00 PM) zzz: eyedeekay, gib uns bitte deine (und falls du die des UI-Teams kennst) Pläne für 48 (04:08:12 PM) eyedeekay: Meine großen Pläne sind, die Thread-Sicherheit für i2cp.rekeyOnIdle abzuschließen (04:08:41 PM) eyedeekay: und UI für I2P alternative Destinations zu i2ptunnel und zur webextension hinzuzufügen (04:09:13 PM) eyedeekay: Aber im Moment sind meine Prioritäten git und Android (04:09:14 PM) eyedeekay: EOT (04:09:36 PM) zzz: irgendwelche großen UI-Änderungen geplant? irgendwelche Website-Änderungen geplant? irgendein Update zum OTF/Ura-Vertrag? (04:10:16 PM) eyedeekay: Ura wird vom OTF nicht mehr bezahlt, aber einige von ihnen spenden weiterhin sehr großzügig ihre Zeit und wir stehen weiterhin in Kontakt (04:11:26 PM) eyedeekay: Es sind keine großen, das gesamte Icon-Set betreffenden Änderungen geplant, aber ich plane, einklappbare Menüs und einen Neustart-Button auf der Hauptseite von i2ptunnel hinzuzufügen (04:12:26 PM) zzz: ok. Ohne Update seit Monaten tappe ich völlig im Dunkeln, was der Output des OTF-Vertrags ist und wann er ggf. landet, falls überhaupt; können wir an diesem Punkt also annehmen, dass er sterben wird? Oder was? (04:13:18 PM) eyedeekay: Bumble ist sehr engagiert, die Änderungen einzubringen, und arbeitet weiterhin mit uns; betrachtet es vorerst als lebendig (04:13:36 PM) zzz: Was ist „Bumble“? (04:13:46 PM) eyedeekay: Bumble ist eines der Ura/SimSec-Team (04:16:48 PM) eyedeekay: Ja, sie hat Pläne. (04:17:41 PM) zlatinb: Was auch immer sie sind, ich sehe nicht, dass sie ohne aktive und gesunde Kommunikation mit uns hier Realität werden. (04:19:22 PM) eyedeekay: Mehr kann ich nicht tun, als zu fragen. (04:19:35 PM) zlatinb: Danke. EOT (04:19:45 PM) eyedeekay: 3) Git-Migration (04:20:05 PM) eyedeekay: Meine Roadmap für diese Woche beinhaltet, i2p.www mtn vollständig außer Betrieb zu nehmen (04:20:59 PM) eyedeekay: Zu diesem Zweck teste ich das migrierte Deploy-Skript, das mithilfe von mtn diff nach Änderungen an den übersetzten Dateien sucht (04:21:33 PM) eyedeekay: Das ist so gut wie fertig, ich möchte nur sicher sein, bevor ich es zu früh pushe und die Site zerschieße, außerdem brauche ich echelons Hilfe für die andere Seite (04:21:57 PM) eyedeekay: Danach werde ich ziemlich unmittelbar die restlichen Skripte und Plugins angehen. EOT. (04:22:03 PM) eyedeekay: Fragen? (04:22:32 PM) zzz: wie im Thread in meinem Forum erbeten, bitte 24 Stunden vorher Bescheid geben, bevor du die mtn sync für jeden aktiven Branch stoppst (04:22:44 PM) eyedeekay: Auf jeden Fall, mache ich. (04:22:54 PM) zzz: und eine weitere Ankündigung, wenn git live ist (04:23:18 PM) eyedeekay: Klar doch (04:23:50 PM) eyedeekay: Noch etwas? (04:24:49 PM) eyedeekay: 4) Maven/Android-Updates (04:26:25 PM) eyedeekay: Nicht allzu viel zu sagen, außer dass ich daran arbeite, sie herauszubringen; mein erster Satz Einreichungen wurde nicht korrekt verteilt (04:26:58 PM) zlatinb: Was ist das konkrete Problem mit mavenCentral? (04:28:11 PM) eyedeekay: Weiß ich nicht, ich habe ein Ticket bei ihnen offen, aber alles sieht gut aus, bis ich versuche, sie aus dem Staging-Bereich zu verschieben (04:28:56 PM) zlatinb: k, seltsam (04:29:02 PM) zzz: ok, also keine ETA dann (04:29:07 PM) eyedeekay: Ja, und alle bis auf eines funktionieren (04:30:20 PM) eyedeekay: Keine ETA. Ich arbeite daran, bis es behoben ist. (04:31:00 PM) eyedeekay: Es hat derzeit Priorität, weil es alle brauchen. (04:31:08 PM) eyedeekay: EOT. (04:32:24 PM) eyedeekay: Noch etwas von jemand anderem zu 4 (04:33:09 PM) eyedeekay: OK, wir hatten einen Last-Minute-Vorschlag von orignal, die Meetings in einen anderen Channel zu verlegen, nenne es 5) i2p-meetings (04:33:45 PM) eyedeekay: Ich habe nicht das Gefühl, dass das nötig ist (04:34:15 PM) eyedeekay: Bin aber offen für die Meinungen anderer dazu? (04:34:48 PM) zlatinb: Das liegt an Drama zwischen ihm und echelon, und bisher rücken beide Seiten nicht von ihren Positionen ab. Ich bin gegen eine Verlegung des Meetings und ermutige stattdessen die beteiligten Personen, eine Lösung zu suchen. (04:35:31 PM) zzz: Ich glaube, alles, was ich für das 47er Release tun sollte, ist oben (04:35:31 PM) zzz: zu 5): Das Problem ist, dass echelon orignal hier immer wieder bannt; ohne Schuld zuzuweisen, könnte dasselbe Problem auch in jedem anderen Channel auftreten (04:36:56 PM) zzz: Es wäre wertvoll, wenn der Lead-Dev der führenden C++ router Implementierung hier teilnehmen dürfte, sowohl an Meetings als auch sonst; ob das möglich ist, keine Ahnung (04:37:06 PM) eyedeekay: Oh, verstehe. Das gibt mir ein besseres Bild der Situation. (04:37:40 PM) eyedeekay: In Anbetracht dessen denke ich, wir sind uns einig: auf i2p-dev belassen und eine soziale Lösung suchen? (04:38:14 PM) zlatinb: +1 (04:38:28 PM) eyedeekay: OK. Mache ich so. (04:38:29 PM) zzz: Ich habe bereits mehrfach abgelehnt zu vermitteln. Vielleicht versucht es jemand anderes, ansonsten liegt es an den beiden. (04:39:21 PM) eyedeekay: Verstanden. (04:39:56 PM) zlatinb: ok, ich versuche es (04:40:01 PM) zlatinb: aber ich werde Hilfe brauchen (04:40:15 PM) zlatinb: und keine der beiden Seiten wird alles bekommen, was sie will (04:40:48 PM) eyedeekay: zlatinb, ich tue, was ich kann, um dich dabei zu unterstützen. (04:41:12 PM) zlatinb: danke (04:41:32 PM) eyedeekay: zzz, ich glaube, du hast recht, dass all deine Pakete für 0.9.47 oben sind (04:41:51 PM) zzz: :) (04:42:40 PM) eyedeekay: Hat noch jemand etwas, das in diesem Meeting behandelt werden soll? (04:43:05 PM) eyedeekay: Ansonsten lasse ich den baffer timeout:2m auslösen (04:43:12 PM) anonymousmaybe: kannst du die i2pconsole UI JavaScript-frei machen? Wenn nicht, warum? (04:43:23 PM) zzz: ein ganz kurzes 6) - bitte stell die Logs von heute und letztem Monat (und dem Monat davor, wenn du es als richtiges Meeting betrachtest, da war ich mir nie sicher) auf die Website (04:43:36 PM) zzz: EOT für 6) (04:43:36 PM) eyedeekay: Mache ich, zzz (04:44:04 PM) eyedeekay: anonymousmaybe Man kann sie bereits ohne JavaScript betreiben, NoScript oder uMatrix sollten genügen (04:44:29 PM) anonymousmaybe: ja, aber ich meine, auf Code-Ebene ist es immer noch da (04:45:03 PM) anonymousmaybe: frag mich, ob du ein To-Do für ein späteres Release hinzufügen kannst, um JS aus der Konsole herauszunehmen  (04:46:17 PM) eyedeekay: Ich nehme an, es wäre wahrscheinlich möglich, eine Option hinzuzufügen, die z. B. die script src-Elemente nicht zur Seite hinzufügt, aber ich sehe darin nicht besonders viel Sinn und es steht mindestens mit einigen UI-Zielen im Widerspruch. (04:46:43 PM) eyedeekay: Hast du dafür ein trac-Ticket? (04:47:44 PM) eyedeekay: anonymousmaybe? (04:50:05 PM) anonymousmaybe: eyedeekay nope (04:50:16 PM) anonymousmaybe: ich habe einen Thread auf i2pforum  (04:50:21 PM) anonymousmaybe: aber keine i2p-Tickets (04:51:36 PM) eyedeekay: Ich komme dann fürs Erste rüber ins Forum und diskutiere es dort mit dir. (04:52:25 PM) eyedeekay: Ich sage nicht nein, aber ich möchte dein Anliegen hören, bevor ich etwas unternehme (04:52:32 PM) anonymousmaybe: https://i2pforum.net/viewtopic.php?f=13&t=537 (04:52:51 PM) eyedeekay: Vielen Dank :) (04:53:29 PM) anonymousmaybe: du auch :) (04:54:28 PM) eyedeekay: Wenn es nichts Weiteres gibt, schließe ich das Meeting. Zum Ersten (04:54:37 PM) eyedeekay: timeout:1m (04:55:50 PM) eyedeekay: Alles klar, danke euch allen fürs Kommen zum Meeting, man sieht sich auf IRC </div>
