---
title: "I2P Entwicklertreffen - 06. Oktober 2020"
date: 2020-10-06
author: "i2p"
description: "Protokoll des I2P-Entwicklertreffens vom 6. Oktober 2020."
categories: ["meeting"]
---

## Kurze Zusammenfassung

<p class="attendees-inline"><strong>Anwesend:</strong> eyedeekay, orignal, zzz</p>

## Sitzungsprotokoll

<div class="irc-log"> (04:00:04 PM) eyedeekay: Hallo zusammen und willkommen zum I2P-Community-Meeting im Oktober. (04:00:04 PM) eyedeekay: Auf der heutigen Tagesordnung steht: (04:00:04 PM) eyedeekay: 1) Hallo (04:00:04 PM) eyedeekay: 2) 0.9.48-Release (zzz) (04:00:04 PM) eyedeekay: 3) Git-Fortschritts-Update (idk) (04:00:04 PM) eyedeekay: 4) UI-Team-/OTF-Update (idk) (04:00:04 PM) eyedeekay: 5) Android-Update (idk) (04:00:17 PM) eyedeekay: Hi zusammen, wer ist alles da? (04:00:25 PM) orignal: hi (04:00:29 PM) eyedeekay: Hi orignal (04:00:33 PM) zzz: hello (04:00:39 PM) eyedeekay: Hallo zzz (04:01:14 PM) eyedeekay: Jemand sonst? (04:01:53 PM) eyedeekay: OK, weiter mit 2 (04:02:14 PM) eyedeekay: Ich habe gesehen, dass zzz in letzter Zeit ziemlich viel macht. Für mich selbst ist mein einziger Plan innerhalb des router (I2P-Router) für das 0.9.48-Release rekeyOnIdle. Überwiegend werden sich meine Pläne für dieses Release auf die nächsten zwei Phasen der Git-Migration und auf Änderungen an i2p.www beziehen, die ich unter 4) erläutern werde. (04:02:45 PM) zzz: Wir sind, glaube ich, 5 Wochen im Zyklus. Es läuft gut (04:03:14 PM) zzz: orignal und ich arbeiten daran, den tunnel-Aufbau (Vorschlag 152) zu verbessern, und wir haben begonnen, einen Teil dieses Codes einzuchecken (04:03:29 PM) zzz: SSU2-Forschung kommt langsam voran und wird in .48 sicher keinen Code enthalten (04:03:50 PM) zzz: 7500 Zeilen Diff im Release bisher, ziemlich typisch (04:04:08 PM) zzz: Ziel ist Mitte bis Ende November für das .48-Release, wir werden wohl bald ein Datum festlegen (04:04:18 PM) zzz: EOT (04:04:44 PM) eyedeekay: Vielen Dank, zzz (04:05:14 PM) eyedeekay: Danke auch für die häufigen Foren-Updates, das macht einen Teil deiner Fortschritte leichter nachvollziehbar und anderen erklärbar (04:05:43 PM) eyedeekay: Weiter zu 3) (04:06:03 PM) eyedeekay: Wir sind in Phase drei der Git-Migration. (04:06:08 PM) eyedeekay: i2p.www ist migriert. Es hatte von allen Projekten die stärkste Abhängigkeit von mtn. (04:06:14 PM) eyedeekay: i2p.firefox ist ebenfalls migriert. (04:06:22 PM) eyedeekay: i2p.newsxml migrieren wir am Donnerstagabend, um 18.00 UTC. (04:06:32 PM) eyedeekay: Danach werde ich mich mit zzz in Verbindung setzen, um als Nächstes zzzot oder snark-rpc zu migrieren. (04:06:37 PM) eyedeekay: Repositories, bei denen die mtn-Synchronisierung deaktiviert wurde, werden zwischen github und gitlab synchron gehalten. (04:06:44 PM) eyedeekay: Wir sind jetzt auf einem stetigen Kurs: Sobald ein Repo migriert ist, beginnen wir mit dem nächsten. (04:06:58 PM) eyedeekay: EOT (04:08:23 PM) eyedeekay: Irgendwelche Fragen zu Git? (04:09:06 PM) eyedeekay: Timeout 1m (04:10:16 PM) eyedeekay: OK, weiter zu 4) (04:11:20 PM) eyedeekay: Die vom OTF beauftragte Designfirma hat einen überarbeiteten Styleguide erstellt. Der neue Guide ist etwas „flexibler“ als der alte und fordert uns zugleich zu mehr interner Konsistenz auf. (04:11:20 PM) eyedeekay: Er ist hier zu finden: https://uracreative.github.io/i2p-styleguide/. Ein Beitrag mit der Bitte an die Community um Kommentare zu den Style-Empfehlungen, dazu, welche wir umsetzen sollten und wie, ist hier: http://i2pforum.i2p/viewtopic.php?f=21&t=986&sid=bbca7a971055b8449737ba038ebbfa49 (04:11:20 PM) eyedeekay: Die Schwierigkeit bei der Umsetzung der Designempfehlungen ergibt sich daraus, dass teilweise umgesetzte Änderungen visuell oft unansehnlich wirken; siehe z. B. das jüngste Icon-Problem in I2PSnark. (04:12:26 PM) eyedeekay: Das macht jedoch nur 1/2 der Ratschläge aus, die wir erhalten haben (04:13:01 PM) eyedeekay: Die durch den OTF finanzierten Programme, an denen Ura Design und Simsec gearbeitet haben, haben als wichtigste mögliche Verbesserung ein generelles Problem beim Onboarding (Einführung) neuer Teilnehmender aller Art identifiziert. (04:13:16 PM) eyedeekay: Das hat für uns Priorität. Die frühen Phasen der Verbesserung werden größtenteils in i2p.www stattfinden (04:13:19 PM) eyedeekay: Eine der häufigsten Fragen lautet: „Für wen ist I2P?“ (04:13:42 PM) eyedeekay: Die Design-/Usability-Leute sind offensichtlich nicht die Einzigen, die diese Frage gestellt haben (04:13:52 PM) eyedeekay: Daher haben wir „Typen“ von Teilnehmenden identifiziert, darunter Benutzer, Service-Betreiber, App-Entwickler, router-Entwickler. (04:13:52 PM) eyedeekay: Wir hatten viele Antworten auf diese Frage, aber eines der häufigsten Muster in unseren Antworten war, dass es viel einfacher ist zu sagen, für wen I2P-„Anwendungen“ sind. (04:14:07 PM) eyedeekay: Deshalb wollen wir die Leute schneller und einfacher zu den Anwendungen bringen. Diese Pfade zu ändern wird als „Informationsarchitektur“ bezeichnet (04:14:07 PM) eyedeekay: Dazu gehört die Erstellung von: (04:14:07 PM) eyedeekay:  - Installationsanleitungen für Windows, die die Installation einer Java-Version einschließen, von der bekannt ist, dass sie mit I2P funktioniert. (04:14:07 PM) eyedeekay:  - Seiten auf der Website, die die mit dem Java-I2P router gebündelten Apps erklären. (04:14:07 PM) eyedeekay:  - Aufnahme der I2P in Private Browsing webextension in das Windows-I2P-Profil-Bundle (04:14:07 PM) eyedeekay:  - Eine Empfehlung und Anleitung für einen IRC-Client. (04:14:07 PM) eyedeekay:  - Erstklassige Anleitungen zum Hosten von Services (wie die für Gitlab) für neue Betreiber, einschließlich einer Überarbeitung des Reseed Service Guide. Ebenfalls geplant sind NextCloud- und IRC-Hosting-Anleitungen. (04:14:07 PM) eyedeekay:  - Neuorganisation der Startseite und des Top-Level-Navigationsmenüs entlang der Nutzer. (04:14:44 PM) eyedeekay: Sorry, dass ich im Grunde sehr ausführlich wurde, aber nehmt euch bitte Zeit; ich wollte sicherstellen, dass ich ein substanzielles Update gebe (04:17:14 PM) eyedeekay: EOT. Fragen? (04:17:26 PM) zzz: Ist die OTF-Arbeit abgeschlossen? Wann haben sie fertiggestellt? Wann wurde der überarbeitete Styleguide verfügbar? (04:19:20 PM) eyedeekay: Der OTF hat die Designfirma bezahlt, und sie haben letzten Monat abgeschlossen. Einen Moment, ich prüfe den Verlauf (04:19:56 PM) eyedeekay: 8. August (04:20:10 PM) zzz: Worauf ich hinauswill: Wie können wir unsere Prozesse verbessern, sodass Status und Ergebnisse finanzierter Arbeiten der Community zeitnah mitgeteilt werden? (04:21:07 PM) eyedeekay: Normalerweise besteht die Lösung darin, dass ich mit jemandem in Kontakt bleibe. In diesem Fall sollte dieses „Jemand“ wohl die Form annehmen, dass ich regelmäßige Updates auf i2pforums.i2p poste (04:22:38 PM) zzz: ok. Es ist nur sehr seltsam, dass ein finanziertes Projekt, das in Empfehlungen für Entwickler resultiert, zwei Monate lang nie tatsächlich an die Entwickler kommuniziert wurde (04:23:06 PM) zzz: Falls wir das noch einmal angehen, wird das eine Diskussion zur Prozessverbesserung sein (04:23:14 PM) zzz: Danke für den Bericht (04:23:35 PM) eyedeekay: Ich gebe nur mein Bestes, um Probleme zu lösen :) (04:23:39 PM) eyedeekay: Damit kommen wir zu 5) (04:24:46 PM) eyedeekay: Ich bin jetzt Administrator aller Server, über die wir Android-Apps zum Download anbieten, da der andere Admin nicht reagiert hat. (04:24:51 PM) eyedeekay: Ich konnte den anderen Admin schließlich erreichen, und er hat zugestimmt, als Backup zu fungieren. (04:24:59 PM) eyedeekay: Der Plan ist, künftig an dem Tag hochzuladen, an dem die Debian-Pakete veröffentlicht werden – sowohl zu GPlay als auch zu unserem F-Droid. (04:25:03 PM) eyedeekay: Das bedeutet, dass unser F-Droid am selben Tag verfügbar sein wird, an dem die Debian-Pakete hochgeladen werden. GPlay wird weiterhin um etwa 1–6 Tage verzögert sein; dagegen kann ich nicht viel tun. (04:25:29 PM) eyedeekay: Das heißt auch, dass ich jetzt Admin von download.i2p2.de bin, sodass ich das ebenfalls beheben kann. Im Grunde kann ich alles außer trac fixen. (04:27:09 PM) eyedeekay: EOT (04:28:15 PM) eyedeekay: Oh, das habe ich vergessen. Ich bin nicht für den Upload in das F-Droid-Community-Repository verantwortlich. Das macht weiterhin nextloop. (04:30:21 PM) eyedeekay: Möchte noch jemand etwas ergänzen, etwas im Meeting besprechen oder Fragen zu dem stellen, was wir bisher behandelt haben? (04:31:02 PM) eyedeekay: timeout 1m (04:31:13 PM) zzz: Erinnerung (nochmal) - stell das August-Meeting auf die Website (04:32:00 PM) eyedeekay: Ich dachte, das hätte ich? OK, ich füge es direkt hinzu, sobald wir fertig sind </div>
