---
title: "I2P Dev Meeting - March 03, 2020"
date: 2020-03-03
author: "eyedeekay"
description: "Protokoll des I2P-Entwicklertreffens vom 03. März 2020."
categories: ["meeting"]
---

## Kurze Zusammenfassung

<p class="attendees-inline"><strong>Anwesend:</strong> echelon, eyedeekay, sadie, mikalv, zzz</p>

## Sitzungsprotokoll

<div class="irc-log"> 20:59:49 &lt;eyedeekay&gt; Hallo zusammen, etwa eine Minute bis zur Meeting-Zeit, wer ist alles da? 20:00:33 &lt;eche|on&gt; Ok, es ist so weit. Willkommen zum IRC-Dev-Meeting am 3. März 2020.  20:00:40 &lt;eche|on&gt; Agenda: 20:00:40 &lt;eche|on&gt; 0) Hi 20:00:40 &lt;eche|on&gt; 1) 0.9.45 Release-Status  20:00:40 &lt;eche|on&gt; 2) 0.9.46 Pläne 20:00:40 &lt;eche|on&gt; 3) I2P Android Status/Zukunft 20:00:40 &lt;eche|on&gt; 4) MTN =&gt; Git Pläne 20:00:40 &lt;eche|on&gt; 5) Verschiedenes - UX-Pläne für 2020; Spendenseite 20:01:28 &lt;eche|on&gt; da der alte Buffer für mich fast unbenutzbar ist und ich noch keinen neuen habe, fangen wir an 20:01:31 &lt;eche|on&gt; 0) hi 20:01:33 &lt;nextloop&gt; hi! 20:01:38 &lt;eche|on&gt; Ich bin da, eyedeekay ist da, nextloop ist da 20:01:40 &lt;zzz&gt; hi 20:02:21 &lt;eche|on&gt; ok, gehen wir weiter zu 1) 20:02:36 &lt;eche|on&gt; 0.9.45 wurde vor ein paar Tagen veröffentlicht und sieht bisher gut aus 20:02:42 &lt;eche|on&gt; irgendwelche Kommentare? 20:03:03 &lt;zzz&gt; Bei mir lief alles reibungslos 20:03:11 &lt;nextloop&gt; Wie ist der Status von Android? 20:03:16 &lt;zzz&gt; im Netz, PPA, deb-Repo. Bisher keine größeren Meldungen 20:03:31 &lt;eche|on&gt; Android noch nicht fertig, siehe Punkt 3 20:03:34 &lt;zzz&gt; Ich überlasse es dir, zu maven/fdroid/android/mac zu berichten, dazu habe ich keine Einblicke 20:03:47 &lt;eche|on&gt; Mac wurde gebaut und online gestellt 20:04:09 &lt;eche|on&gt; Von meiner Seite lief es gut genug 20:04:13 &lt;eche|on&gt; hi sadie_  20:04:45 &lt;eche|on&gt; ok, und jetzt weiter zu 2, den 0.9.46-Plänen 20:04:55 &lt;eche|on&gt; zzz: irgendwelche Pläne für 0.9.46 auf deiner Roadmap? 20:05:17 &lt;sadie_&gt; hi 20:05:51 &lt;zzz&gt; rrd4j ist dabei, jrobin zu ersetzen 20:05:56 &lt;zzz&gt; etwa 30 Check-ins bisher in einer Woche 20:06:10 &lt;zzz&gt; und ich hoffe, Ratchet (Prop. 144) fertigzustellen 20:06:28 &lt;eche|on&gt; gutes Tempo, wird sicher langsamer werden. Wird Ratchet in .46 sein oder vielleicht? 20:06:41 &lt;zzz&gt; jogger SSU-Fixes ... vielleicht ... vielleicht auch nicht ... 20:07:23 &lt;zzz&gt; Ratchet ist in 45, es funktioniert, aber viele Details sind noch nicht fertig, hoffentlich dann für 46 20:07:36 &lt;eche|on&gt; ok, gut. 20:08:15 &lt;zzz&gt; Ratchet-To-do-Liste http://zzz.i2p/topics/2639 20:08:49 &lt;eche|on&gt; wie ist der geschätzte Zeitrahmen für ein 0.9.46-Release? Mai? 20:08:50 &lt;zzz&gt; Was sind die Pläne der anderen? 20:09:15 &lt;eche|on&gt; eyedeekay, sadie, Plan für 0.9.46 ? 20:09:18 &lt;eyedeekay&gt; Meine oberste Priorität ist derzeit die Readme in der router-Konsole; aktuell bin ich noch leicht durch eine Chat-Empfehlung blockiert, werde das aber bald klären. Darauf aufbauend werde ich schrittweise an unserer Hilfe in der Konsole arbeiten. 20:09:24 &lt;zzz&gt; Ende Mai ist mein Vorschlag, vorbehaltlich der Zustimmung der anderen 20:10:07 &lt;eche|on&gt; ok, Ende Mai sieht gut aus, werde das in den nächsten Tagen mit den anderen verifizieren. 20:10:20 &lt;eyedeekay&gt; Ich bin mit Ende Mai einverstanden 20:10:32 &lt;mikalv_&gt; dito 20:10:43 &lt;eche|on&gt; ok, weitere Anmerkungen zu den 0.9.46-Plänen? 20:10:51 &lt;eche|on&gt; Kommentare, Fragen? 20:11:24 &lt;mikalv_&gt; Nein, aber wir sollten die Frage der Android-Architekturunterstützung klären, jetzt wo alle da sind 20:11:32 &lt;eche|on&gt; das ist Punkt 3 :-) 20:11:44 &lt;mikalv_&gt; Im Grunde sagt Google: x64 unterstützen oder die Plattform fallenlassen (wenn nur 32-Bit bereitgestellt wird) 20:11:47 &lt;eche|on&gt; zu dem wir nun kommen, da niemand noch eine Frage zu Punkt 2 hatte 20:11:56 &lt;mikalv_&gt; super 20:11:59 &lt;eche|on&gt; mikalv_: Wie ist der Stand von Android 0.9.45 ? 20:12:31 &lt;mikalv_&gt; Ich habe es gebaut, Googles Beanstandung erhalten und auf dieses Meeting gewartet für eine administrative Entscheidung, wie wir vorgehen 20:12:48 &lt;mikalv_&gt; ob wir MIPS und Ähnliches streichen oder versuchen sollen, die 64-Bit-Binaries dafür zu produzieren 20:13:04 &lt;zzz&gt; Was ist deine Empfehlung? 20:13:34 &lt;mikalv_&gt; Sobald das entschieden ist, sollten wir jederzeit release-bereit sein, wenn wir es entfernen; und ich bin nicht sicher, ob wir die 64-Bit-Binaries erzeugen müssen, da ich das zuvor nicht versucht habe 20:13:42 &lt;eche|on&gt; Meiner Meinung nach gibt es nicht viele MIPS- und x86-Android-Geräte, also streichen wir sie für 0.9.45, aber behalten wir es im Hinterkopf 20:13:57 &lt;sadie_&gt; Für mich: Review der Informationsarchitektur von Konsole und Website, danach Workshop zu Identität und Werten mit Ura und Simply Secure. Post-Install-Arbeiten, Infrastruktur- und Policy-Review 20:14:06 &lt;mikalv_&gt; Ich habe versucht, von Google Play irgendwie zu erfahren, wie stark sie genutzt wurden (die verschiedenen Architekturen), aber ich konnte dafür keine Metriken finden 20:14:10 &lt;zzz&gt; Hast du Nutzerstatistiken, mikal? 20:14:22 &lt;eche|on&gt; ok, sadie, Ergänzung zu Punkt 2, notiert :-) 20:14:23 &lt;mikalv_&gt; Das Nächste, was wir bekommen, ist eine Liste der Geräte  20:14:27 &lt;nextloop&gt; Die Architektur ist nur für die NDK-jbigi-Lib relevant, richtig? 20:14:35 &lt;mikalv_&gt; aber dann müssen wir wissen, welche Architektur all die verschiedenen Geräte haben  20:14:38 &lt;zzz&gt; klingt für mich nach einer einfachen Entscheidung 20:14:40 &lt;eche|on&gt; ja, nextloop, größtenteils ja 20:14:44 &lt;mikalv_&gt; ja, nextloop  20:14:48 &lt;nextloop&gt; weil es bei jeder F-Droid-Veröffentlichung aus dem Source gebaut wird 20:15:17 &lt;nextloop&gt; Ich habe nie verifiziert, ob es wirklich genutzt wird oder den Java-Fallback verwendet 20:15:25 &lt;eche|on&gt; ok 20:15:25 &lt;mikalv_&gt; aber gilt das für die 64-Bit-Versionen, sodass F-Droid Binaries hat, die in der GPlay-Version nicht existieren? 20:16:24 &lt;nextloop&gt; Es führt einfach das Shellscript aus, glaube ich. Was dort gebaut wird, wird gebaut 20:16:50 &lt;eche|on&gt; mikalv_: Bitte prüfe das Shellscript/F-Droid-Build; wenn 64 Bit verfügbar, nutze es, sonst diese Architektur streichen 20:17:24 &lt;mikalv_&gt; okay, dann mache ich das so, sofern keine Einwände 20:17:35 &lt;eyedeekay&gt; Keine Einwände von mir. 20:17:40 &lt;mikalv_&gt; (?) 20:17:43 &lt;mikalv_&gt; super 20:17:46 &lt;eche|on&gt; nun zum interessanteren Punkt: Zukunft der Android-I2P-Version. Da Bote nahezu tot ist und nicht genutzt wird und kein Dev verfügbar ist, ist der Use-Case für Android-I2P weg 20:17:57 &lt;eche|on&gt; wollen wir ein zukünftiges Android-I2P-Release? 20:18:09 &lt;eche|on&gt; auch ohne Bote und nahezu keinem Use-Case? 20:18:16 &lt;eche|on&gt; eyedeekay: Meinung? zzz? 20:18:28 &lt;zzz&gt; Deine Prämisse ist, dass der einzige Use-Case für die Android-router-App Bote ist? 20:18:47 &lt;eche|on&gt; Da der Browser andere Probleme hat (wie mir mikalv_ sagte), was bleibt übrig? 20:18:59 &lt;eyedeekay&gt; Leute nutzen Java I2P auf Android für Nicht-Bote-Dinge. Da ist ein Typ, der Yacy oben auf Termux hostet oder so ein verrücktes Zeug. Ich möchte die Leute nicht ausbremsen. 20:19:03 &lt;eche|on&gt; abgesehen davon, ein einfacher router auf kleinen Geräten zu sein 20:19:18 &lt;zzz&gt; Es stimmt einfach nicht, dass Browsen kaputt ist 20:19:34 &lt;mikalv_&gt; Es gibt im Grunde keinen „nicht-technischen“ Weg, die heutige Android-Version zu nutzen 20:19:39 &lt;eche|on&gt; ok, gut, ihr beide seid also für die Zukunft von Android 20:19:41 &lt;zzz&gt; richtig, idk? 20:19:48 &lt;mikalv_&gt; Man kann Firefox in about:config tweaken, wovor Mozilla warnt 20:20:06 &lt;eyedeekay&gt; Ja, ich denke, Android kann eine Zukunft haben. 20:20:06 &lt;mikalv_&gt; aber darüber hinaus braucht es aus meiner Sicht irgendeinen Lebenszweck 20:20:45 &lt;eche|on&gt; aber wie ich auch gesehen habe, wird Android den Besitzer zu eyedeekay wechseln, ist das korrekt? 20:20:46 &lt;zzz&gt; Was steckt dahinter? Will das Team es nicht unterstützen? 20:20:51 &lt;eyedeekay&gt; Ja 20:21:00 &lt;eche|on&gt; O 20:21:01 &lt;eche|on&gt; ok 20:21:12 &lt;eche|on&gt; zzz: Ich versuche, Meinungen und Ideen herauszufinden 20:21:26 &lt;eche|on&gt; und so wie es aussieht, wird eyedeekay Android für 0.9.46 und darüber hinaus unterstützen 20:21:35 &lt;eyedeekay&gt; Ich werde weiterhin zumindest die Android-Builds warten und die Verantwortung übernehmen. Ich möchte es weiter unterstützen. Nur zur Klarstellung 20:21:45 &lt;zzz&gt; Ich denke, Android ist wichtig. Im Moment bieten wir schrecklichen Support. Wir beheben _keine_ Bugs und es gibt keine neue Entwicklung 20:21:48 &lt;eche|on&gt; und da Nutzer es offenbar verwenden, wird es unterstützt 20:22:12 &lt;zzz&gt; Wenn wir unseren Support mit dem aktuellen Team nicht erhöhen können, sollten wir jemanden Neues dafür einstellen 20:22:33 &lt;eche|on&gt; ok 20:22:48 &lt;sadie_&gt; Ich habe Unterstützung beantragt, die ich für Android vorschlagen würde. Noch keine Antwort. 20:23:12 &lt;sadie_&gt; Ich finde, dass Android wichtig ist 20:23:38 &lt;eche|on&gt; also wird Android I2P weiterleben und wir versuchen, besseren Support dafür zu bekommen, zumindest besser als nur neue Releases zu liefern 20:23:59 &lt;eche|on&gt; und wenn Finanzierung verfügbar ist, einen Dev auf Mittel setzen, um Android-Entwicklung zu unterstützen 20:24:25 &lt;eche|on&gt; Fragen, Kommentare, Hinweise zu Punkt 3 Android? 20:25:43 &lt;eche|on&gt; ok, weiter zu Thema 4) der bevorstehenden Monotone-zu-Git-Umstellung 20:26:20 &lt;eche|on&gt; Wir haben beschlossen, Monotone zu verwerfen und stattdessen Git zu verwenden; ein Migrationsplan ist noch in Arbeit, um bestmögliche Nutzbarkeit und die für die I2P-Entwicklung benötigten Features zu erhalten 20:26:40 &lt;eche|on&gt; Derzeit hat eyedeekay einen Git-Server auf http://git.idk.i2p eingerichtet und ein Howto unter https://github.com/eyedeekay/git-over-i2p/blob/master/GIT.md erstellt 20:27:02 &lt;eche|on&gt; Wir arbeiten daran, Trac in die Git-Instanz zu integrieren und alle Tickets nach Git zu migrieren 20:27:26 &lt;eche|on&gt; Nachdem diese Migration sicher durchgeführt und verifiziert ist, legen wir ein Datum für den Wechsel fest 20:27:46 &lt;eche|on&gt; Aktuell suchen wir Tester für die Anleitung und den Git-Server innerhalb von I2P  20:28:03 &lt;eche|on&gt; und natürlich: für weitere Hinweise, Tipps, Ideen, Feature-Requests zu diesem Thema 20:28:07 &lt;eche|on&gt; also, bitte 20:28:12 &lt;eche|on&gt; eyedeekay: weitere Kommentare dazu? 20:28:39 &lt;eyedeekay&gt; Ich habe außerdem daran gearbeitet, WebTorrent um SOCKS-Unterstützung zu erweitern, was hoffentlich in naher Zukunft auch die Nutzung von GitTorrent ermöglichen wird. 20:29:19 &lt;eche|on&gt; nextloop: Kommentare? Da du derzeit am Sync-Skript arbeitest? 20:29:49 &lt;zzz&gt; Ist der muwire-Code wie geplant eingerichtet und zu GH gebrückt? 20:30:18 &lt;eyedeekay&gt; Obwohl meine Tests in den letzten Wochen erfolgreich waren, würde ich mich sehr freuen, wenn Leute meine Anleitung reviewen und Hinweise geben könnten, wo sie klarer oder einfacher werden kann. 20:30:37 &lt;nextloop&gt; Das Thema der abbrechenden Verbindungen während des initialen Clonens wird durch einen Shallow-Clone und iteratives Unshallowing gelöst, liege ich richtig? 20:30:46 &lt;eche|on&gt; zzz: keine Ahnung bisher, auf meiner Seite noch nicht daran gearbeitet 20:30:55 &lt;eyedeekay&gt; Ja, das funktioniert derzeit. 20:30:56 &lt;zzz&gt; idk? 20:31:13 &lt;eche|on&gt; ja, nextloop, das hilft ein wenig, aber selbst die Tiefe von 1 Version sind noch ~100 MB zum Abrufen 20:31:37 &lt;eche|on&gt; mit Unshallowing wird es etwas größer (4–5 Mal in meinem Experiment) 20:31:49 &lt;zzz&gt; Ich habe eine Frage zu Benutzernamen auf git.idk – müssen wir einen auf GH ungenutzten Nutzernamen wählen, oder ihn vorsorglich auf GH registrieren, damit alles richtig funktioniert? 20:32:12 &lt;nextloop&gt; zzz: GitHub identifiziert die Committer anhand der E-Mail-Adressen. 20:32:17 &lt;zzz&gt; Es gab vor einiger Zeit einen Bericht auf zzz.i2p, dass es mehrere gefälschte zzz-i2p-Accounts auf GH gibt. Ist das ein Problem? 20:32:42 &lt;nextloop&gt; Wenn du also die E-Mail, die du für I2P-Git verwendest, zu GitHub hinzufügst, wird der Commit mit deinem Account verknüpft 20:33:16 &lt;nextloop&gt; eyedeekay: Ist das reguläre Torrent-Archiv schon vorhanden? Wenn ich mich recht erinnere, hast du daran gearbeitet 20:33:48 &lt;eyedeekay&gt; Nun, es ist generierbar, aber es gibt noch nichts, das es einplant 20:34:32 &lt;zzz&gt; Muss ich mich also auf git.idk mit einer gültigen Clearnet-E-Mail-Adresse registrieren, wenn ich mich auf GH registrieren will (vorher oder nachher)? Oder ist das eine lokale Einrichtungssache? 20:34:55 &lt;zzz&gt; Wie auch immer, wir sind hier im Detail versunken, sorry, ich kläre das mit idk 20:35:17 &lt;eyedeekay&gt; Du musst meines Wissens keinen ungenutzten GH-Benutzernamen wählen, du könntest vollständig von der GitLab-Instanz aus arbeiten und wir bräuchten GitHub gar nicht 20:35:17 &lt;eche|on&gt; Clearnet-E-Mail sollte in diesem Fall meiner Meinung nach die i2pmail.org-Adresse sein 20:35:46 &lt;nextloop&gt; zzz: Ja, für GitHub musst du die E-Mail verifizieren. Vielleicht i2p-mail.org verwenden? 20:35:54 &lt;eche|on&gt; Derzeit ist der Plan, GitLab (idk in I2P-Netz Git-Instanz) für unsere Arbeit zu nutzen und zu GitHub zu synchronisieren 20:36:23 &lt;eche|on&gt; Die Trac-Tickets wären auf dem in-net GitLab-Server 20:36:25 &lt;nextloop&gt; eyedeekay: Ich wäre motiviert, so ein automatisches Archivieren einzurichten 20:36:27 &lt;zzz&gt; Ich möchte nur sicherstellen, dass es nicht mit irgendeinem Fake-zzz-Account verknüpft wird, wenn es zu GH gebrückt wird 20:36:47 &lt;eche|on&gt; (sorry für die Umstände, GitLab und GitHub sind beide Server mit vielen Features rund um Git, beide erledigen nahezu die gleichen Aufgaben) 20:37:18 &lt;eche|on&gt; valider Punkt, zzz  20:37:47 &lt;eche|on&gt; ok, bevor wir viel tiefer einsteigen, noch weitere Kommentare? 20:39:06 &lt;eche|on&gt; weiter zu Thema 5 – Verschiedenes. Aktuell zwei Punkte von meiner Seite: a) Spendenseite und b) UX-Pläne für 2020 20:39:40 &lt;eche|on&gt; 5a) Eine neue Spendenseite wurde von mikalv_ auf https://donate.i2p.io/ eingerichtet und diese Konten kommen alle der I2P-Firma zugute, die mikalv_ zusammen mit torkel in Norwegen betreibt 20:40:07 &lt;eche|on&gt; Sie ist live und sammelt ab jetzt Spenden; bald (tm) wird sie auf der Webseite und auf Twitter beworben 20:40:24 &lt;eche|on&gt; irgendwelche Kommentare dazu? Probleme, Issues? 20:41:29 &lt;eche|on&gt; 5)b) UX-Pläne für 2020 – sadie arbeitet mit elio an einem UX-Projekt, in dem elio Mittel erhalten hat, um an der I2P-UX zu arbeiten  20:41:42 &lt;eche|on&gt; sadie, weitere Informationen, Pläne, Ideen, Kommentare? 20:42:05 &lt;sadie_&gt; Review der Informationsarchitektur von Konsole und Website, danach Workshop zu Identität und Werten mit Ura und Simply Secure wird die Arbeit für diesen Monat sein 20:42:41 &lt;sadie_&gt; Wir haben sehr gutes Feedback zum Einrichtungsassistenten erhalten! 20:43:31 &lt;eyedeekay&gt; Von mir: Das Browser-Projekt wurde offiziell auf Eis gelegt. Wir hätten kaum einen schlechteren Zeitpunkt wählen können, so etwas zu versuchen, da sich Mozillas Codebasis drastisch geändert hat, während wir damit arbeiten wollten. Das Projekt wird wieder aufgegriffen, wenn das Ziel weniger in Bewegung ist. Ich werde Verbesserungen an I2P und dem Web-Browsing in weniger zeitintensiven Projekten vornehmen. 20:43:36 &lt;sadie_&gt; Also vorerst Phase für Recherche, Synthese und Dokumentation.  20:44:03 &lt;zzz&gt; eyedeekay, Status von Beta 8, vor einem Monat im Meeting in „ein paar Tagen“ versprochen? 20:44:24 &lt;eyedeekay&gt; Sie ist gestrichen. Es hatte keinen Sinn, sie zu erstellen, da sie nur sehr kurzzeitig nutzbar gewesen wäre. 20:44:35 &lt;eche|on&gt; danke, sadie, wie ist der Zeitrahmen für das ganze Projekt? Enddatum  20:44:56 &lt;eche|on&gt; eyedeekay: bitte auf der Webseite ankündigen 20:45:21 &lt;eyedeekay&gt; Mach ich 20:45:22 &lt;sadie_&gt; Voraussichtliches Enddatum für die Studie ist Mitte Juni 20:45:49 &lt;zzz&gt; Wenn Beta 8 nicht lange brauchbar gewesen wäre, nehme ich an, dass Beta 7 auf unserer Website längst obsolet ist und sicher entfernt werden sollte 20:45:53 &lt;eche|on&gt; ok, und gibt es eine grobe Vorstellung, wann UX-Verbesserungen in den I2P-Code einfließen werden? 20:46:59 &lt;eche|on&gt; sadie? 20:47:28 &lt;eche|on&gt; zzz: Das sollte mit der Ankündigung des endgültigen Endes des Browser-Projekts erledigt werden 20:47:33 &lt;sadie_&gt; Das wird erst nach Juni sein. Wir müssen zuerst den Prozess durchlaufen. Wenn es Verbesserungen gibt, die wir einfach umsetzen können, sobald sie vorgeschlagen und genehmigt sind, werden wir das tun. 20:47:35 &lt;zzz&gt; sadie_, ist die Förderorganisation für Ura öffentlich? Und wenn ja, wer? 20:47:46 &lt;mikalv_&gt; Ja, das Browser-Projekt wurde unglücklicherweise zur falschen Zeit gestartet, da Mozilla im selben Jahr praktisch alles in seiner Codebasis neu geschrieben hat 20:48:05 &lt;anonymousmaybe&gt; i2pbrowser hat derzeit viele Sicherheitslücken, die seit Ewigkeiten nicht behoben wurden, weil es mit den gepatchten Releases von TB/FF nicht Schritt gehalten hat 20:48:09 &lt;mikalv_&gt; also hatte jedes Release einen ziemlich anderen Code als das vorherige, und so weiter 20:48:23 &lt;eche|on&gt; sadie_: ok, sieht so aus, als ob frühe 0.9.47, vielleicht 0.9.48 die erste I2P-Version sein wird, die Änderungen aus diesem Projekt bekommt 20:48:25 &lt;sadie_&gt; Die Finanzierung für diese Studie erfolgt über das Usability Lab.  20:48:39 &lt;zzz&gt; das ist OTF? 20:48:40 &lt;sadie_&gt; korrekt, ech 20:48:47 &lt;mikalv_&gt; TBB ließ 2019 rund 10 Leute all ihre Patches drei- oder viermal neu schreiben 20:49:34 &lt;eche|on&gt; https://www.opentech.fund/labs/usability-lab/ 20:49:45 &lt;sadie_&gt; OTF Resource Labs  20:49:58 &lt;zzz&gt; Wäre gut, ein paar Danke-Tweets und einen Blogpost rauszubringen, wenn das öffentlich ist – das sind große Neuigkeiten, über die wir Leute informieren sollten! 20:50:37 &lt;fug&gt; Ihr solltet den Leuten auch sagen, wie ihr das UI ausgehöhlt und Dokus entfernt habt 20:51:09 &lt;eche|on&gt; Als kleiner Wermutstropfen: Das InternetFreedomFestival in Valencia, Spanien, wurde wegen des hohen Risikos durch das Coronavirus abgesagt.  20:51:18 &lt;eche|on&gt; also keine I2P-Teilnahme dort 20:51:38 &lt;eche|on&gt; zzz: notiert und wird passieren  20:52:15 &lt;sadie_&gt; zzz, ja, ich habe es letzte Woche im Forum angekündigt. Der PR-Rollout ist geplant 20:52:26 &lt;eche|on&gt; weitere Kommentare, Themen unter Punkt 5) Verschiedenes? 20:52:51 &lt;eche|on&gt; http://i2pforum.i2p/viewtopic.php?f=27&t=925 20:53:00 &lt;eche|on&gt; ist der Foreneintrag mit News-Einträgen 20:53:10 &lt;fug&gt; zzz: GitHub erkennt das anhand der in Commits angegebenen E-Mail; diese E-Mail muss bei einem GitHub-Account registriert sein, und die Registrierung erfordert das Senden eines Bestätigungslinks an die E-Mail 20:53:33 &lt;fug&gt; zzz: bei deinen Commits mit .i2p-Mail kannst du sie also nicht bestätigen 20:53:55 &lt;anonymousmaybe&gt; Irgendeine Roadmap für i2prouter-Isolation? https://trac.i2p2.de/ticket/2132 20:54:47 &lt;eche|on&gt; Eine Aufteilung des I2P-Debian-Pakets ist meiner Meinung nach derzeit auf Eis 20:54:51 &lt;eyedeekay&gt; Noch keine Roadmap dafür. 20:55:02 &lt;anonymousmaybe&gt; ah, schade .. 20:55:22 &lt;eche|on&gt; Soweit ich weiß gab es einige Diskussionen mit dem Deb-Maintainer, bisher ohne produktives Ergebnis 20:56:02 &lt;anonymousmaybe&gt; Ticket existiert bereits, aber es wurde nichts dafür getan  20:56:17 &lt;zzz&gt; Noch keine 45 für sid, auch keine Neuigkeiten von mhatta 20:56:38 &lt;anonymousmaybe&gt; mikalv_ hat das Trac-Filtering von Tor/I2P-Nutzern gefixt?  20:56:42 &lt;fug&gt; Es gibt https://github.com/tracboat/tracboat für Trac-&gt;GitLab-Migration, wurde das evaluiert? 20:57:25 &lt;eche|on&gt; Meiner Meinung nach probiert eyedeekay tracboat für die Migration aus, zumindest wurde der Name erwähnt 20:57:28 &lt;fug&gt; Wo gibt es eine Informationsseite, die den Status der Migration zu Git beschreibt? 20:57:46 &lt;eche|on&gt; Derzeit keine Seite außer dem oben erwähnten Howto und dem Git-Server 20:57:56 &lt;eche|on&gt; da wir noch in einer frühen Phase sind 20:58:17 &lt;fug&gt; Ihr solltet dennoch eine Seite für diese Infos haben 20:58:21 &lt;eche|on&gt; vermerkt, eine Infoseite zu erstellen 20:58:22 &lt;mikalv_&gt; Ich hoffe, es ist gefixt – hatte jemand in den letzten Tagen Probleme damit? 20:58:38 &lt;eyedeekay&gt; Trac? In letzter Zeit nicht 20:58:49 &lt;eche|on&gt; ja, mikalv_, es war hier ein Nutzer, der versucht hat, ein Ticket einzureichen, und wurde als Spam blockiert 20:58:59 &lt;eche|on&gt; aber ok, noch ein weiterer Kommentar zum Dev-Meeting? 20:59:09 &lt;zzz&gt; outproxy ist immer noch ein Haufen Mist, aber Trac funktioniert für mich gut 20:59:20 &lt;mikalv_&gt; Und wir reden jetzt über Tracs eigenes System und nicht über das i2ptunnel, richtig? 20:59:26 &lt;eche|on&gt; ja 20:59:43 &lt;eche|on&gt; uhh, das 60-Minuten-Limit ist da … 20:59:55 &lt;eche|on&gt; weitere Kommentare? 21:00:05 &lt;fug&gt; ja, Infos über das Entwickeln von I2P 21:00:16 &lt;fug&gt; sollte die Nutzung der neuen Git-Instanz statt MTN erwähnen, die niemand nutzt 21:00:45 &lt;eche|on&gt; wird gemacht, wenn es valide ist und zu 100 % verifiziert  21:01:24 &lt;eche|on&gt; Wenn kein weiterer Kommentar kommt, da dieses IRC-Meeting sich der 60-Minuten-Marke nähert, was eine weiche Grenze ist, würde ich das Meeting gerne schließen. Aufgrund eines fehlenden geeigneten Buffers mache ich ein „plopp“-Geräusch. 21:01:45 &lt;eche|on&gt; also, Ohren auf: „plopp“ 21:01:56 &lt;sadie_&gt; mic drop 21:02:02 &lt;eche|on&gt; Dev-Meeting vorbei. Danke euch allen für eure Zeit, Ideen und Kommentare 21:02:14 &lt;eche|on&gt; Ein Log wird bald veröffentlicht 21:02:14 &lt;sadie_&gt; danke, ech </div>
