---
title: "I2P-Entwicklertreffen - 3. November 2020"
date: 2020-11-03
author: "i2p"
description: "Protokoll der I2P-Entwicklungsbesprechung vom 3. November 2020."
categories: ["meeting"]
---

## Kurze Zusammenfassung

<p class="attendees-inline"><strong>Anwesend:</strong> eyedeekay, zzz</p>

## Sitzungsprotokoll

<div class="irc-log"> (03:01:04 PM) eyedeekay: Hallo zusammen und willkommen zur Sitzung des I2P-Projekts am 3. November. idk meldet sich heute etwas unerwartet aus dem Marriot-WLAN, kämpfe mit einem ziemlich fiesen Captive Portal, daher habe ich heute zwei Handles, eyedeekay und idk_mobile, falls eine der Verbindungen ausfällt. (03:01:04 PM) eyedeekay: Bitte habt etwas Geduld mit mir, dieses Hotel-WLAN ist wirklich einfach ... erschreckend schlecht. Am Donnerstag bin ich wieder an meiner zuverlässigen Verbindung. (03:01:04 PM) eyedeekay: Auf der Tagesordnung für heute stehen: (03:01:04 PM) eyedeekay: 1) Hi (idk) (03:01:04 PM) eyedeekay: 2) *kurze* Überprüfung der Sitzungsabläufe (idk) (03:01:04 PM) eyedeekay: 3) 0.9.48-Release (zzz, idk) (03:01:04 PM) eyedeekay: 4) Aufruf an Tester (idk) (03:01:04 PM) eyedeekay: 5) Git-Fortschrittsupdate (idk) (03:01:04 PM) eyedeekay: 6) Abstimmung über zusätzliche Seiten in der Router-Konsole (idk) (03:01:04 PM) eyedeekay: Hallo zusammen, wer ist heute noch da? (03:01:38 PM) zzz: hi (03:01:43 PM) eyedeekay: hi zzz (03:02:09 PM) eyedeekay: Noch jemand? (03:03:21 PM) eyedeekay: Nun, Punkt 2 ist entweder wesentlich oder hinfällig, schätze ich. 2) Zu den „Hi“s: Viele von uns lassen ihre IRC-Clients fast ständig laufen, und es ist nicht immer klar, wer da ist und wer nicht. Deshalb sagen wir zu Beginn unserer Sitzungen „hi“, damit wir sicher wissen, wer da ist und bereit teilzunehmen, und wer nur sicherstellt, dass er den Scrollback für später hat. Bitte sagt „hi“ für die Sitzung, wenn ihr ankommt. (03:04:19 PM) eyedeekay: 3) 0.9.48-Release (03:05:07 PM) John hat den Raum verlassen (quit: Read error). (03:05:11 PM) eyedeekay: 0.9.48 wird den verbleibenden Feinschliff an den Light- und Dark-Themes der Router-Konsole bringen. Meistens Kleinigkeiten, um Ränder und Abstände um die neuen Icons, die in diesen Themes verwendet werden, feinzujustieren. Ein neues Set an Icons für die Light- und Dark-Snark-Themes wurde ebenfalls auf Basis von Feedback ausgewählt. (03:05:11 PM) eyedeekay: Das 0.9.48-Android-Release wird den Android-Build-Prozess verwenden, der im Laufe der letzten Woche überarbeitet und repariert wurde. Das Dogfooding (die eigene Software im Alltag einsetzen) läuft deutlich besser als in den vorherigen Wochen, ich freue mich auf dieses Release. Für diejenigen, die nicht im Bilde sind: Viele Jahre lang war die Nutzbarkeit unserer Android-Releases stark beeinträchtigt durch Fehler, die von einer falsch konfigurierten bootclasspath herrührten, die kontraintuitiv und minimal dokumentiert war, wenn überhaupt. (03:05:36 PM) eyedeekay: Dieses Problem ist für die Zukunft behoben. (03:06:37 PM) eyedeekay: Sadie und ich haben auf dem i2p.www-Git-Branch „style-guide“ Dokumentation aktualisiert, überarbeitet, gekürzt und neu angeordnet. (03:07:38 PM) eyedeekay: Nichts ist hier in Stein gemeißelt, aber wir liefern mehr und bessere Beispiele, spezifische Anwendungshilfe für die mitgelieferten I2P-Anwendungen, aktualisierte Reseed-Anleitungen für Freund-zu-Freund-Reseeds und das Hosting eines Reseed-Servers und aktualisieren unsere Vergleichsseiten. (03:08:10 PM) eyedeekay: zzz, was möchtest du hinzufügen? (03:08:19 PM) zzz: ja, bzgl. Android (03:08:35 PM) John [john@3n6rizeciinzvbuzub5ux3jru6iazw6drx76cjcwmcc5yaltccca.b32.i2p] hat den Raum betreten. (03:08:39 PM) zzz: um das klarzustellen: Du hast letzte Woche 0.9.47-1 veröffentlicht, und es ist überall verfügbar? Ich glaube, ich habe keine Ankündigung gesehen. (03:08:53 PM) zzz: also solltest du das bekanntmachen und Testberichte einholen (03:09:17 PM) eyedeekay: Klar, ich kann eine Ankündigung machen (03:09:24 PM) zzz: bzgl. 48 läuft alles gut. Wir liegen bei fast 15K Zeilen Diff, ziemlich typisch (03:09:42 PM) zzz: die Arbeiten am Router-Verschlüsselungstyp laufen überraschend gut, weit vor dem Zeitplan (03:09:48 PM) zzz: das sind Proposals 152 und 156 (03:10:02 PM) zzz: viel davon wird im .48-Release sein, für mutige Tester (03:10:22 PM) zzz: die vorläufige Release-Ankündigung steht auf zzz.i2p zur Durchsicht bereit (03:10:53 PM) zzz: Ich würde heute gern ein Veröffentlichungsdatum festlegen. Der 23. oder der 30.? (03:10:58 PM) zzz: das würde einen Tag-Freeze in entweder einer oder zwei Wochen bedeuten (03:11:25 PM) zzz: eot (03:12:01 PM) eyedeekay: Ist für mich nicht mehr so wichtig, ich kann ohnehin eine Weile nicht reisen, aber ich würde trotzdem gern den 30. nehmen, wenn möglich (03:12:44 PM) zzz: ok, dann der 30. Tag-Freeze am 18., Check-in-Deadline am 27. Ich aktualisiere den Beitrag in meinem Forum (03:12:53 PM) eyedeekay: Ausgezeichnet, danke (03:13:52 PM) eyedeekay: Damit kommen wir zu 4) Aufruf an Tester (03:13:55 PM) eyedeekay: Da wir in den letzten Monat vor dem 0.9.48-Release gehen, möchte ich unsere Nutzer aufrufen, uns Feedback zu I2P hier zu geben oder im Projektforum(i2pforum.i2p), oder in zzzs Forum(zzz.i2p), oder auf reddit.com/r/i2p, wo ich für uns mitlese. (03:14:24 PM) eyedeekay: Ich werde diesen Aufruf dort posten, wenn ich das Sitzungsprotokoll auf die Seite stelle. (03:15:00 PM) eyedeekay: Feedback zu allem ist wichtig: Performance, Stil, Konfiguration. Bitte meldet euch! (03:15:09 PM) zzz: ja ok, ich setze wahrscheinlich in etwa einer Woche ein -rc-Versions-Tag (03:16:57 PM) Sleepy hat den Raum verlassen (quit: Read error). (03:16:58 PM) eyedeekay: Noch etwas zu diesem Thema hinzuzufügen? (03:17:26 PM) zzz: nein (03:17:49 PM) eyedeekay: Danke zzz :) (03:17:57 PM) eyedeekay: 5) Git-Update: Ab jetzt habe ich die Migration neuer Repositories vorübergehend gestoppt, während ich eine Push-Regel konfiguriere, um GPG-signierte Commits im „I2P Developers“-Namespace zu erzwingen. Das ist zumindest für i2p.i2p und i2p.android.base eine feste Anforderung. Aktuell haben wir aktive Plugins ins gitlab migriert, ebenso i2p.newsxml, i2p.firefox, i2p.scripts und i2p.www. Ich habe diese Woche I2P und I2P für Android erfolgreich sowohl aus Git als auch aus Monotone gebaut, einschließlich eines mtn-basierten i2p.android.base auf einem git-basierten i2p.i2p und eines git-basierten i2p.android.base auf einem mtn-basierten i2p.i2p. Das würde bedeuten, dass i2p.i2p nach dem Einrichten der Push-Regel migriert werden könnte, ohne Projekte zu beschädigen, die davon abhängen. TODO hierfür ist jedoch, andere Downstreams – mhatta, zero und BiglyBT – zu kontaktieren, um sie über den Wechsel zu informieren. (03:19:08 PM) zzz: Wie ist der Zeitplan? Vor oder nach dem 48-Release? (03:19:31 PM) zzz: Ich glaube nicht, dass irgendwelche Downstreams mtn verwenden (03:19:52 PM) eyedeekay: Ich denke auch nicht, sie verwenden meines Wissens alle entweder maven oder den github-Mirror, ich will nur sichergehen (03:21:17 PM) eyedeekay: Ich denke, wir können es noch vor 0.9.48 machen, wenn ich direkt loslege, sobald die Push-Regel eingerichtet ist. (03:22:09 PM) Sleepy [Sleepy@bjy63jgb427hmekhcp6v4kxs7p2le7cpuuvdmngod76fv2isfw4a.b32.i2p] hat den Raum betreten. (03:22:19 PM) zzz: ok, geh nur nicht zu knapp an den Termin heran (03:23:26 PM) zzz: und hol dir positive ACKs von allen, bevor du den Schalter umlegst. Wir können uns keine Nachzügler leisten (03:23:29 PM) eyedeekay: Ja, wenn ich denke, dass ich es nicht mit etwas Puffer vor dem Tag-Freeze schaffe, verschiebe ich es auf 49 (03:23:37 PM) eyedeekay: Mach ich (03:25:08 PM) eyedeekay: Sonst noch etwas von jemandem zu diesem Thema? (03:26:01 PM) eyedeekay: OK, dann ist der letzte Punkt 6) (03:26:04 PM) eyedeekay:  Ich möchte 2 meiner Seiten zur Startseite der Router-Konsole hinzufügen, die erste ist git.idk.i2p, das ist mein gitlab-Host, der für die Community offen ist und wohin die I2P-mtn-Repositories migriert werden. (03:26:04 PM) eyedeekay:  Die zweite ist paste.idk.i2p, ein allgemeines Pastebin für Dateien und Text, das ich aufgesetzt habe, als es so schien, dass keine anderen Pastebins mehr erreichbar waren. (03:27:00 PM) zzz: keine Einwände (03:28:15 PM) zzz: aber ich schlage vor, die vorgeschlagenen Tooltips noch einmal zu überarbeiten; ich habe ein paar Ideen, die ich dir später vorstelle (03:29:05 PM) eyedeekay: Passt für mich (03:30:55 PM) eyedeekay: Alles klar, damit sind wir am Ende dessen, was ich für diese Sitzung geplant hatte. Wenn jemand noch weitere Themen zur Diskussion hat, bitte jetzt ansprechen (03:31:20 PM) eyedeekay: timeout 1m (03:32:42 PM) eyedeekay: Alles klar, danke fürs Kommen zur Sitzung, zzz, danke fürs Zuhören, liebe Zuhörer. (03:33:08 PM) eyedeekay: Die Sitzung nächsten Monat ist am 8. Dezember, gleiche Zeit, gleicher Kanal (03:33:13 PM) eyedeekay: *Baffs* </div>
