---
title: "I2P-Entwicklertreffen - 04. Februar 2020"
date: 2020-02-04
author: "zzz"
description: "Protokoll des I2P-Entwicklertreffens vom 4. Februar 2020."
categories: ["meeting"]
---

## Kurze Zusammenfassung

<p class="attendees-inline"><strong>Anwesend:</strong> echelon, eyedeekay, sadie, zlatinb, zzz</p>

## Sitzungsprotokoll

<div class="irc-log"> 20:00:00 &lt;zzz&gt; 0) Hi 20:00:00 &lt;zzz&gt; 1) I2P Browser Projektstatus (sadie, meeh, idk) 20:00:00 &lt;zzz&gt; 2) Outproxy Anwendungsfälle / Status (sadie) 20:00:00 &lt;zzz&gt; 3) 0.9.45 Entwicklungsstatus (zzz) 20:00:00 &lt;zzz&gt; 4) Status-Scrum (zlatinb) 20:00:04 &lt;zzz&gt; 0) Hi 20:00:06 &lt;zzz&gt; hi 20:00:19 &lt;zlatinb&gt; hi 20:00:29 &lt;zzz&gt; 1) I2P Browser Projektstatus (sadie, meeh, idk) 20:00:51 &lt;zzz&gt; sadie, was ist der aktuelle Stand beim Browser-Projekt? 20:01:22 &lt;zzz&gt; oder, da sie nicht hier ist, jemand anders? 20:02:09 &lt;eyedeekay&gt; Hi 20:02:55 &lt;zzz&gt; eyedeekay, hast du ein Status-Update zum Browser-Projekt? 20:03:22 &lt;eyedeekay&gt; Wir sind dabei, die letzte Veröffentlichung des Browsers für sechs Monate herauszugeben, bevor er in eine Pause geht. Wir haben entschieden, dass wir viel smarter damit umgehen müssen, wie wir die Konfiguration kapseln und den Browser bauen, damit das Projekt nachhaltig wird; derzeit ist es ein massiver Ressourcenfresser. Eine ausführlichere Stellungnahme wird zum Zeitpunkt der Browser-Veröffentlichung auf der Website veröffentlicht. 20:04:11 &lt;zzz&gt; Diese Veröffentlichung wird Beta 8 sein? Wenn ich mich recht erinnere, war bei unserem letzten Treffen vor zwei Monaten geplant, dass sie innerhalb von 3 Tagen herauskommt 20:04:58 &lt;eyedeekay&gt; Ja, das ist der Grund, warum es eine Pause gibt. Es ist schlicht nicht nachhaltig, es so weiter zu machen wie bisher; andere Optionen müssen geprüft werden, die weniger Arbeit erfordern, nur um mit den Firefox-Releases Schritt zu halten. 20:05:27 &lt;zzz&gt; ok. Willkommen sadie_, hast du noch etwas hinzuzufügen? 20:05:44 &lt;sadie_&gt; nein 20:06:05 &lt;zzz&gt; Hat jemand Anmerkungen oder Fragen zu 1) Browser? 20:06:52 &lt;zzz&gt; Noch etwas zu 1)? 20:07:29 &lt;zzz&gt; 2) Outproxy Anwendungsfälle / Status (sadie) 20:07:32 &lt;eyedeekay&gt; Wir werden Empfehlungen für alternative Verfahren zur Konfiguration von Browsern bereitstellen. 20:07:47 &lt;zzz&gt; ok 20:08:04 &lt;zzz&gt; sadie_, bitte gib uns ein Update zur Outproxy-Forschung 20:08:51 &lt;sadie_&gt; Die Outproxy-Forschung wurde in den letzten Monaten aufgeschoben.  20:09:42 &lt;zzz&gt; ok, gibt es einen Ausblick, wann es wieder aufgenommen wird? 20:11:53 &lt;zzz&gt; Irgendwelche Anmerkungen oder Fragen zu 2) Outproxy? 20:12:20 &lt;sadie_&gt; Es ist in absehbarer Zukunft keine hohe Priorität, gemäß Roadmap.  20:12:40 &lt;eyedeekay&gt; Meeh hat die Outproxy-Leistung in letzter Zeit tatsächlich spürbar verbessert, für den allgemein genutzten Standard-Outproxy unter false.i2p 20:13:11 &lt;zzz&gt; Noch etwas zu 2)? 20:14:04 &lt;zzz&gt; 3) 0.9.45 Entwicklungsstatus (zzz) 20:14:15 &lt;zzz&gt; Die Entwicklung läuft gut 20:14:32 &lt;zzz&gt; Wir haben bislang 17K Zeilen Diff, darunter ein großes Update der dunklen Themes 20:14:38 &lt;zzz&gt; einige Fixes für den versteckten Modus 20:14:47 &lt;eche|on&gt; hoffe, das wird helfen 20:15:16 &lt;zzz&gt; einige Symboländerungen, neuer Tomcat, neuer Jetty, HTML5-Vorschau-Player für unvollständige Dateien in i2psnark 20:15:52 &lt;zzz&gt; Die Termine stehen im /topic oben. Tag Freeze in einer Woche, Check-in-Deadline in 2 1/2 Wochen, Release in 3 Wochen 20:16:34 &lt;zzz&gt; Nicht strikt in .45, aber ich kann ankündigen, dass wir gute Fortschritte bei Interoperabilitätstests mit i2pd zu Proposal 144 (neue Verschlüsselung) gemacht haben 20:16:59 &lt;zzz&gt; und wir arbeiten weiterhin die Bugs und Issues auf beiden Seiten ab, und auch im Proposal selbst 20:17:27 &lt;zzz&gt; Möchte sonst noch jemand etwas hervorheben, das in .45 eingeflossen ist oder noch einfließen wird? 20:19:01 &lt;zzz&gt; Noch etwas zu 3)? Fragen oder Kommentare? 20:19:22 &lt;eche|on&gt; nein 20:20:02 &lt;zzz&gt; 4) Status-Scrum (zlatinb) 20:20:08 &lt;zzz&gt; leg los, zlatinb  20:20:15 &lt;zlatinb&gt; Hi. Kurz: 1) was du seit dem letzten Treffen gemacht hast 2) was du nächsten Monat vorhast 3) irgendwelche Blocker oder benötigte Hilfe. Sag EOT, wenn du fertig bist 20:20:46 &lt;zlatinb&gt; ich: 1) MW-Plugin  2) Mehr Arbeit am MW-Plugin, joggers Rewrite von SSU 3) keine Blocker EOT 20:21:16 &lt;zzz&gt; 1) Bugfixes, Proposal 144, Review von joggers Patches und Proposal; 2) mehr vom Gleichen, plus .45-Release; 3) keine Blocker EOT 20:21:54 &lt;eche|on&gt; nichts Besonderes, Server-Support, http://wiki.i2p-projekt.i2p läuft und wird befüllt, alles gut 20:23:26 &lt;sadie_&gt; arbeite mit idk an Verbesserungen der Post-Install-Dokumentation, zusätzliche Usability-Testing-Forschung gesichert, Community-Outreach / PR-Strategie / Testen von idks WebExtensions/ Discovery-Prozess – resiliente Infrastruktur, Rebranding-Recherche – nächster Monat mehr vom Gleichen 20:23:57 &lt;zlatinb&gt; noch jemand?  T-1 Minute bis Scrum-Ende 20:24:01 &lt;eyedeekay&gt; 1) Der größte Teil meiner Arbeit war eine umfassende Überarbeitung des Standard-Dark-Themes, um die Lesbarkeit zu verbessern und es moderner und konsistenter aussehen zu lassen. Außerdem habe ich Funktionen hinzugefügt und Bugs in meiner WebExtension für Firefox behoben; sie kann jetzt mit i2pcontrol und snark-rpc sprechen. Außerdem habe ich meine persönliche eepSite und eine gemeinsame Git-Ressource(eine GitLab-Instanz unter git.idk.i2p) für das Projekt eingerichtet. 2) Ich werde innerhalb 20:24:01 &lt;eyedeekay&gt;  der Git-Migration arbeiten. 3) keine Blocker. 20:24:41 &lt;zlatinb&gt; danke, scrum.end 20:24:48 &lt;zzz&gt; ok danke, zlatinb  20:25:07 &lt;zzz&gt; Hat jemand Fragen, Kommentare oder zusätzliche Themen für das Meeting? 20:26:13 * zzz greift sich den baffer 20:27:01 * zzz *bafs* das Meeting geschlossen </div>
