---
title: "I2P-Entwicklertreffen - 4. August 2020"
date: 2020-08-04
author: "i2p"
description: "Protokoll des I2P-Entwicklertreffens vom 4. August 2020."
categories: ["meeting"]
---

## Kurze Zusammenfassung

<p class="attendees-inline"><strong>Anwesend:</strong> eyedeekay, zlatinb, zzz</p>

## Sitzungsprotokoll

<div class="irc-log">

(04:00:50 PM) eyedeekay1: Hallo zlatinb zzz mikalvmeeh eche|on, wenn ihr alle bereit seid, beginnen wir die Sitzung. (04:00:50 PM) eyedeekay1: 1) Hi (04:00:50 PM) eyedeekay1: 2) Release 0.9.47 (04:00:50 PM) eyedeekay1: 3) Nachbereitung der monatlichen Meetings (04:00:50 PM) eyedeekay1: 4) Git-Update (04:01:38 PM) eyedeekay1: Hi zusammen, zuerst einmal: Es tut mir leid, dass ich nicht bemerkt habe, dass ich im Titel meiner Ankündigung das Datum falsch angegeben habe. (04:02:38 PM) zzz: hi (04:02:58 PM) eyedeekay1: hi zzz (04:03:31 PM) zlatinb: hi (04:03:42 PM) eyedeekay1: Hi zlatinb (04:04:49 PM) eyedeekay1: OK, also 2) das Release 0.9.47 (04:05:27 PM) eyedeekay1: Es sieht nicht so aus, als würde ich rekeyOnIdle rechtzeitig für 0.9.47 fertig bekommen. (04:05:58 PM) eyedeekay1: Enthalten sein werden vor allem Aktualisierungen der visuellen Elemente von meiner Seite. (04:06:19 PM) eyedeekay1: Gibt es etwas von zzz oder zlatinb zum Thema Release 0.9.47? (04:06:43 PM) zzz: Zusammenfassung ist unter http://zzz.i2p/topics/2905 (04:06:49 PM) zzz: Tag-Freeze in einer Woche (ab morgen gerechnet) (04:06:53 PM) zzz: Release in etwa 3 Wochen (04:07:07 PM) zzz: Das Diff liegt bei etwa 18.500 Zeilen, was ziemlich typisch ist (04:07:23 PM) zzz: Sieht gut aus. Ich habe noch ein paar Dinge abzuschließen (04:07:40 PM) zzz: aber ich bin ziemlich zuversichtlich, dass wir im Zeitplan bleiben können (04:07:49 PM) zzz: EOT (04:08:08 PM) eyedeekay1: Ich habe gestern eine ganze Menge reinkommen sehen und versuche, mir das schrittweise anzusehen, während du es pushst. Wirklich spannend, deine Arbeit zu sehen. Vielen Dank. (04:08:41 PM) zzz: Das war nur diverses Zeug, das seit Wochen in meinem Workspace lag, wirklich nichts Erwähnenswertes (04:09:42 PM) eyedeekay1: Nun, mitzulesen ist trotzdem lehrreich; ich weiß nicht, wo sich alles befindet, und dir bei der Arbeit zuzusehen hilft mir zu erkennen, wo verschiedene Dinge passieren (04:09:43 PM) zzz: Ich versuche nur, Dinge aufzuräumen und zu pushen. Manchmal teste ich etwas monatelang (04:10:28 PM) zzz: Klar, das Überprüfen der Änderungen anderer ist eine großartige Möglichkeit zu lernen und Fehler zu finden, mach weiter so (04:10:39 PM) eyedeekay1: Mach ich (04:10:42 PM) eyedeekay1: Wenn es nichts Weiteres gibt, gehe ich zu 3) über, Timeout 1 Min (04:12:40 PM) eyedeekay1: 2) Nachbereitung des monatlichen Meetings: (04:12:53 PM) eyedeekay1: Dies ist das monatliche Meeting. (04:12:53 PM) eyedeekay1: Ich habe kein WebIRC-Gateway eingerichtet, da es meinem Verständnis nach gegen unsere IRC-Regeln verstoßen hätte. (04:13:13 PM) eyedeekay1: Ich habe jetzt eine Kopie der Regeln für Meeting-Ankündigungen und mir wurde die Zuständigkeit für diese Ankündigungen erläutert. (04:13:25 PM) eyedeekay1: Die Ankündigung für den 1. September, diesmal mit dem richtigen Datum, wurde veröffentlicht. Noch keine Themen, bitte fügt sie nach Bedarf hinzu: http://zzz.i2p/topics/2931-meeting-tues-september-1-8pm-utc (04:14:55 PM) eyedeekay1: Das wird natürlich kurz nach dem Release 0.9.47 kommen (04:15:45 PM) eyedeekay1: Noch etwas zu 2) von jemand anderem? (04:17:57 PM) eyedeekay1: 3) Git-Migration (04:18:34 PM) eyedeekay1: Die Git-Migration kommt endlich in Gang, wir haben einen Plan und beginnen, ihn umzusetzen (04:19:08 PM) eyedeekay1: nextloop und ich machen Fortschritte dabei, die nächsten paar sinnvollen mtn-Branches nach GitHub zu spiegeln (04:19:27 PM) eyedeekay1: Diese sind weiterhin read-only bis zum Abschluss ihrer jeweiligen Phasen der Git-Migration, d. h. noch keine Pulls oder MRs (04:20:04 PM) eyedeekay1: Für eine detaillierte Beschreibung dieser Phasen siehe: http://zzz.i2p/topics/2920-flipping-the-switch-on-git#10 (04:20:42 PM) eyedeekay1: Es wäre für nextloop und mich hilfreich, wenn ich nextloop die Berechtigung gäbe, im i2p-Namensraum auf GitHub Repositories zu erstellen und auf die von ihm erstellten Repositories zu schreiben. (04:20:47 PM) zzz: Gute Arbeit beim Ausarbeiten des Plans (04:21:24 PM) eyedeekay1: Danke zzz, froh, es endlich in einem nutzbaren Zustand zu haben (04:22:17 PM) zzz: Es ist nicht perfekt, aber es ist 'nutzbar' in dem Sinne, dass wir es kommentieren können (04:24:39 PM) eyedeekay1: Als Nächstes ziehen wir die Website um, was schön ist, weil sie recht einfach ist und nichts von ihr abhängt; das sollte diese Woche passieren (04:25:26 PM) eyedeekay1: Aber bezüglich nextloop: Ich würde gern wissen, ob es breite Zustimmung gibt, ihm diese Berechtigung zu erteilen, für uns GitHub-Repos zu erstellen/zu beschreiben? (04:25:54 PM) zzz: ok. Warte auf deine Überarbeitung von Plan/Zeitplan, um Konflikte mit dem .47-Release zu vermeiden (04:26:25 PM) eyedeekay1: Ack, habe es in meinem Editor geöffnet :) (04:26:48 PM) zzz: Du musst die Leute fragen, die derzeit GitHub-Admins sind, die nicht hier sind, und denen ich nicht angehöre (04:27:39 PM) eyedeekay1: Bislang trifft dieser Vorschlag auf deren Zustimmung, obwohl ich noch eine Person ohne Rückmeldung habe. (04:29:05 PM) zzz: Für mich ist das in Ordnung, solange ihr zwei eine zuverlässige Kommunikationsmethode und ein Backup habt. Ich glaube nicht, dass wir noch mehr nicht-reaktive Admins brauchen :) (04:29:53 PM) eyedeekay1: Ich denke, das bekommen wir hin (04:30:06 PM) eyedeekay1: Also bekommt nextloop GitHub-Privilegien (04:31:40 PM) zzz: Lange nicht reagierende Personen mit vielen Rechten können für ein Worst-Case-Backup (Bus-Faktor) gut sein, sind aber auch ein potenzielles Sicherheitsrisiko, daher muss das gemanagt werden (04:33:12 PM) eyedeekay1: Ja (04:33:20 PM) eyedeekay1: Wenn es noch etwas gibt, das wir hier unter 3) behandeln können, dann jetzt; andernfalls sehen wir den überarbeiteten Plan wahrscheinlich innerhalb des nächsten Tages im zzz.i2p-Thread. (04:33:45 PM) zzz: super (04:34:18 PM) mikalvmeeh: (Ich bin nur halb da, habe das Hi verpasst) (04:34:56 PM) eyedeekay1: Gut, wir sind mit den geplanten Themen durch, hat noch jemand etwas? (04:36:43 PM) eyedeekay1: Timeout 1 Min (04:38:51 PM) eyedeekay1: *bafs* Alles klar, damit schließen wir dieses Meeting. Bitte denkt an den 1. September, das nächste geplante Meeting zur selben Zeit, 20:00 UTC (04:39:12 PM) eyedeekay1: Danke an alle fürs Kommen </div>
