---
title: "I2P Entwicklertreffen - 04. Mai 2021"
date: 2021-05-04
author: "i2p"
description: "Protokoll der I2P-Entwicklungsbesprechung vom 4. Mai 2021."
categories: ["meeting"]
API_Translate: wahr
---

## Kurze Zusammenfassung

<p class="attendees-inline"><strong>Anwesend:</strong> eyedeekay, zzz, zlatinb</p>

## Sitzungsprotokoll

<div class="irc-log"> (04:01:04 PM) eyedeekay: Hallo zusammen, es ist Zeit für das Treffen am 4. Mai (04:01:13 PM) zlatinb: hi (04:01:21 PM) zzz: hallo (04:01:39 PM) eyedeekay: 1) Hi  (04:01:39 PM) eyedeekay: 2) Bericht zum Mac Launcher, Follow-up  (04:01:39 PM) eyedeekay: 3) Bericht zur Trac-Migration, Nachbereitung  (04:01:39 PM) eyedeekay: 4) 0.9.50-Release (04:01:39 PM) eyedeekay: 5) Bericht zu Update-Kanälen (04:01:39 PM) eyedeekay: 6) Docker-Verbesserungen (04:01:39 PM) eyedeekay: 7) Bote-Plugin-Schlüssel (04:02:17 PM) eyedeekay: zab, überschneiden sich 2) und 5) wahrscheinlich, soll ich sie zusammenlegen? (04:02:26 PM) zlatinb: klar (04:02:56 PM) eyedeekay: OK, dann tauschen wir 3 und 5 in der obigen Liste und machen die Update-Kanäle direkt nach dem Mac Launcher (04:03:11 PM) eyedeekay: 2) Bericht zum Mac Launcher (04:03:59 PM) zlatinb: bisher habe ich einen positiven Bericht von einem unbekannten Nutzer erhalten, und ich weiß, dass zumindest ein paar Leute die .dmg ausprobiert haben (04:04:28 PM) zlatinb: für den Installer-Teil sind wir meiner Meinung nach in sehr gutem Zustand. Mir fallen keine Änderungen ein, die nicht mit der Update-Funktion zusammenhängen (04:04:49 PM) zlatinb: s/installer/app bundle/ (04:05:24 PM) zlatinb: Das ist alles ausschließlich zu 2) von mir (04:06:10 PM) eyedeekay: Ausgezeichnet. Ich habe im Moment nichts hinzuzufügen, also können wir zu 3) Update-Kanäle übergehen (04:06:24 PM) eyedeekay: Außer zzz hat etwas? (04:06:36 PM) zzz: nein (04:07:00 PM) eyedeekay: Ok, dann sind die Update-Kanäle auch dein Thema, zlatinb (04:07:22 PM) zlatinb: zzz und ich haben eine erste Analyse und Umfangsbestimmung gemacht, was passieren muss, um Update-Kanäle zu ermöglichen (04:08:05 PM) zlatinb: Der Konsens (glaube ich) ist, dass es einige Änderungen am Code in i2p.i2p sowie an etwas Code im mac-jpackage-Repo geben wird (04:08:36 PM) zlatinb: Wir erfassen noch alle Randfälle, sind aber bisher auf keinen Dealbreaker gestoßen (04:09:24 PM) zzz: Einverstanden, klingt ziemlich unkompliziert und nicht nach zu viel Aufwand. Testen ist wahrscheinlich mehr Arbeit als Coden (04:09:36 PM) zlatinb: Ich bin bis zum Release sehr beschäftigt, aber danach konzentriere ich mich darauf. Ich kann technisch mehr ins Detail gehen, aber das wird für dieses Meeting sehr Low-Level (04:09:39 PM) zlatinb: eot (04:10:05 PM) eyedeekay: Danke für den Bericht (04:10:12 PM) eyedeekay: Damit kommen wir zu 4) 0.9.50-Release (04:11:08 PM) dr|z3d: du hast die Trac-Migration ausgelassen. (04:11:26 PM) eyedeekay: Ich wollte sie als 5 machen, nicht als 4 (04:11:40 PM) dr|z3d: ok, weiter so! (04:11:45 PM) eyedeekay: Wir sind jetzt 11 Tage vom Release entfernt (04:12:09 PM) eyedeekay: Die Tags werden morgen eingefroren (04:12:22 PM) eyedeekay: Ich habe keine weiteren String-Änderungen für i2p.i2p (04:13:43 PM) eyedeekay: zzz, zlatinb, was möchtet ihr hinzufügen? (04:14:08 PM) zzz: nicht viel ... ich werde die Strings morgen um 16:00 UTC nach transifex hochladen (04:14:26 PM) zlatinb: orignal hat vor nur 30 Minuten einen interessanten Punkt zur NTCP-Warteschlangenkapazität gemacht, könnte es wert sein, sich das vor dem Release anzusehen (04:14:27 PM) zzz: Mit 50 bin ich fertig. Ich arbeite bereits am nächsten (04:15:18 PM) zzz: Hab's nicht gesehen, aber ich wäre jetzt zögerlich, Änderungen vorzunehmen. Ich teste einige NTCP-Warteschlangenänderungen für das nächste Release (04:15:29 PM) zzz: eot (04:15:38 PM) zlatinb: auch eot von mir (04:15:53 PM) eyedeekay: 5) Bericht zur Trac-Migration, Nachbereitung (04:16:35 PM) eyedeekay: Die Trac-Migration war knifflig, größtenteils aus den Gründen, warum ich fand, dass sie nötig war; insbesondere ist trac xmlrpc auf unserer Instanz ungefähr zur Zeit des Treffens im letzten Monat kaputtgegangen (04:17:34 PM) eyedeekay: Nachdem ich ein paar Wochen lang versucht hatte, es zu beheben, und gescheitert war, habe ich entschieden, dass es einfacher wäre, unsere trac-Issues (vorsichtig) herunterzuscrapen und sie mithilfe der gitlab-API nach gitlab zu migrieren (04:18:20 PM) eyedeekay: Ansonsten war es erfolgreich und hat als Nebenprodukt ein lesbares statisches Archiv all unserer trac-Tickets zum jetzigen Zeitpunkt erzeugt (04:18:32 PM) eyedeekay: eot (04:18:44 PM) zzz: also wie ist der Status? fertig? (04:19:16 PM) eyedeekay: Für das Verfolgen der Tickets ist die Trac-Migration erledigt. In Trac gibt es noch einige interessante Wiki-Artikel zu sichern, aber die Tickets sind durch. (04:19:43 PM) zzz: ok. Ich habe die URLs in unserem Code geändert, sodass sie auf gitlab zeigen (04:20:14 PM) eyedeekay: Ich habe die meisten auf der Website geändert, aber ich greppe noch die .rst-Dateien nach den letzten paar durch (04:20:28 PM) zzz: kannst du bitte Hinweise und Links auf der trac-Startseite, der Ticket-Seite, der Login-Seite und wo sonst noch hinzufügen, mit neuen i2p- und Clearnet-Links? (04:20:42 PM) eyedeekay: Klar, mache ich (04:21:49 PM) zzz: dadurch sind wir jetzt von gitlab abhängig (als es nur um Code ging, konnten wir immer github verwenden) ... haben wir irgendeinen Backup-Admin? (04:21:49 PM) eyedeekay: Ich werde auch alle README's durchgehen und sicherstellen, dass sie ebenfalls auf die richtigen Stellen verweisen (04:22:50 PM) eyedeekay: echelon hat ein Admin-Konto auf gitlab, aber sonst hat derzeit niemand SSH-Zugriff auf den darunterliegenden Server (04:22:50 PM) mode (+v anonymousmaybe) by ChanServ (04:23:30 PM) eyedeekay: Ich kann mir ansehen, die Issues mit github per Bot zu synchronisieren; das ist nicht so anders als die zweite Hälfte des Migrationsprozesses (04:23:39 PM) zzz: ok, ihr zwei solltet vielleicht prüfen, wer was kann, um sicherzustellen, dass wir abgedeckt sind (04:23:45 PM) zzz: gute Arbeit (04:24:09 PM) eyedeekay: Danke (04:24:22 PM) eyedeekay: Damit kommen wir zu 6) Docker-Verbesserungen (04:24:42 PM) eyedeekay: zlatinb, willst du hier diejenigen einweihen, die sie noch nicht ausprobiert haben? :) (04:25:10 PM) zlatinb: lol ja, das neue Docker-Image ist kleiner und unterstützt persistente Volumes für Konfiguration und Snark-Downloads (04:25:35 PM) zlatinb: Die Dokumentation befindet sich im Quellcode, in der Datei Docker.md. Ich würde gerne eine Seite auf der Website mit demselben Inhalt hinzufügen (04:26:03 PM) zlatinb: das war's eigentlich (04:26:30 PM) eyedeekay: Guter Hinweis zur Website, im Moment bewerben wir es, aber dokumentieren überhaupt nicht, wie man es benutzt (04:26:40 PM) zzz: wer ist für den geti2p-Docker-Account zuständig und wer sonst hat Zugriff? (04:26:48 PM) zzz: oder funktioniert das nicht so? (04:27:35 PM) zzz: baut es einfach bei jedem Checkin automatisch und das war's? (04:27:37 PM) eyedeekay: Ich bin für den geti2p-Docker-Account zuständig, ich kann Leuten von gitlab aus Zugriff gewähren; gestartet wurde er von Ace Barry oder hkparker, wenn ich mich richtig erinnere, aber ich bin jetzt der Admin (04:28:04 PM) eyedeekay: Es baut bei jedem Checkin das `latest` und baut ein Image für jeden Tag, der mit `i2p-*` beginnt (04:28:50 PM) zzz: ok, also sind alle Änderungen, die zlatinb gemacht hat, schon drin (04:28:52 PM) zzz: verstanden (04:29:00 PM) zlatinb: ja (04:29:30 PM) zlatinb: eyedeekay: Ich habe gesehen, du hast gerade den Android-Build-Prozess dockerisiert? (04:30:50 PM) eyedeekay: Ja, habe ich; das war eine Möglichkeit, alle Release-Anforderungen in eine wiederverwendbare Form zu bündeln (04:31:35 PM) zzz: eyedeekay, apropos Android: Ich habe etwas gesehen, dass Google später dieses Jahr weitere Regeln hinzufügt und Anforderungen anhebt. Du solltest vielleicht vor diesem Release etwas Zeit einplanen, um dem zuvorzukommen (04:33:10 PM) eyedeekay: Ich überprüfe diese Woche noch einmal all meine Android-Release-Sachen, damit alles reibungslos läuft (04:34:18 PM) zzz: Wie gesagt, die neuen Regeln treten erst in ein paar Monaten in Kraft, aber es schadet nicht, sie jetzt anzugehen (04:34:41 PM) zzz: oder, es könnte wehtun, aber besser früher als später (04:34:42 PM) zzz: eot (04:35:14 PM) eyedeekay: Nun, hängt von F-Droid ab; manchmal hinken sie den Anforderungen von GPlay hinterher, und zwar auf eine Weise, die sich teilweise gegenseitig ausschließt, aber es ist besser, Bescheid zu wissen, falls es so kommt (04:36:02 PM) eyedeekay: Ich denke, wir sind bereit für Nummer 7) Bote-Plugin-Schlüssel (04:36:20 PM) eyedeekay: Das kam letzte Woche in einem Gespräch mit ein paar Redditors bei mir auf (04:37:06 PM) eyedeekay: Leute versuchen, mhatta's Fork von Bote zu verwenden, können das aber nicht, weil sie die Plugin-Schlüssel nicht einfach installieren können (04:37:30 PM) eyedeekay: Außerdem wissen die meisten nicht, wie sie den Zertifikatsfehler in der Seitenleiste interpretieren sollen, um das Problem zu beheben (04:38:17 PM) eyedeekay: s/keys/certificates/ (04:38:41 PM) eyedeekay: Ich würde gern, dass wir erwägen, mhatta's standardmäßig hinzuzufügen, damit die Leute nicht mehr auf diesen Fehler stoßen (04:39:17 PM) zzz: 1) Er sollte seinen Nutzern bessere Anleitungen geben; 2) er muss die Anfrage an uns stellen (04:40:22 PM) eyedeekay: Fair genug. (04:40:46 PM) eyedeekay: Damit sind wir am Ende der aufgelisteten Themen, gibt es noch etwas hinzuzufügen? (04:41:06 PM) zlatinb: ja, ich würde gerne, dass wir darüber nachdenken, das Bauen von Testnetzen zu erleichtern (04:41:08 PM) zzz: und ich würde darum bitten, dass er .49 in Debian bringt, was nie passiert ist (04:41:55 PM) zlatinb: wir hatten zwei Leute, die LXC-Testnetze gebaut haben, und eine Person mit Docker; alle drei verwenden recht unterschiedliche Ansätze (04:42:14 PM) zlatinb: gibt es also Interesse daran, die Schmerzpunkte herauszufinden und die Dinge einfacher zu machen? (04:42:51 PM) zzz: Ich habe Interesse herauszufinden, ob es Interesse gibt :) (04:43:10 PM) eyedeekay: Ja, von meiner Seite schon; ich würde gerne ein Testnetz zum Laufen bringen, vorzugsweise ein Docker-basiertes (04:44:13 PM) zlatinb: cool .. also sollten wir uns das ansehen .. aus dem Stegreif ist das anfängliche Verteilung (Seeding) der schlimmste Teil (04:45:14 PM) eyedeekay: Gibt es schon schriftliche Anleitungen für ein Docker-Testnetz oder sind sie alle LXC-basiert? (04:45:18 PM) zzz: Meine Lösung fürs Seeding hat für mich gut funktioniert, für LXC ist es grob gelöst (04:45:47 PM) zlatinb: LoveIsGrief hat möglicherweise etwas in seinen Repos auf gitlab  (04:47:55 PM) zlatinb: eot von mir (04:49:07 PM) eyedeekay: Ich denke, wenn ich ein Docker-Testnetz will, sollte ich mir wohl deren Arbeit ansehen und alle Lücken, auf die ich stoße, anhand des Prozesses für LXC füllen (04:49:43 PM) zzz: Ich habe all meine schrecklichen LXC-Shell-Skripte in i2p.scripts eingecheckt (04:50:29 PM) eyedeekay: Danke, zzz, ob schrecklich oder nicht, ich bin sicher, sie sagen mir, was ich wissen muss (04:51:32 PM) eyedeekay: Noch etwas für das Meeting? (04:51:50 PM) eyedeekay: timeout 1m (04:51:50 PM) zzz: nein (04:51:58 PM) zlatinb: nicht von mir (04:52:19 PM) eyedeekay: OK, dann danke an alle fürs Kommen (04:52:44 PM) eyedeekay: Ich poste die Logs in Kürze auf der Website, man sieht sich auf IRC </div>
