---
title: "I2P-Entwicklertreffen - 06. Juli 2021"
date: 2021-07-06
author: "i2p"
description: "Protokoll des I2P-Entwicklertreffens vom 6. Juli 2021."
categories: ["meeting"]
API_Translate: wahr
---

## Kurze Zusammenfassung

<p class="attendees-inline"><strong>Anwesend:</strong> eyedeekay, zzz, zlatinb</p>

## Sitzungsprotokoll

<div class="irc-log"> (04:01:20 PM) eyedeekay: Hallo zusammen, es ist Zeit für das monatliche Community-Meeting, aber da ich vergessen habe, die Ankündigung zu machen, würde es mich nicht überraschen, wenn niemand da ist. Falls doch noch jemand da ist, bin ich offen dafür, das Meeting jetzt abzuhalten. Wenn niemand sonst da ist, kündige ich auf zzz.i2p ein neues an, damit wir neu terminieren können (04:01:37 PM) zzz: hi (04:01:47 PM) eyedeekay: Hi zzz (04:02:10 PM) eyedeekay: zlatinb, noch jemand da? (04:03:39 PM) eyedeekay: Ok, mein Fehler. Nun, zzz, ich habe eine kurze Agenda mit 2 Punkten für uns, wenn du Zeit hast: (04:03:39 PM) eyedeekay: 2) Nächste Versionsnummer (04:03:39 PM) eyedeekay: 3) Jpackage-Updates (04:03:39 PM) eyedeekay: Aber für Punkt 3) wollte ich eigentlich zlatinb dabeihaben (04:04:06 PM) zzz: 4) verbleibende 0.9.50 Release-Punkte (04:04:31 PM) eyedeekay: Ack (04:05:10 PM) eyedeekay: 2) Nächste Versionsnummer (04:06:27 PM) eyedeekay: Ich bin inzwischen immer weniger abgeneigt gegenüber 1.0.0 (04:07:31 PM) eyedeekay: zlatinb hatte ein paar Ideen, wo man die Performance verbessern könnte, und worauf wir uns beide geeinigt haben, war, dass wir für 1.0.0 etwas mit leichterem Einstieg brauchen, also die jpackage-Sachen (04:08:05 PM) zzz: Ich denke, ein willkürlicher Sprung auf etwas wie 1.5.0 oder 2.5.0 oder 5.1 vermeidet die 1.0.0-Sorgen (04:10:04 PM) mode (+v zlatinb) by ChanServ (04:11:37 PM) eyedeekay: 1.5.0 scheint irgendwie richtig? oder vielleicht 1.51 (04:12:22 PM) zzz: kleinere Zahlen wirken besser (04:12:48 PM) eyedeekay: Ja, da hast du recht (04:13:36 PM) eyedeekay: 1.5.0 passt für mich, wenn es für dich passt (04:15:13 PM) zzz: Ich packe es in einen Beitrag in meinem Forum und schaue, wie die Reaktion ist (04:15:30 PM) eyedeekay: Klingt gut (04:16:05 PM) eyedeekay: 3) Jpackage-Updates (04:17:24 PM) eyedeekay: Bei mir gibt es ein WIP jpackage+Windows Installer+Firefox-Profil-Bundle, das seit heute Morgen selbstaktualisierend sein sollte. Es ist noch ungetestet und ein Entwurfs-PR, ich finde bestimmt heute Abend noch irgendetwas Kaputtes daran, aber bis jetzt sieht es gut aus (04:17:35 PM) mode (+v anonymousmaybe) by ChanServ (04:18:55 PM) eyedeekay: Es funktioniert so, dass der Installer kurz bevor der router herunterfährt gestartet wird, dann wartet, bis der router heruntergefahren ist, und anschließend dem Installer erlaubt, den router nach Abschluss neu zu starten (04:19:25 PM) zlatinb: bei mir nicht viel, ich hänge noch etwas daran fest herauszufinden, wie man einen Ende-zu-Ende-Test macht, der bei news.xml prüfen beginnt, die update.dmg holt, das Update durchführt und den router neu startet (04:19:41 PM) zlatinb: aber das Konzept ist dasselbe wie unter Windows (04:22:35 PM) zlatinb: ist wohl einfach ziemlich viel Infrastruktur aufzusetzen, schätze ich (04:23:01 PM) eyedeekay: Viel mehr habe ich nicht hinzuzufügen, außer dass ich heute Abend versuchen werde herauszufinden, wie ich das gegen einen Test-News-Server testen kann, was helfen sollte, die Infrastruktur zu klären (04:24:13 PM) eyedeekay: 4) Verbleibende 0.9.50 Release-Punkte (04:24:27 PM) eyedeekay: Ups, zu früh eingefügt (04:24:37 PM) eyedeekay: Noch etwas zu 3)? (04:25:02 PM) eyedeekay: 4) Verbleibende 0.9.50 Release-Punkte (04:25:10 PM) zzz: immer noch kein debian/ubuntu, wer kümmert sich darum, bei mhatta nachzuhaken? (04:25:40 PM) eyedeekay: Ich habe so viel nachgehakt, wie ich kann, einen PR bei bote eröffnet, um seine Aufmerksamkeit zu bekommen, weiß nicht, was da los ist. Keine Antwort (04:26:11 PM) eyedeekay: Vielleicht schaue ich einfach nicht mehr an der richtigen Stelle (04:26:25 PM) zzz: es sind jetzt 7 Monate her, dass er ein Release gemacht hat (04:27:40 PM) zzz: wie auch immer, ich glaube, das ist der einzige verbleibende Punkt (04:28:12 PM) eyedeekay: Ich habe gehört, Debian akzeptiert jetzt anonyme Maintainer, wenn sie ein Portfolio und einen GPG-Schlüssel haben, ich könnte mich melden und bewerben? Ich möchte den Bus-Faktor nicht noch weiter erhöhen, aber immerhin weiß ich ziemlich genau, wie man von i2p.i2p->deb kommt (04:30:17 PM) zzz: das Problem ist, dass ich denke, er hat mehrere Änderungen, die er nie an uns upstream zurückgegeben hat, daher müssten diese Unterschiede aufgelöst werden (04:31:53 PM) eyedeekay: Wenn ja, müssten sie sich in den debian/patches widerspiegeln, vielleicht finde ich einen Weg (04:31:53 PM) zzz: das war's von mir, setzen wir es auf die Liste für nächsten Monat (04:32:00 PM) eyedeekay: Mache ich (04:32:16 PM) zlatinb: zu diesem Punkt möchte ich nach dem streaming buffer overflow (Pufferüberlauf beim Streaming) fragen (04:32:43 PM) zlatinb: soll das für das nächste Release angegangen werden? (04:32:50 PM) zzz: wie bitte? (04:32:57 PM) zlatinb: s/overflow/choke/ (04:33:14 PM) zzz: welcher Punkt? (04:33:23 PM) zlatinb: oh, sorry, dachte wir sprechen über 0.9.51 (04:33:27 PM) zlatinb: egal (04:33:32 PM) zzz: aber nein, kein drängendes Problem, eher ein Testthema, niedrige Priorität (04:34:01 PM) zzz: wir haben über .50 debs gesprochen (04:34:32 PM) eyedeekay: Ich habe Zeit; wenn zzz Zeit hat, mache ich das gern zu Punkt 5) (04:34:44 PM) zlatinb: ja, bitte (04:34:49 PM) eyedeekay: Leg los (04:35:11 PM) zlatinb: Ich glaube, es passiert im Live-Netz bei kurzen tunnels, nicht 0, sondern 1-hop (04:35:41 PM) zlatinb: zumindest habe ich in muwire verdächtiges Verhalten gesehen, wenn beide Nodes mit 1-hop tunnels konfiguriert sind (04:36:24 PM) eyedeekay: Ich habe eine Reihe von 1-hop Services, gibt es etwas, wonach ich in den Logs schauen kann, um dir bei der Bestätigung zu helfen? (04:37:12 PM) zlatinb: in diesem frühen Stadium kann man es im Testnetz debuggen, Logging ist für einen Live-Server zu geschwätzig (04:37:58 PM) zlatinb: Ich würde gern etwas Zeit darauf verwenden und, falls es ein Problem gibt und einen Fix dafür, versuchen, ihn ins nächste Release zu bringen (04:39:21 PM) zzz: um deine Frage zu beantworten: Es ist seit vielen Jahren ein bekanntes Problem, im Live-Netz vermutlich sehr selten, die Auswirkungen sind vorübergehend und möglicherweise nicht behebbar ... daher lohnt es sich, es zu untersuchen (und ich habe um Hilfe dabei gebeten), aber aus diesen Gründen würde ich es nicht als Must-fix für das nächste Release einstufen (04:39:56 PM) zlatinb: Ich glaube, die jüngsten Geschwindigkeitsverbesserungen haben es weniger selten gemacht (04:40:31 PM) zzz: klar. vielleicht, vielleicht auch nicht (04:41:17 PM) zlatinb: ok, ich untersuche das und schaue, was dabei herauskommt (04:41:35 PM) eyedeekay: Es wird interessant sein zu sehen, was du findest (04:42:10 PM) eyedeekay: Noch etwas fürs Meeting? (04:43:09 PM) eyedeekay: Alles klar, dann war's das für heute (04:43:18 PM) eyedeekay: Danke zlatinb und zzz fürs Dabeisein und für eure Geduld mit mir, ich poste die Logs in Kürze und achte diesmal darauf, die Ankündigung auf zzz.i2p zu veröffentlichen (04:43:24 PM) eyedeekay: Dabeisein *hier </div>
