---
title: "I2P-Entwicklertreffen - 2. März 2021"
date: 2021-03-02
author: "i2p"
description: "Protokoll des I2P-Entwicklertreffens vom 2. März 2021."
categories: ["meeting"]
API_Translate: wahr
---

## Kurze Zusammenfassung

<p class="attendees-inline"><strong>Anwesend:</strong> eyedeekay, zzz, zlatinb</p>

## Sitzungsprotokoll

<div class="irc-log"> (08:01:02 PM) eyedeekay: Hallo zusammen und willkommen zur Sitzung am 2. März, gebt mir bitte Bescheid, wenn ihr da seid (08:01:27 PM) eyedeekay: zzz zlatinb eche|on eche|off (08:01:42 PM) eyedeekay: Tagesordnung (08:01:42 PM) eyedeekay: 1) Hi  (08:01:42 PM) eyedeekay: 2) 0.9.49 verbleibende Punkte  (08:01:42 PM) eyedeekay: 3) Status des Mac-Launchers  (08:01:42 PM) eyedeekay: 5) 0.9.50 Release  (08:01:42 PM) eyedeekay: 6) Zusammenfassung der Trac-Migration (08:01:46 PM) Irc2PGuest1578 [kilian@xvbemdlawzj2qlt3cgjgaclevziobxvwmipcvecbla4xqkmwjd2q.b32.i2p] hat den Raum betreten. (08:01:46 PM) zzz: hi (08:01:55 PM) zlatinb: hi (08:01:55 PM) eyedeekay: 4) 1.0.0 vs 0.9.50 (08:03:04 PM) eyedeekay: hi zzz, hi zlatinb, Timeout 30s, sonst noch jemand? (08:03:39 PM) eyedeekay: Danke euch allen, wir starten direkt mit 2) 0.9.49 verbleibende Punkte (08:03:51 PM) eyedeekay: Das Einzige, das ich kenne, ist die .dmg-Version des Mac-Installers (08:04:20 PM) zzz: die anderen sind die offiziellen Debian- und Ubuntu-Pakete (08:04:45 PM) zzz: Ich erkläre es kurz genauer (08:04:50 PM) eyedeekay: Ok, danke. (08:05:06 PM) zzz: leider ist Debian Bullseye gerade in den Freeze gegangen (08:05:29 PM) zzz: Unser Debian-Maintainer kannte den Zeitplan entweder nicht oder hat uns nicht geraten, uns zu beeilen (08:05:51 PM) zzz: obwohl wir den Zeitplan für Ubuntu Hirsute 21.04 vorgezogen haben, war die Debian-Frist früher (08:06:09 PM) zzz: da Ubuntu von Debian übernimmt, hat Ubuntu es ebenfalls nicht bekommen (08:06:45 PM) zzz: Das passiert nur alle zwei Jahre, aber trotzdem: Wäre gut gewesen, das vorher zu wissen (08:06:54 PM) zzz: So wie es lief, haben wir uns bei Ubuntu beeilt – völlig umsonst (08:07:25 PM) zzz: Irgendwann wird Debian wieder auftauen, und 49 sollte in sid auftauchen. Aber Bullseye ist 48 (08:07:27 PM) zzz: eot (08:07:59 PM) eyedeekay: Danke, zzz. Fürs Erste sollte die Empfehlung an Debian-Nutzer, einen aktuellen router zu bekommen, also über unser Repository gehen (08:08:17 PM) zzz: yup. Gilt auch für Ubuntu. (08:08:32 PM) zzz: oh, wenn ich darf, ein kurzer Bericht zum Netzwerk: (08:08:41 PM) eyedeekay: Klar, leg los (08:08:48 PM) zzz: 52% haben auf 49 aktualisiert; 6% haben auf ECIES umgeschlüsselt. Bis jetzt sieht alles gut aus (08:09:03 PM) zzz: Sehr wenige Bugs gefunden oder gemeldet (08:09:05 PM) zzz: eot (08:09:21 PM) eyedeekay: Hervorragend zu hören, danke für den Bericht (08:09:49 PM) eyedeekay: Und ich schaue dann wohl, welche Mailingliste wir abonnieren müssen, um früher zu erfahren, wann Debian einfriert (08:10:02 PM) eyedeekay: 3) Status des Mac-Launchers (08:10:14 PM) eyedeekay: Das ist der DMG-basierte Installer, nicht die .jar (08:10:54 PM) eyedeekay: Hier habe ich einen Fehler gemacht, weil ich nicht mitgeteilt habe, dass der frühere Maintainer den Installer nicht mehr baut (08:11:15 PM) eyedeekay: Als Folge habe ich den Mac-Installer von der Seite entfernt (08:11:39 PM) zzz: iirc war die letzte gebaute Version .45 vor einem Jahr, und vermutlich war es die meiste Zeit des letzten Jahres ein toter Link (08:11:41 PM) eyedeekay: Inzwischen habe ich mir einen Mac zugelegt, um die Pflege des Produkts zu übernehmen (08:12:00 PM) eyedeekay: zzz, du hast recht (08:12:04 PM) zlatinb: Es gibt ein Problem mit dem dmg-Installer – zumindest auf meinem Mac bekomme ich den router nicht gestoppt. Ein Daemon startet ihn immer wieder neu (08:12:09 PM) zzz: Es war also tatsächlich ein lang bestehendes Problem. Es war richtig, ihn zu entfernen, danke dafür (08:13:16 PM) zlatinb: Wenn andere Mac-Nutzer in der gleichen Situation sind, sollten wir eine Art Anleitung zum Aufräumen erstellen (08:13:28 PM) zzz: Hast du herausgefunden, ob irgendein Auto-Update oder eine Benachrichtigung eingebaut ist? Und falls ja, ist das auch kaputt? Oder ist es nur der News-Eintrag in der Konsole? (08:13:57 PM) zlatinb: Auto-Update funktioniert seltsamerweise (08:13:57 PM) eyedeekay: Es kann kein Auto-Update durchführen, zumindest nicht erfolgreich (08:14:04 PM) eyedeekay: Oh, das ist seltsam (08:14:09 PM) zlatinb: Ich kann es nur nicht killen und sicherstellen, dass es aus bleibt (08:14:28 PM) eyedeekay: Klingt so, als sei manches Verhalten ziemlich erratisch (08:14:56 PM) zzz: eyedeekay, als wir zuletzt darüber gesprochen haben, gab es Diskussionen darüber, welchen Nutzen dieses Installer-Produkt für unsere Nutzer hat im Vergleich zum Aufwand, es zu pflegen (08:15:15 PM) zzz: Wie untersuchen und bewerten wir diese beiden Faktoren? (08:15:58 PM) zzz: und zlatinb, hast du Gedanken zum Wert eines „Mac-typischen“ Installers heute? (08:16:36 PM) zlatinb: Ich finde weiterhin, Mac-typische und Win-typische Installer sind der izpack-Monstrosität deutlich überlegen (08:16:37 PM) eyedeekay: Ich denke, zlatinb und ich müssen Notizen vergleichen. Ich sehe anderes Verhalten als er, und wenn ich nicht weiß, warum, wird es viel einschüchternder, es weiter zu bauen und zu unterstützen (08:17:16 PM) zlatinb: aber wir sollten die Komplexität neu bewerten, da jpackage seit Java 14+ verfügbar ist (08:18:02 PM) zlatinb: so oder so hätte/sollte ein Mac-typischer Installer geringere Priorität haben als ein Win-typischer Installer (08:18:05 PM) zzz: Ich bin kein Mac-Mensch, aber „weit überlegen“ war der Konsens, als wir mit der Entwicklung des Installers begonnen haben (08:18:43 PM) zzz: Wenn der Konsens jetzt anders ist, würde ich gern verstehen, warum (08:19:24 PM) zlatinb: Meines Wissens ist der Konsens derselbe, nur das Ökosystem hat sich geändert (d. h. jpackage existiert) (08:20:26 PM) eyedeekay: IIRC war meine Mac-Erfahrung damals praktisch null, und meine Zustimmung zur Idee beruhte darauf, dass die Arbeit mit vertrauten Paketsystemen unsere Pakete vertrauenswürdiger macht (08:20:39 PM) eyedeekay: jpackage erstellt doch ein Runtime-Image/elimininiert die Notwendigkeit, Java zu installieren, richtig? Das dmg hat das meines Wissens nicht getan? (08:20:51 PM) zzz: right (08:21:18 PM) zlatinb: right (08:21:30 PM) zlatinb: jpackage baut angeblich dmgs, ich habe es nicht ausprobiert (08:21:38 PM) zzz: jpackage wäre also so ein 100-MB-Ding. Da es nur für ein OS ist, ist es für Mac machbar.  (08:21:47 PM) zzz: ja, dmgs müsste man auf jeden Fall testen (08:22:14 PM) zlatinb: Es baut auch Windows-Installer, diese Funktion habe ich aber nicht genutzt (08:22:26 PM) zlatinb: und RPMs und DEBs, aber ich bin ziemlich sicher, die wollen wir nicht (08:22:52 PM) zzz: Einer unserer Fehler als Projekt ist, dass das dmg auf unserer Download-Seite immer als „experimental“ gekennzeichnet war. Wir haben ihm nie genug Aufmerksamkeit geschenkt, um das Label zu entfernen oder überhaupt zu bemerken, dass es niemand baut (08:22:57 PM) Irc2PGuest1578 hat den Raum verlassen (quit: Read error). (08:24:06 PM) zzz: Wie bei all unseren anderen offiziellen Produkten gilt: Wenn wir es unterstützen wollen, brauchen wir genügend Ressourcen für einen kompetenten Maintainer (08:25:15 PM) zzz: An diesem Punkt schlage ich vor, dass wir sowohl den Nutzerbedarf als auch den erforderlichen Aufwand weiter evaluieren – sowohl für das bestehende dmg als auch für jpackage. (08:25:29 PM) zzz: Zwischenbericht in einem Monat, endgültige Entscheidung in zwei Monaten, rechtzeitig für .50 (08:25:52 PM) zlatinb: Irgendeine Idee, wie wir das angehen?  Umfrage?  (08:26:32 PM) eyedeekay: Ich könnte nach dem Meeting eine Reddit-Umfrage einrichten (08:26:42 PM) zzz: Forenbeiträge (08:27:11 PM) eyedeekay: Passt für mich, ich nehme es auf die Tagesordnung für das nächste Meeting (08:28:06 PM) eyedeekay: Noch etwas zu 3)? (08:28:32 PM) eyedeekay: 4) 1.0.0 vs 0.9.50 (08:29:02 PM) zzz: Das war mein Punkt (08:29:10 PM) eyedeekay: Bitte, zzz (08:29:28 PM) zzz: Ich habe keine starke Präferenz, aber ich denke, wir sollten innerhalb des nächsten Jahres auf 1.0.0 gehen (08:29:49 PM) zzz: Da wir keinen separaten Stable-Branch haben, ist 1.0.0 keine besondere Stabilitätsgarantie (08:30:23 PM) Irc2PGuest1578 [kilian@xvbemdlawzj2qlt3cgjgaclevziobxvwmipcvecbla4xqkmwjd2q.b32.i2p] hat den Raum betreten. (08:30:27 PM) zzz: Meine Frage ist also, was die Leute denken, und ob das PR-Team es schafft, die Kommunikation dazu, was 1.0.0 ist oder nicht ist, auf einem Zeitplan zu leisten? (08:30:29 PM) zzz: eot (08:31:14 PM) zlatinb: Ich habe zwei Punkte zu 1.0.0: (08:31:41 PM) zlatinb: 1) RED braucht Tuning, und dabei bleibe ich.  Es richtig abzustimmen könnte mehr als ein Release erfordern (08:32:19 PM) zlatinb: 2) Zurück zum Installer-Thema – wenn wir deutlich reibungslosere Installer für die großen Plattformen bauen können, hat ein 1.0.0-Release deutlich mehr Wirkung (08:32:20 PM) zlatinb: eot (08:33:40 PM) eyedeekay: Ich denke, wir können Messaging und PR für 1.0.0 ausarbeiten und umsetzen, wenn 1.0.0 mit der Migration der Kryptographie weg von elgamal zusammenfällt, und ich stimme zab bei 2) zu (08:34:30 PM) zzz: Wir können uns immer ein Schlagzeilen-Feature aussuchen, über das wir prahlen, bei jedem Release. Das ist ziemlich willkürlich. Wir könnten jedes Release dieses Jahr nehmen und behaupten, dass wir da elgamal loswerden. Es passiert ohnehin schon (08:35:44 PM) zzz: Da ich keinen starken Konsens höre, schlage ich vor, dass das nächste Release 0.9.50 ist, und wir das danach in 3 Monaten erneut besprechen (08:35:51 PM) eyedeekay: Dann bleibt 2) für mich ziemlich wichtig, Installer sind ein Schmerzpunkt, so seltsam das klingt (08:36:15 PM) eyedeekay: Ich stimme zu, dass das nächste 0.9.50 sein sollte (08:36:27 PM) anonymousmaybe hat den Raum verlassen (quit: Read error). (08:36:31 PM) T3s|4 hat den Raum verlassen (quit: Read error). (08:37:36 PM) eyedeekay: Noch etwas zu 4)? (08:38:16 PM) T3s|4 [~T3s4@573a4z46ixhpfeuej2hggtzg2wvsllq6nurtha5dzpd7l42awaeq.b32.i2p] hat den Raum betreten. (08:38:16 PM) mode (+v T3s|4) by ChanServ (08:38:18 PM) eyedeekay: 5) 0.9.50 Release (08:38:42 PM) anonymousmaybe [anonymousm@zvezcslfl5ndd6ciniqp2ei3cm6kvcovceeu3nzheqe7rqcj3rra.b32.i2p] hat den Raum betreten. (08:38:42 PM) mode (+v anonymousmaybe) by ChanServ (08:39:19 PM) zzz: Ich lasse dich zuerst, dann liste ich auf, woran ich gearbeitet habe (08:41:28 PM) eyedeekay: Es sind etwa 2 Wochen seit dem 0.9.49-Release vergangen; in der Zeit habe ich an Style-Bugs gearbeitet, die Konfiguration von X-I2P-Location in die Anwendung verlagert statt einen Reverse Proxy oder spezielle Konfiguration zu verlangen, und daran gearbeitet, Wege zu finden, gitlab zu verbessern (08:42:17 PM) eyedeekay: Insbesondere stehen auf meiner gitlab-Liste: ein Verfahren, trac-Tickets en masse nach gitlab zu migrieren, und eine Möglichkeit, Tickets anonym zu erstellen (08:43:06 PM) eyedeekay: Das ist tatsächlich weitgehend erledigt und Teil des nächsten Tagesordnungspunkts, daher verliere ich jetzt keine Zeit damit (08:43:56 PM) eyedeekay: EOT (08:44:06 PM) zzz: super (08:44:26 PM) zzz: Ich habe das NTP-Problem für das Jahr 2036 behoben (08:44:33 PM) zzz: UPnP für IPv6 implementiert (08:44:45 PM) zzz: den Speicherverbrauch durch die Profile reduziert (08:44:55 PM) zzz: Support für IPv6-Introducers hinzugefügt (08:45:17 PM) zzz: ‚4/6‘-Caps-Support hinzugefügt, um besser nachzuverfolgen, wer sich mit wem verbinden kann (08:45:39 PM) zzz: An kleineren tunnel build messages (prop. 157) gearbeitet, auch wenn diese Arbeit deutlich langsamer vorankommt, als das #ls2-Team es gern hätte (08:46:26 PM) zzz: und ich habe i2pd einen größeren SSU-Bug gemeldet. Sie haben ihn behoben. Ich hoffe, dass sie diesen Monat dafür ein Release schneiden, da ich denke, dass er die Netzwerk-Performance für eine Teilmenge der Verbindungen wirklich beeinträchtigt (08:46:35 PM) zzz: eot (08:46:44 PM) eyedeekay: Danke, zzz (08:47:25 PM) zlatinb: Ich möchte einige Experimente bzgl. des RED-Tunings im Testnet machen.  Aktuelle Theorie ist, dass es viel zu aggressiv ist und Single-Stream-Verbindungen unnötig stark verlangsamt.  Ich berichte wie üblich.  EOT (08:47:36 PM) eyedeekay: Danke, zlatinb (08:48:17 PM) eyedeekay: 6) Zusammenfassung der Trac-Migration (08:48:17 PM) zzz: bzgl. Roadmap: Ich habe sie heute auf der Website aktualisiert, damit sie widerspiegelt, was in .49 war, und anderes auf .50 verschoben. eyedeekay, bitte mach dasselbe für die Punkte, die du kennst (08:48:32 PM) eyedeekay: Ack zzz, mache ich heute Abend (08:51:18 PM) wodencafe hat den Raum verlassen (quit: Read error). (08:51:37 PM) wodencafe [wodencafe@4qx5zjj3rypztq5h4kc2clviwid5cir7cm6iqrqa2l2npvlgt7ta.b32.i2p] hat den Raum betreten. (08:51:51 PM) eyedeekay: Re: trac Ich stecke hier zwischen Baum und Borke. Ich bin Admin auf trac, aber nicht auf der Box, auf der trac läuft. Ich kann alleine nichts tun, um es zu aktualisieren oder zu verbessern; ich kann nur zeitaufwendigen Problemen hinterherlaufen. (08:51:51 PM) eyedeekay: Ich möchte es wirklich loswerden, aber wir können offensichtlich nicht all diese Tickets oder die restlichen Informationen hier einfach wegwerfen. (08:51:51 PM) eyedeekay: Ich schlage vor, dass wir trac-Tickets nach gitlab-Tickets migrieren und die Nutzung von gitlab für Issue-Tracking fördern (08:52:51 PM) eyedeekay: Trac-Tickets lassen sich nicht 1:1 auf gitlab-Tickets abbilden; Tickets für I2P-Anwendungen müssen dem Issue-Tracker von i2p.i2p hinzugefügt und auf gitlab mit der entsprechenden Anwendung getaggt werden (08:54:04 PM) eyedeekay: Ich habe endlich herausgefunden, wie man das macht, indem ich einiges der entsprechenden Materialien von Tor verwendet habe (08:54:37 PM) zzz: Das ist wahrscheinlich die richtige Antwort, aber wir sollten wohl kurz die Alternativen evaluieren, z. B. einfach alles auf ein trac auf einer Box kopieren, die wir kontrollieren (08:54:51 PM) zzz: und erneut: eine Schätzung der einmaligen und laufenden benötigten Ressourcen (08:55:18 PM) zzz: Wir wollten vor ein paar Monaten dazu ein Meeting machen, vielleicht ist jetzt die Zeit (08:55:54 PM) lithium hat den Raum verlassen (quit: Quit: leaving). (08:56:02 PM) eyedeekay: Instinktiv wird das Betreiben von 2 Services(Trac und Gitlab) über die Zeit wohl mehr Aufwand bedeuten, aber anfangs vielleicht weniger (08:56:05 PM) zzz: Ich möchte nur klar haben, was wir erreichen wollen (08:56:05 PM) lithium [lithium@f25fchfdvktukmhg2rkz5es4mlrroyywcou27bpr4mxzfuf3jgya.b32.i2p] hat den Raum betreten. (08:56:38 PM) zzz: Eine vollständige Migration zu gitlab ist eine gewaltige Lösung für das Problem, dass jemand nicht auf E-Mails antwortet (08:56:50 PM) zzz: Die Frage ist also: Was bekommen wir sonst noch dafür (08:57:58 PM) zlatinb: Enge Integration mit git, MRs, Code-Review, all das (08:58:02 PM) zzz: Und wir brauchen eine kurze Liste unserer Anforderungen, insbesondere für Registrierung und Anti-Spam (09:00:01 PM) zzz: Ich denke auch, wir sollten aus der git-Migration letztes Jahr lernen und klare Meilensteine, Zeitplan und Status haben (09:00:36 PM) eyedeekay: Die Registrierung ist zu einem schwierigen Punkt geworden. Ich schätze, grob 1/3 der Registrierungen ist Spam, aber es ist sehr schwer zu unterscheiden, weil ich von git-Nutzern nicht viele Informationen verlange (09:01:37 PM) eyedeekay: Tors Lösung bzgl. anonymer Registrierung ist clever und potenziell sehr nützlich, aber je mehr ich mir das ansehe, desto mehr denke ich, dass es für uns überdimensioniert sein könnte (09:02:35 PM) zzz: Ich schlage vor, wir finden heraus, wer zu diesem Thema in ein Meeting möchte, und planen das Meeting dann später (09:03:29 PM) eyedeekay: Damit kann ich arbeiten. Ich starte einen neuen Foren-Thread für die Trac-Migration. (09:04:49 PM) zzz: zlatinb, möchtest du dabei sein? (09:05:03 PM) zlatinb: klar (09:05:21 PM) zzz: super (09:07:56 PM) eyedeekay: Das war alles auf der Tagesordnung, noch etwas hinzuzufügen? (09:08:00 PM) eyedeekay: Timeout 60s (09:09:32 PM) eyedeekay: Damit schließe ich das Meeting *baffs* (09:09:32 PM) eyedeekay: Danke zzz, zlatinb, fürs Kommen, ich poste das Meeting-Log gleich auf der Seite (09:10:09 PM) zzz: danke (09:11:05 PM) devcron hat den Raum verlassen (quit: Quit: leaving). (09:11:11 PM) eyedeekay: kein Problem zzz </div>
