---
title: "I2P-Entwicklertreffen - 3. August 2021"
date: 2021-08-03
author: "i2p"
description: "Protokoll des I2P-Entwicklertreffens vom 3. August 2021."
categories: ["meeting"]
API_Translate: wahr
---

## Kurze Zusammenfassung

<p class="attendees-inline"><strong>Anwesend:</strong> eyedeekay, zzz, zlatinb</p>

## Sitzungsprotokoll

<div class="irc-log"> (04:00:31 PM) eyedeekay: 1) Hallo  (04:00:31 PM) eyedeekay: 2) 0.9.51/1.5.0  (04:00:31 PM) eyedeekay: 3) Verbleibende 0.9.50-Punkte  (04:00:31 PM) eyedeekay: 4) Erkenntnisse zum Streaming-Choking  (04:00:31 PM) eyedeekay: 5) jpackage-Updates  (04:00:52 PM) eyedeekay: Hallo zusammen, Zeit für das Dienstagstreffen, wer ist noch da? (04:00:58 PM) zlatinb: hi (04:01:05 PM) zzz: yo (04:01:24 PM) eyedeekay: Cool, legen wir los (04:01:34 PM) eyedeekay: 2) 0.9.51/1.5.0 (04:01:45 PM) eyedeekay: zzz hat im Forum über die Nummerierungsänderung gepostet (04:02:06 PM) Irc2PGuest39607: hi! (04:02:24 PM) eyedeekay: Hi IRC2PGuest39607 (04:02:38 PM) zzz: ja, wir hatten letzten Monat vorläufig 1.5.0 beschlossen, wie fühlt sich das für alle einen Monat später an? (04:02:40 PM) mode (+v anonymousmaybe) by ChanServ (04:03:08 PM) eyedeekay: Sieht so aus, als hätten wir dazu keine Meinungen bekommen; ich bin weiterhin mit 1.5.0 als nächstem Release einverstanden (04:03:45 PM) X: Ich finde es gut, in Richtung 1.x.x zu gehen (04:03:47 PM) zzz: Ich auch. Wird etwas Gewöhnung brauchen, aber es wirkt wie eine gute Idee (04:04:17 PM) zlatinb: Fragen: Bleiben die Maven-JARs bei der API-Version? Werden Plugins gegen API-Versionen geprüft? (04:05:36 PM) zzz: Meine Vermutung: nein bei beidem (04:06:06 PM) zlatinb: ok, solange es konsistent ist (04:06:51 PM) zzz: Betrachte die API-Version als die "Netzwerkversion". Alles, was der Nutzer sieht, sollte die Release-Version sein (04:07:30 PM) eyedeekay: Klingt schlüssig für mich, und ich weiß, dass 1.5.0 mit unseren Maven-Releases funktioniert (04:07:42 PM) zzz: idk, darf ich hier auch kurz einen Statusbericht geben? (04:07:50 PM) eyedeekay: Ja, nur zu (04:08:00 PM) mode (+v anonymousmaybe) by ChanServ (04:08:09 PM) zzz: Für das nächste Release ist so ziemlich alles fertig. 10k Zeilen Diff (04:08:28 PM) zzz: tag freeze am aug 11, checkin deadline aug. 20, release week of aug. 23 (04:08:31 PM) zzz: EOT (04:08:40 PM) eyedeekay: Danke, zzz (04:09:02 PM) eyedeekay: Sind wir bereit für 3) Verbleibende 0.9.50-Punkte? (04:09:52 PM) eyedeekay: Aktuell sind die verbleibenden Release-Punkte dieselben wie letzten Monat, nämlich die Debian-Paket-Releases (04:10:53 PM) zzz: Traurige Geschichte, aber derzeit können wir die Leute nur ermutigen, auf das PPA umzusteigen (04:11:08 PM) eyedeekay: Ich habe vom Maintainer noch keine Rückmeldung erhalten, daher sind für aktuelle Debian-Pakete die einzigen Optionen deb.i2p2.de/no und das PPA (04:11:49 PM) eyedeekay: Ich werde auf der Website klarstellen, dass das die empfohlenen Pakete sind (04:12:07 PM) eyedeekay: 4) Erkenntnisse zum Streaming-Choking (04:12:55 PM) eyedeekay: Das war zlatinbs Thema, bitte teile deine Erkenntnisse, wenn du soweit bist, zlatinb (04:13:20 PM) zlatinb: Choking passiert im Live-Netzwerk, vermutlich wegen einer Fehlberechnung der Empfangspuffergröße (125 vs. 128), wahrscheinlich durch ECIES-MTU-Änderungen, weiß nicht (04:13:56 PM) zlatinb: Ich habe es nicht im Detail untersucht, außer den Empfangspuffer zu verdoppeln und zu verifizieren, dass das Choking dann nicht mehr auftritt (04:14:42 PM) zlatinb: Generell gibt es beim Streaming noch andere Aspekte, die ich mir genauer ansehen möchte, aber das wird erst fürs nächste Release sein.  (04:14:45 PM) zlatinb: eot (04:14:54 PM) zlatinb: s/next/after next/ (04:14:57 PM) eyedeekay: Interessant. Danke fürs Nachforschen. Soll ich das auch als Thema für nächsten Monat aufnehmen? (04:15:10 PM) zzz: Definitiv ein Thema für weitere Untersuchungen, aber ich glaube nicht, dass es das Niveau eines Agenda-Punkts erreicht (04:15:30 PM) eyedeekay: OK, danke (04:16:11 PM) eyedeekay: Zuletzt 5) jpackage-Updates (04:16:16 PM) zzz: aber stellen wir sicher, dass zlatinb zustimmt? (04:16:16 PM) zlatinb: ich stimme zu (04:16:48 PM) eyedeekay: Ack. Dann lasse ich es von der nächsten Agenda weg (04:17:50 PM) eyedeekay: jpackage-Updates: zlatinb und ich haben beide an jpackage-Bundles gearbeitet, zabs ist für Mac OSX und ein signiertes, DMG-basiertes Paket, meines ist für Windows und ein NSIS-basiertes EXE, das wie der Firefox Profile Installer funktioniert (04:18:30 PM) eyedeekay: Wir arbeiten beide daran, sie selbstaktualisierend und stabil zu machen; ich habe mir gestern Abend zabs Arbeit angesehen und etwas aufgeholt (04:19:57 PM) eyedeekay: Bisher haben wir die experimentellen Bundles zeitgleich mit den regulären Releases veröffentlicht; das 1.5.0-AIO-Bundle und das DMG-Bundle sollten bis dahin selbstaktualisierend sein (04:20:17 PM) zzz: AIO? (04:20:37 PM) eyedeekay: All-in-One, das Windows/jpackage/profile-Bundle (04:21:43 PM) eyedeekay: Hast du von deiner Seite noch etwas hinzuzufügen, zlatinb? (04:22:12 PM) zlatinb: Das DMG ist fertig und getestet; ich wäre froh, es als Download-Option anzubieten, wenn 1.5.0 herauskommt (04:22:20 PM) zzz: Lassen wir uns klar sein, was der Plan ist. Werden wir beide auf der Download-Seite haben, grob im gleichen Zeitplan wie der Rest des 1.5.0-Releases? Und wie gekennzeichnet? Alpha? Beta? (04:23:11 PM) zlatinb: Ich würde "Alternative Download-Option" bevorzugen statt eines Alpha/Beta-Labels (04:23:35 PM) zlatinb: DMG ist definitiv nicht Alpha, Beta ginge vielleicht (04:24:19 PM) zzz: Ich hätte auch gern ein klares Verständnis davon, wie wir die Leute zu der einen oder der anderen Option steuern. Z. B.: Wenn ihr wollt, dass es als Dienst läuft, nutzt diese hier nicht. (04:24:34 PM) zzz: Müssen wir nicht alles in dieser Sitzung klären, aber irgendwann vor dem Release (04:25:22 PM) eyedeekay: Wir haben eine separate Seite dafür, auf der wir sie vorerst "Experimental" nennen. Ich beabsichtige, den AIO-EXE-Installer noch einen weiteren Zyklus als "experimental" zu betrachten. Wenn wir ihn als alternative Download-Option für Windows-Nutzer auf der lang/download page hinzufügen, beabsichtige ich, ihn auch so zu kennzeichnen (04:25:35 PM) zzz: zlatinb, wenn es bislang nur von einer Person getestet wurde, brauchen wir meines Erachtens kleine Schritte und ein Beta-Label (04:26:05 PM) zlatinb: ok (04:26:17 PM) zzz: "Alternative" bedeutet nichts; wir müssen die Leute in die eine oder die andere Richtung lenken. Diese Hinweise können sich ändern, wenn wir mehr Tests haben (04:27:23 PM) zzz: eyedeekay, als ich mir deins zuletzt angesehen habe, vor ein paar Wochen, war noch viel zu tun; du musst also Gas geben und uns sagen, wann es Zeit ist, wieder draufzuschauen (04:28:18 PM) zzz: Es gibt auch keinen besonderen Grund, unbedingt den 23. Aug. zu treffen oder den gleichen Zeitplan wie das DMG zu haben, wenn es nicht bereit ist (04:28:48 PM) eyedeekay: Klar, ich werde keine neue Version veröffentlichen, bis ich mir ziemlich sicher bin, dass sie jedes einzelne Mal funktioniert (04:29:38 PM) eyedeekay: Ich habe gestern Abend nach Durchsicht von zabs Änderungen viel eingecheckt, aber noch keinen neuen Update-Test gemacht (04:30:42 PM) zzz: Ich habe stundenlang zab geholfen und 5 Minuten deins überflogen ... vielleicht bekommst du mehr Hilfe von ihm oder übernimmst einfach den Großteil seines Codes, aber du musst Bescheid sagen, wenn du bereit bist (04:31:57 PM) eyedeekay: Ich habe ein Stück von zabs Code übernommen und angepasst, aber ansonsten habe ich es mir unterwegs selbst erarbeitet (04:32:25 PM) eyedeekay: Ich aktualisiere gleich den GitLab-Merge-Thread, um zu erklären, wo es gleich ist und wo es sich unterscheidet (04:32:49 PM) eyedeekay: *heute Abend (04:33:53 PM) zzz: Das gilt immer, wenn wir irgendwo auf unserer Download-Seite ein "offizielles" Release-Produkt hinzufügen. Es ist ein großer Schritt, etwas Neues hinzuzufügen und dahinter zu stehen, und ich möchte niemals etwas hinzufügen ohne viel Überlegung und vollen Konsens (04:35:15 PM) eyedeekay: Einverstanden (04:35:43 PM) zzz: :) (04:36:40 PM) eyedeekay: Ich denke, wir sollten die verbleibenden Alpha/Beta- und Download-Seiten-Fragen klären, um diesen Konsens in einem der jpackage-Threads auf zzz.i2p zu erreichen (04:37:56 PM) eyedeekay: Das war alles zu Punkt 5, damit sind wir am Ende der Agenda, es sei denn, jemand hat noch etwas hinzuzufügen? (04:38:29 PM) zlatinb: ein Punkt für die nächste Sitzung oder die darauf folgende: (04:38:44 PM) zlatinb: Änderungen am news.xml-Generierungs-Workflow, um DMG- und EXE-Bundles zu berücksichtigen (04:39:07 PM) zlatinb: eot (04:39:16 PM) zzz: Letzter Punkt zu 5): Ihr zwei und echelon braucht einen abgestimmten Plan für die News, ja. (04:40:12 PM) eyedeekay: Ich setze es auf die Agenda für die Ankündigung nächsten Monat und melde mich meinerseits bei ech (04:40:12 PM) eyedeekay: Kurzfristige Ergänzung von mir: Ich bin von spät am Donnerstag bis Montag auf der Def Con, die meiste Zeit im CryptoCurrency Village, und helfe Leuten dabei, Bitcoin- und Monero-I2P-Integrationen herauszufinden (04:40:43 PM) zzz: In der Praxis heißt das wahrscheinlich, dass zlatinb idk und echelon einige der vorläufigen Entscheidungen mitteilt und wir von dort aus weitergehen (04:40:53 PM) zzz: eot, sorry, langsames Tippen (04:41:30 PM) eyedeekay: Das klingt nach einem guten Startpunkt (04:41:51 PM) zzz: Super, hab Spaß, viel Glück. Hast du eine Einschätzung, wann dich Leute am besten finden, oder Hinweise, wie man dich ausfindig macht? (04:43:36 PM) eyedeekay: Der Crypto Village-Tisch ist vermutlich der beste Ort, um zu schauen. Ich habe im Formular jeden Tag 1–3 markiert, aber es wird wahrscheinlich ein bisschen vor 1 und ein bisschen nach 3 sein (04:44:29 PM) eyedeekay: Ich besorge mir einen ActivityPub-Account, damit Leute mich zu anderen Zeiten antooten können (04:44:44 PM) zzz: ok, habe noch keine PR gesehen; wird Zeit, sadie auf Twitter zu aktivieren und/oder ein paar Reddit- und Foren-Posts zu machen (04:45:16 PM) eyedeekay: Mach ich (04:46:22 PM) eyedeekay: Noch etwas fürs Meeting? timeout 1m (04:47:38 PM) eyedeekay: Alles klar, danke euch allen (04:48:31 PM) eyedeekay: Wir sehen uns auf IRC, das Treffen nächsten Monat ist am 7. September </div>
