---
title: "I2P Entwicklertreffen - 02. November 2021"
date: 2021-11-02
author: "i2p"
description: "Protokoll des I2P-Entwicklertreffens vom 2. November 2021."
categories: ["meeting"]
API_Translate: wahr
---

## Kurze Zusammenfassung

<p class="attendees-inline"><strong>Anwesend:</strong> eyedeekay, zzz, zlatinb, Ryemantis_</p>

## Sitzungsprotokoll

<div class="irc-log"> (04:00:16 PM) eyedeekay: Hallo zusammen, willkommen zum Community-Meeting am 2. November (04:00:16 PM) eyedeekay: 1) Hi (04:00:16 PM) eyedeekay: 2) 1.6.0 Entwicklungsstand / bevorstehendes Release (04:00:16 PM) eyedeekay: 3) mac/win jpackage Beta-Status, Nutzer-Testberichte, In-Netz 17.0.2 Update-Status, Pläne für das 1.6.0-Update? (04:00:35 PM) zzz: hi (04:00:38 PM) zlatinb: hi (04:00:55 PM) eyedeekay: Hi zzz, zlatinb (04:01:25 PM) eyedeekay: 2) 1.6.0 Entwicklungsstand / bevorstehendes Release (04:02:25 PM) eyedeekay: Der Release-Thread ist hier: http://zzz.i2p/topics/3170-1-6-0-release-summary und wir haben noch kein Datum festgelegt. Ich hätte in diesem Thread antworten sollen, wollen wir das hier tun? (04:02:43 PM) zzz: ja bitte (04:03:18 PM) zzz: 3 Wochen ab jetzt wären 13 Wochen. +/- 1 Woche ist für mich auch ok (04:03:19 PM) eyedeekay: OK, in meinem Fall bin ich für die Woche des 29., nach dem US-Thanksgiving (04:04:12 PM) zlatinb: Ich bin AFK von meiner Haupt-Workstation bis Anfang Dezember, kann also keine jpackage-Installer bauen oder signieren. Aber ein OTP (Einmalpasswort) für das signtool kann ich trotzdem geben, das ist auf meinem Handy. (04:05:34 PM) zzz: ok, also vorläufig die Woche des 28. dann? eche|off eche|on irgendwelche Einwände? (04:07:30 PM) eyedeekay: Woche des 28. klingt für mich vorerst gut. (04:08:34 PM) eyedeekay: Noch etwas zu Punkt 2)? (04:08:45 PM) zzz: ja, kurzer Status (04:09:02 PM) zzz: es sieht nach einem eher moderaten Release aus, gemessen an der Anzahl der Änderungen (04:09:27 PM) zzz: einige SSU-Beschleunigungen sind vielleicht die Schlagzeile (04:09:48 PM) zzz: zlatinb, wenn du Zeit hast, die Deprecation-Korrekturen bei den Unit-Tests noch reinzuquetschen, wäre das gut (04:09:52 PM) zzz: EOT (04:10:02 PM) eyedeekay: Danke zzz (04:10:28 PM) zlatinb: ja, keine Versprechen bei den Unit-Tests :) (04:10:42 PM) eyedeekay: 3) mac/win jpackage Beta-Status, Nutzer-Testberichte, In-Netz 17.0.2 Update-Status, Pläne für das 1.6.0-Update? (04:12:18 PM) zlatinb: Ich nehme an, das ist jdk 17.0.1, es gibt noch kein 17.0.2 soweit ich weiß (04:12:21 PM) zzz: ja, ich habe diesen Punkt nur hinzugefügt, damit ihr zwei der Community ein Update geben könnt (04:12:32 PM) eyedeekay: zlatinb und ich haben vor ein paar Tagen darüber gesprochen und die Möglichkeit eines OpenJDK-17-Updates für die jpackage-Installationen bewertet (04:12:43 PM) zzz: ignoriert etwaige Tippfehler :) (04:13:36 PM) Ryemantis__ heißt jetzt Ryemantis_ (04:14:08 PM) eyedeekay: Im Moment sind wir bereit, In-Netzwerk-Updates der jpackage-Installationen zu machen, aber wir werden auf das Haupt-Release warten, um unsere jpackage-Releases zu machen, die dann auf entweder 17.0.1 oder 17.0.2 aktualisieren (04:14:55 PM) zlatinb: 17.0.2 ist erst für Mitte Januar fällig, daher sollten wir definitiv ein 1.6.0-jpackage-Release haben (04:15:32 PM) zlatinb: Meiner Ansicht nach würde ich wirklich gerne einen Probelauf des In-Netzwerk-Update-Prozesses machen, um etwaige Bugs auszumerzen, aber das muss in den nächsten 7 Tagen passieren, denn danach bin ich AFK (04:16:03 PM) zlatinb: Zusammengefasst muss Folgendes passieren: (04:16:12 PM) zzz: eyedeekay, das war nicht sehr klar ... ihr seid „bereit“, aber ihr macht es nicht, ihr wollt warten? (04:16:28 PM) zlatinb: 1. Aktualisierung des i2p.newsxml-Repos, um pro Plattform eine entries.html zu erzeugen (04:16:50 PM) zlatinb: 2. Sicherstellen, dass die News-HTTP-Server von idk und ech die neuen news.su3-Dateien ausliefern können (04:17:17 PM) zlatinb: 3. i2p.i2p vom Tag i2p-1.5.0 branchen, CoreVersion/RouterVersion erhöhen, i2p-1.5.1 taggen (04:17:27 PM) zlatinb: 4. jpackage-Installer bauen, nach Bedarf signieren/notarisieren (04:17:47 PM) zlatinb: 5. neue entries.html mit neuer release.json bauen (04:17:50 PM) zlatinb: 6. deployen (04:17:51 PM) zlatinb: eot (04:18:03 PM) zlatinb: Ich weiß also nicht, ob das in 7 Tagen passieren kann, aber es wäre sehr schön, wenn ja (04:19:10 PM) eyedeekay: Mit „bereit“ meine ich, dass die i2p.newsxml-Änderungen valide Feeds erzeugen, die zur Verteilung von In-Netzwerk-Updates genutzt werden können, und sie funktionieren mit meinem lighttpd-News-Setup (04:20:00 PM) eyedeekay: Ich muss plattformspezifische entries.html-Unterstützung hinzufügen; momentan bekommt jeder alle News, aber einen anderen Torrent (04:20:38 PM) zzz: noch größere Perspektive: Da es Beta ist, läuft es gut, bekommt ihr Downloads und/oder Beschwerden? (04:21:16 PM) zlatinb: Downloads – ~25/Tag für Mac, ~100/Tag für Windows laut Matomo (04:21:44 PM) eyedeekay: Keine größeren Beschwerden, es gab ein Problem mit der Erkennung des Pfads zum installierten Paket je nach Architektur und ob Windows installiert war, was einen Teil der Windows-Nutzer betrifft, aber nur wenn der Launcher aus dem Installer heraus gestartet wird (04:22:03 PM) eyedeekay: Nachdem der Installer durchgelaufen ist, verschwindet der Bug, und in der neuen Version ist es behoben (04:22:11 PM) eyedeekay: Also, wird es sein (04:22:15 PM) zzz: großartig (04:22:21 PM) eyedeekay: Das ist die Sache, die zab letzten Monat gemeldet hat (04:22:40 PM) eyedeekay: *installiert oder aus einer früheren Ausgabe aktualisiert (04:24:34 PM) Ryemantis_: Hallo zusammen. Wollte mich auch kurz melden und mich entschuldigen, dass ich in den letzten Wochen so still war. Der Oktober war bei mir sehr beschäftigt und dazu kam noch ein Hardware-Ausfall. Nach dieser Woche sollte ich etwas Zeit haben, meinen Arbeitsplatz wieder zusammenzubauen und die Arbeit an Android I2P fortzusetzen. Ich arbeite derzeit an LiveData, dem Remote-Starten von I2P und einem UPnP-Fix. Ich werde auch im Forum ein Update posten, sobald ich wieder  (04:24:35 PM) Ryemantis_: dran bin. Bitte lasst mich auch wissen, falls etwas anderes sofortigere Aufmerksamkeit benötigt. (04:25:04 PM) eyedeekay: Schön, von dir zu hören, Ryemantis_, und willkommen im Meeting (04:25:28 PM) eyedeekay: Danke für das Update zu deiner Arbeit, Hardware-Ausfälle und das Leben passieren uns allen (04:27:01 PM) eyedeekay: Zurück zu 3) für einen Moment: Für den Moment liegt es bei mir, Unterstützung für entries.html in data/platform/branch/entries.html hinzuzufügen, anstatt nur in data/entries.html, damit wir plattformspezifische Newsfeeds haben (04:27:13 PM) Ryemantis_: Ich schätze das Verständnis sehr und danke euch allen für eure harte Arbeit (04:28:23 PM) eyedeekay: Im Gegensatz zu einem Feed, bei dem jeder die News von allen bekommt (04:29:00 PM) eyedeekay: Danach können wir bei Schritt 3. in zlatinbs Beschreibung anfangen (04:29:37 PM) eyedeekay: Noch etwas zu 3)? (04:30:20 PM) zlatinb: nein, ich denke, das erfasst alles (04:30:46 PM) eyedeekay: Cool, sonst noch etwas fürs Meeting, zzz zlatinb Ryemantis_? (04:31:04 PM) zzz: nö (04:31:30 PM) Ryemantis_: nö (04:31:49 PM) zlatinb: ja, kurz – ist das nächste Meeting am 1.? (04:31:54 PM) ***zlatinb schaut in den Kalender (04:32:12 PM) eyedeekay: Ich denke der 7., zlatinb (04:32:20 PM) zlatinb: ok, dann egal (04:32:33 PM) eyedeekay: Der Erste ist laut meinem Kalender ein Mittwoch (04:33:28 PM) eyedeekay: Ach ja, das erinnert mich: Sommerzeit (DST). Ich habe die Meetings immer in UTC geplant, aber möchte jemand die Zeit des Meetings wegen der Sommerzeit anpassen? (04:33:36 PM) zzz hat das Thema geändert zu: 1.5.0-4 | Tag-Freeze Mi., 17. Nov. (04:35:30 PM) eyedeekay: Ich werte das dann als Nein. Sofern es niemand in einem Foren-Thread anspricht, werden die Meetings weiterhin zur gleichen Uhrzeit UTC angesetzt (04:36:05 PM) eyedeekay: Danke an alle fürs Kommen zum Meeting, ich poste die Logs in ein paar Minuten. </div>
