---
title: "I2P-Entwicklertreffen - 05. Oktober 2021"
date: 2021-10-05
author: "i2p"
description: "Protokoll der I2P-Entwicklungsbesprechung vom 05. Oktober 2021."
categories: ["meeting"]
API_Translate: wahr
---

## Kurze Zusammenfassung

<p class="attendees-inline"><strong>Anwesend:</strong> eyedeekay, zzz, zlatinb, T3s|4</p>

## Sitzungsprotokoll

<div class="irc-log"> (04:00:04 PM) eyedeekay: Hallo zusammen, willkommen zum Community-Meeting (04:00:04 PM) eyedeekay: 1) Hi (04:00:04 PM) eyedeekay: 2) Verbleibende 0.9.50/1.5.0 Punkte (04:00:04 PM) eyedeekay: 3) Jpackage-Distributionen (04:00:04 PM) eyedeekay: 4) 1.6.0 Entwicklungsstatus (04:00:15 PM) mode (-m ) von zzz (04:00:16 PM) eyedeekay: 1) Hi, wer ist heute hier? (04:00:24 PM) zlatinb: hi (04:00:24 PM) zzz: hier (04:00:48 PM) eyedeekay: Hi zzz, hi zlatinb (04:01:30 PM) eyedeekay: 2) Verbleibende 0.9.50/1.5.0 Punkte (04:02:21 PM) eyedeekay: Es ist dieselbe Geschichte wie beim letzten Meeting: Wir können mhatta derzeit nicht erreichen, und daher sind unsere Debian-Hauptpakete nicht aktualisiert (04:02:55 PM) eyedeekay: Die offizielle Empfehlung zur Installation von I2P auf Debian und Ubuntu wird sich im nächsten Release dahingehend ändern, dass unser eigenes .deb-Repository/PPA verwendet wird (04:03:26 PM) eyedeekay: Wir aktualisieren außerdem die Anleitungen, um einige Empfehlungen aufzunehmen, die die Nutzung unseres Repositorys sicherer machen (04:03:52 PM) eyedeekay: In der neuen Konfiguration sind unsere .deb-Paket-Signaturschlüssel nur für unsere Pakete gültig, statt für alle Pakete (04:04:04 PM) eyedeekay: Bestehende Debian-/Ubuntu-Nutzer müssen nichts ändern (04:05:04 PM) eyedeekay: Das ist alles von mir zu 2). Hat sonst noch jemand etwas? (04:05:23 PM) T3s|4: eyedeekay:  ^alles notiert, und ich bin ebenfalls anwesend (04:06:21 PM) eyedeekay: Danke, T3s|4 (04:06:21 PM) eyedeekay: Timeout 1 Min. für 2) (04:07:36 PM) eyedeekay: OK 3) Jpackage-Distributionen (04:08:02 PM) zlatinb: Ich habe zwei Punkte zu diesem Thema, beide nicht gut (04:08:18 PM) eyedeekay: OK, dann solltest du vielleicht anfangen (04:08:42 PM) zlatinb: 3.1 - Das Mac-DMG wurde nicht korrekt auf den sigterm.no-Mirror verteilt, und ich habe es zwei Wochen nach dem Release entdeckt (04:09:11 PM) zlatinb: Das ist ein großer Fail; wir müssen verstehen, warum es passiert ist und wie wir es künftig verhindern können (04:09:30 PM) zlatinb: 3.2 - Ich habe gerade das Windows-AIO auf einer frischen Windows-10-VM mit nur installiertem Firefox ausprobiert, und die .bat konnte die I2P.exe nicht starten (04:09:50 PM) zlatinb: Das manuelle Starten der I2P.exe funktionierte einwandfrei, aber irgendetwas in der Verbindung zwischen den beiden schlug fehl (04:09:50 PM) zzz: what is AIO? (04:09:55 PM) eyedeekay: Easy-Install (04:09:56 PM) zlatinb: All-In-One (04:10:17 PM) zlatinb: EOT (04:11:42 PM) eyedeekay: Der sigterm.no-Fail ging teilweise auf meine Kappe; ich habe das Problem dort gelöst, es hing mit der Art zusammen, wie ich zuvor das Mirror-Syncing gemacht habe. (04:12:13 PM) eyedeekay: Zum Windows-Bundle: Das sollte auf keinen Fall so sein, nicht gut. Ich verfolge das auf i2p.firefox weiter, sobald das Meeting vorbei ist. Danke, dass du mich darauf aufmerksam gemacht hast. (04:12:50 PM) zlatinb: ok, helfe gerne beim Debuggen, in welcher Form auch immer (04:14:54 PM) eyedeekay: OK, von meiner Seite teste ich die Änderungen an i2p.newsxml, mit denen wir Updates machen wollen; sollte diese Woche zur Prüfung bereit sein, es gibt ein paar kleine Änderungen an den Anweisungen für den Betrieb des News-Servers, die ich mit ech durchgehen muss, aber wir stehen dazu bereits in Kontakt (04:16:03 PM) zzz: 3.3 bzgl. Bundles für OSX empfehle ich, dass wir darauf hinweisen, dass sie auf ARM-Macs ungetestet sind, die Performance unbekannt ist und wir Tester suchen sollten (04:16:17 PM) eyedeekay: Ja, einverstanden. Ich kann diese Änderung heute Abend auf der Website machen (04:16:19 PM) zzz: Und darauf basierend entscheiden, wann wir mit ARM-Builds beginnen (04:17:17 PM) eyedeekay: Mach ich (04:17:20 PM) zzz: Beachte, dass Java 17 theoretisch OSX ARM nativ unterstützt, aber ich weiß nicht, ob irgendeine der OpenJDK-Typ-Seiten die JRE-Builds schon hat (04:18:26 PM) zzz: EOT, danke (04:18:38 PM) zlatinb: Das Bauen für Mac aarch64 muss auf einem Mac aarch64 erfolgen, wegen jpackage (04:18:55 PM) zlatinb: Das heißt, ich brauche irgendwann einen ARM-Mac (04:19:12 PM) zlatinb: Oder jemand anderes braucht einen Apple-Dev-Account (04:19:31 PM) zlatinb: eot (04:20:35 PM) eyedeekay: Mein Mac ist leider auch x86_64, sonst würde ich es anbieten (04:21:17 PM) eyedeekay: Noch etwas zu 3)? (04:22:19 PM) eyedeekay: OK, dann ist 4) 1.6.0 Entwicklungsstatus (04:25:17 PM) eyedeekay: zzz hält uns hier über seine Entwicklungen und den Status auf dem Laufenden: http://zzz.i2p/topics/3170-1-6-0-release-summary             (04:25:20 PM) eyedeekay: 6 Wochen sind um, ca. 7 Wochen noch (04:25:40 PM) eyedeekay: Eine meiner zwei großen geplanten Änderungen für die router console kommt wahrscheinlich nicht rein: X-I2P-Locations im HTTP-Proxy (04:26:10 PM) eyedeekay: Die andere, das Verwalten von Fork-and-Forget-Plugins, wird diese Woche fertig (04:27:10 PM) eyedeekay: Die Arbeiten an SSU2 gehen in #LS2 weiter (04:27:10 PM) eyedeekay: zlatinb und zzz haben außerdem Performanceprobleme in SSU1 identifiziert und debuggt (04:27:26 PM) eyedeekay: Noch etwas hinzuzufügen, zzz, zlatinb (04:27:28 PM) eyedeekay: ? (04:28:07 PM) zzz: Bisher gibt es in diesem Release nicht viele große Dinge (04:28:21 PM) zzz: Sehr kleiner Diff bisher (04:28:50 PM) zzz: Lasst uns andere große Änderungen bald einbringen (04:29:36 PM) eyedeekay: Ich lasse bei mir nichts Großes oder Drastisches über dieses Wochenende hinaus zu. Wenn ich es bis Montag nicht schaffe, bleibe ich bei kleinen Sachen. (04:29:40 PM) zzz: Sollte im Plan für ein Release Ende Nov. sein (04:30:43 PM) zzz: eot (04:30:45 PM) zzz: Oh, außerdem warten wir auf ein post-EOL-Jetty-9.3.30-Release mit einigen CVE-Backports. Sie haben es getaggt, aber die Builds noch nicht veröffentlicht; das ist typisch für sie (04:31:43 PM) eyedeekay: Wenn sie zu lange warten, die Builds zu veröffentlichen, würde das eine Verzögerung des Releases erfordern? (04:32:37 PM) zzz: Sollte nur etwa eine Woche sein. Wenn sie es aus irgendeinem Grund nicht tun, können wir einfach ihre Patches nehmen (04:33:02 PM) eyedeekay: OK, danke für die Klarstellung (04:33:35 PM) eyedeekay: Gibt es noch etwas zu 4)? Und falls nicht, gibt es sonst noch etwas, das jemand besprechen möchte, solange wir hier sind? (04:35:03 PM) eyedeekay: Timeout 1 Min. (04:35:04 PM) zzz: Wenn jemand mit registriertem Nick Voice möchte, sagt mir Bescheid, bevor ich auf den 'm'-Button klicke. Entschuldigt die Unannehmlichkeiten (04:37:10 PM) eyedeekay: OK, danke euch allen fürs Kommen zum Meeting (04:37:10 PM) eyedeekay: Wir sehen uns auf IRC und beim Meeting nächsten Monat (04:37:20 PM) eyedeekay: Ich habe ein paar Website-Updates zu machen (04:37:59 PM) eyedeekay: Bitte beachtet zzz's ^ Aussage zu Voice auf dem IRC-Server (04:40:00 PM) eyedeekay: Oh, noch etwas: Ich bin Donnerstag und Freitag außer Haus und werde an den Tagen offline arbeiten. Schreibt idk_afk, wenn ich nicht online bin, und ich sehe es bis zum Abend </div>
