---
title: "I2P-Entwicklertreffen - 7. September 2021"
date: 2021-09-07
author: "i2p"
description: "Protokoll des I2P-Entwicklungsmeetings vom 07. September 2021."
categories: ["meeting"]
API_Translate: wahr
---

## Kurze Zusammenfassung

<p class="attendees-inline"><strong>Anwesend:</strong> eyedeekay, zzz, zlatinb</p>

## Sitzungsprotokoll

<div class="irc-log"> (04:02:11 PM) eyedeekay: Hallo zusammen, entschuldigt die kurze Vorankündigung, willkommen zur Sitzung am 7. September (04:02:11 PM) eyedeekay: 1) Hi (04:02:11 PM) eyedeekay: 2) Verbleibende 0.9.50/1.5.0 Punkte (04:02:11 PM) eyedeekay: 3) Änderungen am Debian-Repository (04:02:11 PM) eyedeekay: 4) Jpackage-Distributionen (04:02:11 PM) eyedeekay: 5) Pläne für 1.6.0 (04:03:12 PM) zlatinb: hi (04:03:21 PM) eyedeekay: Hi zlatinb (04:04:21 PM) eyedeekay: OK, wir können einfach loslegen. Falls noch jemand mitten in der Sitzung dazukommt, sagt bitte kurz Bescheid, dass ihr da seid (04:04:49 PM) zzz: hi (04:04:54 PM) eyedeekay: Hi zzz (04:05:03 PM) eyedeekay: Ich übernehme 2) verbleibende 0.9.50‑Punkte und 1.5.0‑Punkte (04:05:41 PM) serempa: hi (04:05:55 PM) eyedeekay: Hi serempa, willkommen zur Community-Sitzung (04:06:19 PM) serempa: oh, was für ein Glück :) (04:06:20 PM) eyedeekay: Die übliche Geschichte: Unser Debian-Upstream-Paket, gepflegt von mhatta, ist nicht aktuell. An diesem Punkt empfehlen wir, das Projekt-Debian-Repository zu verwenden, neu unter meiner Administration auf http(s)://deb.i2p2.de (04:06:54 PM) eyedeekay: Erster Dienstag jeden Monats, 20:00 UTC, sagt es euren Freunden :) (04:07:19 PM) serempa: hmm, eigentlich benutze ich i2pd  (04:07:28 PM) zzz: sieht so aus, als wären unser f-droid und offizielles f-droid noch todo, eyedeekay? (04:07:41 PM) eyedeekay: Ja, dazu wollte ich gerade kommen (04:09:26 PM) eyedeekay: Ich bringe das F-Droid-Repository noch auf den neuesten Stand, ich habe keinen Einfluss darauf, wann das offizielle F-Droid aktualisiert wird. Daher wird die Empfehlung ähnlich sein: Unser F-Droid wird vor dem offiziellen F-Droid-Repository aktualisiert (04:10:23 PM) eyedeekay: Für aktuelle Pakete ist unser selbst gehostetes F-Droid daher wahrscheinlich erforderlich (04:10:48 PM) zzz: Ich sehe sonst nichts, was fehlt (04:11:42 PM) eyedeekay: Das sind die einzigen beiden verbleibenden Release-Produkte (04:12:35 PM) serempa: Sorry für die Frage, aber werden ARM-Pakete von jemandem gepflegt? (04:13:16 PM) zzz: Wir laufen auf jeder Plattform, die Java hat (04:13:20 PM) serempa: in den rpi-Repos ist es 0.9.38-3.1 (04:13:47 PM) eyedeekay: Das ist Raspbian, ohne deb.i2p2.de zur sources.list hinzuzufügen? (04:14:01 PM) eyedeekay: Nur um sicherzugehen, serempa? (04:14:05 PM) zzz: du kannst den Anweisungen auf geti2p.net/debian folgen, um unser Repo zu verwenden, serempa (04:14:21 PM) serempa: ah, kapiert, sorry (04:14:23 PM) eyedeekay: Ja, es sollte aktuelle Pi-Pakete haben (04:14:37 PM) eyedeekay: Was uns zu 3) Änderungen am Debian-Repository bringt (04:14:37 PM) eyedeekay: Wir hatten ein DNS-Problem mit dem alten http://deb.i2p2.no Repository (04:15:43 PM) eyedeekay: Der Server, den wir dafür benutzt haben, wird nicht mehr für irgendetwas verwendet; er wurde ausgemustert. Ab jetzt sind deb.i2p2.de und deb.i2p2.no sowohl über HTTP als auch über HTTPS erreichbar (04:16:40 PM) eyedeekay: Bitte lasst uns wissen, wenn ihr beim neuen Setup auf Probleme stoßt; insgesamt sollte es weniger Probleme geben (04:17:22 PM) eyedeekay: Noch etwas zu 3)? (04:18:07 PM) eyedeekay: 4) Jpackage-Distributionen (04:19:29 PM) eyedeekay: Zab hatte bisher eine erfolgreiche jpackage-Veröffentlichung; zumindest nutzen es einige Leute (04:20:29 PM) eyedeekay: Wir haben jetzt eine bessere Vorstellung davon, wie wir den News-Server anpassen, sodass die jpackages Nachrichten und Updates für ihre Distributionen abrufen können (04:20:45 PM) eyedeekay: Ich verzögere meine Veröffentlichung, bis ich eine neue Version von I2P In Private Browsing herausbringen kann, die ein paar Bugfixes enthält und die Startseite und die Suchmaschine setzt (04:21:31 PM) eyedeekay: Das sollte etwa noch eine Woche dauern (04:21:49 PM) eyedeekay: Noch etwas zu 4), zlatinb? zzz? (04:22:06 PM) zlatinb: ups, Moment (04:22:06 PM) zlatinb: lag lag (04:22:37 PM) eyedeekay: Kein Problem, leg los, zlatinb (04:22:39 PM) zlatinb: ja, das Mac-DMG bekommt im Schnitt ~25 Downloads/Tag (04:22:44 PM) eyedeekay: Nice! (04:23:10 PM) zlatinb: die Seite /en/download/mac bekommt auch guten Traffic. Viele Leute besuchen sie, nachdem sie versucht haben, die .jar herunterzuladen (04:23:50 PM) zzz: wieder da, sorry, Computerprobleme (04:24:12 PM) eyedeekay: (04:22:39 PM) zlatinb: ja, das Mac-DMG bekommt im Schnitt ~25 Downloads/Tag (04:24:12 PM) eyedeekay: (04:22:44 PM) eyedeekay: Nice! (04:24:12 PM) eyedeekay: (04:23:10 PM) zlatinb: die Seite /en/download/mac bekommt auch guten Traffic. Viele Leute besuchen sie, nachdem sie versucht haben, die .jar herunterzuladen (04:24:24 PM) eyedeekay: Für den Fall, dass du es brauchst^ (04:25:09 PM) zzz: habt ihr drei die News-Server-URL-Probleme schon gelöst? (04:25:39 PM) zlatinb: was auf aktuellen Mac-OS-Versionen wegen der Notarisierung überhaupt nicht funktioniert (04:25:39 PM) zlatinb: eot (04:25:39 PM) zlatinb_ heißt jetzt zlatinb (04:25:47 PM) zlatinb: starker Lag, sorry (04:27:00 PM) eyedeekay: Noch nicht. zlatinb, wann wäre eine gute Zeit für uns, um uns zu treffen und über die verbleibenden News-URL-Probleme zu sprechen? Ich habe ein, zwei Fragen an dich zu den Anforderungen; wenn wir uns diese Woche treffen könnten, würde das reichen (04:27:42 PM) zlatinb: ja, ich übernehme gern die Python-Änderungen, sobald wir uns darauf geeinigt haben, wie wir es handhaben (04:27:56 PM) zlatinb: die große Frage ist, ob wir separate News-Feeds für die unterschiedlichen Produkte wollen oder nur unterschiedliche Metadaten (04:28:05 PM) zlatinb: das müssen wir entscheiden (04:29:45 PM) eyedeekay: Dann würde ich dazu gern diese Woche ein kurzes Voice-Meeting machen; Termin können wir später festlegen, ich bin mir noch nicht sicher, welche Vor- und Nachteile mir wichtig sind (04:30:01 PM) zlatinb: klar (04:30:08 PM) eyedeekay: Klingt gut (04:30:21 PM) eyedeekay: Noch etwas zu 4)? (04:30:30 PM) zzz: Ihr braucht einen anderen Feed, wenn ihr das erste Mal ein Zwischen-Update macht, z. B. für Java (04:31:17 PM) zzz: nimm auf jeden Fall echelon dazu, er hat möglicherweise eigene Themen (04:32:19 PM) eyedeekay: Zwischendurch wie von non-jpackage zu jpackage? Bei mir ist das „deaktiviert“: Der NSIS-Installer überschreibt keinen IzPack-Installer, wenn er einen findet (04:33:01 PM) zzz: mir fiel das richtige Wort nicht ein. Ich meine eine Zwischenveröffentlichung zwischen den Upstream-Releases, z. B. 1.5.1 (04:33:10 PM) eyedeekay: Ah, verstehe (04:33:20 PM) eyedeekay: Das ergibt Sinn, danke fürs Hinweisen (04:33:50 PM) eyedeekay: Ich schicke eine Gruppenmail, damit alle eingebunden sind (04:34:12 PM) eyedeekay: Und wir werden sie wegen der OpenJDK-Releases definitiv brauchen (04:34:34 PM) eyedeekay: Also ist es uns definitiv wichtig (04:35:13 PM) eyedeekay: OK, noch etwas zu 4)? (04:36:21 PM) eyedeekay: Das bringt uns zu 5) Pläne für 1.6.0 (04:37:45 PM) eyedeekay: Wir sollten uns wohl kurz Zeit nehmen, unsere Pläne aufzuschreiben, Timeout 3 Min (04:38:23 PM) zzz: Ich habe die Roadmap auf der Website für 1.5.0 und 1.6.0 aktualisiert – eyedeekay, bitte prüfe und korrigiere deine Punkte (04:38:45 PM) zlatinb: Ich schaue, ob es einen schnellen Fix für die SSU‑Langsamkeit gibt, die ich im Testnet beobachtet habe. Wenn es etwas Einfaches ist, wie ein verzögertes ACK, das zu lange dauert, denke ich, dass wir es in 1.6.0 aufnehmen können (04:39:04 PM) zlatinb: wenn es sich als komplizierter herausstellt, lohnt es sich nicht wirklich, da wir an einem Ersatz arbeiten (04:39:40 PM) zzz: Ich habe nicht viel auf meiner Liste für 1.6.0 ... Im Moment ist meine Hauptpriorität SSU2; das ist noch ganz am Anfang, ich rechne nicht damit, dass es vor Mitte nächsten Jahres fertig wird (04:39:52 PM) eyedeekay: Ack, zzz, mache ich heute Abend (04:39:52 PM) eyedeekay: Ich habe Copypasta mitgebracht, das ist die Liste, die an meinem Bücherregal klebt: (04:39:52 PM) eyedeekay: Code/Paketierung: (04:39:52 PM) eyedeekay: 1) Die Klasse der „Unmanaged“-Plugins eliminieren, Fork-and-Exec-Plugins verwaltbar machen. (04:39:52 PM) eyedeekay: 2) Unterstützung für die Client-Seite von X-I2P-Location im HTTP-Proxy hinzufügen (04:39:52 PM) eyedeekay: 3) Das I2P-Browserprofil debianisieren (04:39:52 PM) eyedeekay: 4) Das I2P-Browserprofil als Plugin umsetzen (04:39:52 PM) eyedeekay: 5) goSam und sam3 nach i2pgit.org verschieben statt Github (04:39:52 PM) eyedeekay: 6) sam-forwarder UDP tunnels aufräumen und in den go-i2p-Namespace verschieben (04:39:52 PM) eyedeekay: 7) go-i2p-Änderungen endlich fixen und upstream mergen (04:39:52 PM) eyedeekay: Web/Dokumentation: (04:39:52 PM) eyedeekay: 1) „How to Use“ I2P für Android-Browsing, Mail, Bittorrent dokumentieren (04:39:52 PM) eyedeekay: 2) Download-Seite in handhabbare Abschnitte aufteilen, Weiterleitung nach Betriebssystem (04:39:52 PM) eyedeekay: 3) Jpackage-Installationsprozesse auf der Website dokumentieren (04:39:52 PM) eyedeekay: Verschiedenes: (04:39:52 PM) eyedeekay: 1) i2p.keyring.i2p nach i2pgit.org migrieren (04:39:52 PM) eyedeekay: 2) Meine anderen Apps(BRB, Railroad, reseed-tools) als Plugins umsetzen (04:39:52 PM) eyedeekay: 3) News-Server in Go neu schreiben (newsxml-tools) (04:39:52 PM) eyedeekay: 4) Generisches Go-SU3-Signierwerkzeug (04:40:33 PM) zzz: eyedeekay, ich brauche Verschiedenes #1 diese Woche bitte (04:40:47 PM) eyedeekay: Auf jeden Fall (04:40:54 PM) zzz: super, danke (04:41:10 PM) eyedeekay: Kein Problem (04:42:03 PM) eyedeekay: Noch etwas zu 5)? (04:43:21 PM) eyedeekay: Noch etwas für die Sitzung? Timeout 2 Min bei Lag (04:43:53 PM) zlatinb: hmm, ja – hat heute jemand extremen Lag bemerkt? Ich muss außerdem bis zu 10 Mal versuchen, etwas nach git.idk.i2p zu pushen (04:46:39 PM) eyedeekay: Mir sind in der vergangenen Woche einige inkonsistente Schwierigkeiten beim Pushen zu git.idk.i2p aufgefallen (04:48:07 PM) eyedeekay: Normalerweise nach ein paar Minuten weg, erfordert aber mehrere Versuche (04:49:37 PM) eyedeekay: Ich habe es derzeit für 6 tunnels und 2 backup tunnels mit einem Hop konfiguriert (04:54:59 PM) eyedeekay: Es ist nicht multihomed, aber ich könnte es so machen (04:55:08 PM) eyedeekay: Falls es noch etwas für die Sitzung gibt? Timeout 1 Min (04:57:26 PM) eyedeekay: Alles klar, danke fürs Kommen, alle zusammen. Zur gleichen Zeit nächsten Monat. Ich stelle das Protokoll gleich auf die Website </div>
