---
title: "I2P-Entwicklertreffen - 7. Dezember 2021"
date: 2021-12-07
author: "i2p"
description: "Protokoll der I2P-Entwicklungsbesprechung vom 7. Dezember 2021."
categories: ["meeting"]
API_Translate: wahr
---

## Kurze Zusammenfassung

<p class="attendees-inline"><strong>Anwesend:</strong> eyedeekay, zzz, zlatinb</p>

## Sitzungsprotokoll

<div class="irc-log"> (03:00:21 PM) eyedeekay: Hallo zusammen, willkommen zum Meeting am 7. Dezember (03:00:28 PM) eyedeekay: 1) Hi  (03:00:28 PM) eyedeekay: 2) 1.6.1 Release-Status  (03:00:28 PM) eyedeekay: 3) jpackage Update-Status  (03:00:28 PM) eyedeekay: 4) Monero-Integrationen  (03:00:28 PM) eyedeekay: 5) Neue SAM-Bibliothek  (03:00:37 PM) zzz: hi (03:00:41 PM) zlatinb: hi (03:01:05 PM) eyedeekay: Hi zzz, hi zlatinb (03:01:12 PM) eyedeekay: Ist heute sonst noch jemand da? (03:01:16 PM) mode (-m ) by zzz (03:01:31 PM) eyedeekay: 2) 1.6.1 Release-Status (03:02:32 PM) eyedeekay: Release 1.6.1 ist verfügbar, der Torrent ist live, ebenso Debian/Ubuntu/Launchpad, Maven, GPlay und unser F-Droid (03:03:10 PM) eyedeekay: Das F-Droid-Repository ist noch veraltet; eine meiner Aufgaben diese Woche ist, unsere App wieder mit ihrem Auto-Build-System zum Laufen zu bringen (03:04:01 PM) eyedeekay: Die Debian-Repositories werden, soweit wir wissen, unsere Updates derzeit nicht erhalten; Leute, die Debian-Pakete verwenden, sollten zu deb.i2p2.de oder deb.i2p2.no wechseln (03:05:18 PM) eyedeekay: Das von zlatinb erstellte DMG-Bundle wurde ebenfalls auf 1.6.1 aktualisiert und ist auf den Mirrors und als Update verfügbar (03:06:01 PM) eyedeekay: Das von mir erstellte exe-Bundle wird heute hochgeladen, ich hatte es gestern geplant, bin aber in Windows-Updates steckengeblieben, also mache ich es heute Abend. (03:06:40 PM) eyedeekay: Laut stats.i2p haben etwa 20 % des Netzwerks aktualisiert (03:06:47 PM) eyedeekay: Noch etwas hinzuzufügen, zzz, zlatinb? (03:09:13 PM) eyedeekay: Hallo? (03:11:26 PM) eyedeekay: OK, ich bin zurück (03:11:40 PM) eyedeekay: (03:06:40 PM) eyedeekay: Laut stats.i2p haben etwa 20% des Netzwerks aktualisiert (03:11:40 PM) eyedeekay: (03:06:47 PM) eyedeekay: Noch etwas hinzuzufügen, zzz, zlatinb? (03:11:50 PM) zzz: ja (03:12:05 PM) zzz: noch keine Spur eines biglybt-Updates, hoffentlich kommt das bald (03:12:10 PM) zzz: noch keine Nutzerbeschwerden (03:12:26 PM) zzz: echelon hatte Probleme mit einem 1.6.1-2 Dev-Build, aber wir wissen nicht warum (03:13:03 PM) zzz: außerdem könnten Nutzer beliebiger I2P-Paketversionen (aktuell oder älter) ein Problem haben wegen geänderter jetty9-Abhängigkeiten (03:13:24 PM) zzz: falls ja, sudo apt install libservlet3.1-java manuell (03:14:44 PM) zlatinb: bzgl. biglybt: Ich habe heute früher von Parg gehört wegen einer nicht verwandten Angelegenheit, also bei ihm ist alles ok. (03:15:52 PM) zzz: kann auch das topaktuelle Ubuntu jammy betreffen, nicht sicher (03:15:52 PM) zzz: eot (03:16:12 PM) zlatinb: eot (03:16:22 PM) zzz: Ich meine das debian/ubuntu package (03:16:22 PM) zzz: eot2 (03:16:22 PM) zzz: Das betrifft debian sid und möglicherweise nur jammy (03:16:22 PM) zzz: eot3 (03:16:22 PM) zzz: Ich gebe ihm noch ein paar Tage und nerve ihn dann (03:16:31 PM) eyedeekay: Danke zzz, das mit Paket/Abhängigkeiten wird, wenn es ein Problem ist, wahrscheinlich auf Reddit aufpoppen (03:16:58 PM) eyedeekay: Ich nutze sid täglich und bin bisher nicht darauf gestoßen (03:17:01 PM) zzz: ref: https://bugs.debian.org/cgi-bin/bugreport.cgi?bug=997213 (03:18:40 PM) eyedeekay: 3) jpackage Update-Status (03:19:36 PM) eyedeekay: Das habe ich teilweise schon abgedeckt, zlatinbs dmg-Pakete sind auf den Mirrors und auf der Website gelistet (03:20:29 PM) eyedeekay: Ich musste mein Windows-Laptop aktualisieren und habe die exe-Builds deshalb gestern nicht fertig bekommen, ist für nach dem Meeting eingeplant (03:21:08 PM) eyedeekay: Ich habe meinen News-Server umgestellt, um die neuen Pakete von zlatinb zu veröffentlichen (03:21:59 PM) eyedeekay: Von Nutzern habe ich bisher nichts gehört (03:22:27 PM) zlatinb: Das dmg jpackage ist inzwischen gut gestrafft. Wir haben einen End-to-End-Test des In-Network-Updates von 1.5.0-&gt;1.5.1 gemacht und das hat funktioniert (aber erst beim zweiten Versuch) (03:23:02 PM) zlatinb: Laut snark hat 1 Person den Torrent heruntergeladen (03:23:27 PM) zlatinb: Zum mac jpackage gibt es sonst nicht viel zu berichten, es funktioniert im Wesentlichen (03:23:28 PM) zlatinb: eot (03:24:04 PM) eyedeekay: Danke zlatinb (03:24:41 PM) eyedeekay: 4) Monero-Integrationen (03:25:55 PM) eyedeekay: Über das Thanksgiving-Wochenende gab es wieder Interesse daran, Monero-over-I2P in den GUI-Wallets(insbesondere Feather) automatisch zum Laufen zu bringen (03:26:38 PM) eyedeekay: Wir machen hier einige Design-Mockups und Analysen der Abwägungen verschiedener Konfigurationen: (03:26:39 PM) eyedeekay: https://github.com/monero-project/monero-gui/issues/2274 (03:27:15 PM) eyedeekay: Sie sind daran interessiert, mehrere Dinge von uns zu übernehmen, darunter langfristig auch unser Modell für die Verteilung von Software-Updates im Netzwerk (03:27:53 PM) eyedeekay: Wenn jemand sich an der Diskussion beteiligen möchte, führen wir sie hauptsächlich dort und außerdem im Monero-Matrix-Kanal (03:28:06 PM) eyedeekay: Monero-Community (03:28:20 PM) eyedeekay: EOT (03:29:05 PM) eyedeekay: 5) Neue SAM-Bibliothek (03:29:14 PM) zzz: cool, ich nehme an, sie haben sich bereits angeschaut, was Bitcoin für die Low-Level-Adressprotokolle gemacht hat (03:29:17 PM) zzz: eot (03:30:31 PM) eyedeekay: Ja, haben sie (03:31:24 PM) eyedeekay: Außerdem haben die Leute bei diva.exchange letzte Woche eine neue SAM-Bibliothek für node.js/javascript im Allgemeinen erstellt (03:32:02 PM) eyedeekay: Sie ist wesentlich gründlicher und aktueller dokumentiert als die alte, die jetzt nicht mehr gepflegt wird (03:32:07 PM) eyedeekay: Quelle ist hier: https://codeberg.org/diva.exchange/i2p-sam (03:32:23 PM) eyedeekay: NPM-Paket ist hier https://www.npmjs.com/package/@diva.exchange/i2p-sam (03:33:00 PM) eyedeekay: Angesichts der Popularität von node gebe ich dem ein wenig zusätzliche Aufmerksamkeit, scheint so, als würde heutzutage jeder seine Webapps in node schreiben (03:33:15 PM) eyedeekay: eot (03:34:21 PM) eyedeekay: Sonst noch etwas fürs Meeting? (03:35:13 PM) zlatinb: nicht von mir (03:36:01 PM) eyedeekay: Timeout 1, (03:36:04 PM) eyedeekay: 1m (03:37:03 PM) eyedeekay: OK, dann danke zzz, zlatinb, das nächste Meeting ist am 4. Januar 2022 (03:37:03 PM) eyedeekay: Ich werde die Logs in Kürze posten </div>
