---
title: "I2P-Entwicklertreffen - 07. Juni 2022"
date: 2022-06-07
author: "i2p"
description: "I2P development meeting log for June 07, 2022."
categories: ["meeting"]
API_Translate: wahr
---

## Kurze Zusammenfassung

<p class="attendees-inline"><strong>Anwesend:</strong> eyedeekay, zzz, zlatinb</p>

## Sitzungsprotokoll

<div class="irc-log"> (04:00:41 PM) eyedeekay: Hallo zusammen und willkommen zur Sitzung am 7. Juni (04:00:41 PM) eyedeekay: 1. Hallo  (04:00:41 PM) eyedeekay: 2. 1.8.0 Release-Status  (04:00:41 PM) eyedeekay: 3. 1.9.0 Entwicklungsstand (04:00:41 PM) eyedeekay: 4. MoneroKon 2022 (04:01:23 PM) zzz: hi (04:01:27 PM) zlatinb: hi (04:01:52 PM) eyedeekay: Hi Leute, ist noch jemand da oder gibt es Themen, die wir hinzufügen sollten? (04:03:26 PM) eyedeekay: Dann fange ich mit dem 1.8.0 Release-Status an (04:04:29 PM) eyedeekay: Maven und das I2P Easy-Install bundle für Windows wurden kurz nach dem eigentlichen 1.8.0-Release ohne Zwischenfälle veröffentlicht; das I2P Easy-Install bundle hat außerdem sein erstes erfolgreiches automatisches Update erhalten (04:05:12 PM) eyedeekay: Der Android-Release wurde um etwa 5 Tage verzögert, weil ich ihn ändern musste, um zu vermeiden, bei Google für eine Veröffentlichung auf gplay um eine neue eingeschränkte Berechtigung zu bitten (04:05:37 PM) eyedeekay: zzz, willst du uns über das Haupt-Release und Debian informieren und dann zlatinb, OSX easy install bundle? (04:06:37 PM) zzz: Zwei Wochen seit dem Release, alles sieht gut aus, ich habe keine Beschwerden gehört (04:07:01 PM) zzz: Etwa 25% des Netzwerks haben aktualisiert. Das BiglyBT-Release sollte bald erscheinen, das wird uns einen großen Sprung verschaffen (04:07:01 PM) zzz: Das ist alles von mir, sofern niemand Fragen hat (04:07:03 PM) mode (-m ) von zzz (04:07:07 PM) zlatinb: Hier ebenso, der einzige Unterschied zum früheren Release ist, dass das Mac-Bundle die GPLv2+Classpath-Lizenz enthält (04:07:29 PM) eyedeekay: Danke, Leute. Noch etwas zu diesem Thema? (04:08:26 PM) eyedeekay: 3. 1.9.0 Entwicklungsstand (04:11:01 PM) eyedeekay: Zwei Wochen nach dem Release sind wir auch seit zwei Wochen an 1.9.0 dran; zzz hat zusammen mit orignal intensiv an ssu2 gearbeitet, falls er uns dazu ein Update geben möchte (04:11:22 PM) zzz: danke (04:11:31 PM) zzz: Wir bekommen breitere Tests von SSU2 (04:11:50 PM) zzz: Ich ermutige alle, die bereit und in der Lage sind, es zu aktivieren und mit den Entwicklungs-Builds auf dem Laufenden zu bleiben (04:11:58 PM) anonymousmaybe heißt jetzt Irc2PGuest25323 (04:12:00 PM) zzz: Wir finden immer noch Fehler im Basisprotokoll (04:12:20 PM) zzz: und wir setzen die Implementierung von Relay (Weiterleitung) und Peer Test (Gegenstellen-Test) fort, das sind so etwas wie Subprotokolle (04:12:41 PM) zzz: nebenbei beheben wir auch andere, nicht-ssu2-bezogene Bugs (04:12:54 PM) zzz: eyedeekay, du und ich müssen die Roadmap sowohl für das vergangene Release als auch für das nächste aktualisieren (04:13:13 PM) zzz: EOT, außer es gibt Fragen (04:13:23 PM) eyedeekay: Ja, genau. Ich habe ein paar Dinge, die nach 1.9.0 verschoben werden (04:13:50 PM) eyedeekay: Für mich ist mein Hauptziel in Java, die UDP tunnels in HSM fertigzustellen; das ist eine der Sachen, die nach 1.9.0 verschoben werden (04:14:10 PM) eyedeekay: Ansonsten ist mein unmittelbares Ziel, an NTCP2 in go-i2p zu arbeiten, was wahrscheinlich harte Arbeit wird, aber ich freue mich darauf, loszulegen (04:14:18 PM) eyedeekay: Für mich ebenfalls EOT (04:14:48 PM) zzz: Ok, wie üblich: Bitte zielt darauf ab, große Änderungen früh im Zyklus einzubringen (04:15:06 PM) eyedeekay: Mache ich (04:15:13 PM) eyedeekay: Noch etwas zu 3? (04:15:35 PM) zzz: Nein, lasst uns für Ende August ein Release planen (04:15:44 PM) eyedeekay: 4. MoneroKon 2022 (04:16:36 PM) eyedeekay: Das hier ist nur eine Ankündigung: Bei der Monero Konferenco 2022 wird in weniger als 2 Wochen, am 18. und 19., eine ganze Menge I2P-bezogener Dinge passieren (04:17:10 PM) zzz: Lissabon, richtig? (04:17:22 PM) eyedeekay: Ja, Lissabon (04:17:54 PM) eyedeekay: Aber Leute, die nicht in Lissabon sind, können es über die Website der Konferenz streamen: https://monerokon.com (04:17:58 PM) zzz: Ich würde gerne die zwei Studierenden erwähnen, die von diva.exchange gefördert werden und dort einen Vortrag über ihre Forschung halten werden (04:18:17 PM) zzz: Du hast auch einen Workshop? Worum geht's? (04:18:35 PM) eyedeekay: Ich werde dort einen Workshop leiten, wie man Anwendungen an das I2P-Netzwerk anpasst (04:19:29 PM) eyedeekay: Ich werde darüber sprechen, welche Entscheidungen man bei der Wahl einer API treffen muss, wie man einen router findet und wie man ein I2P-Plugin erstellt (04:19:40 PM) zzz: Fantastisch. Es wird dort viel I2P-Kompetenz geben, um Menschen zu helfen und Fragen zu beantworten; ich hoffe, ihr bekommt eine gute Beteiligung (04:19:51 PM) anonymousmaybe heißt jetzt Irc2PGuest29437 (04:20:28 PM) eyedeekay: Das hoffe ich auch, es ist mein Lieblingsthema :) (04:21:45 PM) eyedeekay: zlatinb wird auch dort sein, also kommt uns bitte besuchen, wenn ihr könnt (04:22:28 PM) eyedeekay: Das war alles zu Punkt 4. Noch etwas für das Meeting? (04:23:55 PM) eyedeekay: Alles klar, danke an alle fürs Kommen, gleicher Zeitpunkt nächsten Monat (04:24:59 PM) obscuratus: eyedeekay: Wird dein Workshop gestreamt? (04:25:53 PM) eyedeekay: Ich bin nicht sicher; ich werde das Material auf jeden Fall offen/mit großzügiger Lizenz bereitstellen (04:26:24 PM) obscuratus: Tolles Thema.  Wenn sie es streamen oder du später ein Video posten kannst, schaue ich es mir an. (04:26:32 PM) eyedeekay: Ich glaube, das Kästchen, das ich im Formular angekreuzt habe, war, dass ich dem Streaming zugestimmt habe (04:27:34 PM) zzz: eyedeekay, sind die Zeiten in deinem Reddit-Post Lokalzeit Lissabon? (04:27:58 PM) eyedeekay: Ja, der Zeitplan auf der monerokon-Website ist UTC+1, das ist Lissabon Lokalzeit (04:28:39 PM) eyedeekay: *Zeiten auf der monerokon-Website (04:29:07 PM) zzz: Ok, also 5 Stunden vor Eastern, also sind die Studierenden um 5:30 Uhr dran  </div>
