---
title: "I2P-Entwicklertreffen - 03. Mai 2022"
date: 2022-05-03
author: "i2p"
description: "Protokoll der I2P-Entwicklungsbesprechung vom 3. Mai 2022."
categories: ["meeting"]
API_Translate: wahr
---

## Kurze Zusammenfassung

<p class="attendees-inline"><strong>Anwesend:</strong> eyedeekay, zzz, zlatinb</p>

## Sitzungsprotokoll

<div class="irc-log"> (03:48:58 PM) eyedeekay: Es scheint nicht so, ich schaue mir GitLabs Bugtracker an und sehe, ob ich eine Erklärung finde (04:00:03 PM) eyedeekay: Hallo zusammen, willkommen zum Entwicklungsmeeting (04:00:03 PM) eyedeekay: 1. Hallo  (04:00:03 PM) eyedeekay: 2. Veröffentlichungstermin (04:00:03 PM) eyedeekay: 3. Entwicklungsstand (1.8.0 / 0.9.54) (04:00:05 PM) eyedeekay: hi (04:00:13 PM) zlatinb: hi (04:00:17 PM) zzz: hallo (04:00:45 PM) eyedeekay: 2. Veröffentlichungstermin (04:01:16 PM) eyedeekay: Wir müssen einen festlegen; vorläufig ist es seit einiger Zeit der 23., das passt für mich, wenn es für alle anderen passt? (04:01:43 PM) zzz: Das wären 13 Wochen, passt für mich (04:02:01 PM) zzz: Brauchen die Zustimmung von eche|off eche|on, falls er hier ist (04:03:04 PM) eyedeekay: Sieht nicht so aus, aber ich kann ihm nach dem Meeting eine E-Mail schicken (04:04:00 PM) eyedeekay: Sieht nach dem 23. aus, vorbehaltlich der E-Mail an ech (04:04:09 PM) eyedeekay: Noch etwas zu Punkt 2? (04:04:58 PM) eyedeekay: 3. Entwicklungsstand (1.8.0 / 0.9.54) (04:07:41 PM) eyedeekay: Wir sind auf jeden Fall weniger als einen Monat von der Veröffentlichung 1.8.0/0.9.54 entfernt; vieles davon ist Vorbereitung/Implementierung für SSU2 durch zzz (04:08:42 PM) eyedeekay: Die großen Änderungen sollten bald erledigt sein, und der Tag-Freeze ist am 11., also müssen die Übersetzungen bis dahin eingereicht sein (04:09:28 PM) eyedeekay: /translations/strings (04:09:58 PM) eyedeekay: zzz, zlatinb, noch etwas zu diesem Thema hinzuzufügen? (04:10:44 PM) zzz: Nicht viel, ich bin so gut wie fertig, werde in den nächsten paar Wochen noch ein paar kleinere Punkte auf meiner Liste angehen (04:11:02 PM) zlatinb: Nichts von mir (04:11:03 PM) zzz: Alle neuen SSU2-Sachen werde ich vermutlich entweder zurückhalten oder in einen Branch packen (04:11:11 PM) zzz: eot (04:12:05 PM) eyedeekay: Danke, Leute (04:12:49 PM) eyedeekay: Noch etwas fürs Meeting? Last-Minute-Themen? timeout 1m (04:14:13 PM) eyedeekay: Alles klar, heute ein kurzes Meeting (04:14:33 PM) eyedeekay: Danke an alle fürs Kommen, ich schreibe echelon eine E-Mail und poste dann die Logs </div>
