---
title: "I2P-Entwicklertreffen - 04. Oktober 2022"
date: 2022-10-04
author: "i2p"
description: "Protokoll der I2P-Entwicklungsbesprechung vom 04. Oktober 2022."
categories: ["meeting"]
API_Translate: wahr
---

## Kurze Zusammenfassung

<p class="attendees-inline"><strong>Anwesend:</strong> eyedeekay, zzz, zlatinb</p>

## Sitzungsprotokoll

<div class="irc-log"> (04:00:08 PM) eyedeekay: Hallo zusammen, willkommen zur Sitzung am 4. Oktober 2022 (04:00:08 PM) eyedeekay: 1. Hallo (04:00:18 PM) zlatinb: hi (04:00:28 PM) zzz: hi (04:00:51 PM) eyedeekay: 1. Hallo (04:00:51 PM) eyedeekay: 2. Entwicklungsstand 1.10.0 (04:00:51 PM) eyedeekay: 3. nächste Veröffentlichung 2.0.0? (04:00:51 PM) eyedeekay: 4. Quellcode-Tarballs für Bundle-Veröffentlichungen bereitstellen (04:00:51 PM) eyedeekay: 5. Kostenlose Sticker für Übersetzer (04:00:51 PM) eyedeekay: 6. Windows Easy-Install Update/aus der Beta (04:01:05 PM) eyedeekay: 2. Entwicklungsstand 1.10.0 (04:01:15 PM) eyedeekay: Noch etwa 7 Wochen (04:01:24 PM) eyedeekay: Meine große Priorität in diesem Monat war es, das Windows Easy-Install-Bundle bereit für den Ausstieg aus der Beta zu machen (04:01:31 PM) eyedeekay: Dazu gibt es viel im Forum, mit Fokus auf stabile Updates, Kompatibilität mit bestehenden/nicht gebündelten routers, und eine stabilere und flexiblere Methode zum Verwalten und Starten von Browser-Profilen – mehr dazu unter Punkt 6 (04:01:38 PM) eyedeekay: Außerdem arbeite ich an einem Tool für „Split Tunneling“ bzw. „Per-App VPN“ unter Android (steht auf der Roadmap). (04:01:47 PM) eyedeekay: Der Nutzen ist, dass Nutzer ihre Browser einfacher so konfigurieren können, dass WebRTC-Leaks verhindert werden, indem der Verkehr auf ein Interface gelegt wird, das einer I2P-Verbindung entspricht und nicht ihrem Netzbetreiber (04:02:05 PM) eyedeekay: zzz, zlatinb, was möchtet ihr ergänzen, woran arbeitet ihr? (04:02:30 PM) zzz: nicht viel zu berichten... SSU2-Tests laufen weiterhin gut... (04:02:53 PM) zzz: Vorschlag 161 zu komprimierbarem Padding veröffentlicht, wir werden ihn in den #ls2-Besprechungen diskutieren... (04:03:06 PM) zlatinb: Nichts Spezifisches, woran ich arbeite, ich möchte nur alle wissen lassen, dass ich vom 22. Nov. bis 10. Dez. AFK bin; wenn der nächste Release am 21. getaggt wird, kann ich vielleicht die Mac-Bundles bauen, werde aber höchstwahrscheinlich die Torrents nicht seeden können (04:03:29 PM) eyedeekay: Wenn du mir die Dateien schickst, seede ich sie für dich (04:03:32 PM) zzz: Ich habe einige Verbesserungen der Effizienz bei der Peer-Auswahl, die ich bald einbringen möchte; mal sehen, ob es klappt (04:03:43 PM) zzz: EOT (04:04:21 PM) eyedeekay: Danke zzz, zlatinb, ich will niemanden drängen, aber wir haben heute eine lange Agenda – noch etwas zu Punkt 2? (04:04:59 PM) eyedeekay: 3. nächste Veröffentlichung 2.0.0? (04:04:59 PM) eyedeekay: Meine Stimme ist Ja zu 2.0.0 (04:05:19 PM) zzz: Ja, ich habe es in meinem Forum zur Diskussion gestellt und ich glaube 1 Ja und keine Neins erhalten (04:05:36 PM) eyedeekay: Ich war beim letzten Treffen auch ein Ja, glaube ich (04:05:46 PM) zzz: Ich würde heute gerne entscheiden, weil ich einen SSU2-Blogbeitrag fertig habe, und es wäre hilfreich, den nächsten Release mit einer Nummer zu benennen (04:06:22 PM) zzz: Ja, ich habe beim letzten Treffen keine starken Meinungen in die eine oder andere Richtung gehört, deshalb haben wir es um einen Monat verschoben (04:06:34 PM) zzz: Ich halte das für eine gute Idee (04:06:51 PM) zzz: Wenn es also keine Einwände gibt, nennen wir es 2.0.0! (04:07:30 PM) eyedeekay: Timeout 1 Min. für Einwände (04:07:47 PM) zzz: mach 30 Sekunden :) (04:07:54 PM) eyedeekay: Ja, ich habe schon 30 verbrannt (04:08:04 PM) eyedeekay: OK, da haben wir's (04:08:06 PM) eyedeekay: 2.0.0 (04:08:17 PM) eyedeekay: 4. Quellcode-Tarballs für Bundle-Veröffentlichungen bereitstellen (04:08:31 PM) zzz: Ja, das war mein Punkt (04:08:53 PM) zzz: Standard in Open-Source-Projekten ist es, Quellcode-Tarballs zu veröffentlichen, auch wenn wir auf einen Git-Tag verweisen können (04:09:06 PM) zzz: Wenn ich es richtig verstehe, ändert sich der Mac-Quellcode nicht von Release zu Release? (04:09:10 PM) zzz: aber der Windows-Quellcode schon? (04:09:46 PM) zlatinb: Nun, das Mac-Bundle hat sich weiterentwickelt, um arm64 zu unterstützen, aber grundsätzlich ändert es sich nicht (04:10:02 PM) eyedeekay: Was wir beide tun: Wir klonen das Repo, checken einen bestimmten Release-Tag aus, führen ant distclean aus, erzeugen unsere JARs und kopieren sie in die Bundle-Bäume (04:10:15 PM) zzz: Wie auch immer, meine Empfehlung ist, dass wir im Build-Prozess Quellcode-Tarballs erzeugen und auf den jeweiligen Download-Seiten darauf verlinken (04:10:36 PM) zzz: Wenn sie sich nicht ändern, können sie wohl unverversioniert sein (04:10:50 PM) zzz: Also ändert sich der Windows-Quellcode ebenfalls nicht von Release zu Release? (04:11:01 PM) zlatinb: Ich würde lieber nur taggen und dann den Tarball von GitHub holen. Ich erwarte, dass im Mac-Bundle zumindest eine Weile lang nur die Changelog-Datei geändert wird (04:11:50 PM) zzz: Ihr könnt die Details klären, aber das Ziel ist, Quellcode und Anleitungen zu haben, damit es jeder selbst bauen kann (04:12:00 PM) eyedeekay: Die I2P-JARs, die enthalten sind, ändern sich nicht außer durch Updates, aber der Windows-Quellcode hat sich im Launcher seit Beginn ziemlich stark geändert (04:12:12 PM) zzz: Seid ihr beide bereit, das zu tun und in eure Release-Prozesse aufzunehmen? (04:12:21 PM) eyedeekay: Ja, absolut (04:12:31 PM) eyedeekay: Meine Release-Skripte und Daily-Skripte erzeugen jetzt jedes Mal einen Tarball (04:12:36 PM) zzz: Ihr müsst Abhängigkeiten wie I2P nicht beilegen, und solltet es wahrscheinlich auch nicht (04:12:37 PM) eyedeekay: zab's auch, IIRC (04:12:54 PM) zlatinb: Die Frage ist, wo wir die Tarballs ablegen – sollen sie auf der Website verfügbar sein, usw. (04:13:25 PM) zzz: Irgendwo auf dem Download-Server mit allem anderen, mit Links auf den Bundle-Seiten. Ihr zwei könnt die Details so ausarbeiten, dass es konsistent ist (04:13:59 PM) zlatinb: Genau das ist der Punkt: Wenn wir einfach auf einen GitLab-Tag verweisen können, braucht es keine zusätzlichen Links (04:14:31 PM) zzz: Sehe ich anders, ich finde, es ist gute Open-Source-Praxis, Quellcode-Tarballs zu veröffentlichen (04:14:55 PM) zlatinb: GitHub und vielleicht GitLab erlauben den Download eines Tarballs direkt von einem Tag (04:14:57 PM) eyedeekay: Es ist nicht viel mehr Aufwand, ich bin nicht dagegen; ich tagge im selben Skript, in dem ich die Tarballs erzeuge (04:15:05 PM) zzz: Hier ist das Binary, hier ist der Quellcode, hier sind die GPG-Signaturen, hier sind die Build-Anleitungen (04:15:29 PM) zzz: Es ist auch konsistent mit unserem Mainline-Release, Tarballs zu haben (04:16:15 PM) zzz: Klingt so, als sei zlatinb nicht einverstanden? Sollen wir das auf nächsten Monat verschieben? (04:16:38 PM) zlatinb: Ja, ich halte es für unnötig (04:16:57 PM) zlatinb: Aber ich habe nichts dagegen, es zu tun, wenn das die Entscheidung ist (04:17:11 PM) zzz: Wenn es sich nie ändert, musst du es nur einmal machen und fertig (04:17:47 PM) zlatinb: Historisch hat es sich sehr selten geändert (04:18:03 PM) eyedeekay: Es vorerst zu vertagen ist für mich in Ordnung; zlatinb und ich können unterdessen ausarbeiten, was wir tun oder nicht tun (04:18:33 PM) eyedeekay: Das könnte eine Situation sein, in der wir etwas unterschiedlich vorgehen müssen, weil mein Bundle etwas schnelllebiger war als seines (04:19:27 PM) zzz: Wenn wir heute nicht entscheiden wollen, starte ich einen Foren-Thread, um mehr Meinungen einzuholen (04:20:44 PM) zlatinb: ok (04:20:44 PM) zzz: ok = Du bist vorerst dagegen? (04:21:02 PM) eyedeekay: Wahrscheinlich eine gute Idee, und ich bin pro Tarballs (04:21:31 PM) zlatinb: ja (04:21:31 PM) zzz: Kein Problem, eyedeekay, nimm es für nächsten Monat auf die Liste (04:21:37 PM) eyedeekay: OK, mache ich (04:21:52 PM) eyedeekay: Noch etwas zu Punkt 4? (04:22:38 PM) eyedeekay: 5. Kostenlose Sticker für Übersetzer (04:22:55 PM) eyedeekay: zzz, der Punkt war auch deiner – leg los, wenn du bereit bist (04:23:16 PM) zzz: Ja, Anerkennung an Sarah Jamie Lewis auf Twitter (04:23:32 PM) zzz: für ihr Projekt, dessen Namen ich vergessen habe... Cwtch? (04:24:02 PM) eyedeekay: Das ist es (04:24:02 PM) zzz: Wie auch immer, ich fand die Idee gut, aber wir bräuchten a) Sticker und b) Leute, die sie verschicken (04:24:17 PM) zzz: Beides hatten wir früher, aber jetzt fehlen uns sowohl Leute als auch Sticker? (04:24:40 PM) zzz: Also, wollen wir das machen, und sollten wir Sticker bestellen (selbst wenn wir es nicht tun)? (04:24:45 PM) zzz: EOT (04:25:26 PM) zzz: Ich glaube, sadie und eche|on waren früher die Sticker-Leute (04:25:38 PM) eyedeekay: Ich habe durchgezählt: Ich habe vielleicht 35 von den alten (Toopie) und 91 von der Charge übrig, die ich im Frühjahr bestellt habe, aber ich hätte kein Problem, mehr zu bestellen (04:25:41 PM) zzz: Wie auch immer, bitte Kommentare... ja/nein/vielleicht? (04:26:00 PM) eyedeekay: Ich kann innerhalb der USA und Kanada versenden, aber die EU ist für mich nicht ideal (04:26:21 PM) zzz: Wir haben Hunderte registrierte Übersetzer. Aktiv sind wahrscheinlich nur wenige (04:26:41 PM) zzz: Wer ist die Person, die Sticker bestellt? (04:27:54 PM) eyedeekay: Die letzte Person, die Sticker bestellt hat, war wahrscheinlich ich, aber ich habe das in meiner eigenen Zeit/aus eigener Tasche gemacht, damit ich welche für Konferenzen habe (04:28:19 PM) zzz: Wer ist für PR zuständig? (04:28:48 PM) zzz: Wer hat eine Meinung zu Stickern für Übersetzer? (04:28:48 PM) zzz: Nun, du hättest eine Erstattung bekommen können/sollen... echelon war früher der Sticker-Typ (04:29:54 PM) zzz: Wir brauchen sein Einverständnis sowohl für die Kosten, als auch um ihn zur EU-Versandperson zu machen, und um die Hälfte an dich und die Hälfte an ihn zu schicken (04:30:15 PM) zzz: Da er nicht da ist, nimm das für nächsten Monat auf die Liste; ich versuche, seine Aufmerksamkeit zu bekommen (04:30:22 PM) eyedeekay: Ich finde, wenn Übersetzer Sticker anfragen, sollten wir ihnen welche besorgen können – aber es sollte an eine Anfrage gebunden sein (04:30:59 PM) zzz: Sicher, wir haben niemandes Adresse, sie müssen fragen. Aber wir müssten ihnen sagen, dass sie fragen sollen (04:31:17 PM) uis heißt jetzt Irc2PGuest33729 (04:31:48 PM) zzz: Wenn jemand zum CCC fährt, dann braucht ihr mehr Sticker – unabhängig von den Übersetzern (04:32:42 PM) zzz: EOT, auf nächsten Monat verschieben, heute keine Antworten (04:32:47 PM) eyedeekay: Ack, ich plane hinzufahren, also sorge ich dafür, dass ich Sticker habe (04:32:47 PM) eyedeekay: Der nächste Schritt ist also, eine E-Mail-Kette mit Ech dazu zu starten (04:33:09 PM) eyedeekay: EOT von mir, noch etwas zu Punkt 5? (04:33:50 PM) eyedeekay: 6. Windows Easy-Install Update/aus der Beta (04:33:58 PM) eyedeekay: Der ist offensichtlich meiner (04:34:26 PM) eyedeekay: Also, das 1.9.5-Point-Release passierte technisch gesehen wegen des reseed application context timers, klar (04:34:45 PM) eyedeekay: Aber es war ein guter Zeitpunkt, auch ein Auge darauf zu haben, wie die Updates sich schlagen (04:35:54 PM) zlatinb: Und wie hat es sich verhalten? (04:35:55 PM) eyedeekay: Es lief nicht ohne Komplikationen, die Nutzer ließen sich in 3 Gruppen einteilen (04:36:56 PM) eyedeekay: 1. Leute, bei denen es perfekt funktionierte (04:36:56 PM) eyedeekay: 2. Leute, bei denen es zu korrupten router.config-Dateien für nicht gebündelte routers führte (04:36:56 PM) eyedeekay: 3. Leute, bei denen es nicht aktualisierte, weil die router.config-Dateien von nicht gebündelten routers stammten (04:37:22 PM) eyedeekay: 2 und 3 waren Probleme, ich habe mit dem Fix in einem Forenbeitrag auf zzz.i2p nachgelegt (04:37:43 PM) eyedeekay: Ich glaube, sie sind jetzt behoben und können in Zukunft nicht wieder auftreten (04:37:57 PM) eyedeekay: Daher denke ich, der Update-Prozess wird bis zum jetzigen 2.0.0 bereit sein (04:38:08 PM) eyedeekay: Eigentlich denke ich, es ist jetzt bereit – aber wir haben 7 Wochen zum Testen (04:38:53 PM) eyedeekay: Also würde ich es im November aus der Beta holen (04:39:09 PM) zzz: Wir haben ehrlich gesagt keine dokumentierten Kriterien für den Ausstieg aus der Beta (04:39:17 PM) zzz: Für mich heißt das, dass die Release-Prozesse solide sind und nichts übersehen wird (04:39:27 PM) zzz: Wir machen nicht eine Woche später Point-Releases, um Sachen zu fixen (04:39:45 PM) zzz: Aber du möchtest vielleicht deine eigenen Feature-Ziele auflisten (04:40:21 PM) zzz: Zum Beispiel: Seid ihr beiden fest darauf eingestellt, die Java-Updates alle drei Monate zu prüfen und gemeinsam zu entscheiden, ob ihr releast oder nicht? (04:40:40 PM) zzz: Ich habe keine Diskussion auf IRC gesehen. Ist sie vielleicht off-IRC passiert? (04:41:31 PM) zlatinb: Die letzte Diskussion fand hier statt; seither gab es keine off-IRC-Diskussion zu JRE-Point-Releases (04:42:21 PM) eyedeekay: Haben wir nicht kurz danach auf Whereby darüber gesprochen? (04:42:36 PM) eyedeekay: IIRC releasen wir im Java-Zyklus nur, wenn es eine CVE gibt, die den letzten Release betrifft? (04:42:46 PM) zzz: Nur als Beispiel: 18.0.2.1 vom 18. August 2022 behebt einen JIT-Bug, der die JRE zum Absturz bringt. Seid ihr beide darauf, oder habt ihr gemeinsam entschieden, dass es nicht nötig ist? (04:43:33 PM) zlatinb: Ich glaube, ich bin da nicht drauf (04:43:43 PM) zlatinb: und erinnere mich nicht, diesen Bug diskutiert zu haben; ich schaue mir normalerweise nur die CVEs an (04:44:08 PM) zlatinb:
21:43:29 zlatinb: Ich glaube, ich bin da nicht drauf (04:44:08 PM) zlatinb:
21:43:42 zlatinb: und erinnere mich nicht, diesen Bug diskutiert zu haben; ich schaue mir normalerweise nur die CVEs an (04:44:12 PM) zzz: zurück (04:45:12 PM) eyedeekay: Ich bin auf 18.0.2.1, aber nur weil ich meinen Release verschoben habe, um einige Stabilitätsprobleme sicher zu adressieren, und bis dahin hatte Java ein Update (04:45:24 PM) eyedeekay: Außerdem wurde mein Point-Release mit einem aktualisierten JDK gebaut (04:45:35 PM) eyedeekay: Damit sind wir, glaube ich, wieder nicht synchron (04:45:54 PM) zzz: Darauf will ich hinaus, was Prozesse angeht. Wenn Build- und Release-Prozesse noch nicht stabil sind und zuverlässig befolgt werden, sind diese Produkte nicht bereit, die Beta zu verlassen (04:46:01 PM) zzz: Also, als du auf 18.0.2.1 aktualisiert hast, hast du zlatinb gesagt, dass du das tust und ihm vorgeschlagen, dasselbe zu tun? (04:47:04 PM) eyedeekay: Nein, habe ich nicht; ich habe es einfach automatisch updaten lassen und mit der neuesten Version gebaut (04:48:13 PM) eyedeekay: Also... noch ein Prozess, den ich bei mir überarbeiten muss (04:49:31 PM) zzz: Ich schlage vor, dass du im November an einem soliden, fehlerfreien Release arbeitest (zusammen mit deinen Feature-Zielen) und dich, wenn das gut läuft, für Dezember auf die Agenda setzt (04:50:00 PM) eyedeekay: OK, kann ich machen (04:50:56 PM) zzz: Oder Januar, weil der Release wahrscheinlich Ende November kommt; bis zur ersten Dezemberwoche haben wir vielleicht nicht genug Informationen (04:52:02 PM) eyedeekay: Wenn es bis dahin nicht genug Grundlage gibt, verschiebe ich es (04:52:15 PM) eyedeekay: Noch etwas zu Punkt 6? (04:52:27 PM) zzz: ein kurzer Punkt 6a) (04:52:30 PM) eyedeekay: Klar (04:52:52 PM) zzz: zlatinb hat berichtet, dass das Mac-ARM-Update gut lief; insofern ist es aus meiner Sicht aus der Beta, wie in meinem Forum besprochen (04:53:28 PM) zzz: zlatinb, du musst deine Seite aktualisieren, um das Beta-Label zu entfernen (04:53:28 PM) zzz: eot (04:53:28 PM) zlatinb: ok (04:53:29 PM) zlatinb: mache ich bald (04:54:24 PM) eyedeekay: Alles klar, damit sind wir knapp unter einer Stunde – noch etwas für das Meeting? (04:54:26 PM) eyedeekay: Timeout 1 Min. (04:54:41 PM) zlatinb: ja (04:54:57 PM) zlatinb: Falls StormyCloud die Logs liest, ermutige ich sie, die auf Reddit geäußerten Bedenken anzugehen (04:56:15 PM) zlatinb: Je länger diese Frage unbeantwortet bleibt, desto schlechter sieht es aus (04:56:18 PM) eyedeekay: Einverstanden, sie schauen manchmal bei Reddit vorbei, und es wäre gut, von ihnen zu hören (04:56:36 PM) zlatinb: eot (04:56:43 PM) eyedeekay: Danke, zlatinb (04:57:37 PM) eyedeekay: Noch etwas fürs Meeting (nochmal)? Diesmal Timeout 30 s (04:58:21 PM) eyedeekay: Danke an alle fürs Kommen, ich poste die Logs heute Abend; wir sehen uns auf IRC und zur gleichen Zeit nächsten Monat </div>
