---
title: "اجتماع مطوري I2P، 18 سبتمبر 2002"
date: 2002-09-18
author: "nop"
description: "اجتماع تطوير I2P يغطي تحديثات المشروع ومناقشات تقنية"
categories: ["meeting"]
---

(بفضل wayback machine http://www.archive.org/)

## ملخص سريع

<p class="attendees-inline"><strong>الحاضرون:</strong> _42، Chocolate، codeshark، codeshark2، Lorax، mids، nop، Roto، thecrypto</p>

## سجل الاجتماع

<div class="irc-log"> --- تم فتح السجل Tue Sep 17 22:59:26 2002 23:01 -!- mode/#iip-dev [+v logger] بواسطة mids 23:54  * Roto يلوّح 23:54 <@mids> شش، لم نبدأ بعد :) 23:55 < Lorax> هه، أنا مسجّل الدخول بالفعل. 23:56  * Lorax يلوّح لأي من أعضاء SRH. 23:59 < Lorax> على أي حال، إذا كان بإمكان IIP تمرير مفاتيح ذات هوية مستعارة فسيكون بالإمكان استخدام SSL، لأن ما يكون آمناً هو الاتصال وليس المحادثة.  (ما لم تكن قد أجريت مسبقاً تبادلاً لتعريف الهوية يُرضي اجتماعياً.) --- تغير اليوم Wed Sep 18 2002 00:00 <@mids> هدوء 00:01 <@mids> سنبدأ بعد ساعة 00:01 < Lorax> لكننا هنا الآن. 00:01 <@mids> لكن الآخرين غير موجودين 00:01 <@mids> ليس من العدل أن نبدأ :) 00:01 -!- mode/#iip-dev [+m] بواسطة mids 00:02 -!- Chocolate غيّر عنوان موضوع #iip-dev إلى: اجتماع IIP | السجلات: http://mids.student.utwente.nl/~mids/iip/ | الموضوع: لم يبدأ 00:03 <@Chocolate> سنبدأ بعد نحو ساعة 00:04 -!- mode/#iip-dev [-m] بواسطة Chocolate 00:23 < Lorax> لماذا تُسجَّل السجلات إلى موقع ويب منذ الآن إذن؟  هممم؟  ;) 00:23 <+logger> نحن نختبر تنصت NSA المباشر 00:24 < Lorax> آه، هذا منطقي. 00:51 < nop> مرحباً 00:51 < Roto> مرحباً 00:53 < thecrypto> مرحباً 00:53 < nop> http://www.techtv.com/screensavers/supergeek/story/0,24330,3347481,00.html 00:53 < nop> صديق لي 00:54 -!- mode/#iip-dev [+o codeshark] بواسطة Trent 00:54 < nop> عدت لتوي من جلسة إفادة 01:00 <@mids> Tue Sep 17 23:00:09 UTC 2002 01:00 <@mids> مرحباً بالجميع 01:00 <@mids> هذا الاجتماع الحادي عشر لـ IIP 01:00 <@mids> ربما أكثر، لكنني فقدت العدّ عندها 01:00 <@mids> :) 01:00 <@mids> جدول الأعمال حالياً: 01:00 <@mids> تحديث حالة rc2 01:00 <@mids> الموقع 01:00 <@mids> ميكروفون مفتوح 01:01 <@mids> . 01:01 < Roto> . 01:01 <@mids> nop على الهاتف، لكنه قد ينضم لاحقاً 01:01 <@mids> كما تعلمون جميعاً، rc2 كان 'على وشك الجاهزية' لفترة طويلة 01:01 <@mids> لكن لم يكن يعمل 01:01 <@mids> الآن يعمل بشكل أفضل :) 01:01 <@mids> userx أصلح بعض العلل في التشفير طرف-لطرف 01:02 <@mids> وكذلك في بروتوكول 1.1 01:02 <@mids> اختبرته في نهاية هذا الأسبوع، ويعمل بشكل رائع 01:02 <@mids> يمكنك حتى استخدام تشفير 2048-بت إلخ 01:02 <@mids> إذاً، خطوة أقرب إلى الإصدار 01:02 <@mids> (هه، قلنا ذلك كثيراً) 01:02 <@mids> . 01:03 < codeshark2> ما المطلوب للإصدار؟ باستثناء أمور inform؟ 01:03 -!- codeshark تم تغيير اسمه إلى nickthief53256 01:03 -!- codeshark2 تم تغيير اسمه إلى codeshark 01:03 <@mids> فقط بعض الأمور البسيطة: تنقيح مساعدة سطر الأوامر 01:03 <@mids> مراجعة صفحة man 01:04 <@mids> لا يخطر ببالي المزيد 01:04 -!- mode/#iip-dev [+o codeshark] بواسطة Trent 01:04 <@codeshark> إذَن، الشيفرة المصدرية جاهزة 01:04 <@mids> أقول نعم 01:05 <@codeshark> حسناً، أظن أنه ينبغي إنشاء بناء للاختبار الداخلي إذن 01:05 <@codeshark> . 01:05 <@mids> موافق (بانتظار حالة nop) 01:05 <@codeshark> وإعداد inform للبروتوكول الجديد 01:06 -!- Chocolate غيّر عنوان موضوع #iip-dev إلى: اجتماع IIP | السجلات: http://mids.student.utwente.nl/~mids/iip/ | الموضوع: RC2 01:06 <@mids> المزيد عن rc2؟ 01:06 <@codeshark> أمر آخر ينبغي مناقشته: أرقام الإصدارات 01:06 <@codeshark> لماذا نسميه rc2 ;) 01:06 <@codeshark> . 01:06 <@mids> مرشح للإصدار 01:07 <@codeshark> نعم بالتأكيد، لكننا غيّرنا الكثير بين rc1 و rc3 01:07 <@codeshark> rc2 01:07 <@mids> نعم فعلنا 01:07 <@mids> هذه ليست تسمية سليمة بهذه الطريقة 01:07 <@mids> استناداً إلى التغييرات ينبغي أن نكون عند 1.3 الآن 01:08 <@codeshark> نعم 01:08 <@codeshark> يمكننا تسميته 1.3 RC-2 (ثم نصدر 1.3 نهائياً قريباً) 01:08 <@mids> لا 01:09 <@mids> أقول نواصل الترقيم كما نفعل الآن 01:09 <@mids> وفي المستقبل، نصدر بوتيرة أعلى 01:10 <@codeshark> موافق 01:10 <@mids> . 01:10 <@codeshark> . 01:10 <@mids> الأمر التالي: الموقع 01:10 <@mids> قام nop بمراجعة معظم النصوص، وأُعيدت صياغة بعض الأمور 01:11 <@mids> ellison (المصمم) يعمل الآن على تصميم لصفحة الدعم 01:11 -!- Chocolate غيّر عنوان موضوع #iip-dev إلى: اجتماع IIP | السجلات: http://mids.student.utwente.nl/~mids/iip/ | الموضوع: الموقع 01:11 <@mids> يفترض أن تكون جاهزة خلال أسبوع 01:12 <@mids> أحدث نسخة من الموقع على http://mids.student.utwente.nl/~mids/iip/www/ 01:12 <@mids> وكذلك في CVS بالطبع 01:12 <@mids> . 01:12 <@mids> ينبغي أن يصبح الموقع متاحاً قريباً أيضاً 01:12 <@mids> . 01:13  * mids يسلّم الميكروفون إلى codeshark 01:13 <@codeshark> لا شيء لأضيفه ;) 01:13 <@codeshark> . 01:13 <@mids> بل لديك 01:13 <@codeshark> أعندي؟ 01:13 <@mids> أخبرهم عن عملك مع العُقد العامة 01:13 <@codeshark> عن الموقع؟ 01:13 <@codeshark> حسناً 01:13 <@mids> كيف أنقذت 2000 01:13 <@codeshark> 23 01:14 <@codeshark> خادوم inform لدينا يجري تحققاً صارماً جداً من عقد الترحيل: تقلّصت قائمتنا إلى نحو 6 عُقد 01:15 <@codeshark> عطّلتُ أحد هذه الفحوص للسماح بمزيد من التسامح مع توقف العُقد 01:15 <@codeshark> والأهم: 01:15 <@codeshark> أنقذتُ كل العُقد التي أُضيفت إلى inform من قبل وتحققتُ مما إذا كانت لا تزال تعمل 01:16 <@codeshark> لدينا الآن 23 عقدة في قائمتنا 01:16 <@codeshark> . 01:16 < _42> كيف تُضاف العُقد إلى inform؟ 01:16 < nop> رائع 01:16 < nop> عندما تُعلن 01:16 < nop> يرسل رسالة إلى inform 01:17 <@codeshark> فقط لعشّاق الإحصاءات هنا: أضفتُ 1125 مضيفاً من السجل 01:17 < nop> تعلم أن هذا عدد كبير من التنزيلات ;) 01:18 <@codeshark> حوالي 300 منها كانت صالحة (تحلّ عبر DNS...) ومضيفين فريدين 01:18 <@codeshark> . 01:18 <@mids> حالياً لدينا 9 عُقد في القائمة... خلال نحو 5 أيام (بعد اختبار inform) سيصبح العدد 23 (إذا واصلت العمل) 01:18 <@mids> . 01:19 <@codeshark> حالياً 22/23 تعمل 01:19 <@codeshark> . 01:19 -!- mids غيّر عنوان موضوع #iip-dev إلى: اجتماع IIP | السجلات: http://mids.student.utwente.nl/~mids/iip/ | الموضوع: هتاف لمنقذ العُقد العامة 01:20 < Roto> . 01:20 <@mids> حسناً، انتهت بنود جدول الأعمال لدي 01:20 < nop> rc2 01:20 <@mids> ربما لدى nop شيء ليضيفه 01:20 < nop> سيُطرح rc2 مع إطلاق الموقع 01:20 < nop> سنمضي هذا الأسبوع في اختباره بدقة من منظور المطوّرين 01:20 <@codeshark> nop: ينبغي أن ننشئ بناءً داخلياً لـ rc2 بأسرع ما يمكن 01:21 < nop> متفق 01:21 < _42> ما الميزات الجديدة التي ستُضاف إلى rc2؟ 01:21 <@codeshark> لكي نُعدّ الشبكة ونختبر inform 01:21 < nop> سرية أمامية مثالية (Perfect Forward Security - PFS) 01:21 < nop> تشفير 160-بت طرف-لطرف 01:21 < nop> معرّف شبكة 1536-بت 01:21 < nop> مفاتيح PFS بحجم 2048-بت 01:21 <@codeshark> . 01:21 < nop> وبشكل عام إصلاحات علل عامة 01:21 < nop> سأجهّز سجل تغييرات 01:22 < nop> . 01:23 <@mids> أظن أنه وقت الميكروفون المفتوح 01:24 <@mids> يمكنكم إعادة قراءة سجلات الدردشة لهذا الاجتماع والاجتماعات السابقة على http://mids.student.utwente.nl/~mids/iip/ 01:24 <@mids> أسئلة؟ (أعلم أن Lorax كان لديه بعضها... :) 01:25 -!- Chocolate غيّر عنوان موضوع #iip-dev إلى: اجتماع IIP | السجلات: http://mids.student.utwente.nl/~mids/iip/ | الموضوع: ميكروفون مفتوح 01:25 <@Chocolate> انتهت مهلة اتصال Lorax 01:25 <@mids> أعلم :) 01:26  * Roto يشجّع 01:26 <@Chocolate> أود طرح مسألة أرقام الإصدارات الأكثر منطقية 01:27 <@Chocolate> تغييرات الميزات من rc1 إلى rc2 كانت فعلياً زيادة لإصدار فرعي، لا تحديثات لإصدار تجريبي 01:30 <@mids> التحديثات خرجت عن السيطرة 01:30 <@mids> من أجل الصالح العام.. لكن هذا ليس عذراً :) 01:37 <+logger> انتهى الجزء الرسمي، إذا كانت لديكم مزيد من الأسئلة؛ اسألوا هنا أو في #iip 01:37 <+logger> أراكم الأسبوع المقبل --- أُغلق السجل Wed Sep 18 01:37:46 2002 </div>
