---
title: "اجتماع مطوري I2P، 29 مايو 2002"
date: 2002-05-29
author: "nop"
description: "اجتماع تطوير I2P يتناول تحديثات المشروع والمناقشات التقنية"
categories: ["meeting"]
---

(بفضل wayback machine http://www.archive.org/)

## ملخص سريع

<p class="attendees-inline"><strong>الحاضرون:</strong> Aroonkoa, Aster, athena, Banks, Chocolate, codeshark, ellison, Kronos-X, MiB, mids, Mole, Neo, nop, ptsc, SkyRat, Somedude, tikk, UserX, Zwolly</p>

## Meeting Log

<div class="irc-log"> --- تم فتح السجل Tue May 28 22:39:11 2002 22:39 <+logger> بدأ التسجيل 22:40 -!- mids غيّر موضوع #iip-dev إلى: IIP Development Channel (moderated) | الاجتماعات التطويرية الأسبوعية تُعقد هنا عند 0000 UTC wed. (tue إذا كنت في منطقة زمنية سالبة) | (أثناء الاجتماعات) ملف سجل مباشر http://mids.student.utwente.nl/~mids/meeting2/livelog.txt 22:52 -!- mode/#iip-dev [-v logger] بواسطة mids 23:42 -!- mids غيّر موضوع #iip-dev إلى: IIP Development Channel (moderated) | الاجتماعات التطويرية الأسبوعية تُعقد هنا عند 0000 UTC wed. (tue إذا كنت في منطقة زمنية سالبة) | http://mids.student.utwente.nl/~mids/iip/ --- تم تغيير اليوم إلى Wed May 29 2002 00:16 [Users #iip-dev] 00:16 [@mids] [ athena] [ logger] [ MiB] [ SubLiminaL] 00:16 -!- Irssi: #iip-dev: إجمالي 5 ألقاب [1 ops, 0 halfops, 0 voices, 4 normal] 00:26 -!- mode/#iip-dev [+o UserX] بواسطة mids 00:29 -!- mode/#iip-dev [+o codeshark] بواسطة mids 00:32 <@codeshark> mids: لدي موضوع إضافي لليوم 00:32 <@codeshark> نحتاج مزيداً من relays 00:33 <@mids> أين تريد وضعه؟ 00:34 <@codeshark> استقرار الشبكات 00:34 <@mids> تم 00:56 <@UserX> mids: سأضطر للمغادرة بعد 30 دقيقة من بدء الاجتماع 00:56 <@mids> حسناً، إذا كانت لديك بنود للأجندة، الرجاء إرسال رسالة لي، وسيتم مناقشتها 00:56 <@mids> ونفس الشيء إذا أردت تغيير الترتيب 00:57 <@mids> رغم أنني حاولت وضع الأكثر أهمية في الأعلى 00:58 <@codeshark> أضف إلى بنود الأجندة: تغيير وقت الاجتماع 00:59 <@mids> إلى متى؟ 00:59 <@codeshark> يحتاج لنقاش 01:00 <@mids> حسناً 01:00 <@codeshark> بالنسبة لي هو متأخر قليلاً 01:00 <@codeshark> 2 صباحاً ... 01:22 -!- mode/#iip-dev [+o nop] بواسطة mids 01:51 -!- mode/#iip-dev [-m] بواسطة mids 01:51  * mids يرفع الإشراف حتى يبدأ 01:51 <@codeshark> بطارية دفتري تكفي 38 دقيقة 01:52  * codeshark يتساءل هل هذا كافٍ 01:52 <@mids> brb 01:53 <@mids> عدت 01:54 < MiB> سؤال جانبي: لاحظت أن صفحة mids نطاقها .nl... كم منكم هولندي؟ أنا بلجيكي. 01:54 <@mids> لدينا على الأقل 10 هولنديين/هولنديات هنا 01:54 < MiB> واو، جميل أن أعرف :) 01:55 -!- mode/#iip-dev [+o nop] بواسطة mids 01:55 < athena> codeshark: أين تكون الساعة 2 صباحاً ولا يوجد مقبس كهرباء؟؟ :) 01:57 <@codeshark> عندي، لكنني كسول جداً 01:59 -!- mids غيّر موضوع #iip-dev إلى: معلومات الاجتماع، الأجندة، السجل الحي بما في ذلك السجلات الحية في حال تأخرت): 01:59 -!- mids غيّر موضوع #iip-dev إلى: معلومات الاجتماع، الأجندة، السجل الحي (في حال تأخرت): http://mids.student.utwente.nl/~mids/iip/ 02:00 <@nop> حسناً 02:00 <@nop> مرحباً 02:00 <@nop> بكم 02:00 -!- mode/#iip-dev [+m] بواسطة mids 02:00 <@nop> في IIP 02:00 <@mids> هذا أول اجتماع IIP علني، نخطط لإقامة مثل هذا الاجتماع كل أسبوع في نفس الوقت والمكان. 02:00 <@mids> الاجتماع السابق ( http://mids.student.utwente.nl/~mids/iip/meeting1/ ) لم يكن علنياً، هذا علني. 02:00 <@mids> سنقوم بإدارة الاجتماعات لمنع الفوضى. بعد طرح الموضوع، سيتم إلغاء الإشراف 02:00 <@mids> لتتمكنوا من الحديث. إذا أصبح هذا فوضوياً، سنبقيه تحت الإشراف، وإذا كان لديك سؤال أو 02:00 <@mids> تريد الإسهام بشيء، راسل شخصاً لديه ops (@) أو voice (+) 02:00 <@mids> معلومات الاجتماع، الأجندة، السجل الحي (في حال تأخرت): http://mids.student.utwente.nl/~mids/iip/ 02:00 <@mids> . 02:00 <@nop> حسناً 02:01 <@nop> لنبدأ، كنت مشغولاً جداً اليوم 02:01 <@nop> أنجز عدة أشياء في وقت واحد 02:01 <@nop> لذا اعذروني إن اختفيت وعدت 02:01 <@mids> np 02:01 <@nop> قائمة الأجندة 02:01 <@mids> المواضيع: 02:01 <@mids> 1) ترحيب 02:01 <@mids> 2) استقرار الشبكة 02:01 <@mids> 3) إدارة المشروع 02:01 <@mids> 4) Instant Anonymous Messenger 02:01 <@mids> 5) الموقع 02:01 <@mids> 6) التوثيق 02:01 <@nop> حسناً 02:01 <@mids> 7) أخرى 02:01 <@nop> استقرار الشبكة 02:01 <@mids> 8) أسئلة؟ 02:01 <@mids> 9) الاجتماع القادم 02:01 <@mids> . 02:02 -!- mode/#iip-dev [-m] بواسطة mids 02:02 <@nop> كما قد لاحظتم 02:02 <@mids> ربما أسئلة أولية؟ 02:02 <@nop> بالتأكيد 02:02 <@mids> أي أحد.... 02:02 < Neo> مرحباً. 02:02 < Neo> هل تعرفون أسباب مشاكل الشبكة؟ 02:02 <@mids> Neo: سيُجاب عن ذلك بعد دقيقة 02:02 <@nop> حسناً 02:02 <@mids> أولاً ننظر إن كانت هناك أسئلة أولية 02:02 <@nop> أي أسئلة أولية 02:02 <@mids> يبدو لا، nop تفضل (+m) 02:03 <@nop> حسناً 02:03 <@nop> استقرار الشبكة 02:03 <@nop> أسباب ذلك عديدة 02:03 <@nop> أولاً 02:03 <@nop> هذه الشبكة كانت على حاسوب محمول على مكتب عملي لفترة طويلة 02:03 <@nop> المشكلة هنا 02:03 <@nop> أن أحدهم نقل الحاسوب المحمول 02:03 <@nop> دون أن يفكر أنه يحتاج أن يكون قيد التشغيل 02:03 <@nop> لذا... كانت تلك مشكلة 02:04 <@nop> ثانياً 02:04 <@nop> قررت نقلها 02:04 <@nop> إلى جهاز أقوى 02:04 <@nop> خاصة بسبب كل حسابات Diffie-Hellman 02:05 <@mids> هل يمكنك شرح موضوع DH؟ 02:05 <@nop> انتقلنا الآن من 300 ميغاهرتز 02:05 <@nop> فعلياً 02:05 <@nop> 366 ميغاهرتز 02:05 <@nop> إلى 933 ميغاهرتز 02:05 <@nop> ومن 128 ميغابايت رام إلى 512 02:05 <@nop> فرق كبير 02:05 <@nop> :) 02:05 <@nop> Pent II - Pent III 02:05 <@nop> حسناً 02:05 <@nop> من تلك النقطة 02:05 <@nop> وجدنا خطأ تأكيد memfree - في الواقع athena اكتشفته أيضاً أثناء تشغيل rc2 02:06 <@nop> وكان لابد معالجة هذه المشكلة 02:06 <@nop> وتم ذلك 02:06 <@nop> ومؤخراً 02:06 <@nop> بعد إصلاح تلك المشكلة 02:06 <@nop> أصبح مستقراً منذ ذلك الحين 02:06 <@nop> الآن 02:06 <@nop> نود فعلاً الانتقال بعيداً عن المركزية وهذا هدفنا الرئيسي 02:06 <@nop> لكنه نهج خطوة بخطوة، وهذه شبكة للمطورين 02:06 <@nop> لذا أحياناً الموثوقية ليست بأفضل حالاتها 02:07 <@nop> لكني أحاول إبقاء الجميع سعداء على هذا المستوى 02:07 <@nop> أي أسئلة 02:07 <@nop> بخصوص هذا الأمر 02:07 <@mids> هل يمكنك شرح موضوع DH؟ 02:07 <@nop> موضوع DH 02:07 <@nop> حسابات تبادل المفاتيح Diffie-Hellman تستهلك الكثير من المعالجة 02:07 <@nop> لذا عندما تتعطل لثانية 02:07 <@nop> ويحاول الجميع الاتصال 02:07 <@nop> يصل استهلاك المعالج إلى 99% 02:08 <@nop> لأن الكثير من الحسابات تجري 02:08 <@nop> هدفنا 02:08 -!- mode/#iip-dev [-s] بواسطة mids 02:08 <@nop> لمعالجة هذا 02:08 <@nop> قمنا ببعض الأشياء 02:08 <@nop> وضعنا poll/delay للتعامل مع الحسابات بشكل أفضل 02:08 <@nop> و 2 02:08 <@nop> نخطط لتطبيق مكتبة Multi-precision أفضل مستقبلاً 02:09 <@nop> أي أسئلة أخرى حول هذا الموضوع 02:09 <@mids> لدي نقطة واحدة أضيفها: 02:09 <@nop> حسناً 02:09 <@nop> تفضل 02:09 <@mids> مخطط الشبكة: http://mids.student.utwente.nl/~mids/iipstats/network.html 02:09 <@mids> كما ترى (خاصة في الأسبوعي) 02:09 <@mids> بعد انقطاع طويل للشبكة 02:09 <@mids> نخسر عدداً كبيراً من المستخدمين 02:09 <@mids> ويستغرق وقتاً طويلاً لاستعادتهم 02:09 <@mids> هذا سيء لسمعتنا 02:09 <@nop> وللخصوصية 02:09 <@mids> ربما ينبغي أن نتواصل بشكل أفضل مع المستخدمين 02:10 <@nop> كلما زاد المستخدمون كان أفضل 02:10 <@nop> متفق 02:10 <@mids> عندما تعلم أن الشبكة ستتوقف: قم بإعلان عام 02:10 <@nop> حسناً 02:10 <@nop> أحياناً 02:10 <@nop> لا أعلم 02:10 <@mids> إذا لاحظت أنها متوقفة: حدث الحالة على الموقع 02:10 <@mids> . 02:10 <@nop> حسناً 02:10 <@nop> أي أسئلة أو تعليقات حول هذا الموضوع 02:10 < athena> إذا سمحتم باقتراح: تحديث موجز في ircd motd سيكون رائعاً أيضاً 02:10  * Neo يرى أن تحديث الحالة على الموقع فكرة جيدة فعلاً 02:11 <@nop> حسناً athena: تم تدوين ذلك، وسأبذل جهدي للقيام به 02:11 < athena> شكراً' 02:11 < Neo> (أحياناً لا أعلم إن كانت المشكلة من الشبكة أم مني فقط) 02:11 <@nop> Neo و mids متفقان على تحديث الحالة 02:11 <@nop> فكرة عظيمة 02:11 <@mids> لدى codeshark شيء بخصوص حالة العُقد 02:11 <@nop> ك 02:11 <@codeshark> فكرت أنه يمكن دمجه في nodechecker 02:12 <@nop> فضّل بالتفصيل 02:12 <@codeshark> إذا رأيت أن كل المضيفين متوقفون (= الشبكة متوقفة)، يمكنني تحديث صفحة الحالة 02:12 <@nop> رائع 02:12 <@nop> يبدو رائعاً 02:13 <@nop> هذا يمكن أن يتماشى أيضاً مع "من متصل" لدى nym، وبدلاً من ذلك تكون لدينا صفحة حالة الشبكة 02:13 <@mids> الرجاء استخدام . عند الانتهاء 02:13 <@codeshark> . 02:13 <@nop> . 02:13 < Neo> . 02:13 <@mids> كم عدد relays العامة لدينا؟ 02:13 <@mids> . 02:13 <@codeshark> حالياً لدينا 15 في قائمة nodechecker 02:13 <@codeshark> 13 متصلون 02:14 <@codeshark> . 02:14 <@nop> الأجندة 02:14 <@mids> هل نحتاج المزيد؟ 02:14 <@mids> . 02:14 <@nop> دائماً نحتاج المزيد 02:14 <@nop> هذا مفروغ منه 02:14 <@nop> :) 02:14 <@nop> . 02:14 <@codeshark> ليس للاستقرار 02:14 <@codeshark> بل للخصوصية 02:14 <@codeshark> . 02:14 <@nop> نعم 02:14 <@nop> . 02:14 <@mids> أسئلة أخرى/ 02:14 <@mids> . 02:14 <@nop> هذه نقطة . مضحكة 02:14 <@nop> . 02:14  * mids لن يضع . بعد السؤال بعد الآن 02:15 <@mids> حسناً، التالي 02:15 <@mids> 3) إدارة المشروع 02:15 <@nop> mids - ربما ترغب بالبدء في ذلك 02:15 <@mids> ربما علينا أن نحاول أن نكون أكثر مهنية 02:15 <@mids> مع الحفاظ على المتعة 02:15 <@nop> حسناً 02:15 <@nop> ربما أكثر تنظيماً 02:15 <@mids> نشر المعالم 02:15 <@nop> "المهنية" قابلة للنقاش 02:16 <@mids> تفويض المهام 02:16 <@nop> التحدي مع "المهنية" أننا لا نستطيع الالتزام كل يوم بهذا بسبب الحياة الواقعية 02:16 <@nop> لكن نعم 02:16 <@nop> يجب بالتأكيد تفويض المهام 02:16 <@nop> وهذا 02:16 <@nop> أعتقد أننا نفعل 02:16 <@nop> لكن ليس الجميع بقي على اتصال بخصوص مهمته 02:16 <@mids> ربما نجعل التفويض أكثر انفتاحاً 02:16 <@mids> حتى يعرف الجميع من يُعلم عن ماذا 02:16 <@nop> حسناً 02:16 <@nop> نعم 02:16  * Neo لديه اقتراح بخصوص مساعد إدارة مشروع نستخدمه في DC. 02:16 <@mids> أتذكر عدة حالات عمل مزدوج 02:16 <@mids> . 02:16 <@mids> نعم Neo ؟ 02:17 < Neo> Mr Project. 02:17 <@nop> وكيل؟ 02:17 < Neo> هنا جدول إصدارنا: http://citystateinc.com/dc/dc_project_5-28-2002.gif 02:17 < Neo> إنها أداة جدولة مهام، ألقِ نظرة على الـ gif فهو يشرحها إلى حد كبير. 02:17 < Neo> مجرد أداة مساعدة. 02:18 <@nop> يبدو جيداً 02:18 <@nop> أيضاً 02:18 <@nop> نحتاج وسيلة تواصل شبيهة بالسبورة البيضاء 02:18 <@nop> شيء يسمح للمطورين بالتواصل بصرياً 02:18 <@nop> خاصة حين نتعمق أكثر في تعقيدات شبكات مجهولة الهوية 02:18 <@nop> س 02:18 <@codeshark> حاولت أنا و mids بعض أدوات السبورة البيضاء 02:18 <@nop> الشبكات 02:18 <@codeshark> لكنها لا تبدو مفيدة جداً 02:18 <@codeshark> على الأقل الأدوات التي جربناها 02:18 <@codeshark> . 02:18 <@nop> همم 02:18 <@mids> التي جربناها كانت بطيئة ومحدودة جداً 02:18 <@mids> . 02:19 <@nop> همم 02:19 <@nop> ماذا جربتم 02:19 <@mids> بعضها من freshmeat 02:19 <@nop> ك 02:19 <@mids> هل لدى أحدكم تجربة جيدة مع سبورات بيضاء عامة؟ 02:19 <@nop> يبدو لا 02:19 <@mids> هم، لا 02:19 <@mids> :) 02:19 <@nop> حسناً 02:19 <@nop> ربما علينا تفويض مهمة 02:19 <@mids> ضعها في قائمة المهام 02:20 <@nop> مهام/قائمة المهام وتفويض 02:20 <@nop> من يريد المساعدة في إيجاد سبورة بيضاء تناسب احتياجات المطورين 02:20 <@nop> ويمكن أن يكون أكثر من شخص 02:20 <@mids> حسناً، إن وجدت واحدة، لن أبقيها سراً 02:20 <@nop> ك 02:20 <@nop> حسناً هي على قائمة المهام 02:20 <@mids> لكن يجب أن تكون متعددة المنصات 02:20 <@nop> نعم 02:21 <@mids> حسناً 02:21 < Neo> nop، أين ترى فائدة السبورة البيضاء؟ (فضولي لأفكارك) 02:21 <@nop> حسناً، أنا بصري فيما يخص الشبكات 02:22 <@nop> وأعلم أنه كانت هناك مرات 02:22 <@nop> تكون فيها الرسومات البصرية منطقية 02:22 <@nop> بدلاً من الدردشة على irc 02:22 < Neo> ك، شكراً :) 02:22 <@nop> فهي قد تكون محدودة وصعب إيصال خوارزميتك/تصميم شبكتك عبرها 02:22 <@mids> خاصة شرح relays 02:22 < Neo> لقطات شاشة قد تفيد في الوثائق أيضاً. 02:22 <@nop> نعم 02:23 <@nop> حتى الآن 02:23 <@nop> وصلت لمرحلة رسمها وإرسال فاكس آخر مرة 02:23 <@nop> :) 02:23 <@mids> LOL 02:23 <@nop> حسناً - على أي حال 02:23 <@codeshark> nop: بريد إلكتروني :) 02:23 <@nop> تم تدوين أن السبورة ستكون إضافة 02:23 <@nop> نعم نعم 02:23 <@mids> نقطة أخرى: 02:23 <@nop> البريد الإلكتروني ممل 02:23 <@nop> تظنون أننا "قُلّاس" أم ماذا 02:24 <@mids> اقترح banks اتباع فكر Cathedral Bazaar لإيريك ريموند: الإصدارات المتكررة 02:24 <@nop> لا زلت أتعلم البريد ;) 02:24 <@mids> أعتقد أن هذا يدخل في إدارة المشروع أيضاً 02:24 <@nop> أمم، رابط 02:24 <@codeshark> (... الإصدار المبكر) 02:24 <@mids> http://www.tuxedo.org/~esr/writings/cathedral-bazaar/ 02:25 <@codeshark> أظن أننا نفعل ذلك. أم تريد الإصدارات أكثر تكراراً؟ 02:25 <@codeshark> . 02:25 <@mids> Banks؟ 02:25 < Banks> لست متأكداً بعد 02:26  * mids يخمن أنه متشوق لرؤية RC2 02:26 < Banks> هذا يساعد الناس على رؤية أن الطريق نحو RC2 يتقدم بسرعة :) 02:26 <@nop> RC2 انتهى - الوثائق هي العائق 02:26 <@mids> الوثائق هي النقطة 6 02:26 <@nop> ك 02:27 < Banks> وثائق عن RC2؟ 02:27 <@mids> Banks: نعم 02:27 <@nop> حسناً، وثائق إصدار 1.1 الرسمي 02:27 <@nop> لكن نعم 02:27 <@nop> إذا لم ننجز تقدماً 02:27 <@nop> في الوثائق 02:27 <@nop> فسنتأخر بكل بساطة 02:27 <@nop> لإصدار 1.1 Release 02:27 < Banks> لقد أنجزت الكثير في الوثائق لكن ليس لـ RC2. لم أرسلها بعد. لا أعرف cvs 02:28 <@nop> hehe 02:28 <@nop> حسناً 02:28 <@codeshark> banks: ماذا فعلت؟ 02:28 < Aster> hola 02:28 <@mids> مرحباً Aster تفضل تحقق الإشعارات 02:28 < Aster> أي إشعارات؟ 02:28 < Aster> أنا ضائع جداً 02:28 < Aster> ماذا يحدث؟ آآآه 02:28 <@mids> [notice(Aster)] مرحباً بك، القناة تحت إشراف، إن كان لديك ما تقوله، راسلني أو أحد من لديه ops أو voice 02:28 <@mids> [notice(Aster)] المعلومات، الأجندة والسجلات: http://mids.student.utwente.nl/~mids/iip/ 02:29 < Banks> codeshark: عدة أشياء. اقتباسات في بداية كل فصل، أسئلة شائعة صغيرة ... 02:29 < Banks> كيف تُسهم 02:29 < Banks> لماذا المجهولية؟ 02:29 < ptsc> اقتراح إن سمحتم: خيار افتراضي، يمكن تعطيله، لـ "إضعاف" الروابط لتصبح غير قابلة للنقر، في الوكيل. 02:29 <@codeshark> حسناً. علينا الحديث عن ذلك في النقطة 6 02:29 <@mids> رائع 02:29 < Banks> كيفية ضبط جدار حماية WinXP للسماح لـ IIP 02:30 <@mids> ptsc: ماذا تعني؟ 02:30 < ptsc> ربما عبر تغيير http إلى سلسلة أخرى مثل wysiwyg أو url أو شيء غير محتمل أن يضر بالخصوصية، كـ anonymity tripwire في freenet 02:30 <@mids> تعني أنه إذا قلت http://www.google.com/ سيتم حجبه؟ 02:31 < ptsc> إذ إن أسهل وسيلة لكشف الهوية هي نشر رابط فخ في قناة مزدحمة 02:31 < SkyRat> لا، فقط غير قابل للنقر 02:31 <@mids> هل يريد أحد الرد على ذلك؟ 02:31 < ptsc> يجب أن يكون هذا شيئاً يمكن تعطيله. 02:31 < Banks> ألن يجب تنفيذ ذلك على مستوى عميل IRC؟ 02:31 < athena> أو السيرفر 02:32 <@mids> يمكن تنفيذه على مستوى السيرفر 02:32 <@mids> لكن أعتقد هناك بعض المسؤولية على المستخدم 02:32 < ptsc> تلويث حركة السيرفر قد يكون سيئاً 02:32 <@mids> هل نغيّر أرقام الهواتف أيضاً؟ 02:32 < Banks> حمل زائد كثير أليس كذلك؟ 02:32  * Neo يعتقد أن التلاعب بالمحتوى لا يجب أن يتم بالنظام. هذا شأن عميل بحت 02:32 < athena> أظن أن هذه المشكلة لا يمكن حلها 02:33 < Banks> مع ذلك إنها نقطة جيدة 02:33 <@mids> ربما عميل أمان معدل خاص 02:33 <@mids> انظر النقطة 5! 02:33 <@mids> أقصد 4 02:33  * Banks يحاول ألا يقفز إلى جزء الوثائق، "ذكرت ذلك في الوثائق" 02:33 <@mids> hehe 02:33  * Neo يعتقد أن mids محق، لها مكان في عميل مخصص ربما، أو في "تصحيحات أمان" لعملاء موجودين 02:33 < athena> يجب أن يكون هناك نقاش حول هذا في الدليل... مثل "طرق فقدان هويتك" 02:34 <@mids> أقترح المتابعة، ولنرَ ماذا تجلب لنا النقطة 4 بعد تعليق MiB 02:34 < MiB> :) 02:34 < MiB> تحدثتم عن تواصل أفضل مع المستخدمين قبل قليل، ما رأيكم بقائمة بريدية عامة و/أو منتدى حيث يمكن للمطورين والمختبرين التناقش؟ 02:34 <@mids> حسب علمي لدينا قائمة بريدية واحدة 02:34  * athena تشير إلى #iip 02:34 <@mids> iip-dev مخصصة أساساً للتطوير 02:35 < Banks> ربما قناة IRC لمن لا يستطيع الاتصال بـ IIP؟ 02:35 <@mids> رغم وجود مواضيع أخرى أيضاً 02:35 <@codeshark> لدينا قائمة الأخطاء على sourceforge أيضاً 02:35 < ptsc> لدي فعلاً "دليل للغافلين" 02:35 < ptsc> يتضمن بعض هذه الأمور 02:36 < Banks> رأيته على deja، ptsc. جميل. 02:36 < ptsc> http://groups.google.com/groups?selm=ss9rdugclv39cemnk4ue9t8jv6n8se8a3h%404ax.com&output=gplain 02:36 < ptsc> كُتب لجمهور متخصص بخصوص قناة iip لا تزال شبه خالية 02:36 < ptsc> ثكس 02:36 < Banks> إنها فكرة جيدة لقناة 02:37 < ptsc> أعتقد أنه يلتقط طرق "الضربة الخاطفة" لتخريب خصوصيتك، لكن أظن هجمات أكثر تعقيداً ممكنة خاصة من خصم لديه قدرة مراقبة ويشغّل عقدة. 02:37 <@mids> رائع كـ "كيفية" أقول! 02:38 <@mids> noe?j 02:38 <@mids> أقصد 02:38 < Neo> بخصوص BBS - Distributed City نظام مجتمع قائم على الويب/ssl موجود لدى xs4all. نرحب بمنتديات IIP في قسمنا. 02:38 <@mids> neo؟ 02:38 < Banks> حاولت إدراج بعض ذلك في الوثائق. 02:38 < ptsc> أظن أنه يتجاوز خصماً متوسطاً مثل كنيسة السيَنتولوجيا دون مساعدة لكن بمساعدة مخترقين و/أو عقدة فاسدة، ووكالة فدرالية مُستغَلّة (FBI)، أعتقد أنه يمكن كسره 02:39 < ptsc> ليس لديه كمون شبكة remailer (ولا يمكن أن يكون، ومع ذلك يبقى "فورياً" بشكل معقول) 02:39 < Neo> نظام DC لديه أيضاً مراسلة ويب GPG خاصة. أبقيتُ أنا و mids وآخرون تواصلنا حين كان IIP متوقفاً، ونقاشات ذات صلة بـ IIP. 02:39 < Neo> نحن في بيتا الآن، لكن سنفتح للعامة قريباً. 02:39 < Neo> . 02:39 <@mids> إذن يمكننا استخدام DC للجزء غير الخاص بالـ irc من IIP 02:39 <@mids> منتديات، إعلانات 02:39 < Neo> أكيد. 02:39 < Banks> العقدة الفاسدة ستحتاج لفك التشفير الطرفي أيضاً، أليس كذلك؟ 02:39 < Neo> تخلصنا من نظام الدردشة لدينا، ونستخدم IIP، لذا تفضلوا 02:40 <@mids> Banks: أممم، هذا خارج الموضوع حالياً 02:40 < Banks> mids: معك حق 02:40 <@mids> أقترح مناقشة داخلية IIP لاحقاً 02:40 < ptsc> أقصد بـ "فاسد" الشخص وليس العقدة 02:40 <@mids> دعونا نُسرع ونتابع قبل انضمام chocolate 02:40 <@mids> اعتراضات؟ 02:40 < ptsc> وأعني بذلك أنه سيشغّل netstat دورياً ويسجل من يتصل به، 02:41 < ptsc> بينما يكون مسجلاً في قناة كـ nick، يراقب من يظهر، ويستبعد الناس بعملية استبعاد 02:41 < Neo> يمكننا منح IIP منتدياته المخصصة. - مبتدئون - تقني - تطوير... أخبرونا. 02:41 -!- mode/#iip-dev [+o Chocolate] بواسطة mids 02:41 < ptsc> كما يمكنه الحصول على معلومات داخلية لشبكة عقد أخرى يتصل بها، ثم يحصل على أوامر قضائية/قدرة "carnivore" على تلك العقد 02:41 <@mids> ptsc: هذا خارج الموضوع 02:41 <@mids> رجاء ناقشه لاحقاً 02:41 <@mids> (يصبح فوضوياً) 02:41 < ptsc> المعذرة 02:41 <@mids> لا مشكلة 02:42 <@mids> 4) Instant Anonymous Messenger (wilde لن يكون هنا) 02:42 <@mids> wilde كان نعساناً جداً 02:42 <@mids> لذا ا 02:42 <@nop> حسناً 02:42 <@mids> سأضع ما قاله: 02:42 <@nop> تفضل 02:42 <@mids> الحالة والميزات: 02:42 <@mids> بدأ wilde العمل على IM، برنامج سهل الاستخدام للاتصال بـ IIP. 02:42 <@mids> حصل على اتصال IRC يعمل. نظام الإضافات يعمل أيضاً. 02:42 <@mids> إلى جانب دعم IRC و IM سيكون هناك ميزات للعملات 02:42 <@mids> الرقمية. ينظر الآن في التشفير. 02:42 <@mids> لمزيد من المعلومات راسل wilde@invisiblenet.net أو زر #iam-dev 02:42 <@mids> . 02:42 <@nop> حسناً 02:42 <@nop> أيضاً 02:42 <@nop> إن أصبحت freenet مستقرة يوماً ما 02:42 <@nop> سيكون من الجميل إضافة ناقل dcc 02:42 <@nop> يستغل freenet 02:42 <@nop> كإضافة 02:43 <@mids> نعم 02:43 <@nop> حسناً 02:43 <@nop> يبدو جيداً 02:43 <@nop> أي أسئلة 02:43 <@mids> وربما، كما اقترح ptsc 02:43 < Banks> صحيح، لكن ألن يحتوي RC2 على DCC؟ 02:43 <@mids> ترشيح IRC، لتعطيل الروابط 02:43 <@nop> IIP rc2 لن يحتوي على dcc 02:43 <@nop> فهو يضر بالخصوصية 02:43 <@nop> مشاركة الملفات ستكون لاحقاً ضمن IIP 02:44 <@nop> لكنها في التخطيط 02:44 < Banks> حسناً، ظننت ربما هناك طريقة للقيام بها دون ضرر 02:44 <@nop> ليس حتى نُلامركز 02:44 <@nop> عندها سيكون 02:44 <@nop> باستخدام broker agents 02:44 <@nop> إلخ 02:44 <@nop> لدينا إضافة fileserv لـ xchat 02:44 <@nop> تقوم بـ base64 02:44 <@nop> على أي حال 02:44 <@nop> هذا هو المخطط 02:44 <@nop> حسناً 02:44 <@nop> الموضوع التالي 02:45 <@mids> ربما أسئلة 02:45 <@mids> لكن لا نعرف كل الأجوبة 02:45 <@mids> لأن wilde ليس هنا 02:45 <@mids> :) 02:45 <@mids> لذا فقط اسألوا، يمكنه قراءتها في السجلات 02:45 < Neo> هل يبرمج wilde بلغة perl؟ 02:45 <@nop> java 02:45 <@mids> java 02:45 <@nop> أظن 02:46 <@mids> يعتمد على عميل IM كامل كتبه صديق له 02:46 < Neo> آه 02:46 <@mids> حسناً، دعونا نُسرع إلى الموضوع 5 02:46 <@mids> لدينا 9 إجمالاً 02:47 <@nop> الموضوع رقم 5 هو ... 02:47 <@nop> طبل من فضلكم 02:47 <@mids> اكتبوا أسئلتكم المُلِحّة 02:47 <@mids> 5) الموقع 02:47 <@nop> آه 02:47 <@nop> نعم 02:47 <@nop> التأخير 02:47 <@mids> أريد إعطاء الكلمة لـ nym 02:47 <@nop> نعم 02:47 <@nop> أمم 02:47 <@mids> nym؟ 02:47 <@mids> حسناً 02:47 <@nop> حسناً 02:47 <@nop> الموقع يبدو جيداً 02:47 <@mids> كان هنا الأسبوع الماضي 02:47 <@nop> الخشية لدي 02:47 <@mids> واعتذر عن التأخير 02:47 <@nop> أنه سيستغرق للأبد لتحديث أي تغييرات 02:47 <@mids> لقد أعد تصميماً محدثاً: 02:47 <@mids> http://buttsnot.com/invisible2.html 02:48 <@nop> أو البيانات الصحفية 02:48 <@mids> الأول كان http://mids.student.utwente.nl/~mids/iip/meeting1/draft2.jpg 02:48 <@nop> لذا لا أدري 02:48 <@mids> أي تعليقات على الشكل؟ 02:48 <@nop> ونحتاج خطة ب 02:48 <@nop> في حال لم يعرض موقعاً مستقراً أبداً 02:48 < tikk> عمل جميل.. وأنا مصمم 02:48 < tikk> هناك بعض أخطاء الجداول 02:48 < Neo> ellison متاح للخطة ب 02:48 < Aster> جيد، يحتاج بعض العمل 02:49 < tikk> أمور تجميلية 02:49 <@nop> neo هل أنت متأكد 02:49 <@nop> سيكون ذلك رائعاً 02:49 <@nop> أيضاً Neo 02:49 <@nop> شكراً على الأشياء الخاصة بـ IIP التي كتبتها 02:49 <@mids> لا أظنه جيداً بما يكفي لـ > 15 ساعة عمل 02:49 <@nop> إنه مُلفت 02:49 < Neo> نعم، لقد عرض بالفعل 02:49 <@nop> رائع 02:49 < Neo> أي أشياء IIP؟ 02:49 <@nop> dc 02:49 <@nop> على dc beta 02:50 < Neo> أوه. ellison فعل ذلك :) 02:50 <@nop> أيضاً 02:50 <@nop> حسناً اشكره 02:50 <@nop> أيضاً 02:50 <@nop> هل يقوم ellison بتصميم شعار؟ 02:50 < Neo> سأفعل، سيقرأ هذا السجل 02:50 <@mids> للمعلومية، ellison مصمم gfx في Distributed City 02:50 < Neo> أكيد. 02:50 <@nop> رائع 02:50 < Neo> و alta/lese/liquid privacy 02:50 <@nop> هل يعمل بسرعة 02:50 <@nop> مثل أن نرى شيئاً قريباً 02:50 <@nop> من هذا القبيل 02:50 <@nop> لأني على وشك اتخاذ قرار 02:50 <@nop> والذهاب بالخطة ب 02:51 < Neo> سيكون موجوداً لاحقاً، يمكننا عقد اجتماع سريع عندها، لا أستطيع التحدث باسمه 02:51 <@mids> تحديث حول nym 02:51 <@nop> حسناً 02:51 <@mids> حصل على 100$ منا ليقوم بتصميم 02:51 <@mids> دُفعت من صندوق التبرعات 02:51 < Neo> الآن لكنني أعلم أنه كان مهتماً جداً بفعل شيء لـ IIP إن سنحت الفرصة. 02:51 <@mids> كل المتبرعين وافقوا 02:51 <@mids> لكن، ما لدينا الآن غير قابل للاستخدام 02:51 <@mids> يسير ببطء شديد 02:51 <@nop> ونحن نعلم أن 100$ ليست كثيرة 02:52 <@nop> لكن لا أشعر أننا حصلنا على ما يساويها حتى 02:52 <@mids> لكن حسناً، لا نملك أكثر 02:52 <@mids> أنا متأكد أن nym نيته حسنة 02:52 <@nop> أعطيناه إياها منذ أكثر من شهر 02:52 <@mids> لكنه يفتقر للوقت 02:52 <@nop> نعم 02:52 <@nop> أفهم 02:52 <@nop> لكن علينا أن نكون عمليين 02:52 < Aster> بمجرد أن يُنهي التصميم، شخص آخر (مستعد) يُكمل الباقي 02:52 <@mids> نريد موقعاً بأسرع وقت 02:52 <@mids> Aster: شكراً 02:52 <@nop> وشعارات جيدة 02:52 <@nop> نعم شكراً 02:53 <@mids> ما الخيارات إذاً: 02:53 <@mids> - نستخدم ما لدينا ونُشَكِّله لموقع 02:53 <@mids> - نأتي بمصمم gfx آخر 02:53 <@mids> - نبقي الموقع القديم 02:53 <@nop> الموقع القديم يجب أن يذهب 02:53 <@nop> أحبه 02:53 <@nop> لكنه "شرير" جداً 02:53 <@mids> - ننتظر nym لينهيه 02:54 <@nop> و casper == انتهاك حقوق نشر 02:54 < Banks> أعتقد أن الموقع القديم جيد. باستثناء الشعار و Times New Roman. 02:54 <@nop> hehe 02:54 <@nop> تعلم 02:54 <@nop> ستتفاجأ 02:54 <@nop> لكنه صُنع خلال 10 دقائق 02:54 < Banks> عيب أن Gamespy سرق شعارنا قبل أن نُنشئه :) 02:54 <@nop> haha 02:55 <@nop> حسناً 02:55 <@nop> بخصوص الموقع 02:55 <@nop> الرجوع للقديم آخر خيار على الأكثر 02:55 <@nop> أريد مظهراً أفتح 02:55 <@nop> شيئاً أكثر مهنية 02:55 <@nop> لأن 02:55 <@nop> إن لفتنا انتباه الصحافة 02:55 <@nop> الظلام سيؤدي إلى مصطلح "media hacker" 02:56 < Banks> صحيح. أظن علينا التفكير بمن هي الفئة المستهدفة وتوجيهه لها. 02:56 <@nop> ولن نسمح لـ IIP بالظهور كذلك 02:56 <@nop> Banks: متفق 02:56 <@nop> الفئة المستهدفة تعتمد على كيفية التسويق 02:56 <@nop> كما أرى 02:56 < Neo> ellison يمكنه أن يُساعدكم كثيراً في هذا. 02:56 <@nop> نعم 02:56 <@nop> أرى 02:56 <@mids> رأيت أعمال ellison 02:56 <@nop> وأنا أيضاً، ممتازة جداً 02:56 <@mids> وإن أراد، فلنعطه فرصة 02:56 <@nop> العلاقات العامة والموقع == فكرة واحدة 02:57 < Banks> صحيح، لكن هناك جمهور بالفعل. نوع Slashdot. 02:57 < Aster> سوقوا للمجموعتين: الهاكرز والشركات الباحثة... لديهما موقعان 02:57 < Aroonkoa> وأيضاً kuro5hin. :) 02:57 <@mids> بالنسبة لـ 100$، أعتبرها ضائعة 02:57 <@nop> نعم 02:57 <@mids> ولن نفعل هكذا ثانيةً 02:57 < Chocolate> موقعان عبء كبير جداً 02:57 <@mids> لنسمها مرحلة تعلّم 02:57 <@nop> نعم 02:57 < Aster> chocolate: كيف؟ 02:57 <@nop> نريد صفحة invisibleNet الرئيسية 02:57 < Banks> البرنامج نفسه أهم بكثير من الموقع. 02:57 <@nop> ثم صفحة Invisible Irc Project 02:58 < Banks> برنامج جيد يسوق نفسه. 02:58 <@nop> InvisibleNet هي فريق التطوير 02:58 <@nop> كلنا 02:58 <@nop> كل من يستخدم IIP 02:58 <@nop> جزء من invisibleNet 02:58 <@nop> :) 02:58 <@nop> مجتمع سري لدرجة أننا لا نعرف أنفسنا 02:58 <@nop> ;) 02:58 <@nop> لكن جدياً 02:58 <@nop> ثم نحتاج الصفحة الرئيسية لـ IIP 02:58 <@mids> tikk عرض مساعدته أيضاً 02:58 <@mids> ربما يمكننا عمل لوح ويب صغير 02:58 <@nop> tikk، نقدّره كثيراً 02:58 <@mids> لمدخلات إلخ 02:59 < Neo> Banks: نعم، لكن جزءاً من التسويق يجب أن يخاطب العلاقات العامة لأسباب سياسية فالشيفرات وحدها لا تكفي 02:59 <@mids> من يريد المشاركة في لوح الويب؟ (فكرة فقط) 02:59  * mids 02:59 <@nop> Neo : رجاء فصّل هذا التعليق 02:59 < Banks> Neo: أتفق 02:59  * nop لم يفهم بعد تماماً 03:00 <@nop> أيضاً - mids : عندما يكون موضوع الموقع مطروحاً اجعل الموقع/العلاقات العامة موضوعاً واحداً 03:00 <@nop> لأنهما واحد 03:00 <@mids> nop: نعم 03:00 <@nop> حسناً 03:00 <@nop> إن كان ellison مستعداً 03:00 <@nop> و tikk مستعد لتقديم النصح 03:00 <@nop> فلنفعل هذا 03:01 < Neo> بخصوص العلاقات العامة. مثل تعليقك عن مصطلح "media hacker". "الظلام الشرير" (؟) 03:01 <@nop> وأي شخص آخر مستعد لإيصال الموقع إلى المستوى الأمثل فلينضم ولننطلق 03:01 <@nop> Neo: وصلت الفكرة - مفهوم 03:01 < Neo> الصورة ليست جيدة للعلاقات العامة - السياسية وتسويق المستخدمين الجدد. 03:01 < Neo> ولهذا الناس المهتمون بتوفير المال ممن يحاولون أخذه منهم 03:01 < Aster> nop: تقصد كـ webmaster، أم إكمال إنجاز الموقع فقط (تعليق "انضم") 03:02 < tikk> مستعد للمساعدة بالنصح، بالتأكيد.. لست متأكد إن كان لدي +v هنا 03:02 < Neo> ويستخدمون التشفير، من الأفضل لهم استخدام التشفير لأغراض حرية التعبير. لا لاستغلال 03:02 <@mids> tikk: نسمعك 03:02 <@nop> aster هذا قابل للنقاش، مؤخراً، كنت شبه-webmaster 03:02 <@mids> tikk: القناة ليست +m 03:02 <@nop> aster 03:02 < Aster> نعم؟ 03:02 <@nop> إن أردت فهو منصب مفتوح بمجرد أن نطلق الموقع 03:02 < Neo> كيف يحمون الأصول. (كفاية، هذا لغرفة/خيط آخر) 03:02 < Aster> بالتأكيد 03:03 <@nop> لدي شعور أن هذا سيكون أكبر مما أستطيع تحمّله 03:03 <@mids> حسناً 03:03 <@nop> Neo : نقطة جيدة ;) 03:03  * mids يطلب معلومات تواصل من الأطراف المعنية 03:03 <@mids> وسأبلّغكم 03:03 <@nop> ومفاتيح pub 03:03 <@nop> أيضاً 03:03 <@nop> على هامش 03:03 <@nop> كل من سجل لدى trent 03:03 <@nop> لديه وصول anonymail 03:03 <@nop> user@iipmail.net 03:04 <@nop> متوافق مع pgp 03:04 <@nop> إلى حد ما 03:04 <@nop> :) 03:04 <@nop> يشبه memoserv هنا 03:04 <@nop> ومفيد جداً 03:04 <@nop> تابعوا 03:04 <@nop> خارج الموضوع 03:04 <@mids> حسناً 03:04 <@nop> لكن كان يجب قوله 03:04 <@mids> (فقط اسأل في #iip لمزيد من المعلومات) 03:04 <@nop> نعم 03:05 <@mids> سأتواصل مع الأطراف التي أبدت اهتمامها بالموقع/العلاقات العامة 03:05 <@mids> لننتقل 03:05 <@mids> ) التوثيق (codeshark، cohesion أو mids) 03:05 <@mids> cohesion ليس هنا 03:05 < Chocolate> هل يمكنني إدراج شيء بسرعة؟ 03:05 <@nop> بالتأكيد 03:05 <@mids> حسناً 03:05 < Chocolate> بالعودة للسبورة البيضاء 03:05  * mids يمرر للأعلى 03:05 < Banks> هذا ما أقوله دوماً لزوجتي. 03:05 < Chocolate> وجدت واحدة اسمها "CSV" (إن تذكرت جيداً) 03:06 < Chocolate> سأجد الرابط وأرسله إلى #iip 03:06 < Chocolate> . 03:06 <@mids> جميل 03:06 <@mids> 6) التوثيق 03:06 <@mids> الأسبوع الماضي كانت لدينا محادثة مطوّلة 03:06 <@mids> 3 أشخاص معنيين بالتوثيق 03:06 <@mids> جميعهم مشغولون إلى حد ما 03:07 <@mids> التوثيق مطلوب فعلاً قبل الإصدار 03:07 <@mids> هناك نظامان: 03:07 <@mids> LaTeX أو Docbook 03:07 <@mids> اتفقنا على استخدام LaTeX الآن 03:07 <@mids> والانتقال إلى docbook لاحقاً 03:08 <@mids> LaTeX الحالي متوفر على http://mids.student.utwente.nl/~mids/docdemo/ 03:08 < Banks> كنت أستخدم HTML إلى PDF مع HTMLDOC. 03:08 <@mids> لكنه يحتاج مراجعة 03:08 <@mids> ويفتقد بعض العناصر 03:08 <@mids> (تثبيت يونكس) 03:08 <@mids> ربما يمكن إضافة anonymail كمُلحق أيضاً 03:08 <@mids> الآن، سمعنا أن بضعة أشخاص أجروا إضافات للدليل 03:09 <@mids> المشكلة أننا لا نعلم أي نسخة 03:09 <@mids> لذا لننسّق ذلك 03:09 <@mids> ونضع كل شيء معاً 03:09 <@mids> . 03:09 <@mids> أي أحد لديه إضافة؟ 03:10 <@mids> همم 03:10 <@mids> لدينا 3 ترجمات 03:10 < Banks> هل لا يزال codeshark هنا؟ 03:10 <@mids> الإسبانية، الفرنسية والهولندية 03:10 <@mids> لذا يصبح الأمر ثقيلاً قليلاً 03:10 <@mids> نحتاج إدارة توثيق. 03:11 <@mids> أي أخبار عن حالة cohesion؟ 03:11 <@mids> nop؟ 03:11 <@nop> هنا 03:11 <@nop> عذراً 03:11 <@nop> أمم 03:11 <@nop> هو موجود 03:11 <@nop> كان هنا سابقاً اليوم 03:11 <@mids> لكنه مدير التوثيق أليس كذلك؟ 03:11 <@nop> أمم 03:12 <@nop> نعم 03:12 <@nop> انتظر 03:12 <@nop> لحظة فقط 03:12 <@nop> أحدهم في العمل يتحدث في أذني 03:12 <@mids> :) 03:12 <@mids> --- إعلان --- 03:12 < Banks> Codeshark: هل لا تزال هنا؟ افحص رسالتك الخاصة 03:13 <@mids> Banks: إذا تحدثت إليه، أخبره أن يرد هنا أيضاً :) 03:13 < Banks> codeshark كان خاملاً لمدة 27mins 38secs 03:13 < Banks> :) 03:13 <@mids> اللعنة، نفدت البطارية 03:13 < Chocolate> lol 03:14 <@nop> عدت 03:14 <@nop> حسناً 03:14 <@mids> ellison: نحن الآن عند الجزء 6) التوثيق 03:14 <@nop> cohesion مدير التوثيق 03:14 <@mids> حسناً 03:14 <@nop> وكاتب تقني رئيسي 03:14 <@mids> لكنه يبدو مشغولاً 03:14 <@nop> لكن الناس لديهم حياة واقعية 03:14 < ellison> شكراً، ألحق بالسجلات 03:14 <@nop> وأظن هذا ما يحدث 03:14 <@nop> لذا... 03:14 <@mids> صحيح 03:14 <@nop> ينبغي أن تكون لدينا مساعد مدير توثيق 03:14 <@mids> اقتراح: ضع أكبر قدر ممكن في CVS، ليعمل عليه المزيد 03:14 <@nop> حتى يستمر هذا 03:15 <@nop> mids = يبدو أن لديك الكثير على عاتقك 03:15 <@nop> هل 03:15 <@nop> أم يبدو كذلك 03:15 <@nop> بخصوص IIP 03:15 < Banks> يمكنني المساعدة لكنني غير متمرس بـ CVS 03:15 <@nop> لحظة 03:15 <@mids> nop: نعم 03:15 <@nop> banks 03:15 <@mids> بحاجة لتفويض 03:15 <@nop> سأعطيك مستند عن cvs 03:15 <@nop> حسناً chocolate - كيف حالك يا صديقي القديم 03:16 <@nop> حسناً 03:16 <@mids> يمكنني القيام بمساعدة إدارة التوثيق 03:16 < Banks> هل يريد أحد نسخة من PDF أنجزتها؟ codeshark مشغول الآن. 03:16 <@mids> لكنني لن أكتب 03:16 <@mids> أستطيع إدخال المدخلات في LaTex 03:16 <@mids> وأبقيه مركزياً 03:17 <@mids> لن يستغرق مني وقتاً كثيراً 03:17 <@mids> Banks: url 03:17 <@nop> بالتأكيد Banks 03:17 < Banks> أين تريدون أن أرسلها؟ 03:17 <@nop> mids = إن وافقت وأدرجته في cvs كمساهمة 03:17 <@nop> waill =will 03:17 <@nop> aster 03:17 <@mids> nop: ماذا؟ LaTeX الخاص بي أم PDF الخاص بـ Banks؟ 03:17 <@nop> أظن كذلك 03:18 <@nop> أيضاً 03:18 < Aster> nop: همم؟ 03:18 <@nop> كتب ellison وثيقة جيدة للمستخدم النهائي على dc beta 03:18 <@nop> نقدّرها كثيراً 03:18 <@nop> ويمكن أن تكون مفيدة جداً مستقبلاً 03:18 <@nop> لـ IIP العام 03:18 <@nop> على الموقع 03:18 <@nop> هنا 03:18 <@nop> "البدء" 03:18 <@nop> من هذا النوع 03:18 < Banks> mids: هل تريدني أن أرسلها إلى mids@invisiblenet.net؟ 03:18 <@mids> Banks: رجاءً 03:19 < Banks> حسناً 03:19 <@nop> aster - هل تمانع إن فوّضتك webmaster حين ينطلق الموقع 03:19 < Aster> nop: لا أمانع مطلقاً :) 03:19 < Banks> mids: أُرسلت. 03:19 < ellison> nop: أستطيع تنظيفها وإعادة توجيهها للموقع 03:19 <@nop> رائع 03:20 <@nop> ellison - في وقت لاحق 03:20 <@nop> نود مناقشة تطوير الويب معك 03:20 < ellison> حسناً 03:20 < Banks> mids: أخبرني برأيك. 03:20 <@mids> Banks: سأفعل عندما أستلمها 03:21 <@nop> الوثائق - أي تعليقات أخرى على الوثائق 03:21 <@nop> أو أسئلة 03:21 < Banks> mids: حسناً، أستطيع إرسال HTML مع BMPs لاحقاً أيضاً. 03:21 < Banks> لدي سؤال. 03:21 <@mids> Banks: سأتواصل معك وأضعه مركزياً 03:21 <@nop> نعم سيدي 03:21 < Banks> الورقة البيضاء تقول "هنا بروتوكول بث ثابت، لمن يستطيع تحمل عرض النطاق، لحركة مرور ثابتة، (تحميك من تحليل الحركة بأي شكل، لكنها ستسبب تأخير 500 ملّي ثانية)." 03:22 < Banks> ثم "[اسم هذا المُعامل؟]" 03:22 < Banks> ما اسم المُعامل؟ :) 03:22 <@mids> أمم 03:22 <@mids> تفصيلي جداً 03:22 <@mids> هذا اجتماع علني :) 03:22 < Chocolate> أليس هذا خارج الموضوع؟ 03:22 < Banks> خطئي. 03:22 <@mids> حصلت على معلومات تواصل من المعنيين بالوثائق 03:23 <@mids> سأجمعها 03:23 <@mids> وأضعها مركزياً 03:23 <@mids> ثم العثور على مُحرِّرين للتحرير 03:23 <@mids> لا تخافوا من LaTeX أو CVS 03:23 <@mids> ستنجون 03:23 <@mids> :) 03:23 <@mids> . 03:23 < Banks> قراءة LaTeX كانت كابوساً :) 03:23 < Chocolate> حسناً هل انتهينا من التوثيق؟ 03:24 <@mids> Chocolate: lol 03:24 <@mids> Chocolate: حسناً، الموضوع هنا انتهى 03:24 <@mids> أظن. 03:24  * Chocolate يركل mids 03:24 < Chocolate> هذا ما قصدته 03:24 <@mids> أوه :) 03:24 <@mids> قبل أن نذهب إلى جولة أسئلة مفتوحة للجميع 03:24 < Chocolate> قصدت "هل انتهت بند الأجندة 6" 03:25 <@mids> لنقم بأمر عام أخير 03:25 <@mids> بخصوص وقت الاجتماع 03:25 <@mids> قفزة سريعة إلى الموضوع 9 الاجتماع القادم: 03:25 -!- Chocolate غيّر موضوع #iip-dev إلى: معلومات الاجتماع، الأجندة، السجل الحي (في حال تأخرت): http://mids.student.utwente.nl/~mids/iip/ | الموضوع الحالي: وقت الاجتماع 03:25 <@mids> بيان: الوقت الحالي متأخر على الأوروبيين، وقت أفضل؟ 03:25 <@mids> يفضّل codeshark وأنا ساعتين أبكر 03:26 <@mids> (الساعة 3:30 صباحاً هنا الآن) 03:26 < Aster> أوه 03:26 <@mids> Kronos-X: نحن الآن شارفنا على الانتهاء 03:27 <@mids> Kronos-X: نحاول تحديد وقت أفضل للاجتماع 03:27 < Kronos-X> أنا غير متوقع، لذا مرن تلقائياً. 03:27 < Kronos-X> :) 03:27 < MiB> 3:38 هنا، 3 إلى 4 ساعات أبكر ستكون أكثر إنسانية بالنسبة لي :) 03:27 <@mids> nop: ماذا عن ساعتين أبكر؟ choc؟ banks؟ neo؟ 03:28 < Chocolate> حسب ذاكرتي 0000 أبكر وقت يمكن لـ nop أن يحضره 03:28 < Neo> أي وقت مناسب لي، اسألوا الآخرين. :) 03:28 < Chocolate> 2200 الثلاثاء ينبغي أن يكون مناسباً لي 03:29 < Banks> لا بأس لدي 03:29 < Chocolate> المهم أن يستطيع nop و/أو userx حضور الاجتماعات 03:29 < Aster> آه، ما هذا بالتوقيت الشرقي؟ 03:29 < Chocolate> لا، UTC 03:29 < Aster> ما هو بالتوقيت الشرقي إذن؟ (لا أعرف كيف تعمل هذه الأوقات :) 03:29 <@mids>  http://www.timeanddate.com/worldclock/ 03:29 < Chocolate> EDT هو -5 03:29 < Aster> ك 03:29 < ellison> أوه، اجتماع متوافق مع ISO! 03:29 < Kronos-X> ههه 03:30 <@mids> يبدو أن nop مشغول 03:30 <@mids> لديه حق النقض على الوقت برأيي 03:30 < Chocolate> نفس الشيء 03:30 <@mids> من حضروا لم يشتكوا 03:30 <@mids> لذا المقترح ساعتان أبكر 03:30 <@mids> نهاية وقت الاجتماع؟ 03:30 <@mids> . 03:31 <@mids> الموضوع 7/8 جولة أسئلة مفتوحة للجميع!!! 03:31 <@mids> آسف لقطعكم سابقاً 03:31 <@mids> انتقموا الآن 03:31 < Chocolate> lol 03:31 <@nop> عفواً 03:31 <@nop> عدت 03:31 <@mids> nop: ساعتان أبكر مناسب؟ 03:31 <@nop> أووه 03:31 <@nop> حسناً، هذا وقت الذروة للعمل لدي 03:31 <@mids> كن صادقاً 03:32 <@nop> همم 03:32 <@nop> هل يمكننا جعلها ساعة أبكر 03:33 <@nop> قد أتورط بسبب الدردشة في العمل في ذلك التوقيت من اليوم 03:33 <@mids> نعم 03:33 <@mids> سنحاول ذلك إذن 03:34 <@nop> حسناً 03:34 <@mids> حسناً... الأسئلة! 03:34 -!- mids غيّر موضوع #iip-dev إلى: معلومات الاجتماع، الأجندة، السجل الحي (في حال تأخرت): http://mids.student.utwente.nl/~mids/iip/ | الموضوع الحالي: الأسئلة 03:34 < Kronos-X> mids: أين .debs؟ 03:34 < Kronos-X> ;) 03:34 <@nop> علّمنا أيها الحكيم العتيق 03:34 <@nop> وسنصنع .debs 03:34 <@nop> :) 03:34 <@mids> Kronos-X: أنت ستصنعها! 03:34 < Kronos-X> ههه. 03:35 < Kronos-X> آسف، أنا هنا فقط لرفع نسبة الضجيج إلى الإشارة., 03:35 < Kronos-X> دعني أمرر الميكروفون لشخص لديه سؤال حقيقي. 03:35 <@nop> hehe 03:35 <@mids> ptsc: أي سؤال عن البروتوكول؟ 03:35 < Banks> ptsc خاملاً 53mins 56secs :) 03:36 <@mids> حسناً، PDF الخاص بـ banks على http://mids.student.utwente.nl/~mids/iip/meeting2/ 03:36 <@nop> هل ناقشنا خارطة الطريق 03:36 <@nop> etdd 03:36 <@mids> يبدو رائعاً بالفعل 03:36 <@nop> إلخ 03:37 <@mids> nop: فقط أن rc2 يعتمد كثيراً على الوثائق 03:38 <@nop> حسناً 03:39 <@nop> هذا الـ pdf رائع 03:39 <@nop> فقط نحتاج شعار invisible irc بداخله 03:40 <@nop> وتنتهي eh:) 03:40 <@mids> أعجبتني الاقتباسات ولقطات الشاشة 03:40 < Banks> Casper؟ 03:40 <@mids> حتى FAQ! 03:40 <@mids> Banks: لماذا لم تخبرنا من قبل؟ 03:40 < Banks> تحدثت إلى codeshark لكنه لم يقل شيئاً فعلاً. 03:42 <@nop> لا 03:42 <@nop> خذ واحداً من الموقع 03:42 <@nop> حالياً 03:42 < Banks> حسناً 03:43 <@mids> سأذهب للنوم 03:43 <@mids> سيبقى logger يعمل لبعض الوقت 03:43 <@mids> شكراً للجميع على الاستماع 03:43 < Neo> مع السلامة mids 03:43 <@mids> تصبحون على خير 03:44 < Chocolate> تصبح على خير 03:44 < Banks> تصبح على خير mids 03:44 < Kronos-X> ليلاً، mids. 03:44 < Aster> ليلة 03:45 < ellison> l8r mids 03:46 < Banks> هل هناك شعار قيد العمل؟ 03:48 <@nop> أمم نعم 03:48 <@nop> أيضاً 03:48 <@nop> نريد أن يكون لدينا 03:48 <@nop> powered by InvisibleNet 03:48 <@nop> و IIP now شعارات 03:49 < Banks> فكرة جيدة. 03:49 <@nop> banks 03:49 < Banks> من الصعب التفكير بشعار يُظهر خفاء IRC :) 03:49 <@nop> pdf ممتاز 03:49 < Aster> كم المدة حتى وجود هذه الشعارات 03:49 <@nop> سنستخدمه بالتأكيد مع توزيعة IIP 03:49 < Banks> تحياتي 03:49 <@nop> حسناً 03:49 <@nop> لدي مسودات "powered by invisiblenet" 03:49 <@nop> لكن كما تعلم 03:49 <@nop> هدف IRC شيء 03:49 <@nop> لكن في المستقبل 03:49 <@nop> Invisible Internet 03:49 <@nop> لذا... 03:50 < Banks> صحيح 03:50 <@nop> IRC هو المشروع الرئيسي 03:50 <@nop> لكنه معياري جداً 03:50 <@nop> قد تبدأ الشائعات 03:50 < Banks> شعارات برؤوس أو وجوه تبدو جيدة. Redhat، Napster، إلخ. 03:50 < Banks> شائعات؟ 03:51 < Aster> banks: لكن هل نريد تقليد الآخرين، أم ابتكار شيء فريد ولكنه قابل للتذكر 03:51 <@nop> مزحة، أساساً سيكون معياري لدرجة أنه يمكن إدخال أي بروتوكول لإخفائه 03:51 < Banks> nop: فهمت :) 03:52 < Banks> Aster: رأس أو وجه يمكن أن يكون فريداً أيضاً. أظنها أفضل من الأشكال الهندسية، إلخ. 03:52 < Aster> نعم 03:53 < Chocolate> هل هناك من لديه حرباء كتعويذة؟ 03:54 <@nop> geiko 03:54 <@nop> تأمين 03:54 <@nop> :) 03:54 < Chocolate> اللعنة 03:54 < Chocolate> الأوغاد 03:54 < Chocolate> شركة سيئة جداً 03:55 < Banks> GameSpy أخذ فكرة الرجل الخفي 03:55 <@nop> نعم 03:55 <@nop> لا يجيدون حتى الحصول على تأمين رخيص 03:55 < Chocolate> ربما طائر فرِيسرونغ كلينغون؟ 03:55 < Banks> :) 03:55 < Chocolate> مموّه تعرف ;) 03:56 < Banks> ربما آثار أقدام تختفي عبر النص. 03:57 <@nop> hehe 03:57 <@nop> حسناً، الاجتماع انتهى رسمياً 03:57 <@nop> فقط لإعلامكم 03:58 <@nop> الآن حر للجميع 03:58 <@nop> هل لدى أحد شعار جيد لـ IIP 03:58 <@mids> IIP - يجعلك مستيقظاً 03:58 <@nop> hehe 03:58 < Neo> IIP - "تباً للدولة" 03:59 <@nop> أمم 03:59 < Neo> أوه... آسف... 03:59 <@nop> لا 03:59 < Neo> :) lol 03:59 < Banks> أحب هذا يا Neo :) 03:59 < Banks> IIP - "متلعثمون يتبولون." 03:59 <@nop> hah 03:59 <@nop> haha 04:00 < Chocolate> IIP - حيث تتحدث الحيوانات 04:00 < Banks> هيه هيه 04:01 < Banks> ربما شعار كلب، كما تعلم، على الإنترنت لا أحد يعرف أنك كلب. 04:01 < Banks> كلب غير مرئي! :) 04:01 < ellison> "ومضاعفاً مع IIP" 04:02 < Banks> IIP - "حيث يستطيع مستخدمو AOL التحرر من التحيز" 04:03 <@nop> haha 04:05 < Chocolate> IIP - تحدث إلى نفسك دون أن يضحك الناس عليك 04:05 < Banks> هيه هيه 04:10 -!- CwZ|away أصبح الآن Somedude 04:11 < Chocolate> أهلاً Somedude 04:11 < Somedude> أهلاً Chocolate 04:11 < Somedude> كيف الحال؟ 04:11 < Chocolate> بخير، وأنت؟ 04:11 < Somedude> جيد جيد 04:12 < Banks> هيه هيه 04:13  * Banks يرسل رسالة خاصة إلى Somedude، "كلنا نكره Chocolate". 04:13 < Somedude> نعم أنا أيضاً 04:13 <@nop> يا شباب 04:14 <@nop> أرسلوا لي مواقع تعجبكم 04:14 <@nop> كنماذج لأنماط IIP 04:14 <@nop> 0x90@invisiblenet.net 04:17 < Mole> حسناً، إليكم الأمر: أنا باحث p2p ولدي الكثير من الخوارزميات الجميلة التي اخترعتها واختبرتها للأنظمة الموزعة. 04:17 < Mole> أبحث حالياً عن مشروع أشارك معه معرفتي. 04:18 < Banks> وصلت للمكان المناسب :) 04:18 < Banks> nop هو الشخص المناسب. 04:18 < Mole> للتو وجدت iip قبل دقائق. 04:18 < Mole> شخص في #freenet على openprojects.net أوصاكم. 04:18 < Mole> حسناً، إليكم ما لدي حتى الآن: 04:19 <@nop> ك 04:19 < Mole> * كل خوارزمياتي موزعة بالكامل ولا تعتمد على أي خادوم مركزي. 04:20 < Mole> * خوارزمية للحفاظ على شبكة من 2 إلى 20000000000 عقدة. :)) 04:20 < Mole> * تلك الشبكة لا تحصل على نصفي شبكة ولا يمكن إسقاطها قدر علمي. 04:20 <@nop> mole 04:20 <@nop> رجاءً أرسل إلى iip@invisiblenet.net 04:20 <@nop> ذلك 04:20 <@nop> مع مفتاحك العام 04:21 < Mole> * خوارزمية للإعلان عن شبكات فرعية/خدمات على الشبكة الرئيسية. (وإضافة شبكات فرعية على الشبكات الفرعية.) 04:21 <@nop> هل يمكن أن يبقى الأمر مجهولاً 04:21 <@nop> ويساعد على عدم إعطاء معلومات كثيرة 04:21 < Mole> * خوارزميات لجمع إحصاءات مثل عدد العقد، المتوسط والوسيط إلخ. 04:22 < Mole> * خوارزميات للحفاظ على سرية ما تفعله العقد المختلفة على الشبكة وما الخدمات التي تقدمها. 04:22 <@nop> لماذا Mole كـ nick 04:22 < Mole> وأنا أعمل حالياً على حل قاعدة بيانات موزعة آمنة وكفؤة. :) 04:22 <@nop> رائع 04:22 < Mole> حسناً، Mole لقبي على الإنترنت منذ 1991. 04:23 < Mole> لست شخصاً سرياً جداً بنفسي. :) 04:23 < ellison> Mole: هل أنت ملم بأنظمة البيانات الموزعة القائمة على quorum؟ 04:23 < Mole> لكني أحب توفير السرية للناس. :) 04:23 <@nop> لدي شعور أن تلك الخوارزميات سرية 04:23 <@nop> :) 04:23 < Mole> لا، ليس quorum. 04:23 <@nop> quorum أم quantum 04:23 < ellison> هناك عمل رائع يُجرى هناك 04:24 < ellison> quorum 04:24 < Mole> كنت غارقاً في بحثي ومحاكياتي لذا آخذ استراحة طويلة الآن لأطلع على المشاريع الأخرى الموجودة. 04:24 < ellison> هو بنية قواعد بيانات موزعة حيث يمكن لعدة كيانات أن تملك حق القراءة/الكتابة، لكن النظام محمي من محاولات الإفساد من أي من تلك الكيانات 04:24 < ellison> مفيد جداً لأنواع معينة من هياكل/أغراض البيانات 04:25 < ellison> http://citeseer.nj.nec.com/malkhi97byzantine.html 04:25 < Chocolate> Mole: أنا من أوصى بك هنا :) 04:25 < Chocolate> لدي spybot في #freenet هنا 04:26 < Mole> حسناً، سأطّلع على quorum أيضاً. 04:26 < Mole> حسناً، لدي الآن الكثير من الأسئلة عن IIP لأرى ما الفائدة التي قد تقدمها خوارزمياتي ومعرفتي لكم. :) 04:27 < Mole> أولاً، هل هناك توثيق لكيفية عمل IIP في أي مكان؟ 04:28 <@nop> نعم 04:28 <@nop> banks 04:28 <@nop> أين ذلك الرابط 04:28 < Banks> لحظة 04:28 < Banks> http://mids.student.utwente.nl/~mids/iip/meeting2/iipdoc.pdf 04:29 < Banks> Mole: ربما سترغب بقراءة الفصل 1 والفصل 9 بشكل رئيسي. 04:29 < Mole> حسناً، أقوم بتنزيله. 04:32 <@nop> علي الذهاب 04:32 <@nop> أراكم لاحقاً 04:33 < Banks> أراك nop 04:33 < Mole> يا رفاق أنتم لطفاء جداً. الكثير من الدردشات في كل النوافذ ورسائل خاصة أيضاً. 04:33 < Banks> :) 04:36 < Mole> سأقرأ كل الأشياء التي أوصيتم بها وأتحدث إليكم في يوم آخر عندما أعرف أكثر. :) 04:37 < Banks> سيكون ذلك رائعاً :) 06:07 < Mole> آه، تصفحت iipdoc.pdf وأعتقد الآن أنني فهمت كيف يعمل IIP. 06:08 < Mole> إن كنت محقاً فهناك خواديم IRC شبه عادية في "العُمود الفقري"؟ 06:12 < Mole> وأنتم تخططون لجعل النسخة 2.0 لا مركزية بالكامل. 06:12 < Mole> هل تم القيام بأي عمل تصميمي أو بحث خوارزميات للبنية اللامركزية للنسخة 2.0؟ 06:20 < Chocolate> بعض 06:20 < Chocolate> لا يزال بحث وتطوير 06:21 < Mole> حسناً، أعتقد أنني يمكن أن أكون ذا فائدة لكم إذن. :) 06:36 < Aster> ك 06:37 < Mole> حسناً إليكم أفكاري حول دردشة DCC وإرسال الملفات المجهولين: 06:38 < Mole> أضف socks-proxy إلى "IIP-client". 06:38 < Mole> أخبر المستخدمين بضبط عميل IRC لديهم للعمل عبر IIP-socks-proxy. 06:39 < Mole> هذا يعني أن كل اتصالات DCC ستذهب إلى IIP-socks-proxy. 06:40 < Mole> عندما يريد عميل IRC (مثل mIRC) الاتصال بـ mole.anon.iip سيرسل الوكيل هذا الاتصال عبر بعض 06:40 < Mole> العقد الأخرى في الشبكة حتى يصل أخيراً إلى العقدة التي تريد DCC معها. 06:41 < Mole> وبذلك تحصل على DCC مجهول! 06:41 < Mole> ما رأيكم؟ 06:41 < Aster> dcc يشمل ملفات صحيح (لست من كبار مستخدمي irc) 06:42 < Mole> نعم. 06:43 < Mole> لذا سيُنشئ حملاً كبيراً على الشبكة للعقد التي "يرتد" عبرها الاتصال. 06:43 < Aster> نعم... المشكلة الوحيدة التي أراها الآن، عندما تبدأ إرسال ملفك، عليه المرور عبر كل الخواديم الأخرى، مسبباً الكثير من الحركة 06:43 < Aster> نعم 06:44 < Mole> لكن بما أن معظم العقد يجب أن تُسهم في الشبكة الموزعة يمكن توزيع ذلك الحمل بشكل متساوٍ. 06:44 < Mole> لكنه سيكون بالطبع أبطأ "تنزيلاً" من DCC غير الآمن. 06:45 < Mole> آه، انقسام شبكة؟ 06:46 < Aster> عذراً، فاتتني رسائلك القليلة الأخيرة 06:46 < Mole> إعادة: لكن بما أن معظم العقد يجب أن تُسهم في الشبكة الموزعة يمكن توزيع ذلك الحمل بشكل متساوٍ. 06:46 < Mole> إعادة: لكنه سيكون بالطبع أبطأ "تنزيلاً" من DCC غير الآمن. 06:46 < Aster> نعم 06:47 < Mole> لذا يجب مناقشة إن كان ينبغي تنفيذه. 06:47 < Aster> ليس فعلاً بخصوص توزيع الحمل... كل عقدة لا تزال عليها ترحيل، لنقل، 10mB مهما كان عدد العقد الأخرى 06:47 < Mole> لكنه بسيط جداً للتنفيذ على الأقل إن قررتم استخدامه. 06:47 < Aster> نعم 06:48 < Mole> ليس مع خوارزمياتي. :) حينها على كل عقدة ترحيل نحو 500 بايت/ثانية فقط. 06:48 < Mole> باستثناء بيانات DCC بالطبع.... 06:49 < Mole> لننتقل إلى خوارزميتي البسيطة التالية: 06:49 < Mole> لإنشاء اتصالات قنوات فعّالة شبكياً افعلوا التالي: 06:50 < Mole> بافتراض أن كل مستخدم لديه IIP-node محلي: 06:51 < Mole> أي أن كل البيانات التي ننشئها أثناء الدردشة تسافر فقط بين العقد المشاركة في الدردشة. 06:51 < Mole> وبالتالي لا تُحمّل بقية الشبكة. 06:51 < Mole> علينا إضافة شيء واحد من أجل المجهولية: 06:51 < Mole> العقد التي تشارك فعلياً في الشبكة المصغرة للقناة 06:52 < Mole> هي فقط واجهات أمامية للمتحدثين الحقيقيين. 06:52 < Mole> أي أن كل عقدة تتصل بواجهة أمامية (ربما في مستويين أو أكثر) وهي الواجهة التي تنضم لشبكة القناة. 06:53 < Mole> هذا يوفر الكثير من عرض النطاق! 06:53 < Mole> ويجعل الشبكة أكثر متانة أيضاً. 06:53 < Aster> همم 06:54 < Aster> مثير للاهتمام 06:55 < Aster> سأعود.... أحتاج أن أستلقي قليلاً.. ظهري يؤلمني 06:55 < Mole> chatter node <-> intermediate <-> frontend <- channelnet - 06:55 < Mole> > frontend <-> intermediate <-> chatter node 06:56 < Mole> هل لدى أي منكم تعليقات؟ 07:18 -!- Zwollywood أصبح الآن Zwolly 07:21 < Mole> مرحباً Zwolly 07:22 < Zwolly> أهلاً 07:22 < Zwolly> لحظة 07:23 < Mole> هل تعمل في تطوير IIP؟ 07:24 < Zwolly> لا، أنا مجرد مستخدم 07:24 < Zwolly> أظنني تأخرت عن الاجتماع 07:25 < Mole> آه، أنا أيضاً. 07:25 < Mole> نعم، الاجتماع كان قبل ساعات. 07:25 < Mole> أفكر بالانضمام لفريق التطوير. 07:25 < Zwolly> http://mids.student.utwente.nl/~mids/iip     هناك بعض المعلومات هناك 07:25 < Zwolly> رائع 07:25 < Zwolly> إذا لديك المهارات ويمكنهم استخدام شخص 07:26 < Mole> نعم، لدي المهارات. درست أنظمة p2p اللامركزية منذ 1997... 07:27 < Mole> شكراً لتذكيري بالرابط. 07:28 < Mole> راجعته مرة أخرى وكان هناك أشياء أكثر مما لاحظت في النظرة الأولى قبل ساعات. 07:28 < Zwolly> الشيء الوحيد الذي أعرفه في صناعة البرامج هو كيفية جعلها تنهار ههه 07:28 < Mole> حسناً، يبدو أنك قد تكون مختبِراً جيداً إذن؟ 07:29 < Zwolly> نعم ربما 07:29 < Zwolly> أنا مشغول بترجمة هولندية للدليل لذا ربما أساعد قليلاً في ذلك 07:29 < Mole> أجد الأمر طريفاً أن لديهم أمراً لإضافة موقعك إلى nick الخاص بك. 07:30 < Mole> للتو قرأت عن الأوامر الإضافية في IIP. 07:30 < Zwolly> نعم هذا خيار لطيف 07:32 < Mole> أووبس، نظرت في "livelog.txt" على موقع IIP. 07:34 < Mole> أووبس، انقطع الاتصال. 07:35 < Zwolly> نعم أرى 07:35 < Zwolly> أيضاً نقطة على الأجندة 07:35 < Zwolly> اتصالات أكثر استقراراً 07:36 < Mole> ههه، نعم. 07:37 < Mole> من الممكن بناء شبكات تستخدم اتصالات tcp متعددة لجعل الأمور متينة جداً. 07:38 < Zwolly> نعم أقرأ عن ذلك لكن أحتاج رؤيته أولاً قبل أن أصدق 07:38 < nop> اللعنة 07:38 < nop> هل الاجتماع ما زال قائماً؟ 07:38 < Zwolly> أقرأ ملف السجل الآن 07:38 < Zwolly> لا 07:39 < Zwolly> فقط بعض الناس يتحدثون ويقرؤون ما فاتهم 07:39  * mids يركل الجميع للخارج 07:40 <@mids> انتهى الاجتماع --- أُغلق السجل Wed May 29 07:40:24 2002 </div>
