---
title: "اجتماع مطوري I2P"
date: 2003-03-18
author: "nop"
description: "اجتماع تطوير I2P يتناول تحديثات المشروع والمناقشات التقنية"
categories: ["meeting"]
---

(مقدمة من Wayback Machine http://www.archive.org/)

## ملخص سريع

<p class="attendees-inline"><strong>الحاضرون:</strong> Aprogas, armpit, hezekiah, Hitman, mids, nop, UserX</p>

## سجل الاجتماعات

<div class="irc-log"> --- تم فتح السجل Tue Mar 18 20:14:29 2003 20:15 -!- موضوع #iip-dev: اجتماع IIP - ملفات السجل: http://mids.student.utwente.nl/~mids/iip/ 20:15 [المستخدمون #iip-dev] 20:15 [ jeremiah] [ logger] [ mids] [ UserX] 20:15 -!- Irssi: #iip-dev: إجمالي 4 أسماء مستعارة [0 ops, 0 halfops, 0 voices, 4 normal] 20:15 -!- Irssi: تمّت مزامنة الانضمام إلى #iip-dev خلال 5 ثوانٍ 20:17 -!- mode/#iip-dev [+o mids] by Trent 22:00 < nop> مرحباً 22:00 <@mids> Tue Mar 18 21:00:10 UTC 2003 22:00 < hezekiah> مرحباً. :) 22:00 <@mids> مرحباً 22:00 <@mids> إذاً 22:01 <@mids> ما الموجود على جدول الأعمال؟ 22:01 < hezekiah> لا أدري. 22:01 < armpit> أهلاً 22:01 < hezekiah> مرحباً 22:01 <@mids> حسناً 22:01 < armpit> هل تمانعون أن أراقب بصمت؟ :) 22:01 <@mids> إذن لنُبقِها جولة أسئلة 22:01 <@mids> بالمناسبة، Freenet 0.5.1 صدرت 22:01 < hezekiah> رائع. :) 22:02 < hezekiah> ربما أجرب استخدامها يوماً ما. :) 22:02 <@mids> إذاً، هل من أسئلة حول IIP؟ 22:02 < Hitman> ملخص سريع عن الوضع الحالي سيكون جيداً يا nop 22:02 < Hitman> حتى نطلع على آخر ما يحدث كله 22:03 <@mids> نقطة وجيهة 22:03 < nop> لحظة 22:03  * hezekiah يشغّل موسيقى كلاسيكية جميلة مثل تلك التي تشغّلها خطوط دعم التقنيات بينما ننتظرهم ... 22:04  * Hitman يرتجف بينما تعود الذكريات المتدفقة 22:05  * mids ينقطع نفس mids 22:06  * mids يموت mids 22:06 < hezekiah> على أي حال، أظن أنه يجدر التنويه بأن بعض الناس لا يبدو أنهم تذكروا أن الاجتماع يبدأ قبل ساعتين الآن. 22:06 <@mids> أو أنهم ببساطة لا يهتمون :) 22:07 < nop> حسناً 22:07 < nop> عدت 22:07 < hezekiah> يا سلام! :) 22:07 < nop> 1.1.0 صدرت، ويجب تحديد اجتماع لـ 1.2 22:07 < nop> لكي يتمكن hez وUserx وأنا من مناقشة مزيد من التطويرات الكبرى 22:08 <@mids> ربما ينبغي أن تكون دورة التطوير أكثر انفتاحاً؟ 22:08 <@mids> حتى يتمكن الآخرون أيضاً من الاطلاع على الخطط؟ 22:08 < nop> سنُسجّل ونضع ذلك في دليل البحث 22:08 < nop> على invisiblenet 22:08 <@mids> حسناً 22:08 < Aprogas> هذا سيفنّد الادعاءات بأن IIP برنامج وهمي (vaporware) 22:09 < hezekiah> mids: أرى أن الانفتاح رائع، لكنه قد يكون مزعجاً حين تحاول مناقشة البرمجة بينما يخرج المستمعون باستمرار عن الموضوع إلى التنظير. :( 22:09 < nop> لهذا نسجّل 22:09 < nop> ;) 22:09 < hezekiah> أظن أن التسجيل فكرة جيدة. 22:09 < nop> وننشره 22:09 <@mids> hezekiah: يمكن إخضاع القنوات للإشراف 22:09 < hezekiah> ربما يمكننا نشر السجل أيضاً في قائمة iip-dev البريدية؟ سيعطي ذلك الناس فكرة جيدة عما يجري خلف الكواليس. 22:09 < Hitman> النقاش المفتوح للأفكار والعصف الذهني سيكون رائعاً، لكن تغييرات المنتج النهائي يجب مناقشتها بشكل منفصل من قِبل فريق البرمجة الفعلي، وإلا فلن تُنفَّذ الأمور على نحو صحيح 22:09 <@mids> تمام 22:09 < hezekiah> يمكنهم حينها الإدلاء بمختلف الاقتراحات. :) 22:10 < hezekiah> UserX؟ هل أنت موجود حالياً؟ 22:10 < UserX> أنا موجود 22:10 < hezekiah> حسناً. :) 22:10 < hezekiah> (إلى كلٍّ من UserX وnop): هل لديكما أي أوقات تناسبكما لذلك الاجتماع؟ 22:11 < hezekiah> ذكرتُ الأوقات التي لا تناسبني في بريدي الإلكتروني. آمل أن تكون مجموعة صغيرة بما يكفي حتى لا تكون مشكلة. :) 22:12 <@mids> على أية حال، يمكنكما تسوية ذلك على الخاص 22:12 < Hitman> برأيي الشخصي، أعتقد أن لامركزية الشبكة هي الأولوية الأولى. جعل IIP نظير إلى نظير بالكامل (p2p) سيقوِّض أي قدرة لدى الحكومة وغيرها من القوى السيئة على إيقافه. طالما يوجد خادم مركزي يمكنهم إنهاؤه... مثلاً Napster 22:12 < hezekiah> حسناً. 22:12 <@mids> يمكننا قراءة السجلات لاحقاً. 22:13 < hezekiah> Hitman: اللامركزية هي الموضوع الرئيسي في 1.2 22:13 < Hitman> جميل 22:14 < hezekiah> أين كنا؟ 22:15 < hezekiah> آه، صحيح. كان Nop يسرد الوضع الحالي لـ 1.2. 22:15 < nop> نعم 22:15 < hezekiah> هل لديك ما تضيفه يا nop؟ 22:15 < nop> إذاً، لـ 1.2 نحتاج لاجتماع تطوير كبداية 22:15 < nop> ومن تلك النقطة ننطلق 22:16 < Aprogas> هل أنشأتم فرعاً في CVS حتى نتمكن من إصلاح العلل في 1.1 دون أن نُلزم المستخدمين بالتحديث إلى حالة ألفا أو بيتا لـ 1.2؟ 22:17 < UserX> التطوير موجود بالفعل في فرع منفصل عن 1.1 22:18 < hezekiah> وتم وسم إصدار 1.1 بالعلامة v1-1-0. 22:18 < Aprogas> إذاً هناك وسم على الإصدار، لكن ليس وسم فرع؟ 22:18 < Aprogas> أفترض أن التطوير على فرع `MAIN'؟ 22:19 < hezekiah> حالياً لا أعرف أوامر CVS التي ينبغي أن أشغّلها لمعرفة الفرق. :) 22:19 < UserX> ‏1.1 على فرع MAIN 22:19 < Aprogas> أداة مثل cvsweb تعطي نظرة أوضح لمثل هذه الأمور أكثر من أوامر cvs على أية حال؛ الفروع في cvs مربِكة إلى حد كبير 22:20 < Aprogas> عموماً، وجود الإصدار على الفرع الرئيسي والتطوير في فرع منفصل إعداد غير شائع إلى حد بعيد؛ وقد تكون هناك أسباب لذلك 22:20 < Aprogas> ربما يجدر البحث في ما إذا كان العكس سيكون أكثر فائدة؟ 22:25 < hezekiah> حسناً، لا أعرف الكثير عن CVS لذا مداخلتي هنا لن تكون ذات قيمة كبيرة. :) 22:26 < Aprogas> CVS وحش مخيف 22:27 < hezekiah> نعم. أتساءل إن كان قد التهم بقية الموجودين في الغرفة. يبدو صامتاً هنا إلى حد مخيف. 22:27 < Aprogas> انتهى بي الأمر إلى إعادة استيراد المصادر مرات عديدة لأنني أفسدت الأمور بعد محاولتي ترتيب فروعِي 22:27 < hezekiah> ;-) 22:28 < Aprogas> فكن حذراً معه 22:28 < hezekiah> *هههه* 22:29 < hezekiah> Mids؟ هل لدينا بند آخر على جدول الأعمال؟ يبدو أننا انتهينا من هذا البند (أو أن وحش CVS التهم أحدهم.) 22:31 < Aprogas> حسناً.. لم أرَ حقاً أحداً يعلّق على `اقتراحاتي' 22:31 < Aprogas> أتساءل لماذا يستخدم فريق تطوير IIP هذه الطريقة المختلفة في استخدام الفروع 22:31 < hezekiah> لا أدري. 22:31 < Aprogas> أظن أن 99% من المشاريع التي تستخدم CVS تطوِّر على فرع MAIN وتُبقي الإصدارات على فروع منفصلة 22:32 < hezekiah> ما أعلمه أنه يعمل بشكل جيد. 22:32 < Aprogas> سيصبح ذلك واضحاً عندما تحصلون على 1.2 22:32 < Aprogas> ماذا سيحدث لـ 1.1 والذي هو حالياً على الفرع الرئيسي؟ 22:32 < hezekiah> لذا أقول: «إذا لم يكن معطّلاً فلا تصلحه». 22:32 < hezekiah> مصادره موسومة. 22:33 < Aprogas> قد يُكتشف فيه خلل 22:33 < Aprogas> وقد ترغبون في إنشاء 1.1.1 22:33 < hezekiah> أظن أننا إن احتجنا إلى إصلاح عِلّة، فسيجلب أحدهم v1-1-0، ويُصلح العِلّة، ويُجري التزاماً تحت الوسم v1-1-1. 22:33 <@mids> hezekiah: لا، لا شيء 22:33 < Aprogas> hezekiah: هذا ممكن أيضاً 22:33 < hezekiah> mids: كما قلت، لا أعرف الكثير عن CVS. :) 22:33 < Aprogas> لكن استخدام فروع للإصدارات أكثر شيوعاً 22:33 < UserX> على الأرجح سيُدمَج التطوير عائداً إلى الفرع الرئيسي. وإذا احتجنا إلى إصلاحات/ترقيات لـ 1.1 فسننشئ فقط فرعاً منه 22:33 < Aprogas> userx: حسناً 22:33 < hezekiah> حسناً، سأترك اللعب بـ CVS للمطورين الذين يفهمونه. :) 22:34 < Aprogas> لا أحد يفهم CVS 22:34 < hezekiah> هههه 22:34 < Aprogas> تلك هي المشكلة 22:34 < Aprogas> إنه وحش لا يمكن حقاً ترويضه 22:34 < hezekiah> إذاً يا mids. ما التالي على جدول الأعمال؟ جولة أسئلة؟ 22:34 <@mids> حسناً، سأغادر. أراكم 22:35 -!- mode/#iip-dev [+o hezekiah] by Trent 22:35 <@hezekiah> حسناً. أظن أن جولة الأسئلة بدأت رسمياً. :) 22:35 < Aprogas> أوه 22:35 <@hezekiah> أسئلة؟ 22:35 <@hezekiah> (ليس بوسعي أن أعد بإجابة، لكن يمكنكم السؤال.) 22:37 <@hezekiah> مرة أولى ... 22:37 <@hezekiah> مرة ثانية .. 22:37 <@hezekiah> انتهى! 22:38 <@hezekiah> بيعت للصمت الأبدي لجمهورٍ لا يكف عن التساؤل (حتى اجتماع iip-dev القادم، يعني.) ;-) 22:38 <@hezekiah> حسناً، كان من اللطيف التحدث إليكم جميعاً (ومن اللطيف أيضاً وجود UserX ومشاركته في اجتماع iip-dev. يسعدني أن تغيّر الوقت حسَّن الأمور بالنسبة له.) 22:38 <@hezekiah> وداعاً جميعاً! :) 22:38 < nop> وداعاً --- تم إغلاق السجل Tue Mar 18 22:43:48 2003 </div>
