---
title: "اجتماع مطوري I2P، 12 أغسطس 2003"
date: 2003-08-12
author: "jrand0m"
description: "الاجتماع الثالث والخمسون لمطوري I2P الذي يتناول إصدار SDK (مجموعة تطوير البرمجيات) 0.1 وتحديثات حالة المشروع"
categories: ["meeting"]
---

<h2 id="quick-recap">ملخص سريع</h2>

<p class="attendees-inline"><strong>الحاضرون:</strong> ion, jrand0m, mihi, shardy</p>

<h2 id="meeting-log">سجل الاجتماعات</h2>

<div class="irc-log"> [21:09] <jrand0m> حسنًا.  21:00 UTC الآن [21:09] <jrand0m> مرحبًا بكم في، أمم، الاجتماع [21:09] <jrand0m> لدينا العديد من الأشخاص غائبين اليوم (nop و hezekiah و thecrypto و userx)، لذا سنُبقيه موجزًا [21:10] <jrand0m> جدول الأعمال: 1) مرحبًا 2) SDK 3) الحالة 4) أسئلة [21:10] <jrand0m> 1) مرحبًا [21:10] <jrand0m> مرحبًا. [21:10] <jrand0m> 2) SDK [21:11] <jrand0m> حزمة تطوير البرمجيات لـ I2P (SDK) الإصدار 0.1 جاهزة لإصدار هادئ. [21:11] <mihi> إصدار هادئ؟ [21:11] <jrand0m> ببساطة لن نروّج له إلا بين المطلعين، ومن يثق بهم المطلعون [21:12] <jrand0m> ومع ذلك فهو جاهز تمامًا لاستخدامه في تصميم التطبيقات وتطويرها واختبارها [21:12] <jrand0m> إذا كنت على قناة #iip-dev فأنت من المطلعين [21:13] <jrand0m> لذا أي شخص يريد الاطلاع يمكنه إما سحبه من CVS أو جلب الشيفرة والمستندات وبنائه من CHK@GZ-A-C~SH03AwBuKf~AE3E347IcKAwI,4K38eh3m06zAygRzUnw4tQ/i2p_sdk.zip * UserX انضم إلى #iip-dev [21:13] <jrand0m> مرحبًا، إنه UserX [21:14] <jrand0m> يتضمن الإصدار 0.1 من الـ SDK واجهة برمجة تطبيقات عميل جافا العاملة (API)، وكذلك تنفيذًا لـ router بكلٍ من بايثون وجافا، وتطبيق دردشة بسيط عبر سطر الأوامر [21:15] <jrand0m> الفكرة من وجود الـ SDK هي تمكين الناس من البدء مبكرًا بالتطوير حتى تكون تطبيقاتهم جاهزة وتعمل بمجرد أن تصبح الشبكة تشغيلية وعامة في سبتمبر. [21:16] <mihi> سبتمبر الذي لم ينتهِ أبدًا؟ ;) [21:16] <jrand0m> (بدلًا من أن تكون الشبكة عاملة بلا تطبيقات) [21:16] <jrand0m> هه [21:16] <jrand0m> لا، نحن فعليًا نسبق الجدول الزمني الذي نشرته على iip-dev قبل بضعة أسابيع في وثيقة ganttproject [21:16] <jrand0m> ليس بفارق كبير (5 أيام)، لكننا نسبقُه على أي حال. [21:17] <jrand0m> أنا واثق جدًا أننا سنكون عند 1.0alpha في سبتمبر. [21:17] <jrand0m> أيضًا، بخصوص الحالة، أظن أنه سيكون هناك مسودة جديدة لـ I2NP (بروتوكول الشبكة) بنهاية الأسبوع. [21:18] <jrand0m> ثم، نأمل في الأسبوع المقبل أن نجري بعض المراجعات الداخلية والتعديلات، وبعد ذلك يمكننا الانتقال إلى مراجعة الأقران. * shardy_ أصبح الآن يُعرف باسم shardy [21:18] <jrand0m> أهلًا shardy [21:18] <shardy> مرحبًا. [21:18] <shardy> كيف تسير الأمور؟ [21:19] <jrand0m> ممتاز. [21:19] <jrand0m> سمعت شائعات أننا قد نتمكن من الحصول على بعضٍ من وقتك لأشياء مكتبة عميل .net؟ * jrand0m قد يكون مُخطئًا بالمعلومة * ion غادر IRC (مهلة الاتصال انتهت) [21:21] <shardy> .net؟ لا، هذا ليس أنا... [21:21] <jrand0m> آه حسنًا، خطئي [21:21] <jrand0m> أنا غبي جدًا [21:21] <jrand0m> على أي حال، أهلًا :) [21:21] <jrand0m> كما تلقيت بعض الملاحظات من co بخصوص تطبيق خدمة التسمية * ion انضم إلى #iip-dev [21:22] <jrand0m> "في 8 أغسطس نُشرت النسخة الأولى من مواصفة خدمة التسمية. تبيّن أن المواصفة بها عيوب، وأنا أعمل على مراجعتها. ينبغي أن تكتمل خلال أسبوع أو نحوه. بعد ذلك، سأبدأ بتنفيذ النظام. في النهاية، ستكون هناك أربعة مكوّنات لهذا البرنامج: [21:22] <jrand0m> 1. برنامج عميل للتفاعل مع خدمة التسمية. [21:22] <jrand0m> 2. برنامج لخدمة التسمية نفسها. [21:22] <jrand0m> 3. أدوات إدارية لخدمة التسمية. [21:22] <jrand0m> 4. مكوّن سلطة شهادات (CA)." [21:23] <jrand0m> هذا تقرير الحالة من co [21:23] <jrand0m> أظن أن هذا كل شيء بخصوص الحالة، ما لم يكن لدى أحد ما يضيفه. [21:24] <shardy> رائع. [21:24] <jrand0m> بلا شك، رائع [21:24] <shardy> حالما أجد وقتًا سأبدأ بمطالعة المواصفات والتعرّف على الطريقة التي تعملون بها. [21:25] <jrand0m> جميل. مواصفة I2CP في الـ SDK عمليّة إلى حد كبير، لكن مواصفة شبكة I2P التي نُشرت أمس متأخرة عن الواقع ببضعة أسابيع. [21:25] <jrand0m> سأنشر نسخة جديدة على الأرجح يوم الجمعة. [21:25] <jrand0m> (وبما أن هذا المشروع بدأ بجدية منذ نحو شهر فقط، فنحن منفتحون على تباينات في أسلوب العمل) [21:26] <jrand0m> أوه لحظة، الآن تذكّرت، أنت صاحب الـ ECC (التشفير بمنحنيات إهليلجية) :) [21:26] <shardy> نعم، هذا أنا. رغم أنني لم أفعل الكثير في ECC منذ مدة... أنا الآن رجل الـ PRNG (مولّد الأرقام العشوائية الزائف). [21:27] <jrand0m> أوه رائع. نستخدم حاليًا PRNGs عامة، وسنرغب بطريقة أفضل للتعامل مع البيانات العشوائية [21:27] <jrand0m> حسنًا [21:27] <shardy> عامة؟ ذكر nop استخدام yarrow، ويبدو جيدًا للغاية. [21:28] <shardy> أقوم الآن بعملٍ تطبيقي على PRNG جديد. أحاول تقليص الفجوة بين النظرية والتطبيق قليلًا. :) [21:28] <jrand0m> صحيح. لدينا نسخة مرخّصة بـ GPL من yarrow يمكننا سحبها من freenet إلى تطبيقات جافا، لكن في الوقت الحالي نحن نستخدم النسخة المدمجة مع جافا (java.security.SecureRandom) [21:28] <jrand0m> هه [21:29] <mihi> احذر من yarrow القادم من freenet، فهو يسبب heisenbugs ;) [21:29] <jrand0m> لول [21:29] <jrand0m> حسنًا، تم إصلاح ذلك الآن بعدما تمت مزامنته [21:29] * jrand0m يفتح المجال لأي أسئلة [21:30] * mihi حصل على DNF للمفتاح المذكور أعلاه :( [21:30] <jrand0m> اللعنة. أدخلته عشرات المرات عند htl 25 [21:30] <jrand0m> سأعيد إدخاله مرة أخرى [21:32] <jrand0m> هل لدى أحد أي أسئلة، بخلاف: "لماذا لا يجد freenet مفتاح الـ SDK؟" [21:33] * mihi لم يسأل ذلك ;) وليس لديه أسئلة أخرى حتى يلقي نظرة عليه ;) [21:33] <jrand0m> هه [21:33] <mihi> من سيضع السجل على الويكي هذه المرة؟ /me يمتلكه بالكامل هذه المرة. [21:33] <jrand0m> رائع، امضِ قدمًا [21:34] <jrand0m> أعتقد أنه لا مزيد من الأسئلة للاجتماع، ومع ذلك يُرجى من الجميع الشعور بالحرية في طرح أي أفكار إضافية على قائمة البريد. [21:34] * jrand0m يحب بشدة النقاش النشط على iip-dev، حتى لو كان الجميع يقول إن مستنداتي سيئة [21:35] <mihi> جافاك سيئة، jrandom ;) (HHOK) [21:35] <jrand0m> هذا هو الكلام [21:35] <jrand0m> أعيد إدراج ملف ‎.zip من واجهة سطر أوامر freenet، لذا سيكون لديه على الأرجح CHK مختلف [21:36] <jrand0m> سأُرسل رسالة للناس به بعد أن أعيد إدراجه بضع مرات [21:36] <jrand0m> mihi يريده. هل هناك شخص آخر ينبغي أن أرسل له رسالة؟ [21:36] <jrand0m> (أو يمكن لأي شخص أن يطلبه في وقت آخر أيضًا) [21:36] <mihi> يمكنك إرساله لي بالبريد... [21:36] <jrand0m> 1.1Mb [21:37] <mihi> إذا لم يكن كبيرًا *جِدًا*. [21:37] <mihi> أمم، حسنًا إذن لا. * mihi ليس متحمسًا لجلب splitfiles على أي حال [21:37] <mihi> s/kind/keen/ [21:37] <jrand0m> هه، هل ستقترح أن أُدرجه بدون FEC؟ [21:38] <mihi> أظن أنه لن تكون له أي فرصة في freenet الحالي. [21:38] <jrand0m> حسنًا، سأرى بخصوص جعله متاحًا على الويب عبر عنوان URL خاص [21:39] * jrand0m يشعر بشيء من الغرابة حيال موضوع الإصدار الهادئ هذا، لكني أعتقد أنه الأفضل [21:40] <mihi> فقط ضعه على مساحة ويب ما وضع حوله تشفيرًا تقليديًا بـ gpg - وقل كلمة السر هنا. [21:40] <mihi> أو استخدم المفتاح المذكور أعلاه كعبارة مرور [21:40] <mihi> بالمناسبة - هل ينبغي أن أحذف ذلك من السجل؟ [21:41] <jrand0m> لا حاجة. أنا بارانويدي بما يكفي لأؤمن أنه إذا قيل هنا، فهو متاح لمن يريد رؤيته ;) [21:41] <jrand0m> سأطلب من nop رفعه على مساحة ويب ما عندما يعود في وقت متأخر هذا المساء وإرسال بريد مجهّل للناس بالمعلومات المناسبة (url وكلمة المرور / التقنية / إلخ) [21:43] <mihi> شكرًا. "هذا المساء" بالنسبة لأي منطقة زمنية؟ (سأذهب إلى bea خلال نحو ساعة) [21:43] <mihi> s/bea/bed [21:46] <jrand0m> هه، مساءً بحسب nop، أي كاليفورنيا [21:46] <jrand0m> حسنًا، عليّ أن أغادر. * jrand0m !ينهي الاجتماع بضربة [21:46] <jrand0m> شكرًا يا سادة ويا سيدات * mihi يناول jrandom الـ *baf*er * jrand0m يضرب mihi على رأسه بـ*baf* * shardy غادر IRC (EOF من العميل) [21:48] <ion> كتلتان قيد التنزيل من الرابط أعلاه [21:48] <jrand0m> جميل * shardy انضم إلى #iip-dev * mihi سقط ميتًا. </div>
