---
title: "اجتماع مطوري I2P، 9 سبتمبر، 2003"
date: 2003-09-09
author: "jrand0m"
description: "الاجتماع السابع والخمسون لمطوري I2P يتناول قضايا استضافة CVS، وتحديثات خدمة التسمية، وحالة التطوير، وأسئلة حول المواصفات"
categories: ["meeting"]
---

<h2 id="quick-recap">ملخص سريع</h2>

<p class="attendees-inline"><strong>الحاضرون:</strong> Brownspider, co, jrand0m, mariesofie, mihi, shardy, w0rmus</p>

<h2 id="meeting-log">سجل الاجتماع</h2>

<div class="irc-log"> [22:57] <jrand0m> حسنًا، مساء الخير يا سادة ويا آنسات [22:57] <jrand0m> جدول الأعمال: [22:57] <jrand0m> 0) الترحيب [22:57] <jrand0m> 1) cvs [22:57] <jrand0m> 4) خدمة التسمية [22:58] <co> لقد نسيت 5) أسئلة. [22:58] <jrand0m> 3) حالة التطوير [22:58] <jrand0m> 2) أسئلة حول المواصفات؟ [22:58] <jrand0m> 5) أسئلة أخرى؟ [22:58] <jrand0m> أوه، تبًا، نسيت أن أعيد ترتيبها. حسنًا. أرقامها غير صحيحة :) 0 == 0، 1 == 1، 4 == 2، 3 == 3، 2 == 4، 5 == 5 [22:59] <jrand0m> لنرَ إن كنت أستطيع الالتزام بذلك أثناء سيرنا... [22:59] <jrand0m> حسنًا، 0) الترحيب [22:59] <shardy> يحيا علم مجموعات التبديل! [22:59] <jrand0m> مرحبًا بكم في الاجتماع 57 [22:59] <jrand0m> نعم، هي مجرد رموز على أي حال [22:59] <w0rmus> جميل، ما الأخبار؟ ;0 [23:00] <w0rmus> سأكون من جمهور المتفرجين [23:00] <jrand0m> 1) لا يزال cvs متوقفًا، بعد أكثر من 10 أيام. نبحث عن مستضيف جديد. [23:00] <jrand0m> sf.net سيئ للغاية، ولا سبب لدي للاعتقاد بأن non-gnu لدى gnu أفضل. [23:00] <co> jrand0m: لماذا لا نجعل لذلك المضيف الاسم المستعار "cvs.invisiblenet.net"؟ [23:00] <jrand0m> nop يتولى قيادة البحث عن المستضيف الجديد. [23:01] <jrand0m> بالتأكيد يا co، بمجرد أن نحصل على الخادوم [23:01] <shardy> ما الذي تحتاجه في المستضيف؟ [23:01] <jrand0m> shardy> اتصال شبكي موثوق، وصول ssh/cvs. وبعض مساحة القرص [23:01] <shardy> هل لديك شيء مُجهَّز؟ [23:01] <shardy> لأنه إن لم يكن، قد أستطيع المساعدة. [23:02] <jrand0m> رائع! لا أعلم ما الذي جهّزه nop، لكن سأجعله يتواصل معك (إلا إذا كان هنا الآن؟) [23:02] * w0rmus ينبّه nop [23:03] <shardy> لدي SDSL أعمال بسرعة 1.1. سأحتاج إلى إيجاد جهاز. ولكن ما دمتُم لا تستخدمون كميات هائلة من عرض النطاق، فربما أستطيع استضافة الخادوم. [23:03] <shardy> كم من مساحة القرص ستحتاجون؟ [23:03] <jrand0m> المستودع حاليًا حوالي ~ 6 ميغابايت. لذا على الأرجح 50 ميغابايت ستكفي للنمو لفترة جيدة [23:04] <shardy> أوه. هيه. هذا لا شيء. [23:04] <shardy> ولن يحتاج الجهاز إلى أن يكون سريعًا جدًا؟ [23:04] <shardy> لن تُجروا عليه مهام ترجمة كبيرة؟ [23:04] <jrand0m> لا، جهاز 286 ربما يكفي. [23:04] <jrand0m> لا، فقط عمليات cvs checkin/checkout [23:04] <jrand0m> (حسنًا، و diff، و log، إلخ ;) [23:05] <jrand0m> "نحن على جافا، لا نحتاج إلى مزارع ترجمة" </fark> [23:05] *** تسجيل الخروج: cohesion (class) [23:05] <w0rmus> هل يستخدم المهتمون بإخفاء الهوية شيئًا مثل JAP للوصول إلى CVS؟ لم أستخدم CVS من قبل [23:05] <jrand0m> w0rmus> أستخدم cvs عبر سلسلة خاصة من وكلاء SSH [23:05] <co> jrand0m: ضع في الحسبان أن تنفيذًا بـ C أو C++ قد يكون مرجحًا في المستقبل. [23:06] <mihi> على حد علمي، JAP لا يتيح الوصول إلى cvs :( [23:06] <w0rmus> النفق عبر SSH [23:06] <shardy> دعني أرى ما بوسعي فعله. قال أحدهم إنه سيعطيني قرصًا إضافيًا... إن حصلت على قرص لدي جهاز يمكنني تشغيله. [23:06] <jrand0m> أوه، بالطبع يا co. فقط لا أتوقع أن بوسعنا اشتراط أن يكون مستودع cvs بالضرورة مزرعة ترجمة أيضًا. [23:07] <jrand0m> رائع يا shardy. إن كان هناك أي شيء يمكننا فعله، فقط قل الكلمة. [23:07] <co> jrand0m: أنت محق. يجب أن يكونا منفصلين. [23:07] <shardy> حاضر. دعني أبحث عن قرص، ينبغي أن أستطيع الحصول على واحد، وإن فعلت فسأكون سعيدًا باستضافة cvs للجميع. [23:07] <jrand0m> shardy++ [23:07] <w0rmus> يا سلام ;0 [23:07] <jrand0m> حسنًا، 4) خدمة التسمية [23:08] <jrand0m> co، كيف يسير الأمر؟ [23:08] <co> ما زلت أكتب، لكن أود قول بضع كلمات حوله. [23:08] <co> أولًا، للرد على سؤال من thecrypto خلال الاجتماع السابق، إن الـ NS (خدمة التسمية) لا توفر إشعارًا بكون شخص ما متصلًا. [23:09] <co> هي فقط تشير إلى أن بالإمكان التواصل مع الشخص عبر وسائل معينة، مثل AIM. [23:09] <co> ثانيًا، جانب العميل. [23:09] <co> سيكون هناك API يمكن للبرامج استخدامه لإرسال استعلامات إلى خوادم التسمية. [23:10] <co> الآلية الأساسية ستقرأ ملف إعداد يحدد أي الخوادم يُستعلم منها، وستستخدم شبكة I2P للحصول على النتائج، ثم تُعيد النتائج للجهة المستدعية. [23:11] <co> كما ستقرأ الآلية الأساسية من ملف عنوان الوجهة الذي سيتواصل معه الـ router المحلي. [23:11] <jrand0m> آلية الوجهة؟ [23:11] <co> عذرًا، عنوان الوجهة. [23:11] <jrand0m> آه حسنًا [23:12] <co> هذا كل شيء في الوقت الحالي. [23:12] <jrand0m> جميل [23:12] <w0rmus> أتفق [23:12] <w0rmus> ;) [23:12] <jrand0m> أي تقديرات عامة للجداول الزمنية للمحطات المختلفة؟ [23:13] <jrand0m> طبعًا ليس شيئًا يمكن لأحد أن يُلزمك به، مجرد استفسار. [23:13] <co> لنقل نهاية الأسبوع لإنهاء المواصفة ونشرها ونشر الـ API. [23:14] * mariesofie تصل متأخرة [23:14] <jrand0m> آه جميل يا co [23:14] <co> ثم سأبدأ بتنفيذه. لكنني لست متأكدًا من المدة التي سيستغرقها ذلك. [23:14] <jrand0m> مفهوم [23:15] <jrand0m> هل لدى أي شخص أسئلة/أفكار حول خدمة التسمية؟ [23:15] <jrand0m> حسنًا، 3) حالة التطوير [23:16] <jrand0m> التطوير يسير على ما يرام. [23:16] <jrand0m> جانب جافا موافق للمواصفة ويُنفّذ جميع رسائل وبُنى I2CP و I2NP [23:17] <jrand0m> معمارية جافا نفسها تعمل، وسأواصل إنشاء هياكل أولية للأنظمة الفرعية المختلفة. [23:17] <co> هل اختبرته؟ [23:17] <jrand0m> الرسائل والبُنى؟ نعم عبر TestData harness in net.invisiblenet.i2p.data.test [23:17] <co> أعني وصل حاسوبين مختلفين عبر I2P. [23:18] <jrand0m> أوه، لا، ذلك يتطلّب تنفيذًا كاملًا للنظام الفرعي للاتصالات [23:18] <co> أفهم. [23:18] <jrand0m> أولًا أبني الأنظمة الفرعية المختلفة لتعمل في وضع الاختبار، ثم أنفذها بحيث يمكنها العمل بشكل معزول. [23:19] <jrand0m> من المحتمل أننا على بُعد أسبوعين من عميل يرسل رسالة إلى عميل على router مختلف [23:19] * mariesofie تهتف [23:20] <jrand0m> لا يزال هناك الكثير من العمل بعد ذلك قبل نسخة الألفا، لكن هذا تقدّم. [23:21] <jrand0m> مواصفات هياكل البيانات و i2np تحتاج إلى نحو اثنتي عشرة تعديلاً صغيرًا كنتُ أجمعها أثناء التنفيذ لمعالجة أمور تم التغافل عنها. مثلًا: "datastructures p11, TunnelSigningPublic/PrivateKey should contain SIGNING Public/Private keys" و "i2np p15, TunnelCreateStatus - add hash of the replying RouterIdentity" [23:21] <shardy> يا رجل. أحتاج حقًا أن أقرأ المواصفات. [23:22] <jrand0m> حسنًا، ستُستضاف قريبًا على جهازك لذا سيكون الأمر سهلًا :) [23:22] <w0rmus> هاها [23:22] <w0rmus> لم أنهِ قراءة المواصفات أنا أيضًا [23:23] <mariesofie> طبعتُ المواصفات، قرأتها مرات كثيرة حتى بَلِيَت واضطررتُ لطباعة نسخة أخرى [23:23] <jrand0m> من خلال نقاشاتي مع أشخاص مختلفين، وجدتُ أن المواصفات ليست ممتازة في توضيح كيف يعمل الشيء فعليًا. فهي تغطي الأمور الضبابية والتفاصيل الدقيقة، لكن ليس لماذا تتوافق التفاصيل الدقيقة مع الدوافع. [23:23] <w0rmus> هه [23:23] <jrand0m> لول يا mariesofie [23:23] <jrand0m> حسنًا، هذا كل شيء لـ 3) حالة التطوير [23:24] <jrand0m> والآن إلى 2) أسئلة المواصفات [23:24] <w0rmus> أعتقد أنني سأقرأها بدل حساب التفاضل السخيف [23:24] <co> أفكر قليلًا بالمستقبل. [23:24] <co> تنفيذات Python و C أو C++ ستحتاج إلى أن تكون بيانات الرسائل قابلة للقراءة بواسطة تنفيذ Java. [23:24] *** تسجيل الخروج: mihi (EOF From client) [23:25] <jrand0m> صحيح يا co [23:25] <co> كيف ستحقق ذلك؟ [23:25] <jrand0m> مواصفة هياكل البيانات تُعرّف تحديدًا ترتيبات البايتات [23:25] <jrand0m> وكل شيء big-endian وجميع الأعداد غير موقّعة [23:25] <mariesofie> ما مستوى المعرفة التقنية الذي تستهدفه هذه المواصفات؟ أي شخص لديه معرفة حاسوبية معقولة؟ طلاب هندسة علوم الحاسوب بمستوى جامعي؟ [23:25] <co> حسنًا، تمام. [23:25] *** mihi_ (~none@anon.iip) انضم إلى القناة #iip-dev [23:26] <mariesofie> أي: من هو الجمهور المستهدف؟ [23:26] *** أصبح اسم mihi_ الآن mihi [23:26] <jrand0m> mariesofie> حسنًا، لقد كانت تلك المواصفات مستهدفة بشكل عشوائي إلى حد ما. i2p_philosophy كانت بمثابة "حسنًا، ما هذا بحق الجحيم كله"، لكن بقية المواصفات كانت موجهة نحو الأشخاص المهتمين فعلًا بتنفيذ النظام. [23:26] <jrand0m> نحن بحاجة فعلًا إلى بعض المستندات التي تقع في الوسط. [23:27] <mariesofie> أفهم [23:27] <mariesofie> وجدتُ وثائق الـ API سهلة الفهم ومفيدة جدًا، لكن من المفارقة أنني ما زلتُ أرتبك عند قراءة مواصفات I2NP أثناء محاولتي فهم المعمارية الأساسية [23:28] <mariesofie> ربما يعكس ذلك مشكلتي أكثر من الوثائق :) [23:28] <jrand0m> هه يا مهووس :) [23:29] <jrand0m> حسنًا، أي أسئلة أخرى حول المواصفات؟ دعونا ننتقل إلى 5) أسئلة أخرى [23:29] <jrand0m> هل لدى أي شخص أي أسئلة أخرى؟ هذه هي النقطة الأخيرة في جدول أعمال الاجتماع [23:30] <w0rmus> أتساءل أين وصل thecrypto مع achat [23:30] <jrand0m> آه، thecrypto غير متصل للأسبوعين أو الثلاثة المقبلة تقريبًا [23:30] <mihi> ماذا عن المراجعة النظرائية (peer review)؟ [23:30] <w0rmus> أو atalk [23:30] <w0rmus> واو [23:30] <mihi> هل يراجعه أحد؟ [23:30] <mariesofie> ظننت أن لدى thecrypto ساعتين يوميًا [23:31] <w0rmus> ولا أستطيع حتى رؤية الشيفرة التي لديه :( [23:31] <jrand0m> mihi> أُرسلت المراجعات إلى أشخاص مختلفين، ومع ورود التغذية الراجعة سيتم التعامل معها. [23:31] <jrand0m> w0rmus> هل لديك أي أسئلة حول ATalk؟ [23:32] <shardy> سأقوم بمراجعته بمجرد أن يتسنى لي الوقت :) [23:32] <mihi> أعني، هل وصل أي تعقيب حتى nowß [23:32] <w0rmus> أظن لا [23:32] <mihi> s/nowß/now?/ [23:32] <jrand0m> mihi> إلى حد كبير على شكل نقاشات وتوضيحات [23:32] <jrand0m> رائع يا shardy :) [23:33] <Brownspider> عيد ميلاد سعيد يا Google [23:33] <jrand0m> mariesofie> صحيح، لكن هذا ليس وقتًا كافيًا حتى ليقوم بـ d/l لوثائق لغة جافا ليواصل التطوير :/ [23:33] <w0rmus> أهاها، ما هذا بحق! [23:35] <jrand0m> حسنًا، أي أسئلة/أفكار أخرى؟ [23:35] <w0rmus> أظن أنه يجدر بي أن أذكر أنني لم أبرمج خارج إطار المدرسة [23:35] <w0rmus> لكن عليّ أن أبدأ من مكان ما على أي حال [23:35] <jrand0m> الآن وقت جيد للبدء :) [23:35] <jrand0m> تمام [23:35] <w0rmus> ;0 [23:35] <mariesofie> لدي أسئلة حول الـ API، لكن ليس الآن، بعد يوم أو يومين عندما أتمكن من تجربته أكثر [23:35] <w0rmus> درستُ حوالي سنتين من جافا أو نحو ذلك [23:36] <jrand0m> حسنًا رائع يا mariesofie، فقط أرسلي رسالة إلى القائمة أو راسليني هنا متى شئتِ [23:37] <co> mariesofie: هل قرأتِ النقاش على القائمة البريدية iip-dev؟ [23:37] <w0rmus> أين تتم أرشفتها؟ [23:37] <jrand0m> http://news.gmane.org/thread.php?group=gmane.comp.security.invisiblenet.iip.devel [23:37] <jrand0m> (حاليًا بحجم مرور منخفض) [23:38] <Brownspider> يريدك jrand0m أن تكتب كودًا لشيء لا يمكن أن يوجد منطقيًا، ليمزّق العالم إربًا، وينهي حكم الإله. [23:38] <shardy> عروضي ما تزال قائمة إن احتجتم إلى كتابة أو تنقيح أي أنوية تشفير أو ما شابه. [23:39] *** M123456789 (~no@anon.iip) انضم إلى القناة #iip-dev [23:39] <co> Brownspider: هاه؟ [23:39] <Brownspider> co، كان ذلك على freesite الخاص به، لا عليك [23:40] <jrand0m> عظيم يا shardy، لدي شعور بأننا سنحتاج إلى بعضها بمجرد أن تعمل الـ routers، وخاصةً عندما نُعيد APIs الخاصة بـ C/Python إلى المواصفة. [23:40] <mariesofie> co> لم أقرأ إلا حتى العدد رقم 52 تقريبًا [23:42] <jrand0m> حسنًا. أي كلمات أخيرة (وأنا أحدّق في الـ *baf*er...) [23:43] *** mihi_backup_ (~none@anon.iip) انضم إلى القناة #iip-dev [23:43] *** تسجيل الخروج: mihi_backup (EOF From client) [23:43] *** أصبح اسم mihi_backup_ الآن mihi_backup [23:43] <jrand0m> حسنًا رائع. الأسبوع القادم، نفس الوقت ونفس المكان. [23:44] * jrand0m ينهي الاجتماع بـ *baf*

</div>
