---
title: "اجتماع مطوري I2P"
date: 2003-03-04
author: "nop"
description: "اجتماع تطوير I2P يتناول تحديثات المشروع والمناقشات التقنية"
categories: ["meeting"]
---

(بفضل ويباك ماشين http://www.archive.org/)

## ملخص سريع

<p class="attendees-inline"><strong>الحضور:</strong> bpb, dm, hezekiah, jake, jeremiah, LeerokLacerta, mids, mrflibble, nop, Nostradumbass</p>

## سجل الاجتماع

<div class="irc-log"> --- تم فتح السجل Tue Mar 04 23:47:24 2003 23:47 -!- Topic for #iip-dev: اجتماع IIP - logfiles: http://mids.student.utwente.nl/~mids/iip/ 23:47 [المستخدمون #iip-dev] 23:47 [ eep] [ jeremiah] [ logger] [ mids] [ nop] [ UserX_] 23:47 -!- Irssi: #iip-dev: إجمالي 6 ألقاب [0 ops، 0 halfops، 0 voices، 6 normal] 23:47 -!- Irssi: انضمامك إلى #iip-dev تمت مزامنته خلال 2 ثانية 23:48 < LeerokLacerta> نصنع التاريخ. 23:48 < mrflibble> هلووو 23:48 < LeerokLacerta> مرحبًا. 23:52 < nop> مرحبًا 23:52 < jeremiah> مرحبًا 23:53 < nop> مرحبًا 23:53 -!- mode/#iip-dev [+o mids] بواسطة Trent 23:53 < LeerokLacerta> Konnichiwa. 23:54 < bpb> konnichiwa 23:58 < nop> مرحبًا 23:58 <@mids> مرحبًا hezekiah! 23:58 < hezekiah> مرحبًا. :) 23:58 <@mids> *صوت قنفذ* 23:58 < hezekiah> لول 23:58 < hezekiah> *orgle* 23:58 < LeerokLacerta> قنفذ؟ 23:58 < hezekiah> (orgle: هذا أحد الأصوات التي تصدرها اللاما.) 23:58 <@mids> LeerokLacerta: قوارض كبيرة نسبيًا ذات أشواك حادة منتصبة مختلطة بالفرو 23:59 < hezekiah> تحول mids إلى قنفذ بسبب علة العشوائية (entropy). 23:59 < hezekiah> وتحولتُ أنا إلى لاما. 23:59 <@mids> لا 23:59 < LeerokLacerta> أعرف ما هو، لكن لماذا تصدر أصوات القنافذ؟ 23:59 <@mids> لأنني أبلغت عن علة التسجيل التي لم تكن موجودة 23:59 < hezekiah> آه. 23:59 < hezekiah> حسنًا، لقد ذكرتَ أنك ستتحول إلى قنفذ عند الإشارة إلى علة العشوائية السابقة. --- تم تغيير اليوم Wed Mar 05 2003 00:00 <@mids> كان ذلك حينها 00:00 <@mids> Tue Mar  4 23:00:03 UTC 2003 00:00 <@mids> الاجتماع الآن هنا 00:00 <@mids> مرحبًا بالجميع 00:00 <@mids> هذا هو الاجتماع الثاني والثلاثون لـ IIP 00:00  * LeerokLacerta يشعر بأنه مُرحّب به. 00:00 <@mids> تم إلغاء الاجتماع السابق لأنه لم يكن هناك أحد 00:00 <@mids> السجلات متاحة على http://mids.student.utwente.nl/~mids/iip/ 00:01 <@mids> لدينا جدول أعمال صغير: 00:01 <@mids> 1) الترحيب 00:01 <@mids> 2) تحديث حالة إصدار IIP 1.1.0 00:01 <@mids> 3) Trent accesslevel for 'voice' 00:01 <@mids> 4) فقرة الأسئلة 00:01 <@mids> إذا كانت لديكم أي أسئلة حول الموضوع الحالي، فالرجاء طرحها 00:01 <@mids> وإلا فاحفظوها لفقرة الأسئلة. 00:01 <@mids> . 00:02  * mids ينقل مؤشّر جدول الأعمال إلى #2 "تحديث حالة إصدار IIP 1.1.0" 00:02 <@mids> حسنًا يا hezekiah، ماذا حدث؟ :) 00:02 < hezekiah> أوه. حسنًا. :) 00:02 < hezekiah> حسنًا، تم إصلاح علة العشوائية الأولى. 00:02 < hezekiah> بعد الكثير من العناء وتبادل الرسائل الإلكترونية ... 00:03 < hezekiah> ... تمكنا أنا وUserX وnop من التوصل إلى إصلاح لها. 00:03 < hezekiah> الآن، لاحظ mids مشكلة جديدة في جمع العشوائية (وهي أن seed.rnd لا يتم حفظه). 00:03 < hezekiah> على أي حال، فتّشتُ في الشيفرة ونشرتُ اكتشافاتي في قائمة بريد iip-dev. 00:04 <@mids> هذا الأمر يؤخر الإصدار مرة أخرى 00:04 <@mids> نأمل أن تكون الأخيرة 00:04 < hezekiah> أنا الآن بانتظار UserX أو nop ليشرحا لي ما يعنيه كل هذا وما إذا كنتُ أغفل شيئًا (لأني أظن ذلك؛ لا شيء من هذا منطقي). 00:04 < hezekiah> نأمل ذلك. *orgle* 00:04 <@mids> . 00:04 < hezekiah> . 00:04 <@mids> أي أسئلة خاصة بـ IIP 1.1.0؟ 00:05 < LeerokLacerta> لا SOCKS؟ 00:05 <@mids> لا SOCKS 00:05 < hezekiah> لا SOCKS. 00:05 < LeerokLacerta> حَسَنًا. 00:05 <@mids> حسنًا 00:05 <@mids> لننتقل إلى #3 "Trent accesslevel for 'voice'" 00:06 <@mids> هذا مرتبط ببند جدول الأعمال المخفي #2.9 "قناة #freenet-opn" 00:06 <@mids> القناة الرسمية لمشروع Freenet على irc.freenode.net 00:06 <@mids> لكنها غير مجهولة الهوية 00:06 <@mids> لدينا مرآة لتلك القناة هنا 00:06 <@mids> في #freenet-opn 00:07 <@mids> الروبوت 'eyeKon' يخبركم بكل ما يحدث على الجانب الآخر 00:07 <@mids> عادةً هذه مرآة باتجاه واحد، لكن يمكنك الرد باستخدام الأمر "!say :text" 00:07 <@mids> لاستخدام هذا يجب أن تمتلك حالة operator أو voice 00:07 <@mids> إذا أردت أن تقول شيئًا، فاطلب من أحد الـ operator أن يمنحك voice 00:07 <@mids> , 00:08 < dm> ما رأيكم لو أن من يتم التعرّف عليه بواسطة Trent يحصل تلقائيًا على voice ويُضاف اسمه كبادئة لرسائله. إذا كان لدى الأشخاص على الجانب الآخر مشكلة، فيمكنهم إرسال أمر إلى الروبوت لـ "حظر" اسم معيّن. وفي هذه الحالة يقوم EyeKon في هذا الجانب بإزالة الـ voice من ذلك الاسم نهائيًا. 00:08 < LeerokLacerta> نهائيًا؟ 00:08 < LeerokLacerta> ما رأيك بحظر مؤقت؟ 00:08 <@mids> سيصبح الأمر معقدًا جدًا 00:09 <@mids> سيتعين عليهم معرفة كيف يعمل الروبوت 00:09 <@mids> بينما المقصود أن يكون شيئًا شفافًا باتجاه واحد 00:09 -!- hezekiah أصبح يُعرف باسم nickthief88099 00:09 <@mids> لقد تواصلتُ مع مالكي قناة #freenet 00:09 <@mids> ولم تكن لديهم مشكلة مع ذلك 00:09 < dm> بالتأكيد، إلى أن يقوم mids أو شخص ما بإعادته. يجب التأكد من عدم إزعاج/إغراق الأشخاص على الجانب الآخر. 00:09 <@mids> لهذا السبب لن يحصل الجميع على voice 00:09 <@mids> من السهل جدًا إنشاء الكثير من الحسابات هنا 00:10 <@mids> لذا سيكون من المستحيل حظرهم جميعًا 00:10 < dm> حسنًا، إذًا voice انتقائي عبر Trent؟ 00:10 <@mids> ما أريده فعلًا هو voice انتقائي عبر Trent 00:10 < jake> هذا حقًا نقاش شيّق لكنني بحاجة للأكل، إلى اللقاء 00:10 <@mids> وداعًا jake، شكرًا لانضمامك 00:10 <@mids> تأكد من قراءة ملف السجل لاحقًا 00:10 < jake> شكرًا لك 00:10 < jake> ك 00:10 <@mids> حاليًا يمتلك نظام الوصول للقناة 3 مستويات: 00:11 <@mids> المستوى 1: operator 00:11  * mids يتحقق من الموقع لمعرفة كيف سمّاه 00:12 <@mids> المستوى 1: operator عادي، يمكنه منح نفسه/نفسها ops 00:12 <@mids> المستوى 2: مشغّل فائق، يمكنه إضافة مستخدمين آخرين إلى القناة (بمستوى أدنى) 00:12 <@mids> المستوى 3: المؤسس، الأقوى، مطلوب مثلًا لإسقاط قناة 00:12 <@mids> أريد إضافة مستوى voice 00:12 <@mids> حتى يتمكن الأشخاص من الحصول على voice في القناة إذا كانوا على قائمة الوصول 00:12 <@mids> لكن المشكلة هي... ما الرقم الذي ينبغي أن يكون لمستوى الـ voice؟ 00:12 < hezekiah> لول 00:13 < hezekiah> قل لي إنك لم تستخدم أرقامًا سحرية يا mids. 00:13 < hezekiah> من فضلك. 00:13 <@mids> أفكر في تغيير المستوى 1 إلى 10 00:13 <@mids> و2 إلى 20 00:13 <@mids> و3 إلى 30 00:13 <@mids> وإضافة المستوى 5 كـ voice 00:13 < hezekiah> يبدو جيدًا. يترك مجالًا لمزيد من التحسينات. 00:13 <@mids> بالضبط 00:14 <@mids> لاحظ أنني لا أخطط لجعل Trent خدمة كبيرة ومنتفخة 00:14 <@mids> تعليقات؟ اعتراضات؟ 00:14 <@mids> . 00:14 < hezekiah> أمم.. إذًا ما المشكلة؟ 00:15 <@mids> لا توجد مشكلة 00:15 < dm> voice = voice على كل القنوات؟ 00:15 < hezekiah> حسنًا. 00:15 < hezekiah> بدا الأمر كذلك نوعًا ما. :) 00:15 <@mids> dm: لا، إنه خاص بكل قناة 00:15 <@mids> hezekiah: أنا دائمًا درامي 00:15 < dm> حسنًا 00:15 <@mids> dm: جرّب هذا: 00:15 <@mids>  /squery trent chanlist #iip-dev 00:15 <@mids> ستحصل على قائمة بالمستخدمين في قائمة الوصول 00:15 <@mids> مع المستوى 00:15 < dm> آه، جميل 00:16 <@mids> حسنًا 00:17 <@mids> إذًا حان الوقت للبند الأخير #4: "فقرة الأسئلة" 00:17 < dm> هل هناك خارطة طريق موثّقة في أي مكان لـ IIP؟ 00:18 <@mids> فقط داخليًا أظن 00:18 <@mids> ليس لديها... 00:18 <@mids> hezekiah؟ 00:18 < hezekiah> ولماذا يعيد "/squery Trent :chanlist #anonymous" قائمة فارغة. 00:18 < hezekiah> أوه. 00:18 < hezekiah> حسنًا لدينا قائمة مهام صغيرة بما نحتاج لفعله في شجرة التطوير. 00:18 <@mids> hezekiah: متأخر جدًا (لأنه لا أحد في قائمة الوصول لقناة #anonymous، فهي بلا operator) 00:18 < hezekiah> لكنني لست على علم بأي خارطة طريق. 00:19 <@mids> ربما سيكون من الجيد إعداد واحدة 00:19 < dm> حسنًا، أنتم لا تفكرون حتى باللامركزية في أي وقت قريب، صحيح؟ 00:19 < hezekiah> حسنًا، هذا من اختصاص nop. 00:19 < hezekiah> (في الواقع، لقد طلبت بالفعل شيئًا من هذا القبيل.) 00:20 < hezekiah> (قال إننا سنجلس ونرسم مخططًا [أو أيًا كان ما قاله] لـ IIP 1.2 بعد إصدار 1.1.) 00:20 < hezekiah> . 00:21 <@mids> حسنًا 00:21 < dm> بالنسبة لـ 1.1 هل هناك سجل التغييرات في مكان ما؟ 00:21 <@mids> nop مشغول جدًا 00:21 <@mids> ربما ينبغي لشخص آخر أن يفعل ذلك 00:21 <@mids> dm: نعم، لحظة 00:21 < hezekiah> mids: لا أحد غيره لديه الصلاحية لفعل ذلك. 00:21 <@mids> http://cvs.sourceforge.net/cgi-bin/viewcvs.cgi/*checkout*/invisibleip/iip/CHANGELOG 00:21 < hezekiah> نحن نتحدث عن تحديد مسار التطوير المستقبلي لـ IIP. 00:21 < dm> شكرًا، تم وضع إشارة مرجعية 00:22 <@mids> hezekiah: مفهوم 00:25  * mids سمع للتو أن هناك الكثير من الأشياء للقيام بها في 1.2 00:25 < hezekiah> أما بخصوص عدم توفر الوقت لدى nop، ... 00:25 < hezekiah> ما زال لدينا الكثير من البرمجة المعروفة لنقوم بها في 1.2. 00:26 < hezekiah> لن تموت 1.2 بسبب نقص الرؤية. وحتى إن أنهينا الأشياء الموجودة حاليًا في القائمة، فسيؤدي نقاش قصير إلى طرح المزيد. 00:26 < hezekiah> في نهاية المطاف سيجد nop وقتًا ليجلس معنا ويصف خطة لتطوير 1.2. 00:26 < dm> أي ملاحظات عامة حول ما تهدف إليه 1.2؟ 00:26 < hezekiah> الأمر الكبير: لامركزية خادم ircd! 00:26 < dm> آه، حسنًا، لا تعرف. 00:27 < dm> آه، هذا مخطط له في 1.2؟ رائع. 00:27 <@mids> أهو كذلك بالفعل؟ 00:27 <@mids> يا إلهي 00:27 < hezekiah> هل اللامركزية جاهزة؟ لا! 00:27 < dm> أعني مخطط لها :p 00:27  * mids يعترض! 00:27 <@mids> متى تريد إصدار 1.2؟ 00:27 <@mids> 2010؟ 00:27  * LeerokLacerta كائن. 00:27 < hezekiah> لول 00:28 < hezekiah> دعنا نقول فقط: في وقت ما بعد إصدار 1.1. :) 00:28 < hezekiah> حاليًا 1.1 هي الأولوية. 00:28 < hezekiah> (على الأقل هذا ما شعرتُ به.) 00:28 < dm> إذًا هل ستكون خوادم ircd موزعة أم لامركزية بالكامل؟ 00:28 < hezekiah> dm: لا أعرف التفاصيل. 00:28 < dm> حسنًا 00:28 < hezekiah> لستُ جيدًا جدًا في أشياء الند للند (P2P). :) 00:28 < hezekiah> أنا فقط أكتب الشيفرة 00:28 <@mids> دعوني ألصق بريدًا إلكترونيًا من 2002-03-19 00:28 <@mids> From: 0x90 (0x90@invisiblenet.net) 00:28 <@mids> Date: Tue Mar 19 2002 - 00:22:26 CET 00:28 <@mids> Subject: [iip-dev] 1.1.0 almost complete 00:28 <@mids> Ok, we're nearing the completion of 1.1.0. As soon as the TODO/Fixes and cui 00:28 <@mids> for linux are complete, we should run a beta test of the network for this 00:28 <@mids> week, this is done by the developers/testers. Stay posted. 00:29 <@mids> --0x90-- 00:29 <@mids> . 00:29 < hezekiah> آه. 00:29 < hezekiah> هذا مؤلم يا mids. ;-) 00:29 <@mids> نعم كذلك 00:30 < hezekiah> متى كان آخر إصدار لـ IIP؟ 00:30 <@mids> RC3 كان 2002-12-04 00:30 <@mids> لكن بالطبع كل موضوع 'RC' كان خاطئًا 00:31 <@mids> بالطبع هو مجرد اسم 00:31 <@mids> كان يمكن أن يكون RC2 هو 1.1.0 00:31 <@mids> ثم RC3 1.1.1 00:31 <@mids> وما سنحصل عليه الآن 1.1.2 00:32 < nop> حسنًا 00:32 < nop> في مجتمع التشفير 00:32 < nop> يجب أن نواصل مع RC4 و5 و6، ونرى إن كانوا سيكسرونه 00:32 < nop> ;) 00:32 < nop> مزحة سيئة 00:33 < Nostradumbass> عذرًا على المقاطعة... 00:33 < jake> مؤخرات! 00:33 < Nostradumbass> لكن يبدو أن مطوري iip قد نسوا المبدأ الأساسي في المصادر المفتوحة، "Release early, release often". 00:34 < LeerokLacerta> هل IIP مفتوح المصدر؟ 00:34 < nop> بالتأكيد 00:34 < nop> صحيح 00:34 < nop> لكن 00:34 < hezekiah> LeerokLacerta: نعم 00:34 < LeerokLacerta> أنا غبي. 00:34 < nop> نحن أيضًا نقدّر الأمان 00:34 < Nostradumbass> لم أمكث مع iip طويلًا لكن لا أذكر أنني سمعت أنه تم نشره على /. 00:35 < nop> ونحن نحب ثني القواعد 00:35 < nop> لقد تم عمل slashdot له 00:35 < Nostradumbass> أعتذر 00:35 <@mids> RC2 تمت تغطيته على /. 00:35 < Nostradumbass> حسنًا 00:35 <@mids> وقد جلب لنا... hezekiah ! 00:35 < nop> نعم 00:35 < nop> ;) 00:35 < Nostradumbass> لكنه ما يزال منذ فترة طويلة. 00:36 < hezekiah> mids: في الواقع لا. 00:36 < hezekiah> mids: كنت أراقب هذا المشروع لأكثر من عام قبل أن يُذكر على /. 00:36 < jake> أممم يا جماعة؟ بخصوص IIP المعتمد على الويب هل هناك أي خطط للتحسين؟ مثل واجهة أجمل؟ 00:36 < nop> هذا سؤال لـ distributedcity 00:36 < nop> هم يصنعون الواجهة 00:36 < jake> أوووو حسنًا 00:37 < nop> كان شيئًا فعلوه هم، ليس انخراطًا مباشرًا معنا حقًا 00:37 <@mids> إجراء الإصدارات يمنحنا تغطية 00:37 <@mids> يمكنك القيام بإعلانات وبيانات صحفية 00:37 <@mids> لدينا عدة أماكن تحب سماع الأخبار عن التحديثات 00:38 <@mids> هذا يزيد الاهتمام وعدد المستخدمين في المشروع 00:38 <@mids> وكذلك المساهمين / المطورين المحتملين 00:38 <@mids> إذا كان لديك mixnet خارقة 00:38 <@mids> فأنت بحاجة إلى الكثير من المستخدمين 00:38 <@mids> لأنه مع مستخدمين اثنين فقط لن تكون مجهولية 00:39 <@mids> كانت هناك فترات أكثر استقرارًا في شيفرة التطوير 00:39 <@mids> عندها كان يمكننا أن نصدر نسخة 00:39 <@mids> برأيي 00:39 <@mids> المشكلة ربما هي الاعتماديات... 00:40 <@mids> توقيع الإصدار بـ PGP، التجميع لـ Windows، إلخ 00:40 <@mids> على أي حال، قلت هذا من قبل ;) 00:42 < hezekiah> حسنًا، بين طردي المتقطع من الشبكة، حاولت أن أقول شيئًا لم يُقل. ;-) 00:42 < hezekiah> <hezekiah> nop: أثار mids نقاطًا جيدة. 00:42 < hezekiah> <hezekiah> nop: بعد أن نُخرج 1.1 (وهذا يجب أن يكون قريبًا جدًا)، هل سنضع خطة متماسكة لـ 1.2 حتى نتمكن من إخراجه في فترة زمنية معقولة؟ 00:42 < hezekiah> <hezekiah> أعتقد أنه مع التخطيط الجيد، وأهداف لإنجاز أجزاء معينة في أوقات معينة، يمكننا كتابة شيفرة رائعة، لكن إنجازها في إطار زمني معقول. :) 00:42 < hezekiah> ها قد قلتها! :) 00:42 <@mids> شكرًا 00:43 < Nostradumbass> بالإضافة إلى قائمة الميزات المقترحة، ربما تكون قائمة الميزات المحظورة (للحد من زحف الميزات) فكرة جيدة. 00:43 < dm> 1.2! 1.2! 1.2! 1.2! 00:44 <@mids> اقتراح جيد Nostradumbass 00:44 < hezekiah> حسنًا، لم أكن أشير حقًا إلى قائمة ميزات. كنت أشير إلى ما سنقوم ببرمجته، وبأي ترتيب، وفي أي وقت مقترح. 00:45 < hezekiah> nop؟ ما رأيك؟ 00:46 < nop> فكرة جيدة 00:46 < nop> التنظيم دائمًا جيد 00:46 < nop> لكنه ليس دائمًا مثاليًا 00:46 < hezekiah> ربما بعد أن نصدر 1.1، يمكن لجميع المطورين أن يجلسوا سويًا ونضع قائمة بالأشياء التي نخطط للقيام بها في الشهر إلى الشهرين القادمين، ثم قائمة بالأشياء المخطط لها للخمسة أشهر التالية، ثم قائمة كاملة بما سيجعل IIP 1.2 هو الإصدار 1.2. :) 00:46 < hezekiah> أعلم. سيكون _جدًا_ مرنًا. 00:47 < hezekiah> (للبدء لن أقول إن الميزة A منجزة في التاريخ 1 والميزة B منجزة في التاريخ 2. سأقول إن الميزة A من المفترض أن تُنجز خلال X أسابيع، والميزة B بعد Y أسابيع من الميزة A.) 00:47 < hezekiah> أعتقد أن شيئًا كدليل عام لما نفعله فكرة جيدة. 00:48 < hezekiah> ليست قائمة صلبة كالفولاذ. :) 00:48 <@mids> نعم، فهمت 00:48 < hezekiah> حسنًا ... 00:48 < hezekiah> هل لديك ما تضيفه يا mids؟ 00:49 <@mids> كلا 00:49 < hezekiah> حسنًا. ;) 00:49 < hezekiah> إذًا في الوقت الحالي ... 00:49 < hezekiah> أنا بانتظار nop أو UserX ليُنيرا لي ما يتعلق بالأشياء التي اكتشفتها بخصوص علة العشوائية الجديدة لدى mids. 00:49 <@mids> آمل ألا أجد مشاكل أخرى 00:49 < hezekiah> (فقط لا يبدو أن randomWriteSeed() لا يُستدعى مطلقًا.) 00:49 < hezekiah> لنعمل على الأمل. :) 00:50 < nop> نفي مزدوج 00:50 < nop> هممم 00:50 < nop> ;) 00:50 <@mids> . 00:50 <@mids> انتهيت :) 00:50 < hezekiah> أنت محق! :) 00:50 < hezekiah> يبدو أنه يجب استدعاء randomWriteSeed(). 00:50 < hezekiah> لكنه لا يبدو كذلك. 00:51 <@mids> أليس في randomSlowPoolReseed؟ 00:52 < hezekiah> حسنًا، لنأمل أن نكون قد أصلحنا هذه العلة بحلول الأسبوع القادم. 00:52 <@mids> من الأفضل أن تفعلوا ذلك! 00:52  * mids يحاول إظهار وجه غاضب 00:53 <@mids> حسنًا، كان من دواعي السرور مجددًا. إلى الاجتماع القادم، أو القائمة البريدية، أو الدردشة أو غير ذلك! 00:53 <@mids> *boink* 00:53 < hezekiah> randomSlowPoolReseed() يستدعي randomWriteSeed()، لكن (كما قلتُ في بريدي إلى iip-dev)، randomSlowPoolReseed() لا يستدعيه أحد أبدًا! 00:53 < hezekiah> لول -- تم إغلاق السجل Wed Mar 05 23:42:43 2003 </div>
