---
title: "اجتماع مطوري I2P"
date: 2003-01-07
author: "nop"
description: "اجتماع تطوير I2P يتناول تحديثات المشروع والمناقشات التقنية"
categories: ["meeting"]
---

(مقدمة من Wayback Machine http://www.archive.org/)

## ملخص سريع

<p class="attendees-inline"><strong>الحضور:</strong> chscrtr, mids, mrflibble, nemesis, Neo, nop, Nostradumbass</p>

## سجل الاجتماع

<div class="irc-log"> --- موضوع #iip-dev هو اجتماع IIP - ملفات السجل: http://mids.student.utwente.nl/~mids/iip/ <nemesis> nop، لا اجتماع اليوم؟ <nop> نعم <nop> آسف <nop> حسناً <nop> مرحباً <nemesis> مرحباً nop ;) <nop> مرحباً <nop> جدول الأعمال <nop> 1) الترحيب <nemesis> ما الأمر؟ الجميع نائم؟ <nop> 2) سنة جديدة سعيدة <nop> 3) عطلات سعيدة <chscrtr> مرحباً، سنة جديدة سعيدة <nop> 4) IIP <nemesis> ههه، سنة جديدة سعيدة لك أيضاً <mrflibble> سنة جديدة سعيدة! :) <nop> 5) مسابقة شعار IIP <nop> 6) CryptoCon <nop> 4) IIP <nop> حسناً IIP <nop> هو نوعاً ما راكد بسبب العطلات <nop> لكن أعتقد أننا سنعاود التقدم <nop> أي تقارير أخطاء الرجاء إرسالها إلى iip@invisiblenet.net <nop> حسناً <nop> 5) مسابقة شعار IIP <nop> سنضع شيئاً على موقعنا عن القواعد وما إلى ذلك <nop> ونعرض الرسومات التي لدينا حتى الآن <nop> يرجى المساعدة إن أمكن <nop> احصل على قميص مجاني وعليه شعارك <nop> 6) CryptoCon <mrflibble> رائع <nop> نحاول تشكيل لجنة برنامج وبعض التخطيط التنظيمي لشهر يناير 2004 لإقامة CryptoCon <nop> انضم إلى #cryptocon لأي مساعدة وما إلى ذلك <nop> على أي حال، هذا كل ما في الأمر <nop> أسئلة؟ <nop> أسئلة؟ <nop> ;) <mrflibble> لا <nop> حسناً <nop> رُفِعَ الاجتماع <Neo> لا <Neo> شكراً. :) <mrflibble> لا مشكلة <mrflibble> أوه، أمر واحد <mrflibble> بخصوص CryptoCon <mrflibble> هل هناك سبب معين لتنظيمكم لمؤتمر خاص بكم؟ <mrflibble> هناك مؤتمرات تشفير عامة يمكنكم تقديم مواد إليها <nop> حسناً <nop> نريد جذب الشركات للقاء Cipherpunks <nop> ودفع التشفير قدماً أكثر مما هو عليه <nop> سيكون هذا مختلفاً <mids> fsck <mrflibble> فهمت <nop> فاتني <nop> ;) <mids> آسف يا جماعة :) <mrflibble> سيكون ذلك مجرد الكثير من العمل عليكم جميعاً <mids> هل ما زال هناك جدوى من إحضار المُسجِّل إلى هنا؟ <mrflibble> لول <nemesis> ههه <nop> حسناً mrflibble لا أظن أنه سيكون --- Log opened Wed Jan 08 00:14:47 2003 00:14 -!- Topic for #iip-dev: اجتماع IIP - ملفات السجل: http://mids.student.utwente.nl/~mids/iip/ 00:14 [Users #iip-dev] 00:14 [ chscrtr] [ logger] [ mrflibble] [ Neo] [ Nostradumbass] [ w    ] 00:14 [ co     ] [ mids  ] [ nemesis  ] [ nop] [ UserX        ] [ wilde] 00:14 -!- Irssi: #iip-dev: إجمالي 12 لقباً [0 مشرفين، 0 أنصاف مشرفين، 0 أصوات، 12 عاديين] 00:15 < nop> لدينا سنة للتخطيط 00:15 < mrflibble> صحيح 00:15 -!- Irssi: تمت مزامنة الانضمام إلى #iip-dev خلال 43 ثانية 00:16 < nop> بالإضافة إلى أننا بحاجة لجمع المال 00:16 < nop> وقد يساعد هذا 00:16 < nop> لأن لا أحد يحب التبرع 00:16 < nop> ;) 00:16 < chscrtr> خطأ - أقل من سنة 00:16 < nemesis> هممم... nop، هل تستخدم knoppix الآن أم ماذا؟ 00:17 < mrflibble> فهمت 00:17 < nop> suse الآن 00:17 < mrflibble> قد تحتاج إلى الإعلان كثيراً للحصول على الرعاة 00:17 < mrflibble> وهذا سيكلّف 00:18 < nemesis> هل تعتقد أن IIP مهم/مستقر بما يكفي لعرضه للعالم؟ 00:18 < chscrtr> ليس كثيراً، يمكن أن تكون العلاقات العامة (PR) رخيصة 00:18 < nop> nemesis لا أظن أني أعرضه للعالم 00:19 < mrflibble> همم، آمل ذلك 00:19 < nop> إنه مؤتمر، مفهوم منفصل 00:19 < mids> حسناً، أثارت lizzy__ نقطة أن وقت الخمول قد يكشف الكثير من المعلومات 00:19 < nemesis> ههه 00:19 < nop> نعم يفعل 00:19 < mids> لذا اقترح(ت) تعطيله من جهة الخادم 00:19 < nop> يمكننا إزالة ذلك 00:19 < nop> كنت أرغب في فعل ذلك 00:19 < nop> حسناً 00:19 < nemesis> لأنه سيكون من الجيد أن تُعبَّأ الإصدارات المستقبلية لـ trustix ;) 00:19 < nop> سأعمل على ذلك 00:19 < mids> أيضاً إن تسجيل لقبك يحددك ويجعلك أكثر قابلية للتتبع 00:19 < mids> لذا ينبغي أن يكون هناك تحذير من ذلك 00:19 < mids> . 00:20 < mids> أقترح أن نذكر المخاطر والقضايا المحتملة بشكل أوضح في التوثيق 00:20 < mids> mention 00:20 < mrflibble> لماذا يجعل التسجيل تتبعك أسهل؟ 00:20 < mrflibble> make 00:20 < mids> mrflibble: لأنه بمجرد أن تُعرّف نفسك، فإن هذا يضمن أنك الشخص نفسه كما من قبل 00:21 < mids> بينما إذا استخدمت نفس اللقب فقط، فقد لا تكون الشخص نفسه 00:21 < mids> إن التسجيل والتعريف بنفسك يجعلانك ذا هوية مستعارة 00:21 < mids> بدلاً من مجهول الهوية 00:21 < mrflibble> أوه 00:21 < mrflibble> لكن ذلك جيد رغم ذلك 00:21 < mrflibble> الثقة مهمة 00:24 < mids> نعم، لكنك تبني سجلاً عاماً من المعلومات 00:24 < mids> في كل مرة تتصل وتقول شيئاً، تضيف المزيد من المعلومات 00:24 < mids> هناك أدوات يمكنها تحديد هوية الأشخاص بناءً على أنماط اللغة. 00:25 < mids> الأدوات التي جربتها ليست جيدة جداً، لكن غالباً ما يكون من السهل إلى حد كبير رصد الأخطاء واستخلاص الاستنتاجات. 00:25 < mids> أعتقد أنه لن يضر أن نضيف فصلاً عن المخاطر حتى في بيئة 'مجهولة' إلى دليلنا 00:25 < mids> وأدعو lizzy__ للبدء بذلك الفصل. 00:25 < mids> . 00:25 < Nostradumbass> لهذا قد يكون تمرير نصك عبر عدة مترجمات لغوية مفيداً 00:27  * mids يعيد الميكروفون إلى الجمهور 00:28 < mids> أوه، أعتذر عن الانضمام متأخراً إلى هذا الحد، إن كان بوسع أحد أن يرسل لي سجلات أول 15 دقيقة فسأكون ممتناً جداً. 00:28 < mids> . 00:29 < mrflibble> أوه 00:29 < mrflibble> فهمت 00:29 < mrflibble> mids، اجعلها نحو 5 دقائق :) 00:29 < mids> هه. 00:30 < mids> هل قال nop بالفعل شيئاً عن 1.1-final؟ 00:30 < mids> مثل متى نزعم أنها ستصدر ;) 00:31 < mrflibble> لا 00:31 < mrflibble> سأرسل لك لقطة 00:31 < mids> شكراً 00:31 < mrflibble> تباً، لا أستطيع 00:31  * mrflibble يصفع mrflibble قليلاً بسمكة تراوت كبيرة 00:31 < mrflibble> سأقص وألصق 00:32 < mrflibble> آمل ألا أغرق نفسي وأُطرد 00:32 < mids> على الخاص من فضلك 00:32 < mids> حسناً، الآن هذا الاجتماع غير الرسمي مُغلق رسمياً 00:32 < mids> :) 00:32 < nemesis> لوووول --- Log closed Wed Jan 08 00:33:43 2003 </div>
