---
title: "اجتماع مطوّري I2P"
date: 2003-01-28
author: "nop"
description: "اجتماع تطوير I2P يتناول تحديثات المشروع والمناقشات التقنية"
categories: ["meeting"]
---

(بفضل آلة وايباك http://www.archive.org/)

## ملخص سريع

<p class="attendees-inline"><strong>الحاضرون:</strong> Bouris, case, Debrys, hezekiah, lonelynerd, mids, MrEcho, nop</p>

## سجل الاجتماع

<div class="irc-log"> --- تم فتح السجل Tue Jan 28 22:35:17 2003 22:35 -!- الموضوع لقناة #iip-dev: اجتماع IIP - ملفات السجل: http://mids.student.utwente.nl/~mids/iip/ 22:35 [المستخدمون #iip-dev] 22:35 [ co] [ logger] [ pox] [ ptm] [ UserX] 22:35 -!- Irssi: #iip-dev: إجمالي 5 ألقاب [0 مشغّلين، 0 أنصاف مشغّلين، 0 أصوات، 5 عاديين] 22:35 -!- Irssi: تمت مزامنة الانضمام إلى #iip-dev خلال 2 ثانية 22:41 -!- وضع/#iip-dev [+o mids] بواسطة Trent 22:41 -!- وضع/#iip-dev [+v logger] بواسطة mids 22:41 -!- وضع/#iip-dev [+o UserX] بواسطة mids 23:56 -!- وضع/#iip-dev [+o nop] بواسطة mids --- تغيّر اليوم إلى Wed Jan 29 2003 00:00 <@mids> Tue Jan 28 23:00:00 UTC 2003 00:00 <@nop> مرحباً 00:00 < Debrys> تحياتي 00:00 < case> هالو 00:00 <@nop> مرحباً 00:00 < Bouris> أهلاً. 00:00 < MrEcho> مرحباً يا case 00:00 <@nop> بدأ الاجتماع 00:00 < case> كيف الحال يا echo 00:01 <@mids> nop: الجدول من فضلك 00:01 <@nop> حسناً 00:01 <@nop> كنت أظن أن عندك 00:01 <@nop> ;) 00:01 <@nop> 1) الترحيب 00:01 <@mids> 1) Welcome 00:01 <@mids> 2) أمور اعتيادية 00:01 <@mids> 3) أسئلة 00:01 <@mids> . 00:01 <@nop> بالتأكيد يناسب 00:01 <@nop> مرحباً بكم في الاجتماع رقم n لمجموعة IIP-dev 00:01 <@nop> 2) أمور اعتيادية، أي تحديث IIP 00:01 <@nop> حسناً 00:02 <@nop> نعمل على تحويل rc3 إلى الإصدار النهائي 1.1 00:02 <@nop> أظن أن ما تبقّى هو بعض علل مسارات الملفات 00:02 <@mids> hezekiah أنشأ التصحيح لـ -h، وnop يراجعه 00:02 <@nop> نعم 00:02 <@nop> في الواقع يمكنه عمل commit (تثبيت التغييرات في المستودع)، سأبلغه، نسيت أن أرسل له بريداً 00:02 <@mids> حسناً 00:02 <@nop> أيضاً 00:02 <@mids> ثم علينا فقط أن نتحقق من حالة العلة الأخرى المُبلّغ عنها 00:03 <@nop> Hezekiah نجح في ترجمة نسخة من IIP باستخدام مكتبة GNU Multi Precision 00:03 <@nop> وكانت ناجحة 00:03 < MrEcho> رائع 00:03 <@nop> تحسّنت سرعة التشفير 00:03 <@nop> لذا سيكون ذلك ضمن ما سنفعله في 1.2 00:03 <@nop> يركز 1.2 أيضاً على المعايير، مثل توحيد محرك التشفير وروتينات الأعداد الكبيرة 00:03 <@nop> إلخ 00:03 <@mids> ها هو بطلنا! 00:04 -!- وضع/#iip-dev [+o hezekiah] بواسطة mids 00:04 <@hezekiah> من؟ 00:04 <@nop> أنت 00:04 <@mids> أنت! 00:04 <@hezekiah> آسف على التأخير. :) 00:04 <@hezekiah> (وشكراً على الإطراء.) 00:06 <@hezekiah> هل فاتني الاجتماع؟ ... أم ما زال مستمراً؟ 00:06 <@mids> كان nop يحدّثنا للتو عن أعمال التحديث 00:06 <@mids> وأنك تستطيع عمل commit للتصحيح الخاص بـ -h 00:06 <@hezekiah> حسناً. 00:06 <@mids> ثم علينا أن نرى مدى خطورة المشاكل المتعلقة بمسارات الملفات 00:06 <@hezekiah> انتهيت للتو من قراءة السجلات. 00:06 <@mids> اختبارها في عدة مواقع إلخ 00:06 < MrEcho> أي جديد لمستخدمي Windows؟ 00:06 <@mids> أعني المنصات 00:08 <@hezekiah> حسناً، قد يؤثر إصلاح علة -h في مستخدمي Windows. لست متأكداً إن كانت مشكلة هناك. 00:09 <@hezekiah> أما بالنسبة لتنفيذ GnuMP لـ BigNum (الأعداد الكبيرة)، فيُفترض أن يكون جزءاً من إصدار 1.2 على Windows (مع أنه قد يحتاج بعض العمل ليعمل على Windows.) 00:09 < Debrys> هل لي أن أسأل ما قصة BigNum هذه؟ 00:10 < case> أي نسخة من libgmp تمّ الأمر بها؟ 00:10 < case> امم 00:10 < case> done/‏dones 00:10 <@hezekiah> حسناً، بما أن mids وnop يبدوان وكأنهما اختفيا للحظة، سأشرح ريثما يعودان. 00:10 <@mids> أنا أستمع 00:10 <@mids> تفضل وأمتعنا 00:10 <@hezekiah> أولاً سأجيب سؤال case لأنه بسيط. استخدمت النسخة 4.1 من GnuMP. 00:10 <@hezekiah> (توزيعة Gentoo لا تملك 4.1.2 بعد.) 00:11 <@hezekiah> التالي سؤال Debrys: 00:11 <@hezekiah> بنية BigNum هي مجموعة دوال تُستخدم في الشيفرة المصدرية لـ isproxy. 00:11 <@hezekiah> وهي أساساً طريقة لصنع أعداد صحيحة ضخمة جداً جداً. 00:11 <@hezekiah> ومن الواضح أن المعالجات الحديثة لا توفر أنواع أعداد صحيحة ضخمة جداً، لذا لغة C لا تملكها. 00:12 <@hezekiah> ... والتشفير يحتاج لاستخدام أعداد كبيرة جداً. 00:12 <@hezekiah> لذا نحتاج إلى تنفيذ لـ "BigNum". 00:12 < Debrys> أظن أنني فهمت :) شكراً لك 00:12 <@hezekiah> حالياً لدينا تنفيذان لـ BigNum: واحد في SSL وآخر في GnuMP. 00:12 <@hezekiah> على الرحب والسعة. :) 00:12 <@hezekiah> عودة إليك يا mids. :) 00:12  * hezekiah يعيد الميكروفون. 00:13 <@mids> انتهيت من النقطة 2 00:13 <@mids> لننتقل إلى جولة الأسئلة 00:13 <@mids> أسئلة؟ 00:13 <@hezekiah> (يا للمفارقة.) ;-) 00:13 <@hezekiah> نعم. هل شارفنا على إصدار 1.1؟ 00:14 <@hezekiah> ما الذي يزال بحاجة إلى إنجاز؟ (إلى جانب جعل codeshark ينشئ tarball.) 00:14 <@mids> اختبار ما إذا كانت الملفات تُخزَّن في الدلائل الصحيحة في كل الحالات 00:15 <@mids> hezekiah: من فضلك أخبرني إن أجريت commit لشيء -h، عندها سأغلق بند العلة 00:15 <@nop> أوه hezekiah يمكنك عمل commit 00:15 <@nop> لشيء -h 00:15 <@nop> ;) 00:15 <@hezekiah> لم أقم بعمل commit لشيء -h بعد. 00:15 <@hezekiah> لا أعرف إلى أي فرع أقوم بعمل commit. :) 00:15 <@nop> الآن يعرف ;) 00:16 <@hezekiah> أعطني دقيقة وسأ 00:16 <@hezekiah> سأحدّث الإصلاح. 00:16 < Debrys> همم، ما الجديد أو المتغيّر في 1.1؟ دون تفاصيل كثيرة - فقط بشكل عام 00:16 <@hezekiah> 1. إصلاح علل! :) 00:17 <@mids> 2. المزيد من إصلاحات العلل 00:17 < Debrys> لوول 00:17 <@nop> Debrys لا تغييرات كبيرة 00:17 < Debrys> أي شيء يجعل الاتصالات أكثر استقراراً؟ 00:17 <@nop> مجرد إصلاحات علل 00:18 <@mids> Debrys: سنحاول ذلك عبر node.ref أصغر في التوزيعة الأولية 00:18 < Debrys> لقد قمت.......... باختراق غير أنيق تماماً لـ node.ref.......... 00:19 < Debrys> فقط مرحلات invisiblenet.......... لا تحديث لـ node.ref 00:19 < Debrys> لم يحدث لي ping-timeout منذ أيام........ 00:19 < Debrys> قبل ذلك كنت أنقطع كل 30 دقيقة في المتوسط 00:20 < Debrys> لكنها ليست حلاً جيداً جداً :) 00:21 < Debrys> أيضاً.......... بخصوص موضوع القرص المرن........ 00:21 < Debrys> سألت شخصاً إن كان سيقوم بتعديل لي على boxedIRC-Source...... 00:22 < Debrys> إن قبل، فهذا يعني أن لدي عميل IRC بحجم 120 كيلوبايت لا يحتاج إلى أي تثبيت ويحفظ كل إعداداته في ملف ini على القرص 00:23 <@mids> جميل 00:23 <@mids> أبقِنا على اطلاع من فضلك 00:23 < Debrys> إذا نجح هذا، فلن يكون هناك IIP وعميل IRC على القرص فقط، بل أيضاً عميل بريد إلكتروني...... وأحاول وضع تطبيق PGP عليه أيضاً........... وربما أيضاً عميل مراسلة :) 00:23 < Debrys> سأفعل :) 00:23 < lonelynerd> تبدو لطيفة. 00:23 < lonelynerd> [ أقصد: تبدو كذلك فعلاً. ] 00:24 <@mids> حسناً 00:24 <@mids> أشياء أخرى؟ 00:24 < Debrys> لا 00:25  * mids يبحث عن مطرقته الخاصة بالاجتماعات 00:25 <@hezekiah> شارفت على رفع التصحيح، يا mids. 00:25 <@mids> رائع 00:25 <@mids> *baff* 00:25 <@mids> أُغلق الاجتماع 00:25 <@hezekiah> لول. 00:25 < Debrys> :) 00:26 < Bouris> هوراي! 00:27 <+logger> أراكم الأسبوع القادم --- أُغلق السجل Wed Jan 29 00:27:06 2003 </div>
