---
title: "اجتماع مطوري I2P - 23 نوفمبر 2004"
date: 2004-11-23
author: "jrandom"
description: "محضر اجتماع تطوير I2P بتاريخ 23 نوفمبر 2004."
categories: ["meeting"]
---

## ملخص سريع

<p class="attendees-inline"><strong>الحضور:</strong> jrandom، lba، postman، Ragnarok</p>

## سجل الاجتماع

<div class="irc-log"> 13:03 &lt;jrandom&gt; 0) مرحباً 13:03 &lt;jrandom&gt; 1) حالة الشبكة 13:03 &lt;jrandom&gt; 2) مكتبة التدفق 13:04 &lt;jrandom&gt; 3) 0.4.2 13:04 &lt;jrandom&gt; 4) Addressbook.py 0.3.1 13:04 &lt;jrandom&gt; 5) ???  13:04 &lt;jrandom&gt; 0) مرحباً 13:04  * jrandom يلوّح 13:04 &lt;+postman&gt; مرحباً :) 13:04 &lt;jrandom&gt; تم نشر ملاحظات الحالة الأسبوعية على http://dev.i2p.net/pipermail/i2p/2004-November/000490.html 13:05 &lt;jrandom&gt; حسناً، قد يكون من الأفضل أن نبدأ بـ 1) حالة الشبكة 13:05 &lt;jrandom&gt; لا يوجد لدي الكثير لأضيفه إلى ما ورد في البريد الإلكتروني 13:05 &lt;jrandom&gt; هل لدى أي أحد شيء يود طرحه بخصوص حالة الشبكة خلال الأسبوع الماضي؟ 13:06 &lt;jrandom&gt; إن لم يكن، يمكننا الانتقال إلى 2) مكتبة التدفق 13:06 &lt;jrandom&gt; هناك الكثير من المعلومات في الرسالة حول ذلك، لذا سأدعكم تهضمونها قليلاً 13:07 &lt;jrandom&gt; بينما ستحسّن المكتبة الجديدة أشياء كثيرة، فإن الأهم برأيي هو مرونتها وطريقة تعاملها مع الازدحام 13:08 &lt;jrandom&gt; خاصة الأخير، فقد رأينا كيف تصبح الأمور غريبة مع المكتبة القديمة تحت الازدحام الشديد 13:08 &lt;jrandom&gt; هناك أيضاً الكثير مما تُرك خارج المكتبة، أماكن ليجرب الناس ويُحسّنوا أكثر 13:09 &lt;jrandom&gt; هل لدى أحد أسئلة بخصوص ذلك، أم أننا نكرر الكلام بلا جدوى بمناقشته كل أسبوع خلال الشهر الماضي؟  ;) 13:10 &lt;+Ragnarok&gt; سنعدّ ذلك بنعم 13:10 &lt;jrandom&gt; هه 13:10 &lt;jrandom&gt; حسناً، ننتقل إلى 3) 0.4.2 13:10 &lt;jrandom&gt; سيصدر قريباً جداً، نقوم فقط ببعض التحديثات البسيطة على عملية التثبيت حالياً 13:11 &lt;+postman&gt; نعممم 13:11 &lt;+postman&gt; :) 13:11 &lt;jrandom&gt; عملية التثبيت المحدّثة ستكون ألطف للمستخدمين، إذ تعالج أكثر أخطاء المستخدمين شيوعاً 13:12 &lt;jrandom&gt; (لأن لا أحد يقرأ النص في وحدة تحكم الـrouter ;) 13:12 &lt;jrandom&gt; لكن يُفترض أن يكون ذلك جاهزاً خلال يوم أو يومين، ومع بعض الاختبارات ينبغي أن نصدر نسخة بحلول الجمعة 13:12 &lt;jrandom&gt; (إن لم يكن أبكر) 13:13 &lt;jrandom&gt; كما ذكرت في الرسالة، فهو متوافق مع الإصدارات السابقة و/غير/ متوافق معها 13:13 &lt;+Ragnarok&gt; رائع 13:13 &lt;jrandom&gt; هل لدى أحد تفضيلات قوية حول كيفية تعاملنا مع تلك المسألة المعقّدة؟ 13:13 &lt;jrandom&gt; هل ننشر 0.4.2 وحسب ونترك الناس يرقّون عندما يلاحظون أنهم لا يستطيعون الوصول إلى أي eepsites؟ 13:14 &lt;jrandom&gt; (أم أنهم سيزيلونه ويقولون "dood i2p sux0rz") 13:14  * jrandom ولا هذا ولا ذاك 13:15 &lt;+Ragnarok&gt; أقول لنعلّمه كغير متوافق. من الأفضل دائماً أن نكون صريحين. 13:15 &lt;jrandom&gt; حسناً، الوثائق والإعلان سيقولان إنه غير متوافق، وترقية إلزامية بأحرف كبيرة عريضة 13:16 &lt;+Ragnarok&gt; لا سبب لإرسال رسائل ملتبسة إذن 13:16 &lt;jrandom&gt; أجل 13:16 &lt;jrandom&gt; مع أننا سنكون قادرين على إجراء التوجيه عبر الـtunnel من خلال أولئك الأقران القدامى 13:16 &lt;jrandom&gt; لا أدري، لدينا بضعة أيام لحسم القرار على أي حال 13:17 &lt;jrandom&gt; مجرد شيء للتفكير، و"تحذير" للناس بأنهم سيحتاجون إلى الترقية إلى 0.4.2  13:17 &lt;jrandom&gt; :) 13:18 &lt;jrandom&gt; حسناً، هل لدى أحد أسئلة/تعليقات/مخاوف بخصوص 0.4.2، أم ننتقل إلى 4) addressbook.py؟ 13:18 &lt;jrandom&gt; اعتبرونا قد انتقلنا 13:18 &lt;jrandom&gt; Ragnarok: هل تود أن تعطينا تحديثاً؟ 13:20 &lt;+Ragnarok&gt; بالتأكيد. تم إصدار تحديث طفيف أمس. يصلح بعض الأعطال على Windows، ولا ينهار بعنف إذا لم يكن الـproxy موجوداً. الأمر الجدير بالذكر فعلاً هو أن هذا سيكون على الأرجح آخر إصدار لهذه النسخة، ما لم يظهر خلل ضخم. 13:20 &lt;jrandom&gt; حسناً، رائع 13:21 &lt;jrandom&gt; تجنّب الانهيار العنيف دائماً ميزة لطيفة 13:21 &lt;lba&gt; مرحباً يا جماعة 13:21 &lt;+Ragnarok&gt; أخطط لإعادة تصميمه (بل تصميمه فعلاً) من الصفر استناداً إلى أفكار jrandom من قائمة البريد. وربما بلغة Java أيضاً، إذا تمكنت من فهم تحليل XML وأمور HTTP التي سأحتاج إلى القيام بها. 13:21 &lt;jrandom&gt; روعة :) 13:21 &lt;jrandom&gt; أهلاً lba 13:22 &lt;+Ragnarok&gt; حسناً، هذا كل شيء. تفضلوا بالمواصلة. 13:22 &lt;jrandom&gt; جميل، شكراً على التحديث 13:22 &lt;jrandom&gt; حسناً، إن لم يكن هناك شيء آخر حول ذلك، يمكننا الانتقال بوتيرة خاطفة إلى 5) ??? 13:22 &lt;jrandom&gt; هل لدى أي شخص آخر شيء يود طرحه؟ 13:23 &lt;+Ragnarok&gt; هل هناك أحد آخر هنا؟ 13:23 &lt;jrandom&gt; هه، نعم، لا يوجد لدينا المتذمرون المعتادون ;) 13:24 &lt;jrandom&gt; ومع ذلك، سيظهرون لاحقاً لقراءة السجلات على الموقع [نعم، أعني *أنت*] 13:24 &lt;jrandom&gt; حسناً، أظن أن هذا ربما أقصر اجتماع لنا منذ أكثر من عام 13:25 &lt;jrandom&gt; لا بأس أن نختمها الآن 13:25  * jrandom يختتم 13:25  * jrandom *baf* يغلق الاجتماع </div>
