---
title: "اجتماع مطوري I2P - 21 سبتمبر 2004"
date: 2004-09-21
author: "jrandom"
description: "محضر اجتماع تطوير I2P بتاريخ 21 سبتمبر 2004."
categories: ["meeting"]
---

## مراجعة سريعة

<p class="attendees-inline"><strong>الحاضرون:</strong> deer, jrandom, protok0l</p>

## سجل الاجتماع

<div class="irc-log"> 14:06 &lt;jrandom&gt; 0) مرحباً 14:06 &lt;jrandom&gt; 1) حالة التطوير 14:06 &lt;jrandom&gt; 2) userhosts.txt الجديد مقابل hosts.txt 14:06 &lt;jrandom&gt; 3) ??? 14:06 &lt;jrandom&gt; 0) مرحباً 14:06  * jrandom يلوّح 14:06 &lt;jrandom&gt; ملاحظات حالة أسبوعية موجزة @ http://dev.i2p.net/pipermail/i2p/2004-September/000449.html 14:06 &lt;jrandom&gt; (ومن المحتمل نشر سجلات اجتماع مقتضبة بمجرد انتهاء هذا ;) 14:07  * jrandom يمنحكم جميعاً 30 ثانية جيدة لقراءة تلك الملاحظات 14:07 &lt;jrandom&gt; على أي حال، ننتقل إلى 1) حالة التطوير 14:07 &lt;jrandom&gt; عرض عام أساسي لما يجري موجود في تلك الرسالة الإلكترونية 14:08 &lt;jrandom&gt; قد تلاحظون أمراً واحداً وهو أنني لن أفقد حروفاً عشوائية في نصّي بعد الآن، إذ كان حاسوبي المحمول يسبب لي الكثير من المتاعب مؤخراً 14:09 &lt;jrandom&gt; لذا أنا بصدد الانتقال كلياً إلى خادمي (مع الإبقاء على الحاسوب المحمول كنسخة احتياطية لاختبار Windows، إلخ) 14:09 &lt;jrandom&gt; هذا كل ما لديّ لأقوله في هذا الصدد 14:10 &lt;jrandom&gt; هل لدى أي شخص شيء يريد طرحه بخصوص 0.4.0.1 أو نشاط التطوير؟ 14:11 &lt;deer&gt; &lt;jrandom&gt; لا يا jrandom، نحن فقط نراقب بصمت 14:11 &lt;jrandom&gt; حسناً، ننتقل إلى 2) userhosts.txt الجديد مقابل hosts.txt 14:11 &lt;protok0l&gt; يا للروعة! 14:11 &lt;jrandom&gt; ميزة جديدة بسيطة تتيح للناس تعديل التسمية المحلية لديهم مع الاستمرار في تنزيل hosts.txt 14:12 &lt;protok0l&gt; أي ملف له الأولوية إذا حصل تعارض؟ أفترض ملف المستخدم 14:13 &lt;jrandom&gt; سيتم طرحها في الإصدار القادم، لذا ببساطة ضع تغييراتك المحلية في userhosts.txt لأن hosts.txt سيتم استبداله 14:13 &lt;jrandom&gt; لـ userhosts.txt الأولوية الأولى 14:15 &lt;jrandom&gt; حسناً، هذا كل ما لدي بشأن ২، لذا ننتقل سريعاً إلى نقطتنا الأخيرة- 3) ??? 14:15 &lt;jrandom&gt; هل لدى أحد أي شيء آخر يريد مناقشته؟ 14:16 &lt;deer&gt; &lt;Pseudonym&gt; موعد 0.4.1؟ 14:17 &lt;jrandom&gt; من المفترض أن يصدر هذا الأسبوع، لكن ربما ليس قبل عطلة نهاية الأسبوع. 14:17 &lt;deer&gt; &lt;Pseudonym&gt; رائع 14:17 &lt;jrandom&gt; أخيراً استسلمتُ في معركتي مع حاسوبي المحمول بعد أن تعطّل مفتاح المسافة 14:17 &lt;jrandom&gt; (codingWithoutSpaces==lame;) 14:18 &lt;jrandom&gt; حسناً، هل لدى أي شخص آخر شيئاً يريد طرحه؟  أظن أننا نحقق رقماً قياسياً في قصر زمن الاجتماع هنا 14:18 &lt;jrandom&gt; (وليس أن هذا مشكلة) 14:19 &lt;jrandom&gt; حسناً، إن لم يكن 14:19  * jrandom يختتم 14:19  * jrandom يغلق الاجتماع بـ *baf* </div>
