---
title: "اجتماع مطوري I2P - 13 سبتمبر 2005"
date: 2005-09-13
author: "jrandom"
description: "سجل اجتماع تطوير I2P ليوم 13 سبتمبر 2005."
categories: ["meeting"]
---

## ملخص سريع

<p class="attendees-inline"><strong>الحضور:</strong> cervantes, jrandom, kbi, Myo9</p>

## سجل الاجتماع

<div class="irc-log"> 13:01 &lt;jrandom&gt; 0) مرحباً 13:01 &lt;jrandom&gt; 1) حالة الشبكة 13:01 &lt;jrandom&gt; 2) SSU introductions / NAT hole punching (تقنية فتح اتصال عبر NAT) 13:01 &lt;jrandom&gt; 3) مكافآت 13:01 &lt;jrandom&gt; 4) توجيهات تطبيقات العميل 13:01 &lt;jrandom&gt; 5) ??? 13:01 &lt;jrandom&gt; 0) مرحباً 13:01  * jrandom يلوّح 13:01 &lt;jrandom&gt; تم نشر ملاحظات الحالة الأسبوعية (قبل الاجتماع!) على http://dev.i2p.net/pipermail/i2p/2005-September/000892.html 13:01 &lt;jrandom&gt; (احذف .net إن أردت، بالطبع) 13:03 &lt;jrandom&gt; نبدأ بـ 1) حالة الشبكة 13:03 &lt;jrandom&gt; هناك بضعة مستخدمين يتقطّع اتصالهم قليلاً على irc، لكنها تبدو جيدة لمعظمهم 13:04 &lt;jrandom&gt; هل لدى أحد أي تقارير بخصوص بروتوكولات أخرى لطرحها، أو أسئلة/مخاوف بشأن حالة الشبكة؟ 13:05 &lt;@cervantes&gt; وجدتُ أن هذه النسخة هي الأكثر استقراراً منذ 0.4.x 13:05 &lt;@cervantes&gt; عمل ممتاز إذن! ;-) 13:05 &lt;jrandom&gt; w00t 13:05 &lt;jrandom&gt; حسنًا، إن لم يكن هناك شيء آخر ضمن 1) حالة الشبكة، فلننتقل إلى 2) SSU introductions 13:06 &lt;jrandom&gt; ليس لدي الكثير لأضيفه عمّا ورد في البريد - هل لدى أحد أسئلة/تعليقات/مخاوف؟ 13:07 &lt;jrandom&gt; إن لم يكن، فأظن أننا سنسمع المزيد عند صدور 0.6.0.6 ;) 13:07 &lt;jrandom&gt; حسنًا، ننتقل إلى 3) المكافآت 13:07  * cervantes يستعدّ للعاصفة 13:08  * cervantes يتساءل إن كان الناس قد اعتادوا وقت الاجتماع الجديد بالفعل 13:08 &lt;jrandom&gt; هممم، لا يبدو أن Comwiz موجود الآن.  أظن أنه يمكننا توقع مزيد من المعلومات عندما تكون جاهزة 13:08 &lt;jrandom&gt; تبّاً، الأمريكيون ومناطقهم الزمنية البطيئة 13:09 &lt;+Myo9&gt; كنت أظن أنك واحدٌ منهم، بما أن لديك مخبأك الخاص وكل ذلك. ;) 13:09  * susi23 يُصغي إلى الحوار ;) 13:10 &lt;jrandom&gt; حسنًا، إن لم يكن هناك شيء آخر ضمن 3)، يمكننا الإسراع للانتقال إلى 4) توجيهات تطبيقات العميل 13:11 &lt;jrandom&gt; هناك الكثير من التفاصيل في البريد، لذا بدلاً من تكرارها هنا، هل لدى أحد أي أفكار حول ذلك؟   13:11 &lt;jrandom&gt; ليس سؤالاً آنياً فحسب، فإذا/عندما يرغب الناس في المشاركة حول تلك الأمور، فلا تترددوا في النشر في المنتدى أو القائمة البريدية أيضاً 13:12 &lt;@cervantes&gt; هناك قسم جديد لدعم التطبيقات في المنتدى، وهو مكان جيد للنشر عن مثل هذه الأمور 13:12 &lt;jrandom&gt; آه، فكرة جيدة 13:13 &lt;jrandom&gt; وكذلك قسم النقاش للتعليقات غير المتعلقة بالدعم، مثل أمور تحديد الأولويات 13:13 &lt;jrandom&gt; حسنًا، نسعى لأول اجتماع يقل عن 15 دقيقة منذ وقت طويل... 13:14 &lt;kbi&gt; أظن أن الاجتماعات تمضي سريعاً عندما يكون الجميع مسرورين 13:15 &lt;jrandom&gt; ربما، ونأمل أن نحصل على بعض المشاركات في القائمة البريدية والمنتدى 13:15 &lt;jrandom&gt; حسنًا، ننتقل إلى 5) ??? 13:15 &lt;jrandom&gt; هل لدى أحد أي شيء آخر يريد طرحه للاجتماع؟ 13:15 &lt;@cervantes&gt; (باستثناء غدائهم) 13:17 &lt;@cervantes&gt; ها قد مضت 15 دقيقة 13:17  * jrandom يختتم 13:17  * jrandom *baf*s الاجتماع مغلقاً </div>
