---
title: "اجتماع مطوري I2P - أكتوبر 04, 2005"
date: 2005-10-04
author: "jrandom"
description: "سجل اجتماع تطوير I2P بتاريخ 04 أكتوبر 2005."
categories: ["meeting"]
---

## ملخص سريع

<p class="attendees-inline"><strong>الحضور:</strong> cat-a-puss, cervantes, Complication, jrandom, mancom, nickless_head, phedy, postman, protokol, Ragnarok</p>

## سجل الاجتماع

<div class="irc-log"> 16:16 &lt;jrandom&gt; 0) مرحباً 16:16 &lt;jrandom&gt; 1) 0.6.1.1 16:16 &lt;jrandom&gt; 2) i2phex 16:16 &lt;@protokol&gt; وبالمناسبة، ما الأخبار عن legion و i2phex؟ 16:16 &lt;jrandom&gt; 3) syndie 16:16 &lt;jrandom&gt; 4) ??? 16:16 &lt;jrandom&gt; 0) مرحباً 16:16  * jrandom يُلوّح 16:16 &lt;jrandom&gt; ملاحظات الحالة الأسبوعية نُشرت حتى http://dev.i2p.net/pipermail/i2p/2005-October/000939.html 16:17 &lt;+postman&gt; مرحباً 16:17 &lt;jrandom&gt; فلنبدأ بـ 1) 0.6.1.1 16:18 &lt;+postman&gt; نعم 16:18 &lt;jrandom&gt; الشبكة تنمو عدداً واستخداماً، لكن الأمور تسير على ما يرام 16:18 &lt;+postman&gt; .. باستثناء خوادم irc 16:18 &lt;jrandom&gt; نعم، هذه مثيرة للاهتمام 16:19 &lt;jrandom&gt; (خوادم irc تعمل حالياً بإصدار أقدم، وما زلنا نعمل على بعض التنقيح لفهم بالضبط لماذا الأمور كما هي) 16:19 &lt;+Ragnarok&gt; ماذا حدث؟ 16:20 &lt;jrandom&gt; نأمل أن نُحدّث خوادم irc عاجلاً لا آجلاً، إذ كانت هناك أمور جيدة مؤخراً 16:20 &lt;cervantes&gt; Ragnarok: رابط server&lt;-&gt;server غير مستقر تحت 1.1 16:20 &lt;+Ragnarok&gt; غريب 16:20 &lt;jrandom&gt; أعني 0.6.1.1 ;) 16:20 &lt;+Complication&gt; protokol: انظر المنتدى، لقد اختار أخيراً نهجاً معقولاً 16:20 &lt;+postman&gt; cervantes: لا تذكر السفر عبر الزمن، يا أحمق 16:20 &lt;cervantes&gt; 0.6.1.x 16:20 &lt;+postman&gt; :) 16:21 &lt;cervantes&gt; أوب 16:21 &lt;+postman&gt; jrandom: آمل أن أتمكّن من بناء ircd تجريبي هذا الأسبوع 16:21 &lt;+postman&gt; jrandom: يمكننا الربط إلى مثيل يديره أنت أو cervantes  16:22 &lt;jrandom&gt; نعم، سيكون ذلك رائعاً.  يمكننا حتى فصل الـtunnels المختلفة في آلات Java الافتراضية (JVMs) مختلفة، باستخدام مكتبات بث مختلفة وإصدارات الـrouter مختلفة، لعزل المشكلة أكثر 16:23 &lt;jrandom&gt; سيكون رائعاً لو استطعنا فعل ذلك قبل 0.6.1.2، لكن إن لم يحدث فليست مشكلة كبيرة 16:24 &lt;jrandom&gt; حسناً، هل لدى أيٍّ منكم شيءٌ آخر لـ 1) 0.6.1.1؟ 16:24 &lt;+postman&gt; jrandom: بخلاف ذلك: يعمل كالجحيم 16:24 &lt;jrandom&gt; هل هو جحيم جيد أم جحيم سيئ؟  :) 16:24 &lt;+postman&gt; جحيم الجحيم :) 16:25 &lt;+Complication&gt; آه، تسبّبتُ في بضع أخطاء إضافية (لكنها كانت حقاً على الحافة، إعادة تشغيل الـrouter أثناء تشغيل i2phex.) سأرسلها على الخاص. 16:26 &lt;jrandom&gt; آه رائع، شكراً Complication  16:26 &lt;+Complication&gt; (مثلاً، على الأرجح لن تؤذي أحداً في الواقع) 16:26 &lt;jrandom&gt; هه، لا تستهِن أبداً بقدرة الناس على كسر الأشياء :) 16:27 &lt;cervantes&gt; أو براعة الحمقى في اختبار الأنظمة المانعة للحمق 16:27 &lt;+postman&gt; نعم، اصنع شيئاً مضاداً للحمقى وستُكافأ بنوع جديد من الحمقى 16:28 &lt;jrandom&gt; هللويا 16:29 &lt;jrandom&gt; حسناً، أي شيء آخر لـ 1)، أم ننتقل إلى 2) i2phex 16:30 &lt;jrandom&gt; كان هناك الكثير من النقاش مؤخراً، وlegion وافق على دمج التغييرات التي أُجريت في قاعدة شيفرة i2phex الخاصة بـsirup.   16:30 &lt;+postman&gt; لننتقل 16:30 &lt;jrandom&gt; هذا رائع جداً، إذ سيكون ممتازاً أن نستفيد جميعاً من عمل legion الشاق مع البقاء منفتحين وآمنين بالكامل 16:31 &lt;+Ragnarok&gt; ماذا فعل بالضبط؟ 16:33 &lt;jrandom&gt; تشمل أحدث التغييرات إضافة systray4j، وتحديثات striker للـtimeout، ورفع القيم الافتراضية لطول الـtunnel، وبعض أمور nsis و jni، وبضع تغييرات أخرى 16:33 &lt;+Ragnarok&gt; همم، حسناً 16:33 &lt;+postman&gt; jrandom: إذن هناك مجموعة تحسينات - هل ستُحافَظ عليها؟ 16:34 &lt;jrandom&gt; بالتأكيد، كل الأشياء الجيدة ستُدمَج في i2phex 16:34 &lt;jrandom&gt; هناك بعض الأشياء لست متأكداً منها كثيراً، لكن سنناقشها مع legion خارج الاجتماع ;) 16:35 &lt;+postman&gt; حسناً 16:36 &lt;jrandom&gt; حسناً، هل لدى أحدٍ شيءٌ آخر لِـ 2) i2phex؟  أم ننتقل إلى 3) syndie؟ 16:37  * postman يجهّز بضائع امتياز syndie500 الخاصة به 16:37 &lt;jrandom&gt; هه 16:37 &lt;jrandom&gt; حسناً، Ragnarok، هل تود أن تعطينا ملخّصاً عن آخر المستجدات؟ 16:37 &lt;+Ragnarok&gt; همم، حسناً 16:38 &lt;+Ragnarok&gt; Syndie سيجلب الآن المشاركات الجديدة من أرشيف تلقائياً.   16:38 &lt;+Ragnarok&gt; يمكنك تحديد الأرشيفات التي تريد تلقّي التحديثات منها، وتحديد عدد المرات في ملف إعدادات syndie 16:39 &lt;+Ragnarok&gt; تفاصيل أكثر حول ذلك في history.txt 16:39 &lt;+Ragnarok&gt; يحتاج إلى واجهة مستخدم، لكنه من الناحية العملية منتهٍ 16:39 &lt;+Ragnarok&gt; طبعاً، لا يبدو أن أحداً ينشر شيئاً مؤخراً، لذا ربما ليس مفيداً جداً :) 16:40 &lt;jrandom&gt; [أدخل اقتباساً من Field of Dreams هنا] 16:40 &lt;jrandom&gt; شكراً Ragnarok، لقد كانت هذه ميزة مطلوبة كثيراً 16:41 &lt;+Ragnarok&gt; رائع 16:41 &lt;+Ragnarok&gt; سعيد بالقيام بها، لم يكن عملاً كثيراً حقاً 16:42 &lt;+Ragnarok&gt; في الغالب ألبّي حاجة عندي :) 16:42 &lt;cervantes&gt; أوه أليس كذلك؟ إذاً انسَ الأمر :P 16:42 &lt;cervantes&gt; or=oh 16:42 &lt;+postman&gt; (شش، العبقري يجب ألا يعترف بأنه يحتاج للعمل بجد أيضاً) 16:42 &lt;+Ragnarok&gt; ههه 16:43 &lt;+Ragnarok&gt; على أي حال، إن كان لدى أحد تقارير علل/طلبات ميزات/صافرات استهجان/تشجيع/إلخ. فأبلغوني 16:43 &lt;jrandom&gt; (هتافات!) 16:43 &lt;+Ragnarok&gt; الفكرة التالية التي أفكر بها هي استيراد petnames (أسماء ودّية) تلقائياً كما تُرى في المشاركات إلى قاعدة بيانات petname الخاصة بالـrouter، لكن يبدو أن ذلك قد يكون معقّداً... 16:44 &lt;+Ragnarok&gt; لكنها ستسمح عملياً لـSyndie بأن يحل محل دفتر العناوين 16:44 &lt;jrandom&gt; سيكون ذلك رائعاً جداً 16:44 &lt;+nickless_head&gt; نعم :) 16:45 &lt;+Ragnarok&gt; عليّ فقط معرفة كيفية استخراج قائمة petnames من الأرشيف 16:45 &lt;+Ragnarok&gt; كل شيء آخر تافه 16:45 &lt;+nickless_head&gt; ragnarok: هل تغييراتك موجودة بالفعل في cvs؟ (كسول جداً لقراءة النقاش بأكمله) :) 16:45 &lt;+Ragnarok&gt; نعم 16:45 &lt;+nickless_head&gt; :happy: 16:45  * nickless_head يفكّر في cvs update 16:45 &lt;+Ragnarok&gt; منذ البارحة 16:45 &lt;+nickless_head&gt; لا، ربما من الأفضل الانتظار للإصدار التالي 16:45 &lt;jrandom&gt; ربما الحصول على petnames كلما جرى عرضها، مع إتاحتها عبر HTMLRenderer (في addressReceived) 16:46 &lt;+Ragnarok&gt; حسناً، سأنظر في ذلك 16:46 &lt;jrandom&gt; رائع، شكراً Ragnarok  16:47 &lt;+Ragnarok&gt; حسناً، هذا كل شيء من جانبي، إلا إذا كانت هناك أسئلة 16:49 &lt;jrandom&gt; wr0d.  حسناً، ننتقل إلى 4) ???  16:49 &lt;jrandom&gt; هل لدى أحد أي شيء آخر لطرحه في الاجتماع؟ 16:49 &lt;cervantes&gt; نعم 16:49  * nickless_head ينظر إلى cervantes باهتمام 16:50 &lt;+fox&gt; &lt;mancom&gt; هل هناك أي جديد حول Q أو feedspace؟ 16:50 &lt;+postman&gt; nickless_head: مهلاً، إنه لي - لا تجرؤ أن تحدّق فيه هكذا :) 16:50 &lt;+nickless_head&gt; أنا لا أحدّق إليه.. أنا أنظر إليه باهتمام. 16:51 &lt;cervantes&gt; بعد بعض المداولة أعدتُ إحياء فقرة «مستخدم المنتدى لشهر» - وهذا الشهر ذهبت، وعن جدارة، إلى Complication لمساهماته البارزة في المنتدى 16:51 &lt;+nickless_head&gt; مبروك Complication! 16:51 &lt;+postman&gt; أحسنت :) 16:51 &lt;cervantes&gt; لذا سيحصل على صورة رمزية (شاء أم أبى) :P 16:51 &lt;+Complication&gt; هه، آمل أن تكون هفواتي أقل بروزاً. :O :D 16:52 &lt;@protokol&gt; أوه نعم 16:52 &lt;jrandom&gt; w00t!  شكراً Complication  16:52 &lt;cervantes&gt; (التي أصبحت مفعّلة الآن) 16:52 &lt;@protokol&gt; كيف يسير اختبار i2phex Yellow Submarine ذاك 16:52 &lt;@protokol&gt; أي سرعات ملحوظة أو غياب لها؟ 16:52 &lt;+Complication&gt; يسير. 16:52 &lt;jrandom&gt; mancom: لا جديد بخصوص Q أو feedspace 16:53 &lt;+Complication&gt; لا سرعات خارقة، لكنها سرعة مضمونة وكافية، في رأيي. 16:53 &lt;jrandom&gt; protokol: آخر ما سمعت كان 10-20KBps، لكنه مجرد كلام على المنتدى 16:53 &lt;@protokol&gt; أنا أحمله الآن 16:53  * nickless_head يفهم ما قصده postman 16:53  * nickless_head يحمرّ خجلاً 16:53 &lt;+Complication&gt; (أيضاً: لقد أعدتُ قراءة جزء من المقدمة التقنية، ولم أجد عيباً في مقارنات الشبكات. أعتقد أنها جيدة بما يكفي.) 16:54 &lt;+postman&gt; nickless_head: LOL (عذراً) 16:54  * Complication ينظر إلى الصورة الرمزية ويبتسم ابتسامة عريضة :D 16:54 &lt;+nickless_head&gt; postman: *GG* (لا مشكلة) 16:54 &lt;cat-a-puss&gt; هل تم فعل أي شيء في محاولة لاعتماد «Amazon honor system» كأسلوب بديل لجمع التبرعات؟ 16:54 &lt;+Complication&gt; بالضبط. :P 16:55 &lt;@protokol&gt; cat-a-puss: ماذا تقصد؟ 16:55 &lt;jrandom&gt; ليس بعد يا cat-a-puss، لم أرَ wilde حولنا 16:55 &lt;jrandom&gt; واو، أهلاً phedy 16:55 &lt;phedy&gt; مرحباً jrandom. 16:55 &lt;cat-a-puss&gt; protokol: إنه مثل pay-pal، إلا أنه يمكنك استخدام حساب لديك على amazon.com لإجراء الدفع 16:56 &lt;jrandom&gt; Complication: شكراً بخصوص المقارنات.  تبقّت بعض التنقيحات، لكنها تتقدّم 16:56 &lt;@protokol&gt; ضعيف 16:56 &lt;+Complication&gt; (ليس أنني أعرف Tor أو Freenet بدرجة جيدة، رغم أنني استخدمتُ كليهما) 16:57  * cat-a-puss يفكّر في إنشاء مكافأة للمساعدة في إنهاء محرّك البحث الموزَّع.  16:57 &lt;jrandom&gt; (قبل وضع المستند على الموقع المعتاد سأعرضه على أولئك الأشخاص للتعليق) 16:58 &lt;cervantes&gt; Complication: إنها تركيبة فنية على دوّار في لندن تُحدث فوضى في حركة المرور ;-) 16:59 &lt;jrandom&gt; cat-a-puss: عليّ أن أرتّب بعض الأمور المالية الأخرى قريباً على أي حال، لذا سأخبرك بأسرع ما يمكن 16:59 &lt;jrandom&gt; حسناً، هل لدى أحد أي شيء آخر لطرحه للاجتماع؟ 16:59 &lt;cat-a-puss&gt; أوه، إذا أردنا ترجمة مستندات إلى لغات أخرى قبل 1.0، فقد أعرف أشخاصاً يمكنهم المساعدة في الإسبانية والصينية. 16:59 &lt;cat-a-puss&gt; حسناً 16:59 &lt;jrandom&gt; رائع، سيكون ذلك عظيماً 17:00 &lt;+Complication&gt; cervantes: شكراً للإخبار، لم أكن أعلم أين يحدث مثل هذا، أمم... التأثير :D 17:00 &lt;jrandom&gt; هناك مسودة مقدمة تقنية متداولة في cvs، وسنرغب في نهاية المطاف بترجمة ما سينتج عن إعادة تصميم موقعنا من محتوى 17:03  * nickless_head يذهب للنوم 17:03 &lt;jrandom&gt; أفترض أن عليّ التقاط الـbaffer... 17:03 &lt;jrandom&gt; إذا لم يكن هناك شيء آخر 17:03  * jrandom يتهيّأ  17:03  * jrandom يُغلق الاجتماع بـ *baf*s </div>
