---
title: "اجتماع مطوري I2P - 02 يناير 2007"
date: 2007-01-02
author: "jrandom"
description: "سجل اجتماع تطوير I2P ليوم 02 يناير 2007."
categories: ["meeting"]
---

## مراجعة سريعة

<p class="attendees-inline"><strong>الحاضرون:</strong> bar, covracer, jrandom, z^z</p>

## سجل الاجتماع

<div class="irc-log"> 15:02 &lt;jrandom&gt; 0) مرحباً 15:02 &lt;jrandom&gt; 1) حالة الشبكة والخطط 15:02 &lt;jrandom&gt; 2) Syndie 1.001a 15:02 &lt;jrandom&gt; 3) ??? 15:02 &lt;jrandom&gt; 0) مرحباً 15:02  * jrandom يلوّح 15:02 &lt;jrandom&gt; تم نشر ملاحظات الحالة الأسبوعية على http://dev.i2p.net/pipermail/i2p/2007-January/001325.html 15:03  * mrflibble يلوّح لـ jrandom 15:03  * jrandom يتوقّع أن معظم الحضور لا يزالون يعالجون صداع ما بعد السهرة، لذا سنقوم بهذا بهدوء 15:04 &lt;jrandom&gt; دعونا ننتقل إلى 1) حالة الشبكة والخطط 15:05 &lt;jrandom&gt; كما ذُكر في الملاحظات، تم تغطية الكثير، لكن أمامنا عمل كثير هذا العام 15:05 &lt;jrandom&gt; سنرغب في مناقشة مختلف المفاضلات والتأكد من اختيار الأنسب لدعم الوظائف المحددة التي نسعى إليها 15:06 &lt;jrandom&gt; لكن سنرى كيف تسير الأمور مع التقدّم 15:06 &lt;jrandom&gt; في الوقت الحالي، تبدو الشبكة مستقرة إلى حدٍّ كبير، وهذا أمر جيّد 15:07 &lt;jrandom&gt; هل لدى أيٍّ منكم شيء يود طرحه بخصوص حالة الشبكة والخطط؟ 15:09 &lt;jrandom&gt; إن لم يكن، فلننتقل إلى 2) Syndie 1.001a 15:09 &lt;z^z&gt; أي شيء يمكنني العمل عليه في الشبكة - netdb أو tunnels؟ 15:09  * jrandom يعود قافزاً 15:10 &lt;z^z&gt; أعلم أن لدينا أسئلة حول انتشار netdb وحول استهلاك CPU، لكنني سأحتاج إلى مؤشر جيّد للبدء 15:11 &lt;z^z&gt; على أي حال، سأفكّر بالأمر 15:11 &lt;jrandom&gt; z^z: بحث netDb عندما يصل عدد floodfill peers المعروفين/القابلين للوصول إلى 0 يحتاج على الأرجح إلى القيام بمسار عشوائي تكراري عبر الأقران المعروفين 15:12 &lt;z^z&gt; حسناً شكراً، سأستكشف وأسأل لاحقاً 15:12 &lt;jrandom&gt; ربما عَلَم جديد في رسالة netDb lookup يطلب "أعطني بعض floodfill peers" 15:12 &lt;jrandom&gt; رائع يا z^z! من المحتمل أن يكون لذلك أثر كبير على المستخدمين الجدد - أخبرني إن واجهت أي مشكلة 15:13 &lt;z^z&gt; هاه، سيأخذني ذلك إلى مجال جديد؛ يبدو ممتعاً لبداية السنة الجديدة 15:13 &lt;jrandom&gt; :) 15:14 &lt;bar&gt; "لا تحذف معلومات router الخاصة بأقران floodfill من netdb إن كان عددها قليلاً جداً" &lt;-- هل يتذكر أحد إن كانت هذه دخلت إلى cvs أم لا؟ 15:15 &lt;jrandom&gt; لا 15:15 &lt;jrandom&gt; أو، ليس كما أتذكّر... 15:16 &lt;bar&gt; حسناً 15:17 &lt;jrandom&gt; (مكان رائع لذلك سيكون KademliaFloodfillNetworkFacade::dropAfterLookupFailed) 15:18 &lt;jrandom&gt; أقصد، KademliaNetworkDatabaseFacade، (floodfill يرث منه) 15:20 &lt;jrandom&gt; (هناك أيضاً بضعة حقول في DatabaseLookupMessage يمكن استخدامها للإشارة إلى 'send me floodfill peers' - الحقل 'tunnelSpecified' نوعه boolean، لكنه يُنقل كبايت كامل) 15:21 &lt;jrandom&gt; حسناً، أي شيء آخر حول 1) حالة الشبكة والخطط؟ 15:23  * jrandom يستأنف القفز إلى 2) Syndie 1.001a  15:24 &lt;jrandom&gt; ستصل قريباً، ربما خلال يوم أو يومين. الكثير من إصلاحات العلل والتنظيف (شكراً لكل من يساعد!)، مع مزيد من التفاصيل في الإعلان عند إصدارها 15:25 &lt;jrandom&gt; هذا كل ما يُذكر بهذا الخصوص، (ولكن إن كنت تستخدم syndie الجديدة، يمكنك متابعة أحدث النقاشات هناك ;) 15:27 &lt;jrandom&gt; هل لدى أحد أي شيء لطرحه حول syndie 1.001a، أم ننتقل إلى 3) ??? 15:27 &lt;jrandom&gt; هل لدى أي شخص شيء آخر يود مناقشته في الاجتماع؟ 15:28 &lt;+fox&gt; &lt;covracer&gt; هل لا تزال غير مؤيّد لفكرة ebuild (وصفة بناء حزم Gentoo)؟ 15:29 &lt;jrandom&gt; لـ syndie أم i2p؟   15:29 &lt;+fox&gt; &lt;covracer&gt; i2p 15:29 &lt;jrandom&gt; صحيح، ما زلت غير مؤيّد لفكرة ebuild 15:29 &lt;jrandom&gt; (شكراً على العرض/الاقتراح مع ذلك!) 15:30 &lt;jrandom&gt; مشاكل i2p ليست مرتبطة بحجم الشبكة، لذا زيادة الحجم لن تعالجها 15:30 &lt;jrandom&gt; بل ستجبر المزيد من الناس على التعامل مع المشاكل ومسار الترقية لمعالجتها 15:30 &lt;+fox&gt; &lt;covracer&gt; نعم 15:31 &lt;+fox&gt; &lt;covracer&gt; مع ذلك أنجز alex عملاً جيداً على ebuild 15:31 &lt;+fox&gt; &lt;covracer&gt; إنه في overlay المسمى java-experimental-migration، على ما أذكر 15:31 &lt;+fox&gt; * عاد godmode0 (gone 01:57:51) 15:32 &lt;+fox&gt; &lt;covracer&gt; على أي حال، يعتمد على الكثير من التحسينات في طريقة Gentoo للتعامل مع Java وJetty 15:32 &lt;+fox&gt; &lt;covracer&gt; ولن يدخل الشجرة الرئيسية في وقت قريب 15:33 &lt;jrandom&gt; رائع (أن عمل alex يسير بشكل جيد)، ونأمل أن نصل بـ i2p إلى مرحلة يكون دفعها إلى الرئيسي أمراً رائعاً :) 15:34 &lt;+fox&gt; &lt;covracer&gt; هل سيكون ebuild لـ syndie مُرحّباً به أم ينبغي تأجيله أيضاً؟ 15:34  * jrandom يتساءل إلى أي مدى سيكون هناك اضطراب في التعامل مع Java حين تصبح JVM ومكتبات Sun تحت GPL 15:35 &lt;jrandom&gt; نأمل أن تكون syndie جاهزة للاستخدام الإنتاجي الكامل خلال بضعة أشهر، مع إصدار beta ربما خلال شهر، لذا النظر في ebuild هناك سيكون رائعاً 15:36 &lt;jrandom&gt; عندما تصبح syndie إنتاجية، أود جعل استخدامها سهلاً قدر الإمكان — apt-get و emerge و rpm وغيرها 15:36 &lt;+fox&gt; &lt;covracer&gt; حسناً، سأرى إن كان بوسعي "حياكة" ebuild معاً هذا الأسبوع خلال الإجازة — ليس لدي ما هو أفضل لأفعله 15:36 &lt;jrandom&gt; رائع، شكراً covracer! 15:37 &lt;+fox&gt; &lt;covracer&gt; التثبيت السهل مهم جداً للاعتماد الواسع 15:37 &lt;jrandom&gt; (وأخبرني إن واجهت أي أجزاء يمكن تبسيطها 'upstream' — أود جعل الحزم شفافة قدر الإمكان) 15:37 &lt;jrandom&gt; أجل، بالتأكيد 15:38 &lt;+fox&gt; &lt;covracer&gt; حسنٌ، رغم أنني على دراية عامة فقط بأفضل ممارسات كتابة ebuild، ولست مطوّراً بنفسي أو نشطاً جداً على صعيد البرمجة 15:40 &lt;jrandom&gt; رائع، من المحتمل أنك تعرف عن كتابة ebuild أكثر مني :) حظاً موفقاً، وشكراً 15:40 &lt;jrandom&gt; حسناً، هل لدى أحد أي شيء آخر يود طرحه للاجتماع؟ 15:40 &lt;bar&gt; حسناً، أظن أن منشوراً رسمياً في منتدى Syndie الخاص بـ cervantes وفي syndie القديمة لن يضرّ، إذا/عندما تبحث عن مزيد من المجرّبين لـ syndie الجديدة 15:40 &lt;bar&gt; باستثناء سجل الاجتماع الأخير، لا أظن أنه كان هناك ذكر كبير لإصدار alpha، العديد من مستخدمي i2p ببساطة لم يسمعوا بالأمر، في رأيي 15:41 &lt;jrandom&gt; فكرة جيدة — سأغمرهم بالإعلانات عند صدور 1.001a 15:42 &lt;bar&gt; تمام :) 15:47 &lt;jrandom&gt; حسناً، إن لم يكن هناك شيء آخر للاجتماع... 15:47  * jrandom يستعد 15:47  * jrandom *baf*s يغلق الاجتماع </div>
