---
title: "اجتماع مطوري I2P - 20 فبراير 2007"
date: 2007-02-20
author: "jrandom"
description: "سجل اجتماع تطوير I2P بتاريخ 20 فبراير 2007."
categories: ["meeting"]
---

## ملخص سريع

<p class="attendees-inline"><strong>الحاضرون:</strong> bar, Complication, jrandom, void</p>

## سجل الاجتماع

<div class="irc-log"> 14:59 &lt;jrandom&gt; 0) مرحبًا 14:59 &lt;jrandom&gt; 1) حالة الشبكة 14:59 &lt;jrandom&gt; 2) حالة تطوير Syndie 15:00 &lt;+void&gt; jrandom: للعلم، إدارة الإشارات المرجعية لا تعمل اعتبارًا من 8e18877de3908c52daae6d8a85fc8c671cdfb5d5 15:00 &lt;jrandom&gt; 3) ??? 15:00 &lt;jrandom&gt; 0) مرحبًا 15:00  * jrandom يلوّح 15:00 &lt;jrandom&gt; ملاحظات الحالة الأسبوعية منشورة على http://dev.i2p.net/pipermail/i2p/2007-February/001336.html 15:01 &lt;jrandom&gt; void: السحب والإفلات على الإشارات المرجعية حاليًا لا يحدّث العرض (تُضاف الإشارات المرجعية لكن لا تُعرَض) - أعمل على ذلك في نافذة dwindow الأخرى حاليًا :) 15:01 &lt;+void&gt; آه :) 15:01 &lt;jrandom&gt; إذا لم يكن هذا ما تشير إليه، فالرجاء تقديم تقرير عطل 15:01 &lt;+void&gt; (حسنًا، لقد قدّمت بالفعل تقرير عطل لذلك 15:01 &lt;+void&gt; ) 15:02 &lt;jrandom&gt; w3wt 15:02 &lt;jrandom&gt; حسنًا، دعونا نبدأ بـ 1) حالة الشبكة 15:02 &lt;jrandom&gt; ليس لدي الكثير لأضيفه إلى ما ورد في ملاحظات الحالة 15:04 &lt;jrandom&gt; هل لدى أي أحد شيء يود إضافته بخصوص: 1) حالة الشبكة؟ 15:06 &lt;jrandom&gt; إن لم يكن، فلننتقل بخفة إلى 2) حالة تطوير Syndie 15:06 &lt;bar&gt; jrandom: نعم، دعم اللغة الصينية التقليدية أصلح مشكلة "china.i2p" ودعم اللغة الصينية المبسطة أصلح منشورك "peace" 15:06 &lt;jrandom&gt; آه، رائع يا bar 15:06 &lt;bar&gt; (أوبس، آسف!) 15:08 &lt;jrandom&gt; نظريًا يمكننا تضمين خطوط فعلية وتوزيعها مع Syndie (وقد يكون ذلك منطقيًا في بعض الحالات، مثل الأقراص/الصور المثبّتة مسبقًا التي ناقشها anonymous مؤخرًا) 15:10 &lt;jrandom&gt;  (تحديدًا، في تقرير العطل @ urn:syndie:channel:d7:channel44:Ffn4RhCunO6gwMfAYfOoPY7FGwPNDy65dS4DyuyorME=9:messageIdi1171666081846ee ) 15:10 &lt;jrandom&gt; على أي حال، بخصوص حالة تطوير Syndie، هناك الكثير جارٍ هناك 15:10 &lt;jrandom&gt; أتوقع أن نصدر نسخة جديدة في وقت لاحق من هذا الأسبوع تتضمن أحدث الإضافات 15:12 &lt;jrandom&gt; كالمعتاد، واصلوا إرسال تقارير الأعطال وطلبات الميزات، وسنتعامل معها في أقرب وقت ممكن 15:12 &lt;jrandom&gt; هل لدى أي أحد شيء يضيفه بخصوص: 2) حالة تطوير Syndie؟ 15:15 &lt;jrandom&gt; حسنًا، إن لم يكن، فلننتقل إلى 3) ??? 15:15 &lt;jrandom&gt; هل لدى أي أحد أي شيء آخر لطرحه في الاجتماع؟ 15:16 &lt;+Complication&gt; لا شيء يحضرني بسرعة :) 15:18 &lt;+Complication&gt; (ليس بعد، على الأقل) 15:18 &lt;jrandom&gt; هه، في هذه الحالة... 15:18  * jrandom يتأهب 15:18  * jrandom *baf* ويغلق الاجتماع </div>
