---
title: "اجتماع مطوري I2P - 01 نوفمبر 2016"
date: 2016-11-01
author: "zzz"
description: "محضر اجتماع تطوير I2P ليوم 01 نوفمبر 2016."
categories: ["meeting"]
---

## ملخص سريع

<p class="attendees-inline"><strong>الحاضرون:</strong> echelon, fluffypony, hottuna, str4d, zzz</p>

## سجل الاجتماع

<div class="irc-log"> 20:00:01 &lt;zzz&gt; 0) مرحباً 20:00:01 &lt;zzz&gt; 1) تخطيط 33C3 20:00:01 &lt;zzz&gt; 2) تحديث 0.9.28 (zzz) 20:00:07 &lt;zzz&gt; 0) مرحباً 20:00:09 &lt;zzz&gt; مرحباً 20:00:17 &lt;eche|on&gt; مرحباً 20:00:22 &lt;i2pr&gt; [Slack/str4d] مرحباً! 20:00:38 &lt;zzz&gt; 1) تخطيط 33C3 20:01:05 &lt;eche|on&gt; جيد 20:01:11 &lt;zzz&gt; حسناً، أريد التأكد من أن eche|on يتولى شراء التذاكر في 8 نوفمبر، وأن hottuna يتولى طلب الطاولة 20:01:16 &lt;eche|on&gt; الاثنين الساعة 8 مساءً سيبدأ البيع المسبق للتذاكر 20:01:29 &lt;eche|on&gt; سأكون في براغ مع إنترنت جوّال وحاسوب محمول 20:01:38 &lt;hottuna&gt; zzz يو 20:01:47 &lt;zzz&gt; حسناً، إذن بافتراض أن لدى براغ إنترنت ستكون أمورك بخير؟ 20:01:56 &lt;eche|on&gt; لكن أخشى أنني لا أستطيع شراء 6 تذاكر دفعة واحدة. سأحاول. إن لم أستطع، سأخبركم عبر تويتر 20:02:11 &lt;zzz&gt; حسناً، رائع 20:02:20 &lt;eche|on&gt; أشتم أنهم سيحددون الحد الأقصى تذكرتين لكل طلب أو نحو ذلك، لكن سنرى 20:02:36 &lt;zzz&gt; hottuna، هل ستضع طلبنا لمنطقة Noisy Square على الويكي مرة أخرى هذا العام؟ وهل أنت على علم بأن Monero تريد الانضمام؟ 20:04:20 &lt;hottuna&gt; zzz: لم أكن على علم بـ Monero. كم سيكون عدد الأشخاص؟ وهل ستعمل Monero تحت رايتنا؟ 20:04:21 &lt;hottuna&gt; zzz: خادم ويكي CCC لا يستجيب إطلاقاً الآن. مضت بضعة أسابيع منذ أن تحققت مما إذا كان ويكي 33c3 قد أُطلق 20:05:10 &lt;zzz&gt; لا أعلم، تواصل مع fluffypony للمعلومات، أعتقد أنهم سيقدمون طلبهم الخاص لكن قد يطلبون أن نتشارك طاولة أو نكون قريبين 20:05:37 &lt;zzz&gt; hottuna، رجاءً أكد أنك ستراقب الويكي وتقدم الطلب لمشروعنا 20:06:39 &lt;fluffypony&gt; أود أن نتشارك طاولة 20:07:01 &lt;fluffypony&gt; إن كان hottuna قد تولى أمر الطلب فسيكون ذلك رائعاً 20:07:08 &lt;fluffypony&gt; يمكنني التنسيق مع hottuna بخصوص الوصف  20:07:22 &lt;zzz&gt; fluffypony، أقترح أن تقدم طلبك الخاص لكن اطلب أن تكونوا قريبين منا و/أو نتشارك 20:07:24 &lt;fluffypony&gt; hottuna: لست متأكداً من عدد الأشخاص، لكن سنضمن وجود من يديره 20:07:27 &lt;zzz&gt; hottuna؟ 20:07:32 &lt;i2pr&gt; [Slack/str4d] يبدو جيداً 20:07:46 &lt;hottuna&gt; fluffypony: يمكنني طلب طاولة لـ i2p+monero إذا كنت تعرف كم سيكون عدد أشخاص Monero وإذا كان مناسباً لكم أيضاً أن تعملوا تحت راية مشروع i2p 20:07:55 &lt;zzz&gt; حسناً، رائع 20:07:58 &lt;hottuna&gt; zzz: كم سنكون؟ 20:08:07 &lt;fluffypony&gt; hottuna: حسناً لنتحدث على الخاص ونحسم الأمر 20:08:09 &lt;eche|on&gt; hottuna: حالياً أحصي 6  20:08:33 &lt;eche|on&gt; zzz، hottuna. bobthebuilder و meeh و str4d وأنا 20:08:34 &lt;hottuna&gt; zzz: على أي حال أنا ملتزم بمراقبة الويكي وملء هذه الأمور 20:08:36 &lt;zzz&gt; قد يجلب Meeh بعض الإضافيين، اسأله. سأقول 8 لنا و4 لـ monery حالياً 20:08:43 &lt;eche|on&gt; إن كنت قد أغفلت أحداً، أخبروني! 20:08:43 &lt;zzz&gt; عظيم يا hottuna  20:09:00 &lt;i2pr&gt; [Slack/str4d] ما حجم الطاولات؟ 20:09:02 &lt;hottuna&gt; حسناً، 12 مبدئياً إذن 20:09:13 &lt;hottuna&gt; بحجم ما نطلبه تقريباً 20:09:26 &lt;zzz&gt; حسناً فيما يخص العروض - أعلم أن str4d وsadie كانا يفكران في التقديم، هل حدث ذلك؟ (على الأرجح لا) وهل نسقتم مع YTBI كخطة احتياطية؟ 20:09:37 &lt;zzz&gt; *YBTI 20:09:44 &lt;eche|on&gt; ليس بحسب علمي 20:09:54 &lt;eche|on&gt; قد يوضح لنا str4d الأمر هنا 20:10:15 &lt;i2pr&gt; [Slack/str4d] Sadie لن تحضر CCC حسبما فهمت (أمور شخصية)، ولم أقدّم عرضاً بسبب انشغالات إطلاق Zcash 20:10:24 &lt;zzz&gt; أوه وبالمناسبة مبروك لـ str4d على الإطلاق، قد يصبح غنياً جداً ليتحدث إلينا الآن 20:10:47 &lt;i2pr&gt; [Slack/str4d] هيه، غير مُحتمل :stuck_out_tongue: 20:10:56 &lt;zzz&gt; حسناً نأمل أن تكون sadie وeche|on منسقَين بشأن ما إذا كانت ستذهب أم لا، فيما يتعلق بالتذاكر 20:11:02 &lt;i2pr&gt; [Slack/str4d] لكنني سأعمل على عرض لـ YTBI 20:11:21 &lt;eche|on&gt; zzz: لن تحضر 33c3، لكنها ستذهب إلى RWC 20:11:30 &lt;zzz&gt; حسناً، هل رأى أحد أي حديث عن grothoff أو عمّا إذا كان YBTI سيحدث؟ 20:11:51 &lt;zzz&gt; دائماً تنظيمه سيئ، على الأرجح لن نعرف حتى وقت لاحق 20:11:55 &lt;eche|on&gt; لم أرَ شيئاً بعد، وبرأيي (IMHO) قضية التذاكر سبب للتريث 20:12:09 &lt;i2pr&gt; [Slack/str4d] جيد أنه لا يزال هناك من سيذهب إلى RWC 20:12:32 &lt;zzz&gt; هل هو في نيويورك هذا العام؟ 20:12:40 &lt;i2pr&gt; [Slack/str4d] نعم 20:12:55 &lt;zzz&gt; جميل. ربما سيحضر مزيد من الأشخاص أيضاً 20:13:02 &lt;zzz&gt; أي شيء آخر بخصوص 1) ؟ 20:13:12 &lt;eche|on&gt; حالياً لا 20:13:18 &lt;eche|on&gt; سأبلغ بخصوص التذاكر 20:13:26 &lt;zzz&gt; حسناً 20:13:44 &lt;zzz&gt; 2) تحديث 0.9.28 20:14:00 &lt;zzz&gt; لقد حدّثت عدداً من مكتبات الطرف الثالث التي نضمّنها، بما في ذلك jetty 20:14:24 &lt;eche|on&gt; رائع 20:14:28 &lt;zzz&gt; وكذلك jrobin. وأيضاً أتصدى لبعض مشاكل Java 9. وألاحق بعض تذاكر النقل 20:14:46 &lt;eche|on&gt; وأي مواضيع خاصة ينبغي النظر فيها عند بناء التحديثات؟ 20:14:51 &lt;zzz&gt; كالعادة، لا أحصل على الكثير من المساعدة في البرمجة أو التذاكر، كل مساعدة مُقدّرة 20:15:01 &lt;zzz&gt; ech هاه؟ 20:15:40 &lt;i2pr&gt; [Slack/str4d] لدي عمل إعادة تصميم واجهة المستخدم الذي أريد ترتيبه ودمجه لـ 0.9.28 20:15:40 &lt;eche|on&gt; ant updatewithjetty هو المعتاد، لكن مع بعض المكتبات الجديدة الأخرى، أي شيء خاص لننتبه له؟ 20:15:57 &lt;zzz&gt; لا، لا شيء خاص 20:16:06 &lt;eche|on&gt; حسناً، جيد 20:16:13 &lt;i2pr&gt; [Slack/str4d] بالإضافة إلى ذلك، سأعمل على ميزة «setup wizard (معالج الإعداد)» في نوفمبر، والتي أريدها ضمن 0.9.28 لكي يكون لدينا ما نوجه إليه المستخدمين الجدد في CCC 20:16:32 &lt;zzz&gt; str4d، إذا كنت ستدمج شيئاً كبيراً فرجاءً افعل ذلك خلال الأسبوع المقبل، أو أسبوعين على أبعد تقدير، أريد إصدار .28 في منتصف ديسمبر قبل ccc 20:16:46 &lt;zzz&gt; str4d، وبالحديث عن الإصدارات، كيف يسير إصدار .27 على Android؟ 20:16:49 &lt;eche|on&gt; معظم التذاكر لا أستطيع المساعدة فيها كثيراً. لكن تذاكر Syndie يمكنني إصلاحها، مع مساعدة بسيطة منك، zzz (بعد اللقاء) 20:16:49 &lt;i2pr&gt; [Slack/str4d] ACK 20:17:27 &lt;i2pr&gt; [Slack/str4d] إصدار Android .27 لم ينطلق أصلاً بينما كنت مشغولاً بإطلاق Zcash. 20:17:32 &lt;i2pr&gt; [Slack/str4d] لكنني سأخصص له وقتاً هذا الأسبوع. 20:17:35 &lt;zzz&gt; بعد دورة امتدت 4 أشهر خلال الصيف، أريد العودة إلى دورات من 6-8 أسابيع 20:17:55 &lt;i2pr&gt; [Slack/str4d] أنا أيضاً قريب جداً من إنهاء دمج مستودعي I2P-Bote وBote Android 20:18:00 &lt;zzz&gt; حسناً، وبالطبع Bote بحاجة لبعض الاهتمام، ولم يفت الأوان بعد على تدوينة عن «صيف X» 20:18:18 &lt;i2pr&gt; [Slack/str4d] إضافة Gradle لصناعة إضافات I2P تعمل (على ما يبدو) 20:18:54 &lt;i2pr&gt; [Slack/str4d] لذا ما إن أنتهي من دمج الأجزاء الأخيرة (وهذا سيتوقف على رفعي لـ router.jar الخاص بـ 0.9.27 إلى Maven Central إلى جانب ملفات JAR الأخرى)، عندها ينبغي أن تعمل الأمور بشكل جيد. 20:19:31 &lt;zzz&gt; str4d، أجريت بعض التغييرات بعد 27 قد تجبرك على تعديل أشياء لـ Android و/أو ملفات IDE الخاصة بك أو Maven، للمعلومية، من أجل .28، لكنها لا ينبغي أن تؤثر على إصدارك 27 20:19:44 &lt;i2pr&gt; [Slack/str4d] وإن لم يكن خلال هذا الأسبوع، فسيكون لدي وقت خلال رحلاتي الجوية عائداً إلى NZ هذا الأسبوع. 20:19:49 &lt;i2pr&gt; [Slack/str4d] ACK 20:20:11 &lt;zzz&gt; حسناً. لم أتوقع حقاً أن تفعل أي شيء في أكتوبر، رغم تفاؤلك :) 20:20:16 &lt;zzz&gt; أي شيء آخر بخصوص 2) ؟ 20:20:29 &lt;i2pr&gt; [Slack/str4d] لدي كل صنوف التفاؤل 20:20:48 &lt;zzz&gt; أي شيء آخر للاجتماع؟ 20:21:26 * zzz يمد يده إلى الـ baffer 20:22:18 * zzz ‏*baffffffffs*** اختتم الاجتماع </div>
