---
title: "اجتماع مطوري I2P - 06 مارس 2016"
date: 2016-03-06
author: "zzz"
description: "سجل اجتماع تطوير I2P بتاريخ 06 مارس 2016."
categories: ["meeting"]
---

## ملخص سريع

<p class="attendees-inline"><strong>الحاضرون:</strong> EinMByte, sadie, str4d, z3r0fox, zzz</p>

## Meeting Log

<div class="irc-log"> &lt;zzz&gt; 1) VRP/H1/1119 &lt;zzz&gt; 2) 0.9.26 مُرحَّلة &lt;zzz&gt; 3) صيف X &lt;zzz&gt; 4) 27-29 مؤجلة إلى الاجتماع القادم &lt;zzz&gt; 0) مرحباً &lt;zzz&gt; مرحباً &lt;str4d&gt; مرحباً &lt;zzz&gt; سأشرح البند 3) عندما نصل إليه &lt;EinMByte&gt; مرحباً &lt;zzz&gt; 1) VRP/H1/1119 &lt;zzz&gt; http://trac.i2p2.i2p/ticket/1119 &lt;zzz&gt; هل حصل الجميع على فرصة لمتابعة ومراجعة هذه التذكرة؟ * str4d على وشك نشر تعليقاته &lt;zzz&gt; str4d ما الانطباعات العامة؟ &lt;str4d&gt; بشكل عام أراه جيداً جداً. أعجبني الانطباع الإيجابي الذي وصلنا من أشخاص يعملون في هذا المجال كمهنة :) &lt;zzz&gt; أظن أننا على المسار الصحيح، تقريباً &lt;zzz&gt; هذه التذكرة موجودة منذ سنتين. لقد طرحتَ h1 (منصة HackerOne) قبل 14 شهراً. لدينا مسودات عملية VRP (برنامج مكافآت الثغرات) من anonimal منذ سبتمبر &lt;zzz&gt; أعتقد أنه خلال هذه الفترة أصبحت h1 منصة موثوقة إلى حد كبير &lt;str4d&gt; أتفق مع zzz أن النقاط المتأخرة مُفصّلة أكثر مما ينبغي، لكنني أرى أن قسمي العملية والاستجابة (القسمان III وIV) على مستوى مناسب من التفصيل &lt;zzz&gt; لم تعد لدي أي شكوك بشأن استخدام h1 &lt;EinMByte&gt; نعم، رغم أنني تابعت النقاش عن بُعد فقط، إلا أن الاستجابة للثغرات ينبغي أن تتبع إجراءات أكثر صرامة مما هي عليه الآن. قد تكون h1 خياراً جيداً لذلك. &lt;EinMByte&gt; s/options/option &lt;str4d&gt; أنا أيضاً +1 لاستخدام h1، للأسباب التي أوضحتها بالفعل في التذكرة. &lt;zzz&gt; str4d، التقيتَ كايتي من h1 قبل مدة صحيح؟ هل يمكن أن تطلعنا على ذلك اللقاء؟ &lt;z3r0fox&gt; مرحباً &lt;str4d&gt; نعم! التقيتها في Kiwicon 9 &lt;str4d&gt; سألتها عن التغريدة التي نشرتها، والتي ردّ عليها arice في التذكرة &lt;str4d&gt; اتضح أن arice أرسل لها فعلاً رابط تذكرتنا عبر البريد الإلكتروني ليسأل إن كان ردّه مناسباً، فانتهى بها الأمر تراجع التذكرة على هاتفها أثناء اجتماع آخر :P &lt;str4d&gt; وأعجبها أيضاً :P &lt;zzz&gt; وماذا عن الأمور المموّلة وما يفعله Tor معهم؟ &lt;str4d&gt; ذكرت أنه سيحدث، وأشارت إلى أننا قد نتمكن من الانضمام إلى البرنامج نفسه &lt;zzz&gt; وأيضاً، ما انطباعك العام عن شركة h1 بعد لقائك بكايتي؟ &lt;str4d&gt; لم أتابع هذا بعد، لأن: 1) الرسالة الجامعية، و2) لا جدوى من دخول أي برنامج إذا كنا لن نستخدم h1 بعدها &lt;str4d&gt; zzz، إيجابي جداً &lt;zzz&gt; هل لدى أحد اعتراض على استخدام h1؟ &lt;str4d&gt; يبدو أنهم يعرفون عملهم جيداً، وكايتي مزدهرة هناك بلا شك &lt;zzz&gt; هل يمكننا تشغيل h1 الآن لتصبح مباشرة، أم ماذا يجب أن يحدث أولاً؟ &lt;str4d&gt; إذا قررنا استخدام h1، فهذه برأيي الخطوات اللازمة: &lt;str4d&gt; - نُنهي VRP (برنامج مكافآت الثغرات) وننشره على الموقع &lt;str4d&gt; - ننقّح نص الواجهة/الصفحة الأولى على h1 &lt;str4d&gt; (أمور مثل كيفية استجابتنا، وما نعدّه ضمن النطاق، إلخ.) &lt;zzz&gt; هل يجب أن يُنجَز vrp قبل إطلاق h1؟ &lt;str4d&gt; - نُقرّر فريق الاستجابة &lt;str4d&gt; - ننقل الـ sandbox (بيئة اختبار معزولة) إلى نسخة بيتا مغلقة، حيث ندعو بضعة باحثين &lt;str4d&gt; - بعد أن نحظى ببعض الوقت للاعتياد على المنصة وأحجام الاستجابة وما إلى ذلك، نفتحها للعامة &lt;zzz&gt; أتعتقد فعلاً أن البلاغات ستبدأ بالتدفّق يوم نضغط زر التشغيل؟ &lt;str4d&gt; ممكن &lt;str4d&gt; أشارت لي كايتي إلى وجود عدد من الباحثين المهتمين كثيراً بمساعدة المشاريع مفتوحة المصدر، إن استطاعوا العثور عليها &lt;zzz&gt; لا أتصوّر أننا بحاجة لترتيب كل شيء مسبقاً. ليس وكأن الباحثين سيبدؤون الاختبار من اليوم الأول &lt;zzz&gt; خصوصاً إذا لم تكن هناك مبالغ مالية &lt;zzz&gt; هل تعني البيتا المغلقة أنهم يجب أن يسمحوا لهم بالدخول؟ &lt;str4d&gt; نعم &lt;str4d&gt; بشكل أساسي تقوم h1 بدعوة نحو 10 باحثين ليتمكنوا من استخدام صفحتنا &lt;EinMByte&gt; هل لديك فكرة عمّن سيُدعى؟ &lt;zzz&gt; إذن، تاركين VRP وفريق الاستجابة جانباً الآن، من سيُصلح صفحتنا على h1 لتكون جاهزة؟ str4d؟ &lt;str4d&gt; لا أتذكّر التفاصيل الدقيقة &lt;str4d&gt; (هل ندعو الناس بأنفسنا عبر h1 أم هم يختارون الباحثين من المجموعة المسجّلة لديهم) &lt;str4d&gt; الفكرة أن لا نُغرَق بتذاكر رديئة قبل أن نعتاد على كيفية التعامل معها &lt;str4d&gt; لكن، برأيي، هذا يساعدنا أيضاً على بدء بناء علاقات مباشرة مع عدد من الباحثين &lt;zzz&gt; هل لديك تصور عمّا إذا كان الجميع يطاردون المكافآت على h1 أم أن البرامج المجانية تتلقى أيضاً الكثير من التقارير؟ &lt;EinMByte&gt; بالتأكيد، أو على الأقل مع من يستخدمون h1 &lt;str4d&gt; ليس لدي شخصياً تصور عن ذلك &lt;EinMByte&gt; zzz: هل هناك إمكانية لطرح مكافآت لاحقاً؟ &lt;str4d&gt; لكن كايتي أشارت بوضوح إلى وجود باحثين يرغبون في مساعدة مشاريع FOSS (برمجيات حرة ومفتوحة المصدر) إذا استطاعوا التعرف عليها &lt;zzz&gt; هناك من يُموّل مكافآت Tor الآن، لذا نعم &lt;sadie&gt; أستطيع مساعدة str4d في الصفحة الرئيسية على h1 &lt;str4d&gt; شكراً يا sadie &lt;EinMByte&gt; لدى I2P احتياطي معقول، لماذا لا ننفق بعضه على المكافآت &lt;zzz&gt; حسناً رائع، إذن sadie وstr4d سيعملان على تجهيز جانب h1 &lt;str4d&gt; EinMByte، نعم يمكننا التوجّه إلى المكافآت، لكن ليس في البداية برأيي &lt;zzz&gt; 1mb بالتأكيد نستطيع إذا أردنا &lt;zzz&gt; أي شيء آخر بخصوص h1 أم ننتقل إلى vrp نفسه؟ &lt;EinMByte&gt; دعونا نرى كيف تسير الأمور دون مكافآت &lt;str4d&gt; وكما ذُكر أعلاه، يوجد الآن برنامج على h1 لتمويل المكافآت لمشاريع FOSS (برمجيات حرة ومفتوحة المصدر) &lt;z3r0fox&gt; تبدو النسخة التجريبية فرصة جيدة للفريق لتطوير ردود علنية في حال تم الكشف علناً عن ثغرة خطيرة فعلاً &lt;str4d&gt; وقد نتمكّن من الانضمام إليه &lt;zzz&gt; آخر نداء بشأن h1 &lt;zzz&gt; حسناً، لننظر إلى vrp نفسه في التذكرة * str4d ينشر تعليقاته &lt;zzz&gt; نحن نراجع مسودة anonimal من نوفمبر &lt;zzz&gt; لكن لن نمرّ نقطةً نقطة &lt;zzz&gt; ما الانطباعات العامة عن مسودة نوفمبر وإلى أين نذهب من هنا؟ &lt;str4d&gt; &lt;str4d&gt; أتفق مع zzz أن النقاط المتأخرة مُفصّلة أكثر مما ينبغي، لكنني أرى أن قسمي العملية والاستجابة (القسمان III وIV) على مستوى مناسب من التفصيل * zzz يأخذ دقيقة لقراءة تعليقات str4d &lt;zzz&gt; حسناً، يبدو أننا متفقون عموماً على أن مسودة نوفمبر بداية رائعة، ولدينا اتفاقات مبدئية على التعديلات اللازمة &lt;zzz&gt; ما أود فعله هو استلام المرحلة النهائية من anonimal، بحيث يُنهي str4d وأنا التعديلات وننشرها على الموقع، ونجمع فريقاً &lt;str4d&gt; يبدو جيداً &lt;zzz&gt; ما رأيكم؟ &lt;str4d&gt; هناك أيضاً تعديلات لازمة الآن بعد أن قررنا التوجّه إلى h1 بدل Trac الخاص &lt;zzz&gt; أي متطوعين لمساعدتنا في العمل على النسخة النهائية؟ &lt;zzz&gt; لا نريد أن نصبح مرتبطين بالأدوات بشكل مفرط (mtn، h1، إلخ) ضمن العملية. ينبغي أن تكون عالية المستوى بما يكفي لتجنّب معظم ذلك &lt;str4d&gt; صحيح &lt;str4d&gt; وسنظل نُكرّر تحسينها على أي حال &lt;zzz&gt; لا حاجة لأن تكون مثالية منذ البداية &lt;str4d&gt; وهذا سبب آخر لطرح بيتا خاصة في البداية &lt;zzz&gt; حسناً str4d متى سننتهي من ذلك؟ &lt;sadie&gt; مسودة vrp تبدو جيدة &lt;zzz&gt; نهاية مارس؟ &lt;str4d&gt; ممتاز &lt;zzz&gt; حسناً أي شيء آخر حول 1) ؟؟ &lt;zzz&gt; ننتقل إلى 2) مراجعة 0.9.26 &lt;zzz&gt; أي تعليقات أخرى؟ للأسف لم أحدّث خريطة الطريق على الموقع بعد &lt;zzz&gt; لذا يمكنني رفع ملاحظاتي للكاميرا &lt;zzz&gt; آسف، كان ينبغي أن أُنجز تحديث الموقع. &lt;zzz&gt; لكنني نشرت سجلات الاجتماعات الثلاثة الأخيرة، بما فيها الخميس والجمعة الماضيين، على الموقع &lt;zzz&gt; يبدو أنني سأظل أقوم بذلك حتى يعود kytv &lt;zzz&gt; أياً كان موعد اجتماعنا القادم، سأضع .26 على جدول الأعمال لننظر فيها عندها &lt;zzz&gt; أي شيء آخر حول 2) ؟ &lt;zzz&gt; حسناً ننتقل إلى 3) صيف X &lt;zzz&gt; str4d هل يمكنك شرح فكرتنا لو سمحت؟ &lt;str4d&gt; الفكرة أن نركّز التطوير لمدة ثلاثة أشهر على العناصر المواجهة للمستخدمين والمطورين في I2P &lt;str4d&gt; أي أشياء قد يهتم بها الناس فعلاً، بدلاً من تحسينات البث مثلاً ;P &lt;str4d&gt; وبالتالي أشياء يسهل الترويج لها &lt;str4d&gt; الفكرة العامة هي: &lt;str4d&gt; - صيف الـ APIs: نقضي شهراً في تحديث مكتباتنا وما إلى ذلك &lt;str4d&gt; - صيف التطبيقات: نقضي شهراً في مساعدة مشاريع أخرى على استخدام تلك المكتبات &lt;str4d&gt; - صيف الإضافات: نقضي شهراً في العمل على تطبيقاتنا وإضافاتنا &lt;zzz&gt; صحيح، الهدف نمو الشبكة عبر الوصول للجمهور وجعل التطبيقات (الخاصة بنا وتطبيقات الآخرين) أفضل &lt;str4d&gt; نعم &lt;zzz&gt; كانت فكرتي أنه إذا استطعنا الحصول على خمسة مشاريع مثل Vuze إضافية، سنصبح أكبر بخمس مرات &lt;EinMByte&gt; قد ترغبون أيضاً في إضافة التوثيق إلى ذلك &lt;str4d&gt; وفوق ذلك هناك روح Summer of Code التي يمكننا الارتباط بها على الإنترنت &lt;EinMByte&gt; لا توجد API جيدة دون توثيق لائق &lt;zzz&gt; كثيراً ما نرى مشروعاً ما يفكر في I2P لكنهم لا يعرفون الكثير ولا يحصلون على مساعدة &lt;str4d&gt; EinMByte، بخصوص أجزاء الـ API، نعم &lt;zzz&gt; متفقون 1mb &lt;str4d&gt; أي أن التركيز سيكون على جعل مكتباتنا وواجهاتنا البرمجية سهلة الاستخدام للمطورين قدر الإمكان &lt;z3r0fox&gt; تبدو فكرة حملة جيدة! تستحق المحاولة &lt;str4d&gt; مثلاً: تحديث txi2p وlibsam وغيرها إلى SAMv3.3 &lt;EinMByte&gt; دعم مزيد من اللغات؟ &lt;EinMByte&gt; مزيد من التكامل عبر المكتبات الموجودة &lt;str4d&gt; ممكن، إن توفر لدينا مطورون للمساعدة :) &lt;str4d&gt; EinMByte، نعم &lt;zzz&gt; أود أن تكون sadie مشاركة أيضاً في هذا من ناحية الهوية البصرية والتواصل &lt;EinMByte&gt; أعتقد أن عمل str4d مع Twisted رائع، وسيكون من الجيد فعل المزيد من هذا النوع &lt;str4d&gt; إصلاح دعم libtorrent، ومحاولة إدخال شيء في libp2p، إلخ. &lt;zzz&gt; صيف I2P، أو I2P صيف المرح، إلخ &lt;EinMByte&gt; أي لا نكتب API خاصتنا من الصفر، بل نقدّم إضافات لأي إطار عمل يستخدمه الناس &lt;str4d&gt; EinMByte، بالضبط. &lt;zzz&gt; دفع SAM 3.3، وجعل مكتبات الجسور المختلفة محدّثة وموثّقة، إلخ &lt;str4d&gt; أو إذا قدمنا API خاصتنا، فلنحرص على أن تكون بسيطة قدر الإمكان. هذا ما يعجبني في libsam، إنها ملفّان فقط يمكن لأي مشروع تضمينهما (أو، بشكلٍ مثالي، أي مكتبة موجودة) &lt;zzz&gt; هناك Python وGo وC وC++ وTwisted وlibtorrent وlibsockets و... و... &lt;zzz&gt; نُصلح أشياء الآخرين ونقدّم لهم طلبات سحب (pull requests) &lt;EinMByte&gt; str4d: متفق، ينبغي أن تكون الـ APIs سهلة التضمين. هذه مشكلة شائعة بالنسبة لي &lt;str4d&gt; وبينما يجري ذلك، يمكننا سؤال المشاريع الأخرى إن كانت تريد مساعدة لإدخال I2P في تطبيقاتها &lt;zzz&gt; لماذا بحق لا يعمل libtorrent؟ من يمكنه معرفة السبب وإصلاحه؟ &lt;zzz&gt; ^^ كمثال &lt;str4d&gt; ثم في المرحلة التالية من SoX، نعمل على توعيتهم ومساعدتهم على استخدام المكتبات والواجهات البرمجية المُحدَّثة حديثاً &lt;EinMByte&gt; يبدو جيداً &lt;str4d&gt; سيكون رائعاً الحصول على تبنّي لهذا من i2pd وkovri أيضاً، على الأقل في جزء الـ API &lt;str4d&gt; لأننا نريد في النهاية أن تتمكن التطبيقات من استخدام أي backend لـ I2P تريده &lt;zzz&gt; أعتقد أننا قد نُحمّس الكثير من الناس هنا. أعلم أن psi يعمل على مكتبات متنوعة &lt;zzz&gt; نحتاج قائمة بكل تطبيقات المراسلة التي نريد استهدافها &lt;str4d&gt; وهذا جيد للترابط مع جهود الوصول الحالية لدينا &lt;EinMByte&gt; إذا حصلنا على علاقات عامة (PR) مناسبة فقد ينجح الأمر &lt;EinMByte&gt; أريد إنشاء API بسيطة بـ C++ لـ kovri، في وقتٍ ما &lt;zzz&gt; رائع 1mb &lt;EinMByte&gt; حينها يمكن استخدام تلك الـ API من لغات برمجة متعددة. لكن هذه API خاصة بالنواة وليست API للعميل (لذا حالة الاستخدام مختلفة نوعاً ما) &lt;EinMByte&gt; بالمجمل ينبغي أن تسمح لأي تطبيق بتضمين نواة kovri. &lt;zzz&gt; سيكون هذا مشروعاً شمولياً لطيفاً لإشراك الجميع &lt;EinMByte&gt; متفق &lt;str4d&gt; في قائمة مهام التواصل لدي: Tahoe-LAFS وIPFS وTox وOpenBazaar وZeronet... &lt;zzz&gt; حسناً كيف نمضي قُدُماً بهذا &lt;zzz&gt; ربما تستطيع sadie أن تمنحه اسماً رائعاً &lt;str4d&gt; لدينا عملياً حتى نهاية مايو للتخطيط لهذا &lt;str4d&gt; (بينما نُصدر .25 و.26) &lt;zzz&gt; إذن بعد .26 &lt;zzz&gt; لنضع هذا على جدول اجتماع 4 أبريل &lt;EinMByte&gt; حسناً. &lt;EinMByte&gt; لكن سيتعيّن على مسؤول العلاقات العامة (PR) الحضور &lt;zzz&gt; يونيو: APIs يوليو: تطبيقات أغسطس: إضافات &lt;EinMByte&gt; (إذن أظن أن ذلك sadie الآن؟) &lt;zzz&gt; كما يمكن ربط هذا بفعالية HOPE &lt;z3r0fox&gt; لا أعرف الكثير من التفاصيل حتى الآن طبعاً، لكنني لست كاتباً تقنياً سيئاً إذا أراد أحد تكليفي ببعض الأعمال المرهِقة &lt;zzz&gt; حسناً لنطلب من sadie تفصيل هذا قليلاً في 4 أبريل &lt;sadie&gt; zzz - أستطيع تولي الرسوميات/المحتوى مع str4d لأغراض التواصل &lt;zzz&gt; حسناً &lt;zzz&gt; أي شيء آخر بخصوص صيف X؟ &lt;sadie&gt; وسأكون أيضاً في HOPE ومعي ملصقات .. &lt;str4d&gt; لا شيء لدي :) &lt;amnesia&gt; سمّوه شيئاً غير Summer of X كي لا يبدو عاماً بلا معنى، أو كأنه عنوان إباحي؟ &lt;str4d&gt; amnesia، X مجرد عنصر نائب &lt;str4d&gt; (إلى أن نفكّر في شيءٍ أفضل) &lt;zzz&gt; حسناً. كما قلت في بداية الاجتماع، أود تأجيل مناقشة 27-29 وخريطة الطريق الأكبر وأهداف النصف الثاني من عام '16 &lt;amnesia&gt; صيف التطوير المُستهدف؟ &lt;zzz&gt; هل تعجبنا هذه الاجتماعات الخاصة بخريطة الطريق أم لا؟ هل ينبغي أن نفعل ذلك مجدداً؟ &lt;str4d&gt; amnesia، طويل بعض الشيء برأيي &lt;str4d&gt; سنفكّر في شيء ما لاجتماع أبريل &lt;zzz&gt; أرسلوا أفكاركم لـ 'X' إلى sadie أو انشروها في مكانٍ ما &lt;str4d&gt; zzz، تعجبني &lt;str4d&gt; وبالمناسبة &lt;zzz&gt; هل نريد اجتماع خريطة طريق آخر في مارس؟ &lt;sadie&gt; zzz، هل يمكننا وضع شيء في المنتدى حيث يترك الناس اقتراحات لاسم "summer of"؟ &lt;zzz&gt; نعم يا sadie &lt;str4d&gt; الأمر الآخر الذي أردت طرحه هو تخطيط خريطة الطريق للأمد الأطول &lt;EinMByte&gt; zzz: نعم. نحتاج منظوراً أطول أمداً &lt;zzz&gt; لدينا إصدار .25 نهاية الأسبوع القادم، لذا سيشغلنا ذلك &lt;zzz&gt; ربما بعد نحو أسبوعين من الآن نعقد اجتماع خريطة طريق آخر &lt;EinMByte&gt; إلا إذا خططنا لذلك لاحقاً، لكنه سيحتاج نقاشاً في مرحلةٍ ما &lt;str4d&gt; يبدو جيداً &lt;z3r0fox&gt; zzz: أعتقد أنها جيدة. تُحافظ على التركيز &lt;str4d&gt; أريد طرح شيء ليتأمل فيه الجميع &lt;EinMByte&gt; zzz: بالتأكيد &lt;zzz&gt; هل نعود إلى الثلاثاء 8 مساءً أم نجعله في عطلة نهاية الأسبوع؟ &lt;str4d&gt; بالتوازي مع SoX، أود أن تكون لدينا مساران آخران متوازيان من العمل التطويري &lt;str4d&gt; - ترحيل التعمية &lt;str4d&gt; - إعادة تصميم واجهة المستخدم &lt;str4d&gt; العائق في كليهما هو البحث والتصميم، وليس التنفيذ &lt;EinMByte&gt; هل يشمل ترحيل التعمية NTCP2؟ &lt;str4d&gt; نعم &lt;str4d&gt; لذا، بينما ننفّذ أشياء SoX، سنقوم أيضاً بمراجعات لمختلف المقترحات، إلخ. &lt;zzz&gt; ما رأيكم بالسبت 19 مارس &lt;z3r0fox&gt; +1 لعطلة نهاية الأسبوع &lt;zzz&gt; الساعة 8 مساءً بالتوقيت العالمي UTC السبت 19 مارس &lt;str4d&gt; مع هدف امتلاك خطة جاهزة للتنفيذ إما خلال SoX أو بعده &lt;EinMByte&gt; 19 مارس يبدو جيداً &lt;str4d&gt; وبالمثل مع واجهة المستخدم، نحتاج لبدء التخطيط لعمل التصميم بأسرع ما يمكن، لأنه سيستغرق وقتاً طويلاً &lt;sadie&gt; 19 مارس مناسب بالنسبة لي &lt;zzz&gt; حسناً SoX == Summer of X، مفهوم &lt;str4d&gt; نعم (حتى نغيّره :P ) &lt;str4d&gt; أعمال التصميم يمكن أن تتم بالتوازي مع كل شيء آخر، ثم يمكن أن يحدث التنفيذ بعد SoX &lt;str4d&gt; سيكون رائعاً جداً لو استطعنا أن تكون لدينا واجهة جديدة جاهزة قبل CCC &lt;zzz&gt; حسناً سأضع جدول الأعمال على zzz.i2p، بالإضافة إلى الملاحظات، وسجلات اجتماع اليوم على الموقع &lt;str4d&gt; على أي حال، أمور للتفكير &lt;zzz&gt; أي شيء آخر لاجتماع اليوم؟ * zzz يمسك الـ baffer &lt;str4d&gt; يمكننا مناقشة المزيد في اجتماع خريطة الطريق القادم &lt;sadie&gt; baff it &lt;str4d&gt; 19 مارس مناسب بالنسبة لي :) * zzz *baffs* it &lt;zzz&gt; شكراً للجميع </div>
