---
title: "اجتماع مطوري I2P - يونيو 07, 2016"
date: 2016-06-07
author: "zzz"
description: "محضر اجتماع تطوير I2P ليوم 07 يونيو 2016."
categories: ["meeting"]
---

## ملخص سريع

<p class="attendees-inline"><strong>الحضور:</strong> eche|on, plzcdv, psi, str4d, zzz</p>

## سجل الاجتماع

<div class="irc-log"> 20:00:31 &lt;zzz&gt; 0) مرحباً 20:00:31 &lt;zzz&gt; 1) خطة إصدار 0.9.26 (zzz) 20:00:31 &lt;zzz&gt; 2) تحديث التخطيط لـ HOPE (zzz) http://zzz.i2p/topics/1968 20:00:31 &lt;zzz&gt; 3) خطة 0.9.27 (zzz) 20:00:31 &lt;zzz&gt; 4) صيف X (sadie) 20:00:35 &lt;zzz&gt; 0) مرحباً 20:00:37 &lt;zzz&gt; مرحباً 20:01:16 &lt;zzz&gt; 1) خطة إصدار 0.9.26 (zzz) 20:01:46 &lt;zzz&gt; حسناً، أنهيت بناء إصدار .26 أمس، وأنجزت أمور Launchpad، وفعّلنا التحديثات داخل الشبكة قبل ساعة 20:01:56 &lt;zzz&gt; الشيء المتبقي فقط هو debian والذي أخطط للقيام به غداً 20:02:27 &lt;zzz&gt; تذكّروا أن التحديثات داخل الشبكة لن تحصل على ملفات jbigi الجديدة، لأننا كنا قلقين من نقص الاختبارات 20:02:40 &lt;zzz&gt; لذا راقبوا تقارير الأخطاء من مستخدمي deb وحالات التثبيت الجديدة 20:02:45 &lt;zzz&gt; أي شيء آخر بخصوص 1) ؟ 20:03:14 &lt;zzz&gt; 2) تحديث التخطيط لـ HOPE (zzz) http://zzz.i2p/topics/1968 20:03:39 &lt;str4d&gt; مرحباً! 20:03:45 &lt;zzz&gt; HOPE سيكون بعد 6 أسابيع من يوم الجمعة. سندفع ثمن تذاكر المؤتمر البالغة 150$ بأثر رجعي (بعد الحدث) 20:04:11 &lt;zzz&gt; لن ندفع تكاليف السفر، ولكن إذا كان هناك من لا يستطيع الحضور حقاً بدون مساعدة ما، فليخبرنا 20:04:32 &lt;zzz&gt; لن يكون هناك اجتماع للمطورين قبل أو بعد لأنني لم أتمكن من الحصول على التزام من lance 20:04:53 &lt;zzz&gt; متحمس جداً لرؤية الفريق في نيويورك 20:05:02 &lt;zzz&gt; أي شيء آخر بخصوص 2) ؟ 20:05:25 &lt;zzz&gt; 3) خطة 0.9.27 (zzz) 20:06:00 &lt;zzz&gt; دعونا ننتظر الـ netsplit (انقسام شبكة IRC) 20:06:06 &lt;plzcdv&gt; مرحباً. 20:07:47 &lt;zzz&gt; حسناً، هل رأيتم جميعاً على ذلك الجانب كل ما يتعلق بـ 2) بخصوص hope؟ 20:08:35 &lt;str4d&gt; مرحباً مجدداً! 20:08:35 &lt;eche|on&gt; jo 20:08:39 &lt;str4d&gt; كلا 20:08:43 &lt;str4d&gt; آخر ما رأيته كان تحيتك 20:08:53 &lt;zzz&gt; يا إلهي. أنا الآن عند 3) 20:08:57 &lt;str4d&gt; (و 1) ) 20:09:02 &lt;zzz&gt; دعني أنسخ/ألصق 1 و 2 20:09:16 &lt;zzz&gt; &lt;zzz&gt; 1) خطة إصدار 0.9.26 (zzz) 20:09:16 &lt;zzz&gt; &lt;zzz&gt; حسناً، أنهيت بناء إصدار .26 أمس، وأنجزت أمور Launchpad، وفعّلنا التحديثات داخل الشبكة قبل ساعة 20:09:16 &lt;zzz&gt; &lt;zzz&gt; الشيء المتبقي فقط هو debian والذي أخطط للقيام به غداً 20:09:16 &lt;zzz&gt; &lt;zzz&gt; تذكّروا أن التحديثات داخل الشبكة لن تحصل على ملفات jbigi الجديدة، لأننا كنا قلقين من نقص الاختبارات 20:09:16 &lt;zzz&gt; &lt;zzz&gt; لذا راقبوا تقارير الأخطاء من مستخدمي deb وحالات التثبيت الجديدة 20:09:31 &lt;zzz&gt; &lt;zzz&gt; 2) تحديث التخطيط لـ HOPE (zzz) http://zzz.i2p/topics/1968 20:09:44 &lt;zzz&gt; &lt;zzz&gt; HOPE سيكون بعد 6 أسابيع من يوم الجمعة. سندفع ثمن تذاكر المؤتمر البالغة 150$ بأثر رجعي (بعد الحدث) 20:09:44 &lt;zzz&gt; &lt;zzz&gt; لن ندفع تكاليف السفر، ولكن إذا كان هناك من لا يستطيع الحضور حقاً بدون مساعدة ما، فليخبرنا 20:09:44 &lt;zzz&gt; &lt;zzz&gt; لن يكون هناك اجتماع للمطورين قبل أو بعد لأنني لم أتمكن من الحصول على التزام من lance 20:09:44 &lt;zzz&gt; &lt;zzz&gt; متحمس جداً لرؤية الفريق في نيويورك 20:09:44 &lt;zzz&gt; &lt;zzz&gt; أي شيء آخر بخصوص 2) ؟ 20:10:03 &lt;zzz&gt; أو بخصوص 1) ؟ 20:10:43 &lt;str4d&gt; لا شيء يخطر ببالي بخصوص 1) 20:11:09 &lt;str4d&gt; بخصوص 2)، ما زلت آمل أن أحضر، لكن ما زالت ليست لدي تذكرة لأنني لا أملك بعد defence data وبالتالي لا أعرف حتى إن كنت سأكون في الولايات المتحدة حينها. 20:11:27 &lt;str4d&gt; date* 20:11:43 &lt;zzz&gt; حسناً، إذا كان أحدكم متردداً، من فضلكم احصلوا على تذكرة، سيكون وقتاً ممتعاً 20:11:51 &lt;zzz&gt; 3) خطة 0.9.27 (zzz) 20:12:34 &lt;zzz&gt; هناك الكثير من الأمور الصعبة على خريطة الطريق هنا - ترحيل التشفير للخوادم، أشياء على Mac، والعمل على ipv6 و ntcp2 20:13:07 &lt;zzz&gt; لا أحد نظر إلى ntcp2 منذ سنة تقريباً ولم أتلقَّ أي تعليقات على اختبار الأقران عبر ipv6. لذا أحتاج بعض المساعدة 20:13:39 &lt;zzz&gt; أيضاً، سرعة تقدمنا في .27 تعتمد على كم الوقت الذي سأقضيه في summer of x. وضعته مبدئياً في أواخر أغسطس. 20:13:46 &lt;zzz&gt; أي شيء آخر بخصوص 3) ؟ 20:13:46 &lt;eche|on&gt; يمكنني اختباره، لكن... 20:14:01 &lt;str4d&gt; سأرفع هذه الأمور في قائمة مهامي على I2P 20:15:09 &lt;zzz&gt; 4) صيف X (sadie) 20:15:24 &lt;zzz&gt; ما الخطة لصيف نصف الكرة الشمالي لدينا؟ 20:15:31 &lt;str4d&gt; قد يكون لدي أيضاً أمور واجهة مستخدم وسيطة لأدعمها 20:15:49 &lt;str4d&gt; sadie متأخرة بسبب العمل (عميل كابوسي) 20:15:55 &lt;str4d&gt; لذا سأتولى الشرح :) 20:16:10 &lt;str4d&gt; آمل أن يكون الجميع هنا قد رأى تدوينة الإطلاق :D 20:16:43 &lt;str4d&gt; هذا بالأساس يوضح ما نوقش بالفعل. 20:17:09 &lt;str4d&gt; إذن: 20:17:16 &lt;str4d&gt; 4a) واجهات APIs 20:17:17 &lt;str4d&gt; 4b) التطبيقات 20:17:22 &lt;str4d&gt; 4c) الملحقات 20:17:29 &lt;str4d&gt; 4d) العلامة التجارية 20:17:33 &lt;str4d&gt; 4a) 20:18:13 &lt;str4d&gt; هذا الشهر هو دفعة لتحسين واجهات APIs لدينا. لقد أحرزنا بالفعل تقدماً جيداً لهذا في إصدار 0.9.26 20:18:39 &lt;str4d&gt; الشيء التالي الذي سيحدث هو أنني سأرفع ملفات JAR الخاصة بنا إلى Maven Central، بحيث يتمكن مطورو Java من استخدامها بسهولة أكبر 20:18:53 &lt;str4d&gt; (وسأحدّث مكتبة عميل I2P على Android بالشكل المناسب) 20:19:15 &lt;str4d&gt; لبقية هذا الشهر، لدي قائمة طويلة من المقترحات: 20:19:33 &lt;zzz&gt; أنت تذكر "our C++ and python libraries" لكن هل لدينا أصلاً أي منها نقوم بصيانته؟ من سيقوم بهذا العمل وعلى أي مكتبات تحديداً؟ 20:19:41 &lt;str4d&gt; - تحديث مكتبات SAM إلى v3.3 20:19:50 &lt;str4d&gt; zzz، هذا ^ 20:19:56 &lt;zzz&gt; لقد أخبرت أحدهم هنا قبل ساعة أن تلك ليست لنا، بل هي لطرف ثالث 20:20:10 &lt;str4d&gt;   - txi2p (Python Twisted، سأتولى ذلك) 20:20:32 &lt;zzz&gt; أين مكتبات sam؟ 20:20:41 &lt;zzz&gt; أو، بالأحرى، أيّها 20:21:25 &lt;str4d&gt;   - libsam3 (C، بنسختين متزامنة وغير متزامنة، على git.repo.i2p) 20:21:49 &lt;zzz&gt; حسناً. psi لديه أيضاً واحدة بلغة go 20:21:53 &lt;str4d&gt;   -   - i2psam (C++، https://github.com/VirtualDestructor/bitcoin-qt-i2p/tree/master/i2psam) 20:22:16 &lt;str4d&gt; انظر http://i2p-projekt.i2p/docs/api/samv3 لغيرها 20:22:33 &lt;zzz&gt; أعتقد أنني سأبدأ مبكراً على التطبيقات، مع البقاء متاحاً للإجابة عن الأسئلة 20:22:35 &lt;zzz&gt; يبدو جيداً 20:22:45 &lt;str4d&gt; أود أن أرى تحديث مكتبات Python Twisted و C++ على الأقل 20:22:56 &lt;str4d&gt; (لأهدافي الشهر القادم&gt;:D ) 20:23:06 &lt;str4d&gt; مقترحات أخرى لهذا الشهر: 20:23:11 &lt;str4d&gt; - تشغيل libtorrent بشكل صحيح 20:23:34 &lt;zzz&gt; أوه نعم libtorrent++\ 20:23:36 &lt;str4d&gt; - تمكين SAM API بشكل افتراضي في Java I2P (للإصدار .27 الآن) 20:23:54 &lt;str4d&gt; - رفع رقعة lighttpd الخاصة بـ I2P إلى المشروع الأصلي (upstream) (يتطلب تحديث libsam3 على الأقل) 20:24:21 &lt;zzz&gt; سجّلت تذكرة #1804 لتقسيم /configclients 20:24:25 &lt;zzz&gt; أستطيع القيام بذلك 20:24:28 &lt;str4d&gt; حسناً، هل لدينا متطوعون لأي من هذه المقترحات؟ 20:25:34 &lt;plzcdv&gt; أنا خجول، لكنني هنا. 20:25:48 &lt;str4d&gt; zzz، ممم، ستكون خطوة جيدة قدماً لكل من عملي على الواجهة ولشهر الملحقات 20:26:17 &lt;zzz&gt; حسناً. قد يسبب لك تعارضات دمج، احذر 20:26:29 &lt;str4d&gt; zzz، سيكون من الجيد أن يحدث ذلك إما في فرع الواجهة الخاص بي أو بالاعتماد عليه لتقليل تعارضات الدمج 20:26:29 &lt;str4d&gt; plzcdv، أهلاً! 20:27:14 &lt;str4d&gt; dg، hottuna3، psi، أي أفكار حول ما سبق؟ 20:27:34 &lt;zzz&gt; بما أنه لا يوجد متطوعون، دعونا ننتقل إلى 4b 20:28:29 &lt;plzcdv&gt; لم أكن أعلم بوجود libtorrent.  20:28:29 &lt;str4d&gt; plzcdv، تُستخدم في عدد من التطبيقات، لكن لا شيء منها (ممّا أعلم) يفعّل دعم I2P (ربما لأنه معطّل) 20:28:54 &lt;plzcdv&gt; Libtorrent (أو شيء مشابه) يبدو أمراً أساسياً. 20:29:04 &lt;plzcdv&gt; التواصل كله يتعلق بمشاركة المعلومات. 20:29:17 &lt;str4d&gt; لدي ثلاثة عطل أسبوعية متبقية هذا الشهر للعمل على I2P. إحداها ستكون على txi2p، وسأضع نفسي للعمل على i2psam في أخرى. 20:30:13 &lt;str4d&gt; الجميع، إن كانت لديكم أي أفكار، أو رغبة بالعمل على أي من البقية، تفضلوا بذلك 20:30:33 &lt;zzz&gt; ما خطة العلاقات العامة (PR) لدى sadie لكل هذا؟ 20:30:38 &lt;str4d&gt; سأطلق بعض الدعاية في وقت ما هذا الأسبوع يمكننا استخدامها في العلاقات العامة ربما لجذب مساعدة إضافية 20:30:38 &lt;str4d&gt; 4b) التطبيقات 20:30:40 &lt;plzcdv&gt; أود العمل على libtorrent أو شيء مشابه لها. 20:30:54 &lt;str4d&gt; zzz، سأغطي ذلك في 4d) 20:31:02 &lt;zzz&gt; حسناً 20:31:09 &lt;str4d&gt; plzcdv، بكل تأكيد! 20:32:20 &lt;str4d&gt; إذا استطعتَ تحديث libtorrent بحيث يعمل دعم I2P فيها، سيكون ذلك محل تقدير كبير :D 20:32:45 &lt;zzz&gt; بالنسبة للتطبيقات، أخطط للعمل على snark بنسخة مستقلة (بالبناء على العمل الجيد من psi)، و Syndie، و i2phex. ربما Orchid أيضاً. 20:33:00 &lt;str4d&gt; plzcdv، يمكننا النقاش بعد الاجتماع :) 20:33:13 &lt;zzz&gt; أوه، Orchid ضمن الملحقات. 20:33:24 &lt;str4d&gt; zzz، كنت أفكر بكل ذلك تحت الملحقات 20:33:28 &lt;zzz&gt; على أية حال، الثلاثة الأولى قبل HOPE. 20:33:45 &lt;str4d&gt; لكن لا بأس بالبدء مبكراً 20:34:01 &lt;zzz&gt; حسناً، إذن سأعمل مسبقاً، ما لم يكن هناك تطبيق للعمل عليه. أظن أن snark يُحسب. 20:34:23 &lt;str4d&gt; ما أراه في شهر التطبيقات هو التواصل مع مطورين آخرين يريدون دمج I2P في تطبيقاتهم 20:34:25 &lt;str4d&gt; لذا: 20:34:26 &lt;str4d&gt; - Tahoe-LAFS 20:34:29 &lt;str4d&gt; - Zeronet 20:34:41 &lt;str4d&gt; - OpenBazaar (عبر IPFS، وهو ما يتحولون إليه) 20:34:51 &lt;zzz&gt; حسناً، إذن هذا في المقام الأول علاقات عامة وتواصل، حتى يتجاوب أحدهم 20:35:06 &lt;str4d&gt; - Whonix (شخص ما راسلني اليوم) 20:35:11 &lt;str4d&gt; zzz، ليست علاقات عامة فقط 20:35:23 &lt;str4d&gt; سأذهب وأساهم بشفرة 20:35:53 &lt;str4d&gt; Tahoe بشكل خاص، أنا أعرف الأجزاء ذات الصلة من قاعدة الشفرة لديهم (بعد أن عملت معهم على هذا في وقت سابق) 20:36:07 &lt;str4d&gt; لهذا أريد تحديث txi2p هذا الشهر 20:36:16 &lt;str4d&gt; أخرى: Zcash 20:36:22 &lt;zzz&gt; حسناً 20:38:52 &lt;str4d&gt; مكان آخر أعرف قاعدته البرمجية، أفكر بالنظر في ترقيعات bitcoin-qt-i2p أعلاه ورؤية مدى انطباقها. 20:39:09 &lt;str4d&gt; المخرجات الملموسة التي أريدها لشهر التطبيقات هي أن أكون قد كتبت كوداً أو ساهمت في مناقشات التصميم التي تساعد مطورين آخرين على دمج I2P، ويفضل الاستفادة من العمل الذي نقوم به الآن 20:39:09 &lt;str4d&gt; أفكار أخرى لشهر التطبيقات: 20:39:09 &lt;str4d&gt; - Vuze 20:39:09 &lt;str4d&gt; - Lightning Browser (على Android، سأحدّث استخدامهم لمكتبة عميل I2P) 20:39:09 &lt;str4d&gt; - مشاريع تستخدم libtorrent! 20:39:39 &lt;str4d&gt; سأبدأ بالتواصل مع بعض هذه هذا الشهر، وأشجّع الآخرين على فعل الشيء نفسه إذا كان لدى أي شخص أفكار أخرى لمشاريع، فأخبروني. 20:40:10 &lt;str4d&gt; (بعض هذه المشاريع) 20:41:51 &lt;str4d&gt; 4c) الملحقات 20:41:51 &lt;str4d&gt; هنا حيث رأيت أننا سنمنح بعض الاهتمام للتطبيقات والملحقات الموجودة التي نطوّرها ونصونها :) 20:41:51 &lt;str4d&gt; إذن: 20:41:51 &lt;str4d&gt; - Bote 20:41:51 &lt;str4d&gt; - Snark 20:41:51 &lt;str4d&gt; - Orchid 20:41:51 &lt;str4d&gt; - وغيرها 20:41:51 &lt;str4d&gt; ومع ذلك، لا يوجد سبب يمنع العمل عليها مبكراً إذا لم يكن لدى أحدهم شيئاً آخر يعمل عليه 20:42:12 &lt;str4d&gt; أو العمل عليها لاحقاً إذا كان، على سبيل المثال، الإسهام في أحد التطبيقات الشهر المقبل يسير بشكل جيد 20:44:51 &lt;str4d&gt; الأشهر الثلاثة هي أساساً للعلاقات العامة، وليست لإدارة المشاريع :) 20:44:51 &lt;str4d&gt; (على الرغم من أنها ستساعدني بالتأكيد على تنظيم وقتي!) 20:44:51 &lt;str4d&gt; يمكننا مناقشة 4c) أكثر في اجتماع الشهر القادم. حالياً، أشجّع مزيداً من الحضور هنا على التفكير في 4b)، والبدء بالعمل على 4a) :D 20:44:51 &lt;str4d&gt; 4d) العلامة التجارية (والعلاقات العامة) 20:44:51 &lt;str4d&gt; حالياً تركز استراتيجية العلاقات العامة لـ I2P Summer Dev حول التدوينات وتويتر 20:44:51 &lt;str4d&gt; سأكتب تحديثات منتظمة للمدونة حول ما نقوم به. 20:44:51 &lt;str4d&gt; خطة تقريبية: 20:44:51 &lt;str4d&gt; - تدوينة الإطلاق (تم) 20:45:30 &lt;str4d&gt; - واجهات APIs (سأكتب خلال الأيام القليلة القادمة، لنشر العمل على Maven Central وقائمة المقترحات الأخرى لهذا الشهر) 20:46:02 &lt;str4d&gt; - التطبيقات (نشر قائمة المشاريع التي سنتعاون معها، وكذلك مقترحات أخرى، وملخص عن أدائنا في شهر واجهات APIs) 20:46:11 &lt;str4d&gt; - الملحقات (ترتيب مشابه لتدوينة التطبيقات) 20:46:19 &lt;str4d&gt; - تدوينة ختامية 20:46:54 &lt;str4d&gt; لذا يجب أن تكون التدوينات المتبقية متباعدة حوالي شهر، وربما مع تحديثات أصغر بينهما حسب الحاجة 20:47:19 &lt;str4d&gt; في الوقت نفسه على تويتر، أي شيء ننشره متعلق بهذا العمل يجب أن يحمل الوسم #I2PSummer 20:47:38 &lt;str4d&gt; (هذه التدوينات، تعليقات حول واجهة API أو تطبيق تعمل عليه، إلخ...) 20:47:50 &lt;psi&gt; re: go i implement net.* for i2p in go 20:48:10 &lt;str4d&gt; psi، رائع! 20:48:28 &lt;psi&gt; net.Dial net.Listener net.PacketConn net.Conn net.Addr etc 20:48:36 * psi يمرر للأعلى 20:48:56 &lt;str4d&gt; فيما يخص العلامة التجارية، خطرت لي فكرة قبل ثلاثة أيام من الإطلاق أنه سيكون رائعاً أن يكون لدينا نوع من الشعار لـ I2P Summer Dev (يفضل أن نعيد استخدامه في السنوات المقبلة) 20:48:58 &lt;psi&gt; ++ sam default plz 20:49:12 &lt;str4d&gt; ثم رأيت Elio Qoshi يطلق شركة ناشئة للتصميم مفتوح المصدر بعد يوم 20:50:00 &lt;zzz&gt; أي شيء آخر بخصوص 4) ؟ 20:50:09 &lt;str4d&gt; إذن: تواصلتُ معه حول تصميم شعار لنا لـ I2P Summer Dev (بشكل مستقل، ومع نص للاستخدام على اللافتات، القمصان، إلخ)، مستهدفين نهاية هذا الشهر للتسليم 20:50:47 &lt;str4d&gt; ذكرت ميزانية قدرها 200$، لأن هذا ما كنت مرتاحاً لدفعه بنفسي إذا رأى المشروع أن هذا ليس استخداماً جيداً للأموال. 20:50:55 &lt;str4d&gt; إذن: هل هذا استخدام جيد للأموال؟ 20:51:25 &lt;psi&gt; هل لدينا طاقم كافٍ لـ summer of $i2pthing ؟ 20:51:41 &lt;zzz&gt; ليس استخداماً جيداً للأموال ما لم نخطط لفعل شيء به 20:51:47 &lt;str4d&gt; (sadie تتواصل أيضاً مع مصمم تعرفه، وشركة Elio الناشئة تعد بضمان استرجاع 100% إذا لم تعجبنا التصاميم، لذا فهي منخفضة المخاطر برأيي) 20:52:26 &lt;str4d&gt; zzz، الخطة هي استخدام الهوية على حساب GetI2P على تويتر (الصورة الرمزية + اللافتة)، واستخدامها في التدوينات ذات الصلة على الموقع (وعلى الصفحة الرئيسية بطريقة ما)، إلخ. 20:52:29 &lt;zzz&gt; لذا ما لم تكن لدينا خطط ملموسة لاستخدامها بسرعة، فستكون أموالاً مهدورة 20:52:36 &lt;str4d&gt; ربما قمصان (sadie تتحقق من التكلفة) 20:52:54 &lt;str4d&gt; zzz، لهذا أريد تسليماً بنهاية هذا الشهر، لكي نحصل على شهرين لاستخدامها 20:53:09 &lt;str4d&gt; ثم تكون لدينا للاستخدام المستقبلي 20:53:16 * psi lag 20:53:41 &lt;str4d&gt; كما قلتُ في تدوينة الإطلاق، أنا متحمس لتقديم هدايا دعائية للمساهمين الجدد. حالياً هي ملصقات، وربما تكون قمصاناً 20:54:04 &lt;str4d&gt; psi، لسنا حالياً مكتملين بالطاقم لـ I2P Summer Dev، هناك مجموعة من الأفكار تبحث عن مطورين :) 20:54:14 &lt;zzz&gt; من فضلك احصل على موافقة echelon قبل إنفاق أي أموال 20:55:03 &lt;psi&gt; حسناً 20:55:09 &lt;str4d&gt; تواصلتُ مع eche|on عندما خطرت لي الفكرة، لكن أردتُ الحصول على تأكيد في اجتماع :) 20:56:02 &lt;psi&gt; بخصوص summer of $i2pthing أعتقد أن i2p net.* الخاص بي قد يتناسب مع libp2p الخاص بـ ipfs بسهولة نسبية لكن الاندماج الأولي في عملية تطوير ipfs مُخيف 20:56:04 &lt;zzz&gt; إذن هل لديك موافقة منه بالفعل، أم أنك فقط أخبرته أنك تفكر بالأمر؟ 20:56:22 &lt;psi&gt; أقصد مكتبتي بلغة go لـ i2p 20:56:41 &lt;str4d&gt; zzz، أخبرته بما أفكر به وميزانيتي المقترحة، وقلتُ إني سأطرح الموضوع في الاجتماع 20:56:50 &lt;zzz&gt; أريد تجنب المشكلة التي حصلت مع الملصقات، حيث ناقش hottuna الأمر بشكل غير واضح مع eche، ثم قدّم فاتورة بـ 600$ 20:56:57 &lt;str4d&gt; إذا كان كل ما أحتاجه هو موافقة eche، فسأذهب للحصول عليها وأتابع طريقي :D 20:57:22 &lt;psi&gt; اعتماداً على ما إذا كنت سأنجح في مقابلة العمل القادمة لديّ، قد يتوفر لدي وقت فراغ كبير أو لا 20:57:43 &lt;str4d&gt; zzz، سيكون كذلك 20:57:51 &lt;str4d&gt; (سنتجنب تلك المشكلة) 20:58:06 &lt;str4d&gt; psi، هل libpnp مكتوب بـ Go؟ 20:58:07 &lt;zzz&gt; 200$ ليست بالكثير، لكنها أيضاً لن تمنحنا الكثير. القمصان أكثر تكلفة وتتطلب عملاً أكبر بكثير إذا كنت ستوصلها إلى نيويورك من أجل HOPE 20:58:16 &lt;psi&gt; libp2p مكتوبة بـ go و js 20:58:26 &lt;str4d&gt; حسناً 20:58:32 &lt;zzz&gt; أي شيء آخر بخصوص 4) ؟ 20:58:33 &lt;str4d&gt; هل OpenBazaar مكتوبة بـ Go أيضاً إذن؟ 20:58:35 &lt;psi&gt; بل هي طبقة تجريد الشبكة الخاصة بـ ipfs 20:58:38 &lt;psi&gt; إنها API 20:58:49 &lt;psi&gt; openbazaar هي py2 20:58:49 &lt;str4d&gt; zzz، هذا فقط للشعار. القمصان ستكون بميزانية منفصلة 20:58:53 &lt;psi&gt; تستخدم twisted 20:59:02 &lt;str4d&gt; ونعم، sadie تتحقق من القمصان في الوقت المناسب لـ HOPE 20:59:02 &lt;psi&gt; (iirc) 20:59:17 &lt;str4d&gt; psi، لكنهم قالوا إنهم يتحولون إلى IPFS... غريب 20:59:34 &lt;zzz&gt; نداء أخير بخصوص 4) 20:59:37 &lt;str4d&gt; على أية حال، إذا كان لديك وقت هذا الشهر لتحديث مكتبات SAM إلى 3.3، فسيكون ذلك رائعاً :) 20:59:48 &lt;str4d&gt; حسناً حسناً، انتهيت :P 20:59:55 &lt;psi&gt; نعم سيتم تنفيذ sam 3.3 بالتأكيد 20:59:57 &lt;str4d&gt; (في 4)) 21:00:08 &lt;zzz&gt; سيكون من الجيد تحديث جانب i2pd إلى 3.3 أيضاً 21:00:16 &lt;zzz&gt; أي شيء آخر للاجتماع؟ 21:00:25 * zzz يجد baffer 21:00:28 &lt;str4d&gt; أوه، أفكر في نقل مكتبات SAM تحت مشروع i2p على GitHub 21:00:38 &lt;str4d&gt; ونعم، لدي 5) إعادة جدولة الاجتماع القادم 21:00:50 &lt;zzz&gt; حسناً 5) تفضل يا str4d 21:01:09 &lt;str4d&gt; أرى أنه سيكون من الجيد جعل بعض المكتبات غير المعروفة (أنظر إلى libsam3 و i2psam هنا) أكثر وضوحاً 21:01:11 &lt;psi&gt; أي مكتبات sam تحديداً؟ 21:01:22 &lt;psi&gt; تذكّر أن خلط التراخيص أمر سيئ 21:01:22 &lt;str4d&gt; txi2p ربما من الجيد تركها حيث هي، إذ لديها بالفعل الكثير من الروابط 21:01:32 &lt;str4d&gt; psi، لن تكون في مستودع i2p.i2p 21:01:37 &lt;zzz&gt; دعونا نؤجل بقية أمور المكتبات إلى ما بعد الاجتماع 21:01:39 &lt;psi&gt; أوه  21:01:42 &lt;zzz&gt; حسناً 5) تفضل يا str4d 21:01:54 &lt;psi&gt; تمام 21:01:54 &lt;str4d&gt; سأستضيف فقط مستودعات git الموجودة 21:01:57 &lt;str4d&gt; 5) إعادة الجدولة 21:02:13 &lt;str4d&gt; أجد صعوبة في حضور موعد هذا الاجتماع حالياً لأنه مبكر 21:02:21 &lt;str4d&gt; و sadie تجد صعوبة لأنه ضمن ساعات العمل 21:02:46 &lt;str4d&gt; أود أن أقترح نقل موعد الاجتماع ساعة لاحقاً، ما يحل المشكلتين. 21:03:16 &lt;str4d&gt; (على الأقل لبقية الصيف، يمكننا إعادته عند تغييرات التوقيت الصيفي إذا أردنا) 21:03:18 &lt;zzz&gt; هل يمكنك فضلاً التأكد من الأوروبيين، فهم الأكثر تأثراً 21:03:58 &lt;str4d&gt; هذا eche|on، ومن أيضاً...؟ 21:03:59 &lt;zzz&gt; ما تتفق عليه معهم مناسب لي. هذا ما قلته في الاجتماع الماضي، أو ربما الذي قبله. 21:04:10 &lt;zzz&gt; بالأساس ech 21:04:24 &lt;str4d&gt; حسناً 21:04:33 &lt;str4d&gt; سأطلب منه في نفس الوقت الذي أرتّب فيه الميزانيات 21:04:53 &lt;str4d&gt; إذا كان موافقاً، فربما الأسهل هو تغيير الوقت مباشرةً وانتظار الشكاوى :P 21:05:02 &lt;zzz&gt; دعنا نجربه للشهر القادم ونرى كيف يسير، ولكن نعم، من الجيد سؤاله أولاً 21:05:07 &lt;zzz&gt; أي شيء آخر بخصوص 5) ؟ 21:05:14 &lt;str4d&gt; هذا كل شيء عندي! 21:05:17 &lt;zzz&gt; أي شيء آخر للاجتماع؟ 21:05:45 &lt;str4d&gt; صيف تطوير سعيد للجميع! لنجعل I2P يندمج من جديد! 21:05:49 * zzz ***bafs*** أغلق الاجتماع </div>
