---
title: "اجتماع مطوري I2P - 19 مارس 2016"
date: 2016-03-19
author: "zzz"
description: "سجل اجتماع تطوير I2P ليوم 19 مارس 2016."
categories: ["meeting"]
---

## ملخص سريع

<p class="attendees-inline"><strong>الحاضرون:</strong> orignal، str4d، z3r0fox، zzz</p>

## سجل الاجتماع

<div class="irc-log"> 20:00:01 &lt;zzz&gt; 0) مرحباً 20:00:01 &lt;zzz&gt; 1) خريطة طريق 0.9.27-29: http://i2p-projekt.i2p/en/get-involved/roadmap 20:00:05 &lt;zzz&gt; 0) مرحباً 20:00:07 &lt;zzz&gt; مرحباً 20:00:35 &lt;zzz&gt; 1) خريطة طريق 0.9.27-29: http://i2p-projekt.i2p/en/get-involved/roadmap 20:00:57 &lt;str4d&gt; مرحباً 20:01:17 &lt;z3r0fox&gt; مرحباً 20:01:17 &lt;zzz&gt; هدفي اليوم هو تقسيم خريطة طريق 27-29 إلى 27 و28-29، على الأقل 20:02:05 &lt;zzz&gt; مع أخذ هدفيَّ طويلَي الأمد في الاعتبار: 1) تنمية الشبكة؛ 2) تحسين الأمان 20:02:55 &lt;zzz&gt; فلنلقِ نظرة على قائمة 27-29. هل هناك شيء يبرز كأولوية عالية يجب أن يكون في 27، أو على الأقل نبدأ العمل عليه؟ 20:05:08 &lt;str4d&gt; "ترحيل التشفير للخدمات المخفية الحالية" &lt;-- أفترض أن هذا يعني إضافة أجزاء الواجهة الخلفية وواجهة المستخدم لتمكين الناس من إجراء الترحيل؟ 20:05:13 &lt;str4d&gt; (وكذلك القيام بذلك على stats.i2p وما إلى ذلك.) 20:05:49 &lt;str4d&gt; "أعمال أولية على تشفير جديد" &lt;-- هذا ذو أولوية عالية جداً لدي، لكن التنفيذ ما زال معطلاً بانتظار عمل التصميم 20:05:51 &lt;zzz&gt; نعم، بالاعتماد على عمل موجز الاشتراك في 26 20:06:21 &lt;zzz&gt; يمكن أن نسميه 'عمل تصميم أولي' 20:06:34 &lt;str4d&gt; هممم 20:06:41 &lt;str4d&gt; دعونا نحدد مخطط الاعتمادية الفعلي هنا 20:06:53 &lt;str4d&gt; (لبقية البنود الأولى) 20:07:11 &lt;str4d&gt; a - أعمال أولية على NTCP2 20:07:24 &lt;str4d&gt; b - أعمال أولية على DH (تبادل المفاتيح ديفي-هيلمان) الجديد 20:07:29 &lt;str4d&gt; c - أعمال أولية على تشفير جديد 20:07:29 &lt;str4d&gt; d - أعمال أولية على LS2 مع دعم متعدد الوجهات 20:07:33 &lt;str4d&gt; e - أعمال أولية على netdb جديد ("الواجهة الخلفية التالية") 20:08:23 &lt;zzz&gt; أي شيء مُوسوم بـ'أعمال أولية' غالباً لا توجد له اعتماديات 20:08:23 &lt;str4d&gt; هل يتطلب LS2 كود netDB جديداً لدعمه، أليس كذلك؟ 20:08:46 &lt;str4d&gt; نعم، إذا كان المقصود دعماً داخلياً لـrouter عند تحليل أجزائه 20:09:23 &lt;str4d&gt; لكن كيفية حصول الـrouter على تلك البيانات لتحليلها ستكون لها اعتماديات 20:09:39 &lt;zzz&gt; 'new netdb' هو أمور tuna مثل R5N، لذا فهو متعامد مع LS2 20:09:51 * str4d يحاول فصل الأشياء التي يمكننا تنفيذها قريباً عن الأشياء التي نحتاج للتركيز على تصميمها والتي قد تعيق مهاماً أخرى 20:09:54 &lt;str4d&gt; حسناً 20:10:34 &lt;str4d&gt; c يعتمد على d، على الأقل 20:10:52 &lt;str4d&gt; لأن على طبقة e2e (من الطرف إلى الطرف)، يوجد التشفير داخل الـLS (leaseSet) 20:11:08 &lt;str4d&gt; ماذا تقصد بـ b؟ 20:11:27 &lt;str4d&gt; (لأن b يبدو شرطاً مسبقاً لـ a وإلا) 20:12:08 &lt;zzz&gt; b = إعداد قائمة بخيارات DH المرشّحة، مع معلومات عن توافر الشيفرة، السرعة، إلخ. 20:13:04 &lt;str4d&gt; حسناً، إذن b *is* شبه مستقل عن a :) 20:13:04 &lt;zzz&gt; c = وضع خطة، وإعداد قائمة 20:13:51 &lt;zzz&gt; الكثير من أمور 'الأعمال الأولية' هذه ماتت في مهدها. لم يفكّر فيها أحد منذ أشهر أو سنوات، ولا نقاشات حديثة 20:14:04 &lt;zzz&gt; لا بد لأحد أن يغوص فيها مجدداً 20:14:07 &lt;str4d&gt; آه، أدركت خطئي. افترضت أن كل ما في القائمة يشير إلى أشياء ستصل فعلياً كشيفرة برمجية 20:15:41 &lt;zzz&gt; ربما، وربما لا 20:15:52 &lt;str4d&gt; حسناً، أولوياتي الآن هي كلها دفعة واحدة ;D 20:16:25 &lt;str4d&gt; ولكن ربما نبدأ بشيء دورة إنجازه أقصر 20:16:30 &lt;zzz&gt; الكثير منه يتطلب بناء توافق وتصميماً مع i2pd وkovri قبل الترميز 20:17:02 &lt;str4d&gt; هممم 20:18:34 &lt;str4d&gt; برأيي، ما يجب أن يحدث لـ a و d هو أن يقوم فريق صغير بمراجعة كل المقترحات الحالية والحصول على بعض الوضوح، ثم عقد نوع من اجتماع مناقشة تصميم 20:18:48 &lt;str4d&gt; مع أقل قدر ممكن من الاجتماعات إن أمكن :P 20:19:28 &lt;str4d&gt; b سيكون له بعض التأثير على a من منظور التصميم، لكن يمكن تأجيله 20:20:14 &lt;zzz&gt; سأكون سعيداً بإحياء النقاشات على zzz.i2p كبداية. لدينا الآن 20-30 مقترحاً، معظمها سقط سقوطاً مدوياً أو نُسي. 20:20:37 &lt;str4d&gt; وبالمثل c بالنسبة إلى d 20:20:37 &lt;str4d&gt; لكن من بين تلك الخمسة، e سيكون على الأرجح الأكثر تأثيراً على موثوقية الشبكة... 20:20:40 &lt;zzz&gt; ونتيجة لذلك، فنحن في وضع سيئ جداً للتطوير المستقبلي حالياً 20:21:39 &lt;str4d&gt; في هذه المرحلة نضع تشفير مستوى الـtunnel جانباً، ولا مشكلة لدي في ذلك (نريد الانتظار قليلاً ورؤية ما سينتج عن عمل Tor هنا) 20:21:47 &lt;zzz&gt; وهذا سبب آخر يجعل 'summer of x' مكاناً أفضل لتوجيه الموارد. على الأقل ما يجب فعله لكل الـx أكثر وضوحاً 20:22:21 &lt;zzz&gt; هل 'تشفير مستوى الـtunnel' موجود حتى على أي قائمة أو تدوينة؟ 20:22:41 &lt;str4d&gt; لا أدري 20:22:53 &lt;str4d&gt; سنفهم هذا بشكل أفضل عندما أضع المقترحات على الموقع :P 20:23:40 * str4d سيعمل اليوم على المقدمة لذلك. 20:23:51 &lt;zzz&gt; كنت سأسألك عما تود العمل عليه أكثر، لكن يبدو ذلك سخيفاً نظراً لأن لديك أشهر وأشهر من المهام المتأخرة على قائمتك حالياً 20:24:43 &lt;str4d&gt; حسناً، الكثير من ذلك كان مجرد طموح زائد وجدولة مهام غير واقعية من جانبي 20:25:21 &lt;str4d&gt; (من دون أخذ العمل الفعلي المطلوب بالحسبان، مثل مثلاً إصدار Android...) 20:25:55 &lt;zzz&gt; أنا متشائم جداً بشأن التقدم حالياً، حتى بالنسبة لـ .26، الذي لم أبدأه بعد وقد يستغرق وقتاً طويلاً 20:26:03 &lt;str4d&gt; لـ 0.9.26 لدينا بالفعل قائمة بأشياء تحتاج إلى تنفيذ. لكن يمكننا أيضاً البدء في مناقشات التصميم. 20:26:16 &lt;zzz&gt; وقد أضطر إلى أخذ عدة أسابيع بعيداً عن الترميز لأفهم launchpad وdebian 20:26:30 &lt;str4d&gt; همم، نعم.. 20:27:04 &lt;zzz&gt; لذا في هذه المرحلة يبدو 27 بعيداً جداً 20:27:21 &lt;str4d&gt; حسناً، لنقل إن بإمكاننا إنجاز واحد فقط من [ تشفير النقل | تشفير e2e (من الطرف إلى الطرف) ] 20:27:33 &lt;str4d&gt; (من حيث القيام بالتخطيط للتصميم جنباً إلى جنب مع أشياء التنفيذ الأخرى) 20:27:41 &lt;str4d&gt; أيّهما أهم لإنجازه؟ 20:28:26 &lt;str4d&gt; تشفير النقل مهم بالنسبة إلى الخصوم من الأطراف الثالثة 20:28:56 &lt;str4d&gt; تشفير e2e مهم بالنسبة إلى الـOBEPs وIBGWs الذين يرون تلك الحزمة المشفّرة، وكذلك لأداء الـtunnel 20:29:09 &lt;zzz&gt; أميل إلى أمور النقل DH/NTCP2/padding/PT. إنها أقلّ أفكاراً فضفاضة، ولدينا مخططات أكثر لها بالفعل. الطريق أوضح 20:30:29 &lt;str4d&gt; إذاً فلنركّز على ذلك لـ .27 20:31:52 &lt;zzz&gt; أتظن أن ذلك أهم من LS2؟ إن LS2 في حالة مشابهة لأمور النقل. الكثير من المقترحات، وصفر نقاش حديث 20:32:28 &lt;str4d&gt; مثاليّاً، أود العمل عليهما معاً بالتوازي 20:32:41 &lt;str4d&gt; لكن أحاول أن أكون واقعياً هنا بشأن ما سنحققه فعلاً :) 20:32:47 &lt;zzz&gt; إذا كان لا بدّ من الاختيار، اختر واحداً 20:33:30 &lt;str4d&gt; النقل 20:33:39 &lt;zzz&gt; حسناً، متفق 20:33:46 &lt;psi&gt; متى نقل شبيه بـTLS؟ 20:34:08 &lt;str4d&gt; أمور النقل مفيدة لخصائص الإخفاء التي نقدّمها لمستخدمينا الـ*حاليين* 20:34:21 &lt;str4d&gt; أمور LS2 مفيدة للمستخدمين الـ*مستقبليين* (وكذلك الحاليين) 20:34:26 &lt;zzz&gt; ليست على أي قائمة أو مقترح على ما أذكر، psi 20:34:34 &lt;str4d&gt; وأيضاً لدي أسئلة أكثر بكثير في ذهني بخصوص LS2 مقارنة بالنقل 20:34:47 &lt;psi&gt; تمام 20:35:12 &lt;zzz&gt; str4d، إذا أمكنك وضع تلك الأسئلة في خيوط zzz.i2p فسيكون ذلك بداية 20:35:19 &lt;str4d&gt; zzz، لست متأكداً من ذلك، أعلم على الأقل أنها موجودة على ويكي Trac 20:36:19 &lt;zzz&gt; بشكل أساسي هناك نحو 20 مقترحاً على zzz.i2p تموت شوقاً لمشاركة str4d وpsi وorignal وanonimal. إذا نقلنا اثنين منها إلى أعلى القائمة كما فعلنا اليوم، نأمل أن تنال مزيداً من الاهتمام 20:36:19 &lt;str4d&gt; ربما الأدق أن نقول "علامات استفهام" 20:36:36 &lt;str4d&gt; ممم 20:36:38 &lt;zzz&gt; صحيح، بعض أمور LS2 أشبه بـ'ارمِه على الحائط وانظر ما يلتصق' 20:37:01 &lt;str4d&gt; لذا في ذهني، مهمة الـ#1 لدي الآن هي وضع المقترحات على الموقع 20:37:31 &lt;zzz&gt; في ذهني، Android هو الـ#1 بالنسبة لك 20:37:42 &lt;str4d&gt; (ومهمتي الـ#1 الأخرى هي إصلاح خطأ ProGuard في I2P Android) 20:37:50 &lt;str4d&gt; نعم 20:38:08 &lt;orignal&gt; لا بأس لدي مع أي مقترح ما دام يجري دفعه قُدُماً 20:38:08 &lt;str4d&gt; في أسوأ الأحوال، سأتراجع عن إصلاح Samsung 4.2 لهذا الإصدار 20:38:09 &lt;zzz&gt; إذن بالنسبة لـ 27، القائمة هي أمور النقل: تقدم في DH وNTCP وPT 20:38:21 &lt;zzz&gt; أي شيء آخر لـ 27؟ 20:38:39 &lt;str4d&gt; ممم. ضع عمل تصميم LS2 في .28 20:39:17 &lt;str4d&gt; zzz، سيكون من الجيد التخطيط الأولي لتصميم الـconsole 20:39:45 &lt;orignal&gt; بالنسبة لي لا أستطيع الانتظار لتشفير جديد، خصوصاً للـdestinations، لذا ينبغي تنفيذ LS2 بأسرع ما يمكن 20:40:08 &lt;str4d&gt; (بمعنى اتخاذ اتجاه وخريطة طريق، لا تنفيذ فعلي) 20:40:08 &lt;zzz&gt; حسناً 20:41:18 &lt;zzz&gt; أعتقد أن هذا 27 طموح جداً: ترحيل التشفير للخدمات المخفية الحالية + أمور النقل 20:41:20 &lt;str4d&gt; orignal، وأنا كذلك؛ لذا أريد التأكد من أننا سننجزه بشكل صحيح :) 20:41:43 &lt;zzz&gt; سأضع LS2 وما يتعلق به في 28 وأنقل كل شيء آخر إلى 29؟ 20:42:35 &lt;str4d&gt; يبدو معقولاً 20:42:35 &lt;str4d&gt; إذن .27 يحتوي على مزيج جيد من التصميم والتنفيذ 20:42:38 &lt;zzz&gt; أي شيء آخر حول 1) خريطة الطريق ؟ 20:43:18 &lt;str4d&gt; ليس لدي شيء الآن. 20:43:27 &lt;zzz&gt; أي مواضيع أخرى؟ 20:43:34 &lt;str4d&gt; نريد العودة إلى هذا بالطبع، ربما في منتصف .26 20:44:08 &lt;str4d&gt; (للتأكد من أننا على المسار الصحيح مع التحضير اللازم لـ .27) 20:44:50 &lt;str4d&gt; 2) كيف نتقدم بخصوص التعافي من اختفاء kytv؟ 20:44:55 &lt;zzz&gt; الاجتماع الشهري التالي في 5 أبريل. أود أن أقول مسبقاً إنه إذا لم يبلغ أحد بأنه أنجز شيئاً منذ اجتماع 3 مارس، فسأعلن أن أسلوب إدارة المشروع الجديد هذا فاشل. إذا لم يكن أحد يفعل شيئاً، فلا يوجد ما يُدار ولا حاجة لاجتماعات شهرية 20:45:33 &lt;str4d&gt; ذكرتَ launchpad وdebian أعلاه. هل هناك أي شيء آخر تعتبره عاجلاً لعملية التعافي؟ 20:45:35 &lt;zzz&gt; 2) Meeh كان يجري بعض البحث حول launchpad/debian وهو انقطاعنا الرئيسي. أحتاج إلى مقارنة الملاحظات معه 20:46:05 &lt;zzz&gt; تبادلتُ أنا وechelon رسائل بريد إلكتروني مع Tails، إنهم قلقون بشأنه ويبحثون عن بديل. 20:46:18 &lt;zzz&gt; أخبرتهم أن هذا لن يحدث من جانبنا قريباً، إنها مشكلتهم الآن 20:46:58 &lt;zzz&gt; كل الأشياء الأخرى المتعلقة بالـbuild (geoip, tx) قمت بتغطيتها. 20:47:16 &lt;zzz&gt; لكن launchpad/deb كارثة. لا أحد آخر يعرف أي شيء، ولا شيء مُدوَّن 20:47:58 &lt;zzz&gt; وما فعله لـ 24 غير مكتمل، لذا هناك مزيد من العمل على 24 قبل أن نصل إلى 25 20:48:16 &lt;zzz&gt; أي شيء آخر حول 2) ؟ 20:48:42 &lt;str4d&gt; هل سيكون من المفيد نشر نداء لمُعِدّ حزم جديد؟ 20:48:50 &lt;str4d&gt; (مثلاً على Twitter؟) 20:48:53 &lt;zzz&gt; بالتأكيد 20:49:07 * zzz يمد يده إلى الـbaffer 20:49:20 &lt;str4d&gt; يمكن لـsadie صياغة كلمات النداء بدقة 20:49:49 &lt;str4d&gt; (نريد أن يكون مرحِّباً ومشجِّعاً دون أن يبدو مذعوراً جداً ;) ) 20:49:56 &lt;zzz&gt; لا تفوّض كل تغريدة إلى sadie، مسموح لك أن تغرّد أيضاً :) 20:50:04 * zzz ‏*bafffs* يغلق الاجتماع </div>
