---
title: "اجتماع مطوري I2P - 06 سبتمبر 2016"
date: 2016-09-06
author: "zzz"
description: "سجل اجتماع تطوير I2P ليوم 06 سبتمبر 2016."
categories: ["meeting"]
---

## ملخص سريع

<p class="attendees-inline"><strong>الحاضرون:</strong> echelon, EinMByte, orignal, psi, str4d, z3r0fox, zzz</p>

## Meeting Log

<div class="irc-log"> 21:00:01 &lt;zzz&gt; 0) مرحباً 21:00:01 &lt;zzz&gt; 1) تحديث 0.9.27 (zzz) 21:00:01 &lt;zzz&gt; 2) تحديث Summer of X (sadie/str4d) 21:00:01 &lt;zzz&gt; 3) ميزانية 33C3 http://zzz.i2p/topics/2150 21:00:01 &lt;zzz&gt; 4) SAM مفعّل افتراضياً (str4d) 21:00:06 &lt;zzz&gt; 0) مرحباً 21:00:12 &lt;zzz&gt; مرحباً 21:00:13 &lt;psi&gt; مرحباً 21:00:24 &lt;eche|on&gt; أهلاً وسهلاً 21:00:33 &lt;z3r0fox_&gt; مرحباً 21:00:40 &lt;zzz&gt; 1) تحديث 0.9.27 (zzz) 21:01:01 &lt;zzz&gt; حسنًا، لا جديد يُذكر. فقط 6K سطر اختلاف منذ 26 21:01:13 &lt;zzz&gt; في هذه المرحلة أقول إن .27 سيكون ربما في منتصف أكتوبر؟ 21:01:41 &lt;zzz&gt; في وقت مبكر من الصيف كنت أعمل على أمور Summer of X، ومؤخرًا أخذت استراحة... لكنني لا أرى نشاطًا كبيرًا من أي شخص آخر أيضًا 21:02:03 &lt;zzz&gt; أي شيء آخر بخصوص 1) ؟ 21:02:19 &lt;eche|on&gt; لا شيء يُذكر حول Summer of X 21:03:25 &lt;zzz&gt; 2) تحديث Summer of X (sadie/str4d) 21:03:30 &lt;zzz&gt; sadie / str4d تفضلا 21:06:07 &lt;zzz&gt; طالما لا أسمع شيئًا، سأضعه على جدول أعمال الشهر القادم 21:06:15 &lt;zzz&gt; 3) ميزانية 33C3 http://zzz.i2p/topics/2150 21:06:28 &lt;str4d&gt; أهلًا! 21:06:33 &lt;eche|on&gt; مستيقظ 21:06:33 &lt;zzz&gt; eche|on، هل يمكنك تزويدنا بتحديث موجز عن أوضاعنا المالية؟ 21:06:45 &lt;str4d&gt; آسف، شردت قليلًا بسبب العمل. يمكنني تناول البند 2) في نهاية الاجتماع 21:07:34 &lt;eche|on&gt; المالية، حسنًا، الأرصدة الحالية: 37k ، و510 BTC، و700 LTC، و1300 XMZ (تقريبًا) 21:07:47 &lt;eche|on&gt; bts حوالي 540 وLTC حوالي 3.5 21:08:00 &lt;zzz&gt; يبدو أننا في وضع جيد جدًا 21:08:10 &lt;eche|on&gt; أنفقنا حوالي 4800 هذا العام بالفعل 21:08:56 &lt;eche|on&gt; و10 BTC (التي حوّلتها إلى )، لذا حصلنا على نحو 5k هذا العام 21:09:20 &lt;zzz&gt; بالنسبة لـ 33C3، أقترح أن نفعل تقريبًا ما فعلناه العام الماضي... ندفع جميع تذاكر المؤتمر. ولأعضاء المشروع الكاملين سنُعوض حتى 1000$ (أو يورو)، أو 1500$ إذا كان الناس يحتاجون ذلك حقًا 21:09:41 &lt;zzz&gt; ولمن يشغّلون خدمة أو اثنتين، أقترح أن ندفع تذكرة المؤتمر لهم وحتى 500$ تكاليف سفر 21:10:01 &lt;zzz&gt; ما رأيكم بذلك؟ 21:10:23 &lt;eche|on&gt; حاليًا لدينا 5 أشخاص يطلبون تمويلًا 21:10:25 &lt;str4d&gt; أعتقد أن هذا يبدو منصفًا. 21:11:04 &lt;str4d&gt; eche|on، بافتراض الأرقام أعلاه، ما إجمالي المصروفات المتوقعة؟ 21:11:13 &lt;zzz&gt; إذًا حوالي 4000–5000$، بالإضافة إلى نحو 500$ للتذاكر، أظن؟ 21:11:32 &lt;eche|on&gt; بهذه القواعد، سنصل إلى حوالي 4k كحد أقصى 21:11:39 &lt;zzz&gt; زائد بضع مئات لعشاء 21:11:57 &lt;zzz&gt; آه، أيضًا، أي شخص لم يرسل بريدًا إلى echelon ويريد تمويلًا، فليتحدث الآن! 21:11:58 &lt;eche|on&gt; شخصان لديهما خدمات، واثنان بحالة اعتيادية، وواحد بظروف خاصة 21:12:07 &lt;eche|on&gt; التذكرة ستكون حوالي 100 لكل شخص 21:12:12 &lt;str4d&gt; مم. هذا يُبقينا ضمن هدف الإنفاق التقريبي 10% 21:13:03 &lt;eche|on&gt; أعلى قليلًا، لكن ما زال مقبولًا 21:13:21 &lt;zzz&gt; يبدو أنها حوالي 5200 أو نحو ذلك. هل نضع ميزانية 6000 يورو؟ 21:13:46 &lt;eche|on&gt; في المرات السابقة تلقّى بعضهم مبالغهم بـ BTC، ما جعل الأمر سهلًا جدًا عليّ ^^ 21:14:12 &lt;zzz&gt; نعم، أي شخص يوافق على الدفع بـ BTC، فهذا أفضل 21:14:21 &lt;eche|on&gt; يبدو منطقيًا 21:14:48 &lt;eche|on&gt; بالنسبة للعشاء قد نذهب إلى نفس المكان مثل العام الماضي أو ربما مكان أعلى قليلًا، سنرى 21:15:02 &lt;zzz&gt; أود التأكيد أننا نريد رؤية الجميع هناك. وبينما نحاول استخدام أموالنا بحكمة، فإننا لا نريد أن يتخلف أحد لمجرد أنه لا يستطيع تحمّل التكاليف. 21:15:09 &lt;eche|on&gt; بعض الحلويات وأشياء أخرى للفعالية نفسها، 6k مناسبة 21:15:10 &lt;str4d&gt; أنا بالتأكيد سعيد بأن أتلقى التعويض بـ BTC 21:15:48 &lt;zzz&gt; أي شيء آخر بخصوص 3) ؟ 21:16:15 &lt;eche|on&gt; ليس لدي شيء، سأجيب على كل الرسائل غدًا وسأشتري التذاكر لاحقًا 21:16:18 &lt;eche|on&gt; أوه، التذاكر: 21:16:36 &lt;eche|on&gt; إذا كان أي شخص هنا من I2P لم يطلب تمويلًا، لكنه يريد تذكرة، فليرسل لي بريدًا! 21:16:37 &lt;str4d&gt; من يرغب في مشاركة السكن، راسلني :) 21:16:56 &lt;str4d&gt; eche|on، هل تخطط لشراء التذاكر لجميع أعضاء الفريق؟ 21:17:03 &lt;eche|on&gt; نعم 21:17:07 &lt;zzz&gt; نعم. Ech سيشتري التذاكر. لا تشتروا تذاكركم بأنفسكم 21:17:10 &lt;eche|on&gt; لنتخلّص من المشاكل التي واجهتنا العام الماضي 21:17:12 &lt;str4d&gt; شكرًا :) 21:17:34 &lt;str4d&gt; وأيضًا، هل أنا محق بأنه يبدأ عمومًا حوالي 11 صباحًا بالتوقيت المحلي؟ 21:17:56 &lt;zzz&gt; آه، ما دمنا عند البند 3)، أود أن أشكر eche|on على كل ما يقوم به، بما في ذلك إبقاء الشؤون المالية محدثة. لولاك لكنا مفلسين! 21:18:02 &lt;str4d&gt; كنت أحاول معرفة ما إذا كان بإمكاني ترتيب رحلة تصل في 27 21:18:02 &lt;eche|on&gt; آه، كنا نلتقي غالبًا 11 صباحًا/12 صباحًا في المكان وبقينا حتى 1 أو 2 صباحًا 21:18:05 &lt;eche|on&gt; لكن بعض الجلسات تنتهي عند 3 صباحًا 21:18:10 &lt;zzz&gt; حسنًا، دعونا لا نناقش الجوانب اللوجستية هنا 21:18:17 &lt;zzz&gt; أي شيء آخر بخصوص 3) ؟ 21:18:19 &lt;str4d&gt; (وإلا فسأضطر للمغادرة مساء 25) 21:18:34 &lt;str4d&gt; eche|on، تمام، شكرًا. ونعم، شكر كبير لإبقائنا صامدين! :D 21:18:55 &lt;zzz&gt; 4) SAM مفعّل افتراضيًا (str4d) 21:18:59 &lt;zzz&gt; str4d تفضل 21:19:08 &lt;eche|on&gt; شكرًا لكل المتبرعين (تلقّيت للتو تبرعًا مع العبارة: «لا تنفقوا كل المال على مصممين عديمي الفائدة» 21:19:39 &lt;str4d&gt; حسنًا 21:20:29 &lt;str4d&gt; أفكّر أنه مع زيادة التطبيقات التي تستخدم SAM API، ينبغي أن ننظر في تفعيلها افتراضيًا، وإن فعلنا فكيف نقوم بذلك 21:20:51 &lt;str4d&gt; على غرار كيفية قيام Tor بتفعيل منفذ التحكم افتراضيًا، بحيث يمكن للتطبيقات افتراض توفره عمومًا 21:21:07 &lt;eche|on&gt; أعتقد أن SAM مستقر جدًا وليس سببًا لأن يتعطل router بسهولة 21:21:19 &lt;eche|on&gt; أصوّت بنعم، تفعيل افتراضيًا 21:21:25 &lt;zzz&gt; هل هناك من يشتكي؟ 21:21:37 &lt;EinMByte&gt; يبدو لي فكرة معقولة 21:21:55 &lt;EinMByte&gt; المشكلة الوحيدة التي أراها هي تعارض المنافذ 21:22:07 &lt;str4d&gt; مم 21:23:08 &lt;eche|on&gt; لا أرى تلك المشكلة في التثبيتات الجديدة 21:23:10 &lt;zzz&gt; الطريقة المعتادة لفعل ذلك هي تعديل clients.config، وهذا سيؤثر فقط على التثبيتات الجديدة. أي شيء آخر سيكون... أصعب 21:23:12 &lt;eche|on&gt; لأن كل شيء على localhost 21:23:27 &lt;str4d&gt; أعلم أن Tor يفكرون في مسألة الأمان لوجود منفذ التحكم مفتوحًا دائمًا 21:23:29 &lt;eche|on&gt; لن أفعّله على التثبيتات القديمة 21:23:36 &lt;EinMByte&gt; eche|on: أعني قد تكون هناك خدمة أخرى (غير متعلقة بـ I2P) تستخدم المنفذ نفسه 21:23:43 &lt;str4d&gt; وهم يشجّعون الناس على استخدام وضع Unix socket بدلًا من ذلك 21:23:50 &lt;str4d&gt; (مع مصادقة cookie محلية) 21:23:58 &lt;zzz&gt; لا أظن أن التطبيقات يمكنها أبدًا «افتراض توفره»، فستحتاج دائمًا إلى معالجة أخطاء سليمة ورسائل مناسبة للمستخدم 21:24:01 &lt;eche|on&gt; EinMByte: صحيح، لكن هذا localhost، ويجب التحذير من ذلك 21:24:08 &lt;str4d&gt; لكن هذا ليس مصدر قلق كبير لنا، لأن أي شيء يمكنه الاتصال بـ SAM لا يستطيع إلا التحكم في الـ tunnels الخاصة به 21:24:33 &lt;str4d&gt; (إلا إذا تمكن من تخمين اسم الجلسة لِـ tunnels عميل آخر) 21:24:36 &lt;EinMByte&gt; eche|on: حسنًا، إذن إذا كان المنفذ مستخدمًا لا نُفعّل SAM ونحذّر؟ 21:24:41 &lt;eche|on&gt; EinMByte: هذه الطريقة المنطقية للتعامل معه ^^ 21:24:42 &lt;str4d&gt; zzz، بالتأكيد، لا يمكن للتطبيقات الافتراض 21:24:48 &lt;str4d&gt; السبب هو قابلية الاستخدام 21:24:58 &lt;str4d&gt; إذًا «الخيار البسيط» هو «شغّل I2P؛ استخدم التطبيق» 21:25:06 &lt;zzz&gt; بعد سنوات طويلة من تعطيله، قد لا يحدث تفعيله الآن فرقًا كبيرًا 21:25:16 &lt;str4d&gt; أما «الخيار الحالي» فهو «شغّل I2P؛ اعثر على صفحة تفعيل SAM؛ فعّل SAM؛ استخدم التطبيق» 21:25:33 &lt;zzz&gt; للعلم قمتُ بتقسيم /configclients، وسيكون ذلك ضمن .27 21:25:36 &lt;eche|on&gt; من وجهة نظري: معظم i2p routers لديهم SAM مفعّلًا بالفعل 21:25:39 &lt;eche|on&gt; إن لم يكن &gt;90% 21:25:41 &lt;str4d&gt; حافزي الرئيسي هو تقليل الاحتكاك 21:25:48 &lt;str4d&gt; للمستخدمين الجدد 21:25:54 &lt;str4d&gt; لذا أتفق أن هذا سيكون للتثبيتات الجديدة فقط 21:26:19 &lt;EinMByte&gt; هذا يبدو جيدًا. 21:26:27 &lt;zzz&gt; بالمناسبة، لم أرَ بعدُ دليلًا على «زيادة التطبيقات التي تستخدم SAM» لديك 21:26:30 &lt;str4d&gt; eche|on، نعم، لدى Tor مشكلة تعارض منافذ مشابهة مع Orbot على بعض هواتف Samsung 21:26:46 &lt;psi&gt; يجب أن يكون sam مفعّلًا افتراضيًا حتى لا يضطر الناس لتشغيله 21:26:50 &lt;EinMByte&gt; zzz: ربما هذا بالضبط ما هو مطلوب ;) 21:26:51 &lt;zzz&gt; لكنني لست معارضًا للاقتراح أيضًا 21:26:53 &lt;zzz&gt; هه 21:27:05 &lt;str4d&gt; zzz، سيتوفر Tahoe-LAFS قريبًا بدعم I2P أصيل 21:27:19 &lt;EinMByte&gt; ذكّرني ما هو منفذ SAM الافتراضي؟ 21:27:21 &lt;zzz&gt; حسنًا، يبدو أن لدينا توافقًا؟ 21:27:32 &lt;str4d&gt; 7656 21:27:52 &lt;zzz&gt; أي شيء آخر بخصوص 4) ؟ 21:28:36 &lt;EinMByte&gt; str4d: حسنًا، لا يخطر ببالي شيء شائع يستخدم ذلك 21:29:09 &lt;zzz&gt; 2) تحديث Summer of X (sadie/str4d) 21:29:14 &lt;zzz&gt; sadie / str4d تفضلا 21:29:35 &lt;str4d&gt; حسنًا! 21:29:45 &lt;str4d&gt; برأيي المتواضع، كان I2P Summer Dev نجاحًا 21:30:06 &lt;str4d&gt; لم نحصل على أي مساهمين جدد (على الأقل مما رأيت) 21:30:42 &lt;str4d&gt; (كان هناك بضعة أشخاص في أحد الاجتماعات المبكرة ربما كان يجب أن نتابع معهم...) 21:30:45 &lt;eche|on&gt; حصلنا على buildbot جديد 21:30:52 &lt;zzz&gt; لم أرَ تدوينة أغسطس الموعودة... هل يمكن أن نحصل على تدوينة سبتمبر؟ 21:30:54 &lt;str4d&gt; لكننا أحرزنا تقدمًا ممتازًا في عدد من الجوانب الموجهة للمستخدمين والمطورين 21:30:56 &lt;str4d&gt; كما ذكرتُ أعلاه، النسخة القادمة من Tahoe-LAFS ستتضمن دعم I2P أصيل عبر مكتبتي txi2p 21:31:13 &lt;str4d&gt; zzz، نعم، لم يتسنَّ لي الوقت لفعل ذلك. سأكتب منشورًا تلخيصيًا نهاية هذا الأسبوع 21:31:20 &lt;zzz&gt; رائع 21:31:47 &lt;str4d&gt; لدي عمل Zeronet محليًا الذي أردت تسليط الضوء عليه في تدوينة أغسطس، لكن للأسف لم نتمكن من جعل i2p.socket يعمل مع gevent بشكل صحيح... 21:32:05 &lt;str4d&gt; لكن أعتقد أنني سأكتفي بعمل PR (طلب سحب) له نهاية هذا الأسبوع، وسنرى كيف تسير الأمور 21:32:33 &lt;zzz&gt; tahoe ماذا، 5 سنوات على الأقل منذ أدخلنا التذاكر على موقعهم. zooko لا يتحرك بسرعة 21:33:05 &lt;eche|on&gt; على الأقل تم إنجازه الآن 21:33:21 &lt;str4d&gt; لذا من حيث قابلية استخدام التطوير، أحرزنا تقدمًا جيدًا في i2p.socket وtxi2p، ومع تفعيل SAM API افتراضيًا، ينبغي أن يكون هناك احتكاك أقل لإضافة I2P إلى تطبيقات Python 21:33:25 &lt;eche|on&gt; الآن نحتاج إلى تنزيل/رفع متوازيين، وإلا فسيكون tahoe-lafs بطيئًا جدًا 21:33:55 &lt;eche|on&gt; بالمناسبة، سألني أحد المستخدمين قبل بضع دقائق عن عمل تطوير Python في I2P 21:34:04 &lt;str4d&gt; قمنا ببعض التواصل مع تطبيقات جديدة محتملة، لكننا نحتاج إلى مزيد من العمل هناك 21:34:28 &lt;str4d&gt; (على وجه الخصوص IPFS وOpenBazaar مهتمان، لكن التقدم هناك لا يمضي قدمًا حاليًا) 21:34:49 &lt;EinMByte&gt; بالمناسبة، أعتذر؛ كنت قد قلت سابقًا إنني سأحاول فعل شيء من أجل Summer of X، لكنه جاء مبكرًا بالنسبة لـ kovri 21:34:53 &lt;zzz&gt; الشيء الذي لا يزال في حالة مزرية بعد Summer of X هو Bote. لا إصدار منذ زمن طويل، وحوالي 40 (!) تذكرة Trac، بما في ذلك تذكرة classpath التي أعتقد أنها عائق أساسي لإصدار .27 ... هل لديك نية للعمل على Bote مجددًا أم ينبغي أن نضعه جانبًا؟ 21:35:30 &lt;str4d&gt; zzz، أنوي ذلك، وقد عملت عليه 21:35:38 &lt;eche|on&gt; على أحدهم أن يعمل على bote. إنه أهم من syndie أو i2phex 21:36:05 &lt;zzz&gt; أحتاج أن أعرف إن كان علينا تغيير حزم deb لإصلاح bote، أم أن هناك شيئًا آخر خاطئ، أم أننا لا نهتم 21:36:32 &lt;zzz&gt; سبتمبر لـ Bote؟ 21:37:22 &lt;str4d&gt; في أغسطس أمضيت بعض الوقت في نقله إلى Gradle، ما يعني أنني سأتمكن من دمج قاعدتي الشفرة لـ Android والإضافة 21:37:22 &lt;str4d&gt; هذا سيزيل الكثير من الاحتكاك لدي فيما يتعلق بالتطوير على Bote 21:37:22 &lt;str4d&gt; كل ما ينقص هو دمج سكربتات الإضافة الحالية 21:37:22 &lt;str4d&gt; (أو إعادة كتابتها في Gradle)( 21:37:39 &lt;str4d&gt; للأسف المواعيد النهائية للعمل أعاقت ذلك في أغسطس 21:37:54 &lt;zzz&gt; حسنًا 21:37:59 &lt;zzz&gt; أي شيء آخر بخصوص 2) ؟ 21:38:07 &lt;str4d&gt; سأقضي وقتًا على Bote نهاية هذا الأسبوع 21:38:30 &lt;zzz&gt; أي شيء آخر للاجتماع؟ 21:39:02 &lt;zzz&gt; هل أقترح العودة إلى 8 مساءً بتوقيت UTC لشهر أكتوبر؟ 21:39:46 &lt;str4d&gt; وسأحاول إيجاد إصلاح لمشكلة Debian 21:39:55 &lt;zzz&gt; أي اعتراضات على الساعة 8 مساءً؟ 21:40:03 &lt;str4d&gt; لكنها بالتأكيد خاصة بـ Debian فقط 21:40:24 &lt;zzz&gt; حسنًا، لم أر حتى تأكيدًا بأنها خاصة بـ deb فقط، لذا فهذا تقدم 21:40:46 &lt;str4d&gt; لا شيء آخر، سوى أحسنتم جميعًا ممن عملوا على أمور Summer Dev! 21:40:46 &lt;str4d&gt; أتطلع إلى العام القادم ;) 21:40:49 &lt;zzz&gt; لقد اقترحت إصلاحًا أو على الأقل اختبارًا في التذكرة، لكنني لم أسمع شيئًا 21:40:49 &lt;eche|on&gt; بالنسبة لي لا بأس حتى الآن 21:41:22 &lt;zzz&gt; حسنًا تلقيتُ شكاوى من عدد أكبر من الأشخاص عن الساعة 9 مقارنة بالـ 8، فلنعد إلى 8. الصيف انتهى على أي حال 21:41:29 * zzz يمسك الـ baffer 21:41:29 &lt;str4d&gt; أنا موافق على 8 مساءً في أكتوبر، إذ سأكون في الولايات المتحدة 21:41:31 &lt;str4d&gt; (وبالفعل نوفمبر أيضًا، لأن ذلك سيكون اليوم الأول( 21:42:37 &lt;eche|on&gt; حسنًا، حان وقت النوم 21:42:41 &lt;eche|on&gt; أراكم 21:42:44 * zzz ***bafs*** يغلق الاجتماع </div>
