---
title: "اجتماع مطوري I2P - 03 مايو 2016"
date: 2016-05-03
author: "zzz"
description: "محضر اجتماع تطوير I2P ليوم 03 مايو 2016."
categories: ["meeting"]
---

## ملخص سريع

<p class="attendees-inline"><strong>الحاضرون:</strong> eche|on, pr0ng, xmpre, xmz, zzz</p>

## سجل الاجتماع

<div class="irc-log"> 20:00:46 &lt;zzz&gt; 0) مرحبًا 20:00:46 &lt;zzz&gt; 1) حالة Tails (pr0ng) http://zzz.i2p/topics/2108 20:00:46 &lt;zzz&gt; 2) تحديث التخطيط لإصدار 0.9.26 (zzz) 20:00:46 &lt;zzz&gt; 3) تحديث التخطيط لـ HOPE (zzz) http://zzz.i2p/topics/1968 20:00:50 &lt;zzz&gt; 0) مرحبًا 20:00:52 &lt;zzz&gt; مرحبًا 20:01:01 &lt;pr0ng&gt; Hey Eeepers 20:01:22 &lt;zzz&gt; 1) حالة Tails (pr0ng) http://zzz.i2p/topics/2108 20:01:32 &lt;zzz&gt; حسنًا، حدث الكثير بشأن Tails خلال الشهر الماضي 20:01:33 &lt;pr0ng&gt; مرحبًا zzz 20:01:47 &lt;Irc2PGuest33835&gt; مرحبًا 20:02:01 &lt;zzz&gt; 0.9.25 دخل ضمن Tails 2.3، و0.9.26 قد يتوافق أو لا يتوافق مع 2.4. pr0ng هل يمكنك أن تعطينا تقريرًا موجزًا؟ 20:02:51 &lt;pr0ng&gt; لست متأكدًا من جزء 'not line up' - هل هذا هو دعم الاستمرارية في I2p؟ 20:03:05 &lt;zzz&gt; أعني من ناحية الجدول الزمني 20:03:36 &lt;pr0ng&gt; بشكل أساسي، أُخذ هذا الإصدار من مستودع deb.i2p.no وتم رفعه إلى مستودع APT الخاص بـ Tail بواسطة 'anonym' 20:04:00 &lt;pr0ng&gt; اختبرتُ الإصدار بمعزل على صورة Tails، بشكل موسّع إلى حدّ ما 20:04:20 &lt;pr0ng&gt; كنت أتواصل مع anonym لفهم ما الذي يذهب إلى أين ومتى 20:04:28 &lt;zzz&gt; وأخبرتهم أنك اختبرته... ربما لهذا قام anonym بالباقي؟ 20:04:48 &lt;pr0ng&gt; شخص لطيف ومتعاون جدًا، قدّم لي الكثير من النصائح والمساعدة 20:05:02 &lt;pr0ng&gt; أصبح لدي الآن فهم دقيق لكيفية اختبار الإصدار ونشره 20:05:27 &lt;zzz&gt; هل ما حدث مع .25/2.3 هو العملية الفعلية، أم أنهم يتوقعون منك القيام بالمزيد في المرة القادمة؟ 20:05:42 &lt;pr0ng&gt; بالفعل. أخذوا ملف .deb من I2P مباشرة 20:06:40 &lt;pr0ng&gt; هناك بضع نصوص برمجية تحدد كيفية نشر I2P - هم/‏anonym استخدموها، وأنا الآن أعرف أين هي وكيفية البناء/النقل لإدراجها 20:07:29 &lt;zzz&gt; حسنًا إذًا ستقوم بالمزيد في المرة القادمة 20:07:55 &lt;pr0ng&gt; يمكنهم الأخذ من deb.i2p2.no أو بطرق أخرى - هم يسلّطون الضوء على جانب الاستمرارية حاليًا - قد أحتاج للقيام بأمور أخرى لجعل ذلك يعمل في الإصدار القادم، لكن سأتحقق على وجه اليقين. 20:08:20 &lt;eche|on&gt; عظيم حتى الآن 20:08:30 &lt;pr0ng&gt; c'est possible - يبدو أنني سأتمكن من 'تسليم' الإصدار بنفسي هذه المرة 20:08:33 &lt;zzz&gt; إذًا بدأت الآن بالخوض في القضايا المعلّقة لديهم، وأولها الاستمرارية؟ 20:08:48 &lt;pr0ng&gt; نعم - يسعدني أنه تم وتعلمتُ المتطلبات 20:10:09 &lt;pr0ng&gt; نعم - سأطلع على القضايا المعلّقة - ويبدو أن عنصر الاستمرارية يُعدّ 'ميزة لطيفة' أكثر منه ضرورة، لكنه أُبرز في حديثنا. 20:10:24 &lt;zzz&gt; ما الموعد النهائي الذي تحتاجه لكي أضع 0.9.26 في deb.i2p2.no حتى تتمكن من إدخاله في Tails 2.4؟ 20:11:48 &lt;pr0ng&gt; سأحتاج لتحديد ذلك - هذا شيء لا أستطيع الجزم به في الوقت الحالي 20:12:01 &lt;pr0ng&gt; سأعود بالتأكيد بإجابة عن ذلك 20:12:13 &lt;zzz&gt; حسنًا، أخبرني، حتى لو كان مجرد تخمين. 20:12:22 &lt;zzz&gt; أي شيء آخر حول 1) ؟ 20:12:40 &lt;pr0ng&gt; سأفعل، بالتأكيد. 20:12:52 &lt;pr0ng&gt; حتى الآن الأمور تسير على ما يرام، أظن. 20:13:04 &lt;zzz&gt; شكرًا مرة أخرى، أنت تقوم بعمل رائع، وسعيد بوجودك على هذا الأمر 20:13:34 &lt;zzz&gt; 2) تحديث التخطيط لإصدار 0.9.26 (zzz)  20:13:36 &lt;pr0ng&gt; يسرّني المساعدة - كانت منحنى تعلّم حادًا، لكنني أصبحت أكثر ارتياحًا للعملية والمتطلبات. :) 20:14:11 &lt;zzz&gt; أنهيت الأجزاء الرئيسية من .26 -- بروتوكول الاشتراك في دليل العناوين، وضمّنّا قوائم إبطال الشهادات (CRLs) في موجز الأخبار. وقد قمنا بدمج GMP 6 20:14:48 &lt;xmz&gt; zzz: هل أبلغ أحد عن إعداد عائلة يعمل باستخدام وحدة تحكم Java I2P؟ 20:14:48 &lt;xmz&gt; zzz: لم أنجح في تشغيله قط 20:14:50 &lt;zzz&gt; أتحول الآن إلى إصلاح الأخطاء وسيكون ذلك محور تركيزي حتى الإصدار. أنا على أثر خطأ غريب في المؤقّت أظن أنه السبب الجذري لبعض المشكلات التي يواجهها الناس 20:15:32 &lt;zzz&gt; xmz، بخلافي، لم أسمع بأي تقارير عن فشل أو نجاح 20:15:34 &lt;pr0ng&gt; أعتذر عن جهلي - هل تعني 'propped GMP 6' أنه 'تم إسقاط libgmp'؟ 20:15:42 &lt;zzz&gt; إذا كانت لديك مشكلات، فيرجى فتح تذكرة 20:15:57 &lt;xmz&gt; حسنًا بالتأكيد سأختبر بعد قليل وأبلّغ 20:16:05 &lt;zzz&gt; propped = propagate = دمج من فرع (تطوير) آخر 20:16:25 &lt;zzz&gt; في هذه المرحلة لم أحدد تاريخًا لـ .26 لكن يبدو أن أواخر مايو أو أوائل يونيو مرجّحان 20:16:40 &lt;pr0ng&gt; آه. حسنًا. شكرًا على ذلك :) 20:17:14 &lt;zzz&gt; شكرًا لـ eche|on على القيام ببعض بُنى التطوير. نود حقًا أن نرى من يتقدم لإنشاء موقع تلقائي حقيقي لبُنى التطوير 20:17:18 &lt;eche|on&gt; أصوّت للأسبوع الثاني من يونيو 20:17:50 &lt;zzz&gt; كما قد رأى بعضكم، أعلنت أننا نبطئ وتيرة إصداراتنا، من كل 6-8 أسابيع إلى كل 8-10 أسابيع.  20:17:52 &lt;eche|on&gt; أرغب بذلك، لكن وقتي محدود حاليًا 20:18:32 &lt;eche|on&gt; نعم، لا بأس 20:18:32 &lt;zzz&gt; هذا نتيجة جانبية لقلة الاختبارات، وقيامي بالكثير من الأمور التي كان kytv يقوم بها، وانخفاض عام في النشاط عمومًا 20:19:18 &lt;zzz&gt; كما أنه لا توجد مشاركة تُذكر في مراجعة المقترحات والاستعداد للأمور الصعبة القادمة هذا العام، خاصة NTCP2 وما يتعلق بها 20:20:10 &lt;zzz&gt; هناك أيضًا مبادرة 'summer of x' المقترحة التي كنت آمل أن أحصل من sadie على تحديث بشأنها. إذا تقدّمنا فيها، فسيؤدي ذلك إلى إبطاء الإصدارات كثيرًا 20:20:47 &lt;zzz&gt; أستطيع أن أقول لكم إنه لا أحد يعمل مسبقًا على تخطيط أو برمجة .27 حاليًا 20:20:52 &lt;zzz&gt; أي شيء آخر حول 2) ؟ 20:21:52 &lt;zzz&gt; 3) تحديث التخطيط لـ HOPE (zzz) http://zzz.i2p/topics/1968 20:22:32 &lt;zzz&gt; ما زلت أفشل في الحصول على التزام من Lance بمكان للاجتماع ضمن HOPE 20:22:51 &lt;zzz&gt; لذا لا أزال غير قادر على إعطاء أي توجيه لمن يخططون للحضور 20:23:15 &lt;zzz&gt; كانت sadie ستلتقي به الأسبوع الماضي، ولم ترد على استفساري عمّا إذا كانت قد حصلت منه على جواب 20:23:25 &lt;eche|on&gt; هممم 20:24:05 &lt;zzz&gt; إذا كان لدى أي شخص موعد نهائي محدد لمعرفة ذلك، فليتحدث. أشعر بالسوء لكثرة إلحاحي على Lance، لكنه لا يجدي إطلاقًا 20:24:26 &lt;xmpre&gt; zzz: لدي خادم Jenkins مُعدّ لـ i2pd، يمكنني إعداد واحد لـ Java I2P إن كان هناك اهتمام؟ 20:24:44 &lt;zzz&gt; نعم xmpre، بالتأكيد 20:25:20 &lt;zzz&gt; أي شيء آخر حول 3) ؟ 20:27:05 &lt;eche|on&gt; zzz: لا تزال لدي تلك التذكرة^^ 20:27:15 &lt;zzz&gt; رأيتُ في سجل الدردشة أعلاه أن لدى str4d وsadie مشكلات مع وقت الاجتماع المعتاد، وشيئًا ما حول تغيير الأساس الزمني للمناطق الزمنية لم أفهمه. إذا أردتما التفاوض مع الأوروبيين والتوصل إلى ما يناسب الجميع، فتفضلا 20:27:20 &lt;zzz&gt; أي شيء آخر للاجتماع؟ 20:27:55 &lt;pr0ng&gt; أخطط للحضور إلى I2PCon-2 - هل هناك أي أفكار عن موعد/مكان ذلك؟ 20:28:28 &lt;pr0ng&gt; ... أقرأ الآن، هل فاتني ذلك بالفعل!؟ 20:28:33 &lt;zzz&gt; لا أظن أنه ستكون هناك i2pcon 2. 20:28:50 &lt;zzz&gt; ربما لقاء صغير في تورونتو في الخريف، كبديل مصغّر 20:28:55 &lt;pr0ng&gt; مؤسف 20:29:11 &lt;zzz&gt; إذا أردت لقاء بعض أشخاص i2p وجهًا لوجه، فأفضل فرصة هي HOPE وCCC 20:29:18 * zzz يسخّن الـ baffer 20:29:31 &lt;pr0ng&gt; سأدوّن ذلك مؤقتًا إذن. 20:29:54 * zzz *bafs* أُغلق الاجتماع </div>
