---
title: "اجتماع مطوري I2P - مارس 03, 2016"
date: 2016-03-03
author: "zzz"
description: "سجل اجتماع تطوير I2P ليوم 03 مارس 2016."
categories: ["meeting"]
---

## ملخص سريع

<p class="attendees-inline"><strong>الحضور:</strong> anonimal, comraden1, eche|on, hottuna4, orignal\_, sadie_i2p, str4d, Yankee, zzz</p>

## سجل الاجتماع

<div class="irc-log"> 20:00:02 &lt;zzz&gt; 0) مرحباً 20:00:02 &lt;zzz&gt; 1) مراجعة المهام القديمة الموكلة والتي لا تزال مفتوحة من اجتماع 30 ديسمبر http://zzz.i2p/topics/2014 20:00:02 &lt;zzz&gt; 2) مراجعة المهام الجديدة الموكلة من اجتماع 2 فبراير http://zzz.i2p/topics/2014 20:00:02 &lt;zzz&gt; 3) التحضير وجدولة اجتماعات خارطة الطريق http://zzz.i2p/topics/2021 20:00:02 &lt;zzz&gt; 4) مقترح مدونة السلوك (Sadie) http://zzz.i2p/topics/2015?page=2 20:00:12 &lt;zzz&gt; 0) مرحباً 20:00:15 &lt;zzz&gt; مرحباً 20:00:25 &lt;anonimal&gt; مرحباً 20:00:38 &lt;str4d&gt; مرحباً 20:01:07 &lt;zzz&gt; 1) مراجعة المهام القديمة الموكلة والتي لا تزال مفتوحة من اجتماع 30 ديسمبر http://zzz.i2p/topics/2014 20:01:19 &lt;hottuna4&gt; مرحباً 20:01:37 &lt;zzz&gt; من المقرر أن ينشر gravy موضوعاً عن encrypted leasesets بحلول 27 يناير، أو موضوعاً مختلفاً بحلول 15 فبراير 20:01:51 &lt;zzz&gt; هل يعرف أحد ما آخر مستجدات gravy؟ 20:03:13 &lt;anonimal&gt; لا. 20:03:47 &lt;sadie_i2p&gt; مشغول في الحياة الواقعية 20:04:07 &lt;zzz&gt; sadie_i2p، هل لديك موعد جديد منه؟ 20:04:24 &lt;sadie_i2p&gt; بانتظار موعد جديد من Gravy 20:04:33 &lt;zzz&gt; حسنًا، سنرحّله للاجتماع القادم 20:04:42 &lt;zzz&gt; ستعمل Sadie مع J لنشر منشور المدونة الخاص به عن reseed (خدمة إعادة تزويد عناوين البذور)، الموعد الجديد منتصف فبراير. 20:04:49 &lt;zzz&gt; ما آخر المستجدات بهذا الخصوص، sadie_i2p؟ 20:05:42 &lt;sadie_i2p&gt; J مشغول أيضًا، أعمل مع Back up 20:06:07 &lt;zzz&gt; هل سيحدث نشر التدوينة في هذه المرحلة أم ينبغي أن نمضي قدماً؟ 20:06:44 &lt;sadie_i2p&gt; Back up وأنا نعمل على شيء آخر في هذه المرحلة - على الأرجح لن تُنشر التدوينة 20:06:58 &lt;zzz&gt; حسنًا، سأشطبها من القائمة 20:07:02 &lt;sadie_i2p&gt; لنمضِ قدماً 20:07:17 &lt;zzz&gt; على Sadie التواصل مع backup لمناقشة حملة reseed، الموعد الجديد منتصف فبراير. 20:07:32 &lt;zzz&gt; sadie_i2p، ما الذي تطبخينه أنت وbackup؟ 20:07:34 &lt;anonimal&gt; فبراير؟ 20:07:54 &lt;zzz&gt; نعم anonimal هذه كلها بنود متأخرة عن موعدها 20:08:26 &lt;sadie_i2p&gt; محتوى ورسوميات جديدة  20:08:51 &lt;zzz&gt; للموقع على ما أفترض 20:08:55 &lt;sadie_i2p&gt; سيكون هناك تأخيرات بسبب الجداول الزمنية لكن Back up يعمل الآن على المحتوى وأنا أعمل على الرسوميات للموقع 20:09:15 &lt;zzz&gt; ماذا عن «الحملة» خارج الموقع نفسه؟ 20:09:30 &lt;zzz&gt; ما الذي خططتم له؟ ومتى؟ 20:09:34 &lt;eche|on&gt; رائع 20:09:47 &lt;sadie_i2p&gt; سنحضّر صفحة جديدة للموقع ثم نبدأ بتوجيه الناس إليها عبر وسائل التواصل الاجتماعي وغيرها... 20:10:00 &lt;sadie_i2p&gt; ربما نستخدم ملصقات جديدة كحافز أيضًا 20:10:10 &lt;eche|on&gt; ملصقات! 20:10:17 &lt;zzz&gt; أوه نعم، ملصقات لمُعيدي التزويد (reseeders)، فكرة رائعة 20:10:19 &lt;str4d&gt; هل ستكون هذه صفحة «ما هو reseed»، أم دليل «كيفية تشغيل reseed»؟ 20:10:49 &lt;sadie_i2p&gt; هذا دليل جديد حول كيفية تشغيل reseed 20:11:36 &lt;zzz&gt; sadie_i2p، هل يمكنك إعطاءنا معلمًا (milestone) تاليًا لهذا؟ (تاريخ، وما هو) 20:12:12 &lt;str4d&gt; إذًا سيكون هذا دليلاً لـ«المستخدمين» أو للمساهمين في I2P، وليس للمطورين 20:12:26 &lt;str4d&gt; إذن سأفكّر بمكان أفضل لوضع هذه الأدلة 20:13:07 &lt;sadie_i2p&gt; قد يستغرق هذا وقتًا أطول قليلًا - سأقول خلال شهرين كحد أقصى 20:13:10 &lt;str4d&gt; إمم... 20:13:21 &lt;sadie_i2p&gt; سيكون الدليل للمستخدمين والمساهمين 20:13:45 &lt;zzz&gt; يرجى إعطاءنا معلمًا وسيطًا للشهر القادم 20:13:59 &lt;sadie_i2p&gt; يمكنني على الأرجح تقديم تحديث للمحتوى خلال شهر 20:14:02 &lt;str4d&gt; في الواقع، أظن أنه يندرج تحت «Get involved -&gt; Guides» 20:14:11 &lt;zzz&gt; حسنًا رائع 20:14:16 &lt;zzz&gt; ننتقل 20:14:26 &lt;zzz&gt; str4d، gravy، cacapo: أضيفوا حالات استخدام، ما الذي نجيده أكثر، مزيدًا من «الشغف» و«الدهون»، أضيفوا / أبرزوا Bote، بحلول نهاية 20:14:39 &lt;zzz&gt; يناير OPEN، التاريخ الجديد 1 مارس 20:14:50 &lt;zzz&gt; رأيت أن cacapo كتب بعض حالات الاستخدام الجميلة 20:15:06 &lt;str4d&gt; نعم، استنادًا إلى أمثلة dymaxion 20:15:11 &lt;zzz&gt; str4d، ما حالة إدراج ذلك في الموقع مع بعض الشغف والدهون؟ 20:15:21 &lt;Yankee&gt; مرحباً سيداتي وسادتي! 20:15:35 &lt;str4d&gt; برأيي المتواضع، المحتوى يحتاج بعض الصقل (يشعرني وكأنه «I2P جاء للإنقاذ!» أكثر من اللازم) 20:16:03 &lt;str4d&gt; أما عن مكانه في الموقع، لست متأكدًا بعد أين نضعه 20:16:05 &lt;zzz&gt; كان موعده في 1 مارس، هل يمكن أن تعطينا تاريخًا جديدًا لوضعه على الموقع؟ 20:16:45 &lt;str4d&gt; كان «الهدف» من هذا البند أن نفعل شيئًا أفضل من عمود الوسط في الصفحة الرئيسية الحالية وصفحة التطبيقات المدعومة 20:18:02 &lt;str4d&gt; zzz، يمكنني وضع الصفحة على عنوان URL 20:18:42 &lt;zzz&gt; هل أنتِ وsadie_i2p على نفس الصفحة بخصوص ما هو بند العمل هذا؟ أضافت sadie هذا إلى قائمة المهام في ccc 20:20:29 &lt;str4d&gt; إنه 20:20:45 &lt;str4d&gt; بداية، لكننا ما زلنا بحاجة إلى تحديد البنية المعلوماتية الأوسع 20:20:57 &lt;str4d&gt; ما الذي نحاول فعلاً إيصاله عبر الصفحة الرئيسية 20:21:42 &lt;zzz&gt; حسنًا إذًا أعطني تاريخًا للجزء الأول 20:21:49 &lt;zzz&gt; من فضلك 20:22:12 &lt;str4d&gt; سأنقل مستند حالات الاستخدام إلى الموقع بحلول نهاية هذا الأسبوع 20:22:42 &lt;str4d&gt; وسأقدّم تقرير حالة إضافيًا في الاجتماع القادم حول إعادة هيكلة الصفحة الرئيسية 20:23:04 &lt;zzz&gt; رائع، نأمل أن تتمكن أنت وsadie من مناقشة التفاصيل حول الأهداف الأكبر المتعلقة بالدهون والشغف. 20:23:39 &lt;zzz&gt; على comraden تنقيح / صقل / تعزيز / نشر قصة I2P بحلول نهاية فبراير 20:24:13 &lt;zzz&gt; هل يعرف أحد ما الذي يفعله comraden1؟ أحتاج المسودة المنقحة منه، ثم أريد أن أمرّ عليها مرة أخرى 20:25:00 &lt;zzz&gt; كان ينبغي أن يكون هذا على الموقع يوم الاثنين 20:25:30 &lt;sadie_i2p&gt; الموعد الجديد هو 1 أبريل  20:25:59 &lt;zzz&gt; حسنًا. أحتاج المسودة منه خلال أسبوعين إذًا 20:26:14 &lt;anonimal&gt; zzz: رابط لمسودة القصة الحالية؟ 20:26:39 &lt;zzz&gt; ما على zzzi2p لا يزال الأحدث. لا أريد إجراء أي تغييرات بينما comraden1 لديه «النسخة الأصلية» 20:26:53 &lt;zzz&gt; حسنًا نتابع 20:27:09 &lt;zzz&gt; التذاكر: على Sadie مراجعتها، وتقديم توصيات أو ربما البدء بإدارتها (بحلول متى؟) OPEN - التاريخ الجديد منتصف فبراير. (?) 20:27:09 &lt;anonimal&gt; حسنًا. 20:27:30 &lt;zzz&gt; كيف يسير هذا العمل الكبير يا sadie_i2p؟ 20:28:06 &lt;sadie_i2p&gt; أوف 20:29:12 &lt;zzz&gt; أحتاج لأكثر من «أوف» بقليل :) 20:29:14 &lt;str4d&gt; لقد كان عملاً ضخماً :P 20:29:35 &lt;sadie_i2p&gt; تحدثتُ أنا وstr4d عن اجتماعات أسبوعية للتذاكر 20:29:56 &lt;zzz&gt; قد يكون ذلك أكثر قابلية للتنفيذ من «مراجعة» لمرة واحدة 20:30:06 &lt;str4d&gt; أظن أنني طرحت هذا في اجتماع سابق، ولكن في حال لم أفعل: أضفت حالة «open» إلى Trac، للدلالة على التذاكر التي رآها المطورون لكن لا أحد مُسند إليها أو لا حالة محددة لها. 20:30:26 &lt;str4d&gt; هدفي من ذلك هو تمييز تلك التذاكر عن التذاكر الجديدة فعلاً 20:30:26 &lt;sadie_i2p&gt; نعم سيكون كذلك 20:30:26 &lt;zzz&gt; sadie_i2p، هل تعمّقتِ فيها بما يكفي لتقديم أي توصيات حول كيفية إدارتنا للتذاكر؟ 20:31:08 &lt;str4d&gt; إذًا كومة التذاكر «new» أصبحت أصغر بكثير الآن بعدما أبعدتُ تلك التي فتحناها بأنفسنا 20:31:15 &lt;sadie_i2p&gt; في هذه المرحلة أفضل توصية لدي هي متابعة أسبوعية وفرز الأولويات 20:32:34 &lt;str4d&gt; +1 20:32:34 &lt;zzz&gt; حسنًا. هل نحن مستعدون لجدولة الاجتماع الأول أم أن هناك مزيدًا من التنظيم لنقوم به أولاً؟ 20:33:28 &lt;str4d&gt; ما زلتُ مسافرًا، لذا أفضل الانتظار حتى الأسبوع القادم 20:33:46 &lt;zzz&gt; حسنًا. إذا لم تُجدولوا شيئًا قبل اجتماع أبريل، سنقوم بتنبيهكم حينها 20:34:05 &lt;zzz&gt; str4d إصدار Android 0.9.24 بحلول 7 فبراير، جمع قائمة TODO بحلول 26 فبراير 20:34:21 &lt;zzz&gt; يبدو أنك متأخر في ذلك :) 20:34:28 &lt;str4d&gt; هه 20:34:34 &lt;zzz&gt; تواريخ جديدة؟ 20:34:37 &lt;str4d&gt; فشل كلاهما فشلاً ذريعًا، بسبب أطروحة الدكتوراه 20:34:55 &lt;str4d&gt; (التي قدّمتُها أخيرًا في منتصف فبراير) 20:35:04 &lt;str4d&gt; أعمل على إصدار 0.9.24 في هذه اللحظة 20:35:06 &lt;zzz&gt; واو. 20:35:10 &lt;str4d&gt; (على حاسوب محمول بطيييييء() 20:35:14 &lt;str4d&gt; ) 20:35:16 &lt;zzz&gt; وماذا عن قائمة المهام؟ 20:35:31 &lt;str4d&gt; سيتم جمع قائمة المهام خلال الأيام القليلة القادمة 20:35:41 &lt;zzz&gt; حسنًا، سنُحاسبك على ذلك 20:35:51 &lt;str4d&gt; هه :P 20:36:01 &lt;zzz&gt; على str4d و zzz مراجعة تذكرة VRP بحلول 12 فبراير. لقد أنجزتُ جانبي. 20:36:06 &lt;str4d&gt; هي بالأساس مجرد المرور على قائمة المهام داخل المستودع والبحث عن الأشياء المفقودة من قائمة مهامي الشخصية 20:36:14 &lt;zzz&gt; تاريخ جديد لذلك؟ 20:36:20 &lt;anonimal&gt; بخصوص #1119، أرى الآن فقط تعليق zzz الأخير منذ 3 أسابيع. لم أتلقّ رسالة بريد إلكتروني ولم أكن أتلقى رسائل من github أو أشياء أخرى خلال الأسابيع القليلة الماضية على @mail.i2p/@i2pmail.org. 20:36:32 &lt;anonimal&gt; أتساءل بجد إن كانت خدمة البريد الإلكتروني الخاصة بـ postman تواجه مشاكل. 20:36:37 &lt;str4d&gt; ضحية أخرى للأطروحة. سأقرأه هذا بعد ظهر اليوم بعد إصدار 0.9.24 20:36:46 &lt;anonimal&gt; قد أضطر لتغيير البريد الإلكتروني :/ 20:36:49 &lt;zzz&gt; حسنًا رائع 20:36:49 &lt;str4d&gt; anonimal، نعم، واجهت مشاكل خطيرة مؤخرًا أيضًا (الكثير من الرسائل ترتد) 20:37:03 &lt;zzz&gt; صدقوا أو لا، أظن أن هذا كل شيء للبند 1) 20:37:11 &lt;zzz&gt; و 2) 20:37:17 &lt;str4d&gt; (منذ حوالي 6 فبراير) 20:37:22 &lt;anonimal&gt; zzz: سأقرأ تعليقاتك بعمق أكبر وأعيد كتابة VRP. 20:37:28 &lt;zzz&gt; 3) التحضير وجدولة اجتماعات خارطة الطريق http://zzz.i2p/topics/2021 20:37:33 &lt;anonimal&gt; انتظر! 20:37:45 &lt;zzz&gt; حسنًا، عذرًا، أي شيء آخر حول  1 أو 2؟ 20:37:45 &lt;anonimal&gt; بالنسبة لـ 1): قرار حول H1؟ 20:38:06 &lt;anonimal&gt; تم نقل القرار بشأن H1 إلى 1) من ما أتذكر. 20:38:41 &lt;anonimal&gt; أو لا، على أية حال أظن أننا سنغطيه اليوم. 20:38:47 &lt;zzz&gt; في الاجتماع الأخير، قررنا أننا سنُنهي مناقشات VRP وh1 في اجتماعات خارطة الطريق في 4-6 مارس 20:39:11 &lt;anonimal&gt; حسناً. 20:39:23 &lt;zzz&gt; لقد جدولتُها للتو، سنعقدها غدًا ويوم الأحد الساعة 3 مساءً بالتوقيت العالمي UTC. anonimal هل يمكنك حضور أي من هذين الاجتماعين؟ 20:39:30 &lt;str4d&gt; ووو، هذا يمنحني فرصة للمراجعة :P 20:41:08 &lt;zzz&gt; وهذا يقودنا إلى 3) 20:41:11 &lt;zzz&gt; كما قلت 20:41:19 &lt;zzz&gt; لقد جدولتُها للتو، سنعقدها غدًا ويوم الأحد الساعة 3 مساءً بالتوقيت العالمي UTC.  20:41:21 &lt;anonimal&gt; zzz: أوف، السبت هو اجتماع kovri الضخم لمدة ساعتين على الأقل الساعة 6 مساءً UTC. 20:41:21 * anonimal يفكّر 20:41:23 &lt;anonimal&gt; zzz: كم تتوقع أن يستغرق اجتماع السبت؟ 20:41:33 &lt;orignal_&gt; هل على الجميع الاهتمام باجتماع kovri هنا؟ 20:41:40 &lt;zzz&gt; اجتماعاتنا ستكون الجمعة والأحد. لا سبت. 20:41:46 &lt;orignal_&gt; أم يمكن ترتيب ذلك على نحو خاص؟ 20:42:05 &lt;zzz&gt; أقترح أن نبدأ بـ VRP في اجتماع الأحد. موافقون؟ 20:42:06 * anonimal فقدَ الإحساس بالأيام 20:42:11 &lt;anonimal&gt; أستطيع حضور الأحد. 20:42:16 &lt;anonimal&gt; حسنًا، يبدو رائعًا. 20:43:00 &lt;zzz&gt; ستكون هذه اجتماعات غير رسمية، نراجع فيها أين نحن وإلى أين نريد الذهاب 20:43:11 &lt;zzz&gt; الهدف هو وضع خارطة طريق لبقية السنة على الأقل 20:43:22 &lt;zzz&gt; قد يكون الاجتماع الثاني أكثر تنظيمًا 20:43:46 &lt;zzz&gt; أنا نوعًا ما عالق بشأن ما ينبغي أن أفعله تاليًا وللبقية من العام. لذا هذه الاجتماعات حيوية لـ\ 20:43:52 &lt;zzz&gt; تحديد توجّهي 20:44:08 &lt;str4d&gt; ممممك 20:44:15 &lt;anonimal&gt; حسنًا. 20:44:37 &lt;zzz&gt; لذا سيكون الجمعة مراجعة غير رسمية للأولويات. يوم الأحد سنبدأ بـ h1/vrp، ثم ننتقل لوضع خارطة الطريق بإحكام للإصدارات .26-.29 20:44:47 &lt;zzz&gt; أي شيء آخر حول 3) 20:45:31 &lt;zzz&gt; ننتقل إلى 4) 20:45:39 &lt;zzz&gt; 4) مقترح مدونة السلوك (Sadie) http://zzz.i2p/topics/2015?page=2 20:45:56 &lt;zzz&gt; أرى أنها اقترحت الآن عمل شيء مشابه لـ debian 20:46:00 &lt;zzz&gt; آه عدتُ في الوقت تمامًا 20:46:12 &lt;zzz&gt; أحد لديه أي أفكار حول مدونة سلوك debian؟ 20:46:48 &lt;orignal_&gt; dedian ليس شبكة مجهولة 20:46:56 * str4d يفتح الرابط 20:47:05 &lt;str4d&gt; orignal_، لا، لكنه FOSS 20:47:08 &lt;zzz&gt; لكن ما رأيك في الـ CoC (مدونة السلوك) يا orignal_ ؟ 20:47:17 &lt;orignal_&gt; الناس يأتون إلى I2P لأسباب مختلفة 20:47:33 &lt;anonimal&gt; برأيي، هي رخوة قليلاً ولستُ متأكدًا كيف يتم فرض أي شيء. 20:48:02 &lt;orignal_&gt; zzz، مدونتهم مناسبة لهم لأنهم مشروع راسخ وله تاريخ 20:48:04 &lt;zzz&gt; sadie، ما الذي يعجبك في مدونة سلوك debian؟ 20:48:14 &lt;orignal_&gt; I2P مختلف تمامًا 20:48:32 &lt;sadie_i2p&gt; بدا أنها توفر هيكلًا أساسيًا جيدًا لنبدأ به على الأقل 20:48:40 &lt;str4d&gt; orignal_، وهل تاريخ I2P الذي يتجاوز &gt;10 سنوات لا يجعله مشروعًا راسخًا؟ 20:48:45 &lt;zzz&gt; صحيح، نحن مختلفون، لكننا بالفعل مشروع راسخ وله تاريخ 20:48:51 &lt;orignal_&gt; آخر ما يريده الناس هنا هو الاستماع إلى هراء قسم الموارد البشرية هذا مجددًا 20:49:31 &lt;zzz&gt; لا أرى ما علاقة أسباب مجيء الناس إلى مشروع ما بالمعايير حول كيفية تصرفهم بمجرد وصولهم 20:49:41 &lt;zzz&gt; HR؟ 20:50:31 &lt;sadie_i2p&gt; أبحث عن أمثلة بسيطة ومباشرة -  20:50:31 &lt;sadie_i2p&gt; لذا ربما ليست الأفضل، لكنها نقطة بداية 20:51:29 &lt;zzz&gt; هل نرى أن مدونة debian هي أفضل مكان للبدء، أم ستكون مدونة monero أفضل 20:51:36 &lt;orignal_&gt; str4d، للأسف لا 20:51:51 &lt;str4d&gt; orignal_، «الناس != المطورين»، مرة أخرى. 20:51:53 &lt;orignal_&gt; قارن عدد من يستخدم Debian و I2P 20:52:11 &lt;orignal_&gt; لا تحاولوا تقليد الكبار، لستم في تلك الفئة بعد 20:52:12 &lt;str4d&gt; لا يمكننا خلط المستخدمين بالمطورين. 20:52:21 &lt;zzz&gt; أرى أنه إذا استطعنا اختيار ما هو أقرب إلى هدفنا، عندها يمكن أن نطلب من بعض الناس العمل على تحريره ليلائم وضعنا 20:52:42 &lt;str4d&gt; سيكون ذلك كأن نقول «أي شخص يثبت نظام Debian لا يمكنه قول أي شيء لا نحبّه» 20:52:42 &lt;str4d&gt; وهذا ليس مطلقًا ما نقصده هنا 20:52:53 &lt;str4d&gt; وبالتالي، قاعدة المستخدمين لا تهمّ في هذه المناقشة 20:52:54 &lt;sadie_i2p&gt; لدى monero واحدة جيدة جدًا أيضًا - إذا كانت هذه أفضل بين الاثنتين فليس لدي اعتراض 20:53:21 &lt;orignal_&gt; zzz، CoC هو أمور قسم الموارد البشرية 20:53:21 &lt;orignal_&gt; لا شيء غير ذلك 20:53:28 &lt;zzz&gt; آراء آخرين حول debian مقابل monero ؟ 20:53:44 &lt;anonimal&gt; + مونيرو 20:53:49 &lt;zzz&gt; orignal_، ماذا تقصد بـ «HR»؟ 20:54:07 &lt;orignal_&gt; HR = الموارد البشرية 20:54:24 &lt;zzz&gt; مدونة monero أقصر من debian، لذا أظن أنه من الأسهل البدء صغيرًا 20:55:13 &lt;zzz&gt; هل لدينا أي متطوعين لوضع تعليقات على مدونة سلوك monero مع التغييرات المقترحة والعودة بها الشهر القادم؟ 20:55:18 &lt;str4d&gt; zzz، أحب جوهر مدونة Debian، إذ إنها تغطي كثيرًا مما نراه مهمًا (مثل النقطة 2 التي كانت ستكون مفيدة جدًا مؤخرًا) 20:55:26 &lt;zzz&gt; أو مدونة debian 20:55:28 &lt;orignal_&gt; برأيي مرة أخرى، لم يحن وقته بعد 20:55:40 &lt;zzz&gt; لا داعي لأن نقرر الآن بين debian و monero 20:55:48 &lt;zzz&gt; orignal_، وصلتنا رسالتك بوضوح، شكرًا 20:55:59 &lt;str4d&gt; كما أنه ليس وصفيًا أكثر من اللازم 20:56:13 &lt;zzz&gt; لم تُتخذ قرارات. نحن فقط نناقش. 20:56:40 &lt;sadie_i2p&gt; يمكننا استخدام ما هو أكثر قابلية للتطبيق من كليهما 20:56:43 &lt;anonimal&gt; بخصوص مدونة السلوك، 20:56:56 &lt;str4d&gt; أحب أيضًا النقطة 6 - أنه عند الاستجابة للمشكلات، ينبغي على المُستجيب أن يلتزم أيضًا بمدونة السلوك 20:57:03 &lt;anonimal&gt; https://github.com/monero-project/kovri/blob/master/doc/CONTRIBUTING.md 20:57:09 &lt;anonimal&gt; يشمل أيضًا رسمًا جميلًا لعملية حوكمة Monero. 20:57:30 &lt;comraden1&gt; zzz: بخصوص المسودة — واجهت زيادة من المتاعب في العمل وأتعامل مع أحد أفراد العائلة الذي عاد إلى الهَدأة، لذا تم وضع مسودة التاريخ على نار هادئة. ذكرت sadie_i2p تاريخ 2016-04-01 كموعد جديد سأحاول الالتزام به 20:57:30 &lt;str4d&gt; أوه، صور! 20:57:48 &lt;comraden1&gt; zzz: أعتذر عن الابتعاد عن المشهد لبضعة أسابيع! 20:58:06 &lt;anonimal&gt; str4d zzz: نعم، وسأكون مستعدًا لتعديل دليل المساهمة ليلائم java i2p. 20:58:52 &lt;anonimal&gt; مرحبًا comraden1، أنا أنشر شيئًا على صفحة قصة i2p للمراجعة. 20:59:30 &lt;sadie_i2p&gt; سأتطوع 20:59:58 &lt;comraden1&gt; anonimal: شكرًا :) إن كان على المنتدى فسأصل إليه في المرة القادمة التي أدخل فيها. لا تتردد في إرساله لي على الخاص أو التواصل عبر الشبكة الصافية 21:00:05 &lt;zzz&gt; حسنًا، ممتاز. Sadie_i2p و anonimal، هل يمكنكما العودة بتوصية في اجتماع الشهر القادم؟ 21:00:20 &lt;sadie_i2p&gt; بالتأكيد 21:00:25 &lt;zzz&gt; comraden1، شكرًا على التحديث، وآسف لسماع مشكلات العائلة 21:00:31 &lt;zzz&gt; أي شيء آخر حول 4) ؟ 21:00:40 * zzz يسخّن الـ baffer 21:00:48 &lt;zzz&gt; أي شيء آخر للاجتماع؟ 21:00:54 &lt;orignal_&gt; نعم، كتابة CoC لشخص ما يبدو عملاً أفضل 21:01:13 &lt;anonimal&gt; نعم، وبسبب أن i2pmail فيه مشاكل مؤخرًا، يجب أن نحاول الدردشة عبر IRC إن أمكن يا sadie_i2p وأنا. 21:01:21 &lt;anonimal&gt; لا، لا شيء آخر للاجتماع من ناحيتي zzz. 21:01:52 &lt;zzz&gt; orignal_، رجاءً لا تقاطع اجتماعنا بتعليقات لاذعة عن kovri. لقد تمادينا كثيرًا الشهر الماضي ووعدتُ أنني لن أدع ذلك يحدث مجددًا 21:02:07 &lt;orignal_&gt; هل فعلت؟ 21:02:41 * zzz *bafs* أغلق الاجتماع 21:02:45 &lt;zzz&gt; شكرًا للجميع </div>
