---
title: "اجتماع مطوري I2P - 07 أبريل 2016"
date: 2016-04-07
author: "zzz"
description: "محضر اجتماع تطوير I2P بتاريخ 7 أبريل 2016."
categories: ["meeting"]
---

## ملخص سريع

<p class="attendees-inline"><strong>الحاضرون:</strong> eche|on, hottuna, orignal, str4d, susbarbatus, zzz</p>

## سجل الاجتماع

<div class="irc-log"> 20:00:05 &lt;zzz&gt; 0) مرحباً 20:00:05 &lt;zzz&gt; 1) بنود مفتوحة من الاجتماعات السابقة http://zzz.i2p/topics/2093 20:00:05 &lt;zzz&gt; 2) استبدال أدوار وخدمات kytv http://zzz.i2p/topics/2098 20:00:05 &lt;zzz&gt; 3) تحديث التخطيط للإصدار 0.9.26 http://i2p-projekt.i2p/en/get-involved/roadmap http://zzz.i2p/topics/1960 20:00:05 &lt;zzz&gt; 4) التخطيط لـ HOPE http://zzz.i2p/topics/1968 20:00:05 &lt;zzz&gt; 5) مراجعة موجزة للاجتماعات الشهرية وإدارة المشروع بعد 3 أشهر 20:00:10 &lt;zzz&gt; 0) مرحباً 20:00:12 &lt;zzz&gt; مرحباً 20:00:38 &lt;zzz&gt; 1) بنود مفتوحة من الاجتماعات السابقة http://zzz.i2p/topics/2093 20:00:55 &lt;orignal_&gt; مرحباً 20:01:00 &lt;zzz&gt; - التحضير لحملة Reseed، بحلول نهاية يناير: 20:01:00 &lt;zzz&gt; ** على Sadie التواصل مع backup لمناقشة OPEN، الموعد الجديد 5 أبريل 20:01:11 &lt;zzz&gt; sadie، ما الحالة؟ 20:02:10 &lt;zzz&gt; - تقوية الشبكة - الصفحة الرئيسية وصفحات إضافية 20:02:10 &lt;zzz&gt; ** str4d، gravy، cacapo: إضافة حالات استخدام، ما الذي نجيده أكثر، مزيد من "passion" و"fat"، إضافة/إبراز Bote، بحلول نهاية يناير OPEN، على str4d إضافة حالات الاستخدام إلى الموقع بحلول 6 مارس، المزيد من التغييرات على passion إلخ بحلول 5 أبريل 20:02:15 &lt;zzz&gt; str4d، الحالة؟ 20:03:06 &lt;zzz&gt; - إضافة "Story" / التاريخ / السبب لِـ I2P 20:03:06 &lt;zzz&gt; ** على comraden التحرير/الصقل/التعزيز/النشر بحلول نهاية فبراير OPEN، الموعد الجديد 1 أبريل، وإعادة المسودة إلى zzz بحلول منتصف مارس 20:03:11 &lt;zzz&gt; comradenosebleed، الحالة؟ 20:03:34 &lt;str4d&gt; مرحباً 20:04:40 &lt;zzz&gt; إدارة التذاكر - حالياً بشكل ارتجالي 20:04:40 &lt;zzz&gt; ** على Sadie المراجعة وتقديم التوصيات أو ربما البدء بإدارتها (بحلول متى؟) OPEN، على str4d وsadie جدولة اجتماع أو إعداد تقرير بحلول 5 أبريل(?) 20:04:50 &lt;zzz&gt; sadie، str4d: الحالة؟ 20:05:49 &lt;hottuna&gt; مرحباً 20:05:59 &lt;zzz&gt; str4d OPEN - إصدار Android 0.9.24 في 3 مارس، تجميع قائمة TODO بحلول 6 مارس، مسودة roadmap بحلول 6 مارس، للمراجعة في 5-6 مارس 20:06:05 &lt;zzz&gt; str4d، الحالة؟ 20:06:33 &lt;str4d&gt; ناقشنا الأمر 20:06:41 &lt;str4d&gt; (آسف، أحضر اجتماعين في وقت واحد) 20:06:54 &lt;zzz&gt; على str4d وzzz مراجعة تذكرة VRP بحلول 12 فبراير؛ سنتخذ بعض القرارات خلال اجتماعات خريطة الطريق في 5-6 مارس (zzz أنجز في 8 فبراير، وstr4d بحلول 6 مارس) 20:06:56 &lt;str4d&gt; بخصوص: التذاكر 20:06:57 &lt;zzz&gt; str4d، الحالة؟ 20:07:29 &lt;zzz&gt; على sadie وanonimal العودة بتعديلات CoC استناداً إلى Monero 0mq في اجتماع 5 أبريل 20:07:36 &lt;zzz&gt; sadie، anonimal: الحالة؟ 20:08:25 &lt;str4d&gt; قررت سابقاً أن تكون هناك حالة "new" للتذاكر التي تحتاج إلى فرز، وما زلت أعتقد أن هذا هو الطريق الصحيح 20:09:00 &lt;str4d&gt; كما أرى أنه قد يكون من الجيد تحديد وقت منتظم لعدد منا لاستعراض هذه التذاكر 20:09:09 &lt;str4d&gt; بخصوص: أندرويد 20:09:59 &lt;str4d&gt; لم يحدث بعد لأنه مُعطَّل بسبب سكربت البناء 20:10:17 &lt;eche|on&gt; آه 20:10:54 &lt;str4d&gt; تذكرة VRP: لم يحدث بعد لأنني كنت مريضاً عندما كنت أخطط للعمل عليها 20:11:00 &lt;zzz&gt; من الواضح أن أسلوب إدارة المشروع الحالي لا يعمل لأن لا شيء يحدث. دعونا نتابع، وقد وضعت البند 5) على جدول الأعمال لتحديد ما إذا كان ينبغي أن نواصل الاجتماعات الشهرية أم لا 20:11:10 &lt;zzz&gt; تقريباً كل هذه البنود عمرها 3 أشهر وثلث 20:11:19 &lt;str4d&gt; ما حدث فعلاً، وهو غير موجود في قائمة zzz، هو أنني أنهيت ترحيل المواصفات وأنا متقدم جيداً في ترحيل المقترحات 20:11:37 &lt;zzz&gt; أخبار رائعة بخصوص المواصفات/المقترحات، أحسنت 20:12:09 &lt;str4d&gt; لذا أقول إن "لا شيء" غير صحيح، بل نقل للأولويات وهذا لا ينعكس في أسلوب إدارة المشروع الحالي 20:12:17 &lt;str4d&gt; لذا نعم، نحتاج إلى تحسين 20:12:20 &lt;zzz&gt; حسناً. منظور جيد 20:12:25 &lt;zzz&gt; أي شيء آخر حول 1) ؟ 20:13:04 &lt;str4d&gt; للجميع هنا، أمور المقترحات موجودة على http://vekw35szhzysfq7cwsly37coegsnb4rrsggy5k4wtasa6c34gy5a.b32.i2p/spec/proposals - يُرجى المراجعة والتعليق :) 20:13:26 &lt;zzz&gt; 2) استبدال أدوار وخدمات kytv http://zzz.i2p/topics/2098 20:13:34 &lt;zzz&gt; هناك قائمة بحوالي 20 شيئاً قام به 20:13:44 &lt;str4d&gt; لا شيء آخر لدي 20:13:47 &lt;str4d&gt; (لقد أنجزت عملاً على I2P Android، فقط لم أصل للإصدار) 20:13:55 &lt;zzz&gt; ركزت على ما رأيته أولويات قصوى - Launchpad وDebian 20:14:14 &lt;zzz&gt; وآخرون يبحثون في أمور أخرى، واستبدلنا رابطين في صفحة لوحة التحكم الرئيسية في .25 20:14:33 &lt;zzz&gt; بالنسبة لي التالي الأكثر أهمية هو مُصين Tails 20:15:06 &lt;zzz&gt; هل يوجد هنا من يعرف Tails وDebian packaging ويمكنه المساعدة؟ إن لم يكن، سأوجه النداء على تويتر بأسرع ما يمكن 20:15:24 &lt;zzz&gt; سيتم إقصاؤنا من Tails ربما في الإصدار القادم خلال شهرين 20:15:32 &lt;zzz&gt; أعتقد 2.4 20:15:50 &lt;zzz&gt; هذا أكثر مما أستطيع تحمله. لن أقوم به. 20:16:02 &lt;str4d&gt; أف 20:16:19 &lt;str4d&gt; ما الحد الأدنى الذي تتطلبه Tails 20:16:19 &lt;str4d&gt; ؟ 20:16:20 &lt;zzz&gt; المهمة هي أخذ حزم Debian التي أقوم بها، وتعديلها/إدخالها في Tails، اختبار اختبار اختبار، بالإضافة إلى عدد من تذاكر i2p في Tails الموجودة 20:16:49 &lt;zzz&gt; يوجد تقرير كبير كتبه kytv أعتقد، وهو مرتبط من موضوع kytv على zzz.i2p 20:17:04 &lt;zzz&gt; بشكل أساسي المُدخل إلى Tails هو حزمة deb 20:17:19 &lt;zzz&gt; لكن أظن لديهم تراكم من الشكاوى 20:17:25 &lt;eche|on&gt; نداء على تويتر 20:17:33 &lt;str4d&gt; +1 على تويتر 20:17:35 &lt;zzz&gt; هل لدى أيٍّ منكم شيء للإبلاغ عنه بخصوص استبدال kytv؟ 20:18:07 &lt;str4d&gt; لم أحرز تقدماً إضافياً على خادم Buildbot CI (التكامل المستمر) منذ أن ذكرت ذلك آخر مرة على IRC قبل أسبوع أو أسبوعين 20:18:23 &lt;str4d&gt; سأعمل عليه أكثر هذا الأسبوع 20:18:42 &lt;zzz&gt; حسناً. القائمة طويلة، فلْيختر كل واحد شيئاً مهماً. 20:19:02 &lt;zzz&gt; آخر نداء للبند 2) 20:19:46 &lt;str4d&gt; إن لم يقم به أحد آخر، فقد أتولى بوت/ترحيل IRC. غير مرجح حالياً. 20:20:34 &lt;zzz&gt; أعتقد أن بُنى deb بحالة لا بأس بها لكن لا يزال هناك بعض الأمور مثل arm لـ jessie التي ربما أصلحتها اليوم، أو ربما لا 20:21:19 &lt;zzz&gt; 3) تحديث التخطيط للإصدار 0.9.26 http://i2p-projekt.i2p/en/get-involved/roadmap http://zzz.i2p/topics/1960 20:21:33 &lt;zzz&gt; حسناً أريد أن أتناول 3a) الجدول الزمني ثم 3b) GMP 6 20:21:38 &lt;zzz&gt; 3a) الجدول الزمني 20:22:03 &lt;zzz&gt; خريطة الطريق تقول "مايو" و6-7 أسابيع من آخر إصدار في 22 مارس ستكون بداية-منتصف مايو 20:22:36 &lt;zzz&gt; في اجتماعات خريطة الطريق قبل شهر، خرجنا بخطة طموحة تتضمن بروتوكول الاشتراك في دفتر العناوين 20:23:16 &lt;zzz&gt; لكن كل ذلك انهار في اليوم التالي إذ تعطلت أمور kytv كلها وأصبح من غير المرجح عودته 20:23:36 &lt;zzz&gt; لذا لم أبدأ بعد بأي شيء متعلق بـ 26. آخر أسبوعين-ثلاثة كانت بدوام كامل على Debian/Launchpad 20:24:01 &lt;str4d&gt; حوالي سبعة أسابيع من الآن هي نهاية مايو. هل تعتقد أن ذلك ممكن؟ 20:24:15 &lt;str4d&gt; (الآن وقد أصبحت أمور debian تحت السيطرة إلى حد كبير) 20:24:19 &lt;zzz&gt; هذا سيدفع 26 على الأرجح إلى يونيو، وسيكون متأخراً كثيراً عن موعد Tails 2.4 النهائي 20:24:37 &lt;str4d&gt; أف 20:24:37 &lt;zzz&gt; نهاية مايو ممكنة، لكنها تصبح أقل احتمالاً يوماً بعد يوم 20:24:42 &lt;str4d&gt; متى موعد Tails النهائي؟ 20:25:11 &lt;zzz&gt; لا أعرف مباشرة. لقد طلبت منهم بالفعل سحب 25 بأنفسهم (رفضوا مرة بالفعل) 20:25:23 &lt;eche|on&gt; أظن أن يونيو مناسب، بما أن Tails على الـ judge حالياً 20:25:45 &lt;zzz&gt; ليس لديهم رؤية لاستخدام I2P في Tails ولا يسمعون أي مطالبات، لذا يرون أنه يسبب متاعب أكثر مما يستحق 20:26:18 &lt;eche|on&gt; نعم 20:26:33 &lt;zzz&gt; عادةً لميزة كبيرة مثل بروتوكول اشتراك دفتر العناوين، أكون قد أنهيتها قبل أسبوع من الإصدار "السابق"، جاهزة للدمج 20:26:54 &lt;zzz&gt; إذن نحن متأخرون 3 أسابيع، بالإضافة إلى وقت التطوير وهو بضعة أسابيع على الأقل، أي 5 أسابيع تأخير بالمجموع 20:27:39 &lt;zzz&gt; هذا هو الوضع. لم أدفع بأي شيء على خريطة الطريق الرسمية بعد، لكن سيتعين علي ذلك قريباً 20:27:49 &lt;zzz&gt; أي شيء آخر حول 3a) الجدول الزمني؟ 20:27:58 &lt;str4d&gt; ماذا خططنا ليدخل في إصدار 0.9.27 الفعلي؟ 20:28:16 &lt;zzz&gt; انظر رابط خريطة الطريق أعلاه 20:28:31 &lt;zzz&gt; ntcp2/dh/pt المبكرة 20:29:18 &lt;str4d&gt; ما زلت أعتقد أن الأمور يجب أن تحدث بالترتيب هناك، لذا ما يمكننا فعله هو تأجيل بروتوكول اشتراك العناوين إلى 0.9.27 20:29:27 &lt;str4d&gt; هذا يعطيك مايو للعمل عليه 20:29:47 &lt;zzz&gt; لكن لا يوجد .26 بعد. لم يحدث شيء. لا يوجد فيه سوى تغييرات deb 20:29:50 &lt;str4d&gt; ثم يمكن أن تكون .26 عبارة عن CRLs (قوائم إبطال الشهادات) وبعض التنظيف العام ربما 20:30:08 &lt;zzz&gt; حتى يقوم شخص ما (بمن فيهم أنا) بعمل شيء، لا يوجد ما يُطرح للإصدار 20:30:27 &lt;zzz&gt; سنرى كيف تسير الأمور. عليّ أن آخذ بضعة أيام لإقرار ضرائبي أيضاً :) 20:30:37 &lt;zzz&gt; أي شيء آخر حول 3a) الجدول الزمني؟ 20:30:55 &lt;eche|on&gt; لا تُشدِّد كثيراً على الجدول المخطط 20:30:56 &lt;str4d&gt; لدي بعض تحسينات واجهة المستخدم الأولية خرجت من نقاشاتي مع sadie ويمكنني تطبيقها 20:31:20 &lt;zzz&gt; 3b) GMP 6 20:31:25 &lt;str4d&gt; (ليست إعادة التصميم الكبيرة التي أخطط لها بل بعض التحسينات العامة) 20:31:50 &lt;zzz&gt; بعد نحو 15 شهراً من العمل، أنا وtuna شبه جاهزين لدمج فرع gmp6 في الفرع الرئيسي لإصدار 26 20:32:05 &lt;zzz&gt; لدى tuna حوالي مئة ملف ثنائي مبني خلال الأشهر الستة الأخيرة، بانتظار الإدراج 20:32:25 &lt;zzz&gt; بُنيت بطرق متنوعة - آلات افتراضية (VMs)، محلياً، مايكروسوفت، أنظمة مُستعارة، إلخ. 20:32:53 &lt;zzz&gt; اعتدنا إدراج ملاحظات تفصيلية عن بيئة البناء (إصدارات المترجمات، تفاصيل نظام التشغيل، إلخ) لكل ملف ثنائي نُدرجه 20:33:13 &lt;zzz&gt; لسوء الحظ، لم يحتفظ tuna بأي سجلات لأي من عمليات البناء.  20:34:06 &lt;zzz&gt; إذن السؤال: هل نبدأ من جديد (وقد يكلفنا ذلك 6 أشهر)، أم أبني ملفات لينكس الثنائية فقط ونتجاهل الباقي، أم أننا لسنا بحاجة فعلاً لهذه الملاحظات ونمضي قدماً بأخذ كل ما أنجزه tuna؟  20:34:08 &lt;eche|on&gt; أي فرصة لإعادة بنائها؟ 20:34:47 &lt;zzz&gt; يقول tuna مستحيل. يمكن لأي شخص بناء ملفات لينكس 32/64. لكن كل الباقي إشكالي 20:35:00 &lt;eche|on&gt; سؤال جيد، في هذه الحالة: إما الإعادة أو الأخذ، لا حل وسط 20:35:25 &lt;eche|on&gt; نحتاج إلى gmp لماك وويندوز وarm 20:35:29 &lt;zzz&gt; آخر ما قاله tuna لي هو خذها أو اتركها، لقد انتهى 20:35:54 &lt;zzz&gt; حتى لو كانت عمليات البناء سريعة، فعملية الاختبار بطيئة 20:36:25 &lt;str4d&gt; هل لدينا عملية الاختبار مكتوبة في مكان ما؟ 20:36:54 &lt;zzz&gt; إذا ذهبت إلى الصفحة الأخيرة من http://zzz.i2p/topics/1960 فقد قدّم كل ملاحظات البناء التي لديه 20:36:56 &lt;eche|on&gt; (فقط للعلم، قبلنا بعض الأشياء الأخرى مسبقاً بدون ملاحظات) 20:37:07 &lt;str4d&gt; لأن هذا يبدو تماماً ما يجب أن نضعه في خادم CI 20:37:38 &lt;zzz&gt; لقد حدّث ملفات readme حول كيفية البناء. هناك بعض المعلومات في سلسلة النقاش حول كيفية الاختبار، وقد طورت أساليبي الخاصة أيضاً 20:38:07 &lt;zzz&gt; تذكروا أنه أصدر 13 نسخة من مجموعة الملفات الثنائية خلال الأشهر الستة الماضية 20:38:36 &lt;zzz&gt; hottuna، هل لديك ما تضيفه؟ 20:38:37 &lt;str4d&gt; إذا استطاع شخص كتابة منهجية اختبار، يمكنني تحويل ذلك إلى نوع بناء في Buildbot 20:38:58 &lt;str4d&gt; ثم يبقى إيجاد الأجهزة لتوصيلها بذلك. 20:39:08 &lt;hottuna&gt; ثانية واحدة 20:39:24 &lt;str4d&gt; أفكر أنه ربما يجب علينا الاستثمار في Mac يمكننا تركه قيد التشغيل في مكان ما كـ buildslave 20:39:44 &lt;hottuna&gt; eche|on: بخصوص إعادة البناء: ليس مستحيلاً، لكنه عمل كثير جداً بالنسبة لي الآن. وبفارق كبير. 20:40:02 &lt;str4d&gt; ليس شيئاً باهظاً جداً، لكن شيئاً يمكننا استخدامه فعلاً لإكمال الثلاثي (لدينا بالفعل buildslaves لينكس وويندوز ما إن أرتب أمور الـ VM مع eche) 20:40:10 &lt;eche|on&gt; hottuna: هل هناك أي طريقة لكيفية إعادة البناء؟  20:40:27 &lt;zzz&gt; حتى لو تم بناء كل 100 ملف غداً، سيستغرق الاختبار 3 أشهر 20:40:39 &lt;hottuna&gt; هناك مستند readme يحتوي على كل ما "يجب" أن تحتاجه. 20:40:48 &lt;str4d&gt; على الأقل استفدنا من تحسينات hottuna على السكربتات المختلفة 20:41:10 &lt;str4d&gt; لكن السؤال الآخر هو، إذا أعدنا البناء الآن، هل نقفز إلى 6.1 20:41:11 &lt;zzz&gt; بالإضافة إلى تغييرات كبيرة في كود cpuid نفسه 20:41:23 &lt;hottuna&gt; str4d: السكربتات ليست مثالية الآن، لكنها أفضل على أي حال. 20:41:23 &lt;zzz&gt; صحيح، ربما 6.1 20:41:25 &lt;str4d&gt; نعم 20:41:30 &lt;hottuna&gt; str4d: إذا أعدنا البناء، ينبغي أن نقفز إلى 6.1 20:41:44 &lt;eche|on&gt; هل يعمل الكود الجديد بشكل جيد؟ 20:41:57 &lt;hottuna&gt; eche|on: بحسب معرفتنا خالٍ من الأخطاء (هاه!). 20:42:07 &lt;zzz&gt; بالطبع في بُنى Debian نربط ديناميكياً، لذا ستحصل على 6.1 على أي حال إذا كان مُثبتاً (وهذا يذكرني، لم نختبر مكتبات gmp 6 الديناميكية) 20:42:10 &lt;str4d&gt; لست متأكداً كم تحتاج السكربتات أن تتغير لتعمل مع 6.1، لكني آمل أن تعمل بشكل إسقاط مباشر تقريباً 20:42:14 &lt;eche|on&gt; إذا كانت الاختبارات جيدة، فلنضمّنها. ولنُعد البناء مع 6.1 في قناة جانبية ولْتُدرَج المعلومات لاحقاً 20:42:38 &lt;eche|on&gt; كما أرى، لقد اختبرناه بشكل جيد حتى الآن 20:42:51 &lt;hottuna&gt; eche|on: الجزء الصعب لم يكن تشغيل السكربتات بحد ذاتها. الحصول على الأجهزة، إعداد البيئات والاختبار كان الجزء الصعب/البطيء 20:43:03 &lt;eche|on&gt; نعم 20:43:13 &lt;str4d&gt; hottuna، هذا ما أريد إدخاله في CI 20:43:15 &lt;zzz&gt; لنعد إلى السؤال الأصلي. هل نريد رمي 6 أشهر من العمل (فعلياً نعمل عليه منذ أوائل 2015) أم يمكننا قبول الملفات الثنائية التي لدينا دون أي ملاحظات عن التفاصيل 20:43:25 &lt;str4d&gt; كم جهازاً مميزاً تعتقد أنك استخدمت؟ 20:43:37 &lt;zzz&gt; دعونا نضع CI وما إلى ذلك جانباً الآن ونقرر هل لدينا مشكلة أم لا 20:43:52 &lt;hottuna&gt; str4d: يجب أن يكون إسقاطاً مباشراً غالباً، مع هدف أو اثنين إضافيين. لا جدوى من عدم دعم أحدث المعماريات التي يدعمها gmp 20:44:13 &lt;str4d&gt; zzz، أميل إلى قبول الملفات الثنائية على أن ننفذ ترحيل إلى 6.1 20:44:24 &lt;hottuna&gt; str4d: ~6 بيئات مميزة 20:44:29 &lt;zzz&gt; 6.1 على خريطة الطريق لنهاية هذا العام 20:44:39 &lt;zzz&gt; الملفات الثنائية الحالية هي 6.0 20:44:41 &lt;str4d&gt; ما الآثار الجانبية لقبولنا هذه الملفات الثنائية؟ 20:44:41 &lt;hottuna&gt; str4d: ليست هناك أجهزة لازمة بالضرورة عند البناء العابر للمنصات 20:44:51 &lt;str4d&gt; 1) ستنتهي في mtn 20:45:01 &lt;zzz&gt; أيضاً تذكر، يمنحنا ذلك تسارعات كبيرة على عتاد معين، وكذلك وقتاً ثابتاً 20:45:17 &lt;str4d&gt; 2) ستُضمَّن في ملفات التحديث والتثبيت ذات الصلة 20:45:21 &lt;zzz&gt; "تأثيرات جانبية" = أشياء سيئة؟ 20:45:28 &lt;str4d&gt; 2a) زيادة حجم ملف التحديث كثيراً 20:45:44 &lt;str4d&gt; 3) إذا كانت معطلة على نظام معين، ماذا يحدث؟ 20:46:03 &lt;str4d&gt; كنا نخطط لـ 1) على أي حال 20:46:26 &lt;zzz&gt; لا نُدرج الملفات الثنائية إلا إذا كانت ستُدمج فوراً في .26. 20:46:28 &lt;str4d&gt; وكذلك 2)، لكن سيتم استبدال ملفات 6.0 بملفات 6.1 لذا لا مشكلة كبيرة 20:46:37 &lt;str4d&gt; ما يقلقني هو 3) 20:46:43 &lt;zzz&gt; ستُدرَج فقط الملفات الثنائية الخاصة بالإصدار 20:47:00 &lt;str4d&gt; 3a) هل هناك أي كود حالي للتحقق من حالة الفشل؟ 20:47:04 &lt;zzz&gt; 3) مخاطرة عامة لأي تغيير 20:47:19 &lt;zzz&gt; الإخفاقات في gmp عادة تؤدي إلى انهيار JVM 20:47:26 &lt;str4d&gt; 3b) هل هناك طريقة للرجوع إلى libjbigi أقدم يعمل؟ 20:47:44 &lt;str4d&gt; (سواء تلقائياً أو يدوياً) 20:48:00 &lt;str4d&gt; هل يمكننا مثلاً إعادة تسمية libjbigi القديم بحيث إذا كانت هناك مشكلة، نقول للمستخدمين "اذهبوا وأعيدوا تسمية هذا الملف" 20:48:22 &lt;zzz&gt; str4d، هل تستكشف ما إذا كان ينبغي لنا تغيير jbigi أصلاً؟ هذه آثار عامة لتغيير gmp على الإطلاق 20:49:14 &lt;str4d&gt; zzz، قلقك هو أننا لا نعرف الأصل الدقيق لهذه الملفات الثنائية. افتراضي إذن أننا نقلق من أنه إن حدثت مشكلة فسيصبح تتبع المصدر أصعب بكثير. 20:49:27 &lt;str4d&gt; لذا أفكر من ناحية استراتيجيات التخفيف 20:50:00 &lt;zzz&gt; يمكننا عدم تضمين jbigi.jar في تحديث 26، بحيث يحصل عليها التثبيتات الجديدة فقط. سيكون طرحاً أبطأ. 20:50:25 &lt;zzz&gt; التثبيتات الجديدة + launchpad/deb 20:50:57 &lt;zzz&gt; الإصلاح العام هو إزالة libjbigi.so وjbigi.jar، ثم تعمل بدونها 20:51:01 &lt;str4d&gt; قد تكون فكرة جيدة على أي حال 20:51:30 &lt;str4d&gt; نطرحها للتثبيتات الجديدة، وإن لم نسمع عن مشاكل، نطرحها في التحديثات في الإصدار التالي. 20:51:43 &lt;zzz&gt; أظن أن نقطة tuna هي أنه لا شيء قابل لإعادة الإنتاج على أي حال. كلها أنظمة مُستعارة وآلات افتراضية لم تعد موجودة 20:52:23 &lt;zzz&gt; eche|on، هل معلومات النظام وmsvc من الصندوق الذي استخدمه hottuna لبُنى ويندوز متاحة؟ 20:53:10 &lt;zzz&gt; لم يتطوع tuna بأي بحث على الإطلاق لكن ألم يستعر حاسوب sadie المحمول أيضاً؟ أم أن ذلك عديم الفائدة إذ قد تكون حصلت ترقيات في هذه الأثناء؟ 20:53:24 &lt;eche|on&gt; كان لديه وصول إلى جهاز ويندوز 10 على مُضيف kvm لدي. أستطيع تسجيل الدخول والتحقق 20:53:33 &lt;str4d&gt; ممم، ولهذا أريد تنفيذ بُنى 6.1 في Buildbot على خوادم بناء يمكننا تتبعها. 20:53:57 &lt;hottuna&gt; zzz: استعرْتُ جهازي osx منفصلين من صديقين 20:53:58 &lt;eche|on&gt; لم أغيّر الآلة الافتراضية إطلاقاً 20:54:33 &lt;zzz&gt; لم يتطوع أحد حتى لأخذ Mac مجاني نقدمه (نحن ندفع ثمنه)، لأن لا أحد يريد أن يكون "رجل الماك" 20:54:51 &lt;zzz&gt; لذا المشكلة فعلاً نقص وقت وأشخاص، لا مال 20:55:17 &lt;hottuna&gt; zzz: أنا فقط لا أريد أجهزة عليّ حملها معي. 20:56:01 &lt;zzz&gt; إليكم ملاحظات البناء الكاملة لـ hottuna: 20:56:03 &lt;zzz&gt; Build notes jbigi: 20:56:03 &lt;zzz&gt; ------------------ 20:56:03 &lt;zzz&gt; Windows: Cross-compile, linux hosts. Compiler: GCC 20:56:03 &lt;zzz&gt; Linux: Native build. Compiler: GCC 20:56:03 &lt;zzz&gt; FreeBSD: Native build, VM. Compiler: GCC 20:56:03 &lt;zzz&gt; OSX: Native build. Compiler: GCC 20:56:03 &lt;zzz&gt; Build notes jcpuid: 20:56:03 &lt;zzz&gt; ------------------- 20:56:03 &lt;zzz&gt; Windows: Native build. Compiler: MSVC 20:56:03 &lt;zzz&gt; Linux: Native build. Compiler: GCC 20:56:03 &lt;zzz&gt; FreeBSD: Native build. Compiler: GCC 20:56:03 &lt;zzz&gt; OSX: Native build. Compiler: GCC 20:56:17 &lt;zzz&gt; هل هذه كافية أم نبدأ من جديد؟ 20:57:14 &lt;str4d&gt; بما أننا سننتقل إلى 6.1 بحلول نهاية العام، وهذه الملفات الثنائية نالت اختباراً معقولاً، أميل للقول نعم. 20:57:41 &lt;zzz&gt; أي اعتراضات؟ 20:57:45 &lt;eche|on&gt; إنها على الأقل بداية، لكن بمقاييس "Tor reproducible builds" فهي لا شيء. ما نوع المعايير التي نريدها؟ 20:58:03 &lt;hottuna&gt; لا 20:58:34 &lt;eche|on&gt; أود تضمينها في التثبيتات الجديدة مع وسم "temp". أعلم أنه عمل شاق. 20:59:14 &lt;zzz&gt; أساساً انخفض الاختبار الحالي إلى الصفر. الطريقة الوحيدة للحصول على مزيد من الاختبارات هي إدخالها في trunk، ثم إصدار. 20:59:17 &lt;susbarbatus&gt; عذراً لاقتحام الحديث؛ لدي عدة أجهزة ماك، ولا مشكلة لديّ أن أكون شخص الماك أو bsd. إذا أخبرني أحد بما هو مطلوب بعد الاجتماع، يمكنني تقييم إن كان هذا شيئاً أستطيع المساهمة فيه إن كانت معرفتي كافية/وقابلة للاكتساب. 20:59:29 &lt;zzz&gt; رائع susbarbatus  20:59:44 &lt;str4d&gt; susbarbatus، سيكون ذلك رائعاً 20:59:47 &lt;zzz&gt; حسناً إذن لنطلب من hottuna إدراجها 20:59:53 &lt;eche|on&gt; zzz: نعم، لم نقل أبداً إن الإصدار آمن وكامل 100%^^ 21:00:05 &lt;zzz&gt; hottuna، الفرع هو i2p.i2p.str4d.gmp6 (NOT i2p.i2p.zzz.gmp6) 21:00:17 &lt;hottuna&gt; حسناً 21:00:38 &lt;zzz&gt; hottuna، لا تنسَ تنفيذ mtn drop لما يجب إزالته. عند الانتهاء، ينبغي أن يطابق الدليل تماماً ما في ملف v13 zip لديك 21:00:50 &lt;zzz&gt; أي شيء آخر حول 3b) ؟ 21:00:55 &lt;hottuna&gt; هل تريد إزالة ملفات jcpuid/الملفات الثنائية القديمة للمنصات التي لم نبنِ لها؟ 21:01:09 &lt;str4d&gt; susbarbatus، ما أريده هو إعداد خادم بناء، إذا كان بإمكانك الالتزام بوجود ماك يعمل دائماً وأن تكون متاحاً للأسئلة/المساعدة عندما يفشل شيء ما. عموماً لن يتطلب ذلك مشاركة كثيرة من طرفك، لأن خادم البناء سيكون مُتحكَّماً به تلقائياً :) 21:01:28 &lt;zzz&gt; أعتقد أن اقتراح hottuna كان أن v13 هو تماماً ما سيُصدَر، لا أكثر ولا أقل. 21:01:38 &lt;zzz&gt; إذا أردت يمكننا مراجعة ذلك مجدداً بعد الاجتماع 21:01:38 &lt;str4d&gt; أو إن لم يكن يعمل دائماً، فعلى الأقل يسهل تشغيله ضمن تهيئة خادم البناء 21:01:51 &lt;hottuna&gt; zzz: ممتاز 21:01:54 &lt;str4d&gt; (الـ buildmaster سيتعامل مع خوادم البناء التي ليست دائماً على الإنترنت) 21:02:12 &lt;zzz&gt; لنؤجل حديث خادم البناء ولننتقل إلى 4) 21:02:22 &lt;zzz&gt; 4) التخطيط لـ HOPE http://zzz.i2p/topics/1968 21:02:23 &lt;susbarbatus&gt; str4d: ليس هناك مشكلة. يمكنني توصيل جهاز Mac Mini ~2012 لذلك. هو بطيء لكنه لن يقوم بأي شيء آخر. 21:02:24 &lt;str4d&gt; مفهوم 21:02:33 &lt;str4d&gt; ^5 susbarbatus :) 21:02:52 &lt;eche|on&gt; hope - معي تذكرة للاستخدام 21:02:57 &lt;zzz&gt; التقيت بـ Lance هذا الأسبوع. ما يزال المقترح أن يزودنا بغرفة مؤتمر صغيرة طوال اليوم، إما اليوم السابق لـ HOPE أو الذي بعده 21:03:04 &lt;zzz&gt; أي في 21 أو 25 يوليو 21:03:22 &lt;zzz&gt; شددت عليه أننا نحتاج إلى تاريخ والتزام قريباً، حتى نتمكن من شراء تذاكر الطيران 21:03:46 &lt;zzz&gt; لن تكون مفتوحة للعامة. بدعوات فقط، 5-6 أشخاص، مجرد لقاء غير رسمي لاجتماعات خريطة الطريق إلخ 21:03:51 &lt;str4d&gt; في هذه المرحلة لا أستطيع الالتزام بالحضور، رغم أن هناك احتمالاً صغيراً أن أكون في الولايات المتحدة بحلول ذلك الوقت 21:04:00 &lt;zzz&gt; بالإضافة إلى أن نعرض له ما نفعله والعكس صحيح 21:04:30 &lt;zzz&gt; لدي الآن أنا وsadie كمؤكَّدين، وcomradenosebleed وlazygravy كاحتمال. من أيضاً؟ 21:04:49 &lt;zzz&gt; وما التاريخ الحاسم الذي تحتاجون بحلوله لترتيب السفر؟ 21:05:33 &lt;zzz&gt; إن كنا فقط أنا وsadie ربما نُلغي الأمر كله، لكن دعونا نرى 21:05:39 &lt;zzz&gt; أي أحد؟ 21:06:04 &lt;zzz&gt; هل يأتي hottuna؟ 21:06:07 &lt;str4d&gt; (كل ذلك يعتمد على موعد مناقشة رسالتي، لا فكرة لدي متى سيكون) 21:06:09 &lt;str4d&gt; (وأيضاً على أمور متعلقة بالتأشيرة) 21:06:17 &lt;str4d&gt; إذا كانت مناقشة رسالتي قبل ذلك، أود أن أكون هناك (حتى لو كان مجرد مرور سريع) 21:06:17 &lt;eche|on&gt; أنا مهتم، لكن غير قادر على دفع ثمن الرحلة والفندق. خصوصاً إذا التقينا لاحقاً في كندا 21:06:17 &lt;str4d&gt; لذا اسألني مجدداً خلال شهر تقريباً 21:06:45 &lt;zzz&gt; حسناً، سأواصل الضغط على lance لتثبيت الموعد، وآمل أن يتوفر الأشخاص 21:06:50 &lt;zzz&gt; آخر نداء حول 4) 21:07:00 &lt;hottuna&gt; zzz: التوقيت محرج جداً بالنسبة لي. عليّ أن أكون في الاتحاد الأوروبي في 16 يوليو لحضور زفاف. 21:07:15 &lt;hottuna&gt; لا أظن أنني أجرؤ على الالتزام الآن، 21:07:20 &lt;zzz&gt; رائع، مرّ عبر نيويورك في طريق العودة :) 21:07:26 &lt;hottuna&gt; (أو على الإطلاق إذا كان يجب الآن) 21:07:33 &lt;hottuna&gt; همف.. 21:07:44 &lt;hottuna&gt; ليست فكرة سيئة 21:07:47 &lt;zzz&gt; 5) مراجعة موجزة للاجتماعات الشهرية وإدارة المشروع بعد 3 أشهر 21:07:59 &lt;str4d&gt; إذاً ضعني كـ "آمل" للقاء، و"غير مرجح" لـ HOPE (لأنني لا أستطيع الالتزام بالحاجة إلى تذكرة، لكنني سأستخدم واحدة احتياطية إن كنت هناك) 21:08:26 &lt;zzz&gt; حسناً، من منظوري هذا لا يعمل إطلاقاً، هناك شبه انعدام في إنجاز البنود، فهل يمكن إصلاح الأمور أم ينبغي أن نوقف الاجتماعات الشهرية؟ 21:08:40 &lt;str4d&gt; أعتقد أنه يمكن إصلاح الأمور 21:08:42 &lt;zzz&gt; إذا لم يقم أحد بأي شيء، فلا يوجد ما يُدار. ليس بذلك السوء تماماً لكنه قريب 21:09:11 &lt;str4d&gt; على الأقل، أرى أن الاجتماعات الشهرية مفيدة 21:09:30 &lt;zzz&gt; الهدف أيضاً كان نقل إدارة المشروع إلى sadie لكنها حتى لا تحضر الاجتماعات لذا هذا أيضاً ليس على المسار 21:09:32 &lt;hottuna&gt; أتفق مع ذلك 21:09:44 &lt;str4d&gt; كانت تعتقد أنه قبل ساعة 21:09:49 &lt;str4d&gt; هي الآن في اجتماع آخر 21:10:19 &lt;str4d&gt; (وصلت قبل ساعة ولم يكن أحد يتحدث هنا) 21:10:41 &lt;zzz&gt; بالتأكيد، الجميع يحب الاجتماعات عندما لا يضطر لإدارتها. لكنني أبدو أحمق وأنا أسأل كل شهر عما إذا كان شيء وعد به شخص قبل 3 أشهر قد حدث. سئمت من ذلك. 21:10:49 &lt;str4d&gt; ناقشت هذا مع sadie، ولدينا الآن اجتماعات أسبوعية للبقاء على المسار في البنود التي نعمل عليها معاً 21:11:19 &lt;str4d&gt; zzz، إذن لا تجعل تركيز الاجتماع "هل أنجزت هذا الشيء" 21:11:36 &lt;zzz&gt; ربما هذا قاسٍ جداً لكن مع نقص التقدم واختفاء kytv أرى أننا في ورطة كبيرة 21:11:40 &lt;hottuna&gt; zzz: متى يفترض أن يحدث الانتقال إلى sadie؟ 21:11:40 &lt;str4d&gt; أرى أن الاجتماعات الشهرية يجب أن تكون أكثر لإعادة تقييم الأولويات وإعادة التنظيم 21:11:58 &lt;zzz&gt; حسناً فكيف نبقي الناس على المسار لإنجاز ما وعدوا به؟ 21:12:13 &lt;str4d&gt; بينما "هل أنجزت هذا الشيء" تحتاج أ) مزيداً من المساءلة الشخصية وب) مزيداً من التواصل الفردي 21:12:30 &lt;hottuna&gt; zzz: ليست رائعة بأي حال، لكن "ورطة كبيرة" ربما مبالغة. 21:13:02 &lt;str4d&gt; zzz، في حالتي، رتبت اجتماعات أسبوعية مع sadie للمساعدة في إبقائي على المسار، ومنحتها وصولاً إلى قائمة مهامي في I2P حتى تساعد في تحديد الأولويات 21:13:07 &lt;susbarbatus&gt; str4d: أظن أن النقطة أكثر أنه لو أن الجميع كان يفي بالوعود/الالتزام لما اضطر zzz لطرح سؤال "هل أنجزت هذا" ؛). 21:13:12 &lt;str4d&gt; (عقدنا اجتماعاً واحداً حتى الآن، لذا ما زلت بحاجة لرؤية كيف يسير ذلك) 21:13:17 &lt;str4d&gt; susbarbatus، نعم 21:13:50 &lt;str4d&gt; نحتاج إلى مرونة كافية للتعامل مع حقيقة أن الناس يفعلون هذا للمتعة/التطوع خارج عملهم المعتاد 21:14:13 &lt;zzz&gt; صحيح. نظامي حالياً أنه عندما تنهي شيئاً، تُبلغ بذلك في موضوع zzz.i2p الخاص بالاجتماع، حتى لا نضطر لاستهلاك وقت الاجتماع في ذلك 21:14:15 &lt;str4d&gt; لكن نحتاج أيضاً للتأكيد أنه إن كان شخص لا يُنجز شيئاً، فهو لا يساعد 21:14:28 &lt;zzz&gt; فقط عندما لا ينهي الناس ولا يبلغون، نضطر لإضاعة الوقت هنا 21:14:42 &lt;str4d&gt; ومن الأفضل تمرير بند ما لشخص آخر بدلاً من حظره إلى أجل غير مسمى 21:14:54 &lt;str4d&gt; (يقول هذا الشخص الذي يحظر I2P Android إلى أجل غير مسمى :P ) 21:15:19 &lt;zzz&gt; إذاً أنشأ str4d وsadie نظام إدارة مشروع موازياً وغير علني كتجربة. هذا مثير للاهتمام، لكنه بالطبع غير واضح كيف يرتبط بما أفعله، أو ما إذا كان ينبغي أن أواصل فعله 21:15:55 &lt;str4d&gt; zzz، إنه جزء واحد من الصورة الأكبر 21:16:28 &lt;str4d&gt; كما قلت أعلاه، أعتقد أن محاولة "لماذا لم تفعل هذا" في اجتماع شهري ليست مفيدة كما كنا نظن 21:16:35 &lt;zzz&gt; لذا إدارة المشروع عبر منتداي والتوبيخ في الاجتماعات الشهرية، أنا مستعد لأعلن فشلها 21:16:50 &lt;str4d&gt; لأنه إذا لم يفعلوا شيئاً في الأسابيع الثلاثة الأولى، فمن غير المحتمل أن ينجزوه في الأسبوع الأخير 21:17:21 &lt;str4d&gt; لذا أرى أن المتابعات السريعة الأكثر انتظاماً لمن لديهم بنود معلّقة أفضل، وهذا ما أجربه مع sadie 21:17:34 &lt;zzz&gt; في هذه المرحلة لا أظن أنني سأحصل على المسودة من comradenosebleed، أو CoC، أو حالات الاستخدام على الويب، أو إصدار أندرويد، على الأقل ليس بحلول تاريخ محدد مهما كان بعيداً 21:18:10 &lt;zzz&gt; لذا أقترح إيقاف المراجعة الشهرية لبنود العمل. كالعادة، سيفعل الناس أو لا ما يريدون في المصدر المفتوح، ومن الصعب جداً جداً إقناع أي أحد بفعل أي شيء هنا. 21:18:36 &lt;zzz&gt; الناس سيفعلون ما يريدون، وأي جزرات وعصي لدي ليست فعالة 21:19:50 &lt;str4d&gt; أصوّت أن نبقي الاجتماعات الشهرية، ونستخدمها للاستمرار في تعديل أولوياتنا بناءً على ما يُنجز فعلاً وما حدث خلال الشهر الماضي (مثلاً ما فعلناه الآن بخصوص .26 بعد kytv) 21:20:56 &lt;susbarbatus&gt; حسناً، كيف يعمل نظام المكافآت حالياً؟ مثلاً، قائمة عامة موجزة مع حافز مدفوع. هل لا يزال الناس ينظرون إليها؟ 21:20:59 &lt;susbarbatus&gt; ما أود ذكره؛ ماذا عن المدفوعات الصغيرة للمهام. 21:21:03 &lt;str4d&gt; وفي الأثناء إذا وافق شخص على فعل شيء، فعليه أيضاً أن يوافق على إبقاء sadie على اطلاع بالتقدم، أو على الأقل إعطاء sadie قناة اتصال لتذكيره :P 21:21:21 &lt;zzz&gt; حسناً إذن أقترح أن أتنحى عن إدارة المشروع، ليُستبدل ذلك بنظام وشخص سيُحددان. ستكون لدينا اجتماعات شهرية لكن دون مراجعة بنود العمل 21:21:54 &lt;zzz&gt; الاجتماع القادم سيكون الثلاثاء 3 مايو 21:21:58 &lt;zzz&gt; أي شيء آخر حول 5) 21:22:10 &lt;zzz&gt; أي شيء آخر لهذا الاجتماع؟ 21:22:35 &lt;str4d&gt; لا شيء مني 21:22:53 &lt;zzz&gt; شكراً للجميع، اجتماع طويل اليوم 21:22:58 * zzz *bafs* أُغلق الاجتماع </div>
