---
title: "اجتماع مطوري I2P - 04 يوليو 2017"
date: 2017-07-04
author: "zzz"
description: "محضر اجتماع تطوير I2P بتاريخ 04 يوليو 2017."
categories: ["meeting"]
---

## Quick recap

<p class="attendees-inline"><strong>الحضور:</strong> backup, manas, orignal, R4SAS, str4d, zzz</p>

## سجل الاجتماع

<div class="irc-log"> 20:00:00 &lt;zzz&gt; 0) مرحباً 20:00:00 &lt;zzz&gt; 1) تحديث 0.9.31/.32 (zzz) 20:00:00 &lt;zzz&gt; 2) التخطيط لـ 34C3 (zzz/echelon) 20:00:03 &lt;zzz&gt; 0) مرحباً 20:00:06 &lt;zzz&gt; مرحباً 20:00:27 &lt;backup&gt; مرحباً zzz 20:00:31 &lt;zzz&gt; 1) تحديث 0.9.31/.32 (zzz) 20:00:45 &lt;str4d&gt; مرحباً 20:00:49 &lt;zzz&gt; حسناً، أجلنا الإصدار أسبوعاً، الموعد النهائي لـ checkin الجديد هذا الجمعة 20:00:53 &lt;R4SAS&gt; مرحباً 20:00:56 &lt;manas&gt; أهلاً 20:01:18 &lt;zzz&gt; سنأخذ يومين إضافيين للمراجعة، لأنه كبير جداً، مع موعد نهائي للمراجعة الثلاثاء المقبل، وبناء الإصدار مساء الثلاثاء أو صباح الأربعاء 20:01:47 &lt;zzz&gt; هذا يضع إصدار 0.9.32 في أوائل إلى منتصف سبتمبر، تقريباً كما خُطِّط 20:02:04 &lt;zzz&gt; الرجاء من الجميع اختبار الإصدار التطويري الأحدث 20:02:11 &lt;zzz&gt; أي شيء آخر بخصوص 1) ؟ 20:02:33 &lt;backup&gt; هل يمكن أن تنشر الدليل على zzz حول كيفية استخدام نسخ التطوير؟ 20:02:55 &lt;manas&gt; 'ant updater' يولّد i2pupdate.zip 20:02:55 &lt;zzz&gt; يفترض أن تكون هناك تعليمات على bobthebuilder.i2p ربما؟ 20:03:14 &lt;orignal_&gt; مرحباً 20:03:16 &lt;zzz&gt; ابحث في zzz.i2p عن كيفية الاشتراك في تحديثات إصدارات التطوير التلقائية 20:03:29 &lt;str4d&gt; على الأرجح يوجد دليل هناك بالفعل، لكن بالتأكيد نحتاج لتحسين إبراز مثل هذه الأمور. هذا جزء من مهامي لمرحلة تحديث الموقع التالية 20:03:38 &lt;zzz&gt; أو كما قال manas، ant updater، انسخ ملف الـ zip، أعد التشغيل. تمّ الأمر. 20:03:41 &lt;backup&gt; أقصد شيئاً جاهزاً كما فعل KYTV ؟  20:03:41 &lt;zzz&gt; أي شيء آخر بخصوص 1) ؟ 20:03:49 &lt;backup&gt; سيجذب مزيداً من المختبرين... 20:04:06 &lt;str4d&gt; الصفحة الرئيسية الجديدة للموقع أصبحت جاهزة 20:04:10 &lt;str4d&gt; http://vekw35szhzysfq7cwsly37coegsnb4rrsggy5k4wtasa6c34gy5a.b32.i2p/en/ 20:04:23 &lt;zzz&gt; فلنلتزم بالموضوع. أي شيء آخر بخصوص 1) ؟ 20:04:34 &lt;str4d&gt; zzz، أنا *فعلاً* على الموضوع 20:04:58 &lt;str4d&gt; أودّ أن نجعل هذا حيّاً تقريباً وقت الإصدار، مثاليّاً 20:05:15 &lt;str4d&gt; لكن العائق هو العمل على النص (نص الصفحة الرئيسية) 20:05:18 &lt;manas&gt; جارٍ التحميل 20:05:30 &lt;zzz&gt; 2) التخطيط لـ 34C3 (zzz/echelon) 20:05:38 &lt;manas&gt; تبدو جميلة حتى الآن 20:05:50 &lt;str4d&gt; لن أتعجل الأمر مع ذلك، أفضّل أن يكون صحيحاً على أن يكون في الموعد 20:05:59 &lt;zzz&gt; حسناً، لا أريد نقاشاً مطوّلاً حول CCC الآن، بل تحديد موعد اجتماع الميزانية إما في أغسطس أو سبتمبر 20:06:25 &lt;zzz&gt; هل هناك من يحتاج لمعرفة مقدار التعويض قبل شراء تذاكر الطائرة؟ متى سيشتري الناس التذاكر؟ 20:06:27 &lt;str4d&gt; هل أُعلنت مواعيد بيع التذاكر بعد؟ 20:06:48 &lt;zzz&gt; لا، وواقعياً، سيتعين عليكم شراء تذاكر الطائرة قبل أشهر من معرفتكم إن كانت لديكم تذكرة المؤتمر أم لا، للأسف 20:06:57 &lt;manas&gt; أتابع بضع تذاكر، ولم أُنهِ الأمر بعد 20:07:12 &lt;manas&gt; كيف ستكون عملية الحصول على التذاكر؟ 20:07:19 &lt;zzz&gt; أتوقع تعويضاً على الأقل بمثل العام الماضي، وربما أكثر، بسبب BTC 20:07:25 &lt;manas&gt; eche|off تكرّم وأرسل لي تذكرة العام الماضي 20:07:30 &lt;manas&gt; *a 20:07:34 &lt;zzz&gt; دعونا لا نناقش عملية تذاكر المؤتمر الآن. سيكون ذلك لاحقاً بكثير. 20:07:43 &lt;str4d&gt; سأطير من المملكة المتحدة، لذا سيكون الوصول أرخص بكثير بالنسبة لي 20:07:44 &lt;manas&gt; حسناً :) 20:07:48 &lt;zzz&gt; أريد فقط تحديد اجتماع للميزانية. أغسطس أم سبتمبر؟ 20:07:59 &lt;manas&gt; str4d: ورحلة أقصر بكثير :D 20:08:09 &lt;manas&gt; متى تُفتح مبيعات التذاكر؟ 20:08:16 &lt;zzz&gt; دعونا لا نناقش عملية تذاكر المؤتمر الآن. سيكون ذلك لاحقاً بكثير. 20:08:33 &lt;str4d&gt; أغسطس ربما أكثر أماناً 20:08:40 &lt;manas&gt; أي شهرين يناسبني 20:08:49 &lt;zzz&gt; معظم المبيعات كانت في نوفمبر إن لم تخني الذاكرة؟ سترغبون في الحصول على تذاكر الطائرة أبكر بكثير. يبدو أن الوصول إلى LEJ أصعب من MUC 20:08:49 &lt;str4d&gt; ربما مع بعض الهامش المُضاف؟ 20:09:05 &lt;zzz&gt; حسناً سأضعه على جدول أعمال اجتماع الشهر القادم 20:09:06 &lt;manas&gt; هناك بضع رحلات من MUC 20:09:07 &lt;manas&gt; إلى LEJ 20:09:14 &lt;manas&gt; إذا كان أحدهم سيصل إلى MUC 20:09:19 &lt;manas&gt; حسناً 20:09:19 &lt;zzz&gt; أي شيء آخر بخصوص 2) ؟ 20:10:14 &lt;zzz&gt; أي شيء آخر لاجتماع اليوم؟ 20:10:56 &lt;str4d&gt; كنتُ أناقش المزيد من أمور الأداء في #i2p-science مع عدة أشخاص 20:11:05 &lt;manas&gt; تم تحميل الصفحة الرئيسية الجديدة، تبدو جميلة حقاً يا str4d 20:11:12 &lt;str4d&gt; تأكدوا من التواجد بصمت إن كنتم مهتمين ولم تفعلوا بعد 20:11:22 &lt;manas&gt; كنتُ أختبر واجهة المستخدم، تبدو جيدة أيضاً 20:11:43 &lt;zzz&gt; أمور طيبة 20:11:45 &lt;str4d&gt; دفعت أيضاً تحديثاً إلى Prop140 على ضوء الالتباس الذي سببه، وبدأتُ توضيح أنه يتعلق ببروتوكول الموازن 20:11:58 &lt;str4d&gt; (أي أنه أساساً OnionBalance لكن مُقسَّماً إلى أقسام معزولة) 20:12:07 &lt;R4SAS&gt; zzz، سؤال بخصوص عيب (bug) في jks2pem 20:12:29 &lt;zzz&gt; حسناً، من الصعب إعادة بدء ذلك النقاش بعد 6 أسابيع، لكن سأحاول أن أستعيد تركيزي فيه 20:12:30 &lt;str4d&gt; ليس مكتملاً، فالبروتوكول وما إلى ذلك ما زال يحتاج إلى تصميم - انظروا تعليقاتي على موضوع zzz.i2p 20:12:35 &lt;zzz&gt; R4SAS، بعد الاجتماع من فضلك 20:12:44 &lt;zzz&gt; أي شيء آخر لاجتماع اليوم؟ 20:12:44 &lt;R4SAS&gt; تمام 20:12:50 &lt;str4d&gt; لدي أيضاً بعض الملاحظات على NTCP 2 من David Fifield، أحد أشخاص PT 20:13:36 &lt;zzz&gt; أي تقدم في المقترحات أمر جيد، حتى لو كان كل 6 أشهر فقط 20:13:44 &lt;str4d&gt; حدّثتُ المقترح بها، وسأنشره قريباً للتعليق في مجموعة Google المسماة traffic-obf (التي قال إنها ستكون مهتمة بمثل هذا النوع من الأمور) 20:13:53 &lt;zzz&gt; أي شيء آخر لاجتماع اليوم؟ /me grabs the baffer 20:14:11 &lt;str4d&gt; أمر أخير 20:14:34 &lt;str4d&gt; كان F3real يعمل على الخصوصية التفاضلية للإحصاءات 20:14:49 &lt;str4d&gt; أرسل لي اليوم ملف التصحيح الحالي الخاص به، وسأنظر فيه لاحقاً هذا الأسبوع 20:15:14 &lt;str4d&gt; (مختصر مفيد: تجزئة (binning) وضجيج إضافي للإحصاءات، لجعل نشرها أكثر أماناً دون المساس بالخصوصية) 20:15:42 &lt;zzz&gt; موضوع صعب، وهناك متسع كبير للبحث والتجارب. نأمل أن يتمكن lazygravy من المشاركة 20:15:54 &lt;zzz&gt; أي شيء آخر لاجتماع اليوم؟ 20:15:59 &lt;str4d&gt; مراحل مبكرة، لكن حسب علمي هم أول مساهم جديد يأتينا عبر Summer Dev! واو! 20:16:43 &lt;str4d&gt; قمتُ ببعض البحث قبل أسبوع أو أسبوعين حول Apache Kafka أيضاً، ويبدو أنها ستكون منصة مفيدة لجمع الإحصاءات 20:17:06 &lt;str4d&gt; (اقترحها lazygravy، ويبدو أن عدة أشخاص أعرفهم عبر شركات أمن المعلومات يستخدمونها) 20:17:27 &lt;zzz&gt; النداء الأخير لاجتماع اليوم 20:17:28 &lt;str4d&gt; سأطرح ذلك للنقاش في مرحلة ما (على الأرجح بعد PETS - ما زلتُ بحاجة لكتابة كلمتي لذلك) 20:17:40 &lt;str4d&gt; حسناً، حسناً، انتهيت :P 20:18:29 * zzz **bafs** أغلق الاجتماع </div>
