---
title: "اجتماع مطوري I2P - 01 أغسطس 2017"
date: 2017-08-01
author: "zzz"
description: "محضر اجتماع تطوير I2P بتاريخ 01 أغسطس 2017."
categories: ["meeting"]
---

## ملخص سريع

<p class="attendees-inline"><strong>الحاضرون:</strong> dg, echelon, lazygravy, manas, str4d, zzz</p>

## سجل الاجتماع

<div class="irc-log"> 20:01:06 &lt;zzz&gt; 0) مرحباً 20:01:06 &lt;zzz&gt; 1) تحديث 0.9.31/32 (zzz) 20:01:07 &lt;zzz&gt; 2) التخطيط لميزانية 34C3 (zzz/echelon) 20:01:09 &lt;zzz&gt; 0) مرحباً 20:01:11 &lt;zzz&gt; مرحباً 20:01:17 &lt;manas&gt; مرحباً 20:01:28 &lt;zzz&gt; 1) تحديث 0.9.31/32 (zzz) 20:01:48 &lt;zzz&gt; بعد بعض التأخير، نحن الآن في مرحلة مراجعة الشيفرة لإصدار .31، والموعد النهائي يوم الأحد الموافق السادس 20:02:11 &lt;zzz&gt; توقّعوا إصدار تحديث داخل الشبكة في اليوم السابع، على أن تتبعه الحزم وما إلى ذلك 20:02:29 &lt;zzz&gt; هذا يضع إصدار .32 في أوائل إلى منتصف أكتوبر 20:03:01 &lt;zzz&gt; هناك الكثير من التغييرات على واجهة المستخدم، الرجاء الاختبار والمراجعة إن أمكن 20:03:07 &lt;zzz&gt; أي شيء آخر بشأن البند 1)؟ 20:03:50 &lt;dg&gt; الأمر الوحيد: أتساءل أي إصدار سندخله في Debian 20:04:00 &lt;dg&gt; لا أدري ما إذا كان من المبكر التفكير في 'الإصدارات المستقرة' أم لا. 20:04:14 &lt;manas&gt; كنت أختبر، يبدو جيداً :) 20:04:29 &lt;zzz&gt; أحاول التواصل مع mhatta لطرح تلك الأسئلة، لأنه لم يعطنا بعد أي فكرة عن خططه 20:04:41 &lt;zzz&gt; أي شيء آخر بشأن البند 1)؟ 20:04:55 &lt;lazygravy&gt; dg: الإصدار المستقر التالي من Debian سيكون بعد عامين - هناك متّسع من الوقت 20:05:06 &lt;i2pr&gt; [Slack/str4d] لاحظوا أننا أمام نافذة زمنية طويلة قبل الوصول إلى ذلك 20:05:10 &lt;i2pr&gt; [Slack/str4d] لأن Stretch صدرت للتو 20:05:34 &lt;dg&gt; lazygravy: هذا مقبول، لكن أردت أن أرى إن كان لدى أحد خطة أو إن كان ينبغي أن نفكّر في أي نوع من التغيير الهيكلي لعملية الإصدار 20:05:34 &lt;dg&gt; لا شيء آخر من جانبي 20:06:07 &lt;zzz&gt; 2) التخطيط لميزانية 34C3 (zzz/echelon) 20:06:28 &lt;zzz&gt; ما أريده اليوم هنا هو الاتفاق على مستوى تمويل لكل شخص. وإذا لزم الأمر يمكننا مراجعة الإجماليات في اجتماع لاحق 20:06:54 &lt;zzz&gt; على zzz.i2p اقترحت زيادة عمّا كان العام الماضي، إلى 500 يورو لمشغّلي reseed (إعادة البذر)، و1500 للمساهمين الأساسيين، و2000 لظروف خاصة 20:07:04 &lt;zzz&gt; تعليقات؟ 20:07:21 &lt;eche|on&gt; مناسب بالنسبة لي 20:07:47 &lt;eche|on&gt; بالمناسبة: http://echelon.i2p/donations/index.html تم تحديثه 20:07:55 &lt;i2pr&gt; [Slack/str4d] يبدو ذلك معقولاً بالنسبة لي 20:07:56 &lt;manas&gt; كان هناك تأخير، آسف. يبدو ذلك جيداً 20:08:09 &lt;zzz&gt; eche|on، هل تفضّل أن يرسل الناس طلباتهم إليك بالبريد الإلكتروني، وإن كان كذلك، فبحلول أي تاريخ؟ 20:08:40 &lt;eche|on&gt; بالبريد الإلكتروني من فضلكم، وفي الوقت المناسب قبل الحدث، هل نريد مناقشة ذلك هنا أم يمكنني القيام به بنفسي؟ 20:09:07 &lt;zzz&gt; على أبعد تقدير نحتاجه قبل وقت تذاكر المؤتمر 20:09:31 &lt;eche|on&gt; نعم 20:09:43 &lt;eche|on&gt; لمعرفة عدد التذاكر. إذن لنقل نهاية أكتوبر 20:10:09 &lt;zzz&gt; أقترح أن يرسل الناس إليك بريدهم في وقت أبكر مع ذلك، خصوصاً إذا كانوا لا يعرفون كم سيحصلون، أو لديهم ظروف خاصة، أو يحتاجون لمعرفة ذلك قبل شراء تذاكر الطائرة 20:10:15 &lt;manas&gt; حسناً سأرسل بريداً إلكترونياً 20:10:38 &lt;eche|on&gt; حسناً، إذن لنقل نهاية سبتمبر 20:10:45 &lt;eche|on&gt; فترة شهرين للتفكير في الأمر مناسبة 20:10:57 &lt;zzz&gt; في رسائلكم، اطلبوا مبلغاً محدداً، ومجدداً: هذا تعويض عن تكاليف التذاكر الفعلية، وليس منحة 20:11:21 &lt;zzz&gt; حسناً، سنضع إجمالي الميزانية على جدول أعمال اجتماع أكتوبر 20:11:39 &lt;manas&gt; هل يشمل المبلغ تكلفة التذكرة 20:11:52 &lt;zzz&gt; لا، سنشتري أو نعوّض تذاكر المؤتمر بشكل منفصل 20:12:06 &lt;eche|on&gt; حسناً، عظيم 20:12:09 &lt;manas&gt; حسناً 20:12:27 &lt;zzz&gt; أي شيء آخر بشأن البند 2)؟ 20:13:26 &lt;zzz&gt; أي شيء آخر للاجتماع؟ 20:15:00 * zzz *bafs* أُغلِق الاجتماع </div>
