---
title: "اجتماع مطوري I2P - 02 مايو 2017"
date: 2017-05-02
author: "zzz"
description: "محضر اجتماع تطوير I2P ليوم 02 مايو 2017."
categories: ["meeting"]
---

## مراجعة سريعة

<p class="attendees-inline"><strong>الحاضرون:</strong> backup، manas، zzz</p>

## سجل الاجتماع

<div class="irc-log"> 20:00:01 &lt;zzz&gt; 0) مرحبًا 20:00:01 &lt;zzz&gt; 1) تحديث 0.9.30/.31 (zzz) 20:00:01 &lt;zzz&gt; 2) حالة فرع واجهة المستخدم (UI) - (str4d) 20:00:01 &lt;zzz&gt; 3) خطط تطوير I2P الصيفية - (str4d) 20:00:01 &lt;zzz&gt; 4) تحديث EdDSA - (str4d) 20:00:05 &lt;zzz&gt; 0) مرحبًا 20:00:07 &lt;zzz&gt; مرحبًا 20:00:23 &lt;zzz&gt; 1) تحديث 0.9.30/.31 (zzz) 20:00:48 &lt;zzz&gt; تأخرنا يومين عن الجدول بسبب أخطاء Jetty التي اضطررت إلى إصلاحها بترقيعات، لكن سأنهي المراجعة الليلة وسأبني صباح الغد 20:00:58 &lt;manas&gt; أهلاً 20:01:19 &lt;zzz&gt; إذا كان eche|on متواجدًا غدًا سنُطلق التحديث داخل الشبكة، وسأعمل على بُنى Launchpad وdeb ليومي الخميس والجمعة 20:01:46 &lt;zzz&gt; أما 31 فقد وجدولته لأواخر يونيو أو أوائل يوليو 20:01:53 &lt;backup&gt; مرحبًا 20:02:03 &lt;manas&gt; مرحبًا backup! :D 20:02:15 &lt;zzz&gt; يمكنك الاطلاع على خارطة الطريق لما خططناه (أو على الأقل كنا نأمل) للإصدار 31 20:02:19 &lt;zzz&gt; أي شيء آخر بخصوص 1)؟ 20:03:18 &lt;zzz&gt; 2) حالة فرع واجهة المستخدم (UI) - (str4d) 20:03:43 &lt;zzz&gt; str4d دورك 20:04:13 &lt;zzz&gt; حسنًا، سيبدو أن هذا سيكون أقصر اجتماع على الإطلاق 20:04:27 &lt;backup&gt; ظننت أن عددنا هنا أكبر :) 20:04:27 &lt;manas&gt; :P 20:04:33 &lt;zzz&gt; أي شيء آخر بخصوص 2)، 3)، أو 4)، أو أي موضوع آخر للاجتماع؟ 20:04:44 &lt;manas&gt; أردت أن أشير إلى هذا الموضوع: http://trac.i2p2.i2p/ticket/1139 20:04:46 &lt;manas&gt; *تذكرة 20:04:54 &lt;manas&gt; ينبغي أن نحاول إدخال هذا التغيير في واجهة المستخدم الجديدة (UI) 20:05:21 &lt;manas&gt; "الإيقاف الجزئي": التوقف مؤقتًا عن قبول tunnels المشاركة. 20:05:57 &lt;manas&gt; backup: هل يمكنك أن ترسل لي رسالة خاصة بالرابط الجديد للحالة؟ 20:06:05 &lt;manas&gt; شكرًا 20:06:08 &lt;zzz&gt; حسنًا، ربما يمكنك إضافة أسباب أهمية ذلك إلى التذكرة؟ 20:06:41 &lt;manas&gt; كنت مهتمًا بمعرفة المزيد عن خطط تطوير الصيف، لكن أظن أن ذلك سيتأجل حتى يكون str4d متواجدًا 20:06:43 &lt;manas&gt; zzz: بالتأكيد 20:06:43 &lt;zzz&gt; أي أمور غير حرجة في UI يجب أن تنتظر حتى ندمج فرع UI، ونأمل أن يكون ذلك قريبًا 20:06:49 &lt;zzz&gt; أي شيء آخر للاجتماع؟ 20:07:06 &lt;zzz&gt; سعيد برؤيتك هنا backup 20:07:14 * zzz يمسك الـ baffer 20:07:40 &lt;manas&gt; أردت أن أقترح اجتماعات منتظمة لمشغّلي reseed (خوادم إعادة البذر) 20:07:45 &lt;manas&gt; ما رأيك، backup؟ 20:08:19 &lt;zzz&gt; أؤيد ذلك 20:08:38 &lt;backup&gt; نعم، فكرة جيدة 20:08:44 &lt;zzz&gt; سأدعكم تواصلون النقاش، على أي حال، الآن... 20:08:50 * zzz *bafs* أغلق الاجتماع </div>
