---
title: "اجتماع مطوري I2P - 07 نوفمبر 2017"
date: 2017-11-07
author: "zzz"
description: "سجل اجتماع تطوير I2P بتاريخ 07 نوفمبر 2017."
categories: ["meeting"]
---

## مراجعة سريعة

<p class="attendees-inline"><strong>الحاضرون:</strong> orignal, zlatinb, zzz</p>

## سجل الاجتماع

<div class="irc-log"> 20:00:03 &lt;zzz&gt; 0) مرحباً 20:00:03 &lt;zzz&gt; 1) تحديث 0.9.32 (zzz) 20:00:03 &lt;zzz&gt; 2) التخطيط لـ 34C3 (zzz) 20:00:06 &lt;zzz&gt; 0) مرحباً 20:00:08 &lt;zzz&gt; مرحباً 20:00:27 &lt;zlatinb&gt; مرحباً 20:00:39 &lt;zzz&gt; 1) تحديث 0.9.32 (zzz) 20:01:02 &lt;zzz&gt; بنيته الليلة الماضية، يبدو أن echelon قد فعّل الأخبار للتو 20:01:20 &lt;zzz&gt; سأتولى أمر debian/launchpad الليلة أو غداً 20:01:41 &lt;zzz&gt; str4d، متى يمكننا توقع android و maven؟ 20:02:22 &lt;zzz&gt; أيضاً، سنحتاج إلى str4d أو meeh لرفع الملفات إلى الموقع، أخبرني عندما تفعل ذلك 20:02:54 &lt;zzz&gt; حددت تاريخ 0.9.33 لأواخر يناير 20:02:59 &lt;zzz&gt; أي شيء آخر بخصوص 1) ؟ 20:03:54 &lt;orignal_&gt; مرحباً 20:04:05 &lt;zzz&gt; 2) التخطيط لـ 34C3 (zzz) 20:04:20 &lt;zzz&gt; كل شيء جاهز بخصوص التذاكر، سيكون لدينا حوالي 8 أشخاص هناك 20:04:48 &lt;zzz&gt; أعلنوا عن الطريقة الجديدة لإعداد التجمعات. عادةً ما يقوم hottuna2 بتسجيلنا، هل ستقوم بذلك هذا العام؟ 20:05:43 &lt;zzz&gt; حسناً، سيتعين علينا المتابعة مع hottuna2 للتأكد من حصولنا على طاولة محجوزة 20:05:47 &lt;zzz&gt; أي شيء آخر بخصوص 2) ؟ 20:05:57 &lt;zlatinb&gt; قد أحضر فقط وألتقي بكم لتناول مشروبات في الخارج 20:05:57 &lt;zlatinb&gt; إلا إذا حالفني الحظ وحصلت على تذكرة 20:07:09 &lt;zzz&gt; كان لدينا بالفعل تذاكر إضافية، لكن قد تكون انتهت صلاحيتها. اسأل echelon 20:07:12 &lt;zzz&gt; أي شيء آخر بخصوص 2) ؟ 20:07:31 &lt;zzz&gt; أي شيء آخر للاجتماع؟ 20:09:00 * zzz *baffs* أُغلق الاجتماع </div>
