---
title: "اجتماع مطوري I2P - 04 أبريل 2017"
date: 2017-04-04
author: "zzz"
description: "سجل اجتماع تطوير I2P ليوم 04 أبريل 2017."
categories: ["meeting"]
---

## ملخص سريع

<p class="attendees-inline"><strong>الحاضرون:</strong> atoi, echelon, manas, orignal, randomrng, str4d, z3r0fox, zzz</p>

## سجل الاجتماع

<div class="irc-log"> 20:00:05 &lt;zzz&gt; 0) مرحبًا 20:00:05 &lt;zzz&gt; 1) تحديث 0.9.30 (zzz) 20:00:05 &lt;zzz&gt; 2) حالة فرع UI - (str4d) 20:00:05 &lt;zzz&gt; 3) خطط برنامج تطوير I2P الصيفي - (str4d) 20:00:05 &lt;zzz&gt; 4) تحديث EdDSA - (str4d) 20:00:09 &lt;zzz&gt; 0) مرحبًا 20:00:12 &lt;zzz&gt; مرحبًا 20:00:28 &lt;manas&gt; أهلاً 20:00:33 &lt;eche|on&gt; مرحبًا 20:01:00 &lt;zzz&gt; 1) تحديث 0.9.30 (zzz) 20:01:24 &lt;zzz&gt; حسنًا، الأمور تسير على ما يرام، المختبرون يجدون بعض المشاكل وهذا رائع. الانتقال إلى Jetty 9 يسير بسلاسة حتى الآن 20:01:35 &lt;z3r0fox&gt; مرحبًا! o/ 20:01:54 &lt;zzz&gt; لقد حددت الإضافات التي تحتاج إلى تحديث على zzz.i2p... للحصول على أفضل النتائج يجب إعادة بنائها قبل الإصدار 20:01:56 &lt;eche|on&gt; في الغالب نعم 20:02:04 &lt;eche|on&gt; باستثناء ملفات إعداد Jetty القديمة 20:02:24 &lt;zzz&gt; سعيد أننا نقوم بذلك الآن لكي نكون مستعدين لـ stretch و zesty 20:02:36 &lt;eche|on&gt; نعم 20:02:56 &lt;zzz&gt; شكرًا لـ echelon وغيرهم على الاختبار. ربما سأضع وسم -rc على بناء تطويري أبكر من المعتاد للحصول على المزيد من الاختبارات 20:03:12 &lt;eche|on&gt; حسنًا 20:03:20 &lt;orignal_&gt; مرحبًا 20:03:34 &lt;zzz&gt; حددتُ الموعد النهائي لتسجيل التغييرات يوم الجمعة 28 أبريل، والإصدار في الأسبوع الأول من مايو 20:03:54 &lt;zzz&gt; أي شيء آخر حول 1)؟ 20:04:15 &lt;atoi&gt; متى ستحصل Java على تواقيع GOST؟ 20:04:41 &lt;eche|on&gt; 2019 20:05:01 &lt;zzz&gt; atoi لم نتفق على المقترح بعد، إذا فعلنا، فأفضل تقدير أواخر العام القادم نظرًا للأولويات 20:05:02 &lt;eche|on&gt; لكن لا بأس مع 1، جيد أننا أجلنا UII 20:05:54 &lt;zzz&gt; لكنني قدمت بعض المقترحات الأخرى (136 و 137) لتسهيل إدخال أنواع توقيع جديدة 20:06:00 &lt;zzz&gt; أي شيء آخر حول 1)؟ 20:06:02 &lt;atoi&gt; لا أطيق الانتظار حتى يعمل GOST  20:07:22 &lt;zzz&gt; 2) حالة فرع UI - (str4d) 20:07:35 &lt;zzz&gt; str4d، ما آخر أخبار فرع الـ UI لديك؟ 20:07:53 &lt;str4d&gt; كان فرع UI مستقرًا نسبيًا خلال الأسابيع القليلة الماضية 20:08:28 &lt;zzz&gt; الخطة أن نطرح مقترحًا في أوائل مايو للإصدار .31؟ 20:08:57 &lt;str4d&gt; هناك بعض تحديثات السمات التي أحتاج لدمجها ودفعها لمعالجة بعض الملاحظات، لكن من ناحية البنية فهو جاهز تقريبًا 20:09:08 &lt;str4d&gt; نعم 20:09:13 &lt;zzz&gt; جيد جدًا 20:09:19 &lt;zzz&gt; أي شيء آخر حول 2)؟ 20:09:24 &lt;eche|on&gt; لا أستطيع الانتظار لاختباره ^^ 20:10:00 &lt;str4d&gt; إذا أراد أحد أن يختبر بدون عناء البناء، سأرفع ملف i2pupdate.zip بمجرد إدخال تغييرات السمة التالية 20:10:18 &lt;eche|on&gt; سأنتظر المقترح... 20:11:02 &lt;zzz&gt; 3) خطط برنامج تطوير I2P الصيفي - (str4d) 20:11:19 &lt;zzz&gt; str4d ما هي الخطط؟ 20:11:47 &lt;str4d&gt; حسنًا، تبادلتُ الأفكار مع sadie، والخلاصة أنه في برنامج التطوير الصيفي هذا ينبغي أن نركز على السرعة 20:12:37 &lt;str4d&gt; لأن أ) هذا امتداد منطقي لعمل العام الماضي (جعلنا من الأسهل على التطبيقات استخدام I2P، لكننا الآن نحتاج لأن نجعلهم يرغبون بذلك)، وب) هذا يغطي نحو نصف خارطة الطريق الحالية لدينا بالفعل 20:13:37 &lt;zzz&gt; حسنًا، أين قد نجد هذه الخطط، وكيف نجد أشخاصًا لتنفيذها؟ 20:14:06 &lt;str4d&gt; sadie أخذت ملاحظات من هذياني، لذا سأزعجها لأجلها :) 20:14:18 &lt;str4d&gt; أفكر أساسًا أن هذا يعني: 20:14:51 &lt;str4d&gt; - المضي قدمًا في المقترحات المختلفة التي تؤثر على السرعة (LS2، تعمية طرف-إلى-طرف (E2E) أحدث، massive multihoming (تعدد الاتصال بمزودي الشبكة)) 20:15:24 &lt;str4d&gt; - تشغيل شيء مشابه لـ Tor's bwauth (سلطة قياس النطاق الترددي في تور) يمكننا استخدامه لبدء جمع مقاييس تتعلق تحديدًا بسرعة الشبكة 20:16:27 &lt;manas&gt; كنت أفكر في كتابة بعض الشيفرة لاختبار سرعات I2P ببرامج مختلفة (rsync، torrents، sftp إلخ) 20:16:34 &lt;str4d&gt; - إتاحة اختيار tunnel عبر I2CP (على طريقة أشياء psi بلغة Lua) 20:16:51 &lt;manas&gt; يمكنني مشاركة ذلك إذا كان سيكون مفيدًا/مثيرًا للاهتمام 20:16:51 &lt;randomrng&gt; massive multihoming &lt;3 20:17:00 &lt;zzz&gt; يبدو جيدًا. هل نضع هذا على جدول أعمال اجتماع الشهر القادم للحصول على تحديث؟ 20:17:00 &lt;str4d&gt; - تسريعات ElGamal على المدى القصير 20:17:17 &lt;str4d&gt; نعم 20:17:35 &lt;zzz&gt; ألاحظ أن معظم ما هو على خارطة طريق .30، التي وُضعت قبل 3 أشهر فقط في CCC، كان خيالًا صرفًا وسيتم تأجيله. سأقوم بتحديثها قريبًا. 20:18:10 &lt;zzz&gt; أي شيء آخر حول 3)؟ 20:18:16 &lt;str4d&gt; لدينا شهران قبل أن يبدأ رسميًا. سأواصل التحدث مع sadie لصياغة خطة، لكن ما نحتاجه حقًا هو أشخاص يختارون أشياء يريدون العمل عليها 20:18:32 &lt;str4d&gt; manas لديه بداية سبق هناك ;P 20:18:35 &lt;orignal_&gt; أي نوع من التسريع؟ 20:18:48 &lt;str4d&gt; orignal_، الحساب المسبق للجدول 20:18:48 &lt;manas&gt; :) 20:19:03 &lt;orignal_&gt; خاصتي أم شيء آخر؟ 20:19:09 &lt;zzz&gt; إذا وثقتَ أنت وsadie إطار العمل والخيارات فسيُساعد ذلك الناس على اختيار الأشياء 20:19:22 &lt;str4d&gt; +1 20:19:30 &lt;zzz&gt; أي شيء آخر حول 3)؟ 20:19:35 &lt;str4d&gt; orignal_، لن يكون خاصتك، لأنه يعتمد مباشرة على OpenSSL الذي لا نصل إليه 20:19:52 &lt;orignal_&gt; أقصد الأساس 20:20:03 &lt;orignal_&gt; لا التنفيذ 20:20:28 &lt;str4d&gt; أوه، نعم من المرجح أن يكون مبنيًا على عملك (مع أنني أرغب في فهم الرياضيات بنفسي) 20:21:03 &lt;zzz&gt; 4) تحديث EdDSA - (str4d) 20:21:10 &lt;orignal_&gt; جيد أن نعرف  :) 20:21:13 &lt;zzz&gt; str4d، ما الذي يحدث مع EdDSA؟ 20:21:39 &lt;str4d&gt; لقد نشرت للتو EdDSA-Java 0.2.0، بعد أكثر من عام على آخر إصدار 20:22:28 &lt;orignal_&gt; ما الفرق؟ 20:22:37 &lt;str4d&gt; يتضمن تنظيفات مختلفة، الترميز الذي سيصبح قياسيًا قريبًا لـ PKI، إصلاح تسمية JCA، Security Provider (مزود أمان)، ويجب أن يعمل فعليًا بزمن ثابت (constant-time) الآن بفضل طرف ثالث قام بتدقيقه 20:22:59 &lt;str4d&gt; لقد سحبت الشيفرة إلى i2p.i2p.zzz.test2 20:23:26 &lt;orignal_&gt; هل هناك تحسينات في السرعة؟ 20:23:30 &lt;str4d&gt; لكن ما يحتاجه الآن هو الاختبار للتأكد من أن كل شيء لا يزال يعمل جيدًا 20:23:45 &lt;zzz&gt; كم من الاختبارات أجريت؟ 20:23:58 &lt;str4d&gt; orignal_، انخفاض في سرعة التوقيع بسبب جعله بزمن ثابت (لكن ليس كثيرًا) 20:24:06 &lt;str4d&gt; zzz، شيفرة EdDSA نفسها مُختبرة جيدًا 20:24:20 &lt;orignal_&gt; زمن ثابت للتوقيع أم للتحقق؟ 20:24:32 &lt;zzz&gt; ما زلتُ متشككًا بشأن الزمن الثابت، لكن إن لم نفعل ذلك فسوف يشتكي الجميع 20:24:39 &lt;str4d&gt; للتوقيع (أما التحقق فلم يكن بزمن ثابت أبدًا، إذ لا توجد معلومات سرية) 20:25:01 &lt;zzz&gt; str4d، هل تستهدف 31 أم 30؟ 20:25:02 &lt;str4d&gt; ما لم أختبره بعد هو كيف يتفاعل مع بقية I2P، وخصوصًا فيما يتعلق بإصلاحات تسمية JCA 20:25:39 &lt;zzz&gt; كما نشرتُ على zzz.i2p أعتقد أن مُطاردة إرشادات التسمية من RFC ما هي مضيعة للوقت 20:25:47 &lt;str4d&gt; ربما قريب جدًا من 30 لدمجه لأننا نستخدم الشيفرة مباشرة بدلاً من المكتبة 20:25:50 &lt;orignal_&gt; عنق الزجاجة في الأداء هو التحقق 20:26:22 &lt;str4d&gt; بالنسبة لمكتبتي، كان من المنطقي إصلاح الأمور قبل 0.2.0 لأنه لم يكن هناك Provider من قبل، لذا لم يكن أحد يستخدم أسماء JCA 20:26:26 &lt;zzz&gt; str4d، سيكون المقترح أيضًا جحيم دمج بسبب تغييرات javadoc التي أجريتها والتي أصلحتها بالفعل في .29، لن يكون ذلك ممتعًا 20:27:14 &lt;str4d&gt; حسنًا، يبدو أن الخطة هي دمج i2p.i2p في .test2، إصلاح تعارضات الدمج، ثم جعل الناس يختبرونه 20:27:25 &lt;zzz&gt; لكننا لطالما كان لدينا provider. تغييراتك في test2 مالت إلى تفضيل طلب دمج على GitHub على ما قمت به بالفعل لتحقيق الشيء نفسه، لذا أنا متشكك قليلًا بشأن الأمر برمته 20:27:42 &lt;zzz&gt; يمكنك طرح المقترح بهذه الطريقة إن أردت، أو فقط تؤجل الألم حتى طرح المقترح بالعكس 20:28:23 &lt;str4d&gt; نعم، ولكن بصراحة، أشك أن أحدًا كان يستخدمه 20:28:31 &lt;zzz&gt; كما قلت، أُحيل الأمر إليك، فهي في الأصل شيفرتك، لكنني لا زلت أريد التحديق فيها 20:29:11 &lt;zzz&gt; لدي router واحد بمفتاح عائلة EdDSA للاختبار. لا أتذكر أي صيغة. تذكر أنني أجريت كل هذه الإصلاحات قبل نحو 4 أشهر، ومنذ ذلك الحين ونحن ننتظر أنت وأصدقاءك من RFC :) 20:29:11 &lt;str4d&gt; (الذين لم يكونوا يستوردون i2p.jar مباشرة، وسيكون لديهم بالفعل ترحيلات للقيام بها عند الترقية) 20:29:32 &lt;zzz&gt; أي شيء آخر حول 4)؟ 20:30:08 &lt;str4d&gt; ليس لدي شيء :) 20:30:13 * zzz يبحث عن baffer 20:30:19 &lt;zzz&gt; أي شيء آخر للاجتماع؟ 20:31:20 &lt;str4d&gt; اجتماع tor-dev القادم في سبتمبر تقريبًا سيكون على الأرجح في مونتريال 20:31:33 &lt;orignal_&gt; متى؟ 20:31:53 &lt;z3r0fox&gt; جميل 20:31:55 &lt;str4d&gt; ------------------------------------^ 20:31:56 &lt;zzz&gt; أي شيء آخر للاجتماع؟ 20:32:14 &lt;str4d&gt; أخطط للذهاب 20:32:28 &lt;zzz&gt; تفكر في تغيير الفريق؟ 20:32:47 &lt;str4d&gt; فقط أهدف إلى التأثير عليهم ;) 20:33:14 &lt;zzz&gt; وفّر على نفسك ثمن تذكرة الطائرة، هذا لن يحدث 20:33:24 &lt;manas&gt; نعم، مونتريال جميلة :) 20:33:27 &lt;str4d&gt; آمل أيضًا أنه، بما أن برنامج التطوير الصيفي سيكون قد انتهى للتو، سيكون لدينا بعض تحسينات السرعة الجميلة لنتحدث عنها هناك 20:34:28 * zzz *BAFS*** أُغلق الاجتماع </div>
