---
title: "اجتماع مطوري I2P - 06 يونيو 2017"
date: 2017-06-06
author: "zzz"
description: "سجل اجتماع تطوير I2P ليوم 06 يونيو 2017."
categories: ["meeting"]
---

## ملخص سريع

<p class="attendees-inline"><strong>الحاضرون:</strong> backup, lazygravy, manas, psi, str4d, zzz</p>

## سجل الاجتماع

<div class="irc-log"> 20:00:18 &lt;zzz&gt; 0) مرحباً 20:00:18 &lt;zzz&gt; 1) تحديث 0.9.31 (zzz) 20:00:18 &lt;zzz&gt; 2) حالة فرع واجهة المستخدم (UI) - (str4d) 20:00:18 &lt;zzz&gt; 3) خطط I2P Summer Dev (برنامج تطوير I2P الصيفي) - (str4d) 20:00:18 &lt;zzz&gt; 4) تحديث EdDSA - (str4d) 20:00:18 &lt;zzz&gt; 5) التخطيط لـ 34C3 (zzz/echelon) 20:00:18 &lt;zzz&gt; 6) اجتماعات مشغّلي Reseed (إعادة البذر) الدورية (manas) 20:00:24 &lt;zzz&gt; 0) مرحباً 20:00:26 &lt;manas&gt; مرحباً :) 20:00:26 &lt;zzz&gt; أهلاً 20:00:34 &lt;psi&gt; هاي 20:00:40 &lt;i2pr&gt; [Slack/str4d] مرحباً 20:00:58 &lt;zzz&gt; 1) تحديث 0.9.31 (zzz) 20:01:00 &lt;backup&gt; مرحباً 20:01:37 &lt;zzz&gt; حسنًا، الموعد النهائي لتسجيل التغييرات بعد 3 أسابيع ونصف، ونحن على الجدول، إلا أن معظم خارطة الطريق للإصدار 31 (التي تأجلت من 29 و30) ستتأجل مرة أخرى 20:01:54 &lt;zzz&gt; كان تجميد الوسوم بالأمس 20:02:03 &lt;zzz&gt; أي شيء آخر حول البند 1)؟ 20:02:23 &lt;backup&gt; أرسلت بعض تحديثات Reseed اليوم 20:02:26 &lt;psi&gt; هل هناك تغييرات جديرة بالذكر لـ i2pd في .31؟ 20:03:01 &lt;zzz&gt; لا أعرف ما الذي يجري في i2pd، لكن لا تغييرات على i2np 20:03:15 &lt;zzz&gt; معظم ما في 31 سيكون أمور واجهة المستخدم (UI) (انظر البند 2) 20:03:21 &lt;zzz&gt; أي شيء آخر حول البند 1)؟ 20:03:51 &lt;psi&gt; تمام 20:03:51 &lt;i2pr&gt; [Slack/str4d] أوراق الأنماط CSS للصفحة الرئيسية للموقع الجديد ستصل في نفس الوقت أيضًا 20:04:07 &lt;manas&gt; str4d: رائع 20:04:28 &lt;zzz&gt; 2) حالة فرع واجهة المستخدم (UI) - (str4d) 20:04:31 &lt;zzz&gt; str4d تفضل 20:04:33 &lt;i2pr&gt; [Slack/str4d] (وآمل أيضًا أن تصل بعض CSS الداخلية، لكن ذلك يعتمد على جدول Elio) 20:04:55 &lt;i2pr&gt; [Slack/str4d] تم دمج فرع UI! 20:05:36 &lt;i2pr&gt; [Slack/str4d] قام عدد من الأشخاص بالمراجعة وتقديم الملاحظات؛ شكرًا على ذلك 20:05:39 &lt;zzz&gt; أشجّع الجميع على الاختبار، وإضافة مشاكلهم أو ما ليس بمشاكل إلى التذكرة #1996 20:05:59 &lt;zzz&gt; str4d، تأكّد من زيادة رقم المراجعة عند إجراء تغييرات حتى تكون التعليقات منطقية 20:06:26 &lt;i2pr&gt; [Slack/str4d] تمام 20:06:32 &lt;zzz&gt; أي شيء آخر حول البند 2)؟ 20:06:59 &lt;i2pr&gt; [Slack/str4d] تم التعامل مع معظم العلل؛ إذا حصلت على وقت سأحاول الرد على النقاط ذات الطابع الشخصي 20:07:42 &lt;zzz&gt; 3) خطط I2P Summer Dev - (str4d) 20:07:46 &lt;zzz&gt; str4d تفضل 20:08:14 &lt;i2pr&gt; [Slack/str4d] تم إطلاق Summer Dev متأخرًا يومًا واحدًا بسبب مشكلة دمج في الموقع، لكنه بات متاحًا! 20:08:46 &lt;i2pr&gt; [Slack/str4d] الآن يأتي الجزء الممتع: العمل على المهام ذات الصلة 20:09:32 &lt;i2pr&gt; [Slack/str4d] سأنشر قائمة الأفكار في منتدى التطوير حتى يتمكن الناس من رؤية المقترحات 20:09:39 &lt;zzz&gt; أعتقد أنكم عقدتم اجتماعين بشأنه بالفعل... 20:09:57 &lt;manas&gt; لديّ برنامج نصي لعمليات نقل rsync المتوازية عبر Tor، كنت أنوي إعادة العمل عليه ليُشغِّل النقل عبر I2P :) 20:09:58 &lt;i2pr&gt; [Slack/str4d] واحد فقط، لم يحضر أحد اجتماع الأسبوع الماضي 20:10:02 &lt;zzz&gt; ما الذي تود من الناس القيام به للمساعدة؟ 20:10:35 &lt;zzz&gt; وأيضًا، ما هي خطة العلاقات العامة (PR)؟ 20:11:32 &lt;i2pr&gt; [Slack/str4d] الخطة في PR هي نشر تدوينة جديدة عن جانب من Summer Dev كل أسبوعين تقريبًا 20:11:44 &lt;i2pr&gt; [Slack/str4d] لكن ذلك يعتمد كثيرًا على وجود أشياء يُجرى العمل عليها 20:12:07 &lt;i2pr&gt; [Slack/str4d] جمع المقاييس هو الأكبر 20:12:36 &lt;manas&gt; قرأت نص الاجتماع الأول، يبدو أنه أمور تقنية لا أعرفها جيدًا في هذه المرحلة :P 20:12:45 &lt;zzz&gt; رائع. أي شيء آخر حول البند 3)؟ 20:13:12 &lt;i2pr&gt; [Slack/str4d] الأمر الأساسي هو إحراز تقدم 20:13:24 &lt;manas&gt; جمع المقاييس سيكون جيدًا، ربما إضافة Java حيث يمكنني إدخال وجهة وهو يجمع المقاييس و/أو يُجري اختبارات سرعة؟ 20:13:39 &lt;manas&gt; لست متأكدًا ما هو الاتجاه المخطّط لذلك 20:13:41 &lt;i2pr&gt; [Slack/str4d] محتمل، نعم 20:13:50 &lt;manas&gt; سيكون ذلك رائعًا 20:14:02 &lt;i2pr&gt; [Slack/str4d] الاتجاه المخطّط لدي هو metrics.torproject.org 20:14:21 &lt;i2pr&gt; [Slack/str4d] وبالطبع ليست تلك المقاييس بعينها 20:14:30 &lt;manas&gt; صحيح 20:14:41 &lt;i2pr&gt; [Slack/str4d] لكن إعدادًا مشابهًا لنا 20:14:59 &lt;i2pr&gt; [Slack/str4d] المقياس الأساسي هو أداء tunnel / الشبكة 20:15:39 &lt;zzz&gt; هدف جميل، لكن كل ما هو سهل في Tor صعب بالنسبة لنا، لديهم تحكّم مركزي 20:15:40 &lt;i2pr&gt; [Slack/str4d] لذا سيكون من المفيد جدًا أن يطّلع أحدهم على الاختبارات التي يجريها Tor مع شيفرة bwauth الخاصة بهم 20:15:55 &lt;i2pr&gt; [Slack/str4d] موافق 20:16:02 &lt;manas&gt; نعم. أظن أنك ذكرت في مكان ما ممارسات Tor التي تراعي الخصوصية في جمع المقاييس. إذا كانت هناك وثائق/أوراق حول ذلك، فسيكون من الجيد الاطلاع عليها 20:16:06 &lt;i2pr&gt; [Slack/str4d] لكن المقاييس ستكون بطبيعتها مركزية 20:16:34 &lt;i2pr&gt; [Slack/str4d] هناك بعض الأوراق على freehaven.net/anonbib 20:16:45 &lt;zzz&gt; أي شيء آخر حول البند 3)؟ 20:16:54 &lt;manas&gt; شكرًا، سأطّلع عليها 20:16:55 &lt;i2pr&gt; [Slack/str4d] لكن لست متأكدًا كم يوجد عن إعدادهم المحدّد 20:17:12 &lt;i2pr&gt; [Slack/str4d] الأمر الآخر لهذا الشهر هو العمل على المقترحات 20:17:36 &lt;zzz&gt; 4) تحديث EdDSA - (str4d) 20:17:39 &lt;zzz&gt; str4d تفضل 20:17:40 &lt;i2pr&gt; [Slack/str4d] سردتُ مجموعة من المقترحات في تدوينة الإطلاق رأيتُ أنها ذات صلة 20:17:48 &lt;i2pr&gt; [Slack/str4d] zzz، على مهلك 20:17:57 &lt;i2pr&gt; [Slack/str4d] أنا على الهاتف، ولا أكتب بسرعة 20:18:20 &lt;i2pr&gt; [Slack/str4d] 3) متابعة 20:18:53 &lt;i2pr&gt; [Slack/str4d] سأقوم بمراجعة والعمل على المقترحات بقية هذا الشهر 20:19:09 &lt;i2pr&gt; [Slack/str4d] لكنني أود حقًا رؤية تدوينة أو اثنتين عن بعضها 20:19:18 &lt;zzz&gt; كيف ترتبط المقترحات بـ Summer Dev وهو البند 3)؟ 20:19:43 &lt;i2pr&gt; [Slack/str4d] Summer Dev يتعلق بالسرعة 20:20:07 &lt;i2pr&gt; [Slack/str4d] لدينا عدة مقترحات مفتوحة تتعلق بالأداء 20:20:42 &lt;i2pr&gt; [Slack/str4d] وأود أن أرى بعضًا منها تُعرض على المجتمع الأوسع 20:20:48 &lt;zzz&gt; حسنًا 20:20:55 &lt;zzz&gt; أي شيء آخر حول البند 3)؟ 20:20:56 &lt;i2pr&gt; [Slack/str4d] ستكون هذه في الواقع مهمة رائعة لشخص جديد 20:21:12 &lt;i2pr&gt; [Slack/str4d] أن يأخذ الوقت لقراءة المقترح 20:21:18 &lt;i2pr&gt; [Slack/str4d] وقراءة الوثائق ذات الصلة 20:21:28 &lt;i2pr&gt; [Slack/str4d] ثم تلخيصه في تدوينة 20:21:37 &lt;manas&gt; str4d: هل تعني المهمة قراءة المقترحات، وفهمها وتبسيطها/شرحها في تدوينة؟ 20:21:44 &lt;manas&gt; أوبس وصلت رسائلك للتو، هناك تأخير 20:21:46 &lt;manas&gt; :) 20:21:49 &lt;i2pr&gt; [Slack/str4d] نعم! 20:21:54 &lt;manas&gt; سأطلع على تلك المقترحات، str4d  20:22:02 &lt;manas&gt; سيكون ذلك مثيرًا للاهتمام بالنسبة لي 20:22:13 &lt;i2pr&gt; [Slack/str4d] نقل ما هو المقترح، ولماذا هو مهم لكلٍ من الأداء والخصوصية 20:22:27 &lt;manas&gt; نعم، ستكون سلسلة جيدة من التدوينات :) 20:22:37 &lt;manas&gt; ونأمل أن تتبعها نقاشات مثمرة 20:22:45 &lt;i2pr&gt; [Slack/str4d] بالضبط ;) 20:23:09 &lt;zzz&gt; أي شيء آخر حول البند 3)؟ 20:23:16 &lt;i2pr&gt; [Slack/str4d] حسنًا، أنا *الآن* انتهيت من 3) 20:23:31 &lt;zzz&gt; 4) تحديث EdDSA - (str4d) 20:23:34 &lt;zzz&gt; str4d تفضل 20:23:43 &lt;i2pr&gt; [Slack/str4d] لا تقدم هنا 20:24:04 &lt;i2pr&gt; [Slack/str4d] تم تحديث الفرع قبل فترة بأحدث الشيفرة من مكتبتي 20:24:19 &lt;i2pr&gt; [Slack/str4d] لكن بسبب أمور UI، لم يكن لدي وقت لمراجعته 20:24:27 &lt;zzz&gt; هل نرحّله إلى الاجتماع القادم، أم أن هذا البند منتهٍ أو غير ذي صلة؟ 20:25:07 &lt;i2pr&gt; [Slack/str4d] المسألة الأساسية هي التأكد من أن التغييرات الدلالية على sigtypes لا تُحدث أعطالًا غير متوقعة 20:26:07 &lt;i2pr&gt; [Slack/str4d] إن أراد أحد المساعدة فسيكون ذلك جيدًا، لكنني سأضع Summer Dev أعلى في الأولويات 20:26:32 &lt;i2pr&gt; [Slack/str4d] لذا سأؤجله الآن 20:26:51 &lt;zzz&gt; هل نرحّله إلى الاجتماع القادم، أم أن هذا البند منتهٍ أو غير ذي صلة؟ 20:27:05 &lt;i2pr&gt; [Slack/str4d] قلتُ للتو 20:27:21 &lt;i2pr&gt; [Slack/str4d] أجِّله الآن، لذا فهو ليس منتهيًا ولا غير ذي صلة، لكن أخرِجه من جدول الأعمال 20:27:27 &lt;zzz&gt; لا أدري ماذا أفعل مع "table". أضعه على جدول الأعمال أم لا؟ 20:27:53 &lt;zzz&gt; حسنًا، إذًا فرع test2 محروق، إذا قمتُ بأي عمل على فرع فسأصنع واحدًا جديدًا 20:28:02 &lt;zzz&gt; حسنًا أي شيء آخر حول البند 4)؟ 20:29:01 &lt;zzz&gt; 5) التخطيط لـ 34C3 (zzz/echelon) 20:29:25 &lt;zzz&gt; لا أعتقد أن ech موجود. مجرد تنبيه مبكر أننا سنعقد اجتماع الميزانية الشهر المقبل أو في أغسطس 20:29:33 &lt;manas&gt; حسنًا 20:29:56 &lt;i2pr&gt; [Slack/str4d] ACK 20:29:57 &lt;zzz&gt; لدينا الكثير من المال لتوزيعه، لكن كما هو الحال دائمًا نكافئ المساهمين 20:30:16 &lt;zzz&gt; فساعد المشروع وسيساعدك 20:30:18 &lt;manas&gt; كنتُ أبحث عن رحلات طيران وفندق. رتّبتُ معظم الأمور 20:30:21 &lt;zzz&gt; الوقت الآن 20:30:26 &lt;lazygravy&gt; (خصوصًا مع السعر المجنون لـ btc) 20:30:36 &lt;zzz&gt; المزيد في الاجتماعات القادمة 20:30:45 &lt;manas&gt; يبدو أن الفنادق تمتلئ بسرعة، لذا إن كان الناس يخططون للذهاب فمن الجيد البدء بالبحث في أسرع وقت ممكن 20:30:52 &lt;zzz&gt; نعم 20:30:57 &lt;zzz&gt; أي شيء آخر حول البند 5)؟ 20:31:03 &lt;i2pr&gt; [Slack/str4d] +1 20:32:01 &lt;zzz&gt; 6) اجتماعات مشغّلي Reseed الدورية (manas) 20:32:03 &lt;zzz&gt; manas تفضل 20:32:26 &lt;manas&gt; http://zzz.i2p/topics/2341-meeting-reseed-operators-13-june-8-pm-utc-in-i2p-reseed - نخطط لأول اجتماع Reseed في #i2p-reseed الأسبوع القادم، 13 يونيو الساعة 8 مساءً بتوقيت UTC 20:32:46 &lt;manas&gt; تلك هي النقاط العامة للنقاش، سأقوم بتلخيص السلاسل المشار إليها 20:32:59 &lt;manas&gt; نراكم الأسبوع القادم، شكرًا :) 20:33:12 &lt;zzz&gt; رائع، شكرًا على تنظيم ذلك، أشجّع الجميع على الحضور 20:33:18 &lt;zzz&gt; أي شيء آخر حول البند 6)؟ 20:33:26 &lt;manas&gt; هذا كل شيء 20:34:21 &lt;lazygravy&gt; هل سيكون خارج السياق أن نعود إلى (3)؟ 20:34:35 &lt;manas&gt; ما الأخبار يا gravy؟ 20:34:45 &lt;lazygravy&gt; أنا مهتم بجانب الجمع يا str4d، هل يمكننا تحديد وقت للحديث عنه؟ ويفضل أن يكون في عطلة نهاية الأسبوع 20:34:47 &lt;zzz&gt; 3) gravy تفضل 20:35:00 &lt;manas&gt; هل يمكن عقد نقاش في #i2p-science؟ 20:35:45 &lt;lazygravy&gt; manas: طالما أن لدينا وقتًا محددًا :) 20:36:01 &lt;lazygravy&gt; لا حاجة لتحديد وقت الآن. أردت فقط طرح الأمر 20:36:06 &lt;manas&gt; نعم 20:36:48 &lt;manas&gt; سيكون ذلك ممتعًا بالنسبة لي 20:37:01 &lt;zzz&gt; أي شيء آخر حول البند 3)؟ 20:37:43 &lt;lazygravy&gt; لا شيء إضافي لدي 20:37:48 &lt;zzz&gt; أي شيء آخر للاجتماع؟ 20:37:56 * zzz يبحث عن baffer 20:39:02 * zzz *b*a*f*s* اختتم الاجتماع </div>
