---
title: "اجتماع مطوري I2P - 07 مارس 2017"
date: 2017-03-07
author: "zzz"
description: "سجل اجتماع تطوير I2P ليوم 07 مارس 2017."
categories: ["meeting"]
---

## مراجعة سريعة

<p class="attendees-inline"><strong>الحاضرون:</strong> echelon، manas، zzz</p>

## سجل الاجتماع

<div class="irc-log"> 20:00:25 &lt;zzz&gt; 0) مرحباً 20:00:25 &lt;zzz&gt; 1) المشرف على Tails (zzz) http://zzz.i2p/topics/2108 20:00:25 &lt;zzz&gt; 2) تحديث 0.9.30 (zzz) 20:00:25 &lt;zzz&gt; 3) حالة فرع واجهة المستخدم UI - لـ .30 أم .31؟ (str4d) 20:00:25 &lt;zzz&gt; 4) حالة فرع Jetty 9 - لـ .30 أم .31؟ (zzz) 20:00:30 &lt;zzz&gt; 0) مرحباً 20:00:32 &lt;zzz&gt; مرحباً 20:00:50 &lt;manas&gt; أهلاً 20:00:54 &lt;zzz&gt; 1) المشرف على Tails (zzz) http://zzz.i2p/topics/2108 20:01:16 &lt;zzz&gt; كما يعلم معظمكم، اتفقتُ مع Tails على إزالة i2p من Tails 20:01:34 &lt;zzz&gt; سيسري هذا في Tails 2.12، المتوقع صدوره خلال نحو 6 أسابيع 20:01:43 &lt;eche|on&gt; مرحباً 20:01:57 &lt;eche|on&gt; حسنًا 20:01:59 &lt;zzz&gt; مؤسف، لكن لم يكن لدينا خيار آخر. إذا حصلنا على متطوّع لصيانته، فسنعيد التقديم 20:02:08 &lt;zzz&gt; أي شيء آخر حول 1) ؟ 20:02:45 &lt;eche|on&gt; مؤسف، لكنه لن يتغيّر قريباً (tm) 20:03:07 &lt;manas&gt; نعم. مؤسف أن الشخص في 33C3 لم ينجح الأمر معه 20:03:30 &lt;zzz&gt; نعم 20:03:40 &lt;zzz&gt; 2) تحديث 0.9.30 (zzz) 20:04:23 &lt;zzz&gt; حسنًا، نحن على بُعد أسبوع من إصدار ‎.29، وخطتنا دورة قياسية من 8 أسابيع. التغييرات الكبيرة تُدمج بحلول منتصف مارس، والإصدار أواخر أبريل 20:04:51 &lt;zzz&gt; هناك اقتراحان كبيران قيد الانتظار سنغطيهما في 3) و4) 20:05:17 &lt;zzz&gt; أي شيء آخر حول 2) ؟ 20:05:51 &lt;eche|on&gt; سأكون غائباً في 1 مايو 20:06:00 &lt;eche|on&gt; أو بالأحرى من 30 أبريل إلى 2 مايو 20:07:00 &lt;zzz&gt; كلا الاقتراحين مهم، لأنه من الصعب التراجع. ما إن نقترحهما، يجب أن نجعلهما يعملان قبل أن نُصدر 20:07:07 &lt;zzz&gt; *release 20:07:29 &lt;eche|on&gt; نعم 20:07:57 &lt;zzz&gt; 3) حالة فرع واجهة المستخدم UI - لـ .30 أم .31؟ (str4d) 20:08:34 &lt;zzz&gt; هذا تغيير ضخم، رغم أنه قُدِّم أصلاً كتحديث طفيف، وهو الجزء 1 من عدة أجزاء لتحديث واجهة مستخدم وحدة التحكم 20:08:54 &lt;zzz&gt; ملف الفرق diff يحتوي على 77 ألف سطر، مع إضافة أكثر من 500 ملف وتغيير أكثر من 200 ملف 20:09:06 &lt;eche|on&gt; سأصوّت لاقتراح واحد في كل إصدار، وليس كليهما في ‎.30  20:09:07 &lt;zzz&gt; ‏str4d، ما الحالة، وهل تريد اقتراحه لإصدار ‎.30؟ 20:09:27 &lt;eche|on&gt; وبما أن jettty9 أهم، فلنؤجّل واجهة المستخدم إلى ‎.31 20:11:07 &lt;zzz&gt; المهم أننا لا نريد اقتراح شيء إن لم يكن لدى المؤلف وقت لإصلاح المشكلات قبل الإصدار. وإلا فقد يتأخر الإصدار إلى ما لا نهاية 20:11:39 &lt;eche|on&gt; نعم 20:11:46 &lt;zzz&gt; لذا، متى ما تم اقتراحه نحتاج إلى ضمانات من ‏str4d بأنه سيكون متاحاً هنا للرد على المشكلات 20:11:54 &lt;zzz&gt; ‏str4d، ما نواياك؟ 20:12:15 &lt;eche|on&gt; هل ‏str4d موجود أصلاً؟ 20:13:11 &lt;zzz&gt; لا أدري. أعتقد أن هذا الفرع خرج فعلاً من يده؛ قُدِّم كشيء بسيط لكنه أصبح هائلاً. أظن أنه يعمل عليه منذ عام. 20:13:38 &lt;zzz&gt; أعتقد أننا سنحتاج للمتابعة مع ‏str4d لاحقاً 20:13:54 &lt;zzz&gt; أي شيء آخر حول 3) ؟ 20:14:03 &lt;manas&gt; قال شيئاً عن فرع مؤخراً 20:14:17 &lt;manas&gt; لم أختبره، سأستنسخه 20:15:23 &lt;zzz&gt; إنه... مُثير للاهتمام. سأقول إنه اتخذ اتجاهاً مختلفاً عما كنتُ أفعله في السنوات الأخيرة. لا أستطيع التنبؤ بما ستكون عليه ردة الفعل العامة. 20:15:42 &lt;zzz&gt; أي شيء آخر حول 3) ؟ 20:16:16 &lt;zzz&gt; 4) حالة فرع Jetty 9 - لـ ‎.30 أم ‎.31؟ (zzz) 20:17:03 &lt;zzz&gt; هذا نحو 3 آلاف سطر من diff. لديّ البنيات القياسية تعمل في فرعي، وكذلك البناء الخاص بـ stretch. لم أختبر بعد البنيات الخاصة بالإصدارات الأقدم لـ wheezy/precise/jessie/trusty 20:17:35 &lt;zzz&gt; الأمر الملح هو أن stretch لن يتضمّن Jetty 8. ويبدو أن zesty، المتوقع صدوره الشهر المقبل، لن يتضمّنه أيضاً، ما لم يظهر في backports (حزم تُعاد بناؤها لإصدارات أقدم) 20:17:44 &lt;zzz&gt; لكن Jetty 8 انتهى دعمه في ديسمبر 20:18:17 &lt;eche|on&gt; من غير المرجّح أن يظهر jetty8 في backports 20:18:20 &lt;zzz&gt; إذًا فالمخاطرة هي أن يتم إصدار stretch أو zesty، ولن يعمل i2p عليهما 20:18:42 &lt;zzz&gt; لذا أقترح طرح فرعي jetty9 خلال الأسبوع المقبل ليُضمَّن في ‎.30 20:19:21 &lt;eche|on&gt; نعم 20:19:29 &lt;zzz&gt; سيُعطّل هذا، على الأقل، الملحقات التالية: bwschedule وi2pbote وi2pcontrol وzzzot. ستحتاج على الأقل إلى إعادة ترجمة، وربما إعادة كتابة 20:19:33 &lt;eche|on&gt; هذا ما أقترحه، إذا كنتَ تعتقد أنك تستطيع فعل ذلك 20:20:46 &lt;zzz&gt; يمكنني إعادة ترجمة zzzot. ويبقى الأمر لمؤلفي الثلاثة الآخرين (cacapo وstr4d وhottuna2 على الترتيب) إن كانوا يستطيعون الإصدار 20:21:40 &lt;zzz&gt; أستطيع إنجاز ما يخصني 20:22:07 &lt;zzz&gt; أعتقد أنه إن انتظرنا حتى ‎.31 في يونيو/يوليو فسيكون هناك الكثير من مستخدمي الحزم غير السعداء 20:22:53 &lt;eche|on&gt; نعم 20:22:54 &lt;zzz&gt; إذًا أخطّط لاقتراحه في الأيام القليلة القادمة 20:23:00 &lt;zzz&gt; أي شيء آخر حول 4) ؟ 20:23:08 &lt;eche|on&gt; سأختبر 20:23:28 &lt;zzz&gt; أي شيء آخر للاجتماع؟ 20:24:25 * zzz يُسخّن الـ baffer 20:24:30 &lt;eche|on&gt; ليس مما أعلمه حتى الآن 20:25:27 * zzz *baffffs* أُغلق الاجتماع </div>
