---
title: "اجتماع مطوري I2P - 02 مارس، 2021"
date: 2021-03-02
author: "i2p"
description: "سجل اجتماع تطوير I2P ليوم 02 مارس 2021."
categories: ["meeting"]
---

## ملخص سريع

<p class="attendees-inline"><strong>الحاضرون:</strong> eyedeekay, zzz, zlatinb</p>

## سجل الاجتماع

<div class="irc-log"> (08:01:02 PM) eyedeekay: مرحبًا بالجميع وأهلًا بكم في اجتماع 2 مارس، من فضلكم أخبروني إذا كنتم حاضرين (08:01:27 PM) eyedeekay: zzz zlatinb eche|on eche|off (08:01:42 PM) eyedeekay: جدول الأعمال (08:01:42 PM) eyedeekay: 1) تحية  (08:01:42 PM) eyedeekay: 2) البنود المتبقية في 0.9.49  (08:01:42 PM) eyedeekay: 3) حالة مُشغّل Mac  (08:01:42 PM) eyedeekay: 5) إصدار 0.9.50  (08:01:42 PM) eyedeekay: 6) ملخص الانتقال من Trac (08:01:46 PM) Irc2PGuest1578 [kilian@xvbemdlawzj2qlt3cgjgaclevziobxvwmipcvecbla4xqkmwjd2q.b32.i2p] دخل الغرفة. (08:01:46 PM) zzz: مرحبًا (08:01:55 PM) zlatinb: مرحبًا (08:01:55 PM) eyedeekay: 4) 1.0.0 مقابل 0.9.50 (08:03:04 PM) eyedeekay: مرحبًا zzz، مرحبًا zlatinb، مهلة 30 ثانية، هل هناك أحد آخر؟ (08:03:39 PM) eyedeekay: شكرًا للجميع، نبدأ مباشرةً ببند 2) البنود المتبقية في 0.9.49 (08:03:51 PM) eyedeekay: الوحيد الذي أعرفه هو نسخة .dmg من مُثبّت Mac (08:04:20 PM) zzz: الآخرون هم Debian وUbuntu الرسميّان (08:04:45 PM) zzz: سأشرح أكثر قليلًا (08:04:50 PM) eyedeekay: حسنًا، شكرًا. (08:05:06 PM) zzz: للأسف، إصدار Debian Bullseye دخل مرحلة التجميد للتو (08:05:29 PM) zzz: مُشرفنا على حزمة Debian إمّا لم يكن على دراية بالجدول الزمني أو لم ينصحنا بالإسراع (08:05:51 PM) zzz: لذا رغم أننا قدّمنا الجدول لِـ Ubuntu Hirsute 21.04، كان الموعد النهائي لـ Debian أبكر (08:06:09 PM) zzz: وبما أن Ubuntu يسحب من Debian، فلم يحصل Ubuntu عليه أيضًا (08:06:45 PM) zzz: هذا يحدث كل عامين، لكن كان من الجيد لو عرفنا مسبقًا (08:06:54 PM) zzz: على ما كان، أسرعنا بشأن Ubuntu، وكل ذلك دون جدوى (08:07:25 PM) zzz: إذًا، في وقتٍ ما سيتوقّف تجميد Debian، ويُفترض أن تظهر 49 في sid. لكن bullseye هي 48 (08:07:27 PM) zzz: eot (08:07:59 PM) eyedeekay: شكرًا zzz. إذن في الوقت الحالي، توصيتنا لمستخدمي Debian للحصول على router مُحدَّث هي عبر مستودعنا (08:08:17 PM) zzz: نعم. وكذلك Ubuntu. (08:08:32 PM) zzz: أوه، إن سمحتم، تقرير موجز عن الشبكة: (08:08:41 PM) eyedeekay: بالتأكيد، تفضّل (08:08:48 PM) zzz: 52% تحدّثوا إلى 49؛ و6% أعادوا توليد المفاتيح إلى ECIES. كل شيء يبدو جيدًا حتى الآن (08:09:03 PM) zzz: عدد قليل جدًا من العلل عُثِر عليها أو أُبلِغ عنها (08:09:05 PM) zzz: eot (08:09:21 PM) eyedeekay: يسعدني سماع ذلك، شكرًا على التقرير (08:09:49 PM) eyedeekay: وأظنني أستطيع العمل على معرفة أي قائمة بريدية ينبغي أن نشترك فيها لنعرف مبكرًا متى سيدخل Debian مرحلة التجميد (08:10:02 PM) eyedeekay: 3) حالة مُشغّل Mac (08:10:14 PM) eyedeekay: هذا مُثبّت قائم على DMG، وليس ملف .jar (08:10:54 PM) eyedeekay: قصّرتُ في هذا الأمر، إذ لم أُخطِر الناس بأن المُشرف السابق لم يَعُد يبني المُثبّت (08:11:15 PM) eyedeekay: وبناءً على ذلك أزلتُ مُثبّت Mac من الموقع (08:11:39 PM) zzz: على ما أذكر، آخر نسخة مُنشأة كانت .45 قبل عام، ولعل الرابط كان معطّلًا لمعظم العام الماضي (08:11:41 PM) eyedeekay: ومنذ ذلك الحين حصلتُ على جهاز Mac بنية تولّي صيانة هذا المنتج (08:12:00 PM) eyedeekay: zzz أنت مُحقّ (08:12:04 PM) zlatinb: هناك مشكلة في مُثبّت dmg — على الأقل على جهازي الـ Mac لا أستطيع إيقاف الـ router.  هناك عملية خدمة (daemon) تُعيد تشغيله باستمرار (08:12:09 PM) zzz: إذًا كانت مشكلةً قديمة في الواقع. كان قرارك بإزالته صحيحًا، شكرًا على ذلك (08:13:16 PM) zlatinb: لذا إن كان مستخدمو Mac الآخرون في الوضع نفسه فعلينا إعداد دليلٍ ما للتنظيف (08:13:28 PM) zzz: هل اكتشفتَ ما إذا كان هناك تحديث تلقائي أو إشعار مدمج؟ وإن وُجد فهل هو مُعطّل أيضًا؟ أم أنه فقط إدخال الأخبار في وحدة التحكم؟ (08:13:57 PM) zlatinb: التحديث التلقائي يعمل، على نحوٍ غريب (08:13:57 PM) eyedeekay: لا يمكنه التحديث تلقائيًا، على الأقل ليس بنجاح (08:14:04 PM) eyedeekay: هذا غريب فعلًا (08:14:09 PM) zlatinb: فقط لا أستطيع قتله والتأكّد من أنه سيبقى متوقّفًا (08:14:28 PM) eyedeekay: حسنًا، يبدو أن بعض السلوكيات مُتقلبة جدًا (08:14:56 PM) zzz: eyedeekay، في آخر نقاش لنا حوله، كان هناك جدل حول قيمة هذا المُثبّت لمستخدِمينا مقارنةً بالجهد المطلوب لصيانته (08:15:15 PM) zzz: كيف نتحرّى ونُقيّم هذين العاملين؟ (08:15:58 PM) zzz: وzlatinb هل لديك أي أفكار حول قيمة مُثبّت "بالطريقة الخاصة بـ Mac" اليوم؟ (08:16:36 PM) zlatinb: ما زلتُ أعتقد أن مُثبّتات بالطريقة الخاصة بـ Mac وبالطريقة الخاصة بـ Windows أرقى بكثير من مسخ izpack (08:16:37 PM) eyedeekay: أظن أن عليّ وzlatinb مقارنة الملاحظات، فأنا أرى سلوكًا مختلفًا عمّا يراه، وإن لم أعرف السبب سيُصبح الاستمرار في بنائه ودعمه أكثر إرباكًا (08:17:16 PM) zlatinb: لكن أعتقد أننا بحاجة لإعادة تقييم التعقيد في ظل صدور jpackage مع Java 14+ (08:18:02 PM) zlatinb: على أي حال، مُثبّت بالطريقة الخاصة بـ Mac سيكون/يجب أن يكون أولوية أدنى من مُثبّت بالطريقة الخاصة بـ Windows (08:18:05 PM) zzz: لستُ من مستخدمي Mac، لكن "أرقى بكثير" كان هو الإجماع عندما بدأنا تطوير المُثبّت (08:18:43 PM) zzz: إن كان الإجماع مختلفًا الآن، أودّ أن أفهم السبب (08:19:24 PM) zlatinb: بحسب علمي ما زال الإجماع نفسه، فقط المنظومة تغيّرت (أي أن jpackage بات موجودًا) (08:20:26 PM) eyedeekay: إن لم تخنّي الذاكرة، خبرتي مع Mac في ذلك الوقت كانت شبه معدومة، وتأييدي للفكرة كان قائمًا على أن العمل مع أنظمة تغليف مألوفة يجعل حِزَمنا أسهل في الثقة بها (08:20:39 PM) eyedeekay: jpackage يُنشئ صورة Runtime/ويُلغي الحاجة لتثبيت Java، صحيح؟ الـ dmg بحسب علمي لم يكن يفعل ذلك؟ (08:20:51 PM) zzz: صحيح (08:21:18 PM) zlatinb: صحيح (08:21:30 PM) zlatinb: من المفترض أن jpackage يبني ملفات dmg أيضًا، لم أجرّبه (08:21:38 PM) zzz: إذن jpackage سيكون بحجم نحو 100MB. وبما أنه لنظام تشغيل واحد فقط، فمن الممكن تنفيذ ذلك لـ Mac.  (08:21:47 PM) zzz: نعم، يجب بالتأكيد اختبار ملفات dmg (08:22:14 PM) zlatinb: وهو يبني مُثبّتات Windows أيضًا، لكنني لم أستخدم تلك الوظيفة (08:22:26 PM) zlatinb: وكذلك ملفات rpm وdeb، لكنني شبه متأكد أننا لا نريد ذلك (08:22:52 PM) zzz: أحد تقصيراتنا كمشروع هو أن dmg كان دائمًا مُصنّفًا كـ 'تجريبي' على صفحة التنزيل لدينا. لم نولِه ما يكفي من الاهتمام لإزالة التصنيف أو حتى ملاحظة أن لا أحد كان يبنيه (08:22:57 PM) Irc2PGuest1578 غادر الغرفة (quit: خطأ في القراءة). (08:24:06 PM) zzz: وكما هو الحال مع جميع منتجاتنا الرسمية الأخرى، إذا كنا سندعمه فنحن بحاجة إلى موارد كافية لمُشرف كُفء (08:25:15 PM) zzz: في هذه المرحلة أقترح أن نواصل تقييم كلٍ من طلب المستخدمين والجهد المطلوب، لكلٍ من dmg الحالي وjpackage. (08:25:29 PM) zzz: تقرير مُؤقت خلال شهر، وقرار نهائي خلال شهرين، تزامنًا مع .50 (08:25:52 PM) zlatinb: أي أفكار عن كيفية القيام بذلك؟  استطلاع؟  (08:26:32 PM) eyedeekay: يمكنني إعداد استطلاع على Reddit بعد الاجتماع (08:26:42 PM) zzz: منشورات في المنتدى (08:27:11 PM) eyedeekay: مناسب بالنسبة لي، سأضيفه إلى جدول اجتماع الشهر المقبل (08:28:06 PM) eyedeekay: أي شيء آخر حول البند 3)؟ (08:28:32 PM) eyedeekay: 4) 1.0.0 مقابل 0.9.50 (08:29:02 PM) zzz: كان هذا بنـدي (08:29:10 PM) eyedeekay: تفضّل يا zzz (08:29:28 PM) zzz: ليس لدي موقف حاسم في الاتجاهين، لكن أظن أنه ينبغي أن ننتقل إلى 1.0.0 خلال عام أو نحو ذلك (08:29:49 PM) zzz: بما أننا لا نملك فرعًا مستقرًا منفصلًا، فإن 1.0.0 ليست ضمانًا خاصًا للاستقرار (08:30:23 PM) Irc2PGuest1578 [kilian@xvbemdlawzj2qlt3cgjgaclevziobxvwmipcvecbla4xqkmwjd2q.b32.i2p] دخل الغرفة. (08:30:27 PM) zzz: إذن سؤالي هو ما رأي الجميع، وهل يستطيع فريق العلاقات العامة (PR) إنجاز الرسائل التوضيحية حول ما هي 1.0.0 وما ليست عليه، ضمن جدول زمني ما؟ (08:30:29 PM) zzz: eot (08:31:14 PM) zlatinb: لدي نقطتان بخصوص 1.0.0: (08:31:41 PM) zlatinb: 1) RED بحاجة إلى ضبط وسأُدافع عن ذلك حتى النهاية.  ضبطها بالشكل الصحيح قد يتطلب أكثر من إصدار واحد (08:32:19 PM) zlatinb: 2) عودةً إلى قضية المُثبّتات — إذا استطعنا بناء مُثبّتات أكثر سلاسة للمنصات الرئيسية، فسيكون لإصدار 1.0.0 أثر أكبر بكثير (08:32:20 PM) zlatinb: eot (08:33:40 PM) eyedeekay: أعتقد أننا نستطيع إعداد وتنفيذ الرسائل والعلاقات العامة لإصدار 1.0.0، إذا تزامن 1.0.0 مع الانتقال تشفيريًا بعيدًا عن ElGamal، وأتفق مع zab بشأن (2) (08:34:30 PM) zzz: يمكننا دائمًا اختيار ميزة عنوانية للتفاخر بها في أي إصدار. الأمر اعتباطي إلى حد ما. نستطيع اختيار أي إصدار هذا العام والقول إننا نتخلّى فيه عن elgamal. هذا يحدث بالفعل (08:35:44 PM) zzz: بما أنني لا أسمع إجماعًا قويًا، أقترح أن يكون الإصدار التالي 0.9.50، وأن نناقش الأمر مجددًا بعد ذلك الإصدار، خلال 3 أشهر (08:35:51 PM) eyedeekay: إذن يبقى البند 2) مهمًا جدًا بالنسبة لي، فالمُثبّتات نقطة ألم، مهما بدا ذلك غريبًا (08:36:15 PM) eyedeekay: أتفق على أن التالي يجب أن يكون 0.9.50 (08:36:27 PM) anonymousmaybe غادر الغرفة (quit: خطأ في القراءة). (08:36:31 PM) T3s|4 غادر الغرفة (quit: خطأ في القراءة). (08:37:36 PM) eyedeekay: أي شيء آخر حول البند 4)؟ (08:38:16 PM) T3s|4 [~T3s4@573a4z46ixhpfeuej2hggtzg2wvsllq6nurtha5dzpd7l42awaeq.b32.i2p] دخل الغرفة. (08:38:16 PM) mode (+v T3s|4) by ChanServ (08:38:18 PM) eyedeekay: 5) إصدار 0.9.50 (08:38:42 PM) anonymousmaybe [anonymousm@zvezcslfl5ndd6ciniqp2ei3cm6kvcovceeu3nzheqe7rqcj3rra.b32.i2p] دخل الغرفة. (08:38:42 PM) mode (+v anonymousmaybe) by ChanServ (08:39:19 PM) zzz: سأدعك تبدأ أولًا، ثم سأذكر ما كنتُ أعمل عليه (08:41:28 PM) eyedeekay: مرّ نحو أسبوعين منذ إصدار 0.9.49، وخلال ذلك كنتُ أعمل على علل متعلّقة بالأسلوب، ونقل إعداد X-I2P-Location إلى داخل التطبيق بدل اشتراط وكيل عكسي أو تهيئة محددة، وكنت أعمل على إيجاد طرق لتحسين gitlab (08:42:17 PM) eyedeekay: وبالتحديد، طريقةٌ لنقل تذاكر trac إلى gitlab بالجملة وطريقةٌ لإنشاء تذاكر بشكلٍ مجهول هما على قائمتي في gitlab (08:43:06 PM) eyedeekay: هذان أمران أُنجزا إلى حدٍ كبير وهما جزء من بند جدول الأعمال التالي، لذا لن أضيّع الوقت فيهما الآن (08:43:56 PM) eyedeekay: EOT (08:44:06 PM) zzz: ممتاز (08:44:26 PM) zzz: أصلحتُ مشكلة NTP المتعلقة بسنة 2036 (08:44:33 PM) zzz: نفّذتُ UPnP لـ IPv6 (08:44:45 PM) zzz: خفّضتُ استهلاك الذاكرة من قِبل الملفات التعريفية (08:44:55 PM) zzz: أضفتُ دعمًا لـ introducers عبر IPv6 (08:45:17 PM) zzz: أضفتُ دعم "4/6" caps لتحسين تتبّع من يستطيع الاتصال بمن (08:45:39 PM) zzz: أنجزتُ بعض العمل على تصغير رسائل إنشاء الـ tunnel (prop. 157)، رغم أن العمل يسير أبطأ بكثير مما يريده فريق #ls2 (08:46:26 PM) zzz: كما بلّغتُ عن علّة كبيرة في SSU إلى i2pd. وقد أصلحوها. وآمل أن يُصدروا نسخةً لهذا خلال هذا الشهر، إذ أعتقد أنها تؤثر فعليًا في أداء الشبكة لبعض فئات الاتصالات (08:46:35 PM) zzz: eot (08:46:44 PM) eyedeekay: شكرًا zzz (08:47:25 PM) zlatinb: أود إجراء بعض التجارب بخصوص ضبط RED على شبكة الاختبار (testnet).  النظرية الحالية أنها هجومية للغاية وتُبطئ اتصالات الدفق الواحد بشكلٍ غير ضروري.  سأرفع تقريرًا كالمعتاد.  EOT (08:47:36 PM) eyedeekay: شكرًا zlatinb (08:48:17 PM) eyedeekay: 6) ملخص الانتقال من Trac (08:48:17 PM) zzz: بخصوص خريطة الطريق: حدّثتُها اليوم على الموقع لتعكس ما كان في .49 ونقلتُ أشياء أخرى إلى .50. eyedeekay من فضلك افعل الشيء نفسه للبنود التي تعرف عنها (08:48:32 PM) eyedeekay: تم zzz، سأفعل ذلك هذا المساء (08:51:18 PM) wodencafe غادر الغرفة (quit: خطأ في القراءة). (08:51:37 PM) wodencafe [wodencafe@4qx5zjj3rypztq5h4kc2clviwid5cir7cm6iqrqa2l2npvlgt7ta.b32.i2p] دخل الغرفة. (08:51:51 PM) eyedeekay: بخصوص trac، أنا بين المطرقة والسندان هنا. أنا مُشرف على trac ولستُ مُشرفًا على الخادوم الذي يعمل عليه trac. لا أستطيع فعل أي شيء لتحديثه أو تحسينه بمفردي، كل ما أستطيع فعله هو ملاحقة مشكلات تستهلك الوقت. (08:51:51 PM) eyedeekay: أودّ حقًا التخلّص منه، لكن من الواضح أننا لا نستطيع حذف كل تلك التذاكر أو بقية المعلومات هنا. (08:51:51 PM) eyedeekay: أقترح أن ننقل تذاكر trac إلى تذاكر gitlab وأن نشجّع استخدام gitlab لأغراض تتبّع القضايا (08:52:51 PM) eyedeekay: تذاكر Trac لا تُطابق تذاكر gitlab بنسبة 1:1، وتذاكر تطبيقات I2P ستحتاج إلى الإضافة في متتبّع قضايا i2p.i2p ووَسْمِها على gitlab بالتطبيق المقابل (08:54:04 PM) eyedeekay: أخيرًا توصّلتُ إلى كيفية فعل ذلك باستخدام بعض المواد المقابلة من Tor (08:54:37 PM) zzz: ربما يكون ذلك هو الجواب الصحيح، لكن ينبغي ربما إجراء تقييم سريع للبدائل، مثلًا نسخ كل شيء إلى Trac على خادوم نتحكّم به (08:54:51 PM) zzz: ومرة أخرى، تقدير للموارد المطلوبة لمرة واحدة وللموارد الجارية (08:55:18 PM) zzz: كنّا سنعقد اجتماعًا حوله قبل بضعة أشهر، فلعل الوقت قد حان الآن (08:55:54 PM) lithium غادر الغرفة (quit: Quit: leaving). (08:56:02 PM) eyedeekay: حدسيًا، تشغيل خدمتين (Trac وGitlab) سيكون على الأرجح جهدًا أعلى مع الوقت، لكنه ربما أقل جهدًا مبدئيًا (08:56:05 PM) zzz: أريد فقط أن أكون واضحًا بشأن ما نحاول تحقيقه (08:56:05 PM) lithium [lithium@f25fchfdvktukmhg2rkz5es4mlrroyywcou27bpr4mxzfuf3jgya.b32.i2p] دخل الغرفة. (08:56:38 PM) zzz: الانتقال الكامل إلى gitlab هو حل ضخم لمشكلة شخصٍ لا يردّ على رسائل البريد الإلكتروني (08:56:50 PM) zzz: لذا السؤال هو: ما الفائدة الأخرى التي سنجنيها من ذلك؟ (08:57:58 PM) zlatinb: تكامل وثيق مع git، وطلبات الدمج Merge Requests (MRs)، ومراجعة الشيفرة، وكل ذلك (08:58:02 PM) zzz: ونحتاج قائمةً قصيرة بمتطلباتنا، خصوصًا للتسجيل ومكافحة الرسائل المزعجة (spam) (09:00:01 PM) zzz: وأظن أيضًا أنه ينبغي أن نستفيد من دروس الانتقال إلى git العام الماضي، وأن تكون لدينا معالم واضحة وجدولٌ وحالةٌ مُحدّدة (09:00:36 PM) eyedeekay: أصبح التسجيل نقطةً صعبة. أقدّر أن نحو ثلث التسجيلات سبام، لكن من الصعب جدًا التمييز لأنني لا أطلب الكثير من المعلومات من مستخدمي git (09:01:37 PM) eyedeekay: حل Tor بخصوص التسجيل المجهول أنيق، وقد يكون مفيدًا جدًا، لكن كلما نظرتُ إليه أكثر اعتقدتُ أنه قد يكون مُبالغًا فيه بالنسبة لنا (09:02:35 PM) zzz: أقترح أن نعرف مَن يرغب في حضور اجتماع حول هذا الموضوع، ثم نحدّد موعد الاجتماع لاحقًا (09:03:29 PM) eyedeekay: يمكنني العمل على ذلك. سأبدأ موضوعًا جديدًا في المنتدى حول الانتقال من Trac. (09:04:49 PM) zzz: zlatinb، هل ترغب في أن تكون ضمنه؟ (09:05:03 PM) zlatinb: بالتأكيد (09:05:21 PM) zzz: ممتاز (09:07:56 PM) eyedeekay: هذا كل ما في جدول الأعمال، أي شيء آخر لإضافته؟ (09:08:00 PM) eyedeekay: مهلة 60 ثانية (09:09:32 PM) eyedeekay: هذا يُنهي الاجتماع *baffs* (09:09:32 PM) eyedeekay: شكرًا zzz وzlatinb على الحضور، سأُنشر سجل الاجتماع على الموقع قريبًا (09:10:09 PM) zzz: شكرًا لك (09:11:05 PM) devcron غادر الغرفة (quit: Quit: leaving). (09:11:11 PM) eyedeekay: على الرحب والسعة يا zzz </div>
