---
title: "اجتماع مطوري I2P - 06 أبريل 2021"
date: 2021-04-06
author: "platform"
description: "محضر اجتماع تطوير I2P ليوم 6 أبريل 2021."
categories: ["meeting"]
---

## ملخص سريع

<p class="attendees-inline"><strong>الحاضرون:</strong> eyedeekay, zzz, zlatinb, psi</p>

## سجل الاجتماع

<div class="irc-log"> (04:02:03 PM) eyedeekay: مرحباً بالجميع، zzz، zlatinb، وأعضاء المجتمع، أهلاً بكم في اجتماع 6 أبريل 2020 (04:02:09 PM) eyedeekay: لدينا الكثير لنناقشه اليوم: (04:02:12 PM) eyedeekay: 1) مرحباً (04:02:12 PM) eyedeekay: 2) تقرير Mac Launcher، jpackage/dmg (04:02:12 PM) eyedeekay: 3) نتائج استبيان اهتمام مستخدمي Mac (04:02:12 PM) eyedeekay: 4) مُثبّت Windows الشامل (04:02:12 PM) eyedeekay: 5) قنوات التحديث - http://git.idk.i2p/i2p-hackers/i2p.i2p/-/wikis/... (04:02:12 PM) eyedeekay: 6) تقرير/تقييم ترحيل Trac (04:02:12 PM) eyedeekay: 7) إصدار 0.9.50 (04:02:39 PM) eyedeekay: 1) هل الجميع هنا؟ (04:02:43 PM) zzz: مرحباً (04:02:46 PM) eyedeekay: أهلاً zzz (04:02:54 PM) zlatinb: مرحباً (04:02:59 PM) eyedeekay: أهلاً zlatinb (04:03:08 PM) eyedeekay: أي أحد آخر؟ (04:03:40 PM) eyedeekay: حسناً ننتقل إلى 2) إذن تقرير Mac Launcher (04:04:13 PM) eyedeekay: كان هذا موضوعي لكن أظن أنه ينبغي أن أتشاركه قليلاً مع zlatinb، لدي المزيد لأضيفه إلى قسم استبيان اهتمام المستخدمين (04:04:54 PM) zlatinb: حسناً (04:05:24 PM) eyedeekay: الوضع الحالي كما أفهمه هو أننا قررنا أن المُشغّل القديم ليس هو الطريق المناسب، ويتجلى ذلك في قيام zzz بإزالة الكود من فرع git الرئيسي هذا الصباح (04:07:04 PM) eyedeekay: وأنه يمكننا التعامل مع مسألة إجراء التحديثات في الخلفية لتجنب تعقيد عملية التحديث بينما نجعل عملية التثبيت أبسط (04:08:42 PM) eyedeekay: وأن عمليات التثبيت كـ "خدمة" حقيقية على الأرجح لن تكون جزءاً من الإصدار المُنشأ بـ jpackage من الـ router، لأن التطبيقات التي تعمل تلقائياً تبدأ عند تسجيل دخول المستخدم وليس عندما يكون النظام جاهزاً (04:08:53 PM) zlatinb: أظن هذا دقيق. لقد تحققت من أن تسلسل الخطوات في السكربت الموجود في صفحة الويكي "صامت" تماماً (04:08:53 PM) zlatinb: التدفق من البداية للنهاية يحتاج إلى اختبار بالطبع (04:08:53 PM) zzz: نعم أظن أن تجربة التثبيت أفضل، تجربة التحديث قد تكون أسوأ قليلاً أو كثيراً، هذا ما سنقرره لاحقاً (04:09:25 PM) zzz: رغم أنه إذا ضمّنا تحديثات java ضمن تجربة تحديث IzPack، فقد لا نكون أسوأ حالاً (04:09:28 PM) mode (+v anonymousmaybe) by ChanServ (04:09:39 PM) zzz: هذا هو الجزء الذي نحتاج لمزيد من التحقيق فيه (04:09:58 PM) zzz: وأن نقرر كيف نجري تلك المُفاضلات (04:11:17 PM) eyedeekay: أظن أن "nagware" الخاص بـ Java يجعل الأمر شبه متساوٍ (04:11:34 PM) eyedeekay: لكنني أيضاً لم أضطر فعلياً لتحديث Java على جهاز Mac لدي حتى الآن (04:12:35 PM) zzz: هل لدينا أي تصور كمي عن مدى تفوق JRE 16 على 8؟ (04:12:37 PM) eyedeekay: كانت هناك نتيجة مفاجئة قليلاً في الاستبيان، أغلبية طفيفة من المستخدمين وجدوا تثبيت Java سهلاً، بما في ذلك مستخدم وضع نفسه كمستخدم كمبيوتر "مبتدئ" (04:13:37 PM) zlatinb: 16 مقابل 8؟ ليس حالياً، يمكن البحث عن اختبارات الأداء طبعاً، لكن واجهات APIs الجديدة مفيدة (04:14:01 PM) zlatinb: مثل الحصول على pid من داخل Java، وشارات Dock والإشعارات، إلخ. (04:15:14 PM) zlatinb: بخصوص التحقيق في عملية التحديث الكاملة، سيتم ذلك بشكل عضوي كجزء من العمل على عملية التحديث الجديدة، والتي سنناقشها لاحقاً في هذا الاجتماع (04:16:19 PM) zlatinb: أنا واثق من أنها يمكن أن تكون سلسة جداً؛ سؤال التنفيذ هو AppleScript مقابل bash script مقابل ؟؟ (04:16:57 PM) zzz: ظننت أنه فقط exec 'open xxx.dmg'? (04:17:54 PM) zlatinb: يبدو أن أحداً لم يتابع صفحة الويكي، تسك تسك :) لا، إنها عملية معقدة إلى حدٍّ ما لتحويل ملف .dmg إلى صيغة أخرى. هذا يتجنب أي مطالبات مرئية واتفاقية ترخيص (04:19:12 PM) zlatinb: أساساً: 1. تحويل .dmg إلى .cdr 2. تركيب cdr 3. نقل AppBundle الحالي جانباً 4. cp -R AppBundle الجديد 5. تنظيف، وفك تركيب .cdr 6. تشغيل حزمة التطبيق الجديدة (04:20:12 PM) zlatinb: اختبرت وتحققت من أن التحويل والتركيب "صامتان" تماماً. إذا لم نرِد أن نكون صامتين لكن نريد أن يرى المستخدم ما يحدث، يمكننا استخدام AppleScript (04:20:20 PM) zlatinb: لا أدري لماذا قد نريد ذلك لكنه مطروح (04:21:14 PM) eyedeekay: رائع. ليس أنني أظن أن الأمر مهم جداً، لكن هل هذه هي الطريقة "المفترضة" لتحديث حزم .dmg؟ هل هناك احتمال أن يتم تعطيل ذلك مستقبلاً دون طريقة لإصلاحه؟ (04:22:03 PM) zlatinb: الطريقة الرسمية للتحديث هي استخدام ميزة في Mac OS تعتمد على وجود خادم clearnet. على سبيل المثال VLC يُحدّث بهذه الطريقة. (04:22:30 PM) zzz: نظراً لحجم جدول الأعمال، أقترح أن ننتقل لمعرفة ما إذا كان الاستبيان يقول إن أحداً يريد هذا أساساً (04:22:49 PM) eyedeekay: ممكن (04:23:49 PM) eyedeekay: نتائج الاستبيان مُلخّصة كما يلي: (04:23:49 PM) eyedeekay:  - معظم الأشخاص الذين شملهم الاستطلاع لم يكن لديهم Java مثبتاً عندما حاولوا تثبيت I2P لأول مرة. (04:23:49 PM) eyedeekay:  - وجد المستخدمون أن تثبيت Java سهل، مع أغلبية طفيفة (3/5) من المستجيبين يقولون إن تثبيت Java لم يكن صعباً. شمل ذلك أشخاصاً صنّفوا أنفسهم كمستخدم كمبيوتر "مبتدئ". هذا فاجأني فعلاً. (04:23:49 PM) eyedeekay:  - 6 من أصل 12 مستخدماً تخطّوا بعض أو كل أسئلة نعم/لا. (04:23:49 PM) eyedeekay:  - كان لدينا عدة مستخدمين تخطّوا أسئلة نعم/لا المتعددة لكنهم تركوا إجابات حرة. جميعهم بلا استثناء لم يمدحوا عملية التثبيت. (04:23:49 PM) eyedeekay:  - جميع مستجيبي نعم/لا تقريباً الذين أجابوا على السؤال كانوا من مستخدمي حزمة .dmg. من هؤلاء، كان هناك 5/13. جميع الآخرين لم يجيبوا. قد يشير هذا إلى الشعبية الجارفة لنهج .dmg. (04:23:49 PM) eyedeekay:  - المستخدم الوحيد الذي لم يكن مستخدماً لحزمة .dmg القديمة أجاب بـ "نعم" على أنه سيستخدم واحدة جديدة إذا ظهرت (04:24:31 PM) eyedeekay: هذا منسوخ مباشرة من ملخّص أطول سأنشره على zzz.i2p في وقت لاحق اليوم (04:25:16 PM) zzz: لم نسأل مباشرة ما إذا كان الناس يريدون مُثبّت dmg مقابل izpack؟ أو كيف نستنتج ذلك؟ (04:26:02 PM) eyedeekay: أشرنا إلى izpack كمُثبّت ".jar" لأن المستخدمين النهائيين لا يعرفون أدوات التغليف التي نستخدمها (04:26:09 PM) zzz: أو سؤال أبسط: هل يخبرنا الاستبيان أننا ينبغي أن نقوم بمُثبّت dmg أم لا؟ (04:26:25 PM) eyedeekay: أعتقد أن الاستبيان يدعم عمل مُثبّت .dmg (04:26:52 PM) zzz: بقوة؟ بضعف؟ "بشكل كاسح"؟ (04:27:25 PM) eyedeekay: بقوة إلى حدٍّ ما، النقطة الوحيدة المضادة لمُثبّت .dmg هي أن الناس وجدوا تثبيت Java سهلاً (04:27:41 PM) eyedeekay: وبذلك يوصون بالحل القائم في تلك الحالة (04:27:51 PM) zzz: حسناً (04:28:03 PM) eyedeekay: كل من أجاب على السؤال قال ".dmg installer" (04:28:47 PM) zlatinb: لكن هذا لم يكن متاحاً للتنزيل منذ فترة. هل نعرف إن كانوا يقصدون التجريبي الذي بنيناه للتو أم القديم؟ (04:29:08 PM) eyedeekay: سألت تحديداً "مُثبّت .dmg الذي فقد الدعم في وقت سابق من هذا العام" (04:29:17 PM) zlatinb: حسناً (04:29:51 PM) eyedeekay: كما سألت عمّا إذا كانوا قادرين على الانتقال من مُثبّت .dmg القديم إلى مُثبّت IzPack (04:30:16 PM) eyedeekay: لم يستطع أحد، لكنني أعتقد أننا كنا نعرف ذلك بسبب مشكلة عمليات إعادة التشغيل غير القابلة للإيقاف (04:30:18 PM) mode (+v subatomic) by ChanServ (04:31:20 PM) zlatinb: قد تكون تلك المشكلة خاصة بجهازي، لا طريقة لديّ لمعرفة ذلك. قد أكون ساعدت meeh على تشغيل بناء مؤقت ربما كان معطلاً... احتمالات كثيرة. (04:32:50 PM) eyedeekay: أتذكر أنني رأيتها على جهاز Mac القديم لدي الذي كان سيئاً جداً، لذا نفس الشيء (04:32:59 PM) eyedeekay: سأجهّز ملخّصاً ممتداً مع النتائج الخام المجهولة وسأنشره على zzz.i2p هذا المساء (04:33:03 PM) eyedeekay: EOT #3 (04:34:22 PM) zlatinb: أود أن نعود إلى #2 قليلاً (04:34:32 PM) zlatinb: وأن نقرر على الأقل موعداً نهائياً لاتخاذ القرار (04:35:05 PM) zlatinb: لأنه مع غياب notarization (توثيق التطبيقات لدى Apple) فإن مُثبّت izpack الحالي قبيح جداً. نشرت Sadie على Medium سير العمل الكامل وهو شيء مثل 35 خطوة (04:35:24 PM) zlatinb: تتضمن أن يقوم المستخدم بإيقاف بعض حماية نظام التشغيل الافتراضية (04:35:53 PM) zlatinb: للمعلومية سألت orignal وشخصاً من قناة ilita على IRC عمّا يفعلونه لـ i2pd (04:36:10 PM) zlatinb: والإجابة المختصرة كانت: تعطيل جميع assessments والمضي قدماً (04:36:32 PM) zzz: لا أسمع أي اعتراضات، لذا أظن أننا نواصل العمل نحو حل. لست متأكداً أننا نحتاج موعداً نهائياً، خاصة إذا كان الجهد متواضعاً (04:36:33 PM) zlatinb: لا أعتقد حقاً أنه يمكننا توقع أن يقوم مستخدمونا بذلك (04:37:20 PM) zlatinb: الجهد متواضع إذا لم نحسب إعادة تصميم نظام التحديث والتي سنناقشها بشكل منفصل (04:37:33 PM) zlatinb: انتهى (04:37:55 PM) zzz: حسناً، إذن سنعرف ما هو الموعد النهائي لحل أمور التحديث (04:38:53 PM) zlatinb: حسناً (04:40:25 PM) eyedeekay: هل نقرر ذلك هنا والآن؟ لأن صوتي سيكون لصالح تجهيز كل شيء للبدء المرحلي في 0.9.51. (04:40:58 PM) zlatinb: سنناقشه كجزء من 5)، صحيح؟ (04:41:09 PM) eyedeekay: بالتأكيد، جيد (04:41:21 PM) eyedeekay: ننتقل إلى 4) مُثبّت Windows الشامل (04:41:49 PM) eyedeekay: zlatinb أضاف هذا إلى جدول الأعمال، لكن ربما سيكون لدي الكثير لأضيفه هنا أيضاً. هل تريد أن تبدأ يا zlatinb؟ (04:42:40 PM) zlatinb: حسناً، eyedeekay قام بمعظم العمل الشاق في جمع مُثبّت ملف تعريف Firefox مع صورة JRE و الـ router والتأكد من أنه يثبت ويعمل. هناك بالطبع بعض الحواف الخشنة حالياً. (04:42:59 PM) zlatinb: هناك أيضاً صفحة ويكي يمكن استخدامها لطرح الأسئلة (04:43:30 PM) zlatinb: أعتقد أنه يستحق بعض الاهتمام وقضاء الوقت لوضع تعريف منتج مناسب مع المتطلبات وكل ذلك، مشابه لما تم من أجل .dmg (04:43:58 PM) zlatinb: نحن نعمل مع مستخدمين على r/i2p ساعدونا كثيراً ويواصلون مساعدتنا (04:44:15 PM) zlatinb: لكن بالطبع حالياً هذا إثبات مفهوم (PoC) (04:44:15 PM) zlatinb: انتهى (04:45:38 PM) zzz: يبدو أنه لا توجد صفحات ويكي مُدرجة على صفحة الفهرس في http://git.idk.i2p/i2p-hackers/i2p.i2p/-/wikis/home لذا الناس يحتاجون الرابط الكامل؟ (04:45:41 PM) eyedeekay: نعم رغم أنه إثبات مفهوم مبكر، معظم التعليقات التي تلقيتها كانت إيجابية. شيء مزعج هو أن NSIS يجنّ إذا كان لدى المستخدم مجموعة محارف مختلفة عن المسؤول، كان أصعب جزء حتى الآن هو تجنب هذه المطبّة (04:46:01 PM) eyedeekay: تظهر لدي على الجانب الأيمن، سأعطيك الرابط الكامل (04:46:29 PM) eyedeekay: https://i2pgit.org/i2p-hackers/i2p.firefox/-/wikis/All-in-One-I2P-Installer-for-Windows (04:47:08 PM) zzz: هممم إذا لم تسجّل الدخول يقول "لا توجد صفحات ويكي". إذا سجّلت الدخول يعطيك صفحة "إنشاء ويكي جديد". (04:47:57 PM) zlatinb: تأكد أنك ضمن مشروع i2p.firefox، وليس i2p.i2p (04:48:07 PM) zzz: آه حسناً (04:49:19 PM) psi: مرحباً (أتابع بصمت) (04:49:42 PM) zlatinb: أهلاً psi (04:49:52 PM) eyedeekay: أهلاً psi (04:50:07 PM) eyedeekay: وهذه الفرع في حال احتجته: https://i2pgit.org/i2p-hackers/i2p.firefox/-/tree/EXPERIMENTAL-jpackage (04:50:34 PM) psi: ألم يكن هناك حديث عن استخدام nsis لتغليف Windows؟ (04:50:56 PM) eyedeekay: نعم هذا بعض ذلك الحديث (04:50:56 PM) psi: (هذا هو البند 4 لا بأس) (04:51:27 PM) psi: أوه (04:51:30 PM) psi: أرى أننا على ذلك (04:51:55 PM) psi: لذا إذا كنت تستخدم cmake/cpack فإن nsis رائع لأنك تجرّب تجميعاً عابراً لـ Windows من Linux بسهولة (04:52:04 PM) psi: لست متأكداً كيف يعمل ذلك في عالم Java (04:52:23 PM) zzz: لقد طرحت بعض الاعتراضات على مقترح Windows هذا خلال الشهر الماضي، لا شيء قاتل، لكن لا أظن أنه تم التعامل معها بشكل كافٍ (04:52:29 PM) zzz: سأذكر 3 هنا (04:52:47 PM) eyedeekay: للأسف قد نضطر لذلك للاستفادة من بنى jpackage، والتي تتطلب منا البناء على المنصة الهدف في الوقت الحالي (04:53:03 PM) zzz: 1) كله تشتيت عن مُثبّت Mac الذي بدأنا به ومن المرجح أنه أولوية أعلى وسنتعلم منه أولاً (04:53:15 PM) psi: النقطة 1 كافية هنا (04:53:24 PM) zzz: 2) معظم المبررات المُدرجة أو المُتخيلة أضعف من تلك الخاصة بمُثبّت Mac (04:53:34 PM) psi: أقول ركّزوا على بُنية Mac قبل الانجراف إلى هاوية التغليف (04:53:55 PM) psi: ستجدون طريقة لتوسيع النطاق (04:53:57 PM) zzz: 3) ملف تعريف Firefox غير الرسمي حتى الآن يُفترض تضمينه، لكنه لم يُبرر أو يُراجع بشكل منفصل (04:54:02 PM) zzz: انتهى (04:54:31 PM) psi: حالياً تغليف macOS مهمة كافية ولا داعي لزيادة النطاق (04:54:47 PM) psi: عندما تُنجزون بُنية macOS عودوا إلى NSIS على Windows (04:55:03 PM) psi: أنا مثلاً أريد إسقاط دعم macOS في العمل لأنه سيء ببساطة (04:55:12 PM) psi: الهدف بأكمله يزداد سوءاً مع كل إصدار (04:55:33 PM) psi: وApple مُعادية فعلياً لمشاريع البرمجيات الحرة (04:55:51 PM) psi: إذا لم تمانع الانحناء لإرضاء Apple فربما يكون الأمر جيداً (04:56:10 PM) zlatinb: حسناً هذه طريقة تصويرية لوصفه يا psi :) (04:56:12 PM) psi: كل الأمر يتعلق بمقدار الوقت الذي تريد حرقه في التعامل معهم (04:56:29 PM) psi: إذا كان عدد المستخدمين منخفضاً بما يكفي فهو لا يستحق العناء (04:56:39 PM) eyedeekay: يمكنني بالتأكيد تقبّل الانتظار حتى يكون Mac جاهزاً للمضي بعيداً في Windows، أعتقد أن الجميع يرى وجهة نظري بخصوص المُثبّت وعلاقته بالإدماج الأولي (onboarding) (04:57:00 PM) zlatinb: لكنني بالفعل مررت بمتع notarization لذا هذا الجزء منتهي (04:57:10 PM) zlatinb: (وهو أكثر جزء غير سار بالمناسبة) (04:57:33 PM) psi: إذن هذا سؤال توجيهي على مستوى عالٍ، Windows يتحسن قليلاً فعلاً وApple تزداد سوءاً، الاتجاه المتوقع لكل منهما واضح لي (04:57:52 PM) psi: إذا لم يكن لدينا شخص Mac مخصص فستتعفّن أجزاء Mac (04:58:00 PM) psi: شخص Mac مخصص* (04:58:05 PM) psi: هذا ما حدث في العمل D: (04:58:34 PM) zlatinb: حسناً أحاول توثيق كل شيء أفعله، لكنك محق، أحد المتطلبات هو Apple ID مما يعني التخلي عن الإخفاء (04:58:44 PM) psi: ربما هذا جيد (04:58:50 PM) psi: المشكلة الحقيقية هي بقية كل شيء (04:58:57 PM) zlatinb: ليس بهذا السوء (04:59:05 PM) psi: هو كذلك إذا كنت تحتاج صلاحيات مرتفعة (04:59:05 PM) zlatinb: يمكننا مناقشة ذلك بعد الاجتماع إن كنت مهتماً (04:59:16 PM) psi: بالنسبة لـ I2P الأمر جيد (04:59:16 PM) zlatinb: لا نحتاج لذلك في I2P، إنه تثبيت بالسحب (slide install) (04:59:19 PM) zzz: الشيء الذي لا أزال لا أفهمه هو أن لدينا رابطاً معطلاً لمُثبّت dmg القديم لمدة عام ولم يشتكِ أحد. خلال ذلك الوقت ظننا أن لدينا شخص Mac مخصص، لكنه اختفى (04:59:19 PM) psi: ونعم يمكننا التحدث لاحقاً (04:59:30 PM) psi: نعم (04:59:44 PM) psi: إذا جرّب مستخدم Mac وكان معطلاً فسيقوم بإلغاء التثبيت وحسب (04:59:48 PM) psi: لن يرفع تقرير علة (04:59:52 PM) zlatinb: بالضبط (05:00:03 PM) psi: ومع وجود i2pd كخيار يمكنه فقط تجربته (05:00:12 PM) psi: إذا عمل i2pd سيستخدمه (05:00:16 PM) eyedeekay: أراهن أنه لو بحثت بدقة سأجد سؤالاً على reddit (05:00:25 PM) zlatinb: لا يعمل، يتطلب تعطيل جميع assessments (05:00:53 PM) eyedeekay: لكن عاملاً آخر هو أن مُثبّت .dmg حتى قبل بضعة أشهر كان سيُثبت وربما يُحدّث، لأن توقيعه لم يكن قد انتهت صلاحيته بعد (05:02:24 PM) zlatinb: هناك شخص Mac واحد تقريباً على ilita وهو مستخدم Mac متقدم جداً (05:02:33 PM) zlatinb: على أي حال، نحن ننحرف (05:02:33 PM) psi: نعم (05:02:33 PM) zlatinb: psi محق أن مستخدمي Mac لن يشتكوا وسيتخلّون (05:02:33 PM) psi: هل هناك مراجعات UX على مستوى المشروع لكل منصة بشكل منتظم؟ (05:02:33 PM) zzz: غير صحيح، كان الرابط معطلاً اعتباراً من 0.9.44، لأن آخر إصدار dmg كان .43 (05:02:33 PM) psi: أي التحقق مما إذا كانت المنصة X معطلة؟ (05:02:33 PM) zlatinb: للأسف لا (05:02:33 PM) psi: أفكر بصوت عالٍ وأرى موضوعاً عاماً مشتركاً (05:02:33 PM) psi: موضوعاً عاماً (05:02:34 PM) zzz: تصحيح: .45 كان الأخير، معطل اعتباراً من .46 (05:03:03 PM) zlatinb: كان مُثبّت Windows معطلاً لمدة يومين حتى اشتكى parg بشأنه، مجرد نقطة بيانات (05:03:27 PM) zzz: مضت ساعة، eyedeekay هل يمكنك إبقاء الأمور تتحرك رجاءً؟ (05:03:35 PM) eyedeekay: نعم (05:03:52 PM) eyedeekay: أظن أننا ناقشنا ما يكفي في #4 الآن على أي حال (05:03:58 PM) psi: نعم (05:04:07 PM) eyedeekay: 5) قنوات التحديث (05:04:21 PM) eyedeekay: هذا لك يا zlatinb (05:04:56 PM) zlatinb: صحيح، الغرض الرئيسي من قنوات التحديث هو دعم المُثبّتات الجديدة، لكن بالطبع قد يتضح أنها مفيدة في مواقف أخرى أيضاً. (05:04:57 PM) zlatinb: مثل: (05:05:16 PM) zlatinb: إذا قررنا الانتقال إلى إصدارات مستقرة مقابل تجريبية بعد 1.0.0 (05:05:46 PM) zlatinb: لتلخيص ما في صفحة الويكي: (05:06:09 PM) zlatinb: نقدم مفهوم قناة التحديث وهي زوج (tuple) جاهزية المنصة X (05:06:29 PM) psi: I2P كانت فعلياً إصداراً متدفقاً (rolling release) لعقد من الزمان أليس كذلك؟ (05:06:57 PM) zlatinb: لتنفيذ ذلك بطريقة متوافقة مع الإصدارات السابقة وبأقل قدر من العمل سيتم إنشاء رابط التحديث (update URL) كالتالي http://...b32.i2p/&lt;platform&gt;/&lt;readiness&gt;/news.su3 (05:07:25 PM) zlatinb: لا تغييرات على تنسيق news.xml (05:08:08 PM) zlatinb: لذا تعديلات قليلة جداً على سير عمل مُولّدات su3 (05:08:33 PM) zlatinb: تغييرات صغيرة على الواجهة الخلفية للـ router، وتغييرات صغيرة إلى متوسطة على واجهة وحدة التحكم (console UI) (05:09:04 PM) zlatinb: لنقاش أكثر تفصيلاً راجع صفحة الويكي (05:09:36 PM) zlatinb: في هذا الاجتماع أود أن نتفق على أولوية هذا البند، ومتى نريد إنجازه، ومن سينفذ أي جزء إن أمكن أيضاً (05:09:38 PM) zlatinb: انتهى (05:10:04 PM) zzz: القضايا هي: من سيشغّل ويدير ويترجم الخلاصات الجديدة ونسخها الاحتياطية... كما هو الحال الآن، أم مختلف (05:10:11 PM) zzz: إذا كان الخيار 1 فهو جهد تطوير شبه منعدم (05:10:35 PM) zlatinb: نعم، الخيار 2 (من صفحة الويكي) خارج الحساب، تجاهلوه تماماً (05:10:59 PM) zzz: إذن هل تقترح نفس مُضيفي الأخبار الحاليين للخلاصات الجديدة؟ (ech و idk)، إن كان كذلك، نحتاج موافقتهم، وإن لم يكن، نحتاج أن نعرف من (05:11:44 PM) zlatinb: أقول نبدأ بنفس المُضيفين حالياً (05:12:08 PM) eyedeekay: أنا سعيد تماماً باستضافة الخلاصات الجديدة من جهتي (05:12:27 PM) zlatinb: سأتواصل مع ech قريباً بخصوص ذلك (05:13:51 PM) eyedeekay: بما أن الخيار 2 خارج الحساب فبالتبعية الخيار 3 كذلك، صحيح؟ (05:13:59 PM) zlatinb: نعم (05:14:36 PM) zlatinb: الخيار 1 يحقق كل شيء وهو قليل الجهد جداً مقارنة بالخيارات الأخرى (05:15:31 PM) zlatinb: إذن... (05:16:23 PM) zlatinb: بما أن هذا متطلب مسبق لتمكين التحديثات عبر الشبكة لمُثبّت .dmg ويبدو أننا متفقون على المضي قدماً فيه، هل نقول 0.9.51 لهذا البند؟ (05:16:49 PM) eyedeekay: +1 (05:17:08 PM) zzz: آه ظننت أنك تريد موعداً نهائياً لاتخاذ القرار. هذا موعد نهائي للانتهاء (05:17:24 PM) zzz: لكن بالتأكيد، هذا هدف معقول (05:17:50 PM) zlatinb: أردت موعداً نهائياً لاتخاذ قرار بشأن مُثبّت .dmg.. لكن يمكنني التراجع إذا كانت هناك حجج معقولة ضد اتخاذ القرار الآن :) (05:18:03 PM) mode (+v val) by ChanServ (05:18:26 PM) zzz: يبدو جيداً (05:19:10 PM) zlatinb: حسناً... لدينا اجتماع واحد آخر قبل أن تبدأ دورة 0.9.51 فعلياً، صحيح؟ (05:19:17 PM) eyedeekay: نعم لدينا (05:19:44 PM) zlatinb: يمكننا عندها توسيع التفاصيل على الويكي، بما في ذلك مواقع الشيفرة المحددة التي تحتاج للتغيير بحلول ذلك الوقت (05:19:56 PM) zlatinb: أنا متردد في البدء بالترميز الفعلي حتى لو على فرع (05:20:18 PM) zzz: لا ينبغي أن يكون هناك أي ترميز حقاً، أو القليل جداً (05:20:37 PM) zlatinb: سأحاول تحديد النطاق بحلول الاجتماع القادم (05:21:18 PM) zlatinb: حسناً، هذا كل شيء مني في 5) (05:21:26 PM) eyedeekay: حسناً ننتقل إلى 6) تقرير/تقييم ترحيل Trac (05:22:30 PM) eyedeekay: جهزت مخططاً، وقد تمت الموافقة عليه، وأجريت تجربة تشغيل على خادم في المنزل، وقد نجحت. هناك مئات التذاكر التي يجب ترحيلها، سيُضاف معظمها إلى i2p.i2p مع وسوم توافق "المكوّن" الذي كانت عليه في Trac. (05:23:54 PM) eyedeekay: أعتقد أن بإمكاني إجراء الترحيل بالكامل هذا الشهر وإنهاءه قبل بداية الاجتماع القادم. سأبدأ من الصغير إلى الكبير كما فعلت عند الانتقال من mtn->git. سأسير أسرع بكثير هذه المرة، معظم هذه يمكن توقع أن تستغرق يوماً أو أقل لإكمالها. سأبدأ بـ i2p.www (05:24:21 PM) zzz: هل قررنا بالتأكيد القيام بذلك، أم هناك قضايا مفتوحة مثل التسجيل للتذاكر، الرسائل المزعجة، إلخ.؟ (05:24:29 PM) mode (+v anonymousmaybe) by ChanServ (05:24:59 PM) eyedeekay: انخفضت الرسائل المزعجة بشكل كبير خلال الشهر الماضي، تسجيلات المستخدمين مفتوحة الآن بدون موافقتي. أي شخص يستطيع تأكيد بريد إلكتروني يمكنه التسجيل. (05:25:32 PM) eyedeekay: لا زلت أستطيع "الموافقة" على المستخدمين الذين لا يستطيعون أو لا يرغبون في استخدام بريد إلكتروني حقيقي. (05:25:35 PM) zzz: على ما أذكر نعرف إلى أين نتجه لكن لم نتخذ القرار النهائي بعد، خاصة بسبب مسألة التسجيل. (05:25:53 PM) zzz: لكن ليس لدي سجلات اجتماع الشهر الماضي أمامي (05:26:14 PM) eyedeekay: أكبر مشكلة، التسجيل بالموافقة فقط، لم تعد قائمة (05:26:48 PM) zzz: حسناً إذن هذه ومسائل التقنية الخاصة بالترحيل كانتا الأكبر. أي شيء آخر يُعتبر عائقاً، أم توصي بالمضي قدماً؟ (05:27:35 PM) eyedeekay: أرى أنه ينبغي أن أمضي قدماً هذا الشهر في ترحيل التذاكر (05:27:45 PM) mode (+v dr|z3d) by ChanServ (05:27:51 PM) zzz: يبدو جيداً (05:28:02 PM) eyedeekay: حسناً سأبدأ على الأرجح في نهاية هذا الأسبوع (05:28:26 PM) eyedeekay: وأخيراً وليس آخراً 7) تحديث إصدار 0.9.50 (05:28:29 PM) zzz: آه تذكرت (05:28:29 PM) zzz: الإشعارات (05:28:40 PM) zzz: على التذاكر وMRs، إلخ. تبدو معطّلة تماماً (05:29:04 PM) zzz: وطبعاً هي كذلك على Trac أيضاً... (05:29:44 PM) zzz: لذا ربما ليست عائقاً لكنها بالتأكيد مزعجة (05:29:47 PM) eyedeekay: ألا تصلك؟ ظننت أنني أصلحتها، بدأت تصلني. سأعرف لماذا وأتعامل معها بأسرع وقت (05:30:19 PM) zzz: لا. zlatinb ماذا عنك؟ (05:30:28 PM) zlatinb: لا شيء (05:30:34 PM) zlatinb: حصلت على بعضها في وقت ما لكن بعد التحديث أو الانقطاع لا شيء (05:30:55 PM) zlatinb: لكنني أتحقق من خلاصات النشاط بهوس :) (05:31:19 PM) eyedeekay: تباً. حسناً لا بد أنني فاتتني عندما أعدت الخادم بعد الأمر في ديسمبر. سأصلحه قريباً. (05:31:38 PM) eyedeekay: انتظر لا، لدي رسالة بريد من zzz حول مسألة X-i2p-location... (05:31:46 PM) eyedeekay: لا يمكن أن تكون هذه. على أي حال، سأجدها (05:32:14 PM) zzz: شكراً (05:32:16 PM) zzz: بخصوص 7) (05:32:23 PM) zzz: سأكون موجزاً جداً (05:32:37 PM) zzz: نحن بعد 7 أسابيع في دورة اسمية من 12 أسبوعاً، الهدف منتصف إلى أواخر مايو (05:32:45 PM) zzz: ينبغي أن تكون كل التغييرات الكبيرة قد دخلت (05:32:49 PM) zzz: الكثير من أمور SSU وIPv6 (05:33:08 PM) zzz: نجري اختبارات مع i2pd على prop. 158 (IPv6 introducers) (05:33:18 PM) zzz: للإعلان الأولي عن الإصدار انظر zzz.i2p (05:33:20 PM) zzz: انتهى (05:33:52 PM) zlatinb: فقط أريد أن أعلق بخصوص استخدام عرض النطاق (05:34:04 PM) zlatinb: هذا الإصدار لديه إمكانية تحسين الإنتاجية بشكل كبير جداً (05:34:40 PM) zlatinb: لذا مع تغييرات RED وCDQ tuning يجب أن نبقي أعيننا على أي مقاييس شبكية يمكننا الحصول عليها (05:34:50 PM) zzz: لنأمل ذلك. أيضاً الكثير من إصلاحات i2pd في إصدار منتصف الدورة قبل بضعة أسابيع، والمزيد في القادم، ستساعد أداء الشبكة (05:35:38 PM) zlatinb: أنا فقط قلق من أننا سنصطدم ببعض عنق الزجاجة التي لم نواجهها من قبل (05:35:50 PM) zlatinb: لكنها آلام النمو على ما أظن (05:36:09 PM) zzz: نفس القصة في يوم آخر (05:36:48 PM) eyedeekay: شكراً zzz، شكراً zlatinb. (05:37:53 PM) eyedeekay: ليس لدي الكثير لأضيفه هنا، وأعتقد أننا بقينا هنا طويلاً بما يكفي، لذا ما لم يكن هناك شيء آخر تريدون مناقشته سأعلن اختتام اجتماعنا (05:38:03 PM) eyedeekay: مهلة 1m (05:39:19 PM) eyedeekay: شكراً للجميع على الحضور، أراكم على IRC (05:39:31 PM) eyedeekay: سأقوم بنشر سجلات الاجتماع خلال بضع دقائق </div>
