---
title: "اجتماع مطوري I2P - 06 يوليو 2021"
date: 2021-07-06
author: "i2p"
description: "محضر اجتماع تطوير I2P ليوم 06 يوليو 2021."
categories: ["meeting"]
---

## مراجعة سريعة

<p class="attendees-inline"><strong>الحاضرون:</strong> eyedeekay, zzz, zlatinb</p>

## سجل الاجتماع

<div class="irc-log"> (04:01:20 PM) eyedeekay: مرحباً بالجميع، حان وقت اجتماع المجتمع الشهري، لكن بما أنني نسيت نشر الإعلان فلن أتفاجأ إن لم يكن أحد هنا. إن كان هناك أي شخص آخر حاضر، فأنا مستعد لعقد الاجتماع الآن. وإن لم يكن هناك أحد، فسأعلن عن اجتماع جديد على zzz.i2p لكي نعيد جدولة الموعد (04:01:37 PM) zzz: مرحباً (04:01:47 PM) eyedeekay: مرحباً zzz (04:02:10 PM) eyedeekay: zlatinb، هل يوجد أي شخص آخر هنا؟ (04:03:39 PM) eyedeekay: حسناً هذا خطئي. على كل حال zzz، لدي جدول أعمال قصير من بندين لنا إذا كان لديك وقت: (04:03:39 PM) eyedeekay: 2) رقم الإصدار التالي (04:03:39 PM) eyedeekay: 3) تحديثات jpackage (أداة تعبئة تطبيقات Java) (04:03:39 PM) eyedeekay: لكنني كنت آمل وجود zlatinb للبند 3) (04:04:06 PM) zzz: 4) البنود المتبقية لإصدار 0.9.50 (04:04:31 PM) eyedeekay: تم (04:05:10 PM) eyedeekay: 2) رقم الإصدار التالي (04:06:27 PM) eyedeekay: أصبح ترددي بشأن 1.0.0 أقل فأقل الآن (04:07:31 PM) eyedeekay: كان لدى zlatinb بعض الأفكار حول أماكن تحسين الأداء، وما اتفقنا عليه كلاهما أننا نحتاج شيئاً أسهل لعملية الإعداد للمستخدمين الجدد (onboarding) في 1.0.0، أي أمور jpackage (04:08:05 PM) zzz: أعتقد أن القفز التعسفي إلى شيء مثل 1.5.0 أو 2.5.0 أو 5.1 يُجنب قلق 1.0.0 (04:10:04 PM) mode (+v zlatinb) by ChanServ (04:11:37 PM) eyedeekay: 1.5.0 يبدو مناسباً بطريقة ما؟ أو ربما 1.51 (04:12:22 PM) zzz: الأرقام الصغيرة تبدو أفضل (04:12:48 PM) eyedeekay: نعم أنت محق (04:13:36 PM) eyedeekay: 1.5.0 يناسبني إذا كان يناسبك (04:15:13 PM) zzz: سأضعه في منشور على منتداي وأرى ما هو رد الفعل (04:15:30 PM) eyedeekay: جيد (04:16:05 PM) eyedeekay: 3) تحديثات jpackage (04:17:24 PM) eyedeekay: من جهتي لدي حزمة قيد العمل (WIP) تجمع بين jpackage وWindows Installer وملف تعريف Firefox، والتي يُفترض أن تحدّث نفسها بدءاً من هذا الصباح. ما زالت غير مختبرة وPR مسودة (طلب دمج)، وأنا متأكد أنني سأجد فيها شيئاً معطلاً الليلة، لكن حتى الآن الأمور جيدة (04:17:35 PM) mode (+v anonymousmaybe) by ChanServ (04:18:55 PM) eyedeekay: تعمل عبر بدء المُثبّت قبل إيقاف الrouter مباشرةً، ثم الانتظار حتى يتوقف الrouter، وبعدها السماح للمُثبّت بإعادة تشغيل الrouter عند اكتماله (04:19:25 PM) zlatinb: لا يوجد الكثير من جانبي، ما زلت عالقاً قليلاً في كيفية إجراء اختبار طرف-إلى-طرف يبدأ من التحقق من news.xml، وجلب update.dmg، وتنفيذ التحديث، ثم إعادة تشغيل الrouter (04:19:41 PM) zlatinb: لكن المفهوم نفسه كما على Windows (04:22:35 PM) zlatinb: فقط هناك قدر غير قليل من البنية التحتية الواجب إعدادها على ما أظن (04:23:01 PM) eyedeekay: ليس لدي الكثير لأضيفه، سوى أنني سأحاول معرفة كيفية اختباره مقابل خادم أخبار تجريبي الليلة، ما ينبغي أن يساعد في تحديد البنية التحتية (04:24:13 PM) eyedeekay: 4) البنود المتبقية لإصدار 0.9.50 (04:24:27 PM) eyedeekay: عذراً، لصقتها مبكراً جداً (04:24:37 PM) eyedeekay: أي شيء آخر حول البند 3)؟ (04:25:02 PM) eyedeekay: 4) البنود المتبقية لإصدار 0.9.50 (04:25:10 PM) zzz: لا يزال لا شيء على debian/ubuntu، من المسؤول عن إزعاج mhatta؟ (04:25:40 PM) eyedeekay: لقد كنت أزعجه قدر ما أستطيع، فتحت PR على bote لجذب انتباهه، لست متأكداً مما يجري هناك. لا رد (04:26:11 PM) eyedeekay: ربما لم أعد أنظر في المكان الصحيح فحسب (04:26:25 PM) zzz: لقد مر الآن 7 أشهر منذ أن أصدر نسخة (04:27:40 PM) zzz: على أي حال، أعتقد أن هذا البند الوحيد المتبقي (04:28:12 PM) eyedeekay: سمعت أن Debian تقبل صانعي حزم مجهولين إذا كان لديهم محفظة أعمال ومفتاح GPG الآن، يمكنني التواصل والتقديم؟ لا أود أن أجعل نفسي أكثر تعرضاً لمشكلة bus factor (مقياس المخاطر عند الاعتماد على شخص/أشخاص قلائل)، لكن على الأقل أعرف إلى حد كبير كيف ننتقل من i2p.i2p->deb (04:30:17 PM) zzz: المشكلة أنني أعتقد أنه لديه عدة تغييرات لم يقم بإرسالها upstream (إلى المصدر الأصلي) إلينا، لذا يجب حل تلك الفروقات (04:31:53 PM) eyedeekay: إن كان الأمر كذلك فأعتقد أنه يجب عكسها في debian/patches، ربما أستطيع إيجاد طريقة (04:31:53 PM) zzz: هذا كل ما لدي، ضعها على القائمة للشهر القادم (04:32:00 PM) eyedeekay: سأفعل (04:32:16 PM) zlatinb: لهذا البند أود أن أسأل عن تجاوز سعة المخزن المؤقت للبث (04:32:43 PM) zlatinb: هل هذا شيء نريد معالجته للإصدار القادم؟ (04:32:50 PM) zzz: ماذا؟ (04:32:57 PM) zlatinb: s/overflow/choke/ (04:33:14 PM) zzz: أي بند؟ (04:33:23 PM) zlatinb: أوه آسف، ظننت أننا نناقش 0.9.51 (04:33:27 PM) zlatinb: لا بأس (04:33:32 PM) zzz: لكن لا، ليست مشكلة ملحّة، بل قضية تتعلق بالاختبارات، أولوية منخفضة (04:34:01 PM) zzz: كنّا نناقش حزم deb لإصدار .50 (04:34:32 PM) eyedeekay: لدي وقت، وإذا كان لدى zzz وقت فأنا سعيد لجعل ذلك البند 5) (04:34:44 PM) zlatinb: نعم من فضلك (04:34:49 PM) eyedeekay: تفضل (04:35:11 PM) zlatinb: أعتقد أنه يحدث على الـlive net (الشبكة الحيّة) في tunnels (أنفاق I2P) قصيرة، ليست 0 بل 1-hop (04:35:41 PM) zlatinb: على الأقل رأيت سلوكاً مريباً في muwire عند ضبطه على 1-hop tunnels على كلا العقدتين (04:36:24 PM) eyedeekay: لدي مجموعة من الخدمات ذات 1-hop، هل هناك شيء يمكنني البحث عنه في السجلات لمساعدتك على تأكيد ذلك؟ (04:37:12 PM) zlatinb: في هذه المرحلة المبكرة يمكن تنقيحه على testnet (شبكة اختبار)، إذ إن التسجيل مطوّل جداً لخادم حي (04:37:58 PM) zlatinb: أود أن أقضي بعض الوقت على ذلك، وإذا كانت هناك مشكلة وحل لها فسأسعى لوضعه في الإصدار التالي (04:39:21 PM) zzz: للإجابة على سؤالك، إنها مشكلة معروفة منذ سنوات عديدة، ويُفترض أنها نادرة جداً على live net، وتأثيراتها مؤقتة وربما غير قابلة للإصلاح... لذا فهي تستحق التحقيق (وقد طلبت المساعدة في ذلك)، لكن لهذه الأسباب لن أضعها كشيء يجب إصلاحه في الإصدار القادم (04:39:56 PM) zlatinb: أعتقد أن تحسينات السرعة الأخيرة جعلتها أقل ندرة (04:40:31 PM) zzz: بالتأكيد. ربما نعم، وربما لا (04:41:17 PM) zlatinb: حسناً سأحقق في الأمر وأرى ما الذي ينتج (04:41:35 PM) eyedeekay: سيكون من المثير رؤية ما ستتوصل إليه (04:42:10 PM) eyedeekay: أي شيء آخر للاجتماع؟ (04:43:09 PM) eyedeekay: حسناً إذن هذا كل شيء لليوم (04:43:18 PM) eyedeekay: شكراً zlatinb وzzz على تواجدكما وتحملكما لي، سأقوم بنشر السجلات قريباً وسأتأكد من نشر الإعلان على zzz.i2p هذه المرة (04:43:24 PM) eyedeekay: كونكما *هنا </div>
