---
title: "اجتماع مطوّري I2P - 02 نوفمبر 2021"
date: 2021-11-02
author: "i2p"
description: "سجل اجتماع تطوير I2P بتاريخ 02 نوفمبر 2021."
categories: ["meeting"]
---

## ملخص سريع

<p class="attendees-inline"><strong>الحضور:</strong> eyedeekay, zzz, zlatinb, Ryemantis_</p>

## سجل الاجتماع

<div class="irc-log"> (04:00:16 PM) eyedeekay: مرحبًا بالجميع، أهلاً بكم في اجتماع المجتمع ليوم 2 نوفمبر (04:00:16 PM) eyedeekay: 1) مرحبًا (04:00:16 PM) eyedeekay: 2) حالة تطوير 1.6.0 / الإصدار القادم (04:00:16 PM) eyedeekay: 3) حالة نسخة mac/win jpackage التجريبية، تقارير اختبارات المستخدمين، حالة التحديث داخل الشبكة إلى 17.0.2، خطط تحديث 1.6.0؟ (04:00:35 PM) zzz: مرحبًا (04:00:38 PM) zlatinb: مرحبًا (04:00:55 PM) eyedeekay: أهلًا zzz، zlatinb (04:01:25 PM) eyedeekay: 2) حالة تطوير 1.6.0 / الإصدار القادم (04:02:25 PM) eyedeekay: موضوع الإصدار هنا: http://zzz.i2p/topics/3170-1-6-0-release-summary ولسنا قد حدّدنا موعدًا بعد، كان ينبغي أن أردّ في ذلك الموضوع، هل نريد فعل ذلك هنا؟ (04:02:43 PM) zzz: نعم من فضلك (04:03:18 PM) zzz: بعد 3 أسابيع من الآن ستكون 13 أسبوعًا. +/- أسبوع لا بأس لديّ أيضًا (04:03:19 PM) eyedeekay: حسنًا إذن بالنسبة لي أنا أؤيّد أسبوع 29، بعد عيد الشكر في الولايات المتحدة (04:04:12 PM) zlatinb: سأكون بعيدًا عن محطة عملي الرئيسية حتى أوائل ديسمبر، لذا لا أستطيع بناء أو توقيع مثبّتات jpackage. لكن يمكنني إعطاء OTP (كلمة مرور لمرة واحدة) لأداة signtool لأنه على هاتفي. (04:05:34 PM) zzz: حسنًا، إذن مبدئيًا أسبوع 28؟ eche|off eche|on أي اعتراضات؟ (04:07:30 PM) eyedeekay: أسبوع 28 مناسب لي حاليًا.  (04:08:34 PM) eyedeekay: أي شيء آخر للموضوع 2)؟ (04:08:45 PM) zzz: نعم، حالة سريعة (04:09:02 PM) zzz: يبدو إصدارًا متواضعًا إلى حد ما إذا قسناه بعدد التغييرات (04:09:27 PM) zzz: ربما أبرز ما فيها هو بعض تحسينات سرعة SSU (04:09:48 PM) zzz: zlatinb، إذا كان لديك وقت لحشر إصلاحات إهمال (deprecation) لاختبارات الوحدات فسيكون ذلك جيدًا (04:09:52 PM) zzz: انتهى (04:10:02 PM) eyedeekay: شكرًا zzz (04:10:28 PM) zlatinb: نعم، لا وعود بخصوص اختبار الوحدة :) (04:10:42 PM) eyedeekay: 3) حالة نسخة mac/win jpackage التجريبية، تقارير اختبارات المستخدمين، حالة تحديث in-net 17.0.2، خطط تحديث 1.6.0؟ (04:12:18 PM) zlatinb: أفترض أنه jdk 17.0.1، لا يوجد 17.0.2 بعد على حد علمي (04:12:21 PM) zzz: نعم أضفتُ هذا البند فقط لأعطيكما فرصة لإطلاع المجتمع على المستجدات (04:12:32 PM) eyedeekay: ناقشتُ أنا وzlatinb ذلك قبل أيام وقيّمنا احتمال إجراء تحديث OpenJDK 17 لمثبتات jpackage (04:12:43 PM) zzz: تجاهل أي أخطاء مطبعية :) (04:13:36 PM) Ryemantis__ أصبح معروفًا الآن باسم Ryemantis_ (04:14:08 PM) eyedeekay: حاليًا نحن مستعدون لتنفيذ تحديثات داخل الشبكة لمثبتات jpackage لكننا سننتظر الإصدار الرئيسي لنطرح إصدارات jpackage الخاصة بنا والتي ستُحدّث إلى 17.0.1 أو 17.0.2 (04:14:55 PM) zlatinb: 17.0.2 غير متوقّع حتى منتصف يناير، لذا ينبغي بالتأكيد أن يكون لدينا إصدار jpackage لـ 1.6.0 (04:15:32 PM) zlatinb: رأيي أنني أود حقًا القيام بـ dry-run (تشغيل تجريبي دون نشر فعلي) لعملية التحديث داخل الشبكة لاستخراج أي أخطاء، لكن يجب أن يحدث ذلك خلال الأيام السبعة القادمة لأني سأكون بعيدًا بعدها (04:16:03 PM) zlatinb: للتلخيص، يجب أن يحدث ما يلي: (04:16:12 PM) zzz: eyedeekay، لم يكن ذلك واضحًا جدًا... أنت "مستعد" لكنك لن تفعل ذلك، ستنتظر؟ (04:16:28 PM) zlatinb: 1. تحديث مستودع i2p.newsxml لإنتاج entries.html لكل منصة (04:16:50 PM) zlatinb: 2. التأكد من أن خوادم HTTP الخاصة بالأخبار لدى idk و ech يمكنها تقديم ملفات news.su3 الجديدة (04:17:17 PM) zlatinb: 3. عمل فرع لـ i2p.i2p انطلاقًا من الوسم i2p-1.5.0، ورفع رقم النسخة CoreVersion/RouterVersion، ووَسْم i2p-1.5.1 (04:17:27 PM) zlatinb: 4. بناء مثبّتات jpackage، والتوقيع/التوثيق حسب الحاجة (04:17:47 PM) zlatinb: 5. بناء entries.html جديدة مع release.json جديد (04:17:50 PM) zlatinb: 6. النشر (04:17:51 PM) zlatinb: انتهى (04:18:03 PM) zlatinb: لذا لا أعرف إن كان يمكن أن يحدث ذلك خلال 7 أيام، لكنه سيكون لطيفًا جدًا إذا أمكن (04:19:10 PM) eyedeekay: بقولي مستعد أعني أن تغييرات i2p.newsxml تنتج خلاصات صحيحة يمكن استخدامها لتوزيع التحديثات داخل الشبكة وهي تعمل على إعداد news لدي على lighttpd (04:20:00 PM) eyedeekay: أحتاج إلى إضافة دعم entries.html الخاص بالمنصة، حاليًا الجميع يتلقى كل الأخبار لكن تورنت مختلف (04:20:38 PM) zzz: بصورة أوسع، بما أنه بيتا، هل تسير الأمور على ما يرام؟ هل تحصلون على تنزيلات و/أو شكاوى؟ (04:21:16 PM) zlatinb: التنزيلات - ~25/يوم لماك، ~100/يوم لويندوز وفقًا لـ Matomo (04:21:44 PM) eyedeekay: لا شكاوى كبيرة، كانت هناك مشكلة في اكتشاف المسار إلى الحزمة المُثبّتة حسب المعمارية وما إذا كان Windows مثبّتًا، تؤثر على جزء من مستخدمي ويندوز لكن فقط عندما يُشغَّل المُشغِّل من المُثبّت (04:22:03 PM) eyedeekay: لذا بعد تشغيل المُثبّت تختفي العلة، وقد تم إصلاحها في النسخة الجديدة (04:22:11 PM) eyedeekay: حسنًا، ستُصلَح (04:22:15 PM) zzz: رائع (04:22:21 PM) eyedeekay: هذا هو الأمر الذي أبلغ عنه zab الشهر الماضي (04:22:40 PM) eyedeekay: *مثبّتة أو مُحدَّثة من إصدار سابق (04:24:34 PM) Ryemantis_: مرحبًا بالجميع. أردت أيضًا أن أُلقي التحية بسرعة وأعتذر عن كوني صامتًا خلال الأسابيع القليلة الماضية. كان أكتوبر شهرًا مزدحمًا جدًا بالنسبة لي وحدث أيضًا عطل في العتاد. بعد هذا الأسبوع ينبغي أن يتوفر لديّ بعض الوقت لأعيد تجميع محطة عملي وأواصل العمل على Android I2P. أعمل حاليًا على LiveData، وبدء I2P عن بُعد، وإصلاح UPnP. سأحدّث المنتدى أيضًا حالما أعود إلى  (04:24:35 PM) Ryemantis_: ذلك. يرجى إخباري أيضًا إذا كان هناك أي شيء آخر يحتاج إلى اهتمام أكثر فورية. (04:25:04 PM) eyedeekay: سعداء بسماع أخبارك Ryemantis_ ومرحبًا بك في الاجتماع (04:25:28 PM) eyedeekay: شكرًا على التحديث حول ما تعمل عليه، أعطال العتاد وظروف الحياة تحدث لنا جميعًا (04:27:01 PM) eyedeekay: عودة إلى 3) للحظة، في الوقت الحالي يقع على عاتقي إضافة دعم لـ entries.html في data/platform/branch/entries.html بدلًا من وجوده فقط في data/entries.html حتى نتمكن من الحصول على خلاصات أخبار خاصة بكل منصة (04:27:13 PM) Ryemantis_: أقدّر تفهّمكم بالتأكيد وشكرًا لكم جميعًا على عملكم الجاد (04:28:23 PM) eyedeekay: بدلًا من خلاصة واحدة حيث يحصل الجميع على أخبار الجميع (04:29:00 PM) eyedeekay: بعد ذلك، يمكننا البدء من الخطوة 3 في وصف zlatinb (04:29:37 PM) eyedeekay: أي شيء بشأن 3)؟ (04:30:20 PM) zlatinb: لا، أظن أن هذا يغطي كل شيء (04:30:46 PM) eyedeekay: جميل، أي شيء آخر للاجتماع zzz zlatinb Ryemantis_ ؟ (04:31:04 PM) zzz: لا (04:31:30 PM) Ryemantis_: لا (04:31:49 PM) zlatinb: نعم سؤال سريع - هل الاجتماع القادم في الأول؟ (04:31:54 PM) ***zlatinb يتحقق من التقويم (04:32:12 PM) eyedeekay: أظن أنه السابع يا zlatinb (04:32:20 PM) zlatinb: حسنًا، لا مشكلة إذًا (04:32:33 PM) eyedeekay: الأول يوافق الأربعاء حسب تقويمي (04:33:28 PM) eyedeekay: أوه صحيح هذا ذكّرني، التوقيت الصيفي (DST). لطالما حدّدت مواعيد الاجتماعات على UTC، ولكن هل يرغب أحد في تعديل وقت الاجتماع بسبب التوقيت الصيفي؟ (04:33:36 PM) zzz غيّر الموضوع إلى: 1.5.0-4 | تجميد الوسم الأربعاء 17 نوفمبر (04:35:30 PM) eyedeekay: سأعتبر هذا رفضًا إذًا. ما لم يطرح أحد ذلك في موضوع في المنتدى، ستستمر الاجتماعات في التوقيت نفسه على UTC (04:36:05 PM) eyedeekay: شكرًا للجميع على حضور الاجتماع، سأنشر السجلات بعد بضع دقائق. </div>
