---
title: "اجتماع مطوري I2P - 04 مايو 2021"
date: 2021-05-04
author: "i2p"
description: "محضر اجتماع تطوير I2P بتاريخ 04 مايو 2021."
categories: ["meeting"]
---

## ملخص سريع

<p class="attendees-inline"><strong>الحاضرون:</strong> eyedeekay, zzz, zlatinb</p>

## سجل الاجتماع

<div class="irc-log"> (04:01:04 PM) eyedeekay: مرحباً جميعاً، حان وقت اجتماع 4 مايو (04:01:13 PM) zlatinb: مرحبا (04:01:21 PM) zzz: أهلاً (04:01:39 PM) eyedeekay: 1) مرحباً  (04:01:39 PM) eyedeekay: 2) تقرير Mac Launcher، متابعة  (04:01:39 PM) eyedeekay: 3) تقرير ترحيل Trac، ما بعد التنفيذ  (04:01:39 PM) eyedeekay: 4) إصدار 0.9.50 (04:01:39 PM) eyedeekay: 5) تقرير قنوات التحديث (04:01:39 PM) eyedeekay: 6) تحسينات Docker (04:01:39 PM) eyedeekay: 7) مفاتيح المكون الإضافي Bote (04:02:17 PM) eyedeekay: zab هل من المحتمل أن يتداخل البندان 2) و5)؟ هل يجب أن أجمعهما؟ (04:02:26 PM) zlatinb: أكيد (04:02:56 PM) eyedeekay: حسناً، فلنبدّل 3 و5 من تلك القائمة أعلاه، ولنقم بقنوات التحديث مباشرة بعد Mac Launcher (04:03:11 PM) eyedeekay: 2) تقرير Mac Launcher (04:03:59 PM) zlatinb: حتى الآن تلقيت تقريراً إيجابياً واحداً من مستخدم غير معروف، وأعلم أن بضعة أشخاص على الأقل جرّبوا ملف ‎.dmg (04:04:28 PM) zlatinb: لذا بخصوص جزء المُثبِّت أظن أننا في وضع جيد جداً. لا يخطر ببالي أي تغييرات مطلوبة غير المتعلقة بوظيفة التحديث (04:04:49 PM) zlatinb: s/installer/app bundle/ (04:05:24 PM) zlatinb: هذا كل ما لدي بخصوص البند 2) فقط (04:06:10 PM) eyedeekay: ممتاز. ليس لدي ما أضيفه الآن، لذا يمكننا الانتقال إلى 3) قنوات التحديث (04:06:24 PM) eyedeekay: إلا إذا كان لدى zzz شيء؟ (04:06:36 PM) zzz: لا (04:07:00 PM) eyedeekay: حسناً إذن zlatinb قنوات التحديث هي موضوعك أيضاً (04:07:22 PM) zlatinb: zzz وأنا قمنا ببعض التحليل/التحديد الأولي لما ينبغي القيام به لتمكين قنوات التحديث (04:08:05 PM) zlatinb: الخلاصة (أعتقد) أنه ستكون هناك بعض التغييرات في الشيفرة ضمن i2p.i2p وكذلك بعض الشيفرة الموجودة في مستودع mac-jpackage (04:08:36 PM) zlatinb: ما زلنا نعدّد كل الحالات الطرفية، لكن حتى الآن لم نصادف عائقاً قاتلاً (04:09:24 PM) zzz: موافق، يبدو الأمر مباشراً ولا يتطلب جهداً كبيراً. الاختبار على الأرجح سيكون الجزء الأكبر من العمل مقارنة بالبرمجة (04:09:36 PM) zlatinb: أنا مشغول جداً حتى صدور الإصدار، لكن بعد ذلك سأركّز على هذا. يمكنني الدخول في تفاصيل تقنية أكثر، لكنها منخفضة المستوى أكثر من اللازم لهذا الاجتماع (04:09:39 PM) zlatinb: eot (04:10:05 PM) eyedeekay: شكراً على التقرير (04:10:12 PM) eyedeekay: وهذا يقودنا إلى 4) إصدار 0.9.50 (04:11:08 PM) dr|z3d: لقد فاتك ترحيل Trac. (04:11:26 PM) eyedeekay: كنت سأجعله كبند 5، وليس 4 (04:11:40 PM) dr|z3d: حسناً، تابع كما كنت! (04:11:45 PM) eyedeekay: نحن على بُعد 11 يوماً من الإصدار الآن (04:12:09 PM) eyedeekay: من المقرر تجميد العلامات غداً (04:12:22 PM) eyedeekay: ليس لدي مزيد من تغييرات السلاسل لـ i2p.i2p (04:13:43 PM) eyedeekay: zzz، zlatinb ماذا تودّان إضافة؟ (04:14:08 PM) zzz: ليس الكثير... سأدفع السلاسل إلى Transifex عند الساعة 4 مساءً بالتوقيت العالمي الموحد غداً (04:14:26 PM) zlatinb: orignal طرح نقطة مثيرة للاهتمام قبل 30 دقيقة حول سعة طابور NTCP، قد يستحق النظر فيها قبل الإصدار (04:14:27 PM) zzz: انتهيت من 50. وأعمل بالفعل على التالي (04:15:18 PM) zzz: لم أطلع عليها، لكني متحفظ على إجراء أي تغييرات الآن. أنا أختبر بعض تغييرات طابور NTCP للإصدار القادم (04:15:29 PM) zzz: eot (04:15:38 PM) zlatinb: eot مني أيضاً (04:15:53 PM) eyedeekay: 5) تقرير ترحيل Trac، ما بعد التنفيذ (04:16:35 PM) eyedeekay: كان ترحيل Trac صعباً في الغالب للأسباب التي جعلتني أشعر بضرورة القيام به، خاصة أن trac xmlrpc تعطّل على مثيلنا في نفس وقت اجتماع الشهر الماضي تقريباً (04:17:34 PM) eyedeekay: بعد المحاولة وفشل إصلاحه لمدة أسبوعين قررت أن الأسهل هو استخراج (بحذر) قضايا trac لدينا ونقلها إلى GitLab باستخدام GitLab API (04:18:20 PM) eyedeekay: بخلاف ذلك، كان الترحيل ناجحاً، وكمنتج جانبي تم إنشاء أرشيف ثابت قابل للقراءة لكل تذاكر trac لدينا حتى الآن (04:18:32 PM) eyedeekay: eot (04:18:44 PM) zzz: إذاً ما الحالة؟ تم؟ (04:19:16 PM) eyedeekay: لأغراض تتبّع التذاكر، ترحيل Trac منتهٍ. ما زال في Trac مقالات ويكي ذات أهمية تحتاج نسخاً احتياطياً، لكن التذاكر انتهت. (04:19:43 PM) zzz: حسناً. غيّرت عناوين URL في شيفرتنا لتشير إلى GitLab (04:20:14 PM) eyedeekay: غيّرتُ معظمها على الموقع، لكني ما زلت أبحث باستخدام grep في ملفات .rst عن البقية القليلة (04:20:28 PM) zzz: هل يمكنك من فضلك إضافة ملاحظات وروابط على الصفحة الرئيسية لـ Trac وصفحة التذاكر وصفحة تسجيل الدخول وأي مكان آخر، مع روابط i2p وclearnet الجديدة؟ (04:20:42 PM) eyedeekay: بالتأكيد، سيتم (04:21:49 PM) zzz: هذا يجعلنا الآن نعتمد على GitLab (عندما كان الأمر يقتصر على الشيفرة، كان يمكننا دائماً استخدام GitHub) ... هل لدينا أي مُشرف احتياطي؟ (04:21:49 PM) eyedeekay: سأمر أيضاً على جميع ملفات README للتأكد من أنها تشير إلى الأماكن الصحيحة كذلك (04:22:50 PM) eyedeekay: echelon لديه حساب مُشرف على GitLab، لكن لا أحد غيره لديه وصول SSH إلى الخادم الأساسي حالياً (04:22:50 PM) mode (+v anonymousmaybe) by ChanServ (04:23:30 PM) eyedeekay: يمكنني النظر في مزامنة القضايا مع GitHub باستخدام بوت، فهذا ليس مختلفاً كثيراً عن النصف الثاني من عملية الترحيل (04:23:39 PM) zzz: حسناً، قد ترغبان في مراجعة من يمكنه فعل ماذا للتأكد من أننا مغطّون (04:23:45 PM) zzz: عمل رائع (04:24:09 PM) eyedeekay: شكراً (04:24:22 PM) eyedeekay: وهذا يقودنا إلى 6) تحسينات Docker (04:24:42 PM) eyedeekay: zlatinb هل تريد أن تضع من لم يجرّبها بعد في الصورة هنا :) (04:25:10 PM) zlatinb: لول نعم، صورة Docker الجديدة أصغر وتدعم أحجام تخزين دائمة للإعدادات وتنزيلات snark (04:25:35 PM) zlatinb: التوثيق موجود في المصدر، ملف Docker.md. أود إضافة صفحة إلى الموقع بنفس المحتوى (04:26:03 PM) zlatinb: هذا كل ما في الأمر (04:26:30 PM) eyedeekay: ملاحظة جيدة بخصوص الموقع، فنحن الآن نروّج له لكننا لا نوثّق كيفية استخدامه إطلاقاً (04:26:40 PM) zzz: من المسؤول عن حساب Docker الخاص بـ geti2p ومن لديه وصول أيضاً؟ (04:26:48 PM) zzz: أم أنه لا يعمل بهذه الطريقة؟ (04:27:35 PM) zzz: هل يقوم فقط بالبناء التلقائي عند كل إيداع وهذا كل شيء؟ (04:27:37 PM) eyedeekay: أنا المسؤول عن حساب Docker الخاص بـ geti2p، ويمكنني منح وصول للأشخاص من GitLab، وقد بدأه Ace Barry أو hkparker إن لم تخنّي الذاكرة (IIRC) لكني أنا المشرف الآن (04:28:04 PM) eyedeekay: إنه يبني `latest` عند كل إيداع، ويبني صورة لكل وسم يبدأ بـ `i2p-*` (04:28:50 PM) zzz: حسناً إذن أي تغييرات قام بها zlatinb موجودة بالفعل هناك (04:28:52 PM) zzz: وصلت الفكرة (04:29:00 PM) zlatinb: نعم (04:29:30 PM) zlatinb: eyedeekay: رأيت أنك قمت للتو بتحويل عملية بناء Android إلى Docker؟ (04:30:50 PM) eyedeekay: نعم فعلت، كانت طريقة لتجميع جميع متطلبات الإصدار في شكل قابل لإعادة الاستخدام (04:31:35 PM) zzz: eyedeekay، وبالحديث عن Android، رأيت شيئاً عن إضافة Google مزيداً من القواعد ورفع المتطلبات بدءاً من وقت لاحق هذا العام. قد ترغب في تخصيص بعض الوقت قبل هذا الإصدار للاستعداد لذلك (04:33:10 PM) eyedeekay: أقوم بمراجعة مضاعفة لكل أمور إصدار Android هذا الأسبوع للتأكد من سير كل شيء بسلاسة (04:34:18 PM) zzz: كما قلت، القواعد الجديدة لن تصبح سارية لبضعة أشهر، لكن لن يضر التعامل معها الآن (04:34:41 PM) zzz: أو قد يضر، لكن القيام بذلك الآن أفضل من لاحقاً (04:34:42 PM) zzz: eot (04:35:14 PM) eyedeekay: حسناً هذا يعتمد على F-Droid، ففي بعض الأحيان يتأخرون عن GPlay في المتطلبات بطريقة تكون متعارضة إلى حدّ ما، لكن الأفضل أن نعرف بذلك إن كان سيحدث (04:36:02 PM) eyedeekay: أعتقد أننا جاهزون للبند 7) مفاتيح المكون الإضافي Bote (04:36:20 PM) eyedeekay: هذا الموضوع ظهر لي أثناء محادثة مع بعض مستخدمي Reddit الأسبوع الماضي (04:37:06 PM) eyedeekay: يحاول الناس استخدام تفريعة mhatta من Bote لكنهم غير قادرين على ذلك لأنهم لا يستطيعون تثبيت مفاتيح المكون الإضافي بسهولة (04:37:30 PM) eyedeekay: كما أنهم في الغالب لا يعرفون كيفية تفسير خطأ الشهادة في الشريط الجانبي لاستكشاف المشكلة وإصلاحها (04:38:17 PM) eyedeekay: s/keys/certificates/ (04:38:41 PM) eyedeekay: أود أن ننظر في إضافة شهادات mhatta إلى الإعداد الافتراضي حتى لا يواجه الناس هذا الخطأ بعد الآن (04:39:17 PM) zzz: 1) ينبغي أن يقدّم تعليمات أفضل لمستخدميه؛ 2) يحتاج أن يقدّم الطلب لنا (04:40:22 PM) eyedeekay: مقبول. (04:40:46 PM) eyedeekay: هذا يقودنا إلى نهاية المواضيع المدرجة، هل هناك شيء آخر لإضافته؟ (04:41:06 PM) zlatinb: نعم، أودّ أن نفكّر في جعل بناء شبكات الاختبار أسهل (04:41:08 PM) zzz: وأود أن أطلب منه إدراج ‎.49 في Debian، وهو ما لم يحدث قط (04:41:55 PM) zlatinb: لدينا شخصان بنيا شبكات اختبار LXC وشخص واحد استخدم Docker، وجميعهم يستخدمون مقاربات مختلفة تماماً (04:42:14 PM) zlatinb: فهل هناك اهتمام بتحديد مواطن الصعوبة وجعل الأمور أسهل؟ (04:42:51 PM) zzz: لدي اهتمام بمعرفة ما إذا كان هناك اهتمام :) (04:43:10 PM) eyedeekay: نعم من جانبي هناك، أود تشغيل شبكة اختبار، ويفضّل أن تكون باستخدام Docker (04:44:13 PM) zlatinb: رائع.. إذن ينبغي أن ننظر في ذلك.. مما يخطر ببالي حالاً أن البذر الأولي هو أسوأ جزء (04:45:14 PM) eyedeekay: هل توجد أي تعليمات مكتوبة لشبكة اختبار Docker حتى الآن أم أنها جميعاً تعتمد على LXC؟ (04:45:18 PM) zzz: حلّي لمسألة البذر عمل بشكل جيد بالنسبة لي، وهي محلولة تقريباً لـ LXC (04:45:47 PM) zlatinb: قد يكون لدى LoveIsGrief شيء في مستودعاته على GitLab  (04:47:55 PM) zlatinb: eot مني (04:49:07 PM) eyedeekay: أظن إذن أنه إذا أردت شبكة اختبار Docker فعلي على الأرجح الاطلاع على عملهم، وسأملأ أية ثغرات أواجهها بالاعتماد على العملية الخاصة بـ LXC (04:49:43 PM) zzz: أودعت كل سكربتات shell الخاصة بي لـ LXC (وهي مروّعة) في i2p.scripts (04:50:29 PM) eyedeekay: شكراً zzz، مروّعة أم لا أنا متأكد أنها ستخبرني بما أحتاج إلى معرفته (04:51:32 PM) eyedeekay: أي شيء آخر للاجتماع؟ (04:51:50 PM) eyedeekay: timeout 1m (04:51:50 PM) zzz: لا (04:51:58 PM) zlatinb: ليس مني (04:52:19 PM) eyedeekay: حسناً إذاً شكراً للجميع على الحضور (04:52:44 PM) eyedeekay: سأنشر السجلات على الموقع قريباً، نراكم على IRC </div>
