---
title: "اجتماع مطوري I2P - 01 يونيو 2021"
date: 2021-06-01
author: "i2p"
description: "محضر اجتماع تطوير I2P ليوم 01 يونيو 2021."
categories: ["meeting"]
---

## ملخص سريع

<p class="attendees-inline"><strong>الحاضرون:</strong> eyedeekay، zzz، zlatinb، psi</p>

## سجل الاجتماع

<div class="irc-log"> (04:01:11 PM) eyedeekay: مرحباً بالجميع، أهلاً بكم في اجتماع المجتمع ليوم الثلاثاء، 1 يونيو (04:01:25 PM) eyedeekay: 1) مرحباً (04:01:25 PM) eyedeekay: 2) 300 اجتماع مجتمع موثّق (04:01:25 PM) eyedeekay: 3) 0.9.51 (04:01:25 PM) eyedeekay: 4) go-i2p (04:01:25 PM) eyedeekay: 5) حالة البناء القابل لإعادة الإنتاج (04:01:25 PM) eyedeekay: 6) تقرير قنوات التحديث / تقرير حزمة Mac (04:01:25 PM) eyedeekay: 7) رقم الإصدار التالي، بند مُؤجّل من اجتماع 6 أبريل (04:01:25 PM) eyedeekay: 8) حالة 0.9.50 / العناصر المتبقية للإصدار (04:01:42 PM) eyedeekay: 1) مرحباً (04:01:50 PM) eyedeekay: مرحباً بالجميع (04:02:08 PM) zzz: مرحباً (04:02:10 PM) zlatinb: مرحباً (04:02:31 PM) eyedeekay: مرحباً zzz، مرحباً zlatinb. (04:02:31 PM) eyedeekay: هل يوجد أي شخص آخر معنا اليوم؟ (04:03:00 PM) eyedeekay: حسناً 2) 300 اجتماع مجتمع موثّق (04:03:45 PM) eyedeekay: تهانينا للجميع، أول اجتماع سجّلناه على موقع الويب كان منذ 19 عاماً، يقارب 20 الآن، وها نحن بعد 300 اجتماع (04:04:18 PM) eyedeekay: شكراً لكل مساهمي I2P سابقاً وحالياً (04:04:54 PM) zzz: نعم (04:05:16 PM) zzz: هل لا تزال أي eepsites من ذلك الوقت تعمل؟ (04:05:44 PM) zzz: وبعض العلل من ذلك الوقت لا تزال بانتظار العثور عليها وإصلاحها! أصلحتُ اليوم علّة من عام 2004 (04:06:58 PM) eyedeekay: رأيت ذلك في #ls2 في وقت سابق، شكر خاص لـ zzz الذي كان قلب هذا المشروع وروحه لفترة أطول من وجود معظمنا هنا :) (04:07:20 PM) zzz: لا أستطيع القيام بذلك وحدي، ولم أستطع قط (04:08:11 PM) zzz: لكن هذا كل ما لدينا من وقت للاستذكار، دعونا نتابع العمل (04:08:24 PM) eyedeekay: مجدداً شكراً وتهانينا للجميع، ننتقل إلى 3) 0.9.51 (04:09:34 PM) eyedeekay: لقد مضى نحو أسبوعين على هذا الإصدار، وعن نفسي أعمل على ميزة X-I2P-Location في الموقع الافتراضي وأفكّر حالياً في خيارات دمج ملف تعريف المتصفح مع المُثبّت الرئيسي (04:09:59 PM) eyedeekay: على ماذا يعمل الجميع لهذا الإصدار في هذا الوقت؟ (04:10:41 PM) zzz: أود تذكير الجميع بتحديث خارطة الطريق على موقع الويب بخططكم للإصدار القادم. ليس هناك الكثير هناك حالياً (04:11:05 PM) eyedeekay: تمّ، شكراً على التذكير، سأقوم بتحديث خاصتي هذا المساء بعد الاجتماع (04:11:27 PM) zlatinb: سأبدأ بالجانب الخاص بنظام Mac من محدِّث حزمة Mac، ما لم نقرر تقسيم العمل بطريقة أخرى.  ويسرّني العمل على جانب i2p.i2p أيضاً، سنناقش المزيد في البند 6) (04:11:32 PM) zzz: يواصل فريق #ls2 العمل على proposal 157 (رسائل إنشاء tunnel الجديدة)، وهو يسير أبطأ مما هو مخطط. ليس واضحاً الآن مقدار ما سيدخل في الإصدار القادم (04:12:09 PM) zzz: المقترح لا يزال غير مكتمل، لذا حتى نُتمّه لا يمكننا إنهاء الشفرة (04:12:42 PM) zzz: لم نبدأ بعد بـ SSU2. كنا نأمل إنجازه هذا العام... يبدو ذلك غير مرجّح في هذه المرحلة. يمكننا الاستفادة من مزيد من المساعدة (04:12:56 PM) zzz: EOT (04:14:15 PM) eyedeekay: شكراً zzz وzlatinb. سأفعل ما بوسعي للمساهمة مع ازدياد فهمي. وبالحديث عن ذلك، 4) go-i2p (04:15:41 PM) eyedeekay: لقد كتبتُ مقترحاً أولياً لـ go-i2p في فرع proposal على gitlab. (04:15:41 PM) eyedeekay: إضافة إلى ذلك، أوشكت على إكمال نقل البُنى المشتركة من التوزيعة القديمة بعيداً عن تمثيل byte-slice إلى استخدام الكائنات(structs) للتمثيل، وأعدت كتابة الاختبارات لاستيعاب هذا التغيير (04:16:07 PM) eyedeekay: هذا يعني أنني وصلت إلى مرحلة كتابة شيفرة جديدة بدلاً من مجرد تحديث الموجود، وهو أمر مثير جداً (04:16:29 PM) eyedeekay: لا يوجد transport بعد، لكن ذلك سيكون البند التالي على خارطة الطريق (04:16:35 PM) eyedeekay: EOT (04:16:41 PM) zzz: هل ما زلت تعمل في فرع منفصل، وإذا كان الأمر كذلك فلماذا لم تدمج التغييرات بعد؟ (04:17:39 PM) eyedeekay: لديّ نحو 4 اختبارات بحاجة للإكمال قبل أن أفعل ذلك (04:18:30 PM) eyedeekay: حالما تنجح جميع الاختبارات الحالية مجدداً أو أتأكد من أنها زائدة، سأدمجه مرة أخرى (04:18:34 PM) zzz: حسناً. وأين وصلنا بخصوص full-go مقابل غلاف go حول i2pd؟ إذا كان الأخير يتطلب ساعتين فقط من العمل، كما ذكر orignal، ألا ينبغي أن يكون ذلك الخطوة التالية؟ (04:18:55 PM) zzz: كإثبات مفهوم (PoC)، أو منتج أولي قابل للتطبيق (MVP)، أو لقياس الطلب من مشاريع Go (04:19:22 PM) zzz: بعدها يمكنك لاحقاً استبداله بـ go router عبر واجهة API نفسها (04:20:53 PM) eyedeekay: بدأتُ به لكن لديّ بعض المشكلات في معرفة كيفية إنشاء غلاف C لملف api.h بدقة، ربما فقط لأن العملية جديدة عليّ (04:22:34 PM) zzz: حسناً. ما زلت لا أفهم ما إذا كان غلاف i2pd هو: أ) بديل ينبغي تقييمه؛ ب) شيئاً يجب بالتأكيد القيام به أولاً بينما نعمل على الاثنين؛ ج) منخفض الأولوية/سيُحدَّد لاحقاً (04:22:53 PM) zzz: أو د) رفضناه (04:24:04 PM) eyedeekay: برأيي ينبغي أن يكون ب)، لأن عليّ أن أتعلم كيفية كتابة غلاف C لشيفرة C++، ولأن القدرة على تضمين i2pd بسهولة في أي شيء يدعمه SWIG ستكون مفيدة جداً عموماً (04:25:18 PM) zzz: حسناً، هل لديك موعد تقديري لذلك؟ (04:27:52 PM) eyedeekay: orignal مُحق، إنها ساعتان من العمل لشخص يعرف كيف يفعل ذلك بالفعل. الجزء الصعب تقديره هو كم من الوقت سأحتاج لقراءة الأمثلة لأعرف ما أفعل. يبدو أن يوم 15 موعد آمن. (04:28:14 PM) zzz: شكراً، EOT (04:28:40 PM) eyedeekay: حسناً هذا كل ما لديّ أيضاً (04:28:41 PM) eyedeekay: 5) حالة البناء القابل لإعادة الإنتاج (04:28:57 PM) eyedeekay: zlatinb هذا دورك (04:29:21 PM) zlatinb: إذاً، هناك شيء قابل لإعادة الإنتاج على Mac وLinux مع الإعداد المحلي الإنجليزي وJDK 11 ويعمل نوعاً ما (04:29:44 PM) zlatinb: أعرف كيف أصلحه لجميع الإعدادات المحلية وكيف أبني على Windows أيضاً، هناك بعض التعديلات الصغيرة اللازمة لذلك (04:30:31 PM) zlatinb: على الرغم من أنه في حالة إثبات مفهوم (PoC)، أعتقد أنه ينبغي أن يكون لدينا صفحة ويب تحتوي على تعليمات للراغبين في تجربته (04:31:04 PM) zlatinb: وبما أنه يستخدم نظام البناء Gradle فهو لا يضيف عبئاً إلى عملية الإصدار، ويسعدني أن أتولى مسؤوليته (04:31:35 PM) zlatinb: هذا كل شيء تقريباً (04:31:38 PM) zzz: قلت هذا بالفعل على منصتي/منتداي لكنني أعتقد أنه مهم. لدينا بالفعل بناء قابل لإعادة الإنتاج لـ Debian/Ubuntu. هذا يخص Gradle، والذي ليس منتج بناء مدعوماً حالياً (04:32:13 PM) zzz: أُشكِّك في قيمته، وفي قدرتنا على دعمه بينما نفتقر إلى كامل بنية debian التحتية الخاصة بالبناء القابل لإعادة الإنتاج (04:33:05 PM) zzz: كما أن الإعلانات من قبيل 'i2p أصبح الآن قابلاً لإعادة الإنتاج' مضلِّلة/خاطئة. نحتاج أن نكون واضحين جداً بشأن ما هو المقصود (04:35:01 PM) zzz: لا أظن أن اختباراتنا كافية لادّعاء القابلية لإعادة الإنتاج، ونحن على أي حال لا ننشر إصدارات أدواتنا. (04:35:34 PM) zzz: eot (04:37:23 PM) zlatinb: الأداة الوحيدة التي تهم هي الـ JDK، وقد نُشِر أنه 11.  أنا متشكك جداً في أن بنائاتنا لـ Debian/Ubuntu قابلة لإعادة الإنتاج حقاً، وأشك في أن أي شخص سيتمكن من إعادة إنتاج حزم .deb بمفرده.  مجرد أنه ينجح عبر روبوت البناء لا يعني أنه قابل لإعادة الإنتاج، لكن هذه نقطة أخرى. (04:37:55 PM) zlatinb: هناك قيمة مضافة لفئة معينة من المستخدمين حتى من إثبات مفهوم (PoC) غير مكتمل 'يسعى' نحو القابلية لإعادة الإنتاج أو أياً كانت الصياغة. (04:38:38 PM) zlatinb: إن لم يكن غير ذلك فهو يُظهر أننا واعون بوجود طلب ونبذل جهداً (ولو منخفض الأولوية) لتلبية ذلك الطلب (04:38:43 PM) zzz: روبوت البناء لديه الكثير من الاختبارات، أكثر مما نُجريه، بما يشمل تغيير اسم المستخدم، وPWD، والإعداد المحلي، والوقت، والمنطقة الزمنية (04:39:02 PM) psi: أليست لدى debian مجموعة من الخطاطيف وطبقات التوافق التي تطبِّع الطوابع الزمنية والدلائل؟ (04:39:08 PM) zlatinb: لكنه بوضوح لا يغيّر الطوابع الزمنية للشيفرة المُستخرجة، وإلا لتعطّل الأمر فوراً (04:39:14 PM) psi: (لأجل عمليات البناء الحتمية، وأيضاً مرحباً) (04:39:25 PM) zzz: قد يكون هناك 'طلب' لكن ليس واضحاً أنه كافٍ لتبرير الجهد (04:40:01 PM) zzz: نعم psi، تلك هي بنية البناء التحتية التي نعتمد عليها في بنائات debian القابلة لإعادة الإنتاج (04:40:08 PM) eyedeekay: أستطيع التأكيد أنني وzlatinb لم نُقارن الملاحظات بشأن الأدوات التي كنا نستخدمها، سوى أننا كنا على نفس إصدار JDK، وبالتأكيد لم نقارن المكتبات الفردية (04:40:21 PM) zlatinb: الجهد يقع عليّ، وكما قلت يسعدني أن أتولاه، ومعظم العمل قد أُنجز بالفعل (04:40:31 PM) zzz: لدينا إجابة الآن، 'استخدم debian' (04:40:53 PM) zlatinb: لا، الإجابة هي 'استخدم سلسلة أدوات debian وبيئة البناء لبناء ملف .deb الخاص بك' (04:41:09 PM) zzz: لست مقتنعاً بأن اختباراتك شاملة بما يكفي للقول إنه 'مكتمل إلى حد كبير' (04:41:55 PM) zlatinb: لا توجد مشكلات معروفة متبقية، وسنصطدم بالمجهولة منها كلما استخدمه المزيد من الناس (04:42:00 PM) zzz: ولست مقتنعاً بأننا بحاجة إلى منتج إصدار آخر فقط لمن يطالبون بالقابلية لإعادة الإنتاج خارج debian (04:43:06 PM) zzz: لا أظن أننا نريد الاعتماد على المستخدمين لاكتشاف مشكلات القابلية لإعادة الإنتاج. نحتاج إلى عُدَّة اختبار أو روبوت بناء لتأكيد ذلك وفق التركيبات المختلفة المذكورة أعلاه وغيرها (04:43:13 PM) zlatinb: لا يحتاج أن يكون منتجاً بجودة إصدار، ما زلت أقول إنه عمل جارٍ وسيبقى كذلك في المستقبل المنظور. (04:44:00 PM) psi: هل الغرض حزمة جاهزة للمستخدم النهائي أم إرضاء المثقفين؟ (04:44:01 PM) zzz: في هذه الحالة، لا اعتراض (04:44:30 PM) zlatinb: بوضوح لإرضاء المثقفين، 100% (04:45:22 PM) psi: فهمت، فقط ألحق بما فاتني (04:46:15 PM) zlatinb: ما المانع من أن يساعد المستخدمون في العثور على مشكلات القابلية لإعادة الإنتاج؟ (04:47:14 PM) zzz: 1) لأن معظم المستخدمين لن يحاولوا فعلياً إعادة الإنتاج؛ لكن 2) إذا لم يكن منتجاً رسمياً بجودة إصدار، فلا بأس (04:47:34 PM) eyedeekay: ننتقل مباشرة إلى 6) تقرير قنوات التحديث / تقرير حزمة Mac (04:48:14 PM) eyedeekay: إلا إذا كنا بحاجة للاستمرار في 5)؟ (04:48:37 PM) zzz: انتهيت من 5) (04:48:51 PM) eyedeekay: حسناً، إذن 6 (04:49:24 PM) eyedeekay: zlatinb هذا موضوعك أيضاً (04:50:20 PM) zlatinb: لا جديد كثيراً منذ الاجتماع الأخير على صعيد حزمة Mac؛ كنت أختبره داخلياً بنفسي قليلاً (04:51:15 PM) zlatinb: ربما سيكون لدي وقت هذا الشهر للنظر في قنوات التحديث بشكل مناسب.  على الأقل الجزء الذي سيكون في مستودع mac-jpackage (04:51:30 PM) zlatinb: ويمكنني أيضاً النظر في التغييرات المطلوبة على i2p.i2p ما لم يرغب شخص آخر في المحاولة؟ (04:51:33 PM) zlatinb: eot (04:52:07 PM) zzz: يسعدني القيام بالجانب الآخر، لنُنسّق هذا الأسبوع (04:52:30 PM) zlatinb: حسناً يبدو جيداً (04:52:52 PM) zlatinb: هذا كل شيء لديّ في 6) (04:52:56 PM) zzz: أعتقد أن هناك بعض الخيارات التي ناقشناها ولم نقرر فيها بالكامل بعد، لكنها لا ينبغي أن تكون صعبة (04:52:57 PM) zzz: eot (04:53:08 PM) eyedeekay: 7) رقم الإصدار التالي، بند مُؤجَّل من اجتماع 6 أبريل (04:53:57 PM) eyedeekay: 1.0.0؟ 9.51.0؟ كانت هناك عدة خيارات في النقاش (04:54:26 PM) zzz: نعم. قبل شهرين، طرحت 0.9.50 مقابل 1.0.0 (04:54:44 PM) zzz: منذ ذلك الحين، لاحظت أن bitcoin core ينتقل من 0.22 إلى 23.0 (04:54:54 PM) zzz: إذا كان الرقم مجرد رقم، فيمكن أن يكون أي شيء (04:55:18 PM) zzz: 0.9.51، 1.0.0، 2.0، 9.51، 10.0. ما نريده (04:55:54 PM) zzz: إذا كان '1.0.0' يثير الكثير من القلق أو يحمل وعداً ضمنياً بالكمال، يمكننا تجنّب ذلك بتخطيه مباشرة (04:56:15 PM) zzz: أو يمكننا ببساطة الاستمرار بـ 0.9.x إلى الأبد، أو حتى نبلغ هدفاً معيناً لم نتفق عليه بعد. (04:56:18 PM) zzz: EOT. أفكاركم؟ (04:56:55 PM) eyedeekay: أرى أن الرقم مجرد رقم طالما أن ما نختاره يتصدر عند فرزه بأدوات معيارية، وعلى هذا، فإن 9.51 له بعض الجاذبية. (04:57:52 PM) zlatinb: لو كانت لدينا خارطة طريق للمُثبِّتات لوضعت 1.0.0 الجميل بعد إنهائها، لكن ليست لدينا مثل هذه الخارطة، لذا أفضل تجنب 1.0.0 تماماً.  بخلاف ذلك فـ 0.9.51 أو 9.51 سيّان بالنسبة لي. (04:58:27 PM) zzz: لسنا بحاجة بالضرورة لإجماع اليوم أيضاً، لدينا اجتماعين آخرين قبل الإصدار التالي (04:59:04 PM) zzz: يمكننا دائماً إجراء استطلاع على reddit رغم أن ذلك قد يكون ذا أثر عكسي (05:01:40 PM) zzz: دعونا نناقش ذلك مجدداً الشهر المقبل eyedeekay  (05:01:41 PM) zzz: eot (05:02:15 PM) eyedeekay: أتفق مع zlatinb، إذا كنا سنستخدم '1.0.0' كحملة علاقات عامة لاستقطاب مستخدمين جدد، فإن تحسين المُثبِّتات سيجعل مثل هذا الجهد على الأرجح أكثر نجاحاً. إذا أردنا الحفاظ على فرصة إصدار 1.0.0 عند إنجاز ذلك، فعلينا إذن إصدار 0.9.51، eot (05:02:28 PM) eyedeekay: 8) حالة 0.9.50 / العناصر المتبقية للإصدار (05:03:16 PM) eyedeekay: أضاف zzz هذا، لكن هناك على الأقل اثنان من هذه ينبغي أن أجيب عنهما، GPlay وF-Droid (05:04:27 PM) eyedeekay: حدثت بعض الفوضى مع GPlay وقت الإصدار، كان عليّ نقلنا إلى Android app bundle والذي يتطلب مني توليد مفتاح ورفعه إلى Google لكي يتمكنوا من تأكيد أنني أنا من يرفع التطبيق (05:05:16 PM) eyedeekay: فشلتُ في هذه العملية في المرة الأولى، ما استلزم التواصل مع دعم Google، الأمر الذي تسبب بتأخير في إصدارات Android (05:05:47 PM) eyedeekay: ولأسباب متعلقة بعملية الإصدار، أدى هذا أيضاً إلى تأخير بنائات F-Droid. (05:06:33 PM) eyedeekay: من الآن فصاعداً، سيكون F-Droid ملف apk، وGoogle Play سيكون ملف .aab، ولن تعتمد عملية إصدار أحدهما على الآخر. EOT. (05:06:46 PM) eyedeekay: هل لديك ما تضيفه zzz؟ (05:07:20 PM) zzz: debian هي المشكلة الكبرى. هل سمع أحد من mhatta؟ لقد فاتته .49 تماماً، والآن ننتظر 50 (05:09:01 PM) eyedeekay: ليس منذ مدة للأسف، يمكنني التواصل مجدداً (05:09:08 PM) zzz: فيما يخص حالة الشبكة، حوالي 35-45% من الشبكة حدّثت، وحوالي 25% أعادت توليد المفاتيح، الأمور سلسة جداً ولا شكاوى كبيرة (05:09:08 PM) zzz: يرجى إبقاء هذا البند على جدول الأعمال للشهر المقبل، لأننا لم ننته بعد (05:09:08 PM) zzz: eot (05:09:34 PM) eyedeekay: سيتم (05:09:47 PM) eyedeekay: أي شيء آخر للبند 8؟ (05:10:00 PM) eyedeekay: أو بشكل عام؟ مهلة 1m (05:11:26 PM) eyedeekay: حسناً إذن، شكراً لحضوركم جميعاً، سيكون الاجتماع القادم في 6 يوليو </div>
