---
title: "اجتماع مطوري I2P - 03 أغسطس 2021"
date: 2021-08-03
author: "i2p"
description: "محضر اجتماع تطوير I2P بتاريخ 03 أغسطس 2021."
categories: ["meeting"]
---

## مراجعة سريعة

<p class="attendees-inline"><strong>الحاضرون:</strong> eyedeekay, zzz, zlatinb</p>

## سجل الاجتماع

<div class="irc-log"> (04:00:31 PM) eyedeekay: 1) مرحباً  (04:00:31 PM) eyedeekay: 2) 0.9.51/1.5.0  (04:00:31 PM) eyedeekay: 3) العناصر المتبقية في 0.9.50  (04:00:31 PM) eyedeekay: 4) نتائج اختناق البث  (04:00:31 PM) eyedeekay: 5) تحديثات jpackage  (04:00:52 PM) eyedeekay: مرحباً بالجميع، حان وقت اجتماع الثلاثاء، من أيضاً هنا؟ (04:00:58 PM) zlatinb: hi (04:01:05 PM) zzz: أهلاً (04:01:24 PM) eyedeekay: جميل، لنبدأ (04:01:34 PM) eyedeekay: 2) 0.9.51/1.5.0 (04:01:45 PM) eyedeekay: zzz نشر على المنتدى بخصوص تغيير الترقيم (04:02:06 PM) Irc2PGuest39607: مرحباً! (04:02:24 PM) eyedeekay: أهلاً IRC2PGuest39607 (04:02:38 PM) zzz: نعم، قررنا مبدئياً على 1.5.0 الشهر الماضي، كيف يشعر الجميع حيال ذلك بعد شهر؟ (04:02:40 PM) mode (+v anonymousmaybe) by ChanServ (04:03:08 PM) eyedeekay: يبدو أننا لم نتلقَّ أي آراء بشأنه، ما زلت موافقاً على 1.5.0 كالإصدار التالي (04:03:45 PM) X: يعجبني الانتقال نحو 1.x.x (04:03:47 PM) zzz: وأنا أيضاً. سنحتاج وقتاً للاعتياد عليه، لكنه يبدو فكرة جيدة (04:04:17 PM) zlatinb: أسئلة: هل ستبقى حزم Maven JAR على إصدار الـ API؟ وهل ستُفحَص الإضافات مقابل إصدارات الـ API؟ (04:05:36 PM) zzz: أظن لا في الحالتين (04:06:06 PM) zlatinb: حسناً، طالما أنه متّسق (04:06:51 PM) zzz: اعتبر إصدار الـ API بمثابة "إصدار الشبكة". أي شيء يراه المستخدم يجب أن يكون برقم الإصدار (04:07:30 PM) eyedeekay: هذا منطقي بالنسبة لي، وأعرف أن 1.5.0 سيعمل مع إصداراتنا على maven (04:07:42 PM) zzz: idk، هل يمكنني أيضاً تقديم تقرير حالة سريع هنا؟ (04:07:50 PM) eyedeekay: نعم تفضل (04:08:00 PM) mode (+v anonymousmaybe) by ChanServ (04:08:09 PM) zzz: كل شيء منتهٍ تقريباً للإصدار القادم. 10k سطر من الفروقات (04:08:28 PM) zzz: تجميد الوسوم 11 أغسطس، الموعد النهائي للإيداع 20 أغسطس، الإصدار في أسبوع 23 أغسطس (04:08:31 PM) zzz: EOT (04:08:40 PM) eyedeekay: شكراً zzz (04:09:02 PM) eyedeekay: هل نحن مستعدون لـ 3) العناصر المتبقية في 0.9.50؟ (04:09:52 PM) eyedeekay: حالياً العناصر المتبقية للإصدار هي نفسها عناصر الشهر الماضي، وهي إصدارات حزم Debian (04:10:53 PM) zzz: قصة محزنة، لكن في هذه المرحلة كل ما يمكننا فعله هو تشجيع الناس على التحوّل إلى PPA (04:11:08 PM) eyedeekay: لم أتلقَّ رداً بعد من المُشرف لدينا، لذا بالنسبة لحزم Debian الحالية، الخيارات الوحيدة هي deb.i2p2.de/no وPPA (04:11:49 PM) eyedeekay: سأوضح على الموقع أن هذه هي الحزم الموصى بها (04:12:07 PM) eyedeekay: 4) نتائج اختناق البث (04:12:55 PM) eyedeekay: هذا كان موضوع zlatinb، من فضلك شارك نتائجك عندما تكون جاهزاً zlatinb (04:13:20 PM) zlatinb: يحدث الاختناق فعلاً على الشبكة الحية، ربما بسبب سوء حساب حجم مخزن الاستقبال المؤقت (125 مقابل 128)، وربما بسبب تغييرات ecies MTU، لا أدري (04:13:56 PM) zlatinb: لم أتعمّق أكثر سوى أنني جرّبت مضاعفة مخزن الاستقبال المؤقت وتحققت من أن الاختناق لم يعد يحدث (04:14:42 PM) zlatinb: عموماً هناك جوانب أخرى في البث أود التعمّق فيها، لكن ذلك سيكون للإصدار التالي.  (04:14:45 PM) zlatinb: eot (04:14:54 PM) zlatinb: s/next/after next/ (04:14:57 PM) eyedeekay: مثير للاهتمام. شكراً على البحث في ذلك. هل أدرج هذا كبند للشهر القادم أيضاً؟ (04:15:10 PM) zzz: بالتأكيد موضوع يستحق مزيداً من البحث، لكن لا أظن أنه يرتقي ليكون بنداً على جدول الأعمال (04:15:30 PM) eyedeekay: حسناً شكراً (04:16:11 PM) eyedeekay: أخيراً 5) تحديثات jpackage (04:16:16 PM) zzz: لكن دعونا نتأكد أن zlatinb يوافق؟ (04:16:16 PM) zlatinb: أوافق (04:16:48 PM) eyedeekay: تم. سأستبعده من جدول أعمال الاجتماع القادم إذن (04:17:50 PM) eyedeekay: تحديثات jpackage: كلٌ من zlatinb وأنا نعمل على حزم jpackage، حزمة zab مخصصة لـ Mac OSX وهي حزمة موقّعة بصيغة DMG، وحزمتي مخصصة لـ Windows وهي EXE مبنية على NSIS وتعمل مثل مُثبّت ملف تعريف Firefox (04:18:30 PM) eyedeekay: كنا نعمل على جعلها تُحدّث نفسها وتكون مستقرة، اطلعت الليلة الماضية على عمل zab ولحقت ببعض الأمور (04:19:57 PM) eyedeekay: كنا نصدر الحزم التجريبية بالتزامن مع الإصدارات العادية سابقاً، ومن المفترض أن تكون حزمة AIO 1.5.0 وحزمة DMG قابلة للتحديث الذاتي بحلول ذلك الوقت (04:20:17 PM) zzz: AIO؟ (04:20:37 PM) eyedeekay: All-in-One (شاملة الكل)، وهي حزمة Windows/jpackage/profile (04:21:43 PM) eyedeekay: أي شيء تضيفه من جانبك بخصوص هذا يا zlatinb؟ (04:22:12 PM) zlatinb: الـ dmg منتهية ومختبرة، ويسعدني أن نجعلها خيار تنزيل عندما تصدر 1.5.0 (04:22:20 PM) zzz: دعونا نكون واضحين بشأن الخطة. سنضع كلاهما في صفحة التنزيل، وفق جدول زمني يقارب بقية إصدار 1.5.0؟ وبأي تصنيف؟ Alpha؟ Beta؟ (04:23:11 PM) zlatinb: أفضل "Alternative download option" بدلاً من تصنيف alpha/beta (04:23:35 PM) zlatinb: dmg بالتأكيد ليس alpha، قد يكون beta مناسباً (04:24:19 PM) zzz: أود أيضاً أن نفهم بوضوح كيف سنوجّه الناس لأحدهما. مثلاً، إن كنت تريد تشغيله كخدمة، فلا تستخدم هذا (04:24:34 PM) zzz: لا حاجة لحسم كل شيء في هذا الاجتماع لكن قبل الإصدار بوقت ما (04:25:22 PM) eyedeekay: لدينا صفحة منفصلة لهما حيث نسمّيهما حالياً "Experimental". أنوي اعتبار مُثبّت AIO EXE "experimental" دورةً أخرى. وعند إضافته كخيار تنزيل بديل لمستخدمي Windows في صفحة lang/download أنوي تصنيفه كذلك (04:25:35 PM) zzz: zlatinb، إذا كان قد اختبره شخص واحد فقط حتى الآن، فأعتقد أننا نحتاج خطوات تدريجية وتصنيف beta (04:26:05 PM) zlatinb: حسناً (04:26:17 PM) zzz: كلمة "alternative" لا تعني شيئاً، نحتاج لتوجيه الناس بإحدى الطريقتين. ويمكن أن تتغير تلك التعليمات مع مزيد من الاختبارات (04:27:23 PM) zzz: eyedeekay، آخر مرة ألقيت نظرة خاطفة على عملك، قبل بضعة أسابيع، كان أمامك طريق طويل، لذا ستحتاج لأن تعمل بسرعة، وتبلغنا عندما يحين وقت إلقاء نظرة (04:28:18 PM) zzz: ولا يوجد سبب محدد للالتزام بموعد 23 أغسطس، أو اتباع نفس جدول dmg، إن لم تكن جاهزة (04:28:48 PM) eyedeekay: بالتأكيد، لن أدفع إصداراً جديداً حتى أتأكد تماماً أنه سيعمل في كل مرة (04:29:38 PM) eyedeekay: دفعت الكثير الليلة الماضية بعد الاطلاع على تغييرات zab لكن لم أجرِ اختبار تحديث جديد بعد (04:30:42 PM) zzz: قضيت ساعات وساعات أساعد zab، و5 دقائق أتصفح عملك... ربما تحصل على مزيد من المساعدة منه، أو أنك تلتقط معظم كوده، لكن عليك أن تُنبّهنا عندما تكون جاهزاً (04:31:57 PM) eyedeekay: استعرت جزءاً من كود zab وعدّلته لكن بخلاف ذلك كنت أكتشف الأمور أثناء العمل (04:32:25 PM) eyedeekay: سأحدّث سلسلة الدمج على gitlab قريباً لشرح أين يتطابق وأين يختلف (04:32:49 PM) eyedeekay: *هذا المساء (04:33:53 PM) zzz: هذا ينطبق على أي وقت نضيف فيه منتج إصدار "رسمي" في صفحة التنزيل أو أي مكان. إنها خطوة كبيرة أن نضيف شيئاً جديداً ونقف خلفه، ولا أريد أبداً إضافة شيء دون الكثير من التفكير والإجماع الكامل (04:35:15 PM) eyedeekay: متفق (04:35:43 PM) zzz: :) (04:36:40 PM) eyedeekay: أظن أنه علينا حسم مسائل alpha/beta المتبقية وقضايا صفحة التنزيل للوصول إلى ذلك الإجماع في إحدى سلاسل jpackage على zzz.i2p إذن (04:37:56 PM) eyedeekay: هذا كل ما لدي بخصوص 5، ما يقودنا إلى نهاية جدول الأعمال ما لم يكن لدى أحد إضافة؟ (04:38:29 PM) zlatinb: بند للاجتماع القادم أو الذي بعده: (04:38:44 PM) zlatinb: تغييرات على سير عمل توليد news.xml لاستيعاب حزم dmg وexe (04:39:07 PM) zlatinb: eot (04:39:16 PM) zzz: آخر نقطة في 5) هي أن عليكما أنت وechelon الاتفاق على خطة للأخبار، صحيح. (04:40:12 PM) eyedeekay: سأضعه على جدول أعمال إعلان الشهر القادم وسأتواصل مع ech من ناحيتي (04:40:12 PM) eyedeekay: إضافة في اللحظة الأخيرة من جانبي، سأكون في Def Con من أواخر الخميس حتى الإثنين، سأقضي معظم الوقت في قرية العملات المشفّرة، وسأساعد الناس على فهم تكاملات I2P مع Bitcoin وMonero (04:40:43 PM) zzz: ما يعنيه ذلك عملياً هو أن zlatinb سيخبر idk وechelon ببعض القرارات الأولية ثم ننطلق من هناك (04:40:53 PM) zzz: eot، آسف على البطء في الكتابة (04:41:30 PM) eyedeekay: يبدو مكاناً جيداً للبدء (04:41:51 PM) zzz: رائع، استمتع وبالتوفيق. هل لديك تقدير لأفضل وقت كي يجدك الناس، أو دلائل لكيفية الوصول إليك؟ (04:43:36 PM) eyedeekay: طاولة Crypto Village ربما هي أفضل مكان للبحث، حدّدت في النموذج الفترة 1-3 كل يوم، لكنه سيكون على الأرجح قبل 1 بقليل وبعد 3 بقليل (04:44:29 PM) eyedeekay: سأفتح حساب ActivityPub كي يتمكن الناس من "toot" معي في أوقات أخرى (04:44:44 PM) zzz: حسناً، لم أرَ أي PR بعد، حان الوقت لتشغيل sadie على twitter، و/أو بعض منشورات reddit والمنتدى (04:45:16 PM) eyedeekay: سأفعل (04:46:22 PM) eyedeekay: أي شيء آخر للاجتماع؟ timeout 1m (04:47:38 PM) eyedeekay: حسناً شكراً للجميع (04:48:31 PM) eyedeekay: أراكم على IRC، اجتماع الشهر القادم سيكون في 7 سبتمبر </div>
