---
title: "اجتماع مطوري I2P - 04 أكتوبر 2022"
date: 2022-10-04
author: "i2p"
description: "سجل اجتماع تطوير I2P بتاريخ 04 أكتوبر 2022."
categories: ["meeting"]
---

## ملخص سريع

<p class="attendees-inline"><strong>الحاضرون:</strong> eyedeekay, zzz, zlatinb</p>

## سجل الاجتماع

<div class="irc-log"> (04:00:08 PM) eyedeekay: مرحباً بالجميع، أهلاً بكم في اجتماع 4 أكتوبر 2022 (04:00:08 PM) eyedeekay: 1. مرحباً (04:00:18 PM) zlatinb: مرحباً (04:00:28 PM) zzz: مرحباً (04:00:51 PM) eyedeekay: 1. مرحباً (04:00:51 PM) eyedeekay: 2. حالة تطوير 1.10.0 (04:00:51 PM) eyedeekay: 3. الإصدار التالي 2.0.0؟ (04:00:51 PM) eyedeekay: 4. نشر tarballs المصدر (tarball: أرشيف tar مضغوط) لإصدارات الحِزم (04:00:51 PM) eyedeekay: 5. ملصقات مجانية للمترجمين (04:00:51 PM) eyedeekay: 6. تحديث حزمة Windows Easy-Install/الخروج من مرحلة بيتا (04:01:05 PM) eyedeekay: 2. حالة تطوير 1.10.0 (04:01:15 PM) eyedeekay: تبقّى حوالي 7 أسابيع (04:01:24 PM) eyedeekay: أولويتي الكبرى هذا الشهر كانت تجهيز حزمة Windows Easy-Install للخروج من مرحلة بيتا (04:01:31 PM) eyedeekay: هناك الكثير حول ذلك في المنتدى، نستهدف تحديثات مستقرة، والتوافق مع routers الحالية/غير المُضمَّنة، وطريقة أكثر استقراراً ومرونة لإدارة وإطلاق ملفات تعريف المتصفح، مزيد من التفاصيل عن كل ذلك في البند 6 (04:01:38 PM) eyedeekay: أعمل أيضاً على أداة "Split Tunneling" أو "Per-App VPN" على Android (على خارطة الطريق). (04:01:47 PM) eyedeekay: فائدتها أنها تتيح للمستخدمين تهيئة متصفحاتهم بسهولة أكبر، بطريقة تمنع تسريبات WebRTC عبر وضعها على واجهة تقابل اتصال I2P وليس مزوّد الشبكة لديهم (04:02:05 PM) eyedeekay: zzz، zlatinb ما الذي تودّان إضافته مما تعملان عليه (04:02:30 PM) zzz: لا يوجد الكثير للإبلاغ عنه... اختبارات SSU2 مستمرة وتسير بشكل جيد... (04:02:53 PM) zzz: طرحت المقترح 161 حول الحشو القابل للضغط، سنناقشه في اجتماعات #ls2... (04:03:06 PM) zlatinb: لا شيء محدّد أعمل عليه، فقط أودّ إبلاغ الجميع أنني سأكون غائباً من 22 نوفمبر إلى 10 ديسمبر، لذلك إن تم وسم الإصدار التالي في 21، فقد أتمكّن من بناء حِزم mac ولكن على الأرجح لن أتمكّن من بذْر التورنتات (04:03:29 PM) eyedeekay: إذا أرسلت لي الملفات فسأقوم ببذرها لك (04:03:32 PM) zzz: لديّ بعض تحسينات كفاءة اختيار الأقران سأحاول إدراجها قريباً، قد تُدرج وقد لا تُدرج (04:03:43 PM) zzz: انتهى (04:04:21 PM) eyedeekay: شكراً zzz و zlatinb، لا أريد استعجال أحد لكن لدينا جدول أعمال طويل اليوم، أي شيء آخر لإضافته على البند 2؟ (04:04:59 PM) eyedeekay: 3. الإصدار التالي 2.0.0؟ (04:04:59 PM) eyedeekay: تصويتي هو نعم لـ 2.0.0 (04:05:19 PM) zzz: نعم، طرحتُه للتعليقات على منتداي وحصلتُ فيما أظن على نعم واحدة ولا يوجد لا (04:05:36 PM) eyedeekay: كنتُ نعم في الاجتماع السابق أيضاً أعتقد (04:05:46 PM) zzz: أودّ أن نحسم اليوم لأن لديّ تدوينة عن SSU2 جاهزة للنشر وسيكون من المفيد الإشارة إلى الإصدار القادم برقم (04:06:22 PM) zzz: نعم، لم أسمع آراء قوية مع أو ضد في الاجتماع الماضي ولذلك أجلناه شهراً (04:06:34 PM) zzz: أظنها فكرة جيدة (04:06:51 PM) zzz: إذَن إن لم توجد اعتراضات، فلنسمّه 2.0.0! (04:07:30 PM) eyedeekay: مهلة دقيقة واحدة للاعتراضات (04:07:47 PM) zzz: لتكن 30 ثانية :) (04:07:54 PM) eyedeekay: نعم لقد أحرقتُ 30 بالفعل (04:08:04 PM) eyedeekay: حسناً هذا هو (04:08:06 PM) eyedeekay: 2.0.0 (04:08:17 PM) eyedeekay: 4. نشر tarballs المصدر لإصدارات الحِزم (04:08:31 PM) zzz: نعم كان هذا بنودي (04:08:53 PM) zzz: الممارسة القياسية في البرمجيات مفتوحة المصدر هي نشر tarballs المصدر، حتى لو كان بإمكاننا الإشارة إلى git tag (04:09:06 PM) zzz: أفهم أن مصدر Mac لا يتغيّر بين الإصدارات؟ (04:09:10 PM) zzz: لكن مصدر Windows يتغيّر؟ (04:09:46 PM) zlatinb: حسناً حزمة mac تطوّرت لتمكين arm64 لكن عموماً لا تتغيّر (04:10:02 PM) eyedeekay: ما نفعله كلانا هو استنساخ نسخة من المستودع واتباع وسم إصدار محدّد، تشغيل ant distclean، توليد ملفات jar، ونسخها إلى أشجار الحِزم (04:10:15 PM) zzz: على أي حال، توصّيتي أن نولّد tarballs المصدر كجزء من عملية البناء وأن نضع روابط إليها في صفحات التنزيل المعنية (04:10:36 PM) zzz: إذا لم تكن تتغيّر، فأظن أنه يمكن أن تكون بدون نسخ مُرقّمة (04:10:50 PM) zzz: إذَن مصدر Windows أيضاً لا يتغيّر بين الإصدارات؟ (04:11:01 PM) zlatinb: أفضل فقط وضع وسم ثم جلب الـ tarball من github. أتوقع على الأقل لفترة أن الشيء الوحيد الذي سيتغيّر في حزمة mac هو ملف سجلّ التغييرات (04:11:50 PM) zzz: يمكنكم ترتيب التفاصيل، لكن الهدف هو توفير المصدر والتعليمات بحيث يتمكّن أي شخص من بنائه بنفسه (04:12:00 PM) eyedeekay: ملفات jar الخاصة بـ i2p المُدرجة لا تتغيّر إلا بالتحديث، لكن مصدر Windows تغيّر في المشغّل بشكل ملحوظ منذ البداية (04:12:12 PM) zzz: هل أنتما مستعدّان لفعل ذلك وإضافته إلى عمليات الإصدار لديكما؟ (04:12:21 PM) eyedeekay: نعم بالتأكيد (04:12:31 PM) eyedeekay: سكربتات الإصدار والسكربتات اليومية لديّ تتضمن الآن tarball في كل مرة (04:12:36 PM) zzz: لا تحتاج إلى تضمين التبعيات مثل i2p، وعلى الأرجح لا ينبغي ذلك (04:12:37 PM) eyedeekay: وكذلك لدى zab على ما أذكر (04:12:54 PM) zlatinb: السؤال هو أين نضع الـ tarballs، هل ينبغي أن تكون متاحة على الموقع، إلخ. (04:13:25 PM) zzz: في مكان ما على خادم التنزيل مع كل شيء آخر، مع روابط على صفحات الحِزم. يمكنكما ترتيب التفاصيل لتكون متسقة (04:13:59 PM) zlatinb: هذه هي الفكرة، إذا كان بإمكاننا الإشارة إلى gitlab tag فلا حاجة لأي روابط إضافية (04:14:31 PM) zzz: أخالفك، أعتقد أنه من الممارسات الجيدة في المصادر المفتوحة نشر tarballs المصدر (04:14:55 PM) zlatinb: كلٌّ من github وربما gitlab يتيح تنزيل tarball من وسم (04:14:57 PM) eyedeekay: ليست جهداً كبيراً، لستُ ضدّه، أنا أضع الوسم في نفس السكربت الذي أُولّد فيه الـ tarballs (04:15:05 PM) zzz: هذه هي الثنائية، وهذا هو المصدر، وهذه تواقيع GPG، وهذه تعليمات البناء (04:15:29 PM) zzz: كما أنه متّسق مع إصدارنا الرئيسي أن تكون هناك tarballs (04:16:15 PM) zzz: يبدو أن zlatinb غير موافق؟ هل نؤجل هذا إلى الشهر القادم؟ (04:16:38 PM) zlatinb: نعم أعتقد أنه غير ضروري (04:16:57 PM) zlatinb: لكن لا مانع لديّ من القيام به إذا كان هذا هو القرار (04:17:11 PM) zzz: إذا لم يتغيّر أبداً، فعليك فعله مرة واحدة فقط وانتهى الأمر (04:17:47 PM) zlatinb: لقد تغيّر نادراً جداً تاريخياً (04:18:03 PM) eyedeekay: لا مانع لديّ من تأجيله الآن، يمكنني أنا و zlatinb ترتيب ما سنفعله أو لا نفعله في هذه الأثناء (04:18:33 PM) eyedeekay: قد تكون هذه حالة نحتاج فيها إلى أن نكون مختلفين قليلاً لأن حزمتَي تتغيّر بوتيرة أسرع قليلاً من حزمتِه (04:19:27 PM) zzz: إن لم نُرِد الحسم اليوم فسأبدأ خيطاً في المنتدى لاستطلاع المزيد من الآراء (04:20:44 PM) zlatinb: حسناً (04:20:44 PM) zzz: حسناً = هل أنت مُعارض حالياً؟ (04:21:02 PM) eyedeekay: ربما فكرة جيدة، وأنا مؤيّد للـ tarballs (04:21:31 PM) zlatinb: نعم (04:21:31 PM) zzz: لا مشكلة، eyedeekay ضَعْه على القائمة للشهر القادم (04:21:37 PM) eyedeekay: حسناً، أستطيع ذلك (04:21:52 PM) eyedeekay: أي شيء آخر للبند 4؟ (04:22:38 PM) eyedeekay: 5. ملصقات مجانية للمترجمين (04:22:55 PM) eyedeekay: zzz هذا أيضاً بندك، تفضّل متى ما كنت جاهزاً (04:23:16 PM) zzz: نعم، الفضل لـ sarah jamie lewis على تويتر (04:23:32 PM) zzz: على مشروعها الذي نسيت اسمه... cwtch؟ (04:24:02 PM) eyedeekay: هذا هو (04:24:02 PM) zzz: على أي حال، رأيت أنها فكرة جيدة، لكننا سنحتاج إلى: أ) ملصقات وب) أشخاص لإرسالها بالبريد (04:24:17 PM) zzz: وهذان الأمران كانا لدينا سابقاً لكننا الآن نفتقر إلى الأشخاص والملصقات معاً؟ (04:24:40 PM) zzz: إذَن، هل نريد القيام بذلك، وهل ينبغي أن نطلب ملصقات (حتى إن لم نفعل)؟ (04:24:45 PM) zzz: انتهى (04:25:26 PM) zzz: أظن أن sadie و eche|on كانا مسؤولَي الملصقات (04:25:38 PM) eyedeekay: راجعتُ وعددتُ ما لديّ، لديّ ربما 35 من القديمة (Toopie) و91 متبقّية من الدفعة التي طلبتها في الربيع، ولا أمانع طلب المزيد (04:25:41 PM) zzz: على أي حال، تعليقاتكم من فضلكم... نعم/لا/ربما؟ (04:26:00 PM) eyedeekay: أستطيع إرسالها بالبريد داخل الولايات المتحدة وكندا لكن الاتحاد الأوروبي ليس مناسباً بالنسبة لي (04:26:21 PM) zzz: لدينا مئات المترجمين المسجّلين. على الأرجح عدد قليل منهم نشِط (04:26:41 PM) zzz: من هو الشخص المسؤول عن طلب الملصقات؟ (04:27:54 PM) eyedeekay: آخر من طلب الملصقات كان على الأرجح أنا، لكنني فعلتُ ذلك على وقتي الخاص وعلى نفقتي الخاصة لكي يكون لديّ منها للمؤتمرات (04:28:19 PM) zzz: من المسؤول عن العلاقات العامة (PR)؟ (04:28:48 PM) zzz: من لديه رأي حول ملصقات للمترجمين؟ (04:28:48 PM) zzz: حسناً، كان بإمكانك/كان ينبغي أن تحصل على تعويض... كان echelon شخص الملصقات سابقاً (04:29:54 PM) zzz: سنحتاج موافقته من ناحية التكلفة، ولنجعله مسؤول البريد في الاتحاد الأوروبي، ولنرسل نصفها لك ونصفها له (04:30:15 PM) zzz: بما أنه غير متواجد، ضَعْ هذا على قائمة الشهر القادم، سأحاول لفت انتباهه (04:30:22 PM) eyedeekay: أعتقد أنه إذا طلب المترجمون ملصقات ينبغي أن نتمكّن من تزويدهم ببعض الملصقات، ولكن يجب أن يكون ذلك مشروطاً بالطلب (04:30:59 PM) zzz: أكيد، ليس لدينا عناوين أحد، عليهم أن يطلبوا. لكن علينا أن نخبرهم بأن يطلبوا (04:31:17 PM) uis أصبح يُعرَف الآن باسم Irc2PGuest33729 (04:31:48 PM) zzz: إذا كان أحد ذاهباً إلى CCC فأنتم بحاجة لطلب المزيد من الملصقات، بغضّ النظر عن المترجمين (04:32:42 PM) zzz: انتهى، أجّلوه إلى الشهر القادم، لا إجابات اليوم (04:32:47 PM) eyedeekay: مفهوم، أنا أخطّط للذهاب لذا سأتأكد أن لديّ بعض الملصقات (04:32:47 PM) eyedeekay: إذَن الخطوة التالية هي بدء سلسلة بريد مع Ech حول ذلك (04:33:09 PM) eyedeekay: انتهى من ناحيتي، أي شيء آخر حول البند 5؟ (04:33:50 PM) eyedeekay: 6. تحديث حزمة Windows Easy-Install/الخروج من مرحلة بيتا (04:33:58 PM) eyedeekay: هذا بالطبع بنودي (04:34:26 PM) eyedeekay: إصدار 1.9.5 التصحيحي حدث تقنياً بسبب مؤقّت سياق تطبيق reseed طبعاً (04:34:45 PM) eyedeekay: لكنه كان وقتاً مناسباً أيضاً لمراقبة كيفية أداء التحديثات (04:35:54 PM) zlatinb: وكيف كان سلوكه؟ (04:35:55 PM) eyedeekay: لم يكن بلا تعقيدات، الأشخاص الذين كانوا يستخدمونه انقسموا إلى 3 مجموعات (04:36:56 PM) eyedeekay: 1. أشخاص عمل لديهم بشكل مثالي (04:36:56 PM) eyedeekay: 2. أشخاص نتج عنه لديهم تلف في ملفات router.config لِـ routers غير المُضمَّنة (04:36:56 PM) eyedeekay: 3. أشخاص لم يُحدِّث لديهم لأنه كانت ملفات router.config تخصّ routers غير مُضمَّنة (04:37:22 PM) eyedeekay: 2 و3 كانتا مشكلتين، تابعتُ بالإصلاح في منشور على المنتدى على zzz.i2p (04:37:43 PM) eyedeekay: أعتقد أنها قد أُصلِحت الآن ولن تتكرّر في المستقبل (04:37:57 PM) eyedeekay: لذلك أظن أن عملية التحديث ستكون جاهزة بحلول ما هو الآن 2.0.0 (04:38:08 PM) eyedeekay: في الواقع أعتقد أنها جاهزة الآن لكن لدينا 7 أسابيع للاختبار (04:38:53 PM) eyedeekay: لذا أودّ إخراجها من بيتا في نوفمبر (04:39:09 PM) zzz: ليس لدينا معايير مُوثَّقة للخروج من بيتا فعلاً (04:39:17 PM) zzz: لكن بالنسبة لي يعني أن عمليات الإصدار متينة، ولا يتم تفويت أمور (04:39:27 PM) zzz: ولا نقوم بإصدارات تصحيحية بعد أسبوع لإصلاح أشياء (04:39:45 PM) zzz: لكن قد ترغب في سردّ أهداف الميزات الخاصة بك (04:40:21 PM) zzz: على سبيل المثال، هل أنتما ملتزمان بمراجعة تحديثات Java كل ثلاثة أشهر والقرار معاً بإصدارها أم لا؟ (04:40:40 PM) zzz: لم أرَ أي نقاش على IRC. هل حدث خارج IRC ربما؟ (04:41:31 PM) zlatinb: حدث النقاش الأخير هنا، ولم يحدث أي نقاش خارج IRC بشأن إصدارات JRE التصحيحية منذ ذلك الحين (04:42:21 PM) eyedeekay: ألم نتحدث عنه على Whereby بعد ذلك بقليل؟ (04:42:36 PM) eyedeekay: حسب ما أذكر لا نصدر ضمن دورة Java إلا إذا وُجد CVE يؤثر على الإصدار الأخير؟ (04:42:46 PM) zzz: على سبيل المثال، 18.0.2.1 بتاريخ 18 أغسطس 2022 يُصلِح خللاً في JIT يتسبب بانهيار الـ JRE. هل كلاكما على ذلك، أم قررتم معاً أنه غير ضروري؟ (04:43:33 PM) zlatinb: لا أظن أنني على ذلك (04:43:43 PM) zlatinb: ولا أتذكر أننا ناقشنا ذلك الخلل؛ عادة أنظر فقط إلى CVEs (04:44:08 PM) zlatinb: 21:43:29 zlatinb: لا أظن أنني على ذلك (04:44:08 PM) zlatinb: 21:43:42 zlatinb: ولا أتذكر أننا ناقشنا ذلك الخلل؛ عادة أنظر فقط إلى CVEs (04:44:12 PM) zzz: عدت (04:45:12 PM) eyedeekay: أنا على 18.0.2.1 لكن لأنني أجّلت إصداري لمحاولة التأكد من معالجة بعض مشكلات الاستقرار وبحلول ذلك الوقت كانت Java قد تحدّثت (04:45:24 PM) eyedeekay: كذلك الإصدار التصحيحي لديّ بُني باستخدام JDK مُحدّث (04:45:35 PM) eyedeekay: وهذا ما جعلنا خارج التزامن مرة أخرى فيما أظن (04:45:54 PM) zzz: هذا ما أقصده بشأن العمليات. إذا لم تكن عمليات البناء والإصدار مستقرة بعد ويتم اتباعها بشكل موثوق، فهذه المنتجات ليست جاهزة للتخرّج (04:46:01 PM) zzz: لذا عندما حدّثتَ إلى 18.0.2.1، هل أخبرتَ zlatinb أنك تفعل ذلك واقترحتَ عليه أن يفعل المثل؟ (04:47:04 PM) eyedeekay: لا، لم أفعل، تركتُه ببساطة يُحدِّث تلقائياً وبنيتُ بأحدث إصدار (04:48:13 PM) eyedeekay: إذَن... هناك عملية أخرى عليّ مراجعتها من جهتي (04:49:31 PM) zzz: أقترح أن تعمل على إصدار متين خالٍ من العلل في نوفمبر (مع أي أهداف ميزات لديك) وإذا سار ذلك جيداً فضع نفسك على جدول أعمال ديسمبر (04:50:00 PM) eyedeekay: حسناً، ممكن (04:50:56 PM) zzz: أو يناير لأن الإصدار على الأرجح سيكون أواخر نوفمبر، وقد لا يتوفر ما يكفي من المعلومات بحلول الأسبوع الأول من ديسمبر (04:52:02 PM) eyedeekay: إن لم يكن هناك ما يكفي للمضي قدماً حينها فسأنقله (04:52:15 PM) eyedeekay: أي شيء آخر للبند 6؟ (04:52:27 PM) zzz: بند 6a) قصير (04:52:30 PM) eyedeekay: أكيد (04:52:52 PM) zzz: zlatinb أفاد بأن تحديث mac arm سار بشكل جيد، لذا من ناحيتي هو خارج بيتا كما نوقش في منتداي (04:53:28 PM) zzz: zlatinb، تحتاج إلى تحديث صفحتك لإزالة وسم بيتا (04:53:28 PM) zzz: انتهى (04:53:28 PM) zlatinb: حسناً (04:53:29 PM) zlatinb: سأفعل قريباً (04:54:24 PM) eyedeekay: حسناً هذا يضعنا قُبيل ساعة بقليل، أي شيء آخر للاجتماع؟ (04:54:26 PM) eyedeekay: مهلة دقيقة واحدة (04:54:41 PM) zlatinb: نعم (04:54:57 PM) zlatinb: إذا كانت StormyCloud تقرأ السجلات، فأشجّعهم على معالجة المخاوف المثارة على reddit (04:56:15 PM) zlatinb: كلما طال بقاء ذلك السؤال بلا إجابة بدا الأمر أسوأ (04:56:18 PM) eyedeekay: مُتَّفَق، هم يأتون أحياناً إلى reddit وسيكون من الجيد سماع رأيهم (04:56:36 PM) zlatinb: انتهى (04:56:43 PM) eyedeekay: شكراً zlatinb (04:57:37 PM) eyedeekay: أي شيء آخر للاجتماع (مرة أخرى)؟ مهلة 30 ثانية هذه المرة (04:58:21 PM) eyedeekay: شكراً للجميع على الحضور، سأنشر السجلات الليلة، نراكم على IRC ونفس الوقت الشهر القادم </div>
