---
title: "اجتماع مطوري I2P - 03 مايو، 2022"
date: 2022-05-03
author: "i2p"
description: "محضر اجتماع تطوير I2P بتاريخ 3 مايو 2022."
categories: ["meeting"]
---

## ملخص سريع

<p class="attendees-inline"><strong>الحاضرون:</strong> eyedeekay، zzz، zlatinb</p>

## سجل الاجتماعات

<div class="irc-log"> (03:48:58 PM) eyedeekay: يبدو أن لا، سألقي نظرة على متعقّب الأخطاء في gitlab لأرى إن كان بإمكاني العثور على تفسير (04:00:03 PM) eyedeekay: مرحباً جميعاً، أهلاً بكم في اجتماع التطوير (04:00:03 PM) eyedeekay: 1. مرحباً  (04:00:03 PM) eyedeekay: 2. تاريخ الإصدار (04:00:03 PM) eyedeekay: 3. حالة التطوير (1.8.0 / 0.9.54) (04:00:05 PM) eyedeekay: مرحباً (04:00:13 PM) zlatinb: مرحباً (04:00:17 PM) zzz: أهلاً (04:00:45 PM) eyedeekay: 2. تاريخ الإصدار (04:01:16 PM) eyedeekay: نحتاج إلى اتخاذ قرار بشأنه، مبدئياً كان يوم 23 منذ فترة، وهو مناسب لي إن كان مناسباً للجميع؟ (04:01:43 PM) zzz: هذا سيكون 13 أسبوعاً، لا بأس عندي (04:02:01 PM) zzz: نحتاج إلى موافقة eche|off وeche|on إن كان هنا (04:03:04 PM) eyedeekay: يبدو أنه ليس موجوداً، لكن يمكنني مراسلته بالبريد بعد الاجتماع (04:04:00 PM) eyedeekay: يبدو أن يوم 23 هو الموعد، بانتظار البريد إلى ech (04:04:09 PM) eyedeekay: أي شيء آخر للبند 2؟ (04:04:58 PM) eyedeekay: 3. حالة التطوير (1.8.0 / 0.9.54) (04:07:41 PM) eyedeekay: نحن بالتأكيد أقل من شهر على إصدار 1.8.0/0.9.54 على أي حال، مع أن جزءاً كبيراً منه عبارة عن تحضير/تنفيذ لـ SSU2 بواسطة zzz (04:08:42 PM) eyedeekay: يجب أن تُنجَز التغييرات الكبيرة قريباً، وtag freeze (تجميد العلامة) سيكون في الحادي عشر، لذا يجب تسليم الترجمات قبل ذلك (04:09:28 PM) eyedeekay: /translations/strings (04:09:58 PM) eyedeekay: zzz، zlatinb هل لديكما أي شيء لإضافته حول هذا الموضوع؟ (04:10:44 PM) zzz: ليس الكثير، أنجزت معظم العمل، وسأتابع بضع أمور بسيطة في قائمتي خلال الأسبوعين المقبلين (04:11:02 PM) zlatinb: لا شيء عندي (04:11:03 PM) zzz: أي أمور جديدة تخص ssu2 سأؤجلها على الأرجح أو أضعها في فرع منفصل (04:11:11 PM) zzz: eot (04:12:05 PM) eyedeekay: شكراً لكم يا شباب (04:12:49 PM) eyedeekay: أي شيء آخر للاجتماع؟ مواضيع في اللحظة الأخيرة؟ timeout 1m (04:14:13 PM) eyedeekay: حسناً، اجتماع سريع اليوم (04:14:33 PM) eyedeekay: شكراً للجميع على الحضور، سأرسل بريداً إلى echelon ثم أنشر السجلات </div>
