---
title: "اجتماع مطوري I2P - 08 نوفمبر 2022"
date: 2022-11-08
author: "i2p"
description: "محضر اجتماع تطوير I2P ليوم 08 نوفمبر 2022."
categories: ["meeting"]
---

## ملخص سريع

<p class="attendees-inline"><strong>الحاضرون:</strong> echelon، eyedeekay، zzz</p>

## سجل الاجتماعات

<div class="irc-log"> (03:00:31 PM) eyedeekay: مرحباً بالجميع، أهلاً بكم في اجتماع 8 نوفمبر (03:00:31 PM) eyedeekay: 1. مرحباً  (03:00:31 PM) eyedeekay: 2. حالة تطوير 2.0.0  (03:00:31 PM) eyedeekay: 3. نشر الأرشيفات المصدرية بصيغة tar لإصدارات الحزمة  (03:00:31 PM) eyedeekay: 4. ملصقات مجانية للمترجمين (03:00:31 PM) eyedeekay: أي شيء آخر لجدول الأعمال؟ (03:00:39 PM) الوضع (-m ) بواسطة zzz (03:01:19 PM) zzz: مرحباً (03:01:58 PM) eyedeekay: مرحباً zzz (03:02:03 PM) eyedeekay: هل يوجد أي شخص آخر هنا اليوم؟ (03:02:08 PM) eche|on: مرحباً (03:02:18 PM) eyedeekay: أهلاً eche|on (03:02:39 PM) eyedeekay: 2. حالة تطوير 2.0.0 (03:02:58 PM) eyedeekay: نحن على بُعد أسبوعين من الإصدار مع تجميد العلامات (tag freeze) غداً، إن كنت أتذكر جيداً (03:03:49 PM) eyedeekay: نعم، هذا هو التوقيت بالضبط (03:04:38 PM) eyedeekay: zzz و orignal يعملان بجد لإعداد SSU2، والخطة ما تزال تفعيلها (03:05:08 PM) eyedeekay: سأقوم بطرح إصدار غير موقّع من I2P Easy-Install لنظام Windows (03:05:50 PM) eyedeekay: لا أعرف حالة إصدار Mac، هل سيظل مستخدمو Mac عالقين على 1.9.0 حتى نجد مُشرفاً/موقّعاً جديداً لـ Mac؟ (03:06:25 PM) zzz: نعم. هناك ملخص جيد للإصدار على http://zzz.i2p/topics/3377 (03:07:02 PM) zzz: اختبارات SSU2 خلال الأشهر الثلاثة الماضية مع تمكينه بنسبة 2% كانت نجاحاً هائلاً (03:07:17 PM) zzz: لم نعثر على مشكلات كبيرة، لكننا أصلحنا عدداً لا يُحصى من المشكلات الصغيرة (03:08:19 PM) eche|on: استمروا مع SSU2 (03:08:35 PM) eche|on: بخصوص mac: لدي حساب مطوّر وMAC، لكن لا فكرة لدي حالياً عن كيفية القيام بذلك (03:08:39 PM) eche|on: ولدي وقت أقل (03:09:03 PM) zzz: مثير للاهتمام (03:09:31 PM) zzz: هل تعتقد أنك _تستطيع_ فعل ذلك في وقت ما؟ إن كان كذلك، فمتى؟ (03:09:39 PM) eche|on: لدي مستودع git لتضمينات Mac، لكنني لم أطلع عليه بعد حالياً (03:09:54 PM) eche|on: إذا عرفت الكيفية، فسيكون ذلك قريباً إلى حدّ ما (tm) (03:10:05 PM) zzz: حتى إن تأخر شهراً أو شهرين، فسيكون ذلك رائعاً (03:10:08 PM) eche|on: لكن قد لا تنجح الكيفية على المدى الأقصر (03:10:41 PM) eche|on: ولا فكرة لدي أيضاً عما ستفعله Apple، لكن هذه أمور علينا اكتشافها (03:11:10 PM) eyedeekay: سأرى إن كان بإمكاني مساعدتك؛ بناء jpackages الخاصة بـ Mac واضح جداً، لم أقم بتوقيعها من قبل لكن كل شيء موجود في السكربتات التي كتبها zab (03:11:25 PM) zzz: عندما أجهز ملف 2.0.0 news.xml، سأضع أيضاً إدخالاً إخبارياً في تغذية Mac يقول إنه سيتم التأجيل (03:11:42 PM) zzz: eyedeekay، هل لديك Mac؟ (03:11:57 PM) eyedeekay: لدي Mac بمعالج Intel لكن ليس لدي حساب مطوّر (03:12:04 PM) eche|on: sadie لديها Mac، لكن لا idk ولا sadie يريدان الكشف عن أسمائهما علناً (03:12:25 PM) eche|on: الحصول على حساب مطوّر بسيط إلى حد ما: قدّم اسمك وادفع 100$ سنوياً (03:12:28 PM) eyedeekay: أستطيع إنشاء ملف dmg لكنه يُوقّع بمفاتيح محلية غير مسموح بها على أجهزة Mac الأخرى (03:12:32 PM) zzz: أفهم. الفكرة هي أنه يمكنك المرور بكل شيء عدا عملية التوثيق (notarization) (03:12:32 PM) eche|on: هذا كل ما في الأمر تقريباً (03:13:12 PM) eche|on: راجع بعد دقيقتين (03:13:25 PM) zzz: على حد علمي، التوثيق (notarization) هو الجزء المزعج حقاً. نأمل أن يكون دليل الكيفية واضحاً... (03:14:14 PM) eyedeekay: أعتقد أن العقبة الوحيدة فعلاً هي إعداد بيئات تطوير Java. هناك أداة تُثبَّت عبر brew لتبديل الإصدارات مما يجعل الأمر سهلاً جداً (03:14:25 PM) zzz: eyedeekay، لنضع هذا على جدول أعمال الشهر القادم (03:14:36 PM) eyedeekay: يمكن (03:15:19 PM) zzz: في هذه الأثناء، يُرجى المرور عبر دليل الكيفية بصيغته الحالية قدر الإمكان دون التوثيق (notarization)، فقط لاختبار الدليل ومعرفة ما إذا كان يحتاج إلى أي إصلاحات لـ ech (03:16:10 PM) zzz: خصوصاً للتحقق مما إذا كان جانب arm64 موثّقاً (03:16:45 PM) eyedeekay: سأفعل كل ما بوسعي، رغم أنني لن أستطيع تنفيذ عملية arm64 لأنني لا أمتلك Mac بمعمارية arm64 (03:16:53 PM) eche|on: سأتحقق من كيفية الحصول على الشهادات مع التوثيق (notarization)، (03:16:55 PM) eyedeekay: سأقوم بكل شيء حتى تلك المرحلة على أي حال (03:17:18 PM) eche|on: eyedeekay: فقط اطلب شراء Mac بمعمارية arm64. استرداد كالمعتاد (03:17:28 PM) eche|on: لا حاجة للتوقف عند ذلك (03:17:30 PM) zzz: هل تحتاج إلى Mac بمعمارية ARM لبناء ARM؟  (03:17:41 PM) zzz: على الأرجح... (03:17:59 PM) eyedeekay: لست متأكداً تماماً من كل التفاصيل بخصوص التصريف المتبادل (cross-compilation) (03:18:02 PM) zzz: هناك أيضاً مسار عمل محتمل حيث يقوم idk بالبناء وech بالتوثيق (notarization) (03:18:23 PM) zzz: لكن لا حاجة لأن نحسم كل ذلك هنا (03:18:44 PM) eyedeekay: لكن jpackage صارمة جداً بشأن توليفات المعمارية/نظام التشغيل (03:19:28 PM) SoniEx2: Raspberry Pi؟ (03:19:39 PM) zzz: لننتقل إلى الموضوع التالي (03:19:40 PM) eyedeekay: ELF وليس Mach-O (03:19:42 PM) eyedeekay: لكن نعم (03:19:45 PM) eyedeekay: 3. نشر الأرشيفات المصدرية بصيغة tar لإصدارات الحزمة (03:20:24 PM) eyedeekay: بما أنه أنا فقط المسؤول الآن وكنت أرغب في نشر أرشيفات tar المصدرية طوال الوقت، فسيحصل إصدار Windows 2.0.0 على أرشيفات مصدرية (03:20:36 PM) eyedeekay: واحد للحزمة نفسها وآخر لمكوّن مدير الملفات الشخصية (03:21:17 PM) eyedeekay: كجزء من مراجعة السكربتات الخاصة بحزمة Mac سأضيف توليد الأرشيفات المصدرية بصيغة tar كجزء من العملية (03:21:18 PM) zzz: حسناً، وبما أن المعترض على Mac قد غادر، فلنُضِف واحداً إلى صفحة Mac أيضاً (03:21:28 PM) eyedeekay: سأفعل (03:21:41 PM) zzz: رائع، هذا يسعدني (03:22:38 PM) eyedeekay: 4. ملصقات مجانية للمترجمين (03:23:27 PM) eche|on: نعم (03:23:49 PM) eyedeekay: تحدثت أنا وeche|on عن هذا باختصار بعد اجتماع الشهر الماضي عبر البريد الإلكتروني (03:23:49 PM) eyedeekay: أعتقد أننا كلٌّ منا كان مؤيداً للقيام بذلك؟ بريدي غير مفتوح الآن (03:24:23 PM) eche|on: بالتأكيد يمكننا فعل هذا، واحد لكل جزء من العالم (03:24:28 PM) zzz: كان اقتراحي، لكنه يتطلب: أ) ملصقات وب) شخصاً لإرسالها بالبريد (03:24:30 PM) eche|on: لكن موارد الملصقات لدي محدودة (03:24:47 PM) zzz: كما أفهم، لقد نفدت الملصقات لدينا عملياً (03:24:59 PM) eche|on: sadie/idk لا يزال لديهما عدد منها (03:25:05 PM) eche|on: لدي حوالي 400 أو ما شابه فقط (03:25:23 PM) eche|on: يجب أن تكون كافية لأكثر من سنة، لكن خططوا مسبقاً (03:25:26 PM) eyedeekay: أوه، انخفض مخزوني إلى نحو 8 في فعالية All Things Open الأسبوع الماضي (03:25:30 PM) eyedeekay: سأحتاج لطلب المزيد (03:25:53 PM) eche|on: آه، حسناً (03:26:10 PM) zzz: هل يمكن لكما التنسيق حول من سيطلب، وما هو التصميم، والتأكد من أن كلاً منكما يحصل على النصف؟ (03:26:16 PM) eyedeekay: نعم يمكننا (03:26:34 PM) zzz: ممتاز (03:27:05 PM) zzz: عندما تصبح بحوزتكما، ناديا وسأعلن على TX (03:27:11 PM) eche|on: جيد (03:27:22 PM) zzz: شكراً لكم (03:27:46 PM) eyedeekay: لا مشكلة (03:27:56 PM) eyedeekay: أي شيء آخر بخصوص البند 4 أو للاجتماع؟ (03:28:25 PM) eche|on: لا (03:29:14 PM) eyedeekay: حسناً، شكراً للجميع على الحضور، سأنشر محضر الاجتماع خلال بضع دقائق </div>
