---
title: "اجتماع مطوري I2P - 07 يونيو 2022"
date: 2022-06-07
author: "i2p"
description: "محضر اجتماع تطوير I2P ليوم 07 يونيو 2022."
categories: ["meeting"]
---

## ملخص سريع

<p class="attendees-inline"><strong>الحاضرون:</strong> eyedeekay, zzz, zlatinb</p>

## سجل الاجتماعات

<div class="irc-log"> (04:00:41 PM) eyedeekay: مرحباً بالجميع وأهلاً بكم في اجتماع 7 يونيو (04:00:41 PM) eyedeekay: 1. مرحباً  (04:00:41 PM) eyedeekay: 2. حالة إصدار 1.8.0  (04:00:41 PM) eyedeekay: 3. حالة تطوير 1.9.0 (04:00:41 PM) eyedeekay: 4. MoneroKon 2022 (04:01:23 PM) zzz: مرحباً (04:01:27 PM) zlatinb: مرحباً (04:01:52 PM) eyedeekay: مرحباً يا شباب، هل هناك أحد آخر هنا أو أي مواضيع لإضافتها؟ (04:03:26 PM) eyedeekay: سأبدأ بنا بموضوع حالة إصدار 1.8.0 إذن (04:04:29 PM) eyedeekay: تم إصدار Maven و I2P Easy-Install bundle لنظام Windows بعد وقت قصير من صدور الإصدار الرئيسي 1.8.0 بدون حوادث، كما حصلت I2P Easy-Install bundle على أول تحديث تلقائي ناجح لها أيضاً (04:05:12 PM) eyedeekay: تم تأخير إصدار Android بحوالي 5 أيام لأنني اضطررت لتعديله لتجنّب طلب إذن مُقيّد جديد من Google للنشر على gplay (04:05:37 PM) eyedeekay: zzz هل تريد إطلاعنا على الإصدار الرئيسي و debian ثم zlatinb، حزمة التثبيت السهل على OSX؟ (04:06:37 PM) zzz: مضت أسبوعان منذ الإصدار، كل شيء يبدو جيداً، ولم نسمع أي شكاوى (04:07:01 PM) zzz: حوالي 25% من الشبكة قد حدّثت. من المفترض أن يصدر إصدار BiglyBT قريباً، وهذا سيمنحنا قفزة كبيرة (04:07:01 PM) zzz: هذا كل ما لدي إلا إذا كان لدى أحد أسئلة (04:07:03 PM) mode (-m ) by zzz (04:07:07 PM) zlatinb: الأمر نفسه هنا، الفرق الوحيد عن الإصدار السابق هو أن حزمة Mac تتضمن ترخيص GPLv2+Classpath (04:07:29 PM) eyedeekay: شكراً لكم يا شباب، أي شيء آخر في هذا الموضوع؟ (04:08:26 PM) eyedeekay: 3. حالة تطوير 1.9.0 (04:11:01 PM) eyedeekay: بعد أسبوعين من الإصدار، نكون أيضاً قد أمضينا أسبوعين في 1.9.0، zzz يعمل بجد على ssu2 مع orignal، إذا أراد أن يعطينا تحديثاً حول ذلك (04:11:22 PM) zzz: شكراً (04:11:31 PM) zzz: نحصل على اختبارات أوسع لـ SSU2 (04:11:50 PM) zzz: أشجّع من يرغب ويستطيع على تفعيله، ومواكبة إصدارات التطوير (04:11:58 PM) anonymousmaybe is now known as Irc2PGuest25323 (04:12:00 PM) zzz: ما زلنا نعثر على أخطاء في البروتوكول الأساسي (04:12:20 PM) zzz: ونواصل تنفيذ relay و peer test، وهما أشبه ببروتوكولات فرعية (04:12:41 PM) zzz: مع إصلاح أخطاء أخرى غير متعلقة بـ ssu2 على الطريق (04:12:54 PM) zzz: eyedeekay، نحن بحاجة لتحديث خارطة الطريق لكل من الإصدار السابق والقادم (04:13:13 PM) zzz: انتهى ما لدي ما لم تكن هناك أسئلة (04:13:23 PM) eyedeekay: نعم بالفعل، لدي بعض الأمور لنقلها إلى 1.9.0 (04:13:50 PM) eyedeekay: بالنسبة لي، هدفي الرئيسي في Java هو إكمال UDP tunnels في HSM، هذا أحد الأمور التي تنتقل إلى 1.9.0 (04:14:10 PM) eyedeekay: وإلا فهدفي الفوري هو العمل على NTCP2 في go-i2p، والذي سيكون على الأرجح عملاً شاقاً لكني متحمس للبدء (04:14:18 PM) eyedeekay: انتهى ما لدي أيضاً (04:14:48 PM) zzz: حسناً، كالعادة، يُرجى استهداف إدخال التغييرات الكبيرة في وقت مبكر من الدورة (04:15:06 PM) eyedeekay: حاضر (04:15:13 PM) eyedeekay: أي شيء آخر للبند 3؟ (04:15:35 PM) zzz: لا، دعونا نخطط لإصدار في أواخر أغسطس (04:15:44 PM) eyedeekay: 4. MoneroKon 2022 (04:16:36 PM) eyedeekay: هذا مجرد إعلان، سيكون هناك قدر لا بأس به من الأمور المتعلقة بـ I2P في Monero Konferenco 2022 خلال أقل من أسبوعين، في 18 و19 (04:17:10 PM) zzz: لشبونة، صحيح؟ (04:17:22 PM) eyedeekay: نعم لشبونة (04:17:54 PM) eyedeekay: لكن الأشخاص الذين ليسوا في لشبونة يمكنهم مشاهدته عبر البث من موقع المؤتمر، https://monerokon.com (04:17:58 PM) zzz: أود أن أسلّط الضوء على الطالبين اللذين ترعاهما diva.exchange وسيقدّمان عرضاً عن بحثهما هناك (04:18:17 PM) zzz: هل لديك ورشة أيضاً؟ عن ماذا؟ (04:18:35 PM) eyedeekay: سأكون هناك لإدارة ورشة حول تكييف التطبيقات مع شبكة I2P (04:19:29 PM) eyedeekay: سأعرض القرارات التي يحتاج الناس لاتخاذها عند اختيار API، وكيفية العثور على router، وكيفية بناء مكوّن إضافي لـ I2P (04:19:40 PM) zzz: رائع. سيكون هناك الكثير من خبرات I2P لمساعدة الناس والإجابة عن الأسئلة، آمل أن تحصلوا على حضور جيد (04:19:51 PM) anonymousmaybe is now known as Irc2PGuest29437 (04:20:28 PM) eyedeekay: آمل ذلك أيضاً، إنه موضوعي المفضل :) (04:21:45 PM) eyedeekay: سيكون zlatinb هناك أيضاً، لذا إن أمكن تفضلوا بزيارتنا (04:22:28 PM) eyedeekay: هذا كل ما لدي للبند 4، أي شيء آخر للاجتماع؟ (04:23:55 PM) eyedeekay: حسناً، شكراً للجميع على الحضور، نفس الوقت الشهر القادم (04:24:59 PM) obscuratus: eyedeekay: هل سيقومون ببث ورشتك؟ (04:25:53 PM) eyedeekay: لست متأكداً، سأجعل كل المواد مفتوحة/برخصة متساهلة على أي حال (04:26:24 PM) obscuratus: موضوع رائع. إذا قاموا ببثها، أو إن استطعت نشر فيديو لاحقاً، سأشاهده. (04:26:32 PM) eyedeekay: أعتقد أن الخانة التي وضعتها على الاستمارة كانت تفيد بأنني وافقت على أن يتم بثّي (04:27:34 PM) zzz: eyedeekay، الأوقات في منشورك على reddit هي بالتوقيت المحلي للّشبونة؟ (04:27:58 PM) eyedeekay: نعم، الجدول على موقع monerokon بتوقيت UTC+1 وهو التوقيت المحلي لمدينة لشبونة (04:28:39 PM) eyedeekay: *الأوقات على موقع monerokon (04:29:07 PM) zzz: حسناً، أي قبل التوقيت الشرقي بـ 5 ساعات، إذن سيكون عرض الطلاب في الساعة 5:30 صباحاً  </div>
