---
title: "I2P डेवलपर बैठक, 29 मई, 2002"
date: 2002-05-29
author: "nop"
description: "I2P विकास बैठक, जिसमें परियोजना अद्यतन और तकनीकी चर्चाएँ शामिल हैं"
categories: ["meeting"]
---

(वेबैक मशीन के सौजन्य से http://www.archive.org/)

## संक्षिप्त पुनरावलोकन

<p class="attendees-inline"><strong>उपस्थित:</strong> Aroonkoa, Aster, athena, Banks, Chocolate, codeshark, ellison, Kronos-X, MiB, mids, Mole, Neo, nop, ptsc, SkyRat, Somedude, tikk, UserX, Zwolly</p>

## बैठक लॉग

<div class="irc-log"> --- लॉग खुला Tue May 28 22:39:11 2002 22:39 <+logger> लॉगिंग शुरू हुई 22:40 -!- mids ने #iip-dev का विषय बदलकर किया: IIP Development Channel (moderated) | साप्ताहिक डेवलपमेंट मीटिंग यहाँ 0000 UTC बुधवार को होती है। (यदि आप माइनस tz में हैं तो मंगलवार) | (मीटिंग के दौरान) लाइव लॉगफ़ाइल http://mids.student.utwente.nl/~mids/meeting2/livelog.txt 22:52 -!- mode/#iip-dev [-v logger] by mids 23:42 -!- mids ने #iip-dev का विषय बदलकर किया: IIP Development Channel (moderated) | साप्ताहिक डेवलपमेंट मीटिंग यहाँ 0000 UTC बुधवार को होती है। (यदि आप माइनस tz में हैं तो मंगलवार) | http://mids.student.utwente.nl/~mids/iip/ --- दिन बदला Wed May 29 2002 00:16 [Users #iip-dev] 00:16 [@mids] [ athena] [ logger] [ MiB] [ SubLiminaL] 00:16 -!- Irssi: #iip-dev: कुल 5 निक [1 ops, 0 halfops, 0 voices, 4 सामान्य] 00:26 -!- mode/#iip-dev [+o UserX] by mids 00:29 -!- mode/#iip-dev [+o codeshark] by mids 00:32 <@codeshark> mids: आज के लिए मेरे पास एक अतिरिक्त विषय है 00:32 <@codeshark> हमें और relays चाहिए 00:33 <@mids> कहाँ जोड़ना है? 00:34 <@codeshark> नेटवर्क्स की स्थिरता 00:34 <@mids> हो गया 00:56 <@UserX> mids: मीटिंग शुरू होने के लगभग 30 मिनट बाद मुझे जाना होगा 00:56 <@mids> ठीक है, अगर आपके पास एजेंडा आइटम हैं, तो कृपया मुझे msg करें, और उन पर चर्चा होगी 00:56 <@mids> अगर आप क्रम बदलना चाहते हैं तो भी वही 00:57 <@mids> हालांकि मैंने सबसे महत्वपूर्ण ऊपर करने की कोशिश की है 00:58 <@codeshark> एजेंडा आइटम में जोड़ें: मीटिंग का समय बदलना 00:59 <@mids> कब के लिए? 00:59 <@codeshark> इस पर चर्चा करनी होगी 01:00 <@mids> ठीक 01:00 <@codeshark> मेरे लिए ये थोड़ा देर से है 01:00 <@codeshark> 2 AM ... 01:22 -!- mode/#iip-dev [+o nop] by mids 01:51 -!- mode/#iip-dev [-m] by mids 01:51  * mids शुरू होने तक unmoderate करता है 01:51 <@codeshark> मेरे नोटबुक में 38 मिनट की पावर है 01:52  * codeshark सोचता है क्या ये काफ़ी होगा 01:52 <@mids> अभी आया 01:53 <@mids> वापस 01:54 < MiB> एक अलग सवाल: मैंने देखा कि mids का पेज .nl है... आप में से कितने Dutch हैं? मैं खुद Belgian हूँ। 01:54 <@mids> यहाँ कम से कम 10 डच(महिला/पुरुष) हैं 01:54 < MiB> वाह, जानकर अच्छा लगा :) 01:55 -!- mode/#iip-dev [+o nop] by mids 01:55 < athena> codeshark: तुम 2am पर कहाँ हो जहाँ पावर आउटलेट नहीं है?? :) 01:57 <@codeshark> है, पर मैं आलसी हूँ 01:59 -!- mids ने #iip-dev का विषय बदलकर किया: मीटिंग जानकारी, एजेंडा, livelog यदि आप देर से आएँ): 01:59 -!- mids ने #iip-dev का विषय बदलकर किया: मीटिंग जानकारी, एजेंडा, livelog (यदि आप देर से आएँ): http://mids.student.utwente.nl/~mids/iip/ 02:00 <@nop> ठीक 02:00 <@nop> स्वागत है 02:00 <@nop> हमारी दूसरी मीटिंग में 02:00 -!- mode/#iip-dev [+m] by mids 02:00 <@nop> IIP में 02:00 <@mids> यह पहली सार्वजनिक IIP मीटिंग है, हम हर हफ्ते इसी समय और जगह ऐसी मीटिंग रखना चाहते हैं। 02:00 <@mids> पिछली मीटिंग ( http://mids.student.utwente.nl/~mids/iip/meeting1/ ) सार्वजनिक नहीं थी, यह है। 02:00 <@mids> हम अव्यवस्था रोकने के लिए मीटिंग को मॉडरेट करेंगे। विषय बताने के बाद, चैनल अनमॉडरेट किया जाएगा 02:00 <@mids> ताकि आप बात कर सकें। अगर यह बहुत अव्यवस्थित हो जाता है, तो यह मॉडरेटेड रहेगा और तब यदि आपके पास कोई प्रश्न है या 02:00 <@mids> कुछ योगदान करना चाहते हैं, तो किसी ops (@) या voice (+) वाले को संदेश करें 02:00 <@mids> मीटिंग जानकारी, एजेंडा, livelog (यदि आप देर से आएँ): http://mids.student.utwente.nl/~mids/iip/ 02:00 <@mids> . 02:00 <@nop> ठीक 02:01 <@nop> शुरू करें, मैं आज बहुत व्यस्त था 02:01 <@nop> मल्टीटास्किंग 02:01 <@nop> तो अगर मैं आते-जाते रहूँ तो माफ़ करना 02:01 <@mids> कोई बात नहीं 02:01 <@nop> एजेंडा सूची 02:01 <@mids> विषय: 02:01 <@mids> 1) स्वागत 02:01 <@mids> 2) नेटवर्क स्थिरता 02:01 <@mids> 3) प्रोजेक्ट प्रबंधन 02:01 <@mids> 4) Instant Anonymous Messenger 02:01 <@mids> 5) वेबसाइट 02:01 <@mids> 6) डॉक्यूमेंटेशन 02:01 <@nop> ठीक 02:01 <@mids> 7) अन्य 02:01 <@nop> नेटवर्क स्थिरता 02:01 <@mids> 8) प्रश्न? 02:01 <@mids> 9) अगली मीटिंग 02:01 <@mids> . 02:02 -!- mode/#iip-dev [-m] by mids 02:02 <@nop> जैसा कि आपने देखा होगा 02:02 <@mids> शायद शुरुआती प्रश्न? 02:02 <@nop> ज़रूर 02:02 <@mids> कोई.... 02:02 < Neo> नमस्ते। 02:02 < Neo> क्या आपको नेटवर्क समस्याओं के कारण पता हैं? 02:02 <@mids> Neo: उसका उत्तर एक मिनट में दिया जाएगा 02:02 <@nop> ठीक 02:02 <@mids> पहले देखते हैं कि क्या शुरुआती सवाल हैं 02:02 <@nop> कोई शुरुआती प्रश्न 02:02 <@mids> लगता नहीं, nop जारी रखें (+m) 02:03 <@nop> ठीक 02:03 <@nop> नेटवर्क स्थिरता 02:03 <@nop> इसके कई कारण हैं 02:03 <@nop> एक तो 02:03 <@nop> यह नेटवर्क लंबे समय तक मेरे काम पर डेस्क पर एक लैपटॉप में चल रहा था 02:03 <@nop> समस्या यह कि 02:03 <@nop> किसी ने लैपटॉप हिला दिया 02:03 <@nop> ये सोचे बिना कि उसे ऑन रहना चाहिए 02:03 <@nop> तो... वह एक समस्या थी 02:04 <@nop> दूसरी 02:04 <@nop> मैंने इसे स्थानांतरित करने का फैसला किया 02:04 <@nop> एक भारी बॉक्स पर 02:04 <@nop> खासकर Diffie-Hellman कैलकुलेशन्स के कारण 02:05 <@mids> क्या आप DH वाले मामले को समझा सकते हैं? 02:05 <@nop> यह अब 300 mhz से चला गया है 02:05 <@nop> दरअसल 02:05 <@nop> 366 mhz 02:05 <@nop> 933 mhz तक 02:05 <@nop> 128 मेग RAM से 512 तक 02:05 <@nop> बड़ा फर्क 02:05 <@nop> :) 02:05 <@nop> Pent II - Pent III 02:05 <@nop> ठीक 02:05 <@nop> उस बिंदु से 02:05 <@nop> हमें memfree assertion error मिला - वास्तव में athena ने भी rc2 चलाते हुए इसे खोजा 02:06 <@nop> और इस समस्या का समाधान करना ज़रूरी था 02:06 <@nop> जो कर दिया गया 02:06 <@nop> और अभी हाल ही में 02:06 <@nop> वह समस्या ठीक करते ही 02:06 <@nop> यह तब से स्थिर है 02:06 <@nop> अब 02:06 <@nop> हम वाकई केंद्रीकरण से दूर जाना चाहते हैं और यह हमारा मुख्य लक्ष्य है 02:06 <@nop> लेकिन यह एक-एक कदम का काम है, और यह डेवलपरों का नेटवर्क है 02:06 <@nop> इसलिए कभी-कभी विश्वसनीयता सर्वोत्तम नहीं होती 02:07 <@nop> पर मैं इस स्तर पर सबको खुश रखने की कोशिश कर रहा हूँ 02:07 <@nop> इस संबंध में कोई प्रश्न 02:07 <@nop> 02:07 <@mids> क्या आप DH वाले मामले को समझा सकते हैं? 02:07 <@nop> DH का मामला 02:07 <@nop> Diffie-Hellman key exchange कैलकुलेशन्स बहुत प्रोसेस लेते हैं 02:07 <@nop> तो जब यह एक सेकंड के लिए डाउन होता है 02:07 <@nop> और सब कनेक्ट करने की कोशिश करते हैं 02:07 <@nop> तो CPU 99% पर स्पाइक करता है 02:08 <@nop> क्योंकि बहुत सारी गणनाएँ हो रही होती हैं 02:08 <@nop> हमारा लक्ष्य 02:08 -!- mode/#iip-dev [-s] by mids 02:08 <@nop> इसे ठीक करना 02:08 <@nop> हमने कुछ चीजें की हैं 02:08 <@nop> हमने पॉल/डिले डाला है ताकि कैलकुलेशन्स बेहतर हैंडल हों 02:08 <@nop> और 2 02:08 <@nop> हम भविष्य में एक बेहतर Multi-precision लाइब्रेरी लागू करने की योजना बना रहे हैं 02:09 <@nop> इस संबंध में और प्रश्न 02:09 <@mids> मुझे एक बात जोड़नी है: 02:09 <@nop> ठीक 02:09 <@nop> कृपया 02:09 <@mids> नेटवर्क ग्राफ: http://mids.student.utwente.nl/~mids/iipstats/network.html 02:09 <@mids> जैसा आप देखते हैं (खासकर साप्ताहिक पर) 02:09 <@mids> लंबे नेटवर्क डाउनटाइम के बाद 02:09 <@mids> हम बहुत समय के लिए यूज़र्स खो देते हैं 02:09 <@mids> और उन्हें वापस पाने में लंबा समय लगता है 02:09 <@mids> यह हमारी प्रतिष्ठा के लिए खराब है 02:09 <@nop> और गोपनीयता के लिए भी 02:09 <@mids> शायद हमें यूज़र्स के साथ बेहतर संवाद करना चाहिए 02:10 <@nop> जितने अधिक यूज़र उतना बेहतर 02:10 <@nop> सहमत 02:10 <@mids> जब आपको पता हो कि नेटवर्क नीचे जाएगा: एक वैश्विक घोषणा करें 02:10 <@nop> ठीक 02:10 <@nop> कभी-कभी 02:10 <@nop> मुझे पता नहीं होता 02:10 <@mids> अगर आप देखें कि यह डाउन है: साइट पर स्थिति अपडेट करें 02:10 <@mids> . 02:10 <@nop> ठीक 02:10 <@nop> इस विषय पर कोई प्रश्न या टिप्पणी 02:10 < athena> अगर मैं सुझाव दे सकूँ: ircd motd में एक संक्षिप्त अपडेट भी अच्छा होगा 02:10  * Neo सोचता है साइट पर स्थिति अपडेट करना वास्तव में अच्छा विचार है 02:11 <@nop> ठीक athena: नोट कर लिया, और मैं ऐसा करने का प्रयास करूँगा 02:11 < athena> धन्यवाद' 02:11 < Neo> (कभी-कभी मुझे नहीं पता होता कि यह नेटवर्क है या सिर्फ मैं) 02:11 <@nop> Neo और mids मैं स्टेटस अपडेट पर सहमत हूँ 02:11 <@nop> बढ़िया विचार 02:11 <@mids> codeshark के पास node status पर कुछ था 02:11 <@nop> ठीक 02:11 <@codeshark> बस लगा इसे nodechecker में एकीकृत किया जा सकता है 02:12 <@nop> कृपया विस्तार करें 02:12 <@codeshark> अगर मैं देखूँ कि सभी होस्ट डाउन हैं (=नेटवर्क डाउन), तो मैं स्टेटस पेज अपडेट कर सकता हूँ 02:12 <@nop> बढ़िया 02:12 <@nop> अच्छा लगता है 02:13 <@nop> यह nym के who's online के साथ भी अच्छा जा सकता है, उसकी जगह एक नेटवर्क स्टेटस पेज हो 02:13 <@mids> कृपया पूरा होने पर . का उपयोग करें 02:13 <@codeshark> . 02:13 <@nop> . 02:13 < Neo> . 02:13 <@mids> हमारे पास कितने public relays हैं? 02:13 <@mids> . 02:13 <@codeshark> अभी हमारे पास nodechecker सूची में 15 हैं 02:13 <@codeshark> 13 ऑनलाइन हैं 02:14 <@codeshark> . 02:14 <@nop> एजेंडा 02:14 <@mids> क्या हमें और चाहिए? 02:14 <@mids> . 02:14 <@nop> हमें हमेशा और चाहिए 02:14 <@nop> यह तो तय है 02:14 <@nop> :) 02:14 <@nop> . 02:14 <@codeshark> स्थिरता के लिए नहीं 02:14 <@codeshark> पर गोपनीयता के लिए 02:14 <@codeshark> . 02:14 <@nop> हाँ 02:14 <@nop> . 02:14 <@mids> अन्य प्रश्न/ 02:14 <@mids> . 02:14 <@nop> यह . वाली चीज़ मज़ेदार है 02:14 <@nop> . 02:14  * mids अब प्रश्न के बाद . नहीं लगाता 02:15 <@mids> ठीक, अगला 02:15 <@mids> 3) प्रोजेक्ट प्रबंधन 02:15 <@nop> mids - आप उस पर शुरू करना चाहेंगे 02:15 <@mids> शायद हमें और पेशेवर बनने की कोशिश करनी चाहिए 02:15 <@mids> मज़ेदार बनाए रखते हुए 02:15 <@nop> ठीक 02:15 <@nop> शायद अधिक संगठित 02:15 <@mids> अपने milestones प्रकाशित करें 02:15 <@nop> पेशेवर होना बहस का विषय है 02:16 <@mids> काम सौंपें 02:16 <@nop> चुनौती यह है कि हम हर रोज़ इसके लिए प्रतिबद्ध नहीं हो सकते, वास्तविक जीवन के कारण 02:16 <@nop> लेकिन हाँ 02:16 <@nop> हमें निश्चित रूप से कार्य सौंपना चाहिए 02:16 <@nop> जो कि 02:16 <@nop> मुझे लगता है हम करते हैं 02:16 <@nop> पर हर कोई अपने कार्य के बारे में संपर्क में नहीं रहा 02:16 <@mids> शायद डेलेगेशन अधिक खुला करें 02:16 <@mids> ताकि सभी को पता रहे किसे क्या सूचित करना है 02:16 <@nop> ठीक 02:16 <@nop> हाँ 02:16  * Neo के पास DC में जिस प्रोजेक्ट मैनेजमेंट हेल्पर का हम उपयोग कर रहे हैं उस पर सुझाव है। 02:16 <@mids> मुझे कई बार दोहराए हुए काम याद हैं 02:16 <@mids> . 02:16 <@mids> हाँ Neo ? 02:17 < Neo> Mr Project. 02:17 <@nop> एक एजेंट? 02:17 < Neo> यह है हमारा रिलीज़ शेड्यूल: http://citystateinc.com/dc/dc_project_5-28-2002.gif 02:17 < Neo> यह एक टास्क शेड्यूलर जैसा है, gif देखें, काफ़ी समझा देता है। 02:17 < Neo> यह सिर्फ़ एक हेल्पर टूल है। 02:18 <@nop> अच्छा लगता है 02:18 <@nop> साथ ही 02:18 <@nop> हमें एक whiteboard जैसा कम्युनिकेशन डिवाइस चाहिए 02:18 <@nop> कुछ ऐसा जिससे डेवलपर्स विज़ुअली संवाद कर सकें 02:18 <@nop> खासकर जैसे-जैसे हम anonymous नेटवर्क के जटिलताओं में गहरे जाते हैं 02:18 <@nop> s 02:18 <@codeshark> mids और मैंने कुछ whiteboard चीजें आजमाईं 02:18 <@nop> नेटवर्क्स 02:18 <@codeshark> पर वे बहुत उपयोगी नहीं लगे 02:18 <@codeshark> कम से कम वे टूल जो हमने आजमाए 02:18 <@codeshark> . 02:18 <@nop> hmm 02:18 <@mids> जो हमने आजमाए वे बहुत धीमे और सीमित थे 02:18 <@mids> . 02:19 <@nop> hmm 02:19 <@nop> आपने क्या आजमाया 02:19 <@mids> कुछ freshmeat वाले 02:19 <@nop> ठीक 02:19 <@mids> क्या किसी का सार्वजनिक whiteboards के साथ अच्छा अनुभव है? 02:19 <@nop> लगता नहीं 02:19 <@mids> ह्म्म, नहीं 02:19 <@mids> :) 02:19 <@nop> ठीक 02:19 <@nop> शायद हमें एक कार्य सौंपना चाहिए 02:19 <@mids> इसे todo में डालो 02:20 <@nop> todo/कार्य डेलेगेशन 02:20 <@nop> कौन डेवलपर्स की ज़रूरत के अनुरूप whiteboard ढूँढने में सहायता करना चाहता है 02:20 <@nop> यह एक से अधिक लोग भी हो सकते हैं 02:20 <@mids> खैर, अगर मुझे एक मिला, तो मैं उसे रहस्य नहीं रखूँगा 02:20 <@nop> ठीक 02:20 <@nop> खैर यह todo में है 02:20 <@mids> पर वह मल्टीप्लेटफ़ॉर्म होना चाहिए 02:20 <@nop> हाँ 02:21 <@mids> ठीक 02:21 < Neo> nop, आपको whiteboard उपयोगी किस चीज़ के लिए लगता है? (आपके विचार जानने की उत्सुकता) 02:21 <@nop> खैर, मैं नेटवर्क्स के साथ विज़ुअल हूँ 02:22 <@nop> और मुझे पता है कुछ बार 02:22 <@nop> विज़ुअल ड्रॉइंग्स समझ में आती हैं 02:22 <@nop> IRC पर चैट करने की बजाय 02:22 < Neo> ठीक, धन्यवाद :) 02:22 <@nop> वह सीमित हो सकता है और अपना एल्गोरिथ्म/नेटवर्क डिज़ाइन समझाना मुश्किल 02:22 <@mids> खासकर relays की व्याख्या 02:22 < Neo> कुछ स्क्रीन ग्रैब्स डॉक्यूमेंट्स के लिए भी काम आ सकते हैं। 02:22 <@nop> हाँ 02:23 <@nop> अब तक 02:23 <@nop> मैं पिछले बार इसे ड्रॉ करके फ़ैक्स करने तक पहुँचा 02:23 <@nop> :) 02:23 <@mids> हाहा 02:23 <@nop> ठीक - वैसे भी 02:23 <@codeshark> nop: ईमेल :) 02:23 <@nop> नोट किया कि whiteboard एक प्लस होगा 02:23 <@nop> हाँ हाँ 02:23 <@mids> अन्य बिंदु: 02:23 <@nop> ईमेल सीमेल 02:23 <@nop> आप लोग सोचते हैं हम जैसे गीक्स हैं या कुछ 02:24 <@mids> banks ने Eric Raymond की Cathedral Bazaar चीज़ की सोच का पालन करने का सुझाव दिया: अक्सर रिलीज़ करो 02:24 <@nop> मैं अभी ईमेल सीख रहा हूँ ;) 02:24 <@mids> मुझे लगता है वह भी प्रोजेक्ट मैनेजमेंट के अंतर्गत है 02:24 <@nop> उम्, लिंक 02:24 <@codeshark> (... जल्दी रिलीज़) 02:24 <@mids> http://www.tuxedo.org/~esr/writings/cathedral-bazaar/ 02:25 <@codeshark> मुझे लगता है वही हम कर रहे हैं। या आप और अक्सर रिलीज़ करना चाहते हैं? 02:25 <@codeshark> . 02:25 <@mids> Banks? 02:25 < Banks> अभी निश्चित नहीं 02:26  * mids अनुमान लगाता है कि वह बस RC2 देखने के लिए उत्सुक है 02:26 < Banks> यह लोगों को दिखाता है कि RC2 की ओर रास्ता तेज़ी से आगे बढ़ रहा है :) 02:26 <@nop> RC2 हो चुका है - अड़चन docs हैं 02:26 <@mids> docs बिंदु 6 है 02:26 <@nop> ठीक 02:27 < Banks> RC2 पर Docs? 02:27 <@mids> Banks: हाँ 02:27 <@nop> खैर, 1.1 आधिकारिक रिलीज़ के लिए docs 02:27 <@nop> लेकिन हाँ 02:27 <@nop> अगर हम प्रगति नहीं करते 02:27 <@nop> docs पर 02:27 <@nop> तो हम रुके रहेंगे 02:27 <@nop> 1.1 रिलीज़ की रिलीज़ के लिए 02:27 < Banks> मैंने docs पर काफी काम किया है लेकिन RC2 के लिए नहीं। अभी तक भेजा नहीं। cvs नहीं जानता 02:28 <@nop> हेहे 02:28 <@nop> ठीक 02:28 <@codeshark> banks: क्या किया आपने? 02:28 < Aster> होला 02:28 <@mids> हाय Aster कृपया नोटिस देखें 02:28 < Aster> कौन से नोटिस? 02:28 < Aster> मैं बहुत खोया हुआ हूँ 02:28 < Aster> क्या हो रहा है? आह्ह्ह 02:28 <@mids> [notice(Aster)] स्वागत है, चैनल मॉडरेटेड है, अगर कुछ कहना है, तो मुझे या किसी ops या voice वाले को मैसेज करें 02:28 <@mids> [notice(Aster)] जानकारी, एजेंडा और लॉग्स: http://mids.student.utwente.nl/~mids/iip/ 02:29 < Banks> codeshark: कुछ चीजें। हर अध्याय की शुरुआत में संबंधित quotes, एक छोटा FAQ ... 02:29 < Banks> योगदान कैसे करें 02:29 < Banks> गुमनामी क्यों? 02:29 < ptsc> सुझाव अगर मैं इतना साहसी हो सकूँ: डिफ़ॉल्ट विकल्प, जिसे डिसेबल किया जा सके, प्रॉक्सी में urls को 'अक्षम' करने का ताकि वे क्लिक करने योग्य न हों। 02:29 <@codeshark> ठीक। हमें उस पर बिंदु 6 में बात करनी है 02:29 <@mids> बढ़िया 02:29 < Banks> WinXP फ़ायरवॉल को IIP की अनुमति देने हेतु कैसे कॉन्फ़िगर करें 02:30 <@mids> ptsc: आपका मतलब? 02:30 < ptsc> शायद http को किसी और स्ट्रिंग से बदलकर जैसे wysiwyg या url या कुछ ऐसा जो गुमनामी से समझौता करने की संभावना कम हो, जैसे freenet में anonymity tripwire 02:30 <@mids> आपका मतलब, अगर मैं http://www.google.com/ कहूँ तो उसे सेंसर किया जाएगा? 02:31 < ptsc> क्योंकि गुमनामी से समझौता करने का सबसे आसान तरीका है किसी भीड़ भरे चैनल में एक honeypot url पोस्ट करना 02:31 < SkyRat> नहीं, बस क्लिक करने योग्य नहीं 02:31 <@mids> कोई इस पर प्रतिक्रिया देना चाहता है? 02:31 < ptsc> यह ऐसा होना चाहिए जिसे डिसेबल किया जा सके। 02:31 < Banks> उसे IRC क्लाइंट स्तर पर करना होगा, है ना? 02:31 < athena> या सर्वर 02:32 <@mids> यह सर्वर स्तर पर किया जा सकता है 02:32 <@mids> पर मुझे लगता है यूज़र की भी कुछ ज़िम्मेदारी है 02:32 < ptsc> सर्वर ट्रैफ़िक को दूषित करना बुरा हो सकता है 02:32 <@mids> क्या हमें फ़ोन नंबर भी बदलने चाहिए? 02:32 < Banks> काफी ओवरहेड नहीं होगा क्या? 02:32  * Neo सोचता है कि कंटेंट में बदलाव सिस्टम से नहीं होना चाहिए। यह शुद्ध क्लाइंट मुद्दा है 02:32 < athena> लगता है यह समस्या हल नहीं हो सकती 02:33 < Banks> यह अच्छा बिंदु है हालांकि 02:33 <@mids> शायद एक विशेष संशोधित सुरक्षा क्लाइंट 02:33 <@mids> बिंदु 5 देखें! 02:33 <@mids> उह 4 02:33  * Banks docs वाले हिस्से पर कूदने की कोशिश नहीं कर रहा, "मैंने उसे docs में उल्लेख किया है" 02:33 <@mids> हेहे 02:33  * Neo सोचता है mids सही है, इसका स्थान कस्टम क्लाइंट में हो सकता है, या मौजूदा क्लाइंट्स के "सुरक्षा" पैच में 02:33 < athena> मैनुअल में इस पर चर्चा होनी चाहिए... जैसे "अपनी गुमनामी खोने के तरीके" 02:34 <@mids> मैं सुझाव देता हूँ आगे बढ़ें, और MiB की टिप्पणी के बाद देखें कि बिंदु 4 हमें क्या देता है 02:34 < MiB> :) 02:34 < MiB> आपने पहले यूज़र्स के साथ बेहतर संचार की बात की थी, डेवलपर्स और टेस्टर्स के बातचीत करने के लिए एक सार्वजनिक मेलिंग सूची और/या BBS के बारे में आप कैसा महसूस करते हैं? 02:34 <@mids> मेरी जानकारी में हमारे पास 1 मेलिंगलिस्ट है 02:34  * athena #iip बताता है 02:34 <@mids> iip-dev मुख्य रूप से डेवलपमेंट के लिए 02:35 < Banks> शायद एक IRC चैन जहाँ वे लोग जा सकें जो IIP से कनेक्ट नहीं हो पा रहे? 02:35 <@mids> हालाँकि अन्य विषय भी 02:35 <@codeshark> हमारे पास sourceforge पर bug-list भी है 02:35 < ptsc> मैंने वास्तव में 'clueless' के लिए एक तरह की गाइड लिखी है 02:35 < ptsc> जिसमें इनमें से कुछ शामिल हैं 02:36 < Banks> मैंने उसे deja पर देखा, ptsc। बढ़िया। 02:36 < ptsc> http://groups.google.com/groups?selm=ss9rdugclv39cemnk4ue9t8jv6n8se8a3h%404ax.com&output=gplain 02:36 < ptsc> यह एक विशेष ऑडियंस के लिए लिखा गया है जो एक iip चैन से संबंधित है जो अभी तक अपेक्षाकृत कम आबाद है 02:36 < ptsc> धन्यवाद 02:36 < Banks> यह एक चैन के लिए अच्छा विचार है 02:37 < ptsc> मुझे लगता है यह "fool's mate" तरीके पकड़ता है जिनसे आप अपनी गुमनामी खुद खराब कर देते हैं, पर मुझे लगता है और परिष्कृत हमले किए जा सकते हैं खासकर किसी ऐसे प्रतिद्वंद्वी द्वारा जिसके पास सर्वेलांस क्षमता है और जो एक नोड भी चला रहा है। 02:37 <@mids> मुझे लगता है एक howto के लिए बढ़िया! 02:38 <@mids> noe?j 02:38 <@mids> उह 02:38 < Neo> BBS के संदर्भ में - Distribued City एक ssl/web आधारित कम्युनिटी सिस्टम है जो xs4all पर स्थित है। हम अपने फ़ोरम सेक्शन में IIP फ़ोरम का स्वागत करते हैं। 02:38 <@mids> neo? 02:38 < Banks> मैंने उसका कुछ हिस्सा docs में डालने की कोशिश की। 02:38 < ptsc> मुझे लगता है यह एक मध्यम स्तर के प्रतिद्वंद्वी (जैसे unaided church of scientology) से परे है लेकिन हैकर्स और/या एक भ्रष्ट नोड, और एक हेरफेर की गई फ़ेडरल एजेंसी (FBI) की मदद से, मुझे लगता है आप इसे संभवतः खोल सकते हैं 02:39 < ptsc> इसमें remailer नेटवर्क की latency नहीं है (और वास्तव में हो भी नहीं सकती, और फिर भी पर्याप्त 'instantly' रहे) 02:39 < Neo> DC सिस्टम में GPG वेब निजी मैसेजिंग भी है। mids, मैं और अन्य लोगों ने IIP डाउन होने पर संपर्क रखा, और IIP से संबंधित मुद्दों पर प्रासंगिक चर्चा भी। 02:39 < Neo> हम अभी बीटा में हैं, लेकिन जल्द ही सार्वजनिक खोल रहे हैं। 02:39 < Neo> . 02:39 <@mids> तो हम IIP के non-irc हिस्से के लिए DC का उपयोग कर सकते हैं 02:39 <@mids> फ़ोरम, घोषणाएँ 02:39 < Neo> बिल्कुल। 02:39 < Banks> एक भ्रष्ट नोड को end-to-end एन्क्रिप्शन भी अनस्क्रैम्बल करना होगा, है ना? 02:39 < Neo> हमने अपना चैट सिस्टम हटा दिया है, और IIP का उपयोग कर रहे हैं, तो आप लोग इसमें शामिल हो जाएँ। 02:40 <@mids> Banks: उह, वो अभी ऑफ़टॉपिक है 02:40 < Banks> mids: आप सही हैं 02:40 <@mids> मैं सुझाव देता हूँ IIP internals पर बाद में चर्चा करें 02:40 < ptsc> मेरा मतलब 'corrupt' से व्यक्ति था न कि नोड 02:40 <@mids> चलो जल्दी करें और आगे बढ़ें इससे पहले कि chocolate जुड़ें 02:40 <@mids> कोई आपत्ति? 02:40 < ptsc> और उससे मेरा मतलब है कि वह व्यक्ति समय-समय पर netstat चलाएगा और कौन उससे कनेक्ट हो रहा है लॉग करेगा, 02:41 < ptsc> साथ ही एक चैनल में निक के रूप में लॉग इन होगा, देखेगा कौन आता है, और उन्मूलन की प्रक्रिया से लोगों को छाँटेगा 02:41 < Neo> हम IIP के लिए उनके अपने कस्टम फ़ोरम दे सकते हैं। - Newbies - Tech - Dev... बताइए। 02:41 -!- mode/#iip-dev [+o Chocolate] by mids 02:41 < ptsc> वे अन्य नोड्स के नेटवर्क internals भी प्राप्त कर सकते हैं जिनसे वे कनेक्ट करते हैं, और फिर उन नोड्स पर सब्पोएना/'carnivore' क्षमता प्राप्त कर सकते हैं 02:41 <@mids> ptsc: यह ऑफ़टॉपिक है 02:41 <@mids> कृपया बाद में चर्चा करें 02:41 <@mids> (अव्यवस्थित हो रहा है) 02:41 < ptsc> क्षमा करें 02:41 <@mids> कोई बात नहीं 02:42 <@mids> 4) Instant Anonymous Messenger (wilde यहाँ नहीं होगा) 02:42 <@mids> wilde बहुत नींदी था 02:42 <@mids> तो उ 02:42 <@nop> ठीक 02:42 <@mids> तो मैं बस वही पेस्ट करूँगा जो उसने कहा: 02:42 <@nop> कृपया करें 02:42 <@mids> स्थिति और फीचर्स: 02:42 <@mids> wilde ने IIP से कनेक्ट करने के लिए एक IM, आसान उपयोग वाला प्रोग्राम पर काम शुरू किया। 02:42 <@mids> उसने IRC कनेक्शन काम करवा लिया। प्लगइन सिस्टम भी काम करता है। 02:42 <@mids> IRC और IM सपोर्ट के अलावा डिजिटल 02:42 <@mids> currencies के फीचर्स भी होंगे। वह अभी क्रिप्टोग्राफी देख रहा है। 02:42 <@mids> अधिक जानकारी के लिए wilde@invisiblenet.net पर ईमेल करें या #iam-dev पर आएँ 02:42 <@mids> . 02:42 <@nop> ठीक 02:42 <@nop> साथ ही 02:42 <@nop> अगर freenet कभी स्थिर हुआ 02:42 <@nop> तो एक dcc transport जोड़ना अच्छा होगा 02:42 <@nop> जो freenet का उपयोग करे 02:42 <@nop> प्लगइन के रूप में 02:43 <@mids> हाँ 02:43 <@nop> ठीक 02:43 <@nop> अच्छा लगता है 02:43 <@nop> कोई प्रश्न 02:43 <@mids> और शायद, जैसा ptsc ने सुझाया 02:43 < Banks> सही, लेकिन क्या RC2 में DCC नहीं होगा? 02:43 <@mids> IRC फ़िल्टर करें, urls को डिसेबल करने के लिए 02:43 <@nop> IIP rc2 में dcc नहीं होगा 02:43 <@nop> यह गुमनामी से समझौता करता है 02:43 <@nop> फ़ाइल शेयरिंग बाद में IIP के भीतर आएगी 02:44 <@nop> लेकिन योजना में है 02:44 < Banks> ठीक, मुझे लगा बिना समझौते के करने का कोई तरीका होगा 02:44 <@nop> जब तक हम decentralize नहीं करते 02:44 <@nop> तब होगा 02:44 <@nop> broker agents का उपयोग करते हुए 02:44 <@nop> इत्यादि 02:44 <@nop> हमारे पास xchat के लिए एक fileserv प्लगइन है 02:44 <@nop> जो base64 करता है 02:44 <@nop> वैसे 02:44 <@nop> यही योजना है 02:44 <@nop> ठीक 02:44 <@nop> अगला विषय 02:45 <@mids> शायद प्रश्न 02:45 <@mids> पर हमारे पास सभी उत्तर नहीं हैं 02:45 <@mids> क्योंकि wilde यहाँ नहीं है 02:45 <@mids> :) 02:45 <@mids> तो बस पूछें, वह लॉग्स में पढ़ सकता है 02:45 < Neo> wilde perl में कोडिंग कर रहा है? 02:45 <@nop> java 02:45 <@mids> java 02:45 <@nop> मेरा विश्वास है 02:46 <@mids> वह इसे एक पूरे IM क्लाइंट पर आधारित कर रहा है जो उसके एक दोस्त ने लिखा था 02:46 < Neo> आह 02:46 <@mids> ठीक, विषय 5 पर जल्दी करते हैं 02:46 <@mids> हमारे पास कुल 9 हैं 02:47 <@nop> विषय नंबर 5 है ... 02:47 <@nop> ढोल की थाप कृपया 02:47 <@mids> अपने ज्वलंत प्रश्न लिख लें 02:47 <@mids> 5) वेबसाइट 02:47 <@nop> आह 02:47 <@nop> हाँ 02:47 <@nop> लैग 02:47 <@mids> मैं nym को शब्द देना चाहता हूँ 02:47 <@nop> हाँ 02:47 <@nop> उम् 02:47 <@mids> nym? 02:47 <@mids> ठीक 02:47 <@nop> ठीक 02:47 <@nop> साइट ठीक दिखती है 02:47 <@mids> वह पिछले हफ्ते यहाँ था 02:47 <@nop> मेरी आशंका 02:47 <@mids> और देरी के लिए माफ़ी माँगी 02:47 <@nop> कि किसी भी बदलाव को अपडेट करने में उसे बहुत समय लगेगा 02:47 <@mids> उसने एक नया अपडेटेड डिज़ाइन बनाया है: 02:47 <@mids> http://buttsnot.com/invisible2.html 02:48 <@nop> या प्रेस रिलीज़ 02:48 <@mids> पहला था http://mids.student.utwente.nl/~mids/iip/meeting1/draft2.jpg 02:48 <@nop> तो पता नहीं 02:48 <@mids> दिखावट पर कोई टिप्पणी? 02:48 <@nop> और हमें एक प्लान B चाहिए 02:48 <@nop> अगर वह कभी स्थिर साइट न दिखाए तो 02:48 < tikk> अच्छा काम.. और मैं एक डिज़ाइनर हूँ 02:48 < tikk> कुछ table errors हैं 02:48 < Neo> ellison प्लान b के लिए उपलब्ध है 02:48 < Aster> ठीक है, थोड़ी और मेहनत काम आ सकती है 02:49 < tikk> कॉस्मेटिक चीजें 02:49 <@nop> neo क्या आप निश्चित हैं 02:49 <@nop> वह अच्छा होगा 02:49 <@nop> साथ ही Neo 02:49 <@nop> IIP वाली चीज़ के लिए धन्यवाद जो आपने लिखी 02:49 <@mids> मुझे लगता है > 15 घंटे के काम के लिए यह पर्याप्त अच्छा नहीं है 02:49 <@nop> यह प्रभावशाली है 02:49 < Neo> हाँ, उसने पहले ही ऑफर किया 02:49 <@nop> बढ़िया 02:49 < Neo> कौन सा IIP वाला? 02:49 <@nop> dc 02:49 <@nop> dc बीटा पर 02:50 < Neo> ओह। वह ellison ने किया :) 02:50 <@nop> साथ ही 02:50 <@nop> खैर उसे धन्यवाद दें 02:50 <@nop> साथ ही 02:50 <@nop> क्या ellison लोगो डिज़ाइन करता है? 02:50 < Neo> कर दूँगा, वह यह लॉग पढ़ेगा 02:50 <@mids> FYI, ellison Distributed City का gfx आदमी है 02:50 < Neo> बिल्कुल। 02:50 <@nop> कूल 02:50 < Neo> और alta/lese/liquid privacy 02:50 <@nop> क्या वह तेज़ काम करता है 02:50 <@nop> जैसे हम कुछ जल्द देख पाएँ 02:50 <@nop> ऐसी चीज़ 02:50 <@nop> क्योंकि मैं प्लान b के साथ आगे बढ़ने के लिए तैयार हूँ 02:50 <@nop> 02:51 < Neo> वह बाद में आएगा, हम तब एक त्वरित मीटिंग कर सकते हैं, मैं उसके लिए नहीं बोल सकता 02:51 <@mids> nym पर अपडेट 02:51 <@nop> ठीक 02:51 <@mids> उसे हमसे डिज़ाइन के लिए $100 मिले 02:51 <@mids> डोनेशन्स डिपो से भुगतान किया 02:51 < Neo> अब लेकिन मुझे पता है कि वह IIP के लिए कुछ करने में बहुत रुचि रखता था अगर अवसर मिले। 02:51 <@mids> सभी दानकर्ताओं ने सहमति दी 02:51 <@mids> पर, जो हमारे पास अब है वह उपयोग करने योग्य नहीं है 02:51 <@mids> यह बहुत धीमा है 02:51 <@nop> और हमें पता है 100$ ज़्यादा नहीं है 02:52 <@nop> लेकिन मुझे नहीं लगता कि हमें उतना भी मिला 02:52 <@mids> पर खैर, हमारे पास और नहीं 02:52 <@mids> मुझे यक़ीन है nym का इरादा सही है 02:52 <@nop> हमने उसे एक महीने से अधिक पहले दे दिया 02:52 <@mids> पर समय की कमी है 02:52 <@nop> हाँ 02:52 <@nop> समझता हूँ 02:52 <@nop> पर हमें व्यावहारिक होना होगा 02:52 < Aster> एक बार जब वह डिज़ाइन कर दे, कोई और (मैं तैयार हूँ) बाक़ी साथ जोड़ देगा 02:52 <@mids> हमें ASAP वेबसाइट चाहिए 02:52 <@mids> Aster: धन्यवाद 02:52 <@nop> और अच्छे लोगो 02:52 <@nop> हाँ धन्यवाद 02:53 <@mids> तो विकल्प क्या हैं: 02:53 <@mids> - जो है उसे लेकर साइट में ढालें 02:53 <@mids> - दूसरे gfx लड़के/लड़की को इसमें लगाएँ 02:53 <@mids> - पुरानी साइट रखें 02:53 <@nop> पुरानी साइट जाना चाहिए 02:53 <@nop> मुझे पसंद है 02:53 <@nop> पर बहुत विलेन जैसी है 02:53 <@mids> - nym के पूरा करने का इंतज़ार करें 02:54 <@nop> और casper == कॉपीराइट उल्लंघन 02:54 < Banks> मुझे लगता है पुरानी साइट काफी अच्छी है। लोगो और Times New Roman अलग। 02:54 <@nop> हेहे 02:54 <@nop> आप जानते हैं 02:54 <@nop> आप हैरान होंगे 02:54 <@nop> पर वह 10 मिनट में किया गया था 02:54 < Banks> अफ़सोस कि Gamespy को हमारा लोगो चुराना पड़ा इससे पहले कि हम बना पाते :) 02:54 <@nop> हाहा 02:55 <@nop> ठीक 02:55 <@nop> तो वेबसाइट के विषय पर 02:55 <@nop> पुराने पर वापस जाना सबसे अंतिम विकल्प 02:55 <@nop> मैं सचमुच एक उज्जवल रूप में जाना चाहता हूँ 02:55 <@nop> कुछ अधिक प्रोफेशनल 02:55 <@nop> क्योंकि 02:55 <@nop> अगर हमें प्रेस का ध्यान मिलता है 02:55 <@nop> तो अँधेरा "मीडिया हैकर" शब्द को जन्म देगा 02:56 < Banks> सही। मुझे लगता है हमें सोचना चाहिए लक्षित बाजार कौन है और उसी के अनुरूप बनाना चाहिए। 02:56 <@nop> और IIP ऐसा नहीं जाएगा 02:56 <@nop> Banks: सहमत 02:56 <@nop> लक्षित बाजार इस पर है कि आप इसे कैसे मार्केट करते हैं 02:56 <@nop> मैं इसे ऐसे देखता हूँ 02:56 < Neo> ellison इसमें आपकी *वास्तव में* मदद कर सकता है। 02:56 <@nop> हाँ 02:56 <@nop> मैं देखता हूँ 02:56 <@mids> मैंने ellison का काम देखा है 02:56 <@nop> मैंने भी, बहुत अच्छा है 02:56 <@mids> और अगर वह चाहता है, तो उसे एक मौका दें 02:56 <@nop> PR और वेबसाइट == एक ही विचार 02:57 < Banks> सही, पर इसके लिए पहले से श्रोता है। Slashdot-प्रकार। 02:57 < Aster> दोनों समूहों को मार्केट करें: हैकर्स और कॉर्प तलाशते हुए... दो साइट्स रखें 02:57 < Aroonkoa> और kuro5hin. :) 02:57 <@mids> $100 के बारे में, मैं उसे खोया हुआ मानता हूँ 02:57 <@nop> हाँ 02:57 <@mids> और भविष्य में हम ऐसी चीजें फिर नहीं करेंगे 02:57 < Chocolate> 2 साइट्स बहुत ज्यादा ओवरहेड है 02:57 <@mids> इसे लर्निंग फेज़ कहें 02:57 <@nop> हाँ 02:57 < Aster> chocolate: किस तरह से? 02:57 <@nop> हम invisibleNet फ्रंट पेज चाहते हैं 02:57 < Banks> प्रोग्राम स्वयं वेबसाइट से कहीं अधिक महत्वपूर्ण है। 02:57 <@nop> फिर Invisible Irc Project पेज 02:58 < Banks> अच्छा प्रोग्राम खुद को मार्केट करता है। 02:58 <@nop> InvisibleNet Dev टीम है 02:58 <@nop> हम सभी 02:58 <@nop> जो कोई IIP का उपयोग कर रहा है 02:58 <@nop> invisibleNet का हिस्सा है 02:58 <@nop> :) 02:58 <@nop> एक ऐसी सोसाइटी जो इतनी गुप्त है कि हम खुद को भी नहीं जानते 02:58 <@nop> ;) 02:58 <@nop> पर गंभीरता से 02:58 <@nop> और फिर हमें मुख्य IIP पेज चाहिए 02:58 <@mids> tikk भी अपनी मदद ऑफर कर रहा है 02:58 <@mids> शायद हम एक छोटा वेब-बोर्ड बना सकते हैं 02:58 <@nop> tikk, बहुत सराहना 02:58 <@mids> इनपुट आदि के लिए 02:59 < Neo> Banks: हाँ, पर मार्केटिंग का एक हिस्सा राजनीतिक कारणों के लिए PR को पूरा करना भी है, ciphers की सीमा होती है 02:59 <@mids> वेबबोर्ड में भाग लेना कौन चाहता है? (सिर्फ़ एक विचार) 02:59  * mids 02:59 <@nop> Neo : कृपया उस टिप्पणी पर विस्तार करें 02:59 < Banks> Neo: मैं सहमत हूँ 02:59  * nop अभी समझ नहीं पा रहा 03:00 <@nop> साथ ही - mids : जब भी वेबसाइट विषय हो वेबसाइट/PR को एक विषय रखें 03:00 <@nop> क्योंकि वे एक ही हैं 03:00 <@mids> nop: हाँ 03:00 <@nop> ठीक 03:00 <@nop> खैर, अगर ellison तैयार है 03:00 <@nop> और tikk आप सलाह देने को तैयार हैं 03:00 <@nop> तो यह करते हैं 03:01 < Neo> PR के संदर्भ में। जैसे आपने "मीडिया हैकर" शब्द के बारे में ऊपर कहा। डार्क "विलेनरी" (स्प?) 03:01 <@nop> और जो भी अन्य वेबसाइट को इष्टतम बिंदु तक पहुँचाने को तैयार हो तो कूदें और चलो इसे करते हैं 03:01 <@nop> Neo: बिंदु दिखा - समझा 03:01 < Neo> छवि PR के लिए अच्छी नहीं है - राजनीतिक PR और नए उपयोगकर्ताओं की मार्केटिंग के PR के लिए। 03:01 < Neo> यही कारण है कि जो लोग अपना पैसा उन लोगों से बचाने में रुचि रखते हैं जो इसे लेना चाहते हैं 03:01 < Aster> nop: आपका मतलब वेबमास्टर के रूप में, या साइट का काम खत्म करने में (hop on टिप्पणी) 03:02 < tikk> मैं सलाह देने के लिए तैयार हूँ, ज़रूर.. मैं नहीं जानता कि मैं यहाँ +v हूँ या नहीं 03:02 < Neo> उनसे और crypto का उपयोग करते हैं, उनके लिए यह बेहतर है कि वे इसे freedom of speech उपयोगों के लिए करें। न कि 03:02 <@mids> tikk: हम आपको सुन रहे हैं 03:02 <@nop> aster यह बहस योग्य है, हाल में, मैं सेमी-वेबमास्टर रहा हूँ 03:02 <@mids> tikk: चैन +m नहीं है 03:02 <@nop> aster 03:02 < Aster> जी? 03:02 <@nop> अगर आप चाहें तो साइट ऊपर आते ही यह एक ओपन पोज़िशन है 03:02 < Neo> वे कैसे अपने एसेट्स की रक्षा कर रहे हैं पर पूँजीकरण करने के लिए। (काफ़ी कहा, यह किसी अन्य रूम/थ्रेड के लिए है) 03:02 < Aster> ज़रूर 03:03 <@nop> मुझे लगता है यह मेरी क्षमता से बड़ा होने वाला है 03:03 <@mids> ठीक 03:03 <@nop> Neo : अच्छा बिंदु ;) 03:03  * mids शामिल पक्षों से संपर्क जानकारी माँगता है 03:03 <@mids> और मैं आपको सूचित करूँगा 03:03 <@nop> और pubkeys 03:03 <@nop> साथ ही 03:03 <@nop> एक साइड नोट पर 03:03 <@nop> trent के साथ रजिस्टर किए सभी 03:03 <@nop> को anonymail एक्सेस है 03:03 <@nop> user@iipmail.net 03:04 <@nop> pgp संगत 03:04 <@nop> कुछ हद तक 03:04 <@nop> :) 03:04 <@nop> यह यहाँ के memoserv जैसा है 03:04 <@nop> और बहुत उपयोगी है 03:04 <@nop> जारी रखें 03:04 <@nop> ऑफ़ टॉपिक 03:04 <@mids> ठीक 03:04 <@nop> पर कहना ज़रूरी था 03:04 <@mids> (अधिक जानकारी के लिए #iip में पूछें) 03:04 <@nop> हाँ 03:05 <@mids> मैं उन पक्षों से संपर्क करूँगा जिन्होंने वेब/PR में रुचि दिखाई 03:05 <@mids> आगे बढ़ते हैं 03:05 <@mids> ) डॉक्यूमेंटेशन (codeshark, cohesion या mids) 03:05 <@mids> cohesion यहाँ नहीं है 03:05 < Chocolate> क्या मैं जल्दी से कुछ जोड़ सकता हूँ? 03:05 <@nop> ज़रूर 03:05 <@mids> ठीक 03:05 < Chocolate> whiteboard पर वापस 03:05  * mids ऊपर स्क्रॉल करता है 03:05 < Banks> यही मैं हमेशा अपनी पत्नी से कहता रहता हूँ। 03:05 < Chocolate> मुझे "CSV" नाम का एक मिला (अगर मुझे सही याद है) 03:06 < Chocolate> url ढूँढकर #iip को भेज दूँगा 03:06 < Chocolate> . 03:06 <@mids> अच्छा 03:06 <@mids> 6) डॉक्यूमेंटेशन 03:06 <@mids> पिछले हफ्ते हमारी लंबी बात हुई 03:06 <@mids> डॉक्यूमेंटेशन में 3 लोग शामिल 03:06 <@mids> सब काफ़ी व्यस्त 03:07 <@mids> रिलीज़ से पहले docu सच में ज़रूरी है 03:07 <@mids> 2 सिस्टम हैं: 03:07 <@mids> LaTeX या Docbook 03:07 <@mids> हमने अभी LaTeX का उपयोग करने पर सहमति की 03:07 <@mids> और बाद में docbook पर जाने पर 03:08 <@mids> वर्तमान latex यहाँ उपलब्ध है http://mids.student.utwente.nl/~mids/docdemo/ 03:08 < Banks> मैं HTMLDOC के साथ HTML से PDF कर रहा था। 03:08 <@mids> पर यह समीक्षा की ज़रूरत है 03:08 <@mids> और कुछ आइटम भी गायब हैं 03:08 <@mids> (unix इंस्टॉल) 03:08 <@mids> संभवतः anonymail को भी परिशिष्ट के रूप में इसमें जोड़ा जा सकता है 03:08 <@mids> अब, हमने सुना कि कुछ लोगों ने मैनुअल में जोड़ किए हैं 03:09 <@mids> समस्या यह कि हमें नहीं पता कौन सा संस्करण 03:09 <@mids> तो इसे समन्वित करें 03:09 <@mids> और सब कुछ साथ रखें 03:09 <@mids> . 03:09 <@mids> किसी के पास जोड़ने के लिए कुछ? 03:10 <@mids> ह्म्म 03:10 <@mids> हमारे पास 3 अनुवाद हैं 03:10 < Banks> क्या codeshark अभी भी यहाँ है? 03:10 <@mids> स्पैनिश, फ़्रेंच और डच 03:10 <@mids> तो यह थोड़ा भारी हो रहा है 03:10 <@mids> हमें डॉक्यूमेंटेशन मैनेजमेंट चाहिए। 03:11 <@mids> cohesion की स्थिति के बारे में कोई खबर? 03:11 <@mids> nop? 03:11 <@nop> यहाँ 03:11 <@nop> माफ़ करें 03:11 <@nop> उम् 03:11 <@nop> वह आसपास है 03:11 <@nop> आज पहले ऑनलाइन था 03:11 <@mids> पर वह डॉक्यूमेंटेशन मैनेजर है न? 03:11 <@nop> उम् 03:12 <@nop> हाँ 03:12 <@nop> रुको 03:12 <@nop> एक सेकंड 03:12 <@nop> काम पर कोई कान में बोल रहा 03:12 <@mids> :) 03:12 <@mids> --- विज्ञापन --- 03:12 < Banks> Codeshark: क्या आप अभी भी यहाँ हैं? अपना pm देखें 03:13 <@mids> Banks: अगर आप उससे बात करते हैं, तो उसे यहाँ भी प्रतिक्रिया देने को कहें :) 03:13 < Banks> codeshark 27mins 38secs से idle है 03:13 < Banks> :) 03:13 <@mids> धत्, बैटरी पावर खत्म 03:13 < Chocolate> lol 03:14 <@nop> वापस 03:14 <@nop> ठीक 03:14 <@mids> ellison: हम अब 6) डॉक्यूमेंटेशन भाग पर हैं 03:14 <@nop> cohesion डॉक्यूमेंट मैनेजर है 03:14 <@mids> ठीक 03:14 <@nop> और मुख्य तकनीकी लेखक 03:14 <@mids> पर वह व्यस्त लगता है 03:14 <@nop> पर लोगों का वास्तविक जीवन होता है 03:14 < ellison> धन्यवाद, लॉग्स पकड़ रहा हूँ 03:14 <@nop> और मुझे लगता है यही चल रहा है 03:14 <@nop> तो... 03:14 <@mids> सही 03:14 <@nop> हमें एक सहायक doc मैनेजर रखना चाहिए 03:14 <@mids> सुझाव: जितना संभव हो CVS में रखें, ताकि अधिक लोग काम कर सकें 03:14 <@nop> ताकि यह जारी रह सके 03:15 <@nop> mids = लगता है आपकी प्लेट पर बहुत कुछ है 03:15 <@nop> है क्या 03:15 <@nop> या ऐसा लगता है 03:15 <@nop> IIP के साथ 03:15 < Banks> मैं मदद कर सकता हूँ लेकिन मैं CVS से परिचित नहीं 03:15 <@nop> रुको 03:15 <@mids> nop: हाँ 03:15 <@nop> banks 03:15 <@mids> डेलीगेट करना है 03:15 <@nop> मैं आपको cvs पर doc दूँगा 03:15 <@nop> खैर chocolate - हाल में कैसे हो पुराने दोस्त 03:16 <@nop> ठीक 03:16 <@mids> मैं सहायक doc मैनेजमेंट कर सकता हूँ 03:16 < Banks> क्या कोई मेरे बनाए PDF की एक कॉपी चाहता है? Codeshark अभी व्यस्त है। 03:16 <@mids> पर मैं लिखने नहीं जा रहा 03:16 <@mids> मैं LaTex में इनपुट डाल सकता हूँ 03:16 <@mids> और इसे केंद्रीय रख सकता हूँ 03:17 <@mids> यह मेरे लिए बहुत समय नहीं होगा 03:17 <@mids> Banks: url 03:17 <@nop> ज़रूर Banks 03:17 < Banks> इसे मैं कहाँ ईमेल करूँ? 03:17 <@nop> mids = अगर आप इसे अप्रूव करेंगे और cvs में contrib के रूप में डालेंगे 03:17 <@nop> waill =will 03:17 <@nop> aster 03:17 <@mids> nop: क्या? मेरा latex या Banks का pdf? 03:17 <@nop> मुझे लगता है 03:18 <@nop> साथ ही 03:18 < Aster> nop: जी? 03:18 <@nop> ellison ने dc बीटा पर अच्छा end users doc लिखा 03:18 <@nop> बहुत सराहा गया 03:18 <@nop> और भविष्य में बहुत उपयोगी हो सकता है 03:18 <@nop> सामान्य IIP के लिए 03:18 <@nop> वेबसाइट पर 03:18 <@nop> यहाँ 03:18 <@nop> एक getting started 03:18 <@nop> जैसा 03:18 < Banks> mids: क्या आप चाहते हैं कि मैं इसे mids@invisiblenet.net पर ईमेल करूँ? 03:18 <@mids> Banks: कृपया 03:19 < Banks> ठीक 03:19 <@nop> aster - अगर साइट ऊपर आने के बाद मैं आपको वेबमास्टर डेलीगेट करूँ, बुरा तो नहीं 03:19 < Aster> nop: बिल्कुल नहीं :) 03:19 < Banks> mids: भेज दिया। 03:19 < ellison> nop: मैं इसे साफ़ करके साइट के लिए फिर से उपयोग कर सकता हूँ 03:19 <@nop> बढ़िया 03:20 <@nop> ellison - बाद में 03:20 <@nop> हम आपसे वेब डेव पर बात करना चाहेंगे 03:20 < ellison> ठीक 03:20 < Banks> mids: बताइए क्या सोचते हैं। 03:20 <@mids> Banks: मिलते ही बता दूँगा 03:21 <@nop> docs - docs पर और टिप्पणियाँ 03:21 <@nop> या प्रश्न 03:21 < Banks> mids: ठीक, मैं बाद में HTML और BMPs भी भेज सकता हूँ। 03:21 < Banks> मेरे पास एक सवाल है। 03:21 <@mids> Banks: मैं आपसे संपर्क करूँगा और इसे केंद्रीय रखूँगा 03:21 <@nop> जी सर 03:21 < Banks> whitepaper कहता है "यहाँ एक "steady" streaming protocol है, उनके लिए जो स्थिर ट्रैफ़िक के लिए बैंडविड्थ वहन कर सकते हैं, (जो आपको किसी भी रूप के ट्रैफ़िक विश्लेषण से बचाता है, लेकिन 500 मिलीसेकंड का लैग देगा)।" 03:22 < Banks> और फिर "[इस पैरामीटर का नाम?]" 03:22 < Banks> पैरामीटर का नाम क्या है? :) 03:22 <@mids> उह 03:22 <@mids> बहुत विवरण 03:22 <@mids> यह सार्वजनिक मीटिंग है :) 03:22 < Chocolate> क्या वह ऑफ़टॉपिक नहीं? 03:22 < Banks> मेरी गलती। 03:22 <@mids> मुझे डॉक्यूमेंटेशन वालों की संपर्क जानकारी मिल गई 03:23 <@mids> मैं इसे एकत्र करूँगा 03:23 <@mids> और केंद्रीय रखूँगा 03:23 <@mids> फिर एडिटर्स ढूँढेंगे एडिट करने के लिए 03:23 <@mids> LaTeX या CVS से न डरें 03:23 <@mids> आप जीवित रहेंगे 03:23 <@mids> :) 03:23 <@mids> . 03:23 < Banks> LaTeX पर पढ़ना दु:स्वप्न था :) 03:23 < Chocolate> ठीक तो क्या डॉक्यूमेंटेशन समाप्त? 03:24 <@mids> Chocolate: lol 03:24 <@mids> Chocolate: खैर, यहाँ विषय समाप्त है 03:24 <@mids> मुझे लगता है। 03:24  * Chocolate mids को किक करता है 03:24 < Chocolate> मेरा मतलब वही था 03:24 <@mids> ओह :) 03:24 <@mids> फ्री-फॉर-ऑल प्रश्न राउंड पर जाने से पहले 03:24 < Chocolate> मेरा मतलब "क्या एजेंडा आइटम 6 समाप्त" 03:25 <@mids> एक और सार्वजनिक चीज़ करते हैं 03:25 <@mids> मीटिंग समय के बारे में 03:25 <@mids> टॉपिक 9 अगली मीटिंग पर तेज़ जंप: 03:25 -!- Chocolate ने #iip-dev का विषय बदला: मीटिंग जानकारी, एजेंडा, livelog (यदि आप देर से आएँ): http://mids.student.utwente.nl/~mids/iip/ | वर्तमान विषय: मीटिंग समय 03:25 <@mids> कथन: वर्तमान समय यूरोपियनों के लिए बहुत देर, बेहतर समय? 03:25 <@mids> codeshark और मैं 2 घंटे पहले पसंद करेंगे 03:26 <@mids> (यहाँ अभी 3:30 am है) 03:26 < Aster> आह 03:26 <@mids> Kronos-X: हम अब लगभग खत्म हैं 03:27 <@mids> Kronos-X: बेहतर मीटिंग समय तय करने की कोशिश 03:27 < Kronos-X> मैं अप्रत्याशित हूँ, इसलिए डिफ़ॉल्ट रूप से लचीला हूँ। 03:27 < Kronos-X> :) 03:27 < MiB> यहाँ 3:38 है, 3 से 4 घंटे पहले मेरे लिए बहुत मानवीय होंगे :) 03:27 <@mids> nop: 2 घंटे पहले कैसा? choc? banks? neo? 03:28 < Chocolate> मेरी याद में 0000 सबसे जल्दी है जब nop आ सकता है 03:28 < Neo> किसी भी समय मेरे लिए ठीक है, यह दूसरों से पूछना है। :) 03:28 < Chocolate> मंगलवार 2200 मेरे लिए ठीक होना चाहिए 03:29 < Banks> मेरे लिए ठीक 03:29 < Chocolate> महत्वपूर्ण है कि nop और/या userx मीटिंग्स में आ सकें 03:29 < Aster> उह, वह ईस्टर्न में क्या होगा? 03:29 < Chocolate> नहीं, UTC 03:29 < Aster> ईस्टर्न फिर क्या होगा? (मुझे यह टाइम वाली चीज़ नहीं आती :) 03:29 <@mids>  http://www.timeanddate.com/worldclock/ 03:29 < Chocolate> EDT -5 है 03:29 < Aster> ठीक 03:29 < ellison> ओह, एक ISO कम्प्लायंट मीटिंग! 03:29 < Kronos-X> हेह 03:30 <@mids> लगता है nop व्यस्त है 03:30 <@mids> समय पर उसका वीटो है मेरी राय में 03:30 < Chocolate> मेरे भी 03:30 <@mids> जो आए उन्होंने शिकायत नहीं की 03:30 <@mids> तो प्रस्ताव है 2 घंटे पहले 03:30 <@mids> मीटिंग का समाप्ति समय? 03:30 <@mids> . 03:31 <@mids> विषय 7/8 फ्री 4 ऑल प्रश्न राउंड!!! 03:31 <@mids> पहले काटने के लिए माफ़ी 03:31 <@mids> अब बदला लें 03:31 < Chocolate> lol 03:31 <@nop> माफ़ करें 03:31 <@nop> वापस 03:31 <@mids> nop: मीटिंग 2 घंटे पहले ठीक? 03:31 <@nop> ओह 03:31 <@nop> खैर, मैं काम के समय के प्राइम में हूँ 03:31 <@mids> ईमानदार रहें 03:32 <@nop> ह्म्म 03:32 <@nop> क्या हम एक घंटा पहले कर सकते हैं 03:33 <@nop> मैं उस समय दिन के काम पर चैट करने के लिए मुसीबत में पड़ सकता हूँ 03:33 <@mids> हाँ 03:33 <@mids> तो हम वह कोशिश करेंगे 03:34 <@nop> ठीक 03:34 <@mids> ठीक है... प्रश्न! 03:34 -!- mids ने #iip-dev का विषय बदला: मीटिंग जानकारी, एजेंडा, livelog (यदि आप देर से आएँ): http://mids.student.utwente.nl/~mids/iip/ | वर्तमान विषय: प्रश्न 03:34 < Kronos-X> mids: .debs कहाँ हैं? 03:34 < Kronos-X> ;) 03:34 <@nop> हमें सिखाइए बुज़ुर्ग ज्ञानी 03:34 <@nop> और हम .debs बनाएँगे 03:34 <@nop> :) 03:34 <@mids> Kronos-X: आप उन्हें बनाएँगे! 03:34 < Kronos-X> हेह। 03:35 < Kronos-X> माफ़ करें, मैं तो यहाँ noise-to-signal ratio बढ़ाने आया हूँ., 03:35 < Kronos-X> चलिए mic किसी वास्तविक प्रश्न वाले को देता हूँ। 03:35 <@nop> हेहे 03:35 <@mids> ptsc: प्रोटोकॉल पर कोई Q? 03:35 < Banks> ptsc 53mins 56secs से idle है :) 03:36 <@mids> ठीक, banks का PDF ऑनलाइन है http://mids.student.utwente.nl/~mids/iip/meeting2/ पर 03:36 <@nop> क्या हमने रोडमैप्स पर चर्चा की 03:36 <@nop> etdd 03:36 <@mids> यह अभी ही कूल लगता है 03:36 <@nop> आदि 03:37 <@mids> nop: सिर्फ़ इतना कि rc2 docs पर बहुत निर्भर है 03:38 <@nop> ठीक 03:39 <@nop> यह pdf कमाल है 03:39 <@nop> बस Invisible IRC logo चाहिए इसमें 03:40 <@nop> और आप तैयार हैं eh:) 03:40 <@mids> मुझे quotes और screenshots पसंद हैं 03:40 < Banks> Casper? 03:40 <@mids> यहाँ तक कि FAQ! 03:40 <@mids> Banks: आपने पहले क्यों नहीं बताया? 03:40 < Banks> मैंने codeshark से बात की लेकिन उसने सच में कुछ कहा नहीं। 03:42 <@nop> नहीं 03:42 <@nop> फिलहाल साइट से वाला ले लें 03:42 <@nop> 03:42 < Banks> ठीक 03:43 <@mids> मैं सोने जा रहा हूँ 03:43 <@mids> logger कुछ देर तक चलता रहेगा 03:43 <@mids> सुनने के लिए सबका धन्यवाद 03:43 < Neo> l8r mids 03:43 <@mids> रात्री 03:44 < Chocolate> रात 03:44 < Banks> रात mids 03:44 < Kronos-X> रात, mids। 03:44 < Aster> नाइट 03:45 < ellison> l8r mids 03:46 < Banks> क्या कोई लोगो बन रहा है? 03:48 <@nop> उम् हाँ 03:48 <@nop> साथ ही 03:48 <@nop> हम चाहते हैं 03:48 <@nop> pwered by InvisibleNet 03:48 <@nop> और IIP now logos 03:49 < Banks> यह अच्छा विचार है। 03:49 <@nop> banks 03:49 < Banks> ऐसा लोगो सोचना कठिन है जो IRC invisibility दर्शाए :) 03:49 <@nop> उत्कृष्ट pdf 03:49 < Aster> इन लोगो में कितना समय लगेगा 03:49 <@nop> हम निश्चित रूप से इसे IIP के साथ डिस्ट्रीब्यूशन के लिए उपयोग करेंगे 03:49 < Banks> धन्यवाद 03:49 <@nop> खैर 03:49 <@nop> मेरे पास powered by invisiblenet के कुछ ड्राफ्ट हैं 03:49 <@nop> पर आप जानते हैं 03:49 <@nop> IRC का लक्ष्य एक बात है 03:49 <@nop> पर भविष्य में 03:49 <@nop> Invisible Internet 03:49 <@nop> तो... 03:50 < Banks> सही 03:50 <@nop> IRC मुख्य प्रोजेक्ट है 03:50 <@nop> पर यह इतना मॉड्युलर है 03:50 <@nop> कि अफवाहें शुरू हो सकती हैं 03:50 < Banks> सिर या चेहरा वाले लोगो काफी अच्छा करते हैं। Redhat, Napster, आदि। 03:50 < Banks> अफवाहें? 03:51 < Aster> banks: पर क्या हम दूसरों की नकल करना चाहते हैं, या कुछ अनोखा निकालना, फिर भी यादगार 03:51 <@nop> यह मज़ाक है, मूलतः यह इतना मॉड्युलर होगा कि कुछ भी एक प्रोटोकॉल के रूप में जोड़कर अनाम बनाया जा सके 03:51 < Banks> nop: समझा :) 03:52 < Banks> Aster: सिर या चेहरा फिर भी अनोखा हो सकता है। मुझे लगता है वे ज्यामितीय पैटर्न से बेहतर हैं, आदि। 03:52 < Aster> हाँ 03:53 < Chocolate> किसी का camelion मैस्कॉट है? 03:54 <@nop> geiko 03:54 <@nop> insurance 03:54 <@nop> :) 03:54 < Chocolate> धत्त 03:54 < Chocolate> हरामखोर 03:54 < Chocolate> वे भयानक कंपनी हैं 03:55 < Banks> GameSpy ने Invisible Man चीज़ ले ली है 03:55 <@nop> हाँ 03:55 <@nop> वे सस्ती insurance दिलाने में भी अच्छे नहीं हैं 03:55 < Chocolate> शायद एक klingon bird of prey? 03:55 < Banks> :) 03:55 < Chocolate> cloaked, पता है ;) 03:56 < Banks> शायद ऐसे पदचिन्ह जो टेक्स्ट के ऊपर जाते-जाते गायब हो जाते हैं। 03:57 <@nop> हेहे 03:57 <@nop> ठीक, मीटिंग आधिकारिक रूप से खत्म है 03:57 <@nop> बस बता रहा हूँ 03:58 <@nop> फ्री फॉर ऑल है 03:58 <@nop> IIP के लिए कोई अच्छा स्लोगन किसी के पास 03:58 <@mids> IIP - यह आपको जागे रखता है 03:58 <@nop> हेहे 03:58 < Neo> IIP - "Fuck the State" 03:59 <@nop> उम् 03:59 < Neo> ओह... माफ़ी... 03:59 <@nop> नहीं 03:59 < Neo> :) lol 03:59 < Banks> मुझे वह पसंद आया Neo :) 03:59 < Banks> IIP - "Stuttering Urinators." 03:59 <@nop> हा 03:59 <@nop> हाहा 04:00 < Chocolate> IIP - जहाँ जानवर बात करते हैं 04:00 < Banks> हेह हेह 04:01 < Banks> शायद Dog लोगो, आप जानते हैं, इंटरनेट पर कोई नहीं जानता कि आप कुत्ते हो। 04:01 < Banks> एक invisible dog! :) 04:01 < ellison> "और IIP के साथ दोगुना" 04:02 < Banks> IIP - "जहाँ AOLers पूर्वाग्रह से मुक्त हो सकते हैं" 04:03 <@nop> हाहा 04:05 < Chocolate> IIP - अपने आप से बात करें बिना लोगों के हँसे 04:05 < Banks> हेह हेह 04:10 -!- CwZ|away अब Somedude के नाम से जाना जाता है 04:11 < Chocolate> हेय Somedude 04:11 < Somedude> हेय Chocolate 04:11 < Somedude> कैसे हो? 04:11 < Chocolate> मैं ठीक, तुम? 04:11 < Somedude> बढ़िया बढ़िया 04:12 < Banks> हेह हेह 04:13  * Banks Somedude को pm करता है, "हम सब Chocolate से नफ़रत करते हैं"। 04:13 < Somedude> हाँ मैं भी 04:13 <@nop> हे दोस्तों 04:14 <@nop> मुझे वे साइट्स ईमेल करें जो आपको पसंद हैं 04:14 <@nop> IIP के लिए स्टाइल्स के उदाहरणों के रूप में 04:14 <@nop> 0x90@invisiblenet.net 04:17 < Mole> ठीक, बात यह है: मैं एक p2p शोधकर्ता हूँ और मेरे पास कई बढ़िया एल्गोरिद्म हैं जो मैंने वितरित सिस्टम्स के लिए ईजाद और टेस्ट किए हैं। 04:17 < Mole> मैं वर्तमान में किसी ऐसे प्रोजेक्ट की तलाश में हूँ जिसके साथ मैं अपना ज्ञान साझा कर सकूँ। 04:18 < Banks> आप सही जगह आए हैं :) 04:18 < Banks> nop आपके आदमी हैं। 04:18 < Mole> मैंने अभी कुछ मिनट पहले iip पाया। 04:18 < Mole> openprojects.net पर #freenet में एक बंदे ने आपको recommend किया। 04:18 < Mole> खैर, मेरे पास अब तक यह है: 04:19 <@nop> ठीक 04:19 < Mole> * मेरे सभी एल्गोरिद्म पूरी तरह वितरित हैं और किसी केंद्रीय सर्वर पर निर्भर नहीं। 04:20 < Mole> * 2 से 20000000000 नोड्स तक नेटवर्क को साथ रखने का एल्गोरिद्म। :)) 04:20 < Mole> * वह नेटवर्क कभी netsplits नहीं करता और मेरी जानकारी में क्रैश नहीं हो सकता। 04:20 <@nop> mole 04:20 <@nop> कृपया iip@invisiblenet.net पर ईमेल करें 04:20 <@nop> इसके साथ 04:20 <@nop> अपने pubkey के साथ 04:21 < Mole> * मुख्य नेटवर्क पर subnets/services को घोषित करने का एल्गोरिद्म। (उपनेट्स पर उपनेट्स जोड़ें।) 04:21 <@nop> क्या यह anonymous रह सकता है 04:21 <@nop> और बहुत ज़्यादा जानकारी न देने में मदद कर सकता है 04:21 < Mole> * आंकड़े एकत्र करने के एल्गोरिद्म जैसे नोड्स की संख्या, औसत और माध्य मान आदि। 04:22 < Mole> * अलग-अलग नोड्स नेटवर्क पर क्या करते हैं और वे कौन सी सेवाएँ सप्लाई कर रहे हैं, यह गोपनीय रखने के एल्गोरिद्म। 04:22 <@nop> निक के लिए Mole क्यों 04:22 < Mole> और मैं वर्तमान में distributed secure efficient database को सुलझाने पर काम कर रहा हूँ। :) 04:22 <@nop> कूल 04:22 < Mole> खैर, Mole मेरा इंटरनेट निक 1991 से रहा है। 04:23 < Mole> मैं खुद बहुत गुप्त व्यक्ति नहीं हूँ। :) 04:23 < ellison> Mole: quorum आधारित distributed data systems से परिचित हो? 04:23 < Mole> पर मुझे लोगों को secrecy प्रदान करना पसंद है। :) 04:23 <@nop> लगा ये algo's गुप्त हैं 04:23 <@nop> :) 04:23 < Mole> नहीं, quorum नहीं। 04:23 <@nop> quorum या quantum 04:23 < ellison> वहाँ बहुत बढ़िया काम हो रहा है 04:24 < ellison> quorum 04:24 < Mole> एक तरह से मैं अपने शोध और सिमुलेशन्स में बहुत रहा हूँ तो मैं वर्तमान में अन्य प्रोजेक्ट्स क्या हैं यह देखने के लिए लंबा ब्रेक ले रहा हूँ। 04:24 < ellison> यह मूलतः एक distributed databases संरचना है जहाँ कई इकाइयों के पास पढ़ने/लिखने की पहुँच हो सकती है, लेकिन सिस्टम उन इकाइयों द्वारा भ्रष्ट करने के प्रयासों से सुरक्षित है 04:24 < ellison> कुछ प्रकार की data structures/उद्देश्यों के लिए वास्तव में उपयोगी 04:25 < ellison> http://citeseer.nj.nec.com/malkhi97byzantine.html 04:25 < Chocolate> Mole: मैंने आपको यहाँ recommend किया :) 04:25 < Chocolate> यहाँ #freenet में एक spybot लगा रखा है 04:26 < Mole> ठीक, quorum भी देखूँगा। 04:26 < Mole> खैर, अब मेरे पास IIP के बारे में बहुत से प्रश्न हैं देखने के लिए कि मेरे एल्गोरिद्म और ज्ञान आपके किस काम आ सकते हैं। :) 04:27 < Mole> सबसे पहले, क्या कहीं IIP कैसे काम करता है उसकी कोई डॉक्यूमेंटेशन है? 04:28 <@nop> हाँ 04:28 <@nop> banks 04:28 <@nop> लिंक कहाँ है 04:28 < Banks> एक सेकंड 04:28 < Banks> http://mids.student.utwente.nl/~mids/iip/meeting2/iipdoc.pdf 04:29 < Banks> Mole: आपको शायद मुख्य रूप से अध्याय 1 और अध्याय 9 पढ़ना चाहिए। 04:29 < Mole> ठीक, डाउनलोड कर रहा हूँ। 04:32 <@nop> मुझे जाना है 04:32 <@nop> बाद में मिलते हैं दोस्तों 04:33 < Banks> मिलते हैं nop 04:33 < Mole> हे आप लोग बहुत दोस्ताना हैं। सभी विंडोज़ में बहुत चैट और निजी चैट भी। 04:33 < Banks> :) 04:36 < Mole> मैं वह सब पढ़ूँगा जो आपने सुझाया और किसी और दिन बात करूँगा जब मुझे अधिक पता हो। :) 04:37 < Banks> वह बढ़िया होगा :) 06:07 < Mole> आह, मैंने iipdoc.pdf सरसरी निगाह से देखा और अब लगता है मुझे समझ आ रहा है IIP कैसे काम करता है। 06:08 < Mole> अगर मैं सही समझा तो "बैकबोन" में लगभग सामान्य IRC-servers हैं? 06:12 < Mole> और आप संस्करण 2.0 को पूरी तरह decentralized बनाने की योजना बना रहे हैं। 06:12 < Mole> क्या संस्करण 2.0 की decentralized संरचना पर कोई डिज़ाइन काम या एल्गोरिद्म रिसर्च हुआ है? 06:20 < Chocolate> थोड़ा सा 06:20 < Chocolate> अभी भी R&D 06:21 < Mole> ठीक, मुझे लगता है मैं तब आपके काम आ सकता हूँ। :) 06:36 < Aster> ठीक 06:37 < Mole> ठीक, यहाँ मेरे anonymous DCC चैट और फ़ाइल सेंड पर विचार हैं: 06:38 < Mole> "IIP-client" में एक socks-proxy जोड़ें। 06:38 < Mole> यूज़र्स को बताएं कि अपने IRC क्लाइंट को IIP-socks-proxy के माध्यम से चलाने के लिए कॉन्फ़िगर करें। 06:39 < Mole> इसका मतलब सभी DCC कनेक्शन IIP-socks-proxy पर जाएँगे। 06:40 < Mole> फिर जब IRC-क्लाइंट (जैसे mIRC) mole.anon.iip से कनेक्ट करना चाहता है तो proxy वह कनेक्शन कुछ 06:40 < Mole> अन्य नोड्स के माध्यम से नेटवर्क में भेजता है जब तक कि अंत में वह उस नोड तक न पहुँच जाए जिससे आप DCC करना चाहते हैं। 06:41 < Mole> इस प्रकार आपको anonymous DCC मिल गया! 06:41 < Mole> आप क्या सोचते हैं? 06:41 < Aster> dcc में फ़ाइलें आती हैं ना (मैं बड़ा irc बच्चा नहीं) 06:42 < Mole> हाँ। 06:43 < Mole> तो यह उन नोड्स के लिए बहुत नेटवर्क लोड बनाएगा जिनसे कनेक्शन "उछलता" है। 06:43 < Aster> हाँ...मुझे सिर्फ़ यही समस्या दिखती है कि अब, जब आप अपनी फ़ाइल भेजना शुरू करते हैं, इसे अन्य सभी सर्वर्स से होकर जाना होगा, बहुत ट्रैफ़िक पैदा करेगा 06:43 < Aster> हाँ 06:44 < Mole> पर चूँकि लगभग सभी नोड्स को distributed नेट में सहायता करनी चाहिए वह नेटवर्क लोड काफ़ी समान रूप से फैलाया जा सकता है। 06:44 < Mole> लेकिन unsafe DCC की तुलना में "डाउनलोड्स" धीमे होंगे। 06:45 < Mole> आह, नेटवर्क स्प्लिट? 06:46 < Aster> माफ़ करें, मैं आपके आखिरी कुछ संदेश चूक गया 06:46 < Mole> दोहराता हूँ: पर चूँकि लगभग सभी नोड्स को distributed नेट में सहायता करनी चाहिए वह नेटवर्क लोड काफ़ी समान रूप से फैलाया जा सकता है। 06:46 < Mole> दोहराता हूँ: पर unsafe DCC की तुलना में "डाउनलोड्स" धीमे होंगे। 06:46 < Aster> हाँ 06:47 < Mole> तो इस पर चर्चा करनी होगी कि इसे लागू करना चाहिए या नहीं। 06:47 < Aster> फैलाए गए नेटवर्क लोड के बारे में वास्तव में नहीं...हर नोड को फिर भी, मान लीजिए, 10mB रिले करना होगा चाहे अन्य नोड्स कितने हों 06:47 < Mole> पर कम से कम अगर आप इसे उपयोग करने का निर्णय लेते हैं तो इसे लागू करना बहुत सरल है। 06:47 < Aster> हाँ 06:48 < Mole> मेरे एल्गोरिद्म्स के साथ नहीं। :) तब प्रत्येक नोड को केवल लगभग 500 बाइट / सेकंड रिले करना होगा। 06:48 < Mole> DCC डेटा को छोड़कर.... 06:49 < Mole> चलो मेरे अगले सरल एल्गोरिद्म पर चलते हैं: 06:49 < Mole> नेटवर्क कुशल चैनल संचार बनाने के लिए आप ऐसे करते हैं: 06:50 < Mole> बशर्ते कि प्रत्येक यूज़र के पास अपना स्थानीय IIP-node हो: 06:51 < Mole> यानी, हम जो भी डेटा चैट करते हुए बना रहे हैं वह केवल उन नोड्स के बीच यात्रा करता है जो चैट में भाग ले रहे हैं। 06:51 < Mole> इस प्रकार बाकी नेटवर्क को लोड नहीं करता। 06:51 < Mole> हमें गुमनामी के लिए एक चीज़ जोड़नी होगी: 06:51 < Mole> चैनल के लिए मिनी नेटवर्क में वास्तव में भाग लेने वाले नोड्स 06:52 < Mole> वास्तविक चैटर्स के केवल front ends हैं। 06:52 < Mole> यानी प्रत्येक नोड एक front end से जुड़ता है (शायद दो या अधिक स्तरों में) और वही front end चैनल-नेटवर्क में शामिल होता है। 06:53 < Mole> यह बहुत कम्युनिकेशन बैंडविड्थ बचाता है! 06:53 < Mole> और नेटवर्क को बहुत अधिक robust बनाता है। 06:53 < Aster> ह्म्म 06:54 < Aster> दिलचस्प 06:55 < Aster> अभी आता हूँ....मुझे थोड़ा लेटना है..पीठ दुख रही 06:55 < Mole> chatter node <-> intermediate <-> frontend <- channelnet - 06:55 < Mole> > frontend <-> intermediate <-> chatter node 06:56 < Mole> आप लोगों में से किसी और के पास कोई टिप्पणी? 07:18 -!- Zwollywood अब Zwolly के नाम से जाना जाता है 07:21 < Mole> हाय Zwolly 07:22 < Zwolly> हेलो 07:22 < Zwolly> एक पल 07:23 < Mole> क्या आप IIP-डेवलपमेंट के साथ काम कर रहे हैं? 07:24 < Zwolly> नहीं मैं सिर्फ़ एक उपयोगकर्ता हूँ 07:24 < Zwolly> मुझे लगता है मैं मीटिंग के लिए देर कर गया 07:25 < Mole> आह, मैं भी। 07:25 < Mole> हाँ, मीटिंग घंटों पहले थी। 07:25 < Mole> मैं डेवलपमेंट टीम में शामिल होने के बारे में सोच रहा हूँ। 07:25 < Zwolly> http://mids.student.utwente.nl/~mids/iip     वहाँ कुछ जानकारी है 07:25 < Zwolly> बढ़िया 07:25 < Zwolly> अगर आपके पास स्किल्स हैं और उन्हें किसी की ज़रूरत है 07:26 < Mole> हाँ, मेरे पास स्किल्स हैं। 1997 से decentralized p2p systems का शोध... 07:27 < Mole> URL की याद दिलाने के लिए धन्यवाद। 07:28 < Mole> मैंने इसे फिर देखा और वहाँ उससे अधिक चीजें थीं जितनी मैंने कुछ घंटे पहले पहली नज़र में नोटिस की थीं। 07:28 < Zwolly> प्रोग्राम बनाने के बारे में मुझे बस इतना आता है कि उन्हें कैसे क्रैश कराना है hehe 07:28 < Mole> खैर, लगता है आप अच्छे beta-tester होंगे तब? 07:29 < Zwolly> हाँ शायद 07:29 < Zwolly> मैं मैनुअल के डच अनुवाद पर व्यस्त हूँ तो शायद मैं उसमें थोड़ा मदद कर सकता हूँ 07:29 < Mole> मुझे यह मज़ेदार लगता है कि वे आपके निक में आपकी वेबसाइट जोड़ने का कमांड रखते हैं। 07:30 < Mole> बस IIP के एक्स्ट्रा कमांड्स के बारे में पढ़ा। 07:30 < Zwolly> हाँ वह एक अच्छा विकल्प है 07:32 < Mole> ओह, मैंने "livelog.txt" में IIP साइट पर देखा। 07:34 < Mole> ओह, डिस्कनेक्ट हो गया। 07:35 < Zwolly> हाँ दिख रहा 07:35 < Zwolly> एजेंडा पर भी एक बिंदु 07:35 < Zwolly> अधिक स्थिर कनेक्शन 07:36 < Mole> hehe, हाँ। 07:37 < Mole> यह संभव है ऐसे नेटवर्क बनाना जो कई tcp-connections का उपयोग करते हैं चीजों को बहुत robust बनाने के लिए। 07:38 < Zwolly> हाँ मैं उसके बारे में पढ़ रहा हूँ लेकिन तब तक देखना होगा जब तक मैं विश्वास नहीं करता 07:38 < nop> धत्त 07:38 < nop> मीटिंग अभी भी चल रही? 07:38 < Zwolly> अभी लॉग फ़ाइल पढ़ रहा 07:38 < Zwolly> नहीं 07:39 < Zwolly> बस कुछ लोग बात कर रहे और पढ़ रहे कि उन्होंने क्या मिस किया 07:39  * mids सभी को बाहर किक करता है 07:40 <@mids> MEETING IS OVER --- लॉग बंद Wed May 29 07:40:24 2002 </div>
