---
title: "I2P डेवलपर बैठक, 16 सितंबर 2003"
date: 2003-09-16
author: "jrand0m"
description: "58वीं I2P डेवलपर बैठक, जिसमें IM और नेमिंग सर्विस ऐप्स, विकास स्थिति, एन्क्रिप्शन कुंजी का स्थायित्व, और स्पेसिफिकेशन (spec) अपडेट्स शामिल हैं"
categories: ["meeting"]
---

<h2 id="quick-recap">संक्षिप्त पुनरावलोकन</h2>

<p class="attendees-inline"><strong>उपस्थित:</strong> co, jrand0m, LeerokLacerta, mihi, mrflibble, mrsc, nop, shardy, thecrypto, w0rmus</p>

<h2 id="meeting-log">बैठक लॉग</h2>

<div class="irc-log"> [22:53] <jrand0m> 0) स्वागत [22:54] <jrand0m> 1) ऐप्स: [22:54] <jrand0m> 1.1) IM [22:54] <jrand0m> 1.2) NS [22:54] <jrand0m> 2) डेव स्टेटस: [22:54] <jrand0m> 2.1) सबसिस्टम्स [22:54] <jrand0m> 2.2) एन्क्रिप्शन की परसिस्टेंस [22:54] <jrand0m> 2.3) टूडू [22:54] <jrand0m> 3) स्पेक से जुड़ी बातें [22:54] <jrand0m> 3.1) मॉड्स [22:54] <jrand0m> 4) एडमिनिस्ट्रेविया: [22:54] <jrand0m> 4.1) anon cvs [22:54] <jrand0m> 5) ? [22:55] <jrand0m> ठीक है, 0) स्वागत [22:55] <jrand0m> मीटिंग 58 में आपका स्वागत है [22:55] <thecrypto> बस इतना ही [22:55] <jrand0m> जी सर, जब तक किसी और के पास जोड़ने को कुछ न हो? [22:55] * nop नोटिस करता है कि jrand0m अपनी नंबरिंग में ऑब्जेक्ट ओरिएंटेड है :) [22:56] <nop> 3.1.2.2.4.5.8() ;) [22:56] <jrand0m> अरे, ये structs भी हो सकते थे ;) [22:56] <nop> haha [22:56] <nop> यह बिल्कुल सही है [22:56] <jrand0m> ठीक है, 1.1) IM. thecrypto? [22:56] <nop> हालांकि [22:56] <nop> 2 में inheritance है [22:57] <nop> ;) [22:57] <jrand0m> heh [22:57] <nop> मुझे नज़रअंदाज़ करें [22:57] <nop> ठीक है [22:57] <nop> सॉरी [22:57] <nop> जारी रखें [22:57] *** mihi_ (~none@anon.iip) ने चैनल #iip-dev जॉइन किया [22:57] <thecrypto> ठीक है, अभी मैं IM के लिए कुछ बेसिक स्पेक्स अपलोड कर रहा/रही हूँ [22:58] <thecrypto> (Link: http://www.thecrypto.org/i2pim.sxw)http://www.thecrypto.org/i2pim.sxw oowriter के लिए [22:58] <thecrypto> और मैं pdf अपलोड करने पर काम कर रहा/रही हूँ [22:59] <nop> अगर तुम चाहो तो मैं इसे i2p साइट पर डाल सकता/सकती हूँ [22:59] <thecrypto> एक सेकंड दो [22:59] <thecrypto> ज़रूर [22:59] *** mrflibble (mrflibble@anon.iip) ने चैनल #iip-dev जॉइन किया [22:59] <jrand0m> क्या तुम इसे i2p/apps/IM/doc/ में डालना चाहोगे? [22:59] *** mihi_ अब इस नाम से जाना जाता है: mihi_backup [23:00] <nop> कर सकता/सकती हूँ [23:00] <nop> हाँ [23:00] <jrand0m> मेरा मतलब cvs में था :) [23:00] <thecrypto> वो भी कर सकता/सकती हूँ [23:00] <jrand0m> (लेकिन वेब पर डालना भी अच्छा है) [23:00] <nop> ओह [23:00] <nop> haha [23:00] <thecrypto> (Link: http://www.thecrypto.org/i2pim.pdf)http://www.thecrypto.org/i2pim.pdf [23:01] <MrEcho> "the file is damaged and could not be repaired"  AR error [23:01] <thecrypto> फिर से आज़माओ [23:01] * jrand0m ने इसे अच्छी तरह लोड कर लिया [23:01] <co> MrEcho: PDF फाइल? [23:01] <jrand0m> (वो sxw) [23:01] <thecrypto> उस समय केवल आंशिक रूप से अपलोड हुई थी [23:01] <MrEcho> अब यह काम कर रही है [23:01] <MrEcho> hehe [23:02] <thecrypto> बेसिकली मैंने presence (उपस्थिति) की चीजें, ऑनलाइन/ऑफ़लाइन मैसेजेस, और एक message message डाला है [23:02] <thecrypto> मैंने बेधड़क I2NP डॉक्यूमेंट से कुछ सेक्शन rip कर लिए [23:02] <thecrypto> :) [23:02] <jrand0m> heh मुझे लगा कुछ जाना-पहचाना लग रहा था :) [23:02] <thecrypto> मैं UI (यूज़र इंटरफ़ेस) अपलोड करने पर भी काम कर रहा/रही हूँ जो [23:02] <thecrypto> मैं बना रहा/रही था/थी [23:03] <thecrypto> jrand0m: क्या मुझे dirs apps/IM/doc बनानी होंगी? [23:03] <jrand0m> हाँ, और उन्हें अलग-अलग cvs add करना [23:03] <thecrypto> -kb? [23:03] <jrand0m> हाँ [23:03] <co> thecrypto: मेरा मानना है कि apps/ अभी है। [23:04] <jrand0m> presence क्या है? [23:05] <thecrypto> मुझे update चलाने दो [23:05] <thecrypto> लेकिन यह वहाँ पहुँच रहा है [23:05] *** Signoff: shardy (Ping timeout) [23:05] <thecrypto> मैं बस कह रहा/रही हूँ कि स्पेक्स को चीर-फाड़ दो [23:05] <thecrypto> और UI भी जल्द ही उसमें होगा [23:05] <thecrypto> और अगर कुछ स्पष्ट करने की ज़रूरत हो तो anonymail, e-mail, कुछ भी मुझे कर दो और मैं उसे ठीक कर दूँगा/दूँगी [23:05] <mrflibble> क्या मैं मीटिंग मिस कर गया/गई? [23:05] *** shardy (~shardy@anon.iip) ने चैनल #iip-dev जॉइन किया [23:05] <co> thecrypto: आप इसे e-mail लिस्ट पर भी अनाउंस करना चाहेंगे, डॉक्युमेंट्स के लिंक के साथ। [23:05] <thecrypto> मुझे लगा मैंने वह डाल दिया है? [23:05] <jrand0m> नहीं, अभी भी पहले आइटम पॉइंट पर हैं mrflibble [23:05] <co> mrflibble: मीटिंग चल रही है। [23:05] <mrflibble> ओह सॉरी, "logger" दिख नहीं रहा था [23:06] <jrand0m> thecrypto> आप कहते हैं कि यह एक destination है, लेकिन क्या यह वही destination है जिस पर मैसेज भेजने हैं? ऑफ़लाइन मैसेज कैसे काम करेंगे? [23:06] <mihi> यहाँ कोई mids नहीं हैं, तो कोई logger नहीं ;) [23:06] <mrflibble> k [23:06] * mrflibble वापस lurking करने चला/चली जाता/जाती है [23:06] <jrand0m> ओह रुकिए, ये तो सिर्फ presence notifications हैं, सॉरी [23:06] <mihi> कोई presence को subscribe कैसे कर सकता है? [23:06] <thecrypto> jrand0m: कोई ऑफ़लाइन मैसेज नहीं [23:07] <thecrypto> बेसिकली [23:07] <thecrypto> presence बस एक destination और एक नाम को साथ में wrap करता है [23:07] <thecrypto> ताकि चीज़ें आसान हो जाएँ [23:08] <thecrypto> तो अगर हम NS पर बढ़ना चाहें तो हम वो कर सकते हैं, और बाद में इस पर लौट सकते हैं? [23:09] <jrand0m> 'k कूल [23:09] <thecrypto> और आप फिर भी मुझे सवाल मैसेज कर सकते हैं [23:09] <jrand0m> दरअसल, एक छोटा सा सवाल [23:09] <thecrypto> बोलो [23:09] <jrand0m> तो IM सख्ती से केवल टेक्स्ट ही है? [23:10] <thecrypto> इस बेसिक वाले में हाँ, पर मैं फाइल सपोर्ट जोड़ दूँगा/दूँगी [23:10] <jrand0m> कू' [23:10] <thecrypto> मैं बस सिस्टम की शुरुआत को संभालना चाहता/चाहती हूँ और उस पर बिल्ड करना चाहता/चाहती हूँ [23:10] <jrand0m> (iterative and incremental)++ [23:11] <jrand0m> ठीक है बढ़िया। मैं इसे और देखूँगा और बाकी लोगों को भी देखना चाहिए... फिलहाल, 1.2) NS पर चलते हैं। co? [23:11] <co> naming service स्पेसिफिकेशन का वर्ज़न 1.1 (फाइनल) आज पहले रिलीज़ हुआ। [23:12] <jrand0m> (और सभी ने खूब खुशी मनाई) [23:12] <co> बेसिकली, मैंने डेटा स्ट्रक्चर्स और नेटवर्क मेसेजेज़ के सेक्शन पूरे कर दिए हैं जिनकी प्रोग्राम को ज़रूरत है। [23:12] <co> मैं क्लाइंट API गुरुवार को रिलीज़ करूँगा/करूँगी। [23:12] <co> और NS (naming service) एप्लिकेशन को इम्प्लीमेंट करना शुरू करूँगा/करूँगी। [23:12] <jrand0m> बढ़िया [23:13] <co> एक आइडिया बदल गया है कि जब एंटिटीज़ CA के साथ रजिस्टर करती हैं तो CA क्या करता है। [23:13] <thecrypto> co: आप इसे कैसे इम्प्लीमेंट करेंगे? [23:13] <thecrypto> co: नेम सर्वर या क्लाइंट? [23:14] <co> thecrypto: पहले मैं ज़रूरी डेटा स्ट्रक्चर्स इम्प्लीमेंट करूँगा/करूँगी। [23:14] <co> फिर क्लाइंट, फिर सर्वर और CA कंपोनेंट्स। [23:14] <thecrypto> ठीक है [23:15] <co> जैसा मैं कह रहा/रही था/थी, अब मैं चाहता/चाहती हूँ कि CA (Certificate Authority) नए रजिस्टर हुए एंटिटीज़ को एक सर्टिफिकेट इश्यू करे। [23:15] <co> वे अपने रिकॉर्ड्स में संशोधन करते समय यह सर्टिफिकेट नेमिंग सर्वर्स को प्रस्तुत करेंगे। [23:15] <co> मैंने इस वर्ज़न में सर्टिफिकेट में क्या होगा, यह स्पेसिफाई नहीं किया है; वह स्पेक के अगले वर्ज़न में जाएगा। [23:16] <co> क्या यह किसी को बुरा आइडिया लगता है? [23:16] <jrand0m> हम्म। क्या यह सरल/सुरक्षित नहीं होगा कि क्लाइंट बस एक पब्लिक की/प्राइवेट की का उपयोग करे? [23:16] <jrand0m> यानी रजिस्टर करते समय, अपडेट्स के लिए एक पब्लिक की दें और रजिस्ट्रेशन पर साइन करें, और जब भी फिर से अपडेट करना चाहें, अपडेट पर साइन करें [23:16] <jrand0m> (ताकि CA को कभी प्राइवेट की न मिले) [23:17] <thecrypto> साइडनोट: सारा I2PIM सामान अब cvs रिपॉज़िटरी में कमिट कर दिया गया है [23:17] <jrand0m> बढ़िया [23:17] <co> शायद ऐसा करना सरल होगा। मैं इस मुद्दे पर फिर से सोचूँगा/सोचूँगी। सुझाव के लिए धन्यवाद। [23:17] <co> नामिंग सर्विस के लिए फिलहाल मेरे पास बस इतना ही है, अगर आपके और सवाल नहीं हैं। [23:18] <jrand0m> अच्छा लग रहा है, मैंने अभी 1.1 नहीं देखा है लेकिन कुछ मिला तो ईमेल कर दूँगा/दूँगी [23:19] <co> ठीक है। अगला टॉपिक? [23:19] <jrand0m> ठीक है, 2.1) सबसिस्टम्स के लिए डेव स्टेटस। [23:19] *** w0rmus (o0o@anon.iip) ने चैनल #iip-dev जॉइन किया [23:20] <jrand0m> ट्रांसपोर्ट सबसिस्टम आगे बढ़ने के लिए पर्याप्त अच्छा है। पीयर मैनेजमेंट सबसिस्टम मूर्खतापूर्ण एल्गोरिद्म्स के साथ स्टब्ड है लेकिन फ़ंक्शनल है। नेटवर्क db, टनल मैनेजमेंट, और स्टैट्स मैनेजमेंट सबसिस्टम्स अभी पेंडिंग हैं। क्लाइंट सबसिस्टम ट्रिवियल होगा (बस SDK लोकल-ओनली router को री-यूज़ करना) [23:21] <co> "मूर्खतापूर्ण एल्गोरिद्म्स" से आपका क्या मतलब है? [23:21] <w0rmus> तेज़ नहीं? [23:21] <jrand0m> उह, पीयर मैनेजमेंट सबसिस्टम पीयर परफॉर्मेंस का ट्रैक नहीं रख रहा, यह बस रैंडम पीयर्स रिटर्न कर रहा है। [23:22] <jrand0m> एल्गोरिद्म को अपडेट और ट्यून किया जाएगा जैसे-जैसे चीज़ें आगे बढ़ेंगी ताकि पीयर सेलेक्शन बेहतर हो [23:22] <jrand0m> मेरे प्लेट पर मौज़ूदा टास्क garlic messages बनाना और हैंडल करना है, जो कि एक PITA है। [23:23] <jrand0m> लेकिन कामचलाऊ है, बस झुंझलाने वाला [23:23] <jrand0m> यह वास्तव में 2.2) एन्क्रिप्शन की परसिस्टेंस की ओर ले जाता है। [23:24] <jrand0m> garlic messages ElG+AES एन्क्रिप्शन का उपयोग करते हैं ताकि cloves की लेयर्स को wrap किया जा सके [23:24] <jrand0m> और प्राइवेट कीज़ का उपयोग अन्य जगहों पर होता है (ट्रांसपोर्ट, क्लाइंट मैनेजमेंट) [23:25] *** Signoff: thecrypto (Ping timeout) [23:25] <jrand0m> प्राइवेट और सेशन कीज़ को हमेशा मेमोरी में रखना और कभी डिस्क पर नहीं लिखना आदर्श है, लेकिन तब बुरा है जब router डाउन हो जाता है (जानबूझकर या गलती से) [23:26] <jrand0m> क्या किसी के पास इस पर कोई विचार है कि हमें 1) कभी कीज़ डिस्क पर न लिखें और अत्यधिक अनावश्यक मैसेज लॉस का जोखिम लें (क्योंकि वे डिक्रिप्टेबल नहीं होंगे) 2) डिस्क पर लिखने से पहले उन्हें एन्क्रिप्ट करें या 3) बस उन्हें सादा डिस्क पर लिख दें? [23:26] <co> विकल्प 2। [23:27] <nop> jrand0m विकल्प 2, या जो हमने पहले कहा था वो करें [23:27] <nop> हमें localhost पर भरोसा करना होगा [23:27] *** Signoff: cohesion (class) [23:27] <nop> हम मानते हैं कि localhost से समझौता नहीं हुआ है [23:27] <jrand0m> विकल्प 2 की अजीब बात यह है कि या तो यूज़र को router शुरू करने के लिए एक पासफ़्रेज़ दर्ज करना होगा, या सेशन की ज्ञेय होगा [23:27] <jrand0m> अच्छा पॉइंट nop। [23:28] <nop> फिर से, हम एक ट्रांसपोर्ट हैं, हम इसके बारे में उतनी चिंता नहीं कर सकते, यह क्लाइंट एंड पर मॉडिफाई हो सकता है, या हम उन्हें ऑप्शंस दे सकते हैं [23:28] <nop> पैरानॉइया लेवल के अनुसार [23:28] <nop> सुरक्षा बनाम सुविधा का उपाय [23:29] <co> तब मैं डिफ़ॉल्ट रूप से 3 का प्रस्ताव करता/करती हूँ, और यूज़र को 2 उपयोग करने का विकल्प देता/देती हूँ। [23:29] <nop> बिल्कुल [23:29] <jrand0m> सही। ठीक है, अच्छी बात यह है कि लोग (और उन्हें करना भी चाहिए!) router कोड लें और उस ट्रेडऑफ के लिए मॉडिफाई करें - एक "टिनफॉयल I2P router" और एक "जेन सिक्सपैक I2P router" [23:29] <jrand0m> ठीक है, कूल, मैं अभी के लिए सिंपल 3) के साथ ही जाऊँगा/जाऊँगी [23:30] <jrand0m> ठीक है 2.3) टूडू [23:30] * co मीटिंग के अंत में NS टॉपिक पर फिर से लौटना चाहेगा/चाहेगी। [23:30] * nop को NS ईमेल पढ़ना खत्म करना है [23:30] <jrand0m> 'k, अब तुम आइटम #5 हो [23:30] <co> मैं अंत तक इंतज़ार कर सकता/सकती हूँ। [23:31] <jrand0m> mihi ने कुछ टेस्ट्स साथ में जोड़े ताकि SDK इम्प्लीमेंटेशन में कुछ बग्स की ओर इशारा किया जा सके। कुछ अभी ठीक कर दिए, कुछ नहीं। उन्हें ठीक करना टूडू में है :) [23:32] <jrand0m> साथ ही, स्पेक्स में लगभग दर्जनभर बदलाव हुए हैं। जैसे ही समय मिलेगा मैं डॉक्यूमेंट्स अपडेट करूँगा/करूँगी और बाहर पुश कर दूँगा/दूँगी, हालांकि मैं तब तक के लिए wiki पर एक errata पेज भी डाल सकता/सकती हूँ [23:33] <nop> word [23:34] <jrand0m> अन्य टूडू... उम, मैंने आज सुबह "Wrong Size generating key" वाली चीज़ ठीक कर दी, साथ में कुछ रैंडम बग्स भी [23:34] <jrand0m> ठीक है, डेव स्टेटस के लिए इतना ही। 3) स्पेक से जुड़ी बातें [23:35] <jrand0m> 3.1) मॉड्स के बारे में टूडू देखो। ज़्यादातर टाइपोग्राफिकल बदलाव हुए हैं, आज garlics इम्प्लीमेंट करते समय एक थोड़ा बड़ा बदलाव मिला। फिर भी कोई प्रॉब्लम नहीं, बस कुछ डेटा स्ट्रक्चर्स को इधर-उधर करना और एन्क्रिप्शन के साथ थोड़ा बढ़िया फुटवर्क करना पड़ेगा। मैं उसे errata में डाल दूँगा/दूँगी। [23:35] <jrand0m> 3.2) [मुझे पता है, यह एजेंडा में नहीं था, पर फिर भी] स्पेक प्रश्न [23:35] <shardy> (brb, मुझे जरूरत हो तो मैं अभी भी lurking कर रहा/रही हूँ) [23:35] <jrand0m> किसी के पास किसी स्पेक पर कोई सवाल है? [23:35] <jrand0m> कूल shardy [23:36] <co> jrand0m: कृपया फिर से बताइए कि कौन सा स्पेक किस डॉक्यूमेंट में है। [23:37] <jrand0m> (Link: http://wiki.invisiblenet.net/iip-wiki?I2PProtocolSpecs)http://wiki.invisiblenet.net/iip-wiki?I2PProtocolSpecs में सब मैप्ड हैं [23:37] <co> मैं देखूँगा/देखूँगी। [23:38] <jrand0m> (इसे देखते हुए याद आता है कि मुझे secure reliable UDP ट्रांसपोर्ट डॉक्यूमेंट करना है। एक और टूडू...) [23:39] <jrand0m> विभिन्न लोगों से इस बारे में कुछ सवाल आए हैं कि कौन से स्पेक्स देखें - बेसिकली, जब तक आप यह नहीं जानना चाहते कि routers कैसे काम करते हैं (या आप उनकी मदद करना चाहते हैं उन्हें इम्प्लीमेंट करने में), आपको I2NP स्पेक पढ़ने की ज़रूरत नहीं है। I2CP और डेटा स्ट्रक्चर्स के I2CP सेक्शन पर्याप्त हैं [23:40] <nop> jrand0m [23:40] <jrand0m> जी सर? [23:41] <nop> क्या आप सचमुच UDP यानी UDP packets का मतलब लेते हैं [23:41] <nop> या UDP एक जनरल UDP प्रोटोकॉल के तौर पर [23:41] <jrand0m> हाँ, UDP यानी UDP packets [23:41] <nop> I2P के लिए [23:41] *** thecrypt1 (~thecrypto@anon.iip) ने चैनल #iip-dev जॉइन किया [23:41] *** thecrypt1 अब इस नाम से जाना जाता है: thecrypto [23:41] <jrand0m> i2p/code/router/java/src/net/invisiblenet/i2p/router/transport/udp इम्प्लीमेंटेशन के लिए [23:42] <thecrypto> वापस [23:42] <jrand0m> wb [23:42] <thecrypto> कोई मुझे भेजना चाहेगा कि मेरी गैरहाज़िरी में क्या हुआ? [23:43] <jrand0m> UDP इम्प्लीमेंटेशन काफी सिंपल है - यह एक DH एक्सचेंज करता है और मैसेजेस को 1K packets में बाँटता है और जनरेटेड की से AES256 एन्क्रिप्ट करता है [23:43] <jrand0m> rekeying सपोर्टेड है लेकिन अभी ऑटोमैटिक नहीं है [23:43] <jrand0m> ACKs बंडल्स में वापस भेजे जाते हैं (यानी "मैंने मैसेज 42 के सारे packets packet 18 तक प्राप्त कर लिए हैं मगर 3 या 7 नहीं") [23:44] <jrand0m> (और व्यावहारिक कारण जिसकी वजह से मैंने TCP इम्प्ल से पहले UDP इम्प्ल चुना, वह यह है कि UDP लगभग 0 ओवरहेड के साथ 'फ्री' asynchronous IO देता है) [23:45] <nop> बिल्कुल [23:45] <jrand0m> उस UDP इम्प्ल में दो चीजें बाकी हैं - MITMs के लिए इसे station-to-station (STS) करना और एक packet जोड़ना "ओह शिट, मैं सेशन की भूल गया/गई" के लिए [23:45] <nop> अच्छा [23:46] <jrand0m> UDP ट्रांसपोर्ट के बाद जो अगला मैं इम्प्लीमेंट करना चाहता/चाहती हूँ वह polling HTTP है - ताकि हमारे पास आम यूज़र (UDP) के लिए सपोर्ट हो और फायरवॉल्ड/NAT'ed/प्रॉक्सीड यूज़र (polling http) के लिए भी [23:47] <jrand0m> ठीक है, तो, हाँ, उसे एक स्पेक में डॉक करना पड़ेगा :) [23:48] * jrand0m spec लिखने से पहले कोडिंग करने के लिए खुद को !thwaps करता है [23:48] <thecrypto> मेरे लिए स्पेक लिखने से पहले कोडिंग करना मदद करता है [23:48] <jrand0m> हाँ, यह iterative तरीके से सबसे अच्छा काम करता है [23:48] <jrand0m> (क्योंकि हम इम्प्लीमेंट करते हुए स्पेक्स में समस्याएँ ढूंढ रहे हैं, आदि) [23:49] <jrand0m> ठीक है, यह था 3) स्पेक्स। 4) एडमिनिस्ट्रेविया [23:49] <jrand0m> 4.1) anon cvs. thecrypto? :) [23:49] <thecrypto> बिलकुल समय पर [23:49] <thecrypto> खैर, मैं इसे देख रहा/रही हूँ, मुझे लगता है 2401 फिलहाल ब्लॉक है [23:49] <jrand0m> क्या तुम लोकली cvs -d :pserver: कर सकते हो? [23:49] <thecrypto> और हो सकता है कुछ inetd वाली चीजें भी करनी हों, धन्यवाद jrandom [23:50] <jrand0m> आह कू' [23:50] <thecrypto> मुझे वो inet लाइन ट्राय करने दो, मैं भूल गया/गई कि तुम ऐसा कर सकते थे :) [23:51] <thecrypto> क्या यह बस cvs -d :pserver: होगा? [23:51] <jrand0m> cvs -d :pserver:anonymous@localhost:/home/cvsgroup/cvsroot/ co i2p [23:52] <jrand0m> साथ ही, अगर हम वहाँ एक bugzilla भी लगा सकें तो बढ़िया होगा [23:52] <thecrypto> acvs [checkout aborted]: connect to localhost(127.0.0.1):2401 failed: Connection refused [23:52] <jrand0m> 'k, inetd.conf लाइन जोड़ने और kill -HUP identd के बाद? [23:52] <thecrypto> मुझे वो inet लाइन ट्राय करने दो और मैं तुम्हें बताता/बताती हूँ [23:52] <jrand0m> अरे, inetd :) [23:52] <jrand0m> 'k कूल [23:53] <thecrypto> क्या pserver उसी लाइन पर जाता है? [23:53] <jrand0m> हाँ, यह सब एक लाइन पर है [23:55] <jrand0m> ठीक है, एडमिनिस्ट्रेविया के लिए इतना ही, कम से कम जो मुझे याद आ रहा है [23:55] <jrand0m> 5a) co, आपकी बारी [23:56] <co> जब दो लोग एक ही एंटिटी नाम रजिस्टर करना चाहते हैं, तो दूसरे को मना कर दिया जाता है। [23:56] <co> लेकिन अगर हम सिग्नेचर-आधारित अप्रोच उपयोग करें, [23:56] <co> जिसे मना किया गया वह व्यक्ति फिर भी नेमिंग सर्वर को एक मैसेज भेज सकता है [23:56] <co> कि रिकॉर्ड को मॉडिफाई कर दो। [23:56] <co> दो संभावनाएँ हैं: [23:57] <co> 1) CA स्वीकृत एंटिटी के लिए पब्लिक की की एक कॉपी नेमिंग सर्वर को भेजे। [23:57] <co> 2) CA उस व्यक्ति को जो नाम रजिस्टर कर रहा/रही है, अपनी प्राइवेट की से साइन किया हुआ एक सर्टिफिकेट भेजे। नेमिंग सर्वर के पास इसे वेरिफाई करने के लिए CA की पब्लिक की होगी। [23:58] <co> अगर कोई malicious यूज़र किसी खास रिकॉर्ड को मॉडिफाई करने के लिए नेमिंग सर्वर को कहे, तो सर्टिफिकेट की कमी मॉडिफिकेशन को रोकेगी। [23:58] <co> मैं यही सोच रहा/रही था/थी। [23:59] <jrand0m> पर उस केस में CA की को जानता है - asym crypto का मतलब होगा कि CA को केवल पब्लिक की ही कभी पता हो, साथ ही CA कभी किसी को वह पब्लिक की देना नहीं चाहेगा/चाहेगी और न ज़रूरत होगी - वह तो बस ऑथेंटिक अपडेटर के लिए है ताकि वह अपडेट रिक्वेस्ट करते समय उसके खिलाफ साइन कर सके [00:00] <jrand0m> जो आप बता रहे हैं वह ज़्यादा symmetric crypto जैसा लगता है - मूलतः एक पासफ़्रेज़ का उपयोग [00:00] <thecrypto> cvs मेरे साथ खिलवाड़ कर रहा है! [00:00] <jrand0m> (जहाँ सर्टिफिकेट CAs और nym (उपनाम) के ऑथेंटिक मालिक के बीच का shared secret है) [00:00] *** mrsc (~efgsdf@anon.iip) ने चैनल #iip-dev जॉइन किया [00:01] <jrand0m> क्या हुआ thecrypto? [00:01] <thecrypto> मैंने यूज़र anonymous को ब्लैंक पासवर्ड के साथ जोड़ा, उन्हें readers में और cvsgroup में डाला और मुझे मिलता है cvs login: authorization failed: server localhost rejected access to /home/cvsgroup/cvsroot for user anonymous [00:01] <co> jrand0m: अच्छा पॉइंट। मान लीजिए कि स्पेक का यह हिस्सा फ़ाइनलाइज़ नहीं है, और मैं इस पर और सोचूँगा/सोचूँगी। [00:01] <jrand0m> कू' [00:01] *** LeerokLacerta (~leerok@anon.iip) ने चैनल #iip-dev जॉइन किया [00:02] <LeerokLacerta> Konnichiwa. [00:02] <jrand0m> हम्म thecrypto, मुझे नहीं लगता कि आप एक anonymous OS यूज़र चाहेंगे [00:02] <jrand0m> हेया LeerokLacerta [00:02] <LeerokLacerta> हेलो, jrand0m। [00:02] <thecrypto> खैर मैंने एक पासवर्ड लगा दिया और अब यह काम कर रहा है [00:03] <co> jrand0m: और अगर स्पेक पढ़ने के बाद आपके पास और सुझाव हों, तो मुझे भेज देना। [00:03] <jrand0m> ज़रूर co [00:03] <jrand0m> कूल thecrypto.. क्या /bin/false इनका शेल है? [00:03] <thecrypto> अब मुझे बस cvs मैनुअल में वह सेक्शन ढूँढना है कि एक यूज़र कैसे बनाया जाए [00:03] -> *thecrypto* पासवर्ड क्या है? [00:04] <thecrypto> अब है [00:05] <jrand0m> ठीक है, मीटिंग के बाद हम इसे साथ में वर्कआउट कर लेंगे। [00:05] <jrand0m> ठीक है, एजेंडा पर आख़िरी पॉइंट: 5b) ? [00:05] <jrand0m> कोई सवाल/विचार/चिंताएँ? [00:05] <thecrypto> बस IM ऐप चेक आउट कर लो [00:06] <thecrypto> अभी यह सिर्फ़ एक ट्री बनाता है लेकिन यह दिखाता है कि यह कैसा दिखने लगा है [00:06] <LeerokLacerta> No SOCKS? [00:06] <thecrypto> ओह हाँ यही मैं भूल गया/गई था/थी [00:06] <jrand0m> आह कूल thecrypto [00:06] <jrand0m> SOCKS? यानी, proxy प्रोटोकॉल? [00:06] <thecrypto> यहाँ कोई आइकन बनाने में अच्छा है? [00:06] <LeerokLacerta> हाँ। [00:06] <LeerokLacerta> जितनी बार मैंने पूछा है, जवाब "No" ही रहा है। [00:07] <jrand0m> आह। हाँ, हमें ज़रूर एक socks proxy चाहिए, लेकिन अभी कोई उस पर काम नहीं कर रहा। [00:07] <LeerokLacerta> हम्म। [00:07] <jrand0m> वह उन ऐप्स में से एक होगा जो हमें 1.0 पब्लिक तक चाहिए होगा, ताकि लोग i2p आधारित साइट्स ब्राउज़ कर सकें, और लोग सामान्य वेब भी गुमनाम तरीके से ब्राउज़ कर सकें [00:07] <mihi> मुफ्त में पर्याप्त socks proxies उपलब्ध हैं, मैं कहूँगा/कहूँगी ;) [00:08] <jrand0m> बिल्कुल, हमें बस उन्हें इंटीग्रेट करना है [00:08] <mihi> लेकिन मुझे जावा में कोई नहीं पता। [00:08] <jrand0m> JAP क्लाइंट ऐप अच्छा काम कर सकता है, मुझे नहीं पता यह GPL है या नहीं [00:08] <mihi> JAP क्लाइंट में कोई proxy नहीं है। [00:08] <thecrypto> खैर मुझे I2PIM प्रोजेक्ट के लिए कुछ आइकॉन्स चाहिए [00:09] <thecrypto> ऑनलाइन, ऑफ़लाइन और लोगों के एक ग्रुप को दर्शाने के लिए कुछ [00:09] <mihi> केवल एक http/ftp proxy है और वह आख़िरी मिक्स में है। [00:10] <mihi> iip की तरह - isproxy किसी भी IRC प्रोटोकॉल को नहीं जानता। [00:10] <jrand0m> खैर, वह आउटबाउंड साइड है - i2p आधारित वेब साइट्स के लिए, हमें कुछ ऐसा चाहिए जो लोकल ब्राउज़र्स से proxy रिक्वेस्ट्स स्वीकार करे, dest का lookup करे, और उपयुक्त dest को मैसेज भेजे [00:10] <thecrypto> कोई रुचि रखता है? [00:11] <co> thecrypto: क्या आप GPL'd gaim प्रोजेक्ट से आइकॉन्स ले सकते हैं? [00:11] * jrand0m MS Paint में भयानक रूप से बोरिंग ग्राफिक्स बनाता/बनाती है [00:11] <co> चूँकि यह GPL के अंतर्गत है, और यह भी है, अगर मैं गलत नहीं हूँ। [00:11] <thecrypto> हाँ, कर सकता/सकती हूँ [00:11] <jrand0m> अगर I2PIM SDK के क्लाइंट लाइब्स का उपयोग करता है, तो I2PIM निश्चित रूप से GPL है :) [00:12] <thecrypto> आह अद्भुत GPL [00:12] <jrand0m> LeerokLacerta> कोई खास वजह जिससे आप पूछ रहे हैं, या बस हमें उकसाना चाहते हैं इसे करने के लिए? ;) [00:13] <thecrypto> gaim वाले प्रॉब्लम यह है कि वे उनके उपयोग किए जा रहे IM ऐप्स से हैं [00:14] <thecrypto> तो अगर कोई I2PIM आइकन बना सके, तो बहुत अच्छा होगा [00:15] * jrand0m सोचता/सोचती है कि फिलहाल हमारे पास बहुत से खुरदरे Paint-आधारित इमेजेज़ होंगी... [00:16] <jrand0m> ठीक है, किसी के पास और कोई विचार/सवाल/commnets? [00:16] <nop> मेरे पास commnets हैं [00:16] <jrand0m> (सिवाय इसके कि "wtf is a commnet") [00:16] <jrand0m> क्या वह संक्रामक है? [00:16] *** nixonite (~nixonite@anon.iip) ने चैनल #iip-dev जॉइन किया [00:16] <mrflibble> lol [00:17] <jrand0m> 'k, अच्छा, अगर नहीं, तो मीटिंग लगभग खत्म होती है, एजेंडा में और आइटम्स नहीं बचे [00:17] <nixonite> क्या मैं मीटिंग मिस कर गया/गई? [00:17] <jrand0m> हाँ, 9p GMT [00:17] <jrand0m> खैर, तकनीकी रूप से आप अंत के लिए पहुँचे :) [00:17] <nixonite> ओह [00:18] <co> nop: चलिए सुनते हैं। [00:18] <thecrypto> तो कमेंट्स क्या हैं [00:18] * jrand0m को लगा nop बस मेरी टाइपो का मज़ाक उड़ा रहा था, लेकिन अगर उसके पास comments हैं, तो बोलो भाई [00:20] <thecrypto> anon cvs अभी भी मुझे पसंद नहीं कर रहा, और काम कल [00:20] <jrand0m> मुझे root दो और मैं इसे अप कर दूँगा/दूँगी [00:21] <thecrypto> इस बारे में nop से बात करो [00:21] <jrand0m> heh 'k [00:22] <jrand0m> ठीक है, लगता है nop को वापस काम में खींच लिया गया है... [00:22] <jrand0m> nop, और कोई और भी> अगर आपके पास कोई comments/सवाल/चिंताएँ हैं, तो हमें बताइए या मेलिंग लिस्ट पर पोस्ट कर दीजिए (या wiki में भी) [00:23] * jrand0m लोड करता/करती है और मीटिंग को अंत तक *baf* करता/करती है।

</div>
