---
title: "I2P डेवलपर बैठक"
date: 2003-03-04
author: "nop"
description: "I2P विकास बैठक जिसमें परियोजना अद्यतन और तकनीकी चर्चाएँ शामिल हैं"
categories: ["meeting"]
---

(Courtesy of the wayback machine http://www.archive.org/)

## संक्षिप्त सारांश

<p class="attendees-inline"><strong>उपस्थित:</strong> bpb, dm, hezekiah, jake, jeremiah, LeerokLacerta, mids, mrflibble, nop, Nostradumbass</p>

## बैठक लॉग

<div class="irc-log"> --- लॉग खोला गया Tue Mar 04 23:47:24 2003 23:47 -!- #iip-dev के लिए विषय: IIP Meeting - लॉगफाइल्स: http://mids.student.utwente.nl/~mids/iip/ 23:47 [उपयोगकर्ता #iip-dev] 23:47 [ eep] [ jeremiah] [ logger] [ mids] [ nop] [ UserX_] 23:47 -!- Irssi: #iip-dev: कुल 6 निक्स [0 ops, 0 halfops, 0 voices, 6 normal] 23:47 -!- Irssi: #iip-dev से जुड़ना 2 सेकंड में सिंक हुआ 23:48 < LeerokLacerta> इतिहास रच रहे हैं। 23:48 < mrflibble> हेलोओओ 23:48 < LeerokLacerta> हेलो। 23:52 < nop> हाय 23:52 < jeremiah> हाय 23:53 < nop> हाय 23:53 -!- mode/#iip-dev [+o mids] Trent द्वारा 23:53 < LeerokLacerta> Konnichiwa. 23:54 < bpb> konnichiwa 23:58 < nop> हाय 23:58 <@mids> हाय hezekiah! 23:58 < hezekiah> हाय. :) 23:58 <@mids> *हेजहॉग की आवाज़* 23:58 < hezekiah> lol 23:58 < hezekiah> *orgle* 23:58 < LeerokLacerta> हेजहॉग? 23:58 < hezekiah> (orgle: यह उन आवाज़ों में से एक है जो लामा निकालता है.) 23:58 <@mids> LeerokLacerta: तुलनात्मक रूप से बड़े कृंतक जिनके फर में तेज़ खड़े होने वाले कांटेदार बाल मिले होते हैं 23:59 < hezekiah> एंट्रोपी बग ने Mids को हेजहॉग में बदल दिया। 23:59 < hezekiah> मैं एक लामा में बदल गया। 23:59 <@mids> नहीं 23:59 < LeerokLacerta> मुझे पता है वह क्या है, लेकिन आप हेजहॉग की आवाज़ें क्यों निकाल रहे हैं? 23:59 <@mids> क्योंकि मैंने एक लॉगिंग बग की रिपोर्ट की जो अस्तित्व में नहीं था 23:59 < hezekiah> आह। 23:59 < hezekiah> खैर, आपने कहा था कि पिछली एंट्रोपी बग का जिक्र करते समय आप हेजहॉग बनने वाले थे। --- दिन बदल गया Wed Mar 05 2003 00:00 <@mids> वह तब की बात थी 00:00 <@mids> Tue Mar  4 23:00:03 UTC 2003 00:00 <@mids> बैठक अभी यहीं हो रही है 00:00 <@mids> सभी का स्वागत है 00:00 <@mids> यह 32वाँ IIP बैठक है 00:00  * LeerokLacerta स्वागत महसूस करता है। 00:00 <@mids> पिछली रद्द कर दी गई, क्योंकि कोई वहाँ नहीं था 00:00 <@mids> लॉग http://mids.student.utwente.nl/~mids/iip/ पर उपलब्ध हैं 00:01 <@mids> हमारे पास एक छोटा सा एजेंडा है: 00:01 <@mids> 1) स्वागत 00:01 <@mids> 2) IIP 1.1.0 रिलीज़ स्थिति अपडेट 00:01 <@mids> 3) 'voice' के लिए Trent एक्सेसलेवल 00:01 <@mids> 4) प्रश्न दौर 00:01 <@mids> यदि वर्तमान विषय पर आपके कोई प्रश्न हों, तो पूछें 00:01 <@mids> अन्यथा उन्हें प्रश्न दौर के लिए बचाकर रखें। 00:01 <@mids> . 00:02  * mids एजेंडा पॉइंटर को #2 "IIP 1.1.0 रिलीज़ स्थिति अपडेट" पर ले जाता है 00:02 <@mids> तो hezekiah, क्या हुआ? :) 00:02 < hezekiah> ओह। ओके। :) 00:02 < hezekiah> पहली एंट्रोपी बग ठीक हो गई। 00:02 < hezekiah> बहुत माथापच्ची और ईमेल का आदान-प्रदान करने के बाद ... 00:03 < hezekiah> ... UserX, nop और मैंने मिलकर इसका समाधान निकाल लिया। 00:03 < hezekiah> अब, mids एंट्रोपी एकत्र करने में एक नया समस्या देख रहा है (यानी seed.rnd सेव नहीं हो रहा है।) 00:03 < hezekiah> खैर, मैंने कोड में खोजबीन की है और अपनी खोजें iip-dev मेलिंग सूची पर पोस्ट की हैं। 00:04 <@mids> यह चीज़ एक और रिलीज़ में देरी कराने वाली है 00:04 <@mids> उम्मीद है, आख़िरी वाली 00:04 < hezekiah> अब मैं UserX या nop का इंतज़ार कर रहा हूँ कि वे बताएं इसका क्या मतलब है और क्या मैं कुछ मिस कर रहा हूँ (क्योंकि मुझे लगता है हाँ। इनमें से कुछ भी समझ में नहीं आता)। 00:04 < hezekiah> उम्मीद है। *orgle* 00:04 <@mids> . 00:04 < hezekiah> . 00:04 <@mids> क्या IIP 1.1.0 से संबंधित कोई विशिष्ट प्रश्न हैं? 00:05 < LeerokLacerta> सॉक्स नहीं? 00:05 <@mids> सॉक्स नहीं 00:05 < hezekiah> SOCKS नहीं। 00:05 < LeerokLacerta> ठीक। 00:05 <@mids> ठीक 00:05 <@mids> आइए #3 पर बढ़ते हैं "Trent में 'voice' के लिए accesslevel" 00:06 <@mids> यह छिपे हुए एजेंडा बिंदु #2.9 "The #freenet-opn channel" से संबंधित है 00:06 <@mids> आधिकारिक Freenet प्रोजेक्ट चैनल irc.freenode.net पर है 00:06 <@mids> लेकिन वह गुमनाम नहीं है 00:06 <@mids> हमारे पास यहाँ उस चैनल का एक मिरर है 00:06 <@mids> #freenet-opn में 00:07 <@mids> बॉट 'eyeKon' आपको दूसरी तरफ जो कुछ भी होता है, सब बताता है 00:07 <@mids> आमतौर पर यह एक वन-वे मिरर है, लेकिन आप "!say :text" कमांड से जवाब में कुछ कह सकते हैं 00:07 <@mids> इसे इस्तेमाल करने के लिए आपके पास ऑपरेटर या वॉइस स्टेटस होना चाहिए 00:07 <@mids> अगर आप कुछ कहना चाहते हैं, तो किसी ऑपरेटर से आपको वॉइस देने के लिए कहें 00:07 <@mids> , 00:08 < dm> कैसा रहेगा कि अगर Trent से आपकी पहचान हो जाए तो आपको अपने आप वॉइस मिल जाए और आपके संदेशों के आगे आपका नाम प्रीफ़िक्स हो जाए। अगर दूसरी तरफ़ के लोगों को कोई समस्या हो तो वे बॉट को किसी विशेष anonyname को "ban" करने का कमांड भेज सकें। उस स्थिति में इस ओर EyeKon उस नाम से वॉइस स्थायी रूप से हटा दे। 00:08 < LeerokLacerta> स्थायी रूप से? 00:08 < LeerokLacerta> टाइम्ड बैन कैसा रहेगा? 00:08 <@mids> यह काफ़ी जटिल हो जाएगा 00:09 <@mids> उन्हें यह जानना होगा कि बॉट कैसे काम करता है 00:09 <@mids> जबकि इसका मकसद इसे ज़्यादा एकतरफ़ा ट्रांसपेरेंट चीज़ रखना है 00:09 -!- hezekiah अब nickthief88099 के नाम से जाना जाता है 00:09 <@mids> मैंने #freenet के चैनल-ओनर्स से संपर्क किया है 00:09 <@mids> और उन्हें इससे कोई समस्या नहीं थी 00:09 < dm> ज़रूर, जब तक mids या कोई और इसे बहाल न कर दे। दूसरी तरफ़ के लोगों को स्पैम/परेशान न किया जाए, यह सुनिश्चित करना होगा। 00:09 <@mids> इसीलिए हर किसी को वॉइस नहीं मिलेगा 00:09 <@mids> यहाँ बहुत सारे अकाउंट बनाना बहुत आसान है 00:10 <@mids> तो उन सबको बैन करना असंभव होगा 00:10 < dm> ठीक, तो चयनात्मक वॉइस, Trent के ज़रिए? 00:10 <@mids> मैं जो करना चाहता हूँ वह है Trent के ज़रिए चयनात्मक वॉइस 00:10 < jake> यह बातचीत वाकई दिलचस्प है लेकिन मुझे खाना है, बाय 00:10 <@mids> जो कि एजेंडा आइटम #3 है 00:10 <@mids> बाय jake, जुड़ने के लिए धन्यवाद 00:10 <@mids> बाद में लॉगफाइल ज़रूर पढ़ना 00:10 < jake> धन्यवाद 00:10 < jake> ठीक 00:10 <@mids> अभी चैनल एक्सेस सिस्टम में 3 स्तर हैं: 00:11 <@mids> लेवल 1: ऑपरेटर 00:11  * mids साइट पर चेक करता है कि इसे कैसे कहा था 00:12 <@mids> लेवल 1: सामान्य ऑपरेटर, खुद को ops दे सकता/सकती है 00:12 <@mids> लेवल 2: सुपर ऑपरेटर, अन्य उपयोगकर्ताओं को चैनल में जोड़ सकता/सकती है (निम्न स्तर के साथ) 00:12 <@mids> लेवल 3: फाउंडर, सबसे शक्तिशाली, उदाहरण के लिए चैनल ड्रॉप करने के लिए आवश्यक 00:12 <@mids> मैं एक वॉइस लेवल जोड़ना चाहता हूँ 00:12 <@mids> ताकि लोग एक्सेस सूची में होने पर चैनल पर वॉइस पा सकें 00:12 <@mids> लेकिन समस्या यह है... वॉइस लेवल कौन-सा नंबर होना चाहिए? 00:12 < hezekiah> lol 00:13 < hezekiah> मुझे बताओ कि तुमने मैजिक नंबर इस्तेमाल नहीं किए, mids। 00:13 < hezekiah> कृपया। 00:13 <@mids> मैं लेवल 1 को 10 में बदलने के बारे में सोच रहा हूँ 00:13 <@mids> और 2 को 20 में 00:13 <@mids> और 3 को 30 में 00:13 <@mids> और लेवल 5 को वॉइस के रूप में जोड़ना 00:13 < hezekiah> अच्छा लगता है। इससे आगे सुधार के लिए जगह रहती है। 00:13 <@mids> बिल्कुल 00:14 <@mids> ध्यान दें कि मेरा Trent को बड़ा और भारी-भरकम सर्विस बनाने का इरादा नहीं है 00:14 <@mids> टिप्पणियाँ? आपत्तियाँ? 00:14 <@mids> . 00:14 < hezekiah> उम्म... तो समस्या क्या है? 00:15 <@mids> कोई समस्या नहीं है 00:15 < dm> वॉइस = सभी चैनलों पर वॉइस? 00:15 < hezekiah> ठीक है। 00:15 < hezekiah> ऐसा ही लग रहा था। :) 00:15 <@mids> dm: नहीं, यह चैनल-विशिष्ट है 00:15 <@mids> hezekiah: मैं हमेशा नाटकीय रहता हूँ 00:15 < dm> ठीक 00:15 <@mids> dm: यह आज़माओ: 00:15 <@mids>  /squery trent chanlist #iip-dev 00:15 <@mids> आपको एक्सेस सूची में उपयोगकर्ताओं की सूची मिलेगी 00:15 <@mids> लेवल के साथ 00:15 < dm> आह, बढ़िया 00:16 <@mids> ठीक 00:17 <@mids> तो अब आख़िरी आइटम #4 का समय है: "प्रश्न दौर" 00:17 < dm> क्या IIP के लिए कहीं रोडमैप डॉक्यूमेंटेड है? 00:18 <@mids> मेरा ख्याल है, सिर्फ़ आंतरिक रूप से 00:18 <@mids> मेरे पास नहीं है... 00:18 <@mids> hezekiah? 00:18 < hezekiah> और "/squery Trent :chanlist #anonymous" एक खाली सूची क्यों लौटाता है। 00:18 < hezekiah> ओह। 00:18 < hezekiah> खैर, हमारे पास डेवलपमेंट ट्री में करने वाली चीज़ों की एक छोटी टू-डू सूची है। 00:18 <@mids> hezekiah: बहुत देर (क्योंकि #anonymous के लिए एक्सेस सूची में कोई नहीं है, यह oper-less है) 00:18 < hezekiah> हालाँकि मुझे किसी रोडमैप की जानकारी नहीं है। 00:19 <@mids> शायद एक बनाना अच्छा रहेगा 00:19 < dm> ठीक, आप अभी जल्द ही विकेंद्रीकरण के बारे में सोच भी नहीं रहे हैं, सही? 00:19 < hezekiah> खैर, वह nop का विभाग होगा। 00:19 < hezekiah> (असल में, मैंने वैसा कुछ पहले ही माँगा है।) 00:20 < hezekiah> (उन्होंने कहा था कि 1.1 रिलीज़ होने के बाद हम बैठकर IIP 1.2 की रूपरेखा बनाएंगे [या जो भी उन्होंने कहा था].) 00:20 < hezekiah> . 00:21 <@mids> खैर 00:21 < dm> 1.1 के लिए कहीं चेंजलॉग है? 00:21 <@mids> nop बहुत व्यस्त है 00:21 <@mids> शायद किसी और को यह करना चाहिए 00:21 <@mids> dm: हाँ, ज़रा रुको 00:21 < hezekiah> mids: किसी और के पास यह करने का अधिकार नहीं है। 00:21 <@mids> http://cvs.sourceforge.net/cgi-bin/viewcvs.cgi/*checkout*/invisibleip/iip/CHANGELOG 00:21 < hezekiah> हम IIP के विकास के भविष्य के रास्ते को तय करने की बात कर रहे हैं। 00:21 < dm> धन्यवाद, बुकमार्क कर लिया 00:22 <@mids> hezekiah: समझ गया 00:25  * mids ने अभी सुना कि 1.2 के लिए करने को बहुत सारी चीज़ें हैं 00:25 < hezekiah> जहाँ तक nop के पास समय न होने की बात है, ... 00:25 < hezekiah> हमें 1.2 पर अभी भी ढेर सारा ज्ञात कोडिंग काम करना है। 00:26 < hezekiah> 1.2 विज़न की कमी से नहीं मरेगा। और अगर हम सूची में मौजूद चीज़ें पूरी भी कर लें, तो एक छोटी चर्चा और चीज़ें जोड़ देगी। 00:26 < hezekiah> आख़िरकार nop के पास हमारे साथ बैठकर 1.2 के विकास की योजना बताने का समय होगा। 00:26 < dm> 1.2 किस लक्ष्य की ओर बढ़ रहा है, इस पर कोई सामान्य नोट्स? 00:26 < hezekiah> सबसे बड़ा: ircd सर्वर को विकेंद्रीकृत करना! 00:26 < dm> आह, ठीक है, आपको पता नहीं। 00:27 < dm> आह, वह 1.2 में है? बढ़िया। 00:27 <@mids> क्या वह पहले से है? 00:27 <@mids> omg 00:27 < hezekiah> क्या विकेंद्रीकरण तैयार है? नहीं! 00:27 < dm> मेरा मतलब नियोजित है :p 00:27  * mids आपत्ति करता है! 00:27 <@mids> आप 1.2 कब रिलीज़ करना चाहते हैं? 00:27 <@mids> 2010? 00:27  * LeerokLacerta एक ऑब्जेक्ट है। 00:27 < hezekiah> lol 00:28 < hezekiah> मान लेते हैं कि 1.1 रिलीज़ होने के बाद किसी समय। :) 00:28 < hezekiah> अभी 1.1 प्राथमिकता है। 00:28 < hezekiah> (कम से कम मुझे ऐसा ही लगा है।) 00:28 < dm> तो क्या यह वितरित ircd सर्वर होंगे या पूरी तरह विकेंद्रीकृत? 00:28 < hezekiah> dm: मुझे विवरण नहीं पता। 00:28 < dm> ठीक 00:28 < hezekiah> मैं P2P वाली चीज़ों में वास्तव में बहुत अच्छा नहीं हूँ। :) 00:28 < hezekiah> मैं बस कोड करता हूँ 00:28 <@mids> मैं 2002-03-19 की एक ईमेल पेस्ट करता हूँ 00:28 <@mids> From: 0x90 (0x90@invisiblenet.net) 00:28 <@mids> Date: Tue Mar 19 2002 - 00:22:26 CET 00:28 <@mids> Subject: [iip-dev] 1.1.0 almost complete 00:28 <@mids> Ok, we're nearing the completion of 1.1.0. As soon as the TODO/Fixes and cui 00:28 <@mids> for linux are complete, we should run a beta test of the network for this 00:28 <@mids> week, this is done by the developers/testers. Stay posted. 00:29 <@mids> --0x90-- 00:29 <@mids> . 00:29 < hezekiah> ऊफ़। 00:29 < hezekiah> यह चोट पहुंची, mids. ;-) 00:29 <@mids> हाँ, ऐसा ही हुआ 00:30 < hezekiah> IIP का आख़िरी रिलीज़ किस तारीख़ को हुआ था? 00:30 <@mids> RC3 था 2002-12-04 00:30 <@mids> लेकिन बेशक पूरा 'RC' वाला मामला गलत था 00:31 <@mids> बेशक यह सिर्फ़ एक नाम है 00:31 <@mids> RC2 1.1.0 हो सकता था 00:31 <@mids> फिर RC3 1.1.1 00:31 <@mids> और जो अब हमारे पास होगा वह 1.1.2 00:32 < nop> खैर 00:32 < nop> क्रिप्टो समुदाय में 00:32 < nop> हमें RC4, 5 और 6 के साथ जारी रखना चाहिए, और देखना चाहिए कि क्या वे इसे क्रैक करते हैं 00:32 < nop> ;) 00:32 < nop> खराब मज़ाक 00:33 < Nostradumbass> बीच में टोकने के लिए माफ़ कीजिए... 00:33 < jake> butts! 00:33 < Nostradumbass> लेकिन लगता है कि iip डेवलपर्स ने ओपन सोर्स का प्रमुख सिद्धांत भूल गए हैं, "जल्दी रिलीज़ करो, बार-बार रिलीज़ करो"। 00:34 < LeerokLacerta> IIP ओपन सोर्स है? 00:34 < nop> ज़रूर 00:34 < nop> ठीक 00:34 < nop> लेकिन 00:34 < hezekiah> LeerokLacerta: हाँ 00:34 < LeerokLacerta> मैं बेवकूफ हूँ। 00:34 < nop> हम सुरक्षा को भी महत्व देते हैं 00:34 < Nostradumbass> मैं iip पर बहुत लंबे समय से नहीं हूँ, लेकिन मुझे याद नहीं कि कभी इसके /.'d होने के बारे में सुना हो 00:35 < nop> और हमें नियमों को मोड़ना पसंद है 00:35 < nop> यह स्लैशडॉटेड हो चुका है 00:35 < Nostradumbass> क्षमा कीजिए 00:35 <@mids> RC2 /.-ed हुआ था 00:35 < Nostradumbass> k 00:35 <@mids> और उसने हमें दिया... hezekiah ! 00:35 < nop> हाँ 00:35 < nop> ;) 00:35 < Nostradumbass> फिर भी वह काफ़ी समय पहले की बात है। 00:36 < hezekiah> mids: वास्तव में नहीं। 00:36 < hezekiah> mids: मैं इस प्रोजेक्ट पर /.ing से भी एक साल से अधिक समय से नज़र रख रहा था। 00:36 < jake> अरे दोस्तों? वेब आधारित IIP के बारे में कोई सुधार की योजनाएँ हैं? जैसे एक बेहतर इंटरफ़ेस? 00:36 < nop> वह distributedcity का सवाल है 00:36 < nop> वे इंटरफ़ेस बनाते हैं 00:36 < jake> ओह, ठीक 00:37 < nop> यह कुछ ऐसा था जो उन्होंने किया, हमारे साथ वास्तव में सीधा जुड़ाव नहीं था 00:37 <@mids> रिलीज़ करना प्रचार देता है 00:37 <@mids> आप घोषणाएँ, प्रेस विज्ञप्तियाँ कर सकते हैं 00:37 <@mids> हमारे पास कई जगहें हैं जो वास्तव में अपडेट्स के बारे में सुनना पसंद करती हैं 00:38 <@mids> यह प्रोजेक्ट में रुचि और उपयोगकर्ताओं की संख्या बढ़ाता है 00:38 <@mids> और संभावित योगदानकर्ता / डेवलपर्स भी 00:38 <@mids> यदि आपके पास कोई सुपर-डूपर मिक्सनेट है 00:38 <@mids> तो आपको बहुत सारे उपयोगकर्ताओं की ज़रूरत होती है 00:38 <@mids> क्योंकि 2 उपयोगकर्ताओं के साथ यह गुमनाम नहीं रहता 00:39 <@mids> डेवलपमेंट कोड में अधिक स्थिर अवधि रही हैं 00:39 <@mids> जिन पर हम एक रिलीज़ कर सकते थे 00:39 <@mids> IMHO 00:39 <@mids> समस्या शायद डिपेंडेंसीज़ की है... 00:40 <@mids> रिलीज़ को PGP से साइन करना, Windows के लिए कम्पाइल करना, आदि 00:40 <@mids> खैर, मैं यह पहले भी कह चुका हूँ ;) 00:42 < hezekiah> खैर, नेटवर्क से मेरा बीच-बीच में कट जाना हो रहा था, मैंने वह बात कहने की कोशिश की जो कही नहीं जा सकी। ;-) 00:42 < hezekiah> <hezekiah> nop: mids ने कुछ अच्छे बिंदु उठाए हैं। 00:42 < hezekiah> <hezekiah> nop: जब हम 1.1 को बाहर निकाल दें (जो _वाकई_ जल्द होना चाहिए), क्या हम 1.2 के लिए एक अच्छी, सुसंगत योजना बनाएँगे ताकि उसे एक उचित समय में जारी कर सकें? 00:42 < hezekiah> <hezekiah> मेरा मानना है कि अच्छी योजना और कुछ हिस्सों को कुछ समय तक पूरा करने के लक्ष्यों के साथ, हम अभी भी बेहतरीन कोड लिख सकते हैं, लेकिन इसे एक उचित समयसीमा में पूरा कर सकते हैं। :) 00:42 < hezekiah> लो! :) 00:42 <@mids> धन्यवाद 00:43 < Nostradumbass> प्रस्तावित फ़ीचर सूची के अलावा, शायद एक निषिद्ध फ़ीचर्स की सूची (फ़ीचर क्रीप को सीमित करने के लिए) भी अच्छा विचार हो सकता है। 00:43 < dm> 1.2! 1.2! 1.2! 1.2! 00:44 <@mids> अच्छा सुझाव, Nostradumbass 00:44 < hezekiah> खैर, मैं वास्तव में फ़ीचर सूची का संदर्भ नहीं दे रहा था। मैं इस बात का संदर्भ दे रहा था कि हम क्या कोड करने जा रहे हैं, किस क्रम में, और किस सुझाए हुए समय तक। 00:45 < hezekiah> nop? आपका क्या विचार है? 00:46 < nop> अच्छा विचार 00:46 < nop> संगठन हमेशा अच्छा होता है 00:46 < nop> पर हमेशा परफेक्ट नहीं 00:46 < hezekiah> शायद 1.1 रिलीज़ के बाद, सारे डेवलपर्स बैठें और हम अगले 1-2 महीनों में करने की योजना वाली चीज़ों की सूची बनाएँ, फिर अगले 5 महीनों की योजना वाली चीज़ों की सूची, और फिर पूरी सूची कि IIP 1.2 में क्या-क्या होगा जिससे वह 1.2 बने। :) 00:46 < hezekiah> मुझे पता है। यह _काफ़ी_ लचीला होगा। 00:47 < hezekiah> (शुरुआत के लिए मैं नहीं कहूँगा कि फ़ीचर A तारीख़ 1 को हो और फ़ीचर B तारीख़ 2 को। मैं कहूँगा फ़ीचर A उम्मीद है X हफ्तों में हो जाएगा, और फ़ीचर B उम्मीद है फ़ीचर A के Y हफ्तों बाद।) 00:47 < hezekiah> मुझे लगता है कि हम जो कर रहे हैं उसके लिए एक सामान्य मार्गदर्शक होना अच्छा विचार है। 00:48 < hezekiah> लोहे जैसी कठोर सूची नहीं। :) 00:48 <@mids> हाँ, समझ गया 00:48 < hezekiah> ठीक है ... 00:48 < hezekiah> कुछ जोड़ना है, mids? 00:49 <@mids> नहीं 00:49 < hezekiah> ठीक है। ;) 00:49 < hezekiah> तो अभी के लिए ... 00:49 < hezekiah> मैं nop या UserX का इंतज़ार कर रहा हूँ कि वे मुझे mids की नई एंट्रोपी बग पर मेरी खोदाई के बारे में रोशनी दें। 00:49 <@mids> आशा है कि मुझे और समस्याएँ नहीं मिलेंगी 00:49 < hezekiah> (ऐसा लगता नहीं कि randomWriteSeed() कभी नहीं बुलाया जाता।) 00:49 < hezekiah> उम्मीद करते हैं। :) 00:50 < nop> डबल नेगेटिव 00:50 < nop> हम्म 00:50 < nop> ;) 00:50 <@mids> . 00:50 <@mids> मैं समाप्त हूँ :) 00:50 < hezekiah> आप सही हैं! :) 00:50 < hezekiah> ऐसा लगता है कि randomWriteSeed() को बुलाया जाना चाहिए। 00:50 < hezekiah> लेकिन ऐसा नहीं दिखता कि ऐसा हो रहा है। 00:51 <@mids> randomSlowPoolReseed में नहीं? 00:52 < hezekiah> खैर, उम्मीद करें कि अगली हफ्ते तक यह बग ठीक हो जाए। 00:52 <@mids> तुम्हें बेहतर होगा कि ऐसा कर दो! 00:52  * mids गुस्से वाला चेहरा बनाने की कोशिश करता है 00:53 <@mids> ठीक है, फिर से खुशी हुई। अगली बैठक, मेलिंगलिस्ट, चैट या अन्य तक के लिए! 00:53 <@mids> *boink* 00:53 < hezekiah> randomSlowPoolReseed() randomWriteSeed() को कॉल करता है, पर (जैसा कि मैंने iip-dev को अपनी ईमेल में कहा था), randomSlowPoolReseed() को कोई कभी कॉल ही नहीं करता! 00:53 < hezekiah> lol -- लॉग बंद किया गया Wed Mar 05 23:42:43 2003 </div>
