---
title: "I2P डेवलपर बैठक"
date: 2003-03-18
author: "nop"
description: "I2P विकास बैठक, जिसमें परियोजना अद्यतन और तकनीकी चर्चाएँ शामिल हैं"
categories: ["meeting"]
---

(Wayback Machine के सौजन्य से http://www.archive.org/)

## त्वरित पुनरावलोकन

<p class="attendees-inline"><strong>उपस्थित:</strong> Aprogas, armpit, hezekiah, Hitman, mids, nop, UserX</p>

## बैठक लॉग

<div class="irc-log"> --- लॉग खोला गया Tue Mar 18 20:14:29 2003 20:15 -!- #iip-dev के लिए विषय: IIP बैठक - लॉगफाइल्स: http://mids.student.utwente.nl/~mids/iip/ 20:15 [Users #iip-dev] 20:15 [ jeremiah] [ logger] [ mids] [ UserX] 20:15 -!- Irssi: #iip-dev: कुल 4 निक्स [0 ops, 0 halfops, 0 voices, 4 normal] 20:15 -!- Irssi: #iip-dev से जुड़ना 5 सेकंड में सिंक हो गया 20:17 -!- mode/#iip-dev [+o mids] by Trent 22:00 < nop> हाय 22:00 <@mids> Tue Mar 18 21:00:10 UTC 2003 22:00 < hezekiah> हाय. :) 22:00 <@mids> हैलो 22:00 <@mids> तो 22:01 <@mids> एजेंडा में क्या है? 22:01 < hezekiah> मुझे कोई अंदाज़ा नहीं। 22:01 < armpit> हाउडी 22:01 < hezekiah> हाय 22:01 <@mids> ठीक 22:01 < armpit> अगर मैं यहीं चुपचाप बना रहूँ तो कोई आपत्ति? :) 22:01 <@mids> तो फिर एक प्रश्न सत्र ही रखते हैं 22:01 <@mids> वैसे, Freenet 0.5.1 आ गया है 22:01 < hezekiah> वाह. :) 22:02 < hezekiah> शायद किसी दिन मैं इसे इस्तेमाल करके देखूँगा। :) 22:02 <@mids> तो, कोई IIP से जुड़े प्रश्न? 22:02 < Hitman> वर्तमान स्थिति का एक त्वरित सारांश अच्छा रहेगा, nop 22:02 < Hitman> ताकि हम जो कुछ हो रहा है उस पर जल्दी से अपडेट हो सकें 22:03 <@mids> बिलकुल सही 22:03 < nop> जरा रुको 22:03  * hezekiah वह सुंदर शास्त्रीय संगीत चला देता है जो टेक-सपोर्ट हॉटलाइन्स हमारे इंतज़ार के दौरान बजाती हैं ... 22:04  * Hitman यादें उमड़ते ही सिहर उठता है 22:05  * mids की सांस फूल जाती है 22:06  * mids मर जाता है 22:06 < hezekiah> खैर, इस बीच मेरा मानना है कि यह नोट कर लेना चाहिए कि कुछ लोगों को याद नहीं रहा कि बैठक अब 2 घंटे पहले शुरू होती है। 22:06 <@mids> या बस उन्हें परवाह ही नहीं है :) 22:07 < nop> ठीक 22:07 < nop> वापस 22:07 < hezekiah> ये! :) 22:07 < nop> 1.1.0 जारी हो गया है, 1.2 की बैठक तय करनी है 22:07 < nop> ताकि hez, Userx और मैं आगे के बड़े विकास पर चर्चा कर सकें 22:08 <@mids> शायद विकास चक्र और खुला होना चाहिए? 22:08 <@mids> ताकि दूसरे भी जान सकें कि योजनाएँ क्या हैं? 22:08 < nop> हम लॉग करेंगे और रिसर्च डायरेक्टरी में रखेंगे 22:08 < nop> invisiblenet पर 22:08 <@mids> ठीक 22:08 < Aprogas> यह उन आरोपों का जवाब होगा कि IIP मात्र 'vaporware' है 22:09 < hezekiah> mids: मुझे लगता है खुलापन अच्छा है, लेकिन जब आप कोडिंग पर चर्चा करने की कोशिश कर रहे हों और सुनने वाले बार-बार विषय से हटकर सिद्धांत पर चले जाएँ तो यह काफी परेशान कर देता है। :( 22:09 < nop> इसीलिए हम लॉग करते हैं 22:09 < nop> ;) 22:09 < hezekiah> मुझे लगता है लॉगिंग एक अच्छा विचार है। 22:09 < nop> और प्रकाशित करते हैं 22:09 <@mids> hezekiah: चैनलों को मॉडरेट किया जा सकता है 22:09 < hezekiah> शायद हम लॉग iip-dev मेलिंग सूची पर भी पोस्ट कर दें? इससे लोगों को परदे के पीछे क्या हो रहा है, इसका अच्छा अंदाज़ा मिलेगा। 22:09 < Hitman> विचारों पर खुली चर्चा और ब्रेनस्टॉर्मिंग शानदार होगी, लेकिन अंतिम उत्पाद में बदलावों पर वास्तविक कोडिंग टीम को अलग से चर्चा करनी होगी, नहीं तो चीज़ें सही तरह लागू नहीं होंगी 22:09 <@mids> ठीक 22:09 < hezekiah> तब वे हर तरह के सुझाव दे सकते हैं। :) 22:10 < hezekiah> UserX? क्या आप अभी मौजूद हैं? 22:10 < UserX> मैं मौजूद हूँ 22:10 < hezekiah> ठीक है. :) 22:10 < hezekiah> (UserX और nop दोनों से): क्या आप दोनों में से किसी के पास उस बैठक के लिए आपके अनुकूल समय के सुझाव हैं? 22:11 < hezekiah> मैंने अपने ईमेल में वे समय बताए हैं जो मेरे लिए संभव नहीं हैं। आशा है कि वह इतना छोटा उपसमूह है कि कोई समस्या नहीं होगी। :) 22:12 <@mids> वैसे भी, आप उसे निजी तौर पर तय कर सकते हैं 22:12 < Hitman> मेरी निजी राय में नेटवर्क का विकेंद्रीकरण नंबर एक प्राथमिकता है।  IIP को पूरी तरह p2p बनाना सरकार और अन्य खराब ताकतों की इसे बंद करने की किसी भी क्षमता को खत्म कर देगा।  जब तक कोई केंद्रीय सर्वर मौजूद है, वे इसे समाप्त कर सकते हैं.... जैसे Napster 22:12 < hezekiah> ठीक है। 22:12 <@mids> हम बाद में लॉग पढ़ सकते हैं। 22:13 < hezekiah> Hitman: विकेंद्रीकरण 1.2 का मुख्य विषय है 22:13 < Hitman> कमाल 22:14 < hezekiah> तो हम कहाँ थे? 22:15 < hezekiah> ओह, हाँ। Nop 1.2 की वर्तमान स्थिति बता रहे थे। 22:15 < nop> हाँ 22:15 < hezekiah> क्या तुम्हें और कुछ जोड़ना था, nop? 22:15 < nop> तो 1.2 के लिए हमें शुरुआत करने को एक डेवलप मीटिंग चाहिए 22:15 < nop> और वहीं से हमारी शुरुआत होगी 22:16 < Aprogas> क्या आपने CVS में एक ब्रांच बनाई है ताकि 1.1 में बग्स को ठीक किया जा सके, बिना उपयोगकर्ताओं को 1.2 के अल्फा या बीटा अवस्था पर अपडेट किए? 22:17 < UserX> विकास 1.1 से अलग एक ब्रांच में पहले से ही है 22:18 < hezekiah> और 1.1 रिलीज़ को v1-1-0 के रूप में टैग किया गया था। 22:18 < Aprogas> तो रिलीज़ पर एक टैग है, लेकिन कोई ब्रांच टैग नहीं? 22:18 < Aprogas> मेरा मानना है कि विकास `MAIN' ब्रांच पर है? 22:19 < hezekiah> अरे, मुझे फिलहाल पता नहीं कि फर्क बताने के लिए मुझे कौन-से CVS कमांड चलाने चाहिए। :) 22:19 < UserX> 1.1 MAIN ब्रांच पर है 22:19 < Aprogas> cvsweb जैसी कोई चीज़ वैसे भी ऐसी बातों का cvs कमांड्स से ज्यादा अच्छा ओवरव्यू देती है; CVS में ब्रांच काफ़ी उलझाऊ होती हैं 22:20 < Aprogas> वैसे, मेन ब्रांच पर रिलीज़ रखना और विकास को अलग ब्रांच में रखना काफी असामान्य सेटअप है; और इसके कारण हो सकते हैं 22:20 < Aprogas> शायद यह जाँचना उपयोगी होगा कि इसे उल्टा करना अधिक फायदेमंद तो नहीं होगा? 22:25 < hezekiah> खैर, मैं CVS के बारे में ज्यादा नहीं जानता, इसलिए यहाँ मेरा सुझाव बहुत काम का नहीं होगा। :) 22:26 < Aprogas> CVS एक डरावना दैत्य है 22:27 < hezekiah> हाँ। सोचता हूँ क्या उसने कमरे में बाकी लोगों को खा लिया। यहाँ घोर सन्नाटा लग रहा है। 22:27 < Aprogas> मैंने अपनी ब्रांचों को ठीक करने की कोशिश के बाद गड़बड़ कर दी, और अंत में मुझे स्रोत कई बार फिर से इम्पोर्ट करने पड़े 22:27 < hezekiah> ;-) 22:28 < Aprogas> तो इसके साथ सावधान रहना 22:28 < hezekiah> *lol* 22:29 < hezekiah> Mids? क्या एजेंडा में हमारे पास कोई और मद है? लगता है कि हम इसे पूरा कर चुके हैं (या फिर किसी को CVS दैत्य ने खा लिया।) 22:31 < Aprogas> खैर.. मैंने वास्तव में किसी को मेरे `suggestions' पर प्रतिक्रिया देते नहीं देखा 22:31 < Aprogas> मैं सोच रहा हूँ कि IIP विकास टीम ब्रांचों का उपयोग करने का यह अलग तरीका क्यों अपनाती है 22:31 < hezekiah> मुझे कोई अंदाज़ा नहीं। 22:31 < Aprogas> मेरा अंदाज़ा है कि 99% CVS इस्तेमाल करने वाले प्रोजेक्ट MAIN ब्रांच पर विकास करते हैं और रिलीज़ अलग ब्रांचों पर रखते हैं 22:32 < hezekiah> मुझे इतना पता है कि यह ठीक काम करता है। 22:32 < Aprogas> यह तब स्पष्ट होगा जब आपको 1.2 मिलेगा 22:32 < Aprogas> 1.1 का क्या होगा जो इस समय मेन ब्रांच पर है? 22:32 < hezekiah> तो मैं कहता हूँ कि "यदि यह टूटा नहीं है, तो इसे ठीक मत करो।" 22:32 < hezekiah> इसके स्रोतों को टैग किया गया है। 22:33 < Aprogas> इसमें कोई बग मिल सकता है 22:33 < Aprogas> और आप 1.1.1 बनाना चाह सकते हैं 22:33 < hezekiah> मेरा अनुमान है कि अगर हमें बग फिक्स करना पड़े, तो कोई v1-1-0 चेकआउट करेगा, बग ठीक करेगा, और v1-1-1 टैग के तहत कमिट करेगा। 22:33 <@mids> hezekiah: नहीं, कुछ नहीं 22:33 < Aprogas> hezekiah: वह भी संभव है 22:33 < hezekiah> mids: जैसा मैंने कहा, मुझे CVS के बारे में ज्यादा पता नहीं। :) 22:33 < Aprogas> लेकिन रिलीज़ ब्रांच का उपयोग ज्यादा आम है 22:33 < UserX> डेवलपमेंट संभवतः वापस मेन ब्रांच में मर्ज कर दिया जाएगा। और यदि हमें 1.1 में बग फिक्स/अपग्रेड करने हों, तो हम बस उससे एक ब्रांच बना लेंगे 22:33 < Aprogas> userx: ठीक 22:33 < hezekiah> अच्छा, ठीक है। मैं CVS से खेलने का काम उन डेवलपर्स पर छोड़ देता हूँ जो इसे समझते हैं। :) 22:34 < Aprogas> CVS को कोई नहीं समझता 22:34 < hezekiah> lol 22:34 < Aprogas> समस्या यही है 22:34 < Aprogas> यह ऐसा दैत्य है जिसे सच में वश में नहीं किया जा सकता 22:34 < hezekiah> तो, mids. एजेंडा में आगे क्या है? प्रश्न सत्र? 22:34 <@mids> ठीक, मैं निकल रहा हूँ। फिर मिलते हैं 22:35 -!- mode/#iip-dev [+o hezekiah] by Trent 22:35 <@hezekiah> ठीक है। मेरा ख्याल है प्रश्न सत्र आधिकारिक रूप से शुरू हो चुका है। :) 22:35 < Aprogas> ओह 22:35 <@hezekiah> प्रश्न? 22:35 <@hezekiah> (यह नहीं कि मैं उत्तर का वादा कर सकता हूँ, लेकिन आप पूछ सकते हैं।) 22:37 <@hezekiah> पहली बार ... 22:37 <@hezekiah> दूसरी बार .. 22:37 <@hezekiah> गया! 22:38 <@hezekiah> हमेशा प्रश्न पूछने वाली जनता की शाश्वत खामोशी के हाथ बिक गया (यानी अगली iip-dev बैठक तक)। ;-) 22:38 <@hezekiah> अच्छा, आप सब से बात करके अच्छा लगा (और iip-dev बैठक में UserX का साथ होना और उनसे बातचीत कर पाना भी अच्छा लगा। मुझे खुशी है कि समय में बदलाव ने उनके लिए चीज़ें बेहतर की हैं।) 22:38 <@hezekiah> बाय, सबको! :) 22:38 < nop> बाय --- लॉग बंद Tue Mar 18 22:43:48 2003 </div>
