---
title: "I2P डेवलपर बैठक, 19 अगस्त 2003"
date: 2003-08-19
author: "jrand0m"
description: "54वीं I2P डेवलपर बैठक, जिसमें SDK अपडेट्स, I2NP समीक्षा, क्रिप्टोग्राफी में प्रगति, और विकास की स्थिति शामिल हैं"
categories: ["meeting"]
---

<h2 id="quick-recap">त्वरित पुनरावलोकन</h2>

<p class="attendees-inline"><strong>उपस्थित:</strong> cohesion, hezekiah, jrand0m, mihi, nop, thecrypto</p>

<h2 id="meeting-log">बैठक लॉग</h2>

<div class="irc-log"> --- लॉग Tue Aug 19 16:56:12 2003 को खोला गया
17:00 -!- logger [logger@anon.iip] ने #iip-dev जॉइन किया
17:00 -!- #iip-dev के लिए टॉपिक: साप्ताहिक IIP डेवलपमेंट मीटिंग्स, और डेवलपर्स के बीच अन्य 	 बातचीत यहाँ होती हैं।
17:00 [उपयोगकर्ता #iip-dev]
17:00 [ cohesion] [ leenookx  ] [ mihi] [ shardy_  ] [ UserXClone]
17:00 [ Ehud    ] [ logger    ] [ nop ] [ thecrypto] [ velour    ]
17:00 [ hezekiah] [ lonelynerd] [ Rain] [ UserX    ] [ WinBear   ]
17:00 -!- Irssi: #iip-dev: कुल 15 निक्स [0 ops, 0 halfops, 0 voices, 15 normal]
17:00 -!- Irssi: #iip-dev में जॉइन 7 सेकंड में सिंक हुआ
17:00 < hezekiah> ठीक है! :)
17:00 < hezekiah> दोनों लॉगर्स मौजूद हैं। :)
17:01 < thecrypto> याह!
17:03 < hezekiah> हम्म ...
17:03 < hezekiah> यह मीटिंग 3 मिनट पहले शुरू होनी थी।
17:03 < hezekiah> पता नहीं क्या चल रहा है।
17:04 < thecrypto> अच्छा, कौन-कौन आइडल है
17:04 < hezekiah> jrand0m तो ऑनलाइन भी नहीं है।
17:04 < hezekiah> nop 15 मिनट से आइडल है।
17:05 < nop> हाय
17:05 < nop> सॉरी
17:05 < nop> मैं काम पर बहुत व्यस्त हूँ
17:05 < mihi> [22:36] * jrand0m डिनर के लिए गया है, लेकिन मीटिंग के लिए 	 आधे घंटे के भीतर लौट आऊँगा
17:05 -!- jrand0m [~jrandom@anon.iip] ने #iip-dev जॉइन किया
17:05 < hezekiah> हाय, jrand0m.
17:05 < nop> हाय
17:05 < nop> ठीक है, बात यह है
17:05 < nop> मैं अभी काम पर IIP पर दिख नहीं सकता
17:05 < nop> तो मैं बाद में आप लोगों से चेक-इन करूँगा
17:05 < nop> मुझे कल इस बारे में फटकार पड़ी थी
17:05 < nop> तो
17:05 < hezekiah> बाय, nop.
17:05 < thecrypto> बाय
17:06 < nop> मैं चैनल में टिका रहूँगा
17:06 < nop> बस ज़ाहिर नहीं रहूँगा :)
17:06 < hezekiah> jrand0m? चूँकि इन दिनों सबसे ज़्यादा आप ही बोलते हैं, क्या 	 इस मीटिंग के एजेंडा में कुछ जोड़ना चाहेंगे?
17:07 < jrand0m> वापस
17:08 < jrand0m> ठीक है, पेस्टो पास्ता अच्छा था।
17:08 < jrand0m> मुझे एजेंडा जैसी चीज़ें निकाल लेने दें
17:09 -!- Lookaround [~chatzilla@anon.iip] ने #iip-dev जॉइन किया
17:09 < jrand0m> x.1) i2cp sdk मॉड्स x.2) i2np रिव्यू x.3) polling http 	 ट्रांसपोर्ट x.4) डेव स्टेटस x.5) todo x.6) अगले दो हफ्तों की योजना
17:09 < jrand0m> (x को एजेंडा में जहाँ फिट हो, वहाँ रखो)
17:10 < thecrypto> आप ही agencda हैं
17:10 < hezekiah> jrand0m: मेरे पास कहने को कुछ नहीं है, और nop
17:10 < hezekiah> बोल नहीं सकता।
17:10 < jrand0m> lol
17:10 < hezekiah> UserX शायद कुछ नहीं जोड़ेगा (वह आमतौर पर नहीं जोड़ता), तो मेरी 	 तरफ़ से यह सब आपका है। :0
17:10 < hezekiah> :)
17:10 < jrand0m> 'k.  हम लॉगिंग कर रहे हैं?
17:10 < jrand0m> heh
17:10 < hezekiah> मैं सब कुछ लॉग कर रहा हूँ।
17:10 < jrand0m> कूल।  ठीक है।  0.1) स्वागत।
17:10 < jrand0m> हाय।
17:11 < jrand0m> 0.2) मेलिंग लिस्ट
17:11 < jrand0m> लिस्ट अभी डाउन है, जल्द से जल्द वापस होगी।  जब होगी तो आपको पता चल जाएगा :)
17:11 < jrand0m> तब तक, विकी का उपयोग करें या बातचीत के लिए iip का इस्तेमाल करें।
17:11 < jrand0m> 1.1) i2cp sdk मॉड्स
17:12 < jrand0m> SDK को कुछ बग फिक्स के साथ अपडेट किया गया है, और स्पेक में 	 कुछ नई चीज़ें जोड़ी गई हैं।
17:12 < jrand0m> मैंने कल यह जानकारी लिस्ट पर पोस्ट की थी।
17:13 < jrand0m> hezekiah/thecrypto/jeremiah> मैंने जो पोस्ट किया उस पर कोई सवाल, 	 या बदलाव लागू करने की योजना पर कोई विचार?  (या अन्य विकल्प जो मैंने 	 नहीं सोचे?)
17:13 < hezekiah> कॉलेज की तैयारी में मैं सिर कटा मुर्गा बनकर इधर-उधर 	 भाग रहा हूँ।
17:13 < jrand0m> ठीक है, समझ गया।
17:13 < hezekiah> जो आपने लिखा उसे बस सरसरी तौर पर देखा है, पर स्पेक में हुए 	 बदलावों को वास्तव में नहीं देखा।
17:13 < jrand0m> हमारे पास आपके समय का बहुत थोड़ा ही हिस्सा बचा है, है न...
17:13 < hezekiah> जब तक मैं कॉलेज नहीं पहुँच जाता, नहीं।
17:14 < hezekiah> जब पहुँच जाऊँगा, तो शायद समायोजन के दौरान कम-से-कम 	 एक हफ्ते तक मेरी कोई खबर नहीं मिलेगी।
17:14 < jrand0m> और जब आप वहाँ पहुँचेंगे तो काफ़ी सेटेलिंग करनी होगी 	 (iirc जब मैं स्कूल गया था ;)
17:14 < jrand0m> heh सही।
17:14 < hezekiah> फिर उस समय तक, मैं थोड़ा अधिक कुशल हो जाऊँगा और 	 मेरे पास कोड करने के लिए अधिक समय होगा।
17:14 < jrand0m> कूल
17:14 < thecrypto> मैं बस क्रिप्टो कर रहा हूँ, तो डेटा स्ट्रक्चर्स मेरी असली 	 चिंता हैं, जैसे ही CTS मोड हो जाता है, मैं शायद उस पर काम करूँगा
17:14 < hezekiah> ख़ैर, यही मेरा अंदाज़ा है।
17:14 < jrand0m> बहुत बढ़िया, thecrypto
17:15 < jrand0m> ठीक है, अच्छी बात यह है कि SDK पूरी तरह काम करता है (mihi 	 द्वारा मिले बग्स फिक्स हो गए हैं [yay mihi!]) स्पेक के अपडेट के बिना भी।
17:15 -!- arsenic [~none@anon.iip] ने #iip-dev जॉइन किया
17:16 < jrand0m> ठीक है, आगे 1.2) i2np रिव्यू
17:16 < jrand0m> क्या किसी ने डॉक पढ़ा?
17:16 < jrand0m> ;)
17:16 < hezekiah> अभी तक मैंने नहीं।
17:16 < hezekiah> जैसा मैंने कहा, मैं अभी एक सिर कटा मुर्गा हूँ।
17:17 < hezekiah> वैसे jrand0m, लगता है आपको PDF भेजना पसंद है।
17:17 < jrand0m> क्या सभी openoffice .swx पढ़ सकते हैं?
17:17 < hezekiah> मैं पढ़ सकता हूँ।
17:17 < jrand0m> [अगर हाँ, तो मैं swx भेजूँगा]
17:17 -!- abesimpson [~k@anon.iip] ने #iip-dev जॉइन किया
17:17 < thecrypto> मैं कर सकता हूँ
17:17 < hezekiah> मैं KGhostView के साथ PDF में टेक्स्ट सर्च नहीं कर सकता।
17:17 < hezekiah> तो यह वाकई दिक्कत देता है।
17:17 < jrand0m> यह बुरा है, hezekiah
17:17 -!- mrflibble [mrflibble@anon.iip] ने #iip-dev जॉइन किया
17:17 < hezekiah> Adobe Acrobat का Linux संस्करण बहुत फ्रेंडली नहीं है।
17:18 < jrand0m> ठीक है, pdf की जगह openoffice फॉर्मेट होगा।
17:18 < hezekiah> कूल।
17:18 < jrand0m> उhm, ठीक।  i2np में LeaseSet 	 स्ट्रक्चर में कुछ छोटे बदलाव हैं (पहले पोस्ट किए गए i2cp बदलाव को 	 दर्शाते हुए), लेकिन उसके अलावा, अधिकांशतः सब अपनी जगह है।
17:19 < hezekiah> jrand0m: क्या ये सारे डॉक cathedral के CVS में हैं?
17:19 < nop> ओह
17:19 < nop> क्या मैं बीच में कुछ कह सकता हूँ
17:19 < hezekiah> यानी आपने जो PDF फाइलें लिस्ट पर भेजी हैं, उनकी 	 कॉपियाँ आदि।
17:19 < hezekiah> nop: बोलिए।
17:19 < nop> यह ऑफ़टॉपिक है लेकिन महत्वपूर्ण
17:19 -!- ChZEROHag [hag@anon.iip] ने #iip-dev जॉइन किया
17:19 < nop> IIP-dev और मेल अभी थोड़े गड़बड़ हैं
17:19 < hezekiah> मैंने नोटिस किया।
17:19 < nop> तो कृपया थोड़ा सब्र रखें
17:20 < nop> हम इसे चालू करने की कोशिश कर रहे हैं
17:20 < nop> लेकिन इसमें SpamAssassin बिल्ट-इन है
17:20 < nop> जो अच्छी खबर है
17:20 < nop> :)
17:20 < nop> और बहुत सारी अन्य फीचर्स हैं
17:20 < jrand0m> लिस्ट के लिए कोई अनुमानित समय, nop?
17:20  * ChZEROHag अपनी नाक अंदर झाँकता है
17:20 < jrand0m> (मुझे पता है आप व्यस्त हैं, टोक नहीं रहा, बस पूछ रहा हूँ)
17:20 < nop> उम्मीद है कल तक
17:20 < jrand0m> कूल
17:20 < nop> मेल एडमिन इस पर काम कर रहा है
17:21  * hezekiah नोट करता है कि jrand0m को iip-dev लिस्ट _वाकई_ पसंद है। ;-)
17:21 < nop> हाहा
17:21 < hezekiah> शाबाश delta407!
17:21 < nop> खैर
17:21 < jrand0m> निर्णयों को सार्वजनिक रूप से डॉक्यूमेंट करना सबसे अच्छा है, hezekiah ;)
17:21 < nop> हमारी नियमित निर्धारित मीटिंग पर लौटते हैं
17:21 < jrand0m> heh
17:21 -!- nop अब nop_afk के नाम से जाना जाता है
17:21 < hezekiah> jrand0m: तो हम कहाँ थे?
17:21 < jrand0m> ठीक है, आपके equestion hezekiah> का जवाब: कुछ हैं, लेकिन नवीनतम 	 नहीं।  मैं openoffice फॉर्मेट में रखना शुरू कर दूँगा।
17:21 < jrand0m> pdfs की बजाय
17:22 < hezekiah> ठीक है।
17:22 < hezekiah> अगर सारे डॉक CVS में हों तो बहुत बढ़िया होगा।
17:22 < jrand0m> निश्चित रूप से, और वे होंगे भी
17:22 < hezekiah> फिर मैं बस अपडेट कर सकता हूँ, और मुझे पता रहेगा कि मेरे पास नवीनतम संस्करण है।
17:22 < jrand0m> (अब तक तीन ड्राफ्ट ऐसे हैं जो नहीं हैं)
17:22 < hezekiah> (वैसे, थोड़ा ऑफ़टॉपिक, लेकिन क्या cathedral पर 	 anonymous एक्सेस अब तक चालू हुई?)
17:23 < jrand0m> अभी नहीं।
17:23 < jrand0m> ठीक है, शुक्रवार तक, उम्मीद है कि I2NP का एक और ड्राफ्ट 	 पूर्ण रूप में होगा [यानी kademlia व्याख्या अनुभागों के लिए अब ... नहीं, और 	 सैंपल इम्प्लिमेंटेशन विवरण]
17:24 < jrand0m> कोई बड़े बदलाव नहीं हैं।  बस चीज़ों को भरकर 	 और स्पष्ट करना है।
17:24 < hezekiah> बहुत बढ़िया।
17:24 < hezekiah> क्या इसमें डेटा स्ट्रक्चर्स के लिए बाइट लेआउट भी उपलब्ध होगा?
17:24 < jrand0m> 1.3) I2P Polling HTTP Transport स्पेक।
17:24 < jrand0m> नहीं, बाइट लेआउट डेटा स्ट्रक्चर्स स्पेक में जाते हैं, जो 	 HTML के बजाय मानक फॉर्मेट में बदला जाना चाहिए
17:25 < jrand0m> (हालाँकि I2NP में पहले से सभी आवश्यक बाइट लेआउट हैं)
17:25 < jrand0m> ((अगर आप इसे पढ़ें *खाँसी* ;)
17:25 < hezekiah> अच्छा।
17:25 < hezekiah> lol
17:25 < hezekiah> उसके लिए माफ़ी।
17:25 < hezekiah> जैसा मैंने कहा, मैं वाकई बहुत व्यस्त रहा हूँ।
17:25 < jrand0m> heh कोई चिंता नहीं, आप जल्द ही कॉलेज जाने वाले हैं, 	 आपको तो पार्टी करनी चाहिए :)
17:25 < hezekiah> पार्टी करना?
17:25 < jrand0m> ठीक है, 1.3) I2NP Polling HTTP Transport स्पेक
17:25 < hezekiah> हम्म ... लगता है मैं बस थोड़ा अलग हूँ।
17:25 < jrand0m> heh
17:26 < jrand0m> ठीक है, मैंने इसे पहले भेजने की कोशिश की थी, लेकिन मैं इसे 	 जल्द ही कमिट कर दूँगा।  यह I2NP के साथ फिट होने वाला एक त्वरित और 	 अस्थायी ट्रांसपोर्ट प्रोटोकॉल है, जो routers को बिना डायरेक्ट कनेक्शनों 	 (जैसे firewalls, proxies, आदि) के आपस में डेटा भेजने की अनुमति देता है
17:27 < jrand0m> मैं *आशा करता हूँ* कोई देखे कि यह कैसे काम करता है और 	 ऐसे ही मिलते-जुलते ट्रांसपोर्ट बनाए (जैसे दो-तरफ़ा TCP, UDP, डायरेक्ट HTTP, आदि)
17:27 -!- mihi [none@anon.iip] ने क्विट किया [पिंग टाइमआउट]
17:27 < hezekiah> हम्म, खैर मैं don
17:27 < jrand0m> I2NP को रिव्यू के लिए बाहर रखने से पहले, हमें 	 सैंपल ट्रांसपोर्ट शामिल करने की ज़रूरत है ताकि लोग पूरी तस्वीर देख सकें
17:27 < hezekiah> नहीं सोचता कि _मैं_ जल्द ही कोई ट्रांसपोर्ट बनाऊँगा। ;-)
17:27 -!- WinBear_ [~WinBear@anon.iip] ने #iip-dev जॉइन किया
17:27 < hezekiah> Java और Python के लिए TCP काम कर रहा है।
17:27 < hezekiah> (कम-से-कम client-to-router तो है।)
17:27 < jrand0m> चिंता नहीं, मैं बस इसे उन लोगों के लिए एक todo के रूप में 	 रख रहा हूँ जो योगदान देना चाहते हैं
17:28 < hezekiah> सही।
17:28 < jrand0m> सही, client-router की आवश्यकताएँ router-router से 	 अलग होती हैं।
17:28 < jrand0m> ठीक है, खैर, 1.4) डेव स्टेटस
17:28 < jrand0m> CBC के साथ हम कैसे कर रहे हैं, thecrypto?
17:28 < thecrypto> CBC कमिट कर दिया गया है
17:28 < jrand0m> w00000t
17:28 < thecrypto> CTS लगभग हो गया है
17:28 < hezekiah> thecrypto: CTS क्या है?
17:29 < thecrypto> मुझे बस यह समझना है कि इसे अच्छे से कैसे इम्प्लिमेंट करूँ
17:29 < jrand0m> CTS यानी cyphertext stealing :)
17:29 < hezekiah> आह!
17:29 < thecrypto> CipherText Stealing
17:29 -!- WinBear [WinBear@anon.iip] ने क्विट किया [EOF From client]
17:29 < jrand0m> क्या आपने इस पर nop का रेफ़रेंस देखा?
17:29 < hezekiah> ठीक है। हम padding की बजाय CBC के साथ CTS का उपयोग कर रहे हैं।
17:29 < hezekiah> हम्म।
17:29 < thecrypto> बुनियादी तौर पर, यह संदेश को बिल्कुल सही लंबाई का बना देता है
17:29 < jrand0m> क्या यह Python साइड के लिए काम करेगा, hezekiah?
17:29 < hezekiah> मुझे संभवतः जिस Python crypto लाइब का मैं उपयोग कर रहा हूँ, 	 उसे ठीक से CTS इस्तेमाल कराने के लिए काफ़ी बदलना पड़ेगा।
17:30 < hezekiah> मैंने हमेशा padding की तुलना में CTS को प्राथमिकता दी है, 	 लेकिन मुझे नहीं पता PyCrypt क्या करता है।
17:30 < jrand0m> Python बॉक्स से बाहर क्या कर सकता है ताकि सटीक संदेश 	 आकार की रिकवरी हो सके?
17:30 < thecrypto> आपको बस आख़िरी दो ब्लॉकों को प्रोसेस करने का तरीका बदलना होता है
17:30 < hezekiah> मेरा अंदेशा है कि उस लाइब्रेरी को काफ़ी गंभीर री-राइटिंग 	 की ज़रूरत पड़ेगी।
17:30 < hezekiah> jrand0m: Python में CBC वाली चीज़ें पारदर्शी हैं। आप 	 बस बफ़र को AES ऑब्जेक्ट्स के encrypt फ़ंक्शन को भेजते हैं।
17:31 < hezekiah> वह cipher text निकालता है.

17:31 < hezekiah> बस, बात खत्म. 17:31 < jrand0m> क्या D(E(data,key),key) == data है, बाइट-टू-बाइट, बिल्कुल 	 वही आकार? 17:31 < hezekiah> तो अगर यह CTS की जगह padding इस्तेमाल करने का अजीब आइडिया रखता है, 	 तो मुझे इसकी अंदरूनी चीज़ों में घुसकर इसे ठीक करना पड़ सकता है। 17:31 < jrand0m> (इनपुट आकार की परवाह किए बिना?) 17:31 -!- mihi [~none@anon.iip] ने #iip-dev जॉइन किया 17:31 < hezekiah> jrand0m: हाँ. होना चाहिए। 17:31 < jrand0m> hezekiah> अगर आप देख सकें कि padding के लिए यह ठीक-ठीक कौन-सा algorithm 	 इस्तेमाल करता है, तो बढ़िया रहेगा 17:32 < hezekiah> ठीक है। 17:32  * jrand0m हिचक रहा है कि Python crypto lib में mod की ज़रूरत पड़े 	 अगर lib पहले से किसी standard और उपयोगी मेकैनिज्म का इस्तेमाल करती हो 17:32 < hezekiah> जो भी हो, CBC with CTS ठीक लगता है। 17:32 < hezekiah> jrand0m: यह Python crypto lib बेकार है। 17:32 < jrand0m> heh 'k 17:33 < thecrypto> मुझे बस यह निकालना है कि उन दो blocks के साथ कैसे छेड़छाड़ करनी है 17:33 < hezekiah> jrand0m: ElGamal को 	 C में पूरी तरह फिर से लिखना पड़ेगा ताकि यह उपयोग के लिए पर्याप्त तेज़ हो। 17:33 < jrand0m> hezekiah> 256 bytes के python elg का benchmark क्या है? 	 यह हर गंतव्य-से-गंतव्य संचार में सिर्फ एक बार होता है... 17:34 < jrand0m> (अगर आपको तुरंत पता हो तो) 17:34 < hezekiah> मुझे इसे टेस्ट करना होगा। 17:34 < hezekiah> Encryption शायद सिर्फ एक-दो सेकंड लेता है। 17:34 < jrand0m> < 5 sec, < 2 sec, > 10 sec, > 30 sec? 17:34 < thecrypto> शायद मैं इस पर थोड़ा काम करूँगा 17:34 < hezekiah> Decryption शायद 5 या 10 सेकंड के बीच कहीं हो। 17:34 < jrand0m> कूल। 17:35 < jrand0m> hezekiah> क्या आपने jeremiah से बात की है या 	 Python client API की स्थिति पर कोई खबर है? 17:35 < hezekiah> thecrypto: आपको बस इतना करना है कि Python के साथ काम करने वाला 	 एक C module लिखें। 17:35 < hezekiah> मुझे नहीं पता वह क्या कर रहा है। 17:35 < hezekiah> लौटने के बाद से मेरी उससे बात नहीं हुई है। 17:35 < jrand0m> 'k 17:35 < jrand0m> dev status पर कोई और विचार? 17:36 < hezekiah> उम्, मेरी तरफ़ से नहीं। 17:36 < hezekiah> मैं अपना मौजूदा free time status पहले ही समझा चुका हूँ। 17:36 < jrand0m> ठीक है.  समझ गया 17:36 < hezekiah> मेरी एकमात्र योजना C API को तैयार करना और Python router 	 को फिर से spec के अनुरूप लाना है। 17:37 < jrand0m> 'k 17:37 < hezekiah> हे भगवान! 17:37 < jrand0m> 1.4) todo 17:37 < jrand0m> जी सर? 17:37 < hezekiah> Python crypto lib CTS या padding को implement नहीं करती! 17:37 < hezekiah> मुझे वह manually करना होगा। 17:37 < jrand0m> हम्म?  क्या इसे data का आकार 16 bytes के mod में चाहिए? 17:37 < hezekiah> हाँ। 17:38 < jrand0m> heh 17:38 < jrand0m> चलो ठीक है। 17:38 < hezekiah> वर्तमान में Python router padding इस्तेमाल करता है। 17:38 < jrand0m> ओके.  यहाँ कुछ लंबित आइटम्स हैं जिन्हें पूरा करना है। 17:38 < hezekiah> अब याद आया। 17:38 < hezekiah> अच्छा, रहने दें 17:38 < hezekiah> एक बात साफ़-साफ़ कहें। 17:38 < hezekiah> Python router असल में इस्तेमाल के लिए बना ही नहीं है। 17:39 < hezekiah> यह मुख्यतः इसलिए है ताकि मैं spec से अच्छी तरह परिचित रहूँ, 	 और यह एक और काम भी करता है: 17:39 < hezekiah> यह Java router को spec का _बिल्कुल_ पालन करने पर मजबूर करता है। 17:39 < jrand0m> दोनों बहुत महत्वपूर्ण लक्ष्य हैं। 17:39 < hezekiah> कभी-कभी Java router पूरी तरह पालन नहीं करता, और तब 	 Python router जोर-शोर से हंगामा करता है। 17:39 < hezekiah> तो इसका तेज़ या स्थिर होना वाकई ज़रूरी नहीं है। 17:39 < jrand0m> साथ ही मुझे यक़ीन नहीं कि इसे कभी SDK में इस्तेमाल नहीं किया जाएगा 17:39 < jrand0m> सही.  बिल्कुल। 17:39 < jrand0m> लेकिन Python client API अलग बात है 17:39 < hezekiah> वहीं Python client API को ठीक-ठाक होना चाहिए। 17:40 < jrand0m> बिल्कुल। 17:40 < hezekiah> पर वह jeremiah की समस्या है. :) 17:40 < hezekiah> मैंने वह उसकी ज़िम्मेदारी पर छोड़ दिया है। 17:40 < jrand0m> SDK के local-only router केवल client dev उपयोग के लिए हैं 17:40 < jrand0m> lol 17:40 < jrand0m> ठीक है, जैसा मैं कह रहा था... ;) 17:40 < hezekiah> ;-) 17:41 < jrand0m> - हमें किसी की ज़रूरत है जो i2p के लिए एक छोटा web page 	 बनाना शुरू करे, जिसे विभिन्न I2P-संबंधित विनिर्देश peer review के लिए 	 प्रकाशित करने में इस्तेमाल किया जाएगा। 17:41 < jrand0m> मैं चाहता हूँ कि यह 9/1 से पहले तैयार हो। 17:41 < hezekiah> ठीक है. मैं अभी कह रहा हूँ कि आप यह काम मुझसे नहीं कराना चाहेंगे। 17:41 < hezekiah> मैं अच्छा webpage designer नहीं हूँ. :) 17:41 < jrand0m> मैं भी नहीं, अगर किसी ने मेरा flog देखा हो ;) 17:41 < jrand0m> cohesion?  ;) 17:41 < hezekiah> lol 17:42 < hezekiah> बेचारा cohesion, हमेशा गंदा काम थम जाता है. :-) 17:42  * cohesion बैक लॉग पढ़ता है 17:42 < hezekiah> ;) 17:42 < jrand0m> heh 17:42 < cohesion> jrand0m: मैं कर दूँगा 17:42 < cohesion> me@jasonclinton.com 17:42 < cohesion> मुझे specs भेजो 17:42 < jrand0m> 'k, gracias. 17:42 < jrand0m> सभी specs अभी पूरी नहीं हुई हैं। 17:43 < jrand0m> पर जिन सामग्री की वहाँ ज़रूरत होगी, वे हैं: 17:43 < cohesion> ठीक है, जो आपके पास है और जो आप लगाना चाहेंगे 17:43 < jrand0m> -I2CP spec, I2NP spec, Polling HTTP Transport spec, TCP 	 Transport spec, Security analysis, Performance analysis, Data structure spec, 	 और एक readme/intro 17:44 < jrand0m> (वे 7 दस्तावेज़ pdf और/या text फॉर्मेट में होंगे) 17:44 < cohesion> k 17:44 < jrand0m> readme/intro को छोड़कर 17:45 < jrand0m> आशा है कि वे सारे docs अगले हफ्ते 	 (8/26) तक तैयार हो जाएँगे।  क्या उससे आपको 9/1 रिलीज़ के लिए एक छोटा पेज बनाने को पर्याप्त समय मिल जाएगा? 17:46 < jrand0m> ओके.  एक और चीज़ जो पाइपलाइन में चाहिए वह है 	 एक I2P नेटवर्क सिमुलेटर। 17:46 < jrand0m> क्या हमारे पास कोई CS प्रोजेक्ट ढूँढ रहा है?  ;) 17:46 < hezekiah> lol 17:46 < cohesion> jrand0m: हाँ, यह संभव है 17:47 < hezekiah> मैं अगले कुछ सालों तक नहीं. ;-) 17:47 < jrand0m> कूल cohesion 17:47 < thecrypto> एक साल तक नहीं 17:47  * cohesion काम पर वापस जाता है 17:47 < jrand0m> tnx cohesion 17:48 < jrand0m> ठीक है, 1.6) अगले दो हफ्ते.  मेरे हिस्से में इन specs, 	 docs, और analysis को तैयार करना है।  मैं जैसे ही संभव होगा, पोस्ट &amp; कमिट कर दूँगा। 17:48 < jrand0m> कृपया SPECS पढ़ें और टिप्पणी करें 17:48 < jrand0m> :) 17:48 < hezekiah> jrand0m: ठीक है. समय मिला तो मैं पढ़ना शुरू करूँगा. :) 17:48 < jrand0m> मैं चाहूँगा कि लोग सूची पर टिप्पणियाँ पोस्ट करें, लेकिन अगर 	 लोग अनाम रहना चाहते हैं, तो मुझे निजी तौर पर टिप्पणियाँ भेज दें और मैं सूची पर 	 जवाब अनाम रूप से पोस्ट कर दूँगा। 17:49 < hezekiah> (आपके हिसाब से docs के OpenOffice फाइल्स 	 CVS पर आने का ETA क्या है?) 17:49 < jrand0m> मैं इस मीटिंग के ख़त्म होने के 10 मिनट के भीतर 	 लेटेस्ट revs कमिट कर सकता हूँ। 17:49 < hezekiah> बहुत बढ़िया. :) 17:50 < jrand0m> ठीक है, 1.* के लिए इतना ही। 17:50 < jrand0m> 2.x) comments/questions/concerns/rants? 17:50 < jrand0m> SDK mod कैसा चल रहा है, mihi? 17:51 < jrand0m> या किसी और का?  :) 17:51 < hezekiah> jrand0m: यह SDK mod क्या है जिसके बारे में तुम बात कर रहे हो? 17:52 < jrand0m> hezekiah> SDK के लिए दो bugfixes, परसों कमिट (&amp; पोस्ट) 	 किए थे 17:52 < hezekiah> आह 17:52 < hezekiah> कमाल। 17:52 < jrand0m> (message IDs को rotate करना, writes को synchronize करना) 17:52 < hezekiah> सिर्फ़ Java साइड, या Python साइड भी? 17:52 < jrand0m> मैं Python नहीं बोलता। 17:53 < hezekiah> lol 17:53 < jrand0m> पता नहीं वहाँ वे bugs हैं या नहीं।  क्या आप हर 255 messages पर message 	 ids घुमाते हैं, और अपनी writes synchronize करते हैं? 17:54 < hezekiah> मेरा ख़याल है Python router दोनों करता है 17:54 < jrand0m> कूल। 17:54 < jrand0m> अगर नहीं करता तो हम तुम्हें बता देंगे ;) 17:54 < hezekiah> “synchronize your writes” से आपका मतलब ठीक-ठीक क्या है? 17:55 < jrand0m> मतलब यह सुनिश्चित करना कि एक ही समय में, अगर कई क्लाइंट उसे संदेश 	 भेजने की कोशिश कर रहे हों, तो भी एक क्लाइंट को एक साथ कई संदेश न लिखे जाएँ। 17:55 < hezekiah> TCP कनेक्शन पर भेजा गया सारा डेटा 	 उस क्रम में भेजा जाता है जिसमें वह उत्पन्न हुआ था। 17:56 < hezekiah> तो आपको ऐसा नहीं मिलेगा कि पहले message A का 1/2 और फिर message B का 1/3। 17:56 < jrand0m> 'k 17:56 < hezekiah> आपको message A मिलेगा और फिर message B। 17:56 < hezekiah> ठीक है ... अगर कोई और बात नहीं करने वाला, मैं सुझाव देता हूँ 	 कि हम मीटिंग स्थगित कर दें। 17:56 < mihi> मेरा सरल TCP/IP over I2p काम करता लगता है... 17:56 < jrand0m> niiiiice!! 17:56  * mihi थोड़ी देर idle था, सॉरी 17:57 < hezekiah> क्या किसी और को कुछ कहना है? 17:57 < jrand0m> mihi> तो क्या हम उस पर pserver चला पाएँगे? 17:57 < mihi> जब तक आप एक साथ बहुत सारी connections बनाने की कोशिश नहीं करते। 17:57 < mihi> jrand0m: शायद हाँ - मैं इसके ज़रिए google तक जा सका 17:57 < jrand0m> niiiice 17:57 < jrand0m> mihi++ 17:57 < mihi> jrand0m-ava 17:57 < jrand0m> तो आपके पास एक outproxy और एक inproxy है? 17:58 < mihi> बिल्कुल। 17:58 < jrand0m> कूल 17:58 < mihi> destination को keys चाहिए, source उन्हें on-demand जेनरेट करता है 17:58  * hezekiah jrand0m को *baf*er थमाता है। काम हो जाए तो चीज़ को 	 पटक देना, यार। 17:58 < jrand0m> ठीक।  उम्मीद है co की naming service तैयार होने पर 	 इसमें मदद कर सकेगी। 17:59 < jrand0m> ओके कूल।  mihi, अगर मदद के लिए हम कुछ कर सकते हों, 	 तो मुझे या किसी और को बता देना :) 17:59 < mihi> 128 msgids वाली चीज़ को ठीक करो या बेहतर GUARANTEED 	 support बना दो 17:59  * jrand0m nop_afk के सिर पर *baf* करता है क्योंकि उसके पास असली नौकरी है 18:00 < mihi> jrand0m: baf का दुरुपयोग 20 yodels का पड़ता है 18:00 < jrand0m> lol 18:00 < jrand0m> बेहतर गारंटीड support? 18:00 < jrand0m> (यानी बताए गए से बेहतर performance?  हम उसे impl 	 में ठीक करेंगे) 18:00 < mihi> क्या आपने मेरा test case start_thread=end_thread=300 के साथ टेस्ट किया? 18:01 < mihi> यह एक दिशा में बहुत सारे messages बनाता है, और उससे 	 सारे msgids खप जाते हैं... 18:01 < jrand0m> हम्म, नहीं, वह संदेश नहीं देखा था 18:01 < hezekiah> jrand0m: msgid को 2 bytes का बनाना उचित होगा? 18:01  * jrand0m ने 200 / 201 की कोशिश की, पर वह लेटेस्ट में ठीक हो गया है 18:01 -!- cohesion [cohesion@anon.iip] ने quit किया [LUG मीटिंग के लिए जा रहा है] 18:01 < mihi> कौन-सा लेटेस्ट? 18:01 < hezekiah> तब उनके पास 65535 msgids होंगे (अगर आप 	 msgid 0 को नहीं गिनते) 18:01 < hezekiah> . 18:02 < jrand0m> 2 byte के message ids से नुकसान नहीं होगा।  मैं 	 उस बदलाव से सहज हूँ। 18:02 < jrand0m> mihi> जो मैंने तुम्हें मेल किया था 18:02 < mihi> अगर तुम्हारे पास उससे भी लेटेस्ट है जो तुमने मुझे भेजा था, तो भेजो 	 (या मुझे CVS एक्सेस दे दो) 18:03 < mihi> हम्म, वह मेरे लिए 200/201 पर फेल होता है (और 300 पर भी) 18:03 < jrand0m> हम्म.  मैं और टेस्टिंग व डिबगिंग करूँगा और जो निकलेगा, 	 तुम्हें मेल कर दूँगा। 18:03 < mihi> थैंक्स। 18:04 < jrand0m> ओके। 18:04  * jrand0m मीटिंग समाप्त घोषित करता है 18:04 < jrand0m> *baf*'ed 18:04  * hezekiah *baf*er को श्रद्धापूर्वक उसकी विशेष रैक पर टाँग देता है। 18:05  * hezekiah फिर घूमकर दरवाज़े से बाहर निकलता है, पीछे से ज़ोर से 	 दरवाज़ा बंद कर देता है। baffer रैक से गिर जाता है। 18:05 < hezekiah> ;-) --- लॉग बंद हुआ Tue Aug 19 18:05:36 2003 </div>
