---
title: "I2P डेवलपर बैठक - 13 सितंबर, 2005"
date: 2005-09-13
author: "jrandom"
description: "13 सितंबर 2005 की I2P विकास बैठक का लॉग."
categories: ["meeting"]
---

## संक्षिप्त पुनरावलोकन

<p class="attendees-inline"><strong>उपस्थित:</strong> cervantes, jrandom, kbi, Myo9</p>

## बैठक लॉग

<div class="irc-log"> 13:01 &lt;jrandom&gt; 0) हाय 13:01 &lt;jrandom&gt; 1) नेट की स्थिति 13:01 &lt;jrandom&gt; 2) SSU introductions / NAT hole punching (NAT के पीछे स्थित पीयर्स तक सीधी पहुँच बनाने की तकनीक) 13:01 &lt;jrandom&gt; 3) बाउंटीज़ 13:01 &lt;jrandom&gt; 4) क्लाइंट ऐप्स के दिशा-निर्देश 13:01 &lt;jrandom&gt; 5) ??? 13:01 &lt;jrandom&gt; 0) हाय 13:01  * jrandom हाथ हिलाता है 13:01 &lt;jrandom&gt; साप्ताहिक स्थिति नोट्स (बैठक से पहले!) यहाँ पोस्ट किए गए हैं: http://dev.i2p.net/pipermail/i2p/2005-September/000892.html 13:01 &lt;jrandom&gt; (यदि आप चाहें, तो .net हटा दीजिए, बिल्कुल) 13:03 &lt;jrandom&gt; चलते हैं 1) नेट की स्थिति पर 13:03 &lt;jrandom&gt; irc पर कुछ उपयोगकर्ता थोड़े बहुत कनेक्ट/डिसकनेक्ट हो रहे हैं, लेकिन अधिकांश के लिए सब ठीक लग रहा है 13:04 &lt;jrandom&gt; क्या किसी के पास अन्य प्रोटोकॉल्स पर चर्चा के लिए कोई रिपोर्ट है, या नेट की स्थिति के बारे में कोई सवाल/चिंताएँ? 13:05 &lt;@cervantes&gt; मुझे यह संस्करण 0.4.x के बाद से सबसे स्थिर लगा है 13:05 &lt;@cervantes&gt; तो बेहतरीन काम! ;-) 13:05 &lt;jrandom&gt; w00t 13:05 &lt;jrandom&gt; ठीक है, अगर 1) नेट की स्थिति पर और कुछ नहीं है, तो 2) SSU introductions पर चलते हैं 13:06 &lt;jrandom&gt; ईमेल में जो है उसके अलावा मेरे पास ज़्यादा जोड़ने को नहीं है - क्या किसी के कोई सवाल/टिप्पणियाँ/चिंताएँ? 13:07 &lt;jrandom&gt; यदि नहीं, तो मेरा मानना है कि 0.6.0.6 आने पर और जानकारी मिलेगी ;) 13:07 &lt;jrandom&gt; ठीक है, 3) बाउंटीज़ पर चलते हैं 13:07  * cervantes तूफान के लिए तैयारी करता है 13:08  * cervantes सोचता है कि क्या लोगों को बैठक के नए समय की आदत पड़ गई है 13:08 &lt;jrandom&gt; हम्म, लगता है Comwiz इस समय आसपास नहीं है। मेरा खयाल है कि जब सब तैयार होगा तब हमें और जानकारी मिलेगी 13:08 &lt;jrandom&gt; धत, वे अमेरिकी और उनके सुस्त टाइम ज़ोन 13:09 &lt;+Myo9&gt; मुझे तो लगा आप भी उन्हीं में से हैं, अपना बंकर वगैरह होने के साथ. ;) 13:09  * susi23 वार्तालाप सुनता है ;) 13:10 &lt;jrandom&gt; ठीक है, अगर 3) पर और कुछ नहीं है, तो हम तेज़ी से 4) क्लाइंट ऐप्स के दिशा-निर्देश पर बढ़ सकते हैं 13:11 &lt;jrandom&gt; मेल में बहुत कुछ लिखा गया है, तो इसे यहाँ दोहराने की बजाय, क्या किसी के इस पर कोई विचार हैं?   13:11 &lt;jrandom&gt; यह केवल तत्काल सवाल नहीं है; अगर/जब लोग उस विषय पर अपनी राय देना चाहें, तो बेझिझक फ़ोरम या सूची पर भी पोस्ट करें 13:12 &lt;@cervantes&gt; फ़ोरम में एक नया Application Support सेक्शन है, जो ऐसे मामलों पर पोस्ट करने के लिए अच्छी जगह है 13:12 &lt;jrandom&gt; अच्छा सुझाव 13:13 &lt;jrandom&gt; साथ ही non-support टिप्पणियों के लिए discussion सेक्शन है, जैसे प्राथमिकता निर्धारण से संबंधित बातें 13:13 &lt;jrandom&gt; ठीक है, बहुत समय बाद पहली 15 मिनट से कम की बैठक की ओर बढ़ रहे हैं... 13:14 &lt;kbi&gt; मेरा खयाल है कि जब सभी खुश होते हैं तो बैठकें तेज़ी से होती हैं 13:15 &lt;jrandom&gt; हो सकता है, और उम्मीद है कि सूची और फ़ोरम पर कुछ पोस्ट मिलेंगी 13:15 &lt;jrandom&gt; ठीक है, 5) ??? पर चलते हैं 13:15 &lt;jrandom&gt; क्या किसी के पास बैठक में उठाने के लिए और कुछ है? 13:15 &lt;@cervantes&gt; (अपने लंच को छोड़कर) 13:17 &lt;@cervantes&gt; 15 मिनट भी निकल गए 13:17  * jrandom समेटता है 13:17  * jrandom *baf* करके बैठक समाप्त करता है </div>
