---
title: "I2P डेवलपर बैठक - 02 जनवरी, 2007"
date: 2007-01-02
author: "jrandom"
description: "02 जनवरी 2007 की I2P विकास बैठक का लॉग।"
categories: ["meeting"]
---

## संक्षिप्त पुनरावलोकन

<p class="attendees-inline"><strong>उपस्थित:</strong> bar, covracer, jrandom, z^z</p>

## बैठक लॉग

<div class="irc-log"> 15:02 &lt;jrandom&gt; 0) हाय 15:02 &lt;jrandom&gt; 1) नेटवर्क की स्थिति और योजनाएँ 15:02 &lt;jrandom&gt; 2) Syndie 1.001a 15:02 &lt;jrandom&gt; 3) ??? 15:02 &lt;jrandom&gt; 0) हाय 15:02  * jrandom हाथ हिलाता है 15:02 &lt;jrandom&gt; साप्ताहिक स्थिति नोट्स यहाँ पोस्ट किए गए हैं http://dev.i2p.net/pipermail/i2p/2007-January/001325.html 15:03  * mrflibble, jrandom को हाथ हिलाकर अभिवादन करता है 15:03  * jrandom को उम्मीद है कि अधिकांश लोग अब भी हैंगओवर से उबर रहे हैं, तो हम यह शांति से करेंगे 15:04 &lt;jrandom&gt; चलो 1) नेटवर्क की स्थिति और योजनाएँ पर चलते हैं 15:05 &lt;jrandom&gt; जैसा कि नोट्स में बताया गया है, बहुत कुछ कवर किया जा चुका है, लेकिन इस साल हमारे सामने काफी काम है 15:05 &lt;jrandom&gt; फिर भी, हम अलग-अलग tradeoffs पर चर्चा करना चाहेंगे और सुनिश्चित करेंगे कि जिस विशेष फंक्शनैलिटी की ओर हम बढ़ रहे हैं, उसे समर्थन देने के लिए सबसे उपयुक्त विकल्प चुने जाएँ 15:06 &lt;jrandom&gt; खैर, चीज़ें आगे बढ़ते-बढ़ते देखेंगे कि कैसे चलता है 15:06 &lt;jrandom&gt; फिलहाल, नेटवर्क काफ़ी स्थिर अवस्था में लगता है, जो अच्छी बात है 15:07 &lt;jrandom&gt; क्या किसी के पास नेटवर्क की स्थिति और योजनाओं के बारे में कुछ उठाने के लिए है? 15:09 &lt;jrandom&gt; अगर नहीं, तो 2) Syndie 1.001a पर चलते हैं 15:09 &lt;z^z&gt; नेट पर ऐसी कोई चीज़ जिस पर मैं काम कर सकता हूँ - netdb या tunnels? 15:09  * jrandom वापस लौटता है 15:10 &lt;z^z&gt; मुझे पता है कि हमारे पास netdb propagation और CPU usage पर सवाल हैं, लेकिन शुरुआत करने के लिए मुझे कोई अच्छा संकेत चाहिए 15:11 &lt;z^z&gt; खैर, इस पर सोचूंगा 15:11 &lt;jrandom&gt; z^z: netDb search को, जब ज्ञात/पहुँच योग्य floodfill peers की # 0 हो जाती है, तो शायद ज्ञात peers के बीच एक random iterated walk करना चाहिए 15:12 &lt;z^z&gt; ठीक है, थैंक्स, थोड़ा इधर-उधर देखूंगा और बाद में सवाल पूछूंगा 15:12 &lt;jrandom&gt; शायद netDb lookup message पर एक नया flag हो जो पूछे "मुझे कुछ floodfill peers दें" 15:12 &lt;jrandom&gt; बढ़िया z^z!  इससे नए उपयोगकर्ताओं पर संभवतः काफ़ी प्रभाव पड़ेगा - अगर कोई दिक्कत आए तो बताना 15:13 &lt;z^z&gt; हा, यह मुझे नए क्षेत्र में ले जाएगा, नए साल के लिए मज़ेदार लगता है 15:13 &lt;jrandom&gt; :) 15:14 &lt;bar&gt; "यदि उनकी संख्या बहुत कम हो तो netdb से floodfill peer router की जानकारी न हटाएँ" &lt;-- क्या किसी को याद है कि यह cvs में गया था या नहीं? 15:15 &lt;jrandom&gt; नहीं 15:15 &lt;jrandom&gt; या, जितना मुझे याद है, नहीं... 15:16 &lt;bar&gt; ओके 15:17 &lt;jrandom&gt; (इसके लिए एक बढ़िया जगह KademliaFloodfillNetworkFacade::dropAfterLookupFailed होगी) 15:18 &lt;jrandom&gt; अम्, KademliaNetworkDatabaseFacade, वही (floodfill इसे extend करता है) 15:20 &lt;jrandom&gt; (DatabaseLookupMessage में भी कुछ हिस्से हैं जिनसे 'send me floodfill peers' फ्लैग किया जा सकता है - 'tunnelSpecified' एक boolean है, लेकिन एक पूरा byte में ट्रांसफर होता है) 15:21 &lt;jrandom&gt; ठीक है, 1) नेटवर्क की स्थिति और योजनाएँ पर और कुछ? 15:23  * jrandom कूदना फिर से शुरू करता है 2) Syndie 1.001a पर  15:24 &lt;jrandom&gt; यह जल्द आ रही है, शायद एक-दो दिन में।  बहुत सारे bugfixes और cleanup (मदद करने वाले सभी का धन्यवाद!), रिलीज़ होने पर घोषणा में और विवरण होंगे 15:25 &lt;jrandom&gt; फिलहाल उस पर बस इतना ही कहना है (लेकिन अगर आप new syndie इस्तेमाल कर रहे हैं, तो वहाँ ताज़ा चर्चाओं पर फॉलो-अप कर सकते हैं ;) 15:27 &lt;jrandom&gt; किसी के पास syndie 1.001a पर कुछ उठाने के लिए है, या हम 3) ??? पर चलते रहें? 15:27 &lt;jrandom&gt; क्या बैठक में किसी और बात पर चर्चा करना चाहते हैं? 15:28 &lt;+fox&gt; &lt;covracer&gt; क्या आप अभी भी ebuild के पक्ष में नहीं हैं? 15:29 &lt;jrandom&gt; syndie के लिए, या i2p?   15:29 &lt;+fox&gt; &lt;covracer&gt; i2p 15:29 &lt;jrandom&gt; सही, मैं अभी भी ebuild के पक्ष में नहीं हूँ 15:29 &lt;jrandom&gt; (फिर भी ऑफ़र/सुझाव के लिए धन्यवाद!) 15:30 &lt;jrandom&gt; i2p की समस्याएँ नेटवर्क के आकार से संबंधित नहीं हैं, तो आकार बढ़ाने से वे हल नहीं होंगी 15:30 &lt;jrandom&gt; बल्कि, इससे ज़्यादा लोगों को उन समस्याओं और उन्हें सुलझाने के upgrade path से जूझना पड़ेगा 15:30 &lt;+fox&gt; &lt;covracer&gt; हाँ 15:31 &lt;+fox&gt; &lt;covracer&gt; alex ने ebuild पर अच्छा काम किया है 15:31 &lt;+fox&gt; &lt;covracer&gt; यह java-experimental-migration overlay में है, iirc 15:31 &lt;+fox&gt; * godmode0 वापस आ गया (gone 01:57:51) 15:32 &lt;+fox&gt; &lt;covracer&gt; खैर, किसी भी हालत में यह gentoo के java और jetty हैंडलिंग में कई सुधारों पर निर्भर करता है 15:32 &lt;+fox&gt; &lt;covracer&gt; और जल्द main tree में नहीं आएगा 15:33 &lt;jrandom&gt; बढ़िया (कि alex का काम अच्छा चल रहा है), और उम्मीद है कि हम i2p को उस मुकाम तक ले जाएँगे जहाँ इसे main में धकेलना शानदार बात होगी :) 15:34 &lt;+fox&gt; &lt;covracer&gt; syndie के लिए ebuild का स्वागत होगा या इसे भी टाल देना चाहिए? 15:34  * jrandom सोचता है कि java हैंडलिंग में कितना shakeup होगा जब sun jvm & libs gpl हो जाएँगे 15:35 &lt;jrandom&gt; उम्मीद है syndie कुछ महीनों में full production उपयोग के लिए तैयार होगी, शायद एक महीने में beta के साथ, तो वहाँ ebuild पर नज़र डालना बढ़िया होगा 15:36 &lt;jrandom&gt; जब syndie production में जाएगी, मैं लोगों के लिए इसे इस्तेमाल करना जितना हो सके उतना आसान बनाना चाहूँगा - apt-get, emerge, rpm, आदि 15:36 &lt;+fox&gt; &lt;covracer&gt; ठीक है, देखता हूँ कि क्या मैं इस छुट्टियों के हफ्ते में एक ebuild जोड़-घटा कर बना सकता हूँ—मेरे पास करने को इससे बेहतर कुछ नहीं है 15:36 &lt;jrandom&gt; शानदार, धन्यवाद covracer! 15:37 &lt;+fox&gt; &lt;covracer&gt; आसान इंस्टॉलेशन व्यापक अपनाने के लिए बहुत महत्वपूर्ण है 15:37 &lt;jrandom&gt; (और अगर आपको कोई ऐसी चीज़ दिखे जिसे 'upstream' में सरल किया जा सकता है तो बताना - मैं पैकेजिंग को यथासंभव पारदर्शी बनाना चाहता हूँ) 15:37 &lt;jrandom&gt; हाँ, बिलकुल 15:38 &lt;+fox&gt; &lt;covracer&gt; ठीक है, हालांकि मैं ebuild लिखने की best practices से बस थोड़ा ही वाक़िफ़ हूँ, क्योंकि मैं खुद डेवलपर नहीं हूँ और न ही कोडिंग फ़्रंट पर बहुत सक्रिय 15:40 &lt;jrandom&gt; बढ़िया, संभव है कि तुम्हें ebuild लिखने के बारे में मुझसे ज़्यादा पता हो :)  शुभकामनाएँ, और धन्यवाद 15:40 &lt;jrandom&gt; ठीक है, क्या बैठक के लिए किसी और बात पर चर्चा करनी है? 15:40 &lt;bar&gt; खैर, मुझे लगता है कि cervantes के syndie फ़ोरम और पुराने syndie में एक आधिकारिक पोस्ट करना बुरा नहीं होगा, अगर/जब आप new syndie के लिए ज़्यादा टेस्टर्स ढूँढ रहे हों 15:40 &lt;bar&gt; पिछली मीटिंग लॉग को छोड़कर, मुझे नहीं लगता कि alpha रिलीज़ का ज़्यादा ज़िक्र हुआ है, मेरे ख्याल से बहुत से i2p उपयोगकर्ताओं ने यह खबर सुनी ही नहीं है 15:41 &lt;jrandom&gt; अच्छा विचार - 1.001a निकलते ही मैं उन्हें स्पैम कर दूँगा 15:42 &lt;bar&gt; ठीक है :) 15:47 &lt;jrandom&gt; ठीक है, अगर बैठक के लिए और कुछ नहीं है... 15:47  * jrandom मीटिंग समेटता है 15:47  * jrandom *baf*s के साथ बैठक समाप्त करता है </div>
