---
title: "I2P डेवलपर बैठक - 08 सितंबर 2010"
date: 2010-09-08
author: "@Mathiasdm"
description: "08 सितंबर, 2010 के लिए I2P विकास बैठक का लॉग"
categories: ["meeting"]
---

## संक्षिप्त पुनरावलोकन

<p class="attendees-inline"><strong>उपस्थित:</strong> </p>

## बैठक लॉग

<div class="irc-log"> 22:02 &lt;@Mathiasdm&gt; ठीक है 22:02 &lt;@Mathiasdm&gt; मीटिंग का समय 22:03 &lt;@Mathiasdm&gt; 0) नमस्ते 22:03 &lt;@Mathiasdm&gt; 1) वेबसाइट सामग्री की प्रगति 22:03 &lt;@Mathiasdm&gt; 2) वेबसाइट बैकएंड की प्रगति 22:03 &lt;@Mathiasdm&gt; 3) डेवलपर चर्चा के लिए स्थान 22:03 &lt;@Mathiasdm&gt; 4) काम सौंपना + असहमतियों को संभालना 22:03 &lt;@Mathiasdm&gt; 5) स्थिति अपडेट 22:03 &lt;@Mathiasdm&gt; 6) आगामी डेवलपर कॉन्फ्रेंसें 22:03 &lt;@Mathiasdm&gt; ठीक है 22:03 &lt;@Mathiasdm&gt; 0) नमस्ते 22:04 &lt;@Mathiasdm&gt; 208वीं डेव मीटिंग में आपका स्वागत है! (बिना शर्म के badger से चुराया हुआ :p) 22:04  * Mathiasdm सबको टहोका देता है 22:04 &lt;eche|on&gt; *टहोका* 22:04  * Mathiasdm zzz को टहोका देता है, op के लिए धन्यवाद 22:06 &lt;@Mathiasdm&gt; हम्म, सबको जगाने के लिए और टहोके चाहिए? zzz badger dr|z3d dream duck eche|on hottuna postman sponge superuser ReturningNovice (माफ़ करना :)) 22:06 &lt;eche|on&gt; *टहोका* 22:06 &lt;@Mathiasdm&gt; सॉरी, eche|on :p तुम्हारा टहोका देख लिया 22:08 &lt;duck&gt; moin 22:08 &lt;@Mathiasdm&gt; moin duck 22:09 &lt;hawk&gt; * Mathiasd1 welterde को टहोका देता है  22:11 &lt;@Mathiasdm&gt; ठीक है, तब थोड़ा और इंतज़ार करते हैं, क्योंकि अभी तक हम में से केवल 3 ही हैं 22:11 &lt;@Mathiasdm&gt; जो भी शामिल होना चाहता है, बस टहोका वापस दे दे 22:11 &lt;whitenoise&gt; *टहोका* 22:11 &lt;@zzz&gt; ack 22:12 &lt;@Mathiasdm&gt; आहा, लीड डेवलपर, बढ़िया :) 22:13 &lt;@Mathiasdm&gt; और जितने लोग संभव हो शामिल हो सकें, यह सुनिश्चित करने के लिए 2 मिनट और प्रतीक्षा करते हैं, फिर शुरू करेंगे 22:14 &lt;@Mathiasdm&gt; अब 1 मिनट और 22:14 &lt;superuser&gt; mooin 22:15 &lt;@Mathiasdm&gt; बिल्कुल समय पर, superuser ;) 22:15 &lt;@Mathiasdm&gt; सभी को नमस्ते 22:15 &lt;superuser&gt; ;-) 22:15 &lt;superuser&gt; नमस्ते Mathiasdm 22:15 &lt;superuser&gt; और सभी को 22:15 &lt;@Mathiasdm&gt; 1) वेबसाइट सामग्री की प्रगति 22:15 &lt;@Mathiasdm&gt; जैसा कि हम सभी शायद जानते हैं, I2P डेवलपमेंट वर्तमान में विनिर्देश (specs) के ओवरहॉल के कारण रुका हुआ है 22:16  * Mathiasdm गर्म आलू zzz को थमा देता है, ताकि वे specs ओवरहॉल की प्रगति पर बात कर सकें 22:16 &lt;eche|on&gt; सही 22:17 &lt;@zzz&gt; 7 हफ्ते हो गए हैं, प्रगति धीमी है। मैं अभी i2cp पर काम कर रहा हूँ, इस पर कई घंटे लगा चुका हूँ 22:17 &lt;@zzz&gt; ज़रूरत है कि बाकी लोग भी योगदान दें—जिसका वादा किया है उस पर भी और जो काम अभी तक अनक्लेम्ड है उस पर भी 22:17 &lt;@zzz&gt; eot 22:18 &lt;@Mathiasdm&gt; ठीक है 22:18  * Mathiasdm कल से फिर शुरू करेगा, अब विकास परिवेश फिर से सेट हो गया है 22:18 &lt;@Mathiasdm&gt; किसी और को इस पर कुछ कहना हो तो आगे बढ़ें :) 22:19 &lt;@Mathiasdm&gt; लगता है नहीं 22:19 &lt;@Mathiasdm&gt; हम्म 22:19 &lt;@Mathiasdm&gt; 2) वेबसाइट बैकएंड की प्रगति 22:19 &lt;eche|on&gt; मुझे लगता है इसे करने वाले लोग बढ़िया काम कर रहे हैं। 22:19 &lt;@Mathiasdm&gt; ओह 22:19 &lt;@Mathiasdm&gt; सॉरी :) 22:21 &lt;@Mathiasdm&gt; अभी के लिए 2) छोड़ते हैं, जब तक कि welt न आ जाए 22:21 &lt;@Mathiasdm&gt; 3) डेवलपर चर्चा के लिए स्थान 22:22 &lt;@Mathiasdm&gt; यह http://zzz.i2p/topics/719 से संबंधित है 22:22 &lt;@Mathiasdm&gt; मैं उद्धृत करता हूँ: 22:22 &lt;@Mathiasdm&gt; "* डेवलपर चर्चाएँ zzz.i2p पर पोस्ट करें। मेरा मतलब है: IRC एक बहुत 'परिवर्ती' माध्यम है, जहाँ हर कोई हर समय ऑनलाइन नहीं होता, और हर कोई लॉग भी नहीं रखता। यह छोटी चर्चाओं के लिए बढ़िया माध्यम है, लेकिन एक छोटा सारांश zzz.i2p पर पोस्ट करने पर विचार करें, ताकि अन्य लोग भी चर्चा में शामिल हो सकें." 22:22 &lt;eche|on&gt; डेव चर्चा एक कठिन विषय है। IRC अच्छी है, लेकिन न भरोसेमंद है न ही कोई आर्काइव 22:22 &lt;@Mathiasdm&gt; हाँ, सहमत 22:23 &lt;@Mathiasdm&gt; लेकिन चुनने के लिए कई चीज़ें हैं 22:23 &lt;@Mathiasdm&gt; zzz.i2p, forum.i2p, mailing list 22:23 &lt;@Mathiasdm&gt; ठीक है, 3 ही चीज़ें :p 22:23 &lt;eche|on&gt; मैं किसी केंद्रीय संग्रह (आर्काइव) बिंदु का सुझाव दूँगा 22:23 &lt;eche|on&gt; बैकअप के साथ। 22:24 &lt;@Mathiasdm&gt; हाँ 22:24 &lt;@Mathiasdm&gt; लेकिन इसके लिए वितरित स्टोरेज सेटअप करना कठिन लगता है :p 22:24 &lt;@Mathiasdm&gt; हालाँकि मेलिंग लिस्ट संभव है, मेरा ख़याल है 22:25 &lt;@Mathiasdm&gt; मेलिंग लिस्ट 'कुछ हद तक वितरित' है 22:25 &lt;eche|on&gt; :-) 22:25 &lt;superuser&gt; क्या वेबसाइट स्वयं ही पहले से वितरित नहीं है? 22:25 &lt;@Mathiasdm&gt; किसी और के पास कोई आइडिया? 22:25 &lt;eche|on&gt; एक मेलिंग लिस्ट भी अच्छा समाधान है 22:26 &lt;superuser&gt; वहां भी जा सकते हैं 22:26 &lt;@Mathiasdm&gt; हाँ, लेकिन उसमें फ़ोरम शामिल नहीं होगा, superuser  22:26 &lt;eche|on&gt; सही, वेबसाइट monotone में है 22:26 &lt;@Mathiasdm&gt; ठीक 22:26 &lt;superuser&gt; नहीं, मेरा मतलब फ़ोरम नहीं, बल्कि वेबसाइट खुद है 22:26 &lt;superuser&gt; क्या पुरानी डेव मीटिंग्स भी कहीं वहाँ उपलब्ध नहीं हैं? 22:26 &lt;@Mathiasdm&gt; लेकिन जब आपको अपनी चर्चाओं को monotone में चेक-इन करना पड़े तो चर्चा करना मुश्किल हो जाता है :p 22:27 &lt;superuser&gt; सही 22:27 &lt;@Mathiasdm&gt; शायद जिस नए बैकएंड पर welt काम कर रहा है, उसके साथ यह ज़्यादा संभव होगा 22:27 &lt;superuser&gt; यह केवल आर्काइविंग के लिए दिलचस्प होगा, चर्चा जारी रखने के लिए नहीं 22:28 &lt;@Mathiasdm&gt; अस्थायी तौर पर, मैं प्रस्ताव दूँगा: अगर IRC पर कोई बड़ी चर्चा हो, तो _किसी_ स्थायी माध्यम पर कुछ नोट्स पोस्ट करें 22:29 &lt;@Mathiasdm&gt; चाहे वह zzz.i2p हो, मेलिंग लिस्ट हो या फ़ोरम 22:29 &lt;@Mathiasdm&gt; मालूम है, यह थोड़ा अस्पष्ट है 22:29 &lt;eche|on&gt; मैं mailinglist ++ के लिए वोट करता हूँ  22:29 &lt;@Mathiasdm&gt; हम्म, welt, क्या वेबसाइट पर कहीं मेलिंग लिस्ट के निर्देश हैं? 22:29 &lt;superuser&gt; आपका मतलब welt की nntp सेवा से है? 22:29 &lt;@Mathiasdm&gt; मेलिंग लिस्ट मुझे भी अच्छी लगती है, eche|on, लेकिन सोचता हूँ क्या सभी को इसे इस्तेमाल करने में सफल होंगे? 22:29 &lt;eche|on&gt; वर्तमान में कोई ML उपलब्ध नहीं है 22:29 &lt;@Mathiasdm&gt; हाँ, superuser  22:29 &lt;@Mathiasdm&gt; अं 22:29 &lt;@Mathiasdm&gt; या वह क्या था 22:29 &lt;@Mathiasdm&gt; मुझे लगता है हाँ 22:30 &lt;@Mathiasdm&gt; eche|on: इस गर्मी welt ने कुछ MLs सेटअप की थीं 22:30 &lt;eche|on&gt; nntp एक न्यूज़ सर्वर है 22:30 &lt;@Mathiasdm&gt; लेकिन अभी व्यापक रूप से उपयोग नहीं हो रही 22:30 &lt;@Mathiasdm&gt; हाँ, बिल्कुल, लेकिन अब एक मेलिंग लिस्ट भी है 22:30 &lt;@Mathiasdm&gt; लेकिन मेरे पास यहाँ लोकेशन नहीं है 22:30 &lt;@Mathiasdm&gt; zzz, duck: राय? 22:31 &lt;superuser&gt; मेरे पास अभी तक मेलिंग लिस्ट की जानकारी नहीं है, बस welt, Mathiasdm और ReturningNovice की पोस्टें न्यूज़ सर्वर पर देखी हैं 22:32 &lt;@zzz&gt; मैं ML का बड़ा प्रशंसक नहीं हूँ, लेकिन लोग चाहें तो इसका इस्तेमाल करूँगा। फिलहाल welt की काफ़ी गुप्त लगती है 22:33 &lt;duck&gt; मुझे zzz.i2p ठीक लगता है 22:33 &lt;@Mathiasdm&gt; मेरी राय में, IRC के अलावा कुछ भी उपयोगी होगा (मुझे IRC पसंद है, जैसा पहले कहा, लेकिन बहुत सी डेव चर्चाएँ फॉलो नहीं की जा सकतीं) 22:33 &lt;eche|on&gt; zzz.i2p ठीक है, लेकिन: IRC चर्चाओं को वहाँ कॉपी करना होगा और किसी तरह का बैकअप भी बेहतर होगा 22:34 &lt;@Mathiasdm&gt; हम्म, शायद मैं कुछ ऐसा सेट कर सकता हूँ 22:34 &lt;@Mathiasdm&gt; अं 22:34 &lt;@Mathiasdm&gt; उसे क्या कहते थे 22:34 &lt;@Mathiasdm&gt; 2 या 3 साल पहले 22:34 &lt;@Mathiasdm&gt; trevorreznik.i2p? 22:36 &lt;@Mathiasdm&gt; कैसा रहेगा: हम zzz.i2p का इस्तेमाल जारी रखें, और साथ में एक मेलिंग लिस्ट भी शुरू करें, और कोशिश करें कि IRC चर्चाएँ केवल IRC तक सीमित न रहें? 22:36 &lt;duck&gt; सारी बड़ी डिज़ाइन संबंधी चीज़ें पहले से zzz.i2p पर हैं 22:36 &lt;eche|on&gt; बेहतर: zzz.i2p का इस्तेमाल जारी रखें और IRC को उसमें कॉपी करें। 22:36 &lt;duck&gt; मुझे आपकी समस्या समझ नहीं आ रही 22:37 &lt;superuser&gt; अगर zzz वाला गायब हो जाए तो 22:37 &lt;superuser&gt; s//? 22:37 &lt;duck&gt; dev/design 22:37 &lt;@Mathiasdm&gt; उदाहरण के लिए, seedless और bob के बारे में sponge जो कुछ पोस्ट करता है (सिर्फ एक उदाहरण, sponge :p), वह अक्सर IRC-केवल चर्चा होती है 22:38 &lt;duck&gt; मुझे नहीं लगता कि मेलिंग लिस्ट से sponge अपना प्रोटोकॉल और API डॉक्यूमेंट करने लगेगा 22:38 &lt;duck&gt; लेकिन ठीक है, कोशिश कर लें 22:39 &lt;@Mathiasdm&gt; नहींईई, मेरा मतलब वह नहीं था, duck  22:39 &lt;@Mathiasdm&gt; जैसा कहा, मुझे फ़र्क नहीं पड़ता कि यह zzz.i2p पर हो या मेलिंग लिस्ट पर 22:39 &lt;@Mathiasdm&gt; मैं बस नहीं चाहता कि वे चर्चाएँ केवल IRC पर ही रह जाएँ 22:39 &lt;@Mathiasdm&gt; लेकिन हाँ, आपकी बात भी सही है 22:39 &lt;@Mathiasdm&gt; कि कुछ चीज़ें शायद IRC-केवल ही रहेंगी 22:39 &lt;duck&gt; तो sponge से जाकर बात करें 22:39 &lt;@Mathiasdm&gt; वह सिर्फ एक उदाहरण था 22:40 &lt;duck&gt; (जो आप शायद इसी मीटिंग के ज़रिए कर रहे हैं, ofc) 22:40 &lt;duck&gt; ठीक है, समझ गया 22:40 &lt;@Mathiasdm&gt; :) 22:41 &lt;@Mathiasdm&gt; ठीक है, मेरा ख़याल है अगर सभी लोग चीज़ें zzz.i2p (या मेलिंग लिस्ट -- लेकिन उसके लिए welt का इंतज़ार करेंगे :p) पर पोस्ट करने की कोशिश करें, तो यह तय हुआ 22:42 &lt;@Mathiasdm&gt; कम से कम अभी के लिए 22:42 &lt;@Mathiasdm&gt; किसी के पास इसमें जोड़ने के लिए कुछ है? 22:44 &lt;@Mathiasdm&gt; ठीक है 22:44 &lt;@Mathiasdm&gt; अगला 22:44 &lt;@Mathiasdm&gt; 4) काम सौंपना + असहमतियों का निपटारा 22:45 -!- Moru [kvirc@irc2p] ने #i2p-dev जॉइन किया है 22:45 &lt;@Mathiasdm&gt; वर्तमान में, कार्य (जो http://www.i2p2.de/team.html पर दिखते हैं) लोग बस वेबपेज बदलकर स्वयं ले/चुन लेते हैं 22:45 &lt;hawk&gt; &lt;preforce&gt; शीर्षक: Team - I2P (at www.i2p2.de) 22:45 &lt;@Mathiasdm&gt; तो अगर आप कोई काम करना चाहते हैं, तो आप उसे बस कर दें, और खुद को वेबपेज पर जोड़ लें 22:45 &lt;@Mathiasdm&gt; जो कि अच्छा है, मेरा ख़याल है :) 22:46 &lt;eche|on&gt; अगर कोई असहमत हो: IRC/zzz.i2p पर चर्चा 22:46 &lt;@Mathiasdm&gt; हाँ, असहमति ही मुद्दा है 22:46 &lt;eche|on&gt; लेकिन बदलाव के लिए लोगों को चेक-इन अधिकार चाहिए, यानी: मौजूदा डेव्स से कुछ भरोसा चाहिए 22:46 &lt;@Mathiasdm&gt; इस गर्मी असहमति हुई थी, और हमने उसे सही से संभाला नहीं 22:46 &lt;@Mathiasdm&gt; सही, eche|on  22:47 &lt;@Mathiasdm&gt; अगर असहमत लोग सहमति पर नहीं पहुँच पाते, तो हम चर्चा का समाधान कैसे करें? 22:47 &lt;@Mathiasdm&gt; वोट वगैरह? 22:47 &lt;@Mathiasdm&gt; मैं इसी बारे में सोच रहा था 22:48 &lt;@Mathiasdm&gt; सुझाव? 22:48 &lt;eche|on&gt; एक बार 'अंतिम रक्षा पंक्ति' का ज़िक्र हुआ था 22:48 &lt;eche|on&gt; जो zzz था 22:48 &lt;@Mathiasdm&gt; अंतिम रक्षा पंक्ति? 22:48 &lt;@Mathiasdm&gt; आह 22:49 &lt;whitenoise&gt; किसी तीसरे, बेहतर समाधान का क्या? 22:49 &lt;duck&gt; अगर सब विफल हो जाए; तो zzz का सहारा लें 22:49 &lt;eche|on&gt; लेकिन वोटिंग एक अच्छा विचार है, पर मुझे लगता है समाधान पहले ही मिल जाएगा 22:49 &lt;@Mathiasdm&gt; अगर तीसरा समाधान निश्चित रूप से बेहतर है, तो दोनों पक्ष वही चुनेंगे ;) 22:50 &lt;@Mathiasdm&gt; हम्म, ठीक है 22:50 &lt;@Mathiasdm&gt; सिर्फ जिज्ञासा से, zzz, क्या आप 'अंतिम रक्षा पंक्ति' बनने से सहमत हैं? :) 22:50 &lt;@Mathiasdm&gt; मुझे तो यह ठीक लगता है, लेकिन क्या आप खुद यह चाहते हैं? 22:51 &lt;@zzz&gt; खास नहीं। मेरा नियम है कि जो वास्तव में काम कर रहा है वही ज़िम्मेदार होता है। जो लोग कुछ किए बिना सिर्फ बातें करते हैं और दूसरों को खीझाते हैं, वे नहीं। 22:52 &lt;@zzz&gt; काम की कोई कमी नहीं है। 22:53 &lt;@Mathiasdm&gt; ठीक है :) अच्छा लगता है 22:53 &lt;@Mathiasdm&gt; किसी के पास अतिरिक्त टिप्पणी है? नहीं तो, अगली वस्तु 22:53 &lt;superuser&gt; आम तौर पर "जो करता है वही प्रभारी है" अच्छा लगता है 22:53 &lt;superuser&gt; लेकिन अगर दोनों पक्ष वास्तव में कर रहे हों तो? 22:53 &lt;superuser&gt; और फिर भी विपरीत दिशाओं में जा रहे हों? 22:54 &lt;superuser&gt; मेरा ख़याल है उस स्थिति में वोटिंग तंत्र बुरा विचार नहीं होगा 22:54 &lt;@Mathiasdm&gt; सही 22:54 &lt;@zzz&gt; अगर वह कोड है तो मैं चुन सकता हूँ। वेबसाइट के लिए मैं निश्चित रूप से अंतिम रक्षा पंक्ति नहीं हूँ। welt और echelon हैं। 22:55 &lt;@Mathiasdm&gt; ठीक है, अगर चर्चा हो और समाधान न निकले, तो वोट हो सकता है या कोई (zzz, welt?) चुन सकता है 22:55 &lt;@zzz&gt; वे हारने वाले से अधिकार (privs) छीनकर विजेता चुनेंगे। 22:56 &lt;@Mathiasdm&gt; *उम्मीद है कि केवल तभी, जब चर्चा बहुत खराब हो ;) दोस्ताना असहमतियों में privs नहीं खोने चाहिए :p 22:57 &lt;eche|on&gt; सही 22:58 &lt;@Mathiasdm&gt; ठीक है फिर 22:58 &lt;@Mathiasdm&gt; अगला बिंदु 22:58 &lt;@Mathiasdm&gt; अगर यह ठीक है 22:58 &lt;@Mathiasdm&gt; 5) स्थिति अपडेट 22:58 &lt;eche|on&gt; ओके 22:59 &lt;@Mathiasdm&gt; मेरा ख़याल है, मैं इस वीकेंड से 'स्थिति अपडेट' 'इकट्ठा' करना शुरू करूँगा 22:59 &lt;@Mathiasdm&gt; मैं यह पिछले हफ्ते करने वाला था, लेकिन काम में फँस गया 22:59 &lt;eche|on&gt; बहुत बढ़िया। आगे बढ़िए। 22:59 &lt;@Mathiasdm&gt; मूलतः, बस 'पिछले हफ्ते आपने क्या किया?' और 'अगले हफ्ते की आपकी क्या योजनाएँ हैं?' 23:00 &lt;@Mathiasdm&gt; और मैं उन्हें थोड़ा संक्षेप में वेबसाइट पर पोस्ट कर दूँगा 23:00 &lt;@Mathiasdm&gt; सुझाव हमेशा स्वागत योग्य हैं :) 23:00 &lt;@Mathiasdm&gt; ठीक है, अंतिम बिंदु (मीटिंग शुरू होने से थोड़ी देर पहले ही जोड़ा गया) 23:00 &lt;@Mathiasdm&gt; 6) आगामी डेवलपर कॉन्फ्रेंसें 23:01 &lt;@Mathiasdm&gt; -27c3 में कौन जा रहा है? 23:01 &lt;@Mathiasdm&gt; -brucon में कौन जा रहा है? 23:01 &lt;@Mathiasdm&gt; -कोई और? 23:02 &lt;@Mathiasdm&gt; मैं निश्चित रूप से brucon में भाग लूँगा, और संभवतः 27c3 में एक दिन के लिए (और कुछ दिनों के लिए बर्लिन में रहूँगा) 23:02 &lt;whitenoise&gt; Mathiasdm, मैंने शुरू होने से 10 मिनट पहले 1 और बिंदु जोड़ दिया था। 23:02 &lt;@Mathiasdm&gt; ओह? माफ़ कीजिए, देखा नहीं 23:03 &lt;@Mathiasdm&gt; ठीक है, एक मिनट में वह करते हैं, whitenoise  23:03 &lt;whitenoise&gt; ओके 23:03 &lt;whitenoise&gt; धन्यवाद 23:03 &lt;@Mathiasdm&gt; डेव कॉन्फ्रेंसों पर कोई टिप्पणी? 23:04 &lt;@Mathiasdm&gt; तो: 7) I2P के अंदर BitTorrent प्रोटोकॉल के उपयोग को बढ़ावा देना: फायदे और नुकसान 23:04  * Mathiasdm गर्म आलू whitenoise को थमा देता है  23:04 &lt;whitenoise&gt; ठीक है, तो हमने इस पर duck के साथ थोड़ा चर्चा की 23:05 &lt;whitenoise&gt; यह कवर ट्रैफिक और नेटवर्क वृद्धि के लिए अच्छा तरीका है, लेकिन इससे I2P की कुख्याति एक अवैध फ़ाइल-शेयरिंग नेटवर्क के रूप में हो सकती है 23:05 &lt;eche|on&gt; मैंने 27c3 में न जाने का फैसला किया है 23:06 &lt;@Mathiasdm&gt; आह, अफ़सोस, eche|on  23:06 &lt;@Mathiasdm&gt; सही, whitenoise  23:06 &lt;whitenoise&gt; दूसरी ओर... 23:06 &lt;superuser&gt; मेरा मानना है, BT को अन्य सेवाओं से अधिक महत्व नहीं देना चाहिए, बल्कि I2P को एक सामान्य उपयोग नेटवर्क के रूप में प्रमोट करना चाहिए 23:07 &lt;superuser&gt; ओह, वह अभी समाप्त नहीं हुआ था... 23:07 &lt;@Mathiasdm&gt; शायद उसे लैग हो रहा है, थोड़ा समय दें :) 23:08 &lt;whitenoise&gt; अगर हम इस प्रोटोकॉल को प्रमोट नहीं करते, तो निकट भविष्य में नहीं तो आगे चलकर, यदि डिजिटल मीडिया बेचने का व्यापार मॉडल नहीं बदलता, तो टोरेंट उपयोगकर्ताओं पर दबाव बढ़ेगा, इसलिए वे छिपने के तरीके ढूँढ़ने लगेंगे 23:08 &lt;whitenoise&gt; जो किसी भी हालत में मेरे पहले बिंदु (कुख्याति) की ओर ले जा सकता है 23:08 &lt;whitenoise&gt; लेकिन यह संदिग्ध है, बेशक 23:08 &lt;Moru&gt; नमस्ते! बीच में बोलने के लिए माफ़ी... दुखद लेकिन सच्चाई यह है कि इसे फ़ाइल-शेयरिंग के रूप में प्रमोट करें और आपके पास बहुत अधिक उपयोगकर्ता और ढेर सारे डेवलपर जुड़ जाएँगे। शायद उन लोगों से फंड भी मिल जाए जो सुरक्षित फ़ाइल-शेयरिंग प्लेटफॉर्म इस्तेमाल करना चाहते हैं। 23:09 &lt;@Mathiasdm&gt; मेरी राय में, सिर्फ़ प्रमोशन करने से ऐसा नहीं होगा 23:09 &lt;@Mathiasdm&gt; और whitenoise, कुख्याति के बारे में आप सही हैं 23:09 &lt;@Mathiasdm&gt; लेकिन क्या हम इसे प्रमोट कर रहे हैं? 23:10 &lt;whitenoise&gt; मेरे विचार में, अभी हम नहीं कर रहे 23:10 &lt;@Mathiasdm&gt; और खुद BitTorrent कुख्याति का कारण नहीं है, फ़ाइल शेयरिंग है (मेरी राय में यह महत्वपूर्ण भेद है, पर शायद इस चर्चा में नहीं) 23:10 &lt;@Mathiasdm&gt; (और नमस्ते, Moru) 23:11 &lt;whitenoise&gt; अच्छा, BitTorrent सबसे ज़्यादा उपयोग किया जाने वाला तरीका है, इसलिए मैं उसी के बारे में बात कर रहा हूँ 23:11 &lt;whitenoise&gt; बेशक, यह eMule या कुछ और भी हो सकता है 23:11 &lt;@Mathiasdm&gt; आप इसे प्रमोट करने को कैसे देखते हैं? 23:12 &lt;whitenoise&gt; जैसे, मौजूदा साधारण उपयोगकर्ताओं को सब कुछ सेटअप करने में कुछ कठिनाइयाँ आती हैं 23:12 &lt;whitenoise&gt; हम BitTorrent के बारे में जानकारी को अधिक प्रमुख बना सकते हैं 23:13 &lt;@Mathiasdm&gt; हम्म, हाँ 23:13 &lt;whitenoise&gt; वर्णन और सरल 23:13 &lt;whitenoise&gt; इत्यादि। 23:13 &lt;@Mathiasdm&gt; लेकिन वह (मेरी राय में) ज़्यादा एक सामान्य I2P समस्या है 23:13 &lt;whitenoise&gt; शायद i2psnark में थोड़ा सुधार करें 23:13 &lt;@Mathiasdm&gt; I2P काफी अधिक स्पष्ट/दृश्यमान हो सकता है :p 23:13 &lt;whitenoise&gt; हाँ 23:14 &lt;whitenoise&gt; लेकिन ऐसा करना (जैसे Twitter पर इसका प्रचार करना) निश्चित रूप से कुछ उपयोगकर्ताओं को आकर्षित करेगा 23:14 &lt;@Mathiasdm&gt; हाँ 23:14 &lt;@Mathiasdm&gt; ठीक है, मैं सहमत हूँ, और आशा करता हूँ कि निकट भविष्य में हम सब कुछ और स्पष्ट (बेहतर उपयोगिता आदि) बनाने की दिशा में आगे बढ़ेंगे 23:14 &lt;whitenoise&gt; तो, सवाल है, मेरा ख़याल है, हमें क्या करना चाहिए और क्या नहीं 23:15 &lt;whitenoise&gt; वर्णन सुधारें लेकिन इसे फ़ाइल-शेयरिंग नेटवर्क के रूप में विज्ञापित न करें, शायद? 23:15 &lt;@Mathiasdm&gt; हमें (0.9 का विकास शुरू होते ही) मेरी राय में उपयोगिता के 'दर्द वाले बिंदुओं' पर नज़र डालनी चाहिए 23:15 &lt;eche|on&gt; उनमें से कुछ के बारे में मेरे पास पहले से कुछ विचार हैं 23:17 &lt;@Mathiasdm&gt; हाँ, I2P का बेहतर विवरण मदद करेगा; कंसोल का ओवरहॉल (शायद? पता नहीं) मदद करेगा 23:17 &lt;@Mathiasdm&gt; eche|on: क्या हमारे पास वह .pdf नहीं है जिसमें उस कॉन्फ्रेंस की उपयोगिता सम्बन्धी टिप्पणियाँ हैं जहाँ आप गए थे? 23:17 &lt;eche|on&gt; हम्म 23:18 &lt;@zzz&gt; मेरे पास है 23:18 &lt;eche|on&gt; उसे ढूँढ़ना होगा, लेकिन कुल मिलाकर हमारे पास कुछ मुद्दे थे।  23:18 &lt;@Mathiasdm&gt; लिंक है, zzz? 23:19 &lt;@Mathiasdm&gt; ठीक है, क्या हम वेबसाइट specs के बाद इस पर थोड़ा ध्यान केंद्रित कर सकते हैं? 23:20 &lt;@zzz&gt; http://zzz.i2p/files/petcon-usability-long.pdf 23:20 &lt;@Mathiasdm&gt; धन्यवाद 23:20 &lt;eche|on&gt; यह एक अच्छा विचार है 23:21 &lt;@Mathiasdm&gt; ठीक है फिर 23:21 &lt;@Mathiasdm&gt; कोई और टिप्पणी या आइडिया, whitenoise? 23:21 &lt;whitenoise&gt; हम्म... 23:22 &lt;@Mathiasdm&gt; बिल्कुल, आप वेबसाइट की उपयोगिता सुधारों पर काम शुरू करने के लिए हमेशा स्वतंत्र हैं 23:22 &lt;eche|on&gt;  बस कुछ मेलों का इंतज़ार करें जिनमें संपर्क डेटा होगा ताकि कुछ पैसे दे सकें ;-) 23:23 &lt;whitenoise&gt; ठीक है, मेरा ख़याल है हमने सामान्य रूप से उपयोगिता सुधारने का निर्णय किया है, बिना BitTorrent पर किसी विशेष जोर के, सही? 23:23 &lt;whitenoise&gt; :-) 23:23 &lt;@Mathiasdm&gt; ऐसा ही लगता है, हाँ, whitenoise  23:23 &lt;@Mathiasdm&gt; मैं आपको अपना बैंक खाता मेल कर दूँगा, eche|on, बस पैसे भेज देना ;) 23:23 &lt;@Mathiasdm&gt; ठीक है फिर 23:23 &lt;@Mathiasdm&gt; 8) उपस्थित सभी के लिए कुकीज़ 23:24 &lt;eche|on&gt; *g* 23:24 &lt;@Mathiasdm&gt; ===मीटिंग समाप्त=== 23:24 &lt;@Mathiasdm&gt; सबका धन्यवाद :) 23:24 &lt;eche|on&gt; कुकीज़! 23:25 &lt;@Mathiasdm&gt; सारी मत खा जाना 23:25  * Mathiasdm eche|on को टहोका देता है  </div>
