---
title: "I2P डेवलपर बैठक - 11 दिसंबर, 2012"
date: 2012-12-11
author: "str4d"
description: "11 दिसंबर 2012 की I2P विकास बैठक का लॉग."
categories: ["meeting"]
---

## संक्षिप्त सारांश

<p class="attendees-inline"><strong>उपस्थित:</strong> lillith, Meeh, postman, psi, str4d, topiltzin, zzz</p>

## बैठक लॉग

<div class="irc-log"> 20:20:09  &lt;str4d&gt; &lt;str4d&gt; यक़ीन नहीं कि dg कहाँ है, तो मेरा प्रस्ताव है कि हम मीटिंग फिर भी शुरू कर दें, पिछले हफ्ते के एजेंडा से आगे बढ़ते हुए (या ज़रूरत हो तो उसे फिर से शुरू करें)। 20:20:09  &lt;str4d&gt; (http://zzz.i2p/posts/5779) 20:20:18  &lt;iRelay&gt; शीर्षक: zzz.i2p: IRC Meetings (zzz.i2p पर) 20:40:14  &lt;str4d&gt; कोई जवाब देने वाला नहीं? 20:41:48  &lt;Meeh&gt; मैं मीटिंग के लिए तैयार हूँ 20:42:09  &lt;Meeh&gt; लेकिन आज IRC वाकई अस्थिर था 20:51:48  &lt;str4d&gt; क्या कोई मीटिंग की अध्यक्षता करना और उसे शुरू करना चाहता है? पता नहीं dg कहाँ चला गया है, और मुझे बीच में ही निकलना होगा, इसलिए मैं नहीं कर सकता। 20:52:40  &lt;str4d&gt; लगता है iRelay postman के सर्वर पर है, तो अगर चेयर भी वहीं है तो डिस्कनेक्ट होने से मीटिंग लॉग पर असर नहीं पड़ेगा। 21:01:13  &lt;psi&gt; मीटिंग थी...? 21:01:32  * lillith स्वेच्छा से चेयर करने के लिए तैयार है, जैसे ही मैं zzz.i2p सफलतापूर्वक लोड कर लूँ 21:04:05  &lt;psi&gt; मीटिंग अब है, सही? 21:05:43  &lt;lillith&gt; हाँ, जब तक कोई और चेयर नहीं करना चाहता 21:07:16  &lt;psi&gt; ठीक है 21:07:16  &lt;psi&gt; विषय? 21:07:16  &lt;lillith&gt; तो, पिछले हफ्ते जहाँ छोड़ा था वहीं से आगे बढ़ते हैं, orion क्या तुम यहाँ हो? 21:09:52  &lt;psi&gt; काफ़ी संभव लगता है 21:09:54  &lt;lillith&gt; हालाँकि मुझे नहीं पता किसलिए, मुझे तो थोड़ा बेकार-सा लगता है 21:10:20  &lt;psi&gt; यूज़र्स की मदद के लिए ज़्यादा संरचित माहौल बनाने के लिए 21:10:27  &lt;psi&gt; अगर मुझे सही याद है 21:10:48  &lt;topiltzin&gt; ज़्यादा ठीक तो यह होगा कि संसाधन एक जगह जोड़ दिए जाएँ 21:11:05  &lt;topiltzin&gt; +1 उस पर, पर अगर मुझे सही याद है पहले किसी से पूछना था (चैनल के ओनर से?  वह कौन है/था?) 21:11:13  &lt;lillith&gt; तो दो लगभग निष्क्रिय चैनलों को जोड़कर एक कम निष्क्रिय चैनल बनाना? 21:11:50  &lt;topiltzin&gt; हाँ 21:12:23  &lt;lillith&gt; ठीक है, आइटम 2a: हर चैनल का मालिक कौन है और उनका क्या कहना है? 21:12:50  &lt;lillith&gt; 2b: नया चैनल #i2p होगा या #i2p-help? 21:12:57  * postman #i2p का मालिक है और कोई ख़ास राय नहीं है 21:13:31  &lt;postman&gt; #i2p को अपना नाम बरकरार रखना चाहिए 21:13:33  &lt;lillith&gt; 2c: किसी से एक को हटाने और लोगों को दूसरे पर रीडायरेक्ट करने के लिए कहना 21:13:38  &lt;postman&gt; zzz #i2p-help का मालिक है 21:14:10  &lt;psi&gt; i suppose the ircd can do a "symlink" of sorts for channels? 21:14:12  &lt;lillith&gt; मुझे लगता है नए यूज़र्स को कनेक्ट होते ही पहले जाने के लिए एक स्पष्ट 'help' चैनल चाहिए 21:14:31  &lt;lillith&gt; वरना वे बस किसी भी चैनल में पूछेंगे 21:14:51  &lt;postman&gt; re: symlink. मैं यह जाँचूँगा 21:16:35  &lt;lillith&gt; ठीक है, आइटम 2 निपट गया? 21:18:16  &lt;lillith&gt; आइटम 3: वेबसाइट पुनर्गठन अपडेट्स। 21:18:35  &lt;lillith&gt; str4d, कोई अपडेट? 21:18:37  &lt;psi&gt; उस पर कितने लोग काम कर रहे हैं? 21:23:13  &lt;lillith&gt; psi: जहाँ तक मुझे पता है, सिर्फ str4d 21:28:17  &lt;lillith&gt; re: Item 4 : 0.9.4 Console links additions, मुझे लगता है str4d जा चुके हैं और books यहाँ नहीं है, शायद अगले हफ्ते? 21:28:17  &lt;str4d&gt; lillith, मैं afk होने वाला हूँ 21:28:26  &lt;str4d&gt; लेकिन वेबसाइट पेजों का पुनर्गठन मूल रूप से पूरा हो गया है। 21:33:45  &lt;str4d&gt; मुझे इस पर लोगों से कुछ फीडबैक चाहिए (नेविगेशन और url संरचना) - लाइव url के लिए टिकट #807 देखें 21:33:48  &lt;iRelay&gt; http://trac.i2p2.i2p/ticket/807 - (accepted enhancement) - वेबसाइट का पुनर्गठन 21:33:50  &lt;str4d&gt; और उस टिकट में रिवैम्प के अगले to-do आइटम भी सूचीबद्ध हैं। 21:33:50  &lt;lillith&gt; ठीक है, धन्यवाद :) 21:34:09  &lt;lillith&gt; आइटम 5 ; 0.9.4 रिलीज़ 21:35:46  &lt;lillith&gt; zzz, क्या आप अभी भी दिसंबर के मध्य का लक्ष्य रख रहे हैं? 21:39:52  &lt;zzz&gt; सोमवार। /topic और http://zzz.i2p/topics/1252 भी देखें 21:39:55  &lt;zzz&gt; और re: console link additions, वह एजेंडा आइटम 0.9.5 के लिए 6 हफ्ते आगे बढ़ाया जा सकता है 21:45:02  &lt;lillith&gt; ठीक है, धन्यवाद :) 21:45:09  &lt;lillith&gt; आइटम 6 : प्रतिभागियों से कोई नोट्स 21:45:09  &lt;lillith&gt; ... कोई? 21:45:09  &lt;psi&gt; नोट्स? 21:45:09  &lt;lillith&gt; कुछ भी जो आप जोड़ना चाहें 21:45:09  &lt;psi&gt; नए यूज़र्स की सबसे आम शिकायत है कि शुरुआत में यह धीमा होता है 21:45:22  &lt;psi&gt; क्या इसे दूर करने का कोई तरीका है? 21:49:54  &lt;Meeh&gt; इंस्टॉलर में RIs शामिल करने से स्टार्टअप स्पीड में मदद मिल सकती है। लेकिन यह त्रुटिहीन समाधान नहीं है 21:49:54  &lt;Meeh&gt; अगर वे RIs डाउन हो जाएँ, या हाई लोड हो, वगैरह-वगैरह, तो? 21:49:54  &lt;psi&gt; prebundling के अलावा initial seed करने का कोई 'तेज़' तरीका है? 21:49:54  &lt;zzz&gt; Meeh, क्या तुम्हारा reseed server script किसी तरह bottleneck बन रहा है? क्या यह reseeding को किसी भी तरह धीमा कर रहा है? 21:49:54  &lt;Meeh&gt; limit बढ़ाकर, जिस पर router reseeding रोकता है, उसे 2-300 तक कर दें.. लेकिन यह भी कोई त्रुटिहीन विचार नहीं है 21:49:54  &lt;lillith&gt; Meeh, यक़ीनन कोई भी समाधान न होने से बेहतर होगा 21:49:54  &lt;Meeh&gt; यह सर्वर को धीमा कर देता है अगर इसका ज़्यादा उपयोग हो, क्योंकि यह sqlite पर write lock होता है 21:49:56  &lt;Meeh&gt; मुझे mysql संस्करण बनाना चाहिए, और जो reseeders इसे उपयोग कर सकें, वे काफ़ी मदद करेंगे 21:51:20  &lt;lillith&gt; RIs को prebundle करना सिर्फ़ शुरुआती स्टार्टअप को तेज़ कर सकता है; सबसे बुरा मामला यही होगा कि यह अभी जैसा ही रहे 21:51:20  &lt;Meeh&gt; फिर file/db lock अब bottleneck नहीं रहेगा 21:52:49  &lt;Meeh&gt; या कोई भी और *sql, बशर्ते वह एक सर्वर की तरह चलता हो 22:01:    &lt;lillith&gt; orion यहाँ लगता नहीं है, और मुझे समझ नहीं आता कि उसके बिना हम कैसे आगे बढ़ें 22:04:    &lt;lillith&gt; आइटम 7: अगली मीटिंग 22:06:    &lt;topiltzin&gt; pre-bundling के खिलाफ़ कुछ मज़बूत तर्क हैं, वे zzz.i2p पर उपलब्ध हैं 22:07:    &lt;lillith&gt; यह काम मैं dg पर छोड़ रही हूँ, संभवतः अगला मंगलवार (18th) 8.00 UTC होगा 22:08:    &lt;lillith&gt; topiltzin, मैं देख लूँगी 22:09:    &lt;lillith&gt; मैं कहूँगी कि यह मीटिंग अब आधिकारिक रूप से समाप्त है :) </div>
