---
title: "I2P डेवलपर बैठक - 20 नवंबर, 2012"
date: 2012-11-20
author: "Laughing1uddah"
description: "20 नवंबर 2012 की I2P विकास बैठक का लॉग।"
categories: ["meeting"]
---

## संक्षिप्त पुनरावलोकन

<p class="attendees-inline"><strong>उपस्थित:</strong> asdfsdafsdafsd, darrob, dg, k0e, KillYourTV, LaughingBuddah, nom, psi, st4d, thursday, user, weltende, zzz</p>

## बैठक लॉग

<div class="irc-log"> 20:03:41  &lt;Laughing1uddah&gt; मीटिंग का समय? 20:03:48  &lt;dg&gt; हाँ! 20:04:01  &lt;k0e&gt; checkout http://www.youtube.com/watch?v=hgJ7yck1qwY 20:04:01  &lt;iRelay&gt; Title: Android ICS on Raspberry Pi, Views: 139170, Rating: 99.0% 20:04:05  * dg घूंट भरता है 20:04:15  &lt;dg&gt; ठीक है.. शुरू करते हैं 20:04:22  &lt;dg&gt; आज के हमारे विषय हैं: 20:04:33  &lt;dg&gt; 0) स्वागत 20:04:40  &lt;dg&gt; (0a) कुछ बदलाव करना 20:04:47  &lt;dg&gt; (मीटिंग्स, आदि) 20:05:00  &lt;dg&gt; (1) नेटवर्क की स्थिति 20:05:03  &lt;dg&gt; (1a) IRC 20:05:10  &lt;dg&gt; (1b) वृद्धि (हम i2p को बाहर कैसे पहुँचाएँ?) 20:05:13  &lt;dg&gt; (2) वास्तविक दुनिया (IRL) इवेंट्स (CCC, Cryptoparties..) 20:05:20  &lt;dg&gt; (3) - Fux सुधारों को trunk में मर्ज करना 20:05:23  &lt;dg&gt; (4) वेबसाइट 20:05:26  &lt;dg&gt; (4a) - मिररिंग.. 20:05:33  &lt;dg&gt; (4b)- SSL 20:05:36  &lt;dg&gt; (5) - प्रगति 20:05:39  &lt;dg&gt; (6) - अगली मीटिंग 20:05:50  &lt;dg&gt; (7) - प्रतिभागियों से अन्य नोट्स, आदि 20:05:50  &lt;dg&gt; ज़रा लंबी सूची है! 20:06:28  &lt;dg&gt; उम्मीद है आज यहाँ पर्याप्त लोग हैं 20:06:43  &lt;dg&gt; मैं चीज़ों को पिछली मीटिंग्स के आधार पर रखने की कोशिश कर रहा हूँ 20:07:11  &lt;dg&gt; तो उह.. 20:07:26  &lt;dg&gt; सबसे पहले, क्या हमारे पास कोई ऐसा है जो काफी पहले से है और बदलावों का रीकैप दे सके (बड़े, उल्लेखनीय वाले) 20:07:26  &lt;dg&gt; पिछली मीटिंग के बाद से? 20:07:33  &lt;dg&gt; (वो 8 सितम्बर को थी) 20:09:05  &lt;nom&gt; अभी संभव नहीं... फिर भी सबको हाइलाइट करने की कोशिश कर सकता हूँ 20:09:24  &lt;asdfsdafsdafsd&gt; सुनो, सुनो! 20:09:27  * asdfsdafsdafsd हथौड़ा पटकता है 20:09:35  &lt;dg&gt; मुझे लगता है शायद KillYourTV को थोड़ा पता होगा 20:09:53  &lt;dg&gt; मुझे बताया गया था welt भी यहाँ हो सकता है, तो उम्मीद है वो कभी हाथ हिलाएगा 20:09:56  &lt;dg&gt; (zzz भी नज़र नहीं आ रहे) 20:10:09  &lt;dg&gt; टीम के अधिकांश सदस्यों के बिना यह थोड़ी अजीब होगी 20:10:23  &lt;asdfsdafsdafsd&gt; माननीय asdfsdafsdafsd अब अध्यक्षता कर रहे हैं 20:10:25  &lt;iRelay&gt; * weltende@freenode हाथ हिलाता है 20:10:37  &lt;dg&gt; :) 20:10:37  &lt;dg&gt; ठीक है 20:10:48  &lt;zzz&gt; यहाँ 20:10:51  &lt;dg&gt; तो, सबसे पहले, जैसा कि आप में से कुछ जानते होंगे, यह 2 साल में पहली मीटिंग है 20:11:04  &lt;dg&gt; और पिछली मीटिंग भी विशेषीकृत थी 20:11:08  &lt;dg&gt; specialized* 20:11:30  &lt;dg&gt; मेरी योजना है कि नियमित मीटिंग्स फिर से शुरू की जाएँ ताकि प्रगति पर पकड़ रहे, आदि, भले कोई बड़ा मुद्दा चर्चा को न हो 20:12:01  &lt;dg&gt; "change" के संदर्भ में, मैं Project Manager बनने पर विचार कर रहा हूँ 20:12:04  &lt;dg&gt; या कम से कम किसी तरह का को-ऑर्डिनेटर 20:12:28  &lt;dg&gt; dr|z3d के साथ हुई प्रगति पर मुझे गर्व है, हालांकि अफसोस, मुझे नहीं लगता कि वो अभी -dev में वापस जुड़ने को तैयार हैं (बात करने तक के लिए भी) 20:12:54  &lt;dg&gt; पिछले 2 साल की प्रगति पर मैं टिप्पणी नहीं कर सकता क्योंकि मैं यहाँ इतने वक्त से नहीं हूँ 20:12:57  &lt;dg&gt; अगर कोई और कर सके, तो मुझे अच्छा लगेगा 20:13:04  &lt;dg&gt; &lt;pause for $person&gt; 20:13:18  &lt;nom&gt; शायद हमें netsplit के खत्म होने का इंतज़ार करना होगा 20:13:25  &lt;dg&gt; अच्छा विचार हो सकता है :-/ 20:13:36  &lt;nom&gt; hehe 20:13:51  &lt;LaughingBuddah&gt; इंतज़ार करते हुए, dr|z3d के साथ क्या हुआ? 20:13:54  &lt;LaughingBuddah&gt; क्या हुआ था उनके साथ* 20:13:57  * nom इंटरनेट ट्यूब्स को poke करता है 20:14:13  &lt;dg&gt; लो हो गया। 20:14:20  &lt;dg&gt; मैं पेस्ट कर देता हूँ जो वो मिस कर गए। 20:15:42  &lt;dg&gt; यह दर्दनाक है haha 20:16:09  &lt;dg&gt; ठीक, netsplit वालों के लिए: http://pastethis.i2p/show/2297/ 20:16:12  &lt;iRelay&gt; Title: Paste #2297 | LodgeIt! (at pastethis.i2p) 20:16:12  &lt;dg&gt; &lt;+dg&gt; पिछले 2 साल की प्रगति पर मैं टिप्पणी नहीं कर सकता क्योंकि मैं यहाँ इतने वक्त से नहीं हूँ 20:16:15  &lt;dg&gt; &lt;+dg&gt; अगर कोई और कर सके, तो मुझे अच्छा लगेगा 20:16:15  &lt;dg&gt; &lt;+dg&gt; &lt;pause for $person&gt; 20:16:27  &lt;dg&gt; LaughingBuddah: ठीक है 20:16:53  &lt;dg&gt; मूलतः, dr|z3d को लंबे समय के लिए निकाल देने के बाद, आदि आदि, मैंने यह मुद्दा उठाया कि उसे -dev में अनम्यूट किया जाना चाहिए क्योंकि हम सब एक ही टीम के हैं, आदि 20:17:00  &lt;dg&gt; हालांकि वो अभी हमारे साथ जुड़ने के लिए तैयार नहीं लगते 20:17:06  &lt;nom&gt; Complication: KillYourTV badger darrob dg gatekeeper iRelay Meeh postman RN_ Shinobiwan slow sponge str4d albat asdfsdafsdafsd Astral2012_1 Biotrophy blitzkrieg christoph cipher__ dr4wd3- eight_ joepie95 k0e kytv|away LaughingBuddah lezz luminosus MTN nom operhiem1 PrivacyHawk psi SanguineRose soundwave thursday tycho usr w8rabbit woox2k Xtothec zzz meeting time people 20:17:14  &lt;LaughingBuddah&gt; नहीं नहीं, मैं जानना चाहता था कि उन्हें क्यों निकाला गया 20:17:21  &lt;dg&gt; मैं चाहता था कि उनके पास विकल्प हो, भले वो अभी शामिल होना न चाहें 20:17:21  &lt;dg&gt; ओह 20:17:28  &lt;dg&gt; कुछ समय पहले टीम से मतभेद हो गया था 20:17:35  &lt;SanguineRose&gt; मैं यहाँ नहीं हूँ, मैं अदृश्य हूँ 20:17:38  &lt;LaughingBuddah&gt; समझ गया 20:17:38  &lt;dg&gt; छोटे-छोटे मतभेद जुड़ते-जुड़ते एक बड़ा विवाद बन गया 20:17:53  &lt;dg&gt; इससे टकराव और समुदाय में कुछ हद तक बँटवारा हो गया :-P 20:17:56  &lt;dg&gt; अच्छा नहीं है 20:18:03  &lt;LaughingBuddah&gt; ठीक है। आगे बढ़िए :) 20:18:06  &lt;nom&gt; हा! तुम अदृश्य हो सकते हो लेकिन हम तुम्हें सुन सकते हैं :P 20:18:17  &lt;dg&gt; मैं $person को आने के लिए कुछ और सेकंड दूँगा.. 20:18:20  &lt;SanguineRose&gt; झूठ, तुम अभी जो मैं सोच रहा/रही हूँ, वो नहीं पढ़ सकते! 20:18:27  * dg अटपटा सा बैठता है 20:18:44  &lt;iRelay&gt; &lt;weltende@freenode&gt; dg: हाँ.. अधिकतर dr|z3d और !dr|z3d में ही *खाँसी* 20:18:48  &lt;dg&gt; साफ़ है कि कोई इतिहास सुनाना नहीं चाहता.. हेह 20:18:51  * nom अटपटे ढंग से आराम करता है और SanguineRose का दिमाग पढ़ता है 20:18:57  &lt;dg&gt; ठीक है 20:19:16  &lt;nom&gt; चलो इतिहास बाद में समझ लेंगे जब इतिहासकार आ जाएगा 20:19:23  &lt;dg&gt; तो 20:19:23  &lt;dg&gt; (1) - नेटवर्क स्वास्थ्य 20:19:45  &lt;dg&gt; आँकड़ों में जो मैंने देखा है, उस हिसाब से हम उस मोर्चे पर ठीक कर रहे हैं, हालांकि रूसियों के जाने के बाद (rusleaks सामान्य रूप से गायब), गिरावट आई है 20:19:52  &lt;dg&gt; पूर्व-रूस स्तर पर लौटना (हा) 20:20:05  &lt;dg&gt; उम्मीद है zzz बता पाएँगे कि इस मोर्चे पर हम कैसे कर रहे हैं.. 20:20:29  &lt;nom&gt; मेरी राय में नेटवर्क स्वास्थ्य अस्पष्ट है, लेकिन सिर्फ netsplits के आधार पर देखा जाए तो बेहतर हो सकता है... 20:21:06  &lt;zzz&gt; यह डगमग है लेकिन कल रात kytv और मैंने 0.9.2 में आया वह बग ढूँढ लिया जो सारी दिक्कतें कर रहा था 20:21:21  &lt;dg&gt; zab और मुझे इतना साधारण कुछ चीज़ें बिगाड़ने पर शक है 20:21:27  * nom टाइमिंग पर :| 20:21:30  &lt;asdfsdafsdafsd&gt; उफ़... स्प्लिट 20:21:36  &lt;dg&gt;&gt;.&gt; 20:21:48  &lt;nom&gt; zzz: बग क्या था? 20:21:54  &lt;dg&gt; लगता है नेटवर्क हमसे बात कर रहा है 20:22:13  &lt;zzz&gt; हमने गलती से नेटवर्क की क्षमता आधी कर दी थी। 20:22:53  &lt;LaughingBuddah&gt; हाहा 20:23:04  * dg ने tunnel success rates में ज़्यादा फर्क नहीं देखा लेकिन आप इसको ठीक करने को लेकर ज्यादा आश्वस्त लगते हैं 20:23:07  &lt;nom&gt; lol काफ़ी बदकिस्मत बग 20:23:14  &lt;dg&gt; ^ 20:23:21  &lt;dg&gt; मेरा ख्याल है हम इस मोर्चे पर ठीक कर रहे हैं 20:23:44  &lt;zzz&gt; यह नेटवर्क की चीज़ है। आप सिर्फ खुद अपग्रेड करके नेटवर्क ठीक नहीं कर सकते। 20:23:50  &lt;KillYourTV&gt; बेशक एक व्यक्ति का -10 पर अपग्रेड करना सारी समस्याएँ ठीक कर देगा ;) 20:23:59  &lt;dg&gt; (1a) (IRC) पर मैं टिप्पणी नहीं कर सकता क्योंकि मैं badger से संपर्क नहीं कर पाया हूँ 20:23:59  &lt;KillYourTV&gt; बह, मैं धीमा पड़ गया 20:23:59  &lt;dg&gt; KillYourTV: बेशक, क्या आपने Java music के बारे में नहीं सुना? 20:24:02  &lt;dg&gt; *magic 20:24:02  &lt;dg&gt; प्फ़् 20:24:13  &lt;dg&gt; (और मैं postman से संपर्क नहीं कर पाया, ech के लिए भी देर हो गई..) 20:24:17  &lt;dg&gt; तो वो मेरी तरफ़ से गड़बड़ थी 20:24:51  &lt;dg&gt; फिर (1b). 20:24:55  &lt;dg&gt; " 20:24:58  &lt;dg&gt; (1b) - वृद्धि (i2p को और कैसे बढ़ाएँ, रूस के साथ विकास (हम खुद को वहाँ कैसे पहुँचाएँ? बड़े rus-sites तक पहुँच?)) " 20:25:01  &lt;nom&gt; -        if (style.equals("udp")) 20:25:01  &lt;nom&gt; +        if (style.equals("SSU")) 20:25:01  &lt;dg&gt; काफ़ी व्यापक 20:25:04  *** eight_ is now known as eight 20:25:07  &lt;nom&gt; ? यही बग था? 20:25:24  &lt;dg&gt; (और एक variable बदला गया है) 20:25:36  &lt;zzz&gt; thatsit 20:25:58  &lt;dg&gt; उस commit का बहाना क्या था, वैसे? 20:25:58  &lt;dg&gt; (0.9.2 में) 20:26:59  &lt;k0e&gt; रूसी यूज़र्स के संदर्भ में, मेरा बड़ा सवाल है कि यहाँ #i2p-ru चैनल कैसा चल रहा है? क्या रूसी यूज़र्स को उतना ही अच्छा सहयोग मिल रहा है जितना अंग्रेज़ी बोलने वालों को यहाँ आता है 20:28:13  &lt;LaughingBuddah&gt; क्या हमारे पास कोई ऐसा है जो i2p से परिचित हो और रूसी बोलता हो? 20:28:24  &lt;LaughingBuddah&gt; शायद कोई dev? 20:29:02  * nom कभी रूसी सीखना चाहता था, पर समय नहीं मिला... 20:29:21  &lt;KillYourTV&gt; यूज़र 'slow' वहाँ फिट बैठता है 20:29:32  &lt;k0e&gt; और साथ ही, जर्मनी रूस और USA के बाद तीसरा सबसे बड़ा देश लगता है 20:29:35  &lt;str4d&gt; slow वहाँ रहता है, है न? 20:29:35  * nom सोचता है हमें कोई रूसी+अंग्रेज़ी बोलने वाला यूज़र ढूँढना चाहिए जो dev बनना चाहता हो 20:29:38  &lt;KillYourTV&gt; (और वो लगभग हमेशा #ru में होता है) 20:29:53  &lt;nom&gt; कोई बात नहीं, लगता है हमने एक ढूँढ लिया 20:30:22  &lt;LaughingBuddah&gt; अच्छा 20:31:48  &lt;nom&gt; सामान्य तौर पर वृद्धि के संदर्भ में, मैं कहूँगा नेटवर्क स्थिरता/प्रदर्शन से जुड़े सारे बग ठीक करना अच्छा कदम है 20:32:09  &lt;nom&gt; और ज्यादा सामग्री = ज्यादा यूज़र्स = ज्यादा सामग्री, साझा करना प्यार है और वगैरह 20:32:28  &lt;LaughingBuddah&gt; जो उसने कहा ^ 20:33:02  &lt;dg&gt; #i2p-ru मृत है 20:33:02  &lt;dg&gt; zab RU-&gt;EN बदल सकता है पर EN-&gt;RU नहीं 20:33:16  &lt;dg&gt; वैसे, #ru में यूज़र्स हैं, #i2p-ru में नहीं 20:33:31  &lt;dg&gt; बग्स ठीक करना अच्छा है, जबकि 20:33:42  &lt;dg&gt; हमारे पास निश्चित तौर पर एक समुदाय-आधारित समस्या है और मुझे नहीं पता उसे कैसे सुलझाएँ 20:33:49  &lt;nom&gt; तो हाँ.. अपनी मीडिया स्टैश postman को अपलोड करो, और high cap routers चलाओ 20:34:13  &lt;dg&gt; काश यह इतना आसान होता 20:34:27  &lt;dg&gt; मेरा ख्याल है इसमें IRL मीटिंग्स भी शामिल हैं 20:34:34  &lt;dg&gt; इस साल हमारे काफी i2p वाले CCC जा रहे हैं 20:34:52  &lt;dg&gt; मेरा मानना है "i2p वर्कशॉप" उसका सबसे बढ़िया उपयोग होगा क्योंकि बात बुक कराने में देर हो चुकी है 20:35:02  &lt;nom&gt; lol हाँ सामग्री बढ़ाना कभी आसान नहीं, पर लोगों को याद दिलाना अच्छा है 20:35:18  &lt;k0e&gt; dg: सुझाव, शायद आप eche|on और postman से उन दो चैनलों को मिलाने के बारे में बात कर सकते हैं (एक पर redirect) 20:35:18  &lt;dg&gt; i2p मुश्किल से टोर जैसा बाहर है 20:35:53  &lt;dg&gt; k0e: नोट कर लिया, बाद में देखूँगा, धन्यवाद :) 20:36:16  &lt;nom&gt; IRL समुदाय मीटिंग्स के संदर्भ में, सम्मेलनों वगैरह में, हाँ इसकी ज्यादा ज़रूरत है। आदर्श रूप से आयोजक हममें से जो घर पर i2p में हैं उनसे जुड़े रहें, वीडियोज़ और ब्लॉग्स के साथ, आदि 20:36:55  &lt;dg&gt; पता नहीं हम रूसियों तक कैसे पहुँचें, पर कोई सेंसर की गई वेबसाइट्स से बात करने की कोशिश कर सकता है 20:36:59  &lt;dg&gt; प्रमुख जो विवादित हैं, आदि 20:37:06  &lt;dg&gt; अफ़सोस, rusleaks पूरी तरह चला गया है 20:37:09  &lt;dg&gt; तो उस पर भरोसा नहीं कर सकते 20:37:34  &lt;dg&gt; मैंने an*on वालों तक पहुँचने की कोशिश की लेकिन मैं उनके नेटवर्क्स पर गुमनाम रूप से नहीं जा पाया, तो वह थोड़ा निरर्थक रहा 20:38:21  &lt;LaughingBuddah&gt; आगे बढ़ते हैं 20:38:36  &lt;darrob&gt; मुझे पहुँचने-की-कोशिश के बारे में नहीं पता, dg। क्या tor ऐसा करता है? दर-दर जाकर प्रचार करना सही नहीं लगता। 20:38:43  &lt;dg&gt; ठीक है। 20:39:04  &lt;dg&gt; darrob: वे दर-दर नहीं जाते, और हमारा आधिकारिक रूप से ऐसा करना भी ठीक नहीं। मैं बस उन्हें थोड़ा प्रोत्साहित करना चाहता था। 20:39:22  &lt;dg&gt; LaughingBuddah: ज़रूर। 20:39:29  &lt;str4d&gt; डॉक सुधार बहुत मदद करेंगे। 20:39:41  * dg इसके बारे में पहले सोच रहा था 20:39:44  &lt;dg&gt; मुझे उनके मानकों के बारे में यक़ीन नहीं था 20:40:51  &lt;nom&gt; हाँ डॉक सुधार, और साथ ही कुछ कड़े security testing यूज़र वृद्धि की ओर लंबा रास्ता तय कर सकते हैं 20:41:25  &lt;dg&gt; वास्तव में, हालिया डॉक्स की कमी के कारण हम security testing से चूक गए 20:41:35  &lt;dg&gt; बेशक, हम कुछ नहीं कर सकते थे क्योंकि डॉक सुधार में वक्त लगा, पर हाँ 20:42:09  &lt;dg&gt; अभी, i2p को किसी भारी audit किए गए जैसे Tor से ज़्यादा सुरक्षित कहना हो तो आपको पूरा कोड + डिज़ाइन खुद पढ़ना होगा 20:42:15  &lt;dg&gt; जो उस क्षेत्र में दक्ष हैं उनके लिए ठीक है पर यूज़र्स के लिए बकवास 20:42:25  &lt;dg&gt; i2p पर शैक्षणिक रिसर्च भी कम हुई है 20:42:35  &lt;nom&gt; कम से कम मेरी राय में, इस तरह की चीज़ों के अधिकांश यूज़र्स जानना चाहते हैं यह कैसे काम करता है और कितना सुरक्षित है। threat model पेज उपयोगी है, लेकिन वे व्यापक परीक्षणों के परिणाम नहीं हैं 20:42:46  &lt;dg&gt; बेशक, आप अकादमिक लोगों को i2p पर पेपर लिखने के लिए मजबूर नहीं कर सकते.. 20:42:57  &lt;dg&gt; nom: सहमत। 20:43:19  &lt;iRelay&gt; &lt;weltende@freenode&gt; dg: यह अब सच नहीं है मेरी राय में 20:43:38  &lt;dg&gt; हाँ? 20:43:45  &lt;nom&gt; lol .... हम कुछ ग्रैड स्टूडेंट्स को ब्लैकमेल करके i2p पर पेपर लिखवा सकते हैं \o/ 20:43:55  &lt;dg&gt; $5 का रिंच 20:44:08  &lt;iRelay&gt; &lt;weltende@freenode&gt; आह.. अभी-अभी एथेंस क्रिप्टोपार्टी #0 में i2p पर एक टॉक का मेल आया 20:44:24  &lt;dg&gt; ओह, बढ़िया। मैं Cryptoparty के बारे में सोच रहा था 20:44:27  &lt;dg&gt; Tor वहाँ पर काफ़ी दिखता रहा है 20:44:41  &lt;iRelay&gt; &lt;weltende@freenode&gt; dg: i2p पर कुछ पेपर्स हैं.. (वो tum i2p पेपर याद है? ;) 20:44:50  &lt;asdfsdafsdafsd&gt; मुझे शक है ज़्यादा अकादमिक लोग I2P पर पेपर लिखेंगे या समर्थन करेंगे.... वे सब वैश्विकवादियों के साथ मिले हुए हैं 20:45:44  &lt;iRelay&gt; &lt;weltende@freenode&gt; asdfsdafsdafsd: अकादमिक लोग अपने सॉफ्टवेयर के अलावा कुछ प्रमोट नहीं करेंगे जिन पर वे अभी काम कर रहे हैं ;-) 20:45:48  &lt;dg&gt; i2p, इतना नहीं 20:46:28  &lt;dg&gt; i2p पर मैंने जो पेपर्स देखे हैं वे फ्रेंच वाले और headers/clocks के साथ correlation के हैं 20:46:48  &lt;dg&gt; आगे बढ़ते हैं 20:46:55  &lt;asdfsdafsdafsd&gt; weltende... बिल्कुल 20:47:02  &lt;dg&gt; "(3) - वर्तमान fux को trunk में मर्ज करने पर चर्चा " 20:47:14  &lt;nom&gt; तो.... gsoc? लगता है security testing उसके लिए अच्छा काम होगा 20:47:17  &lt;dg&gt; मुझे नहीं लगता zzz के अलावा कोई वास्तविक उत्तर दे सकता है 20:47:35  *** str4d is now known as str4d_afk 20:47:46  &lt;dg&gt; जो लोग नहीं जानते, उनके लिए, fux i2p की एक branch है जिसे str4d और अन्य ने यूज़र इंटरफ़ेस सुधारों से dev किया है। थीम सुधार, ऐसी चीज़ें। 20:47:49  &lt;dg&gt; nom: कोई gsoc करना नहीं चाहता 20:47:56  *** str4d_afk is now known as str4d 20:48:13  &lt;dg&gt; nom: zzz trac पर mentor हैं पर लगता है वो छात्र नहीं चाहते 20:48:24  &lt;zzz&gt; माफ़ करना dg, मुझे 2-3 महीने पुरानी बातें ही पता हैं। आख़िरी बार जो सुना, वे forking कर रहे थे? 20:48:27  &lt;dg&gt; (पक्का नहीं, मुझे ऐसा बताया गया था) 20:48:43  &lt;zzz&gt; गलत 20:48:58  &lt;nom&gt; कोई मज़ाक नहीं, शायद इसलिए यह नहीं हुआ, पर यह एक संसाधन है जो हमें ऐसे लोगों तक पहुँच देता है जो वास्तव में सुरक्षा आकलन कर सकते हैं 20:49:24  &lt;dg&gt; zzz: फोर्क की कुछ चर्चा हुई थी, यह अब धीमी पड़ गई है क्योंकि कुछ लोगों ने मन बदल लिया। क्या होगा, कोई पक्का नहीं। अभी के बदलावों के बारे में, मुझे लगता है वे कुछ हद तक लाभदायक हो सकते हैं। इसमें कुछ भी विशाल/फ़ीचर-ब्रेकिन्ग नहीं है। 20:49:34  &lt;dg&gt; zzz: और, गलत? 20:49:38  &lt;str4d&gt; मैं GSoC के लिए mentor बनने को तैयार हूँ 20:50:09  &lt;dg&gt; nom: हाँ। 20:50:21  &lt;dg&gt; str4d: हम अगले साल के लिए आवेदन कर सकते हैं, 2010(?) का आवेदन trac पर अभी भी है। 20:50:25  &lt;zzz&gt; gsoc के संदर्भ में: गलत मतलब मैं मदद करने में खुश हूँ लेकिन मैं ज़िम्मेदारी नहीं लूँगा और खुद नहीं करूँगा। 20:50:43  &lt;dg&gt; यह तो बिल्कुल अलग हुआ जो मैंने सुना 20:50:53  &lt;dg&gt; कीवर्ड: सुना, शायद 20:51:05  &lt;dg&gt; संबंधित trac पेज: http://trac.i2p2.i2p/wiki/gsoc 20:51:32  &lt;zzz&gt; dg fux के संदर्भ में, आप गलत आदमी से पूछ रहे हैं। मेरे पास ताज़ा जानकारी नहीं है। 20:51:39  &lt;nom&gt; मेरी राय में फोर्क वही है जो हो भी रहा है और नहीं भी, zzz आप official i2p.i2p ब्रांच 'कंट्रोल' करते हैं क्योंकि आप commit keys देते हैं, पर हमेशा लोग/ग्रुप्स होंगे जो i2p में अपने फीचर्स/कोड लिखेंगे, अगर मर्ज का इंटरेस्ट नहीं है तो वो 'fork' रहता है वरना असल में नहीं 20:52:01  &lt;dg&gt; zzz: बस सामान्य पूछ रहा था कि क्या आप कुछ थीम्स वगैरह मर्ज करने में ठीक होंगे 20:52:04  &lt;str4d&gt; जहाँ तक मुझे पता है मेंटर्स का anon रहना बाधा नहीं है, पर हमें एक contactable liaison चाहिए (पक्का नहीं कि उसे non-anon होना ज़रूरी है) और संगठन के रूप में कुछ टैक्स फॉर्म। 20:52:23  &lt;dg&gt; ठीक। 20:52:37  &lt;dg&gt; मैं liaison बनने में ठीक हूँ पर और भी लोग होंगे। 20:52:56  &lt;dg&gt; टैक्स फॉर्म .. उफ़ 20:53:05  &lt;LaughingBuddah&gt; हमें कुछ लोगों की ज़रूरत होगी जो i2p का चेहरा बनने पर राज़ी हों 20:53:24  &lt;str4d&gt; याद है तो USA-based एक था, या Foreign-based एक। 20:53:31  &lt;dg&gt; अफ़सोस हम इससे बच नहीं सकते, LaughingBuddah.. 20:53:59  &lt;dg&gt; मैं वो आदमी नहीं बनना चाहता जो लोगों को anonymity छोड़ने और स्टेज पर आने को मजबूर करे लेकिन 20:54:18  &lt;dg&gt; हमें किसी की ज़रूरत है जो चाहता भी हो और काम कर भी सके 20:54:41  &lt;zzz&gt; dg आख़िरी बार मैंने महीनों पहले देखा था। यह अलग-अलग चीज़ों का बड़ा गठरी थी और मुझे कुछ आपत्तियाँ थीं। तब से किसी ने मुझे दोबारा देखने को नहीं कहा - या अच्छा-बुरा-अजीब को अलग नहीं किया - या कोई अपडेट नहीं दिया - या मेरी समस्याओं को address करने की प्रगति का उल्लेख नहीं किया.. जब तक ऐसा नहीं होता मेरे पास तुम्हारे लिए कोई अपडेट नहीं है और मैं मानता हूँ वे या तो उस पर काम कर रहे हैं या forking। 20:54:49  &lt;str4d&gt; (शायद टैक्स नहीं, पर कुछ वित्तीय था) 20:54:52  &lt;str4d&gt; 2010 में इसके लिए क्या किया गया था, पक्का नहीं। 20:55:19  &lt;dg&gt; zzz: ठीक है, अगर मैं उन्हें बात करने को ला सका आदि, तो शायद आपको अपडेट मिलवा सकूँ। 20:55:27  &lt;dg&gt; बस एक नोट 20:55:30  &lt;dg&gt; http://trac.i2p2.i2p/wiki/gsoc/ideas 20:55:37  &lt;dg&gt; काफी दिलचस्प लगता है 20:55:40  &lt;iRelay&gt; Title: gsoc/ideas  I2P (at trac.i2p2.i2p) 20:55:44  &lt;zzz&gt; तो मैं दोहराता हूँ, आप गलत आदमी से पूछ रहे हैं। स्टेटस जानना हो तो जो उस पर काम कर रहे हैं उनसे पूछो, मुझसे नहीं। 20:56:07  &lt;dg&gt; मैं बस पूछ रहा था कि अगर वे सहकार करें तो आप मर्ज करने में ठीक होंगे? 20:56:19  &lt;dg&gt; मुझे लगा बदलाव i2p को कुछ हद तक लाभ पहुँचा सकते हैं। 20:56:34  &lt;dg&gt; welcome psi 20:56:41  &lt;psi&gt; ?? 20:56:48  &lt;dg&gt; dev मीटिंग 20:56:55  &lt;psi&gt; ok 20:57:36  &lt;dg&gt; GSOC के लिए एप्लिकेशन अच्छा लगता है 20:57:39  &lt;dg&gt; शायद इसे फिर से इस्तेमाल कर सकते हैं 20:57:39  &lt;nom&gt; zzz: वे मुद्दे क्या थे जिन्हें address करना था? 20:59:54  &lt;str4d&gt; डार्क थीम में एक इमेज थी जिसे बाद में बदल दिया गया है। क्या और कोई बड़े मुद्दे थे? 21:00:17  &lt;psi&gt; आह हाँ... assange वाला कैरेक्टर अभी के लिए हटा दिया जाना चाहिए था 21:00:20  &lt;psi&gt; s/for/by 21:00:35  &lt;dg&gt; Assange में क्या गलत है? :P 21:00:46  &lt;zzz&gt; मुख्य बात जो मुझे याद है वह legibility और रंग चुनने में regression, खासकर snark में। पर मैंने महीनों से इसे नहीं देखा 21:00:49  &lt;darrob&gt; nom: तुम्हें लॉग्स ढूँढने चाहिए। याद करना या सारांश कठिन होगा। (कम से कम मेरे लिए, और मैंने भी feedback देने की कोशिश की थी)। 21:00:56  &lt;zzz&gt; मुझे लगा यह बड़ा कदम पीछे था 21:01:18  &lt;KillYourTV&gt; http://killyourtv.i2p/irclogs/%23i2p-dev.2012-08-23.log.html 21:01:21  &lt;iRelay&gt; Title: #i2p-dev logs for Thursday, 2012-08-23 (at killyourtv.i2p) 21:01:32  &lt;dg&gt; लगता है इस बार gsoc में दाख़िल होने में देर हो चुकी 21:01:43  &lt;psi&gt; किसी भी हालत में... मुझे लगता है हमें "वास्तविक जीवन" UI testing मैकेनिज़्म चाहिए जो पूरी तरह subjective न हो 21:01:47  &lt;dg&gt; या उह, अगले साल वाले खुले नहीं हैं (जो मैं कहना चाहता हूँ) 21:01:54  &lt;dg&gt; psi: बिल्कुल 21:01:57  &lt;psi&gt; यहाँ Zorya जैसे यूज़र्स भूमिका निभाते हैं 21:02:12  &lt;psi&gt; Zorya खास तौर पर UI चीज़ों के लिए परफ़ेक्ट feedback टूल है 21:02:35  &lt;nom&gt; Assange के बारे में, मेरी राय में वो अच्छे आदमी हैं, पर क्योंकि उनका 'आधिकारिक' तौर पर i2p से कुछ लेना-देना नहीं, हमें उनकी इमेज का इस्तेमाल चीज़ों पर नहीं करना चाहिए... जब तक वह उनसे या wikileaks से संबंधित कुछ न हो... 21:02:38  &lt;psi&gt; "साधारण" या "कैज़ुअल" यूज़र्स बहुत महत्वपूर्ण हैं और उन्हें feedback के लिए उपयोग करना चाहिए 21:02:41  &lt;zzz&gt; पर अगर fux वालों को मेरी आपत्तियाँ याद नहीं, तो शायद उन्होंने उन्हें address नहीं किया, और हम वहीं हैं जहाँ 3 महीने पहले थे। 21:02:51  &lt;psi&gt; nom: i2p राजनीतिक रूप से neutral है 21:03:37  &lt;str4d&gt; zzz, मुझे तुम्हारी legibility की बातें याद हैं, और मेरा अब भी मानना है कि वह ज़्यादा personal preference की बात है (क्योंकि उसके उदाहरण साफ़ हैं कि कुछ लोगों को बदलाव पसंद आए और कुछ को नहीं) 21:03:49  &lt;nom&gt; psi: सही... अगर ऐसी चीज़ संभव है तो 21:03:52  &lt;psi&gt; nom: जहाँ-जहाँ राजनीतिक रूप से संवेदनशील हो, वहाँ कोई stance लेने की ज़रूरत नहीं 21:03:59  &lt;str4d&gt; और रंग* 21:04:02  &lt;str4d&gt; बड़ा मुद्दा इमेज था, और वह address हो चुका है। 21:04:13  &lt;nom&gt; काफ़ी यक़ीन है कि हम anonymity और डेटा के मुक्त आदान-प्रदान पर स्टैंड ले रहे हैं.... 21:04:35  &lt;str4d&gt; psi, Zorya क्या है? 21:04:42  &lt;asdfsdafsdafsd&gt; assange cointelpro है 21:04:53  &lt;dg&gt; एक व्यक्ति, पर क्या/वो क्या करते हैं, पक्का नहीं 21:04:53  &lt;KillYourTV&gt; मैं कह सकता हूँ कि जब मैंने कुछ हफ्ते पहले आख़िरी बार देखा, snark में contrast उतना चुभने वाला नहीं था जैसा पहले था। 21:04:53  &lt;psi&gt; str4d: Zorya इस चैनल का यूज़र है 21:05:15  &lt;psi&gt; str4d: jester के समूह में एक "साधारण" यूज़र 21:05:15  &lt;zzz&gt; तो मेरी किसी भी समस्या को address नहीं किया गया? (शायद assange इमेज को छोड़कर) 21:05:19  &lt;zzz&gt; तो हम वहीं हैं 21:05:38  &lt;dg&gt; वास्तव में, iirc, रंगों में सुधार हुआ था 21:05:42  &lt;dg&gt; पक्का नहीं कि वे परफ़ेक्ट हैं 21:05:56  &lt;zzz&gt; उस समय, मेरा मानना था कि fux unmergable है, आपको इसे खत्म करके फिर से शुरू करना चाहिए, अच्छे-बुरे-बदसूरत को अलग करते हुए। 21:06:08  &lt;psi&gt; zzz: सच कहूँ तो मुझे यक़ीन नहीं कि शैली (style) संबंधी मुद्दे इतने क्रिटिकल हैं जब तक वे usability पर असर न डालें 21:06:36  &lt;str4d&gt; psi, आह - मैंने तुम्हारा वाक्य ऐसे पढ़ा जैसे Zorya एक automated testing टूल हो =P 21:06:39  &lt;dg&gt; fux में मुझे सबसे अच्छा लगा console के अंदर apps को फ्रेम करना 21:06:46  &lt;dg&gt; मुझे थीम्स की उतनी परवाह नहीं 21:07:01  &lt;darrob&gt; psi: वह दलील बदलावों के पक्ष और विपक्ष दोनों में काम करती है। ;) 21:07:20  &lt;psi&gt; darrob: सही 21:07:23  &lt;nom&gt; मेरी राय में थीम्स तो थीम्स हैं और सबकी पसंद का टोकरी होनी चाहिए, अगर आपकी समस्या डिफ़ॉल्ट थीम से है... तो हाँ मैं समझ सकता हूँ आप उसे मर्ज नहीं करना चाहेंगे... पर फिर भी 21:07:23  &lt;zzz&gt; मैंने 3 महीने पहले अपनी टिप्पणियाँ दीं और तब से कुछ नहीं सुना। अगर कोई बदलाव पहचाने और मुझे दोबारा देखने को कहे, ठीक है। 21:07:38  &lt;dg&gt; nom: मेरे भी यही विचार। 21:07:49  &lt;zzz&gt; आप लोग जो कह रहे हैं कि आपको कुछ चीज़ें पसंद हैं और बाकी की परवाह नहीं, आप पूरी तरह मुद्दा मिस कर रहे हैं। 21:07:49  &lt;psi&gt; darrob: हाल की स्थिति में, router console को redesign की ज़रूरत है क्योंकि यह UI के तौर पर विफल है 21:07:52  &lt;user&gt; UI वालों की तरफ़ से एक सुधार UI प्लगइन होगा, मेरा ख़याल है। 21:08:04  &lt;zzz&gt; अच्छे को बुरे से अलग करो। अभी यह मिलीजुली गठरी है 21:08:11  &lt;user&gt; &lt;dg&gt; fux में मुझे सबसे अच्छा लगा console के अंदर apps को फ्रेम करना  &lt;&lt;&lt;---- यह मुझे भी पसंद आया.. एक एकरूपता का अहसास दिया 21:08:26  &lt;dg&gt; IMO इससे चीज़ें काफी कम भद्दी लगीं, user। 21:08:56  &lt;str4d&gt; zzz, बात यह है कि fux में कुछ भी बुरा/बदसूरत नहीं है, बस कुछ चीज़ें हैं जो सभी को पसंद हैं और कुछ जो कुछ को पसंद हैं और कुछ को नहीं। 21:09:07  &lt;zzz&gt; लगता है आप लोग कहना चाहते हैं कि आप इसे अभी भी मर्ज करना चाहते हैं लेकिन 3 महीने से कुछ नहीं किया? 21:09:33  &lt;zzz&gt; असहमति। तुम्हारे snark बदलाव वस्तुनिष्ठ रूप से बुरे/बदसूरत हैं। 21:09:56  &lt;user&gt; जो सबको पसंद है वह क्या है? शायद वहीं से शुरू करें पहचानकर और सिर्फ़ उसे ही मर्ज करें 21:09:59  &lt;psi&gt; zzz: बहुत कुछ किया गया है लेकिन इसका मतलब यह नहीं कि कुछ "पूरा" है, और किसी चीज़ को "वस्तुनिष्ठ रूप से बदसूरत" कहना थोड़ा विरोधाभास है 21:10:02  &lt;nom&gt; ठीक है, अच्छा-बुरा-बदसूरत subjective हैं.... मेरी राय में जब तक यह configurable है, devs की व्यक्तिगत पसंद मायने नहीं रखनी चाहिए 21:10:24  &lt;dg&gt; हाँ, हमने किया? 21:10:27  &lt;dg&gt; दरअसल, मेरा मानना है रंग का मुद्दा भी address किया गया था। 21:10:27  &lt;dg&gt; nom की टिप्पणी देखें 21:10:27  &lt;dg&gt; &lt;nom&gt; मेरी राय में थीम्स तो थीम्स हैं और सबकी पसंद का टोकरी होनी चाहिए, अगर आपकी समस्या डिफ़ॉल्ट थीम से है... तो हाँ मैं समझ सकता हूँ आप उसे मर्ज नहीं करना चाहेंगे... पर फिर भी 21:10:27  &lt;dg&gt; psi: बिल्कुल। 21:10:27  &lt;dg&gt; psi: यह हमारे जैसे nerds के लिए बढ़िया है, इतनी नहीं उस दादी के लिए जो सुरक्षित रहना चाहती है। 21:10:34  &lt;dg&gt; zzz: snark के लिए मैं कुछ हद तक सहमत हूँ पर बाकी नहीं। 21:10:45  &lt;dg&gt; user: एकीकरण। 21:10:48  &lt;dg&gt; user: non-default थीम्स भी। 21:10:59  &lt;dg&gt; user: अगर यह non-default है, मेरा मानना है इसे मर्ज करना ठीक है और रास्ते में सुधारते रहें। नुकसान नहीं। 21:11:06  &lt;nom&gt; यह कैसा रहेगा, डिफ़ॉल्ट थीम वही रहे, लेकिन fux जो चीज़ें जोड़ता है सब शामिल हों, उनका इस्तेमाल करने के लिए आप config में कुछ सेट कर दें? 21:11:14  &lt;dg&gt; ^ 21:11:29  &lt;zzz&gt; अगर काम करने वाले लोग कहते हैं कि यह दोबारा देखने को तैयार है, तो मैं देख लूँगा। मेरे पास और कुछ कहने को नहीं। 21:11:32  &lt;psi&gt; मौजूदा (जहाँ तक मुझे पता), fux hackability और flexibility पर केंद्रित है, न कि स्पष्ट रूप से सभी को पसंद आने पर 21:11:43  &lt;dg&gt; ठीक है 21:11:46  &lt;str4d&gt; दिए गए यूज़र्स जिन्होंने अलग कहा है, मुझे इसे सचमुच वस्तुनिष्ठ मानना कठिन लगता है। 21:11:46  &lt;dg&gt; ठीक है, zzz। 21:11:46  &lt;str4d&gt; फिर भी, मैं सहमत हूँ कि fux मर्ज होने के लिए तैयार नहीं है dg 21:12:09  &lt;psi&gt; str4d: fux मर्ज से काफी दूर है 21:12:09  &lt;dg&gt; str4d: मैं सिर्फ़ कुछ चर्चा चाहता था कि क्या करना होगा :) 21:12:12  &lt;psi&gt; पता नहीं कौन मर्ज का सुझाव दे रहा था 21:12:15  &lt;maidenboi&gt; मुझे snark के बदलाव पसंद हैं 21:12:26  &lt;nom&gt; zzz: क्या आप उस सिद्धांत से सहमत हो सकते हैं? कि यह मर्जेबल है अगर आपका अनुभव/दृश्य तब तक नहीं बदलेगा जब तक आप उसे चुनें नहीं? यानी डिफ़ॉल्ट बदलाव नहीं 21:13:44  &lt;nom&gt; या यूँ कहें, जैसा आपने कहा यह मिलीजुला है, कि टुकड़े मर्जेबल हैं अगर वे डिफ़ॉल्ट चीज़ें नहीं बदलते और केवल विकल्प जोड़ते हैं 21:14:14  &lt;psi&gt; इस समय fux विचारों के लिए अधिक सैंडबॉक्स (आइडिया-परीक्षण क्षेत्र) है, वास्तव में मुख्य लाइन में पूरी तरह मर्ज होने के लिए नहीं बना 21:14:45  &lt;psi&gt; मुझे नहीं लगता fux कभी पूरी तरह मर्ज होगा न ही यह अच्छा विचार होगा 21:14:56  &lt;dg&gt; मैं कुछ हिस्से मर्ज करना चाहता था 21:15:18  &lt;psi&gt; dg: अगर वे "पूरा" हैं तो ज़रूर 21:15:25  &lt;psi&gt; dg: कौन-से? 21:15:29  &lt;LaughingBuddah&gt; हम कैसे तय करें कि वे पूरे हैं? 21:15:48  &lt;str4d&gt; dg, मैं सहमत हूँ कि non-default थीम्स में हुए बदलाव मर्जेबल हैं, खासकर क्योंकि अधिकांश बदलाव मूल थीम लेखक द्वारा हैं, पर कुछ और चीज़ें हैं जिन्हें पहले काम चाहिए। 21:15:55  &lt;user&gt; फिर से, प्लगइन्स काम के होंगे, ताकि i2p पैकेज का साइज अनावश्यक रूप से न बढ़े। 21:16:30  &lt;KillYourTV&gt; एक चीज़ जो निश्चित है वह है टिकट #773 का फिक्स खींचना। यह fux में ठीक है; वनीला बिल्ड्स में ठीक नहीं। 21:16:37  &lt;iRelay&gt; http://trac.i2p2.i2p/ticket/773 - (new defect) - Overlapping text in midnight theme 21:16:49  &lt;psi&gt; मुझे unified css और snark तथा mail के लिए inline frames पसंद हैं 21:16:49  &lt;psi&gt; ख़ासतौर पर unified css 21:16:52  &lt;KillYourTV&gt; iirc LaughingBuddah ने भी यह इस चैनल में रिपोर्ट किया था। 21:16:59  &lt;str4d&gt; user, उसके लिए UI separation करना पड़ेगा हालांकि (जिस पर मैं top[tabfail] के साथ समय मिला तो काम करना चाहता हूँ) 21:17:22  &lt;dg&gt; psi: मुख्यतः चीज़ों को embed करना, जैसे snark 21:17:25  &lt;dg&gt; LaughingBuddah: बहुमत संतुष्टि 21:17:28  &lt;psi&gt; dg: हाँ मुझे वह भी पसंद है 21:17:46  &lt;str4d&gt; dg, #define majority =P 21:17:49  &lt;darrob&gt; मैं उलझन में हूँ। मुझे लगता था fux को मर्ज होना है (जल्दी ही)। मैं इतना समय निकालकर विस्तृत आलोचना नहीं देता अगर मुझे बताया जाता कि यह सिर्फ़ सैंडबॉक्स है। 21:18:00  &lt;LaughingBuddah&gt; KillYourTV: हाँ मुझे याद है 21:18:11  &lt;psi&gt; darrob: मेरी समझ में तो यह सैंडबॉक्स है 21:18:36  &lt;psi&gt; क्योंकि मैं अभी तक इसे उसी तरह मान रहा हूँ 21:18:46  &lt;str4d&gt; darrob, मेरा हमेशा इरादा था कि इसे मर्ज किया जाए। पर कुछ मायनों में यह UI सैंडबॉक्स है। 21:18:53  &lt;dg&gt; str4d: मैं चाहता था कि फ़ंक्शनैलिटी के निर्माता को लगे कि इसे मर्ज करना ठीक है (टाइम टू), और fux/यूज़र्स के बड़े हिस्से को भी यह पसंद हो 21:19:00  &lt;dg&gt; darrob: मैं भी? 21:19:00  &lt;dg&gt; खैर, 21:19:07  &lt;dg&gt; मेरा ख्याल है हम सहमत हो सकते हैं कि fux को काम चाहिए 21:19:22  &lt;dg&gt; unification + #773 फिक्स को जल्द मर्ज कर देना चाहिए 21:19:40  &lt;dg&gt; आगे बढ़ें ;-) 21:19:43  &lt;str4d&gt; यह Future UX है, तो यह नए UX विचारों को टेस्ट करने और आज़माने, खोटें निकालने और polish करने के लिए है। 21:19:58  &lt;str4d&gt; +1 dg 21:20:09  &lt;psi&gt; str4d: वही तो सैंडबॉक्स होगा... आगे बढ़ते हैं 21:20:37  &lt;nom&gt; ईमानदारी से कहूँ तो हमें यहाँ बेहतर संचार की ज़रूरत है, हमेशा मर्जेबल चीज़ें होंगी, और हमें लोग चाहिए जो मर्जिंग पर चर्चा कर सकें बिना लड़ाई के ;) 21:21:03  &lt;nom&gt; आज तक तो बढ़िया है, जो अच्छा है 21:21:06  &lt;str4d&gt; मुझे यह भी समझना है कि monotone में branches के कुछ हिस्से सबसे अच्छे तरीके से कैसे मर्ज किए जाएँ। 21:21:43  &lt;KillYourTV&gt; और हाँ, लगता है assange (और डार्क snark थीम) पूरी तरह चले गए हैं 21:21:54  &lt;str4d&gt; अभी मुझे सिर्फ़ "propagate" और "explicit_merge" के बारे में पता है, पर वे किसी खास commit तक सब कुछ मर्ज करते हैं, cherry-picking नहीं। 21:22:24  &lt;nom&gt; str4d: शायद कुछ ऐसा जो diff को केवल चाही गई हिस्सों तक एडिट करने में शामिल हो 21:22:24  &lt;str4d&gt; KillYourTV, डार्क snark mtn में नहीं है, पर मेरे fux builds में है। 21:22:51  &lt;KillYourTV&gt; आह..तो assange (फ़िल्टर से गुज़रकर) शायद अभी भी ज़िंदा हो... 21:23:02  &lt;dg&gt; fux की समस्याओं के लिए, हम मीटिंग के बाद समन्वय कर सकते हैं 21:23:05  &lt;dg&gt; अभी तक अच्छा कर रहे हैं 21:23:05  * dg हाई-फाइव करता है 21:23:05  &lt;dg&gt; (4) - वेबसाइट 21:23:09  &lt;dg&gt; (4a) - i2p2.de/etc की मिररिंग 21:23:09  &lt;dg&gt; (4b) - साइट्स के लिए SSL। 21:23:09  &lt;dg&gt; इसके लिए हमें welt चाहिए.. 21:23:09  &lt;dg&gt; Tor की मिररिंग सेटअप अभी बढ़िया है, rsync आदि। 21:23:09  &lt;dg&gt; साथ ही मिरर्स की स्पष्ट सूची और ऐसा कैसे करना है 21:23:09  &lt;dg&gt; nom: हाँ। 21:23:09  &lt;dg&gt; nom: हमने अभी अच्छा किया, बस और मुद्दे हैं तो.. हा 21:23:31  * dg खाँसता है 21:24:21  &lt;nom&gt; सही, वेबसाइट के संदर्भ में.... डॉक की तरह ही, अच्छी जानकारी है, पर लगता है काफ़ी समय से इसे छुआ नहीं गया 21:24:36  &lt;dg&gt; बिल्कुल मेरे विचार 21:24:39  &lt;dg&gt; यह बहुत पुराना लगता है 21:24:49  &lt;str4d&gt; KillYourTV, नहीं - तुमने मेरा पहले वाला संदेश नहीं पढ़ा? 21:25:03  &lt;iRelay&gt; &lt;weltende@freenode&gt; dg: rsync मास्टर वगैरह पहले से चल रहा है 21:25:46  &lt;str4d&gt; nom, वह थोड़ा हैकी लगता है... मैं ऐसे समाधान पसंद करूँगा जो बाद में "propagate" की अनुमति दे जब दूसरी ब्रांच बिल्कुल मनचाही हो। 21:25:46  &lt;dg&gt; मैंने वास्तविक स्थिति और वेबसाइट जो कहती है उनके बीच कुछ असंगतियाँ देखी हैं 21:26:24  &lt;psi&gt; सामान्य तौर पर वेबसाइट पुरानी लगती है और "revamp" आख़िरी बार जब देखा, बहुत अच्छा दिखता है 21:26:28  &lt;nom&gt; str4d: हाँ... हर मर्जेबल चीज़ को अलग ब्रांच में अलग करके उसे मर्ज कर सकते हैं, और fux को सैंडबॉक्स/सब-कुछ के रूप में रखें 21:26:52  &lt;dg&gt; weltende: कहीं दस्तावेजित नहीं है, iirc 21:26:59  &lt;dg&gt; psi: हमें revamp तेज़ करना चाहिए 21:27:05  &lt;dg&gt; मौजूदा वाला बेहद बासी लगता है 21:27:12  &lt;psi&gt; dg: प्राथमिकताएँ 21:27:23  &lt;nom&gt; जैसे fux को टेस्ट ब्रांच की तरह उपयोग करें, जब कुछ अपनी कंपोनेंट के रूप में शामिल होने को तैयार हो, ब्रांच अलग कर दें और वहाँ मर्ज करें, ताकि आप उसे अपने तौर पर मेंटेन भी कर सकें 21:27:32  &lt;psi&gt; dg: क्या ज्यादा महत्वपूर्ण है? वेबसाइट या सॉफ़्टवेयर? 21:27:43  &lt;str4d&gt; वेबसाइट सामग्री में सुधार की ज़रूरत है। मैं i2p.www.revamp में लेआउट और संरचना पर काम कर रहा हूँ पर सामग्री नहीं छुई (वरना propagations दुःस्वप्न होंगे), तो वह i2p.www में करना होगा 21:27:46  * str4d अब भी revamp के डिज़ाइन से खुश नहीं है, पर वह फोकस नहीं है - सही कंटेंट स्ट्रक्चरिंग ताकि (a) नई सामग्री आसानी से जोड़ी जा सके, और (b) यूज़र्स आसानी से अपनी चीज़ें ढूँढ सकें, मुख्य फोकस है 21:28:15  &lt;thursday&gt; क्या हम आधिकारिक साइट पर ब्लॉग सेट कर सकते हैं? मैं खुशी से हफ्ते में एक पोस्ट लिख दूँगा/दूँगी - छोटे ट्यूटोरियल और टिप्स, डेवलपमेंट अपडेट्स, आदि। 21:28:18  &lt;str4d&gt; psi, यह chicken-and-egg सवाल है। दोनों ही महत्वपूर्ण हैं। 21:28:21  &lt;dg&gt; psi: मुझे लगता है वेबसाइट बड़ी बात है और यह सॉफ़्टवेयर को प्रभावित करती है। 21:28:24  &lt;dg&gt; thursday: मैं भी। 21:28:59  &lt;iRelay&gt; &lt;weltende@freenode&gt; thursday: revamp ब्रांच में पहले से कुछ हद तक हो गया है.. फीचर complete नहीं.. पर बेसिक चीज़ें हैं 21:29:42  &lt;dg&gt; str4d: +1 21:29:42  &lt;nom&gt; ....बड़ी तस्वीर में सॉफ़्टवेयर ज्यादा महत्वपूर्ण है, पर वेबसाइट का सुधार ज़रूरी है, और मेरी राय में इतने लोग हैं जिनके पास समय और कौशल है वेबसाइट पर काम करने का, कि इससे 'कोड' होने पर असर नहीं पड़ेगा 21:29:42  * psi revamp ब्रांच रिफ्रेश करता है 21:29:42  &lt;str4d&gt; thursday, फिलहाल मेन साइट HTML फाइलों का संग्रह है। revamp चीज़ों को फिर से संगठित करता है ताकि एक विशेष ब्लॉग हो। 21:29:42  &lt;str4d&gt; (अब भी HTML फाइलों का संग्रह, पर ब्लॉग generation आदि डायनामिक है जिससे ब्लॉग मेंटेन करना आसान हो जाता है) 21:29:42  &lt;nom&gt; सॉफ़्टवेयर = समुदाय = वेबसाइट, क्योंकि यही अधिकतर लोगों की पहली पहचान होती है 21:29:49  &lt;dg&gt; मौजूदा साइट मुझे nerdy लगती है 21:30:11  &lt;dg&gt; और मृत, पुरानी 21:30:18  &lt;dg&gt; मैंने पहली बार देखा तो नहीं जानता था i2p active dev में भी है या नहीं 21:30:37  &lt;str4d&gt; thursday, (और जिन्होंने नहीं देखा): http://vekw35szhzysfq7cwsly37coegsnb4rrsggy5k4wtasa6c34gy5a.b32.i2p/en/site/ यही revamp है 21:31:01  &lt;LaughingBuddah&gt; psi: अलग लोग उस पर काम कर सकते हैं। दोनों में से सिर्फ़ एक चुनने की ज़रूरत नहीं 21:31:16  &lt;dg&gt; मैं पेजेज़ के लिए ब्लॉग पोस्ट्स/राइट-अप्स कर सकता हूँ। 21:32:51  &lt;KillYourTV&gt; हाँ, मैंने तुम्हारा संदेश पढ़ा str4d। और मैं http://killyourtv.i2p/tmp/nffnatr.png को "फ़िल्टर से गुज़रा assange" कहता हूँ 21:33:17  &lt;KillYourTV&gt; (अरे, सितंबर की शुरुआत तक यह अभी भी 'assange.png' था :P) 21:34:13  &lt;thursday&gt; यह शानदार दिखता है। कोई जो साइट में मदद करना चाहता है, उसके रूप में, क्या कोई सूची है बड़ी चीज़ों की जिन्हें इस revamp के लाइव होने से पहले करना है? 21:34:24  &lt;str4d&gt; KillYourTV, वह वर्तमान नहीं है। अगर तुम fux चलाओगे तो वह hat guy के एक variant से बदला हुआ दिखेगा। 21:34:47  &lt;KillYourTV&gt; मैंने वह अभी-अभी तुमसे डाउनलोड किया है। 21:35:18  &lt;str4d&gt; KillYourTV, ओह, तो इमेज फाइल अभी भी पड़ी हो सकती है। पर snark उसे use नहीं करता। 21:35:45  * str4d ने अक्सर random फाइलें हटाना भूल गया है, कभी-कभी update packages में .zip फाइलें छोड़ देता है &gt;_&lt; 21:36:11  &lt;KillYourTV&gt; ठीक...अब मैं सहमत हो सकता हूँ। यह css में नहीं है। जारी रखें :) (और माफ़ी) 21:36:32  &lt;iRelay&gt; &lt;weltende@freenode&gt; hmm.. पेज के अंत में News वाला थोड़ा ज़्यादा छुपा हुआ है मेरी राय में 21:36:52  &lt;dg&gt; thursday: +1, मुझे भी यह चाहिए। अगर हमारे पास यह और उस पर काम करने के लिए कुछ लोग तय हो जाएँ तो हम इसे wrap up कर सकते हैं। 21:36:55  &lt;str4d&gt; thursday, feedback महत्वपूर्ण है। मैं अभी संरचना और लेआउट पर काम कर रहा हूँ, तो उस पर टिप्पणियाँ स्वागत हैं (url लेआउट और नेविगेशन दोनों) 21:36:59  &lt;dg&gt; &lt;+dg&gt; thursday: +1, मुझे भी यह चाहिए। अगर हमारे पास यह और उस पर काम करने के लिए कुछ लोग तय हो जाएँ तो हम इसे wrap up कर सकते हैं। 21:38:11  &lt;str4d&gt; thursday, अगर तुम सामग्री सुधारना चाहते हो, बहुत से पेज हैं जिनका फिर से काम किया जा सकता है ताकि अंत-उपयोगकर्ताओं के लिए जो चाहिए वह ढूँढना/समझना आसान हो। 21:38:33  * str4d चाहो तो बाद में कुछ पर जा सकता हूँ। 21:38:51  &lt;dg&gt; वह अच्छा होगा 21:39:57  &lt;LaughingBuddah&gt; टाइम आउट...विषय क्या है? 21:40:40  &lt;dg&gt; मिररिंग के बारे में ज़्यादा नहीं कहा गया, मेरा मानना है यह redesign को भी शामिल करता है 21:40:40  &lt;dg&gt; मेरी राय में, मौजूदा डिज़ाइन में कोई भी बदलाव सिर्फ़ अस्थायी हैं और उन पर बहुत सोचना नहीं चाहिए 21:42:10  &lt;LaughingBuddah&gt; लॉग्स का लिंक प्लीज़ 21:42:10  &lt;LaughingBuddah&gt; मैं मिररिंग वाले हिस्से को पढ़ना/अपनी सेवाएँ देना चाहता/चाहती हूँ 21:42:10  &lt;str4d&gt; welterde, तुम mirroring scripts में बदलाव कर रहे थे IIRC? 21:42:10  &lt;dg&gt; weltende: साइट्स पर SSL, वैध सर्ट्स, मिरर्स पर SSL (कम से कम कुछ) - यह कितना संभव है? 21:42:10  &lt;dg&gt; expired/none/CACert होना गैर-प्रोफेशनल है (जो errors दिखाता है = डरावना) 21:42:10  &lt;dg&gt; तुम तर्क कर सकते हो कि CA सिस्टम कमजोर है पर कुछ न होने से बेहतर 21:42:10  &lt;dg&gt; LaughingBuddah: वेबसाइट आदि 21:42:10  &lt;dg&gt; LaughingBuddah: मिररिंग के संदर्भ में बहुत कम कहा गया 21:42:10  &lt;LaughingBuddah&gt; मैं एक मिरर सेटअप करना चाहूँगा/चाहूँगी 21:42:19  &lt;str4d&gt; dg, हाँ, उससे जुड़े trac में लंबे समय से मुद्दे हैं। 21:42:19  &lt;dg&gt; LaughingBuddah: मेरा ख्याल है ऐसा इसलिए क्योंकि मौजूदा साइट खराब है और हमें नए डिज़ाइन का इंतज़ार ही करना चाहिए कुछ बड़ा करने से पहले। 21:42:19  &lt;dg&gt; नई साइट महत्वपूर्ण चीज़ों को हाइलाइट कर सकती है साथ ही नई जानकारी की बाढ़। 21:42:22  &lt;LaughingBuddah&gt; सही है 21:42:22  &lt;dg&gt; पुरानी साइट के लिए, फिर से, मेरी राय में यह सिर्फ़ एक मरी हुई चीज़ को तैरता रखने की कोशिश है। 21:42:34  &lt;dg&gt; फिर भी धन्यवाद! :-) 21:42:34  &lt;LaughingBuddah&gt; ऑफ़र बरक़रार है 21:42:43  &lt;dg&gt; ओह, वैसे, syndie.i2p2.i2p नहीं है, पर syndie.i2p2.de है 21:42:46  &lt;dg&gt; असंगति.. 21:42:55  &lt;iRelay&gt; &lt;weltende@freenode&gt; str4d: उह.. 21:43:07  &lt;dg&gt; (Syndie के संदर्भ में, अगर कोई उसे फिर से जिंदा करने की कोशिश कर सके तो अच्छा होगा, पर शायद हमारे पास लोग नहीं हैं) 21:43:16  &lt;iRelay&gt; &lt;weltende@freenode&gt; str4d: तुम revamp वाले के लिए कह रहे हो या क्या मतलब है? 21:43:20  &lt;nom&gt; हाँ, syndie के संदर्भ में उसे फ्रंटपेज से सच में हटा देना चाहिए... जब तक किसी ने मेरी नज़र से बचकर फिर से शुरू नहीं किया, यह सालों से dead है 21:43:31  &lt;dg&gt; Syndie बहुत कूल आइडिया है। 21:43:49  &lt;str4d&gt; welterde, मुझे याद है तुम mirroring scripts को rework कर रहे थे, और वे अंततः i2p.www से बाहर शिफ्ट हो जाएँगे 21:43:55  &lt;iRelay&gt; &lt;weltende@freenode&gt; str4d: मैं उसे मेन साइट में integrate करने वाला था, ताकि mirror sites अब मेरी साइट पर निर्भर न रहें 21:44:14  &lt;str4d&gt; dg, एक चीज़ जो मैं नई साइट पर ठीक करना चाहता हूँ वह यह कि जो urls हमें पता हैं i2p और clearnet दोनों में हैं वे यूज़र के लोकेशन के आधार पर ऑटो-चेंज हों (उदाहरण के लिए i2p यूज़र को trac.i2p2.de के लिंक न मिलें)। 21:44:32  &lt;str4d&gt; welterde, आह, ठीक। 21:45:03  &lt;dg&gt; str4d: ओह, हाँ। मैं कुछ समय पहले इसके बारे में सोच रहा था। यह UX के लिए छोटी पर बहुत अच्छी बदलाव होगी। 21:45:03  &lt;dg&gt; अच्छा विचार 21:45:03  &lt;LaughingBuddah&gt; हमारे पास इतने प्रोजेक्ट हैं जिन्हें manpower चाहिए। शायद हम लोगों को असाइन करना शुरू करें ताकि वे आगे बढ़ें? 21:45:42  &lt;str4d&gt; dg, UX के नज़रिए से छोटा। backend के नज़रिए से %^&*ing परेशान करने वाला &gt;_&lt; 21:45:53  * str4d ने कोशिश की है और अब तक असफल रहा है 21:46:03  &lt;dg&gt; ^ यही 21:47:13  &lt;hottuna&gt; क्या प्रोजेक्ट्स कहीं व्यवस्थित/सूचीबद्ध हैं? 21:47:32  &lt;psi&gt; hottuna: iirc projects.i2p एक जगह है 21:47:35  &lt;psi&gt; पक्का नहीं 21:47:39  &lt;dg&gt; शायद हमें trac में टिकट्स बनाने चाहिए और उन्हें असाइन करना चाहिए? 21:47:42  &lt;dg&gt; इससे काम पर प्रगति की स्पष्ट, दस्तावेज़बद्ध टाइमलाइन होगी और किसने क्या करना है उसका पालन होगा.. 21:47:45  &lt;dg&gt; str4d: आसान लगता है? :s. बस s/$domain/$currentdomain/.. 21:47:45  &lt;dg&gt; str4d: JavaScript में भी कर सकते हैं हालांकि आदर्श नहीं। 21:47:45  &lt;dg&gt; hottuna: हम उन पर चर्चा कर रहे हैं / और zzz.i2p पर किसी हद तक इस पर एक विषय है पर हम उसे ठीक करने की कोशिश कर रहे हैं 21:47:48  &lt;dg&gt; मैं प्रस्ताव करता हूँ कि यहाँ उठाए गए हर मुद्दे के लिए trac टिकट्स हों, पर अगर हम trac का उपयोग नहीं कर सकते (हमें करना चाहिए, मेरी राय में क्योंकि यह official है) 21:47:55  &lt;dg&gt; तो हम projects.i2p का उपयोग कर सकते हैं 21:48:10  &lt;dg&gt; trac parent tickets और ऐसी चीज़ों की अनुमति देता है, तो हमारे पास इसे प्लान करने का पूरा तरीका हो सकता है 21:48:13  &lt;LaughingBuddah&gt; trac ---&gt; redmine का स्टेटस क्या है? 21:48:21  &lt;psi&gt; LaughingBuddah: अभी शायद ज़रूरत नहीं 21:48:32  &lt;dg&gt; LaughingBuddah: weltende का इंतज़ार.. पर अभी ज़रूरत नहीं 21:48:35  &lt;LaughingBuddah&gt; समझ गया/गई 21:48:41  &lt;iRelay&gt; &lt;weltende@freenode&gt; अभी तक उसे आज़माने को समय नहीं मिला 21:48:41  &lt;dg&gt; trac के मुद्दे ज़्यादातर welt की साइड पर हैं, trac 20:48:44  &lt;dg&gt; सॉफ़्टवेयर पर नहीं। 21:49:00  &lt;dg&gt; psi: क्या आप आज उठाए गए कुछ मुद्दों के लिए टिकट्स बना सकते हैं? 21:50:40  &lt;iRelay&gt; &lt;weltende@freenode&gt; dg: वास्तव में जैसा पहले कहा था, सिर्फ़ monotone प्लगइन है.. अन्य डाउनटाइम इतने *अक्सर* नहीं थे कि सच में परेशान करें मेरी राय में.. 21:50:46  &lt;nom&gt; साथ ही trac / redmine के संदर्भ में, अगर किसी के पास fossil का अनुभव है, मैं सुनना चाहूँगा, मैं एक ऐसे सिस्टम के इस्तेमाल की संभावना पर विचार कर रहा हूँ जिससे वास्तव में distributed repos/bug tracking हो सके 21:50:48  &lt;psi&gt; dg: कौन से और कहाँ? 21:50:57  &lt;dg&gt; psi: Trac, वेबसाइट पुनर्गठन, आवश्यक fux बदलावों को मैनेज करना, मिररिंग वगैरह से निपटना, आदि। बस सामान्य parent वाले जिन्हें हम लोगों को असाइन कर सकें ताकि वे भूलें नहीं और यह स्पष्ट हो किसे ग्रिल करें अगर कुछ टूटे/काम न करे। 21:50:57  &lt;darrob&gt; क्या यह "लोगों को काम असाइन करने से वे बहुत जल्दी हो जाएँगे" मीम zzz.i2p पर पहले चर्चा नहीं हुई? 21:51:04  &lt;dg&gt; darrob: शायद, पर क्या वह किया भी गया? 21:51:11  &lt;dg&gt;  (या काम किया?) 21:51:30  &lt;dg&gt; हमारे पास स्पष्ट रूप से कुछ लोग हैं जो कुछ टास्क्स कर सकते हैं 21:51:33  &lt;psi&gt; dg: मैं चीज़ें "तेज़" नहीं करता 21:51:33  &lt;dg&gt; trac प्रगति को दस्तावेज़ित करने का तरीका है 21:51:33  &lt;psi&gt; dg: मेरे लिए वे eventual हैं 21:51:33  &lt;dg&gt; psi: मैं भी नहीं, पर मैं उन्हें पूरा करता हूँ 21:52:47  &lt;iRelay&gt; &lt;weltende@freenode&gt; nom: लोग कोई fossil चीज़ चलाते थे.. पर जहाँ तक याद है अगर दो लोग एक साथ wiki एडिट करते तो दिक्कत आती (दो अलग-अलग instances में यानी..) 21:53:44  &lt;nom&gt; eventual की बात चली, psi: अगर तुम/अन्य लोग netdb संरचना / तुम्हारे baromatrix अनुभवों पर अपने विचार लिख दो तो हम/दूसरे बहुत कुछ पा सकते हैं.. जैसे रनिंग ब्लॉग या कुछ 21:53:59  &lt;dg&gt; nom: मैं तो निश्चित रूप से पाना चाहूँगा 21:54:14  &lt;dg&gt; psi: अगर तुम नहीं, तो मैं/कोई और। मैं बस चाहता हूँ कि इस मीटिंग से कुछ निकले ताकि हम अगली बार उसका follow up कर सकें। :) 21:54:14  &lt;nom&gt; weltende: hmm दिलचस्प... तो consistency के लिए कोई सिस्टम होना चाहिए 21:54:55  &lt;iRelay&gt; &lt;weltende@freenode&gt; nom: या बस merging का सपोर्ट जैसे फाइलों के लिए होता है 21:56:08  &lt;psi&gt; nom: baromatrix की मौजूदा "स्थिति" है "काम चल रहा है" 21:56:08  &lt;psi&gt; nom: मेरे पास अभी i2p के अलावा भी चीज़ें हैं 21:56:15  &lt;nom&gt; psi: सही, समझता हूँ, तुम्हारे समय/पर दबाव डालना नहीं, बस कह रहा हूँ कि अपने विचार साझा करना हमेशा अच्छा है 21:56:46  &lt;psi&gt; विचार होंगे तो साझा कर दूँगा nom 21:56:49  &lt;iRelay&gt; &lt;weltende@freenode&gt; baromatrix? 21:56:57  &lt;nom&gt; weltende: सही, लगता है थोड़ा प्रयोग करना पड़ेगा 21:57:00  &lt;dg&gt; सांख्यिकी प्रोजेक्ट 21:57:10  &lt;psi&gt; baromatrix stats.i2p का distributed संस्करण है 21:57:15  &lt;iRelay&gt; &lt;weltende@freenode&gt; आह 21:57:15  &lt;psi&gt; नंबरों को "डबल चेक" करने के लिए 21:57:30  &lt;psi&gt; यह कुछ ऐसा है जो मैं काफ़ी समय से करना चाह रहा था 21:57:59  &lt;psi&gt; साथ ही non-invasive तरीके से यूज़रबेस का सामान्य डेमोग्राफिक पाने के लिए 21:58:58  &lt;nom&gt; और उह... कोड कहाँ है? git.repo लगता है .... कुछ नहीं? 22:03:28  &lt;dg&gt; मेरा ख्याल है हमें wrap up करना चाहिए 22:03:35  &lt;dg&gt; सबका शामिल होने के लिए शुक्रिया। उम्मीद है यह नियमित चीज़ बन सके। 22:03:46  &lt;dg&gt; किसी और के पास कुछ कहने/मुद्दा उठाने को है? 22:04:07  &lt;LaughingBuddah&gt; शायद हमें अगली मीटिंग शेड्यूल करनी चाहिए? 22:04:26  &lt;dg&gt; अगला मंगलवार 9PM UTC? 22:04:29  &lt;dg&gt; 8PM कुछ लोगों के लिए थोड़ा कठिन लगा। 22:04:45  &lt;hottuna&gt; bampf? 22:04:56  * dg मीटिंग को bampf करके बंद करता है ;-) 22:05:30  &lt;hottuna&gt; धन्यवाद dg, यह अच्छा लगा 22:06:00  &lt;iRelay&gt; &lt;weltende@freenode&gt; dg: मेरे लिए 7PM बेहतर होगा.. 22:06:10  &lt;dg&gt; hottuna: धन्यवाद, मुझे काफी समर्थन मिला, शुरुआत में थोड़ी कठिन रही और मैं चिंतित था/थी कि कैसे जाएगा, पर अच्छा गया। शायद अगली बार हम तुम्हें/दूसरों को ज्यादा देख सकें! 22:06:17  &lt;dg&gt; weltende: 7PM UTC मेरे लिए ठीक है, मेरा ख्याल है। 22:06:28  &lt;dg&gt; weltende: 8PM ने str4d के लिए समस्याएँ पैदा कीं 22:06:43  &lt;dg&gt; अगला मंगलवार @ 7:30PM? 22:09:40  &lt;iRelay&gt; &lt;weltende@freenode&gt; अच्छा लगता है 22:10:28  &lt;LaughingBuddah&gt; +1 22:10:39  &lt;dg&gt; बढ़िया। 22:14:59  &lt;LaughingBuddah&gt; सब मिलते हैं 22:15:02  &lt;LaughingBuddah&gt; dg: अच्छी मीटिंग </div>
