---
title: "I2P डेवलपर बैठक - 21 मई, 2013"
date: 2013-05-21
author: "hottuna"
description: "21 मई 2013 की I2P विकास बैठक का कार्यवृत्त."
categories: ["meeting"]
---

## Quick recap

<p class="attendees-inline"><strong>Present:</strong> dg, eche|on, hottuna, Mathiasdm, Meeh, zzz</p>

## Meeting Log

<div class="irc-log"> 19:56:52  &lt;hottuna&gt; Hi@all && (welt||welterde||weltende) 19:57:24  &lt;eche|on&gt; ;-) 20:00:33  &lt;iRelay&gt; &lt;jenkins@kytv&gt; I2P जॉब के लिए बिल्ड #182 शुरू कर रहा है 20:01:11  &lt;hottuna&gt; Mathiasdm, Meeh, postman, str4d, _sponge, KillYourTV, Complication 20:01:19  &lt;hottuna&gt; ठीक है, चलिए यह मीटिंग शुरू करते हैं 20:01:33  &lt;eche|on&gt; मीटिंग? hmm 20:01:33  &lt;hottuna&gt; कार्यसूची: 20:01:39  &lt;hottuna&gt; * नई बाउंटी प्रणाली 20:01:44  &lt;hottuna&gt; * नई बाउंटियाँ 20:01:49  &lt;hottuna&gt; * विविध? 20:02:21  &lt;hottuna&gt; __नई बाउंटी प्रणाली___ 20:03:25  &lt;hottuna&gt; इस गर्मियों में मेरे पास I2P डेवलपमेंट के लिए कुछ समय होगा, लेकिन मुझे अपना किराया भी देना है, इसलिए एक नई बाउंटी प्रणाली या कम से कम नई बाउंटियों और उप-बाउंटियों का एक सेट सुझाया जाएगा 20:03:51  &lt;dg&gt; \o 20:04:37  &lt;iRelay&gt; &lt;jenkins@kytv&gt; Project I2P build #182:SUCCESS in 4 min 7 sec: http://jenkins.killyourtv.i2p/job/I2P/182/ 20:05:00  &lt;hottuna&gt; eche|on के साथ इस विचार पर चर्चा करने के बाद, ऐसा लगता है कि भुगतान वाले काम के लिए सबसे अच्छा विकल्प बाउंटी प्रणाली है 20:05:44  &lt;hottuna&gt; इसे कामयाब बनाने के लिए मैं कम से कम एक बड़ी बाउंटी का सुझाव दूँगा और फिर उसके लिए उप-बाउंटियाँ बनाऊँगा 20:06:27  &lt;hottuna&gt; उप-बाउंटियाँ द्वि-साप्ताहिक शेड्यूल पर बनाई और बंद की जाएँगी 20:06:41  &lt;hottuna&gt; (अधिमानतः, जब कोई उप-बाउंटी बंद की जानी हो तो इस तरह की मीटिंग रखकर) 20:07:27  &lt;eche|on&gt; तुम मेरी राय जानते हो, और इसलिए मैं बस इनपुट का इंतज़ार कर रहा हूँ ;-) 20:07:35  &lt;hottuna&gt; वर्तमान में i2p प्रोजेक्ट के पास बहुत फंड हैं जो हमारे किसी काम नहीं आ रहे 20:08:10  &lt;hottuna&gt; और मुझे i2p में कुछ अत्यावश्यक समस्या क्षेत्रों में योगदान देने की अनुमति देना समग्र रूप से अच्छी बात होनी चाहिए 20:08:51  &lt;hottuna&gt; क्या किसी के पास इस विचार पर कोई प्रश्न या फीडबैक है? 20:09:26  &lt;hottuna&gt; मैंने पहले zzz, eche|on, postman और Mathiasdm से बात की है और उन्होंने मंजूरी दे दी है 20:10:07  &lt;hottuna&gt; मैंने welt/welterde/weltende, _sponge, badger और KillYourTV से संपर्क करने की कोशिश की, लेकिन उनसे कोई जवाब नहीं मिला 20:10:23  &lt;iRelay&gt; &lt;jenkins@kytv&gt; Project I2P UnitTests build #153:SUCCESS in 5 min 36 sec: http://jenkins.killyourtv.i2p/job/UnitTests/153/ 20:10:35  &lt;hottuna&gt; लेकिन मैं जानना चाहूँगा कि #i2p-dev के बाकी निवासियों को इस विचार के बारे में क्या लगता है 20:10:52  &lt;dg&gt; मैं सहमत हूँ कि हमें फंड के साथ कुछ करना चाहिए 20:11:08  &lt;dg&gt; ऐसा करने की एक संगठित पद्धति उपयोगी है, मैं बिल्कुल असहमत नहीं हूँ इसलिए मैं चुप हूँ 20:12:04  &lt;hottuna&gt; dg, क्या यह कुछ उपयोगी करने का अच्छा तरीका लगता है? 20:13:00  &lt;dg&gt; हाँ। बाउंटी प्रणाली पहले से काम कर रही है, हमें उसी पर आगे बनाना चाहिए 20:13:19  &lt;zzz&gt; आप मौजूदा फंड का उपयोग करने का प्रस्ताव रख रहे हैं? यूरो या BTC? 20:13:21  &lt;hottuna&gt; जहाँ तक बाउंटी अमाउंट का सवाल है,  प्रति द्वि-साप्ताहिक उप-बाउंटी 325 मेरी बुनियादी जीवन-यापन लागत को कवर करने के लिए चाहिए 20:13:47  &lt;hottuna&gt; मेरे लिए यूरो अधिक सुरक्षित और सरल हैं 20:14:07  &lt;hottuna&gt; लेकिन शायद कुछ हिस्सा btc में दिया जा सकता है 20:14:42  &lt;hottuna&gt; किसी भी हालत में बाउंटी यूरो में तय होनी चाहिए और फिर संभवतः btc में भुगतान की जा सकती है 20:14:47  &lt;zzz&gt; eche|on, हमारा बैलेंस कितना है? 20:15:27  &lt;hottuna&gt; और आपके सवाल का जवाब देने के लिए, मैं मौजूदा फंड का उपयोग करने का प्रस्ताव रख रहा हूँ 20:15:27  &lt;eche|on&gt; http://echelon.i2p/donations/index.html - अभी भी वही रकम 20:15:32  &lt;iRelay&gt; Title: Donations (at echelon.i2p) 20:15:40  &lt;eche|on&gt; तो ~28k और 626 BTC 20:16:47  &lt;dg&gt; hottuna: आप कौन-सा काम करेंगे? 20:17:22  &lt;zzz&gt; लगभग, आप हफ्ते में कितने घंटे काम करने का प्रस्ताव रख रहे हैं? 20:17:35  &lt;hottuna&gt; यह एजेंडा का दूसरा बिंदु है, लेकिन मैं मुख्यतः हमारे floodfill मुद्दों को सुधारने के बारे में सोच रहा हूँ 20:17:57  &lt;hottuna&gt; 40 घंटे/सप्ताह। यानी फुल-टाइम। 20:18:56  &lt;zzz&gt; तो गोल-मोल नंबर में, 8 यूरो/घंटा 20:19:18  &lt;zzz&gt; नहीं। 4 यूरो/घंटा 20:19:20  &lt;hottuna&gt; मेरे ख्याल से यह वाजिब/सस्ता लगता है 20:19:35  &lt;zzz&gt; 325/80 20:20:13  &lt;zzz&gt; McDonalds भर्ती नहीं कर रहा? :) 20:20:35  &lt;hottuna&gt; मुझे लगता है Burger King ने मुझे प्रति घंटा इससे ज़्यादा दिया था :P 20:21:06  &lt;eche|on&gt; तुम Burger King के लिए काम करते थे? अरे,... मुझे तुम्हारे वर्किंग ऑफिस में आना चाहिए था^^ 20:21:35  &lt;zzz&gt; लगभग कितने हफ्तों के लिए काम करने का प्रस्ताव है? 20:21:56  &lt;hottuna&gt; देखते हैं.. यह मोटा अनुमान होगा 20:23:19  &lt;hottuna&gt; मैं कम से कम 8 तो कर ही लूँगा, लेकिन उससे ज़्यादा या कम भी हो सकता है 20:24:10  &lt;zzz&gt; तो हमारी ओर से 1300 यूरो की प्रतिबद्धता 20:24:24  &lt;hottuna&gt; हाँ 20:24:49  &lt;hottuna&gt; उससे ज़्यादा पर मीटिंग में चर्चा करनी होगी 20:25:18  &lt;zzz&gt; किसी को याद है कि हम jrandom को मासिक कितना देते थे? 20:26:08  &lt;hottuna&gt; देखें इंटरनेट आर्काइव क्या कहता है 20:26:10  &lt;eche|on&gt; कम। ~500$ मेरी राय में 20:26:39  &lt;zzz&gt; वह tuna से ज्यादा हिप्पी था :) 20:26:50  &lt;hottuna&gt; $465 USD/माह 20:27:11  &lt;hottuna&gt; मैं जितना हो सकता है उतना हिप्पीपन दिखा रहा हूँ, कम्बख्त! 20:27:52  &lt;dg&gt; और ज्यादा हिप्पीपन!! 20:28:49  &lt;hottuna&gt; ठीक है, तो क्या किसी को कोई आपत्ति या प्रश्न है? 20:29:15  &lt;zzz&gt; कोई आपत्ति नहीं 20:29:41  &lt;Mathiasdm&gt; अच्छा लग रहा है 20:30:25  &lt;dg&gt; मेरी भी यही राय 20:30:54  &lt;hottuna&gt; ठीक है। तो हम सब इससे खुश हैं 20:31:32  &lt;hottuna&gt; रिकॉर्ड के लिए: चूँकि कोई शिकायत नहीं आई, हम नई बाउंटी प्रणाली के साथ आगे बढ़ेंगे। 20:31:47  &lt;hottuna&gt; __नई बाउंटियाँ__ 20:32:34  &lt;hottuna&gt; floodfill सिस्टम में कुछ समस्याएँ हैं, जिनमें हमलों के प्रति प्रतिरोधकता और विस्तार-क्षमता शामिल हैं। 20:33:02  &lt;hottuna&gt; इसे बदलना वह पहली बाउंटी है जो मैं सुझाऊँगा। 20:33:30  &lt;hottuna&gt; मैंने zzz के साथ कुछ विकल्पों पर बात की है 20:33:47  &lt;hottuna&gt; और पहला कदम लगता है कि kademlia आधारित netdb पर जाना है 20:34:30  &lt;hottuna&gt; zzz ने वास्तव में i2psnark में kademlia लागू करके शुरुआत भी कर दी है 20:34:59  &lt;hottuna&gt; यह शायद netdb नेटवर्क के लिए एक अच्छा आधार है 20:35:53  &lt;hottuna&gt; kad में कुछ ऐसे बदलाव किए जा सकते हैं जो इसे अधिक प्रायिकतामूलक बनाते हैं और eclipse तथा Sybil अटैक्स के सबसे बुरे पहलुओं से बचाते हैं। 20:36:01  &lt;zzz&gt; मुझे नहीं लगता "replace" सही शब्द है। और यह भी निश्चित नहीं कि यह मेरी सूची के शीर्ष पर है। हमारा ff सिस्टम अभी वास्तव में अच्छी हालत में है। लेकिन मैं नहीं जानता कि आप अभी इसमें कितनी चर्चा करना चाहते हैं। 20:36:27  &lt;zzz&gt; एक वाजिब उप-बाउंटी सिर्फ वर्तमान स्थिति का विश्लेषण करना और प्रस्ताव देना हो सकता है 20:36:41  &lt;hottuna&gt; replace एक दीर्घकालिक लक्ष्य होगा, शुरुआती लक्ष्य एक दूसरा netdb बैकएंड जोड़ना होगा 20:36:58  &lt;hottuna&gt; हाँ, replace गलत शब्द है। 20:37:09  &lt;zzz&gt; लेकिन हाँ, UCSD वालों ने कुछ मुद्दे उजागर किए हैं। 20:37:35  &lt;zzz&gt; कमजोरियों को एक पल के लिए नज़रअंदाज़ करते हुए, मुझे लगता है कि बिना बदलाव के हम वास्तव में कुछ सालों की ग्रोथ के लिए ठीक हैं 20:38:06  &lt;Mathiasdm&gt; 22:37 &lt;zzz&gt; एक वाजिब उप-बाउंटी सिर्फ वर्तमान  स्थिति का विश्लेषण करना और प्रस्ताव देना हो सकता है &lt;-- अगर इसे समय-सीमा में बाँधा जाए तो अच्छा विचार लगता है 20:38:53  &lt;hottuna&gt; दो हफ्ते विश्लेषण पर लगाना ज़रूरत से ज्यादा हो सकता है, लेकिन एक हफ्ते बाद मीटिंग करके विकल्पों पर चर्चा करना अच्छा हो सकता है 20:38:55  &lt;zzz&gt; जो यथार्थवादी नहीं है, वह है इस गर्मियों में ffs को R5N से बदलना। 20:39:09  &lt;hottuna&gt; zzz, सहमत 20:41:24  &lt;hottuna&gt; डेवलपमेंट के आस-पास कुछ काम की भी ज़रूरत हो सकती है, जैसे multirouter सपोर्ट 20:41:24  &lt;hottuna&gt; जो डेवलपमेंट को आसान बना देगा 20:41:24  &lt;zzz&gt; सबके लिए जानकारी के तौर पर, मेरे दिमाग में netdb रोडमैप है 1) एन्क्रिप्टेड लुकअप प्रतिक्रियाएँ और 2) snark kad को वापस router में माइग्रेट करना 20:41:24  &lt;Meeh&gt; आइडिया पसंद हैं 20:41:35  &lt;Meeh&gt; ./roadmap 20:41:49  &lt;dg&gt; हाँ 20:44:21  &lt;hottuna&gt; मुझे नहीं लगता कि इसके लिए पूरे 2 हफ्ते चाहिए 20:44:27  &lt;Meeh&gt; हाँ 20:45:21  &lt;dg&gt; "विकल्पों की जाँच-पड़ताल"? 20:45:30  &lt;Meeh&gt; यानी exploration tunnels जैसा सही है न? 20:45:30  &lt;zzz&gt; यह इस पर निर्भर करता है कि आपका सिर फटने में कितना समय लगता है 20:45:37  &lt;zzz&gt; आपकी सूची में और क्या है? 20:45:45  &lt;hottuna&gt; "alternative exploration" = {कौन-सी टेक्नोलॉजी?, अगर DHT—कौन-सी?, कौन-सा कोड-बेस?} 20:46:03  &lt;hottuna&gt; शायद एक हफ्ता, और अगर समय बचा तो मैं multirouter वाली चीज़ शुरू कर दूँगा। 20:47:09  &lt;hottuna&gt; पक्का नहीं, लेकिन कुछ बाउंटियाँ जैसे IPv6 को जल्द ही पूरा करना होगा क्योंकि IPv6 अब वास्तव में डिप्लॉय होता दिख रहा है 20:47:40  &lt;dg&gt; zzz IPv6 पर काफी काम कर रहा है लेकिन उसे मेरी ख्याल से मदद पसंद आएगी 20:48:12  &lt;eche|on&gt; मैं अपने रूट सर्वर पर I2P उपयोग के लिए IPv6 जोड़ने की कोशिश कर रहा हूँ। 20:48:15  &lt;hottuna&gt; OpenITP सब्मिशन से संबंधित मुद्दों को सुलझाना zzz द्वारा सुझाया गया है 20:48:22  &lt;eche|on&gt; जैसे ही मुझे समझने और इसे चालू करने का समय मिलेगा... 20:48:57  &lt;Meeh&gt; मेरे पास एक डेवलपमेंट सर्वर है जिसमें मैं डेवलपर्स को टेस्टिंग के लिए आने दे सकता हूँ.. इसमें कई IPv6 पते हैं 20:49:00  &lt;hottuna&gt; हमें OpenITP में स्वीकार कर लिया जाना हमारे लिए बड़ी बात होगी 20:49:07  &lt;Meeh&gt; अभी टेस्टिंग के लिए और भी सेटअप कर सकता हूँ 20:49:22  &lt;eche|on&gt; और अब मैं शुभ रात्रि कहता हूँ... 20:49:25  &lt;zzz&gt; मेरी सूची यह है: IPv6 (टेस्टिंग सहित), Crypto (trac wiki देखें), OpenITP तैयारी (trac wiki देखें), NTCP और SSU प्रोटोकॉल ओबफ़्स्केशन (पुरानी zzz.i2p पोस्ट, Lance James मदद कर सकता है), राज्य फ़ायरवॉल प्रतिरोधकता, Symmetric NATs (टिकट #873), ... 20:49:32  &lt;iRelay&gt; http://trac.i2p2.i2p/ticket/873 - (accepted defect) - Port changing .. obscurely 20:49:40  &lt;Meeh&gt; zzz: क्या आपको टेस्टिंग के लिए एक IPv6 सर्वर चाहिए? 20:49:51  &lt;dg&gt; hottuna: बड़ी बात, हाँ, लेकिन, अगर आपको (या दूसरों को) पता न हो: OpenITP लंबे समय के फंडर नहीं हैं। वे छोटे, हासिल-योग्य लक्ष्य फंड करते हैं ताकि प्रोजेक्ट्स "जल्दी" सुधरें। 20:51:05  &lt;zzz&gt; Meeh हाँ, कुछ हफ्तों में। मैं चाहता हूँ कि 0.9.5 में जो छोटा फिक्स प्रकाशित IPv6 एड्रेस को इग्नोर करने के लिए है, वह बाहर आ जाए इससे पहले कि हम उन्हें पब्लिश करना शुरू करें 20:51:24  &lt;zzz&gt; s/0.9.5/0.9.6/ 20:51:24  &lt;hottuna&gt; crypto एक और चीज़ है जिसके बारे में मुझे कुछ पता है, तो मेरा समय वहाँ अच्छी तरह से लग सकता है 20:51:27  &lt;iRelay&gt; zzz meant: Meeh हाँ, कुछ हफ्तों में। मैं चाहता हूँ कि 0.9.6 में जो छोटा फिक्स प्रकाशित IPv6 एड्रेस को इग्नोर करने के लिए है, वह बाहर आ जाए इससे पहले कि हम उन्हें पब्लिश करना शुरू करें 20:51:48  &lt;Meeh&gt; ठीक :) ज़रूरत हो तो कई सेटअप कर सकता हूँ 20:51:51  &lt;hottuna&gt; शायद अगर किस्मत रही तो जब तक zzz IPv6 के साथ हो लेंगे, मैं floodfill सिस्टम के साथ काफ़ी हद तक निपट चुका होऊँगा 20:51:58  &lt;Meeh&gt; मेरे पास /48 नेट है 20:52:14  &lt;hottuna&gt; इस तरह हम दोनों मिलकर crypto समस्या पर काम कर सकते हैं 20:52:21  &lt;zzz&gt; अरे i2pcpp का क्या 20:52:37  &lt;dg&gt; orion फिलहाल 404 है 20:52:48  &lt;Meeh&gt; sindu जब समय मिलेगा तो वहाँ मदद कर सकता है, बेहतरीन C कोडर है 20:52:59  &lt;Meeh&gt; पहले बात हुई थी, मैं उसे RL (रियल लाइफ़) से जानता हूँ 20:53:26  &lt;hottuna&gt; यह दिलचस्प लगता है 20:53:49  &lt;zzz&gt; अगर orion कम से कम मदद स्वीकार करने को तैयार है, तो यह बड़ा कदम है - वह पहले नहीं था - 20:53:52  &lt;hottuna&gt; लेकिन मुझे लगता है कि मुझे वहीं समय देना चाहिए जहाँ सबसे ज्यादा फर्क पड़ता हो, जो मेरे दिमाग में floodfills/IPv6 और crypto है 20:54:11  &lt;hottuna&gt; *it 20:54:14  &lt;zzz&gt; सही, मेरी सूची ज़रूरी नहीं कि आपके कौशल या रुचि से मेल खाए 20:54:29  &lt;Meeh&gt; और, उसे Oslo, Norway में i2p स्टिकर फैलाने के लिए कुछ क्रेड्स मिलने चाहिए। उसने पूरे शहर में इन्हें लगाया है 20:54:44  &lt;Meeh&gt; hottuna: अगर चाहते हो, और भेजो.. जल्द ही फिर खाली हो जाऊँगा :P 20:55:11  &lt;zzz&gt; ओ हाँ, hottuna अगर आप DEFCON पर नहीं आ रहे हैं तो मुझे भी कुछ चाहिए 20:55:30  &lt;hottuna&gt; मैं DEFCON पर आने की योजना बना रहा हूँ 20:55:44  &lt;hottuna&gt; मैंने अभी तक कोई हवाई टिकट नहीं लिया, लेकिन जल्द ही ले लूँगा। 20:55:47  &lt;zzz&gt; ओ, बहुत बढ़िया। 20:56:23  &lt;Meeh&gt; hottuna: अगर आपके पास फाइलें हैं, तो मैं खुद कुछ मुफ्त प्रिंटअप्स करवा सकता हूँ 20:56:43  &lt;hottuna&gt; फाइलें i2p.graphics ब्रांच में हैं 20:56:46  &lt;Meeh&gt; अगर आपके पास स्टिकर png/ai/whatever फ़ॉर्मेट में है 20:56:49  &lt;Meeh&gt; ठीक धन्यवाद 20:57:00  &lt;hottuna&gt; अगर मुझे ठीक से याद है 20:57:16  &lt;hottuna&gt; ठीक है। 20:57:51  &lt;hottuna&gt; क्या सभी इस बात से ठीक हैं कि पहली बाउंटी floodfill सिस्टम के लिए हो? 20:58:02  &lt;dg&gt; हाँ 20:58:25  &lt;Meeh&gt; जी हाँ 20:58:50  &lt;Mathiasdm&gt; ठीक, तो पहले 1 हफ्ता विकल्पों पर रिसर्च, उसके बाद इम्प्लीमेंटेशन (फिलहाल सबसे संभावित kademlia)? अच्छा लगता है 20:59:06  &lt;hottuna&gt; हाँ, यही विचार है 21:01:56  &lt;hottuna&gt; ठीक 21:03:15  &lt;hottuna&gt; रिकॉर्ड के लिए: पहली बाउंटी जो जोड़ी जाएगी, वह नया netdb बैकएंड जोड़ना है।  पहली उप-बाउंटी को alternative exploration, multirouter रिसर्च और आप लोगों के साथ चर्चा में बाँटना चाहिए 21:03:26  &lt;hottuna&gt; __विविध__ 21:04:38  &lt;hottuna&gt; वेबसाइट डिप्लॉयमेंट कैसे चल रहा है? 21:09:27  &lt;hottuna&gt; सब मर गए? 21:09:31  &lt;hottuna&gt; str4d? 21:12:57  &lt;Mathiasdm&gt; ओह 21:13:04  &lt;Mathiasdm&gt; मैं उत्सुक था :) 21:14:22  &lt;hottuna&gt; क्या मैंने कुछ रोमांचक मिस कर दिया? 21:14:29  &lt;Mathiasdm&gt; बस ये: 21:14:32  &lt;Mathiasdm&gt; 23:10 -!- hottuna [hottuna@irc2p] has quit [Quit: leaving] 21:14:32  &lt;Mathiasdm&gt; 23:12 &lt;+Mathiasdm&gt; ओह 21:14:35  &lt;Mathiasdm&gt; 23:13 &lt;+Mathiasdm&gt; मैं उत्सुक था :) 21:15:12  &lt;hottuna&gt; ठीक है, अगर किसी को पता नहीं, तो अगले हफ्ते देखते हैं 21:15:38  * hottuna मीटिंग समाप्त करने वाले हथौड़े से प्रहार करता है 21:19:59  * Mathiasdm आगे भी छिपकर देखता रहता है :) </div>
