---
title: "I2P डेवलपर बैठक - 06 अक्टूबर, 2015"
date: 2015-10-06
author: "zzz"
description: "06 अक्टूबर, 2015 की I2P विकास बैठक का लॉग।"
categories: ["meeting"]
---

## त्वरित पुनरावलोकन

<p class="attendees-inline"><strong>उपस्थित:</strong> cacapo, comradenosebleed, dg, eche|on, hottuna2, postman, str4d, zzz</p>

## बैठक लॉग

<div class="irc-log"> 19:59:41  &lt;zzz&gt; 0) हाय 19:59:41  &lt;zzz&gt; 1) 32C3 बजट 19:59:41  &lt;zzz&gt; 2) अन्य 32C3 करने के काम - बैनर, आदि. 19:59:41  &lt;zzz&gt; 3) RWC बजट 19:59:44  &lt;zzz&gt; 0) हाय 19:59:47  &lt;zzz&gt; हाय 19:59:50  &lt;eche|on&gt; हाय 19:59:53  &lt;dg&gt; हाय 19:59:59  &lt;zzz&gt; 1) 32C3 बजट 19:59:59  &lt;cacapo&gt; हाय 20:00:23  &lt;zzz&gt; ठीक है, योजना वही है जो हमने टोरंटो के लिए की थी: एक समग्र बजट तय करना और विवरण echelon के जिम्मे छोड़ देना 20:00:43  &lt;hottuna2&gt; मुझे soylent और आप, दोनों बहुत पसंद हैं 20:00:46  &lt;hottuna2&gt; ऊप्स 20:00:47  &lt;zzz&gt; echelon, तुम्हें मिले यात्रा-वित्त अनुरोधों का कुल कितना है? 20:01:06  &lt;eche|on&gt; अभी लगभग 4k और 2 BTC हैं 20:01:56  &lt;hottuna2&gt; ये किस तरह से जोड़ा गया? 20:02:03  &lt;zzz&gt; ठीक है, क्या कोई अतिरंजित अनुरोध थे या किसी रैंडम का अनुरोध था जिस पर चर्चा करनी पड़े, या सब कुछ उचित था? 20:02:41  &lt;eche|on&gt; सब उचित, अब तक कोई भी 1k यूरो से ऊपर नहीं, तो... सब ठीक 20:02:52  &lt;eche|on&gt; कुछ ने बहुत ज़्यादा जानकारी लिख दी, हाहा 20:03:22  &lt;zzz&gt; और CCC टिकटों, एक डिनर, गमी स्नेक्स वगैरह के लिए और कितना देना होगा? 20:04:06  &lt;eche|on&gt; मुझे लगता है डिनर 500+ का होगा, टिकट ~100 प्रत्येक (लगभग 10 लोगों पर) और स्नेक्स व छोटी चीज़ें 200-300 में 20:04:24  &lt;eche|on&gt; 20+ लोगों के लिए डिनर 20:05:04  &lt;zzz&gt; तो 1800 यूरो + 4K यात्रा + ~500 (2 BTC के) मिलाकर कुल 6300 यूरो, सही? 20:05:53  &lt;eche|on&gt; हाँ, लेकिन हम उतना नहीं छूएंगे, IMHO यात्रा फंड का कुछ हिस्सा BTC में दिया जाएगा, और डिनर सस्ता भी हो सकता है... 20:05:59  &lt;eche|on&gt; तो मान लेते हैं 6k 20:06:34  &lt;eche|on&gt; पिछले साल हमारे 1257 थे, यात्रा लागत के बिना 20:06:38  &lt;zzz&gt; मुझे यह काफ़ी उचित लगता है, चलो इसे चर्चा के लिए खोलते हैं... लोग क्या सोचते हैं? 20:06:39  &lt;eche|on&gt; और कुछ टिकटें 20:07:13  &lt;hottuna2&gt; क्या इसका मतलब हम प्रति वर्ष 10% खर्च लक्ष्य तक पहुँचेंगे? 20:07:31  &lt;eche|on&gt; हाँ 20:07:53  &lt;hottuna2&gt; यानि हम 10% से नीचे रहेंगे? 20:08:01  &lt;zzz&gt; संदेह है, हमारे पास ~250K हैं और हमने टोरंटो पर सिर्फ़ 4-5K खर्च किए थे iirc 20:08:02  &lt;eche|on&gt; हाँ 20:08:22  &lt;eche|on&gt; रुको, 150k, 250 नहीं... 20:08:49  &lt;zzz&gt; जो भी हो, हम 10% से काफ़ी नीचे हैं, मोटा-सा हिसाब 20:09:02  &lt;eche|on&gt; और अभी तक हमने इस साल 5.3k खर्च किए हैं 20:09:19  &lt;hottuna2&gt; ठीक है। मैं इससे खुश हूँ। 20:09:22  &lt;zzz&gt; CCC के लिए 6K यूरो बजट पर किसी को आपत्ति? 20:10:05  &lt;zzz&gt; बहुत बढ़िया 20:10:41  &lt;zzz&gt; हमेशा की तरह, eche|on, मेरा मानना है कि हम लोगों को रिइम्बर्स करना पसंद करते हैं, लेकिन अगर टिकट खरीदने के लिए सचमुच अग्रिम की ज़रूरत है तो दे सकते हैं, सही? 20:11:25  &lt;hottuna2&gt; क्या यह जानने का कोई तरीका है कि आपको कितना रिइम्बर्स होगा? 20:11:25  &lt;eche|on&gt; सही 20:11:44  &lt;zzz&gt; मेरा ख्याल है हमने लोगों के 100% अनुरोध मंज़ूर कर दिए हैं, सही? 20:11:49  &lt;eche|on&gt; हाँ 20:12:05  &lt;zzz&gt; ठीक है, तो आपने जितना माँगा है उतना ही मिलेगा, hottuna2 20:12:13  &lt;hottuna2&gt; ठीक है 20:12:23  &lt;zzz&gt; बहुत धन्यवाद, eche|on, मुझे लगता है यह प्रक्रिया अच्छी रही 20:12:27  &lt;zzz&gt; 1) पर और कुछ? 20:12:53  &lt;zzz&gt; 2) अन्य 32C3 करने के काम - बैनर, आदि. 20:13:05  &lt;eche|on&gt; बैनर अभी भी टोरंटो में है 20:13:10  &lt;eche|on&gt; पोस्टर - हमें एक पोस्टर चाहिए 20:13:28  &lt;zzz&gt; DECT फ़ोन्स पार्ट 2? बैनर? पोस्टर? क्या-क्या करना है, कोई स्वयंसेवक? 20:13:35  &lt;eche|on&gt; हमें एक टेबल चाहिए (मैं wiki में जाने और हमारे ग्रुप के बारे में एक पेज बनाने की कोशिश करता हूँ) 20:13:45  &lt;hottuna2&gt; बैनर किसके पास है? 20:13:57  &lt;hottuna2&gt; मेरे पास नहीं है। 20:13:57  &lt;str4d&gt; j0 20:13:58  &lt;eche|on&gt; वह टोरंटो हैकलैब में था 20:14:13  &lt;hottuna2&gt; क्या मैं i2pcon से पोडियम ग्राफ़िक ले आऊँ? 20:14:40  &lt;zzz&gt; hottuna2, क्या आप टोरंटो में बैनर ढूँढने और उसे लाने की ज़िम्मेदारी ले सकते हैं? 20:14:53  &lt;eche|on&gt; DECT फ़ोन हो सकते हैं, पर पता नहीं, सबके पास मोबाइल है, Wifi उपलब्ध है... 20:15:13  &lt;zzz&gt; शायद ट्विटर DM ने DECT को पुराना बना दिया है 20:15:15  &lt;hottuna2&gt; zzz, कर दूँगा। 20:15:19  &lt;eche|on&gt; hottuna2: बैनर के बारे में sadie से ट्विटर पर बात हुई थी और उसे हैम्बर्ग लाने देने की बात थी 20:15:23  &lt;dg&gt; मैं अभी ट्विटर पर जा रहा हूँ 20:15:41  &lt;dg&gt; जवाब न मिला तो irc 20:15:50  &lt;hottuna2&gt; क्या हमें किसी और तरह का मार्केटिंग मैटीरियल चाहिए? 20:15:50  &lt;eche|on&gt; टेबल ASAP रिज़र्व करनी है 20:15:59  &lt;eche|on&gt; स्टिकर 20:16:06  &lt;zzz&gt; eche|on, आपने टेबल रिज़र्व करने के लिए स्वयंसेवा किया था? 20:16:28  &lt;eche|on&gt; एक फोल्डर (3 कॉलम, फोल्डिंग वाला) जिसमें बेसिक जानकारी हो, बहुत मदद करेगा, लेकिन उपलब्ध नहीं है 20:16:44  &lt;eche|on&gt; zzz: मैं 26 तारीख़ को सिनेमा से पहले टेबल रिज़र्व करने की कोशिश कर सकता हूँ 20:16:56  &lt;eche|on&gt; या बेहतर: मैं पूरी कोशिश करूँगा इसे रिज़र्व करने की 20:17:00  &lt;dg&gt; वही सामान्य जगह, या? 20:17:10  &lt;eche|on&gt; dg: वही सबसे अच्छा होगा, noisysquare 20:17:11  &lt;zzz&gt; हाँ, लेकिन आपने wiki पर साइन अप करने के लिए स्वयंसेवा किया था, सही, echelon? 20:17:13  &lt;dg&gt; एक सवाल: टेबल आमतौर पर कितनी बड़ी होती है? 20:17:24  &lt;eche|on&gt; हाँ, मैं wiki भी करने की कोशिश करता हूँ 20:17:28  &lt;zzz&gt; 8-10 20:17:30  &lt;cacapo&gt; eche|on: क्या हमारे पास कुछ समय पहले फोल्डर कॉन्टेस्ट नहीं था? 20:17:31  &lt;dg&gt; eche|on: आह, अच्छा 20:17:32  &lt;hottuna2&gt; Sadie ट्विटर से हाय कहती है 20:17:36  &lt;dg&gt; zzz: तो सबके लिए जगह? 20:17:38  &lt;eche|on&gt; टेबल ज़्यादातर 8-10 लोगों की राउंड टेबल होती है, या एक स्क्वायर टेबल 20:17:51  &lt;dg&gt; hottuna2: she needs2irc 20:17:56  &lt;zzz&gt; हम कभी एक साथ सब वहाँ नहीं होते, चिंता न करें 20:17:58  &lt;eche|on&gt; cacapo: हाँ, लेकिन फोल्डर कॉन्टेस्ट के नतीजे इस्तेमाल करने लायक नहीं थे AFAIR 20:18:03  &lt;hottuna2&gt; मैं उसे वही बता रहा हूँ 20:18:20  &lt;dg&gt; ठीक है :) 20:18:34  &lt;zzz&gt; USB स्टिक गिवअवे का भी आइडिया था, मैंने देखा था, छोटी कैपेसिटी पर थोक में लगभग $2 लगते हैं 20:18:41  &lt;dg&gt; मैं शेड्यूल का इंतज़ार कर रहा हूँ ताकि अपना दिन प्लान कर सकूँ 20:18:42  &lt;eche|on&gt; http://echelon.i2p/29c3/ 20:18:46  &lt;iRelay&gt; शीर्षक: 29C3 I2P contest (at echelon.i2p) 20:18:51  &lt;dg&gt; पता चल सके कब अंदर-बाहर होना है 20:19:29  &lt;eche|on&gt; dg: आमतौर पर हम 10-12am के बीच मिलते हैं और 1am के बाद निकलते हैं... 20:19:47  &lt;zzz&gt; तो पोस्टर के बारे में, कौन देख रहा है? 20:19:48  &lt;eche|on&gt; zzz: USB स्टिक्स अच्छी हैं 20:20:03  &lt;eche|on&gt; पर पता नहीं कितना उपयोगी होगा 20:20:13  &lt;hottuna2&gt; तो 32c3 के लिए 2015 की wiki अभी खुली नहीं दिखती 20:20:28  &lt;eche|on&gt; hottuna2: सही 20:20:36  &lt;dg&gt; eche|on: यह मेरे सोने के समय के बाद है ;) देर तक सोने की मेरी आदत के अनुकूल 20:20:43  &lt;zzz&gt; मैं सैकड़ों USB लेकर महासागर पार नहीं करने वाला। पता नहीं लोगो वाले मंगाने के लिए बहुत देर तो नहीं हो गई 20:20:46  &lt;dg&gt; क्या CCH पूरी रात खुला रहता है? 20:20:58  &lt;eche|on&gt; dg: CCH 24/7 खुला रहता है 20:21:08  &lt;zzz&gt; अभी के लिए CCC के बुनियादी और लॉजिस्टिक्स की बात टालते हैं 20:21:20  &lt;dg&gt; ठीक है, thx eche|on 20:21:22  &lt;zzz&gt; यह एजेंडा आइटम केवल तैयारी के लिए है 20:21:36  &lt;eche|on&gt; zzz: एक भेजने वाले पर 2 हफ्ते का समय 20:22:07  &lt;zzz&gt; पोस्टर या USB स्टिक्स के लिए कोई स्वयंसेवक? 20:22:29  &lt;zzz&gt; और स्टिकर्स पर क्या जवाब था? 20:22:32  &lt;eche|on&gt; लेकिन एक USB स्टिक/कार्ड लगभग 4-6 प्रत्येक पड़ता है 20:22:48  &lt;zzz&gt; मैंने ebay पर उन्हें लगभग $2 में देखा 20:22:58  &lt;hottuna2&gt; मुझे पक्का नहीं कि मैं USB स्टिक्स के पीछे का आइडिया समझ रहा हूँ 20:23:08  &lt;zzz&gt; लेकिन वे कस्टमाइज़्ड नहीं थे, मेरा ख्याल है 20:23:15  &lt;dg&gt; क्या हम i2p बंडल करेंगे, सिर्फ़ अपना लोगो लगाएँगे, या...? 20:23:22  &lt;zzz&gt; दोनों 20:23:44  &lt;hottuna2&gt; पता नहीं मुझे लगता है कि यह पैसे का अच्छा उपयोग है। अगर हम Tails होते तो बात अलग होती 20:24:41  &lt;eche|on&gt; मैं इस महंगे विकल्प के रूप में USB का खास प्रशंसक नहीं, क्योंकि हमें 100+ चाहिए होंगे, यानी कम से कम 500 20:24:45  &lt;eche|on&gt; प्रिंटेड वाले के लिए 20:24:47  &lt;zzz&gt; ठीक है 20:24:51  &lt;eche|on&gt; कम उपयोग के साथ 20:25:10  &lt;zzz&gt; तो USB स्टिक्स छोड़ देते हैं। स्टिकर्स का क्या? उधर सप्लाई कैसी है? क्या आप वे सब यहाँ ले आए थे या? 20:25:17  &lt;str4d&gt; hottuna2: हमें USBs बाँटने की भी ज़रूरत नहीं 20:25:24  &lt;eche|on&gt; मेरे पास अब भी स्टिकर्स बचे हैं 20:25:42  &lt;comradenosebleed&gt; zzz: मेरे पास भी टुना ने दिए हुए ढेर सारे स्टिकर्स हैं, मैं उन्हें साथ लाने में ऐतराज़ नहीं करता 20:25:44  &lt;str4d&gt; अगर वे ठीक-ठाक हैं, तो लागत पर बेचा जा सकता है 20:25:45  &lt;eche|on&gt; लेकिन टोरंटो के कुछ कनेक्शन्स नया डिज़ाइन बनाना चाहते थे, AFAIK. 20:25:55  &lt;comradenosebleed&gt; (सॉरी टुना, मैं जितने बाँट सकता हूँ बाँट रहा हूँ) 20:26:05  &lt;dg&gt; हो सकता है मेरे पास कुछ स्टिकर्स हों 20:26:11  &lt;eche|on&gt; str4d: मुझे CCC में अपनी डेबिट कार्ड के अलावा पैसे बेचना/संभालना पसंद नहीं 20:26:16  &lt;zzz&gt; eche|on, आपके पास CCC के लिए काफ़ी हैं या comradenosebleed कुछ लाएँ? 20:26:30  &lt;hottuna2&gt; क्या हम कुछ और टी-शर्ट्स लेना चाहते हैं 20:26:40  &lt;eche|on&gt; मेरे पास CCC के लिए काफ़ी हैं, पर यही आख़िरी बचा है 20:26:53  &lt;comradenosebleed&gt; मेरी डेस्क पर शायद 200 के आसपास पड़े हैं, उन्हें साथ लाने में कोई दिक्कत नहीं 20:27:07  &lt;eche|on&gt; तो मुझे नया डिज़ाइन चाहिए, नहीं तो मैं उसी डिज़ाइन के और 10k बनवाऊँ 20:27:13  &lt;hottuna2&gt; और अलग सवाल, क्या हम उन्हें बेचना चाहते हैं? 20:27:23  &lt;hottuna2&gt; eche|on: मैं नया डिज़ाइन बनवाना चाहूँगा 20:27:33  &lt;hottuna2&gt; नए स्टिकर्स ऑर्डर करने से पहले 20:27:36  &lt;zzz&gt; अगर CCC के लिए काफ़ी हैं और नए डिज़ाइन की संभावना है, तो अभी और स्टिकर्स खरीदना टाल देते हैं 20:27:44  &lt;eche|on&gt; ठीक 20:27:51  &lt;zzz&gt; नहीं, मुझे नहीं लगता हमें उन्हें बेचना चाहिए 20:27:53  &lt;dg&gt; फिर भी कुछ लेकर आऊँगा 20:28:02  &lt;hottuna2&gt; zzz, सहमत। 20:28:12  &lt;str4d&gt; कॉनफ़्रेंसों में कोई स्टिकर्स नहीं बेचता :P 20:28:21  &lt;str4d&gt; सिर्फ़ विज्ञापन ही इसकी कीमत वसूल देता है 20:28:22  &lt;hottuna2&gt; फिर भी, क्या हम और टी-शर्ट्स लेना चाहते हैं? 20:28:43  &lt;eche|on&gt; hottuna2: हम zzz.i2p पर पूछ सकते हैं कि विज़िटर्स (i2p टीम) में किसे शर्ट चाहिए/चाहिए। कम से कम dg और str4d को चाहिए 20:28:46  &lt;str4d&gt; (ओह रुको, टी-शर्ट्स, nvm) 20:28:46  &lt;eche|on&gt; हाँ 20:28:56  &lt;zzz&gt; मैं टी-शर्ट्स के लिए ना कहूँगा। बेचना बहुत झंझट है, और लगभग हर किसी के पास एक है, सही? 20:29:05  &lt;str4d&gt; मेरे पास नहीं 20:29:11  &lt;str4d&gt; हालाँकि मैं CCC पर नहीं रहूँगा 20:29:13  &lt;eche|on&gt; और postman postman !?? 20:29:20  &lt;eche|on&gt; ओह, सॉरी... 20:29:20  &lt;dg&gt; btw postman हमारे साथ जुड़ रहा है :) 20:29:29  &lt;zzz&gt; जो अकेले-अकेले चाहिए, वे spreadshirt पर खरीद सकते हैं 20:29:40  &lt;zzz&gt; अगर वे चाहें 20:30:04  &lt;str4d&gt; यही मेरी योजना थी :) 20:30:19  &lt;zzz&gt; पोस्टर पर क्या जवाब था? शायद टुना और सेडी कुछ करें, शायद न करें? 20:30:22  &lt;dg&gt; मैं भी एक ले लूँगा, प्रोजेक्ट के लिए और ऑर्डर करने की ज़रूरत नहीं 20:30:37  &lt;zzz&gt; क्या Timothy Leary वाला पोस्टर अभी भी है? 20:31:27  &lt;hottuna2&gt; zzz, तो dg या postman के लिए टी-शर्ट नहीं? 20:31:37  &lt;hottuna2&gt; मुझे उन्हें ऑर्डर/लाने से ऐतराज़ नहीं 20:31:40  &lt;postman&gt; अरे, मैं एक ले लूँगा 20:31:49  &lt;eche|on&gt; http://echelon.i2p/29c3/user5/poster/final_with_garlic.jpg 20:32:03  &lt;eche|on&gt; zzz: वही वाला? 20:32:06  &lt;dg&gt; अगर आपके पास है तो मुझे एक पीली चाहिए, नहीं तो मैं खुद ऑर्डर कर लूँगा 20:32:43  &lt;hottuna2&gt; dg, postman आप किस साइज के हैं? 20:32:45  &lt;zzz&gt; लगता है टी-शर्ट्स का मामला टुना, postman और dg के बीच तय हो—टुना ऑर्डर करे या बाकी लोग अपनी-अपनी ऑर्डर कर लें 20:32:56  &lt;eche|on&gt; टी-शर्ट की लागत 32C3 में टीम सदस्यों के लिए रिफंड की जा सकती है 20:33:03  &lt;dg&gt; हाँ, सॉरी, इसे बाद के लिए छोड़ते हैं :) 20:33:26  &lt;zzz&gt; ठीक है, तो जिनके पास टी-शर्ट नहीं है, प्रोजेक्ट उनके लिए रिइम्बर्स करेगा 20:33:34  &lt;zzz&gt; इस पर किसी को आपत्ति? 20:33:41  &lt;eche|on&gt; हमने बाकी शर्ट्स पहले ही दे दी थीं 20:33:48  &lt;zzz&gt; हाँ 20:34:31  &lt;zzz&gt; ठीक है, लगता है हमारे पास फिलहाल पोस्टर का जवाब नहीं है, पर न भी मिला तो बड़ी बात नहीं 20:34:31  &lt;eche|on&gt; डिनर की तारीख़ पहले से घोषित करें? 20:34:32  &lt;hottuna2&gt; नहीं 20:34:32  &lt;hottuna2&gt; पहले भी ऐसे ही किया गया है 20:34:39  &lt;zzz&gt; हाँ eche|on, वही leary वाला पोस्टर है 20:35:09  &lt;zzz&gt; eche|on, डिनर किस रात को हो इस पर आपका प्रस्ताव? 20:35:42  &lt;eche|on&gt; हम्म, 27 तारीख़ थोड़ी जल्दी है, पर ठीक है। 28 या 29 भी ठीक हैं। लेकिन मुझे टॉक शेड्यूल का इंतज़ार करना होगा 20:36:03  &lt;zzz&gt; ठीक है, 28 को पेंसिल कर लेते हैं, बदल भी सकता है 20:36:08  &lt;zzz&gt; 2) पर और कुछ? 20:36:09  &lt;eche|on&gt; हम 27 को कर सकते हैं, वह रविवार है, पहली शाम, सब जैटलैग्ड होंगे, कोई बीयर नहीं चाहेगा, सस्ता पड़ेगा^^ 20:36:49  &lt;zzz&gt; 2) के लिए आख़िरी कॉल 20:36:51  &lt;dg&gt; 27 के लिए नहीं, धन्यवाद 20:37:20  &lt;zzz&gt; 3) RWC बजट 20:37:36  &lt;zzz&gt; eche|on, RWC फंडिंग के लिए कोई अनुरोध? कुल कितना है? 20:37:51  &lt;eche|on&gt; हाँ, यह थोड़ा non-anon है, क्योंकि मुझे RWC में होटल खर्च के लिए 500 का एक अनुरोध मिला 20:38:20  &lt;zzz&gt; उचित लगता है, किसी को आपत्ति? 20:38:25  &lt;eche|on&gt; नहीं 20:38:30  &lt;eche|on&gt; अगर पेपर अच्छा है, तो सब ठीक^^ 20:38:51  &lt;eche|on&gt; और वह 2016 है, नया साल, नया 10% *g* 20:39:24  &lt;zzz&gt; जो भी RWC जा सकता है, उसे जाने के लिए प्रोत्साहित करता हूँ, यह एक अच्छी कॉन्फ़्रेन्स है 20:39:35  &lt;zzz&gt; 3) पर और कुछ? 20:39:40  &lt;eche|on&gt; मेरे से बहुत दूर है 20:39:53  &lt;eche|on&gt; हालाँकि दिलचस्प है, ज़रूर 20:39:55  &lt;dg&gt; बहुत दूर है और CCC के साथ असंगत 20:40:50  &lt;zzz&gt; ठीक है, और कोई विषय? मुझे पता है मैंने zzz.i2p थ्रेड पर i2pcontrol, 32c3 टॉक, और फोरम रिप्लेसमेंट को खारिज कर दिया था, लेकिन अगर कोई _संक्षेप में_ चर्चा करना चाहता है तो अब बोलें 20:41:33  &lt;hottuna2&gt; हाँ। मैं forum.i2p के बारे में बात करना चाहूँगा 20:41:38  &lt;hottuna2&gt; क्या हम इसे बदलना चाहते हैं? 20:41:52  &lt;dg&gt; सिर्फ़ forum रिप्लेसमेंट के संबंध में, हम इसके लिए खुले हैं और चर्चा कर रहे हैं। अगर किसी को लगता है कि हमें करना चाहिए, तो postman/मुझसे/eche|on से संपर्क करें। हम इसे चलाने की स्थिति में हैं, लेकिन पता नहीं कितना समर्थन मिलेगा 20:42:33  &lt;zzz&gt; मैं zzz.i2p से अपनी स्थिति पेस्ट कर दूँगा, बाकी असहमत हो सकते हैं, ठीक है 20:42:35  &lt;hottuna2&gt; मुझे लगता है कि हमारे पास चर्चाओं के लिए पब्लिक-फेसिंग जगह होनी चाहिए 20:42:54  &lt;zzz&gt; मेरा लगातार मत रहा है कि यूज़र अपने पैरों से वोट करेंगे, 'हज़ार फूल खिलें' वाली बात, आदि। हमारे लिए किसी रिप्लेसमेंट को घोषित करना न आवश्यक है न समझदारी। हमारी सामान्य प्रक्रिया के मुताबिक कंसोल होम पेज पर प्लेसमेंट के लिए कोई भी आवेदन करने के लिए स्वतंत्र है। अगर कोई फोरम साइट खड़ी करना चाहता है, तो उसे करना चाहिए, 20:43:18  &lt;hottuna2&gt; मैं सहमत नहीं हूँ। 20:43:19  &lt;dg&gt; hottuna2: मैं फोरम के बारे में काफ़ी खुला हूँ, पर zzz.i2p में क्या खुला नहीं है? रिकॉर्ड के लिए, postman/echelon/मेरे द्वारा चलाए गए forum.i2p का क्लियरनेट पर होना असंभव-सा है 20:43:43  &lt;hottuna2&gt; मुझे लगता है हमारे पास एक क्लियरनेट फोरम होना चाहिए। 20:43:47  &lt;zzz&gt; zzz.i2p सभी विषयों के लिए खुला नहीं है 20:44:01  &lt;hottuna2&gt; अभी i2p के साथ इंटरेक्ट करना ईंट से बात करने जैसा है। 20:44:06  &lt;zzz&gt; फोरम्स inproxies के जरिए स्पाइडर्स से _बुरी तरह_ पिटते हैं 20:45:15  &lt;zzz&gt; और inproxies के जरिए स्पैम से भी पिटते हैं 20:45:15  &lt;hottuna2&gt; irc और zzz.i2p हैं। i2p के साथ सार्वजनिक संचार के हिसाब से बस इतना ही है 20:45:15  &lt;hottuna2&gt; अगर हम उन लोगों तक उपलब्ध ही नहीं हैं तो अनॉनिमिटी टूल्स के नए लोगों को कैसे आकर्षित करेंगे? 20:45:15  &lt;eche|on&gt; zzz.i2p डेवलपर बातें हैं, यूज़र टॉक फोरम अच्छा रहेगा, लेकिन उसे क्लियरनेट पर नहीं चलाया जा सकता 20:45:15  &lt;zzz&gt; मैं चाहता हूँ कि हमारी वेबसाइट के ब्लॉग का PR टीम ज़्यादा उपयोग करे 20:45:16  &lt;hottuna2&gt; मैं समझता हूँ कि फोरम चलाना काफ़ी असुविधाजनक है। 20:45:19  &lt;eche|on&gt; forum.i2p अभी अच्छा फोरम है, मैं इसे अपनी मर्ज़ी से साफ़-सुथरा रखता हूँ 20:45:36  &lt;dg&gt; एक को एडमिनिस्टर करना ठीक है, क्लियरनेट मुश्किल होगा। संभव है पर... 20:45:38  &lt;zzz&gt; rekey के कारण साल के अंत तक forum मर जाएगा 20:45:38  &lt;hottuna2&gt; लेकिन हमारा ब्लॉग दो-तरफ़ा संचार सपोर्ट नहीं करता। ब्लॉग सिर्फ़ ब्रॉडकास्टिंग टूल है। 20:45:53  &lt;dg&gt; मुझे लगता है सपोर्ट के लिए क्लियरनेट मददगार होगा। 20:46:02  &lt;hottuna2&gt; तो इस विषय को जितनी जल्दी हो सके सुलझाने की ज़रूरत है। 20:46:38  &lt;zzz&gt; कोई (या 'वही') फोरम रिप्लेसमेंट चलाना चाहता है? आगे बढ़ें, आपको किसी की अनुमति की ज़रूरत नहीं 20:46:42  &lt;hottuna2&gt; सपोर्ट और नए डेवलपर्स को आकर्षित करने के लिए भी। हम जिन विषयों पर चर्चा कर रहे हैं उन्हें दिखाना डेवलपर्स और हर कौशल-स्तर के लोगों को आकर्षित करने का तरीका है 20:46:50  &lt;str4d&gt; लगभग-स्टैटिक अप्रोच से आगे गए बिना ब्लॉग जोड़ने का कोई सरल तरीका नहीं दिखता 20:47:19  &lt;dg&gt; irc2p टीम इसके लिए तैयार है, पर क्लियरनेट समस्या को कैसे संभालें यह नहीं पता 20:47:21  &lt;zzz&gt; hottuna2, कोई नहीं कह रहा कि फोरम अच्छी चीज़ नहीं है 20:47:47  &lt;str4d&gt; comment section to the* 20:47:53  &lt;hottuna2&gt; तो हम सहमत हैं कि एक होना हमारे लिए सहायक होगा? 20:47:55  &lt;eche|on&gt; dg: forum.i2p क्लियरनेट पर था, यह ठीक नहीं चला, बंद कर दिया गया और अब सब ठीक है 20:48:09  &lt;zzz&gt; मैंने जनवरी में forum.i2p को मृत घोषित कर दिया था। काफ़ी समय हो गया है। 20:48:16  &lt;hottuna2&gt; और हम इस पर भी सहमत हैं कि हम नए लोगों तक पहुँचना और उन्हें i2p से जुड़ने के लिए आकर्षित करना चाहते हैं? 20:48:23  &lt;dg&gt; eche|on: फिर भी यूज़र सपोर्ट के लिए यह मददगार होगा 20:48:36  &lt;hottuna2&gt; इसे वेपरवेयर लक्ष्य से आगे ले जाने के लिए कार्रवाई चाहिए 20:48:37  &lt;eche|on&gt; dg: इस झंझट के लायक नहीं 20:48:42  &lt;zzz&gt; hottuna2, सहमत कि फोरम अच्छे हैं। पर निश्चित नहीं कि हममें से किसी को चलाना चाहिए। और मुझे नहीं लगता किसी ने स्वयंसेवा की है। 20:49:08  &lt;dg&gt; मुझे स्पैम संभालने से परहेज़ नहीं, बस मैं अनाम रहना चाहता हूँ और क्लियरनेट साइट चलाते हुए आप वह नहीं कर सकते 20:49:23  &lt;eche|on&gt; हाँ 20:50:46  &lt;hottuna2&gt; dg, क्या मैं या कोई और रूट सर्वर किराए पर ले सकता है? 20:50:46  &lt;eche|on&gt; पर सच में, आप i2p फोरम को क्लियरनेट पर नहीं चाहेंगे 20:50:46  &lt;hottuna2&gt; और आपको i2p+ssh के ज़रिए उसकी ऐक्सेस होगी? 20:50:46  &lt;zzz&gt; तो शायद dg को एडमिन बनाकर और कुछ सर्वर संसाधन जोड़कर समाधान हो सकता है 20:50:46  &lt;dg&gt; hottuna2: यह हम चर्चा कर सकते हैं अगर आप (या कोई और) लागत के साथ सहज हैं 20:50:46  &lt;hottuna2&gt; eche|on: मैं चाहता हूँ फोरम क्लियरनेट पर भी हो और i2p पर भी 20:50:46  &lt;eche|on&gt; hottuna2: आप उसे खो देंगे। 20:50:46  &lt;eche|on&gt; forum.i2p में बहुत बड़े स्पैम मुद्दे रहे हैं 20:50:46  &lt;dg&gt; eche|on: मुझे पता है क्लियरनेट समस्या हो सकता है पर बहुत से उपयोगकर्ता इसे सपोर्ट मैकेनिज़्म के रूप में पसंद करते हैं 20:50:46  &lt;dg&gt; irc सबके लिए नहीं है, ख़ासकर जहाँ हमारे पास 'deep sleep chamber' है 20:50:46  &lt;eche|on&gt; इसीलिए उसे बंद किया गया 20:50:46  &lt;zzz&gt; ठीक है, क्लियरनेट एक अच्छा सपना है, शायद सुलझाया जा सके, शायद नहीं 20:50:50  &lt;eche|on&gt; forum.i2p अब भी अच्छा सपोर्ट चैनल है 20:50:54  &lt;hottuna2&gt; dg, मैं उससे सहज हूँ, और यह भी सोचता हूँ कि i2p एक फोरम सर्वर का खर्च रिइम्बर्स करेगा 20:51:24  &lt;dg&gt; खुशी से कोशिश करूँगा और अगर काम न किया तो हम केवल i2p पर रहेंगे। i2p के रिइम्बर्स करने के बारे में नहीं जानता (यह मेरा निर्णय नहीं), पर वैसे भी i2p पहले से कोर सेवाओं का रिइम्बर्स करता है... 20:51:25  &lt;comradenosebleed&gt; जब फोरम क्लियरनेट पर था तब कितने मॉडरेटर थे? अगर हमारे पास ज़्यादा मॉड्स होते तो हम दुरुपयोग, स्पैम आदि को कम कर पाते। 20:51:35  &lt;hottuna2&gt; eche|on: eche|on: क्या i2p एक फोरम मशीन स्पॉन्सर करेगा? 20:51:35  &lt;dg&gt; comradenosebleed: afaik सिर्फ़ eche|on था 20:51:43  &lt;eche|on&gt; comradenosebleed: हमारे पास कम से कम 5-10 लोग थे 20:51:49  &lt;dg&gt; hottuna2: मैं किसी भी हाल में एडमिन करने को तैयार हूँ, बस तुम पर बोझ नहीं डालना चाहता 20:51:53  &lt;eche|on&gt; पर एक कमबख़्त बेवकूफ़ ने स्पैम किया और कुछ DDOS भी किया 20:52:06  &lt;hottuna2&gt; dg, क्या आप एक clearnet+hidden फोरम सेटअप और एडमिन करने के लिए स्वयंसेवा करेंगे? 20:52:07  &lt;zzz&gt; dg, शायद आप बैंडविड्थ/प्रोसेसिंग पावर की ज़रूरत का अनुमान लगाकर एक प्रस्ताव बना सकते हैं? 20:52:25  &lt;dg&gt; hottuna2, zzz: ठीक है, मैं इस पर hottuna2 के साथ काम करूँगा और हम एक प्रस्ताव निकाल सकते हैं 20:52:36  &lt;dg&gt; hottuna2: जब तक मैं अनॉन रह सकता हूँ, कोई समस्या नहीं 20:52:38  &lt;hottuna2&gt; hetzner से काफ़ी पावरफुल सर्वर लेना लगभग 30/महीना पड़ता है 20:52:42  &lt;zzz&gt; मैं अभी भी पक्ष में नहीं, पर सुनने को तैयार हूँ 20:52:55  &lt;zzz&gt; हमारे पास अभी अतिरिक्त VM हैं, पर लोड पर निर्भर करेगा 20:53:02  &lt;zzz&gt; ठीक है, फोरम पर और कुछ? 20:53:06  &lt;zzz&gt; मीटिंग के लिए और कुछ? 20:53:11  &lt;eche|on&gt; और क्लियरनेट पर रहते हुए आप बहुत से वे विषय होस्ट नहीं कर सकते जो अभी forum.i2p में हैं 20:53:11  * zzz baffer को वार्म कर रहा है 20:53:28  &lt;hottuna2&gt; zzz, eche|on: स्पेयर VMs के बारे में, क्या हम अपनी सारी इन्फ्रास्ट्रक्चर एक ही होस्ट पर रखना चाहते हैं? 20:53:30  &lt;eche|on&gt; उदाहरण के लिए, फोरम को एडमिन करने के लिए आपको एक मूल रूसी व्यक्ति की ज़रूरत पड़ेगी 20:53:31  &lt;comradenosebleed&gt; अगर हम क्लियरनेट फोरम लगाते हैं तो मैं खुद को मॉड के रूप में स्वयंसेवित करता हूँ। जितना मुझे cloudflare सुझाना नापसंद है, उतना ही उनके पास बेहतरीन DDoS प्रिवेंशन है 20:54:01  &lt;hottuna2&gt; comradenosebleed: नोट कर लिया 20:54:02  &lt;eche|on&gt; और उस व्यक्ति को उस देश के नियम पता होने चाहिए जहाँ होस्ट होस्ट किया गया है (hetzner जर्मन है, जर्मनी में कुछ अजीब क़ानून हैं, जैसे) 20:54:15  &lt;zzz&gt; आप सब फोरम की बात जारी रखें, हालांकि मैं... अब... 20:54:23  &lt;eche|on&gt; baffing! 20:54:25  &lt;zzz&gt; .. मीटिंग को *baffing* बंद कर रहा हूँ </div>
