---
title: "I2P डेवलपर बैठक - 14 जुलाई, 2015"
date: 2015-07-14
author: "hottuna"
description: "14 जुलाई 2015 की I2P विकास बैठक का कार्यवृत्त."
categories: ["meeting"]
---

## त्वरित सारांश

<p class="attendees-inline"><strong>उपस्थित:</strong> chlorelium, dg, EinMByte, hottuna, lazygravy, psi, RN, str4d, z3r0fox, zzz</p>

## बैठक लॉग

<div class="irc-log"> 20:01:40  &lt;hottuna&gt; 0) हाय 20:01:40  &lt;hottuna&gt; 1) I2PCon: स्थिति अद्यतन 20:01:40  &lt;hottuna&gt; 2) I2PCon: शराब लाइसेंस ($25) 20:01:40  &lt;hottuna&gt; 3) I2PCon: बिना स्पष्ट सहमति के फोटो की अनुमति? 20:01:40  &lt;hottuna&gt; 4) I2PCon: वीडियो की अनुमति? 20:01:40  &lt;hottuna&gt; 5) I2PCon: इवेंट का शेड्यूल तय करना 20:01:43  &lt;hottuna&gt; 6) dogecoindark.i2p होम पेज के लिए अनुरोध 20:01:54  &lt;chlorelium&gt; अलोहा! आज आप सबके साथ यहाँ होना अच्छा लग रहा है। 20:02:02  &lt;z3r0fox@oftc&gt; o/ 20:02:07  &lt;EinMByte&gt; हाय 20:02:13  &lt;hottuna&gt; ***** 0) ***** 20:02:19  &lt;hottuna&gt; Hello@all 20:02:36  &lt;hottuna&gt; क्या किसी के पास कोई प्रश्न है या कुछ ऐसा जो कार्यसूची में जोड़ना चाहिए? 20:02:43  &lt;RN&gt; हाय 20:03:00  &lt;str4d&gt; हाय 20:03:00  &lt;lazygravy&gt; हाय 20:03:01  &lt;EinMByte&gt; क्या हमारे पास एक livestream (सीधा प्रसारण) है? (सम्मेलन के लिए) 20:03:15  * RN के पास #3 के लिए इनपुट है, पर जब वह आएगा तब बताएगा 20:03:31  &lt;lazygravy&gt; EinMByte: लगता है यह #4 के लिए चर्चा का विषय है 20:03:38  &lt;hottuna&gt; EinMByte, नहीं। ऐसा कुछ आयोजित नहीं हुआ है। चलिए उस चर्चा को 4) में जोड़ते हैं 20:03:46  &lt;hottuna&gt; और कुछ? 20:03:49  &lt;EinMByte&gt; ठीक है 20:04:04  &lt;chlorelium&gt; एक बात 20:04:06  &lt;chlorelium&gt; दान 20:04:15  &lt;chlorelium&gt; मैं i2pcon में दान को लेकर dnj से बात कर रहा था 20:04:22  &lt;chlorelium&gt; पता नहीं इसे कैसे संभालेंगे 20:04:25  &lt;chlorelium&gt; हमें इसे आज स्पष्ट कर लेना चाहिए। 20:04:40  &lt;hottuna&gt; इसे 7) के रूप में जोड़ते हैं 20:05:08  &lt;hottuna&gt; ठीक। 20:05:13  &lt;hottuna&gt; **** 1) **** 20:05:19  &lt;hottuna&gt; 1) I2PCon: स्थिति अद्यतन 20:05:37  &lt;hottuna&gt; तो... मौजूदा स्थिति यह है कि हम इवेंट के अधिकांश पहलुओं को अंतिम रूप दे रहे हैं। 20:06:00  &lt;hottuna&gt; हमारे सभी वक्ताओं की पुष्टि हो चुकी है। 20:06:16  &lt;hottuna&gt; अगला कदम शेड्यूल बनाना है 20:06:27  &lt;hottuna&gt; और अंत में दूसरी घोषणा करना 20:06:48  &lt;EinMByte&gt; अभी हमारे पास कितने प्रतिभागी हैं? क्या हमें पता है? 20:06:52  &lt;hottuna&gt; जिसमें और विवरण होंगे, जैसे शेड्यूल और जो भी उपयोगी हो सकता है। 20:07:06  &lt;EinMByte&gt; क्या हमारे पास कोई वेबपेज है? क्या हमें एक चाहिए? 20:07:07  &lt;hottuna&gt; EinMByte, यह अच्छा प्रश्न है। और ये बात chlorelium ने भी उठाई है। 20:07:19  &lt;hottuna&gt; Hacklab में 40 लोग बैठ सकते हैं 20:07:21  &lt;EinMByte&gt; जैसे geti2pNet पर एक पेज 20:07:32  &lt;EinMByte&gt; s/geti2pNet/geti2p.net 20:07:42  &lt;hottuna&gt; EinMByte, मैंने वेबसाइट बनाने के खिलाफ राय दी है क्योंकि उसमें काफी काम लगेगा। 20:07:44  &lt;chlorelium&gt; hottuna: असल में संशोधित संख्या मिली है, 48 कुर्सियाँ हैं, हालांकि थोड़ी तंग होगी 20:08:28  &lt;hottuna&gt; तो उपस्थित लोगों की संख्या की बात करें, chlorelium ने अनुरोध किया कि हम किसी तरह संख्या पर नज़र रखने की कोशिश करें। 20:08:39  &lt;EinMByte&gt; hottuna: खैर, पूरा वेबसाइट शायद ज़्यादा होगा। कम से कम जानकारी वाला एक पेज? 20:08:44  &lt;hottuna&gt; मौजूदा विचार एक Eventbrite पेज का है जहाँ लोग साइन अप कर सकें। 20:09:11  &lt;chlorelium&gt; EinMByte: मैं Eventbrite पेज ही सोच रहा था। मुख्य रूप से मैं ऐसा नहीं चाहता कि हम 48 सीटें लगाएँ और 200 लोग आ जाएँ :) 20:09:30  &lt;chlorelium&gt; Hacklab का एक eventbrite अकाउंट है, मैं जल्दी ही कुछ सेट कर सकता/सकती हूँ। 20:09:39  &lt;lazygravy&gt; hottuna: जो भी इस्तेमाल हो, यह सुनिश्चित करना चाहिए कि वह Tor कनेक्शन को ब्लॉक न करे। मुझे यकीन है ज़्यादातर लोग उसी से साइन अप करना चाहेंगे। 20:10:03  &lt;hottuna&gt; क्या अगर कुछ लोगों को खड़ा रहने दें तो 48 से ज़्यादा लोगों को समेट सकते हैं? 20:10:03  &lt;EinMByte&gt; chlorelium: खैर, आप हमेशा लोगों को एक टोकन दे सकते हैं जो प्रवेश पर दिखाना होगा 20:10:11  &lt;hottuna&gt; ताकि कुछ मार्जिन रहे 20:10:16  &lt;dg&gt; \o. 20:10:31  &lt;hottuna&gt; EinMByte, हमारे पास घोषणा है, और हम पहली की तरह ही शैली में एक और घोषणा करने जा रहे हैं 20:10:37  &lt;chlorelium&gt; hottuna: हाँ, खड़े होने की जगह शायद 80+ के लिए है 20:10:53  &lt;chlorelium&gt; lazygravy: TOR के बारे में नोट कर लिया 20:10:56  &lt;hottuna&gt; इसके अलावा वेबपेज बनाने के लिए कोई स्वयंसेवक नहीं है। 20:11:44  &lt;chlorelium&gt; EinMByte: eventbrite "टिकट" जेनरेट करता है; असली नाम या असली फोन # की ज़रूरत नहीं, यह Tor के जरिए फर्जी ईमेल से गुमनाम साइनअप हो सकता है 20:11:50  &lt;chlorelium&gt; EinMByte: तो वह किसी तरह टोकन हो सकता है 20:12:02  &lt;hottuna&gt; यह काफ़ी अच्छा लग रहा है। 20:12:16  &lt;EinMByte&gt; बढ़िया। Eventbrite ठीक लगता है। लेकिन हमें शायद I2P वेबसाइट पर उसका लिंक देना चाहिए 20:12:29  &lt;EinMByte&gt; (शायद ब्लॉग प्रविष्टि में हो सकता है) 20:12:43  &lt;hottuna&gt; EinMByte, हम दूसरी घोषणा में और शायद पहली से भी लिंक देंगे। 20:12:54  &lt;EinMByte&gt; ठीक 20:12:58  &lt;hottuna&gt; वह सिर्फ प्रतिभागियों की संख्या का अनुमान देने के लिए है 20:12:59  &lt;RN&gt; हम्म... मुझे लगता है Eventbrite का I2P आंतरिक मिरर बनाना थोड़ा ज़्यादा हो जाएगा... 20:13:21  &lt;dg&gt; RN: संभव नहीं है, हालाँकि कोई (मैं?) पूछ सकता है। यह इस पर निर्भर करता है कि वे कितने बड़े हैं, और क्या हमारे कोई कॉन्टैक्ट्स हैं 20:13:35  &lt;hottuna&gt; :P 20:13:38  &lt;hottuna&gt; यह काफी आशावादी है 20:13:56  &lt;hottuna&gt; हम इवेंट के लिए एक फ्लायर पर भी काम कर रहे हैं 20:13:56  &lt;RN&gt; हाँ, इसे "अगली बार" के नोट्स में डाल दो 20:14:09  &lt;EinMByte&gt; तो cholerlium, आप eventbrite पेज सेट कर रहे हैं? 20:14:18  &lt;hottuna&gt; मैं उम्मीद कर रहा था कि इसका एक शुरुआती संस्करण अभी तैयार हो, पर शायद आज रात बाद में देख पाएँगे 20:14:19  &lt;chlorelium&gt; EinMByte: ज़रूर, मैं यह आज कर दूँगा 20:14:21  &lt;chlorelium&gt; *today 20:14:43  &lt;hottuna&gt; बढ़िया, जितनी जल्दी लिंक होगा, उतनी जल्दी हम उसे पब्लिश करना शुरू कर सकते हैं 20:14:45  &lt;chlorelium&gt; EinMByte: मैं पोस्ट करने के लिए URL कम-से-कम बना सकता/सकती हूँ, और ज़रूरत पड़े तो बाद में कंटेंट भर सकते हैं 20:15:27  &lt;hottuna&gt; ठीक है, कोई और कुछ जोड़ना चाहता है? 20:15:36  &lt;RN&gt; जितनी जल्दी URL बनेगा, उतनी जल्दी यह भी टेस्ट हो जाएगा कि वह Tor-फ्रेंडली है या नहीं 20:15:38  &lt;EinMByte&gt; *chlorelium 20:16:11  &lt;z3r0fox@oftc&gt; दूसरी घोषणा में जानकारी के बारे में, लोग जानना चाहेंगे कि क्या वे प्लग-इन कर पाएँगे 20:16:53  &lt;hottuna&gt; z3r0fox: अच्छा पकड़ा 20:17:00  &lt;chlorelium&gt; z3r0fox: पावर, नेटवर्क में, या किसमें? 20:17:01  &lt;lazygravy&gt; प्लग-इन यानी इंटरनेट एक्सेस? 20:17:14  &lt;chlorelium&gt; पावर हमारे पास है :) 20:17:18  &lt;z3r0fox@oftc&gt; दोनों... 20:17:28  &lt;str4d&gt; मैंने पहले Tor के जरिए Eventbrite इस्तेमाल किया है, मेरे लिए ठीक काम किया 20:17:30  &lt;str4d&gt; (2013 में RWC 2014 के लिए रजिस्टर करते समय) 20:17:42  &lt;RN&gt; धन्यवाद str4d 20:18:08  &lt;chlorelium&gt; तो 20:18:12  &lt;chlorelium&gt; पावर: 20:18:17  &lt;chlorelium&gt; हमारे पास कई बड़े पावर स्ट्रिप्स हैं 20:18:26  &lt;RN&gt; नेटवर्क? वाइ-फाइ? 20:18:31  &lt;chlorelium&gt; उनमें से कुछ छत से लटके हैं, हम उन्हें सीटों की पंक्तियों के नीचे/पीछे चला सकते हैं 20:18:37  &lt;chlorelium&gt; नेटवर्क ज़्यादातर वाइ-फाइ के ज़रिए है 20:18:51  &lt;hottuna&gt; str4d, धन्यवाद 20:18:51  &lt;chlorelium&gt; हम नियमित रूप से गेस्ट नेटवर्क पर 30+ लोगों को संभालते हैं 20:18:57  &lt;chlorelium&gt; हमारे पास PirateBox भी है, अगर किसी की रुचि हो :) 20:19:21  &lt;chlorelium&gt; मैं हमारे ऑप्स व्यक्ति से पूछूँगा कि गेस्ट नेटवर्क कितने कनेक्शन संभाल सकता है इससे पहले कि वह ठप हो जाए 20:19:27  &lt;hottuna&gt; ठीक। तो कम-से-कम कुछ पावर तो होगी और लगभग सबके लिए वाइ-फाइ 20:19:58  &lt;chlorelium&gt; जी हाँ 20:20:13  &lt;chlorelium&gt; यह पहले से हेडकाउंट लेने में भी सहायक है 20:20:22  &lt;EinMByte&gt; अच्छा 20:20:22  &lt;chlorelium&gt; हम वायरलेस ज़रूरतों की पहले से योजना बना सकते हैं 20:20:27  &lt;hottuna&gt; ठीक है। 1) के लिए और कुछ? 20:20:30  &lt;dg&gt; कुछ दिन पहले 'saltire' नाम के व्यक्ति ने मुझसे संपर्क किया, OFTC और IRC2P के बीच #torontocrypto के लिए एक रिले सेट करने के बारे में पूछते हुए। उसने तब से मुझसे संपर्क नहीं किया है, और #torontocrypto पर कोई रिले नहीं है (सिर्फ ChanServ और मैं)। क्या saltire, या TC पक्ष से कोई और, एक सेट कर पाएगा? 20:20:48  &lt;dg&gt; मैं शायद यह कर सकता/सकती हूँ क्योंकि OFTC Tor की अनुमति देता है, लेकिन मैं TC के किसी व्यक्ति को प्राथमिकता दूँगा/दूँगी। 20:21:13  &lt;hottuna&gt; dg, संभव है। मैं saltire को वास्तविक दुनिया से जानता हूँ। 20:21:24  &lt;hottuna&gt; dg, क्या हम इसे मीटिंग के बाद तक रोक सकते हैं? 20:21:28  &lt;RN&gt; हम्म.... लेग? या नेटवर्क उपलब्ध नहीं है...? 20:21:31  &lt;dg&gt; hottuna: ठीक है 20:21:40  &lt;hottuna&gt; ठीक 20:21:45  &lt;hottuna&gt; **** 2) **** 20:21:48  &lt;hottuna&gt; 2) I2PCon: शराब लाइसेंस ($25) 20:21:53  &lt;hottuna&gt; हम एक ले रहे हैं। 20:21:54  &lt;hottuna&gt; आज। 20:22:03  &lt;hottuna&gt; चिंता न करें, यह हो जाएगा। 20:22:06  &lt;chlorelium&gt; उसका कागज़ी काम लगभग भर दिया है, बस जमा करना है 20:22:14  &lt;lazygravy&gt; :-) 20:22:21  &lt;chlorelium&gt; पहले ही LCBO को फोन किया, वे 9pm EDT तक हमारा आवेदन स्वीकार करने के लिए मौजूद होंगे 20:22:25  &lt;chlorelium&gt; और वास्तव में अंतिम तिथि कल रात है 20:22:30  &lt;zzz&gt; क्या लाइसेंस उपभोग, बिक्री, या दोनों के लिए है? 20:22:37  &lt;lazygravy&gt; BYOB? 20:22:38  &lt;hottuna&gt; तो लाइसेंस के साथ कुछ दायित्व आते हैं। जैसे लोगों को बुरी तरह धुत्त न होने देना। 20:22:49  &lt;hottuna&gt; zzz, उपभोग के लिए। 20:22:54  &lt;hottuna&gt; lazygravy, नहीं। 20:23:00  &lt;chlorelium&gt; लाइसेंस बिक्री की अनुमति नहीं देता। यह केवल उपभोग के लिए है। अगर हमें बिक्री का लाइसेंस चाहिए तो लागत $75 हो जाती है 20:23:11  &lt;hottuna&gt; लाइसेंस होना BYOB के अनुकूल नहीं है 20:23:17  &lt;EinMByte&gt; तो क्या इसका मतलब पेय मुफ्त होंगे? 20:23:18  &lt;chlorelium&gt; BYOB ठीक नहीं। इस तरह के सार्वजनिक आयोजनों में BYO अवैध है 20:23:30  &lt;hottuna&gt; EinMByte, हाँ। पर सीमित मात्रा में। 20:23:32  * RN गैर-उपस्थिति पर मुँह बनाता "अरे यार... वहाँ तो बीयर भी होगी!!!"   :( 20:23:45  &lt;hottuna&gt; हम प्रति प्रतिभागी 1-2 बीयर की बात कर रहे हैं, इस पर निर्भर कि कितने लोग आते हैं 20:23:46  &lt;chlorelium&gt; (और सामान्यतः हमें परवाह नहीं होती, लेकिन पक्का है कि सरकारी लोग आएँगे और कोई न कोई लाइसेंस की कमी की शिकायत करेगा) 20:23:59  &lt;hottuna&gt; और eche|on कितनी दरियादिली दिखाते हैं 20:24:06  &lt;zzz&gt; ठीक। हमारे पास दान के लिए एक बाल्टी है (विषय #7) 20:24:18  &lt;chlorelium&gt; हमारे पास बिक्री के लिए और शराब हो सकती है, लेकिन उसके लिए $50 अतिरिक्त लाइसेंस की ज़रूरत होगी 20:24:24  &lt;chlorelium&gt; हालांकि आवेदन प्रक्रिया मूलतः समान है 20:24:25  &lt;EinMByte&gt; hottuna: ठीक है। क्या आपके पास यह ट्रैक करने के लिए कोई सिस्टम है कि किसने अपना पेय ले लिया है? या आपको लगता है कि यह समस्या नहीं होगी? 20:24:41  &lt;hottuna&gt; zzz, जब तक दान की बाल्टी स्पष्ट रूप से शराब के लिए नहीं है, हम ठीक रहेंगे 20:24:58  &lt;hottuna&gt; EinMByte, वास्तव में नहीं। लेकिन हम बहुत ज़्यादा लाने की योजना भी नहीं बना रहे। 20:25:02  &lt;chlorelium&gt; सिर्फ FYI: अगर हम दरवाज़े पर दान लेते हैं और ड्रिंक टिकट देते हैं, तो हमें "बिक्री" लाइसेंस चाहिए क्योंकि इसे अप्रत्यक्ष बिक्री माना जाता है 20:25:26  &lt;chlorelium&gt; इसका मतलब यह नहीं कि हम दान लेने और ड्रिंक टिकट देने से प्रतिबंधित हैं, लेकिन "नो सेल" लाइसेंस के साथ हम वह क्रम नहीं कर सकते o_0 20:25:29  &lt;chlorelium&gt; शराब के क़ानून बेवकूफ़ी भरे हैं 20:25:59  &lt;EinMByte&gt; hottuna: तो ईमानदारी मान लेते हैं 20:25:59  &lt;chlorelium&gt; EinMByte: मुझे लगता है ईमानदारी अच्छी नीति है :) 20:25:59  &lt;hottuna&gt; EinMByte, यही विचार है। 20:25:59  &lt;hottuna&gt; 2) पर और कुछ? 20:26:14  &lt;chlorelium&gt; बस एक नोट 20:26:21  &lt;chlorelium&gt; जैसे ही लाइसेंस मिल जाए (एक हफ्ते में) 20:26:32  &lt;chlorelium&gt; खरीदारी करने के लिए लाइसेंस लेकर हमें LCBO जाना होगा 20:26:45  &lt;chlorelium&gt; जो व्यक्ति शराब ला रहा है, वह बस यूँ ही उठा कर नहीं ला सकता 20:26:58  &lt;chlorelium&gt; इसमें LCBO के बिक्री का हिसाब रखने का कुछ मामला है 20:27:15  &lt;hottuna&gt; ठीक। यह कोई बड़ी समस्या नहीं होनी चाहिए। 20:27:21  &lt;chlorelium&gt; मेरा ख्याल है वे यह सुनिश्चित करना चाहते हैं कि आप एक ही इवेंट के लिए $1K की बीयर नहीं खरीद रहे :) 20:27:30  &lt;chlorelium&gt; लाइसेंस शायद लैब पर मेल हो जाएगा 20:27:35  &lt;chlorelium&gt; जब यह हो जाएगा तो मैं संपर्क कर सकता/सकती हूँ। 20:27:44  &lt;hottuna&gt; बढ़िया 20:28:07  &lt;hottuna&gt; **** 3) **** 20:28:08  &lt;hottuna&gt; 3) I2PCon: बिना स्पष्ट सहमति के फोटो की अनुमति? 20:28:13  &lt;chlorelium&gt; तो 20:28:23  &lt;hottuna&gt; क्या किसी की इस पर मजबूत राय है? 20:28:31  &lt;chlorelium&gt; Hacklab की डिफ़ॉल्ट नीति लगभग हमेशा "स्पष्ट सहमति के बिना नहीं" रही है 20:28:47  &lt;chlorelium&gt; हम उसे निलंबित कर सकते हैं, लेकिन अच्छी खासी संभावना है कि स्पेस में ऐसे सदस्य हों जो con के लिए न आए हों और अपनी तस्वीरें नहीं चाहते हों 20:29:04  &lt;hottuna&gt; ठीक है, मेरा ख्याल है इससे हमारे लिए यह चुनाव काफी आसान हो जाता है। 20:29:19  &lt;chlorelium&gt; हम सहमति बताने के लिए रंग-कोडित नेमटैग वगैरह रख सकते हैं, अगर लोगों को यह विचार पसंद हो। 20:29:31  &lt;hottuna&gt; क्या किसी को फोटो की अनुमति न देने से (स्पष्ट सहमति के बिना) कोई दिक्कत है? 20:29:41  &lt;hottuna&gt; (बिना स्पष्ट सहमति के) 20:30:26  &lt;hottuna&gt; क्या कोई 3) में कुछ जोड़ना चाहता है? 20:30:46  &lt;dg&gt; 3) फोटो सहमति वाला है? 20:30:49  &lt;str4d&gt; मुझे लगता है स्पष्ट सहमति ठीक है 20:30:52  &lt;hottuna&gt; हाँ 20:30:53  &lt;z3r0fox@oftc&gt; दरवाज़े पर साफ़ करना होगा, क्योंकि फोन 20:31:07  &lt;lazygravy&gt; str4d: वह तरीका HOPE में अच्छा चला। 20:31:10  &lt;EinMByte&gt; मैं सहमत हूँ, कुछ लोग अपनी तस्वीर नहीं चाहते 20:31:20  &lt;dg&gt; जब तक स्पष्ट सहमति ठीक है और यह समझ हो कि कहने पर लोग तस्वीरें हटा देंगे 20:31:23  &lt;chlorelium&gt; z3r0fox: ज़रूर, हम एक साइन बना देंगे 20:31:27  &lt;RN&gt; हाँ 20:31:33  &lt;RN&gt; मैं पूरा 3 मिस कर गया 20:31:44  &lt;hottuna&gt; बढ़िया 20:31:56  &lt;str4d&gt; नेमटैग वाला विचार अच्छा है। शायद Eventbrite पेज पर सहमति के लिए टिकबॉक्स हो (yes/no/undecided) 20:32:14  * psi स्क्रॉल करता है 20:32:26  &lt;chlorelium&gt; str4d: यह पहले गैर-hacklab इवेंट्स के लिए किया गया है 20:32:37  &lt;EinMByte&gt; str4d: अच्छा विचार 20:32:39  &lt;chlorelium&gt; यह नेमटैग होना भी ज़रूरी नहीं, रंगीन कागज़ का टुकड़ा भी चल जाएगा 20:32:46  &lt;str4d&gt; नेमटैग हरा == ठीक। बिना == पूछना होगा। 20:32:50  &lt;str4d&gt; chlorelium: बढ़िया 20:32:53  &lt;RN&gt; मेरे पास 3 में जोड़ने के लिए कुछ है और मैं ~9 लाइनें स्पैम-पेस्ट कर दूँगा... 20:33:07  &lt;hottuna&gt; str4d, chlorelium: मुझे यकीन नहीं कि मैं यह सब आयोजित करना चाहूँगा, मैं इसे न्यूनतम रखना चाहूँगा और एक सरल नियम जैसा 20:33:10  &lt;RN&gt; एक itoopie मास्क बनाओ जिसे वे लोग जो फोटो नहीं चाहते, तस्वीर लेते समय अपने चेहरे के सामने रख सकें.... 20:33:10  &lt;RN&gt; किसी और पर भरोसा करने से आसान है कि वह बाद में itoopie मास्क फोटोशॉप करे 20:33:10  &lt;RN&gt; मैस्कॉट एक्सपोज़र == अच्छा PR | मज़ेदार | सस्ता 20:33:10  &lt;RN&gt; आवश्यक सामग्री (असेंबली आवश्यक) 20:33:10  &lt;RN&gt; पेपर प्लेट्स 20:33:11  &lt;RN&gt; पीला स्प्रे पेंट 20:33:15  &lt;RN&gt; बड़े टंग डिप्रेसर 20:33:17  &lt;RN&gt; स्टेपल्स (जो लकड़ी में जाएँ) या गोंद/टेप 20:33:19  &lt;RN&gt; काला मार्कर या काला पेंट और ब्रश 20:33:39  &lt;hottuna&gt; RN: अगर कोई मास्क बनाना चाहता है, तो वह एकदम सही होगा! 20:33:46  &lt;chlorelium&gt; :D 20:33:49  &lt;RN&gt; उन्हें दरवाज़े पर दे दो... इससे फोटो के बारे में बातचीत शुरू हो जाएगी 20:33:55  &lt;psi&gt; क्या मास्क अभी भी अनुमति हैं? 20:33:59  &lt;hottuna&gt; मैं इसे "ज़रूर, क्यों नहीं" बिन में डाल रहा हूँ। 20:34:02  &lt;psi&gt; जैसे, एंटी-प्रोटेस्ट क़ानून वगैरह 20:34:12  &lt;dg&gt; मुझे लगता है निजी जगह में ठीक है 20:34:17  &lt;hottuna&gt; हम प्रदर्शन नहीं कर रहे। मेरा ख्याल है। और वह भी अंदर। 20:34:26  &lt;psi&gt; ठीक है 20:34:27  &lt;hottuna&gt; वैसे, क्या हम आगे बढ़ें? 20:34:35  &lt;hottuna&gt; **** 4) **** 20:34:35  &lt;str4d&gt; और यह mask से ज़्यादा masque है 20:34:48  &lt;hottuna&gt; 4) I2PCon: वीडियो की अनुमति? 20:34:48  &lt;hottuna&gt;            वीडियो livestream? 20:34:58  &lt;chlorelium&gt; psi: मास्क क़ानून लागू नहीं होते 20:35:01  &lt;dg&gt; हाँ हाँ हाँ हाँ हाँ, अगर कोई करने को तैयार हो। 20:35:07  &lt;chlorelium&gt; मैं वकील नहीं हूँ (IANAL), लेकिन इस बारे में मुझे काफ़ी यक़ीन है :P 20:35:13  &lt;str4d&gt; वीडियो/लाइवस्ट्रीम आंशिक रूप से #3 से जुड़ा है 20:35:18  &lt;lazygravy&gt; क्या वक्ता इसके लिए सहमत होंगे? 20:35:25  &lt;dg&gt; यह स्पष्ट करें कि रिकॉर्डिंग हो रही है और बताएँ कि जो लोग कैमरों से मुक्त रहना चाहते हैं वे कहाँ बैठ सकते हैं 20:35:26  &lt;hottuna&gt; मुझे नहीं लगता कि हमारे पास कोई ऐसा है जो सारा वीडियो काम करने को तैयार हो। 20:35:31  &lt;hottuna&gt; और न ही हमारे पास उपकरण हैं। 20:35:34  &lt;z3r0fox@oftc&gt; क्योंकि एक्सपर्ट वीडियोग्राफर नहीं आ सका, मैं प्रस्तुतकर्ताओं की रिकॉर्डिंग बचाने के लिए कुछ HD कैमरे उनकी तरफ़ लगाकर रख सकता/सकती हूँ। लेकिन कुछ संकोच थे। 20:35:37  &lt;EinMByte&gt; मुझे लगता है हमें निश्चित रूप से एक livestream चाहिए, जैसा मैंने पहले सुझाया 20:35:37  &lt;dg&gt; zzz ने Twitter के लिए कुछ बताया 20:35:46  &lt;EinMByte&gt; *live 20:35:48  &lt;RN&gt; मैं मास्क पहनने की बात नहीं कर रहा था... पर लगता है हम आगे बढ़ गए हैं... 20:35:52  &lt;str4d&gt; dg: Periscope 20:35:57  &lt;dg&gt; str4d: वही 20:35:59  &lt;zzz&gt; मैं प्रस्ताव करता/करती हूँ कि अपने फोन से @i2p अकाउंट पर बातों को बस Periscope कर दूँ। मेरे पास $1 का छोटा ट्राइपॉड और $4 का फोन माउंट है 20:36:25  &lt;zzz&gt; कोई असली ट्राइपॉड हो तो बेहतर होगा, अगर कोई ला सके 20:36:29  &lt;str4d&gt; क्या Periscope वीडियो सेव करने देता है, या सिर्फ़ क्षणिक लाइवस्ट्रीम है? 20:36:41  &lt;RN&gt; क्या Periscope स्थायी है? 20:36:44  &lt;zzz&gt; पता नहीं 20:36:50  &lt;hottuna&gt; z3r0fox: अगर मैं वीडियो की ज़िम्मेदारी (बाद का काम सहित) आपके कंधों पर छोड़ सकूँ 20:36:56  &lt;dg&gt; मैं शायद स्ट्रीम को वैसे भी डंप कर पाऊँ 20:36:59  &lt;hottuna&gt; तो मुझे काफ़ी खुशी होगी 20:37:15  &lt;z3r0fox@oftc&gt; zzz: क्या वह इतना अच्छा होगा कि YouTube के लिए एडिट किया जा सके? मेरे पास 1 ट्राइपॉड, दो HD कैमरे हैं, ज़रूरत हो तो 2 कैमरा शूट के लिए एक और ट्राइपॉड ले सकता/सकती हूँ, फिर मैं एडिट करने और YouTube पर डालने या निजी तौर पर वितरित करने के लिए स्वयंसेवा करूँगा/करूँगी, जो भी हो 20:37:26  &lt;hottuna&gt; अगर नहीं और कोई आगे नहीं आता, तो हमारे पास वीडियो नहीं होगा। 20:37:50  &lt;psi&gt; अगर हम वीडियो करें तो अंततः एक i2p टोरेंट भी होना चाहिए 20:38:11  &lt;hottuna&gt; z3r0fox: तो इसका मतलब आप पूरा काम करेंगे/करेंगी और सब संगठित करेंगे/करेंगी? 20:38:14  &lt;zzz&gt; मैंने अभी कुछ मिनटों के लिए periscope के साथ खेला है। एक्सपर्ट नहीं हूँ। 20:38:16  * RN psi से सहमत है 20:38:29  &lt;z3r0fox@oftc&gt; hottuna: हाँ, सेटअप करने को बहुत उपकरण नहीं चाहिए। मैं सिर्फ़ यह नहीं चाहूँगा/चाहूँगी कि प्रस्तुतियों का दस्तावेज़ खो जाए, बशर्ते प्रस्तुतकर्ता फ़िल्माए जाने के लिए ठीक हों। 20:38:34  &lt;zzz&gt; अगर हमारे पास इससे बेहतर कुछ करने वाला कोई न हो, तो Periscope हमारा फ़ॉलबैक है 20:38:38  &lt;hottuna&gt; psi, इसे bittorrent से वितरित करने पर मैं सहमत हूँ। 20:38:39  &lt;dg&gt; वाह! livestreamer (एक Python टूल) Periscope को सपोर्ट करता है (http://docs.livestreamer.io/plugin_matrix.html)। मैं और दूसरे लोग इसे आसानी से डिस्क पर डंप कर सकते हैं। 20:38:41  &lt;iRelay&gt; Title: Plugins Livestreamer 1.12.2 documentation (at docs.livestreamer.io) 20:39:09  &lt;RN&gt; बढ़िया खोज dg 20:39:13  &lt;z3r0fox@oftc&gt; hottuna: हाँ, अभी एक ही है, मैं cam 2 (दूसरे शॉट एंगल) के लिए एक दूसरा इस्तेमाल किया ट्राइपॉड लेने की सोच रहा/रही था... पर शायद मेरे पास छोटे टेबलटॉप वाले में से भी एक हो 20:39:13  &lt;hottuna&gt; dg, लाइवस्ट्रीमिंग को वास्तव में काम कराने में थोड़ा और काम है। 20:39:28  &lt;str4d&gt; अच्छा, तो हमारे पास zzz का फोन और z3r0fox के दो HD कैमरे हैं। वीडियो पाने के लिए पर्याप्त से अधिक 20:39:34  &lt;hottuna&gt; z3r0fox 20:39:35  &lt;hottuna&gt; अच्छा लगता है 20:39:37  &lt;dg&gt; hottuna: हाँ, लेकिन अगर हमें zzzphone के ज़रिए Periscope करना पड़े, तो स्थायित्व मुद्दा नहीं है। 20:39:42  &lt;RN&gt; हालाँकि Periscope करने वाले डिवाइस पर एक सेकेंडरी रिकॉर्डिंग आदर्श होगी, अगर स्ट्रीम आउटेज हो जाएँ तो.... 20:39:46  &lt;str4d&gt; प्रासंगिक मुद्दे: 20:40:01  &lt;str4d&gt; a) हर वक्ता को हाँ/नहीं की सहमति देनी होगी 20:40:15  &lt;hottuna&gt; लाइवस्ट्रीमिंग के संदर्भ में: क्या कोई इसकी जिम्मेदारी लेना चाहता है? 20:40:44  &lt;str4d&gt; b) कैमरे ऐसे लगाए जाएँ कि या तो वे सिर्फ़ वक्ताओं को फ़िल्माएँ, या उन प्रतिभागियों के लिए पर्याप्त ब्लाइंडस्पॉट्स हों जो फ़िल्माए नहीं जाना चाहते। 20:40:46  &lt;hottuna&gt; str4d, a) मेरा ख्याल है हम इसे इवेंट पर संभाल सकते हैं (अगर पहले कोई शिकायत नहीं आती) 20:40:49  * RN hottuna और chlorelium को नोट पास करता "zzz के डिवाइस को सबसे ऊँची QOS और फ़ायरवॉल क्लियरेंस देना..."  ;) 20:40:57  &lt;chlorelium&gt; str4d: यह किया जा सकता है 20:41:04  &lt;chlorelium&gt; lol 20:41:09  &lt;str4d&gt; c) हम प्रस्तुति को स्वयं भी रिकॉर्ड करना चाहेंगे, स्क्रीन रिकॉर्डर के ज़रिए 20:41:10  &lt;zzz&gt; मैं Periscope करूँगा। अपने शानदार $1 ट्राइपॉड और $4 माउंट के साथ 20:41:11  &lt;chlorelium&gt; मैं ऑप्स से बात करूँगा/करूँगी :) 20:41:16  &lt;dg&gt; zzz: शो-ऑफ़ 20:41:26  &lt;str4d&gt; (ताकि उसे अंतिम एडिट में जोड़ा जा सके) 20:41:34  &lt;z3r0fox@oftc&gt; str4d: स्लाइड डेक्स वाली बात सही है, ह्म्म 20:41:55  &lt;hottuna&gt; मेरा ख्याल है स्क्रीन रिकॉर्डर सेट किया जा सकता है। 20:42:14  &lt;dg&gt; डेक्स आसान होगा, हम अंत में उनसे सब प्रदान करने के लिए कह सकते हैं 20:42:17  &lt;str4d&gt; इसे बाद में भी संभाला जा सकता है - अगर हमारे पास स्लाइड्स हों - पर शायद तीसरी वीडियो स्ट्रीम एडिट करना आसान होगा, स्लाइड्स डालने के बजाय 20:42:19  &lt;z3r0fox@oftc&gt; str4d: मैं शायद सिर्फ़ स्लाइड्स ही उपयोग कर लूँ, जब तक प्रस्तुति एनिमेटेड न हो 20:42:25  &lt;hottuna&gt; z3r0fox: क्या स्क्रीन रिकॉर्डर के बिना भी वीडियो बन सकता है (पर किसी तरह प्रस्तुतियाँ जोड़कर)? 20:42:34  &lt;hottuna&gt; z3r0fox: एकदम सही 20:42:55  &lt;hottuna&gt; अभी तक लाइव-स्ट्रीमिंग संगठित करने के लिए कोई आगे नहीं आया है 20:42:56  &lt;z3r0fox@oftc&gt; hottuna: हाँ, मैं उन्हें kdenlive में दूसरे वीडियो 'चैनल' पर इमेज के रूप में खींच लूँगा/लूँगी 20:43:06  &lt;dg&gt; CCC में रिकॉर्डर आमतौर पर वक्ता और प्रस्तुति के बीच बदलते रहते हैं, जब जो सुसंगत हो 20:43:11  &lt;zzz&gt; अगर आप सब अपने सवालों के जवाब Periscope के बारे में चाहते हैं, तो उसे अपने फोन पर इंस्टॉल करें और थोड़ा खेलें। @i2p अकाउंट को फॉलो करें और मैं हफ्ते में बाद में एक टेस्ट करूँगा/करूँगी 20:43:13  &lt;EinMByte&gt; स्लाइड्स को शायद कहीं अपलोड किया जाना चाहिए 20:43:15  &lt;str4d&gt; हाँ, दूसरे वीडियो स्ट्रीम के ऑडियो के साथ PDF/PowerPoint/जो भी से स्टैटिक स्लाइड दिखा सकते हैं 20:43:20  &lt;hottuna&gt; तो जब तक वह नहीं बदलता, हमारे पास लाइवस्ट्रीम नहीं होगी। जो कोई समस्या नहीं है। 20:43:24  &lt;dg&gt; वे स्लाइड उतनी देर दिखाते हैं कि आप पढ़ लें, वक्ता को दिखाते हैं जब वह उत्साहित हों/काफी देर से स्लाइड न बदली हो, फिर स्लाइड पर लौट जाते हैं, आदि 20:43:32  &lt;dg&gt; hottuna: zzz Periscope कर रहे हैं 20:43:45  &lt;hottuna&gt; zzz, क्या आप Periscope करेंगे? 20:43:49  &lt;zzz&gt; जब मैं लाइव जाऊँगा/जाऊँगी तो आपका फोन बीप करेगा ;) 20:43:50  &lt;dg&gt; हाँ 20:43:56  &lt;dg&gt; &lt;&zzz&gt; मैं Periscope करूँगा। अपने शानदार $1 ट्राइपॉड और $4 माउंट के साथ 20:44:04  &lt;zzz&gt; हाँ 20:45:06  &lt;zzz&gt; अगर zerofox के पास मेरे लिए ट्राइपॉड हो तो और बेहतर। इससे गिरने से बचेगा, पर ज़रूरी नहीं 20:46:23  &lt;z3r0fox@oftc&gt; zzz: अभी तो एक ही है, मैं cam 2 (दूसरे शॉट एंगल) के लिए दूसरा लेने की सोच रहा/रही था... लेकिन शायद मेरे पास उन छोटे टेबलटॉप वालों में से एक कहीं हो 20:47:00  &lt;zzz&gt; ठीक। डक्ट टेप लेकर आना ;) 20:47:11  &lt;hottuna&gt; ठीक। यह पर्याप्त पुष्टि है 20:47:13  &lt;hottuna&gt; मैं इसे आपकी ज़िम्मेदारी में छोड़ता/छोड़ती हूँ 20:47:13  &lt;hottuna&gt; अच्छा, 4) के संबंध में और कुछ? 20:47:13  &lt;hottuna&gt; *** 5) **** 20:47:13  &lt;hottuna&gt; 5) I2PCon: इवेंट का शेड्यूल तय करना 20:47:13  &lt;hottuna&gt; मैं अभी इसके बारे में बहुत कुछ नहीं कह सकता/सकती, लेकिन day#1&&day#2 की सामग्री इस प्रकार है 20:47:14  &lt;hottuna&gt; 15 Aug 20:47:14  &lt;hottuna&gt; अनुमानित समय: 2PM - मध्यरात्रि (आवश्यक नहीं कि यही क्रम हो) 20:47:15  &lt;hottuna&gt;     Nick Johnston: "TOS और PII - जब कंपनी खरीदी-बेची जाती है तो आपके डेटा का क्या होता है?" लोकप्रिय वेब ऐप्स के अलग-अलग टर्म्स ऑफ़ सर्विस 20:47:18  &lt;hottuna&gt;     Keynote: अतिथि वक्ता 1 (1 घंटा) (क्रिप्टोपार्टी से पहले या बाद में?) "Privacy vs. Intelligence - Why can't we all just get along?" 20:47:21  &lt;hottuna&gt;     डिनर ब्रेक - कहाँ/कब? 20:47:21  &lt;hottuna&gt;     छोटा I2P General प्रस्तुतीकरण, zzz द्वारा: "Growing the Network, Spreading the Word" 20:47:23  &lt;hottuna&gt;     Cryptoparty प्रस्तुतीकरण, ?? द्वारा (j?) 20:47:23  &lt;hottuna&gt;     Cryptoparty, j द्वारा (कितनी देर?) 20:47:25  &lt;hottuna&gt; 16 Aug 20:47:25  &lt;hottuna&gt; अनुमानित समय: 12AM - 8 PM (आवश्यक नहीं कि यही क्रम हो) 20:47:26  &lt;hottuna&gt;     पुष्टि किए गए अतिथि वक्ता 2 (1 घंटा) "I2P Monitoring and Filtration" (अनुरोधित समय: जल्दी) 20:47:29  &lt;hottuna&gt;     पुष्टि किए गए अतिथि वक्ता 1 (1 घंटा) "Anonymity protocols and malware - Why they fail" 20:47:31  &lt;hottuna&gt;     I2P Technical प्रस्तुतीकरण, zzz द्वारा: "The Connection Limit Challenge" 20:47:33  &lt;hottuna&gt;     I2P Technical चर्चा, (zzz??) द्वारा संचालित: Topics TBD 20:47:34  &lt;hottuna&gt;     I2P App Dev परिचय, psi द्वारा 20:47:35  &lt;hottuna&gt;     The Agony and the Ecstasy of I2P on Android, str4d द्वारा (skype के जरिए) 20:47:36  &lt;hottuna&gt;     i2pd प्रस्तुति orignal द्वारा शीर्षक: "i2pd"; अनुरोधित समय: 15 मिनट 20:47:38  &lt;hottuna&gt;     रोडमैप मीटिंग, zzz द्वारा संचालित: When is 1.0? Crypto migration schedule (RI, snark) (EC vs. Ed), LS2, NTCP2, new DH, Java 7, SAM 3.2, Jetty 9, 12-month plan 20:47:41  &lt;hottuna&gt;     संगठनात्मक मीटिंग, zzz द्वारा संचालित: वित्त, भूमिकाएँ, PR, सर्वर और सेवाएँ, CCC योजना 20:47:43  &lt;hottuna&gt;     डिनर ब्रेक - कहाँ/कब? सैंडविच/पिज़्ज़ा डिलीवरी ऑर्डर करें? अतिथि वक्ताओं को शायद ब्रेक से पहले होना चाहिए, क्योंकि वे उड़ान से जा सकते हैं। 20:47:44  &lt;hottuna&gt;  20:47:45  &lt;hottuna&gt; फिलहाल इसकी थोड़ी अव्यवस्थित प्रकृति के लिए माफ़ी 20:47:46  &lt;hottuna&gt; इसे सुलझाना और ठीक करना अगला कदम है 20:47:51  &lt;hottuna&gt; 5) में जोड़ने को ज़्यादा कुछ नहीं है, पर अब आप सब वही जानते हैं जो मैं जानता/जानती हूँ। 20:47:51  &lt;hottuna&gt; क्या किसी के पास 5) में जोड़ने के लिए कुछ और है? 20:48:13  &lt;hottuna&gt; सबको पता है कि वे क्या करने/किस बारे में बोलने वाले हैं? 20:48:34  &lt;dg&gt; क्या orignal अब ठीक है? 20:48:36  &lt;psi&gt; मुझे अपना टॉक पूरी तरह विस्तार देना बाकी है 20:48:37  &lt;EinMByte&gt; अच्छा लगता है, फिर भी इसे कहीं ऑनलाइन होना चाहिए 20:48:46  &lt;hottuna&gt; dg, वह हमेशा छोटे टॉक के लिए ठीक था? 20:48:49  &lt;dg&gt; EinMByte: है 20:48:57  &lt;psi&gt; मैं वर्कशॉप सोच रहा था, पर यह टॉक लग रहा है 20:49:01  &lt;dg&gt; hottuna: वह बोलने में हिचक रहा था, और समझ नहीं पा रहा था कि क्या कहे 20:49:13  &lt;dg&gt; मुझे लगता है उसे विषयों पर थोड़ा प्रॉम्प्टिंग चाहिए 20:49:19  &lt;psi&gt; शायद टॉक करना आसान होगा 20:49:20  &lt;EinMByte&gt; dg: लिंक? 20:49:34  &lt;hottuna&gt; psi, क्या छोटा टॉक ठीक रहेगा? हम इसे क्रिप्टोपार्टी हिस्से में शिफ्ट कर सकते हैं? 20:49:59  &lt;hottuna&gt; dg, ठीक। मैं orignal को दूसरी बार कन्फर्म करने वाला/वाली हूँ। 20:50:07  &lt;hottuna&gt; मैं इसे इस मीटिंग से बाहर (OOB) करूँगा/करूँगी 20:50:19  &lt;dg&gt; EinMByte: http://trac.i2p2.i2p/wiki/MeetupToronto2015 20:50:20  &lt;psi&gt; क्रिप्टोपार्टी का समय समझ में आता है 20:50:28  &lt;dg&gt; अगर आप clearnet में हैं तो i2p2.de, पर आप हैं क्यों? ;) 20:50:34  &lt;EinMByte&gt; dg: धन्यवाद 20:51:19  &lt;hottuna&gt; ठीक। अगला विषय? 20:51:30  &lt;chlorelium&gt; प्रश्न: इसमें कितना i2pcon है और कितना क्रिप्टोपार्टी 20:51:38  &lt;psi&gt; अपनी वर्कशॉप के लिए मैं लोगों से उदाहरण echo क्लाइंट सर्वर लिखवाने वाला था 20:51:41  &lt;hottuna&gt; उhm. अच्छा प्रश्न। 20:51:52  &lt;chlorelium&gt; जैसे, क्या हम एक अलग इवेंट के रूप में क्रिप्टोपार्टी चला रहे हैं, या हम बस TC लोग प्रस्तुतियाँ दे रहे हैं, या क्या? 20:51:54  &lt;hottuna&gt; इस समय हमारे पास पर्याप्त क्रिप्टोपार्टी स्टेशन्स नहीं हैं 20:52:02  &lt;hottuna&gt; तो यह काफ़ी हद तक I2PCon रहेगा 20:52:13  &lt;hottuna&gt; और जितने क्रिप्टोपार्टी स्वयंसेवक मिलें, उतनी क्रिप्टोपार्टी 20:52:31  &lt;dg&gt; अगर कोई लोकप्रिय क्रिप्टो टूल्स जैसे OTR, और जाहिर है I2P, Tor, आदि सेटअप करने में दूसरों की मदद करने को तैयार है, तो उसकी सराहना होगी 20:52:36  &lt;chlorelium&gt; तो यह i2pcon लग रहा है जिसमें TC की कुछ भागीदारी है, बजाय एक इवेंट के अंदर दूसरा इवेंट 20:52:41  &lt;dg&gt; Tails और उस तरह की चीज़ें। 20:52:59  &lt;hottuna&gt; chlorelium, day#1 के क्रिप्टोपार्टी हिस्से को शायद लंच ब्रेक में शेड्यूल किया जाएगा और यह सिर्फ़ एक-दो घंटे की होगी 20:53:51  &lt;chlorelium&gt; हम्म 20:53:52  &lt;chlorelium&gt; ठीक है 20:54:09  &lt;chlorelium&gt; तो hottuna ने अभी irl में कहा कि क्रिप्टोपार्टी हिस्से के लिए और स्वयंसेवकों की ज़रूरत है 20:54:22  &lt;chlorelium&gt; इसके लिए TC सबसे अच्छा है, मैं उस क्षेत्र में ज़्यादा मदद नहीं कर पाऊँगा/पाऊँगी 20:55:06  &lt;chlorelium&gt; नहीं जानता/जानती कि सब इसे कैसे चलाना चाहते हैं। 20:55:42  &lt;EinMByte&gt; क्या हम 6) पर जा सकते हैं? मेरे पास कुछ टिप्पणियाँ हैं और मुझे जल्द ही जाना होगा 20:55:47  &lt;chlorelium&gt; आप क्रिप्टोपार्टी को किसी तरह सामाजिककरण सत्र की तरह चला सकते हैं 20:55:51  &lt;chlorelium&gt; ज़रूर 20:55:56  &lt;hottuna&gt; EinMByte,  ज़रूर 20:56:03  &lt;hottuna&gt; **** 6) **** 20:56:08  &lt;hottuna&gt; 6) dogecoindark.i2p होम पेज अनुरोध 20:56:17  &lt;EinMByte&gt; वेबसाइट बहुत सारे "बाहरी" सामान का उपयोग करती है 20:56:36  &lt;EinMByte&gt; यानी यह विभिन्न non-i2p वेबसाइटों से संसाधन उपयोग करती है 20:56:48  &lt;dg&gt; मालिक को वास्तव में समस्या समझ नहीं आई, लेकिन उससे बात करने के बाद, वह सहमत हुआ कि कुछ मामलों में यह समस्या है। उसे लगा कि Facebook/Twitter शेयर बटन रखना ठीक है। 20:57:01  &lt;hottuna&gt; zzz, EinMByte 20:57:05  &lt;zzz&gt; यह मेरा एजेंडा आइटम है, hottuna क्या मुझे बोलने की अनुमति है? 20:57:25  &lt;hottuna&gt; zzz, कृपया 20:57:28  &lt;EinMByte&gt; साथ ही, हमारे पास पहले से anoncoin.i2p है। क्या हमें सच में और क्रिप्टोकरेंसी लिंक चाहिए? 20:57:43  &lt;zzz&gt; धन्यवाद hottuna 20:57:53  &lt;zzz&gt; अनुरोध यहाँ है http://zzz.i2p/topics/236?page=2#p9999 20:58:03  &lt;iRelay&gt; Title: zzz.i2p: How to get my Eepsite added to the Router Console home page (at zzz.i2p) 20:58:06  &lt;zzz&gt; उस थ्रेड की पहली पोस्ट में दिए गए प्रश्नों के उत्तरों के रूप में 20:58:16  &lt;zzz&gt; क्या साइट का ऑपरेटर यहाँ है? 20:58:29  &lt;dg&gt; नहीं, मैंने उसे दूसरे चैन में पिंग किया है, वह 5m से idle है, तो उसे एक पल दें 20:59:50  &lt;EinMByte&gt; यह भी ध्यान दें कि वेबसाइट लोड होने के लिए JavaScript चाहती है, जो कुछ लोगों (मेरे जैसे) के लिए समस्या हो सकती है 21:00:11  &lt;zzz&gt; ठीक है, जब तक हम इंतज़ार करते हैं, क्या किसी के पास पक्ष या विपक्ष में कोई टिप्पणी है? 21:00:48  &lt;hottuna&gt; मुझे सच में नहीं पता वेबसाइट क्या है 21:01:08  &lt;dg&gt; यह एक क्रिप्टोकोइन है जो I2P को सपोर्ट करता है 21:01:24  &lt;hottuna&gt; क्या यह सीधा Dogecoin ही है? 21:01:34  &lt;zzz&gt; 1MB की टिप्पणियों पर, हमारे पास फिलहाल बाहरी संसाधन लिंक या js उपयोग को अस्वीकार करने का मानदंड नहीं है 21:01:37  &lt;dg&gt; नहीं, यह I2P सपोर्ट के लिए Dogecoin से फोर्क किया हुआ है 21:02:05  &lt;EinMByte&gt; जो मुख्य समस्या (तकनीकी चीज़ों के अलावा जिन्हें ठीक किया जा सकता है) मैं देखता हूँ वह यह है कि हमारे पास पहले से होमपेज पर anoncoin है 21:02:09  &lt;zzz&gt; चलो मूल बातों पर लौटें। क्या यह I2P समुदाय के सामान्य हित का है? 21:02:11  &lt;EinMByte&gt; जो बहुत समान प्रोजेक्ट है 21:02:29  &lt;EinMByte&gt; तो मुझे यक़ीन नहीं कि हमें होमपेज पर एक और क्रिप्टोकरेंसी चाहिए 21:02:52  &lt;dg&gt; "हमें हर चीज़ अधिक चाहिए" -- मुझे नहीं पता कि एक से ज़्यादा होना बुरा है या नहीं। बस के लिए खाता रखना होगा, और बस लगभग Meeh को टक्कर मार ही देती.. वह कुछ समय के लिए चला गया था और Anoncoin अब ही रिकवर कर रहा है। 21:03:06  &lt;zzz&gt; हम कभी भी किसी चीज़ के केवल एक पर निर्भर नहीं रहना चाहते, और ANC वैसे भी लाइफ सपोर्ट पर है 21:03:26  &lt;EinMByte&gt; मैं सहमत हूँ कि "हमें हर चीज़ अधिक चाहिए"। पर मुझे नहीं लगता कि यह होमपेज पर लागू होता है 21:04:09  &lt;zzz&gt; क्या यहाँ कोई dogecoindark उपयोग करता है? 21:04:41  &lt;zzz&gt; किसी और के पास कोई टिप्पणी? 21:04:43  &lt;dg&gt; abyss करता है, पर वह यहाँ नहीं है (और इस समय मौजूद नहीं लगता)। वह एक मार्केट चलाता है। 21:04:52  &lt;dg&gt; मैं दुविधा में हूँ। मुझे वास्तव में परवाह नहीं। 21:05:42  &lt;zzz&gt; कोई कड़े रूप से पक्ष में या कड़े रूप से खिलाफ? 21:05:52  &lt;EinMByte&gt; खैर, अगर दूसरों की रुचि है तो मुझे ठीक है परंतू केवल तब जब बाहरी संसाधनों वाला मुद्दा हल हो 21:05:58  &lt;hottuna&gt; मैं हल्का-सा पक्ष में हूँ 21:06:08  &lt;EinMByte&gt; (तब तक, कड़े रूप से खिलाफ, उसके बाद तटस्थ) 21:06:27  &lt;psi&gt; क्या मैं प्रबल रूप से उदासीन हो सकता/सकती हूँ? :D 21:06:34  &lt;hottuna&gt; इससे नुकसान नहीं। मुझे लगता है कि इसका बहुत से बाहरी सामान पर निर्भर होना थोड़ा बुरा है। और शायद कोई चेतावनी होनी चाहिए 21:06:38  &lt;EinMByte&gt; यह कहते हुए, बाहरी संसाधनों के संबंध में एक नियम होना चाहिए क्योंकि यह काफ़ी गंभीर समस्या है 21:07:12  &lt;zzz&gt; तो आप सोचते हैं कि होम पेज eepsites को clearnet CSS/इमेजेस लोड नहीं करनी चाहिए? क्या यह एक मानदंड होना चाहिए? 21:07:32  &lt;hottuna&gt; संभवतः? 21:07:45  &lt;EinMByte&gt; zzz: मुझे लगता है कोई eepsite ऐसा न करे। विशेषकर वे जो होम पेज पर हों 21:08:13  &lt;dg&gt; यह ब्लैंकेट नहीं होना चाहिए। अगर उनके पास अच्छा बहाना हो तो हम अनुमति दे सकते हैं, हालांकि मुझे कोई याद नहीं आ रहा 21:08:13  &lt;EinMByte&gt; इस मामले में, यह जानबूझकर दुर्भावनापूर्ण नहीं है 21:08:22  &lt;EinMByte&gt; पर हो सकता है 21:09:25  &lt;RN&gt; मैं सहमत हूँ कि outernet संसाधनों को कड़ी तरह निरुत्साहित करना चाहिए 21:09:25  &lt;zzz&gt; हालांकि यह अच्छा उपयोगकर्ता अनुभव नहीं है 21:09:25  &lt;zzz&gt; ठीक है, इस विषय को अभी के लिए बिना अंतिम निर्णय के टेबल पर रखते हैं 21:09:25  &lt;zzz&gt; वापस आपके पास hottuna धन्यवाद 21:09:25  &lt;hottuna&gt; ठीक :) 21:09:39  &lt;hottuna&gt; **** 7) **** 21:09:41  &lt;hottuna&gt; 7) I2PCon: दान 21:09:51  &lt;EinMByte&gt; क्या zzz ने पहले ही इस पर टिप्पणी नहीं की? 21:09:57  &lt;EinMByte&gt; खैर, चलूँ। 21:10:05  &lt;hottuna&gt; EinMByte, बाय 21:10:42  &lt;chlorelium&gt; तो मूल रूप से हमें बताया गया था कि con के दौरान जो भी दान एकत्र होंगे वे hacklab को दिए जाएँगे 21:10:54  &lt;chlorelium&gt; यह dnj से आया था, f3ndot के माध्यम से 21:11:02  &lt;chlorelium&gt; dnj और मैंने इस पर दूसरे दिन भी चर्चा की 21:11:19  &lt;chlorelium&gt; हालांकि यह वास्तव में बड़ी बात नहीं है; अगर i2p कुछ/सभी दान चाहता है, तो हम व्यवस्था कर सकते हैं 21:11:21  &lt;zzz&gt; मुझे याद नहीं कि किसी ने ऐसा वादा किया 21:11:26  &lt;dg&gt; मुझे भी नहीं 21:12:29  &lt;chlorelium&gt; मुझे बस hacklab की मेंबरशिप को बताना होगा। मुझे संदेह है कि वे विशेष रूप से नाराज़ होंगे 21:12:29  &lt;zzz&gt; hottuna, क्या आपने वह वादा किया था? 21:12:29  &lt;chlorelium&gt; हम्म, दिलचस्प। तो कहीं न कहीं संचार में खामी है। 21:12:29  &lt;dg&gt; मुझे लगता है सेवाओं के लिए योगदान देना उचित है, पर मुझे कोई प्रतिबद्धता याद नहीं 21:12:29  &lt;hottuna&gt; नहीं। यह dnj और f3ndot के बीच आया होगा 21:12:29  &lt;hottuna&gt; मैंने वास्तव में पहले दान के विषय को छुआ नहीं 21:12:39  &lt;hottuna&gt; तो, दान के लिए हमारी आवश्यकताएँ क्या हैं? 21:12:42  &lt;hottuna&gt; कोई हैं? 21:12:43  &lt;hottuna&gt; *any 21:12:43  &lt;hottuna&gt; क्या हमें परवाह है? 21:12:55  &lt;hottuna&gt; क्या हमारे पास अलग-अलग दान बॉक्स हो सकते हैं? 21:12:59  &lt;zzz&gt; मैं प्रस्ताव करता/करती हूँ कि एक ही बाल्टी हो और हम उसे 3 हिस्सों में बाँटें i2p/TC/hacklab, (खाँसी) शराब की लागत कवर करने के बाद 21:13:13  &lt;hottuna&gt; या एक, जिसे हम बाँटें? 21:13:23  &lt;dg&gt; बॉक्स अच्छे लगते हैं पर किसी भी फंड के संतृप्त होने का जोखिम है.. एक बाल्टी अच्छी रहेगी 21:13:25  &lt;hottuna&gt; zzz, वह मुझे ठीक लगता है। 21:13:37  &lt;hottuna&gt; :p 21:13:37  &lt;chlorelium&gt; zzz: अगर हम दान की बाल्टी से बाँटने से पहले शराब का खर्चा कवर करते हैं, तो हमें $75 इवेंट परमिट चाहिए 21:13:38  &lt;dg&gt; मुझे यकीन है I2P के वित्त/प्रोजेक्ट स्केल का विषय बातों में आएगा जिससे लोग वैसे भी कुछ दान देने को तैयार हो सकते हैं 21:13:41  &lt;zzz&gt; हम hacklab सेवाओं के लिए पहले से भुगतान कर रहे हैं 21:13:54  &lt;hottuna&gt; क्या किसी को दान बॉक्स की सामग्री बाँटने के विचार से दिक्कत है? 21:13:57  &lt;chlorelium&gt; ओंटारियो क़ानून यह है कि होस्टिंग संगठन को सारे शराब खर्च खुद वहन करने होते हैं 21:14:10  &lt;zzz&gt; होस्टिंग संगठन कौन है? 21:14:12  &lt;dg&gt; अगर लोग सचमुच हमें देना चाहते हैं, तो वे ऐसा कर सकते हैं 21:14:19  &lt;dg&gt; zzz: ओह। तो i2p/tc के बीच, इस पर निर्भर कि tc कितना मदद करे 21:14:41  &lt;zzz&gt; परमिट पर किसका नाम है? 21:14:44  &lt;chlorelium&gt; zzz: आवेदन पर hacklab है 21:14:47  &lt;hottuna&gt; तो दान शराब से जुड़े नहीं हैं। और हम ऐसा कहें भी नहीं। यह सबके लिए समस्या होगा। 21:15:51  &lt;zzz&gt; हाँ लेकिन आपको एहसास है कि हम आपको सकल का 1/3 नहीं दे सकते 21:17:07  &lt;hottuna&gt; zzz, क्या आप कह रहे हैं कि हम hacklab को 1/3rd नहीं देना चाहते? 21:17:07  &lt;zzz&gt; तो बीयर पूरी hacklab खरीद रहा है, i2p नहीं? 21:17:07  &lt;zzz&gt; बीयर कौन खरीद रहा है? 21:17:07  &lt;hottuna&gt; तकनीकी रूप से हाँ, व्यावहारिक रूप से नहीं। 21:17:08  &lt;chlorelium&gt; ^ यह 21:17:18  &lt;hottuna&gt; eche|on, या कोई परमिट लेकर शराब-स्टोर तक जाएगा और जो चाहिए वह खरीदेगा। 21:17:26  &lt;zzz&gt; ठीक, तो दान पर इतना तकनीकी/व्यावहारिक न बनें 21:17:46  &lt;str4d&gt; ठीक है, तो hacklab को स्थल किराए का भुगतान हो रहा है, और वे अपनी इनवॉइस को अपने बीयर खर्च को कवर करने के लिए बढ़ाएँगे, है न? 21:17:59  &lt;hottuna&gt; str4d, नहीं। 21:18:09  &lt;hottuna&gt; हम बीयर का भुगतान कर रहे हैं। 21:18:11  &lt;str4d&gt; तो मैं उलझ गया 21:18:20  &lt;hottuna&gt; यह eche|on की जेब से आएगा 21:18:27  &lt;str4d&gt; hottuna: मैं तकनीकी तौर पर बोल रहा था 21:18:34  &lt;hottuna&gt; hacklab इसमें मौद्रिक रूप से शामिल नहीं है 21:18:43  &lt;chlorelium&gt; str4d: यह समझ में आता है, परमिटिंग प्रक्रिया बेतुकी है। वैसे, मैं पहले से इसकी जटिलता के लिए क्षमा चाहता/चाहती हूँ। 21:18:44  &lt;str4d&gt; (चूँकि क़ानून के अनुसार उन्हें इसे कवर करना चाहिए, है न?) 21:19:09  &lt;hottuna&gt; आह। तकनीकी रूप से वे बीयर खरीद रहे हैं, व्यावहारिक रूप से हम (echelon) 21:19:17  &lt;str4d&gt; मैं बस यह सुनिश्चित करना चाहता/चाहती हूँ कि सब सुरक्षित हों 21:19:21  &lt;str4d&gt; ठीक 21:19:26  &lt;chlorelium&gt; क़रीब-क़रीब। आप परमिट को LCBO ले जा सकते हैं, या हम कर सकते हैं 21:19:30  &lt;chlorelium&gt; जब तक लागत कवर हो जाए। 21:19:52  &lt;hottuna&gt; मुझे लगता है यह पर्याप्त रूप से सुलझ गया है। 21:19:55  &lt;str4d&gt; तो किसी भी इनवॉइस में यह "venue: $X. booze: $Y. पहले से भुगतान: $Y. देय: $X." जैसा दिखेगा 21:19:59  &lt;str4d&gt; ठीक 21:20:03  &lt;chlorelium&gt; आप मूलतः लैब स्पेस किराए पर ले रहे हैं, जो इस मामले में आपको venue का प्रतिनिधि बना देता है। या कोई पूछे तो मैं यही कहने वाला/वाली हूँ। 21:20:24  &lt;chlorelium&gt; str4d: ठीक। हम सामान्यतः इनवॉइस नहीं बनाते, पर वह आसानी से की जा सकती है। 21:20:29  &lt;zzz&gt; तो मैं अपने मूल प्रस्ताव पर लौटता/लौटती हूँ, एक ही दान बाल्टी हो, और जो (खाँसी) खर्चों से ऊपर बचे, अगर कुछ बचे, उसे हम TC और hacklab के साथ 3 हिस्सों में शालीनता से बाँट दें 21:21:16  &lt;str4d&gt; chlorelium: पता नहीं क़ानूनन इनवॉइस जरूरी हैं या नहीं। आप मुझसे बेहतर कह सकते हैं :) 21:21:31  &lt;hottuna&gt; zzz, क्या हम वाकई ऐसे ही करना चाहते हैं। 21:21:33  &lt;zzz&gt; मानते हुए कि TC कोई $$ लेना चाहता है 21:21:38  &lt;hottuna&gt; मैं इसे "उचित" तरीके से करना चाहूँगा/चाहूँगी। 21:21:44  &lt;dg&gt; "उचित" क्या है? 21:22:02  &lt;zzz&gt; ^^ "उचित" क्या है, वाकई? 21:22:02  &lt;chlorelium&gt; zzz: वैसे, आपने अप्रैल (या जब भी यह तय हुआ) में लैब स्पेस किराए पर लेने के लिए कितना बात किया था? 21:22:05  &lt;zzz&gt; चलिए आपका प्रस्ताव सुनते हैं 21:22:15  &lt;hottuna&gt; "उचित" यानी दान बॉक्स से कोई शराब का पैसा न निकालना। 21:22:21  &lt;zzz&gt; chlorelium, बातचीत tuna ने की थी 21:22:22  &lt;hottuna&gt; मेरा प्रस्ताव है हम इसे 3 हिस्सों में बाँटें 21:23:01  &lt;zzz&gt; अगर आप दान से शराब का पैसा नहीं निकालना चाहते, तो चलिए $50 और खर्च करते हैं और बीयर बेचते हैं 21:23:17  &lt;hottuna&gt; क्या कोई वहाँ खड़ा होकर बीयर बेचना चाहता है? 21:23:42  &lt;zzz&gt; वरना हर बीयर जिसे हम मुफ़्त देते हैं, उस पर i2p TC और hacklab को कई डॉलर दे रहा है! 21:23:43  &lt;str4d&gt; अगर हम $50 और खर्च करते हैं, तो हम दान से शराब का पैसा निकाल सकते हैं 21:24:02  &lt;str4d&gt; (मेरी समझ में) 21:24:16  &lt;zzz&gt; या फिर तीन बाल्टियाँ हों 21:24:23  &lt;hottuna&gt; str4d, मेरा ख्याल है यह सही है। पर क्या आपको सच में पता है कि हमें $50 दान मिलेंगे? 21:24:39  &lt;hottuna&gt; मुझे लगता है हम इसे ज़्यादा सोच रहे हैं। 21:25:05  &lt;hottuna&gt; दान उन खर्चों के आस-पास भी नहीं होंगे जो हमने यह इवेंट कराने में किए हैं 21:25:33  &lt;zzz&gt; दान के पहले डॉलर से ही 2/3 दे देना, जब हम बीयर का भुगतान कर रहे हैं, बेहद ख़राब विचार है 21:25:34  &lt;hottuna&gt; हम $50-$100 की बीयर की बात कर रहे हैं। 21:25:38  &lt;hottuna&gt; यह ज़्यादा नहीं है। 21:25:43  &lt;chlorelium&gt; हे 21:25:45  &lt;chlorelium&gt; तो 21:25:47  &lt;chlorelium&gt; मुझे नियम जाँचने दें 21:25:54  &lt;chlorelium&gt; मुझे लगता है मुझे कुछ शब्दावली फिर से पढ़नी है 21:26:05  &lt;chlorelium&gt; मूलतः, हम लोगों से यह नहीं कह सकते कि दान बीयर की लागत कवर करने के लिए दें 21:26:18  &lt;chlorelium&gt; अगर लोग दान करते हैं और हम पॉट से वह कवर करने के लिए पैसा निकालते हैं, तो शायद ठीक हो 21:26:26  &lt;chlorelium&gt; जो डॉक मैंने पढ़ी, उसमें शब्दावली अस्पष्ट है 21:26:31  &lt;chlorelium&gt; जहाँ तक पॉट बाँटने की बात है 21:26:52  &lt;hottuna&gt; chlorelium, अगर यह कानूनी है, तो ऐसा ही करते हैं। 21:27:04  &lt;chlorelium&gt; आप जिस तरह चाहें वैसा करें। मैं इस पर अटका नहीं हूँ। स्पेस के उपयोग के लिए i2p/tc द्वारा $150/दिन का वादा किया गया था, और मैं उससे खुश हूँ 21:28:17  &lt;str4d&gt; यह तथ्य भी है कि hacklab को दी गई सेवाओं के लिए भुगतान हो रहा है, जबकि TC और I2P प्रभावी रूप से स्वयंसेवक हैं। 21:29:30  &lt;chlorelium&gt; str4d: बिल्कुल 21:29:40  &lt;chlorelium&gt; ठीक है, यहाँ agco परमिट से शब्दावली है। 21:29:44  &lt;chlorelium&gt; क्या शराब बेची जाएगी? 21:29:44  &lt;chlorelium&gt; आपको इस प्रश्न का उत्तर हाँ देना होगा अगर आप 21:29:44  &lt;chlorelium&gt; सीधे शराब या ड्रिंक टिकट्स की बिक्री (उदा. 21:29:46  &lt;chlorelium&gt; कैश बार, ड्रिंक टिकट्स की बिक्री), या परोक्ष रूप से 21:29:49  &lt;chlorelium&gt; प्रवेश शुल्क, मेंबरशिप फीस, या शराब के लिए 21:29:51  &lt;chlorelium&gt; इवेंट से पहले पैसा एकत्र कर रहे हैं। 21:29:54  &lt;chlorelium&gt; तो मुझे लगता है हम साफ़ हैं 21:30:08  &lt;hottuna&gt; तो सब मूलतः ठीक है। 21:30:19  &lt;chlorelium&gt; मैंने AGCO को फोन किया और उन्होंने बहुत ही टालमटोल जवाब दिया। तो सब ठीक है, मेरा ख्याल है। 21:30:32  &lt;hottuna&gt; (donations - beer_costs) / 3 21:30:40  &lt;dg&gt; मुझे नहीं लगता hacklab को दान में से कोई हिस्सा मिलना चाहिए 21:30:51  &lt;dg&gt; वे मददगार हैं पर हम उन्हें सेवाओं के लिए भुगतान कर रहे हैं 21:31:01  &lt;hottuna&gt; dg, वे यहाँ बहुत पैसा नहीं कमा रहे हैं। 21:31:22  &lt;dg&gt; क्या हम बीयर लाइसेंस के लिए अधिक भुगतान कर सकते हैं, उसे जो हम उन्हें देते हैं उसमें शामिल करें, और दान I2P और TC के बीच बाँटें (TC कितना मदद करता है इस पर निर्भर)? 21:32:30  &lt;hottuna&gt; dg, अगर हम दान बॉक्स करते हैं, तो ऊपर के टेक्स्ट के अनुसार दान राशि से शराब की लागत घटाना ठीक है 21:32:39  &lt;hottuna&gt; तो हमें फैंसी लाइसेंस की ज़रूरत नहीं 21:32:44  &lt;dg&gt; ओह, कूल 21:32:45  &lt;str4d&gt; तो जबकि मुझे hacklab को कुछ दान मिलने पर आपत्ति नहीं है, शायद बाँट e.g. 1:2:2 हो? 21:32:51  &lt;dg&gt; (मुझे कोई टेक्स्ट नहीं मिला) 21:32:56  &lt;hottuna&gt; मैं उन्हें दान का हिस्सा देना चाहूँगा/चाहूँगी क्योंकि A) उन्हें वादा किया गया था (जाहिर है J द्वारा) 21:33:05  &lt;zzz&gt; यह $50 से बहुत ज़्यादा बीयर होने वाला है। मैं अकेला $50 पी जाऊँगा/जाऊँगी। 21:33:20  &lt;dg&gt; मैंने भी यही सोचा ;). हैकर कॉन्फ़्रेंस के लोग बीयर पसंद करते हैं। बहुत 21:33:44  * fox सबको याद दिलाता/दिलाती है कि बीयर पर कंजूसी न करें या कोई भी अमेरिकी मत खरीदें 21:34:07  &lt;chlorelium&gt; तो hottuna का लैपटॉप अभी ठप हो गया 21:34:21  &lt;dg&gt; चलो दूसरों के वादों का सम्मान न करें 21:34:27  &lt;chlorelium&gt; तो मैंने अभी hacklab के दो अन्य बोर्ड सदस्यों से बात की 21:34:33  &lt;zzz&gt; मैं j के hacklab को किए वादों को कोई वज़न नहीं देता/देती, नहीं। 21:34:49  &lt;chlorelium&gt; हम स्पेस उपयोग के लिए सिर्फ़ $300 और $25 शराब लाइसेंस कवर करने से कूल हैं, अगर वह ठीक है 21:34:53  &lt;hottuna&gt; B) क्योंकि वे उसी समुदाय का हिस्सा हैं जिसमें हम हैं। 21:34:57  &lt;chlorelium&gt; आप दान रख सकते हैं 21:35:12  &lt;chlorelium&gt; और सारी मिसकम्युनिकेशन के लिए माफ़ी :( 21:35:18  &lt;hottuna&gt; मैं फिर भी इसे 3 हिस्सों में बाँटना चाहूँगा/चाहूँगी। 21:35:29  &lt;hottuna&gt; क्या कोई और इसे 3 हिस्सों में बाँटना चाहता है? 21:35:35  &lt;zzz&gt; मैं (खाँसी) खर्चों के बाद 1/1/1 बाँटने से ठीक हूँ 21:35:44  &lt;zzz&gt; और उनके $25 कवर करने से भी 21:35:50  &lt;str4d&gt; hottuna: मैंने शायद 1/2/2 बाँटने का सुझाव दिया था 21:35:50  &lt;hottuna&gt; zzz, मैं यही प्रस्ताव कर रहा/रही हूँ 21:36:07  &lt;str4d&gt; (जब तक लोगों को कठिन गणित पसंद नहीं :P) 21:36:17  &lt;hottuna&gt; str4d, चलिए यहाँ कुछ फ़ैंसी न करें। 21:36:28  &lt;hottuna&gt; मैं समान बाँट पसंद करूँगा/करूँगी 21:36:43  &lt;hottuna&gt; कुछ और करना कई बातों का संकेत देता है। 21:37:23  &lt;hottuna&gt; क्या मैं सबको (donations-beer)/3 बाँट पर राज़ी कर पाया/पाई हूँ? 21:37:28  &lt;chlorelium&gt; स्पष्ट करने के लिए: मैं आप सबको यहाँ होस्ट करके बहुत खुश हूँ, बस यह सुनिश्चित करना चाहता/चाहती था/थी कि सब एक पेज पर हैं। मैं कोई कलह नहीं चाहता/चाहती। धन का प्रेम सब बुराइयों की जड़ है :) 21:37:40  &lt;dg&gt; ठीक, पर बातों के दौरान I2P के आकार और अधिक दान की ज़रूरत पर जोर दें। लोग चाहें तो हमारी दान जानकारी ढूँढ सकते हैं 21:37:59  &lt;hottuna&gt; ज़रूर, इसे कहीं फिट कर देंगे। 21:38:25  &lt;hottuna&gt; str4d, dg, zzz: क्या यह ठीक है? 21:38:34  &lt;str4d&gt; तो संक्षेप में, हमारे पास hacklab कह रहा है "हमें दान नहीं चाहिए", hottuna कह रहा/रही है "आप दान अवश्य लीजिए", और बाकी सबको इससे बहुत फर्क नहीं पड़ता? :P 21:38:53  &lt;hottuna&gt; हाँ। यही सार है। 21:38:54  &lt;str4d&gt; रिकॉर्ड के लिए, मुझे 1/1/1 बाँट से आपत्ति नहीं 21:38:59  &lt;chlorelium&gt; str4d: क़रीब-क़रीब :P 21:39:00  &lt;dg&gt; hottuna: मेरी ओर से ठीक 21:39:00  &lt;hottuna&gt; मेरा तरीका अपनाना चाहेंगे? 21:39:23  &lt;str4d&gt; (खर्चों के बाद) 21:39:23  &lt;hottuna&gt; ठीक। 21:39:29  &lt;hottuna&gt; हाँ। 21:39:31  &lt;hottuna&gt; ठीक। 21:39:41  &lt;hottuna&gt; ठीक, मुझे लगता है हम यहाँ हो चुके हैं। 21:39:46  &lt;hottuna&gt; और कुछ? 21:39:51  &lt;dg&gt; सामान्य तौर पर या i2pcon? 21:39:56  &lt;hottuna&gt; कोई भी 21:40:02  &lt;str4d&gt; psi: क्या आप अभी भी हैं? 21:40:06  &lt;zzz&gt; हाँ 21:40:19  &lt;dg&gt; ठीक, i2pcon-ish: 21:40:20  &lt;dg&gt; &lt;+dg&gt; कुछ दिन पहले 'saltire' नाम के व्यक्ति ने मुझसे संपर्क किया, OFTC और IRC2P के बीच #torontocrypto के लिए एक रिले सेट करने के बारे में पूछते हुए। उसने तब से मुझसे संपर्क नहीं किया है, और #torontocrypto पर कोई रिले नहीं है (सिर्फ ChanServ और मैं)। क्या saltire, या TC पक्ष से कोई और, एक सेट कर पाएगा? 21:40:22  &lt;dg&gt; &lt;+dg&gt; मैं शायद यह कर सकता/सकती हूँ क्योंकि OFTC Tor की अनुमति देता है, लेकिन मैं TC के किसी व्यक्ति को प्राथमिकता दूँगा/दूँगी। 21:40:38  &lt;dg&gt; hottuna: क्या आप saltire से फॉलो-अप के लिए बात कर सकते हैं? 21:40:43  &lt;psi&gt; str4d: हाँ 21:41:17  &lt;hottuna&gt; dg.. ज़रूर 21:41:20  &lt;hottuna&gt; एक से 21:41:22  &lt;hottuna&gt; क 21:41:38  &lt;str4d&gt; अगर saltire पूछ रहा था कि क्या वे सेट कर सकते हैं, तो उन्हें सिर्फ़ नेटवर्क ऑप्स और Irc2P पर #torontocrypto चैनल के मालिक से पूछना है 21:41:45  &lt;zzz&gt; याद दिला दूँ कि irc2p पर रिले के लिए irc ऑप की अनुमति चाहिए (हालाँकि dg एक है) 21:41:52  &lt;hottuna&gt; dg, मैंने उसे पिंग किया। 21:42:01  &lt;hottuna&gt; बाकी मैं आप दोनों पर छोड़ता/छोड़ती हूँ। 21:42:18  &lt;hottuna&gt; saltire आम तौर पर #torontocrypto @ OFTC पर उपलब्ध रहता है 21:42:20  &lt;dg&gt; धन्यवाद, और याद दिलाने के लिए भी, मैं उनसे संपर्क करना चाहूँगा/चाहूँगी अगर वे मुझे वापस मिल जाएँ 21:42:43  &lt;dg&gt; अगर कोई भी 3 घंटे के I2PCon और दान धक्का-मुक्की से बहुत थका नहीं है तो... 21:42:48  &lt;hottuna&gt; :P 21:44:00  &lt;hottuna&gt; ठीक 21:44:00  &lt;hottuna&gt; यह मीटिंग आधिकारिक रूप से समाप्त है 21:44:00  &lt;hottuna&gt; baf का मीटिंग हथौड़ा </div>
