---
title: "I2P विकासक बैठक - 01 नवंबर, 2016"
date: 2016-11-01
author: "zzz"
description: "01 नवंबर 2016 की I2P विकास बैठक का लॉग."
categories: ["meeting"]
---

## संक्षिप्त पुनरावलोकन

<p class="attendees-inline"><strong>उपस्थित:</strong> echelon, fluffypony, hottuna, str4d, zzz</p>

## बैठक लॉग

<div class="irc-log"> 20:00:01 &lt;zzz&gt; 0) नमस्ते 20:00:01 &lt;zzz&gt; 1) 33C3 की योजना 20:00:01 &lt;zzz&gt; 2) 0.9.28 अपडेट (zzz) 20:00:07 &lt;zzz&gt; 0) नमस्ते 20:00:09 &lt;zzz&gt; हाय 20:00:17 &lt;eche|on&gt; हाय 20:00:22 &lt;i2pr&gt; [Slack/str4d] Hi! 20:00:38 &lt;zzz&gt; 1) 33C3 की योजना 20:01:05 &lt;eche|on&gt; अच्छा 20:01:11 &lt;zzz&gt; ठीक है, यह सुनिश्चित करना चाहता हूँ कि eche|on के पास 8 नवम्बर को टिकट खरीदने का काम नियंत्रण में हो, और कि hottuna के पास टेबल अनुरोध नियंत्रण में हो 20:01:16 &lt;eche|on&gt; सोमवार रात 8 बजे टिकटों की प्री-सेल शुरू होगी 20:01:29 &lt;eche|on&gt; मैं प्राग में मोबाइल इंटरनेट और लैपटॉप के साथ रहूँगा 20:01:38 &lt;hottuna&gt; zzz yo 20:01:47 &lt;zzz&gt; ठीक है, तो मान लेते हैं कि प्राग में इंटरनेट होगा तो आप ठीक रहेंगे? 20:01:56 &lt;eche|on&gt; लेकिन मुझे डर है कि मैं एक साथ 6 टिकट नहीं खरीद पाऊँगा। कोशिश करूँगा। अगर नहीं हुआ, तो मैं ट्विटर पर बता दूँगा 20:02:11 &lt;zzz&gt; ठीक है, बढ़िया 20:02:20 &lt;eche|on&gt; मुझे लगता है वे प्रति ऑर्डर अधिकतम 2 टिकट की सीमा रखेंगे या कुछ ऐसा, लेकिन देखेंगे 20:02:36 &lt;zzz&gt; hottuna, क्या आप इस साल फिर से हमारे noisy square अनुरोध को विकी पर डाल देंगे? और क्या आपको पता है कि monero शामिल होना चाहता है? 20:04:20 &lt;hottuna&gt; zzz: monero के बारे में पता नहीं था। हम कितने लोग होंगे? और क्या monero हमारे झंडे के नीचे आएगा? 20:04:21 &lt;hottuna&gt; zzz: ccc विकी सर्वर अभी बिल्कुल जवाब नहीं दे रहा। मैंने 33c3 विकी लॉन्च हुई है या नहीं यह देखे कुछ हफ्ते हो गए हैं 20:05:10 &lt;zzz&gt; मुझे नहीं पता, जानकारी के लिए fluffypony से बात करो, मेरा मानना है वे अपना अलग अनुरोध करेंगे लेकिन हो सकता है हमसे टेबल साझा करने या पास रहने के लिए कहें 20:05:37 &lt;zzz&gt; hottuna, कृपया पुष्टि करें कि आप विकी पर नज़र रखेंगे और हमारे प्रोजेक्ट के लिए अनुरोध करेंगे 20:06:39 &lt;fluffypony&gt; मैं चाहता हूँ कि हम एक टेबल साझा करें 20:07:01 &lt;fluffypony&gt; अगर hottuna अनुरोध संभाल रहे हैं तो बहुत बढ़िया होगा 20:07:08 &lt;fluffypony&gt; मैं विवरण के बारे में hottuna के साथ समन्वय कर सकता हूँ  20:07:22 &lt;zzz&gt; fluffypony, मेरा सुझाव है कि आप अपना अलग अनुरोध करें, लेकिन हमसे पास रहने और/या साझा करने का अनुरोध करें 20:07:24 &lt;fluffypony&gt; hottuna: कितने लोग होंगे पक्का नहीं, लेकिन हम सुनिश्चित करेंगे कि मेज पर लोग मौजूद रहें 20:07:27 &lt;zzz&gt; hottuna? 20:07:32 &lt;i2pr&gt; [Slack/str4d] अच्छा लगता है 20:07:46 &lt;hottuna&gt; fluffypony: अगर आपको पता हो कि monero के लोग कितने होंगे, और अगर आपके लिए I2P प्रोजेक्ट बैनर के तहत आना ठीक हो, तो मैं i2p+monero के लिए एक टेबल का अनुरोध कर सकता हूँ 20:07:55 &lt;zzz&gt; ठीक है, बढ़िया 20:07:58 &lt;hottuna&gt; zzz: हम कितने होंगे? 20:08:07 &lt;fluffypony&gt; hottuna: ठीक है, निजी तौर पर चैट करते हैं और तय कर लेते हैं 20:08:09 &lt;eche|on&gt; hottuna: फिलहाल मैं 6 गिनता हूँ  20:08:33 &lt;eche|on&gt; zzz, hottuna. bobthebuilder,meeh, str4d और मैं 20:08:34 &lt;hottuna&gt; zzz: किसी भी हालत में, मैं विकी पर नज़र रखने और ये सब भरने के लिए प्रतिबद्ध हूँ 20:08:36 &lt;zzz&gt; Meeh कुछ अतिरिक्त लोगों को ला सकता है, उससे पूछो। अभी के लिए मैं कहूँगा हमारे 8 और monery के 4 20:08:43 &lt;eche|on&gt; अगर मैंने किसी को छोड़ दिया हो, तो बता देना! 20:08:43 &lt;zzz&gt; बढ़िया, hottuna  20:09:00 &lt;i2pr&gt; [Slack/str4d] टेबल कितनी बड़ी होती हैं? 20:09:02 &lt;hottuna&gt; ठीक है, तो प्रारम्भिक तौर पर 12 20:09:13 &lt;hottuna&gt; लगभग जितनी बड़ी हम अनुरोध करें 20:09:26 &lt;zzz&gt; ठीक है, वार्ताओं की बात करें तो—मुझे पता है str4d और sadie सबमिट करने के बारे में सोच रहे थे, क्या वह हुआ? (शायद नहीं) और क्या आपने बैकअप के रूप में YTBI के साथ समन्वय किया है? 20:09:37 &lt;zzz&gt; *YBTI 20:09:44 &lt;eche|on&gt; मेरी जानकारी में नहीं 20:09:54 &lt;eche|on&gt; str4d हमें यहाँ स्पष्ट कर सकता है 20:10:15 &lt;i2pr&gt; [Slack/str4d] Sadie CCC में शामिल नहीं होगी AIUI (निजी कारण), और मैंने Zcash लॉन्च के कामकाज के कारण कोई टॉक सबमिट नहीं की 20:10:24 &lt;zzz&gt; ओह और लॉन्च के लिए str4d को बधाई, अब शायद वह हमसे बात करने के लिए बहुत अमीर हो गया होगा 20:10:47 &lt;i2pr&gt; [Slack/str4d] हा, संभव नहीं :stuck_out_tongue: 20:10:56 &lt;zzz&gt; ठीक है, उम्मीद है sadie और eche|on इस बारे में समन्वित हैं कि वह जा रही है या नहीं, टिकटों के संदर्भ में 20:11:02 &lt;i2pr&gt; [Slack/str4d] हालाँकि मैं YTBI के लिए एक टॉक पर काम करूँगा 20:11:21 &lt;eche|on&gt; zzz: वह 33c3 में शामिल नहीं होगी, लेकिन RWC में जाएगी 20:11:30 &lt;zzz&gt; ठीक है, grothoff के बारे में या YBTI होगा या नहीं—क्या किसी ने कोई चर्चा देखी है? 20:11:51 &lt;zzz&gt; हमेशा खराब तरीके से संगठित रहता है, शायद बाद तक पता नहीं चलेगा 20:11:55 &lt;eche|on&gt; अभी तक कुछ नहीं देखा, मेरी राय में टिकट का मुद्दा रुकने का एक कारण है 20:12:09 &lt;i2pr&gt; [Slack/str4d] अच्छा है कि फिर भी कोई RWC जा रहा है 20:12:32 &lt;zzz&gt; क्या यह इस साल NYC में है? 20:12:40 &lt;i2pr&gt; [Slack/str4d] हाँ 20:12:55 &lt;zzz&gt; अच्छा। शायद कुछ और लोग भी आएँगे 20:13:02 &lt;zzz&gt; 1) पर और कुछ? 20:13:12 &lt;eche|on&gt; फिलहाल नहीं 20:13:18 &lt;eche|on&gt; मैं टिकटों के बारे में बता दूँगा 20:13:26 &lt;zzz&gt; ठीक है 20:13:44 &lt;zzz&gt; 2) 0.9.28 अपडेट 20:14:00 &lt;zzz&gt; मैंने हम जो 3rd पार्टी लाइब्रेरीज़ बंडल करते हैं उनमें से कई को अपडेट किया है, जिनमें jetty भी शामिल है 20:14:24 &lt;eche|on&gt; बढ़िया 20:14:28 &lt;zzz&gt; और jrobin। साथ ही कुछ java 9 संबंधी मुद्दों से जूझ रहा हूँ। और कुछ ट्रांसपोर्ट टिकटों के पीछे लगा हूँ 20:14:46 &lt;eche|on&gt; अपडेट्स बनाते समय देखने के लिए कोई खास बात? 20:14:51 &lt;zzz&gt; हमेशा की तरह, कोडिंग या टिकटों पर ज्यादा मदद नहीं मिल रही, कोई भी मदद सराहनीय होगी 20:15:01 &lt;zzz&gt; ech huh? 20:15:40 &lt;i2pr&gt; [Slack/str4d] मेरे पास UI पुनर्निर्माण का काम है जिसे मैं 0.9.28 के लिए ठीक कर के मर्ज करना चाहता हूँ 20:15:40 &lt;eche|on&gt; ant updatewithjetty सामान्य है, लेकिन कुछ और नई लाइब्रेरीज़ के साथ, कोई खास बात जिस पर ध्यान दूँ? 20:15:57 &lt;zzz&gt; नहीं, कुछ खास नहीं 20:16:06 &lt;eche|on&gt; ठीक है, अच्छा 20:16:13 &lt;i2pr&gt; [Slack/str4d] इसके अलावा, मैं नवंबर में "setup wizard" फीचर पर काम करने जा रहा हूँ, जिसे मैं 0.9.28 में चाहता हूँ ताकि CCC में नए उपयोगकर्ताओं को दिखाने के लिए हमारे पास कुछ हो 20:16:32 &lt;zzz&gt; str4d, अगर आप कुछ बड़ा मर्ज करने वाले हैं तो कृपया अगले हफ्ते में कर दें, अधिक से अधिक दो हफ्तों में; मैं .28 को दिसंबर के मध्य में ccc से पहले रिलीज़ करना चाहता हूँ 20:16:46 &lt;zzz&gt; str4d, रिलीज़ की बात करें तो, .27 Android रिलीज़ कैसी चल रही है? 20:16:49 &lt;eche|on&gt; अधिकांश टिकटों में मैं ज्यादा मदद नहीं कर सकता। लेकिन syndie वाले टिकट मैं ठीक कर सकता हूँ, आपसे थोड़ी मदद के साथ, zzz (meeet के बाद) 20:16:49 &lt;i2pr&gt; [Slack/str4d] ACK 20:17:27 &lt;i2pr&gt; [Slack/str4d] जब मैं Zcash लॉन्च में व्यस्त था, तब .27 Android रिलीज़ शुरू ही नहीं हो पाई। 20:17:32 &lt;i2pr&gt; [Slack/str4d] लेकिन मैं इस हफ्ते इसके लिए समय निकालूँगा। 20:17:35 &lt;zzz&gt; गर्मियों में 4 महीने के चक्र के बाद, मैं 6–8 हफ्तों के चक्र पर वापस आना चाहता हूँ 20:17:55 &lt;i2pr&gt; [Slack/str4d] मैं I2P-Bote और Bote Android रिपोजिटरीज़ का मर्ज पूरा करने के बहुत करीब हूँ 20:18:00 &lt;zzz&gt; ठीक है, और निश्चित ही bote को कुछ ध्यान चाहिए, और 'summer of x' ब्लॉग पोस्ट के लिए अभी बहुत देर नहीं हुई 20:18:18 &lt;i2pr&gt; [Slack/str4d] I2P प्लगइन्स बनाने के लिए Gradle प्लगइन काम कर रहा है (लगता है) 20:18:54 &lt;i2pr&gt; [Slack/str4d] तो जैसे ही मैं आख़िरी हिस्से मर्ज कर लूँ (जो इस पर निर्भर करेगा कि मैं 0.9.27 के लिए router.jar को बाकी JARs के साथ Maven Central पर अपलोड कर दूँ), तब सब कुछ ठीक काम करना चाहिए। 20:19:31 &lt;zzz&gt; str4d, मैंने 27 के बाद कुछ बदलाव किए हैं जो आपको Android और/या आपके IDE फाइलों या maven के लिए चीज़ों को थोड़ा बदलने पर मजबूर कर सकते हैं, आपकी जानकारी के लिए, .28 के लिए; लेकिन इससे आपकी 27 रिलीज़ प्रभावित नहीं होनी चाहिए 20:19:44 &lt;i2pr&gt; [Slack/str4d] अगर इस हफ्ते नहीं, तो इस वीकेंड NZ वापस जाने वाली उड़ानों के दौरान मेरे पास समय होगा। 20:19:49 &lt;i2pr&gt; [Slack/str4d] ACK 20:20:11 &lt;zzz&gt; ठीक है। तुम्हारे आशावाद के बावजूद :) मैंने सच में अक्टूबर में तुमसे कुछ करने की उम्मीद नहीं की थी 20:20:16 &lt;zzz&gt; 2) पर और कुछ? 20:20:29 &lt;i2pr&gt; [Slack/str4d] मैं पूरी तरह आशावादी हूँ 20:20:48 &lt;zzz&gt; मीटिंग के लिए और कुछ? 20:21:26 * zzz baffer के लिए हाथ बढ़ाता है 20:22:18 * zzz *baffffffffs*** बैठक समाप्त </div>
