---
title: "I2P डेवलपर बैठक - मार्च 06, 2016"
date: 2016-03-06
author: "zzz"
description: "06 मार्च, 2016 के लिए I2P विकास बैठक लॉग।"
categories: ["meeting"]
---

## संक्षिप्त सारांश

<p class="attendees-inline"><strong>उपस्थित:</strong> EinMByte, sadie, str4d, z3r0fox, zzz</p>

## बैठक लॉग

<div class="irc-log"> &lt;zzz&gt; 1) VRP/H1/1119 &lt;zzz&gt; 2) 0.9.26 कैरीओवर &lt;zzz&gt; 3) Summer of X &lt;zzz&gt; 4) 27-29 अगली बैठक तक स्थगित &lt;zzz&gt; 0) हाय &lt;zzz&gt; हाय &lt;str4d&gt; हाय &lt;zzz&gt; हम वहाँ पहुँचेंगे तब मैं 3) समझाऊँगा &lt;EinMByte&gt; हाय &lt;zzz&gt; 1) VRP/H1/1119 &lt;zzz&gt; http://trac.i2p2.i2p/ticket/1119 &lt;zzz&gt; क्या सबको इस टिकट को पढ़ने और समीक्षा करने का मौका मिला? * str4d अपने कमेंट्स पोस्ट करने वाला है &lt;zzz&gt; str4d, कुल मिलाकर विचार? &lt;str4d&gt; कुल मिलाकर मुझे यह काफ़ी अच्छा लगता है। जो लोग यह काम पेशेवर तौर पर करते हैं, उनसे मिला सकारात्मक फ़ीडबैक मुझे अच्छा लगा :) &lt;zzz&gt; मुझे लगता है हम कमोबेश सही दिशा में हैं &lt;zzz&gt; यह टिकट 2 साल से है। तुमने H1 को 14 महीने पहले उठाया था। हमारे पास सितंबर से anonimal के VRP प्रक्रिया के ड्राफ़्ट हैं &lt;zzz&gt; मुझे लगता है इस दौरान, h1 काफ़ी भरोसेमंद लगने लगा है &lt;str4d&gt; मैं zzz से सहमत हूँ कि बाद के बिंदु ज़्यादा विस्तार में हैं, लेकिन मुझे लगता है कि प्रक्रिया और प्रतिक्रिया सेक्शन (सेक्शन III और IV) में विस्तार का स्तर ठीक है &lt;zzz&gt; h1 का उपयोग करने को लेकर अब कोई संदेह नहीं है मेरे मन में &lt;EinMByte&gt; हाँ, भले ही मैंने चर्चा को दूर से ही फ़ॉलो किया है, कमजोरियों पर प्रतिक्रिया (vulnerability response) अभी की तुलना में अधिक कड़ी प्रक्रियाओं का पालन करे, ऐसा होना चाहिए। H1 इसके लिए अच्छा विकल्प हो सकता है। &lt;EinMByte&gt; s/options/option &lt;str4d&gt; मैं भी h1 के पक्ष में +1 हूँ, उन कारणों के लिए जिन्हें मैं टिकट में पहले ही लिख चुका हूँ। &lt;zzz&gt; str4d, तुमने कुछ समय पहले h1 की Katie से मुलाकात की थी न? क्या उस मीटिंग के बारे में हमें बता सकते हो? &lt;z3r0fox&gt; हाय &lt;str4d&gt; हाँ! मैं उससे Kiwicon 9 में मिला था &lt;str4d&gt; मैंने उससे उस ट्वीट के बारे में पूछा जो मैंने पोस्ट किया था, जिस पर arice ने टिकट में जवाब दिया था &lt;str4d&gt; पता चला कि arice ने वास्तव में उसे हमारे टिकट का लिंक ईमेल किया था यह पूछते हुए कि उसका जवाब पर्याप्त है या नहीं, और वह दूसरी मीटिंग में रहते हुए अपने फोन पर टिकट की समीक्षा करने लगी :P &lt;str4d&gt; उसे वह पसंद भी आया :P &lt;zzz&gt; और फंडेड वाली चीज़ों के बारे में क्या, और Tor उनके साथ क्या कर रहा है? &lt;str4d&gt; उसने बताया कि यह होने वाला है, और इशारा किया कि हम भी उसी प्रोग्राम में शामिल हो सकते हैं &lt;zzz&gt; Katie से मिलने के बाद, h1 कंपनी के बारे में समग्र धारणा? &lt;str4d&gt; अभी मुझे इस पर फ़ॉलो-अप करना है, क्योंकि 1) थिसिस, और 2) अगर हम h1 का उपयोग नहीं करेंगे तो किसी प्रोग्राम में जाने का मतलब नहीं &lt;str4d&gt; zzz, काफ़ी सकारात्मक &lt;zzz&gt; h1 का उपयोग करने पर किसी को कोई आपत्ति? &lt;str4d&gt; वे अपने काम में पारंगत लगते हैं, और Katie वहाँ निश्चित रूप से बढ़िया कर रही है &lt;zzz&gt; क्या हम h1 पर अभी स्विच फ़्लिप करके लाइव कर सकते हैं, या पहले क्या होना चाहिए? &lt;str4d&gt; अगर हम h1 के साथ जाते हैं, तो मेरा मानना है कि ये चीज़ें होनी चाहिए: &lt;str4d&gt; - हम VRP (कमजोरियों के प्रति प्रतिक्रिया कार्यक्रम) को अंतिम रूप दें और वेबसाइट पर डालें &lt;str4d&gt; - हम h1 पेज के फ्रंट पेज का कॉपी टेक्स्ट सहेजें/सुधारें &lt;str4d&gt; (जैसे हम कैसे प्रतिक्रिया देते हैं, क्या इन-स्कोप मानते हैं, आदि) &lt;zzz&gt; h1 के लाइव होने से पहले VRP होना ज़रूरी है? &lt;str4d&gt; - हम प्रतिक्रिया टीम तय करें &lt;str4d&gt; - हम sandbox को closed beta में ले जाएँ, जहाँ हम कुछ शोधकर्ताओं को आमंत्रित करेंगे &lt;str4d&gt; - प्लेटफ़ॉर्म, प्रतिक्रिया वॉल्यूम आदि की आदत हो जाने के बाद, हम इसे ओपन कर दें &lt;zzz&gt; तुम सच में सोचते हो कि जिस दिन हम स्विच फ़्लिप करेंगे, उसी दिन प्रतिक्रियाएँ आना शुरू हो जाएँगी? &lt;str4d&gt; हो सकता है &lt;str4d&gt; Katie ने बताया कि कई शोधकर्ता ओपन-सोर्स प्रोजेक्ट्स की मदद करने में बहुत रुचि रखते हैं, अगर उन्हें वे प्रोजेक्ट मिल सकें &lt;zzz&gt; मुझे नहीं लगता कि हमें सब कुछ एकदम लाइन-अप करना पड़ेगा। ऐसा नहीं है कि शोधकर्ता पहले ही दिन हैकिंग शुरू कर देंगे &lt;zzz&gt; खासकर जब पैसे शामिल नहीं हैं &lt;zzz&gt; closed beta का मतलब, वे उन्हें अंदर आने देंगे? &lt;str4d&gt; हाँ &lt;str4d&gt; मूल रूप से h1 लगभग 10 शोधकर्ताओं को हमारे पेज का उपयोग करने के लिए आमंत्रित करता है &lt;EinMByte&gt; क्या तुम्हें अंदाज़ा है कि किन्हें बुलाया जाएगा? &lt;zzz&gt; तो फिलहाल VRP और हमारी प्रतिक्रिया टीम को अलग रखते हुए, हमारे h1 पेज को तैयार करने के लिए कौन उसे ठीक करेगा? str4d? &lt;str4d&gt; मुझे सटीक विवरण याद नहीं &lt;str4d&gt; (क्या हम h1 के माध्यम से खुद लोगों को आमंत्रित करेंगे या वे मौजूदा रजिस्टर्ड पूल से शोधकर्ता ढूँढेंगे) &lt;str4d&gt; विचार यह है कि प्रतिक्रिया देने के तरीकों की आदत पड़ने से पहले हमें घटिया टिकटों से नहीं भर दिया जाए &lt;str4d&gt; लेकिन मेरे विचार में (IMHO) यह हमें कुछ शोधकर्ताओं के साथ सीधे रिश्ते बनाने में भी मदद करेगा &lt;zzz&gt; क्या तुम्हें अंदाज़ा है कि h1 पर सभी लोग बाउंटी के पीछे भाग रहे हैं या बिना बाउंटी वाले प्रोग्राम्स को भी बहुत रिपोर्ट मिल रही हैं? &lt;EinMByte&gt; ज़रूर, या कम से कम उन लोगों के साथ जो h1 का उपयोग कर रहे हैं &lt;str4d&gt; मुझे व्यक्तिगत तौर पर इसका अंदाज़ा नहीं &lt;EinMByte&gt; zzz: क्या आगे चलकर बाउंटी ऑफ़र करने की संभावना है? &lt;str4d&gt; लेकिन Katie ने बताया कि निश्चित रूप से ऐसे शोधकर्ता हैं जो FOSS (मुक्त और मुक्त-स्रोत सॉफ़्टवेयर) परियोजनाओं की मदद करना चाहते हैं, यदि वे उन्हें पहचान सकें &lt;zzz&gt; किसी ने अभी Tor की बाउंटी फ़ंड करनी शुरू की है, तो हाँ &lt;sadie&gt; मैं h1 के मेनपेज पर str4d की मदद कर सकती हूँ &lt;str4d&gt; थैंक्स sadie &lt;EinMByte&gt; I2P के पास ठीक-ठाक बचत है, तो उसका कुछ हिस्सा बाउंटियों पर क्यों न खर्च करें &lt;zzz&gt; ठीक है बढ़िया, तो sadie और str4d h1 वाली साइड तैयार करने पर काम करेंगे &lt;str4d&gt; EinMByte, हाँ हम बाउंटियों तक जा सकते हैं, लेकिन शुरुआत में नहीं, मेरे विचार में (IMHO) &lt;zzz&gt; 1mb, अगर हम चाहें तो बिल्कुल कर सकते हैं &lt;zzz&gt; h1 पर और कुछ, या हम VRP पर ही आगे बढ़ें? &lt;EinMByte&gt; चलो देखते हैं यह बगैर बाउंटियों के कैसे चलता है &lt;str4d&gt; और जैसा ऊपर बताया, अब h1 पर FOSS परियोजनाओं की बाउंटियाँ फ़ंड करने के लिए एक प्रोग्राम है &lt;z3r0fox&gt; बीटा ऐसा अच्छा मौक़ा लगता है जहाँ टीम कोई गंभीर बग सार्वजनिक होने की स्थिति में सार्वजनिक प्रतिक्रिया टेम्पलेट/मसौदे तैयार कर सके &lt;str4d&gt; जिसमें हम संभवतः शामिल हो सकते हैं &lt;zzz&gt; h1 के लिए आख़िरी कॉल &lt;zzz&gt; ठीक है, टिकट में VRP को ही देखते हैं * str4d अपने कमेंट्स पोस्ट करता है &lt;zzz&gt; हम नवंबर वाला anonimal का ड्राफ़्ट समीक्षा कर रहे हैं &lt;zzz&gt; लेकिन बिंदु-दर-बिंदु न चलें &lt;zzz&gt; नवंबर ड्राफ़्ट पर समग्र राय और यहाँ से आगे कैसे बढ़ें? &lt;str4d&gt; &lt;str4d&gt; मैं zzz से सहमत हूँ कि बाद के बिंदु ज़्यादा विस्तार में हैं, लेकिन मुझे लगता है कि प्रक्रिया और प्रतिक्रिया सेक्शन (सेक्शन III और IV) में विस्तार का स्तर ठीक है * zzz str4d के कमेंट्स पढ़ने के लिए एक मिनट लेता है &lt;zzz&gt; ठीक है, ऐसा लगता है कि हम सब सहमत हैं कि नवंबर का ड्राफ़्ट एक अच्छी शुरुआत है और आवश्यक संपादनों पर हमारी मोटी-मोटी सहमति है &lt;zzz&gt; मैं चाहूँगा कि इसको अंतिम चरण में anonimal से हम ले लें; str4d और मैं एडिट्स पूरा करके इसे वेबसाइट पर पोस्ट कर देंगे, और एक टीम भी जुटाएँगे &lt;str4d&gt; ठीक लगता है &lt;zzz&gt; तुम लोगों का क्या ख्याल है? &lt;str4d&gt; अब जबकि हम private Trac की बजाय h1 पर जा रहे हैं, कुछ आवश्यक ट्वीक भी हैं &lt;zzz&gt; अंतिम संस्करण पर काम में मदद के लिए कोई स्वयंसेवक? &lt;zzz&gt; हम प्रक्रिया को बहुत ज़्यादा टूल-विशिष्ट (mtn, h1, आदि) नहीं बनाना चाहते। यह इतना हाई-लेवल होना चाहिए कि उनमें से ज्यादातर बातों से बचा जा सके &lt;str4d&gt; सही &lt;str4d&gt; और वैसे भी हम इस पर इटररेट करते रहेंगे &lt;zzz&gt; शुरू से ही परफ़ेक्ट होने की ज़रूरत नहीं &lt;str4d&gt; यही वजह है कि शुरुआत में private beta &lt;zzz&gt; ठीक है str4d, यह कब तक हो जाएगा? &lt;sadie&gt; VRP ड्राफ़्ट अच्छा लग रहा है &lt;zzz&gt; मार्च के अंत तक? &lt;str4d&gt; ठीक लगता है &lt;zzz&gt; ठीक है, 1) पर और कुछ?? &lt;zzz&gt; आगे बढ़ते हैं 2) 0.9.26 पुनरावलोकन &lt;zzz&gt; और कोई कमेंट? दुर्भाग्य से मैंने वेबसाइट पर रोडमैप अभी अपडेट नहीं किया है &lt;zzz&gt; तो मैं कैमरे के सामने अपने नोट्स ही उठा सकता हूँ &lt;zzz&gt; माफ़ करना, मुझे वेबसाइट करनी चाहिए थी। &lt;zzz&gt; हालाँकि मैंने पिछली गुरुवार और शुक्रवार सहित, पिछली 3 मीटिंग के लॉग्स वेबसाइट पर डाल दिए हैं &lt;zzz&gt; लगता है kytv के फिर से आने तक मुझे ही यह करना होगा &lt;zzz&gt; जब भी अगली मीटिंग होगी, मैं .26 को एजेंडा में रख दूँगा ताकि तब देख सकें &lt;zzz&gt; 2) पर और कुछ? &lt;zzz&gt; ठीक है, आगे बढ़ते हैं 3) Summer of X &lt;zzz&gt; str4d, कृपया हमारा आइडिया समझाओ &lt;str4d&gt; विचार यह है कि हम तीन महीने तक I2P के user- और developer-facing हिस्सों पर डेवलपमेंट केंद्रित करें &lt;str4d&gt; यानी ऐसी चीज़ें जिनकी लोगों को सच में परवाह हो, streaming tweaks के बजाय ;P &lt;str4d&gt; और इसलिए ऐसी चीज़ें जिन पर प्रचार करना आसान हो &lt;str4d&gt; मोटा-मोटी योजना यह है: &lt;str4d&gt; - Summer of APIs: एक महीना हमारी लाइब्रेरीज़ आदि को अपडेट करने पर &lt;str4d&gt; - Summer of Apps: एक महीना अन्य प्रोजेक्ट्स को उन लाइब्रेरीज़ का उपयोग कराने में मदद पर &lt;str4d&gt; - Summer of Plugins: एक महीना हमारी अपनी ऐप्स और प्लगइन्स पर &lt;zzz&gt; सही, यह outreach के ज़रिए नेटवर्क बढ़ाने और ऐप्स (हमारी और दूसरों की) को बेहतर बनाने के बारे में है &lt;str4d&gt; हाँ &lt;zzz&gt; मेरा विचार था, अगर हमें 5 और Vuze मिल जाएँ, तो हम 5 गुना बड़े हो जाएँगे &lt;EinMByte&gt; तुम इसमें डॉक्यूमेंटेशन भी जोड़ना चाहोगे &lt;str4d&gt; इसके अलावा, ऑनलाइन हम Summer of Code वाले पूरे माहौल से भी जुड़ सकते हैं &lt;EinMByte&gt; अच्छे डॉक्यूमेंटेशन के बिना अच्छी API नहीं हो सकती &lt;zzz&gt; अकसर हम देखते हैं कि कुछ प्रोजेक्ट I2P के बारे में सोचते हैं पर वे ज़्यादा नहीं जानते और उन्हें कोई मदद नहीं मिलती &lt;str4d&gt; EinMByte, API वाले हिस्सों पर, हाँ &lt;zzz&gt; सहमत, 1mb &lt;str4d&gt; यानी, ध्यान हमारी लाइब्रेरीज़ और APIs को डेवलपर्स के लिए यथासंभव आसान बनाने पर होगा &lt;z3r0fox&gt; यह एक अच्छी कैंपेन आइडिया लगता है! आज़माने लायक &lt;str4d&gt; तो जैसे txi2p, libsam आदि को SAMv3.3 के साथ अपडेट करना &lt;EinMByte&gt; और भाषाओं का सपोर्ट? &lt;EinMByte&gt; मौजूदा लाइब्रेरीज़ के ज़रिए और इंटरफ़ेसिंग &lt;str4d&gt; संभावित रूप से, अगर हमारे पास मदद के लिए डेवलपर्स हों :) &lt;str4d&gt; EinMByte, हाँ &lt;zzz&gt; मैं चाहूँगा कि branding और outreach में sadie भी शामिल हो &lt;EinMByte&gt; मुझे लगता है twisted के साथ str4d का काम बढ़िया है, वैसा और करना अच्छा रहेगा &lt;str4d&gt; libtorrent सपोर्ट ठीक करें, libp2p में कुछ शामिल कराने की कोशिश करें, आदि &lt;zzz&gt; summer of i2p, या i2p summer of fun, आदि &lt;EinMByte&gt; यानी, अपनी API शुरू से न लिखें, बल्कि लोग जिस भी फ़्रेमवर्क का उपयोग कर रहे हों उसके लिए प्लगइन्स ऑफ़र करें &lt;str4d&gt; EinMByte, बिल्कुल। &lt;zzz&gt; SAM 3.3 को पुश करना, सारी अलग-अलग bridge लाइब्रेरीज़ को अपडेटेड और डॉक्यूमेंटेड करना, आदि &lt;str4d&gt; या अगर हम अपनी API ऑफ़र करें, तो उसे जितना संभव हो उतना सरल बनाएँ। मुझे libsam की यही बात पसंद है—यह दो फ़ाइलें हैं जिन्हें कोई भी प्रोजेक्ट (या आदर्श रूप से कोई मौजूदा लाइब्रेरी) बंडल कर सकता है &lt;zzz&gt; python, go, c, c++ और twisted, libtorrent, libsockets वगैरह वगैरह... &lt;zzz&gt; हम दूसरों की चीज़ें ठीक करें और उन्हें pull requests भेजें &lt;EinMByte&gt; str4d: सहमत, APIs को बंडल करना आसान होना चाहिए। मेरे लिए यह आम समस्या है &lt;str4d&gt; जब वह चल रहा होगा, हम अन्य प्रोजेक्ट्स से पूछ सकते हैं कि क्या वे अपनी ऐप्स में I2P जोड़ने में मदद चाहते हैं &lt;zzz&gt; आख़िर libtorrent काम क्यों नहीं करता? कौन इसे समझ सकता है और ठीक करा सकता है? &lt;zzz&gt; ^^ उदाहरण के तौर पर &lt;str4d&gt; फिर SoX के अगले चरण में, हम उन्हें शिक्षित करने और नई-अपडेटेड लाइब्रेरीज़ और APIs का उपयोग कराने में मदद पर काम करेंगे &lt;EinMByte&gt; ठीक लगता है &lt;str4d&gt; अगर i2pd और kovri से भी—कम से कम API वाले हिस्से के लिए—इसमें समर्थन (buy-in) मिल जाए तो बढ़िया होगा &lt;str4d&gt; क्योंकि हम अंततः ऐसी स्थिति चाहते हैं जहाँ ऐप्स जिस भी I2P बैकएंड को चाहें, उसका उपयोग कर सकें &lt;zzz&gt; मुझे लगता है हम यहाँ बहुत लोगों को उत्साहित कर सकते हैं। मुझे पता है psi अलग-अलग लाइब्रेरीज़ पर काम कर रहा है &lt;zzz&gt; हमें उन सभी मैसेजिंग ऐप्स की सूची चाहिए जिन्हें हम टार्गेट करना चाहते हैं &lt;str4d&gt; और यह हमारी मौजूदा outreach से जोड़ने के लिए भी अच्छा है &lt;EinMByte&gt; अगर हमें सही PR (जनसंपर्क) मिले तो यह सफल हो सकता है &lt;EinMByte&gt; मैं किसी समय kovri के लिए एक सरल C++ API बनाना चाहता हूँ &lt;zzz&gt; बढ़िया, 1mb &lt;EinMByte&gt; फिर वह API अलग-अलग प्रोग्रामिंग भाषाओं से उपयोग की जा सकेगी। लेकिन यह core API है, client API नहीं (तो उपयोग-मामला कुछ अलग है) &lt;EinMByte&gt; मूल रूप से, यह किसी भी एप्लिकेशन को kovri core को बंडल करने देना चाहिए &lt;zzz&gt; यह सभी को शामिल करने वाला अच्छा समग्र (holistic) प्रोजेक्ट होगा &lt;EinMByte&gt; सहमत &lt;str4d&gt; मेरी outreach टू-डू सूची में Tahoe-LAFS, IPFS, Tox, OpenBazaar, Zeronet हैं... &lt;zzz&gt; ठीक है, इसके साथ आगे कैसे बढ़ें? &lt;zzz&gt; शायद sadie इसे  कोई कूल नाम दे सके &lt;str4d&gt; मूल रूप से इसे प्लान करने के लिए हमारे पास मई के अंत तक का समय है &lt;str4d&gt; (जब .25 और .26 रिलीज़ हो रहे होंगे) &lt;zzz&gt; तो .26 के बाद &lt;zzz&gt; इसे 4 अप्रैल की मीटिंग के एजेंडा में डालते हैं &lt;EinMByte&gt; ओके. &lt;EinMByte&gt; लेकिन PR को शामिल होना होगा &lt;zzz&gt; जून: APIs जुलाई: ऐप्स अगस्त: प्लगइन्स &lt;EinMByte&gt; (तो अब मुझे लगता है वह sadie है?) &lt;zzz&gt; इसे HOPE के आसपास भी रैप कर सकते हैं &lt;z3r0fox&gt; मुझे अभी बहुत सारे विवरण नहीं पता, बेशक, लेकिन अगर किसी को मुझे कुछ साधारण काम (grunt work) सौंपना हो तो मैं कोई खराब टेक राइटर नहीं हूँ &lt;zzz&gt; ठीक है, 4 अप्रैल को इसे थोड़ा और विस्तृत करने के लिए sadie से कहें &lt;sadie&gt; zzz - outreach के लिए मैं str4d के साथ graphics/ content संभाल सकती हूँ &lt;zzz&gt; ठीक है &lt;zzz&gt; Summer of X पर और कुछ? &lt;sadie&gt; साथ ही, मैं HOPE पर स्टिकर्स के साथ रहूँगी .. &lt;str4d&gt; मेरी ओर से कुछ नहीं :) &lt;amnesia&gt; इसे Summer of X के अलावा कुछ और कहें ताकि यह न तो बिना मतलब/सामान्य-सा लगे, न ही पोर्न जैसा? &lt;str4d&gt; amnesia, X एक placeholder है &lt;str4d&gt; (जब तक हम कुछ बेहतर न सोच लें) &lt;zzz&gt; ठीक है। जैसा कि मीटिंग की शुरुआत में मैंने कहा था, मैं 27-29 और '16 की दूसरी छमाही के बड़े रोडमैप और लक्ष्यों पर चर्चा को टालना चाहूँगा &lt;amnesia&gt; Summer of Targetted Development? &lt;zzz&gt; क्या हमें ये रोडमैप-विशिष्ट मीटिंग्स पसंद हैं या नहीं? क्या हमें यह फिर से करना चाहिए? &lt;str4d&gt; amnesia, मेरे विचार में (IMHO) थोड़ा लंबा है &lt;str4d&gt; अप्रैल वाली मीटिंग के लिए हम कुछ सोच लेंगे &lt;zzz&gt; 'X' के लिए अपने आइडिया sadie को भेजें या कहीं पोस्ट करें &lt;str4d&gt; zzz, मुझे ये पसंद हैं &lt;str4d&gt; और बात निकली है तो &lt;zzz&gt; क्या हम मार्च में एक और रोडमैप mtg चाहते हैं? &lt;sadie&gt; zzz, क्या हम फ़ोरम पर कुछ रख सकते हैं जहाँ लोग "summer of" नाम के लिए सुझाव छोड़ सकें? &lt;zzz&gt; हाँ, sadie &lt;str4d&gt; दूसरी बात जो मैं उठाना चाहता था, वह लंबी-अवधि की रोडमैपिंग थी &lt;EinMByte&gt; zzz: हाँ। हमें अधिक दीर्घकालिक योजना चाहिए &lt;zzz&gt; हमारी .25 रिलीज़ अगले वीकेंड है, तो उससे हम व्यस्त रहेंगे &lt;zzz&gt; शायद अभी से लगभग 2 हफ्ते बाद एक और रोडमैप मीटिंग &lt;EinMByte&gt; जब तक कि हम उसे बाद के लिए प्लान न करें, लेकिन किसी समय इस पर चर्चा ज़रूरी होगी &lt;str4d&gt; ठीक लगता है &lt;z3r0fox&gt; zzz: मुझे लगता है ये अच्छे हैं। फोकस बनाए रखते हैं &lt;str4d&gt; मैं एक सुझाव देना चाहता हूँ जिस पर लोग सोचें &lt;EinMByte&gt; zzz: ज़रूर &lt;zzz&gt; क्या वापस मंगलवार रात 8 बजे करना है, या वीकेंड पर? &lt;str4d&gt; SoX के साथ समानांतर, मैं डेवलपमेंट के दो और समांतर स्ट्रीम्स रखना चाहूँगा &lt;str4d&gt; - Crypto migration &lt;str4d&gt; - UI ओवरहॉल &lt;str4d&gt; इन दोनों पर अड़चन research और design है, implementation नहीं &lt;EinMByte&gt; क्या crypto migration में NTCP2 शामिल है? &lt;str4d&gt; हाँ &lt;str4d&gt; तो जब हम SoX की implementation वाली चीज़ें कर रहे होंगे, तब हम विभिन्न प्रस्तावों आदि की समीक्षाएँ भी करेंगे &lt;zzz&gt; शनिवार, 19 मार्च कैसा रहेगा &lt;z3r0fox&gt; +1 Weekends &lt;zzz&gt; 8 PM UTC शनिवार, 19 मार्च &lt;str4d&gt; लक्ष्य यह कि SoX के दौरान या बाद में लागू करने के लिए एक योजना तैयार हो &lt;EinMByte&gt; 19 मार्च ठीक लगता है &lt;str4d&gt; इसी तरह UI के साथ, हमें उस पर design का काम ASAP प्लान करना चाहिए, क्योंकि इसमें काफ़ी समय लगेगा &lt;sadie&gt; 19 मार्च मेरे लिए ठीक है &lt;zzz&gt; ठीक है, sox == summer of x, समझ गया &lt;str4d&gt; हाँ (जब तक हम इसे बदल न दें :P ) &lt;str4d&gt; डिज़ाइन का काम बाकी सबके साथ समानांतर हो सकता है, और फिर implementation SoX के बाद हो सकती है &lt;str4d&gt; अगर CCC तक हमारी नई UI तैयार हो जाए तो यह *बहुत* अच्छा होगा &lt;zzz&gt; ठीक है, मैं zzz.i2p पर एक एजेंडा, साथ ही नोट्स, साथ ही आज की मीटिंग के लॉग्स वेबसाइट पर डाल दूँगा &lt;str4d&gt; ख़ैर, सोचने की बातें &lt;zzz&gt; आज की मीटिंग के लिए और कुछ? * zzz baffer पकड़ता है &lt;str4d&gt; हम अगली रोडमैप मीटिंग में और चर्चा कर सकते हैं &lt;sadie&gt; baff कर दो &lt;str4d&gt; 19 मार्च मेरे लिए ठीक है :) * zzz *baffs* कर देता है &lt;zzz&gt; सबका धन्यवाद </div>
