---
title: "I2P डेवलपर बैठक - 02 फ़रवरी, 2016"
date: 2016-02-02
author: "zzz"
description: "I2P विकास बैठक का कार्यवृत्त 02 फ़रवरी, 2016 के लिए।"
categories: ["meeting"]
---

## संक्षिप्त पुनरावलोकन

<p class="attendees-inline"><strong>उपस्थित:</strong> allyourbase, anonimal, C0B4, cacapo, comraden1, eche|on, EinMByte, hottuna, Hummingbird, Irc2PGuest39432, Irc2PGuest76545, Irc2PGuest95462, IrcI2Pd743, JIa3apb_KaraHoBu4, lazygravy, nda, orignal, psi, sadie_i21, str4d, supervillain, The_Tin_Hat, trolly, xcps, Yankee, z3r0fox, zab\__, zzz</p>

## बैठक लॉग

<div class="irc-log"> 20:00:00 &lt;zzz&gt; कार्यसूची http://zzz.i2p/topics/2014 20:00:00 &lt;zzz&gt; 0) हाय 20:00:00 &lt;zzz&gt; 1) 30 दिसम्बर की बैठक से सौंपे गए कार्यों की समीक्षा - http://zzz.i2p/topics/2016 (zzz) 20:00:00 &lt;zzz&gt; 2) अन्य CCC फॉलोअप - http://zzz.i2p/topics/2019 (zzz) 20:00:00 &lt;zzz&gt; 3) 2016 के लिए प्रोजेक्ट मीटिंग योजना (zzz, Sadie) 20:00:00 &lt;zzz&gt; 4) GMP 6 को मर्ज करने की तैयारी  - http://zzz.i2p/topics/1960 (tuna) 20:00:00 &lt;zzz&gt; 5) http://secure.tinhat.i2p कंसोल होम पेज अनुरोध - http://zzz.i2p/topics/236?page=3#p10884 (david) 20:00:00 &lt;zzz&gt; 6) आचार संहिता (Code of Conduct) का प्रस्ताव - http://zzz.i2p/topics/2015 (Sadie) 20:00:02 &lt;lazygravy&gt; उसका लिंक ccc ब्लॉग पोस्ट में है 20:00:05 &lt;zzz&gt; 0) हाय 20:00:09 &lt;zzz&gt; हाय 20:00:19 &lt;EinMByte&gt; हाय 20:00:21 &lt;psi&gt; हाय 20:00:25 &lt;lazygravy&gt; हेलो 20:00:32 &lt;cacapo&gt; हाय 20:00:33 &lt;sadie_i21&gt; हाय 20:00:37 &lt;zzz&gt; 1) 30 दिसम्बर की बैठक से सौंपे गए कार्यों की समीक्षा - http://zzz.i2p/topics/2016 (zzz) 20:00:44 &lt;Irc2PGuest76545&gt; हे 20:00:48 &lt;zzz&gt; ठीक है, चलिए जल्दी से केवल खुले आइटम देखते हैं 20:00:49 &lt;anonimal&gt; हाय 20:00:50 &lt;Hummingbird&gt; हाय 20:00:55 &lt;z3r0fox&gt; हाय 20:01:03 &lt;zzz&gt; gravy 27 जनवरी तक encrypted leasesets पर एक पोस्ट करेगा 20:01:11 &lt;zzz&gt; lazygravy, स्थिति क्या है? 20:01:34 &lt;orignal&gt; हाय 20:01:37 &lt;lazygravy&gt; zzz: उसमें काफी देरी हो गई है। लेकिन यह "शुरू" हो गया है। मैं अभी भी इसे लिखने का इरादा रखता हूँ 20:01:38 &lt;zab__&gt; हाय 20:01:44 &lt;trolly&gt; हाय 20:01:50 &lt;lazygravy&gt; विषय बदल सकता है, लेकिन मेरा उद्देश्य वही है 20:01:51 &lt;zzz&gt; lazygravy, नई लक्ष्य तिथि क्या है? 20:02:27 &lt;Irc2PGuest39432&gt; उफ़ 20:02:28 &lt;Irc2PGuest39432&gt; हाय 20:02:37 &lt;lazygravy&gt; zzz: प्रेसीडेंट्स डे वीकेंड? 20:02:52 &lt;zzz&gt; उसकी तारीख क्या है? 20:03:10 &lt;lazygravy&gt; 15 Feb 20:03:14 &lt;zzz&gt; ठीक, धन्यवाद 20:03:17 &lt;zzz&gt;  Sadie, J के साथ मिलकर उसका ब्लॉग पोस्ट प्रकाशित कराने पर काम करें  20:03:32 &lt;zzz&gt; sadie_i21, स्थिति? 20:03:42 &lt;sadie_i21&gt; फरवरी के मध्य 20:03:55 &lt;supervillain&gt; वोडका कोई? 20:04:02 &lt;zzz&gt; Sadie, reseed अभियान पर चर्चा करने के लिए backup से संपर्क करें 20:04:05 &lt;zzz&gt; sadie_i21, स्थिति? 20:04:12 &lt;Irc2PGuest76545&gt; हाय 20:04:27 &lt;sadie_i21&gt; अभी नहीं 20:04:39 &lt;zzz&gt; कृपया नई नियत तिथि? 20:06:09 &lt;zzz&gt; ठीक है, आगे बढ़ते हैं, sadie कृपया बता देना 20:06:10 &lt;sadie_i21&gt; इसके लिए भी फरवरी के मध्य 20:06:10 &lt;Irc2PGuest95462&gt; हाय 20:06:13 &lt;zzz&gt; नेटवर्क को मज़बूत करना - होम पेज और अतिरिक्त पेज 20:06:13 &lt;zzz&gt; ** str4d, gravy, cacapo: उपयोग के मामलों को जोड़ें, हम किसमें श्रेष्ठ हैं, अधिक "passion" और "fat" जोड़ें, Bote जोड़ें/हाइलाइट करें, जनवरी के अंत तक 20:06:17 &lt;zzz&gt; ठीक, धन्यवाद sadie 20:06:31 &lt;zzz&gt; str4d, lazygravy, cacapo, स्थिति? 20:07:08 &lt;cacapo&gt; हम इस पर काम कर रहे हैं लेकिन मुझे लगता है कि समुदाय से फीडबैक चाहिए 20:07:16 &lt;str4d&gt; हाय 20:07:16 &lt;lazygravy&gt; cacapo++ 20:07:22 &lt;Irc2PGuest76545&gt; हालो 20:07:40 &lt;zzz&gt; कृपया नई नियत तिथि? 20:08:42 &lt;cacapo&gt; और मुझे नहीं लगता कि अंतिम उद्देश्य स्पष्ट है। क्या यह ब्लॉग पोस्ट के लिए है? 20:08:50 &lt;hottuna&gt; cacapo: अगर आपको मुझसे फिर पढ़वाना है, तो पिंग कर देना 20:08:50 &lt;cacapo&gt; 1 मार्च 20:09:07 &lt;EinMByte&gt; कृपया केवल अंतिम उपयोगकर्ताओं ही नहीं, शोधकर्ताओं को भी लक्ष्य करें 20:09:07 &lt;str4d&gt; जहाँ तक मैं देख पा रहा हूँ (AFAICT), दायरा होमपेज और 'supported applications' पेज में बदलाव का है, है ना? 20:09:18 &lt;zzz&gt; मेरा ख़याल है (iirc) कि उद्देश्य होम पेज को बेहतर बनाना और संभवतः अतिरिक्त पेज जोड़ना था। ब्लॉग पोस्ट नहीं 20:09:33 &lt;zzz&gt; sadie_i21, कृपया विस्तार से बताएं? 20:09:34 &lt;EinMByte&gt; ठीक है, ऐसे में रहने दें 20:09:38 &lt;str4d&gt; सही 20:09:47 &lt;cacapo&gt; तो यह supo 20:09:59 &lt;cacapo&gt; फिर supported applications पेज? 20:10:26 &lt;zzz&gt; मेरा ख़याल है कि प्राथमिकता होम पेज थी। यदि यह अन्य पेजों (नए हों या नहीं) तक फैलता है, तो भी ठीक है 20:10:55 &lt;cacapo&gt; साथ ही: क्या हम PR के लिए torrents की बात करें? 20:11:06 &lt;zzz&gt; जब तक sadie को कुछ जोड़ना नहीं है, आगे बढ़ते हैं 20:11:22 &lt;zzz&gt; हम torrents पर चर्चा बैठक के बाहर कर सकते हैं या नहीं भी 20:11:37 &lt;sadie_i21&gt; नहीं 20:11:38 &lt;str4d&gt; sadie_i21, Simply Secure के डिज़ाइन विचार शायद यहाँ भी प्रासंगिक हैं। 20:11:39 &lt;str4d&gt; अगर उनके पास होमपेज के बारे में तुरंत कुछ विचार हैं, तो उससे यह प्रभावित होगा कि उपयोग मामलों की चीज़ें कैसे लिखी और प्रस्तुत की जाएँगी/ 20:12:00 &lt;zzz&gt; comraden को फरवरी के अंत तक "i2p story" को संपादित/पॉलिश/बेहतर/पोस्ट करना है 20:12:06 &lt;sadie_i21&gt; माफ़ कीजिए zzz, कॉल पर हूँ... 20:12:09 &lt;zzz&gt; comraden1, क्या आप इसके लिए ट्रैक पर हैं? 20:12:13 &lt;str4d&gt; cacapo, मैं कहूँगा हाँ, torrents के फ़ायदों को हाइलाइट करना (जैसे Tails के नए संस्करण डाउनलोड करना!) 20:12:17 &lt;psi&gt; sadie_i21: क्या आपके ईमेल पर press@geti2p.net स्पैम फायरहोस फॉरवर्डिंग आ रही है? 20:12:42 &lt;zzz&gt; psi, कृपया यह बात sadie से ऑफलाइन करें 20:12:45 &lt;sadie_i21&gt; नहीं, अभी नहीं 20:12:50 &lt;psi&gt; ठीक 20:13:09 &lt;zzz&gt; ठीक, हम मान लेते हैं कि comraden1 ट्रैक पर है 20:13:17 &lt;zzz&gt; व्यापक रोडमैप और प्राथमिकता निर्धारण प्रक्रियाएँ TBD हैं, परंतु विकसित होती परियोजना बैठकों से निकलनी चाहिए  20:13:26 &lt;comraden1&gt; zzz: जो पोस्ट आपने डाला है वह अभी नहीं पढ़ा, जैसा कि पहले बताया था मुझे एक आपात स्थिति में जाना पड़ा 20:13:50 &lt;zzz&gt; वह आइटम मेरा और sadie का है, उसे आइटम 3) पर टालते हैं 20:13:52 &lt;comraden1&gt; मैं इस सप्ताह किसी समय इतिहास देखूँगा और सुधारों के साथ आप और lance से संपर्क करूँगा 20:14:05 &lt;zzz&gt; comraden1, क्या आप फरवरी के अंत तक ट्रैक पर हैं? 20:14:26 &lt;str4d&gt; zzz, ड्राफ्ट निश्चित रूप से दिलचस्प है :) 20:14:31 &lt;str4d&gt; cacapo, यह वेबसाइट पर कैसे दिखे, इसके बारे में, मुझे लगता है कि इसे वर्ष शीर्षकों के साथ अंतरित करना अच्छा रहेगा (मानो "अध्यायों" में तोड़ना)। इससे हम वर्ष के अनुसार नेविगेट भी कर पाएँगे। 20:14:34 &lt;comraden1&gt; zzz: अभी तक, हाँ :) 20:14:45 &lt;zzz&gt; sadie समीक्षा करें, सिफ़ारिशें दें या संभवतः टिकट्स का प्रबंधन शुरू करें (कब तक?)  20:14:55 &lt;zzz&gt; sadie_i21, स्थिति? नियत तिथि? 20:15:55 &lt;zzz&gt; ठीक है, मान लेते हैं कि वह अभी कॉल पर है, कृपया हमें अद्यतन दें 20:16:05 &lt;zzz&gt; 4) Android - 20:16:05 &lt;zzz&gt; कुछ हद तक 1) जैसा है क्योंकि यह कोड है और java router से जुड़ा है, लेकिन 3) जैसा भी है क्योंकि यह ad hoc है या str4d का एक-व्यक्ति शो है, और वह पीछे चल रहे हैं।  20:16:13 &lt;str4d&gt; @YrB1rd से DM: "बहुत। ज़्यादा। हैं." 20:16:24 &lt;str4d&gt; (कुछ दिन पहले, लेकिन आप समझ गए होंगे ;P) 20:16:57 &lt;zzz&gt; यह सच में एक टू-डू आइटम नहीं था, लेकिन str4d क्या आपके पास Android विकास को मैनेज करने पर कोई प्रस्ताव है, या हम आपको और/या sadie को इस पर कोई अधिक विशिष्ट कार्य सौंपें? 20:17:09 &lt;str4d&gt; हाँ, मूलतः जिन कामों में मैं प्राथमिक निर्भरता था वे पिछले 4-5 महीनों से पूरी तरह ठप थे। 20:17:36 &lt;zzz&gt; क्या आप 0.9.24 रिलीज़ के लिए एक लक्ष्य दे सकते हैं, और शायद Android को बेहतर ढंग से मैनेज करने की योजना बनाने के लिए भी एक लक्ष्य तिथि? 20:17:39 &lt;str4d&gt; क्योंकि मैं अपनी पीएचडी थीसिस लिख रहा था। 20:18:08 &lt;str4d&gt; इस सप्ताह के अंत तक सबमिशन का लक्ष्य है, तो वह रास्ते से हट जाएगा, लेकिन उसके बाद मैं पेड काम भी लूँगा। 20:18:23 &lt;zzz&gt; 5 फ़रवरी, बढ़िया 20:18:33 &lt;str4d&gt; 0.9.24: इस वीकेंड का लक्ष्य रखता हूँ। 20:18:38 &lt;sadie_i21&gt; zzz - क्या हम टिकट वाले प्रश्न पर बाद में लौट सकते हैं - मैं अभी आधा ही यहाँ हूँ 20:18:56 &lt;zzz&gt; अभी लौटें या बाद में? 20:19:16 &lt;sadie_i21&gt; बाद में  20:19:22 &lt;str4d&gt; उसके अलावा: मुझे एक बेहतर रोडमैप चाहिए, ताकि मैं धीमा, लक्षित विकास कर सकूँ—बजाय इसके कि "ओह, एक और I2P रिलीज़ आ रही है, मुझे रिलीज़ के लिए थोड़ा Android काम निपटाना होगा"। 20:19:23 &lt;zzz&gt; ठीक, 0.9.24 के लिए वीकेंड का अंत 7 फ़रवरी है 20:19:48 &lt;zzz&gt; ठीक str4d, रोडमैप कब तक होगा—नियत तिथि? 20:20:42 &lt;zzz&gt; आइटम 1) पर और कुछ? 20:20:50 &lt;str4d&gt; मेरे पास स्थानीय, रिपो के भीतर और Trac में ढेर सारे टू-डू आइटम हैं। मुझे योजना पर और नज़रें चाहिए। 20:21:30 &lt;zzz&gt; तो आप हमें तारीख भी नहीं दे सकते, यह बुरा संकेत है। क्या आप अपनी टू-डू सूची के आधार पर एक ड्राफ्ट रोडमैप डाल सकते हैं? 20:21:34 &lt;str4d&gt; zzz, मैं कहूँगा 6 मार्च; मैं इससे पहले कुछ ड्राफ्ट कर सकता हूँ, पर मुझे लगता है कि जब मैं वहाँ आऊँगा तो हम बाकी सब के साथ उसी पर रोडमैपिंग करेंगे। 20:21:40 &lt;zzz&gt; ठीक, 6 मार्च 20:21:44 &lt;zzz&gt; 1) के लिए आख़िरी कॉल 20:21:57 &lt;zzz&gt; 2) अन्य CCC फॉलोअप - http://zzz.i2p/topics/2019 (zzz) 20:22:13 &lt;zzz&gt; मैंने 2) को यहाँ एक प्लेसहोल्डर के रूप में रखा है, अगर कोई और महत्वपूर्ण फॉलोअप हो 20:22:18 &lt;str4d&gt; मैं 26 फ़रवरी को सभी टू-डू आइटम्स को एकत्रित करने और संभवतः एक रोडमैप ड्राफ्ट करने का लक्ष्य रखूँगा। 20:22:26 &lt;zzz&gt; मैं Phillip Winter के साथ Sybil के बारे में पत्राचार कर रहा हूँ 20:22:39 &lt;zzz&gt; क्या किसी और के पास रिपोर्ट करने के लिए दिलचस्प फॉलोअप हैं? 20:23:02 &lt;eche|on&gt; मेरी तरफ़ से कुछ नहीं 20:23:25 &lt;zzz&gt; ठीक है, मैं आप सभी को प्रोत्साहित करता हूँ कि आप कुछ ईमेल भेजें या वह शोध करें जो आप करना चाहते थे, अभी देर नहीं हुई है 20:23:26 &lt;anonimal&gt; क्या हम इस बैठक में VRP कवर करने वाले थे? 20:23:26 &lt;eche|on&gt; वित्तीय विवरण इस सप्ताहांत अपडेट हो जाएँगे, मेरे विचार में (IMHO) 20:23:44 &lt;zzz&gt; VRP एजेंडा में नहीं है, समय हुआ तो इसे 7) के रूप में जोड़ सकते हैं 20:23:49 &lt;zzz&gt; 2) के लिए आख़िरी कॉल 20:23:58 &lt;JIa3apb_KaraHoBu4&gt; प्रिय zzz  ! इस नेटवर्क के निर्माण के लिए मैं आपका बहुत आभारी हूँ क्योंकि यहाँ मैंने अद्भुत लोगों से मुलाकात की है और दुर्लभ सामग्री मिली है, जिसके लिए हमारे देश में लोगों को जननांगों से सेब के पेड़ पर लटका दिया जाता है। आप दीर्घायु रहें! 20:23:58 &lt;C0B4&gt; माफ़ कीजिए, 0.9.24 की सुरक्षा किसने जाँची 20:24:11 &lt;str4d&gt; RWC से कुछ लोगों के साथ मुझे फॉलो अप करना है 20:24:13 &lt;str4d&gt; (इसे 2) में जबरन फिट कर रहा हूँ) 20:24:31 &lt;zzz&gt; 3) 2016 के लिए प्रोजेक्ट मीटिंग योजना (zzz, Sadie) 20:24:44 &lt;lazygravy&gt; इसी बहाने, मुझे आपसे i2spy के बारे में बात करनी है str4d। लेकिन यह बाद/ऑफलाइन के लिए है 20:24:57 &lt;zzz&gt; ठीक है, छोटा-सा आइटम। हमने 30 दिसम्बर की बैठक में परियोजना प्रबंधन को अधिक गंभीरता से लेने का निर्णय किया 20:25:03 &lt;zzz&gt; मासिक बैठकें रखने का 20:25:14 &lt;zzz&gt; और किसी को परियोजना प्रबंधक की भूमिका देने का 20:25:37 &lt;zzz&gt; तो यह पहली मासिक बैठक है, और आगे हर महीने के पहले मंगलवार को रात 8 बजे UTC पर होगी 20:25:56 &lt;zzz&gt; अगले महीने को छोड़कर, जो गुरुवार, 7 मार्च को होगी 20:26:26 &lt;zzz&gt; उद्देश्य यह है कि कुछ समय तक मैं ये बैठकें चलाऊँ, पर कुछ के बाद इन्हें Sadie को सौंप दूँ और उन्हें हमारा प्रोजेक्ट मैनेजर बनाऊँ 20:26:34 &lt;zzz&gt; कैसा लगता है? कोई टिप्पणी? 20:26:39 &lt;lazygravy&gt; उचित लगता है। आशा है इससे हम सब जवाबदेह रहेंगे। 20:26:59 &lt;comraden1&gt; La 20:27:03 &lt;comraden1&gt; lazygravy++ 20:27:04 &lt;anonimal&gt; क्या sadie_i21 अधिक बार IRC पर रहेंगी? 20:27:15 &lt;xcps&gt; C0B4, अच्छा बिंदु! 20:27:15 &lt;lazygravy&gt; anonimal++ 20:27:22 &lt;sadie_i21&gt; ओके डोकी 20:27:33 &lt;str4d&gt; मुझे अच्छा लगा 20:27:42 &lt;zzz&gt; यह अच्छा बिंदु है, हमने बार-बार sadie_i21 को यहाँ अधिक रहने हेतु प्रोत्साहित किया है, मुझे पता है वह इसे आसान बनाने के लिए दूसरा कंप्यूटर सेट कर रही थीं 20:27:48 &lt;str4d&gt; sadie_i21, मेरे पास वह बाउंसर अकाउंट - sadie - अभी भी है, अगर आप चाहें 20:28:04 &lt;zzz&gt; अगर आप यहाँ अक्सर नहीं होंगी तो परियोजना का प्रबंधन करना कठिन होगा 20:28:28 &lt;anonimal&gt; हाय sadie_i21, हमने कभी औपचारिक रूप से हाय नहीं कहा। 20:28:28 &lt;anonimal&gt; मेरे पास PM-संबंधित प्रश्न हैं, लेकिन मुझे लगता है वे प्रतीक्षा कर सकते हैं? 20:28:30 &lt;str4d&gt; इससे कम से कम आप PMs आदि मिस नहीं करेंगी। 20:28:39 &lt;zzz&gt; sadie_i21, यहाँ रहने और स्क्रॉलबैक देखने के लिए सेटअप करने में कोई प्रगति? 20:28:52 &lt;sadie_i21&gt; हाय! मैं यहाँ अधिक रहने की कोशिश कर रही हूँ!! 20:28:57 &lt;anonimal&gt; s/PM-related/Project Management-related/ 20:29:06 &lt;comraden1&gt; str4d: यह सेटअप sadie_i21 के लिए कैसे करें इस पर मुझसे ऑफलाइन बात करें? ट्विटर या यहाँ, जो ठीक लगे 20:29:14 &lt;sadie_i21&gt; हाँ, zzz - सब हो गया और सेटअप भी 20:29:43 &lt;zzz&gt; ठीक है, मेरे से sadie तक सामान्य माइग्रेशन योजना है, अगले कुछ महीनों में देखते हैं यह कैसे चलता है 20:29:47 &lt;eche|on&gt; बीच में बोलने के लिए क्षमा करें, चूँकि sadie मैनेजर बनेंगी, उन्हें सिस्टम/संगठन की ज़रूरत होगी 20:30:01 &lt;eche|on&gt; हार्डवेयर चाहिए, क्षमा करें 20:30:20 &lt;zzz&gt; echelon क्या? 20:30:41 &lt;str4d&gt; comraden1, ठीक 20:31:00 &lt;zzz&gt; 3) पर और कुछ? 20:31:05 &lt;comraden1&gt; eche|on: मैंने उनके लिए एक कंप्यूटर सेटअप किया है, तो शायद इसकी ज़रूरत नहीं, लेकिन अगर उन्हें नया उपकरण चाहिए तो यह उनकी मर्ज़ी है 20:31:14 &lt;eche|on&gt; zzz: माफ़ कीजिए, हमने जिस पीसी सिस्टम की उन्हें ज़रूरत है उस पर बात की थी, और उन्हें मुझसे संपर्क करना चाहिए 20:31:23 &lt;zzz&gt; ठीक 20:31:29 &lt;zzz&gt; 4) GMP 6 को मर्ज करने की तैयारी  - http://zzz.i2p/topics/1960 (tuna) 20:31:35 &lt;zzz&gt; hottuna, नवीनतम क्या है? 20:31:38 &lt;eche|on&gt; अगर बात वही है, तो मेरे विचार में (IMHO) यह ठीक है, पर यहाँ बैठक में वोट किया जा सकता है हाँ! 20:31:56 &lt;hottuna&gt; windows x86 के लिए jcpuid काम नहीं कर रहा है 20:32:05 &lt;hottuna&gt; परीक्षण के लिए दो विकल्प बचे हैं, उसके बाद मेरे पास 100% विचार ख़त्म 20:32:40 &lt;zzz&gt; ठीक। kytv ने यह 5 साल पहले सफलतापूर्वक किया था, अगर आप दीवार से टकराएँ तो शायद वह मदद कर सके 20:32:48 &lt;eche|on&gt; jcpuid C कोड है? 20:32:58 &lt;hottuna&gt; osx के लिए ucpuid को न कम्पाइल किया गया है, न परीक्षण 20:32:58 &lt;hottuna&gt; jcpuid* 20:33:13 &lt;hottuna&gt; c+asm+java-bindings 20:33:13 &lt;zzz&gt; मैं चाहता हूँ कि ऐसी बड़ी चीज़ें मिड-फ़रवरी तक 0.9.25 के लिए तैयार हों, तो इसे पूरा करने के लिए हमारे पास लगभग दो हफ्ते हैं 20:33:24 &lt;anonimal&gt; hottuna: मैं उसमें मदद कर सकता हूँ। 20:33:31 &lt;str4d&gt; एक और विकल्प भी है जिसे हम देख सकते हैं 20:33:41 &lt;hottuna&gt; zzz: मैं कोई वादा नहीं कर सकता। मैं यहाँ थोड़ी दीवार से टकरा रहा हूँ 20:33:47 &lt;hottuna&gt; anonimal: osx बिल्ड्स में मदद? 20:33:48 &lt;str4d&gt; orignal ने कुछ समय पहले यह बात उठाई थी कि हमारी ElGamal इम्प्लिमेंटेशन और अधिक कुशल हो सकती है। 20:33:52 &lt;hottuna&gt; या windows x86 में मदद? 20:34:02 &lt;hottuna&gt; str4d: कैसे? 20:34:04 &lt;str4d&gt; (वर्तमान में यह सीधे ElG गणनाएँ ही करता है) 20:34:07 &lt;hottuna&gt; क्या इसे पूरी तरह C में करके? 20:34:12 &lt;zzz&gt; ElG पर भटकें नहीं 20:34:17 &lt;zzz&gt; बैठक में 20:34:25 &lt;str4d&gt; hottuna, जैसे Montgomery ladder आदि का उपयोग करके 20:34:30 &lt;str4d&gt; अभी जाँच होना बाकी 20:34:35 &lt;hottuna&gt; ठीक 20:34:41 &lt;IrcI2Pd743&gt;  C0B4 उदाहरण के लिए, कोई नहीं। सभी लोग बस नेटवर्क की सुरक्षा और गुमनामी के बारे में कही बात पर विश्वास कर लेते हैं। 20:34:53 &lt;zzz&gt; ठीक, सार यह है कि hottuna को मदद चाहिए और समय निकल रहा है, नहीं तो हम .25 चूक जाएँगे। यदि वह कहें तो सभी कृपया मदद करें 20:35:00 &lt;anonimal&gt; hottuna: हाँ। इन दिनों समय की कमी रहती है और साथ में Kovri भी है, तो जो कर सकूँगा करूँगा। 20:35:08 &lt;zzz&gt; 4) पर और कुछ? 20:35:14 &lt;anonimal&gt; hottuna: नवीनतम लिंक फ़ोरम पोस्ट में है? 20:35:34 &lt;str4d&gt; परीक्षण के लिए मैं बेकार हूँ, दुर्भाग्य से 20:35:36 &lt;hottuna&gt; किसके लिंक? 20:35:40 &lt;hottuna&gt; jcpuid के? 20:35:47 &lt;orignal&gt; str4d, 100% 20:36:18 &lt;zzz&gt; 5) http://secure.tinhat.i2p कंसोल होम पेज अनुरोध - http://zzz.i2p/topics/236?page=3#p10884  20:36:27 &lt;zzz&gt; The_Tin_Hat, कृपया अपनी साइट के बारे में बताइए 20:37:10 &lt;JIa3apb_KaraHoBu4&gt; औचित्य - कमज़ोरों के लिए! 20:37:16 &lt;The_Tin_Hat&gt; साइट गोपनीयता और सुरक्षा पर कई व्यावहारिक ट्यूटोरियल्स प्रदान करती है, जिनका लक्ष्य मध्यम स्तर के उपयोगकर्ता आसानी से समझ सकें; इसमें I2P और Tor पर भी कई ट्यूटोरियल्स शामिल हैं 20:38:03 &lt;The_Tin_Hat&gt; मुझे लगता है यह उन लोगों के लिए प्रासंगिक है जो अभी I2P और/या इंटरनेट सुरक्षा व गोपनीयता में कदम रख रहे हैं 20:38:03 &lt;zzz&gt; मुझे पता है कि आप thetinhat.i2p पर काफी समय से हैं, यह अपेक्षाकृत नया secure.thetinhat.com क्या है? दोनों को कितने समय हो गए? 20:38:08 &lt;trolly&gt; मैं thetinhat को लंबे समय से जानता हूँ 20:38:18 &lt;trolly&gt; मैंने उन ट्यूटोरियल्स में से कुछ का अनुवाद किया है 20:38:23 &lt;str4d&gt; zzz, मेरी समझ में (IIUC) secure.thetinhat.i2p एक EdDSA कुंजी है 20:38:44 &lt;The_Tin_Hat&gt; thetinhat.i2p अब भी मौजूद है, लेकिन जब मैंने सर्वर बदले और कुंजी अपग्रेड की, तब सबडोमेन जोड़ा—साथ ही लंबे tunnels के साथ 20:38:53 &lt;C0B4&gt; माफ़ कीजिए, लेकिन मैं देर से अपने प्रश्न के उत्तर की प्रतीक्षा कर रहा हूँ, या आप आम लोगों को जवाब नहीं देते&gt;&gt;&gt; &lt;C0B4&gt; माफ़ कीजिए, 0.9.24 की सुरक्षा किसने जाँची 20:38:53 &lt;zzz&gt; क्या इस अनुरोध पर किसी के पास प्रश्न या टिप्पणियाँ हैं? 20:38:57 &lt;str4d&gt; तो 5a) हमें key upgrades सक्षम करने के लिए सब्सक्रिप्शन फ़ीड्स का विस्तार करना होगा 20:39:16 &lt;zzz&gt; C0B4, हम बैठक के बीच में हैं, क्षमा करें 20:39:43 &lt;zzz&gt; str4d, हम 5a) पर अगले महीने की रोडमैप बैठकों में बात करेंगे 20:39:52 &lt;str4d&gt; b 20:40:15 &lt;str4d&gt; जोड़ने के पक्ष में +1 20:40:47 &lt;hottuna&gt; +1, जोड़ दें 20:40:52 &lt;anonimal&gt; hottuna: हाँ, jcpuid। 20:40:56 &lt;zzz&gt; ठीक, secure.thetinhat.i2p कंसोल होम पेज अनुरोध के संबंध में, अगर और कोई प्रश्न या टिप्पणी नहीं है तो कृपया +1 या -1 वोट करें 20:40:59 &lt;lazygravy&gt; +1 20:41:13 &lt;Yankee&gt; हाय, समलैंगिको! 20:41:23 &lt;trolly&gt; +1 20:41:23 &lt;cacapo&gt; +1 20:41:51 &lt;comraden1&gt; जोड़ने के लिए +1 20:41:53 &lt;anonimal&gt; hottuna: या हम अभी सीधे mtn से काम कर रहे हैं? (मैंने पिछली बार टेस्ट के बाद कुछ नहीं देखा) 20:42:24 &lt;zzz&gt; anonimal, हम उस विषय से आगे बढ़ चुके हैं, कृपया कहीं और चर्चा करें, धन्यवाद 20:42:32 &lt;zzz&gt; ठीक, 5) के लिए आख़िरी कॉल 20:42:37 &lt;z3r0fox&gt; +1 20:43:06 &lt;zzz&gt; यदि कोई आपत्ति नहीं है, तो हम thinhat का अनुरोध मंज़ूर करेंगे, मैं इसे .25 में चेक-इन कर दूँगा 20:43:27 &lt;zzz&gt; 6) आचार संहिता (Code of Conduct) का प्रस्ताव - http://zzz.i2p/topics/2015 (Sadie) 20:43:27 &lt;zzz&gt; 6a) प्रस्ताव और तर्क (Sadie) 20:43:27 &lt;zzz&gt; 6b) Sadie के लिए प्रश्न 20:43:27 &lt;zzz&gt; 6c) जिन्होंने zzz.i2p पर पहले टिप्पणी नहीं की है, उनके संक्षिप्त कमेंट 20:43:27 &lt;zzz&gt; 6d) जिन्होंने zzz.i2p पर पहले टिप्पणी की है, उनके संक्षिप्त कमेंट 20:43:27 &lt;zzz&gt; 6e) अगले बैठक में विशिष्ट प्रस्ताव प्रस्तुत करने के लिए स्वयंसेवक 20:43:50 &lt;zzz&gt; मैं इस विषय को लगभग 20 मिनट तक सीमित रखना चाहूँगा। आज हम कोई अंतिम निर्णय नहीं लेने वाले 20:43:53 &lt;zzz&gt; 6a) प्रस्ताव और तर्क (Sadie) 20:44:01 &lt;zzz&gt; sadie_i21, अब आपकी बारी 20:45:30 &lt;zzz&gt; ठीक, हम sadie से संपर्क खो बैठे, 6b पर चलते हैं 20:45:36 &lt;zzz&gt; अरे, 6c 20:45:40 &lt;Yankee&gt; zzz:  Edward Snowden ने लिखा कि i2p सुरक्षित नहीं है 20:45:44 &lt;zzz&gt; 6c) जिन्होंने zzz.i2p पर पहले टिप्पणी नहीं की है, उनके संक्षिप्त कमेंट 20:46:09 &lt;zzz&gt; यदि आपने अभी तक zzz.i2p थ्रेड में अपने विचार नहीं जोड़े हैं, तो कृपया इस प्रस्ताव पर अब टिप्पणी करें 20:46:13 &lt;orignal&gt; 6, मेरे विचार में (imho) CoC पूरी तरह बेकार है 20:46:32 &lt;orignal&gt; एक वयस्क व्यक्ति के दिमाग में यह पहले से होना चाहिए 20:47:02 &lt;orignal&gt; नीतियाँ, CoC और अन्य HR की बकवास बनाने के बजाय 20:47:29 &lt;comraden1&gt; zzz: मैं CoC के पक्ष में हूँ (उदाहरण के रूप में मैंने lazygravy से NSA के CoC का लिंक पोस्ट करवाया था)। यह विकास के लिए परियोजना की परिपक्वता का हिस्सा है और यह सुनिश्चित करने के लिए कि I2P में केवल प्रोग्रामर ही नहीं, और लोग भी शामिल हो सकें 20:47:41 &lt;orignal&gt; नीतियों के बजाय काम करो 20:47:53 &lt;eche|on&gt; मैं इस बात पर हूँ कि जो बातें हम सबको पहले से स्वीकार्य हैं, हम उन्हें लिख भी सकते हैं और अनलिखे नियमों को तय कर सकते हैं। कोई बदलाव नहीं। 20:48:02 &lt;anonimal&gt; zzz: मैं CoC के पक्ष में हूँ। 20:48:04 * orignal को लगता है कि आपको कम प्रोग्रामर मिलेंगे 20:48:04 &lt;zzz&gt; क्या zzz.i2p थ्रेड पर टिप्पणी न करने वाले और कोई अपने विचार जोड़ना चाहते हैं? 20:48:16 &lt;zzz&gt; कृपया अपनी टिप्पणियाँ संक्षिप्त रखें 20:49:05 &lt;orignal&gt; संक्षेप में। हम i2pd के लिए कोई CoC लागू नहीं करने जा रहे। 20:49:18 &lt;zzz&gt; ठीक। 6a) पर वापस लौटते हैं। sadie_i21 कृपया अपने प्रस्ताव के बारे में बताइए—आपके मन में क्या था और क्यों 20:49:19 &lt;orignal&gt; समाप्त 20:50:15 &lt;Yankee&gt; anonimal: तुमसे अधिक बोरिंग मैंने किसी को नहीं देखा... 20:50:24 &lt;EinMByte&gt; शायद CoC बहुत महत्वपूर्ण नहीं है, पर मैं इसके खिलाफ नहीं हूँ। 20:50:24 &lt;EinMByte&gt; यह कमोबेश एक औपचारिकता है 20:50:40 &lt;anonimal&gt; एक टिप्पणी: 20:50:43 &lt;anonimal&gt; CoC न केवल पीड़ितों की रक्षा करता है बल्कि अपराधियों को भी मूर्खतापूर्ण फैसले लेने से बचाता है जिनके दीर्घकालिक करियर या व्यक्तिगत परिणाम हो सकते हैं। 20:50:43 &lt;anonimal&gt; मैं थ्रेड में और टिप्पणी कर सकता हूँ। समाप्त। 20:50:56 &lt;zzz&gt; ठीक, 6d) अन्य टिप्पणियों के लिए इसे खोलते हैं, भले ही आपने zzz.i2p थ्रेड में पहले टिप्पणी की हो 20:51:18 &lt;zzz&gt; क्या किसी को लगता है कि वह थ्रेड में स्पष्ट नहीं था या और विचार जोड़ना चाहता है? 20:52:03 &lt;sadie_i21&gt; मैं community standards होने के विचार पर फीडबैक चाह रही थी  20:52:04 &lt;EinMByte&gt; anonimal: हाँ, लेकिन यह भी ध्यान रखें कि अधिकांश अपराधी अनाम होंगे। 20:53:00 &lt;allyourbase&gt; इसका उपयोग किसके लिए होगा? रिपोर्टरों को भेजने के लिए? परियोजना सदस्यों को निकालने के लिए? 20:53:02 &lt;sadie_i21&gt; zzz की बात के अनुरूप, परियोजना की परिपक्वता के साथ तालमेल में 20:53:08 &lt;lazygravy&gt; मेरा मत EinMByte जैसा ही है। यह या तो बेकार है, या अच्छा। जैसा कुछ लोगों ने दिखाया है, यह कोई दुनिया के ख़त्म होने जैसा मामला नहीं है 20:53:08 &lt;anonimal&gt; EinMByte: अब तक, मैंने 50/50 देखा है (एक अनाम, एक गैर-अनाम) पर मैं आपकी बात समझता हूँ। 20:53:08 &lt;lazygravy&gt; बेकार यानी कुल मिलाकर शून्य, न कि नकारात्मक 20:53:08 &lt;C0B4&gt; anonimal, वह तो पूर्वानुमेय रूप से अपराधी है। उसकी रक्षा क्यों करें? 20:53:09 &lt;zzz&gt; sadie, आप बस किसी भी मानक या CoC के विचार पर सामान्य फीडबैक चाहती थीं? आपने (अभी तक) विचार करने के लिए कोई विशिष्ट उदाहरण नहीं दिया है 20:53:26 &lt;comraden1&gt; EinMByte: आदर्श रूप से हम इसे संबोधित करने के तरीकों से शुरू कर सकते हैं। मैं यह लिंक फिर देता हूँ https://github.com/NationalSecurityAgency/SIMP/blob/master/Community_Code_of_Conduct.md क्योंकि मुझे लगता है कि 'guideline violations' वाला भाग ऐसी चीज़ है जिसे हम लागू कर सकते हैं 20:53:31 &lt;psi&gt; मेरे विचार में CoC बेकार है और अपने पैर पर कुल्हाड़ी मारना है 20:53:37 &lt;EinMByte&gt; anonimal: खैर, अगर आप लोगों को आहत करने का इरादा रखते हैं, तो अनाम रहना शायद बुद्धिमानी है ;). 20:53:39 &lt;psi&gt; PR के लिहाज़ से 20:53:39 &lt;Yankee&gt; zzz: मैंने लिखा था कि रूसी ने क्लाइंट C++ में लिखा है। क्या यह सही है? 20:53:57 &lt;zzz&gt; Yankee, हम बैठक के बीच में हैं, क्षमा करें 20:54:00 &lt;sadie_i21&gt; और, यदि हम अनुदान आदि के लिए आवेदन करें, तो क्या इसका होना हमारी मदद करेगा 20:54:21 &lt;EinMByte&gt; sadie_i21: यह सच हो सकता है, अच्छा बिंदु। 20:54:33 &lt;zab__&gt; ओह, सच? अनुदान महत्वपूर्ण हैं 20:54:34 &lt;psi&gt; मुझे FUD फैलाने का आरोप भी लगा है 20:54:38 &lt;lazygravy&gt; Debian और हज़ारों अन्य परियोजनाएँ इसे उपयोग करती हैं और उनका PR ठीक है। आप इसका खंडन कैसे करेंगे? 20:54:39 &lt;sadie_i21&gt; वैसे, इस बारे में फ़ोरम पर विचार साझा करने के लिए समय निकालने वाले सभी को धन्यवाद 20:54:50 &lt;anonimal&gt; Yankee: Pashol na xyi :) 20:54:53 * orignal zab__ से सहमत है 20:55:22 * orignal आख़िरी anonimal के वाक्य के बाद CoC के पक्ष में है 20:55:30 &lt;psi&gt; lazygravy: saddie ने अभी community standards प्रस्तावित किए हैं, जिसके बारे में आपने कहा था कि कभी नहीं होगा 20:55:33 &lt;comraden1&gt; zab__: यह वही है जिसका उल्लेख sadie_i21 कर रही हैं, अमेरिका में NSF की नई नीति https://www.nsf.gov/news/news_summ.jsp?cntn_id=137466 20:55:41 &lt;anonimal&gt; sadie_i21: इसे हमारे ध्यान में लाने के लिए धन्यवाद। 20:55:59 &lt;str4d&gt; sadie_i21, क्या आपका मतलब पूरी community से है, या केवल dev community से? 20:56:00 &lt;lazygravy&gt; psi: FUD बंद होना चाहिए। यह dev community के लिए है 20:56:01 &lt;zzz&gt; ठीक, sadie_i21 क्या आप अगली बैठक में कोई विशिष्ट प्रस्ताव लेकर आना चाहेंगी? या आगे न बढ़ें? अगला कदम क्या है? 20:56:09 &lt;Yankee&gt; anonimal: क्या? 20:56:11 &lt;psi&gt; lazygravy: यह FUD नहीं है... 20:56:24 &lt;orignal&gt; दोस्तों, माफ़ कीजिए, क्या आपको लगता है कि यहाँ गाली देना अनुमति है? 20:56:32 &lt;sadie_i21&gt; पूरी community नहीं - नहीं। 20:56:44 &lt;nda&gt; CoC. 'बुरे लोगों' के साथ तकनीकी रूप से आप क्या करेंगे? (मेरी अंग्रेज़ी के लिए क्षमा करें) 20:56:44 &lt;IrcI2Pd743&gt; anonimal, क्या आप पेशे से HR नहीं हैं? 20:57:06 &lt;lazygravy&gt; psi: है। लेकिन यह ऑफलाइन चर्चा का विषय है। 20:57:09 * zab__ मुस्कुराता है 20:57:25 &lt;zab__&gt; Yankee: ,    20:57:25 &lt;nda&gt; सरकार को पत्र लिखेंगे या क्या? 20:57:34 &lt;C0B4&gt; an 20:57:45 &lt;psi&gt; CoC i2p के लिए गलत चीज़ है 20:57:52 &lt;zzz&gt; क्या हमारे पास ऐसे स्वयंसेवक हैं जो यहाँ और zzz.i2p थ्रेड की टिप्पणियों के परिप्रेक्ष्य में अगले माह के लिए एक विशिष्ट प्रस्ताव पर काम करें? 20:57:52 &lt;C0B4&gt; anonimal,       ? 20:58:07 &lt;orignal&gt; zab__,          20:58:15 &lt;eche|on&gt; nda: अंतिम उपाय के रूप में, कुछ समय के लिए हमारे java मुख्य फोर्क के dev कार्य से बाहर करना? 20:58:17 &lt;IrcI2Pd743&gt; anonimal,  . , -,  , .  ? 20:58:21 &lt;zzz&gt; दोस्तों, कृपया विषय पर रहें और अंग्रेज़ी में रहें, धन्यवाद 20:58:23 &lt;sadie_i21&gt; अगली बैठक के लिए एक प्रस्ताव तैयार करते हैं 20:58:40 &lt;zzz&gt; ठीक, कोई sadie के साथ काम करने के लिए स्वयंसेवक? 20:58:44 &lt;orignal&gt; zzz, anonimal पहले था 20:58:53 &lt;IrcI2Pd743&gt; zzz, क्षमा करें, लेकिन और आप पहले डेवलपर 20:58:56 &lt;comraden1&gt; zzz: मैं किसी की मदद लिंक आदि से कर सकता हूँ। मैं सारा काम करने की प्रतिबद्धता नहीं दे सकता क्योंकि इस समय मेरी ज़िंदगी बिखरी हुई है :) 20:58:58 &lt;orignal&gt; उसने सभी के लिए बहुत आपत्तिजनक बात कही 20:59:02 &lt;IrcI2Pd743&gt; *your 20:59:04 &lt;nda&gt; zab__ वादा करता हूँ CoC को ध्यान से पढ़ूँगा और एक राय बनाऊँगा 20:59:10 &lt;zab__&gt; मैं CoC को ध्यान से पढ़ने और एक राय बनाने का वादा करता हूँ 20:59:19 &lt;anonimal&gt; zzz sadie_i21: मैं मदद करना चाहूँगा। 20:59:35 &lt;lazygravy&gt; मुझे नहीं लगता कि हम किसी विशिष्ट पाठ पर सहमत हुए हैं 20:59:48 &lt;anonimal&gt; मुझे VRP और दस्तावेज़ों के पुनर्लेखन/पुनर्संगठन से थोड़ा अधिक समय java i2p को देना होगा। 20:59:49 &lt;lazygravy&gt; (जो अत्यंत महत्वपूर्ण है, मेरे विचार में (IMO)। किसी का शब्दांकन भयानक हो सकता है) 21:00:04 &lt;zzz&gt; ठीक। सार में ऐसा प्रतीत होता है कि अधिक "टीम सदस्य" (जिनके पास चेक-इन अधिकार हैं या हमारी टीम पेज पर हैं) पक्ष में हैं, जबकि गैर-टीम-सदस्यों में अधिक लोग विरोध में हैं 21:00:21 &lt;str4d&gt; lazygravy, हाँ। और मुझे नहीं लगता कि अगले बैठक में किसी विशिष्ट पाठ पर सहमति बन भी पाएगी 21:00:21 &lt;str4d&gt; meeting* 21:00:25 &lt;zzz&gt; मेरा मानना है कि दोनों समूहों पर विचार करना महत्वपूर्ण है, क्योंकि गैर-टीम-सदस्य टीम सदस्य बन सकते हैं 21:00:39 &lt;zab__&gt; आदर्श रूप से हमें एक से अधिक उम्मीदवार CoC तैयार करने चाहिए 21:00:41 &lt;str4d&gt; मुझे लगता है कि हमारे पास प्रस्तावों का एक समूह है, और उनके पक्ष-विपक्ष में कई कारण भी। 21:01:13 &lt;zzz&gt; चूँकि मुझे शक है कि किसी भी कोड या प्रक्रिया पर अंतिम निर्णायक मैं ही रहूँगा, मैं किसी ऐसी चीज़ को अपनाने को उत्सुक नहीं हूँ जिस पर व्यापक या लगभग सर्वसम्मति न हो 21:01:21 &lt;str4d&gt; एक अच्छी शुरुआत यह होगी कि कुछ लोग प्रस्तावित विकल्पों की समीक्षा करें, उनके फ़ायदे-नुक़सान देखें 21:01:38 &lt;zzz&gt; ठीक, sadie ऐसा लगता है कि अगले महीने कुछ लेकर आने का असाइनमेंट आपका है 21:01:44 &lt;zzz&gt; 6) पर और कुछ? 21:02:02 &lt;sadie_i21&gt; नोट कर लिया 21:02:10 &lt;str4d&gt; CoC या समान चीज़ों की सकारात्मक और नकारात्मक धारणा पर अतिरिक्त शोध उपयोगी होगा (जैसे ऊपर अनुदान का मुद्दा, या वे नकारात्मक धारणाएँ जो मुख्य आपत्तियाँ लगती हैं) 21:02:16 &lt;EinMByte&gt; मुझे लगता है कि कोई प्रस्ताव देखे बिना मैं अपना मन नहीं बना सकता 21:02:17 &lt;str4d&gt; लेकिन वह अधिक श्रमसाध्य होगा 21:02:34 &lt;nda&gt; और CoC के साथ, जो 'बुरे लोग' आपकी i2p-टीम से नहीं हैं उनके साथ आप कुछ नहीं करेंगे? 21:02:44 &lt;zzz&gt; 6) के लिए आख़िरी कॉल 21:02:57 &lt;lazygravy&gt; str4d++ 21:03:09 &lt;str4d&gt; nda, CoC या जो भी होगा, वह केवल I2P dev टीम के लिए होगा, हाँ 21:03:25 * lazygravy AFK हो गया, वास्तविक जीवन की बात आ गई 21:03:27 &lt;eche|on&gt; nda: क्यों करें? यह हमारी i2p-dev-team के लिए है 21:03:29 &lt;str4d&gt; मूल रूप से, हमें और डेटा चाहिए। 21:03:40 &lt;nda&gt; str4d ठीक, धन्यवाद 21:03:44 &lt;psi&gt; (अभी के लिए) 21:03:45 &lt;comraden1&gt; zab__: बुरा विचार नहीं। यह अधिक समझदारी है कि जो उपलब्ध है उससे कॉपी करें, अपना खुद का न गढ़ें 21:03:49 &lt;zzz&gt; ठीक, मैं 6) समाप्त घोषित करता हूँ, सभी का धन्यवाद 21:03:59 &lt;zzz&gt; 7) VRP anonimal शुरू करें 21:04:03 &lt;str4d&gt; मूलतः, यह उन डेवलपर समझौतों का विस्तार होगा जिन पर हमें पहले से हस्ताक्षर करने होते हैं। 21:04:40 &lt;anonimal&gt; VRP के संदर्भ में: मैं zzz, str4d और समुदाय से प्रतिक्रियाओं की प्रतीक्षा कर रहा हूँ। 21:04:57 &lt;anonimal&gt; फिर मैं टिकट को दोबारा लिखकर समेट सकता हूँ। 21:04:59 &lt;nda&gt; मुझे लगा यह कुछ ऐसा है जैसे "पुलिस बुलाओ, I2P में बुरा आदमी है!" सच में माफ़ कीजिए ) 21:05:01 &lt;comraden1&gt; और str4d की बात जोड़ते हुए, यह उन लोगों के लिए भी एक आधार तय करेगा जिन्होंने dev agreement पर हस्ताक्षर नहीं किए (जैसे मैं) 21:05:08 &lt;str4d&gt; anonimal, ओह, क्या आगे अपडेट हुए हैं? माफ़ कीजिए, मैं चूक गया। 21:05:09 &lt;zzz&gt; मेरे सामने टिकट नंबर नहीं है। आपको क्या चाहिए? मुझे पता है कि str4d हाल ही में Katie से मिले थे। str4d, नवीनतम क्या है? 21:05:26 &lt;eche|on&gt; VRP क्या है` 21:05:26 &lt;eche|on&gt; ? 21:05:36 &lt;str4d&gt; eche|on, Vulnerability Response Process 21:05:37 &lt;anonimal&gt; http://trac.i2p2.i2p/ticket/1119 21:05:37 &lt;zzz&gt; anonimal, वह टिकट आपके पास है? 21:05:39 &lt;eche|on&gt; अच्छा, ठीक 21:05:52 &lt;eche|on&gt; एक जटिल विषय 21:06:04 &lt;zzz&gt; मुझे नहीं लगता कि हमने H1 का उपयोग करने का निर्णय भी लिया है, है क्या? लेकिन स्पष्ट है कि उन्होंने हाल में बड़ा प्रभाव डाला है 21:06:15 &lt;str4d&gt; zzz, मैंने अभी तक Katie से OSS bug bounty प्रोग्राम के बारे में फॉलो-अप नहीं किया (थीसिस), लेकिन इस सप्ताह करूँगा। 21:06:38 &lt;str4d&gt; मुझे उनसे और हमारे टिकट पर उनके उत्तर से अच्छी धारणा मिली 21:06:38 &lt;zzz&gt; क्या इस पर अगले महीने हमारी रोडमैप बैठकों के दौरान एक बार में निर्णय लेना अच्छा रहेगा? 21:06:40 &lt;anonimal&gt; मुझे लगता है सबसे बड़ी बाधा H1 का निर्णय ही था। 21:06:40 &lt;anonimal&gt; उन्होंने टिकट में टिप्पणी की, अपना पक्ष रखा,  21:06:41 &lt;anonimal&gt; मैंने अपना पक्ष रखा, 21:06:43 &lt;anonimal&gt; kay ने अपना पक्ष रखा, 21:06:52 &lt;str4d&gt; Katie के पास भी उस प्रक्रिया पर अच्छे कमेंट्स थे जिससे हम गुजर रहे हैं 21:07:33 &lt;zzz&gt; मुझे यक़ीन नहीं कि हम मार्च से पहले निर्णय लेने लायक पर्याप्त ध्यान केंद्रित कर पाएँगे। हालाँकि मैं टिकट के विवरण से थोड़ा अभिभूत हूँ। यह बहुत ज़्यादा भी हो सकता है—पर शायद नहीं। 21:08:02 &lt;zzz&gt; इसे कैसे और कब निपटाएँ? 21:08:37 &lt;str4d&gt; FWIW, Katie को विवरण और हमारी सावधानियों की पसंद आई—कि हम इसे सही करने के लिए कितनी दूर तक जा रहे हैं 21:08:52 &lt;zzz&gt; ठीक है, पर मुझे आपकी सोच की परवाह है, Katie की उतनी नहीं :) 21:09:05 &lt;str4d&gt; zzz, यदि हम उसी बग बाउंटी प्रोग्राम में शामिल हो पाए जो Tor पर है, तो मुझे लगता है वह हमारे लिए फैसला कर देगा 21:09:09 &lt;zzz&gt; हम उत्तर तक कैसे और कब पहुँचें 21:09:37 &lt;str4d&gt; क्योंकि मुझे लगता है इससे शोधकर्ताओं का बड़ा प्रवाह आएगा, बनिस्पत केवल एक फ़्री पेज रखने के 21:09:47 &lt;anonimal&gt; चूँकि यह दिसम्बर की बैठक से टला था, मैं एक और स्थगन को लेकर उत्साहित नहीं हूँ 21:09:47 &lt;anonimal&gt; लेकिन वास्तव में मैं बहस या अनुरोध करने की स्थिति में नहीं हूँ। 21:09:47 &lt;anonimal&gt; तो, जो सबके लिए काम करे वही ठीक। 21:09:47 &lt;anonimal&gt; s/exciting/excited/ 21:09:55 &lt;zzz&gt; हाँ, पर H1 से स्वतंत्र रूप से भी हमें एक प्रक्रिया चाहिए 21:10:04 &lt;str4d&gt; हाँ 21:10:24 &lt;zzz&gt; तो मैं प्रस्ताव करता हूँ कि हम इस पर मार्च की रोडमैप बैठकों के दौरान काम करें। ठीक? 21:10:31 &lt;str4d&gt; मैं अगले सप्ताह anonimal के नवीनतम बदलावों की समीक्षा करूँगा। 21:10:41 &lt;zzz&gt; ठीक, मैं भी करूँगा 21:10:49 &lt;zzz&gt; 7) पर और कुछ? 21:10:54 &lt;str4d&gt; 12 फ़रवरी तक 21:11:02 &lt;IrcI2Pd743&gt; anonimal, जब आपने मेरे आसपास गालियाँ दीं, तो यह निराशाजनक लगा। 21:11:18 &lt;anonimal&gt; क्या मेरी पिछली 4 पंक्तियाँ पहुँचीं? 21:11:18 * comraden1 को AFK होना पड़ रहा है 21:11:29 &lt;zzz&gt; बैठक के लिए और कुछ? 21:11:32 &lt;str4d&gt; anonimal, मैंने s/ तक देखा 21:11:40 &lt;IrcI2Pd743&gt; anonimal, मैं माफ़ी की मांग करता हूँ। 21:11:42 * zzz *baffer को गर्म करता है 21:11:52 &lt;anonimal&gt; मैं बैठक लॉग की समीक्षा करूँगा, लगता है मैंने बहुत-सा टेक्स्ट मिस कर दिया। 21:11:57 &lt;orignal&gt; 8) anonimal के वाक्य 21:12:09 * zzz *bafffs* बैठक समाप्त </div>
