---
title: "I2P डेवलपर बैठक - 19 मार्च, 2016"
date: 2016-03-19
author: "zzz"
description: "19 मार्च 2016 की I2P विकास बैठक का लॉग।"
categories: ["meeting"]
---

## संक्षिप्त पुनरावलोकन

<p class="attendees-inline"><strong>उपस्थित:</strong> orignal, str4d, z3r0fox, zzz</p>

## बैठक लॉग

<div class="irc-log"> 20:00:01 &lt;zzz&gt; 0) हाय 20:00:01 &lt;zzz&gt; 1) 0.9.27-29 रोडमैप: http://i2p-projekt.i2p/en/get-involved/roadmap 20:00:05 &lt;zzz&gt; 0) हाय 20:00:07 &lt;zzz&gt; हाय 20:00:35 &lt;zzz&gt; 1) 0.9.27-29 रोडमैप: http://i2p-projekt.i2p/en/get-involved/roadmap 20:00:57 &lt;str4d&gt; हाय 20:01:17 &lt;z3r0fox&gt; हाय 20:01:17 &lt;zzz&gt; आज मेरा लक्ष्य 27-29 रोडमैप को कम से कम 27 और 28-29 में बाँटना है 20:02:05 &lt;zzz&gt; मेरे दो दीर्घकालिक लक्ष्य ध्यान में रखते हुए: 1) नेटवर्क बढ़ाना; 2) सुरक्षा में सुधार 20:02:55 &lt;zzz&gt; तो चलिए 27-29 सूची देखते हैं। कोई ऐसी उच्च-प्राथमिकता चीज़ दिख रही है जो 27 में चाहिए, या कम से कम जिस पर काम शुरू करना चाहिए? 20:05:08 &lt;str4d&gt; "मौजूदा हिडन सर्विसेज के लिए क्रिप्टो माइग्रेशन" &lt;-- मेरा मानना है कि इसका मतलब माइग्रेशन सक्षम करने के लिए बैकएंड और UI हिस्से जोड़ना है? 20:05:13 &lt;str4d&gt; (साथ ही stats.i2p आदि पर भी ऐसा करना) 20:05:49 &lt;str4d&gt; "नए क्रिप्टो पर प्रारंभिक काम" &lt;-- यह मेरे लिए बहुत उच्च प्राथमिकता है, लेकिन इम्प्लीमेंटेशन अभी भी डिज़ाइन कार्य पर अटका हुआ है 20:05:51 &lt;zzz&gt; हाँ, 26 में सब्सक्रिप्शन फ़ीड पर किए गए काम पर आगे बढ़ते हुए 20:06:21 &lt;zzz&gt; हम इसे 'प्रारंभिक डिज़ाइन कार्य' कह सकते हैं 20:06:34 &lt;str4d&gt; हम्म 20:06:41 &lt;str4d&gt; यहाँ वास्तविक डिपेंडेंसी ग्राफ़ समझते हैं 20:06:53 &lt;str4d&gt; (बाकी शुरुआती कुछ आइटम्स के लिए) 20:07:11 &lt;str4d&gt; a - NTCP2 पर प्रारंभिक काम 20:07:24 &lt;str4d&gt; b - New DH पर प्रारंभिक काम 20:07:29 &lt;str4d&gt; c - नए क्रिप्टो पर प्रारंभिक काम 20:07:29 &lt;str4d&gt; d - multi-destination सपोर्ट के साथ LS2 पर प्रारंभिक काम 20:07:33 &lt;str4d&gt; e - नए netdb ("next backend") पर प्रारंभिक काम 20:08:23 &lt;zzz&gt; जिस पर 'initial work' लिखा है, उस पर शायद डिपेंडेंसी नहीं हैं 20:08:23 &lt;str4d&gt; LS2 को सपोर्ट के लिए नया netDB कोड चाहिए, है ना? 20:08:46 &lt;str4d&gt; हाँ, अगर यह router के अंदर उसके पार्सिंग हिस्सों के लिए सपोर्ट है तो 20:09:23 &lt;str4d&gt; लेकिन वह डेटा router तक पार्स करने के लिए कैसे पहुँचेगा, इस पर डिपेंडेंसी होंगी 20:09:39 &lt;zzz&gt; 'new netdb' R5N वगैरह जैसे tuna वाले काम हैं, तो यह LS2 से स्वतंत्र है 20:09:51 * str4d यह अलग करने की कोशिश कर रहा है कि कौन सी चीज़ें हम जल्दी लागू कर सकते हैं और किन पर डिज़ाइन कार्य पर ध्यान देना होगा जो अन्य कार्यों को रोक रहे हो सकते हैं 20:09:54 &lt;str4d&gt; ठीक है 20:10:34 &lt;str4d&gt; कम से कम c, d पर निर्भर करता है 20:10:52 &lt;str4d&gt; क्योंकि e2e लेयर पर, क्रिप्टो LS में होता है 20:11:08 &lt;str4d&gt; b से आपका क्या मतलब है? 20:11:27 &lt;str4d&gt; (क्योंकि नहीं तो b, a के लिए पूर्वापेक्षा लगती है) 20:12:08 &lt;zzz&gt; b = DH उम्मीदवारों की सूची बनाना, कोड उपलब्धता, गति आदि की जानकारी के साथ 20:13:04 &lt;str4d&gt; ठीक है, तो b, a से आंशिक रूप से स्वतंत्र *है* :) 20:13:04 &lt;zzz&gt; c = एक योजना बनाना, एक सूची बनाना 20:13:51 &lt;zzz&gt; इस 'initial work' में से बहुत कुछ शुरू में ही ठंडा पड़ गया है। महीनों या वर्षों से किसी ने इस पर सोचा नहीं है, हाल में कोई चर्चा नहीं 20:14:04 &lt;zzz&gt; किसी को फिर से इसमें सिर खपाना पड़ेगा 20:14:07 &lt;str4d&gt; आह, मेरी गलती समझ आया। मैंने मान लिया था कि सूची की हर चीज़ का मतलब था कि वह वास्तविक कोड के रूप में आ रही है 20:15:41 &lt;zzz&gt; हो भी सकता है, नहीं भी 20:15:52 &lt;str4d&gt; ठीक है, अब मेरी प्राथमिकताएँ एक साथ उन सब पर हैं ;D 20:16:25 &lt;str4d&gt; पर शायद ऐसी चीज़ से शुरू करना चाहिए जिसका टर्नअराउंड छोटा हो 20:16:30 &lt;zzz&gt; इसमें से बहुत कुछ के लिए कोडिंग से पहले i2pd और kovri के साथ सहमति बनाना और डिज़ाइन करना होगा 20:17:02 &lt;str4d&gt; हम्म 20:18:34 &lt;str4d&gt; मेरे विचार में (IMHO) a और d के लिए जो होना चाहिए वह है कि कुछ लोगों का छोटा समूह सभी मौजूदा प्रस्तावों की समीक्षा कर स्पष्टता लाए, फिर किसी तरह की डिज़ाइन चर्चा बैठक करे 20:18:48 &lt;str4d&gt; आदर्श रूप से जितनी कम बैठकें हो सकें उतना बेहतर :P 20:19:28 &lt;str4d&gt; डिज़ाइन के नज़रिए से b का a पर कुछ प्रभाव होगा, पर इसे टाला जा सकता है 20:20:14 &lt;zzz&gt; शुरुआत के लिए zzz.i2p पर चर्चाओं को फिर से सक्रिय करना मुझे ठीक लगेगा। हमारे पास अभी 20-30 प्रस्ताव हैं, जिनमें से ज्यादातर धप्प से गिर पड़े हैं या भुला दिए गए हैं। 20:20:37 &lt;str4d&gt; उसी तरह c का d पर 20:20:37 &lt;str4d&gt; उन पाँच में, e का नेटवर्क विश्वसनीयता पर शायद सबसे अधिक प्रभाव होगा... 20:20:40 &lt;zzz&gt; नतीजतन, फिलहाल (atm) भविष्य के विकास के लिए हमारी स्थिति बहुत कमजोर है 20:21:39 &lt;str4d&gt; इस समय हम tunnel-स्तर के क्रिप्टो को अलग रख रहे हैं, जिसमें मुझे कोई दिक्कत नहीं है (हम थोड़ा इंतज़ार करके देखना चाहते हैं कि Tor के काम से यहाँ क्या निकलता है) 20:21:47 &lt;zzz&gt; यही एक और वजह है कि 'summer of x' संसाधन लगाने की बेहतर जगह हो सकती है। कम से कम सभी x के लिए क्या करना है, यह अधिक स्पष्ट है 20:22:21 &lt;zzz&gt; क्या 'tunnel-level crypto' किसी सूची या पोस्ट में है भी? 20:22:41 &lt;str4d&gt; मुझे नहीं पता 20:22:53 &lt;str4d&gt; एक बार मैं प्रस्तावों को वेबसाइट पर ले आता हूँ, हम इसे बेहतर समझ पाएँगे :P 20:23:40 * str4d आज उसके पूर्ववर्ती काम पर लगेगा। 20:23:51 &lt;zzz&gt; मैं आपसे पूछता कि आप किस पर सबसे ज़्यादा काम करना चाहेंगे, लेकिन यह मूर्खतापूर्ण लगेगा क्योंकि फिलहाल (atm) आपकी सूची में महीनों से लंबित बहुत-सी चीज़ें हैं 20:24:43 &lt;str4d&gt; खैर, उनमें से बहुत कुछ मेरी तरफ़ से ज़रूरत से ज़्यादा महत्वाकांक्षी और अवास्तविक टू-डू शेड्यूलिंग थी 20:25:21 &lt;str4d&gt; (वास्तविक आवश्यक काम को ध्यान में रखे बिना, जैसे कि उदाहरण के लिए Android रिलीज़...) 20:25:55 &lt;zzz&gt; मैं अभी प्रगति को लेकर काफ़ी निराशावादी हूँ, .26 के लिए भी, जिसे मैंने अभी शुरू नहीं किया है और जिसमें काफी समय लग सकता है 20:26:03 &lt;str4d&gt; 0.9.26 के लिए हमारे पास लागू किए जाने वाली चीज़ों की सूची पहले से है। लेकिन हम डिज़ाइन चर्चाएँ भी शुरू कर सकते हैं। 20:26:16 &lt;zzz&gt; और launchpad और debian समझने के लिए मुझे कोडिंग से कई हफ्तों का ब्रेक लेना पड़ सकता है 20:26:30 &lt;str4d&gt; हम्म, हाँ.. 20:27:04 &lt;zzz&gt; तो इस समय 27 काफी दूर लगता है 20:27:21 &lt;str4d&gt; ठीक है, मान लीजिए हम [ transport encryption | e2e encryption ] में से सिर्फ़ एक कर सकते हैं 20:27:33 &lt;str4d&gt; (अन्य इम्प्लिमेंटेशन कार्यों के साथ-साथ डिज़ाइन प्लानिंग करने के संदर्भ में) 20:27:41 &lt;str4d&gt; किसे पूरा करना ज़्यादा महत्वपूर्ण है? 20:28:26 &lt;str4d&gt; Transport encryption तीसरे पक्ष के प्रतिद्वंद्वियों के संदर्भ में महत्वपूर्ण है 20:28:56 &lt;str4d&gt; E2E encryption उन OBEPs और IBGWs के संदर्भ में महत्वपूर्ण है जो उस एन्क्रिप्टेड पैकेट को देखते हैं, और साथ ही tunnel के प्रदर्शन के लिए भी 20:29:09 &lt;zzz&gt; मैं transport से जुड़ी चीज़ों की ओर झुक रहा हूँ: DH/NTCP2/padding/PT। यह कम 'blue-sky' है और हमारे पास पहले से ज़्यादा खाका मौजूद है। राह अधिक स्पष्ट है 20:30:29 &lt;str4d&gt; तो .27 के लिए उसी पर ध्यान दें 20:31:52 &lt;zzz&gt; क्या आपको लगता है कि वह LS2 से अधिक महत्वपूर्ण है? LS2 भी transport वाली चीज़ों जैसी ही स्थिति में है। बहुत से प्रस्ताव, हाल की चर्चा शून्य 20:32:28 &lt;str4d&gt; आदर्श रूप से मैं दोनों पर समानांतर काम करना चाहूँगा 20:32:41 &lt;str4d&gt; लेकिन मैं यहाँ इस बारे में वास्तविक बनने की कोशिश कर रहा हूँ कि हम वास्तव में क्या हासिल करेंगे :) 20:32:47 &lt;zzz&gt; अगर सिर पर बंदूक रख दी जाए, तो एक चुनो 20:33:30 &lt;str4d&gt; transport 20:33:39 &lt;zzz&gt; ठीक है, सहमत 20:33:46 &lt;psi&gt; TLS जैसा दिखने वाला transport कब? 20:34:08 &lt;str4d&gt; Transport से जुड़ी चीज़ें हमारे *वर्तमान* उपयोगकर्ताओं को दी जा रही अनामिता गुणों के लिए लाभकारी हैं 20:34:21 &lt;str4d&gt; LS2 से जुड़ी चीज़ें *भविष्य* के उपयोगकर्ताओं (साथ ही वर्तमान) के लिए लाभकारी हैं 20:34:26 &lt;zzz&gt; किसी सूची या प्रस्ताव में नहीं है, iirc psi 20:34:34 &lt;str4d&gt; साथ ही, मेरे दिमाग में transport की तुलना में LS2 के बारे में कहीं अधिक प्रश्न हैं 20:34:47 &lt;psi&gt; ठीक 20:35:12 &lt;zzz&gt; str4d, अगर आप वे सवाल zzz.i2p के थ्रेड्स में डाल दें तो वह एक शुरुआत होगी 20:35:19 &lt;str4d&gt; zzz, पक्का नहीं कि यह सही है, मुझे पता है कि कम से कम Trac wiki पर तो यह है 20:36:19 &lt;zzz&gt; मूलतः zzz.i2p पर करीब 20 प्रस्ताव हैं जो str4d, psi, orignal, anonimal की भागीदारी के बिना दम तोड़ रहे हैं। अगर हम कुछ को सूची के शीर्ष पर ले आएँ, जैसा हमने आज किया, तो उम्मीद है उन्हें ज़्यादा ध्यान मिलेगा 20:36:19 &lt;str4d&gt; शायद "प्रश्नचिह्न" कहना अधिक सटीक होगा 20:36:36 &lt;str4d&gt; हम्म 20:36:38 &lt;zzz&gt; हाँ, LS2 की कुछ चीज़ें काफ़ी 'दीवार पर फेंक कर देखो' वाली हैं 20:37:01 &lt;str4d&gt; तो मेरी नज़र में, अभी मेरी #1 टू-डू टास्क प्रस्तावों को वेबसाइट पर लाना है 20:37:31 &lt;zzz&gt; मेरे हिसाब से, आपके लिए Android #1 है 20:37:42 &lt;str4d&gt; (और मेरी दूसरी #1 टू-डू टास्क I2P Android में ProGuard बग को ठीक करना है) 20:37:50 &lt;str4d&gt; हाँ 20:38:08 &lt;orignal&gt; मुझे कोई भी प्रस्ताव ठीक है जैसे ही उन्हें आगे बढ़ाया जाए 20:38:08 &lt;str4d&gt; सबसे बुरे हाल में, मैं इस रिलीज़ के लिए Samsung 4.2 फिक्स को रिवर्ट कर दूँगा 20:38:09 &lt;zzz&gt; तो 27 के लिए, सूची है transport से जुड़ी चीज़ें: DH, NTCP, और PT पर प्रगति 20:38:21 &lt;zzz&gt; 27 के लिए और कुछ? 20:38:39 &lt;str4d&gt; हम्म। LS2 डिज़ाइन कार्य को .28 में रखें 20:39:17 &lt;str4d&gt; zzz, कंसोल के प्रारंभिक डिज़ाइन की योजना बनाना अच्छा रहेगा 20:39:45 &lt;orignal&gt; व्यक्तिगत रूप से मैं नए क्रिप्टो का इंतज़ार नहीं कर सकता, खासकर डेस्टिनेशंस के लिए, तो LS2 को जल्द-से-जल्द लागू किया जाना चाहिए 20:40:08 &lt;str4d&gt; (मतलब दिशा और रोडमैप तय करना, वास्तविक इम्प्लिमेंटेशन नहीं) 20:40:08 &lt;zzz&gt; ठीक 20:41:18 &lt;zzz&gt; मुझे लगता है यह 27 के लिए काफ़ी महत्वाकांक्षी है: मौजूदा हिडन सर्विसेज के लिए क्रिप्टो माइग्रेशन + transport से जुड़ी चीज़ें 20:41:20 &lt;str4d&gt; orignal, मैं भी; इसलिए मैं सुनिश्चित करना चाहता हूँ कि हम इसे ठीक से करें :) 20:41:43 &lt;zzz&gt; मैं LS2 और उससे संबंधित चीज़ों को 28 में डाल दूँ और बाकी सबको 29 में शिफ्ट कर दूँ? 20:42:35 &lt;str4d&gt; उचित लगता है 20:42:35 &lt;str4d&gt; तो .27 में डिज़ाइन और इम्प्लिमेंटेशन का अच्छा मिश्रण होगा 20:42:38 &lt;zzz&gt; 1) रोडमैप पर और कुछ? 20:43:18 &lt;str4d&gt; मेरी तरफ़ से अभी नहीं। 20:43:27 &lt;zzz&gt; कोई और विषय? 20:43:34 &lt;str4d&gt; हमें इसे फिर से देखना होगा, शायद .26 के बीच में 20:44:08 &lt;str4d&gt; (यह सुनिश्चित करने के लिए कि .27 के लिए आवश्यक तैयारी समय पर है) 20:44:50 &lt;str4d&gt; 2) kytv के गायब होने से रिकवरी के संबंध में हम कैसे कर रहे हैं? 20:44:55 &lt;zzz&gt; अगली मासिक बैठक 5 अप्रैल को है। मैं पहले से ही कहना चाहता हूँ कि अगर कोई यह रिपोर्ट नहीं करता कि 3 मार्च की बैठक के बाद उसने कुछ किया है, तो मैं इस नए प्रोजेक्ट मैनेजमेंट स्टाइल को असफल घोषित कर दूँगा। अगर कोई कुछ नहीं कर रहा है, तो प्रबंधित करने को कुछ नहीं और मासिक बैठकों की भी ज़रूरत नहीं 20:45:33 &lt;str4d&gt; आपने ऊपर launchpad और debian का ज़िक्र किया। क्या रिकवरी के लिए कुछ और है जिसे आप तत्काल मानते हैं? 20:45:35 &lt;zzz&gt; 2) Meeh launchpad/debian पर कुछ शोध कर रहा था जो हमारी मुख्य बाधा है। मुझे उससे नोट्स मिलान करने की ज़रूरत है 20:46:05 &lt;zzz&gt; echelon और मैंने tails के साथ ईमेल का आदान-प्रदान किया, वे उसके बारे में चिंतित हैं और एक विकल्प ढूँढ रहे हैं। 20:46:18 &lt;zzz&gt; मैंने उन्हें बताया कि हमारी तरफ़ से यह जल्दी नहीं होने वाला, फिलहाल यह उनकी समस्या है 20:46:58 &lt;zzz&gt; बिल्ड के आस-पास की बाकी सारी चीज़ें (geoip, tx) मैंने संभाल ली हैं। 20:47:16 &lt;zzz&gt; लेकिन launchpad/deb एक आपदा है। किसी और को कुछ पता नहीं है, और कुछ भी लिखित में नहीं है 20:47:58 &lt;zzz&gt; और 24 के लिए जो उसने किया था वह अधूरा है, तो 25 पर जाने से पहले 24 पर भी कुछ और काम करना है 20:48:16 &lt;zzz&gt; 2) पर और कुछ? 20:48:42 &lt;str4d&gt; क्या नए पैकेजर के लिए कॉल निकालना उपयोगी होगा? 20:48:50 &lt;str4d&gt; (जैसे कि Twitter?) 20:48:53 &lt;zzz&gt; ज़रूर 20:49:07 * zzz baffer की ओर हाथ बढ़ाता है 20:49:20 &lt;str4d&gt; sadie कॉल के सटीक शब्द तय कर सकती है 20:49:49 &lt;str4d&gt; (हम चाहते हैं कि वह स्वागतयोग्य और प्रोत्साहित करने वाला हो, बहुत घबराया हुआ नहीं ;) ) 20:49:56 &lt;zzz&gt; हर ट्वीट sadie को डेलीगेट मत करो, तुम्हें भी ट्वीट करने की अनुमति है :) 20:50:04 * zzz *bafffs* बैठक समाप्त कर देता है </div>
