---
title: "I2P डेवलपर बैठक - 03 मार्च, 2016"
date: 2016-03-03
author: "zzz"
description: "3 मार्च 2016 की I2P विकास बैठक का लॉग."
categories: ["meeting"]
---

## त्वरित सारांश

<p class="attendees-inline"><strong>उपस्थित:</strong> anonimal, comraden1, eche|on, hottuna4, orignal\_, sadie_i2p, str4d, Yankee, zzz</p>

## बैठक लॉग

<div class="irc-log"> 20:00:02 &lt;zzz&gt; 0) हाय 20:00:02 &lt;zzz&gt; 1) 30 दिसम्बर की बैठक से अभी भी खुले पुराने असाइन किए गए कार्यों की समीक्षा http://zzz.i2p/topics/2014 20:00:02 &lt;zzz&gt; 2) 2 फ़रवरी की बैठक से नए असाइन किए गए कार्यों की समीक्षा http://zzz.i2p/topics/2014 20:00:02 &lt;zzz&gt; 3) रोडमैप मीटिंग्स के लिए तैयारी और शेड्यूल http://zzz.i2p/topics/2021 20:00:02 &lt;zzz&gt; 4) आचार संहिता (Code of Conduct) प्रस्ताव (Sadie) http://zzz.i2p/topics/2015?page=2 20:00:12 &lt;zzz&gt; 0) हाय 20:00:15 &lt;zzz&gt; हाय 20:00:25 &lt;anonimal&gt; हाय 20:00:38 &lt;str4d&gt; हाय 20:01:07 &lt;zzz&gt; 1) 30 दिसम्बर की बैठक से अभी भी खुले पुराने असाइन किए गए कार्यों की समीक्षा http://zzz.i2p/topics/2014 20:01:19 &lt;hottuna4&gt; हाय 20:01:37 &lt;zzz&gt; gravy को 27 जनवरी तक एन्क्रिप्टेड leasesets पर एक पोस्ट करना है, या किसी अन्य विषय पर 15 फ़रवरी तक 20:01:51 &lt;zzz&gt; क्या किसी को gravy की स्थिति के बारे में पता है? 20:03:13 &lt;anonimal&gt; नहीं। 20:03:47 &lt;sadie_i2p&gt; irl (वास्तविक जीवन) में व्यस्त 20:04:07 &lt;zzz&gt; sadie_i2p, क्या उसके तरफ़ से कोई नई तारीख़ मिली? 20:04:24 &lt;sadie_i2p&gt; Gravy से नई तारीख़ का इंतज़ार 20:04:33 &lt;zzz&gt; ठीक है, इसे अगली बैठक तक टाल देते हैं 20:04:42 &lt;zzz&gt; Sadie, J के साथ मिलकर उसका reseed ब्लॉग पोस्ट प्रकाशित कराए, नई तारीख़ फ़रवरी मध्य। 20:04:49 &lt;zzz&gt; sadie_i2p, इस पर ताज़ा स्थिति क्या है? 20:05:42 &lt;sadie_i2p&gt; J भी व्यस्त है, Back up के साथ काम कर रहा है 20:06:07 &lt;zzz&gt; क्या इस समय ब्लॉग पोस्ट होना संभव है या हमें आगे बढ़ जाना चाहिए? 20:06:44 &lt;sadie_i2p&gt; इस समय back up और मैं किसी और चीज़ पर काम कर रहे हैं - ब्लॉग पोस्ट शायद नहीं होगा 20:06:58 &lt;zzz&gt; ठीक है, मैं इसे सूची से हटा देता हूँ 20:07:02 &lt;sadie_i2p&gt; आगे बढ़ें 20:07:17 &lt;zzz&gt; Sadie, backup से reseed अभियान पर चर्चा करने के लिए संपर्क करे, नई तारीख़ फ़रवरी मध्य। 20:07:32 &lt;zzz&gt; आप और backup क्या तैयार कर रहे हैं? 20:07:34 &lt;anonimal&gt; फ़रवरी? 20:07:54 &lt;zzz&gt; हाँ anonimal, ये सभी देरी से चल रहे कार्य हैं 20:08:26 &lt;sadie_i2p&gt; नया कंटेंट और ग्राफ़िक्स  20:08:51 &lt;zzz&gt; वेबसाइट के लिए, मेरा अनुमान है 20:08:55 &lt;sadie_i2p&gt; शेड्यूल के कारण इसमें देरी होगी, लेकिन back up अब कंटेंट पर काम कर रहा है और मैं साइट के लिए ग्राफ़िक्स पर काम कर रही हूँ 20:09:15 &lt;zzz&gt; वेबसाइट से आगे 'अभियान' के बारे में क्या? 20:09:30 &lt;zzz&gt; आप लोगों ने क्या योजना बनाई है? और कब? 20:09:34 &lt;eche|on&gt; बहुत बढ़िया 20:09:47 &lt;sadie_i2p&gt; हम साइट के लिए एक नया पेज तैयार करेंगे और फिर सोशल मीडिया आदि के ज़रिए लोगों को वहाँ भेजना शुरू करेंगे... 20:10:00 &lt;sadie_i2p&gt; शायद नए स्टिकर को प्रोत्साहन के तौर पर भी इस्तेमाल करें 20:10:10 &lt;eche|on&gt; स्टिकर! 20:10:17 &lt;zzz&gt; ओह हाँ, reseeders को स्टिकर देना, बढ़िया विचार 20:10:19 &lt;str4d&gt; क्या यह 'reseed क्या है' पेज होगा, या 'reseed कैसे चलाएँ' गाइड? 20:10:49 &lt;sadie_i2p&gt; यह 'reseed कैसे चलाएँ' पर नई गाइड है 20:11:36 &lt;zzz&gt; sadie_i2p, कृपया इसके लिए अगला माइलस्टोन बताइए? (तारीख़, और क्या होगा) 20:12:12 &lt;str4d&gt; तो यह डेवलपर्स की बजाय I2P के 'users' या योगदानकर्ताओं के लिए गाइड होगी 20:12:26 &lt;str4d&gt; तो मैं इन गाइड्स को रखने के लिए बेहतर जगह के बारे में सोचूँगा 20:13:07 &lt;sadie_i2p&gt; यह थोड़ा अधिक समय ले सकता है - मैं अधिकतम दो महीने कहूँगी 20:13:10 &lt;str4d&gt; सिवाय इसके, हम्म... 20:13:21 &lt;sadie_i2p&gt; गाइड उपयोगकर्ताओं और योगदानकर्ताओं के लिए होगी 20:13:45 &lt;zzz&gt; sadie_i2p, कृपया अगले महीने के लिए एक मध्यवर्ती माइलस्टोन दीजिए 20:13:59 &lt;sadie_i2p&gt; एक महीने में संभवतः कंटेंट अपडेट दे सकती हूँ 20:14:02 &lt;str4d&gt; असल में, लगता है कि यह 'Get involved -&gt; Guides' के अंतर्गत ही आता है 20:14:11 &lt;zzz&gt; ठीक है, बढ़िया 20:14:16 &lt;zzz&gt; आगे बढ़ते हैं 20:14:26 &lt;zzz&gt; str4d, gravy, cacapo: उपयोग केस जोड़ें, हम किसमें सर्वश्रेष्ठ हैं, और अधिक 'उत्साह' और 'विस्तार', Bote को जोड़ें/हाइलाइट करें, अंत तक 20:14:39 &lt;zzz&gt; जनवरी OPEN, नई तारीख़ 1 मार्च 20:14:50 &lt;zzz&gt; मैंने देखा कि cacapo ने कुछ अच्छे उपयोग केस लिखे हैं 20:15:06 &lt;str4d&gt; हाँ, dymaxion के उदाहरणों पर आधारित 20:15:11 &lt;zzz&gt; उसे वेबसाइट में कुछ उत्साह और विस्तार के साथ शामिल करने की स्थिति क्या है? 20:15:21 &lt;Yankee&gt; महिलाओं और सज्जनों, नमस्कार! 20:15:35 &lt;str4d&gt; मेरे विचार में (IMHO) कंटेंट को थोड़ा और पॉलिशिंग चाहिए (अभी थोड़ा 'I2P to the rescue!' जैसा लगता है) 20:16:03 &lt;str4d&gt; साइट पर कहाँ रखा जाए, इस बारे में मैं अभी पूरी तरह सुनिश्चित नहीं हूँ 20:16:05 &lt;zzz&gt; यह 1 मार्च तक होना था, क्या आप इसे वेबसाइट पर लाने के लिए नई तारीख़ दे सकते हैं? 20:16:45 &lt;str4d&gt; इस आइटम का 'goal' फ्रंट-पेज के बीच वाले कॉलम और समर्थित अनुप्रयोगों वाले पेज से बेहतर कुछ करना था 20:18:02 &lt;str4d&gt; zzz, मैं पेज को किसी URL पर डाल सकता हूँ 20:18:42 &lt;zzz&gt; क्या आप और sadie_i2p इस कार्य-आइटम के बारे में एक ही पेज पर हैं? sadie ने इसे ccc में todo list में जोड़ा था 20:20:29 &lt;str4d&gt; यह 20:20:45 &lt;str4d&gt; एक शुरुआत है, लेकिन हमें अभी व्यापक सूचना वास्तुकला तय करनी है 20:20:57 &lt;str4d&gt; कि हम होमपेज से वास्तव में क्या बताने की कोशिश कर रहे हैं 20:21:42 &lt;zzz&gt; ठीक है, तो पहले हिस्से के लिए एक तारीख़ बताइए 20:21:49 &lt;zzz&gt; कृपया 20:22:12 &lt;str4d&gt; मैं इस सप्ताह के अंत तक उपयोग केस दस्तावेज़ को वेबसाइट पर माइग्रेट कर दूँगा 20:22:42 &lt;str4d&gt; और अगले बैठक में होमपेज के री-आर्किटेक्चर पर आगे की स्थिति रिपोर्ट दूँगा 20:23:04 &lt;zzz&gt; ठीक है, बढ़िया, उम्मीद है आप और sadie 'विस्तार' और 'उत्साह' जैसे बड़े लक्ष्यों के विवरण पर चर्चा कर सकेंगे। 20:23:39 &lt;zzz&gt; comraden को फ़रवरी के अंत तक I2P की कहानी को संपादित/पॉलिश/बेहतर/पोस्ट करना है 20:24:13 &lt;zzz&gt; किसी को पता है comraden1 क्या कर रहे हैं? मुझे उनसे संपादित ड्राफ्ट वापस चाहिए, फिर मैं उस पर एक और बार नज़र डालना चाहता हूँ 20:25:00 &lt;zzz&gt; यह सोमवार तक वेबसाइट पर होना था 20:25:30 &lt;sadie_i2p&gt; नई तारीख़ 1 अप्रैल है 20:25:59 &lt;zzz&gt; ठीक है। फिर मुझे उनसे ड्राफ्ट दो हफ्तों में चाहिए 20:26:14 &lt;anonimal&gt; zzz: वर्तमान स्टोरी ड्राफ्ट का लिंक? 20:26:39 &lt;zzz&gt; zzzi2p पर जो है वही नवीनतम है। जब तक 'master' comraden1 के पास है, मैं कोई बदलाव नहीं करना चाहता 20:26:53 &lt;zzz&gt; ठीक है, आगे बढ़ते हैं 20:27:09 &lt;zzz&gt; टिकट: Sadie इन्हें रिव्यू करे, सिफारिशें दे या संभवतः इनका प्रबंधन शुरू करे (कब तक?) OPEN - नई तारीख़ फ़रवरी मध्य (?) 20:27:09 &lt;anonimal&gt; ठीक है। 20:27:30 &lt;zzz&gt; यह बड़ा कार्य कैसा चल रहा है? 20:28:06 &lt;sadie_i2p&gt; उफ 20:29:12 &lt;zzz&gt; सिर्फ 'उफ' से थोड़ा ज़्यादा चाहिए :) 20:29:14 &lt;str4d&gt; यह काफ़ी बड़ा कार्य था :P 20:29:35 &lt;sadie_i2p&gt; str4d और मैंने साप्ताहिक टिकट मीटिंग्स के बारे में बात की है 20:29:56 &lt;zzz&gt; यह किसी एक-बार के 'रिव्यू' से अधिक व्यावहारिक हो सकता है 20:30:06 &lt;str4d&gt; मुझे लगा मैंने यह पहले की बैठक में उठाया था, लेकिन अगर नहीं उठाया: मैंने Trac में 'open' स्टेटस जोड़ा है, ताकि वे टिकट दर्शाए जाएँ जिन्हें हम डेव्स ने देखा है पर किसी को असाइन नहीं हैं या कोई ख़ास स्थिति नहीं है। 20:30:26 &lt;str4d&gt; मेरा उद्देश्य उन टिकटों को वास्तविक-नए टिकटों से अलग करना था 20:30:26 &lt;sadie_i2p&gt; हाँ, सही रहेगा 20:30:26 &lt;zzz&gt; क्या आपने इसमें पर्याप्त गहराई से देखा है कि आप बता सकें हम टिकट प्रबंधन कैसे कर रहे हैं और क्या सिफारिशें हों? 20:31:08 &lt;str4d&gt; तो 'new' टिकटों का ढेर अब काफ़ी छोटा है क्योंकि मैंने वे टिकट हटा दिए हैं जो हमने खुद खोले थे 20:31:15 &lt;sadie_i2p&gt; फिलहाल मेरी सबसे अच्छी सिफारिश साप्ताहिक चेक-इन और ट्रियाज है 20:32:34 &lt;str4d&gt; +1 20:32:34 &lt;zzz&gt; ठीक है। क्या हम पहली मीटिंग शेड्यूल करने के लिए तैयार हैं या पहले और आयोजन करना है? 20:33:28 &lt;str4d&gt; मैं अभी यात्रा पर हूँ, तो मैं अग्ले हफ्ते तक रुकना पसंद करूँगा 20:33:46 &lt;zzz&gt; ठीक है। अगर आपने अप्रैल बैठक से पहले कुछ शेड्यूल नहीं किया, तो हम तब आपको पिंग करेंगे 20:34:05 &lt;zzz&gt; Android 0.9.24 रिलीज़ 7 फ़रवरी तक, TODO सूची 26 फ़रवरी तक संकलित 20:34:21 &lt;zzz&gt; लगता है आप इन पर पीछे चल रहे हैं :) 20:34:28 &lt;str4d&gt; हेह 20:34:34 &lt;zzz&gt; नई तारीख़ें? 20:34:37 &lt;str4d&gt; दोनों बुरी तरह विफल रहे, क्योंकि पीएचडी शोधप्रबंध 20:34:55 &lt;str4d&gt; (जिसे मैंने आखिरकार फ़रवरी मध्य में जमा कर दिया) 20:35:04 &lt;str4d&gt; जैसे हम बात कर रहे हैं, मैं 0.9.24 रिलीज़ तैयार कर रहा हूँ 20:35:06 &lt;zzz&gt; वाह। 20:35:10 &lt;str4d&gt; (बहुत स्लो लैपटॉप पर() 20:35:14 &lt;str4d&gt; ) 20:35:16 &lt;zzz&gt; और TODO सूची? 20:35:31 &lt;str4d&gt; TODO सूची का संकलन अगले कुछ दिनों में हो जाएगा 20:35:41 &lt;zzz&gt; ठीक है, हम आपसे इसकी अपेक्षा करेंगे 20:35:51 &lt;str4d&gt; हेह :P 20:36:01 &lt;zzz&gt; str4d और zzz को 12 फ़रवरी तक VRP टिकट की समीक्षा करनी थी। मैंने अपनी तरफ़ से कर दिया। 20:36:06 &lt;str4d&gt; यह मुख्यतः इन-रेपो TODO सूची से होकर गुजरना और अपनी व्यक्तिगत TODO सूची में छूटी चीज़ें ढूँढना है 20:36:14 &lt;zzz&gt; उसके लिए नई तारीख़? 20:36:20 &lt;anonimal&gt; Re: #1119, मैं अभी zzz की 3 हफ्ते पहले की नवीनतम टिप्पणी देख रहा हूँ। मुझे कोई ईमेल नहीं मिला, न ही पिछले कुछ हफ्तों में @mail.i2p/@i2pmail.org पर github या अन्य से ईमेल मिल रहे हैं। 20:36:32 &lt;anonimal&gt; मुझे सच में शक है कि postman की ईमेल सेवा में समस्या हो रही है। 20:36:37 &lt;str4d&gt; थीसिस का एक और दुष्प्रभाव। 0.9.24 रिलीज़ होने के बाद आज दोपहर इसे पढ़ लूँगा 20:36:46 &lt;anonimal&gt; मुझे ईमेल बदलनी पड़ सकती है :/ 20:36:49 &lt;zzz&gt; ठीक है, बढ़िया 20:36:49 &lt;str4d&gt; anonimal, हाँ, मुझे भी हाल में गंभीर समस्याएँ हुई हैं (बहुत-सी ईमेल बाउंस हो रही हैं) 20:37:03 &lt;zzz&gt; विश्वास करें या नहीं, मुझे लगता है 1) के लिए इतना ही है 20:37:11 &lt;zzz&gt; और 2) के लिए भी 20:37:17 &lt;str4d&gt; (लगभग 6 फ़रवरी से) 20:37:22 &lt;anonimal&gt; zzz: मैं आपकी टिप्पणियाँ गहराई से पढ़कर VRP को फिर से लिखूँगा। 20:37:28 &lt;zzz&gt; 3) रोडमैप मीटिंग्स के लिए तैयारी और शेड्यूल http://zzz.i2p/topics/2021 20:37:33 &lt;anonimal&gt; रुकिए! 20:37:45 &lt;zzz&gt; ठीक है, माफ़ कीजिए, 1 या 2 पर और कुछ? 20:37:45 &lt;anonimal&gt; 1) के लिए: H1 पर निर्णय? 20:38:06 &lt;anonimal&gt; जहाँ तक मुझे याद है, H1 पर निर्णय 1) में शिफ्ट किया गया था। 20:38:41 &lt;anonimal&gt; या नहीं, किसी भी तरह मुझे लगता है हम इसे आज कवर कर लेंगे। 20:38:47 &lt;zzz&gt; पिछली बैठक में हमने तय किया था कि VRP और h1 पर चर्चाएँ 4-6 मार्च की रोडमैप मीटिंग्स में समेटेंगे 20:39:11 &lt;anonimal&gt; ठीक। 20:39:23 &lt;zzz&gt; मैंने अभी-अभी उन्हें शेड्यूल किया है, हम उन्हें कल और रविवार को 3 PM UTC पर करेंगे। anonimal, क्या आप इनमें से किसी बैठक में आ सकते हैं? 20:39:30 &lt;str4d&gt; वाह, इससे मुझे रिव्यू का मौका मिल जाएगा :P 20:41:08 &lt;zzz&gt; तो इससे हम 3) पर आ जाते हैं 20:41:11 &lt;zzz&gt; जैसा मैंने कहा 20:41:19 &lt;zzz&gt; मैंने अभी-अभी उन्हें शेड्यूल किया है, हम उन्हें कल और रविवार को 3 PM UTC पर करेंगे।  20:41:21 &lt;anonimal&gt; zzz: उफ़, शनिवार को kovri की कम-से-कम दो घंटे की 6pm UTC बैठक है। 20:41:21 * anonimal सोच रहा है 20:41:23 &lt;anonimal&gt; zzz: आपको क्या लगता है, शनिवार की बैठक कितनी देर चलेगी? 20:41:33 &lt;orignal_&gt; क्या यहाँ सभी को kovri बैठक की परवाह करनी चाहिए? 20:41:40 &lt;zzz&gt; हमारी बैठकें शुक्रवार और रविवार को होंगी। शनिवार को नहीं। 20:41:46 &lt;orignal_&gt; या इसे निजी तौर पर सुलझाया जा सकता है? 20:42:05 &lt;zzz&gt; मेरा प्रस्ताव है कि हम रविवार की बैठक में सबसे पहले VRP करें। ठीक? 20:42:06 * anonimal दिनों की गिनती भूल गया 20:42:11 &lt;anonimal&gt; मैं रविवार को कर सकता हूँ। 20:42:16 &lt;anonimal&gt; ठीक है, बढ़िया लग रहा है। 20:43:00 &lt;zzz&gt; ये अनौपचारिक बैठकें होंगी, जिनमें हम समीक्षा करेंगे कि हम कहाँ हैं और कहाँ जाना चाहते हैं 20:43:11 &lt;zzz&gt; उद्देश्य कम से कम बाकी साल के लिए रोडमैप तय करना है 20:43:22 &lt;zzz&gt; दूसरी बैठक अधिक संरचित हो सकती है 20:43:46 &lt;zzz&gt; मैं कुछ अटका हुआ हूँ कि मुझे आगे और बाकी साल क्या करना चाहिए। इसलिए ये बैठकें मेरे लिए बेहद अहम हैं\ 20:43:52 &lt;zzz&gt; मेरे लिए दिशा तय करने में 20:44:08 &lt;str4d&gt; ठीक है 20:44:15 &lt;anonimal&gt; ठीक। 20:44:37 &lt;zzz&gt; तो शुक्रवार को अधिक अनौपचारिक समीक्षा या प्राथमिकताएँ होंगी। रविवार को हम h1/vrp से शुरू करेंगे, फिर .26-.29 के लिए रोडमैप को ठोस रूप देंगे 20:44:47 &lt;zzz&gt; 3) पर और कुछ? 20:45:31 &lt;zzz&gt; 4) पर चलते हैं 20:45:39 &lt;zzz&gt; 4) आचार संहिता (Code of Conduct) प्रस्ताव (Sadie) http://zzz.i2p/topics/2015?page=2 20:45:56 &lt;zzz&gt; मैं देख रहा हूँ कि उसने अब debian जैसा कुछ करने का प्रस्ताव दिया है 20:46:00 &lt;zzz&gt; आह, समय पर वापस आ गया हूँ 20:46:12 &lt;zzz&gt; debian CoC पर किसी के कोई विचार? 20:46:48 &lt;orignal_&gt; dedian एक अनाम नेटवर्क नहीं है 20:46:56 * str4d लिंक खोलता है 20:47:05 &lt;str4d&gt; orignal_, नहीं, लेकिन यह FOSS है 20:47:08 &lt;zzz&gt; पर उनके CoC पर तुम्हारे क्या विचार हैं, orignal_ ? 20:47:17 &lt;orignal_&gt; लोग I2P पर अलग-अलग कारणों से आते हैं 20:47:33 &lt;anonimal&gt; IMO, यह थोड़ा कमजोर है और मुझे नहीं पता कि कुछ कैसे लागू कराया जाएगा। 20:48:02 &lt;orignal_&gt; zzz, उनका CoC उनके लिए उपयुक्त है क्योंकि वह इतिहास वाला स्थापित प्रोजेक्ट है 20:48:04 &lt;zzz&gt; sadie, debian के CoC में आपको क्या पसंद है? 20:48:14 &lt;orignal_&gt; I2P बिल्कुल अलग है 20:48:32 &lt;sadie_i2p&gt; ऐसा लगा कि यह शुरू करने के लिए हमें एक अच्छी बुनियादी संरचना देता है 20:48:40 &lt;str4d&gt; orignal_, और I2P का &gt;10-वर्षीय इतिहास उसे स्थापित प्रोजेक्ट नहीं बनाता? 20:48:45 &lt;zzz&gt; हाँ, हम अलग हैं, लेकिन हम सचमुच इतिहास वाले स्थापित प्रोजेक्ट हैं 20:48:51 &lt;orignal_&gt; लोग यहाँ आख़िरी बात यह सुनने नहीं आते कि HR की यह बकवास फिर से सुनें 20:49:31 &lt;zzz&gt; मुझे समझ नहीं आता कि किसी प्रोजेक्ट पर आने के कारणों का यहाँ आने के बाद उनके व्यवहार के मानकों से क्या लेना-देना है 20:49:41 &lt;zzz&gt; HR? 20:50:31 &lt;sadie_i2p&gt; मैं ऐसे उदाहरण ढूँढ रही हूँ जो सरल और सीधे-सपाट हों -  20:50:31 &lt;sadie_i2p&gt; तो शायद सबसे अच्छे नहीं, पर शुरू करने के लिए कहीं-न-कहीं 20:51:29 &lt;zzz&gt; क्या हमें लगता है कि debian वाला शुरू करने के लिए सबसे अच्छा है, या monero बेहतर होगा 20:51:36 &lt;orignal_&gt; str4d, दुर्भाग्यवश नहीं 20:51:51 &lt;str4d&gt; orignal_, 'people != developers', फिर से कह रहा हूँ। 20:51:53 &lt;orignal_&gt; तुलना करो कितने लोग Debian और I2P इस्तेमाल करते हैं 20:52:11 &lt;orignal_&gt; बड़े लोगों की नकल करने की कोशिश मत करो, तुम अभी उस लीग में नहीं हो 20:52:12 &lt;str4d&gt; हम उपयोगकर्ताओं को डेवलपर्स के साथ गडमड नहीं कर सकते। 20:52:21 &lt;zzz&gt; मेरा मानना है कि अगर हम अपने लक्ष्य के सबसे क़रीब वाला चुनें, तो हम कुछ लोगों से कह सकते हैं कि वे उसे संपादित करके हमारी स्थिति के अनुरूप बनाएँ 20:52:42 &lt;str4d&gt; यह ऐसा कहने जैसा होगा: 'जो कोई Debian OS इंस्टॉल करता है, वह वह कुछ नहीं कह सकता जो हमें पसंद नहीं' 20:52:42 &lt;str4d&gt; यहाँ मुद्दा *यह* नहीं है 20:52:53 &lt;str4d&gt; और इसलिए, इस चर्चा के लिए उपयोगकर्ता-आधार मायने नहीं रखता 20:52:54 &lt;sadie_i2p&gt; monero के पास भी बहुत अच्छा है - अगर यह दोनों में बेहतर है तो मुझे कोई आपत्ति नहीं 20:53:21 &lt;orignal_&gt; zzz, CoC HR की चीज़ है 20:53:21 &lt;orignal_&gt; और कुछ नहीं 20:53:28 &lt;zzz&gt; debian बनाम monero पर दूसरों की राय? 20:53:44 &lt;anonimal&gt; + Monero 20:53:49 &lt;zzz&gt; orignal_, 'HR' से आपका क्या मतलब है? 20:54:07 &lt;orignal_&gt; HR = human resource 20:54:24 &lt;zzz&gt; monero का debian से छोटा है, तो मेरा अनुमान है छोटे से शुरू करना आसान होगा 20:55:13 &lt;zzz&gt; क्या हमारे पास कोई स्वयंसेवक है जो monero CoC में प्रस्तावित बदलावों के साथ मार्क-अप कर दे और अगले महीने उसे लेकर वापस आए? 20:55:18 &lt;str4d&gt; zzz, मुझे Debian वाले का सार पसंद है, क्योंकि वह उन कई बातों को कवर करता है जिनकी हमें परवाह है (जैसे, बिंदु 2 हाल में बहुत उपयोगी होता) 20:55:26 &lt;zzz&gt; या debian वाला 20:55:28 &lt;orignal_&gt; मेरी राय फिर से, अभी इसका समय नहीं है 20:55:40 &lt;zzz&gt; हमें अभी debian बनाम monero पर निर्णय नहीं करना 20:55:48 &lt;zzz&gt; orignal_, आपका संदेश साफ़-साफ़ मिल गया, धन्यवाद 20:55:59 &lt;str4d&gt; और यह बहुत निर्देशात्मक भी नहीं है 20:56:13 &lt;zzz&gt; कोई निर्णय नहीं लिया गया। हम बस चर्चा कर रहे हैं। 20:56:40 &lt;sadie_i2p&gt; हम दोनों में से जो सबसे अधिक लागू हो, उसे अपना सकते हैं 20:56:43 &lt;anonimal&gt; Re: CoC, 20:56:56 &lt;str4d&gt; मुझे बिंदु 6 भी पसंद है - कि मुद्दों पर प्रतिक्रिया देते समय, उत्तर देने वाला भी CoC का सम्मान करे 20:57:03 &lt;anonimal&gt; https://github.com/monero-project/kovri/blob/master/doc/CONTRIBUTING.md 20:57:09 &lt;anonimal&gt; इसमें खूबसूरत Monero शासन प्रक्रिया का ग्राफिक भी शामिल है। 20:57:30 &lt;comraden1&gt; zzz: re: ड्राफ्ट -- काम पर बेकार चीज़ों का बोझ बढ़ गया है और मैं एक परिवार के सदस्य के साथ जूझ रहा हूँ जो फिर से रिमिशन में चला गया, तो हिस्ट्री ड्राफ्ट पीछे चला गया। sadie_i2p ने 2016-04-01 नई तारीख़ बताई है, जिसे पूरा करने की कोशिश करूँगा 20:57:30 &lt;str4d&gt; ओह, तस्वीरें! 20:57:48 &lt;comraden1&gt; zzz: कुछ हफ्तों से कनेक्शन में न रहने के लिए माफ़ी! 20:58:06 &lt;anonimal&gt; str4d zzz: हाँ, और मैं contributing गाइड को java i2p के अनुरूप पैच करने को तैयार हूँ। 20:58:52 &lt;anonimal&gt; हाय comraden1, मैं 'story of i2p' पेज पर समीक्षा के लिए कुछ पोस्ट कर रहा हूँ। 20:59:30 &lt;sadie_i2p&gt; मैं स्वयंसेवा करूँगी 20:59:58 &lt;comraden1&gt; anonimal: हे, धन्यवाद :) अगर यह फोरम पर है तो अगली बार लॉगिन करते ही देख लूँगा। बेहिचक मुझे PM कर देना या clearnet पर संपर्क करना 21:00:05 &lt;zzz&gt; ठीक है, बढ़िया। Sadie_i2p और anonimal, क्या आप अगले महीने की बैठक में सिफारिश के साथ वापस आ सकते हैं? 21:00:20 &lt;sadie_i2p&gt; ज़रूर 21:00:25 &lt;zzz&gt; comraden1, अपडेट के लिए धन्यवाद, परिवार की समस्याओं के बारे में सुनकर दुख हुआ 21:00:31 &lt;zzz&gt; 4) पर और कुछ? 21:00:40 * zzz warms up the baffer 21:00:48 &lt;zzz&gt; बैठक के लिए और कुछ? 21:00:54 &lt;orignal_&gt; हाँ, किसी के लिए CoC लिखना बेहतर काम लगता है 21:01:13 &lt;anonimal&gt; हाँ, लेकिन क्योंकि हाल में i2pmail समस्याग्रस्त है, sadie_i2p और मुझे संभव हो तो IRC पर बात करने की कोशिश करनी चाहिए। 21:01:21 &lt;anonimal&gt; नहीं, मेरी तरफ़ से बैठक के लिए और कुछ नहीं, zzz। 21:01:52 &lt;zzz&gt; orignal_, कृपया kovri के बारे में तंज़ कसकर हमारी बैठक में बाधा न डालें। यह पिछली बार बहुत आगे बढ़ गया था और मैंने वादा किया था कि ऐसा फिर नहीं होने दूँगा 21:02:07 &lt;orignal_&gt; क्या मैंने किया? 21:02:41 * zzz *bafs* the meeting closed 21:02:45 &lt;zzz&gt; सबका धन्यवाद </div>
