---
title: "I2P डेवलपर बैठक - 06 सितंबर, 2016"
date: 2016-09-06
author: "zzz"
description: "I2P विकास बैठक लॉग 06 सितंबर 2016 के लिए।"
categories: ["meeting"]
---

## संक्षिप्त पुनरावलोकन

<p class="attendees-inline"><strong>उपस्थित:</strong> echelon, EinMByte, orignal, psi, str4d, z3r0fox, zzz</p>

## बैठक लॉग

<div class="irc-log"> 21:00:01 &lt;zzz&gt; 0) हाय 21:00:01 &lt;zzz&gt; 1) 0.9.27 अपडेट (zzz) 21:00:01 &lt;zzz&gt; 2) Summer of X अपडेट (sadie/str4d) 21:00:01 &lt;zzz&gt; 3) 33C3 बजट http://zzz.i2p/topics/2150 21:00:01 &lt;zzz&gt; 4) SAM डिफॉल्ट रूप से ऑन (str4d) 21:00:06 &lt;zzz&gt; 0) हाय 21:00:12 &lt;zzz&gt; हाय 21:00:13 &lt;psi&gt; हाय 21:00:24 &lt;eche|on&gt; स्वागत है 21:00:33 &lt;z3r0fox_&gt; हाय 21:00:40 &lt;zzz&gt; 1) 0.9.27 अपडेट (zzz) 21:01:01 &lt;zzz&gt; ठीक है, बताने के लिए ज़्यादा कुछ नहीं। 26 के बाद से सिर्फ 6K लाइनों का डिफ 21:01:13 &lt;zzz&gt; इस समय मैं कहूँगा कि .27 शायद अक्टूबर के मध्य में होगा? 21:01:41 &lt;zzz&gt; गर्मियों की शुरुआत में मैं Summer of X से जुड़े काम कर रहा था, हाल में मैं थोड़ा ब्रेक ले रहा था... लेकिन मुझे किसी और की तरफ़ से भी ज़्यादा गतिविधि नहीं दिख रही 21:02:03 &lt;zzz&gt; 1) पर और कुछ? 21:02:19 &lt;eche|on&gt; Summer of X पर ज़्यादा कुछ नहीं 21:03:25 &lt;zzz&gt; 2) Summer of X अपडेट (sadie/str4d) 21:03:30 &lt;zzz&gt; sadie / str4d शुरू करें 21:06:07 &lt;zzz&gt; कोई प्रतिक्रिया नहीं, मैं इसे अगले महीने के एजेंडा में डाल देता हूँ 21:06:15 &lt;zzz&gt; 3) 33C3 बजट http://zzz.i2p/topics/2150 21:06:28 &lt;str4d&gt; IHi! 21:06:33 &lt;eche|on&gt; जाग गया 21:06:33 &lt;zzz&gt; eche|on, क्या आप हमारे वित्त पर एक छोटा-सा अपडेट दे सकते हैं? 21:06:45 &lt;str4d&gt; माफ़ कीजिए, थोड़ी देर काम में ध्यान बँट गया था। 2) को मीटिंग के अंत में कवर कर सकता हूँ 21:07:34 &lt;eche|on&gt; वित्त, ठीक, वर्तमान रकम: 37k, 510 BTC, 700 LTC और 1300 XMZ (लगभग) 21:07:47 &lt;eche|on&gt; bts लगभग 540 है और LTC लगभग 3.5 21:08:00 &lt;zzz&gt; लगता है हम काफ़ी अच्छी स्थिति में हैं 21:08:10 &lt;eche|on&gt; हम इस साल अब तक लगभग 4800 खर्च कर चुके हैं 21:08:56 &lt;eche|on&gt; और 10 BTC (जिसे मैंने में परिवर्तित किया), तो हमें इस साल लगभग 5k मिला 21:09:20 &lt;zzz&gt; 33C3 के लिए, मेरा प्रस्ताव है कि हम वही करें जो पिछले साल किया था... हम सभी कॉन्फ टिकटों के पैसे दें। और पूरे प्रोजेक्ट के सदस्यों के लिए हम $1000 (या यूरो) तक रिइम्बर्स करेंगे, या $1500 अगर लोगों को सच में ज़रूरत हो 21:09:41 &lt;zzz&gt; जो लोग एक-दो सेवाएँ चला रहे हैं, उनके लिए मेरा प्रस्ताव है कि हम उनका कॉन्फ टिकट और यात्रा के लिए $500 तक दें 21:10:01 &lt;zzz&gt; आप सब क्या सोचते हैं? 21:10:23 &lt;eche|on&gt; इस समय हमारे पास 5 लोग हैं जिन्होंने पैसे माँगे हैं 21:10:25 &lt;str4d&gt; मुझे लगता है यह उचित है। 21:11:04 &lt;str4d&gt; eche|on, ऊपर दिए आँकड़ों के आधार पर, कुल अपेक्षित खर्च कितना होगा? 21:11:13 &lt;zzz&gt; तो लगभग $4000-$5000, साथ में टिकटों में लगभग $500, मेरा अनुमान है? 21:11:32 &lt;eche|on&gt; इन नियमों के साथ, लगभग 4k अधिकतम 21:11:39 &lt;zzz&gt; डिनर के लिए कुछ सौ और 21:11:57 &lt;zzz&gt; ओह, और, जिसने echelon को ईमेल नहीं किया है और फंडिंग चाहता है, वह अभी बताएं! 21:11:58 &lt;eche|on&gt; 2 लोग सेवाओं के साथ, 2 सामान्य और 1 विशेष परिस्थितियों वाला 21:12:07 &lt;eche|on&gt; टिकट लगभग 100 प्रत्येक होगा 21:12:12 &lt;str4d&gt; हूँ। यह हमें हमारे लगभग 10% खर्च लक्ष्‍य के भीतर रखता है 21:13:03 &lt;eche|on&gt; थोड़ा ऊपर, पर फिर भी ठीक 21:13:21 &lt;zzz&gt; सुनने में लगभग 5200 जैसा लग रहा है। क्या 6000 यूरो का बजट तय करें? 21:13:46 &lt;eche|on&gt; पिछली बार कुछ लोगों ने अपनी रिक्वेस्ट BTC में ली थी, जिससे मेरे लिए काफ़ी आसान हो गया था^^ 21:14:12 &lt;zzz&gt; हाँ, जो भी BTC में भुगतान लेने पर सहमत है, वह बेहतर है 21:14:21 &lt;eche|on&gt; सही लगता है 21:14:48 &lt;eche|on&gt; डिनर के लिए हम पिछले साल जैसी ही जगह जा सकते हैं या शायद थोड़ा ऊपर, देखेंगे 21:15:02 &lt;zzz&gt; मैं यह ज़ोर देना चाहता हूँ कि हम सभी को वहाँ देखना चाहते हैं। हम अपना पैसा समझदारी से इस्तेमाल करने की कोशिश कर रहे हैं, लेकिन हम यह भी नहीं चाहेंगे कि कोई इसलिए न आए क्योंकि वह खर्च वहन नहीं कर सकता। 21:15:09 &lt;eche|on&gt; इवेंट के लिए कुछ मिठाइयाँ और अन्य चीज़ें, 6k ठीक है 21:15:10 &lt;str4d&gt; मुझे BTC में रिइम्बर्स होना बिल्कुल मंज़ूर है 21:15:48 &lt;zzz&gt; 3) पर और कुछ? 21:16:15 &lt;eche|on&gt; मेरी तरफ़ से नहीं, मैं कल सभी ईमेल के जवाब दूँगा और बाद में टिकट खरीदूँगा 21:16:18 &lt;eche|on&gt; ओह, टिकट: 21:16:36 &lt;eche|on&gt; अगर यहाँ I2P से कोई भी फंडिंग नहीं माँग रहा, लेकिन टिकट चाहता है, तो मुझे मेल भेजें! 21:16:37 &lt;str4d&gt; जो भी आवास साझा करना चाहता है, मुझे पिंग करें :) 21:16:56 &lt;str4d&gt; eche|on, आप सभी टीम सदस्यों के टिकट खरीदने की योजना बना रहे हैं? 21:17:03 &lt;eche|on&gt; हाँ 21:17:07 &lt;zzz&gt; हाँ। Ech टिकट खरीदेगा। आप अपने आप न खरीदें 21:17:10 &lt;eche|on&gt; ताकि पिछले साल वाली दिक्कतें न रहें 21:17:12 &lt;str4d&gt; धन्यवाद :) 21:17:34 &lt;str4d&gt; साथ ही, क्या मैं सही हूँ कि यह आम तौर पर स्थानीय समय से लगभग 11am पर शुरू होता है? 21:17:56 &lt;zzz&gt; ओह, जब हम 3) पर हैं, मैं eche|on को उनके सारे काम के लिए धन्यवाद देना चाहता हूँ, जिसमें वित्त को अपडेटेड रखना भी शामिल है। आपके बिना हम कंगाल हो जाते! 21:18:02 &lt;str4d&gt; मैं यह समझने की कोशिश कर रहा था कि क्या मैं 27 तारीख़ को पहुँचने वाली उड़ान ले सकता हूँ 21:18:02 &lt;eche|on&gt; ओह, हम ज़्यादातर 11am/12am पर जगह पर मिलते थे और 1,2 am तक रुके 21:18:05 &lt;eche|on&gt; लेकिन कुछ टॉक्स 3 am पर खत्म होती हैं 21:18:10 &lt;zzz&gt; ठीक है, लॉजिस्टिक्स यहाँ न चर्चा करें 21:18:17 &lt;zzz&gt; 3) पर और कुछ? 21:18:19 &lt;str4d&gt; (वरना मुझे 25 की शाम को निकलना होगा) 21:18:34 &lt;str4d&gt; eche|on, mmk, धन्यवाद। और हाँ, हमें तैरते रखने के लिए बड़ा धन्यवाद! :D 21:18:55 &lt;zzz&gt; 4) SAM डिफॉल्ट रूप से ऑन (str4d) 21:18:59 &lt;zzz&gt; str4d शुरू करें 21:19:08 &lt;eche|on&gt; सभी दानदाताओं को धन्यवाद (अभी-अभी एक डोनेशन मिला है जिसकी लाइन है "do not spent all money on useless designers" 21:19:39 &lt;str4d&gt; ठीक है 21:20:29 &lt;str4d&gt; मेरा सोचना है कि SAM API का उपयोग करने वाले ऐप्स की बढ़ोतरी के साथ, हमें विचार करना चाहिए कि क्या हम इसे डिफॉल्ट रूप से सक्षम करें, और अगर करें तो कैसे करें 21:20:51 &lt;str4d&gt; ठीक वैसे ही जैसे Tor अपना control port डिफॉल्ट से सक्षम रखता है, ताकि ऐप्स आम तौर पर मान सकें कि वह उपलब्ध है 21:21:07 &lt;eche|on&gt; मुझे लगता है SAM काफ़ी स्थिर है और किसी router के आसानी से टूटने/क्रैश होने का कारण नहीं है 21:21:19 &lt;eche|on&gt; मेरा वोट हाँ में है, डिफॉल्ट से सक्षम करें 21:21:25 &lt;zzz&gt; क्या कोई आपत्ति कर रहा है? 21:21:37 &lt;EinMByte&gt; मुझे यह विचार उचित लगता है 21:21:55 &lt;EinMByte&gt; एकमात्र समस्या जो मुझे दिखती है वह है पोर्ट्स का टकराव 21:22:07 &lt;str4d&gt; हूँ 21:23:08 &lt;eche|on&gt; मुझे यह समस्या नई इंस्टॉल्स पर नहीं दिखती 21:23:10 &lt;zzz&gt; इसे करने का सामान्य तरीका clients.config बदलना होगा, जो केवल नई इंस्टॉल्स को प्रभावित करेगा। इसके अलावा कुछ भी... ज़्यादा कठिन होगा 21:23:12 &lt;eche|on&gt; क्योंकि यह सब localhost है 21:23:27 &lt;str4d&gt; मुझे पता है Tor अपने control port को हमेशा खुला रखने की सुरक्षा पर विचार कर रहा है 21:23:29 &lt;eche|on&gt; मैं इसे पुरानी इंस्टॉल्स पर सक्षम नहीं करूँगा 21:23:36 &lt;EinMByte&gt; eche|on: मेरा मतलब, वही पोर्ट किसी और सेवा (non-I2P संबंधित) द्वारा उपयोग में हो सकता है 21:23:43 &lt;str4d&gt; और वे लोगों को Unix socket मोड इस्तेमाल करने के लिए प्रेरित भी करते हैं 21:23:50 &lt;str4d&gt; (लोकल कुकी authentication के साथ) 21:23:58 &lt;zzz&gt; मुझे नहीं लगता कि ऐप्स कभी 'assume it is available' कर सकते हैं, उन्हें हमेशा इसके लिए उचित एरर हैंडलिंग और यूज़र मैसेजिंग की ज़रूरत होगी 21:24:01 &lt;eche|on&gt; EinMByte: ज़रूर, पर वह localhost है, और उसके लिए चेतावनी होनी चाहिए 21:24:08 &lt;str4d&gt; लेकिन यह हमारे लिए उतनी चिंता की बात नहीं है, क्योंकि जो भी SAM से कनेक्ट कर सकता है वह केवल अपने ही tunnels को नियंत्रित कर सकता है 21:24:33 &lt;str4d&gt; (जब तक कि वे किसी दूसरे क्लाइंट के tunnels का session name अनुमान न लगा लें) 21:24:36 &lt;EinMByte&gt; eche|on: ठीक है, तो अगर पोर्ट व्यस्त है तो SAM सक्षम न करें और चेतावनी दें? 21:24:41 &lt;eche|on&gt; EinMByte: यही तार्किक तरीका है^^ 21:24:42 &lt;str4d&gt; zzz, ठीक है, ऐप्स मान नहीं सकते 21:24:48 &lt;str4d&gt; इसका कारण usability है 21:24:58 &lt;str4d&gt; तो "simple option" है "I2P शुरू करें; ऐप इस्तेमाल करें" 21:25:06 &lt;zzz&gt; तो वर्षों तक यह डिसेबल रहने के बाद, अब इसे सक्षम करने से शायद ज़्यादा फर्क न पड़े 21:25:16 &lt;str4d&gt; वर्तमान विकल्प है "I2P शुरू करें; SAM सक्षम करने वाला पेज खोजें; SAM सक्षम करें; ऐप इस्तेमाल करें" 21:25:33 &lt;zzz&gt; FYI मैंने /configclients को अलग-अलग किया है, वह .27 में होगा 21:25:36 &lt;eche|on&gt; मेरे POV में: ज़्यादातर i2p routers में SAM पहले से ही सक्षम है 21:25:39 &lt;eche|on&gt; यदि नहीं तो >90% 21:25:41 &lt;str4d&gt; मेरा मुख्य उद्देश्य रुकावट कम करना है 21:25:48 &lt;str4d&gt; नए यूज़र्स के लिए 21:25:54 &lt;str4d&gt; तो मैं सहमत हूँ कि यह केवल नई इंस्टॉल्स के लिए होगा 21:26:19 &lt;EinMByte&gt; यह ठीक लगता है। 21:26:27 &lt;zzz&gt; वैसे, मुझे अभी तक आपके 'rise of apps using SAM' का सबूत नहीं दिखा 21:26:30 &lt;str4d&gt; eche|on, हाँ, Tor को कुछ Samsung फोन्स पर Orbot के साथ इसी तरह की पोर्ट-कॉन्फ्लिक्ट समस्या है 21:26:46 &lt;psi&gt; sam डिफॉल्ट ऑन होना चाहिए ताकि लोगों को इसे ऑन न करना पड़े 21:26:50 &lt;EinMByte&gt; zzz: शायद यही वह है जो चाहिए ;) 21:26:51 &lt;zzz&gt; लेकिन मैं इस प्रस्ताव के खिलाफ भी नहीं हूँ 21:26:53 &lt;zzz&gt; हेह 21:27:05 &lt;str4d&gt; zzz, Tahoe-LAFS जल्द ही नैटिव I2P सपोर्ट के साथ लॉन्च होने वाला है 21:27:19 &lt;EinMByte&gt; मुझे याद दिलाओ कि डिफॉल्ट SAM पोर्ट क्या है? 21:27:21 &lt;zzz&gt; ठीक है, लगता है हम सहमति में हैं? 21:27:32 &lt;str4d&gt; 7656 21:27:52 &lt;zzz&gt; 4) पर और कुछ? 21:28:36 &lt;EinMByte&gt; str4d: ठीक है, मुझे ऐसा कुछ आम नहीं लग रहा जो इसे इस्तेमाल करता हो 21:29:09 &lt;zzz&gt; 2) Summer of X अपडेट (sadie/str4d) 21:29:14 &lt;zzz&gt; sadie / str4d शुरू करें 21:29:35 &lt;str4d&gt; ठीक है! 21:29:45 &lt;str4d&gt; I2P Summer Dev मेरी विनम्र राय में (IMHO) सफल रहा 21:30:06 &lt;str4d&gt; हमें कोई नए योगदानकर्ता नहीं मिले (कम से कम मुझे नहीं दिखे) 21:30:42 &lt;str4d&gt; (शुरुआती मीटिंग्स में कुछ थे जिनसे हमें शायद फॉलो-अप करना चाहिए था...) 21:30:45 &lt;eche|on&gt; हमें एक नया buildbot मिला 21:30:52 &lt;zzz&gt; मुझे वादा किया गया अगस्त का ब्लॉग पोस्ट नहीं दिखा... क्या हमें सितंबर वाला मिल सकता है? 21:30:54 &lt;str4d&gt; लेकिन हमने यूज़र- और डेवलपर-फेसिंग कई मोर्चों पर बेहतरीन प्रगति की 21:30:56 &lt;str4d&gt; जैसा मैंने ऊपर कहा, अगला Tahoe-LAFS रिलीज़ मेरी txi2p लाइब्रेरी के ज़रिए नैटिव I2P सपोर्ट के साथ आएगा 21:31:13 &lt;str4d&gt; zzz, हाँ, मुझे समय नहीं मिला। मैं इस वीकेंड एक राउंडअप पोस्ट लिखूँगा 21:31:20 &lt;zzz&gt; बहुत बढ़िया 21:31:47 &lt;str4d&gt; मेरे पास Zeronet पर किया काम लोकल है जिसे मैं अगस्त पोस्ट में दिखाना चाहता था, लेकिन दुर्भाग्य से हम i2p.socket को gevent के साथ ठीक से चालू नहीं कर पाए... 21:32:05 &lt;str4d&gt; लेकिन मुझे लगता है मैं इस वीकेंड इसके साथ एक PR बना दूँगा, और देखेंगे चीज़ें कैसे चलती हैं 21:32:33 &lt;zzz&gt; tahoe क्या, कम-से-कम 5 साल हो गए जब से हमने उनकी साइट पर टिकट्स डाले थे। zooko तेज़ी से नहीं चलते 21:33:05 &lt;eche|on&gt; कम से कम अब यह हो गया 21:33:21 &lt;str4d&gt; तो dev usability के लिहाज़ से, हमने i2p.socket और txi2p पर अच्छी प्रगति की है, और SAM API डिफॉल्ट से सक्षम होने के साथ, Python ऐप्स में I2P जोड़ने में कम रुकावट होनी चाहिए 21:33:25 &lt;eche|on&gt; अब हमें समानांतर अप/डाउनलोड्स चाहिए, नहीं तो tahoe-lafs रेंगता रहेगा 21:33:55 &lt;eche|on&gt; वैसे, कुछ मिनट पहले एक यूज़र ने I2P में python dev काम के बारे में पूछा 21:34:04 &lt;str4d&gt; हमने संभावित नए ऐप्स से कुछ आउटरीच किया, लेकिन वहाँ और काम की ज़रूरत है 21:34:28 &lt;str4d&gt; (ख़ासकर IPFS और OpenBazaar दोनों उत्सुक हैं, लेकिन वहाँ प्रगति फिलहाल आगे नहीं बढ़ रही) 21:34:49 &lt;EinMByte&gt; वैसे, मेरी ओर से माफ़ी; मैंने पहले कहा था कि मैं summer of X के लिए कुछ करूँगा, लेकिन यह kovri के लिए बहुत जल्दी आ गया 21:34:53 &lt;zzz&gt; summer of x के बाद जो चीज़ अभी भी बहुत बुरी हालत में है वह है Bote। लंबे समय से कोई रिलीज़ नहीं, और लगभग 40 (!) trac टिकट्स, जिसमें classpath वाला भी शामिल है जो मेरी राय में .27 के लिए ब्लॉकर है... क्या तुम फिर से bote पर काम करने का इरादा रखते हो या हमें इसे छोड़ देना चाहिए? 21:35:30 &lt;str4d&gt; zzz, मेरा इरादा है, और मैंने इस पर काम भी किया 21:35:38 &lt;eche|on&gt; किसी को bote करना चाहिए। यह syndie या i2phex से अधिक महत्वपूर्ण है 21:36:05 &lt;zzz&gt; मुझे जानना है कि क्या हमें bote को ठीक करने के लिए deb पैकेजिंग बदलनी पड़ेगी, या कुछ और गलत है, या हमें इसकी परवाह नहीं 21:36:32 &lt;zzz&gt; Bote का सितंबर? 21:37:22 &lt;str4d&gt; अगस्त में मैंने इसे Gradle पर माइग्रेट करने में समय लगाया, जिसका मतलब है कि मैं android और plugin कोडबेस को मर्ज कर पाऊँगा 21:37:22 &lt;str4d&gt; इससे Bote पर डेवलपिंग के संबंध में मेरी बहुत-सी रुकावटें दूर होंगी 21:37:22 &lt;str4d&gt; अब बस मौजूदा plugin स्क्रिप्ट्स को इंटिग्रेट करना बाकी है 21:37:22 &lt;str4d&gt; (या उन्हें Gradle में फिर से लिखना)( 21:37:39 &lt;str4d&gt; दुर्भाग्य से अगस्त में काम की डेडलाइन्स बीच में आ गईं 21:37:54 &lt;zzz&gt; ठीक है 21:37:59 &lt;zzz&gt; 2) पर और कुछ? 21:38:07 &lt;str4d&gt; मैं इस वीकेंड Bote पर समय लगाऊँगा 21:38:30 &lt;zzz&gt; मीटिंग के लिए और कुछ? 21:39:02 &lt;zzz&gt; क्या मैं अक्टूबर के लिए फिर 8 PM UTC पर वापस जाने का प्रस्ताव रख सकता हूँ? 21:39:46 &lt;str4d&gt; और Debian वाली समस्या का हल ढूँढने की कोशिश करूँगा 21:39:55 &lt;zzz&gt; 8 PM पर कोई आपत्ति? 21:40:03 &lt;str4d&gt; लेकिन यह निश्चित रूप से Debian-only है 21:40:24 &lt;zzz&gt; ठीक है, मुझे तो यह भी पुष्टि नहीं दिखी थी कि यह deb-only है, तो यह प्रगति है 21:40:46 &lt;str4d&gt; और कुछ नहीं, Summer Dev पर काम करने वालों, सबने बढ़िया काम किया! 21:40:46 &lt;str4d&gt; अगले साल का इंतज़ार है ;) 21:40:49 &lt;zzz&gt; मैंने टिकट में एक फिक्स या कम से कम एक टेस्ट का प्रस्ताव रखा है, लेकिन कोई प्रतिक्रिया नहीं मिली 21:40:49 &lt;eche|on&gt; मेरी तरफ़ से अब तक OK 21:41:22 &lt;zzz&gt; ठीक है, 9 की तुलना में 8 पर ज़्यादा लोग शिकायत कर रहे थे, तो 8 पर वापस चलते हैं। वैसे भी गर्मी खत्म हो गई है 21:41:29 * zzz baffer को पकड़ता है 21:41:29 &lt;str4d&gt; अक्टूबर में 8PM मेरे लिए ठीक है, क्योंकि मैं US में रहूँगा 21:41:31 &lt;str4d&gt; (और दरअसल नवंबर में भी, क्योंकि वह 1st होगा( 21:42:37 &lt;eche|on&gt; ठीक है, अब सोने का समय है 21:42:41 &lt;eche|on&gt; फिर मिलते हैं 21:42:44 * zzz ***bafs*** बैठक समाप्त करता है </div>
