---
title: "I2P डेवलपर बैठक - 07 जून, 2016"
date: 2016-06-07
author: "zzz"
description: "I2P विकास बैठक का लॉग 07 जून, 2016 के लिए."
categories: ["meeting"]
---

## त्वरित पुनरावलोकन

<p class="attendees-inline"><strong>उपस्थित:</strong> eche|on, plzcdv, psi, str4d, zzz</p>

## बैठक लॉग

<div class="irc-log"> 20:00:31 &lt;zzz&gt; 0) हाय 20:00:31 &lt;zzz&gt; 1) 0.9.26 रिलीज़ योजना (zzz) 20:00:31 &lt;zzz&gt; 2) HOPE योजना अपडेट (zzz) http://zzz.i2p/topics/1968 20:00:31 &lt;zzz&gt; 3) 0.9.27 योजना (zzz) 20:00:31 &lt;zzz&gt; 4) समर ऑफ़ X (sadie) 20:00:35 &lt;zzz&gt; 0) हाय 20:00:37 &lt;zzz&gt; हाय 20:01:16 &lt;zzz&gt; 1) 0.9.26 रिलीज़ योजना (zzz) 20:01:46 &lt;zzz&gt; ठीक है, .26 रिलीज़ कल बना ली, Launchpad का काम हो गया, और हमने एक घंटे पहले इन-नेट अपडेट्स के लिए स्विच फ्लिप कर दिया 20:01:56 &lt;zzz&gt; बस Debian बाकी है, जिसे मैं कल करने की योजना है 20:02:27 &lt;zzz&gt; याद रहे कि इन-नेट अपडेट्स को नए jbigi फ़ाइलें नहीं मिलेंगी, क्योंकि हमें टेस्टिंग की कमी की चिंता थी 20:02:40 &lt;zzz&gt; तो deb उपयोगकर्ताओं और नई इन्स्टॉल्स से आने वाली बग रिपोर्ट्स पर नज़र रखें 20:02:45 &lt;zzz&gt; 1) पर और कुछ? 20:03:14 &lt;zzz&gt; 2) HOPE योजना अपडेट (zzz) http://zzz.i2p/topics/1968 20:03:39 &lt;str4d&gt; हाय! 20:03:45 &lt;zzz&gt; HOPE अब से शुक्रवार के हिसाब से 6 हफ्ते बाद है। हम $150 के कॉन्फ्रेंस टिकट्स का भुगतान बाद में करेंगे (कार्यक्रम के बाद) 20:04:11 &lt;zzz&gt; हम यात्रा का खर्च नहीं दे रहे हैं, लेकिन यदि किसी के लिए बिना कुछ मदद के आना वास्तव में मुश्किल है, तो बताइए 20:04:32 &lt;zzz&gt; पहले या बाद में कोई डेवलपर मीटिंग नहीं होगी क्योंकि मुझे lance से कमिटमेंट नहीं मिल पाया 20:04:53 &lt;zzz&gt; न्यूयॉर्क में सभी से मिलने का बेसब्री से इंतज़ार है 20:05:02 &lt;zzz&gt; 2) पर और कुछ? 20:05:25 &lt;zzz&gt; 3) 0.9.27 योजना (zzz) 20:06:00 &lt;zzz&gt; चलो netsplit का इंतज़ार करते हैं 20:06:06 &lt;plzcdv&gt; हाय। 20:07:47 &lt;zzz&gt; ठीक है, क्या उस तरफ़ आप सबने 2) का HOPE के बारे में सब देखा? 20:08:35 &lt;str4d&gt; फिर से हाय! 20:08:35 &lt;eche|on&gt; jo 20:08:39 &lt;str4d&gt; नहीं 20:08:43 &lt;str4d&gt; आखिरी चीज़ जो मैंने देखी, वह आपका 'Hi' था 20:08:53 &lt;zzz&gt; अरे बाप रे। मैं 3) पर हूँ 20:08:57 &lt;str4d&gt; (और 1) भी) 20:09:02 &lt;zzz&gt; मैं 1 और 2 कॉपी/पेस्ट कर देता हूँ 20:09:16 &lt;zzz&gt; &lt;zzz&gt; 1) 0.9.26 रिलीज़ योजना (zzz) 20:09:16 &lt;zzz&gt; &lt;zzz&gt; ठीक है, .26 रिलीज़ कल बना ली, Launchpad का काम हो गया, और हमने एक घंटे पहले इन-नेट अपडेट्स के लिए स्विच फ्लिप कर दिया 20:09:16 &lt;zzz&gt; &lt;zzz&gt; बस Debian बाकी है, जिसे मैं कल करने की योजना है 20:09:16 &lt;zzz&gt; &lt;zzz&gt; याद रहे कि इन-नेट अपडेट्स को नए jbigi फ़ाइलें नहीं मिलेंगी, क्योंकि हमें टेस्टिंग की कमी की चिंता थी 20:09:16 &lt;zzz&gt; &lt;zzz&gt; तो deb उपयोगकर्ताओं और नई इन्स्टॉल्स से आने वाली बग रिपोर्ट्स पर नज़र रखें 20:09:31 &lt;zzz&gt; &lt;zzz&gt; 2) HOPE योजना अपडेट (zzz) http://zzz.i2p/topics/1968 20:09:44 &lt;zzz&gt; &lt;zzz&gt; HOPE अब से शुक्रवार के हिसाब से 6 हफ्ते बाद है। हम $150 के कॉन्फ्रेंस टिकट्स का भुगतान बाद में करेंगे (कार्यक्रम के बाद) 20:09:44 &lt;zzz&gt; &lt;zzz&gt; हम यात्रा का खर्च नहीं दे रहे हैं, लेकिन यदि किसी के लिए बिना कुछ मदद के आना वास्तव में मुश्किल है, तो बताइए 20:09:44 &lt;zzz&gt; &lt;zzz&gt; पहले या बाद में कोई डेवलपर मीटिंग नहीं होगी क्योंकि मुझे lance से कमिटमेंट नहीं मिल पाया 20:09:44 &lt;zzz&gt; &lt;zzz&gt; न्यूयॉर्क में सभी से मिलने का बेसब्री से इंतज़ार है 20:09:44 &lt;zzz&gt; &lt;zzz&gt; 2) पर और कुछ? 20:10:03 &lt;zzz&gt; या 1) पर? 20:10:43 &lt;str4d&gt; 1) पर मुझे कुछ याद नहीं आ रहा 20:11:09 &lt;str4d&gt; 2) के बारे में, मैं अभी भी शामिल होने की उम्मीद करता हूँ, लेकिन अभी भी मेरे पास टिकट नहीं है क्योंकि मेरी defence date अभी तय नहीं है, और इसलिए मुझे नहीं मालूम कि तब तक मैं US में भी रहूँगा या नहीं। 20:11:27 &lt;str4d&gt; date* 20:11:43 &lt;zzz&gt; ठीक है, अगर कोई असमंजस में है, तो कृपया टिकट ले लें, यह मज़ेदार समय होगा 20:11:51 &lt;zzz&gt; 3) 0.9.27 योजना (zzz) 20:12:34 &lt;zzz&gt; यहाँ रोडमैप पर बहुत कठिन काम हैं - सर्वर्स के लिए क्रिप्टो माइग्रेशन, Mac से जुड़ी चीज़ें, और IPv6 तथा ntcp2 पर काम 20:13:07 &lt;zzz&gt; लगभग एक साल से किसी ने ntcp2 को नहीं देखा है और IPv6 peer testing पर मुझे शून्य टिप्पणियाँ मिली हैं। तो कुछ मदद चाहिए। 20:13:39 &lt;zzz&gt; साथ ही, .27 पर हमारी गति इस पर निर्भर करेगी कि मैं 'Summer of X' पर कितना समय लगाता हूँ। मैंने इसे अगस्त के आख़िर के लिए अस्थायी रूप से रखा है। 20:13:46 &lt;zzz&gt; 3) पर और कुछ? 20:13:46 &lt;eche|on&gt; मैं इसे टेस्ट कर सकता हूँ, लेकिन... 20:14:01 &lt;str4d&gt; मैं उन्हें अपनी I2P टू-डू सूची में ऊपर ले जाऊँगा 20:15:09 &lt;zzz&gt; 4) समर ऑफ़ X (sadie) 20:15:24 &lt;zzz&gt; हमारे उत्तरी गोलार्ध के समर के लिए क्या योजना है? 20:15:31 &lt;str4d&gt; मेरे पास UI से जुड़ी कुछ बीच की चीज़ें भी हो सकती हैं जिन्हें तैयार करना है 20:15:49 &lt;str4d&gt; sadie काम की वजह से देर से आ रही है (बहुत परेशान करने वाला क्लाइंट) 20:15:55 &lt;str4d&gt; तो मैं कवर कर लूँगा :) 20:16:10 &lt;str4d&gt; उम्मीद है यहाँ सबने लॉन्च ब्लॉग पोस्ट देख ली है :D 20:16:43 &lt;str4d&gt; वह मूलतः पहले से चर्चा हुई बातों को ही सामने रखता है। 20:17:09 &lt;str4d&gt; तो: 20:17:16 &lt;str4d&gt; 4a) APIs 20:17:17 &lt;str4d&gt; 4b) Apps 20:17:22 &lt;str4d&gt; 4c) Plugins 20:17:29 &lt;str4d&gt; 4d) ब्रांडिंग 20:17:33 &lt;str4d&gt; 4a) 20:18:13 &lt;str4d&gt; इस महीने हमारा फोकस हमारी APIs को बेहतर बनाने पर है। इसके लिए हम 0.9.26 रिलीज़ में पहले ही अच्छी प्रगति कर चुके हैं 20:18:39 &lt;str4d&gt; अगला काम यह होगा कि मैं हमारे JARs को Maven Central पर अपलोड करूँगा, ताकि Java डेवलपर्स उन्हें आसानी से इस्तेमाल कर सकें 20:18:53 &lt;str4d&gt; (और I2P Android client library को उपयुक्त रूप से अपडेट करूँगा) 20:19:15 &lt;str4d&gt; इस महीने के बचे हुए समय के लिए, मेरे पास सुझावों की एक लंबी सूची है: 20:19:33 &lt;zzz&gt; आप "हमारी C++ और Python लाइब्रेरीज़" का ज़िक्र करते हैं, लेकिन क्या वास्तव में हमारे पास ऐसी कोई है जिसे हम मेंटेन करते हों? यह काम कौन करेगा और किन विशेष लाइब्रेरीज़ पर? 20:19:41 &lt;str4d&gt; - SAM लाइब्रेरीज़ को v3.3 पर अपडेट करें 20:19:50 &lt;str4d&gt; zzz, यही ^ 20:19:56 &lt;zzz&gt; मैंने अभी एक घंटे पहले यहाँ एक व्यक्ति को बताया कि वे हमारी नहीं हैं, वे थर्ड-पार्टी हैं 20:20:10 &lt;str4d&gt;   - txi2p (Python Twisted, यह मैं करूँगा) 20:20:32 &lt;zzz&gt; SAM लाइब्स कहाँ हैं? 20:20:41 &lt;zzz&gt; या, कहें तो, कौन-सी 20:21:25 &lt;str4d&gt;   - libsam3 (C, sync और async दोनों, git.repo.i2p पर) 20:21:49 &lt;zzz&gt; ठीक है। psi के पास Go में भी एक है 20:21:53 &lt;str4d&gt;   -   - i2psam (C++, https://github.com/VirtualDestructor/bitcoin-qt-i2p/tree/master/i2psam) 20:22:16 &lt;str4d&gt; अन्य के लिए http://i2p-projekt.i2p/docs/api/samv3 देखें 20:22:33 &lt;zzz&gt; मुझे लगता है मैं ज़्यादातर बस Apps पर पहले से काम शुरू कर दूँगा, सवालों के जवाब देने के लिए साथ में उपलब्ध रहूँगा 20:22:35 &lt;zzz&gt; ठीक है 20:22:45 &lt;str4d&gt; मैं कम-से-कम Python Twisted और C++ लाइब्रेरीज़ को अपडेट होते देखना चाहूँगा 20:22:56 &lt;str4d&gt; (अपने अगले महीने के कामों के लिए&gt;:D ) 20:23:06 &lt;str4d&gt; इस महीने के लिए अन्य सुझाव: 20:23:11 &lt;str4d&gt; - libtorrent को सही ढंग से काम कराने में लाएँ 20:23:34 &lt;zzz&gt; ओह हाँ libtorrent++\ 20:23:36 &lt;str4d&gt; - Java I2P में डिफ़ॉल्ट रूप से SAM API सक्षम करें (अब .27 के लिए) 20:23:54 &lt;str4d&gt; - मेरे lighttpd I2P पैच को upstream में ले जाएँ (कम-से-कम libsam3 को अपडेट करना आवश्यक है) 20:24:21 &lt;zzz&gt; मैंने /configclients को अलग करने के लिए टिकट #1804 दर्ज किया 20:24:25 &lt;zzz&gt; मैं वह कर सकता हूँ 20:24:28 &lt;str4d&gt; ठीक है, क्या इनमें से किसी सुझाव के लिए स्वयंसेवक हैं? 20:25:34 &lt;plzcdv&gt; मैं शर्मीला हूँ, लेकिन मैं यहाँ हूँ। 20:25:48 &lt;str4d&gt; zzz, हम्म, यह मेरे UI काम और Plugins महीने—दोनों के लिए अच्छा कदम होगा 20:26:17 &lt;zzz&gt; ठीक है। इससे आपको merge conflicts मिल सकते हैं, सावधान रहें 20:26:29 &lt;str4d&gt; zzz, merge conflicts कम करने के लिए यह या तो मेरी UI branch में होना अच्छा रहेगा या उसी पर आधारित होना चाहिए 20:26:29 &lt;str4d&gt; plzcdv, हाय! 20:27:14 &lt;str4d&gt; dg, hottuna3, psi, ऊपर के बारे में कोई विचार? 20:27:34 &lt;zzz&gt; कोई स्वयंसेवक न दिखने पर, चलो 4b पर बढ़ते हैं 20:28:29 &lt;plzcdv&gt; मुझे पता नहीं था कि libtorrent है।  20:28:29 &lt;str4d&gt; plzcdv, यह कई ऐप्लिकेशंस में इस्तेमाल होती है, लेकिन उनमें से कोई भी (जहाँ तक मुझे पता है) I2P की कार्यक्षमता को एक्सपोज़ नहीं करता (शायद क्योंकि वह खराब है) 20:28:54 &lt;plzcdv&gt; Libtorrent (या कुछ इसी तरह) एक बुनियादी चीज़ लगती है। 20:29:04 &lt;plzcdv&gt; संचार मूलतः जानकारी साझा करने के बारे में ही है। 20:29:17 &lt;str4d&gt; इस महीने I2P पर काम करने के लिए मेरे पास तीन वीकेंड बचे हैं। उनमें से एक txi2p पर होगा, और एक अन्य में मैं i2psam पर काम करने के लिए खुद को रखूँगा। 20:30:13 &lt;str4d&gt; बाकी सब, अगर आपके पास कोई आइडिया है, या इनमें से किसी पर काम करने की इच्छा है, तो बेझिझक करें 20:30:33 &lt;zzz&gt; इन सब के लिए sadie की PR योजना क्या है? 20:30:38 &lt;str4d&gt; मैं इस हफ्ते किसी समय कुछ पब्लिसिटी करूँगा जिसे हम PR के लिए उपयोग कर सकें, ताकि शायद अतिरिक्त मदद मिल जाए 20:30:38 &lt;str4d&gt; 4b) Apps 20:30:40 &lt;plzcdv&gt; मैं libtorrent या उसके समान किसी चीज़ पर काम करना चाहूँगा। 20:30:54 &lt;str4d&gt; zzz, इसे 4d) में कवर करूँगा 20:31:02 &lt;zzz&gt; ठीक है 20:31:09 &lt;str4d&gt; plzcdv, अवश्य! 20:32:20 &lt;str4d&gt; यदि आप libtorrent को इस तरह अपडेट कर पाएँ कि उसका I2P सपोर्ट काम करे, तो यह बहुत सराहा जाएगा :D 20:32:45 &lt;zzz&gt; Apps के लिए, मैं snark standalone (psi के अच्छे काम पर आधारित), syndie, और i2phex करने की योजना रखता हूँ। शायद orchid भी। 20:33:00 &lt;str4d&gt; plzcdv, हम बैठक के बाद चर्चा कर सकते हैं :) 20:33:13 &lt;zzz&gt; ऊफ़, orchid Plugins में आता है। 20:33:24 &lt;str4d&gt; zzz, मैं उसे सब Plugins के तहत सोच रहा था 20:33:28 &lt;zzz&gt; खैर, पहले 3 HOPE से पहले। 20:33:45 &lt;str4d&gt; लेकिन पहले से शुरू करना ठीक है 20:34:01 &lt;zzz&gt; ठीक है, तो मैं आगे का काम कर रहा हूँ, जब तक काम करने के लिए कोई और ऐप न हो। मेरा ख्याल है snark गिना जाएगा। 20:34:23 &lt;str4d&gt; मेरे अनुसार Apps माह का उद्देश्य उन अन्य डेवलपर्स तक पहुँचना है जो अपनी ऐप्लिकेशंस में I2P को इंटीग्रेट करना चाहते हैं 20:34:25 &lt;str4d&gt; तो: 20:34:26 &lt;str4d&gt; - Tahoe-LAFS 20:34:29 &lt;str4d&gt; - Zeronet 20:34:41 &lt;str4d&gt; - OpenBazaar (IPFS के माध्यम से, जिस पर वे शिफ्ट हो रहे हैं) 20:34:51 &lt;zzz&gt; ठीक है, तो वह मुख्यतः PR और आउटरीच है, जब तक कोई रुचि न दिखाए 20:35:06 &lt;str4d&gt; - Whonix (किसी ने आज ही मुझे ईमेल किया है) 20:35:11 &lt;str4d&gt; zzz, सिर्फ़ PR नहीं 20:35:23 &lt;str4d&gt; मैं जाकर कोड में योगदान दूँगा 20:35:53 &lt;str4d&gt; ख़ास तौर पर Tahoe में, उनके कोडबेस के प्रासंगिक हिस्सों को मैं पहले से जानता हूँ (क्योंकि इस पर पहले उनके साथ काम कर चुका हूँ) 20:36:07 &lt;str4d&gt; इसीलिए मैं इस महीने txi2p को अप-टू-डेट करना चाहता हूँ 20:36:16 &lt;str4d&gt; एक और: Zcash 20:36:22 &lt;zzz&gt; ठीक है 20:38:52 &lt;str4d&gt; एक और जगह जहाँ मैं कोडबेस जानता हूँ, मैं ऊपर वाले bitcoin-qt-i2p पैचेज़ को देखने और यह जाँचने के बारे में सोच रहा हूँ कि वे कितने लागू होंगे। 20:39:09 &lt;str4d&gt; Apps माह के लिए मेरी ठोस डिलीवरबल्स यह हैं कि या तो कोड लिखा हो, या डिज़ाइन चर्चाओं में योगदान दिया हो जो अन्य डेवलपर्स की I2P इंटीग्रेशन में मदद करें, आदर्श रूप से उसी काम का लाभ उठाते हुए जो हम अभी कर रहे हैं 20:39:09 &lt;str4d&gt; Apps माह के लिए अन्य विचार: 20:39:09 &lt;str4d&gt; - Vuze 20:39:09 &lt;str4d&gt; - Lightning Browser (Android पर, मैं उनकी I2P client library के उपयोग को अपडेट करूँगा) 20:39:09 &lt;str4d&gt; - libtorrent का उपयोग करने वाले प्रोजेक्ट्स! 20:39:39 &lt;str4d&gt; मैं इस महीने इनमें से कुछ से संपर्क शुरू करूँगा, और दूसरों को भी यही करने के लिए प्रोत्साहित करता हूँ। यदि किसी के पास प्रोजेक्ट्स के लिए अन्य विचार हैं, तो मुझे बताइए। 20:40:10 &lt;str4d&gt; (इनमें से कुछ प्रोजेक्ट्स) 20:41:51 &lt;str4d&gt; 4c) Plugins 20:41:51 &lt;str4d&gt; यह वह जगह है जहाँ मैं देखता हूँ कि हम उन मौजूदा apps और plugins को थोड़ा प्यार दें जिन्हें हम विकसित और मेंटेन करते हैं :) 20:41:51 &lt;str4d&gt; तो: 20:41:51 &lt;str4d&gt; - Bote 20:41:51 &lt;str4d&gt; - Snark 20:41:51 &lt;str4d&gt; - Orchid 20:41:51 &lt;str4d&gt; - आदि 20:41:51 &lt;str4d&gt; यह कहते हुए, ऐसा कोई कारण नहीं कि उन पर पहले काम न किया जा सके, यदि किसी के पास करने के लिए कुछ और न हो। 20:42:12 &lt;str4d&gt; या बाद में किया जा सकता है, यदि उदाहरण के लिए, अगले महीने किसी ऐप में योगदान अच्छा चल रहा हो 20:44:51 &lt;str4d&gt; ये तीन महीने मुख्यतः PR के लिए हैं, प्रोजेक्ट मैनेजमेंट के लिए नहीं :) 20:44:51 &lt;str4d&gt; (हालाँकि यह निश्चित रूप से मुझे अपना समय योजनाबद्ध रखने में मदद करेगा!) 20:44:51 &lt;str4d&gt; हम 4c) पर और चर्चा अगले महीने की बैठक में कर सकते हैं। फिलहाल, मैं यहाँ और लोगों को 4b) के बारे में सोचने और 4a) पर काम शुरू करने के लिए प्रोत्साहित करता हूँ :D 20:44:51 &lt;str4d&gt; 4d) ब्रांडिंग (और PR) 20:44:51 &lt;str4d&gt; वर्तमान में I2P Summer Dev के लिए PR रणनीति ब्लॉग पोस्ट्स और Twitter के इर्द-गिर्द केंद्रित है 20:44:51 &lt;str4d&gt; मैं ब्लॉग के लिए नियमित अपडेट लिखूँगा कि हम क्या कर रहे हैं। 20:44:51 &lt;str4d&gt; मोटा-मोटी योजना: 20:44:51 &lt;str4d&gt; - लॉन्च पोस्ट (हो चुका) 20:45:30 &lt;str4d&gt; - APIs (अगले कुछ दिनों में लिखूँगा, Maven Central के काम और इस महीने के अन्य सुझावों की सूची को प्रचारित करने के लिए) 20:46:02 &lt;str4d&gt; - Apps (जिन प्रोजेक्ट्स के साथ हम काम करेंगे उनकी सूची, अन्य सुझाव, और APIs माह में हमारे काम का सार—इनका प्रचार) 20:46:11 &lt;str4d&gt; - Plugins (Apps पोस्ट जैसा ही लेआउट) 20:46:19 &lt;str4d&gt; - क्लोज़िंग पोस्ट 20:46:54 &lt;str4d&gt; तो शेष पोस्ट लगभग एक-एक महीने के अंतराल पर होंगी, बीच में ज़रूरत के अनुसार छोटे अपडेट्स हो सकते हैं 20:47:19 &lt;str4d&gt; इसी बीच Twitter पर, इस काम से संबंधित जो भी हम पोस्ट करें, उसमें #I2PSummer हैशटैग होना चाहिए 20:47:38 &lt;str4d&gt; (ये ब्लॉग पोस्ट्स, आप किस API या ऐप पर काम कर रहे हैं उस पर टिप्पणियाँ, आदि...) 20:47:50 &lt;psi&gt; re: go i implement net.* for i2p in go 20:48:10 &lt;str4d&gt; psi, वाह! 20:48:28 &lt;psi&gt; net.Dial net.Listener net.PacketConn net.Conn net.Addr etc 20:48:36 * psi ऊपर स्क्रॉल करता है 20:48:56 &lt;str4d&gt; ब्रांडिंग के संदर्भ में, लॉन्च से तीन दिन पहले मेरे मन में एक विचार आया कि I2P Summer Dev के लिए कोई लोगो होना अच्छा रहेगा (अधिमानतः ऐसा जिसे हम आने वाले वर्षों में भी पुन: उपयोग कर सकें) 20:48:58 &lt;psi&gt; ++ sam default plz 20:49:12 &lt;str4d&gt; और फिर मैंने एक दिन बाद देखा कि Elio Qoshi ने ओपन सोर्स डिज़ाइन के लिए एक स्टार्टअप लॉन्च किया 20:50:00 &lt;zzz&gt; 4) पर और कुछ? 20:50:09 &lt;str4d&gt; तो: मैंने उनसे I2P Summer Dev के लिए हमारे लिए एक लोगो डिज़ाइन करने के बारे में बात की है (एक अकेला लोगो, और टेक्स्ट के साथ—बैनर्स, टी-शर्ट्स आदि में उपयोग के लिए), जिसकी डिलिवरी इस महीने के अंत तक लक्ष्य है 20:50:47 &lt;str4d&gt; मैंने $200 का बजट बताया है, क्योंकि यदि प्रोजेक्ट को यह फंड्स का अच्छा उपयोग न लगे, तो मैं स्वयं इतना देने में सहज था। 20:50:55 &lt;str4d&gt; तो: क्या यह फंड्स का अच्छा उपयोग है? 20:51:25 &lt;psi&gt; क्या हमारे पास summer of $i2pthing के लिए पर्याप्त लोग हैं? 20:51:41 &lt;zzz&gt; जब तक हम इसे उपयोग में लाने की ठोस योजना न रखें, यह फंड्स का अच्छा उपयोग नहीं है 20:51:47 &lt;str4d&gt; (sadie एक ऐसे डिज़ाइनर से भी बात कर रही है जिसे वह जानती है, और Elio के स्टार्टअप की 100% मनी-बैक गारंटी है अगर हमें डिज़ाइन्स पसंद न आएँ, तो मेरे विचार से यह कुल मिलाकर कम-जोखिम है) 20:52:26 &lt;str4d&gt; zzz, योजना यह है कि ब्रांडिंग GetI2P के Twitter अकाउंट पर (अवतार + बैनर), वेबसाइट पर प्रासंगिक ब्लॉग पोस्ट्स में (और किसी रूप में होमपेज पर) आदि में उपयोग की जाए। 20:52:29 &lt;zzz&gt; तो जब तक हमारे पास इसे _fast_ उपयोग करने की ठोस योजनाएँ न हों, यह पैसों की बर्बादी होगी 20:52:36 &lt;str4d&gt; संभवतः टी-शर्ट्स (sadie लागत देख रही है) 20:52:54 &lt;str4d&gt; zzz, इसी लिए मैं इस महीने के अंत तक डिलिवरेबल चाहता हूँ, ताकि हमें इसे उपयोग करने के लिए दो महीने मिलें 20:53:09 &lt;str4d&gt; और फिर हमारे पास यह भविष्य में उपयोग के लिए रहेगा 20:53:16 * psi लैग 20:53:41 &lt;str4d&gt; जैसा कि मैंने लॉन्च पोस्ट में कहा था, मैं नए कॉन्ट्रिब्यूटर्स को स्वैग देना चाहता हूँ। अभी यह स्टिकर्स हैं, आगे चलकर टी-शर्ट्स भी हो सकती हैं 20:54:04 &lt;str4d&gt; psi, हम अभी I2P Summer Dev के लिए पूरी तरह staffed नहीं हैं, बहुत सारे आइडियाज़ हैं जो devs की तलाश में हैं :) 20:54:14 &lt;zzz&gt; कृपया कोई भी पैसा खर्च करने से पहले echelon से स्वीकृति लें 20:55:03 &lt;psi&gt; ठीक है 20:55:09 &lt;str4d&gt; जब मुझे पहला विचार आया, मैंने eche|on से संपर्क किया था, लेकिन मैं बैठक में पुष्टि भी चाहता था :) 20:56:02 &lt;psi&gt; re: summer of $i2pthing, मुझे लगता है मेरा i2p net.* अपेक्षाकृत आसानी से IPFS के libp2p में फिट हो सकता है, लेकिन IPFS के dev प्रोसेस में बूटस्ट्रैप करना डराने वाला है 20:56:04 &lt;zzz&gt; तो क्या आपको उससे पहले ही मंज़ूरी मिल गई है, या आपने बस उसे बताया कि आप इसके बारे में सोच रहे हैं? 20:56:22 &lt;psi&gt; मेरा मतलब I2P के लिए मेरी Go लाइब्रेरी 20:56:41 &lt;str4d&gt; zzz, मैंने उसे बताया कि मैं क्या सोच रहा था और मेरा प्रस्तावित बजट क्या है, और कहा कि मैं इसे बैठक में उठाऊँगा 20:56:50 &lt;zzz&gt; मैं उस समस्या से बचना चाहता हूँ जो हमें स्टिकर्स के साथ हुई थी, जहाँ hottuna ने इसे eche के साथ बस हल्के-से चर्चा किया, और फिर $600 का बिल प्रस्तुत कर दिया 20:56:57 &lt;str4d&gt; यदि मुझे केवल eche की मंज़ूरी चाहिए, तो मैं वह ले लूँगा और आगे बढ़ जाऊँगा :D 20:57:22 &lt;psi&gt; इस बात पर निर्भर करता है कि मेरा अगला जॉब इंटरव्यू लगता है या नहीं, मेरे पास बहुत खाली समय हो भी सकता है और नहीं भी 20:57:43 &lt;str4d&gt; zzz, होगा 20:57:51 &lt;str4d&gt; (उस समस्या से बचते हुए) 20:58:06 &lt;str4d&gt; psi, क्या libpnp Go में है? 20:58:07 &lt;zzz&gt; $200 ज़्यादा नहीं है, लेकिन उससे हमें बहुत कुछ मिलेगा भी नहीं। टी-शर्ट्स महँगी पड़ेंगी और बहुत ज़्यादा काम भी होगा, अगर आपको उन्हें HOPE के लिए NYC तक पहुँचाना है। 20:58:16 &lt;psi&gt; libp2p Go और JS में है 20:58:26 &lt;str4d&gt; म्म्क 20:58:32 &lt;zzz&gt; 4) पर और कुछ? 20:58:33 &lt;str4d&gt; तो क्या OpenBazaar भी Go में है? 20:58:35 &lt;psi&gt; बजाय इसके, यह IPFS की network abstraction layer है 20:58:38 &lt;psi&gt; यह एक API है 20:58:49 &lt;psi&gt; OpenBazaar py2 है 20:58:49 &lt;str4d&gt; zzz, वह सिर्फ़ लोगो के लिए है। टी-शर्ट्स का अलग बजट होगा 20:58:53 &lt;psi&gt; Twisted का उपयोग करते हुए 20:59:02 &lt;str4d&gt; और हाँ, sadie HOPE से पहले टी-शर्ट्स देखने की कोशिश कर रही है 20:59:02 &lt;psi&gt; (iirc) 20:59:17 &lt;str4d&gt; psi, लेकिन उन्होंने कहा है कि वे IPFS पर शिफ्ट हो रहे हैं... अजीब 20:59:34 &lt;zzz&gt; 4) के लिए आख़िरी कॉल 20:59:37 &lt;str4d&gt; किसी भी तरह, यदि आपके पास इस महीने अपनी SAM लाइब्रेरीज़ को 3.3 पर अपडेट करने का समय है, तो वह शानदार होगा :) 20:59:48 &lt;str4d&gt; अच्छा ठीक है, मेरी तरफ़ से बस इतना ही :P 20:59:55 &lt;psi&gt; हाँ, SAM 3.3 निश्चित रूप से इम्प्लीमेंट किया जाएगा 20:59:57 &lt;str4d&gt; (4) पर) 21:00:08 &lt;zzz&gt; i2pd साइड को भी 3.3 पर अपडेट करना अच्छा रहेगा 21:00:16 &lt;zzz&gt; बैठक के लिए और कुछ? 21:00:25 * zzz baffer ढूंढता है 21:00:28 &lt;str4d&gt; ओह, मैं GitHub पर i2p प्रोजेक्ट के तहत SAM libs को रखने के बारे में सोच रहा हूँ 21:00:38 &lt;str4d&gt; और हाँ, मेरे पास 5) अगली बैठक का समय बदलना है 21:00:50 &lt;zzz&gt; ठीक है 5) शुरू करें str4d 21:01:09 &lt;str4d&gt; मुझे लगता है कि कुछ कम-ज्ञात वालों (यहाँ libsam3 और i2psam की बात कर रहा हूँ) को अधिक दृश्यता देना अच्छा रहेगा 21:01:11 &lt;psi&gt; कौन-सी SAM libs विशेष रूप से? 21:01:22 &lt;psi&gt; ध्यान रखें, लाइसेंस मिलाना अच्छा नहीं है 21:01:22 &lt;str4d&gt; txi2p शायद वहीं छोड़ना ठीक है, क्योंकि उसके पास पहले से ही काफ़ी लिंकिंग है 21:01:32 &lt;str4d&gt; psi, यह i2p.i2p repo में नहीं होगा 21:01:37 &lt;zzz&gt; आइए libs से जुड़ी बाकी बातों को बैठक के बाद तक टालें 21:01:39 &lt;psi&gt; ओह  21:01:42 &lt;zzz&gt; ठीक है 5) शुरू करें str4d 21:01:54 &lt;psi&gt; kk 21:01:54 &lt;str4d&gt; मैं सिर्फ़ मौजूदा git repos होस्ट कर रहा होऊँगा 21:01:57 &lt;str4d&gt; 5) समय पुनर्निर्धारण 21:02:13 &lt;str4d&gt; मुझे इस समय पर बैठक में आना मुश्किल लग रहा है क्योंकि यह जल्दी है 21:02:21 &lt;str4d&gt; sadie के लिए कठिनाई है क्योंकि यह कार्य-घंटों में है 21:02:46 &lt;str4d&gt; मैं प्रस्ताव करना चाहूँगा कि हम बैठक का समय एक घंटा आगे कर दें, जिससे दोनों समस्याएँ हल हो जाएँगी। 21:03:16 &lt;str4d&gt; (कम-से-कम बाकी समर के लिए; चाहें तो daylight savings बदलने पर इसे फिर पीछे कर सकते हैं) 21:03:18 &lt;zzz&gt; क्या आप कृपया इसे यूरोपियनों से क्लियर कर देंगे, क्योंकि उन्हीं पर इसका सबसे अधिक प्रभाव पड़ेगा 21:03:58 &lt;str4d&gt; वह eche|on, और...? 21:03:59 &lt;zzz&gt; आप उनके साथ जो भी तय कर लें, वह मुझे ठीक है। मैंने पिछली बैठक में यही कहा था, या शायद उससे पहले वाली में। 21:04:10 &lt;zzz&gt; मुख्यतः ech 21:04:24 &lt;str4d&gt; म्म्क 21:04:33 &lt;str4d&gt; मैं बजट्स तय करते समय उससे यह भी पूछ लूँगा 21:04:53 &lt;str4d&gt; यदि वह इसके लिए ठीक है, तो शायद सबसे आसान होगा कि बिना लंबी प्रक्रिया के समय बदल दें और शिकायतों का इंतज़ार करें :P 21:05:02 &lt;zzz&gt; आइए अगले महीने के लिए इसे आज़माते हैं और देखते हैं कैसा चलता है, लेकिन हाँ, पहले उससे पूछना अच्छा रहेगा 21:05:07 &lt;zzz&gt; 5) पर और कुछ? 21:05:14 &lt;str4d&gt; मेरी तरफ़ से बस इतना ही! 21:05:17 &lt;zzz&gt; बैठक के लिए और कुछ? 21:05:45 &lt;str4d&gt; सबको Happy Summer Dev! Let's Make I2P inteGrate Again! 21:05:49 * zzz ***bafs*** बैठक समाप्त की </div>
