---
title: "I2P डेवलपर बैठक - 04 अप्रैल, 2017"
date: 2017-04-04
author: "zzz"
description: "I2P विकास बैठक का लॉग 04 अप्रैल 2017 के लिए."
categories: ["meeting"]
---

## संक्षिप्त पुनरावलोकन

<p class="attendees-inline"><strong>उपस्थित:</strong> atoi, echelon, manas, orignal, randomrng, str4d, z3r0fox, zzz</p>

## बैठक लॉग

<div class="irc-log"> 20:00:05 &lt;zzz&gt; 0) नमस्ते 20:00:05 &lt;zzz&gt; 1) 0.9.30 अपडेट (zzz) 20:00:05 &lt;zzz&gt; 2) UI ब्रांच स्थिति - (str4d) 20:00:05 &lt;zzz&gt; 3) I2P Summer Dev योजनाएँ - (str4d) 20:00:05 &lt;zzz&gt; 4) EdDSA अपडेट - (str4d) 20:00:09 &lt;zzz&gt; 0) नमस्ते 20:00:12 &lt;zzz&gt; हाय 20:00:28 &lt;manas&gt; हैलो 20:00:33 &lt;eche|on&gt; हाय 20:01:00 &lt;zzz&gt; 1) 0.9.30 अपडेट (zzz) 20:01:24 &lt;zzz&gt; ठीक है, चीज़ें ठीक चल रही हैं, टेस्टर्स कुछ समस्याएँ ढूँढ रहे हैं, जो अच्छी बात है। Jetty 9 अब तक काफ़ी सुचारू चल रहा है 20:01:35 &lt;z3r0fox&gt; हाय! o/ 20:01:54 &lt;zzz&gt; मैंने zzz.i2p पर वे प्लगइन्स पहचान लिए हैं जिन्हें अपडेट करने की ज़रूरत है... बेहतर नतीजों के लिए उन्हें रिलीज़ से पहले रीबिल्ड करना होगा 20:01:56 &lt;eche|on&gt; ज़्यादातर हाँ 20:02:04 &lt;eche|on&gt; पुरानी Jetty कॉन्फ़िग फाइलों को छोड़कर 20:02:24 &lt;zzz&gt; अच्छा है कि हम अभी कर रहे हैं ताकि stretch और zesty के लिए तैयार रहें 20:02:36 &lt;eche|on&gt; हाँ 20:02:56 &lt;zzz&gt; परीक्षण के लिए echelon और दूसरों का धन्यवाद। अधिक परीक्षण पाने के लिए शायद सामान्य से पहले ही किसी dev build को -rc के रूप में चिह्नित कर दूँगा 20:03:12 &lt;eche|on&gt; ठीक है 20:03:20 &lt;orignal_&gt; हाय 20:03:34 &lt;zzz&gt; मैंने चेक-इन की समयसीमा शुक्रवार 28 अप्रैल तय की है, रिलीज़ मई के पहले सप्ताह में 20:03:54 &lt;zzz&gt; 1) पर और कुछ? 20:04:15 &lt;atoi&gt; Java में GOST signatures कब होंगे? 20:04:41 &lt;eche|on&gt; 2019 20:05:01 &lt;zzz&gt; atoi, हमने अभी उस प्रस्ताव पर सहमति नहीं बनाई है; अगर बनाते हैं, तो तरजीहों के कारण सबसे अच्छा अनुमान अगले साल के अंत तक है 20:05:02 &lt;eche|on&gt; लेकिन 1 के साथ ठीक है, अच्छा है कि हमने UII को टाल दिया 20:05:54 &lt;zzz&gt; पर मैंने कुछ और प्रस्ताव (136 और 137) किए हैं ताकि नए sig types का परिचय आसान हो सके 20:06:00 &lt;zzz&gt; 1) पर और कुछ? 20:06:02 &lt;atoi&gt; GOST को काम करते देखने का इंतज़ार नहीं कर सकता  20:07:22 &lt;zzz&gt; 2) UI ब्रांच स्थिति - (str4d) 20:07:35 &lt;zzz&gt; str4d, आपकी UI ब्रांच पर नवीनतम क्या है? 20:07:53 &lt;str4d&gt; UI ब्रांच पिछले कुछ हफ्तों से काफ़ी स्थिर रही है 20:08:28 &lt;zzz&gt; योजना है कि .31 के लिए मई की शुरुआत में prop करें? 20:08:57 &lt;str4d&gt; कुछ थीम अपडेट्स हैं जिन्हें मुझे फ़ीडबैक को संबोधित करते हुए इंटीग्रेट और पुश करना है, पर संरचना की दृष्टि से वह मूलतः तैयार है 20:09:08 &lt;str4d&gt; हाँ 20:09:13 &lt;zzz&gt; ठीक है, बढ़िया 20:09:19 &lt;zzz&gt; 2) पर और कुछ? 20:09:24 &lt;eche|on&gt; इसे टेस्ट करने का इंतज़ार नहीं कर सकता ^^ 20:10:00 &lt;str4d&gt; अगर कोई टेस्ट करना चाहता है लेकिन बिल्ड करने की झंझट नहीं चाहता, तो जैसे ही ये अगली थीम बदलाव आ जाते हैं, मैं एक i2pupdate.zip अपलोड कर दूँगा 20:10:18 &lt;eche|on&gt; मैं prop का इंतज़ार कर रहा हूँ... 20:11:02 &lt;zzz&gt; 3) I2P Summer Dev योजनाएँ - (str4d) 20:11:19 &lt;zzz&gt; str4d, योजनाएँ क्या हैं? 20:11:47 &lt;str4d&gt; ठीक है, sadie और मैंने कुछ विचारों पर चर्चा की, और नतीजा यह निकला कि इस Summer Dev में हमें गति पर ध्यान केंद्रित करना चाहिए 20:12:37 &lt;str4d&gt; क्योंकि a) यह पिछले साल का तार्किक विस्तार है (हमने ऐप्स के लिए I2P का उपयोग आसान बना दिया, लेकिन अब हमें उन्हें इसे उपयोग करना चाहने पर मजबूर करना है), और b) यह हमारे मौजूदा रोडमैप का लगभग आधा हिस्सा पहले से कवर करता है 20:13:37 &lt;zzz&gt; ठीक है, ये योजनाएँ हमें कहाँ मिलेंगी, और उन्हें करने के लिए लोग कैसे ढूँढेंगे? 20:14:06 &lt;str4d&gt; मेरी लंबी-चौड़ी बातों से sadie ने नोट्स लिए थे, तो मैं उनसे माँगूँगा :) 20:14:18 &lt;str4d&gt; मूल रूप से मेरा मतलब है: 20:14:51 &lt;str4d&gt; - गति को प्रभावित करने वाले विभिन्न प्रस्तावों को आगे बढ़ाना (LS2, नया E2E encryption, massive multihoming) 20:15:24 &lt;str4d&gt; - Tor के bwauth जैसा कुछ चलाना ताकि हम खासतौर पर नेटवर्क गति के बारे में मेट्रिक्स इकट्ठा करना शुरू कर सकें 20:16:27 &lt;manas&gt; मैं अलग-अलग प्रोग्राम्स (rsync, torrents, sftp आदि) के साथ I2P की गति जाँचने के लिए कुछ कोड लिखने के बारे में सोच रहा था 20:16:34 &lt;str4d&gt; - I2CP के जरिए tunnel चयन को एक्सपोज़ करना (psi के lua वाले काम जैसा) 20:16:51 &lt;manas&gt; अगर यह उपयोगी/रोचक होगा तो मैं उसे साझा कर सकता हूँ 20:16:51 &lt;randomrng&gt; massive multihoming &lt;3 20:17:00 &lt;zzz&gt; अच्छा लग रहा है। क्या हमें इसे अगले महीने की बैठक के एजेंडा में अपडेट के लिए डालना चाहिए? 20:17:00 &lt;str4d&gt; - अल्पकाल के लिए ElGamal speedups 20:17:17 &lt;str4d&gt; हाँ। 20:17:35 &lt;zzz&gt; मैं नोट करता हूँ कि .30 रोडमैप में जो अधिकांश चीज़ें हैं, जिन्हें सिर्फ 3 महीने पहले CCC में तय किया गया था, वे पूरी तरह काल्पनिक हैं और आगे खिसका दी जाएँगी। मैं उसे जल्द अपडेट करूँगा। 20:18:10 &lt;zzz&gt; 3) पर और कुछ? 20:18:16 &lt;str4d&gt; इसके आधिकारिक रूप से शुरू होने में हमारे पास दो महीने हैं। मैं योजना को विस्तार देने के लिए sadie के साथ बातचीत जारी रखूँगा, लेकिन हमें सच में जरूरत है कि लोग वे चीज़ें चुनें जिन पर वे काम करना चाहते हैं 20:18:32 &lt;str4d&gt; manas के पास पहले से ही वहाँ बढ़त है ;P 20:18:35 &lt;orignal_&gt; किस तरह का स्पीडअप? 20:18:48 &lt;str4d&gt; orignal_, table प्रीकम्प्यूटेशन 20:18:48 &lt;manas&gt; :) 20:19:03 &lt;orignal_&gt; मेरा या कुछ और? 20:19:09 &lt;zzz&gt; अगर आप और sadie एक फ्रेमवर्क और विकल्पों का दस्तावेज़ बना दें तो वह लोगों को चीज़ें चुनने में मदद करेगा 20:19:22 &lt;str4d&gt; +1 20:19:30 &lt;zzz&gt; 3) पर और कुछ? 20:19:35 &lt;str4d&gt; orignal_, आपका नहीं होगा, क्योंकि वह सीधे OpenSSL का उपयोग करता है, जिसकी हमें पहुँच नहीं है 20:19:52 &lt;orignal_&gt; मेरा मतलब आधार से है 20:20:03 &lt;orignal_&gt; कार्यान्वयन नहीं 20:20:28 &lt;str4d&gt; ओह, हाँ संभवतः आपके आधार पर (हालाँकि मैं स्वयं गणित समझना चाहूँगा) 20:21:03 &lt;zzz&gt; 4) EdDSA अपडेट - (str4d) 20:21:10 &lt;orignal_&gt; जानकर अच्छा लगा  :) 20:21:13 &lt;zzz&gt; str4d, EdDSA के साथ क्या चल रहा है? 20:21:39 &lt;str4d&gt; मैंने अभी EdDSA-Java 0.2.0 पुश किया है, पिछली रिलीज़ के एक साल से अधिक समय बाद 20:22:28 &lt;orignal_&gt; क्या अंतर है? 20:22:37 &lt;str4d&gt; इसमें विभिन्न क्लीनअप्स, PKI के लिए जल्द-मानक बनने वाली एन्कोडिंग, JCA नामकरण ठीक किया गया है, एक सिक्योरिटी प्रोवाइडर है, और अब यह वास्तव में constant-time (स्थिर-समय) होना चाहिए, एक तृतीय पक्ष द्वारा ऑडिट कराए जाने के कारण 20:22:59 &lt;str4d&gt; मैंने कोड को i2p.i2p.zzz.test2 में खींच लिया है 20:23:26 &lt;orignal_&gt; गति में कोई सुधार? 20:23:30 &lt;str4d&gt; लेकिन अब इसे परीक्षण की जरूरत है ताकि जाँच सकें कि सब कुछ ठीक से काम कर रहा है 20:23:45 &lt;zzz&gt; आपने कितना परीक्षण किया है? 20:23:58 &lt;str4d&gt; orignal_, signing को constant-time बनाने के कारण गति में कमी आई है (पर बहुत अधिक नहीं) 20:24:06 &lt;str4d&gt; zzz, EdDSA कोड स्वयं अच्छी तरह परखा हुआ है 20:24:20 &lt;orignal_&gt; signing या verifying का constant-time? 20:24:32 &lt;zzz&gt; मैं अब भी constant-time के बारे में संशय में हूँ, पर अगर हम ऐसा नहीं करते तो सब शिकायत करेंगे 20:24:39 &lt;str4d&gt; signing (verifying कभी constant-time नहीं रहा, क्योंकि उसमें कोई गुप्त जानकारी नहीं होती) 20:25:01 &lt;zzz&gt; str4d, आप 31 को लक्ष्य कर रहे हैं या 30? 20:25:02 &lt;str4d&gt; जो मैंने अभी तक टेस्ट नहीं किया है वह है कि यह I2P के बाकी हिस्सों के साथ कैसे इंटरेक्ट करता है, विशेष रूप से JCA नामकरण सुधारों के संदर्भ में 20:25:39 &lt;zzz&gt; जैसा कि मैंने zzz.i2p पर पोस्ट किया, मुझे लगता है कि किसी RFC की नामकरण गाइडलाइंस का पीछा करना मूर्खता है 20:25:47 &lt;str4d&gt; शायद 30 के बहुत क़रीब है इसे शामिल करने के लिए, क्योंकि हम लाइब्रेरी के बजाय सीधे कोड का उपयोग कर रहे हैं 20:25:50 &lt;orignal_&gt; प्रदर्शन में प्रमुख बाधा verification है 20:26:22 &lt;str4d&gt; मेरी लाइब्रेरी के लिए, 0.2.0 से पहले चीज़ें ठीक करना समझ में आता था क्योंकि पहले कोई Provider नहीं था, इसलिए कोई भी JCA नामों का उपयोग नहीं कर रहा था 20:26:26 &lt;zzz&gt; str4d, prop भी javadoc बदलावों के कारण merge hell होगा जो आपने किए थे और जिन्हें मैं .29 में पहले ही ठीक कर चुका हूँ, यह मज़ेदार नहीं होगा 20:27:14 &lt;str4d&gt; ठीक है, लगता है योजना यह है कि i2p.i2p को .test2 में मर्ज करें, मर्ज कॉन्फ्लिक्ट्स ठीक करें, फिर लोगों से इसका परीक्षण करवाएँ 20:27:25 &lt;zzz&gt; पर हमारे पास हमेशा एक provider रहा है। test2 में आपके बदलावों ने उसी चीज़ को करने के लिए मेरे पहले से किए काम के बजाय किसी GitHub PR को तरजीह दी, तो मैं पूरे मामले के बारे में थोड़ा संशय में हूँ 20:27:42 &lt;zzz&gt; अगर आप चाहें तो उस तरह prop कर सकते हैं, या बस दर्द को टाल दें जब तक कि दूसरी तरफ से prop न हो 20:28:23 &lt;str4d&gt; हाँ, पर अगर ईमानदार हों, तो मुझे संदेह है कि कोई उसे उपयोग कर रहा था 20:28:31 &lt;zzz&gt; जैसा कि मैंने कहा, मैं आपको प्राथमिकता देता हूँ, यह मूल रूप से आपका कोड है, लेकिन फिर भी मैं इसे गौर से देखना चाहता हूँ 20:29:11 &lt;zzz&gt; मेरे पास परीक्षण के लिए एक router है जिसमें EdDSA family key है। याद नहीं कि कौन-सा फ़ॉर्मैट। याद रखें कि मैंने ये सभी सुधार लगभग 4 महीने पहले किए थे, तब से हम आपके और आपके RFC दोस्तों का इंतज़ार कर रहे हैं :) 20:29:11 &lt;str4d&gt; (जो पहले से सीधे i2p.jar इंपोर्ट नहीं कर रहे थे, और अपग्रेड करते समय उन्हें वैसे भी माइग्रेशन करना होता) 20:29:32 &lt;zzz&gt; 4) पर और कुछ? 20:30:08 &lt;str4d&gt; मेरी तरफ़ से नहीं :) 20:30:13 * zzz baffer को ढूँढता है 20:30:19 &lt;zzz&gt; बैठक के लिए और कुछ? 20:31:20 &lt;str4d&gt; Tor की अगली tor-dev बैठक संभवतः सितंबर के आसपास मॉन्ट्रियल में होगी 20:31:33 &lt;orignal_&gt; कब? 20:31:53 &lt;z3r0fox&gt; बढ़िया 20:31:55 &lt;str4d&gt; ------------------------------------^ 20:31:56 &lt;zzz&gt; बैठक के लिए और कुछ? 20:32:14 &lt;str4d&gt; मैं जाने की योजना बना रहा हूँ 20:32:28 &lt;zzz&gt; टीम बदलने का सोच रहे हो? 20:32:47 &lt;str4d&gt; सिर्फ़ उन्हें प्रभावित करने का लक्ष्य है ;) 20:33:14 &lt;zzz&gt; हवाई जहाज़ के टिकट के पैसे बचा लो, ऐसा होने वाला नहीं है 20:33:24 &lt;manas&gt; हाँ, मॉन्ट्रियल अच्छा है :) 20:33:27 &lt;str4d&gt; यह भी उम्मीद है कि Summer Dev अभी-अभी ख़त्म हुआ होगा, तो वहाँ बात करने के लिए हमारे पास कुछ बढ़िया गति सुधार होंगे 20:34:28 * zzz *BAFS*** बैठक समाप्त </div>
