---
title: "I2P डेवलपर बैठक - 02 मई, 2017"
date: 2017-05-02
author: "zzz"
description: "I2P विकास बैठक लॉग 02 मई, 2017 के लिए."
categories: ["meeting"]
---

## संक्षिप्त सारांश

<p class="attendees-inline"><strong>उपस्थित:</strong> backup, manas, zzz</p>

## बैठक लॉग

<div class="irc-log"> 20:00:01 &lt;zzz&gt; 0) नमस्ते 20:00:01 &lt;zzz&gt; 1) 0.9.30/.31 अपडेट (zzz) 20:00:01 &lt;zzz&gt; 2) UI ब्रांच की स्थिति - (str4d) 20:00:01 &lt;zzz&gt; 3) I2P Summer Dev योजनाएँ - (str4d) 20:00:01 &lt;zzz&gt; 4) EdDSA अपडेट - (str4d) 20:00:05 &lt;zzz&gt; 0) नमस्ते 20:00:07 &lt;zzz&gt; हाय 20:00:23 &lt;zzz&gt; 1) 0.9.30/.31 अपडेट (zzz) 20:00:48 &lt;zzz&gt; jetty में आए bugs जिन्हें मुझे पैच करना पड़ा, उसकी वजह से शेड्यूल से कुछ दिन पीछे हूँ, लेकिन आज रात समीक्षा पूरी कर दूँगा और कल सुबह बिल्ड करूँगा 20:00:58 &lt;manas&gt; नमस्ते 20:01:19 &lt;zzz&gt; अगर eche|on कल आसपास हुआ तो हम in-net अपडेट जारी कर देंगे, और मैं गुरुवार और शुक्रवार के लिए launchpad और deb builds पर काम करूँगा 20:01:46 &lt;zzz&gt; 31 को मैंने जून के अंत या जुलाई की शुरुआत के लिए शेड्यूल किया है 20:01:53 &lt;backup&gt; हाय 20:02:03 &lt;manas&gt; हाय backup! :D 20:02:15 &lt;zzz&gt; आप 31 के लिए हमने जो योजना बनाई है (या कम से कम जिसकी उम्मीद है) उसका रोडमैप देख सकते हैं 20:02:19 &lt;zzz&gt; 1) के बारे में और कुछ? 20:03:18 &lt;zzz&gt; 2) UI ब्रांच की स्थिति - (str4d) 20:03:43 &lt;zzz&gt; str4d अब आपकी बारी है 20:04:13 &lt;zzz&gt; ठीक है, यह अब तक की सबसे छोटी बैठक होने वाली है 20:04:27 &lt;backup&gt; मुझे लगा था यहाँ कुछ और लोग होंगे :) 20:04:27 &lt;manas&gt; :P 20:04:33 &lt;zzz&gt; 2), 3), या 4) पर, या बैठक के लिए किसी और विषय पर, कुछ और? 20:04:44 &lt;manas&gt; मैं इस थ्रेड की ओर ध्यान दिलाना चाहता था: http://trac.i2p2.i2p/ticket/1139 20:04:46 &lt;manas&gt; *ticket 20:04:54 &lt;manas&gt; हमें कोशिश करनी चाहिए कि यह बदलाव नए UI में आ जाए 20:05:21 &lt;manas&gt; "Semi-shutdown": कुछ समय के लिए भाग लेने वाले tunnels स्वीकार करना रोकना. 20:05:57 &lt;manas&gt; backup: क्या आप मुझे status के लिए नया लिंक PM कर सकते हैं? 20:06:05 &lt;manas&gt; धन्यवाद 20:06:08 &lt;zzz&gt; ठीक है, शायद आप ticket में यह क्यों महत्वपूर्ण है उसके कारण जोड़ सकते हैं? 20:06:41 &lt;manas&gt; मैं summer dev योजनाओं के बारे में और जानने में रुचि रखता था, लेकिन लगता है इसके लिए str4d के आने तक इंतज़ार करना होगा 20:06:43 &lt;manas&gt; zzz: ज़रूर 20:06:43 &lt;zzz&gt; कोई भी non-critical UI चीज़ तब तक इंतज़ार करेगी जब तक हम UI ब्रांच को merge नहीं कर लेते, तो उम्मीद है वह जल्द ही हो जाएगा 20:06:49 &lt;zzz&gt; बैठक के लिए और कुछ? 20:07:06 &lt;zzz&gt; backup, आपको यहाँ देखकर अच्छा लगा 20:07:14 * zzz baffer को पकड़ता है 20:07:40 &lt;manas&gt; मैं नियमित reseed operator बैठकों का प्रस्ताव रखना चाहता था 20:07:45 &lt;manas&gt; आपका क्या विचार है, backup ? 20:08:19 &lt;zzz&gt; मैं इसे +1 देता हूँ 20:08:38 &lt;backup&gt; हाँ, अच्छा विचार है 20:08:44 &lt;zzz&gt; फिलहाल, मैं आपको चर्चा जारी रखने देता हूँ... 20:08:50 * zzz *bafs* बैठक समाप्त करता है </div>
