---
title: "I2P डेवलपर बैठक - 01 अगस्त, 2017"
date: 2017-08-01
author: "zzz"
description: "01 अगस्त, 2017 के लिए I2P विकास बैठक लॉग।"
categories: ["meeting"]
---

## संक्षिप्त पुनरावलोकन

<p class="attendees-inline"><strong>उपस्थित:</strong> dg, echelon, lazygravy, manas, str4d, zzz</p>

## बैठक लॉग

<div class="irc-log"> 20:01:06 &lt;zzz&gt; 0) नमस्ते 20:01:06 &lt;zzz&gt; 1) 0.9.31/32 अपडेट (zzz) 20:01:07 &lt;zzz&gt; 2) 34C3 बजट योजना (zzz/echelon) 20:01:09 &lt;zzz&gt; 0) नमस्ते 20:01:11 &lt;zzz&gt; नमस्ते 20:01:17 &lt;manas&gt; हैलो 20:01:28 &lt;zzz&gt; 1) 0.9.31/32 अपडेट (zzz) 20:01:48 &lt;zzz&gt; कुछ देरी के बाद, हम अब .31 के लिए कोड समीक्षा चरण में हैं, जिसकी अंतिम तिथि रविवार, 6 तारीख है 20:02:11 &lt;zzz&gt; 7 तारीख को नेटवर्क के भीतर अपडेट जारी होने की उम्मीद है, पैकेज आदि उसके बाद आएँगे 20:02:29 &lt;zzz&gt; इससे .32 रिलीज़ शुरुआती से मध्य अक्टूबर में होगी 20:03:01 &lt;zzz&gt; UI में काफ़ी बदलाव हैं, कृपया सभी यदि संभव हो तो परीक्षण करें और समीक्षा करें 20:03:07 &lt;zzz&gt; बिंदु 1) पर और कुछ? 20:03:50 &lt;dg&gt; बस एक बात: सोच रहा हूँ कि हम Debian में कौन-सा संस्करण शामिल कर पाएँगे 20:04:00 &lt;dg&gt; मुझे नहीं पता कि अभी 'stable releases' के बारे में सोचना जल्दबाज़ी तो नहीं है 20:04:14 &lt;manas&gt; मैं परीक्षण कर रहा/रही हूँ, अच्छा लग रहा है :) 20:04:29 &lt;zzz&gt; मैं उन सवालों के लिए mhatta से संपर्क करने की कोशिश कर रहा हूँ, क्योंकि अभी तक उसने अपनी योजनाओं के बारे में हमें कोई जानकारी नहीं दी है 20:04:41 &lt;zzz&gt; बिंदु 1) पर और कुछ? 20:04:55 &lt;lazygravy&gt; dg: अगला Debian stable रिलीज़ 2 साल बाद है - हमारे पास समय है 20:05:06 &lt;i2pr&gt; [Slack/str4d] ध्यान दें कि वहाँ तक पहुँचने से पहले हमारे पास लंबा अंतराल है 20:05:10 &lt;i2pr&gt; [Slack/str4d] क्योंकि Stretch अभी-अभी आया है 20:05:34 &lt;dg&gt; lazygravy: ठीक है, लेकिन मैं देखना चाहता था कि क्या किसी के पास कोई योजना है या हमें रिलीज़ प्रक्रिया में किसी प्रकार के संरचनात्मक परिवर्तन के बारे में सोचना चाहिए 20:05:34 &lt;dg&gt; मेरी तरफ़ से और कुछ नहीं 20:06:07 &lt;zzz&gt; 2) 34C3 बजट योजना (zzz/echelon) 20:06:28 &lt;zzz&gt; आज यहाँ मेरा उद्देश्य प्रति-व्यक्ति वित्तपोषण स्तर पर सहमति बनाना है। आवश्यकता होने पर हम कुल राशि की समीक्षा भविष्य की बैठक में कर सकते हैं 20:06:54 &lt;zzz&gt; zzz.i2p पर मैंने पिछले वर्ष से वृद्धि का प्रस्ताव रखा है: reseeders के लिए 500 यूरो, पूर्ण योगदानकर्ताओं के लिए 1500 यूरो, विशेष परिस्थितियों के लिए 2000 यूरो 20:07:04 &lt;zzz&gt; टिप्पणियाँ? 20:07:21 &lt;eche|on&gt; मेरे लिए ठीक है 20:07:47 &lt;eche|on&gt; वैसे: http://echelon.i2p/donations/index.html अपडेट किया गया है 20:07:55 &lt;i2pr&gt; [Slack/str4d] यह मुझे उचित लगता है 20:07:56 &lt;manas&gt; लैग था, माफ़ कीजिए। यह अच्छा लगता है 20:08:09 &lt;zzz&gt; eche|on, क्या आप चाहेंगे कि लोग आपको अपने अनुरोध ईमेल करें, और अगर हाँ, तो किस तारीख तक? 20:08:40 &lt;eche|on&gt; ईमेल कृपया, कार्यक्रम के लिए समय रहते। क्या हम इसे यहीं चर्चा करना चाहते हैं या मैं इसे अपने स्तर पर कर लूँ? 20:09:07 &lt;zzz&gt; अधिकतम, हमें यह कॉन्ग्रेस टिकट बिक्री शुरू होने से पहले चाहिए 20:09:31 &lt;eche|on&gt; हाँ 20:09:43 &lt;eche|on&gt; यह देखने के लिए कि कितने टिकट चाहिए। तो मान लेते हैं अक्टूबर के अंत तक 20:10:09 &lt;zzz&gt; मैं सुझाव दूँगा कि लोग आपको जल्द ही ईमेल करें, ख़ासकर यदि उन्हें नहीं पता कि उन्हें कितना मिलेगा, या विशेष परिस्थितियाँ हैं, या उन्हें हवाई जहाज़ के टिकट खरीदने से पहले जानना आवश्यक है 20:10:15 &lt;manas&gt; ठीक है, मैं एक ईमेल भेज दूँगा/दूँगी 20:10:38 &lt;eche|on&gt; ठीक है, तो मान लें सितंबर के अंत तक 20:10:45 &lt;eche|on&gt; इस पर सोचने के लिए 2 महीने का समय ठीक है 20:10:57 &lt;zzz&gt; अपनी ईमेल में, एक विशिष्ट राशि का अनुरोध करें, और फिर से स्पष्ट कर दूँ: यह वास्तविक टिकट लागत की प्रतिपूर्ति है, यह कोई भत्ता नहीं है 20:11:21 &lt;zzz&gt; ठीक है, तो हम कुल बजट को अक्टूबर बैठक के एजेंडा में रखेंगे 20:11:39 &lt;manas&gt; क्या इस राशि में टिकट लागत शामिल है 20:11:52 &lt;zzz&gt; नहीं, हम कॉन्ग्रेस के टिकट अलग से खरीदेंगे या उनकी प्रतिपूर्ति करेंगे 20:12:06 &lt;eche|on&gt; ठीक है, बढ़िया 20:12:09 &lt;manas&gt; ठीक है 20:12:27 &lt;zzz&gt; बिंदु 2) पर और कुछ? 20:13:26 &lt;zzz&gt; बैठक के लिए और कुछ? 20:15:00 * zzz *bafs* बैठक समाप्त </div>
