---
title: "I2P Dev Meeting - November 06, 2018"
date: 2018-11-06
author: "eche|on"
description: "I2P विकास बैठक का लॉग 06 नवंबर, 2018 के लिए."
categories: ["meeting"]
---

## त्वरित सारांश

<p class="attendees-inline"><strong>उपस्थित:</strong> echelon, str4d, meeh, zlatinb</p>

## बैठक लॉग

<div class="irc-log"> &lt;eche|on&gt; 0) हाय &lt;eche|on&gt; 1) 0.9.38 डेवलपमेंट स्टेटस (echelon) &lt;eche|on&gt; 2) LS2 स्थिति (echelon) &lt;eche|on&gt; 3) स्टेटस स्क्रम (zlatinb) &lt;eche|on&gt; i2p में पहले थ्रेड पर कोई और विषय नहीं जोड़ा गया था। &lt;eche|on&gt; 0) &lt;eche|on&gt; हाय! &lt;eche|on&gt; स्वागत है! &lt;zlatinb&gt; हाय &lt;eche|on&gt; एजेंडा में कोई जोड़? &lt;eche|on&gt; लगता है नहीं &lt;eche|on&gt; 1) 0.9.38 डेवलपमेंट स्टेटस &lt;eche|on&gt; 0.9.38 ज्यादातर एक कंसोल अपडेट होगा, Sadie और UX, UI टीम इस पर कड़ी मेहनत कर रहे हैं, जैसा कि शुक्रवार की Alex द्वारा बनाई गई लाइव स्ट्रीम में देखा गया &lt;eche|on&gt; स्पेसिफिकेशंस ढूँढना कठिन है, लेकिन अच्छी प्रगति हो रही है &lt;eche|on&gt; हम यह पता लगा रहे हैं कि कंसोल में क्या-क्या बदला जा सकता है और हम शुरुआती हिस्से 0.9.38 में शामिल करेंगे &lt;eche|on&gt; योजना है कि सभी बदलाव आने में कुछ महीने लगेंगे; सब 0.9.38 में नहीं होंगे &lt;str4d&gt; हाय &lt;eche|on&gt; वर्तमान योजना 0.9.38 की रिलीज़ दिसंबर में है, 35c3 से ठीक पहले &lt;eche|on&gt; 1) पर कुछ और ? &lt;zlatinb&gt; मुझे लगा था 0,9.38 जनवरी में होगा, लेकिन ठीक है &lt;eche|on&gt; हाँ, अगर काम बहुत ज़्यादा हुआ तो हम 35c3 के बाद जनवरी तक टाल देंगे &lt;zlatinb&gt; 1) पर मेरी तरफ़ से और कुछ नहीं &lt;eche|on&gt; ओके &lt;eche|on&gt; 2) LS2 स्थिति अपडेट &lt;eche|on&gt; यहाँ कोई महत्वपूर्ण अपडेट नहीं; डेव मीटिंग्स चल रही हैं, विषयों पर चर्चा हो रही है, लेकिन अभी तक कोई कोड जारी नहीं हुआ है &lt;eche|on&gt; कठिन, भारी काम है, बहुत से विषय हैं, अधिक समय लगेगा; अनुमान है कि .40 से पहले नहीं &lt;eche|on&gt; 2) पर कुछ और &lt;eche|on&gt; ? &lt;str4d&gt; जो भी फीडबैक देना चाहता हो, उसे https://geti2p.net/spec/proposals/123-new-netdb-entries देखना चाहिए (यही वह जगह है जहाँ अभी ज़्यादातर बदलाव केंद्रित हैं) &lt;eche|on&gt; हाँ, कृपया सहभागिता करें और फीडबैक दें &lt;eche|on&gt; तो 3) स्क्रम स्टेटस के लिए zlatinb को सौंप रहा हूँ &lt;zlatinb&gt; हाय.  अभी चैनल में केवल eche|on और meeh हैं, तो आप लोग आगे बढ़कर हमें 1-2-3 (पैरलेल में) दे दीजिए &lt;eche|on&gt; 1) फंडिंग्स, सर्वर पर काम; 35c3 की तैयारी; टिकट खरीद लिए &lt;eche|on&gt; 2) यही काम जारी &lt;eche|on&gt; 3) कोई ब्लॉकर नहीं &lt;eche|on&gt;  &lt;meeh&gt; 1) OSX Launcher क्लीनअप और firefox प्रोफ़ाइल &lt;meeh&gt; 2) सर्वर माइग्रेशन &lt;meeh&gt; 3) टेस्टनेट विकास &lt;meeh&gt; 4) कोई ब्लॉकर नहीं &lt;zlatinb&gt; ये मेरी ओर से: 1) पिछले महीने मैंने Sadie और Alex के साथ UX पर काम किया, Testnet की परिभाषा (पोस्ट zzz.i2p फोरम पर है) और कस्टम Firefox I2P प्रोफ़ाइल (पोस्ट i2pforum पर है) 2) और UX, कोड साइनिंग सर्टिफिकेट 3) कोई ब्लॉकर नहीं &lt;str4d&gt; ERR_OUT_OF_BOUNDS_WRITE &lt;zlatinb&gt; lol &lt;eche|on&gt; ठीक है, कृपया Firefox I2P प्रोफ़ाइल टेस्ट करें, zlatinb कृपया लिंक दे दीजिए &lt;zlatinb&gt; https://github.com/eyedeekay/firefox.profile.i2p/releases &lt;eche|on&gt; धन्यवाद &lt;meeh&gt; अच्छा, धन्यवाद &lt;eche|on&gt; 35c3 के बारे में: कोर टीम Leipzig में मिलेगी &lt;eche|on&gt; यदि कोई और आना चाहता है, तो हम आपसे मिलकर I2P विषयों पर कुछ समय चर्चा करने या बस कॉफ़ी/बीयर/मिठाइयाँ लेने में खुश होंगे &lt;eche|on&gt; ओके, एजेंडा से इतना ही, कोई ऐड-ऑन? &lt;str4d&gt; मज़े करना! मैं इस साल 35c3 में नहीं रहूँगा, लेकिन जनवरी में RWC में रहूँगा। &lt;eche|on&gt; *me warms up the sidekick baffer* &lt;eche|on&gt; बहुत बढ़िया, Sadie के अलावा Alex भी आने की योजना बना रहा है &lt;eche|on&gt; *baffer swings* &lt;str4d&gt; Aesome &lt;str4d&gt; s/Ae/Awe/ &lt;eche|on&gt; *baff* मीटिंग समाप्त हुई। आपके शामिल होने के लिए धन्यवाद। अगली मीटिंग दिसंबर, 4 तारीख 8pm UTC पर मिलते हैं </div>
