---
title: "I2P डेवलपर बैठक - 06 मार्च, 2018"
date: 2018-03-06
author: "zzz"
description: "06 मार्च 2018 की I2P विकास बैठक का कार्यवृत्त।"
categories: ["meeting"]
---

## संक्षिप्त पुनरावलोकन

<p class="attendees-inline"><strong>उपस्थित:</strong> echelon, meeh, psi, str4d, zlatinb, zzz</p>

## बैठक लॉग

<div class="irc-log"> 20:00:00 &lt;zzz&gt; 0) हाय 20:00:00 &lt;zzz&gt; 1) 0.9.33 की शेष रिलीज़ मदें (f-droid.org, आधिकारिक Debian) (nextloop, mhatta) 20:00:00 &lt;zzz&gt; 2) 0.9.34 अपडेट (zzz) 20:00:00 &lt;zzz&gt; 3) Status scrum (एजाइल स्थिति बैठक) (zab) 20:00:04 &lt;zzz&gt; 0) हाय 20:00:06 &lt;zzz&gt; हाय 20:00:17 &lt;zlatinb&gt; हाय 20:00:20 &lt;zzz&gt; इस महान 15-वर्ष पुराने प्रोजेक्ट की बैठक 268 में आपका स्वागत है! 20:00:44 &lt;zzz&gt; 1) 0.9.33 की शेष रिलीज़ मदें (f-droid.org, आधिकारिक Debian) (nextloop, mhatta) 20:01:03 &lt;zzz&gt; ठीक है, nextloop ने f-droid के लिए एक PR किया है, वह अभी तक दिखाई नहीं दिया है, लेकिन उम्मीद है जल्द ही आ जाएगा 20:01:30 &lt;zzz&gt; Debian के लिए, हमें अभी तक mhatta से सुनने को नहीं मिला है, और हम Bionic की समयसीमा चूक गए हैं 20:01:51 &lt;zzz&gt; 1) पर और कुछ? 20:03:01 &lt;zzz&gt; 2) 0.9.34 अपडेट (zzz) 20:03:37 &lt;zzz&gt; निर्धारित 10-सप्ताह के चक्र का आधा हिस्सा हो चुका है। मैंने अभी से 4 1/2 सप्ताह बाद के लिए चेक-इन की समयसीमा तय की है। 3 सप्ताह में टैग फ्रीज़, 5 सप्ताह में रिलीज़ 20:04:03 &lt;zzz&gt; हम 16K डिफ लाइनों पर हैं। सबसे उल्लेखनीय बदलाव susimail रिवर्क का भाग 2 है। बाकी जगह-जगह फिक्स हैं 20:04:28 &lt;zzz&gt; अगर संभव हो तो मैं टीम के सभी लोगों से अनुरोध करता हूँ कि रिलीज़ के लिए कुछ टिकट्स फिक्स करें 20:05:01 &lt;zzz&gt; हम 'बड़े बदलाव' की समयसीमा पार कर चुके हैं, लेकिन अभी भी सभी से विभिन्न फिक्स आने की उम्मीद है 20:05:21 &lt;zzz&gt; और बेशक, dev बिल्ड्स का परीक्षण करना भी सभी का काम है, कृपया मदद करें 20:05:31 &lt;zzz&gt; 2) पर और कुछ? 20:07:01 &lt;zzz&gt; 3) Status scrum (zab) अब सब तुम्हारा 20:07:04 &lt;eche|on&gt; वास्तव में नहीं 20:07:11 &lt;zlatinb&gt; हाय। हम कमरे में बारी-बारी से चलने वाले हैं और जब आपका नाम पुकारा जाए तो कृपया संक्षेप में बताएं: 20:07:21 &lt;zlatinb&gt; 1) पिछली scrum के बाद से आप क्या कर रहे थे 20:07:29 &lt;zlatinb&gt; 2) अगले महीने आप क्या करने की योजना बनाते हैं 20:07:44 &lt;zlatinb&gt; 3) क्या आप किसी चीज़ से अवरुद्ध हैं या आपको किसी से मदद चाहिए 20:08:11 &lt;zlatinb&gt; यदि आपको कोई प्रश्न उठाना है या टिप्पणी करनी है तो कृपया scrum के समाप्त होने तक प्रतीक्षा करें 20:08:21 &lt;zlatinb&gt; चलिए शुरू करते हैं - zzz, आप शुरू करें 20:09:10 &lt;zzz&gt; ठीक है। जो मैंने पहले कहा उसके अतिरिक्त... मैं कंसोल और eepsites में ssl सपोर्ट सुधारने पर काम कर रहा हूँ; UPnP सुधार; IPv6 फिक्स; और विविध रिफैक्टरिंग 20:09:40 &lt;zzz&gt; आने वाले महीने में मैं ssl और IPv6 पर जारी रखने की उम्मीद करता हूँ, साथ ही अन्य फिक्स समेटना भी, ताकि रिलीज़ हो सके, जो अप्रैल की शुरुआत में होगी 20:10:06 &lt;zzz&gt; मैं प्रस्तावों पर काम करने में अटका हुआ हूँ, str4d के साथ काम करने का इंतज़ार है 20:10:07 &lt;zzz&gt; EOT 20:10:41 &lt;zlatinb&gt; eche|on: कृपया आगे बढ़ें 20:11:07 &lt;eche|on&gt; ठीक है, मैं trac, फ़ोरम और ब्लॉग पर काम कर रहा था 20:11:28 &lt;eche|on&gt; अगले महीने भी यह जारी रहेगा, थोड़ा और PR, वित्त का अपडेट,... 20:11:39 &lt;eche|on&gt; फिलहाल सब ठीक है, अगले हफ्ते मैं यात्रा पर हूँ 20:12:12 &lt;zlatinb&gt; बढ़िया। meeh क्या आप यहाँ हैं? क्या आप हमें अपडेट दे सकते हैं? 20:12:38 &lt;meeh&gt; हाँ, एक क्षण 20:13:45 &lt;meeh&gt; मैं OSX लॉन्चर हिस्से पर काम कर रहा था क्योंकि मैं OSX पर हूँ और यह मुझे बेहद परेशान करता है, साथ ही - पिछले 1.5 दिन मैंने हमारी भयानक sqlite db (trac) को कुछ ऐसा में माइग्रेट करने में लगाए हैं जो स्केल हो सके 20:13:53 &lt;meeh&gt; उस null byte समस्या से बचने की कोशिश कर रहा हूँ 20:14:31 &lt;meeh&gt; लगता है कि अगर मैं इम्पोर्ट करने से पहले pgsql में सभी टेबल्स को पहले से मैन्युअली परिभाषित कर दूँ (तब बिना टेबल्स इम्पोर्ट), तो अब मैं इसे चलवा पाऊँगा 20:15:37 &lt;meeh&gt; और हाँ, मेरे पास git-&gt;monotone export के संबंध में भी कुछ हो सकता है 20:15:45 &lt;meeh&gt; मेरी तरफ से बस इतना ही 20:16:22 &lt;zlatinb&gt; ठीक है, तो मैं मान लूँ कि आप किसी चीज़ पर अटके नहीं हैं? 20:16:46 &lt;meeh&gt; नहीं 20:16:50 &lt;meeh&gt; सब बढ़िया :) 20:17:16 &lt;zlatinb&gt; शानदार। psi, क्या आप मज़े में शामिल होना चाहेंगे? 20:17:22 &lt;psi&gt; ज़रूर 20:17:28 &lt;psi&gt; देखते हैं 20:17:47 &lt;psi&gt; 1) i2p के लिए यह मेरा पहला scrum है 20:18:18 &lt;psi&gt; 2) इस महीने मैं libsam को सुपर चमकदार और शानदार बनाऊँगा 20:18:32 &lt;psi&gt; संभवतः epoll/kqueue वेरिएंट जोड़ना 20:18:57 &lt;psi&gt; 3) फिलहाल GitHub पर मैंने जो libsam के लिए PR किया है, उसकी समीक्षा का इंतज़ार कर रहा हूँ 20:19:00 &lt;psi&gt; EOT 20:19:20 &lt;zlatinb&gt; अच्छी बातें 20:19:24 &lt;zlatinb&gt; str4d: क्या आप यहाँ हैं? 20:19:51 &lt;zlatinb&gt; sadie शायद आप यहाँ हैं? 20:20:09 &lt;zzz&gt; sadie ने मुझे बताया था कि वह शायद इसे मिस करेगी 20:20:41 &lt;zlatinb&gt; और str4d लगता है दूर हैं 20:20:55 &lt;zlatinb&gt; तो मेरा मानना है कि scrum यहीं समाप्त होती है - manas को छूट है और mhatta गायब हैं 20:21:20 &lt;zzz&gt; ठीक है, 3) के लिए और कुछ? बैठक के लिए और कुछ? 20:21:34 &lt;zlatinb&gt; अब, क्या किसी के पास scrum के दौरान उठाई गई किसी भी बात पर कोई प्रश्न या टिप्पणी है? 20:21:41 &lt;meeh&gt; मेरे पास oracle, लाइसेंस, और हमसे संबंधित एक प्रश्न है, जब भी Q/A का समय हो 20:21:54 &lt;zlatinb&gt; (यह blocker/blockee हिस्सा है) 20:22:05 &lt;zlatinb&gt; meeh: ठीक है, हम बैठक کے बाद चैट कर सकते हैं 20:22:43 &lt;zzz&gt; मैं बस जोड़ दूँ कि mhatta पर निर्भर होने के कारण संभावित पैकेजिंग बदलावों और सुधारों पर मैं अटका हुआ हूँ 20:23:12 &lt;zzz&gt; और Tails स्टार्टअप नोटिफिकेशन फीचर पर भी, वही 20:24:22 &lt;zlatinb&gt; ठीक है। मुझे लगता है कि 3) यहीं समाप्त होता है 20:24:33 &lt;zzz&gt; ठीक है, बैठक के लिए और कुछ? 20:25:02 * zzz baffer पकड़ता है 20:25:27 &lt;i2pr&gt; [Slack/str4d] यहाँ 20:25:38 * zzz baffer नीचे रखता है 20:25:38 &lt;zlatinb&gt; ohai 20:25:39 &lt;i2pr&gt; [Slack/str4d] देरी के लिए माफ़ी, फिर से इंटरनेट की समस्या 20:26:13 &lt;zlatinb&gt; तो हाँ, संक्षेप में 1) आपने क्या किया 2) क्या करने वाले हैं 3) कहीं अटके हैं / मदद चाहिए? 20:27:58 &lt;i2pr&gt; [Slack/str4d] 1) बग फिक्सिंग, रिलीज़ कार्य, router console UI पैचसेट, Android कार्य & साइनिंग कुंजी प्रतिनिधि-नियोजन, टिकट छँटाई, XRDS लेख 20:29:14 &lt;i2pr&gt; [Slack/str4d] ओह, और Ura के साथ सहयोग 20:29:24 &lt;i2pr&gt; [Slack/str4d] (साथ में सामान्य बैठकों आदि) 20:31:40 &lt;i2pr&gt; [Slack/str4d] 2) सभी प्रस्तावों को नए फ़ोरम में स्थानांतरित करना, NTCP Noise ड्राफ्ट को एक नए प्रस्ताव के रूप में पूरा करना, Tor Dev बैठक, Ura के साथ समन्वय, dawuud के साथ SPHINCS पर समन्वय, संभवतः पेपर समीक्षा, XRDS लेख पर संशोधन, टिकट छँटाई 20:34:49 &lt;zlatinb&gt; क्या आप किसी चीज़ पर अटके हैं या किसी से मदद चाहिए? 20:34:50 &lt;i2pr&gt; [Slack/str4d] 3) अभी कुछ नहीं, लेकिन जिन चीज़ों की समीक्षा में रुचि है ऐसे लोगों तक पहुँच बनाना 20:35:07 &lt;i2pr&gt; [Slack/str4d] ओह, मेलिंग लिस्ट 20:35:20 &lt;zzz&gt; ठीक है, 3) के लिए और कुछ? बैठक के लिए और कुछ? 20:36:03 * zzz फिर से baffer पकड़ता है 20:36:23 &lt;zzz&gt; zab, मुझे 1-2-3 पसंद आया, यह अच्छी तरह काम किया 20:37:01 * zzz बैठक को **bafs** कर बंद करता है </div>
