---
title: "I2P डेवलपर बैठक - 05 सितंबर 2018"
date: 2018-09-05
author: "zzz"
description: "05 सितंबर 2018 की I2P विकास बैठक का लॉग."
categories: ["meeting"]
---

## संक्षिप्त पुनरावलोकन

<p class="attendees-inline"><strong>उपस्थित:</strong> alex, echelon, mikalv, R4SAS, villain, zzz</p>

## बैठक लॉग

<div class="irc-log"> 20:07:48 &lt;zzz&gt; 0) हाय 20:07:48 &lt;zzz&gt; 1) 0.9.36 रिलीज़ स्थिति (zzz) 20:07:48 &lt;zzz&gt; 2) 0.9.37 विकास स्थिति (zzz) 20:07:48 &lt;zzz&gt; 3) LS2 स्थिति (zzz) 20:07:48 &lt;zzz&gt; 4) CCC योजना (zzz/echelon/mikalv) 20:07:48 &lt;zzz&gt; 5) स्टेटस स्क्रम (zlatinb) 20:07:55 &lt;zzz&gt; 0) हाय 20:07:58 &lt;zzz&gt; हाय 20:08:00 &lt;eche|on&gt; हाय 20:08:16 &lt;villain&gt; हाय :) 20:08:22 &lt;zzz&gt; देर से आने के लिए क्षमा करें 20:08:29 &lt;zzz&gt; 1) 0.9.36 रिलीज़ स्थिति (zzz) 20:08:47 &lt;zzz&gt; मेरा मानना है कि हम सब काम पूरा कर चुके हैं, संभवतः F-Droid को छोड़कर 20:08:53 &lt;R4SAS&gt; हाय 20:09:04 &lt;zzz&gt; nextloop, कोई F-Droid स्थिति? 20:09:44 &lt;zzz&gt; NTCP2 परीक्षण अच्छा चल रहा है 20:09:56 &lt;zzz&gt; 1) पर और कुछ? 20:10:09 &lt;R4SAS&gt; मेरे पास एक है 20:10:33 &lt;R4SAS&gt; डेबियन के पैकेजों की सूची कहाँ देख सकता हूँ? 20:10:54 &lt;zzz&gt; मुझे लगता है packages.debian.org - वहाँ सर्च बॉक्स है 20:11:12 &lt;R4SAS&gt; मैं अपने रेपो में i2p पैकेज जोड़ने के बारे में सोच रहा हूँ 20:11:32 &lt;zzz&gt; packages.ubuntu.com भी है 20:11:44 &lt;zzz&gt; और हमारा रेपो deb.i2p2.de है 20:12:00 &lt;zzz&gt; 1) पर और कुछ? 20:12:03 &lt;R4SAS&gt; उबंटू के लिए मैं Launchpad पैकेज इस्तेमाल करूँगा 20:12:36 &lt;zzz&gt; 2) 0.9.37 विकास स्थिति (zzz) 20:13:03 &lt;zzz&gt; यह .37 चक्र की शुरुआत है। हमने 9-सप्ताह का चक्र तय किया है, रिलीज़ 22 अक्टूबर वाले सप्ताह में होगी 20:13:21 &lt;eche|on&gt; ठीक है 20:13:39 &lt;zzz&gt; meeh 37 के लिए OS X इंस्टॉलर तैयार करने पर काम कर रहा है। मैं नए MaxMind GeoIP फ़ॉर्मैट पर माइग्रेट करने पर काम कर रहा हूँ 20:13:56 &lt;zzz&gt; सब लोग UI से संबंधित चीज़ें देख रहे हैं 20:14:13 &lt;zzz&gt; हमें उपयोगिता परीक्षण के परिणाम जल्द मिल जाने चाहिए 20:14:40 &lt;zzz&gt; हम उम्मीद करते हैं कि कंसोल हेल्प पेज को Transifex पर ले जाएँगे 20:15:07 &lt;zzz&gt; इसलिए अनुवादक अक्टूबर के मध्य के लिए इसे अनुवाद करने का थोड़ा समय निकालें! 20:15:11 &lt;zzz&gt; 2) पर और कुछ? 20:15:28 &lt;eche|on&gt; अभी नहीं, NTCP2 डिफ़ॉल्ट? 20:15:32 &lt;eche|on&gt; .37 में? 20:15:37 &lt;meeh&gt; हाँ मैं OS X रैपर पर काम कर रहा हूँ - अब Xcode पर पोर्ट कर दिया, और फिर कैसे,यदि,क्या i2p-browser :) 20:15:38 &lt;zzz&gt; हाँ, वह भी :) 20:16:32 &lt;zzz&gt; हाँ, 37 में NTCP2 डिफ़ॉल्ट रहेगा। कृपया dev बिल्ड्स का परीक्षण करें जहाँ यह डिफ़ॉल्ट है, या .36-0 रिलीज़ में इसे सक्षम करें 20:16:38 &lt;zzz&gt; 2) पर और कुछ? 20:17:34 &lt;zzz&gt; 3) LS2 स्थिति 20:17:42 &lt;zzz&gt; पिछले दो महीनों में हमारी लगभग 8 बैठकें हुई हैं 20:18:06 &lt;zzz&gt; हम अभी चर्चा चरण में हैं, लेकिन मेरा लगता है कि हम कुछ निर्णय लेने और आगे बढ़ने के क़रीब हैं 20:18:29 &lt;eche|on&gt; कम से कम कुछ तो 20:18:30 &lt;zzz&gt; कई संबंधित मुद्दे हैं, जैसे नई क्रिप्टोग्राफी, जो चीज़ों को जटिल बना रहे हैं 20:18:47 &lt;zzz&gt; बहुत-सी चीज़ें 5 साल या उससे अधिक समय से एजेंडा पर थीं जिन्हें हम अब अंततः संबोधित कर रहे हैं 20:19:05 &lt;eche|on&gt; अच्छा काम! 20:19:17 &lt;zzz&gt; यह स्पष्ट है कि हम सब कुछ एक साथ नहीं करेंगे 20:19:35 &lt;zzz&gt; हम कुछ प्रारंभिक परिवर्तन करेंगे, जो वैकल्पिक चीज़ों की अनुमति देंगे, और आगे और बदलाव होंगे 20:19:53 &lt;zzz&gt; हमने प्रस्ताव दस्तावेज़ अपडेट करना शुरू कर दिया है 20:20:17 &lt;zzz&gt; आशा है कि जल्द कुछ निर्णय दस्तावेज़ित होंगे... जो हमें कुछ कोडिंग और प्रयोग शुरू करने की अनुमति देंगे 20:21:09 &lt;zzz&gt; हमने लेबर डे के लिए एक हफ़्ता छुट्टी ली, लेकिन हमारी अगली बैठक अगला सोमवार, 12 तारीख को 5 PM UTC पर #ls2 में है 20:21:44 &lt;zzz&gt; सभी का स्वागत है, यह जटिल है और हमारे लिए भी फॉलो करना मुश्किल है जो इसमें डूबे हुए हैं, लेकिन चीज़ों को एक साथ आते देखना मज़ेदार है 20:21:48 &lt;zzz&gt; 3) पर और कुछ? 20:22:34 &lt;zzz&gt; 4) CCC योजना 20:22:57 &lt;eche|on&gt; ठीक है, CCC Leipzig में होगा 20:23:01 &lt;zzz&gt; हमने पिछले दिसंबर में प्रारंभिक निर्णय लिए थे लेकिन परंपरागत रूप से हम हर साल इसी समय नियमों को अंतिम रूप देते हैं 20:23:13 &lt;zzz&gt; Leipzig पक्का और निश्चित, सही? 20:23:29 &lt;eche|on&gt; हाँ, CCC की ओर से आधिकारिक घोषणा हो चुकी है 20:23:36 &lt;zzz&gt; बढ़िया, मैंने वह नहीं देखा था 20:24:19 &lt;zzz&gt; हम कांग्रेस टिकटों का भुगतान करते हैं, हम हवाई जहाज़/ट्रेन पर 1500 यूरो तक की प्रतिपूर्ति करते हैं, और इस साल के लिए नया, हमने 400 यूरो तक होटल खर्च मंज़ूर किया है 20:24:27 &lt;eche|on&gt; हाँ 20:24:56 &lt;zzz&gt; 1500 से ऊपर या अग्रिम भुगतान केवल 'विशेष परिस्थितियों' में, यानी आप कंगाल हैं :) 20:25:13 &lt;eche|on&gt; अब तक सब अच्छा लग रहा है 20:25:25 &lt;zzz&gt; और यह केवल वेतनभोगी कार्यक्रम सदस्यों के लिए है, जब तक echelon से स्वीकृति न हो।  20:25:28 &lt;eche|on&gt; टिकट अगर संभव हुआ तो केंद्रीकृत रूप से प्रबंधित किए जाएँगे 20:25:38 &lt;zzz&gt; हम कांग्रेस टिकट केंद्रीय रूप से खरीदेंगे, सही। 20:25:48 &lt;zzz&gt; तो हमें पता होना चाहिए कि कौन आ रहा है... जल्द ही... 20:26:12 &lt;zzz&gt; तो, यहाँ मैंने जो नियम बताए हैं, उन पर कोई आपत्ति या बदलाव? 20:26:12 &lt;eche|on&gt; मेरा मानना है हमें अक्टूबर के अंत तक चाहिए 20:26:20 &lt;eche|on&gt; बदलाव की ज़रूरत नहीं 20:26:31 &lt;meeh&gt; नहीं, सब ठीक 20:26:49 &lt;zzz&gt; विचार यह है कि यदि आप वहाँ रहना चाहते हैं, तो प्रोजेक्ट आपको वहाँ पहुँचने में मदद करेगा 20:27:35 &lt;zzz&gt; स्टिकर्स और पावर स्ट्रिप्स और बैनर और टेबल्स और ऐसी अन्य लॉजिस्टिक्स हम चलते-चलते तय कर लेंगे, मीटिंग में चर्चा की ज़रूरत नहीं 20:27:58 &lt;eche|on&gt; ठीक है, हाँ 20:28:31 &lt;zzz&gt; अगर आपने अभी तक अपने प्लेन टिकट नहीं लिए हैं, तो अभी ले लें, LEJ के लिए बहुत उड़ानें नहीं हैं। यदि आप बाइक से आ रहे हैं या ट्रेन से, तो आपके पास ज़्यादा समय है 20:28:54 &lt;zzz&gt; जो पहले नहीं आए हैं, वे होटलों और बाकी जानकारी के लिए उन लोगों से पूछें जो पहले आ चुके हैं 20:29:09 &lt;zzz&gt; 4) पर और कुछ? 20:30:19 &lt;zzz&gt; 5) स्क्रम 20:30:28 &lt;zzz&gt; zab नहीं है, तो मैं इसे चलाऊँगा 20:31:05 &lt;zzz&gt; जब मैं आपका नाम लूँ, तो कृपया बताएं 1) आपने पिछले महीने क्या किया 2) अगले महीने क्या करने वाले हैं 3) कोई ब्लॉकर्स; अंत में EOT या 'that's it' या कुछ ऐसा कहें 20:31:13 &lt;zzz&gt; villain, आप पहले 20:33:00 &lt;zzz&gt; eche|on, अगली बारी आपकी 20:33:35 &lt;eche|on&gt; मैंने सारे वित्तीय काम किए, सर्वर का काम, परीक्षण, रिलीज़ (समाचार) में मदद की, अगले महीने भी यही करूँगा, कोई ब्लॉकर नहीं। मैं कल से बुधवार 12वीं तक afk (कीबोर्ड से दूर) रहूँगा 20:33:58 &lt;zzz&gt; धन्यवाद। meeh आपकी बारी 20:34:27 &lt;meeh&gt; ठीक है, मेरे पास तीन बिंदुओं के लिए समय है 20:34:28 &lt;meeh&gt; * OS X लॉन्चर को Xcode में पोर्ट करने पर काम किया और पूरा किया - रिवर्ट करना कठिन था, क्योंकि मेरी monotone स्किल्स कहती हैं कि मुझे आग से नहीं खेलना चाहिए (यह फ्रीज़ टाइम था) 20:34:28 &lt;meeh&gt; * जिन DCs पर मेरे सर्वर हैं, उनमें से एक में पावर फेलियर हुआ जहाँ सब कुछ बंद हो गया - तो आज मैंने ज़्यादातर यह सुनिश्चित किया कि चीज़ें चल रही हैं और सर्वरों से बहस कर रहा था। 20:34:28 &lt;meeh&gt; * self-signed certificate समस्याओं को सुलझाने के लिए Firefox/Chromium दोनों को देखा और एक privacy browser पर भी, Chromium-आधारित एक Qt प्लगइन पर 24 घंटे तक ताबड़तोड़ कोडिंग की, और शानदार नतीजे मिले। 20:35:23 &lt;zzz&gt; और अगले महीने के लिए? ब्लॉकर्स? 20:35:49 &lt;meeh&gt; OS X लॉन्चर अब पूरी तरह Xcode में स्थानांतरित हो गया है, आइकन फिर से दिख रहा है, action handler में कुछ अजीब व्यवहार है लेकिन यह बहुत जल्द ठीक हो जाना चाहिए 20:36:31 &lt;villain&gt; ठीक है, monotone और Java के बारे में चीज़ें सीखीं। https://trac.i2p2.de/ticket/1244 को फिक्स किया, NTCP2 लेख का अनुवाद जोड़ा। 0.9.36 के लिए रूसी में एक प्रेस-रिलीज़ बनाई। पिछले सप्ताह, उस असिंक्रोनस Python लाइब्रेरी का विकास किया, अब उसके लिए डॉक्यूमेंटेशन पूरा कर रहा हूँ। https://github.com/l-n-s/i2plib  20:36:47 &lt;meeh&gt; अगले महीने के लिए मैं ब्राउज़र केस को और देखूँगा, अगर बाकी लोग मंज़ूर करें तो अगली मीटिंग में आपको एक रिव्यू दूँगा, नहीं तो शायद Android और OS X सबसे ऊँची प्राथमिकता पर होंगे (सूची में) 20:37:35 &lt;zzz&gt; villain, अगले महीने के लिए? ब्लॉकर्स? 20:38:57 &lt;zzz&gt; मेरे लिए, पिछले महीने मैंने NTCP2 और अन्य कई बग्स फिक्स किए, और 36 रिलीज़ निकाल दी 20:39:30 &lt;zzz&gt; अगले महीने नया GeoIP कोड होगा, LS2 पर काम जारी रखूँगा, और बग्स फिक्स करूँगा, हेल्प पेज को अनुवाद के लिए तैयार करूँगा 20:39:53 &lt;zzz&gt; हालाँकि, अगले हफ़्ते मैं ज़्यादातर afk रहूँगा 20:39:56 &lt;zzz&gt; कोई ब्लॉकर नहीं 20:40:28 &lt;zzz&gt; क्या और कोई है रिपोर्ट करने के लिए? sl या alex_the_designer ? 20:40:32 &lt;eche|on&gt; :-) 20:40:39 &lt;alex_the_designer2&gt; हाय 20:40:59 &lt;zzz&gt; हाय alex_the_designer2 कृपया हमें अपने 1/2/3 बताएं: पिछले महीने/अगले महीने/ब्लॉकर्स 20:41:06 &lt;alex_the_designer2&gt; पिछले महीने: ऑनबोर्डिंग पर ब्लॉक था। मुझे अनब्लॉक कराने के लिए eche|on और meeh का बहुत धन्यवाद 20:41:23 &lt;villain&gt; अगले महीने, जैसा zzz ने बताया, monotone के साथ और अभ्यास करूँगा, वेबसाइट टिकट्स फिक्स करूँगा, एक RedHat पैकेज पूरा करूँगा। str4d से मेरी Python लाइब पर फ़ीडबैक सुनना चाहूँगा, और अगर ठीक हो तो इसे GitHub पर I2P organization में जोड़ना चाहूँगा 20:41:37 &lt;villain&gt; उसके अलावा कोई ब्लॉकर नहीं 20:41:43 &lt;villain&gt; EOT 20:42:10 &lt;zzz&gt; धन्यवाद villain  20:42:15 &lt;alex_the_designer2&gt; इस महीने: trac issue 1996 देख रहा हूँ (काफ़ी यक़ीन है कि वही था जिसके लिए आपको इनपुट चाहिए था), साथ ही वाइटपेपर पर लिखना शुरू कर रहा हूँ। शुक्रवार की स्ट्रीम्स के दौरान www अपडेट पर कुछ प्रगति हुई, और वीकडेज़ में भी करूँगा। 20:42:46 &lt;alex_the_designer2&gt; कोई ब्लॉकर नहीं। 17-21 तक मैं SF में रहूँगा, इसलिए थोड़ा afk-सा रहूँगा।  EOT या 'that it' या कुछ ऐसा :D 20:43:06 &lt;zzz&gt; alex_the_designer2, और शायद चूँकि यह आपकी पहली मीटिंग है, क्या आप हमें अपने शुक्रवार रात के Twitch सत्रों का एक त्वरित अवलोकन दे सकते हैं, इससे क्या निकल सकता है, हम कैसे भाग ले सकते हैं? 20:43:20 &lt;alex_the_designer2&gt; ज़रूर! 20:44:14 &lt;alex_the_designer2&gt; तो शुक्रवार को 9:30pm CST से लगभग 11pm CST तक मैं twitch.tv/alex_the_designer पर स्ट्रीम करता हूँ। जब मैंने जनवरी में शुरू किया था तो समग्र थीम 'FOSS Design' थी लेकिन तब से यह अधिक i2p की ओर केंद्रित रहा है 20:45:00 &lt;alex_the_designer2&gt; मैं बेसिक ट्यूटोरियल्स आदि कर रहा हूँ ताकि पहली बार आने वालों को समझने में मदद मिले कि i2p कैसे सेटअप करें और एक साइट कैसे होस्ट करें क्योंकि मेरा मानना है कि व्यापक अपनाने में कंटेंट ही प्राथमिक ब्लॉकर है 20:45:36 &lt;alex_the_designer2&gt; मददगार यह होगा कि लोग आकर सोशलाइज़ करें यदि वे चाहें। साथ ही, आप जिस भी सोशल मीडिया चैनल को पसंद करते हैं, उसके ज़रिए शो को प्रमोट करना बहुत मददगार है 20:46:26 &lt;alex_the_designer2&gt; मेरे पास कुछ कच्ची रिकॉर्डिंग्स भी हैं जिन्हें मैं पिछले शो से ऑनलाइन पोस्ट करना चाहता हूँ, लेकिन मुझे उन्हें एडिट करना है (मुख्यतः अपना होम IP हटाने के लिए)  20:46:48 &lt;zzz&gt; क्या आपको दर्शकों से ऐसा फ़ीडबैक मिल रहा है जो हमें प्राथमिकताओं और UI विकल्पों पर अंतर्दृष्टि दे? आप जो सीख रहे हैं उसे बाकियों तक कैसे पहुँचाया जा सकता है, पोस्ट्स या टिकट्स या राइटअप्स के माध्यम से? कोई योजना? 20:47:08 &lt;alex_the_designer2&gt; the_tin_hat नियमित रूप से आ रहा है और बहुत-सा कॉमिक रिलीफ़ और फ़ीडबैक दिया है 20:47:42 &lt;alex_the_designer2&gt; UI विकल्पों की बात आए तो, उपयोगकर्ताओं से इतना फ़ीडबैक नहीं मिला कि किसी विकल्प को सच में उचित ठहरा सकूँ 20:47:52 &lt;eche|on&gt; ठीक है, 6 घंटे में मेरा अलार्म बजेगा, मैं बिस्तर पर जा रहा हूँ, फिर मिलते हैं 20:48:03 &lt;alex_the_designer2&gt; तो यह अंतर्ज्ञान और ट्रायल-एंड-एरर पर है  20:48:04 &lt;zzz&gt; शुभ रात्रि echelon 20:48:15 &lt;alex_the_designer2&gt; बाय echelon!  20:48:35 &lt;zzz&gt; ठीक है, तो शायद पहले हमें दर्शकों का दायरा बढ़ाना होगा 20:49:04 &lt;zzz&gt; तो चलिए खबर को और फैलाते हैं, शायद हमारे फ़ोरम्स पर, या ब्लॉग पोस्ट... सिर्फ़ ट्विटर नहीं 20:49:33 &lt;zzz&gt; अवलोकन के लिए धन्यवाद alex, आप अच्छा काम कर रहे हैं, उम्मीद है इससे अधिक उपयोगकर्ता और कंटेंट आएँगे और उत्पाद बेहतर होगा 20:49:38 &lt;alex_the_designer2&gt; हर चैनल बहुत मददगार है क्योंकि ऑडियंस हर जगह है :D 20:49:45 &lt;zzz&gt; सही 20:49:48 &lt;alex_the_designer2&gt; समर्थन के लिए धन्यवाद!  20:50:07 &lt;zzz&gt; क्या किसी और को स्क्रम के लिए मिस कर दिया? sadie sl 20:50:18 &lt;zzz&gt; मीटिंग के लिए और कुछ? 20:50:52 * zzz baffer को पकड़ता है 20:51:13 &lt;villain&gt; alex_the_designer2: तुम्हारी स्ट्रीम्स के लिए reddit /r/i2p पर घोषणाएँ कर सकता हूँ 20:51:31 &lt;zzz&gt; अच्छा विचार 20:51:36 &lt;alex_the_designer2&gt; बहुत आभार villain  20:51:42 &lt;zzz&gt; मीटिंग देर से शुरू होने के लिए फिर से माफ़ी 20:51:49 * zzz *bafs* बैठक समाप्त </div>
