---
title: "I2P डेवलपर बैठक - 02 अक्टूबर, 2018"
date: 2018-10-02
author: "zzz"
description: "02 अक्टूबर, 2018 की I2P विकास बैठक का लॉग."
categories: ["meeting"]
---

## त्वरित सारांश

<p class="attendees-inline"><strong>उपस्थित:</strong> alex, anonymousmaybe, DogeDollars, echelon, villain, zlatinb, zzz</p>

## बैठक लॉग

<div class="irc-log"> 20:00:00 &lt;zzz&gt; 0) नमस्ते 20:00:00 &lt;zzz&gt; 1) 0.9.37 विकास स्थिति (zzz) 20:00:00 &lt;zzz&gt; 2) LS2 (LeaseSet संस्करण 2) स्थिति (zzz) 20:00:00 &lt;zzz&gt; 3) स्टेटस स्क्रम (zlatinb) 20:00:03 &lt;zzz&gt; 0) नमस्ते 20:00:05 &lt;zzz&gt; नमस्ते 20:00:11 &lt;zlatinb&gt; हाय 20:00:17 &lt;zzz&gt; 1) 0.9.37 विकास स्थिति (zzz) 20:00:41 &lt;zzz&gt; जैसा कि अधिकांश लोग जानते हैं, हमने 37 रिलीज़ को कुछ हफ्ते आगे खिसका दिया। चेक-इन डेडलाइन कल थी, रिलीज़ गुरुवार को होगी 20:00:57 &lt;zzz&gt; डिफ़ॉल्ट रूप से NTCP2 सक्षम करने के अलावा इसमें बहुत कम है 20:01:28 &lt;zzz&gt; OSX launcher रिलीज़ के लिए तैयार नहीं होगा, लेकिन इस पर बहुत अच्छी प्रगति दिख रही है 20:01:54 &lt;zzz&gt; अगर सब ठीक रहा, तो यह साल की हमारी आखिरी रिलीज़ होगी। छुट्टियाँ और CCC हैं, और जनवरी में 38 की उम्मीद है 20:01:59 &lt;zzz&gt; 1) पर और कुछ ? 20:02:30 &lt;villain&gt; हाय दोस्तों 20:02:43 &lt;zzz&gt; 2) LS2 स्थिति (zzz) 20:02:59 &lt;zzz&gt; पिछले 3 महीनों में हमारी 12 मीटिंग्स हुई हैं और हम धीमी लेकिन स्थिर प्रगति कर रहे हैं 20:03:39 &lt;zzz&gt; नई क्रिप्टो के लिए क्या चाहिए, इस पर हमारी अच्छी समझ बन गई है, और नई क्रिप्टो जोड़ने तथा नए LSes को netdb में लाने-निकालने के तरीकों से जुड़े अधिकांश सामान्य मुद्दों पर सहमति हो गई है 20:03:40 &lt;eche|on&gt; हाय 20:04:16 &lt;eche|on&gt; अब तक बढ़िया लग रहा है 20:04:17 &lt;zzz&gt; हम encrypted leasesets और बड़े पैमाने पर मल्टीहोमिंग जैसे संबंधित मुद्दों पर काम जारी रखेंगे, साथ ही विशेष नई क्रिप्टो विकल्पों के लिए विशिष्टताओं पर चर्चा शुरू करेंगे 20:04:51 &lt;zzz&gt; मुझे उम्मीद है कि LS2 बैठकों का सिलसिला अभी कुछ समय चलेगा, तो यदि आप रुचि रखते हैं, कृपया चर्चाओं में शामिल हों 20:05:02 &lt;zzz&gt; 2) पर और कुछ ? 20:05:14 &lt;eche|on&gt; कुछ प्रगति देखना अच्छा है 20:06:14 &lt;zzz&gt; 3) स्टेटस स्क्रम (zlatinb) 20:06:18 &lt;zzz&gt; अब यह तुम्हारे हवाले, zab 20:06:44 &lt;zlatinb&gt; ठीक है, स्क्रम करते हैं, वही पुराना: 1) पिछले महीने आप क्या कर रहे थे 2) अगले महीने क्या करने वाले हैं 3) कोई ब्लॉकर? 20:07:02 &lt;zlatinb&gt; villain: मेरा खयाल है यह आपका पहला असली स्क्रम होगा, तो आप पहले जाएँ :) 20:08:23 &lt;zlatinb&gt; villain? 20:08:26 &lt;villain&gt; ठीक है, 1) asyncio SAM लाइब्रेरी https://github.com/l-n-s/i2plib और उसका documentation जारी किया, उसके साथ एक GUI फाइल-शेयरिंग एप्लिकेशन बनाया https://github.com/l-n-s/QuickShare, RouterConsole में JSP कैसे काम करता है यह सीखा, CentOS और Fedora के लिए rpm पैकेज का पहला रिलीज़ बनाया और rpm पैकेजों के लिए COPR repo सेटअप किया https://copr.fedorainfracloud.org/coprs/supervillain/I2P/ 20:08:56 &lt;zlatinb&gt; ठीक है, हम आपके पास वापस आएँगे।  zzz, क्यों न आप ही पहले शुरू करें 20:08:59 &lt;eche|on&gt; 1) सर्वर मेंटेनेंस, सर्वर आउटेज को कवर करना, वित्तीय प्रबंधन 2) इसी काम को आगे बढ़ाना, नए स्टिकर्स लेना, 3) अभी तक कोई ब्लॉकर नहीं :-) 20:09:04 &lt;villain&gt; 2) Fedora पैकेज को सिस्टम लाइब्रेरियों का उपयोग कराने पर काम, रिलीज़ के बाद बेहतर Router Console डिज़ाइन पर काम, SAM API के ज़रिये I2P एप्लिकेशन डेवलपमेंट पर एक लेख प्रकाशित करना 20:09:09 &lt;zlatinb&gt; ओह, माफ़ कीजिए 20:09:12 &lt;eche|on&gt; ऊप्स 20:09:29 &lt;villain&gt; 3) Fedora में Jetty dependency के साथ कुछ करना है, क्योंकि हम केवल v9.2 सपोर्ट करते हैं और Fedora में v9.4 है 20:09:39 &lt;DogeDollars&gt; lol 20:10:03 &lt;zzz&gt; वाह, पैरेलल स्क्रम 20:10:11 &lt;zzz&gt; मेरी ओर से: 20:10:12 &lt;villain&gt; :D 20:10:39 &lt;eche|on&gt; villain: Jetty के बारे में, और काम चाहिए, afaik उन्होंने बीच में कुछ apis बदल दी हैं 20:10:44 &lt;zzz&gt; 1) NTCP2 से जुड़े कई छोटे-छोटे बग फिक्स जो 36 रिलीज़ के बाद सामने आए, सभी टेस्टर्स का धन्यवाद 20:11:11 &lt;zzz&gt; 37 रिलीज़ की तैयारी, OSX installer का परीक्षण, अन्य बग फिक्स और रिसर्च, LS2 रिसर्च 20:11:42 &lt;zzz&gt; 2) 37 रिलीज़, नए geoip डेटाबेस फ़ॉर्मेट पर माइग्रेशन के गंभीर काम की शुरुआत, और LS2, और बग फिक्स, कंसोल आइडियाज़ पर PR/UI टीमों के साथ काम करना 20:12:23 &lt;zzz&gt; 3) कोई ब्लॉकर नहीं... साथ ही ध्यान दें, कुछ निजी दायित्वों के कारण, मैं पिछले महीने और अगले महीने लगभग आधा समय ही काम कर रहा हूँ 20:12:24 &lt;zzz&gt; EOT 20:12:52 &lt;zlatinb&gt; ठीक है, eche|on ? 20:12:59 &lt;eche|on&gt; 1) सर्वर मेंटेनेंस, सर्वर आउटेज को कवर करना, वित्तीय प्रबंधन 2) इसी काम को आगे बढ़ाना, नए स्टिकर्स लेना, 3) अभी तक कोई ब्लॉकर नहीं :-) 20:13:22 &lt;zlatinb&gt; बहुत धन्यवाद 20:13:33 &lt;zlatinb&gt; alex_the_designer: क्योंकि आप अभी जुड़े हैं, यह हमारा मासिक स्क्रम है 20:13:46 &lt;alex_the_designer&gt; नमस्ते! 20:13:55 &lt;zlatinb&gt; क्या आप हमें बताएँगे 1) पिछले महीने आपने क्या किया 2) अगले महीने क्या करने वाले हैं 3) क्या आपके पास कोई ब्लॉकर है 20:15:04 &lt;alex_the_designer&gt; 1. मैं शुक्रवार को स्ट्रीमिंग कर रहा/रही हूँ। उस दौरान वेबसाइट अपडेट पर क्रमिक प्रगति कर रहा/रही हूँ। मैंने ब्रांडिंग और डिज़ाइन में मदद के लिए एक सर्वे भी बनाया है।  20:16:15 &lt;alex_the_designer&gt; 2. मैं स्ट्रीमिंग जारी रखूँगा/रखूँगी, लेकिन स्ट्रीम के बाहर वेब डेवलपमेंट समेटने की कोशिश करूँगा/करूँगी। नया सुसंशोधित श्वेतपत्र भी थोड़ा देर से है। महीने के अंत तक कम से कम रूपरेखा और एक प्रारंभिक मसौदा तैयार करना चाहता/चाहती हूँ 20:17:22 &lt;alex_the_designer&gt; 3. फिलहाल एकमात्र ब्लॉकर यह है कि मौजूदा वेब फ्रेमवर्क पाथ्स कैसे जेनरेट करता है, इस पर थोड़ी जानकारी की कमी है। कोई बहुत बड़ी बात नहीं, बस और डॉक पढ़ने और हाथ आज़माने की ज़रूरत है 20:18:28 &lt;zlatinb&gt; ठीक है, स्क्रम के बाद मैं सर्वे के बारे में थोड़ा और बात करूँगा।  धन्यवाद 20:18:32 &lt;zlatinb&gt; meeh: क्या आप यहाँ हैं? 20:20:10 &lt;zlatinb&gt; meeh? 20:21:00 &lt;zlatinb&gt; जब भी आएँ, अपने 1-2-3 बेझिझक दे दें 20:21:20 &lt;zlatinb&gt; स्क्रम के लिए यही EOT है, लेकिन मैं Alex के सर्वे के बारे में थोड़ा बात करना चाहूँगा 20:21:27 &lt;zzz&gt; शुरू कीजिए 20:22:17 &lt;zlatinb&gt; चैनल में सभी से, कृपया इस सर्वे पर थोड़ा विचार करें और इसे भरें।  यह Google Forms पर होस्टेड है, लेकिन (जब तक आप कुछ बेवकूफी नहीं करते) आपकी Google ID को आपकी I2P पहचान के साथ जोड़ना संभव नहीं है 20:22:46 &lt;zlatinb&gt; लिंक यहाँ है: https://docs.google.com/forms/d/e/1FAIpQLSdVCHXXBnHOrPpR6RH2DkCf3Q4W1kPBpg0QWToxfday0xqNAg/viewform 20:23:14 &lt;zlatinb&gt; alex_the_designer: कृपया कुछ शब्द कहें कि यह सर्वे रचनात्मक प्रक्रिया में आपकी कैसे मदद करेगा 20:23:21 &lt;alex_the_designer&gt; ज़रूर! 20:24:14 &lt;alex_the_designer&gt; बुनियादी बातों से शुरू करते हुए, यह समझना महत्वपूर्ण है कि हम, आंतरिक मेंटेनर्स के रूप में, सिस्टम की उपयोगिता और एक ब्रांड के रूप में अपनी प्रस्तुति को कैसे देखते हैं, बनाम उपयोगकर्ता सिस्टम की उपयोगिता और अपनी मानवीय पहचान को कैसे देखते हैं 20:24:41 &lt;alex_the_designer&gt; यह काफ़ी गहरा है, लेकिन कुछ बहुत सीधी-सादी चीज़ें हैं जिन्हें हम उपयोग कर सकते हैं 20:25:22 &lt;villain&gt; ओह, यह समझ में आता है 20:25:25 &lt;alex_the_designer&gt; उदाहरण के लिए, अगर हमें लगे कि बहुत से लोग आक्रामक रुख रखते हैं, तो हम बुनियादी रंग सिद्धांत का उपयोग कर सकते हैं और जान सकते हैं कि उग्र रंग (लाल, पीले, नारंगी) उपयुक्त हैं 20:25:34 &lt;anonymousmaybe&gt; सच में? "i2p को किन बातों पर विचार करना चाहिए यह तय करने के लिए कि i2p किसके लिए है?" 20:25:55 &lt;alex_the_designer&gt; सारे सवाल गंभीर हैं, anon :D 20:26:19 &lt;villain&gt; मैं बस नहीं समझा, क्या वे सवाल व्यक्तिगत हैं या प्रोजेक्ट विज़न से संबंधित हैं 20:26:48 &lt;villain&gt; जल्द ही भर दूँगा 20:27:02 &lt;alex_the_designer&gt; अपने बारे में, अपने मूल्यों और प्रोजेक्ट के लिए अपने आदर्शों के बारे में थोड़ा बात करना महत्वपूर्ण है 20:27:31 &lt;anonymousmaybe&gt; alex_the_designer हाँ, वह वाला कुछ ठीक नहीं, क्योंकि I2P सबके लिए है, इसमें कोई सवाल नहीं  20:27:46 &lt;alex_the_designer&gt; वहाँ यह निहित मान्यता है कि हम कौन हैं और क्या करते हैं, ये अलग-अलग खानों में विभाजित नहीं हैं, बल्कि एक-दूसरे को पोषित करते हैं :D 20:28:36 &lt;anonymousmaybe&gt; मुझे compartmentalization पसंद है, इसलिए मैं Qubes इस्तेमाल करता हूँ :p 20:28:42 &lt;alex_the_designer&gt; anon, यह कहना कि यह सबके लिए है पूरी तरह सही नहीं है, है ना? 20:28:57 &lt;alex_the_designer&gt; उदाहरण के लिए निगरानी वाले राज्य :D 20:29:48 &lt;zzz&gt; सर्वे के बारे में और कुछ? 20:29:52 &lt;alex_the_designer&gt; फिर भी सार्वभौमिकता एक परिणाम हो सकती है, तो यदि आप इसके बारे में प्रबल महसूस करते हैं, कृपया इस पर लिखें :D 20:30:10 &lt;zlatinb&gt; मेरी ओर से नहीं (सर्वे के बारे में) 20:30:25 &lt;zzz&gt; मीटिंग के लिए और कुछ? 20:30:51 &lt;anonymousmaybe&gt; zzz, i2p के sandboxing पर कोई विचार? 20:30:54 &lt;alex_the_designer&gt; मैं बस इतना कहना चाहूँगा कि सर्वे में आपके प्रयास की गहरी सराहना है। मुझे पता है यह काफ़ी लंबा है 20:31:16 &lt;zzz&gt; यह करने के लिए धन्यवाद, Alex 20:31:30 &lt;anonymousmaybe&gt; alex_the_designer हाँ, भर दूँगा  20:31:46 &lt;zzz&gt; anonymousmaybe, जहाँ तक मुझे पता है, नहीं; और मैं पूछने के लिए सही व्यक्ति नहीं हूँ, लेकिन आप मीटिंग के बाद इस चैनल में यह मुद्दा उठा सकते हैं 20:31:50 &lt;zzz&gt; मीटिंग के लिए और कुछ? 20:32:16 * zzz baffer पकड़ता है 20:33:00 * zzz *baffffs* मीटिंग समाप्त </div>
