---
title: "I2P डेवलपर बैठक - 02 जुलाई, 2019"
date: 2019-07-02
author: "zzz"
description: "2 जुलाई 2019 की I2P विकास बैठक का लॉग।"
categories: ["meeting"]
---

## त्वरित सारांश

<p class="attendees-inline"><strong>उपस्थित:</strong> eyedeekay, meeh, sadie, zlatinb, zzz</p>

## बैठक लॉग

<div class="irc-log"> 20:00:00 &lt;zzz&gt; 0) हाय 20:00:00 &lt;zzz&gt; 1) 0.9.40 रिलीज़ स्थिति में शेष मदें (mhatta, nextloop) 20:00:00 &lt;zzz&gt; 2) 0.9.41 रिलीज़ स्थिति (zzz) 20:00:00 &lt;zzz&gt; 3) LS2 स्थिति (zzz) 20:00:00 &lt;zzz&gt; 4) I2P Browser "labs" परियोजना की स्थिति (meeh) 20:00:00 &lt;zzz&gt; 5) muwire.i2p कंसोल होम पेज अनुरोध (zlatinb) 20:00:00 &lt;zzz&gt; 6) स्टेटस स्क्रम (zlatinb) 20:00:03 &lt;zzz&gt; 0) हाय 20:00:05 &lt;zzz&gt; हाय 20:00:12 &lt;zlatinb&gt; हाय 20:00:31 &lt;zzz&gt; 1) 0.9.40 रिलीज़ स्थिति में शेष मदें (mhatta, nextloop) 20:00:42 &lt;zzz&gt; दुर्भाग्य से, अब तक mhatta या nextloop से कोई खबर नहीं 20:00:59 &lt;zzz&gt; मैंने नया deb मेन्टेनर खोजने के कई प्रयास किए हैं, अब तक सफलता नहीं मिली 20:01:09 &lt;zzz&gt; 1) पर और कुछ? 20:01:35 &lt;zzz&gt; 2) 0.9.41 रिलीज़ स्थिति (zzz) 20:01:46 &lt;sadie__&gt; हाय 20:01:54 &lt;eyedeekay&gt; हाय 20:02:09 &lt;zzz&gt; हम समीक्षा अवधि समेट रहे हैं। मुझे उम्मीद है कि कल सुबह नेटवर्क के भीतर अपडेट होंगे, बाकी चीज़ें उसके बाद आएँगी 20:02:44 &lt;zzz&gt; और फिर हम 42 के लिए यह सब फिर से करेंगे 20:03:06 &lt;zzz&gt; 2) पर और कुछ? 20:03:48 &lt;zzz&gt; 3) LS2 स्थिति (zzz) 20:04:01 &lt;zzz&gt; हम धीमी लेकिन स्थिर प्रगति कर रहे हैं 20:04:11 &lt;zzz&gt; .41 में प्रति-क्लाइंट प्रमाणीकरण का समर्थन है 20:04:22 &lt;zzz&gt; garlic farm भी आगे बढ़ रहा है, धीरे-धीरे 20:04:46 &lt;zzz&gt; हम .42 के लिए एक नया I2CP संदेश योजना बना रहे हैं ताकि क्लाइंट से router तक ब्लाइंडिंग जानकारी पास की जा सके 20:05:12 &lt;zzz&gt; हम नए एन्क्रिप्शन के लिए प्रस्ताव 144 पर प्रगति जारी रखे हुए हैं, लेकिन यह वाकई कठिन है 20:05:42 &lt;zzz&gt; मुझे उम्मीद है कि 1-2 महीनों में 144 के लिए एक अच्छी स्पेक होगी, शायद इस साल के अंत तक कुछ टेस्ट कोड भी बाहर हो 20:05:55 &lt;zzz&gt; हमारी बैठकें हमेशा सोमवार 6:30 PM UTC पर #ls2 में होती हैं, सभी का स्वागत है 20:06:07 &lt;zzz&gt; 3) पर और कुछ? 20:06:37 &lt;zzz&gt; 4) I2P Browser "labs" परियोजना की स्थिति (meeh) 20:06:45 &lt;zzz&gt; meeh ब्राउज़र पर नवीनतम क्या है? 20:07:38 &lt;zzz&gt; ठीक है, लगता है वह यहाँ नहीं है 20:07:51 &lt;zzz&gt; 5) muwire.i2p कंसोल होम पेज अनुरोध (zlatinb) 20:08:01 &lt;zlatinb&gt; हाय 20:08:07 &lt;zzz&gt; http://zzz.i2p/topics/2722 20:08:11 &lt;zzz&gt; कृपया हमें अपनी साइट के बारे में बताइए 20:09:30 &lt;zlatinb&gt; MuWire एक सामान्य प्रयोजन की फ़ाइल-शेयरिंग एप्लिकेशन है जो i2p के ऊपर काम करती है। साइट में डाउनलोड लिंक, स्क्रीनशॉट्स और एप्लिकेशन के बारे में सामान्य जानकारी है। 20:10:05 &lt;zlatinb&gt; मेरा मानना है कि MW i2p समुदाय के लिए सामान्य रुचि और उपयोगिता का विषय है; यह तेज़ी से बढ़ रहा है और काफी रुचि आकर्षित कर रहा है। 20:10:22 &lt;zzz&gt; क्या किसी के पास इस अनुरोध पर कोई टिप्पणी है? समर्थन में? विरोध में? 20:10:41 &lt;zzz&gt; या कोई प्रश्न? 20:11:39 &lt;zzz&gt; मैं इस अनुरोध का समर्थन करता हूँ, मेरा मानना है कि यह एक बढ़िया एप्लिकेशन है जो तभी उपयोगी है जब इसके बहुत से उपयोगकर्ता हों, और हम इसे कंसोल पर रखकर उसमें मदद कर सकते हैं 20:11:55 &lt;zzz&gt; sadie__, ? eyedeekay ? 20:12:23 &lt;sadie__&gt; मैं अनुरोध के पक्ष में हूँ 20:12:30 &lt;eyedeekay&gt; मैं भी इसके पक्ष में हूँ। 20:12:49 &lt;zzz&gt; बहुत बढ़िया। कोई आपत्ति न सुनते हुए, हम इसे .42 में जोड़ देंगे 20:12:54 &lt;zzz&gt; 5) पर और कुछ? 20:13:41 &lt;zzz&gt; 6) स्टेटस स्क्रम (zlatinb) 20:13:45 &lt;zzz&gt; zab, आगे बढ़िए 20:14:15 &lt;zlatinb&gt; हाय, स्क्रम को समानांतर में करते हैं। कृपया कुछ शब्दों में बताइए: 1) पिछली स्क्रम के बाद से आप क्या कर रहे थे 2) अगले महीने क्या करने की योजना है 3) कोई ब्लॉकर है या मदद चाहिए। हो जाने पर EOT कहें 20:15:38 &lt;zzz&gt; 1) बग फ़िक्सेस, प्रति-क्लाइंट प्रमाणीकरण, garlic farm, नया एन्क्रिप्शन, और बग फ़िक्सेस, रिलीज़ की तैयारी, .42 के लिए नई चीज़ों पर शुरुआती काम 20:15:39 &lt;zlatinb&gt; me: 1) RouterContext api में कस्टम लॉग मैनेजर की अनुमति देने के लिए बस एक छोटा-सा बदलाव 2) router को एम्बेड करने को बेहतर बनाने के लिए और Router/RouterContext बदलाव करना चाहता हूँ। यदि अवसर मिला तो garlic farm पर भी काम कर सकता हूँ। 3) वास्तव में कोई ब्लॉकर नहीं, बस अच्छा होगा अगर Maven को सुव्यवस्थित किया जाए 20:15:41 &lt;zlatinb&gt; EOT 20:16:41 &lt;zzz&gt; 1a) बहुत-से Android बग फ़िक्सेस और क्लीनअप्स 2) .41 रिलीज़, .42 के लिए कॉन्फ़िग स्प्लिट, .42 के लिए नया i2cp संदेश, prop 144 नए एन्क्रिप्शन पर काम 20:17:20 &lt;sadie__&gt; मैंने कंसोल पर काम जारी रखा - अद्यतन लोगो दोनों थीम्स में जोड़ा। RightsCon के लिए ट्यूनिस की यात्रा की और समुदाय में और संपर्क बनाए। सामुदायिक पहुँच, परीक्षण, टिकटों से गुजरना और tx की आदत डालना। 20:17:37 &lt;zzz&gt; 2a) defcon की तैयारी, garlic farm पर और काम, नए एन्क्रिप्शन वाले routers के लिए tunnel building पर #ls2 टीम के साथ काम 20:17:45 &lt;sadie__&gt; अगले महीने Threat model अपडेट, उपयोगकर्ता अनुसंधान और पर्सोना निर्माण, फंडिंग आउटरीच  20:17:45 &lt;eyedeekay&gt; मैं split tunnel configuration पर काम कर रहा हूँ, हाल में यह कई प्लेटफ़ॉर्म्स पर परीक्षण रहा है। मैंने Android पर ब्राउज़िंग को बेहतर करने के लिए ब्राउज़र को स्वतः कॉन्फ़िगर करने वाली एक webextension बनाई, ढेर सारे ब्लॉग पोस्ट लिखे/मिरर किए, और वेबसाइट पर काम किया। 2) split tunnels का परीक्षण पूरा करना और उन्हें .42 के लिए router में लाना। ब्राउज़र पर meeh के साथ काम करना। 3) कोई ब्लॉकर नहीं EOT 20:17:46 &lt;sadie__&gt; EOT 20:18:01 &lt;zzz&gt; 3) कोई ब्लॉकर नहीं, EOT 20:18:15 &lt;zlatinb&gt; धन्यवाद, मेरा ख्याल है बस इतने ही लोग थे </scrum> 20:18:22 &lt;meeh&gt; मैं लिख रहा हूँ 20:18:24 &lt;meeh&gt; एक क्षण 20:18:37 &lt;zzz&gt; ठीक है 20:21:29 &lt;meeh&gt; मैं मुख्यतः ब्राउज़र पर काम कर रहा हूँ, Maven dependencies मुद्दे, डॉक्यूमेंटेशन को भी देखा और यह भी देखा कि Android के लिए ब्राउज़र बनाना कितना झंझट होगा ताकि हम अपनी ऐप में आंतरिक वाले को अप्रचलित कर सकें। 20:22:29 &lt;zzz&gt; meeh, क्या वह 1) था? कृपया 2) और 3) भी दें, उसके बाद EOT 20:25:34 &lt;meeh&gt; 1) हाँ, ऊपर 2) ब्राउज़र: उपयोगकर्ता डॉक्यूमेंटेशन तैयार करना, वर्तमान फीचर्स को स्थिर करना, rebranding को पूरा करना, खासकर आइकॉन और ग्राफ़िक्स के लिहाज़ से। osx लॉन्चर: torrent snark share फीचर को पूरा करना। android: ब्राउज़र का पोर्ट कितना झंझट होगा इसका मूल्यांकन पूरा करना - tor भी अब वही करता है, और चूँकि हम भी काफ़ी कुछ वैसा ही और बिल्ड स्क्रिप्ट्स का उपयोग कर रहे हैं, तो शायद यह संभव है। और अंत में, दान (donations) के लिए 20:26:39 &lt;meeh&gt; 3) कोई ब्लॉकर नहीं, और किसी मदद की ज़रूरत नहीं, इसके अलावा ब्राउज़र सम्बंधित चीज़ों के लिए और ख़ासकर android सम्बंधित चीज़ों के लिए PRs स्वीकार करके मुझे हमेशा खुशी होती है, जिनमें मैं बहुत निपुण नहीं हूँ 20:27:03 &lt;zzz&gt; EOT? 20:27:07 &lt;meeh&gt; EOT 20:27:14 &lt;zzz&gt; ठीक है, धन्यवाद meeh 20:27:22 &lt;zzz&gt; तो 6) स्क्रम के लिए बस इतना ही 20:27:34 &lt;zzz&gt; आइए 4) I2P Browser (meeh) पर वापस आते हैं 20:28:06 &lt;zzz&gt; क्या आप कृपया स्थिति बता सकते हैं, यदि आपके स्क्रम में कही बातों से अधिक कुछ जोड़ना हो? 20:28:56 &lt;zzz&gt; पिछला रिलीज़, अगला रिलीज़, स्थिरता, फीचर्स, ... ? 20:30:21 &lt;meeh&gt; मुझे लगता है कि हमने ब्राउज़र प्रोजेक्ट में ज़्यादातर आइकॉन ग्राफ़िक्स कवर कर लिए हैं, हालांकि कुछ इमेजेस (मुझे अभी onboarding wizard खास तौर पर याद है) को किसी और चीज़ से बदलने की ज़रूरत है, टेक्स्ट के साथ भी यही बात है। साथ ही पिछले सप्ताह से यह पता चला कि किसी सुरक्षा मुद्दे पर हमारी प्रतिक्रिया देने में लगभग 1–2 दिन (अधिकतम 48 घंटे) लगते हैं (यानी जब मुझे समय मिला, तब से लेकर उसके बन कर तैयार होने तक) 20:34:05 &lt;meeh&gt; डेवलपर डॉक्यूमेंटेशन कुछ समय के लिए पर्याप्त होना चाहिए, यूज़र डॉक्यूमेंटेशन जल्द ही पूरा हो जाएगा, कोशिश है कि mozilla वगैरह जैसी जगहों से बहुत ज़्यादा ना उधार लें। फ़ोर्क में बदलावों के लिए हमारा तरीका यह है कि अपनी ज़्यादातर लॉजिक और फीचर्स i2pbutton में रखें - और firefox सोर्स में केवल वही करें जिसकी वाकई ज़रूरत है, और अब तक यह अच्छा काम करता दिख रहा है। यह अनुवादों को भी शामिल करता है क्योंकि firefox 20:34:05 &lt;meeh&gt; अपने स्वयं के प्रदान करता है, इसलिए अनुवाद के लिए केवल i2p-विशिष्ट स्ट्रिंग्स बचती हैं 20:35:01 &lt;zzz&gt; ठीक है, अपडेट के लिए धन्यवाद। 4) पर और कुछ? 20:35:07 &lt;zzz&gt; ब्राउज़र के बारे में कोई प्रश्न? 20:35:16 &lt;meeh&gt; नए ESR रिलीज़ पर जाने के बारे में विचार ... थोड़ा-बहुत सकारात्मक हैं, मतलब, मुझे काफ़ी यक़ीन नहीं कि यह अपने-आप किया जा सकता है, हालांकि जिन कुछ जगहों पर एक-दो पैच चाहिए, वे अब मेरे लिए काफ़ी परिचित होने लगी हैं 20:35:56 &lt;meeh&gt; अगला रिलीज़ बहुत दूर नहीं होना चाहिए, यह कुछ हद तक इस पर निर्भर करता है कि आने वाले हफ्तों में टीम कितना जोश डालना चाहती है 20:36:35 &lt;zzz&gt; हाँ, हमें प्राथमिकताओं का संतुलन करना है। मुझे लगता है हम यह सीख रहे हैं कि इसे सच में करने में कितना प्रयास लगेगा 20:36:46 &lt;zzz&gt; 4) पर और कुछ? 20:36:50 &lt;meeh&gt; वास्तव में मेरे पास इसके लिए कोई शेड्यूल नहीं है, सिवाय इसके कि जब कोई नया/वर्तमान फीचर हो जाए या ज़्यादा हो जाए, और/या android के लिए कोई सुरक्षा पैच जारी हों 20:36:53 &lt;meeh&gt; ffirefox** 20:38:10 &lt;zzz&gt; 4) पर और कुछ? 20:39:05 &lt;zzz&gt; बैठक के लिए और कुछ? 20:39:54 &lt;zzz&gt; सभी का धन्यवाद 20:40:01 * zzz *bafs* बैठक समाप्त </div>
