---
title: "I2P डेवलपर बैठक - 01 अक्टूबर, 2019"
date: 2019-10-01
author: "zzz"
description: "01 अक्टूबर, 2019 के लिए I2P विकास बैठक का लॉग."
categories: ["meeting"]
---

## संक्षिप्त पुनरावलोकन

<p class="attendees-inline"><strong>उपस्थित:</strong> chisana, echelon, eyedeekay, meeh, nextloop, sadie, zlatinb, zzz</p>

## बैठक लॉग

<div class="irc-log"> 20:00:00 &lt;zzz&gt; 0) हाय 20:00:00 &lt;zzz&gt; 1) 0.9.42 रिलीज़ स्थिति (zzz) 20:00:00 &lt;zzz&gt; 2) I2P Browser "labs" प्रोजेक्ट की स्थिति (sadie, meeh) 20:00:00 &lt;zzz&gt; 3) Outproxy उपयोग मामले / स्थिति (sadie) 20:00:00 &lt;zzz&gt; 4) 0.9.43 विकास स्थिति (zzz) 20:00:00 &lt;zzz&gt; 5) प्रस्तावों की स्थिति (zzz) 20:00:00 &lt;zzz&gt; 6) स्टेटस स्क्रम (zlatinb) 20:00:05 &lt;meeh&gt; हाय 20:00:05 &lt;zzz&gt; 0) हाय 20:00:08 &lt;zzz&gt; हाय 20:00:16 &lt;zlatinb&gt; हाय 20:00:18 &lt;nextloop&gt; हाय 20:00:23 &lt;sadie__&gt; हाय 20:00:49 &lt;zzz&gt; 1) 0.9.42 रिलीज़ स्थिति (zzz) 20:01:12 &lt;zzz&gt; 42 रिलीज़ 5 हफ्ते पहले था, मुझे लगता है कि एक महीने पहले तक केवल शेष आइटम client lib और नया bote android रिलीज़, और deb/ubuntu official थे 20:01:19 &lt;zzz&gt; ये सब हो गए हैं 20:01:41 &lt;zzz&gt; .42 के बारे में कहने को और ज़्यादा नहीं है, जो अच्छा चल रहा लगता है 20:01:46 &lt;zzz&gt; 1) पर और कुछ? 20:02:29 &lt;zzz&gt; 2) I2P Browser "labs" प्रोजेक्ट की स्थिति (sadie, meeh) 20:02:37 &lt;eyedeekay&gt; सभी को हाय 20:02:45 &lt;meeh&gt; हम सभी कार्यों पर प्रगति कर रहे हैं, मैंने ESR68 की प्रारंभिक पैचिंग भी शुरू कर दी है जो 31 दिसम्बर तक हमारा नया बीटा होगा। 20:02:46 &lt;zzz&gt; sadie, meeh, इस नए प्रोजेक्ट और प्रोडक्ट के बारे में आप हमें क्या बता सकते हैं, स्थिति क्या है? 20:03:01 &lt;chisana_&gt; हाय 20:03:02 &lt;sadie__&gt; Beta 7 का रिलीज़ 23 अक्टूबर को या 0.9.43 टैग होने के तुरंत बाद होगा। आज की तारीख तक, हम आगामी रिलीज़ के रोडमैप आइटम पर ट्रैक पर हैं। भविष्य के रिलीज़ के लिए एक अस्थायी रोडमैप बनाया गया है, जो हमें जून 2020 तक ले जाता है  20:03:04 &lt;zzz&gt; अगला कार्य, या अगला रिलीज़ क्या है meeh? 20:03:07 * chisana_ चुपचाप मौजूद है 20:03:13 &lt;meeh&gt; 23 अक्टूबर 20:03:33 &lt;meeh&gt; या जैसे ही 0.9.43 उस दिन या उसके बाद जारी हो 20:03:36 &lt;meeh&gt; यह हम पर निर्भर करता है 20:03:50 &lt;zzz&gt; क्या आप दोनों बता सकते हैं कि रोडमैप कहाँ है, और Beta 7 में क्या होने वाला है? 20:04:39 &lt;sadie__&gt; रोडमैप पर मौजूद आइटम आज की तारीख तक ट्रैक पर हैं 20:05:00 &lt;zzz&gt; क्या रोडमैप कहीं पोस्ट किया गया है जहाँ लोग उसे देख सकें? 20:06:27 &lt;meeh&gt; अगला रिलीज़ मुख्यतः बग फिक्स, स्थिरता पैच, बेहतर प्रारंभिक डायलॉग विंडो "backend" समेटेगा 20:06:35 &lt;eyedeekay&gt; ये वही आइटम हैं जो 9.43 के प्रोजेक्ट रोडमैप पर भी हैं। 20:07:17 &lt;meeh&gt; अगर mozilla के कोई पैच उस समय तक हों, तो वे भी जोड़े जाएंगे 20:07:18 &lt;zzz&gt; ठीक है, तो Beta 7 का रोडमैप हमारी वेबसाइट के i2p रोडमैप पर है, लोग वहाँ देख सकते हैं 20:07:29 &lt;sadie__&gt; हाँ 20:07:36 &lt;zzz&gt; जून 2020 तक का रोडमैप क्या कहीं पोस्ट किया गया है ताकि लोग उसे देख सकें? 20:07:56 &lt;sadie__&gt; अभी नहीं 20:07:57 &lt;eyedeekay&gt; अभी नहीं, जल्द ही हो सकता है। 20:08:17 &lt;zzz&gt; ठीक है। ब्राउज़र टीम के लिए किसी के पास कोई प्रश्न है? 20:09:03 &lt;zzz&gt; 2) पर और कुछ? टीम ब्राउज़र के बारे में और कुछ कहना चाहती है? 20:09:26 &lt;sadie__&gt; कृपया परीक्षण करें, मेलिंग लिस्ट जॉइन करें! 20:09:44 &lt;zzz&gt; sadie, क्या आप बताना चाहेंगी कि मेलिंग लिस्ट को कैसे सब्सक्राइब करें? 20:10:02 &lt;meeh&gt; available at http://lists.i2p or https://lists.i2p.email 20:10:17 &lt;zzz&gt; बहुत बढ़िया 20:10:20 &lt;sadie__&gt; ज़रूर - आपको जो भी चाहिए, वह साइट https://geti2p.net/en/browser/develop पर मिल जाएगा 20:10:25 &lt;zzz&gt; 2) पर और कुछ? 20:11:01 &lt;zzz&gt; 3) Outproxy उपयोग मामले / स्थिति (sadie) 20:11:13 &lt;zzz&gt; sadie, कृपया outproxy प्रोजेक्ट की स्थिति के बारे में बताइए 20:11:16 &lt;sadie__&gt; Open Outproxy MVP तैयार कर लिया गया है, Friends and Family MVP लगभग तैयार है, लेकिन एडमिन, लॉगिंग और रिपोर्टिंग आवश्यकताओं के बारे में हमें अभी और जानकारी एकत्र करनी है। मीटिंग्स 21 अक्टूबर वाले सप्ताह में फिर शुरू होंगी।   20:12:06 &lt;sadie__&gt; एडमिन को कैसे संभालना है इस पर कुछ नए विचार/सोच हैं, और अगली मीटिंग से पहले और शोध करना है 20:12:15 &lt;zzz&gt; आप "made" से यह तो नहीं कहना चाहतीं कि हमने डेवलपमेंट पूरा कर लिया है, उम्मीद है... और क्या आप सबके लिए MVP परिभाषित कर सकती हैं? 20:12:40 &lt;sadie__&gt; Minimal Viable Product (न्यूनतम व्यवहार्य उत्पाद) 20:13:03 &lt;sadie__&gt; नहीं - हम कुछ क्षेत्रों में अभी भी आवश्यकताओं पर काम कर रहे हैं 20:13:16 &lt;zzz&gt; तो 'made' से आपका मतलब आवश्यकताओं की सूची है, सही? 20:13:32 &lt;sadie__&gt; सही! 20:14:10 &lt;zzz&gt; लोग वह सूची कहाँ देख सकते हैं, और उस पर आपको फ़ीडबैक देने का सबसे अच्छा तरीका क्या है? 20:15:05 &lt;sadie__&gt; मैं trac अपडेट करूँगी, और लोगों को वहाँ बातचीत में शामिल होने के लिए आमंत्रित करूँगी 20:15:40 &lt;zzz&gt; कृपया सबको बताइए कि trac पर वे इसे कहाँ देख पाएंगे? 20:16:07 &lt;sadie__&gt; एक क्षण 20:17:04 &lt;zzz&gt; जब तक आप देख रही हैं, मैं यह जोड़ दूँ कि इसका लक्ष्य अगले साल है... .43 या .44 के लिए नहीं 20:17:14 &lt;zzz&gt; यानी इम्प्लीमेंटेशन के लिए 20:17:46 &lt;zzz&gt; जब तक वह देख रही हैं, outproxy प्रोजेक्ट पर कोई प्रश्न या टिप्पणी? 20:19:00 &lt;sadie__&gt; #2472 वह जगह है जहाँ से हमने चर्चा शुरू की थी  20:19:00 &lt;zzz&gt; 3) पर और कुछ? 20:19:59 &lt;zzz&gt; ठीक है, तो आप आवश्यकताओं की सूची टिकट 2472 पर डालेंगी और आप वहीं फ़ीडबैक चाहेंगी, सही? 20:20:17 &lt;sadie__&gt; सही 20:20:27 &lt;zzz&gt; सुपर 20:20:56 &lt;zzz&gt; 4) 0.9.43 विकास स्थिति (zzz) 20:21:19 &lt;zzz&gt; वेबसाइट पर .43 का रोडमैप है, जिसमें पहले बताई गई Beta 7 के ब्राउज़र आइटम भी शामिल हैं 20:21:46 &lt;zzz&gt; .43 के विकास को 5 सप्ताह हो चुके हैं, और आज से लगभग 3 सप्ताह बाद रिलीज़ अपेक्षित है 20:22:12 &lt;zzz&gt; चीज़ें ठीक चल रही हैं, कुछ IPv6 फिक्स के साथ, और एन्क्रिप्टेड ls2 को इस्तेमाल में आसान बनाने पर और काम हो रहा है 20:22:52 &lt;zzz&gt; ब्राउज़र Beta 7 के अलावा, .43 के लिए आप क्या कर रहे हैं, कोई और बताना चाहता है? 20:23:36 &lt;zzz&gt; टैग फ़्रीज़ कल से एक सप्ताह बाद होगा, और मैं उस समय transifex अपडेट करूँगा और सबको अनुवाद शुरू करने के लिए बता दूँगा 20:23:42 &lt;zlatinb&gt; उम्मीद है कि मैं servlet 3.0 annotation scanning का परीक्षण कर पाऊँगा 20:24:12 &lt;zzz&gt; ठीक है, हाँ, यदि तुम्हें इसकी ज़रूरत है तो मैं इसे पूरा करना चाहूँगा, और अगर नहीं है तो इसे हटा भी सकते हैं :) 20:24:18 &lt;meeh&gt; हमारे jlinked बिल्ड में सुधार कर रहा हूँ, जो ब्राउज़र वाली चीज़ों से संबंधित है, पर फिर भी जावा कोडबेस पर ही है 20:24:42 &lt;sadie__&gt; IDK और मैं एक नए सेटअप विज़र्ड पर काम कर रहे हैं और नई वेबसाइट मेनू नेविगेशन हो चुका है। मैं कंसोल css में और कॉस्मेटिक बदलाव करूँगी 20:24:47 &lt;meeh&gt; मेरा ख्याल है हम इस विषय पर और देखेंगे, साथ ही jlink का उपयोग करते समय addressbook टूटा हुआ है 20:25:13 &lt;zlatinb&gt; हाँ और plugins भी - लेकिन वे शायद कुछ समय तक टूटे ही रहेंगे 20:25:19 &lt;zzz&gt; ओह, और हम अगले हफ्ते 43 के लिए android फिक्स पर काम करेंगे 20:26:38 &lt;zzz&gt; मुझे नहीं लगता कि आप ब्राउज़र के लिए router plugins सक्षम करना चाहेंगे, लेकिन शायद अन्य लोग इसके लिए आपको प्रेरित कर रहे हों? आगे जाँचने लायक है 20:27:04 &lt;zzz&gt; 4) पर और कुछ? 20:28:21 &lt;zzz&gt; 5) प्रस्तावों की स्थिति (zzz) 20:28:45 &lt;zzz&gt; पिछले महीने #ls2 proposals टीम का एकमात्र फोकस prop. 144 - नई एन्क्रिप्शन रहा है 20:29:02 &lt;zzz&gt; हम एक पूर्ण और सुसंगत स्पेक के क़रीब हैं, और हमने कुछ टेस्ट कोड लिखना शुरू कर दिया है 20:30:01 &lt;zzz&gt; मुझे उम्मीद है उस कोड का कुछ हिस्सा java .44 रिलीज़ में जाएगा - .43 में नहीं - लेकिन लाइव नेट में यह सच में पूरा होने में अगले साल की शुरुआत लगेगी 20:30:20 &lt;zzz&gt; और फिर बग निकालने के लिए शायद कुछ और रिलीज़ लगें 20:30:45 &lt;zzz&gt; लेकिन यह उत्साहजनक है क्योंकि हम मूल और बहुत धीमे क्रिप्टो एल्गोरिद्म में से एक, ElGamal, को बदलने के क़रीब हैं 20:31:28 &lt;zzz&gt; मुझे उम्मीद है कि उसके बाद हम ElGamal के प्रतिस्थापन के दूसरे हिस्से, प्रस्ताव 152, पर ध्यान देंगे, जिसमें बताया गया है कि हम tunnel builds कैसे करते हैं 20:31:46 &lt;zzz&gt; लेकिन हम "SSU2" पर भी काम करने का निर्णय ले सकते हैं... हमने इस पर बात नहीं की है 20:31:56 &lt;zzz&gt; ये संभवतः अगले साल के मध्य से अंत तक के लिए होंगे, मेरा अनुमान है 20:32:33 &lt;zzz&gt; टीम मिलकर अच्छा काम कर रही है और हम 144 पर लगभग एक साल से काम कर रहे हैं, तो आने वाले महीनों में इसे पूरा करके हम सब बहुत खुश होंगे 20:32:43 &lt;zzz&gt; इन पर या किसी और प्रस्ताव पर कोई प्रश्न? 20:33:19 &lt;zzz&gt; 5) पर और कुछ? 20:34:00 &lt;zzz&gt; 6) स्टेटस स्क्रम (zlatinb) 20:34:04 &lt;zzz&gt; आगे बढ़िए, zab 20:34:29 &lt;zlatinb&gt; हाय, संक्षेप में बताइए 1) पिछले महीने आपने क्या किया 2) अगले महीने क्या करने की योजना है 3) कोई ब्लॉकर या मदद चाहिए? समाप्त होने पर EOT लिखें 20:34:59 &lt;meeh&gt; ब्राउज़र प्रोजेक्ट पर काफी प्रारंभिक काम हुआ है, router के इंटीग्रेशन और पूरे Firefox codebase, build system और architecture को सीखने के अनुभव—दोनों कारणों से—ताकि हम उस स्तर तक पहुँच सकें जहाँ कह सकें कि चीज़ें हमारे नियंत्रण में हैं। हम esr60 और esr68 दोनों branches के लिए nightly builds और CI तैयार करने के करीब हैं, साथ ही वे pull requests भी जो हमें मिल सकती हैं। 20:35:01 &lt;meeh&gt; artifact builds भी हासिल करने का एक लक्ष्य है, जिससे कमज़ोर हार्डवेयर वाले लोग Firefox build के कुछ हिस्से डाउनलोड कर सकें, सबसे भारी compile operations कम हो जाएँ, और डेवलपमेंट कम झंझट वाला हो। साथ ही ब्राउज़र के लिए unit और regression testing देख रहा हूँ ताकि बेवकूफ़ी भरी बग्स से बचा जा सके और प्रोडक्ट अधिक स्थिर और भरोसेमंद बने। 20:35:01 &lt;meeh&gt; हम अपने customized build scripts के क़रीब हैं जो tor के perl build script base पर आधारित नहीं हैं, ताकि remote builds को सपोर्ट किया जा सके और क्योंकि हममें से बहुत कम लोग perl जानते हैं। इससे आगे, मैंने यहाँ हमारे संगठन को चलाने के लिए कानूनी ढांचे पर कुछ पढ़ाई और रिसर्च भी की है। प्रोजेक्ट सर्वरों की logging policy पर प्रारंभिक काम।  20:35:05 &lt;meeh&gt; EOT 20:35:18 &lt;zlatinb&gt; मेरे द्वारा: 1) testnet-ing jogger patches, कुछ jlink काम 2) और testnet, servlet 3.0 3) कोई ब्लॉकर नहीं EOT 20:35:20 &lt;sadie__&gt; पिछले सप्ताहांत टोरंटो में Our Networks में शामिल हुई, नए सेटअप विज़र्ड का खाका तैयार किया जिसे रिलीज़ में IDK द्वारा लागू किया जाएगा, अगले रिलीज़ के लिए और कॉस्मेटिक css बदलाव तय किए, outproxy और ब्राउज़र consensus को आगे बढ़ाया, community outreach और अधिक UX फंडिंग के लिए आवेदन किया। अगले महीने, फंडिंग विकल्पों, नई PR रणनीतियों, 36c3 outreach, I2P का परिचय देने वाली स्लाइड  20:35:20 &lt;sadie__&gt; deck को पूरा करना, जिसे हम सभी भविष्य की वार्ताओं में उपयोग कर सकें, susi mail सुधार, और ब्राउज़र व outproxy पर काम जारी। EOT 20:35:32 &lt;zzz&gt; 1) बग फिक्स, IPv6, ls2 एन्क्रिप्शन, प्रस्ताव 144 20:36:06 &lt;eche|on&gt; सर्वर चल रहा है, वही, कोई ब्लॉकर नहीं 20:36:25 &lt;zzz&gt; 2) बग फिक्स, IPv6, ls2 एन्क्रिप्शन, प्रस्ताव 144 spec और टेस्ट कोड, 0.9.43 की तैयारी और रिलीज़, और outproxy की मीटिंग्स व परिभाषा 20:36:48 &lt;zzz&gt; 3) कोई ब्लॉकर नहीं, EOT 20:37:11 &lt;zlatinb&gt; scrum.setTimeout(60*1000); 20:37:25 &lt;zzz&gt; eyedeekay? 20:37:35 &lt;eyedeekay&gt; बस एक क्षण 20:37:55 &lt;eyedeekay&gt; मैं bandwidth wizard को अपग्रेड करने पर काम कर रहा हूँ ताकि वह I2P browser के साथ बेहतर काम करे और सामान्य रूप से अधिक आधुनिक और कम भ्रमित लगे। मैं SAM libraries को व्यवस्थित करने, de-duplicate करने और सुधारने पर भी काम कर रहा हूँ, और ब्राउज़र में छोटे बदलाव कर रहा हूँ। अगले महीने मैं अधिकतर ब्राउज़र में मदद करूँगा, लेकिन i2ptunnel में भी कुछ चीज़ें प्रस्तावित कर सकता हूँ। कोई ब्लॉकर नहीं। 20:38:41 &lt;zzz&gt; sadie__ या eyedeekay, क्या लोगों के पढ़ने के लिए Our Networks की ट्रिप रिपोर्ट का कोई लिंक है? 20:38:48 &lt;meeh&gt; कोई ब्लॉकर नहीं, अधिकांश उल्लेखित कार्य जारी हैं (मैं भविष्य में भी उन पर काम जारी रखूँगा) 20:39:16 &lt;sadie__&gt; नहीं - हमें वह करना है। यह साइट ब्लॉग पर होगा 20:39:29 &lt;eyedeekay&gt; मैं अपनी रिपोर्ट इस हफ्ते ब्लॉग पर डाल दूँगा। 20:39:47 &lt;zlatinb&gt; धन्यवाद, मेरा खयाल है कि बस सभी हो गए, scrum समाप्त 20:40:03 &lt;zzz&gt; 6) के लिए इतना ही 20:40:21 &lt;zzz&gt; क्या किसी और के पास कोई प्रश्न, टिप्पणी या जोड़ने के लिए कुछ है? निश्चित रूप से बहुत कुछ चल रहा है! 20:41:11 &lt;zzz&gt; मीटिंग के लिए और कुछ? 20:41:21 * zzz baffer को ढूँढता है 20:42:05 &lt;zzz&gt; मिल गया... 20:42:15 * zzz *bafs* मीटिंग समाप्त </div>
