---
title: "I2P डेवलपर बैठक - 05 नवंबर, 2019"
date: 2019-11-05
author: "zzz"
description: "I2P विकास बैठक का लॉग 05 नवंबर, 2019 के लिए."
categories: ["meeting"]
---

## संक्षिप्त पुनरावलोकन

<p class="attendees-inline"><strong>उपस्थित:</strong> echelon, eyedeekay, lbt, sadie, zzz</p>

## बैठक लॉग

<div class="irc-log"> 20:00:00 &lt;zzz&gt; 0) नमस्ते 20:00:00 &lt;zzz&gt; 1) 0.9.43 रिलीज़ स्थिति (zzz) 20:00:00 &lt;zzz&gt; 2) I2P Browser प्रोजेक्ट स्थिति (sadie, meeh) 20:00:00 &lt;zzz&gt; 3) Outproxy (बाहरी प्रॉक्सी) उपयोग मामले / स्थिति (sadie) 20:00:00 &lt;zzz&gt; 4) 0.9.44 विकास स्थिति (zzz) 20:00:00 &lt;zzz&gt; 5) प्रस्तावों की स्थिति (zzz) 20:00:00 &lt;zzz&gt; 6) स्टेटस स्क्रम (zlatinb) 20:00:04 &lt;zzz&gt; 0) नमस्ते 20:00:06 &lt;zzz&gt; हाय 20:00:10 &lt;sadie_&gt; हाय 20:00:25 &lt;zzz&gt; 1) 0.9.43 रिलीज़ स्थिति (zzz) 20:00:38 &lt;zzz&gt; 43 दो हफ्तों से बाहर है, अभी तक कोई गंभीर समस्या नहीं 20:01:02 &lt;zzz&gt; शेष मदें हैं आधिकारिक f-droid (nextloop) और आधिकारिक debian (mhatta) 20:01:08 &lt;eyedeekay&gt; हाय 20:01:37 &lt;zzz&gt; 43 रिलीज़ के साथ कोई अन्य लंबित मुद्दे? 20:03:01 &lt;zzz&gt; 2) I2P Browser प्रोजेक्ट स्थिति (sadie, meeh) 20:03:16 &lt;zzz&gt; meeh, sadie, ब्राउज़र पर ताज़ा जानकारी क्या है? 20:04:49 &lt;sadie_&gt; Beta 7 जारी कर दिया गया है 20:05:10 &lt;eyedeekay&gt; I2P Browser का Beta 7 कल जारी हुआ, साथ ही एक अपडेटेड रोडमैप भी। यह Firefox 60 पर आधारित अंतिम से पहले वाला रिलीज़ है। हमने कुछ बग ठीक किए और कंटीन्युअस इंटीग्रेशन लागू किया, साथ ही ब्राउज़र के एक उत्पाद के रूप में भविष्य के लिए संशोधित और अद्यतित योजना विकसित की। 20:05:11 &lt;sadie_&gt; नोट्स प्रोजेक्ट वेबसाइट पर मिल सकते हैं। 20:05:35 &lt;zzz&gt; FYI साइट पर रिलीज़ डेट गलत है 20:05:51 &lt;eyedeekay&gt; ओह, मुझसे छूट गया। तुरंत बदल देता/देती हूं। 20:06:03 &lt;sadie_&gt; हम रोडमैप पर भी काम कर रहे हैं, जो प्रोजेक्ट वेबसाइट पर भी मिल जाएगा 20:06:29 &lt;zzz&gt; आने वाले beta 8 के बारे में क्या बता सकते हैं? उसमें क्या होगा, कब आएगा? 20:07:40 &lt;sadie_&gt; beta 8 नवंबर के अंत में आएगा।  20:08:19 &lt;zzz&gt; ब्राउज़र के बारे में किसी को कोई प्रश्न? meeh आपके पास कुछ जोड़ना है? 20:08:27 &lt;eyedeekay&gt; Beta 8 नवंबर के अंत में जारी होगा, यह Firefox 60 पर आधारित अंतिम संस्करण होगा। हम कुछ आर्किटेक्चर बदलावों की तैयारी कर रहे हैं जिससे एप्लिकेशन ज़्यादा दिखाई दें, उसकी शुरुआत आपको Beta 8 में दिखनी शुरू होगी, साथ ही ब्राउज़र में बंडल्ड router की तैयारी के बारे में और अधिक फ़ीडबैक भी मिलेगा। 20:08:53 &lt;sadie_&gt; हम एक बेहतर लैंडिंग पेज, एक HTTP proxy readiness सूचक , और डायनेमिक थीम्स पर काम कर रहे हैं 20:09:20 &lt;zzz&gt; बढ़िया लगता है, उम्मीद है सभी beta 7 को आज़माएँगे 20:09:45 &lt;zzz&gt; 2) पर और कुछ? 20:11:00 &lt;zzz&gt; 3) Outproxy उपयोग मामले / स्थिति (sadie) 20:11:17 &lt;zzz&gt; sadie_, इस विषय पर नवीनतम क्या है? 20:11:32 &lt;sadie_&gt; हमने requirements दस्तावेज़ को जितना बिना और यूज़र रिसर्च किए आगे बढ़ाया जा सकता था, उतना आगे बढ़ा दिया है।  20:11:38 &lt;sadie_&gt; महीने के मध्य में मैं उस व्यक्ति से फिर संपर्क करूँगा/करूँगी जिसने turnkey Outproxy समाधान के लिए प्रेरित किया। हम बनाए गए requirements दस्तावेज़ का मूल्यांकन कर सकते हैं, और यूज़र रिसर्च के प्रश्नों को अधिक गहराई से संबोधित करना शुरू कर सकते हैं। इस समाधान के requirements अगले रिलीज़ के deliverables का हिस्सा हैं। हमने requirements दस्तावेज़ को जितना बिना और यूज़र 20:11:38 &lt;sadie_&gt;  रिसर्च किए आगे बढ़ाया जा सकता था, उतना आगे बढ़ा दिया है।  20:12:41 &lt;zzz&gt; ठीक है, स्पष्ट करने के लिए हम 44 टाइमफ्रेम में केवल requirements पर काम कर रहे हैं। कोई भी implementation 45 या बाद में होगा, सही? 20:12:53 &lt;sadie_&gt; सही 20:13:32 &lt;zzz&gt; ठीक है, कुछ और जोड़ना चाहेंगे? Outproxy रिसर्च के बारे में किसी को कोई प्रश्न? 20:14:01 &lt;zzz&gt; 3) पर और कुछ? 20:15:01 &lt;zzz&gt; 4) 0.9.44 विकास स्थिति (zzz) 20:15:23 &lt;zzz&gt; हम .44 साइकिल में दो हफ्ते अंदर हैं, बहुत सारा नया कोड चेक-इन हो चुका है 20:15:52 &lt;zzz&gt; लगभग सब कुछ प्रस्ताव 144 का implementation है, destinations के लिए नई एन्क्रिप्शन 20:16:07 &lt;zzz&gt; मुझे उम्मीद है कि जल्द ही chisana_ के साथ इंटरऑपरेबिलिटी टेस्टिंग शुरू करूँगा/करूँगी 20:16:35 &lt;zzz&gt; और दो हफ्तों में बहादुर परीक्षकों के लिए तैयार होना चाहिए 20:16:57 &lt;zzz&gt; लेकिन इसे डिफ़ॉल्ट रूप से इस्तेमाल करने में अभी काफी समय लगेगा, शायद 6-12 महीने 20:17:23 &lt;zzz&gt; इसे ठोस बनाने के लिए बहुत परीक्षण और अन्य बदलावों की ज़रूरत है 20:17:59 &lt;zzz&gt; .44 के लिए मेरी कतार में दूसरी बड़ी चीज़ कुछ SSU परफॉर्मेंस सुधार हैं, हमारे बहुत सक्रिय trac टिकट बनाने वाले 'jogger' से प्रेरित 20:18:17 &lt;zzz&gt; sadie_, eyedeekay, meeh, .44 के लिए आप जो काम कर रहे हैं उस पर कुछ जोड़ना चाहेंगे? 20:19:34 &lt;zzz&gt; 4) पर और कुछ? 20:19:35 &lt;sadie_&gt; router console /home में बदलाव, वेबसाइट की दीर्घकालिक रणनीति  20:20:45 &lt;zzz&gt; 5) प्रस्तावों की स्थिति (zzz) 20:21:05 &lt;zzz&gt; यहाँ कहने के लिए और ज़्यादा नहीं, 99% ध्यान 144 पर है। 20:21:30 &lt;zzz&gt; अगला शायद 152, 153, या शायद एक नया SSU 2 प्रस्ताव 20:21:47 &lt;zzz&gt; नए साल तक इनमें खास प्रगति की उम्मीद नहीं 20:21:58 &lt;zzz&gt; प्रस्तावों पर कोई प्रश्न? 20:22:06 &lt;zzz&gt; 5) पर और कुछ? 20:23:01 &lt;zzz&gt; 6) स्टेटस स्क्रम (zlatinb) 20:23:12 &lt;zzz&gt; मेरा ख्याल है zlatinb ने कहा था कि वे आज नहीं आ पाएंगे 20:23:32 &lt;eche|on&gt; नया सर्वर नए हार्डवेयर और नए IPs के साथ, समय के साथ सेवाओं को एक सर्वर से दूसरे में माइग्रेट कर रहा/रही हूँ। कोई ब्लॉकर्स नहीं 20:23:41 &lt;zzz&gt; तो सभी लोग, आपको प्रक्रिया पता है, कृपया बताइए 1) पिछले महीने आपने क्या किया 2) अगले महीने क्या करेंगे; 3) कोई ब्लॉकर्स 20:23:52 &lt;zzz&gt; और अंत में EOT 20:24:49 &lt;zzz&gt; मैं: 1) .44 रिलीज़ निकाली, नई एन्क्रिप्शन पर बहुत काम किया; 2) नई एन्क्रिप्शन पर और काम, SSU परफॉर्मेंस सुधार, बग फिक्सेस; 3) कोई ब्लॉकर्स नहीं; EOT 20:25:11 &lt;zzz&gt; sadie_, meeh, eyedeekay, कृपया समानांतर में बताएँ 20:25:48 &lt;sadie_&gt; पिछले महीने और आने वाले महीने में मैं I2P Browser पर काम जारी रखूँगा/रखूँगी, router console के light थीम को बेहतर बनाती/बनाता रहूँगा/रहूँगी, और IDK के साथ वेबसाइट के लिए दीर्घकालिक रणनीति विकसित करूँगा/करूँगी। Outproxy प्रोडक्ट मैनेजमेंट और requirements एकत्र करना जारी रहेगा। शोध और विकास के लिए प्रस्ताव: UX में सुधार और usability स्टडीज़ के प्रस्ताव जमा कर दिए गए हैं या लिखे जा रहे हैं। प्रेज़ेंटेशन और 20:25:48 &lt;sadie_&gt;  2020 के लिए कॉन्फ्रेंसेज़ के वर्कशॉप्स शुरू हो चुके हैं। 20:27:01 &lt;zzz&gt; आख़िरी कॉल eyedeekay meeh zlatinb  20:27:11 &lt;eyedeekay&gt; 1) मैं उन चीज़ों पर काम कर रहा/रही हूँ जो ब्राउज़र में जाती हैं या ब्राउज़र की मदद के लिए हैं। 2) कुछ router console होम पेजों के संगठन में सुधार करने के साथ-साथ ब्राउज़र डिज़ाइन सुधार लागू करने पर काम करूँगा/करूँगी। 3) कोई ब्लॉकर्स नहीं EOT 20:27:53 &lt;zzz&gt; ठीक है, eche|on और sadie_ से EOT मान रहा/रही हूँ ... 6) पर कुछ और? 20:28:02 &lt;sadie_&gt; हाँ 20:28:34 &lt;zzz&gt; बैठक के लिए कोई अन्य विषय या प्रश्न? 20:28:59 &lt;eche|on&gt; bote के बारे में क्या? 20:29:04 &lt;eche|on&gt; str4d से कोई संकेत? 20:29:28 &lt;zzz&gt; मैंने ट्विटर पर कभी-कभार RT देखा है, तो वह ज़िंदा/सक्रिय है 20:29:59 &lt;zzz&gt; मुझे बस इतना ही पता है 20:30:26 &lt;zzz&gt; टिकटों में जो है उसके अलावा 20:30:27 &lt;eche|on&gt; ठीक 20:30:38 &lt;zzz&gt; bote के बारे में और कुछ? 20:31:01 &lt;zzz&gt; बैठक के लिए और कुछ? 20:31:22 &lt;lbt&gt; आप सभी को "धन्यवाद" :) 20:31:48 &lt;zzz&gt; स्वागत है lbt, बैठक में शामिल होने के लिए धन्यवाद 20:31:54 &lt;eyedeekay&gt; आपका स्वागत है दोस्त :) 20:33:00 * zzz *bafs* बैठक समाप्त </div>
