---
title: "I2P Dev Meeting - August 06, 2019"
date: 2019-08-06
author: "zzz"
description: "06 अगस्त, 2019 की I2P विकास बैठक का लॉग।"
categories: ["meeting"]
---

## संक्षिप्त पुनरावलोकन

<p class="attendees-inline"><strong>उपस्थित:</strong> mikalv, zlatinb, zzz</p>

## बैठक लॉग

<div class="irc-log"> 20:00:00 &lt;zzz&gt; 0) हाय 20:00:00 &lt;zzz&gt; 1) 0.9.41 रिलीज़ की स्थिति में शेष आइटम (mhatta, nextloop) 20:00:00 &lt;zzz&gt; 2) 0.9.42 विकास स्थिति (zzz) 20:00:00 &lt;zzz&gt; 3) LS2 की स्थिति (zzz) 20:00:00 &lt;zzz&gt; 4) I2P Browser "labs" परियोजना की स्थिति (meeh) 20:00:00 &lt;zzz&gt; 5) स्टेटस स्क्रम (zlatinb) 20:00:04 &lt;zzz&gt; 0) हाय 20:00:07 &lt;zzz&gt; हाय! 20:00:19 &lt;zzz&gt; 1) 0.9.41 रिलीज़ की स्थिति में शेष आइटम (mhatta, nextloop) 20:00:46 &lt;zzz&gt; पिछले कुछ हफ्तों में, मैंने देखा कि mhatta ने 41 को sid में शामिल कर दिया, जो बढ़िया है 20:01:04 &lt;zzz&gt; मैंने nextloop से भी बात की, उसने 41 को fdroid में नहीं डाला, पर किसी और ने कर दिया। 20:01:27 &lt;zzz&gt; और nextloop ने आगे चलकर f-droid पर फिर से काम शुरू करने का वादा किया। बढ़िया! 20:01:31 &lt;zzz&gt; 1) पर कुछ और? 20:01:50 &lt;zzz&gt; कोई और यहाँ है? कृपया हाय कहें 20:01:58 &lt;zlatinb&gt; हाय 20:02:37 &lt;zzz&gt; ठीक है, एक और। उम्मीद है बाकी सब जल्द आ जाएंगे 20:02:50 &lt;zzz&gt; 2) .42 डेव स्थिति 20:03:02 &lt;zzz&gt; हम 5 हफ्ते पूरे कर चुके हैं, 3 हफ्ते बाकी हैं, 1 हफ्ते में टैग फ्रीज़ 20:03:20 &lt;zzz&gt; हमने configuration splitting code मर्ज कर दिया, जिस पर मैंने idk के साथ काम किया था 20:03:58 &lt;zzz&gt; कई बग फिक्स; GMP 6.1.2; debian फ़ाइलें buster के लिए काम करने को अपडेट कीं 20:04:17 &lt;zzz&gt; कुछ ls2 फिक्स भी 20:04:39 &lt;zzz&gt; zlatinb, क्या आप बताना चाहेंगे कि आप अपने टेस्ट नेट के साथ क्या कर रहे हैं, और अब तक उससे क्या निकला है? 20:05:11 &lt;zlatinb&gt; हाँ, तो मूल रूप से मैंने LXC कंटेनरों के साथ एक टेस्टनेट सेटअप किया है 20:05:32 &lt;zlatinb&gt; अब तक इसने Bloom filter के उपयोग से संबंधित एक बड़ा बग और एक छोटा SSU बग खोजा है 20:05:58 &lt;zlatinb&gt; हाल ही में अलग-अलग कॉन्स्टैंट्स की फाइन-ट्यूनिंग कर रहा था, लेकिन इसे jogger के patches/ideas को सत्यापित करने में लगाऊँगा 20:06:06 &lt;zlatinb&gt; eot 20:06:23 &lt;zzz&gt; यह वाकई बहुत बढ़िया है, धन्यवाद 20:07:04 &lt;zzz&gt; यदि हम थोड़ी-सी न्यूनतम latency जोड़ सकें तो और भी अच्छा होगा, लेकिन कुछ bottlenecks ढूँढना और ठीक करना मज़ेदार रहा है 20:07:15 &lt;zzz&gt; 1) पर कुछ और? 20:07:30 &lt;zzz&gt; ऊप्स, 2) पर कुछ और? 20:08:27 &lt;zzz&gt; 3) ls2 स्थिति 20:08:38 &lt;zzz&gt; पिछले महीने में काफी प्रगति हुई है 20:09:05 &lt;zzz&gt; हमने एक छोटा-सा प्रस्ताव, 147, पर सहमति बनाई है ताकि टेस्ट नेटवर्क मुख्य नेटवर्क के साथ क्रॉस-कंटैमिनेशन से बचें 20:09:12 &lt;zzz&gt; वह कोड .42 में होगा 20:09:45 &lt;zzz&gt; chisana ने दो प्रस्ताव जारी किए हैं, 152 और 153, जो क्रमशः tunnel building और tunnel encryption को अधिक आधुनिक एन्क्रिप्शन का उपयोग करके अधिक सुरक्षित बनाते हैं 20:10:14 &lt;zzz&gt; हमने उन पर थोड़ा चर्चा की है, लेकिन अभी औपचारिक समीक्षा नहीं की है 20:10:47 &lt;zzz&gt; प्रस्ताव 123 (LS2) को हम लाइव नेटवर्क में implementation और testing पूरी करते हुए कुछ छोटे-छोटे बदलाव मिलते रहते हैं, लेकिन सब कुछ ठीक से काम करता दिख रहा है 20:11:26 &lt;zzz&gt; बड़ा वाला है प्रस्ताव 144, नई एन्क्रिप्शन। हम धीमी लेकिन स्थिर प्रगति कर रहे हैं। शायद हम इसे करीब 9 महीनों से कर रहे हैं? 20:11:58 &lt;zzz&gt; टेस्ट implementations शुरू करने से पहले अभी भी कुछ बड़े तकनीकी मुद्दे सुलझाने हैं 20:12:20 &lt;zzz&gt; सबसे बड़ी समस्या अभी लोगों का पर्याप्त समय निकाल पाना है ताकि चीज़ों पर काम किया जा सके 20:12:46 &lt;zzz&gt; 3) ls2 और अन्य प्रस्तावों पर कोई प्रश्न? 20:13:47 &lt;zzz&gt; ठीक है, 4) I2P Browser labs परियोजना की स्थिति पर चलते हैं 20:13:54 &lt;zzz&gt; mikalv, नवीनतम क्या है? 20:14:16 &lt;mikalv&gt; हम i2p router के साथ ही एक एकीकरण की ओर बढ़ रहे हैं, jlinked 20:14:38 &lt;mikalv&gt; इसकी i2pbutton वाली तरफ, हम लगभग हो चुके हैं, कुछ चीज़ें ठीक करनी बाकी हैं 20:15:15 &lt;mikalv&gt; build scripts पर, हमें उन्हें लिखना है, क्योंकि डेवलपर्स ने परीक्षण के लिए i2p jlinked का एक mocked extract इस्तेमाल किया है जहाँ ब्राउज़र उसे स्टार्ट करता है 20:15:48 &lt;zzz&gt; मौजूदा बीटा वर्ज़न क्या है, और अगला बीटा वर्ज़न कब दिखेगा? 20:15:52 &lt;mikalv&gt; इसके अलावा हम हफ्ते में कम से कम दो मीटिंग करने की कोशिश करते हैं ताकि इसे एक वास्तविक प्रोडक्ट बनाया जा सके और स्पष्ट लक्ष्य हों 20:16:24 &lt;mikalv&gt; वर्तमान अभी भी beta4 है, और मैं आशा करता हूँ कि इस हफ्ते के अंत तक beta5 जारी कर दूँगा — अगर ऐसा हुआ, तो उसमें router embedded होगा 20:17:27 &lt;zzz&gt; मुझे समझ में आया कि आपने इसके लिए एक mailing list शुरू की है? क्या आप इसे यहाँ announce करना चाहेंगे या यह अभी तैयार नहीं है? 20:18:09 &lt;zzz&gt; sadie, zlatinb, ब्राउज़र के बारे में कुछ जोड़ना चाहेंगे 20:18:20 &lt;zzz&gt; ? 20:19:36 &lt;zzz&gt; 4) ब्राउज़र पर किसी के कोई प्रश्न? 20:20:21 &lt;zzz&gt; 4) पर कुछ और? 20:21:10 &lt;zzz&gt; 5) स्क्रम - आगे आप संभालें, zlatinb  20:22:02 &lt;zlatinb&gt; स्क्रम समानांतर में करते हैं; संक्षेप में - 1) पिछली स्क्रम के बाद से आप क्या काम कर रहे थे 2) अगले महीने आप किस पर काम करने की योजना बना रहे हैं 3) क्या आपके पास कोई blockers हैं या आपको मदद चाहिए।  खत्म होने पर EOT कहें 20:22:34 &lt;zlatinb&gt; मैं: 1) एक टेस्टनेट बनाना, bottlenecks का पीछा करना 2) और टेस्टनेट, jogger के tickets भी देखूँगा 3) वास्तव में कोई नहीं EOT 20:23:34 &lt;zzz&gt; 1) 41 रिलीज़, config splitting code, बग फिक्स, प्रस्ताव, नए एन्क्रिप्शन प्रकारों की योजना, ls2 फिक्सेस 20:24:10 &lt;zzz&gt; 2) 42 रिलीज़, बग फिक्स, प्रस्ताव (खासकर नई एन्क्रिप्शन समस्याओं पर शोध), DEFCON 20:24:16 &lt;zzz&gt; 3) कोई blockers नहीं; EOT 20:25:18 &lt;mikalv&gt; मैं मुख्यतः ब्राउज़र पर काम कर रहा हूँ (i2pbutton सहित, जो अब मिले तो router लॉन्च करता है), मैंने अपनी तरफ से outproxy में बड़े सुधार भी किए हैं, मैंने private outproxies के लिए एक समाधान का प्रोटोटाइप बनाना भी शुरू कर दिया है जिसकी गति इतनी अच्छी है कि मैं वास्तव में इसे रोज़ाना clearnet ब्राउज़िंग के लिए इस्तेमाल कर सकता हूँ 20:25:53 &lt;mikalv&gt; और हाँ, मैंने mailinglists भी सेटअप कर दी हैं, जो I2P के ऊपर https://lists.i2p/postorius/lists/ पर मिलती हैं और clearnet से भी https://lists.i2p.email/postorius/lists/ पर उपलब्ध हैं 20:26:20 &lt;mikalv&gt; रचनात्मक आइडिया, योगदान, चर्चाएँ वगैरह रखने वाले सभी लोग निश्चित रूप से स्वागत योग्य हैं 20:26:57 &lt;mikalv&gt; इसके अलावा मैंने यह शोध भी किया है कि हम creditcard donations कैसे स्वीकार कर सकते हैं, और साथ ही शर्ट्स आदि कैसे बेच सकते हैं 20:27:10 &lt;mikalv&gt; EOT 20:27:12 &lt;mikalv&gt; noblock 20:28:14 &lt;zzz&gt; लगता है बस इतना ही? zlatinb, जो नहीं आए उन्हें फटकारने की ज़िम्मेदारी हम आपको दे देते हैं? 20:28:17 &lt;zlatinb&gt; और कोई?  अगर नहीं, तो स्क्रम 1 मिनट में समाप्त होता है :) 20:28:27 &lt;zlatinb&gt; ठीक है 20:28:33 &lt;zlatinb&gt; ScrumTimeoutException 20:28:41 &lt;mikalv&gt; lol 20:28:42 &lt;zzz&gt; जब तक हम 'grace period' में हैं - DEFCON! idk और मैं इस सप्ताहांत वहाँ रहेंगे! 20:29:04 &lt;zzz&gt; Monero Village शुक्रवार दोपहर, और Crypto/Privacy Village शनिवार दोपहर 20:29:22 &lt;zzz&gt; दोनों दिनों workshop, Q&amp;A, और stickers। आकर नमस्ते कहें 20:29:57 &lt;zzz&gt; outproxies के बारे में: मैं उसे अगले महीने के एजेंडा में डालने जा रहा हूँ, ताकि sadie हमें यह बताने के लिए एक रीडआउट दे कि हम क्या करने की कोशिश कर रहे हैं 20:30:06 &lt;zzz&gt; मीटिंग के लिए और कुछ? 20:30:52 &lt;zzz&gt; ओह, और Sadie अगले हफ्ते San Jose में FOCI में एक पेपर प्रस्तुत करेगी! यदि आप वहाँ हों तो उनसे अवश्य मिलें 20:30:59 &lt;mikalv&gt; नहीं, लेकिन मुझे उम्मीद है कि अगली मीटिंग तक ब्राउज़र/outproxy मामलों के लिए हमारे पास और होगा 20:31:39 &lt;zzz&gt; हाँ, हमारे पास अभी न ब्राउज़र के लिए और न ही outproxy के लिए कोई अच्छा प्लान है। हमारे पास आइडिया और proofs of concept हैं, लेकिन कोई प्लान नहीं 20:31:53 &lt;zzz&gt; तो उसे एक साथ आते देखना अच्छा होगा 20:32:02 * zzz baffer को गर्म करता है 20:32:44 &lt;zzz&gt; गर्मियों का आख़िरी baf, सितंबर में मिलते हैं... 20:32:55 * zzz ****bafs**** बैठक समाप्त की </div>
