---
title: "I2P डेवलपर बैठक - 07 मई, 2019"
date: 2019-05-07
author: "zzz"
description: "07 मई 2019 के लिए I2P विकास बैठक लॉग।"
categories: ["meeting"]
---

## त्वरित पुनरावलोकन

<p class="attendees-inline"><strong>उपस्थित:</strong> chisana, eyedeekay, meeh, sadie, zlatinb, zzz</p>

## बैठक लॉग

<div class="irc-log"> 20:00:00 &lt;zzz&gt; 0) हाय 20:00:00 &lt;zzz&gt; 1) 0.9.39 रिलीज़ स्थिति के शेष आइटम (meeh, mhatta, nextloop, str4d) 20:00:00 &lt;zzz&gt; 2) Fixed i2pbote-android रिलीज़ स्थिति (meeh) 20:00:00 &lt;zzz&gt; 3) 0.9.40 डेवलपमेंट स्टेटस (zzz) 20:00:00 &lt;zzz&gt; 4) LS2 स्थिति (zzz) 20:00:00 &lt;zzz&gt; 5) स्टेटस स्क्रम (zlatinb) 20:00:04 &lt;zzz&gt; 0) हाय 20:00:06 &lt;zzz&gt; हाय 20:00:10 &lt;meeh&gt; हाय 20:00:17 &lt;zlatinb&gt; हाय 20:00:51 &lt;zzz&gt; 1) 0.9.39 रिलीज़ स्थिति के शेष आइटम (meeh, mhatta, nextloop, str4d) 20:00:55 &lt;eyedeekay&gt; हाय 20:01:07 &lt;zzz&gt; यह एजेंडा आइटम पिछले महीने की मीटिंग से था... 20:01:29 &lt;zzz&gt; जहाँ हम अब भी debian, f-droid, और mavencentral मिस कर रहे थे 20:01:40 &lt;zzz&gt; meeh क्या इनमें से किसी पर आपके पास अपडेट है? 20:02:33 &lt;meeh&gt; मैं और str4d इस रिलीज़ पर पेयर करेंगे, यानी वह मेरे साथ सभी स्टेप्स से गुजरेगा, जिसमें maven/f-droid शामिल हैं। मैंने आज उससे इस बारे में संपर्क किया है क्योंकि हमारी पिछली बात एक-दो हफ्ते पहले हुई थी। 20:02:43 &lt;zzz&gt; और debian के सिलसिले में किसी ने mhatta से सुना है? 20:02:51 &lt;meeh&gt; यह fdroid, maven और googleplay को कवर कर लेना चाहिए 20:03:15 &lt;zzz&gt; meeh यह .39 के बारे में है - क्या .39 के लिए f-droid और mavencentral रिलीज़ पोस्ट हो चुकी हैं? 20:03:33 &lt;sadie_&gt; हाय 20:03:34 &lt;meeh&gt; osx launcher भी अपडेट हो जाएगा 20:03:52 &lt;meeh&gt; नहीं, लेकिन str4d के साथ पेयर करने पर मैं सीख लूँगा कि इसे कैसे फ़िक्स किया जाए 20:03:59 &lt;meeh&gt; तो फिर 39 और 40 दोनों फ़िक्स हो जाने चाहिए  20:03:59 &lt;zzz&gt; हम .39 के 7 हफ्ते पुराने आइटम्स की बात कर रहे हैं जो पिछली मीटिंग 5 हफ्ते पहले तक पूरे नहीं थे 20:04:17 &lt;meeh&gt; https://search.maven.org/search?q=g:net.i2p 20:04:19 &lt;meeh&gt; maven is latest bt 20:04:24 &lt;meeh&gt; w 20:04:24 &lt;meeh&gt; .39 20:04:48 &lt;zzz&gt; ठीक है। तो "pairing" के लिए ETA (अनुमानित समय) क्या है (उसे zcash वाली भाषा से तुम्हें संक्रमित न करने देना) 20:05:38 &lt;R4SAS&gt; :D 20:05:39 &lt;zzz&gt; और मुझे लगा था हमारा f-droid मुद्दा सर्वर डिपेंडेंसी इश्यूज़ का था, न कि नॉलेज का। क्या वे सुलझ गए? 20:05:57 &lt;meeh&gt; इस पर मेरा जवाब यह है कि जब str4d मेरे लिए एक त्वरित वॉकथ्रू के लिए समय निकालेगा - जिसे मैं समझ रहा था कि वह जल्दी निकाल लेगा जब मेरी उससे आख़िरी बार बात हुई थी। वह जो कहता है, मैं आपको आज अपडेट करूँगा 20:06:41 &lt;zzz&gt; mavencentral के लिए, आपके पास howto सहित सब है, सही? आपके पास सभी परमिशन हैं? 20:06:58 &lt;meeh&gt; howto नहीं 20:07:19 &lt;zzz&gt; मैं इसलिए पूछ रहा हूँ क्योंकि 'जब str4d के पास समय होगा' दुर्भाग्य से कुछ नहीं बताता :( 20:07:28 &lt;meeh&gt; हमारे repo में कुछ maven gradle script फाइलें हैं, जिनके बारे में मैं कैसे काम करती हैं यह *guess* कर सकता हूँ और ट्राय कर सकता हूँ, जिसे मैं बिगाड़ना नहीं चाहता 20:07:46 &lt;meeh&gt; इस बार मुझे उस पर उम्मीद है 20:08:09 &lt;meeh&gt; टोकाटाकी से छुटकारा पाने का समय, जिससे और समय मिले - ऐसा कुछ जो सभी स्वीकार करेंगे 20:08:42 &lt;zzz&gt; हाँ, लंबी योजना यही है कि str4d को सभी डिपेंडेंसीज़ से हटाएँ, हम लगभग वहाँ हैं, जब तक यह पूरा न हो, धक्का देते रहो 20:09:36 &lt;zzz&gt; ठीक है, वापस mhatta पर - किसी ने उससे सुना है? क्या अब उसे कॉल करना शुरू करने का समय है या यहाँ से आगे क्या करें? 20:09:46 &lt;zzz&gt; zlatinb, कोई आइडिया? 20:10:04 &lt;zzz&gt; और किसी ने nextloop से सुना है? 20:10:15 &lt;zlatinb&gt; पिछली बार उसे कॉल करना काम नहीं आया, हालाँकि उसने पुष्टि की कि मेरे पास सही नंबर था 20:10:27 &lt;zlatinb&gt; दुर्भाग्य से कोई आइडिया नहीं 20:10:39 &lt;zzz&gt; meeh, मेरी समझ से आप वास्तविक f-droid में जाने के लिए कोई रिक्वेस्ट भी डाल सकते हैं, हमें वास्तव में nextloop की ज़रूरत नहीं। क्या आपको पता है वह कैसे करना है? 20:10:40 &lt;sadie_&gt; क्या कोई mhatta के काम संभाल सकता है? 20:11:15 &lt;zzz&gt; कोई जो आधिकारिक Debian Developer हो... क्या किसी और को जानते हैं जिनके पास समय हो? 20:11:38 &lt;meeh&gt; मुझे कहते हुए अफ़सोस हो रहा है कि मैं frdroid के बारे में android से भी कम जानता हूँ - मैंने (कम से कम मेरी याद में) केवल हमारे प्राइवेट repo का होस्टर रहा हूँ 20:11:53 &lt;sadie_&gt; नहीं - लेकिन हमें देखना शुरू करना चाहिए  20:11:57 &lt;meeh&gt; लेकिन मैं str4d से पूछ सकता हूँ जबकि मैं उससे बात करूँगा, उसे पता होना चाहिए 20:12:20 &lt;zzz&gt; ठीक है meeh याद रखो कि दो fdroids हैं, एक हमारा और एक आधिकारिक fdroid.org, तो दोनों के लिए howto ले लेना। कृपया nextloop को ढूँढने की कोशिश करो 20:12:27 &lt;zzz&gt; twitter, email, आदि 20:13:13 &lt;meeh&gt; हाँ, हमारा वाला शिफ्ट हो चुका है, और थ्योरी में जब मैं उसे पुश करने के लिए वे python commands चलाऊँगा तो काम करना चाहिए, - मैं str4d से बात करने के बाद उसे टेस्ट कर लूँगा 20:13:19 &lt;zzz&gt; 1) पर और कुछ? हमने .39 पर बहुत अच्छा काम नहीं किया 20:13:40 &lt;zzz&gt; तो .40 के लिए इसे जल्दी ठीक करें 20:13:57 &lt;zzz&gt; रिलीज़ ही हमारा काम है, जब हम रिलीज़ बाहर नहीं निकाल पाते, तो हम विफल रहे हैं 20:14:16 &lt;zzz&gt; 1) पर और कुछ? 20:15:18 &lt;zzz&gt; 2) Fixed i2pbote-android रिलीज़ स्थिति (meeh) 20:15:35 &lt;zzz&gt; meeh लंबे समय से प्रतीक्षित bote android रिलीज़ की स्थिति क्या है? 20:15:42 &lt;meeh&gt; वर्तमान में यह अभी भी "connecting" पर अटक जाता है 20:16:14 &lt;zzz&gt; लेकिन eyedeekay बताता है कि यह काम करता है? 20:16:36 &lt;zzz&gt; क्या आपने इसे बिना फ़ायरवॉल के ट्राय किया, meeh? 20:16:41 &lt;eyedeekay&gt; यह केवल तभी काम करता है जब आप built-in router का उपयोग करते हैं। यह एक टैबलेट पर है 20:16:44 &lt;meeh&gt; ठीक है, मुझे लगता है कि हमने अब कई बार रिलीज़ के बारे में बात की है। कृपया मुझे रूखा, बुरा, या कुछ और न समझें, बस "जितना संभव हो उतना स्पष्ट होने की कोशिश कर रहा हूँ" - मैं टूटा हुआ प्रोडक्ट रिलीज़ नहीं करूँगा। जब तक मैं अपने bote-android से अपने desktop-android पर संदेश भेज नहीं सकता - मैं रिलीज़ नहीं कर रहा 20:17:20 &lt;zzz&gt; यह सबके लिए स्टेटस मीटिंग है। मानो आपने एक महीने से मुझसे बात नहीं की है, और सबको बताइए कि हम कहाँ हैं। आप मुझसे नहीं, दुनिया को रिपोर्ट कर रहे हैं 20:17:41 &lt;meeh&gt; क्योंकि उसके बिना, जो हम रिलीज़ करेंगे वह परिभाषा के अनुसार टूटा हुआ है - और वह हम पर बुरा असर डालेगा 20:18:00 &lt;meeh&gt; ठीक है माफ़ी - लेकिन यही बात है ^ :) 20:18:27 &lt;zzz&gt; तो, इसे फ़िक्स कर के रिलीज़ करने के लिए आउटलुक या ETA या अनुमान क्या है? 20:18:41 &lt;meeh&gt; लेकिन हाँ, मेरा दृढ़ मानना है कि टूटी हुई रिलीज़ पुश करना i2p पर बुरा असर डालेगा - क्या कोई उस कथन से असहमत है? 20:19:11 &lt;zzz&gt; मैं आपको रिलीज़ के लिए धक्का नहीं दे रहा। मैं पूछ रहा हूँ कि यह कब रिलीज़ होगा। 20:19:26 &lt;zzz&gt; इसी मीटिंग का उद्देश्य है, स्टेटस बताना 20:19:34 &lt;meeh&gt; आपको कितना समय लगता है कि bote को unix domain के बजाय TCP सॉकेट के ज़रिए कनेक्ट कराने में लगेगा? 20:19:46 &lt;zzz&gt; मुझे नहीं पता 20:20:06 &lt;meeh&gt; क्योंकि बेहतर से बेहतर स्थिति में, जो मैं उम्मीद करता हूँ, हमें यही करना होगा.. अगर ऐसा नहीं है, तो कोई अंदाज़ा नहीं :( 20:20:32 &lt;meeh&gt; क्योंकि अगर पीयर्स समस्या नहीं हैं, और हम अभी भी कनेक्ट करने में संघर्ष कर रहे हैं 20:20:38 &lt;meeh&gt; और मेरी डिबग सेशन्स के आधार पर 20:20:48 &lt;meeh&gt; मुझे शक है कि ऐप्स के बीच का IPC ऐसा nonce बना रहा है 20:20:56 &lt;meeh&gt; और com को destroy कर देता है 20:21:06 &lt;zzz&gt; ठीक है। शायद हम यहाँ इस चैनल में पूछकर कुछ और टेस्टर पा सकें... शायद cisiey 20:21:15 &lt;meeh&gt; क्योंकि मेरी नज़र में tunnel और leases ठीक लग रहे हैं 20:21:39 &lt;meeh&gt; जिसका मतलब मेरी अगली तार्किक जगह देखने की है router &lt;-&gt; bote के बीच 20:21:46 &lt;zzz&gt; ठीक है। लेकिन अगर वह bote के लिए tunnel बनाने की कोशिश कर रहा है, तो यह I2CP सॉकेट की समस्या नहीं है 20:21:57 &lt;meeh&gt; शायद control सॉकेट काम करता हो, लेकिन डेटा ट्रांसफर रुक जाता हो 20:22:07 &lt;zzz&gt; या तो आप router से बात कर रहे हैं या नहीं। सब कुछ उसी सॉकेट पर है 20:22:17 &lt;zzz&gt; (control और data) 20:22:32 &lt;meeh&gt; शायद google कुछ ऐसा कर रहा हो जो हमें पता नहीं - यह पहली बार नहीं होगा 20:22:50 &lt;zzz&gt; अच्छी खबर है कि आप प्रगति कर रहे हैं, हम पहले भी कई बार फँसे हैं और हमेशा रास्ता निकाला है 20:22:54 &lt;zzz&gt; अपडेट के लिए धन्यवाद 20:22:57 &lt;zzz&gt; 2) पर और कुछ? 20:23:07 &lt;meeh&gt; तो I2CP TLS की तरह काम करता है, यह कॉन्फ़िगर करता है और फिर शुद्ध डेटा ट्रांसफर पर चला जाता है? 20:23:34 &lt;zzz&gt; यह हर समय control और data का muxed मिश्रण होता है। यह कभी भी 'go to' शुद्ध डेटा पर नहीं होता 20:23:54 &lt;meeh&gt; ठीक है, तब ascii-encoded बाइनरी डेटा या? 20:24:15 &lt;zzz&gt; अगर आप चाहें तो मीटिंग के बाद मैं आपको I2CP कैसे काम करता है, यह समझा सकता हूँ 20:24:21 &lt;meeh&gt; ख़ैर - हम impl. डिटेल्स बाद में ले सकते हैं 20:24:22 &lt;meeh&gt; हाँ 20:24:27 &lt;zzz&gt; 2) पर और कुछ? 20:25:02 &lt;zzz&gt; 3) 0.9.40 डेवलपमेंट स्टेटस (zzz) 20:25:16 &lt;zzz&gt; 0.9.40 डेवलपमेंट स्टेटस DONE है! 20:25:30 &lt;zzz&gt; हमने छोटा 6 1/2 हफ्ते का चक्र लिया और आज रिलीज़ किया 20:25:32 &lt;chisana&gt; बधाई! 20:25:54 &lt;zzz&gt; in-net update चल रहा है। यकीन नहीं कि English news अपडेट हुई है या नहीं। Swarm थोड़ा छोटा लग रहा है? 20:26:05 &lt;zzz&gt; eche|off, क्या आपने जाँच की है? 20:26:25 &lt;zzz&gt; कम से कम आंशिक रूप से अपडेट हो रहा है 20:26:47 &lt;zzz&gt; हम इसे क़रीब से मॉनिटर करेंगे क्योंकि हमने NTCP 1 डिसेबल किया है, जिसका कोई बुरा असर नहीं होना चाहिए, लेकिन देखते हैं 20:27:19 &lt;zzz&gt; तो, रिलीज़ आइटम्स का ETA बात करते हैं। In-net update बाहर है, वेबसाइट अपडेट है। मैं हमारा PPA और deb repo कल करूँगा। 20:27:45 &lt;zzz&gt; meeh android router रिलीज़ के लिए ETA क्या है? 20:28:01 &lt;meeh&gt; फिर से, इस बार मैं str4d के साथ करूँगा 20:28:23 &lt;meeh&gt; रिलीज़ का पूरा "str4d वाला हिस्सा" एक पैक में 20:28:24 &lt;meeh&gt; :) 20:28:28 &lt;zzz&gt; android router के लिए भी? आपने पिछली बार यह खुद किया था।  20:28:42 &lt;zzz&gt; मैं बस उस पर जितना कम हो सके उतना निर्भर रहना चाहूँगा 20:28:42 &lt;meeh&gt; हाँ, maven के आसपास हैकिंग करके 20:28:50 &lt;meeh&gt; लेकिन सही क्रम है पहले maven डिप्लॉय करना 20:29:05 &lt;meeh&gt; हाँ, लेकिन लक्ष्य है कि यह आख़िरी बार हो जब हम ऐसा करें, &lt;ever&gt; 20:29:24 &lt;zzz&gt; ठीक है। देखते हैं यह सच होता है या नहीं, उम्मीद है होगा 20:30:07 &lt;meeh&gt; रिकॉर्ड के लिए, मैंने उन्हें DM @ twitter पर पहले ही संपर्क किया है 20:30:25 &lt;zzz&gt; ठीक है जब आपके पास ETA हो तो हमें बताइए 20:30:26 &lt;meeh&gt; यहीं पर मैं पहले भी उनसे बात करता रहा हूँ 20:31:02 &lt;zzz&gt; zlatinb, मेरा ख़याल है कि आपको और मुझे mhatta के सभी 10 ईमेल पर भेजना चाहिए ताकि उसका ध्यान खींचा जा सके? हमें उससे सुने दो महीने हो गए हैं 20:31:25 &lt;zzz&gt; buster में कोई पुरानी रिलीज़ होना अच्छा नहीं लगेगा 20:31:27 &lt;zlatinb&gt; ज़रूर, मुझे ईमेल दे दीजिए और मैं कुछ भेज दूँगा 20:31:38 &lt;zzz&gt; ठीक है 20:31:59 &lt;zzz&gt; eche|off, eche|on आप यहाँ हैं? 20:32:39 &lt;zzz&gt; ठीक है, मेरा ख़याल है 3) के लिए बस इतना ही? 20:33:18 &lt;zzz&gt; 4) LS2 स्थिति (zzz) 20:33:42 &lt;zzz&gt; मैं 3 मुख्य प्रस्तावों पर एक त्वरित स्थिति दूँगा: 123, 144, और 150 20:34:13 &lt;zzz&gt; 123 LS2 प्रस्ताव है। यह अधिकांशतः पूरा है और हमने encrypted LS2 कोड का बड़ा हिस्सा .40 में डाल दिया है जहाँ हम और परीक्षण कर सकते हैं 20:34:34 &lt;zzz&gt; स्वयं प्रस्ताव पिछले महीने में बहुत ज्यादा नहीं बदला है, जो अच्छा है 20:35:05 &lt;zzz&gt; 144 नया encryption प्रस्ताव है। पिछले महीने इसमें शून्य गतिविधि रही जबकि उच्च-प्राथमिकता की चीज़ें हो रही थीं 20:35:26 &lt;zzz&gt; लेकिन मुझे इस पर बहुत टिप्पणियाँ मिली हैं। एक या दो हफ्तों में अपडेटेड ड्राफ्ट की अपेक्षा करें 20:35:48 &lt;zzz&gt; मैं 4-6 महीनों में 144 के कुछ इम्प्लीमेंटेशन देखना चाहूँगा लेकिन वहाँ तक पहुँचने के लिए हमारे पास बहुत काम है 20:36:05 &lt;zzz&gt; 150 नया 'garlic farm' प्रस्ताव है जो raft पर आधारित है, massive multihoming को मैनेज करने के लिए। 20:36:30 &lt;zzz&gt; यह नया प्रस्ताव है लेकिन इस पर काफ़ी अच्छा फीडबैक मिला है, 144 की तुलना में बहुत कम शिकायतें! 20:37:04 &lt;zzz&gt; zlatinb, आपको कब लगता है कि हमारे पास 150 को इम्प्लिमेंट करता हुआ एक एक्सपेरिमेंटल प्लगइन हो सकता है? कुछ महीनों में? 20:37:24 &lt;zzz&gt; मेरा ख़याल है हमें बात करनी चाहिए कि .41 में उसे सपोर्ट करने के लिए हम क्या-क्या फिट कर सकते हैं 20:37:38 &lt;zlatinb&gt; यह इस पर निर्भर करता है कि हम इसका स्कोप कैसे रखते हैं; सूचीबद्ध कई फीचर्स वास्तव में सिर्फ nice-to-haves हैं 20:37:59 &lt;zzz&gt; हाँ, अपनी कल की रिविज़न में मैंने बहुत सी चीज़ों को not-first-release के रूप में मार्क किया 20:38:07 &lt;zlatinb&gt; अगर हम हर चीज़ को बिल्कुल न्यूनतम कर दें तो शायद कुछ महीनों से भी कम 20:38:47 &lt;zzz&gt; हाँ, हमने अभी .41 के लिए अपनी रोडमैप मीटिंग नहीं की है, तो प्राथमिकताओं के हिसाब से क्या कहाँ है, इसका यक़ीन नहीं 20:38:49 &lt;zlatinb&gt; यह मध्यम आकार का प्रोजेक्ट है, मेरा मानना है 20:39:18 &lt;zzz&gt; सहमत 20:39:37 &lt;zzz&gt; 4), LS2, या संबंधित प्रस्तावों पर किसी के कोई प्रश्न? 20:39:52 &lt;zzz&gt; हमेशा की तरह, हमारी मीटिंग्स में सबका स्वागत है, सोमवार 6:30 PM UTC IRC #ls2 पर 20:40:27 &lt;chisana&gt; अगर मैं एक "working/MVP" ECIES साथ ला सकूँ, क्या वह 144 के पूर्ण होने में मदद करेगा? 20:40:54 &lt;zzz&gt; बिल्कुल 20:41:37 &lt;zzz&gt; किसी को पहले होना होता है। हमने अन्य कई प्रस्तावों के साथ इंटीग्रेशन टेस्टिंग की है, एक साल पहले NTCP 2 तक पीछे जाते हुए। 20:42:03 &lt;zzz&gt; पहले कोई पूरा करता है, फिर कोई और, फिर आप उन्हें आपस में बात कराने की कोशिश करते हैं, फिर आप पता लगाने की कोशिश करते हैं कि कौन सही है और कौन ग़लत 20:42:33 &lt;zzz&gt; यह कठिन और धीमा काम है लेकिन इसे करने का यही एकमात्र तरीका है 20:43:15 &lt;chisana&gt; ज़रूर, 144 पर ही मैं अपना ज़्यादातर समय बिताऊँगा, तो बार-बार अपडेट/प्रश्न लेकर आता रहूँगा 20:43:25 &lt;zzz&gt; हमने सीखा है कि जब तक हमारे पास दो impls नहीं होते, हम लगभग कभी पूरे नहीं होते। स्पेक को 'टेस्ट' करने का यही एक तरीका है 20:43:41 &lt;zzz&gt; बढ़िया 20:43:49 &lt;zzz&gt; 4), LS2, या संबंधित प्रस्तावों पर किसी के कोई प्रश्न? 20:44:30 &lt;zzz&gt; 5) स्टेटस स्क्रम (zlatinb) 20:44:36 &lt;zzz&gt; अब आप बोलिए zlatinb  20:45:15 &lt;zlatinb&gt; हाय।  सामान्य scum समानांतर में।  कृपया कुछ शब्दों में बताएँ 1) पिछली स्क्रम से आप क्या कर रहे थे 2) अगले महीने आप क्या करने की योजना बना रहे हैं 3) अगर आपके पास कोई ब्लॉकर हैं या मदद चाहिए।  हो जाने पर EOT कहें 20:45:49 &lt;zlatinb&gt; मैं: 1) advanced filter पर finishing touches, garlic farm पर काम, arctic के साथ outproxy ट्यूनिंग, कुछ jogger tix 2) उम्मीद है केवल garlic farm 3) कोई ब्लॉकर नहीं EOT 20:47:03 &lt;zzz&gt; 1) बग फिक्सेज; साइन किया हुआ windows installer; izpack 5 पर स्विच; susidns इम्पोर्ट फीचर; encrypted LS2 का इम्प्लिमेंटेशन; .40 रिव्यू और रिलीज़; android I2CP इश्यूज़ पर काम 20:47:38 &lt;meeh&gt; 1) मैं osx launcher को फिर से डिज़ाइन कर रहा था और swift कोड को 4.2 (जल्द 5) में अपग्रेड किया, कोड में सफ़ाई की, objc से और माइग्रेट किया। मैंने i2p के लिए जिन सर्विसेज़ की होस्टिंग करता हूँ, उनमें कुछ सुधार भी किए, inc. outproxy. और कुछ android डेवलपमेंट और सीखना 20:47:55 &lt;zzz&gt; 1 cont.) garlic farm प्रस्ताव लिखा, garlic farm आर्किटेक्चर से जुड़ी बहुत चीज़ें; LS2 मीटिंग्स और चर्चा; sadie के साथ आइकॉन आदि पर काम 20:48:09 &lt;sadie_&gt; .40 के लिए आइकॉनोग्राफी अपडेट पर काम कर रही हूँ, इसे .41 के लिए जारी रखूँगी और साथ ही Ura द्वारा बनाए गए लोगो से console, साइट के लिए लोगो अपडेट कर रही हूँ। सेट अप विज़र्ड में सुधार, RightsCon की यात्रा की तैयारी और TX, IFF के साथ आउटरीच EOT 20:48:55 &lt;zzz&gt; 2) .40 PPA रिलीज़; .41 रोडमैप; eyedeekay के साथ कॉन्फ़िग स्प्लिटिंग का काम, garlic farm; LS2 मीटिंग्स; बग फिक्सेज; शायद sybil detection का ऑटोमेशन -&gt; blacklisting? 20:49:03 &lt;meeh&gt; 2) अगले महीने मैं फिर से हमारे ब्राउज़र को कुछ प्यार देने की योजना बनाता हूँ, वर्ज़न को upstream के बराबर अपडेट करना, कुछ i2p इंटीग्रेशन सुधार अगर संभव हो, osx नेटिव कॉन्टेक्स्ट मेन्यू -&gt; snark-share को उपयोगी बनाना, और साथ ही mattermost/irc/हमारी-कम्युनिकेशन की समस्याओं में और देखना 20:49:06 &lt;eyedeekay&gt; 1) Bote, बग फिक्सेज, गाइड लिखना 2) उम्मीद है स्प्लिट कॉन्फ़िगरेशन, bote, और बगफिक्सेज 3) कोई ब्लॉकर नहीं EOR 20:49:10 &lt;eyedeekay&gt; *EOT 20:49:38 &lt;meeh&gt; 3) नहीं, उम्मीद है नहीं, अब बस str4d का इंतज़ार होगा कि वह कोई समय सुझाए जहाँ हम पेयर होकर रिलीज़ कर सकें 20:49:48 &lt;sadie_&gt; outproxy docs /testing  20:49:50 &lt;meeh&gt; EOT 20:49:56 &lt;zzz&gt; 3) ब्लॉकर्स: debian/tails चीज़ों के लिए mhatta 20:50:06 &lt;eyedeekay&gt; ओह साथ ही मैं अगले महीने ब्राउज़र पर meeh के साथ कुछ समय बिताना चाहूँगा। 20:50:17 &lt;zzz&gt; EOT 20:50:51 &lt;zlatinb&gt; धन्यवाद, इससे स्क्रम पूरा होता है। 20:50:59 &lt;zzz&gt; ठीक है धन्यवाद zlatinb  20:51:12 &lt;zzz&gt; मीटिंग समेटने से पहले कुछ त्वरित प्रश्न 20:51:27 &lt;zzz&gt; क्या .41 के लिए 8 हफ्तों का चक्र और 2 जुलाई की रिलीज़ तारीख काम करेगी? meeh? 20:52:12 &lt;meeh&gt; कोई तात्कालिक चीज़ नहीं जो कहे कि यह काम नहीं करेगी, मुझे लगता है यह ठीक है 20:52:26 &lt;zzz&gt; ठीक है, जब तक हम eche|off से नहीं सुनते, हम इसे अस्थायी रूप से नोट कर लेते हैं  20:52:57 &lt;zzz&gt; अगला, meeh, क्या आपने osx .40 बिल्ड निकाल दिया? यह d/l पेज पर है क्योंकि यह वर्ज़न नंबर से ट्रिगर होता है, लेकिन मैंने आपसे नहीं पूछा कि क्या आपने इसे अभी तक किया है 20:53:16 &lt;zzz&gt; तो यह हमारी प्रक्रिया में एक बग है 20:53:24 &lt;meeh&gt; नहीं, मैं अभी मीटिंग के बाद वह प्रक्रिया शुरू करने के बारे में सोच रहा था 20:53:37 &lt;meeh&gt; पहले समय नहीं मिला 20:54:06 &lt;zzz&gt; ठीक है धन्यवाद। मैं हमारी चेकलिस्ट ठीक कर दूँगा ताकि अगली बार जब तक आप पूरा न कर लें, मैं d/l पेज पर बिल्ड बंप न कर दूँ 20:54:33 &lt;zzz&gt; meeh के लिए आख़िरी प्रश्न, क्या आप firefox cert वाली चीज़ को ठीक करने के लिए ब्राउज़र रिलीज़ करने की योजना बना रहे हैं? या इसकी ज़रूरत भी है? 20:55:19 &lt;meeh&gt; क्या आप "Firefox cert वाली चीज़" पर थोड़ा और बताएँगे, कृपया? :p 20:55:21 &lt;zzz&gt; जैसे आपने कहा, ब्राउज़र के लिए थोड़ा प्यार देने का समय। किसी बिंदु पर हमें बात करनी चाहिए कि 'lab' प्रोजेक्ट को कुछ और बनना चाहिए, या उसे मार देना चाहिए? 20:55:48 &lt;zzz&gt; जहाँ noscript जैसे प्लगइन्स टूट गए थे। मैं आपको बाद में बता दूँगा या twitter या ars technica पर देख लें 20:55:48 &lt;meeh&gt; हाँ, क्यों न इसे अगली मीटिंग का विषय रखें? 20:55:54 &lt;meeh&gt; RC या खत्म करने के बारे में 20:55:58 &lt;zzz&gt; ठीक है, करेंगे 20:56:09 &lt;zzz&gt; क्या मीटिंग के लिए किसी के पास और कुछ है? 20:56:27 &lt;meeh&gt; अगर और कुछ नहीं है तो मैं अभी osx बिल्ड शुरू करने जा रहा हूँ 20:56:44 * zzz baffer को ढूँढता है 20:57:00 &lt;meeh&gt; अगला osx अपग्रेड auto-update होगा (woho!) 20:57:18 * zzz *bafffs* मीटिंग बंद करता है </div>
