---
title: "I2P डेवलपर बैठक - 06 अक्टूबर, 2020"
date: 2020-10-06
author: "i2p"
description: "06 अक्टूबर 2020 की I2P विकास बैठक का लॉग।"
categories: ["meeting"]
---

## त्वरित पुनरावलोकन

<p class="attendees-inline"><strong>उपस्थित:</strong> eyedeekay, orignal, zzz</p>

## बैठक लॉग

<div class="irc-log"> (04:00:04 PM) eyedeekay: सभी को नमस्ते और October I2P Community Meeting में आपका स्वागत है। (04:00:04 PM) eyedeekay: आज के एजेंडा में है: (04:00:04 PM) eyedeekay: 1) हाय (04:00:04 PM) eyedeekay: 2) 0.9.48 रिलीज़ (zzz) (04:00:04 PM) eyedeekay: 3) Git प्रगति अपडेट (idk) (04:00:04 PM) eyedeekay: 4) UI टीम / OTF अपडेट (idk) (04:00:04 PM) eyedeekay: 5) Android अपडेट (idk) (04:00:17 PM) eyedeekay: हाय सभी, कौन-कौन यहाँ है? (04:00:25 PM) orignal: hi (04:00:29 PM) eyedeekay: हाय orignal (04:00:33 PM) zzz: hello (04:00:39 PM) eyedeekay: हैलो zzz (04:01:14 PM) eyedeekay: कोई और? (04:01:53 PM) eyedeekay: ठीक है, 2 पर चलते हैं (04:02:14 PM) eyedeekay: मैंने हाल ही में zzz को काफी काम करते देखा है, मेरी तरफ से, 0.9.48 रिलीज़ के लिए router के अंदर मेरी एकमात्र योजना rekeyOnIdle है। इस रिलीज़ के लिए मेरी ज़्यादातर योजनाएँ git माइग्रेशन के अगले 2 चरणों को पूरा करने और i2p.www में बदलावों से संबंधित होंगी, जिनका विवरण मैं 4) में दूँगा। (04:02:45 PM) zzz: हम, मेरा ख्याल है, चक्र के 5 हफ्ते में हैं। चीज़ें अच्छी चल रही हैं (04:03:14 PM) zzz: orignal और मैं tunnel निर्माण में सुधार (proposal 152) पर काम कर रहे हैं, और उस कोड का कुछ हिस्सा शामिल करना शुरू कर दिया है (04:03:29 PM) zzz: SSU2 पर शोध धीमा चल रहा है, और निश्चित रूप से .48 में कोई कोड नहीं होगा (04:03:50 PM) zzz: अब तक रिलीज़ में डिफ की 7500 पंक्तियाँ हैं, काफी सामान्य (04:04:08 PM) zzz: .48 रिलीज़ का लक्ष्य नवंबर के मध्य से अंत तक है, हम शायद जल्द ही तारीख तय करेंगे (04:04:18 PM) zzz: EOT (04:04:44 PM) eyedeekay: बहुत-बहुत धन्यवाद zzz (04:05:14 PM) eyedeekay: बार-बार फ़ोरम अपडेट के लिए भी धन्यवाद, इससे आपकी कुछ प्रगति दूसरों को समझाना और समझना आसान हो जाता है (04:05:43 PM) eyedeekay: 3) पर आते हैं (04:06:03 PM) eyedeekay: हम git माइग्रेशन के तीसरे चरण में हैं। (04:06:08 PM) eyedeekay: i2p.www माइग्रेट हो चुका है। इसकी mtn पर सबसे ज़्यादा निर्भरता थी। (04:06:14 PM) eyedeekay: i2p.firefox भी माइग्रेट हो चुका है। (04:06:22 PM) eyedeekay: हम गुरुवार शाम, 18.00 UTC पर i2p.newsxml माइग्रेट करने वाले हैं। (04:06:32 PM) eyedeekay: उसके बाद मैं zzz से संपर्क करूँगा कि अगले में zzzot या snark-rpc को माइग्रेट करें। (04:06:37 PM) eyedeekay: जिन रिपॉजिटरीज़ में mtn सिंकिंग डिसेबल की गई है, वे github और gitlab के बीच सिंक में रखी जा रही हैं। (04:06:44 PM) eyedeekay: हम अब स्थिर रास्ते पर हैं, जैसे ही एक repo माइग्रेट होता है, हम अगला शुरू कर देते हैं। (04:06:58 PM) eyedeekay: EOT (04:08:23 PM) eyedeekay: Git पर कोई सवाल? (04:09:06 PM) eyedeekay: Timeout 1m (04:10:16 PM) eyedeekay: ठीक है, 4) पर चलते हैं (04:11:20 PM) eyedeekay: OTF द्वारा हायर की गई डिज़ाइन फर्म ने एक संशोधित स्टाइल गाइड बनाया है। नया गाइड पुराने की तुलना में कुछ अधिक "लचीला" है, साथ ही हमें आंतरिक सुसंगतता के स्तर की ओर प्रोत्साहित भी करता है। (04:11:20 PM) eyedeekay: यह यहाँ उपलब्ध है: https://uracreative.github.io/i2p-styleguide/. समुदाय से स्टाइल अनुशंसाओं पर टिप्पणियाँ, किन्हें लागू करना है, और कैसे, का अनुरोध करने वाली पोस्ट यहाँ है: http://i2pforum.i2p/viewtopic.php?f=21&t=986&sid=bbca7a971055b8449737ba038ebbfa49 (04:11:20 PM) eyedeekay: डिज़ाइन अनुशंसाओं को लागू करने की कठिनाई इस तथ्य से आती है कि आंशिक रूप से लागू किए गए बदलाव दृश्य रूप से आकर्षक नहीं लगते, उदाहरण के लिए I2PSnark में हाल की आइकन समस्या देखें। (04:12:26 PM) eyedeekay: हालांकि, यह हमारे द्वारा मिली सलाह का केवल 1/2 हिस्सा है (04:13:01 PM) eyedeekay: OTF द्वारा फंड किए गए, Ura Design और Simsec के काम वाले कार्यक्रमों ने पहचाना कि सबसे महत्वपूर्ण सुधार जो हम कर सकते हैं, वह हर प्रकार के नए प्रतिभागियों को शामिल करने (onboarding) में समग्र समस्या थी। (04:13:16 PM) eyedeekay: हम इसे प्राथमिकता मानते हैं। इसे बेहतर बनाने के शुरुआती चरण ज़्यादातर i2p.www में होंगे (04:13:19 PM) eyedeekay: सबसे आम सवालों में से एक पूछा गया है "I2P किसके लिए है।" (04:13:42 PM) eyedeekay: यह सवाल पूछने वाले केवल डिज़ाइन/उपयोगिता वाले लोग ही नहीं हैं, यह स्पष्ट है (04:13:52 PM) eyedeekay: इसलिए हमने प्रतिभागियों के "प्रकार" पहचाने, जिनमें users, service operators, app developers, router developers शामिल हैं। (04:13:52 PM) eyedeekay: हमारे पास इस सवाल के बहुत से जवाब थे, लेकिन हमारे जवाबों में सबसे आम पैटर्न यह था कि यह बताना कहीं आसान है कि I2P "एप्लिकेशन" किसके लिए हैं। (04:14:07 PM) eyedeekay: इसलिए हम चाहते हैं कि लोग एप्लिकेशन जल्द और अधिक आसानी से इस्तेमाल करना शुरू करें। इन रास्तों में बदलाव को "Information Architecture" (सूचना आर्किटेक्चर) कहा गया है (04:14:07 PM) eyedeekay: इसे हासिल करने के लिए हमें यह तैयार करना होगा: (04:14:07 PM) eyedeekay:  - Windows पर इंस्टॉलेशन निर्देश जो उस Java संस्करण की इंस्टॉलेशन भी शामिल करें जो I2P के साथ काम करने के लिए जाना-माना है। (04:14:07 PM) eyedeekay:  - साइट पर वे पेज जो Java I2P router के साथ आने वाले bundled apps की व्याख्या करें। (04:14:07 PM) eyedeekay:  - I2P in Private Browsing webextension का Windows I2P प्रोफ़ाइल बंडल में समावेश (04:14:07 PM) eyedeekay:  - एक IRC क्लाइंट की सिफारिश और गाइड। (04:14:07 PM) eyedeekay:  - नए ऑपरेटरों के लिए First-class service hosting guides (जैसे Gitlab वाले), जिनमें Reseed Service Guide का पुनर्लेखन शामिल है। साथ ही NextCloud और IRC होस्टिंग गाइड्स की भी योजना है। (04:14:07 PM) eyedeekay:  - होम पेज और टॉप-लेवल नेविगेशन मेन्यू का उपयोगकर्ताओं के इर्द-गिर्द पुनर्गठन। (04:14:44 PM) eyedeekay: मूलतः इसे लंबा खींचने के लिए माफ़ी, पर कृपया आराम से देखें, मैं पुख्ता अपडेट देना चाहता था (04:17:14 PM) eyedeekay: EOT. कोई सवाल? (04:17:26 PM) zzz: क्या OTF का काम पूरा हो गया? उन्होंने कब खत्म किया? संशोधित स्टाइल गाइड कब उपलब्ध हुआ? (04:19:20 PM) eyedeekay: OTF ने डिज़ाइन फर्म को भुगतान किया, और उन्होंने पिछले महीने काम पूरा किया। ज़रा एक पल, मैं इतिहास देख लेता/लेती हूँ (04:19:56 PM) eyedeekay: 8 अगस्त (04:20:10 PM) zzz: मेरा मतलब यह है कि हम अपनी प्रक्रियाओं को कैसे ठीक करें ताकि फंडेड काम की स्थिति और परिणाम समुदाय तक समय पर वास्तव में पहुँचाए जाएँ? (04:21:07 PM) eyedeekay: आम तौर पर इसका हल यह होता है कि मैं किसी से संपर्क बनाए रखूँ। इस मामले में, वह किसी शायद i2pforums.i2p पर मेरे द्वारा नियमित अपडेट देने के रूप में होना चाहिए। (04:22:38 PM) zzz: ठीक है। बस यह बहुत अजीब है कि डेवलपर्स के लिए सलाह देने वाले एक फंडेड प्रोजेक्ट के नतीजे दो महीने तक डेवलपर्स तक पहुँचे ही नहीं (04:23:06 PM) zzz: तो अगर हम कभी इस पर फिर से जाएँ, तो वह प्रक्रिया सुधार पर चर्चा होगी (04:23:14 PM) zzz: रिपोर्ट के लिए धन्यवाद (04:23:35 PM) eyedeekay: समस्याएँ हल करने की पूरी कोशिश कर रहा/रही हूँ :) (04:23:39 PM) eyedeekay: और इससे हम 5) पर पहुँचते हैं (04:24:46 PM) eyedeekay: मैं अब उन सभी सर्वरों का एडमिनिस्ट्रेटर हूँ जहाँ हम Android ऐप्स डाउनलोड के लिए उपलब्ध कराते हैं, क्योंकि दूसरा एडमिन रेस्पॉन्सिव नहीं था। (04:24:51 PM) eyedeekay: अंततः मैं दूसरे एडमिन से संपर्क कर पाया/पाई, और उन्होंने बैकअप के रूप में काम करने पर सहमति दी है। (04:24:59 PM) eyedeekay: आगे की योजना यह है कि मैं Debian पैकेज जारी होने वाले दिन ही GPlay और हमारे F-Droid पर अपलोड कर दूँ। (04:25:03 PM) eyedeekay: इसका मतलब है कि हमारा F-Droid उसी दिन उपलब्ध होगा जिस दिन Debian पैकेज अपलोड होते हैं। GPlay अब भी लगभग 1-6 दिनों की देरी से आएगा, इसके लिए मैं ज्यादा कुछ नहीं कर सकता/सकती। (04:25:29 PM) eyedeekay: इसका यह भी मतलब है कि मैं अब download.i2p2.de का एडमिन हूँ, तो उसे भी ठीक कर सकता/सकती हूँ। मूलतः मैं trac को छोड़कर बाकी सब कुछ ठीक कर सकता/सकती हूँ। (04:27:09 PM) eyedeekay: EOT (04:28:15 PM) eyedeekay: ओह, यही भूल गया/गई था/थी। मैं F-Droid community repository पर अपलोड का इंचार्ज नहीं हूँ। वह अभी भी nextloop है। (04:30:21 PM) eyedeekay: क्या किसी के पास कुछ जोड़ने के लिए है, बैठक में कवर करना चाहते हैं, या अब तक जो कवर किया है उस पर कोई सवाल है? (04:31:02 PM) eyedeekay: timeout 1m (04:31:13 PM) zzz: रिमाइंडर (फिर से) - अगस्त की बैठक वेबसाइट पर डालो (04:32:00 PM) eyedeekay: मुझे लगा था कि डाल दी है? OK, जैसे ही हम खत्म करते हैं उसे जोड़ दूँगा/दूँगी </div>
