---
title: "I2P डेवलपर बैठक - सितंबर 01, 2020"
date: 2020-09-01
author: "i2p"
description: "I2P विकास बैठक का लॉग 01 सितंबर, 2020 के लिए."
categories: ["meeting"]
---

## संक्षिप्त पुनरावलोकन

<p class="attendees-inline"><strong>उपस्थित:</strong> eyedeekay, zlatinb, zzz</p>

## बैठक लॉग

<div class="irc-log"> (04:00:08 PM) eyedeekay: सभी को नमस्ते, 1 सितंबर की सामुदायिक बैठक में आपका स्वागत है: (04:00:08 PM) eyedeekay: 1) नमस्ते (04:00:08 PM) eyedeekay: 2) 0.9.48 रिलीज़ (04:00:08 PM) eyedeekay: 3) Git प्रगति अपडेट (04:00:08 PM) eyedeekay: 4) Android/Maven प्रगति अपडेट (04:00:08 PM) eyedeekay: 1) नमस्ते (04:00:08 PM) eyedeekay: सभी को नमस्ते, आने के लिए धन्यवाद :) (04:00:24 PM) zlatinb: हाय (04:00:31 PM) eyedeekay: हाय zlatinb (04:00:40 PM) zzz: yo (04:00:45 PM) eyedeekay: हाय zzz (04:01:00 PM) eyedeekay: क्या यहाँ कोई और है? (04:01:23 PM) eyedeekay: echelon आज शहर से बाहर है और उपलब्ध नहीं होगा (04:01:53 PM) eyedeekay: 2) 0.9.48 रिलीज़ (04:02:33 PM) eyedeekay: 0.9.47 पिछले हफ्ते रिलीज़ हुआ था, नया चक्र अभी शुरू हुआ है (04:03:15 PM) eyedeekay: zzz ने आज पहले ECIES router identities के लिए प्रस्ताव पोस्ट किया, कृपया जो भी समय निकाल सकें उसे पढ़ें और टिप्पणी करें (04:04:45 PM) eyedeekay: क्या किसी के पास विषय 2) के लिए कुछ कहने को है? (04:04:57 PM) zlatinb: मैं कुछ SSU काम शामिल करने की कोशिश करूँगा/करूँगी   (04:05:05 PM) zlatinb: Git माइग्रेशन लंबित है, बिल्कुल (04:05:06 PM) zzz: हम अभी बस शुरू ही कर रहे हैं... (04:05:32 PM) zzz: #ls2 टीम इस दौरान ECIES routers और SSU2 प्रस्तावों पर काम शुरू करने की योजना बना रही है (04:05:57 PM) zzz: मेरा अनुमान है कि लगभग 3 महीने का चक्र होगा, नवंबर में एक रिलीज़ के साथ (04:06:06 PM) zzz: EOT (04:06:14 PM) zlatinb: इसके अलावा, मैं RED फ्रंट पर कुछ प्रगति देखना चाहूँगा, हालांकि मुझे अभी ठीक-ठीक नहीं पता कि मैं क्या बदलना चाहता हूँ। अपना मन बनाने से पहले मुझे कुछ टेस्टनेटिंग करनी होगी। EOT (04:06:50 PM) eyedeekay: धन्यवाद zzz और zlatinb। (04:07:00 PM) zzz: eyedeekay, कृपया 48 के लिए अपने (और UI टीम के, यदि आपको पता हो) प्लान बताइए (04:08:12 PM) eyedeekay: मेरी बड़ी योजना i2cp.rekeyOnIdle के लिए thread safety को पूरा करने की है (04:08:41 PM) eyedeekay: और i2ptunnel तथा webextension में I2P alternate destinations के लिए UI जोड़ना (04:09:13 PM) eyedeekay: लेकिन अभी, मेरी प्राथमिकताएँ git और Android हैं (04:09:14 PM) eyedeekay: EOT (04:09:36 PM) zzz: क्या कोई बड़े UI बदलाव योजना में हैं? क्या वेबसाइट में बदलाव की योजना है? OTF/Ura कॉन्ट्रैक्ट पर कोई अपडेट? (04:10:16 PM) eyedeekay: Ura को अब OTF से भुगतान नहीं मिल रहा है, लेकिन उनमें से कुछ अब भी उदारतापूर्वक अपना समय दे रहे हैं और हमारा अब भी संपर्क बना हुआ है (04:11:26 PM) eyedeekay: आइकन-सेट-व्यापी कोई बड़े बदलाव योजना में नहीं हैं, लेकिन मेरी योजना i2ptunnel के मुख्य पृष्ठ पर collapsible मेनू और एक re-start बटन जोड़ने की है (04:12:26 PM) zzz: ठीक है। महीनों से कोई अपडेट नहीं होने के कारण, मुझे बिल्कुल पता नहीं कि OTF कॉन्ट्रैक्ट का आउटपुट क्या है और यह कब (या कभी) आएगा। तो क्या इस बिंदु पर हम मान लें कि यह खत्म होने वाला है? या क्या? (04:13:18 PM) eyedeekay: Bumble बदलावों को शामिल कराने में बहुत निवेशित है और हमारे साथ काम जारी रखा है; फिलहाल, इसे जारी मानें (04:13:36 PM) zzz: "Bumble" क्या है? (04:13:46 PM) eyedeekay: Bumble Ura/SimSec टीम का एक सदस्य है (04:16:48 PM) eyedeekay: हाँ, उनकी योजनाएँ हैं। (04:17:41 PM) zlatinb: वे जो भी हों, बिना हमारे साथ यहाँ सक्रिय और स्वस्थ संचार के, मुझे उनके साकार होने की संभावना नहीं दिखती। (04:19:22 PM) eyedeekay: मैं केवल अनुरोध कर सकता/सकती हूँ। (04:19:35 PM) zlatinb: धन्यवाद। EOT (04:19:45 PM) eyedeekay: 3) Git माइग्रेशन (04:20:05 PM) eyedeekay: इस सप्ताह के लिए मेरी रोडमैप में i2p.www mtn को पूरी तरह अप्रचलित करना शामिल है (04:20:59 PM) eyedeekay: उस उद्देश्य से मैं माइग्रेटेड deploy script का परीक्षण कर रहा/रही हूँ, जो mtn diff का उपयोग करके अनूदित फ़ाइलों में संशोधनों की जाँच करता/करती है (04:21:33 PM) eyedeekay: वह लगभग तैयार है, मैं बस यह सुनिश्चित करना चाहता/चाहती हूँ कि उसे बहुत जल्दी पुश करके साइट न टूटे; साथ ही, दूसरी तरफ के लिए मुझे echelon की मदद चाहिए (04:21:57 PM) eyedeekay: उसके बाद, लगभग तुरंत ही, मैं शेष scripts और plugins शुरू करूँगा/करूँगी। EOT. (04:22:03 PM) eyedeekay: कोई प्रश्न? (04:22:32 PM) zzz: मेरे फ़ोरम के थ्रेड में अनुरोध के अनुसार, प्रत्येक सक्रिय ब्रांच के लिए mtn sync रोकने से 24 घंटे पहले कृपया सूचना दें (04:22:44 PM) eyedeekay: बिलकुल, ऐसा ही किया जाएगा। (04:22:54 PM) zzz: और जब git सक्रिय हो जाए तो एक और घोषणा (04:23:18 PM) eyedeekay: ज़रूर (04:23:50 PM) eyedeekay: और कुछ? (04:24:49 PM) eyedeekay: 4) Maven/Android अपडेट्स (04:26:25 PM) eyedeekay: यहाँ कहने के लिए बहुत कुछ नहीं है, सिवाय इसके कि मैं उन्हें जारी कराने पर काम कर रहा/रही हूँ; मेरी पहली submissions का सेट सही ढंग से वितरित नहीं हुआ था (04:26:58 PM) zlatinb: mavenCentral के साथ विशिष्ट समस्या क्या है? (04:28:11 PM) eyedeekay: मुझे नहीं पता, मदद के लिए उनके साथ मेरा एक टिकट खुला है, लेकिन स्टेजिंग एरिया से बाहर ले जाने की कोशिश तक सब कुछ ठीक दिखता है (04:28:56 PM) zlatinb: ठीक है, अजीब है (04:29:02 PM) zzz: ठीक है, तो फिर ETA नहीं है (04:29:07 PM) eyedeekay: हाँ और उनमें से एक को छोड़कर बाकी सब काम करते हैं (04:30:20 PM) eyedeekay: ETA नहीं है। यह ठीक होने तक इस पर काम करता/करती रहूँगा/रहूँगी। (04:31:00 PM) eyedeekay: यह मेरी वर्तमान प्राथमिकता है, क्योंकि सभी को इसकी आवश्यकता है। (04:31:08 PM) eyedeekay: EOT. (04:32:24 PM) eyedeekay: आइटम 4 के लिए किसी और की ओर से कुछ और? (04:33:09 PM) eyedeekay: ठीक है, हमें orignal से आखिरी मिनट में सुझाव मिला कि बैठकों को किसी और चैनल में स्थानांतरित किया जाए, इसे 5) i2p-meetings कहने जा रहा/रही हूँ (04:33:45 PM) eyedeekay: मुझे यह ज़रूरी नहीं लगता (04:34:15 PM) eyedeekay: लेकिन इस मुद्दे पर दूसरों की राय सुनने के लिए खुला/खुली हूँ? (04:34:48 PM) zlatinb: यह उसके और echelon के बीच के ड्रामा के कारण है, और अब तक दोनों पक्ष झुकने से इनकार कर रहे हैं। मैं बैठक को स्थानांतरित करने के खिलाफ हूँ और इसके बजाय नाटकीय पात्रों को समाधान खोजने के लिए प्रोत्साहित करता/करती हूँ। (04:35:31 PM) zzz: मेरा मानना है कि 47 रिलीज़ के लिए जो कुछ मुझे करना था, वह सब हो गया है (04:35:31 PM) zzz: संदर्भ: 5), समस्या यह है कि echelon यहाँ orignal को बार-बार बैन करता रहता है; दोष दिए बिना कहूँ, तो वही मुद्दा किसी भी अन्य चैनल में भी हो सकता है (04:36:56 PM) zzz: यदि अग्रणी C++ router impl के लीड डेवलपर को यहाँ भाग लेने की अनुमति हो—बैठकों में भी और अन्य समय पर भी—तो यह मूल्यवान होगा; यह संभव है या नहीं, मुझे नहीं पता (04:37:06 PM) eyedeekay: ओह, समझ गया/गई। इससे मुझे स्थिति की बेहतर तस्वीर मिलती है। (04:37:40 PM) eyedeekay: इस प्रकाश में, मुझे लगता है हम सभी सहमत हैं—उन्हें i2p-dev पर ही रखें और सामाजिक समाधान खोजें? (04:38:14 PM) zlatinb: +1 (04:38:28 PM) eyedeekay: ठीक है। ऐसा ही करेंगे। (04:38:29 PM) zzz: मैं कई बार मध्यस्थता करने से मना कर चुका/चुकी हूँ। शायद कोई और कोशिश कर सकता है, नहीं तो यह दोनों पर निर्भर है। (04:39:21 PM) eyedeekay: मैं समझता/समझती हूँ। (04:39:56 PM) zlatinb: ठीक है, मैं कोशिश करूँगा/करूँगी (04:40:01 PM) zlatinb: लेकिन मुझे मदद की जरूरत होगी (04:40:15 PM) zlatinb: और किसी भी पक्ष को उनकी सारी इच्छाएँ पूरी नहीं होने वाली हैं (04:40:48 PM) eyedeekay: zlatinb, मैं इसमें आपका समर्थन करने के लिए जो कर सकता/सकती हूँ, करूँगा/करूँगी। (04:41:12 PM) zlatinb: धन्यवाद (04:41:32 PM) eyedeekay: zzz, मुझे लगता है आप सही हैं कि आपके सभी पैकेज 0.9.47 के लिए उपलब्ध हैं (04:41:51 PM) zzz: :) (04:42:40 PM) eyedeekay: क्या किसी और के पास कुछ है जिसे वे इस बैठक में कवर कराना चाहते हैं? (04:43:05 PM) eyedeekay: अन्यथा, मैं baffer timeout:2m हिट करूँगा/करूँगी (04:43:12 PM) anonymousmaybe: क्या आप i2pconsole UI को बिना जावास्क्रिप्ट के बना सकते हैं? अगर नहीं, तो क्यों? (04:43:23 PM) zzz: बहुत संक्षेप में 6) - कृपया आज और पिछले महीने के लॉग (और उससे पहले वाले महीने के भी, अगर आप उसे वास्तविक बैठक मानते हैं—मुझे कभी यकीन नहीं था) वेबसाइट पर डालें (04:43:36 PM) zzz: 6) के लिए EOT (04:43:36 PM) eyedeekay: ऐसा ही करूँगा/करूँगी zzz (04:44:04 PM) eyedeekay: anonymousmaybe, इसे पहले से ही बिना JavaScript के चलाया जा सकता है, NoScript या uMatrix काम कर देंगे (04:44:29 PM) anonymousmaybe: हाँ, लेकिन मेरा मतलब है कि कोड स्तर पर वह अब भी मौजूद है (04:45:03 PM) anonymousmaybe: सोच रहा/रही था कि क्या आप बाद की रिलीज़ के लिए एक TODO जोड़ सकते हैं ताकि कंसोल से JS को बाहर रखा जा सके  (04:46:17 PM) eyedeekay: मुझे लगता है कि ऐसा एक विकल्प जोड़ना संभव होगा जो पेज में script src एलीमेंट्स न जोड़े, लेकिन मुझे इसमें ज़्यादा मतलब नहीं दिखता और यह कम-से-कम कुछ UI लक्ष्यों के विपरीत है। (04:46:43 PM) eyedeekay: क्या इसके लिए आपका कोई trac टिकट है? (04:47:44 PM) eyedeekay: anonymousmaybe? (04:50:05 PM) anonymousmaybe: eyedeekay नहीं (04:50:16 PM) anonymousmaybe: मेरे पास i2pforum पर एक थ्रेड है  (04:50:21 PM) anonymousmaybe: लेकिन I2P टिकट नहीं हैं (04:51:36 PM) eyedeekay: तो फिर फिलहाल मैं फ़ोरम पर आता/आती हूँ और वहाँ आपके साथ इस पर चर्चा करता/करती हूँ। (04:52:25 PM) eyedeekay: मैं ना नहीं कह रहा/रही हूँ, लेकिन कार्रवाई करने से पहले आपका पक्ष सुनना चाहता/चाहती हूँ (04:52:32 PM) anonymousmaybe: https://i2pforum.net/viewtopic.php?f=13&t=537 (04:52:51 PM) eyedeekay: बहुत धन्यवाद :) (04:53:29 PM) anonymousmaybe: आप भी :) (04:54:28 PM) eyedeekay: यदि और कुछ नहीं है, तो मैं बैठक समाप्त करने जा रहा/रही हूँ। एक बार बुला रहा/रही हूँ (04:54:37 PM) eyedeekay: timeout:1m (04:55:50 PM) eyedeekay: ठीक है सभी, बैठक में आने के लिए धन्यवाद, IRC पर मिलते हैं </div>
