---
title: "I2P डेवलपर बैठक - 04 अगस्त, 2020"
date: 2020-08-04
author: "i2p"
description: "4 अगस्त 2020 की I2P विकास बैठक का लॉग।"
categories: ["meeting"]
---

## त्वरित पुनरावलोकन

<p class="attendees-inline"><strong>उपस्थित:</strong> eyedeekay, zlatinb, zzz</p>

## बैठक लॉग

<div class="irc-log">

(04:00:50 PM) eyedeekay1: नमस्ते zlatinb zzz mikalvmeeh eche|on, अगर आप सब तैयार हैं तो हम बैठक शुरू करेंगे।
(04:00:50 PM) eyedeekay1: 1) नमस्ते
(04:00:50 PM) eyedeekay1: 2) 0.9.47 रिलीज़
(04:00:50 PM) eyedeekay1: 3) मासिक बैठकों का फॉलो‑अप
(04:00:50 PM) eyedeekay1: 4) Git अपडेट
(04:01:38 PM) eyedeekay1: सबको नमस्ते, सबसे पहले, माफ़ी चाहता/चाहती हूँ कि मैंने अपने घोषणा शीर्षक में तारीख़ ग़लत देखी।
(04:02:38 PM) zzz: hi
(04:02:58 PM) eyedeekay1: hi zzz
(04:03:31 PM) zlatinb: hi
(04:03:42 PM) eyedeekay1: नमस्ते zlatinb
(04:04:49 PM) eyedeekay1: ठीक है तो 2) 0.9.47 रिलीज़
(04:05:27 PM) eyedeekay1: ऐसा नहीं लग रहा कि मैं 0.9.47 के लिए समय पर rekeyOnIdle भी पूरा कर पाऊँगा/पाऊँगी।
(04:05:58 PM) eyedeekay1: जो शामिल होगा वह मुख्य रूप से मेरी तरफ़ से दृश्य तत्वों के अपडेट होंगे।
(04:06:19 PM) eyedeekay1: 0.9.47 रिलीज़ विषय पर zzz या zlatinb की ओर से कुछ?
(04:06:43 PM) zzz: सारांश यहाँ है: http://zzz.i2p/topics/2905
(04:06:49 PM) zzz: टैग फ्रीज़ कल से एक सप्ताह बाद
(04:06:53 PM) zzz: रिलीज़ लगभग 3 हफ्तों में
(04:07:07 PM) zzz: diff लगभग 18,500 लाइनों का है, जो काफ़ी सामान्य है
(04:07:23 PM) zzz: चीज़ें अच्छी लग रही हैं। मुझे कुछ चीज़ें समेटनी हैं
(04:07:40 PM) zzz: लेकिन मुझे काफ़ी भरोसा है कि हम समय-सारिणी पर बने रहेंगे
(04:07:49 PM) zzz: EOT
(04:08:08 PM) eyedeekay1: मैंने कल काफ़ी कुछ आते देखा, आप जैसे‑जैसे पुश कर रहे हैं, मैं उसे क्रमिक रूप से देख रहा/रही हूँ। आपका काम देखना वाकई रोमांचक है। बहुत धन्यवाद।
(04:08:41 PM) zzz: वो बस विविध चीज़ें थीं जो हफ़्तों से मेरे वर्कस्पेस में पड़ी थीं, सच में उल्लेखनीय कुछ नहीं
(04:09:42 PM) eyedeekay1: खैर, साथ‑साथ चलना फिर भी शैक्षिक है; मुझे सब कुछ कहाँ है पता नहीं, आपका काम देखना मुझे समझने में मदद करता है कि अलग‑अलग चीज़ें कहाँ होती हैं
(04:09:43 PM) zzz: बस चीज़ों को साफ़ कर के पुश करने की कोशिश कर रहा हूँ। कभी‑कभी मैं किसी चीज़ का महीनों तक परीक्षण करता हूँ
(04:10:28 PM) zzz: बिलकुल, दूसरों के बदलावों की समीक्षा करना सीखने और गलतियाँ पकड़ने का अच्छा तरीका है, इसे जारी रखें
(04:10:39 PM) eyedeekay1: ज़रूर करूँगा/करूँगी
(04:10:42 PM) eyedeekay1: अगर और कुछ नहीं है, तो मैं 3) पर आगे बढ़ता/बढ़ती हूँ timeout 1m
(04:12:40 PM) eyedeekay1: 2) मासिक मीटिंग फॉलो‑अप:
(04:12:53 PM) eyedeekay1: यह मासिक मीटिंग है।
(04:12:53 PM) eyedeekay1: मैंने WebIRC गेटवे सेट नहीं किया, क्योंकि मेरी समझ के अनुसार ऐसा करना हमारी IRC नियमों के विरुद्ध होता।
(04:13:13 PM) eyedeekay1: अब मेरे पास मीटिंग घोषणा नियमों की एक प्रति है और उन घोषणाओं की ज़िम्मेदारी मेरे लिए स्पष्ट कर दी गई है।
(04:13:25 PM) eyedeekay1: 1 सितंबर के लिए घोषणा, इस बार सही तारीख़ के साथ, पोस्ट कर दी गई है। अभी कोई विषय नहीं हैं, आवश्यकता अनुसार कृपया जोड़ें: http://zzz.i2p/topics/2931-meeting-tues-september-1-8pm-utc
(04:14:55 PM) eyedeekay1: यह स्वाभाविक रूप से 0.9.47 रिलीज़ के तुरंत बाद आएगा
(04:15:45 PM) eyedeekay1: 2) पर किसी और की ओर से कुछ?
(04:17:57 PM) eyedeekay1: 3) Git संक्रमण
(04:18:34 PM) eyedeekay1: Git पर संक्रमण अब अंततः शुरू हो रहा है, हमारे पास एक योजना है और हम उसे लागू करना शुरू कर रहे हैं
(04:19:08 PM) eyedeekay1: nextloop और मैं अगली कुछ महत्वपूर्ण mtn branches को github पर मिरर करने में प्रगति कर रहे हैं
(04:19:27 PM) eyedeekay1: Git migration के अपने‑अपने चरणों के पूर्ण होने तक ये अभी भी read-only हैं, अर्थात अभी pulls या MRs नहीं
(04:20:04 PM) eyedeekay1: इन चरणों का विस्तृत विवरण यहाँ देखें: http://zzz.i2p/topics/2920-flipping-the-switch-on-git#10
(04:20:42 PM) eyedeekay1: nextloop और मेरे लिए यह उपयोगी होगा अगर मैं nextloop को github पर i2p namespace में repositories बनाने की, और वह जो repositories बनाए उन पर लिखने की अनुमति दे दूँ।
(04:20:47 PM) zzz: योजना लिखने पर अच्छा काम
(04:21:24 PM) eyedeekay1: धन्यवाद zzz, अंततः इसे उपयोग योग्य अवस्था में लाकर खुशी हुई
(04:22:17 PM) zzz: यह परफ़ेक्ट नहीं है, लेकिन 'usable' है, इस अर्थ में कि हम इस पर टिप्पणी कर सकते हैं
(04:24:39 PM) eyedeekay1: अगली चीज़ जो हम स्थानांतरित करेंगे वह वेबसाइट है, जो अच्छा है क्योंकि यह काफ़ी सरल है और उस पर निर्भर कुछ नहीं है; यह इस सप्ताह होना चाहिए
(04:25:26 PM) eyedeekay1: लेकिन re: nextloop, मैं जानना चाहूँगा/चाहूँगी कि उसे हमारे लिए github repos बनाने/उन पर लिखने की यह अनुमति देने पर व्यापक सहमति है?
(04:25:54 PM) zzz: ठीक है। .47 रिलीज़ से टकराव से बचाने के लिए योजना/शेड्यूल में आपके संशोधन की प्रतीक्षा कर रहा हूँ
(04:26:25 PM) eyedeekay1: ठीक है, मैंने इसे अपने एडिटर में खोल लिया है :)
(04:26:48 PM) zzz: आपको उन लोगों से पूछना होगा जो वर्तमान में github admins हैं, जो यहाँ नहीं हैं, और जिनका मैं सदस्य नहीं हूँ
(04:27:39 PM) eyedeekay1: अब तक यह प्रस्ताव उनकी मंजूरी से मिला है, हालांकि अभी भी एक व्यक्ति ने प्रतिक्रिया नहीं दी है।
(04:29:05 PM) zzz: मेरे लिए ठीक है, बशर्ते आप दोनों के पास विश्वसनीय संचार विधि और बैकअप हो। मुझे नहीं लगता कि हमें और अनुत्तरदायी admins की ज़रूरत है :)
(04:29:53 PM) eyedeekay1: मुझे लगता है हम इसे संभाल सकते हैं
(04:30:06 PM) eyedeekay1: तो nextloop को github अधिकार मिलेंगे
(04:31:40 PM) zzz: बहुत अधिकार वाले, लंबे समय तक अनुत्तरदायी लोग सबसे बुरी स्थिति में किसी के अचानक अनुपलब्ध हो जाने वाले बैकअप के लिए अच्छे हो सकते हैं, लेकिन यह संभावित सुरक्षा जोखिम भी है, इसलिए इसका प्रबंधन ज़रूरी है
(04:33:12 PM) eyedeekay1: हाँ
(04:33:20 PM) eyedeekay1: यदि 3) पर हम यहाँ और कुछ निपटा सकते हैं तो अब बता दें, नहीं तो संशोधित योजना शायद अगले दिन के भीतर zzz.i2p थ्रेड पर दिखेगी।
(04:33:45 PM) zzz: बहुत बढ़िया
(04:34:18 PM) mikalvmeeh: (मैं आधा यहाँ हूँ, hi छूट गया)
(04:34:56 PM) eyedeekay1: ठीक है, हमने नियोजित विषय निपटा लिए हैं, क्या किसी के पास और कुछ है?
(04:36:43 PM) eyedeekay1: timeout 1m
(04:38:51 PM) eyedeekay1: *bafs* ठीक है, यह बैठक यहीं समाप्त होती है। कृपया 1 सितंबर याद रखें, अगली निर्धारित बैठक इसी समय, 8PM UTC पर है
(04:39:12 PM) eyedeekay1: आने के लिए आप सभी का धन्यवाद </div>
