---
title: "I2P डेवलपर बैठक - 05 अक्टूबर, 2021"
date: 2021-10-05
author: "i2p"
description: "05 अक्टूबर 2021 का I2P विकास बैठक लॉग."
categories: ["meeting"]
---

## संक्षिप्त सारांश

<p class="attendees-inline"><strong>उपस्थित:</strong> eyedeekay, zzz, zlatinb, T3s|4</p>

## बैठक लॉग

<div class="irc-log"> (04:00:04 PM) eyedeekay: नमस्ते सभी को, समुदाय बैठक में आपका स्वागत है (04:00:04 PM) eyedeekay: 1) नमस्ते (04:00:04 PM) eyedeekay: 2) शेष 0.9.50/1.5.0 मदें (04:00:04 PM) eyedeekay: 3) Jpackage वितरण (04:00:04 PM) eyedeekay: 4) 1.6.0 विकास स्थिति (04:00:15 PM) mode (-m ) zzz द्वारा (04:00:16 PM) eyedeekay: 1) नमस्ते, आज यहाँ कौन-कौन है? (04:00:24 PM) zlatinb: नमस्ते (04:00:24 PM) zzz: यहाँ (04:00:48 PM) eyedeekay: नमस्ते zzz, नमस्ते zlatinb (04:01:30 PM) eyedeekay: 2) शेष 0.9.50/1.5.0 मदें (04:02:21 PM) eyedeekay: यह पिछली बैठक जैसी ही स्थिति है, हम अभी mhatta से संपर्क नहीं कर पा रहे हैं, और इस कारण हमारे Debian main पैकेज अपडेट नहीं हुए हैं (04:02:55 PM) eyedeekay: अगले रिलीज़ में Debian और Ubuntu पर I2P स्थापित करने के लिए आधिकारिक सिफारिश बदलकर हमारी अपनी .deb repository/PPA का उपयोग करने की हो जाएगी (04:03:26 PM) eyedeekay: हम निर्देशों को भी अपडेट कर रहे हैं ताकि कुछ सिफारिशें शामिल की जा सकें, जो हमारी repository का उपयोग और अधिक सुरक्षित बनाएंगी (04:03:52 PM) eyedeekay: नई सेटअप में, हमारी .deb पैकेज साइनिंग कीज़ केवल हमारे पैकेजों के लिए मान्य होंगी, सभी पैकेजों पर लागू नहीं होंगी (04:04:04 PM) eyedeekay: वर्तमान deb/ubuntu उपयोगकर्ताओं को कुछ भी बदलने की आवश्यकता नहीं होगी (04:05:04 PM) eyedeekay: 2) के लिए मेरे पास बस इतना ही है, क्या किसी और के पास कुछ है? (04:05:23 PM) T3s|4: eyedeekay:  ^सब नोट कर लिया, और मैं भी उपस्थित हूँ (04:06:21 PM) eyedeekay: धन्यवाद T3s|4 (04:06:21 PM) eyedeekay: 2) के लिए 1m का टाइमआउट (04:07:36 PM) eyedeekay: OK 3) Jpackage वितरण (04:08:02 PM) zlatinb: इस विषय के लिए मेरे पास दो मुद्दे हैं, दोनों अच्छे नहीं हैं (04:08:18 PM) eyedeekay: OK शायद आपको ही शुरुआत करनी चाहिए (04:08:42 PM) zlatinb: 3.1 - Mac DMG को sigterm.no मिरर पर ठीक से तैनात (deploy) नहीं किया गया था और मुझे यह रिलीज़ के दो सप्ताह बाद पता चला (04:09:11 PM) zlatinb: जो एक बड़ी विफलता है; हमें समझना होगा यह क्यों हुआ और भविष्य में इसे कैसे रोका जा सकता है (04:09:30 PM) zlatinb: 3.2 - मैंने अभी एक नई Windows 10 VM पर, जिसमें केवल Firefox इंस्टॉल था, Windows AIO आजमाया, और .bat I2P.exe को लॉन्च नहीं कर सका (04:09:50 PM) zlatinb: I2P.exe को मैन्युअली लॉन्च करना ठीक चला, लेकिन दोनों के बीच किसी कड़ी (connection) में गड़बड़ी हुई (04:09:50 PM) zzz: AIO क्या है? (04:09:55 PM) eyedeekay: Easy-Install (04:09:56 PM) zlatinb: All-In-One (04:10:17 PM) zlatinb: EOT (04:11:42 PM) eyedeekay: sigterm.no पर हुई गलती आंशिक रूप से मेरी थी, मैंने वहाँ की समस्या हल कर दी है जो इस बात से संबंधित थी कि मैं mirror-syncing कैसे किया करता था (04:12:13 PM) eyedeekay: Windows bundle के बारे में, ऐसा बिल्कुल नहीं होना चाहिए था, यह अच्छा नहीं है। बैठक समाप्त होते ही मैं i2p.firefox पर इस पर फॉलो-अप करूँगा, ध्यान में लाने के लिए धन्यवाद। (04:12:50 PM) zlatinb: ठीक है, किसी भी तरह डिबग करने में मदद करने में खुशी होगी (04:14:54 PM) eyedeekay: OK मेरी तरफ से, मैं i2p.newsxml में किए गए बदलावों का परीक्षण कर रहा हूँ ताकि हम उनके साथ अपडेट कर सकें, यह इस सप्ताह समीक्षा के लिए तैयार होना चाहिए। news server चलाने के निर्देशों में कुछ छोटे बदलाव हैं जिन पर मुझे ech के साथ जाना होगा, लेकिन हम उसके बारे में पहले से बातचीत में हैं (04:16:03 PM) zzz: 3.3 bundles for OSX के संदर्भ में, मैं सुझाव देता हूँ कि हम यह जाहिर करें कि वे ARM Macs पर untested हैं, उनका प्रदर्शन अज्ञात है, और हमें परीक्षकों (testers) को आमंत्रित करना चाहिए (04:16:17 PM) eyedeekay: हाँ, सहमत। मैं आज रात वेब साइट पर वह बदलाव कर सकता हूँ (04:16:19 PM) zzz: और उसके आधार पर, तय करें कि ARM builds बनाना कब शुरू करें (04:17:17 PM) eyedeekay: कर दूँगा (04:17:20 PM) zzz: ध्यान दें कि सिद्धांततः Java 17 OSX ARM native को सपोर्ट करता है, लेकिन मुझे नहीं पता कि openjdk-टाइप साइट्स पर अभी JRE builds उपलब्ध हैं या नहीं (04:18:26 PM) zzz: EOT, धन्यवाद (04:18:38 PM) zlatinb: Mac aarch64 के लिए बिल्डिंग Mac aarch64 पर ही करनी होगी क्योंकि jpackage (04:18:55 PM) zlatinb: तो इसका मतलब है कि मुझे किसी समय एक ARM Mac लेना होगा (04:19:12 PM) zlatinb: या किसी और को Apple dev अकाउंट लेना होगा (04:19:31 PM) zlatinb: eot (04:20:35 PM) eyedeekay: दुर्भाग्यवश मेरा Mac भी x86_64 है, नहीं तो मैं करने की पेशकश करता (04:21:17 PM) eyedeekay: 3) के लिए और कुछ? (04:22:19 PM) eyedeekay: ठीक है, तो 4) है 1.6.0 विकास स्थिति (04:25:17 PM) eyedeekay: zzz यहाँ अपने विकास और स्थिति के साथ हमें अपडेट रखते रहे हैं: http://zzz.i2p/topics/3170-1-6-0-release-summary            (04:25:20 PM) eyedeekay: 6 सप्ताह हो चुके, लगभग 7 सप्ताह बाकी (04:25:40 PM) eyedeekay: router console के लिए मेरे दो बड़े नियोजित बदलावों में से एक संभवतः शामिल नहीं हो पाएगा, HTTP प्रॉक्सी में X-I2P-Locations (04:26:10 PM) eyedeekay: दूसरा, fork-and-forget प्लग-इन्स का प्रबंधन, इस सप्ताह तैयार हो जाएगा (04:27:10 PM) eyedeekay: SSU2 पर काम #LS2 में जारी है (04:27:10 PM) eyedeekay: zlatinb और zzz SSU1 में प्रदर्शन संबंधी समस्याओं की पहचान और डिबग भी कर रहे हैं (04:27:26 PM) eyedeekay: zzz, zlatinb, कुछ जोड़ना है (04:27:28 PM) eyedeekay: ? (04:28:07 PM) zzz: अभी तक इस रिलीज़ में बहुत बड़ी चीज़ें नहीं हैं (04:28:21 PM) zzz: अभी के लिए अंतर (diff) बहुत छोटा है (04:28:50 PM) zzz: आइए अन्य बड़े बदलावों को जल्द ही शामिल करें (04:29:36 PM) eyedeekay: मेरी ओर से, मैं इस सप्ताहांत के बाद कोई बड़ा या कठोर बदलाव आगे नहीं जाने दूँगा। यदि मैं इसे सोमवार तक पूरा नहीं कर पाया, तो मैं छोटी-छोटी चीज़ों तक ही रहूँगा। (04:29:40 PM) zzz: नवंबर के अंत की रिलीज़ के लिए सब ट्रैक पर होना चाहिए (04:30:43 PM) zzz: eot (04:30:45 PM) zzz: ओह, साथ ही हम कुछ CVE बैकपोर्ट्स के साथ post-EOL Jetty 9.3.30 रिलीज़ की प्रतीक्षा कर रहे हैं। उन्होंने इसे टैग कर दिया है लेकिन अभी तक builds पोस्ट नहीं किए हैं, उनके लिए यह सामान्य बात है (04:31:43 PM) eyedeekay: यदि builds पोस्ट करने में वे बहुत देर करते हैं, तो क्या रिलीज़ में देरी करनी पड़ेगी? (04:32:37 PM) zzz: केवल एक सप्ताह या इतना ही होना चाहिए। अगर किसी कारण वे ऐसा नहीं करते, तो हम उनकी patches ही ले सकते हैं (04:33:02 PM) eyedeekay: OK, स्पष्ट करने के लिए धन्यवाद (04:33:35 PM) eyedeekay: 4) के लिए और कुछ है? और यदि नहीं, तो क्या यहाँ रहते हुए कोई और कुछ चर्चा करना चाहता है? (04:35:03 PM) eyedeekay: टाइमआउट 1m (04:35:04 PM) zzz: यदि किसी पंजीकृत nick (उपनाम) वाले को voice चाहिए, तो मेरे 'm' बटन क्लिक करने से पहले बता दें। असुविधा के लिए क्षमा करें (04:37:10 PM) eyedeekay: OK सभी को, बैठक में आने के लिए धन्यवाद (04:37:10 PM) eyedeekay: IRC पर और अगले महीने की बैठक में मिलते हैं (04:37:20 PM) eyedeekay: मुझे कुछ वेबसाइट अपडेट करने हैं (04:37:59 PM) eyedeekay: कृपया IRC सर्वर पर voice के बारे में zzz के ^ कथन पर ध्यान दें (04:40:00 PM) eyedeekay: ओह एक और बात, मैं गुरुवार और शुक्रवार को शहर से बाहर रहूँगा, उन दिनों ऑफ़लाइन काम करूँगा। अगर मैं ऑनलाइन न होऊँ तो idk_afk को संदेश भेजें और मैं उसे शाम तक देख लूँगा </div>
