---
title: "I2P डेवलपर बैठक - 02 नवंबर, 2021"
date: 2021-11-02
author: "i2p"
description: "I2P development meeting log for November 02, 2021."
categories: ["meeting"]
---

## संक्षिप्त पुनरावलोकन

<p class="attendees-inline"><strong>उपस्थित:</strong> eyedeekay, zzz, zlatinb, Ryemantis_</p>

## बैठक लॉग

<div class="irc-log"> (04:00:16 PM) eyedeekay: सबको हाय, 2 नवंबर की कम्युनिटी मीटिंग में आपका स्वागत है (04:00:16 PM) eyedeekay: 1) हाय (04:00:16 PM) eyedeekay: 2) 1.6.0 डेवलपमेंट स्टेटस / आगामी रिलीज़ (04:00:16 PM) eyedeekay: 3) mac/win jpackage बीटा स्टेटस, यूज़र टेस्ट रिपोर्ट्स, नेटवर्क के भीतर 17.0.2 अपडेट स्टेटस, 1.6.0 अपडेट की योजनाएँ? (04:00:35 PM) zzz: हाय (04:00:38 PM) zlatinb: हाय (04:00:55 PM) eyedeekay: हाय zzz, zlatinb (04:01:25 PM) eyedeekay: 2) 1.6.0 डेवलपमेंट स्टेटस / आगामी रिलीज़ (04:02:25 PM) eyedeekay: रिलीज़ थ्रेड यहाँ है: http://zzz.i2p/topics/3170-1-6-0-release-summary और हमने अभी तक तारीख़ तय नहीं की है, मुझे उस थ्रेड पर जवाब देना चाहिए था, क्या हम यह यहीं तय करना चाहते हैं? (04:02:43 PM) zzz: हाँ, कृपया (04:03:18 PM) zzz: अब से 3 हफ्ते हुए तो 13 हफ्ते होंगे। +/- 1 हफ्ता भी मेरे लिए ठीक है (04:03:19 PM) eyedeekay: ठीक है, तो मेरी ओर से मैं 29 तारीख़ वाले सप्ताह के पक्ष में हूँ, अमेरिकी थैंक्सगिविंग के बाद (04:04:12 PM) zlatinb: मैं दिसंबर की शुरुआत तक अपने मुख्य वर्कस्टेशन से दूर रहूंगा, इसलिए jpackage इंस्टॉलर्स बना या साइन नहीं कर सकता। लेकिन मैं signtool के लिए एक OTP (वन-टाइम पासवर्ड) दे सकता हूँ क्योंकि वह मेरे फ़ोन में है। (04:05:34 PM) zzz: ठीक है, तो अस्थायी रूप से 28 तारीख़ वाला सप्ताह? eche|off eche|on कोई आपत्ति? (04:07:30 PM) eyedeekay: 28 तारीख़ वाला सप्ताह अभी के लिए मुझे ठीक लगता है।  (04:08:34 PM) eyedeekay: विषय 2) के लिए और कुछ? (04:08:45 PM) zzz: हाँ, एक त्वरित स्टेटस (04:09:02 PM) zzz: बदलावों की मात्रा से आँका जाए तो यह काफ़ी मामूली रिलीज़ लग रही है (04:09:27 PM) zzz: कुछ SSU स्पीडअप शायद प्रमुख बात हैं (04:09:48 PM) zzz: zlatinb, अगर आपके पास समय हो तो यूनिट टेस्ट डीप्रिकेशन फिक्स भी समेट दें तो अच्छा होगा (04:09:52 PM) zzz: समाप्त (04:10:02 PM) eyedeekay: धन्यवाद zzz (04:10:28 PM) zlatinb: हाँ, यूनिट टेस्ट पर कोई वादा नहीं :) (04:10:42 PM) eyedeekay: 3) mac/win jpackage बीटा स्टेटस, यूज़र टेस्ट रिपोर्ट्स, नेटवर्क के भीतर 17.0.2 अपडेट स्टेटस, 1.6.0 अपडेट की योजनाएँ? (04:12:18 PM) zlatinb: मैं मानता हूँ कि वह jdk 17.0.1 है, afaik 17.0.2 अभी तक बाहर नहीं आया (04:12:21 PM) zzz: हाँ, मैंने वह आइटम बस आप दोनों को कम्युनिटी को अपडेट देने का मौका देने के लिए जोड़ा (04:12:32 PM) eyedeekay: zlatinb और मैंने कुछ दिन पहले इस पर बात की थी और jpackage इंस्टॉल्स के लिए OpenJDK 17 अपडेट करने की संभावना का आकलन किया था (04:12:43 PM) zzz: किसी भी टाइपो को नज़रअंदाज़ करें :) (04:13:36 PM) Ryemantis__ अब Ryemantis_ के नाम से जाना जाता है (04:14:08 PM) eyedeekay: अभी हम jpackage इंस्टॉल्स के नेटवर्क-के-अंदर अपडेट करने के लिए तैयार हैं, लेकिन हम अपनी jpackage रिलीज़ को मुख्य रिलीज़ के साथ ही करेंगे, जो 17.0.1 या 17.0.2 में अपडेट करेंगी (04:14:55 PM) zlatinb: 17.0.2 मध्य जनवरी से पहले देय नहीं है, इसलिए हमें निश्चित रूप से 1.6.0 jpackage रिलीज़ करनी चाहिए (04:15:32 PM) zlatinb: मेरा मानना है कि मैं इन-नेटवर्क अपडेट प्रोसेस का एक ड्राई-रन करना बहुत चाहूँगा ताकि कोई भी बग्स निकल सकें, लेकिन वह अगले 7 दिनों में होना चाहिए क्योंकि उसके बाद मैं दूर रहूंगा (04:16:03 PM) zlatinb: संक्षेप में, निम्नलिखित होना चाहिए: (04:16:12 PM) zzz: eyedeekay, यह बहुत स्पष्ट नहीं था... आप 'तैयार' हैं लेकिन आप यह करने नहीं जा रहे, आप इंतज़ार करने जा रहे हैं? (04:16:28 PM) zlatinb: 1. i2p.newsxml रेपो को अपडेट करना ताकि प्रति प्लेटफ़ॉर्म entries.html बने (04:16:50 PM) zlatinb: 2. यह सुनिश्चित करना कि idk और ech के न्यूज़ http सर्वर नए news.su3 फाइलें सर्व कर सकें (04:17:17 PM) zlatinb: 3. i2p.i2p को i2p-1.5.0 टैग से ब्रांच करना, CoreVersion/RouterVersion बम्प करना, i2p-1.5.1 को टैग करना (04:17:27 PM) zlatinb: 4. jpackage इंस्टॉलर्स बनाना, आवश्यकतानुसार साइन/नोटराइज़ करना (04:17:47 PM) zlatinb: 5. नए release.json के साथ नया entries.html बनाना (04:17:50 PM) zlatinb: 6. डिप्लॉय (04:17:51 PM) zlatinb: समाप्त (04:18:03 PM) zlatinb: तो मुझे नहीं पता कि यह 7 दिनों में हो पाएगा या नहीं, लेकिन अगर हो सके तो बहुत अच्छा होगा (04:19:10 PM) eyedeekay: 'तैयार' से मेरा मतलब है कि i2p.newsxml के बदलाव वैध फ़ीड्स बनाते हैं जिनसे नेटवर्क के भीतर अपडेट वितरित किए जा सकते हैं और वे मेरी lighttpd न्यूज़ सेटअप पर काम करते हैं (04:20:00 PM) eyedeekay: मुझे प्लेटफ़ॉर्म-विशिष्ट entries.html सपोर्ट जोड़ना है, अभी सबको सारी खबरें मिलती हैं लेकिन अलग टॉरेंट (04:20:38 PM) zzz: और बड़े परिप्रेक्ष्य में, चूँकि यह बीटा है, क्या सब ठीक चल रहा है, क्या आपको डाउनलोड्स और/या शिकायतें मिल रही हैं? (04:21:16 PM) zlatinb: डाउनलोड्स - Matomo के अनुसार Mac के लिए ~25/दिन, Windows के लिए ~100/दिन (04:21:44 PM) eyedeekay: कोई बड़ी शिकायत नहीं, आर्किटेक्चर और यह कि Windows कैसे इंस्टॉल था, उस पर निर्भर करते हुए इंस्टॉल किए गए पैकेज का पाथ डिटेक्ट करने में एक समस्या थी, जो Windows उपयोगकर्ताओं के एक हिस्से को प्रभावित करती है लेकिन केवल तब जब लॉन्चर को इंस्टॉलर से चलाया जाता है (04:22:03 PM) eyedeekay: तो इंस्टॉलर चलने के बाद बग चला जाता है, और नए संस्करण में यह ठीक है (04:22:11 PM) eyedeekay: खैर, हो जाएगा (04:22:15 PM) zzz: बढ़िया (04:22:21 PM) eyedeekay: यह वही चीज़ है जिसकी पिछले महीने zab ने रिपोर्ट की थी (04:22:40 PM) eyedeekay: *पहले के संस्करण से इंस्टॉल या अपडेट किया गया हो (04:24:34 PM) Ryemantis_: सबको नमस्ते। बस जल्दी से हालचाल देने और पिछले कुछ हफ्तों से काफ़ी शांत रहने के लिए माफ़ी माँगना चाहता था। अक्टूबर मेरे लिए बहुत व्यस्त महीना था और एक हार्डवेयर फ़ेल्योर भी हो गया। इस सप्ताह के बाद मेरे पास अपना वर्कस्टेशन फिर से तैयार करने और Android I2P पर काम जारी रखने का समय होना चाहिए। फिलहाल LiveData, I2P को रिमोट से शुरू करने, और UPnP फिक्स पर काम कर रहा हूँ। वापस आते ही फ़ोरम्स पर भी अपडेट दूँगा  (04:24:35 PM) Ryemantis_: । कृपया बताएँ अगर किसी और चीज़ पर तुरंत ध्यान देने की ज़रूरत हो। (04:25:04 PM) eyedeekay: आपसे सुनकर अच्छा लगा Ryemantis_, और बैठक में आपका स्वागत है (04:25:28 PM) eyedeekay: आप जो काम कर रहे हैं उस पर अपडेट के लिए धन्यवाद, हार्डवेयर फ़ेल्योर और ज़िंदगी हम सबके साथ होता है (04:27:01 PM) eyedeekay: तो एक पल के लिए 3) पर वापस आते हैं, अभी के लिए entries.html का सपोर्ट data/entries.html में ही नहीं बल्कि data/platform/branch/entries.html में जोड़ना मेरी ज़िम्मेदारी है ताकि हम प्लेटफ़ॉर्म-विशिष्ट न्यूज़फ़ीड्स रख सकें (04:27:13 PM) Ryemantis_: समझदारी के लिए सच में आभार और आप सभी की मेहनत के लिए धन्यवाद (04:28:23 PM) eyedeekay: इसके बजाय एक फीड जिसमें सभी को सबकी खबरें मिलती हैं (04:29:00 PM) eyedeekay: उसके बाद, हम zlatinb के वर्णन में चरण 3. से शुरू कर सकते हैं (04:29:37 PM) eyedeekay: 3) के लिए कुछ और? (04:30:20 PM) zlatinb: नहीं, मुझे लगता है यह सब कुछ कवर करता है (04:30:46 PM) eyedeekay: बढ़िया, बैठक के लिए और कुछ zzz zlatinb Ryemantis_ ? (04:31:04 PM) zzz: नहीं (04:31:30 PM) Ryemantis_: नहीं (04:31:49 PM) zlatinb: हाँ, एक छोटा-सा - अगली बैठक 1 तारीख़ को है? (04:31:54 PM) ***zlatinb कैलेंडर जाँचता है (04:32:12 PM) eyedeekay: मुझे लगता है 7 तारीख़, zlatinb (04:32:20 PM) zlatinb: ठीक है, फिर रहने दें (04:32:33 PM) eyedeekay: मेरे कैलेंडर के अनुसार पहली तारीख़ बुधवार है (04:33:28 PM) eyedeekay: ओह हाँ, इससे याद आया, DST (डेलाइट सेविंग टाइम)। मैं हमेशा बैठकों को UTC पर शेड्यूल करता रहा हूँ, लेकिन क्या कोई DST के लिए बैठक का समय समायोजित करना चाहता है? (04:33:36 PM) zzz ने विषय बदलकर यह किया है: 1.5.0-4 | Tag freeze Wed. Nov. 17 (04:35:30 PM) eyedeekay: तो मैं इसे 'नहीं' मान लेता हूँ। जब तक कोई इसे फ़ोरम थ्रेड में नहीं उठाता, बैठकें उसी समय UTC पर तय होती रहेंगी (04:36:05 PM) eyedeekay: बैठक में आने के लिए आप सभी का धन्यवाद, मैं कुछ मिनटों में लॉग्स पोस्ट करूँगा। </div>
