---
title: "I2P डेवलपर बैठक - 03 अगस्त, 2021"
date: 2021-08-03
author: "i2p"
description: "03 अगस्त, 2021 की I2P विकास बैठक का लॉग."
categories: ["meeting"]
---

## त्वरित पुनरावलोकन

<p class="attendees-inline"><strong>उपस्थित:</strong> eyedeekay, zzz, zlatinb</p>

## बैठक लॉग

<div class="irc-log"> (04:00:31 PM) eyedeekay: 1) नमस्ते  (04:00:31 PM) eyedeekay: 2) 0.9.51/1.5.0  (04:00:31 PM) eyedeekay: 3) शेष 0.9.50 मदें  (04:00:31 PM) eyedeekay: 4) स्ट्रीमिंग चोक निष्कर्ष  (04:00:31 PM) eyedeekay: 5) Jpackage अपडेट्स  (04:00:52 PM) eyedeekay: सबको हाय, मंगलवार की मीटिंग का समय हो गया है, और कौन-कौन यहाँ है? (04:00:58 PM) zlatinb: हाय (04:01:05 PM) zzz: यो (04:01:24 PM) eyedeekay: कूल, चलिए शुरू करते हैं (04:01:34 PM) eyedeekay: 2) 0.9.51/1.5.0 (04:01:45 PM) eyedeekay: zzz ने नंबरिंग बदलाव के बारे में फ़ोरम पर पोस्ट किया है (04:02:06 PM) Irc2PGuest39607: हाय! (04:02:24 PM) eyedeekay: हाय IRC2PGuest39607 (04:02:38 PM) zzz: हाँ, हमने पिछले महीने 1.5.0 पर प्रारंभिक तौर पर निर्णय लिया था, एक महीना बाद अब सबको यह कैसा लग रहा है? (04:02:40 PM) mode (+v anonymousmaybe) by ChanServ (04:03:08 PM) eyedeekay: लगता है हमें इस पर कोई राय नहीं मिली, मैं अभी भी 1.5.0 को अगली रिलीज़ के रूप में ठीक मानता हूँ (04:03:45 PM) X: मुझे 1.x.x की ओर बढ़ना पसंद है (04:03:47 PM) zzz: मुझे भी। आदत डालने में समय लगेगा, लेकिन यह अच्छा विचार लगता है (04:04:17 PM) zlatinb: प्रश्न: क्या maven jars API संस्करण पर ही रहेंगे?  क्या प्लगइन्स को API संस्करणों के विरुद्ध जाँचा जाएगा? (04:05:36 PM) zzz: मेरा अनुमान है दोनों के लिए नहीं (04:06:06 PM) zlatinb: ठीक है, जब तक यह सुसंगत रहता है (04:06:51 PM) zzz: API संस्करण को 'network version' के रूप में सोचें। उपयोगकर्ता को जो भी दिखे, वह रिलीज़ संस्करण होना चाहिए (04:07:30 PM) eyedeekay: यह समझ में आता है, और मुझे पता है कि 1.5.0 हमारे maven रिलीज़ के साथ काम करेगा (04:07:42 PM) zzz: idk, क्या मैं यहाँ एक त्वरित स्टेटस रिपोर्ट भी दे सकता हूँ? (04:07:50 PM) eyedeekay: हाँ, शुरू कीजिए (04:08:00 PM) mode (+v anonymousmaybe) by ChanServ (04:08:09 PM) zzz: अगली रिलीज़ के लिए लगभग सब कुछ हो चुका है। डिफ़ की 10k पंक्तियाँ (04:08:28 PM) zzz: टैग फ़्रीज़ 11 अगस्त, चेक-इन डेडलाइन 20 अगस्त, 23 अगस्त वाले सप्ताह में रिलीज़ (04:08:31 PM) zzz: EOT (04:08:40 PM) eyedeekay: धन्यवाद zzz (04:09:02 PM) eyedeekay: क्या हम 3) शेष 0.9.50 मदें के लिए तैयार हैं? (04:09:52 PM) eyedeekay: अभी शेष रिलीज़ मदें पिछले महीने की शेष मदों जैसी ही हैं, यानी Debian पैकेज रिलीज़ (04:10:53 PM) zzz: दुखद बात है, लेकिन इस समय हम जो कर सकते हैं वह है लोगों को PPA पर स्विच करने के लिए प्रोत्साहित करना (04:11:08 PM) eyedeekay: मुझे अब तक हमारे मेंटेनर से जवाब नहीं मिला है, तो मौजूदा debian पैकेजों के लिए केवल deb.i2p2.de/no और PPA ही विकल्प हैं (04:11:49 PM) eyedeekay: मैं वेबसाइट पर स्पष्ट कर दूँगा कि वही अनुशंसित पैकेज हैं (04:12:07 PM) eyedeekay: 4) स्ट्रीमिंग चोक निष्कर्ष (04:12:55 PM) eyedeekay: यह zlatinb का विषय था, तैयार होने पर कृपया अपने निष्कर्ष साझा करें zlatinb (04:13:20 PM) zlatinb: लाइव नेटवर्क पर choking होती है, शायद receive buffer size (125 बनाम 128) की किसी गलत गणना के कारण, संभवतः ecies MTU बदलावों की वजह से, पता नहीं (04:13:56 PM) zlatinb: मैंने अभी विस्तार से नहीं देखा, बस receive buffer को दोगुना करके यह सत्यापित किया कि choking अब नहीं होती (04:14:42 PM) zlatinb: सामान्य तौर पर और भी स्ट्रीमिंग पहलू हैं जिन्हें मैं विस्तार से देखना चाहूँगा, लेकिन वह अगली रिलीज़ के लिए होगा।  (04:14:45 PM) zlatinb: eot (04:14:54 PM) zlatinb: s/next/after next/ (04:14:57 PM) eyedeekay: दिलचस्प। इसे देखने के लिए धन्यवाद। क्या इसे अगले महीने के विषयों में भी शामिल करूँ? (04:15:10 PM) zzz: निश्चित रूप से आगे के शोध का विषय है, लेकिन मुझे नहीं लगता कि यह एजेंडा आइटम बनने के स्तर तक पहुँचता है (04:15:30 PM) eyedeekay: ठीक है, धन्यवाद (04:16:11 PM) eyedeekay: अंतिम है 5) jpackage अपडेट्स (04:16:16 PM) zzz: लेकिन सुनिश्चित कर लें कि zlatinb सहमत है? (04:16:16 PM) zlatinb: मैं सहमत हूँ (04:16:48 PM) eyedeekay: Ack. तो मैं इसे अगले एजेंडा से हटा दूँगा (04:17:50 PM) eyedeekay: jpackage अपडेट्स: zlatinb और मैं दोनों jpackage bundles पर काम कर रहे हैं, zab का Mac OSX के लिए है और एक साइन किया हुआ DMG आधारित पैकेज है, मेरा Windows के लिए है और NSIS आधारित EXE है जो Firefox Profile Installer की तरह काम करता है (04:18:30 PM) eyedeekay: हम दोनों इन्हें self-updating और स्थिर बनाने पर काम कर रहे हैं, मैंने कल रात zab के काम पर नज़र डाली और थोड़ा कैच-अप किया (04:19:57 PM) eyedeekay: हम पहले से ही experimental bundles की रिलीज़ें नियमित रिलीज़ के साथ ही करते आ रहे हैं, तब तक 1.5.0 AIO bundle और DMG bundle self-updating होने चाहिए (04:20:17 PM) zzz: AIO? (04:20:37 PM) eyedeekay: ऑल-इन-वन, Windows/jpackage/profile बंडल (04:21:43 PM) eyedeekay: इस पर आपकी तरफ़ से कुछ जोड़ना है zlatinb? (04:22:12 PM) zlatinb: dmg हो चुका है और टेस्ट किया गया है, 1.5.0 आने पर इसे एक डाउनलोड विकल्प के रूप में रखने में मुझे ख़ुशी होगी (04:22:20 PM) zzz: आइए स्पष्ट करें कि योजना क्या है। क्या हम दोनों को डाउनलोड पेज पर रखेंगे, लगभग 1.5.0 रिलीज़ के बाकी हिस्सों के समान शेड्यूल पर? और इन्हें किस रूप में लेबल करेंगे? Alpha? Beta? (04:23:11 PM) zlatinb: मैं alpha/beta लेबल की बजाय "Alternative download option" को प्राथमिकता दूँगा (04:23:35 PM) zlatinb: dmg निश्चित तौर पर alpha नहीं है, beta ठीक हो सकता है (04:24:19 PM) zzz: मैं यह भी स्पष्ट समझना चाहूँगा कि हम लोगों को किसे चुनने के लिए कैसे निर्देश देंगे। जैसे, अगर आप इसे सेवा के रूप में चलाना चाहते हैं, तो इसे न लें। (04:24:34 PM) zzz: यह सब इसी बैठक में तय करने की ज़रूरत नहीं है, लेकिन रिलीज़ से पहले कभी (04:25:22 PM) eyedeekay: हमारे पास इनके लिए अलग पेज है जहाँ हम फिलहाल उन्हें "Experimental" कह रहे हैं। मैं AIO EXE installer को एक और चक्र के लिए "experimental" मानना चाहता हूँ। Windows उपयोगकर्ताओं के लिए lang/download पेज पर इसे एक वैकल्पिक डाउनलोड विकल्प के रूप में जोड़ने के लिए मैं इसे उसी रूप में लेबल करने का इरादा रखता हूँ (04:25:35 PM) zzz: zlatinb, अगर अभी तक इसे सिर्फ़ एक व्यक्ति ने टेस्ट किया है, तो मुझे लगता है कि हमें छोटे-छोटे कदम और एक beta लेबल चाहिए (04:26:05 PM) zlatinb: ठीक है (04:26:17 PM) zzz: "alternative" का कोई मतलब नहीं निकलता, हमें लोगों को किसी एक दिशा में निर्देशित करना होगा। जैसे-जैसे टेस्टिंग बढ़ेगी, वे निर्देश बदल सकते हैं (04:27:23 PM) zzz: eyedeekay, पिछली बार जब मैंने तुम्हारा देखा था, जो दो हफ्ते पहले था, तब अभी काफी काम बाकी था, तो तुम्हें तेज़ी करनी होगी, और हमें बताना होगा कब देखने का समय है (04:28:18 PM) zzz: यदि यह तैयार नहीं है, तो Aug. 23 की तारीख़ पकड़ने या dmg के समान शेड्यूल रखने का कोई विशेष कारण नहीं है (04:28:48 PM) eyedeekay: ज़रूर, मैं नया संस्करण तब तक नहीं पुश करूँगा जब तक मुझे पूरा यक़ीन न हो कि यह हर बार काम करेगा (04:29:38 PM) eyedeekay: मैंने कल रात zab के बदलाव देखकर काफ़ी कुछ चेक-इन किया, लेकिन मैंने अभी नया अपडेट टेस्ट नहीं किया है (04:30:42 PM) zzz: मैंने zab की मदद में घंटों लगाए हैं, और तुम्हारे वाले पर बस 5 मिनट सरसरी नज़र... शायद वह तुम्हारी ज़्यादा मदद कर रहा है, या तुम उसका अधिकतर कोड ले रहे हो, लेकिन तैयार होने पर तुम्हें आवाज़ देनी होगी (04:31:57 PM) eyedeekay: मैंने zab के कोड का एक हिस्सा लिया और अनुकूलित किया, लेकिन बाकी मैं चलते-चलते ही समझ रहा हूँ (04:32:25 PM) eyedeekay: मैं जल्द ही gitlab merge थ्रेड अपडेट करूँगा ताकि बता सकूँ कि कहाँ यह समान है और कहाँ अलग (04:32:49 PM) eyedeekay: *आज शाम (04:33:53 PM) zzz: यह तब भी लागू होता है जब हम अपने डाउनलोड पेज या कहीं भी कोई "official" रिलीज़ प्रोडक्ट जोड़ते हैं। नया जोड़ना और उसके पीछे खड़ा होना बड़ा कदम है, और मैं बिना पर्याप्त सोच-विचार और पूर्ण सहमति के कुछ भी जोड़ना नहीं चाहता (04:35:15 PM) eyedeekay: सहमत (04:35:43 PM) zzz: :) (04:36:40 PM) eyedeekay: मेरा मानना है कि हमें शेष alpha/beta और डाउनलोड पेज से जुड़े मुद्दों को zzz.i2p पर jpackage के किसी थ्रेड में निपटाना चाहिए ताकि उस सहमति तक पहुँचा जा सके (04:37:56 PM) eyedeekay: 5 पर मेरे पास इतना ही था, जिससे हम एजेंडा के अंत तक आ गए हैं, जब तक कि किसी के पास जोड़ने के लिए कुछ और न हो? (04:38:29 PM) zlatinb: अगली बैठक या उसके बाद वाली के लिए एक आइटम: (04:38:44 PM) zlatinb: news.xml generation workflow में dmg और exe bundles के लिए बदलाव (04:39:07 PM) zlatinb: eot (04:39:16 PM) zzz: 5) पर आख़िरी बात यह है कि आप दोनों और echelon के पास news के लिए एक सहमति-युक्त योजना होनी चाहिए, हाँ। (04:40:12 PM) eyedeekay: मैं इसे अगले महीने की घोषणा के एजेंडा में रखूँगा और अपनी ओर से ech से संपर्क करूँगा (04:40:12 PM) eyedeekay: मेरी ओर से अंतिम समय का जोड़: मैं गुरुवार देर से लेकर सोमवार तक Def Con में रहूँगा, ज़्यादातर समय CryptoCurrency विलेज में बिताऊँगा, मैं लोगों को Bitcoin और Monero की I2P इंटीग्रेशन्स समझने में मदद करूँगा (04:40:43 PM) zzz: व्यवहार में इसका मतलब शायद यह है कि zlatinb idk और echelon को कुछ प्रारंभिक निर्णय बताए और वहीं से आगे बढ़े (04:40:53 PM) zzz: eot, माफ़ करें, टाइपिंग धीमी है (04:41:30 PM) eyedeekay: यह शुरू करने के लिए अच्छी जगह लगती है (04:41:51 PM) zzz: बहुत बढ़िया, मज़े करो, शुभकामनाएँ। लोगों के आपको ढूँढ़ने के लिए सबसे अच्छे समय का कोई अनुमान है, या आपको ट्रैक करने के कुछ संकेत? (04:43:36 PM) eyedeekay: Crypto Village की टेबल शायद देखने की सबसे अच्छी जगह है, मैंने फ़ॉर्म पर हर दिन 1-3 मार्क किया है, लेकिन संभवतः 1 से थोड़ा पहले, 3 के थोड़े बाद रहूँगा (04:44:29 PM) eyedeekay: मैं अपने लिए एक ActivityPub अकाउंट बना लूँगा ताकि लोग अन्य समयों पर मुझे toot कर सकें (04:44:44 PM) zzz: ठीक है, अभी कोई PR नहीं दिखी, अब समय है ट्विटर पर sadie को स्पिन-अप करने का, और/या कुछ reddit और फोरम पोस्ट्स का (04:45:16 PM) eyedeekay: कर दूँगा (04:46:22 PM) eyedeekay: मीटिंग के लिए और कुछ? timeout 1m (04:47:38 PM) eyedeekay: ठीक है, सबको धन्यवाद (04:48:31 PM) eyedeekay: IRC पर मिलते हैं, अगले महीने की बैठक 7 सितंबर को होगी </div>
