---
title: "I2P डेवलपर बैठक - 01 जून, 2021"
date: 2021-06-01
author: "i2p"
description: "I2P development meeting log for June 01, 2021."
categories: ["meeting"]
---

## संक्षिप्त पुनरावलोकन

<p class="attendees-inline"><strong>Present:</strong> eyedeekay, zzz, zlatinb, psi</p>

## बैठक लॉग

<div class="irc-log"> (04:01:11 PM) eyedeekay: सभी को हाय, मंगलवार, 1 जून की कम्युनिटी मीटिंग में आपका स्वागत है (04:01:25 PM) eyedeekay: 1) हाय (04:01:25 PM) eyedeekay: 2) 300 लॉग की गई कम्युनिटी मीटिंग्स (04:01:25 PM) eyedeekay: 3) 0.9.51 (04:01:25 PM) eyedeekay: 4) go-i2p (04:01:25 PM) eyedeekay: 5) पुनरुत्पादनीय बिल्ड स्थिति (04:01:25 PM) eyedeekay: 6) अपडेट चैनल्स रिपोर्ट / Mac बंडल रिपोर्ट (04:01:25 PM) eyedeekay: 7) अगला रिलीज़ नंबर, 6 अप्रैल की मीटिंग से स्थगित आइटम (04:01:25 PM) eyedeekay: 8) 0.9.50 स्थिति / शेष रिलीज़ आइटम्स (04:01:42 PM) eyedeekay: 1) हाय (04:01:50 PM) eyedeekay: सबको हाय (04:02:08 PM) zzz: हाय (04:02:10 PM) zlatinb: हाय (04:02:31 PM) eyedeekay: हाय zzz, हाय zlatinb. (04:02:31 PM) eyedeekay: आज हमारे साथ कोई और है? (04:03:00 PM) eyedeekay: ठीक है 2) 300 लॉग की गई कम्युनिटी मीटिंग्स (04:03:45 PM) eyedeekay: सबको बधाई, वेबसाइट पर दर्ज हमारी पहली मीटिंग 19 साल पहले हुई थी, अब लगभग 20 होने वाले हैं, और अब हम 300 मीटिंग आगे आ चुके हैं (04:04:18 PM) eyedeekay: भूतकाल और वर्तमान के सभी I2P योगदानकर्ताओं को धन्यवाद (04:04:54 PM) zzz: हाँ (04:05:16 PM) zzz: क्या उस समय के कोई eepsites अब भी काम करते हैं (04:05:44 PM) zzz: और उस समय के कुछ बग्स आज भी मिलने और ठीक होने बाकी हैं! मैंने आज 2004 का एक बग ठीक किया (04:06:58 PM) eyedeekay: मैंने वह पहले #ls2 में देखा, विशेष धन्यवाद zzz को, जो इस प्रोजेक्ट की हममें से अधिकांश के आने से भी लंबे समय से जान और ताकत रहे हैं :) (04:07:20 PM) zzz: मैं यह अकेले नहीं कर सकता, कभी कर भी नहीं सका (04:08:11 PM) zzz: पर यादें ताज़ा करने के लिए बस इतना ही समय, अब काम पर लगते हैं (04:08:24 PM) eyedeekay: एक बार फिर सबको धन्यवाद और बधाई, आगे बढ़ते हैं 3) 0.9.51 पर (04:09:34 PM) eyedeekay: इस रिलीज़ को लगभग 2 हफ्ते हो गए हैं, मेरी तरफ से मैं फिलहाल डिफ़ॉल्ट साइट में अपनी X-I2P-Location फीचर पर काम कर रहा हूँ और ब्राउज़र प्रोफ़ाइल को मुख्य इंस्टॉलर के साथ एकीकृत करने के विकल्पों पर विचार कर रहा हूँ (04:09:59 PM) eyedeekay: बाकी लोग इस रिलीज़ के लिए इस समय क्या काम कर रहे हैं? (04:10:41 PM) zzz: मैं सबको याद दिलाना चाहूँगा कि अगली रिलीज़ की अपनी योजनाएँ वेबसाइट रोडमैप में अपडेट करें। अभी वहाँ बहुत कुछ नहीं है (04:11:05 PM) eyedeekay: ठीक, याद दिलाने के लिए धन्यवाद, मैं अपना आज शाम मीटिंग के बाद कर दूँगा (04:11:27 PM) zlatinb: मैं Mac bundle updater के Mac-विशिष्ट हिस्से पर शुरू करूँगा, जब तक कि हम काम को अलग तरह से बाँटने का फैसला न करें।  मैं i2p.i2p वाले हिस्से पर भी काम करने में खुश हूँ, बिंदु 6) में और चर्चा करेंगे (04:11:32 PM) zzz: #ls2 टीम प्रस्ताव 157 (नए tunnel बिल्ड संदेश) पर काम जारी रखे हुए है, यह योजना से धीमा चल रहा है। अभी स्पष्ट नहीं है कि अगली रिलीज़ में कितना शामिल हो पाएगा (04:12:09 PM) zzz: प्रस्ताव अभी अधूरा है, तो जब तक वह पूरा नहीं होता, हम कोड पूरा नहीं कर सकते (04:12:42 PM) zzz: SSU2 अभी शुरू भी नहीं हुआ है। हमने उम्मीद की थी कि यह इस साल हो जाएगा... इस समय यह संभव नहीं लगता। हमें और मदद काम आएगी (04:12:56 PM) zzz: EOT (04:14:15 PM) eyedeekay: धन्यवाद zzz, zlatinb. जैसे-जैसे मेरी समझ बढ़ेगी, मैं योगदान देने की पूरी कोशिश करूँगा। इसी संदर्भ में, 4) go-i2p (04:15:41 PM) eyedeekay: मैंने gitlab पर proposal ब्रांच में go-i2p के लिए एक सरसरी प्रस्ताव लिखा है। (04:15:41 PM) eyedeekay: इसके अलावा, मैंने पुराने डिस्ट्रो की कॉमन स्ट्रक्चर्स को byte-slice रिप्रेज़ेंटेशन से हटाकर objects(structs) के माध्यम से रिप्रेज़ेंट करने की माइग्रेशन लगभग पूरी कर ली है, और इस बदलाव के अनुरूप टेस्ट्स फिर से लिख दिए हैं (04:16:07 PM) eyedeekay: इसका मतलब है कि अब मैं केवल मौजूद चीज़ों को अपडेट करने के बजाय नया कोड लिख रहा हूँ, जो काफ़ी उत्साहित करने वाला है (04:16:29 PM) eyedeekay: अभी कोई ट्रांसपोर्ट नहीं, पर वह रोडमैप में अगली चीज़ होगी (04:16:35 PM) eyedeekay: EOT (04:16:41 PM) zzz: क्या आप अभी भी अलग ब्रांच पर हैं और अगर हाँ तो अभी तक वापस मर्ज़ क्यों नहीं किया? (04:17:39 PM) eyedeekay: मुझे ऐसा करने से पहले ~4 टेस्ट्स पूरे करने हैं (04:18:30 PM) eyedeekay: जब मौजूदा सभी टेस्ट्स फिर से पास हो जाएँ या मुझे यक़ीन हो जाए कि वे अनावश्यक हैं, तो मैं इसे वापस मर्ज़ कर दूँगा (04:18:34 PM) zzz: ठीक है। और full-Go बनाम i2pd के चारों ओर Go wrapper पर हम कहाँ हैं? अगर दूसरा सच में केवल 2 घंटे का काम है, जैसा कि orignal ने कहा, तो क्या वह अगला कदम नहीं होना चाहिए? (04:18:55 PM) zzz: proof of concept (PoC) या MVP के रूप में, या Go प्रोजेक्ट्स से माँग परखने के लिए (04:19:22 PM) zzz: फिर आप बाद में उसी API के माध्यम से उसे Go router से बदल सकते हैं (04:20:53 PM) eyedeekay: मैंने इसे शुरू कर दिया है लेकिन api.h के लिए C wrapper ठीक-ठीक कैसे बनाऊँ, यह समझने में कुछ दिक्कत आ रही है, शायद सिर्फ़ इसलिए क्योंकि यह प्रक्रिया मेरे लिए नई है (04:22:34 PM) zzz: ठीक है। अभी भी समझ नहीं पा रहा कि i2pd wrapper है: a) मूल्यांकन हेतु एक विकल्प; b) कुछ ऐसा जो पहले ज़रूर करना है पर हम दोनों कर रहे हैं; c) लो-प्रायोरिटी/आगे तय होना है (TBD) (04:22:53 PM) zzz: या d) हमने उसे खारिज कर दिया है (04:24:04 PM) eyedeekay: मेरी राय में यह b) होना चाहिए, क्योंकि मुझे C++ कोड के लिए C wrapper लिखना सीखना चाहिए, और क्योंकि SWIG जिसे भी सपोर्ट करता है उसमें i2pd को आसानी से एम्बेड करने की क्षमता सामान्य रूप से बहुत उपयोगी होगी (04:25:18 PM) zzz: ठीक है, इसके लिए कोई अनुमानित तारीख है? (04:27:52 PM) eyedeekay: Orignal सही हैं, जो पहले से जानते हैं उनके लिए यह 2 घंटे का काम है। मुश्किल यह आँकना है कि मुझे उदाहरण पढ़ने में कितना समय लगेगा ताकि समझ सकूँ कि मैं क्या कर रहा हूँ। 15 तारीख सुरक्षित लगती है। (04:28:14 PM) zzz: धन्यवाद, EOT (04:28:40 PM) eyedeekay: ठीक है, मेरे पास भी इसके लिए बस इतना ही है (04:28:41 PM) eyedeekay: 5) पुनरुत्पादनीय बिल्ड स्थिति (04:28:57 PM) eyedeekay: zlatinb, यह आपका है (04:29:21 PM) zlatinb: तो, Mac और Linux पर English लोकैल और JDK 11 के साथ कुछ ऐसा है जो पुनरुत्पादनीय है और किसी हद तक काम करता है (04:29:44 PM) zlatinb: मुझे पता है कि इसे सभी लोकैलों के लिए और Windows पर बिल्ड करने के लिए कैसे ठीक करना है, उसके लिए कुछ छोटे-छोटे बदलाव करने होंगे (04:30:31 PM) zlatinb: इसके PoC (प्रूफ़-ऑफ़-कॉन्सेप्ट) स्टेटस के बावजूद, मुझे लगता है कि जो लोग इसे आज़माने में रुचि रखते हैं उनके लिए हमें निर्देशों वाला एक वेब पेज होना चाहिए (04:31:04 PM) zlatinb: क्योंकि यह gradle बिल्ड सिस्टम का उपयोग करता है, यह रिलीज़ लोड नहीं बढ़ाता और मैं इसकी ज़िम्मेदारी लेने के लिए तैयार हूँ (04:31:35 PM) zlatinb: बस इतना ही (04:31:38 PM) zzz: मैं यह अपनी फोरम पर पहले ही कह चुका हूँ लेकिन मुझे यह महत्वपूर्ण लगता है। हमारे पास Debian/Ubuntu के लिए पहले से पुनरुत्पादनीय बिल्ड्स हैं। यह gradle के लिए है, जो अभी समर्थित बिल्ड प्रोडक्ट नहीं है (04:32:13 PM) zzz: मैं इसकी उपयोगिता पर सवाल उठाता हूँ, और इसे सपोर्ट करने की हमारी क्षमता पर भी, जब हमारे पास debian की पूरी reproducible बिल्ड इन्फ्रास्ट्रक्चर नहीं है (04:33:05 PM) zzz: और यह घोषणा करना कि 'i2p अब reproducible है' भ्रामक/गलत होगा। हमें यह बहुत स्पष्ट करना होगा कि यह वास्तव में क्या है (04:35:01 PM) zzz: मुझे नहीं लगता कि हमारी टेस्टिंग reproducibility का दावा करने के लिए पर्याप्त है, और हम वैसे भी अपने टूल वर्ज़न प्रकाशित नहीं करते। (04:35:34 PM) zzz: eot (04:37:23 PM) zlatinb: एकमात्र टूल जो मायने रखता है वह JDK है, और वह 11 प्रकाशित किया गया है।  मुझे बहुत संदेह है कि हमारे Debian/Ubuntu बिल्ड्स सच में reproducible हैं, और मुझे शक है कि कोई अपने दम पर .deb पैकेजेस को पुनरुत्पादित कर पाएगा।  सिर्फ़ इसलिए कि यह build bot पर पास हो जाता है, इसका मतलब यह नहीं कि यह reproducible है, पर वह अलग बात है। (04:37:55 PM) zlatinb: कुछ प्रकार के उपयोगकर्ताओं के लिए अधूरे PoC से भी मूल्य जुड़ता है जो reproducibility की ओर 'प्रयासरत' है, या जैसा भी हम इसे शब्दों में रखना चाहें। (04:38:38 PM) zlatinb: कम से कम यह तो दिखता है कि हमें माँग का एहसास है और हम उस माँग को पूरा करने के लिए प्रयास (भले ही कम प्राथमिकता पर) कर रहे हैं (04:38:43 PM) zzz: build bot में बहुत सारे टेस्ट हैं, हमारी टेस्टिंग से भी ज़्यादा, जिनमें username, PWD, locale, time, timezone बदलना शामिल है (04:39:02 PM) psi: क्या debian में टाइमस्टैम्प्स और डायरेक्टरीज़ को सामान्य करने वाले ढेरों hooks और shims नहीं हैं? (04:39:08 PM) zlatinb: लेकिन यह स्पष्ट रूप से चेक-आउट किए गए कोड के टाइमस्टैम्प्स नहीं बदल रहा, वरना यह तुरंत टूट जाता (04:39:14 PM) psi: (deterministic बिल्ड्स के लिए, और हाय) (04:39:25 PM) zzz: ‘माँग’ हो सकती है लेकिन यह स्पष्ट नहीं कि वह प्रयास को जायज़ ठहराने के लिए पर्याप्त है (04:40:01 PM) zzz: हाँ psi, वही वह बिल्ड इन्फ्रास्ट्रक्चर है जिस पर हम अपने reproducible debian बिल्ड्स के लिए निर्भर हैं (04:40:08 PM) eyedeekay: मैं पुष्टि कर सकता हूँ कि zlatinb और मैंने कौन-से टूल्स उपयोग किए इस पर आपस में नोट्स नहीं मिलाए, सिवाय इसके कि हम एक ही JDK पर थे; हमने व्यक्तिगत लाइब्रेरीज़ की तुलना तो बिल्कुल नहीं की (04:40:21 PM) zlatinb: जैसा मैंने कहा, प्रयास की ज़िम्मेदारी मुझ पर है, मैं इसे संभालने में खुश हूँ, और ज़्यादातर काम हो चुका है (04:40:31 PM) zzz: अब हमारे पास जवाब है, 'debian का उपयोग करें' (04:40:53 PM) zlatinb: नहीं, जवाब है 'अपना .deb बनाने के लिए debian टूलचेन और बिल्ड एन्वायरनमेंट का उपयोग करें' (04:41:09 PM) zzz: मुझे यक़ीन नहीं कि आपकी टेस्टिंग 'अधिकांश काम हो चुका है' कहने के लिए पर्याप्त गहन है (04:41:55 PM) zlatinb: कोई ज्ञात समस्याएँ शेष नहीं हैं, और अज्ञात समस्याएँ जैसे-जैसे अधिक लोग उपयोग करेंगे तब सामने आएँगी (04:42:00 PM) zzz: और मुझे यक़ीन नहीं कि केवल non-debian reproducibility की माँग करने वालों के लिए हमें एक और रिलीज़ प्रोडक्ट चाहिए (04:43:06 PM) zzz: मेरा नहीं लगता कि हम reproducibility मुद्दों को खोजने के लिए उपयोगकर्ताओं पर निर्भर होना चाहेंगे। हमें इसके लिए कुछ टेस्टिंग harness या build bot चाहिए जो ऊपर सूचीबद्ध और अन्य विभिन्न permutations पर इसे कन्फर्म करे (04:43:13 PM) zlatinb: यह रिलीज़-क्वालिटी प्रोडक्ट होने की ज़रूरत नहीं, मैं बार-बार कह रहा हूँ कि यह work-in-progress है और निकट भविष्य में ऐसा ही रहेगा। (04:44:00 PM) psi: उद्देश्य क्या है—एंड यूज़र के लिए तैयार पैकेज बनाना या बुद्धिजीवियों को खुश करना? (04:44:01 PM) zzz: उस स्थिति में, कोई आपत्ति नहीं (04:44:30 PM) zlatinb: स्पष्ट रूप से बुद्धिजीवियों को खुश करना, 100% (04:45:22 PM) psi: समझ गया, बस पकड़ बना रहा हूँ (04:46:15 PM) zlatinb: उपयोगकर्ताओं से reproducibility मुद्दे ढूँढने में मदद लेने में क्या बुराई है? (04:47:14 PM) zzz: 1) क्योंकि अधिकांश उपयोगकर्ता वास्तव में पुनरुत्पादित करने की कोशिश नहीं करेंगे; पर 2) अगर यह आधिकारिक रिलीज़-क्वालिटी प्रोडक्ट नहीं है, तो कोई बात नहीं (04:47:34 PM) eyedeekay: सीधे आगे बढ़ते हैं 6) अपडेट चैनल्स रिपोर्ट / Mac बंडल रिपोर्ट पर (04:48:14 PM) eyedeekay: जब तक कि हमें 5) पर जारी रखने की ज़रूरत न हो? (04:48:37 PM) zzz: मेरी तरफ से 5) खत्म (04:48:51 PM) eyedeekay: ठीक है, तो 6 (04:49:24 PM) eyedeekay: zlatinb, यह विषय भी आपका है (04:50:20 PM) zlatinb: पिछली मीटिंग के बाद Mac बंडल से जुड़ी चीज़ों पर बताने के लिए ज़्यादा कुछ नहीं; मैं इसे खुद उपयोग कर (dogfooding) रहा था (04:51:15 PM) zlatinb: इस महीने शायद मेरे पास अपडेट चैनल्स को ठीक से देखने का समय होगा।  कम-से-कम वह हिस्सा जो mac-jpackage रिपो में रहेगा (04:51:30 PM) zlatinb: i2p.i2p में आवश्यक बदलावों पर भी नज़र डाल सकता हूँ, जब तक कि कोई और उन्हें आज़माना न चाहे? (04:51:33 PM) zlatinb: eot (04:52:07 PM) zzz: मैं दूसरी तरफ़ का काम करने में खुश हूँ, इस हफ्ते समन्वय करते हैं (04:52:30 PM) zlatinb: ठीक है, अच्छा लग रहा है (04:52:52 PM) zlatinb: 6) पर मेरी तरफ़ से बस इतना ही (04:52:56 PM) zzz: मेरा मानना है कि कुछ विकल्पों पर चर्चा हो चुकी है पर पूरी तरह निर्णय नहीं हुआ, लेकिन यह मुश्किल नहीं होना चाहिए (04:52:57 PM) zzz: eot (04:53:08 PM) eyedeekay: 7) अगला रिलीज़ नंबर, 6 अप्रैल की मीटिंग से स्थगित आइटम (04:53:57 PM) eyedeekay: 1.0.0? 9.51.0? थ्रेड में कई विकल्प थे (04:54:26 PM) zzz: हाँ। 2 महीने पहले, मैंने 0.9.50 बनाम 1.0.0 पेश किया था (04:54:44 PM) zzz: तब से, मैंने देखा कि Bitcoin Core 0.22 से 23.0 पर जा रहा है (04:54:54 PM) zzz: यदि नंबर सिर्फ़ नंबर है, तो वह कुछ भी हो सकता है (04:55:18 PM) zzz: 0.9.51, 1.0.0, 2.0, 9.51, 10.0 — जो भी हम चाहें (04:55:54 PM) zzz: यदि '1.0.0' बहुत चिंता या पूर्णता का अप्रकट वादा लेकर आता है, तो हम उसे सीधे छलाँग लगाकर टाल सकते हैं (04:56:15 PM) zzz: या, हम 0.9.x को हमेशा के लिए जारी रख सकते हैं, या तब तक जब तक किसी विशेष लक्ष्य पर सहमति न हो जाए। (04:56:18 PM) zzz: EOT. विचार? (04:56:55 PM) eyedeekay: मेरा मानना है कि नंबर सिर्फ़ नंबर है, बशर्ते कि जो हम चुनें वह स्टैंडर्ड टूल्स द्वारा सॉर्ट करने पर ऊपर आए; इस दृष्टि से 9.51 में कुछ आकर्षण है। (04:57:52 PM) zlatinb: अगर हमारे पास इंस्टॉलर्स के लिए रोडमैप होता तो मैं उनके पूरा होने के बाद एक सुंदर गोल 1.0.0 रखता, लेकिन हमारे पास ऐसा रोडमैप नहीं है, इसलिए मैं 1.0.0 से पूरी तरह बचना चाहूँगा।  इसके अलावा 0.9.51 या 9.51 मेरे लिए समान हैं। (04:58:27 PM) zzz: आज सहमति बनाना ज़रूरी नहीं, अगली रिलीज़ से पहले हमारी दो और मीटिंग्स हैं (04:59:04 PM) zzz: हम हमेशा एक reddit पोल कर सकते हैं, हालाँकि वह उल्टा असर डाल सकता है (05:01:40 PM) zzz: अगले महीने फिर चर्चा करते हैं eyedeekay  (05:01:41 PM) zzz: eot (05:02:15 PM) eyedeekay: मैं zlatinb से सहमत हूँ, अगर हम नए उपयोगकर्ताओं को आकर्षित करने के लिए '1.0.0' को PR के रूप में इस्तेमाल करें, तो इंस्टॉलर्स में सुधार शायद ऐसे प्रयास को अधिक सफल बनाएगा। अगर हम यह अवसर सुरक्षित रखना चाहें कि वह काम होने पर 1.0.0 करें, तो हमें 0.9.51 करना होगा, eot (05:02:28 PM) eyedeekay: 8) 0.9.50 स्थिति / शेष रिलीज़ आइटम्स (05:03:16 PM) eyedeekay: zzz ने यह जोड़ा है, लेकिन इनमें से कम-से-कम दो पर मुझे शायद जवाब देना चाहिए—GPlay और F-Droid (05:04:27 PM) eyedeekay: रिलीज़ के समय GPlay के साथ थोड़ा झंझट हुआ, मुझे हमें Android app bundle पर माइग्रेट करना पड़ा, जिसमें मुझे एक कुंजी जनरेट करके उसे Google पर अपलोड करना होता है ताकि वे पुष्टि कर सकें कि ऐप मैं ही अपलोड कर रहा था (05:05:16 PM) eyedeekay: पहली बार मैं इस प्रक्रिया में असफल रहा, जिसके चलते मुझे Google सपोर्ट से संपर्क करना पड़ा, और इससे Android रिलीज़ में देरी हुई (05:05:47 PM) eyedeekay: रिलीज़ प्रक्रिया से संबंधित कारणों से, इससे F-Droid बिल्ड्स भी देर से हुए। (05:06:33 PM) eyedeekay: अब से, F-Droid एक apk होगा, और Google Play एक .aab, और एक का रिलीज़ प्रोसेस दूसरे पर निर्भर नहीं होगा। EOT. (05:06:46 PM) eyedeekay: कुछ जोड़ना है zzz? (05:07:20 PM) zzz: debian बड़ा मुद्दा है। किसी ने mhatta से सुना? उन्होंने .49 पूरी तरह मिस कर दिया, अब हम 50 का इंतज़ार कर रहे हैं (05:09:01 PM) eyedeekay: दुर्भाग्य से काफ़ी समय से नहीं, मैं फिर से संपर्क कर सकता हूँ (05:09:08 PM) zzz: जहाँ तक net status की बात है, नेटवर्क का लगभग 35-45% अपडेट हो चुका है, लगभग 25% ने rekeyed किया है, सब काफ़ी स्मूद रहा, कोई बड़ी शिकायत नहीं (05:09:08 PM) zzz: कृपया इसे अगले महीने के एजेंडा में बनाए रखें, क्योंकि हम अभी पूरे नहीं हुए हैं (05:09:08 PM) zzz: eot (05:09:34 PM) eyedeekay: ज़रूर (05:09:47 PM) eyedeekay: 8) के लिए और कुछ? (05:10:00 PM) eyedeekay: या सामान्य रूप से? टाइमआउट 1मि (05:11:26 PM) eyedeekay: ठीक है फिर, आने के लिए सभी का धन्यवाद, अगली मीटिंग 6 जुलाई को होगी </div>
