---
title: "I2P डेवलपर बैठक - 04 मई, 2021"
date: 2021-05-04
author: "i2p"
description: "04 मई 2021 की I2P विकास बैठक का कार्यवृत्त।"
categories: ["meeting"]
---

## संक्षिप्त पुनरावलोकन

<p class="attendees-inline"><strong>उपस्थित:</strong> eyedeekay, zzz, zlatinb</p>

## बैठक लॉग

<div class="irc-log"> (04:01:04 PM) eyedeekay: सभी को हाय, यह 4 मई की मीटिंग का समय है (04:01:13 PM) zlatinb: हाय (04:01:21 PM) zzz: हेलो (04:01:39 PM) eyedeekay: 1) हाय  (04:01:39 PM) eyedeekay: 2) Mac Launcher रिपोर्ट, फॉलो-अप  (04:01:39 PM) eyedeekay: 3) Trac माइग्रेशन रिपोर्ट, पोस्ट-ऑप  (04:01:39 PM) eyedeekay: 4) 0.9.50 रिलीज़ (04:01:39 PM) eyedeekay: 5) अपडेट चैनल्स रिपोर्ट (04:01:39 PM) eyedeekay: 6) Docker सुधार (04:01:39 PM) eyedeekay: 7) Bote प्लगइन कुंजियाँ (04:02:17 PM) eyedeekay: zab क्या 2) और 5) एक-दूसरे से टकराने वाले हैं, क्या मैं उन्हें साथ रखूँ? (04:02:26 PM) zlatinb: हाँ, ठीक है (04:02:56 PM) eyedeekay: ठीक है, तो ऊपर वाली सूची में 3 और 5 को अदला-बदली कर लेते हैं, और Mac Launcher के तुरंत बाद Update Channels करते हैं (04:03:11 PM) eyedeekay: 2) Mac Launcher रिपोर्ट (04:03:59 PM) zlatinb: अब तक मुझे एक अज्ञात उपयोगकर्ता से एक सकारात्मक रिपोर्ट मिली है, और मुझे पता है कि कम-से-कम कुछ लोगों ने .dmg आज़माया है (04:04:28 PM) zlatinb: तो इंस्टॉलर वाले हिस्से के लिए, मुझे लगता है हम बहुत अच्छी स्थिति में हैं। मुझे ऐसी कोई बदलाव आवश्यकता नहीं लगती जो अपडेट फ़ंक्शनैलिटी से संबंधित न हो (04:04:49 PM) zlatinb: s/installer/app bundle/ (04:05:24 PM) zlatinb: मेरी ओर से strictly-2) पर इतना ही (04:06:10 PM) eyedeekay: बहुत बढ़िया। मेरे पास अभी जोड़ने के लिए कुछ नहीं है, तो हम 3) Update Channels पर आगे बढ़ सकते हैं (04:06:24 PM) eyedeekay: जब तक zzz के पास कुछ हो? (04:06:36 PM) zzz: नहीं (04:07:00 PM) eyedeekay: ठीक है, तो zlatinb, Update Channels भी आपका ही विषय है (04:07:22 PM) zlatinb: zzz और मैंने Update Channels सक्षम करने के लिए क्या-क्या करना होगा उस पर कुछ प्रारंभिक विश्लेषण/स्कोपिंग की (04:08:05 PM) zlatinb: सहमति (मेरा ख्याल है) यह है कि i2p.i2p के कोड में कुछ बदलाव होंगे, और mac-jpackage repo में मौजूद कुछ कोड में भी (04:08:36 PM) zlatinb: हम अभी भी सभी कॉर्नर-केस सूचीबद्ध कर रहे हैं, लेकिन अब तक कोई बड़ा अड़ंगा नहीं मिला (04:09:24 PM) zzz: सहमत, यह काफ़ी सीधे-सादे लगता है और बहुत अधिक मेहनत नहीं। संभवतः कोडिंग से ज़्यादा काम टेस्टिंग का होगा (04:09:36 PM) zlatinb: रिलीज़ तक मैं बहुत व्यस्त हूँ, लेकिन उसके बाद इस पर ध्यान दूँगा। मैं और तकनीकी हो सकता हूँ, पर यह इस मीटिंग के लिए बहुत लो-लेवल हो जाएगा (04:09:39 PM) zlatinb: eot (04:10:05 PM) eyedeekay: रिपोर्ट के लिए धन्यवाद (04:10:12 PM) eyedeekay: इससे हम 4) 0.9.50 रिलीज़ पर पहुँचते हैं (04:11:08 PM) dr|z3d: आप Trac माइग्रेशन छोड़ गए। (04:11:26 PM) eyedeekay: मैं इसे 5 के रूप में करने वाला था, 4 नहीं (04:11:40 PM) dr|z3d: ठीक है, जैसा आप थे वैसा ही जारी रखें! (04:11:45 PM) eyedeekay: हम अब रिलीज़ से 11 दिन दूर हैं (04:12:09 PM) eyedeekay: टैग्स कल फ़्रीज़ किए जाने हैं (04:12:22 PM) eyedeekay: मेरे पास i2p.i2p के लिए और स्ट्रिंग बदलाव नहीं हैं (04:13:43 PM) eyedeekay: zzz, zlatinb आप क्या जोड़ना चाहेंगे? (04:14:08 PM) zzz: ज़्यादा नहीं... मैं कल 4 PM UTC पर स्ट्रिंग्स Transifex पर पुश कर दूँगा (04:14:26 PM) zlatinb: orignal ने लगभग 30 मिनट पहले NTCP queue capacity के बारे में एक दिलचस्प बात उठाई, रिलीज़ से पहले इस पर नज़र डालना लाभदायक हो सकता है (04:14:27 PM) zzz: मैं 50 के साथ काम ख़त्म कर चुका हूँ। अगली पर पहले से काम कर रहा हूँ (04:15:18 PM) zzz: मैंने उसे नहीं देखा, लेकिन अभी कोई बदलाव करने में हिचकूंगा। अगली रिलीज़ के लिए मैं कुछ NTCP queue बदलावों का परीक्षण कर रहा हूँ (04:15:29 PM) zzz: eot (04:15:38 PM) zlatinb: मेरी तरफ़ से भी eot (04:15:53 PM) eyedeekay: 5) Trac माइग्रेशन रिपोर्ट, पोस्ट-ऑप (04:16:35 PM) eyedeekay: Trac माइग्रेशन मुख्यतः उन्हीं कारणों से मुश्किल था जिनकी वजह से मुझे लगा कि यह ज़रूरी भी है; विशेष रूप से, हमारी इंस्टेंस पर trac xmlrpc पिछले महीने की मीटिंग के आसपास ही टूट गया था (04:17:34 PM) eyedeekay: दो हफ्तों तक इसे ठीक करने की कोशिश में असफल रहने के बाद मैंने तय किया कि हमारे trac इश्यूज़ को (सावधानी से) स्क्रैप करके gitlab API के ज़रिए gitlab पर माइग्रेट कर देना आसान होगा (04:18:20 PM) eyedeekay: अन्यथा, यह सफल रहा, और एक उप-उत्पाद के रूप में इस समय हमारे सभी trac टिकट्स का एक पठनीय स्थिर आर्काइव भी बन गया (04:18:32 PM) eyedeekay: eot (04:18:44 PM) zzz: तो स्थिति क्या है? हो गया? (04:19:16 PM) eyedeekay: टिकट ट्रैकिंग के उद्देश्य से, trac माइग्रेशन पूरा हो चुका है। Trac पर अभी कुछ रुचिकर विकी लेख बैकअप करने हैं, पर टिकट्स हो गए हैं। (04:19:43 PM) zzz: ठीक है। मैंने हमारे कोड में urls को gitlab की ओर इंगित करने के लिए बदल दिया है (04:20:14 PM) eyedeekay: मैंने वेबसाइट पर ज़्यादातर बदल दिए हैं, लेकिन आख़िरी कुछ के लिए अभी भी .rst फाइलों में grepping कर रहा हूँ (04:20:28 PM) zzz: क्या आप कृपया trac होम पेज, टिकट पेज, लॉगिन पेज और जहाँ-जहाँ ज़रूरी हो वहाँ नोट्स और लिंक जोड़ सकते हैं, नए i2p और clearnet लिंक्स के साथ? (04:20:42 PM) eyedeekay: ज़रूर, कर दूँगा (04:21:49 PM) zzz: इससे अब हम gitlab पर निर्भर हो गए हैं (जब यह केवल कोड था, तो हम हमेशा github का इस्तेमाल कर सकते थे) ... क्या हमारे पास कोई बैकअप एडमिन है? (04:21:49 PM) eyedeekay: मैं सभी README's भी देख लूँगा और सुनिश्चित करूँगा कि वे सही जगहों का संदर्भ दें (04:22:50 PM) eyedeekay: echelon के पास gitlab पर एडमिन अकाउंट है, लेकिन अभी उसके नीचे वाले सर्वर तक किसी और के पास SSH एक्सेस नहीं है (04:22:50 PM) mode (+v anonymousmaybe) by ChanServ (04:23:30 PM) eyedeekay: मैं किसी बॉट का उपयोग करके इश्यूज़ को github के साथ सिंक करने पर नज़र डाल सकता हूँ, यह माइग्रेशन प्रक्रिया के दूसरे हिस्से से बहुत अलग नहीं है (04:23:39 PM) zzz: ठीक है, आप दोनों शायद यह समीक्षा करना चाहेंगे कि कौन क्या कर सकता है ताकि हम कवर रहें (04:23:45 PM) zzz: अच्छा काम (04:24:09 PM) eyedeekay: धन्यवाद (04:24:22 PM) eyedeekay: अब हम 6) Docker सुधार पर आते हैं (04:24:42 PM) eyedeekay: zlatinb, क्या आप यहाँ उन लोगों को समझाना चाहेंगे जिन्होंने अभी तक इन्हें नहीं आज़माया है :) (04:25:10 PM) zlatinb: lol हाँ, नया Docker इमेज छोटा है और कॉन्फ़िगरेशन व snark डाउनलोड्स के लिए स्थायी वॉल्यूम सपोर्ट करता है (04:25:35 PM) zlatinb: डॉक्यूमेंटेशन सोर्स में, Docker.md फाइल में है। मैं उसी सामग्री के साथ वेबसाइट पर एक पेज जोड़ना चाहूँगा (04:26:03 PM) zlatinb: बस इतना ही (04:26:30 PM) eyedeekay: साइट के बारे में अच्छा सुझाव, अभी हम इसका प्रचार करते हैं लेकिन इसका उपयोग कैसे करें यह बिल्कुल डॉक्यूमेंट नहीं करते (04:26:40 PM) zzz: geti2p Docker अकाउंट की ज़िम्मेदारी किसके पास है और और किसके पास एक्सेस है? (04:26:48 PM) zzz: या क्या यह इस तरह काम नहीं करता? (04:27:35 PM) zzz: क्या यह हर चेक-इन पर बस ऑटो-बिल्ड कर देता है और बस? (04:27:37 PM) eyedeekay: geti2p Docker अकाउंट की ज़िम्मेदारी मेरे पास है, मैं gitlab से लोगों को एक्सेस दे सकता हूँ, इसे Ace Barry या hkparker ने शुरू किया था IIRC, लेकिन अब मैं एडमिन हूँ (04:28:04 PM) eyedeekay: यह हर चेक-इन पर `latest` बनाता है और हर उस टैग के लिए इमेज बनाता है जो `i2p-*` से शुरू होता है (04:28:50 PM) zzz: ठीक है, तो zlatinb ने जो भी बदलाव किए हैं वे पहले से ही उसमें हैं (04:28:52 PM) zzz: समझ गया (04:29:00 PM) zlatinb: हाँ (04:29:30 PM) zlatinb: eyedeekay: मैंने देखा कि आपने अभी-अभी Android बिल्ड प्रक्रिया को dockerize किया? (04:30:50 PM) eyedeekay: हाँ, किया है, यह सभी रिलीज़ आवश्यकताओं को एक पुन: उपयोग योग्य रूप में बंडल करने का एक तरीका था (04:31:35 PM) zzz: eyedeekay, Android की बात करें तो, मैंने देखा कि Google इस साल के बाद लागू होने वाले और नियम जोड़ रहा है और आवश्यकताएँ बढ़ा रहा है। आप इसे आगे रहने के लिए इस रिलीज़ से पहले कुछ समय निकालना चाहेंगे (04:33:10 PM) eyedeekay: मैं इस हफ्ते अपने सारे Android रिलीज़ काम की डबल-चेकिंग कर रहा हूँ ताकि सब कुछ सुचारू रूप से हो (04:34:18 PM) zzz: जैसा मैंने कहा, नए नियम कुछ महीनों तक प्रभावी नहीं होंगे, लेकिन उन्हें अभी संबोधित करना बुरा नहीं होगा (04:34:41 PM) zzz: या, हो सकता है बुरा लगे, पर देर से बेहतर जल्द (04:34:42 PM) zzz: eot (04:35:14 PM) eyedeekay: खैर, यह F-Droid पर निर्भर करता है, कभी-कभी वे आवश्यकताओं में GPlay से पीछे रहते हैं, ऐसे तरीके से जो कुछ हद तक एक-दूसरे को बाहर करता है, लेकिन यदि ऐसा होने वाला है तो पहले से पता होना बेहतर होगा (04:36:02 PM) eyedeekay: मुझे लगता है हम 7) Bote प्लगइन कुंजियाँ के लिए तैयार हैं (04:36:20 PM) eyedeekay: यह मुद्दा मेरे सामने पिछले हफ्ते कुछ redditors से बातचीत में आया (04:37:06 PM) eyedeekay: लोग Bote का mhatta का fork इस्तेमाल करने की कोशिश कर रहे हैं, लेकिन वे ऐसा नहीं कर पा रहे क्योंकि वे प्लगइन कुंजियों को आसानी से इंस्टॉल नहीं कर पाते (04:37:30 PM) eyedeekay: उन्हें आमतौर पर यह भी नहीं पता कि साइडबार में certificate त्रुटि की व्याख्या कैसे करें ताकि समस्या का समाधान हो सके (04:38:17 PM) eyedeekay: s/keys/certificates/ (04:38:41 PM) eyedeekay: मैं चाहूँगा कि हम mhatta के को डिफ़ॉल्ट में जोड़ने पर विचार करें ताकि लोगों को यह त्रुटि अब न मिले (04:39:17 PM) zzz: 1) उसे अपने उपयोगकर्ताओं को बेहतर निर्देश देने चाहिए; 2) उसे हमसे इसका अनुरोध करना होगा (04:40:22 PM) eyedeekay: ठीक है, उचित बात। (04:40:46 PM) eyedeekay: इससे सूचीबद्ध विषयों का अंत होता है, क्या और कुछ जोड़ना है? (04:41:06 PM) zlatinb: हाँ, मैं चाहता हूँ कि हम टेस्टनेट्स बनाना आसान बनाने के बारे में सोचें (04:41:08 PM) zzz: और मैं यह भी कहूँगा कि वह .49 को debian में लाए, जो कभी हुआ ही नहीं (04:41:55 PM) zlatinb: हमारे यहाँ दो लोगों ने LXC टेस्टनेट्स बनाए हैं और एक व्यक्ति ने Docker बनाया है, तीनों ने काफ़ी अलग-अलग तरीके अपनाए हैं (04:42:14 PM) zlatinb: तो क्या दर्द-बिंदुओं को समझकर चीज़ें आसान बनाने में किसी की रुचि है? (04:42:51 PM) zzz: मुझे यह पता लगाने में रुचि है कि रुचि है भी या नहीं :) (04:43:10 PM) eyedeekay: मेरी तरफ़ से तो है, मैं एक टेस्टनेट चलाना चाहूँगा, बेहतर होगा कि Docker वाला (04:44:13 PM) zlatinb: अच्छा.. तो हमें इसे देखना चाहिए.. मेरे दिमाग़ में जो पहले आता है, शुरुआती seeding सबसे बुरा हिस्सा है (04:45:14 PM) eyedeekay: क्या अभी तक Docker टेस्टनेट निर्देश लिखे गए हैं या वे सभी LXC-आधारित हैं? (04:45:18 PM) zzz: मेरे लिए seeding का समाधान अच्छी तरह काम किया, lxc के लिए यह मोटे तौर पर सुलझा हुआ है (04:45:47 PM) zlatinb: LoveIsGrief के gitlab पर अपने repos में कुछ हो सकता है  (04:47:55 PM) zlatinb: मेरी तरफ़ से eot (04:49:07 PM) eyedeekay: मेरा ख़याल है कि अगर मुझे Docker टेस्टनेट चाहिए, तो मुझे शायद उनके काम को देखना चाहिए, और LXC की प्रक्रिया के आधार पर जो भी खाली जगहें मिलें उन्हें भरना चाहिए (04:49:43 PM) zzz: मैंने अपने सारे भयानक lxc शेल स्क्रिप्ट्स i2p.scripts में चेक-इन कर दिए (04:50:29 PM) eyedeekay: धन्यवाद zzz, भयानक हों या न हों, मुझे यक़ीन है वे मुझे ज़रूरी बातें बता देंगी (04:51:32 PM) eyedeekay: मीटिंग के लिए और कुछ? (04:51:50 PM) eyedeekay: timeout 1m (04:51:50 PM) zzz: नहीं (04:51:58 PM) zlatinb: मेरी तरफ़ से नहीं (04:52:19 PM) eyedeekay: ठीक है, तो आने के लिए सबका धन्यवाद (04:52:44 PM) eyedeekay: मैं थोड़ी देर में साइट पर लॉग्स पोस्ट कर दूँगा, IRC पर मिलते हैं </div>
