---
title: "I2P डेवलपर बैठक - 06 जुलाई, 2021"
date: 2021-07-06
author: "i2p"
description: "06 जुलाई 2021 की I2P विकास बैठक का लॉग।"
categories: ["meeting"]
---

## त्वरित पुनरावलोकन

<p class="attendees-inline"><strong>उपस्थित:</strong> eyedeekay, zzz, zlatinb</p>

## बैठक लॉग

<div class="irc-log"> (04:01:20 PM) eyedeekay: नमस्ते सभी को, मासिक समुदाय बैठक का समय हो गया है, लेकिन मैं घोषणा करना भूल गया, तो अगर यहां कोई नहीं है तो मुझे आश्चर्य नहीं होगा। अगर कोई और यहां है, तो मैं अभी बैठक करने के लिए तैयार हूँ। अगर कोई और नहीं है, तो मैं zzz.i2p पर नई बैठक की घोषणा कर दूँगा ताकि हम पुनः-निर्धारित कर सकें (04:01:37 PM) zzz: हाय (04:01:47 PM) eyedeekay: हाय zzz (04:02:10 PM) eyedeekay: zlatinb, क्या यहाँ कोई और है? (04:03:39 PM) eyedeekay: ठीक है, यह मेरी गलती है। खैर zzz, अगर आपके पास समय है तो हमारे लिए मेरे पास 2 बिंदुओं का एक छोटा एजेंडा है: (04:03:39 PM) eyedeekay: 2) अगला संस्करण नंबर (04:03:39 PM) eyedeekay: 3) Jpackage अपडेट्स (04:03:39 PM) eyedeekay: लेकिन मैं 3) के लिए zlatinb के होने की उम्मीद कर रहा था (04:04:06 PM) zzz: 4) शेष 0.9.50 रिलीज़ आइटम्स (04:04:31 PM) eyedeekay: समझ गया (04:05:10 PM) eyedeekay: 2) अगला संस्करण नंबर (04:06:27 PM) eyedeekay: अब 1.0.0 के बारे में मेरी हिचकिचाहट कम होती जा रही है (04:07:31 PM) eyedeekay: zlatinb के पास इस बारे में कुछ विचार थे कि प्रदर्शन कहाँ बेहतर किया जा सकता है, और जिस बात पर हम दोनों सहमत हुए वह यह थी कि 1.0.0 के लिए हमें कुछ अधिक आसानी से ऑनबोर्ड होने वाली चीज़ें चाहिए, यानी jpackage वाली चीज़ें (04:08:05 PM) zzz: मुझे लगता है 1.5.0 या 2.5.0 या 5.1 जैसे किसी मनमाने उछाल से 1.0.0 वाली चिंता से बचा जा सकता है (04:10:04 PM) mode (+v zlatinb) by ChanServ (04:11:37 PM) eyedeekay: 1.5.0 किसी तरह सही लगता है? या शायद 1.51 (04:12:22 PM) zzz: छोटे नंबर बेहतर लगते हैं (04:12:48 PM) eyedeekay: हाँ, आप सही हैं (04:13:36 PM) eyedeekay: अगर आपके लिए 1.5.0 ठीक है, तो मेरे लिए भी ठीक है (04:15:13 PM) zzz: मैं इसे अपने फोरम पर एक पोस्ट में डाल दूँगा और देखूँगा प्रतिक्रिया क्या होती है (04:15:30 PM) eyedeekay: अच्छा लग रहा है (04:16:05 PM) eyedeekay: 3) Jpackage अपडेट्स (04:17:24 PM) eyedeekay: मेरी तरफ से मेरे पास एक WIP jpackage+Windows Installer+Firefox प्रोफाइल बंडल है जो आज सुबह से self-updating होना चाहिए। यह अभी भी untested है और एक ड्राफ्ट PR (pull request) है, मुझे यकीन है कि आज रात इसमें कुछ न कुछ टूटा हुआ मिलेगा, लेकिन अब तक सब ठीक है (04:17:35 PM) mode (+v anonymousmaybe) by ChanServ (04:18:55 PM) eyedeekay: यह इस तरह काम करता है कि installer router बंद होने से ठीक पहले शुरू होता है, router बंद होने तक प्रतीक्षा करता है, फिर installer के पूरा होते ही router को फिर से शुरू करने देता है (04:19:25 PM) zlatinb: मेरी तरफ से ज़्यादा कुछ नहीं, मैं अभी भी थोड़ा अटका हुआ हूँ यह समझने में कि end-to-end टेस्ट कैसे किया जाए जो news.xml की जाँच से शुरू हो, update.dmg को फ़ेच करे, अपडेट करे, और router को पुनः शुरू करे (04:19:41 PM) zlatinb: लेकिन अवधारणा Windows पर जैसी ही है (04:22:35 PM) zlatinb: बस काफ़ी सारी इन्फ्रास्ट्रक्चर सेट अप करनी होगी, मेरा ख़याल है (04:23:01 PM) eyedeekay: मेरे पास और जोड़ने को ज़्यादा नहीं है, सिवाय इसके कि मैं आज रात इसे एक टेस्ट news सर्वर के साथ कैसे टेस्ट किया जाए, यह समझने की कोशिश करूँगा, जिससे इन्फ्रास्ट्रक्चर समझने में मदद मिलेगी (04:24:13 PM) eyedeekay: 4) शेष 0.9.50 रिलीज़ आइटम्स (04:24:27 PM) eyedeekay: उफ़, यह बहुत जल्दी पेस्ट कर दिया (04:24:37 PM) eyedeekay: 3) पर और कुछ? (04:25:02 PM) eyedeekay: 4) शेष 0.9.50 रिलीज़ आइटम्स (04:25:10 PM) zzz: अब भी debian/ubuntu नहीं, mhatta को याद दिलाने की ज़िम्मेदारी किसकी है? (04:25:40 PM) eyedeekay: मैं जितना कर सकता था उतना उसे पिंग कर रहा हूँ, उसका ध्यान खींचने के लिए bote पर एक PR खोला है, पता नहीं वहाँ क्या चल रहा है। कोई जवाब नहीं (04:26:11 PM) eyedeekay: शायद मैं अब सही जगह देख ही नहीं रहा हूँ (04:26:25 PM) zzz: उसे रिलीज़ किए अब 7 महीने हो चुके हैं (04:27:40 PM) zzz: खैर, मेरा मानना है कि वही एकमात्र शेष आइटम है (04:28:12 PM) eyedeekay: मैंने सुना है कि Debian अब अनाम मेंटेनर्स को स्वीकार करता है अगर उनके पास पोर्टफोलियो और GPG key हो, तो क्या मैं संपर्क कर के आवेदन कर सकता हूँ? मुझे अपना bus factor और बढ़ाना पसंद नहीं है, लेकिन कम से कम मुझे काफ़ी हद तक पता है कि i2p.i2p->deb कैसे किया जाए (04:30:17 PM) zzz: समस्या यह है कि मुझे लगता है उसके पास कई बदलाव हैं जो उसने कभी हमें upstream नहीं किए, तो उन अंतरों को सुलझाना होगा (04:31:53 PM) eyedeekay: अगर ऐसा है तो मेरा खयाल है उन्हें debian/patches में परिलक्षित होना चाहिए, शायद मैं कोई तरीका निकाल सकूँ (04:31:53 PM) zzz: मेरी तरफ से बस इतना ही, इसे अगले महीने की सूची में डाल दो (04:32:00 PM) eyedeekay: कर दूँगा (04:32:16 PM) zlatinb: इस आइटम के लिए मैं streaming buffer overflow के बारे में पूछना चाहता हूँ (04:32:43 PM) zlatinb: क्या यह ऐसी चीज़ है जिसे हम अगले रिलीज़ में संबोधित करना चाहते हैं? (04:32:50 PM) zzz: हूँ? (04:32:57 PM) zlatinb: s/overflow/choke/ (04:33:14 PM) zzz: कौन-सा आइटम? (04:33:23 PM) zlatinb: ओह माफ़ कीजिए, मुझे लगा हम 0.9.51 पर चर्चा कर रहे थे (04:33:27 PM) zlatinb: छोड़िए (04:33:32 PM) zzz: पर नहीं, यह कोई गंभीर समस्या नहीं है, ज़्यादा टेस्ट से जुड़ा मुद्दा है, कम प्राथमिकता (04:34:01 PM) zzz: हम .50 debs पर चर्चा कर रहे थे (04:34:32 PM) eyedeekay: मेरे पास समय है, अगर zzz के पास भी है तो मैं उसे आइटम 5) बनाने के लिए तैयार हूँ (04:34:44 PM) zlatinb: हाँ, कृपया (04:34:49 PM) eyedeekay: शुरू कीजिए (04:35:11 PM) zlatinb: मुझे लगता है यह live net में छोटे tunnels पर होता है, 0 नहीं बल्कि 1-hop (04:35:41 PM) zlatinb: कम से कम मैंने muwire में संदिग्ध व्यवहार देखा है जब दोनों नोड्स पर 1-hop tunnels कॉन्फ़िगर हों (04:36:24 PM) eyedeekay: मेरे पास बहुत-सी 1-hop सेवाएँ हैं, क्या लॉग्स में कोई ऐसी चीज़ है जिसे देखकर मैं आपकी पुष्टि में मदद कर सकूँ? (04:37:12 PM) zlatinb: इस शुरुआती चरण में इसे testnet में debug किया जा सकता है, live सर्वर के लिए लॉगिंग बहुत विस्तृत है (04:37:58 PM) zlatinb: मैं इस पर थोड़ा समय लगाना चाहूँगा और अगर इसमें कोई समस्या और उसका समाधान मिलता है, तो उसे अगले रिलीज़ में शामिल करने का लक्ष्य रखूँगा (04:39:21 PM) zzz: आपके प्रश्न का उत्तर देने के लिए, यह कई वर्षों से ज्ञात मुद्दा है, live net में इसे बहुत दुर्लभ माना जाता है, प्रभाव अस्थायी हैं और संभवतः ठीक न किए जा सकें... इसलिए इसकी जाँच करना उचित है (और मैंने ऐसा करने में मदद भी माँगी है), लेकिन उन कारणों से मैं इसे अगले रिलीज़ के लिए must-fix नहीं मानूँगा (04:39:56 PM) zlatinb: मुझे लगता है हाल की गति सुधारों ने इसे कम दुर्लभ बना दिया है (04:40:31 PM) zzz: ठीक है। हो भी सकता है, नहीं भी (04:41:17 PM) zlatinb: ठीक है, मैं जाँच करूँगा और देखूँगा क्या निकलता है (04:41:35 PM) eyedeekay: आप क्या पाते हैं यह देखना दिलचस्प होगा (04:42:10 PM) eyedeekay: बैठक के लिए और कुछ? (04:43:09 PM) eyedeekay: ठीक है, तो आज के लिए बस इतना ही (04:43:18 PM) eyedeekay: धन्यवाद zlatinb और zzz, आने और मेरा साथ देने के लिए। मैं जल्द ही लॉग पोस्ट कर दूँगा और इस बार zzz.i2p पर घोषणा ज़रूर कर दूँगा (04:43:24 PM) eyedeekay: मौजूद *यहाँ </div>
