---
title: "I2P डेवलपर बैठक - 04 अक्टूबर, 2022"
date: 2022-10-04
author: "i2p"
description: "04 अक्टूबर 2022 की I2P विकास बैठक का लॉग."
categories: ["meeting"]
---

## संक्षिप्त पुनरावलोकन

<p class="attendees-inline"><strong>उपस्थित:</strong> eyedeekay, zzz, zlatinb</p>

## बैठक लॉग

<div class="irc-log"> (04:00:08 PM) eyedeekay: सभी को नमस्ते, 4 अक्टूबर 2022 की बैठक में आपका स्वागत है (04:00:08 PM) eyedeekay: 1. नमस्ते (04:00:18 PM) zlatinb: नमस्ते (04:00:28 PM) zzz: नमस्ते (04:00:51 PM) eyedeekay: 1. नमस्ते (04:00:51 PM) eyedeekay: 2. 1.10.0 विकास स्थिति (04:00:51 PM) eyedeekay: 3. अगला रिलीज़ 2.0.0? (04:00:51 PM) eyedeekay: 4. बंडल रिलीज़ के लिए source tarballs (tar संग्रह फ़ाइलें) प्रकाशित करें (04:00:51 PM) eyedeekay: 5. अनुवादकों के लिए मुफ्त स्टिकर (04:00:51 PM) eyedeekay: 6. Windows Easy-Install अपडेट/आउट-ऑफ-बेटा (04:01:05 PM) eyedeekay: 2. 1.10.0 विकास स्थिति (04:01:15 PM) eyedeekay: लगभग 7 सप्ताह बाकी हैं (04:01:24 PM) eyedeekay: इस महीने मेरी बड़ी प्राथमिकता Windows Easy-Install बंडल को बीटा से बाहर जाने के लिए तैयार करना रही है (04:01:31 PM) eyedeekay: इस बारे में फ़ोरम पर बहुत सारी चीज़ें हैं—स्टेबल अपडेट्स को लक्ष्य करना, मौजूदा/अनबंडल्ड routers के साथ अनुकूलता, और ब्राउज़र प्रोफ़ाइल्स को मैनेज और लॉन्च करने का अधिक स्थिर और लचीला तरीका; इन सब पर और जानकारी आइटम 6 में (04:01:38 PM) eyedeekay: Android में “Split Tunneling” या “Per-App VPN” टूल पर भी काम कर रहा हूँ (रोडमैप पर). (04:01:47 PM) eyedeekay: इसका उपयोग यह है कि यह उपयोगकर्ताओं को अपने ब्राउज़रों को अधिक आसानी से कॉन्फ़िगर करने देता है, ऐसे तरीके से जो WebRTC escapes को रोकता है—उन्हें ऐसे इंटरफ़ेस पर रखकर जो उनके नेटवर्क प्रदाता के बजाय I2P कनेक्शन से मेल खाता हो (04:02:05 PM) eyedeekay: zzz, zlatinb आप क्या जोड़ना चाहेंगे कि आप किस पर काम कर रहे हैं (04:02:30 PM) zzz: रिपोर्ट करने के लिए बहुत कुछ नहीं... SSU2 परीक्षण अच्छी तरह जारी है... (04:02:53 PM) zzz: compressible padding के बारे में प्रस्ताव 161 प्रकाशित किया, हम इसे #ls2 मीटिंग्स में चर्चा करेंगे... (04:03:06 PM) zlatinb: मैं किसी विशेष चीज़ पर काम नहीं कर रहा हूँ, बस सभी को बताना चाहता हूँ कि मैं 22 Nov से 10 Dec तक अनुपस्थित रहूँगा, तो यदि अगला रिलीज़ 21 तारीख को टैग हो जाता है, तो मैं शायद Mac बंडल बना पाऊँगा लेकिन संभवतः टोरेंट्स को सीड नहीं कर पाऊँगा (04:03:29 PM) eyedeekay: यदि आप मुझे फ़ाइलें भेज दें, तो मैं उन्हें आपके लिए सीड कर दूँगा (04:03:32 PM) zzz: मेरे पास peer चयन दक्षता के कुछ सुधार हैं जिन्हें मैं जल्द शामिल करने की कोशिश करूंगा, हो भी सकता है, न भी हो (04:03:43 PM) zzz: EOT (04:04:21 PM) eyedeekay: धन्यवाद zzz, zlatinb, मैं किसी पर दबाव नहीं डालना चाहता लेकिन आज हमारा एजेंडा लंबा है, 2 पर जोड़ने के लिए कुछ और? (04:04:59 PM) eyedeekay: 3. अगला रिलीज़ 2.0.0? (04:04:59 PM) eyedeekay: मेरा वोट 2.0.0 के पक्ष में है (04:05:19 PM) zzz: हाँ, मैंने इसे अपने फ़ोरम पर टिप्पणियों के लिए रखा और मुझे लगता है 1 'हाँ' मिला और कोई 'ना' नहीं (04:05:36 PM) eyedeekay: मेरा ख्याल है पिछली बैठक में भी मैं 'हाँ' था (04:05:46 PM) zzz: मैं आज ही निर्णय लेना चाहूँगा क्योंकि मेरे पास SSU2 पर एक ब्लॉग पोस्ट तैयार है और अगले रिलीज़ को नंबर से संदर्भित करना सहायक होगा (04:06:22 PM) zzz: हाँ, पिछली बैठक में मैंने किसी भी दिशा में मजबूत राय नहीं सुनी, इसी कारण हमने इसे एक महीने के लिए टाल दिया (04:06:34 PM) zzz: मुझे लगता है यह अच्छा विचार है (04:06:51 PM) zzz: तो यदि कोई आपत्ति नहीं है, इसे 2.0.0 कहते हैं! (04:07:30 PM) eyedeekay: आपत्तियों के लिए 1m टाइमआउट (04:07:47 PM) zzz: इसे 30 सेकंड कर दें :) (04:07:54 PM) eyedeekay: हाँ, मैंने पहले ही 30 खर्च कर दिए (04:08:04 PM) eyedeekay: ठीक है, हो गया (04:08:06 PM) eyedeekay: 2.0.0 (04:08:17 PM) eyedeekay: 4. बंडल रिलीज़ के लिए source tarballs प्रकाशित करें (04:08:31 PM) zzz: हाँ, यह मेरा आइटम था (04:08:53 PM) zzz: मानक ओपन-सोर्स प्रथा है कि source tarballs पोस्ट किए जाएँ, भले ही हम git tag की ओर इशारा कर सकें (04:09:06 PM) zzz: मेरा समझना है कि Mac का source रिलीज़-टू-रिलीज़ नहीं बदलता? (04:09:10 PM) zzz: लेकिन Windows का source बदलता है? (04:09:46 PM) zlatinb: खैर, Mac बंडल arm64 सक्षम करने के लिए विकसित हुआ है, लेकिन सामान्यतः यह नहीं बदलता (04:10:02 PM) eyedeekay: हम दोनों जो करते हैं वह है repo की एक प्रति क्लोन करना और एक विशेष रिलीज़ टैग चेकआउट करना, ant distclean, अपने jars जनरेट करना, और उन्हें बंडल ट्रीज़ में कॉपी करना (04:10:15 PM) zzz: खैर, मेरी सिफारिश है कि हम build प्रक्रिया के हिस्से के रूप में source tarballs जनरेट करें और संबंधित डाउनलोड पेजों पर उनके लिंक दें (04:10:36 PM) zzz: यदि वे नहीं बदलते, तो मेरा ख्याल है कि वे बिना संस्करण के हो सकते हैं (04:10:50 PM) zzz: तो Windows का source भी रिलीज़-टू-रिलीज़ नहीं बदलता? (04:11:01 PM) zlatinb: मैं तो बस टैग करना पसंद करूँगा और फिर github से tarball ले आऊँगा। मेरा अंदाज़ा है कि कम से कम कुछ समय तक Mac बंडल में बदलने वाली एकमात्र चीज़ changelog फ़ाइल होगी (04:11:50 PM) zzz: आप लोग विवरण तय कर सकते हैं, पर लक्ष्य यह है कि स्रोत और निर्देश उपलब्ध हों ताकि कोई भी इसे स्वयं बना सके (04:12:00 PM) eyedeekay: शामिल किए जाने वाले i2p jars अपडेट होने के अलावा नहीं बदलते, लेकिन शुरुआत से अब तक Windows के launcher में source काफी बदल गया है (04:12:12 PM) zzz: क्या आप दोनों यह करने और इसे अपनी रिलीज़ प्रक्रियाओं में जोड़ने के इच्छुक हैं? (04:12:21 PM) eyedeekay: हाँ, बिल्कुल (04:12:31 PM) eyedeekay: मेरे रिलीज़ स्क्रिप्ट्स और डेली स्क्रिप्ट्स अब हर बार tarball शामिल करते हैं (04:12:36 PM) zzz: आपको i2p जैसी dependencies शामिल करने की ज़रूरत नहीं है, और शायद करनी भी नहीं चाहिए (04:12:37 PM) eyedeekay: zab के भी, अगर मैं सही याद कर रहा हूँ (IIRC) (04:12:54 PM) zlatinb: सवाल यह है कि tarballs कहाँ रखें, क्या वे साइट पर उपलब्ध होने चाहिए, आदि (04:13:25 PM) zzz: डाउनलोड सर्वर पर बाकी सबके साथ कहीं, और बंडल पेजों पर लिंक दें। आप दोनों विवरण तय कर लें ताकि निरंतरता रहे (04:13:59 PM) zlatinb: मुद्दा यही है, अगर हम बस gitlab टैग की ओर इशारा कर सकते हैं तो अतिरिक्त लिंक्स की कोई ज़रूरत नहीं (04:14:31 PM) zzz: असहमत, मेरा मानना है कि source tarballs प्रकाशित करना अच्छी ओपन-सोर्स प्रथा है (04:14:55 PM) zlatinb: github और शायद gitlab टैग से tarball डाउनलोड करने की सुविधा देते हैं (04:14:57 PM) eyedeekay: यह बहुत अतिरिक्त प्रयास नहीं है, मैं इसके खिलाफ नहीं हूँ, मैं उसी स्क्रिप्ट में टैग करता हूँ जिसमें tarballs जनरेट करता हूँ (04:15:05 PM) zzz: यह रहा binary, यह रहा source, यह रहे GPG हस्ताक्षर, और यह रहीं build निर्देश (04:15:29 PM) zzz: tarballs होना हमारे mainline रिलीज़ के साथ भी सुसंगत है (04:16:15 PM) zzz: लगता है zlatinb सहमत नहीं हैं? क्या इसे अगले महीने तक टाल दें? (04:16:38 PM) zlatinb: हाँ, मुझे लगता है यह अनावश्यक है (04:16:57 PM) zlatinb: लेकिन अगर यही निर्णय है तो करने में आपत्ति नहीं (04:17:11 PM) zzz: यदि यह कभी नहीं बदलता, तो आपको यह केवल एक बार करना होगा और काम हो जाएगा (04:17:47 PM) zlatinb: इतिहास में यह बहुत कम बदला है (04:18:03 PM) eyedeekay: फिलहाल इसे आगे टालना मेरे लिए ठीक है, इस बीच zlatinb और मैं तय कर सकते हैं कि हमें क्या करना है या नहीं करना है (04:18:33 PM) eyedeekay: यह ऐसी स्थिति हो सकती है जहाँ हमें थोड़ा अलग होना पड़े, क्योंकि मेरा बंडल उनके बंडल की तुलना में अधिक तेज़ी से बदलता रहा है (04:19:27 PM) zzz: अगर हम आज निर्णय नहीं करना चाहते तो मैं अधिक राय जुटाने के लिए एक फ़ोरम थ्रेड शुरू कर दूँगा (04:20:44 PM) zlatinb: ठीक है (04:20:44 PM) zzz: ठीक = क्या आप फिलहाल विरोध में हैं? (04:21:02 PM) eyedeekay: शायद अच्छा विचार, और मैं tarballs के पक्ष में हूँ (04:21:31 PM) zlatinb: हाँ (04:21:31 PM) zzz: कोई समस्या नहीं, eyedeekay इसे अगले महीने की सूची में डाल दें (04:21:37 PM) eyedeekay: ठीक है, कर दूँगा (04:21:52 PM) eyedeekay: 4 के लिए और कुछ? (04:22:38 PM) eyedeekay: 5. अनुवादकों के लिए मुफ्त स्टिकर (04:22:55 PM) eyedeekay: zzz यह वाला भी आपका था, जब भी तैयार हों शुरू करें (04:23:16 PM) zzz: हाँ, Twitter पर Sarah Jamie Lewis को श्रेय (04:23:32 PM) zzz: उनके प्रोजेक्ट के लिए जिसका नाम मैं भूल गया हूँ... cwtch? (04:24:02 PM) eyedeekay: वही वाला (04:24:02 PM) zzz: खैर, लगा कि यह अच्छा विचार है, लेकिन हमें a) स्टिकर और b) उन्हें डाक से भेजने वाले लोग चाहिए (04:24:17 PM) zzz: जो दोनों हमारे पास हुआ करते थे, लेकिन अब न लोग बचे हैं, न स्टिकर? (04:24:40 PM) zzz: तो, क्या हम यह करना चाहते हैं, और क्या हमें स्टिकर ऑर्डर करने चाहिए (चाहे हम यह न भी करें) (04:24:45 PM) zzz: EOT (04:25:26 PM) zzz: मेरा ख्याल है sadie और eche|on स्टिकर संभालते थे (04:25:38 PM) eyedeekay: मैंने अपने गिने, मेरे पास शायद पुराने वाले (Toopie) के करीब 35 हैं और वसंत में ऑर्डर किए रन में से 91 बचे हैं, पर मैं और ऑर्डर करने में ठीक हूँ (04:25:41 PM) zzz: खैर, कृपया टिप्पणियाँ... हाँ/ना/शायद? (04:26:00 PM) eyedeekay: मैं उन्हें US और Canada के भीतर डाक से भेज सकता हूँ, लेकिन EU मेरे लिए सुविधाजनक नहीं (04:26:21 PM) zzz: हमारे पास सैकड़ों अनुवादक पंजीकृत हैं। शायद केवल कुछ ही सक्रिय हैं (04:26:41 PM) zzz: स्टिकर ऑर्डर करने वाला व्यक्ति कौन है? (04:27:54 PM) eyedeekay: आखिरी बार स्टिकर ऑर्डर करने वाला शायद मैं ही था, लेकिन मैंने उन्हें अपने समय/अपनी जेब से किया ताकि मेरे पास सम्मेलनों के लिए स्टिकर हों (04:28:19 PM) zzz: PR का प्रभारी कौन है? (04:28:48 PM) zzz: अनुवादकों के लिए स्टिकर पर किसकी राय है? (04:28:48 PM) zzz: खैर, आपको प्रतिपूर्ति मिल सकती थी/मिलनी चाहिए थी... echelon स्टिकर वाले हुआ करते थे (04:29:54 PM) zzz: हमें लागत के लिए उनकी सहमति चाहिए होगी, साथ ही उन्हें EU में मेल संभालने वाला बनाना होगा, और आधे स्टिकर आपको और आधे उन्हें भेजने होंगे (04:30:15 PM) zzz: क्योंकि वह आसपास नहीं हैं, इसे अगले महीने की सूची में डाल दें, मैं उनका ध्यान आकर्षित करने की कोशिश करूँगा (04:30:22 PM) eyedeekay: मेरा मानना है कि यदि अनुवादक स्टिकर माँगें तो हमें उन्हें कुछ स्टिकर दे पाने चाहिए, लेकिन यह अनुरोध पर निर्भर होना चाहिए (04:30:59 PM) zzz: ठीक है, हमारे पास किसी का पता नहीं है, उन्हें ही पूछना होगा। लेकिन हमें उन्हें पूछने के लिए बताना होगा (04:31:17 PM) uis अब Irc2PGuest33729 के नाम से जाना जाता है (04:31:48 PM) zzz: यदि कोई CCC में जा रहा है, तो अनुवादकों से अलग, आपको और स्टिकर जुटाने चाहिए (04:32:42 PM) zzz: EOT, इसे अगले महीने तक टाल दें, आज कोई जवाब नहीं (04:32:47 PM) eyedeekay: ठीक, मैं जाने की योजना बना रहा हूँ, तो मैं सुनिश्चित करूँगा कि मेरे पास कुछ स्टिकर हों (04:32:47 PM) eyedeekay: तो अगला कदम है इस बारे में Ech के साथ एक ईमेल चेन शुरू करना (04:33:09 PM) eyedeekay: मेरी ओर से EOT, 5 पर और कुछ? (04:33:50 PM) eyedeekay: 6. Windows Easy-Install अपडेट/आउट-ऑफ-बेटा (04:33:58 PM) eyedeekay: यह तो स्पष्ट रूप से मेरा है (04:34:26 PM) eyedeekay: तो 1.9.5 पॉइंट रिलीज़ तकनीकी रूप से इसलिए हुआ क्योंकि reseed application context timer, स्पष्टतः (04:34:45 PM) eyedeekay: लेकिन यह यह देखने के लिए भी सुविधाजनक समय था कि अपडेट्स ने कैसा प्रदर्शन किया (04:35:54 PM) zlatinb: और यह कैसा रहा? (04:35:55 PM) eyedeekay: यह जटिलताओं से मुक्त नहीं था, इसे इस्तेमाल करने वाले लोग 3 समूहों में बँट गए (04:36:56 PM) eyedeekay: 1. ऐसे लोग जिनके लिए यह पूरी तरह काम किया (04:36:56 PM) eyedeekay: 2. ऐसे लोग जिनके लिए un-bundled routers की router.config फ़ाइलें भ्रष्ट हो गईं (04:36:56 PM) eyedeekay: 3. ऐसे लोग जिनके लिए यह अपडेट नहीं हुआ क्योंकि router.config फ़ाइलें un-bundled routers की थीं (04:37:22 PM) eyedeekay: 2 और 3 समस्याएँ थीं, मैंने zzz.i2p पर एक फ़ोरम पोस्ट में फिक्स के साथ फ़ॉलो-अप किया (04:37:43 PM) eyedeekay: मेरा मानना है कि वे अब ठीक हो गए हैं और भविष्य में फिर नहीं होंगे (04:37:57 PM) eyedeekay: अतः मुझे लगता है कि अपडेट प्रक्रिया अब जो 2.0.0 है, तब तक तैयार होगी (04:38:08 PM) eyedeekay: वास्तव में मुझे लगता है कि यह अभी भी तैयार है, लेकिन परीक्षण के लिए 7 सप्ताह हैं (04:38:53 PM) eyedeekay: इसलिए मैं इसे नवंबर में बीटा से बाहर ले जाना चाहूँगा (04:39:09 PM) zzz: वास्तव में हमारे पास बीटा से बाहर जाने के लिए दस्तावेजीकृत मानदंड नहीं हैं (04:39:17 PM) zzz: लेकिन मेरे लिए मतलब यह है कि रिलीज़ प्रक्रियाएँ ठोस हों, चीज़ें छूट न रही हों (04:39:27 PM) zzz: हम एक हफ्ते बाद चीज़ें ठीक करने के लिए पॉइंट रिलीज़ नहीं कर रहे हों (04:39:45 PM) zzz: लेकिन आप अपने फ़ीचर लक्ष्यों की सूची बताना चाह सकते हैं (04:40:21 PM) zzz: उदाहरण के लिए, क्या आप दोनों हर तीन महीने में Java अपडेट्स की समीक्षा पर ठोस हैं और संयुक्त रूप से रिलीज़ करने/न करने का निर्णय लेते हैं? (04:40:40 PM) zzz: मुझे IRC पर कोई चर्चा नहीं दिखी। क्या यह शायद IRC के बाहर हुई? (04:41:31 PM) zlatinb: आखिरी चर्चा यहीं हुई थी, तब से JRE पॉइंट रिलीज़ के बारे में IRC के बाहर कोई चर्चा नहीं हुई है (04:42:21 PM) eyedeekay: क्या हमने उसके थोड़ी देर बाद Whereby पर इस पर बात नहीं की थी? (04:42:36 PM) eyedeekay: अगर मैं सही याद कर रहा हूँ (IIRC), हम केवल तब Java चक्र में रिलीज़ करते हैं जब कोई CVE पिछली रिलीज़ को प्रभावित करता हो? (04:42:46 PM) zzz: उदाहरण के लिए, 18.0.2.1 (18 अगस्त 2022) एक JIT बग ठीक करता है जो JRE क्रैश कर देता है। क्या आप दोनों उस पर हैं, या आपने संयुक्त रूप से निर्णय लिया कि यह आवश्यक नहीं था? (04:43:33 PM) zlatinb: मुझे नहीं लगता कि मैं उस पर हूँ (04:43:43 PM) zlatinb: और मुझे उस बग पर चर्चा याद नहीं; मैं आमतौर पर केवल CVEs देखता हूँ (04:44:08 PM) zlatinb: 21:43:29 zlatinb: मुझे नहीं लगता कि मैं उस पर हूँ (04:44:08 PM) zlatinb: 21:43:42 zlatinb: और मुझे उस बग पर चर्चा याद नहीं; मैं आमतौर पर केवल CVEs देखता हूँ (04:44:12 PM) zzz: वापस (04:45:12 PM) eyedeekay: मैं 18.0.2.1 पर हूँ, लेकिन इसलिए कि मैंने कुछ स्थिरता मुद्दों को संबोधित करने की कोशिश में अपना रिलीज़ टाल दिया था और तब तक Java अपडेट हो चुका था (04:45:24 PM) eyedeekay: साथ ही मेरा पॉइंट रिलीज़ एक अपडेटेड JDK के साथ बनाया गया था (04:45:35 PM) eyedeekay: तो इससे हम फिर से आउट-ऑफ़-सिंक हो गए हैं, मेरा मानना है (04:45:54 PM) zzz: यही मैं प्रक्रियाओं के बारे में कह रहा हूँ। यदि build और रिलीज़ प्रक्रियाएँ अभी स्थिर नहीं हैं और विश्वसनीय रूप से पालन नहीं हो रहा है, तो ये उत्पाद ग्रैजुएट होने के लिए तैयार नहीं हैं (04:46:01 PM) zzz: तो जब आपने 18.0.2.1 पर अपडेट किया, तो क्या आपने zlatinb को बताया कि आप यह कर रहे हैं और सुझाव दिया कि वह भी यही करें? (04:47:04 PM) eyedeekay: नहीं, मैंने नहीं बताया, मैंने बस उसे ऑटो-अपडेट होने दिया और नवीनतम संस्करण से बिल्ड किया (04:48:13 PM) eyedeekay: तो... मेरी ओर से एक और प्रक्रिया संशोधित करनी है (04:49:31 PM) zzz: मैं सुझाव दूँगा कि आप नवंबर में एक ठोस, बग-रहित रिलीज़ पर काम करें (अपने फ़ीचर लक्ष्यों के साथ) और अगर वह ठीक रहता है तो खुद को दिसंबर के एजेंडा में रखें (04:50:00 PM) eyedeekay: ठीक है, कर सकता हूँ (04:50:56 PM) zzz: या जनवरी, क्योंकि रिलीज़ संभवतः नवंबर के अंत में होगा, दिसंबर के पहले हफ्ते तक पर्याप्त जानकारी न हो (04:52:02 PM) eyedeekay: यदि तब तक पर्याप्त आधार नहीं होगा तो मैं इसे आगे बढ़ा दूँगा (04:52:15 PM) eyedeekay: 6 के लिए और कुछ? (04:52:27 PM) zzz: एक संक्षिप्त 6a) (04:52:30 PM) eyedeekay: ज़रूर (04:52:52 PM) zzz: zlatinb ने रिपोर्ट किया कि Mac arm अपडेट अच्छा रहा, तो मेरी दृष्टि में यह मेरे फ़ोरम पर चर्चा के अनुसार बीटा से बाहर है (04:53:28 PM) zzz: zlatinb, आपको अपने पेज को अपडेट करके बीटा लेबल हटाना होगा (04:53:28 PM) zzz: eot (04:53:28 PM) zlatinb: ठीक है (04:53:29 PM) zlatinb: जल्द कर दूँगा (04:54:24 PM) eyedeekay: अच्छा, इससे हम लगभग एक घंटे से थोड़ा कम पर पहुँचते हैं, बैठक के लिए और कुछ? (04:54:26 PM) eyedeekay: टाइमआउट 1m (04:54:41 PM) zlatinb: हाँ (04:54:57 PM) zlatinb: यदि StormyCloud लॉग्स पढ़ता है, तो मैं उन्हें Reddit पर उठाई गई चिंताओं को संबोधित करने के लिए प्रोत्साहित करता हूँ (04:56:15 PM) zlatinb: जितनी देर वह सवाल अनुत्तरित रहता है, उतना ही बुरा लगता है (04:56:18 PM) eyedeekay: सहमत, वे कभी-कभी Reddit पर आते हैं और उनसे सुनना अच्छा होगा (04:56:36 PM) zlatinb: eot (04:56:43 PM) eyedeekay: धन्यवाद zlatinb (04:57:37 PM) eyedeekay: बैठक के लिए और कुछ (फिर से)? इस बार टाइमआउट 30s (04:58:21 PM) eyedeekay: आने के लिए सभी का धन्यवाद, मैं आज रात लॉग्स पोस्ट कर दूँगा, IRC पर मिलते रहेंगे और अगले महीने इसी समय मिलते हैं </div>
