---
title: "Встреча разработчиков I2P"
date: 2002-12-10
author: "nop"
description: "Встреча разработчиков I2P, посвящённая обновлениям проекта и техническим обсуждениям"
categories: ["meeting"]
---

(Courtesy of the wayback machine http://www.archive.org/)

## Краткий обзор

<p class="attendees-inline"><strong>Присутствовали:</strong> codeshark, dangermouse, Debrys, {Due}, \|EN3RGY\|, hezekiah, hobbs, jeremiah_, mids, mrflibble, Neo, nop, Rav-, xcasex, Zwolly</p>

## Журнал встреч

<div class="irc-log"> --- Журнал открыт Tue Dec 10 23:32:22 2002 23:32 -!- Тема для #iip-dev: http://www.patrick.fm/boobies/boobies.php?text=IIP <-- ммм, boobies, он же наш новый маскот! 23:32 [Пользователи #iip-dev] 23:32 [@codeshark] [ icepick] [ Neo] [ pox   ] [ UserX ] 23:32 [ Debolaz  ] [ logger ] [ nop] [ sferic] [ xcasex] 23:32 -!- Irssi: #iip-dev: Всего 10 ников [1 операторов, 0 полуоператоров, 0 голосов, 9 обычных] 23:32 -!- Irssi: Подключение к #iip-dev было синхронизировано за 2 сек 23:34 -!- mode/#iip-dev [+o mids] от Trent 23:34 -!- mode/#iip-dev [+v logger] от mids 23:53 < |EN3RGY|> виии 23:55 < mrflibble> лол, нравится картинка, это кто-нибудь, кого мы знаем? 23:55  * jeremiah_  размышляет, работает ли это... использую интерфейс metropipe JS... 23:55 < hobbs> jeremiah_ : по крайней мере, ты отправляешь. :) 23:56 < jeremiah_> hobbs: похоже, работает, встреча скоро начнётся? Я в публичной библиотеке 23:56 < hobbs> jeremiah_ : через пару минут, ага. 23:56 < Zwolly> хочу заказать маскота IIP, где их можно купить??? 23:57 < nop> хехе 23:57 < jeremiah_> привет, nop 23:57 < nop> hi 23:57 < nop> мне нравится эта штука metropipe 23:57 < nop> довольно клёво 23:57 < jeremiah_> да, круто 23:57 < hobbs> да, и удивительно, что это работает. >:) 23:58 < nop> работает очень хорошо --- День сменился Wed Dec 11 2002 00:00 <@mids> Tue Dec 10 23:00:04 UTC 2002 00:00 <@mids> Добро пожаловать на 23-ю встречу IIP 00:00 < dangermouse> 22:48 по моим часам :p 00:00 < xcasex> спасибо 00:00 <@mids> Повестка: 00:00 <@mids> 1) Приветствие 00:00 <@mids> 2) Наконец-то RC3 00:00 <@mids> 3) Уведомление по безопасности 00:00 <@mids> 4) Несогласованности в сети 00:00 <@mids> 5) Вопросы? 00:00 <@mids> . 00:00 <@mids> Логи доступны по адресу 00:00 <@mids> http://mids.student.utwente.nl/~mids/iip/ 00:01 <@mids> Если у вас есть вопросы по текущему пункту повестки, пожалуйста, задавайте 00:01 <@mids> иначе сохраните их для раунда вопросов 00:01 <@mids> . 00:01 < nop> я подожду секундочку 00:01 <@mids> да, пока они вернутся 00:02 < nop> ок 00:02 <@mids> все видели заявку nop на маскота IIP? 00:02 <@mids> http://www.patrick.fm/boobies/boobies.php?text=IIP 00:02 < hobbs> nop : кстати, что случилось с теми бипами в MOTD? Мне они нравились. 00:02 < jeremiah_> это неприлично? Я не могу смотреть неприличное 00:02 < {Due}> всем привет 00:02 < nop> о, кажется, я исправил проблемы 00:02 < hobbs> jeremiah_ : не для библиотеки. 00:02 -!- mids изменил тему #iip-dev на: IIP Meeting - logfiles: http://mids.student.utwente.nl/~mids/iip/ 00:03 < nop> о, убрали нашего маскота 00:03 < nop> :( 00:03 < {Due}> здесь люди пишут только по-английски? 00:03 -!- mids изменил тему #iip-dev на: IIP Meeting - logfiles: http://mids.student.utwente.nl/~mids/iip/ - IIP Mascot: http://www.patrick.fm/boobies/boobies.php?text=IIP 00:03 <@mids> {Due}: да 00:04 < |EN3RGY|> у большинства да, {Due} 00:04 < {Due}> я правда не понимаю, что это всё значит 00:04 < {Due}> :\ 00:04 <@mids> ок, передаю микрофон nop 00:04 < nop> хорошо 00:04 < nop> Добро пожаловать 00:04 < nop> на n‑ю 00:04 < nop> hezekiah: ты должен знать 00:04 < hezekiah> 23‑ю 00:04 < nop> встречу 00:04 < nop> IIP 00:04 < nop> как по часам 00:05 < nop> mids, повестку, пожалуйста 00:05 <@mids> 1) Приветствие 00:05 <@mids> 2) Наконец-то RC3 00:05 <@mids> 3) Уведомление по безопасности 00:05 <@mids> 4) Несогласованности в сети 00:05 <@mids> 5) Вопросы? 00:05 < |EN3RGY|> {Due} ты что‑нибудь понимаешь? 00:05 < nop> ок 00:05 < {Due}> да, |EN3RGY| 00:05 < nop> пожалуйста, постарайтесь приберечь комментарии для части с вопросами 00:05 -!- mode/#iip-dev [+oo nop hezekiah] от mids 00:05 < {Due}> сейчас есть «chala», подожди 00:05 < |EN3RGY|> XD 00:05 <@nop> чтобы мы могли пройти это 00:05 < |EN3RGY|> ок 00:05 < {Due}> ;) 00:05 <@nop> 2) Наконец-то RC3!!! 00:05 <@nop> ага 00:05 <@hezekiah> Да! 00:05 < |EN3RGY|> какая паранойя! 00:06 <@nop> RC3 здесь и вышла на 50% быстрее, чем RC2 00:06 < {Due}> |EN3RGY| /say yeah! 00:06 < {Due}> всё тебе надо говорить :\ 00:06 <@mids> ок, тише, люди, я едва слышу nop 00:06 <@nop> хмм 00:06 < |EN3RGY|> yeah! 00:06 < |EN3RGY|> XDDD 00:06 <@nop> cayete 00:06 <@nop> или как это у вас говорится 00:06 <@nop> silencio 00:06 < |EN3RGY|> я только понял 00:06 < |EN3RGY|> что‑то про RC3 00:06 < jeremiah_> nosotros hablamos espanol tambien 00:06 < {Due}> |EN3RGY| silencio ;) 00:06 <@nop> они переводят ;) 00:06 <@nop> хаха 00:06 < |EN3RGY|> ок 00:07 <@nop> ок 00:07 <@nop> в любом случае 00:07 < |EN3RGY|> ок, jeremiah_ 00:07 <@nop> RC3 здесь, и она включает то, что просили, а также исправления багов 00:07 <@nop> на этот раз версия точно там :) 00:07 <@nop> так что мы все довольны 00:07 < {Due}> nop, прежде чем продолжать, что такое RC3? 00:07 <@nop> о 00:07 <@nop> Release Candidate 3 для 1.1 00:07 < {Due}> ага 00:08 <@nop> самое классное, что следующая версия будет... 00:08 <@nop> 1.1 STABLE!!! 00:08 <@nop> 1.1.0 STABLE 00:08 <@nop> так что у нас есть запас на ошибку ;) 00:08 < Rav-> хаха 00:08 <@nop> мы возьмём freent подход 00:08 < {Due}> nop, я узнал об этом софте всего 5 минут назад, пожалуйста, скажи, что он делает 00:08 <@nop> сборка 500392938103967 00:08 <@nop> Due - http://help.invisiblenet.net 00:08 <@mids> {Due}: поможем тебе позже 00:08 < {Due}> ок 00:09 <@nop> ок 00:09 <@nop> 3) Уведомление по безопасности 00:09 <@nop> случайно наткнулся на слабые места в сети PowerLink компании Adelphia, что критично для приватности 00:09 <@nop> поэтому я решил отправить им предупреждение 00:09 <@nop> и опубликовать его в списке iip-dev 00:09 < Debrys> Due: http://www.invisiblenet.net/iip/aboutMain.php взгляни на эту страницу....... а также интервью и документы....... большинство вещей, о которых ты спрашиваешь, там отвечены :) это реально без лишней воды..... чистая инфа и по делу 00:10 <@nop> в любом случае 00:10 <@nop> если какие‑то пользователи пользуются Adelphia 00:10  * {Due} читает ;) 00:10 <@nop> вот почему я это опубликовал 00:10 <@nop> на благо наших пользователей 00:10 <@nop> у них 5,5 миллиона клиентов 00:10 <@nop> так что парочка может быть и у нас 00:11 <@nop> надеюсь, они прислушаются к предупреждению и исправят 00:11 <@nop> если нет 00:11 <@nop> это будет предано огласке через 30 дней с даты 00:11 <@nop> что создаст немного давления, чтобы исправить проблему 00:11 <@nop> идём дальше 00:11 <@nop> Проблема с подключением 00:11 <@nop> с обновлением 00:11 <@nop> многие, вероятно, выключили свой предыдущий rc2 relay (ретранслятор) 00:11 <@nop> и включили rc3 00:12 <@nop> скорее всего, это растянется на пару недель 00:12 <@nop> большинство людей не очень последовательны в отслеживании дня обновления 00:12 <@nop> также 00:12 <@nop> на этой неделе несколько раз площадка колокации сервера ircd проводила сетевые работы 00:12 <@nop> это вызвало пару «иканий» 00:12 <@nop> и могло быть трудно зайти 00:12 <@nop> это закончилось 00:12 <@nop> и теперь должно быть довольно чисто (кроме того, что relays иногда падают) 00:13 < jeremiah_> relay будет уведомлять админа, когда его нужно обновить? 00:13 <@nop> в смысле, софт IIP уведомит? 00:13 <@mids> на данный момент, нет 00:13 <@nop> relay‑админа? 00:13 <@nop> это должно быть опционально 00:13 <@nop> по спорным причинам анонимности 00:13 < jeremiah_> да, но сейчас такой опции нет, верно? 00:13 <@codeshark> nop: может, поможет простая проверка версии 00:13 <@nop> верно, нет 00:14 <@nop> определённо опция, которая может появиться в 1.1 00:14 <@nop> stable 00:14 <@nop> но обещать не могу 00:14 <@nop> так как хотим свести изменения к минимуму 00:14 < jeremiah_> ок 00:14 <@mids> предлагаю не включать это 00:14 <@mids> только исправлять баги 00:14 <@nop> я тоже за это в этой версии 00:14 <@codeshark> да, без новых фич 00:15 <@hezekiah> Согласен. 00:15 <@nop> ок 00:15 <@mids> уже есть отчёты об ошибках? 00:15 <@nop> знаю, что у codeshark был один 00:15 <@codeshark> ага, не смог отправить почту, чёртов invisiblenet ;) 00:16 <@nop> хаха 00:16 <@nop> пришли, когда сможешь 00:16 <@nop> есть пара вопросов по firewall 00:16 <@codeshark> iip.log, isproxy.ini, mynode.ref, seed.rnd сохраняются в текущем каталоге вместо каталога ~iip/.iip  00:16 <@nop> думаю, нам надо яснее указать, что 6667 — не единственное соединение, которое должно быть открыто 00:17 <@nop> можешь официально прислать это по email 00:17 <@nop> так легче отслеживать 00:17 <@codeshark> не работает ;) 00:17 <@nop> почта должна работать 00:17 <@mids> nop: ты имеешь в виду правила firewall для исходящих соединений? 00:18 <@nop> да 00:18 <@mids> ок 00:18 <@nop> не думаю, что все пользователи понимают, как это работает 00:18 <@mids> да, мы можем добавить это в раздел про firewall в FAQ 00:18 <@nop> ок 00:18 <@mids> или создать его, если ещё нет 00:18 <@nop> в любом случае, cs, можешь отправить это на нашу страницу отчётов об ошибках на SourceForge 00:18 < {Due}> ок, секунду 00:19 < {Due}> можно спросить? 00:19 <@nop> подожди 00:19 <@nop> что дальше по повестке 00:19 <@mids> раунд вопросов! 00:19 <@nop> ок 00:19 <@nop> due 00:19 < {Due}> ;) 00:19 <@nop> можно спрашивать 00:19 < {Due}> ок 00:19 <@codeshark> nop: ок 00:20 < {Due}> 1) mids говорит, что эти серверы анонимны 00:20 < {Due}> anonymous 00:20 < {Due}> <mids> мы не знаем, где сервер 00:20 < {Due}> newsserver1.ussc.com 00:20 <@nop> это relay 00:20 <@nop> один из многих 00:20 <@nop> тебя защищают твои пиры 00:20  * Neo встаёт в очередь вопросов 00:21 < {Due}> но в чём смысл всего этого? 00:21 < {Due}> я имею в виду, все серверы ircu 00:21 <@mids> постараюсь помочь {Due} в приват 00:21 < {Due}> имеет vhost (виртуальный хост) 00:21 < {Due}> ок, понял 00:21 <@nop> neo, да 00:21 <@mids> следующий, neo 00:21 < Neo> Ок. 00:22 < Neo> nop: пожалуйста, расскажи: 00:22 < Neo> diff 'invisible internet' 'tarzan' 00:22 < Neo> мысли, пожалуйста. 00:22 <@nop> мне нужно дочитать про tarzan, прежде чем отвечать 00:22 <@nop> но они похожи 00:22 <@nop> хотя я вижу некоторые проблемы у tarzan 00:22  * jeremiah_  хотел бы URL с описанием tarzan 00:23 <@nop> neo, у тебя под рукой есть URL 00:23 < Neo> http://www.pdos.lcs.mit.edu/tarzan/index.html 00:23 < jeremiah_> спасибо 00:23 <@nop> знаешь что, neo 00:23 <@nop> когда дочитаю 00:23 <@nop> пришлю тебе email 00:23 <@nop> со своими мыслями 00:24 <@hezekiah> А если ты просто отправишь письмо в iip-dev? 00:24 <@nop> ок 00:24 < Rav-> можно предложение 00:24 < Rav-> про файлы node.ref и т.п. 00:24 <@nop> есть аспекты из tarzan, которые можно полностью использовать 00:24 < Neo> nop: спасибо 00:24 < Rav-> хранить их в домашних каталогах пользователей 00:24 <@hezekiah> Было бы неплохо. 00:24 < Rav-> так легче обезопасить proxy 00:24 < Rav-> и обновлять неинтерактивно 00:25 < Debrys> кхм:....... было бы круто, если бы я мог использовать IIP без установки и копирования файлов....... т.е. скопировать файлы на дискету......... прийти к кому‑то с ПК и IRC‑клиентом........ запустить IIP с дискеты без копирования каких‑либо файлов на жёсткий диск....... так что я был бы благодарен, если бы эта фишка с домашними каталогами пользователей была опцией 00:27 <@mids> сейчас он _должен_ смотреть в нескольких местах 00:27 <@mids> текущий каталог, домашний каталог 00:27 <@mids> и системный каталог 00:27 <@mids> не помню, в каком порядке это происходит 00:27 < jeremiah_> было бы также хорошо уметь запускать систему из памяти без конфигов, чтобы кто‑то мог воспользоваться и потом легко всё удалить (не уверен, насколько это сейчас возможно) 00:27 < Debrys> окей, спасибо за инфу, mids 00:28 <@nop> knoppix 00:28 <@nop> www.knoppix.net 00:28 <@mids> Debrys: но codeshark только что сообщил баг на эту тему, так что может не работать :) 00:28 <@codeshark> Debrys: да, с этой возможностью есть проблема 00:28 <@codeshark> некоторые файлы сохраняются в локальном каталоге 00:28 < xcasex> jeremiah_: просто примонтируй часть RAM в файловую систему D: 00:28 < xcasex> :D 00:28 < Debrys> ну, я ок, если знаю, что в будущем это будет работать :) 00:29 < Debrys> я просто не хотел бы потерять такую возможность, если её выкинут в будущем развитии 00:29 < Rav-> насколько помню, только файл node.ref должен быть локальным.. верно? 00:30 <@nop> и listen.ref 00:30 <@nop> и 00:30 < Debrys> cs: локальный каталог ок....... потому что локальным каталогом будет дискета? 00:30 <@nop> и isproxy.ini 00:30 < Rav-> да, верно 00:30 < Rav-> 3 файла 00:30 <@nop> хотя 00:30 < Debrys> единственная проблема, если запускать с CD........ но для меня это ок 00:30 <@mids> можно указать расположение файла при запуске isproxy 00:30 <@mids> попробуйте: isproxy -h 00:30 <@mids> это даст обзор опций 00:31 < Debrys> °кивает° 00:31 < Rav-> сейчас у меня эти 3 файла с правами rw для пользователей, так как iip стартует как пользовательский демон, а не системный 00:32 <@nop> ок 00:32 <@nop> скоро вернусь 00:33 <@mids> другие вопросы? 00:33 < Debrys> не сейчас и не по 1.1 00:33 < Rav-> ммм... уведомление об обновлении? 00:33 < Rav-> наверное, не будет анонимным 00:34 <@mids> Rav-: сервер мог бы отправить управляющее сообщение 00:34 < Rav-> окей 00:34 <@mids> вообще-то он уже отправляет версию, думаю 00:34 <@mids> но с другой стороны 00:34 <@mids> если я запускаю публичный relay 00:35 <@mids> что должен делать relay, если видит, что он слишком старый? 00:35 < Rav-> можно включить это в node.ref 00:35 < Rav-> не знаю 00:35 < jeremiah_> можно дать опцию отправить email админу 00:35 < jeremiah_> или anonymail 00:35 <@mids> да, может быть 00:35 < Debrys> а что если клиенты будут узнавать о новой версии от других клиентов..... не от сервера? это тоже могло бы работать в децентрализованной сети........ ведь если уведомление об обновлении зависит от сервера, оно не будет работать, когда IIP станет децентрализованной? 00:36 < Rav-> да, поэтому я думал про node.ref 00:36 <@mids> не думаю, что это возможно в децентрализованной среде 00:36 <@mids> если только не подписывать эти сообщения командой разработки IIP 00:36 <@mids> иначе слишком легко слать фейковые сообщения 00:36 < hezekiah> Верно 00:37 < Debrys> это правда 00:37 < Rav-> хмм 00:37 <@mids> вообще 00:37 <@mids> когда всё будет полностью распределено 00:37 <@mids> вполне может быть несколько версий 00:37 < Debrys> но будет ли это ТАК ужасно, если придёт фальшивое сообщение о «новой версии»? кроме как раздражать? 00:37 <@mids> +s 00:37 <@mids> и клоны и т.д. 00:38 <@mids> Debrys: это будет легко сделать, и это сведёт пользу на нет 00:38 < Rav-> что и будет хорошим аргументом для уведомления об обновлении 00:38 < Debrys> окей 00:38 <@mids> лучше, если админы подпишутся на список рассылки разработки IIP 00:38 < Rav-> не знаю, как вы будете распространять сообщение 00:38 <@mids> :) 00:38 <@mids> возможно, в будущем нам стоит сделать другие рассылки 00:38 <@mids> типа iip-announce 00:39 < xcasex> не забудьте the-iip-133+3 00:39  * jeremiah_  должен идти 00:39 < jeremiah_> пока 00:39 < jeremiah_> зайду позже 00:39 < Rav-> когда вы говорите «распределённая», вы имеете в виду как часть децентрализованной сети iip или вы собираетесь выпускать серверный демон для использования в других сетях 00:39 < hezekiah> пока 00:42 <@mids> Rav-: децентрализованная 00:44 < hezekiah> Ну, я пошёл. Всем пока. 00:45 <@mids> ок 00:45 <@mids> настоящим объявляю встречу завершённой 00:45 <@mids> увидимся на следующей неделе, в то же время, в том же месте 00:46 <@mids> можете ещё немного поболтать 00:46 <@mids> и если есть ещё вопросы / комментарии, задавайте их в #iip или #anonymous --- Журнал закрыт Wed Dec 11 00:48:34 2002 </div>
