---
title: "Встреча разработчиков I2P, 29 мая 2002 г."
date: 2002-05-29
author: "nop"
description: "Встреча по разработке I2P, посвящённая обновлениям проекта и техническим обсуждениям"
categories: ["meeting"]
---

(Любезно предоставлено Wayback Machine http://www.archive.org/)

## Краткий обзор

<p class="attendees-inline"><strong>Присутствовали:</strong> Aroonkoa, Aster, athena, Banks, Chocolate, codeshark, ellison, Kronos-X, MiB, mids, Mole, Neo, nop, ptsc, SkyRat, Somedude, tikk, UserX, Zwolly</p>

## Журнал встречи

<div class="irc-log"> --- Лог открыт Tue May 28 22:39:11 2002 22:39 <+logger> ведение лога запущено 22:40 -!- mids сменил тему #iip-dev на: IIP Development Channel (moderated) | Еженедельные собрания разработчиков проходят здесь в 0000 UTC по средам. (во вторник, если у вас минусовой часовой пояс) | (во время собраний) живой логфайл http://mids.student.utwente.nl/~mids/meeting2/livelog.txt 22:52 -!- mode/#iip-dev [-v logger] от mids 23:42 -!- mids сменил тему #iip-dev на: IIP Development Channel (moderated) | Еженедельные собрания разработчиков проходят здесь в 0000 UTC по средам. (во вторник, если у вас минусовой часовой пояс) | http://mids.student.utwente.nl/~mids/iip/ --- День сменился Wed May 29 2002 00:16 [Пользователи #iip-dev] 00:16 [@mids] [ athena] [ logger] [ MiB] [ SubLiminaL] 00:16 -!- Irssi: #iip-dev: Итого 5 ников [1 оператор, 0 полуоператоров, 0 голосов, 4 обычных] 00:26 -!- mode/#iip-dev [+o UserX] от mids 00:29 -!- mode/#iip-dev [+o codeshark] от mids 00:32 <@codeshark> mids: у меня есть дополнительная тема на сегодня 00:32 <@codeshark> нам нужно больше ретрансляторов 00:33 <@mids> куда её поставить? 00:34 <@codeshark> стабильность сетей 00:34 <@mids> готово 00:56 <@UserX> mids: мне придётся уйти примерно через 30 минут после начала собрания 00:56 <@mids> ок, если у тебя есть пункты повестки, пожалуйста, отправь мне в личку, и мы их обсудим 00:56 <@mids> то же самое, если хочешь поменять порядок 00:57 <@mids> хотя я попытался вынести самые важные наверх 00:58 <@codeshark> добавь в повестку: поменять время встречи 00:59 <@mids> на когда? 00:59 <@codeshark> надо обсудить 01:00 <@mids> ок 01:00 <@codeshark> для меня это немного поздно 01:00 <@codeshark> 2 ночи... 01:22 -!- mode/#iip-dev [+o nop] от mids 01:51 -!- mode/#iip-dev [-m] от mids 01:51  * mids снимает модерацию до начала 01:51 <@codeshark> моему ноутбуку осталось 38 минут работы 01:52  * codeshark задаётся вопросом, хватит ли этого 01:52 <@mids> скоро вернусь 01:53 <@mids> снова тут 01:54 < MiB> Вопрос в сторону: я заметил, что страница mids — .nl... сколько вас здесь голландцев? Я сам бельгиец. 01:54 <@mids> у нас тут как минимум 10 голландцев/голландок 01:54 < MiB> Wow, leuk om weten :) 01:55 -!- mode/#iip-dev [+o nop] от mids 01:55 < athena> codeshark: где это ты в 2 ночи без розетки?? :) 01:57 <@codeshark> есть, но мне лень 01:59 -!- mids сменил тему #iip-dev на: Информация о встрече, повестка, livelog включая live logs на случай, если вы опоздали): 01:59 -!- mids сменил тему #iip-dev на: Информация о встрече, повестка, livelog (на случай, если вы опоздали): http://mids.student.utwente.nl/~mids/iip/ 02:00 <@nop> ок 02:00 <@nop> добро пожаловать 02:00 <@nop> на нашу вторую встречу 02:00 -!- mode/#iip-dev [+m] от mids 02:00 <@nop> в IIP 02:00 <@mids> Это первая открытая встреча IIP, мы планируем проводить такие встречи каждую неделю в то же время и в том же месте. 02:00 <@mids> Предыдущая встреча ( http://mids.student.utwente.nl/~mids/iip/meeting1/ ) была закрытой, эта — открытая. 02:00 <@mids> Мы будем модерировать встречи, чтобы избежать хаоса. После объявления темы канал будет размодерирован, 02:00 <@mids> чтобы вы могли говорить. Если будет слишком хаотично, оставим модерацию, и тогда, если у вас есть вопрос или 02:00 <@mids> вы хотите что-то добавить, напишите в личку кому-то с опами (@) или голосом (+) 02:00 <@mids> Информация о встрече, повестка, livelog (на случай, если вы опоздали): http://mids.student.utwente.nl/~mids/iip/ 02:00 <@mids> . 02:00 <@nop> ок 02:01 <@nop> давайте начнём, я сегодня так занят 02:01 <@nop> многозадачность 02:01 <@nop> так что извините, если буду выпадать 02:01 <@mids> без проблем 02:01 <@nop> список повестки 02:01 <@mids> Темы: 02:01 <@mids> 1) Приветствие 02:01 <@mids> 2) Стабильность сети 02:01 <@mids> 3) Управление проектом 02:01 <@mids> 4) Instant Anonymous Messenger 02:01 <@mids> 5) Веб‑сайт 02:01 <@mids> 6) Документация 02:01 <@nop> ок 02:01 <@mids> 7) Другое 02:01 <@nop> стабильность сети 02:01 <@mids> 8) Вопросы? 02:01 <@mids> 9) Следующая встреча 02:01 <@mids> . 02:02 -!- mode/#iip-dev [-m] от mids 02:02 <@nop> как вы могли заметить 02:02 <@mids> может, начальные вопросы? 02:02 <@nop> конечно 02:02 <@mids> кто‑нибудь.... 02:02 < Neo> привет. 02:02 < Neo> вы знаете причины проблем с сетью? 02:02 <@mids> Neo: это будет отвечено через минуту 02:02 <@nop> ок 02:02 <@mids> сначала посмотрим, есть ли начальные вопросы 02:02 <@nop> есть какие-то начальные вопросы 02:02 <@mids> похоже, нет, nop, продолжай (+m) 02:03 <@nop> ок 02:03 <@nop> стабильность сети 02:03 <@nop> причин этому много 02:03 <@nop> во-первых 02:03 <@nop> эта сеть долгое время жила на ноутбуке на моём рабочем столе 02:03 <@nop> проблема в том, что 02:03 <@nop> кто-то переставил ноутбук, 02:03 <@nop> не подумав, что его надо держать включённым 02:03 <@nop> так что... это была одна проблема 02:04 <@nop> во-вторых 02:04 <@nop> я решил перенести её 02:04 <@nop> на помощнее железо 02:04 <@nop> особенно из‑за всех вычислений Диффи — Хеллмана 02:05 <@mids> можешь объяснить ситуацию с DH? 02:05 <@nop> теперь это не 300 МГц, 02:05 <@nop> точнее 02:05 <@nop> 366 МГц, 02:05 <@nop> а 933 МГц, 02:05 <@nop> с 128 МБ ОЗУ на 512 02:05 <@nop> большая разница 02:05 <@nop> :) 02:05 <@nop> Pent II — Pent III 02:05 <@nop> ок 02:05 <@nop> далее 02:05 <@nop> мы нашли ошибку утверждения memfree — собственно, athena тоже обнаружила её, запустив rc2 02:06 <@nop> и эту проблему нужно было исправить 02:06 <@nop> что и было сделано 02:06 <@nop> и совсем недавно 02:06 <@nop> после исправления этой проблемы 02:06 <@nop> всё стало стабильным 02:06 <@nop> теперь 02:06 <@nop> мы очень хотим уйти от централизации, это наша главная цель 02:06 <@nop> но это процесс по шагам, и это сеть разработчиков 02:06 <@nop> так что иногда надёжность хромает 02:07 <@nop> но я стараюсь, чтобы на этом уровне все были довольны 02:07 <@nop> есть вопросы 02:07 <@nop> по этому поводу 02:07 <@mids> можешь объяснить ситуацию с DH? 02:07 <@nop> Ситуация с DH 02:07 <@nop> вычисления обмена ключами Диффи — Хеллмана сильно загружают процессор 02:07 <@nop> так что когда сервер падает на секунду 02:07 <@nop> и все пытаются подключиться 02:07 <@nop> это поднимает загрузку CPU до 99% 02:08 <@nop> потому что происходит много вычислений 02:08 <@nop> наша цель 02:08 -!- mode/#iip-dev [-s] от mids 02:08 <@nop> это поправить 02:08 <@nop> мы сделали несколько вещей 02:08 <@nop> мы добавили опрос/задержку, чтобы лучше обрабатывать вычисления 02:08 <@nop> и второе 02:08 <@nop> мы планируем внедрить лучшую библиотеку для арифметики произвольной точности в будущем 02:09 <@nop> ещё вопросы по этому поводу 02:09 <@mids> Мне есть что добавить: 02:09 <@nop> ок 02:09 <@nop> пожалуйста 02:09 <@mids> график сети: http://mids.student.utwente.nl/~mids/iipstats/network.html 02:09 <@mids> как видно (особенно на недельном) 02:09 <@mids> после длительного простоя сети 02:09 <@mids> мы теряем кучу пользователей 02:09 <@mids> и требуется много времени, чтобы их вернуть 02:09 <@mids> это плохо для нашей репутации 02:09 <@nop> и для анонимности 02:09 <@mids> возможно, нам стоит лучше общаться с пользователями 02:10 <@nop> больше пользователей — лучше 02:10 <@nop> согласен 02:10 <@mids> если знаешь, что сеть ляжет: сделай глобальное объявление 02:10 <@nop> ок 02:10 <@nop> иногда 02:10 <@nop> я сам не знаю 02:10 <@mids> если замечаешь, что она легла: обнови статус на сайте 02:10 <@mids> . 02:10 <@nop> ок 02:10 <@nop> есть вопросы или комментарии по этой теме 02:10 < athena> если можно предложение: краткое обновление ещё и в motd IRCd было бы здорово 02:10  * Neo думает, что обновлять статус на сайте — отличная идея 02:11 <@nop> ок, athena: записано, постараюсь так делать 02:11 < athena> спасибо' 02:11 < Neo> (иногда я не понимаю, это сеть или только у меня) 02:11 <@nop> Neo и mids, согласен насчёт обновления статуса 02:11 <@nop> отличная идея 02:11 <@mids> у codeshark было что-то про статус узлов 02:11 <@nop> к 02:11 <@codeshark> просто думаю, это можно интегрировать в nodechecker (утилита проверки узлов) 02:12 <@nop> пожалуйста, уточни 02:12 <@codeshark> если я вижу, что все хосты лежат (=сеть лежит), я мог бы обновлять страницу статуса 02:12 <@nop> круто 02:12 <@nop> звучит отлично 02:13 <@nop> это также хорошо сочетается с nym's who's online, вместо этого — просто страница статуса сети 02:13 <@mids> пожалуйста ставьте . когда закончили 02:13 <@codeshark> . 02:13 <@nop> . 02:13 < Neo> . 02:13 <@mids> сколько у нас публичных ретрансляторов? 02:13 <@mids> . 02:13 <@codeshark> сейчас у нас 15 в списке nodechecker 02:13 <@codeshark> 13 онлайн 02:14 <@codeshark> . 02:14 <@nop> повестка 02:14 <@mids> нужно больше? 02:14 <@mids> . 02:14 <@nop> больше нам всегда нужно 02:14 <@nop> это само собой 02:14 <@nop> :) 02:14 <@nop> . 02:14 <@codeshark> не для стабильности 02:14 <@codeshark> но для анонимности 02:14 <@codeshark> . 02:14 <@nop> да 02:14 <@nop> . 02:14 <@mids> другие вопросы/ 02:14 <@mids> . 02:14 <@nop> эта штука с точкой забавная 02:14 <@nop> . 02:14  * mids больше не ставит . после вопроса 02:15 <@mids> хорошо, дальше 02:15 <@mids> 3) Управление проектом 02:15 <@nop> mids — тебе, возможно, стоит начать 02:15 <@mids> возможно, нам стоит быть более профессиональными 02:15 <@mids> при этом сохраняя фан 02:15 <@nop> ну 02:15 <@nop> возможно, более организованными 02:15 <@mids> публиковать наши вехи 02:15 <@nop> профессионализм — спорно 02:16 <@mids> делегировать задачи 02:16 <@nop> сложность в профессионализме — мы не можем каждый день полностью этому посвящаться, из‑за реальной жизни 02:16 <@nop> но да 02:16 <@nop> нам точно стоит делегировать задачи 02:16 <@nop> что 02:16 <@nop> как мне кажется, мы делаем 02:16 <@nop> но не все оставались на связи по поводу своей задачи 02:16 <@mids> возможно, сделать делегирование более открытым 02:16 <@mids> чтобы все знали, кого о чём информировать 02:16 <@nop> ок 02:16 <@nop> да 02:16  * Neo предлагает помощника по управлению проектом, которого мы используем в DC. 02:16 <@mids> помню несколько случаев двойной работы 02:16 <@mids> . 02:16 <@mids> да, Neo? 02:17 < Neo> Mr Project. 02:17 <@nop> агент? 02:17 < Neo> Вот наш график релиза: http://citystateinc.com/dc/dc_project_5-28-2002.gif 02:17 < Neo> Это планировщик задач, посмотрите на gif — там всё понятно. 02:17 < Neo> Это просто вспомогательный инструмент. 02:18 <@nop> звучит хорошо 02:18 <@nop> также 02:18 <@nop> нам нужен инструмент общения уровня whiteboard (виртуальная доска) 02:18 <@nop> что-то, что позволит разработчикам общаться визуально 02:18 <@nop> особенно когда мы глубже погружаемся в сложности анонимных сетей 02:18 <@nop> с 02:18 <@codeshark> мы с mids пробовали некоторые whiteboard 02:18 <@nop> сетей 02:18 <@codeshark> но особо полезным не показалось 02:18 <@codeshark> по крайней мере те инструменты, что мы пробовали 02:18 <@codeshark> . 02:18 <@nop> хмм 02:18 <@mids> те, что мы пробовали, были слишком медленные и ограниченные 02:18 <@mids> . 02:19 <@nop> хмм 02:19 <@nop> что вы пробовали 02:19 <@mids> какие-то с freshmeat 02:19 <@nop> к 02:19 <@mids> у кого-то есть хороший опыт с публичными whiteboard? 02:19 <@nop> похоже, нет 02:19 <@mids> хм, нет 02:19 <@mids> :) 02:19 <@nop> ну 02:19 <@nop> возможно, стоит делегировать задачу 02:19 <@mids> добавим в список дел (todo) 02:20 <@nop> список дел/делегирование задач 02:20 <@nop> кто хочет помочь найти whiteboard, подходящий для нужд разработчиков 02:20 <@nop> это может быть и больше одного человека 02:20 <@mids> ну, если я найду, не буду держать в секрете 02:20 <@nop> к 02:20 <@nop> хорошо, добавлено в список дел 02:20 <@mids> но он должен быть мультиплатформенным 02:20 <@nop> да 02:21 <@mids> ок 02:21 < Neo> nop, как ты видишь полезность whiteboard? (просто любопытно) 02:21 <@nop> ну, я визуалист, когда речь о сетях 02:22 <@nop> и я знаю, были несколько раз 02:22 <@nop> когда визуальные схемы понятнее 02:22 <@nop> чем чатиться в irc 02:22 < Neo> к, спасибо :) 02:22 <@nop> IRC может ограничивать, сложно передать алгоритм/дизайн сети 02:22 <@mids> особенно объяснение ретрансляторов 02:22 < Neo> скриншоты могли бы пригодиться и для документации. 02:22 <@nop> да 02:23 <@nop> пока 02:23 <@nop> доходило до того, что я рисовал и факсом отправлял в прошлый раз 02:23 <@nop> :) 02:23 <@mids> лол 02:23 <@nop> ок — так или иначе 02:23 <@codeshark> nop: email :) 02:23 <@nop> noted that whiteboard would be a plus 02:23 <@nop> ага-ага 02:23 <@mids> другой пункт: 02:23 <@nop> email-шмейл 02:23 <@nop> вы что, думаете, мы тут прям гики какие-то 02:24 <@mids> banks предложил следовать идее из "Cathedral and the Bazaar" Эрика Рэймонда: релизить чаще 02:24 <@nop> я всё ещё осваиваю email ;) 02:24 <@mids> думаю, это тоже про управление проектом 02:24 <@nop> эмм, ссылку 02:24 <@codeshark> (... выпускать рано) 02:24 <@mids> http://www.tuxedo.org/~esr/writings/cathedral-bazaar/ 02:25 <@codeshark> мне кажется, мы так и делаем. или ты хочешь выпускать ещё чаще? 02:25 <@codeshark> . 02:25 <@mids> Banks? 02:25 < Banks> Я пока не уверен 02:26  * mids догадывается, что он просто не терпится увидеть RC2 02:26 < Banks> это помогает людям видеть, что путь к RC2 быстро продвигается :) 02:26 <@nop> RC2 готов — нас задерживает документация 02:26 <@mids> документация — пункт 6 02:26 <@nop> к 02:27 < Banks> Документация по RC2? 02:27 <@mids> Banks: да 02:27 <@nop> ну, доки для официального релиза 1.1 02:27 <@nop> но да 02:27 <@nop> если не будет прогресса 02:27 <@nop> по докам 02:27 <@nop> то мы зависнем, и точка 02:27 <@nop> по релизу 1.1 Release 02:27 < Banks> Я только что сделал кучу для доков, но не для RC2. Ещё не отправлял. Не знаю cvs 02:28 <@nop> хехе 02:28 <@nop> ок 02:28 <@codeshark> banks: что ты сделал? 02:28 < Aster> hola 02:28 <@mids> привет, Aster, пожалуйста посмотри уведомления 02:28 < Aster> какие уведомления? 02:28 < Aster> я так потерян 02:28 < Aster> что происходит? аааххх 02:28 <@mids> [notice(Aster)] добро пожаловать, канал модерируется; если хочешь что-то сказать, напиши мне или кому-то ещё с опами или голосом 02:28 <@mids> [notice(Aster)] Информация, повестка и логи: http://mids.student.utwente.nl/~mids/iip/ 02:29 < Banks> codeshark: Несколько вещей. Цитаты в начале каждой главы, небольшой FAQ ... 02:29 < Banks> Как внести вклад 02:29 < Banks> Зачем анонимность? 02:29 < ptsc> предложение, если осмелюсь: опция по умолчанию, которую можно отключить, «портить» URL, чтобы они были некликабельными, на уровне прокси. 02:29 <@codeshark> ок. надо обсудить это в пункте 6 02:29 <@mids> отлично 02:29 < Banks> Как настроить файрвол WinXP для IIP 02:30 <@mids> ptsc: что ты имеешь в виду? 02:30 < ptsc> например, заменять http на другую строку, такую как wysiwyg или url, или что-то маловероятное, что может скомпрометировать анонимность, как tripwire анонимности во freenet 02:30 <@mids> ты имеешь в виду, если я пишу http://www.google.com/ — это будет цензуриться? 02:31 < ptsc> так как самый простой способ скомпрометировать анонимность — кинуть honeypot-URL (ловушку) в людный канал 02:31 < SkyRat> нет, просто чтобы не было кликабельным 02:31 <@mids> кто-нибудь хочет ответить на это? 02:31 < ptsc> это должно быть чем-то, что можно отключить. 02:31 < Banks> Это же надо делать на уровне IRC‑клиента, не так ли? 02:31 < athena> или сервера 02:32 <@mids> можно сделать на уровне сервера 02:32 <@mids> но, думаю, есть некоторая ответственность и на пользователе 02:32 < ptsc> загрязнять трафик сервера может быть плохо 02:32 <@mids> нам тогда и телефонные номера менять? 02:32 < Banks> Большая накладная, не правда ли? 02:32  * Neo считает, что манипулировать содержимым система не должна. это чисто вопрос клиента 02:32 < athena> думаю, эту проблему не решить 02:33 < Banks> Но мысль хорошая 02:33 <@mids> может, специальный модифицированный «безопасный» клиент 02:33 <@mids> см. пункт 5! 02:33 <@mids> ээ 4 02:33  * Banks старательно не перескакивает к докам, «я это упомянул в доках» 02:33 <@mids> хехе 02:33  * Neo считает, что mids прав, этому место в кастомном клиенте, возможно, или в «безопасных» патчах к существующим клиентам 02:33 < athena> об этом должно быть в руководстве... т.е. «как можно потерять анонимность» 02:34 <@mids> предлагаю двигаться дальше и посмотреть, к чему приведёт пункт 4 после комментария MiB 02:34 < MiB> :) 02:34 < MiB> Вы говорили о лучшем общении с пользователями, как вам идея публичного списка рассылки и/или BBS, где разработчики и тестеры могли бы общаться? 02:34 <@mids> насколько я знаю, у нас 1 рассылка 02:34  * athena указывает на #iip 02:34 <@mids> iip-dev — в основном про разработку 02:35 < Banks> Может, IRC‑канал, куда могли бы заходить те, кто не может подключиться к IIP? 02:35 <@mids> хотя и другие темы тоже 02:35 <@codeshark> у нас ещё есть bug-list на sourceforge 02:35 < ptsc> я на самом деле написал что-то вроде «гайда для невежественных» 02:35 < ptsc> включая некоторые из этих 02:36 < Banks> Я видел это на deja, ptsc. Классно. 02:36 < ptsc> http://groups.google.com/groups?selm=ss9rdugclv39cemnk4ue9t8jv6n8se8a3h%404ax.com&output=gplain 02:36 < ptsc> это написано для специализированной аудитории о канале iip, который пока относительно малонаселён 02:36 < ptsc> спс 02:36 < Banks> Это хорошая идея для канала 02:37 < ptsc> думаю, он охватывает «быстрые матчи» по самосливу анонимности, но считаю, что можно сделать более изощрённые атаки, особенно если противник и обладает возможностями слежки, и запускает узел. 02:37 <@mids> круто для howto, я бы сказал! 02:38 <@mids> noe?j 02:38 <@mids> ээ 02:38 < Neo> По поводу BBS — Distributed City — это ssl/веб‑система сообщества, размещённая на xs4all. Мы приветствуем форумы IIP в нашем разделе форумов. 02:38 <@mids> neo? 02:38 < Banks> Я попытался включить часть в доки. 02:38 < ptsc> думаю, это не по зубам противнику среднего уровня вроде церкви саентологии без посторонней помощи, но с привлечением хакеров и/или коррумпированного узла и манипулируемого госоргана (FBI), возможно, можно всё расковырять 02:39 < ptsc> у этого нет задержек сети ремейлеров (и, по сути, и не может быть, если мы хотим оставаться «моментальными») 02:39 < Neo> В системе DC также есть GPG веб‑личные сообщения. Мы с Mids и другими поддерживали контакт, когда IIP лежал, а также обсуждали вопросы, связанные с IIP. 02:39 < Neo> Сейчас бета, но скоро откроемся для всех. 02:39 < Neo> . 02:39 <@mids> Значит, мы можем использовать DC для не‑irc части IIP 02:39 <@mids> форумы, объявления 02:39 < Neo> Ещё бы. 02:39 < Banks> Коррумпированному узлу всё равно пришлось бы раскодировать end‑to‑end шифрование, верно? 02:39 < Neo> Мы похоронили нашу систему чата и используем IIP, так что присоединяйтесь. 02:40 <@mids> Banks: эм, сейчас оффтопик 02:40 < Banks> mids: Ты прав 02:40 <@mids> предлагаю обсуждать внутренности IIP позже 02:40 < ptsc> под «коррумпированный» я имел в виду человека, а не узел 02:40 <@mids> давайте поторопимся и перейдём дальше, пока chocolate не присоединился 02:40 <@mids> возражения? 02:40 < ptsc> и под этим я имею в виду, что человек будет периодически запускать netstat и логировать, кто к нему подключается, 02:41 < ptsc> при этом сидя в канале под ником, наблюдая, кто появляется, и отсеивать людей методом исключения 02:41 < Neo> Мы можем сделать для IIP собственные форумы. — Новички — Тех — Разработка... дайте знать. 02:41 -!- mode/#iip-dev [+o Chocolate] от mids 02:41 < ptsc> они также могли бы получить внутренности сети других узлов, к которым подключаются, а затем получить повестки/возможности 'carnivore' на те узлы 02:41 <@mids> ptsc: это оффтопик 02:41 <@mids> пожалуйста, обсудим позже 02:41 <@mids> (становится хаотично) 02:41 < ptsc> извиняюсь 02:41 <@mids> ничего 02:42 <@mids> 4) Instant Anonymous Messenger (wilde не будет) 02:42 <@mids> wilde слишком хотел спать 02:42 <@mids> так что 02:42 <@nop> ок 02:42 <@mids> я просто вставлю, что он сказал: 02:42 <@nop> пожалуйста 02:42 <@mids> Статус и возможности: 02:42 <@mids> wilde начал работу над IM — простая в использовании программа для подключения к IIP. 02:42 <@mids> Он заставил работать IRC‑подключение. Система плагинов тоже работает. 02:42 <@mids> Помимо поддержки IRC и IM будут возможности для цифровых 02:42 <@mids> валют. Он сейчас изучает криптографию. 02:42 <@mids> Для дальнейшей информации пишите на wilde@invisiblenet.net или заходите в #iam-dev 02:42 <@mids> . 02:42 <@nop> ок 02:42 <@nop> также 02:42 <@nop> если freenet когда‑нибудь станет стабильным 02:42 <@nop> было бы неплохо добавить транспорт dcc 02:42 <@nop> который использует freenet 02:42 <@nop> как плагин 02:43 <@mids> ага 02:43 <@nop> ок 02:43 <@nop> звучит хорошо 02:43 <@nop> вопросы 02:43 <@mids> и, возможно, как предлагал ptsc 02:43 < Banks> Верно, но в RC2 не будет DCC? 02:43 <@mids> фильтровать IRC, чтобы отключать URL 02:43 <@nop> IIP rc2 не будет иметь dcc 02:43 <@nop> это компрометирует анонимность 02:43 <@nop> шаринг файлов будет позже внутри IIP 02:44 <@nop> но это в планах 02:44 < Banks> ок, думал, может быть способ без компромиссов 02:44 <@nop> не до тех пор, пока мы не децентрализуемся 02:44 <@nop> тогда — да 02:44 <@nop> с использованием брокерских агентов 02:44 <@nop> и т. п. 02:44 <@nop> у нас есть плагин fileserv для xchat 02:44 <@nop> делающий base64 02:44 <@nop> в общем 02:44 <@nop> таков план 02:44 <@nop> ок 02:44 <@nop> следующая тема 02:45 <@mids> может, вопросы 02:45 <@mids> но мы не все ответы знаем 02:45 <@mids> потому что wilde нет 02:45 <@mids> :) 02:45 <@mids> так что просто задавайте, он прочтёт их в логах 02:45 < Neo> wilde кодит на perl? 02:45 <@nop> java 02:45 <@mids> java 02:45 <@nop> полагаю 02:46 <@mids> он основывается на полном IM‑клиенте, который написал его друг 02:46 < Neo> ага 02:46 <@mids> хорошо, давайте к теме 5 02:46 <@mids> у нас всего 9 02:47 <@nop> тема номер 5 это... 02:47 <@nop> барабанная дробь, пожалуйста 02:47 <@mids> запишите свои горящие вопросы 02:47 <@mids> 5) Веб‑сайт 02:47 <@nop> ах 02:47 <@nop> да 02:47 <@nop> лаг 02:47 <@mids> слово хочу дать nym 02:47 <@nop> ага 02:47 <@nop> эмм 02:47 <@mids> nym? 02:47 <@mids> окей 02:47 <@nop> ок 02:47 <@nop> сайт выглядит ок 02:47 <@mids> он был здесь на прошлой неделе 02:47 <@nop> боюсь 02:47 <@mids> и извинился за задержку 02:47 <@nop> что обновлять изменения он будет вечно 02:47 <@mids> он сделал новый обновлённый дизайн: 02:47 <@mids> http://buttsnot.com/invisible2.html 02:48 <@nop> или пресс-релизы 02:48 <@mids> первый был http://mids.student.utwente.nl/~mids/iip/meeting1/draft2.jpg 02:48 <@nop> так что не знаю 02:48 <@mids> комментарии по виду? 02:48 <@nop> и нам нужен план Б 02:48 <@nop> на случай, если он так и не покажет стабильный сайт 02:48 < tikk> неплохо сделано.. а я дизайнер 02:48 < tikk> есть пара ошибок в таблицах 02:48 < Neo> ellison доступен для плана Б 02:48 < Aster> ничего, ещё бы довести 02:49 < tikk> косметика 02:49 <@nop> neo, уверен? 02:49 <@nop> это было бы здорово 02:49 <@nop> также Neo 02:49 <@nop> спасибо за материалы по IIP, что ты написал 02:49 <@mids> Думаю, это недостаточно хорошо для > 15 часов работы 02:49 <@nop> впечатляет 02:49 < Neo> да, он уже предлагал 02:49 <@nop> отлично 02:49 < Neo> какие материалы по IIP? 02:49 <@nop> dc 02:49 <@nop> на dc beta 02:50 < Neo> О. это ellison сделал :) 02:50 <@nop> также 02:50 <@nop> ну, передай ему спасибо 02:50 <@nop> ещё 02:50 <@nop> ellison делает логотипы? 02:50 < Neo> передам, он прочитает этот лог 02:50 <@mids> FYI, ellison — графический дизайнер Distributed City 02:50 < Neo> ещё бы. 02:50 <@nop> клёво 02:50 < Neo> и alta/lese/liquid privacy 02:50 <@nop> он быстро работает? 02:50 <@nop> типа мы смогли бы скоро увидеть что‑то 02:50 <@nop> 02:50 <@nop> потому что я уже почти готов настоять 02:50 <@nop> и перейти к плану Б 02:51 < Neo> он будет позже, можем быстро созвониться, я не могу говорить за него 02:51 <@mids> обновление по nym 02:51 <@nop> ок 02:51 <@mids> он получил от нас $100 за дизайн 02:51 <@mids> выплачено из фонда пожертвований 02:51 < Neo> но знаю, что он очень хотел сделать что‑то для IIP, если появится возможность. 02:51 <@mids> все доноры согласились 02:51 <@mids> но то, что у нас сейчас, непригодно 02:51 <@mids> это идёт слишком медленно 02:51 <@nop> и мы знаем, 100$ — это немного 02:52 <@nop> но я не чувствую, что мы даже это окупили 02:52 <@mids> но у нас больше нет 02:52 <@mids> я уверен, что nym со всеми благими намерениями 02:52 <@nop> мы дали ему это больше месяца назад 02:52 <@mids> но не хватает времени 02:52 <@nop> да 02:52 <@nop> понимаю 02:52 <@nop> но надо быть практичными 02:52 < Aster> как только он закончит дизайн, кто‑то другой (я был бы не против) доведёт остальное 02:52 <@mids> нам нужен сайт как можно скорее 02:52 <@mids> Aster: спасибо 02:52 <@nop> и хорошие логотипы 02:52 <@nop> да, спасибо 02:53 <@mids> какие варианты: 02:53 <@mids> — использовать то, что есть, и допилить до сайта 02:53 <@mids> — подключить другого дизайнера 02:53 <@mids> — оставить старый сайт 02:53 <@nop> старый сайту надо уйти 02:53 <@nop> мне он нравится 02:53 <@nop> но он слишком «злодейский» 02:53 <@mids> — ждать, пока nym его закончит 02:54 <@nop> и casper == нарушение авторских прав 02:54 < Banks> Мне кажется, старый сайт довольно хорош. Логотип и Times New Roman не в счёт. 02:54 <@nop> хехе 02:54 <@nop> знаешь 02:54 <@nop> ты удивишься 02:54 <@nop> но он был сделан за 10 минут 02:54 < Banks> жаль, что Gamespy украли наш логотип до того, как мы его создали :) 02:54 <@nop> хаха 02:55 <@nop> ок 02:55 <@nop> итак, по сайту 02:55 <@nop> возвращаться к старому — последний вариант 02:55 <@nop> я реально хочу более светлый вид 02:55 <@nop> более профессиональный 02:55 <@nop> потому что 02:55 <@nop> если привлечём внимание прессы 02:55 <@nop> мрачность приведёт к ярлыку «медийный хакер» 02:56 < Banks> верно. думаю, надо подумать о целевой аудитории и под неё подстроиться. 02:56 <@nop> и IIP так не пойдёт 02:56 <@nop> Banks: согласен 02:56 <@nop> целевая аудитория — это как ты это подаёшь 02:56 <@nop> как я это вижу 02:56 < Neo> ellison может СИЛЬНО помочь с этим. 02:56 <@nop> да 02:56 <@nop> вижу 02:56 <@mids> я видел работы ellison 02:56 <@nop> я тоже, очень хорошие 02:56 <@mids> если он хочет, давайте дадим ему шанс 02:56 <@nop> PR и сайт == одна идея 02:57 < Banks> Верно, но аудитория уже есть. Типа Slashdot. 02:57 < Aster> таргетить обе группы: хакеры и корпоративный вид... иметь 2 сайта 02:57 < Aroonkoa> И kuro5hin. :) 02:57 <@mids> насчёт $100, считаю их потерянными 02:57 <@nop> да 02:57 <@mids> и больше так не делаем в будущем 02:57 < Chocolate> 2 сайта — слишком большой оверхед 02:57 <@mids> назовём это учебной фазой 02:57 <@nop> да 02:57 < Aster> chocolate: в каком смысле? 02:57 <@nop> нам нужна главная InvisibleNet 02:57 < Banks> Программа всегда гораздо важнее сайта. 02:57 <@nop> затем страница Invisible Irc Project 02:58 < Banks> Хорошая программа продаёт себя сама. 02:58 <@nop> InvisibleNet — это команда разработчиков 02:58 <@nop> все мы 02:58 <@nop> каждый, кто использует IIP 02:58 <@nop> часть invisibleNet 02:58 <@nop> :) 02:58 <@nop> общество настолько секретное, что даже мы сами о нём не знаем 02:58 <@nop> ;) 02:58 <@nop> но серьёзно 02:58 <@nop> и тогда нам нужна основная страница IIP 02:58 <@mids> tikk тоже предлагает помощь 02:58 <@mids> может, сделаем маленький веб‑борд 02:58 <@nop> tikk, очень признателен 02:58 <@mids> для предложений и т. п. 02:59 < Neo> Banks: да, но часть маркетинга должна обслуживать PR и по политическим причинам — шифры идут не так далеко 02:59 <@mids> кто хочет участвовать в веб‑борде? (просто идея) 02:59  * mids 02:59 <@nop> Neo: поясни, пожалуйста, этот комментарий 02:59 < Banks> Neo: согласен 02:59  * nop пока не совсем понял 03:00 <@nop> также — mids: когда тема «Веб‑сайт», держать «веб/PR» как одну тему 03:00 <@nop> потому что это одно и то же 03:00 <@mids> nop: ага 03:00 <@nop> ок 03:00 <@nop> ну, если ellison готов 03:00 <@nop> и tikk, ты готов давать советы 03:00 <@nop> давайте это сделаем 03:01 < Neo> по поводу PR. Как ты выше сказал про «медийных хакеров». Тёмная «злодейскость» (как это?) 03:01 <@nop> и все, кто готов довести сайт до оптимума — подключайтесь и погнали 03:01 <@nop> Neo: понял мысль 03:01 < Neo> образ не хорош для PR — и политического PR, и привлечения новых пользователей. 03:01 < Neo> Поэтому людям, которые заинтересованы в экономии денег от тех, кто пытается их отнять, 03:01 < Aster> nop: ты имеешь в виду как вебмастер или просто довести сайт (по поводу «подключайтесь»)? 03:02 < tikk> я готов помочь советом, конечно.. не уверен, есть ли у меня +v тут 03:02 < Neo> и используют крипту — лучше использовать крипту для свободы слова, а не чтобы капитализироваться 03:02 <@mids> tikk: мы тебя слышим 03:02 <@nop> aster — это обсуждаемо, последнее время я был полу‑вебмастером 03:02 <@mids> tikk: канал не +m 03:02 <@nop> aster 03:02 < Aster> да? 03:02 <@nop> если хочешь — это открытая позиция, как только поднимем сайт 03:02 < Neo> как они защищают активы. (хватит, это для другой комнаты/треда) 03:02 < Aster> конечно 03:03 <@nop> у меня чувство, что это будет больше, чем я потяну 03:03 <@mids> ок 03:03 <@nop> Neo: хороший пойнт ;) 03:03  * mids просит контакты у вовлечённых сторон 03:03 <@mids> и сообщу вам 03:03 <@nop> и публичные ключи 03:03 <@nop> также 03:03 <@nop> к слову 03:03 <@nop> все, кто зарегистрированы у trent 03:03 <@nop> имеют доступ к anonymail 03:03 <@nop> user@iipmail.net 03:04 <@nop> совместим с pgp 03:04 <@nop> отчасти 03:04 <@nop> :) 03:04 <@nop> это как memoserv здесь 03:04 <@nop> и очень полезно 03:04 <@nop> продолжаем 03:04 <@nop> оффтопик 03:04 <@mids> ок 03:04 <@nop> но надо было сказать 03:04 <@mids> (за подробностями спрашивайте в #iip) 03:04 <@nop> да 03:05 <@mids> свяжусь с теми, кто выразил интерес к веб/PR 03:05 <@mids> двигаемся дальше 03:05 <@mids> ) Документация (codeshark, cohesion или mids) 03:05 <@mids> cohesion нет 03:05 < Chocolate> можно быстро вклиниться? 03:05 <@nop> конечно 03:05 <@mids> ок 03:05 < Chocolate> возвращаясь к whiteboard 03:05  * mids пролистывает вверх 03:05 < Banks> Это я всегда говорю своей жене. 03:05 < Chocolate> я нашёл один под названием «CSV» (если правильно помню) 03:06 < Chocolate> найду URL и пришлю в #iip 03:06 < Chocolate> . 03:06 <@mids> неплохо 03:06 <@mids> 6) Документация 03:06 <@mids> на прошлой неделе было длинное обсуждение 03:06 <@mids> 3 человека вовлечены в документацию 03:06 <@mids> все довольно заняты 03:07 <@mids> доки реально нужны перед релизом 03:07 <@mids> есть 2 системы: 03:07 <@mids> LaTeX или Docbook 03:07 <@mids> договорились сейчас использовать LaTeX 03:07 <@mids> и перейти на docbook позже 03:08 <@mids> текущий LaTeX доступен на http://mids.student.utwente.nl/~mids/docdemo/ 03:08 < Banks> Я использовал HTML в PDF через HTMLDOC. 03:08 <@mids> но ему нужен обзор 03:08 <@mids> и также не хватает некоторых пунктов 03:08 <@mids> (установка под Unix) 03:08 <@mids> вероятно, anonymail тоже можно добавить как приложение 03:08 <@mids> теперь мы слышали, что несколько человек сделали дополнения к руководству 03:09 <@mids> проблема в том, что мы не знаем, к какой версии 03:09 <@mids> так что давайте это скоординируем 03:09 <@mids> и соберём всё вместе 03:09 <@mids> . 03:09 <@mids> есть что добавить? 03:10 <@mids> хм 03:10 <@mids> у нас 3 перевода 03:10 < Banks> codeshark ещё тут? 03:10 <@mids> испанский, французский и голландский 03:10 <@mids> становится тяжеловато 03:10 <@mids> нам нужно управление документацией. 03:11 <@mids> новости о статусе cohesion? 03:11 <@mids> nop? 03:11 <@nop> здесь 03:11 <@nop> извините 03:11 <@nop> эмм 03:11 <@nop> он рядом 03:11 <@nop> был раньше сегодня 03:11 <@mids> но он менеджер документации, верно? 03:11 <@nop> эмм 03:12 <@nop> да 03:12 <@nop> подождите 03:12 <@nop> секунду 03:12 <@nop> кто‑то на работе говорит в ухо 03:12 <@mids> :) 03:12 <@mids> --- реклама --- 03:12 < Banks> Codeshark: ты ещё тут? Проверь личку 03:13 <@mids> Banks: если ты ему пишешь, скажи, чтобы он и тут ответил :) 03:13 < Banks> codeshark был неактивен 27мин 38сек 03:13 < Banks> :) 03:13 <@mids> чёрт, батарея на исходе 03:13 < Chocolate> лол 03:14 <@nop> вернулся 03:14 <@nop> ок 03:14 <@mids> ellison: мы сейчас в пункте 6) Документация 03:14 <@nop> cohesion — менеджер документации 03:14 <@mids> ок 03:14 <@nop> и главный технический писатель 03:14 <@mids> но он, похоже, занят 03:14 <@nop> но у людей есть реальная жизнь 03:14 < ellison> спасибо, догоняю по логам 03:14 <@nop> и думаю, дело в этом 03:14 <@nop> так что... 03:14 <@mids> верно 03:14 <@nop> нам нужен помощник менеджера доков 03:14 <@mids> предложение: класть как можно больше в CVS, чтобы больше людей могли работать 03:14 <@nop> чтобы процесс шёл 03:15 <@nop> mids = у тебя, похоже, много на плечах 03:15 <@nop> так? 03:15 <@nop> или это так выглядит 03:15 <@nop> по IIP, то есть 03:15 < Banks> Я могу помочь, но не знаком с CVS 03:15 <@nop> подождите 03:15 <@mids> nop: ага 03:15 <@nop> banks 03:15 <@mids> надо делегировать 03:15 <@nop> я дам тебе док по cvs 03:15 <@nop> ну что, chocolate — как ты, старина 03:16 <@nop> ок 03:16 <@mids> я могу быть помощником менеджера доков 03:16 < Banks> Кому отправить PDF, который я настрогал? Codeshark сейчас занят. 03:16 <@mids> но писать не буду 03:16 <@mids> могу вносить ввод в LaTeX 03:16 <@mids> и держать централизованно 03:17 <@mids> это много времени не займёт 03:17 <@mids> Banks: url 03:17 <@nop> конечно, Banks 03:17 < Banks> Куда мне его отправить по email? 03:17 <@nop> mids = если ты одобришь и положишь в cvs как contrib 03:17 <@nop> waill =will 03:17 <@nop> aster 03:17 <@mids> nop: что? мой latex или pdf Banks? 03:17 <@nop> думаю, да 03:18 <@nop> также 03:18 < Aster> nop: эм? 03:18 <@nop> ellison написал хороший док для конечных пользователей на dc beta 03:18 <@nop> очень признателен 03:18 <@nop> и может быть очень полезен в будущем 03:18 <@nop> для общего IIP 03:18 <@nop> на сайте 03:18 <@nop> типа 03:18 <@nop> «для начала» 03:18 < Banks> mids: Отправить на mids@invisiblenet.net? 03:18 <@mids> Banks: пожалуйста 03:19 < Banks> ок 03:19 <@nop> aster — не против, если я назначу тебя вебмастером, когда сайт поднимем 03:19 < Aster> nop: совсем не против :) 03:19 < Banks> mids: Отправил. 03:19 < ellison> nop: могу почистить и адаптировать для сайта 03:19 <@nop> отлично 03:20 <@nop> ellison — позже 03:20 <@nop> хотели бы обсудить веб‑разработку с тобой 03:20 < ellison> ок 03:20 < Banks> mids: Скажи, что думаешь. 03:20 <@mids> Banks: скажу, как получу 03:21 <@nop> доки — ещё комментарии? 03:21 <@nop> или вопросы 03:21 < Banks> mids: Ок, могу позже отправить HTML с BMP. 03:21 < Banks> У меня вопрос. 03:21 <@mids> Banks: свяжусь и положу централизованно 03:21 <@nop> да, сэр 03:21 < Banks> В whitepaper сказано: «вот "steady" потоковый протокол, для тех, кто может позволить себе полосу, для постоянного трафика (который защищает от любого анализа трафика, но даёт задержку 500 миллисекунд).» 03:22 < Banks> И затем «[name of this parameter?]» 03:22 < Banks> Как называется этот параметр? :) 03:22 <@mids> эм 03:22 <@mids> слишком детально 03:22 <@mids> это публичная встреча :) 03:22 < Chocolate> не оффтоп ли? 03:22 < Banks> Моя вина. 03:22 <@mids> У меня есть контакты тех, кто по документации 03:23 <@mids> я соберу 03:23 <@mids> и положу централизованно 03:23 <@mids> потом найду редакторов для правок 03:23 <@mids> не бойтесь LaTeX или CVS 03:23 <@mids> выживете 03:23 <@mids> :) 03:23 <@mids> . 03:23 < Banks> Читать про LaTeX было кошмаром :) 03:23 < Chocolate> ок, пункт «Документация» закончен? 03:24 <@mids> Chocolate: лол 03:24 <@mids> Chocolate: ну, тема здесь — да 03:24 <@mids> думаю. 03:24  * Chocolate пинает mids 03:24 < Chocolate> это я и имел в виду 03:24 <@mids> о :) 03:24 <@mids> прежде чем перейти к свободному раунду вопросов 03:24 < Chocolate> я имел в виду «пункт 6 повестки закончен?» 03:25 <@mids> давайте сделаем ещё одну публичную вещь 03:25 <@mids> о времени встречи 03:25 <@mids> Быстрый переход к пункту 9 «Следующая встреча»: 03:25 -!- Chocolate сменил тему #iip-dev на: Информация о встрече, повестка, livelog (на случай, если вы опоздали): http://mids.student.utwente.nl/~mids/iip/ | текущая тема: время встречи 03:25 <@mids> утверждение: текущее время слишком позднее для европейцев, лучшее время? 03:25 <@mids> codeshark и я предпочли бы на 2 часа раньше 03:26 <@mids> (сейчас 3:30 ночи у нас) 03:26 < Aster> ай 03:26 <@mids> Kronos-X: мы почти закончили 03:27 <@mids> Kronos-X: пытаемся согласовать лучшее время встречи 03:27 < Kronos-X> Я непредсказуем, так что по умолчанию гибкий. 03:27 < Kronos-X> :) 03:27 < MiB> У меня 3:38, на 3–4 часа раньше было бы гуманнее :) 03:27 <@mids> nop: как насчёт на 2 часа раньше? choc? banks? neo? 03:28 < Chocolate> Насколько помню, 0000 — самое раннее, когда nop может 03:28 < Neo> любое время для меня ок, спрашивайте других. :) 03:28 < Chocolate> 2200 вторника должно быть ок для меня 03:29 < Banks> Мне подходит 03:29 < Chocolate> важно, чтобы nop и/или userx могли приходить на встречи 03:29 < Aster> эм, это сколько по восточному? 03:29 < Chocolate> нет, UTC 03:29 < Aster> а по восточному сколько будет? (я не знаю, как это со временем работает :) 03:29 <@mids>  http://www.timeanddate.com/worldclock/ 03:29 < Chocolate> EDT — -5 03:29 < Aster> к 03:29 < ellison> ооо, встреча, совместимая с ISO! 03:29 < Kronos-X> Хех 03:30 <@mids> похоже, nop занят 03:30 <@mids> у него право вето на время, имхо 03:30 < Chocolate> согласен 03:30 <@mids> те, кто пришёл, не жаловались 03:30 <@mids> так что предложение — на 2 часа раньше 03:30 <@mids> время окончания встречи? 03:30 <@mids> . 03:31 <@mids> пункты 7/8 Свободный раунд вопросов!!! 03:31 <@mids> извините, что раньше вас обрывал 03:31 <@mids> мстите сейчас 03:31 < Chocolate> лол 03:31 <@nop> извините 03:31 <@nop> вернулся 03:31 <@mids> nop: встречу на час-два раньше ок? 03:31 <@nop> оо 03:31 <@nop> ну, это разгар моего рабочего времени 03:31 <@mids> будь честен 03:32 <@nop> хмм 03:32 <@nop> можем на час раньше 03:33 <@nop> могу получить неприятности за чат на работе в то время дня 03:33 <@mids> ага 03:33 <@mids> тогда попробуем так 03:34 <@nop> ок 03:34 <@mids> хорошо... вопросы! 03:34 -!- mids сменил тему #iip-dev на: Информация о встрече, повестка, livelog (на случай, если вы опоздали): http://mids.student.utwente.nl/~mids/iip/ | текущая тема: Вопросы 03:34 < Kronos-X> mids: Где .deb‑пакеты? 03:34 < Kronos-X> ;) 03:34 <@nop> научи нас, мудрый 03:34 <@nop> и мы сделаем .deb 03:34 <@nop> :) 03:34 <@mids> Kronos-X: ты бы их и сделал! 03:34 < Kronos-X> Хех. 03:35 < Kronos-X> Извините, я просто увеличиваю шум/сигнал. 03:35 < Kronos-X> Передам микрофон кому‑нибудь с реальным вопросом. 03:35 <@nop> хехе 03:35 <@mids> ptsc: вопросы по протоколу? 03:35 < Banks> ptsc неактивен 53мин 56сек :) 03:36 <@mids> ок, PDF от banks онлайн на http://mids.student.utwente.nl/~mids/iip/meeting2/ 03:36 <@nop> обсуждали ли дорожные карты 03:36 <@nop> etdd 03:36 <@mids> выглядит уже круто 03:36 <@nop> и т. д. 03:37 <@mids> nop: только то, что rc2 сильно зависит от доков 03:38 <@nop> ок 03:39 <@nop> этот pdf — огонь 03:39 <@nop> только нужен логотип Invisible IRC 03:40 <@nop> и готово, да? :) 03:40 <@mids> нравятся цитаты и скриншоты 03:40 < Banks> Casper? 03:40 <@mids> даже FAQ! 03:40 <@mids> Banks: почему раньше не сказал? 03:40 < Banks> Я говорил с codeshark, но он особо не ответил. 03:42 <@nop> нет 03:42 <@nop> возьми пока с сайта 03:42 <@nop> 03:42 < Banks> ок 03:43 <@mids> я иду спать 03:43 <@mids> logger ещё какое‑то время поработает 03:43 <@mids> спасибо всем за участие 03:43 < Neo> l8r mids 03:43 <@mids> ночи 03:44 < Chocolate> ночи 03:44 < Banks> ночи, mids 03:44 < Kronos-X> Ночи, mids. 03:44 < Aster> ните 03:45 < ellison> l8r mids 03:46 < Banks> В работе логотип? 03:48 <@nop> эм да 03:48 <@nop> также 03:48 <@nop> хотим иметь 03:48 <@nop> логотипы «powered by InvisibleNet» 03:48 <@nop> и «IIP now» 03:49 < Banks> Хорошая идея. 03:49 <@nop> banks 03:49 < Banks> Сложно придумать логотип, передающий невидимость IRC :) 03:49 <@nop> отличный pdf 03:49 < Aster> как скоро будут эти логотипы 03:49 <@nop> определённо будем его использовать в дистрибутиве с IIP 03:49 < Banks> Ура 03:49 <@nop> ну 03:49 <@nop> у меня есть наброски «powered by invisiblenet» 03:49 <@nop> но, знаешь 03:49 <@nop> цель IRC — это одно 03:49 <@nop> но в будущем 03:49 <@nop> Invisible Internet 03:49 <@nop> так что... 03:50 < Banks> Верно 03:50 <@nop> IRC — главный проект 03:50 <@nop> но он настолько модульный 03:50 <@nop> что могут пойти слухи 03:50 < Banks> Логотипы с головами или лицами обычно хорошо заходят. Redhat, Napster и т. п. 03:50 < Banks> Слухи? 03:51 < Aster> banks: но хотим ли мы копировать других или придумать что‑то уникальное, но запоминающееся 03:51 <@nop> это шутка, по сути он будет настолько модульным, что любой протокол можно будет вставить для анонимизации 03:51 < Banks> nop: понял :) 03:52 < Banks> Aster: голова или лицо могут быть уникальными. Думаю, лучше, чем геометрические узоры и т. п. 03:52 < Aster> ага 03:53 < Chocolate> есть у кого хамелеон как маскот? 03:54 <@nop> geiko 03:54 <@nop> страховая 03:54 <@nop> :) 03:54 < Chocolate> чёрт 03:54 < Chocolate> засранцы 03:54 < Chocolate> ужасная компания 03:55 < Banks> GameSpy забрали тему Невидимки 03:55 <@nop> да 03:55 <@nop> они даже плохо умеют добывать дешёвую страховку 03:55 < Chocolate> может, клингонский «Птица хищник»? 03:55 < Banks> :) 03:55 < Chocolate> плащ невидимости, знаешь ;) 03:56 < Banks> Может, следы, исчезающие на тексте. 03:57 <@nop> хехе 03:57 <@nop> ок, встреча официально завершена 03:57 <@nop> просто для информации 03:58 <@nop> свободный чат 03:58 <@nop> у кого есть хороший слоган для IIP 03:58 <@mids> IIP — он не даёт тебе заснуть 03:58 <@nop> хехе 03:58 < Neo> IIP — «К чёрту государство» 03:59 <@nop> эмм 03:59 < Neo> ой... извините... 03:59 <@nop> нет 03:59 < Neo> :) лол 03:59 < Banks> Мне нравится, Neo :) 03:59 < Banks> IIP — «Заикающиеся мочеиспускатели». 03:59 <@nop> ах 03:59 <@nop> хаха 04:00 < Chocolate> IIP — где животные разговаривают 04:00 < Banks> Хе-хе 04:01 < Banks> Может, логотип с собакой, знаешь, в интернете никто не знает, что ты — собака. 04:01 < Banks> Невидимая собака! :) 04:01 < ellison> «а с IIP — тем более» 04:02 < Banks> IIP — «Где AOL‑щики свободны от предвзятости» 04:03 <@nop> хаха 04:05 < Chocolate> IIP — говори сам с собой, и над тобой не смеются 04:05 < Banks> Хе-хе 04:10 -!- CwZ|away теперь известен как Somedude 04:11 < Chocolate> привет, Somedude 04:11 < Somedude> привет, Chocolate 04:11 < Somedude> как дела? 04:11 < Chocolate> нормально, у тебя? 04:11 < Somedude> отлично 04:12 < Banks> Хе-хе 04:13  * Banks пишет в личку Somedude: «Мы все ненавидим Chocolate». 04:13 < Somedude> ага, я тоже 04:13 <@nop> ребята 04:14 <@nop> пришлите мне сайты, которые вам нравятся 04:14 <@nop> в качестве примеров стилей для IIP 04:14 <@nop> 0x90@invisiblenet.net 04:17 < Mole> Итак, дело такое: я исследователь p2p и у меня куча неплохих алгоритмов, которые я изобрёл и протестировал для распределённых систем. 04:17 < Mole> Сейчас я ищу проект, с которым мог бы поделиться знаниями. 04:18 < Banks> Вы по адресу :) 04:18 < Banks> nop — ваш человек. 04:18 < Mole> Я только что нашёл iip несколько минут назад. 04:18 < Mole> Парень в #freenet на openprojects.net вас порекомендовал. 04:18 < Mole> Итак, что у меня есть: 04:19 <@nop> к 04:19 < Mole> * Все мои алгоритмы полностью распределённые и не зависят ни от какого центрального сервера. 04:20 < Mole> * Алгоритм удержания сети от 2 до 20000000000 узлов. :)) 04:20 < Mole> * Эта сеть никогда не получает расколов (netsplits) и не может быть уронена, насколько мне известно. 04:20 <@nop> mole 04:20 <@nop> пожалуйста, напишите на iip@invisiblenet.net 04:20 <@nop> с этим 04:20 <@nop> вместе с вашим публичным ключом 04:21 < Mole> * Алгоритм объявления подсетей/сервисов в основной сети. (И добавление подсетей в подсетях.) 04:21 <@nop> можно ли сохранять анонимность 04:21 <@nop> и не выдавать слишком много информации 04:21 < Mole> * Алгоритмы сбора статистики, как число узлов, средние и медианные значения и т. п. 04:22 < Mole> * Алгоритмы скрытия того, что делают разные узлы в сети и какие сервисы они предоставляют. 04:22 <@nop> почему ник Mole 04:22 < Mole> И в данный момент я работаю над решением распределённой безопасной эффективной базы данных. :) 04:22 <@nop> круто 04:22 < Mole> Ну, Mole — мой интернет‑ник с 1991. 04:23 < Mole> Я сам не очень скрытный человек. :) 04:23 < ellison> Mole: знаком с распределёнными системами данных на основе кворума? 04:23 < Mole> Но мне нравится давать скрытность людям. :) 04:23 <@nop> чувствовал, что эти алгоритмы — секрет 04:23 <@nop> :) 04:23 < Mole> нет, не кворум. 04:23 <@nop> quorum или quantum 04:23 < ellison> куча интересной работы там 04:24 < ellison> quorum 04:24 < Mole> В основном был слишком погружён в свои исследования и симуляции, так что сейчас беру длинный перерыв, чтобы посмотреть, какие есть проекты. 04:24 < ellison> это по сути структура распределённых баз данных, где многие могут иметь доступ чтения/записи, но система защищена от попыток порчи любым из этих участников 04:24 < ellison> очень полезно для некоторых типов структур/целей 04:25 < ellison> http://citeseer.nj.nec.com/malkhi97byzantine.html 04:25 < Chocolate> Mole: это я тебя сюда порекомендовал :) 04:25 < Chocolate> у меня шпион‑бот в #freenet здесь 04:26 < Mole> Ок, посмотрю и quorum. 04:26 < Mole> Ну, теперь у меня куча вопросов по IIP, чтобы понять, чем мои алгоритмы и знания могут быть полезны. :) 04:27 < Mole> Во‑первых, есть где‑нибудь документация по тому, как работает IIP? 04:28 <@nop> да 04:28 <@nop> banks 04:28 <@nop> где ссылка 04:28 < Banks> Секунду 04:28 < Banks> http://mids.student.utwente.nl/~mids/iip/meeting2/iipdoc.pdf 04:29 < Banks> Mole: вероятно, стоит читать в основном 1 и 9 главы. 04:29 < Mole> Ок, качаю. 04:32 <@nop> мне надо бежать 04:32 <@nop> увидимся позже 04:33 < Banks> бывай, nop 04:33 < Mole> Эй, вы ребята очень дружелюбны. Куча чатов во всех окнах и лички тоже. 04:33 < Banks> :) 04:36 < Mole> Я прочту всё, что вы порекомендовали, и поговорю с вами в другой день, когда узнаю больше. :) 04:37 < Banks> Было бы здорово :) 06:07 < Mole> Ах, я пробежался по iipdoc.pdf, и теперь, думаю, понял, как работает IIP. 06:08 < Mole> Если я правильно понял, в «магистрали» стоят почти обычные IRC‑серверы? 06:12 < Mole> И вы планируете сделать версию 2.0 полностью децентрализованной. 06:12 < Mole> Вёлся ли какой‑то дизайн или исследование алгоритмов для децентрализованной структуры версии 2.0? 06:20 < Chocolate> немного 06:20 < Chocolate> всё ещё НИОКР 06:21 < Mole> Ок, думаю, я мог бы пригодиться. :) 06:36 < Aster> к 06:37 < Mole> Ок, вот мои мысли об анонимном DCC чате и передаче файлов: 06:38 < Mole> Добавить socks‑прокси к «IIP‑клиенту». 06:38 < Mole> Сказать пользователям настроить их IRC‑клиент идти через IIP‑socks‑прокси. 06:39 < Mole> Это значит, все DCC‑подключения пойдут на IIP‑socks‑прокси. 06:40 < Mole> Затем, когда IRC‑клиент (вроде mIRC) хочет подключиться к mole.anon.iip, прокси отправляет это подключение через некоторые другие 06:40 < Mole> узлы сети, пока оно, наконец, не достигнет узла, с которым вы хотите DCC. 06:41 < Mole> Таким образом, у вас анонимный DCC! 06:41 < Mole> Что думаете? 06:41 < Aster> dcc — это про файлы, верно (я не особо по irc) 06:42 < Mole> Ага. 06:43 < Mole> Так что это создаст большую нагрузку на узлы, через которые «скачет» соединение. 06:43 < Aster> да... единственную проблему вижу в том, что когда начнёшь отправку файла, он должен пройти через все другие серверы, создавая много трафика 06:43 < Aster> ага 06:44 < Mole> Но поскольку почти все узлы должны помогать распределённой сети, нагрузка могла бы распределяться довольно равномерно. 06:44 < Mole> Но, конечно, «скачивания» будут медленнее, чем по небезопасному DCC. 06:45 < Mole> А, раскол сети? 06:46 < Aster> сорри, пропустил пару твоих сообщений 06:46 < Mole> Повторяю: но поскольку почти все узлы должны помогать распределённой сети, нагрузка могла бы распределяться довольно равномерно. 06:46 < Mole> Повторяю: но «скачивания» будут медленнее, чем по небезопасному DCC. 06:46 < Aster> да 06:47 < Mole> Так что надо обсудить, стоит ли это внедрять. 06:47 < Aster> не совсем по поводу распределённой нагрузки... каждый узел всё равно должен ретранслировать, скажем, 10 МБ, сколько бы ни было других узлов 06:47 < Mole> Но, по крайней мере, это очень просто реализовать, если решите использовать. 06:47 < Aster> ага 06:48 < Mole> Не с моими алгоритмами. :) Тогда каждый узел должен ретранслировать около 500 байт/с. 06:48 < Mole> За исключением самих DCC‑данных, конечно.... 06:49 < Mole> Перейдём к следующему простому алгоритму: 06:49 < Mole> Чтобы создать сетево‑эффективные коммуникации каналов, делаете так: 06:50 < Mole> Предположим, у каждого пользователя есть свой локальный IIP‑узел: 06:51 < Mole> То есть все данные, которые мы генерируем, чатясь, путешествуют только между узлами, участвующими в чате. 06:51 < Mole> Таким образом, остальная сеть не нагружается. 06:51 < Mole> Но для анонимности надо добавить одно: 06:51 < Mole> Узлы, фактически участвующие в мини‑сети канала, 06:52 < Mole> это лишь фронтенды для настоящих собеседников. 06:52 < Mole> То есть каждый узел подключается к фронтенду (возможно, в два и более уровня), и именно фронтенд входит в сетку канала. 06:53 < Mole> Это экономит массу полосы! 06:53 < Mole> и делает сеть гораздо более устойчивой. 06:53 < Aster> хм 06:54 < Aster> интересно 06:55 < Aster> скоро буду... нужно прилечь — спина болит 06:55 < Mole> узел‑чаттер <-> промежуточный <-> фронтенд <- channelnet - 06:55 < Mole> > фронтенд <-> промежуточный <-> узел‑чаттер 06:56 < Mole> У кого‑нибудь ещё есть комментарии? 07:18 -!- Zwollywood теперь известен как Zwolly 07:21 < Mole> Привет, Zwolly 07:22 < Zwolly> привет 07:22 < Zwolly> момент 07:23 < Mole> Ты участвуешь в разработке IIP? 07:24 < Zwolly> нет, я просто пользователь 07:24 < Zwolly> думаю, я опоздал на встречу 07:25 < Mole> А, я тоже. 07:25 < Mole> Да, встреча была несколько часов назад. 07:25 < Mole> Думаю присоединиться к команде разработки. 07:25 < Zwolly> http://mids.student.utwente.nl/~mids/iip     там есть инфа 07:25 < Zwolly> отлично 07:25 < Zwolly> если у тебя есть скиллы и они могут кого‑то использовать 07:26 < Mole> Ага, скиллы есть. Исследую децентрализованные p2p‑системы с 1997... 07:27 < Mole> Спасибо за напоминание URL. 07:28 < Mole> Ещё раз посмотрел и там больше, чем я заметил при первом взгляде пару часов назад. 07:28 < Zwolly> единственное, что я знаю о создании программ — это как заставить их падать, хехе 07:28 < Mole> Ну, звучит, как хороший бета‑тестер тогда? 07:29 < Zwolly> да, может быть 07:29 < Zwolly> я занят голландским переводом мануала, так что, может, смогу немного помочь с этим 07:29 < Mole> Забавно, что у них есть команда, чтобы добавить сайт к нику. 07:30 < Mole> Только что прочитал про дополнительные команды IIP. 07:30 < Zwolly> ага, это классная опция 07:32 < Mole> Упс, я смотрел «livelog.txt» на сайте IIP. 07:34 < Mole> Ой, отвалился. 07:35 < Zwolly> ага, вижу 07:35 < Zwolly> тоже пункт повестки 07:35 < Zwolly> более стабильные соединения 07:36 < Mole> хехе, да. 07:37 < Mole> Можно строить сети, которые используют несколько TCP‑подключений, чтобы всё было очень устойчиво. 07:38 < Zwolly> да, я читаю об этом, но нужно увидеть, прежде чем поверю 07:38 < nop> чёрт 07:38 < nop> встреча ещё идёт? 07:38 < Zwolly> сейчас читаю лог 07:38 < Zwolly> нет 07:39 < Zwolly> просто немного людей говорят и читают, что пропустили 07:39  * mids всех выгоняет 07:40 <@mids> ВСТРЕЧА ОКОНЧЕНА --- Лог закрыт Wed May 29 07:40:24 2002 </div>
