---
title: "Встреча разработчиков I2P"
date: 2003-03-18
author: "nop"
description: "Встреча по разработке I2P, посвящённая обновлениям проекта и техническим обсуждениям"
categories: ["meeting"]
---

(Предоставлено wayback machine http://www.archive.org/)

## Краткое резюме

<p class="attendees-inline"><strong>Присутствовали:</strong> Aprogas, armpit, hezekiah, Hitman, mids, nop, UserX</p>

## Журнал встречи

<div class="irc-log"> --- Журнал открыт Tue Mar 18 20:14:29 2003 20:15 -!- Тема для #iip-dev: Встреча IIP - журналы: http://mids.student.utwente.nl/~mids/iip/ 20:15 [Пользователи #iip-dev] 20:15 [ jeremiah] [ logger] [ mids] [ UserX] 20:15 -!- Irssi: #iip-dev: Итого 4 ника [0 ops, 0 halfops, 0 voices, 4 обычных] 20:15 -!- Irssi: Присоединение к #iip-dev было синхронизировано за 5 сек 20:17 -!- mode/#iip-dev [+o mids] by Trent 22:00 < nop> привет 22:00 <@mids> Tue Mar 18 21:00:10 UTC 2003 22:00 < hezekiah> Привет. :) 22:00 <@mids> Привет 22:00 <@mids> итак 22:01 <@mids> что в повестке? 22:01 < hezekiah> Понятия не имею. 22:01 < armpit> привет 22:01 < hezekiah> Привет 22:01 <@mids> ок 22:01 < armpit> не против, если я просто побуду тут? :) 22:01 <@mids> тогда давайте просто устроим раунд вопросов 22:01 <@mids> кстати, вышла Freenet 0.5.1 22:01 < hezekiah> Круто. :) 22:02 < hezekiah> Может, когда‑нибудь попробую ей воспользоваться. :) 22:02 <@mids> итак, есть вопросы по IIP? 22:02 < Hitman> краткий обзор текущего статуса был бы неплох, nop 22:02 < Hitman> чтобы мы вошли в курс того, что происходит 22:03 <@mids> верно 22:03 < nop> секундочку 22:03  * hezekiah включает прекрасную классическую музыку, которую ставят на линиях техподдержки, пока мы их ждем ... 22:04  * Hitman вздрагивает, когда нахлынули воспоминания 22:05  * mids задыхается 22:06  * mids умирает 22:06 < hezekiah> Ну, между тем стоит отметить, что некоторые, похоже, забыли, что встреча теперь начинается на 2 часа раньше. 22:06 <@mids> или им просто всё равно :) 22:07 < nop> ок 22:07 < nop> вернулся 22:07 < hezekiah> Ура! :) 22:07 < nop> вышла 1.1.0, встречу по 1.2 нужно назначить 22:07 < nop> чтобы hez, UserX и я могли обсудить дальнейшую крупную разработку 22:08 <@mids> может, цикл разработки стоит сделать более открытым? 22:08 <@mids> чтобы другие тоже знали о планах? 22:08 < nop> мы будем вести лог и поместим его в раздел research 22:08 < nop> на invisiblenet 22:08 <@mids> ок 22:08 < Aprogas> это бы опровергло заявления, что IIP — vaporware (проект‑призрак) 22:09 < hezekiah> mids: я за открытость, но это может сильно раздражать, когда пытаешься обсудить код, а слушатели постоянно уходят в теорию. :( 22:09 < nop> поэтому мы ведём лог 22:09 < nop> ;) 22:09 < hezekiah> Думаю, логирование — хорошая идея. 22:09 < nop> и публикуем 22:09 <@mids> hezekiah: каналы можно модерировать 22:09 < hezekiah> Может, выложим лог и в список рассылки iip-dev? Это даст людям хорошее представление о том, что происходит за кулисами. 22:09 < Hitman> открытое обсуждение идей и мозговые штурмы — это круто, но изменения конечного продукта придётся обсуждать отдельно фактической командой разработчиков, иначе всё будет реализовано неправильно 22:09 <@mids> ок 22:09 < hezekiah> Тогда они могли бы высказывать самые разные предложения. :) 22:10 < hezekiah> UserX? Ты сейчас здесь? 22:10 < UserX> я здесь 22:10 < hezekiah> Ок. :) 22:10 < hezekiah> (К UserX и nop): Есть ли у кого‑нибудь удобное время для той встречи? 22:11 < hezekiah> В письме я указал время, которое мне не подходит. Надеюсь, это достаточно небольшое подмножество и проблем не будет. :) 22:12 <@mids> в любом случае вы можете урегулировать это в приватном порядке 22:12 < Hitman> по моему личному мнению, децентрализация сети — приоритет номер один.  Сделать IIP полностью p2p означало бы лишить правительство и прочие неприятные силы какой‑либо возможности её закрыть.  Пока существует центральный сервер, они всё ещё могут это прикрыть.... т.е. Napster 22:12 < hezekiah> Ок. 22:12 <@mids> мы сможем прочитать логи потом. 22:13 < hezekiah> Hitman: децентрализация — основная тема 1.2 22:13 < Hitman> класс 22:14 < hezekiah> Так, на чём мы остановились? 22:15 < hezekiah> А, да. Nop перечислял текущий статус 1.2. 22:15 < nop> ага 22:15 < hezekiah> Ещё что‑нибудь добавить, nop? 22:15 < nop> итак, для 1.2 нам нужна встреча разработчиков, чтобы начать 22:15 < nop> и с этого момента мы стартуем 22:16 < Aprogas> вы создали ветку в CVS, чтобы исправлять баги в 1.1, не заставляя пользователей обновляться до альфа‑ или бета‑версии 1.2 ? 22:17 < UserX> Разработка уже идёт в отдельной ветке от 1.1 22:18 < hezekiah> А релиз 1.1 помечен тегом v1-1-0. 22:18 < Aprogas> то есть на релизе стоит тег, но нет тега ветки ? 22:18 < Aprogas> я полагаю, разработка идёт в ветке `MAIN' ? 22:19 < hezekiah> Эм, я сейчас не знаю, какие команды CVS надо запустить, чтобы это различить. :) 22:19 < UserX> 1.1 находится в ветке MAIN 22:19 < Aprogas> что‑то вроде cvsweb даёт больше наглядности в таких вещах, чем команды cvs; ветки в CVS довольно запутанные 22:20 < Aprogas> в общем, держать релиз на основной ветке, а разработку — в отдельной ветке — достаточно необычная схема; возможно, на то есть причины 22:20 < Aprogas> может, стоит проверить, не полезнее ли сделать наоборот ? 22:25 < hezekiah> Ну, я не очень знаю CVS, так что мой вклад тут мало чего стоит. :) 22:26 < Aprogas> CVS — страшный зверь 22:27 < hezekiah> Ага. Интересно, не съел ли он остальных в комнате. Здесь мёртвая тишина. 22:27 < Aprogas> мне не раз приходилось заново импортировать исходники, потому что я всё ломал после попыток привести ветки в порядок 22:27 < hezekiah> ;-) 22:28 < Aprogas> так что будьте с ним осторожны 22:28 < hezekiah> *лол* 22:29 < hezekiah> Mids? У нас есть ещё пункты повестки? Похоже, с этим мы закончили (или кого‑то съел зверь по имени CVS.) 22:31 < Aprogas> ну... я не особо увидел реакцию на мои `suggestions' 22:31 < Aprogas> мне интересно, почему команда разработки IIP использует такой необычный способ работы с ветками 22:31 < hezekiah> Понятия не имею. 22:31 < Aprogas> думаю, 99% проектов на CVS разрабатывают в ветке MAIN, а релизы держат в отдельных ветках 22:32 < hezekiah> Но я знаю, что это работает нормально. 22:32 < Aprogas> это станет очевидно, когда выйдет 1.2 22:32 < Aprogas> что будет с 1.1, которая сейчас в основной ветке ? 22:32 < hezekiah> Так что я говорю: «Если не сломано, не чини». 22:32 < hezekiah> Её исходники помечены тегами. 22:33 < Aprogas> в ней могут найти баг 22:33 < Aprogas> и вам может понадобиться создать 1.1.1 22:33 < hezekiah> Полагаю, если нужно исправить баг, кто‑то делает checkout v1-1-0, исправляет баг и коммитит под тегом v1-1-1. 22:33 <@mids> hezekiah: нет, никаких 22:33 < Aprogas> hezekiah: так тоже можно 22:33 < hezekiah> mids: как я сказал, я мало знаю о CVS. :) 22:33 < Aprogas> но релизные ветки использовать привычнее 22:33 < UserX> разработку, вероятно, потом сльют обратно в основную ветку. а если нам понадобятся фиксы/обновления для 1.1, мы просто создадим от неё ветку 22:33 < Aprogas> userx: ок 22:33 < hezekiah> Ну и ладно. Оставлю игры с CVS тем разработчикам, которые его понимают. :) 22:34 < Aprogas> никто не понимает CVS 22:34 < hezekiah> лол 22:34 < Aprogas> в этом и проблема 22:34 < Aprogas> это зверь, которого толком не приручить 22:34 < hezekiah> Итак, mids. Что дальше по повестке? Раунд вопросов? 22:34 <@mids> ок, я ушёл. увидимся 22:35 -!- mode/#iip-dev [+o hezekiah] by Trent 22:35 <@hezekiah> Ок. Раунд вопросов официально открыт, полагаю. :) 22:35 < Aprogas> о 22:35 <@hezekiah> Вопросы? 22:35 <@hezekiah> (Не то чтобы я обещал ответ, но спросить можно.) 22:37 <@hezekiah> Раз ... 22:37 <@hezekiah> Два .. 22:37 <@hezekiah> Ушло! 22:38 <@hezekiah> Продано вечной тишине извечно вопрошающей публики (до следующей встречи iip-dev). ;-) 22:38 <@hezekiah> Ну, было приятно со всеми пообщаться (и здорово, что UserX смог присутствовать и участвовать во встрече iip-dev. Рад, что смена времени ему помогла.) 22:38 <@hezekiah> Всем пока! :) 22:38 < nop> пока --- Журнал закрыт Tue Mar 18 22:43:48 2003 </div>
