---
title: "Встреча разработчиков I2P"
date: 2003-07-22
author: "nop"
description: "Встреча по разработке I2P, посвящённая обновлениям проекта и техническим обсуждениям"
categories: ["meeting"]
---

(Любезно предоставлено Wayback Machine http://www.archive.org/)

## Краткое резюме

<p class="attendees-inline"><strong>Присутствовали:</strong> cohesion, hezekiah, jeet, jeremiah, jrand0m, mihi, nemesis, nop, thecrypto, wilde, Zwolly</p>

## Протокол собрания

<div class="irc-log"> --- Лог открыт Tue Jul 22 15:56:06 2003 15:56 <@hezekiah> jrand0m: Точно! 15:56 -!- mode/#iip-dev [+o jrand0m] by hezekiah 15:56 <@cohesion> логирование включено 15:56 <@jrand0m> w00t 15:56 <@nop> нам нужно добавить cohesion и убрать mids из дев‑листа 15:56 <@hezekiah> Отлично. :) 15:56 <@hezekiah> Какой дев‑лист? 15:56 <@cohesion> nop: я пробовал CVS, и он не принял мой user/pass 15:56 <@nop> ок, я тебя добавлю 15:56 <@nop> подожди 15:56 <@nop> какой у тебя sf id 15:56 <@cohesion> cohesion 15:56 <@nop> напиши мне в личку, если нужно 15:56 <@nop> ок 15:57 <@cohesion> думаю 15:57 -!- thecrypto [thecrypto@anon.iip] вошёл в #iip-dev 15:57 <@hezekiah> Кстати, я уйду примерно в 22:15. 15:57 <@hezekiah> UTC 15:57 <@cohesion> ага 15:57 <@cohesion> hezekiah: ок 15:58 <@nop> cohesion: ты в списке 15:58 <@nop> нам нужно обновить вебсайт 15:58 <@cohesion> nop: ок 15:58 <@cohesion> nop: попробую сейчас 15:58 <@nop> и нам нужно начать моделировать IIP с I2P 15:58 < thecrypto> хей 15:58 < thecrypto> я добрался 15:58 <@nop> ок 15:58 <@nop> werd 15:58 <@nop> ;) 16:00 <@hezekiah> jrand0m? Я только что посмотрел твою правку 16:00 <@hezekiah> плана разработки. 16:01 <@jrand0m> си сеньор? 16:01 <@hezekiah> График с полосами и линиями обрезается 16:01 <@hezekiah> справа; я не вижу его целиком. 16:01 <@jrand0m> ага, ganttproject не идеален, но это лучше, 16:01 <@jrand0m> чем делать вручную. 16:01 <@jrand0m> то, что далеко справа, — последние задачи — 16:01 <@jrand0m> после них ничего нет 16:01 <@hezekiah> Но я 16:01 <@jrand0m> задачи там перечислены по порядку на 16:01 <@jrand0m> index-tasks.html 16:01 <@hezekiah> даже не могу увидеть, какие это задачи. 16:02 <@hezekiah> Ок. :) Придётся ограничиться текстом. 16:02 <@hezekiah> nop: Мы скоро начнём? Мне нужно будет 16:02 <@hezekiah> уйти в 22:15 UTC, но я бы хотел захватить как можно больше встречи. 16:02 <@hezekiah> 16:02 <@jrand0m> дай посмотреть, смогу ли я сделать большую задачу, чтобы это исправить... 16:02 <@hezekiah> jrand0m: Спасибо. :) 16:03 <@nop> да 16:03 <@nop> хорошо 16:03 <@nop> повестка 16:03 <@nop> 1) 16:03 <@nop> приветствие 16:03 <@nop> 2) 16:03 <@nop> Будущее сайта 16:03 <@nop> 3) 16:03 <@nop> исправления багов в 1.1 16:03 <@nop> 4) 16:03 <@nop> I2P 16:03 <@nop> 5) 16:03 <@nop> Предложения и комментарии 16:03 <@nop> всем привет 16:04 <@nop> переходим к пункту 2 16:04 <@nop> вебсайт 16:04 <@nop> cohesion, твои навыки по сопровождению сайта на уровне? 16:04 <@cohesion> ага 16:04 <@cohesion> XHTML и CSS — моя специализация 16:04 <@nop> ок, предполагаем, что ты сможешь заняться сайтом, правками и т.д. 16:04 <@nop> ок 16:04 <@cohesion> да 16:05 <@cohesion> при условии, что я смогу подружиться с CVS :) 16:05 <@nop> легко 16:05 <@nop> export CVS_RSH=ssh 16:05 <@nop> и не используй pserver 16:05 <@nop> используй d:ext 16:05 <@cohesion> я использую gruntspud для интерфейса к CVS 16:05 <@nop> ок 16:05 <@cohesion> это часть моего текстового редактора 16:05 <@cohesion> должно работать 16:05 <@cohesion> но можем обсудить это позже 16:05 <@cohesion> я пробую сейчас 16:05 -!- thecrypto [thecrypto@anon.iip] вышел [Ping timeout] 16:05 <@nop> если будут проблемы, дай знать как можно скорее, чтобы я 16:05 <@nop> помог — у меня куча задач 16:06 <@nop> кроме того 16:06 <@nop> нам нужно подумать о создании раздела I2P 16:06 <@nop> потому что это будет следующий большой проект 16:06 <@nop> я поговорю с ellison, может, он поделится 16:06 <@nop> навыками веб‑дизайна и накидает шаблон 16:06 <@hezekiah> I2P должен быть разделом invisiblenet.net или 16:06 <@hezekiah> invisiblenet.net/iip? (я за первый вариант.) 16:06 <@nop> и мы это обговорим 16:06 <@cohesion> ок 16:06 <@nop> тоже за первый 16:06 <@jrand0m> за первый 16:06 <@nop> он будет в разделе projects 16:07 -!- thecrypto [~thecrypto@anon.iip] вошёл в #iip-dev 16:07 <@nop> iip — один проект 16:07 <@nop> i2p — другой 16:07 <@hezekiah> Значит, invisiblenet.net/i2p 16:07 <@nop> да 16:07 <@hezekiah> Верно. Я так это и вижу. :) 16:07 <@nop> кто‑нибудь умеет делать логотипы? 16:07 <@nop> волонтёры приветствуются 16:07 <@nop> присылайте на список iip-dev 16:07 <@nop> ок, дальше 16:07 <@nop> исправления багов в 1.1 16:07 <@jrand0m> сек 16:07 * hezekiah хотел бы отметить, что его навыки в GIMP 16:07 * hezekiah> лучше обходить как ОМП. 16:08 <@jrand0m> можно ли держать материалы по i2p вне сайта, 16:08 <@jrand0m> пока не будем готовы к бете? 16:08 <@cohesion> предлагаю использовать вики для совместной работы над 16:08 <@cohesion> документами по i2p 16:08 <@nop> да 16:08 <@cohesion> могу сделать закрытую область 16:08 <@nop> возможно 16:08 <@hezekiah> jrand0m: Думаешь о громком анонсе 16:08 <@hezekiah> на /. или вроде того, когда всё будет в порядке? 16:08 <@nop> cohesion: согласен 16:08 <@jrand0m> да, hezekiah 16:08 <@jrand0m> согласен, cohesion 16:09 <@nop> ок 16:09 <@nop> давайте на минутку к 1.1 16:09 <@nop> hezekiah, ты сделал открытие, не связанное с 16:09 <@nop> фокусом? 16:09 <@nop> или как? 16:10 <@hezekiah> Код в порядке. 16:10 <@hezekiah> Проблема в коммуникации, не в коде. 16:10 <@hezekiah> Пользователь должен водить мышкой _внутри_ 16:10 <@hezekiah> диалогового окна. 16:10 < mihi> в диалоге нет индикатора прогресса, чтобы дать отклик, если 16:10 < mihi> пользователь всё делает правильно 16:10 <@nop> да, верно 16:10 <@hezekiah> Он может водить мышкой _за пределами_ диалогового окна 16:10 <@hezekiah> до посинения, но энтропия не будет набираться. (Чем эти 16:10 <@hezekiah> пользователи и занимаются.) 16:10 <@nop> да, диалогового окна не хватает 16:11 <@hezekiah> Полоска прогресса была бы плюсом. 16:11 <@hezekiah> И её должно быть несложно реализовать... если бы я 16:11 <@hezekiah> понимал этот клубок UI‑кода в IIP. 16:11 <@cohesion> или хотя бы какой‑то отклик 16:11 <@hezekiah> В любом случае, я отправил предложения в рассылку. 16:12 <@nop> это win32 API 16:12 <@nop> ;) 16:12 <@hezekiah> Либо перехватывать мышь (я не смог заставить M$ 16:12 <@hezekiah> это сделать), либо сделать текст в диалоговом окне, объясняющий 16:12 <@hezekiah> пользователю, что нужно водить мышкой _внутри_ диалога. 16:12 <@hezekiah> nop: знаю. 16:12 <@nop> ну и ладно, hezekiah, будь по‑твоему :) 16:12 <@hezekiah> Что? 16:12 <@hezekiah> Что я сделал? 16:12 * hezekiah в замешательстве 16:12 < thecrypto> а как насчёт просто разворачивать диалог на весь экран? 16:12 <@nop> hezekiah: я просто шучу 16:13 <@hezekiah> nop: ок. :) 16:13 <@hezekiah> Где UserX? Он знает UI‑код IIP 16:13 <@hezekiah> лучше меня. 16:14 <@hezekiah> thecrypto: насчёт разворачивания — ну, пользователю может не 16:14 <@hezekiah> понравиться бешеное диалоговое окно на весь экран. 16:14 <@hezekiah> Перехват мыши — идеально, но, как я сказал, я не смог 16:14 <@hezekiah> заставить M$ это сделать. 16:14 <@jrand0m> многие другие приложения не перехватывают мышь 16:14 <@jrand0m> статус‑бар плюс объяснение — типичный вариант 16:15 <@hezekiah> В общем, это «баг». 16:15 <@hezekiah> Как хочешь его починить, nop? 16:15 <@nop> ну 16:15 <@nop> я думаю, если возможно, сделать индикатор, который 16:15 <@nop> точно показывает набор энтропии 16:16 <@hezekiah> Ок. 16:16 <@nop> и обязательно поправить формулировки. Ты исчерпал 16:16 <@nop> варианты по перехвату движений мыши? 16:16 <@hezekiah> В меру моего терпения. 16:16 <@hezekiah> Серьёзно, то, что я сделал, _должно_ работать. 16:16 <@nop> Полагаю, терпения у тебя много? 16:16 <@hezekiah> Ну, я мало спал прошлой ночью. 16:17 <@nop> хмм 16:17 <@nop> давай попробуем сделать индикатор и поправить текст 16:17 <@nop> это даст нам ориентир 16:17 <@hezekiah> Раз не работает, я предполагаю, что доки M$ 16:17 <@hezekiah> врут (очень возможно) или в UI‑коде IIP происходит что‑то 16:17 <@hezekiah> «неизвестное». 16:17 <@nop> верно 16:17 <@hezekiah> Точно. :) 16:17 * hezekiah теперь встаёт на колени и молится, чтобы UserX написал 16:17 * hezekiah> UI‑код для прогресс‑бара. 16:19 <@nop> хаха 16:19 <@nop> если нет — зайди на planet-source-code.com 16:19 <@nop> там полно примеров 16:19 <@hezekiah> win32 API я осилю (хотя терпеть его не могу.) 16:19 <@nop> я тоже ненавижу 16:19 <@hezekiah> Но UserX/кто‑то, кто это изначально писал, сделал обёртку 16:19 <@hezekiah> вокруг него. 16:19 <@hezekiah> И меня беспокоит именно обёртка. 16:19 * nop сейчас пишет на нём по работе 16:19 <@hezekiah> Я разбираюсь. 16:20 <@hezekiah> Давайте перейдём к следующему пункту повестки. 16:20 -!- jeremiah-gym теперь известен как jeremiah 16:20 <@nop> ок 16:20 <@nop> следующий пункт — i2p 16:20 < jeremiah> hi 16:20 <@nop> hi 16:20 <@nop> jrand0m, начинай 16:20 <@hezekiah> jeremiah: как раз вовремя! 16:20 < jeremiah> hezekiah: у нас с nop странная синхронизация по времени, ты 16:20 < jeremiah> поймёшь 16:20 <@jrand0m> ок, все успели посмотреть дорожную карту? 16:21 <@hezekiah> Да. 16:21 <@jrand0m> это, понятно, черновик, и всё после вехи 1.0 16:21 <@jrand0m> в значительной степени пока открыто, но с этого можно стартовать 16:21 <@jrand0m> я обновил её сверх того, что в списке, включая 16:21 <@jrand0m> подключение hezekiah к C API (w00t!) 16:22 -!- jeet [~miteymous@anon.iip] вошёл в #iip-dev 16:22 <@jrand0m> по сути, после ближайшей пятницы у нас будет API 16:22 <@jrand0m> протокол описан, что позволит нам многое параллелить 16:22 < jeet> привет ;) 16:22 <@jrand0m> привет, jeet 16:22 < jeet> если я подниму сервер, можно ли сменить anon.iip 16:22 < jeet> на что угодно 16:22 <@jrand0m> вопрос навскидку: насколько безумной звучит дорожная карта r2? 16:22 <@jrand0m> сроки сумасшедшие, чего‑то не хватает, что‑то в неверном 16:22 <@jrand0m> порядке или зависимости не отражены? 16:22 <@nop> да 16:22 < jeet> круто 16:23 <@hezekiah> jrand0m: Я бы сказал, всё это безумно. 16:23 <@hezekiah> Однако, думаю (пока я не уеду в колледж), это выполнимо. 16:23 <@jrand0m> хех 16:23 < jeet> вы сделали очень крутую вещь ;X 16:23 <@hezekiah> Хотя я не уверен, что nop и UserX смогут спроектировать IRC‑ 16:23 <@hezekiah> протокол даже за 21 день. 16:23 <@hezekiah> nop: ;-) 16:23 <@nop> нет 16:23 <@jrand0m> ок, ты уезжаешь в уни в конце августа? середине? когда 16:23 <@jrand0m> нам отметить снижение твоей активности? 16:23 <@hezekiah> В районе 20 августа я уезжаю. 16:23 <@hezekiah> уезжаю. 16:24 <@jrand0m> ок 16:24 <@hezekiah> До тех пор я бешеный нерд! :) 16:24 < jeremiah> Я уезжаю примерно в то же время 16:24 < jeremiah> (в универ) 16:25 <@nop> ок 16:25 <@jrand0m> значит, нам нужно больше ресурсов на задачу «реализовать 16:25 <@jrand0m> IRC» или убрать её из релиза 1.0 16:25 <@hezekiah> Я бы не 16:25 <@hezekiah> не делал релиз 1.0 зависимым от IRC. 16:25 <@nop> думаю, эту задачу придётся отложить 16:25 < jeet> [17:23] -anon.iip- CTCP (кроме ACTION) и DCC 16:25 < jeet> отключены <- как сделать, чтобы это не всплывало каждые 3 минуты? 16:25 <@hezekiah> Делайте IRC, но дайте i2p 1.0 выйти, когда он будет готов. 16:26 < thecrypto> ух ты, я на полпути через колледж, а двое только 16:26 < thecrypto> поступают :) 16:26 <@jrand0m> лол 16:27 <@jrand0m> Согласен, hezekiah 16:27 <@hezekiah> Круто. Я всё ещё думаю, что i2p будет своим киллер‑приложением. 16:27 <@jrand0m> значит, по сути, всё, что нужно I2P 1.0 после 16:27 <@jrand0m> августа — месяц отладки и документирования, чтобы пройти путь от альфы к 16:27 <@jrand0m> бете и 1.0 16:28 <@jrand0m> hezekiah> обязательно. сперва нужен демонстрационный апп 16:28 <@jrand0m> на нём — как насчёт instant messenger + передача файлов, 16:28 <@jrand0m> всем ок для демо? 16:28 -!- jeet [~miteymous@anon.iip] вышел [ircN 7.27 + 7.0 for mIRC 16:28 <@jrand0m> (2002/01/10 00.00)] 16:28 <@hezekiah> Ну, ты сказал лучше: «демо». На мой взгляд, оно 16:28 <@hezekiah> не должно быть особенным. Оно просто должно показать, что сеть стоит 16:28 <@hezekiah> того, чтобы под неё разрабатывать. 16:29 <@hezekiah> Так что IM‑клиент — хорошее демо, по‑моему. 16:29 < Zwolly> передача файлов — это то, что я очень хочу увидеть, так что 16:29 < Zwolly> дайте демо 16:29 <@hezekiah> Zwolly: лол 16:29 <@nop> да 16:29 < Zwolly> а меня считайте «обычным» пользователем 16:30 <@hezekiah> Zwolly: Будешь нашим подопытным кроликом! ;-) 16:30 * hezekiah начинает смешивать ядовитый код в своей лаборатории. ;-) 16:30 < Zwolly> хммм, ням‑ням 16:31 <@jrand0m> ок, ещё одна вещь по i2p 16:31 <@nop> давай 16:32 <@jrand0m> nop> есть шанс получить cvs‑сервер не на sourceforge, но 16:32 <@jrand0m> доверенный? 16:32 <@jrand0m> у sourceforge больше проблем, чем у этих студентов 16:32 <@jrand0m> во время экзаменов 16:32 <@nop> да 16:32 <@nop> я это организую и подниму к следующей неделе 16:32 <@jrand0m> круто. спасибо 16:32 <@nop> также 16:32 <@nop> возможно, смогу получить compile farm 16:32 <@nop> не на sf 16:32 <@nop> с vpn‑доступом 16:32 <@hezekiah> Compile farm!? 16:32 <@jrand0m> compile farm? да брось, мы просто запустим ant :) 16:32 <@hezekiah> jrand0m: Не весь код — Java. 16:32 <@hezekiah> Лично я обожаю фермы для сборки. 16:32 <@hezekiah> :) 16:32 <@jrand0m> ant == make. он может запускать gcc / etc 16:32 <@nop> hezekiah: пришли мне список пригодных платформ, на которых нам нужно 16:32 <@nop> тестироваться 16:32 <@jrand0m> ок, если нам действительно нужна вычислительная мощность фермы, 16:32 <@jrand0m> это здорово 16:33 < wilde> какую лицензию планируете использовать? 16:33 <@nop> GPL 16:33 <@jrand0m> всем ок с GPL? 16:33 < wilde> к, отлично 16:33 <@hezekiah> Я за GPL. 16:33 <@hezekiah> Но одно предупреждение 16:33 <@hezekiah> Для API нам, вероятно, потребуется LGPL. Иначе 16:33 <@hezekiah> все программы для этой сети ДОЛЖНЫ быть GPL 16:33 <@jrand0m> возможно, позже перейдём на LGPL 16:33 <@jrand0m> да 16:33 <@jrand0m> мы НЕ должны требовать, чтобы все приложения, использующие I2P, были под GPL 16:33 <@hezekiah> Значит, router должен быть под GPL, а API, 16:33 <@hezekiah> вероятно, со временем под LGPL. 16:33 <@hezekiah> jrand0m: Тогда нам нужен API под LGPL. 16:33 <@hezekiah> Единственная проблема — найти хороший криптокит 16:33 <@hezekiah> для C, совместимый с LGPL. 16:33 <@hezekiah> Не думаю, что Sleepycat‑лицензия Cryptlib подходит. 16:33 <@hezekiah> Я мог бы написать автору и попросить исключение или 16:33 <@hezekiah> что‑то в этом духе, когда придёт время. 16:33 <@jrand0m> hezekiah> не «нужен», а «хотим». слой коммуникации API будет 16:33 <@jrand0m> открытой спецификацией, так что любой сможет написать свой и не линковаться с нашими 16:33 <@jrand0m> библиотеками 16:33 <@hezekiah> Верно. 16:33 <@nop> верно 16:33 <@hezekiah> Так что пока можем делать и GPL‑API, если надо. 16:34 <@hezekiah> Ок, вопрос к jrand0m: 16:34 < jeremiah> но нам стоит постараться сделать не «вирусные» как можно скорее 16:34 <@hezekiah> Согласен. 16:34 < wilde> http://www.virtualunlimited.com/products/beecrypt/ 16:34 < wilde> Bee Crypt под LGPL, я как‑то использовал 16:34 <@hezekiah> wilde: К сожалению, Beecrypt сильно не дотягивает до нужного 16:34 <@hezekiah> уровня. 16:34 <@nop> да 16:34 <@nop> не думаю, что нам стоит использовать такую криптобиблиотеку, как Beecrypt 16:34 <@jrand0m> согласен, wilde 16:34 <@cohesion> hezekiah: в 16:34 <@cohesion> GnuPrivacyGuard полно криптокода, всё под GPL 16:34 <@cohesion> можно посмотреть, откуда он 16:34 <@hezekiah> cohesion: проблема в том, что нам нужен C API под LGPL, который 16:34 <@hezekiah> использует крипто. 16:34 <@hezekiah> Разберусь, когда дойду. 16:34 <@hezekiah> Пока у меня два вопроса к jrand0m: (Уже стало 16:34 <@hezekiah> два!) :) 16:34 <@jrand0m> у нас много вариантов. разберёмся 16:34 <@jrand0m> давай, задавай 16:34 <@hezekiah> 1.) Когда спецификация client API будет готова 25‑го, 16:34 <@hezekiah> она будет детализировать побайтную структуру сообщений, уходящих в 16:34 <@hezekiah> сеть, и конкретику реализации крипто? 16:35 -!- ion [ion@anon.iip] вошёл в #iip-dev 16:35 <@jrand0m> да 16:35 <@hezekiah> 2.) Мы будем использовать Twofish? ;-) 16:35 <@jrand0m> нет, скорее aes, если только нет очень веской причины 16:35 <@hezekiah> jrand0m: Это «да» на оба вопроса или только 16:35 <@hezekiah> на первый? 16:35 -!- nemesis [nemesis@anon.iip] вошёл в #iip-dev 16:35 <@hezekiah> Ок. 16:35 <@jrand0m> hezekiah> да на оба 16:35 <@nop> ну 16:35 < nemesis> ууух, с каких это пор тут есть опы? :) 16:35 <@hezekiah> nemesis: Английская конструкция этого предложения 16:35 <@hezekiah> слишком корявая, чтобы я понял. Хочешь переформулировать 16:35 <@hezekiah> вопрос? 16:35 <@jrand0m> что особенного в twofish? почему не взять 16:35 <@jrand0m> advanced encryption Standard? 16:35 <@hezekiah> nop: Жду... :) 16:35 * jrand0m ждёт 16:35 <@nop> я предпочёл бы набор опций шифрования 16:35 <@nop> а не только aes 16:35 <@nop> есть мнения об AES, из‑за которых некоторым некомфортно его 16:35 <@nop> использовать 16:35 <@nop> и они предпочли бы Twofish и т.п. 16:35 <@nop> так что, может, сделаем выбор 16:35 < wilde> сделайте оба :) 16:35 <@nop> да 16:35 <@nop> wilde: именно 16:35 <@jrand0m> nop> наборы означают, что не все смогут отправлять 16:35 <@jrand0m> сообщения всем 16:35 < jeremiah> но тогда каждому router пришлось бы поддерживать оба? 16:35 < jeremiah> звучит болезненно 16:35 <@jrand0m> делать оба — это точно про транспортный слой, 16:35 <@jrand0m> где можно договориться 16:35 <@nop> не совсем 16:35 <@nop> я бы не согласился с AES тогда 16:35 <@nop> если ты параноик 16:35 <@hezekiah> Верно. Но давайте не включать то, что 16:35 <@hezekiah> слабеет, типа 3DES. 16:35 <@hezekiah> Цепь прочна лишь в самом слабом звене. 16:35 <@nop> тогда поймёшь почему 16:35 <@nop> с учётом одобрений правительства США 16:36 <@jrand0m> Я поддерживаю AES не потому, что его одобрило правительство, а 16:36 <@jrand0m> потому что его одобрили криптографы, учёные и 16:36 <@jrand0m> математики. 16:36 <@jrand0m> если есть лучше, возьмём лучшее. 16:36 <@jrand0m> но не хочу брать что‑то только потому, что это 16:36 <@jrand0m> другое 16:36 <@nop> но одобрение twofish среди 16:36 <@nop> криптографов тоже сильное 16:36 <@hezekiah> Ну, последние три кандидата AES были Rijndael, 16:36 <@hezekiah> Twofish и Serpent. 16:36 <@nop> точно 16:36 <@hezekiah> Rijndael был самым быстрым. 16:36 <@hezekiah> Лично у меня больше доверия к Twofish, чем к 16:36 <@hezekiah> Rijndael. 16:36 <@jrand0m> nop, кажется, ты говорил, что у serpent 16:36 <@jrand0m> были проблемы? 16:36 < wilde> используйте многослойное шифрование, если хватает CPU 16:36 <@jrand0m> wilde> будет, но это в другой 16:36 <@jrand0m> плоскости. 16:36 <@nop> я лишь говорю, что мы могли бы поддерживать оба 16:36 <@nop> это не повредит 16:36 <@jrand0m> вообще‑то повредит 16:36 <@jrand0m> атака сегментации 16:36 < wilde> ок, twofish, обёрнутый в AES, может быть перебором 16:36 <@nop> хаха 16:36 <@nop> не twofish в AES 16:36 < jeremiah> стоит ли стандартизировать каждый транспорт с одним 16:36 < jeremiah> набором характеристик (настройка сети, шифрование)? 16:36 <@nop> ладно, ради аргумента 16:36 <@nop> сделаем rijndael для этой части 16:36 < jeremiah> и тогда у нас будет один TCP‑транспорт с 16:36 < jeremiah> AES, один с Twofish, но не один, который жонглирует обоими? 16:36 <@jrand0m> jeremiah> да, конкретные транспорты будут иметь 16:36 <@jrand0m> конкретные характеристики, но сейчас мы обсуждаем сквозное шифрование 16:36 <@jrand0m> сообщений на уровне API 16:36 <@nop> делаем сквозной AES 16:36 < jeremiah> jrand0m: ага 16:36 <@nop> а между узлами опция twofish 16:37 <@nop> и если можно, сделайте AES‑counter mode 16:37 <@jrand0m> ок, звучит хорошо. всегда можем поменять до 16:37 <@jrand0m> релиза (во время peer review и т.д.) 16:37 < wilde> но все криптоалгоритмы падали в прошлом, двойное 16:37 < wilde> шифрование хотя бы выиграет время в случае прорыва 16:37 < wilde> в крипто 16:37 < jeremiah> не особо 16:37 <@jrand0m> wilde> самые параноидальные могут шифровать своей 16:37 <@jrand0m> системой до отправки сообщений через сеть I2P 16:37 <@hezekiah> wilde: Если один алгоритм окажется слабым, мы его 16:37 <@hezekiah> заменим. 16:37 <@jrand0m> I2P просто будет прозрачно шифровать 16:37 < wilde> jrand0m: да, верно, паранойе должен быть предел 16:38 <@nop> да 16:38 <@nop> можем весь день 16:38 <@nop> спорить об этом 16:38 <@nop> Сквозной AES 16:38 <@jrand0m> ок, у меня по I2P больше ничего 16:38 <@nop> Twofish и прочее — между узлами 16:38 <@jrand0m> круто 16:38 <@jrand0m> ещё что‑то по I2P или переходим к следующему пункту? 16:38 <@hezekiah> Я закончил. :) 16:38 < wilde> как насчёт A2A, anonymous 2 anonymous? 16:38 <@hezekiah> Я 16:38 <@hezekiah> такого не слышал. О чём ты, 16:38 <@hezekiah> wilde? 16:38 <@jrand0m> I2P — это анонимная коммуникация между анонимными 16:38 <@jrand0m> I2P = "Invisible Internet Project" 16:38 < nemesis> jrand0m: можешь прислать дорожную карту вложением, а 16:38 < nemesis> не инлайном? 16:38 <@jrand0m> (не заставляйте нас говорить I^2P) 16:38 <@nop> у hushmail есть зашифрованный мессенджер 16:38 <@nop> прикольно 16:38 <@jrand0m> nemesis> хмм, я пытался — hushmail сказал, что 16:38 <@jrand0m> прикрепил :/ 16:38 <@hezekiah> nemesis: Я получил как вложение. 16:38 <@jrand0m> nemesis> можешь скачать с 16:38 <@jrand0m> http://article.gmane.org/gmane.comp.security.invisiblenet.iip.devel/290 16:38 < nemesis> извиняюсь, я не могу скопировать&amp;вставить это 16:38 <@hezekiah> nemesis: Возможно, проблема в твоём почтовом клиенте? (Он 16:38 <@hezekiah> прислал zip‑файл.) 16:38 < nemesis> у меня инлайн 16:38 < nemesis> есть zip‑файл... 16:38 -!- UserX [~User@anon.iip] вошёл в #iip-dev 16:38 <@jrand0m> привет, userx 16:38 < nemesis> -Hush_boundarfy-31fda3d62329b 16:38 <@nop> кто‑нибудь это логировал 16:38 < nemesis> Content-Transfer-Encoding: base64 16:38 <@hezekiah> должен был cohesion. 16:38 <@jrand0m> Я логирую весь IRC 16:38 <@cohesion> у меня всё 16:38 < thecrypto> да 16:38 <@jrand0m> супер 16:38 < Zwolly> мой провайдер тоже логирует весь IRC, что нового 16:38 <@jrand0m> лол, Zwolly 16:38 < Zwolly> хехе 16:38 <@hezekiah> Zwolly: У твоего провайдера не будет логов этого. :) 16:38 < Zwolly> надеюсь, если будет — вы делаете халтурную работу 16:38 <@hezekiah> лол 16:39 <@hezekiah> Полагаю, переходим к следующему пункту 16:39 <@hezekiah> раз мы уже перестали говорить про i2p. 16:39 <@nop> да 16:39 <@nop> комментарии 16:39 <@nop> предложения 16:39 <@jrand0m> нам бы, типа, принять что‑нибудь, чувак 16:39 <@hezekiah> jrand0m: Извини. Не собираюсь портить хорошую голову такими 16:39 <@hezekiah> веществами. 16:39 < wilde> вопрос: план релизов не слишком ли оптимистичный 16:39 < wilde> ? 16:39 <@hezekiah> wilde: лол. Я бы сказал «безумный». Но 16:39 <@hezekiah> думаю, выполнимо. 16:39 <@jrand0m> wilde> хороший вопрос. он должен быть осуществимым, и если 16:39 <@jrand0m> кто‑то из девов хочет поправить свои задачи, поправим. 16:39 < thecrypto> мы справимся! 16:39 <@jrand0m> вперёд, КОМАНДА! 16:39 < wilde> целиться высоко — это хорошо, но план должен быть реалистичным 16:39 < wilde> у вас хватает времени на реальное программирование? 16:39 * jrand0m уволился, чтобы работать над этим, а у нескольких 16:39 * jrand0m> скоро летние каникулы 16:39 < wilde> я имею в виду сентябрь‑октябрь — это 60–90 дней 16:39 < wilde> ок, звучит хорошо 16:39 <@jrand0m> но не верьте нам. выпустим, когда будет готово. 16:39 <@hezekiah> jrand0m: Кстати, раз ты уволился, как ты 16:39 <@hezekiah> будешь есть, пока пишешь это? 16:39 < jeremiah> wilde: многое будем делать на языках 16:39 < jeremiah> высокого уровня, а потом перепишем на C 16:39 <@jrand0m> hezekiah> я ем код 16:39 <@hezekiah> Боялся, что ты так скажешь. 16:39 <@jrand0m> ;) 16:39 <@hezekiah> Надеюсь, у тебя есть хорошая «подушка» на жизнь. 16:39 < jeremiah> jrand0m: мой код ест случайные числа 16:39 < jeremiah> может получиться плохой цикл 16:39 <@hezekiah> РЖУНИМАГУ! 16:39 < wilde> пьём java, едим python, жареный ant — неплохо 16:39 <@jrand0m> зато в баггах много белка 16:39 * jrand0m !thwaps self 16:39 <@jrand0m> ок, есть ещё вопросы / комментарии / 16:39 <@jrand0m> предложения? 16:39 <@hezekiah> Ну, мне пора. 16:39 <@hezekiah> Всем пока. :) 16:39 <@jrand0m> или мы и правда закончим меньше чем за час? 16:39 -!- hezekiah [hezekiah@anon.iip] вышел [Client exiting] 16:39 <@jrand0m> лол, wilde 16:39 <@jrand0m> nop> что‑то ещё или всё? 16:40 -!- UserX [~User@anon.iip] вышел [Ping timeout] 16:40 -!- wilde [anon@anon.iip] вышел [] 16:40 <@cohesion> ок, завершаю собрание 16:40 < nemesis> СТОП! 16:40 <@cohesion> nop: завтра свяжусь с тобой насчёт CVS 16:40 * jrand0m остановился 16:40 < nemesis> ganttproject-1.9.7.jar 16:40 <@cohesion> ПОЕХАЛИ! 16:40 < nemesis> как это работает? 16:40 <@nop> ок 16:40 <@nop> также 16:40 <@nop> aes 16:40 <@jrand0m> nemesis> просто дважды кликни по нему с установленной java 1.4.2 16:40 <@jrand0m> 16:40 <@nop> по умолчанию стоит использовать 256 бит 16:40 < nemesis> у меня java 1.4.2... 16:40 <@jrand0m> nemesis> я разошлю xml с данными проекта 16:40 <@jrand0m> согласен, nop, обязательно 16:40 < nemesis> Could not find the main class. Program will exit! 16:40 < nemesis> хм.. думаю, моя java сломана.... Заголовок 16:40 < nemesis> окна: Java Virtual Machine Launcher... 16:40 <@jrand0m> странно, nemesis, у меня работает... убедись, что оно запускается 16:40 <@jrand0m> под jvm 1.4.2, а не под windows jvm 16:40 <@jrand0m> ах, попробуй запустить из командной строки cmd.exe 16:40 < nemesis> ээ? 16:40 < nemesis> ок 16:40 < nemesis> тогда я напишу .bat для этого, как для columba :) 16:40 <@cohesion> ок, закрываю логи 16:40 <@jrand0m> (и сначала набери java -version, чтобы убедиться, что используется 16:40 <@jrand0m> правильная) 16:40 <@jrand0m> ахаха, да 16:40 <@cohesion> все скажите "cheese" 16:40 <@jrand0m> queso 16:40 < thecrypto> cheese 16:40 < Zwolly> chesse 16:40 < Zwolly> cheese 16:40 < nemesis> E:\Sytemprogramme\server\Projektverwaltung>java 16:40 < nemesis> ganttproject-1.9.7.jar 16:40 < nemesis> Exception in thread "main" 16:40 < nemesis> java.lang.NoClassDefFoundError: ganttproject-1/9/7/ja 16:40 < nemesis> r 16:40 <@jrand0m> java -jar ganttproject-1.9.7.jar 16:40 < nemesis> java version "1.4.2-beta" 16:40 < nemesis> Java(TM) 2 Runtime Environment, Standard Edition (build 16:40 < nemesis> 1.4.2-beta-b19) 16:40 < nemesis> Java HotSpot(TM) Client VM (build 1.4.2-beta-b19, mixed 16:40 < nemesis> mode) 16:40 < nemesis> хм... почему с -jar? 16:40 < nemesis> теперь работает... 16:40 -!- ion [ion@anon.iip] вышел [Ping timeout] 16:40 < nemesis> спасибо, jrand0m 16:40 <@jrand0m> без -jar он пытается загрузить класс 16:40 <@jrand0m> ganttproject-1/9/7/jar 16:40 <@jrand0m> не за что 16:40 < jeremiah> cvs работает? 16:40 < jeremiah> я делал checkout раньше сегодня, но сейчас странно 16:40 <@jrand0m> sourceforge сейчас тупит --- Лог закрыт Tue Jul 22 17:18:14 2003 </div>
