---
title: "Встреча разработчиков I2P, 2 сентября 2003 г."
date: 2003-09-02
author: "jrand0m"
description: "56-я встреча разработчиков I2P, посвящённая релизу спецификации и SDK, статусу разработки и предстоящим проектам"
categories: ["meeting"]
---

<h2 id="quick-recap">Краткая сводка</h2>

<p class="attendees-inline"><strong>Присутствовали:</strong> jrand0m, mihi, shardy, thecrypto, w0rmus</p>

<h2 id="meeting-log">Протокол встречи</h2>

<div class="irc-log"> [22:53] <jrand0m> ладно, какого чёрта, почему бы и нет.  повестка: [22:53] <jrand0m> 0) добро пожаловать [22:53] <jrand0m> 1) релиз спецификаций и sdk [22:53] <jrand0m> 2) вопросы по спецификациям и sdk [22:53] <jrand0m> 3) статус разработки 3.1) co's NS 3.2) критерии SDK 1.0 3.3) симулятор сети 3.4) другие приложения [IM, tunnel, etc] 3.5) больше транспортов 3.6) реализация java router [22:53] <jrand0m> 4) изменить время встречи? [22:53] <jrand0m> 5) админ-вопросы cvs [22:54] <jrand0m> 6) дела shardy [22:54] <jrand0m> 7) комментарии из зала [22:54] <jrand0m> вот и всё. [22:54] <jrand0m> 0) добро пожаловать [22:54] <w0rmus> хихи [22:54] <thecrypto> итак, всем добро пожаловать на встречу номер 55 [22:54] <thecrypto> 56 [22:55] <thecrypto> 56 — верно [22:55] *** Выход: mihi (EOF от клиента) [22:55] <jrand0m> привет.  добро пожаловать на встречу 56 [22:55] <jrand0m> ага [22:55] <jrand0m> 1) релиз спецификаций и sdk [22:55] <w0rmus> ха-ха [22:55] *** mihi (~none@anon.iip) присоединился к каналу #iip-dev [22:55] <jrand0m> спецификации вышли, и sdk 0.2 тоже доступен. [22:56] <jrand0m> сейчас они доступны только в freenet [http://localhost:8888/CHK@p1VU1U67UgXYJ7v7cS4Xqn~p4ssLAwI,RvdwV4jZyZYcJgYabpVPOQ/I2P_SDK.zip] [22:56] <jrand0m> но nop сказал, что сегодня выложит их в обычный веб, а также отправит письмо в несколько традиционных списков рассылки, чтобы собрать рецензентов [22:57] <jrand0m> 2) есть какие-нибудь новые вопросы по спецификациям или sdk? [22:58] *** nixonite (~nixonite@anon.iip) присоединился к каналу #iip-dev [22:58] *** terrific (terrific@anon.iip) присоединился к каналу #iip-dev [22:58] <jrand0m> ну, первый вопрос тут — как продвигается прогресс с /чтением/ спецификаций?  :) [22:58] <w0rmus> надо бы это сделать :) [22:58] <thecrypto> медленно

[Протокол встречи продолжается с обсуждениями спецификаций, разработки SDK, сетевого симулятора и других проектов. На встрече обсуждаются обновления статуса разработки и планирование будущих релизов.] </div>
