---
title: "Встреча разработчиков I2P"
date: 2003-01-07
author: "nop"
description: "Встреча разработчиков I2P, посвящённая обновлениям проекта и техническим обсуждениям"
categories: ["meeting"]
---

(Любезно предоставлено Wayback Machine http://www.archive.org/)

## Краткий обзор

<p class="attendees-inline"><strong>Присутствовали:</strong> chscrtr, mids, mrflibble, nemesis, Neo, nop, Nostradumbass</p>

## Журнал встречи

<div class="irc-log"> --- Тема для #iip-dev — IIP Meeting - лог-файлы: http://mids.student.utwente.nl/~mids/iip/ <nemesis> nop, сегодня встречи не будет? <nop> да <nop> извините <nop> ок <nop> добро пожаловать <nemesis> привет, nop ;) <nop> привет <nop> повестка <nop> 1) приветствие <nemesis> что происходит? все спят? <nop> 2) С новым годом <nop> 3) С праздниками <chscrtr> привет, с новым годом <nop> 4) IIP <nemesis> хехе, тебя тоже с новым годом <mrflibble> с новым годом! :) <nop> 5) конкурс логотипа IIP <nop> 6) CryptoCon <nop> 4) IIP <nop> ок, IIP <nop> оно немного застопорилось из‑за праздников <nop> но, думаю, мы снова это подхватим <nop> пожалуйста, присылайте любые сообщения об ошибках на iip@invisiblenet.net <nop> ок <nop> 5) конкурс логотипа IIP <nop> мы выложим на нашем сайте информацию о правилах и т. п. <nop> и покажем имеющиеся на данный момент рисунки <nop> пожалуйста, помогите, если можете <nop> получите бесплатную футболку с вашим логотипом на ней <nop> 6) CryptoCon <mrflibble> круто <nop> мы пытаемся сформировать программный комитет и заняться организационным планированием на январь 2004, чтобы провести cryptocon <nop> присоединяйтесь к #cryptocon для любой помощи и т. п. <nop> в общем, это всё <nop> вопросы? <nop> вопросы? <nop> ;) <mrflibble> нет <nop> ок <nop> встреча окончена <Neo> нет <Neo> спасибо. :) <mrflibble> не за что <mrflibble> оо, одна вещь <mrflibble> про cryptocon <mrflibble> есть какая‑то особая причина организовывать свою? <mrflibble> есть общие криптоконференции, на которые вы могли бы подать материалы <nop> ну <nop> мы хотим привлечь бизнес, чтобы он встретился с сайферпанками <nop> и продвигать криптографию сильнее, чем сейчас <nop> это будет по‑другому <mids> fsck <mrflibble> понял <nop> пропустил это <nop> ;) <mids> извините, ребята :) <mrflibble> это просто будет много работы для вас всех <mids> есть ли ещё смысл тащить сюда логгер? <mrflibble> лол <nemesis> хехе <nop> ну, mrflibble, не думаю, что это будет --- Лог открыт Wed Jan 08 00:14:47 2003 00:14 -!- Тема для #iip-dev: IIP Meeting - лог-файлы: http://mids.student.utwente.nl/~mids/iip/ 00:14 [Пользователи #iip-dev] 00:14 [ chscrtr] [ logger] [ mrflibble] [ Neo] [ Nostradumbass] [ w    ] 00:14 [ co     ] [ mids  ] [ nemesis  ] [ nop] [ UserX        ] [ wilde] 00:14 -!- Irssi: #iip-dev: Всего 12 ников [0 операторов, 0 полуоператоров, 0 голосов, 12 обычных] 00:15 < nop> у нас есть год на планирование 00:15 < mrflibble> верно 00:15 -!- Irssi: Присоединение к #iip-dev было синхронизировано за 43 сек 00:16 < nop> к тому же нам нужно собрать деньги 00:16 < nop> и это может помочь 00:16 < nop> поскольку никто не любит жертвовать 00:16 < nop> ;) 00:16 < chscrtr> ошибка — меньше года 00:16 < nemesis> хм... nop, ты сейчас используешь knoppix, да? 00:17 < mrflibble> понятно 00:17 < nop> сейчас suse 00:17 < mrflibble> вам, возможно, придётся много рекламироваться, чтобы получить спонсоров 00:17 < mrflibble> что будет стоить денег 00:18 < nemesis> ты считаешь, что iip достаточно важен/стабилен, чтобы показывать его миру? 00:18 < chscrtr> не так уж, PR может быть дешёвым 00:18 < nop> nemesis, я не думаю, что показываю это миру 00:19 < mrflibble> хмм, надеюсь 00:19 < nop> Это конференция, отдельная тема 00:19 < mids> ок, lizzy__ поднял(а) вопрос о том, что время простоя может выдавать слишком много информации 00:19 < nemesis> хехе 00:19 < nop> да, так и есть 00:19 < mids> поэтому он/она предложил(а) отключить это на стороне сервера 00:19 < nop> мы можем это убрать 00:19 < nop> я давно хотел это сделать 00:19 < nop> ок 00:19 < nemesis> и было бы здорово, если бы будущие релизы паковали для trustix ;) 00:19 < nop> поработаем над этим 00:19 < mids> ещё регистрация вашего ника позволяет точно вас идентифицировать и делает более отслеживаемым 00:19 < mids> так что должно быть предупреждение об этом 00:19 < mids> . 00:20 < mids> предлагаю яснее упомянуть возможные риски и проблемы в документации 00:20 < mids> упомянуть 00:20 < mrflibble> почему регистрация делает тебя более отслеживаемым? 00:20 < mrflibble> делает 00:20 < mids> mrflibble: потому что как только ты идентифицируешься, гарантируется, что ты тот же самый человек, что и раньше 00:21 < mids> в то время как если ты просто используешь тот же ник, ты можешь и не быть тем же человеком 00:21 < mids> регистрация и идентификация делают тебя псевдонимным 00:21 < mids> а не анонимным 00:21 < mrflibble> ой 00:21 < mrflibble> но это же хорошо 00:21 < mrflibble> доверие важно 00:24 < mids> да, но ты создаёшь публичное досье 00:24 < mids> каждый раз, когда ты подключаешься и что‑то говоришь, ты добавляешь больше информации 00:24 < mids> есть инструменты, которые могут идентифицировать личность людей по языковым шаблонам. 00:25 < mids> те, что я пробовал, не так уж хороши, но часто довольно легко заметить ошибки и сделать выводы. 00:25 < mids> думаю, не помешало бы добавить в наше руководство главу о рисках даже в «анонимной» среде 00:25 < mids> и я приглашаю lizzy__ начать с этой главы. 00:25 < mids> . 00:25 < Nostradumbass> Вот почему прогон текста через несколько переводчиков может быть полезен 00:27  * mids передаёт микрофон обратно аудитории 00:28 < mids> ох, извините за столь позднее подключение, если кто‑то сможет прислать мне логи за первые 15 минут, буду очень признателен. 00:28 < mids> . 00:29 < mrflibble> ого 00:29 < mrflibble> понял 00:29 < mrflibble> mids, пусть будет около 5 минут :) 00:29 < mids> хех. 00:30 < mids> nop уже говорил что‑нибудь о 1.1-final? 00:30 < mids> например, когда мы заявим, что он будет выпущен ;) 00:31 < mrflibble> нет 00:31 < mrflibble> я пришлю тебе дамп 00:31 < mids> gracias 00:31 < mrflibble> чёрт, не могу 00:31  * mrflibble слегка шлёпает mrflibble большой форелью 00:31 < mrflibble> вырежу и вставлю 00:32 < mrflibble> надеюсь, я не залью себя 00:32 < mids> в приват, пожалуйста 00:32 < mids> ладно, теперь эта неофициальная встреча официально закрыта 00:32 < mids> :) 00:32 < nemesis> лооол --- Лог закрыт Wed Jan 08 00:33:43 2003 </div>
