---
title: "Встреча разработчиков I2P, 16 сентября 2003 года"
date: 2003-09-16
author: "jrand0m"
description: "58-я встреча разработчиков I2P, посвящённая приложениям для обмена мгновенными сообщениями (IM) и приложениям службы имен, статусу разработки, сохранению ключей шифрования и обновлениям спецификаций"
categories: ["meeting"]
---

<h2 id="quick-recap">Краткий обзор</h2>

<p class="attendees-inline"><strong>Присутствовали:</strong> co, jrand0m, LeerokLacerta, mihi, mrflibble, mrsc, nop, shardy, thecrypto, w0rmus</p>

<h2 id="meeting-log">Протокол собрания</h2>

<div class="irc-log"> [22:53] <jrand0m> 0) добро пожаловать [22:54] <jrand0m> 1) приложения: [22:54] <jrand0m> 1.1) IM (мгновенные сообщения) [22:54] <jrand0m> 1.2) NS (служба имен) [22:54] <jrand0m> 2) статус разработки: [22:54] <jrand0m> 2.1) подсистемы [22:54] <jrand0m> 2.2) сохранение ключей шифрования [22:54] <jrand0m> 2.3) список дел [22:54] <jrand0m> 3) вопросы спецификаций [22:54] <jrand0m> 3.1) изменения [22:54] <jrand0m> 4) административные вопросы: [22:54] <jrand0m> 4.1) анонимный CVS [22:54] <jrand0m> 5) ? [22:55] <jrand0m> ок, 0) добро пожаловать [22:55] <jrand0m> добро пожаловать на собрание 58 [22:55] <thecrypto> это всё [22:55] <jrand0m> да, сэр, если только у кого-то нет, что добавить? [22:55] * nop замечает, что jrand0m объектно-ориентирован с его нумерацией :) [22:56] <nop> 3.1.2.2.4.5.8() ;) [22:56] <jrand0m> хей, это могли бы быть и структуры ;) [22:56] <nop> хаха [22:56] <nop> это точно [22:56] <jrand0m> ок, 1.1) IM. thecrypto? [22:56] <nop> хотя [22:56] <nop> у 2 есть наследование [22:57] <nop> ;) [22:57] <jrand0m> хех [22:57] <nop> не обращайте на меня внимания [22:57] <nop> ок [22:57] <nop> сорри [22:57] <nop> продолжайте [22:57] *** mihi_ (~none@anon.iip) присоединился к каналу #iip-dev [22:57] <thecrypto> окей, сейчас я загружаю базовые спецификации для IM [22:58] <thecrypto> (Ссылка: http://www.thecrypto.org/i2pim.sxw)http://www.thecrypto.org/i2pim.sxw для oowriter [22:58] <thecrypto> и я загружаю PDF [22:59] <nop> если хочешь, я могу выложить на сайт i2p [22:59] <thecrypto> секунду [22:59] <thecrypto> конечно [22:59] *** mrflibble (mrflibble@anon.iip) присоединился к каналу #iip-dev [22:59] <jrand0m> хочешь поместить это в i2p/apps/IM/doc/ ? [22:59] *** mihi_ теперь известен как mihi_backup [23:00] <nop> могу [23:00] <nop> да [23:00] <jrand0m> я имел в виду в cvs :) [23:00] <thecrypto> я тоже могу [23:00] <jrand0m> (но и на вебе тоже хорошо) [23:00] <nop> о [23:00] <nop> ха-ха [23:00] <thecrypto> (Ссылка: http://www.thecrypto.org/i2pim.pdf)http://www.thecrypto.org/i2pim.pdf [23:01] <MrEcho> "the file is damaged and could not be repaired"  ошибка AR [23:01] <thecrypto> попробуй ещё раз [23:01] * jrand0m загрузил без проблем [23:01] <co> MrEcho: Файл PDF? [23:01] <jrand0m> (sxw) [23:01] <thecrypto> тогда он был загружен только частично [23:01] <MrEcho> теперь работает [23:01] <MrEcho> хе-хе [23:02] <thecrypto> в основном я просто добавил вещи про presence (статусы присутствия), сообщения о входе/выходе в сеть (online/offline), и обычное сообщение [23:02] <thecrypto> я без стыда выдрал кое-какие разделы из документа I2NP [23:02] <thecrypto> :) [23:02] <jrand0m> хех, я так и подумал, что кое-что выглядит знакомо :) [23:02] <thecrypto> i'm also working on uploading the UI i [23:02] <thecrypto> i've been working on [23:03] <thecrypto> jrand0m: мне нужно создать каталоги apps/IM/doc [23:03] <jrand0m> да, и выполнить cvs add для каждого по отдельности [23:03] <thecrypto> -kb? [23:03] <jrand0m> да [23:03] <co> thecrypto: Думаю, apps/ уже там. [23:04] <jrand0m> что такое presence? [23:05] <thecrypto> дай выполню update [23:05] <thecrypto> но оно туда попадает [23:05] *** Выход: shardy (Ping timeout) [23:05] <thecrypto> я просто говорю: разбирайте спецификации в клочки [23:05] <thecrypto> и UI тоже скоро будет там [23:05] <thecrypto> если что-то нужно прояснить — отправьте мне anonymail, e-mail, что угодно, и я поправлю [23:05] <mrflibble> я пропустил собрание? [23:05] *** shardy (~shardy@anon.iip) присоединился к каналу #iip-dev [23:05] <co> thecrypto: Возможно, стоит объявить об этом в списке рассылки, с ссылкой на документы. [23:05] <thecrypto> думал, я это туда добавил? [23:05] <jrand0m> нет, всё ещё на первом пункте, mrflibble [23:05] <co> mrflibble: Собрание идёт. [23:05] <mrflibble> о, сорри, просто не видел «logger» [23:06] <jrand0m> thecrypto> ты говоришь, что это destination, но это destination, на который отправлять сообщения? как работают офлайн-сообщения? [23:06] <mihi> здесь нет mids, так что и logger нет ;) [23:06] <mrflibble> ок [23:06] * mrflibble снова уходит в тень [23:06] <jrand0m> о, погодите, это же только уведомления о presence, извините [23:06] <mihi> как подписаться на presence? [23:06] <thecrypto> jrand0m: никаких офлайн-сообщений [23:07] <thecrypto> в общем, [23:07] <thecrypto> presence просто объединяет вместе destination и имя [23:07] <thecrypto> для удобства [23:08] <thecrypto> так что, если хотите, можем перейти к NS, а к этому вернёмся позже? [23:09] <jrand0m> ок, круто [23:09] <thecrypto> и вы всё равно можете присылать мне вопросы [23:09] <jrand0m> на самом деле, один быстрый вопрос [23:09] <thecrypto> давай [23:09] <jrand0m> то есть IM строго только текстовый? [23:10] <thecrypto> в этой базовой версии — да, но я добавлю поддержку файлов [23:10] <jrand0m> круть [23:10] <thecrypto> я просто хочу закрыть основы системы и дальше наращивать [23:10] <jrand0m> (итеративно и инкрементально)++ [23:11] <jrand0m> отлично. Я ещё внимательно это просмотрю, и другим тоже стоит... а пока перейдём к 1.2) NS. co? [23:11] <co> Версия 1.1 (финальная) спецификации службы имен была опубликована сегодня ранее. [23:12] <jrand0m> (и все радовались) [23:12] <co> По сути, я закончил разделы о структурах данных и сетевых сообщениях, которые нужны программе. [23:12] <co> В четверг выпущу клиентский API. [23:12] <co> И начну реализовывать приложение NS. [23:12] <jrand0m> отлично [23:13] <co> Одна идея изменилась: что делает CA при регистрации сущностей. [23:13] <thecrypto> co: как ты будешь это реализовывать? [23:13] <thecrypto> co: NS-сервер или клиент? [23:14] <co> thecrypto: Сначала реализую необходимые структуры данных. [23:14] <co> Затем клиента, потом сервер и компоненты CA. [23:14] <thecrypto> окей [23:15] <co> Как я говорил, теперь я хочу, чтобы CA выдавал сертификат новым зарегистрированным сущностям. [23:15] <co> Они будут предъявлять этот сертификат серверам имен при изменении своих записей. [23:15] <co> В этой версии я не указал, что содержит сертификат; это войдёт в следующую версию спецификации. [23:16] <co> Кому-то кажется это плохой идеей? [23:16] <jrand0m> хмм. не было бы проще/безопаснее просто чтобы клиент использовал пару открытый/закрытый ключ? [23:16] <jrand0m> то есть при регистрации предоставить открытый ключ для обновлений и подписать регистрацию, а при каждом следующем обновлении — подписывать его [23:16] <jrand0m> (чтобы CA никогда не получал закрытый ключ) [23:17] <thecrypto> К слову: всё по I2PIM теперь закоммичено в репозиторий cvs [23:17] <jrand0m> отлично [23:17] <co> Возможно, так и правда проще. Я пересмотрю этот вопрос. Спасибо за замечание. [23:17] <co> Это всё, что у меня по службе имен на сейчас, если нет других вопросов. [23:18] <jrand0m> Выглядит хорошо, я ещё не прошёлся по 1.1, но напишу по почте, если что-то найду [23:19] <co> Ок. Следующая тема? [23:19] <jrand0m> ок, 2.1) статус разработки подсистем. [23:19] *** w0rmus (o0o@anon.iip) присоединился к каналу #iip-dev [23:20] <jrand0m> подсистема транспорта достаточно хороша, чтобы двигаться дальше. подсистема управления пирами заглушена «тупыми» алгоритмами, но работает. подсистемы сетевой БД, управления tunnel и управления статистикой — всё ещё в работе. клиентская подсистема будет тривиальной (просто переиспользуем SDK local-only router) [23:21] <co> Что ты имеешь в виду под «тупыми» алгоритмами? [23:21] <w0rmus> не быстрые? [23:21] <jrand0m> ну, подсистема управления пирами не отслеживает производительность пиров, она просто возвращает случайных пиров. [23:22] <jrand0m> алгоритм будет обновлён и подтюнен по мере продвижения, чтобы адекватнее выбирать пиров [23:22] <jrand0m> текущая задача у меня — построение и обработка garlic‑сообщений, это та ещё морока. [23:23] <jrand0m> но реализуемо, просто раздражает [23:23] <jrand0m> это как раз подводит к 2.2) сохранению ключей шифрования. [23:24] <jrand0m> garlic‑сообщения используют шифрование ElG+AES, чтобы оборачивать слои «долек» [23:24] <jrand0m> а приватные ключи используются и в других местах (транспорт, управление клиентами) [23:25] *** Выход: thecrypto (Ping timeout) [23:25] <jrand0m> хранить приватные и сеансовые ключи только в памяти и никогда не писать на диск — идеально, но плохо в случаях, когда router падает (умышленно или из-за сбоя) [23:26] <jrand0m> есть мысли, стоит ли 1) никогда не писать ключи на диск и рисковать излишними потерями сообщений (так как их нельзя будет расшифровать), 2) шифровать их перед записью на диск, или 3) просто писать на диск в открытом виде? [23:26] <co> Вариант 2. [23:27] <nop> jrand0m вариант 2, или как мы говорили раньше [23:27] <nop> мы должны доверять localhost [23:27] *** Выход: cohesion (class) [23:27] <nop> мы исходим из того, что localhost не скомпрометирован [23:27] <jrand0m> странность варианта 2 в том, что либо пользователю придётся вводить парольную фразу при запуске router, либо сеансовый ключ будет узнаваем [23:27] <jrand0m> верное замечание, nop. [23:28] <nop> ещё раз: мы — транспорт, нам об этом не так сильно переживать, это можно менять на стороне клиента, или мы можем дать им опции [23:28] <nop> в зависимости от уровня паранойи [23:28] <nop> компромисс между безопасностью и удобством [23:29] <co> Тогда предлагаю по умолчанию 3, а пользователю дать возможность выбрать 2. [23:29] <nop> именно [23:29] <jrand0m> верно. ок, хорошо, что люди могут (и должны!) взять код router и модифицировать его под нужный компромисс — «tinfoil I2P router» и «jane sixpack I2P router» (для параноиков и для «среднего пользователя») [23:29] <jrand0m> ок, круто, тогда пока возьму простой вариант 3) [23:30] <jrand0m> ок, 2.3) список дел [23:30] * co хотел бы вернуться к теме NS в конце встречи. [23:30] * nop нужно дочитать письмо по NS [23:30] <jrand0m> ок, ты теперь пункт №5 [23:30] <co> Могу подождать до конца. [23:31] <jrand0m> mihi собрал несколько тестов, чтобы указать на баги в реализации SDK. некоторые уже исправлены, некоторые — нет. их исправление — в списке дел :) [23:32] <jrand0m> также было около дюжины изменений в разных спецификациях. как будет время — обновлю доки и выложу, хотя, возможно, пока просто размещу страницу с errata в вики [23:33] <nop> точно [23:34] <jrand0m> другие дела... эм, сегодня утром я починил штуку с «Wrong Size generating key», плюс пару случайных багов [23:34] <jrand0m> ок, это всё по статусу разработки. 3) вопросы спецификаций [23:35] <jrand0m> 3.1) см. список дел насчёт изменений. в основном были типографские правки, сегодня при реализации garlic'ов наткнулся на чуть более крупную. ничего страшного, просто надо перетасовать некоторые структуры данных и сделать кое-какую акробатику с шифрованием. добавлю это в errata. [23:35] <jrand0m> 3.2) [знаю, этого пункта не было в повестке, но всё же] вопросы по спецификациям [23:35] <shardy> (скоро буду, я всё ещё здесь, если понадоблюсь) [23:35] <jrand0m> есть вопросы по каким-либо спецификациям? [23:35] <jrand0m> круто, shardy [23:36] <co> jrand0m: Напомни, пожалуйста, какая спецификация в каком документе. [23:37] <jrand0m> (Ссылка: http://wiki.invisiblenet.net/iip-wiki?I2PProtocolSpecs)http://wiki.invisiblenet.net/iip-wiki?I2PProtocolSpecs — там всё разложено по полочкам [23:37] <co> посмотрю. [23:38] <jrand0m> (глядя на это, я вспомнил, что нужно задокументировать надёжный защищённый UDP‑транспорт. ещё один пункт в список дел...) [23:39] <jrand0m> были вопросы от разных людей по поводу того, какие спецификации смотреть — в целом, если вам не нужно знать, как работают routers (или вы не хотите помогать их реализовывать), читать спецификацию I2NP не нужно. достаточно I2CP и раздела I2CP в структурах данных [23:40] <nop> jrand0m [23:40] <jrand0m> да, сэр? [23:41] <nop> ты имеешь в виду настоящий UDP, как в UDP‑пакетах [23:41] <nop> или UDP как общий протокол на основе UDP [23:41] <jrand0m> да, UDP как UDP‑пакеты [23:41] <nop> для I2P [23:41] *** thecrypt1 (~thecrypto@anon.iip) присоединился к каналу #iip-dev [23:41] *** thecrypt1 теперь известен как thecrypto [23:41] <jrand0m> i2p/code/router/java/src/net/invisiblenet/i2p/router/transport/udp — реализация [23:42] <thecrypto> вернулся [23:42] <jrand0m> с возвращением [23:42] <thecrypto> кто-нибудь пришлёт, что произошло, пока меня не было? [23:43] <jrand0m> UDP‑реализация довольно простая — делает обмен DH, сообщения разбиваются на пакеты по 1K и шифруются AES‑256 с сгенерированным ключом [23:43] <jrand0m> перегенерация ключей поддерживается, хотя сейчас не автоматическая [23:43] <jrand0m> ACK-и отправляются пачками (то есть «я получил все пакеты для сообщения 42 до пакета 18 включительно, но не 3 или 7») [23:44] <jrand0m> (а практическая причина, почему я взялся за UDP раньше TCP, — UDP даёт «бесплатный» асинхронный ввод-вывод почти без накладных расходов) [23:45] <nop> разумеется [23:45] <jrand0m> в этой UDP‑реализации осталось сделать две вещи — добавить station-to-station для защиты от MITM и добавить пакет «чёрт, я забыл сеансовый ключ» [23:45] <nop> хорошо [23:46] <jrand0m> после UDP‑транспорта следующим хочу сделать polling HTTP — чтобы была поддержка и обычного пользователя (UDP), и пользователя за файрволом/NAT/прокси (polling HTTP) [23:47] <jrand0m> ок, да, это надо задокументировать в спецификацию :) [23:48] * jrand0m !шлёпает себя за код до спеки [23:48] <thecrypto> писать код до спецификации мне помогает [23:48] <jrand0m> ага, лучше всего это работает итеративно [23:48] <jrand0m> (потому что, реализуя, мы находим проблемы в спецификациях и т. д.) [23:49] <jrand0m> ок, это 3) спецификации. 4) административные вопросы [23:49] <jrand0m> 4.1) анонимный CVS. thecrypto? :) [23:49] <thecrypto> прямо вовремя [23:49] <thecrypto> ну, я разбираюсь, кажется, 2401 сейчас заблокирован [23:49] <jrand0m> можешь локально выполнить cvs -d :pserver:? [23:49] <thecrypto> и, возможно, надо что-то поправить в inetd, спасибо, jrandom [23:50] <jrand0m> ага, круто [23:50] <thecrypto> дай проверю, я забыл, что так можно :) [23:51] <thecrypto> это просто cvs -d :pserver: ? [23:51] <jrand0m> cvs -d :pserver:anonymous@localhost:/home/cvsgroup/cvsroot/ co i2p [23:52] <jrand0m> ещё было бы здорово поставить туда bugzilla [23:52] <thecrypto> acvs [checkout aborted]: connect to localhost(127.0.0.1):2401 failed: Connection refused [23:52] <jrand0m> ок, после добавления строки в inetd.conf и kill -HUP identd? [23:52] <thecrypto> дай попробую эту строку для inet, и я вернусь [23:52] <jrand0m> то есть inetd :) [23:52] <jrand0m> ок, круто [23:53] <thecrypto> pserver пишется в ту же строку? [23:53] <jrand0m> да, всё в одной строке [23:55] <jrand0m> ок, это всё по административным вопросам, по крайней мере, что приходит в голову [23:55] <jrand0m> 5a) co, твоя очередь [23:56] <co> Когда два человека хотят зарегистрировать одно и то же имя сущности, второму отказывают. [23:56] <co> Но если использовать подход на основе подписи, [23:56] <co> человек, которому отказали, всё равно может послать сообщение серверу имен [23:56] <co> с требованием изменить запись. [23:56] <co> Есть два варианта: [23:57] <co> 1) CA отправляет серверу имен копию открытого ключа для одобренной сущности. [23:57] <co> 2) CA отправляет регистрирующему имя сертификат, подписанный своим приватным ключом. У сервера имен будет открытый ключ CA для проверки. [23:58] <co> Если злоумышленник скажет серверу имен изменить определённую запись, отсутствие сертификата не позволит сделать изменение. [23:58] <co> Вот о чём я думал. [23:59] <jrand0m> но в этом случае CA знает ключ — при асимметричной криптографии CA знает только открытый ключ, плюс CA не захочет и не будет кому-либо выдавать этот открытый ключ — он нужен лишь для того, чтобы подлинный обновляющий подписывал запрос на обновление [00:00] <jrand0m> то, что ты описываешь, больше похоже на симметричную криптографию — по сути, использование парольной фразы [00:00] <thecrypto> cvs издевается надо мной! [00:00] <jrand0m> (где сертификат — это общий секрет между CA и подлинным владельцем псевдонима) [00:00] *** mrsc (~efgsdf@anon.iip) присоединился к каналу #iip-dev [00:01] <jrand0m> что там, thecrypto? [00:01] <thecrypto> я добавил пользователя anonymous с пустым паролем, добавил его в readers и в cvsgroup, и получаю cvs login: authorization failed: server localhost rejected access to /home/cvsgroup/cvsroot for user anonymous [00:01] <co> jrand0m: Хорошее замечание. Считаем, что эта часть спецификации не финализирована, и я ещё подумаю над ней. [00:01] <jrand0m> круто [00:01] *** LeerokLacerta (~leerok@anon.iip) присоединился к каналу #iip-dev [00:02] <LeerokLacerta> Konnichiwa. [00:02] <jrand0m> хм, thecrypto, думаю, тебе не нужен пользователь ОС anonymous [00:02] <jrand0m> привет, LeerokLacerta [00:02] <LeerokLacerta> Hello, jrand0m. [00:02] <thecrypto> ну, я поставил пароль, и теперь работает [00:03] <co> jrand0m: И если после прочтения спеки будут ещё предложения, пришли. [00:03] <jrand0m> сделаю, co [00:03] <jrand0m> круто, thecrypto.. у него shell /bin/false? [00:03] <thecrypto> теперь осталось найти в руководстве cvs раздел о том, как создавать пользователя [00:03] -> *thecrypto* какой пароль? [00:04] <thecrypto> теперь да [00:05] <jrand0m> ок, разберёмся с этим после встречи. [00:05] <jrand0m> ок, последний пункт повестки: 5b) ? [00:05] <jrand0m> какие-нибудь вопросы / мысли / опасения? [00:05] <thecrypto> просто посмотрите приложение IM [00:06] <thecrypto> сейчас оно лишь строит дерево, но показывает, как всё начинает выглядеть [00:06] <LeerokLacerta> Нет SOCKS? [00:06] <thecrypto> ох да, вот что я забыл [00:06] <jrand0m> ага, круто, thecrypto [00:06] <jrand0m> SOCKS? в смысле протокол прокси? [00:06] <thecrypto> кто-то здесь умеет делать иконки? [00:06] <LeerokLacerta> Ага. [00:06] <LeerokLacerta> Ответ на все мои прошлые вопросы был «нет». [00:07] <jrand0m> ага. да, нам определённо понадобится SOCKS‑прокси, но сейчас этим никто не занимается. [00:07] <LeerokLacerta> Хмм. [00:07] <jrand0m> это будет одно из приложений, которое нам понадобится к 1.0 public, чтобы люди могли просматривать сайты на i2p, а также чтобы люди могли анонимно просматривать обычную сеть [00:07] <mihi> есть достаточно SOCKS‑прокси, доступных бесплатно, я бы сказал ;) [00:08] <jrand0m> именно, нам нужно только их интегрировать [00:08] <mihi> но я не знаю ни одного на Java. [00:08] <jrand0m> клиентское приложение JAP могло бы подойти, не знаю, правда, под GPL ли оно [00:08] <mihi> клиент JAP не содержит прокси. [00:08] <thecrypto> ну, мне нужны иконки для проекта I2PIM [00:09] <thecrypto> что-то для отображения online, offline и группы людей [00:09] <mihi> единственный прокси — это http/ftp‑прокси, и он в последнем миксе. [00:10] <mihi> как в iip — isproxy не знает никакого IRC‑протокола. [00:10] <jrand0m> ну, это исходящая сторона — для сайтов на i2p нам понадобится нечто, что принимает proxy‑запросы от локальных браузеров, делает lookup dest'а, и отправляет сообщения соответствующему dest'у [00:10] <thecrypto> кто-то заинтересован? [00:11] <co> thecrypto: Можешь взять иконки из проекта gaim под GPL? [00:11] * jrand0m делает ужасно скучную графику в MS Paint [00:11] <co> Так как он под GPL, и этот тоже, если я не ошибаюсь. [00:11] <thecrypto> да, мог бы [00:11] <jrand0m> если I2PIM использует клиентские библиотеки SDK, I2PIM однозначно под GPL :) [00:12] <thecrypto> ах, прекрасная GPL [00:12] <jrand0m> LeerokLacerta> есть какая-то конкретная причина, почему спрашиваешь, или просто подталкиваешь нас это сделать? ;) [00:13] <thecrypto> проблема с gaim в том, что их иконки из тех IM‑приложений, которые они используют [00:14] <thecrypto> так что если кто-то смог бы сделать иконку I2PIM, было бы просто отлично [00:15] * jrand0m думает, что пока у нас будет куча наспех накаракуленных картинок из Paint... [00:16] <jrand0m> ок, есть ещё мысли / вопросы / commnets? [00:16] <nop> у меня есть commnets [00:16] <jrand0m> (кроме «wtf такое commnet») [00:16] <jrand0m> это заразно? [00:16] *** nixonite (~nixonite@anon.iip) присоединился к каналу #iip-dev [00:16] <mrflibble> лол [00:17] <jrand0m> ок, ну если нет, на этом собрание, пожалуй, завершим, пунктов повестки больше нет [00:17] <nixonite> я пропустил собрание? [00:17] <jrand0m> ага, 9p GMT [00:17] <jrand0m> ну, технически ты успел к концу :) [00:17] <nixonite> ох [00:18] <co> nop: давай послушаем. [00:18] <thecrypto> так какие там комментарии [00:18] * jrand0m думал, что nop просто стебётся над моей опечаткой, но если у него есть комментарии — выкладывай, бро [00:20] <thecrypto> анонимный cvs всё ещё меня не любит, ещё поработаю завтра [00:20] <jrand0m> дай мне root, и я всё подниму [00:21] <thecrypto> по этому — к nop [00:21] <jrand0m> хех, ок [00:22] <jrand0m> ок, похоже, nопа снова утянули на работу... [00:22] <jrand0m> nop и все остальные, впрочем> если есть комментарии/вопросы/опасения, дайте знать или напишите в список рассылки (или даже в вики) [00:23] * jrand0m загружает и *baf* завершает встречу.</div>

</div>
