---
title: "Встреча разработчиков I2P"
date: 2003-01-28
author: "nop"
description: "Встреча по разработке I2P, посвящённая обновлениям проекта и техническим обсуждениям"
categories: ["meeting"]
---

(Любезно предоставлено Wayback Machine http://www.archive.org/)

## Краткое резюме

<p class="attendees-inline"><strong>Присутствовали:</strong> Bouris, case, Debrys, hezekiah, lonelynerd, mids, MrEcho, nop</p>

## Журнал встречи

<div class="irc-log"> --- Лог открыт Tue Jan 28 22:35:17 2003 22:35 -!- Тема для #iip-dev: IIP Meeting - логи: http://mids.student.utwente.nl/~mids/iip/ 22:35 [Пользователи #iip-dev] 22:35 [ co] [ logger] [ pox] [ ptm] [ UserX] 22:35 -!- Irssi: #iip-dev: Всего 5 ников [0 ops, 0 halfops, 0 voices, 5 обычных] 22:35 -!- Irssi: Присоединение к #iip-dev синхронизировано за 2 сек 22:41 -!- mode/#iip-dev [+o mids] by Trent 22:41 -!- mode/#iip-dev [+v logger] by mids 22:41 -!- mode/#iip-dev [+o UserX] by mids 23:56 -!- mode/#iip-dev [+o nop] by mids --- День сменился Wed Jan 29 2003 00:00 <@mids> Tue Jan 28 23:00:00 UTC 2003 00:00 <@nop> привет 00:00 < Debrys> приветствую 00:00 < case> халло 00:00 <@nop> привет 00:00 < Bouris> Привет. 00:00 < MrEcho> эй, case 00:00 <@nop> встреча началась 00:00 < case> как дела, echo 00:01 <@mids> nop: повестку, пожалуйста 00:01 <@nop> ок 00:01 <@nop> я думал, она у тебя 00:01 <@nop> ;) 00:01 <@nop> 1) приветствие 00:01 <@mids> 1) Welcome 00:01 <@mids> 2) Обычное 00:01 <@mids> 3) Вопросы 00:01 <@mids> . 00:01 <@nop> да, сойдёт 00:01 <@nop> добро пожаловать на n-ю встречу IIP-dev 00:01 <@nop> 2) Обычное, то есть обновления IIP 00:01 <@nop> ок 00:02 <@nop> мы работаем над тем, чтобы rc3 превратить в финальную 1.1 00:02 <@nop> думаю, осталось лишь пофиксить пару багов с путями 00:02 <@mids> hezekiah сделал патч для -h, nop его просматривает 00:02 <@nop> да 00:02 <@nop> вообще он может закоммитить, дам ему знать, забыл написать ему письмо 00:02 <@mids> ок 00:02 <@nop> также 00:02 <@mids> потом надо проверить, что там с другим заявленным багом 00:03 <@nop> Hezekiah успешно собрал версию IIP с библиотекой GNU Multi Precision 00:03 <@nop> и всё прошло успешно 00:03 < MrEcho> круто 00:03 <@nop> скорость криптоопераций улучшилась 00:03 <@nop> так что это войдёт в 1.2 00:03 <@nop> 1.2 также сфокусирован на стандартах, стандартизированном криптографическом движке и процедурах для больших чисел 00:03 <@nop> и т. д. 00:03 <@mids> вот и наш герой! 00:04 -!- mode/#iip-dev [+o hezekiah] by mids 00:04 <@hezekiah> Кто? 00:04 <@nop> ты 00:04 <@mids> ты! 00:04 <@hezekiah> Извините, что опоздал. :) 00:04 <@hezekiah> (И спасибо за комплимент.) 00:06 <@hezekiah> Я пропустил встречу? ... или она ещё идёт? 00:06 <@mids> nop как раз рассказывал о работах по обновлению 00:06 <@mids> и что ты можешь закоммитить патч -h 00:06 <@hezekiah> ОК. 00:06 <@mids> потом надо оценить, насколько серьёзны проблемы с путями к файлам 00:06 <@hezekiah> Я только что дочитал логи. 00:06 <@mids> протестировать в разных местах и т. п. 00:06 < MrEcho> что-нибудь новое для пользователей Windows? 00:06 <@mids> я имел в виду платформы 00:08 <@hezekiah> Что ж, исправление -h может затронуть пользователей Windows. Не уверен, была ли там эта проблема. 00:09 <@hezekiah> Что касается реализации BigNum (целые числа произвольной длины) на GnuMP, это должно войти в релиз 1.2 для Windows (хотя, возможно, потребуется поработать, чтобы всё запустить на Windows.) 00:09 < Debrys> можно спросить, что это за штука BigNum? 00:10 < case> с какой версией libgmp это было сделано? 00:10 < case> эээ 00:10 < case> dones/done 00:10 <@hezekiah> Ну, раз mids и nop, кажется, на минутку исчезли, я объясню, пока подождём их возвращения. 00:10 <@mids> Я слушаю 00:10 <@mids> пожалуйста, развлекай 00:10 <@hezekiah> Сначала отвечу на вопрос case, потому что он простой. Я использовал GnuMP версии 4.1. 00:10 <@hezekiah> (В Gentoo ещё нет 4.1.2.) 00:11 <@hezekiah> Далее вопрос Debrys: 00:11 <@hezekiah> Структура BigNum — это набор функций, используемых в исходном коде isproxy. 00:11 <@hezekiah> По сути, это способ оперировать целыми числами, которые ОЧЕНЬ-ОЧЕНЬ большие. 00:11 <@hezekiah> Очевидно, современные CPU не предоставляют настолько большие целочисленные типы, поэтому их нет и в C. 00:12 <@hezekiah> ... а криптографии нужны очень большие числа. 00:12 <@hezekiah> Поэтому нужна реализация «BigNum». 00:12 < Debrys> кажется, разобрался :) спасибо 00:12 <@hezekiah> Сейчас у нас две реализации BigNum: одна в SSL и одна в GnuMP. 00:12 <@hezekiah> Пожалуйста. :) 00:12 <@hezekiah> Слово тебе, mids. :) 00:12  * hezekiah передаёт микрофон обратно. 00:13 <@mids> Я закончил с пунктом 2 00:13 <@mids> перейдём к раунду вопросов 00:13 <@mids> вопросы? 00:13 <@hezekiah> (о, ирония.) ;-) 00:13 <@hezekiah> Да. Мы уже почти готовы к релизу 1.1? 00:14 <@hezekiah> Что ещё нужно сделать? (Кроме как уговорить codeshark собрать tarball.) 00:14 <@mids> проверить, что файлы сохраняются в правильные каталоги 00:14 <@mids> во всех случаях 00:15 <@mids> hezekiah: пожалуйста, скажи мне, если закоммитишь штуку с -h, тогда я закрою баг 00:15 <@nop> о, hezekiah, ты можешь коммитить 00:15 <@nop> штуку с -h 00:15 <@nop> ;) 00:15 <@hezekiah> Я ещё не закоммитил штуку с -h. 00:15 <@hezekiah> Не знаю, в какую ветку коммитить. :) 00:15 <@nop> теперь знает ;) 00:16 <@hezekiah> Дайте мне минуту, и я 00:16 <@hezekiah> обновлю фикс бага. 00:16 < Debrys> хмм, что нового или изменится в 1.1? без особых подробностей — в общих чертах 00:16 <@hezekiah> 1. Исправления багов! :) 00:17 <@mids> 2. ещё исправления 00:17 < Debrys> лол 00:17 <@nop> debrys, крупных изменений нет 00:17 < Debrys> что-нибудь, что сделает соединения стабильнее? 00:17 <@nop> только исправления багов 00:18 <@mids> Debrys: попробуем это с более минимальным node.ref в начальном дистрибутиве 00:18 < Debrys> я сделал.......... довольно неэлегантный хак к node.ref.......... 00:19 < Debrys> только ретрансляторы invisiblenet.......... без обновления node.ref 00:19 < Debrys> у меня не было ping-timeout уже несколько дней........ 00:19 < Debrys> до этого связь обрывалась в среднем каждые 30 минут 00:20 < Debrys> но это не очень хорошее решение :) 00:21 < Debrys> и ещё.......... насчёт дискеты........ 00:21 < Debrys> я попросил кого-то сделать для меня хак в исходниках boxedIRC-Source...... 00:22 < Debrys> если согласится, это значит, у меня будет 120kb IRC-клиент, которому не нужна установка и который сохраняет все настройки в ini-файл на диске 00:23 <@mids> круто 00:23 <@mids> держи нас в курсе, пожалуйста 00:23 < Debrys> если это получится, на дискете будет не только IIP и IRC-клиент, но и почтовый клиент...... и я пытаюсь добавить туда PGP-приложение тоже........... возможно, ещё и клиент мессенджера :) 00:23 < Debrys> сделаю :) 00:23 < lonelynerd> звучит неплохо. 00:23 < lonelynerd> [ даже очень. ] 00:24 <@mids> ок 00:24 <@mids> ещё что-нибудь? 00:24 < Debrys> нет 00:25  * mids ищет свой молоточек для ведения собраний 00:25 <@hezekiah> Почти выложил патч, mids. 00:25 <@mids> ура 00:25 <@mids> *baff* 00:25 <@mids> встреча закрыта 00:25 <@hezekiah> лол. 00:25 < Debrys> :) 00:26 < Bouris> Ура! 00:27 <+logger> увидимся на следующей неделе --- Лог закрыт Wed Jan 29 00:27:06 2003 </div>
