---
title: "Встреча разработчиков I2P"
date: 2003-03-12
author: "nop"
description: "Встреча по разработке I2P, посвящённая обновлениям проекта и техническим обсуждениям"
categories: ["meeting"]
---

(Любезно предоставлено Wayback Machine http://www.archive.org/)

## Краткое резюме

<p class="attendees-inline"><strong>Present:</strong> Debolaz, dm, FillaMent, hezekiah, jrand0m, lonelynerd, luckypunk, mids, mihi, nop, someone, toni</p>

## Журнал встречи

<div class="irc-log"> --- Журнал открыт Wed Mar 12 00:01:53 2003 00:01 -!- Тема для #iip-dev: IIP Meeting - logfiles: http://mids.student.utwente.nl/~mids/iip/ 00:01 [Пользователи #iip-dev] 00:01 [@mids    ] [ jeremiah] [ mihi] [ pox  ] 00:01 [ hezekiah] [ logger  ] [ nop ] [ UserX] 00:01 -!- Irssi: #iip-dev: Всего 8 ников [1 оп, 0 полуопов, 0 голосов, 7 обычных] 00:02 -!- Irssi: Вход в #iip-dev синхронизирован за 7 сек 00:02 <@mids> Добро пожаловать на 33-е собрание 00:02 < hezekiah> Привет 00:03 <@mids> Вчера вышла IIP 1.1.0 00:03 < toni> можно просто висеть тут и подслушивать? 00:03 <@mids> toni: да 00:03 <@mids> Повестка на эту встречу: 00:03 <@mids> 1) IIP 1.1.0 00:03 <@mids> 2) Будущее IIP 00:03 <@mids> 3) Вопросы 00:04 <@mids> если у вас есть вопросы по текущей теме, задавайте 00:04 <@mids> иначе приберегите для пункта 3 00:04 <@mids> . 00:04 < nop> привет 00:04 <@mids> логи доступны на http://mids.student.utwente.nl/~mids/iip/ 00:04 < hezekiah> привет! :) 00:04 < luckypunk> Привет. 00:04 <@mids> . 00:04 < jrand0m> вечера 00:05 <@mids> 1) IIP 1.1.0 (стабильная) Выпущена!!! 00:05 < hezekiah> УРА! 00:05 <@mids> Наконец-то 00:05 < luckypunk> :) 00:05 <@mids> почти через год после поста nop’а, что она скоро выйдет :) 00:05 < FillaMent> w3rd i$ b0nd 00:05 <@mids> В этой версии улучшена установка для Unix, улучшена генерация энтропии и исправлены несколько багов. 00:05 <@mids> Мы называем это стабильным релизом 00:05 < hezekiah> mids: Это список изменений по сравнению с 1.1.0 RC3 или по сравнению с 1.0.0? 00:05 <@mids> и пока что выглядит стабильно 00:06 <@mids> hezekiah: http://cvs.sourceforge.net/cgi-bin/viewcvs.cgi/*checkout*/invisibleip/iip/CHANGELOG 00:06 <@mids> это всё, что я знаю 00:06 < hezekiah> ОК. :) 00:06 < hezekiah> (Звучит как сравнение с 1.1.0 RC3 или RC2.) 00:07 <@mids> hezekiah: так и есть, потому что никто не писал, что обновлялось раньше 00:07 < dm> Мне стоит скачивать Service Pack 2 для IIP, если я использую крякнутую версию IIP? 00:07 < hezekiah> mids: Ах... В этом-то и дело! ;-) 00:07 < dm> извините, продолжайте. 00:07 < hezekiah> dm: Насколько мне известно, никаких сервис-паков нет. 00:07 <@mids> релиз анонсирован на нашем сайте, на freshmeat, infoanarchy и frost 00:08 <@mids> Я ещё написал на пару других сайтов, где он был указан 00:08 <@mids> если вы, парни/девушки, знаете другие места, куда сообщить... 00:08 <@mids> пожалуйста, сделайте это 00:08 < jrand0m> nsa? 00:08 < toni> я знаю, но я полный профан в iip *g* 00:08 < FillaMent> kuro5hin? 00:08 < hezekiah> mids: Ты отправил письмо в тот архив программ, который недавно упоминали на iip-dev? 00:08 < toni> heise.de, немецкий сайт по безопасности/интернету 00:08 < FillaMent> jinx.biz 00:09 <@mids> hezekiah: Я написал в vipul's munitions 00:09 < hezekiah> mids: ОК! :) 00:09 <@mids> kuro5hin требует приличную статью 00:09 <@mids> и они очень придирчивы 00:09 <@mids> но если хотите что-то написать... 00:09 <@mids> пожалуйста 00:09 < hezekiah> slashdot снова? 00:09 <@mids> toni: мог бы ты их проинформировать? 00:09 < hezekiah> Им не нужно что-то супер, и они уже упоминали нас. ;-) 00:10 < toni> им тоже нужны статьи, и я не знаю, насколько они придирчивы 00:10 < toni> если кто-то напишет статью, я мог бы перевести её на немецкий и отправить им 00:10 <@mids> можешь использовать пресс-релиз на http://www.infoanarchy.org/story/2003/3/10/23466/2065 00:11 <@mids> и сослаться на CHANGELOG: http://cvs.sourceforge.net/cgi-bin/viewcvs.cgi/*checkout*/invisibleip/iip/CHANGELOG 00:11 <@mids> не забудь включить общее описание IIP 00:11 <@mids> Думаю, нам стоит попробовать /. 00:12 <@mids> мы уже это пережили 00:12 < hezekiah> mids: Примечание: В статье на infoanarchy ты говоришь посмотреть changelog, но, похоже, не даёшь ссылку! 00:12 < toni> поскольку я не очень знаком с iip, думаю, не смогу дать приличное описание, но если вы /. это, я могу намекнуть heise, они часто берут новости оттуда и переводят их 00:12 <@mids> hezekiah: да, забыл. 00:12 <@mids> Я напишу их редактору 00:15 < hezekiah> ОК... что-нибудь ещё по пункту 1 повестки (релиз IIP 1.1)? 00:17 <@mids> вы уже отправили новость на /.? 00:17 < hezekiah> Нет. 00:18 < hezekiah> Я не так долго в проекте, чтобы твёрдо понимать, что произошло с 1.0. 00:18 < hezekiah> Кто писал последний пост на /.? 00:18 <@mids> мы не знаем 00:18 < hezekiah> ЛОЛ! 00:18 < jrand0m> хаха 00:18 < dm> Думаю, это был no_nick 00:18 < mihi> iip слишком анонимен? ;-) 00:19 <@mids> да :) 00:19 < hezekiah> Ладно, поищу предыдущий пост и попробую что-нибудь придумать. :) 00:19 <@mids> ок... 00:19 <@mids> предыдущий был копией статьи на kuro5hin 00:19 <@mids> которая была про интервью nop’а 00:19 <@mids> ок 00:19 <@mids> Пункт 2?? 00:19 < hezekiah> Ура! :) 00:20 <@mids> 2) Будущее IIP 00:20 <@mids> мы хотим: 00:20 <@mids> ДЕЦЕНТРАЛИЗАЦИЮ 00:20 <@mids> но кто это сделает 00:20 <@mids> и как 00:21 < dm> и возможно ли это. 00:21 < jrand0m> и что будет потеряно. 00:21 < hezekiah> Если можно, перебью: хочу убедиться, что nop и UserX тут и на связи. Иначе разговор будет довольно бессмысленным. :) 00:21 < jrand0m> (то есть централизованная аутентификация — trent) 00:21 < hezekiah> nop? 00:21 < hezekiah> UserX? 00:21 <@mids> hezekiah? 00:21 < hezekiah> Вы здесь? 00:21 < hezekiah> mids: Здесь! 00:21 < nop> Я отчасти здесь 00:22 < hezekiah> ОК. :) 00:22 < nop> userx и я обсуждали 00:22 < nop> как мы хотим это сделать 00:23 < hezekiah> Эти обсуждения были оформлены в документы и помещены в research в каталоге сайта IIP? 00:23 < nop> да 00:23 < nop> большинство там 00:23 < nop> у userx есть ещё 00:23 < nop> которые я хотел бы там разместить 00:23 < nop> http://www.invisiblenet.net/research/IIP-WP-Notes.txt 00:23 < hezekiah> ОК. Не могли бы вы дать имена самых релевантных, чтобы я глянул? :) 00:23 < nop> в этом довольно много 00:24 < nop> также есть вклад других 00:24 < nop> IIP_netproto.html 00:24 < nop> и architecture.pdf 00:24 < hezekiah> ОК. :) 00:24 < nop> 00:25 < nop> http://www.invisiblenet.net/research/IIP-Identity.txt 00:25 < nop> тоже 00:25 < nop> http://www.invisiblenet.net/research/IIP-Messages.txt 00:27 < hezekiah> ОК. Есть ли среди них полностью (или в основном) посвящённые именно децентрализации? 00:27 < nop> да 00:27 < nop> все 00:27 < hezekiah> ОК. :) 00:27 < hezekiah> Спасибо за все ссылки! Смотрю их. :) 00:31 <@mids> ок 00:31 <@mids> другие события о Будущем IIP? 00:31 < dm> здесь ли FillaMent? 00:31 < hezekiah> Ну, в ближайшем будущем у IIP-dev всё ещё не решена "проблема энтропии". 00:31 < dm> у него была идея заставить trent разрешить обмен PGP-ключами 00:31 < dm> что логично. 00:31  * FillaMent здесь 00:32 <@mids> да, FillaMent и я это обсуждали 00:32  * mids передаёт микрофон FillaMent 00:32  * FillaMent пару раз постукивает по нему: "эта штука работает?" (сорри) 00:33  * hezekiah прибавляет громкость 00:33 < lonelynerd> :) 00:33 < FillaMent> Суть такова: думаю, было бы удобно иметь механизм хранения и обмена PGP-ключами в IIP. У меня есть несколько предложений, как это должно работать. 00:34 < dm> Должно быть довольно просто? Просто добавить поле для PGP в trent и добавить команды GET/STORE? 00:34 < FillaMent> 1) Возможность встроена в trent. Это проблема, потому что большинство IRC-клиентов не посылают такие длинные строки 00:35 < dm> ах, ок. 00:35 < FillaMent> 2) Научить trent тянуть CHK из Freenet и сохранять содержимое этого файла как ключ 00:35 < FillaMent> 3) Сделать отдельного бота для выполнения 1 или 2 00:35 < nop> хмм 00:35 <@mids> хорошие пункты 00:35 < nop> единственная проблема 00:35 < nop> у меня 00:35 < nop> с этой концепцией 00:35 < nop> как мы будем доверять trent или любому боту, который обрабатывает публичные ключи 00:35 < nop> без проверки 00:36 <@mids> ну 00:36 < FillaMent> Он мог бы проверять, что ник зарегистрирован и пройдена идентификация 00:36 <@mids> он мог бы быть просто как keyserver 00:36 < nop> идея, о которой я думаю 00:36 < nop> пусть проверяет по всем крупным серверам ключей 00:36 < nop> тоже 00:36 < nop> чтобы получать согласованную инфу 00:36 < FillaMent> nop: читал мой пост в flog про псевдоидентичность? 00:36 < nop> ссылку 00:37 < FillaMent> SSK@WxBcPJd1ppZSZ~C8IJI-DHx94oIPAgM/fillament// 00:37 <@mids> keyservers ничего не проверяют 00:37 <@mids> они просто хранят 00:37 <@mids> что сейчас можно сделать с Trent 00:37 < FillaMent> коротко вот что... а если ваша идентичность существует только в анонимном пространстве? Что вы сможете проверить? 00:37 <@mids>  /squery trent nickinfo mids 00:38 <@mids> смотри строку comment 00:38 <@mids> она может содержать что угодно 00:38 <@mids> в том числе URL и т.д. 00:38 < FillaMent> но короткое 00:38 <@mids> так что ты можешь сослаться на свой PGP-ключ 00:39 < FillaMent> Я просто думаю о чём-то, чтобы убрать все промежуточные шаги. 00:39 < hezekiah> Глядя на комментарий в ID mids, вижу, что там указан отпечаток ключа 00:39 < hezekiah> Также указан ID ключа. Почему бы просто не взять ключ с сервера ключей и проверить отпечаток. 00:39 < FillaMent> hezekiah: С какого сервера ключей? 00:39 < FillaMent> из интернета? 00:39 < nop> об этом я и говорю 00:40 < mihi> как загрузить ключ на сервер ключей? анонимно? 00:40 < lonelynerd> нам просто нужен бот, который будет их вытаскивать 00:40 < FillaMent> если твоя идентичность существует только в анонимном пространстве, как у меня... я не хочу оставлять следы в интернете 00:40 < hezekiah> Ах... 00:40 < hezekiah> ОК. Понял. :) 00:40 <@mids> значит, нужен keyserver-бот для IIP 00:40 <@mids> в связке с freenet 00:40 < FillaMent> это было бы круто... просто даёшь trent отпечаток, и он попробует подтянуть ключ... 00:41 <@mids> сейчас Freenet слишком тяжёл для работы на сервере Trent 00:41 < lonelynerd> mids, ну, ты мог бы закодировать публичные ключи в ASCII-броне 00:41 < FillaMent> mids: Это не обязательно встраивать в trent, как в моём пункте 3 00:41 < nop> ну 00:41 < nop> можно использовать шлюз, mids 00:41 < nop> типа groovy 00:41 <@mids> слишком ненадёжно 00:42 < someone> напомните, зачем вам freenet? 00:42 < FillaMent> mids: Если хочется, чтобы trent умел, пусть он ходит на один из публичных freenet-серверов 00:42 <@mids> почему бы не дать пользователю залить ключ в freenet и отправить url боту? 00:42 <@mids> someone: для хранения файлов 00:42 < FillaMent> mids: Потому что через пару дней он исчезнет, если никто не обращается к нему. 00:42 < lonelynerd> mids, не было бы эффективней иметь один большой дайджест публичных ключей, используемых людьми? 00:43 < hezekiah> lonelynerd, mids: Можно просто добавить возможность привязывать ID PGP-ключа к нику так же, как можно добавить комментарий. 00:43 < FillaMent> Думаю, лучшее решение — не интегрировать в IIP. Кто-то пишет это как отдельный софт (чёрт, я мог бы, но занят), затем распространяет софт. Любой, кто хочет, может запустить IIP keyserver. 00:44 < lonelynerd> hezekiah, верно, но ключ PGP всё равно нужно где-то получать 00:44 < nop> ок, вот что забавно 00:44 < lonelynerd> FillaMent, звучит разумно 00:44 < nop> тому, что мы видим, 00:44 < nop> мы доверяем 00:44 < nop> типа интернету 00:44 < nop> хотя он небезопасен 00:44 < someone> почему бы просто не сделать бота, который заливает и скачивает ключи с интернет-серверов ключей и хранит отпечаток в trent 00:44 < nop> при этом у нас криптосеть 00:44 < nop> и мы никому не доверяем поднять сервер PGP-ключей 00:44 < lonelynerd> someone, это я и предложил 00:44 < hezekiah> nop: лол! :) 00:45 < lonelynerd> nop :) 00:45 <@mids> nop 00:45 <@mids> ты не понял 00:45 < nop> понял 00:45 <@mids> для keyserver’а НЕ нужно доверие 00:45 < nop> я шучу 00:45 < FillaMent> nop: Нужна... просто кто-то должен поставить на кон свою псевдоидентичность. 00:45 < FillaMent> поставить на кон 00:45 < FillaMent> mids: Нужна 00:45 <@mids> это лишь склад 00:45 < nop> знаю, mids 00:45 < nop> я просто пошутил 00:45 < nop> ;) 00:45 <@mids> пользователи ВСЕГДА должны проверять отпечаток 00:45 < someone> lonelynerd: значит freenet не нужен, верно? 00:45 <@mids> и смотреть на сеть доверия 00:45 < FillaMent> mids: Я могу просто засунуть туда свой ключ и сказать, что это ключ nop’а. 00:46 <@mids> nop: хорошо, если шутишь :) но другие могут не понять 00:46 < lonelynerd> FillaMent, на самом деле, то, что ты написал о псевдоидентичности, заставило меня задуматься. Я трачу силы впустую, имея две идентичности в iip: одну для тех, кто знает меня IRL, и вот эту. 00:46 <@mids> FillaMent: вот почему можно разместить отпечаток в Trent 00:46 < lonelynerd> someone, именно, freenet крут, но тут не обязателен 00:46 <@mids> (хотя придётся доверять trent 00:46 < FillaMent> mids: Да... и сколькие вообще знают про отпечатки ключей? 00:47 < lonelynerd> someone, но кто-то всё ещё мог бы постить сжатые дайджесты, содержащие много ключей 00:47 <@mids> если не знают, им не стоит пользоваться PGP 00:47 < FillaMent> mids: ага... давайте оттолкнём нашу базу пользователей 00:47 < lonelynerd> верно 00:47 < lonelynerd> :) 00:47 <@mids> нет, серьёзно 00:47 < FillaMent> Я этот разговор уже вёл раз 20 с zab 00:47 < hezekiah> FillaMent: если они недостаточно знают про отпечатки ключей, то, вероятно, недостаточно знают про крипто, чтобы я поверил, что они не скомпрометировали свой ключ! 00:47 <@mids> использование PGP без проверки отпечатков даёт ложное ощущение безопасности 00:48 < FillaMent> hezekiah: И как ты отсеешь таких людей? 00:49 < lonelynerd> FillaMent, это сложно. слишком много пользователей используют pgp небезопасно 00:49 < hezekiah> FillaMent: Это вопрос на миллиард! Очень сложно. :) 00:49 < FillaMent> Если сказать людям, что они слишком глупы для крипты, они не захотят ею пользоваться. Скажут: "да к чёрту это... у меня нет времени думать о приватности"... они овцы, но их голосов больше, чем наших. Мы должны сделать это простым для овец. 00:50 <@mids> можно попытаться обучать их 00:50 < FillaMent> Их нужно привести в класс, и IIP/Fnet — лучший класс, который я знаю 00:50 < hezekiah> Верно, mids. Безопасность сильна ровно настолько, насколько умён человек за ней. 00:50 <@mids> Полностью согласен, FillaMent 00:51 < FillaMent> у такого бота-хранилища должна быть motd с объяснением, что надо проверять отпечатки 00:51 <@mids> Я просто считаю, что следует отделить keyserver от доверия 00:51 < hezekiah> Так что мы будем делать с этим ботом и IIP? Что мы хотим, чтобы он делал, и как? 00:51 < FillaMent> Думаю, это должно быть сторонним решением 00:52 < hezekiah> Как anonymail? 00:52 < FillaMent> нет... как то, что любой может запустить 00:52 <@mids> любой может запустить anonymail 00:52 <@mids> ЕСЛИ бы был исходник 00:52 <@mids> :) 00:52 < FillaMent> mids: Ты понимаешь, о чём я 00:53 <@mids> да 00:53 <@mids> сорри 00:53 < hezekiah> Так это то, что разработчикам IIP нужно писать, или кто-то, кто почти ничего не знает об IIP, но знает базовый IRC, сможет написать? 00:53  * FillaMent уже имеет наработанный каркас 00:53 < hezekiah> ОК! :) 00:54 < FillaMent> ну... мне пришлось бы его хакнуть, чтобы сменить направление 00:54 < FillaMent> АААА!!!!!! Больше проектов!!!! Нееееет! 00:54 < jrand0m> смирись, FillaMent, просто смирись 00:54 < FillaMent> jrand0m: Знаю... знаю. 00:54 < hezekiah> По сути, я спрашиваю: это то, что надо встраивать в IIP, или может быть независимо? 00:55 < FillaMent> независимо 00:55 < hezekiah> Если независимо, тогда я бы сказал: "ВПЕРЕД!" :) 00:55 <@mids> hezekiah: IndependEnt 00:55  * mids пригибается 00:55 < hezekiah> mids: правда? 00:55 <@mids> да 00:55  * FillaMent думает, что пропустил шутку. 00:56 < hezekiah> Мой проверитель орфографии говорит, что independant допустимо. 00:56 <@mids> hezekiah: опечатался 00:56 < FillaMent> о... да... 00:56 < FillaMent> dent 00:56 < FillaMent> independEnce 00:56 < hezekiah> Хммм... он говорит, что independent тоже ок, странно. 00:56 <@mids> hezekiah:  grep "^independ.nt$" /usr/share/dict/words 00:56 < FillaMent> наверное, различие между новым/старым английским 00:56 <@mids> ладно 00:56 < hezekiah> В любом случае... :) 00:57 <@mids> допустим, у нас есть этот keybot 00:57 < hezekiah> И он будет независим от IIP. :) 00:57 <@mids> как он будет получать ключ от пользователя? 00:57 < FillaMent> /msg 00:57 <@mids> полный ключ? 00:57 < FillaMent> нет 00:57 < FillaMent> freenet 00:57 <@mids> ага 00:58 <@mids> то есть ты шлёшь freenet url 00:58 <@mids> и он пробует скачать в фоне 00:58 < lonelynerd> в чём проблема? полный ключ легко вставить в iip. 00:58 < FillaMent> /msg Keybot STORE CHK@lakdjfa;lsdfjasd;lkfj 00:58 <@mids> lonelynerd: мой ключ 8 КБ 00:58 < FillaMent> lonelynerd: Не во всех клиентах 00:58 < mihi> FillaMent: можно, если отправлять блоками по 10 строк. 00:59 <@mids> keyboard мог бы смотреть, идентифицирован ли ты у trent 00:59 <@mids> keybot 00:59 <@mids> :) 00:59 < FillaMent> mids: Должен 01:00 <@mids> и просто добавить это как дополнительный флаг 01:00 < FillaMent> /msg keybot MSGSTORE ad;flkjsflkjsdf;lasdrkfj 01:00 < FillaMent> /msg keybot MSGSTORE ad;flkjsflkjsdf;lasdrkfj 01:00 < FillaMent> /msg keybot MSGSTORE ad;flkjsflkjsdf;lasdrkfj 01:00 <@mids> ну 01:00 < FillaMent> такую вещь лучше скриптовать 01:00 <@mids> да 01:00 <@mids> именно 01:00 < jrand0m> действительно ли желателен централизованный менеджер идентичностей вроде trent? 01:00 < FillaMent> то есть либо нарезать и слать через msg, либо через freenet 01:00 <@mids> jrand0m: с централизованным ircd — да 01:00 <@mids> может, нам стоит создать комитет по keybot’у 01:01 <@mids> и пусть они обсудят детали 01:01 < jrand0m> ах, точно. да, я думал о децентрализованной сети. 01:01  * mids открывает #keybot 01:01 < FillaMent> mids: Не вижу нужды 01:01 <@mids> ну 01:01 <@mids> у нас ещё повестка 01:01 < lonelynerd> mids, эм. 01:01 <@mids> и мы уже заняты 1 час 01:01 < FillaMent> 20 человек запустят keybot’ы... один в итоге окажется самым надёжным и станет де-факто стандартом 01:02 <@mids> Я имею в виду... есть другие вещи о Будущем IIP? 01:02 < hezekiah> nop? 01:02 < hezekiah> Какие основные фичи/изменения вы планируете для 1.2? 01:02 < nop> что 01:02 < nop> децентрализацию 01:02 < nop> и шифрование каналов 01:02 < nop> а также шифрование клиент-клиент 01:02 < nop> доверие на каналах 01:02 < nop> с использованием связки ключей RSA 01:02 < Debolaz> У меня вопрос. Что сейчас нужнее всего IIP, что интернет-провайдер мог бы предоставить? 01:03 <@mids> деньги! 01:03 <@mids> миллионы 01:03 <@mids> чтобы мы наняли тысячи разработчиков 01:03 < Debolaz> Я имел в виду скорее услуги. 01:04 < jrand0m> OC12? 01:04 <@mids> хостинг на sf пока норм 01:04 <@mids> может, стабильный узел где-нибудь 01:05 <@mids> ... 01:05 < Debolaz> Ну, я думал о чем-то вроде узла. И, возможно, зеркале файлов. 01:05 <@mids> файлы релизов проекта уже зеркалятся на 8 серверах 01:06 <@mids> плюс на vipul's munitions 01:07  * mids плавно переводит тему к пункту 3, вопросы 01:07 < hezekiah> Ой! 01:07 <@mids> 3) Вопросы? 01:08 < jrand0m> ETA по децентрализации (1 мес, 3 мес, 6 мес)? 01:08 < jrand0m> то есть без зависимости от центрального сервера 01:08 <@mids> без комментариев! 01:08 < hezekiah> mids: ЛОЛ! 01:08 < hezekiah> Я правда не знаю. UserX, вероятно, скажет лучше 01:09 < hezekiah> nop, UserX: мы уже децентрализовали "core" в isproxy? 01:09 < nop> эм, нет 01:11 < hezekiah> Полагаю, что "core" идёт раньше децентрализации ircd, верно? 01:12 < nop> сначала 01:12 < nop> нам надо сделать virc 01:12 < nop> это виртуальный транспорт irc 01:12 < nop> чтобы IRC-клиенты всё ещё могли говорить с core 01:12 < nop> без ircd 01:13 <@mids> у кого-нибудь дорожная карта? 01:13 < hezekiah> лол. Я без понятия. :) 01:16 <@mids> *тишина* 01:16 <@mids> Я слышал, что кто-то хотел перенести следующую встречу на более раннее время 01:16 < nop> да 01:16  * FillaMent яростно трёт ноги, но не может издать нужную стрекотню. 01:16 < nop> UserX не может на текущее время 01:16 < nop> из-за работы 01:16 < hezekiah> Понятно. 01:16 < nop> если бы мы сделали на пару часов раньше 01:16 <@mids> какое время было бы лучше? 01:16 < nop> было бы проще 01:16 <@mids> 21:00 UTC? 01:16 < hezekiah> Если бы UserX говорил больше, мы могли бы реально продвинуться! :) 01:16 < nop> должно подойти 01:17 < hezekiah> Посмотрим... 01:17 < hezekiah> Обычно 23:00 UTC, верно? 01:17 <@mids> да 01:17 < hezekiah> Ага. 01:17 < hezekiah> Мне должно подойти. :) 01:17 <@mids> значит, 21:00 UTC 01:18 <@mids> ок 01:18 <@mids> я откланяюсь 01:18 <@mids> спасибо, что слушали меня :) 01:18  * mids кланяется 01:18 <@mids> о 01:18 <@mids> пока не забыл 01:18 <@mids> UserX, nop, hezekiah, спасибо за вашу работу над IIP! 01:18 < hezekiah> mids: Мне нравится тебя слушать. 01:19 < hezekiah> mids: С удовольствием! :) 01:19 < hezekiah> Вы, ребята, всё это и делаете стоящим! :) 01:19 < jrand0m> да, спасибо за новости. Рад пользоваться вашим софтом 01:19 < hezekiah> (Примечание: Я янки. Без обид, если в канале есть девушки.) 01:19  * FillaMent проклинает их за эту сеть, пожирающую его свободное время. 01:19 < hezekiah> FillaMent: лол! :) 01:19 < jrand0m> хех 01:20  * hezekiah поднимает "baf"er 01:20 < hezekiah> *BAF!* 01:20 < hezekiah> Заседание закрыто! :) 01:22 < mihi> вы имели в виду adjourned? 01:23 < hezekiah> Всё. 01:23 < hezekiah> Готово. 01:23 < hezekiah> Конец. 01:23 < hezekiah> Мёртвое. 01:23 < hezekiah> Встреча мертва. Да здравствует следующая встреча. 01:23 < mihi> ;-) logger ещё жив </div>
