---
title: "Встреча разработчиков I2P, 9 сентября 2003 года"
date: 2003-09-09
author: "jrand0m"
description: "57-я встреча разработчиков I2P, посвящённая проблемам с хостингом CVS, обновлениям службы имён, статусу разработки и вопросам по спецификациям"
categories: ["meeting"]
---

<h2 id="quick-recap">Краткое резюме</h2>

<p class="attendees-inline"><strong>Присутствовали:</strong> Brownspider, co, jrand0m, mariesofie, mihi, shardy, w0rmus</p>

<h2 id="meeting-log">Протокол встречи</h2>

<div class="irc-log"> [22:57] <jrand0m> ок, buenos noches srs y srtas [22:57] <jrand0m> повестка дня: [22:57] <jrand0m> 0) добро пожаловать [22:57] <jrand0m> 1) cvs [22:57] <jrand0m> 4) служба имен [22:58] <co> Вы забыли 5) вопросы. [22:58] <jrand0m> 3) статус разработки [22:58] <jrand0m> 2) вопросы по спецификациям? [22:58] <jrand0m> 5) другие вопросы? [22:58] <jrand0m> о, черт, я забыл их перенумеровать.  ок.  они неправильно пронумерованы :)  0 == 0, 1 == 1, 4 == 2, 3 == 3, 2 == 4, 5 == 5 [22:59] <jrand0m> посмотрим, смогу ли я не сбиться по ходу... [22:59] <jrand0m> ок, 0) добро пожаловать [22:59] <shardy> ура групповым перестановкам! [22:59] <jrand0m> добро пожаловать на собрание №57 [22:59] <jrand0m> ага, все это в любом случае просто символы [22:59] <w0rmus> крутяк, как дела ;0 [23:00] <w0rmus> я помогу составить «галёрку» [23:00] <jrand0m> 1) cvs все еще лежит, уже больше 10 дней. ищем нового хоста. [23:00] <jrand0m> sf.net отстой, и у меня нет оснований считать, что gnu's nongnu лучше. [23:00] <co> jrand0m: Почему бы не дать этому хосту алиас «cvs.invisiblenet.net»? [23:00] <jrand0m> nop возглавляет поиск нового хоста. [23:01] <jrand0m> конечно, co, как только у нас будет сервер [23:01] <shardy> что требуется от хоста? [23:01] <jrand0m> shardy> надежное сетевое соединение, доступ по ssh/cvs.  и немного дискового пространства [23:01] <shardy> у вас что-то уже намечено? [23:01] <shardy> потому что если нет, возможно, я смогу помочь. [23:02] <jrand0m> здорово!  не знаю, что у nop намечено, но попрошу его связаться с тобой (если он не тут сейчас?) [23:02] * w0rmus подталкивает nop [23:03] <shardy> У меня бизнес-SDSL 1.1. Нужно будет найти машину. Но если вы не будете жечь убер-количества трафика, я, вероятно, смогу захостить сервер. [23:03] <shardy> сколько дискового пространства вам нужно? [23:03] <jrand0m> репозиторий сейчас занимает ~ 6Mb.  так что, вероятно, 50M хватит для роста на долгий срок [23:04] <shardy> о. пфф. ерунда. [23:04] <shardy> и машина не должна быть супер-быстрой? [23:04] <shardy> вы не будете запускать на ней большие сборки? [23:04] <jrand0m> неа, и 286, пожалуй, справится. [23:04] <jrand0m> нет, строго cvs checking / checkout [23:04] <jrand0m> (ну и diff, и log, и т. п. ;) [23:05] <jrand0m> «мы на Java, нам не нужны фермы сборки» </fark> [23:05] *** Выход: cohesion (class) [23:05] <w0rmus> люди, озабоченные анонимностью, пользуются доступом к CVS через что-то вроде JAP?  я никогда не пользовался CVS [23:05] <jrand0m> w0rmus> я использую cvs через приватную цепочку ssh-прокси [23:05] <co> jrand0m: имей в виду, что в будущем вероятна реализация на C или C++. [23:06] <mihi> jap не позволяет доступ к cvs, насколько я знаю :( [23:06] <w0rmus> ssh-туннелирование [23:06] <shardy> дай гляну, что могу сделать. кто-то говорил, что подгонит мне еще один диск... если достану диск, у меня есть машина, которую могу поднять. [23:06] <jrand0m> о, конечно, co.  я просто не думаю, что мы можем требовать, чтобы cvs-репозиторий заодно был и фермой сборки. [23:07] <jrand0m> отлично, shardy.  если нужно что-то с нашей стороны — скажи. [23:07] <co> jrand0m: ты прав. Они должны быть раздельны. [23:07] <shardy> сделаю. дай покопаюсь в поисках диска, думаю, смогу раздобыть, и если получится — с радостью размещу cvs для всех. [23:07] <jrand0m> shardy++ [23:07] <w0rmus> ура ;0 [23:07] <jrand0m> ок, 4) служба имен [23:08] <jrand0m> co, как продвигается? [23:08] <co> я все еще пишу, но хотел бы сказать пару слов. [23:08] <co> Во-первых, отвечая на вопрос от thecrypto на прошлом собрании: NS не уведомляет о том, что кто-то онлайн. [23:09] <co> Она лишь сообщает, что с человеком можно связаться определенными способами, например через AIM. [23:09] <co> Во-вторых, клиентская часть. [23:09] <co> Будет API, которое программы смогут использовать, чтобы делать запросы к серверам имен. [23:10] <co> Базовый механизм будет читать конфигурационный файл со списком серверов для запросов, использовать сеть I2P для получения результатов и возвращать результаты вызывающей стороне. [23:11] <co> Базовый механизм также будет читать из файла адрес назначения, с которым должен связываться локальный router. [23:11] <jrand0m> механизм назначения? [23:11] <co> извините, адрес назначения. [23:11] <jrand0m> а, ок [23:12] <co> Пока это всё. [23:12] <jrand0m> круто [23:12] <w0rmus> согласен [23:12] <w0rmus> ;) [23:12] <jrand0m> есть прикидки по срокам для разных вех? [23:13] <jrand0m> разумеется, ничего обязывающего, просто интересно [23:13] <co> Скажем, к концу недели — закончить спецификацию и опубликовать её и API. [23:14] * mariesofie опаздывает [23:14] <jrand0m> о, отлично, co [23:14] <co> Затем начну это реализовывать. Не уверен, сколько это займет. [23:14] <jrand0m> понятно [23:15] <jrand0m> у кого-то еще есть вопросы/мысли по службе имен? [23:15] <jrand0m> ок, 3) статус разработки [23:16] <jrand0m> разработка идет хорошо. [23:16] <jrand0m> часть на Java соответствует спекам и реализует все сообщения и структуры I2CP и I2NP [23:17] <jrand0m> сама архитектура на Java функциональна, и я продолжу набрасывать заглушки для разных подсистем [23:17] <co> Ты это тестировал? [23:17] <jrand0m> сообщения &amp; структуры?  да через TestData harness в net.invisiblenet.i2p.data.test [23:17] <co> Я имею в виду соединение двух разных компьютеров по I2P. [23:18] <jrand0m> о, нет, для этого нужна полная реализация подсистемы коммуникаций [23:18] <co> Понятно. [23:18] <jrand0m> сначала я строю разные подсистемы так, чтобы они работали в тестовом режиме, затем реализую их так, чтобы они могли работать изолированно [23:19] <jrand0m> скорее всего мы в двух неделях от того, чтобы клиент отправил сообщение клиенту на другом router [23:19] * mariesofie радуется [23:20] <jrand0m> после этого до альфы еще куча работы, но прогресс есть [23:21] <jrand0m> спеки по структурам данных и i2np нуждаются примерно в дюжине небольших правок, которые я накапливал по ходу реализации, чтобы учесть упущенное.  например: "datastructures p11, TunnelSigningPublic/PrivateKey should contain SIGNING Public/Private keys" и "i2np p15, TunnelCreateStatus - add hash of the replying RouterIdentity" [23:21] <shardy> черт. мне правда нужно подучить спеки. [23:22] <jrand0m> ну, скоро они будут лежать на твоей машине, так что будет легко :) [23:22] <w0rmus> хаха [23:22] <w0rmus> я тоже не дочитал спеки [23:23] <mariesofie> я распечатала спеки, прочла их столько раз, что они износились, и мне пришлось распечатать еще одну копию [23:23] <jrand0m> из обсуждений с разными людьми я понял, что спеки не очень хороши в передаче того, как всё реально работает.  они покрывают и расплывчатые вещи, и мелочи, но не объясняют, почему эти мелочи соответствуют «зачем» [23:23] <w0rmus> хех [23:23] <jrand0m> rofl, mariesofie [23:23] <jrand0m> ок, на этом всё по 3) статус разработки [23:24] <jrand0m> теперь 2) вопросы по спецификациям [23:24] <w0rmus> пожалуй, почитаю их вместо тупого матана [23:24] <co> Я думаю немного наперед. [23:24] <co> Реализации на python и C или C++ должны будут предоставлять данные сообщений, читаемые реализацией на Java. [23:24] *** Выход: mihi (EOF From client) [23:25] <jrand0m> верно, co [23:25] <co> Как вы этого добьетесь? [23:25] <jrand0m> спека по структурам данных явно определяет байтовые форматы [23:25] <jrand0m> и всё — big-endian, и все числа беззнаковые [23:25] <mariesofie> на какой уровень технических знаний рассчитаны спеки? на любого с приличными комп. знаниями? на студентов инженерных CS-специальностей? [23:25] <co> А, хорошо. [23:25] *** mihi_ (~none@anon.iip) присоединился к каналу #iip-dev [23:26] <mariesofie> то есть кто целевая аудитория? [23:26] *** mihi_ теперь известен как mihi [23:26] <jrand0m> mariesofie> ну, эти спеки нацелены довольно бессистемно.  i2p_philosophy — это «ок, какого черта тут вообще происходит», а остальные спеки ориентированы на людей, которым интересно реально реализовывать систему [23:26] <jrand0m> нам очень-очень нужны какие-то доки посередине [23:27] <mariesofie> понятно [23:27] <mariesofie> документация по API очень понятная и полезная, но, что иронично, я всё равно путаюсь, когда читаю спеки I2NP, пытаясь понять базовую архитектуру [23:28] <mariesofie> возможно, это скорее про меня, чем про документацию :) [23:28] <jrand0m> хех, гик :) [23:29] <jrand0m> ок, есть еще вопросы по спекам?  перейдем к 5) другим вопросам [23:29] <jrand0m> у кого-нибудь есть еще вопросы?  это последний пункт нашей повестки [23:30] <w0rmus> интересно, как там thecrypto с achat [23:30] <jrand0m> ах да, thecrypto будет офлайн примерно на три недели [23:30] <mihi> как дела с рецензированием? [23:30] <w0rmus> или atalk [23:30] <w0rmus> ого [23:30] <mihi> кто-нибудь его смотрит? [23:30] <mariesofie> я думала, у thecrypto есть 2 часа в день [23:31] <w0rmus> и я даже не могу посмотреть исходники, что у него есть :( [23:31] <jrand0m> mihi> отзывы отправлены разным людям на рассмотрение, и по мере поступления обратной связи мы всё учтем. [23:31] <jrand0m> w0rmus> у тебя есть вопросы по ATalk? [23:32] <shardy> я займусь рецензированием, как только будет время :) [23:32] <mihi> я имел в виду, приходила ли какая-нибудь обратная связь до сих порß [23:32] <w0rmus> полагаю, нет [23:32] <mihi> s/nowß/now?/ [23:32] <jrand0m> mihi> в основном в виде обсуждений и уточнений [23:32] <jrand0m> круто, shardy :) [23:33] <Brownspider> с днём рождения, google [23:33] <jrand0m> mariesofie> верно, но этого времени ему не хватит даже чтобы d/l доки по Java lang для продолжения разработки :/ [23:33] <w0rmus> ахаха wtf [23:35] <jrand0m> ок, еще вопросы / мысли? [23:35] <w0rmus> кажется, стоит упомянуть, что я никогда не кодил вне учебы [23:35] <w0rmus> но все равно надо с чего-то начинать [23:35] <jrand0m> самое время начать :) [23:35] <jrand0m> в точку [23:35] <w0rmus> ;0 [23:35] <mariesofie> у меня есть вопросы по API, но не сейчас — через денек-другой, когда смогу еще немного попробовать [23:35] <w0rmus> я изучал Java примерно 2 года [23:36] <jrand0m> ок, круто, mariesofie, просто кинь сообщение в список или мне сюда когда угодно [23:37] <co> mariesofie: ты читала обсуждение в рассылке iip-dev? [23:37] <w0rmus> где это архивируется? [23:37] <jrand0m> http://news.gmane.org/thread.php?group=gmane.comp.security.invisiblenet.iip.devel [23:37] <jrand0m> (довольно низкая активность сейчас) [23:38] <Brownspider> jrand0m хочет, чтобы ты запрограммировал нечто, что в принципе не может существовать, чтобы разорвать мир на части, положить конец господству бога. [23:38] <shardy> мои услуги по-прежнему в силе, если нужно написать или отладить какие-нибудь криптоядра и т. п. [23:39] *** M123456789 (~no@anon.iip) присоединился к каналу #iip-dev [23:39] <co> Brownspider: а? [23:39] <Brownspider> co, это было на его freesite, неважно [23:40] <jrand0m> отлично, shardy, у меня ощущение, что они нам пригодятся, как только заработают routers, и особенно когда мы приведем API на C/Python обратно в соответствие со спеками [23:40] <mariesofie> co> я прочитала только примерно до выпуска №52 или около того [23:42] <jrand0m> ок.  последние слова? (пока я поглядываю на *baf*ер...) [23:43] *** mihi_backup_ (~none@anon.iip) присоединился к каналу #iip-dev [23:43] *** Выход: mihi_backup (EOF From client) [23:43] *** mihi_backup_ теперь известен как mihi_backup [23:43] <jrand0m> ок, отлично.  на следующей неделе — то же бэт-время, то же бэт-место. [23:44] * jrand0m *baf* завершает собрание

</div>

