---
title: "Встреча разработчиков I2P"
date: 2003-03-04
author: "nop"
description: "Встреча разработчиков I2P, посвящённая обновлениям проекта и техническим обсуждениям"
categories: ["meeting"]
---

(Предоставлено Wayback Machine http://www.archive.org/)

## Краткий обзор

<p class="attendees-inline"><strong>Присутствовали:</strong> bpb, dm, hezekiah, jake, jeremiah, LeerokLacerta, mids, mrflibble, nop, Nostradumbass</p>

## Журнал встречи

<div class="irc-log"> --- Лог открыт Tue Mar 04 23:47:24 2003 23:47 -!- Тема для #iip-dev: IIP Meeting - лог-файлы: http://mids.student.utwente.nl/~mids/iip/ 23:47 [Пользователи #iip-dev] 23:47 [ eep] [ jeremiah] [ logger] [ mids] [ nop] [ UserX_] 23:47 -!- Irssi: #iip-dev: всего 6 ников [0 операторов, 0 полуоператоров, 0 голосов, 6 обычных] 23:47 -!- Irssi: Подключение к #iip-dev было синхронизировано за 2 сек 23:48 < LeerokLacerta> Творим историю. 23:48 < mrflibble> привееет 23:48 < LeerokLacerta> Привет. 23:52 < nop> привет 23:52 < jeremiah> привет 23:53 < nop> привет 23:53 -!- mode/#iip-dev [+o mids] by Trent 23:53 < LeerokLacerta> Конничива. 23:54 < bpb> конничива 23:58 < nop> привет 23:58 <@mids> Привет, hezekiah! 23:58 < hezekiah> Привет. :) 23:58 <@mids> *звук ежа* 23:58 < hezekiah> лол 23:58 < hezekiah> *оргл* 23:58 < LeerokLacerta> Ёж? 23:58 < hezekiah> (orgle: это один из звуков, который издаёт лама.) 23:58 <@mids> LeerokLacerta: относительно крупные грызуны с острыми эректильными иглами, смешанными с шерстью 23:59 < hezekiah> Mids превратился в ежа из-за бага энтропии. 23:59 < hezekiah> А я превратился в ламу. 23:59 <@mids> нет 23:59 < LeerokLacerta> Я знаю, что это, но почему ты издаёшь звуки ежа? 23:59 <@mids> потому что я сообщил о баге логирования, которого не существовало 23:59 < hezekiah> А. 23:59 < hezekiah> Ну, ты говорил, что собираешься превратиться в ежа, когда упоминал предыдущий баг энтропии. --- День сменился Wed Mar 05 2003 00:00 <@mids> это было тогда 00:00 <@mids> Tue Mar  4 23:00:03 UTC 2003 00:00 <@mids> встреча СЕЙЧАС здесь 00:00 <@mids> Добро пожаловать всем 00:00 <@mids> это 32-я встреча IIP 00:00  * LeerokLacerta чувствует себя желанным гостем. 00:00 <@mids> предыдущая была отменена, потому что никто не пришёл 00:00 <@mids> логи доступны на http://mids.student.utwente.nl/~mids/iip/ 00:01 <@mids> У нас маленькая повестка: 00:01 <@mids> 1) Приветствие 00:01 <@mids> 2) Обновление статуса релиза IIP 1.1.0 00:01 <@mids> 3) Уровень доступа Trent для 'voice' 00:01 <@mids> 4) Раунд вопросов 00:01 <@mids> если у вас есть вопросы по текущей теме, пожалуйста, задавайте 00:01 <@mids> иначе приберегите их для раунда вопросов. 00:01 <@mids> . 00:02  * mids перемещает указатель повестки на #2 "IIP 1.1.0 Release status update" 00:02 <@mids> итак, hezekiah, что случилось? :) 00:02 < hezekiah> О. Ок. :) 00:02 < hezekiah> Ну, первый баг энтропии был исправлен. 00:02 < hezekiah> После долгих битья лбами и обмена письмами... 00:03 < hezekiah> ... UserX, nop и я сумели найти решение. 00:03 < hezekiah> Теперь у mids замечен НОВЫЙ баг со сбором энтропии (а именно seed.rnd не сохраняется.) 00:03 < hezekiah> В общем, я порылся в коде и отправил свои находки в список рассылки iip-dev. 00:04 <@mids> эта штука снова задерживает релиз 00:04 <@mids> надеюсь, в последний раз 00:04 < hezekiah> Сейчас я жду, когда UserX или nop скажут мне, что всё это означает и не упускаю ли я чего-то (потому что, думаю, упускаю. Ничего не имеет смысла.) 00:04 < hezekiah> Надеюсь. *оргл* 00:04 <@mids> . 00:04 < hezekiah> . 00:04 <@mids> Есть вопросы именно по IIP 1.1.0? 00:05 < LeerokLacerta> Никакого SOCKS? 00:05 <@mids> никакого socks 00:05 < hezekiah> Нет SOCKS. 00:05 < LeerokLacerta> Ок. 00:05 <@mids> ок 00:05 <@mids> перейдём к #3 "Уровень доступа Trent для 'voice'" 00:06 <@mids> это связано со скрытым пунктом повестки #2.9 "Канал #freenet-opn" 00:06 <@mids> официальный канал проекта Freenet находится на irc.freenode.net 00:06 <@mids> но это не анонимно 00:06 <@mids> у нас здесь есть зеркало того канала 00:06 <@mids> в #freenet-opn 00:07 <@mids> бот 'eyeKon' сообщает обо всём, что происходит на той стороне 00:07 <@mids> обычно это одностороннее зеркало, но можно ответить командой "!say :text" 00:07 <@mids> чтобы этим пользоваться, у вас должен быть статус оператора или voice 00:07 <@mids> если хотите что-то сказать, попросите оператора выдать вам voice 00:07 <@mids> , 00:08 < dm> А как насчёт того, чтобы при идентификации через Trent voice выдавался автоматически, а к вашим сообщениям добавлялся префикс с вашим именем. Если у людей по ту сторону возникнут проблемы, они смогут послать команду боту, чтобы "ban" конкретное анонима-имя. В этом случае EyeKon на этой стороне навсегда снимет voice с этого имени. 00:08 < LeerokLacerta> Навсегда? 00:08 < LeerokLacerta> А как насчёт временного бана? 00:08 <@mids> это станет довольно сложно 00:09 <@mids> им нужно знать, как работает бот 00:09 <@mids> хотя это задумано скорее как односторонняя прозрачная штука 00:09 -!- hezekiah теперь известен как nickthief88099 00:09 <@mids> Я связался с владельцами канала #freenet 00:09 <@mids> и у них не было с этим проблем 00:09 < dm> конечно, пока mids или кто-то не восстановит. Нужно следить, чтобы не спамить/не беспокоить людей по ту сторону. 00:09 <@mids> поэтому не всем будет выдан voice 00:09 <@mids> здесь ОЧЕНЬ легко создать много аккаунтов 00:10 <@mids> так что забанить их всех будет невозможно 00:10 < dm> ок, то есть выборочный voice, через Trent? 00:10 <@mids> что я ХОЧУ сделать — это выборочный voice через Trent 00:10 < jake> беседа, конечно, интересная, но мне надо поесть, бывайте 00:10 <@mids> это пункт повестки #3 00:10 <@mids> пока, jake, спасибо, что заглянул 00:10 <@mids> не забудь потом прочитать лог 00:10 < jake> спасибо 00:10 < jake> ок 00:10 <@mids> Сейчас система доступа к каналу имеет 3 уровня: 00:11 <@mids> уровень 1: оператор 00:11  * mids проверяет на сайте, как он это назвал 00:12 <@mids> Уровень 1: обычный оператор, может выдавать себе опсы 00:12 <@mids> Уровень 2: супероператор, может добавлять других пользователей в канал (с более низким уровнем) 00:12 <@mids> Уровень 3: основатель, самый мощный, нужен, например, чтобы удалить канал 00:12 <@mids> Я хочу добавить уровень voice 00:12 <@mids> чтобы люди могли получать voice в канале, если они в списке доступа 00:12 <@mids> но проблема в том... каким номером сделать уровень voice? 00:12 < hezekiah> лол 00:13 < hezekiah> Скажи, что ты не использовал магические числа, mids. 00:13 < hezekiah> Пожалуйста. 00:13 <@mids> Думаю поменять уровень 1 на 10 00:13 <@mids> а 2 на 20 00:13 <@mids> и 3 на 30 00:13 <@mids> и добавить уровень 5 как voice 00:13 < hezekiah> Звучит хорошо. Оставляет место для дальнейших улучшений. 00:13 <@mids> именно 00:14 <@mids> учтите, я не планирую превращать Trent в большой и раздутый сервис 00:14 <@mids> комментарии? возражения? 00:14 <@mids> . 00:14 < hezekiah> Эмм.. так в чём проблема? 00:15 <@mids> проблемы нет 00:15 < dm> voice = voice на всех каналах? 00:15 < hezekiah> Ок. 00:15 < hezekiah> Похоже, что так. :) 00:15 <@mids> dm: нет, это для конкретного канала 00:15 <@mids> hezekiah: я всегда драматичен 00:15 < dm> ок 00:15 <@mids> dm: попробуй так: 00:15 <@mids>  /squery trent chanlist #iip-dev 00:15 <@mids> получишь список пользователей в списке доступа 00:15 <@mids> с их уровнем 00:15 < dm> ах, неплохо 00:16 <@mids> ок 00:17 <@mids> тогда пора к последнему пункту #4: "Раунд вопросов" 00:17 < dm> где-то задокументирована дорожная карта для IIP? 00:18 <@mids> только внутри, думаю 00:18 <@mids> у меня её нет... 00:18 <@mids> hezekiah? 00:18 < hezekiah> И почему "/squery Trent :chanlist #anonymous" возвращает пустой список. 00:18 < hezekiah> О. 00:18 < hezekiah> Ну, у нас есть небольшой todo-лист того, что нужно сделать в дереве разработки. 00:18 <@mids> hezekiah: слишком поздно (потому что в списке доступа для #anonymous никого нет, он без операторов) 00:18 < hezekiah> О дорожной карте я не знаю. 00:19 <@mids> может, стоит её сделать 00:19 < dm> ок, вы даже не думаете о децентрализации в ближайшее время, верно? 00:19 < hezekiah> Ну, это сфера ответственности nop. 00:19 < hezekiah> (Вообще-то я уже просил о чём-то подобном.) 00:20 < hezekiah> (Он сказал, что мы сядем и распишем [или как он там сказал] IIP 1.2 после выхода 1.1.) 00:20 < hezekiah> . 00:21 <@mids> ну 00:21 < dm> для 1.1 есть где-то журнал изменений? 00:21 <@mids> nop очень занят 00:21 <@mids> возможно, это должен сделать кто-то другой 00:21 <@mids> dm: да, секунду 00:21 < hezekiah> mids: ни у кого другого нет полномочий это делать. 00:21 <@mids> http://cvs.sourceforge.net/cgi-bin/viewcvs.cgi/*checkout*/invisibleip/iip/CHANGELOG 00:21 < hezekiah> Мы говорим об определении будущего курса разработки IIP. 00:21 < dm> спасибо, добавил в закладки 00:22 <@mids> hezekiah: понял 00:25  * mids только что услышал, что у них полно задач для 1.2 00:25 < hezekiah> Что касается того, что у nop нет времени, ... 00:25 < hezekiah> У нас всё ещё полно известных задач по 1.2. 00:26 < hezekiah> 1.2 не умрёт из-за отсутствия видения. И даже если мы закончим список того, что есть сейчас, короткое обсуждение придумает ещё. 00:26 < hezekiah> В итоге у nop найдётся время сесть с нами и описать план разработки 1.2. 00:26 < dm> какие-нибудь общие заметки о том, к чему стремится 1.2? 00:26 < hezekiah> Главное: децентрализовать ircd-сервер! 00:26 < dm> ах, ок, вы не знаете. 00:27 < dm> ах, это планируется в 1.2? круто. 00:27 <@mids> уже? 00:27 <@mids> ого 00:27 < hezekiah> Готова ли децентрализация? Нет! 00:27 < dm> запланировано, я имею в виду :p 00:27  * mids возражает! 00:27 <@mids> когда вы хотите выпускать 1.2? 00:27 <@mids> 2010? 00:27  * LeerokLacerta является объектом. 00:27 < hezekiah> лол 00:28 < hezekiah> Скажем так: когда-нибудь после выхода 1.1. :) 00:28 < hezekiah> Сейчас приоритет — 1.1. 00:28 < hezekiah> (По крайней мере, у меня такое ощущение.) 00:28 < dm> так это будут распределённые ircd-сервера или полностью децентрализовано? 00:28 < hezekiah> dm: деталей не знаю. 00:28 < dm> ок 00:28 < hezekiah> Я не очень силён в P2P. :) 00:28 < hezekiah> Я просто пишу код 00:28 <@mids> позвольте процитировать письмо от 2002-03-19 00:28 <@mids> From: 0x90 (0x90@invisiblenet.net) 00:28 <@mids> Date: Tue Mar 19 2002 - 00:22:26 CET 00:28 <@mids> Subject: [iip-dev] 1.1.0 almost complete 00:28 <@mids> Ok, we're nearing the completion of 1.1.0. As soon as the TODO/Fixes and cui 00:28 <@mids> for linux are complete, we should run a beta test of the network for this 00:28 <@mids> week, this is done by the developers/testers. Stay posted. 00:29 <@mids> --0x90-- 00:29 <@mids> . 00:29 < hezekiah> Ай. 00:29 < hezekiah> Это было больно, mids. ;-) 00:29 <@mids> да 00:30 < hezekiah> Когда был сделан последний релиз IIP? 00:30 <@mids> RC3 был 2002-12-04 00:30 <@mids> но, конечно, вся эта штука с 'RC' была неправильной 00:31 <@mids> хотя это всего лишь название 00:31 <@mids> RC2 мог быть 1.1.0 00:31 <@mids> тогда RC3 — 1.1.1 00:31 <@mids> а то, что у нас будет сейчас — 1.1.2 00:32 < nop> ну 00:32 < nop> в криптосообществе 00:32 < nop> нам стоило бы продолжить с RC4, 5 и 6 и посмотреть, взломают ли их 00:32 < nop> ;) 00:32 < nop> плохая шутка 00:33 < Nostradumbass> Извините, что влезаю... 00:33 < jake> задницы! 00:33 < Nostradumbass> но похоже, что разработчики iip забыли главную заповедь open source, "Release early, release often". 00:34 < LeerokLacerta> IIP — это open source? 00:34 < nop> ага 00:34 < nop> верно 00:34 < nop> но 00:34 < hezekiah> LeerokLacerta: да 00:34 < LeerokLacerta> Я туплю. 00:34 < nop> мы также ценим безопасность 00:34 < Nostradumbass> я не так давно в iip, но не припоминаю, чтобы слышал, что он попадал на /. 00:35 < nop> и нам нравится гнуть правила 00:35 < nop> он был slashdotted 00:35 < Nostradumbass> извиняюсь 00:35 <@mids> RC2 попадал на /. 00:35 < Nostradumbass> к 00:35 <@mids> и это дало нам... hezekiah! 00:35 < nop> да 00:35 < nop> ;) 00:35 < Nostradumbass> всё же это было довольно давно. 00:36 < hezekiah> mids: вообще-то нет. 00:36 < hezekiah> mids: я наблюдал за этим проектом больше года до /. 00:36 < jake> эм, ребята? насчёт веб-версии IIP, есть планы улучшений? типа более симпатичный интерфейс? 00:36 < nop> это вопрос к distributedcity 00:36 < nop> они делают интерфейс 00:36 < jake> ооо ок 00:37 < nop> это то, что они делали, не особо с нашим прямым участием 00:37 <@mids> релизы дают огласку 00:37 <@mids> можно делать анонсы, пресс-релизы 00:37 <@mids> у нас есть несколько площадок, которым очень интересны обновления 00:38 <@mids> это повышает интерес и число пользователей проекта 00:38 <@mids> а также потенциальных контрибьюторов / разработчиков 00:38 <@mids> ЕСЛИ у вас супер-пупер mixnet 00:38 <@mids> вам нужны массы пользователей 00:38 <@mids> потому что с 2 пользователями это не анонимно 00:39 <@mids> в коде разработки бывали более стабильные периоды 00:39 <@mids> когда мы могли бы сделать релиз 00:39 <@mids> ИМХО 00:39 <@mids> проблема, возможно, в зависимостях... 00:40 <@mids> PGP-подписывание релиза, сборка для Windows и т.д. 00:40 <@mids> в любом случае, я уже говорил это раньше ;) 00:42 < hezekiah> Ну, пока меня время от времени выбрасывало из сети, я пытался озвучить кое-что, что так и не было сказано. ;-) 00:42 < hezekiah> <hezekiah> nop: mids поднял хорошие моменты. 00:42 < hezekiah> <hezekiah> nop: После того как мы выпустим 1.1 (что должно быть _очень_ скоро), мы сядем и составим чёткий план для 1.2, чтобы выпустить его в разумные сроки? 00:42 < hezekiah> <hezekiah> Думаю, при хорошем планировании и целях по срокам для отдельных частей мы сможем писать отличный код и при этом уложиться в разумные сроки. :) 00:42 < hezekiah> Вот! :) 00:42 <@mids> спасибо 00:43 < Nostradumbass> в дополнение к списку предлагаемых фич, возможно, стоит сделать список запрещённых фич (чтобы ограничить расползание функциональности). 00:43 < dm> 1.2! 1.2! 1.2! 1.2! 00:44 <@mids> хорошее предложение, Nostradumbass 00:44 < hezekiah> Ну, я имел в виду не список фич. Я имел в виду, что мы будем кодить, в каком порядке и к каким ориентировочным срокам. 00:45 < hezekiah> nop? Что думаешь? 00:46 < nop> хорошая идея 00:46 < nop> организация — это всегда хорошо 00:46 < nop> но не всегда идеально 00:46 < hezekiah> Возможно, после релиза 1.1 все разработчики сядут, и мы составим список того, что планируем сделать в ближайшие 1–2 месяца, потом список на следующие 5 месяцев, а затем полный список того, что войдёт в IIP 1.2, чтобы это было версией 1.2. :) 00:46 < hezekiah> Знаю. Это будет _очень_ гибким. 00:47 < hezekiah> (Для начала я бы не говорил, что фича A готова к дате 1, а фича B — к дате 2. Я бы сказал, что фича A будет готова через X недель, а фича B — через Y недель после фичи A.) 00:47 < hezekiah> Думаю, что нечто в качестве общего ориентира того, что мы делаем, — хорошая идея. 00:48 < hezekiah> Не жёсткий как железо список. :) 00:48 <@mids> да, уловил 00:48 < hezekiah> Ок... 00:48 < hezekiah> Есть что добавить, mids? 00:49 <@mids> нет 00:49 < hezekiah> Ок. ;) 00:49 < hezekiah> Итак, на сейчас... 00:49 < hezekiah> Я жду, когда nop или UserX просветят меня относительно того, что я накопал по новому багу энтропии у mids. 00:49 <@mids> Надеюсь, что я не найду других проблем 00:49 < hezekiah> (Просто кажется, что randomWriteSeed() никогда не вызывается.) 00:49 < hezekiah> Будем надеяться. :) 00:50 < nop> двойное отрицание 00:50 < nop> хмм 00:50 < nop> ;) 00:50 <@mids> . 00:50 <@mids> я закончил :) 00:50 < hezekiah> Ты прав! :) 00:50 < hezekiah> Кажется, что randomWriteSeed() должен вызываться. 00:50 < hezekiah> Но похоже, что не вызывается. 00:51 <@mids> не в randomSlowPoolReseed? 00:52 < hezekiah> Ну, будем надеяться, что к следующей неделе мы исправим этот баг. 00:52 <@mids> лучше бы ты это сделал! 00:52  * mids пытается состроить сердитое лицо 00:53 <@mids> ок, было приятно как всегда. до следующей встречи, в рассылке, чате или ещё где! 00:53 <@mids> *бойнк* 00:53 < hezekiah> randomSlowPoolReseed() вызывает randomWriteSeed(), но (как я написал в письме в iip-dev), randomSlowPoolReseed() никто никогда не вызывает! 00:53 < hezekiah> лол -- Лог закрыт Wed Mar 05 23:42:43 2003 </div>
