---
title: "Встреча разработчиков I2P"
date: 2003-02-11
author: "nop"
description: "Встреча разработчиков I2P, посвящённая обновлениям проекта и техническим обсуждениям"
categories: ["meeting"]
---

(Предоставлено сервисом Wayback Machine http://www.archive.org/)

## Краткое резюме

<p class="attendees-inline"><strong>Присутствовали:</strong> _42, hezekiah, hobbs, lonelynerd, mids, nemesis, nop, thecrypto</p>

## Журнал встречи

<div class="irc-log"> --- Лог открыт Tue Feb 11 23:36:59 2003 23:37 -!- Тема для #iip-dev: IIP Meeting - журналы: http://mids.student.utwente.nl/~mids/iip/ 23:37 [Пользователи #iip-dev] 23:37 [ ArdVark ] [ logger    ] [ mids] [ ptm      ] [ UserX] 23:37 [ jeremiah] [ lonelynerd] [ pox ] [ thecrypto] 23:37 -!- Irssi: #iip-dev: Всего 9 ников [0 операторов, 0 полуоператоров, 0 voice, 9 обычных] 23:37 -!- Irssi: Присоединение к #iip-dev синхронизировано за 2 сек 23:57 < nop> привет, hezekiah 23:58 < hezekiah> Привет. :) 23:58 -!- mode/#iip-dev [+o mids] от Trent 23:58 -!- mode/#iip-dev [+o nop] от Trent 23:58 <@mids> дайте-ка h. e. z. e. k. i. a. h 23:58 <@mids> hezekiah! 23:58 < hezekiah> лол 23:58 < lonelynerd> :D 23:58 < hezekiah> (Хммм ....) 23:59  * hezekiah осеняет идея — интересно, смогу ли я сделать кое-что в IRC. 23:59 <@nop> ой-ой 23:59 -!- mode/#iip-dev [+o hezekiah] от Trent 23:59 -!- mode/#iip-dev [+o UserX] от hezekiah 23:59 < _42> что? 23:59 <@hezekiah> Работает! 23:59 <@mids> выкинуть меня? 23:59 <@hezekiah> Круто! 23:59 <@hezekiah> Нет. 23:59 -!- mode/#iip-dev [-o UserX] от mids 23:59 <@hezekiah> Хотел проверить, смогу ли выдать op UserX 23:59 <@nop> да, сработало 23:59 <@hezekiah> Упс. 23:59 <@mids> userx не прошёл идентификацию 23:59 < _42> опнуть всех :) 23:59 <@hezekiah> А. 23:59 <@mids> он может быть злодеем 23:59 <@mids> :) 23:59 <@hezekiah> Моя ошибка. :( 23:59 <@mids> *grin& 23:59 <@hezekiah> Просто хотел проверить, смогу ли. (Хорош в C. Новичок в IRC.) --- День сменился Wed Feb 12 2003 00:00 <@nop> анонимность и аутентификация требуют практики, hezekiah 00:00 <@mids> Tue Feb 11 23:00:05 UTC 2003 00:00 < _42> Да, но мы-то все знаем, что nop sa&nbsp;fe. 00:00 <@nop> ты научишься, кузнечик 00:00 <@nop> ок 00:00 <@nop> добро пожаловать 00:00 <@mids> Добро пожаловать на 30-ю встречу 00:00 <@nop> _42, давай выйдем поговорим 00:00 <@nop> ;) 00:00 < thecrypto> ага! 00:00 < thecrypto> 30! 00:00 <@nop> класс 00:00 <@nop> ок 00:01 <@nop> в любом случае 00:01 <@nop> добро пожаловать, есть что-то конкретное в повестке 00:01 <@hezekiah> IIP 1.1 уже? 00:01 <@mids> нет! 00:01 < hobbs> 30 — это произведение первых трёх простых чисел. :) 00:02 <@nop> хехе 00:02 < thecrypto> ага! 00:02 < thecrypto> простые числа! 00:02 <@nop> успокойтесь, все 00:02 <@mids> блокирующие для IIP 1.1: 00:02 <@mids> - пути к файлам 00:02 < _42> что с ними? 00:03 <@nop> 42, вопросы позже 00:03 <@nop> после всего этого 00:03 <@nop> продолжай, mids, пожалуйста 00:03 <@mids> 42 спросил, что там с путями к файлам, полагаю 00:03 <@mids> у меня других блокирующих нет 00:04 <@nop> о 00:04 <@nop> ну тогда поставь точку 00:04 <@nop> чтобы мы знали 00:04 <@nop> сорри, 42 00:04 < _42> всё ок 00:04 <@nop> ок, эмм, думаю, UserX работает над вопросом путей к файлам 00:04 <@nop> не думаю, что он сейчас за клавиатурой 00:04 <@mids> он ещё не 00:04 <@mids> я проверил сегодня 00:04 <@nop> но посмотрю, смогу ли сделать это срочно 00:05 <@hezekiah> Я тоже предлагал решение. 00:05 <@nop> о, ок 00:05 <@hezekiah> Готов закодить, если кто скажет, что делать. 00:05 <@mids> прочитай http://sourceforge.net/tracker/index.php?func=detail&aid=651711&group_id=50945&atid=461514 00:05 <@mids> и почини :) 00:05 <@nop> ок, mids, думаю, ты знаешь детали того, что хотели сделать, но мы решили по корректным путям? 00:05 <@hezekiah> Если так 00:06 <@hezekiah> mids: ... это ID в багтрекере, тогда я уже читал. :) 00:06 <@mids> ага 00:06 <@mids> сначала ~/.iip/ 00:06 <@mids> если нет — текущий каталог 00:06 <@hezekiah> Мы собирались сделать «install-local»? 00:07 <@mids> да 00:07 <@hezekiah> Кстати, согласно моим тестам, код уже это делает. 00:07 <@mids> Я это уже сделал, кажется... 00:07 <@hezekiah> Требуется лишь, чтобы ~/.iip существовал. 00:07 <@mids> hezekiah: он туда никогда не кладёт iip.log 00:07 <@hezekiah> А. 00:07 <@hezekiah> Это можно исправить. :) 00:07 <@mids> и возможно также не mynode.ref 00:07 <@hezekiah> Какие ещё файлы должны быть там? 00:07 <@hezekiah> (Думаю, node.ref туда кладётся.) 00:08 <@mids> проблема userx была в том, что код логгера очень низкоуровневый 00:08 <@hezekiah> Как это влияет на пути к файлам? 00:08 <@mids> и в нём нет расширенных фишек, вроде расширения '@' до пути 00:09 <@hezekiah> (Хотелось бы, чтобы люди говорили, что им это нужно.) Наверно, могу ему это настрочить. 00:09 <@hezekiah> В ветке development, то есть. Не уверен, как выглядит код логгера в head. 00:10 <@hezekiah> Должен суметь написать это и для head. 00:10 <@hezekiah> Нужно будет спросить у него, чего именно он хочет. :) 00:11 <@mids> сделай это 00:11 <@hezekiah> Ок. :) 00:11 <@hezekiah> Так какие именно файлы не попадают в ~/.iip? 00:12 <@hezekiah> Ты упоминал iip.log. 00:12 <@mids> согласно codeshark:  iip.log, isproxy.ini, mynode.ref, seed.rnd 00:12 <@hezekiah> Хммм. 00:12 <@hezekiah> Не помню, какую ветку CVS я тестировал, но isproxy.ini, node.ref и seed.rnd помещались в ~/.iip. 00:13 <@hezekiah> Ключевое: ~/.iip должен существовать, и isproxy.ini должен быть в ~/.iip или вовсе отсутствовать. 00:13 <@hezekiah> При выполнении этих условий 3 перечисленных файла кладутся в ~/.iip. 00:13 <@mids> если нет — текущий каталог 00:14 <@hezekiah> Верно. 00:14 <@hezekiah> isproxy.ini  listen.ref  node.ref  seed.rnd 00:14 <@hezekiah> Это файлы, которые ветка development кладёт в ~/.iip. 00:14 <@mids> а как насчёт mynode.ref ? 00:15 <@hezekiah> mids, я никогда не встречал файл с именем mynode.ref. 00:15 <@hezekiah> Что это? 00:15 <@mids> он создаётся, если вы делаете публичный/приватный релей 00:15 <@mids> содержит информацию, которая также отправляется в inform 00:15 <@nop> да 00:16 <@nop> это задумано на случай, если вы хотите организовать соседние узлы (neighbor noding) 00:16 <@hezekiah> Он упоминается только в активном исходнике: iip/iip-ui.c:650 00:16 <@nop> они специально цепляются за вас 00:16 <@nop> чтобы они могли загрузиться первоначально (bootstrap) 00:16 <@nop> в сеть 00:18 <@mids> ок 00:18 <@mids> имей в виду, путь к файлам может изменяться 00:18 <@mids> и это должно работать, если путь изменён 00:18 <@hezekiah> (Смотрю, куда попадает mynode.ref.) 00:18 <@mids> или если заданы расположения отдельных файлов 00:18 <@hezekiah> mids: сейчас путь жёстко зашит в код. 00:19 <@mids> -f позволяет менять путь 00:19 <@hezekiah> Если в будущем добавят такие функции, код можно будет адаптировать. 00:19 <@mids> смотри мою man-страницу :) 00:19 <@hezekiah> Хммм... странно. 00:20 <@hezekiah> О, тьфу! Точно, зашитая часть используется как параметр по умолчанию. 00:21 <@mids> это норм 00:21 <@hezekiah> В общем, поговорю с UserX и посмотрю, что он сделал/хочет сделать. :) 00:21 <@nop> кру 00:21 <@mids> huya 00:21 <@hezekiah> huya? 00:21 <@mids> давайте постараемся сделать это ДО следующей встречи 00:22 <@hezekiah> Если успею застать UserX до следующей встречи (должен), избавлюсь от простуды (должен), и не наделаю больше тупых ошибок (надеюсь, не наделаю), то, надеюсь, успеем. 00:22 <@hezekiah> (Заметьте, ничего не гарантирую: кодинг слишком непредсказуем [без каламбура], чтобы обещать.) 00:23 <@mids> было бы круто 00:23 <@mids> окей 00:23 <@mids> другие вопросы релиза? 00:23 <@mids> все посмотрели на новую man-страницу? 00:23 <@mids> можно удалять старую? 00:23 <@hezekiah> Да. 00:23 <@hezekiah> Хочешь, чтобы её удалили? 00:24 <@mids> Сделаю прямо сейчас 00:24 <@mids> Я не буду класть .1 man-страницу в CVS 00:24 <@mids> если релизим, её нужно будет создавать 00:25 <@mids> Я отправлю свой Makefile с install-local в рассылку 00:25 <@hezekiah> Должны ли makefile'ы создавать man-страницу? 00:25 <@mids> пока нет 00:26 <@mids> конечным пользователям не нужен perl 00:26 <@hezekiah> Ок. Их должен устанавливать Makefile? 00:26 <@mids> (который включает perldoc) 00:26 <@mids> в будущих версиях можно сделать make distribute или что-то такое 00:27 <@hezekiah> Спрашиваю, потому что сейчас automake Makefile'ы для ветки development устанавливают man-страницу isproxy.1. 00:27 <@mids> сделать правило, которое из isproxy.pod строит isproxy.1, должно быть просто 00:28 < lonelynerd> [ 00:28 <@hezekiah> Верно. Но это потребует perl у конечного пользователя. :) 00:28 < lonelynerd> упс 00:28 <@mids> pod2man  -s 1 -c isproxy -r $VERSION ./$NAME/doc/isproxy.pod >./$NAME/doc/isproxy.1 00:28 <@hezekiah> Помни, ты говорил, что не хочешь требовать perl. 00:28 <@mids> тогда помести это в код make distribute 00:28 <@mids> я больше про требования для 1.1 00:28 <@mids> 1.2 — другое 00:29 <@mids> к 00:30 <@mids> TODO: mids отправить по почте install-local makefile 00:30 <@mids> hezekiah связаться с userx 00:30 <@hezekiah> Верно. 00:30 <@mids> nop: посмотри на podfile 00:30 <@mids> ок, по install-local 00:30 <@mids> куда устанавливать бинарник и man-страницу? 00:30 <@mids> ~/bin и ~/man или как-то так? 00:31 <@mids> или не устанавливать man-страницу.. 00:31 <@hezekiah> Что говорил UserX в нашей переписке? 00:31 <@nop> ок 00:31 <@hezekiah> Упс. 00:32 <@hezekiah> nop? 00:32 <@nop> да 00:32 <@nop> какая переписка 00:32 <@hezekiah> Ты что-то говорил. :) 00:32 <@nop> нет 00:33 <@nop> только сказал, что взгляну на podfile 00:33 <@hezekiah> О, мы с mids и UserX обсуждали туда-сюда, что делать с проблемой путей. 00:33 <@hezekiah> Часть этого — сделать цель install-local в makefile. 00:33 <@hezekiah> Кажется, я отправлял тебе копии всех сообщений. 00:33 <@mids> некоторые получил 00:33 <@hezekiah> Кроме одного — твой ящик его не принял, потому что был переполнен. 00:33 <@hezekiah> (Я отправил тебе анонимное письмо с кратким содержанием того.) 00:34 <@hezekiah> Цитата от UserX: «Возможное решение — добавить в Makefile цель "install-local". Это поместит исполняемый файл в ~/bin/, а остальные файлы в ~/.iip/.» 00:35 <@mids> письмо отправлено 00:37 <@hezekiah> Итак, пока install-local копирует только node.ref и isproxy. 00:37 <@hezekiah> Я всё ещё вижу маленькую проблему. 00:37 <@hezekiah> Когда пользователь просто запускает «make install». 00:38 <@hezekiah> ... тогда ~/.iip не создаётся. 00:38 <@hezekiah> Следовательно, isproxy всё равно оставит свои файлы в текущем каталоге. 00:38 <@mids> можно ли проверить userid через make? 00:38 <@hezekiah> А? 00:38 <@mids> чтобы если ты не root, make install выдавал ошибку 00:39 <@hezekiah> Можно запустить команду типа whoami. 00:39 <@mids> это вариант? 00:39 <@hezekiah> id -у 00:39 <@hezekiah> Она должна вывести числовой ID пользователя. 00:40 <@mids> "Ошибка: make install требует прав root, используйте вместо этого make install-local" 00:40 <@hezekiah> Ну, они всё равно получат это, если попытаются копировать файлы в /usr/local/bin 00:41 <@hezekiah> Это всё равно не решает проблему: isproxy не помещает файлы в ~/.iip, пока он не существует, а «make install» его не создаёт. 00:41 < nemesis> можно сказать? 00:41 <@hezekiah> (Не вижу причин, почему нет. Nop или mids, можно ему говорить? 00:41 <@hezekiah> ) 00:41 < nemesis> ;) 00:41 <@mids> пожалуйста, говорите 00:42 < nemesis> кто-нибудь знает дистрибутив линукса SoL (server optimized linux)? там есть корень /server для всех серверов, unreal тоже добавлен 00:42 <@mids> (hezekiah: make install создаёт /home/iip/.iip/ и ставит туда) 00:42 < nemesis> было бы круто, если iip когда-нибудь попадёт в этот дистр 00:43 < _42> А как насчёт configure --prefix=~ ? 00:43 < nemesis> какие предложения? 00:43 <@mids> _42: у 1.1 ещё нет configure, у 1.2 есть 00:43 < _42> о. 00:43 <@hezekiah> _42: в основной ветке CVS нет скрипта configure. 00:43 <@mids> _42: однако дельная мысль 00:43 <@hezekiah> _42: но я уже предлагал это для 1.2. :) 00:44 <@mids> nemesis: как только выйдет 1.1, попросим дистрибутивы сделать пакеты 00:44 <@mids> что подводит к следующему: нам нужен скрипт для init.d 00:44 <@mids> нам действительно стоит его предоставить 00:44 < nemesis> SoL использует для этого XML 00:44 < nemesis> очень симпатичные конфиги... 00:44 < _42> mids: они зависят от дистрибутива. Я могу написать для gentoo. 00:45 <@hezekiah> И у Gentoo формат иной, чем у большинства. 00:45 <@mids> iip.1.1.showstoppers.add(init.d-script) 00:45 <@mids> может, дадим общий? 00:45 <@hezekiah> Не стал бы рассчитывать, что это сработает. 00:45 <@mids> ага 00:45 <@mids> значит, нам не обязательно? 00:45 <@hezekiah> Я бы оставил это дистрам или сделал специфичные для них. 00:45 < _42> mids: gentoo использует систему зависимостей в своих init.d-скриптах. Она простая, но несовместимая. 00:45 <@mids> к 00:45 <@mids> тогда оставим 00:46 <@mids> У меня ещё остались контакты одного пакетировщика Debian 00:46 <@hezekiah> Тем более, что не все дистры вообще используют init.d! (В Gentoo совершенно иной формат.) 00:46 <@hezekiah> Ок. :) 00:46 <@mids> он предлагал упаковать iip в прошлом 00:46 <@hezekiah> Круто! :) Итак, на чём мы остановились? 00:46 <@mids> блокирующие 00:46 <@mids> ещё есть? 00:46 <@hezekiah> А, да. 00:46 <@hezekiah> Больше не знаю 00:46 < nemesis> когда выйдет 1.1? ;) 00:46 <@mids> nemesis: когда разберём все блокирующие 00:47 <@hezekiah> Когда исправим все блокирующие! ;-) 00:47 <@mids> а как насчёт этой штуки с файлом справки для Windows 00:47 <@mids> как это сейчас работает? 00:47 < nemesis> *g* к, спс 00:47 <@mids> что там говорится 00:47 < _42> mids: если бы я знал корректные команды запуска/остановки, мог бы написать runscript для gentoo. 00:47 <@hezekiah> Понятия не имею. Не пользуюсь Виндоз, если только не вынужден. 00:47 <@mids> Кажется, codeshark сделал «помощи пока нет, см. http://help.invisiblenet.net/» или что-то такое 00:47 <@hezekiah> (Если дойдёт до этого, я могу написать, _42. Я пользуюсь Gentoo.) 00:47 <@mids> спс 00:47 < _42> hezekiah: как насчёт того, что один сделает ebuild, а другой — init.d? :) 00:47 <@hezekiah> Отлично. Мне не принципиально. :) 00:48 < _42> да, но кто что делает? 00:48 <@mids> ок 00:48 <@mids> есть пользователи Windows? 00:48 <@hezekiah> Можешь сделать оба, если mids позволит. :) 00:49 <@mids> в сам релиз 1.1 это включено не будет 00:49  * hezekiah слушает громоподобную тишину, раздающуюся в комнате. 00:49 <@mids> о да 00:49 <@hezekiah> Что? 00:49 <@mids> nop нужно было прочитать документацию 00:49 <@mids> некоторые вещи в крипте изменились 00:50 < _42> что, ebuild? конечно нет. Это распространяется из штаба Gentoo. из таинственного комплекса в (УДАЛЕНО ИЗ СОБРАЖЕНИЙ БЕЗОПАСНОСТИ ДИСТРО) через rsync 00:50 <@hezekiah> Итак, как теперь выглядит список дел до 1.1? 00:50 <@hezekiah> _42: знаю. Но ты можешь написать и отправить в bugzilla. 00:50 <@mids> - путь к файлам 00:50 <@mids> - install-local 00:50 <@mids> - обновление README, INSTALL, AUTHORS 00:51 <@mids> - проверка документации для Windows 00:51 <@mids> . 00:51 <@hezekiah> - и nop нужно было посмотреть те доки, что ты упоминал? 00:51 <@nop> ок 00:51 <@hezekiah> Или это была проверка доков для виндоз? 00:52 <@mids> ну 00:52 <@mids> доки на http:L 00:52 <@hezekiah> А! :) 00:52 <@mids> http://help.invisiblenet.net/ можно менять и после релиза 00:52 <@hezekiah> Значит, моя задача — поговорить с UserX про пути и посмотреть, чем я могу помочь. 00:52 <@mids> да 00:52 <@mids> и подпинывать нас делать своё 00:52 <@hezekiah> лол. 00:53 <@hezekiah> У меня это не очень, у тебя лучше получается подпинывать. ;-) 00:53 <@mids> Ок 00:53 <@mids> Буду просить ежедневные апдейты 00:53 <@mids> в 8:00 утра 00:53 <@mids> :) 00:53 <@hezekiah> Мне менять шаблоны automake Makefile в development, чтобы повторяли твой install-local, или нужно сперва ревью? 00:54 <@mids> это запрос комментариев 00:54 <@hezekiah> А. 00:54 <@mids> давай сначала добавим в 1.1, если все согласны 00:54 <@mids> cvs dev можно сделать позже 00:54 <@hezekiah> Есть комментарий: давай сделаем переменную PREFIX. 00:54 <@hezekiah> Сейчас /usr/local жёстко прописан в нескольких переменных. 00:55 <@mids> в Makefile? 00:55 <@hezekiah> Это боль для тех, кому нужно ставить на систему без /usr/local. 00:55 <@mids> ок 00:55 <@hezekiah> т.е. INSTALLEXEPATH выглядел бы так 00:55 <@hezekiah> > PREFIX=/usr/local 00:55 < _42> какой синтаксис, чтобы выкачать ветку 1.1? 00:55 < _42> из CVS 00:55 <@mids> 1.1 — это HEAD 00:55 <@hezekiah> > INSTALLEXEPATH=$(INSTALLEXEPATH)/bin 00:55 <@hezekiah> . 00:55 < _42> ок 00:56 <@hezekiah> 1.2 — это development. :) 00:56 <@hezekiah> ;-) 00:56 < _42> о, как по-дзенски 00:56 < _42> Ты должен быть единым с development... 00:56 <@hezekiah> В общем, переменная PREFIX позволит делать «make PREFIX=/usr install» вместо установки 3–4 других переменных. 00:57 <@hezekiah> _42: ага. :) 00:57 <@hezekiah> _42: но я и для 1.1 фикшу баги... просто большая часть кода уходит в development. 00:57 <@mids> как заставить make PREFIX= переопределить PREFIX в Makefile? 00:57 <@hezekiah> "make PREFIX=/usr install" 00:57 < _42> 'к. Но если dev в CVS, то разве co без -r не получит её тоже? 00:57 <@mids> я имею в виду, в самом makefile 00:58 <@hezekiah> Это переопределит то, чему равен PREFIX в makefile. 00:58 <@mids> автомагически? 00:58 <@hezekiah> Если в makefile PREFIX=/usr/local, то «make PREFIX=/usr install» сделает PREFIX=/usr. 00:58 <@mids> отлично 00:58 <@hezekiah> Так Gentoo ebuild обходят раздражающие makefile'ы. :) 00:58 <@mids> ок 00:59 <@mids> ещё момент 00:59 <@hezekiah> Круто. 00:59 <@mids> в iip/doc/help/imaghes 00:59 <@mids> iomages 00:59 <@mids> images даже :) 00:59 <@mids> там есть несколько bmp-файлов 00:59 <@mids> думаю, их можно удалить 00:59 <@mids> iip.pdf в doc/help тоже 00:59 <@hezekiah> Точно файлы в doc/help их не используют? 00:59 <@mids> понятия не имею 00:59 <@mids> я не виндовый 00:59 <@hezekiah> (Ай.) 01:00 <@mids> надо спросить codeshark 01:00 <@mids> он их сделал 01:00 <@hezekiah> Я тоже нет, но стараюсь быть осторожным. 01:00 <@hezekiah> Удаление файлов из ветки HEAD оставлю тебе. :) 01:00 <@hezekiah> (... и сохраню свою шею на плечах.) ;-) 01:00 <@mids> ок, я убрал isproxy.1 из обеих веток 01:00 <@hezekiah> А. 01:00 <@mids> супер TODO: выслать список todo в рассылку 01:00 <@mids> :) 01:00 <@hezekiah> лол 01:01 <@hezekiah> Сначала нам нужно его обновить. 01:01 <@hezekiah> Есть куча вещей, которые я сделал, но их так и не отметили. 01:01 <@hezekiah> К тому же makefile'ы в ветке development зависели от isproxy.1. 01:01 <@mids> о 01:01 <@mids> Я уже убрал isproxy.1 из dev 01:02 < _42> Makefile должен поддерживать копирование файлов в один каталог, но настраивать исполняемый для другого 01:02 <@hezekiah> Так что мне делать именно с isproxy.pod? 01:02 <@mids> сейчас будет: 01:02 < hobbs> ммм. pod. 01:02 <@hezekiah> Ну, если надо — вернём, но думаю, есть вещи поважнее. :) 01:02 <@mids> hezekiah: pod2man  -s 1 -c isproxy -r $VERSION ./$NAME/doc/isproxy.pod >./$NAME/doc/isproxy.1 01:02 <@hezekiah> _42: так и есть. Исполняемый и makefile'ы идут в разные места. Хотя оба были целями для «make install». 01:03 <@mids> Надеюсь, makefile как-то знает версию 01:03 <@hezekiah> Я справлюсь. 01:03 <@hezekiah> Но это потребует perl у пользователя. 01:03 <@nop> сорри, ребята, я то вхожу, то выхожу 01:03 <@nop> на работе, так что 01:03 <@hezekiah> (Мы это уже проходили.) 01:03 < _42> Нет, я имею в виду: копировать файлы в один каталог, указанный переопределением переменной makefile, а сконфигурировать их для другого 01:03 <@hezekiah> Без проблем. :) 01:03 <@mids> you can replace "./$NAME/doc/isproxy.pod >./$NAME/doc/isproxy.1" with "$? > $@" 01:03 < _42> к 01:04 <@hezekiah> Ок. 01:04 <@hezekiah> Но это всё равно оставляет пользователя ветки development зависимым от perl. 01:04 <@hezekiah> Это ок? 01:04 <@mids> зависеть от pod2man 01:04 <@hezekiah> Ок. 01:04 <@hezekiah> Тогда в configure-скрипте буду его искать. 01:04 <@mids> да 01:05 <@mids> _42: разве gentoo не патчит makefile'ы и т.п.? 01:05 <@mids> (как делает freenet) 01:05 <@hezekiah> nop: возражения, если я заставлю скрипт configure искать pod2man и сделаю так, чтобы makefile (в ветке development) собирал man-страницу? 01:05 <@hezekiah> mids: Gentoo использует патчи, sed или просто задаёт переменные makefile. 01:06 <@hezekiah> mids: что угодно, лишь бы было наименее радикально. :) 01:06  * mids предполагает, что nop не возражает 01:06 < _42> mids: может, но проще добавить PREFIX=${D}/ 01:06 <@mids> йоп 01:06 < _42> freenet патчит akefiles? 01:06 <@mids> freebsd 01:06 < _42> а 01:07 <@mids> а может, и нет 01:07 <@mids> впрочем 01:08 <@mids> - filepath (A hezekiah, userx) 01:08 <@mids> - Makefile install-local,PREFIX 01:08 <@mids> - README, INSTALL, AUTHORS (mids) 01:08 <@mids> - документация для Windows (codeshark) 01:08 <@mids> - docs (nop) 01:08 <@mids> дополнения? 01:09 <@mids> если нет, я это вышлю 01:09 <@hezekiah> Не могу придумать. :) 01:10 <@mids> кто сделает makefile? 01:10 <@mids> я? 01:10 <@hezekiah> Ты сделай для HEAD. 01:10 <@mids> Я про HEAD 01:11 <@hezekiah> Обычно я занимаюсь makefile'ами/скриптом configure в development. :) 01:11 <@hezekiah> Ты и сделай. :) 01:12 < lonelynerd> как насчёт пакетов debian? ;) 01:12 <@mids> lonelynerd: это можно сделать после заморозки кода/релиза 01:12 < lonelynerd> конечно 01:13 <@mids> TODO отправлен 01:13 <@mids> ок 01:13 <@mids> раунд вопросов? 01:14 <@mids> раунд вопросов. 01:14 < hezekiah> Извините за это. 01:14 < hezekiah> Меня отрубило. 01:14 <@mids> правда? :) 01:14 < hezekiah> Ага. :) 01:16 <@mids> ладно, участникам встречи без вопросов нельзя задавать их неделю, если могли спросить сейчас :) 01:16 <@hezekiah> лол. 01:16 <@hezekiah> mids: к тебе правда приходят с вопросами в течение недели? 01:17 <@mids> вагон и маленькая тележка 01:17 <@hezekiah> Вау! 01:17 < lonelynerd> ;) 01:17 <@mids> в основном в #iip и #help 01:17 <@hezekiah> О. «Мам, мам! Что такое isproxy!?» 01:17 <@hezekiah> ;-) 01:17 <@mids> RTFM 01:18 <@hezekiah> лол 01:18 <@mids> ок 01:18 <@mids> конец? 01:18  * hezekiah вручает mids свой gaffle для «baf» 01:18 <@mids> пусть будет baf --- Лог закрыт Wed Feb 12 01:19:02 2003 </div>
