---
title: "Встреча разработчиков I2P, 19 августа 2003"
date: 2003-08-19
author: "jrand0m"
description: "54-я встреча разработчиков I2P, посвящённая обновлениям SDK, обзору I2NP, прогрессу в криптографии и статусу разработки"
categories: ["meeting"]
---

<h2 id="quick-recap">Краткий обзор</h2>

<p class="attendees-inline"><strong>Присутствовали:</strong> cohesion, hezekiah, jrand0m, mihi, nop, thecrypto</p>

<h2 id="meeting-log">Журнал встречи</h2>

<div class="irc-log"> --- Лог открыт Tue Aug 19 16:56:12 2003 17:00 -!- logger [logger@anon.iip] присоединился к #iip-dev 17:00 -!- Тема для #iip-dev: Еженедельные встречи по разработке IIP, и другие 	 разговоры среди разработчиков проходят здесь. 17:00 [Пользователи #iip-dev] 17:00 [ cohesion] [ leenookx  ] [ mihi] [ shardy_  ] [ UserXClone] 17:00 [ Ehud    ] [ logger    ] [ nop ] [ thecrypto] [ velour    ] 17:00 [ hezekiah] [ lonelynerd] [ Rain] [ UserX    ] [ WinBear   ] 17:00 -!- Irssi: #iip-dev: Всего 15 ников [0 операторов, 0 полуоператоров, 0 голосов, 15 обычных] 17:00 -!- Irssi: Присоединение к #iip-dev было синхронизировано за 7 сек 17:00 < hezekiah> Отлично! :) 17:00 < hezekiah> Оба логгера на месте. :) 17:01 < thecrypto> угу! 17:03 < hezekiah> Хмм... 17:03 < hezekiah> Эта встреча должна была начаться 3 минуты назад. 17:03 < hezekiah> Интересно, что случилось. 17:04 < thecrypto> ну, кто бездействует 17:04 < hezekiah> jrand0m даже не в сети. 17:04 < hezekiah> nop бездействует 15 минут. 17:05 < nop> привет 17:05 < nop> извините 17:05 < nop> я жутко занят на работе 17:05 < mihi> [22:36] * jrand0m ушёл на ужин, но вернусь в 	 течение получаса к встрече 17:05 -!- jrand0m [~jrandom@anon.iip] присоединился к #iip-dev 17:05 < hezekiah> Привет, jrand0m. 17:05 < nop> привет 17:05 < nop> ок, вот в чём дело 17:05 < nop> мне нельзя светиться в IIP на работе сейчас 17:05 < nop> так что позже с вами свяжусь 17:05 < nop> вчера получил нагоняй из-за этого 17:05 < nop> так что 17:05 < hezekiah> Пока, nop. 17:05 < thecrypto> пока 17:06 < nop> Я повишу в канале 17:06 < nop> просто не буду заметен :) 17:06 < hezekiah> jrand0m? Раз уж в эти дни ты больше всех говоришь, есть 	 что добавить в повестку для этой встречи? 17:07 < jrand0m> вернулся 17:08 < jrand0m> ок, паста с песто была хорошей. 17:08 < jrand0m> сейчас подниму что-то вроде повестки 17:09 -!- Lookaround [~chatzilla@anon.iip] присоединился к #iip-dev 17:09 < jrand0m> x.1) изменения в SDK для I2CP x.2) обзор I2NP x.3) опросный http 	 транспорт x.4) статус разработки x.5) todo x.6) план на следующие две недели 17:09 < jrand0m> (поставьте x на любой номер в повестке, где подходит) 17:10 < thecrypto> ты и есть повестка 17:10 < hezekiah> jrand0m: Мне сказать нечего, а nop может 17:10 < hezekiah> не может говорить. 17:10 < jrand0m> лол 17:10 < hezekiah> UserX, скорее всего, ничего не добавит (он обычно и не 	 добавляет), так что, как по мне, всё в твоих руках. :0 17:10 < hezekiah> :) 17:10 < jrand0m> ок. мы логируем? 17:10 < jrand0m> хех 17:10 < hezekiah> Я логирую всё. 17:10 < jrand0m> круто. ок. 0.1) добро пожаловать. 17:10 < jrand0m> привет. 17:11 < jrand0m> 0.2) список рассылки 17:11 < jrand0m> рассылка сейчас лежит, поднимем как можно скорее. узнаете, когда поднимется :) 17:11 < jrand0m> пока что — wiki или используйте IIP для общения. 17:11 < jrand0m> 1.1) изменения в SDK для I2CP 17:12 < jrand0m> SDK обновлён с некоторыми исправлениями багов, плюс введены 	 новые вещи из спецификации. 17:12 < jrand0m> Я вчера отправил в рассылку информацию. 17:13 < jrand0m> hezekiah/thecrypto/jeremiah> есть вопросы по тому, что я написал, 	 или мысли о плане внедрения изменений? (или другие варианты, о которых я 	 не подумал?) 17:13 < hezekiah> Я носился, как курица с отрубленной головой, собираясь 	 в колледж. 17:13 < jrand0m> ага, понял. 17:13 < hezekiah> Я бегло глянул на то, что ты написал, но ещё не смотрел 	 изменения в спецификации. 17:13 < jrand0m> у нас почти не осталось твоего времени, да?.. 17:13 < hezekiah> Не раньше, чем я доберусь до колледжа. 17:14 < hezekiah> Как приеду, меня, вероятно, неделю не будет слышно, 	 пока буду привыкать. 17:14 < jrand0m> и когда приедешь, будет куча организационных дел 	 (если память не изменяет, когда я учился ;) 17:14 < jrand0m> хех, верно. 17:14 < hezekiah> Потом, надеюсь, стану чуть эффективнее и будет 	 больше времени, чтобы кодить. 17:14 < jrand0m> круто 17:14 < thecrypto> я сейчас занимаюсь крипто, так что структуры данных — моя 	 главная забота; как только закончу режим CTS, вероятно, возьмусь за них 17:14 < hezekiah> В любом случае, это моя оценка. 17:14 < jrand0m> отлично, thecrypto 17:15 < jrand0m> ок, хорошая новость — SDK работает отлично (с учётом 	 фиксов багов, которые нашёл mihi [ура, mihi!]) и без обновления спецификации. 17:15 -!- arsenic [~none@anon.iip] присоединился к #iip-dev 17:16 < jrand0m> ок, дальше 1.2) обзор I2NP 17:16 < jrand0m> кто-нибудь читал документ? 17:16 < jrand0m> ;) 17:16 < hezekiah> Я — ещё нет. 17:16 < hezekiah> Как я сказал, сейчас я — курица с отрубленной головой. 17:17 < hezekiah> Кстати, jrand0m, похоже, тебе нравится слать PDF'ы. 17:17 < jrand0m> все могут читать openoffice .swx? 17:17 < hezekiah> Я могу. 17:17 < jrand0m> [если да, буду слать swx] 17:17 -!- abesimpson [~k@anon.iip] присоединился к #iip-dev 17:17 < thecrypto> я могу 17:17 < hezekiah> Я не могу искать текст в PDF через KGhostView. 17:17 < hezekiah> Это сильно мешает. 17:17 < jrand0m> обидно, hezekiah 17:17 -!- mrflibble [mrflibble@anon.iip] присоединился к #iip-dev 17:17 < hezekiah> Версия Adobe Acrobat для Linux тоже не слишком дружелюбна. 17:18 < jrand0m> ок, тогда вместо pdf — формат openoffice. 17:18 < hezekiah> Круто. 17:18 < jrand0m> эм, ок. В I2NP есть несколько небольших изменений в структуре 	 LeaseSet (отражающих изменение в I2CP, выложенное ранее), но в остальном всё 	 в основном на месте. 17:19 < hezekiah> jrand0m: Все эти доки в CVS «cathedral»? 17:19 < nop> о 17:19 < nop> можно вставлю ремарку 17:19 < hezekiah> т.е. копии PDF-файлов, которые ты присылал в 	 рассылку, и т.д. 17:19 < hezekiah> nop: Давай. 17:19 < nop> это оффтопик, но важно 17:19 -!- ChZEROHag [hag@anon.iip] присоединился к #iip-dev 17:19 < nop> IIP-dev и почта сейчас немного глючат 17:19 < hezekiah> Я заметил. 17:19 < nop> так что потерпите немного 17:20 < nop> пытаемся всё поднять и запустить 17:20 < nop> но там встроен spam assassin 17:20 < nop> что и есть хорошая новость 17:20 < nop> :) 17:20 < nop> и много других фич 17:20 < jrand0m> есть оценка по срокам, nop, по рассылке? 17:20  * ChZEROHag заглядывает 17:20 < jrand0m> (знаю, ты занят, не придираюсь, просто интересно) 17:20 < nop> надеюсь, к завтрашнему дню 17:20 < jrand0m> круто 17:20 < nop> админ почты работает над этим 17:21  * hezekiah отмечает, что jrand0m _очень_ любит список iip-dev. ;-) 17:21 < nop> хаха 17:21 < hezekiah> Вперёд, delta407! 17:21 < nop> в любом случае 17:21 < jrand0m> лучше фиксировать решения публично, hezekiah ;) 17:21 < nop> возвращаемся к нашей регулярной встрече 17:21 < jrand0m> хех 17:21 -!- nop теперь известен как nop_afk 17:21 < hezekiah> jrand0m: Так где мы остановились? 17:21 < jrand0m> ок, к твоему вопросу, hezekiah: некоторые — да, но последних 	 там нет. Я перейду на выкладывание в формате openoffice. 17:21 < jrand0m> вместо pdf 17:22 < hezekiah> ОК. 17:22 < hezekiah> Было бы очень круто, если бы все доки были в CVS. 17:22 < jrand0m> определённо, так и будет 17:22 < hezekiah> Тогда я просто обновлюсь и буду знать, что у меня последняя редакция. 17:22 < jrand0m> (пока не хватает трёх черновиков) 17:22 < hezekiah> (Кстати, немного оффтопик: а анонимный доступ к 	 cathedral уже включили?) 17:23 < jrand0m> ещё нет. 17:23 < jrand0m> ок, к пятнице надеюсь сделать ещё один черновик I2NP в 	 полном виде [то есть больше никаких ... в разделах с объяснениями 	 Kademlia и деталей примерной реализации] 17:24 < jrand0m> существенных изменений нет. просто больше заполнения, 	 уточняющего вещи. 17:24 < hezekiah> Супер. 17:24 < hezekiah> Будет ли там байтовая раскладка для структур данных? 17:24 < jrand0m> 1.3) спецификация I2P опросного HTTP транспорта. 17:24 < jrand0m> нет, байтовые раскладки идут в спецификацию структур 	 данных, которую стоит перевести в стандартный формат вместо html 17:25 < jrand0m> (хотя в I2NP уже есть все необходимые байтовые раскладки) 17:25 < jrand0m> ((если бы ты её прочитал, *кашель* ;) 17:25 < hezekiah> Хорошо. 17:25 < hezekiah> лол 17:25 < hezekiah> Извини за это. 17:25 < hezekiah> Как я сказал, я был действительно занят. 17:25 < jrand0m> хех, не переживай, ты скоро уезжаешь в колледж — 	 положено тусоваться :) 17:25 < hezekiah> Тусоваться? 17:25 < jrand0m> ок, 1.3) спецификация I2NP опросного HTTP транспорта 17:25 < hezekiah> Хмм... Наверно, я просто странный. 17:25 < jrand0m> хех 17:26 < jrand0m> ок, я пытался разослать это раньше, но скоро закоммичу. 	 это быстрый и простой транспортный протокол, вписывающийся в I2NP, 	 чтобы router могли обмениваться данными туда-обратно без прямых соединений 	 (например, файрволы, прокси и т.п.) 17:27 < jrand0m> Очень надеюсь, что кто-то посмотрит, как это работает, и сделает 	 похожие транспорты (например, двунаправленный TCP, UDP, прямой HTTP и т.п.) 17:27 -!- mihi [none@anon.iip] вышел [тайм-аут пинга] 17:27 < hezekiah> Хмм, ну я не 17:27 < jrand0m> прежде чем отдавать I2NP на обзор, нам нужно включить 	 примеры транспортов, чтобы люди видели полную картину 17:27 < hezekiah> не думаю, что _Я_ скоро буду делать какие-либо транспорты. ;-) 17:27 -!- WinBear_ [~WinBear@anon.iip] присоединился к #iip-dev 17:27 < hezekiah> TCP работает для Java и Python. 17:27 < hezekiah> (По крайней мере, между клиентом и router.) 17:27 < jrand0m> не переживай, я просто оставляю это как пункт todo для тех, 	 кто хочет поучаствовать 17:28 < hezekiah> Верно. 17:28 < jrand0m> верно, клиент—router имеет другие требования, чем 	 router—router. 17:28 < jrand0m> ок, так или иначе, 1.4) статус разработки 17:28 < jrand0m> как у нас дела с CBC, thecrypto? 17:28 < thecrypto> CBC закоммичен 17:28 < jrand0m> w00000t 17:28 < thecrypto> CTS почти готов 17:28 < hezekiah> thecrypto: Что такое CTS? 17:29 < thecrypto> мне осталось придумать, как аккуратно это реализовать 17:29 < jrand0m> cts — это CipherText Stealing (режим «кражи шифротекста») :) 17:29 < hezekiah> А! 17:29 < thecrypto> CipherText Stealing 17:29 -!- WinBear [WinBear@anon.iip] вышел [EOF от клиента] 17:29 < jrand0m> ты смотрел ссылку от nop по этому поводу? 17:29 < hezekiah> ОК. Мы используем CBC с CTS вместо паддинга. 17:29 < hezekiah> Хмм. 17:29 < thecrypto> по сути, это делает длину сообщения ровно нужной 17:29 < jrand0m> это приемлемо для стороны python, hezekiah? 17:29 < hezekiah> Возможно, придётся серьёзно встряхнуть используемую мной 	 криптобиблиотеку Python, чтобы заставить её нормально поддерживать CTS. 17:30 < hezekiah> Я всегда предпочитал CTS паддингу, но не знаю, 	 что делает PyCrypt. 17:30 < jrand0m> что python умеет из коробки, чтобы позволить точное 	 восстановление размера сообщения? 17:30 < thecrypto> нужно лишь изменить, как обрабатываешь последние 	 два блока 17:30 < hezekiah> Чую, эту библиотеку ждёт серьёзная переписка. 17:30 < hezekiah> jrand0m: Реализация CBC в python прозрачна. Ты просто 	 отправляешь буфер в функцию encrypt объекта AES. 17:31 < hezekiah> Она выдаёт шифртекст.

17:31 < hezekiah> И точка. 17:31 < jrand0m> D(E(data,key),key) == data, байт в байт, точно того же 	 размера? 17:31 < hezekiah> Так что если у него есть безумная идея использовать padding (дополнение) вместо CTS (Ciphertext Stealing), 	 тогда, возможно, придётся лезть в кишки и чинить. 17:31 < jrand0m> (независимо от размера входных данных?) 17:31 -!- mihi [~none@anon.iip] присоединился к #iip-dev 17:31 < hezekiah> jrand0m: Да. Должно. 17:31 < jrand0m> hezekiah> если бы ты посмотрел, какой именно алгоритм он 	 использует для padding, было бы здорово 17:32 < hezekiah> Верно. 17:32  * jrand0m сомневается, стоит ли требовать мод к питоновской криптобиблиотеке, 	 если библиотека уже использует стандартный и полезный механизм 17:32 < hezekiah> Так или иначе, CBC с CTS звучит хорошо. 17:32 < hezekiah> jrand0m: Эта питоновская криптобиблиотека паршивая. 17:32 < jrand0m> хех ок 17:33 < thecrypto> мне только нужно посчитать, как повозиться с двумя блоками 17:33 < hezekiah> jrand0m: ElGamal придётся полностью переписать на 	 C, чтобы он был достаточно быстрым для использования. 17:33 < jrand0m> hezekiah> какой бенчмарк у python elg для 256 байт? 	 это делается только один раз на dest-dest comm... 17:34 < jrand0m> (если ты знаешь навскидку) 17:34 < hezekiah> Надо будет протестировать. 17:34 < hezekiah> Шифрование занимает всего секунду или две, думаю 17:34 < jrand0m> < 5 сек, < 2 сек, > 10 сек, > 30 сек? 17:34 < thecrypto> пожалуй, я с этим поработаю 17:34 < hezekiah> Расшифровка может быть где‑то между 5 и 10 секундами. 17:34 < jrand0m> круто. 17:35 < jrand0m> hezekiah> ты говорил с jeremiah или есть какие‑то 	 новости о статусе python client api? 17:35 < hezekiah> thecrypto: Тебе нужно лишь написать модуль на C, 	 который работает с Python. 17:35 < hezekiah> Понятия не имею, чем он занимался. 17:35 < hezekiah> Я с ним не разговаривал с тех пор, как вернулся. 17:35 < jrand0m> ок 17:35 < jrand0m> есть ещё какие‑нибудь мысли по статусу разработки? 17:36 < hezekiah> Эм, от меня — не особо. 17:36 < hezekiah> Я уже объяснил, что у меня сейчас со свободным временем. 17:36 < jrand0m> ага.  понял 17:36 < hezekiah> Мои единственные планы — поднять C API и вернуть python router 	 к соответствию спецификации. 17:37 < jrand0m> ок 17:37 < hezekiah> О боже! 17:37 < jrand0m> 1.4) todo 17:37 < jrand0m> si sr? 17:37 < hezekiah> Питоновская криптобиблиотека не реализует CTS или padding! 17:37 < hezekiah> Придётся делать это вручную. 17:37 < jrand0m> хмм?  он требует, чтобы длина данных была кратна 16 байтам? 17:37 < hezekiah> Ага. 17:38 < jrand0m> хех 17:38 < jrand0m> ну что ж. 17:38 < hezekiah> Сейчас python router использует padding. 17:38 < jrand0m> ок.  вот незакрытые пункты, которые нужно сделать. 17:38 < hezekiah> Теперь вспомнил. 17:38 < hezekiah> Ну, давай 17:38 < hezekiah> будем откровенны в одном. 17:38 < hezekiah> Python router вообще не предполагался для реального использования. 17:39 < hezekiah> Он в первую очередь нужен, чтобы я досконально знал 	 спецификацию, и ещё он решает одну задачу: 17:39 < hezekiah> Он заставляет Java router соответствовать спецификации _в точности_. 17:39 < jrand0m> обе цели очень важны. 17:39 < hezekiah> Иногда Java router соблюдает не совсем, а 	 тогда Python router вопит благим матом. 17:39 < hezekiah> Так что ему не обязательно быть быстрым или стабильным. 17:39 < jrand0m> плюс я не уверен, что его никогда не будут использовать в SDK 17:39 < jrand0m> верно.  именно. 17:39 < jrand0m> а вот python client api — это уже другое дело 17:39 < hezekiah> А вот Python client API должен быть приличным. 17:40 < jrand0m> именно. 17:40 < hezekiah> Но это проблема jeremiah. :) 17:40 < hezekiah> Я оставил это ему. 17:40 < jrand0m> SDK local only routers предназначены только для разработки клиентов 17:40 < jrand0m> лол 17:40 < jrand0m> ок, как я и говорил... ;) 17:40 < hezekiah> ;-) 17:41 < jrand0m> — нам нужен кто‑то, кто начнёт работать над небольшой веб‑страницей 	 для i2p, которая будет использоваться для выкладывания различных I2P‑related specs для 	 peer review. 17:41 < jrand0m> Я бы хотел, чтобы это было готово до 9/1. 17:41 < hezekiah> ОК. Сразу заявляю: вам не стоит поручать это мне. 17:41 < hezekiah> Я не лучший дизайнер веб‑страниц. :) 17:41 < jrand0m> и я тоже, если кто‑то здесь видел мой flog ;) 17:41 < jrand0m> cohesion?  ;) 17:41 < hezekiah> лол 17:42 < hezekiah> Бедный cohesion, ему всегда достаётся грязная работа. :-) 17:42  * cohesion читает бэклог 17:42 < hezekiah> ;) 17:42 < jrand0m> хех 17:42 < cohesion> jrand0m: Я сделаю это 17:42 < cohesion> me@jasonclinton.com 17:42 < cohesion> пришли мне спецификации 17:42 < jrand0m> 'k, gracias. 17:42 < jrand0m> спецификации ещё не все готовы. 17:43 < jrand0m> но содержимое, которое там должно быть: 17:43 < cohesion> ну, что у тебя есть и что ты хотел бы выложить 17:43 < jrand0m> -I2CP spec, I2NP spec, Polling HTTP Transport spec, TCP 	 Transport spec, Security analysis, Performance analysis, Data structure spec, 	 и readme/intro 17:44 < jrand0m> (эти 7 документов будут в формате pdf и/или text) 17:44 < cohesion> к 17:44 < jrand0m> за исключением readme/intro 17:45 < jrand0m> Я надеюсь, что все эти документы будут готовы к следующей неделе 	 (8/26).  хватит ли тебе времени собрать небольшую страницу к 9/1 release? 17:46 < jrand0m> ок.  ещё одна вещь, которая должна появиться, — 	 I2P network simulator. 17:46 < jrand0m> у нас есть кто‑нибудь в поиске проекта по CS?  ;) 17:46 < hezekiah> лол 17:46 < cohesion> jrand0m: да, это можно сделать 17:47 < hezekiah> У меня — ещё пару лет нет. ;-) 17:47 < jrand0m> круто, cohesion 17:47 < thecrypto> не раньше чем через год 17:47  * cohesion возвращается к работе 17:47 < jrand0m> спасибо, cohesion 17:48 < jrand0m> ок, 1.6) следующие две недели.  на мне — выложить эти спеки, 	 доки и анализы.  Я выложу &amp; закоммичу, как только смогу. 17:48 < jrand0m> ПОЖАЛУЙСТА, ЧИТАЙТЕ СПЕЦИФИКАЦИИ И ОСТАВЛЯЙТЕ КОММЕНТАРИИ 17:48 < jrand0m> :) 17:48 < hezekiah> jrand0m: Верно. Как только появится время, начну читать. :) 17:48 < jrand0m> Я бы предпочёл, чтобы люди отправляли комментарии в список, но если 	 люди хотят быть anon, присылайте мне комментарии приватно, и я выложу ответы 	 в список анонимно. 17:49 < hezekiah> (Как думаешь, когда ETA для файлов OpenOffice с 	 документами будет в CVS?) 17:49 < jrand0m> Я могу закоммитить последние ревизии в течение 10 минут после 	 окончания этой встречи. 17:49 < hezekiah> Отлично. :) 17:50 < jrand0m> ок, на этом по 1.* всё. 17:50 < jrand0m> 2.x) комментарии/вопросы/опасения/наезды? 17:50 < jrand0m> как работает sdk mod, mihi? 17:51 < jrand0m> или у кого‑нибудь ещё?  :) 17:51 < hezekiah> jrand0m: Что это за sdk mod, о котором ты говоришь? 17:52 < jrand0m> hezekiah> две исправы багов в SDK, закоммичены (&amp; выложены) 	 на днях 17:52 < hezekiah> Аа 17:52 < hezekiah> Класс. 17:52 < jrand0m> (rotate the message IDs, synchronize writes) 17:52 < hezekiah> Только java‑сторона или python‑сторона тоже? 17:52 < jrand0m> yo no hablo python. 17:53 < hezekiah> лол 17:53 < jrand0m> не уверен, есть ли там эти баги.  вы перебираете message 	 ids каждые 255 сообщений и синхронизируете записи? 17:54 < hezekiah> Думаю, Python router делает и то, и другое 17:54 < jrand0m> круто. 17:54 < jrand0m> дадим знать, если нет ;) 17:54 < hezekiah> Что именно ты имеешь в виду под «synchronize your writes»? 17:55 < jrand0m> то есть убедиться, что несколько сообщений не записываются клиенту 	 одновременно, если несколько клиентов пытаются послать ему сообщения 	 одновременно. 17:55 < hezekiah> Все данные, отправленные по TCP‑соединению, уходят в 	 том порядке, в котором возникли. 17:56 < hezekiah> Так что не будет 1/2 сообщения A, а затем 1/3 сообщения B. 17:56 < jrand0m> ок 17:56 < hezekiah> Сначала придёт сообщение A, затем сообщение B. 17:56 < hezekiah> ОК ... если больше никто не хочет говорить, предлагаю 	 закрыть встречу. 17:56 < mihi> мой простой TCP/IP поверх I2p, похоже, работает... 17:56 < jrand0m> круууто!! 17:56  * mihi немного простаивал, сорри 17:57 < hezekiah> У кого‑нибудь ещё есть что сказать? 17:57 < jrand0m> mihi> так что мы сможем запускать pserver поверх этого? 17:57 < mihi> пока вы не пытаетесь создавать кучу соединений одновременно. 17:57 < mihi> jrand0m: думаю, да — я смог достучаться до google через это 17:57 < jrand0m> крууто 17:57 < jrand0m> mihi++ 17:57 < mihi> jrand0m-ava 17:57 < jrand0m> то есть у тебя есть outproxy и inproxy? 17:58 < mihi> именно. 17:58 < jrand0m> круто 17:58 < mihi> назначению (destination) нужны ключи, источник генерирует их по запросу 17:58  * hezekiah вручает jrand0m *baf*er. Разбей эту штуку, когда 	 закончишь, чувак. 17:58 < jrand0m> верно.  надеюсь, naming service от co сможет помочь с этим 	 когда будет готов. 17:59 < jrand0m> ок круто.  mihi, дай мне или кому‑нибудь ещё знать, если 	 мы можем чем‑то помочь :) 17:59 < mihi> почините ту штуку со 128 msgids или сделайте лучшую 	 GUARANTEED поддержку 17:59  * jrand0m *baf*s по голове nop_afk за то, что у него настоящая работа 18:00 < mihi> jrand0m: злоупотребление *baf* стоит 20 йодлей 18:00 < jrand0m> лол 18:00 < jrand0m> лучшая гарантированная поддержка? 18:00 < jrand0m> (то есть производительность получше, чем описана?  мы исправим 	 это в impl) 18:00 < mihi> ты тестировал мой тесткейс со start_thread=end_thread=300? 18:01 < mihi> он генерирует много сообщений в одном направлении, и это 	 приводит к тому, что все msgids съедаются... 18:01 < jrand0m> хмм, нет, не видел того сообщения 18:01 < hezekiah> jrand0m: Разумно ли сделать msgid 2‑байтовым? 18:01  * jrand0m пробовал 200 / 201, но это исправлено в последней 18:01 -!- cohesion [cohesion@anon.iip] вышел [off to the lug meeting] 18:01 < mihi> какая «последней»? 18:01 < hezekiah> Тогда было бы 65535 msgids (если не считать 	 msgid 0) 18:01 < hezekiah> . 18:02 < jrand0m> 2‑байтовые message ids не помешают.  Я согласен с 	 этим изменением. 18:02 < jrand0m> mihi> ту, что я тебе прислал 18:02 < mihi> если у тебя есть более новая, чем та, что ты мне прислал, пришли 	 (или дай мне cvs access) 18:03 < mihi> хмм, та у меня падает на 200/201 (как и на 300) 18:03 < jrand0m> хмм.  Я ещё потестирую и подебажу и вышлю тебе 	 что получится. 18:03 < mihi> спс. 18:04 < jrand0m> ок. 18:04  * jrand0m объявляет встречу 18:04 < jrand0m> *baf*'ed 18:04  * hezekiah почтительно вешает *baf*er на его специальную вешалку. 18:05  * затем hezekiah разворачивается, выходит за дверь, с грохотом захлопнув 	 её за собой. Baffer падает со стойки. 18:05 < hezekiah> ;-) --- Журнал закрыт Tue Aug 19 18:05:36 2003 </div>
