---
title: "Встреча разработчиков I2P - 23 ноября 2004"
date: 2004-11-23
author: "jrandom"
description: "Протокол встречи разработчиков I2P от 23 ноября 2004 года."
categories: ["meeting"]
---

## Краткое резюме

<p class="attendees-inline"><strong>Присутствовали:</strong> jrandom, lba, postman, Ragnarok</p>

## Протокол встречи

<div class="irc-log"> 13:03 &lt;jrandom&gt; 0) привет 13:03 &lt;jrandom&gt; 1) Состояние сети 13:03 &lt;jrandom&gt; 2) streaming-библиотека 13:04 &lt;jrandom&gt; 3) 0.4.2 13:04 &lt;jrandom&gt; 4) Addressbook.py 0.3.1 13:04 &lt;jrandom&gt; 5) ???  13:04 &lt;jrandom&gt; 0) привет 13:04  * jrandom машет рукой 13:04 &lt;+postman&gt; hi :) 13:04 &lt;jrandom&gt; еженедельные статусные заметки выложены на http://dev.i2p.net/pipermail/i2p/2004-November/000490.html 13:05 &lt;jrandom&gt; ну что ж, давайте перейдём к 1) состоянию сети 13:05 &lt;jrandom&gt; мне особо нечего добавить к тому, что было в письме 13:05 &lt;jrandom&gt; у кого-нибудь есть что обсудить по поводу состояния сети за последнюю неделю? 13:06 &lt;jrandom&gt; если нет, можем спуститься к 2) streaming-библиотеке 13:06 &lt;jrandom&gt; в письме много информации об этом, так что дам вам время переварить 13:07 &lt;jrandom&gt; хотя новая библиотека улучшит много аспектов, важнее всего (имхо) её устойчивость и обработка перегрузки 13:08 &lt;jrandom&gt; особенно второй пункт — мы видели, как старая библиотека начинает барахлить при сильной перегрузке 13:08 &lt;jrandom&gt; в библиотеке также намеренно оставлено многое за пределами реализации — есть где поэкспериментировать и что ещё оптимизировать 13:09 &lt;jrandom&gt; есть вопросы по этому поводу, или мы уже переливаем из пустого в порожнее, обсуждая это каждую неделю последний месяц?  ;) 13:10 &lt;+Ragnarok&gt; считаем, что это «да» 13:10 &lt;jrandom&gt; хех 13:10 &lt;jrandom&gt; ок, переходим к 3) 0.4.2 13:10 &lt;jrandom&gt; выйдет совсем скоро, сейчас делаю мелкие обновления процесса установки 13:11 &lt;+postman&gt; yesss 13:11 &lt;+postman&gt; :) 13:11 &lt;jrandom&gt; обновлённая процедура установки будет немного дружелюбнее к людям, устраняя самые частые пользовательские ошибки 13:12 &lt;jrandom&gt; (поскольку никто никогда не читает текст в консоли router ;) 13:12 &lt;jrandom&gt; но это должно быть готово в ближайший день-два, так что после некоторого тестирования у нас должен выйти релиз к пятнице 13:12 &lt;jrandom&gt; (если не раньше) 13:13 &lt;jrandom&gt; как я упоминал в письме, он одновременно и обратно совместим, и /не/ обратно совместим 13:13 &lt;+Ragnarok&gt; отлично 13:13 &lt;jrandom&gt; у кого-нибудь есть чёткие предпочтения насчёт того, как нам это провернуть? 13:13 &lt;jrandom&gt; нам просто выпустить 0.4.2 и дать людям обновиться, когда они заметят, что не могут открыть никакие eepsites? 13:14 &lt;jrandom&gt; (или они удалят его и скажут "dood i2p sux0rz") 13:14  * jrandom ни то ни другое 13:15 &lt;+Ragnarok&gt; Я бы пометил как несовместимый. Всегда лучше говорить прямо. 13:15 &lt;jrandom&gt; ну, в доках и анонсе будет сказано «несовместимо», ОБЯЗАТЕЛЬНОЕ ОБНОВЛЕНИЕ большими жирными буквами 13:16 &lt;+Ragnarok&gt; тогда нет смысла посылать смешанные сигналы 13:16 &lt;jrandom&gt; ага 13:16 &lt;jrandom&gt; хотя мы сможем прокладывать маршруты tunnel через тех старых пиров 13:16 &lt;jrandom&gt; не знаю, у нас всё равно есть несколько дней, чтобы финализировать решение 13:17 &lt;jrandom&gt; просто кое-что для раздумий и ПРЕДУПРЕЖДЕНИЕ людям, что им НУЖНО ОБНОВИТЬСЯ ДО 0.4.2  13:17 &lt;jrandom&gt; :) 13:18 &lt;jrandom&gt; ок, есть вопросы/комментарии/опасения по поводу 0.4.2, или перейдём к 4) addressbook.py? 13:18 &lt;jrandom&gt; считайте, что перешли 13:18 &lt;jrandom&gt; Ragnarok: хочешь рассказать, как обстоят дела? 13:20 &lt;+Ragnarok&gt; конечно. Вчера вышло небольшое обновление. Чинит пару багов на Windows и больше не падает с треском, если прокси недоступен. Единственное действительно примечательное — это, вероятно, последний релиз для этой версии, если не всплывёт гигантский баг. 13:20 &lt;jrandom&gt; ок, круто 13:21 &lt;jrandom&gt; избегать жестокой смерти — всегда приятно 13:21 &lt;lba&gt; привет, народ 13:21 &lt;+Ragnarok&gt; Планирую переработать (точнее, просто спроектировать) всё с нуля, опираясь на мысли jrandom из рассылки. Возможно, и на Java, если я разберусь с парсингом XML и тем, что придётся делать по HTTP. 13:21 &lt;jrandom&gt; круто :) 13:21 &lt;jrandom&gt; привет, lba 13:22 &lt;+Ragnarok&gt; ну, это всё. Продолжайте. 13:22 &lt;jrandom&gt; круто, спасибо за обновление 13:22 &lt;jrandom&gt; если больше нечего по этой теме, можем с бешеной скоростью перейти к 5) ??? 13:22 &lt;jrandom&gt; у кого-нибудь есть ещё что поднять? 13:23 &lt;+Ragnarok&gt; здесь ещё кто-нибудь? 13:23 &lt;jrandom&gt; хех, да, у нас нет наших обычных недовольных ;) 13:24 &lt;jrandom&gt; хотя они зайдут позже почитать логи на сайте [да, я про *ВАС*] 13:24 &lt;jrandom&gt; ок, думаю, это, пожалуй, самая короткая встреча за больше чем год 13:25 &lt;jrandom&gt; пожалуй, будем сворачиваться 13:25  * jrandom замахивается 13:25  * jrandom *baf* закрывает встречу </div>
