---
title: "Встреча разработчиков I2P - 23 марта 2004"
slug: "i2p-dev-meeting-march-23-2004"
date: 2004-03-23
author: "jrand0m"
description: "Протокол встречи разработчиков I2P от 23 марта 2004 года."
categories: ["meeting"]
---

## Краткое резюме

<p class="attendees-inline"><strong>Присутствовали:</strong> duck, fidd, human, jrand0m, kaji, KyroxX, lucky, Masterboy, mihi, no_dammagE, ox, ughabugha, wbk, wilde</p>

## Журнал встречи

<div class="irc-log"> [22:01:22] &lt;jrand0m&gt; повестка: [22:01:22] &lt;jrand0m&gt; 0) Привет [22:01:28] &lt;jrand0m&gt; 1) Состояние сети [22:01:28] &lt;jrand0m&gt; 2) план для 0.3.1 [22:01:28] &lt;jrand0m&gt; 3) Архитектура Web [22:01:28] &lt;jrand0m&gt; 4) Административка [22:01:34] &lt;jrand0m&gt; 5) ??? [22:01:38] &lt;jrand0m&gt; 0) привет [22:01:39] &lt;no_dammagE&gt; конечно [22:01:43] &lt;ughabugha&gt; О, круто, собрание. :) [22:01:51] &lt;jrand0m&gt; привет, добро пожаловать на еженедельную встречу разработчиков, номер $something [22:01:56] &lt;ughabugha&gt; Привет. [22:02:02] &lt;jrand0m&gt; еженедельные заметки о статусе доступны по адресу http://i2p.net/pipermail/i2p/2004-March/000180.html [22:02:09] * mihi зашёл в #i2p [22:02:13] &lt;fidd&gt; привет [22:02:32] &lt;jrand0m&gt; посмотрим, удастся ли сегодня обойтись без двухчасовой сессии ;) [22:02:39] &lt;jrand0m&gt; ок, переходим к 1) состоянию сети [22:02:43] &lt;Masterboy&gt; :P [22:02:56] &lt;jrand0m&gt; мы выпустили 0.3.0 в воскресенье, и в целом всё работает [22:03:12] &lt;Masterboy&gt; да, так и есть:) [22:03:23] &lt;ox&gt; * jrandom машет из i2p#i2p, чтобы доказать ;) [22:03:43] &lt;jrand0m&gt; ещё есть баги, которые надо исправить, и новый набор вопросов, которые предстоит решить, но мы продолжаем двигаться вперёд [22:04:21] * ion зашёл в #i2p [22:04:22] * ughabugha читает заметки по статусу. [22:04:27] * mrflibble вышел из IRC (r eboot time) [22:04:35] &lt;jrand0m&gt; в письме я упоминаю новый инструмент мониторинга сети, который собрал duck — http://duck.i2p/dot/dot.png (или снапшот на http://i2p.net/~jrandom/profiles.png) [22:05:05] &lt;jrand0m&gt; по сути это даёт нам представление о том, как чувствует себя сеть — сколько людей в ней и насколько хорошо они находят надёжные и быстрые ресурсы [22:05:22] &lt;jrand0m&gt; (по сути, это визуализирует результат профилирования пиров и процесса выбора в 0.3) [22:05:50] &lt;ox&gt; &lt;duck&gt; круто! [22:06:22] &lt;jrand0m&gt; да, здорово видеть визуальную обратную связь по алгоритмам, а не вручную пролистывать networkDb [22:06:37] &lt;ox&gt; &lt;Masterboy&gt; нужно снизить использование CPU.. [22:06:38] &lt;fidd&gt; :) [22:06:48] * jrand0m вручает награду eepSiteAppOfTheWeek duck за dot.png [22:06:54] &lt;ughabugha&gt; Да, интересно, что бы мы делали без duck? [22:07:08] &lt;ox&gt; &lt;duck&gt; можно, возможно, сделать и аудио‑версию [22:07:17] &lt;fidd&gt; хаха [22:07:20] &lt;jrand0m&gt; :) [22:07:22] &lt;human&gt; хехе [22:07:34] &lt;fidd&gt; или запаховую [22:07:47] &lt;ughabugha&gt; Да, и стримить это через icecast jnon'а каждый час. [22:07:51] &lt;no_dammagE&gt; как понимать колонку speed в #transport? [22:08:00] &lt;no_dammagE&gt; имею в виду профили пиров [22:08:25] &lt;jrand0m&gt; no_dammagE&gt; хороший вопрос. если прочитать текст внизу, там объясняется, что эти числа ни с чем напрямую не коррелируют — это строго относительные значения. [22:08:50] &lt;no_dammagE&gt; ок :) [22:09:15] &lt;jrand0m&gt; если хотите «настоящий» ответ, смотрите http://i2p.net/cgi-bin/cvsweb.cgi/i2p/code/router/java/src/net/invisiblenet/i2p/router/peermanager/SpeedCalculator.java?rev=1.3&amp;content-type=text/x-cvsweb-markup [22:10:07] &lt;jrand0m&gt; сеть также выросла до стабильных 18–22 routers, что на данный момент хороший размер [22:10:31] &lt;jrand0m&gt; мы захотим подрасти ещё, как только разберёмся с некоторыми существующими багами и появится код phttp для 0.3.1 [22:10:36] &lt;KyroxX&gt; ре [22:10:45] &lt;jrand0m&gt; с возвращением, KyroxX [22:11:03] &lt;jrand0m&gt; ок, это ведёт нас к 2) плану 0.3.1 [22:11:16] &lt;no_dammagE&gt; мой выключится через 30 минут и будет включён примерно через 20 часов (или я сделаю автозапуск, чтобы он стартовал вместе с ПК) [22:11:29] &lt;jrand0m&gt; круто, no_dammagE, это нормально [22:11:33] * fR вышел из IRC (Ping timeout) [22:12:01] &lt;jrand0m&gt; вместо того чтобы включать код phttp, ограничитель пропускной способности и новый механизм сдерживания сговора в один релиз 0.3.1, я переношу сдерживание сговора в 0.3.2 [22:12:19] &lt;jrand0m&gt; дорожная карта ещё не обновлена, но в целом всё то же [22:12:45] * fR зашёл в #i2p [22:13:17] &lt;ughabugha&gt; Собираешься выпустить 0.3.0.1? [22:13:18] &lt;jrand0m&gt; в переработке phttp будет довольно сложная часть, связанная с регулированием (throttling) соединений, но посмотрим, как пойдёт [22:13:36] * KyroxX вышел из IRC (Verlassend) [22:13:47] &lt;jrand0m&gt; возможно, хотя сейчас в дорожной карте 0.3.1 стоит на следующей неделе [22:13:54] &lt;jrand0m&gt; даже в воскресенье. [22:14:01] &lt;ox&gt; &lt;baffled&gt; Я знал, что ты в сговоре с кем‑то. [22:14:02] &lt;jrand0m&gt; так что я не уверен [22:14:03] * Rom|Away|3h вышел из IRC (Ping timeout) [22:14:04] &lt;Masterboy&gt; как мне ограничить использование CPU моим router? почему бы не сделать : "low" - "normal" - "high" - чтобы можно было выбрать? [22:14:10] &lt;jrand0m&gt; хех, baff [22:14:11] &lt;no_dammagE&gt; почему это критично?: [22:14:11] &lt;no_dammagE&gt; 21:55:36.249 CRIT  [I2CP Reader ] et.invisiblenet.i2p.util.Clock: Updating clock [22:14:12] &lt;no_dammagE&gt;  offset to 105791ms from 0ms [22:14:16] * Romster зашёл в #i2p [22:14:24] * jar вышел из IRC (Ping timeout) [22:14:38] &lt;jrand0m&gt; Masterboy&gt; код для работы в этом направлении запланирован к релизу 1.0rc1 [22:14:43] &lt;jrand0m&gt; (ограничение router) [22:14:48] * KyroxX зашёл в #i2p [22:14:50] &lt;jrand0m&gt; у нас есть базовая реализация, но она ещё не готова. [22:15:08] &lt;KyroxX&gt; снова тут [22:15:13] &lt;jrand0m&gt; no_dammagE&gt; потому что это должно происходить максимум один раз — если видишь, что это часто случается, это проблема [22:15:14] &lt;Masterboy&gt; оки [22:15:21] &lt;jrand0m&gt; (критическая проблема) [22:15:48] &lt;jrand0m&gt; есть ещё вопросы/замечания по релизу 0.3.1? [22:15:55] &lt;mihi&gt; тогда в первый раз это должно быть debug, а потом crit... [22:16:06] &lt;jrand0m&gt; ты прав [22:16:09] &lt;KyroxX&gt; какова тема? [22:16:17] &lt;ughabugha&gt; jrand0m: Эм.. Как такое может произойти в I2P? Closing Link: [unknown@192.168.0.2] (Ping timeout) [22:16:31] &lt;jrand0m&gt; KyroxX&gt; еженедельная встреча разработчиков, пункт 2) 2) план 0.3.1 [22:16:35] &lt;ughabugha&gt; А, неважно. [22:16:40] &lt;jrand0m&gt; ughabugha&gt; патч для ircd [22:16:49] &lt;KyroxX&gt; ах [22:17:02] &lt;ox&gt; &lt;duck&gt; мой ircd работает на nsa.localdomain [22:17:06] &lt;jrand0m&gt; хмм [22:17:08] &lt;ox&gt; &lt;duck&gt; у которого 192.168.0.2 как IP [22:17:12] &lt;jrand0m&gt; ах [22:17:30] * Romster вышел из IRC (Ping timeout) [22:17:32] &lt;jrand0m&gt; ок, переходим к 3) Архитектура Web [22:17:49] * ion вышел из IRC (Ping timeout) [22:17:58] &lt;jrand0m&gt; знаю, мы немного обсуждали это на прошлой неделе, и было обсуждение в списке рассылки [22:18:02] &lt;mihi&gt; как мне создать аккаунт на drupal.i2p.net? [22:18:15] * mihi слишком туп для этого... [22:18:16] &lt;jrand0m&gt; wilde&gt; можешь добавить один для mihi? [22:18:31] &lt;jrand0m&gt; (обычным способом зарегистрироваться нельзя) [22:18:35] &lt;mihi&gt; jrand0m: ты мог бы просто сказать «нет», тогда я бы знал, что можно перестать пытаться ;) [22:18:42] &lt;jrand0m&gt; если wilde нет рядом, я добавлю тебе прямо сейчас :) [22:18:51] * Romster зашёл в #i2p [22:19:04] * Romster теперь известен как Rom|Away|3h [22:19:18] &lt;fidd&gt; я тоже хотел бы один, если можно :) [22:21:05] &lt;ox&gt; &lt;jmand&gt; /ping jmand [22:21:12] &lt;jrand0m&gt; ок, вернёмся к теме web‑архитектуры [22:22:06] &lt;jrand0m&gt; есть несколько разных аспектов «как мы используем web» в i2p, и мы можем либо рассматривать их все как OneBigWebThingy, либо говорить о специализации компонентов, делая вещи, которые делают OneThingWell [22:22:34] * ion зашёл в #i2p [22:22:44] &lt;jrand0m&gt; mihi поднял хорошие моменты, о которых я не думал, — полезные возможности, которые нам точно пригодятся [22:23:03] &lt;ughabugha&gt; jrand0m: Ты про разделение Squid и I2P web? [22:23:11] &lt;ughabugha&gt; Или что-то глубже? [22:23:24] &lt;duck&gt; тема «HTTPTunnel против {privoxy,muffin} + HTTPClient» [22:23:30] &lt;duck&gt; (http://i2p.dnsalias.net/pipermail/i2p/2004-March/) [22:23:48] &lt;jrand0m&gt; разделение squid и eepsite'ов, а также разделение прокси в браузере и (по сути) CGI [22:23:49] &lt;ughabugha&gt; Верно. [22:24:00] &lt;jrand0m&gt; и, конечно, фильтры [22:24:48] &lt;jrand0m&gt; поскольку мы все работаем в мире open source, нет реальной необходимости иметь OneBigThing, которое решает все разные кейсы — мы можем сделать одну штуку под одну задачу, затем переиспользовать её код для другой [22:24:56] * jar зашёл в #i2p [22:25:04] &lt;duck&gt; Склоняюсь согласиться с последним постом human [22:25:13] &lt;jrand0m&gt; плюс с новым streaming API I2PTunnel от mihi достаточно легко на нём строить [22:26:42] &lt;jrand0m&gt; я тоже, хотя у меня нет времени работать над httptunnel, так что действительно решать mihi, какой кейс ему интереснее всего закрыть первым [22:26:48] * lucky зашёл в #i2p [22:27:45] * jar вышел из IRC (EOF From client) [22:27:52] &lt;jrand0m&gt; mihi&gt; мысли? [22:28:26] &lt;jrand0m&gt; ок, или у кого-нибудь ещё?  :) [22:28:47] &lt;duck&gt; http://i2p.i2p/ кажется мне уродливым [22:28:55] &lt;duck&gt; но и это можно пережить [22:28:59] &lt;jrand0m&gt; i2p.i2p? [22:29:05] &lt;human&gt; ? [22:29:27] * ion вышел из IRC (Ping timeout) [22:29:28] &lt;jrand0m&gt; я мог бы добавить запись DNS для eep.i2p.net, указывающую на 127.0.0.1, для машин, которые плохо обращаются с DNS [22:30:01] * fR вышел из IRC (EOF From client) [22:30:20] * human не видел последнее предложение :-) [22:30:27] &lt;duck&gt; Кажется, я видел, что где‑то упоминали i2p.i2p как замену текущего http://i2p/keybla [22:30:35] &lt;jrand0m&gt; последнее было твоё, human [22:30:54] &lt;jrand0m&gt; о, точно, да, прошлой ночью в IRC, кажется, jnano это обсуждал [22:30:55] &lt;human&gt; jrand0m: я имею в виду: «я мог бы добавить запись DNS для eep.i2p.net, указывающую на 127.0.0.1, для машин, которые плохо обращаются с DNS» [22:31:03] &lt;mihi&gt; duck: у тебя хороший глазомер. Я сделал это, чтобы предотвратить NetBIOS‑запросы в Opera. [22:31:21] &lt;duck&gt; ах да "code/apps/i2ptunnel/java/src/net/invisiblenet/i2p/httptunnel/handler/RootHandler.java" [22:31:21] &lt;jrand0m&gt; ах, прости, human, я имел это в виду в отношении того, что только что сказал mihi :) [22:31:23] * lucky вышел из IRC (Ping timeout) [22:31:49] &lt;duck&gt; стыдно, что некоторым браузерам нужны такие костыли [22:31:55] &lt;human&gt; wew [22:32:15] &lt;jrand0m&gt; human упоминал что‑то о том, что socks4 в этом не нуждается? [22:32:15] * KyroxX теперь известен как wbk [22:32:23] &lt;duck&gt; socks4a [22:32:29] &lt;jrand0m&gt; ага, ок [22:32:39] &lt;duck&gt; (socks4 делает DNS) [22:32:49] &lt;jrand0m&gt; все ли браузеры поддерживают socks4a? [22:32:59] &lt;human&gt; jrand0m: socks4 — это Evil(TM), но socks4a и socks5 делегируют разрешение имён серверу [22:33:00] &lt;duck&gt; s/socks4 does DNS/with socks4 the client does DNS/ [22:33:06] &lt;mihi&gt; некоторые браузеры вообще не поддерживают socks‑прокси... [22:33:08] &lt;human&gt; jrand0m: да, насколько я знаю [22:33:27] &lt;jrand0m&gt; верно, плюс вопрос киосков, mihi, конечно [22:33:52] &lt;duck&gt; это могло бы быть альтернативой [22:34:04] &lt;duck&gt; httpclient + socksclient + etc [22:34:29] &lt;human&gt; jrand0m, mihi: программы, которые не поддерживают socks, можно «tsocks'ить» [22:34:53] &lt;jrand0m&gt; human&gt; если это не киоск, где люди не могут запускать приложения [22:35:00] &lt;jrand0m&gt; (или менять настройки и т. п.) [22:35:19] &lt;human&gt; jrand0m: да, конечно, socks‑туннели не подходят для этих задач [22:35:31] &lt;duck&gt; (human: хотя они всё равно бы вызывали gethostbyname) [22:35:39] &lt;jrand0m&gt; так и будет, duck? [22:35:55] &lt;human&gt; duck: нет, tsocks даже перехватывает их и переадресует на прокси‑сервер [22:36:16] &lt;human&gt; duck: (не знаю, что происходит в мире Windows, правда) [22:36:30] &lt;jrand0m&gt; они ловят BSOD [22:36:32] &lt;jrand0m&gt; эм.. [22:36:57] &lt;duck&gt; (не согласно /usr/share/doc/tor-0.0.2_pre27/CLIENTS.gz) [22:36:57] &lt;human&gt; хехехе [22:37:07] &lt;jrand0m&gt; хех, duck [22:37:18] &lt;human&gt; однако socks‑туннели не заменят www‑прокси :-) [22:37:24] &lt;duck&gt; (( &lt;/tortechnotalk&gt; )) [22:38:25] &lt;jrand0m&gt; mihi&gt; как ты оцениваешь самый приоритетный кейс для httptunnel?  если есть что‑то, с чем мы можем помочь? [22:38:31] &lt;mihi&gt; http://home.arcor.de/mschierlm/test/nosocks.png (какой это браузер?) [22:38:31] &lt;human&gt; это просто дополнение, чтобы делать классные штуки с туннелированием, чейнингом и т. п. [22:38:31] &lt;wbk&gt; I2P — это ircd для iip, верно? [22:38:31] &lt;duck&gt; в любом случае всем решениям нужен фильтр на стороне клиента [22:38:47] &lt;human&gt; duck: да, согласно man 8 tsocks :-) [22:39:14] &lt;jrand0m&gt; не знаю, mihi, Opera? [22:39:19] * fR зашёл в #i2p [22:39:19] &lt;duck&gt; wbk: нет приватных сообщений [22:39:19] &lt;jrand0m&gt; wbk&gt; нет [22:39:30] &lt;mihi_backup&gt; jrand0m: сделай так, чтобы оно идеально работало с post‑запросами &amp;&amp; делало всё, что делает httpclient [22:39:45] &lt;jrand0m&gt; принято [22:40:08] &lt;ughabugha&gt; mihi: Это Opera. [22:40:14] &lt;human&gt; mihi: не знаю, но как я писал выше: socks‑туннели, однако, не заменят www‑прокси :-) [22:40:18] &lt;ughabugha&gt; Если ты это имел в виду как вопрос. :) [22:41:13] &lt;jrand0m&gt; ок, круто, есть ещё что‑то по вебу, или готовы к 4) Административка? [22:42:23] &lt;jrand0m&gt; ок, пара заметок — [22:42:24] * Rom|Away|3h теперь известен как Rom|Away|4h [22:42:51] &lt;jrand0m&gt; сайт drupal снова онлайн, так что кто хочет помочь с ним или посмотреть последние успехи — заходите на drupal.i2p.net :) [22:44:02] &lt;jrand0m&gt; там вы найдёте ещё два пункта из административки — список команды [http://drupal.i2p.net/team] и черновик новой лицензионной политики [http://drupal.i2p.net/node/view/85] [22:44:26] &lt;duck&gt; Я смотрел лицензионную политику... [22:44:35] &lt;duck&gt; Насколько я знаю, Cryptix == BSD [22:44:43] &lt;jrand0m&gt; верно [22:44:52] &lt;duck&gt; (но с командой Cryptix в роли обладателя авторских прав вместо regents of massachusets или как там) [22:44:52] &lt;jrand0m&gt; но строго говоря, это лицензия Cryptix ;) [22:45:05] &lt;duck&gt; что такое MIT? [22:45:13] &lt;jrand0m&gt; MIT == BSD 2 clause [22:45:16] &lt;jrand0m&gt; == x [22:45:19] &lt;duck&gt; я имею в виду, какой код под MIT [22:45:25] &lt;jrand0m&gt; никакой [22:45:29] &lt;human&gt; == x &lt; 4.4.0 [22:45:36] &lt;jrand0m&gt; я просто перечислил её как «если хотите использовать MIT — отлично» [22:45:42] &lt;jrand0m&gt; верно, human :/ [22:45:49] &lt;duck&gt; лицензий уже и так довольно много [22:45:56] &lt;duck&gt; интересно, можно ли это ограничить [22:46:07] &lt;duck&gt; например, поменять код под GPL на BSD или даже public domain [22:46:31] &lt;duck&gt; интересно, что думают автор(ы) той части [22:46:32] &lt;ox&gt; &lt;no_dammagE&gt; ну что, чат, я пойду спать. Devteam — хорошего кода, всем остальным — хорошего времени суток. До завтра. [22:46:40] &lt;duck&gt; пока, no_dammagE  [22:46:41] &lt;jrand0m&gt; я был бы рад, если бы streaming lib / naming lib для I2PTunnel или даже весь I2PTunnel были под лицензией наподобие BSD [22:46:51] &lt;jrand0m&gt; увидимся, no_dammagE [22:46:55] &lt;no_dammagE&gt; cu [22:46:58] * no_dammagE вышел из IRC [22:47:19] * jar_backup зашёл в #i2p [22:47:50] &lt;jrand0m&gt; но, конечно, и GPL нормально, это право mihi :) [22:48:06] &lt;mihi&gt; для streaming/naming lib это мне подходит (или BSD, или LGPL). но для ядра I2PTunnel я бы хотел оставить GPL [22:48:07] &lt;ughabugha&gt; Ну, какая бы ни была лицензия, она должна быть совместима с GPL. [22:48:36] &lt;ughabugha&gt; (то есть не должна быть более ограничительной, чем GPL) [22:48:42] &lt;human&gt; я сторонник GNU GPL, но думаю, что лучшая лицензия для распространения новых протоколов и форматов — что‑то в стиле BSD (например, посмотрите, как ребята из OGG Vorbis перелицензировали всё с LGPL на MIT‑X11) [22:49:05] &lt;jrand0m&gt; mihi&gt; streaming и naming lib функциональны без зависимости от самого i2ptunnel, верно? [22:49:14] &lt;ughabugha&gt; Да, референсная реализация не должна быть под GPL. [22:49:25] &lt;mihi&gt; должны быть. если нет — это баг. [22:49:30] &lt;jrand0m&gt; BSD 2 clause для них было бы великолепно [22:49:40] &lt;human&gt; ага! [22:49:45] &lt;mihi&gt; можешь получить naming lib в public domain, если включишь её в core ;) [22:50:02] * ion зашёл в #i2p [22:50:03] &lt;jrand0m&gt; абсолютно, я бы с радостью включил их в core SDK [22:50:42] &lt;mihi&gt; их? ;) (включать streaming lib в core было бы плохой идеей, ИМХО, так как она слишком мало открыта для других реализаций) [22:51:09] &lt;jrand0m&gt; ну, сама реализация SDK делает некоторые нетривиальные предположения по дизайну — это всего лишь reference impl [22:51:22] &lt;jrand0m&gt; я бы хотел, чтобы люди могли взять i2p.jar и написать streaming‑приложение [22:51:28] &lt;human&gt; mihi: относительно I2PTunnel и GPL: я бы предложил добавить явное исключение GNU GPL, которое позволяет линкуется с проприетарными JVM (см. мой комментарий на http://drupal.i2p.net/node/view/85) [22:51:28] * Masterboy вышел из IRC (Ping timeout) [22:51:59] &lt;duck&gt; human: это поднимает проблему «прежде чем использовать, нужно нанять юриста» [22:52:01] &lt;jrand0m&gt; (возможно, мы можем разделить текущий i2ptunnel на i2ptunnel и i2pstreaming, если ты предпочитаешь?) [22:52:32] &lt;mihi&gt; jrand0m: это мне подходит. просто измени задачу ant, чтобы собирать 2 jar'а ;) [22:52:35] &lt;human&gt; duck: я предлагаю добавить исключение просто чтобы избежать этого [22:52:39] &lt;jrand0m&gt; duck&gt; если mihi готов перевести streaming и naming libs на BSD, не думаю, что это будет большой проблемой [22:53:30] &lt;mihi&gt; и лучше назови i2pministreaming вместо i2pstreaming [22:53:41] &lt;duck&gt; mihistreaming :) [22:53:48] &lt;mihi&gt; (заметьте n в mi4ni) [22:54:02] &lt;mihi&gt; duck: именно об этом я и думал ;) [22:54:03] &lt;jrand0m&gt; ок, mihi, тогда, возможно, мы можем поправить таблицу на http://drupal.i2p.net/node/view/85, указав ядро I2PTunnel как GPL (может быть, с исключением, о котором говорит human?), плюс отдельную строку I2PMiniStreaming как BSD? [22:54:04] &lt;jrand0m&gt; хехе [22:54:10] &lt;jrand0m&gt; i2pmihistreaming тоже хорошо :) [22:55:25] &lt;duck&gt; ок [22:55:40] &lt;duck&gt; на следующей неделе я попробую убедить вас всех перейти полностью на public domain [22:55:45] &lt;duck&gt; но пока достаточно :) [22:55:48] &lt;jrand0m&gt; :) [22:55:50] &lt;human&gt; хехе [22:56:06] &lt;jrand0m&gt; mihi*=5 [22:56:14] &lt;mihi&gt; jrandom**=5; [22:56:21] &lt;duck&gt; wbk только что предложил помочь с веб‑дизайном [22:56:36] &lt;jrand0m&gt; о, отлично, duck [22:56:45] &lt;jrand0m&gt; итак, коротко перед тем, как перейти к 5) [22:56:58] &lt;jrand0m&gt; есть ли у кого‑то из девелоперов сомнения относительно /policy/ на http://drupal.i2p.net/node/view/85? [22:57:05] &lt;duck&gt; так что я сделал бюрократический просмотр таблицы команды и делегировал его к wilde [22:57:25] &lt;human&gt; прежде чем прыгать... как насчёт предложения GPL + исключение? [22:57:29] &lt;jrand0m&gt; то есть «неявно под $primaryLicense» или «явно под $alternate»? [22:57:47] &lt;jrand0m&gt; duck++ :) [22:58:02] &lt;mihi&gt; human: я добавляю это прямо сейчас [22:58:07] * human согласен с политикой jrand0m [22:58:25] &lt;duck&gt; что насчёт правообладателя [22:58:28] &lt;human&gt; mihi: ок, спасибо [22:58:30] * duck видел, как human добавлял некоторые новые файлы под GPL [22:58:36] &lt;duck&gt; и ставил на них имя mihi [22:58:45] &lt;ughabugha&gt; Эмм... не думаю, что drupal любит пароли длиной 32 символа. [22:58:51] &lt;human&gt; duck: я просто скопипастил существующие файлы [22:59:18] &lt;duck&gt; ок, но что если у нас 50 человек работают над этим, и каждый ставит своё имя в copyright [22:59:20] &lt;jrand0m&gt; для тех, кто добавляет код в public domain, авторских прав нет, а для тех, кто использует copyright, люди должны указывать его сами [22:59:22] &lt;human&gt; duck: (ну, даже если я забываю добавлять copyright в файлы...) [22:59:25] &lt;duck&gt; тогда вы не сможете сменить лицензию позже [22:59:29] &lt;jrand0m&gt; по‑моему, это нормально, duck [22:59:53] &lt;jrand0m&gt; например, thecrypto должен быть правообладателем своих реализаций шифрования и SHA [23:00:03] &lt;human&gt; (я всё ещё соблюдал политику jrand0m — придерживаться лицензий модулей, кстати) [23:00:05] &lt;jrand0m&gt; хотя, поскольку он выпустил это под BSD 2 clause, мы будем это использовать [23:00:38] &lt;jrand0m&gt; о, возможно, я не понял мысль — ты хочешь убедиться, что каждый ставит на это своё имя? [23:00:44] &lt;duck&gt; нет [23:00:49] * jrand0m назначает правообладателем richard nixon [23:00:56] &lt;human&gt; хехех [23:01:34] &lt;human&gt; кстати: в моей стране «public domain» — это просто ещё один вид авторского права [23:01:46] &lt;jrand0m&gt; хмм. у i2p нет юридического лица, чтобы получать авторские права (и *никогда* не будет) [23:02:02] &lt;human&gt; то есть вы (автор) распространяете свои работы без каких‑либо ограничений [23:02:18] &lt;jrand0m&gt; да, во многих странах долбанутые законы об ИС [23:02:59] &lt;human&gt; jrand0m: я к тому, что, возможно, лучше помещать в каждый файл что‑то вроде «я создал этот файл, и вы можете использовать его без каких‑либо ограничений» [23:03:13] &lt;jrand0m&gt; думаю, это хорошая идея [23:03:47] &lt;human&gt; jrand0m: (это и так происходит, конечно, но, думаю, это должно быть требованием :-) [23:03:55] &lt;jrand0m&gt; поэтому я и включил «jrandom написал это в $year и выпускает в public domain» ;) [23:04:08] &lt;human&gt; jrand0m: ага :-) [23:04:27] &lt;jrand0m&gt; так что я теряю мысль duck [23:04:37] &lt;fidd&gt; и вот это про поедание детей [23:04:37] &lt;duck&gt; я тоже её потерял [23:04:43] &lt;jrand0m&gt; :) [23:04:44] &lt;human&gt; хехех [23:04:47] &lt;duck&gt; давай забудем [23:04:58] * lucky зашёл в #i2p [23:05:13] &lt;jrand0m&gt; ок, тогда я добавлю в раздел про commit‑права предложение, чтобы люди отмечали своё авторство того, что пишут [23:05:22] &lt;jrand0m&gt; (даже если они не заявляют авторских прав?) [23:05:24] &lt;lucky&gt; привет [23:05:25] &lt;lucky&gt; :D [23:05:39] &lt;jrand0m&gt; s/suggestion/&lt;i&gt;suggestion&lt;/i&gt;/ [23:05:42] &lt;jrand0m&gt; привет, lucky [23:05:50] &lt;jrand0m&gt; [чёрт, я сломал свой regexp] [23:05:57] &lt;duck&gt; хочешь, чтобы я подписал заявление PGP? [23:06:09] &lt;jrand0m&gt; да, собираюсь [23:06:30] &lt;jrand0m&gt; как только политика будет готова и отредактирована, я свяжусь со всеми прежними коммиттерами для PGP/GPG‑аутентификации  [23:06:33] &lt;human&gt; jrand0m: да (в моей стране невозможно отказаться от авторского права, это считается неотчуждаемым правом автора) [23:06:52] &lt;duck&gt; да, твоя страна — отстой [23:06:53] &lt;duck&gt; ДАЛЬШЕ [23:06:56] &lt;duck&gt; (упс) [23:06:58] &lt;jrand0m&gt; :) [23:07:19] &lt;fidd&gt; human, какая страна? [23:07:39] &lt;human&gt; jrand0m: то есть «этот файл не защищён авторским правом» просто не имеет смысла — нужно всегда явно говорить, что вы автор, и что вы не накладываете ограничений на свою работу [23:07:47] &lt;human&gt; fidd: где‑то рядом с Европой :-) [23:07:54] &lt;fidd&gt; хех, ок [23:07:59] &lt;lucky&gt; human: позже ты можешь сказать, что не хочешь авторского права [23:08:03] &lt;lucky&gt; и отдать это в public domain. [23:08:19] &lt;jrand0m&gt; human&gt; с «неявным выпуском под $primaryLicense» это должно решать вопрос, верно? [23:08:24] &lt;duck&gt; human имеет в виду, что это ничего не значит в $fuckedcountry [23:08:42] &lt;jrand0m&gt; human&gt; поскольку это неявно означает commit == выпуск под $primaryLicense [23:08:50] &lt;human&gt; duck: ага, именно [23:09:07] &lt;jrand0m&gt; (то есть нет комментария == неявная лицензия от $author, согласно `cvs log`) [23:09:28] &lt;jrand0m&gt; (ах, легализм в коде ;) [23:09:36] &lt;human&gt; jrand0m: ну, я не юрист... но думаю, что это должно работать [23:09:43] * kaji зашёл в #i2p [23:09:48] &lt;ox&gt; * wilde согласен с последним предложением [23:09:57] &lt;jrand0m&gt; w3rd. [23:10:05] &lt;jrand0m&gt; ок, посмотрю, смогу ли попросить EFF сделать ревью [23:10:19] &lt;jrand0m&gt; переходим к 5) ??? [23:10:21] &lt;human&gt; jrand0m: может, лучше иметь какое‑то соглашение, когда людям дают доступ к CVS [23:10:46] &lt;ox&gt; &lt;wilde&gt; когда мы увидим net.i2p.legal.LicenseManager? [23:10:47] &lt;jrand0m&gt; согласен, human&gt; явное согласие с $policy будет предусловием для получения commit‑прав [23:10:50] &lt;jrand0m&gt; хех [23:10:52] &lt;human&gt; jrand0m: (например, подписывать GPG твою политику и хостить её на сайте I2P?) [23:11:00] &lt;human&gt; хехех [23:11:04] &lt;jrand0m&gt; вполне разумно, human. [23:11:13] &lt;mihi&gt; jrand0m предпочитает PGP8 ;) [23:11:23] &lt;jrand0m&gt; чёрт возьми, точно. pgpdisk++ [23:12:06] * wilde зашёл в #i2p [23:12:14] &lt;duck&gt; привет, wilde [23:12:36] &lt;jrand0m&gt; ок, есть ли у кого‑то что‑то для 5) ???  [23:13:27] &lt;wilde&gt; просто ещё раз приглашаю людей зайти на drupal и оставлять комментарии, правки и т. п. [23:13:37] &lt;jrand0m&gt; ага, да, верная мысль [23:13:41] &lt;duck&gt; http://drupal.i2p.net/ [23:13:41] &lt;wilde&gt; чтобы у нас была хорошая документация к 1.0 [23:13:41] &lt;mihi&gt; human, jrand0m: лицензия в CVS теперь ок? ;) [23:13:55] &lt;jrand0m&gt; на http://drupal.i2p.net/team много [vacant] ролей.  добровольцы, вперёд! [23:14:02] &lt;fidd&gt; не могу достучаться до drupal через squuid :/ [23:14:17] * mihi добровольно записывается на роль QS‑парня из‑за echo server ;) [23:14:29] &lt;mihi&gt; s/QS/QA/ [23:14:33] &lt;jrand0m&gt; вут! [23:15:01] &lt;wilde&gt; юнит‑тесты для echo server [23:15:12] &lt;mihi&gt; wilde rofl нет [23:15:17] &lt;human&gt; mihi: может, тебе стоит s/XXXX/mihi/ в исключении GPL :-) [23:15:20] &lt;ughabugha&gt; jrand0m: Хех, что ты имеешь в виду под стресс‑тестированием? :) [23:15:34] &lt;mihi&gt; echo server — это системный тест для i2p ;) [23:15:38] &lt;mihi&gt; human: упс ;) [23:15:56] * Rom|Away|4h вышел из IRC (Ping timeout) [23:16:08] &lt;jrand0m&gt; ughabugha&gt; это значит, что ты бомбишь (то есть используешь) router и терпеливо помогаешь мне его отлаживать, отправляя отчёты и логи [23:16:35] &lt;ox&gt; &lt;wilde&gt; таким образом стресс‑тестим бедного jrandom... [23:16:40] &lt;ughabugha&gt; jrand0m: О, окей. :) [23:16:44] &lt;duck&gt; вау, mihi быстр [23:16:47] &lt;ughabugha&gt; Хехе. [23:17:30] * Romster зашёл в #i2p [23:17:40] &lt;mihi&gt; duck: редактор всё ещё открыт, и комментарий в CVS было быстро набрать ;) [23:17:40] &lt;jrand0m&gt; mihi&gt; лицензии выглядят отлично — чтобы быть однозначными, ты здесь идентифицирован, и намереваешься выпускать под BSD 2 clause [см. http://opensource.org/licenses/bsd-license.php], верно? [23:17:41] * Romster теперь известен как Rom|Away|4h [23:18:02] &lt;jrand0m&gt; (или можешь просто добавить этот текст об авторских правах в исходник) [23:19:24] &lt;mihi&gt; хмм, что значит idented? (да — на твой второй подпункт) [23:19:42] &lt;jrand0m&gt; значит, ты доказал trent'у, что ты — mihi :) [23:19:50] &lt;duck&gt; authenticated [23:19:54] &lt;mihi&gt; ок, identified ;) [23:20:01] &lt;jrand0m&gt; w3rd [23:20:06] &lt;human&gt; давай попробуем identicated [23:20:14] &lt;mihi&gt; мне показалось, что это «indented», и я подумал, что у меня пробелы неправильные ;) [23:20:20] &lt;jrand0m&gt; хехе [23:20:43] &lt;ox&gt; * wilde думает, запускает Word, чтобы найти ещё один синоним [23:21:07] &lt;human&gt; authentified? [23:21:22] &lt;duck&gt; в любом случае... [23:21:28] &lt;jrand0m&gt; ок, r0x0r, есть ещё что поднять? [23:21:44] &lt;ox&gt; &lt;wilde&gt; да [23:21:50] &lt;ox&gt; &lt;wilde&gt; наименование eep  [23:22:00] &lt;jrand0m&gt; хех, тебе не нравится моё произношение? [23:22:12] * kaji вышел из IRC (Ping timeout) [23:22:14] &lt;ox&gt; &lt;wilde&gt; of i2p -&gt; eep [23:22:14] * Rom|Away|4h вышел из IRC (Ping timeout) [23:22:21] &lt;jrand0m&gt; о [23:22:30] &lt;jrand0m&gt; ты хочешь переименовать весь проект в «eep» ? [23:22:39] &lt;human&gt; лол [23:22:48] &lt;ox&gt; * wilde бормочет [23:23:08] &lt;mihi&gt; envisible enternet project ;) [23:23:15] &lt;lucky&gt; envisible [23:23:46] &lt;jrand0m&gt; extrordinarily excellent people [23:23:51] &lt;jrand0m&gt; ooOOoo [23:23:51] &lt;lucky&gt; у меня это вызывает ассоциации. [23:23:53] &lt;ughabugha&gt; Давайте, перестаньте подтрунивать над wilde. :) [23:23:54] &lt;ox&gt; &lt;wilde&gt; серьёзно, вам нравится это название — тогда ок? [23:24:06] &lt;ox&gt; &lt;wilde&gt; ладно, я имею в виду, устаю [23:24:44] &lt;ox&gt; &lt;wilde&gt; новым пользователям будет непросто [23:25:03] &lt;jrand0m&gt; о, я не маркетолог. мы использовали «eep», потому что это всё, что пришло мне в голову [23:25:23] &lt;human&gt; думаю, следует запретить объяснять, что eep ~= i2p, иначе пользователи реально всё перепутают [23:25:25] * ion вышел из IRC (Ping timeout) [23:25:26] &lt;jrand0m&gt; как нам называть сайты, которые люди и хостят, и посещают через i2p? [23:25:38] &lt;jrand0m&gt; хехе [23:25:42] &lt;duck&gt; i2psites? [23:25:44] &lt;ox&gt; &lt;wilde&gt; i2p site? [23:25:57] * human нравятся eepsite'ы без объяснений :-) [23:26:09] * kaji зашёл в #i2p [23:26:25] * jrand0m спрашивает мнения у user advocate на http://drupal.i2p.net/team [23:26:35] &lt;duck&gt; у нас он есть? [23:26:38] &lt;jrand0m&gt; нет [23:26:43] &lt;jrand0m&gt; ;) [23:26:52] &lt;duck&gt; хех [23:26:55] &lt;human&gt; в любом случае... можете менять все названия, пока «Shitlist» сохраняет своё текущее имя [23:26:56] &lt;ox&gt; * wilde несётся к браузеру [23:27:01] &lt;jrand0m&gt; хех [23:27:06] &lt;mihi&gt; лол, human [23:27:07] &lt;jrand0m&gt; о, Shitlist точно останется, безусловно ;) [23:27:21] &lt;ox&gt; &lt;wilde&gt; я беру роль, это должны быть i2p sites, я сдаю полномочия [23:27:21] &lt;duck&gt; Бьюсь об заклад, что shitlist — вполне английское слово [23:27:24] &lt;jrand0m&gt; я имею в виду, «blacklist» просто не так весело [23:27:26] &lt;jrand0m&gt; хах, wilde [23:27:29] &lt;human&gt; jrand0m: круто! [23:27:56] &lt;ughabugha&gt; Но почему бы не придерживаться текущих названий? [23:28:05] * human волновался, что Shitlist станет первой жертвой, когда I2P станет корпоративным [23:28:06] &lt;jrand0m&gt; ок, мне всё равно, i2psite нормально, eepsite нормально [23:28:09] &lt;ughabugha&gt; Я имею в виду, у нас достаточно времени обсудить это в списке рассылки до 1.0. [23:28:09] &lt;mihi&gt; jrand0m: и слоны на Луне тоже должны остаться ;) [23:28:22] &lt;kaji&gt; kaji.i2p у кого‑нибудь открывается? я вроде просто запустил его без тестов и оставил работать [23:28:31] &lt;jrand0m&gt; human&gt; думаю, об этом можно не переживать ;) [23:28:35] &lt;ughabugha&gt; kaji: У меня работало. [23:28:48] &lt;jrand0m&gt; нам надо продолжать перемещать пасхалки, mihi :) [23:28:48] &lt;ox&gt; &lt;wilde&gt; мне всё равно, eepsite так же скучно, как i2psite [23:29:05] &lt;jrand0m&gt; можем считать их синонимами [23:29:23] &lt;ox&gt; &lt;wilde&gt; это худшее решение ;) [23:29:44] &lt;duck&gt; wbk: ok, мне нужно уйти на немного. Встреча почти закончилась, так что тебе помогут в #i2p [23:29:44] * jrand0m предполагает, что раз уж я взял на себя титул PM, мне надо принять решение [23:29:48] * ion зашёл в #i2p [23:29:55] * jrand0m пинает себя [23:30:09] &lt;human&gt; хехех [23:30:12] * mihi предполагает, что jrand0m нужна поддержка для этого [23:30:19] * Trent@anon.iip устанавливает режим: +o mihi [23:30:27] * mihi устанавливает режим: +o jrand0m [23:30:30] &lt;@jrand0m&gt; ooOOoo [23:30:32] * mihi устанавливает режим: -o mihi [23:30:49] &lt;ox&gt; &lt;wilde&gt; ок, вопросов от меня больше нет [23:30:55] * human приносит в жертву своего питомца PM'у [23:31:38] * mihi всё ещё ждёт, как jrand0m пинает себя... [23:31:44] &lt;@jrand0m&gt; думаю, в обсуждении есть польза, равно как и немного чудаковатости.  я также склоняюсь к позиции human — нет нужды путать людей объяснением «eep != i2p» [23:31:59] * @jrand0m официально решает: «eepsite» [23:32:23] * Вас кикнул jrand0m (мерзавец!) Session Close: Tue Mar 23 23:32:23 2004 Session Start: Tue Mar 23 23:32:30 2004 [23:32:32] &lt;human&gt; лол [23:32:37] &lt;duck&gt; давайте быстро «baff» закроем встречу [23:32:40] &lt;duck&gt; о, слишком поздно [23:32:42] &lt;jrand0m&gt; хех [23:32:48] &lt;human&gt; хехех [23:32:56] &lt;jrand0m&gt; ок что‑нибудь ещё?  мы на отметке 92 минуты [23:33:05] * jrand0m замахивается... [23:33:20] * jrand0m *baf* закрывает встречу </div>
