---
title: "Встреча разработчиков I2P - 16 августа 2005 г."
date: 2005-08-16
author: "@jrandom"
description: "Протокол встречи разработчиков I2P от 16 августа 2005 года."
categories: ["meeting"]
---

## Краткое резюме

<p class="attendees-inline"><strong>Присутствовали:</strong> cervantes, Complication, jrandom, postman, susi23</p>

## Протокол встречи

<div class="irc-log"> 13:09 &lt;@jrandom&gt; 0) привет 13:09 &lt;@jrandom&gt; 1) статус PeerTest 13:09 &lt;@jrandom&gt; 2) Irc2P 13:09 &lt;@jrandom&gt; 3) Feedspace 13:09 &lt;@jrandom&gt; 4) meta 13:09 &lt;@jrandom&gt; 5) ??? 13:09 &lt;@jrandom&gt; 0) привет 13:09  * jrandom машет рукой 13:09 &lt;@jrandom&gt; еженедельные заметки о статусе выложены @ http://dev.i2p.net/pipermail/i2p/2005-August/000842.html 13:10 &lt;@jrandom&gt; (которые вы, я уверен, все прилежно прочитали) 13:10 &lt;@postman&gt; hi 13:10 &lt;+cervantes&gt; хмм, perl-скрипты changate... попробую их 13:10 &lt;+cervantes&gt; hi 13:10 &lt;@jrandom&gt; 1) статус PeerTest 13:11 &lt;@jrandom&gt; мне особо нечего добавить сверх того, что я написал в заметках — есть вопросы/комментарии/опасения? 13:11 &lt;@jrandom&gt; не уверен, стоит ли проверять удалённую доступность каждого, кто к нам подключается, но я подумываю об этом 13:11 &lt;@jrandom&gt; (мы и сейчас делаем это с tcp) 13:13 &lt;@jrandom&gt; ну, может, попробуем без этого в 0.6.0.3, прежде чем переходить на 0.6.1. посмотрим 13:13 &lt;@jrandom&gt; ок, переходим к 2) irc2p 13:13 &lt;@jrandom&gt; вы все здесь, так что знаете, что к чему :) 13:13 &lt;@jrandom&gt; отличная работа, postman & smeghead 13:16 &lt;@jrandom&gt; ок, smeghead & postman публикуют кучу инфы про эту штуковину, так что если больше нечего добавить, можем перейти к 3) Feedspace 13:16 &lt;@jrandom&gt; кажется, frosk отошёл, и мне особо нечего добавить сверх того, что в заметках (и в его блоге) 13:17 &lt;@postman&gt; :) 13:17  * Complication читает блог frosk 13:18 &lt;@jrandom&gt; ок, возможно, когда будет больше информации, frosk напишет там пост с подробностями 13:19 &lt;@jrandom&gt; коротко переходим к 4) meta 13:19 &lt;@jrandom&gt; что думаете о встречах в 20:00 по GMT? слишком рано, поздно или в самый раз? 13:21  * jrandom сдерживает толпы 13:21 &lt;+Complication&gt; Хотел бы сказать что‑нибудь полезное, но, похоже, не могу найти свои мировые часы... 13:21 &lt;@jrandom&gt; google://what+time+is+it 13:22 &lt;+Complication&gt; :) 13:22 &lt;@jrandom&gt; ок, двигаемся к 5) ??? 13:22 &lt;@jrandom&gt; у кого‑нибудь есть ещё что‑то, что хотите обсудить? 13:23 &lt;+susi23&gt; ну 13:23 &lt;+susi23&gt; неофициально ;) 13:24 &lt;+Complication&gt; В последнее время необычно стабильно. 13:24 &lt;+Complication&gt; Кроме изредка всплывающих «message invalid» (или это было «packet invalid»), мне не о чем сообщить об ошибках. :o 13:24 &lt;@postman&gt; мои ошибки уже сообщены :) 13:24 &lt;@jrandom&gt; круто, хотя, к сожалению, это симптом необнаруженных ошибок, Complication, поскольку всё ещё есть вещи, которые работают не так, как должны 13:25 &lt;@jrandom&gt; но прогресс есть, идём дальше 13:25 &lt;@jrandom&gt; возможно, мы видим много ограниченных маршрутов из‑за ситуации с udp 13:25 &lt;+susi23&gt; мы запустили новый idlerpg на #idle, и вы все приглашены присоединиться :) 13:25 &lt;@jrandom&gt; (и, возможно, ещё куча других вещей...) 13:25 &lt;@jrandom&gt; ура, susi23  13:26 &lt;+susi23&gt; :P 13:30 &lt;@jrandom&gt; ок, у кого‑нибудь ещё есть что поднять на встрече? 13:32 &lt;@jrandom&gt; ок, если больше ничего 13:32  * jrandom сворачивает 13:32  * jrandom *baf* закрывает встречу </div>
