---
title: "Встреча разработчиков I2P - 8 марта 2005"
date: 2005-03-08
author: "@jrandom"
description: "Протокол собрания разработчиков I2P от 8 марта 2005 года."
categories: ["meeting"]
---

## Краткое резюме

<p class="attendees-inline"><strong>Присутствовали:</strong> ant, aum, bla, cervantes, detonate, duck, fedo, frosk, jrandom, legion, maestro^, mancom, named, postman, Ragnarok, septu_ssh</p>

## Протокол встречи

<div class="irc-log"> 13:06 &lt;@jrandom&gt; 0) привет 13:06 &lt;@jrandom&gt; 1) 0.5.0.2 13:06 &lt;@jrandom&gt; 2) обновления mail.i2p 13:06 &lt;@jrandom&gt; 3) обновления i2p-bt 13:06 &lt;legion&gt; то есть это связано с irc-серверами? 13:06 &lt;@jrandom&gt; 4) ??? 13:06 &lt;@jrandom&gt; 0) привет 13:06 &lt;@jrandom&gt; еженедельные заметки о статусе выложены @ http://dev.i2p.net/pipermail/i2p/2005-March/000633.html 13:07 &lt;fedo&gt; привет 13:07 &lt;+postman&gt; привет 13:07 &lt;frosk&gt; добрый день 13:07 &lt;@jrandom&gt; legion: нет, связано с багами i2p, над ними работаем 13:07 &lt;bla&gt; привет 13:07 &lt;legion&gt; ок 13:07 &lt;@jrandom&gt; раз уж о багах, над которыми мы работаем, давайте перейдем к 1) 0.5.0.2 :) 13:07 &lt;cervantes&gt; здарова 13:07 &lt;cervantes&gt; -- Отключился 13:08 &lt;@jrandom&gt; хех 13:08 &lt;ant&gt; &lt;mihi&gt; всем привет 13:08 &lt;@jrandom&gt; 0.5.0.2 вышла, и хотя ваше irc-соединение временами может лагать, оно восстановится ;) 13:08 &lt;@jrandom&gt; ого, привет, mihi 13:09 &lt;cervantes&gt; привет, mihi 13:09 &lt;@jrandom&gt; в заметках дан общий обзор текущего состояния и первоочередных задач 13:10 &lt;@jrandom&gt; пугающая штука, которую я пытаюсь отследить, видна на http://localhost:7657/oldstats.jsp#router.invalidMessageTime 13:10 &lt;bla&gt; Со своей стороны могу сказать, что 0.5.0.2 уже _очень сильно_ повысила надежность по сравнению с 0.5.0.1: ошибки, когда нельзя связаться с destinations, почти не встречаются  13:10 &lt;@jrandom&gt; эти значения должны быть очень-очень маленькими, но, увы, нет 13:10 &lt;@jrandom&gt; клево, bla  13:11 &lt;@jrandom&gt; да, 0.5.0.2 определенно лучше, и всем стоит обновиться как можно скорее  13:11 &lt;bla&gt; 375,932.22 за последние 10 минут у меня.... 13:11 &lt;@jrandom&gt; ну, конкретное значение само по себе не проблема, проблема в их частоте 13:11 &lt;@jrandom&gt; (событий за период) 13:12 &lt;@jrandom&gt; эти сообщения, вероятно, приходятся на router'ы 0.5, и частично на 0.5.0.1, поэтому я и хочу, чтобы все обновились как можно скорее 13:12 &lt;@jrandom&gt; хотя может оказаться, что дело в другом, но я хочу это исключить 13:12 &lt;bla&gt; jrandom: у меня выходит около 200 в час 13:13 &lt;@jrandom&gt; bla: у меня сейчас 93 за этот час, но пик был намного выше (тысячи) 13:13 &lt;@jrandom&gt; в любом случае эта конкретная статистика публикуется в netDb 13:13 &lt;bla&gt; jrandom: Как насчет программно исключить 0.5-0 из сети при выпуске 0.5.0.3? 13:14 &lt;@jrandom&gt; так что мы все можем оглядеться и посмотреть, какие значения у других ;) 13:14 &lt;@duck&gt; 309,854.24 пик 5,473,314.59 13:15 &lt;@duck&gt; вставил не то, а? 13:15 &lt;@jrandom&gt; bla: определенно. Я добавил немного кода в ревизию 0.5.0.2 для некоторой forward compatibility, которой нет в 0.5.0.1 и 0.5 13:16 &lt;@jrandom&gt; duck: сложно иметь нецелое число событий ;) 13:16 &lt;bla&gt; jrandom: Хорошо. По крайней мере это позволит в контролируемых условиях проверить гипотезу «невалидные сообщения из‑за 0.5-0» 13:16 &lt;@jrandom&gt; bla: ага, хотя было бы отлично, если бы люди обновились до того ;) 13:17 &lt;@jrandom&gt; (а для читающих дома: http://www.i2p.net/download — ваш друг ;) 13:17 &lt;maestro^&gt; jr: эти числа для отклонений router.invalidMessageTime в мс? 13:17 &lt;@jrandom&gt; maestro^: да 13:18 &lt;@jrandom&gt; (то есть какие-то безумно искаженные значения) 13:18 &lt;legion&gt; Вот небольшой отчет по сети [версия|Число узлов][0.5|6][0.5.0.1|39][0.5.0.2|107] 13:18 &lt;@jrandom&gt; да, вы все молодцы, быстро обновляетесь 13:18 &lt;legion&gt; То есть есть еще несколько людей на 0.5 и многие на 0.5.0.1 13:18 &lt;maestro^&gt; есть идеи, где у них может лагать? 13:18 &lt;bla&gt; jrandom: У Freenet в каждом релизе есть флаг, который задает минимальную версию узла, с которой он будет общаться. Новый код forward-compat. — что-то подобное? 13:19 &lt;@jrandom&gt; maestro^: идей много — почему пользователи 0.5 и 0.5.0.1 лагают. 13:19 &lt;@jrandom&gt; bla: похоже 13:19 &lt;maestro^&gt; или это дрейф часов на узлах? 13:20 &lt;@jrandom&gt; maestro^: рассинхрон часов, баги сериализации, баг с 100% загрузкой CPU 13:20 &lt;@jrandom&gt; ок, это в целом мой фокус сейчас — пытаюсь поднять надежность доставки сообщений 13:21 &lt;@jrandom&gt; у кого-то есть вопросы/комментарии/опасения по 0.5.0.2? 13:21 &lt;ant&gt; * mihi тут есть router 0.4.2.5 на диске, не запускался с 22 декабря... но он думает, что лучше его удалить... 13:21 &lt;@jrandom&gt; хех 13:21 &lt;@jrandom&gt; да, он будет говорить не со многими routers ;) 13:21  * postman сделал резервную копию последней установки 0.4 :) 13:21 &lt;ant&gt; &lt;mihi&gt; для меня вопрос: обновить или удалить. 13:22 &lt;@jrandom&gt; удалить 13:22 &lt;@jrandom&gt; (сделав бэкап любых destination keys) 13:22 &lt;@jrandom&gt; больше нет процедуры обновления с версий до 0.5 13:22 &lt;legion&gt; Возможно, выпустить еще одно обновление, скажем, 0.5.0.2-1, которое позволит соединения только с 0.5.0.2 или новее, было бы неплохо? 13:22 &lt;@jrandom&gt; legion: это сегментирует сеть 13:22 &lt;@jrandom&gt; людям просто надо обновиться. 13:23 &lt;@jrandom&gt; (и нам стоит обходить тех, кто не обновляется) 13:24 &lt;legion&gt; ага, пока люди с устаревшими узлами не обновятся ;) 13:24 &lt;@jrandom&gt; сегментация сети вредит всем нам, а не только им 13:25 &lt;legion&gt; Может, сделать уведомление об обновлении в консоли router'а или что-то такое, чтобы они знали, что у них устаревшие версии? 13:25 &lt;@jrandom&gt; да, это было бы здорово 13:25 &lt;@jrandom&gt; надеюсь, это можно будет увязать и с обновлятором 13:26 &lt;legion&gt; да, знаю, сегментация — это плохо... 13:26 &lt;@jrandom&gt; smeghead работает над некоторыми ключевыми компонентами этого, хотя не уверен, включает ли это уведомление/загрузку 13:26 &lt;@jrandom&gt; (если кто-то хочет помочь с этим — свяжитесь!) 13:27 &lt;@jrandom&gt; ок, переходим к 2) обновления mail.i2p 13:27 &lt;@jrandom&gt; postman: ping 13:27 &lt;+postman&gt; да 13:27 &lt;bla&gt; jrandom: smeghead делал что-то связанное с подписыванием, насколько помню (IIRC) (чтобы когда приходит уведомление об обновлении, было понятно, что оно настоящее, а не фишинг/шпионское ПО/ерунда) 13:28  * postman берет микрофон 13:28 &lt;legion&gt; хм, может, если бы была встроенная функция автообновления, где обновления загружались бы через i2p, и узлы просто скачивали бы обновление, а потом делали бы мягкую перезагрузку. 13:28 &lt;@jrandom&gt; верно, bla 13:28 &lt;ant&gt; &lt;Gatak&gt; Кстати. Будет ли I2P работать за NAT, даже если нельзя открыть порт? 13:28 &lt;@jrandom&gt; Gatak: пока нет. некоторые смогут на 0.6, другие — на 2.0 13:29 &lt;@jrandom&gt; legion: патчи приветствуются 13:29 &lt;ant&gt; &lt;Gatak&gt; 2.0 — ух, это далеко в будущем =) 13:29 &lt;@jrandom&gt; (http://www.i2p.net/roadmap#2.0 ;) 13:29 &lt;+postman&gt; эм, мне начинать? 13:29 &lt;aum&gt; всем утро 13:30 &lt;@jrandom&gt; микрофон твой, postman (сорри ;) 13:30 &lt;@jrandom&gt; привет, aum, успел на встречу 13:30 &lt;@jrandom&gt; (d'oh!  /me shuts up again) 13:30 &lt;cervantes&gt; Gatek: http://www.i2p.net/roadmap 13:30 &lt;+postman&gt; сначала хотел сказать, что мы уже достигли 300 зарегистрированных аккаунтов на postman.i2p 13:30 &lt;@jrandom&gt; w00t 13:30 &lt;+postman&gt; число писем из/в интернет растет стабильно и еще раз доказывает, что нам надо двигаться дальше 13:31 &lt;cervantes&gt; *вииии* 13:31 &lt;+postman&gt; после разговора с jr несколько недель назад мы договорились выпустить v2mail вместе с I2P 1.0 13:31 &lt;+postman&gt; текущий статус: основанный на Java SMTP-прокси, рассчитанный на запуск на каждом узле, готов 13:31 &lt;@jrandom&gt; отлично! 13:32 &lt;+postman&gt; основанный на Java POP3-прокси готов на 80%, не хватает только движка maildir 13:32 &lt;+postman&gt; будет веб-менеджер, которому еще нужно много твиков (готово на 15%) 13:32 &lt;+postman&gt; межузловое взаимодействие готово на 40% — мы тестировали обмен записями данных через HTTP/XML 13:33 &lt;+postman&gt; кажется, работает довольно хорошо и даже быстро 13:33 &lt;+postman&gt; даже если relay-узел упал/был выключен на несколько дней, он синхронизируется в течение нескольких минут после возвращения онлайн 13:33 &lt;@jrandom&gt; клево 13:33 &lt;+postman&gt; думаю, мы идем по плану 13:34 &lt;+postman&gt; одно стоит отметить 13:34 &lt;bla&gt; postman: Отличная работа! Один вопрос: многие узлы не могут принимать/посылать данные на порту 25 (по крайней мере, напрямую). Владельцы узлов смогут это указать (или это будет автоопределяться)? 13:34 &lt;cervantes&gt; круто 13:34 &lt;+postman&gt; bla: позже 13:34 &lt;+postman&gt; в v2mail будет локально работающий веб-приложение 13:34 &lt;+postman&gt; с его помощью можно управлять локальными прокси И подать заявку на "relayaccount" 13:35 &lt;+postman&gt; этот relayaccount будет использоваться для привязки вашего адреса/домена к relay'ам 13:35 &lt;+postman&gt; relay'и будут синхронизировать информацию автоматически 13:35 &lt;@jrandom&gt; круто 13:35 &lt;+postman&gt; даже такие функции, как addressbook / публичные ключи и прочее, будут работать через LOCAL интерфейс 13:36 &lt;+postman&gt; идея в том, чтобы иметь один централизованный менеджер, где можно заниматься всей своей почтой 13:36 &lt;+postman&gt; релевантные данные передаются на ОДИН из relay'ев, а затем синхронизируются между ними 13:36 &lt;+postman&gt; и этот веб-менеджер будет работать прямо на вашем узле 13:37 &lt;+postman&gt; когда ваш узел онлайн, relay'и доставят письма, стоящие в очереди для вашего destination/domain/address 13:37 &lt;+postman&gt; они будут доставлены в ваш локальный smtp-прокси 13:37 &lt;+postman&gt; вы даже можете триггерить это ETRN :) 13:37 &lt;aum&gt; снова привет 13:37 &lt;aum&gt; я хотел бы поднять вопрос на этой встрече, если можно 13:37 &lt;+postman&gt; на будущее все, пожалуй, :) 13:37 &lt;+postman&gt; . 13:38 &lt;@jrandom&gt; звучит круто, postman  13:38  * postman передает микрофон обратно 13:38 &lt;@jrandom&gt; aum: отлично, будет время в 4)  13:38 &lt;+postman&gt; да, я в восторге :) 13:38 &lt;@jrandom&gt; postman: то есть для обычного пользователя smtp-прокси будет иметь локальный maildir, а pop3-прокси будет читать/и т. п., верно? 13:39 &lt;+postman&gt; да, у smtp-прокси есть MDA 13:39 &lt;+postman&gt; и он будет доставлять почту в локальные maildir'ы 13:39 &lt;+postman&gt; можно даже создавать несколько аккаунтов/пользователей локально 13:39 &lt;cervantes&gt; postman: будут ли relay'и отслеживать ваши квоты и распространять такую информацию между собой? 13:39 &lt;+postman&gt; и маппить на аккаунты вашего домена 13:39 &lt;+postman&gt; cervantes: да, будут 13:39 &lt;septu_ssh&gt; извините, можно вопрос к postman про механизмы оплаты/антиспама в новой модели? 13:40 &lt;+postman&gt; septu_ssh: вы читали какие-либо документы на веб-странице? 13:40 &lt;+postman&gt; cervantes: это не идеально в реальном времени 13:40 &lt;+postman&gt; cervantes: но меня устраивает обмен информацией о квотах раз в несколько минут 13:40 &lt;septu_ssh&gt; postman: в очереди на чтение :/ 13:40 &lt;septu_ssh&gt; но если это задокументировано, то ок 13:40 &lt;cervantes&gt; postman: да, я так и думал 13:41 &lt;+postman&gt; septu_ssh: www.postman.i2p/inout.html 13:41 &lt;+postman&gt; septu_ssh: www.postman.i2p/mailv2.html 13:41 &lt;+postman&gt; cervantes: это не проблема — квота — разумное ограничение 13:41 &lt;cervantes&gt; postman: даже если кто-то сможет отправить nrelays * quota получателей — не страшно 13:41  * septu_ssh — это bungle 13:41 &lt;+postman&gt; cervantes: ага 13:42 &lt;+postman&gt; цель — лишь предотвратить реальное злоупотребление сервисом 13:42 &lt;+postman&gt; в тестах 3 relay'я были очень быстры  13:42 &lt;@jrandom&gt; postman: забыл, будет ли поддержка, чтобы локальный smtp relay говорил напрямую с чужим smtp relay, а не прыгал через ваши узлы? 13:42 &lt;+postman&gt; cervantes: за 10 секунд они синхронизировались :) 13:43 &lt;@jrandom&gt; (или это уже потом) 13:43 &lt;+postman&gt; jrandom: i2p mail relay'и будут управляться несколькими людьми и являются предпочтительными направлениями для маршрутизации почты 13:43 &lt;cervantes&gt; postman: можно ввести экспоненциальную задержку в очереди отправки 13:43 &lt;cervantes&gt; если это станет проблемой 13:43 &lt;+postman&gt; jrandom: так что отправка на другие destinations может быть полезна при определенных обстоятельствах 13:44 &lt;@jrandom&gt; ага, хотя в других — опасна 13:44 &lt;cervantes&gt; то есть чем больше почты ты отправляешь, тем больше время, на которое письмо ставится в очередь... это даст relay'ям время синхронизироваться 13:44 &lt;+postman&gt; jrandom: но если владелец узла раскроет свой IMIO destination, его могут заспамить без контроля :) 13:44 &lt;@jrandom&gt; именно 13:44 &lt;@jrandom&gt; с другой стороны, то же самое, если i2p mail relay'и враждебны 13:45 &lt;+postman&gt; jrandom: верно, это конструкция в стиле WOT (web of trust) 13:45 &lt;@jrandom&gt; &lt;/tinFoil&gt; 13:45 &lt;+postman&gt; jrandom: я не могу помешать оператору relay'а выставить квоту 0 для вашего адреса 13:45 &lt;@jrandom&gt; ок, отлично. да, пока не о чем переживать 13:45 &lt;+postman&gt; :) 13:46 &lt;+postman&gt; ок 13:46 &lt;+postman&gt; . 13:46 &lt;@jrandom&gt; ок, спасибо за апдейт. очень интересные штуки 13:46 &lt;@jrandom&gt; ок, переходим к 3) обновления i2p-bt 13:46 &lt;@jrandom&gt; duck: ping 13:46 &lt;@duck&gt; привет 13:47 &lt;@duck&gt; Вчера вышел BitTorrent 4.0.0 13:47 &lt;ant&gt; &lt;dm&gt; звучит по-немецки 13:47 &lt;@duck&gt; мы более-менее ждали его, прежде чем начинать 0.2 13:47 &lt;@duck&gt; написал список задач / todo: http://pastebin.ca/raw/7037 13:47 &lt;@duck&gt; (сорри, мой www сейчас лежит) 13:48 &lt;@jrandom&gt; круто 13:48 &lt;legion&gt; о каких сроках идет речь для 0.2? 13:48 &lt;@duck&gt; цель — 4 недели 13:49 &lt;legion&gt; круто 13:49 &lt;@duck&gt; как видите, RawServer (часть, которая общается с i2p) — самая большая задача 13:50 &lt;@duck&gt; . 13:50 &lt;@duck&gt; небольшой опрос: 13:50 &lt;legion&gt; да, мне это хорошо известно :) 13:50 &lt;@duck&gt; кто планирует создать форк i2p-bt? 13:50 &lt;@jrandom&gt; круто, можно чем-то помочь? 13:50 &lt;@jrandom&gt; хех 13:51 &lt;ant&gt; &lt;dm&gt; я 13:51  * jrandom берет ложку 13:51 &lt;ant&gt; &lt;dm&gt; готов помогать 13:51 &lt;legion&gt; я 13:51 &lt;ant&gt; &lt;dm&gt; я гей 13:51 &lt;legion&gt; Я работаю над форком 13:52 &lt;@duck&gt; хорошо, тогда я знаю, кого не воспринимать всерьез. 13:52 &lt;@duck&gt; правда, это глупо; объединение усилий может продвинуть гораздо дальше 13:53 &lt;@jrandom&gt; или если есть лучшие подходы, вы можете убедить duck'а работать так? 13:53 &lt;named&gt; Я собираюсь написать форк на qbasic, пожалуйста, отнеситесь ко мне серьезно. 13:53 &lt;@duck&gt; Постараюсь сделать процесс более открытым, чтобы другие могли видеть, что планируется и т. п. 13:53 &lt;ant&gt; &lt;dm&gt; твоя открытость нас не убеждает. FORK! FORK! FORK! FORK! 13:53 &lt;@duck&gt; если есть другие предложения 13:54 &lt;ant&gt; * dm поднимает legion на плечи. 13:54 &lt;legion&gt; хм, возможно, это верно, хотя с тем, что я делаю, сомневаюсь, что вы захотите, чтобы я засорял основной процесс разработки i2p-bt ;) 13:54 &lt;ant&gt; &lt;dm&gt; FORK! FORK! FORK! FORK! 13:54 &lt;@jrandom&gt; legion: что ты делаешь такого, что duck не захочет поддерживать? 13:55 &lt;@duck&gt; legion: поздравляю, если загуглить 'i2p bittorrent', то объявление "Windows I2P Bittorrent Version 1.0" — #1 13:55 &lt;@jrandom&gt; блин 13:56 &lt;bla&gt; jrandom: Да? 13:56 &lt;+postman&gt; jrandom: да, они скоро разорвут эту сеть на части :) 13:56 &lt;bla&gt; ;) 13:56 &lt;named&gt; 1.0? Черт, я использую 0.1.8! 13:56 &lt;Ragnarok&gt; ой 13:57 &lt;legion&gt; о боже, правда?! Не могу поверить... это безумие. 13:57 &lt;@duck&gt; в любом случае, думаю, тут больше особо нечего добавить 13:57 &lt;legion&gt; мой релиз 1.0 основан на 0.1.8, если вы на 0.1.8 — вы в порядке. 13:58 &lt;@jrandom&gt; (и релиз 1.0 — это .exe, который никто не проверял, YMMV) 13:58 &lt;legion&gt; Я плохо назвал и пронумеровал его, извините, снова. 13:58 &lt;ant&gt; &lt;dm&gt; 1.0&gt;&gt; 0.1.8 13:58 &lt;ant&gt; &lt;dm&gt; в любой день недели 13:59 &lt;@duck&gt; слегка по теме: 13:59 &lt;@jrandom&gt; ок, что-нибудь еще по 3) i2p-bt, или перейдем к 4) ??? 13:59 &lt;+postman&gt; legion: когда можно будет скачать исходники? 13:59 &lt;frosk&gt; "I2P-BT 0.1.8 работает довольно хорошо и стабильно. Лично я не вижу причин обновляться до I2P-BT 1.0" (увидел на форуме) 13:59  * jrandom вздыхает 13:59 &lt;@duck&gt; в прошлом месяце Bram Cohen читал лекцию о bittorrent в одном университете 14:00 &lt;@duck&gt; довольно интересно: http://netnews.nctu.edu.tw/~gslin/tmp/050216-ee380-100.wmv.torrent 14:00 &lt;@duck&gt; (уроки для больших p2p-программ, плюс объяснение некоторых деталей bittorrent) 14:00 &lt;@duck&gt; . 14:01 &lt;@jrandom&gt; ок 14:01 &lt;@duck&gt; postman: legion выложил немного исходников 14:01 &lt;ant&gt; &lt;dm&gt; он изобретатель BT? 14:01 &lt;@duck&gt; но по словам smeghead это не то же самое, что .exe 14:01 &lt;@jrandom&gt; dm: да 14:01 &lt;legion&gt; Есть developer source, можно скачать с http://legion.i2p/archives/Itorrent_1_x_Developer_Source.zip.bz2 14:02 &lt;+postman&gt; ок, посмотрю 14:02 &lt;ant&gt; &lt;dm&gt; exe — это прямой компил того исходника? 14:03 &lt;legion&gt; хотя на самом деле исходники 1.0 — это просто 0.1.8 с патчем от smeghead, скомпилированные и аккуратно упакованные. 14:04  * cervantes шагает к 4)??? и ждет остальных 14:04 &lt;ant&gt; &lt;dm&gt; вопрос остался без ответа 14:04 &lt;ant&gt; &lt;dm&gt; Legion, приказывали вы или нет, объявить code red??? 14:04 &lt;@jrandom&gt; *кашляк* 14:04 &lt;legion&gt; Давайте вернемся к теме, обсуждение моего bt-клиента переехало в #itorrent 14:05 &lt;@jrandom&gt; ок, 4) ??? 14:05 &lt;@jrandom&gt; есть что еще, что хотите поднять? 14:05 &lt;@jrandom&gt; aum: у тебя было что-то? 14:06 &lt;ant&gt; &lt;dm&gt; stasher вернулся? 14:06 &lt;legion&gt; Я вижу странное поведение с 0.5.0.2 при периодах сильного трафика... 14:06 &lt;aum&gt; да 14:06 &lt;aum&gt; я хотел бы поднять вопрос автоматизированного создания/управления tunnel 14:07 &lt;ant&gt; &lt;dm&gt; продолжай 14:07 &lt;+detonate&gt; в systray-штучке под Windows только что заметил null pointer exception 14:07 &lt;aum&gt; круто, что веб-консоль теперь позволяет людям вручную создавать/удалять/управлять tunnels 14:07 &lt;@jrandom&gt; detonate: можешь кинуть это в bugzilla? 14:07 &lt;aum&gt; но я также убежден, что всегда должен быть надежный и удобный способ для программ тоже управлять tunnels 14:08 &lt;@jrandom&gt; aum: никто не возражает. это нужно, и это будет. только не сейчас. 14:08 &lt;ant&gt; &lt;dm&gt; разве это нельзя делать через SAM? 14:08 &lt;aum&gt; заметил по своему недавнему возвращению в i2p, что библиотека pysam больше не работает 14:08 &lt;septu_ssh&gt; у меня тоже быстрый вопрос после aum 14:08 &lt;aum&gt; что разочаровало 14:08 &lt;@jrandom&gt; протокол SAM работает, pysam — нет 14:08 &lt;Ragnarok&gt; он вообще когда-нибудь работал? 14:09 &lt;aum&gt; да 14:09 &lt;aum&gt; pysam раньше работал отлично 14:09 &lt;legion&gt; В такие периоды мой узел участвует в 1000+ tunnels, и задержки по несколько секунд. 14:09 &lt;@jrandom&gt; legion: ага, число tunnels из-за старых билдов 14:09 &lt;cervantes&gt; ah mymodesty 14:09 &lt;cervantes&gt; eerm pymodesty 14:09 &lt;aum&gt; сейчас пишу модуль 'i2ptunnel.py', в котором определены классы для простого управления tunnel 14:10 &lt;legion&gt; то есть если бы старые билды не подключались, сеть работала бы гораздо плавнее? 14:10 &lt;@jrandom&gt; ок, не знаю, правильное ли это долгосрочное решение, но если сейчас это закроет дыру для тебя — круто 14:10 &lt;@jrandom&gt; legion: эти tunnels — не проблема 14:11 &lt;aum&gt; ну, интерфейсы классов могут остаться, хотя механизм под капотом изменится 14:11 &lt;@jrandom&gt; ок 14:11 &lt;legion&gt; разве нет? 14:12 &lt;legion&gt; Когда tunnels немного, лагов и задержек почти нет... 14:12 &lt;cervantes&gt; legion: извини, aum пока поднимает вопросы, подожди минутку 14:12 &lt;legion&gt; просто кажется странным. 14:13 &lt;legion&gt; ок 14:13 &lt;@jrandom&gt; я лишь переживаю, что нужно учитывать, что раньше работало — веб-конфиг работает и поддерживается, потому что все им пользуются. возможно, лучше сначала заставить работать твое приложение с ручным созданием tunnel — так будет эффективнее? 14:13 &lt;@jrandom&gt; чтобы всегда было что-то, что использует i2ptunnel.py, и нагружает его 14:13 &lt;aum&gt; похоже, мы зациклились 14:13 &lt;+detonate&gt; jrandom: конечно 14:14 &lt;ant&gt; &lt;dm&gt; давайте тогда дальше 14:14 &lt;aum&gt; я не хочу тратить время на разработку приложения, пока у меня нет API управления tunnel, на который можно опираться 14:14 &lt;septu_ssh&gt; \o. - хочу поднять вопрос  14:14 &lt;cervantes&gt; реалистично, я не могу представить, что интерфейс управления tunnel будет переделан в ближайшие пару месяцев... 14:14 &lt;@jrandom&gt; но ты же понимаешь, что мы можем добавить его тривиально 14:14 &lt;cervantes&gt; так что временное решение уместно 14:15 &lt;named_&gt; Разве веб-конфиг не может иметь какой-то API, которым программа aum будет управлять? 14:15 &lt;@jrandom&gt; named_: да 14:16 &lt;@jrandom&gt; добавить что-то для безопасного контроля через URLs — тривиально, но это имеет смысл только если есть что-то, чему это нужно 14:16 &lt;@jrandom&gt; иначе оно просто будет простаивать 14:16 &lt;aum&gt; named_: это было бы неплохо и может сработать, если в конфиге будет захардкоженный пароль, который клиентские программы должны POST'ить вместе с полями управления tunnel 14:16 &lt;cervantes&gt; лично я бы хотел полностью переделать всю систему tunnel; если включить интерфейс управления tunnel с самого начала, не придется переживать о допзатратах на поддержку отдельного интерфейса 14:17 &lt;@jrandom&gt; ага, proxy действительно требуют кучи работы, от которой я уклоняюсь как могу :) 14:17 &lt;aum&gt; SAM хорош для одних ситуаций, плох для других 14:17 &lt;cervantes&gt; но это чуть позже... 14:17 &lt;fedo&gt; ( 14:18 &lt;@jrandom&gt; aum: но как временную меру, не мог бы ты использовать один из трех доступных методов? 14:18 &lt;cervantes&gt; то есть если сам веб-интерфейс использует API, то нет накладных расходов на поддержку 14:18 &lt;@jrandom&gt; верно. веб-интерфейс использует TunnelControllerGroup 14:19 &lt;aum&gt; использование SAM становится сложным, когда хочется использовать существующие либы, сильно завязанные на стандартные TCP sockets 14:19 &lt;aum&gt; jrandom: I2PTunnel CLI не работает для открытия server tunnels, поэтому я сейчас пишу код с использованием TunnelControllerGroup 14:19 &lt;@jrandom&gt; aum: существующие либы нужно тщательно аудитить. например, сам утилита gzip раскрывает чувствительные данные 14:19 &lt;aum&gt; пишу код прямо сейчас 14:21 &lt;@jrandom&gt; я уверен, что CLI работает для server tunnels, но использовать TunnelControllerGroup предпочтительнее, если тебе так нужно 14:21 &lt;@jrandom&gt; ок, у кого-нибудь есть еще что-то для обсуждения? 14:22 &lt;septu_ssh&gt; Мой вопрос касается распределенной версии hosts.txt: сейчас таблица DHT используется для routerInfo, нельзя ли расширить это до распределенной версии DNS? DHT для DNS могла бы содержать отображения от www.bla.i2p к eepsite SHA, а записи подписывались бы "I2P registrar"... комментарии? возражения? 14:22 &lt;mancom&gt; вопрос по дорожной карте: 0.6 все еще запланирован на апрель? 14:22 &lt;@jrandom&gt; septu_ssh: нероутинговые данные попадут в netDb только через мой труп ;) 14:23 &lt;septu_ssh&gt; jrandom: не та же БД 14:23 &lt;septu_ssh&gt; другая распределенная БД 14:23 &lt;aum&gt; jrandom: видел мой багрепорт? команда CLI 'server' /не работает/ 14:23 &lt;maestro^&gt; septu_ssh: нет никакого i2p registrar 14:23 &lt;@jrandom&gt; septu_ssh: у нейминга много опасных аспектов и несколько ключевых компромиссов. видел обсуждение нейминга на ugha.i2p? 14:24 &lt;@jrandom&gt; septu_ssh: ну, DHT поверх I2P вполне может использоваться для распространения записей, но такие имена не будут безопасны, если рассматривать их как глобальные записи 14:26 &lt;@jrandom&gt; aum: я пользовался этим ежедневно до пары недель назад, видел мой ответ? 14:26 &lt;@jrandom&gt; maestro^: это план 14:26 &lt;@jrandom&gt; эм, mancom: 14:26 &lt;cervantes&gt; aum: у меня есть ответ на то письмо в i2plist от jr, он до тебя не дошел или проблема сохраняется? 14:26 &lt;septu_ssh&gt; единственная причина, по которой я предлагаю "registrar", — иначе могут происходить коллизии 14:26 &lt;@jrandom&gt; septu_ssh: живите с коллизиями :) 14:26 &lt;@jrandom&gt; глобально уникальный, читаемый человеком, распределенный и безопасный нейминг не существует 14:27 &lt;septu_ssh&gt; это также может случиться в hosts.txt, если его править вручную, но проблема остается той же 14:27 &lt;@jrandom&gt; выбросьте первый параметр, и все ок 14:27 &lt;aum&gt; jrandom: видел твой ответ — и у меня /есть/ streaming.jar в моем cp 14:27 &lt;septu_ssh&gt; postman управляет центральным узлом для почты, так что в сети есть элемент доверия; неужели никто не будет доверять регистратору управлять namespace? 14:27 &lt;@jrandom&gt; ок, круто, и все равно возвращается тот stacktrace, aum? 14:28 &lt;aum&gt; да 14:28 &lt;@jrandom&gt; septu_ssh: postman действует как центральный элемент только для outproxy/inproxy postman'а 14:28  * Ragnarok действительно надо наконец написать документ по addressbook... 14:28 &lt;aum&gt; это когда я вручную запускаю cli, делаю genkeys, затем делаю 'server', используя privkeyfile, сгенерированный genkeys 14:28 &lt;@jrandom&gt; septu_ssh: никто не будет доверять кому-то управлять пространством имен. цензура == давление на этого регистратора. 14:28 &lt;maestro^&gt; каждый сам себе регистратор 14:29 &lt;maestro^&gt; вы доверяете друзьям, а они — вам 14:29 &lt;aum&gt; черт, я подцепил старый classpath 14:29  * aum тестирует снова 14:30 &lt;ant&gt; &lt;dm&gt; ок, я буду регистратором. 14:31 &lt;ant&gt; &lt;dm&gt; Я буду настолько беспристрастным, насколько смогу... идет? 14:31 &lt;septu_ssh&gt; хмм, ладно, возвращаюсь к чертежной доске... 14:31 &lt;@jrandom&gt; septu_ssh: хорошее место для чтения — http://zooko.com/distnames.html :) 14:32 &lt;@jrandom&gt; все этого хотят, но то, что они хотят, небезопасно. у нас есть решение, которое безопасно, но мы отказываемся от глобальной уникальности 14:33 &lt;septu_ssh&gt; хмм, ок 14:33 &lt;@jrandom&gt; ок, у кого-нибудь есть еще что-то для обсуждения на встрече? 14:33 &lt;cervantes&gt; septu_ssh: http://forum.i2p.net/viewtopic.php?t=134 14:33 &lt;aum&gt; jrandom — ок, cli 'server' теперь работает, но я так и не получил 'job number' для tunnel 14:34 &lt;@jrandom&gt; хм, да, он работает бесконечно 14:34 &lt;aum&gt; о, надо сделать 'list', чтобы получить номер задания 14:36 &lt;@jrandom&gt; ок, если больше ничего... 14:36  * jrandom заканчивает 14:36  * jrandom *baf* закрывает встречу </div>
