---
title: "Встреча разработчиков I2P - 13 сентября 2005"
date: 2005-09-13
author: "jrandom"
description: "Протокол совещания по разработке I2P от 13 сентября 2005 года."
categories: ["meeting"]
---

## Краткое резюме

<p class="attendees-inline"><strong>Присутствовали:</strong> cervantes, jrandom, kbi, Myo9</p>

## Протокол встречи

<div class="irc-log"> 13:01 &lt;jrandom&gt; 0) привет 13:01 &lt;jrandom&gt; 1) Состояние сети 13:01 &lt;jrandom&gt; 2) SSU introductions / пробивание отверстий в NAT 13:01 &lt;jrandom&gt; 3) Вознаграждения 13:01 &lt;jrandom&gt; 4) Направления развития клиентских приложений 13:01 &lt;jrandom&gt; 5) ??? 13:01 &lt;jrandom&gt; 0) привет 13:01  * jrandom машет 13:01 &lt;jrandom&gt; еженедельные заметки о статусе опубликованы (до встречи!) по адресу http://dev.i2p.net/pipermail/i2p/2005-September/000892.html 13:01 &lt;jrandom&gt; (можете, конечно, отбросить .net, если хотите) 13:03 &lt;jrandom&gt; переходим к 1) Состояние сети 13:03 &lt;jrandom&gt; у нескольких пользователей на irc наблюдаются небольшие перебои, но у большинства всё довольно неплохо 13:04 &lt;jrandom&gt; есть ли отчёты по другим протоколам, которые стоит обсудить, или вопросы/опасения относительно состояния сети? 13:05 &lt;@cervantes&gt; Эта версия оказалась самой стабильной со времён 0.4.x 13:05 &lt;@cervantes&gt; так что отличная работа! ;-) 13:05 &lt;jrandom&gt; w00t 13:05 &lt;jrandom&gt; окей, если по 1) состоянию сети больше ничего нет, перейдём к 2) SSU introductions 13:06 &lt;jrandom&gt; У меня особо нечего добавить сверх того, что в письме — есть у кого‑нибудь вопросы/комментарии/опасения? 13:07 &lt;jrandom&gt; если нет, думаю, услышим больше, когда выйдет 0.6.0.6 ;) 13:07 &lt;jrandom&gt; окей, переходим к 3) вознаграждениям 13:07  * cervantes задраивает люки 13:08  * cervantes интересуется, освоились ли люди с новым временем встречи 13:08 &lt;jrandom&gt; хм, похоже, Comwiz сейчас нет.  Полагаю, будет больше информации, когда всё будет готово 13:08 &lt;jrandom&gt; тьфу, чёртовы американцы и их запоздалые часовые пояса 13:09 &lt;+Myo9&gt; А я думал, ты сам один из них — со своим бункером и прочим. ;) 13:09  * susi23 слушает диалог ;) 13:10 &lt;jrandom&gt; окей, если по 3) больше ничего нет, можем быстро перейти к 4) направлениям развития клиентских приложений 13:11 &lt;jrandom&gt; в письме много текста, так что, чтобы не повторяться здесь, есть у кого‑нибудь мысли на этот счёт?    13:11 &lt;jrandom&gt; это не только вопрос на сейчас: если/когда захотите высказаться по этим темам, пожалуйста, пишите и на форуме, и в рассылке 13:12 &lt;@cervantes&gt; на форуме появился новый раздел Application Support, это хорошее место для обсуждения таких вопросов 13:12 &lt;jrandom&gt; ах да, хорошее замечание 13:13 &lt;jrandom&gt; также раздел обсуждений для комментариев не по поддержке, например, по вопросам приоритизации 13:13 &lt;jrandom&gt; окей, идём к первой за долгое время встрече короче 15 минут... 13:14 &lt;kbi&gt; думаю, встречи идут быстро, когда все довольны 13:15 &lt;jrandom&gt; возможно, и будем надеяться, что появятся сообщения в рассылке и на форуме 13:15 &lt;jrandom&gt; окей, переходим к 5) ??? 13:15 &lt;jrandom&gt; у кого‑нибудь есть что‑нибудь ещё, что хочется поднять на этой встрече? 13:15 &lt;@cervantes&gt; (кроме своего обеда) 13:17 &lt;@cervantes&gt; вот и прошло 15 минут 13:17  * jrandom заканчивает 13:17  * jrandom *baf* — встреча закрыта </div>
