---
title: "Встреча разработчиков I2P — 26 апреля 2005 г."
date: 2005-04-26
author: "@jrandom"
description: "Протокол совещания разработчиков I2P от 26 апреля 2005 года."
categories: ["meeting"]
---

## Краткое резюме

<p class="attendees-inline"><strong>Присутствовали:</strong> bla, duck, jrandom, jrandom2p, laberhorst, Lorie, smeghead</p>

## Журнал встречи

<div class="irc-log"> 14:10 &lt;@jrandom&gt; 0) привет 14:10 &lt;@jrandom&gt; 1) Состояние сети 14:10 &lt;@jrandom&gt; 2) статус SSU 14:10 &lt;@jrandom&gt; 3) вознаграждение за модульные тесты 14:10 &lt;@jrandom&gt; 4) ??? 14:10 &lt;@jrandom&gt; 0) привет 14:10  * jrandom машет рукой 14:10 &lt;@jrandom&gt; (с опозданием) еженедельные заметки о статусе выложены @ http://dev.i2p.net/pipermail/i2p/2005-April/000723.html 14:10 &lt;bla&gt; привет 14:11 &lt;@jrandom&gt; пока вы читаете этот талмуд, давайте перейдём к 1) Состояние сети 14:12 &lt;@jrandom&gt; предыдущий набор проблем, который мы видели с некоторыми eepsites, уходившими оффлайн в 0.5.0.6, похоже, решён, хотя у нескольких людей возникли другие проблемы с их сайтами 14:13 &lt;@jrandom&gt; я видел рост активности торрентов на некоторых трекерах, хотя, насколько могу судить, это не вызвало никаких проблем в irc 14:13 &lt;laberhorst&gt; состояние сети: довольно хорошо, кроме проблемы недоступности :-) 14:13 &lt;@jrandom&gt; хех 14:13 &lt;@jrandom&gt; да, я всё ещё не уверен, что происходит с твоим сайтом. можем подебажить дальше после встречи 14:14 &lt;@jrandom&gt; помимо этого, у кого‑нибудь есть вопросы/комментарии/опасения насчёт состояния сети / 0.5.0.7? 14:16 &lt;@jrandom&gt; ок, если нет, переходим к 2) статус SSU 14:16 &lt;@jrandom&gt; [здесь вставить размахивание руками] 14:17 &lt;Lorie&gt; Доброе утро. 14:17 &lt;@jrandom&gt; знаю, я немного тяну, не выпуская это быстрее, и в текущем виде оно работает очень хорошо. всё же есть моменты, с которыми мне пока некомфортно, так что вам придётся немного потерпеть во время этого тестирования 14:18 &lt;@smeghead&gt; хвалю тебя за то, что не навязываешь нам барахло :) 14:18 &lt;@jrandom&gt; надеюсь, на этой неделе у нас будут дополнительные тесты в живой сети (держу кулаки) 14:19 &lt;@jrandom&gt; ну, я и так уже навесил на вас достаточно багов 14:19 &lt;Lorie&gt; ты медлишь, да? 14:19  * Lorie косится на smeghead 14:19 &lt;bla&gt; jrandom: Просто для ясности: у нас может быть переходный период, когда клиенты могут быть и UDP, и TCP? 14:20 &lt;@jrandom&gt; bla: да. у меня сейчас есть тестовая сеть: некоторые только TCP, а некоторые и TCP, и UDP. забавно гонять tunnels через оба :) 14:20 &lt;@jrandom&gt; живая сеть тоже это переварит, игнорируя любые адреса UDP (для тех, кто ещё не поддерживает) 14:20 &lt;@smeghead&gt; и это дало нам много белка, но не стоит переедать 14:21 &lt;bla&gt; jrandom: Отлично! Это хорошо для перехода 14:23 &lt;@jrandom&gt; ага, на это и надежда. всё равно работы ещё навалом[/obligatory] 14:23 &lt;@jrandom&gt; хотя наш транспорт — SSU — "SEMIreliable Secure UDP" — нам всё равно нужно пытаться быть хотя бы более‑менее надёжными 14:24 &lt;@jrandom&gt; я прошерстил кучу исследований в сети, посмотрел, что работает лучше всего, и хотя мы могли бы лениться и делать по схеме «выстрелил и забыл», можно много выиграть, добавив простую надёжность в духе TCP, над чем я сейчас и колдую 14:25 &lt;@jrandom&gt; с другой стороны, раз это лишь полунадежный режим, если сообщение быстро не получит ACK, мы можем просто его отбросить, а не ронять соединение 14:26 &lt;Lorie&gt; да 14:26 &lt;Lorie&gt; будьте надёжными; время — роскошь, которой располагают 14:27 &lt;@jrandom&gt; это всё, что я хотел сказать по 2) статус SSU. у кого‑нибудь есть вопросы/комментарии/опасения или перейдём к 3) вознаграждение за модульные тесты? 14:28 &lt;jrandom2p&gt; считай, что мы уже перешли 14:29 &lt;jrandom2p&gt; ок, на днях duck выложил хорошее резюме о том, что происходит, и о важности вознаграждения за модульные тесты; на сайте по ссылкам много подробностей. 14:30 &lt;jrandom2p&gt; это хороший шанс немного покопаться в i2p и заодно получить немного денег ;) 14:30 &lt;jrandom2p&gt; но в любом случае вы всё это можете прочитать. есть по этому поводу вопросы? 14:31 &lt;jrandom2p&gt; ок, если нет, переходим к 4) ??? 14:32 &lt;@smeghead&gt; кто-нибудь пробовал набор для покрытия кода emma? 14:32 &lt;jrandom2p&gt; на прошлой неделе происходило много всего разного, хотя я не уверен, что уже готово к обсуждению. кто‑нибудь хочет что‑нибудь поднять? 14:33 &lt;jrandom2p&gt; не я 14:33 &lt;@duck&gt; *ик* 14:34 &lt;@smeghead&gt; либо duck подшофе, либо заметил реднека 14:34 &lt;@duck&gt; !former 14:35 &lt;jrandom2p&gt; (чтобы интерпретировать как команду shell или как c/java... ;) 14:36 &lt;jrandom2p&gt; у кого‑нибудь ещё есть что поднять на встрече? 14:36  * jrandom2p любит короткие митинги — остаётся больше времени на кодинг 14:36 &lt;@smeghead&gt; и, очевидно, на выпивку :) 14:36 &lt;@duck&gt; & выпивку 14:37 &lt;@smeghead&gt; тьфу, лаг 14:37 &lt;jrandom2p&gt; хех 14:38 &lt;jrandom2p&gt; ок, пора вернуться к пить^Wработе 14:38  * jrandom2p разминается 14:38  * jrandom2p *бах* закрывает встречу </div>
