---
title: "Встреча разработчиков I2P - 19 апреля 2005"
date: 2005-04-19
author: "@jrandom"
description: "Протокол собрания разработчиков I2P от 19 апреля 2005 года."
categories: ["meeting"]
---

## Краткий обзор

<p class="attendees-inline"><strong>Присутствовали:</strong> ant, cervantes, defnax, jrandom, maestro^, polecat, protokol, Ragnarok, Teal`c</p>

## Протокол встречи

<div class="irc-log"> 14:05 &lt;@jrandom&gt; 0) привет 14:05 &lt;@jrandom&gt; 1) Состояние сети 14:05 &lt;@jrandom&gt; 2) Статус SSU 14:05 &lt;@jrandom&gt; 3) Обновление дорожной карты 14:05 &lt;@jrandom&gt; 4) Статус Q 14:05 &lt;@jrandom&gt; 5) ??? 14:05 &lt;@jrandom&gt; 0) привет 14:05  * jrandom машет 14:05 &lt;@jrandom&gt; еженедельные заметки о статусе (опубликованы секунду назад) доступны @ http://dev.i2p.net/pipermail/i2p/2005-April/000708.html 14:06  * maestro^ битбоксит 14:06 &lt;+cervantes&gt; добрый вечер 14:06 &lt;+protokol&gt; susi23: ты тут? 14:06 &lt;@jrandom&gt; пока вы читаете эти захватывающие заметки, давайте перейдём к 1) состоянию сети 14:06 &lt;+protokol&gt; упс, собрание 14:07 &lt;@jrandom&gt; мне особо нечего добавить сверх того, что там сказано. новый релиз, скорее всего, завтра — с уже включёнными исправлениями, а также парочкой классных новых вкладов 14:08 &lt;@jrandom&gt; есть комментарии или вопросы по состоянию сети и/или предстоящему 0.5.0.7? 14:10 &lt;@jrandom&gt; если нет, переходим к 2) статусу SSU 14:10 &lt;+maestro^&gt; у меня появляются такие ошибки: Wanted to build 2 tunnels, but throttled down to 0, due to concurrent requests (cpu overload?) 14:10 &lt;@jrandom&gt; ага, да, это проблема с ограничением tunnel 14:10 &lt;+protokol&gt; будет поддержка ftp? 14:10 &lt;@jrandom&gt; он немного... чрезмерно ретив 14:10 &lt;+protokol&gt; шучу, шучу 14:10 &lt;@jrandom&gt; !thwap protokol  14:10 &lt;+maestro^&gt; хех, ок 14:12 &lt;@jrandom&gt; ладно, что касается SSU, за последнюю неделю было много обновлений, и есть ещё локальные изменения, пока не закоммиченные 14:13 &lt;@jrandom&gt; я не добавлял никаких записей в history.txt по этим обновлениям, так как это ещё никем не используется, так что только люди из списка i2p-cvs могут читать увлекательные подробности ;) 14:14 &lt;@jrandom&gt; с другой стороны, за последние несколько дней, когда всё в целом заработало, при упрощении работы я нашёл несколько узких мест в SDK 14:14 &lt;@jrandom&gt; (и в jobQueue). Я их сейчас устранил локально, и тестирование продолжается. 14:15 &lt;@jrandom&gt; возможно, на этой неделе будут какие‑то альфы для транспорта SSU, хотя вероятнее — к выходным 14:15 &lt;@jrandom&gt; больше особо сказать нечего — есть вопросы? 14:16 &lt;+Ragnarok&gt; насколько сильно повлияли эти узкие места? 14:17 &lt;@jrandom&gt; по‑разному — сейчас измеряю влияние на живой сети, но на моей локальной сети SSU два небольших твика дали улучшение более чем на порядок 14:17 &lt;@jrandom&gt; но я не ожидаю такого на живой сети 14:17 &lt;+Ragnarok&gt; ого 14:18 &lt;+Ragnarok&gt; хех, ок 14:18 &lt;@jrandom&gt; (по крайней мере, не раньше чем перейдём на 0.6 ;) 14:20 &lt;@jrandom&gt; ладно, по этой линии перейдём к 3) обновлению дорожной карты 14:21 &lt;@jrandom&gt; как упоминалось в заметках, даты и ревизии на дорожной карте были переставлены. 0.5.1 исключена, а дальнейшие модификации tunnel перенесены на 0.6.1 14:21 &lt;+cervantes&gt; 3) Перекос дорожной карты 14:21 &lt;@jrandom&gt; хех 14:22 &lt;@jrandom&gt; ага, когда у тебя быстрый CPU, часы чаще уезжают. аналогично... ;) 14:22 &lt;@jrandom&gt; ^ry^rly 14:23 &lt;+cervantes&gt; ого, это намёк на эго? Никогда бы не подумал! :) 14:23 &lt;@jrandom&gt; но да, к сожалению, релиза 0.6 в апреле просто не будет 14:23 &lt;@jrandom&gt; хехе 14:23 &lt;@jrandom&gt; cervantes: не волнуйся, это уравновешивается тем фактом, что дорога сюда заняла 2 года ;) 14:25 &lt;@jrandom&gt; скорее всего, будут какие‑то сборки -X, чтобы люди могли brea^Wtest SSU на живой сети, пока я офлайн, но ревизии 0.6 не будет, пока я не вернусь 14:25 &lt;@jrandom&gt; (и, как в прошлом году, я понятия не имею, сколько времени займёт снова подключиться, но надеюсь — меньше месяца) 14:25 &lt;+cervantes&gt; хех, если здесь кто и заслуживает немного самоуважения, то, пожалуй, это ты ;-) 14:26 &lt;+polecat&gt; Куда ты направляешься, jrandom? 14:27 &lt;+cervantes&gt; $somewhere 14:27 &lt;@jrandom&gt; не знаю 14:27 &lt;@jrandom&gt; (к счастью, $somewhere — это runtime‑выражение ;) 14:27 &lt;+cervantes&gt; jrandom: ты предполагаешь простой на месяц? 14:27 &lt;+maestro^&gt; jr: пройдись по окрестностям и подними беспроводную ретрансляционную сеть от чужого канала ;] 14:27 &lt;@jrandom&gt; зависит от ситуации с интернетом там, где я окажусь, cervantes. 14:28 &lt;@jrandom&gt; я, конечно, скорее всего, буду периодически появляться онлайн 14:28 &lt;+protokol&gt; polecat: лол 14:28 &lt;+cervantes&gt; Я бы думал, что к этому времени у тебя метод класса relocation уже доведён до блеска 14:28 &lt;Teal`c&gt; давайте перейдём на .6 сейчас и будем исправлять баги по ходу 14:28 &lt;+cervantes&gt; *думал 14:28 &lt;+cervantes&gt; круто, Teal'c, ты можешь заняться Q&amp;A 14:29 &lt;@jrandom&gt; Teal`c: "work the bugs out" == исправить код == (нужен кодер, который знает код, чтобы его исправить) 14:29 &lt;Teal`c&gt; ага, мне бы это понравилось. 14:29 &lt;Teal`c&gt; я немного знаю perl 14:29  * cervantes настраивает bugzilla&gt; tealc@mail.i2p 14:29 &lt;@jrandom&gt; верно, Teal`c, нам всегда пригодится помощь в тестировании 14:30 &lt;@jrandom&gt; особенно с автоматизацией тестов 14:31 &lt;@jrandom&gt; ладно, что‑нибудь ещё по 3) или перейдём к 4) статусу Q 14:31 &lt;+polecat&gt; Понятно. Удачи с восстановлением стабильного интернета. 14:31 &lt;+ant&gt; &lt;jrandom&gt; хмм, aum, похоже, всё ещё спит 14:31 &lt;@jrandom&gt; спасибо. уверен, я найду способ ;) 14:32 &lt;@jrandom&gt; ладно, мне особо нечего добавить сверх того, что в статус‑заметках 14:32 &lt;@jrandom&gt; зато код aum уже в cvs, так что хардкорщики могут взять его и начать хакать 14:32 &lt;+maestro^&gt; крутяк 14:33 &lt;@jrandom&gt; да, определённо. сейчас всё под GPL (поскольку один компонент линкуется с I2PTunnel), но, как я слышал, aum работает над рефакторингом, так что в итоге будет LGPL 14:34 &lt;@jrandom&gt; (но не спрашивайте меня, какие там лицензионные последствия, когда дело доходит до xmlrpc ;) 14:34 &lt;@jrandom&gt; ладно, есть что‑нибудь по пункту 4), что стоит поднять? 14:36 &lt;@jrandom&gt; ладно, если нет, переходим к 5) ??? 14:36 &lt;@jrandom&gt; есть ещё что‑нибудь, что стоит обсудить на встрече? 14:36 &lt;+polecat&gt; Я хотел бы сказать пару слов по этому поводу. 14:37 &lt;+polecat&gt; Хинкле финкле динкле ду. 14:37 &lt;@jrandom&gt; угу. 14:37 &lt;@jrandom&gt; ладно, есть что‑нибудь, что можно поднять на человеческом языке?  :) 14:38 &lt;defnax&gt; что значит переход на 5? 14:39 &lt;+maestro^&gt; да здравствует spacerace! да здравствует i2p! 14:39 &lt;@jrandom&gt; хмм, defnax? 14:41 &lt;defnax&gt; в 5 часов утра? 14:41 &lt;defnax&gt; через 5 часов? 14:41 &lt;+cervantes&gt; что касается xmlrpc, авторские права сохраняются на спецификацию, но никаких ограничений на реализацию не накладывается 14:42 &lt;@jrandom&gt; defnax: пункт 5 повестки: "???", где мы обсуждаем прочие вопросы 14:43 &lt;+maestro^&gt; jr: ты закоммитил те изменения оптимизаций? 14:43 &lt;@jrandom&gt; cervantes: моя шпилька касалась вопроса, является ли использование xmlrpc API GPL’ного приложения «вирусным» (но это всего лишь риторический вопрос) 14:43 &lt;@jrandom&gt; maestro^: нет 14:43  * jrandom тестирует перед коммитом 14:43 &lt;+maestro^&gt; отлично! какой у тебя ETA по этому? 14:44 &lt;@jrandom&gt; позднее сегодня ночью, возможно, иначе — завтра к релизу 14:45 &lt;@jrandom&gt; ладно, если больше ничего нет 14:45  * jrandom закругляется 14:45  * jrandom *baf* закрывает встречу </div>
