---
title: "Встреча разработчиков I2P - 04 января 2006"
date: 2006-01-04
author: "jrandom"
description: "Протокол встречи разработчиков I2P от 4 января 2006 года."
categories: ["meeting"]
---

## Краткое резюме

<p class="attendees-inline"><strong>Присутствовали:</strong> bar, cervantes, Complication, gott, JosephLeBlanc, jrandom, tethra</p>

## Журнал встречи

<div class="irc-log"> 15:22 &lt;jrandom&gt; 0) привет 15:22 &lt;jrandom&gt; 1) Состояние сети и 0.6.1.8 15:22 &lt;jrandom&gt; 2) Результаты нагрузочного тестирования и профилирование пиров 15:22 &lt;@cervantes&gt; jrandom: пожалуй, самая медленная и жуткая кара с тех пор, как запретили побивание камнями 15:22 &lt;jrandom&gt; 3) итоги 2005 / взгляд на 2006 / ??? 15:22 &lt;jrandom&gt; 0) привет 15:22 &lt;gott&gt;   фалафель 15:22 &lt;gott&gt;        n : небольшая крокета из пюре нута или бобов фава, приправленная кунжутом 15:22 &lt;@cervantes&gt; здрасте 15:22  * jrandom машет рукой, оправившись после обстрела фалафелем 15:22 &lt;jrandom&gt; еженедельные заметки о статусе выложены по адресу http://dev.i2p.net/pipermail/i2p/2006-January/001246.html 15:23 &lt;jrandom&gt; поскольку я опоздал на 10 минут, уверен, вы уже прочли эти заметки и приготовили комментарии 15:23 &lt;jrandom&gt; *кхм* 15:23 &lt;jrandom&gt; ладно, давайте перейдём к 1) состоянию сети и 0.6.1.8 15:24 &lt;@cervantes&gt; т.е. работает хорошо, только протокол замедляет 15:24 &lt;jrandom&gt; Мне особо нечего добавить сверх того, что в письме: мы «готовили» 0.6.1.8 некоторое время до релиза, и, насколько могу судить, всё прошло довольно хорошо 15:25 &lt;jrandom&gt; хех, да, не уверен, что infoshop что‑то выкладывал после последнего импорта RSS 15:25 &lt;JosephLeBlanc&gt; Хм, ну у меня всего пара комментариев. 15:25 &lt;+Complication&gt; Что касается статуса, хотя я уже упоминал... после того как сборка -7 попала в CVS, мой Celeron 300 начал вести себя как настоящий компьютер. Он, типа, передаёт данные с неким подобием стабильности. 15:26 &lt;+Complication&gt; Позволяет мне основательно бродить по eepsites, и лишь изредка выкидывает меня из IRC. 15:26 &lt;jrandom&gt; верно, Complication  15:26 &lt;jrandom&gt; как дела, JosephLeBlanc  15:26 &lt;@cervantes&gt;  /kick complication 15:26 &lt;@cervantes&gt; блин 15:26 &lt;JosephLeBlanc&gt; Я запускаю последнюю версию из CVS и, насколько вижу, большинство вещей в порядке. 15:27 &lt;JosephLeBlanc&gt; Однако мне интересно, исправили ли ту проблему с jbigi на Athlon, о которой я говорил с тобой какое‑то время назад. 15:28 &lt;jrandom&gt; jbigi для amd64 под Windows ещё нет в jbigi.jar, хотя я надеюсь включить это в 0.6.1.9 15:29 &lt;+Complication&gt; Я думаю (но не могу подтвердить), что он сосредотачивается более жестко на пирах, с которыми уже был успех... и этот подход, возможно, позволяет эффективнее предотвращать «обрушение» тех путей (за ним стоит немного слишком агрессивный NAT). 15:29 &lt;JosephLeBlanc&gt; Ну, в логах возвращается: 'NOTICE: Resource name [jbigi] was not found'  15:30 &lt;jrandom&gt; JosephLeBlanc: там после этого есть строка про jbigi — что в ней? 15:31 &lt;JosephLeBlanc&gt; Там написано: "INFO: Optimized native BigInteger library 'libjbigi-linux-athlon.so' loaded from resource 15:31 &lt;jrandom&gt; отлично 15:32 &lt;JosephLeBlanc&gt; Просто хотел предупредить насчёт той строки NOTICE. 15:32 &lt;jrandom&gt; Это значит, что он сначала пытается вытащить ресурс "jbigi", но его не существует (что нормально — ресурс jbigi нужен для очень редких ситуаций) 15:32 &lt;jrandom&gt; Затем он пытается получить зависящий от ОС/архитектуры ресурс "libjbigi-linux-athlon.so" и это удаётся 15:33 &lt;JosephLeBlanc&gt; А, окей. Тогда, похоже, тот баг, с которым я сталкивался раньше, был исправлен в -7 15:33 &lt;jrandom&gt; ура 15:33 &lt;JosephLeBlanc&gt; Огромное спасибо, дружище. 15:34 &lt;jrandom&gt; не за что 15:34 &lt;jrandom&gt; Complication: ага, думаю, ты прав, и некоторые стратегии для 0.6.2 будут дальше строиться на этой идее 15:35 &lt;jrandom&gt; ок, у кого‑нибудь ещё есть что сказать по 1) состоянию сети / 0.6.1.8? 15:37 &lt;jrandom&gt; если нет, перейдём к 2) результатам нагрузочного тестирования и профилированию пиров 15:39 &lt;jrandom&gt; ок, в письме много всего — есть вопросы? 15:40 &lt;+bar&gt; насколько велико было разумное улучшение? 15:41 &lt;+Complication&gt; Позднее замечание про 0.6.1.8 (только что проверил на ноутбуке) — jbigi там тоже загрузился корректно. 15:42 &lt;+Complication&gt; Раньше эта машина (Mandriva 2005) не могла загрузить нужный. 15:42 &lt;+Complication&gt; Из‑за проблемы с jcpuid. 15:42 &lt;jrandom&gt; Предпочёл бы не называть число на собрании — это повлияет на ожидания. Улучшение измеримое, но далеко не скорость «по проводу». 15:43 &lt;jrandom&gt; (и нагрузочный тест немного искусственный) 15:43 &lt;+bar&gt; ладно, без проблем :) 15:44 &lt;jrandom&gt; круто, Complication.  Да, я наконец упаковал C‑порт jcpuid от scintilla :) 15:45 &lt;jrandom&gt; ок, мне особо нечего добавить по 2) сверх того, что в письме.  Больше информации по итоговому профилированию скорости появится после того, как это выйдет в 0.6.1.9. 15:47 &lt;jrandom&gt; если по этому больше ничего нет, переходим к 3) итоги 2005 / взгляд на 2006 / ??? 15:49 &lt;+bar&gt; согласен с тем, что в письме: 2005 был фантастическим годом, и я не вижу, как 2006 мог бы стать хуже — по части I2P 15:49 &lt;jrandom&gt; мы прошли большой путь за последний год, и вы проделали кучу отличной работы, двигая нас вперёд.  грядущий год выглядит для нас ключевым: выходим из гиковских подпольных комнат и в те места, где это действительно важно.   15:50  * tethra пришёл ближе к концу 2005‑го, но всё равно было чертовски круто. *палец вверх* 15:51 &lt;+Complication&gt; Надеюсь на лучшее. 15:51 &lt;jrandom&gt; Мне больше особо нечего добавить, так что если есть ещё темы для встречи — вам слово 15:52 &lt;+Complication&gt; Кстати, если кто‑то захочет перевести некоторые документы на испанский (см. форум Discussion), с кем им лучше координироваться? 15:52 &lt;+Complication&gt; например, какие части могут значительно меняться и прочие вопросы 15:53 &lt;+Complication&gt; Также, в каком формате лучше держать различные документы? 15:54 &lt;jrandom&gt; техническое вводное описание @ dev.i2p.net/cgi-bin/cvsweb.cgi/i2p/router/doc/techintro.html?rev=HEAD довольно стабильное 15:54 &lt;+Complication&gt; Включённые с router... на сайте... и то и другое? 15:54 &lt;jrandom&gt; (впрочем, по 0.6.2 будут обновления) 15:54 &lt;jrandom&gt; вообще, я крайне за встроенную документацию 15:54 &lt;jrandom&gt; но, вероятно, с этим стоит подождать, пока не будет готова новая консоль router 15:55 &lt;jrandom&gt; вводные документы на сайте тоже были бы полезны, но, вероятно, с этим стоит подождать до запуска нового сайта 15:55 &lt;+Complication&gt; Ага... значит, лучше пока это не трогать... 15:56 &lt;+Complication&gt; ...а предпочесть документы вроде упомянутого выше. 15:58 &lt;jrandom&gt; наверное.  ок, есть ли ещё что‑нибудь, что люди хотят поднять на встрече? 15:59 &lt;jrandom&gt; если нет... 15:59 &lt;tethra&gt; мы уже обсуждали идею UI для eepget? 15:59 &lt;gott&gt; Если встреча ещё идёт, пожалуйста, исправьте проблему с акцентированными символами в IRCclient 15:59 &lt;tethra&gt; то есть до того, как я пришёл 15:59 &lt;jrandom&gt; нет, хочешь реализовать это, tethra?  :) 15:59 &lt;jrandom&gt; gott: патчи приветствуются 16:00 &lt;gott&gt; Если нет, пожалуйста, исправьте проблему с акцентированными символами в IRCclient. 16:00 &lt;gott&gt; jrandom: к тому времени, как я исправлю, кто‑нибудь другой уже исправит ;-) 16:01 &lt;tethra&gt; jrandom: я не совсем понимаю, как к этому подступиться, так как я не особо кодер. если сможешь указать мне на какие‑нибудь учебники по написанию приложений типа .war и я с радостью попробую, хоть. 16:01 &lt;gott&gt; Я оставляю за собой право быть пораженцем в словах и поступках. 16:01 &lt;tethra&gt; ха-ха 16:01 &lt;+Complication&gt; :) 16:02 &lt;jrandom&gt; tethra: книги O'Reilly по сервлетам довольно неплохи 16:02 &lt;jrandom&gt; ок, если больше ничего нет... 16:02  * jrandom заносит руку 16:02  * jrandom *бах* закрывает встречу </div>
