---
title: "Встреча разработчиков I2P - 02 января 2007"
date: 2007-01-02
author: "jrandom"
description: "Протокол совещания по разработке I2P от 2 января 2007 года."
categories: ["meeting"]
---

## Краткое резюме

<p class="attendees-inline"><strong>Присутствовали:</strong> bar, covracer, jrandom, z^z</p>

## Журнал встречи

<div class="irc-log"> 15:02 &lt;jrandom&gt; 0) привет 15:02 &lt;jrandom&gt; 1) Состояние сети и планы 15:02 &lt;jrandom&gt; 2) Syndie 1.001a 15:02 &lt;jrandom&gt; 3) ??? 15:02 &lt;jrandom&gt; 0) привет 15:02  * jrandom машет рукой 15:02 &lt;jrandom&gt; еженедельные заметки о статусе опубликованы на http://dev.i2p.net/pipermail/i2p/2007-January/001325.html 15:03  * mrflibble машет jrandom 15:03  * jrandom ожидает, что большинство ещё отходят от похмелья, так что проведём всё тихо 15:04 &lt;jrandom&gt; давайте перейдём к 1) Состояние сети и планы 15:05 &lt;jrandom&gt; как отмечено в заметках, многое уже сделано, но в этом году нам предстоит немало работы 15:05 &lt;jrandom&gt; нам нужно обсудить различные компромиссы и убедиться, что выбраны наиболее подходящие, чтобы поддержать ту функциональность, к которой мы стремимся 15:06 &lt;jrandom&gt; ну, посмотрим, как всё пойдёт по мере продвижения 15:06 &lt;jrandom&gt; пока что сеть выглядит довольно стабильной, что хорошо 15:07 &lt;jrandom&gt; кто‑нибудь хочет поднять вопросы по поводу состояния сети и планов? 15:09 &lt;jrandom&gt; если нет, давайте перескочим к 2) Syndie 1.001a 15:09 &lt;z^z&gt; над чем я могу поработать в сети — netdb или tunnels? 15:09  * jrandom возвращается 15:10 &lt;z^z&gt; Я знаю, у нас есть вопросы по распространению netdb и по загрузке CPU, но мне нужен хороший ориентир, чтобы начать 15:11 &lt;z^z&gt; в любом случае подумаю об этом 15:11 &lt;jrandom&gt; z^z: netDb search, когда число известных/доступных floodfill-пиров падает до 0, скорее всего, должен выполнять случайный итеративный обход известных пиров 15:12 &lt;z^z&gt; ок, спасибо, покопаюсь и позже задам вопросы 15:12 &lt;jrandom&gt; возможно, добавить новый флаг в сообщение netDb lookup с просьбой "дайте мне несколько floodfill-пиров" 15:12 &lt;jrandom&gt; круто, z^z! это, скорее всего, значительно поможет новым пользователям — дай знать, если столкнёшься с проблемами 15:13 &lt;z^z&gt; ха, это заведёт меня на неизведанную территорию — звучит как веселье на новый год 15:13 &lt;jrandom&gt; :) 15:14 &lt;bar&gt; "do not delete floodfill peer router infos from netdb if there are too few of them" &lt;-- кто‑нибудь помнит, попало ли это в cvs или нет? 15:15 &lt;jrandom&gt; нет 15:15 &lt;jrandom&gt; или, по крайней мере, я не припоминаю... 15:16 &lt;bar&gt; окей 15:17 &lt;jrandom&gt; (отличное место для этого — KademliaFloodfillNetworkFacade::dropAfterLookupFailed) 15:18 &lt;jrandom&gt; ээ, KademliaNetworkDatabaseFacade, именно (floodfill его расширяет) 15:20 &lt;jrandom&gt; (там также есть пару моментов в DatabaseLookupMessage, которые можно использовать, чтобы пометить 'отправьте мне floodfill-пиров' — 'tunnelSpecified' это логический флаг, но передаётся целым байтом) 15:21 &lt;jrandom&gt; ок, есть ещё что‑нибудь по 1) Состояние сети и планы? 15:23  * jrandom продолжает перескакивать к 2) Syndie 1.001a  15:24 &lt;jrandom&gt; скоро выйдет, может, через день‑два.  много исправлений багов и чистки (спасибо всем, кто помогает!), подробности будут в объявлении, когда выйдет 15:25 &lt;jrandom&gt; в целом по этому пункту всё (но если вы пользуетесь новой Syndie, можете следить за последними обсуждениями там ;) 15:27 &lt;jrandom&gt; есть что‑нибудь по Syndie 1.001a, или перескочим к 3) ??? 15:27 &lt;jrandom&gt; кто‑нибудь хочет обсудить ещё что‑нибудь на встрече? 15:28 &lt;+fox&gt; &lt;covracer&gt; вы всё ещё против ebuild? 15:29 &lt;jrandom&gt; для Syndie или i2p?   15:29 &lt;+fox&gt; &lt;covracer&gt; i2p 15:29 &lt;jrandom&gt; верно, я по‑прежнему не за ebuild 15:29 &lt;jrandom&gt; (тем не менее спасибо за предложение/идею!) 15:30 &lt;jrandom&gt; проблемы i2p не связаны с размером сети, так что её увеличение их не решит 15:30 &lt;jrandom&gt; наоборот, это лишь заставит больше людей сталкиваться с этими проблемами и с путём обновления, необходимым для их решения 15:30 &lt;+fox&gt; &lt;covracer&gt; ага 15:31 &lt;+fox&gt; &lt;covracer&gt; но alex проделал неплохую работу над ebuild 15:31 &lt;+fox&gt; &lt;covracer&gt; он в оверлее java-experimental-migration, если не ошибаюсь 15:31 &lt;+fox&gt; * godmode0 вернулся (отсутствовал 01:57:51) 15:32 &lt;+fox&gt; &lt;covracer&gt; ну, в любом случае он зависит от множества улучшений в обработке Java и Jetty в gentoo 15:32 &lt;+fox&gt; &lt;covracer&gt; и ещё не скоро попадёт в основной репозиторий 15:33 &lt;jrandom&gt; круто (что работа alex идёт хорошо), и надеюсь, мы доведём i2p до состояния, когда отправить его в main будет отличной идеей :) 15:34 &lt;+fox&gt; &lt;covracer&gt; ebuild для Syndie был бы востребован или его тоже отложить? 15:34  * jrandom интересуется, насколько всё перевернётся в обращении с Java, когда Sun JVM и библиотеки перейдут на GPL 15:35 &lt;jrandom&gt; надеюсь, Syndie будет готова к полноценной продакшн‑эксплуатации через несколько месяцев, бета — возможно, через месяц, так что заняться ebuild для неё было бы здорово 15:36 &lt;jrandom&gt; когда Syndie выйдет в продакшн, я хочу сделать её максимально простой в установке — apt-get, emerge, rpm, и т. п. 15:36 &lt;+fox&gt; &lt;covracer&gt; окей, посмотрю, смогу ли накидать ebuild на этой неделе отпуска--мне всё равно нечем заняться 15:36 &lt;jrandom&gt; офигенно, спасибо, covracer! 15:37 &lt;+fox&gt; &lt;covracer&gt; простая установка очень важна для широкого распространения 15:37 &lt;jrandom&gt; (и дайте знать, если наткнётесь на моменты, которые можно упростить 'upstream' — я хочу сделать упаковку как можно более прозрачной) 15:37 &lt;jrandom&gt; ага, определённо 15:38 &lt;+fox&gt; &lt;covracer&gt; хорошо, хотя я лишь смутно представляю себе лучшие практики написания ebuild, сам не будучи разработчиком и не особо активничая на кодерском фронте 15:40 &lt;jrandom&gt; круто, вероятно, ты всё равно знаешь о написании ebuild больше, чем я :)  удачи и спасибо 15:40 &lt;jrandom&gt; ок, есть ещё что‑нибудь, что хотелось бы поднять на встрече? 15:40 &lt;bar&gt; ну, думаю, официальный пост на форуме Syndie у cervantes и в старой Syndie не помешал бы, если/когда вы будете искать больше тестеров для новой Syndie 15:40 &lt;bar&gt; кроме последнего лога встречи, кажется, упоминаний об альфа‑релизе было мало; многие пользователи i2p просто не слышали новости, думается 15:41 &lt;jrandom&gt; хорошая идея — я их заспамлю, когда выйдет 1.001a 15:42 &lt;bar&gt; ладно :) 15:47 &lt;jrandom&gt; ок, если для встречи больше ничего нет... 15:47  * jrandom замахивается 15:47  * jrandom *baf* закрывает встречу </div>
