---
title: "Встреча разработчиков I2P - 8 сентября 2010 г."
date: 2010-09-08
author: "@Mathiasdm"
description: "Протокол совещания по разработке I2P от 8 сентября 2010 года."
categories: ["meeting"]
---

## Краткий обзор

<p class="attendees-inline"><strong>Присутствуют:</strong> </p>

## Журнал встречи

<div class="irc-log"> 22:02 &lt;@Mathiasdm&gt; окей 22:02 &lt;@Mathiasdm&gt; время встречи 22:03 &lt;@Mathiasdm&gt; 0) Привет 22:03 &lt;@Mathiasdm&gt; 1) Прогресс по содержимому сайта 22:03 &lt;@Mathiasdm&gt; 2) Прогресс по бэкенду сайта 22:03 &lt;@Mathiasdm&gt; 3) Площадка для обсуждений разработчиков 22:03 &lt;@Mathiasdm&gt; 4) Назначение задач + урегулирование разногласий 22:03 &lt;@Mathiasdm&gt; 5) Обновления статуса 22:03 &lt;@Mathiasdm&gt; 6) Предстоящие конференции разработчиков 22:03 &lt;@Mathiasdm&gt; окей 22:03 &lt;@Mathiasdm&gt; 0) Привет 22:04 &lt;@Mathiasdm&gt; Добро пожаловать на 208-ю встречу разработчиков! (бесстыдно украдено у badger :p) 22:04  * Mathiasdm тыкает всех 22:04 &lt;eche|on&gt; *тык* 22:04  * Mathiasdm тыкает zzz, спасибо за оп 22:06 &lt;@Mathiasdm&gt; хм, нужно больше тыкать, чтобы всех разбудить? zzz badger dr|z3d dream duck eche|on hottuna postman sponge superuser ReturningNovice (сорри :)) 22:06 &lt;eche|on&gt; *ТЫК* 22:06 &lt;@Mathiasdm&gt; сорри, eche|on :p увидел твой тык 22:08 &lt;duck&gt; moin 22:08 &lt;@Mathiasdm&gt; moin duck 22:09 &lt;hawk&gt; * Mathiasd1 тыкает welterde  22:11 &lt;@Mathiasdm&gt; окей, подождём ещё немного, пока нас всего трое 22:11 &lt;@Mathiasdm&gt; кто хочет присоединиться — просто тыкните в ответ 22:11 &lt;whitenoise&gt; *тык* 22:11 &lt;@zzz&gt; принято 22:12 &lt;@Mathiasdm&gt; ага, ведущий разработчик, хорошо :) 22:13 &lt;@Mathiasdm&gt; и чтобы как можно больше людей успели подключиться, подождём ещё 2 минуты и начнём 22:14 &lt;@Mathiasdm&gt; ещё 1 минуту теперь 22:14 &lt;superuser&gt; mooin 22:15 &lt;@Mathiasdm&gt; как раз вовремя, superuser ;) 22:15 &lt;@Mathiasdm&gt; всем привет 22:15 &lt;superuser&gt; ;-) 22:15 &lt;superuser&gt; привет, Mathiasdm 22:15 &lt;superuser&gt; и всем 22:15 &lt;@Mathiasdm&gt; 1) Прогресс по содержимому сайта 22:15 &lt;@Mathiasdm&gt; как мы, вероятно, все знаем, разработка I2P сейчас приостановлена из‑за переработки спецификаций 22:16  * Mathiasdm передаёт горячую картошку zzz, чтобы он рассказал о прогрессе в переработке спецификаций 22:16 &lt;eche|on&gt; верно 22:17 &lt;@zzz&gt; прошло 7 недель, прогресс медленный. Сейчас я работаю над i2cp, уже потратил на это несколько часов 22:17 &lt;@zzz&gt; нужны другие люди, чтобы подключились и к тому, что они обещали сделать, и к тому, что пока никем не занято 22:17 &lt;@zzz&gt; всё 22:18 &lt;@Mathiasdm&gt; окей 22:18  * Mathiasdm снова начнёт завтра, сейчас окружение для разработки снова настроено 22:18 &lt;@Mathiasdm&gt; если у кого‑то есть что добавить — вперёд :) 22:19 &lt;@Mathiasdm&gt; видимо, нет 22:19 &lt;@Mathiasdm&gt; хм 22:19 &lt;@Mathiasdm&gt; 2) Прогресс по бэкенду сайта 22:19 &lt;eche|on&gt; Думаю, это здорово со стороны людей, которые этим занимаются. 22:19 &lt;@Mathiasdm&gt; о 22:19 &lt;@Mathiasdm&gt; сорри :) 22:21 &lt;@Mathiasdm&gt; пока пропустим 2), если только не зайдёт welt 22:21 &lt;@Mathiasdm&gt; 3) Площадка для обсуждений разработчиков 22:22 &lt;@Mathiasdm&gt; это связано с http://zzz.i2p/topics/719 22:22 &lt;@Mathiasdm&gt; цитирую: 22:22 &lt;@Mathiasdm&gt; "* Размещайте обсуждения разработчиков на zzz.i2p. Я имею в виду: IRC — это весьма 'летучая' среда, где не все постоянно онлайн и не все ведут логи. Это отличная среда для коротких обсуждений, но, пожалуйста, подумайте о том, чтобы опубликовать краткое резюме на zzz.i2p, чтобы другие могли присоединиться к обсуждению." 22:22 &lt;eche|on&gt; обсуждение разработки — сложная тема. IRC хорош, но он ненадёжен и не даёт архива 22:22 &lt;@Mathiasdm&gt; да, согласен 22:23 &lt;@Mathiasdm&gt; но есть много вариантов 22:23 &lt;@Mathiasdm&gt; zzz.i2p, forum.i2p, список рассылки 22:23 &lt;@Mathiasdm&gt; ну, ладно, 3 варианта :p 22:23 &lt;eche|on&gt; я бы предложил центральную точку для архива 22:23 &lt;eche|on&gt; с резервной копией. 22:24 &lt;@Mathiasdm&gt; да 22:24 &lt;@Mathiasdm&gt; но организовать распределённое хранилище для этого звучит непросто :p 22:24 &lt;@Mathiasdm&gt; хотя список рассылки реализуем, думаю 22:25 &lt;@Mathiasdm&gt; список рассылки 'как бы распределённый' 22:25 &lt;eche|on&gt; :-) 22:25 &lt;superuser&gt; разве сам сайт уже не распределён? 22:25 &lt;@Mathiasdm&gt; ещё у кого‑нибудь идеи? 22:25 &lt;eche|on&gt; список рассылки тоже хорошее решение 22:26 &lt;superuser&gt; можно и туда 22:26 &lt;@Mathiasdm&gt; да, но это не включает форум, superuser  22:26 &lt;eche|on&gt; верно, сайт в Monotone 22:26 &lt;@Mathiasdm&gt; верно 22:26 &lt;superuser&gt; нет, я не про форум, а про сам сайт 22:26 &lt;superuser&gt; разве там где‑то нет записей старых встреч разработчиков? 22:26 &lt;@Mathiasdm&gt; но тяжело обсуждать, когда нужно коммитить свои дискуссии в Monotone :p 22:27 &lt;superuser&gt; верно 22:27 &lt;@Mathiasdm&gt; возможно, с новым бэкендом, над которым работает welt, это будет проще 22:27 &lt;superuser&gt; это было бы интересно только для архивирования, а не для ведения обсуждений 22:28 &lt;@Mathiasdm&gt; в качестве временного решения я бы предложил: если у вас на IRC большое обсуждение, опубликуйте несколько заметок в _каком‑нибудь_ постоянном месте 22:29 &lt;@Mathiasdm&gt; будь то zzz.i2p, список рассылки или форум 22:29 &lt;@Mathiasdm&gt; знаю, это немного расплывчато 22:29 &lt;eche|on&gt; я голосую за список рассылки ++  22:29 &lt;@Mathiasdm&gt; хм, welt, инструкции по списку рассылки где‑нибудь на сайте есть? 22:29 &lt;superuser&gt; ты имеешь в виду NNTP‑сервис welt'а? 22:29 &lt;@Mathiasdm&gt; мне тоже нравится идея со списком рассылки, eche|on, но получится ли заставить всех им пользоваться? 22:29 &lt;eche|on&gt; сейчас списков рассылки нет 22:29 &lt;@Mathiasdm&gt; да, superuser  22:29 &lt;@Mathiasdm&gt; эм 22:29 &lt;@Mathiasdm&gt; или что это было 22:29 &lt;@Mathiasdm&gt; думаю, да 22:30 &lt;@Mathiasdm&gt; eche|on: летом welt поднял пару списков рассылки 22:30 &lt;eche|on&gt; NNTP — это сервер новостей 22:30 &lt;@Mathiasdm&gt; но пока они мало используются 22:30 &lt;@Mathiasdm&gt; да, именно, но теперь есть и список рассылки 22:30 &lt;@Mathiasdm&gt; но у меня нет здесь ссылки 22:30 &lt;@Mathiasdm&gt; zzz, duck: мнения? 22:31 &lt;superuser&gt; у меня пока нет информации о списке рассылки, видел только сообщения welt'а, Mathiasdm и ReturningNovice на сервере новостей 22:32 &lt;@zzz&gt; я не большой фанат списка рассылки, но буду пользоваться, если люди хотят. у welt'а он, похоже, пока что большой секрет 22:33 &lt;duck&gt; думаю, zzz.i2p подходит 22:33 &lt;@Mathiasdm&gt; имхо, любая не‑IRC площадка будет полезна (мне нравится IRC, как уже говорил, но слишком многие обсуждения разработки невозможно отследить) 22:33 &lt;eche|on&gt; zzz.i2p подходит, но: обсуждения в IRC нужно копировать туда И как‑то бы сделать резервное копирование 22:34 &lt;@Mathiasdm&gt; хм, может, я смогу настроить что‑то вроде 22:34 &lt;@Mathiasdm&gt; эм 22:34 &lt;@Mathiasdm&gt; как это называлось 22:34 &lt;@Mathiasdm&gt; 2 или 3 года назад 22:34 &lt;@Mathiasdm&gt; trevorreznik.i2p? 22:36 &lt;@Mathiasdm&gt; как насчёт так: продолжаем использовать zzz.i2p, начинаем использовать список рассылки и стараемся, чтобы обсуждения в IRC не оставались только в IRC? 22:36 &lt;duck&gt; все основные вещи по дизайну уже на zzz.i2p 22:36 &lt;eche|on&gt; лучше: продолжать использовать zzz.i2p и копировать туда из IRC. 22:36 &lt;duck&gt; не вижу вашей проблемы 22:37 &lt;superuser&gt; а если zzz вдруг исчезнет 22:37 &lt;superuser&gt; s//? 22:37 &lt;duck&gt; dev/design 22:37 &lt;@Mathiasdm&gt; например, всё, что sponge пишет (это просто пример, sponge :p) про seedless и bob, часто остаётся обсуждением только в IRC 22:38 &lt;duck&gt; не думаю, что список рассылки приведёт к тому, что sponge задокументирует свой протокол и API 22:38 &lt;duck&gt; но пожалуйста, попробуйте 22:39 &lt;@Mathiasdm&gt; неее, я не это имел в виду, duck  22:39 &lt;@Mathiasdm&gt; как уже сказал, мне всё равно, это на zzz.i2p или в списке рассылки 22:39 &lt;@Mathiasdm&gt; я просто не хочу, чтобы эти обсуждения были только в IRC 22:39 &lt;@Mathiasdm&gt; но да, у тебя тоже хороший аргумент 22:39 &lt;@Mathiasdm&gt; что некоторые вещи, возможно, останутся только в IRC 22:39 &lt;duck&gt; тогда иди поговори со sponge 22:39 &lt;@Mathiasdm&gt; это был пример 22:40 &lt;duck&gt; (чем ты, возможно, и занимаешься через эту встречу, конечно) 22:40 &lt;duck&gt; ок, понял 22:40 &lt;@Mathiasdm&gt; :) 22:41 &lt;@Mathiasdm&gt; окей, думаю, если все будут стараться выкладывать вещи на zzz.i2p (или в список рассылки — но подождём welt :p), на этом договорились 22:42 &lt;@Mathiasdm&gt; по крайней мере пока 22:42 &lt;@Mathiasdm&gt; у кого‑нибудь есть что добавить? 22:44 &lt;@Mathiasdm&gt; окей 22:44 &lt;@Mathiasdm&gt; далее 22:44 &lt;@Mathiasdm&gt; 4) Назначение задач + урегулирование разногласий 22:45 -!- Moru [kvirc@irc2p] присоединился к #i2p-dev 22:45 &lt;@Mathiasdm&gt; в данный момент задачи (показаны на http://www.i2p2.de/team.html ) назначаются/выбираются тем, что люди просто меняют веб‑страницу 22:45 &lt;hawk&gt; &lt;preforce&gt; Title: Team - I2P (на www.i2p2.de) 22:45 &lt;@Mathiasdm&gt; так что если вы хотите заняться задачей, просто занимайтесь и добавляете себя на страницу 22:45 &lt;@Mathiasdm&gt; что, полагаю, хорошо :) 22:46 &lt;eche|on&gt; если кто‑то не согласен: обсуждение в IRC/zzz.i2p 22:46 &lt;@Mathiasdm&gt; да, несогласия — это как раз предмет 22:46 &lt;eche|on&gt; но людям нужны права на коммит, чтобы вносить изменения, то есть требуется некоторое доверие от существующих разработчиков 22:46 &lt;@Mathiasdm&gt; этим летом был спор, и мы толком его не урегулировали 22:46 &lt;@Mathiasdm&gt; верно, eche|on  22:47 &lt;@Mathiasdm&gt; как нам разрешать спор, если несогласные стороны не могут договориться? 22:47 &lt;@Mathiasdm&gt; голосование или что‑то такое? 22:47 &lt;@Mathiasdm&gt; вот о чём я думал 22:48 &lt;@Mathiasdm&gt; предложения? 22:48 &lt;eche|on&gt; когда‑то упоминали 'последнюю линию обороны' 22:48 &lt;eche|on&gt; которая — zzz 22:48 &lt;@Mathiasdm&gt; последняя линия обороны? 22:48 &lt;@Mathiasdm&gt; ах 22:49 &lt;whitenoise&gt; а как насчёт третьего, лучшего решения? 22:49 &lt;duck&gt; если всё остальное не сработает — обратиться к zzz 22:49 &lt;eche|on&gt; голосование — неплохая идея, но, думаю, решение удастся найти раньше 22:49 &lt;@Mathiasdm&gt; если третье решение действительно лучше, две стороны выберут его ;) 22:50 &lt;@Mathiasdm&gt; хм, окей 22:50 &lt;@Mathiasdm&gt; чисто из любопытства, zzz, ты согласен быть 'последней линией обороны'? :) 22:50 &lt;@Mathiasdm&gt; мне это ок, но хочешь ли ты сам этого? 22:51 &lt;@zzz&gt; не особенно. моё правило: тот, кто действительно что‑то делает, тот и главный. люди, которые только говорят и раздражают остальных, — нет. 22:52 &lt;@zzz&gt; работы хватает на всех. 22:53 &lt;@Mathiasdm&gt; окей :) звучит хорошо 22:53 &lt;@Mathiasdm&gt; есть дополнительные комментарии? если нет — следующий пункт 22:53 &lt;superuser&gt; в целом «кто делает — тот и главный» звучит хорошо 22:53 &lt;superuser&gt; а если обе стороны действительно делают 22:53 &lt;superuser&gt; и при этом идут в противоположных направлениях? 22:54 &lt;superuser&gt; думаю, в таком случае механизм голосования был бы кстати 22:54 &lt;@Mathiasdm&gt; верно 22:54 &lt;@zzz&gt; если это код — я могу выбрать. Я точно не «последняя линия обороны» для сайта. welt и echelon — да. 22:55 &lt;@Mathiasdm&gt; ну, если идёт обсуждение и решение найти не удаётся, можно провести голосование или кто‑то (zzz, welt?) может выбрать 22:55 &lt;@zzz&gt; они выберут победителя, сняв права с проигравшего. 22:56 &lt;@Mathiasdm&gt; *только если это неприятный спор, надеюсь ;) дружеские разногласия не должны приводить к потере прав :p 22:57 &lt;eche|on&gt; верно 22:58 &lt;@Mathiasdm&gt; тогда окей 22:58 &lt;@Mathiasdm&gt; следующий пункт 22:58 &lt;@Mathiasdm&gt; если ок 22:58 &lt;@Mathiasdm&gt; 5) Обновления статуса 22:58 &lt;eche|on&gt; ок 22:59 &lt;@Mathiasdm&gt; думаю, в эти выходные начну 'собирать' обновления статуса 22:59 &lt;@Mathiasdm&gt; собирался сделать это на прошлой неделе, но завалило работой 22:59 &lt;eche|on&gt; отлично. вперёд. 22:59 &lt;@Mathiasdm&gt; в основном, просто «что вы сделали на прошлой неделе?» и «каковы планы на следующую?» 23:00 &lt;@Mathiasdm&gt; и я опубликую их на сайте, немного суммировав 23:00 &lt;@Mathiasdm&gt; предложения всегда приветствуются :) 23:00 &lt;@Mathiasdm&gt; окей, последний пункт (добавлен незадолго до начала встречи) 23:00 &lt;@Mathiasdm&gt; 6) Предстоящие конференции разработчиков 23:01 &lt;@Mathiasdm&gt; -кто едет на 27c3? 23:01 &lt;@Mathiasdm&gt; -кто едет на brucon? 23:01 &lt;@Mathiasdm&gt; -какие ещё? 23:02 &lt;@Mathiasdm&gt; я точно поеду на brucon и, скорее всего, на день на 27c3 (и останусь в Берлине на несколько дней) 23:02 &lt;whitenoise&gt; Mathiasdm, я добавил ещё 1 пункт за 10 мин. до начала. 23:02 &lt;@Mathiasdm&gt; о? сорри, не видел 23:03 &lt;@Mathiasdm&gt; окей, сделаем это через минуту, whitenoise  23:03 &lt;whitenoise&gt; ок 23:03 &lt;whitenoise&gt; спасибо 23:03 &lt;@Mathiasdm&gt; никаких замечаний по конференциям разработчиков? 23:04 &lt;@Mathiasdm&gt; тогда: 7) Продвижение использования протокола BitTorrent внутри I2P: плюсы и минусы 23:04  * Mathiasdm передаёт горячую картошку whitenoise  23:04 &lt;whitenoise&gt; Ок, мы немного обсудили это с duck 23:05 &lt;whitenoise&gt; Хотя это хороший способ для cover traffic (маскировочный трафик) и роста сети, это может привести к репутации I2P как незаконной сети для обмена файлами 23:05 &lt;eche|on&gt; я решил не ехать на 27c3 23:06 &lt;@Mathiasdm&gt; ах, жаль, eche|on  23:06 &lt;@Mathiasdm&gt; верно, whitenoise  23:06 &lt;whitenoise&gt; С другой стороны... 23:06 &lt;superuser&gt; думаю, BitTorrent не стоит выделять сильнее других сервисов, а I2P продвигать как сеть общего назначения 23:07 &lt;superuser&gt; о, он ещё не закончил... 23:07 &lt;@Mathiasdm&gt; он, возможно, лагает, дайте ему немного времени :) 23:08 &lt;whitenoise&gt; если мы не будем продвигать этот протокол, то в каком‑то не очень близком будущем, если бизнес‑модель продажи цифровых медиа не изменится, давление на пользователей торрентов усилится, и они начнут искать способы скрыться 23:08 &lt;whitenoise&gt; что всё равно может привести к моему первому пункту (дурной славе) 23:08 &lt;whitenoise&gt; но это, конечно, спорно 23:08 &lt;Moru&gt; Здравствуйте! Извините, что встреваю... печально, но факт: продвигайте это как файлообмен — и у вас будет гораздо больше пользователей и много разработчиков присоединится. Может быть, даже получите финансирование от тех, кто хочет использовать безопасную платформу для обмена файлами. 23:09 &lt;@Mathiasdm&gt; просто продвижение, имхо, этого не добьётся 23:09 &lt;@Mathiasdm&gt; и, whitenoise, ты прав насчёт дурной славы 23:09 &lt;@Mathiasdm&gt; но мы ведь это продвигаем? 23:10 &lt;whitenoise&gt; по‑моему, сейчас — нет 23:10 &lt;@Mathiasdm&gt; и сам по себе BitTorrent не вызывает дурной славы, её вызывает файлообмен (имхо, важное различие, но, возможно, не для этой дискуссии) 23:10 &lt;@Mathiasdm&gt; (и привет, Moru) 23:11 &lt;whitenoise&gt; Ну, BitTorrent — самый используемый способ, поэтому я о нём и говорю 23:11 &lt;whitenoise&gt; разумеется, это может быть eMule или что‑то ещё 23:11 &lt;@Mathiasdm&gt; как ты видишь его продвижение? 23:12 &lt;whitenoise&gt; Например, обычным пользователям сейчас сложно всё настроить 23:12 &lt;whitenoise&gt; Мы могли бы сделать информацию о BitTorrent более заметной 23:13 &lt;@Mathiasdm&gt; хм, да 23:13 &lt;whitenoise&gt; описания — проще 23:13 &lt;whitenoise&gt; и так далее. 23:13 &lt;@Mathiasdm&gt; но это (имхо) скорее общая проблема I2P 23:13 &lt;whitenoise&gt; может, немного улучшить i2psnark 23:13 &lt;@Mathiasdm&gt; I2P мог бы стать куда более заметным :p 23:13 &lt;whitenoise&gt; да 23:14 &lt;whitenoise&gt; но если это сделать (и, например, прорекламировать в твиттере), пользователей точно прибавится 23:14 &lt;@Mathiasdm&gt; да 23:14 &lt;@Mathiasdm&gt; ну, я согласен и надеюсь, что в ближайшем будущем мы будем двигаться к тому, чтобы всё было понятнее (к лучшему юзабилити и т. п.) 23:14 &lt;whitenoise&gt; так что вопрос, полагаю, в том, что нам следует делать, а что — нет 23:15 &lt;whitenoise&gt; улучшить описания, но не рекламировать как сеть для файлообмена, может быть? 23:15 &lt;@Mathiasdm&gt; то, что нам стоит сделать (как только начнётся разработка 0.9), — имхо, посмотреть на 'pain points' (болевые точки) юзабилити 23:15 &lt;eche|on&gt; уже есть пара идей по этому 23:17 &lt;@Mathiasdm&gt; да, поможет описание I2P; помог бы и пересмотр консоли (возможно? не знаю) 23:17 &lt;@Mathiasdm&gt; eche|on: разве у нас не было .pdf с замечаниями по юзабилити с конференции, на которую ты ездил? 23:17 &lt;eche|on&gt; хм 23:18 &lt;@zzz&gt; у меня он есть 23:18 &lt;eche|on&gt; нужно поискать, но в целом у нас были некоторые проблемы.  23:18 &lt;@Mathiasdm&gt; есть ссылка, zzz? 23:19 &lt;@Mathiasdm&gt; окей, можем сосредоточиться на этом немного после спецификаций сайта? 23:20 &lt;@zzz&gt; http://zzz.i2p/files/petcon-usability-long.pdf 23:20 &lt;@Mathiasdm&gt; спс 23:20 &lt;eche|on&gt; хорошая идея 23:21 &lt;@Mathiasdm&gt; тогда окей 23:21 &lt;@Mathiasdm&gt; другие замечания или идеи, whitenoise? 23:21 &lt;whitenoise&gt; хм... 23:22 &lt;@Mathiasdm&gt; разумеется, ты всегда можешь начать работать и над улучшением юзабилити сайта 23:22 &lt;eche|on&gt;  просто подожди письма с контактными данными, чтобы выплатить немного денег ;-) 23:23 &lt;whitenoise&gt; ну, полагаю, мы решили улучшать юзабилити в целом, без акцента на BitTorrent, верно? 23:23 &lt;whitenoise&gt; :-) 23:23 &lt;@Mathiasdm&gt; похоже на то, да, whitenoise  23:23 &lt;@Mathiasdm&gt; я пришлю тебе номер своего банковского счёта, eche|on, просто переведи мне деньги ;) 23:23 &lt;@Mathiasdm&gt; тогда окей 23:23 &lt;@Mathiasdm&gt; 8) печеньки всем, кто пришёл 23:24 &lt;eche|on&gt; *g* 23:24 &lt;@Mathiasdm&gt; ===Встреча окончена=== 23:24 &lt;@Mathiasdm&gt; спасибо всем :) 23:24 &lt;eche|on&gt; ПЕЧЕНЬКИ! 23:25 &lt;@Mathiasdm&gt; не съешьте все 23:25  * Mathiasdm тыкает eche|on  </div>
