---
title: "Встреча разработчиков I2P - 27 ноября 2012"
date: 2012-11-27
author: "dg"
description: "Протокол встречи разработчиков I2P от 27 ноября 2012 года."
categories: ["meeting"]
---

## Краткий обзор

<p class="attendees-inline"><strong>Присутствовали:</strong> christop1, darrob, dg, hottuna, KillYourTV, LaughingBuddha, RN, Schnaubelt, str4d, topiltzin, weltende</p>

## Журнал встречи

<div class="irc-log"> 19:33:46  &lt;dg&gt; Ну что ж. 19:33:49  &lt;dg&gt; Итак, повестка на сегодня: 19:33:52  &lt;dg&gt; 0) Привет 19:33:55  &lt;dg&gt; 1) IRL-мероприятия 19:33:55  &lt;dg&gt; 2) Сайт 19:33:58  &lt;dg&gt; (2a) redux 19:34:01  &lt;dg&gt; (2b) SSL 19:34:08  &lt;dg&gt; 3) пункт, где можно предложить что угодно ещё 19:34:39  *** KillYourTV устанавливает режим: +l 65 19:34:45  &lt;dg&gt; psi, Meeh и ech (среди прочих) — те, кто идут на IRL-движуху или могут/хотят 19:34:51  * dg подталкивает 19:35:02  &lt;str4d&gt; 0) Привет 19:35:02  &lt;str4d&gt; Привет! 19:35:18  *** KillYourTV устанавливает режим: +lf 60 [10j#R10,20m#m5,3n#N15]:15 19:35:28  &lt;iRelay&gt; &lt;weltende@freenode&gt; ох.. время митинга.. 19:35:29  *** KillYourTV устанавливает режим: +l 65 19:35:32  &lt;dg&gt; Привет 19:35:32  &lt;KillYourTV&gt; сорри 19:35:35  &lt;KillYourTV&gt; привет 19:35:38  &lt;dg&gt; не проблема, welt, привет! 19:35:49  &lt;hottuna_&gt; прив 19:35:57  &lt;dg&gt; 1) Тогда IRL-мероприятия 19:36:24  &lt;dg&gt; Мы вроде затрагивали это в прошлый раз — думаю, можем ли мы использовать билеты (и людей), которые у нас есть на CCC, чтобы как‑то продвинуть I2P 19:36:39  &lt;dg&gt; http://zzz.i2p/topics/1273 — по теме 19:36:56  &lt;iRelay&gt; &lt;weltende@freenode&gt; Я буду на 29c3 19:36:59  &lt;hottuna_&gt; У меня есть стикеры, и я еду на 29c3 19:37:01  &lt;iRelay&gt; &lt;weltende@freenode&gt; (и привезу стикеры) 19:37:18  &lt;hottuna_&gt; Было бы неплохо сделать доклад или воркшоп 19:37:41  &lt;dg&gt; Именно. Стикеры — это круто, но они лишь смутно вызывают интерес. 19:37:55  &lt;iRelay&gt; &lt;weltende@freenode&gt; (хмм... может, на этот раз принести большой «LANG=en» :P) 19:37:55  &lt;dg&gt; Воркшоп/доклад был бы гораздо лучше 19:38:04  &lt;iRelay&gt; &lt;weltende@freenode&gt; +1 19:38:12  &lt;dg&gt; (Доклад дал бы долговременный эффект) 19:38:37  &lt;iRelay&gt; * weltende@freenode — ужасный докладчик... *неопределённо машет другим людям* 19:38:52  &lt;hottuna_&gt; Какие тезисы были бы у доклада? 19:38:55  &lt;hottuna_&gt; общий вводный доклад, вероятно, многим будет не особо интересен 19:39:39  &lt;dg&gt; Не совсем наша роль — делать доклад по тезисам того французского исследователя 19:39:41  &lt;iRelay&gt; &lt;weltende@freenode&gt; можем сделать воркшоп «начало работы с I2P» или вроде того? 19:39:49  &lt;dg&gt; Общей вводной тоже нужна какая‑то изюминка 19:39:51  &lt;dg&gt; Да 19:40:01  &lt;hottuna_&gt; вводный* 19:40:01  &lt;hottuna_&gt; (из‑за технической направленности мероприятия) 19:40:16  &lt;LaughingBuddha&gt; Может, сравнение с другими вариантами, например, Tor? 19:40:31  &lt;LaughingBuddha&gt; s/solutions/options/ 19:40:34  &lt;iRelay&gt; LaughingBuddha имел в виду: Может, сравнение с другими вариантами, такими как Tor? 19:41:22  &lt;hottuna_&gt; Что делает I2P привлекательным вариантом? 19:41:22  &lt;Schnaubelt&gt; LaughingBuddha: возможно, я не видел твоё предложение в контексте, но, думаю, не стоит сравнивать ПО, созданное для разных целей. 19:41:34  &lt;dg&gt; Тогда .onion у Tor, хех. 19:41:45  &lt;dg&gt; Это может заинтересовать народ на CCC, а может и нет 19:42:00  &lt;dg&gt; Всё равно получится несколько общо, если делать именно доклад 19:42:06  &lt;dg&gt; А вот воркшоп был бы в самый раз 19:43:34  &lt;darrob&gt; я не думаю, что различия с Tor — хорошая тема. С точки зрения слушателя они довольно тонкие, и пришлось бы вдаваться в слишком много деталей. 19:43:49  &lt;RN&gt; воркшопы хороши, если найдётся знающий волонтёр, который их проведёт 19:44:00  &lt;darrob&gt; смутно помню воркшоп по I2P в прошлом, который прошёл не очень. хотя, возможно, я это выдумываю. 19:44:11  &lt;str4d&gt; Что мы хотим донести слушателям? Предполагаем, что они ничего не знают об I2P? Или что‑то слышали? 19:44:15  &lt;dg&gt; есть намёк почему? 19:44:26  &lt;hottuna_&gt; На прошлом CCC был воркшоп Tor/I2P, но его отменил автор (gamambel). Около 10 человек пришли, прежде чем поняли, что он отменён. 19:45:04  &lt;iRelay&gt; &lt;weltende@freenode&gt; ах.. помню 19:45:04  &lt;dg&gt; str4d: Я бы предположил, что у них лишь смутное узнавание: «эй, я что‑то об этом слышал. может быть», — и не больше (?) 19:45:18  &lt;dg&gt; hottuna_: 10 — это хорошо или плохо для CCC? У меня правда нет представления :( 19:45:18  &lt;LaughingBuddha&gt; Schnaubelt: Я в курсе. Но I2P и Tor часто упоминают в одном предложении. 19:47:44  &lt;hottuna_&gt; Не знаю, по крайней мере не ужасно? 19:47:47  &lt;str4d&gt; Что обычно включает воркшоп? 19:47:47  &lt;hottuna_&gt; Не уверен, это единственный, на котором я когда‑либо был. 19:47:47  &lt;RN&gt; welt, пожалуйста, напиши мне в личку на ein после встречи... есть пара вопросов 19:47:50  &lt;darrob&gt; думаю, лайтнинг-доклад был бы неплох. Его смотрит разная аудитория. И даже если они будут думать о кажущемся отсутствии различий с Tor, это всё равно победа, если это подтолкнёт их разобраться глубже. 19:47:50  &lt;hottuna_&gt; Но, вероятно, немного настройки и демонстрации 19:47:50  &lt;hottuna_&gt; да, лайтнинг-доклад будет к месту 19:48:13  &lt;hottuna_&gt; у нас есть что‑то новое и/или интересное, чтобы показать? 19:48:19  *** Farside &lt;Farside!Farside@irc2p&gt; вышел из #i2p-dev (уходит) 19:48:22  &lt;hottuna_&gt; может, то, чего нет у Tor? 19:48:28  &lt;iRelay&gt; &lt;weltende@freenode&gt; RN: k 19:48:32  &lt;dg&gt; Ну, торренты.. 19:48:36  &lt;dg&gt; Это не ново, но. 19:48:42  &lt;dg&gt; Зато масштабно. 19:49:28  &lt;hottuna_&gt; идея/инфраструктура бриджинга торрентов интересная 19:49:39  &lt;hottuna_&gt; но она не очень завершена/развёрнута 19:50:41  &lt;str4d&gt; Да, над этим надо работать. 19:51:00  &lt;hottuna_&gt;  наличие лайтнинг-доклада — это то, что посетители CCC смогут потом обсуждать 19:51:00  &lt;darrob&gt; hottuna_: этому стоило бы посвятить отдельный лайтнинг-доклад. Я бы опасался, что упоминание одним предложением в контексте I2P лишь вызовет старую путаницу вроде «не является ли каждый узел выходным?» 19:51:11  &lt;hottuna_&gt; не обязательно тщательно планировать 19:51:14  &lt;str4d&gt; Какого результата мы хотим? Каких людей это привлечёт/должно привлечь? Новых обычных пользователей? Новые мощные router (маршрутизаторы)? Новых технарей? Новых исследователей? 19:52:23  &lt;hottuna_&gt; технических пользователей и исследователей? 19:52:46  &lt;str4d&gt; darrob, верно. Думаю, нам нужно быть последовательными в терминологии: аутпрокси — это сервис, который запускают волонтёры, как и IRC-серверы, eepsite'ы и хосты репозиториев. Это не что‑то жёстко встроенное в router, как в Tor. 19:55:44  &lt;str4d&gt; В таком случае под конец доклада полезно задать несколько открытых исследовательских вопросов, чтобы показать, что есть пространство для новых исследований (это всегда приманка для академиков ^_^) 19:56:19  &lt;darrob&gt; str4d: звучит хорошо. 19:56:19  &lt;RN&gt; да, развеивание заблуждения, что I2P предназначен, чтобы скрывать ваш логин на Facebook, должно быть важным пунктом в любом таком докладе/демо, ИМХО 19:59:09  &lt;str4d&gt; «I2P — это не ${DEITY}чёртов прокси!» 19:59:34  &lt;dg&gt; Хм, ок 19:59:55  &lt;RN&gt; «прокси» — очень скользкий термин в контексте I2P 20:00:24  &lt;str4d&gt; Ага. Поэтому я сменил текст по умолчанию для IRC tunnel. 20:00:46  &lt;str4d&gt; (Там было «IRC proxy», что технически верно, но не в том смысле, как понимают пользователи) 20:00:53  &lt;dg&gt; Думаю, те из нас, кто поедут на CCC, в этом году могли бы действительно провести воркшоп и, возможно, лайтнинг-доклад (скорее всего, про торренты) 20:01:05  &lt;dg&gt; Пора переходить к сайту 20:01:05  &lt;dg&gt; ? 20:06:52  &lt;RN&gt; ты пропустил обновлённую информацию о возможности слияния? 20:08:14  * dg пропустил сообщения 20:09:02  &lt;dg&gt; str4d: хорошая идея 20:09:05  &lt;dg&gt; к тому же: 20:09:12  &lt;dg&gt; &lt;+dg&gt; Думаю, те из нас, кто поедут на CCC, в этом году могли бы действительно провести воркшоп и, возможно, лайтнинг-доклад (скорее всего, про торренты) 20:09:12  &lt;dg&gt; &lt;+dg&gt; Пора переходить к сайту 20:09:12  &lt;dg&gt; &lt;+dg&gt; ? 20:10:19  &lt;dg&gt; Сообщения продолжают теряться. эх. 20:10:19  &lt;topiltzin&gt; упс, извините, я опоздал 20:10:26  &lt;dg&gt; не проблема 20:10:26  * topiltzin перечитывает накопившееся 20:10:49  *** w8rabbit_ теперь известен как w8rabbit 20:11:11  &lt;iRelay&gt; &lt;ReturningNovice_@kytv&gt; dg, я спрашивал, не пропускаешь ли обсуждение возможности слияния обновления fux для сайта (но у меня соединение барахлит) 20:11:39  &lt;dg&gt; У меня тоже. 20:12:08  &lt;iRelay&gt; * ReturningNovice_@kytv щёлкает тумблерами и крутит ручки 20:12:14  &lt;str4d&gt; fux за последнюю неделю не менялся, так что сейчас нет смысла это обсуждать. 20:12:25  &lt;dg&gt; Да. В прошлый раз результат был неудачным, и ребята из fux выразили, что слияние нежелательно (по крайней мере сейчас). Возможно, позже мы сможем забрать некоторые фичи, но, думаю, сейчас есть вещи поважнее? 20:12:28  &lt;dg&gt; Возможно, я ошибаюсь. 20:12:28  &lt;dg&gt; Да. 20:13:43  &lt;str4d&gt; (Я работаю над лентами для 0.9.5, это мой приоритет) 20:13:54  &lt;dg&gt; О, верно. 20:14:20  &lt;dg&gt; Я настроил #i2p-www (только что зарегистрировал), и идея была в том, что я и другие сможем устроить своего рода «book sprint», чтобы добить страницы 20:14:28  &lt;dg&gt; Хотя я не был уверен, какие страницы действительно требуют работы 20:14:57  &lt;dg&gt; Идея в том, чтобы #i2p-www использовать как некий веб‑комитет: довести редизайн до ума и отчитываться в -dev (думаю, на встречах), когда будут обновления 20:15:28  &lt;hottuna&gt; Мы обновляем документацию или делаем редизайн сайта? 20:15:37  &lt;dg&gt; Редизайн сайта 20:15:51  &lt;dg&gt; &lt;@dg&gt; http://vekw35szhzysfq7cwsly37coegsnb4rrsggy5k4wtasa6c34gy5a.b32.i2p/en/site/ 20:15:51  &lt;dg&gt; &lt;@dg&gt; i2p.www.revamp — это в mtn 20:15:57  &lt;str4d&gt; dg, я бы рекомендовал переработку текста делать сейчас 20:16:00  &lt;str4d&gt; аргх 20:16:03  &lt;dg&gt; Мы решили, что текущий дизайн недостаточно дружелюбный и т. п. 20:16:20  &lt;str4d&gt; в I2p.www 20:16:48  &lt;topiltzin&gt; ок, дочитал хвост 20:16:59  &lt;str4d&gt; а дизайн/структуру нового сайта — в I2p.www.revamp 20:16:59  &lt;topiltzin&gt; мы сейчас про сайт? 20:17:07  &lt;dg&gt; ага 20:17:22  &lt;hottuna&gt; отлично! Дизайн duck. Очень понравился. 20:17:34  &lt;dg&gt; str4d: Если так проще, конечно. 20:17:57  &lt;topiltzin&gt; у нас есть eepsite с этим дизайном? 20:18:04  &lt;topiltzin&gt; нужен ли где‑нибудь JavaScript? 20:18:11  &lt;christop1&gt; ух, вы можете добраться до eepsite 20:18:11  &lt;christop1&gt; ? 20:18:20  &lt;dg&gt; &cs http://vekw35szhzysfq7cwsly37coegsnb4rrsggy5k4wtasa6c34gy5a.b32.i2p/en/site/ 20:18:20  &lt;iRelay&gt; Пытаюсь проверить статус "http://vekw35szhzysfq7cwsly37coegsnb4rrsggy5k4wtasa6c34gy5a.b32.i2p/en/site/" для dg. Пожалуйста, подождите... 20:18:26  &lt;iRelay&gt; http://vekw35szhzysfq7cwsly37coegsnb4rrsggy5k4wtasa6c34gy5a.b32.i2p/en/site/ ответил со статусом 200 за 5 секунд. 20:19:09  &lt;topiltzin&gt; и «Ur mom» всё ещё там. :-/ 20:19:12  &lt;hottuna&gt; Что нужно доделать, чтобы это стало рабочей альтернативой? 20:20:04  * dg тоже об этом думает 20:20:47  &lt;str4d&gt; topiltzin, прошу прощения, что всё ещё не убрал это -_- 20:20:58  &lt;str4d&gt; дизайну нужна доработка/переработка 20:21:45  &lt;RN&gt; да, помню, видел превью... выглядело профессионально... 20:21:45  &lt;RN&gt; (и у vekw35...i2p полоса будто бы словила slashdot'инг, лол) 20:21:48  &lt;str4d&gt; но этим можно заняться позже, при необходимости с несколькими вариантами 20:21:55  &lt;topiltzin&gt; выглядит нормально. Весь контент — инструкция по mtn, ключи разработчиков, вот это всё — там? 20:22:22  &lt;str4d&gt; первый приоритет, ИМХО, — довести бэкенд до конца. 20:22:41  &lt;str4d&gt; topiltzin, Я перенёс большую часть. 20:22:44  *** sayliwo_ теперь известен как sayliwo 20:23:03  &lt;RN&gt; редизайн использует обычные тикеты в Trac? 20:23:41  &lt;str4d&gt; Но меня всё ещё не устраивает расположение страницы/навигации.. 20:23:48  &lt;RN&gt; тикет «remove "ur mom"» послужил бы напоминанием тому, кому его назначат... 20:24:07  &lt;topiltzin&gt; Не знаю, насколько «Supported Software» — лучшее название средней колонки, ведь там по сути перечень действий, а не софт 20:24:30  &lt;str4d&gt; RN, главную надо переосмыслить. 20:25:09  &lt;str4d&gt; Макет duck копирует сайт Tor, и было бы хорошо сделать его уникальнее. 20:25:20  &lt;dg&gt; Можно составить список того, что нужно сделать, чтобы кто‑то мог этим заняться/по крайней мере у нас был чёткий краткий список? 20:25:39  &lt;hottuna&gt; Согласен, dg 20:25:54  &lt;topiltzin&gt; насколько радикальное переосмысление ты имеешь в виду, str4d ? 20:25:57  &lt;str4d&gt; Позже могу накидать то, что, насколько я знаю, нужно сделать. 20:26:19  &lt;dg&gt; Спасибо! 20:26:22  &lt;dg&gt; Думаю, с этим мы закончили 20:26:36  &lt;dg&gt; weltende: ты здесь? 20:26:46  &lt;iRelay&gt; &lt;weltende@freenode&gt; ага 20:26:59  &lt;str4d&gt; topiltzin, Мне нравится общий макет, но содержимое трёх колонок нужно переосмыслить. 20:28:17  &lt;topiltzin&gt; Согласен. Готов обсудить, когда посчитаешь нужным 20:29:45  &lt;str4d&gt; и подвал почти не нужен 20:29:48  &lt;str4d&gt; к слову, колонка новостей справа — динамическая 20:29:48  &lt;str4d&gt; (т. е. добавляешь новую запись в бэкенд — и список обновляется) 20:29:48  &lt;str4d&gt; Ещё момент — кэширование нужно продумать 20:29:48  &lt;str4d&gt; &lt;/braindump&gt; 20:30:36  &lt;topiltzin&gt; dg: можем глубже копнуть сайт или двигаться дальше — тебе решать 20:34:32  &lt;dg&gt; &lt;+topiltzin&gt; dg: можем глубже копнуть сайт или двигаться дальше — тебе решать 20:34:35  &lt;dg&gt; &lt;+dg&gt; Я не против копнуть глубже, просто не хочу, чтобы это растянулось и кто‑то ушёл, но оставшаяся тема довольно маленькая и в основном между мной и welt 20:35:11  &lt;topiltzin&gt; ок 20:36:00  &lt;topiltzin&gt; Я бы поменял название средней колонки «Supported Software» -&gt; «Что может I2P» 20:36:11  &lt;topiltzin&gt; и так как похожий вопрос уже есть в заголовке выше, я бы подумал, чтобы его поменять 20:36:34  &lt;topiltzin&gt; возможно, «Что делает I2P для вас» -&gt; «Что такое I2P» 20:37:28  &lt;dg&gt; RN: У нас вообще есть категория в Trac для этого? 20:37:35  &lt;topiltzin&gt; без пассивного залога на главной == хорошо 20:37:38  &lt;RN&gt; Предлагаю поменять «can be conducted anonymously on I2P.» на «can be conducted anonymously inside I2P.» 20:37:50  &lt;dg&gt; Оу. 20:37:57  &lt;dg&gt; inside действительно звучит намного лучше. 20:38:08  &lt;dg&gt; Многие, похоже, не понимают, что I2P — это пространство. 20:38:19  &lt;str4d&gt; Мы не хотим слишком много текста на главной, но с учётом улучшенной навигации, сколько дублирующих ссылок нужно? 20:38:37  &lt;RN&gt; dg, если нет, можно, наверное, создать... 20:38:59  &lt;str4d&gt; И можно ли часть этого заменить другими лентами/вступительным текстом/чем‑нибудь ещё? 20:39:14  &lt;str4d&gt; dg, www 20:39:21  &lt;dg&gt; конечно, пойду создам тикет для «your mom». 20:39:28  &lt;topiltzin&gt; А что насчёт упростить это предложение? «Многие вещи в публичном Интернете угрожают вашей приватности, но внутри I2P вы можете делать их анонимно» 20:39:46  * topiltzin надеялся, что мы достаточно взрослые, чтобы не нужен был тикет для «ur mom», но раз надо — пусть так 20:40:48  &lt;dg&gt; Мне избавить нас от позора или нам реально нужен тикет? 20:40:51  &lt;topiltzin&gt; Пытаюсь придумать максимально сжатое и понятное описание для главной 20:41:25  * RN хихикает над "&lt;dg&gt; конечно, пойду создам тикет для "your mom"." 20:41:44  &lt;KillYourTV&gt; Думаю, str4d не забудет об этом, так что, вероятно, не нужно. 20:41:59  &lt;KillYourTV&gt; (и никто другой, кто что‑то там делает) 20:42:02  &lt;topiltzin&gt; бросьте монетку. что угодно, лишь бы сделать :-/ 20:42:05  &lt;str4d&gt; тикет для этого не нужен 20:42:24  &lt;RN&gt; не хотел устраивать такой переполох 20:42:27  &lt;dg&gt; Было бы неплохо некоторые вещи официально зафиксировать, хотя, эм... не «your mom».. 20:42:30  &lt;str4d&gt; как я сказал, думаю, всю ту колонку надо заменить чем‑то ещё. 20:42:38  * dg заметает «your mom»-гейт под ковёр. 20:42:45  &lt;RN&gt; но по крайней мере мы знаем, что для такого точно есть подходящее место 20:43:00  &lt;str4d&gt; dg, тогда тикет «replace left column content with something else» 20:43:51  &lt;dg&gt; ок 20:44:22  &lt;topiltzin&gt; левую колонку, ИМХО, можно даже совсем убрать 20:44:49  &lt;topiltzin&gt; это даст больше места, чтобы лучше раскрыть функциональность 20:45:16  &lt;str4d&gt; как 20:45:16  &lt;str4d&gt; Аргх, забудьте об этом -_- 20:45:49  &lt;dg&gt; Ключевые слова Trac разделяются «,» да? 20:46:12  &lt;KillYourTV&gt; насколько мне известно — да 20:47:11  &lt;topiltzin&gt; мы даже можем убрать заголовок «Supported Software» и использовать это место, чтобы перечислить, что умеет I2P 20:47:26  &lt;dg&gt; http://trac.i2p2.i2p/ticket/792 20:47:29  &lt;topiltzin&gt; лучше, чем просто список — дать короткое описание для каждого, если уместно, или добавить иконку 20:47:39  &lt;dg&gt; topiltzin: Это было бы здорово, на самом деле. 20:48:00  &lt;str4d&gt; помните, что навигация, колонки и подвал — это просто списки, так что левую колонку можно изменить/убрать и другой темой. 20:48:03  &lt;dg&gt; «Supported Software» всё равно не дружелюбно к пользователю 20:49:06  &lt;RN&gt; хмм... иконки... это быстро станет предметом стилистических споров 20:50:34  &lt;str4d&gt; иконки и прочее лучше оставить на откуп теме. может, пока подумать о том, какой контент мы хотим на главной, а не обязательно о том, как он будет расположен? 20:50:45  &lt;topiltzin&gt; если не сможем договориться об иконках, какие считаем удачными, можно обойтись и без них 20:51:49  &lt;topiltzin&gt; ты имеешь в виду кроме удаления левой колонки, str4d ? 20:52:35  &lt;RN&gt; да, я согласен со str4d: сначала контент, потом форма, иконки — как украшение в темах или позже 20:52:50  &lt;RN&gt; самые важные два вопроса у посетителя сайта, скорее всего: «зачем мне это?» и «я поставил, что дальше?» 20:53:16  &lt;str4d&gt; Ну, нужно ли её убирать? Была бы полезна краткая вводная со ссылкой «читать далее»? Помогла бы маленькая инфографика? 20:53:35  &lt;str4d&gt; Вот такие вещи — про контент. 20:53:38  &lt;topiltzin&gt; Мне нравится инфографика в Pretty Colors (TM) 20:54:30  &lt;topiltzin&gt; и как RN спрашивал — что мы ответим новичку на вопрос «зачем мне это?» 20:54:33  &lt;RN&gt; да, topiltzin, но ты используешь Paint 20:54:40  &lt;RN&gt; ;) 20:54:51  &lt;topiltzin&gt; это точно не я, визуальных навыков — ноль :-P 20:55:43  &lt;RN&gt; кратко + «читать далее» — хорошая идея, ИМХО 20:55:57  &lt;dg&gt; &lt;+dg&gt; Я бы предпочёл не забивать Trac кучей лишних тикетов, но в то же время это помогает держать под контролем, что нужно сделать. 20:56:00  &lt;dg&gt; &lt;+dg&gt; Ах да, и http://vekw35szhzysfq7cwsly37coegsnb4rrsggy5k4wtasa6c34gy5a.b32.i2p/en/site/volunteer/bounties — ссылки на Bounties сломаны. 20:56:00  &lt;dg&gt; &lt;+dg&gt; Думаю, пойду и создам для этого тикеты. 20:56:11  &lt;iRelay&gt; Заголовок: Bounties - I2P (at vekw35szhzysfq7cwsly37coegsnb4rrsggy5k4wtasa6c34gy5a.b32.i2p) 20:56:40  &lt;str4d&gt; dg, так ли? Должно быть, я пропустил перенос ссылок... 20:57:11  &lt;KillYourTV&gt; Я попробовал несколько ссылок наугад, у меня открылись 20:57:18  &lt;topiltzin&gt; что бы ты написал в таком кратком тексте, RN ? 20:57:45  &lt;dg&gt; например, GCJ. "http://dev.i2p.net/cgi-bin/cvsweb.cgi/i2p/Makefile.gcj" 20:57:52  &lt;dg&gt; И ещё одна — на duck.i2p. 20:58:07  &lt;dg&gt; Я и это в Trac занесу. 20:59:10  &lt;str4d&gt; О, это связано с текстом, dg 20:59:17  &lt;RN&gt; ну, сказал бы что‑нибудь вроде: Интернет следит за тобой... 20:59:17  &lt;RN&gt; лол 20:59:24  * dg записывает 20:59:24  &lt;str4d&gt; они сломаны и на текущем сайте тоже. 20:59:39  &lt;RN&gt; нужно немного времени, чтобы придумать что‑то более серьёзное 20:59:47  &lt;dg&gt; str4d: спасибо :) 21:00:13  &lt;topiltzin&gt; Я не против чего‑то не слишком серьёзного, но не до уровня «ur mom» 21:01:25  &lt;topiltzin&gt; в идеале что‑то располагающее... не слишком формальное 21:01:36  &lt;topiltzin&gt; определённо стоит побрейнштормить 21:06:05  &lt;MTN_&gt; i2p.trac: #795: Bounties being broken http://trac.i2p2.i2p/ticket/795 21:06:08  &lt;MTN_&gt; i2p.trac: #793: Mirror links http://trac.i2p2.i2p/ticket/793 21:06:08  &lt;MTN_&gt; i2p.trac: #792: Replace left column content http://trac.i2p2.i2p/ticket/792 21:06:43  &lt;dg&gt; &lt;+dg&gt; Тикеты №793–№795 я создал пока. 21:06:43  &lt;dg&gt; &lt;+topiltzin&gt; в идеале что‑то располагающее.. не слишком формальное 21:06:43  &lt;dg&gt; &lt;+topiltzin&gt; определённо стоит побрейнштормить 21:06:43  &lt;dg&gt; &lt;+dg&gt; кстати, я не спешу сворачивать, если вы ещё не готовы 21:07:41  &lt;topiltzin&gt; Думаю, всё сводится к тому, почему мы хотим, чтобы I2P использовали больше людей, и что им сказать, чтобы они начали им пользоваться 21:08:00  &lt;RN&gt; кроме брейншторма по контенту остались только зеркалирование и SSL? 21:08:19  &lt;dg&gt; SSL в основном между мной и welt, и я создал тикет 21:08:19  &lt;topiltzin&gt; хочешь заняться этими двумя и вернуться к контенту в конце? 21:08:34  &lt;dg&gt; Зеркалирование мы затрагивали на прошлой неделе... Думаю, нам всё ещё нужен welt для этого. 21:08:34  &lt;dg&gt; О. 21:08:42  &lt;dg&gt; Собственно, хочу поднять одну тему 21:08:56  &lt;iRelay&gt; &lt;weltende@freenode&gt; я здесь.. 21:09:00  &lt;dg&gt; Как думаете, стоит ли возродить список рассылки для обсуждений разработки и т. п., будет ли он полезен? 21:09:10  &lt;topiltzin&gt; +1 да, пожалуйста 21:09:17  &lt;dg&gt; weltende: см. тикет №794 21:09:29  &lt;dg&gt; ИМХО, мы закрыли обсуждение по SSL на прошлой неделе 21:09:40  &lt;RN&gt; да, список рассылки — хорошо бы снова запустить, ИМХО 21:09:43  &lt;hottuna&gt; Я не столь уверен насчёт рассылки. zzz.i2p, кажется, хорошо закрывает эту нишу. 21:10:02  &lt;iRelay&gt; http://trac.i2p2.i2p/ticket/794 - (assigned defect) - SSL 21:10:03  &lt;RN&gt; хотя у hottuna хороший поинт 21:10:39  &lt;iRelay&gt; &lt;weltende@freenode&gt; hottuna: старая рассылка, правда, привлекала людей со стороны.. 21:10:59  &lt;hottuna&gt; zzz.i2p уже устоялся и работает вполне хорошо 21:11:23  &lt;iRelay&gt; &lt;weltende@freenode&gt; hottuna: не так, как старая рассылка 21:11:35  &lt;hottuna&gt; welt: да, верно. но это должно быть полезно, а не просто раздувание ради того, чтобы было больше всего 21:11:56  &lt;topiltzin&gt; оба варианта работают, хотя списки рассылки вообще очень распространены в open-source проектах 21:11:56  &lt;topiltzin&gt; это в каком‑то смысле давняя традиция. Я могу жить с zzz.i2p, но со списком рассылки разработчиков чувствовал бы себя как дома 21:12:17  &lt;str4d&gt; рассылка могла бы быть полезной (я думал поднять сайт с рассылками, но не был уверен, как обрабатывать письма, не создавая по одному адресу на список на postman) 21:12:23  *** blitzkrieg_ теперь известен как blitzkrieg 21:12:38  &lt;topiltzin&gt; привлекать людей со стороны — это плохо? ;-) 21:12:46  &lt;hottuna&gt; может, построим — и они придут? если никому не нужно, оно вскоре само умрёт 21:13:00  &lt;iRelay&gt; &lt;weltende@freenode&gt; topiltzin: я имел это в виду как аргумент «за» рассылку 21:13:12  &lt;topiltzin&gt; о, ок 21:13:32  &lt;hottuna&gt; альтернативно — попросить zzz внешние версии / ссылаться на zzz.i2p.to / zzz.i2p.in 21:13:39  &lt;iRelay&gt; &lt;weltende@freenode&gt; да... подниму, как будет время 21:14:43  &lt;topiltzin&gt; Мне в целом некомфортно вводить пароль, используя эти ин/аут‑прокси, но другим может быть норм 21:15:56  &lt;hottuna&gt; да, инпрокси, вероятно, не оптимален 21:16:26  &lt;dg&gt; &lt;+dg&gt; Кстати, это существует. Но мёртвое. 21:16:29  &lt;topiltzin&gt; что последнее ты получил, dg? 21:16:29  &lt;dg&gt; &lt;+dg&gt; http://lists.welterde.de/mailman/listinfo/i2p-general 21:16:29  &lt;dg&gt; &lt;+dg&gt; Кроме того, возможно, стоит выключить листинг каталогов на *.welterde.de. 21:16:32  &lt;dg&gt; &lt;+dg&gt; http://lists.welterde.de/mailman/ 21:16:32  &lt;dg&gt; &lt;+dg&gt; В любом случае, ок 21:16:32  &lt;dg&gt; &lt;+topiltzin&gt; Мне в целом некомфортно вводить пароль, используя эти ин/аут‑прокси, но другим может быть норм 21:16:35  &lt;iRelay&gt; Заголовок: I2p-general Info Page (at lists.welterde.de) 21:16:35  &lt;dg&gt; &lt;+dg&gt; Мне тоже. 21:16:38  &lt;iRelay&gt; Заголовок: Index of /mailman/ (at lists.welterde.de) 21:17:14  &lt;iRelay&gt; &lt;weltende@freenode&gt; dg: ах.. я про это забыл.. просто, видимо, так и не попало на сайт.. 21:17:25  &lt;iRelay&gt; &lt;weltende@freenode&gt; (предпочёл бы сделать lists.i2p2.de или около того) 21:17:33  &lt;dg&gt; Я тоже :-) 21:20:27  &lt;dg&gt; topiltzin, лично я — за список рассылки, но для меня это скорее про «профессиональность» и всё такое, чем про какую‑то пользу, которую я могу описать и проповедовать 21:20:42  &lt;dg&gt; но полагаю, остальные видят в этом пользу — это хорошо 21:20:45  &lt;topiltzin&gt; dg: return true; 21:20:45  &lt;topiltzin&gt; наличие архивов рассылки очень полезно; если ничего другого, делает проект более похожим на прочие open-source проекты 21:21:49  &lt;topiltzin&gt; чем это отличается от zzz.i2p + доступ через инпрокси: не сильно, разве что случайному новому разработчику будет меньше порог входа 21:22:30  &lt;topiltzin&gt; кроме того, позволить поисковикам индексировать архивы рассылки — вклад в глобальную базу знаний, это хорошо 21:22:40  &lt;RN&gt; или кто‑то, заинтересованный I2P, почитает обсуждения и, возможно, решит установить и попробовать 21:22:55  &lt;topiltzin&gt; очень часто я что‑то ищу и нахожу ответ в архиве рассылки какого‑нибудь open-source проекта 21:23:18  &lt;topiltzin&gt; RN: это возможно, я предпочитаю держать открытыми все возможные каналы. 21:23:28  &lt;iRelay&gt; &lt;weltende@freenode&gt; topiltzin: рассылка не про новых разработчиков или вообще людей, вовлечённых в I2P, а про людей вне проекта, которые критикуют протокол, реализацию и т. д. 21:23:40  &lt;topiltzin&gt; а дальше пусть пользователи/разработчики/рынок решают, какое место лучше 21:23:47  &lt;iRelay&gt; &lt;weltende@freenode&gt; чего стало заметно меньше после падения 21:24:14  &lt;topiltzin&gt; не вижу, почему это не может быть и для того, и для другого, weltende 21:24:44  &lt;iRelay&gt; &lt;weltende@freenode&gt; topiltzin: конечно.. но, ИМХО, мой аспект важнее ;-) 21:25:04  &lt;topiltzin&gt; :-P 21:25:14  &lt;dg&gt; &lt;+topiltzin&gt; не вижу, почему это не может быть и для того, и для другого, weltende 21:25:14  &lt;dg&gt; &lt;+dg&gt; Также закину идею: сделать geti2p.net доменом по умолчанию начиная с какого‑то $периода 21:25:14  &lt;dg&gt; &lt;+dg&gt; (может, когда запустим новый дизайн) 21:25:34  &lt;dg&gt; &lt;+dg&gt; &lt;+dg&gt; Я как раз об этом думал 21:25:34  &lt;dg&gt; &lt;+dg&gt; &lt;+dg&gt; Это создаёт лучшее впечатление 21:25:34  &lt;dg&gt; &lt;+dg&gt; &lt;+topiltzin&gt; не вижу, почему это не может быть и для того, и для другого, weltende 21:25:34  &lt;dg&gt; &lt;+dg&gt; &lt;+dg&gt; Также закину идею: сделать geti2p.net доменом по умолчанию начиная с какого‑то $периода 21:25:37  &lt;dg&gt; &lt;+dg&gt; &lt;+dg&gt; (может, когда запустим новый дизайн) 21:25:44  &lt;hottuna&gt; Мне нравится geti2p.net 21:25:55  &lt;topiltzin&gt; iRelay&gt; &lt;weltende@freenode&gt; topiltzin: конечно.. но, ИМХО, мой аспект важнее ;-) 21:25:55  &lt;topiltzin&gt; &lt;topiltzin&gt; :-P 21:26:06  &lt;dg&gt; Мне тоже, не идеально (i2p.net был бы лучше, очевидно), но лучше, чем текущий, ИМХО. 21:26:17  &lt;KillYourTV&gt; тикет №795 теперь исправлен на живом сайте. 21:26:20  &lt;dg&gt; и извините за моё нестабильное соединение. 21:26:26  &lt;iRelay&gt; &lt;weltende@freenode&gt; на стикерах уже написано geti2p.net, если правильно помню ;) 21:26:34  &lt;iRelay&gt; http://trac.i2p2.i2p/ticket/795 - (new defect) - Bounties being broken 21:26:38  &lt;str4d&gt; Домен I2p.net всё ещё зарегистрирован на jrandom? 21:26:48  &lt;dg&gt; он был оплачен на много лет 21:26:51  &lt;dg&gt; так что да 21:26:58  &lt;dg&gt; если jrandom не вернётся, мы несколько в тупике. 21:27:02  &lt;dg&gt; Нет гарантий, что мы получим i2p.net после истечения срока. 21:27:08  &lt;dg&gt; (если только не пойти к ICANN?) 21:27:10  &lt;iRelay&gt; &lt;weltende@freenode&gt; да... до 2016 21:27:18  &lt;str4d&gt; И я согласен с твоей идеей, dg 21:27:29  &lt;iRelay&gt; &lt;weltende@freenode&gt; dg: вообще‑то verizone 21:27:42  &lt;topiltzin&gt; да, новый дизайн + новое доменное имя = свежесть 21:27:51  &lt;iRelay&gt; &lt;weltende@freenode&gt; эмм... verisign 21:27:57  &lt;dg&gt; Я думал, к ICANN обращаются, чтобы вернуть домен, если кто‑то его потом перехватит, заявив, что это их «бренд». 21:28:04  &lt;str4d&gt; Я уже планирую, чтобы сайт динамически менял URL'ы для ресурсов, про которые известно, что они доступны внутри и вне I2P 21:28:15  &lt;dg&gt; увы, сомневаюсь, что мы можем сейчас пойти в ICANN/и т. п. и сказать: «эй, можно нам его сейчас? Мы не хотим ждать до 2016!» 21:28:35  &lt;dg&gt; (если только у нас нет хороших друзей) 21:28:41  &lt;iRelay&gt; &lt;weltende@freenode&gt; dg: нет.. ICANN занимается только TLD.. нужно идти к администратору TLD 21:28:49  &lt;str4d&gt; То есть, например, forum.I2P &lt;-&gt; forum.i2p2.de 21:28:52  &lt;dg&gt; ах, точно 21:29:07  &lt;dg&gt; Можно связаться с $hostOfForum? 21:29:11  &lt;str4d&gt; Мы могли бы получить *.i2p? :D 21:29:22  &lt;dg&gt; forum.i2p был/есть популярен, и стабильность помогла бы.. 21:29:51  &lt;dg&gt; (Не помогает и то, что официальный форум часто лежит, и у нас... нет форума для пользователей). Какое‑то время всё работало хорошо. 21:30:08  &lt;dg&gt; str4d: и да. «(in i2p)» и конфликтующие стили ссылок на страницах — это странно и непонятно. 21:30:15  &lt;dg&gt; Мне больше нравится то, что ты предложил. :-) 21:31:10  &lt;dg&gt; кстати — «2007-09-28 — Syndie 1.101a» на сайте выглядит так себе.. 21:35:18  &lt;RN&gt; собственно Syndie стоит сохранить 21:35:25  &lt;RN&gt; ему нужен разработчик, чтобы проявил заботу, но оно работает и довольно полезно, когда к нему привыкаешь 21:35:25  &lt;RN&gt; чёрт, опубликовать этот лог встречи в Syndie было бы круто, ИМХО 21:35:32  &lt;dg&gt; Оставить, но найти, кому над этим работать. 21:35:35  &lt;dg&gt; Да. 21:36:14  &lt;topiltzin&gt; Итак, у нас доменное имя, рассылка, брейншторм по контенту. На чём‑то из этого нужно сфокусироваться дальше? 21:36:56  &lt;dg&gt; Не думаю, но, может, кто‑то не согласен, хех. 21:38:53  &lt;topiltzin&gt; что ты имеешь в виду под «должны оставить», RN? 21:39:05  &lt;dg&gt; &lt;+dg&gt; кстати — «2007-09-28 — Syndie 1.101a» на сайте выглядит так себе.. 21:40:30  &lt;iRelay&gt; &lt;RN__@kytv&gt; думаю, у Syndie огромный потенциал 21:41:02  &lt;iRelay&gt; &lt;RN__@kytv&gt; казалось, dg предлагал убрать его из списка ПО или около того 21:41:18  &lt;KillYourTV&gt; Нужно дать ссылки на свежие tarball'ы/инсталляторы. Возможно, стоит, чтобы syndie.i2p2.de тоже управлялся через mtn. 21:41:40  &lt;dg&gt; Вроде того. Я предлагал, может, спрятать дату или изменить дизайн, чтобы это так не бросалось в глаза; иметь на странице настолько застоявшееся ПО, ИМХО, выглядит плохо 21:41:47  &lt;dg&gt; Это портит первое впечатление о Syndie и I2P 21:42:01  &lt;dg&gt; KillYourTV: Да. Просто выложить эти tarball'ы/и т. п. уже помогло бы.. 21:42:04  &lt;topiltzin&gt; Может, оставим, но уберём дату? Думаю, «тухлость» именно из‑за 2007 года 21:42:15  &lt;dg&gt; (и сломанный инсталлятор..) 21:42:19  &lt;dg&gt; s/installer/packaging 21:42:29  &lt;iRelay&gt; &lt;RN@kytv&gt; ага, просто сменить текст ссылки на «Syndie» 21:42:29  &lt;topiltzin&gt; до тех пор, пока активная разработка не возобновится (насчёт удаления даты) 21:42:32  &lt;iRelay&gt; &lt;RN@kytv&gt; согласен 21:43:28  &lt;iRelay&gt; &lt;RN@kytv&gt; да, я за 21:43:44  &lt;topiltzin&gt; :) 21:43:55  &lt;str4d&gt; dg, в редизайне этого нет. 21:43:55  &lt;str4d&gt; Этот блок на текущем сайте задуман как эквивалент «новостей» 21:43:55  &lt;str4d&gt; Ссылка на Syndie была бы хороша, но скорее как часть средней колонки. 21:44:05  &lt;dg&gt; Думаю, мы в основном закончили 21:44:16  &lt;dg&gt; Хотя netsplit 21:44:23  &lt;str4d&gt; пфф, не думаю, что мы потеряли кого‑то из участников 21:44:26  &lt;dg&gt; пффт, не думаю, что мы потеряли кого‑то из участников 21:44:33  &lt;dg&gt; Отличная встреча, ребята. 21:44:40  &lt;dg&gt; Как насчёт 8:00 PM в следующий раз? 21:44:43  &lt;iRelay&gt; &lt;weltende@freenode&gt; dg: следующую встречу можно бы с чуть большей структурой ;-) 21:45:14  &lt;dg&gt; weltende: ..., сорри. Тем было много, я не ожидал, что всё пойдёт так, думал, будет коротко. Учту это в планировании в следующий раз. :-) 21:45:14  &lt;dg&gt; ну что ж 21:45:17  &lt;dg&gt; всё равно, хороший итог. 21:45:24  &lt;topiltzin&gt; RN: раз уж ты вывел фокус на контент, с интересом жду твоих предложений :) 21:45:31  &lt;str4d&gt; Ммм. Может, сначала структурировать короткие темы, а более дискуссионные — потом. 21:45:31  &lt;topiltzin&gt; когда будут 21:45:42  &lt;topiltzin&gt; +1 str4d 21:45:53  &lt;topiltzin&gt; более открытые — в конце, логично 21:45:56  &lt;dg&gt; str4d: Да, может быть хорошей идеей. Надеюсь, я справляюсь, хех. 21:45:59  &lt;dg&gt; Думаю, да. 21:46:14  &lt;str4d&gt; Это лучше, чем никакой встречи =) 21:46:28  &lt;topiltzin&gt; topiltzin&gt; RN: раз уж ты вывел фокус на контент, с интересом жду твоих предложений :) 21:46:31  &lt;topiltzin&gt; &lt;topiltzin&gt; когда будут 21:46:31  * dg улыбается 21:46:42  &lt;topiltzin&gt; return true; // ;-) 21:46:44  &lt;iRelay&gt; &lt;RN@kytv&gt; у тебя хороший старт, dg... 21:46:44  &lt;dg&gt; topiltzin: нет, RN взял это у kytv 21:47:10  &lt;iRelay&gt; &lt;RN@kytv&gt; ага-ага, topz 21:47:13  &lt;iRelay&gt; &lt;RN@kytv&gt; ;) 21:47:23  &lt;iRelay&gt; &lt;RN@kytv&gt; ну что, стукнул молотком...? 21:47:27  &lt;dg&gt; Я рад, кажется, мы сегодня (и на прошлой неделе) сделали что‑то хорошее 21:47:27  * dg эм... bamfs встречу закрывает. 21:47:38  &lt;dg&gt; Встреча будет в следующий раз в 8:00 PM, в тот же день. 21:47:47  &lt;iRelay&gt; &lt;RN@kytv&gt; УРА! официальность 21:47:47  &lt;dg&gt; RN: bam 21:48:05  &lt;iRelay&gt; &lt;RN@kytv&gt; :) 21:48:06  * dg даёт пять RN 21:48:20  *** KillYourTV меняет тему на "Latest dev build: 0.9.3-11 | Dev mtg here 8:00 PM (20:00) UTC Tues. Dec. 4 | Report bugs at http://trac.i2p2.i2p / http://trac.i2p2.de" 21:48:28  &lt;iRelay&gt; * RN@kytv даёт dg пива 21:48:31  &lt;topiltzin&gt; **smooth** 21:48:38  &lt;iRelay&gt; &lt;weltende@freenode&gt; dg: вообще, кажется, раньше было *baf*, как мне кажется :P 21:48:50  &lt;dg&gt; чёрт 21:48:53  * dg записывает 21:49:00  &lt;str4d&gt; Ага. Значит, ещё не закончено =P 21:49:30  &lt;dg&gt; *baf*s </div>
