---
title: "Встреча разработчиков I2P - 11 декабря 2012"
date: 2012-12-11
author: "str4d"
description: "Протокол собрания разработчиков I2P от 11 декабря 2012 года."
categories: ["meeting"]
---

## Краткий обзор

<p class="attendees-inline"><strong>Присутствовали:</strong> lillith, Meeh, postman, psi, str4d, topiltzin, zzz</p>

## Журнал встречи

<div class="irc-log"> 20:20:09  &lt;str4d&gt; &lt;str4d&gt; Не уверен, где dg, так что предлагаю всё равно начать встречу, продолжив повестку с прошлой недели (или перезапустив её при необходимости). 20:20:09  &lt;str4d&gt; (http://zzz.i2p/posts/5779) 20:20:18  &lt;iRelay&gt; Заголовок: zzz.i2p: IRC Meetings (at zzz.i2p) 20:40:14  &lt;str4d&gt; Никто не собирается отвечать? 20:41:48  &lt;Meeh&gt; Я за встречу 20:42:09  &lt;Meeh&gt; но сегодня IRC был очень нестабилен 20:51:48  &lt;str4d&gt; Кто‑нибудь хочет вести и начать встречу? Понятия не имею, куда делся dg, а мне придётся уйти по ходу, так что я не могу. 20:52:40  &lt;str4d&gt; Похоже, iRelay на сервере postman, так что если председатель тоже там, обрывы не повлияют на лог встречи. 21:01:13  &lt;psi&gt; встреча была...? 21:01:32  * lillith берётся вести встречу, как только у меня zzz.i2p успешно загрузится 21:04:05  &lt;psi&gt; встреча уже сейчас, верно? 21:05:43  &lt;lillith&gt; ага, если только никто другой не хочет вести 21:07:16  &lt;psi&gt; ок 21:07:16  &lt;psi&gt; темы? 21:07:16  &lt;lillith&gt; Итак, продолжая с того места, где остановились на прошлой неделе, orion, ты здесь? 21:09:52  &lt;psi&gt; звучит осуществимо 21:09:54  &lt;lillith&gt; я, правда, не уверена ради чего; по крайней мере мне кажется это немного бессмысленным 21:10:20  &lt;psi&gt; чтобы сделать более структурированную среду для помощи пользователям 21:10:27  &lt;psi&gt; насколько я помню 21:10:48  &lt;topiltzin&gt; скорее объединить ресурсы 21:11:05  &lt;topiltzin&gt; +1 к этому, но, насколько я помню, сначала нужно спросить кого‑то (владельца канала?  кто это/был им?) 21:11:13  &lt;lillith&gt; то есть объединить два довольно мёртвых канала в один, менее мёртвый? 21:11:50  &lt;topiltzin&gt; ага 21:12:23  &lt;lillith&gt; хорошо, пункт 2a: кто владеет каждым каналом и что они думают? 21:12:50  &lt;lillith&gt; 2b: новый канал — #i2p или #i2p-help? 21:12:57  * postman владеет #i2p и ничего особенного не думает 21:13:31  &lt;postman&gt; #i2p должен сохранить своё имя 21:13:33  &lt;lillith&gt; 2c: попросить кого‑то удалить один и перенаправить людей в другой 21:13:38  &lt;postman&gt; zzz владеет #i2p-help 21:14:10  &lt;psi&gt; думаю, ircd может сделать своего рода «symlink» для каналов? 21:14:12  &lt;lillith&gt; мне кажется, новым пользователям нужен очевидный канал 'help', куда они сначала попадут при подключении 21:14:31  &lt;lillith&gt; иначе они будут просто спрашивать в случайных каналах 21:14:51  &lt;postman&gt; насчёт symlink. я проверю 21:16:35  &lt;lillith&gt; ладно, пункт 2 закрыт? 21:18:16  &lt;lillith&gt; пункт 3: обновления по переработке сайта. 21:18:35  &lt;lillith&gt; str4d, есть новости? 21:18:37  &lt;psi&gt; сколько людей над этим работают? 21:23:13  &lt;lillith&gt; psi: насколько я знаю, только str4d 21:28:17  &lt;lillith&gt; насчёт пункта 4: добавления ссылок в консоли 0.9.4 — думаю, str4d ушёл, и books здесь нет, может, на следующей неделе? 21:28:17  &lt;str4d&gt; lillith, сейчас уйду AFK 21:28:26  &lt;str4d&gt; Но реорганизация страниц сайта в основном завершена. 21:33:45  &lt;str4d&gt; Хотелось бы обратную связь по этому от участников (навигация и структура url) — смотрите тикет #807 для живого url 21:33:48  &lt;iRelay&gt; http://trac.i2p2.i2p/ticket/807 - (принятое улучшение) - Обновление сайта 21:33:50  &lt;str4d&gt; И в том тикете также перечислены следующие задачи todo для переработки. 21:33:50  &lt;lillith&gt; хорошо, спасибо :) 21:34:09  &lt;lillith&gt; пункт 5; выпуск 0.9.4 21:35:46  &lt;lillith&gt; zzz, вы всё ещё нацеливаетесь на середину декабря? 21:39:52  &lt;zzz&gt; в понедельник. см. также /topic и http://zzz.i2p/topics/1252 21:39:55  &lt;zzz&gt; и насчёт добавления ссылок в консоли — этот пункт повестки можно отложить на 6 недель для 0.9.5 21:45:02  &lt;lillith&gt; хорошо, спасибо :) 21:45:09  &lt;lillith&gt; пункт 6: есть какие‑нибудь заметки от участников 21:45:09  &lt;lillith&gt; ... есть кто‑нибудь? 21:45:09  &lt;psi&gt; заметки? 21:45:09  &lt;lillith&gt; всё, что хотите добавить 21:45:09  &lt;psi&gt; самая частая жалоба от новых пользователей — что в начале всё медленно 21:45:22  &lt;psi&gt; есть ли способ это исправить? 21:49:54  &lt;Meeh&gt; сделать так, чтобы установщик включал RIs (RouterInfo), могло бы помочь со скоростью запуска. Но это не безупречное решение 21:49:54  &lt;Meeh&gt; а что, если те RIs будут недоступны, или высокая нагрузка и т. п. 21:49:54  &lt;psi&gt; есть ли «более быстрый» способ начального наполнения, помимо предварительного включения в дистрибутив? 21:49:54  &lt;zzz&gt; Meeh, твой скрипт reseed-сервера (reseed — первичная загрузка netDb) вообще является узким местом? он хоть как‑то замедляет reseeding? 21:49:54  &lt;Meeh&gt; повысить лимит, прежде чем router прекращает reseeding, до 200–300.. Но это тоже не идеальная идея 21:49:54  &lt;lillith&gt; Meeh, любое решение наверняка лучше, чем никакого 21:49:54  &lt;Meeh&gt; это замедляет сервер при активном использовании, поскольку там блокировка на запись в SQLite 21:49:56  &lt;Meeh&gt; мне стоит сделать версию на MySQL, и те, кто занимается reseed, смогли бы её использовать — это бы сильно помогло 21:51:20  &lt;lillith&gt; предварительное включение RIs может только ускорить первичный запуск; в худшем случае будет как сейчас 21:51:20  &lt;Meeh&gt; тогда файловая/базовая блокировка больше не будет узким местом 21:52:49  &lt;Meeh&gt; или любой другой *sql, лишь бы он работал как сервер 22:01:    &lt;lillith&gt; похоже, orion здесь нет, и я не вижу, как мы можем продолжать без него 22:04:    &lt;lillith&gt; пункт 7: следующая встреча 22:06:    &lt;topiltzin&gt; против предварительного включения есть веские аргументы; они изложены на zzz.i2p 22:07:    &lt;lillith&gt; оставлю это dg, предположительно это будет в 8:00 UTC в следующий вторник (18‑го) 22:08:    &lt;lillith&gt; topiltzin, я посмотрю 22:09:    &lt;lillith&gt; Я бы сказала, что эта встреча на этом официально окончена :) </div>
