---
title: "Встреча разработчиков I2P - 29 января 2013"
date: 2013-01-29
author: "dg"
description: "Протокол совещания разработчиков I2P от 29 января 2013 года."
categories: ["meeting"]
---

## Краткий обзор

<p class="attendees-inline"><strong>Присутствующие:</strong> dg, hottuna, str4d, zzz</p>

## Журнал встречи

<div class="irc-log"> 20:08:14  &lt;dg&gt; всем привет 20:08:33  &lt;dg&gt; мы толком не обсуждали повестку, но у нас всё равно есть крупные вещи для обсуждения, так что ничего страшного 20:08:55  &lt;dg&gt; первая тема — новый дизайн сайта и блокеры, мешающие его запуску 20:08:58  &lt;dg&gt; передаю слово str4d 20:09:09  * dg передаёт условный микрофон str4d  20:09:20  &lt;str4d&gt; Привет! 20:09:27  &lt;str4d&gt; &lt;/ocd&gt; 20:10:07  &lt;str4d&gt; Итак, за последнюю неделю у меня было не так много времени на работу над этим, но сайт при желании *можно* запускать. 20:10:26  &lt;str4d&gt; Блокеры (которые я вижу) — это разметка документации для переводов. 20:10:37  &lt;str4d&gt; Ах да, и исправление URL — вот это действительно блокер. 20:10:48  &lt;str4d&gt; (Я делал это параллельно.) 20:11:45  &lt;str4d&gt; Остальную часть сайта я сделал — нам просто нужно пройтись по каждой странице документации и повторить то, что я делал: добавить теги для перевода к каждому абзацу/заголовку/пункту списка/и т. п., а также проверить/исправить внутренние URL сайта. 20:12:29  &lt;str4d&gt; Другая вещь, которую я считаю блокером, — перенос старых переводов в новый формат, то есть пройти по старым страницам вроде faq_lang.html и скопировать их текст в соответствующие .po файлы. 20:12:55  &lt;dg&gt; ИМХО, разметка для переводов — это не настоящий блокер, но то, что нужно скоро закончить; не знаю, как вы относитесь к запуску без полностью готовых переводов 20:13:14  &lt;str4d&gt; (Я сделал 1,2 страницы для de и 1 страницу для es в качестве примера, но это должен делать тот, кто знает язык, чтобы можно было проверить копипаст.) 20:14:00  &lt;str4d&gt; (поскольку нет гарантии, что две отдельные страницы имеют одинаковое содержание) 20:15:52  &lt;str4d&gt; С точки зрения дизайна я всё больше склоняюсь к тому, чтобы просто оставить модифицированную тему duck'а; её хвалили многие, включая дизайнера. Лично я всё ещё ею не до конца доволен (например, длинные фрагменты текста в документации мне читать немного тяжело), но я бы не назвал это блокером. 20:16:09  &lt;dg&gt; Мне она в целом нравится 20:16:40  &lt;str4d&gt; А, да — одно плохое: добавленный мной мобильный CSS, похоже, не работает на мобильных *derp* 20:16:52  &lt;str4d&gt; (Хотя в суженном настольном браузере работает вполне неплохо) 20:19:26  &lt;str4d&gt; Это, пожалуй, всё по сайту, что приходит в голову — он нормально функционирует, и основная подготовительная работа сделана. 20:19:41  &lt;dg&gt; Позже схожу проверить, нет ли битых ссылок 20:19:52  &lt;dg&gt; Раньше кое-какие находил 20:20:17  &lt;str4d&gt; dg: на моём тестовом сайте крутится последняя версия, так что можешь проверять там. 20:20:32  &lt;str4d&gt; Битые ссылки должны быть только в /lang/doc/* 20:20:35  &lt;dg&gt; дай-ка я откопаю тикет 20:20:38  &lt;str4d&gt; Все остальные страницы должны быть в порядке. 20:20:45  &lt;str4d&gt; Это тикет #807 20:20:52  &lt;dg&gt; сэкономил мне немного времени :) 20:20:59  &lt;iRelay&gt; http://trac.i2p2.i2p/ticket/807 - (принятое улучшение) - Обновление сайта 20:20:59  &lt;dg&gt; хотите вернуться к этому на следующей неделе? 20:23:38  &lt;dg&gt; Нашёл одну. 20:23:46  &lt;dg&gt; http://vekw35szhzysfq7cwsly37coegsnb4rrsggy5k4wtasa6c34gy5a.b32.i2p/docs/how/networkcomparisons из http://vekw35szhzysfq7cwsly37coegsnb4rrsggy5k4wtasa6c34gy5a.b32.i2p/docs/how/garlic-routing 20:23:49  &lt;str4d&gt; Ах да, и /lang/misc/* тоже ещё не смотрели. 20:23:56  &lt;iRelay&gt; Заголовок: Garlic Routing - I2P (на vekw35szhzysfq7cwsly37coegsnb4rrsggy5k4wtasa6c34gy5a.b32.i2p) 20:24:06  &lt;dg&gt; Должно быть /en/comparison 20:24:12  &lt;dg&gt; сорри, что вставил всё целиком, больше не буду 20:24:15  &lt;dg&gt; жесть для глаз 20:24:22  &lt;str4d&gt; dg: ага, это побочный эффект того, что я проставил дефисы во всех двухсловных названиях страниц. 20:24:30  &lt;str4d&gt; А, и это тоже. 20:25:09  &lt;dg&gt; /docs/how/garlic-routing ссылается на /docs/how/elgamalaes, должно быть /docs/how/elgamal-aes 20:25:16  &lt;dg&gt; я потом занесу всё это в тикет 20:25:23  &lt;dg&gt; &lt;+dg&gt; ну что, вернёмся к этому на следующей неделе? 20:26:01  &lt;str4d&gt; Я не против. Кто-нибудь ещё хочет высказаться? ^_^ 20:27:18  &lt;Meeh&gt; http://meeh.i2p/viewmtn/viewmtn.py/ 20:27:49  &lt;dg&gt; внутренняя ошибка сервера на http://meeh.i2p/viewmtn/viewmtn.py/branch/changes/i2p.i2p 20:28:45  &lt;Meeh&gt; ага 20:28:48  &lt;Meeh&gt; работаю над этим 20:28:55  &lt;dg&gt; Понимаю это как «нет», в любом случае 20:28:58  &lt;dg&gt; тогда перейдём к .. крипто? 20:29:18  &lt;str4d&gt; Тогда последний вопрос: учитывая очевидный уровень апатии здесь насчёт копирования старых переводов, не лучше ли просто отказаться от них и загрузить пустые .po в Transifex? 20:29:44  &lt;dg&gt; Разве Transifex не довольно активен? 20:29:51  &lt;str4d&gt; .po-файл всё равно окажется в Transifex; я просто планировал включить туда старые переводы как небольшой задел. 20:30:05  &lt;dg&gt; Я бы сказал, да 20:30:48  &lt;str4d&gt; Ещё мнения? 20:32:38  &lt;str4d&gt; Если так и поступим, я постараюсь разметить столько страниц, на сколько хватит времени, а затем создам .po-файлы для текущих языков сайта. Потом кто-то с доступом к Transifex сможет создать i2p.www subprojcet и загрузить их (KillYourTV?) 20:32:50  * psi читает лог 20:33:34  &lt;psi&gt; голосуем за хакфест? 20:35:05  * psi читает ещё лог 20:39:01  &lt;str4d&gt; ... 20:39:04  * str4d не любит делать предположения, но предполагает, что ни у кого нет возражений против такого плана действий. 20:39:04  &lt;dg&gt; слишком тихо&gt;.&gt; 20:39:04  &lt;str4d&gt; В таком случае старые переводы будут удалены из i2p.www.revamp (или, может быть, пока просто останутся в ветке — если переводчику очень нужно, он сможет их найти для справки). 20:39:04  &lt;psi&gt; мнения не сложилось 20:39:14  &lt;SkinSystem&gt; привет, я слышал, что k0e мастурбирует, когда смотрит порно с бабушками 20:39:21  &lt;dg&gt; а? 20:39:32  &lt;psi&gt;&gt;.&gt; #i2p-chat 20:40:45  &lt;str4d&gt; Хорошо, это всё от меня по сайту. 20:49:59  &lt;dg&gt; ну.. 20:50:11  &lt;dg&gt; не знаю, стоит ли wait(str4d) 20:51:33  &lt;dg&gt; AFK, скоро вернусь 21:03:55  &lt;hottuna&gt; zzz, ты видел обновление http://trac.i2p2.de/wiki/Crypto/CurrentSpecs ? 21:03:58  &lt;iRelay&gt; Заголовок: Crypto/CurrentSpecs  I2P (на trac.i2p2.de) 21:07:36  &lt;zzz&gt; да, вы отлично справляетесь 21:08:13  &lt;hottuna&gt; как думаешь, мы используем асимметричные шифры там, где они не нужны? 21:08:23  &lt;hottuna&gt; и их можно заменить симметричными? 21:08:38  &lt;zzz&gt; Сомневаюсь, что мы используем что-то там, где это не нужно 21:09:04  &lt;hottuna&gt; хорошо 21:09:15  &lt;zzz&gt; в раздел криптографии на веб-странице нужно, конечно, добавить симметричную/асимметричную криптографию, сейчас там только подписи 21:09:46  &lt;hottuna&gt; да. Но по одному вопросу за раз 21:09:53  &lt;hottuna&gt; думаю, подписи в любом случае самые уязвимые 21:10:07  &lt;zzz&gt; верно. я имел в виду просто однострочную заглушку 21:20:19  &lt;hottuna&gt; zzz, подписание sud должно быть вполне реализуемо — и по внедрению, и без «flag day», верно? 21:20:41  &lt;hottuna&gt; выполнимо в том смысле, что можно будет сменить шифр. 21:23:58  &lt;dg&gt; вернулся 21:26:53  &lt;zzz&gt; наверное. мы сделали su2 без инцидентов, почему бы не su3, su4, ... 21:28:38  &lt;hottuna&gt; но прежде нужно решить, какой шифр наиболее целесообразен 21:36:25  &lt;dg&gt; окей 21:36:33  &lt;dg&gt; раз уж str4d_afk ушёл.. э 21:36:51  &lt;dg&gt; zzz, hottuna, хотите обсудить что-то ещё или закрываем встречу? Похоже, больше никого нет 21:40:29  &lt;dg&gt; ладно 21:40:35  * dg закрывает встречу 21:41:11  &lt;hottuna&gt; спасибо, dg :) 21:41:55  &lt;dg&gt; str4d пропал без вести 21:45:03  &lt;dg&gt; в любом случае, без проблем 23:00:32  &lt;str4d&gt; Извините, соединение упало, а потом я был AFK </div>
