---
title: "Встреча разработчиков I2P - 18 ноября 2014 г."
date: 2014-11-18
author: "zzz"
description: "Протокол встречи разработчиков I2P от 18 ноября 2014 года."
categories: ["meeting"]
---

## Краткое резюме

<p class="attendees-inline"><strong>Присутствовали:</strong> dg, eche|on, Meeh, orignal, psi, RN, str4d, zzz, Полный лог частично восстановлен по истории сообщений, iRelay периодически подключался и отключался в начале.</p>

## Журнал встречи

<div class="irc-log"> &lt;zzz&gt; 0) Привет &lt;zzz&gt; 1) Возмещение расходов для участников 31C3 (zzz, echelon) &lt;zzz&gt; 2) Покупка тестовых/сборочных машин (zzz, kytv) &lt;zzz&gt; 3) График релиза 0.9.17 и/или 0.9.16.1 (zzz) &lt;zzz&gt; 4) Состояние Reseed (начальная загрузка netDb) и новый админ (zzz) &lt;zzz&gt; 5) Тест новостей в SU3 до 0.9.17 (zzz, echelon, psi) &lt;zzz&gt; 6) 6-месячная дорожная карта, NTCP2 и т. д. (str4d, перенесено с 28 окт.) &lt;zzz&gt; 7) Новые темы для разработчиков (str4d) &lt;zzz&gt; 0) Привет &lt;zzz&gt; Привет &lt;dg&gt; привет, смог присоединиться. &lt;str4d&gt; Привет &lt;orignal&gt; привет &lt;zzz&gt; Я бы хотел пройти пункты 1–5 коротко, по 5–10 минут каждый. Затем передам слово str4d для оставшихся пунктов — на столько, на сколько он сочтет нужным. &lt;zzz&gt; 1) Возмещение расходов для участников 31C3 (zzz, echelon) &lt;zzz&gt; Обычно мы оплачивали билеты на конференцию участникам проекта, и, думаю, здесь есть широкий консенсус продолжать в том же духе &lt;RN&gt; привет &lt;zzz&gt; Поскольку прошлогодний CCC был очень продуктивным, я предлагаю выделить дополнительные средства, чтобы поддержать людей и мотивировать их приехать &lt;zzz&gt; Не полное возмещение, а частичная поддержка. Предлагаю по 200 евро каждому, сверх билета. &lt;zzz&gt; мысли/обсуждение? &lt;eche|on&gt; у меня без проблем &lt;str4d&gt; Билет стоит 150 евро, насколько помню? &lt;RN&gt; звучит разумно для меня... 350...  20:04:02  &lt;zzz&gt; Думаю, билет 100–120 евро 20:04:43  &lt;eche|on&gt; в прошлый раз билет был 80 евро 20:04:43  &lt;str4d&gt; https://events.ccc.de/congress/2014/wiki/Static:Tickets 20:04:46  &lt;iRelay&gt; Title: Tickets - 31C3_Public_Wiki (at events.ccc.de) 20:05:01  &lt;zzz&gt; Кроме того, если кому-то требуется более высокий уровень поддержки, чтобы вообще иметь возможность приехать, скажите об этом сейчас 20:05:16  &lt;RN&gt; когда это? 20:05:29  &lt;eche|on&gt; с 27 по 30 декабря &lt;zzz&gt; похоже, мы согласны с общей идеей. Есть ли обсуждение по точной сумме? * RN не может приехать.... &lt;RN&gt; но, думаю, доплата сверх билета — хорошо для непредвиденных расходов и проживания....  &lt;str4d&gt; У меня нет возражений против 200 евро + билет &lt;eche|on&gt; итак, кто едет и кто получит деньги? ;-) &lt;RN&gt; покроют ли 200 два дня в отеле или все четыре? &lt;zzz&gt; Для бюджета предполагаю около 8 человек, как в прошлом году &lt;eche|on&gt; RN: зависит от отеля, хостел точно покроет &lt;str4d&gt; RN: зависит, куда пойдешь &lt;eche|on&gt; ок, количество людей — не проблема, но я бы не хотел платить новичку эти деньги только потому, что он/она о нас прочитал(а). Нет вопросов для «хорошо известных» людей &lt;zzz&gt; верно &lt;str4d&gt; https://events.ccc.de/2014/10/14/31c3-special-terms-at-generator-hostel/ &lt;str4d&gt; Спецпредложение 31C3. Двухместные номера по 70.00 евро, койко-место в шестиместном номере 17.00 евро за ночь. &lt;zzz&gt; Это ни в коем случае не полное покрытие отеля/еды/перелёта. Просто небольшая помощь, чтобы мотивировать участников команды приехать &lt;zzz&gt; последний вызов к обсуждению по пункту 1) &lt;str4d&gt; Если двое делят двойной номер выше, 200 евро покроют отель &lt;RN&gt; всё ещё звучит разумно для меня...  &lt;zzz&gt; ок, похоже, мы договорились &lt;eche|on&gt; конечно &lt;RN&gt; :) &lt;zzz&gt; 2) Покупка тестовых/сборочных машин (zzz, kytv)  &lt;zzz&gt; у нас ограниченное тестовое покрытие для Windows и Mac. &lt;zzz&gt; zab раньше тестировал на Mac, он ушёл; у meeh есть Mac, но он умер и/или у него не осталось времени &lt;zzz&gt; так что хотел спросить, сможем ли мы получить больше тестового покрытия, если купим win или mac-машины для kytv и/или других &lt;RN&gt; мой mac слишком стар, чтобы помочь... и я взорвал сетевой фильтр, в который он был включен...  &lt;Meeh_&gt; zzz: что мне нужно тестировать? &lt;zzz&gt; это можно использовать и для другого (например, ноутбуки могли бы быть полезны) &lt;Meeh_&gt; есть OSX 10.9 и 10.10 &lt;eche|on&gt; У меня есть win-бокс, но нет времени. у нас ещё есть 2 лицензии win 8 &lt;Meeh_&gt; скажи, и я сделаю это сейчас &lt;zzz&gt; Meeh_, запускать dev-сборки. Ты их сейчас запускаешь? &lt;dg&gt; когда мы говорим «тестовое покрытие», что мы имеем в виду? &lt;zzz&gt; кто-нибудь запускает dev-сборки на Windows? &lt;Meeh_&gt; нет, увы, новый mac.. только день назад — мой lenovo умер, marielle пришлось купить мне один &lt;Meeh_&gt; так что я только что поставил java &lt;Meeh_&gt; дай секунду, и я соберу и запущу &lt;RN&gt; да, потому что в зависимости от времени и уровня тестового покрытия... У меня XP +pos_ready, гоняю тестовые сборки 20:14:15  &lt;dg&gt; я мог бы, если нужно, но это будет в VM, и я не буду использовать интенсивно 20:14:25  &lt;dg&gt; просто посмотреть, работает ли после аптайма, попробовать несколько eepsites, погонять немного snark, проверить ошибки 20:14:30  &lt;dg&gt; не уверен, что поймаю все ошибки, как реальный пользователь 20:14:47  &lt;zzz&gt; мой вопрос — сможем ли мы мотивировать кого-то делать больше тестирования dev-сборок, если купим им выделенные машины? 20:15:31  &lt;str4d&gt; Есть два вида тестирования, от которых мы выиграем: люди, вручную делающие QA на сборках, и CI-серверы на Windows и Mac. 20:15:39  &lt;eche|on&gt; не я. У меня есть всё железо/софт, но нет времени/настроя для интенсивных тестов 20:15:49  &lt;zzz&gt; да, str4d 20:16:09  &lt;RN&gt; а что, если бокс настроить с каким-то «удалённым доступом безопасно через I2P» для команды разработчиков... 20:16:17  &lt;Meeh_&gt; zzz, я всегда могу делать тесты на OSX, если я не отвечаю в IRC, попробуйте twitter или meeh@mail.i2p — оба придут на телефон 20:16:24  &lt;str4d&gt; Похоже, тема — про QA, но что потребуется, чтобы, например, Mac CI-сервер подключить к jenkins kytv? 20:16:47  &lt;Meeh_&gt; для CI да 20:16:48  &lt;zzz&gt; кто-нибудь стал бы делать больше, если бы мы купили железо? 20:16:59  &lt;Meeh_&gt; к сожалению, мне приходится время от времени переносить мой mac 20:17:22  &lt;eche|on&gt; &lt;= пока нет бесплатного сетевого подключения. 20:17:23  &lt;Meeh_&gt; какое железо, какие тесты и на какой ОС? (вне зависимости от оплаты железа) 20:17:26  &lt;zzz&gt; Meeh, похоже, у тебя сейчас времени меньше, а не больше 20:17:37  &lt;zzz&gt; windows и mac 20:17:41  &lt;eche|on&gt; Я уже запускаю один узел I2P на своём адресе. Но хм, могу запускать Windows по IPv6 20:17:48  &lt;Meeh_&gt; да, освободил много RL, что отнимало время 20:17:53  &lt;RN&gt; если бы остальная моя инфраструктура не была постоянно хаотичной, я бы приютил бокс у себя.... 20:18:26  &lt;Meeh_&gt; к сведению, i2pd/i2p будет доступен из au,ru,nl,uk,de,no,us-w,us-e примерно через час 20:18:34  &lt;Meeh_&gt; для скачивания 20:18:39  &lt;zzz&gt; ок, давайте не будем сейчас о конкретных людях. eche|on, если мы найдем кого-то, есть ли у нас бюджет на покупку железа? 20:18:40  &lt;Meeh_&gt; CDN 20:18:47  &lt;zzz&gt; Meeh, пожалуйста, по теме 20:18:52  &lt;eche|on&gt; zzz: средства есть, точно 20:19:02  &lt;eche|on&gt; кстати, Meeh, деньги пришли? 20:19:17  &lt;zzz&gt; ок, предлагаю завершить тему и поискать добровольцев в ближайшие недели 20:19:18  &lt;RN&gt; свяжитесь со мной через 6 мес., если я стабилизирую демонов... 20:19:24  &lt;zzz&gt; eche|on, пожалуйста, по теме 20:19:34  &lt;zzz&gt; есть ещё обсуждение по пункту 2) ? 20:20:03  &lt;Meeh_&gt; о, извини, забыл ответить. оплачено и сделано.. думаю, деньги пришли, но marielle как раз тоже переводила, так что нужно проверить. но почти уверен. спасибо 20:20:07  &lt;dg&gt; хотелось бы услышать kytv 20:20:18  &lt;Meeh_&gt; eche|on: ^ 20:20:28  &lt;dg&gt; в личку, ребята 20:20:40  &lt;zzz&gt; давайте поставим это в повестку, чтобы вернуться к теме на следующем собрании 20:20:51  &lt;str4d&gt; +1 20:20:51  &lt;zzz&gt; 3) График релиза 0.9.17 и/или 0.9.16.1 (zzz) 20:21:07  &lt;eche|on&gt; Я за 0.9.17 20:21:18  &lt;zzz&gt; В какой-то момент я хотел сделать релиз 0.9.16.1, чтобы исправить баг SSU, но я уже почти передумал 20:21:21  &lt;dg&gt; Ничего не упало.. значит 0.9.17. 20:21:21  &lt;eche|on&gt; через 2–3 недели 20:21:41  &lt;zzz&gt; Сейчас предлагаю «мини»-релиз 0.9.17 на выходных 29 ноября 20:22:00  &lt;zzz&gt; то есть 4-недельный цикл для исправления багов, задолго до рождественских каникул 20:22:02  &lt;str4d&gt; На forum.i2p есть несколько сообщений, что сеть 0.9.16 замедлилась, и участие узлов снизилось. 20:22:03  &lt;RN&gt; «мини?» 20:22:22  &lt;zzz&gt; мини — в смысле ограниченные изменения и не полный цикл в 6–7 недель 20:22:25  &lt;str4d&gt; Не знаю, мог ли баг SSU это вызвать... 20:22:37  &lt;RN&gt; ах... да... мини... хороший план... 20:22:43  &lt;zzz&gt; по сути, то, что сейчас в mtn. Около 13K строк diff, но большая часть — изменения тестов EdDSA 20:22:49  &lt;orignal&gt; конечно мог. из‑за потерь пакетов 20:23:10  &lt;zzz&gt; кстати, моя статистика успешных сборок expl. заметно выросла со времени релиза .16. Не знаю почему 20:23:11  &lt;RN&gt; значит, похоже, да, делаем мини-релиз &lt;zzz&gt; баг SSU на самом деле лишь раздражает, не думаю, что он причина реальных проблем &lt;zzz&gt; ок, объявим заморозку тегов и нацелимся на релиз через 11 дней &lt;zzz&gt; что-нибудь ещё по пункту 3)? &lt;eche|on&gt; значит, 0.9.17 через 2 недели &lt;RN&gt; урааа! &lt;str4d&gt; Операторы релиз-хостов тогда доступны? &lt;dg&gt; ага. &lt;str4d&gt; (Помните, что 29 ноября — сразу после Дня благодарения) &lt;dg&gt; Для меня это недолго, проблем не будет. &lt;zzz&gt; пока предполагаем, что да, и подвинемся по необходимости. я буду рядом, но в полукоме от индейки. идеально для сборки. &lt;dg&gt; Тебе в основном нужен echelon &lt;zzz&gt; 4) Reseed статус и новый админ (zzz)  &lt;zzz&gt; Это просто короткое объявление для тех, кто не в курсе. &lt;Meeh_&gt; ага &lt;zzz&gt; Из‑за нехватки времени Meeh перевёл обязанности админа reseed в режим «backup» &lt;Meeh_&gt; что сейчас явно лучшее решение :) &lt;zzz&gt; backup не в irc, но с ним легко связаться по backup@mail.i2p или в подразделе reseed на zzz.i2p &lt;zzz&gt; спасибо meeh и backup за плавную передачу дел &lt;Meeh_&gt; но, думаю, logstash скоро будет интересен для админа reseed &lt;Meeh_&gt; я собираю его у себя &lt;eche|on&gt; день благодарения — не тема здесь, в Европе &lt;zzz&gt; backup работает над переводом оставшихся сайтов на su3, улучшением мониторинга и привлечением новых хостов &lt;zzz&gt; так что, пожалуйста, окажите backup полную поддержку. &lt;str4d&gt; Ага :) &lt;dg&gt; :) &lt;zzz&gt; а также работайте с ним, если у вас есть проблемы с SSL / TLS, которые он обнаружил &lt;zzz&gt; что-нибудь ещё по пункту 4)? &lt;Meeh_&gt; Могу предоставить reseed из России и Австралии сейчас &lt;Meeh_&gt; если нужно &lt;Meeh_&gt; тоже &lt;Meeh_&gt; по пункту 4 у меня больше ничего &lt;eche|on&gt; Meeh_: спроси baclup^^ &lt;zzz&gt; отлично, свяжись с твоим новым лидером ;) &lt;zzz&gt; 5) Тест новостей в SU3 до 0.9.17 (zzz, echelon, psi)  &lt;eche|on&gt; ааа &lt;zzz&gt; .17 включает переход на su3 news. &lt;eche|on&gt; вот это тема &lt;eche|on&gt; Мне нужно протестировать 20:29:17  &lt;zzz&gt; Хотелось бы, чтобы eche|on добавил новостной элемент, собрал su3, чтобы мы могли протестировать до релиза .17 20:29:43  * str4d прикидывает текущую спецификацию, чтобы убедиться, что она оптимальна 20:29:52  &lt;zzz&gt; все dev-сборки сейчас должны подтягивать с news.su3, но с релиза ничего нового не было, нужно протестировать 20:30:07  &lt;eche|on&gt; Я попробую сгенерировать .su3 в ближайшие дни 20:30:25  &lt;zzz&gt; было бы также идеально, хотя и не обязательно, если бы psi создал сертификат и закоммитил его, так как он бэкап, но сейчас не может создавать свой собственный su3-файл 20:30:45  &lt;dg&gt; почему не может? 20:32:24  &lt;zzz&gt; str4d, также, пожалуйста, посмотри белый список XHTML в коде 20:32:24  &lt;zzz&gt; отлично, спасибо, eche|on 20:32:24  &lt;str4d&gt; Сделаю. 20:32:24  &lt;eche|on&gt; zzz: скрипт в mtn? 20:32:24  &lt;zzz&gt; eche|on, да, i2p.scripts 20:32:24  &lt;zzz&gt; Я знаю, что str4d предлагал писать XML вручную, и так я и сделал для релиза .16, но, возможно, стоит поискать генератор ленты 20:32:24  &lt;zzz&gt; не знаю 20:32:24  &lt;zzz&gt; что-нибудь ещё по пункту 5) ? 20:32:24  &lt;str4d&gt; Я бы на самом деле предложил так: 20:32:51  &lt;str4d&gt; - Найти программу для создания лент Atom. 20:33:22  &lt;str4d&gt; -- Если ничего подходящего, написать Python-скрипт, который конвертирует каталог записей XHTML в ленту...? 20:33:56  &lt;zzz&gt; да 20:33:56  &lt;str4d&gt; - Хранить сведения о версиях релиза и т. п. в отдельном конфигурационном файле и иметь скрипт, вставляющий их в Atom-ленту. 20:34:19  &lt;zzz&gt; str4d, пожалуйста, сделай обзор спецификации в ближайшие пару дней 20:34:26  &lt;str4d&gt; Ок 20:34:38  &lt;zzz&gt; что-нибудь ещё по пункту 5) ? 20:35:26  &lt;zzz&gt; 6) 6-месячная дорожная карта, NTCP2 и т. д. (str4d, перенесено с 28 окт.) 20:35:26  &lt;zzz&gt; 7) Новые темы для разработчиков (str4d) 20:35:38  &lt;zzz&gt; В этот момент передаю собрание и баффер str4d 20:35:48  &lt;str4d&gt; Ооооооооо 20:35:56  * str4d радостно ухмыляется 20:35:56  &lt;Meeh_&gt; у меня могут быть новости в конце 20:35:58  &lt;Meeh_&gt; собрания 20:36:02  &lt;Meeh_&gt; так что сделай мне HL, пожалуйста, str4d :) 20:36:25  &lt;str4d&gt; Ладно, я уже не помню, что именно планировал сказать в пункте 6), когда изначально его предлагал.. 20:39:31  &lt;str4d&gt; Так что начну с 7) и посмотрю, вернётся ли мысль. 20:39:31  &lt;str4d&gt; Несмотря на обновление сайта, информация, которую мы там даём, плохо организована и не слишком понятна. 20:39:31  &lt;str4d&gt; И с прошлогодним возросшим вниманием к приватности и безопасности нам действительно нужно максимально использовать текущую ситуацию. 20:39:57  &lt;str4d&gt; У нас есть несколько мест с информацией о возможных проектах, задачах и т. п., но ничего чёткого или актуального 20:41:06  &lt;str4d&gt; http://i2p-projekt.i2p/en/get-involved/todo 20:41:06  &lt;str4d&gt; http://i2p-projekt.i2p/en/get-involved/roadmap 20:41:06  &lt;str4d&gt; http://i2p-projekt.i2p/en/docs/overview/performance/future 20:41:06  &lt;str4d&gt; http://i2p-projekt.i2p/en/get-involved/develop/applications 20:41:06  &lt;str4d&gt; Последние две ссылки я пока оставлю, но как минимум прошу всех сейчас посмотреть страницы todo и roadmap. 20:41:17  &lt;str4d&gt; прямо сейчас 20:41:20  &lt;str4d&gt; ;P 20:41:40  &lt;iRelay&gt; Title: Roadmap - I2P (at i2p-projekt.i2p) 20:41:42  &lt;iRelay&gt; Title: Future Performance Improvements - I2P (at i2p-projekt.i2p) 20:41:45  &lt;iRelay&gt; Title: Application Development - I2P (at i2p-projekt.i2p) 20:42:08  &lt;str4d&gt; Страница todo в основном заполнена задачами, которые, кажется, уже выполнены. Из оставшихся — сколько всё ещё актуальны? 20:43:49  &lt;zzz&gt; Вики-страница на trac и различные ветки на zzz.i2p, вероятно, гораздо актуальнее 20:44:13  &lt;str4d&gt; Возможно. Но они не видны посторонним. 20:44:41  &lt;str4d&gt; «Привет, хочешь помочь I2P? Иди ищи, чем заняться, на zzz.i2p» 20:44:49  &lt;zzz&gt; верно 20:44:56  &lt;str4d&gt; Я не говорю, что нужно дублировать информацию. 20:45:50  &lt;str4d&gt; Но, думаю, на сайте должно быть сжатое описание того, что мы считаем важным для I2P, со ссылками на подробности при желании. 20:45:52  &lt;str4d&gt; Это хорошо ложится в будущий проект GSoC (Google Summer of Code). 20:46:16  &lt;str4d&gt; Как обычно, такие разговоры сами по себе ничег 20:46:23  &lt;str4d&gt; о не сделают :P 20:46:33  &lt;zzz&gt; сработает ли групповая ревизия сейчас в IRC, или нужен доброволец всё переделать, или пару часов на CCC хватит? 20:47:19  &lt;str4d&gt; Групповая ревизия прямо сейчас не сработает. И после того, что я прошёл с сайтом, не думаю, что честно всё это вешать на одного человека. 20:47:40  &lt;eche|on&gt; Я за «давайте немного поработаем над этим, а если не успеем на CCC, доделаем за столом 20:47:45  &lt;zzz&gt; может, и честно, если это не ты... 20:48:02  &lt;str4d&gt; CCC уже близко, так что это идеально. Но нам нужно будет обновить сайт и т. п. очень быстро, чтобы мы могли на него указывать. 20:49:32  &lt;zzz&gt; если ты имеешь в виду, что это в контексте более широких усилий по заявке на GSoC, пожалуйста, уточни это 20:50:14  &lt;str4d&gt; Я очень хотел бы взять студента GSoC, но это отдельная тема. 20:50:50  &lt;zzz&gt; если не ради GSoC, почему «очень быстро»? 20:51:20  &lt;str4d&gt; zzz: я лишь имел в виду, что если работу делать на CCC, мы не сможем извлечь из неё пользу прямо на CCC. 20:51:32  &lt;zzz&gt; о, ок 20:52:08  &lt;str4d&gt; Вместо этого нам пришлось бы говорить «загляните на сайт через x дней», что производит хужее впечатление. 20:53:46  &lt;zzz&gt; то есть твоя цель — иметь хороший ответ для людей, которые подходят и спрашивают «что вам нужно»? 20:53:53  &lt;str4d&gt; На сайте /todo — древнее. /roadmap — пустовато. /performance/future — отдельно, а /develop/applications — куча тем в одну. 20:53:56  &lt;str4d&gt; zzz: да. 20:54:19  &lt;str4d&gt; Люди, которые интересуются I2P, смогут взглянуть на сайт и сразу увидеть, где их навыки пригодятся больше всего. 20:54:44  &lt;str4d&gt; На вершине списка: UI-дизайнеры ^_^ 20:54:53  &lt;zzz&gt; но те, кто спрашивает, обычно никогда не запускали i2p, так что мой ответ — «установите и погоняйте пару недель, потом приходите в irc» 20:55:52  &lt;str4d&gt; Я не думаю, что запуск I2P должен быть обязательным условием для помощи. 20:55:52  &lt;zzz&gt; но да, другой ответ — «ui, крипто, ...» 20:56:25  &lt;str4d&gt; Имхо, если сказать человеку подождать несколько недель, энтузиазм часто улетучивается. 20:56:28  &lt;str4d&gt; Верно, но нужно быть конкретнее. 20:56:28  &lt;zzz&gt; но реалистично — начнёт ли кто-то разрабатывать, если никогда не пользовался? 20:56:59  &lt;zzz&gt; не могу представить, чтобы я добровольно писал код для софта, которым никогда не пользовался. 20:58:33  &lt;str4d&gt; Нет, но мы можем начать вовлекать их, пока они начинают пользоваться I2P. 20:58:33  &lt;zzz&gt; конечно. Согласен со всем. Актуальный список задач — признак серьёзного проекта. 20:58:58  &lt;str4d&gt; Ладно, время действий: 20:58:58  &lt;RN&gt; там говорится о 6.x и старше... 20:59:07  &lt;dg&gt; другой вопрос — будем ли мы отказываться от stop-and-go и т. п. 20:59:16  &lt;dg&gt; люди указывают на наши доки и говорят «вау, у них это будет/есть» 20:59:33  &lt;str4d&gt; dg: ? 21:00:43  &lt;&gt; RN@kyirc подаётся вперёд на стуле... 21:01:06  &lt;dg&gt; и, эм, задержки 21:01:30  * RN накрывает ностальгия 21:02:35  &lt;str4d&gt; В течение следующей недели, можете ли все составить два списка: один — с функциями и улучшениями, которые хотелось бы увидеть в самом I2P, другой — с функциями и улучшениями в экосистеме I2P (это такие вещи, как новые приложения и сервисы, разработка существующих приложений, исследования, код-ревью и т. п.) 21:02:35  &lt;str4d&gt; Не обязательно длинные — думаю, если каждый внесёт по нескольку пунктов в каждый, даже если некоторые повторятся, это будет хорошей точкой старта. 21:02:35  * str4d подготовит набросок того, как контент будет представлен на сайте (что куда пойдёт и т. д.) 21:03:29  &lt;RN&gt; у нас есть вменяемый механизм опроса? на форуме или zzz? 21:03:31  &lt;zzz&gt; да, если ты подготовишь каркас, мы заполним 21:03:53  &lt;str4d&gt; zzz: как всегда, так и выходит ;P 21:04:33  &lt;str4d&gt; Кто доступен в это же время на следующей неделе для «встречи»/группового обсуждения? 21:04:57  &lt;RN&gt; Возможно, я 21:05:55  &lt;str4d&gt; Единственная тема — разбор списков, с которыми люди придут, и организация их по разделам контента, которые я представлю. 21:05:59  &lt;zzz&gt; конечно 21:06:20  &lt;dg&gt; я тоже 21:06:31  &lt;RN&gt; тебе списки i2p-почтой? 21:06:50  &lt;RN&gt; или в тред на форуме, в trac или??? 21:07:44  &lt;str4d&gt; RN: если не сможешь прийти на встречу, пришли мне ссылку на pastethis.i2p 21:08:31  &lt;str4d&gt; Иначе просто принеси на встречу. 21:08:38  &lt;RN&gt; ок 21:08:41  &lt;str4d&gt; Вместо обсуждения на zzz.i2p в этот раз хочу попробовать независимый брейнсторминг без влияния уже опубликованного. 21:09:16  &lt;str4d&gt; После встречи у нас будет нечто, что можно выложить на zzz.i2p или в вики (скорее туда) для дальнейшего обсуждения и правок. 21:11:36  &lt;str4d&gt; Есть ли ещё что сказать по пункту 7)? 21:11:45  * str4d на этом для этой встречи всё 21:11:59  &lt;str4d&gt; Иначе я кратко вернусь к пункту 6) 21:13:30  * RN ожидает баффинг или передачу баффера 21:13:54  * str4d ни на что не рассчитывает. 21:14:00  &lt;str4d&gt; 6) 6-месячная дорожная карта, NTCP2 и т. д. (str4d, перенесено с 28 окт.) 21:14:39  &lt;str4d&gt; Я всё ещё не могу вспомнить, куда хотел вести эту тему, но она хорошо стыкуется с 7. 21:14:52  &lt;str4d&gt; Предыдущие крупные работы по разработке шли примерно полугодовыми циклами, и мы как раз на конце такого цикла. 21:15:38  &lt;str4d&gt; Помимо постоянного движения к новому крипто, нам следует решить, на чём сосредоточить усилия в следующие шесть месяцев. 21:16:07  &lt;str4d&gt; NTCP2 — одно из предложений, а также разработка PT и интеграция 21:16:11  &lt;eche|on&gt; я afk 21:16:21  &lt;str4d&gt; o/ eche|on 21:16:49  &lt;str4d&gt; Формализация нашего списка задач, имхо, поможет нам не меньше, чем потенциальным новым разработчикам. 21:17:13  &lt;str4d&gt; Как минимум нужно убедиться, что бумажный список zzz по задачам разработки устойчив к «фактору автобуса» ;) 21:18:44  &lt;Meeh_&gt; какая сейчас тема? 21:19:24  &lt;str4d&gt; Meeh_: думаю, все уже закончили слушать мою тираду, так что передаю слово тебе :) 21:19:28  &lt;RN&gt; 6-месячная дорожная карта... 21:19:53  &lt;str4d&gt; По пункту 6) можем поговорить на следующей неделе, после обсуждения списков. 21:20:00  &lt;str4d&gt; s/it/it more/ 21:20:01  &lt;iRelay&gt; str4d meant: For 6) I think we can talk about it more next week, after we have discussed peoples' lists. 21:20:31  &lt;Meeh_&gt; ага, спасибо 21:21:23  &lt;Meeh_&gt; ну, пока у вас было собрание, я сделал то, что говорил, и это даст i2p намного больше зеркал для скачивания 21:21:48  &lt;RN&gt; :) 21:21:55  &lt;str4d&gt; Ура! 21:22:03  &lt;dg&gt; круто 21:22:03  &lt;Meeh_&gt; через несколько часов download.i2p.io должен заработать для всех и будет резолвиться на основе задержки и GeoIP 21:22:06  &lt;Meeh_&gt; с моего сайта пока ничего не записано 21:22:07  &lt;Meeh_&gt; эта DNS-штучка 21:22:14  &lt;Meeh_&gt; у них также появились имена 21:22:17  &lt;Meeh_&gt; я перечислю их сейчас 21:22:31  &lt;Meeh_&gt; упомянутый домен был общим доменом 21:23:45  &lt;Meeh_&gt; jp01-mirror.i2p.io, nl01-mirror.i2p.io, no01-mirror.i2p.io, ru01-mirror.i2p.io, uk01-mirror.i2p.io, use01-mirror.i2p.io, usw01-mirror.i2p.io 21:24:00  &lt;Meeh_&gt; все будут отвечать по http(s) 21:24:19  &lt;Meeh_&gt; о, de01 тоже появится 21:24:38  &lt;Meeh_&gt; но NL01 и DE01, вероятно, не поднимутся до завтра, однако все остальные должны заработать в ближайшее время 21:25:01  * RN обнимает Meeh_  21:25:09  &lt;Meeh_&gt; Я также получил свои Windows и Apple сертификаты 21:25:32  &lt;Meeh_&gt; так что буду подписывать сборки i2pd на OSX и Windows, чтобы обойти блокировку/предупреждение «2untrusted publisher» 21:25:42  &lt;Meeh_&gt; также 21:26:20  &lt;Meeh_&gt; каждый участник команды I2P может получить свой почтовый аккаунт @ i2p.io ИЛИ алиас, с доступом из клирнета, если нужно 21:26:31  &lt;Meeh_&gt; например, у marielle — m@i2p.io, а у меня — mv@i2p.io 21:26:39  &lt;Meeh_&gt; коротко и чисто :D 21:27:09  &lt;Meeh_&gt; кроме того, извините, что меня было мало, но надеюсь, дела в RL уже завершены и я смогу продолжить здесь :) 21:27:51  &lt;Meeh_&gt; наконец, сборки i2pd для OSX и Windows выйдут завтра или сегодня ночью. 21:27:53  &lt;Meeh_&gt; спасибо, что выслушали! 21:28:12  * RN ещё крепче обнимает Meeh_ 21:28:41  &lt;Meeh_&gt; хехе, спасибо, RN:) 21:29:02  &lt;str4d&gt; Meeh_++ 21:29:16  &lt;dg&gt; str4d, zzz, Meeh_++ 21:29:32  &lt;Meeh_&gt; str4d, это может/могло бы включать и f-droid, если хочешь 21:29:45  &lt;str4d&gt; Meeh_: у этих серверов настроен CDN или они «индивидуальные»? То есть как обновлять список зеркал на сайте? 21:30:04  &lt;Meeh_&gt; kytv: один сервер, чтобы править всеми.. помни, если публикуешь на том, к которому у тебя доступ, это получат все серверы 21:31:42  &lt;Meeh_&gt; str4d: я частично закончил балансировку DNS 21:31:42  &lt;Meeh_&gt; то есть он реагирует, выбирая ближайшее зеркало 21:31:42  &lt;Meeh_&gt; так что можем использовать один домен для всех 21:31:42  &lt;str4d&gt; Окей, то есть единственная ссылка скачивания, которую люди увидят, — download.i2p.io 21:31:42  &lt;Meeh_&gt; но гайд был под bind9, а у меня powerdns на нужном сервере, так что надо просто... найти их способ сделать то же самое 21:31:42  &lt;str4d&gt; (для этой системы зеркал) 21:31:55  &lt;Meeh_&gt; да, или если мы это... примем, можем перечислить все 21:31:58  &lt;str4d&gt; F-droid на этом тоже был бы идеален. 21:32:51  &lt;Meeh_&gt; да, сейчас это просто простой rsync, но я перейду на openstack swift proxy на каждой локации, как только увижу высокий спрос 21:33:07  &lt;Meeh_&gt; тогда это будет REST url для публикации обновлений 21:33:15  &lt;Meeh_&gt; даже zzz сможет сделать это сам из браузера с правильными учётными данными 21:33:31  &lt;Meeh_&gt; (когда добавлю swift) 21:33:47  &lt;Meeh_&gt; причина, по которой не сейчас — это заняло бы час‑два больше 21:33:49  &lt;Meeh_&gt; как минимум 21:34:00  &lt;Meeh_&gt; тогда я бы не успел к встрече :p 21:34:20  &lt;str4d&gt; Либо как https://fdroid.i2p.io/repo/ и https://fdroid.i2p.io/archive/, либо https://download.i2p.io/fdroid/repo/ и https://download.i2p.io/fdroid/archive/ 21:34:42  &lt;str4d&gt; Второй вариант, пожалуй, лучше — тогда не нужны отдельные HTTPS-сертификаты. 21:34:51  &lt;psi&gt; i2p.io будет inproxy? 21:34:51  &lt;Meeh_&gt; выбирайте любой *.i2p.io/* и можете использовать wildcard для https 21:34:58  &lt;Meeh_&gt; на ваш выбор 21:35:01  &lt;Meeh_&gt; нет 21:35:04  &lt;Meeh_&gt; страница i2pd 21:35:14  &lt;Meeh_&gt; подсайт PS 21:35:24  &lt;Meeh_&gt; конечно, с ссылкой на geti2p.net тоже 21:36:02  &lt;Meeh_&gt; воспринимайте это как страницу readme в большей степени — и про I2P как сеть, и про i2pd как клиент 21:36:21  &lt;Meeh_&gt; ещё не всё готово, так что если есть идеи, пожалуйста, пишите 21:37:47  &lt;str4d&gt; Meeh_: звучит хорошо. Если у тебя wildcard-сертификат, тогда я выберу fdroid.i2p.io (или f-droid.i2p.io, что технически правильнее) 21:37:56  &lt;str4d&gt; Да, давай f-droid.i2p.io 21:38:08  &lt;Meeh_&gt; конечно, добавим 21:38:16  &lt;str4d&gt; Хорошо, по моему, встреча завершена. Последние пожелания по темам? 21:38:27  &lt;Meeh_&gt; хочешь тоже доступ и настроить свой vhost в nginx? 21:38:35  &lt;Meeh_&gt; тот же сервер, к которому у kytv доступ 21:38:46  &lt;Meeh_&gt; доступ 21:39:00  &lt;Meeh_&gt; Думаю, у тебя уже был, или есть 21:39:15  &lt;Meeh_&gt; из‑за ранней настройки f-droid 21:39:22  &lt;str4d&gt; Да, есть — так я залил существующие штуки f-droid 21:39:22  &lt;Meeh_&gt; насколько помню 21:39:32  &lt;str4d&gt; В любом случае 21:39:34  * str4d разогревает баффер 21:39:43  &lt;Meeh_&gt; зайди, проверь, работает ли твой пароль, скажи, если нет — и я обеспечу тебе sudo 21:39:55  * str4d ***bafs закрывает собрание 21:40:13  * RN исполняет танец благодарности за хорошую встречу </div>
