---
title: "Встреча разработчиков I2P - 5 мая 2015 г."
date: 2015-05-05
author: "zzz"
description: "Протокол встречи разработчиков I2P от 5 мая 2015 года."
categories: ["meeting"]
---

## Краткий обзор

<p class="attendees-inline"><strong>Присутствовали:</strong> cacapo, dg, eche|on, hottuna, psi, str4d, xmz, zzz</p>

## Журнал встречи

<div class="irc-log"> 20:00:23  &lt;zzz&gt; 0) Привет 20:00:23  &lt;zzz&gt; 1) планирование встречи в Торонто (15–16 авг.) 20:00:27  &lt;zzz&gt; 0) Привет 20:00:29  &lt;zzz&gt; привет 20:00:35  &lt;eche|on&gt; привет 20:00:51  &lt;psi&gt; как насчёт времени для встречи? 20:00:53  &lt;zzz&gt; 1) планирование встречи в Торонто (15–16 авг.) 20:01:03  &lt;dg&gt; hi 20:01:14  &lt;zzz&gt; 1a) обзор текущего состояния дел 20:01:19  &lt;zzz&gt; 1b) волонтёры 20:01:32  &lt;zzz&gt; 1c) двигаемся ли дальше 20:01:37  &lt;zzz&gt; 1a) обзор текущего состояния дел 20:02:00  &lt;zzz&gt; hottuna, пожалуйста, дайте обновление по планированию, площадке и предполагаемым расходам 20:02:20  &lt;hottuna&gt; Hi@all 20:02:24  &lt;psi&gt; привет 20:02:50  &lt;str4d&gt; hi 20:02:53  &lt;hottuna&gt; Итак, мы забронировали два 8‑часовых слота в hacklab в Торонто на 15–16 авг. 20:03:20  &lt;hottuna&gt; Каждый слот стоит 150 CAD 20:03:46  &lt;hottuna&gt; Вот площадка: https://hacklab.to/ 20:03:48  &lt;iRelay&gt; Заголовок: hacklab.to - хакерское сообщество Торонто (на hacklab.to) 20:04:07  &lt;hottuna&gt; Изначальный план — провести два отдельных мероприятия. 20:04:37  &lt;xmz&gt; hi 20:04:44  &lt;hottuna&gt; 15 авг.: общая презентация I2P + I2P криптопати 20:05:28  &lt;hottuna&gt; 16 авг.: провести техническую презентацию с переходом к обсуждениям различных предстоящих вопросов 20:06:10  &lt;hottuna&gt; Идеально было бы к концу этой встречи иметь более подробный план для обоих дней. 20:07:09  &lt;psi&gt; размещение каждый организует сам или это уже «урегулировано»? 20:07:13  &lt;hottuna&gt; Кроме того, через J@torontocrypto мы обеспечили лаунж‑пространство в доме в Торонто для прочего/ночных планов/хакинга/и т. п. 20:07:55  &lt;hottuna&gt; psi, проживание можно предоставить бесплатно в указанном лаунже (это дом на противоположной стороне Торонто) 20:08:14  &lt;xmz&gt; транспорт до и из лаунжа? 20:08:46  &lt;hottuna&gt; Общественный транспорт должен быть норм. Что-то около 25 минут на метро. 20:08:46  &lt;xmz&gt; Думаю, организуем сами. У меня будет машина, смогу подбросить пару человек 20:08:54  &lt;eche|on&gt; 8‑часовые слоты, во сколько? 20:08:55  &lt;xmz&gt; о, это неплохо 20:09:11  &lt;eche|on&gt; машины в городе... 20:09:25  &lt;zzz&gt; ок, спасибо, tuna, сейчас хочу открыть поле для вопросов и комментариев, прежде чем углубляться в детали повестки или к волонтёрам 20:09:28  &lt;xmz&gt; тут ты прав, eche|on 20:09:42  &lt;xmz&gt; в Торонто пробки могут быть довольно серьёзные 20:10:01  &lt;eche|on&gt; 2 слота по 8 часов — нормально, во сколько они? и я так понимаю, мы приходим, садимся, есть электричество и Wi‑Fi 20:10:03  &lt;zzz&gt; у кого-нибудь есть общие вопросы или комментарии? 20:10:14  &lt;eche|on&gt; и немного технического оборудования предоставят 20:10:18  &lt;dg&gt; будут ли трансляции и планируем ли мы рекламировать это? если да, то как? 20:10:54  &lt;hottuna&gt; eche|on, 8‑часовые слоты: это вечерние слоты, так что, думаю, нам надо будет выйти из hacklab примерно к 00:00 20:10:54  &lt;hottuna&gt; J предложил организовать часть с криптопати 15 авг. 20:11:23  &lt;eche|on&gt; полночь ок, получается с 16:00 до 24:00 20:11:32  &lt;hottuna&gt; eche|on: электричество, Wi‑Fi, стулья, столы и т. п. доступны 20:11:32  &lt;xmz&gt; это хорошо 20:11:48  &lt;xmz&gt; если будет достаточно аплинка, стриминг точно возможен 20:11:52  &lt;eche|on&gt; пока меня всё устраивает. 20:12:17  &lt;eche|on&gt; стриминг — не такая уж проблема, у нас есть root‑сервер с безлимитным трафиком для раздачи, если захотим 20:12:26  &lt;hottuna&gt; xmz, не уверен, что у них безумный интернет‑канал. 20:12:42  &lt;hottuna&gt; к тому же стрим может быть нежелателен по соображениям приватности 20:12:56  &lt;hottuna&gt; и вдобавок его будет непросто организовать 20:13:01  &lt;str4d&gt; Да, это тема для обсуждения 20:13:01  &lt;xmz&gt; ага 20:13:14  &lt;dg&gt; что насчёт рекламы? 20:13:19  &lt;eche|on&gt; да, я не за стрим, просто Twitter и Instagram^^ 20:13:34  &lt;str4d&gt; Но технически это несложно. Нам не нужен аплинк 1080p ^^ 20:13:36  &lt;eche|on&gt; реклама — мы уже делаем анонсы на zzz и форуме, или о какой рекламе речь? 20:13:49  &lt;fox&gt; значит, кто первым взломает публичную точку доступа Wi‑Fi, тот и победил? 20:13:57  &lt;hottuna&gt; dg, J предложил заняться немного рекламой, и поскольку он уже проводил несколько криптопати в Торонто, думаю, проблем с привлечением людей не будет. 20:14:06  &lt;dg&gt; объявления для широкой публики, не уверен, насколько большая аудитория у hacklab? 20:14:14  &lt;dg&gt; hottuna: спасибо, это именно то, что я хотел услышать 20:14:14  &lt;hottuna&gt; Twitter/сайт I2P тоже помогут 20:14:30  &lt;dg&gt; Я приятно удивлён, сколько людей могут прийти 20:14:48  &lt;zzz&gt; "j" рвётся запустить пиар, я попросил его (через tuna0) повременить, пока мы проведём эту встречу, решим, кто у нас отвечает за PR, и сможем сделать согласованный анонс 20:14:52  &lt;hottuna&gt; fox, гостевая сеть доступна 20:14:54  &lt;eche|on&gt; я за мероприятие I2P с «несколькими» гостями 20:14:55  &lt;xmz&gt; да, я рад, что это в Торонто. если бы было где-то ещё, мне было бы сложно прийти. 20:15:09  &lt;dg&gt; было бы здорово, если бы он тоже сюда пришёл. 20:15:12  &lt;dg&gt; (j) 20:15:38  &lt;hottuna&gt; dg, J сегодня отвлечён офлайном 20:15:56  &lt;hottuna&gt; единственное, о чём J попросил нас, — это план на 16 авг. 20:16:02  &lt;dg&gt; hottuna: не думаю, что его убьёт настроить баунсер! Он уже давно говорит, что придёт 20:16:41  &lt;eche|on&gt; итак, сб/вс по 16:00–полуночь 20:16:42  &lt;zzz&gt; у кого-нибудь есть ещё общие вопросы или комментарии, или возражения против проведения этого вообще? 20:16:58  &lt;eche|on&gt; я за обед I2P в воскресенье перед hacklab 20:16:59  &lt;xmz&gt; нет возражений, только поддержка 20:17:06  &lt;xmz&gt; это хорошая идея 20:17:15  &lt;psi&gt; получается, фактически с субботы до утра понедельника, верно? 20:17:24  &lt;eche|on&gt; Было бы здорово собрать людей из I2P и познакомиться; всё остальное — в моём понимании бонус 20:17:52  &lt;zzz&gt; давайте не поддаваться искушению обсуждать мелочи. Например, думаю, часы могут поменяться, повестка ещё не утверждена, нам не нужно обсуждать настройку баунсера 20:18:02  &lt;hottuna&gt; eche|on, да — насколько знаю. Хотя окно может сдвинуться на час туда‑сюда. 20:18:16  &lt;eche|on&gt; да, ок 20:18:38  &lt;eche|on&gt; значит, лаунж предназначен для ночных тусовщиков, чтобы переждать ночь 20:18:41  &lt;psi&gt; hottuna: что такое общий доклад и чем он отличается от технического? 20:19:03  &lt;hottuna&gt; psi, хороший вопрос. и то, что нам предстоит решить. 20:19:05  &lt;eche|on&gt; общий доклад: I2P, что это и как работает; технический: что за протокол 20:19:22  &lt;eche|on&gt; hottuna: а место в лаунже со спальными местами — с сб по пн, так? 20:19:30  &lt;hottuna&gt; на 15 авг. хотим ориентироваться на более широкую аудиторию. То есть всё, что поймут люди вне I2P 20:19:31  &lt;xmz&gt; планируются ли гайды/пошаговые инструкции для новичков в I2P? 20:19:33  &lt;dg&gt; s/kill/kill him/ 20:19:34  &lt;str4d&gt; Я присутствовать не буду (как уже говорил), но высокоуровневых возражений нет 20:19:34  &lt;iRelay&gt; dg имел в виду: hottuna: I don't think it'd kill him to setup a bouncer! He has been saying he'll come for a while 20:19:34  &lt;eche|on&gt; и лаунж будет шуметь тем, кто спит? 20:20:06  &lt;hottuna&gt; xmz, на 15 авг. планируется криптопати, по сути это групповой пошаговый разбор/воркшоп 20:20:14  &lt;xmz&gt; отлично 20:20:33  &lt;psi&gt; Хочу сделать короткое введение в разработку приложений под I2P 20:21:16  &lt;psi&gt; нам действительно стоит показать, как просто разрабатывать с I2P &lt;-- идея для воркшопа 20:22:26  &lt;hottuna&gt; psi, и введение в разработку приложений под I2P, думаю, хорошо пойдёт на 16 авг. 20:22:30  &lt;str4d&gt; ++ 20:22:43  &lt;str4d&gt; Это хорошо состыкуется с Android 20:22:45  &lt;hottuna&gt; eche|on, по лаунжу: хочу уточнить детали с J, сб–пн звучит уместно 20:22:45  &lt;dg&gt; это было бы неплохо, psi 20:22:45  &lt;hottuna&gt; str4d, хотел бы ты рассказать про Android? 20:22:45  &lt;eche|on&gt; в таком случае уйду в свой номер в отеле ;-) 20:22:45  &lt;psi&gt; мне нужно прихватить копию monotone, чтобы не ждать 5 часов синхронизации 20:22:45  &lt;zzz&gt; да, я вижу субботу как публичное мероприятие, а воскресенье — как встречу разработчиков/хакатон, открытый для публики, но по факту, вероятно, только мы. Также можем сделать вторую публичную презентацию в вс, если на первой будет аншлаг 20:22:45  &lt;str4d&gt; hottuna: это, вероятно, хорошая идея, учитывая, что я де-факто руководитель Android‑проекта :P 20:22:46  &lt;eche|on&gt; звучит разумно, zzz 20:23:15  &lt;hottuna&gt; str4d, записываю тебя на 16 авг. с докладом про Android? 20:23:36  &lt;str4d&gt; Да 20:24:12  &lt;hottuna&gt; psi, я записал тебя на введение в разработку приложений под I2P. ок? 20:24:22  &lt;psi&gt; да 20:24:29  &lt;zzz&gt; ок, позвольте перейти к 1b) волонтёры 20:24:44  &lt;zzz&gt; мы такого ещё не делали. Ничего не выйдет, если кто-то не возьмёт ответственность. 20:24:44  &lt;hottuna&gt; danke. 20:24:57  &lt;zzz&gt; Один человек не справится со всем. 20:25:19  &lt;zzz&gt; Нужен кто-то, кто будет отвечать за всё в целом, и несколько людей, которые возьмут отдельные части. 20:25:20  &lt;eche|on&gt; ответственные: я голосую за hottuna как локального контакта для брони площадки и лаунжа, я плачу 20:25:49  &lt;zzz&gt; Если кто-то думает, что это будет легко... подумайте ещё раз 20:26:08  &lt;hottuna&gt; я готов продолжать общую координацию, чем я, собственно, и занимался до сих пор. 20:26:13  &lt;zzz&gt; и если мы не найдём достаточно добровольцев, давайте отменим всё сейчас, прежде чем тратить деньги 20:26:32  &lt;zzz&gt; итак, вот мой список из моего поста, возможно, он избыточен, но начнём с него: 20:26:47  &lt;zzz&gt; -  Главный организатор встречи (??) 20:26:47  &lt;zzz&gt; - Финансы (echelon) 20:26:47  &lt;zzz&gt; - PR / маркетинг (psi) 20:26:47  &lt;zzz&gt; - Площадка / логистика (hottuna) 20:26:47  &lt;zzz&gt; - Общий график (??) 20:26:47  &lt;zzz&gt; - Планирование криптопати (??) 20:26:49  &lt;zzz&gt; - Презентация для криптопати (??) 20:26:51  &lt;zzz&gt; - Глубокий технический доклад (zzz) 20:26:53  &lt;zzz&gt; - презентация i2pd / сессия планирования (orignal) 20:26:58  &lt;zzz&gt; - доклад по Android / сессия планирования (str4d по skype) 20:26:59  &lt;zzz&gt; - Дорожная карта / ведущий технических сессий (??) 20:27:01  &lt;zzz&gt; - выбор места для еды/напитков (orignal) 20:27:03  &lt;zzz&gt; - выбор отеля / жилья для ночёвки (hottuna) 20:27:05  &lt;zzz&gt; - координатор перекусов (echelon) 20:27:07  &lt;zzz&gt; - стикеры (echelon) 20:27:09  &lt;zzz&gt; - видеозапись/аудиозапись (??) 20:27:53  &lt;eche|on&gt; я за то, чтобы особо не планировать доклады. у нас тут есть несколько желающих выступить 20:28:18  &lt;zzz&gt; верно. Я не хочу заниматься планированием на этой встрече. Хочу назначить ответственных и дать им заниматься этим 20:28:39  &lt;zzz&gt; и общий ответственный сможет проводить все последующие встречи 20:28:45  &lt;hottuna&gt; Я добровольно возьму на себя и составление общего расписания. 20:28:52  &lt;xmz&gt; планирование криптопати нужно будет координировать с J, верно? 20:29:01  &lt;xmz&gt; или он сам всё возьмёт на себя 20:29:04  &lt;hottuna&gt; J вызвался организовать криптопати 20:29:17  &lt;zzz&gt; ок, то есть hottuna — общий ответственный и ответственный за расписание? 20:29:52  &lt;str4d&gt; +1, он лучше всех подходит, чтобы всё контролировать 20:29:56  &lt;eche|on&gt; если он готов? 20:31:16  &lt;zzz&gt; ок, hottuna? 20:31:16  &lt;hottuna&gt; меня это устраивает. так, вероятно, проще 20:31:17  &lt;hottuna&gt; что до презентации для криптопати — не уверен, что в неё должно входить 20:31:17  &lt;hottuna&gt; я готов. 20:32:02  &lt;str4d&gt; hottuna: полагаю, это означает, что ты точно будешь в Торонто на мероприятии? (Раньше это было под вопросом) 20:32:02  &lt;zzz&gt; кто‑нибудь вообще был на криптопати? 20:32:08  &lt;psi&gt; я был 20:32:22  &lt;psi&gt; насколько могу судить, это как мини‑кон 20:32:30  &lt;hottuna&gt; str4d, я планирую быть в Торонто. так что если не случится какой‑нибудь форс‑мажор, я буду, 20:33:01  &lt;cacapo&gt; привет — мы с echelon делали небольшую криптопати на 29c3 20:33:16  &lt;zzz&gt; отлично. psi, можем назначить тебя работать с J и по PR, и по криптопати? 20:34:43  &lt;psi&gt; ага 20:34:43  &lt;psi&gt; (раз уж всё определилось, пойду куплю билеты) 20:34:43  &lt;hottuna&gt; cacapo, eche|on: хотите принять участие в криптопати? 20:34:43  &lt;hottuna&gt; psi, у тебя есть контакты J? 20:34:44  &lt;cacapo&gt; hottuna: конечно, я в деле 20:34:54  &lt;eche|on&gt; Я был всего лишь помощником по части I2P, я буду в Торонто, но в основном как запасной :-) 20:34:55  &lt;str4d&gt; hottuna: полагаю, это означает, что ты точно будешь в Торонто на мероприятии? (Раньше это было под вопросом) :P 20:34:56  &lt;str4d&gt; ой 20:34:58  &lt;str4d&gt; сори 20:35:10  &lt;psi&gt; hottuna: пока нет 20:35:25  &lt;hottuna&gt; Я не совсем уверен, что нужно сделать. в идеале ты бы координировал это с J 20:35:28  &lt;psi&gt; hottuna: перешли мне, когда будет возможность 20:35:30  &lt;str4d&gt; psi: не окончательно до 1c) 20:35:38  &lt;zzz&gt; кто хотел бы поработать над — или прочитать — доклад, в любой из дней? 20:36:12  &lt;psi&gt; могу быть вторым пилотом в презентации, если кому‑то нужно 20:36:13  &lt;zzz&gt; я могу сделать по одному каждый день, но думаю, лучше несколько коротких, а не один большой от одного человека 20:36:28  &lt;eche|on&gt; верно 20:37:37  &lt;zzz&gt; hottuna, похоже, orignal должен был уйти, сможешь связаться с ним позже, чтобы узнать, за что он может взяться — может, презентация i2pd или техническая сессия, или поход в бар/ 20:38:13  &lt;hottuna&gt; zzz, итого psi и str4d предложили два технических доклада на 16 авг. 20:38:17  &lt;hottuna&gt; zzz, да, попробую связаться с orignal. 20:38:23  &lt;zzz&gt; ещё кто‑нибудь хочет сейчас на что‑то вызваться? 20:39:56  &lt;zzz&gt; ок, похоже, ключевые назначения сделаны. 20:40:06  &lt;eche|on&gt; немного, я буду на 1–2 дня раньше и осмотрюсь 20:40:23  &lt;zzz&gt; итак, 1c) похоже, у нас достаточно людей, чтобы продолжать? 20:40:33  &lt;hottuna&gt; я бы сказал, да. 20:40:48  &lt;eche|on&gt; нас будет больше 5 человек? ;-) 20:41:14  &lt;zzz&gt; Хочу убедиться, что мы не свалим слишком много на tuna. Давайте все поможем, чтобы всё прошло успешно 20:41:33  &lt;eche|on&gt; да, составьте план на zzz.i2p по докладам 20:41:35  &lt;zzz&gt; ок, если tuna не в панике, значит, у нас всё неплохо 20:41:52  &lt;hottuna&gt; Я не в панике. 20:41:54  &lt;eche|on&gt; и hottuna должен дать мне контакт для оплаты 20:42:11  &lt;zzz&gt; Ожидаю, что hottuna проведёт ещё несколько встреч в ближайшие недели и месяцы для подготовки 20:42:15  &lt;hottuna&gt; eche|on, можно сделать это наличными в офлайне? 20:42:27  &lt;hottuna&gt; Думаю, нам нужна wiki‑страница для организации. 20:42:40  &lt;eche|on&gt; наличные тоже ок, но всё, что можно оплатить заранее, лучше; моя кредитка/дебетовая карта не такая уж безлимитная^^ 20:42:53  &lt;psi&gt; у меня есть вики, которую могу выделить 20:42:57  &lt;psi&gt; возможно 20:43:00  &lt;zzz&gt; хочу добавить 1d) финансовую поддержку в повестку 20:43:13  &lt;zzz&gt; 1d) финансовая поддержка 20:43:32  &lt;hottuna&gt; могу предложить: https://trac.i2p2.de/wiki/MeetupToronto2015 20:43:33  &lt;eche|on&gt; у нас есть деньги, чтобы раздать. 20:43:49  &lt;zzz&gt; традиционно мы возмещали людям около $200 за конференции 20:44:19  &lt;zzz&gt; слышал, некоторым может понадобиться значительно больше, чтобы приехать 20:44:28  &lt;eche|on&gt; str4d: твоя проблема с участием была в основном в деньгах? 20:44:44  &lt;str4d&gt; eche|on: нет, в сроках 20:44:51  &lt;zzz&gt; какой максимум мы готовы дать на человека? или, альтернативно, сколько людям нужно, чтобы приехать? 20:44:51  &lt;eche|on&gt; ха, нет, я путаю имена.. 20:44:52  &lt;str4d&gt; (ну, деньги тоже) 20:44:59  &lt;zzz&gt; $500? $1000? $2000? 20:45:11  &lt;eche|on&gt; ИМХО, перелёты из Европы стоят 1200 в обе стороны 20:45:19  &lt;eche|on&gt; и, ИМХО, столько нужно kytv, чтобы приехать 20:45:33  &lt;eche|on&gt; если он/она сможет остановиться где‑нибудь недорого и нормально 20:45:45  &lt;zzz&gt; если у кого‑то есть точная сумма, которая нужна, скажите сейчас 20:45:53  &lt;eche|on&gt; kytv: твоё время. 20:46:09  &lt;zzz&gt; или как вы считаете, сколько разумно? 20:46:27  &lt;eche|on&gt; Считаю, мы можем оплачивать разные вещи, но я бы предпочёл больше тратить на поездки и меньше — на алкоголь на мероприятии 20:46:35  &lt;eche|on&gt; (это произносится как «буз»?) 20:47:13  &lt;hottuna&gt; eche|on, привезти людей важнее, да. 20:47:16  &lt;psi&gt; хм 20:47:23  &lt;hottuna&gt; (да, booze) 20:47:28  &lt;zzz&gt; или, иначе: сколько в сумме мы должны потратить на это мероприятие? 20:48:01  &lt;eche|on&gt; сейчас в моём списке расходов: площадка, немного перекусов/кофе/coffee‑break, ужин/обед для I2P. 20:48:20  &lt;psi&gt; мои расходы — только дорога, и мне нужно это выяснить; вероятно самолёт, может автобус/поезд 20:48:43  &lt;zzz&gt; будет ли $10K слишком жирно потратить? 20:48:50  &lt;eche|on&gt; Я бы оплатил kytv (и любому другому преданному участнику I2P) 1200 за перелёт, а остальным — до 500, если им нужно 20:49:20  &lt;hottuna&gt; eche|on, звучит разумно 20:49:25  &lt;str4d&gt; $10k нужно серьёзно обосновать 20:49:33  &lt;eche|on&gt; и это примерно сложится в 10k 20:50:04  &lt;str4d&gt; Но при хорошем обосновании я не против 20:50:59  &lt;eche|on&gt; ок, 5k–10k в этом диапазоне 20:51:24  &lt;hottuna&gt; нам возмещать полные транспортные расходы или, скажем, 50% или 75%? 20:51:27  &lt;zzz&gt; как насчёт до $1500 возмещения для core‑команды и до $2500 для «особых обстоятельств», т. е. когда это действительно необходимо 20:51:36  &lt;eche|on&gt; я бы выделил до 10k, единственная проблема: если делать это на регулярной основе, по 10k в год платить тяжеловато 20:51:38  &lt;hottuna&gt; eche|on, думаю, на сумму ближе к 5k, чем к 10k, договориться проще 20:51:56  &lt;zzz&gt; eche|on, напомни, сколько денег у нас сейчас? 20:52:10  &lt;eche|on&gt; секунду 20:52:37  &lt;str4d&gt; По текущему HoF: 44,6k евро и 537,7 BTC 20:52:50  &lt;eche|on&gt; примерно 41k евро, 534 Bitcoin и 700 Litecoin на моей стороне 20:53:19  &lt;eche|on&gt; 534 BTC по 210 каждый, LTC по 1,2 каждый 20:53:52  &lt;fox&gt; из личного опыта: сеть Motel 6 по всей Северной Америке стала гораздо приятнее 20:53:59  &lt;xmz&gt; могу помочь с подготовкой/разбором и т. п. 20:54:50  &lt;hottuna&gt; какие виды расходов мы хотим возмещать человеку? общий расход на поездку? только перелёты? перелёт+отель? 20:55:02  &lt;fox&gt; но гостиницы типа inn хороши, если нужен завтрак 20:55:22  &lt;zzz&gt; обычно мы просто возмещаем без вопросов, на что бы вы ни потратились 20:56:13  &lt;str4d&gt; Но с учётом масштаба расходов, вероятно, стоит ввести разумные ограничения 20:56:33  &lt;eche|on&gt; я за возмещение дорожных расходов 20:56:34  &lt;zzz&gt; конечно. 20:56:41  &lt;eche|on&gt; так как лаунж дешёв и доступен 20:56:55  &lt;psi&gt; hottuna: чтоб прояснить, мне нужно или не нужно самому бронировать отель 20:56:59  &lt;psi&gt; (для меня) 20:57:04  &lt;xmz&gt; Можно организовать приём пожертвований на мероприятии 20:57:04  &lt;eche|on&gt; а еда/напитки — как дома, если хотите 20:57:25  &lt;hottuna&gt; psi: бронировать придётся тебе. бронируй, что тебе нравится. echelon возместит 20:57:33  &lt;psi&gt; окей 20:57:45  &lt;zzz&gt; как насчёт максимума в US$ 1K для североамериканцев, максимум 1500 евро для европейцев, максимум 2000 евро для «особых обстоятельств» 20:58:20  &lt;eche|on&gt; zzz: перелёты из США в Канаду &lt;1000$ ? 20:58:22  &lt;cacapo&gt; с бюджетом 5K–10K и множеством ключевых людей — почему бы не назвать это саммитом, чуть более официально 20:59:00  &lt;zzz&gt; не должно быть больше $400 20:59:04  &lt;zzz&gt; но я не смотрел 20:59:12  &lt;zzz&gt; и для некоторых это вообще на машине доехать 20:59:44  &lt;zzz&gt; мы никогда никому не возмещали 100% 20:59:44  &lt;eche|on&gt; хочу ещё раз отметить и спросить: если мы делаем такую сумму, надо уточнить, что компенсации для 32C3 и следующих нескольких событий будут как обычно ~200, если не случится чего‑то особенного 21:00:03  &lt;hottuna&gt; eche|on, согласен 21:00:47  &lt;zzz&gt; Я просто набрасываю предложения, пожалуйста, соглашайтесь/оспаривайте — слишком высоко/низко 21:00:48  &lt;eche|on&gt; это вроде как несправедливо, но можно рассматривать как своего рода рекламу 21:01:00  &lt;eche|on&gt; zzz: согласен, с добавлением 21:01:46  &lt;zzz&gt; посмотрите иначе: думаю, мы должны тратить как минимум 10% наших средств в год. Может, 15–20%. 21:02:04  &lt;eche|on&gt; хмм 21:02:19  &lt;zzz&gt; потому что ещё 10 лет — это долго для такого 21:02:58  &lt;eche|on&gt; мы получили 7k пожертвований в 2014 и потратили 11k (только в евро) 21:03:55  &lt;hottuna&gt; zzz, если делать по процентам, давайте начнём с малого. 21:03:57  &lt;eche|on&gt; в этом году получили ~600 евро и потратили 3k 21:04:21  &lt;eche|on&gt; 10% меня сейчас устраивает 21:04:30  &lt;eche|on&gt; нужно будет конвертнуть немного BT в  снова... 21:04:31  &lt;zzz&gt; включая BTC, у нас ~150k евро 21:05:00  &lt;eche|on&gt; Я считаю BTC чем‑то вроде «игрушки», и пока они не в  здесь, я особо их не считаю. 21:05:30  &lt;eche|on&gt; конечно, курс сейчас 210, но я никогда не смогу обменять 400 BTC сразу. 21:05:38  &lt;hottuna&gt; согласен с eche|on. BTC не на 100% надёжны для таких расчётов 21:06:10  &lt;eche|on&gt; итак, соглашаясь на максимум 10k для этого события, я обменяю немного BTC 21:06:33  &lt;eche|on&gt; я просто хочу быть на безопасной стороне и иметь какой‑то «резерв» в . 21:06:40  &lt;zzz&gt; можно предложить людям немного больше, если они возьмут компенсацию в BTC 21:06:54  &lt;eche|on&gt; конечно, я так и делаю постоянно. в этом плюс BTC 21:07:08  &lt;eche|on&gt; ими можно платить людям, но полагаться на это нельзя. 21:07:50  &lt;hottuna&gt; eche|on, zzz, psi, dg: все согласны с жёстким лимитом 10k на расходы, связанные с этим событием? 21:07:53  &lt;eche|on&gt; но да, деньги у нас есть 21:08:02  &lt;zzz&gt; ок, как насчёт такого: закладываем 10K евро на всё мероприятие. Фактический максимум на человека зависит от того, сколько людей поедет, от заявок на «особые обстоятельства» и т. п., это определим позже 21:08:03  &lt;psi&gt; жёсткий лимит — да 21:08:20  &lt;hottuna&gt; zzz, звучит хорошо. 21:08:44  &lt;eche|on&gt; Хмм, жёсткий лимит — интересно, но зависит от местных цен на перекусы^^ 21:09:07  &lt;eche|on&gt; мы можем жёстко ограничить расходы на участие людей. 21:09:15  &lt;eche|on&gt; и это будет 8 или 9k? 21:09:24  &lt;zzz&gt; но давайте будем разумны. Нельзя приехать в Торонто на машине и забронировать отель по $400 за ночь и ожидать, что всё покроют 21:09:55  &lt;eche|on&gt; zzz: только дорога или дорога+отель? 21:10:23  &lt;zzz&gt; не знаю 21:10:35  &lt;eche|on&gt; также: список приоритетов (т. е.: те, кто уже много сделал, выступающие и т. д.) 21:10:38  &lt;hottuna&gt; eche|on, учитывая, что лаунж доступен бесплатно, я не против идеи возмещать только дорогу 21:10:47  &lt;zzz&gt; обычно это перелёт + отель, но мы никогда не подходили близко к полному возмещению, так что это не имело значения 21:11:39  &lt;str4d&gt; Думаю, пока бюджет 10k, сделаем перекличку, чтобы знать, кто точно поедет, и тогда сможем лучше распределить компенсации 21:11:50  &lt;eche|on&gt; Подытожу моё мнение: ограничить 8k на дорожные расходы участников, с определённым уровнем приоритета для людей 21:12:00  &lt;zzz&gt; ок 21:12:32  &lt;str4d&gt; (перекличка от core‑людей) 21:12:34  &lt;zzz&gt; давайте на этом пока завершим, позже попросим людей написать echelon, сколько им нужно 21:12:37  &lt;hottuna&gt; eche|on, согласен. 21:12:51  &lt;hottuna&gt; хорошо 21:12:54  &lt;zzz&gt; ок, все, кто поедет и хочет компенсацию от проекта, скажите «aye» 21:12:56  &lt;zzz&gt; aye 21:13:02  &lt;eche|on&gt; aye ;-) 21:13:04  &lt;hottuna&gt; https://trac.i2p2.de/wiki/MeetupToronto2015 теперь содержит некоторую информацию. 21:13:12  &lt;psi&gt; aye 21:13:19  &lt;hottuna&gt; если вы взяли на себя ответственность, пожалуйста, помогайте поддерживать эту страницу 21:14:17  &lt;zzz&gt; ок, eche|on, пожалуйста, свяжись позже с kytv и узнай, сколько ему нужно, чтобы приехать 21:14:22  &lt;hottuna&gt; cacapo ?? 21:14:24  &lt;zzz&gt; что‑нибудь ещё по 1d? 21:14:47  &lt;cacapo&gt; hottuna: aye, я поеду, если смогу уломать начальника 21:15:12  &lt;cacapo&gt; Я с удовольствием возьму небольшую компенсацию в BTC 21:15:14  &lt;hottuna&gt; zzz, нет 21:15:24  &lt;zzz&gt; потребуется несколько дней, чтобы понять, кто поедет. 21:15:49  &lt;zzz&gt; для пары человек размер компенсации может влиять на решение, но для большинства, вероятно, нет 21:15:59  &lt;zzz&gt; что‑нибудь ещё по 1)? 21:16:14  &lt;zzz&gt; есть другие (не про Торонто) темы для обсуждения? 21:16:46  &lt;zzz&gt; первая встреча за 6 месяцев, надо поискать молоточек 21:17:15  &lt;zzz&gt; спасибо всем, особенно волонтёрам 21:17:26  &lt;zzz&gt; о, вот он 21:17:40  &lt;eche|on&gt; отлично 21:17:49  &lt;eche|on&gt; пора спать^^ 21:17:52  * zzz *bafs* закрывает встречу </div>
