---
title: "Встреча разработчиков I2P - 06 октября 2015"
date: 2015-10-06
author: "zzz"
description: "Протокол встречи разработчиков I2P от 6 октября 2015 года."
categories: ["meeting"]
---

## Краткий обзор

<p class="attendees-inline"><strong>Присутствовали:</strong> cacapo, comradenosebleed, dg, eche|on, hottuna2, postman, str4d, zzz</p>

## Журнал встречи

<div class="irc-log"> 19:59:41  &lt;zzz&gt; 0) Привет 19:59:41  &lt;zzz&gt; 1) Бюджет 32C3 19:59:41  &lt;zzz&gt; 2) Прочие задачи по 32C3 - баннер и т. п. 19:59:41  &lt;zzz&gt; 3) Бюджет RWC 19:59:44  &lt;zzz&gt; 0) Привет 19:59:47  &lt;zzz&gt; Привет 19:59:50  &lt;eche|on&gt; привет 19:59:53  &lt;dg&gt; привет 19:59:59  &lt;zzz&gt; 1) Бюджет 32C3 19:59:59  &lt;cacapo&gt; привет 20:00:23  &lt;zzz&gt; ок, план такой же, как в Торонто: определить общий бюджет и поручить детали echelon'у 20:00:43  &lt;hottuna2&gt; я люблю Soylent и тебя 20:00:46  &lt;hottuna2&gt; упс 20:00:47  &lt;zzz&gt; echelon, какова общая сумма запросов на поездки, которые ты получил 20:01:06  &lt;eche|on&gt; сейчас это примерно 4k и 2 BTC 20:01:56  &lt;hottuna2&gt; а как посчитано? 20:02:03  &lt;zzz&gt; ок, были ли какие-то завышенные запросы или запросы от случайных людей, которые нужно обсудить, или всё было разумно? 20:02:41  &lt;eche|on&gt; всё разумно, пока ни одного выше 1k евро, так что... всё ок 20:02:52  &lt;eche|on&gt; некоторые написали слишком много информации, хаха 20:03:22  &lt;zzz&gt; и примерно сколько ещё на билеты CCC, ужин, жевательные "змейки" и т. п.? 20:04:06  &lt;eche|on&gt; думаю, ужин будет 500+, билеты по 100 каждый (примерно на 10 человек) и змейки и мелочи на 200-300 20:04:24  &lt;eche|on&gt; ужин на 20+ 20:05:04  &lt;zzz&gt; то есть 1800 евро + 4K на поездки + ~500 за 2 BTC, итого 6300 евро, верно? 20:05:53  &lt;eche|on&gt; да, но мы до этой суммы не дотянем, ИМХО часть путевых оплатят в BTC, а ужин может выйти дешевле... 20:05:59  &lt;eche|on&gt; так что скажем 6k 20:06:34  &lt;eche|on&gt; в прошлом году у нас было 1257 без учёта поездок 20:06:38  &lt;zzz&gt; звучит вполне разумно, вынесем на обсуждение... что думают остальные? 20:06:39  &lt;eche|on&gt; и несколько билетов 20:07:13  &lt;hottuna2&gt; это значит, что мы достигнем нашей цели по тратам 10% в год? 20:07:31  &lt;eche|on&gt; да 20:07:53  &lt;hottuna2&gt; то есть мы будем ниже 10%? 20:08:01  &lt;zzz&gt; сомневаюсь, у нас ~250K, и на Торонто мы потратили всего 4-5K, если я правильно помню 20:08:02  &lt;eche|on&gt; да 20:08:22  &lt;eche|on&gt; подождите, 150k, не 250... 20:08:49  &lt;zzz&gt; в любом случае мы далеко ниже 10%, на глазок 20:09:02  &lt;eche|on&gt; и сейчас мы потратили 5.3k в этом году 20:09:19  &lt;hottuna2&gt; ок. меня это устраивает. 20:09:22  &lt;zzz&gt; есть возражения против бюджета 6K евро для CCC? 20:10:05  &lt;zzz&gt; отлично 20:10:41  &lt;zzz&gt; как всегда, eche|on, думаю, мы предпочитаем компенсировать расходы постфактум, но можем заплатить авансом, если это нужно для покупки билетов, верно? 20:11:25  &lt;hottuna2&gt; есть способ узнать, какую сумму тебе компенсируют? 20:11:25  &lt;eche|on&gt; верно 20:11:44  &lt;zzz&gt; кажется, мы утвердили 100% запросов, верно? 20:11:49  &lt;eche|on&gt; да 20:12:05  &lt;zzz&gt; ок, значит, сколько запросил — столько и получишь, hottuna2 20:12:13  &lt;hottuna2&gt; ок 20:12:23  &lt;zzz&gt; большое спасибо, eche|on, думаю, этот процесс хорошо сработал 20:12:27  &lt;zzz&gt; что-нибудь ещё по пункту 1)? 20:12:53  &lt;zzz&gt; 2) Прочие задачи по 32C3 - баннер и т. п. 20:13:05  &lt;eche|on&gt; баннер всё ещё в Торонто 20:13:10  &lt;eche|on&gt; плакат — нам нужен плакат 20:13:28  &lt;zzz&gt; DECT-телефоны, часть 2? баннер? плакат? что нужно сделать, есть добровольцы? 20:13:35  &lt;eche|on&gt; нам нужен стол (попробую попасть в wiki и сделать страницу о нашей группе) 20:13:45  &lt;hottuna2&gt; у кого баннер? 20:13:57  &lt;hottuna2&gt; у меня его нет. 20:13:57  &lt;str4d&gt; j0 20:13:58  &lt;eche|on&gt; он был в торонтском hacklab 20:14:13  &lt;hottuna2&gt; мне привезти графику для трибуны с i2pcon? 20:14:40  &lt;zzz&gt; hottuna2, можешь взяться найти баннер в Торонто и привезти его? 20:14:53  &lt;eche|on&gt; DECT-телефоны можно организовать, но не знаю — у всех мобильные, Wifi доступен... 20:15:13  &lt;zzz&gt; возможно, личные сообщения в Twitter сделали DECT устаревшим 20:15:15  &lt;hottuna2&gt; zzz, сделаю. 20:15:19  &lt;eche|on&gt; hottuna2: в Twitter была переписка с sadie о баннере, пусть она привезёт его в Гамбург 20:15:23  &lt;dg&gt; я просто пойду в twitter 20:15:41  &lt;dg&gt; если не ответит — в irc 20:15:50  &lt;hottuna2&gt; нужно ли ещё какое-то маркетинговое оформление? 20:15:50  &lt;eche|on&gt; стол нужно зарезервировать как можно скорее 20:15:59  &lt;eche|on&gt; наклейки 20:16:06  &lt;zzz&gt; eche|on, ты вызвался резервировать стол? 20:16:28  &lt;eche|on&gt; буклет (3 колонки, складывающийся) с базовой информацией очень бы помог, но его нет 20:16:44  &lt;eche|on&gt; zzz: могу попытаться зарезервировать стол 26-го, до кино 20:16:56  &lt;eche|on&gt; или лучше так: постараюсь изо всех сил его зарезервировать 20:17:00  &lt;dg&gt; обычное место, да? 20:17:10  &lt;eche|on&gt; dg: лучше всего, noisysquare 20:17:11  &lt;zzz&gt; да, но ты же вызвался зарегистрироваться в wiki, верно, echelon? 20:17:13  &lt;dg&gt; просто вопрос: какого размера обычно стол? 20:17:24  &lt;eche|on&gt; да, постараюсь заняться и wiki 20:17:28  &lt;zzz&gt; 8-10 20:17:30  &lt;cacapo&gt; eche|on: разве у нас не был конкурс буклетов какое-то время назад 20:17:31  &lt;dg&gt; eche|on: а, хорошо 20:17:32  &lt;hottuna2&gt; Sadie передаёт привет из twitter 20:17:36  &lt;dg&gt; zzz: места хватит всем? 20:17:38  &lt;eche|on&gt; обычно это круглый стол на 8-10, или квадратный стол 20:17:51  &lt;dg&gt; hottuna2: ей бы в irc 20:17:56  &lt;zzz&gt; мы никогда не бываем там все одновременно, не переживай 20:17:58  &lt;eche|on&gt; cacapo: да, но результаты конкурса буклетов были непригодны, насколько помню 20:18:03  &lt;hottuna2&gt; я ей так и говорю 20:18:20  &lt;dg&gt; хорошо :) 20:18:34  &lt;zzz&gt; ещё была идея раздавать USB-накопители; я посмотрел — похоже, мелкий объём стоит по $2 при заказе оптом 20:18:41  &lt;dg&gt; жду расписание, чтобы спланировать день 20:18:42  &lt;eche|on&gt; http://echelon.i2p/29c3/ 20:18:46  &lt;iRelay&gt; Title: 29C3 I2P contest (at echelon.i2p) 20:18:51  &lt;dg&gt; знать, когда забегать/выбегать 20:19:29  &lt;eche|on&gt; dg: обычно встречаемся с 10-12am и уходим после 1am... 20:19:47  &lt;zzz&gt; итак, по поводу плаката: кто этим займётся? 20:19:48  &lt;eche|on&gt; zzz: USB-накопители — это неплохо 20:20:03  &lt;eche|on&gt; но не уверен, что реально полезно 20:20:13  &lt;hottuna2&gt; похоже, wiki 2015 для 32c3 ещё не открыта 20:20:28  &lt;eche|on&gt; hottuna2: верно 20:20:36  &lt;dg&gt; давно за полночь для меня ;) но подходит под мои поздние подъёмы 20:20:43  &lt;zzz&gt; я не потащу сотни USB через океан. Не знаю, не поздно ли заказать с логотипом 20:20:46  &lt;dg&gt; CCH открыт всю ночь? 20:20:58  &lt;eche|on&gt; dg: CCH открыт 24/7 20:21:08  &lt;zzz&gt; давайте пока отложим обсуждение основ и логистики CCC 20:21:20  &lt;dg&gt; ок, спасибо, eche|on 20:21:22  &lt;zzz&gt; этот пункт повестки — только про подготовку 20:21:36  &lt;eche|on&gt; zzz: 2 недели на одного отправителя 20:22:07  &lt;zzz&gt; кто-нибудь хочет добровольно заняться плакатом или USB-накопителями? 20:22:29  &lt;zzz&gt; и что по наклейкам? 20:22:32  &lt;eche|on&gt; но USB-накопитель/карта стоит примерно 4-6 за штуку 20:22:48  &lt;zzz&gt; я видел по ~$2 на ebay 20:22:58  &lt;hottuna2&gt; не уверен, что понимаю идею с USB-накопителями 20:23:08  &lt;zzz&gt; но, думаю, те были без кастомизации 20:23:15  &lt;dg&gt; мы бы положили туда i2p, просто нанесли бы наш логотип, или...? 20:23:22  &lt;zzz&gt; и то и другое 20:23:44  &lt;hottuna2&gt; не уверен, что это хорошее использование денег. будь мы Tails — была бы другая история 20:24:41  &lt;eche|on&gt; я не фанат USB в этом ценовом диапазоне: нам нужно 100+, это как минимум 500 20:24:45  &lt;eche|on&gt; за печать логотипа 20:24:47  &lt;zzz&gt; ок 20:24:51  &lt;eche|on&gt; при невысокой пользе 20:25:10  &lt;zzz&gt; тогда пропустим USB-накопители. Как насчёт наклеек? Как там с запасом? Ты все сюда привёз или как? 20:25:17  &lt;str4d&gt; hottuna2: нам даже необязательно раздавать USB 20:25:24  &lt;eche|on&gt; у меня ещё остались наклейки 20:25:42  &lt;comradenosebleed&gt; zzz: у меня тоже куча наклеек, которые отдал tuna, не против взять с собой 20:25:44  &lt;str4d&gt; если они достаточно приличные, можно продавать по себестоимости 20:25:45  &lt;eche|on&gt; но, насколько я знаю, некоторые ребята из Торонто хотели сделать новый дизайн. 20:25:55  &lt;comradenosebleed&gt; (сорри, tuna, я стараюсь раздать как можно больше) 20:26:05  &lt;dg&gt; могут быть ещё наклейки 20:26:11  &lt;eche|on&gt; str4d: мне не хочется продавать и иметь дело с деньгами помимо моей дебетовой карты на CCC 20:26:16  &lt;zzz&gt; eche|on, у тебя достаточно для CCC или нужно, чтобы comradenosebleed принёс ещё? 20:26:30  &lt;hottuna2&gt; хотим ли мы заказать ещё футболок 20:26:40  &lt;eche|on&gt; для CCC хватает, но это последние, что у меня есть 20:26:53  &lt;comradenosebleed&gt; у меня на столе лежит, наверное, штук 200, без проблем принесу 20:27:07  &lt;eche|on&gt; так что либо нужен новый дизайн, либо я закажу ещё 10k с тем же дизайном 20:27:13  &lt;hottuna2&gt; и отдельный вопрос: хотим ли мы их продавать? 20:27:23  &lt;hottuna2&gt; eche|on: я бы хотел сделать новый дизайн 20:27:33  &lt;hottuna2&gt; прежде чем заказывать новые наклейки 20:27:36  &lt;zzz&gt; давайте пока отложим покупку новых наклеек, если на CCC хватает и есть шанс на новый дизайн 20:27:44  &lt;eche|on&gt; ок 20:27:51  &lt;zzz&gt; нет, думаю, продавать их не стоит 20:27:53  &lt;dg&gt; всё равно принесу немного 20:28:02  &lt;hottuna2&gt; zzz, согласен. 20:28:12  &lt;str4d&gt; никто не продаёт наклейки на конференциях :P 20:28:21  &lt;str4d&gt; Одна только реклама это окупает 20:28:22  &lt;hottuna2&gt; всё же, хотим заказать ещё футболок? 20:28:43  &lt;eche|on&gt; hottuna2: можем спросить на zzz.i2p у участников (i2p team), кому нужна/хочется футболка. как минимум dg и str4d они нужны 20:28:46  &lt;str4d&gt; (о, стоп, футболки, неважно) 20:28:46  &lt;eche|on&gt; да 20:28:56  &lt;zzz&gt; я против футболок. Слишком хлопотно продавать, и почти у всех уже есть, верно? 20:29:05  &lt;str4d&gt; у меня нет 20:29:11  &lt;str4d&gt; но на CCC меня не будет 20:29:13  &lt;eche|on&gt; а postman, postman !?? 20:29:20  &lt;eche|on&gt; о, сорри... 20:29:20  &lt;dg&gt; кстати, postman присоединится к нам :) 20:29:29  &lt;zzz&gt; для одиночных случаев можно купить на spreadshirt 20:29:40  &lt;zzz&gt; если захотят 20:30:04  &lt;str4d&gt; Я так и планировал :) 20:30:19  &lt;zzz&gt; что по поводу плаката? Может, tuna и sadie что-то сделают, а может и нет? 20:30:22  &lt;dg&gt; и я тоже куплю, не нужно заказывать для проекта 20:30:37  &lt;zzz&gt; тот плакат с Тимоти Лири ещё где-то есть? 20:31:27  &lt;hottuna2&gt; zzz, то есть футболок для dg или postman не будет? 20:31:37  &lt;hottuna2&gt; я не против заказать/привезти их. 20:31:40  &lt;postman&gt; эй, я бы взял одну 20:31:49  &lt;eche|on&gt; http://echelon.i2p/29c3/user5/poster/final_with_garlic.jpg 20:32:03  &lt;eche|on&gt; zzz: этот? 20:32:06  &lt;dg&gt; я бы хотел жёлтую, если есть, но если нет — закажу сам 20:32:43  &lt;hottuna2&gt; dg, postman, какие у вас размеры? 20:32:45  &lt;zzz&gt; похоже, футболки — это между tuna, postman и dg: либо tuna закажет, либо остальные сами закажут 20:32:56  &lt;eche|on&gt; стоимость футболок можно возместить на 32C3 для членов команды 20:33:03  &lt;dg&gt; да, сорри, оставим это на потом :) 20:33:26  &lt;zzz&gt; ок, значит, проект компенсирует футболки тем, у кого их нет 20:33:34  &lt;zzz&gt; есть возражения? 20:33:41  &lt;eche|on&gt; мы уже оплачивали другие футболки 20:33:48  &lt;zzz&gt; ага 20:34:31  &lt;zzz&gt; ок, похоже, ответа по плакату пока нет, но ничего страшного, если его не будет 20:34:31  &lt;eche|on&gt; предварительно объявим дату ужина? 20:34:32  &lt;hottuna2&gt; нет 20:34:32  &lt;hottuna2&gt; так и делали ранее 20:34:39  &lt;zzz&gt; да, eche|on, это плакат с Лири 20:35:09  &lt;zzz&gt; eche|on, у тебя есть предложение, на какой вечер назначить ужин? 20:35:42  &lt;eche|on&gt; хмм, 27-е чуть рановато, но сойдёт. 28-е или 29-е тоже подойдут. Но надо дождаться расписания докладов 20:36:03  &lt;zzz&gt; ок, давайте предварительно наметим 28-е, при необходимости изменим 20:36:08  &lt;zzz&gt; что-нибудь ещё по пункту 2)? 20:36:09  &lt;eche|on&gt; можем сделать 27-го: это воскресенье, первый вечер, все с джетлагом, никто не хочет пива — дёшево ^^ 20:36:49  &lt;zzz&gt; последний вызов по пункту 2) 20:36:51  &lt;dg&gt; 27-го — нет, спасибо 20:37:20  &lt;zzz&gt; 3) Бюджет RWC 20:37:36  &lt;zzz&gt; eche|on, есть запросы на финансирование RWC? Каков итог? 20:37:51  &lt;eche|on&gt; да, это немного неанонимно: у меня есть один запрос на 500 за отель на RWC 20:38:20  &lt;zzz&gt; звучит разумно, есть возражения? 20:38:25  &lt;eche|on&gt; нет 20:38:30  &lt;eche|on&gt; если доклад хороший, всё ок^^ 20:38:51  &lt;eche|on&gt; и это 2016, новый год — новые 10% *g* 20:39:24  &lt;zzz&gt; призываю всех, кто может попасть на RWC, заглянуть — это хорошая конференция 20:39:35  &lt;zzz&gt; что-нибудь ещё по пункту 3)? 20:39:40  &lt;eche|on&gt; слишком далеко от меня 20:39:53  &lt;eche|on&gt; хотя интересно, конечно 20:39:55  &lt;dg&gt; слишком далеко и несовместимо с CCC 20:40:50  &lt;zzz&gt; ок, какие-нибудь другие темы? Я знаю, что зарубил i2pcontrol, доклад на 32c3 и замену форума в треде на zzz.i2p, но если кто-то хочет обсудить _briefly_ — говорите сейчас 20:41:33  &lt;hottuna2&gt; да. я бы хотел поговорить о forum.i2p 20:41:38  &lt;hottuna2&gt; мы хотим его заменить? 20:41:52  &lt;dg&gt; что касается замены форума — мы открыты и обсуждаем. если кто-то считает, что нам стоит этим заняться, пишите postman/мне/eche|on. мы в состоянии его запустить, но не знаем, будет ли много поддержки 20:42:33  &lt;zzz&gt; я вставлю свою позицию с zzz.i2p, другие могут не согласиться — это нормально 20:42:35  &lt;hottuna2&gt; я считаю, у нас должна быть публичная площадка для обсуждений 20:42:54  &lt;zzz&gt; Моя устойчивая позиция: пользователи "проголосуют ногами", пусть расцветают сто цветов и т. д. Нам не обязательно и даже неразумно назначать "официальную" замену. Любой(ые) может подать заявку на размещение на домашней странице консоли по нашему обычному процессу. Если кто-то хочет поднять форум — пусть поднимает, 20:43:18  &lt;hottuna2&gt; я не согласен. 20:43:19  &lt;dg&gt; hottuna2: я вполне за форум, но что "не открыто" в zzz.i2p? и к слову, маловероятно, что forum.i2p, который будем вести мы с postman/echelon, будет в клирнете 20:43:43  &lt;hottuna2&gt; думаю, у нас должен быть клирнет-форум. 20:43:47  &lt;zzz&gt; zzz.i2p не открыт для всех тем 20:44:01  &lt;hottuna2&gt; взаимодействие с i2p сейчас как разговор со стеной. 20:44:06  &lt;zzz&gt; форумы получают _шквал_ от пауков через inproxies 20:45:15  &lt;zzz&gt; и шквал спама через inproxies 20:45:15  &lt;hottuna2&gt; есть irc и zzz.i2p. на этом публичные каналы общения с i2p заканчиваются 20:45:15  &lt;hottuna2&gt; как нам привлекать новичков в инструменты анонимности, если мы им даже не доступны? 20:45:15  &lt;eche|on&gt; zzz.i2p — это разговоры разработчиков; пользовательский форум был бы хорош, но его нельзя вести в клирнете 20:45:15  &lt;zzz&gt; я бы хотел видеть, чтобы PR-команда чаще использовала блог на нашем сайте 20:45:16  &lt;hottuna2&gt; я понимаю, что вести форум очень неудобно. 20:45:19  &lt;eche|on&gt; forum.i2p сейчас хороший форум, я держу его настолько чистым, насколько считаю нужным 20:45:36  &lt;dg&gt; администрировать — не проблема, а вот клирнет будет сложным. Это возможно, но... 20:45:38  &lt;zzz&gt; форум умрёт к концу года из-за ротации ключей 20:45:38  &lt;hottuna2&gt; но наш блог не поддерживает двустороннюю коммуникацию. блог — это просто вещание. 20:45:53  &lt;dg&gt; понимаю, что клирнет был бы полезен для поддержки. 20:46:02  &lt;hottuna2&gt; так что это важная тема, с которой стоит разобраться как можно скорее. 20:46:38  &lt;zzz&gt; кто-нибудь хочет запустить замену форума (или "тот самый" форум)? вперёд, не нужно ничьего разрешения 20:46:42  &lt;hottuna2&gt; поддержка, а также привлечение новых разработчиков. показывать людям темы, которые мы обсуждаем — это способ привлекать разработчиков и людей любого уровня 20:46:50  &lt;str4d&gt; не вижу простого способа добавить раздел комментариев к блогу, не выходя за рамки почти статического подхода 20:47:19  &lt;dg&gt; команда irc2p за это, но я не знаю, как решить проблему клирнета 20:47:21  &lt;zzz&gt; hottuna2, никто не говорит, что форум — это хорошо. 20:47:47  &lt;str4d&gt; имеется в виду раздел комментариев к* 20:47:53  &lt;hottuna2&gt; то есть мы согласны, что иметь его нам помогло бы? 20:47:55  &lt;eche|on&gt; dg: forum.i2p был в клирнете — вышло не очень, закрыли, и всё ок 20:48:09  &lt;zzz&gt; я объявил forum.i2p "мертвым" ещё в январе. Времени было достаточно. 20:48:16  &lt;hottuna2&gt; и мы также согласны, что хотим обращаться к новичкам и привлекать их к i2p? 20:48:23  &lt;dg&gt; eche|on: но это было бы полезно для пользовательской поддержки 20:48:36  &lt;hottuna2&gt; чтобы это было больше, чем просто "vaporware"-цель, нужны действия 20:48:37  &lt;eche|on&gt; dg: не стоит хлопот 20:48:42  &lt;zzz&gt; hottuna2, согласен, форумы — это хорошо. Не уверен, что одному из нас нужно его вести. И не уверен, что я слышал добровольцев. 20:49:08  &lt;dg&gt; мне всё равно насчёт спама, я просто хочу оставаться анонимным, а при ведении клирнет-сайта это невозможно 20:49:23  &lt;eche|on&gt; да 20:50:46  &lt;hottuna2&gt; dg, могу ли я или кто-то другой арендовать root server (выделенный сервер)? 20:50:46  &lt;eche|on&gt; но правда — не стоит делать i2p-форум клирнетным 20:50:46  &lt;hottuna2&gt; а ты будешь получать к нему доступ через i2p+ssh? 20:50:46  &lt;zzz&gt; так что, возможно, dg как админ плюс какие-то серверные ресурсы — это решение 20:50:46  &lt;dg&gt; hottuna2: это можно обсудить, если тебе (или кому-то ещё) комфортны расходы 20:50:46  &lt;hottuna2&gt; eche|on: я хочу, чтобы форум был и в клирнете, и в i2p 20:50:46  &lt;eche|on&gt; hottuna2: ты его потеряешь. 20:50:46  &lt;eche|on&gt; у forum.i2p были огромные проблемы со спамом 20:50:46  &lt;dg&gt; eche|on: я понимаю, что клирнет — проблема, но многим пользователям это нравится как канал поддержки 20:50:46  &lt;dg&gt; irc подходит не всем, особенно когда у нас есть "камера глубокого сна" 20:50:46  &lt;eche|on&gt; вот почему его и закрыли 20:50:46  &lt;zzz&gt; да, клирнет — приятная мечта, может быть решаемая, а может и нет 20:50:50  &lt;eche|on&gt; forum.i2p по-прежнему хороший канал поддержки 20:50:54  &lt;hottuna2&gt; dg, мне это подходит, и я также думаю, что i2p возместит расходы на сервер для форума 20:51:24  &lt;dg&gt; готов попробовать, а если не сработает — останемся только в i2p. Не знаю насчёт возмещения i2p (это не моё решение), но, с другой стороны, i2p уже компенсирует базовые сервисы... 20:51:25  &lt;comradenosebleed&gt; Сколько модераторов было на форуме, пока он был в клирнете? Если бы модераторов было больше, мы смогли бы сильнее урезать абьюз, спам и т. п. 20:51:35  &lt;hottuna2&gt; eche|on: eche|on: i2p профинансирует машину под форум? 20:51:35  &lt;dg&gt; comradenosebleed: насколько я знаю, только eche|on 20:51:43  &lt;eche|on&gt; comradenosebleed: у нас было как минимум 5-10 человек 20:51:49  &lt;dg&gt; hottuna2: я готов админить в любом случае, просто не хочу возлагать бремя на тебя. 20:51:53  &lt;eche|on&gt; но один чёртов идиот заспамил и устроил немного DDOS 20:52:06  &lt;hottuna2&gt; dg, возьмёшься развернуть и админить клирнет+скрытый форум? 20:52:07  &lt;zzz&gt; dg, может, прикинешь требования по каналу/ресурсам и подготовишь предложение? 20:52:25  &lt;dg&gt; hottuna2, zzz: ок, я поработаю над этим с hottuna2, и мы сможем подготовить предложение 20:52:36  &lt;dg&gt; hottuna2: без проблем, пока я могу оставаться анонимным 20:52:38  &lt;hottuna2&gt; взять довольно мощный сервер у Hetzner — около 30 в месяц 20:52:42  &lt;zzz&gt; я всё ещё не за, но готов выслушать 20:52:55  &lt;zzz&gt; у нас сейчас есть свободные VM, но зависит от нагрузки 20:53:02  &lt;zzz&gt; ок, что-нибудь ещё по форуму? 20:53:06  &lt;zzz&gt; что-нибудь ещё для встречи? 20:53:11  &lt;eche|on&gt; и к тому же в клирнете нельзя размещать многие темы, которые сейчас есть на forum.i2p 20:53:11  * zzz разогревает баффер 20:53:28  &lt;hottuna2&gt; zzz, eche|on: насчёт свободных VM — хотим ли мы размещать всю нашу инфраструктуру на одном хосте? 20:53:30  &lt;eche|on&gt; например, для форума нужен носитель русского, чтобы админить его 20:53:31  &lt;comradenosebleed&gt; я добровольно возьмусь за модерацию, если мы поднимем клирнет-форум. Как бы я ни ненавидел предлагать cloudflare для него, у них отличная защита от ddos 20:54:01  &lt;hottuna2&gt; comradenosebleed: записал 20:54:02  &lt;eche|on&gt; и этому человеку нужно знать законы страны, где расположен хост (Hetzner — немецкий, в Германии есть странные законы, например) 20:54:15  &lt;zzz&gt; можете продолжать разговор о форуме, однако я... уже... 20:54:23  &lt;eche|on&gt; баффинг! 20:54:25  &lt;zzz&gt; .. *баффинг* встреча закрыта </div>
