---
title: "Встреча разработчиков I2P - 03 марта 2016"
date: 2016-03-03
author: "zzz"
description: "Протокол встречи разработчиков I2P от 03 марта 2016 года."
categories: ["meeting"]
---

## Краткое резюме

<p class="attendees-inline"><strong>Присутствовали:</strong> anonimal, comraden1, eche|on, hottuna4, orignal\_, sadie_i2p, str4d, Yankee, zzz</p>

## Журнал встречи

<div class="irc-log"> 20:00:02 &lt;zzz&gt; 0) Привет 20:00:02 &lt;zzz&gt; 1) Обзор старых назначенных задач, всё ещё открытых со встречи 30 декабря http://zzz.i2p/topics/2014 20:00:02 &lt;zzz&gt; 2) Обзор новых назначенных задач со встречи 2 февраля http://zzz.i2p/topics/2014 20:00:02 &lt;zzz&gt; 3) Подготовка и расписание для встреч по дорожной карте http://zzz.i2p/topics/2021 20:00:02 &lt;zzz&gt; 4) Предложение по Code of Conduct (Sadie) http://zzz.i2p/topics/2015?page=2 20:00:12 &lt;zzz&gt; 0) Привет 20:00:15 &lt;zzz&gt; привет 20:00:25 &lt;anonimal&gt; Привет 20:00:38 &lt;str4d&gt; Привет 20:01:07 &lt;zzz&gt; 1) Обзор старых назначенных задач, всё ещё открытых со встречи 30 декабря http://zzz.i2p/topics/2014 20:01:19 &lt;hottuna4&gt; привет 20:01:37 &lt;zzz&gt; gravy должен выложить пост о зашифрованных leasesets к 27 января, либо на другую тему — к 15 февраля 20:01:51 &lt;zzz&gt; кто-нибудь знает, как там дела у gravy? 20:03:13 &lt;anonimal&gt; Нет. 20:03:47 &lt;sadie_i2p&gt; занят в реальной жизни 20:04:07 &lt;zzz&gt; sadie_i2p, у него есть новая дата? 20:04:24 &lt;sadie_i2p&gt; жду новую дату от Gravy 20:04:33 &lt;zzz&gt; ок, перенесём на следующую встречу 20:04:42 &lt;zzz&gt; Sadie поработать с J, чтобы опубликовать его блог-пост о reseed (сервер начальной загрузки сети I2P), новая дата — середина февраля. 20:04:49 &lt;zzz&gt; sadie_i2p, какие новости по этому пункту? 20:05:42 &lt;sadie_i2p&gt; J тоже занят, работаю с Back up 20:06:07 &lt;zzz&gt; sadie_i2p, блог-пост вообще будет или нам двигаться дальше? 20:06:44 &lt;sadie_i2p&gt; сейчас мы с back up работаем над чем-то другим — блог-поста, вероятно, не будет 20:06:58 &lt;zzz&gt; ок, вычеркну из списка 20:07:02 &lt;sadie_i2p&gt; идём дальше 20:07:17 &lt;zzz&gt; Sadie связаться с backup, чтобы обсудить кампанию по reseed, новая дата — середина февраля. 20:07:32 &lt;zzz&gt; sadie_i2p, что вы с backup готовите? 20:07:34 &lt;anonimal&gt; Февраль? 20:07:54 &lt;zzz&gt; да, anonimal, это всё просроченные пункты 20:08:26 &lt;sadie_i2p&gt; новый контент и графику  20:08:51 &lt;zzz&gt; полагаю, для сайта 20:08:55 &lt;sadie_i2p&gt; будут задержки из‑за графиков, но back up сейчас работает над контентом, а я — над графикой для сайта 20:09:15 &lt;zzz&gt; а что насчёт «кампании» за пределами самого сайта? 20:09:30 &lt;zzz&gt; что вы планируете? и когда? 20:09:34 &lt;eche|on&gt; отлично 20:09:47 &lt;sadie_i2p&gt; подготовим новую страницу на сайте и начнём направлять людей туда через соцсети и т. п. 20:10:00 &lt;sadie_i2p&gt; возможно, используем новые стикеры как поощрение тоже 20:10:10 &lt;eche|on&gt; стикеры! 20:10:17 &lt;zzz&gt; о, да, стикеры для reseeders — отличная идея 20:10:19 &lt;str4d&gt; Это будет страница «что такое reseed» или «как запустить reseed»? 20:10:49 &lt;sadie_i2p&gt; это новое руководство «как запустить reseed» 20:11:36 &lt;zzz&gt; sadie_i2p, назовите, пожалуйста, следующий этап (дата, что именно) 20:12:12 &lt;str4d&gt; Тогда это будет руководство для «пользователей» или участников I2P, а не для разработчиков 20:12:26 &lt;str4d&gt; Подумал, куда лучше поместить эти руководства 20:13:07 &lt;sadie_i2p&gt; это может занять чуть больше времени — скажу: максимум через два месяца 20:13:10 &lt;str4d&gt; хотя хмм... 20:13:21 &lt;sadie_i2p&gt; Руководство будет для пользователей и участников 20:13:45 &lt;zzz&gt; sadie_i2p, дайте, пожалуйста, промежуточный этап на следующий месяц 20:13:59 &lt;sadie_i2p&gt; смогу, наверное, дать обновление по контенту через месяц 20:14:02 &lt;str4d&gt; Вообще, думаю, это должно быть под "Get involved -&gt; Guides" 20:14:11 &lt;zzz&gt; ок, отлично 20:14:16 &lt;zzz&gt; идём дальше 20:14:26 &lt;zzz&gt; str4d, gravy, cacapo: Добавить варианты использования, в чём мы лучшие, больше «страсти» и «мяса», добавить/подсветить Bote, к концу 20:14:39 &lt;zzz&gt; января ОТКРЫТО, новая дата — 1 марта 20:14:50 &lt;zzz&gt; Видел, что cacapo написал хорошие варианты использования 20:15:06 &lt;str4d&gt; Ага, на основе примеров dymaxion 20:15:11 &lt;zzz&gt; str4d, какой статус по вливанию этого на сайт вместе с «страстью и мясом»? 20:15:21 &lt;Yankee&gt; Здравствуйте, дамы и господа! 20:15:35 &lt;str4d&gt; ИМХО, контент нужно немного отполировать (слишком уж «I2P всем поможет!») 20:16:03 &lt;str4d&gt; Где это разместить на сайте — пока не совсем уверен, куда это вписать 20:16:05 &lt;zzz&gt; str4d, срок был 1 марта, дайте новую дату, когда это попадёт на сайт? 20:16:45 &lt;str4d&gt; «Цель» этого пункта — сделать что-то лучше, чем текущая средняя колонка главной страницы и страница поддерживаемых приложений 20:18:02 &lt;str4d&gt; zzz, могу выложить страницу по URL 20:18:42 &lt;zzz&gt; вы с sadie_i2p одинаково понимаете, что это за задача? sadie добавила это в todo на ccc 20:20:29 &lt;str4d&gt; Это 20:20:45 &lt;str4d&gt; начало, но нам ещё нужно продумать более широкую информационную архитектуру 20:20:57 &lt;str4d&gt; что именно мы пытаемся донести на главной странице 20:21:42 &lt;zzz&gt; ок, тогда назови дату для первой части 20:21:49 &lt;zzz&gt; пожалуйста 20:22:12 &lt;str4d&gt; Я перенесу документ с вариантами использования на сайт до конца этой недели 20:22:42 &lt;str4d&gt; И дополнительный отчёт о статусе на следующей встрече по реархитектуре главной 20:23:04 &lt;zzz&gt; ок, отлично, надеюсь, вы с sadie обсудите детали больших целей по «жиру и страсти». 20:23:39 &lt;zzz&gt; comraden отредактировать / отполировать / улучшить / опубликовать историю I2P к концу февраля 20:24:13 &lt;zzz&gt; кто-нибудь знает, чем занимается comraden1? Мне нужен от него отредактированный черновик, затем я хочу пройтись по нему ещё раз 20:25:00 &lt;zzz&gt; это должно было быть на сайте в понедельник 20:25:30 &lt;sadie_i2p&gt; новая дата — 1 апреля  20:25:59 &lt;zzz&gt; ок. тогда мне нужен черновик от него через пару недель 20:26:14 &lt;anonimal&gt; zzz: Ссылка на текущий черновик истории? 20:26:39 &lt;zzz&gt; то, что на zzzi2p, всё ещё самое свежее. Не хочу вносить изменения, пока «мастер» у comraden1 20:26:53 &lt;zzz&gt; ок, идём дальше 20:27:09 &lt;zzz&gt; тикеты: Sadie просмотреть, дать рекомендации или, возможно, начать ими управлять (когда?) ОТКРЫТО — новая дата середина февраля (?) 20:27:09 &lt;anonimal&gt; Ок. 20:27:30 &lt;zzz&gt; sadie_i2p, как идёт эта большая задача? 20:28:06 &lt;sadie_i2p&gt; ух 20:29:12 &lt;zzz&gt; нужно чуть больше, чем просто «ух» :) 20:29:14 &lt;str4d&gt; Задача была немаленькая :P 20:29:35 &lt;sadie_i2p&gt; мы со str4d обсуждали еженедельные встречи по тикетам 20:29:56 &lt;zzz&gt; это может быть жизнеспособнее, чем разовый «обзор» 20:30:06 &lt;str4d&gt; Кажется, я поднимал это на одной из прошлых встреч, но на случай, если нет: я добавил в Trac статус «open», чтобы обозначать тикеты, которые мы, девы, видели, но никто не назначен или нет особого статуса. 20:30:26 &lt;str4d&gt; Моя цель была отделить такие тикеты от действительно новых 20:30:26 &lt;sadie_i2p&gt; да, так и есть 20:30:26 &lt;zzz&gt; sadie_i2p, ты уже достаточно погрузилась, чтобы дать рекомендации, как мы управляем тикетами? 20:31:08 &lt;str4d&gt; Так что куча «new» тикетов теперь заметно меньше — я перекинул те, что мы открыли сами 20:31:15 &lt;sadie_i2p&gt; на данном этапе моя лучшая рекомендация — еженедельные созвоны и триаж  20:32:34 &lt;str4d&gt; +1 20:32:34 &lt;zzz&gt; ок. мы готовы назначить первую встречу или нужно ещё поорганизовываться сперва? 20:33:28 &lt;str4d&gt; Я всё ещё в поездке, предпочёл бы подождать до следующей недели 20:33:46 &lt;zzz&gt; ок. если к апрельской встрече вы ничего не назначите, мы пинганём вас тогда 20:34:05 &lt;zzz&gt; str4d Android релиз 0.9.24 к 7 февраля, список TODO сведён к 26 февраля 20:34:21 &lt;zzz&gt; похоже, ты по ним отстал :) 20:34:28 &lt;str4d&gt; Хех 20:34:34 &lt;zzz&gt; новые даты? 20:34:37 &lt;str4d&gt; Оба пункта провалились с треском из‑за диссертации PhD 20:34:55 &lt;str4d&gt; (которую я, наконец-то, сдал в середине февраля) 20:35:04 &lt;str4d&gt; Сейчас как раз собираю 0.9.24 20:35:06 &lt;zzz&gt; ура. 20:35:10 &lt;str4d&gt; (на медленнннннном ноутбуке() 20:35:14 &lt;str4d&gt; ) 20:35:16 &lt;zzz&gt; а список todo? 20:35:31 &lt;str4d&gt; Сведение todo произойдёт в ближайшие несколько дней 20:35:41 &lt;zzz&gt; ок, мы тебя к этому привяжем 20:35:51 &lt;str4d&gt; хех :P 20:36:01 &lt;zzz&gt; str4d и zzz просмотреть тикет VRP к 12 февраля. Я свою часть сделал. 20:36:06 &lt;str4d&gt; В основном надо пройтись по списку todo в репозитории и посмотреть, чего нет в моём личном todo 20:36:14 &lt;zzz&gt; новая дата для этого? 20:36:20 &lt;anonimal&gt; По #1119, только сейчас вижу последний комментарий zzz трёхнедельной давности. Я не получил письмо и вообще не получал письма от github и других за последние пару недель на @mail.i2p/@i2pmail.org. 20:36:32 &lt;anonimal&gt; Серьёзно думаю, что у почтового сервиса postman проблемы. 20:36:37 &lt;str4d&gt; Ещё одна жертва диссертации. Прочитаю сегодня днём после выхода 0.9.24 20:36:46 &lt;anonimal&gt; Возможно, придётся сменить почту :/ 20:36:49 &lt;zzz&gt; ок, отлично 20:36:49 &lt;str4d&gt; anonimal, ага, у меня тоже были серьёзные проблемы в последнее время (много писем отскакивает) 20:37:03 &lt;zzz&gt; как ни странно, это всё по 1) 20:37:11 &lt;zzz&gt; и 2) 20:37:17 &lt;str4d&gt; (примерно с 6 февраля) 20:37:22 &lt;anonimal&gt; zzz: Я внимательнее прочту твои комментарии и перепишу VRP. 20:37:28 &lt;zzz&gt; 3) Подготовка и расписание для встреч по дорожной карте http://zzz.i2p/topics/2021 20:37:33 &lt;anonimal&gt; Подождите! 20:37:45 &lt;zzz&gt; ок, сорри, что-нибудь ещё по  1 или 2? 20:37:45 &lt;anonimal&gt; По 1): решение по H1? 20:38:06 &lt;anonimal&gt; Насколько помню, решение по H1 перенесли в пункт 1). 20:38:41 &lt;anonimal&gt; Или нет, в любом случае думаю, обсудим сегодня. 20:38:47 &lt;zzz&gt; на прошлой встрече мы решили, что завершим обсуждения VRP и h1 на встречах по дорожной карте 4–6 марта 20:39:11 &lt;anonimal&gt; Ок. 20:39:23 &lt;zzz&gt; Я только что их запланировал, проведём завтра и в воскресенье в 15:00 UTC. anonimal, сможешь на одну из этих встреч? 20:39:30 &lt;str4d&gt; Ух, у меня будет шанс всё просмотреть :P 20:41:08 &lt;zzz&gt; и это переводит нас к 3) 20:41:11 &lt;zzz&gt; как я сказал 20:41:19 &lt;zzz&gt; Я только что их запланировал, проведём завтра и в воскресенье в 15:00 UTC.  20:41:21 &lt;anonimal&gt; zzz: Ой, в субботу у kovри огромная как минимум двухчасовая встреча в 18:00 UTC. 20:41:21 * anonimal размышляет 20:41:23 &lt;anonimal&gt; zzz: Как долго, думаешь, продлится субботняя встреча? 20:41:33 &lt;orignal_&gt; всем здесь нужно заботиться о встрече kovri? 20:41:40 &lt;zzz&gt; наши встречи будут в пятницу и воскресенье. не в субботу. 20:41:46 &lt;orignal_&gt; или это можно решить приватно? 20:42:05 &lt;zzz&gt; предлагаю начать с VRP на воскресной встрече. ок? 20:42:06 * anonimal потерял счёт дням 20:42:11 &lt;anonimal&gt; В воскресенье могу. 20:42:16 &lt;anonimal&gt; Ок, отлично. 20:43:00 &lt;zzz&gt; это будут неформальные встречи, обзор того, где мы и куда хотим идти 20:43:11 &lt;zzz&gt; цель — наметить дорожную карту как минимум на остаток года 20:43:22 &lt;zzz&gt; вторая встреча может быть более структурированной 20:43:46 &lt;zzz&gt; Я немного застопорился, что мне делать дальше и до конца года. так что эти встречи крайне важны для 20:43:52 &lt;zzz&gt; определения моего направления 20:44:08 &lt;str4d&gt; Ммм ок 20:44:15 &lt;anonimal&gt; Ок. 20:44:37 &lt;zzz&gt; итак, в пятницу — более неформальный обзор приоритетов. В воскресенье начнём с h1/vrp, затем перейдём к чёткому определению дорожной карты для .26-.29 20:44:47 &lt;zzz&gt; что-нибудь ещё по 3) 20:45:31 &lt;zzz&gt; переходим к 4) 20:45:39 &lt;zzz&gt; 4) Предложение по Code of Conduct (Sadie) http://zzz.i2p/topics/2015?page=2 20:45:56 &lt;zzz&gt; вижу, она теперь предлагает сделать что-то похожее на debian 20:46:00 &lt;zzz&gt; ах, как раз вовремя вернулась 20:46:12 &lt;zzz&gt; у кого-нибудь есть мысли по поводу debian coc? 20:46:48 &lt;orignal_&gt; dedian не анонимная сеть 20:46:56 * str4d открывает ссылку 20:47:05 &lt;str4d&gt; orignal_, нет, но это FOSS 20:47:08 &lt;zzz&gt; но что ты думаешь об их CoC, orignal_? 20:47:17 &lt;orignal_&gt; люди приходят в I2P по разным причинам 20:47:33 &lt;anonimal&gt; ИМХО, он немного вялый, и неясно, как что-то применяется. 20:48:02 &lt;orignal_&gt; zzz, их CoC им подходит, поскольку это устоявшийся проект с историей 20:48:04 &lt;zzz&gt; sadie, что тебе нравится в дебьяновском CoC? 20:48:14 &lt;orignal_&gt; I2P совершенно другой 20:48:32 &lt;sadie_i2p&gt; показалось, что он даёт хорошую базовую структуру, с которой нам можно начать 20:48:40 &lt;str4d&gt; orignal_, и более чем 10‑летняя история I2P не делает его устоявшимся проектом? 20:48:45 &lt;zzz&gt; конечно, мы другие, но мы действительно устоявшийся проект с историей 20:48:51 &lt;orignal_&gt; последнее, зачем люди сюда приходят — слушать этот HR-овский бред снова 20:49:31 &lt;zzz&gt; Не вижу связи между причинами прихода в проект и стандартами поведения, которых следует придерживаться, оказавшись здесь 20:49:41 &lt;zzz&gt; HR? 20:50:31 &lt;sadie_i2p&gt; Я ищу примеры, которые простые и по делу —  20:50:31 &lt;sadie_i2p&gt; возможно, не лучшие, но с чего-то начать 20:51:29 &lt;zzz&gt; как думаем, дебьяновский — лучшее место для старта, или monero будет лучше 20:51:36 &lt;orignal_&gt; str4d, к сожалению, нет 20:51:51 &lt;str4d&gt; orignal_, «люди != разработчики», снова. 20:51:53 &lt;orignal_&gt; сравните, сколько людей используют Debian и I2P 20:52:11 &lt;orignal_&gt; не пытайтесь копировать больших ребят, вы пока не в той лиге 20:52:12 &lt;str4d&gt; Нельзя смешивать пользователей и разработчиков. 20:52:21 &lt;zzz&gt; Думаю, если выберем то, что ближе к нашей цели, можно попросить кого-то отредактировать его под нашу ситуацию 20:52:42 &lt;str4d&gt; Это было бы как сказать: «любой, кто ставит Debian OS, не может говорить то, что нам не нравится» 20:52:42 &lt;str4d&gt; Это вовсе не цель здесь 20:52:53 &lt;str4d&gt; И, следовательно, пользовательская база здесь значения не имеет 20:52:54 &lt;sadie_i2p&gt; у monero тоже очень неплохой — если он лучше из этих двух, я не возражаю 20:53:21 &lt;orignal_&gt; zzz, CoC — это HR-овская штука 20:53:21 &lt;orignal_&gt; и ничего больше 20:53:28 &lt;zzz&gt; мнения других: debian vs. monero? 20:53:44 &lt;anonimal&gt; + Monero 20:53:49 &lt;zzz&gt; orignal_, что ты имеешь в виду под «HR»? 20:54:07 &lt;orignal_&gt; HR = human resource 20:54:24 &lt;zzz&gt; у monero короче, чем у debian, так что, думаю, проще начать с малого 20:55:13 &lt;zzz&gt; есть добровольцы пометить monero CoC предложенными изменениями и вернуться с этим в следующем месяце? 20:55:18 &lt;str4d&gt; zzz, мне нравится суть дебьяновского, он охватывает многое из того, что нам важно (например, пункт 2 был бы очень полезен недавно) 20:55:26 &lt;zzz&gt; или дебьяновский 20:55:28 &lt;orignal_&gt; моё мнение снова: ещё не время для этого 20:55:40 &lt;zzz&gt; нам не обязательно решать сейчас: debian или monero 20:55:48 &lt;zzz&gt; orignal_, твоё сообщение услышали громко и ясно, спасибо 20:55:59 &lt;str4d&gt; И он не слишком предписывающий 20:56:13 &lt;zzz&gt; никаких решений не принято. просто обсуждаем. 20:56:40 &lt;sadie_i2p&gt; можем взять самое применимое из обоих 20:56:43 &lt;anonimal&gt; По CoC, 20:56:56 &lt;str4d&gt; Мне также нравится пункт 6 — что при реагировании на проблемы отвечающий тоже должен уважать CoC 20:57:03 &lt;anonimal&gt; https://github.com/monero-project/kovri/blob/master/doc/CONTRIBUTING.md 20:57:09 &lt;anonimal&gt; Там также есть прекрасная схема процесса управления Monero. 20:57:30 &lt;comraden1&gt; zzz: по черновику — на работе навалилось, и я занимаюсь членом семьи, у которого снова ремиссия, так что черновик истории ушёл на второй план. sadie_i2p упомянула 2016-04-01 как новую дату, постараюсь её соблюсти 20:57:30 &lt;str4d&gt; О, картинки! 20:57:48 &lt;comraden1&gt; zzz: извиняюсь за выпадение из процесса на пару недель! 20:58:06 &lt;anonimal&gt; str4d zzz: Да, и я готов подправить руководство для контрибьюторов под Java I2P. 20:58:52 &lt;anonimal&gt; Привет, comraden1, я запощу кое-что на страницу «история i2p» для ревью. 20:59:30 &lt;sadie_i2p&gt; я доброволец 20:59:58 &lt;comraden1&gt; anonimal: спасибо :) если это на форуме, доберусь до него, когда в следующий раз зайду. Можешь прислать мне в личку или связаться в клирнете 21:00:05 &lt;zzz&gt; ок, отлично. Sadie_i2p и anonimal, сможете вернуться с рекомендацией на следующей встрече? 21:00:20 &lt;sadie_i2p&gt; конечно 21:00:25 &lt;zzz&gt; comraden1, спасибо за обновление, сочувствую по семейным делам 21:00:31 &lt;zzz&gt; что-нибудь ещё по 4)? 21:00:40 * zzz разогревает baffer 21:00:48 &lt;zzz&gt; что-нибудь ещё для встречи? 21:00:54 &lt;orignal_&gt; да, писать CoC для кого-то кажется лучшей работой 21:01:13 &lt;anonimal&gt; Да, но так как i2pmail в последнее время проблемен, нам с sadie_i2p лучше попробовать пообщаться по IRC, если возможно. 21:01:21 &lt;anonimal&gt; Нет, больше ничего от меня для встречи, zzz. 21:01:52 &lt;zzz&gt; orignal_, пожалуйста, не перебивай нашу встречу язвительными комментариями про kovri. В прошлом месяце это зашло слишком далеко, и я обещал, что не допущу повторения 21:02:07 &lt;orignal_&gt; разве перебивал? 21:02:41 * zzz *bafs* закрывает встречу 21:02:45 &lt;zzz&gt; всем спасибо </div>
