---
title: "Встреча разработчиков I2P - 06 декабря 2016 г."
date: 2016-12-06
author: "zzz"
description: "Протокол встречи разработчиков I2P от 6 декабря 2016 года."
categories: ["meeting"]
---

## Краткое резюме

<p class="attendees-inline"><strong>Присутствуют:</strong> echelon, manas, orignal, zzz</p>

## Журнал встречи

<div class="irc-log"> 20:00:02 &lt;zzz&gt; 0) Привет 20:00:02 &lt;zzz&gt; 1) планирование 33C3 20:00:02 &lt;zzz&gt; 2) обновление 0.9.28 (zzz) 20:00:02 &lt;zzz&gt; 3) сопровождающий Tails (zzz) http://zzz.i2p/topics/2108 20:00:07 &lt;zzz&gt; 0) Привет 20:00:09 &lt;zzz&gt; привет 20:00:16 &lt;i2pr&gt; [Slack/manas] Привет :slightly_smiling_face: 20:00:44 &lt;zzz&gt; 1) планирование 33C3 20:00:54 &lt;orignal_&gt; привет 20:01:08 &lt;zzz&gt; ок, через 3 недели, есть что обсудить? 20:01:38 &lt;eche|on&gt; со мной можно связаться через Twitter, как минимум 20:01:49 &lt;eche|on&gt; я буду в Гамбурге с 26 декабря 20:01:53 &lt;zzz&gt; полагаю, мы настроим нашу группу в Twitter DM за пару дней заранее 20:01:58 &lt;eche|on&gt; привезу баннер, ноутбук и наклейки 20:02:10 &lt;i2pr&gt; [Slack/manas] Я приеду в Гамбург днём 26 декабря 20:02:11 &lt;zzz&gt; Я тоже привезу наклейки. 20:02:21 &lt;zzz&gt; не забудьте свой удлинитель 20:02:39 &lt;eche|on&gt; все билеты оплачены, я возьмусь их раздавать ребятам 20:02:45 &lt;zzz&gt; как обычно: те, кто будут там 26-го, бронируют стол 20:02:45 &lt;eche|on&gt; ок 20:02:57 &lt;i2pr&gt; [Slack/manas] Есть советы/рекомендации для тех, кто впервые едет на CCC? 20:02:57 &lt;eche|on&gt; да 20:03:12 &lt;zzz&gt; fluffypony + 1 со стороны Monero 20:03:29 &lt;eche|on&gt; manas: будь там, впитывай всё, подготовь свои системы к «обстрелу» 24/7, возьми большой жёсткий диск, возьми денег, ожидай неожиданного^^ 20:03:30 &lt;zzz&gt; общие советы можно обсудить после собрания 20:03:35 &lt;i2pr&gt; [Slack/manas] :smile: 20:03:41 &lt;zzz&gt; что‑нибудь ещё по пункту 1) ? 20:04:48 &lt;zzz&gt; 2) обновление 0.9.28 20:04:55 &lt;eche|on&gt; просто: будем надеяться на удачный 33c3 20:05:19 &lt;zzz&gt; 0.9.28 идёт по плану, дедлайн для checkin и переводов — в пятницу, релиз должны выпустить в начале следующей недели 20:05:35 &lt;zzz&gt; пожалуйста, помогите просмотреть diff на этих выходных 20:05:57 &lt;orignal_&gt; есть что-то новое, о чём мне следует знать? 20:06:09 &lt;orignal_&gt; я про 0.9.28 20:06:09 &lt;eche|on&gt; ок, я буду здесь до 19 декабря, чтобы поделать дела, а с 20-го — какое-то время в день онлайн 20:06:22 &lt;zzz&gt; не думаю, orignal_ 20:06:28 &lt;zzz&gt; что‑нибудь ещё по пункту 2) ? 20:06:53 &lt;orignal_&gt; спасибо 20:07:34 &lt;zzz&gt; 3) сопровождающий Tails 20:07:49 &lt;zzz&gt; у нас всё плохо с Tails. В этом году пропали 3 сопровождающих 20:08:23 &lt;zzz&gt; часть разработчиков Tails хочет удалить i2p из Tails из‑за недостаточного внимания к тикетам на протяжении нескольких лет и отсутствия стабильного сопровождения 20:08:47 &lt;zzz&gt; sadie отправила твит сегодня утром и получила один ответ 20:09:26 &lt;zzz&gt; нам может понадобиться мощный пиар‑пуш от sadie... или, возможно, этот новый волонтёр справится 20:09:36 &lt;zzz&gt; кто-нибудь хочет помочь добровольно, есть какие‑нибудь идеи? 20:10:34 &lt;zzz&gt; ок, я отвечу волонтёру из Twitter и посмотрю, как пойдёт 20:10:41 &lt;zzz&gt; что‑нибудь ещё по пункту 3) ? 20:11:34 &lt;zzz&gt; что‑нибудь ещё для обсуждения на собрании? 20:11:35 &lt;i2pr&gt; [Slack/manas] Я бы хотел помочь, но мне нужно много прочитать и разобраться, так как я с этим не знаком. 20:11:46 &lt;i2pr&gt; [Slack/manas] У меня открыты треды, буду читать 20:12:01 &lt;zzz&gt; требуется опыт с i2p, Tails и пакетами Debian 20:12:08 &lt;i2pr&gt; [Slack/manas] SSL‑сертификаты моего reseed (сервер начальной раздачи узловой информации в I2P) могут быть просрочены или близки к истечению, я прослежу, чтобы они были обновлены 20:12:19 &lt;orignal_&gt; I2P должен заниматься пиаром больше, чем сейчас 20:12:54 &lt;zzz&gt; orignal_, согласен, пожалуйста, передай любые идеи sadie и str4d 20:12:56 &lt;i2pr&gt; [Slack/manas] letskencrypt (теперь называется acme-client) претерпел ряд изменений, но сейчас стабилизировался. Я могу автоматизировать обновление SSL‑сертификатов для reseeds. 20:13:09 &lt;i2pr&gt; [Slack/manas] Так что reseeds могут временно отключаться, но вернутся :slightly_smiling_face: 20:13:18 &lt;zzz&gt; manas, по любым вопросам reseed, пожалуйста, работай с backup@mail.i2p 20:13:24 &lt;zzz&gt; что‑нибудь ещё для обсуждения на собрании? 20:13:28 &lt;i2pr&gt; [Slack/manas] Конечно 20:14:44 &lt;zzz&gt; в первую неделю января встреч не будет. Будут очные встречи на CCC. Следите за этим каналом для деталей, встречи могут назначаться с коротким предупреждением 20:15:10 &lt;zzz&gt; список возможных встреч — в треде на zzz.i2p, пишите там, чтобы добавить темы или попросить присоединиться удалённо 20:15:23 * zzz **bafs** собрание закрыто </div>
