---
title: "Встреча разработчиков I2P — 5 июля 2016"
date: 2016-07-05
author: "zzz"
description: "Протокол совещания по разработке I2P от 5 июля 2016 года."
categories: ["meeting"]
---

## Краткий обзор

<p class="attendees-inline"><strong>Присутствовали:</strong> dg, psi, sadie, str4d, Zerolag, zzz</p>

## Протокол встречи

<div class="irc-log"> 21:00:23 &lt;zzz&gt; 0) Привет
21:00:23 &lt;zzz&gt; 1) обновление по HOPE (zzz) http://zzz.i2p/topics/1968
21:00:23 &lt;zzz&gt; 2) обновление 0.9.27 (zzz)
21:00:23 &lt;zzz&gt; 3) обновление по Summer of X (sadie/str4d)
21:00:27 &lt;zzz&gt; 0) Привет
21:00:29 &lt;zzz&gt; привет
21:00:47 &lt;psi&gt; привет
21:00:48 &lt;zzz&gt; 1) обновление по HOPE (zzz) http://zzz.i2p/topics/1968
21:00:48 &lt;i2pr&gt; [Slack/str4d] Привет
21:01:13 &lt;zzz&gt; ок, до HOPE осталось 2 с половиной недели. Возможная встреча за ланчем с Лэнсом в пятницу всё ещё не определена
21:01:42 &lt;zzz&gt; пожалуйста, держите пятничный ланч свободным, вряд ли мы узнаем, состоится он или нет, раньше той недели
21:01:49 &lt;zzz&gt; с нетерпением жду встречи со всеми там
21:01:54 &lt;zzz&gt; что-нибудь ещё по пункту 1) ?
21:02:06 &lt;i2pr&gt; [Slack/str4d] Теперь точно не смогу быть там
21:02:20 &lt;i2pr&gt; [Slack/str4d] Со сроками мне не повезло ;_;
21:02:51 &lt;psi&gt; похоже, в этом году я на HOPE не поеду
21:03:14 &lt;i2pr&gt; [Slack/sadie] Я буду на HOPE
21:03:38 &lt;zzz&gt; 2) обновление 0.9.27 (zzz)
21:04:13 &lt;zzz&gt; .27 продвигается медленно, как и ожидалось. Такими темпами релиз .27 сдвинется с августа на сентябрь.
21:04:31 &lt;zzz&gt; пока мы сосредоточимся на вещах по X и, возможно, на NTCP2
21:04:47 &lt;i2pr&gt; [Slack/str4d] Меня устраивает
21:04:50 &lt;zzz&gt; всем это ок?
21:05:02 &lt;dg&gt; Спешить некуда, так что ок
21:05:09 &lt;dg&gt; в конце концов, выпустим, когда будет нужно
21:05:28 &lt;zzz&gt; 26 выглядит очень стабильной. Единственное — проблема в bote с 'class not found', по которой мы ждём дополнительную информацию в trac
21:05:52 &lt;dg&gt; Было что-то связанное с пакетом Debian, что я нашёл как проблему
21:05:56 &lt;i2pr&gt; [Slack/str4d] И это даёт нам шанс в августе доделать работу над плагинами в .27
21:05:57 &lt;zzz&gt; и если это то, о чём я думаю, мы могли бы исправить это простым изменением и только пересборкой deb/ubuntu
21:06:00 &lt;dg&gt; Но оставлю это для тикета.  
21:06:12 &lt;zzz&gt; что-нибудь ещё по пункту 2) ?
21:06:38 &lt;psi&gt; .27 на что-то влияет в i2pd?
21:07:19 &lt;zzz&gt; есть тестирование пиров IPv6, да. i2pd не должен переходить на 27, пока это не поддерживается
21:07:39 &lt;psi&gt; ок
21:07:50 &lt;zzz&gt; не обязательно быть в графике Java
21:07:53 &lt;zzz&gt; что-нибудь ещё по пункту 2) ?
21:08:42 &lt;zzz&gt; 3) обновление по Summer of X (sadie/str4d)
21:08:51 &lt;zzz&gt; sadie, str4d, как дела?
21:08:52 &lt;i2pr&gt; [Slack/str4d] Пока нет, думаю?
21:08:55 &lt;i2pr&gt; [Slack/str4d] А, да
21:08:55 &lt;i2pr&gt; [Slack/str4d] Нет
21:10:30 &lt;zzz&gt; подводные камни использования ретранслятора для встречи?
21:10:40 &lt;i2pr&gt; [Slack/str4d] Думаю, пока всё идёт хорошо
21:10:55 &lt;i2pr&gt; [Slack/str4d] Сейчас прошёл месяц, и у нас вышло три (если правильно помню) поста в блоге об этом
21:11:46 &lt;zzz&gt; ок, что мы делаем в июле?
21:12:02 &lt;i2pr&gt; [Slack/str4d] Приложения
21:12:05 &lt;i2pr&gt; [Slack/str4d] Аутрич (внешние коммуникации)
21:12:15 &lt;i2pr&gt; [Slack/str4d] Так что я буду работать с Tahoe-LAFS
21:12:29 &lt;i2pr&gt; [Slack/str4d] над их интеграцией с I2P
21:13:12 &lt;zzz&gt; есть добровольцы поработать над Transmission и/или libtorrent? Похоже, сейчас там болото поломок
21:13:14 &lt;i2pr&gt; [Slack/str4d] А также отправлю PR (pull request) на обновление библиотеки I2P для Lightning Browser
21:13:45 &lt;i2pr&gt; [Slack/str4d] Да, никогда не поздно взяться за ещё один API
21:13:59 &lt;i2pr&gt; [Slack/str4d] Другие проекты, которым я хотел бы, чтобы мы помогли в этом месяце:
21:14:02 &lt;zzz&gt; часть про аутрич ключевая, давайте распространять информацию через Twitter и электронную почту
21:14:08 &lt;psi&gt; что раньше делали в Transmission?
21:14:31 &lt;zzz&gt; есть i2p-форк для Transmission, см. тред на zzz.i2p
21:14:33 &lt;i2pr&gt; [Slack/str4d] psi, поддержка SAM
21:14:52 &lt;i2pr&gt; [Slack/str4d] В libtorrent
21:14:54 &lt;psi&gt; это было до libsam3, не так ли?
21:14:58 &lt;psi&gt; думаю, оно полностью устарело
21:15:09 &lt;i2pr&gt; [Slack/str4d] (я всё забываю, что Transmission этого не использует)
21:15:23 &lt;zzz&gt; sadie, что у тебя запланировано на июльский PR?
21:15:31 &lt;i2pr&gt; [Slack/str4d] Ммм, чистый форк может быть проще
21:15:58 &lt;i2pr&gt; [Slack/str4d] Как я и говорил, другие проекты, по которым у меня есть идеи:
21:16:01 &lt;i2pr&gt; [Slack/str4d] - IPFS (реализации на Go и Python)
21:16:27 &lt;i2pr&gt; [Slack/str4d] - OpenBazaar (скоро будет использовать IPFS)
21:16:34 &lt;i2pr&gt; [Slack/str4d] - ZeroNet
21:17:02 &lt;i2pr&gt; [Slack/str4d] Любой из них будет хорошим кандидатом для того, чтобы кто-то помог
21:17:33 &lt;villain&gt; привет, i2p-народ :) zzz: я только что отправил патч для сайта, надеюсь, он дойдёт  
21:17:38 &lt;psi&gt; я всё ещё не разобрался с руководством по внесению вкладов в IPFS
21:17:45 &lt;zzz&gt; ок, отлично. Что-нибудь ещё по пункту 3) ? Sadie?
21:18:05 &lt;zzz&gt; спасибо, villain, мы сейчас в середине встречи, позже посмотрю
21:18:06 &lt;psi&gt; я бы с удовольствием занялся IPFS, но пока не понял как.
21:18:25 &lt;Zerolag&gt; с удовольствием занялся бы ZeroNet. Посмотреть, как он пойдёт поверх I2P.
21:18:28 &lt;i2pr&gt; [Slack/str4d] Psi, могу на выходных посмотреть, как они принимают новых участников
21:19:08 &lt;psi&gt; Zerolag: в прошлый раз, когда я проверял, добавить I2P в ZeroNet должно быть довольно просто, поскольку у них уже есть шаблонный код для Tor
21:19:11 &lt;i2pr&gt; [Slack/str4d] Zerolag, отлично! Они основаны на торрентах, так что нужно будет адаптировать под нашу спецификацию торрентов
21:19:21 &lt;psi&gt; кстати, i2p.socket продвигается
21:19:33 &lt;i2pr&gt; [Slack/str4d] (чтобы поддерживать торренты clearnet и I2P бок о бок)
21:19:54 &lt;psi&gt; ZeroNet использует mainline BitTorrent?
21:20:01 &lt;i2pr&gt; [Slack/str4d] Не уверен
21:20:17 &lt;psi&gt; я почти уверен, что нет, но с другой стороны...
21:20:22 &lt;i2pr&gt; [Slack/str4d] (какую реализацию они используют)
21:20:36 &lt;zzz&gt; что-нибудь ещё по пункту 3) ? Sadie?
21:20:58 &lt;i2pr&gt; [Slack/str4d] psi, они используют криптографию Bitcoin и сеть BitTorrent
21:21:39 &lt;i2pr&gt; [Slack/str4d] Думаю, Sadie могла забронировать это время под две встречи
21:21:49 &lt;zzz&gt; тогда идём дальше. что-нибудь ещё для встречи?
21:22:21 &lt;zzz&gt; всем снова подходит 21:00? вижу, echelon нет, возможно, из-за смены времени, а может и нет
21:22:46 &lt;psi&gt; 21:00 мне подходит
21:22:46 &lt;Zerolag&gt; str4d, хорошо, какая спецификация I2P для торрентов?
21:23:09 * zzz разогревает baffer
21:23:12 &lt;i2pr&gt; [Slack/str4d] От меня больше ничего, кроме: выберите проект и помогите им! :-)
21:23:31 &lt;i2pr&gt; [Slack/str4d] 21:00 для меня идеально
21:24:05 &lt;Zerolag&gt; я точно буду здесь в 21:00
21:24:15 &lt;i2pr&gt; [Slack/str4d] Zerolag, смотри сайт I2P (Docs -&gt; Apps -&gt; BitTorrent)
21:24:19 * zzz *baffffs* встреча закрыта </div>
