---
title: "Встреча разработчиков I2P - 19 марта 2016"
date: 2016-03-19
author: "zzz"
description: "Протокол встречи разработчиков I2P от 19 марта 2016 года."
categories: ["meeting"]
---

## Краткий обзор

<p class="attendees-inline"><strong>Присутствовали:</strong> orignal, str4d, z3r0fox, zzz</p>

## Журнал встречи

<div class="irc-log"> 20:00:01 &lt;zzz&gt; 0) Привет 20:00:01 &lt;zzz&gt; 1) Дорожная карта 0.9.27-29: http://i2p-projekt.i2p/en/get-involved/roadmap 20:00:05 &lt;zzz&gt; 0) Привет 20:00:07 &lt;zzz&gt; привет 20:00:35 &lt;zzz&gt; 1) Дорожная карта 0.9.27-29: http://i2p-projekt.i2p/en/get-involved/roadmap 20:00:57 &lt;str4d&gt; привет 20:01:17 &lt;z3r0fox&gt; привет 20:01:17 &lt;zzz&gt; Моя цель на сегодня — как минимум разделить дорожную карту 27–29 на 27 и 28–29 20:02:05 &lt;zzz&gt; Помня о двух моих долгосрочных целях: 1) рост сети; 2) повышение безопасности 20:02:55 &lt;zzz&gt; Итак, давайте посмотрим на список 27–29. Есть ли что‑нибудь явно первоочередное, что нам нужно включить в 27 или хотя бы начать над этим работать? 20:05:08 &lt;str4d&gt; "Миграция криптографии для существующих скрытых сервисов" &lt;-- Я полагаю, это про добавление части бэкенд и UI, чтобы люди могли выполнить миграцию? 20:05:13 &lt;str4d&gt; (а также сделать это на stats.i2p и т. п.) 20:05:49 &lt;str4d&gt; "Начальные работы по новой криптографии" &lt;-- Для меня это очень приоритетно, но реализация пока упирается в дизайн 20:05:51 &lt;zzz&gt; Да, развивая работу над лентой подписок в 26 20:06:21 &lt;zzz&gt; Можно назвать это 'начальная работа по дизайну' 20:06:34 &lt;str4d&gt; Ммм 20:06:41 &lt;str4d&gt; Давайте разберём фактический граф зависимостей здесь 20:06:53 &lt;str4d&gt; (для первых нескольких пунктов) 20:07:11 &lt;str4d&gt; a - Начальные работы по NTCP2 20:07:24 &lt;str4d&gt; b - Начальные работы по новому DH (Диффи — Хеллман) 20:07:29 &lt;str4d&gt; c - Начальные работы по новой криптографии 20:07:29 &lt;str4d&gt; d - Начальные работы по LS2 с поддержкой нескольких назначений 20:07:33 &lt;str4d&gt; e - Начальные работы по новой netdb ("next backend") 20:08:23 &lt;zzz&gt; У всего, что помечено 'начальные работы', вероятно, нет зависимостей 20:08:23 &lt;str4d&gt; LS2 требуется новый код netDB для поддержки, не так ли? 20:08:46 &lt;str4d&gt; Ну да, если речь о внутренней поддержке в router для разбора её частей 20:09:23 &lt;str4d&gt; Но то, как router получит эти данные для разбора, будет иметь зависимости 20:09:39 &lt;zzz&gt; 'new netdb' — это tuna‑штуки вроде R5N, так что это ортогонально LS2 20:09:51 * str4d пытается отделить то, что мы можем реализовать раньше, от того, на чём нужно сосредоточить дизайн, и что может блокировать другие задачи 20:09:54 &lt;str4d&gt; Окей 20:10:34 &lt;str4d&gt; c зависит от d, по крайней мере 20:10:52 &lt;str4d&gt; потому что на e2e‑уровне криптография находится в LS 20:11:08 &lt;str4d&gt; Что ты имеешь в виду под b? 20:11:27 &lt;str4d&gt; (потому что иначе b выглядит как предварительное условие для a) 20:12:08 &lt;zzz&gt; b = составить список кандидатов DH с информацией о наличии кода, скорости и т. п. 20:13:04 &lt;str4d&gt; Окей, тогда b и вправду полу‑независим от a :) 20:13:04 &lt;zzz&gt; c = составить план, составить список 20:13:51 &lt;zzz&gt; Многое из этих 'начальных работ' фактически зачахло. Никто об этом не думал месяцами или годами, свежих обсуждений нет 20:14:04 &lt;zzz&gt; Кому‑то надо снова погрузиться в это 20:14:07 &lt;str4d&gt; А, вижу свою ошибку. Я предполагал, что всё в списке относится к вещам, которые реально должны попасть в код 20:15:41 &lt;zzz&gt; Может быть, а может и нет 20:15:52 &lt;str4d&gt; Окей, тогда у меня приоритет — всё сразу ;D 20:16:25 &lt;str4d&gt; Но, вероятно, начав с того, у чего короче цикл 20:16:30 &lt;zzz&gt; Многое из этого требует выработки консенсуса и дизайна с i2pd и kovri до начала кодирования 20:17:02 &lt;str4d&gt; Ммм 20:18:34 &lt;str4d&gt; Что, по моему мнению, должно произойти для a и d: небольшая группа людей просмотрит все существующие предложения и внесёт ясность, затем проведёт какую‑то встречу для обсуждения дизайна 20:18:48 &lt;str4d&gt; Идеально — с минимумом встреч :P 20:19:28 &lt;str4d&gt; b повлияет на a с точки зрения дизайна, но его можно отложить 20:20:14 &lt;zzz&gt; Для начала я был бы рад оживлению обсуждений на zzz.i2p. Сейчас у нас 20–30 предложений, большинство просто заглохли или забыты. 20:20:37 &lt;str4d&gt; То же самое с c относительно d 20:20:37 &lt;str4d&gt; Но из этих пяти, вероятно, e сильнее всего повлияет на надёжность сети... 20:20:40 &lt;zzz&gt; В результате мы сейчас очень плохо подготовлены к дальнейшей разработке 20:21:39 &lt;str4d&gt; На данном этапе мы откладываем криптографию на уровне tunnel, и я не против (мы хотим немного подождать и посмотреть, что получится из работы Tor в этой области) 20:21:47 &lt;zzz&gt; Это ещё одна причина, почему «summer of x» может быть лучшим местом для вложения ресурсов. По крайней мере, по всем этим «x» яснее, что нужно сделать 20:22:21 &lt;zzz&gt; «tunnel‑level crypto» вообще есть в каком‑нибудь списке или посте? 20:22:41 &lt;str4d&gt; Не знаю 20:22:53 &lt;str4d&gt; С этим станет понятнее, когда я выложу предложения на сайт :P 20:23:40 * str4d сегодня займётся подготовительными шагами к этому. 20:23:51 &lt;zzz&gt; Я бы спросил, над чем тебе больше всего хочется работать, но это звучит глупо, учитывая, что у тебя сейчас в списке дел месяцами висят просроченные задачи 20:24:43 &lt;str4d&gt; Ну, многое из этого — просто чрезмерно амбициозное и нереалистичное планирование задач с моей стороны 20:25:21 &lt;str4d&gt; (не учитывал объём реальной работы, как, например, релиз Android...) 20:25:55 &lt;zzz&gt; Я сейчас довольно пессимистично настроен по поводу прогресса, даже для .26, которую я ещё не начинал и которая может занять довольно много времени 20:26:03 &lt;str4d&gt; Для 0.9.26 у нас уже есть список вещей, которые нужно реализовать. Но мы также можем начать дизайн‑обсуждения. 20:26:16 &lt;zzz&gt; И мне, возможно, придётся на несколько недель отвлечься от кодинга, чтобы разобраться с launchpad и debian 20:26:30 &lt;str4d&gt; Хмм, да.. 20:27:04 &lt;zzz&gt; Так что на этом этапе 27 кажется очень далёким 20:27:21 &lt;str4d&gt; Окей, допустим, мы можем заняться только одним из [ шифрование транспорта | e2e‑шифрование ] 20:27:33 &lt;str4d&gt; (в смысле параллельно с другим внедрением вести дизайн‑планирование) 20:27:41 &lt;str4d&gt; Что важнее довести до конца? 20:28:26 &lt;str4d&gt; Шифрование транспорта важно в отношении противников третьих сторон 20:28:56 &lt;str4d&gt; E2E‑шифрование важно в отношении OBEPs и IBGWs, которые видят этот зашифрованный пакет, а также для производительности tunnel 20:29:09 &lt;zzz&gt; Я склоняюсь к транспортным вещам: DH/NTCP2/padding/PT. Это меньше «вилами по воде», и у нас уже больше наработок. Путь понятнее 20:30:29 &lt;str4d&gt; Тогда давай сосредоточимся на этом для .27 20:31:52 &lt;zzz&gt; Ты считаешь, это важнее, чем LS2? LS2 находится в состоянии, похожем на транспорт: много предложений, ноль свежих обсуждений 20:32:28 &lt;str4d&gt; В идеале я бы хотел работать над обоими параллельно 20:32:41 &lt;str4d&gt; Но я стараюсь быть реалистом в том, чего мы действительно добьёмся :) 20:32:47 &lt;zzz&gt; Пистолет у виска — выбирай одно 20:33:30 &lt;str4d&gt; транспорт 20:33:39 &lt;zzz&gt; ок, договорились 20:33:46 &lt;psi&gt; tls‑подобный транспорт — когда? 20:34:08 &lt;str4d&gt; Транспортные штуки полезны для свойств анонимности, которые мы предоставляем нашим *текущим* пользователям 20:34:21 &lt;str4d&gt; Вещи по LS2 полезны *будущим* пользователям (а также текущим) 20:34:26 &lt;zzz&gt; Ни в одном списке или предложении этого нет, если я правильно помню, psi 20:34:34 &lt;str4d&gt; И ещё у меня в голове гораздо больше вопросов по LS2, чем по транспорту 20:34:47 &lt;psi&gt; ок 20:35:12 &lt;zzz&gt; str4d, если бы ты перенёс эти вопросы в треды на zzz.i2p, это было бы началом 20:35:19 &lt;str4d&gt; zzz, не уверен, что это так, знаю, что как минимум это есть на Trac wiki 20:36:19 &lt;zzz&gt; По сути, на zzz.i2p есть около 20 предложений, которые «умирают» без участия str4d, psi, orignal, anonimal. Если мы поднимем парочку в начало списка, как сделали сегодня, надеюсь, на них посмотрит больше людей 20:36:19 &lt;str4d&gt; Вернее сказать "вопросительные знаки" 20:36:36 &lt;str4d&gt; ммм 20:36:38 &lt;zzz&gt; Конечно, часть вещей по LS2 — это довольно «бросить на стену и посмотреть, прилипнет ли» 20:37:01 &lt;str4d&gt; Так что в моём представлении задача №1 сейчас — перенести предложения на сайт 20:37:31 &lt;zzz&gt; В моём представлении для тебя №1 — android 20:37:42 &lt;str4d&gt; (а другая моя задача №1 — исправить ошибку ProGuard в I2P Android) 20:37:50 &lt;str4d&gt; Ага 20:38:08 &lt;orignal&gt; Я за любое предложение, лишь бы их двигали вперёд 20:38:08 &lt;str4d&gt; В худшем случае я просто откатчу исправление для Samsung 4.2 в этом релизе 20:38:09 &lt;zzz&gt; Итак, для 27 список — транспорт: прогресс по DH, NTCP и PT 20:38:21 &lt;zzz&gt; Что‑нибудь ещё для 27? 20:38:39 &lt;str4d&gt; Ммм. Поместим работы по дизайну LS2 в .28 20:39:17 &lt;str4d&gt; zzz, было бы неплохо начать планирование дизайна консоли 20:39:45 &lt;orignal&gt; Лично я не могу дождаться новой криптографии, особенно для destinations, так что LS2 нужно реализовать как можно скорее 20:40:08 &lt;str4d&gt; (в смысле — определиться с направлением и дорожной картой, без реальной реализации) 20:40:08 &lt;zzz&gt; ок 20:41:18 &lt;zzz&gt; Думаю, это довольно амбициозный 27: миграция криптографии для существующих скрытых сервисов + транспортные вещи 20:41:20 &lt;str4d&gt; orignal, взаимно; поэтому я хочу убедиться, что мы сделаем это правильно :) 20:41:43 &lt;zzz&gt; Я помещу LS2 и связанное в 28, а всё остальное перенесу в 29? 20:42:35 &lt;str4d&gt; Звучит разумно 20:42:35 &lt;str4d&gt; Тогда .27 будет с хорошей смесью дизайна и реализации 20:42:38 &lt;zzz&gt; Ещё что‑нибудь по 1) дорожной карте? 20:43:18 &lt;str4d&gt; Не с моей стороны на данный момент. 20:43:27 &lt;zzz&gt; Какие‑нибудь другие темы? 20:43:34 &lt;str4d&gt; Мы, конечно, хотим вернуться к этому, вероятно, где‑то в середине .26 20:44:08 &lt;str4d&gt; (чтобы убедиться, что мы идём по плану с необходимой подготовкой к .27) 20:44:50 &lt;str4d&gt; 2) Как у нас дела с восстановлением после исчезновения kytv? 20:44:55 &lt;zzz&gt; Следующее ежемесячное собрание — 5 апреля. Хочу заранее сказать, что если никто не отчитается о проделанной работе со встречи 3 марта, я объявлю этот новый стиль управления проектом провалом. Если никто ничего не делает, нечем управлять и нет смысла проводить ежемесячные встречи 20:45:33 &lt;str4d&gt; Ты упомянул выше launchpad и debian. Есть ли ещё что‑то, что ты считаешь срочным для восстановления? 20:45:35 &lt;zzz&gt; 2) Meeh проводил некоторые исследования по launchpad/debian, что является нашей крупнейшей проблемой. Мне нужно сверить заметки с ним 20:46:05 &lt;zzz&gt; echelon и я обменялись письмами с tails, они переживают из‑за него и ищут замену. 20:46:18 &lt;zzz&gt; Я сказал им, что с нашей стороны это скоро не произойдёт, пока это их проблема 20:46:58 &lt;zzz&gt; Всё остальное вокруг сборки (geoip, tx) я взял на себя. 20:47:16 &lt;zzz&gt; Но launchpad/deb — это катастрофа. Никто больше ничего не знает, и ничего не задокументировано 20:47:58 &lt;zzz&gt; И то, что он сделал для 24, незавершено, так что даже по 24 есть дополнительная работа перед тем, как перейти к 25 20:48:16 &lt;zzz&gt; Ещё что‑нибудь по 2)? 20:48:42 &lt;str4d&gt; Было бы полезно объявить поиск нового пакетировщика? 20:48:50 &lt;str4d&gt; (например, в Twitter?) 20:48:53 &lt;zzz&gt; конечно 20:49:07 * zzz тянется за baffer 20:49:20 &lt;str4d&gt; sadie может подобрать точную формулировку объявления 20:49:49 &lt;str4d&gt; (мы хотим, чтобы оно было гостеприимным и воодушевляющим, без излишней паники ;) ) 20:49:56 &lt;zzz&gt; Не делегируй каждый твит sadie, тебе тоже разрешается твитить :) 20:50:04 * zzz *bafffs* закрывает встречу </div>
