---
title: "Встреча разработчиков I2P - 7 июня 2016"
date: 2016-06-07
author: "zzz"
description: "Протокол встречи разработчиков I2P от 7 июня 2016 года."
categories: ["meeting"]
---

## Краткая сводка

<p class="attendees-inline"><strong>Присутствовали:</strong> eche|on, plzcdv, psi, str4d, zzz</p>

## Протокол встречи

<div class="irc-log"> 20:00:31 &lt;zzz&gt; 0) Привет 20:00:31 &lt;zzz&gt; 1) план релиза 0.9.26 (zzz) 20:00:31 &lt;zzz&gt; 2) обновление по планированию HOPE (zzz) http://zzz.i2p/topics/1968 20:00:31 &lt;zzz&gt; 3) план 0.9.27 (zzz) 20:00:31 &lt;zzz&gt; 4) Summer of X (sadie) 20:00:35 &lt;zzz&gt; 0) Привет 20:00:37 &lt;zzz&gt; Привет 20:01:16 &lt;zzz&gt; 1) план релиза 0.9.26 (zzz) 20:01:46 &lt;zzz&gt; ок, вчера собрал релиз .26, сделал дела на Launchpad, и час назад мы включили обновления внутри сети 20:01:56 &lt;zzz&gt; осталось только debian, планирую заняться завтра 20:02:27 &lt;zzz&gt; помните, что при обновлении внутри сети новые файлы jbigi не придут, так как нас беспокоила нехватка тестирования 20:02:40 &lt;zzz&gt; так что присматривайте за отчётами об ошибках от пользователей Debian и новых установок 20:02:45 &lt;zzz&gt; что‑нибудь ещё по 1) ? 20:03:14 &lt;zzz&gt; 2) обновление по планированию HOPE (zzz) http://zzz.i2p/topics/1968 20:03:39 &lt;str4d&gt; Привет! 20:03:45 &lt;zzz&gt; HOPE через 6 недель с пятницы. Мы оплачиваем конференционные билеты по $150 задним числом (после мероприятия) 20:04:11 &lt;zzz&gt; проезд мы не оплачиваем, но если кто‑то совсем не сможет приехать без помощи, скажите 20:04:32 &lt;zzz&gt; встречи разработчиков до или после не будет, так как мне не удалось получить подтверждение от lance 20:04:53 &lt;zzz&gt; очень хочу увидеться с нашей командой в Нью‑Йорке 20:05:02 &lt;zzz&gt; что‑нибудь ещё по 2) ? 20:05:25 &lt;zzz&gt; 3) план 0.9.27 (zzz) 20:06:00 &lt;zzz&gt; давайте подождём netsplit 20:06:06 &lt;plzcdv&gt; Привет. 20:07:47 &lt;zzz&gt; ок, вы там видели всё по 2) насчёт HOPE? 20:08:35 &lt;str4d&gt; Снова привет! 20:08:35 &lt;eche|on&gt; jo 20:08:39 &lt;str4d&gt; Нет 20:08:43 &lt;str4d&gt; Последнее, что я видел, — твоё «Привет» 20:08:53 &lt;zzz&gt; да уж. Я уже на 3) 20:08:57 &lt;str4d&gt; (и 1) ) 20:09:02 &lt;zzz&gt; сейчас скопирую/вставлю 1 и 2 20:09:16 &lt;zzz&gt; &lt;zzz&gt; 1) план релиза 0.9.26 (zzz) 20:09:16 &lt;zzz&gt; &lt;zzz&gt; ок, вчера собрал релиз .26, сделал дела на Launchpad, и час назад мы включили обновления внутри сети 20:09:16 &lt;zzz&gt; &lt;zzz&gt; осталось только debian, планирую заняться завтра 20:09:16 &lt;zzz&gt; &lt;zzz&gt; помните, что при обновлении внутри сети новые файлы jbigi не придут, так как нас беспокоила нехватка тестирования 20:09:16 &lt;zzz&gt; &lt;zzz&gt; так что присматривайте за отчётами об ошибках от пользователей Debian и новых установок 20:09:31 &lt;zzz&gt; &lt;zzz&gt; 2) обновление по планированию HOPE (zzz) http://zzz.i2p/topics/1968 20:09:44 &lt;zzz&gt; &lt;zzz&gt; HOPE через 6 недель с пятницы. Мы оплачиваем конференционные билеты по $150 задним числом (после мероприятия) 20:09:44 &lt;zzz&gt; &lt;zzz&gt; проезд мы не оплачиваем, но если кто‑то совсем не сможет приехать без помощи, скажите 20:09:44 &lt;zzz&gt; &lt;zzz&gt; встречи разработчиков до или после не будет, так как мне не удалось получить подтверждение от lance 20:09:44 &lt;zzz&gt; &lt;zzz&gt; очень хочу увидеться с нашей командой в Нью‑Йорке 20:09:44 &lt;zzz&gt; &lt;zzz&gt; что‑нибудь ещё по 2) ? 20:10:03 &lt;zzz&gt; или по 1) ? 20:10:43 &lt;str4d&gt; По 1) ничего не приходит в голову 20:11:09 &lt;str4d&gt; По 2) я всё ещё надеюсь присутствовать, но у меня до сих пор нет билета, потому что у меня всё ещё нет даты защиты и, следовательно, я не знаю, буду ли я вообще в США к тому времени. 20:11:27 &lt;str4d&gt; дата* 20:11:43 &lt;zzz&gt; ок, если кто сомневается, пожалуйста, берите билет, это весело 20:11:51 &lt;zzz&gt; 3) план 0.9.27 (zzz) 20:12:34 &lt;zzz&gt; в плане много сложного — миграция криптографии для серверов, вещи для mac, и работа над ipv6 и ntcp2 20:13:07 &lt;zzz&gt; на ntcp2 никто не смотрел год или около того, и я не получил ни одного комментария по тестированию пиров ipv6. так что нужна помощь 20:13:39 &lt;zzz&gt; также скорость работы над .27 зависит от того, сколько времени я потрачу на Summer of X. У меня это намечено на конец августа. 20:13:46 &lt;zzz&gt; что‑нибудь ещё по 3) ? 20:13:46 &lt;eche|on&gt; Я мог бы это протестировать, но... 20:14:01 &lt;str4d&gt; Подниму это выше в своём списке задач по I2P 20:15:09 &lt;zzz&gt; 4) Summer of X (sadie) 20:15:24 &lt;zzz&gt; каков план на наше лето в северном полушарии? 20:15:31 &lt;str4d&gt; Возможно, у меня будут промежуточные задачи по UI, которые нужно продвинуть 20:15:49 &lt;str4d&gt; sadie опаздывает из‑за работы (кошмарный клиент) 20:15:55 &lt;str4d&gt; Так что я покрою :) 20:16:10 &lt;str4d&gt; Надеюсь, все здесь видели стартовый пост в блоге :D 20:16:43 &lt;str4d&gt; По сути он только фиксирует уже обсуждённое. 20:17:09 &lt;str4d&gt; Итак: 20:17:16 &lt;str4d&gt; 4a) APIs 20:17:17 &lt;str4d&gt; 4b) Apps 20:17:22 &lt;str4d&gt; 4c) Plugins 20:17:29 &lt;str4d&gt; 4d) Branding 20:17:33 &lt;str4d&gt; 4a) 20:18:13 &lt;str4d&gt; В этом месяце — рывок по улучшению наших API. Мы уже неплохо продвинулись в релизе 0.9.26 20:18:39 &lt;str4d&gt; Следующий шаг — я загружу наши JAR‑файлы в Maven Central, чтобы Java‑разработчикам было проще их использовать 20:18:53 &lt;str4d&gt; (и обновлю соответствующим образом I2P Android client library) 20:19:15 &lt;str4d&gt; На оставшееся время месяца у меня есть длинный список предложений: 20:19:33 &lt;zzz&gt; ты упоминаешь «наши библиотеки C++ и python», но есть ли у нас вообще те, которые мы поддерживаем? кто будет выполнять эту работу и над какими конкретно библиотеками? 20:19:41 &lt;str4d&gt; - Обновить библиотеки SAM до v3.3 20:19:50 &lt;str4d&gt; zzz, это ^ 20:19:56 &lt;zzz&gt; Я только что сказал тут одному парню час назад, что это не наши, это сторонние 20:20:10 &lt;str4d&gt;   - txi2p (Python Twisted, я этим займусь) 20:20:32 &lt;zzz&gt; где находятся библиотеки sam? 20:20:41 &lt;zzz&gt; или, точнее, какие 20:21:25 &lt;str4d&gt;   - libsam3 (C, и sync и async, на git.repo.i2p) 20:21:49 &lt;zzz&gt; ок. у psi тоже есть одна на go 20:21:53 &lt;str4d&gt;   -   - i2psam (C++, https://github.com/VirtualDestructor/bitcoin-qt-i2p/tree/master/i2psam) 20:22:16 &lt;str4d&gt; Смотрите http://i2p-projekt.i2p/docs/api/samv3 для остальных 20:22:33 &lt;zzz&gt; Думаю, я в основном просто начну заранее по приложениям, помимо того, что буду на подхвате для ответов на вопросы 20:22:35 &lt;zzz&gt; звучит хорошо 20:22:45 &lt;str4d&gt; Хотелось бы увидеть хотя бы обновления библиотек на Python Twisted и C++ 20:22:56 &lt;str4d&gt; (для своих целей в следующем месяце &gt;:D ) 20:23:06 &lt;str4d&gt; Другие предложения на этот месяц: 20:23:11 &lt;str4d&gt; - заставить libtorrent работать как следует 20:23:34 &lt;zzz&gt; оо да libtorrent++\ 20:23:36 &lt;str4d&gt; - Включить SAM API по умолчанию в Java I2P (теперь для .27) 20:23:54 &lt;str4d&gt; - Протолкнуть мой патч I2P для lighttpd в апстрим (как минимум требует обновления libsam3) 20:24:21 &lt;zzz&gt; я завёл тикет #1804, чтобы разделить /configclients 20:24:25 &lt;zzz&gt; могу сделать это 20:24:28 &lt;str4d&gt; Окей, есть добровольцы для каких‑то из этих предложений? 20:25:34 &lt;plzcdv&gt; Я стесняюсь, но я здесь. 20:25:48 &lt;str4d&gt; zzz, ммм, это был бы хороший шаг вперёд и для моих задач по ui, и для месяца Plugins 20:26:17 &lt;zzz&gt; ок. правда, могут быть конфликты при слиянии, имей в виду 20:26:29 &lt;str4d&gt; zzz, хорошо бы сделать это либо в моей ветке ui, либо от неё, чтобы уменьшить конфликты слияния 20:26:29 &lt;str4d&gt; plzcdv, привет! 20:27:14 &lt;str4d&gt; dg, hottuna3, psi, мысли по сказанному выше? 20:27:34 &lt;zzz&gt; раз добровольцев не слышно, перейдём к 4b 20:28:29 &lt;plzcdv&gt; Я не знал, что есть libtorrent.  20:28:29 &lt;str4d&gt; plzcdv, он используется в ряде приложений, но ни одно из них (насколько я знаю) не открывает функциональность I2P (вероятно, потому что она сломана) 20:28:54 &lt;plzcdv&gt; Libtorrent (или что‑то подобное) выглядит чем‑то базовым. 20:29:04 &lt;plzcdv&gt; Коммуникация — это всё про обмен информацией. 20:29:17 &lt;str4d&gt; У меня в этом месяце осталось три выходных на I2P. Одни из них посвящу txi2p, ещё на одних возьмусь за i2psam. 20:30:13 &lt;str4d&gt; все остальные, если у вас есть какие‑то идеи или желание поработать над чем‑то из остального, не стесняйтесь 20:30:33 &lt;zzz&gt; каков PR‑план sadie для всего этого? 20:30:38 &lt;str4d&gt; На этой неделе я запущу немного публичности, что мы сможем использовать для PR, чтобы, возможно, привлечь дополнительную помощь 20:30:38 &lt;str4d&gt; 4b) Apps 20:30:40 &lt;plzcdv&gt; Я хотел бы поработать над libtorrent или чем‑то похожим. 20:30:54 &lt;str4d&gt; zzz, расскажу в 4d) 20:31:02 &lt;zzz&gt; ок 20:31:09 &lt;str4d&gt; plzcdv, пожалуйста! 20:32:20 &lt;str4d&gt; Если вы сможете обновить libtorrent так, чтобы его поддержка I2P работала, это будет очень признательно :D 20:32:45 &lt;zzz&gt; по приложениям я планирую сделать автономный snark (на основе хорошей работы psi), syndie и i2phex. Может быть, ещё orchid. 20:33:00 &lt;str4d&gt; plzcdv, можем обсудить после встречи :) 20:33:13 &lt;zzz&gt; упс, orchid — это plugins. 20:33:24 &lt;str4d&gt; zzz, я думал об этом всём под plugins 20:33:28 &lt;zzz&gt; в любом случае, первые три — до HOPE. 20:33:45 &lt;str4d&gt; Но можно и начать заранее 20:34:01 &lt;zzz&gt; ок, тогда я работаю с опережением, если только нет какого‑то приложения, над которым стоит поработать. Думаю, snark засчитывается. 20:34:23 &lt;str4d&gt; Я вижу месяц Apps как аутрич к другим разработчикам, которые хотят интегрировать I2P в свои приложения 20:34:25 &lt;str4d&gt; Итак: 20:34:26 &lt;str4d&gt; - Tahoe-LAFS 20:34:29 &lt;str4d&gt; - Zeronet 20:34:41 &lt;str4d&gt; - OpenBazaar (через IPFS, на который они переходят) 20:34:51 &lt;zzz&gt; ок, то есть это в основном pr и аутрич, пока кто‑то не откликнется 20:35:06 &lt;str4d&gt; - Whonix (кто‑то написал мне сегодня) 20:35:11 &lt;str4d&gt; zzz, не только PR 20:35:23 &lt;str4d&gt; Я буду идти и вносить код 20:35:53 &lt;str4d&gt; В частности Tahoe — я уже знаю соответствующие части их кодовой базы (мы работали с ними над этим раньше) 20:36:07 &lt;str4d&gt; Поэтому я хочу в этом месяце обновить txi2p 20:36:16 &lt;str4d&gt; Ещё один: Zcash 20:36:22 &lt;zzz&gt; ок 20:38:52 &lt;str4d&gt; Ещё одно место, где я знаю кодовую базу, — думаю посмотреть на патчи bitcoin-qt-i2p выше и понять, насколько они применимы. 20:39:09 &lt;str4d&gt; Конкретные результаты, которые я хочу получить в месяц Apps, — либо написанный код, либо вклад в обсуждения дизайна, который поможет другим разработчикам с их интеграцией I2P, желательно используя работу, которую мы делаем сейчас 20:39:09 &lt;str4d&gt; Другие идеи для месяца Apps: 20:39:09 &lt;str4d&gt; - Vuze 20:39:09 &lt;str4d&gt; - Lightning Browser (на Android, я обновлю их использование I2P client library) 20:39:09 &lt;str4d&gt; - Проекты, использующие libtorrent! 20:39:39 &lt;str4d&gt; Я начну обращаться к некоторым из них уже в этом месяце и призываю остальных делать то же самое. Если у кого есть другие идеи по проектам, дайте знать. 20:40:10 &lt;str4d&gt; (некоторые из этих проектов) 20:41:51 &lt;str4d&gt; 4c) Plugins 20:41:51 &lt;str4d&gt; Здесь, как я видел, мы уделим внимание существующим приложениям и плагинам, которые мы разрабатываем и поддерживаем :) 20:41:51 &lt;str4d&gt; Итак: 20:41:51 &lt;str4d&gt; - Bote 20:41:51 &lt;str4d&gt; - Snark 20:41:51 &lt;str4d&gt; - Orchid 20:41:51 &lt;str4d&gt; - и др. 20:41:51 &lt;str4d&gt; При этом нет причин, почему над ними нельзя поработать раньше, если кому‑то нечем заняться другим 20:42:12 &lt;str4d&gt; Или поработать позже, если, например, участие в одном из приложений в следующем месяце идёт хорошо 20:44:51 &lt;str4d&gt; Эти три месяца в основном про PR, а не про управление проектами :) 20:44:51 &lt;str4d&gt; (хотя это точно поможет мне планировать своё время!) 20:44:51 &lt;str4d&gt; Мы можем обсудить 4c) подробнее на встрече в следующем месяце. Пока что призываю больше людей здесь подумать о 4b) и начать работать над 4a) :D 20:44:51 &lt;str4d&gt; 4d) Branding (и PR) 20:44:51 &lt;str4d&gt; Сейчас PR‑стратегия для I2P Summer Dev сосредоточена вокруг постов в блоге и Twitter 20:44:51 &lt;str4d&gt; Я буду писать регулярные обновления в блог о том, что мы делаем. 20:44:51 &lt;str4d&gt; Примерный план: 20:44:51 &lt;str4d&gt; - Стартовый пост (готово) 20:45:30 &lt;str4d&gt; - APIs (напишу в ближайшие дни, чтобы рассказать о работе с Maven Central и списке других предложений на этот месяц) 20:46:02 &lt;str4d&gt; - Apps (рассказать о списке проектов, с которыми будем работать, а также других предложениях, и подвести итоги месяца APIs) 20:46:11 &lt;str4d&gt; - Plugins (аналогично посту про Apps) 20:46:19 &lt;str4d&gt; - Заключительный пост 20:46:54 &lt;str4d&gt; Оставшиеся посты должны выходить примерно раз в месяц, возможно, с небольшими обновлениями между ними по мере необходимости 20:47:19 &lt;str4d&gt; А в Twitter всё, что мы публикуем по этой работе, должно иметь хештег #I2PSummer 20:47:38 &lt;str4d&gt; (эти посты в блоге, комментарии о том, над каким API или приложением вы работаете, и т. п.) 20:47:50 &lt;psi&gt; по go: я реализую net.* для i2p на go 20:48:10 &lt;str4d&gt; psi, ура! 20:48:28 &lt;psi&gt; net.Dial net.Listener net.PacketConn net.Conn net.Addr и т. д. 20:48:36 * psi прокручивает вверх 20:48:56 &lt;str4d&gt; Что касается брендинга, за три дня до запуска у меня появилась идея, что было бы здорово иметь какой‑то логотип для I2P Summer Dev (желательно такой, который мы сможем переиспользовать в следующие годы) 20:48:58 &lt;psi&gt; ++ SAM по умолчанию плз 20:49:12 &lt;str4d&gt; А на следующий день я увидел, что Elio Qoshi запустил стартап для open source‑дизайна 20:50:00 &lt;zzz&gt; что‑нибудь ещё по 4) ? 20:50:09 &lt;str4d&gt; Итак: я обратился к нему с просьбой разработать для нас логотип для I2P Summer Dev (сам по себе и с текстом для использования на баннерах, футболках и т. п.), с целью получить к концу этого месяца 20:50:47 &lt;str4d&gt; Я обозначил бюджет $200, потому что это та сумма, которую мне комфортно было бы заплатить самому, если проект решит, что это не лучшее использование средств. 20:50:55 &lt;str4d&gt; Итак: это хорошее использование средств? 20:51:25 &lt;psi&gt; мы укомплектованы для summer of $i2pthing ? 20:51:41 &lt;zzz&gt; это не лучшее использование средств, если мы не планируем что‑то с этим делать 20:51:47 &lt;str4d&gt; (sadie тоже связывается с дизайнером, которого она знает, а стартап Elio обещает 100% возврат, если нам не понравятся дизайны, так что в целом низкий риск, ИМХО) 20:52:26 &lt;str4d&gt; zzz, план такой: использовать брендинг в аккаунте GetI2P в Twitter (аватар + баннер), на соответствующих постах в блоге на сайте (и как‑то на главной), и т. д. 20:52:29 &lt;zzz&gt; так что если у нас нет конкретных планов использовать это _быстро_, это будут деньги на ветер 20:52:36 &lt;str4d&gt; Возможно, футболки (sadie изучает стоимость) 20:52:54 &lt;str4d&gt; zzz, поэтому я хочу готовый результат к концу этого месяца, чтобы у нас было два месяца на его использование 20:53:09 &lt;str4d&gt; А потом у нас останется для будущего 20:53:16 * psi лаг 20:53:41 &lt;str4d&gt; Как я сказал в стартовом посте, я хочу раздавать swag (сувениры) новым участникам. Сейчас это стикеры, возможно, будут футболки 20:54:04 &lt;str4d&gt; psi, мы сейчас не полностью укомплектованы для I2P Summer Dev, есть куча идей, которым нужны разработчики :) 20:54:14 &lt;zzz&gt; пожалуйста, получите одобрение у echelon перед тратами любых денег 20:55:03 &lt;psi&gt; окей 20:55:09 &lt;str4d&gt; Я связался с eche|on, когда у меня впервые появилась эта идея, но хотел получить подтверждение на встрече :) 20:56:02 &lt;psi&gt; по summer of $i2pthing: думаю, моя i2p net.* могла бы относительно легко вписаться в libp2p ipfs, но вливаться в процесс разработки ipfs страшновато 20:56:04 &lt;zzz&gt; то есть у тебя уже есть одобрение от него, или ты просто сказал, что думаешь об этом? 20:56:22 &lt;psi&gt; точнее, моя библиотека на go для i2p 20:56:41 &lt;str4d&gt; zzz, я рассказал ему, что думаю, и предложенный бюджет, и сказал, что подниму это на встрече 20:56:50 &lt;zzz&gt; Я хочу избежать проблемы, которая была со стикерами, когда hottuna лишь смутно обсудил это с eche, а потом предъявил счёт на $600 20:56:57 &lt;str4d&gt; Если всё, что нужно, — одобрение eche, то я пойду его получу и продолжу :D 20:57:22 &lt;psi&gt; в зависимости от того, пройду ли я следующее собеседование, у меня может быть куча свободного времени, а может и нет 20:57:43 &lt;str4d&gt; zzz, так и будет 20:57:51 &lt;str4d&gt; (избежим этой проблемы) 20:58:06 &lt;str4d&gt; psi, libpnp на Go? 20:58:07 &lt;zzz&gt; $200 — это немного, но это нам тоже немного даст. Футболки — это дороже и намного больше работы, если вы собираетесь доставить их в Нью‑Йорк к HOPE 20:58:16 &lt;psi&gt; libp2p на go и js 20:58:26 &lt;str4d&gt; ммк 20:58:32 &lt;zzz&gt; что‑нибудь ещё по 4) ? 20:58:33 &lt;str4d&gt; Тогда OpenBazaar тоже на Go? 20:58:35 &lt;psi&gt; точнее, это сетевая абстракция ipfs 20:58:38 &lt;psi&gt; это api 20:58:49 &lt;psi&gt; openbazaar — py2 20:58:49 &lt;str4d&gt; zzz, это только для логотипа. Футболки будут отдельным бюджетом 20:58:53 &lt;psi&gt; использует twisted 20:59:02 &lt;str4d&gt; И да, sadie смотрит футболки к HOPE 20:59:02 &lt;psi&gt; (iirc) 20:59:17 &lt;str4d&gt; psi, но они говорили, что переходят на IPFS... странно 20:59:34 &lt;zzz&gt; последний раз спрашиваю по 4) 20:59:37 &lt;str4d&gt; В любом случае, если у тебя будет время в этом месяце обновить свои библиотеки SAM до 3.3, это было бы прекрасно :) 20:59:48 &lt;str4d&gt; Ладно‑ладно, у меня всё :P 20:59:55 &lt;psi&gt; да, SAM 3.3 будет реализован точно 20:59:57 &lt;str4d&gt; (по 4)) 21:00:08 &lt;zzz&gt; было бы неплохо обновить и сторону i2pd до 3.3 21:00:16 &lt;zzz&gt; что‑нибудь ещё для встречи? 21:00:25 * zzz находит baffer 21:00:28 &lt;str4d&gt; О, я думаю перенести библиотеки SAM под проект i2p на GitHub 21:00:38 &lt;str4d&gt; И да, у меня 5) перенести следующую встречу 21:00:50 &lt;zzz&gt; ок, 5) вперёд, str4d 21:01:09 &lt;str4d&gt; Думаю, было бы неплохо сделать некоторые из малоизвестных (смотрю на libsam3 и i2psam) более видимыми 21:01:11 &lt;psi&gt; какие именно библиотеки sam? 21:01:22 &lt;psi&gt; помните, смешивать лицензии — плохо 21:01:22 &lt;str4d&gt; txi2p, вероятно, лучше оставить там, где он есть, так как у него уже много связей 21:01:32 &lt;str4d&gt; psi, это не будет в репозитории i2p.i2p 21:01:37 &lt;zzz&gt; давайте отложим остальное про библиотеки до после встречи 21:01:39 &lt;psi&gt; о  21:01:42 &lt;zzz&gt; ок, 5) вперёд, str4d 21:01:54 &lt;psi&gt; кк 21:01:54 &lt;str4d&gt; Я просто буду хостить существующие git‑репозитории 21:01:57 &lt;str4d&gt; 5) перенос 21:02:13 &lt;str4d&gt; Мне сейчас сложно попадать на это время встречи, потому что слишком рано 21:02:21 &lt;str4d&gt; sadie сложно попадать, потому что это рабочие часы 21:02:46 &lt;str4d&gt; Я бы предложил сдвинуть время встречи на час позже, это решит обе проблемы. 21:03:16 &lt;str4d&gt; (по крайней мере на остаток лета, при переходе на летнее время можем сдвинуть обратно, если захотим) 21:03:18 &lt;zzz&gt; пожалуйста, согласуйте это с европейцами, они больше всех пострадают 21:03:58 &lt;str4d&gt; Это eche|on и...? 21:03:59 &lt;zzz&gt; что бы вы ни согласовали с ними, меня устроит. Я это говорил на прошлой встрече, или, может, на позапрошлой. 21:04:10 &lt;zzz&gt; в первую очередь ech 21:04:24 &lt;str4d&gt; ммк 21:04:33 &lt;str4d&gt; Спрошу его одновременно с согласованием бюджетов 21:04:53 &lt;str4d&gt; Если он будет не против, то, вероятно, проще всего просто поменять время и ждать жалоб :P 21:05:02 &lt;zzz&gt; давайте попробуем в следующем месяце и посмотрим, как пойдёт, но да, сначала хорошо бы спросить его 21:05:07 &lt;zzz&gt; что‑нибудь ещё по 5) ? 21:05:14 &lt;str4d&gt; У меня всё! 21:05:17 &lt;zzz&gt; что‑нибудь ещё для встречи? 21:05:45 &lt;str4d&gt; Счастливого Summer Dev всем! Давайте снова заставим I2P интегрироваться! 21:05:49 * zzz ***bafs*** закрывает встречу </div>
