---
title: "Встреча разработчиков I2P - 7 апреля 2016"
date: 2016-04-07
author: "zzz"
description: "Протокол собрания разработчиков I2P от 7 апреля 2016 года."
categories: ["meeting"]
---

## Краткий обзор

<p class="attendees-inline"><strong>Присутствовали:</strong> eche|on, hottuna, orignal, str4d, susbarbatus, zzz</p>

## Журнал встречи

<div class="irc-log"> 20:00:05 &lt;zzz&gt; 0) Привет 20:00:05 &lt;zzz&gt; 1) Нерешённые пункты с предыдущих встреч http://zzz.i2p/topics/2093 20:00:05 &lt;zzz&gt; 2) Замена ролей и сервисов kytv http://zzz.i2p/topics/2098 20:00:05 &lt;zzz&gt; 3) Обновление планов по 0.9.26 http://i2p-projekt.i2p/en/get-involved/roadmap http://zzz.i2p/topics/1960 20:00:05 &lt;zzz&gt; 4) Планирование HOPE http://zzz.i2p/topics/1968 20:00:05 &lt;zzz&gt; 5) Краткий обзор ежемесячных встреч и управления проектом по итогам 3 месяцев 20:00:10 &lt;zzz&gt; 0) Привет 20:00:12 &lt;zzz&gt; привет 20:00:38 &lt;zzz&gt; 1) Нерешённые пункты с предыдущих встреч http://zzz.i2p/topics/2093 20:00:55 &lt;orignal_&gt; привет 20:01:00 &lt;zzz&gt; - Подготовка кампании по Reseed к концу января: 20:01:00 &lt;zzz&gt; ** Sadie свяжется с бэкапом, чтобы обсудить OPEN, новая дата 5 апреля 20:01:11 &lt;zzz&gt; sadie, как статус? 20:02:10 &lt;zzz&gt; - Укрепление сети — главная страница и дополнительные страницы 20:02:10 &lt;zzz&gt; ** str4d, gravy, cacapo: добавить варианты использования, в чём мы сильны, больше «страсти» и «мяса», добавить/подсветить Bote, к концу января OPEN, str4d добавит варианты использования на сайт к 6 мар., больше изменений по «страсти» и т. п. к 5 апр. 20:02:15 &lt;zzz&gt; str4d, статус? 20:03:06 &lt;zzz&gt; - Добавить I2P «Историю» / историю проекта / зачем 20:03:06 &lt;zzz&gt; ** comraden отредактирует / отполирует / расширит / опубликует к концу февраля OPEN, новая дата 1 апр., черновик обратно zzz к середине марта 20:03:11 &lt;zzz&gt; comradenosebleed, статус? 20:03:34 &lt;str4d&gt; привет 20:04:40 &lt;zzz&gt; Управление тикетами — сейчас ad hoc 20:04:40 &lt;zzz&gt; ** Sadie сделать обзор, дать рекомендации или, возможно, начать ими управлять (к какому сроку?) OPEN, str4d и sadie назначат встречу или сделают отчёт к 5 апр.(?) 20:04:50 &lt;zzz&gt; sadie, str4d: статус? 20:05:49 &lt;hottuna&gt; привет 20:05:59 &lt;zzz&gt; str4d OPEN — релиз Android 0.9.24 3 марта, список TODO собран к 6 марта, черновик roadmap к 6 марта, для ревью 5–6 марта 20:06:05 &lt;zzz&gt; str4d, статус? 20:06:33 &lt;str4d&gt; Мы это обсуждали 20:06:41 &lt;str4d&gt; (сорри, веду сразу 2 встречи) 20:06:54 &lt;zzz&gt; str4d и zzz рассмотрят VRP ticket до 12 фев.; примем некоторые решения во время встреч по roadmap 5–6 марта (zzz сделал 8 фев., str4d к 6 марта) 20:06:56 &lt;str4d&gt; насчёт тикетов 20:06:57 &lt;zzz&gt; str4d, статус? 20:07:29 &lt;zzz&gt; sadie и anonimal представят правки CoC на основе Monero 0mq на встрече 5 апреля 20:07:36 &lt;zzz&gt; sadie, anonimal: статус? 20:08:25 &lt;str4d&gt; Я ранее решил использовать статус «new» для тикетов, которым нужен триаж, и до сих пор считаю, что так и надо 20:09:00 &lt;str4d&gt; Думаю, также стоит назначить регулярное время для небольшой группы, чтобы проходить по этим тикетам 20:09:09 &lt;str4d&gt; по android 20:09:59 &lt;str4d&gt; Пока не случилось, потому что блокируется на скрипте сборки 20:10:17 &lt;eche|on&gt; угу 20:10:54 &lt;str4d&gt; VRP ticket: пока не случилось, потому что я болел, когда планировал этим заняться 20:11:00 &lt;zzz&gt; очевидно, что текущий стиль управления проектом не работает, потому что ничего не происходит. Давайте дальше, я поставил 5) в повестку, чтобы решить, стоит ли продолжать ежемесячные встречи 20:11:10 &lt;zzz&gt; почти всем этим пунктам уже 3 1/3 месяца 20:11:19 &lt;str4d&gt; Что всё-таки случилось, чего нет в списке zzz: я завершил миграцию спецификаций и хорошо продвинулся в миграции предложений (proposals) 20:11:37 &lt;zzz&gt; отличные новости по specs/proposals, хорошая работа 20:12:09 &lt;str4d&gt; Так что я бы возразил, что «ничего» — это неверно, просто приоритеты сдвинулись, что не отражено текущим стилем PM 20:12:17 &lt;str4d&gt; Так что да, нужно отладить 20:12:20 &lt;zzz&gt; ок. хороший взгляд 20:12:25 &lt;zzz&gt; что-нибудь ещё по 1) ? 20:13:04 &lt;str4d&gt; Для всех остальных, материалы по предложениям здесь: http://vekw35szhzysfq7cwsly37coegsnb4rrsggy5k4wtasa6c34gy5a.b32.i2p/spec/proposals — пожалуйста, смотрите и комментируйте :) 20:13:26 &lt;zzz&gt; 2) Замена ролей и сервисов kytv http://zzz.i2p/topics/2098 20:13:34 &lt;zzz&gt; там список примерно из 20 вещей, которые он делал 20:13:44 &lt;str4d&gt; Больше от меня ничего 20:13:47 &lt;str4d&gt; (я делал работу по I2P Android, просто не успел дотащить до релиза) 20:13:55 &lt;zzz&gt; Я был сосредоточен на том, что видел как самые приоритетные задачи — Launchpad и Debian 20:14:14 &lt;zzz&gt; некоторые другие исследуют прочее, и мы заменили пару ссылок на домашней странице консоли в .25 20:14:33 &lt;zzz&gt; для меня следующее по важности — мейнтейнер tails 20:15:06 &lt;zzz&gt; есть здесь кто-то, кто знает tails И упаковку Debian и может помочь? если нет, я возьмусь звать в twitter как можно скорее 20:15:24 &lt;zzz&gt; нас могут выкинуть из tails уже в следующем релизе через два месяца 20:15:32 &lt;zzz&gt; полагаю, 2.4 20:15:50 &lt;zzz&gt; это больше, чем я потяну. Делать этого не буду. 20:16:02 &lt;str4d&gt; Уф 20:16:19 &lt;str4d&gt; Что tails требует по минимуму 20:16:19 &lt;str4d&gt; ? 20:16:20 &lt;zzz&gt; задача — взять debian-пакетирование, которое делаю я, и подправить/вставить в tails, тестировать-тестировать-тестировать, плюс ряд существующих тикетов tails i2p 20:16:49 &lt;zzz&gt; кажется, есть большой разбор, который сделал kytv, он связан из треда kytv на zzz.i2p 20:17:04 &lt;zzz&gt; по сути входом в tails является deb-пакет 20:17:19 &lt;zzz&gt; но, думаю, у них скопилась куча претензий 20:17:25 &lt;eche|on&gt; зовите в twitter 20:17:33 &lt;str4d&gt; +1 за Twitter 20:17:35 &lt;zzz&gt; кто-нибудь ещё может что-то сообщить по замене kytv? 20:18:07 &lt;str4d&gt; Я не продвинул Buildbot CI server дальше, чем упоминал в IRC неделю-две назад 20:18:23 &lt;str4d&gt; Займусь этим в выходные 20:18:42 &lt;zzz&gt; ок. в списке много всего, пусть каждый возьмёт что-то важное. 20:19:02 &lt;zzz&gt; последний вызов по 2) 20:19:46 &lt;str4d&gt; Если никто не возьмётся, я, возможно, заберу IRC-бота/ретранслятор. Но вряд ли сейчас. 20:20:34 &lt;zzz&gt; думаю, сборки deb неплохо выглядят, но есть ещё штуки типа arm для jessie, что я, возможно, сегодня поправил, а возможно, и нет 20:21:19 &lt;zzz&gt; 3) Обновление планов по 0.9.26 http://i2p-projekt.i2p/en/get-involved/roadmap http://zzz.i2p/topics/1960 20:21:33 &lt;zzz&gt; ок, хочу сделать 3a) расписание, затем 3b) GMP 6 20:21:38 &lt;zzz&gt; 3a) расписание 20:22:03 &lt;zzz&gt; в roadmap стоит «май», и 6–7 недель от последнего релиза 22 марта — это начало-середина мая 20:22:36 &lt;zzz&gt; на встречах по roadmap месяц назад мы наметили амбициозный план, включая протокол подписки на адресную книгу 20:23:16 &lt;zzz&gt; но всё развалилось на следующий день, когда всё хозяйство kytv легло и стало менее вероятно, что он вернётся 20:23:36 &lt;zzz&gt; так что я ещё не начинал ничего, связанного с 26. последние 2–3 недели были полностью заняты Debian/Launchpad 20:24:01 &lt;str4d&gt; ~семь недель от сейчас — конец мая. Думаешь, это реально? 20:24:15 &lt;str4d&gt; (Теперь, когда дела с debian в основном под контролем) 20:24:19 &lt;zzz&gt; это сдвинет 26 на, вероятно, июнь и мы сильно пройдём мимо дедлайна tails 2.4 20:24:37 &lt;str4d&gt; Уф 20:24:37 &lt;zzz&gt; конец мая возможен, но с каждым днём всё менее вероятен 20:24:42 &lt;str4d&gt; Когда дедлайн tails? 20:25:11 &lt;zzz&gt; не помню сходу. Я уже повторно просил их подтянуть 25 сами (они уже отказывали) 20:25:23 &lt;eche|on&gt; Думаю, июнь ок, так как tails is on the judge currently 20:25:45 &lt;zzz&gt; у них нет видимости по использованию i2p в tails и они не слышат шума, так что видят в этом больше проблем, чем выгоды 20:26:18 &lt;eche|on&gt; ага 20:26:33 &lt;zzz&gt; обычно для большой фичи вроде протокола подписки на адресную книгу я заканчивал за неделю до предыдущего релиза, готово к prop 20:26:54 &lt;zzz&gt; то есть уже на 3 недели отстаём, плюс время разработки — минимум пара недель, итого 5 недель отставания 20:27:39 &lt;zzz&gt; вот такой статус. Я ещё не обновлял официальный roadmap, но скоро нужно будет 20:27:49 &lt;zzz&gt; что-нибудь ещё по 3a) расписание? 20:27:58 &lt;str4d&gt; Что мы планировали включить в сам релиз 0.9.27? 20:28:16 &lt;zzz&gt; см. ссылку на roadmap выше 20:28:31 &lt;zzz&gt; ранняя ntcp2/dh/pt 20:29:18 &lt;str4d&gt; Я всё ещё думаю, что надо идти в том порядке, так что мы могли бы перенести протокол подписки на адреса на 0.9.27 20:29:27 &lt;str4d&gt; Это даёт тебе май, чтобы поработать над ним 20:29:47 &lt;zzz&gt; но .26 ещё нет. ничего не сделано. там ничего нет, кроме изменений для deb 20:29:50 &lt;str4d&gt; А .26 могут быть CRLs и немного общей чистки 20:30:08 &lt;zzz&gt; пока кто-то (включая меня) не сделает что-то, выпускать нечего 20:30:27 &lt;zzz&gt; посмотрим, как пойдёт. Мне надо взять пару дней на налоги :) 20:30:37 &lt;zzz&gt; что-нибудь ещё по 3a) расписание? 20:30:55 &lt;eche|on&gt; не смотрите слишком жёстко на план-график 20:30:56 &lt;str4d&gt; У меня есть первичные правки UI, вышедшие из наших обсуждений с sadie, смогу их применить 20:31:20 &lt;zzz&gt; 3b) GMP 6 20:31:25 &lt;str4d&gt; (не тот крупный редизайн, который я планирую, а общие улучшения) 20:31:50 &lt;zzz&gt; спустя около 15 месяцев работы, мы с tuna почти готовы сделать prop ветки gmp6 в trunk для 26 20:32:05 &lt;zzz&gt; у tuna около сотни бинарников, собранных за последние 6 месяцев, ждут checkin 20:32:25 &lt;zzz&gt; собранных разными способами — VMs, нативно, Microsoft, одолженные машины и т. п. 20:32:53 &lt;zzz&gt; традиционно мы прикладываем подробные заметки о среде сборки (версии компиляторов, детали ОС и т. д.) для каждого бинарника, который коммитим 20:33:13 &lt;zzz&gt; к сожалению, tuna не вёл никаких записей о сборках.  20:34:06 &lt;zzz&gt; так что вопрос: начинаем заново (возможно, потеряв 6 месяцев), или я просто соберу linux-бинарники и проигнорируем остальное, или нам эти заметки не особо нужны, и мы идём дальше с тем, что сделал tuna?  20:34:08 &lt;eche|on&gt; есть шанс пересобрать их? 20:34:47 &lt;zzz&gt; tuna говорит — невозможно. кто угодно может собрать linux 32/64 бинарники. а всё остальное проблематично 20:35:00 &lt;eche|on&gt; хороший вопрос, в таком случае: пересобрать или взять, середины нет 20:35:25 &lt;eche|on&gt; нам нужны mac, win и arm gmp 20:35:29 &lt;zzz&gt; последнее, что сказал tuna: либо берите, либо оставляйте, он закончил 20:35:54 &lt;zzz&gt; даже если сборки быстрые, тестирование медленное 20:36:25 &lt;str4d&gt; У нас где-то описан процесс тестирования? 20:36:54 &lt;zzz&gt; если перейти на последнюю страницу http://zzz.i2p/topics/1960, он выложил все имеющиеся у него примечания по сборке 20:36:56 &lt;eche|on&gt; (замечу, мы уже принимали другое без заметок) 20:37:07 &lt;str4d&gt; потому что это прямо то, что надо поместить на CI server 20:37:38 &lt;zzz&gt; он обновил readme по сборке. В треде есть немного инфы по тестированию, и у меня свои методы тоже 20:38:07 &lt;zzz&gt; напоминаю, он выпустил 13 версий набора бинарников за последние 6 месяцев 20:38:36 &lt;zzz&gt; hottuna, что-то добавить? 20:38:37 &lt;str4d&gt; Если кто-то напишет методологию тестирования, я смогу превратить это в тип сборки в Buildbot 20:38:58 &lt;str4d&gt; Дальше вопрос только в том, чтобы найти машины для подключения 20:39:08 &lt;hottuna&gt; секунду 20:39:24 &lt;str4d&gt; Думаю, нам стоит просто вложиться в Mac, который можно оставить работать где-то как buildslave 20:39:44 &lt;hottuna&gt; eche|on: насчёт пересборки: не невозможно, но для меня сейчас слишком много работы. намного. 20:40:02 &lt;str4d&gt; ничего слишком дорогого, но такое, что позволит закрыть трио (у нас уже будут linux и windows buildslave, как только я с VM разберусь с eche) 20:40:10 &lt;eche|on&gt; hottuna: есть какой-то howto по пересборке?  20:40:27 &lt;zzz&gt; даже если сборка всех 100 файлов случится завтра, тестирование займёт 3 месяца 20:40:39 &lt;hottuna&gt; есть документ readme, который ДОЛЖЕН содержать всё необходимое. 20:40:48 &lt;str4d&gt; Как минимум, мы получили пользу от улучшений, которые hottuna внёс в разные скрипты 20:41:10 &lt;str4d&gt; Но другой вопрос: если пересобираем сейчас, перескочим ли до 6.1 20:41:11 &lt;zzz&gt; плюс массивные изменения в самом cpuid-коде 20:41:23 &lt;hottuna&gt; str4d: скрипты не безупречны, но всё равно лучше 20:41:23 &lt;zzz&gt; верно, возможно 6.1 20:41:25 &lt;str4d&gt; Ага 20:41:30 &lt;hottuna&gt; str4d: если пересобирать, то стоит перейти на 6.1 20:41:44 &lt;eche|on&gt; новый код нормально работает? 20:41:57 &lt;hottuna&gt; eche|on: насколько нам известно, багов нет (ха!). 20:42:07 &lt;zzz&gt; конечно, в сборках Debian мы линкуем динамически, так что при установленном 6.1 его и получите (и, кстати, мы не тестировали динамические либы gmp 6) 20:42:10 &lt;str4d&gt; Не уверен, насколько нужно менять скрипты для 6.1, но надеюсь, что в основном это drop-in 20:42:14 &lt;eche|on&gt; если тесты были ок, включаем. а пересоберём на 6.1 боковым каналом и внесём инфу позже 20:42:38 &lt;eche|on&gt; как я вижу, мы уже неплохо протестировали 20:42:51 &lt;hottuna&gt; eche|on: сложность была не в запуске самих скриптов. Получить машины, настроить окружения и тестировать — вот что было сложно/медленно 20:43:03 &lt;eche|on&gt; да 20:43:13 &lt;str4d&gt; hottuna, это то, что я хочу загнать в CI 20:43:15 &lt;zzz&gt; вернёмся к исходному вопросу. Мы хотим выкинуть 6 месяцев работы (вообще-то с начала 2015) или можем принять имеющиеся бинарники без каких-либо заметок по спецификам 20:43:25 &lt;str4d&gt; Сколько разных машин ты использовал, как думаешь? 20:43:37 &lt;zzz&gt; давайте пока отложим CI и т. п. и решим, есть ли у нас проблема 20:43:52 &lt;hottuna&gt; str4d: в основном drop-in, с добавлением одной-двух целей. нет смысла не поддерживать новейшие архитектуры, которые поддерживает gmp 20:44:13 &lt;str4d&gt; zzz, я склонен принять бинарники при условии, что мы сделаем миграцию на 6.1 20:44:24 &lt;hottuna&gt; str4d: ~6 разных окружений 20:44:29 &lt;zzz&gt; 6.1 в roadmap на конец этого года 20:44:39 &lt;zzz&gt; текущие бинарники — 6.0 20:44:41 &lt;str4d&gt; Каковы сопутствующие последствия, если мы примем бинарники? 20:44:41 &lt;hottuna&gt; str4d: не обязательно машины, если кросс-компиляция 20:44:51 &lt;str4d&gt; 1) они окажутся в mtn 20:45:01 &lt;zzz&gt; также напомню, это даёт большой прирост скорости на определённом железе и ещё константное время 20:45:17 &lt;str4d&gt; 2) они попадут в соответствующие файлы обновления и установки 20:45:21 &lt;zzz&gt; «knock-on effect» = плохие вещи? 20:45:28 &lt;str4d&gt; 2a) сильно увеличится размер файла обновления 20:45:44 &lt;str4d&gt; 3) если на какой-то системе это сломано, что произойдёт? 20:46:03 &lt;str4d&gt; Мы и так планировали 1) 20:46:26 &lt;zzz&gt; мы чекаем бинарники только если они будут сразу propped для .26. 20:46:28 &lt;str4d&gt; Аналогично 2), но 6.0 бинарники будут заменены 6.1, так что не страшно 20:46:37 &lt;str4d&gt; Меня волнует пункт 3) 20:46:43 &lt;zzz&gt; для релиза будут закоммичены только нужные бинарники 20:47:00 &lt;str4d&gt; 3a) есть ли существующий код, который проверяет состояние отказа? 20:47:04 &lt;zzz&gt; 3) — общий риск для любых изменений 20:47:19 &lt;zzz&gt; сбои в gmp обычно приводят к краху JVM 20:47:26 &lt;str4d&gt; 3b) Есть ли способ откатиться на старый рабочий libjbigi? 20:47:44 &lt;str4d&gt; (автоматически или вручную) 20:48:00 &lt;str4d&gt; Можем ли, например, переименовать старый libjbigi, чтобы в случае проблемы говорить пользователям «переименуйте этот файл» 20:48:22 &lt;zzz&gt; str4d, ты исследуешь, стоит ли вообще когда-либо менять jbigi? это общие последствия для любой смены gmp 20:49:14 &lt;str4d&gt; zzz, тебя беспокоит неизвестное точное происхождение этих бинарников. Значит, мы опасаемся, что при проблеме будет сложно отследить источник. 20:49:27 &lt;str4d&gt; Думаю в терминах стратегий смягчения рисков 20:50:00 &lt;zzz&gt; мы можем не включать jbigi.jar в обновление 26, так что это получат только новые установки. Это будет более медленный развёртывание. 20:50:25 &lt;zzz&gt; новые установки + launchpad/deb 20:50:57 &lt;zzz&gt; общий фикс — удалить libjbigi.so и jbigi.jar, тогда будете без них 20:51:01 &lt;str4d&gt; Возможно, это и так хорошая идея 20:51:30 &lt;str4d&gt; Развернём на новые установки, и если не услышим проблем, включим в обновлениях в следующем релизе. 20:51:43 &lt;zzz&gt; Полагаю, мысль tuna в том, что ничего не воспроизводимо. Это всё одолженные машины и давным-давно закрытые VM 20:52:23 &lt;zzz&gt; eche|on, есть ли инфа о системе и msvc на коробке, которую использовал hottuna для win-сборок? 20:53:10 &lt;zzz&gt; tuna не вызвался ничего исследовать, но он же одалживал у sadie ноутбук? или это всё бесполезно, т. к. могли произойти апдейты с тех пор? 20:53:24 &lt;eche|on&gt; у него был доступ к win 10 машине на моём kvm-хосте. Могу залогиниться и проверить 20:53:33 &lt;str4d&gt; Да, поэтому я хочу делать сборки 6.1 в Buildbot на buildservers, которые мы можем отслеживать. 20:53:57 &lt;hottuna&gt; zzz: я одалживал две разные osx-машины у друзей 20:53:58 &lt;eche|on&gt; Я VM не менял вообще 20:54:33 &lt;zzz&gt; никто даже не согласился взять бесплатный Mac, за который мы заплатим, потому что никто не хочет быть «mac-гай» 20:54:51 &lt;zzz&gt; так что проблема скорее во времени и людях, а не в деньгах 20:55:17 &lt;hottuna&gt; zzz: я просто не хочу гаджеты, которые надо таскать туда-сюда. 20:56:01 &lt;zzz&gt; вот полные примечания по сборке от hottuna: 20:56:03 &lt;zzz&gt; Build notes jbigi: 20:56:03 &lt;zzz&gt; ------------------ 20:56:03 &lt;zzz&gt; Windows: Cross-compile, linux hosts. Compiler: GCC 20:56:03 &lt;zzz&gt; Linux: Native build. Compiler: GCC 20:56:03 &lt;zzz&gt; FreeBSD: Native build, VM. Compiler: GCC 20:56:03 &lt;zzz&gt; OSX: Native build. Compiler: GCC 20:56:03 &lt;zzz&gt; Build notes jcpuid: 20:56:03 &lt;zzz&gt; ------------------- 20:56:03 &lt;zzz&gt; Windows: Native build. Compiler: MSVC 20:56:03 &lt;zzz&gt; Linux: Native build. Compiler: GCC 20:56:03 &lt;zzz&gt; FreeBSD: Native build. Compiler: GCC 20:56:03 &lt;zzz&gt; OSX: Native build. Compiler: GCC 20:56:17 &lt;zzz&gt; достаточно ли этого или начинаем заново? 20:57:14 &lt;str4d&gt; Учитывая, что мы всё равно мигрируем на 6.1 к концу года, и эти бинарники прошли разумное тестирование, я склонен сказать «да». 20:57:41 &lt;zzz&gt; возражения? 20:57:45 &lt;eche|on&gt; это хотя бы начало, но в терминах «Tor reproducible builds» — это ничто. какого стандарта мы хотим? 20:58:03 &lt;hottuna&gt; нет 20:58:34 &lt;eche|on&gt; Я бы включил их в новые установки с флагом «temp». Знаю, это тяжёлая работа. 20:59:14 &lt;zzz&gt; по сути, текущее тестирование упало до нуля. Единственный способ получить больше тестов — занести их в trunk и выпустить релиз. 20:59:17 &lt;susbarbatus&gt; Извиняюсь, что вклиниваюсь; у меня несколько mac, и я не против быть mac- или bsd-гай. Если кто-то скажет, что требуется, после встречи, я смогу оценить, смогу ли я внести вклад, достаточно ли мне знаний / смогу ли подтянуться. 20:59:29 &lt;zzz&gt; отлично, susbarbatus  20:59:44 &lt;str4d&gt; susbarbatus, это было бы великолепно 20:59:47 &lt;zzz&gt; ок, тогда попросим hottuna закоммитить их 20:59:53 &lt;eche|on&gt; zzz: да, мы никогда не говорили, что релиз на 100% безопасный и полный^^ 21:00:05 &lt;zzz&gt; hottuna, ветка i2p.i2p.str4d.gmp6 (НЕ i2p.i2p.zzz.gmp6) 21:00:17 &lt;hottuna&gt; ок 21:00:38 &lt;zzz&gt; hottuna, не забудь сделать mtn drop для тех, что нужно удалить. Когда закончишь, каталог должен ровно соответствовать твоему v13 zip 21:00:50 &lt;zzz&gt; что-нибудь ещё по 3b) ? 21:00:55 &lt;hottuna&gt; хочешь, чтобы старые jcpuid/бинарники для платформ, под которые мы не собирали, были удалены? 21:01:09 &lt;str4d&gt; susbarbatus, я бы хотел настроить buildserver, если ты готов держать mac всегда включённым и быть доступным для вопросов/помощи, если что-то падает. В целом участия с твоей стороны много не потребуется, так как buildserver будет управляться автоматически :) 21:01:28 &lt;zzz&gt; Насколько я понимаю, предложение hottuna было, что v13 — это ТОЧНО то, что должно выйти, ни больше, ни меньше. 21:01:38 &lt;zzz&gt; если хочешь, можем пересмотреть это после встречи 21:01:38 &lt;str4d&gt; Или, если не всегда включён, то хотя бы легко запускаемый в конфигурации buildserver 21:01:51 &lt;hottuna&gt; zzz: прекрасно 21:01:54 &lt;str4d&gt; (buildmaster справится с buildservers, которые не всегда онлайн) 21:02:12 &lt;zzz&gt; давайте отложим разговор о buildserver и перейдём к 4) 21:02:22 &lt;zzz&gt; 4) Планирование HOPE http://zzz.i2p/topics/1968 21:02:23 &lt;susbarbatus&gt; str4d: без проблем. Могу подключить свой ~2012 mac mini под это. Он медленный, но ничем другим заниматься не будет. 21:02:24 &lt;str4d&gt; ACK 21:02:33 &lt;str4d&gt; ^5 susbarbatus :) 21:02:52 &lt;eche|on&gt; hope — у меня есть билет, который можно потратить 21:02:57 &lt;zzz&gt; Я встречался с Lance на этой неделе. Предложение прежнее — он предоставит небольшую конф. комнату на весь день, либо в день до, либо после HOPE 21:03:04 &lt;zzz&gt; т. е. 21 или 25 июля 21:03:22 &lt;zzz&gt; Я донёс до него, что нам нужна дата и подтверждение в скором времени, чтобы купить авиабилеты 21:03:46 &lt;zzz&gt; это не будет открыто для публики. только по приглашениям, 5–6 человек, просто тусовка для встреч по roadmap и т. п. 21:03:51 &lt;str4d&gt; На этом этапе я не могу обещать, что буду, хотя есть небольшой шанс, что к тому времени я буду в США 21:04:00 &lt;zzz&gt; плюс мы представим ему, что мы делаем, и наоборот 21:04:30 &lt;zzz&gt; сейчас у меня я и sadie как точно, comradenosebleed и lazygravy как возможно. Кто ещё? 21:04:49 &lt;zzz&gt; и какой жёсткий дедлайн по бронированию поездки? 21:05:33 &lt;zzz&gt; если там буду только я и sadie, может, всё отменим, но посмотрим 21:05:39 &lt;zzz&gt; кто-нибудь? 21:06:04 &lt;zzz&gt; hottuna придёшь? 21:06:07 &lt;str4d&gt; (всё зависит от того, когда назначат защиту диссертации, пока не знаю) 21:06:09 &lt;str4d&gt; (и от прочих визовых вещей) 21:06:17 &lt;str4d&gt; Если защита будет до того, я бы хотел приехать (пусть даже просто пролетом) 21:06:17 &lt;eche|on&gt; Я заинтересован, но не могу оплатить перелёт и гостиницу. особенно если мы встретимся позже в can 21:06:17 &lt;str4d&gt; Так что спросите через месяц-другой 21:06:45 &lt;zzz&gt; ок, я буду «греть» lance, чтобы зафиксировать это, и надеюсь, люди материализуются 21:06:50 &lt;zzz&gt; последний вызов по 4) 21:07:00 &lt;hottuna&gt; zzz: у меня очень неловко по времени. Я должен быть в ЕС 16 июля на свадьбу. 21:07:15 &lt;hottuna&gt; Не думаю, что осмелюсь сейчас обещать. 21:07:20 &lt;zzz&gt; отлично, лети через NYC на обратном пути :) 21:07:26 &lt;hottuna&gt; (или вообще, если надо прямо сейчас) 21:07:33 &lt;hottuna&gt; хммф.. 21:07:44 &lt;hottuna&gt; не худшая идея 21:07:47 &lt;zzz&gt; 5) Краткий обзор ежемесячных встреч и управления проектом по итогам 3 месяцев 21:07:59 &lt;str4d&gt; Тогда запишите меня как «надеюсь» на митап и «вряд ли» на HOPE (так как не могу обещать, что мне нужен билет, но использую лишний, если окажусь там) 21:08:26 &lt;zzz&gt; ок, с моей точки зрения это вообще не работает, почти никакие action items не выполняются, так что можно ли это исправить или стоит прекратить ежемесячные встречи? 21:08:40 &lt;str4d&gt; Думаю, исправить можно 21:08:42 &lt;zzz&gt; если никто ничего не делает, управлять нечем. Не совсем так плохо, но близко 21:09:11 &lt;str4d&gt; По крайней мере, ежемесячные встречи полезны 21:09:30 &lt;zzz&gt; цель также была в передаче управления проектом sadie, но она даже не приходит на встречи, так что это тоже не идёт по плану 21:09:32 &lt;hottuna&gt; Я бы с этим согласился 21:09:44 &lt;str4d&gt; Она думала, что на час раньше 21:09:49 &lt;str4d&gt; Она сейчас на другой встрече 21:10:19 &lt;str4d&gt; (она пришла на час раньше, и тут никто не говорил) 21:10:41 &lt;zzz&gt; конечно, всем нравятся встречи, когда их не надо вести. Но я выгляжу дураком, ежемесячно спрашивая, случилось ли то, что кто-то обещал 3 месяца назад. Я устал. 21:10:49 &lt;str4d&gt; Я обсудил это с sadie, и мы теперь назначили еженедельные встречи, чтобы держать в фокусе пункты, над которыми мы оба работаем 21:11:19 &lt;str4d&gt; zzz, тогда не делай фокусом встречи «ты сделал эту вещь» 21:11:36 &lt;zzz&gt; возможно, это чересчур мрачно, но с отсутствием прогресса и исчезновением kytv мы в глубокой беде 21:11:40 &lt;hottuna&gt; zzz: когда должна произойти передача sadie? 21:11:40 &lt;str4d&gt; Я думаю, ежемесячные встречи должны быть больше про переоценку приоритетов и реорганизацию 21:11:58 &lt;zzz&gt; ок, а как держать людей на курсе по выполнению того, что они обещали? 21:12:13 &lt;str4d&gt; тогда «ты сделал это» требует а) больше персональной ответственности и б) больше индивидуального взаимодействия 21:12:30 &lt;hottuna&gt; zzz: это не идеально, но «глубокая беда», вероятно, преувеличение. 21:13:02 &lt;str4d&gt; zzz, в моём случае я настроил еженедельные встречи с sadie, чтобы помогать самому себе держаться курса, и дал ей доступ к моему списку дел по I2P, чтобы помогала с приоритезацией 21:13:07 &lt;susbarbatus&gt; str4d: Думаю, мысль в том, что если бы все держали обещания/обязательства, zzz не пришлось бы задавать вопрос «ты сделал это?» ;) 21:13:12 &lt;str4d&gt; (у нас прошла только одна встреча, так что надо посмотреть, как это работает) 21:13:17 &lt;str4d&gt; susbarbatus, ага 21:13:50 &lt;str4d&gt; Нам нужно быть гибкими, учитывая, что люди делают это для удовольствия/волонтёрства вне своей основной работы 21:14:13 &lt;zzz&gt; верно. Моя система сейчас такая: когда вы что-то завершаете, сообщаете об этом в треде на zzz.i2p для встречи, чтобы нам НЕ приходилось тратить на это время встречи 21:14:15 &lt;str4d&gt; Но также нужно подчёркивать, что если кто-то ничего не делает, он не помогает 21:14:28 &lt;zzz&gt; только когда люди не заканчивают и не отчитываются, нам приходится зря тратить тут время 21:14:42 &lt;str4d&gt; и лучше передать пункт кому-то другому, чем блокировать на неопределённый срок 21:14:54 &lt;str4d&gt; (говорит человек, который сейчас блокирует на неопределённый срок I2P Android :P ) 21:15:19 &lt;zzz&gt; то есть str4d и sadie настроили параллельную, непубличную систему управления проектом как эксперимент. это интересно, но не ясно, как это соотносится с тем, что делаю я, и стоит ли мне продолжать 21:15:55 &lt;str4d&gt; zzz, это часть более широкой картины 21:16:28 &lt;str4d&gt; Как я сказал выше, пытаться делать «почему ты не сделал» на ежемесячной встрече не так полезно, как мы думали 21:16:35 &lt;zzz&gt; так что управление проектом через мой форум и пристыжение на ежемесячных встречах я готов признать провалом 21:16:50 &lt;str4d&gt; потому что если первые три недели человек ничего не делал, вряд ли он сделает это за последнюю неделю 21:17:21 &lt;str4d&gt; вот почему, думаю, более регулярные короткие проверки для людей с незавершёнными пунктами лучше, что я и пробую с sadie 21:17:34 &lt;zzz&gt; в данный момент я не думаю, что когда-нибудь получу черновик обратно от comradenosebleed, или CoC, или кейсы использования на сайте, или релиз android, по крайней мере, к какой-то конкретной дате, как далеко ни ставь 21:18:10 &lt;zzz&gt; так что предлагаю прекратить ежемесячный обзор action items. Как обычно, люди будут делать или нет то, что хотят, в open source, и здесь крайне-крайне сложно уговорить кого-то сделать что-то. 21:18:36 &lt;zzz&gt; люди будут делать, что хотят, а мои «пряники и кнуты» неэффективны 21:19:50 &lt;str4d&gt; Я голосую за то, чтобы оставить ежемесячные встречи, и использовать их для корректировки приоритетов на основе того, что ДЕЙСТВИТЕЛЬНО сделано и что произошло за последний месяц (например, то, что мы только что сделали по .26 после kytv) 21:20:56 &lt;susbarbatus&gt; А как там работает система баунти сейчас? Например, это хороший краткий публичный список с платным стимулом. Люди всё ещё обращают на это внимание? 21:20:59 &lt;susbarbatus&gt; Хочу упомянуть: как насчёт микроплатежей за задачи. 21:21:03 &lt;str4d&gt; тем временем, если кто-то согласился что-то сделать, он также должен согласиться держать sadie в курсе прогресса, или хотя бы дать sadie канал связи, чтобы она могла его подгонять :P 21:21:21 &lt;zzz&gt; ок, тогда я предлагаю уйти с роли project manager, его заменит какая-то система и человек TBD. Будут ежемесячные встречи, но без обзора action items 21:21:54 &lt;zzz&gt; следующая встреча будет во вт., 3 мая 21:21:58 &lt;zzz&gt; что-нибудь ещё по 5) 21:22:10 &lt;zzz&gt; что-нибудь ещё для этой встречи? 21:22:35 &lt;str4d&gt; У меня нет 21:22:53 &lt;zzz&gt; спасибо всем, сегодня длинная встреча 21:22:58 * zzz *bafs* закрывает собрание </div>
