---
title: "Встреча разработчиков I2P - 01 ноября 2016"
date: 2016-11-01
author: "zzz"
description: "Протокол встречи разработчиков I2P от 1 ноября 2016 года."
categories: ["meeting"]
---

## Краткое резюме

<p class="attendees-inline"><strong>Присутствовали:</strong> echelon, fluffypony, hottuna, str4d, zzz</p>

## Протокол встречи

<div class="irc-log"> 20:00:01 &lt;zzz&gt; 0) Привет 20:00:01 &lt;zzz&gt; 1) планирование 33C3 20:00:01 &lt;zzz&gt; 2) обновление 0.9.28 (zzz) 20:00:07 &lt;zzz&gt; 0) Привет 20:00:09 &lt;zzz&gt; привет 20:00:17 &lt;eche|on&gt; привет 20:00:22 &lt;i2pr&gt; [Slack/str4d] Привет! 20:00:38 &lt;zzz&gt; 1) планирование 33C3 20:01:05 &lt;eche|on&gt; хорошо 20:01:11 &lt;zzz&gt; ок, хочу убедиться, что у eche|on под контролем покупка билетов на 8 ноября, а у hottuna — под контролем заявка на стол 20:01:16 &lt;eche|on&gt; в понедельник в 20:00 начнётся предпродажа билетов 20:01:29 &lt;eche|on&gt; я буду в Праге с мобильным интернетом и ноутбуком 20:01:38 &lt;hottuna&gt; zzz, йо 20:01:47 &lt;zzz&gt; ок, то есть при условии, что в Праге есть интернет, всё будет нормально? 20:01:56 &lt;eche|on&gt; боюсь, я не смогу купить сразу 6 билетов. Попробую. Если нет — дам знать через твиттер 20:02:11 &lt;zzz&gt; ок, отлично 20:02:20 &lt;eche|on&gt; чую, они ограничат максимум 2 билета на заказ или около того, но посмотрим 20:02:36 &lt;zzz&gt; hottuna, разместишь в вики нашу заявку на noisy square и в этом году? и ты в курсе, что Monero хотят присоединиться? 20:04:20 &lt;hottuna&gt; zzz: не знал про Monero. Нас сколько будет людей? И Monero будут выступать под нашим флагом? 20:04:21 &lt;hottuna&gt; zzz: сервер вики CCC сейчас вообще не отвечает. Пару недель как не проверял, запустили ли вики 33C3 20:05:10 &lt;zzz&gt; Не знаю, поговори с fluffypony, думаю, они подадут свою заявку, но могут попросить поделить стол или быть рядом 20:05:37 &lt;zzz&gt; hottuna, пожалуйста, подтверди, что будешь мониторить вики и подашь заявку от нашего проекта 20:06:39 &lt;fluffypony&gt; Я хотел бы, чтобы мы делили стол 20:07:01 &lt;fluffypony&gt; если hottuna возьмёт заявку под контроль, было бы отлично 20:07:08 &lt;fluffypony&gt; Я могу согласовать с hottuna описание  20:07:22 &lt;zzz&gt; fluffypony, предлагаю вам подать собственную заявку, но попросить расположить вас рядом с нами и/или поделить стол 20:07:24 &lt;fluffypony&gt; hottuna: не уверен, сколько людей, но мы обеспечим присутствие 20:07:27 &lt;zzz&gt; hottuna? 20:07:32 &lt;i2pr&gt; [Slack/str4d] Звучит хорошо 20:07:46 &lt;hottuna&gt; fluffypony: могу запросить стол для I2P+Monero, если ты скажешь, сколько людей от Monero будет, и если вам ок выступать под баннером проекта I2P 20:07:55 &lt;zzz&gt; ок, отлично 20:07:58 &lt;hottuna&gt; zzz: нас сколько будет? 20:08:07 &lt;fluffypony&gt; hottuna: ок, давай обсудим приватно и решим 20:08:09 &lt;eche|on&gt; hottuna: сейчас насчитываю 6  20:08:33 &lt;eche|on&gt; zzz, hottuna. bobthebuilder, meeh, str4d и я 20:08:34 &lt;hottuna&gt; zzz: в любом случае я обязуюсь следить за вики и заполнить всё это 20:08:36 &lt;zzz&gt; Meeh может привести ещё людей, спроси его. Я бы сказал, нас 8 и 4 от monery пока 20:08:43 &lt;eche|on&gt; Если я кого-то упустил — окликните! 20:08:43 &lt;zzz&gt; отлично, hottuna  20:09:00 &lt;i2pr&gt; [Slack/str4d] Насколько большие столы? 20:09:02 &lt;hottuna&gt; ок, тогда предварительно 12 20:09:13 &lt;hottuna&gt; примерно такие, какие запросим 20:09:26 &lt;zzz&gt; ок, насчёт докладов — знаю, str4d и sadie думали подать, это произошло? (скорее всего нет) и вы координировались с YTBI как запасным вариантом? 20:09:37 &lt;zzz&gt; *YBTI 20:09:44 &lt;eche|on&gt; насколько я знаю, нет 20:09:54 &lt;eche|on&gt; str4d мог бы прояснить 20:10:15 &lt;i2pr&gt; [Slack/str4d] Насколько я понимаю, Sadie не поедет на CCC (личные дела), а я не подал доклад из‑за запуска Zcash 20:10:24 &lt;zzz&gt; о, и поздравляю str4d с запуском, он теперь, возможно, слишком богат, чтобы с нами разговаривать 20:10:47 &lt;i2pr&gt; [Slack/str4d] Хех, вряд ли :stuck_out_tongue: 20:10:56 &lt;zzz&gt; ок, надеюсь, sadie и eche|on согласовали, едет она или нет, в отношении билетов 20:11:02 &lt;i2pr&gt; [Slack/str4d] Но я поработаю над докладом для YTBI 20:11:21 &lt;eche|on&gt; zzz: она не поедет на 33C3, но поедет на RWC 20:11:30 &lt;zzz&gt; ок, кто-нибудь видел обсуждения от Grothoff или будет ли YBTI? 20:11:51 &lt;zzz&gt; всегда плохо организовано, вероятно, узнаем только позже 20:11:55 &lt;eche|on&gt; ничего пока не видел, ИМХО ситуация с билетами — причина повременить 20:12:09 &lt;i2pr&gt; [Slack/str4d] Хорошо, что всё же кто-то едет на RWC 20:12:32 &lt;zzz&gt; в этом году это в Нью‑Йорке? 20:12:40 &lt;i2pr&gt; [Slack/str4d] Ага 20:12:55 &lt;zzz&gt; класс. может, ещё больше людей придёт 20:13:02 &lt;zzz&gt; что-нибудь ещё по 1) ? 20:13:12 &lt;eche|on&gt; пока нет 20:13:18 &lt;eche|on&gt; я дам знать по билетам 20:13:26 &lt;zzz&gt; ок 20:13:44 &lt;zzz&gt; 2) обновление 0.9.28 20:14:00 &lt;zzz&gt; Я обновил ряд сторонних библиотек, которые мы поставляем, включая Jetty 20:14:24 &lt;eche|on&gt; отлично 20:14:28 &lt;zzz&gt; и jrobin. Также борюсь с некоторыми проблемами Java 9. И разбираюсь с тикетами по транспортам 20:14:46 &lt;eche|on&gt; и есть ли какие-то особые моменты при сборке обновлений? 20:14:51 &lt;zzz&gt; как обычно, помощи с кодом или тикетами немного, любая помощь приветствуется 20:15:01 &lt;zzz&gt; эх, что? 20:15:40 &lt;i2pr&gt; [Slack/str4d] У меня есть работа по обновлению UI, которую хочу доделать и влить в 0.9.28 20:15:40 &lt;eche|on&gt; ant updatewithjetty — как обычно, но с несколькими другими новыми библиотеками, есть что-то особенное, на что обратить внимание? 20:15:57 &lt;zzz&gt; нет, ничего особенного 20:16:06 &lt;eche|on&gt; ок, хорошо 20:16:13 &lt;i2pr&gt; [Slack/str4d] Кроме того, в ноябре я собираюсь поработать над функцией «мастер начальной настройки», которую хочу включить в 0.9.28, чтобы у нас было что показать новым пользователям на CCC 20:16:32 &lt;zzz&gt; str4d, если собираешься вливать что-то крупное, пожалуйста, сделай это на следующей неделе, максимум через две; я хочу выпустить .28 в середине декабря, до CCC 20:16:46 &lt;zzz&gt; str4d, кстати о релизах, как продвигается релиз .27 для Android? 20:16:49 &lt;eche|on&gt; с большинством тикетов я мало могу помочь. Но тикеты по Syndie могу исправить, с небольшой помощью от тебя, zzz (после встречи) 20:16:49 &lt;i2pr&gt; [Slack/str4d] ACK 20:17:27 &lt;i2pr&gt; [Slack/str4d] Релиз .27 для Android не удалось начать, пока я был занят запуском Zcash. 20:17:32 &lt;i2pr&gt; [Slack/str4d] Но на этой неделе выделю время. 20:17:35 &lt;zzz&gt; после 4‑месячного цикла летом хочу вернуться к циклам по 6–8 недель 20:17:55 &lt;i2pr&gt; [Slack/str4d] Я также уже прям *очень* близок к завершению слияния репозиториев I2P-Bote и Bote Android 20:18:00 &lt;zzz&gt; ок, и, конечно, Bote нужна забота, и ещё не поздно для поста в блоге про Summer of X 20:18:18 &lt;i2pr&gt; [Slack/str4d] Плагин Gradle для создания плагинов I2P работает (кажется) 20:18:54 &lt;i2pr&gt; [Slack/str4d] Так что как только я солью последние кусочки (что будет зависеть от того, загружу ли я router.jar для 0.9.27 в Maven Central вместе с остальными JAR), всё должно работать нормально. 20:19:31 &lt;zzz&gt; str4d, я сделал некоторые изменения после .27, из-за которых тебе, возможно, придётся подправить что-то для Android и/или файлы IDE или Maven, к сведению, для .28, но на твой релиз .27 это не должно повлиять 20:19:44 &lt;i2pr&gt; [Slack/str4d] Если не на этой неделе, у меня будет свободное время в перелётах обратно в Новую Зеландию в эти выходные. 20:19:49 &lt;i2pr&gt; [Slack/str4d] ACK 20:20:11 &lt;zzz&gt; ок. Я особо и не ожидал, что ты что-то сделаешь в октябре, несмотря на твой оптимизм :) 20:20:16 &lt;zzz&gt; что-нибудь ещё по 2) ? 20:20:29 &lt;i2pr&gt; [Slack/str4d] У меня оптимизма хватает 20:20:48 &lt;zzz&gt; что-нибудь ещё для встречи? 20:21:26 * zzz тянется к baffer 20:22:18 * zzz *baffffffffs*** собрание закрыто </div>
