---
title: "Встреча разработчиков I2P - 6 сентября 2016"
date: 2016-09-06
author: "zzz"
description: "Протокол совещания разработчиков I2P за 6 сентября 2016 года."
categories: ["meeting"]
---

## Краткий обзор

<p class="attendees-inline"><strong>Присутствуют:</strong> echelon, EinMByte, orignal, psi, str4d, z3r0fox, zzz</p>

## Журнал встречи

<div class="irc-log"> 21:00:01 &lt;zzz&gt; 0) Привет 21:00:01 &lt;zzz&gt; 1) обновление 0.9.27 (zzz) 21:00:01 &lt;zzz&gt; 2) Обновление Summer of X (sadie/str4d) 21:00:01 &lt;zzz&gt; 3) Бюджет 33C3 http://zzz.i2p/topics/2150 21:00:01 &lt;zzz&gt; 4) SAM по умолчанию (str4d) 21:00:06 &lt;zzz&gt; 0) Привет 21:00:12 &lt;zzz&gt; привет 21:00:13 &lt;psi&gt; привет 21:00:24 &lt;eche|on&gt; добро пожаловать 21:00:33 &lt;z3r0fox_&gt; Привет 21:00:40 &lt;zzz&gt; 1) обновление 0.9.27 (zzz)
21:01:01 &lt;zzz&gt; ок, не о чем особо сообщать. всего 6K строк различий с 26
21:01:13 &lt;zzz&gt; на данный момент я бы сказал, что .27 будет, возможно, в середине октября?
21:01:41 &lt;zzz&gt; раньше летом я занимался делами Summer of X, в последнее время взял паузу... но я и от остальных особой активности не вижу
21:02:03 &lt;zzz&gt; что-нибудь ещё по пункту 1) ?
21:02:19 &lt;eche|on&gt; по Summer of X немного
21:03:25 &lt;zzz&gt; 2) Обновление Summer of X (sadie/str4d)
21:03:30 &lt;zzz&gt; sadie / str4d, поехали
21:06:07 &lt;zzz&gt; раз молчание, поставлю это в повестку на следующий месяц
21:06:15 &lt;zzz&gt; 3) Бюджет 33C3 http://zzz.i2p/topics/2150
21:06:28 &lt;str4d&gt; Привет!
21:06:33 &lt;eche|on&gt; Проснулся
21:06:33 &lt;zzz&gt; eche|on, не мог бы ты кратко обновить по нашей финансовой ситуации?
21:06:45 &lt;str4d&gt; Извините, ненадолго отвлёкся на работу. Могу обсудить пункт 2) в конце встречи
21:07:34 &lt;eche|on&gt; финансы, ок, текущие суммы: 37k , 510 BTC, 700 LTC и 1300 XMZ (округлённо)
21:07:47 &lt;eche|on&gt; bts около 540 и LTC около 3.5
21:08:00 &lt;zzz&gt; похоже, у нас всё неплохо
21:08:10 &lt;eche|on&gt; мы уже потратили примерно 4800 в этом году
21:08:56 &lt;eche|on&gt; и 10 BTC (которые я конвертировал в ), так что мы получили примерно 5k в этом году
21:09:20 &lt;zzz&gt; для 33C3 предлагаю сделать примерно как в прошлом году... мы оплачиваем все билеты на конференцию. А полным участникам проекта компенсируем до $1000 (или евро), или $1500, если действительно нужно
21:09:41 &lt;zzz&gt; тем, кто ведёт один-два сервиса, предлагаю оплатить билет на конфу и до $500 на поездки
21:10:01 &lt;zzz&gt; что вы об этом думаете?
21:10:23 &lt;eche|on&gt; сейчас у нас 5 человек, запросивших деньги
21:10:25 &lt;str4d&gt; Думаю, это справедливо.
21:11:04 &lt;str4d&gt; eche|on, исходя из указанных цифр, каков ожидаемый общий расход?
21:11:13 &lt;zzz&gt; то есть около $4000–$5000, плюс примерно $500 на билеты, я бы предположил?
21:11:32 &lt;eche|on&gt; с этими правилами получится около 4k максимум
21:11:39 &lt;zzz&gt; плюс пара сотен на ужин
21:11:57 &lt;zzz&gt; о, и ещё: если кто НЕ писал echelon и хочет финансирование — скажите сейчас!
21:11:58 &lt;eche|on&gt; 2 человека с сервисами, 2 по обычной схеме и 1 с особыми обстоятельствами
21:12:07 &lt;eche|on&gt; билеты будут примерно по 100 каждый
21:12:12 &lt;str4d&gt; Ммм. Это укладывает нас в ориентир по расходам в районе 10%
21:13:03 &lt;eche|on&gt; чуть выше, но всё ещё ок
21:13:21 &lt;zzz&gt; выходит примерно 5200 или около того. Давайте установим бюджет 6000 евро?
21:13:46 &lt;eche|on&gt; в прошлые разы некоторые получали свои выплаты в BTC, что сильно упростило мне жизнь^^
21:14:12 &lt;zzz&gt; да, кто согласен получить в BTC — так лучше
21:14:21 &lt;eche|on&gt; звучит нормально
21:14:48 &lt;eche|on&gt; ужин, возможно, в том же месте, что и в прошлом году, или чуть подороже, посмотрим
21:15:02 &lt;zzz&gt; хочу подчеркнуть, что мы хотим видеть всех там. Хотя мы стараемся разумно расходовать средства, нам было бы очень неприятно, если кто-то не придёт из-за того, что не может себе это позволить.
21:15:09 &lt;eche|on&gt; немного сладостей и прочего для самого мероприятия, 6k нормально
21:15:10 &lt;str4d&gt; я, конечно, не против получить компенсацию в BTC
21:15:48 &lt;zzz&gt; что-нибудь ещё по пункту 3) ?
21:16:15 &lt;eche|on&gt; с моей стороны нет, завтра отвечу на все письма и позже куплю билеты
21:16:18 &lt;eche|on&gt; о, билеты:
21:16:36 &lt;eche|on&gt; если КТО-ТО здесь из I2P не запрашивал финансирование, но хочет билет — напишите мне письмо!
21:16:37 &lt;str4d&gt; Кому нужно поделить жильё — пингуйте меня :)
21:16:56 &lt;str4d&gt; eche|on, ты планируешь купить билеты для всех участников команды?
21:17:03 &lt;eche|on&gt; да
21:17:07 &lt;zzz&gt; ага. Ech купит билеты. Не покупайте сами
21:17:10 &lt;eche|on&gt; чтобы избежать проблем, которые были в прошлом году
21:17:12 &lt;str4d&gt; Спасибо :)
21:17:34 &lt;str4d&gt; И ещё: я правильно понимаю, что обычно начало около 11 утра по местному?
21:17:56 &lt;zzz&gt; о, раз уж мы на пункте 3), хочу поблагодарить eche|on за всё, что он делает, включая ведение финансов в актуальном состоянии. Без тебя мы бы разорились!
21:18:02 &lt;str4d&gt; Я пытаюсь понять, получится ли рейс, который прилетает 27-го
21:18:02 &lt;eche|on&gt; о, мы в основном встречались на месте в 11/12 утра и оставались до 1–2 ночи
21:18:05 &lt;eche|on&gt; но некоторые доклады заканчивались в 3 ночи
21:18:10 &lt;zzz&gt; ок, давайте не обсуждать логистику здесь
21:18:17 &lt;zzz&gt; ещё что-нибудь по пункту 3) ?
21:18:19 &lt;str4d&gt; (иначе мне придётся улетать вечером 25-го)
21:18:34 &lt;str4d&gt; eche|on, ммк, спасибо. И да, огромное спасибо за то, что держишь нас на плаву! :D
21:18:55 &lt;zzz&gt; 4) SAM по умолчанию (str4d)
21:18:59 &lt;zzz&gt; str4d, поехали
21:19:08 &lt;eche|on&gt; спасибо всем донорам (только что получил донат со строкой «не потратьте все деньги на бесполезных дизайнеров»
21:19:39 &lt;str4d&gt; Окей
21:20:29 &lt;str4d&gt; Я думаю, что с ростом числа приложений, использующих SAM API, нам стоит подумать, включать ли его по умолчанию и, если да, то как это сделать
21:20:51 &lt;str4d&gt; Подобно тому, как Tor по умолчанию включает свой порт управления, чтобы приложения в целом могли предполагать, что он доступен
21:21:07 &lt;eche|on&gt; Я думаю, SAM довольно стабилен и сам по себе не является причиной, чтобы router легко падал
21:21:19 &lt;eche|on&gt; я за: включить по умолчанию
21:21:25 &lt;zzz&gt; кто-нибудь возражает?
21:21:37 &lt;EinMByte&gt; Мне кажется, это разумная идея
21:21:55 &lt;EinMByte&gt; Единственная проблема, которую я вижу, — конфликт портов
21:22:07 &lt;str4d&gt; Ммм
21:23:08 &lt;eche|on&gt; Я не вижу этой проблемы на новых установках
21:23:10 &lt;zzz&gt; обычный способ — изменить clients.config, что затронет только новые установки. Всё остальное будет... сложнее
21:23:12 &lt;eche|on&gt; так как всё это localhost
21:23:27 &lt;str4d&gt; Знаю, Tor размышляет о безопасности постоянного открытого порта управления
21:23:29 &lt;eche|on&gt; Я бы НЕ включал это на старых установках
21:23:36 &lt;EinMByte&gt; eche|on: я имею в виду, может быть другой сервис (не связанный с I2P), использующий тот же порт
21:23:43 &lt;str4d&gt; И они действительно поощряют использовать вместо этого режим Unix socket
21:23:50 &lt;str4d&gt; (с локальной cookie-аутентификацией)
21:23:58 &lt;zzz&gt; Не думаю, что приложения когда-либо могут «предполагать, что это доступно», им всегда нужно корректно обрабатывать ошибки и сообщать пользователю
21:24:01 &lt;eche|on&gt; EinMByte: конечно, но это localhost, и об этом следует предупреждать
21:24:08 &lt;str4d&gt; Но для нас это не так критично, потому что всё, что может подключиться к SAM, может управлять только своими собственными tunnels
21:24:33 &lt;str4d&gt; (если только они не смогут угадать имя сессии tunnels другого клиента)
21:24:36 &lt;EinMByte&gt; eche|on: Ок, если порт занят, не включать SAM и предупреждать?
21:24:41 &lt;eche|on&gt; EinMByte: это логичный способ^^
21:24:42 &lt;str4d&gt; zzz, конечно, приложения не могут предполагать
21:24:48 &lt;str4d&gt; Причина — удобство
21:24:58 &lt;str4d&gt; Так что «простой вариант» — «запусти I2P; пользуйся приложением»
21:25:06 &lt;zzz&gt; так что после многих лет, когда это было отключено, включение сейчас может мало что изменить
21:25:16 &lt;str4d&gt; Текущий вариант — «запусти I2P; найди страницу для включения SAM; включи SAM; пользуйся приложением»
21:25:33 &lt;zzz&gt; к сведению: я разбил /configclients, это будет в .27
21:25:36 &lt;eche|on&gt; С моей ТЗ: у большинства i2p routers SAM уже включён
21:25:39 &lt;eche|on&gt; если не &gt;90%
21:25:41 &lt;str4d&gt; Моя основная мотивация — снизить порог входа
21:25:48 &lt;str4d&gt; для новых пользователей
21:25:54 &lt;str4d&gt; так что согласен, это будет только для новых установок
21:26:19 &lt;EinMByte&gt; Звучит ок.
21:26:27 &lt;zzz&gt; кстати, я пока не видел доказательств твоего «роста числа приложений, использующих SAM»
21:26:30 &lt;str4d&gt; eche|on, да, у Tor есть похожая проблема конфликта портов с Orbot на некоторых телефонах Samsung
21:26:46 &lt;psi&gt; sam должен быть включён по умолчанию, чтобы людям не приходилось его включать
21:26:50 &lt;EinMByte&gt; zzz: Может, как раз это и нужно ;)
21:26:51 &lt;zzz&gt; но я и не против предложения
21:26:53 &lt;zzz&gt; хех
21:27:05 &lt;str4d&gt; zzz, Tahoe-LAFS вот-вот выйдет с нативной поддержкой I2P
21:27:19 &lt;EinMByte&gt; Напомни, какой порт SAM по умолчанию?
21:27:21 &lt;zzz&gt; ок, похоже, у нас консенсус?
21:27:32 &lt;str4d&gt; 7656
21:27:52 &lt;zzz&gt; что-нибудь ещё по пункту 4) ?
21:28:36 &lt;EinMByte&gt; str4d: Ок, не могу вспомнить чего-то распространённого, что использует его
21:29:09 &lt;zzz&gt; 2) Обновление Summer of X (sadie/str4d)
21:29:14 &lt;zzz&gt; sadie / str4d, поехали
21:29:35 &lt;str4d&gt; Окей!
21:29:45 &lt;str4d&gt; I2P Summer Dev, IMHO, был успешным
21:30:06 &lt;str4d&gt; Новых контрибьюторов мы не получили (по крайней мере, насколько я видел)
21:30:42 &lt;str4d&gt; (на одной из ранних встреч было несколько человек, с кем нам, возможно, стоило продолжить общение...)
21:30:45 &lt;eche|on&gt; у нас появился новый buildbot
21:30:52 &lt;zzz&gt; я не видел обещанного августовского поста в блоге... можем получить сентябрьский?
21:30:54 &lt;str4d&gt; Но мы добились отличного прогресса по нескольким направлениям для пользователей и разработчиков
21:30:56 &lt;str4d&gt; Как я упоминал выше, в следующем релизе Tahoe-LAFS будет нативная поддержка I2P через мою библиотеку txi2p
21:31:13 &lt;str4d&gt; zzz, да, у меня не было времени сделать это. Я напишу итоговый пост в эти выходные
21:31:20 &lt;zzz&gt; отлично
21:31:47 &lt;str4d&gt; У меня локально есть работа по Zeronet, которую я хотел показать в августовском посте, но, к сожалению, нам не удалось корректно заставить i2p.socket работать с gevent...
21:32:05 &lt;str4d&gt; Но, думаю, я просто сделаю PR с этим на выходных, и посмотрим, как пойдёт
21:32:33 &lt;zzz&gt; tahoe — что, по крайней мере 5 лет прошло с тех пор, как мы завели тикеты на их сайте. zooko не двигается быстро
21:33:05 &lt;eche|on&gt; по крайней мере это теперь сделано
21:33:21 &lt;str4d&gt; Так что, что касается удобства для разработчиков, мы неплохо продвинулись с i2p.socket и txi2p, а с SAM API, включённым по умолчанию, будет меньше трения при добавлении I2P в Python-приложения
21:33:25 &lt;eche|on&gt; теперь нам нужны параллельные загрузки/выгрузки, иначе tahoe-lafs будет ползти
21:33:55 &lt;eche|on&gt; кстати, пользователь пару минут назад спросил меня про разработку на python в I2P
21:34:04 &lt;str4d&gt; Мы делали некоторое взаимодействие с потенциальными новыми приложениями, но там нужно больше работы
21:34:28 &lt;str4d&gt; (в частности, IPFS и OpenBazaar заинтересованы, но там сейчас нет продвижения вперёд)
21:34:49 &lt;EinMByte&gt; Кстати, извиняюсь с моей стороны; я раньше говорил, что попробую сделать что-то для summer of X, но это случилось слишком рано для kovri
21:34:53 &lt;zzz&gt; то, что всё ещё в отчаянном состоянии после summer of x, — это Bote. Релизов не было вечность, и около 40 (!) тикетов в trac, включая тот с classpath, который, как я думаю, блокер для .27 ... Ты вообще собираешься снова работать над Bote или нам это списать?
21:35:30 &lt;str4d&gt; zzz, я планирую, и я над ним работал
21:35:38 &lt;eche|on&gt; кто-то должен заняться bote. это важнее, чем syndie или i2phex
21:36:05 &lt;zzz&gt; мне нужно понять, надо ли нам менять deb-пакетирование, чтобы починить Bote, или проблема в чём-то другом, или нам всё равно
21:36:32 &lt;zzz&gt; Сентябрь Bote?
21:37:22 &lt;str4d&gt; В августе я потратил немного времени на миграцию на Gradle, что означает, что я смогу объединить кодовые базы android и плагина
21:37:22 &lt;str4d&gt; Это уберёт много трений, которые у меня были относительно разработки Bote
21:37:22 &lt;str4d&gt; Осталось только интегрировать существующие скрипты плагина
21:37:22 &lt;str4d&gt; (или переписать их на Gradle)(
21:37:39 &lt;str4d&gt; К сожалению, рабочие дедлайны помешали этому в августе
21:37:54 &lt;zzz&gt; ок
21:37:59 &lt;zzz&gt; что-нибудь ещё по пункту 2) ?
21:38:07 &lt;str4d&gt; Я уделю время Bote в эти выходные
21:38:30 &lt;zzz&gt; что-нибудь ещё для встречи?
21:39:02 &lt;zzz&gt; могу предложить перенести обратно на 20:00 UTC в октябре?
21:39:46 &lt;str4d&gt; и попробую разобраться с исправлением проблемы в Debian
21:39:55 &lt;zzz&gt; есть возражения против 20:00?
21:40:03 &lt;str4d&gt; Но это точно только в Debian
21:40:24 &lt;zzz&gt; ок, я даже не видел подтверждения, что это только в deb, так что это прогресс
21:40:46 &lt;str4d&gt; Больше ничего, кроме как: отличная работа всем, кто занимался вещами Summer Dev!
21:40:46 &lt;str4d&gt; С нетерпением жду следующего года ;)
21:40:49 &lt;zzz&gt; я предложил исправление или хотя бы тест в тикете, но ничего не слышал
21:40:49 &lt;eche|on&gt; для меня пока ОК
21:41:22 &lt;zzz&gt; ок, у меня больше людей жаловалось на 9, чем на 8, так что давайте вернёмся к 8. лето всё равно закончилось
21:41:29 * zzz хватает baffer
21:41:29 &lt;str4d&gt; Мне нормально 20:00 в октябре, так как я буду в США
21:41:31 &lt;str4d&gt; (И вообще в ноябре тоже, так как это будет 1-го(
21:42:37 &lt;eche|on&gt; ок, пора спать
21:42:41 &lt;eche|on&gt; увидимся
21:42:44 * zzz ***bafs*** встреча закрыта </div>
