---
title: "Встреча разработчиков I2P - 02 февраля 2016 года"
date: 2016-02-02
author: "zzz"
description: "Протокол собрания разработчиков I2P от 2 февраля 2016 года."
categories: ["meeting"]
---

## Краткий обзор

<p class="attendees-inline"><strong>Присутствовали:</strong> allyourbase, anonimal, C0B4, cacapo, comraden1, eche|on, EinMByte, hottuna, Hummingbird, Irc2PGuest39432, Irc2PGuest76545, Irc2PGuest95462, IrcI2Pd743, JIa3apb_KaraHoBu4, lazygravy, nda, orignal, psi, sadie_i21, str4d, supervillain, The_Tin_Hat, trolly, xcps, Yankee, z3r0fox, zab\__, zzz</p>

## Протокол встречи

<div class="irc-log"> 20:00:00 &lt;zzz&gt; Повестка http://zzz.i2p/topics/2014 20:00:00 &lt;zzz&gt; 0) Привет 20:00:00 &lt;zzz&gt; 1) Обзор назначенных задач с собрания 30 декабря - http://zzz.i2p/topics/2016 (zzz) 20:00:00 &lt;zzz&gt; 2) Дальнейшие действия после CCC - http://zzz.i2p/topics/2019 (zzz) 20:00:00 &lt;zzz&gt; 3) План проектных встреч на 2016 (zzz, Sadie) 20:00:00 &lt;zzz&gt; 4) Готовность GMP 6 к слиянию  - http://zzz.i2p/topics/1960 (tuna) 20:00:00 &lt;zzz&gt; 5) запрос на размещение на домашней странице консоли http://secure.tinhat.i2p - http://zzz.i2p/topics/236?page=3#p10884 (david) 20:00:00 &lt;zzz&gt; 6) Предложение по Кодексу поведения - http://zzz.i2p/topics/2015 (Sadie) 20:00:02 &lt;lazygravy&gt; Ссылка на это есть в посте в блоге о CCC 20:00:05 &lt;zzz&gt; 0) Привет 20:00:09 &lt;zzz&gt; привет 20:00:19 &lt;EinMByte&gt; привет 20:00:21 &lt;psi&gt; привет 20:00:25 &lt;lazygravy&gt; Привет 20:00:32 &lt;cacapo&gt; привет 20:00:33 &lt;sadie_i21&gt; привет 20:00:37 &lt;zzz&gt; 1) Обзор назначенных задач с собрания 30 декабря - http://zzz.i2p/topics/2016 (zzz) 20:00:44 &lt;Irc2PGuest76545&gt; Хей 20:00:48 &lt;zzz&gt; ок, давайте быстро пройдёмся только по открытым пунктам 20:00:49 &lt;anonimal&gt; Привет 20:00:50 &lt;Hummingbird&gt; привет 20:00:55 &lt;z3r0fox&gt; Привет 20:01:03 &lt;zzz&gt; gravy должен опубликовать материал об encrypted leasesets к 27 января 20:01:11 &lt;zzz&gt; lazygravy, каков статус? 20:01:34 &lt;orignal&gt; привет 20:01:37 &lt;lazygravy&gt; zzz: сильно опаздываю. Но это «начато». Я всё ещё планирую написать 20:01:38 &lt;zab__&gt; привет 20:01:44 &lt;trolly&gt; привет 20:01:50 &lt;lazygravy&gt; Могу изменить тему, но суть остаётся 20:01:51 &lt;zzz&gt; lazygravy, какой новый целевой срок? 20:02:27 &lt;Irc2PGuest39432&gt; упс 20:02:28 &lt;Irc2PGuest39432&gt; привет 20:02:37 &lt;lazygravy&gt; zzz: в выходные ко Дню президентов? 20:02:52 &lt;zzz&gt; есть дата? 20:03:10 &lt;lazygravy&gt; 15 фев 20:03:14 &lt;zzz&gt; ок, спасибо 20:03:17 &lt;zzz&gt;  Sadie должна поработать с J, чтобы опубликовать его пост в блоге  20:03:32 &lt;zzz&gt; sadie_i21, статус? 20:03:42 &lt;sadie_i21&gt; середина февраля 20:03:55 &lt;supervillain&gt; кому водки? 20:04:02 &lt;zzz&gt; Sadie связаться с backup, чтобы обсудить кампанию по reseed 20:04:05 &lt;zzz&gt; sadie_i21, статус? 20:04:12 &lt;Irc2PGuest76545&gt; привет 20:04:27 &lt;sadie_i21&gt; ещё нет 20:04:39 &lt;zzz&gt; новый срок, пожалуйста? 20:06:09 &lt;zzz&gt; ок, идём дальше, sadie, пожалуйста, дай знать 20:06:10 &lt;sadie_i21&gt; середина февраля и для этого тоже 20:06:10 &lt;Irc2PGuest95462&gt; привет 20:06:13 &lt;zzz&gt; Укрепление сети — домашняя страница и дополнительные страницы 20:06:13 &lt;zzz&gt; ** str4d, gravy, cacapo: Добавить сценарии использования, в чём мы сильнее всего, больше «passion» и «fat», добавить / подсветить Bote, к концу января 20:06:17 &lt;zzz&gt; ок, спасибо, sadie 20:06:31 &lt;zzz&gt; str4d, lazygravy, cacapo, статус? 20:07:08 &lt;cacapo&gt; работаем над этим, но, думаю, нужен отклик от сообщества 20:07:16 &lt;str4d&gt; привет 20:07:16 &lt;lazygravy&gt; cacapo++ 20:07:22 &lt;Irc2PGuest76545&gt; hallo 20:07:40 &lt;zzz&gt; новый срок, пожалуйста? 20:08:42 &lt;cacapo&gt; также я не думаю, что нам ясен конечный смысл. Это для поста в блоге? 20:08:50 &lt;hottuna&gt; cacapo: если нужно, чтобы я ещё раз прочитал, пни меня 20:08:50 &lt;cacapo&gt; 1 марта 20:09:07 &lt;EinMByte&gt; пожалуйста, попытайтесь также ориентироваться на исследователей, а не только на конечных пользователей 20:09:07 &lt;str4d&gt; Насколько я вижу (AFAICT), рамки — изменить домашнюю страницу и страницу «supported applications», нет? 20:09:18 &lt;zzz&gt; если помню правильно (iirc), намерение было улучшить домашнюю страницу и возможно добавить дополнительные страницы. Не пост в блоге 20:09:33 &lt;zzz&gt; sadie_i21, можешь уточнить, пожалуйста? 20:09:34 &lt;EinMByte&gt; Ок, тогда неважно 20:09:38 &lt;str4d&gt; Верно 20:09:47 &lt;cacapo&gt; то есть это supo 20:09:59 &lt;cacapo&gt; страница supported applications тогда? 20:10:26 &lt;zzz&gt; насколько помню, приоритет — домашняя страница. Если это перекинется на другие страницы (новые или нет) — это тоже ок 20:10:55 &lt;cacapo&gt; также: говорим ли мы о торрентах с точки зрения PR? 20:11:06 &lt;zzz&gt; если у sadie нет чего добавить, идём дальше 20:11:22 &lt;zzz&gt; можем обсудить, говорить ли о торрентах, вне собрания 20:11:37 &lt;sadie_i21&gt; нет 20:11:38 &lt;str4d&gt; sadie_i21, мысли Simply Secure по дизайну, вероятно, тоже релевантны. 20:11:39 &lt;str4d&gt; Если у них есть какие-то срочные мысли насчёт домашней страницы, это повлияет на то, как будут написаны и представлены кейсы использования/ 20:12:00 &lt;zzz&gt; comraden отредактировать / отполировать / улучшить / опубликовать «i2p story» к концу февраля 20:12:06 &lt;sadie_i21&gt; извини, zzz, я на звонке... 20:12:09 &lt;zzz&gt; comraden1, успеваешь? 20:12:13 &lt;str4d&gt; cacapo, я бы сказал да, подчёркивая преимущества торрентов (например, загрузка новых версий Tails!) 20:12:17 &lt;psi&gt; sadie_i21: у тебя уже настроена пересылка «спам-файрхоза» на press@geti2p.net на твою почту? 20:12:42 &lt;zzz&gt; psi, пожалуйста, обсуди это с sadie вне встречи 20:12:45 &lt;sadie_i21&gt; нет, ещё нет 20:12:50 &lt;psi&gt; ок 20:13:09 &lt;zzz&gt; ок, будем считать, что comraden1 успевает 20:13:17 &lt;zzz&gt; более широкий roadmap и процессы определения приоритетов — TBD, но должны сформироваться из развивающихся проектных встреч  20:13:26 &lt;comraden1&gt; zzz: пока не читал пост, который ты выложил; как я говорил тебе раньше, у меня была неотложная ситуация 20:13:50 &lt;zzz&gt; этот пункт — мой и sadie, давайте отложим его до пункта 3) 20:13:52 &lt;comraden1&gt; На этой неделе посмотрю историю и вернусь к тебе и lance с правками 20:14:05 &lt;zzz&gt; comraden1, успеваешь к концу февраля? 20:14:26 &lt;str4d&gt; zzz, черновик определённо интересный :) 20:14:31 &lt;str4d&gt; cacapo, по тому, как это будет выглядеть на сайте: думаю, хорошо бы перемежать это годовыми заголовками (разбивая на «главы», так сказать). Это также означало бы, что можно навигировать по годам. 20:14:34 &lt;comraden1&gt; zzz: пока да :) 20:14:45 &lt;zzz&gt; sadie просмотреть, дать рекомендации или, возможно, начать управлять тикетами (к какому сроку?)  20:14:55 &lt;zzz&gt; sadie_i21, статус? срок? 20:15:55 &lt;zzz&gt; ок, будем считать, что она всё ещё на звонке, пожалуйста, вернись к нам с ответом 20:16:05 &lt;zzz&gt; 4) Android - 20:16:05 &lt;zzz&gt; чем-то как 1), так как это код и завязан на java router, но и как 3), поскольку это ad hoc или «one-man show» от str4d, и он не успевает.  20:16:13 &lt;str4d&gt; DM от @YrB1rd: «Их. Так. Много.» 20:16:24 &lt;str4d&gt; (пару дней назад, но вы поняли ;P) 20:16:57 &lt;zzz&gt; это не совсем пункт со списком задач, но, str4d, у тебя есть какое-то предложение, как управлять разработкой Android, или мы можем дать тебе и/или sadie более конкретное задание по этому? 20:17:09 &lt;str4d&gt; Да, по сути всё, где я был первичной зависимостью, было полностью выбито за последние 4–5 месяцев. 20:17:36 &lt;zzz&gt; можешь дать нам цель по выпуску 0.9.24 и, возможно, ещё одну цель — выработать план, как лучше управлять Android? 20:17:39 &lt;str4d&gt; Потому что я писал свою PhD-диссертацию. 20:18:08 &lt;str4d&gt; Планирую подачу в конце этой недели, так что это уйдёт с пути, но после этого возьмусь за оплачиваемую работу. 20:18:23 &lt;zzz&gt; 5 февр., отлично 20:18:33 &lt;str4d&gt; 0.9.24: нацелюсь на эти выходные. 20:18:38 &lt;sadie_i21&gt; zzz - можем вернуться к вопросу о тикетах — я сейчас наполовину здесь 20:18:56 &lt;zzz&gt; вернуться сейчас или вернуться позже? 20:19:16 &lt;sadie_i21&gt; позже  20:19:22 &lt;str4d&gt; Дальше: мне нужен лучший roadmap, чтобы я мог заниматься медленной точечной разработкой вместо «о, приближается очередной релиз I2P, нужно расчистить немного Android-работ, чтобы выпустить релиз». 20:19:23 &lt;zzz&gt; ок, конец выходных — 7 февр. для 0.9.24 20:19:48 &lt;zzz&gt; ок, str4d, срок, когда у тебя будет roadmap? 20:20:42 &lt;zzz&gt; что-нибудь ещё по пункту 1) ? 20:20:50 &lt;str4d&gt; У меня куча задач локально, в репозитории и в Trac. Нужны дополнительные глаза на планирование. 20:21:30 &lt;zzz&gt; то есть ты не можешь даже дать нам дату, это плохой знак. Можешь выложить черновой roadmap из твоего списка задач? 20:21:34 &lt;str4d&gt; zzz, я бы сказал 6 марта; могу набросать что-то раньше, но ожидаю, что мы займёмся roadmapping тогда вместе со всем остальным, пока я буду рядом. 20:21:40 &lt;zzz&gt; ок, 6 марта 20:21:44 &lt;zzz&gt; последний вызов по 1) 20:21:57 &lt;zzz&gt; 2) Дальнейшие действия после CCC - http://zzz.i2p/topics/2019 (zzz) 20:22:13 &lt;zzz&gt; Я добавил 2) как заглушку на случай, если будут ещё важные продолжения 20:22:18 &lt;str4d&gt; Нацелюсь на 26 февраля, чтобы собрать все задачи и, возможно, набросать roadmap. 20:22:26 &lt;zzz&gt; Я переписывался с Phillip Winter насчёт Sybil 20:22:39 &lt;zzz&gt; у кого-нибудь ещё есть интересные продолжения, о которых можно сообщить? 20:23:02 &lt;eche|on&gt; с моей стороны ничего 20:23:25 &lt;zzz&gt; ок, призываю всех разослать письма или провести исследования, которые вы хотели сделать, ещё не поздно 20:23:26 &lt;anonimal&gt; Мы собирались обсуждать VRP на этой встрече? 20:23:26 &lt;eche|on&gt; финансы будут обновлены в эти выходные ИМХО 20:23:44 &lt;zzz&gt; VRP нет в повестке, если будет время, добавим как 7) 20:23:49 &lt;zzz&gt; последний вызов по 2) 20:23:58 &lt;JIa3apb_KaraHoBu4&gt; Дорогой zzz  ! Я очень благодарен тебе за создание этой сети, потому что здесь я встретил замечательных людей и нахожу редкий контент, за который у нас в стране подвешивают за гениталии на яблоню. Долгих лет тебе! 20:23:58 &lt;C0B4&gt; Извините, кто проверял безопасность 0.9.24 20:24:11 &lt;str4d&gt; Мне нужно связаться с несколькими людьми после RWC 20:24:13 &lt;str4d&gt; (впихну это в 2)) 20:24:31 &lt;zzz&gt; 3) План проектных встреч на 2016 (zzz, Sadie) 20:24:44 &lt;lazygravy&gt; Пока впихиваю, мне нужно поговорить с тобой про i2spy, str4d. Но это позже/вне встречи 20:24:57 &lt;zzz&gt; ок, короткий пункт. На встрече 30 декабря решили серьёзнее заняться управлением проектом 20:25:03 &lt;zzz&gt; проводить ежемесячные встречи 20:25:14 &lt;zzz&gt; и чтобы кто-то исполнял роль проектного менеджера 20:25:37 &lt;zzz&gt; так что это первая ежемесячная встреча, и они будут в первый вторник каждого месяца в 20:00 UTC 20:25:56 &lt;zzz&gt; за исключением следующего месяца, когда встреча будет в четверг, 7 марта 20:26:26 &lt;zzz&gt; цель — чтобы я вёл эти встречи некоторое время, а после нескольких — передать их Sadie, и чтобы она была нашим проектным менеджером 20:26:34 &lt;zzz&gt; звучит ок? какие комментарии? 20:26:39 &lt;lazygravy&gt; Кажется разумным. Надеюсь, это поможет держать нас всех ответственными. 20:26:59 &lt;comraden1&gt; Да 20:27:03 &lt;comraden1&gt; lazygravy++ 20:27:04 &lt;anonimal&gt; Будет ли sadie_i21 чаще бывать в IRC? 20:27:15 &lt;xcps&gt; C0B4, хорошая мысль! 20:27:15 &lt;lazygravy&gt; anonimal++ 20:27:22 &lt;sadie_i21&gt; окей-докей 20:27:33 &lt;str4d&gt; Мне подходит 20:27:42 &lt;zzz&gt; это хорошая мысль, мы неоднократно призывали sadie_i21 бывать здесь чаще, знаю, она работала над вторым компьютером, чтобы упростить 20:27:48 &lt;str4d&gt; sadie_i21, у меня всё ещё есть тот аккаунт bouncer — sadie — если хочешь 20:28:04 &lt;zzz&gt; думаю, будет сложно управлять проектом, если тебя здесь не будет часто 20:28:28 &lt;anonimal&gt; Привет, sadie_i21, мы официально не здоровались. 20:28:28 &lt;anonimal&gt; У меня есть вопросы по PM, но, думаю, они подождут? 20:28:30 &lt;str4d&gt; Это, по крайней мере, позволит тебе не пропускать лички и т.п. 20:28:39 &lt;zzz&gt; sadie_i21, есть прогресс по настройке, чтобы быть здесь и видеть историю? 20:28:52 &lt;sadie_i21&gt; привет! Я стараюсь бывать здесь чаще!! 20:28:57 &lt;anonimal&gt; s/PM-related/Project Management-related/ 20:29:06 &lt;comraden1&gt; str4d: обсудим, как настроить это для sadie_i21, вне встречи? Twitter или здесь — всё равно 20:29:14 &lt;sadie_i21&gt; да, zzz - всё сделано и настроено 20:29:43 &lt;zzz&gt; ок, у нас есть общий план передачи от меня к Sadie, посмотрим, как пойдёт в ближайшие месяцы 20:29:47 &lt;eche|on&gt; извините, что перебиваю, раз sadie станет менеджером, ей нужна будет организованная система 20:30:01 &lt;eche|on&gt; железо ей нужно, сорри 20:30:20 &lt;zzz&gt; echelon, что? 20:30:41 &lt;str4d&gt; comraden1, ок 20:31:00 &lt;zzz&gt; что-нибудь ещё по 3) ? 20:31:05 &lt;comraden1&gt; eche|on: я настроил для неё компьютер, так что, возможно, это не нужно, но это, конечно, её выбор, если она хочет новое устройство 20:31:14 &lt;eche|on&gt; zzz: извиняюсь, мы говорили о ПК, который ей нужен, и ей стоит связаться со мной 20:31:23 &lt;zzz&gt; ок 20:31:29 &lt;zzz&gt; 4) Готовность GMP 6 к слиянию  - http://zzz.i2p/topics/1960 (tuna) 20:31:35 &lt;zzz&gt; hottuna, какие новости? 20:31:38 &lt;eche|on&gt; если это так, ИМХО всё ок, но круг собрания здесь может проголосовать «да»! 20:31:56 &lt;hottuna&gt; jcpuid для Windows x86 не работает 20:32:05 &lt;hottuna&gt; Осталось проверить два варианта, потом у меня 100% закончатся идеи 20:32:40 &lt;zzz&gt; ок. kytv сделал это успешно 5 лет назад, если упрёшься в стену, возможно, он поможет 20:32:48 &lt;eche|on&gt; jcpuid — это код на C? 20:32:58 &lt;hottuna&gt; ucpuid для OS X не компилировался и не тестировался 20:32:58 &lt;hottuna&gt; jcpuid* 20:33:13 &lt;hottuna&gt; c+asm+java-bindings 20:33:13 &lt;zzz&gt; Хотел бы, чтобы крупные вещи вроде этой были подготовлены к 0.9.25 к середине февраля, так что у нас примерно две недели, чтобы это сделать 20:33:24 &lt;anonimal&gt; hottuna: я могу помочь с этим. 20:33:31 &lt;str4d&gt; Есть также ещё одна альтернатива, которую можно рассмотреть 20:33:41 &lt;hottuna&gt; zzz: я ничего не могу обещать. Немного упёрся в стену 20:33:47 &lt;hottuna&gt; anonimal: помощь с сборками osx? 20:33:48 &lt;str4d&gt; orignal отмечал некоторое время назад, что наша реализация ElGamal может быть гораздо эффективнее. 20:33:52 &lt;hottuna&gt; или помощь с windows x86? 20:34:02 &lt;hottuna&gt; str4d: как? 20:34:04 &lt;str4d&gt; (сейчас она просто напрямую делает математику ElG) 20:34:07 &lt;hottuna&gt; сделав всё на C? 20:34:12 &lt;zzz&gt; давайте не уходить в сторону на ElG 20:34:17 &lt;zzz&gt; во время встречи 20:34:25 &lt;str4d&gt; hottuna, используя, например, Montgomery ladder или что-то подобное 20:34:30 &lt;str4d&gt; Надо ещё изучить 20:34:35 &lt;hottuna&gt; ок 20:34:41 &lt;IrcI2Pd743&gt;  C0B4 например, никто. Все просто верят на слово в безопасность и анонимность сети. 20:34:53 &lt;zzz&gt; ок, итог: hottuna нужна помощь, и время идёт, иначе мы пропустим .25. пожалуйста, все помогайте, если он попросит 20:35:00 &lt;anonimal&gt; hottuna: Да. В последнее время у меня всегда мало времени + Kovri, так что сделаю, что смогу. 20:35:08 &lt;zzz&gt; что-нибудь ещё по 4) ? 20:35:14 &lt;anonimal&gt; hottuna: Последняя ссылка — в посте на форуме? 20:35:34 &lt;str4d&gt; Я бесполезен для тестирования, к сожалению 20:35:36 &lt;hottuna&gt; ссылки на что? 20:35:40 &lt;hottuna&gt; на jcpuid? 20:35:47 &lt;orignal&gt; str4d, 100% 20:36:18 &lt;zzz&gt; 5) http://secure.tinhat.i2p console home page request - http://zzz.i2p/topics/236?page=3#p10884  20:36:27 &lt;zzz&gt; The_Tin_Hat, пожалуйста, расскажите нам о вашем сайте 20:37:10 &lt;JIa3apb_KaraHoBu4&gt; Оправдания - для слабаков! 20:37:16 &lt;The_Tin_Hat&gt; Сайт предоставляет  ряд практических руководств по приватности и безопасности, рассчитанных на усвоение пользователями среднего уровня, включая несколько руководств по i2p и tor 20:38:03 &lt;The_Tin_Hat&gt; Думаю, он релевантен для тех, кто только начинает осваивать I2P и/или безопасность и приватность в интернете 20:38:03 &lt;zzz&gt; Знаю, вы давно на thetinhat.i2p, что насчёт относительно нового secure.thetinhat.com? как давно существует каждый? 20:38:08 &lt;trolly&gt; Я давно знаю thetinhat 20:38:18 &lt;trolly&gt; Я переводил некоторые из этих руководств 20:38:23 &lt;str4d&gt; zzz, если я правильно понимаю (IIUC), secure.thetinhat.i2p — это ключ EdDSA 20:38:44 &lt;The_Tin_Hat&gt; thetinhat.i2p всё ещё существует, но поддомен добавили, когда я сменил серверы и обновил ключ, вместе с более длинными tunnels 20:38:53 &lt;C0B4&gt; Извините, но я долго жду ответа на вопрос, или вы не отвечаете простым смертным&gt;&gt;&gt; &lt;C0B4&gt; Извините, кто проверял безопасность 0.9.24 20:38:53 &lt;zzz&gt; у кого-нибудь есть вопросы или комментарии по этому запросу? 20:38:57 &lt;str4d&gt; Так что 5a) нам нужно расширить ленты подписок, чтобы поддержать обновления ключей 20:39:16 &lt;zzz&gt; C0B4, мы посреди встречи, извините 20:39:43 &lt;zzz&gt; str4d, обсудим 5a) на встречах по roadmap в следующем месяце 20:39:52 &lt;str4d&gt; б 20:40:15 &lt;str4d&gt; Я +1 за добавление. 20:40:47 &lt;hottuna&gt; +1, добавить 20:40:52 &lt;anonimal&gt; hottuna: Да, jcpuid. 20:40:56 &lt;zzz&gt; ок, по поводу запроса secure.thetinhat.i2p на домашнюю страницу консоли, если больше нет вопросов или комментариев, пожалуйста, голосуйте +1 или -1 20:40:59 &lt;lazygravy&gt; +1 20:41:13 &lt;Yankee&gt; Привет, ребята! 20:41:23 &lt;trolly&gt; +1 20:41:23 &lt;cacapo&gt; +1 20:41:51 &lt;comraden1&gt; +1 за добавление 20:41:53 &lt;anonimal&gt; hottuna: Или мы работаем напрямую из mtn сейчас? (Я ничего не видел с тех пор, как в последний раз тестировал) 20:42:24 &lt;zzz&gt; anonimal, мы уже ушли с этой темы, пожалуйста, обсуди в другом месте, спасибо 20:42:32 &lt;zzz&gt; ок, последний вызов по 5) 20:42:37 &lt;z3r0fox&gt; +1 20:43:06 &lt;zzz&gt; не услышав возражений, одобрим запрос thinhat, я закоммичу это в .25 20:43:27 &lt;zzz&gt; 6) Предложение по Кодексу поведения - http://zzz.i2p/topics/2015 (Sadie) 20:43:27 &lt;zzz&gt; 6a) Предложение и обоснование (Sadie) 20:43:27 &lt;zzz&gt; 6b) Вопросы к Sadie 20:43:27 &lt;zzz&gt; 6c) Краткие комментарии от тех, кто ЕЩЁ не комментировал на zzz.i2p 20:43:27 &lt;zzz&gt; 6d) Краткие комментарии от тех, кто УЖЕ комментировал на zzz.i2p 20:43:27 &lt;zzz&gt; 6e) Добровольцы представить конкретное предложение на следующей встрече 20:43:50 &lt;zzz&gt; Хотел бы ограничить эту тему примерно 20 минутами. Сегодня окончательного решения не будет 20:43:53 &lt;zzz&gt; 6a) Предложение и обоснование (Sadie) 20:44:01 &lt;zzz&gt; sadie_i21, твоя очередь 20:45:30 &lt;zzz&gt; ок, мы потеряли sadie, перейдём к 6b 20:45:36 &lt;zzz&gt; э, 6c 20:45:40 &lt;Yankee&gt; zzz:  Эдвард Сноуден писал, что I2P небезопасен 20:45:44 &lt;zzz&gt; 6c) Краткие комментарии от тех, кто ЕЩЁ не комментировал на zzz.i2p 20:46:09 &lt;zzz&gt; если вы ещё не добавили свои мысли в тред на zzz.i2p, пожалуйста, прокомментируйте это предложение сейчас 20:46:13 &lt;orignal&gt; 6, имхо CoC совершенно бесполезен 20:46:32 &lt;orignal&gt; взрослый человек должен иметь это у себя в голове 20:47:02 &lt;orignal&gt; вместо того чтобы создавать политики, CoC и прочее HR-дерьмо 20:47:29 &lt;comraden1&gt; zzz: Я за CoC (просил lazygravy дать ссылку на CoC NSA как пример). Это часть зрелости проекта для разработки и чтобы обеспечить вовлечение в I2P не только программистов 20:47:41 &lt;orignal&gt; делайте дела вместо политик 20:47:53 &lt;eche|on&gt; Я к тому, что раз это уже должно быть признано всеми нами, мы можем также записать это и закрепить неписаные правила. По сути, ничего не меняется. 20:48:02 &lt;anonimal&gt; zzz: Я за CoC. 20:48:04 * orignal считает, что так будет меньше программистов 20:48:04 &lt;zzz&gt; кто-нибудь ещё, кто не комментировал в треде на zzz.i2p, хочет добавить свои мысли? 20:48:16 &lt;zzz&gt; пожалуйста, будьте кратки в комментариях 20:49:05 &lt;orignal&gt; кратко. Мы не будем вводить какой-либо CoC для i2pd. 20:49:18 &lt;zzz&gt; ок. вернёмся к 6a). sadie_i21, пожалуйста, расскажи о своём предложении, что ты имела в виду, и почему 20:49:19 &lt;orignal&gt; точка 20:50:15 &lt;Yankee&gt; anonimal: Я не встречал никого скучнее тебя... 20:50:24 &lt;EinMByte&gt; Вероятно, CoC не очень важен, но я не против. 20:50:24 &lt;EinMByte&gt; Это более-менее формальность 20:50:40 &lt;anonimal&gt; Одно замечание: 20:50:43 &lt;anonimal&gt; CoC защищает не только жертв, но и нарушителей — от глупых решений с долгосрочными последствиями, например карьерными или личными. 20:50:43 &lt;anonimal&gt; Могу прокомментировать больше в треде. EOT. 20:50:56 &lt;zzz&gt; ок, 6d) откроем для других комментариев, даже если вы уже комментировали в треде на zzz.i2p 20:51:18 &lt;zzz&gt; кто-то считает, что высказался в треде недостаточно ясно, или хочет добавить ещё? 20:52:03 &lt;sadie_i21&gt; Я хотела получить отклик по идее наличия стандартов сообщества  20:52:04 &lt;EinMByte&gt; anonimal: Да, но давайте учитывать тот факт, что большинство нарушителей будут анонимны. 20:53:00 &lt;allyourbase&gt; Для чего это будет использоваться? Отправлять журналистам? Исключать участников проекта? 20:53:02 &lt;sadie_i21&gt; в согласии с мыслью zzz, в русле зрелости проекта 20:53:08 &lt;lazygravy&gt; Согласен с EinMByte. Это либо бесполезно, либо хорошо. Не конец света, как некоторые представляют 20:53:08 &lt;anonimal&gt; EinMByte: Пока что видел 50/50 (один анонимный, один не анонимный), но понимаю твою мысль. 20:53:08 &lt;lazygravy&gt; «Бесполезно» — в смысле ноль, а не минус 20:53:08 &lt;C0B4&gt; anonimal, он априори преступник. Зачем его защищать? 20:53:09 &lt;zzz&gt; sadie, ты просто хотела общий фидбек по идее любого стандарта или CoC вообще? Ты ещё не предложила конкретный пример на рассмотрение 20:53:26 &lt;comraden1&gt; EinMByte: в идеале мы можем начать с способов справляться с этим. Ещё раз дам ссылку https://github.com/NationalSecurityAgency/SIMP/blob/master/Community_Code_of_Conduct.md, так как часть про нарушения руководящих принципов — это то, что мы можем обеспечить 20:53:31 &lt;psi&gt; CoC бесполезен и, на мой взгляд, выстрел себе в ногу 20:53:37 &lt;EinMByte&gt; anonimal: Ну если планируешь оскорблять людей, наверное, разумно оставаться анонимным ;). 20:53:39 &lt;psi&gt; С точки зрения PR 20:53:39 &lt;Yankee&gt; zzz: Я писал, что русский написал клиент на C++. Это правда? 20:53:57 &lt;zzz&gt; Yankee, мы посреди встречи, извините 20:54:00 &lt;sadie_i21&gt; и поможет ли его наличие, если мы будем подаваться на гранты и т.п. 20:54:21 &lt;EinMByte&gt; sadie_i21: Это может быть верно, хороший пункт. 20:54:33 &lt;zab__&gt; правда? гранты важны 20:54:34 &lt;psi&gt; меня также обвиняли в распространении FUD  20:54:38 &lt;lazygravy&gt; Debian и тысячи других проектов используют его, и у них с PR всё нормально. Как с этим спорить? 20:54:39 &lt;sadie_i21&gt; спасибо всем, кто нашёл время поделиться идеями по этому поводу на форуме 20:54:50 &lt;anonimal&gt; Yankee: Pashol na xyi :) 20:54:53 * orignal согласен с zab__ 20:55:22 * orignal за CoC после последней фразы anonimal 20:55:30 &lt;psi&gt; lazygravy: saddie только что предложила community standards, о чём ты говорил, что этого никогда не будет 20:55:33 &lt;comraden1&gt; zab__: вот о чём говорит sadie_i21, новая позиция NSF в США https://www.nsf.gov/news/news_summ.jsp?cntn_id=137466 20:55:41 &lt;anonimal&gt; sadie_i21: Спасибо, что обратила на это наше внимание. 20:55:59 &lt;str4d&gt; sadie_i21, ты имела в виду всё сообщество или только dev-сообщество? 20:56:00 &lt;lazygravy&gt; psi: с FUD пора заканчивать. Речь о dev-сообществе 20:56:01 &lt;zzz&gt; ок, sadie_i21, ты хотела бы вернуться на следующую встречу с конкретным предложением? или не продолжать? каков следующий шаг? 20:56:09 &lt;Yankee&gt; anonimal: что? 20:56:11 &lt;psi&gt; lazygravy: это не FUD... 20:56:24 &lt;orignal&gt; ребята, простите, вы считаете, что ругаться здесь допустимо? 20:56:32 &lt;sadie_i21&gt; нет, не всё сообщество. 20:56:44 &lt;nda&gt; CoC. что вы будете делать с «плохими людьми» технически? (простите за мой англ.) 20:56:44 &lt;IrcI2Pd743&gt; sadie_i21, ты ведь HR по профессии? 20:57:06 &lt;lazygravy&gt; psi: так и есть. Но это офлайн-обсуждение. 20:57:09 * zab__ улыбается 20:57:25 &lt;zab__&gt; Yankee: ,   20:57:25 &lt;nda&gt; писать письма в правительство или что? 20:57:34 &lt;C0B4&gt; an 20:57:45 &lt;psi&gt; CoC — неправильная вещь для I2P 20:57:52 &lt;zzz&gt; есть ли добровольцы поработать над конкретным предложением к следующему месяцу, с учётом комментариев здесь и в треде на zzz.i2p? 20:57:52 &lt;C0B4&gt; anonimal,       ? 20:58:07 &lt;orignal&gt; zab__,          20:58:15 &lt;eche|on&gt; nda: в крайнем случае, исключить из работы над нашим основным Java-форком на какое-то время? 20:58:17 &lt;IrcI2Pd743&gt; anonimal,  . , -,  , .  ? 20:58:21 &lt;zzz&gt; ребята, пожалуйста, оставайтесь по теме и на английском, спасибо 20:58:23 &lt;sadie_i21&gt; давайте подготовим предложение к следующей встрече 20:58:40 &lt;zzz&gt; ок, кто-нибудь добровольно поработает с sadie? 20:58:44 &lt;orignal&gt; zzz, anonimal был первым 20:58:53 &lt;IrcI2Pd743&gt; zzz, извините, но и вы разработчик первым делом 20:58:56 &lt;comraden1&gt; zzz: могу помочь кому угодно ссылками на идеи и т.д. Не могу взять на себя всю работу, потому что моя жизнь сейчас рушится :) 20:58:58 &lt;orignal&gt; он сказал что-то очень оскорбительное для всех 20:59:02 &lt;IrcI2Pd743&gt; *your 20:59:04 &lt;nda&gt; eche|on спасибо за ответ 20:59:10 &lt;zab__&gt; Обещаю внимательно прочесть CoC и сформировать мнение 20:59:19 &lt;anonimal&gt; zzz sadie_i21: Я хотел бы помочь. 20:59:35 &lt;lazygravy&gt; Не думаю, что мы согласовали конкретный текст 20:59:48 &lt;anonimal&gt; Мне нужно уделить немного больше времени java i2p, чем VRP и переписыванию/реорганизации доков. 20:59:49 &lt;lazygravy&gt; (Что крайне важно, ИМХО. Текст может быть сформулирован ужасно) 21:00:04 &lt;zzz&gt; ок. В итоге похоже, что среди «членов команды» (с правами на коммиты или на нашей странице команды) больше «за», чем «против», тогда как среди не-членов команды больше «против» 21:00:21 &lt;str4d&gt; lazygravy, ага. И я бы не думал, что конкретный текст даже будет согласован на следующей встрече 21:00:21 &lt;str4d&gt; встрече* 21:00:25 &lt;zzz&gt; Считаю, важно учитывать обе группы, так как не-члены команды могут стать членами 21:00:39 &lt;zab__&gt; в идеале нам бы подготовить больше одного варианта CoC 21:00:41 &lt;str4d&gt; Думаю, у нас есть набор предложений, а также несколько доводов за и против. 21:01:13 &lt;zzz&gt; Поскольку, как я подозреваю, я буду конечным арбитром любого кода или процесса, я совсем не горю желанием принимать что-то без широкого или почти единогласного консенсуса 21:01:21 &lt;str4d&gt; Хорошей отправной точкой будет, если кто-то пересмотрит предложенные варианты, оценив плюсы и минусы 21:01:38 &lt;zzz&gt; ок, sadie, судя по всему, на тебе задание принести что-то к следующему месяцу 21:01:44 &lt;zzz&gt; что-нибудь ещё по 6) ? 21:02:02 &lt;sadie_i21&gt; приняла к сведению 21:02:10 &lt;str4d&gt; Дополнительное исследование позитивных и негативных впечатлений от «CoC» или похожего было бы полезно (например, вопрос грантов выше, или негативные впечатления, которые, кажется, являются основными возражениями) 21:02:16 &lt;EinMByte&gt; Думаю, не смогу определиться, пока не увижу конкретное предложение 21:02:17 &lt;str4d&gt; Но это было бы более вовлечённо 21:02:34 &lt;nda&gt; и с CoC вы ничего не сможете сделать с «плохими людьми», которые не из вашей I2P-команды? 21:02:44 &lt;zzz&gt; последний вызов по 6) 21:02:57 &lt;lazygravy&gt; str4d++ 21:03:09 &lt;str4d&gt; nda, CoC или что-то подобное будет только для команды разработчиков I2P, да 21:03:25 * lazygravy уходит afk, возникло IRL 21:03:27 &lt;eche|on&gt; nda: а почему мы должны? это для нашей i2p-dev-team 21:03:29 &lt;str4d&gt; В целом нам нужно больше данных. 21:03:40 &lt;nda&gt; str4d ок, спасибо 21:03:44 &lt;psi&gt; (пока) 21:03:45 &lt;comraden1&gt; zab__: неплохая идея. Имеет смысл посмотреть на уже доступные варианты, откуда можно позаимствовать, вместо того чтобы изобретать своё 21:03:49 &lt;zzz&gt; ок, объявляю конец 6), всем спасибо 21:03:59 &lt;zzz&gt; 7) VRP anonimal вперёд 21:04:03 &lt;str4d&gt; По сути, это было бы расширением соглашений разработчика, которые мы уже подписываем. 21:04:40 &lt;anonimal&gt; По VRP: жду ответов от zzz, str4d и сообщества. 21:04:57 &lt;anonimal&gt; Затем я смогу переписать и завершить тикет. 21:04:59 &lt;nda&gt; Я думал, что это что-то вроде «Позвоните в полицию, в I2P плохой человек!» очень извиняюсь ) 21:05:01 &lt;comraden1&gt; И в дополнение к мысли str4d, это также обеспечит базовый уровень для тех, кто не подписывал соглашение разработчика (как я) 21:05:08 &lt;str4d&gt; anonimal, о, были дальнейшие обновления? Извини, я их пропустил. 21:05:09 &lt;zzz&gt; у меня перед глазами нет номера тикета. что требуется? Знаю, str4d недавно встречался с Katie. str4d, какие новости? 21:05:26 &lt;eche|on&gt; что такое VRP` 21:05:26 &lt;eche|on&gt; ? 21:05:36 &lt;str4d&gt; eche|on, Vulnerability Response Process 21:05:37 &lt;anonimal&gt; http://trac.i2p2.i2p/ticket/1119 21:05:37 &lt;zzz&gt; anonimal, у тебя этот тикет? 21:05:39 &lt;eche|on&gt; а, ок 21:05:52 &lt;eche|on&gt; тема сложная 21:06:04 &lt;zzz&gt; не думаю, что мы вообще решили использовать H1, так? Но очевидно, они недавно устроили большой шум 21:06:15 &lt;str4d&gt; zzz, я ещё не связался с Katie по поводу OSS bug bounty program (диссертация), но сделаю это на этой неделе. 21:06:38 &lt;str4d&gt; Впечатление от неё у меня хорошее, как и от их ответа в нашем тикете 21:06:38 &lt;zzz&gt; не было бы хорошо решить это раз и навсегда на наших встречах по roadmap в следующем месяце? 21:06:40 &lt;anonimal&gt; Думаю, это было самым большим препятствием: решение по H1. 21:06:40 &lt;anonimal&gt; Они прокомментировали тикет, изложили свои доводы,  21:06:41 &lt;anonimal&gt; я изложил свои, 21:06:43 &lt;anonimal&gt; kay изложила свои, 21:06:52 &lt;str4d&gt; У Katie также были хорошие комментарии о процессе, который мы проходим 21:07:33 &lt;zzz&gt; Не уверен, что мы сможем достаточно сфокусироваться, чтобы принять решения до марта. Меня немного перегружают детали в тикете. Возможно, их слишком много. А может и нет. 21:08:02 &lt;zzz&gt; str4d, как и когда нам заняться этим? 21:08:37 &lt;str4d&gt; Katie понравилась детализация и те усилия, которые мы прикладываем, чтобы всё сделать правильно, если что 21:08:52 &lt;zzz&gt; хорошо, но мне важнее, что думаешь ты, а не Katie :) 21:09:05 &lt;str4d&gt; zzz, если нам удастся попасть в ту же bug bounty program, в которой Tor, думаю, это, вероятно, решит вопрос за нас 21:09:09 &lt;zzz&gt; как и когда мы придём к ответу 21:09:37 &lt;str4d&gt; потому что, думаю, у нас будет больший приток исследователей, чем если бы у нас была просто свободная страница 21:09:47 &lt;anonimal&gt; Поскольку это было отложено с декабрьской встречи, я не в восторге от ещё одной отсрочки 21:09:47 &lt;anonimal&gt; Но я и правда не в положении спорить или что-то просить. 21:09:47 &lt;anonimal&gt; Так что — как всем удобнее. 21:09:47 &lt;anonimal&gt; s/exciting/excited/ 21:09:55 &lt;zzz&gt; да, но независимо от H1 нам нужен процесс 21:10:04 &lt;str4d&gt; Ага 21:10:24 &lt;zzz&gt; поэтому предлагаю поработать над этим на встречах по roadmap в марте. Ок? 21:10:31 &lt;str4d&gt; Я посмотрю последние изменения anonimal на следующей неделе. 21:10:41 &lt;zzz&gt; ок, я тоже 21:10:49 &lt;zzz&gt; что-нибудь ещё по 7) ? 21:10:54 &lt;str4d&gt; К 12 февраля 21:11:02 &lt;IrcI2Pd743&gt; anonimal, Меня это расстроило, когда вы позволили себе ругаться в моём присутствии. 21:11:18 &lt;anonimal&gt; Мои последние 4 строки дошли? 21:11:18 * comraden1 должен отойти afk 21:11:29 &lt;zzz&gt; что-нибудь ещё для встречи? 21:11:32 &lt;str4d&gt; anonimal, я видел до s/ 21:11:40 &lt;IrcI2Pd743&gt; anonimal, Я требую извинений. 21:11:42 * zzz разминает *baffer 21:11:52 &lt;anonimal&gt; Я просмотрю лог встречи, думаю, я пропустил кучу текста. 21:11:57 &lt;orignal&gt; 8) фраза anonimal 21:12:09 * zzz *bafffs* встреча закрыта </div>
