---
title: "Встреча разработчиков I2P - 03 мая 2016"
date: 2016-05-03
author: "zzz"
description: "Протокол встречи разработчиков I2P от 3 мая 2016 года."
categories: ["meeting"]
---

## Краткий обзор

<p class="attendees-inline"><strong>Присутствовали:</strong> eche|on, pr0ng, xmpre, xmz, zzz</p>

## Журнал встречи

<div class="irc-log"> 20:00:46 &lt;zzz&gt; 0) Привет 20:00:46 &lt;zzz&gt; 1) Статус Tails (pr0ng) http://zzz.i2p/topics/2108 20:00:46 &lt;zzz&gt; 2) Обновление планов по 0.9.26 (zzz) 20:00:46 &lt;zzz&gt; 3) Обновление планирования HOPE (zzz) http://zzz.i2p/topics/1968 20:00:50 &lt;zzz&gt; 0) Привет 20:00:52 &lt;zzz&gt; привет 20:01:01 &lt;pr0ng&gt; Эй, Eeepers 20:01:22 &lt;zzz&gt; 1) Статус Tails (pr0ng) http://zzz.i2p/topics/2108 20:01:32 &lt;zzz&gt; ок, за последний месяц с Tails много чего произошло 20:01:33 &lt;pr0ng&gt; Привет, zzz 20:01:47 &lt;Irc2PGuest33835&gt; привет 20:02:01 &lt;zzz&gt; 0.9.25 попала в Tails 2.3, а 0.9.26 может совпасть по срокам с 2.4, а может и нет. pr0ng, пожалуйста, дашь краткий отчёт? 20:02:51 &lt;pr0ng&gt; Не уверен насчёт 'может и нет' — это про поддержку персистентности I2p? 20:03:05 &lt;zzz&gt; я про сроки 20:03:36 &lt;pr0ng&gt; По сути, этот релиз взяли из репозитория deb.i2p.no и загрузили в APT-репозиторий Tails пользователь 'anonym' 20:04:00 &lt;pr0ng&gt; Я тестировал релиз изолированно на образе Tails, довольно тщательно 20:04:20 &lt;pr0ng&gt; Я общался с anonym, чтобы понять, что куда и когда идёт 20:04:28 &lt;zzz&gt; и я сказал им, что ты это протестировал... возможно, поэтому anonym сделал остальное? 20:04:48 &lt;pr0ng&gt; Очень приятный и отзывчивый человек, дал мне много советов и помог 20:05:02 &lt;pr0ng&gt; Теперь я понимаю, как именно релиз тестируется и развёртывается 20:05:27 &lt;zzz&gt; то, что произошло для .25/2.3, это и есть реальный процесс, или в следующий раз они ожидают от тебя большего? 20:05:42 &lt;pr0ng&gt; Да. Они взяли .deb из I2P напрямую 20:06:40 &lt;pr0ng&gt; Есть пара скриптов, которые определяют, как развёртывается I2P — они/anonym использовали их, и теперь я знаю, где они находятся и как собирать/передавать для включения 20:07:29 &lt;zzz&gt; ок, значит, в следующий раз ты сделаешь больше 20:07:55 &lt;pr0ng&gt; Они могут брать из deb.i2p2.no или другими способами — сейчас они подчёркивают аспект персистентности — возможно, мне нужно будет сделать что‑то ещё, чтобы это заработало в следующем релизе, но я выясню точно. 20:08:20 &lt;eche|on&gt; пока всё отлично 20:08:30 &lt;pr0ng&gt; c'est possible — похоже, на этот раз я смогу «доставить» релиз сам 20:08:33 &lt;zzz&gt; то есть ты уже начал разбираться с их открытыми вопросами, первый из которых — персистентность? 20:08:48 &lt;pr0ng&gt; именно — рад, что всё прошло, и я понял требования 20:10:09 &lt;pr0ng&gt; да — я буду смотреть на открытые вопросы — элемент персистентности, похоже, скорее 'nice to have', но он был выделен в нашем разговоре. 20:10:24 &lt;zzz&gt; какой у тебя дедлайн, чтобы у меня была 0.9.26 в deb.i2p2.no, и ты смог включить её в Tails 2.4? 20:11:48 &lt;pr0ng&gt; Мне нужно это определить — сейчас я не могу назвать точные сроки 20:12:01 &lt;pr0ng&gt; Я обязательно вернусь с ответом 20:12:13 &lt;zzz&gt; ок, дай знать, даже если это будет просто прикидка. 20:12:22 &lt;zzz&gt; что‑нибудь ещё по 1) ? 20:12:40 &lt;pr0ng&gt; Обязательно. 20:12:52 &lt;pr0ng&gt; Пока всё неплохо, думается мне. 20:13:04 &lt;zzz&gt; ещё раз спасибо, отличная работа, рады, что ты этим занимаешься 20:13:34 &lt;zzz&gt; 2) Обновление планов по 0.9.26 (zzz)  20:13:36 &lt;pr0ng&gt; Рад помочь — кривая обучения была крутая, но теперь мне гораздо комфортнее с процессом и требованиями. :) 20:14:11 &lt;zzz&gt; Я закончил основные части .26 — протокол подписки адресной книги и CRLs в ленте новостей. И мы подтянули GMP 6 20:14:48 &lt;xmz&gt; zzz: кто‑нибудь сообщал о рабочей конфигурации family через консоль Java I2P? 20:14:48 &lt;xmz&gt; zzz: у меня так и не получилось заставить это работать 20:14:50 &lt;zzz&gt; Сейчас я переключаюсь на исправление багов, и это будет моим фокусом до релиза. Я по горячим следам странного бага таймера, который, как мне кажется, является первопричиной некоторых проблем, которые люди наблюдают 20:15:32 &lt;zzz&gt; xmz, кроме меня, я не слышал ни об успешных, ни о неудачных отчётах 20:15:34 &lt;pr0ng&gt; простите за невежество — означает ли 'propped GMP 6' 'dropped libgmp'? 20:15:42 &lt;zzz&gt; если у тебя проблемы, пожалуйста, открой тикет 20:15:57 &lt;xmz&gt; ок, конечно, протестирую чуть позже и отпишусь 20:16:05 &lt;zzz&gt; propped = propagate = merge из другой (development) ветки 20:16:25 &lt;zzz&gt; на данный момент я не назначил дату .26, но похоже, это конец мая или начало июня 20:16:40 &lt;pr0ng&gt; А. Ок. спасибо за пояснение :) 20:17:14 &lt;zzz&gt; спасибо eche|on за некоторые dev-сборки. Мы бы очень хотели, чтобы кто‑нибудь взялся и сделал настоящий, автоматический сайт для dev-сборок 20:17:18 &lt;eche|on&gt; я за вторую неделю июня 20:17:50 &lt;zzz&gt; Как некоторые из вас могли видеть, я объявил, что мы замедляем наши релизы: с 6–8 недель до 8–10.  20:17:52 &lt;eche|on&gt; Я бы хотел, но сейчас у меня мало времени 20:18:32 &lt;eche|on&gt; да, это ок 20:18:32 &lt;zzz&gt; Это побочный эффект меньшего объёма тестирования, того, что я делаю многое из того, что делал kytv, и общего снижения активности вокруг 20:19:18 &lt;zzz&gt; почти нет участия в рецензировании предложений и подготовке к сложным задачам, которые предстоят в этом году, особенно NTCP2 и всему, что с ним связано 20:20:10 &lt;zzz&gt; ещё есть предложенный 'summer of x', по которому я надеялся получить обновление от sadie. Если мы пойдём вперёд с этим, это сильно замедлит релизы 20:20:47 &lt;zzz&gt; Могу сказать, что сейчас вообще никто не работает наперёд над планированием или кодом .27 20:20:52 &lt;zzz&gt; что‑нибудь ещё по 2) ? 20:21:52 &lt;zzz&gt; 3) Обновление планирования HOPE (zzz) http://zzz.i2p/topics/1968 20:22:32 &lt;zzz&gt; Мне по‑прежнему не удаётся получить от Lance подтверждение помещения для встречи на HOPE 20:22:51 &lt;zzz&gt; так что я всё ещё не могу дать никому ориентиры, если вы планируете приехать 20:23:15 &lt;zzz&gt; sadie собиралась встретиться с ним на прошлой неделе, она не ответила на мой вопрос, получила ли от него ответ 20:23:25 &lt;eche|on&gt; хмм 20:24:05 &lt;zzz&gt; Если у кого‑то есть жёсткая дата, к которой нужно знать, скажите. Мне неудобно донимать Lance, но это совсем не работает 20:24:26 &lt;xmpre&gt; zzz: у меня настроен сервер Jenkins для i2pd, могу поднять такой же для Java I2P, если есть интерес? 20:24:44 &lt;zzz&gt; да, xmpre, конечно 20:25:20 &lt;zzz&gt; что‑нибудь ещё по 3) ? 20:27:05 &lt;eche|on&gt; zzz: у меня всё ещё тот тикет^^ 20:27:15 &lt;zzz&gt; Я видел выше в скроллбэке, что у str4d и sadie проблемы со стандартным временем встречи, и что‑то про смену базового часового пояса, чего я не понял. Если вы двое хотите договориться с европейцами и предложить что‑то, что устроит всех, пожалуйста, сделайте это 20:27:20 &lt;zzz&gt; что‑нибудь ещё для встречи? 20:27:55 &lt;pr0ng&gt; Планирую приехать на I2PCon-2 — есть идеи, когда/где это будет? 20:28:28 &lt;pr0ng&gt; ... читаю, я уже это пропустил!? 20:28:33 &lt;zzz&gt; Не думаю, что будет i2pcon 2. 20:28:50 &lt;zzz&gt; возможно, небольшая встреча в Торонто осенью, как маленький суррогат 20:28:55 &lt;pr0ng&gt; Жаль 20:29:11 &lt;zzz&gt; если хотите встретить кого‑то из i2p лично, лучший вариант — HOPE и CCC 20:29:18 * zzz разогревает baffer 20:29:31 &lt;pr0ng&gt; Тогда предварительно помечу это. 20:29:54 * zzz *bafs* закрывает встречу </div>
