---
title: "Встреча разработчиков I2P - 06 марта 2016"
date: 2016-03-06
author: "zzz"
description: "Протокол встречи разработчиков I2P от 6 марта 2016 года."
categories: ["meeting"]
---

## Краткое резюме

<p class="attendees-inline"><strong>Присутствовали:</strong> EinMByte, sadie, str4d, z3r0fox, zzz</p>

## Журнал встречи

<div class="irc-log"> &lt;zzz&gt; 1) VRP/H1/1119 &lt;zzz&gt; 2) перенос 0.9.26 &lt;zzz&gt; 3) Summer of X &lt;zzz&gt; 4) 27–29 перенесено на следующее собрание &lt;zzz&gt; 0) привет &lt;zzz&gt; привет &lt;str4d&gt; привет &lt;zzz&gt; Объясню пункт 3), когда дойдем до него &lt;EinMByte&gt; Привет &lt;zzz&gt; 1) VRP/H1/1119 &lt;zzz&gt; http://trac.i2p2.i2p/ticket/1119 &lt;zzz&gt; все успели ознакомиться и просмотреть этот тикет? * str4d собирается опубликовать свои комментарии &lt;zzz&gt; str4d, общие мысли? &lt;str4d&gt; В целом, думаю, всё довольно хорошо. Мне нравится положительная обратная связь от людей, которые этим занимаются профессионально :) &lt;zzz&gt; Думаю, мы в целом на правильном пути &lt;zzz&gt; этому тикету 2 года. ты поднял тему H1 14 месяцев назад. у нас с сентября есть черновики процесса VRP от anonimal &lt;zzz&gt; думаю, за это время h1 стал вполне солидной платформой &lt;str4d&gt; Я согласен с zzz, что поздние пункты переусложнены, но считаю, что разделы о процессе и реагировании (разделы III и IV) имеют примерно нужный уровень детализации &lt;zzz&gt; у меня не осталось сомнений по поводу использования h1 &lt;EinMByte&gt; Да, хотя я следил за обсуждением издалека, реагирование на уязвимости должно следовать более строгим процедурам, чем сейчас. H1 может быть хорошим вариантом для этого. &lt;EinMByte&gt; s/options/option &lt;str4d&gt; Я тоже +1 за h1, по тем причинам, которые уже изложил в тикете. &lt;zzz&gt; str4d, ты встречался с Кэти из h1 какое-то время назад, верно? можешь рассказать нам о той встрече? &lt;z3r0fox&gt; Привет &lt;str4d&gt; Да! Я встретил её на Kiwicon 9 &lt;str4d&gt; Я спросил её про твит, который я написал, на который arice ответил в тикете &lt;str4d&gt; Оказалось, что arice действительно отправил ей по email ссылку на наш тикет, спросив, адекватен ли его ответ, и она в итоге просматривала тикет на телефоне во время другой встречи :P &lt;str4d&gt; Ей тоже понравилось :P &lt;zzz&gt; а как насчёт финансируемых вещей и того, что Tor делает с ними? &lt;str4d&gt; Она упомянула, что это будет, и дала понять, что мы можем попасть в ту же программу &lt;zzz&gt; кстати, общее впечатление о компании h1 после встречи с Кэти? &lt;str4d&gt; Я ещё не продолжил по этому вопросу, потому что 1) диссертация, и 2) нет смысла входить в какую-либо программу, если мы потом не будем использовать h1 &lt;str4d&gt; zzz, очень позитивные &lt;zzz&gt; у кого-нибудь есть возражения против использования h1? &lt;str4d&gt; Похоже, они знают своё дело, и Кэти там определённо преуспевает &lt;zzz&gt; можем ли мы прямо сейчас «включить переключатель» на h1 и запустить, или что должно произойти сначала? &lt;str4d&gt; Если выбираем h1, вот что, по-моему, нужно сделать: &lt;str4d&gt; - Закончить VRP и разместить его на сайте &lt;str4d&gt; - Привести в порядок текст на главной странице h1 &lt;str4d&gt; (вещи вроде того, как мы реагируем, что считаем в рамках и т. п.) &lt;zzz&gt; VRP должен быть готов до запуска на h1? &lt;str4d&gt; - Определить команду реагирования &lt;str4d&gt; - Перевести песочницу в закрытую бету, пригласив нескольких исследователей &lt;str4d&gt; - После того как немного привыкнем к платформе, объёму откликов и т. п., переведём в открытую &lt;zzz&gt; ты правда думаешь, что отклики начнут поступать в день, когда мы «щёлкнем переключателем»? &lt;str4d&gt; Могут &lt;str4d&gt; Кэти сказала, что есть немало исследователей, которым очень интересно помогать проектам с открытым исходным кодом, если они смогут их найти &lt;zzz&gt; не думаю, что нам нужно выстроить всё заранее. это не так, будто исследователи начнут взламывать в первый же день &lt;zzz&gt; особенно если деньги не вовлечены &lt;zzz&gt; закрытая бета означает, что доступ дают они? &lt;str4d&gt; Да &lt;str4d&gt; По сути h1 приглашает около 10 исследователей, чтобы они могли работать с нашей страницей &lt;EinMByte&gt; Есть представление, кого пригласят? &lt;zzz&gt; итак, откладывая VRP и нашу команду реагирования на минуту, кто приведёт в порядок нашу страницу на h1, чтобы подготовиться? str4d? &lt;str4d&gt; Я не помню точных деталей &lt;str4d&gt; (приглашаем ли мы людей сами через h1 или они находят исследователей из уже зарегистрированного пула) &lt;str4d&gt; Идея в том, чтобы нас не завалили плохими тикетами, пока мы привыкаем к тому, как на них отвечать &lt;str4d&gt; Но, ИМХО, это также поможет начать напрямую выстраивать отношения с несколькими исследователями &lt;zzz&gt; у тебя есть ощущение, что все гоняются за баунти на h1, или у бесплатных программ тоже много отчётов? &lt;EinMByte&gt; Конечно, или по крайней мере с теми, кто использует h1 &lt;str4d&gt; Лично у меня нет понимания этого &lt;EinMByte&gt; zzz: Есть ли возможность со временем предложить баунти? &lt;str4d&gt; Но Кэти говорила, что определённо есть исследователи, желающие помогать проектам FOSS, если они смогут их найти &lt;zzz&gt; кто-то сейчас финансирует баунти для Tor, так что да &lt;sadie&gt; Я могу помочь str4d с главной страницей на h1 &lt;str4d&gt; спасибо, sadie &lt;EinMByte&gt; У I2P есть разумные сбережения, почему бы не потратить часть из них на баунти &lt;zzz&gt; ок, отлично, значит sadie и str4d будут готовить сторону h1 &lt;str4d&gt; EinMByte, да, мы могли бы перейти к баунти, но не сразу, ИМХО &lt;zzz&gt; 1mb, конечно, можем, если захотим &lt;zzz&gt; что-нибудь ещё по h1 или можем перейти к самому VRP? &lt;EinMByte&gt; Давайте посмотрим, как это пойдёт без баунти &lt;str4d&gt; И как упоминалось выше, сейчас на h1 есть программа по финансированию баунти для проектов FOSS &lt;z3r0fox&gt; Бета звучит как хорошая возможность для команды подготовить публичные ответы на случай, если очень серьёзная уязвимость станет публичной &lt;str4d&gt; в которую мы, возможно, сможем попасть &lt;zzz&gt; последний вопрос по h1 &lt;zzz&gt; ок, давайте посмотрим на сам VRP в тикете * str4d публикует свои комментарии &lt;zzz&gt; мы просматриваем ноябрьский черновик anonimal &lt;zzz&gt; но давайте не будем идти пункт за пунктом &lt;zzz&gt; общие впечатления от ноябрьского черновика и как двигаться дальше? &lt;str4d&gt; &lt;str4d&gt; Я согласен с zzz, что поздние пункты переусложнены, но считаю, что разделы о процессе и реагировании (разделы III и IV) имеют примерно нужный уровень детализации * zzz на минуту отвлекается, чтобы прочесть комментарии str4d &lt;zzz&gt; ок, похоже, мы в целом согласны, что ноябрьский черновик — отличное начало, и у нас есть примерные договорённости по необходимым правкам &lt;zzz&gt; я хотел бы забрать финальную стадию у anonimal: мы со str4d завершим правки, опубликуем на сайте и соберём команду &lt;str4d&gt; Звучит хорошо &lt;zzz&gt; что вы думаете? &lt;str4d&gt; Также нужны соответствующие правки, раз мы идём в h1 вместо приватного Trac &lt;zzz&gt; есть добровольцы помочь нам с финальной версией? &lt;zzz&gt; мы не хотим, чтобы процесс был слишком привязан к инструментам (mtn, h1 и т. п.). Он должен быть достаточно высокого уровня, чтобы избежать большей части этого &lt;str4d&gt; Верно &lt;str4d&gt; И мы всё равно будем итеративно его улучшать &lt;zzz&gt; ему не обязательно быть идеальным с самого начала &lt;str4d&gt; Это ещё одна причина начать с приватной беты &lt;zzz&gt; ок, str4d, к какому сроку мы это сделаем? &lt;sadie&gt; черновик VRP выглядит хорошо &lt;zzz&gt; конец марта? &lt;str4d&gt; подходит &lt;zzz&gt; ок, что-нибудь ещё по пункту 1) ?? &lt;zzz&gt; переходим к 2) 0.9.26 заново &lt;zzz&gt; какие-то ещё комментарии? к сожалению, я ещё не обновил дорожную карту на сайте &lt;zzz&gt; так что могу показать заметки в камеру &lt;zzz&gt; простите, мне следовало обновить сайт. &lt;zzz&gt; зато я выложил на сайт последние 3 лога собраний, включая прошлые четверг и пятницу &lt;zzz&gt; похоже, я буду этим заниматься, пока kytv не появится снова &lt;zzz&gt; когда бы ни было наше следующее собрание, я включу .26 в повестку, чтобы тогда посмотреть &lt;zzz&gt; что-нибудь ещё по пункту 2) ? &lt;zzz&gt; ок, переходим к 3) summer of x &lt;zzz&gt; str4d, можешь, пожалуйста, объяснить нашу идею &lt;str4d&gt; Идея в том, чтобы три месяца сосредоточить разработку на пользовательских и разработческих элементах I2P &lt;str4d&gt; то есть на вещах, которые действительно важны людям, а не на твиках стриминга ;P &lt;str4d&gt; И, соответственно, на вещах, о которых легче делать пиар &lt;str4d&gt; Примерный план: &lt;str4d&gt; - Summer of APIs: потратить месяц на обновление наших библиотек и т. п. &lt;str4d&gt; - Summer of Apps: месяц помогать другим проектам использовать эти библиотеки &lt;str4d&gt; - Summer of Plugins: месяц работать над нашими собственными приложениями и плагинами &lt;zzz&gt; верно, речь о росте сети через аутрич и улучшение приложений (наших и чужих) &lt;str4d&gt; Ага &lt;zzz&gt; моя идея: если у нас будет ещё 5 приложений уровня Vuze, мы вырастем в 5 раз &lt;EinMByte&gt; Возможно, стоит добавить к этому документацию &lt;str4d&gt; Плюс есть весь этот дух Summer of Code, к которому мы можем подключиться онлайн &lt;EinMByte&gt; не бывает хорошего API без приличной документации &lt;zzz&gt; часто видим проект, который думает об I2P, но мало что знает и не получает помощи &lt;str4d&gt; EinMByte, что касается частей API — да &lt;zzz&gt; согласен, 1mb &lt;str4d&gt; то есть речь о том, чтобы сделать наши библиотеки и API максимально простыми для использования разработчиками &lt;z3r0fox&gt; Звучит как хорошая идея кампании! Стоит попробовать &lt;str4d&gt; например, обновить txi2p, libsam и т. п. до SAMv3.3 &lt;EinMByte&gt; Поддержать больше языков? &lt;EinMByte&gt; Больше интеграции через существующие библиотеки &lt;str4d&gt; Потенциально, если будут разработчики помочь :) &lt;str4d&gt; EinMByte, да &lt;zzz&gt; Я бы хотел, чтобы sadie тоже участвовала — с брендингом и аутричем &lt;EinMByte&gt; Считаю, работа str4d с Twisted отличная, было бы неплохо сделать больше такого &lt;str4d&gt; Починить поддержку libtorrent, попробовать добавить что-то в libp2p и т. д. &lt;zzz&gt; summer of i2p, или i2p summer of fun и т. п. &lt;EinMByte&gt; т. е. не писать свой API с нуля, а предлагать плагины для тех фреймворков, которые люди используют &lt;str4d&gt; EinMByte, именно. &lt;zzz&gt; продвигать SAM 3.3, привести в актуальное состояние все различные bridge libs (библиотеки‑мосты), задокументировать и т. п. &lt;str4d&gt; Или, если мы всё же предлагаем свой API, сделать его максимально простым. Вот что мне нравится в libsam: это два файла, которые любой проект может включить (или, в идеале, любая существующая библиотека) &lt;zzz&gt; есть Python, Go, C, C++, Twisted, libtorrent, libsockets и и и... &lt;zzz&gt; мы правим чужие вещи и отправляем им pull request’ы &lt;EinMByte&gt; str4d: Согласен, API должны быть простыми для встраивания. Для меня это частая проблема &lt;str4d&gt; Параллельно можем спрашивать другие проекты, не хотят ли они помощи в интеграции I2P в свои приложения &lt;zzz&gt; почему, чёрт возьми, не работает libtorrent? кто может в этом разобраться и починить? &lt;zzz&gt; ^^ как пример &lt;str4d&gt; Затем на следующем этапе SoX мы займёмся их обучением и поможем использовать обновлённые библиотеки и API &lt;EinMByte&gt; звучит хорошо &lt;str4d&gt; Было бы здорово получить вовлечение от i2pd и kovri тоже, по крайней мере в части API &lt;str4d&gt; поскольку в итоге мы хотим, чтобы приложения могли использовать любой бэкенд I2P, какой они хотят &lt;zzz&gt; думаю, тут можно многих воодушевить. знаю, psi работает над разными либами &lt;zzz&gt; нам нужен список всех мессенджеров, на которые мы хотим нацелиться &lt;str4d&gt; И это хорошо ляжет на наш текущий аутрич &lt;EinMByte&gt; Если будет правильный PR, это может выстрелить &lt;EinMByte&gt; Я хочу в какой-то момент создать простой C++ API для kovri &lt;zzz&gt; отлично, 1mb &lt;EinMByte&gt; Тогда этот API можно было бы использовать из разных языков программирования. Но это core API, а не client API (так что сценарий использования несколько иной) &lt;EinMByte&gt; По сути это должно позволить любому приложению включать в себя ядро kovri. &lt;zzz&gt; это был бы хороший целостный проект, чтобы вовлечь всех &lt;EinMByte&gt; Согласен &lt;str4d&gt; В моём списке аутрича: Tahoe-LAFS, IPFS, Tox, OpenBazaar, Zeronet... &lt;zzz&gt; ок, как нам двигаться дальше с этим &lt;zzz&gt; может, sadie придумает  классное название &lt;str4d&gt; По сути у нас до конца мая, чтобы всё спланировать &lt;str4d&gt; (пока выходят .25 и .26) &lt;zzz&gt; то есть после .26 &lt;zzz&gt; давайте внесём это в повестку собрания 4 апреля &lt;EinMByte&gt; Ок. &lt;EinMByte&gt; Нужно, чтобы PR тоже участвовал, правда &lt;zzz&gt; июнь: API июль: приложения август: плагины &lt;EinMByte&gt; (так что, думаю, это sadie сейчас?) &lt;zzz&gt; к тому же можно привязать это к HOPE &lt;z3r0fox&gt; Я, очевидно, пока не знаю многих деталей, но я неплохой техрайтер, если кто-то хочет поручить мне рутинную работу &lt;zzz&gt; ок, давайте попросим sadie немного это развить к 4 апреля &lt;sadie&gt; zzz — я могу заняться графикой/контентом со str4d для аутрича &lt;zzz&gt; ок &lt;zzz&gt; что-нибудь ещё по summer of x? &lt;sadie&gt; ещё я буду на Hope со стикерами .. &lt;str4d&gt; У меня ничего :) &lt;amnesia&gt; Назовите как-нибудь иначе, а не Summer of X, чтобы это не звучало либо безлико, либо как порно? &lt;str4d&gt; amnesia, X — это заполнитель &lt;str4d&gt; (пока не придумаем что-нибудь получше) &lt;zzz&gt; ок. как я сказал в начале встречи, я бы хотел отложить обсуждение 27–29 и более крупной дорожной карты и целей на вторую половину ‘16 &lt;amnesia&gt; Лето целевой разработки? &lt;zzz&gt; нравятся ли нам такие встречи, посвящённые дорожной карте, или нет? стоит ли провести ещё? &lt;str4d&gt; amnesia, длинновато, ИМХО &lt;str4d&gt; Мы что-нибудь придумаем к апрельской встрече &lt;zzz&gt; присылайте свои идеи для «X» sadie или опубликуйте где-нибудь &lt;str4d&gt; zzz, мне они нравятся &lt;str4d&gt; И кстати &lt;zzz&gt; хотим ещё одну встречу по дорожной карте в марте? &lt;sadie&gt; zzz, можем разместить что-нибудь на форуме, где люди смогут оставлять предложения для названия «summer of»? &lt;zzz&gt; да, sadie &lt;str4d&gt; Ещё хотел поднять вопрос о более долгосрочном планировании дорожной карты &lt;EinMByte&gt; zzz: Да. Нам нужно больше долгосрочного &lt;zzz&gt; у нас релиз .25 на следующих выходных, так что это нас займёт &lt;zzz&gt; может быть, через примерно 2 недели — ещё одна встреча по дорожной карте &lt;EinMByte&gt; Если не отложим это на позже, но в какой-то момент это нужно обсудить &lt;str4d&gt; Звучит хорошо &lt;z3r0fox&gt; zzz: Думаю, они хороши. Помогают держать фокус &lt;str4d&gt; Хочу предложить кое-что на размышление &lt;EinMByte&gt; zzz: конечно &lt;zzz&gt; хотите вернуться к вторнику 20:00 или сделать это на выходных? &lt;str4d&gt; Параллельно с SoX я хотел бы иметь ещё два параллельных направления разработки &lt;str4d&gt; - Переход криптографии &lt;str4d&gt; - Кардинальное обновление UI &lt;str4d&gt; Блокер в обоих случаях — исследования и дизайн, а не реализация &lt;EinMByte&gt; Включает ли переход криптографии NTCP2? &lt;str4d&gt; Да &lt;str4d&gt; Так что пока мы делаем вещи по внедрению SoX, мы также проводим обзоры различных предложений и т. п. &lt;zzz&gt; как насчёт субботы, 19 марта &lt;z3r0fox&gt; +1 за выходные &lt;zzz&gt; 20:00 UTC, суббота, 19 марта &lt;str4d&gt; С целью иметь план, готовый к реализации либо во время, либо после SoX &lt;EinMByte&gt; 19 марта подходит &lt;str4d&gt; То же и с UI: нам нужно как можно скорее начать планировать дизайн-работы, потому что это займёт много времени &lt;sadie&gt; 19 марта мне подходит &lt;zzz&gt; ок, sox == summer of x, понял &lt;str4d&gt; Да (пока мы это не изменим :P ) &lt;str4d&gt; Работы по дизайну могут происходить параллельно с остальным, а реализация — уже после SoX &lt;str4d&gt; Было бы так здорово, если бы к CCC у нас был новый UI &lt;zzz&gt; ок, я выложу повестку на zzz.i2p, плюс заметки, плюс логи сегодняшней встречи на сайте &lt;str4d&gt; В любом случае, есть о чём подумать &lt;zzz&gt; что-нибудь ещё для сегодняшней встречи? * zzz берёт baffer &lt;str4d&gt; Сможем обсудить больше на следующей встрече по дорожной карте &lt;sadie&gt; baff it &lt;str4d&gt; 19 марта мне подходит :) * zzz *baffs* it &lt;zzz&gt; спасибо всем </div>
