---
title: "Встреча разработчиков I2P - 06 июня 2017"
date: 2017-06-06
author: "zzz"
description: "Протокол собрания разработчиков I2P от 6 июня 2017 года."
categories: ["meeting"]
---

## Краткий обзор

<p class="attendees-inline"><strong>Присутствовали:</strong> backup, lazygravy, manas, psi, str4d, zzz</p>

## Журнал встречи

<div class="irc-log"> 20:00:18 &lt;zzz&gt; 0) Привет 20:00:18 &lt;zzz&gt; 1) обновление 0.9.31 (zzz) 20:00:18 &lt;zzz&gt; 2) Статус ветки UI - (str4d) 20:00:18 &lt;zzz&gt; 3) Планы I2P Summer Dev (летняя программа разработки I2P) - (str4d) 20:00:18 &lt;zzz&gt; 4) Обновление EdDSA - (str4d) 20:00:18 &lt;zzz&gt; 5) Планирование 34C3 (zzz/echelon) 20:00:18 &lt;zzz&gt; 6) Регулярные встречи операторов reseed (серверы начальной раздачи пиров) (manas) 20:00:24 &lt;zzz&gt; 0) Привет 20:00:26 &lt;manas&gt; Привет :) 20:00:26 &lt;zzz&gt; привет 20:00:34 &lt;psi&gt; ohay 20:00:40 &lt;i2pr&gt; [Slack/str4d] Привет 20:00:58 &lt;zzz&gt; 1) обновление 0.9.31 (zzz) 20:01:00 &lt;backup&gt; Привет 20:01:37 &lt;zzz&gt; ок, дедлайн по внесению изменений через 3 1/2 недели, мы идём по графику, однако большая часть плана для 31 (который перенесли с 29 и 30) будет снова отложена 20:01:54 &lt;zzz&gt; заморозка тегов была вчера 20:02:03 &lt;zzz&gt; что-нибудь ещё по 1) ? 20:02:23 &lt;backup&gt; Я сегодня разослал некоторые обновления по reseed 20:02:26 &lt;psi&gt; какие-то заметные изменения для i2pd в .31? 20:03:01 &lt;zzz&gt; не знаю, что там в i2pd, но изменений i2np нет 20:03:15 &lt;zzz&gt; большая часть 31 — это вещи по UI (см. пункт 2) 20:03:21 &lt;zzz&gt; что-нибудь ещё по 1) ? 20:03:51 &lt;psi&gt; ок 20:03:51 &lt;i2pr&gt; [Slack/str4d] Новый CSS главной страницы сайта тоже появится одновременно 20:04:07 &lt;manas&gt; str4d: круто 20:04:28 &lt;zzz&gt; 2) Статус ветки UI - (str4d) 20:04:31 &lt;zzz&gt; str4d, давай 20:04:33 &lt;i2pr&gt; [Slack/str4d] (и, надеюсь, немного внутреннего CSS тоже, но зависит от расписания Elio) 20:04:55 &lt;i2pr&gt; [Slack/str4d] Ветка UI слита! 20:05:36 &lt;i2pr&gt; [Slack/str4d] Несколько человек уже смотрели и давали отзывы; спасибо 20:05:39 &lt;zzz&gt; Призываю всех тестировать и добавлять свои проблемы или отсутствие таковых в тикет #1996 20:05:59 &lt;zzz&gt; str4d, не забудь повышать ревизию при изменениях, чтобы комментарии имели смысл 20:06:26 &lt;i2pr&gt; [Slack/str4d] Ок 20:06:32 &lt;zzz&gt; что-нибудь ещё по 2) ? 20:06:59 &lt;i2pr&gt; [Slack/str4d] Большинство багов устранено; если будет время, постараюсь ответить на субъективные моменты 20:07:42 &lt;zzz&gt; 3) Планы I2P Summer Dev - (str4d) 20:07:46 &lt;zzz&gt; str4d, давай 20:08:14 &lt;i2pr&gt; [Slack/str4d] Summer Dev стартовал на день позже из-за проблемы при слиянии сайта, но уже запущен! 20:08:46 &lt;i2pr&gt; [Slack/str4d] Теперь самое интересное: работа над связанными задачами 20:09:32 &lt;i2pr&gt; [Slack/str4d] Выложу список идей на форуме разработчиков, чтобы люди видели, что предлагается 20:09:39 &lt;zzz&gt; Кажется, у тебя уже было две встречи на эту тему... 20:09:57 &lt;manas&gt; У меня есть скрипт для параллельных передач rsync через Tor, собирался переделать его, чтобы гонять передачи по I2P :) 20:09:58 &lt;i2pr&gt; [Slack/str4d] Одна: на прошлой неделе никто не пришёл 20:10:02 &lt;zzz&gt; что ты ожидаешь от людей для помощи? 20:10:35 &lt;zzz&gt; и ещё, какой PR‑план? 20:11:32 &lt;i2pr&gt; [Slack/str4d] PR‑план — публиковать новый пост в блоге о каком-то аспекте Summer Dev каждые пару недель 20:11:44 &lt;i2pr&gt; [Slack/str4d] Но это сильно зависит от того, над чем реально работаем 20:12:07 &lt;i2pr&gt; [Slack/str4d] Сбор метрик — ключевое направление 20:12:36 &lt;manas&gt; Я прочитал расшифровку первой встречи, похоже, это технические вещи, в которых я пока не очень разбираюсь :P 20:12:45 &lt;zzz&gt; отлично. что-нибудь ещё по 3) ? 20:13:12 &lt;i2pr&gt; [Slack/str4d] Главное — двигаться вперёд 20:13:24 &lt;manas&gt; Сбор метрик было бы неплохо, может, плагин на Java, куда я ввожу destination (адрес в I2P), и он собирает метрики и/или запускает тесты скорости? 20:13:39 &lt;manas&gt; Не уверен, какое направление по этому планировалось 20:13:41 &lt;i2pr&gt; [Slack/str4d] Потенциально да 20:13:50 &lt;manas&gt; это было бы круто 20:14:02 &lt;i2pr&gt; [Slack/str4d] Мой ориентир — metrics.torproject.org 20:14:21 &lt;i2pr&gt; [Slack/str4d] Разумеется, не те же самые метрики 20:14:30 &lt;manas&gt; Точно 20:14:41 &lt;i2pr&gt; [Slack/str4d] Но похожая система для нас 20:14:59 &lt;i2pr&gt; [Slack/str4d] Ключевая метрика — производительность tunnel / сети 20:15:39 &lt;zzz&gt; хорошая цель, но всё, что легко в Tor, для нас трудно: у них централизованный контроль 20:15:40 &lt;i2pr&gt; [Slack/str4d] Так что было бы очень полезно, если бы кто-нибудь посмотрел на тесты, которые Tor запускает со своим кодом bwauth 20:15:55 &lt;i2pr&gt; [Slack/str4d] Согласен 20:16:02 &lt;manas&gt; Да. Кажется, ты где-то упоминал про практики Tor по сбору метрик с уважением к приватности. Если есть какая-то документация/статьи об этом, было бы хорошо почитать 20:16:06 &lt;i2pr&gt; [Slack/str4d] Но метрики по своей природе будут централизованными 20:16:34 &lt;i2pr&gt; [Slack/str4d] Есть несколько статей на freehaven.net/anonbib 20:16:45 &lt;zzz&gt; что-нибудь ещё по 3) ? 20:16:54 &lt;manas&gt; Спасибо, посмотрю 20:16:55 &lt;i2pr&gt; [Slack/str4d] Но не уверен, насколько там про их конкретную инфраструктуру 20:17:12 &lt;i2pr&gt; [Slack/str4d] Другая задача на этот месяц — работа над предложениями 20:17:36 &lt;zzz&gt; 4) Обновление EdDSA - (str4d) 20:17:39 &lt;zzz&gt; str4d, давай 20:17:40 &lt;i2pr&gt; [Slack/str4d] Я перечислил пачку предложений в стартовом посте в блоге, которые счёл релевантными 20:17:48 &lt;i2pr&gt; [Slack/str4d] zzz, не так быстро 20:17:57 &lt;i2pr&gt; [Slack/str4d] Я с телефона, печатаю медленно 20:18:20 &lt;i2pr&gt; [Slack/str4d] 3) продолжение 20:18:53 &lt;i2pr&gt; [Slack/str4d] Оставшуюся часть месяца буду просматривать и прорабатывать предложения 20:19:09 &lt;i2pr&gt; [Slack/str4d] Но мне бы очень хотелось увидеть один-два поста в блоге о некоторых из них 20:19:18 &lt;zzz&gt; как предложения относятся к Summer Dev, который пункт 3) ? 20:19:43 &lt;i2pr&gt; [Slack/str4d] Summer Dev — про скорость 20:20:07 &lt;i2pr&gt; [Slack/str4d] У нас есть несколько открытых предложений, связанных с производительностью 20:20:42 &lt;i2pr&gt; [Slack/str4d] И я бы хотел донести некоторые из них до более широкой аудитории 20:20:48 &lt;zzz&gt; ок 20:20:55 &lt;zzz&gt; что-нибудь ещё по 3) ? 20:20:56 &lt;i2pr&gt; [Slack/str4d] На самом деле, это была бы отличная задача для кого-то нового 20:21:12 &lt;i2pr&gt; [Slack/str4d] Найти время прочитать предложение 20:21:18 &lt;i2pr&gt; [Slack/str4d] Почитать сопутствующие документы 20:21:28 &lt;i2pr&gt; [Slack/str4d] А затем переварить это в пост в блоге 20:21:37 &lt;manas&gt; str4d: задача означает читать предложения, понимать и упрощать/объяснять их в посте в блоге? 20:21:44 &lt;manas&gt; ой, твои сообщения только что пришли, лаг 20:21:46 &lt;manas&gt; :) 20:21:49 &lt;i2pr&gt; [Slack/str4d] Ага! 20:21:54 &lt;manas&gt; Я посмотрю эти предложения, str4d  20:22:02 &lt;manas&gt; Мне это было бы интересно 20:22:13 &lt;i2pr&gt; [Slack/str4d] Передать, что именно предлагает документ, и почему это важно как для производительности, так и для приватности 20:22:27 &lt;manas&gt; Да, это была бы хорошая серия постов в блоге :) 20:22:37 &lt;manas&gt; и, надеюсь, последуют плодотворные обсуждения 20:22:45 &lt;i2pr&gt; [Slack/str4d] Именно ;) 20:23:09 &lt;zzz&gt; что-нибудь ещё по 3) ? 20:23:16 &lt;i2pr&gt; [Slack/str4d] Хорошо, *теперь* я закончил с 3) 20:23:31 &lt;zzz&gt; 4) Обновление EdDSA - (str4d) 20:23:34 &lt;zzz&gt; str4d, давай 20:23:43 &lt;i2pr&gt; [Slack/str4d] Тут без изменений 20:24:04 &lt;i2pr&gt; [Slack/str4d] Ветка некоторое время назад была обновлена последним кодом из моей библиотеки 20:24:19 &lt;i2pr&gt; [Slack/str4d] Но из-за дел по UI у меня не было времени её посмотреть 20:24:27 &lt;zzz&gt; переносим на следующий митинг, или этот пункт сделан или нерелевантен? 20:25:07 &lt;i2pr&gt; [Slack/str4d] Основная задача — убедиться, что семантические изменения в sigtypes (типах сигнатур) не ломают ничего неожиданного 20:26:07 &lt;i2pr&gt; [Slack/str4d] Если кто-то хочет помочь — было бы здорово, но я бы поставил Summer Dev выше по приоритету 20:26:32 &lt;i2pr&gt; [Slack/str4d] Так что я бы это пока отложил 20:26:51 &lt;zzz&gt; переносим на следующий митинг, или этот пункт сделан или нерелевантен? 20:27:05 &lt;i2pr&gt; [Slack/str4d] Я же только что сказал 20:27:21 &lt;i2pr&gt; [Slack/str4d] Отложить на сейчас: то есть не сделан и не нерелевантен, но снять с повестки 20:27:27 &lt;zzz&gt; не знаю, что мне делать с «отложить». Оставлять в повестке или нет? 20:27:53 &lt;zzz&gt; ок, значит, ветка test2 сожжена, если буду что-то делать в ветке, создам новую 20:28:02 &lt;zzz&gt; ок, что-нибудь ещё по 4) ? 20:29:01 &lt;zzz&gt; 5) Планирование 34C3 (zzz/echelon) 20:29:25 &lt;zzz&gt; Не думаю, что ech здесь. Просто раннее предупреждение, что у нас будет бюджетное заседание в следующем месяце или в августе 20:29:33 &lt;manas&gt; хорошо 20:29:56 &lt;i2pr&gt; [Slack/str4d] ACK 20:29:57 &lt;zzz&gt; у нас достаточно денег, чтобы раздать, но, как всегда, мы вознаграждаем тех, кто вносит вклад 20:30:16 &lt;zzz&gt; так что помогайте проекту, и он поможет вам 20:30:18 &lt;manas&gt; Я смотрел перелёты и отель. В основном разобрался 20:30:21 &lt;zzz&gt; сейчас самое время 20:30:26 &lt;lazygravy&gt; (особенно с сумасшедшей ценой btc) 20:30:36 &lt;zzz&gt; подробнее — на следующих встречах 20:30:45 &lt;manas&gt; Похоже, отели быстро заполняются, так что если кто-то планирует ехать, лучше заняться этим как можно скорее 20:30:52 &lt;zzz&gt; угу 20:30:57 &lt;zzz&gt; что-нибудь ещё по 5) ? 20:31:03 &lt;i2pr&gt; [Slack/str4d] +1 20:32:01 &lt;zzz&gt; 6) Регулярные встречи операторов reseed (manas) 20:32:03 &lt;zzz&gt; manas, давай 20:32:26 &lt;manas&gt; http://zzz.i2p/topics/2341-meeting-reseed-operators-13-june-8-pm-utc-in-i2p-reseed - планируем нашу первую встречу по reseed в #i2p-reseed на следующей неделе, 13 июня в 20:00 UTC 20:32:46 &lt;manas&gt; Это общие пункты для обсуждения, я подытожу упомянутые темы 20:32:59 &lt;manas&gt; Увидимся на следующей неделе, спасибо :) 20:33:12 &lt;zzz&gt; отлично, спасибо за организацию, призываю всех присоединиться 20:33:18 &lt;zzz&gt; что-нибудь ещё по 6) ? 20:33:26 &lt;manas&gt; Это всё 20:34:21 &lt;lazygravy&gt; Не будет ли не к месту вернуться к (3)? 20:34:35 &lt;manas&gt; как дела, gravy 20:34:45 &lt;lazygravy&gt; Меня интересует часть, связанная со сбором, str4d, можем назначить время, чтобы обсудить это? Лучше на выходных 20:34:47 &lt;zzz&gt; 3) gravy, давай 20:35:00 &lt;manas&gt; Можем провести обсуждение в #i2p-science? 20:35:45 &lt;lazygravy&gt; manas: лишь бы было назначено время :) 20:36:01 &lt;lazygravy&gt; не нужно решать время сейчас. Просто хотел это озвучить 20:36:06 &lt;manas&gt; Да 20:36:48 &lt;manas&gt; Мне было бы интересно 20:37:01 &lt;zzz&gt; что-нибудь ещё по 3) ? 20:37:43 &lt;lazygravy&gt; с моей стороны больше ничего 20:37:48 &lt;zzz&gt; что-нибудь ещё по встрече? 20:37:56 * zzz ищет молоточек 20:39:02 * zzz *b*a*f*s* собрание закрыто </div>
