---
title: "Встреча разработчиков I2P - 05 сентября 2017"
date: 2017-09-05
author: "zzz"
description: "Протокол встречи разработчиков I2P от 5 сентября 2017 года."
categories: ["meeting"]
---

## Краткое резюме

<p class="attendees-inline"><strong>Присутствовали:</strong> echelon, psi, R4SAS, str4d, zzz</p>

## Журнал встречи

<div class="irc-log"> 20:00:00 &lt;zzz&gt; 0) Привет 20:00:00 &lt;zzz&gt; 1) обновление 0.9.32 (zzz) 20:00:00 &lt;zzz&gt; 2) напоминание про письмо по финансированию 34C3 (zzz/echelon) 20:00:03 &lt;zzz&gt; 0) Привет 20:00:05 &lt;zzz&gt; Привет 20:00:44 &lt;zzz&gt; 1) обновление 0.9.32 (zzz) 20:00:58 &lt;R4SAS&gt; Привет 20:01:09 &lt;zzz&gt; ок, str4d сделал некоторые обновления UI, а я начал работу над реализацией prop 141, но пока ничего не закоммитил 20:01:37 &lt;zzz&gt; мы идем по плану на релиз в начале октября 20:01:49 &lt;i2pr&gt; [Slack/str4d] Привет 20:02:03 &lt;zzz&gt; Думаю, str4d хочет отправить свою ветку с бенчмарком в prop, ему стоит сделать это скоро? Я оставил комментарий в его тикете 20:02:20 &lt;psi_&gt; ага 20:02:36 &lt;i2pr&gt; [Slack/str4d] Я пока запушил только небольшой твик UI; у меня локально лежит ещё многое, что решает кучу других проблем, но мне нужно пройти свой процесс git -&gt; mtn 20:03:09 &lt;i2pr&gt; [Slack/str4d] Посмотрю комментарии по бенчмарку и закончу/запушу это к концу недели 20:03:57 &lt;zzz&gt; ок, мне нужно в какой‑то момент поговорить с тобой о нашем процессе релизов. У нас были блокирующие тикеты для .31, которые не были закрыты; вероятно, надо настаивать, чтобы они закрывались до релиза 20:04:08 &lt;zzz&gt; иначе какой смысл у «blocker» 20:04:23 &lt;i2pr&gt; [Slack/str4d] Верно 20:04:36 &lt;zzz&gt; что‑нибудь ещё по пункту 1) ? 20:06:01 &lt;zzz&gt; 2) напоминание про письмо по финансированию 34C3 (zzz/echelon) 20:06:11 &lt;psi&gt; в этом релизе требуется удаление hostnames? 20:06:15 &lt;psi&gt; в RI 20:06:25 &lt;psi&gt; эх, лаг 20:06:33 &lt;zzz&gt; смотрите текст предложения для обсуждения миграции 20:06:45 &lt;psi&gt; ок 20:07:07 &lt;i2pr&gt; [Slack/str4d] -1 к включению этого в этот релиз без обсуждения мер по борьбе с «зомби» 20:07:08 &lt;zzz&gt; ок, по 34C3: если вам нужно финансирование или бесплатный билет, вы ДОЛЖНЫ написать email echelon до 30 сентября 20:07:43 &lt;zzz&gt; кроме того, у echelon были некоторые проблемы с сервером, так что если вы не получили от него ACK о том, что он получил ваше письмо, отправьте его снова 20:08:46 &lt;zzz&gt; у нас достаточно средств для участников, но нужно попросить. Мы не будем финансировать тех, кто обратится после конца месяца 20:09:48 &lt;zzz&gt; так что ещё раз: убедитесь, что echelon подтвердил получение вашего запроса 20:10:03 &lt;zzz&gt; мы установим бюджет на собрании в следующем месяце 20:10:19 &lt;zzz&gt; что‑нибудь ещё по пункту 2) ? 20:10:36 &lt;i2pr&gt; [Slack/str4d] У меня нет. 20:11:26 &lt;zzz&gt; что‑нибудь ещё для встречи? 20:11:54 &lt;psi&gt; у меня есть кое‑что 20:12:02 &lt;zzz&gt; psi, давай 20:12:03 &lt;psi&gt; но это длинно и нудно 20:12:09 &lt;psi&gt; это идея про выравненные исходящие tunnels 20:12:36 &lt;psi&gt; изначально я «продавал» её вам как технику снижения нагрузки на OBEP (выходная конечная точка) 20:12:45 &lt;psi&gt; это приятный побочный эффект 20:12:53 &lt;psi&gt; но это не первоначальная цель 20:13:10 &lt;psi&gt; первоначальная цель была уменьшить потери пакетов 20:13:59 &lt;zzz&gt; ок, так что бы ты хотел обсудить по этому поводу? 20:14:08 &lt;psi&gt; мой вопрос: реализует ли Java I2P выравненные исходящие tunnels? 20:14:22 &lt;psi&gt; или это для вас слишком экспериментально? 20:14:53 &lt;psi&gt; я не так хорошо знаком с кодом Java I2P, как с кодом i2pd 20:14:57 &lt;zzz&gt; не могу ответить сейчас, потому что забыл детали. Если ты всё опишешь и где‑нибудь выложишь, я с радостью дам ответ 20:15:09 &lt;psi&gt; окей 20:15:15 &lt;psi&gt; думаю, можно закрывать встречу 20:15:26 &lt;psi&gt; идея в том, что OBEP == IBGW (входной шлюз) 20:15:35 &lt;psi&gt; с дополнительным хопом в OB tunnel 20:15:38 &lt;psi&gt; так, чтобы OBEP == IBGW 20:16:14 &lt;psi&gt; чтобы уменьшить потери пакетов и давление на OBEP 20:16:30 &lt;psi&gt; (ценой большего числа tunnels) 20:16:51 &lt;zzz&gt; ок, раз ты уже это реализовал, любые данные о выгодах были бы очень полезны 20:17:10 &lt;zzz&gt; что‑нибудь ещё про выравненные исходящие tunnels? 20:17:31 &lt;psi&gt; мои начальные наблюдения: начальный RTT такой же, как и после 20:17:44 &lt;psi&gt; то есть нет начального всплеска RTT 20:17:57 &lt;psi&gt; возможно, из‑за снятия нагрузки с OBEP 20:18:03 &lt;psi&gt; но это лишь предположение 20:18:15 &lt;psi&gt; я хочу протестировать это в тестовой сети, которую у нас можно поднять с Docker. 20:18:25 &lt;i2pr&gt; [Slack/str4d] Если есть что‑то, что можно превратить в бенчмарк производительности, дайте знать 20:18:25 &lt;psi&gt; чтобы собрать «жёсткие» цифры и т. п. 20:19:01 &lt;psi&gt; да, у меня так же — я в растерянности насчёт хорошего бенчмарка производительности 20:19:18 &lt;psi&gt; я использовал ICMP ping поверх OpenVPN 20:19:23 &lt;i2pr&gt; [Slack/str4d] На самом деле это было бы скорее метрика, так как она также зависит от производительности сети и, вероятно, будет различаться в зависимости от расположения конечных точек 20:19:27 &lt;psi&gt; наверное, не лучший способ 20:19:48 &lt;i2pr&gt; [Slack/str4d] Но если мы сможем сделать повторяемый бенчмарк, я хотел бы добавить его в набор, который планирую начать собирать 20:20:18 &lt;psi&gt; сейчас я измеряю время установления соединения через DTLS, а затем последующую задержку через ping 20:20:31 &lt;psi&gt; думаю, это не переносимо для Java I2P 20:20:45 &lt;psi&gt; если только не работает SOCKS5 UDP 20:20:49 &lt;psi&gt; или я сделаю что‑то через SAM 20:21:23 &lt;zzz&gt; что‑нибудь ещё про выравненные исходящие tunnels? 20:21:31 &lt;psi&gt; выравненные исходящие tunnels всё ещё экспериментальны, и я пока не знаю, стоит ли увеличивать число tunnels 20:21:49 &lt;psi&gt; так что нужно больше исследований, и это прямо сейчас прорабатывается в i2pd 20:21:56 &lt;psi&gt; дам знать 20:22:12 &lt;i2pr&gt; [Slack/str4d] Отлично, держи меня в курсе науки в #i2p-science :slightly_smiling_face: 20:22:20 &lt;psi&gt; ок 20:22:21 &lt;zzz&gt; отлично, спасибо за обновление, psi 20:22:25 &lt;zzz&gt; что‑нибудь ещё про выравненные исходящие tunnels? 20:22:53 &lt;psi&gt; и последнее: возможно, стоит сделать что‑то ещё помимо выравнивания tunnels, то есть что‑то вроде tor's rend spec 20:23:17 &lt;psi&gt; что именно — не знаю, подумаю об этом вслух в #i2p-science 20:23:20 &lt;psi&gt; (присоединяйтесь) 20:23:29 &lt;psi&gt; вот и всё 20:23:41 &lt;i2pr&gt; [Slack/str4d] У меня всё 20:23:49 &lt;zzz&gt; что‑нибудь ещё для встречи? 20:24:28 &lt;psi&gt; у меня всё 20:25:15 &lt;zzz&gt; спасибо всем, увидимся через 4 недели, как раз ко времени релиза .32 20:26:10 * zzz ***bafffs*** встреча завершена </div>
