---
title: "Встреча разработчиков I2P - 04 июля 2017"
date: 2017-07-04
author: "zzz"
description: "Протокол встречи разработчиков I2P за 04 июля 2017 года."
categories: ["meeting"]
---

## Краткое резюме

<p class="attendees-inline"><strong>Присутствуют:</strong> backup, manas, orignal, R4SAS, str4d, zzz</p>

## Журнал встречи

<div class="irc-log"> 20:00:00 &lt;zzz&gt; 0) Привет 20:00:00 &lt;zzz&gt; 1) обновление 0.9.31/.32 (zzz) 20:00:00 &lt;zzz&gt; 2) планирование 34C3 (zzz/echelon) 20:00:03 &lt;zzz&gt; 0) Привет 20:00:06 &lt;zzz&gt; Привет 20:00:27 &lt;backup&gt; Привет, zzz 20:00:31 &lt;zzz&gt; 1) обновление 0.9.31/.32 (zzz) 20:00:45 &lt;str4d&gt; Привет 20:00:49 &lt;zzz&gt; Ок, мы сдвинули релиз на неделю, новый дедлайн для коммитов — в эту пятницу 20:00:53 &lt;R4SAS&gt; Привет 20:00:56 &lt;manas&gt; Здравствуйте 20:01:18 &lt;zzz&gt; возьмём ещё пару дней на ревью, так как это большой релиз, дедлайн ревью — на следующий вторник, а сборка — поздно вечером во вторник или рано утром в среду 20:01:47 &lt;zzz&gt; это переносит релиз 0.9.32 на начало–середину сентября, примерно как и планировалось 20:02:04 &lt;zzz&gt; пожалуйста, протестируйте последнюю разработческую сборку 20:02:11 &lt;zzz&gt; что‑нибудь ещё по пункту 1) ? 20:02:33 &lt;backup&gt; возможно, вы могли бы выложить на zzz руководство по использованию dev‑сборок 20:02:55 &lt;manas&gt; 'ant updater' генерирует i2pupdate.zip 20:02:55 &lt;zzz&gt; инструкции должны быть на bobthebuilder.i2p, возможно? 20:03:14 &lt;orignal_&gt; привет 20:03:16 &lt;zzz&gt; поищите на zzz.i2p, как подписаться на автоматические обновления разработческих сборок 20:03:29 &lt;str4d&gt; Там, вероятно, уже есть руководство, но нам точно нужно повысить видимость таких вещей. Это часть моего задания на следующий этап обновления сайта 20:03:38 &lt;zzz&gt; или, как говорит manas: ant updater, скопировать zip, перезапустить. готово. 20:03:41 &lt;backup&gt; Я имею в виду что‑то готовое, как сделал KYTV?  20:03:41 &lt;zzz&gt; что‑нибудь ещё по пункту 1) ? 20:03:49 &lt;backup&gt; это привлекло бы больше тестировщиков... 20:04:06 &lt;str4d&gt; Новая главная страница сайта уже доступна 20:04:10 &lt;str4d&gt; http://vekw35szhzysfq7cwsly37coegsnb4rrsggy5k4wtasa6c34gy5a.b32.i2p/en/ 20:04:23 &lt;zzz&gt; давайте оставаться в теме. что‑нибудь ещё по пункту 1) ? 20:04:34 &lt;str4d&gt; zzz, я как раз по теме 20:04:58 &lt;str4d&gt; В идеале хочу запустить это примерно к времени релиза 20:05:15 &lt;str4d&gt; Но блокер — работа над текстом (текст для главной) 20:05:18 &lt;manas&gt; Загружается 20:05:30 &lt;zzz&gt; 2) планирование 34C3 (zzz/echelon) 20:05:38 &lt;manas&gt; пока выглядит симпатично 20:05:50 &lt;str4d&gt; Однако гнать не буду: лучше правильно, чем вовремя 20:05:59 &lt;zzz&gt; ок, не хочу сейчас подробно обсуждать CCC, лучше назначить бюджетную встречу на август или сентябрь 20:06:25 &lt;zzz&gt; есть ли те, кому нужно знать размер компенсации до покупки авиабилетов? когда люди планируют покупать билеты? 20:06:27 &lt;str4d&gt; Уже объявили время начала продаж билетов? 20:06:48 &lt;zzz&gt; нет, и, по правде говоря, авиабилеты придётся покупать за месяцы до того, как станет ясно, будет ли у вас билет на конференцию, увы 20:06:57 &lt;manas&gt; Я отслеживаю пару билетов, ещё не финализировал 20:07:12 &lt;manas&gt; Как будет выглядеть процесс получения билетов? 20:07:19 &lt;zzz&gt; Ожидаю компенсацию как минимум на уровне прошлого года, возможно больше из‑за BTC 20:07:25 &lt;manas&gt; eche|off любезно прислал мне в прошлом году билет 20:07:30 &lt;manas&gt; *a 20:07:34 &lt;zzz&gt; давайте не обсуждать сейчас процесс с билетами на конференцию. до этого ещё далеко. 20:07:43 &lt;str4d&gt; Я полечу из Великобритании, так что добраться будет значительно дешевле 20:07:44 &lt;manas&gt; хорошо :) 20:07:48 &lt;zzz&gt; Я лишь хочу назначить бюджетную встречу. Август или сентябрь? 20:07:59 &lt;manas&gt; str4d: и полёт намного короче :D 20:08:09 &lt;manas&gt; Когда откроют продажи билетов? 20:08:16 &lt;zzz&gt; давайте не обсуждать сейчас процесс с билетами на конференцию. до этого ещё далеко. 20:08:33 &lt;str4d&gt; Август, вероятно, надёжнее 20:08:40 &lt;manas&gt; мне подходит любой месяц 20:08:49 &lt;zzz&gt; большая часть продаж была в ноябре, если правильно помню? авиабилеты лучше брать намного раньше. До LEJ добираться сложнее, чем до MUC 20:08:49 &lt;str4d&gt; Возможно, с некоторым запасом? 20:09:05 &lt;zzz&gt; ок, включу это в повестку следующей встречи 20:09:06 &lt;manas&gt; есть пара рейсов из MUC 20:09:07 &lt;manas&gt; в LEJ 20:09:14 &lt;manas&gt; если кто‑то летит в MUC 20:09:19 &lt;manas&gt; окей 20:09:19 &lt;zzz&gt; что‑нибудь ещё по пункту 2) ? 20:10:14 &lt;zzz&gt; что‑нибудь ещё для сегодняшней встречи? 20:10:56 &lt;str4d&gt; Я обсуждал ещё вопросы производительности в #i2p-science с разными людьми 20:11:05 &lt;manas&gt; главная страница загрузилась, выглядит очень хорошо, str4d 20:11:12 &lt;str4d&gt; Обязательно загляните, если вам интересно и вы ещё не заходили 20:11:22 &lt;manas&gt; Я тестировал UI, тоже выглядит хорошо 20:11:43 &lt;zzz&gt; хорошо 20:11:45 &lt;str4d&gt; Я также запушил обновление Prop140 с учётом возникшей путаницы, начал уточнять, что речь о протоколе балансировщика 20:11:58 &lt;str4d&gt; (то есть по сути OnionBalance, но разделённый на изолированные части) 20:12:07 &lt;R4SAS&gt; zzz, вопрос о баге в jks2pem 20:12:29 &lt;zzz&gt; ок, трудно возобновить это обсуждение после 6 недель, но постараюсь снова вникнуть 20:12:30 &lt;str4d&gt; Не закончено, протокол и т. п. ещё нужно спроектировать — см. мои комментарии в треде на zzz.i2p 20:12:35 &lt;zzz&gt; R4SAS, пожалуйста, после встречи 20:12:44 &lt;zzz&gt; что‑нибудь ещё для сегодняшней встречи? 20:12:44 &lt;R4SAS&gt; ок 20:12:50 &lt;str4d&gt; У меня также были несколько комментариев по NTCP 2 от Дэвида Фифилда, одного из людей из PT 20:13:36 &lt;zzz&gt; любой прогресс по предложениям — хорошо, даже если лишь раз в полгода 20:13:44 &lt;str4d&gt; Я обновил предложение с учётом этих замечаний и скоро отправлю его на комментарии в группу traffic-obf на Google Groups (он сказал, что им интересны такие вещи) 20:13:53 &lt;zzz&gt; что‑нибудь ещё для сегодняшней встречи? /me хватает буфер 20:14:11 &lt;str4d&gt; Последний момент 20:14:34 &lt;str4d&gt; F3real продолжает работать над дифференциальной приватностью для статистики 20:14:49 &lt;str4d&gt; Сегодня он прислал мне свой актуальный патч, я посмотрю его позже на этой неделе 20:15:14 &lt;str4d&gt; (tl;dr: биннинг и добавление шума для статистики, чтобы было безопаснее публиковать её, не нарушая приватность) 20:15:42 &lt;zzz&gt; сложная тема, много пространства для исследований и экспериментов. надеюсь, lazygravy сможет подключиться 20:15:54 &lt;zzz&gt; что‑нибудь ещё для сегодняшней встречи? 20:15:59 &lt;str4d&gt; Ранняя стадия, но, насколько мне известно, это наш первый новый участник, пришедший через Summer Dev! Ура! 20:16:43 &lt;str4d&gt; Неделю‑другую назад я тоже изучал Apache Kafka — похоже, это будет полезная платформа для сбора статистики 20:17:06 &lt;str4d&gt; (подсказал lazygravy; кажется, несколько знакомых из компаний по инфобезу её используют) 20:17:27 &lt;zzz&gt; последний раз спрашиваю по сегодняшней встрече 20:17:28 &lt;str4d&gt; Подумаю об этом на каком‑то этапе (скорее после PETS — мне ещё нужно написать доклад) 20:17:40 &lt;str4d&gt; Ладно, ладно, я закончил :P 20:18:29 * zzz **закрывает** встречу </div>
