---
title: "Встреча разработчиков I2P - 7 марта 2017"
date: 2017-03-07
author: "zzz"
description: "Протокол встречи разработчиков I2P от 7 марта 2017 года."
categories: ["meeting"]
---

## Краткое резюме

<p class="attendees-inline"><strong>Присутствовали:</strong> echelon, manas, zzz</p>

## Журнал встречи

<div class="irc-log"> 20:00:25 &lt;zzz&gt; 0) Привет 20:00:25 &lt;zzz&gt; 1) Мейнтейнер Tails (zzz) http://zzz.i2p/topics/2108 20:00:25 &lt;zzz&gt; 2) Обновление 0.9.30 (zzz) 20:00:25 &lt;zzz&gt; 3) Статус ветки UI — для .30 или .31? (str4d) 20:00:25 &lt;zzz&gt; 4) Статус ветки Jetty 9 — для .30 или .31? (zzz) 20:00:30 &lt;zzz&gt; 0) Привет 20:00:32 &lt;zzz&gt; привет 20:00:50 &lt;manas&gt; Привет 20:00:54 &lt;zzz&gt; 1) Мейнтейнер Tails (zzz) http://zzz.i2p/topics/2108 20:01:16 &lt;zzz&gt; как большинство из вас знает, проект Tails и я договорились убрать i2p из Tails 20:01:34 &lt;zzz&gt; это вступит в силу в Tails 2.12, выход которого ожидается примерно через 6 недель 20:01:43 &lt;eche|on&gt; привет 20:01:57 &lt;eche|on&gt; ок 20:01:59 &lt;zzz&gt; грустно, но у нас не было другого выбора. Если найдётся доброволец поддерживать это, мы подадим заявку снова 20:02:08 &lt;zzz&gt; что‑нибудь ещё по пункту 1)? 20:02:45 &lt;eche|on&gt; очень жаль, но это скоро не изменить (tm) 20:03:07 &lt;manas&gt; Да. Жаль, что парень с 33C3 не сработал 20:03:30 &lt;zzz&gt; ага 20:03:40 &lt;zzz&gt; 2) Обновление 0.9.30 (zzz) 20:04:23 &lt;zzz&gt; ок, прошла неделя после релиза .29, наш план — стандартный 8‑недельный цикл. Крупные изменения — к середине марта, релиз — в конце апреля 20:04:51 &lt;zzz&gt; есть пара крупных props (предложений), которые мы обсудим в пунктах 3) и 4) 20:05:17 &lt;zzz&gt; что‑нибудь ещё по пункту 2)? 20:05:51 &lt;eche|on&gt; Меня не будет 1 мая 20:06:00 &lt;eche|on&gt; или, точнее, с 30 апреля по 2 мая 20:07:00 &lt;zzz&gt; оба этих props важны, потому что откатиться будет трудно. как только мы вынесем их как props, нам придётся довести их до работоспособности, прежде чем мы сможем выпустить релиз 20:07:07 &lt;zzz&gt; *release 20:07:29 &lt;eche|on&gt; ага 20:07:57 &lt;zzz&gt; 3) Статус ветки UI — для .30 или .31? (str4d) 20:08:34 &lt;zzz&gt; это огромное изменение, хотя изначально оно преподносилось как небольшой рефреш и часть 1 из нескольких для обновления UI (пользовательского интерфейса) консоли 20:08:54 &lt;zzz&gt; дифф — 77 тыс. строк: добавлено более 500 файлов, изменено более 200 файлов 20:09:06 &lt;eche|on&gt; я бы голосовал за 1 prop на релиз, а не оба в .30  20:09:07 &lt;zzz&gt; str4d, каков статус, и хочешь ли ты внести это как prop в .30? 20:09:27 &lt;eche|on&gt; и так как jettty9 важнее, перенесём ui на .31 20:11:07 &lt;zzz&gt; главное — мы не хотим выносить в prop что‑то, если у автора нет времени исправить проблемы до релиза. Иначе релиз может быть отложен на неопределённый срок 20:11:39 &lt;eche|on&gt; ага 20:11:46 &lt;zzz&gt; поэтому когда это будет внесено как prop, нам нужны гарантии от str4d, что он будет здесь доступен, чтобы реагировать на проблемы 20:11:54 &lt;zzz&gt; str4d, каковы твои намерения? 20:12:15 &lt;eche|on&gt; str4d вообще здесь? 20:13:11 &lt;zzz&gt; не знаю. Думаю, эта ветка у него действительно вышла из‑под контроля: объявлялась как небольшая, а стала огромной. Похоже, он работает над ней уже год. 20:13:38 &lt;zzz&gt; видимо, нам придётся вернуться к этому со str4d позже 20:13:54 &lt;zzz&gt; что‑нибудь ещё по пункту 3)? 20:14:03 &lt;manas&gt; Он недавно что‑то говорил о ветке 20:14:17 &lt;manas&gt; Я её не тестировал, я её склонирую 20:15:23 &lt;zzz&gt; это… интересно. Я бы сказал, он пошёл в ином направлении по сравнению с тем, что я делал последние несколько лет. Я не могу предсказать, какова будет общая реакция. 20:15:42 &lt;zzz&gt; что‑нибудь ещё по пункту 3)? 20:16:16 &lt;zzz&gt; 4) Статус ветки Jetty 9 — для .30 или .31? (zzz) 20:17:03 &lt;zzz&gt; это примерно 3 тыс. строк диффа. У меня в ветке работают стандартные сборки и сборка для stretch. Я ещё не тестировал сборки для старых версий: wheezy/precise/jessie/trusty 20:17:35 &lt;zzz&gt; насущная проблема в том, что в stretch не будет Jetty 8. Похоже, в zesty, который выйдет в следующем месяце, тоже не будет, если только он не появится в backports 20:17:44 &lt;zzz&gt; но Jetty 8 достиг статуса EOL (конец срока поддержки) в декабре 20:18:17 &lt;eche|on&gt; Jetty8 в backports вряд ли появится 20:18:20 &lt;zzz&gt; так что есть риск, что выйдут stretch или zesty, а i2p в них работать не будет 20:18:42 &lt;zzz&gt; поэтому я предлагаю внести как prop мою ветку jetty9 на следующей неделе, чтобы включить её в .30 20:19:21 &lt;eche|on&gt; ага 20:19:29 &lt;zzz&gt; это, как минимум, сломает следующие плагины: bwschedule, i2pbote, i2pcontrol, zzzot. Им понадобится как минимум перекомпиляция, а возможно, и переписывание 20:19:33 &lt;eche|on&gt; я это и предлагаю, ЕСЛИ ты думаешь, что сможешь это сделать 20:20:46 &lt;zzz&gt; я могу перекомпилировать zzzot. Остальное — за авторами остальных трёх (cacapo, str4d, hottuna2 соответственно), смогут ли они выпустить релизы 20:21:40 &lt;zzz&gt; свою часть я сделаю 20:22:07 &lt;zzz&gt; думаю, если мы подождём до .31 в июне/июле, будет много недовольных пользователей пакетов 20:22:53 &lt;eche|on&gt; ага 20:22:54 &lt;zzz&gt; так что я планирую внести это как prop в ближайшие несколько дней 20:23:00 &lt;zzz&gt; что‑нибудь ещё по пункту 4)? 20:23:08 &lt;eche|on&gt; я протестирую 20:23:28 &lt;zzz&gt; что‑нибудь ещё по повестке? 20:24:25 * zzz разогревает баффер 20:24:30 &lt;eche|on&gt; пока что нет, насколько мне известно 20:25:27 * zzz *баффит* встреча закрыта </div>
