---
title: "Встреча разработчиков I2P - 01 августа 2017"
date: 2017-08-01
author: "zzz"
description: "Лог встречи разработчиков I2P за 1 августа 2017 года."
categories: ["meeting"]
---

## Краткое резюме

<p class="attendees-inline"><strong>Присутствовали:</strong> dg, echelon, lazygravy, manas, str4d, zzz</p>

## Протокол встречи

<div class="irc-log"> 20:01:06 &lt;zzz&gt; 0) Привет 20:01:06 &lt;zzz&gt; 1) обновление 0.9.31/32 (zzz) 20:01:07 &lt;zzz&gt; 2) планирование бюджета 34C3 (zzz/echelon) 20:01:09 &lt;zzz&gt; 0) Привет 20:01:11 &lt;zzz&gt; Привет 20:01:17 &lt;manas&gt; привет 20:01:28 &lt;zzz&gt; 1) обновление 0.9.31/32 (zzz) 20:01:48 &lt;zzz&gt; после некоторой задержки мы сейчас на этапе ревью кода для .31, дедлайн — воскресенье, 6-го 20:02:11 &lt;zzz&gt; ожидайте выпуск внутрисетевого обновления 7-го, пакеты и т. п. последуют 20:02:29 &lt;zzz&gt; это переносит релиз .32 на начало — середину октября 20:03:01 &lt;zzz&gt; много изменений в пользовательском интерфейсе, пожалуйста, тестируйте и проводите ревью, если можете 20:03:07 &lt;zzz&gt; что-нибудь еще по 1) ? 20:03:50 &lt;dg&gt; единственное: интересно, какая версия у нас попадёт в Debian 20:04:00 &lt;dg&gt; не знаю, не рановато ли думать о «стабильных релизах» 20:04:14 &lt;manas&gt; Тестирую, выглядит хорошо :) 20:04:29 &lt;zzz&gt; я пытаюсь связаться с mhatta, чтобы задать эти вопросы, так как он пока не поделился своими планами 20:04:41 &lt;zzz&gt; что-нибудь еще по 1) ? 20:04:55 &lt;lazygravy&gt; dg: следующий стабильный релиз Debian через 2 года — время есть 20:05:06 &lt;i2pr&gt; [Slack/str4d] Учитывайте, что до этого у нас большой запас времени 20:05:10 &lt;i2pr&gt; [Slack/str4d] потому что Stretch только что вышел 20:05:34 &lt;dg&gt; lazygravy: логично, но хотел(а) понять, есть ли у кого-то план или стоит ли подумать о каких-то изменениях структуры процесса релизов 20:05:34 &lt;dg&gt; у меня всё 20:06:07 &lt;zzz&gt; 2) планирование бюджета 34C3 (zzz/echelon) 20:06:28 &lt;zzz&gt; сегодня я хочу согласовать уровень финансирования на одного человека. При необходимости общие суммы обсудим на следующей встрече 20:06:54 &lt;zzz&gt; на zzz.i2p я предложил увеличить по сравнению с прошлым годом: до 500 евро для reseeders (серверов начальной загрузки сети), 1500 — для полноценных контрибьюторов, 2000 — для особых обстоятельств 20:07:04 &lt;zzz&gt; комментарии? 20:07:21 &lt;eche|on&gt; Для меня ок 20:07:47 &lt;eche|on&gt; кстати: http://echelon.i2p/donations/index.html обновлено 20:07:55 &lt;i2pr&gt; [Slack/str4d] Мне это кажется разумным 20:07:56 &lt;manas&gt; Лаг, сорри. Звучит хорошо 20:08:09 &lt;zzz&gt; eche|on, хочешь, чтобы люди отправляли тебе свои запросы по email, и если да, то до какой даты? 20:08:40 &lt;eche|on&gt; по email, пожалуйста, заблаговременно к событию; мы хотим обсуждать это здесь или я могу заняться этим сам? 20:09:07 &lt;zzz&gt; в крайнем случае нам нужно это до начала продаж билетов на конгресс 20:09:31 &lt;eche|on&gt; да 20:09:43 &lt;eche|on&gt; чтобы понять, сколько билетов. Так что скажем, конец октября 20:10:09 &lt;zzz&gt; я предлагаю людям написать тебе раньше, особенно если они не знают, сколько получат, или у них особые обстоятельства, или им нужно знать до покупки авиабилетов 20:10:15 &lt;manas&gt; ок, я отправлю письмо 20:10:38 &lt;eche|on&gt; ок, тогда скажем, конец сентября 20:10:45 &lt;eche|on&gt; 2 месяца на раздумья — нормально 20:10:57 &lt;zzz&gt; в своих письмах просите конкретную сумму; и ещё раз: это компенсация фактической стоимости билетов, это не фиксированная выплата 20:11:21 &lt;zzz&gt; ок, тогда общий бюджет включим в повестку октябрьской встречи 20:11:39 &lt;manas&gt; Сумма включает стоимость билетов 20:11:52 &lt;zzz&gt; нет, билеты на конгресс купим или компенсируем отдельно 20:12:06 &lt;eche|on&gt; ок, отлично 20:12:09 &lt;manas&gt; ок 20:12:27 &lt;zzz&gt; что-нибудь еще по 2) ? 20:13:26 &lt;zzz&gt; что-нибудь ещё для встречи? 20:15:00 * zzz *bafs* встреча закрыта </div>
