---
title: "Встреча разработчиков I2P - 02 мая 2017"
date: 2017-05-02
author: "zzz"
description: "Протокол встречи разработчиков I2P от 2 мая 2017 года."
categories: ["meeting"]
---

## Краткий обзор

<p class="attendees-inline"><strong>Присутствовали:</strong> backup, manas, zzz</p>

## Журнал встречи

<div class="irc-log"> 20:00:01 &lt;zzz&gt; 0) Привет 20:00:01 &lt;zzz&gt; 1) обновление 0.9.30/.31 (zzz) 20:00:01 &lt;zzz&gt; 2) статус ветки UI — (str4d) 20:00:01 &lt;zzz&gt; 3) планы I2P Summer Dev — (str4d) 20:00:01 &lt;zzz&gt; 4) обновление EdDSA — (str4d) 20:00:05 &lt;zzz&gt; 0) Привет 20:00:07 &lt;zzz&gt; привет 20:00:23 &lt;zzz&gt; 1) обновление 0.9.30/.31 (zzz) 20:00:48 &lt;zzz&gt; на пару дней отстаю от графика из‑за багов в Jetty, которые пришлось патчить, но сегодня вечером закончу ревью и завтра утром сделаю сборку 20:00:58 &lt;manas&gt; Привет 20:01:19 &lt;zzz&gt; если завтра будет eche|on, выпустим обновление внутри сети, а я займусь сборками для Launchpad и deb на четверг и пятницу 20:01:46 &lt;zzz&gt; 31‑ю я запланировал на конец июня или начало июля 20:01:53 &lt;backup&gt; Привет 20:02:03 &lt;manas&gt; Привет, backup! :D 20:02:15 &lt;zzz&gt; можно посмотреть дорожную карту того, что мы запланировали (или хотя бы на что надеялись) для 31 20:02:19 &lt;zzz&gt; что‑нибудь ещё по пункту 1)? 20:03:18 &lt;zzz&gt; 2) статус ветки UI — (str4d) 20:03:43 &lt;zzz&gt; str4d, твоя очередь 20:04:13 &lt;zzz&gt; ок, похоже, это будет самая короткая встреча в истории 20:04:27 &lt;backup&gt; Я думал, нас здесь будет побольше :) 20:04:27 &lt;manas&gt; :P 20:04:33 &lt;zzz&gt; что‑нибудь ещё по пунктам 2), 3) или 4), или любая другая тема для встречи? 20:04:44 &lt;manas&gt; Хотел обратить внимание на эту тему: http://trac.i2p2.i2p/ticket/1139 20:04:46 &lt;manas&gt; *тикет 20:04:54 &lt;manas&gt; Нам стоит попробовать включить это изменение в новый UI 20:05:21 &lt;manas&gt; "Semi-shutdown" (частичное выключение): временная остановка приема участвующих tunnels. 20:05:57 &lt;manas&gt; backup: Можешь в личку прислать новую ссылку на статус? 20:06:05 &lt;manas&gt; спасибо 20:06:08 &lt;zzz&gt; ок, возможно, ты можешь добавить в тикет причины, почему это важно? 20:06:41 &lt;manas&gt; Хотелось бы узнать подробнее о планах на летнюю разработку, но, видимо, придется подождать, пока появится str4d 20:06:43 &lt;manas&gt; zzz: конечно 20:06:43 &lt;zzz&gt; всё некритичное по UI придется отложить до слияния ветки UI, надеюсь, это скоро 20:06:49 &lt;zzz&gt; что‑нибудь ещё для встречи? 20:07:06 &lt;zzz&gt; приятно видеть тебя здесь, backup 20:07:14 * zzz берет baffer 20:07:40 &lt;manas&gt; Я хотел предложить регулярные встречи операторов reseed (серверов начального подключения к сети) 20:07:45 &lt;manas&gt; как ты на это смотришь, backup? 20:08:19 &lt;zzz&gt; Я за (+1) 20:08:38 &lt;backup&gt; да, хорошая идея 20:08:44 &lt;zzz&gt; Тогда дам вам продолжить обсуждение, а пока... 20:08:50 * zzz *bafs* встреча закрыта </div>
