---
title: "Встреча разработчиков I2P - 05 декабря 2017"
date: 2017-12-05
author: "zzz"
description: "Протокол встречи по разработке I2P от 5 декабря 2017 года."
categories: ["meeting"]
---

## Краткое резюме

<p class="attendees-inline"><strong>Присутствовали:</strong> str4d, orignal, zlatinb, zzz</p>

## Журнал встречи

<div class="irc-log"> 20:00:00 &lt;zzz&gt; 0) Привет 20:00:00 &lt;zzz&gt; 1) обновление 0.9.33 (zzz) 20:00:00 &lt;zzz&gt; 2) планирование 34C3 (zzz) 20:00:03 &lt;zzz&gt; 0) Привет 20:00:05 &lt;zzz&gt; привет 20:00:30 &lt;zzz&gt; 1) обновление 0.9.33 (zzz) 20:00:48 &lt;zzz&gt; разработка 0.9.33 стартовала очень бодро, уже 20 тыс. строк diff 20:00:55 &lt;zzz&gt; много хороших исправлений 20:01:17 &lt;zlatinb&gt; привет 20:01:42 &lt;zzz&gt; кроме того, Android-версия 0.9.32 вышла позже нашего двухнедельного целевого срока, поэтому мы внесли некоторые изменения в процесс, чтобы гарантировать, что мы просматриваем краши из Google Play до десктопного релиза 20:02:01 &lt;i2pr&gt; [Slack/str4d] привет 20:02:02 &lt;zzz&gt; это позволит сделать Android-релиз раньше и лучшего качества 20:02:29 &lt;i2pr&gt; [Slack/str4d] У меня локально лежат ещё патчи для CSS и JSP; надеюсь в выходные их причесать и отправить в mtn для более длительного ревью. 20:02:40 &lt;zzz&gt; Думаю, мы идём к релизу 0.9.33 в конце января. Это значит, что крупные изменения должны войти в этом месяце, до CCC 20:03:28 &lt;zzz&gt; нам предстоит ещё немного подкрутить streaming (библиотеку потоковой передачи), и я на этой неделе чинил проблемы в susimail 20:04:12 &lt;zzz&gt; что-нибудь ещё по пункту 1) ? 20:04:24 &lt;zlatinb&gt; если можно, предложу выкладывать dev-сборки на трекере postman'а 20:04:35 &lt;zlatinb&gt; некоторые люди там скачивают и пробуют всё, что появляется 20:04:50 &lt;zzz&gt; кажется, их можно получить через magnet-ссылки или torrent-файлы с bobthebuilder.com 20:05:17 &lt;zlatinb&gt; о да, просто присутствие на postman'е даёт много заметности 20:05:43 &lt;zzz&gt; ок, поговори об этом с опом bobthebuilder, хорошая идея 20:05:54 &lt;zzz&gt; что-нибудь ещё по пункту 1) ? 20:05:58 &lt;i2pr&gt; [Slack/str4d] Также у нас теперь есть непрерывные сборки и на Travis CI, так что поглядывайте на https://travis-ci.org/i2p/i2p.i2p для ещё одного источника 20:06:44 &lt;zzz&gt; str4d, если сможешь настроить IRC-бота для этого, это может помочь, сложно помнить, что надо проверять сайт 20:07:17 &lt;zzz&gt; что-нибудь ещё по пункту 1) ? 20:08:01 &lt;zzz&gt; 2) планирование 34C3 (zzz) 20:08:10 &lt;zzz&gt; ок, ситуация с наклейками под контролем 20:08:25 &lt;zzz&gt; у eche|on билеты на поезд 20:08:33 &lt;zzz&gt; hottuna записал нас на вики 20:08:43 &lt;zzz&gt; noisy square уже появился на вики? 20:08:50 &lt;zzz&gt; и у кого баннер? 20:09:23 &lt;zzz&gt; позже создам группу в личных сообщениях Twitter, если кто-то не сделает это раньше 20:11:01 &lt;zzz&gt; раз нет ответов... что-нибудь ещё по пункту 2) ? 20:12:01 &lt;zzz&gt; что-нибудь ещё для собрания? 20:12:33 &lt;orignal&gt; может, есть смысл сделать встречи менее частыми? 20:12:47 &lt;orignal&gt; из-за отсутствия интереса 20:12:56 &lt;orignal&gt; но продвигать их активнее 20:13:09 &lt;i2pr&gt; [Slack/str4d] Жду с нетерпением! 20:13:35 &lt;i2pr&gt; [Slack/str4d] Думаю, раз в месяц — самое то 20:13:41 &lt;zzz&gt; orignal, возможно, можем обсудить это на CCC. 20:13:47 &lt;i2pr&gt; [Slack/str4d] Насчёт того, удобно ли это время, всегда можно спорить 20:13:56 &lt;zzz&gt; PR-команда, возможно, могла бы продвигать это активнее, определённо 20:14:10 &lt;orignal&gt; я бы делал её всегда за неделю до релиза 20:14:16 &lt;i2pr&gt; [Slack/str4d] zzz, только что отправил конфиг для IRC-уведомлений в i2p.i2p 20:14:34 &lt;zzz&gt; кстати, по планированию: наши следующие встречи будут очными на CCC. 2 января встречи не будет. 20:14:35 &lt;orignal&gt; по крайней мере, у неё будет тема 20:14:44 &lt;zzz&gt; Наша следующая IRC-встреча будет во вторник, 6 февраля 20:15:33 &lt;zzz&gt; загляните в тред на zzz.i2p с темами для встреч на CCC 20:15:42 &lt;zzz&gt; добавляйте туда свои предложения, если они у вас есть 20:15:47 &lt;zzz&gt; что-нибудь ещё для собрания? 20:15:52 * zzz grabs the baffer 20:16:58 &lt;i2pr&gt; [Slack/str4d] Я ещё поработаю над предложениями перед CCC 20:17:11 * zzz *bafs* собрание закрыто </div>
