---
title: "Встреча разработчиков I2P - 04 апреля 2017"
date: 2017-04-04
author: "zzz"
description: "Протокол встречи разработчиков I2P от 4 апреля 2017 года."
categories: ["meeting"]
---

## Краткий обзор

<p class="attendees-inline"><strong>Присутствовали:</strong> atoi, echelon, manas, orignal, randomrng, str4d, z3r0fox, zzz</p>

## Журнал встречи

<div class="irc-log"> 20:00:05 &lt;zzz&gt; 0) Привет 20:00:05 &lt;zzz&gt; 1) обновление 0.9.30 (zzz) 20:00:05 &lt;zzz&gt; 2) статус ветки UI - (str4d) 20:00:05 &lt;zzz&gt; 3) планы I2P Summer Dev - (str4d) 20:00:05 &lt;zzz&gt; 4) обновление EdDSA - (str4d) 20:00:09 &lt;zzz&gt; 0) Привет 20:00:12 &lt;zzz&gt; привет 20:00:28 &lt;manas&gt; Привет 20:00:33 &lt;eche|on&gt; привет 20:01:00 &lt;zzz&gt; 1) обновление 0.9.30 (zzz) 20:01:24 &lt;zzz&gt; ок, всё идёт хорошо, тестировщики находят некоторые проблемы, что отлично. Jetty 9 пока идёт довольно гладко 20:01:35 &lt;z3r0fox&gt; Привет! o/ 20:01:54 &lt;zzz&gt; Я определил плагины, которые нужно обновить на zzz.i2p... для наилучших результатов их нужно пересобрать до релиза 20:01:56 &lt;eche|on&gt; в основном да 20:02:04 &lt;eche|on&gt; за исключением старых конфигурационных файлов Jetty 20:02:24 &lt;zzz&gt; рад, что мы делаем это сейчас, так мы будем готовы к stretch и zesty 20:02:36 &lt;eche|on&gt; да 20:02:56 &lt;zzz&gt; спасибо echelon и другим за тестирование. Вероятно, помечу dev-сборку как -rc раньше обычного, чтобы получить больше тестирования 20:03:12 &lt;eche|on&gt; ок 20:03:20 &lt;orignal_&gt; привет 20:03:34 &lt;zzz&gt; Я установил крайний срок внесения изменений на пятницу, 28 апреля, релиз — в первую неделю мая 20:03:54 &lt;zzz&gt; что-нибудь ещё по пункту 1) ? 20:04:15 &lt;atoi&gt; когда в Java появятся подписи ГОСТ? 20:04:41 &lt;eche|on&gt; 2019 20:05:01 &lt;zzz&gt; atoi, мы ещё не согласовали предложение, если согласуем, ориентировочно — конец следующего года из‑за приоритетов 20:05:02 &lt;eche|on&gt; по пункту 1 всё ок, хорошо, что мы отложили UII 20:05:54 &lt;zzz&gt; но я сделал ещё несколько предложений (136 и 137), чтобы упростить введение новых типов подписей 20:06:00 &lt;zzz&gt; что-нибудь ещё по пункту 1) ? 20:06:02 &lt;atoi&gt; не могу дождаться, когда заработает ГОСТ  20:07:22 &lt;zzz&gt; 2) статус ветки UI - (str4d) 20:07:35 &lt;zzz&gt; str4d, какие новости по твоей ветке UI? 20:07:53 &lt;str4d&gt; Ветка UI была относительно стабильной последние несколько недель 20:08:28 &lt;zzz&gt; план — вынести предложение (prop) в начале мая для .31 ? 20:08:57 &lt;str4d&gt; Есть некоторые обновления тем, которые мне нужно интегрировать и выложить, учитывая обратную связь, но с точки зрения структуры всё уже готово 20:09:08 &lt;str4d&gt; Да 20:09:13 &lt;zzz&gt; ок, отлично 20:09:19 &lt;zzz&gt; что-нибудь ещё по пункту 2) ? 20:09:24 &lt;eche|on&gt; не могу дождаться, чтобы протестировать ^^ 20:10:00 &lt;str4d&gt; Если кто-то хочет протестировать, но не хочет возиться со сборкой, я выложу i2pupdate.zip, как только волью следующие изменения тем 20:10:18 &lt;eche|on&gt; Я подожду prop... 20:11:02 &lt;zzz&gt; 3) планы I2P Summer Dev - (str4d) 20:11:19 &lt;zzz&gt; str4d, какие планы? 20:11:47 &lt;str4d&gt; Окей, мы с sadie накидали идеи, и в итоге решили, что в этот Summer Dev нам стоит сосредоточиться на скорости 20:12:37 &lt;str4d&gt; Потому что: а) это логичное развитие прошлого года (мы упростили приложениям использование I2P, а теперь нужно сделать так, чтобы они этого действительно хотели), и б) это уже покрывает примерно половину нашей текущей дорожной карты 20:13:37 &lt;zzz&gt; ок, где можно посмотреть эти планы и как нам найти людей, которые возьмутся за задачи? 20:14:06 &lt;str4d&gt; sadie делала заметки с моего сумбура, так что я её подёргаю за ними :) 20:14:18 &lt;str4d&gt; В целом я думаю, это означает: 20:14:51 &lt;str4d&gt; - Продвигать различные предложения, влияющие на скорость (LS2, более новое сквозное шифрование, масштабный мультихоминг) 20:15:24 &lt;str4d&gt; - Запустить что-то наподобие bwauth в Tor, чтобы начать собирать метрики именно о скорости сети 20:16:27 &lt;manas&gt; Я думал написать немного кода для тестирования скоростей I2P с разными программами (rsync, торренты, sftp и т. п.) 20:16:34 &lt;str4d&gt; - Открыть выбор tunnel через I2CP (а-ля штуки psi на Lua) 20:16:51 &lt;manas&gt; Могу поделиться, если это будет полезно/интересно 20:16:51 &lt;randomrng&gt; масштабный мультихоминг &lt;3 20:17:00 &lt;zzz&gt; звучит хорошо. стоит ли поставить это в повестку следующего месячного собрания, чтобы получить обновление? 20:17:00 &lt;str4d&gt; - Ускорения для ElGamal в краткосрочной перспективе 20:17:17 &lt;str4d&gt; Ага. 20:17:35 &lt;zzz&gt; Отмечу, что большая часть того, что в дорожной карте .30, составленной всего 3 месяца назад на CCC, — полная фантазия и будет перенесена. Я скоро её обновлю. 20:18:10 &lt;zzz&gt; что-нибудь ещё по пункту 3) ? 20:18:16 &lt;str4d&gt; У нас есть два месяца до официального старта. Я продолжу обсуждать с sadie, чтобы проработать план, но нам действительно нужны люди, которые выберут задачи, над которыми хотят работать 20:18:32 &lt;str4d&gt; у manas уже есть задел ;P 20:18:35 &lt;orignal_&gt; какое именно ускорение? 20:18:48 &lt;str4d&gt; orignal_, предвычисление таблиц 20:18:48 &lt;manas&gt; :) 20:19:03 &lt;orignal_&gt; моё или что-то иное? 20:19:09 &lt;zzz&gt; если вы с sadie задокументируете рамки и варианты, это поможет людям выбрать задачи 20:19:22 &lt;str4d&gt; +1 20:19:30 &lt;zzz&gt; что-нибудь ещё по пункту 3) ? 20:19:35 &lt;str4d&gt; orignal_, не твоё, потому что оно напрямую опирается на OpenSSL, к которому у нас нет доступа 20:19:52 &lt;orignal_&gt; я имею в виду базис 20:20:03 &lt;orignal_&gt; а не реализацию 20:20:28 &lt;str4d&gt; О, да, вероятно на основе твоего (хотя я бы хотел сам разобраться в математике) 20:21:03 &lt;zzz&gt; 4) обновление EdDSA - (str4d) 20:21:10 &lt;orignal_&gt; хорошо знать  :) 20:21:13 &lt;zzz&gt; str4d, что с EdDSA? 20:21:39 &lt;str4d&gt; Я только что выложил EdDSA-Java 0.2.0, спустя больше года после прошлого релиза 20:22:28 &lt;orignal_&gt; в чём разница? 20:22:37 &lt;str4d&gt; Включает различные чистки, скоро стандартизируемое кодирование для PKI, исправленные наименования JCA, Security Provider и, по идее, теперь действительно работает в константное время благодаря третьей стороне, которая провела аудит 20:22:59 &lt;str4d&gt; Я подтянул код в i2p.i2p.zzz.test2 20:23:26 &lt;orignal_&gt; какие‑нибудь улучшения скорости? 20:23:30 &lt;str4d&gt; Но сейчас нужно тестирование, чтобы проверить, что всё по‑прежнему работает нормально 20:23:45 &lt;zzz&gt; насколько много ты тестировал? 20:23:58 &lt;str4d&gt; orignal_, уменьшение скорости при подписи из‑за перевода её в константное время (но не сильно) 20:24:06 &lt;str4d&gt; zzz, сам код EdDSA хорошо протестирован 20:24:20 &lt;orignal_&gt; константное время у подписи или проверки? 20:24:32 &lt;zzz&gt; Я всё ещё скептичен насчёт константного времени, но если мы этого не сделаем, все будут жаловаться 20:24:39 &lt;str4d&gt; подписи (проверка никогда не была в константное время, так как там нет секретной информации) 20:25:01 &lt;zzz&gt; str4d, целишься в 31 или 30? 20:25:02 &lt;str4d&gt; Чего я ещё не тестировал — это как оно взаимодействует с остальной частью I2P, особенно в части исправлений наименований JCA 20:25:39 &lt;zzz&gt; как я писал на zzz.i2p, считаю погоню за рекомендациями по именованию из какого‑то RFC пустой затеей 20:25:47 &lt;str4d&gt; Скорее всего, слишком близко к 30, чтобы тащить это, так как мы используем код напрямую вместо библиотеки 20:25:50 &lt;orignal_&gt; узкое место по производительности — проверка 20:26:22 &lt;str4d&gt; Для моей библиотеки имело смысл всё поправить до 0.2.0, потому что раньше не было Provider'а, так что никто не использовал имена JCA 20:26:26 &lt;zzz&gt; str4d, этот prop тоже будет адом при слиянии из‑за изменений javadoc, которые ты сделал и которые я уже исправил в .29, будет не весело 20:27:14 &lt;str4d&gt; Окей, похоже, план такой: слить i2p.i2p в .test2, поправить конфликты слияния, затем дать людям потестировать 20:27:25 &lt;zzz&gt; но у нас всегда был provider. твои изменения в test2, похоже, отдают предпочтение какому‑то PR на GitHub вместо того, что я уже сделал для достижения того же, так что я немного скептически к этому отношусь 20:27:42 &lt;zzz&gt; можешь сделать prop так, если хочешь, или просто отложить боль до prop в обратную сторону 20:28:23 &lt;str4d&gt; Да, но если честно, сомневаюсь, что кто‑то его использовал 20:28:31 &lt;zzz&gt; как я сказал, полагаюсь на тебя, это изначально твой код, но я всё же хочу на него посмотреть 20:29:11 &lt;zzz&gt; У меня есть один router с EdDSA family key для тестов. не помню, в каком формате. Помни, я сделал все эти исправления почти 4 месяца назад, с тех пор мы ждали тебя и твоих друзей из RFC :) 20:29:11 &lt;str4d&gt; (кто и так напрямую не импортировал i2p.jar и кому в любом случае придётся делать миграции при обновлении) 20:29:32 &lt;zzz&gt; что-нибудь ещё по пункту 4) ? 20:30:08 &lt;str4d&gt; Не с моей стороны :) 20:30:13 * zzz ищет baffer 20:30:19 &lt;zzz&gt; что-нибудь ещё для собрания? 20:31:20 &lt;str4d&gt; Следующая встреча tor-dev у Tor, примерно в сентябре, скорее всего будет в Монреале 20:31:33 &lt;orignal_&gt; когда? 20:31:53 &lt;z3r0fox&gt; Круто 20:31:55 &lt;str4d&gt; ------------------------------------^ 20:31:56 &lt;zzz&gt; что-нибудь ещё для собрания? 20:32:14 &lt;str4d&gt; Планирую поехать 20:32:28 &lt;zzz&gt; думаешь сменить команду? 20:32:47 &lt;str4d&gt; Просто хочу повлиять на них ;) 20:33:14 &lt;zzz&gt; сэкономь деньги на билет на самолёт, этого не произойдёт 20:33:24 &lt;manas&gt; Да, Монреаль классный :) 20:33:27 &lt;str4d&gt; Также надеюсь, что к тому моменту как Summer Dev только завершится, у нас будут хорошие улучшения по скорости, о которых можно будет там рассказать 20:34:28 * zzz *BAFS*** заседание закрыто </div>
