---
title: "Встреча разработчиков I2P - 07 ноября 2017"
date: 2017-11-07
author: "zzz"
description: "Протокол встречи разработчиков I2P от 7 ноября 2017 года."
categories: ["meeting"]
---

## Краткое резюме

<p class="attendees-inline"><strong>Присутствовали:</strong> orignal, zlatinb, zzz</p>

## Протокол встречи

<div class="irc-log"> 20:00:03 &lt;zzz&gt; 0) Привет 20:00:03 &lt;zzz&gt; 1) обновление 0.9.32 (zzz) 20:00:03 &lt;zzz&gt; 2) планирование 34C3 (zzz) 20:00:06 &lt;zzz&gt; 0) Привет 20:00:08 &lt;zzz&gt; привет 20:00:27 &lt;zlatinb&gt; привет 20:00:39 &lt;zzz&gt; 1) обновление 0.9.32 (zzz) 20:01:02 &lt;zzz&gt; собрал это прошлой ночью, похоже, echelon только что включил новости 20:01:20 &lt;zzz&gt; займусь debian/launchpad сегодня вечером или завтра 20:01:41 &lt;zzz&gt; str4d, когда можно ожидать android и maven? 20:02:22 &lt;zzz&gt; к тому же нам понадобится str4d или meeh, чтобы выложить файлы на сайт, дай знать, когда сделаете это 20:02:54 &lt;zzz&gt; я назначил дату 0.9.33 на конец января 20:02:59 &lt;zzz&gt; что-нибудь ещё по пункту 1) ? 20:03:54 &lt;orignal_&gt; привет 20:04:05 &lt;zzz&gt; 2) планирование 34C3 (zzz) 20:04:20 &lt;zzz&gt; с билетами всё в порядке, нас там будет около 8 человек 20:04:48 &lt;zzz&gt; они объявили новый порядок организации ассамблей. обычно hottuna2 регистрирует нас, сделаешь это в этом году? 20:05:43 &lt;zzz&gt; ок, нужно будет связаться с hottuna2, чтобы убедиться, что у нас будет зарезервированный стол 20:05:47 &lt;zzz&gt; что-нибудь ещё по пункту 2) ? 20:05:57 &lt;zlatinb&gt; может, просто загляну и встречусь с вами выпить снаружи 20:05:57 &lt;zlatinb&gt; если только мне не повезёт и я не достану билет 20:07:09 &lt;zzz&gt; у нас действительно были лишние билеты, хотя, возможно, срок их действия уже истёк. спроси у echelon 20:07:12 &lt;zzz&gt; что-нибудь ещё по пункту 2) ? 20:07:31 &lt;zzz&gt; ещё что-нибудь по встрече? 20:09:00 * zzz *baffs* встреча закрыта </div>
