---
title: "Встреча разработчиков I2P - 05 сентября 2018"
date: 2018-09-05
author: "zzz"
description: "Протокол встречи разработчиков I2P от 5 сентября 2018 года."
categories: ["meeting"]
---

## Краткий обзор

<p class="attendees-inline"><strong>Присутствовали:</strong> alex, echelon, mikalv, R4SAS, villain, zzz</p>

## Протокол собрания

<div class="irc-log"> 20:07:48 &lt;zzz&gt; 0) Привет 20:07:48 &lt;zzz&gt; 1) статус релиза 0.9.36 (zzz) 20:07:48 &lt;zzz&gt; 2) статус разработки 0.9.37 (zzz) 20:07:48 &lt;zzz&gt; 3) статус LS2 (zzz) 20:07:48 &lt;zzz&gt; 4) планирование CCC (zzz/echelon/mikalv) 20:07:48 &lt;zzz&gt; 5) скрам статусов (zlatinb) 20:07:55 &lt;zzz&gt; 0) Привет 20:07:58 &lt;zzz&gt; Привет 20:08:00 &lt;eche|on&gt; hi 20:08:16 &lt;villain&gt; hi :) 20:08:22 &lt;zzz&gt; извините за опоздание 20:08:29 &lt;zzz&gt; 1) статус релиза 0.9.36 (zzz) 20:08:47 &lt;zzz&gt; думаю, мы всё сделали, за возможным исключением f-droid 20:08:53 &lt;R4SAS&gt; hi 20:09:04 &lt;zzz&gt; nextloop, какой статус f-droid? 20:09:44 &lt;zzz&gt; тестирование ntcp2 идёт хорошо 20:09:56 &lt;zzz&gt; что-нибудь ещё по пункту 1) ? 20:10:09 &lt;R4SAS&gt; У меня один вопрос 20:10:33 &lt;R4SAS&gt; где можно посмотреть список пакетов для Debian? 20:10:54 &lt;zzz&gt; думаю, на packages.debian.org — там есть строка поиска 20:11:12 &lt;R4SAS&gt; Думаю добавить пакеты I2P в свой репозиторий 20:11:32 &lt;zzz&gt; есть ещё packages.ubuntu.com 20:11:44 &lt;zzz&gt; а наш репозиторий — deb.i2p2.de 20:12:00 &lt;zzz&gt; что-нибудь ещё по пункту 1) ? 20:12:03 &lt;R4SAS&gt; для Ubuntu буду использовать пакеты из Launchpad 20:12:36 &lt;zzz&gt; 2) статус разработки 0.9.37 (zzz) 20:13:03 &lt;zzz&gt; ещё рано в цикле .37. Мы установили 9-недельный цикл с релизом на неделе 22 октября 20:13:21 &lt;eche|on&gt; ok 20:13:39 &lt;zzz&gt; meeh работает над доведением установщика OS X для 37. Я работаю над переходом на новый формат GeoIP от MaxMind 20:13:56 &lt;zzz&gt; все заняты задачами по UI 20:14:13 &lt;zzz&gt; скоро должны быть результаты тестов удобства использования 20:14:40 &lt;zzz&gt; надеемся перенести страницу справки консоли в Transifex 20:15:07 &lt;zzz&gt; так что переводчики, оставьте немного времени на середину октября, чтобы перевести её! 20:15:11 &lt;zzz&gt; что-нибудь ещё по пункту 2) ? 20:15:28 &lt;eche|on&gt; пока ничего, ntcp2 по умолчанию? 20:15:32 &lt;eche|on&gt; в .37 ? 20:15:37 &lt;meeh&gt; да, я работаю над обёрткой для OS X — сейчас перенесено на xcode; ну и как/если/какой i2p-browser :) 20:15:38 &lt;zzz&gt; да, и это тоже :) 20:16:32 &lt;zzz&gt; да, ntcp2 по умолчанию в 37. Пожалуйста, тестируйте dev-сборки, где он по умолчанию, или включите его в релизе .36-0 20:16:38 &lt;zzz&gt; что-нибудь ещё по пункту 2) ? 20:17:34 &lt;zzz&gt; 3) статус LS2 20:17:42 &lt;zzz&gt; за два месяца у нас было около 8 встреч 20:18:06 &lt;zzz&gt; мы всё ещё на стадии обсуждения, но, думаю, близки к тому, чтобы принять несколько решений и двигаться вперёд 20:18:29 &lt;eche|on&gt; хоть что-то 20:18:30 &lt;zzz&gt; есть много смежных вопросов, например новая криптография, которые всё усложняют 20:18:47 &lt;zzz&gt; это множество вещей, которые лежали на столе 5 лет и более, и мы наконец-то ими занимаемся 20:19:05 &lt;eche|on&gt; хорошая работа! 20:19:17 &lt;zzz&gt; ясно, что мы не будем делать всё сразу 20:19:35 &lt;zzz&gt; сделаем некоторые первичные изменения, которые позволят опциональные вещи, и затем последуют новые изменения 20:19:53 &lt;zzz&gt; мы начали обновлять документ-предложение 20:20:17 &lt;zzz&gt; надеюсь, вскоре задокументируем некоторые решения... это позволит начать код и эксперименты 20:21:09 &lt;zzz&gt; мы взяли недельную паузу на День труда, но следующая встреча — в следующий понедельник, 12-го, в 17:00 UTC в #ls2 20:21:44 &lt;zzz&gt; всем добро пожаловать; всё сложно и трудно уследить даже нам, кто полностью в теме, но приятно видеть, как всё складывается 20:21:48 &lt;zzz&gt; что-нибудь ещё по пункту 3) ? 20:22:34 &lt;zzz&gt; 4) планирование CCC 20:22:57 &lt;eche|on&gt; ок, ccc будет в Лейпциге 20:23:01 &lt;zzz&gt; Мы приняли предварительные решения в прошлом декабре, но традиционно финализируем правила примерно в это время каждый год 20:23:13 &lt;zzz&gt; точно-точно Лейпциг, верно? 20:23:29 &lt;eche|on&gt; да, уже официально объявлено от CCC 20:23:36 &lt;zzz&gt; отлично, я этого не видел 20:24:19 &lt;zzz&gt; мы оплачиваем билеты на конгресс, компенсируем до 1500 евро за самолёт/поезд, и новое в этом году — согласовали до 400 евро на гостиницу 20:24:27 &lt;eche|on&gt; да 20:24:56 &lt;zzz&gt; сверх 1500 или предоплата — только в «особых обстоятельствах», т.е. если вы на мели :) 20:25:13 &lt;eche|on&gt; пока всё выглядит хорошо 20:25:25 &lt;zzz&gt; и это только для участников оплачиваемой программы, если нет отдельного одобрения от echelon.  20:25:28 &lt;eche|on&gt; билеты будут централизованно оформляться, если возможно 20:25:38 &lt;zzz&gt; мы будем покупать билеты на конгресс централизованно, верно. 20:25:48 &lt;zzz&gt; поэтому нам нужно скоро знать, кто поедет... 20:26:12 &lt;zzz&gt; есть возражения или изменения к правилам, как я их тут перечислил? 20:26:12 &lt;eche|on&gt; Полагаю, нам нужно к концу октября 20:26:20 &lt;eche|on&gt; менять не нужно 20:26:31 &lt;meeh&gt; нет, всё нормально 20:26:49 &lt;zzz&gt; идея такая: если вы хотите быть там, проект поможет вам туда добраться 20:27:35 &lt;zzz&gt; наклейки, удлинители, баннеры, столы и прочую логистику уладим по ходу, нет необходимости обсуждать это здесь на встрече 20:27:58 &lt;eche|on&gt; ок, да 20:28:31 &lt;zzz&gt; если вы ещё не купили авиабилеты, сделайте это СЕЙЧАС, в LEJ не так много рейсов. Если вы едете на велосипеде или поездом, времени больше 20:28:54 &lt;zzz&gt; кто ещё не был — спрашивайте у тех, кто был, про отели и всё, что хотите узнать 20:29:09 &lt;zzz&gt; что-нибудь ещё по 4) ? 20:30:19 &lt;zzz&gt; 5) скрам 20:30:28 &lt;zzz&gt; zab отсутствует, так что я проведу 20:31:05 &lt;zzz&gt; когда я назову вас, пожалуйста, скажите: 1) что вы сделали в прошлом месяце 2) что будете делать в следующем месяце 3) есть ли блокеры; завершите EOT или «всё» или что-то в этом роде 20:31:13 &lt;zzz&gt; villain, ты первый 20:33:00 &lt;zzz&gt; eche|on, ты следующий 20:33:35 &lt;eche|on&gt; занимался всеми финансовыми делами, работой с серверами, тестированием, помогал с релизом (новости); в следующем месяце буду делать то же самое, блокеров нет. Завтра буду афк до среды, 12-го 20:33:58 &lt;zzz&gt; спасибо. meeh, твоя очередь 20:34:27 &lt;meeh&gt; окей, у меня есть время на три пункта 20:34:28 &lt;meeh&gt; * работал над переносом OS X лаунчера, закончил перенос на xcode — откат был сложным, так как мои навыки в monotone подсказывают, что не стоит играть с огнём (это было время заморозки) 20:34:28 &lt;meeh&gt; * в одном из ЦОДов, где у меня стоят сервера, была авария электропитания — всё отключилось; поэтому сегодня в основном следил за работоспособностью и боролся с серверами. 20:34:28 &lt;meeh&gt; * изучал и Firefox/Chromium для решения проблем с самоподписанными сертификатами, а также вариантов приватного браузера; устроил 24-часовой «monkey coding» над плагином на Qt на базе Chromium — результат получился отличный. 20:35:23 &lt;zzz&gt; а на следующий месяц? блокеры? 20:35:49 &lt;meeh&gt; OS X лаунчер полностью перенесён на xcode, значок снова отображается, есть странности в обработчике действий, но должно скоро исправиться 20:36:31 &lt;villain&gt; Ок, подучил monotone и Java. Починил https://trac.i2p2.de/ticket/1244, добавил перевод статьи про ntcp2. Сделал пресс-релиз для 0.9.36 на русском. На прошлой неделе разрабатывал ту асинхронную библиотеку на Python, сейчас заканчиваю документацию к ней. https://github.com/l-n-s/i2plib  20:36:47 &lt;meeh&gt; в следующем месяце я подробнее изучу вариант с браузером, если вы остальные одобрите, когда я дам вам обзор на следующей встрече; если нет — вероятно, приоритетнее Android и OS X 20:37:35 &lt;zzz&gt; villain, на следующий месяц? блокеры? 20:38:57 &lt;zzz&gt; у меня в прошлом месяце — исправил много ошибок в NTCP2 и прочих, и выпустил релиз 36. 20:39:30 &lt;zzz&gt; в следующем месяце — новый код для GeoIP, продолжу работать над LS2, исправлю ещё баги, подготовлю страницу справки к переводу 20:39:53 &lt;zzz&gt; однако на следующей неделе я в основном буду афк 20:39:56 &lt;zzz&gt; блокеров нет 20:40:28 &lt;zzz&gt; кто-нибудь ещё отчитается? sl или alex_the_designer ? 20:40:32 &lt;eche|on&gt; :-) 20:40:39 &lt;alex_the_designer2&gt; hi 20:40:59 &lt;zzz&gt; привет, alex_the_designer2, пожалуйста, дай нам свои 1/2/3: прошлый месяц/следующий месяц/блокеры 20:41:06 &lt;alex_the_designer2&gt; прошлый месяц: был заблокирован на этапе онбординга. Огромное спасибо eche|on и meeh за то, что помогли разблокироваться 20:41:23 &lt;villain&gt; в следующий месяц, как zzz упомянул, буду больше практиковаться с monotone, править тикеты по сайту, доделаю пакет для Red Hat. Хотелось бы получить отзыв на мою библиотеку на Python от str4d и добавить её в организацию I2P на GitHub, если ок 20:41:37 &lt;villain&gt; кроме этого, блокеров нет 20:41:43 &lt;villain&gt; EOT 20:42:10 &lt;zzz&gt; спасибо, villain  20:42:15 &lt;alex_the_designer2&gt; в этом месяце: смотрю задачу Trac 1996 (кажется, именно по ней вы хотели фидбек), также начинаю писать черновик белой книги. Продвинулся с обновлением www во время пятничных стримов, но буду заниматься этим и в будни. 20:42:46 &lt;alex_the_designer2&gt; блокеров нет. 17–21 буду почти афк, так как буду в SF.  EOT или 'вот и всё' или что-то вроде того :D 20:43:06 &lt;zzz&gt; alex_the_designer2, и ещё, возможно, раз это твоя первая встреча, не мог бы ты кратко рассказать о своих пятничных сессиях на Twitch: что из них может получиться и как мы можем участвовать? 20:43:20 &lt;alex_the_designer2&gt; разумеется! 20:44:14 &lt;alex_the_designer2&gt; по пятницам с 21:30 CST до примерно 23:00 CST я стримлю на twitch.tv/alex_the_designer . Когда я начал в январе, общей темой был 'FOSS Design', но со временем фокус сместился в сторону I2P 20:45:00 &lt;alex_the_designer2&gt; я делаю базовые туториалы и прочее, чтобы помочь новичкам понять, как настроить I2P и разместить сайт, так как считаю, что контент — главное препятствие для широкого распространения 20:45:36 &lt;alex_the_designer2&gt; будет полезно, если люди будут заходить и общаться, если им хочется. Также очень помогает промо эфиров через любые предпочитаемые вами соцсети 20:46:26 &lt;alex_the_designer2&gt; у меня также есть сырые записи предыдущих эфиров, которые хочу выложить онлайн, но их нужно отредактировать (в основном убрать мой домашний IP)  20:46:48 &lt;zzz&gt; получаете ли вы от зрителей обратную связь, которая даст нам понимание приоритетов и решений по интерфейсу (UI)? Как вы можете передавать полученные знания остальным — через посты, тикеты или обзоры? Есть планы? 20:47:08 &lt;alex_the_designer2&gt; the_tin_hat регулярно приходит и обеспечивает много юмора и обратной связи 20:47:42 &lt;alex_the_designer2&gt; что касается решений по UI, у меня пока недостаточно отзывов пользователей, чтобы действительно обосновать какие-либо решения 20:47:52 &lt;eche|on&gt; ок, через 6ч мой будильник зазвонит, я пойду спать, увидимся позже 20:48:03 &lt;alex_the_designer2&gt; так что пока это интуиция и метод проб и ошибок  20:48:04 &lt;zzz&gt; спокойной ночи, echelon 20:48:15 &lt;alex_the_designer2&gt; пока, echelon!  20:48:35 &lt;zzz&gt; ок, значит, возможно, сперва надо расширить аудиторию 20:49:04 &lt;zzz&gt; давайте шире распространять информацию — может, на наших форумах, или постом в блоге... не только в twitter 20:49:33 &lt;zzz&gt; спасибо, alex, за обзор, ты делаешь хорошую работу; надеемся, это приведёт к большему числу пользователей и контента и лучшему продукту 20:49:38 &lt;alex_the_designer2&gt; любой канал очень помогает, ведь аудитория — где угодно :D 20:49:45 &lt;zzz&gt; верно 20:49:48 &lt;alex_the_designer2&gt; спасибо за поддержку!  20:50:07 &lt;zzz&gt; кого ещё я пропустил для скрама? sadie sl 20:50:18 &lt;zzz&gt; что-нибудь ещё по встрече? 20:50:52 * zzz хватает baffer 20:51:13 &lt;villain&gt; alex_the_designer2: могу делать анонсы твоих стримов на reddit /r/i2p 20:51:31 &lt;zzz&gt; хорошая идея 20:51:36 &lt;alex_the_designer2&gt; очень признателен, villain  20:51:42 &lt;zzz&gt; ещё раз извините за позднее начало встречи 20:51:49 * zzz *bafs* собрание закрыто </div>
