---
title: "Встреча разработчиков I2P - 5 июня 2018"
date: 2018-06-05
author: "zzz"
description: "Протокол встречи разработчиков I2P от 5 июня 2018 года."
categories: ["meeting"]
---

## Краткое резюме

<p class="attendees-inline"><strong>Присутствовали:</strong> echelon, obscuratus, zlatinb, zzz</p>

## Журнал встречи

<div class="irc-log"> 20:00:00 &lt;zzz&gt; 0) Привет 20:00:00 &lt;zzz&gt; 1) 0.9.34 статус F-Droid (str4d, meeh, nextloop) 20:00:00 &lt;zzz&gt; 2) обновление 0.9.35 (zzz) 20:00:00 &lt;zzz&gt; 3) обновление NTCP2 (zzz) 20:00:00 &lt;zzz&gt; 4) Status scrum (zab) 20:00:03 &lt;zzz&gt; 0) Привет 20:00:05 &lt;zzz&gt; привет 20:00:12 &lt;zzz&gt; 1) 0.9.34 статус F-Droid (str4d, meeh, nextloop) 20:00:20 &lt;zzz&gt; кто‑нибудь слышал от nextloop?  20:00:30 &lt;eche|on&gt; нет 20:01:22 &lt;zzz&gt; Попробую найти его в твиттере, но пока F-droid всё ещё не обновлён 20:01:27 &lt;zzz&gt; 2) обновление 0.9.35 (zzz) 20:01:54 &lt;zzz&gt; ок, 35 идёт хорошо. мы сдвинули релиз на одну неделю. заморозка тега через неделю, дедлайн для checkin через 2 1/2 недели 20:02:00 &lt;zzz&gt; релиз примерно через 3 недели 20:02:15 &lt;zzz&gt; что‑нибудь ещё по 2) ? 20:02:40 &lt;eche|on&gt; пока нет 20:03:07 &lt;zzz&gt; 3) обновление NTCP2 (zzz) 20:03:37 &lt;zzz&gt; мы всё ещё проводим еженедельные встречи, но почти закончили с ними. предложение довольно крепкое, но изменения ещё будут (скорее всего), так что это пока не финал 20:04:00 &lt;zzz&gt; У меня в сети поднят тестовый router. План: включить поддержку в .36, по умолчанию выключено, и включить по умолчанию в .37 20:04:28 &lt;eche|on&gt; только что прочитал твит от orignal, он делает что‑то по ntcp2 для i2pd 20:04:37 &lt;zzz&gt; планируем использовать тот же процесс встреч и принятия решений для предложения по LS2, скоро начнём 20:04:43 &lt;zzz&gt; да, всё движение в #ntcp2 20:04:51 &lt;eche|on&gt; ок 20:04:58 &lt;zzz&gt; что‑нибудь ещё по 3) ? 20:05:18 &lt;eche|on&gt; будет ли .37 готов к использованию ntcp2? 20:05:40 &lt;eche|on&gt; это конец 2018 года 20:05:48 &lt;zzz&gt; верно, будем тестировать в 36 с теми, кто включит его вручную. Затем включим по умолчанию в 37 20:05:53 &lt;zlatinb&gt; другой вопрос: есть планы выпустить режим bob-only в .36, например? 20:06:03 &lt;zzz&gt; верно. 37 может быть в ноябре 20:06:04 &lt;zlatinb&gt; или bob-only в .35 для упрощения тестирования? 20:06:14 &lt;zzz&gt; что значит bob-only? 20:06:28 &lt;zlatinb&gt; только входящие TCP-соединения 20:06:45 &lt;zzz&gt; о, только приём? да, неплохая идея. Но не для 35.  20:06:53 &lt;obscuratus&gt; Могу ли я начать тестировать ntcp2 в своей тестовой сети? 20:06:54 &lt;zzz&gt; зависит от того, сколько тестирования мы получим в цикле 36 20:07:14 &lt;zzz&gt; obscuratus, нет, полная поддержка не будет влита до выхода 35. Это всё ещё в разработке 20:07:29 &lt;eche|on&gt; Полагаю, довольно быстро после релиза .35 код будет перемещён в trunk 20:07:32 &lt;zzz&gt; то, что сейчас в 35, это лишь заглушки 20:07:36 &lt;zzz&gt; верно, eche|on  20:08:05 &lt;zzz&gt; что‑нибудь ещё по 3) ? 20:09:01 &lt;zzz&gt; 4) Status scrum (zlatinb) 20:09:03 &lt;zzz&gt; давай, zlatinb  20:09:33 &lt;zlatinb&gt; привет, Давайте как обычно: 1. чем вы занимались в прошлом месяце 2. что планируете делать в следующем 3. кто‑то вас блокирует или нужна какая‑то помощь 20:09:36 &lt;zlatinb&gt; zzz, начинай первым 20:09:44 &lt;zzz&gt; ок 20:10:13 &lt;zzz&gt; Я поровну занимался NTCP2, исправлениями багов и завершением некоторых новых функций для 35 (мастер SSL и папки susimail) 20:10:48 &lt;zzz&gt; Ожидаю, что следующий месяц будет занят NTCP2, исправлениями багов, релизом 35, который всегда занимает много времени, и началом работы над LS2 20:11:01 &lt;zzz&gt; нет препятствий; EOT 20:11:22 &lt;zlatinb&gt; спасибо.  eche|on ? 20:11:37 &lt;eche|on&gt; много IRC, форум, управление фондами, работа над системой криптовалюты 20:11:54 &lt;eche|on&gt; продолжаю эту работу, блокеров пока нет, за исключением отпусков ^^ 20:12:12 &lt;zlatinb&gt; ок.  str4d, ты здесь? 20:12:40 &lt;zlatinb&gt; похоже, нет.  meeh, ты здесь? 20:13:18 &lt;zlatinb&gt; похоже, нет.  sadie не сможет присоединиться, mhatta и slumlord тоже нет 20:13:26 &lt;zlatinb&gt; ну, на этом всё 20:13:36 &lt;zlatinb&gt; eot 20:13:36 &lt;eche|on&gt; нас накрыл сезон отпусков.. 20:13:44 &lt;eche|on&gt; baffer? 20:13:46 &lt;zzz&gt; ок, есть ли у кого‑нибудь ещё что‑нибудь для встречи? 20:14:31 &lt;zzz&gt; да, время baffer 20:14:52 &lt;zzz&gt; короткая встреча, но много чего происходит, всё хорошо 20:14:59 * zzz *bafs* встреча закрыта 20:15:01 &lt;zzz&gt; спасибо всем </div>
