---
title: "Встреча разработчиков I2P - 01 мая 2018"
date: 2018-05-01
author: "zzz"
description: "Протокол встречи разработчиков I2P от 1 мая 2018 года."
categories: ["meeting"]
---

## Краткий обзор

<p class="attendees-inline"><strong>Присутствовали:</strong> anonymousmaybe, orignal, str4d, zlatinb, zzz</p>

## Журнал встречи

<div class="irc-log"> 20:00:00 &lt;zzz&gt; 0) Привет 20:00:00 &lt;zzz&gt; 1) Статус F-Droid для 0.9.34 (str4d, meeh, nextloop) 20:00:00 &lt;zzz&gt; 2) Обновление 0.9.35 (zzz) 20:00:00 &lt;zzz&gt; 3) Обновление NTCP2 (zzz) 20:00:00 &lt;zzz&gt; 4) Статусный скрам (zab) 20:00:03 &lt;zzz&gt; 0) Привет 20:00:05 &lt;zzz&gt; привет 20:00:09 &lt;zzz&gt; 1) Статус F-Droid для 0.9.34 (str4d, meeh, nextloop) 20:00:27 &lt;zlatinb&gt; привет 20:00:31 &lt;zzz&gt; ок, думаю, для 34 осталось только F-Droid? у вас есть статус? 20:00:35 &lt;orignal_&gt; привет 20:02:10 &lt;zzz&gt; ок, прошло 3 недели с релиза 34, надеемся, скоро это завершится 20:02:15 &lt;zzz&gt; что-нибудь ещё по пункту 1) ? 20:03:01 &lt;zzz&gt; 2) Обновление 0.9.35 (zzz) 20:03:08 &lt;zzz&gt; С 35 всё идёт хорошо 20:03:29 &lt;zzz&gt; 3 недели прошло, 7 недель осталось, пока 16K строк diff. заморозка функциональности через 1–2 недели 20:03:57 &lt;zzz&gt; пока там много хорошего. как всегда, нужны тестеры 20:04:12 &lt;zzz&gt; что-нибудь ещё по пункту 2) ? 20:06:00 &lt;zzz&gt; 3) Обновление NTCP2 (zzz) 20:06:20 &lt;zzz&gt; вчера у нас была шестая встреча, а пару часов назад я сделал еженедельное обновление предложения; оно уже на нашем сайте 20:06:45 &lt;zzz&gt; это в целом завершает фазу спецификации. Она пока некрасивая и наверняка изменится, но крупные вещи решены 20:07:11 &lt;zzz&gt; теперь мы на этапе тестовой реализации. каждый проект должен написать реализацию к концу мая, а в июне мы проведём тестирование на совместимость 20:07:37 &lt;zzz&gt; конечно, мы будем продолжать обновлять спецификацию, исходя из того, что узнаем в процессе кодирования 20:08:00 &lt;zzz&gt; в целом всё идёт довольно хорошо 20:08:15 &lt;zzz&gt; что-нибудь ещё по пункту 3) ? 20:08:21 &lt;orignal_&gt; zzz, можешь перечислить всю криптографию, необходимую для NTCP2? 20:08:38 &lt;zzz&gt; пожалуйста, прочитай спецификацию, давай не здесь, спасибо 20:08:39 &lt;orignal_&gt; помимо того, что уже есть в I2P 20:09:02 &lt;zzz&gt; или можем обсудить в #ntcp2 после встречи 20:09:34 &lt;orignal_&gt; я подумал, это могло бы быть интересно всем 20:09:36 &lt;i2pr&gt; [Slack/str4d] Эх, интернет 20:09:41 &lt;zzz&gt; что-нибудь ещё по пункту 3) ? 20:09:52 &lt;i2pr&gt; [Slack/str4d] Печатаю 20:10:07 &lt;i2pr&gt; [Slack/str4d] Теперь, когда у нас есть достаточно стабильный черновик спецификации, постараюсь немного его подчистить на выходных, а затем попрошу некоторых моих друзей-криптографов посмотреть его. 20:11:01 &lt;zzz&gt; ок 20:11:08 &lt;zzz&gt; что-нибудь ещё по пункту 3) ? 20:12:02 &lt;zzz&gt; 4) Статусный скрам (zab) 20:12:06 &lt;zzz&gt; тебе слово, zlatinb  20:12:15 &lt;zlatinb&gt; Привет, прежде чем начнём — я получил запросы на финансирование от всех, кроме mhatta, но это из‑за путаницы с PGP 20:12:32 &lt;zlatinb&gt; так что сегодня позднее я разошлю финальные одобрения каждому 20:12:41 &lt;zlatinb&gt; а у mhatta в итоге будет небольшая задержка 20:13:37 &lt;zlatinb&gt; ок, давайте начнём — по порядку по кругу, 1-2-3 20:13:37 &lt;zlatinb&gt; zzz: поехали 20:13:45 &lt;zzz&gt; ок 1) прошлый месяц: 20:14:12 &lt;zzz&gt; релиз 34, папки в susimail, DNSoverhTTPS, мастер SSL, группа сделала ревью статьи для PETS, новый релиз orchid... 20:14:23 &lt;zzz&gt; спецификация NTCP2, много встреч и планирования, много исправлений ошибок 20:14:30 &lt;zzz&gt; 2) следующий месяц: 20:14:51 &lt;zzz&gt; реализация NTCP2, завершение мастера SSL, много исправлений ошибок, больше планирования и встреч 20:15:04 &lt;zzz&gt; 3) блокеры: спецификация индикации готовности TAILS от mhatta 20:15:06 &lt;zzz&gt; EOT 20:15:18 &lt;zlatinb&gt; ок.  str4d, твоя очередь 20:15:31 &lt;i2pr&gt; [Slack/str4d] 1) Прошлый месяц: 20:15:56 &lt;i2pr&gt; [Slack/str4d] - Завершил перенос I2P-Bote на официальный релиз Apache James Server, добился работы IMAP и SMTP достаточно хорошо, чтобы реализовать сервис ретрансляции транзакций Zcash, сделал новый релиз. 20:16:24 &lt;i2pr&gt; [Slack/str4d] - Закончил статью про XRDS 20:16:33 &lt;i2pr&gt; [Slack/str4d] - Провёл ревью обновления черновика VRP 20:16:40 &lt;i2pr&gt; [Slack/str4d] - Исправления ошибок 20:16:50 &lt;i2pr&gt; [Slack/str4d] - Встречи по дизайну/спецификации NTCP2 20:17:02 &lt;i2pr&gt; [Slack/str4d] - Реализовал (почти всё из) черновой спецификации NTCP2 на Rust 20:17:07 &lt;i2pr&gt; [Slack/str4d] 2) Следующий месяц: 20:17:32 &lt;i2pr&gt; [Slack/str4d] - Реализовать последние оставшиеся моменты в черновой спецификации NTCP2 20:17:46 &lt;i2pr&gt; [Slack/str4d] - Написать стенд для генерации тестовых векторов NTCP2 20:17:55 &lt;i2pr&gt; [Slack/str4d] - Убедиться, что SipHash подходит для скрытия длины 20:18:09 &lt;i2pr&gt; [Slack/str4d] - Описать ослепление эфемерных ключей с помощью AES как расширение Noise (криптографический фреймворк) 20:18:26 &lt;i2pr&gt; [Slack/str4d] - Поработать над реализацией Noise на Java вместе с zzz и meeh 20:18:39 &lt;i2pr&gt; [Slack/str4d] - Выпуски по мере необходимости 20:19:32 &lt;i2pr&gt; [Slack/str4d] 3) Блокеры: сейчас нет; Трудности: поездки. 20:19:34 &lt;i2pr&gt; [Slack/str4d] EOT 20:20:00 &lt;zlatinb&gt; хорошо. meeh, ты здесь? 20:20:49 &lt;zlatinb&gt; echelon? sadie? 20:21:31 &lt;zlatinb&gt; mhatta: ты случайно здесь? 20:22:06 &lt;zlatinb&gt; :( 20:22:11 &lt;anonymousmaybe&gt; извините за вмешательство, но здесь обсуждение с вопросами/ответами? или просто перечисление? 20:22:39 &lt;zlatinb&gt; anonymousmaybe: SCRUM — перечисляем, обсуждение, возможно, позже 20:22:39 &lt;zzz&gt; примерно через 30 секунд я спрошу о других темах, ожидайте 20:23:01 &lt;zzz&gt; это всё у тебя, zlatinb? 20:23:08 &lt;anonymousmaybe&gt; понятно, спасибо 20:23:09 &lt;zlatinb&gt; думаю, да 20:23:36 &lt;zzz&gt; ок, возможно, пора от тебя разослать всем строгое письмо с просьбой быть здесь и приходить вовремя... 20:23:48 &lt;zzz&gt; ок, на этом всё по пункту 4) 20:23:57 &lt;zzz&gt; что‑нибудь ещё для встречи? anonymousmaybe, твой выход 20:24:51 &lt;anonymousmaybe&gt; я хотел бы спросить о реализации DNSoverhTTPS, 20:25:34 &lt;zzz&gt; ок, это техническая деталь, лучше обсудить после статусной встречи 20:25:46 &lt;zzz&gt; что‑нибудь ещё для встречи? 20:26:40 &lt;anonymousmaybe&gt; у меня нет 20:27:01 * zzz хватает молоточек 20:27:38 * zzz *бббаффает* собрание закрыто </div>
