---
title: "Встреча разработчиков I2P - 06 марта 2018"
date: 2018-03-06
author: "zzz"
description: "Протокол встречи разработчиков I2P от 6 марта 2018 года."
categories: ["meeting"]
---

## Краткое резюме

<p class="attendees-inline"><strong>Присутствовали:</strong> echelon, meeh, psi, str4d, zlatinb, zzz</p>

## Журнал встречи

<div class="irc-log"> 20:00:00 &lt;zzz&gt; 0) Привет 20:00:00 &lt;zzz&gt; 1) 0.9.33 оставшиеся пункты релиза (f-droid.org, официальный Debian) (nextloop, mhatta) 20:00:00 &lt;zzz&gt; 2) 0.9.34 обновление (zzz) 20:00:00 &lt;zzz&gt; 3) Статус-скрам (zab) 20:00:04 &lt;zzz&gt; 0) Привет 20:00:06 &lt;zzz&gt; hi 20:00:17 &lt;zlatinb&gt; hi 20:00:20 &lt;zzz&gt; добро пожаловать на 268-е собрание этого замечательного 15-летнего проекта! 20:00:44 &lt;zzz&gt; 1) 0.9.33 оставшиеся пункты релиза (f-droid.org, официальный Debian) (nextloop, mhatta) 20:01:03 &lt;zzz&gt; ок, nextloop сделал PR для f-droid, он ещё не появился, но, надеюсь, скоро появится 20:01:30 &lt;zzz&gt; по Debian мы всё ещё не получили вестей от mhatta и пропустили дедлайн Bionic 20:01:51 &lt;zzz&gt; что-нибудь ещё по 1) ? 20:03:01 &lt;zzz&gt; 2) 0.9.34 обновление (zzz) 20:03:37 &lt;zzz&gt; мы на середине запланированного 10-недельного цикла. Я установил крайний срок checkin через 4 1/2 недели. Заморозка тегов через 3 недели, релиз через 5 недель 20:04:03 &lt;zzz&gt; у нас 16K строк различий. Самое заметное изменение — часть 2 переработки susimail. Остальное — исправления повсюду 20:04:28 &lt;zzz&gt; призываю всех в команде исправить несколько тикетов к релизу, если это вообще возможно 20:05:01 &lt;zzz&gt; мы уже прошли дедлайн на «большие изменения», но всё ещё надеемся на разные исправления от всех 20:05:21 &lt;zzz&gt; и, конечно, тестирование dev-сборок — тоже задача для всех, пожалуйста, помогайте 20:05:31 &lt;zzz&gt; что-нибудь ещё по 2) ? 20:07:01 &lt;zzz&gt; 3) Статус-скрам (zab) всё твоё 20:07:04 &lt;eche|on&gt; не особо 20:07:11 &lt;zlatinb&gt; Привет. Мы пройдёмся по очереди, и когда назовут ваше имя, пожалуйста, кратко расскажите: 20:07:21 &lt;zlatinb&gt; 1) чем вы занимались с прошлого скрама 20:07:29 &lt;zlatinb&gt; 2) что планируете делать в следующем месяце 20:07:44 &lt;zlatinb&gt; 3) что вас блокирует или нужна ли помощь от кого-то 20:08:11 &lt;zlatinb&gt; Пожалуйста, подождите окончания скрама, если хотите задать вопрос или оставить комментарий 20:08:21 &lt;zlatinb&gt; поехали — zzz, начни 20:09:10 &lt;zzz&gt; ок. В дополнение к уже сказанному... я работал над улучшением поддержки ssl в консоли и eepsites; улучшениями upnp; исправлениями ipv6; и разным рефакторингом 20:09:40 &lt;zzz&gt; Ожидаю продолжить работу над ssl и ipv6 в следующем месяце, а также завершить прочие исправления к релизу, который будет в начале апреля 20:10:06 &lt;zzz&gt; Меня блокирует работа над предложениями, жду совместной работы со str4d 20:10:07 &lt;zzz&gt; EOT 20:10:41 &lt;zlatinb&gt; eche|on: пожалуйста, начинай 20:11:07 &lt;eche|on&gt; ок, я работал над trac, форумом и блогом 20:11:28 &lt;eche|on&gt; в следующем месяце это продолжится, немного больше PR, обновление финансов,... 20:11:39 &lt;eche|on&gt; сейчас всё ок, на следующей неделе я в поездке 20:12:12 &lt;zlatinb&gt; отлично. meeh, ты здесь? Можешь дать апдейт? 20:12:38 &lt;meeh&gt; Да, момент 20:13:45 &lt;meeh&gt; Я работал над частью лаунчера для OSX, потому что она меня дико бесит, так как я на OSX; также последние 1,5 дня я потратил на миграцию нашей ужасной sqlite БД (trac) на что-то, что масштабируется 20:13:53 &lt;meeh&gt; Пытаюсь избежать той проблемы с нулевым байтом 20:14:31 &lt;meeh&gt; Похоже, теперь всё заработает, если я заранее вручную определю все таблицы в pgsql, прежде чем пытаться импортировать (тогда без таблиц) 20:15:37 &lt;meeh&gt; И да, возможно, у меня будет что-то по экспорту git-&gt;monotone 20:15:45 &lt;meeh&gt; У меня всё 20:16:22 &lt;zlatinb&gt; ок, ничто не блокирует, я так понимаю? 20:16:46 &lt;meeh&gt; нет  20:16:50 &lt;meeh&gt; Всё отлично :) 20:17:16 &lt;zlatinb&gt; отлично. psi, хочешь присоединиться к веселью? 20:17:22 &lt;psi&gt; конечно 20:17:28 &lt;psi&gt; посмотрим 20:17:47 &lt;psi&gt; 1) это мой первый скрам для i2p  20:18:18 &lt;psi&gt; 2) в этом месяце я сделаю libsam супер-отполированным и классным 20:18:32 &lt;psi&gt; возможно, добавлю вариант на epoll/kqueue 20:18:57 &lt;psi&gt; 3) сейчас жду ревью на PR, который я сделал в github, для libsam 20:19:00 &lt;psi&gt; EOT 20:19:20 &lt;zlatinb&gt; здорово 20:19:24 &lt;zlatinb&gt; str4d: ты здесь? 20:19:51 &lt;zlatinb&gt; sadie, может, ты? 20:20:09 &lt;zzz&gt; sadie сказала, что, вероятно, пропустит 20:20:41 &lt;zlatinb&gt; и str4d, похоже, отошёл 20:20:55 &lt;zlatinb&gt; думаю, на этом скрам завершён — manas освобождён, а mhatta отсутствует 20:21:20 &lt;zzz&gt; ок, что-нибудь ещё по 3)? что-нибудь ещё для собрания? 20:21:34 &lt;zlatinb&gt; итак, есть ли у кого вопросы или комментарии по тому, что поднималось во время скрама? 20:21:41 &lt;meeh&gt; У меня есть вопрос относительно Oracle, лицензии и нас, когда будет время для вопросов/ответов 20:21:54 &lt;zlatinb&gt; (это часть про блокирующих/заблокированных) 20:22:05 &lt;zlatinb&gt; meeh: ок, можем поговорить после встречи 20:22:43 &lt;zzz&gt; Добавлю лишь, что меня блокируют все возможные изменения и улучшения пакетирования — жду mhatta 20:23:12 &lt;zzz&gt; и по функции уведомления при запуске Tails — аналогично 20:24:22 &lt;zlatinb&gt; ок. Думаю, это завершает 3) 20:24:33 &lt;zzz&gt; ок, что-нибудь ещё для собрания? 20:25:02 * zzz берёт молоточек 20:25:27 &lt;i2pr&gt; [Slack/str4d] Здесь 20:25:38 * zzz кладёт молоточек 20:25:38 &lt;zlatinb&gt; ohai 20:25:39 &lt;i2pr&gt; [Slack/str4d] Извините за задержку, снова проблемы с интернетом 20:26:13 &lt;zlatinb&gt; итак, кратко: 1) что сделал 2) что собираешься делать 3) есть блокеры / нужна помощь? 20:27:58 &lt;i2pr&gt; [Slack/str4d] 1) исправление ошибок, работа над релизом, патчсет UI консоли router, работа над Android и делегирование ключа подписи, триаж тикетов, статья XRDS 20:29:14 &lt;i2pr&gt; [Slack/str4d] О, и сотрудничество с Ura 20:29:24 &lt;i2pr&gt; [Slack/str4d] (плюс обычные встречи и т. п.) 20:31:40 &lt;i2pr&gt; [Slack/str4d] 2) Перенести все предложения на новый форум, завершить NTCP Noise draft как новое предложение, встреча Tor Dev, синк с Ura, синк с dawuud по SPHINCS, возможно, рецензирование статьи, правки статьи XRDS, триаж тикетов 20:34:49 &lt;zlatinb&gt; ты чем-то заблокирован или нужна чья-то помощь? 20:34:50 &lt;i2pr&gt; [Slack/str4d] 3) Пока ничего, но была бы полезна помощь с аутричем к людям, заинтересованным в ревью 20:35:07 &lt;i2pr&gt; [Slack/str4d] О, список рассылки 20:35:20 &lt;zzz&gt; ок, что-нибудь ещё по 3)? что-нибудь ещё для собрания? 20:36:03 * zzz снова берёт молоточек 20:36:23 &lt;zzz&gt; zab, мне нравится схема 1-2-3, это сработало хорошо 20:37:01 * zzz **стучит** молоточком и закрывает собрание </div>
