---
title: "Встреча разработчиков I2P - 06 ноября 2018 года"
date: 2018-11-06
author: "eche|on"
description: "Протокол встречи разработчиков I2P за 6 ноября 2018 года."
categories: ["meeting"]
---

## Краткий обзор

<p class="attendees-inline"><strong>Присутствовали:</strong> echelon, str4d, meeh, zlatinb</p>

## Журнал встречи

<div class="irc-log"> &lt;eche|on&gt; 0) Привет &lt;eche|on&gt; 1) статус разработки 0.9.38 (echelon) &lt;eche|on&gt; 2) статус LS2 (echelon) &lt;eche|on&gt; 3) статус scrum (zlatinb) &lt;eche|on&gt; других тем в ветку на i2p ранее не добавляли. &lt;eche|on&gt; 0) &lt;eche|on&gt; привет! &lt;eche|on&gt; добро пожаловать! &lt;zlatinb&gt; привет &lt;eche|on&gt; есть дополнения к повестке? &lt;eche|on&gt; похоже, нет &lt;eche|on&gt; 1) статус разработки 0.9.38 &lt;eche|on&gt; 0.9.38 будет в основном обновлением консоли; sadie и команда UX, UI усердно над этим работают, как было видно в пятничном прямом стриме, который сделал alex &lt;eche|on&gt; со спецификациями трудно, но прогресс хороший &lt;eche|on&gt; мы выясняем, что можно изменить в консоли, и включим первые части в 0.9.38 &lt;eche|on&gt; по планам, потребуется несколько месяцев, чтобы внести все изменения; не всё войдёт в 0.9.38 &lt;str4d&gt; привет &lt;eche|on&gt; сейчас план выпуска 0.9.38 — декабрь, незадолго до 35c3 &lt;eche|on&gt; ещё что-то по пункту 1) ? &lt;zlatinb&gt; я думал, 0,9.38 будет в январе, но ладно &lt;eche|on&gt; да, если работы окажется слишком много, перенесём на январь, после 35c3 &lt;zlatinb&gt; у меня по пункту 1) больше ничего &lt;eche|on&gt; ок &lt;eche|on&gt; 2) обновление статуса LS2 &lt;eche|on&gt; здесь важных обновлений нет; идут встречи разработчиков, темы обсуждаются, но код пока не публиковался &lt;eche|on&gt; работа сложная и тяжёлая, тем много, это занимает больше времени; предположительно не раньше .40 &lt;eche|on&gt; ещё что-то по пункту 2) &lt;eche|on&gt; ? &lt;str4d&gt; Кому интересно дать отзыв, посмотрите https://geti2p.net/spec/proposals/123-new-netdb-entries (именно вокруг этого сейчас сосредоточено большинство изменений) &lt;eche|on&gt; да, пожалуйста, участвуйте и оставляйте обратную связь &lt;eche|on&gt; тогда передаю слово zlatinb по пункту 3) статус scrum &lt;zlatinb&gt; привет.  Сейчас в канале только eche|on и meeh, так что почему бы вам не продолжить и не дать нам 1-2-3 (параллельно) &lt;eche|on&gt; 1) работаю над финансированием, сервером, готовлюсь к 35c3, купил билеты &lt;eche|on&gt; 2) продолжаю эту работу &lt;eche|on&gt; 3) блокеров нет &lt;eche|on&gt;  &lt;meeh&gt; 1) чистка лаунчера OSX и профиль Firefox &lt;meeh&gt; 2) миграция сервера &lt;meeh&gt; 3) разработка Testnet (тестовая сеть) &lt;meeh&gt; 4) блокеров нет &lt;zlatinb&gt; Мои: 1) в прошлом месяце я работал над UX с Sadie и Alex, определением Testnet (пост на форуме zzz.i2p) и кастомным профилем Firefox для I2P (пост на i2pforum) 2) ещё UX, сертификат для подписи кода 3) блокеров нет &lt;str4d&gt; ERR_OUT_OF_BOUNDS_WRITE &lt;zlatinb&gt; лол &lt;eche|on&gt; верно, пожалуйста, протестируйте профиль Firefox для I2P, zlatinb, пожалуйста, поделись ссылкой &lt;zlatinb&gt; https://github.com/eyedeekay/firefox.profile.i2p/releases &lt;eche|on&gt; спасибо &lt;meeh&gt; класс, спасибо &lt;eche|on&gt; насчёт 35c3: основная команда встретится в Лейпциге &lt;eche|on&gt; если кто-то ещё хочет прийти, мы будем рады встретиться и уделить время обсуждению тем I2P или просто выпить кофе/пива/сладостей &lt;eche|on&gt; Ок, это всё по повестке, есть дополнения? &lt;str4d&gt; Хорошо повеселиться! Меня не будет на 35c3 в этом году, но я буду на RWC в январе. &lt;eche|on&gt; *я разминаю сайдкик-баффер* &lt;eche|on&gt; отлично, alex, помимо sadie, тоже планирует присутствовать &lt;eche|on&gt; *сайдкик-баффер размахивается* &lt;str4d&gt; Aesome &lt;str4d&gt; s/Ae/Awe/ &lt;eche|on&gt; *бафф* встреча закрыта. Спасибо за участие. Увидимся снова на следующей встрече в декабре, 4-го, в 20:00 UTC </div>
