---
title: "Встреча разработчиков I2P - 02 октября 2018 года"
date: 2018-10-02
author: "zzz"
description: "Протокол встречи разработчиков I2P от 2 октября 2018 года."
categories: ["meeting"]
---

## Краткая сводка

<p class="attendees-inline"><strong>Присутствовали:</strong> alex, anonymousmaybe, DogeDollars, echelon, villain, zlatinb, zzz</p>

## Протокол встречи

<div class="irc-log"> 20:00:00 &lt;zzz&gt; 0) Привет 20:00:00 &lt;zzz&gt; 1) статус разработки 0.9.37 (zzz) 20:00:00 &lt;zzz&gt; 2) статус LS2 (zzz) 20:00:00 &lt;zzz&gt; 3) Статус скрама (zlatinb) 20:00:03 &lt;zzz&gt; 0) Привет 20:00:05 &lt;zzz&gt; Привет 20:00:11 &lt;zlatinb&gt; привет 20:00:17 &lt;zzz&gt; 1) статус разработки 0.9.37 (zzz) 20:00:41 &lt;zzz&gt; как большинство из вас знает, мы сдвинули релиз 37 на пару недель. Дедлайн на коммиты был вчера, релиз будет в четверг 20:00:57 &lt;zzz&gt; в нём очень мало изменений, кроме включения NTCP2 по умолчанию 20:01:28 &lt;zzz&gt; лаунчер для OSX не будет готов к релизу, но мы видим очень хороший прогресс 20:01:54 &lt;zzz&gt; если всё пойдёт хорошо, это будет наш последний релиз в этом году. Впереди праздники и CCC, ожидаем 38 в январе 20:01:59 &lt;zzz&gt; что‑нибудь ещё по пункту 1)? 20:02:30 &lt;villain&gt; привет, ребята 20:02:43 &lt;zzz&gt; 2) статус LS2 (zzz) 20:02:59 &lt;zzz&gt; за последние 3 месяца у нас было 12 встреч, и мы движемся медленно, но неуклонно 20:03:39 &lt;zzz&gt; мы хорошо понимаем, что нужно для новой криптографии, и согласовали большинство общих вопросов о том, как добавлять новую криптографию и как вводить и выводить новые LS из netdb 20:03:40 &lt;eche|on&gt; привет 20:04:16 &lt;eche|on&gt; пока звучит отлично 20:04:17 &lt;zzz&gt; будем продолжать работу над связанными вопросами, такими как зашифрованные leasesets и масштабный мультихоминг, а также начнём обсуждать специфику конкретных вариантов новой криптографии 20:04:51 &lt;zzz&gt; ожидаю, что встречи по LS2 продолжатся ещё какое‑то время, так что, если вам интересно, присоединяйтесь к обсуждениям 20:05:02 &lt;zzz&gt; что‑нибудь ещё по пункту 2)? 20:05:14 &lt;eche|on&gt; приятно видеть прогресс 20:06:14 &lt;zzz&gt; 3) Статус скрама (zlatinb) 20:06:18 &lt;zzz&gt; заб, слово тебе 20:06:44 &lt;zlatinb&gt; хорошо, давайте проведём скрам, как обычно: 1) чем вы занимались в прошлом месяце 2) что собираетесь делать в следующем месяце 3) есть ли блокеры? 20:07:02 &lt;zlatinb&gt; villain: думаю, это будет твой первый настоящий скрам, так что начни ты :) 20:08:23 &lt;zlatinb&gt; villain? 20:08:26 &lt;villain&gt; ок, 1) выпустил библиотеку SAM для asyncio https://github.com/l-n-s/i2plib и её документацию, сделал GUI‑приложение для обмена файлами на её основе https://github.com/l-n-s/QuickShare, разобрался, как работает JSP в RouterConsole, сделал первый релиз rpm‑пакета для CentOS и Fedora и настроил репозиторий COPR для rpm‑пакетов https://copr.fedorainfracloud.org/coprs/supervillain/I2P/ 20:08:56 &lt;zlatinb&gt; ок, вернёмся к тебе.  zzz, как насчёт того, чтобы ты начал? 20:08:59 &lt;eche|on&gt; 1) обслуживание серверов, покрытие простоев серверов, управление финансами 2) продолжать эту работу, получить новые стикеры, 3) блокеров пока нет :-) 20:09:04 &lt;villain&gt; 2) заставить пакет Fedora использовать системные библиотеки, поработать над лучшим дизайном Router Console после релиза, опубликовать статью о разработке приложений I2P через SAM API 20:09:09 &lt;zlatinb&gt; ой, извините 20:09:12 &lt;eche|on&gt; упс 20:09:29 &lt;villain&gt; 3) нужно что‑то сделать с зависимостью Jetty в Fedora, поскольку мы поддерживаем только v9.2, а в Fedora — v9.4 20:09:39 &lt;DogeDollars&gt; лол 20:10:03 &lt;zzz&gt; ура, параллельный скрам 20:10:11 &lt;zzz&gt; у меня: 20:10:12 &lt;villain&gt; :D 20:10:39 &lt;eche|on&gt; villain: насчёт Jetty, нужно больше работы, насколько я знаю, они изменили некоторые API между версиями 20:10:44 &lt;zzz&gt; 1) много мелких исправлений в NTCP2, всплывших после релиза 36, спасибо всем тестировщикам 20:11:11 &lt;zzz&gt; подготовка к релизу 37, тестирование установщика для OSX, другие исправления и исследования, исследования по LS2 20:11:42 &lt;zzz&gt; 2) релиз 37, начало серьёзной работы по миграции на новый формат базы данных geoip, больше по LS2, больше исправлений, работа с командами PR/UI над идеями для консоли 20:12:23 &lt;zzz&gt; 3) блокеров нет... также замечу, из‑за некоторых личных обязательств я работаю примерно на полставки в прошлом месяце и в следующем 20:12:24 &lt;zzz&gt; EOT 20:12:52 &lt;zlatinb&gt; хорошо, eche|on? 20:12:59 &lt;eche|on&gt; 1) обслуживание серверов, покрытие простоев серверов, управление финансами 2) продолжать эту работу, получить новые стикеры, 3) блокеров пока нет :-) 20:13:22 &lt;zlatinb&gt; отлично, спасибо 20:13:33 &lt;zlatinb&gt; alex_the_designer: раз уж ты только что присоединился, у нас ежемесячный скрам 20:13:46 &lt;alex_the_designer&gt; привет! 20:13:55 &lt;zlatinb&gt; хочешь рассказать нам: 1) чем занимался в прошлом месяце 2) что собираешься делать в следующем 3) есть ли у тебя блокеры 20:15:04 &lt;alex_the_designer&gt; 1. я проводил стримы по пятницам. За это время понемногу продвигал обновление сайта. Ещё я создал опрос, чтобы помочь нам с брендингом и дизайном.  20:16:15 &lt;alex_the_designer&gt; 2. продолжу стримы, но постараюсь завершить веб‑разработку вне стримов. Я также немного задержал обновлённый whitepaper; хочу к концу месяца сделать как минимум план и черновик 20:17:22 &lt;alex_the_designer&gt; 3. единственный блокер на данный момент — немного не хватает знаний о том, как текущий веб‑фреймворк генерирует пути. Ничего критичного, просто нужно больше читать документацию и ковыряться 20:18:28 &lt;zlatinb&gt; ок, я поговорю об опросе чуть подробнее после скрама.  Спасибо 20:18:32 &lt;zlatinb&gt; meeh: ты здесь? 20:20:10 &lt;zlatinb&gt; meeh? 20:21:00 &lt;zlatinb&gt; не стесняйся выдать свои 1‑2‑3, когда появишься 20:21:20 &lt;zlatinb&gt; на этом EOT для скрама, но я хотел бы немного поговорить об опросе Алекса 20:21:27 &lt;zzz&gt; давай 20:22:17 &lt;zlatinb&gt; всем в канале: пожалуйста, подумайте над этим опросом и заполните его.  Он размещён на Google Forms, но (если вы не сделаете чего‑нибудь глупого) сопоставить ваш Google ID с вашей персоной в I2P невозможно 20:22:46 &lt;zlatinb&gt; вот ссылка: https://docs.google.com/forms/d/e/1FAIpQLSdVCHXXBnHOrPpR6RH2DkCf3Q4W1kPBpg0QWToxfday0xqNAg/viewform 20:23:14 &lt;zlatinb&gt; alex_the_designer: скажи, пожалуйста, пару слов о том, как этот опрос поможет тебе в творческом процессе 20:23:21 &lt;alex_the_designer&gt; конечно! 20:24:14 &lt;alex_the_designer&gt; начнём с базового: важно понимать различия между тем, как мы, внутренние мейнтейнеры, воспринимаем полезность системы и наше представление как бренда, и тем, как пользователи воспринимают полезность системы и свою человеческую идентичность 20:24:41 &lt;alex_the_designer&gt; это довольно глубоко, но есть и совсем простые вещи, которые мы можем использовать 20:25:22 &lt;villain&gt; о, это имеет смысл 20:25:25 &lt;alex_the_designer&gt; например, если мы обнаружим, что у многих людей агрессивная позиция, мы можем использовать базовую теорию цвета и понять, что огненные цвета (красные, жёлтые, оранжевые) уместны 20:25:34 &lt;anonymousmaybe&gt; серьёзно? "что I2P должно учитывать, чтобы решить, для кого I2P?" 20:25:55 &lt;alex_the_designer&gt; все вопросы серьёзные, анон :D 20:26:19 &lt;villain&gt; я просто не понял: эти вопросы личные или связаны с видением проекта? 20:26:48 &lt;villain&gt; скоро заполню 20:27:02 &lt;alex_the_designer&gt; важно немного рассказать о себе, о своих ценностях и идеалах для проекта 20:27:31 &lt;anonymousmaybe&gt; alex_the_designer да, этот вопрос как‑то не очень, потому что I2P для всех, тут и вопросов нет  20:27:46 &lt;alex_the_designer&gt; там есть неявное предположение, что то, кто мы есть, и то, что мы делаем, не разделены по блокам, а, скорее, питают друг друга :D 20:28:36 &lt;anonymousmaybe&gt; мне нравится компартментализация, поэтому я и использую Qubes :p 20:28:42 &lt;alex_the_designer&gt; анон, говорить, что это для всех, не совсем корректно, правда? 20:28:57 &lt;alex_the_designer&gt; например, государства слежки :D 20:29:48 &lt;zzz&gt; что‑нибудь ещё по поводу опроса? 20:29:52 &lt;alex_the_designer&gt; однако универсальность может быть результатом, так что если вы в это сильно верите, пожалуйста, напишите об этом :D 20:30:10 &lt;zlatinb&gt; с моей стороны — нет (по поводу опроса) 20:30:25 &lt;zzz&gt; что‑нибудь ещё для встречи? 20:30:51 &lt;anonymousmaybe&gt; zzz, рассматривали ли вы изоляцию (sandboxing) I2P? 20:30:54 &lt;alex_the_designer&gt; я просто скажу, что ваши усилия с опросом очень ценятся. Я знаю, он довольно длинный 20:31:16 &lt;zzz&gt; спасибо, что занялся этим, alex 20:31:30 &lt;anonymousmaybe&gt; alex_the_designer да, заполню 20:31:46 &lt;zzz&gt; anonymousmaybe, насколько я знаю — нет, и я не тот человек, которого стоит спрашивать, но вы можете поднять это в этом канале после встречи 20:31:50 &lt;zzz&gt; что‑нибудь ещё для встречи? 20:32:16 * zzz хватает baffer 20:33:00 * zzz *baffffs* закрывает встречу </div>
