---
title: "Встреча разработчиков I2P - 3 апреля 2018 г."
date: 2018-04-03
author: "zzz"
description: "Протокол встречи разработчиков I2P от 3 апреля 2018 года."
categories: ["meeting"]
---

## Краткое резюме

<p class="attendees-inline"><strong>Присутствовали:</strong> manas, meeh, str4d, zlatinb, zzz</p>

## Журнал встречи

<div class="irc-log"> 20:00:01 &lt;zzz&gt; 0) Привет 20:00:01 &lt;zzz&gt; 1) 0.9.34 обновление (zzz) 20:00:01 &lt;zzz&gt; 2) 0.9.34 блокирующие тикеты (str4d) 20:00:01 &lt;zzz&gt; 3) 0.9.34 Android/Maven сборка и роли/график релиза (str4d/meeh) 20:00:01 &lt;zzz&gt; 4) Предлагается удалить open4you.i2p и git.repo.i2p с главной страницы консоли (anonymousmaybe) 20:00:01 &lt;zzz&gt; 5) 0.9.35 план (zzz) 20:00:01 &lt;zzz&gt; 6) NTCP2 план (zzz) 20:00:01 &lt;zzz&gt; 7) Статус-скрам (zab) 20:00:05 &lt;zzz&gt; 0) Привет 20:00:07 &lt;zzz&gt; Привет 20:00:30 &lt;zzz&gt; добро пожаловать на 269-е собрание, серия которых длится уже почти 16 лет 20:00:33 &lt;manas&gt; Хэй 20:00:43 &lt;zlatinb&gt; hi 20:00:44 &lt;zzz&gt; 1) 0.9.34 обновление (zzz) 20:00:55 &lt;zzz&gt; ок, срок для переводов и check-in через 3 дня 20:01:20 &lt;zzz&gt; за последнее время новых багрепортов немного 20:01:36 &lt;zzz&gt; так что всё выглядит неплохо, остаётся пункт 2) 20:01:56 &lt;zzz&gt; последние пару недель я работал над .35 и дальше 20:02:04 &lt;zzz&gt; что-нибудь ещё по 1) ? 20:03:00 &lt;zzz&gt; 2) 0.9.34 блокирующие тикеты (str4d) 20:03:25 &lt;i2pr&gt; [Slack/str4d] Hi :B 20:03:32 &lt;zzz&gt; у str4d несколько блокирующих тикетов, которым уже несколько месяцев, их уже переносили через пару релизов 20:03:38 &lt;manas&gt; привет, str4d 20:03:38 &lt;zzz&gt; str4d, каков твой план по ним? 20:04:10 &lt;i2pr&gt; [Slack/str4d] Вижу два блокирующих тикета. 20:04:19 &lt;i2pr&gt; [Slack/str4d] Один — reseeding на старых Android. 20:04:39 &lt;zzz&gt; ок, хорошо, 2 лучше, чем «несколько» 20:04:45 &lt;i2pr&gt; [Slack/str4d] По нему мы сузили диапазон, где проявляется проблема, но тогда не смогли найти фикc (тот, что пробовали, не сработал) 20:05:07 &lt;i2pr&gt; [Slack/str4d] Сейчас у меня нет времени этим заниматься, а старые версии постепенно используются всё меньше 20:05:24 &lt;i2pr&gt; [Slack/str4d] Так что я думаю, что нам стоит просто прекратить поддержку старых версий Android 20:05:59 &lt;i2pr&gt; [Slack/str4d] Заметьте, что Google Play Store ввёл требования, чтобы новые загрузки приложений соответствовали более новым API, так что, если мы хотим продолжать публиковаться через GPlay, нас в этом смысле могут «поджать» 20:07:02 &lt;zzz&gt; а второй? 20:07:16 &lt;i2pr&gt; [Slack/str4d] Отказ от поддержки старых API относительно просто сделать в рамках следующего обновления, если мы согласны. 20:08:03 &lt;i2pr&gt; [Slack/str4d] Второй — исправления переведённых строк из 0.9.31 (в OP сказано «незначительно, но классифицируется как блокирующее») 20:09:19 &lt;i2pr&gt; [Slack/str4d] Часть я исправил локально, но не было времени извлечь и отправить. 20:09:41 &lt;zzz&gt; Полагаю, вопрос в том, собираешься ли ты вообще делать какие-либо исправления ошибок в UI. Последний фикс от тебя мы видели 5 месяцев назад. Месяц назад я выделил около 10 тикетов, которые хотел бы увидеть исправленными к .34. Планируешь ли ты в дальнейшем заниматься UI или нам искать замену? 20:09:58 &lt;i2pr&gt; [Slack/str4d] Реалистично, если оставить это мне, сроки будут продолжать сдвигаться, так как мои приоритеты сейчас в другом. 20:10:39 &lt;i2pr&gt; [Slack/str4d] Я планирую отправить ещё исправления для UI, но у меня нет времени уложиться в достаточно короткие сроки. 20:11:05 &lt;zzz&gt; ок, то есть нам не стоит ожидать от тебя никакой работы по UI, включая даже «простые» исправления, ни для .34, ни позже? 20:11:31 &lt;i2pr&gt; [Slack/str4d] Проблема в том, что слово «простые» тут тащит на себе слишком много :stuck_out_tongue: 20:12:11 &lt;i2pr&gt; [Slack/str4d] Для .34 — верно, не ждите от меня работы по UI. 20:12:15 &lt;zzz&gt; ок. Жаль, что мы не знали этого месяцы назад. Мы потеряли очень много времени. Начнём перераспределять работу и искать замену. 20:12:22 &lt;zzz&gt; что-нибудь ещё по 2) ? 20:13:01 &lt;i2pr&gt; [Slack/str4d] Готов передать наборы патчей другим для извлечения «простых» исправлений — возможно, у них получится лучше, чем у меня, бороться с monotone+git 20:13:23 &lt;zzz&gt; 3) 0.9.34 Android/Maven сборка и роли/график релиза (str4d/meeh) 20:14:03 &lt;zzz&gt; Хотелось бы понять, договорились ли str4d и meeh, кто что делает для релизов .34 maven/fdroid/android, чтобы я знал, с кого спрашивать и когда это произойдёт 20:15:37 &lt;i2pr&gt; [Slack/str4d] У meeh есть ключи подписи для Android и FDroid 20:15:51 &lt;meeh&gt; Можем сейчас разобраться. Как думаешь, str4d, у тебя есть на это время или мне заняться? 20:16:16 &lt;i2pr&gt; [Slack/str4d] Я был бы рад, если бы ты сделал это, а я бы подсказывал по ходу :slightly_smiling_face: 20:16:31 &lt;i2pr&gt; [Slack/str4d] (потому что хочу развить наши возможности по релизам) 20:16:47 &lt;zzz&gt; meeh, тебя это устраивает? 20:17:00 &lt;i2pr&gt; [Slack/str4d] Можем назначить время и сделать это в паре. 20:17:16 &lt;meeh&gt; Да, так и сделаем. Это лучший вариант, чтобы ты ввёл меня в курс как и что делать 20:17:29 &lt;zzz&gt; как насчёт maven central? 20:17:45 &lt;i2pr&gt; [Slack/str4d] Сейчас только у меня есть учётные данные для него. 20:18:08 &lt;meeh&gt; Да, у меня нет доступа к maven 20:18:22 &lt;i2pr&gt; [Slack/str4d] Чтобы это изменить, с Sonatype нужно пройти несколько формальностей 20:18:29 &lt;zzz&gt; итак, ты сам это сделаешь или дашь meeh права? Мне нужно знать ответственного и когда это случится 20:18:39 &lt;i2pr&gt; [Slack/str4d] (смутно вспоминая, что приходилось делать при первоначальной настройке) 20:18:52 &lt;i2pr&gt; [Slack/str4d] Я сделаю это для .34 20:19:21 &lt;i2pr&gt; [Slack/str4d] (скорее всего в той же парной сессии с meeh) 20:19:57 &lt;zzz&gt; ок, могу я назначить вам двоим двухнедельный дедлайн, чтобы всё выпустить? Если я выложу своё к 10 апреля, то это будет 24 апреля. ок? 20:20:41 &lt;i2pr&gt; [Slack/str4d] Ок. 20:20:51 &lt;zzz&gt; ок, meeh? 20:20:56 &lt;i2pr&gt; [Slack/str4d] Я в Денвере на неделе, начинающейся 9-го, затем на следующей неделе вернусь в Великобританию 20:21:09 &lt;i2pr&gt; [Slack/str4d] Так что какую неделю ни выберем — подстроимся под часовой пояс meeh 20:21:11 &lt;meeh&gt; Ага 20:21:39 &lt;zzz&gt; ок. meeh, ты ещё должен мне подтверждение, что проверил отчёт о сбоях в gplay 20:21:45 &lt;zzz&gt; что-нибудь ещё по 3) ? 20:21:49 &lt;meeh&gt; Думаю, смогу подстроиться под то, что подойдёт для str4d в эти сроки 20:22:27 &lt;zzz&gt; 4) Предлагается удалить open4you.i2p и git.repo.i2p с главной страницы консоли (anonymousmaybe) 20:22:48 &lt;zzz&gt; ок, anonymousmaybe сообщает, что эти два сайта были недоступны неделями или месяцами и рекомендует удалить их с консоли router 20:22:55 &lt;zzz&gt; есть возражения? 20:23:28 &lt;i2pr&gt; [Slack/str4d] git.repo.i2p уже какое-то время не работает, в основном потому, что у меня не было времени зайти и поднять его снова. 20:23:53 &lt;zzz&gt; то есть возражений не слышу :) 20:23:55 &lt;i2pr&gt; [Slack/str4d] Если нужно, чтобы он снова работал, я найду время это сделать. Но и против удаления я не возражаю. 20:24:06 &lt;zzz&gt; если нет, удалю их оба к .34 20:24:31 &lt;i2pr&gt; [Slack/str4d] По open4you.i2p возражений нет 20:24:33 &lt;zzz&gt; можете подать заявку на повторное включение по нашей стандартной процедуре, когда он будет поднят и стабилен 20:25:00 &lt;zzz&gt; иметь мёртвые ссылки на нашей домашней странице консоли — это ужасный пользовательский опыт, и мы обязаны перед пользователями либо поддерживать их в рабочем состоянии, либо удалять 20:25:06 &lt;i2pr&gt; [Slack/str4d] ACK (я следовал этой процедуре в первый раз, IIRC :D) 20:25:15 &lt;zzz&gt; ок, что-нибудь ещё по 4) ? 20:25:54 &lt;zzz&gt; 5) 0.9.35 план (zzz) 20:26:11 &lt;zzz&gt; ок, неделю или две назад мы провели встречу по дорожной карте, и дорожная карта на нашем сайте отражает результаты 20:26:22 &lt;zzz&gt; всё остальное перенесено на 36/37 20:26:35 &lt;zzz&gt; уже пару недель плотно работаем над функциями 35 20:26:55 &lt;zzz&gt; это тот подход, по которому я хочу работать в каждом релизе — когда работа выполняется заранее и затем сливается в начале цикла 20:27:13 &lt;i2pr&gt; [Slack/str4d] +1 20:27:13 &lt;zzz&gt; в плане выпуск .35 в середине-конце июня, стандартный 10-недельный цикл 20:27:34 &lt;manas&gt; Будет ли встреча, похожая на предыдущую, перед релизом .35? 20:27:57 &lt;zzz&gt; да, я хотел бы проводить встречу по дорожной карте за несколько недель до каждого релиза 20:28:06 &lt;manas&gt; ок, звучит хорошо 20:28:20 &lt;zzz&gt; что-нибудь ещё по 5) ? 20:28:35 &lt;zzz&gt; s/all the// 20:29:08 &lt;i2pr&gt; [Slack/str4d] .35 roadmap выглядит разумно для меня 20:29:24 &lt;i2pr&gt; [Slack/str4d] +1 за улучшения настройки приватного тестнета :smile: 20:30:01 &lt;zzz&gt; 6) NTCP2 план (zzz) 20:30:09 &lt;manas&gt; Я писал на форуме немного с опозданием, но хотел бы провести встречу (или обсудить на следующей встрече) детали приватного тестнета 20:30:30 &lt;zzz&gt; ок, мы собрали команду с представителями всех 3 проектов. Пока провели две встречи и выложили новую версию предложения 20:30:39 &lt;meeh&gt; manas, свяжусь с тобой через день-два, я тоже что-то сделал по теме 20:30:43 &lt;zzz&gt; планируем встречаться раз в неделю и публиковать новый черновик после каждой встречи 20:30:49 &lt;manas&gt; meeh: хорошо :) 20:31:02 &lt;zzz&gt; цель — закончить к концу апреля и иметь тестовые реализации к концу мая. 20:31:19 &lt;zzz&gt; следующая встреча — в #ntcp2 9 апреля, 16:00 UTC, всем добро пожаловать. 20:31:20 &lt;i2pr&gt; [Slack/str4d] Какое предложение продвигается? 20:31:36 &lt;zzz&gt; та версия, которую мы выложили вчера. 20:31:52 &lt;zlatinb&gt; она доступна на clearnet форуме, str4d  20:32:16 &lt;zzz&gt; вообще-то, это на сайте. предложение 111. 20:32:56 &lt;i2pr&gt; [Slack/str4d] Ок, значит это обновление, которое предложил я 20:33:06 &lt;zzz&gt; Комментарии можно оставлять на i2pforum.i2p, i2pforum.i2p, в тикете trac, в треде на zzz.i2p, в #ntcp2, здесь, можете написать мне по email — как угодно. Clearnet или нет. Мы рады участию всех. 20:33:11 &lt;i2pr&gt; [Slack/str4d] Мне нужно проверить, соответствует ли тому, над чем я работал локально, то, что выложено на сайт 20:33:46 &lt;zzz&gt; как я писал тебе по email неделю назад, отдельного предложения от тебя мы не требуем. 20:34:12 &lt;zzz&gt; 111 будет предложением, и мы будем обновлять его каждую неделю после нашей встречи.\ 20:34:33 &lt;i2pr&gt; [Slack/str4d] Я напишу тебе после встречи. 20:34:40 &lt;zzz&gt; что-нибудь ещё по 6) ? 20:36:00 &lt;zzz&gt; 7) Статус-скрам (zab) 20:36:04 &lt;zzz&gt; слово тебе, zlatinb  20:36:30 &lt;zlatinb&gt; Привет. Прежде чем начнём скрам, всем, кто хочет получить оплату, пожалуйста, заполните таймшит/заявку, которую zzz выложил на своём форуме  20:36:55 &lt;zlatinb&gt; и пришлите форму мне по email 20:36:58 &lt;zlatinb&gt; теперь к скраму 20:37:01 &lt;zzz&gt; ок, предлагаю подождать как минимум до последней недели месяца, чтобы люди знали, сколько они отработали к тому моменту? 20:37:42 &lt;i2pr&gt; [Slack/str4d] Согласен. Насколько я понимаю, квартал начался в феврале 20:37:43 &lt;zlatinb&gt; конечно, но мне потребуется несколько дней после получения формы 20:38:09 &lt;manas&gt; Думаю, в посте было сказано: не раньше 23 апреля 20:38:29 &lt;zzz&gt; В посте я писал: отправлять по email можно не раньше 23 апреля и не позже 30 апреля. Но правила устанавливаешь ты, я обновлю. 20:38:49 &lt;zlatinb&gt; эти даты подходят 20:39:07 * zlatinb попался на том, что не прочитал пост ;-) 20:39:17 &lt;zlatinb&gt; в любом случае :) 20:39:50 &lt;zlatinb&gt; итак, скрам — пройдёмся по очереди; когда назовут ваше имя, пожалуйста, напишите кратко  20:39:56 &lt;zlatinb&gt; 1) чем вы занимались с прошлого скрама 20:40:02 &lt;zlatinb&gt; 2) что планируете делать в следующем месяце 20:40:21 &lt;zlatinb&gt; 3) кто-то вас блокирует или нужна помощь в чём-то 20:40:40 &lt;zlatinb&gt; пожалуйста, сделайте это даже если уже отчитывались на видео-чате, это для истории 20:41:02 &lt;zlatinb&gt; итак, zzz, ты первый 20:41:35 &lt;zzz&gt; спасибо, zlatinb. За последний месяц я много работал над релизом .34, включая множество исправлений и новых функций.  20:42:13 &lt;zzz&gt; Недавно переключился на функции и исследования для 35, включая папки susimail и новый протокол NTCP2 20:42:53 &lt;zzz&gt; в следующем месяце планирую пересмотреть работу, которую мы получили месяц назад, продолжать работу над NTCP2, выпустить релиз 34, 20:43:05 &lt;zzz&gt; и исправлять баги. 3) блокеров нет. EOT. 20:43:18 &lt;zlatinb&gt; спасибо 20:43:26 &lt;zlatinb&gt; eche|off: ты случайно здесь? 20:43:39 &lt;zzz&gt; думаю, нет 20:43:40 &lt;zlatinb&gt; Знаю, он говорил, что не будет, но на всякий случай... 20:44:03 &lt;zlatinb&gt; хорошо. Следующий фулл-таймер — meeh, твоя очередь 20:44:22 &lt;meeh&gt; Основное 20:44:22 &lt;meeh&gt; Скоро закончу MVP нового лаунчера для OSX, улучшаю сервис outproxy и настраиваю его для лучшей производительности. Сделал несколько тестов на Scala, будет больше. И развернул тестовые системы, необходимые для разработки/тестирования как Android, так и OSX. Также потратил время, чтобы снова войти в курс кодовых баз. Немного почитал по предложениям. 20:44:40 &lt;meeh&gt; Разное: многое сейчас не вспомню. 20:45:23 &lt;meeh&gt; На следующий круг: подготовить MVP для OSX. Поразить вас классным браузерным бандлом. Сфокусироваться больше на тестах Scala, Android и документации по участию 20:45:51 &lt;meeh&gt; Блокеры: мм... быть более уверенными насчёт изменений DNS, как обсуждали на последнем видео 20:46:12 &lt;zlatinb&gt; да, действительно, придётся серьёзнее поднажать на welt 20:46:34 &lt;zlatinb&gt; что-нибудь ещё, meeh? 20:46:51 &lt;meeh&gt; Потому что как только мы будем уверены в изменениях и сроках, я смогу вывести из эксплуатации некоторые старые сервисы с заменой на свежие серверы и ПО (чистка и т.п.) 20:46:59 &lt;meeh&gt; Улучшить мои сервисы для i2p 20:47:04 &lt;meeh&gt; Всё, готово :) 20:47:19 &lt;zlatinb&gt; круто 20:47:35 &lt;zlatinb&gt; manas: должно быть, у тебя уже очень поздно, рад тебя видеть, твой апдейт? 20:47:56 &lt;manas&gt; всем привет. рад всех снова видеть 20:47:57 &lt;manas&gt; вкратце: дошёл до 4-й главы (синтаксис Java) в книге, по которой изучаю Java. в этом месяце продолжу с 5-й главой — объекты в Java. написал немного кода на Java, который просмотрел zzz (спасибо, zzz). также продолжу изучать крипто. читаю про Ant и Gradle. думаю о тестнете, планирую приобрести немного железа для 20:47:58 &lt;manas&gt; этого. продолжаю поддерживать сервисы, которые веду, и следить за публикациями по безопасности. регулярно читаю/отвечаю в trac и на форуме. 20:48:19 &lt;manas&gt; meeh, если у тебя есть какие-то статьи/документация о запуске outproxy, мне было бы интересно почитать :) 20:48:21 &lt;manas&gt; eot 20:48:57 &lt;zlatinb&gt; отлично — скоро хочу поговорить о теме outproxy в контексте OTF 20:49:08 &lt;meeh&gt; Конечно, можем обсудить позже. В основном это tunnel без чего-либо в поле domain 20:49:09 &lt;zlatinb&gt; но сейчас возвращаемся к скраму — str4d, твоя очередь 20:49:11 &lt;zlatinb&gt; очередь 20:49:18 &lt;i2pr&gt; [Slack/str4d] За последний месяц я работал над текущими криптографическими спецификациями, начал процесс миграции предложений на новый форум, посещал встречу разработчиков Tor в Риме (по Zcash, но были различные обсуждения, релевантные I2P), работал с Elio/Ura над макетами сайта, работал над Ire в подготовке к черновой реализации NTCP2 и в целом думал 20:49:19 &lt;i2pr&gt; о криптопримитивах NTCP2. 20:50:20 &lt;i2pr&gt; [Slack/str4d] В следующем месяце планирую проверить свою почту XD, поработать в паре с meeh над .34 Android/Maven, занести в календарь эти встречи, которые я, кажется, пропускаю, просмотреть работу, начать черновую реализацию NTCP2, чтобы разобраться с некоторыми вопросами библиотеки Noise, и поработать над спецификацией Elligator-подобного ослепления эфемерных ключей. 20:50:50 &lt;i2pr&gt; [Slack/str4d] Единственный блокер связан с email, после свяжусь с людьми по поводу этого. 20:50:57 &lt;i2pr&gt; [Slack/str4d] EOT 20:51:38 &lt;zlatinb&gt; i2pr: str4d ping ping 20:52:35 &lt;zlatinb&gt; спасибо 20:52:46 &lt;zlatinb&gt; sadie сейчас в slack? 20:53:40 &lt;zlatinb&gt; если нет, думаю, это все/всё по 7) 20:54:03 &lt;zzz&gt; ок, спасибо, zlatinb, есть ли ещё что-нибудь для встречи? 20:54:38 &lt;i2pr&gt; [Slack/str4d] Думаю, её здесь нет 20:54:55 &lt;meeh&gt; нет, только объявление, что я выделю больше ресурсов для outproxy и улучшу его 20:55:03 * zzz хватает baffer 20:56:00 * zzz *baffs* собрание закрыто </div>
