---
title: "Встреча разработчиков I2P - 03 июля 2018"
date: 2018-07-03
author: "zzz"
description: "Протокол встречи разработчиков I2P от 03 июля 2018 года."
categories: ["meeting"]
---

## Краткий обзор

<p class="attendees-inline"><strong>Присутствовали:</strong> echelon, str4d, zlatinb, zzz</p>

## Журнал встречи

<div class="irc-log"> 20:00:00 &lt;zzz&gt; 0) Привет 20:00:00 &lt;zzz&gt; 1) Статус релиза 0.9.35 (zzz) 20:00:00 &lt;zzz&gt; 2) Обновление NTCP2 (zzz) 20:00:00 &lt;zzz&gt; 3) Анонс встречи по LS2 (zzz) 20:00:00 &lt;zzz&gt; 4) Программа финансирования 2H 2018 (zab/zzz) 20:00:00 &lt;zzz&gt; 5) Статусный скрам (zab) 20:00:05 &lt;zzz&gt; 0) Привет 20:00:07 &lt;zzz&gt; Привет 20:00:16 &lt;zlatinb&gt; привет 20:00:21 &lt;zzz&gt; 1) Статус релиза 0.9.35 (zzz) 20:00:42 &lt;zzz&gt; 35-я вышла неделю назад, серьезных жалоб пока нет 20:01:03 &lt;zzz&gt; Maven JAR'ы выложены, полагаю, meeh скоро выпустит Android-версию 20:01:20 &lt;zzz&gt; пока не слышал от mhatta насчет официального Debian 20:01:57 &lt;zzz&gt; что-то еще по пункту 1) ? 20:02:44 &lt;zzz&gt; 2) Обновление NTCP2 (zzz) 20:03:04 &lt;zzz&gt; мы закончили спецификацию на прошлой неделе, и у нас несколько routers уже работают в сети 20:03:26 &lt;zzz&gt; i2pd продвигаются с их реализацией и тестированием 20:03:30 &lt;eche|on&gt; пока все хорошо 20:03:52 &lt;zzz&gt; мне еще нужно навести порядок в коде, и я пока не тестировал вариант для узлов за файрволом, но в целом все идет неплохо 20:04:21 &lt;zzz&gt; сегодня также выложил краткий FAQ на нашем форуме 20:04:43 &lt;zzz&gt; что-то еще по пункту 2) ? 20:05:37 &lt;zzz&gt; 3) Анонс встречи по LS2 (zzz) 20:06:01 &lt;zzz&gt; мы будем следовать тому же процессу для следующего предложения, это 123 "LS2" 20:06:15 &lt;zzz&gt; оно также охватывает новую криптографию, поиск сервисов, масштабный multihoming (использование нескольких сетевых адресов/подключений) и смежные темы 20:06:36 &lt;zzz&gt; первая встреча состоится в понедельник, 9 июля, в 19:00 UTC в #ls2 20:06:45 &lt;eche|on&gt; отличная задача, работы много 20:07:05 &lt;zzz&gt; да, понятия не имею, как это пойдет, но надо начинать, слишком затянули 20:07:30 &lt;zzz&gt; что-то еще по пункту 3) ? 20:07:44 &lt;eche|on&gt; нет 20:08:23 &lt;zzz&gt; 4) Программа финансирования 2H 2018 (zab/zzz) 20:08:32 &lt;zzz&gt; анонс опубликован на i2pforum.i2p и zzz.i2p 20:08:42 &lt;zzz&gt; программа открыта для новых заявителей 20:08:51 &lt;zzz&gt; крайний срок — среда, 25 июля 20:09:13 &lt;zzz&gt; если у кого-то есть вопросы, можете задать их сейчас или после встречи 20:09:34 &lt;zzz&gt; у кого-нибудь есть вопросы по программе? 20:09:38 &lt;eche|on&gt; один момент: не вся команда i2p должна утверждать новых участников (команда еще не идеально определена, как, например, команда отмеченных лиц на веб-странице или какая-либо другая группа) 20:10:13 &lt;zlatinb&gt; я бы думал, как минимум те, кто уже в платной программе 20:10:42 &lt;zzz&gt; верно, полагаю, нужно коллективное одобрение... но не индивидуальное от каждого 20:10:45 &lt;eche|on&gt; да 20:10:50 &lt;zzz&gt; звучит верно? 20:10:58 &lt;eche|on&gt; хотел лишь подчеркнуть этот момент, чтобы прояснить 20:11:12 &lt;zzz&gt; ок 20:11:26 &lt;zzz&gt; что-то еще по пункту 4) ? 20:12:18 &lt;zzz&gt; 5) Статусный скрам (zlatinb) 20:12:24 &lt;zzz&gt; тебе слово, zlatinb  20:12:59 &lt;zlatinb&gt; привет. Давайте пройдемся по кругу, как обычно : 1) что вы делали в прошлом месяце 2) что планируете делать в следующем месяце 3) есть ли блокеры или нужна помощь 20:13:03 &lt;zlatinb&gt; zzz: ты первый 20:13:33 &lt;zzz&gt; 1) встречи по NTCP2, предложение, спецификация, реализация и тестирование; релиз .35; исправления ошибок и триаж 20:14:02 &lt;zzz&gt; слияние NTCP2 в trunk; слияние обновлений EdDSA из github в trunk; обновления дорожной карты 20:14:30 &lt;zzz&gt; 2) тестирование NTCP2, исправления багов и прочее для .36; начать встречи по LS2, исследования, планирование 20:14:39 &lt;zzz&gt; 3) блокеров нет 20:14:40 &lt;zzz&gt; EOT 20:14:55 &lt;zlatinb&gt; eche|on: а у тебя как? 20:15:38 &lt;eche|on&gt; занимаюсь веб-сервисами, администрирую форум, веду финансовые дела, помогаю с релизом 20:16:02 &lt;eche|on&gt; буду продолжать этим заниматься, блокеров пока нет 20:16:23 &lt;zlatinb&gt; Irc2PGuest44785: meeh, я знаю, это ты, ты здесь? 20:16:43 &lt;zlatinb&gt; похоже, нет 20:16:48 &lt;zlatinb&gt; str4d: ты здесь? 20:17:01 &lt;str4d&gt; 1) разработка NTCP2. 2) исследования и разработка LS2. 3) у меня нет времени ни на что больше. 20:17:19 &lt;zlatinb&gt; круто, рад тебя видеть 20:17:49 &lt;zlatinb&gt; sadie нет, manas освобожден, так что остаюсь я: 20:17:49 &lt;zlatinb&gt; 1) очень много профилирования, экспериментов, улучшений пропускной способности 20:17:49 &lt;zlatinb&gt; 2 20:17:52 &lt;zlatinb&gt; пока не решил 20:17:54 &lt;zlatinb&gt; 3) не особо 20:18:14 &lt;zlatinb&gt; думаю, это все 20:18:33 &lt;zlatinb&gt; zzz: обратно к тебе 20:18:37 &lt;zzz&gt; ок, быстро получилось. что-нибудь еще для этой встречи? 20:20:01 * zzz закрывает встречу </div>
