---
title: "Встреча разработчиков I2P - 06 февраля 2018"
date: 2018-02-06
author: "zzz"
description: "Протокол встречи разработчиков I2P от 6 февраля 2018 года."
categories: ["meeting"]
---

## Краткий обзор

<p class="attendees-inline"><strong>Присутствовали:</strong> echelon, manas, meeh, orignal, R4SAS, sadie, str4d, zlatinb, zzz</p>

## Журнал встречи

<div class="irc-log"> 20:00:01 &lt;zzz&gt; 0) Привет 20:00:01 &lt;zzz&gt; 1) обновление 0.9.33/34 (zzz) 20:00:01 &lt;zzz&gt; 2) итоги 34C3 (zzz) 20:00:01 &lt;zzz&gt; 3) отчёт о B-Sides NYC (sadie, str4d) 20:00:01 &lt;zzz&gt; 4) отчёт о FOSDEM (echelon) 20:00:01 &lt;zzz&gt; 5) статус-скрам (zab) 20:00:05 &lt;zzz&gt; 0) Привет 20:00:08 &lt;zzz&gt; Привет 20:00:11 &lt;zlatinb&gt; hi 20:00:15 &lt;manas&gt; hi 20:00:19 &lt;echelon&gt; hi 20:00:35 &lt;zzz&gt; 1) обновление 0.9.33/34 (zzz) 20:00:46 &lt;zzz&gt; ок, 0.9.33 вышла неделю назад, пока всё выглядит хорошо 20:00:47 &lt;orignal_&gt; hi 20:01:22 &lt;zzz&gt; оставшиеся элементы — android/fdroid/maven от str4d и официальный debian от mhatta. Вы двое можете дать оценку сроков? 20:01:27 &lt;R4SAS&gt; hi 20:01:33 &lt;echelon&gt; да, выглядит хорошо 20:02:39 &lt;zzz&gt; нам нужно оба к выходным, чтобы уложиться в нашу цель в две недели для основных артефактов релиза и в дедлайн для Bionic 20:03:24 &lt;zzz&gt; ок, перейду к .34, надеюсь, они появятся 20:03:48 &lt;zzz&gt; я запланировал 10-недельный график для .34 с релизом в середине апреля. Это означает, что крупные изменения должны быть готовы к началу марта 20:03:59 &lt;echelon&gt; ок 20:04:06 &lt;zzz&gt; я уже залил пару мелочей и через пару дней будет большой рефакторинг susimail 20:04:19 &lt;echelon&gt; протестирую их 20:04:42 &lt;echelon&gt; что ещё в плане для .34? 20:04:50 &lt;zzz&gt; о, ещё по .33: в цикле разработки .33 было заведено 73 тикета. Я исправил около 30. 20:04:54 &lt;i2pr&gt; [Slack/sadie] hi 20:05:13 &lt;zzz&gt; по сути, я единственный, кто занимается триажем и исправлениями; если не будет помощи, у меня не останется времени ни на что другое 20:05:38 &lt;zzz&gt; буду признателен: тикеты — дело общее, пожалуйста, подключайтесь где можете 20:05:54 &lt;echelon&gt; я могу посмотреть тикеты, но код писать не могу 20:06:08 &lt;echelon&gt; всё ещё борюсь с управлением пользователями в trac 20:06:08 &lt;zzz&gt; по .34: дорожную карту надо подправить под реально достижимое, но я не заглядывал туда пару недель 20:06:23 &lt;echelon&gt; ок 20:06:34 &lt;zzz&gt; много тикетов по сайту, и у нас давно нет человека, кто бы системно занимался исправлениями на сайте 20:06:51 &lt;echelon&gt; ок, с контентом просто 20:07:02 &lt;zzz&gt; думаю, у str4d есть какие-то исправления UI для 34, раз в 33 он ничего не добавил, но посмотрим 20:07:08 &lt;zzz&gt; что-нибудь ещё по 1) ? 20:08:00 &lt;zzz&gt; 2) итоги 34C3 (zzz) 20:08:35 &lt;zzz&gt; это скорее для галочки. Одно из оставшихся дел — завершить обзор приоритетов дорожной карты от str4d и выложить его на сайт 20:08:40 &lt;zzz&gt; str4d, есть статус? 20:08:55 &lt;zzz&gt; у кого-нибудь ещё есть что сказать про 34C3? 20:09:17 &lt;manas&gt; это были отличные 4 дня :) 20:09:17 &lt;echelon&gt; людей, подходивших поговорить с нами, было меньше, чем на 33c3 20:09:52 &lt;zzz&gt; да, хотя мы многое сделали — возможно, потому что было меньше случайных посетителей. Это компромисс 20:09:55 &lt;orignal_&gt; к i2p больше нет интереса? 20:10:06 &lt;i2pr&gt; [Slack/str4d] у меня есть черновик с тех пор, но всё время сталкиваюсь с проблемами доступа к форуму разработчиков 20:10:08 &lt;zzz&gt; это скорее из‑за расположения стола 20:10:11 &lt;i2pr&gt; [Slack/str4d] Готово* 20:10:13 &lt;echelon&gt; конечно 20:10:27 &lt;zzz&gt; str4d, когда это будет на сайте? 20:11:24 &lt;zzz&gt; str4d, возвращаясь к 1), когда будут maven/android/fdroid для .33? 20:11:31 &lt;i2pr&gt; [Slack/str4d] если не нужно запрашивать дополнительное ревью на форуме разработчиков, могу сделать сегодня ночью 20:11:55 &lt;zzz&gt; я написал некоторые возражения, на которые ты не ответил — по крайней мере пару часов назад 20:11:59 &lt;i2pr&gt; [Slack/str4d] по .33, скорее всего, не в эти выходные — весь уик-энд буду работать над задачами по Zcash 20:12:11 &lt;zzz&gt; тогда когда по .33? 20:12:23 &lt;i2pr&gt; [Slack/str4d] да, это то, что я всё пытаюсь запостить на форум разработчиков 20:12:57 &lt;zzz&gt; ну, если ты видел, то учитывай возражения — или нет, на твоё усмотрение 20:13:58 &lt;i2pr&gt; [Slack/str4d] .33 придётся отложить на следующие выходные (примерно 18‑е?) 20:14:41 &lt;zzz&gt; это через 2 с половиной недели после релиза. Никак нельзя раньше? Нам действительно нужно относиться к этим артефактам как к основным продуктам релиза и выпускать их быстро 20:15:31 &lt;orignal_&gt; zzz, почему ты не можешь заняться этим сам? 20:15:50 &lt;zzz&gt; у всех свои роли. Я не могу делать всё. 20:17:07 &lt;orignal_&gt; иногда приходится 20:17:09 &lt;zzz&gt; ок, str4d может ответить, а может и нет. Что‑нибудь ещё по 1) или 2) ? 20:17:17 &lt;i2pr&gt; [Slack/str4d] ничего не могу поделать с рабочим расписанием 20:17:48 &lt;i2pr&gt; [Slack/str4d] было бы здорово, если бы больше людей могли делать эти релизы, особенно Maven 20:17:52 &lt;zzz&gt; ок, давайте подумаем, как в следующий раз сделать это быстрее 20:17:59 &lt;zzz&gt; 3) отчёт о B-Sides NYC (sadie, str4d) 20:18:19 &lt;zzz&gt; sadie, str4d, дайте, пожалуйста, короткий отчёт и сообщите, когда будет опубликован полный отчёт о поездке 20:18:47 &lt;i2pr&gt; [Slack/sadie] всё прошло хорошо — у нас готов пост в блог (есть некоторые проблемы с публикацией) 20:19:22 &lt;zzz&gt; это был... действительно короткий отчёт... когда опубликуете? 20:19:34 &lt;i2pr&gt; [Slack/sadie] мы работали над дорожной картой, над сайтом и обсуждали идеи по аутричу в этом году 20:20:11 &lt;i2pr&gt; [Slack/str4d] информационная архитектура сайта для навигации стала значительно лучше 20:20:25 &lt;i2pr&gt; [Slack/sadie] мы снова на связи с Elio, который сделал новый логотип, чтобы начать дизайн внутренних страниц 20:20:32 &lt;zzz&gt; IA? 20:20:40 &lt;i2pr&gt; [Slack/str4d] Information architecture (информационная архитектура) 20:21:21 &lt;zzz&gt; sadie, str4d, когда опубликуете отчёт о поездке? 20:21:30 &lt;i2pr&gt; [Slack/str4d] пост в блоге будет опубликован, как только будет готова дорожная карта 20:21:56 &lt;zzz&gt; ок. Что‑нибудь ещё по 3) ? 20:22:45 &lt;zzz&gt; 4) отчёт о FOSDEM (echelon) 20:22:47 &lt;i2pr&gt; [Slack/str4d] tl;dr всё прошло хорошо, стоит повторить 20:22:58 &lt;zzz&gt; echelon, как прошло на FOSDEM, как был доклад по I2P? 20:23:25 &lt;echelon&gt; FOSDEM — хороший большой ивент с&gt;20 параллельными потоками и тысячами посетителей, вход бесплатный 20:23:34 &lt;manas&gt; вау, круто 20:23:58 &lt;echelon&gt; сам FOSDEM хорошо управляется и организован, но с едой сложно, и многие доклады быстро заполняются — не всегда удаётся попасть 20:24:23 &lt;echelon&gt; но все доклады транслируются вживую и сейчас выкладываются на YouTube и на страницу FOSDEM 20:24:49 &lt;echelon&gt; доклад про I2P был коротким и быстрым: что такое I2P и чем он отличается от Tor; не более — времени было мало 20:25:09 &lt;zzz&gt; ты встретил того парня? 20:25:20 &lt;echelon&gt; автор — из i2pd, с нами особо не контактирует, но имеет неплохое представление о коде, за исключением некоторых неверных цифр 20:25:29 &lt;echelon&gt; в зале было ~100–150 человек, зал был полон 20:25:53 &lt;zzz&gt; здорово, хорошо, что ты поехал 20:26:01 &lt;zzz&gt; что‑нибудь ещё по 4) ? 20:26:01 &lt;echelon&gt; после были всего 2 вопроса, например, правда ли, что Java I2P сейчас использует 2–4 ГБ, и запускается ли он на Raspberry Pi 20:26:17 &lt;echelon&gt; нам стоит поехать и в 2019 20:26:43 &lt;echelon&gt; (я только привёз домой кашель, жаль) 20:26:53 &lt;orignal_&gt; почему мы не знаем этого парня? 20:27:27 &lt;manas&gt; echelon: у меня тоже был противный кашель в перелёте обратно с 34c3 :) сейчас всё ок 20:27:29 &lt;echelon&gt; он держался под радаром, но у него есть права на push в git 20:27:49 &lt;orignal_&gt; manas, где ты сейчас? 20:27:51 &lt;zzz&gt; что‑нибудь ещё по 4) ? 20:27:58 &lt;echelon&gt; разговоров было немного: я уже чувствовал себя плохо, да и в воскресенье было мало времени 20:28:29 &lt;orignal_&gt; права на push? Я думаю, они есть только у R4SAS, villain и psi 20:28:38 &lt;zzz&gt; 5) статус-скрам (zlatinb) 20:28:45 &lt;zzz&gt; ок, zab, слово тебе 20:28:50 &lt;echelon&gt; он сказал, что заливал код в i2pd 20:28:59 &lt;echelon&gt; ок 20:29:08 &lt;zlatinb&gt; всем привет. Рад сообщить, что все предложения по компенсациям были одобрены! 20:29:10 &lt;orignal_&gt; мы его тогда найдём 20:29:46 &lt;zlatinb&gt; давайте пойдём по списку; когда назовут ваше имя, дайте краткое резюме того, над чем вы будете работать ближайшие 6 месяцев. Вопросы оставим на потом 20:29:55 &lt;zlatinb&gt; zzz, ты первый  20:30:52 &lt;zzz&gt; ок, большую часть моего времени занимает управление проектом, исправление багов и новый код, но я планирую уделить значительное время предложениям и планированию, а также чтению материалов 20:31:02 &lt;zzz&gt; чтобы быть достаточно в теме для решений, которые нам предстоит принять 20:31:27 &lt;zzz&gt; большинство из вас знает, чем я занимаюсь, но это краткая сводка 20:31:39 &lt;zzz&gt; код‑код‑код, баги‑баги‑баги, повторять 20:31:42 &lt;zzz&gt; EOT 20:31:56 &lt;zlatinb&gt; спасибо. echelon , твоя очередь 20:32:23 &lt;echelon&gt; ок, управление финансами, немного PR, администрирование большинства сервисов, немного работы в trac, выезды на конференции^^ 20:32:41 &lt;echelon&gt; eot 20:32:55 &lt;zlatinb&gt; str4d: твоя очередь 20:33:04 &lt;i2pr&gt; [Slack/str4d] в первую очередь моё время уйдёт на написание и ревью предложений и управление процессом предложений вместе с zzz, чтобы обеспечить высокое качество документов для сообщества. 20:33:33 &lt;i2pr&gt; [Slack/str4d] во вторую — на подготовку реализаций предложений на Java и Rust и сотрудничество с людьми вне I2P по общим компонентам. 20:34:10 &lt;i2pr&gt; [Slack/str4d] оставшееся время — на Maven, Android (только исправления багов) и I2P-Bote. 20:34:13 &lt;i2pr&gt; [Slack/str4d] EOT 20:34:53 &lt;zlatinb&gt; sadie, спасибо, что пришла! Расскажи, чем будешь заниматься 20:35:20 &lt;zlatinb&gt; Sadie? 20:35:42 &lt;i2pr&gt; [Slack/str4d] ты не видишь уведомление о наборе текста в shack 20:35:43 &lt;i2pr&gt; [Slack/sadie] привет! Я расширю свою роль в PR — посты в блог, новости консоли.. 20:35:47 &lt;i2pr&gt; [Slack/str4d] Slack* 20:36:26 &lt;i2pr&gt; [Slack/sadie] также — триаж в trac — улучшение времени ответа, помощь пользователям 20:37:13 &lt;i2pr&gt; [Slack/sadie] поиск финансирования, аутрич к другим проектам и стратегические партнёрства. Поиск новых пользователей и разработчиков 20:37:35 &lt;i2pr&gt; [Slack/sadie] EOT 20:37:47 &lt;zlatinb&gt; звучит отлично. manas, твоя очередь 20:37:52 &lt;manas&gt; hi 20:38:05 &lt;manas&gt; следующие 6 месяцев: изучать Java, документацию i2p и знакомиться с кодовой базой; изучать криптографию, анонимность, приватность и безопасность — любые рекомендации по книгам/статьям/и т. п. на эти темы приветствуются :) 20:38:10 &lt;manas&gt; у меня есть идеи интересного арта для наклеек/футболок с брендом i2p — тоже буду этим заниматься 20:38:14 &lt;manas&gt; текущий статус: рабочее место настроено; с сетевыми вещами в основном покончено — один router требует обновления прошивки, завёл тикет. Готов браться за все задачи. 20:38:16 &lt;manas&gt; eot 20:38:36 &lt;zlatinb&gt; отлично. meeh и mhatta, вы здесь? 20:38:49 &lt;meeh&gt; я здесь 20:38:58 &lt;zlatinb&gt; давай 20:39:01 &lt;manas&gt; hey meeh :) 20:39:05 &lt;meeh&gt; дайте минуту, чтобы вникнуть 20:39:40 &lt;zlatinb&gt; у нас скрам: просто кратко расскажи, чем будешь заниматься ближайшие 6 месяцев 20:39:46 &lt;meeh&gt; понял 20:42:12 &lt;meeh&gt; следующие 6 месяцев: сделать как можно больше scalatests (unit‑тестов) для core и router частей i2p, возможно и других. Также i2p для OSX нуждается в улучшениях — буду работать над launcher и процессом обновления. Также надеюсь улучшить доки/веб, по возможности сопровождать в trac открытые задачи всех типов и, наконец, немного исследований по новой криптографии / I2NP 20:42:45 &lt;zlatinb&gt; хорошо 20:44:39 &lt;zlatinb&gt; к сожалению, mhatta здесь нет, на этом скрам заканчивается 20:44:39 &lt;zlatinb&gt; прежде чем мы бафнем встречу, хочу дать людям возможность задать вопросы другим членам команды 20:44:40 &lt;zlatinb&gt; так что если есть конкретные вопросы по целям — вперёд! 20:44:40 &lt;zlatinb&gt; если нет, Falcon Heavy стартует через минуту :) 20:44:41 &lt;manas&gt; meeh: будешь смотреть в сторону разделения тестов, которым нужен доступ к сети, и тех, которым не нужен? 20:44:42 &lt;meeh&gt; я бы хотел, чтобы люди сказали, какие места действительно нуждаются в тестах — в первую очередь. Открыт для предложений. 20:45:21 &lt;zzz&gt; лучше всего обсудить тесты с manas и str4d 20:45:38 &lt;meeh&gt; manas: я постараюсь эмулировать/mock сеть насколько смогу; пока не продумал, как это делать для конкретных тестов, но буду держать тебя в курсе :) 20:45:59 &lt;manas&gt; BobTheBuilder сейчас запускает тесты ant с обёрткой torsocks. Было бы неплохо уметь запускать тесты, требующие сети, отдельно от остальных 20:46:00 &lt;meeh&gt; s/test/a place where it's needed for a test/ 20:46:29 &lt;zzz&gt; zab, нам нужно обсудить, хотим ли мы сохранять скрам‑часть этой встречи или нет — можем обсудить в ближайшие недели 20:46:30 &lt;meeh&gt; тогда я посмотрю на это :) 20:46:33 &lt;meeh&gt; спасибо за совет. 20:46:45 &lt;zzz&gt; и будет ли скрам до следующего месяца? 20:47:03 &lt;manas&gt; meeh: обсудим дальше, я тоже займусь тестами :) 20:47:11 &lt;zlatinb&gt; верно, я бы хотел проводить общий скрам раз в месяц 20:47:17 &lt;meeh&gt; мне это ок — я и так делаю хуже (каждый день в 09:30 утра) :p 20:47:19 &lt;zlatinb&gt; кроме manas, которому неудобно из‑за часовых поясов 20:47:44 &lt;zzz&gt; уверен, у mhatta часовой пояс не лучше 20:47:46 &lt;manas&gt; ага, у меня тут рано лол 20:47:47 &lt;zlatinb&gt; помимо этого, я буду встречаться с теми, кто работает фултайм, каждую неделю по irc/signal и т. п. 20:47:56 &lt;manas&gt; mhatta, возможно, крепко спит 20:47:59 &lt;meeh&gt; в худшем случае поменяю часовой пояс, если нужно :) 20:48:14 &lt;zzz&gt; самое раннее, на что я могу сдвинуть встречу, — ещё на полчаса; хотя после перевода часов, вероятно, смогу в 19:00 UTC 20:48:25 &lt;zzz&gt; для mhatta всё равно, думаю, слишком рано 20:48:41 &lt;manas&gt; хотя раз в месяц не проблема. Раз в неделю — может быть 20:49:18 &lt;zzz&gt; призываю всех бывать в IRC как можно чаще. Здесь было ужасно тихо. Это лучшее место, чтобы делать дела 20:49:25 &lt;zzz&gt; что‑нибудь ещё по 5) ? 20:49:30 &lt;zlatinb&gt; ок, у меня всё, спасибо всем 20:49:38 &lt;zzz&gt; что‑нибудь ещё для встречи? 20:50:08 &lt;meeh&gt; я почти всегда здесь — просто был занят, завершал проект на основной работе. Со временем буду активнее. 20:50:19 * zzz берёт *baffer* 20:50:29 &lt;meeh&gt; думаю, дата начала будет в течение недели, zlatinb 20:50:56 &lt;zlatinb&gt; круто 20:51:02 * zzz *bafs* встреча закрыта </div>
