---
title: "Встреча разработчиков I2P - 06 декабря 2018"
date: 2018-12-06
author: "zzz"
description: "Протокол встречи разработчиков I2P от 6 декабря 2018 года."
categories: ["meeting"]
---

## Краткое резюме

<p class="attendees-inline"><strong>Присутствовали:</strong> alex, zlatinb, zzz</p>

## Журнал встречи

<div class="irc-log"> 20:00:00 &lt;zzz&gt; 0) Привет 20:00:00 &lt;zzz&gt; 1) Статус разработки 0.9.38 (zzz) 20:00:00 &lt;zzz&gt; 2) Статус LS2 (zzz) 20:00:00 &lt;zzz&gt; 3) Статус 35c3 (echelon) 20:00:00 &lt;zzz&gt; 4) Статус скрама (zlatinb) 20:00:03 &lt;zzz&gt; 0) Привет 20:00:05 &lt;zzz&gt; привет 20:00:08 &lt;zlatinb&gt; привет 20:00:13 &lt;zzz&gt; 1) Статус разработки 0.9.38 (zzz) 20:00:32 &lt;zzz&gt; 38 вырисовывается очень большим релизом, у нас уже более 30 тыс. строк изменений 20:01:03 &lt;zzz&gt; на данный момент внесены основы нового мастера, новая реализация geoip и начальная поддержка LS2 20:01:26 &lt;zzz&gt; 37 работает очень стабильно, 75% и более сети уже на ней, о проблемах с NTCP2 не сообщалось 20:01:55 &lt;zzz&gt; иконки и изменения CSS должны начать появляться на следующей неделе 20:02:21 &lt;zzz&gt; мы планируем релиз на конец января. С парой недель выходных на праздники нам ещё многое предстоит сделать до того времени 20:02:26 &lt;zzz&gt; но пока всё идёт гладко 20:02:50 &lt;zzz&gt; призываю всех протестировать dev-сборку с bobthebuilder.i2p, или собрать самим 20:03:08 &lt;zzz&gt; нужны тестировщики, изменений много, нужно поймать проблемы сейчас, а не после релиза 20:03:15 &lt;zzz&gt; что-нибудь ещё по пункту 1) ? 20:04:16 &lt;zzz&gt; 2) Статус LS2 (zzz) 20:04:47 &lt;zzz&gt; вчера у нас была 19-я еженедельная встреча. Базовая часть LS2 готова, и я работаю над её внедрением в 38 20:05:28 &lt;zzz&gt; сейчас мы параллельно делаем две вещи — работаем над спецификацией зашифрованного LS2 и начинаем работу над предложением 144, которое определяет новую криптографию и сквозной протокол, опирающийся на LS2 20:05:43 &lt;zzz&gt; зашифрованный LS2 должен быть вскоре завершён. 20:06:24 &lt;zzz&gt; предложение 144, которое мы называем ECIES-X25519-AEAD-ratchet, довольно сложен, и, думаю, на его доводку уйдёт месяц-другой 20:06:41 &lt;zzz&gt; встречи по понедельникам в 7:30 UTC в #ls2, всем рады 20:06:55 &lt;zzz&gt; что-нибудь ещё по пункту 2) ? 20:08:00 &lt;zzz&gt; 3) Статус 35c3 (echelon) 20:08:17 &lt;zzz&gt; полагаю, echelon сегодня не сможет присоединиться 20:08:46 &lt;zzz&gt; знаю, что он работает над настольным баннером, готовит сладости для раздачи и купил все наши билеты 20:08:56 &lt;zzz&gt; так что, думаю, у нас всё в порядке, увидимся там через 3 недели 20:09:01 &lt;zzz&gt; что-нибудь ещё по пункту 3) ? 20:09:51 &lt;zzz&gt; ах да, напоминание: 1 января встречи здесь не будет, наши встречи будут на CCC. Следующая встреча здесь — 5 февраля 20:10:11 &lt;zzz&gt; 4) Статус скрама (zlatinb) 20:10:15 &lt;zzz&gt; тебе слово, zlatinb  20:10:28 &lt;zlatinb&gt; Привет.  Мы проведём скрам параллельно, так как по IRC за ним и так легко следить.  Просто начните печатать 1) чем вы занимались в прошлом месяце 2) что планируете делать в следующем месяце 3) есть ли блокеры или нужна помощь.  Завершайте отчёт словом EOT 20:10:56 &lt;zzz&gt; ок, давайте посмотрим, как это пойдёт... 20:11:10 &lt;alex_the_designerr&gt; алекс, мне очень нравятся шестиугольники здесь:  работа над иконками продвигается, как zzz упомянул в 1) 20:11:30 &lt;alex_the_designerr&gt; в прошлом месяце я делал обновления сайта и немного работал над логотипом 20:11:48 &lt;zlatinb&gt; 1) Работа над онбордингом, главным образом мастер, и установщик Firefox для Windows с IDK.  Получил сертификат подписи, чтобы наши установщики для Windows можно было подписывать.  Небольшие экспериментальные хаки в snark 20:12:09 &lt;alex_the_designerr&gt; в следующем месяце я завершу первоначальный выпуск нового сайта, внесу иконки и, *надеюсь*, получу благословение на новый логотип 20:12:21 &lt;zlatinb&gt; 2) Завершить установщик профиля Firefox для Windows и работу над мастером для 0.9.38 20:12:32 &lt;alex_the_designerr&gt; задачи-растяжки: Personas и паттерны 20:13:01 &lt;alex_the_designerr&gt; блокеров нет, просто суета EOT 20:13:06 &lt;zlatinb&gt; 3) Блокеров нет, но нужно тесно работать с zzz, чтобы поместить вещи в monotone в осмысленном виде, а также с meeh, если будем переиспользовать профиль Firefox в OS X 20:13:07 &lt;zlatinb&gt; EOT 20:13:09 &lt;zzz&gt; я: 1) мастер, geoip, ls2, предл. 144, исправления ошибок; 2) ls2, предл. 144, интеграция изменений от дизайн-команды, исправления ошибок, подготовка к 35C3, 35C3, настройка машины для подписывания; 3) блокеров нет EOT 20:13:57 &lt;zlatinb&gt; кто-нибудь ещё из команды здесь? 20:14:30 &lt;zlatinb&gt; похоже, нет.  Это всё от меня по пункту 4) 20:14:47 &lt;zzz&gt; ок, есть ли что-нибудь ещё для встречи? 20:15:49 * zzz находит baffer 20:16:06 * zzz *bafs* закрывает встречу </div>
