---
title: "Встреча разработчиков I2P - 07 августа 2018"
date: 2018-08-07
author: "zzz"
description: "Протокол встречи разработчиков I2P от 7 августа 2018 года."
categories: ["meeting"]
---

## Краткое резюме

<p class="attendees-inline"><strong>Присутствовали:</strong> echelon, mikalv, villain, zlatinb, zzz</p>

## Протокол встречи

<div class="irc-log"> 20:00:05 &lt;zzz&gt; 0) Привет 20:00:05 &lt;zzz&gt; 1) статус 0.9.36 (zzz) 20:00:05 &lt;zzz&gt; 2) статус LS2 (zzz) 20:00:05 &lt;zzz&gt; 3) Заявки для bobthebuilder.i2p и paste.crypthost.i2p по адресу http://zzz.i2p/posts/13897 20:00:05 &lt;zzz&gt; 4) Скрам по статусу (zlatinb) 20:00:05 &lt;zzz&gt; 5) Перенос встречи 4 сентября (zzz) 20:00:10 &lt;zzz&gt; 0) Привет 20:00:12 &lt;zzz&gt; привет 20:00:21 &lt;zzz&gt; 1) статус 0.9.36 (zzz) 20:00:27 &lt;zlatinb&gt; привет 20:00:29 &lt;villain&gt; всем привет 20:00:34 &lt;zzz&gt; 6 недель прошло в цикле 36, осталось 2 недели 20:00:52 &lt;mikalv&gt; привет 20:00:53 &lt;zzz&gt; заморозка тегов завтра; крайний срок коммитов — через неделю, в пятницу; релиз — на неделе с 20 августа 20:01:18 &lt;zzz&gt; пожалуйста, все тестируйте. Помечу следующую версию как -rc 20:01:31 &lt;zzz&gt; что‑нибудь ещё по пункту 1) ? 20:02:24 &lt;zzz&gt; 2) статус LS2 (zzz) 20:02:30 &lt;zzz&gt; вчера у нас была 5‑я встреча 20:02:47 &lt;zzz&gt; всё идёт хорошо, но очень медленно. Вопросы сложные и взаимосвязанные 20:03:11 &lt;zzz&gt; я сегодня обновил предложение (123), но оно всё ещё очень сырое 20:03:41 &lt;zzz&gt; мы ещё даже не согласовали цели и приоритеты, так что это займёт время, но мне нравится процесс 20:03:58 &lt;zzz&gt; всем рады, следующая встреча — в следующий понедельник, 18:00 UTC в #ls2 20:04:27 &lt;zzz&gt; что‑нибудь ещё по пункту 2) ? 20:05:13 &lt;zzz&gt; 3) Заявки для bobthebuilder.i2p и paste.crypthost.i2p по адресу http://zzz.i2p/posts/13897 20:05:25 &lt;zzz&gt; это запросы на домашнюю страницу консоли 20:05:33 &lt;zzz&gt; здесь ли заявитель sl? 20:06:07 &lt;zlatinb&gt; обычно нет, так как у него поздно в $HOME 20:06:27 &lt;zzz&gt; есть у кого‑нибудь комментарии за или против добавления их на домашнюю страницу консоли? 20:07:06 &lt;zlatinb&gt; Я +1 за добавление bob the builder, нейтрален по новому paste 20:07:13 &lt;zzz&gt; есть возражения? 20:07:31 &lt;mikalv&gt; Я +1 за онлайн‑сервисы в консоли 20:07:55 &lt;zzz&gt; не помешает иметь второй paste, особенно учитывая, что тот, что у нас сейчас, бывал офлайн неделями 20:08:15 &lt;zzz&gt; хотя в последнее время он достаточно стабилен 20:08:40 &lt;zzz&gt; не услышав возражений, добавлю их в консоль к 36 20:08:46 &lt;villain&gt; если есть мёртвые ссылки для удаления, можно добавить эти ссылки вместо них 20:08:50 &lt;zzz&gt; что‑нибудь ещё по пункту 3) ? 20:09:04 &lt;eche|on&gt; нет 20:09:11 &lt;zzz&gt; zerobin не мёртв, просто раньше у него был не лучший аптайм 20:09:46 &lt;zzz&gt; 4) Скрам по статусу (zlatinb) 20:09:49 &lt;zzz&gt; давай, zlatinb  20:10:31 &lt;zlatinb&gt; ок, мы пройдёмся по кругу, и когда назовут ваше имя, кратко опишите: 1) чем вы занимались в прошлом месяце 2) что планируете делать в следующем месяце 3) блокирует ли вас кто‑то или нужна помощь 20:10:57 &lt;zlatinb&gt; начнём с Новичка — villain.  Поскольку это твой первый скрам, пропусти 1) и расскажи по 2) и 3) 20:11:09 &lt;zlatinb&gt; давай, villain  20:12:24 &lt;zlatinb&gt; villain, ты здесь?   20:12:34 &lt;villain&gt; учу Java и Monotone, планирую исправить ещё несколько тикетов по сайту до релиза 36, как zzz обсуждал с zzz. и учиться дальше :) 20:13:00 &lt;villain&gt; пока блокеров нет 20:13:41 &lt;zlatinb&gt; отлично.  Обычно в конце отчёта мы пишем EOT :) 20:13:48 &lt;villain&gt; сейчас занимаюсь исследованием по https://trac.i2p2.de/ticket/1583 20:13:57 &lt;villain&gt; EOT 20:13:59 &lt;villain&gt; хех 20:14:17 &lt;zlatinb&gt; спасибо.  zzz, ты следующий 20:14:37 &lt;zzz&gt; ок. в прошлом месяце в основном шлифовал и тестировал ntcp2, с помощью orignal 20:14:46 &lt;zzz&gt; запустил исследования и встречи по LS2 20:14:59 &lt;zzz&gt; и, конечно, очень много исправлений багов 20:15:33 &lt;zzz&gt; в следующем месяце — выпуск .36 и продолжение работы над LS2, исправления багов и т. д. 20:15:41 &lt;zzz&gt; также по ходу немного рефакторинга кода 20:16:06 &lt;zzz&gt; надеюсь заняться мастером SSL для не-Jetty к 37. К сожалению, к 36 не успел — это оказалось слишком сложно 20:16:13 &lt;zzz&gt; нет блокеров; EOT 20:17:14 &lt;eche|on&gt; ок, я много занимался администрированием форума, немного тестировал код, занимался пожертвованиями и управлением аккаунтами; продолжу этим и в следующем месяце, блокеров сейчас нет 20:17:20 &lt;eche|on&gt; uupos 20:17:40 &lt;zlatinb&gt; ок, eche|on, тогда ты следующий :) 20:17:51 &lt;eche|on&gt; это более‑менее всё^^ 20:18:04 &lt;zlatinb&gt; ок, круто 20:18:10 &lt;zlatinb&gt; mikalv: как насчёт тебя? 20:18:14 &lt;mikalv&gt; Да, ну у меня; Текущее; бета OSX Launcher для 0.9.36  План; 1. Продолжать работу над OSX Launcher (сделать его красивее, добавить ещё немного функций и поработать над стабильностью). 2. Надеюсь помочь zzz с исследованием и реализацией LS2. 3. Выпустить тестовый MVP/альфу браузерного бандла.  20:18:23 &lt;mikalv&gt; 4. Продолжать мою кампанию за отсутствие единой точки отказа, где ключевые участники, которые хостят базовые сервисы, дают доступ другим ключевым участникам как бэкап/фоллбек, если кто‑то пропадает, чтобы проект меньше страдал от таких событий. 20:18:28 &lt;mikalv&gt; Блокер; Надеюсь, мы сможем получить управление DNS домена i2p2.de от welt. 20:18:56 &lt;mikalv&gt; либо я, либо eche|on, по крайней мере кто‑то более активный 20:19:09 &lt;zlatinb&gt; вау, отлично подготовлено, молодец 20:19:25 &lt;zlatinb&gt; sadie упоминала, что она *возможно* сможет присоединиться — зову sadie 20:19:49 &lt;zlatinb&gt; str4d: есть шанс, что ты здесь? 20:19:53 &lt;eche|on&gt; Welt связался со мной, я ответил, больше от него ответа не было 20:19:58 &lt;mikalv&gt; zlatinb: помни, я уже два года делаю это каждый день, ещё до i2p :p 20:20:41 &lt;mikalv&gt; Хочу получить контроль над DNS доменом, чтобы можно было свободнее менять IP trac, а позже и download 20:20:59 &lt;zlatinb&gt; Alex W. был здесь, но только что ушёл, так что, думаю, это все для скрама 20:21:16 &lt;mikalv&gt; из‑за ситуации старый устаревший сервер делает reverse‑proxy на новый trac :( 20:22:04 &lt;zzz&gt; 5) Перенос встречи 4 сентября (zzz) 20:22:08 &lt;zlatinb&gt; EOT 20:22:19 &lt;mikalv&gt; да, извиняюсь, EOT 20:22:26 &lt;zzz&gt; ок, я не смогу 4 сентября, и думаю, некоторые другие тоже не смогут 20:22:46 &lt;zzz&gt; можем провести в ср, 5 сентября, или вт, 11 сентября? 20:23:01 &lt;zzz&gt; если 11‑го, то между этой и встречей 2 октября будет всего 3 недели 20:23:27 &lt;zlatinb&gt; я буду в дороге большую часть сентября, так что не могу обещать ни 5‑го, ни 11‑го 20:23:27 &lt;zzz&gt; хочу включить CCC в повестку сентябрьской встречи, хотя мы приняли большинство решений по финансированию ещё в декабре прошлого года 20:23:44 &lt;mikalv&gt; думаю, могу в обе даты, так что для меня ок 20:23:53 &lt;zzz&gt; eche|on, как насчёт тебя? 20:24:12 &lt;eche|on&gt; 11‑е не подходит 20:24:30 &lt;zzz&gt; ср, 5‑е, ок? 20:24:41 &lt;eche|on&gt; 5‑е, похоже, подходит  20:24:52 &lt;zzz&gt; ок, давайте предварительно поставим на среду, 5‑е 20:24:55 &lt;mikalv&gt; ок 20:25:02 &lt;zzz&gt; что‑нибудь ещё по пункту 5) ? 20:25:06 &lt;zzz&gt; что‑нибудь ещё по встрече? 20:25:51 * zzz берёт baffer 20:26:40 * zzz *bafs* встреча закрыта </div>
