---
title: "Встреча разработчиков I2P - 05 ноября 2019"
date: 2019-11-05
author: "zzz"
description: "Протокол встречи разработчиков I2P от 5 ноября 2019 года."
categories: ["meeting"]
---

## Краткое резюме

<p class="attendees-inline"><strong>Присутствовали:</strong> echelon, eyedeekay, lbt, sadie, zzz</p>

## Протокол встречи

<div class="irc-log"> 20:00:00 &lt;zzz&gt; 0) Привет 20:00:00 &lt;zzz&gt; 1) Статус релиза 0.9.43 (zzz) 20:00:00 &lt;zzz&gt; 2) Статус проекта I2P Browser (sadie, meeh) 20:00:00 &lt;zzz&gt; 3) Варианты использования аутпрокси / статус (sadie) 20:00:00 &lt;zzz&gt; 4) Статус разработки 0.9.44 (zzz) 20:00:00 &lt;zzz&gt; 5) Статус предложений (zzz) 20:00:00 &lt;zzz&gt; 6) Статус скрам (zlatinb) 20:00:04 &lt;zzz&gt; 0) Привет 20:00:06 &lt;zzz&gt; привет 20:00:10 &lt;sadie_&gt; привет 20:00:25 &lt;zzz&gt; 1) Статус релиза 0.9.43 (zzz) 20:00:38 &lt;zzz&gt; 43 вышла пару недель назад, серьёзных проблем пока нет 20:01:02 &lt;zzz&gt; оставшиеся пункты — официальный F-Droid (nextloop) и официальный Debian (mhatta) 20:01:08 &lt;eyedeekay&gt; привет 20:01:37 &lt;zzz&gt; есть ещё нерешённые вопросы по релизу 43? 20:03:01 &lt;zzz&gt; 2) Статус проекта I2P Browser (sadie, meeh) 20:03:16 &lt;zzz&gt; meeh, sadie, какая свежая информация о браузере? 20:04:49 &lt;sadie_&gt; Выпущена Бета 7 20:05:10 &lt;eyedeekay&gt; I2P Browser Бета 7 был выпущен вчера вместе с обновлённой дорожной картой. Это предпоследний релиз на базе Firefox 60. Мы исправили некоторые ошибки и внедрили непрерывную интеграцию, а также разработали пересмотренный и обновлённый план будущего браузера как продукта. 20:05:11 &lt;sadie_&gt; заметки можно найти на сайте проекта. 20:05:35 &lt;zzz&gt; на сайте неверно указана дата релиза, к сведению 20:05:51 &lt;eyedeekay&gt; Ой, прошу прощения, упустил это. Исправлю немедленно. 20:06:03 &lt;sadie_&gt; Мы также работаем над дорожной картой, её тоже можно найти на сайте проекта 20:06:29 &lt;zzz&gt; что можете рассказать о предстоящей бета 8? что в неё войдёт, когда выйдет? 20:07:40 &lt;sadie_&gt; бета 8 выйдет в конце ноября.  20:08:19 &lt;zzz&gt; у кого-нибудь есть вопросы по браузеру? meeh, хочешь что-нибудь добавить? 20:08:27 &lt;eyedeekay&gt; Бета 8 будет выпущена в конце ноября, это будет финальная версия на базе Firefox 60. Мы готовим архитектурные изменения, которые сделают приложения более заметными, первые шаги в этом направлении вы увидите в Бете 8, а также больше обратной связи в браузере о готовности встроенного router. 20:08:53 &lt;sadie_&gt; мы работаем над лучшей посадочной страницей, индикатором готовности HTTP-прокси и динамическими темами 20:09:20 &lt;zzz&gt; звучит здорово, надеюсь, все попробуют бету 7 20:09:45 &lt;zzz&gt; что-нибудь ещё по пункту 2) ? 20:11:00 &lt;zzz&gt; 3) Варианты использования аутпрокси / статус (sadie) 20:11:17 &lt;zzz&gt; sadie_, что нового по этой теме? 20:11:32 &lt;sadie_&gt; Мы продвинули документ с требованиями настолько, насколько это возможно без дополнительного пользовательского исследования.  20:11:38 &lt;sadie_&gt; В середине месяца я снова свяжусь с человеком, который вдохновил решение аутпрокси «под ключ». Мы сможем оценить созданный документ требований и начать более основательно отвечать на вопросы пользовательского исследования. Требования к этому решению входят в результаты поставки для следующего релиза. Мы продвинули документ с требованиями настолько, насколько это возможно без дополнительного пользовательского 20:11:38 &lt;sadie_&gt;  исследования.  20:12:41 &lt;zzz&gt; хорошо, чтобы было ясно — в рамках цикла 44 мы работаем только над требованиями. Реализация будет в 45 или позже, верно? 20:12:53 &lt;sadie_&gt; верно 20:13:32 &lt;zzz&gt; ок, хочешь что-нибудь добавить? Есть у кого-нибудь вопросы по исследованию аутпрокси? 20:14:01 &lt;zzz&gt; что-нибудь ещё по пункту 3) ? 20:15:01 &lt;zzz&gt; 4) Статус разработки 0.9.44 (zzz) 20:15:23 &lt;zzz&gt; мы на второй неделе цикла .44, закоммичено много нового кода 20:15:52 &lt;zzz&gt; почти всё — реализация предложения 144, новое шифрование для destinations (идентификаторов назначения) 20:16:07 &lt;zzz&gt; Ожидаю скоро начать тестирование на совместимость с chisana_ 20:16:35 &lt;zzz&gt; и через пару недель будем готовы для отважных тестировщиков 20:16:57 &lt;zzz&gt; но пройдёт немало времени, прежде чем это станет по умолчанию, возможно, 6–12 месяцев 20:17:23 &lt;zzz&gt; нужно много тестирования и других изменений, чтобы сделать это надёжным 20:17:59 &lt;zzz&gt; другая крупная вещь, запланированная на .44, — некоторые улучшения производительности SSU, вдохновлённые нашим плодовитым автором тикетов в Trac ‘jogger’ 20:18:17 &lt;zzz&gt; sadie_, eyedeekay, meeh, хотите что-нибудь добавить о том, над чем вы работаете для .44 ? 20:19:34 &lt;zzz&gt; что-нибудь ещё по пункту 4) ? 20:19:35 &lt;sadie_&gt; изменения в консоли router /home, долгосрочная стратегия сайта  20:20:45 &lt;zzz&gt; 5) Статус предложений (zzz) 20:21:05 &lt;zzz&gt; тут особо нечего добавить, 99% внимания на 144. 20:21:30 &lt;zzz&gt; далее, вероятно, 152, 153, или даже новое предложение SSU 2 20:21:47 &lt;zzz&gt; не ожидаю большого прогресса по этому до нового года 20:21:58 &lt;zzz&gt; вопросы по предложениям? 20:22:06 &lt;zzz&gt; что-нибудь ещё по пункту 5) ? 20:23:01 &lt;zzz&gt; 6) Статус скрам (zlatinb) 20:23:12 &lt;zzz&gt; думаю, zlatinb говорил, что не сможет сегодня 20:23:32 &lt;eche|on&gt; новый сервер с новым железом и новыми IP, со временем мигрирую сервисы с одного сервера на другой. блокеров нет 20:23:41 &lt;zzz&gt; итак, все знают правила, пожалуйста, скажите 1) что вы делали в прошлом месяце 2) что будете делать в следующем месяце; 3) есть ли блокеры 20:23:52 &lt;zzz&gt; и закончите EOT 20:24:49 &lt;zzz&gt; я: 1) выпустил .44, много работы над новым шифрованием; 2) ещё работа над новым шифрованием, улучшение производительности SSU, исправления ошибок; 3) блокеров нет; EOT 20:25:11 &lt;zzz&gt; sadie_, meeh, eyedeekay, пожалуйста, отвечайте параллельно 20:25:48 &lt;sadie_&gt; В прошлом месяце и в предстоящем месяце я продолжу работать над I2P Browser, продолжу улучшать светлую тему консоли router и разработаю долгосрочную стратегию сайта совместно с IDK. Продолжу управление продуктом аутпрокси и сбор требований. Предложения по НИОКР: предложения по улучшению UX и исследования юзабилити поданы или находятся в процессе написания. Подготовка докладов и во 20:25:48 &lt;sadie_&gt; ркшопов для конференций на 2020 год начата. 20:27:01 &lt;zzz&gt; последний вызов eyedeekay meeh zlatinb  20:27:11 &lt;eyedeekay&gt; 1) Я работал над вещами, которые входят в браузер или призваны помочь браузеру. 2) Буду работать над улучшением организации некоторых домашних страниц консоли router, а также внедрять некоторые улучшения дизайна браузера. 3 Блокеров нет EOT 20:27:53 &lt;zzz&gt; ок, предполагая EOT от eche|on и sadie_ ... что-нибудь ещё по пункту 6) ? 20:28:02 &lt;sadie_&gt; да 20:28:34 &lt;zzz&gt; есть ли другие темы или вопросы к встрече? 20:28:59 &lt;eche|on&gt; как насчёт bote? 20:29:04 &lt;eche|on&gt; есть какие-нибудь новости от str4d? 20:29:28 &lt;zzz&gt; Иногда вижу RT в Twitter, значит, он жив 20:29:59 &lt;zzz&gt; это всё, что я знаю 20:30:26 &lt;zzz&gt; помимо того, что в тикетах 20:30:27 &lt;eche|on&gt; ок 20:30:38 &lt;zzz&gt; что-нибудь ещё про bote? 20:31:01 &lt;zzz&gt; что-нибудь ещё для встречи? 20:31:22 &lt;lbt&gt; «Спасибо» всем вам :) 20:31:48 &lt;zzz&gt; пожалуйста, lbt, спасибо, что присоединились к встрече 20:31:54 &lt;eyedeekay&gt; Пожалуйста, друг :) 20:33:00 * zzz *bafs* встреча закрыта </div>
