---
title: "Встреча разработчиков I2P - 04 июня 2019 г."
date: 2019-06-04
author: "zzz"
description: "Протокол встречи разработчиков I2P от 4 июня 2019 года."
categories: ["meeting"]
---

## Краткое резюме

<p class="attendees-inline"><strong>Присутствовали:</strong> echelon, eyedeekay, zlatinb, zzz</p>

## Журнал встреч

<div class="irc-log"> 20:00:14 &lt;zzz&gt; 0) Привет 20:00:16 &lt;zzz&gt; привет 20:00:43 &lt;zzz&gt; 1) статус выпуска 0.9.40, оставшиеся пункты (meeh, mhatta, nextloop, str4d) 20:00:43 &lt;zzz&gt; 2) Статус релиза исправленной i2pbote-android (meeh) 20:00:43 &lt;zzz&gt; 3) статус разработки 0.9.41 (zzz) 20:00:43 &lt;zzz&gt; 4) статус LS2 (zzz) 20:00:43 &lt;zzz&gt; 5) статус проекта I2P Browser "labs" (meeh) 20:00:43 &lt;zzz&gt; 6) Статус scrum (zlatinb) 20:01:03 &lt;zzz&gt; 1) статус выпуска 0.9.40, оставшиеся пункты (meeh, mhatta, nextloop, str4d) 20:01:28 &lt;zzz&gt; Полагаю, остались Debian/Ubuntu и официальный f-droid? 20:01:41 &lt;zzz&gt; mhatta ответил, но никаких обещаний не давал 20:02:04 &lt;zzz&gt; Я связался с другими людьми из Debian, чтобы узнать, сможет ли это сделать кто-то ещё, пока ничего 20:02:10 &lt;zzz&gt; nextloop, есть для нас обновление? 20:02:53 &lt;eche|on&gt; я сделал тестовую сборку для debian buster и stretch на echelon.i2p/update/ 20:02:57 &lt;zzz&gt; ещё что-нибудь по пункту 1) ? 20:03:29 &lt;zzz&gt; 2) Статус релиза исправленной i2pbote-android (meeh) 20:03:40 &lt;zzz&gt; mikalv, есть новости по bote для нас? 20:04:52 &lt;zzz&gt; Полагаю, мы выпустили релиз Bote, и он у людей работает 20:04:58 &lt;zzz&gt; ещё что-нибудь по пункту 2) ? 20:05:16 &lt;eyedeekay&gt; От меня ничего 20:05:30 &lt;zzz&gt; 3) статус разработки 0.9.41 (zzz) 20:05:45 &lt;zzz&gt; окей, мы прошли чуть больше половины цикла разработки .41, всё идёт хорошо 20:06:06 &lt;zzz&gt; главная фича — per-client authentication (аутентификация для каждого клиента) для зашифрованного LS2 20:06:19 &lt;zzz&gt; мы также исправили баг в обработке больших сообщений, который, как я думаю, поможет Bote работать лучше 20:06:55 &lt;eche|on&gt; посмотрим, тестовая сборка доступна 20:06:56 &lt;zzz&gt; idk и я работаем над разделением файлов clients.config и i2ptunnel.config, но похоже, это придётся отложить до .42 20:07:38 &lt;zzz&gt; чтобы Bote заметил разницу, исправление, вероятно, должно распространиться на большую часть сети, так как баг мог проявляться на любом router по пути 20:08:03 &lt;eche|on&gt; да 20:08:12 &lt;zzz&gt; релиз запланирован на первую неделю июля 20:08:33 &lt;zzz&gt; ещё что-нибудь по пункту 3) ? 20:09:28 &lt;zzz&gt; 4) статус LS2 (zzz) 20:09:58 &lt;zzz&gt; всё идёт отлично. У нас было уже 42 еженедельных встречи и конца не видно, хотя в последнее время мы больше времени тратим на новое шифрование (proposal 144) 20:10:19 &lt;zzz&gt; Я уже упоминал код per-client auth, который будет в 41. 20:10:54 &lt;zzz&gt; Разработка garlic farm (проект «Garlic Farm») для meta LS2 была на паузе около трёх недель в пользу кода client auth, но скоро мы к ней вернёмся 20:11:27 &lt;zzz&gt; Я продолжаю переносить спецификации из proposals в основной раздел спецификаций на нашем сайте 20:11:38 &lt;zzz&gt; по мере того, как мы реализуем и тестируем вещи 20:11:52 &lt;zzz&gt; наши встречи всё ещё по понедельникам в 18:30 UTC в #ls2 20:12:11 &lt;zzz&gt; ещё что-нибудь по пункту 4) ? 20:13:04 &lt;zzz&gt; 5) статус проекта I2P Browser "labs" (mikalv) 20:13:15 &lt;zzz&gt; mikalv, как поживает i2p browser? 20:14:08 &lt;zzz&gt; Я знаю, вышел новый бета-релиз и его тестируют, но у некоторых людей он совсем не работает? 20:15:04 &lt;zzz&gt; Также есть запрос на больше документации на нашей странице загрузок в lab, и он сказал, что скоро этим займётся, так что следите 20:15:17 &lt;zzz&gt; окей, полагаю, mikalv сейчас нет, ещё что-нибудь по пункту 5) ? 20:16:08 &lt;zzz&gt; 6) Статус scrum (zlatinb) 20:16:13 &lt;zzz&gt; zlatinb, тебе слово  20:16:42 &lt;zlatinb&gt; Привет, давайте как обычно — скажите 1) что вы делали с прошлого scrum 2) что планируете делать в следующем месяце 3) есть ли у вас блокеры или нужна помощь 20:16:46 &lt;zlatinb&gt; в конце поставьте EOT, когда закончите 20:17:08 &lt;zlatinb&gt; я: 1) немного garlic farm, больше особо ничего 2) надеюсь, больше garlic farm 3) блокеров нет 20:17:09 &lt;zlatinb&gt; EOT 20:17:17 &lt;eche|on&gt; делаю то же, что всегда, держу сервер живым, всё идёт как обычно, блокеров нет, eot 20:17:30 &lt;zzz&gt; 1) garlic farm, ls2 и per-client auth; исправления багов 20:18:10 &lt;zzz&gt; 2) garlic farm, исправления багов, GMP 6.1.2, разделение конфигурационных файлов, подготовка к релизу 0.9.41 20:18:18 &lt;eyedeekay&gt; Разделяю конфиги i2ptunnel и пишу документацию/блоги, 2) больше того же 3) блокеров нет eot 20:18:32 &lt;zzz&gt; 3) блокеров нет, EOT 20:18:44 &lt;zlatinb&gt; окей, думаю, это все, спасибо 20:19:04 &lt;zzz&gt; окей, это было довольно быстро, мы становимся эффективнее! 20:19:18 &lt;zzz&gt; ещё что-нибудь для сегодняшней встречи? 20:20:15 &lt;zzz&gt; о, и поздравления eyedeekay, который подписал соглашение разработчика и получил привилегии на mtn checkin! хотя за последние несколько месяцев он и так сделал для нас немало, теперь он сможет причинять «вред» куда быстрее! 20:20:37 &lt;eyedeekay&gt; :-D 20:20:38 &lt;zzz&gt; с нетерпением ждём, когда eyedeekay будет работать напрямую с кодовой базой 20:21:07 * zzz ищет «baffer», чтобы махнуть им в тебя 20:22:01 * zzz *бах* встреча закрыта </div>
