---
title: "Встреча разработчиков I2P - 3 сентября 2019"
date: 2019-09-03
author: "zzz"
description: "Протокол совещания по разработке I2P от 3 сентября 2019 года."
categories: ["meeting"]
---

## Краткое резюме

<p class="attendees-inline"><strong>Присутствовали:</strong> eyedeekay, sadie, zlatinb, zzz</p>

## Протокол встречи

<div class="irc-log">                Примечание: сообщения sadie не дошли во время встречи, вставлены ниже.

20:00:00 &lt;zzz&gt; 0) Привет
20:00:00 &lt;zzz&gt; 1) статус релиза 0.9.42 (zzz)
20:00:00 &lt;zzz&gt; 2) статус проекта I2P Browser "labs" (sadie, meeh)
20:00:00 &lt;zzz&gt; 3) варианты использования Outproxy / статус (sadie)
20:00:00 &lt;zzz&gt; 4) статус разработки 0.9.43 (zzz)
20:00:00 &lt;zzz&gt; 5) статус предложений (zzz)
20:00:00 &lt;zzz&gt; 6) статус-скрам (zlatinb)
20:00:04 &lt;zzz&gt; 0) Привет
20:00:06 &lt;zzz&gt; привет
20:00:17 &lt;zlatinb&gt; привет
20:00:30 &lt;zzz&gt; 1) статус релиза 0.9.42 (zzz)
20:00:48 &lt;zzz&gt; релиз на прошлой неделе прошёл довольно гладко
20:00:56 &lt;zzz&gt; осталось лишь несколько нерешённых вещей
20:01:27 &lt;zzz&gt; вернуть в работу github bridge (nextloop), пакет для Debian sid (mhatta) и библиотеку клиента для Android, которую мы забыли для 41 (meeh)
20:01:37 &lt;zzz&gt; nextloop, meeh, у вас есть ориентировочные сроки по этим пунктам?
20:03:06 &lt;zzz&gt; что-то ещё по 1) ?
20:04:02 &lt;zzz&gt; 2) статус проекта I2P Browser "labs" (sadie, meeh)
20:04:25 &lt;zzz&gt; sadie, meeh, каков статус и какая следующая веха?          &lt;sadie&gt; Бета 5 должна была выйти в пятницу, но возникли некоторые проблемы. Похоже, некоторые готовы https://i2bbparts.meeh.no/i2p-browser/ но мне действительно нужно услышать от meeh о следующем дедлайне для этого          &lt;sadie&gt; Lab Page будет опубликована к концу этой недели. Следующая веха Browser — обсуждение требований консоли для релиза бета 6
20:05:51 &lt;zzz&gt; что-то ещё по 2) ?
20:06:43 &lt;zzz&gt; 3) Outproxy use cases / status (sadie)
20:06:57 &lt;zzz&gt; sadie, каков статус и какая следующая веха?          &lt;sadie&gt; Кто угодно может следить за нашими заметками встречи в тикете 2472. Мы определили статусы вариантов использования и составили список требований. Следующая веха — пользовательские требования для кейса Friends and Family, а также требования к разработке для Friends and Family и General, чтобы понять, где они могут пересекаться
20:08:05 &lt;zzz&gt; что-то ещё по 3) ?
20:08:19 &lt;eyedeekay&gt; Извините, я опоздал
20:09:01 &lt;zzz&gt; 4) статус разработки 0.9.43 (zzz)
20:09:21 &lt;zzz&gt; мы только начинаем цикл 43, релиз которого планируем примерно через 7 недель
20:09:40 &lt;zzz&gt; мы обновили дорожную карту на сайте, но добавим ещё несколько пунктов
20:10:06 &lt;zzz&gt; я исправлял некоторые ошибки IPv6 и ускорял обработку AES в tunnel
20:10:30 &lt;zzz&gt; скоро переключу внимание на новое сообщение I2CP blinding info (данные «ослепления», механизм скрытия адресата)
20:10:59 &lt;zzz&gt; eyedeekay, zlatinb, есть что добавить по .43?
20:11:46 &lt;eyedeekay&gt; Нет, не думаю
20:12:02 &lt;zlatinb&gt; вероятно, ещё работы в тестовой сети
20:12:32 &lt;zzz&gt; да, у нас есть ещё несколько тикетов в jogger, которые нужно посмотреть, по поводу SSU
20:12:48 &lt;zzz&gt; что-то ещё по 4) ?
20:14:00 &lt;zzz&gt; 5) статус предложений (zzz)
20:14:20 &lt;zzz&gt; наш основной фокус — на очень сложном новом предложении по шифрованию, предложение 144
20:14:48 &lt;zzz&gt; за последние недели мы неплохо продвинулись и внесли существенные обновления в само предложение
20:15:35 &lt;zzz&gt; осталось немного зачисток и дыр, которые надо закрыть, но я надеюсь, что оно уже в достаточно хорошем состоянии, чтобы мы могли скоро начать писать некоторые реализации для модульных тестов, возможно к концу месяца
20:16:17 &lt;zzz&gt; также сообщение blinding info для предложения 123 (зашифрованный LS2) получит ещё один ревью после того, как я начну его реализовывать на следующей неделе
20:16:52 &lt;zzz&gt; кроме того, мы скоро ожидаем обновление по предложению 152 (сообщения сборки tunnel) от chisana
20:17:27 &lt;zzz&gt; в прошлом месяце мы завершили предложение 147 (предотвращение межсетевого пересечения), и i2p, и i2pd имеют это в коде и в релизе .42
20:18:23 &lt;zzz&gt; так что дела движутся вперёд; хотя 144 выглядит медленной и пугающей, прогресс по ней тоже хороший
20:18:27 &lt;zzz&gt; что-то ещё по 5) ?
20:20:00 &lt;zzz&gt; 6) статус-скрам (zlatinb)
20:20:05 &lt;zzz&gt; тебе слово, zlatinb
20:20:42 &lt;zlatinb&gt; Привет, пожалуйста, в нескольких словах: 1) чем вы занимались с прошлого скрама 2) что планируете делать в следующем месяце 3) есть ли блокеры или нужна помощь. Скажите EOT, когда закончите
20:21:23 &lt;zlatinb&gt; я: 1) Различные эксперименты в тестовой сети для ускорения массовых передач 2) больше работы в тестовой сети на, надеюсь, более крупном сервере/сети 3) блокеров нет EOT
20:22:15 &lt;zzz&gt; 1) исправления багов, изменение по разделению конфигурации, релиз .42, предложения, воркшопы DEFCON (см. мой отчёт о поездке на i2pforum и на нашем сайте)
20:23:56 &lt;zzz&gt; 2) исправления багов, предложение 144, сообщение blinding info, ускорения, помощь в исследовании Outproxy, починить мастер SSL, сломанный из‑за разделения конфигурации
20:24:20 &lt;zzz&gt; ещё исправления по IPv6
20:24:38 &lt;zzz&gt; 3) блокеров нет EOT
20:24:50 &lt;eyedeekay&gt; 1) С прошлого скрама я занимался исправлением багов, сайтом, работал над предложением по Outproxy и вещами, связанными с i2ptunnels. 2) Продолжать реорганизацию и улучшение представления сайта. Работать над продвижением предложения по Outproxy 3) блокеров нет EOT          &lt;sadie&gt; 1) Посетила FOCI, исследовала варианты финансирования, встретилась с потенциальными донорами, провела встречу с Tails (включая Mhatta), работала над брендингом I2P Browser, делала обновления сайта с IDK, внесла небольшие изменения в консоль для прошлого релиза          &lt;sadie&gt; 2) в следующем месяце я работаю над грантами, улучшениями консоли и сайта, мастером первоначальной настройки, посещаю Our Networks в Торонто, продвигаю исследования по I2P Browser и Outproxy          &lt;sadie&gt; 3) блокеров нет EOT
20:25:29 &lt;zlatinb&gt; scrum.setTimeout( 60 * 1000 );
20:27:04 &lt;zzz&gt; ок, таймаут
20:27:10 &lt;zlatinb&gt; ScrumTimeoutException
20:27:41 &lt;zzz&gt; последний вызов для sadie meeh nextloop вернуться к 1)-3)
20:27:52 &lt;zzz&gt; какие-нибудь другие темы для встречи?
20:28:47 * zzz хватает baffer
20:30:00 * zzz ***bafs*** собрание закрыто
</div>
