---
title: "Встреча разработчиков I2P - 06 августа 2019"
date: 2019-08-06
author: "zzz"
description: "Протокол встречи разработчиков I2P от 6 августа 2019 года."
categories: ["meeting"]
---

## Краткое резюме

<p class="attendees-inline"><strong>Присутствовали:</strong> mikalv, zlatinb, zzz</p>

## Журнал встреч

<div class="irc-log"> 20:00:00 &lt;zzz&gt; 0) Привет 20:00:00 &lt;zzz&gt; 1) Статус релиза 0.9.41: оставшиеся пункты (mhatta, nextloop) 20:00:00 &lt;zzz&gt; 2) Статус разработки 0.9.42 (zzz) 20:00:00 &lt;zzz&gt; 3) Статус LS2 (zzz) 20:00:00 &lt;zzz&gt; 4) Статус проекта I2P Browser «labs» (meeh) 20:00:00 &lt;zzz&gt; 5) Статус scrum (zlatinb) 20:00:04 &lt;zzz&gt; 0) Привет 20:00:07 &lt;zzz&gt; привет! 20:00:19 &lt;zzz&gt; 1) Статус релиза 0.9.41: оставшиеся пункты (mhatta, nextloop) 20:00:46 &lt;zzz&gt; за последние пару недель вижу, что mhatta занёс 41 в sid — это отлично 20:01:04 &lt;zzz&gt; Я поговорил и с nextloop, он не занёс 41 в fdroid, но кто‑то другой это сделал. 20:01:27 &lt;zzz&gt; и nextloop пообещал вернуться к ведению f-droid дальше. супер! 20:01:31 &lt;zzz&gt; что‑нибудь ещё по пункту 1) ? 20:01:50 &lt;zzz&gt; кто‑нибудь ещё здесь? пожалуйста, поздоровайтесь 20:01:58 &lt;zlatinb&gt; привет 20:02:37 &lt;zzz&gt; ок, ещё один. Надеюсь, остальные скоро подтянутся 20:02:50 &lt;zzz&gt; 2) статус разработки .42 20:03:02 &lt;zzz&gt; прошло 5 недель, осталось 3 недели, 1 неделя до заморозки тегов 20:03:20 &lt;zzz&gt; мы влили код разделения конфигурации, над которым я работал вместе с idk 20:03:58 &lt;zzz&gt; много исправлений багов; GMP 6.1.2; обновили debian-файлы для работы с buster 20:04:17 &lt;zzz&gt; также некоторые исправления в LS2 20:04:39 &lt;zzz&gt; zlatinb, хочешь рассказать, что ты делаешь со своей тестовой сетью и к чему это пока привело? 20:05:11 &lt;zlatinb&gt; да, по сути я развернул тестовую сеть на LXC‑контейнерах 20:05:32 &lt;zlatinb&gt; пока что она выявила один серьёзный баг, связанный с использованием фильтра Блума, и один небольшой баг SSU 20:05:58 &lt;zlatinb&gt; в последнее время занимался тонкой настройкой разных констант, но затем запущу её для проверки патчей/идей jogger 20:06:06 &lt;zlatinb&gt; eot 20:06:23 &lt;zzz&gt; это действительно здорово, спасибо 20:07:04 &lt;zzz&gt; если сможем добавить немного минимальной задержки, будет ещё лучше; но и так было интересно находить и устранять узкие места 20:07:15 &lt;zzz&gt; что‑нибудь ещё по пункту 1) ? 20:07:30 &lt;zzz&gt; упс, что‑нибудь ещё по пункту 2) ? 20:08:27 &lt;zzz&gt; 3) статус LS2 20:08:38 &lt;zzz&gt; много прогресса за последний месяц 20:09:05 &lt;zzz&gt; мы согласовали небольшое предложение 147, чтобы предотвратить «перекрёстное загрязнение» тестовых сетей с основной сетью 20:09:12 &lt;zzz&gt; этот код войдёт в .42 20:09:45 &lt;zzz&gt; у chisana вышли два предложения, 152 и 153, чтобы сделать построение tunnel и шифрование tunnel (соответственно) более безопасными за счёт использования более современного шифрования 20:10:14 &lt;zzz&gt; мы немного их обсудили, но ещё не проводили формальный обзор 20:10:47 &lt;zzz&gt; предложение 123 (LS2) продолжает получать небольшие правки по мере завершения внедрения и тестирования в живой сети, но всё, похоже, работает хорошо 20:11:26 &lt;zzz&gt; самое крупное — предложение 144, новое шифрование. Продвигаемся медленно, но стабильно. Мы занимаемся этим уже месяцев девять? 20:11:58 &lt;zzz&gt; всё ещё есть несколько серьёзных технических вопросов, которые нужно решить, прежде чем мы сможем начать тестовые реализации 20:12:20 &lt;zzz&gt; самая большая проблема сейчас — найти достаточно времени у людей, чтобы всё проработать 20:12:46 &lt;zzz&gt; есть вопросы по пункту 3) LS2 и другим предложениям ? 20:13:47 &lt;zzz&gt; ок, переходим к 4) статус проекта I2P Browser labs 20:13:54 &lt;zzz&gt; mikalv, что нового? 20:14:16 &lt;mikalv&gt; мы движемся к интеграции с самим I2P router, jlinked 20:14:38 &lt;mikalv&gt; со стороны i2pbutton мы более‑менее готовы, осталось исправить несколько вещей 20:15:15 &lt;mikalv&gt; что касается скриптов сборки, нам их ещё предстоит написать, поскольку разработчики для тестирования использовали замоканный «extract» I2P jlinked, где браузер его запускает 20:15:48 &lt;zzz&gt; какая сейчас бета‑версия, и когда мы увидим следующую бета‑версию? 20:15:52 &lt;mikalv&gt; помимо этого мы стараемся проводить не менее двух встреч в неделю, чтобы превратить это в реальный продукт с чёткими целями 20:16:24 &lt;mikalv&gt; текущая всё ещё beta4, и я надеюсь выпустить beta5 к концу этой недели — если получится, с внедрённым router 20:17:27 &lt;zzz&gt; я так понимаю, вы запустили для этого список рассылки? хотите объявить его здесь или он ещё не готов? 20:18:09 &lt;zzz&gt; sadie, zlatinb, хотите что‑нибудь добавить про браузер 20:18:20 &lt;zzz&gt; ? 20:19:36 &lt;zzz&gt; у кого‑нибудь есть вопросы по пункту 4) — браузеру? 20:20:21 &lt;zzz&gt; что‑нибудь ещё по пункту 4) ? 20:21:10 &lt;zzz&gt; 5) scrum — слово zlatinb  20:22:02 &lt;zlatinb&gt; давайте проведём scrum параллельно; в двух словах — 1) над чем вы работали с прошлого scrum 2) над чем планируете работать в следующем месяце 3) есть ли у вас блокеры или нужна помощь.  Скажите EOT, когда закончите 20:22:34 &lt;zlatinb&gt; я: 1) строю тестовую сеть, охочусь за узкими местами 2) ещё тестовой сети, также взгляну на тикеты jogger 3) по сути нет EOT 20:23:34 &lt;zzz&gt; 1) релиз 41, код разделения конфигурации, исправления багов, предложения, планирование новых типов шифрования, исправления в LS2 20:24:10 &lt;zzz&gt; 2) релиз 42, исправления багов, предложения (особенно исследования по вопросам нового шифрования), DEFCON 20:24:16 &lt;zzz&gt; 3) блокеров нет; EOT 20:25:18 &lt;mikalv&gt; Я в основном работал над браузером (включая i2pbutton, который теперь запускает router, если он найден), также я сильно улучшил у себя outproxy (выходной прокси в Clearnet), и начал прототипирование решения для приватных outproxies, которое даёт настолько хорошую скорость, что я могу пользоваться им для просмотра clearnet ежедневно 20:25:53 &lt;mikalv&gt; и я также поднял списки рассылки, да, которые через I2P доступны по https://lists.i2p/postorius/lists/ и также доступны из clearnet по https://lists.i2p.email/postorius/lists/ 20:26:20 &lt;mikalv&gt; всем с конструктивными идеями, вкладом, обсуждениями и т.п., разумеется, рады 20:26:57 &lt;mikalv&gt; кроме того, я изучал, как мы можем принимать пожертвования кредитной картой, и как одновременно можем продавать футболки и т.п. 20:27:10 &lt;mikalv&gt; EOT 20:27:12 &lt;mikalv&gt; нет блокеров 20:28:14 &lt;zzz&gt; кажется, это всё? zlatinb, оставим тебе отругать прогульщиков? 20:28:17 &lt;zlatinb&gt; кто‑нибудь ещё?  если нет, scrum заканчивается через 1 минуту :) 20:28:27 &lt;zlatinb&gt; ок 20:28:33 &lt;zlatinb&gt; ScrumTimeoutException 20:28:41 &lt;mikalv&gt; лол 20:28:42 &lt;zzz&gt; пока мы в «grace period» — DEFCON! idk и я будем там в эти выходные! 20:29:04 &lt;zzz&gt; Monero Village — в пятницу днём, а Crypto/Privacy Village — в субботу днём 20:29:22 &lt;zzz&gt; воркшоп, Q&amp;A и стикеры оба дня. приходите поздороваться 20:29:57 &lt;zzz&gt; по поводу outproxies, я добавлю это в повестку следующего месяца, чтобы sadie дала нам сводку по тому, что мы пытаемся сделать 20:30:06 &lt;zzz&gt; что‑нибудь ещё для встречи? 20:30:52 &lt;zzz&gt; о, и Sadie будет представлять доклад на FOCI в Сан‑Хосе на следующей неделе! обязательно найдите её, если будете там 20:30:59 &lt;mikalv&gt; неа, но я ожидаю, что к следующей встрече у нас будет больше по кейсам браузера/outproxy 20:31:39 &lt;zzz&gt; да, у нас пока нет хорошего плана ни для браузера, ни для outproxy. У нас есть идеи и proof‑of‑concept, но плана нет 20:31:53 &lt;zzz&gt; так что будет хорошо увидеть, как это сложится 20:32:02 * zzz разогревает baffer 20:32:44 &lt;zzz&gt; последний baf этого лета, увидимся в сентябре... 20:32:55 * zzz ****bafs**** собрание закрыто </div>
