---
title: "Встреча разработчиков I2P - 07 мая 2019"
date: 2019-05-07
author: "zzz"
description: "Протокол встречи разработчиков I2P от 7 мая 2019 года."
categories: ["meeting"]
---

## Краткий обзор

<p class="attendees-inline"><strong>Присутствовали:</strong> chisana, eyedeekay, meeh, sadie, zlatinb, zzz</p>

## Журнал встреч

<div class="irc-log"> 20:00:00 &lt;zzz&gt; 0) Привет 20:00:00 &lt;zzz&gt; 1) статус релиза 0.9.39, оставшиеся пункты (meeh, mhatta, nextloop, str4d) 20:00:00 &lt;zzz&gt; 2) статус исправления релиза i2pbote-android (meeh) 20:00:00 &lt;zzz&gt; 3) статус разработки 0.9.40 (zzz) 20:00:00 &lt;zzz&gt; 4) статус LS2 (zzz) 20:00:00 &lt;zzz&gt; 5) статус scrum (zlatinb) 20:00:04 &lt;zzz&gt; 0) Привет 20:00:06 &lt;zzz&gt; привет 20:00:10 &lt;meeh&gt; привет 20:00:17 &lt;zlatinb&gt; привет 20:00:51 &lt;zzz&gt; 1) статус релиза 0.9.39, оставшиеся пункты (meeh, mhatta, nextloop, str4d) 20:00:55 &lt;eyedeekay&gt; привет 20:01:07 &lt;zzz&gt; этот пункт повестки достался нам с прошлой встречи... 20:01:29 &lt;zzz&gt; тогда у нас ещё не было debian, f-droid и mavencentral 20:01:40 &lt;zzz&gt; meeh, есть апдейт по любому из этих пунктов? 20:02:33 &lt;meeh&gt; мы со str4d сделаем этот релиз парно, то есть он пройдёт со мной все шаги, включая maven/f-droid. Я связываюсь с ним сегодня, мы последний раз обсуждали это неделю-две назад. 20:02:43 &lt;zzz&gt; и кто-нибудь слышал от mhatta насчёт debian? 20:02:51 &lt;meeh&gt; это должно покрыть fdroid, maven и googleplay 20:03:15 &lt;zzz&gt; meeh, речь о .39 — релизы f-droid и mavencentral для .39 уже выложены? 20:03:33 &lt;sadie_&gt; привет 20:03:34 &lt;meeh&gt; osx launcher тоже, конечно, будет обновлён 20:03:52 &lt;meeh&gt; нет, но когда я поработаю в паре со str4d, я узнаю, как это исправить 20:03:59 &lt;meeh&gt; так что и 39, и 40 должны быть закрыты  20:03:59 &lt;zzz&gt; мы говорим о пунктах .39 семинедельной давности, которые не были завершены к прошлой встрече пять недель назад 20:04:17 &lt;meeh&gt; https://search.maven.org/search?q=g:net.i2p 20:04:19 &lt;meeh&gt; maven последний bt 20:04:24 &lt;meeh&gt; w 20:04:24 &lt;meeh&gt; .39 20:04:48 &lt;zzz&gt; ок. Какой ETA для «pairing» (только не дай ему заразить тебя zcash-speak) 20:05:38 &lt;R4SAS&gt; :D 20:05:39 &lt;zzz&gt; и я думал, что наша проблема с f-droid — это зависимости на сервере, а не «как это делать». Их решили? 20:05:57 &lt;meeh&gt; мой ответ — когда у str4d найдётся время для меня на короткий walkthrough — я понял его так, что он найдёт минутку довольно быстро, когда мы говорили в последний раз. Обновлю вас, что он скажет, сегодня 20:06:41 &lt;zzz&gt; по mavencentral, у тебя есть всё, что нужно, включая howto, верно? все необходимые права есть? 20:06:58 &lt;meeh&gt; howto нет 20:07:19 &lt;zzz&gt; спрашиваю, потому что «когда у str4d будет время» к сожалению ничего не значит :( 20:07:28 &lt;meeh&gt; у нас есть скрипты maven/gradle в репозитории, я мог бы УГАДАТЬ, как они работают, и попробовать, но я предпочитаю ничего не напортачить 20:07:46 &lt;meeh&gt; Я надеюсь на него на этот раз 20:08:09 &lt;meeh&gt; пора избавиться от вечного «пни меня», чтобы освободить больше времени — думаю, все это поддержат 20:08:42 &lt;zzz&gt; конечно, долгосрочный план — убрать зависимость от str4d, мы почти у цели, продолжай давить, пока не сделаем 20:09:36 &lt;zzz&gt; ладно, вернёмся к mhatta — кто-нибудь от него слышал? пора уже начинать звонить ему, или как нам двигаться дальше? 20:09:46 &lt;zzz&gt; zlatinb, какие идеи? 20:10:04 &lt;zzz&gt; и кто-нибудь слышал от nextloop? 20:10:15 &lt;zlatinb&gt; звонки в прошлый раз не помогли, хотя он подтвердил, что номер верный 20:10:27 &lt;zlatinb&gt; идей, увы, нет 20:10:39 &lt;zzz&gt; meeh, насколько я понимаю, ты можешь просто подать заявку, чтобы попасть в официальный f-droid, нам nextloop не особо нужен. Знаешь как это сделать? 20:10:40 &lt;sadie_&gt; может кто-то взять на себя задачи mhatta? 20:11:15 &lt;zzz&gt; любой, кто является официальным Debian Developer... знаете кого-то ещё, у кого есть время? 20:11:38 &lt;meeh&gt; мне жаль, но я ещё меньше знаком с frdroid, чем с android — я, насколько помню, был только хостером нашего приватного репо 20:11:53 &lt;sadie_&gt; нет — но нам стоит начать поиск  20:11:57 &lt;meeh&gt; но я могу спросить у str4d, когда буду с ним говорить, он должен знать 20:12:20 &lt;zzz&gt; хорошо, meeh, помни, что есть два fdroid: наш и официальный на fdroid.org, так что, пожалуйста, достань howto для обоих. И попробуй найти nextloop 20:12:27 &lt;zzz&gt; twitter, email и т. п. 20:13:13 &lt;meeh&gt; да, наш перенесён и теоретически должен работать, когда я попробую те python-команды, чтобы его запушить, — протестирую это после разговора со str4d 20:13:19 &lt;zzz&gt; что-нибудь ещё по пункту 1)? Мы не очень хорошо справились с .39 20:13:40 &lt;zzz&gt; так что давайте побыстрее исправим это для .40 20:13:57 &lt;zzz&gt; релизы — это то, что мы делаем; если мы не можем выкатить релиз — мы провалились 20:14:16 &lt;zzz&gt; что-нибудь ещё по пункту 1)? 20:15:18 &lt;zzz&gt; 2) статус исправления релиза i2pbote-android (meeh) 20:15:35 &lt;zzz&gt; meeh, каков статус давно ожидаемого релиза bote на android? 20:15:42 &lt;meeh&gt; сейчас он всё ещё висит на «connecting» 20:16:14 &lt;zzz&gt; но eyedeekay говорит, что у него работает? 20:16:36 &lt;zzz&gt; ты пробовал без файервола, meeh? 20:16:41 &lt;eyedeekay&gt; работает только если использовать встроенный router. Это на планшете 20:16:44 &lt;meeh&gt; ок, мне кажется, мы много раз уже говорили про релиз. пожалуйста, не считайте меня грубым или злым, я просто «пытаюсь быть максимально ясным» — я не выпускаю сломанный продукт. Пока я не смогу отправить сообщение из моего bote-android на мой desktop-android — я не выпущу 20:17:20 &lt;zzz&gt; это собрание статусов для всех. Представь, что ты не говорил со мной месяц, и расскажи всем, где мы находимся, пожалуйста. Ты говоришь не со мной, ты отчитываешься перед всем миром 20:17:41 &lt;meeh&gt; потому что иначе то, что мы выпускаем, по определению сломано — и это плохо на нас отразится 20:18:00 &lt;meeh&gt; ок, извините — но вот так ^ :) 20:18:27 &lt;zzz&gt; каков прогноз или ETA, или оценка, когда это починим и выпустим? 20:18:41 &lt;meeh&gt; но да, я сильно считаю, что выкатывание сломанного релиза плохо отразится на i2p — кто-то не согласен с этим утверждением? 20:19:11 &lt;zzz&gt; я не подталкиваю тебя выпускать. Я спрашиваю, когда он будет выпущен. 20:19:26 &lt;zzz&gt; цель этой встречи — доклад о статусе 20:19:34 &lt;meeh&gt; как думаешь, сколько времени займёт заставить bote подключаться через tcp socket вместо unix domain? 20:19:46 &lt;zzz&gt; не знаю 20:20:06 &lt;meeh&gt; потому что в лучшем случае, как я надеюсь, это то, что нам надо сделать... если нет — вообще без понятия :( 20:20:32 &lt;meeh&gt; потому что если дело не в пирах, а мы всё равно с трудом подключаемся 20:20:38 &lt;meeh&gt; и судя по моим сессиям отладки 20:20:48 &lt;meeh&gt; я подозреваю, что это IPC между приложениями, который делает нонс 20:20:56 &lt;meeh&gt; и ломает коммуникацию 20:21:06 &lt;zzz&gt; ок. возможно, мы сможем набрать ещё тестеров, спросив здесь, в этом канале... может быть, cisiey 20:21:15 &lt;meeh&gt; потому что tunnel и leases, на мой взгляд, в порядке 20:21:39 &lt;meeh&gt; логически следующий пункт — это между router &lt;-&gt; bote 20:21:46 &lt;zzz&gt; ок. но если он пытается строить tunnel для bote, то дело не в сокете I2CP 20:21:57 &lt;meeh&gt; возможно, control socket работает, но передача данных останавливается 20:22:07 &lt;zzz&gt; либо ты говоришь с router, либо нет. всё идёт по одному и тому же сокету 20:22:17 &lt;zzz&gt; (control и data) 20:22:32 &lt;meeh&gt; может, google делает что-то, о чём мы не знаем — не в первый раз 20:22:50 &lt;zzz&gt; хорошая новость — прогресс есть, мы и раньше застревали, но всегда в итоге разбирались 20:22:54 &lt;zzz&gt; спасибо за апдейт 20:22:57 &lt;zzz&gt; что-нибудь ещё по пункту 2)? 20:23:07 &lt;meeh&gt; то есть I2CP работает как tls: настраивается, а затем переходит к чистой передаче данных? 20:23:34 &lt;zzz&gt; там мультиплексируются control и data всё время. он никогда не «переходит» в чистую передачу данных 20:23:54 &lt;meeh&gt; окей, тогда бинарные данные в ASCII-кодировке, или как? 20:24:15 &lt;zzz&gt; могу провести тебя по тому, как работает I2CP, после встречи, если хочешь 20:24:21 &lt;meeh&gt; в любом случае — детали реализации можем обсудить позже 20:24:22 &lt;meeh&gt; да 20:24:27 &lt;zzz&gt; что-нибудь ещё по пункту 2)? 20:25:02 &lt;zzz&gt; 3) статус разработки 0.9.40 (zzz) 20:25:16 &lt;zzz&gt; статус разработки 0.9.40 — ГОТОВО! 20:25:30 &lt;zzz&gt; у нас был короткий цикл 6 с половиной недель, и мы зарелизились сегодня 20:25:32 &lt;chisana&gt; поздравляю! 20:25:54 &lt;zzz&gt; внутрисетевое обновление живо. Не уверен, что англоязычные новости обновили. Рой кажется немного маленьким? 20:26:05 &lt;zzz&gt; eche|off, смотрел? 20:26:25 &lt;zzz&gt; по крайней мере частично обновляется 20:26:47 &lt;zzz&gt; будем внимательно за этим следить, потому что мы отключили NTCP 1, что не должно иметь побочных эффектов, но посмотрим 20:27:19 &lt;zzz&gt; итак, обсудим ETA по элементам релиза. Внутрисетевое обновление вышло, сайт обновлён. PPA и deb-репозиторий сделаю завтра. 20:27:45 &lt;zzz&gt; meeh, какой ETA для релиза android router? 20:28:01 &lt;meeh&gt; опять же, сделаю это на этот раз со str4d 20:28:23 &lt;meeh&gt; весь «блок работы str4d» в одном пакете 20:28:24 &lt;meeh&gt; :) 20:28:28 &lt;zzz&gt; даже для android router? В прошлый раз ты делал сам.  20:28:42 &lt;zzz&gt; я бы предпочёл зависеть от него как можно меньше 20:28:42 &lt;meeh&gt; Да, путём хакинга вокруг maven 20:28:50 &lt;meeh&gt; но правильный порядок — сначала задеплоить maven 20:29:05 &lt;meeh&gt; Да, но цель в том, чтобы это был последний раз, когда мы так делаем, &lt;ever&gt; 20:29:24 &lt;zzz&gt; ок. посмотрим, сбудется ли это, надеюсь, да 20:30:07 &lt;meeh&gt; для протокола: я уже написал ему в DM @ twitter 20:30:25 &lt;zzz&gt; ок, дай знать, когда будет ETA 20:30:26 &lt;meeh&gt; там мы и общались с ним в прошлые разы 20:31:02 &lt;zzz&gt; zlatinb, думаю, нам со тобой стоит разослать на все 10 адресов mhatta, чтобы привлечь его внимание? Мы не слышали от него два месяца 20:31:25 &lt;zzz&gt; не хотелось бы иметь старый релиз в buster 20:31:27 &lt;zlatinb&gt; конечно, дай мне адреса, и я разошлю 20:31:38 &lt;zzz&gt; ок 20:31:59 &lt;zzz&gt; eche|off, eche|on вы здесь? 20:32:39 &lt;zzz&gt; ок, думаю, это всё по пункту 3)? 20:33:18 &lt;zzz&gt; 4) статус LS2 (zzz) 20:33:42 &lt;zzz&gt; кратко по трём основным предложениям: 123, 144 и 150 20:34:13 &lt;zzz&gt; 123 — это предложение по ls2. Оно в основном готово, и мы включили много кода по зашифрованному ls2 в .40, чтобы можно было больше тестировать 20:34:34 &lt;zzz&gt; само предложение почти не менялось за последний месяц, и это хорошо 20:35:05 &lt;zzz&gt; 144 — новое предложение по шифрованию. Нулевая активность за последний месяц, пока были более приоритетные вещи 20:35:26 &lt;zzz&gt; но я получил по нему много комментариев. ожидайте обновлённый черновик через неделю-две 20:35:48 &lt;zzz&gt; хотел бы увидеть какие-то реализации 144 через 4–6 месяцев, но нам предстоит много работы, чтобы туда прийти 20:36:05 &lt;zzz&gt; 150 — новое предложение «garlic farm» (механизм «чесночной фермы») на базе raft для управления массовым multihoming. 20:36:30 &lt;zzz&gt; это новое предложение, но отклик в целом хороший, жалоб куда меньше, чем по 144! 20:37:04 &lt;zzz&gt; zlatinb, когда, как думаешь, у нас может появиться экспериментальный плагин, реализующий 150? пара месяцев? 20:37:24 &lt;zzz&gt; думаю, нам надо обсудить, что сможем запихнуть в .41 для поддержки 20:37:38 &lt;zlatinb&gt; зависит от охвата; многие из перечисленных фич — просто nice-to-have 20:37:59 &lt;zzz&gt; да, в моей вчерашней ревизии я пометил многое как «не для первого релиза» 20:38:07 &lt;zlatinb&gt; если урезать до абсолютного минимума — может, меньше пары месяцев 20:38:47 &lt;zzz&gt; да, мы ещё не делали встречу по roadmap для .41, так что приоритеты пока неясны 20:38:49 &lt;zlatinb&gt; это проект среднего размера, на мой взгляд 20:39:18 &lt;zzz&gt; согласен 20:39:37 &lt;zzz&gt; есть вопросы по пункту 4), LS2 или связанным предложениям? 20:39:52 &lt;zzz&gt; как обычно, все приглашаются на наши встречи по понедельникам, 18:30 UTC в IRC #ls2 20:40:27 &lt;chisana&gt; если я соберу «working/MVP» ECIES, это поможет с завершением 144? 20:40:54 &lt;zzz&gt; конечно 20:41:37 &lt;zzz&gt; кто-то должен быть первым. мы делали интеграционное тестирование с несколькими другими предложениями, начиная с прошлого года, с NTCP 2. 20:42:03 &lt;zzz&gt; кто-то заканчивает первым, затем кто-то ещё, затем пытаешься заставить их «поговорить» друг с другом, потом пытаешься понять, кто прав, а кто нет 20:42:33 &lt;zzz&gt; это тяжёлая и медленная работа, но это единственный путь 20:43:15 &lt;chisana&gt; однозначно, 144 — где я буду проводить большую часть времени, так что буду приходить с частыми апдейтами/вопросами 20:43:25 &lt;zzz&gt; мы поняли, что почти никогда не считаем завершённым, пока не будет двух реализаций. это единственный способ «протестировать» спецификацию 20:43:41 &lt;zzz&gt; отлично 20:43:49 &lt;zzz&gt; есть вопросы по пункту 4), LS2 или связанным предложениям? 20:44:30 &lt;zzz&gt; 5) статус scrum (zlatinb) 20:44:36 &lt;zzz&gt; слово за тобой, zlatinb  20:45:15 &lt;zlatinb&gt; Привет. Обычный scum параллельно. Пожалуйста, опишите в нескольких словах: 1) что вы делали с прошлого scrum 2) что планируете делать в следующем месяце 3) есть ли блокеры или нужна помощь. В конце скажите EOT 20:45:49 &lt;zlatinb&gt; Я: 1) последние штрихи в advanced filter, работа над garlic farm, тюнинг outproxy с arctic, немного jogger tix 2) надеюсь, только garlic farm 3) блокеров нет EOT 20:47:03 &lt;zzz&gt; 1) исправления багов; подписанный инсталлятор для Windows; переход на izpack 5; функция импорта в susidns; реализация зашифрованного ls2; ревью и релиз .40; работа над проблемами I2CP на android 20:47:38 &lt;meeh&gt; 1) я перерабатывал osx launcher и обновил код swift до 4.2, скоро 5, почистил код, ещё мигрировал с objc. Также сделал несколько улучшений для сервисов, которые я хостю для i2p, включая outproxy. И немного занимался android-разработкой и обучением 20:47:55 &lt;zzz&gt; 1 продолж.) написал предложение по garlic farm, много архитектуры garlic farm; встречи и обсуждения по ls2; работа с sadie над иконками и т. п. 20:48:09 &lt;sadie_&gt; работаю над обновлением иконографии к .40, продолжу это для .41 и также обновлением логотипа логотипом от Ura для консоли и сайта. Улучшения мастера начальной настройки, подготовка к поездке на RightsCon и аутрич с TX, IFF EOT 20:48:55 &lt;zzz&gt; 2) релиз .40 в PPA; roadmap .41; работа по разделению конфигурации с eyedeekay, garlic farm; встречи по ls2; исправления багов; возможно, автоматизировать обнаружение Sybil -&gt; чёрный список? 20:49:03 &lt;meeh&gt; 2) в следующем месяце планирую уделить нашему браузеру немного любви, обновить версию до соответствия upstream, некоторые улучшения интеграции i2p, если возможно, сделать osx native context menu -&gt; snark-share пригодным к использованию, а также глубже посмотреть на проблемы с mattermost/irc/нашей коммуникацией 20:49:06 &lt;eyedeekay&gt; 1) Bote, исправления багов, написание гайдов 2) надеюсь, split configuration, bote и багфиксы 3) блокеров нет EOR 20:49:10 &lt;eyedeekay&gt; *EOT 20:49:38 &lt;meeh&gt; 3) надеюсь, нет, сейчас только жду, когда str4d предложит время, чтобы мы в паре сделали релиз 20:49:48 &lt;sadie_&gt; документация/тестирование outproxy  20:49:50 &lt;meeh&gt; EOT 20:49:56 &lt;zzz&gt; 3) блокеры: mhatta по debian/tails 20:50:06 &lt;eyedeekay&gt; О, ещё хочу провести время с meeh над браузером в следующем месяце. 20:50:17 &lt;zzz&gt; EOT 20:50:51 &lt;zlatinb&gt; Спасибо, на этом scrum завершён. 20:50:59 &lt;zzz&gt; ок, спасибо, zlatinb  20:51:12 &lt;zzz&gt; пара быстрых вопросов, прежде чем завершим встречу 20:51:27 &lt;zzz&gt; подойдёт ли 8-недельный цикл и дата релиза .41 — 2 июля? meeh? 20:52:12 &lt;meeh&gt; нет ничего срочного, что мешало бы, думаю, ок 20:52:26 &lt;zzz&gt; ок, так и пометим карандашом, пока не услышим от eche|off  20:52:57 &lt;zzz&gt; далее, meeh, ты сделал osx-сборку .40? она уже на странице загрузки, потому что это триггерится номером версии, но я не спросил, сделал ли ты её 20:53:16 &lt;zzz&gt; значит, это баг в нашем процессе 20:53:24 &lt;meeh&gt; нет, я как раз думал начать этот процесс сейчас, после встречи 20:53:37 &lt;meeh&gt; раньше времени не нашлось 20:54:06 &lt;zzz&gt; ок, спасибо. Я поправлю наш чеклист, чтобы в следующий раз не поднимать сборку на странице загрузки, пока ты не закончишь 20:54:33 &lt;zzz&gt; последний вопрос к meeh: планируешь релиз браузера, чтобы исправить «firefox cert thing»? или вообще нужно ли это? 20:55:19 &lt;meeh&gt; не мог бы ты пояснить «firefox cert thing», пожалуйста? :p 20:55:21 &lt;zzz&gt; как ты сказал, браузеру пора немного любви. В какой-то момент нам стоит обсудить, должен ли проект 'lab' «выпуститься» во что-то большее или быть убитым? 20:55:48 &lt;zzz&gt; где плагины вроде noscript сломались. Я расскажу позже или посмотри в twitter или на ars technica 20:55:48 &lt;meeh&gt; да, почему бы не сделать это темой на нашей следующей встрече? 20:55:54 &lt;meeh&gt; насчёт RC или смерти 20:55:58 &lt;zzz&gt; ок, так и сделаем 20:56:09 &lt;zzz&gt; есть что-нибудь ещё для встречи? 20:56:27 &lt;meeh&gt; я начну osx-сборку сейчас, если больше ничего нет 20:56:44 * zzz ищет baffer 20:57:00 &lt;meeh&gt; следующее обновление osx будет автообновляться (уху!) 20:57:18 * zzz *bafffs* the meeting closed </div>
