---
title: "Встреча разработчиков I2P - 2 апреля 2019 г."
date: 2019-04-02
author: "zzz"
description: "Лог встречи разработчиков I2P за 2 апреля 2019 года."
categories: ["meeting"]
---

## Краткий обзор

<p class="attendees-inline"><strong>Присутствовали:</strong> chisana, echelon, eyedeekay, meeh, zlatinb, zzz</p>

## Журнал встречи

<div class="irc-log"> 20:00:00 &lt;zzz&gt; 0) Привет 20:00:00 &lt;zzz&gt; 1) статус релиза 0.9.39 (zzz) 20:00:00 &lt;zzz&gt; 2) статус разработки 0.9.40 (zzz) 20:00:00 &lt;zzz&gt; 3) статус LS2 (zzz) 20:00:00 &lt;zzz&gt; 4) скрам статусов (zlatinb) 20:00:03 &lt;zzz&gt; 0) Привет 20:00:05 &lt;zzz&gt; привет 20:00:14 &lt;zzz&gt; 1) статус релиза 0.9.39 (zzz) 20:00:33 &lt;zzz&gt; 39 вышла 11 дней назад, обновилось уже почти полсети 20:01:10 &lt;zzz&gt; всё ещё ждём Maven Central (str4d), наш F-Droid (meeh), официальный F-Droid (nextloop) и Debian (mhatta) 20:01:12 &lt;meeh&gt; привет 20:01:26 &lt;zzz&gt; у кого‑нибудь есть оценка сроков (ETA), когда эти пункты будут завершены? 20:02:58 &lt;meeh&gt; если это так же просто, как кажется по https://f-droid.org/docs/Setup_an_F-Droid_App_Repo/, то позже сегодня. 20:03:31 &lt;zzz&gt; ты уже настроил это, у нас оно есть много лет. Вопрос только в том, чтобы положить туда новый APK, что ты уже делал несколько раз 20:04:08 &lt;zzz&gt; пожалуйста, поднажми на str4d по поводу Maven Central и придумай, как вывести его из процесса как можно скорее. Уже год пытаемся получить над этим контроль 20:04:08 &lt;meeh&gt; нет, я его хостил, никогда не загружал 20:04:47 &lt;zzz&gt; как скажешь, но я помню, что ты уже копировал туда APK раньше 20:05:04 &lt;meeh&gt; я написал ему в Twitter по поводу Maven 20:05:36 &lt;zzz&gt; давайте постараемся впредь укладываться с этим в неделю после релиза. Плохо выглядит, когда у нас уходит несколько недель 20:05:47 &lt;zzz&gt; не знаю, что там с mhatta 20:06:09 &lt;zzz&gt; нам нужно делать это лучше 20:06:44 &lt;zzz&gt; хорошая новость: по 39 нет серьёзных жалоб, кроме того, что она не исправила сторонние Android‑приложения... но они и раньше не работали 20:07:01 &lt;zzz&gt; meeh, какая у тебя оценка сроков (ETA) по выпуску нового рабочего Android Bote? 20:07:29 &lt;meeh&gt; если не видел — выяснилось, что это была просто переустановка, проблема была в shared UID 20:07:53 &lt;meeh&gt; так что, «не исправлено» =&gt; «вероятно, исправлено» 20:08:03 &lt;zzz&gt; я думал, это только для среды разработки? 20:08:33 &lt;meeh&gt; понятия не имею, я не особо знаком ни с Bote, ни с Android — обезьяна бьёт по клавиатуре в надежде на полезный результат 20:08:47 &lt;zzz&gt; ты читал ссылку, которую он нам дал? 20:09:02 &lt;zzz&gt; &lt;cisiey&gt; zzz, https://developer.android.com/guide/topics/manifest/manifest-element#uid 20:09:02 &lt;zzz&gt; &lt;cisiey&gt;&gt;если этот атрибут установлен в одно и то же значение для двух или более приложений, они будут иметь один и тот же ID при условии, что их наборы сертификатов идентичны 20:09:25 &lt;zzz&gt; в любом случае, слишком много деталей для встречи, но нам ещё нужно провести немного исследований 20:09:55 &lt;zzz&gt; ок, по Bote ETA нет. Возможно, mhatta сможет помочь 20:10:06 &lt;zzz&gt; или кто‑нибудь 20:10:10 &lt;zzz&gt; что‑нибудь ещё по пункту 1)? 20:11:19 &lt;zzz&gt; 2) статус разработки 0.9.40 (zzz) 20:11:29 &lt;zzz&gt; мы на второй неделе короткого 7‑недельного цикла 20:11:51 &lt;zzz&gt; zlatinb сегодня предложил новый, продвинутый блокировщик/ограничитель стриминга 20:12:00 &lt;zzz&gt; я закоммитил новую функцию импорта susidns 20:12:22 &lt;zzz&gt; и усердно работаю над поддержкой нового формата «b33», который делает возможным тестирование зашифрованного LS2 20:12:37 &lt;zzz&gt; мы используем .39 floodfills для тестирования зашифрованного LS2, и пока всё работает очень хорошо 20:13:18 &lt;zzz&gt; в дорожной карте .40 очень‑очень длинный список, вероятно, слишком амбициозный, но надеюсь, мы доберёмся хотя бы до половины 20:13:37 &lt;zzz&gt; кто‑нибудь ещё хочет отчитаться о том, что делает к .40? 20:14:00 &lt;zlatinb&gt; бэкенд для meta‑LS, надеюсь 20:14:13 &lt;zlatinb&gt; но это не особо привязано к релизу router, так что неважно 20:14:26 &lt;eyedeekay&gt; у меня в основном готова рабочая папка i2ptunnels.config.d 20:14:58 &lt;zzz&gt; ах да, нам нужно как‑нибудь обсудить это, eyedeekay, чтобы понять, как оно сочетается с моей наполовину завершённой работой годичной давности 20:15:12 &lt;zzz&gt; как‑нибудь поговорю с тобой об этом 20:15:25 &lt;meeh&gt; по графику с вещами для OS X, будет нативный ярлык для шаринга файла/каталога со Snark, автообновление, новая версия Swift, общая зачистка кода 20:15:35 &lt;zzz&gt; meeh, eyedeekay, какой‑нибудь статус по libsam? 20:16:26 &lt;meeh&gt; ничего нового, кроме того, что мне нужно наверстать пример, в последнее время не было времени с этим поработать 20:17:01 &lt;zzz&gt; ок, что‑нибудь ещё по пункту 2)? 20:17:41 &lt;eyedeekay&gt; я собрал биндинг SWIG для C++‑библиотеки, но я только что освоил SWIG, и даже не уверен, что оно уже работает. 20:18:28 &lt;zzz&gt; 3) статус LS2 20:18:37 &lt;zzz&gt; у нас было 34 встречи, и всё ещё идём бодро 20:18:46 &lt;zzz&gt; зашифрованный LS2 хорошо работает 20:19:00 &lt;zzz&gt; по meta LS мы только начинаем серьёзно обсуждать бэкенд 20:19:14 &lt;zzz&gt; b33 продвигается 20:19:36 &lt;zzz&gt; я снова начал работать над предложением ratchet, начал немного кодить, но это займёт время 20:19:49 &lt;zzz&gt; предложение blake застопорилось, пока низкий приоритет 20:20:32 &lt;zzz&gt; надеюсь, многие части уже на месте, и мы сможем начать использовать их по‑настоящему, или по умолчанию 20:20:49 &lt;zzz&gt; есть вопросы по LS2 или что‑нибудь ещё по пункту 3)? 20:21:29 &lt;chisana&gt; зашифрованный LS2 работает с ed25519 -&gt; ed25519 (независимо от используемого хэша)? 20:21:53 &lt;chisana&gt; или нужен red25519? 20:22:09 &lt;zzz&gt; нужен red 20:22:36 &lt;chisana&gt; ок, спасибо 20:22:47 &lt;zzz&gt; потому что нужен определённый способ выполнить blind (ослепление) 20:23:10 &lt;chisana&gt; можно делать ослепление с ed25519 20:23:14 &lt;zzz&gt; в теории можно шифровать из/в что угодно, но это не обязательно будет безопасно или формально определено 20:23:20 &lt;chisana&gt; в libsodium это есть как пример в их документации 20:23:34 &lt;zzz&gt; мы поддерживаем ed-&gt;red и red-&gt;red, и всё 20:23:58 &lt;zzz&gt; можем обсудить подробнее в #ls2 после встречи, если хочешь 20:24:08 &lt;zzz&gt; что‑нибудь ещё по пункту 3)? 20:24:12 &lt;chisana&gt; да, не хотел отвлекать 20:24:49 &lt;zzz&gt; без проблем, я сам просил вопросы! 20:24:54 &lt;zzz&gt; ок, давайте двигаться дальше 20:25:00 &lt;zzz&gt; 4) скрам статусов (zlatinb) 20:25:03 &lt;zzz&gt; тебе слово, zlatinb 20:25:09 &lt;zlatinb&gt; Привет.  Короткий параллельный скрам: 1) чем вы занимались с прошлого скрама 2) что планируете делать в следующем месяце 3) есть ли блокеры или нужна помощь 20:26:10 &lt;zlatinb&gt; я: 1) много работы с arctic по тому, чтобы клиентская часть хорошо работала с его outproxy.  Новый фильтр доступа (тоже по просьбе arctic) 2) бэкенд для meta‑LS, надеюсь 3) реальных блокеров нет 20:27:16 &lt;zzz&gt; я: 1) релиз 39, LS2, включая предложения 123, 144, 146, 148, 149; много исправлений багов; импорт susidns; b33; ревью чужого кода; поддержка 20:28:14 &lt;zzz&gt; 2) подготовка к релизу 40; много исправлений багов; больше работы по LS2; продолжаю пытаться заставить работать подписанный установщик Windows; кодинг по предложению ratchet 144 и обновление документации 20:28:29 &lt;meeh&gt; 1) обновления лаунчера OS X, начал наверстывать встречи #ls2 и пример libsam, 2) Android Bote, лаунчер OS X, новый билд браузера, наверстываю встречи #ls2, 3) если кто‑то хочет — я всегда буду рад помощи по Android, так как не знаю платформу, но конкретных проблем сейчас нет. 20:28:55 &lt;zzz&gt; 3) блокеры: mhatta по разным вещам Debian/Tails 20:28:56 &lt;zzz&gt; EOT 20:31:29 &lt;zzz&gt; кто‑нибудь ещё по пункту 4)? 20:33:29 &lt;zlatinb&gt; о, извините, EOT :) 20:33:31 &lt;meeh&gt; EOT 20:33:31 &lt;zlatinb&gt; eyedeekay, eche|on ? 20:33:31 &lt;eyedeekay&gt; сорри, секунду 20:33:31 &lt;eche|on&gt; да? 20:33:31 &lt;meeh&gt; это скрам 20:33:31 &lt;eche|on&gt; ничего особенного пока 20:33:31 &lt;eyedeekay&gt; 1) С воскресенья я работаю над разбиением конфигурации i2ptunnel на несколько каталогов. 2) Вещи по приложениям, включая самоустанавливающиеся nginx, sshd/ssh, WebExtensions/XUL‑расширения для браузера 3) Первое требуется, чтобы сделать второе 20:33:31 &lt;eche|on&gt; сервисы сделаны, блокеров нет, продолжайте 20:33:31 &lt;eyedeekay&gt; EOT 20:33:31 &lt;zlatinb&gt; ок, кажется, это все &lt;/scrum&gt; 20:33:52 &lt;zzz&gt; ок, что‑нибудь ещё для встречи? 20:34:47 &lt;zzz&gt; не думал, что явка будет большая, пока в конце не высказались eche|on и eyedeekay! 20:35:00 &lt;zzz&gt; последний звонок, прежде чем выйдет baffer 20:36:21 * zzz *bafs* встреча закрыта </div>
