---
title: "Встреча разработчиков I2P - 03 декабря 2019"
date: 2019-12-03
author: "zzz"
description: "Протокол встречи разработчиков I2P от 3 декабря 2019 года."
categories: ["meeting"]
---

## Краткое резюме

<p class="attendees-inline"><strong>Присутствовали:</strong> eyedeekay, meeh, sadie, zlatinb, zzz</p>

## Протокол встречи

<div class="irc-log"> 20:00:00 &lt;zzz&gt; 0) Привет 20:00:00 &lt;zzz&gt; 1) Статус проекта I2P Browser (sadie, meeh, idk) 20:00:00 &lt;zzz&gt; 2) Сценарии использования/статус аутпрокси (sadie) 20:00:00 &lt;zzz&gt; 3) Статус релиза 0.9.44 (zzz) 20:00:00 &lt;zzz&gt; 4) Статус-скрам (zlatinb) 20:00:10 &lt;sadie__&gt; привет 20:00:20 &lt;zzz&gt; 0) Привет 20:00:22 &lt;zzz&gt; привет 20:00:47 &lt;zzz&gt; 1) Статус проекта I2P Browser (sadie, meeh, idk) 20:00:49 &lt;zlatinb&gt; привет 20:01:00 &lt;meeh&gt; привет 20:01:23 &lt;zzz&gt; sadie, какие последние новости по проекту I2P Browser? И не стесняйся делегировать часть ответа idk и meeh 20:01:32 &lt;eyedeekay&gt; Привет 20:03:02 &lt;meeh&gt; Самая большая новость, пожалуй, в том, что наш следующий релиз теперь основан на ESR 68, а не 60, и наши расширения в процессе переноса в исходники, поскольку Mozilla удаляет некоторые из используемых нами сейчас API в следующих версиях 20:03:27 &lt;zzz&gt; а когда запланирован этот релиз? 20:03:47 &lt;meeh&gt; Это также первый релиз, который должен быть подписан нашим новым EV-сертификатом подписи кода, так что больше не будет страшных предупреждений 20:03:54 &lt;meeh&gt; через два-три дня 20:04:06 &lt;meeh&gt; скажем, 6-го 20:04:15 &lt;zzz&gt; ок, то есть это будет beta 8, верно? 20:04:26 &lt;meeh&gt; да, верно 20:04:27 &lt;eyedeekay&gt; Да, beta 8 20:04:43 &lt;zzz&gt; отлично. есть что добавить, sadie__ eyedeekay? 20:05:08 &lt;eyedeekay&gt; Кроме того, теперь мы также включаем набор приложений I2P — snark, susimail и т. п. 20:05:19 &lt;sadie__&gt; да — у нас также будут обновлённые MVP и roadmap 20:05:54 &lt;zzz&gt; когда это будет опубликовано? 20:05:56 &lt;meeh&gt; и со временем мы выпустим замены на современных технологиях как минимум для susimail и addressbook, для начала 20:06:14 &lt;meeh&gt; это не для этого релиза, увы, а для последующих 20:06:47 &lt;sadie__&gt; это должно появиться на сайте в середине следующей недели, вместе с обновлённым названием проекта и направлением брендинга 20:07:15 &lt;meeh&gt; ещё одна новость, не напрямую связанная с браузером: у нас теперь есть Rack «runner», который напрямую общается с I2PSocket и не требует от пользователя прокидывать это через какой‑то локальный TCP‑порт 20:07:25 &lt;zzz&gt; круто. приоткроешь новое название или подождём, пока оно появится на сайте? 20:07:34 &lt;meeh&gt; так что, например, можно запускать Ruby on Rails, работая напрямую с I2PSocket 20:07:57 &lt;sadie__&gt; Подождём, пока обновим сайт =) 20:08:12 &lt;zzz&gt; здорово, meeh, всегда лучше избегать похода «туда‑обратно» через обычный сокет 20:08:51 &lt;zzz&gt; звучит как отличный прогресс 20:09:01 &lt;zzz&gt; что‑нибудь ещё по пункту 1)? у кого‑нибудь есть вопросы? 20:10:31 &lt;zzz&gt; 2) Сценарии использования/статус аутпрокси (sadie) 20:10:41 &lt;zzz&gt; sadie__, какие новости по этому исследованию? 20:10:44 &lt;sadie__&gt; Готовое решение по аутпрокси поставлено на паузу, пока я не получу ресурсы, необходимые для корректного сбора информации для завершения MVP. Это исследование не возобновится до следующего года. Обсуждение аутпрокси общего назначения возобновится в ближайшие недели. На данный момент приоритетом для нашего аутпрокси должно быть изучение и улучшение проблем с производительностью. 20:11:45 &lt;zzz&gt; ок, насчёт аутпрокси проекта — какой статус расследования и улучшений? 20:12:10 &lt;zzz&gt; meeh, есть информация по этому? 20:12:17 &lt;sadie__&gt; meeh может прокомментировать это лучше меня 20:12:28 &lt;meeh&gt; И раз уж тема — аутпрокси, в сделанном мной jruby gem также есть простой однопоточный аутпрокси, который может запускаться как плагин I2P, если что 20:12:33 &lt;meeh&gt; см. здесь https://github.com/mikalv/ji2p-jruby/blob/master/bin/simple_outproxy 20:13:08 &lt;zzz&gt; а что насчёт текущего аутпрокси? 20:13:09 &lt;meeh&gt; я также начал разбивать gem, чтобы для простого плагина I2P не нужно было тянуть поддержку кластера и прочее, что к нему не относится 20:13:13 &lt;meeh&gt; потому что он стал довольно большим 20:13:41 &lt;meeh&gt; да, у меня были обновления кабелей и коммутаторов, которые были узким местом для публичного аутпрокси 20:13:52 &lt;zzz&gt; Я начал отмечать каждый запрос через аутпрокси, успешный или нет, на post-it. Сегодня доля успехов всего 75% 20:14:26 &lt;zzz&gt; sadie говорит, что это приоритет, так что что планируешь делать дальше? 20:14:39 &lt;meeh&gt; в следующем релизе браузера, beta 8 (забыл упомянуть раньше), будет гораздо больше destinations, указывающих на один и тот же сервис, поскольку мы считаем, что сами destinations — следующее узкое место 20:14:56 &lt;meeh&gt; то есть не только false.i2p и мой мост Tor, а что‑то около 20 20:15:30 &lt;meeh&gt; Также я заменю программное обеспечение прокси на кастомное на Elixir/Erlang, которое я написал несколько месяцев назад 20:15:45 &lt;meeh&gt; см. также здесь https://github.com/mikalv/i2p-outproxy-elixir 20:16:00 &lt;zzz&gt; рассматривал ли ты переход с i2pd на java? Думаю, при работе на i2pd есть серьёзные проблемы 20:16:14 &lt;meeh&gt; У меня есть несколько незакоммиченных изменений, я их запушу перед переключением, и любой сможет использовать это, чтобы запустить своё. Я также сделаю получше документацию 20:16:25 &lt;meeh&gt; Сейчас я использую оба 20:16:29 &lt;meeh&gt; и java, и i2pd 20:16:39 &lt;zzz&gt; ок 20:16:40 &lt;meeh&gt; должно быть четыре router'а, у всех по два dest 20:16:51 &lt;meeh&gt; указывающих на одну и ту же конечную точку HTTP‑прокси 20:17:05 &lt;zzz&gt; у тебя уже есть вывод, какой из них даёт лучший сервис? 20:17:17 &lt;meeh&gt; i2pd настроены примерно на 100 tunnels, в сравнении с лимитом в 16 tunnels у java 20:17:49 &lt;meeh&gt; нет, извиняюсь, пока нет, но я внес это в свой список дел на ближайшее будущее 20:18:21 &lt;zzz&gt; ок, призываю команду использовать подход, основанный на измерениях, для улучшений. Не нужно стрелять дробью и менять всё подряд 20:18:51 &lt;meeh&gt; да, раньше я так делал и сделал выводы — так что не волнуйся, будем опираться на измерения 20:18:55 &lt;zzz&gt; что‑нибудь ещё по пункту 2), sadie__? 20:19:09 &lt;sadie__&gt; нет 20:19:22 &lt;zzz&gt; есть у кого вопросы по пункту 2)? 20:20:19 &lt;zzz&gt; 3) Статус релиза 0.9.44 20:20:29 &lt;zzz&gt; ок, мы выпустили релиз 0.9.44 в воскресенье 20:21:00 &lt;zzz&gt; он исправляет неприятную проблему в обработке новых типов шифрования. Всем следует обновиться как можно скорее 20:21:12 &lt;meeh&gt; для Android он опубликован в Google Play, F-Droid и на нашей странице загрузки; последний вариант включает подпись GPG, и сайт обновлён 20:21:33 &lt;zzz&gt; отлично. как насчёт mavencentral? 20:22:03 &lt;meeh&gt; да, это требуемая зависимость для вышеперечисленного, так что раз я сделал всё это, значит, mavencentral тоже уже сделан 20:22:07 &lt;zzz&gt; Сейчас он доступен для обновлений внутри сети. Около 10% сети уже обновилось 20:22:38 &lt;zzz&gt; Я также сделал PPA и deb‑репозиторий в воскресенье 20:22:58 &lt;zzz&gt; думаю, это почти всё 20:23:05 &lt;zzz&gt; пока жалоб нет 20:23:24 &lt;zzz&gt; к сожалению, тестер пропускной способности практически полностью сломан 20:23:51 &lt;zzz&gt; в тестовом пуле недавно что‑то изменилось, и наш способ рукопожатия перестал работать 20:24:10 &lt;zzz&gt; Я потратил последние полтора дня на это и снова всё запустил 20:24:40 &lt;zzz&gt; если кто‑то замечает, что такие вещи ломаются, пожалуйста, заводите тикет. Жаль, что мы не поняли, что оно сломано, до релиза 20:25:29 &lt;meeh&gt; у нас также на подходе новая (отдельная) страница для пожертвований, которая даст больше способов донатить, в том числе регулярные платежи PayPal и т. п. 20:25:39 &lt;zzz&gt; это всё, что у меня по .44. Мы только начинаем работу над .45 и составляем план, но ожидаю, что релиз 45 будет в феврале 20:25:44 &lt;meeh&gt; и выглядит **красиво** 20:25:48 &lt;meeh&gt; с ЗАГЛАВНЫМИ БУКВАМИ 20:25:56 &lt;zzz&gt; ок, meeh, отлично 20:26:02 &lt;zzz&gt; что‑нибудь ещё по пункту 3)? 20:27:02 &lt;zzz&gt; 4) Статус-скрам 20:27:06 &lt;zzz&gt; давай, zlatinb 20:27:31 &lt;zlatinb&gt; привет, очень кратко: 1) чем вы занимались в прошлом месяце 2) что планируете делать в следующем 3) есть ли блокеры или нужна помощь 4) EOT 20:28:31 &lt;zlatinb&gt; я: 1) починил scriptable‑фильтр, который писал на диск каждые 10 секунд; исследовал поддержку servlet 3.0 (сломана для внутренних классов) 2) упаковываю MW как плагин router 3) блокеров нет 20:28:35 &lt;zlatinb&gt; EOT 20:28:49 &lt;zzz&gt; 1) релиз .44, исправления багов, кодирование и тестирование prop. 144 (ratchet); починил неприятный баг с tunnel, вызывавший медленный старт; выпустил новую версию zzzot с помощью drzed 20:29:28 &lt;zzz&gt; 1 (продолжение) много работ по тестированию ресидов и взаимодействию с ресидерами, чтобы всё починить; также протестировал и удалил open trackers 20:30:09 &lt;meeh&gt; сделано: jruby gem для взаимодействия и/или управления router (встроенно или отдельно), начальная поддержка Kubernetes для HA destinations или кластерного тестирования I2P, множество патчей для Firefox — как написанных с нуля, так и портированных из Tor Browser, улучшения аутпрокси и новое почтовое приложение с намерением однажды заменить susimail 20:30:19 &lt;meeh&gt; начальная работа над последним* 20:30:23 &lt;zzz&gt; 2) исправления багов, тестирование prop. 144, дальнейшая работа по улучшению производительности, 36C3 20:30:46 &lt;sadie__&gt; В прошлом месяце занималась изменениями светлой темы CSS, которые вошли в последний релиз; отвечала Usability Lab по финансированию UX‑исследования для router console; и принимала продуктовые решения о будущем браузера. В следующем месяце — руководство по действиям после установки, ещё работа по CSS, менеджмент и разработка браузера 20:30:56 &lt;zzz&gt; 3) блокеров нет; 4) EOT 20:31:10 &lt;sadie__&gt; блокеров нет, EOT 20:31:15 &lt;eyedeekay&gt; 1) Я работал над тем, чтобы I2P Browser охватывал больше возможностей I2P в целом, и над изменением организации/внешнего вида router console и домашних страниц. 2) В следующем месяце буду работать над дальнейшим улучшением функций браузера, новыми учебниками по SAM и дальнейшими улучшениями UI router console. 3) блокеров нет, EOT. 20:31:48 &lt;zlatinb&gt; спасибо, кажется, это все &lt;/scrum&gt; 20:32:08 &lt;zzz&gt; отлично, что‑нибудь ещё по пункту 4)? у кого‑нибудь есть вопросы? 20:32:24 &lt;zzz&gt; или какие‑то другие темы для встречи? 20:32:28 &lt;meeh&gt; в следующем месяце: релиз beta 8 браузера; разобраться, как мы можем использовать ПО osslsigncode для подписи Windows‑бинарников на Unix‑системах; заменить ПО аутпрокси; продолжить работу над новым почтовым приложением и завершить изменения для jruby gem 20:33:16 &lt;zzz&gt; EOT, meeh? 20:33:32 &lt;meeh&gt; да, EOT. 20:34:16 &lt;zzz&gt; ок. Напоминаю: в следующем месяце встречи не будет, так как мы будем приходить в себя после 36C3. Если кто‑то хочет присоединиться к нашим встречам на 36C3, приходите к нашему столу 20:34:32 &lt;zzz&gt; уверен, я твитну примерное место 20:34:48 &lt;sadie__&gt; и у нас будет новый баннер для стола! 20:34:48 &lt;meeh&gt; мы, вероятно, сможем опубликовать какие‑то публичные заметки со встречи тоже? 20:34:58 &lt;meeh&gt; это с CCC 20:34:59 &lt;zzz&gt; какие‑нибудь другие темы для встречи, пока я ищу baffer? 20:35:28 &lt;zzz&gt; ты вызываешься, meeh? 20:35:41 &lt;meeh&gt; я могу попробовать, да 20:35:59 &lt;sadie__&gt; Я сделаю отчёт для CCC 20:36:35 &lt;zzz&gt; ок, я нашёл *baffer*, так что, думаю, на сегодня всё 20:36:46 &lt;zzz&gt; увидимся лично через 4 недели 20:37:10 &lt;zzz&gt; упс, через 3 1/2 недели 20:37:24 * zzz *bafs* закрыл встречу </div>
