---
title: "Встреча разработчиков I2P - 5 февраля 2019 года"
date: 2019-02-05
author: "zzz"
description: "Протокол встречи разработчиков I2P от 5 февраля 2019 года."
categories: ["meeting"]
---

## Краткое резюме

<p class="attendees-inline"><strong>Присутствовали:</strong> echelon, idk, R4SAS, sadie, zlatinb, zzz</p>

## Протокол встречи

<div class="irc-log"> 20:00:00 &lt;zzz&gt; 0) Привет 20:00:00 &lt;zzz&gt; 1) статус релиза 0.9.38 (zzz) 20:00:00 &lt;zzz&gt; 2) статус разработки 0.9.39 (zzz) 20:00:00 &lt;zzz&gt; 3) статус LS2 (zzz) 20:00:00 &lt;zzz&gt; 4) скрам статусов (zlatinb) 20:00:03 &lt;zzz&gt; 0) Привет 20:00:05 &lt;zzz&gt; привет 20:00:11 &lt;zzz&gt; 1) статус релиза 0.9.38 (zzz) 20:00:13 &lt;zlatinb&gt; привет 20:00:21 &lt;sadie_&gt; привет 20:00:26 &lt;zzz&gt; ок, прошло две недели с момента выпуска 38, сеть обновилась примерно наполовину 20:00:42 &lt;zzz&gt; используем его, чтобы тестировать функциональность LS2 (подробнее об этом позже) 20:00:51 &lt;eche|offf&gt; привет 20:00:55 &lt;zzz&gt; не слышал о серьёзных жалобах или проблемах 20:01:31 &lt;zzz&gt; у нас также вышли новые установщик профиля Firefox и установщик для Mac, о багах в них тоже не сообщали 20:02:22 &lt;zzz&gt; так что всё идёт гладко. 38 будет в ubuntu disco и debian buster. 20:02:28 &lt;zzz&gt; что-нибудь ещё по пункту 1) ? 20:02:36 &lt;eche|offf&gt; нет 20:03:16 &lt;zzz&gt; 2) статус разработки 0.9.39 (zzz) 20:03:46 &lt;zzz&gt; прошло 2 недели из 8-недельного цикла, релиз запланирован на середину — конец марта. Мы добавили вариант i2pcontrol json-rpc2 без плагина 20:04:06 &lt;zzz&gt; входит ещё много изменений для LS2 20:04:32 &lt;zzz&gt; исправление для HTTP WebSocket. Сейчас входит множество исправлений багов и улучшений производительности 20:04:59 &lt;zzz&gt; и некоторые вещи, чтобы сборки debian лучше работали на disco/buster 20:05:15 &lt;R4SAS&gt; + обновление в перезаписи User-Agent для аутпрокси? 20:05:26 &lt;zzz&gt; Ожидаю ввести все оставшиеся крупные изменения к середине февраля, затем сможем больше заняться исправлением багов 20:05:52 &lt;zzz&gt; R4SAS, не знаком с этим, есть номер тикета? 20:07:03 &lt;R4SAS&gt; Я читал об этом несколько дней назад в этом канале 20:07:19 &lt;zzz&gt; кроме того, не ясно, какие изменения консоли попадут в 38, я работаю с дизайн-командой, чтобы понять, что возможно успеть в оставшееся время 20:07:41 &lt;eche|offf&gt; в 39 20:07:46 &lt;zzz&gt; R4SAS, drzed просил меня изменить clearnet User-Agent с 52 на 60, чтобы соответствовать текущему TBB, и я так и сделал 20:07:52 &lt;zzz&gt; да, 39, спасибо, eche|offf  20:08:09 &lt;zzz&gt; что-нибудь ещё по пункту 2) ? ничего не забываю? 20:08:55 &lt;zzz&gt; о, у меня есть изменения для лучшего выбора аутпрокси, получил первоначальные отзывы, нужно ещё потестировать 20:10:00 &lt;zzz&gt; 3) статус LS2 20:10:22 &lt;zzz&gt; работы было много. вчера у нас было уже 26-е еженедельное совещание! 20:10:50 &lt;zzz&gt; части предложения 123, вошедшие в 38, работают, но мы не уверены, что идеально; требуется больше тестирования 20:11:04 &lt;zzz&gt; спецификации на сайте были обновлены соответствующим образом 20:11:47 &lt;zzz&gt; также опубликованы новые предложения 144 и 145, которые определяют новую криптографию, ставшую возможной благодаря LS2 20:11:54 &lt;eche|offf&gt; полгода, поздравляю 20:12:16 &lt;zzz&gt; ещё больше из предложения 123 попадёт в 39 20:12:53 &lt;zzz&gt; на встречах по LS2 мы глубоко прорабатываем вопросы blinding (ослепление) и шифрования, чтобы предотвратить слежку со стороны узлов floodfill, и мы близки к решению 20:13:04 &lt;zzz&gt; пока не ясно, попадёт ли это в 39 20:13:39 &lt;zzz&gt; всем добро пожаловать присоединиться и подпевать, в #ls2 по понедельникам в 19:30 UTC 20:13:53 &lt;zzz&gt; вопросы или что-то ещё по пункту 3) ? 20:15:15 &lt;zzz&gt; 4) скрам статусов (zlatinb) 20:15:19 &lt;zzz&gt; передаю слово zlatinb  20:15:32 &lt;zlatinb&gt; Привет. Давайте проведём скрам параллельно. Коротко опишите: 1) что вы делали с прошлого скрама 2) что планируете делать в следующем месяце 3) есть ли препятствия или нужна помощь. Когда закончите, скажите EOT 20:15:38 &lt;zlatinb&gt; Все, поехали! 20:16:09 &lt;zlatinb&gt; я: 1) работа над установщиком профиля Firefox, координация с Monero по i2p-zero, тикеты jogger 20:16:40 &lt;eche|offf&gt; сделал финансовые дела I2P, настроил новый веб‑сервер, ввёл его онлайн, всё работает как прежде, блокеров нет. сейчас вожусь с debian buster и java 11 :-/ 20:16:52 &lt;zzz&gt; 1) LS2, баги, 35C3, релиз 38, i2pcontrol, дела по debian, улучшения производительности, баги, баги, баги 20:17:01 &lt;zlatinb&gt; 2) ещё тикеты jogger, исследование jlink для установщика в стиле i2p-zero для нас 20:17:05 &lt;zlatinb&gt; 3) пока не вижу 20:17:18 &lt;zlatinb&gt; EOT 20:18:45 &lt;zzz&gt; 2) LS2, баги, продлить мой GPG-ключ, тестирование, работа над 39, возможно, релиз orchid? Уверен, я что-то ещё забываю 20:18:46 &lt;sadie_&gt; Работаю с новыми контактами в НПО (юзабилити и пользовательские исследования) , улучшения UX сайта , обновление документации, EOT 20:18:51 &lt;zzz&gt; 3) препятствий нет 20:18:52 &lt;zzz&gt; EOT 20:20:03 &lt;zlatinb&gt; думаю, на этом со скрамом всё 20:20:31 &lt;zzz&gt; 2a) реализовать опцию отключения NTCP1 :) 20:21:10 &lt;zzz&gt; ок, вижу, несколько человек не пришли, мы их позже пожурим :) 20:21:19 &lt;eche|offf&gt; хе-хе 20:21:21 &lt;zzz&gt; что-нибудь ещё для встречи? 20:21:41 &lt;eche|offf&gt; а я сейчас потерялся в ant, deb-src и странных ошибках с ASCII 20:21:46 &lt;idk&gt; Я здесь, просто отвлёкся. Корплю над браузером, и всё. 20:22:08 &lt;zzz&gt; о, привет, idk. не спеши, пожалуйста, дай полный 1/2/3 20:23:22 &lt;zzz&gt; и я хотел бы публично поприветствовать тебя в команде! 20:24:49 &lt;zzz&gt; idk, пожалуйста, дай нам свой 1/2/3 20:24:55 &lt;idk&gt; Спасибо, рад, что есть возможность помочь. Итак, вчера я разобрался с проблемами, которые у меня были с rbm при сборке браузера из исходников. Кажется, их в основном решил meeh. Сегодня я работал над расширениями для браузера и изучал, что именно можно и нельзя сделать с WebExtensions, чтобы усилить защиту браузера. 20:25:54 &lt;zzz&gt; ^^ это было по пункту 1) 20:25:55 &lt;zlatinb&gt; (2 — что планируешь делать в следующем месяце, 3 — есть ли препятствия) 20:27:17 &lt;idk&gt; Моя ошибка. В следующем месяце планирую поработать над реализацией некой tor‑подобной изоляции для соединений браузера I2P на уровне от сессии к сессии, если не возьмусь за это раньше. Существенных препятствий не ожидаю, просто у WebExtensions есть ограничения. 20:28:00 &lt;zzz&gt; отлично, спасибо 20:28:21 &lt;zzz&gt; ок, на этом по пункту 4) всё, если только meeh не здесь 20:28:28 &lt;zzz&gt; что-нибудь ещё для встречи? 20:28:33 &lt;eche|offf&gt; кстати, пока проблемы со сборкой на buster/jdk11 не решены, я не могу больше собирать никакие тесты 20:29:09 &lt;eche|offf&gt; (что не является большой проблемой) 20:29:24 &lt;zzz&gt; это тикет #2410, верно? 20:29:30 &lt;eche|offf&gt; ага 20:29:36 &lt;eche|offf&gt; сегодня чуть продвинулся^ 20:29:41 &lt;zzz&gt; ок, скоро посмотрю 20:29:52 &lt;zzz&gt; что-нибудь ещё для встречи? 20:30:04 * zzz разогревает баффер 20:31:05 * zzz *bafs* встреча закрыта </div>
