---
title: "Встреча разработчиков I2P — 1 октября 2019"
date: 2019-10-01
author: "zzz"
description: "Протокол встречи разработчиков I2P от 1 октября 2019 года."
categories: ["meeting"]
---

## Краткое резюме

<p class="attendees-inline"><strong>Присутствуют:</strong> chisana, echelon, eyedeekay, meeh, nextloop, sadie, zlatinb, zzz</p>

## Протокол встречи

<div class="irc-log"> 20:00:00 &lt;zzz&gt; 0) Привет 20:00:00 &lt;zzz&gt; 1) Статус релиза 0.9.42 (zzz) 20:00:00 &lt;zzz&gt; 2) Статус проекта I2P Browser "labs" (sadie, meeh) 20:00:00 &lt;zzz&gt; 3) Сценарии использования Outproxy / статус (sadie) 20:00:00 &lt;zzz&gt; 4) Статус разработки 0.9.43 (zzz) 20:00:00 &lt;zzz&gt; 5) Статус предложений (zzz) 20:00:00 &lt;zzz&gt; 6) Скрам по статусу (zlatinb) 20:00:05 &lt;meeh&gt; hi 20:00:05 &lt;zzz&gt; 0) Привет 20:00:08 &lt;zzz&gt; hi 20:00:16 &lt;zlatinb&gt; hi 20:00:18 &lt;nextloop&gt; Hi 20:00:23 &lt;sadie__&gt; hi 20:00:49 &lt;zzz&gt; 1) Статус релиза 0.9.42 (zzz) 20:01:12 &lt;zzz&gt; Релиз 0.9.42 был 5 недель назад. Думаю, месяц назад оставались только клиентская библиотека, новый релиз Bote для Android и официальный deb/ubuntu 20:01:19 &lt;zzz&gt; всё это сделано 20:01:41 &lt;zzz&gt; о .42 больше особо сказать нечего — похоже, всё работает хорошо 20:01:46 &lt;zzz&gt; что‑нибудь ещё по пункту 1) ? 20:02:29 &lt;zzz&gt; 2) Статус проекта I2P Browser "labs" (sadie, meeh) 20:02:37 &lt;eyedeekay&gt; Hi everybody 20:02:45 &lt;meeh&gt; Мы в процессе по всем задачам, я также начал первоначальное пропатчивание ESR68, который станет нашей новой бета‑версией к 31 декабря. 20:02:46 &lt;zzz&gt; sadie, meeh, что можете рассказать об этом новом проекте и продукте, каков статус? 20:03:01 &lt;chisana_&gt; hi 20:03:02 &lt;sadie__&gt; Beta 7 будет выпущена 23 октября или сразу после того, как 0.9.43 будет помечена тегом. На сегодня мы укладываемся в пункты дорожной карты для предстоящего релиза. Составлена предварительная дорожная карта будущих релизов вплоть до июня 2020 года  20:03:04 &lt;zzz&gt; какая следующая задача или следующий релиз, meeh? 20:03:07 * chisana_ читает 20:03:13 &lt;meeh&gt; 23 окт 20:03:33 &lt;meeh&gt; или как только 0.9.43 выйдет — в этот день или после 20:03:36 &lt;meeh&gt; зависит от нас 20:03:50 &lt;zzz&gt; скажите, пожалуйста, где находится дорожная карта и что войдёт в beta 7? 20:04:39 &lt;sadie__&gt; Пункты в Roadmap на сегодня идут по плану 20:05:00 &lt;zzz&gt; дорожная карта опубликована где‑нибудь, чтобы люди могли её посмотреть? 20:06:27 &lt;meeh&gt; в следующем релизе в основном будут исправления багов, патчи стабильности, лучший «бэкенд» стартового диалогового окна 20:06:35 &lt;eyedeekay&gt; Это те же пункты, которые также есть в дорожной карте проекта для 9.43. 20:07:17 &lt;meeh&gt; если у Mozilla к тому времени будут какие‑то патчи, мы их тоже добавим 20:07:18 &lt;zzz&gt; ок, то есть roadmap для beta 7 находится в i2p roadmap на нашем сайте, люди могут посмотреть её там 20:07:29 &lt;sadie__&gt; да 20:07:36 &lt;zzz&gt; дорожная карта до июня 2020 где‑нибудь опубликована, чтобы люди могли её увидеть? 20:07:56 &lt;sadie__&gt; пока нет 20:07:57 &lt;eyedeekay&gt; Пока нет, может скоро появиться. 20:08:17 &lt;zzz&gt; ок. есть вопросы к команде браузера? 20:09:03 &lt;zzz&gt; что‑нибудь ещё по пункту 2)? Команда хочет что‑нибудь ещё сказать о браузере? 20:09:26 &lt;sadie__&gt; пожалуйста, тестируйте, присоединяйтесь к рассылке! 20:09:44 &lt;zzz&gt; хочешь рассказать, как подписаться на рассылку, sadie? 20:10:02 &lt;meeh&gt; available at http://lists.i2p or https://lists.i2p.email 20:10:17 &lt;zzz&gt; отлично 20:10:20 &lt;sadie__&gt; конечно — всё необходимое можно найти на сайте https://geti2p.net/en/browser/develop 20:10:25 &lt;zzz&gt; что‑нибудь ещё по пункту 2)? 20:11:01 &lt;zzz&gt; 3) Сценарии использования Outproxy / статус (sadie) 20:11:13 &lt;zzz&gt; sadie, расскажи, пожалуйста, о статусе проекта outproxy 20:11:16 &lt;sadie__&gt; Сформирован MVP Open Outproxy, почти готов MVP для «Friends and Family», но нам всё ещё нужно собрать больше информации по требованиям к администрированию, логированию и отчётности. Встречи возобновятся на неделе 21 октября.   20:12:06 &lt;sadie__&gt; У меня есть новые идеи/мысли о том, как организовать администрирование, и предстоит больше исследований до следующей встречи 20:12:15 &lt;zzz&gt; под «сформирован» ты, надеюсь, не имеешь в виду, что мы закончили разработку... и не могла бы ты для всех определить, что такое MVP? 20:12:40 &lt;sadie__&gt; Minimum Viable Product (минимально жизнеспособный продукт) 20:13:03 &lt;sadie__&gt; нет — мы всё ещё работаем над требованиями по нескольким направлениям 20:13:16 &lt;zzz&gt; то есть под «сформирован» ты имеешь в виду список требований, так? 20:13:32 &lt;sadie__&gt; верно! 20:14:10 &lt;zzz&gt; где люди могут посмотреть этот список и как лучше всего направлять тебе обратную связь по нему? 20:15:05 &lt;sadie__&gt; Я обновлю trac и приглашу людей присоединиться к обсуждению там 20:15:40 &lt;zzz&gt; пожалуйста, скажи всем, где в trac они смогут это увидеть? 20:16:07 &lt;sadie__&gt; минутку 20:17:04 &lt;zzz&gt; пока ты смотришь, замечу, что цель по этому — следующий год... не .43 и не .44 20:17:14 &lt;zzz&gt; имею в виду реализацию 20:17:46 &lt;zzz&gt; какие‑нибудь вопросы или комментарии по проекту outproxy, пока она смотрит? 20:19:00 &lt;sadie__&gt; #2472 — там мы начали обсуждение  20:19:00 &lt;zzz&gt; что‑нибудь ещё по пункту 3) ? 20:19:59 &lt;zzz&gt; ок, то есть ты выложишь список требований в тикет 2472, и там ты хотела бы получать обратную связь, верно? 20:20:17 &lt;sadie__&gt; верно 20:20:27 &lt;zzz&gt; супер 20:20:56 &lt;zzz&gt; 4) Статус разработки 0.9.43 (zzz) 20:21:19 &lt;zzz&gt; на сайте есть roadmap для .43, включая пункты по браузеру для beta 7, как уже упоминалось 20:21:46 &lt;zzz&gt; мы 5 недель в разработке .43, релиз ожидается примерно через 3 недели 20:22:12 &lt;zzz&gt; всё идёт хорошо: есть некоторые исправления для IPv6 и больше работы над упрощением использования зашифрованного ls2 20:22:52 &lt;zzz&gt; кто‑нибудь ещё хочет рассказать, над чем вы работаете для .43, помимо браузера beta 7? 20:23:36 &lt;zzz&gt; заморозка тегов будет через неделю от завтрашнего дня, тогда же я обновлю Transifex и сообщу всем, что можно начинать перевод 20:23:42 &lt;zlatinb&gt; надеюсь, доберусь до тестирования сканирования аннотаций servlet 3.0 20:24:12 &lt;zzz&gt; ок, да, я бы хотел закончить это, если тебе нужно, а если нет — можем и выкинуть :) 20:24:18 &lt;meeh&gt; улучшаю нашу jlinked‑сборку; это связано с браузерными вещами, эх, но всё ещё в Java‑кодовой базе 20:24:42 &lt;sadie__&gt; IDK и я работаем над новым мастером настройки, сделана новая навигация меню сайта. Я внесу ещё косметические изменения в консольный CSS 20:24:47 &lt;meeh&gt; думаю, мы ещё посмотрим на эту тему, поскольку addressbook ломается при использовании jlink 20:25:13 &lt;zlatinb&gt; да, и плагины тоже — но, вероятно, они ещё какое‑то время будут сломаны 20:25:19 &lt;zzz&gt; о, и на следующей неделе мы будем работать над исправлениями для Android в 43 20:26:38 &lt;zzz&gt; не думаю, что вам стоит заморачиваться с включением плагинов router для браузера, но, может быть, кто‑то настаивает? стоит дополнительно изучить 20:27:04 &lt;zzz&gt; что‑нибудь ещё по пункту 4) ? 20:28:21 &lt;zzz&gt; 5) Статус предложений (zzz) 20:28:45 &lt;zzz&gt; единственным фокусом команды предложений #ls2 в прошлом месяце было предложение 144 — новое шифрование 20:29:02 &lt;zzz&gt; мы близки к завершённой и согласованной спецификации и начали писать тестовый код 20:30:01 &lt;zzz&gt; ожидаю, что часть этого кода попадёт в релиз Java .44 — не .43 — но до реального завершения в живой сети дело дойдёт не раньше начала следующего года 20:30:20 &lt;zzz&gt; а затем, возможно, ещё несколько релизов, чтобы вытрясти баги 20:30:45 &lt;zzz&gt; но это здорово, так как мы близки к замене одного из исходных и очень медленных криптоалгоритмов — ElGamal 20:31:28 &lt;zzz&gt; ожидаю, что затем мы перейдём к другой части замены ElGamal — к предложению 152 о том, как мы выполняем построение tunnel 20:31:46 &lt;zzz&gt; но мы можем решить работать и над «SSU2»... мы это ещё не обсуждали 20:31:56 &lt;zzz&gt; предполагаю, это будет на середину — конец следующего года 20:32:33 &lt;zzz&gt; команда хорошо работает вместе, и мы занимаемся 144 почти год, так что будем очень рады закончить с этим в ближайшие месяцы 20:32:43 &lt;zzz&gt; есть вопросы по этим или каким‑либо другим предложениям? 20:33:19 &lt;zzz&gt; что‑нибудь ещё по пункту 5) ? 20:34:00 &lt;zzz&gt; 6) Скрам по статусу (zlatinb) 20:34:04 &lt;zzz&gt; zab, тебе слово 20:34:29 &lt;zlatinb&gt; Привет, кратко опишите: 1) что вы делали в прошлом месяце 2) что планируете делать в следующем 3) есть ли блокеры или нужна помощь? Скажите EOT по завершении 20:34:59 &lt;meeh&gt; Было довольно много начальной работы по проекту браузера — как из‑за интеграции router, так и из‑за изучения всей кодовой базы Firefox, системы сборки и архитектуры, чтобы выйти на уровень, когда можно сказать, что мы всё контролируем. Мы почти готовы к ночным сборкам и CI для веток esr60 и esr68, а также к pull‑request’ам, которые мы можем получать. 20:35:01 &lt;meeh&gt; Сборки артефактов — тоже цель, которой хотим добиться: это позволит людям со слабым железом скачивать части сборки Firefox, чтобы снизить самые тяжёлые операции компиляции, и сделать разработку менее хлопотной. Также изучаем модульное и регрессионное тестирование для браузера, чтобы избегать глупых багов и сделать продукт более стабильным и надёжным. 20:35:01 &lt;meeh&gt; Мы также близки к тому, чтобы иметь свои кастомные скрипты сборки, которые не основаны на базе perl‑скриптов Tor — как для поддержки удалённых сборок, так и потому, что perl знают немногие. Кроме того, я почитал и исследовал местную правовую систему для функционирования нашей организации. Начал работу над политикой логирования серверов проекта.  20:35:05 &lt;meeh&gt; EOT 20:35:18 &lt;zlatinb&gt; я: 1) тестирую в testnet патчи jogger, немного работы с jlink 2) ещё testnet, servlet 3.0 3) блокеров нет EOT 20:35:20 &lt;sadie__&gt; На прошлых выходных была на Our Networks в Торонто, набросала новый мастер установки, который будет реализован в релизе IDK, определяю дополнительные косметические изменения CSS для следующего релиза, продвигаю консенсус по outproxy и браузеру, взаимодействие с сообществом и поданы заявки на дополнительное финансирование UX. В следующем месяце сосредоточусь на вариантах финансирования, новых PR‑стратегиях, аутриче на 36c3, подготовке вводной слайд  20:35:20 &lt;sadie__&gt; колоды по I2P для будущих докладов, которую мы все сможем использовать, улучшениях susi mail и продолжу работу над браузером и outproxy. EOT 20:35:32 &lt;zzz&gt; 1) исправления багов, IPv6, шифрование ls2, предложение 144 20:36:06 &lt;eche|on&gt; сервер работает, то же самое, блокеров нет 20:36:25 &lt;zzz&gt; 2) исправления багов, IPv6, шифрование ls2, спецификация и тестовый код по предложению 144, подготовка и релиз 0.9.43, больше встреч и уточнения по outproxy 20:36:48 &lt;zzz&gt; 3) блокеров нет, EOT 20:37:11 &lt;zlatinb&gt; scrum.setTimeout(60*1000); 20:37:25 &lt;zzz&gt; eyedeekay? 20:37:35 &lt;eyedeekay&gt; секунду 20:37:55 &lt;eyedeekay&gt; Я работал над обновлением мастера настройки пропускной способности, чтобы он лучше работал с браузером I2P и в целом выглядел современнее и был менее запутанным. Также занимался организацией, дедупликацией и улучшением библиотек SAM и вносил небольшие изменения в браузер. В следующем месяце в основном буду помогать с браузером, но есть несколько вещей, которые, возможно, предложу и в i2ptunnel. Блокеров нет. 20:38:41 &lt;zzz&gt; sadie__, или eyedeekay, есть ссылка на отчёт о поездке на Our Networks, чтобы люди могли почитать? 20:38:48 &lt;meeh&gt; блокеров нет, большинство упомянутых задач продолжаются (я продолжу работать над ними в дальнейшем) 20:39:16 &lt;sadie__&gt; нет — нам нужно это сделать. Он будет в блоге на сайте 20:39:29 &lt;eyedeekay&gt; Я выложу свой в блог на этой неделе. 20:39:47 &lt;zlatinb&gt; спасибо, думаю, это все, скрам окончен 20:40:03 &lt;zzz&gt; на этом по пункту 6) всё 20:40:21 &lt;zzz&gt; у кого‑нибудь ещё есть вопросы, комментарии или что‑то добавить? Дел происходит действительно много! 20:41:11 &lt;zzz&gt; что‑нибудь ещё для встречи? 20:41:21 * zzz ищет baffer 20:42:05 &lt;zzz&gt; вот он... 20:42:15 * zzz *bafs* закрывает встречу </div>
