---
title: "Встреча разработчиков I2P — 2 июля 2019 года"
date: 2019-07-02
author: "zzz"
description: "Протокол встречи разработчиков I2P от 2 июля 2019 года."
categories: ["meeting"]
---

## Краткое резюме

<p class="attendees-inline"><strong>Присутствовали:</strong> eyedeekay, meeh, sadie, zlatinb, zzz</p>

## Журнал встречи

<div class="irc-log"> 20:00:00 &lt;zzz&gt; 0) Привет 20:00:00 &lt;zzz&gt; 1) Статус релиза 0.9.40, оставшиеся пункты (mhatta, nextloop) 20:00:00 &lt;zzz&gt; 2) Статус релиза 0.9.41 (zzz) 20:00:00 &lt;zzz&gt; 3) Статус LS2 (zzz) 20:00:00 &lt;zzz&gt; 4) Статус проекта I2P Browser «labs» (meeh) 20:00:00 &lt;zzz&gt; 5) запрос на добавление muwire.i2p на домашнюю страницу консоли (zlatinb) 20:00:00 &lt;zzz&gt; 6) Скрам по статусу (zlatinb) 20:00:03 &lt;zzz&gt; 0) Привет 20:00:05 &lt;zzz&gt; привет 20:00:12 &lt;zlatinb&gt; привет 20:00:31 &lt;zzz&gt; 1) Статус релиза 0.9.40, оставшиеся пункты (mhatta, nextloop) 20:00:42 &lt;zzz&gt; всё ещё нет новостей от mhatta или nextloop, увы 20:00:59 &lt;zzz&gt; Я неоднократно пытался найти нового сопровождающего deb-пакета, пока безуспешно 20:01:09 &lt;zzz&gt; что-нибудь ещё по пункту 1) ? 20:01:35 &lt;zzz&gt; 2) Статус релиза 0.9.41 (zzz) 20:01:46 &lt;sadie__&gt; привет 20:01:54 &lt;eyedeekay&gt; Привет 20:02:09 &lt;zzz&gt; мы завершаем период ревью. Ожидаю, что завтра утром будут обновления внутри сети, остальное последует позже 20:02:44 &lt;zzz&gt; а затем мы проделаем всё это снова для 42 20:03:06 &lt;zzz&gt; что-нибудь ещё по пункту 2) ? 20:03:48 &lt;zzz&gt; 3) Статус LS2 (zzz) 20:04:01 &lt;zzz&gt; мы движемся медленно, но верно 20:04:11 &lt;zzz&gt; .41 поддерживает аутентификацию для каждого клиента 20:04:22 &lt;zzz&gt; garlic farm (проект garlic farm) тоже продвигается, медленно 20:04:46 &lt;zzz&gt; мы планируем одно новое сообщение I2CP для .42, чтобы передавать информацию об ослеплении (blinding) от клиента к router 20:05:12 &lt;zzz&gt; мы продолжаем продвигаться по предложению 144 о новом шифровании, но это действительно сложно 20:05:42 &lt;zzz&gt; Надеюсь получить хорошую спецификацию для 144 через пару месяцев, возможно, к концу года появится тестовый код 20:05:55 &lt;zzz&gt; как всегда, наши встречи по понедельникам в 18:30 UTC в #ls2, всем добро пожаловать 20:06:07 &lt;zzz&gt; что-нибудь ещё по пункту 3) ? 20:06:37 &lt;zzz&gt; 4) Статус проекта I2P Browser «labs» (meeh) 20:06:45 &lt;zzz&gt; meeh, каковы последние новости по браузеру? 20:07:38 &lt;zzz&gt; ладно, похоже, его здесь нет 20:07:51 &lt;zzz&gt; 5) запрос на добавление muwire.i2p на домашнюю страницу консоли (zlatinb) 20:08:01 &lt;zlatinb&gt; привет 20:08:07 &lt;zzz&gt; http://zzz.i2p/topics/2722 20:08:11 &lt;zzz&gt; расскажите, пожалуйста, о вашем сайте 20:09:30 &lt;zlatinb&gt; MuWire — это приложение общего назначения для обмена файлами, которое работает поверх I2P.  На сайте есть ссылки для загрузки, скриншоты и общая информация о приложении. 20:10:05 &lt;zlatinb&gt; Я считаю, что MW представляет общий интерес и полезна для сообщества I2P; проект быстро растёт и привлекает много внимания. 20:10:22 &lt;zzz&gt; у кого-нибудь есть комментарии по этому запросу? за? против? 20:10:41 &lt;zzz&gt; или вопросы? 20:11:39 &lt;zzz&gt; Я поддерживаю запрос, думаю, это классное приложение, которое полезно только при большом числе пользователей, и мы можем помочь, разместив его в консоли 20:11:55 &lt;zzz&gt; sadie__, ? eyedeekay ? 20:12:23 &lt;sadie__&gt; Я поддерживаю запрос 20:12:30 &lt;eyedeekay&gt; Я тоже поддерживаю. 20:12:49 &lt;zzz&gt; отлично. Раз возражений нет, включим это в .42 20:12:54 &lt;zzz&gt; что-нибудь ещё по пункту 5) ? 20:13:41 &lt;zzz&gt; 6) Скрам по статусу (zlatinb) 20:13:45 &lt;zzz&gt; тебе слово, zab 20:14:15 &lt;zlatinb&gt; Привет, давайте проведём скрам параллельно.  Пожалуйста, в двух словах : 1) что вы делали со времени прошлого скрама 2) что планируете делать в следующем месяце 3) есть ли блокеры или нужна помощь.  Когда закончите, напишите EOT 20:15:38 &lt;zzz&gt; 1) исправления багов, аутентификация для каждого клиента, garlic farm, новое шифрование, ещё исправления багов, подготовка к релизу, ранние работы над новыми вещами для .42 20:15:39 &lt;zlatinb&gt; я: 1) лишь небольшая правка API RouterContext для поддержки пользовательского менеджера логов 2) Есть ещё изменения в Router/RouterContext, которые я хотел бы сделать, чтобы улучшить встраивание router.  Возможно, поработаю и над garlic farm, если появится возможность. 3) Блокеров нет, было бы неплохо упростить работу с Maven 20:15:41 &lt;zlatinb&gt; EOT 20:16:41 &lt;zzz&gt; 1a) множество исправлений и чисток на Android 2) релиз .41, разделение конфигурации для .42, новое сообщение I2CP для .42, работа по предложению 144 над новым шифрованием 20:17:20 &lt;sadie__&gt; Продолжала работать над консолью — обновлённый логотип добавлен в обе темы. Ездила в Тунис на RightsCon и завела больше контактов в сообществе. Взаимодействие с сообществом, тестирование, разбор тикетов и привыкание к tx. 20:17:37 &lt;zzz&gt; 2a) подготовка к defcon, ещё работа по garlic farm, работа с командой #ls2 над построением tunnel для router с новым шифрованием 20:17:45 &lt;sadie__&gt; в следующем месяце — обновление модели угроз, пользовательские исследования и создание персон, поиск финансирования  20:17:45 &lt;eyedeekay&gt; Я работал над конфигурацией split tunnel (разделённые tunnel), недавно — над тестированием на нескольких платформах. Я сделал веб-расширение, чтобы улучшить работу браузинга на Android за счёт автоматической настройки браузера, написал/зеркалировал пачку записей в блоге и поработал над сайтом. 2) Завершить тестирование split tunnels и добавить их в router для .42. Работать с meeh над браузером. 3) блокеров нет EOT 20:17:46 &lt;sadie__&gt; EOT 20:18:01 &lt;zzz&gt; 3) блокеров нет, EOT 20:18:15 &lt;zlatinb&gt; спасибо, кажется, это всё </scrum> 20:18:22 &lt;meeh&gt; пишу 20:18:24 &lt;meeh&gt; минутку 20:18:37 &lt;zzz&gt; ок 20:21:29 &lt;meeh&gt; В основном работал над браузером, также изучил проблему с зависимостями Maven, документацию и прикинул, насколько хлопотно было бы собрать браузер для Android, чтобы мы могли отказаться от встроенного в нашем приложении. 20:22:29 &lt;zzz&gt; meeh, это было 1) ? пожалуйста, дай 2) и 3), затем EOT 20:25:34 &lt;meeh&gt; 1) да, выше 2) браузер: подготовить пользовательскую документацию, стабилизировать текущие функции, завершить ребрендинг, особенно в части иконок и графики. osx launcher: завершить функцию шаринга для torrent snark. android: закончить оценку того, насколько хлопотен порт браузера — Tor сейчас делает то же самое, и учитывая, что мы используем многое из того же и те же скрипты сборки, это, возможно, осуществимо. и наконец, по пожертвованиям  20:26:39 &lt;meeh&gt; 3) блокеров нет, и помощь не нужна, за исключением того, что я всегда рад PR-ам по браузеру и особенно по Android-вещам, в которых я не особо силён 20:27:03 &lt;zzz&gt; EOT? 20:27:07 &lt;meeh&gt; EOT 20:27:14 &lt;zzz&gt; ок, спасибо, meeh 20:27:22 &lt;zzz&gt; итак, на этом пункт 6) скрама закончен 20:27:34 &lt;zzz&gt; давайте вернёмся к 4) I2P Browser (meeh) 20:28:06 &lt;zzz&gt; не мог бы ты дать нам статус, если есть что добавить сверх того, что было в твоём скраме? 20:28:56 &lt;zzz&gt; последний релиз, следующий релиз, стабильность, функциональность, ... ? 20:30:21 &lt;meeh&gt; Думаю, в проекте браузера мы покрыли большую часть графики иконок, однако у нас всё ещё есть некоторые изображения (в частности, помню сейчас мастер первого запуска), которые нужно чем-то заменить; то же касается и текста. Также прошлая неделя показала, что нам требуется примерно 1–2 дня (до 48 часов), чтобы отреагировать на проблему безопасности (то есть с момента, когда у меня было время, до момента сборки) 20:34:05 &lt;meeh&gt; документации для разработчиков на какое-то время должно хватить, пользовательская документация скоро будет готова; стараемся в этом процессе не заимствовать слишком много с ресурсов вроде Mozilla и т. п. Наш подход к модификациям форка — размещать большую часть нашей логики и функций в i2pbutton  - и делать в исходниках Firefox только то, что действительно необходимо, и пока это, похоже, хорошо работает. Это также касается переводов, поскольку Firefox 20:34:05 &lt;meeh&gt; предоставляет свои собственные, так что остаётся перевести только строки, специфичные для I2P 20:35:01 &lt;zzz&gt; ок, спасибо за обновление. Что-нибудь ещё по пункту 4) ? 20:35:07 &lt;zzz&gt; какие-нибудь вопросы по браузеру? 20:35:16 &lt;meeh&gt; мысли о переходе на новый ESR release — ... bob-bob positive, то есть я не уверен, что это можно автоматизировать, однако несколько мест, где нужен патч или два, я уже начинаю очень хорошо знать 20:35:56 &lt;meeh&gt; следующий релиз не должен заставить себя долго ждать; это немного зависит от того, насколько команда захочет поднажать в ближайшие недели 20:36:35 &lt;zzz&gt; да, нам нужно взвесить приоритеты. Думаю, мы лучше понимаем, сколько усилий потребуется, чтобы делать это по‑настоящему 20:36:46 &lt;zzz&gt; что-нибудь ещё по пункту 4) ? 20:36:50 &lt;meeh&gt; на самом деле у меня нет расписания на это, кроме как «когда какая‑то новая/текущая функция будет сделана или более готова» и/или выйдут патчи безопасности для Android 20:36:53 &lt;meeh&gt; ffirefox** 20:38:10 &lt;zzz&gt; что-нибудь ещё по пункту 4) ? 20:39:05 &lt;zzz&gt; что-нибудь ещё для встречи? 20:39:54 &lt;zzz&gt; спасибо всем 20:40:01 * zzz *bafs* встреча закрыта </div>
