---
title: "Встреча разработчиков I2P - 05 марта 2019"
date: 2019-03-05
author: "zzz"
description: "Протокол встречи разработчиков I2P от 5 марта 2019 года."
categories: ["meeting"]
---

## Краткое резюме

<p class="attendees-inline"><strong>Присутствовали:</strong> picklerick, R4SAS, sadie, tini2p, zlatinb, zzz</p>

## Протокол встречи

<div class="irc-log"> 20:00:00 &lt;zzz&gt; 0) Привет 20:00:00 &lt;zzz&gt; 1) статус разработки 0.9.39 (zzz) 20:00:00 &lt;zzz&gt; 2) статус LS2 (zzz) 20:00:00 &lt;zzz&gt; 3) статусный скрам (zlatinb) 20:00:04 &lt;zzz&gt; 0) Привет 20:00:05 &lt;zzz&gt; привет 20:00:14 &lt;sadie__&gt; привет 20:00:14 &lt;zzz&gt; 1) статус разработки 0.9.39 (zzz) 20:00:32 &lt;zzz&gt; этот цикл релиза был насыщенным, для 39 готовится много изменений 20:00:47 &lt;zzz&gt; улучшения производительности, больше работы над LS2, добавление i2pcontrol 20:00:48 &lt;zlatinb&gt; привет 20:01:09 &lt;zzz&gt; много исправлений ошибок 20:01:37 &lt;zzz&gt; релиз будет через две недели, если мы сможем принять пару финальных решений по зашифрованному LS2, которые ещё остаются открытыми 20:02:04 &lt;zzz&gt; и, думаю, у нас будут новые иконки на главной странице? sadie__, успеем их включить? 20:02:16 &lt;sadie__&gt; да 20:02:34 &lt;zzz&gt; отлично. 20:03:01 &lt;zzz&gt; знаю, что meeh пытается исправить проблему android bote, если она на стороне router, чего мы пока не знаем 20:03:20 &lt;R4SAS&gt; zzz: у меня небольшой вопрос по переводам, спросить позже? 20:03:33 &lt;zzz&gt; и он также работает над некоторыми улучшениями лаунчера для OSX в 39 20:03:44 &lt;zzz&gt; да, R4SAS, давай подождём до конца встречи 20:03:51 &lt;R4SAS&gt; ок 20:04:27 &lt;zzz&gt; 38 работает стабильно, и мы исправили много ошибок LS2 для 39 20:05:08 &lt;zzz&gt; восьминедельный цикл релизов довольно быстрый, мы спешим успеть всё, но пока едва-едва укладываемся в график 20:05:21 &lt;zzz&gt; что-нибудь ещё по пункту 1) ? 20:06:12 &lt;zzz&gt; 2) статус LS2 (zzz) 20:06:22 &lt;zzz&gt; вчера мы провели 30-ю встречу 20:06:36 &lt;zzz&gt; «обычное» тестирование LS2 идёт хорошо 20:07:01 &lt;zzz&gt; мы заканчиваем спецификацию зашифрованного LS2 и опубликовали новое предложение 146, которое определяет часть про подпись/проверку 20:07:42 &lt;zzz&gt; всё, что касается мета-LS2, перенесено на 40. С зашифрованным LS2 было намного труднее договориться и заставить всё работать, времени на мета не осталось 20:08:01 &lt;zzz&gt; встречи по-прежнему каждый понедельник, 19:30 UTC в #ls2 20:08:06 &lt;zzz&gt; всем рады 20:08:58 &lt;zzz&gt; зашифрованный LS2 хорош тем, что floodfills не видят leasesets, поэтому это предотвращает некоторые простые методы сбора данных floodfills 20:09:34 &lt;zzz&gt; выкатка поддержки LS2 на floodfills сильно упрощает нам тестирование и исправление ошибок. 20:09:53 &lt;zzz&gt; как только всё будет работать, мы откроем соответствующие опции в интерфейсе, чтобы люди могли начать этим пользоваться 20:10:29 &lt;zzz&gt; есть вопросы по LS2 (предложение 123) или относящимся к нему темам? 20:10:52 &lt;R4SAS&gt; да, ls2 enc 3 уже работает 20:11:44 &lt;zzz&gt; тип 3 работает, да. Однако без нового шифрования это не так полезно. Предложения по шифрованию — 144 и 145; по ним мы пока продвинулись не очень далеко 20:11:44 &lt;tini2p&gt; будет ли ослепление в encls2 независимо от типа ключа/кривой, т.е. ed25519, curve25519, red25519? 20:12:33 &lt;zzz&gt; ослепление определяется для конкретных кривых. Мы определяем его для двух входных типов (ed25519 и red25519) и одного «ослеплённого» типа (red25519) 20:12:46 &lt;zzz&gt; но мы проектируем всё так, чтобы позже можно было передумать или добавить новые типы 20:13:41 &lt;zzz&gt; то есть это для конкретной комбинации тип подписи -&gt; тип подписи 20:13:47 &lt;tini2p&gt; круто, спасибо, zzz 20:13:58 &lt;zzz&gt; что-нибудь ещё по пункту 2) ? 20:14:50 &lt;zzz&gt; 3) статусный скрам (zlatinb) 20:14:54 &lt;zzz&gt; zlatinb, тебе слово  20:14:59 &lt;zlatinb&gt; Привет, давайте проведём скрам параллельно.  Пожалуйста, напишите: 1) чем вы занимались в прошлом месяце 2) что планируете делать в следующем месяце 3) есть ли блокеры или нужна помощь.  Когда закончите, напишите EOT 20:16:24 &lt;zzz&gt; 1) работа над LS2, исправления ошибок, улучшения производительности, добавлен i2pcontrol, удалены темы, опция отключения NTCP1, исправлена опция отключения SSU, исправления AppArmor 20:16:36 &lt;zlatinb&gt; я: 1) Работа над инсталлятором без зависимостей — доступен в лаборатории.  Задачи Jogger — большинство выполнены или имеют решение.  Arctic proxies — много анализа, в результате найдены некоторые баги в i2p. 2) больше анализа сети 3) блокеров нет. EOT 20:17:05 &lt;zzz&gt; 1b) улучшения multi-outproxy 20:17:42 &lt;sadie__&gt; В этом месяце: улучшения UI/UX, установление контактов для IFF, заявка на финансирование, нарратив, исследование пользователей. В следующем месяце — Internet Freedom Festival, продолжение работы над UX/UI, улучшения сайта, обновления документации. EOT 20:18:16 &lt;zzz&gt; 2) LS2 (зашифрованный/мета), релиз 39, надеюсь, работа над исправлением подписанного установщика Windows, исправления для Debian с mhatta 20:18:38 &lt;zzz&gt; 3) блокеров нет, EOT 20:19:42 &lt;zlatinb&gt; Кто-нибудь ещё?  Если нет, скрам закончится через 60 секунд. 20:20:30 &lt;tini2p&gt; 1) работаю над реализацией обобщённых обёрток для потенциального ecies-x25519, и консолидацией общих структур данных i2p, замена crypto++ на libsodium. 2) реализовать red25519 + encls2, и начать работу над netdb. 3) пока ничего не приходит в голову, позже сообщу. EOT 20:20:56 * zlatinb сбрасывает 60-секундный таймаут 20:21:37 &lt;zzz&gt; ха, у нас есть доброволец-скраммер 20:21:50 &lt;tini2p&gt; :) 20:22:17 &lt;zzz&gt; где мы можем найти твою работу, tini2p? 20:22:45 &lt;zlatinb&gt; TimeoutException 20:22:52 &lt;zlatinb&gt; ScrumTimeoutException :) 20:23:04 &lt;tini2p&gt; https://gitlab.com/tini2p/tini2p 20:23:09 &lt;zzz&gt; ок, думаю, на этом с пунктом 3) всё, спасибо, zlatinb  20:23:21 &lt;zzz&gt; спасибо, tini2p, надеюсь, кто-нибудь посмотрит 20:23:27 &lt;tini2p&gt; большой PR придёт из ветки tune 20:23:34 &lt;zzz&gt; что-нибудь ещё для встречи? 20:23:51 &lt;zzz&gt; есть вопросы или комментарии? 20:24:10 &lt;picklerick&gt; каковы требования для внесения нового транспорта? 20:24:53 &lt;zzz&gt; думаю, для начала — оформить это как предложение 20:25:04 &lt;picklerick&gt; хорошо 20:25:46 &lt;zzz&gt; оформите в rst markdown, формат можно взять из одного из существующих, исходники найдёте в нашей ветке i2p.www на github 20:26:11 &lt;picklerick&gt; о, вы теперь на github? 20:26:19 &lt;picklerick&gt; слава богу, я терпеть не могу monotone 20:26:20 &lt;zzz&gt; я хотел бы когда-нибудь начать предложение «SSU2», возможно, позже в этом году 20:26:36 &lt;picklerick&gt; zzz: если хотите, с радостью проконсультирую по этому 20:26:42 &lt;zzz&gt; мы зеркалируемся на gitbhub уже много лет, так что при желании вы всегда можете использовать его, чтобы получить файлы 20:26:46 &lt;zzz&gt; но мы не принимаем GH PRs 20:26:56 &lt;tini2p&gt; +1 20:27:19 &lt;zzz&gt; picklerick, присоединяйтесь к нам в #ls2, сейчас мы не обсуждаем транспорты, но нам всегда пригодятся дополнительные мозги 20:27:33 &lt;zzz&gt; что-нибудь ещё для встречи? 20:28:00 * zzz хватает баффер 20:29:05 * zzz *бафает* — встреча закрыта </div>
