---
title: "Встреча разработчиков I2P - 03 марта 2020"
date: 2020-03-03
author: "eyedeekay"
description: "Протокол встречи разработчиков I2P от 3 марта 2020 года."
categories: ["meeting"]
---

## Краткое резюме

<p class="attendees-inline"><strong>Присутствовали:</strong> echelon, eyedeekay, sadie, mikalv, zzz</p>

## Журнал встречи

<div class="irc-log"> 20:59:49 &lt;eyedeekay&gt; Всем привет, до времени встречи примерно минута, кто здесь? 20:00:33 &lt;eche|on&gt; Итак, время пришло. Добро пожаловать на IRC-встречу разработчиков 3 марта 2020.  20:00:40 &lt;eche|on&gt; Повестка: 20:00:40 &lt;eche|on&gt; 0) Привет 20:00:40 &lt;eche|on&gt; 1) статус релиза 0.9.45  20:00:40 &lt;eche|on&gt; 2) планы на 0.9.46 20:00:40 &lt;eche|on&gt; 3) состояние/будущее I2P Android 20:00:40 &lt;eche|on&gt; 4) планы по переходу с MTN =&gt; Git 20:00:40 &lt;eche|on&gt; 5) прочее — планы по UX на 2020; страница пожертвований 20:01:28 &lt;eche|on&gt; так как старый буфер для меня почти непригоден и нового ещё нет, давайте начнём 20:01:31 &lt;eche|on&gt; 0) привет 20:01:33 &lt;nextloop&gt; привет! 20:01:38 &lt;eche|on&gt; Я здесь, eyedeekay здесь, nextloop здесь 20:01:40 &lt;zzz&gt; привет 20:02:21 &lt;eche|on&gt; ок, переходим к 1) 20:02:36 &lt;eche|on&gt; 0.9.45 вышел несколько дней назад и пока что всё хорошо 20:02:42 &lt;eche|on&gt; какие-нибудь комментарии? 20:03:03 &lt;zzz&gt; у меня всё прошло гладко 20:03:11 &lt;nextloop&gt; каков статус Android? 20:03:16 &lt;zzz&gt; в-сети, PPA, deb-репозиторий. Пока серьёзных отчётов нет 20:03:31 &lt;eche|on&gt; Android ещё не готов, см. пункт 3 20:03:34 &lt;zzz&gt; предоставляю вам отчитаться по maven/fdroid/android/mac, у меня по ним нет информации 20:03:47 &lt;eche|on&gt; mac собран и выложен 20:04:09 &lt;eche|on&gt; с моей стороны всё прошло достаточно хорошо 20:04:13 &lt;eche|on&gt; привет, sadie_  20:04:45 &lt;eche|on&gt; ок, и теперь к 2, планы на 0.9.46 20:04:55 &lt;eche|on&gt; zzz: есть планы для 0.9.46 на вашей дорожной карте? 20:05:17 &lt;sadie_&gt; привет 20:05:51 &lt;zzz&gt; rrd4j заменяет jrobin 20:05:56 &lt;zzz&gt; примерно 30 коммитов за неделю 20:06:10 &lt;zzz&gt; оригинально и надеюсь закончить ratchet (предл. 144) 20:06:28 &lt;eche|on&gt; хороший темп, наверняка замедлится. Ratchet будет в .46 или под вопросом? 20:06:41 &lt;zzz&gt; исправления jogger SSU... возможно... может и нет... 20:07:23 &lt;zzz&gt; ratchet уже в 45, он работает, но много деталей ещё не завершено, надеюсь, к 46 успею 20:07:36 &lt;eche|on&gt; ок, хорошо. 20:08:15 &lt;zzz&gt; список задач по ratchet http://zzz.i2p/topics/2639 20:08:49 &lt;eche|on&gt; каков ориентировочный срок релиза 0.9.46? май? 20:08:50 &lt;zzz&gt; каковы планы у остальных? 20:09:15 &lt;eche|on&gt; eyedeekay, sadie, план на 0.9.46? 20:09:18 &lt;eyedeekay&gt; Сейчас мой главный приоритет — README, расположенный в консоли router, я немного задержан из‑за рекомендации по чату, но скоро решу это. На основе этого буду постепенно работать над нашей справкой внутри консоли. 20:09:24 &lt;zzz&gt; мой предложение — конец мая, если остальные согласны 20:10:07 &lt;eche|on&gt; ок, конец мая выглядит хорошо, в ближайшие дни согласую с остальными. 20:10:20 &lt;eyedeekay&gt; Меня устраивает конец мая 20:10:32 &lt;mikalv_&gt; меня тоже 20:10:43 &lt;eche|on&gt; ок, ещё замечания по планам 0.9.46? 20:10:51 &lt;eche|on&gt; комментарии, вопросы? 20:11:24 &lt;mikalv_&gt; нет, но нам стоит решить вопрос поддержки архитектур Android сейчас, раз уж все здесь 20:11:32 &lt;eche|on&gt; это пункт 3 :-) 20:11:44 &lt;mikalv_&gt; по сути Google говорит: поддерживайте x64 или снимайте платформу (если предоставляются только 32‑битные) 20:11:47 &lt;eche|on&gt; к которому мы и перейдём сейчас, раз по пункту 2 больше вопросов не возникло 20:11:56 &lt;mikalv_&gt; отлично 20:11:59 &lt;eche|on&gt; mikalv_: каково состояние Android 0.9.45? 20:12:31 &lt;mikalv_&gt; Я собрал его, получил жалобу от Google и ждал этой встречи для административного решения, что нам делать 20:12:48 &lt;mikalv_&gt; стоит ли нам убрать MIPS и прочее, или попытаться собрать 64‑битные бинарники для них 20:13:04 &lt;zzz&gt; какова твоя рекомендация? 20:13:34 &lt;mikalv_&gt; как только это решим, мы будем готовы к релизу в любой момент, если уберём их; и не уверен, нужно ли нам собирать 64‑битные бинарники, так как я этого раньше не делал 20:13:42 &lt;eche|on&gt; ИМХО, устройств Android на MIPS и x86 не так уж много, так что уберём их для 0.9.45, но держим в уме 20:13:57 &lt;sadie_&gt; У меня: обзор информационной архитектуры консоли и сайта, затем воркшоп по идентичности и ценностям с Ura и Simply Secure. Работы после установки, обзор инфраструктуры и политик 20:14:06 &lt;mikalv_&gt; Я пытался заставить Google Play как‑то показать, насколько они используются (разные архитектуры), но не нашёл никаких метрик по этому 20:14:10 &lt;zzz&gt; у тебя есть статистика пользователей, mikal? 20:14:22 &lt;eche|on&gt; ок, sadie, добавление к пункту 2, отмечено :-) 20:14:23 &lt;mikalv_&gt; ближе всего — список устройств  20:14:27 &lt;nextloop&gt; архитектура релевантна только для NDK-библиотеки jbigi, верно? 20:14:35 &lt;mikalv_&gt; но тогда нам надо знать архитектуру каждого устройства  20:14:38 &lt;zzz&gt; звучит как простое решение 20:14:40 &lt;eche|on&gt; да, nextloop, в основном да 20:14:44 &lt;mikalv_&gt; да, nextloop  20:14:48 &lt;nextloop&gt; потому что она собирается из исходников при каждом релизе F-Droid 20:15:17 &lt;nextloop&gt; я никогда не проверял, действительно ли она используется, или используется резервная реализация на Java 20:15:25 &lt;eche|on&gt; ок 20:15:25 &lt;mikalv_&gt; но это для 64‑битных версий? тогда у F-Droid будут бинарники, которых нет в версии gplay? 20:16:24 &lt;nextloop&gt; по‑моему, он просто запускает shell‑скрипт. что там собирается — то и собирается 20:16:50 &lt;eche|on&gt; mikalv_: пожалуйста, проверь shell‑скрипт/версию F-Droid, если 64‑битная доступна — используем её, иначе убираем эту архитектуру 20:17:24 &lt;mikalv_&gt; окей, так и сделаю, если нет возражений 20:17:35 &lt;eyedeekay&gt; С моей стороны возражений нет. 20:17:40 &lt;mikalv_&gt; (?) 20:17:43 &lt;mikalv_&gt; отлично 20:17:46 &lt;eche|on&gt; теперь к более интересному пункту: будущее Android‑версии I2P. Поскольку Bote почти мёртв и не используется, и разработчика нет, сценарий использования I2P на Android исчез 20:17:57 &lt;eche|on&gt; хотим ли мы будущих релизов I2P для Android? 20:18:09 &lt;eche|on&gt; даже без Bote и почти нулевого сценария использования? 20:18:16 &lt;eche|on&gt; eyedeekay: мнение? zzz? 20:18:28 &lt;zzz&gt; ты исходишь из того, что единственный сценарий использования приложения router на Android — это Bote? 20:18:47 &lt;eche|on&gt; так как у browser есть другие проблемы (как сказал мне mikalv_), что остаётся? 20:18:59 &lt;eyedeekay&gt; Люди используют Java I2P на Android не только для Bote. Есть чувак, который хостит YaCy поверх Termux или что‑то в этом духе. Я не хочу мешать людям. 20:19:03 &lt;eche|on&gt; помимо того, что это простой router на маленьких устройствах 20:19:18 &lt;zzz&gt; это просто неправда, что просмотр через браузер сломан 20:19:34 &lt;mikalv_&gt; по сути нет «нетехнического» способа использовать сегодняшнюю Android‑версию 20:19:39 &lt;eche|on&gt; ок, хорошо, то есть вы оба за будущее Android 20:19:41 &lt;zzz&gt; верно, idk? 20:19:48 &lt;mikalv_&gt; вы можете покрутить firefox в about:config, что Mozilla предупреждает не делать 20:20:06 &lt;eyedeekay&gt; Да, думаю, у Android есть будущее. 20:20:06 &lt;mikalv_&gt; но помимо этого, на мой взгляд, ему нужна какая‑то жизненная цель 20:20:45 &lt;eche|on&gt; но, насколько я видел, Android перейдёт под ответственность eyedeekay, верно? 20:20:46 &lt;zzz&gt; что за этим стоит? команда не хочет его поддерживать? 20:20:51 &lt;eyedeekay&gt; Да 20:21:00 &lt;eche|on&gt; О 20:21:01 &lt;eche|on&gt; ок 20:21:12 &lt;eche|on&gt; zzz: я пытаюсь понять мнения и идеи 20:21:26 &lt;eche|on&gt; и, похоже, eyedeekay будет поддерживать Android в 0.9.46 и далее 20:21:35 &lt;eyedeekay&gt; Я продолжу как минимум поддерживать сборки Android, беру это на себя. Я действительно хочу его поддерживать. Для ясности 20:21:45 &lt;zzz&gt; Я считаю Android важным. Сейчас мы предоставляем ужасную поддержку. Мы не исправляем ни одной ошибки, и новой разработки нет 20:21:48 &lt;eche|on&gt; и раз пользователи, кажется, его используют, он будет поддерживаться 20:22:12 &lt;zzz&gt; если мы не можем усилить поддержку текущими силами, то нам стоит нанять кого‑то нового для этого 20:22:33 &lt;eche|on&gt; ок 20:22:48 &lt;sadie_&gt; Я подала заявку на поддержку, которую предложила бы направить на Android. Пока нет ответа. 20:23:12 &lt;sadie_&gt; Я считаю, что Android важен 20:23:38 &lt;eche|on&gt; итак, I2P для Android будет жить, и мы постараемся улучшить поддержку, по крайней мере лучше, чем просто выпускать новые релизы 20:23:59 &lt;eche|on&gt; и если будет финансирование, привлечь разработчика на средства для поддержки Android‑разработки 20:24:25 &lt;eche|on&gt; вопросы, комментарии, замечания по пункту 3 Android? 20:25:43 &lt;eche|on&gt; ок, переходим к теме 4) предстоящая миграция с Monotone на Git 20:26:20 &lt;eche|on&gt; мы решили отказаться от Monotone и использовать Git, план миграции всё ещё в работе, чтобы сохранить лучшую удобность и возможности, необходимые для разработки I2P 20:26:40 &lt;eche|on&gt; сейчас eyedeekay настроил сервер git на http://git.idk.i2p и сделал инструкцию на https://github.com/eyedeekay/git-over-i2p/blob/master/GIT.md 20:27:02 &lt;eche|on&gt; мы работаем над тем, чтобы интегрировать trac в git-инстанс и мигрировать все тикеты в git 20:27:26 &lt;eche|on&gt; после того, как миграция будет выполнена безопасно и проверена, определим дату переключения 20:27:46 &lt;eche|on&gt; сейчас мы ищем тестировщиков руководства и git‑сервера внутри I2P  20:28:03 &lt;eche|on&gt; и конечно: ждём больше подсказок, советов, идей, запросов на функции по этой теме 20:28:07 &lt;eche|on&gt; итак, пожалуйста 20:28:12 &lt;eche|on&gt; eyedeekay: добавишь что‑то? 20:28:39 &lt;eyedeekay&gt; Я также работаю над добавлением поддержки SOCKS в WebTorrent, что, надеюсь, вскоре позволит нам использовать и GitTorrent. 20:29:19 &lt;eche|on&gt; nextloop: комментарии? так как ты сейчас работаешь над скриптом синхронизации? 20:29:49 &lt;zzz&gt; код muwire настроен и проброшен на GH, как мы планировали? 20:30:18 &lt;eyedeekay&gt; Хотя мои тесты за последние недели были успешны, я был бы очень рад, если бы люди посмотрели моё руководство и оставили комментарии, где можно прояснить или упростить. 20:30:37 &lt;nextloop&gt; тема обрыва соединений при первичном клонировании решается с помощью поверхностного клонирования (shallow clone) и итеративного unshallowing, верно? 20:30:46 &lt;eche|on&gt; zzz: пока не знаю, с моей стороны ещё не работал 20:30:55 &lt;eyedeekay&gt; Да, сейчас это работает. 20:30:56 &lt;zzz&gt; idk? 20:31:13 &lt;eche|on&gt; да, nextloop, это немного помогает, но даже глубина 1 всё ещё ~100 МБ к скачиванию 20:31:37 &lt;eche|on&gt; при unshallowing оно растёт немного больше (в 4–5 раз в моём эксперименте) 20:31:49 &lt;zzz&gt; у меня вопрос по именам пользователей на git.idk — нам нужно выбирать имя, не занятое на GH, или нужно защитно зарегистрировать его на GH, чтобы всё корректно работало? 20:32:12 &lt;nextloop&gt; zzz: github идентифицирует коммиттеров по адресам e-mail. 20:32:17 &lt;zzz&gt; на zzz.i2p было сообщение, что на GH есть несколько фейковых аккаунтов zzz-i2p. Это проблема? 20:32:42 &lt;nextloop&gt; так что если вы добавите email, который используете для i2p git, в github, коммит будет привязан к вашему аккаунту 20:33:16 &lt;nextloop&gt; eyedeekay: регулярный торрент‑архив уже на месте? если правильно помню, ты над этим работал 20:33:48 &lt;eyedeekay&gt; Его можно сгенерировать, но пока ничего не планирует его запуск по расписанию 20:34:32 &lt;zzz&gt; то есть мне нужно регистрироваться на git.idk с валидным clearnet email, если я хочу (до или после) регистрироваться на GH? или это локальная настройка? 20:34:55 &lt;zzz&gt; в любом случае, мы углубляемся в детали, извините, разберусь вместе с idk 20:35:17 &lt;eyedeekay&gt; Насколько мне известно, не нужно выбирать незанятое имя на GH, вы можете работать полностью из инстанса gitlab, и нам вообще не понадобится github 20:35:17 &lt;eche|on&gt; clearnet email в данном случае, ИМХО, должен быть адрес i2pmail.org 20:35:46 &lt;nextloop&gt; zzz: да, для github нужно подтвердить почту. возможно, используйте i2p-mail.org? 20:35:54 &lt;eche|on&gt; текущий план — использовать gitlab (инстанс git в сети I2P idk) для нашей работы и синхронизировать с github 20:36:23 &lt;eche|on&gt; тикеты trac будут на внутрисетевом сервере gitlab 20:36:25 &lt;nextloop&gt; eyedeekay: я был бы мотивирован настроить такое автоматическое архивирование 20:36:27 &lt;zzz&gt; я просто хочу убедиться, что при мосте к GH это не привяжется к какому‑нибудь фейковому аккаунту zzz 20:36:47 &lt;eche|on&gt; (извините за путаницу, gitlab и github — оба сервера с кучей фич вокруг git, оба делают почти одно и то же) 20:37:18 &lt;eche|on&gt; верное замечание, zzz  20:37:47 &lt;eche|on&gt; ок, прежде чем уйти в ещё более глубокие детали, есть ещё комментарии? 20:39:06 &lt;eche|on&gt; переходим к теме 5 — прочее. сейчас 2 пункта с моей стороны: a) страница пожертвований и b) планы по UX на 2020 20:39:40 &lt;eche|on&gt; 5a) новую страницу пожертвований настроил mikalv_ на https://donate.i2p.io/ и все эти счета идут в пользу компании I2P, которую mikalv_ ведёт вместе с torkel в Норвегии 20:40:07 &lt;eche|on&gt; она уже в онлайне и собирает пожертвования с этого момента, скоро (tm) будет анонсирована на сайте и в твиттере 20:40:24 &lt;eche|on&gt; есть комментарии по этому? проблемы, вопросы? 20:41:29 &lt;eche|on&gt; 5)b) планы по UX на 2020 — sadie работает с elio над UX‑проектом, в рамках которого elio выделены средства на работу над UX I2P  20:41:42 &lt;eche|on&gt; sadie, есть дополнительная информация, планы, идеи, комментарии? 20:42:05 &lt;sadie_&gt; Обзор информационной архитектуры консоли и сайта, затем в этом месяце будет воркшоп по идентичности и ценностям с Ura и Simply Secure 20:42:41 &lt;sadie_&gt; Мы получили очень хорошие отзывы о мастере настройки! 20:43:31 &lt;eyedeekay&gt; С моей стороны, проект Browser официально поставлен на паузу. Мы, по сути, не могли выбрать худшее время для такой попытки, так как кодовая база Mozilla сильно менялась, пока мы пытались с ней работать. Проект будет пересмотрен, когда цель будет менее «движущейся». Я буду вносить улучшения в I2P и веб‑просмотр в менее затратных по времени проектах. 20:43:36 &lt;sadie_&gt; Итак, сейчас этап исследований, синтеза и документации.  20:44:03 &lt;zzz&gt; eyedeekay, статус беты 8, обещанной «через пару дней» на встрече месяц назад? 20:44:24 &lt;eyedeekay&gt; Она отменена. Не было смысла её выпускать, так как она была бы актуальна очень недолго. 20:44:35 &lt;eche|on&gt; спасибо, sadie, каков срок всего проекта? дата завершения  20:44:56 &lt;eche|on&gt; eyedeekay: пожалуйста, объяви об этом на сайте 20:45:21 &lt;eyedeekay&gt; Сделаю 20:45:22 &lt;sadie_&gt; Ожидаемая дата завершения исследования — середина июня 20:45:49 &lt;zzz&gt; если бета 8 была бы недолго жизнеспособной, полагаю, бета 7 на нашем сайте уже давно устарела и её нужно убрать, однозначно 20:45:53 &lt;eche|on&gt; ок, и есть ли примерное понимание, когда улучшения UX попадут в код I2P? 20:46:59 &lt;eche|on&gt; sadie? 20:47:28 &lt;eche|on&gt; zzz: это должно быть сделано вместе с объявлением об окончательном завершении проекта браузера 20:47:33 &lt;sadie_&gt; Не раньше июня. Сначала нужно пройти весь процесс. Если будут улучшения, которые можно легко внедрить по мере их предложения и утверждения — будем. 20:47:35 &lt;zzz&gt; sadie_, организация, финансирующая Ura, публична? и если да, то кто? 20:47:46 &lt;mikalv_&gt; да, проект browser неудачно стартовал не в то время, так как mozilla в том же году по сути переписала всё в своей кодовой базе 20:48:05 &lt;anonymousmaybe&gt; у i2pbrowser сейчас множество уязвимостей безопасности, не исправлявшихся уже давно, потому что он не поспевает за патченными релизами TB/FF 20:48:09 &lt;mikalv_&gt; так что каждый релиз имел сильно отличающийся код от предыдущего и так далее 20:48:23 &lt;eche|on&gt; sadie_: ок, похоже, что ранняя 0.9.47, может быть 0.9.48 будет первой версией i2p, куда попадут изменения этого проекта 20:48:25 &lt;sadie_&gt; Финансирование этого исследования предоставляет usability lab.  20:48:39 &lt;zzz&gt; это OTF? 20:48:40 &lt;sadie_&gt; верно, ech 20:48:47 &lt;mikalv_&gt; в tbb десять человек переписывали все свои патчи раза три или четыре в 2019 20:49:34 &lt;eche|on&gt; https://www.opentech.fund/labs/usability-lab/ 20:49:45 &lt;sadie_&gt; OTF Resource Labs  20:49:58 &lt;zzz&gt; было бы хорошо выкатить благодарственные твиты и пост в блоге, если это публично, это большие новости, о которых стоит рассказать! 20:50:37 &lt;fug&gt; вам также следует рассказать людям, как вы выпотрошили интерфейс и убрали документацию 20:51:09 &lt;eche|on&gt; Из минусов, InternetFreedomFestival в Валенсии, Испания, отменён из‑за высокого риска коронавируса.  20:51:18 &lt;eche|on&gt; так что участия I2P там не будет 20:51:38 &lt;eche|on&gt; zzz: учтено и будет сделано  20:52:15 &lt;sadie_&gt; zzz, да, я объявила об этом на форуме на прошлой неделе. PR‑выкатка запланирована 20:52:26 &lt;eche|on&gt; ещё комментарии, темы в рамках пункта 5) прочее? 20:52:51 &lt;eche|on&gt; http://i2pforum.i2p/viewtopic.php?f=27&t=925 20:53:00 &lt;eche|on&gt; это запись на форуме с новостями 20:53:10 &lt;fug&gt; zzz: github делает привязку на основе email, указанного в коммитах, этот email должен быть зарегистрирован в аккаунте github, а регистрация требует перехода по ссылке подтверждения в письме 20:53:33 &lt;fug&gt; zzz: так что в случае твоих коммитов с .i2p почтой ты не сможешь их подтвердить 20:53:55 &lt;anonymousmaybe&gt; есть дорожная карта по изоляции i2prouter? https://trac.i2p2.de/ticket/2132 20:54:47 &lt;eche|on&gt; разбиение пакета I2P для Debian, ИМХО, сейчас на паузе 20:54:51 &lt;eyedeekay&gt; Дорожной карты на это пока нет. 20:55:02 &lt;anonymousmaybe&gt; ах, жаль.. 20:55:22 &lt;eche|on&gt; насколько я знаю, были обсуждения с сопровождением Debian, но без продуктивного результата 20:56:02 &lt;anonymousmaybe&gt; тикет есть, но работы по нему нет  20:56:17 &lt;zzz&gt; нет 45 для sid тоже, новостей от mhatta нет 20:56:38 &lt;anonymousmaybe&gt; mikalv_ починил фильтрацию пользователей Tor/I2P в trac?  20:56:42 &lt;fug&gt; есть https://github.com/tracboat/tracboat для миграции trac-&gt;gitlab, оценивали его? 20:57:25 &lt;eche|on&gt; ИМХО, eyedeekay пробует tracboat для миграции, по крайней мере, название упоминалось 20:57:28 &lt;fug&gt; где находится какая‑то информационная страница, описывающая статус миграции на git? 20:57:46 &lt;eche|on&gt; пока нет страницы, кроме упомянутых выше howto и git‑сервера 20:57:56 &lt;eche|on&gt; так как мы всё ещё на ранней стадии 20:58:17 &lt;fug&gt; страницу с этой информацией всё равно стоит иметь 20:58:21 &lt;eche|on&gt; отмечено — создать информационную страницу 20:58:22 &lt;mikalv_&gt; Надеюсь, починил, были ли с этим проблемы в последние дни? 20:58:38 &lt;eyedeekay&gt; trac? В последнее время нет 20:58:49 &lt;eche|on&gt; да, mikalv_, здесь был пользователь, который пытался отправить тикет и был заблокирован как спам 20:58:59 &lt;eche|on&gt; но ок, есть ещё комментарии по встрече разработчиков? 20:59:09 &lt;zzz&gt; outproxy всё ещё куча хлама, но trac у меня работает хорошо 20:59:20 &lt;mikalv_&gt; и сейчас мы говорим о самом trac, а не о i2ptunnel, верно? 20:59:26 &lt;eche|on&gt; да 20:59:43 &lt;eche|on&gt; ух, лимит 60 минут уже здесь... 20:59:55 &lt;eche|on&gt; ещё какие‑нибудь комментарии? 21:00:05 &lt;fug&gt; да, информация о разработке i2p 21:00:16 &lt;fug&gt; должна упоминать использование нового инстанса git вместо mtn, которым никто не пользуется 21:00:45 &lt;eche|on&gt; будет сделано, когда это будет валидировано и проверено на 100%  21:01:24 &lt;eche|on&gt; Если больше комментариев нет, время этой IRC‑встречи приближается к 60 минутам, что является мягкой границей, я бы хотел её завершить. Из‑за отсутствия подходящего буфера я издам звук «plopp». 21:01:45 &lt;eche|on&gt; итак, внимание: «plopp» 21:01:56 &lt;sadie_&gt; бросил микрофон 21:02:02 &lt;eche|on&gt; встреча разработчиков окончена. спасибо всем за ваше время, идеи и комментарии 21:02:14 &lt;eche|on&gt; лог будет опубликован скоро 21:02:14 &lt;sadie_&gt; спасибо, ech </div>
