---
title: "Встреча разработчиков I2P - 07 апреля 2020"
date: 2020-04-07
author: "eyedeekay"
description: "Протокол встречи разработчиков I2P от 7 апреля 2020 года."
categories: ["meeting"]
---

## Краткая сводка

<p class="attendees-inline"><strong>Присутствовали:</strong> echelon, eyedeekay, zlatinb, zzz</p>

## Журнал встречи

<div class="irc-log"> 22:04:29 &lt;eyedeekay&gt; Привет всем, кто здесь? 22:04:40 &lt;eche|on&gt; peep :-=) 22:04:46 &lt;zlatinb&gt; hi 22:04:48 &lt;zzz&gt; присутствую 22:06:18 &lt;eyedeekay&gt; Итак, первая тема: 0.9.46, zzz, тебе слово 22:06:52 &lt;zzz&gt; завершаю примерно два месяца работы над ratchet (предложение 144) 22:07:16 &lt;zzz&gt; ближусь к завершению «фазы 2», где функциональность завершена 22:07:32 &lt;zzz&gt; и перейду к большему количеству исправлений багов и тестированию 22:07:51 &lt;zzz&gt; так что 46 будет версией, где больше людей сможет это протестировать, и возможно мы включим это по умолчанию в 47 22:08:23 &lt;zzz&gt; далее переключу внимание на другие исправления ошибок и темы, например streaming (работаю с zlatinb) 22:08:56 &lt;zzz&gt; EOT с моей стороны, возможно, другие хотят рассказать, над чем работают к 46 22:09:01 &lt;eche|on&gt; Я только что обновился до -5 2 дня назад, всё работает нормально, патч tunnel round robin включён, пока значительных изменений не заметил 22:09:56 &lt;zlatinb&gt; Я перечитывал RFC по TCP и обнаружил много несоответствий в наших реализациях streaming и ssu. Поэтому я их переписал. Тикеты в trac 22:10:24 &lt;eche|on&gt; очень-очень детальное чтение и проверка, zlatinb  22:11:34 &lt;eyedeekay&gt; Я начал работать над изменениями в i2ptunnel UI, чтобы уменьшить объём лишней информации для новых пользователей, и над периодическим механизмом ротации ключей для i2ptunnels 22:12:19 &lt;eyedeekay&gt; У меня тоже много работы вне дерева, хочу заменить комплект профиля Firefox на что-то, что также работает на не-Windows-платформах; получается довольно неплохо. 22:12:32 &lt;eyedeekay&gt; Это у всех всё? 22:12:46 &lt;eche|on&gt; похоже на то 22:12:49 &lt;eyedeekay&gt; Также, есть у кого вопросы? 22:13:47 &lt;eyedeekay&gt; Пока всё хорошо. Далее — разное 22:14:37 &lt;eyedeekay&gt; По поводу миграции на git: принято решение переносить i2p.i2p *после* следующего релиза, а не до него. Другие репозитории могут быть перенесены раньше, в индивидуальном порядке. 22:15:06 &lt;eche|on&gt; хорошо 22:15:20 &lt;eyedeekay&gt; Регистрация на git.idk.i2p открыта, но требует ручного одобрения админом. Мы реагируем оперативно, но пинганите меня, если торопитесь. 22:16:46 &lt;eyedeekay&gt; Предпочтительный подход сейчас — использовать git по SSH, за исключением первоначального clone, который можно выполнить, скачав git bundle через snark. 22:16:50 &lt;eyedeekay&gt; EOT 22:17:18 &lt;eyedeekay&gt; Есть вопросы ко мне по поводу миграции на git? 22:17:31 &lt;eche|on&gt; какой‑то прогресс по включению тикетов trac? 22:17:49 &lt;eyedeekay&gt; У меня не было времени заняться tracboat, так что нет, пока нет. 22:17:58 &lt;eche|on&gt; ок 22:18:41 &lt;zlatinb&gt; У меня 2 вопроса по миграции: 22:18:41 &lt;zlatinb&gt; 1. Есть ли способ изменить сетевой тайм-аут чтения в ssh во время git clone? Если да, то увеличение до порядка 5 минут повысит шансы на успех 22:18:41 &lt;zlatinb&gt; 2. Поскольку trac был не особо надёжным, можно ли начинать создавать или зеркалировать тикеты в GitLab? Их будут смотреть? 22:19:15 &lt;eyedeekay&gt; 1: Я изучал это; похоже, что нет, но пока не могу ответить окончательно. 22:19:20 &lt;zzz&gt; по п. 2) не мной, если речь про i2p.i2p 22:19:25 &lt;eche|on&gt; по п. 2: tracboat был бы скриптовым решением для включения всех тикетов trac в git 22:19:54 &lt;zzz&gt; связанный вопрос: какой план по улучшению стабильно низкого аптайма публичных сервисов, которые управляются meeh? 22:20:02 &lt;eche|on&gt; ой, извиняюсь, это про копирование/миграцию существующих тикетов, с новыми может быть проблема 22:20:18 &lt;zlatinb&gt; сохранятся ли номера тикетов? Если да, что будет с тикетами, уже открытыми на GL, их нужно будет удалить? 22:21:21 &lt;eyedeekay&gt; Номера тикетов, скорее всего, сохранятся, если мне удастся провести миграцию; дубликаты придётся удалять вручную, когда один из тикетов будет закрыт. 22:22:08 &lt;zlatinb&gt; а если по какой‑то причине миграция не сработает, каков запасной план? 22:23:12 &lt;zzz&gt; мы ещё вовсе не договорились о миграции trac; считаю всё это пока экспериментами. Предлагаю отложить миграцию trac до тех пор, пока все ветки mtn (включая те, которых ещё вовсе нет на GH) не будут перенесены на git 22:23:33 &lt;zzz&gt; возможно, не раньше сентября 22:23:42 &lt;eche|on&gt; Ответ на это коррелирует с вопросом zzz, сейчас фиксированного плана нет. Моя идея — оставить trac работающим со старыми тикетами  22:24:02 &lt;eyedeekay&gt; У меня нет способа починить trac; единственное, что я лично могу сделать, — это мигрировать тикеты с него. Если не смогу сделать это с помощью tracboat, придётся делать вручную. С частью на стороне gitlab я знаком, просто нужно освоить сторону trac. Я понимаю, что gitlab выглядит очевидной и привлекательной заменой trac, но это серьёзный блокер. 22:24:03 &lt;zlatinb&gt; ок, и до попытки миграции мы продолжаем использовать trac? 22:24:41 &lt;eyedeekay&gt; Да 22:24:51 &lt;eche|on&gt; по тикетам: пожалуйста, используйте trac до тех пор, пока миграция тикетов не будет выполнена  22:24:53 &lt;zzz&gt; так кто отвечает за исправление сервисов meeh? Или мы сдались и теперь работаем над заменой всего, что он держит? Если это так, давайте скажем об этом прямо 22:25:56 &lt;eche|on&gt; meeh отвечает за свои сервисы. trac следует заменить на git.  22:26:31 &lt;zzz&gt; что не решает системных проблем с другими сервисами, такими как deb‑репозиторий и outproxy 22:26:31 &lt;eche|on&gt; debian‑репозиторий сейчас открытый вопрос; я сделал его зеркало, но мне нужно больше времени, чтобы настроить его как ожидается 22:27:32 &lt;eche|on&gt; outproxy я вообще не буду трогать 22:27:50 &lt;eyedeekay&gt; Я с удовольствием помогу заменить deb‑репозиторий meeh, но с outproxy я ничего сделать не могу. 22:29:19 &lt;eche|on&gt; meeh часто говорил нам, что проблема в основном в старой системе на старых IP, которые он использует; с тем, что welterde поменял DNS, это изменилось сегодня 22:29:33 &lt;zzz&gt; Полагаю, миграция тикетов для конкретной ветки X произойдёт только после того, как мы перейдём с mtn на git для X 22:29:35 &lt;eche|on&gt; но пока идей нет 22:30:55 &lt;eyedeekay&gt; zzz Да 22:31:08 &lt;eyedeekay&gt; По поводу миграции тикетов 22:31:27 &lt;eyedeekay&gt; Так мы не будем путать людей относительно того, где обсуждаются вопросы. 22:32:21 &lt;eyedeekay&gt; Что‑нибудь ещё? 22:34:22 &lt;eyedeekay&gt; timeout: 60s 22:36:22 &lt;eyedeekay&gt; **Bafs** ОК, спасибо всем, что пришли </div>
