---
title: "Встреча разработчиков I2P - 04 февраля 2020 г."
date: 2020-02-04
author: "zzz"
description: "Протокол встречи разработчиков I2P от 4 февраля 2020 года."
categories: ["meeting"]
---

## Краткий обзор

<p class="attendees-inline"><strong>Присутствовали:</strong> echelon, eyedeekay, sadie, zlatinb, zzz</p>

## Протокол встречи

<div class="irc-log"> 20:00:00 &lt;zzz&gt; 0) Привет 20:00:00 &lt;zzz&gt; 1) Статус проекта I2P Browser (sadie, meeh, idk) 20:00:00 &lt;zzz&gt; 2) Сценарии использования outproxy / статус (sadie) 20:00:00 &lt;zzz&gt; 3) Статус разработки 0.9.45 (zzz) 20:00:00 &lt;zzz&gt; 4) Статус-скрам (zlatinb) 20:00:04 &lt;zzz&gt; 0) Привет 20:00:06 &lt;zzz&gt; привет 20:00:19 &lt;zlatinb&gt; привет 20:00:29 &lt;zzz&gt; 1) Статус проекта I2P Browser (sadie, meeh, idk) 20:00:51 &lt;zzz&gt; sadie, какие последние новости по проекту браузера? 20:01:22 &lt;zzz&gt; или, раз её нет, кто-нибудь ещё? 20:02:09 &lt;eyedeekay&gt; Привет 20:02:55 &lt;zzz&gt; eyedeekay, есть обновление статуса по проекту браузера? 20:03:22 &lt;eyedeekay&gt; Мы собираемся выпустить последний релиз браузера на ближайшие шесть месяцев, после чего он уйдёт на паузу. Мы решили, что нам нужно гораздо умнее подходить к тому, как мы инкапсулируем конфигурацию и собираем браузер, чтобы проект стал устойчивым; сейчас он сильно истощает ресурсы. Более развёрнутое заявление будет опубликовано на сайте одновременно с релизом браузера. 20:04:11 &lt;zzz&gt; этот релиз будет beta 8? насколько помню, на нашей прошлой встрече два месяца назад планировалось выпустить его в течение трёх дней 20:04:58 &lt;eyedeekay&gt; Да, именно поэтому он уходит на паузу. В том виде, как мы делали это раньше, это просто неустойчиво; нужно исследовать другие варианты, которые потребуют от нас меньше работы, чтобы хотя бы успевать за релизами Firefox. 20:05:27 &lt;zzz&gt; ок. приветствуем, sadie_, есть что добавить? 20:05:44 &lt;sadie_&gt; нет 20:06:05 &lt;zzz&gt; у кого-нибудь есть комментарии или вопросы по 1) браузеру? 20:06:52 &lt;zzz&gt; что-нибудь ещё по 1) ? 20:07:29 &lt;zzz&gt; 2) Сценарии использования outproxy / статус (sadie) 20:07:32 &lt;eyedeekay&gt; Мы предоставим рекомендации по альтернативным процедурам настройки браузеров. 20:07:47 &lt;zzz&gt; ок 20:08:04 &lt;zzz&gt; sadie_, пожалуйста, расскажи, как продвигается исследование outproxy 20:08:51 &lt;sadie_&gt; исследование outproxy было отложено в последние месяцы.  20:09:42 &lt;zzz&gt; ок, есть понимание, когда это может возобновиться? 20:11:53 &lt;zzz&gt; какие-либо комментарии или вопросы по 2) outproxy ? 20:12:20 &lt;sadie_&gt; в ближайшей перспективе это не высокий приоритет, согласно дорожной карте.  20:12:40 &lt;eyedeekay&gt; На самом деле meeh в последнее время заметно улучшил производительность outproxy общего пользования, стандартного outproxy на false.i2p 20:13:11 &lt;zzz&gt; что-нибудь ещё по 2) ? 20:14:04 &lt;zzz&gt; 3) Статус разработки 0.9.45 (zzz) 20:14:15 &lt;zzz&gt; разработка идёт хорошо 20:14:32 &lt;zzz&gt; у нас уже 17 тысяч строк diff, включая большое обновление тёмных тем 20:14:38 &lt;zzz&gt; некоторые исправления для скрытого режима 20:14:47 &lt;eche|on&gt; надеюсь, это поможет 20:15:16 &lt;zzz&gt; некоторые изменения значков, новый tomcat, новый jetty, HTML5-плеер предпросмотра для частично загруженных файлов в i2psnark 20:15:52 &lt;zzz&gt; даты указаны в /topic выше. заморозка тегов через неделю, крайний срок checkin через 2 1/2 недели, релиз через 3 недели 20:16:34 &lt;zzz&gt; Не строго про .45, но могу сообщить, что у нас хороший прогресс в тестах совместимости с i2pd по предложению 144 (новое шифрование) 20:16:59 &lt;zzz&gt; и мы продолжаем разбирать ошибки и проблемы по обе стороны и в самом предложении 20:17:27 &lt;zzz&gt; кто-нибудь ещё хочет выделить что-то, что уже вошло в .45, или что ещё войдёт? 20:19:01 &lt;zzz&gt; что-нибудь ещё по 3) ? вопросы или комментарии? 20:19:22 &lt;eche|on&gt; нет 20:20:02 &lt;zzz&gt; 4) Статус-скрам (zlatinb) 20:20:08 &lt;zzz&gt; давай, zlatinb  20:20:15 &lt;zlatinb&gt; Привет.  Коротко: 1) что вы сделали с прошлого митинга 2) что планируете делать в следующем месяце 3) какие есть блокеры или нужна помощь.  Напишите EOT, когда закончите 20:20:46 &lt;zlatinb&gt; я: 1) плагин MW  2) ещё работа над плагином MW, переписывание SSU от jogger 3) блокеров нет EOT 20:21:16 &lt;zzz&gt; 1) исправления ошибок, предложение 144, ревью патчей и предложения от jogger; 2) больше того же, плюс релиз .45; 3) блокеров нет EOT 20:21:54 &lt;eche|on&gt; ничего особенного, поддержка сервера, http://wiki.i2p-projekt.i2p запущен и наполняется, всё отлично 20:23:26 &lt;sadie_&gt; работаю над улучшениями документации после установки вместе с idk, обеспечила больше исследований по тестированию удобства использования, взаимодействие с сообществом / PR-стратегия / тестирование webextensions idk / процесс discovery — отказоустойчивая инфраструктура, исследование ребрендинга — в следующем месяце продолжу то же 20:23:57 &lt;zlatinb&gt; кто-нибудь ещё?  T-1 минута до конца скрама 20:24:01 &lt;eyedeekay&gt; 1) Основная часть моей работы — существенная переработка стандартной тёмной темы для улучшения читаемости и более современного, единого вида. Я также добавил функции и исправил ошибки в своём webextension для Firefox, теперь он умеет общаться с i2pcontrol и snark-rpc. Также я настроил свой персональный eepSite и общий git-ресурс (инстанс gitlab на git.idk.i2p) для проекта. 2) Буду работать в рамках  20:24:01 &lt;eyedeekay&gt;  миграции на git. 3) блокеров нет. 20:24:41 &lt;zlatinb&gt; спасибо, scrum.end 20:24:48 &lt;zzz&gt; ок, спасибо, zlatinb  20:25:07 &lt;zzz&gt; у кого-нибудь есть вопросы, комментарии или дополнительные темы для встречи? 20:26:13 * zzz grabs the baffer 20:27:01 * zzz *bafs* the meeting closed </div>
