---
title: "Встреча разработчиков I2P - 01 сентября 2020"
date: 2020-09-01
author: "i2p"
description: "Журнал встречи разработчиков I2P за 1 сентября 2020 года."
categories: ["meeting"]
---

## Краткое резюме

<p class="attendees-inline"><strong>Присутствовали:</strong> eyedeekay, zlatinb, zzz</p>

## Журнал встречи

<div class="irc-log"> (04:00:08 PM) eyedeekay: Всем привет, добро пожаловать на собрание сообщества 1 сентября: (04:00:08 PM) eyedeekay: 1) Привет (04:00:08 PM) eyedeekay: 2) выпуск 0.9.48 (04:00:08 PM) eyedeekay: 3) Обновление по прогрессу Git (04:00:08 PM) eyedeekay: 4) Обновление по Android/Maven (04:00:08 PM) eyedeekay: 1) Привет (04:00:08 PM) eyedeekay: Всем привет, спасибо, что пришли :) (04:00:24 PM) zlatinb: hi (04:00:31 PM) eyedeekay: привет zlatinb (04:00:40 PM) zzz: йо (04:00:45 PM) eyedeekay: привет zzz (04:01:00 PM) eyedeekay: Кто-нибудь еще здесь? (04:01:23 PM) eyedeekay: echelon сегодня вне города и недоступен (04:01:53 PM) eyedeekay: 2) выпуск 0.9.48 (04:02:33 PM) eyedeekay: 0.9.47 выпущена на прошлой неделе, новый цикл только начался (04:03:15 PM) eyedeekay: zzz сегодня ранее опубликовал предложение по идентификаторам router на основе ECIES, пожалуйста, у кого будет время — прочитайте и прокомментируйте (04:04:45 PM) eyedeekay: Есть ли у кого-нибудь что добавить по теме 2)? (04:04:57 PM) zlatinb: Постараюсь включить кое-какую работу по SSU  (04:05:05 PM) zlatinb: после миграции на Git, разумеется (04:05:06 PM) zzz: мы только начинаем... (04:05:32 PM) zzz: команда #ls2 планирует в это время начать работу и над ECIES routers, и над предложениями по SSU2 (04:05:57 PM) zzz: Ожидаю цикл около 3 месяцев, с выпуском в ноябре (04:06:06 PM) zzz: EOT (04:06:14 PM) zlatinb: Также я бы хотел увидеть подвижки на фронте RED, хотя я еще не уверен, что именно хочу менять. Придется немного потестить в testnet прежде чем определиться. EOT (04:06:50 PM) eyedeekay: Спасибо, zzz и zlatinb. (04:07:00 PM) zzz: eyedeekay, пожалуйста, расскажи о своих планах (и планах команды UI, если знаешь) на 48 (04:08:12 PM) eyedeekay: Мои большие планы — завершить работу над потокобезопасностью для i2cp.rekeyOnIdle (04:08:41 PM) eyedeekay: и добавить UI для I2P alternate destinations (альтернативные назначения) в i2ptunnel и в веб-расширение (04:09:13 PM) eyedeekay: Но прямо сейчас мои приоритеты — git и Android (04:09:14 PM) eyedeekay: EOT (04:09:36 PM) zzz: планируются ли какие-то большие изменения в UI? планируются ли изменения на сайте? есть ли новости по контракту OTF/Ura? (04:10:16 PM) eyedeekay: Ura больше не оплачивается OTF, но некоторые из них по-прежнему очень щедро жертвуют свое время, и мы остаемся на связи (04:11:26 PM) eyedeekay: Глобальных изменений набора иконок не планируется, но я планирую добавить сворачиваемые меню и кнопку перезапуска на главную страницу i2ptunnel (04:12:26 PM) zzz: ок. Без обновлений уже месяцы, я совершенно не понимаю, каков результат по контракту OTF и когда он вообще может появиться, если вообще появится, так что на данный момент можно считать, что он умер? или как? (04:13:18 PM) eyedeekay: Bumble очень заинтересована в интеграции изменений и продолжает с нами работать, так что пока считайте его живым (04:13:36 PM) zzz: что такое «Bumble»? (04:13:46 PM) eyedeekay: Bumble — одна из команды Ura/SimSec (04:16:48 PM) eyedeekay: Да, у нее есть планы. (04:17:41 PM) zlatinb: Какими бы они ни были, я не вижу, как это реализуется без активной и нормальной коммуникации с нами здесь. (04:19:22 PM) eyedeekay: Все, что я могу, — это просить. (04:19:35 PM) zlatinb: Спасибо. EOT (04:19:45 PM) eyedeekay: 3) Миграция на Git (04:20:05 PM) eyedeekay: Мой план на эту неделю включает полное выведение из эксплуатации i2p.www mtn (04:20:59 PM) eyedeekay: В этой связи я тестирую перенесенный скрипт деплоя, который проверяет изменения переведенных файлов с помощью mtn diff (04:21:33 PM) eyedeekay: Он уже почти готов, я просто хочу удостовериться, прежде чем слишком рано выложу его и сломаю сайт; также мне нужна помощь echelon на другой стороне (04:21:57 PM) eyedeekay: После этого, практически сразу, начну оставшиеся скрипты и плагины. EOT. (04:22:03 PM) eyedeekay: Есть вопросы? (04:22:32 PM) zzz: как просили в теме на моем форуме, пожалуйста, давайте уведомление за 24 часа перед остановкой синхронизации mtn для каждой активной ветки (04:22:44 PM) eyedeekay: Разумеется, сделаю. (04:22:54 PM) zzz: и еще одно объявление, когда git будет запущен (04:23:18 PM) eyedeekay: Хорошо (04:23:50 PM) eyedeekay: Что-нибудь еще? (04:24:49 PM) eyedeekay: 4) Обновления по Maven/Android (04:26:25 PM) eyedeekay: Тут особо нечего сказать, кроме того, что я работаю над их выпуском; мой первый набор публикаций был некорректно опубликован (04:26:58 PM) zlatinb: в чем конкретная проблема с mavenCentral? (04:28:11 PM) eyedeekay: Не знаю, у меня открыт тикет в их поддержку, но все выглядит нормально, пока я не пытаюсь вывести их из staging-зоны (04:28:56 PM) zlatinb: ок, странно (04:29:02 PM) zzz: ок, значит сроков нет (04:29:07 PM) eyedeekay: Да, и все, кроме одного, работают (04:30:20 PM) eyedeekay: Сроков нет. Буду работать над этим, пока не исправлю. (04:31:00 PM) eyedeekay: Это мой текущий приоритет, поскольку всем это нужно. (04:31:08 PM) eyedeekay: EOT. (04:32:24 PM) eyedeekay: Есть ли еще что-нибудь у кого-нибудь по пункту 4 (04:33:09 PM) eyedeekay: Хорошо, у нас было поступившее в последний момент предложение от orignal перенести собрания в другой канал, назову это 5) i2p-meetings (04:33:45 PM) eyedeekay: Я не считаю, что в этом есть особая необходимость (04:34:15 PM) eyedeekay: Но открыт к мнениям других по этому вопросу? (04:34:48 PM) zlatinb: Это из-за конфликта между ним и echelon, и пока обе стороны отказываются уступать. Я против переноса собрания и вместо этого призываю действующих лиц конфликта найти решение. (04:35:31 PM) zzz: Думаю, все, что я должен был сделать для релиза 47, выложено (04:35:31 PM) zzz: к пункту 5): проблема в том, что echelon продолжает банить orignal здесь; не назначая виновных, та же проблема может возникнуть и в любом другом канале (04:36:56 PM) zzz: Было бы ценно, если бы ведущему разработчику ведущей C++‑реализации router позволили участвовать здесь, и на собраниях, и в другое время; возможно ли это — понятия не имею (04:37:06 PM) eyedeekay: Понятно. Это дает мне лучшее представление о ситуации. (04:37:40 PM) eyedeekay: В свете этого, думаю, мы все согласны: оставляем их на i2p-dev и ищем социальное разрешение? (04:38:14 PM) zlatinb: +1 (04:38:28 PM) eyedeekay: Ок. Так и сделаем. (04:38:29 PM) zzz: Я уже неоднократно отказывался посредничать. Возможно, кто-то другой попробует, иначе это на их двоих. (04:39:21 PM) eyedeekay: Понимаю. (04:39:56 PM) zlatinb: ок, я попробую (04:40:01 PM) zlatinb: но мне понадобится помощь (04:40:15 PM) zlatinb: и ни одна из сторон не получит всего, чего хочет (04:40:48 PM) eyedeekay: zlatinb, я сделаю все, что смогу, чтобы поддержать тебя в этом. (04:41:12 PM) zlatinb: спасибо (04:41:32 PM) eyedeekay: zzz, думаю, ты прав, что все твои пакеты выложены для 0.9.47 (04:41:51 PM) zzz: :) (04:42:40 PM) eyedeekay: Есть ли у кого-нибудь еще что-нибудь, что нужно обсудить на этом собрании? (04:43:05 PM) eyedeekay: Иначе я запущу baffer timeout:2m (04:43:12 PM) anonymousmaybe: can you make the i2pconsole ui javascripless? if not why? (04:43:23 PM) zzz: очень кратко 6) — пожалуйста, разместите логи за сегодня и прошлый месяц (и позапрошлый, если вы считаете это реальным собранием, я так и не был уверен) на сайте (04:43:36 PM) zzz: EOT для 6) (04:43:36 PM) eyedeekay: Сделаю, zzz (04:44:04 PM) eyedeekay: anonymousmaybe Уже можно запускать без JavaScript, NoScript или uMatrix должны справиться (04:44:29 PM) anonymousmaybe: да, но я имею в виду, что на уровне кода он все еще там (04:45:03 PM) anonymousmaybe: интересно, можете ли вы добавить задачу в список дел для будущего релиза, чтобы исключить JS из консоли  (04:46:17 PM) eyedeekay: Полагаю, вероятно, можно добавить опцию, которая, скажем, не будет добавлять на страницу элементы script src, но я не уверен, что вижу в этом большой смысл, и это противоречит по меньшей мере нескольким целям UI. (04:46:43 PM) eyedeekay: У тебя есть тикет в trac по этому поводу? (04:47:44 PM) eyedeekay: anonymousmaybe? (04:50:05 PM) anonymousmaybe: eyedeekay нет (04:50:16 PM) anonymousmaybe: у меня есть тема на i2pforum  (04:50:21 PM) anonymousmaybe: но нет тикетов i2p (04:51:36 PM) eyedeekay: Тогда я зайду на форум и пока обсужу это с тобой там. (04:52:25 PM) eyedeekay: Я не говорю «нет», но хочу услышать твои аргументы, прежде чем предпринимать действия (04:52:32 PM) anonymousmaybe: https://i2pforum.net/viewtopic.php?f=13&t=537 (04:52:51 PM) eyedeekay: Большое спасибо :) (04:53:29 PM) anonymousmaybe: и тебе :) (04:54:28 PM) eyedeekay: Если больше ничего нет, тогда я закрываю собрание. Раз (04:54:37 PM) eyedeekay: timeout:1m (04:55:50 PM) eyedeekay: Хорошо, всем спасибо за участие в собрании, увидимся в IRC </div>
