---
title: "Встреча разработчиков I2P - 03 ноября 2020"
date: 2020-11-03
author: "i2p"
description: "Протокол встречи разработчиков I2P от 3 ноября 2020 года."
categories: ["meeting"]
---

## Краткий обзор

<p class="attendees-inline"><strong>Присутствовали:</strong> eyedeekay, zzz</p>

## Протокол встречи

<div class="irc-log"> (03:01:04 PM) eyedeekay: Всем привет и добро пожаловать на встречу проекта I2P 3 ноября. idk выходит к вам несколько неожиданно из wi-fi Marriot, борюсь с довольно противным каптивным порталом, так что сегодня у меня два ника, eyedeekay и idk_mobile, на случай если одно из подключений отвалится. (03:01:04 PM) eyedeekay: Пожалуйста, отнеситесь с пониманием, гостиничный wi-fi здесь просто... чудовищно плохой. В четверг я вернусь к своему стабильному подключению. (03:01:04 PM) eyedeekay: В повестке на сегодня: (03:01:04 PM) eyedeekay: 1) Приветствия (idk) (03:01:04 PM) eyedeekay: 2) *краткий* обзор порядка проведения встречи (idk) (03:01:04 PM) eyedeekay: 3) релиз 0.9.48 (zzz, idk) (03:01:04 PM) eyedeekay: 4) Призыв к тестерам (idk) (03:01:04 PM) eyedeekay: 5) Обновление прогресса в Git (idk) (03:01:04 PM) eyedeekay: 6) Голосование по добавлению сайтов в Router Console (idk) (03:01:04 PM) eyedeekay: Всем привет, кто ещё сегодня здесь? (03:01:38 PM) zzz: привет (03:01:43 PM) eyedeekay: привет, zzz (03:02:09 PM) eyedeekay: Кто-нибудь ещё? (03:03:21 PM) eyedeekay: Ну, пункт 2 либо необходим, либо спорный, полагаю. 2) О приветствиях: Многие из нас держат IRC-клиенты запущенными почти постоянно, и не всегда ясно, кто здесь, а кто нет. Поэтому в начале встреч мы говорим «hi», чтобы точно знать, кто присутствует и готов участвовать, а кто просто обеспечивает себе историю сообщений на потом. Пожалуйста, при входе отметьтесь «hi» для встречи (03:04:19 PM) eyedeekay: 3) релиз 0.9.48 (03:05:07 PM) John left the room (quit: Read error). (03:05:11 PM) eyedeekay: В 0.9.48 мы завершим полировку светлой и тёмной тем Router Console. В основном это мелочи: тонкая настройка отступов и полей вокруг новых значков, используемых в этих темах. Также по отзывам выбран новый набор значков для светлой и тёмной тем Snark. (03:05:11 PM) eyedeekay: Релиз 0.9.48 для Android будет собираться с использованием процесса сборки Android, который мы пересмотрели и исправили на прошлой неделе. Внутреннее тестирование («dogfooding») теперь ощущается гораздо лучше, чем в предыдущие недели, с нетерпением жду этот релиз. Для тех, кто не в курсе: много лет наши релизы для Android сильно страдали в удобстве использования из-за ошибок, возникавших из-за неправильно настроенного bootclasspath, который, если вообще был задокументирован, то крайне путано и скупо. (03:05:36 PM) eyedeekay: Эта проблема решена на будущее. (03:06:37 PM) eyedeekay: Мы с Sadie обновляем, перерабатываем, сокращаем и переупорядочиваем документацию в ветке git i2p.www «style-guide» (03:07:38 PM) eyedeekay: Здесь ещё ничего не высечено в камне, но мы добавляем больше и лучше примеров, специфичную помощь по встроенным приложениям I2P, обновлённые руководства по reseed (первичному подключению новых узлов) для friend-to-friend и по хостингу reseed-сервера, а также обновляем наши страницы со сравнениями (03:08:10 PM) eyedeekay: zzz, что бы ты хотел добавить? (03:08:19 PM) zzz: да, по поводу android (03:08:35 PM) John [john@3n6rizeciinzvbuzub5ux3jru6iazw6drx76cjcwmcc5yaltccca.b32.i2p] entered the room. (03:08:39 PM) zzz: Чтобы уточнить: ты выпустил 0.9.47-1 на прошлой неделе, и он доступен во всех местах? Не думаю, что видел какое-либо объявление (03:08:53 PM) zzz: так что стоит распространить новость и собрать отчёты о тестировании (03:09:17 PM) eyedeekay: Конечно, могу сделать анонс (03:09:24 PM) zzz: по 48: всё идёт хорошо. У нас почти 15 тысяч строк diff — вполне обычно (03:09:42 PM) zzz: работа по типу шифрования router идёт на удивление хорошо, с большим опережением графика (03:09:48 PM) zzz: это предложения 152 и 156 (03:10:02 PM) zzz: значительная часть этой работы войдёт в релиз .48 — для смелых тестеров (03:10:22 PM) zzz: предварительное объявление о релизе выложено на zzz.i2p для ознакомления (03:10:53 PM) zzz: Хотел бы сегодня выбрать дату релиза. 23-е или 30-е? (03:10:58 PM) zzz: то есть заморозка тега будет либо через неделю, либо через две (03:11:25 PM) zzz: eot (03:12:01 PM) eyedeekay: Мне уже не так важно, я всё равно какое-то время не смогу путешествовать, но я бы всё же предпочёл 30-е, если возможно (03:12:44 PM) zzz: ок, тогда 30-е. заморозка тега — 18-го, крайний срок коммитов — 27-го. Обновлю пост на своём форуме (03:12:53 PM) eyedeekay: Отлично, спасибо (03:13:52 PM) eyedeekay: Переходим к 4) призыв к тестерам (03:13:55 PM) eyedeekay: Поскольку мы входим в последний месяц перед релизом 0.9.48, я хочу обратиться к нашим пользователям с просьбой прислать нам обратную связь по I2P здесь, на форуме проекта(i2pforum.i2p), на форуме zzz(zzz.i2p) или на reddit.com/r/i2p, где я слежу за обсуждениями. (03:14:24 PM) eyedeekay: Я размещу этот призыв в этих местах, когда выложу лог встречи на сайт (03:15:00 PM) eyedeekay: Важна обратная связь по всему: производительность, стиль, конфигурация. Пожалуйста, пишите! (03:15:09 PM) zzz: да, ок, вероятно, поставлю тег версии -rc примерно через неделю (03:16:57 PM) Sleepy left the room (quit: Read error). (03:16:58 PM) eyedeekay: Есть что добавить по этой теме? (03:17:26 PM) zzz: нет (03:17:49 PM) eyedeekay: Спасибо, zzz :) (03:17:57 PM) eyedeekay: 5) Обновление по Git: На данный момент я временно остановил миграцию новых репозиториев, пока настраиваю правило push, которое будет требовать GPG-подписанные коммиты в пространстве имён "I2P Developers". Это жёсткое требование как минимум для i2p.i2p и i2p.android.base. На текущий момент мы перенесли активные плагины на gitlab, а также i2p.newsxml, i2p.firefox, i2p.scripts и i2p.www. На этой неделе я успешно собирал I2P и I2P для Android как из Git, так и из Monotone, включая сборку i2p.android.base на базе mtn поверх i2p.i2p на базе git и i2p.android.base на базе git поверх i2p.i2p на базе mtn. Это означает, что после настройки правила push i2p.i2p можно будет мигрировать, не ломая проекты, которые от него зависят. TODO здесь — связаться с другими downstreams (зависящими проектами), mhatta, zero и BiglyBT, чтобы сообщить им о переходе. (03:19:08 PM) zzz: какой график? до или после релиза 48? (03:19:31 PM) zzz: не думаю, что какие-либо downstreams используют mtn (03:19:52 PM) eyedeekay: Я тоже так не думаю, насколько мне известно, они все используют либо maven, либо зеркало на github, я просто хочу убедиться (03:21:17 PM) eyedeekay: Думаю, мы всё ещё можем сделать это до 0.9.48, если я начну сразу после настройки правила push. (03:22:09 PM) Sleepy [Sleepy@bjy63jgb427hmekhcp6v4kxs7p2le7cpuuvdmngod76fv2isfw4a.b32.i2p] entered the room. (03:22:19 PM) zzz: ок, только не подбирайся слишком близко (03:23:26 PM) zzz: и получи положительные подтверждения (ACK) от всех, прежде чем переключать рубильник. Отстающих быть не должно (03:23:29 PM) eyedeekay: Да, если я пойму, что не успеваю сделать это с небольшим запасом времени до заморозки тега, отложу до 49 (03:23:37 PM) eyedeekay: Сделаю (03:25:08 PM) eyedeekay: Есть ли ещё что-нибудь у кого-нибудь по этой теме? (03:26:01 PM) eyedeekay: Хорошо, тогда последний пункт — 6) (03:26:04 PM) eyedeekay:  Я бы хотел добавить 2 моих сайта на домашнюю страницу Router Console, первый из них — git.idk.i2p, это мой хост gitlab, открытый для сообщества, куда мигрируют репозитории I2P на mtn. (03:26:04 PM) eyedeekay:  Второй — paste.idk.i2p, универсальный pastebin для файлов и тестов, который я поднял, когда оказалось, что другие pastebin были уже недоступны. (03:27:00 PM) zzz: нет возражений (03:28:15 PM) zzz: но я бы предложил ещё раз пройтись по предложенным подсказкам; у меня есть идеи, позже обсудим (03:29:05 PM) eyedeekay: Мне подходит (03:30:55 PM) eyedeekay: Хорошо, на этом заканчивается всё, что я планировал на эту встречу, так что если у кого-то есть другие темы для обсуждения — поднимайте их сейчас (03:31:20 PM) eyedeekay: таймаут 1м (03:32:42 PM) eyedeekay: Хорошо, спасибо за участие во встрече, zzz, спасибо слушателям за внимание. (03:33:08 PM) eyedeekay: Следующая встреча в следующем месяце состоится 8 декабря, в то же время, на том же канале (03:33:13 PM) eyedeekay: *Baffs* </div>
