---
title: "Встреча разработчиков I2P - 05 мая 2020"
date: 2020-05-05
author: "eyedeekay"
description: "Протокол встречи разработчиков I2P от 5 мая 2020 года."
categories: ["meeting"]
---

## Краткий обзор

<p class="attendees-inline"><strong>Присутствовали:</strong> echelon, eyedeekay, zlatinb, zzz</p>

## Журнал встречи

<div class="irc-log"> 22:00:09 &lt;eyedeekay&gt; Всем привет, добро пожаловать на встречу в первый вторник месяца и последнюю встречу перед релизом 0.9.46. Кто ещё присутствует? 22:00:27 &lt;zzz&gt; привет 22:00:28 &lt;zlatinb&gt; привет 22:01:02 &lt;eyedeekay&gt; 0) Привет  22:01:02 &lt;eyedeekay&gt; 1) статус/релиз 0.9.46  22:01:03 &lt;eyedeekay&gt; 2) статус миграции на git  22:01:03 &lt;eyedeekay&gt; 3) reseeds (серверы начальной загрузки) 22:01:03 &lt;eyedeekay&gt; 4) разное 22:03:07 &lt;eyedeekay&gt; Это последняя IRC-встреча перед релизом 0.9.46, заморозка тегов примерно через неделю, поэтому переводы строк должны быть завершены к тому времени. Любые оставшиеся изменения должны быть отправлены к окончательному дедлайну 22-го числа этого месяца. 22:03:58 &lt;eyedeekay&gt; Насколько мне известно, мы идём по графику и успеваем к релизу. 22:04:15 &lt;eyedeekay&gt; Со своей стороны, в цикле 0.9.46 я продолжил организационные, косметические и UI-изменения в приложениях, в основном сосредоточившись на i2ptunnel. Я также работал над настройкой ротации tunnel'ов для i2ptunnel, скоро буду готов закоммитить. Сомневаюсь, что успею закончить динамическое распределение tunnel'ов для i2ptunnel к 0.9.46. 22:04:21 &lt;eyedeekay&gt; Есть что добавить? 22:04:38 &lt;zzz&gt; да 22:04:52 &lt;zzz&gt; две ключевые задачи — улучшения стриминга и завершение ratchet (механизма обновления ключей) — выполнены 22:05:01 &lt;eyedeekay&gt; Отлично! 22:05:03 &lt;zzz&gt; тестирование ratchet с i2pd идёт хорошо 22:05:08 &lt;zzz&gt; хорошие ранние отчёты по стримингу 22:05:17 &lt;zzz&gt; доводки будут продолжаться вплоть до релиза 22:05:28 &lt;zzz&gt; сейчас я в основном сосредоточен на исправлениях багов, по всем направлениям 22:05:55 &lt;zzz&gt; должны уложиться в релиз в начале недели, начиная с 25-го 22:05:57 &lt;zzz&gt; eot 22:06:05 &lt;eyedeekay&gt; Очень хорошо. Для тех, кто следит за #ls2, за этим было очень интересно наблюдать. 22:06:22 &lt;eyedeekay&gt; zlatinb, что-нибудь с твоей стороны? 22:07:29 &lt;zlatinb&gt; просто много работы по стримингу, либо продолжим, либо применим к ssu в 47 22:07:52 &lt;eyedeekay&gt; Отлично. Переходим к 2) 22:08:14 &lt;eyedeekay&gt; 2) статус миграции на git 22:08:14 &lt;eyedeekay&gt; Git подготовлен к общему использованию: его перенесли в дата-центр, на более быстрое оборудование и более быстрый канал. Настройки для нового git i2ptunnel в основном определены, но ещё не закоммичены. Новым пользователям gitlab при регистрации будет показано базовое соглашение об условиях использования. Если они не могут соблюдать эти TOS, чётко описана возможность самостоятельного хостинга git-сервисов. Есть резервные копии, и есть как HTTPS, так и .oni 22:08:14 &lt;eyedeekay&gt; o support gittorrent is still ongoing, as is the trac ticket migration. As long as we continue to use trac for issues for the time being, I believe Git is ready for full-time use if we transition after this release. 22:10:16 &lt;eyedeekay&gt; история mtn остаётся камнем преткновения для некоторых интересных репозиториев 22:15:23 &lt;eyedeekay&gt; Очень извиняюсь, у меня упал pidgin. 22:15:23 &lt;eyedeekay&gt; На чём мы остановились? 22:15:38 &lt;zzz&gt; "mtn history remains..." 22:20:14 &lt;eyedeekay&gt; Спасибо, zzz. 22:21:03 &lt;eyedeekay&gt; Не думаю, что мне есть что добавить по git с моей стороны. Если ни у кого больше нет комментариев, можем перейти к reseeds 22:21:03 &lt;eyedeekay&gt; таймаут 1 мин 22:21:03 &lt;eyedeekay&gt; Ах да, я не упомянул HTTPS URL. Наш git виден на i2pgit.org 22:21:05 &lt;eyedeekay&gt; Двигаемся дальше, тема 3) reseeds 22:21:05 &lt;eyedeekay&gt; zzz, слово тебе 22:21:18 &lt;zzz&gt; подожди 22:21:25 &lt;eyedeekay&gt; ОК 22:21:31 &lt;zzz&gt; можно я добавлю пару мыслей по пункту 2)? 22:21:37 &lt;eyedeekay&gt; Конечно 22:21:51 &lt;zzz&gt; спасибо 22:22:11 &lt;zzz&gt; во‑первых, я освоился с git и gitlab, и на выходных отправил 3 заявки на слияние (MR) в muwire 22:22:21 &lt;zzz&gt; две прошли хорошо, одна не очень, но мы учимся 22:22:30 &lt;zzz&gt; чувствую себя гораздо увереннее 22:22:52 &lt;zzz&gt; во‑вторых: как, по‑моему, упоминалось на прошлой встрече, нам очень бы помог план и график миграции 22:23:00 &lt;zzz&gt; не думаю, что где‑то выложен такой план 22:23:23 &lt;zzz&gt; в частности — какие ветки, когда, и так далее 22:23:23 &lt;zzz&gt; eot 22:27:42 &lt;eyedeekay&gt; Ох, чёрт, это не попало в тред. Мы обсуждали график, который включал перенос всего, что не i2p.i2p, в git до переноса самого i2p.i2p. Это нужно опубликовать до завершения перехода. Я выложу его сегодня вечером. Спасибо, zzz, за напоминание и за то, что даёшь git шанс. 22:27:42 &lt;eyedeekay&gt; Ещё что‑нибудь по пункту 2) у кого‑нибудь? 22:28:58 &lt;eyedeekay&gt; Тогда хорошо, 3) reseeds 22:29:04 &lt;zzz&gt; спасибо 22:29:16 &lt;zzz&gt; Хочу срочно попросить о большем количестве reseeds 22:29:33 &lt;zzz&gt; meeh держит 3 из наших 10, и все 3 были недоступны около двух недель. Один вернулся. 22:29:43 &lt;zzz&gt; а два других всё ещё лежат, по разным причинам 22:29:52 &lt;zzz&gt; он не отвечает 22:30:12 &lt;zzz&gt; ситуация плохая. Если через 2 недели они всё ещё будут недоступны, я удалю их перед релизом 22:30:16 &lt;zzz&gt; и у нас останется 7 или 8 22:30:39 &lt;zzz&gt; неработающие reseeds приводят к ужасному опыту для новых пользователей — это неприемлемо 22:31:12 &lt;zzz&gt; кто хочет запустить один — пожалуйста, свяжитесь со мной 22:31:24 &lt;fug&gt; сделайте запуск reseeds проще, тогда люди будут их запускать 22:31:26 &lt;zzz&gt; было бы неплохо иметь один от biglybt или других организаций, связанных с i2p 22:31:45 &lt;zzz&gt; конечно, всегда можно улучшить 22:32:08 &lt;zzz&gt; к сожалению, человек, который управлял нашими reseeds и ПО, пропал в прошлом году, так что это тоже без ответственного 22:32:11 &lt;eyedeekay&gt; fug, что означает «проще»? Это как раз моя задача, я Go‑гай, с радостью задокеризирую это или сделаю его checkinstallable, или go get‑able, или что угодно. 22:32:16 &lt;zzz&gt; EOT 22:32:44 &lt;zzz&gt; плагин reseed он тоже оставил наполовину готовым 22:32:47 &lt;fug&gt; eyedeekay: docker-образ был бы хорош 22:33:03 &lt;eyedeekay&gt; Класс, я выложу это сюда через день‑два. 22:33:29 &lt;fug&gt; но что‑то вроде простого, одного приложения, которое делало бы reseeding с минимальной или вовсе без настройки, было бы ещё лучше 22:35:50 &lt;eyedeekay&gt; Это довольно близко к тому, чем является Go reseed, хотя признаю, есть шероховатости. Начну с Docker. 22:36:01 &lt;eyedeekay&gt; Ещё что‑нибудь по пункту 3)? 22:36:23 &lt;zzz&gt; нет. спасибо, что добавил это в повестку 22:36:48 &lt;eyedeekay&gt; Пожалуйста, без проблем. 4) разное 22:39:29 &lt;eyedeekay&gt; Хочу поблагодарить dr|zed за вклад в улучшение CSS для моих личных сайтов — я действительно ценю вложенную в это работу. Также мне удалось получить немного советов по дизайну моего WebExtension. Кто‑нибудь делает что‑нибудь классное или интересное? 22:40:53 &lt;eyedeekay&gt; (Чего не упоминали в других местах?) 22:42:04 &lt;eyedeekay&gt; таймаут 1 м 22:43:47 &lt;eyedeekay&gt; Если больше ни у кого нет чего добавить, я тогда буду закрывать встречу. 22:44:49 &lt;eyedeekay&gt; Ну что ж, *bafs*. Всем спасибо, что пришли и внесли вклад во встречу, увидимся в IRC </div>
