---
title: "Встреча разработчиков I2P - 04 августа 2020"
date: 2020-08-04
author: "i2p"
description: "Протокол встречи разработчиков I2P от 4 августа 2020 года."
categories: ["meeting"]
---

## Краткие итоги

<p class="attendees-inline"><strong>Присутствовали:</strong> eyedeekay, zlatinb, zzz</p>

## Журнал встречи

<div class="irc-log">

(04:00:50 PM) eyedeekay1: Привет, zlatinb zzz mikalvmeeh eche|on, если вы готовы, мы начнём встречу. (04:00:50 PM) eyedeekay1: 1) Привет (04:00:50 PM) eyedeekay1: 2) Релиз 0.9.47 (04:00:50 PM) eyedeekay1: 3) Отчёт по ежемесячным встречам (04:00:50 PM) eyedeekay1: 4) Обновление по Git (04:01:38 PM) eyedeekay1: Привет всем, прежде всего, извините, я не заметил, что ошибся датой в заголовке объявления. (04:02:38 PM) zzz: hi (04:02:58 PM) eyedeekay1: hi zzz (04:03:31 PM) zlatinb: hi (04:03:42 PM) eyedeekay1: Привет, zlatinb (04:04:49 PM) eyedeekay1: Итак, 2) релиз 0.9.47 (04:05:27 PM) eyedeekay1: Похоже, я не успею закончить rekeyOnIdle к 0.9.47 тоже. (04:05:58 PM) eyedeekay1: В мой вклад в основном войдут обновления визуальных элементов. (04:06:19 PM) eyedeekay1: Есть ли что-то от zzz или zlatinb по теме релиза 0.9.47? (04:06:43 PM) zzz: краткое описание тут: http://zzz.i2p/topics/2905 (04:06:49 PM) zzz: заморозка тегов — через неделю, начиная с завтрашнего дня (04:06:53 PM) zzz: релиз примерно через 3 недели (04:07:07 PM) zzz: diff около 18 500 строк, что вполне типично (04:07:23 PM) zzz: всё выглядит хорошо. Мне осталось закончить несколько вещей (04:07:40 PM) zzz: но я довольно уверен, что мы уложимся в график (04:07:49 PM) zzz: EOT (04:08:08 PM) eyedeekay1: Я видел, что вчера много пришло, стараюсь смотреть на это постепенно по мере того, как вы это пушите. Очень здорово видеть вашу работу. Большое спасибо. (04:08:41 PM) zzz: это просто разное, что неделями лежало у меня в рабочем пространстве, ничего особо примечательного (04:09:42 PM) eyedeekay1: Ну, всё равно полезно следить — я не знаю, где что находится, наблюдать за вашей работой помогает мне понимать, где что происходит (04:09:43 PM) zzz: просто стараюсь подчистить и запушить. иногда я тестирую что-то месяцами (04:10:28 PM) zzz: конечно, просмотр изменений других — отличный способ учиться и ловить ошибки, продолжай (04:10:39 PM) eyedeekay1: Сделаю (04:10:42 PM) eyedeekay1: Если больше ничего нет, перейду к 3) таймаут 1 мин (04:12:40 PM) eyedeekay1: 2) Отчёт по ежемесячной встрече: (04:12:53 PM) eyedeekay1: Это ежемесячная встреча. (04:12:53 PM) eyedeekay1: Я не стал поднимать шлюз WebIRC, поскольку, насколько я понимаю, это было бы против наших правил IRC. (04:13:13 PM) eyedeekay1: Теперь у меня есть копия правил объявления встреч, и мне прояснили ответственность за эти объявления. (04:13:25 PM) eyedeekay1: Объявление на 1 сентября, на этот раз с правильной датой, опубликовано. Тем пока нет, пожалуйста, добавляйте по мере необходимости: http://zzz.i2p/topics/2931-meeting-tues-september-1-8pm-utc (04:14:55 PM) eyedeekay1: Это, конечно, будет вскоре после релиза 0.9.47 (04:15:45 PM) eyedeekay1: Есть ли у кого-то что-то по пункту 2)? (04:17:57 PM) eyedeekay1: 3) Переход на Git (04:18:34 PM) eyedeekay1: Переход на git наконец-то начинается, у нас есть план, и мы начинаем его реализовывать (04:19:08 PM) eyedeekay1: мы с nextloop продвигаемся в зеркалировании следующих нескольких значимых веток mtn на github (04:19:27 PM) eyedeekay1: они пока только для чтения до завершения соответствующих фаз миграции на git, то есть пока без pull-запросов или MR (04:20:04 PM) eyedeekay1: Подробное описание этих фаз см.: http://zzz.i2p/topics/2920-flipping-the-switch-on-git#10 (04:20:42 PM) eyedeekay1: Было бы полезно для нас с nextloop, если бы я выдал nextloop право создавать репозитории в пространстве имён i2p на github и писать в созданные им репозитории. (04:20:47 PM) zzz: хорошо поработал над планом (04:21:24 PM) eyedeekay1: Спасибо, zzz, рад, что наконец довёл до пригодного состояния (04:22:17 PM) zzz: он не идеален, но «пригоден» в том смысле, что мы можем его комментировать (04:24:39 PM) eyedeekay1: Следующим мы перенесём веб‑сайт; это хорошо, потому что он довольно простой и от него ничто не зависит; это должно произойти на этой неделе (04:25:26 PM) eyedeekay1: А что касается nextloop, я хотел бы знать, есть ли общее одобрение на предоставление ему этих прав на создание/запись в репозитории github для нас? (04:25:54 PM) zzz: ок. жду твоих правок плана/расписания, чтобы развести его по времени с релизом .47 (04:26:25 PM) eyedeekay1: Принято, уже открыл это в редакторе :) (04:26:48 PM) zzz: Тебе нужно спросить людей, которые сейчас админы github, их здесь нет, и я к ним не отношусь (04:27:39 PM) eyedeekay1: Пока это предложение встречает их одобрение, хотя один человек ещё не ответил. (04:29:05 PM) zzz: мне это подходит, при условии, что у вас двоих есть надёжный канал связи и резерв. Не думаю, что нам нужны ещё неотзывчивые админы :) (04:29:53 PM) eyedeekay1: Думаю, мы справимся (04:30:06 PM) eyedeekay1: Итак, nextloop получит права на github (04:31:40 PM) zzz: долго не отвечающие люди с большим количеством прав могут быть полезны как резерв на крайний случай («сбит автобусом»), но это также потенциальный риск безопасности, поэтому это нужно контролировать (04:33:12 PM) eyedeekay1: Да (04:33:20 PM) eyedeekay1: Если по пункту 3) есть что-то ещё, можем обсудить сейчас; иначе обновлённый план появится в теме на zzz.i2p, вероятно, в течение ближайших суток. (04:33:45 PM) zzz: супер (04:34:18 PM) mikalvmeeh: (Я тут наполовину, пропустил привет) (04:34:56 PM) eyedeekay1: Итак, мы прошли запланированные темы, есть ли ещё что-нибудь? (04:36:43 PM) eyedeekay1: таймаут 1 мин (04:38:51 PM) eyedeekay1: *bafs* Хорошо, на этом встреча закрыта. Пожалуйста, не забудьте: 1 сентября — следующая запланированная встреча в это же время, 20:00 UTC (04:39:12 PM) eyedeekay1: Спасибо всем, что пришли </div>
