---
title: "Встреча разработчиков I2P - 06 октября 2020"
date: 2020-10-06
author: "i2p"
description: "Протокол собрания разработчиков I2P от 6 октября 2020 года."
categories: ["meeting"]
---

## Краткое резюме

<p class="attendees-inline"><strong>Присутствовали:</strong> eyedeekay, orignal, zzz</p>

## Журнал встречи

<div class="irc-log"> (04:00:04 PM) eyedeekay: Всем привет и добро пожаловать на октябрьскую встречу сообщества I2P. (04:00:04 PM) eyedeekay: В повестке на сегодня: (04:00:04 PM) eyedeekay: 1) Привет (04:00:04 PM) eyedeekay: 2) Релиз 0.9.48 (zzz) (04:00:04 PM) eyedeekay: 3) Обновление по прогрессу Git (idk) (04:00:04 PM) eyedeekay: 4) Обновление по UI‑команде / OTF (idk) (04:00:04 PM) eyedeekay: 5) Обновление по Android (idk) (04:00:17 PM) eyedeekay: Привет всем, кто у нас здесь? (04:00:25 PM) orignal: hi (04:00:29 PM) eyedeekay: Привет, orignal (04:00:33 PM) zzz: hello (04:00:39 PM) eyedeekay: Привет, zzz (04:01:14 PM) eyedeekay: Кто‑нибудь ещё? (04:01:53 PM) eyedeekay: ОК, переходим к пункту 2 (04:02:14 PM) eyedeekay: Я видел, что zzz в последнее время много делает, а у меня самого единственный план по изменениям внутри router для релиза 0.9.48 — это rekeyOnIdle. В основном мои планы на этот релиз связаны с завершением следующих 2 фаз миграции на git и с изменениями в i2p.www, о которых я расскажу в пункте 4). (04:02:45 PM) zzz: мы, кажется, на 5‑й неделе цикла. всё идёт хорошо (04:03:14 PM) zzz: с orignal работаем над улучшением построения tunnel (proposal 152) и уже начали добавлять часть этого кода (04:03:29 PM) zzz: исследование SSU2 идёт медленно, и кода точно не будет в .48 (04:03:50 PM) zzz: 7500 строк diff в релизе на текущий момент, довольно типично (04:04:08 PM) zzz: цель — середина/конец ноября для релиза .48, вероятно, скоро назначим дату (04:04:18 PM) zzz: EOT (04:04:44 PM) eyedeekay: Большое спасибо, zzz (04:05:14 PM) eyedeekay: Спасибо также за частые обновления на форуме, это помогает легче воспринимать ваш прогресс и объяснять его другим (04:05:43 PM) eyedeekay: Переходим к пункту 3) (04:06:03 PM) eyedeekay: Мы на третьей фазе миграции на git. (04:06:08 PM) eyedeekay: i2p.www перенесён. У него была наибольшая зависимость от mtn среди всех проектов. (04:06:14 PM) eyedeekay: i2p.firefox тоже перенесён. (04:06:22 PM) eyedeekay: Мы перенесём i2p.newsxml в четверг вечером, в 18:00 UTC. (04:06:32 PM) eyedeekay: После этого я свяжусь с zzz насчёт миграции zzzot или snark-rpc следующими. (04:06:37 PM) eyedeekay: Репозитории, где синхронизация с mtn отключена, поддерживаются в синхронном состоянии между github и gitlab. (04:06:44 PM) eyedeekay: Сейчас у нас ровный темп: как только один репозиторий перенесён, сразу начинаем следующий. (04:06:58 PM) eyedeekay: EOT (04:08:23 PM) eyedeekay: Вопросы по Git? (04:09:06 PM) eyedeekay: Таймаут 1м (04:10:16 PM) eyedeekay: ОК, к пункту 4) (04:11:20 PM) eyedeekay: Дизайн‑фирма, нанятая OTF, подготовила обновлённое руководство по стилю. Новое руководство несколько более «гибкое», чем старое, при этом побуждает нас к большему внутреннему единообразию. (04:11:20 PM) eyedeekay: Оно находится здесь: https://uracreative.github.io/i2p-styleguide/. Пост с просьбой к сообществу прокомментировать рекомендации по стилю, какие из них внедрять и как, здесь: http://i2pforum.i2p/viewtopic.php?f=21&t=986&sid=bbca7a971055b8449737ba038ebbfa49 (04:11:20 PM) eyedeekay: Сложность внедрения рекомендаций по дизайну в том, что частично реализованные изменения выглядят визуально непривлекательно, см. например недавнюю проблему с иконками в I2PSnark. (04:12:26 PM) eyedeekay: Однако это составляет лишь 1/2 полученных нами рекомендаций (04:13:01 PM) eyedeekay: Наиболее значимое улучшение, которое мы могли бы сделать, согласно программам, оплаченных OTF и выполненных Ura Design и Simsec, — это общая проблема с вовлечением и вводом новых участников всех типов. (04:13:16 PM) eyedeekay: Мы считаем это приоритетом. Ранние этапы улучшения в основном будут происходить в i2p.www (04:13:19 PM) eyedeekay: Один из самых частых вопросов: «Для кого предназначен I2P?» (04:13:42 PM) eyedeekay: Очевидно, что этим вопросом задавались не только специалисты по дизайну/юзабилити (04:13:52 PM) eyedeekay: Поэтому мы определили «типы» участников: пользователи, операторы сервисов, разработчики приложений, разработчики router. (04:13:52 PM) eyedeekay: Ответов у нас было много, но одна из общих закономерностей — гораздо проще сказать, для кого предназначены «приложения» I2P. (04:14:07 PM) eyedeekay: Значит, мы хотим, чтобы люди быстрее и проще начинали пользоваться приложениями. Изменение этих путей — то, что называется «Информационная архитектура» (04:14:07 PM) eyedeekay: Для этого нужно подготовить: (04:14:07 PM) eyedeekay:  - Инструкции по установке на Windows, включающие установку версии Java, которая известна как совместимая с I2P. (04:14:07 PM) eyedeekay:  - Страницы на сайте, объясняющие поставляемые в комплекте приложения, входящие в Java I2P router. (04:14:07 PM) eyedeekay:  - Включение веб‑расширения I2P in Private Browsing в пакет профиля I2P для Windows (04:14:07 PM) eyedeekay:  - Рекомендацию по выбору IRC‑клиента и руководство. (04:14:07 PM) eyedeekay:  - Полноценные руководства по размещению сервисов(как для Gitlab) для новых операторов, включая переработку Reseed Service Guide. Также планируются руководства по размещению NextCloud и IRC. (04:14:07 PM) eyedeekay:  - Переорганизацию главной страницы и верхнего уровня меню навигации, ориентированную на пользователей. (04:14:44 PM) eyedeekay: Простите, что получилось так подробно, но пожалуйста, не спешите — я хотел дать содержательный апдейт (04:17:14 PM) eyedeekay: EOT. Вопросы? (04:17:26 PM) zzz: работа OTF завершена? когда они закончили? когда стала доступна обновлённая версия руководства по стилю? (04:19:20 PM) eyedeekay: OTF оплатил работу дизайн‑фирмы, и они закончили в прошлом месяце. Секунду, проверю историю (04:19:56 PM) eyedeekay: 8 августа (04:20:10 PM) zzz: к чему я веду: как нам исправить процессы, чтобы статус и результаты финансируемых работ своевременно доводились до сообщества? (04:21:07 PM) eyedeekay: Обычно это решается тем, что я держу связь с кем‑то. В данном случае это, вероятно, означает, что мне стоит делать периодические обновления на i2pforums.i2p (04:22:38 PM) zzz: ок. Просто странно, что финансируемый проект, давший рекомендации для разработчиков, два месяца так и не был доведён до разработчиков (04:23:06 PM) zzz: так что если мы снова будем заниматься подобным, это повод обсудить улучшение процесса (04:23:14 PM) zzz: спасибо за отчёт (04:23:35 PM) eyedeekay: Просто стараюсь решать проблемы :) (04:23:39 PM) eyedeekay: Что подводит нас к 5) (04:24:46 PM) eyedeekay: Теперь я администратор всех серверов, где мы выкладываем Android‑приложения для скачивания, поскольку другой админ не отвечал. (04:24:51 PM) eyedeekay: В итоге мне удалось связаться с тем админом, и он согласился выступать резервным. (04:24:59 PM) eyedeekay: План дальше — загружать в GPlay и наш F‑Droid в тот же день, когда выходят пакеты Debian. (04:25:03 PM) eyedeekay: То есть наш F‑Droid будет доступен в тот же день, когда загружены пакеты Debian. GPlay всё равно будет задерживаться на 1–6 дней — с этим мало что можно сделать. (04:25:29 PM) eyedeekay: Это также означает, что теперь я администратор download.i2p2.de, так что смогу исправлять и это. По сути, я могу чинить всё, кроме trac. (04:27:09 PM) eyedeekay: EOT (04:28:15 PM) eyedeekay: Ах да, вот что забыл. Я не отвечаю за выгрузку в репозиторий сообщества F‑Droid. Этим всё ещё занимается nextloop. (04:30:21 PM) eyedeekay: Есть ли что-то, что кто‑то хочет добавить, обсудить на встрече, или вопросы по тому, что мы уже обсудили? (04:31:02 PM) eyedeekay: timeout 1m (04:31:13 PM) zzz: напоминание (снова) — размести августовскую встречу на сайте (04:32:00 PM) eyedeekay: Думал, что сделал? ОК, добавлю сразу после того, как закончим </div>
