---
title: "Встреча разработчиков I2P - 6 июля 2021"
date: 2021-07-06
author: "i2p"
description: "Протокол встречи разработчиков I2P от 6 июля 2021 года."
categories: ["meeting"]
---

## Краткий обзор

<p class="attendees-inline"><strong>Присутствовали:</strong> eyedeekay, zzz, zlatinb</p>

## Журнал встречи

<div class="irc-log"> (04:01:20 PM) eyedeekay: Всем привет, пришло время ежемесячной встречи сообщества, но поскольку я забыл сделать объявление, не удивлюсь, если здесь никого нет. Если кто-то всё же здесь, я готов провести встречу сейчас. Если никого нет, я объявлю новую на zzz.i2p, чтобы мы могли переназначить (04:01:37 PM) zzz: hi (04:01:47 PM) eyedeekay: Привет, zzz (04:02:10 PM) eyedeekay: zlatinb, кто-нибудь ещё здесь? (04:03:39 PM) eyedeekay: Ладно, это моя вина. Итак, zzz, у меня для нас короткая повестка из 2 пунктов, если у тебя есть время: (04:03:39 PM) eyedeekay: 2) Следующий номер версии (04:03:39 PM) eyedeekay: 3) Обновления jpackage (04:03:39 PM) eyedeekay: Но я надеялся, что для пункта 3) будет zlatinb (04:04:06 PM) zzz: 4) оставшиеся пункты релиза 0.9.50 (04:04:31 PM) eyedeekay: Принято (04:05:10 PM) eyedeekay: 2) Следующий номер версии (04:06:27 PM) eyedeekay: Я всё меньше сомневаюсь насчёт 1.0.0 (04:07:31 PM) eyedeekay: у zlatinb были идеи, где можно улучшить производительность, и мы оба согласились, что для 1.0.0 нам нужно что-то более удобное для начала работы, то есть решения на базе jpackage (04:08:05 PM) zzz: Думаю, произвольный скачок до чего-то вроде 1.5.0, 2.5.0 или 5.1 позволит избежать тревоги вокруг 1.0.0 (04:10:04 PM) mode (+v zlatinb) by ChanServ (04:11:37 PM) eyedeekay: 1.5.0 как-то кажется правильным? или может 1.51 (04:12:22 PM) zzz: малые числа выглядят лучше (04:12:48 PM) eyedeekay: Да, ты прав (04:13:36 PM) eyedeekay: Меня устраивает 1.5.0, если тебя тоже устраивает (04:15:13 PM) zzz: Я напишу пост на своём форуме и посмотрю на реакцию (04:15:30 PM) eyedeekay: Звучит хорошо (04:16:05 PM) eyedeekay: 3) Обновления jpackage (04:17:24 PM) eyedeekay: С моей стороны у меня есть WIP-пакет jpackage+Windows Installer+пакет профиля Firefox, который с сегодняшнего утра должен обновляться сам. Он всё ещё не протестирован и в виде чернового PR, уверен, сегодня вечером найду в нём что-нибудь сломанное, но пока всё неплохо (04:17:35 PM) mode (+v anonymousmaybe) by ChanServ (04:18:55 PM) eyedeekay: Это работает так: установщик запускается прямо перед остановкой router, затем «засыпает» до остановки router, а после завершения позволяет установщику перезапустить router (04:19:25 PM) zlatinb: с моей стороны немного — я всё ещё немного застрял на том, как сделать сквозной тест, который начинается с проверки news.xml, загрузки update.dmg, выполнения обновления и перезапуска router (04:19:41 PM) zlatinb: но концепция та же, что и на Windows (04:22:35 PM) zlatinb: Просто, видимо, нужно немало инфраструктуры настроить (04:23:01 PM) eyedeekay: Мне больше нечего добавить, кроме того, что я сегодня попробую понять, как протестировать это на тестовом сервере новостей — это должно помочь разобраться с инфраструктурой (04:24:13 PM) eyedeekay: 4) Оставшиеся пункты релиза 0.9.50 (04:24:27 PM) eyedeekay: Упс, вставил это слишком рано (04:24:37 PM) eyedeekay: Что-нибудь ещё по пункту 3)? (04:25:02 PM) eyedeekay: 4) Оставшиеся пункты релиза 0.9.50 (04:25:10 PM) zzz: всё ещё нет debian/ubuntu, кто отвечает за то, чтобы пинать mhatta? (04:25:40 PM) eyedeekay: Я пинал его как мог, открыл PR в bote, чтобы привлечь его внимание, не уверен, что там происходит. Ответа нет (04:26:11 PM) eyedeekay: Может, я просто уже смотрю не туда (04:26:25 PM) zzz: Прошло уже 7 месяцев с тех пор, как он сделал релиз (04:27:40 PM) zzz: В любом случае, думаю, это единственный оставшийся пункт (04:28:12 PM) eyedeekay: Наслышан, что Debian теперь принимает анонимных мейнтейнеров, если у них есть портфолио и ключ GPG; я мог бы обратиться и подать заявку? Не хочется ещё сильнее снижать bus factor (риск зависимости от одного человека), но по крайней мере я примерно знаю, как перейти от i2p.i2p-&gt;deb (04:30:17 PM) zzz: Проблема в том, что, кажется, у него есть несколько изменений, которые он так и не отправил нам upstream, так что эти расхождения придётся разрешить (04:31:53 PM) eyedeekay: Если так, то, думаю, их нужно будет отразить в debian/patches, возможно, я смогу найти способ (04:31:53 PM) zzz: Это всё с моей стороны, внеси это в список на следующий месяц (04:32:00 PM) eyedeekay: Сделаю (04:32:16 PM) zlatinb: по этому пункту хочу спросить про переполнение буфера в streaming (04:32:43 PM) zlatinb: это то, что мы хотим решить в следующем релизе? (04:32:50 PM) zzz: А? (04:32:57 PM) zlatinb: s/overflow/choke/ (04:33:14 PM) zzz: какой пункт? (04:33:23 PM) zlatinb: о, извините, думал, что мы обсуждаем 0.9.51 (04:33:27 PM) zlatinb: неважно (04:33:32 PM) zzz: но нет, это не насущная проблема, скорее вопрос тестирования, низкий приоритет (04:34:01 PM) zzz: мы обсуждали .50 deb-пакеты (04:34:32 PM) eyedeekay: У меня есть время, если у zzz есть время, я не против сделать это пунктом 5) (04:34:44 PM) zlatinb: да, пожалуйста (04:34:49 PM) eyedeekay: Вперёд (04:35:11 PM) zlatinb: Думаю, это происходит в живой сети на коротких tunnel'ах — не 0, а с одним переходом (1-hop) (04:35:41 PM) zlatinb: по крайней мере, я видел подозрительное поведение в muwire при настройке 1-hop tunnel'ов на обоих узлах (04:36:24 PM) eyedeekay: У меня есть несколько сервисов с 1-hop, есть ли что-то, что я могу поискать в логах, чтобы помочь тебе это подтвердить? (04:37:12 PM) zlatinb: На столь ранней стадии это можно отлаживать в тестовой сети, логирование слишком многословно для живого сервера (04:37:58 PM) zlatinb: Я хотел бы уделить этому время и, если проблема есть и найдётся исправление, постараться включить его в следующий релиз (04:39:21 PM) zzz: Отвечая на твой вопрос: это известная много лет проблема, предположительно очень редкая в живой сети; последствия временны и, возможно, неустранимы... так что исследовать стоит (и я просил помочь с этим), но по этим причинам я бы не делал её обязательной к исправлению в следующем релизе (04:39:56 PM) zlatinb: Думаю, недавние улучшения скорости сделали её менее редкой (04:40:31 PM) zzz: вполне возможно. может быть, а может и нет (04:41:17 PM) zlatinb: ок, я изучу и посмотрю, что получится (04:41:35 PM) eyedeekay: Будет интересно посмотреть, что ты найдёшь (04:42:10 PM) eyedeekay: Что-нибудь ещё для встречи? (04:43:09 PM) eyedeekay: Ну что ж, на сегодня всё (04:43:18 PM) eyedeekay: Спасибо, zlatinb и zzz, что были здесь и терпели меня; я скоро выложу логи и на этот раз не забуду разместить объявление на zzz.i2p (04:43:24 PM) eyedeekay: были *здесь </div>
