---
title: "Встреча разработчиков I2P - 03 августа 2021"
date: 2021-08-03
author: "i2p"
description: "Протокол встречи разработчиков I2P от 3 августа 2021 года."
categories: ["meeting"]
---

## Краткое резюме

<p class="attendees-inline"><strong>Присутствовали:</strong> eyedeekay, zzz, zlatinb</p>

## Журнал встречи

<div class="irc-log"> (04:00:31 PM) eyedeekay: 1) Привет  (04:00:31 PM) eyedeekay: 2) 0.9.51/1.5.0  (04:00:31 PM) eyedeekay: 3) Оставшиеся пункты 0.9.50  (04:00:31 PM) eyedeekay: 4) Результаты по 'choke' в Streaming  (04:00:31 PM) eyedeekay: 5) Обновления jpackage  (04:00:52 PM) eyedeekay: Всем привет, время для встречи во вторник, кто ещё здесь? (04:00:58 PM) zlatinb: привет (04:01:05 PM) zzz: йо (04:01:24 PM) eyedeekay: Круто, давайте начинать (04:01:34 PM) eyedeekay: 2) 0.9.51/1.5.0 (04:01:45 PM) eyedeekay: zzz написал на форуме про изменение нумерации (04:02:06 PM) Irc2PGuest39607: привет! (04:02:24 PM) eyedeekay: Привет, IRC2PGuest39607 (04:02:38 PM) zzz: да, мы предварительно решили остановиться на 1.5.0 в прошлом месяце, как все к этому относятся спустя месяц? (04:02:40 PM) mode (+v anonymousmaybe) by ChanServ (04:03:08 PM) eyedeekay: Похоже, мнений по этому поводу мы не получили, я по‑прежнему не против 1.5.0 как следующего релиза (04:03:45 PM) X: Мне нравится переход к 1.x.x (04:03:47 PM) zzz: мне тоже. Потребуется время, чтобы привыкнуть, но кажется, это хорошая идея (04:04:17 PM) zlatinb: вопросы: maven JAR-ы останутся на версии api?  плагины будут проверяться на совместимость с версиями api? (04:05:36 PM) zzz: думаю, по обоим пунктам — нет (04:06:06 PM) zlatinb: ок, лишь бы было последовательно (04:06:51 PM) zzz: считайте версию API «сетевой версией». Всё, что видно пользователю, должно быть релизной версией (04:07:30 PM) eyedeekay: Звучит логично, и я знаю, что 1.5.0 будет работать с нашими релизами maven (04:07:42 PM) zzz: idk, можно я тоже дам краткий статус‑отчёт? (04:07:50 PM) eyedeekay: Да, пожалуйста (04:08:00 PM) mode (+v anonymousmaybe) by ChanServ (04:08:09 PM) zzz: почти всё готово к следующему релизу. 10 тыс. строк diff (04:08:28 PM) zzz: заморозка тега — 11 авг., дедлайн для коммитов — 20 авг., неделя релиза — с 23 авг. (04:08:31 PM) zzz: EOT (04:08:40 PM) eyedeekay: Спасибо, zzz (04:09:02 PM) eyedeekay: Готовы к 3) Оставшиеся пункты 0.9.50? (04:09:52 PM) eyedeekay: Сейчас оставшиеся пункты релиза те же, что и в прошлом месяце, а именно релизы пакетов Debian (04:10:53 PM) zzz: печальная история, но на данном этапе всё, что мы можем — призывать людей перейти на PPA (04:11:08 PM) eyedeekay: Я всё ещё не получил ответа от нашего мейнтейнера, так что для текущих пакетов Debian единственные варианты — deb.i2p2.de/no и PPA (04:11:49 PM) eyedeekay: Я тогда чётко укажу на сайте, что это рекомендуемые пакеты (04:12:07 PM) eyedeekay: 4) Результаты по 'choke' в Streaming (04:12:55 PM) eyedeekay: Это тема zlatinb, пожалуйста, поделись своими выводами, когда будешь готов, zlatinb (04:13:20 PM) zlatinb: Choking действительно происходит в живой сети, вероятно из‑за некорректного расчёта размера приёмного буфера (125 против 128), возможно из‑за изменений MTU в ecies, не знаю (04:13:56 PM) zlatinb: Подробно пока не разбирался, кроме как попробовал удвоить приёмный буфер и убедился, что choking больше не возникает (04:14:42 PM) zlatinb: в целом есть и другие аспекты streaming, которые я хотел бы детальнее изучить, но это уже для следующего релиза.  (04:14:45 PM) zlatinb: eot (04:14:54 PM) zlatinb: s/next/after next/ (04:14:57 PM) eyedeekay: Интересно. Спасибо, что разобрался. Включить это как тему и на следующий месяц? (04:15:10 PM) zzz: это точно тема для дальнейших исследований, но, думаю, это не уровень повестки встречи (04:15:30 PM) eyedeekay: Ок, спасибо (04:16:11 PM) eyedeekay: Напоследок — 5) обновления jpackage (04:16:16 PM) zzz: но давайте убедимся, что zlatinb согласен? (04:16:16 PM) zlatinb: согласен (04:16:48 PM) eyedeekay: Принято. Тогда уберу это из следующей повестки (04:17:50 PM) eyedeekay: обновления jpackage: мы с zlatinb оба работаем над сборками jpackage, у zab — для Mac OS X, это подписанный пакет на базе DMG; у меня — для Windows, это EXE на базе NSIS, который работает как установщик профиля Firefox (04:18:30 PM) eyedeekay: Мы оба работаем над тем, чтобы они сами обновлялись и были стабильными. Вчера вечером я посмотрел работу zab и немного подтянулся (04:19:57 PM) eyedeekay: Раньше мы выпускали экспериментальные сборки одновременно с обычными релизами; к тому времени сборки 1.5.0 AIO и DMG должны уметь самообновляться (04:20:17 PM) zzz: AIO? (04:20:37 PM) eyedeekay: All‑in‑One, сборка для Windows/jpackage/profile (04:21:43 PM) eyedeekay: Есть что добавить с твоей стороны по этому, zlatinb? (04:22:12 PM) zlatinb: dmg готов и протестирован, я за то, чтобы добавить его как вариант загрузки, когда выйдет 1.5.0 (04:22:20 PM) zzz: давайте чётко определимся с планом. Мы собираемся разместить оба варианта на странице загрузок примерно в те же сроки, что и остальной релиз 1.5.0? И с какими метками? Alpha? Beta? (04:23:11 PM) zlatinb: я бы предпочёл «Alternative download option» вместо метки alpha/beta (04:23:35 PM) zlatinb: dmg точно не alpha, beta может быть ок (04:24:19 PM) zzz: Мне также хотелось бы чётко понять, как мы будем направлять людей к одному или другому варианту. Например: если вы хотите запускать это как службу, не используйте этот вариант. (04:24:34 PM) zzz: не обязательно решать всё на этой встрече, но нужно до релиза (04:25:22 PM) eyedeekay: У нас для них есть отдельная страница, где мы пока называем их «Experimental». Я намерен считать установщик AIO EXE «experimental» ещё один цикл. Если добавлять его как альтернативный вариант загрузки для пользователей Windows на странице lang/download, я помечу его соответствующим образом (04:25:35 PM) zzz: zlatinb, если до сих пор это протестировал только один человек, то, думаю, нужно двигаться маленькими шагами и ставить метку beta (04:26:05 PM) zlatinb: ок (04:26:17 PM) zzz: «alternative» ни о чём не говорит, нам нужно направлять людей в одну или другую сторону. Эти инструкции могут меняться по мере накопления тестирования (04:27:23 PM) zzz: eyedeekay, в прошлый раз, когда я заглядывал в твою, пару недель назад, там ещё было много работы, так что придётся поднажать и сообщить нам, когда придёт время посмотреть (04:28:18 PM) zzz: также нет особой причины успевать к 23 августа или держать тот же график, что и у dmg, если оно не готово (04:28:48 PM) eyedeekay: Конечно, я не буду выкатывать новую версию, пока не буду уверен, что она работает каждый раз (04:29:38 PM) eyedeekay: Вчера поздно вечером я много закоммитил после просмотра изменений zab, но нового теста обновления пока не делал (04:30:42 PM) zzz: Я потратил часы и часы, помогая zab, и 5 минут — бегло посмотрев твою… возможно, он тебе помогает больше, или ты просто берёшь большую часть его кода, но тебе нужно крикнуть, когда будешь готов (04:31:57 PM) eyedeekay: Я одолжил кусок кода zab и адаптировал его, но в остальном разбираюсь по ходу (04:32:25 PM) eyedeekay: Я скоро обновлю ветку с merge в gitlab, чтобы объяснить, где они совпадают, а где различаются (04:32:49 PM) eyedeekay: *сегодня вечером (04:33:53 PM) zzz: Это относится к любому случаю, когда мы добавляем «официальный» продукт релиза на страницу загрузки или куда‑либо ещё. Добавить что‑то новое и взять на себя ответственность — это большой шаг, и я не хочу добавлять что‑то без серьёзного обдумывания и полного консенсуса (04:35:15 PM) eyedeekay: Согласен (04:35:43 PM) zzz: :) (04:36:40 PM) eyedeekay: Думаю, нам стоит закрыть оставшиеся вопросы по alpha/beta и странице загрузки, чтобы прийти к консенсусу, в одном из тредов по jpackage на zzz.i2p (04:37:56 PM) eyedeekay: Это всё по пункту 5, на этом повестка исчерпана, если только у кого‑то нет чего добавить? (04:38:29 PM) zlatinb: пункт для следующей встречи или через одну: (04:38:44 PM) zlatinb: изменения в процессе генерации news.xml, чтобы учесть сборки dmg и exe (04:39:07 PM) zlatinb: eot (04:39:16 PM) zzz: последнее по пункту 5): вам двоим и echelon нужно согласовать план по news, верно. (04:40:12 PM) eyedeekay: Я добавлю это в повестку для объявления в следующем месяце и свяжусь со своей стороны с ech (04:40:12 PM) eyedeekay: Добавлю от себя в последний момент: я буду на Def Con с позднего четверга до понедельника, большую часть времени в CryptoCurrency village; буду помогать людям разбираться с интеграциями I2P для Bitcoin и Monero (04:40:43 PM) zzz: на практике это, вероятно, означает, что zlatinb расскажет idk и echelon о некоторых предварительных решениях, и дальше будем двигаться от этого (04:40:53 PM) zzz: eot, извините, медленно печатаю (04:41:30 PM) eyedeekay: Похоже на хорошую отправную точку (04:41:51 PM) zzz: отлично, хорошего времени и удачи. Есть предположения, когда людям лучше всего тебя искать, или какие‑то подсказки, как тебя найти? (04:43:36 PM) eyedeekay: Стол в Crypto Village — вероятно, лучшее место, где искать. В форме я отметил 1–3 каждый день, но, скорее всего, это будет немного до 1 и немного после 3 (04:44:29 PM) eyedeekay: Я заведу себе аккаунт ActivityPub, чтобы люди могли писать мне в остальное время (04:44:44 PM) zzz: ок, пока не видел никакого PR, уже пора запустить sadie в twitter и/или сделать пару постов на reddit и форуме (04:45:16 PM) eyedeekay: Сделаю (04:46:22 PM) eyedeekay: Есть что‑нибудь ещё для встречи? таймаут 1 мин (04:47:38 PM) eyedeekay: Хорошо, спасибо всем (04:48:31 PM) eyedeekay: Увидимся в IRC, встреча в следующем месяце будет 7 сентября </div>
