---
title: "Встреча разработчиков I2P - 5 октября 2021"
date: 2021-10-05
author: "i2p"
description: "Протокол встречи разработчиков I2P от 5 октября 2021 года."
categories: ["meeting"]
---

## Краткий обзор

<p class="attendees-inline"><strong>Присутствовали:</strong> eyedeekay, zzz, zlatinb, T3s|4</p>

## Meeting Log

<div class="irc-log"> (04:00:04 PM) eyedeekay: Всем привет, добро пожаловать на встречу сообщества (04:00:04 PM) eyedeekay: 1) Привет (04:00:04 PM) eyedeekay: 2) Оставшиеся задачи 0.9.50/1.5.0 (04:00:04 PM) eyedeekay: 3) Дистрибутивы Jpackage (04:00:04 PM) eyedeekay: 4) Статус разработки 1.6.0 (04:00:15 PM) mode (-m ) by zzz (04:00:16 PM) eyedeekay: 1) Привет, кто здесь сегодня? (04:00:24 PM) zlatinb: привет (04:00:24 PM) zzz: тут (04:00:48 PM) eyedeekay: Привет zzz, привет zlatinb (04:01:30 PM) eyedeekay: 2) Оставшиеся задачи 0.9.50/1.5.0 (04:02:21 PM) eyedeekay: Тут всё как на прошлой встрече: мы сейчас не можем связаться с mhatta, поэтому наши основные пакеты Debian не обновлены (04:02:55 PM) eyedeekay: Официальная рекомендация по установке I2P на Debian и Ubuntu изменится в следующем релизе: будем использовать наш собственный .deb репозиторий/PPA (04:03:26 PM) eyedeekay: Мы также обновляем инструкции с рекомендациями, которые сделают использование нашего репозитория более безопасным (04:03:52 PM) eyedeekay: В новой схеме ключи подписи наших .deb‑пакетов будут действительны только для наших пакетов, а не для всех пакетов (04:04:04 PM) eyedeekay: Текущим пользователям deb/ubuntu ничего менять не потребуется (04:05:04 PM) eyedeekay: Это всё по пункту 2). Есть что‑нибудь ещё у кого‑нибудь? (04:05:23 PM) T3s|4: eyedeekay:  ^всё отметил, и я тоже присутствую (04:06:21 PM) eyedeekay: Спасибо, T3s|4 (04:06:21 PM) eyedeekay: Таймаут 1м для 2) (04:07:36 PM) eyedeekay: ОК 3) Дистрибутивы Jpackage (04:08:02 PM) zlatinb: У меня два пункта по этой теме, оба нехорошие (04:08:18 PM) eyedeekay: ОК, тогда, наверное, тебе и начать (04:08:42 PM) zlatinb: 3.1 — DMG для Mac некорректно развернули на зеркале sigterm.no, и я обнаружил это через две недели после релиза (04:09:11 PM) zlatinb: что является серьёзной ошибкой; нам нужно понять, почему это произошло, и как предотвратить такое в будущем (04:09:30 PM) zlatinb: 3.2 — Я только что попробовал Windows AIO на чистой VM Windows 10 с установленным только Firefox, и .bat не смог запустить I2P.exe (04:09:50 PM) zlatinb: Запуск I2P.exe вручную работает нормально, но что‑то в связке между ними двумя не сработало (04:09:50 PM) zzz: что такое AIO? (04:09:55 PM) eyedeekay: Easy-Install (04:09:56 PM) zlatinb: All-In-One (04:10:17 PM) zlatinb: EOT (04:11:42 PM) eyedeekay: Проблема с sigterm.no отчасти была моей ошибкой; я там всё исправил — дело было в способе, которым я раньше делал синхронизацию зеркал. (04:12:13 PM) eyedeekay: Что касается Windows‑сборки, так определённо быть не должно, это плохо. Я подниму этот вопрос на i2p.firefox сразу после окончания встречи, спасибо, что обратил на это внимание. (04:12:50 PM) zlatinb: ок, рад помочь с отладкой любым образом (04:14:54 PM) eyedeekay: ОК, со своей стороны я тестирую изменения в i2p.newsxml, с помощью которых мы будем делать обновления; на этой неделе должно быть готово к ревью. Есть некоторые мелкие изменения в инструкциях по запуску сервера новостей, мне нужно будет обсудить их с ech, но мы уже это обсуждаем (04:16:03 PM) zzz: 3.3 по пакетам для OSX: рекомендую указать, что они не тестировались на ARM‑Mac, производительность неизвестна, и нам стоит пригласить тестировщиков (04:16:17 PM) eyedeekay: Да, согласен, могу внести это изменение на сайт сегодня вечером (04:16:19 PM) zzz: и исходя из этого решить, когда начинать делать ARM‑сборки (04:17:17 PM) eyedeekay: Сделаю (04:17:20 PM) zzz: заметьте, что Java 17 теоретически поддерживает нативно OSX ARM, но я не знаю, есть ли уже сборки JRE на каких‑нибудь сайтах типа openjdk (04:18:26 PM) zzz: EOT, спасибо (04:18:38 PM) zlatinb: сборку для Mac aarch64 нужно выполнять на Mac aarch64 из‑за jpackage (04:18:55 PM) zlatinb: то есть мне в какой‑то момент нужно обзавестись ARM‑Mac (04:19:12 PM) zlatinb: или кому‑то ещё нужно получить учётную запись разработчика Apple (04:19:31 PM) zlatinb: eot (04:20:35 PM) eyedeekay: Мой Mac тоже x86_64, к сожалению, иначе я бы предложил это сделать (04:21:17 PM) eyedeekay: Есть что‑нибудь ещё по пункту 3)? (04:22:19 PM) eyedeekay: ОК, тогда 4) — Статус разработки 1.6.0 (04:25:17 PM) eyedeekay: zzz держит нас в курсе своих наработок и статуса здесь: http://zzz.i2p/topics/3170-1-6-0-release-summary            (04:25:20 PM) eyedeekay: прошло 6 недель, осталось примерно 7 недель (04:25:40 PM) eyedeekay: Одно из двух моих больших запланированных изменений для консоли router, скорее всего, не войдёт — X-I2P-Locations в HTTP‑прокси (04:26:10 PM) eyedeekay: Другое — управление плагинами типа fork-and-forget — будет готово на этой неделе (04:27:10 PM) eyedeekay: Работа над SSU2 продолжается в #LS2 (04:27:10 PM) eyedeekay: zlatinb и zzz также выявляют и отлаживают проблемы производительности в SSU1 (04:27:26 PM) eyedeekay: Есть что добавить, zzz, zlatinb (04:27:28 PM) eyedeekay: ? (04:28:07 PM) zzz: пока в этом релизе не так много крупных изменений (04:28:21 PM) zzz: на данный момент diff очень небольшой (04:28:50 PM) zzz: давайте, если есть другие крупные изменения, включим их скоро (04:29:36 PM) eyedeekay: Я для себя не пропущу ничего большого или радикального дальше этих выходных. Если не успею к понедельнику, переключусь на мелочи. (04:29:40 PM) zzz: должны уложиться в релиз в конце ноября (04:30:43 PM) zzz: eot (04:30:45 PM) zzz: о, ещё ждём релиз Jetty 9.3.30 после EOL с несколькими бэкпортами CVE. Они его пометили тегом, но сборки ещё не выложили — для них это типично (04:31:43 PM) eyedeekay: Если они слишком затянут с выкладкой сборок, это потребует задержать релиз? (04:32:37 PM) zzz: должно быть лишь неделя или около того. если по какой‑то причине они этого не сделают, мы можем просто взять их патчи (04:33:02 PM) eyedeekay: ОК, спасибо за пояснение (04:33:35 PM) eyedeekay: Есть что‑нибудь ещё по пункту 4)? Если нет, есть ли что‑то, что кто‑то ещё хотел бы обсудить, пока мы здесь? (04:35:03 PM) eyedeekay: Таймаут 1м (04:35:04 PM) zzz: если кто‑то с зарегистрированным ником хочет voice (право голоса), дайте знать, прежде чем я нажму кнопку 'm'. извините за неудобства (04:37:10 PM) eyedeekay: ОК, всем спасибо, что пришли на встречу (04:37:10 PM) eyedeekay: Увидимся в IRC и на встрече в следующем месяце (04:37:20 PM) eyedeekay: Мне нужно сделать несколько обновлений на сайте (04:37:59 PM) eyedeekay: Пожалуйста, обратите внимание на вышестоящее заявление zzz про voice на IRC‑сервере (04:40:00 PM) eyedeekay: Ах да, ещё один момент: в четверг и пятницу меня не будет в городе, в эти дни буду работать офлайн. Напишите idk_afk, если я не в сети, и я увижу сообщение к вечеру </div>
