---
title: "Встреча разработчиков I2P - 02 ноября 2021"
date: 2021-11-02
author: "i2p"
description: "Протокол совещания разработчиков I2P от 2 ноября 2021 г."
categories: ["meeting"]
---

## Краткий обзор

<p class="attendees-inline"><strong>Присутствуют:</strong> eyedeekay, zzz, zlatinb, Ryemantis_</p>

## Журнал встречи

<div class="irc-log"> (04:00:16 PM) eyedeekay: Всем привет, добро пожаловать на встречу сообщества 2 ноября (04:00:16 PM) eyedeekay: 1) Привет (04:00:16 PM) eyedeekay: 2) Статус разработки 1.6.0 / предстоящий релиз (04:00:16 PM) eyedeekay: 3) Статус беты jpackage для mac/win, отчеты пользователей о тестах, статус обновления in-net 17.0.2, планы по обновлению до 1.6.0 ? (04:00:35 PM) zzz: hi (04:00:38 PM) zlatinb: hi (04:00:55 PM) eyedeekay: Привет, zzz, zlatinb (04:01:25 PM) eyedeekay: 2) Статус разработки 1.6.0 / предстоящий релиз (04:02:25 PM) eyedeekay: Тред релиза здесь: http://zzz.i2p/topics/3170-1-6-0-release-summary и мы всё ещё не выбрали дату, мне следовало ответить в том треде, хотим обсудить это здесь? (04:02:43 PM) zzz: да, пожалуйста (04:03:18 PM) zzz: Через 3 недели будет 13 недель. Плюс-минус неделя меня тоже устроит (04:03:19 PM) eyedeekay: Тогда я за неделю, начинающуюся 29-го, после Дня благодарения в США (04:04:12 PM) zlatinb: Я не у своего основного рабочего места до начала декабря, так что не смогу собирать или подписывать установщики jpackage. Но могу выдать OTP для signtool, он у меня на телефоне. (04:05:34 PM) zzz: ок, тогда предварительно неделя, начинающаяся 28-го? eche|off eche|on есть возражения? (04:07:30 PM) eyedeekay: Неделя, начинающаяся 28-го, меня пока устраивает.  (04:08:34 PM) eyedeekay: Что-нибудь ещё по теме 2)? (04:08:45 PM) zzz: да, краткий статус (04:09:02 PM) zzz: Похоже, будет довольно скромный релиз, если мерить количеством изменений (04:09:27 PM) zzz: возможно, главное — ускорения в SSU (04:09:48 PM) zzz: zlatinb, если найдёшь время втиснуть исправления по deprecation в модульных тестах, было бы хорошо (04:09:52 PM) zzz: EOT (04:10:02 PM) eyedeekay: Спасибо, zzz (04:10:28 PM) zlatinb: да, обещать по unit test не буду :) (04:10:42 PM) eyedeekay: 3) Статус беты jpackage для mac/win, отчеты пользователей о тестах, статус обновления in-net 17.0.2, планы по обновлению до 1.6.0? (04:12:18 PM) zlatinb: Полагаю, речь о jdk 17.0.1, 17.0.2 ещё нет, насколько знаю (04:12:21 PM) zzz: да, я добавил этот пункт, чтобы вы вдвоём могли дать сообществу обновление (04:12:32 PM) eyedeekay: Мы с zlatinb обсудили это несколько дней назад и оценили перспективы обновления OpenJDK 17 для установщиков jpackage (04:12:43 PM) zzz: игнорируйте опечатки :) (04:13:36 PM) Ryemantis__ теперь известен как Ryemantis_ (04:14:08 PM) eyedeekay: Сейчас мы готовы делать обновления через сеть I2P для установщиков jpackage, но будем ждать основного релиза, чтобы выпустить наши сборки jpackage, которые обновятся до 17.0.1 или 17.0.2 (04:14:55 PM) zlatinb: 17.0.2 ожидается только к середине января, так что нам определённо стоит сделать релиз jpackage 1.6.0 (04:15:32 PM) zlatinb: Я бы очень хотел сделать «прогон» процесса обновления внутри сети, чтобы выявить баги, но это нужно провернуть в ближайшие 7 дней, потому что потом я буду недоступен (04:16:03 PM) zlatinb: если кратко, нужно сделать следующее: (04:16:12 PM) zzz: eyedeekay, это было не очень понятно... вы «готовы», но делать не будете, а будете ждать? (04:16:28 PM) zlatinb: 1. обновить репозиторий i2p.newsxml, чтобы он генерировал entries.html per platform (по каждой платформе) (04:16:50 PM) zlatinb: 2. Убедиться, что HTTP-серверы новостей idk и ech могут отдавать новые файлы news.su3 (04:17:17 PM) zlatinb: 3. branch i2p.i2p from the i2p-1.5.0 tag, bump CoreVersion/RouterVersion, tag i2p-1.5.1 (04:17:27 PM) zlatinb: 4. собрать установщики jpackage, подписать/нотаризовать по необходимости (04:17:47 PM) zlatinb: 5. собрать новый entries.html с новым release.json (04:17:50 PM) zlatinb: 6. развернуть (04:17:51 PM) zlatinb: eot (04:18:03 PM) zlatinb: не уверен, что это возможно за 7 дней, но было бы очень хорошо (04:19:10 PM) eyedeekay: Под «готовы» я имею в виду, что изменения в i2p.newsxml дают валидные ленты, которыми можно распределять обновления внутри сети, и они работают на моей конфигурации новостей на lighttpd (04:20:00 PM) eyedeekay: Мне нужно добавить поддержку platform-specific entries.html, сейчас все получают все новости, но разный торрент (04:20:38 PM) zzz: Если совсем в целом: раз это бета, всё ли идёт хорошо, получаете ли скачивания и/или жалобы? (04:21:16 PM) zlatinb: скачивания — ~25/день для mac, ~100/день для windows согласно matomo (04:21:44 PM) eyedeekay: Серьёзных жалоб нет, была проблема с определением пути к установленному пакету в зависимости от архитектуры и от того, была ли установлена Windows, что затрагивает часть пользователей Windows, но только когда лаунчер запускается из установщика (04:22:03 PM) eyedeekay: Так что после завершения установки баг исчезает, и в новой версии он исправлен (04:22:11 PM) eyedeekay: Ну, будет (04:22:15 PM) zzz: отлично (04:22:21 PM) eyedeekay: Это то, о чём сообщал zab в прошлом месяце (04:22:40 PM) eyedeekay: *установлен или обновлён с более ранней версии (04:24:34 PM) Ryemantis_: Всем привет. Хотел бы также быстро отметиться и извиниться за то, что был довольно тихим последние несколько недель. Октябрь был очень загруженным, плюс наложилась поломка железа. После этой недели у меня должно появиться время собрать рабочую станцию и продолжить работу над Android I2P. Сейчас занимаюсь LiveData, удалённым запуском I2P и исправлением UPnP. Также отпишусь на форуме, как вернусь к  (04:24:35 PM) Ryemantis_: этому. Пожалуйста, дайте знать, если что-то требует более срочного внимания. (04:25:04 PM) eyedeekay: Отлично, рад тебя слышать, Ryemantis_, и добро пожаловать на встречу (04:25:28 PM) eyedeekay: Спасибо за обновление по твоей работе, поломки железа и жизнь случаются со всеми нами (04:27:01 PM) eyedeekay: Возвращаясь к 3) на минуту: сейчас на мне задача добавить поддержку entries.html в data/platform/branch/entries.html, а не только в data/entries.html, чтобы у нас были платформенно-специфичные новостные ленты (04:27:13 PM) Ryemantis_: Очень ценю понимание и спасибо всем за вашу тяжёлую работу (04:28:23 PM) eyedeekay: В отличие от одной ленты, где все получают новости для всех (04:29:00 PM) eyedeekay: После этого мы можем начать с шага 3. в описании zlatinb (04:29:37 PM) eyedeekay: Что-нибудь по пункту 3)? (04:30:20 PM) zlatinb: нет, думаю, это охватывает всё (04:30:46 PM) eyedeekay: Круто, что-нибудь ещё для встречи, zzz zlatinb Ryemantis_ ? (04:31:04 PM) zzz: nope (04:31:30 PM) Ryemantis_: nope (04:31:49 PM) zlatinb: да, короткий момент — следующая встреча первого числа? (04:31:54 PM) ***zlatinb проверяет календарь (04:32:12 PM) eyedeekay: Думаю, 7-го, zlatinb (04:32:20 PM) zlatinb: ок, тогда неважно (04:32:33 PM) eyedeekay: По моему календарю первое — это среда (04:33:28 PM) eyedeekay: А, да, кстати, DST (переход на летнее время). Я всегда планировал встречи по UTC, но кто-нибудь хочет подстроить время встречи из‑за DST? (04:33:36 PM) zzz изменил тему на: 1.5.0-4 | Заморозка тегов ср., 17 ноя. (04:35:30 PM) eyedeekay: Понимаю это как «нет». Если никто не поднимет тему в треде на форуме, встречи продолжат планироваться в то же время по UTC (04:36:05 PM) eyedeekay: Спасибо всем, что пришли на встречу, я выложу логи через несколько минут. </div>
