---
title: "Встреча разработчиков I2P - 3 мая 2022"
date: 2022-05-03
author: "i2p"
description: "Протокол встречи разработчиков I2P от 3 мая 2022 года."
categories: ["meeting"]
---

## Краткий обзор

<p class="attendees-inline"><strong>Присутствуют:</strong> eyedeekay, zzz, zlatinb</p>

## Журнал встречи

<div class="irc-log"> (03:48:58 PM) eyedeekay: Похоже, что нет, я посмотрю систему отслеживания ошибок GitLab и постараюсь найти объяснение (04:00:03 PM) eyedeekay: Всем привет, добро пожаловать на встречу разработчиков (04:00:03 PM) eyedeekay: 1. Привет  (04:00:03 PM) eyedeekay: 2. Дата релиза (04:00:03 PM) eyedeekay: 3. Статус разработки (1.8.0 / 0.9.54) (04:00:05 PM) eyedeekay: привет (04:00:13 PM) zlatinb: привет (04:00:17 PM) zzz: привет (04:00:45 PM) eyedeekay: 2. Дата релиза (04:01:16 PM) eyedeekay: Нужно определиться, предварительно это было 23-е уже какое-то время, меня устраивает, если всех остальных тоже (04:01:43 PM) zzz: это было бы 13 недель, меня устраивает (04:02:01 PM) zzz: нужно одобрение от eche|off eche|on, если он здесь (04:03:04 PM) eyedeekay: похоже, что нет, но я могу написать ему письмо после встречи (04:04:00 PM) eyedeekay: похоже на 23-е, ожидается письмо на email от ech (04:04:09 PM) eyedeekay: Есть ещё что-то по пункту 2? (04:04:58 PM) eyedeekay: 3. Статус разработки (1.8.0 / 0.9.54) (04:07:41 PM) eyedeekay: Определённо до выпуска 1.8.0/0.9.54 осталось меньше месяца; многое — подготовка/внедрение для SSU2 от zzz (04:08:42 PM) eyedeekay: Крупные изменения скоро должны завершиться, а заморозка тегов 11-го, так что переводы должны быть готовы к этому сроку (04:09:28 PM) eyedeekay: /translations/strings (04:09:58 PM) eyedeekay: zzz, zlatinb, есть что добавить по этой теме? (04:10:44 PM) zzz: не особо, я в основном закончил, в ближайшие пару недель займусь несколькими мелочами из списка (04:11:02 PM) zlatinb: с моей стороны ничего (04:11:03 PM) zzz: любые новые вещи по ssu2 я, вероятно, либо отложу, либо вынесу в отдельную ветку (04:11:11 PM) zzz: eot (04:12:05 PM) eyedeekay: спасибо, ребята (04:12:49 PM) eyedeekay: Есть ещё что-то для встречи? Темы в последний момент? таймаут 1м (04:14:13 PM) eyedeekay: Хорошо, сегодня короткая встреча (04:14:33 PM) eyedeekay: Спасибо всем, что пришли, я напишу письмо echelon и затем выложу логи </div>
