---
title: "Встреча разработчиков I2P - 7 июня 2022"
date: 2022-06-07
author: "i2p"
description: "Протокол встречи разработчиков I2P от 7 июня 2022 года."
categories: ["meeting"]
---

## Краткое резюме

<p class="attendees-inline"><strong>Присутствовали:</strong> eyedeekay, zzz, zlatinb</p>

## Журнал встречи

<div class="irc-log"> (04:00:41 PM) eyedeekay: Привет всем и добро пожаловать на встречу 7 июня (04:00:41 PM) eyedeekay: 1. Привет  (04:00:41 PM) eyedeekay: 2. Статус релиза 1.8.0  (04:00:41 PM) eyedeekay: 3. Статус разработки 1.9.0 (04:00:41 PM) eyedeekay: 4. MoneroKon 2022 (04:01:23 PM) zzz: привет (04:01:27 PM) zlatinb: привет (04:01:52 PM) eyedeekay: Привет, ребята, кто‑нибудь ещё здесь или темы для добавления? (04:03:26 PM) eyedeekay: Тогда начну со статуса релиза 1.8.0 (04:04:29 PM) eyedeekay: Maven и пакет I2P Easy-Install для Windows были выпущены вскоре после основного релиза 1.8.0, всё прошло без происшествий; пакет I2P Easy-Install также получил своё первое успешное автоматическое обновление (04:05:12 PM) eyedeekay: Релиз для Android задержался примерно на 5 дней, потому что мне пришлось его изменить, чтобы не запрашивать у Google новое ограниченное разрешение для выпуска в gplay (04:05:37 PM) eyedeekay: zzz, хочешь рассказать нам об основном релизе и Debian, а затем zlatinb — о пакете Easy-Install для OSX? (04:06:37 PM) zzz: прошло две недели с релиза, всё выглядит хорошо, жалоб не слышал (04:07:01 PM) zzz: около 25% сети обновились. Релиз BiglyBT должен выйти скоро, это даст нам большой скачок (04:07:01 PM) zzz: это всё с моей стороны, если только нет вопросов (04:07:03 PM) mode (-m ) by zzz (04:07:07 PM) zlatinb: у меня то же самое, единственное отличие от предыдущего релиза в том, что Mac‑пакет включает лицензию GPLv2+Classpath (04:07:29 PM) eyedeekay: Спасибо, ребята, что‑нибудь ещё по этой теме? (04:08:26 PM) eyedeekay: 3. Статус разработки 1.9.0 (04:11:01 PM) eyedeekay: Прошло 2 недели с релиза, и мы уже 2 недели работаем над 1.9.0; zzz усердно трудится над ssu2 вместе с orignal, если он хочет дать нам обновление по этому (04:11:22 PM) zzz: спасибо (04:11:31 PM) zzz: мы получаем более широкое тестирование SSU2 (04:11:50 PM) zzz: призываю тех, кто готов и может, включить его и следить за актуальностью сборок разработки (04:11:58 PM) anonymousmaybe is now known as Irc2PGuest25323 (04:12:00 PM) zzz: мы всё ещё находим баги в базовом протоколе (04:12:20 PM) zzz: и продолжаем реализацию relay и peer test, которые как бы являются подпротоколами (04:12:41 PM) zzz: попутно исправляем и другие баги, не связанные с ssu2 (04:12:54 PM) zzz: eyedeekay, нам с тобой нужно обновить дорожную карту и по прошедшему релизу, и по следующему (04:13:13 PM) zzz: EOT, если нет вопросов (04:13:23 PM) eyedeekay: Да, верно, у меня есть вещи, которые нужно перенести в 1.9.0 (04:13:50 PM) eyedeekay: Для меня основная цель в Java — завершить UDP tunnels в HSM, это одна из вещей, которые переходят в 1.9.0 (04:14:10 PM) eyedeekay: Кроме того, моя ближайшая цель — работать над NTCP2 в go‑i2p; вероятно, это будет тяжёлая работа, но я с энтузиазмом хочу начать (04:14:18 PM) eyedeekay: EOT и у меня (04:14:48 PM) zzz: ок, как обычно, пожалуйста, планируйте крупные изменения на раннюю стадию цикла (04:15:06 PM) eyedeekay: Сделаю (04:15:13 PM) eyedeekay: Что‑нибудь ещё по пункту 3? (04:15:35 PM) zzz: нет, давайте планировать релиз на конец августа (04:15:44 PM) eyedeekay: 4. MoneroKon 2022 (04:16:36 PM) eyedeekay: Это просто объявление: на Monero Konferenco 2022 будет довольно много всего, связанного с I2P, и это уже менее чем через 2 недели — 18 и 19 числа (04:17:10 PM) zzz: Лиссабон, верно? (04:17:22 PM) eyedeekay: Да, Лиссабон (04:17:54 PM) eyedeekay: Но те, кто не в Лиссабоне, смогут смотреть трансляцию с веб‑сайта конференции, https://monerokon.com (04:17:58 PM) zzz: Я хотел бы упомянуть двух студентов, которых спонсирует diva.exchange, — они будут делать там доклад о своём исследовании (04:18:17 PM) zzz: у тебя также будет воркшоп? о чём? (04:18:35 PM) eyedeekay: Я приеду, чтобы провести воркшоп по адаптации приложений к сети I2P (04:19:29 PM) eyedeekay: Я расскажу о решениях, которые нужно принимать при выборе API, о том, как найти router, и как создать плагин I2P (04:19:40 PM) zzz: Фантастика. Там будет много экспертизы по I2P, чтобы помогать людям и отвечать на вопросы; надеюсь, будет хорошая явка (04:19:51 PM) anonymousmaybe is now known as Irc2PGuest29437 (04:20:28 PM) eyedeekay: Я тоже надеюсь, это моя любимая тема :) (04:21:45 PM) eyedeekay: zlatinb тоже будет там, так что, если сможете, приходите к нам (04:22:28 PM) eyedeekay: Это всё по пункту 4, есть ли ещё что‑нибудь для встречи? (04:23:55 PM) eyedeekay: Хорошо, спасибо всем, что пришли, в то же время в следующем месяце (04:24:59 PM) obscuratus: eyedeekay: Будут ли они транслировать твой воркшоп? (04:25:53 PM) eyedeekay: Не уверен; в любом случае я сделаю все материалы открытыми/с разрешительной лицензией (04:26:24 PM) obscuratus: Отличная тема. Если будут транслировать или ты сможешь выложить видео позже, я посмотрю. (04:26:32 PM) eyedeekay: Полагаю, в форме я отметил галочку о согласии на трансляцию (04:27:34 PM) zzz: eyedeekay, время в твоём посте на reddit указано по местному времени Лиссабона? (04:27:58 PM) eyedeekay: Да, расписание на сайте monerokon указано в UTC+1, что соответствует местному времени Лиссабона (04:28:39 PM) eyedeekay: *время на сайте monerokon (04:29:07 PM) zzz: ок, значит на 5 часов раньше восточного, так что студенты выступают в 5:30 утра  </div>
