---
title: "Réunion des développeurs I2P"
date: 2002-12-10
author: "nop"
description: "Réunion de développement d'I2P couvrant les mises à jour du projet et des discussions techniques"
categories: ["meeting"]
---

(Avec l'aimable autorisation de la wayback machine http://www.archive.org/)

## Récapitulatif rapide

<p class="attendees-inline"><strong>Présents:</strong> codeshark, dangermouse, Debrys, {Due}, \|EN3RGY\|, hezekiah, hobbs, jeremiah_, mids, mrflibble, Neo, nop, Rav-, xcasex, Zwolly</p>

## Journal de réunion

<div class="irc-log"> --- Journal ouvert mar. 10 déc 23:32:22 2002 23:32 -!- Sujet pour #iip-dev: http://www.patrick.fm/boobies/boobies.php?text=IIP <-- mmm, des nichons, alias notre nouvelle mascotte ! 23:32 [Utilisateurs #iip-dev] 23:32 [@codeshark] [ icepick] [ Neo] [ pox   ] [ UserX ] 23:32 [ Debolaz  ] [ logger ] [ nop] [ sferic] [ xcasex] 23:32 -!- Irssi: #iip-dev: Total de 10 pseudos [1 ops, 0 halfops, 0 voices, 9 normaux] 23:32 -!- Irssi: La jonction à #iip-dev a été synchronisée en 2 s 23:34 -!- mode/#iip-dev [+o mids] by Trent 23:34 -!- mode/#iip-dev [+v logger] by mids 23:53 < |EN3RGY|> wouhou 23:55 < mrflibble> lol, j'aime bien l'image, c'est quelqu'un qu'on connaît ? 23:55  * jeremiah_  se demande si ça marche... utilise l'interface JS de metropipe... 23:55 < hobbs> jeremiah_ : tu envoies des messages, au moins. :) 23:56 < jeremiah_> hobbs: on dirait que ça marche, la réunion va commencer ? Je suis à la bibliothèque publique 23:56 < hobbs> jeremiah_ : encore quelques minutes, oui. 23:56 < Zwolly> je veux commander une mascotte IIP, où puis-je en acheter ??? 23:57 < nop> héhé 23:57 < jeremiah_> salut nop 23:57 < nop> salut 23:57 < nop> j'aime bien le truc metropipe 23:57 < nop> plutôt sympa 23:57 < jeremiah_> ouais, c'est cool 23:57 < hobbs> oui, et incroyable que ça marche. >:) 23:58 < nop> ça marche vraiment bien --- Jour changé mer. 11 déc 2002 00:00 <@mids> mar. 10 déc 23:00:04 UTC 2002 00:00 <@mids> Bienvenue à la 23e réunion IIP 00:00 < dangermouse> 22:48 à ma montre :p 00:00 < xcasex> merci 00:00 <@mids> Ordre du jour : 00:00 <@mids> 1) Welcome 00:00 <@mids> 2) RC3 finally 00:00 <@mids> 3) Security Advisory 00:00 <@mids> 4) Network inconsistancies 00:00 <@mids> 5) Questions? 00:00 <@mids> . 00:00 <@mids> Les journaux sont disponibles sur 00:00 <@mids> http://mids.student.utwente.nl/~mids/iip/ 00:01 <@mids> Si vous avez des questions liées au point actuel de l'ordre du jour, posez-les s'il vous plaît 00:01 <@mids> sinon, gardez-les pour le tour de questions 00:01 <@mids> . 00:01 < nop> Je vais attendre une seconde 00:01 <@mids> oui, jusqu'à ce qu'ils reviennent 00:02 < nop> ok 00:02 <@mids> avez-vous tous vu la proposition de mascotte IIP de nop ? 00:02 <@mids> http://www.patrick.fm/boobies/boobies.php?text=IIP 00:02 < hobbs> nop : au fait, qu'est-il arrivé à ces bips dans le MOTD ? Je les aimais bien. 00:02 < jeremiah_> c'est vulgaire ? Je ne peux pas vraiment regarder des trucs vulgaires 00:02 < {Due}> salut tout le monde 00:02 < nop> oh, je crois que j'ai corrigé les problèmes 00:02 < hobbs> jeremiah_ : pas adapté à une bibliothèque. 00:02 -!- mids a changé le sujet de #iip-dev en : IIP Meeting - fichiers journaux : http://mids.student.utwente.nl/~mids/iip/ 00:03 < nop> oh, on s'est débarrassé de notre mascotte 00:03 < nop> :( 00:03 < {Due}> ici les gens écrivent uniquement en anglais ? 00:03 -!- mids a changé le sujet de #iip-dev en : IIP Meeting - fichiers journaux : http://mids.student.utwente.nl/~mids/iip/ - Mascotte IIP : http://www.patrick.fm/boobies/boobies.php?text=IIP 00:03 <@mids> {Due}: oui 00:04 < |EN3RGY|> la mayoria si, {Due} 00:04 < {Due}> je ne comprends vraiment pas quel est le sens de tout ça 00:04 < {Due}> :\ 00:04 <@mids> ok, je passe le micro à nop 00:04 < nop> d'accord 00:04 < nop> Bienvenue 00:04 < nop> à la n-ième 00:04 < nop> hezekiah : tu devrais savoir 00:04 < hezekiah> 23e 00:04 < nop> réunion 00:04 < nop> d'IIP 00:04 < nop> clockwork 00:05 < nop> mids, l'ordre du jour s'il te plaît 00:05 <@mids> 1) Welcome 00:05 <@mids> 2) RC3 finally 00:05 <@mids> 3) Security Advisory 00:05 <@mids> 4) Network inconsistancies 00:05 <@mids> 5) Questions? 00:05 < |EN3RGY|> {Due} entiendes algo ? 00:05 < nop> ok 00:05 < {Due}> si |EN3RGY| 00:05 < nop> merci d'essayer de garder les commentaires pour la partie questions 00:05 -!- mode/#iip-dev [+oo nop hezekiah] by mids 00:05 < {Due}> ahora hay "chala", wait 00:05 < |EN3RGY|> XD 00:05 <@nop> pour que nous puissions avancer 00:05 < |EN3RGY|> ok 00:05 < {Due}> ;) 00:05 <@nop> 2) RC3 enfin !!! 00:05 <@nop> ouais 00:05 <@hezekiah> Ouais ! 00:05 < |EN3RGY|> q paranoia ! 00:06 <@nop> RC3 est là et est arrivé 50 % plus vite que RC2 00:06 < {Due}> |EN3RGY| /say yeah! 00:06 < {Due}> ke todo hay ke decirtelo :\ 00:06 <@mids> ok, silence tout le monde, j'entends à peine nop 00:06 <@nop> hmm 00:06 < |EN3RGY|> ouais ! 00:06 < |EN3RGY|> XDDD 00:06 <@nop> cayete 00:06 <@nop> ou peu importe comment on le dit 00:06 <@nop> silencio 00:06 < |EN3RGY|> solo me entero 00:06 < |EN3RGY|> de algo sobre el RC3 00:06 < jeremiah_> nosotros hablamos espanol tambien 00:06 < {Due}> |EN3RGY| silencio ;) 00:06 <@nop> ils traduisent ;) 00:06 <@nop> haha 00:06 < |EN3RGY|> ok 00:07 <@nop> ok 00:07 <@nop> bref 00:07 < |EN3RGY|> ok jeremiah_ 00:07 <@nop> RC3 est là, et il inclut ce qui a été demandé ainsi que des corrections de bugs 00:07 <@nop> la version est bien là cette fois :) 00:07 <@nop> donc tout le monde est content 00:07 < {Due}> nop, avant ça, c'est quoi RC3 ? 00:07 <@nop> oh 00:07 <@nop> Release Candidate 3 de la 1.1 00:07 < {Due}> ajam 00:08 <@nop> le truc sympa, c'est que la prochaine version sera... 00:08 <@nop> 1.1 STABLE !!! 00:08 <@nop> 1.1.0 STABLE 00:08 <@nop> donc on a une marge d'erreur ;) 00:08 < Rav-> haha 00:08 <@nop> nous allons adopter l'approche freent 00:08 < {Due}> nop je viens de découvrir ce soft il y a 5 minutes, stp dis-moi à quoi ça sert 00:08 <@nop> build 500392938103967 00:08 <@nop> Due - http://help.invisiblenet.net 00:08 <@mids> {Due}: on t'aidera plus tard 00:08 < {Due}> oka 00:09 <@nop> ok 00:09 <@nop> 3) Avis de sécurité 00:09 <@nop> je suis tombé par hasard sur des faiblesses du réseau PowerLink d'Adelphia qui sont cruciales pour la confidentialité 00:09 <@nop> j'ai donc ressenti le besoin de leur envoyer un avis 00:09 <@nop> et de le publier sur la liste iip-dev 00:09 < Debrys> Due: http://www.invisiblenet.net/iip/aboutMain.php jette un œil à cette page....... ainsi qu'à l'interview et aux docs....... la plupart des questions que tu te poses y trouvent une réponse :) c'est vraiment une page sans blabla..... de l'info pure et directe 00:10 <@nop> bref 00:10 <@nop> si certains utilisateurs sont chez Adelphia 00:10  * {Due} lit ;) 00:10 <@nop> c'est pour ça que je l'ai publié 00:10 <@nop> pour le bénéfice de nos utilisateurs 00:10 <@nop> puisqu'ils hébergent 5,5 millions de clients 00:10 <@nop> donc il est probable que nous en ayons quelques-uns 00:11 <@nop> espérons qu'ils suivront l'avis et corrigeront ça 00:11 <@nop> sinon 00:11 <@nop> ce sera rendu public 30 jours après la date 00:11 <@nop> ce qui exercera une petite pression pour résoudre le problème 00:11 <@nop> on continue 00:11 <@nop> Problème de connexion 00:11 <@nop> avec la mise à jour 00:11 <@nop> beaucoup de gens ont probablement arrêté leur relais RC2 précédent 00:11 <@nop> et mis en route RC3 00:12 <@nop> cela va probablement s'étaler sur quelques semaines 00:12 <@nop> la plupart des gens ne sont pas réguliers pour suivre le jour de mise à niveau 00:12 <@nop> aussi 00:12 <@nop> plusieurs fois cette semaine, l'infrastructure de colocation du serveur ircd a subi de la maintenance réseau 00:12 <@nop> cela a causé quelques ratés 00:12 <@nop> et il a pu être difficile de se connecter 00:12 <@nop> c'est fini 00:12 <@nop> et ça devrait être assez propre (mis à part des relais qui tombent de temps en temps) 00:13 < jeremiah_> un relais avertira-t-il l'admin quand il doit être mis à jour ? 00:13 <@nop> tu veux dire que le logiciel IIP avertisse ? 00:13 <@mids> actuellement, non 00:13 <@nop> l'admin du relais ? 00:13 <@nop> ça devrait être optionnel 00:13 <@nop> pour des raisons d'anonymat discutables 00:13 < jeremiah_> oui, mais ce n'est pas une option pour l'instant, correct ? 00:13 <@codeshark> nop : peut-être qu'une simple vérification de version aiderait 00:13 <@nop> c'est exact, ça ne l'est pas 00:14 <@nop> clairement une option qui pourrait apparaître en 1.1 00:14 <@nop> stable 00:14 <@nop> mais je ne peux pas le promettre 00:14 <@nop> car nous voulons limiter les changements au minimum 00:14 < jeremiah_> ok 00:14 <@mids> je suggère qu'on ne l'inclue pas 00:14 <@mids> corriger uniquement les bugs 00:14 <@nop> je suis d'accord pour cette version 00:14 <@codeshark> oui, pas de nouvelles fonctionnalités 00:15 <@hezekiah> Je suis d'accord. 00:15 <@nop> ok 00:15 <@mids> y a-t-il déjà des rapports de bugs ? 00:15 <@nop> je sais que codeshark en avait un 00:15 <@codeshark> ouais, impossible d'envoyer du mail, fichu invisiblenet ;) 00:16 <@nop> haha 00:16 <@nop> envoie-le quand tu peux 00:16 <@nop> il y a quelques questions de pare-feu 00:16 <@codeshark> iip.log, isproxy.ini, mynode.ref, seed.rnd sont stockés dans le répertoire courant au lieu du répertoire ~iip/.iip 00:16 <@nop> je pense qu'on devrait être plus clairs sur le fait que 6667 n'est pas la seule connexion qui doit être ouverte 00:17 <@nop> peux-tu l'envoyer officiellement par e-mail 00:17 <@nop> ça aide pour le suivi 00:17 <@codeshark> ça ne marche pas ;) 00:17 <@nop> le mail devrait fonctionner 00:17 <@mids> nop : tu veux dire des règles de pare-feu pour les connexions sortantes ? 00:18 <@nop> oui 00:18 <@mids> ok 00:18 <@nop> je ne pense pas que tous les utilisateurs réalisent comment ça fonctionne 00:18 <@mids> oui, on peut ajouter ça au chapitre pare-feu de la FAQ 00:18 <@nop> ok 00:18 <@mids> ou le créer s'il n'existe pas 00:18 <@nop> bref, cs peux-tu le soumettre sur notre page de rapports de bugs SourceForge 00:18 < {Due}> ok, une seconde 00:19 < {Due}> puis-je demander quelque chose ? 00:19 <@nop> attends 00:19 <@nop> quel est le point suivant à l'ordre du jour 00:19 <@mids> tour de questions ! 00:19 <@nop> ok 00:19 <@nop> due 00:19 < {Due}> ;) 00:19 <@nop> tu peux demander 00:19 < {Due}> oka 00:19 <@codeshark> nop : ok 00:20 < {Due}> 1) mids dit que ces serveurs sont anonymes 00:20 < {Due}> anonymes 00:20 < {Due}> <mids> nous ne savons pas où se trouve le serveur 00:20 < {Due}> newsserver1.ussc.com 00:20 <@nop> c'est un relais 00:20 <@nop> un parmi d'autres 00:20 <@nop> tes pairs te protègent 00:20  * Neo se met dans la file des questions 00:21 < {Due}> mais quel est le sens de tout ça ? 00:21 < {Due}> je veux dire, tous les serveurs ircu 00:21 <@mids> je vais essayer d'aider {Due} en privé 00:21 < {Due}> a un vhost 00:21 < {Due}> oka mind 00:21 <@nop> neo oui 00:21 <@mids> à toi, neo 00:21 < Neo> Ok. 00:22 < Neo> nop : peux-tu nous donner : 00:22 < Neo> diff 'invisible internet' 'tarzan' 00:22 < Neo> tes pensées s'il te plaît. 00:22 <@nop> je dois finir ma lecture sur tarzan avant de pouvoir répondre 00:22 <@nop> mais ils sont similaires 00:22 <@nop> mais je trouve quelques problèmes avec tarzan 00:22  * jeremiah_  aimerait une URL qui décrit tarzan 00:23 <@nop> neo as-tu l'URL sous la main 00:23 < Neo> http://www.pdos.lcs.mit.edu/tarzan/index.html 00:23 < jeremiah_> merci 00:23 <@nop> voilà ce que je te propose, neo 00:23 <@nop> quand j'aurai fini ma lecture 00:23 <@nop> je t'enverrai un e-mail 00:23 <@nop> avec mes réflexions 00:24 <@hezekiah> Et si tu envoyais simplement l'e-mail à iip-dev ? 00:24 <@nop> ok 00:24 < Rav-> puis-je faire une suggestion 00:24 < Rav-> pour les fichiers node.ref etc. 00:24 <@nop> il y a des aspects de tarzan qui peuvent être pleinement exploités 00:24 < Neo> nop : merci 00:24 < Rav-> les stocker dans les répertoires personnels des utilisateurs 00:24 <@hezekiah> Ce serait bien. 00:24 < Rav-> pour qu'il soit plus facile de sécuriser un proxy 00:24 < Rav-> et de le mettre à jour sans interaction 00:25 < Debrys> euh :....... ce serait bien si je pouvais utiliser IIP sans installation ni fichiers copiés....... c.-à-d. copier les fichiers sur une disquette......... aller chez quelqu'un avec un PC et un client IRC........ lancer IIP depuis la disquette sans qu'aucun fichier ne soit copié sur le disque dur....... donc je serais reconnaissant si ce truc des répertoires personnels des utilisateurs pouvait être une option 00:27 <@mids> actuellement il _devrait_ regarder à plusieurs endroits 00:27 <@mids> répertoire courant, répertoire personnel 00:27 <@mids> et répertoire système global 00:27 <@mids> je ne me souviens plus dans quel ordre ça se passe 00:27 < jeremiah_> il serait aussi bien de pouvoir exécuter le système en mémoire sans fichiers de config pour que quelqu'un puisse l'utiliser puis le supprimer facilement (pas sûr que ce soit possible pour l'instant) 00:27 < Debrys> d'accord, merci pour l'info mids 00:28 <@nop> knoppix 00:28 <@nop> www.knoppix.net 00:28 <@mids> Debrys : mais codeshark vient de signaler un bug à ce sujet, donc ça pourrait ne pas marcher :) 00:28 <@codeshark> Debrys : oui, il y a un problème avec cette fonctionnalité 00:28 <@codeshark> certains fichiers sont stockés dans le répertoire local 00:28 < xcasex> jeremiah_ : monte juste une portion de RAM dans le système de fichiers D: 00:28 < xcasex> :D 00:28 < Debrys> eh bien, ça me va si je sais que ça fonctionnera à l'avenir :) 00:29 < Debrys> c'est juste une possibilité qui me manquerait si elle était abandonnée dans les développements futurs 00:29 < Rav-> de mémoire, seul le fichier node.ref a besoin d'être local... c'est bien ça ? 00:30 <@nop> 7and listen.ref 00:30 <@nop> et 00:30 < Debrys> cs : le répertoire local, ça va....... parce que le répertoire local serait la disquette ? 00:30 <@nop> et isproxy.ini 00:30 < Rav-> oui, c'est ça 00:30 < Rav-> 3 fichiers 00:30 <@nop> quoique 00:30 < Debrys> le seul problème serait si c'était lancé depuis un CD........ mais ça me va 00:30 <@mids> vous pouvez spécifier l'emplacement du fichier si vous lancez isproxy 00:30 <@mids> essayez : isproxy -h 00:30 <@mids> ça donnera un aperçu des options 00:31 < Debrys> °nods° 00:31 < Rav-> pour le moment j'ai ces 3 fichiers en lecture/écriture pour les utilisateurs puisque iip démarre comme un démon utilisateur et non un démon système 00:32 <@nop> ok 00:32 <@nop> je reviens dans un moment 00:33 <@mids> d'autres questions ? 00:33 < Debrys> pas pour l'instant ni pour la 1.1 00:33 < Rav-> mmm... notification de mise à jour ? 00:33 < Rav-> ce ne serait pas anonyme je suppose 00:34 <@mids> Rav- : le serveur pourrait envoyer un message de contrôle 00:34 < Rav-> d'accord 00:34 <@mids> en fait il envoie déjà la version, je crois 00:34 <@mids> mais encore 00:34 <@mids> si j'exécute un relais public 00:35 <@mids> que devrait faire le relais s'il voit qu'il est trop vieux ? 00:35 < Rav-> vous pourriez l'inclure dans node.ref 00:35 < Rav-> je ne sais pas 00:35 < jeremiah_> on pourrait lui donner l'option d'envoyer un e-mail à l'admin 00:35 < jeremiah_> ou anonymail 00:35 <@mids> oui peut-être 00:35 < Debrys> et si les clients apprenaient l'existence d'une nouvelle version via d'autres clients..... pas via le serveur ? cela pourrait aussi fonctionner dans un réseau décentralisé........ puisque si la notification de mise à jour dépend du serveur, ça ne marcherait pas quand IIP deviendra décentralisé ? 00:36 < Rav-> oui c'est pour ça que je pensais à node.ref 00:36 <@mids> je ne pense pas que ce soit possible de le faire dans un environnement décentralisé 00:36 <@mids> à moins de signer ces messages par l'équipe de développement IIP 00:36 <@mids> sinon il serait trop facile d'envoyer de faux messages 00:36 < hezekiah> Exact 00:37 < Debrys> c'est vrai 00:37 < Rav-> hmm 00:37 <@mids> en fait 00:37 <@mids> une fois que ce sera pleinement distribué 00:37 <@mids> il pourrait très bien y avoir plusieurs versions 00:37 < Debrys> mais est-ce que ce serait SI grave si un faux message « nouvelle version » était reçu ? à part être agaçant ? 00:37 <@mids> +s 00:37 <@mids> et des clones etc. 00:38 <@mids> Debrys : ce serait facile à faire, et ça ne serait plus utile 00:38 < Rav-> ça devrait être un bon cas pour la notification de mise à jour 00:38 < Debrys> d'accord 00:38 <@mids> ce qui serait mieux, c'est que les admins s'abonnent à la liste de diffusion de développement IIP 00:38 < Rav-> je ne sais pas comment vous distribueriez le message 00:38 <@mids> :) 00:38 <@mids> peut-être devrions-nous créer d'autres listes de diffusion à l'avenir 00:38 <@mids> comme iip-announce 00:39 < xcasex> n'oublie pas the-iip-133+3 00:39  * jeremiah_  doit y aller 00:39 < jeremiah_> salut 00:39 < jeremiah_> je me reconnecterai plus tard 00:39 < Rav-> quand tu dis distribué, tu veux dire dans le cadre d'un réseau iip décentralisé ou tu veux dire que vous publiez le démon serveur pour utilisation sur d'autres réseaux 00:39 < hezekiah> salut 00:42 <@mids> Rav- : décentralisé 00:44 < hezekiah> Bon, je m'en vais. Salut tout le monde. 00:45 <@mids> ok 00:45 <@mids> par la présente je déclare la réunion terminée 00:45 <@mids> à la semaine prochaine, même heure, même endroit 00:46 <@mids> n'hésitez pas à traîner un peu 00:46 <@mids> et s'il y a d'autres questions / commentaires, posez-les sur #iip ou #anonymous --- Journal fermé mer. 11 déc 00:48:34 2002 </div>
