---
title: "Réunion des développeurs d'I2P, 11 juin 2002"
date: 2002-06-11
author: "nop"
description: "Réunion de développement d'I2P consacrée aux mises à jour du projet et aux discussions techniques"
categories: ["meeting"]
---

(Avec l'aimable autorisation de la Wayback Machine http://www.archive.org/)

## Bref récapitulatif

<p class="attendees-inline"><strong>Présents:</strong> BluePaperBoy, codeshark, ellison, I, mids, Neo, nop, Robert, Rooster77, UnDeRToW, UserX</p>

## Journal des réunions

<div class="irc-log"> --- Journal ouvert Tue Jun 11 22:52:16 2002 22:55 < logger> journalisation démarrée 22:55 <@mids> déjà ? 22:55 < logger> oui :) 22:55 -!- mode/#iip-dev [+v logger] by mids 23:23 < I> 23:23 @933.23 23:23 < I> heh, sale heure --- Jour changé Wed Jun 12 2002 00:09 -!- mode/#iip-dev [+oo UserX nop] by mids 00:39 -!- mode/#iip-dev [+o codeshark] by nop 00:39 <@mids> salut codeshark 00:39 <@codeshark> salut 00:41 < UnDeRToW> salut, bonne nuit tout le monde 00:41 <@nop> bonne nuit 00:49 <+BluePaperBoy> salut 00:49 <+BluePaperBoy> est-ce que j'ai déjà raté la réunion ? 00:50 <@mids> Tue Jun 11 22:50:18 UTC 2002 00:50 <@mids> presque 00:50 <+BluePaperBoy> juste à temps :) 00:55 <+BluePaperBoy> 4 minutes 20 secondes ;) 00:56 <@nop> ok 00:57 <+BluePaperBoy> désolé, je deviens juste nerveux :) 00:58 <@nop> hehe 00:59 <@mids> commençons 00:59 <@mids> tout d'abord je veux féliciter UnDeRToW, il a réussi ses examens 01:00 <+BluePaperBoy> 0 01:00 < UnDeRToW> :) 01:00 <+BluePaperBoy> :) 01:00 <@nop> génial 01:00 <+BluePaperBoy> ça a commencé :P 01:00 <@mids> tous les documents importants sont sur http://mids.student.utwente.nl/~mids/iip/ 01:00 <+BluePaperBoy> euh, mon compte à rebours s'est terminé :P 01:00 <@mids> c'est la 4e réunion 01:00 <@mids> elle est publique et non modérée tant que ce n'est pas chaotique 01:01 <@mids> si ça devient modéré, envoyez à un opérateur ou à quelqu'un avec voice la ligne que vous voulez dire 01:01 <@mids> bienvenue :) 01:01 <@nop> bienvenue à tous 01:01 <@mids> un fichier journal est enregistré 01:01 <@mids> et disponible pour tout le monde 01:01 <@mids> y compris pour ceux qui arrivent trop tard 01:01 <@mids> . 01:02 <@mids> tu as quelque chose à ajouter nop ? 01:02 <@nop> merci à tous d'être venus 01:03 <@nop> et de contribuer à IIP en tant qu'utilisateur/testeur, développeur, ou autre 01:03 <@codeshark> je suis là 01:03 <@nop> voyons l'ordre du jour d'aujourd'hui 01:03 <@mids> 1) Bienvenue 01:03 <@mids> 2) Politiques du réseau / du canal 01:03 <@mids> 3) Site web 01:03 <@mids> 4) État de la documentation 01:03 <@mids> A) Questions ? 01:03 <@mids> B) Prochaine réunion 01:03 <@mids> ajout : quelque chose à propos d'iip 1.1 01:03 <@mids> (j'ai oublié de l'ajouter) 01:03 <@mids> . 01:04 <@nop> ok 01:04 <@nop> 2 politiques réseau / canal 01:04 <@nop> mids, si tu veux bien 01:04 <@mids> bien sûr 01:04 <@mids> il s'est passé quelque chose sur #anonymous 01:04 <@mids> je l'ai un peu raté 01:05 <@mids> mais grâce à mon grand frère qui enregistre, j'ai pu le voir plus tard 01:05 <@mids> il y a eu un petit incident qui nous a montré le besoin de définir quelques règles 01:05 <@mids> puisque ce réseau va devenir plus sérieux 01:05 <@mids> avec plus de monde 01:05 <@nop> puis-je ajouter quelque chose 01:05 <@mids> le risque de conflits possibles est toujours là 01:05 <@nop> ? 01:05 <@mids> bien sûr 01:06 <@nop> L'objectif ultime d'IIP 01:06 <@nop> est de permettre la liberté d'expression 01:06 <@nop> et de lutter contre la censure et l'oppression 01:06 <@nop> maintenant nous partageons tous ce but commun 01:06 <@nop> je suppose 01:06 <@nop> donc il y a des modérateurs 01:06 <@nop> pour les canaux 01:07 <@nop> ce qui nous donne un sentiment de pouvoir, mais en réalité, c'est un contrôle très minimal, interdire l'anonymat n'est pas exactement facile 01:07 <@nop> mais le but est de s'assurer que personne ne soit inhibé dans sa parole 01:07 <@nop> et puisse dire ce qu'il veut dire 01:07 <@mids> comme vous le savez peut-être tous 01:08 <@nop> donc en gardant cela à l'esprit 01:08 <@nop> continue 01:08 <@mids> « nous » ne savons pas souvent ce qui se passe sur le réseau 01:08 <@mids> sauf pour les canaux publics 01:08 <@mids> y compris #anonymous, mais aussi #iip et #help 01:08 <@mids> peut-être que j'ai oublié d'autres canaux officiels, si c'est le cas 01:08 <@mids> informez-moi 01:08 <@mids> parce que ces canaux déterminent en quelque sorte l'image publique d'IIP, nous devons établir quelques règles 01:09 <@mids> pourquoi ? 01:09 <@mids> 2 raisons 01:09 <@mids> dire aux utilisateurs ce que les opérateurs peuvent faire 01:09 <@mids> et vice versa 01:09 <@mids> normalement, sur IIP, chaque canal 01:09 <@mids> doit être considéré comme un pays souverain 01:09 <@mids> puisqu'il n'y a pratiquement aucun pouvoir à l'échelle du réseau 01:09 <@mids> chaque canal doit avoir ses propres règles 01:10 <@mids> qui peuvent différer d'un canal à l'autre 01:10 <@mids> si vous avez un canal nommé #sailing 01:10 <@mids> nous ne pouvons rien y faire 01:10 <@mids> même si nous détestons le bateau avec lequel vous aimez naviguer :) 01:10 <@mids> bref 01:10 <@mids> je veux proposer quelques règles 01:11 <@mids> 3 catégories 01:11 <@mids> 1) à l'échelle du réseau 01:11 <@mids> 2) #anonymous 01:11 <@mids> 3) autres canaux officiels 01:11 <@mids> pour tous les autres canaux, nous n'avons aucun pouvoir en tant qu'équipe IIP 01:11 <@mids> sauf pour les règles du réseau 01:11 <@mids> des questions jusqu'ici ? 01:12 <@mids> non ? 01:12 <@mids> super 01:12 <@mids> j'ai pensé à ces 3 règles pour tout le réseau : 01:12 < ellison> il me semble que #iip devrait être protégé aussi 01:12 <@mids> - pas de flood 01:12 <@mids> - pas de spam 01:13 < ellison> oh, 3)  autres canaux protégés 01:13 <@mids> - pas d'actes qui mettent en danger l'existence d'IIP 01:13 <@mids> . 01:13 <@mids> ellison : oui ? 01:13 < ellison> laisse tomber, pardon 01:13 <@mids> np 01:13 <+BluePaperBoy> des actes qui mettent en danger l'existence d'IIP ? veuillez préciser 01:14 <@mids> bien sûr 01:14 <@mids> c'est un sujet assez large 01:14 <@mids> mais quoi qu'il arrive ici... nous ne devrions pas risquer la continuité d'IIP 01:14 <@mids> quelques possibilités : 01:14 <@mids> attaques DDoS 01:14 <@mids> pornographie enfantine 01:15 <@mids> cellules terroristes, etc. 01:15 <@mids> si nous sommes au courant de ces choses 01:15 <@mids> nous devons les interdire 01:15 <@mids> parce que des pays nous attaqueront si nous soutenons de telles choses 01:15 < UnDeRToW> mais comment contrôler ça ? 01:15 <@mids> bonne question 01:16 < UnDeRToW> nous ne pouvons pas espionner les autres utilisateurs 01:16 <@mids> sûr 01:16 <+BluePaperBoy> en tout cas on ne devrait pas 01:16 < ellison> ddos est un sujet séparé du reste 01:16 <@mids> mais si ça arrive sans que nous le sachions ? 01:16 <@mids> ellison : oui, correct... ddos se rapproche plus du flood 01:16 < ellison> pour la pornographie enfantine, les cellules terroristes, le blanchiment d'argent et autres épouvantails étatiques, nous devrions exiger des preuves de l'entité qui se plaint ou menace de fermer IIP 01:18 <@mids> donc si une entité vient avec des preuves concernant l'activité x 01:18 <@nop> des preuves qu'ils doivent apporter pour démontrer qu'il s'agit de l'utilisateur spécifique 01:18 < ellison> ouais 01:19 <@mids> alors nous pouvons supprimer (nuke) ses comptes Trent, juper (jupe) son pseudo, etc. 01:19 < ellison> si l'entité qui se plaint n'a pas le pouvoir de nuire à IIP, nous l'ignorons 01:19 <@mids> mais de telles allégations doivent toujours être vérifiées 01:19 <+BluePaperBoy> si IIP est vraiment anonyme, comment cela pourrait-il être prouvé et quelles mesures pourraient être prises pour arrêter la personne en question 01:19 <@mids> ellison : exactement 01:20 < ellison> s'ils peuvent nuire à IIP, nous exigeons des preuves 01:20 <@mids> BluePaperBoy : nous pouvons traiter avec des nyms (pseudonymes), pas avec des personnes réelles 01:20 <+BluePaperBoy> mids : mais alors ils peuvent simplement changer leur identité IIP et continuer 01:20 < ellison> s'ils remplissent les exigences de preuve, nous supprimons leurs comptes Trent comme tu l'as dit, puis nous envoyons un rapport à l'entité qui s'est plainte 01:21 < ellison> BPB : ouais, c'est la beauté d'un système pseudo-anonyme... 01:21 <@mids> pour le bien commun d'IIP, de telles plaintes devraient être annoncées globalement, je pense 01:22 <@nop> d'accord 01:22 < ellison> BPB : disons que des soldats en Afghanistan ont découvert un ordinateur avec des logs IIP qui prouvaient que des terroristes utilisaient IIP pour communiquer entre leurs cellules 01:22 <@mids> nop : quelle est l'adresse e-mail officielle pour ce genre de choses ? 01:22 <+BluePaperBoy> le mettre sur le site ? 01:22 < ellison> cela constituerait une preuve, je pense 01:22 <@nop> iip@invisiblenet.net 01:23 <+BluePaperBoy> ellison : mais nous ne saurions pas qui c'était ni comment les arrêter 01:23 < ellison> on aurait leurs noms de nym 01:23 < ellison> et on pourrait simplement supprimer leurs enregistrements de Trent (en supposant qu'ils aient utilisé Trent) 01:23 <@mids> d'accord, les gouvernements et autres entités doivent envoyer par e-mail leurs preuves de mauvais usage (signées et chiffrées PGP bien sûr) à iip@invisiblenet.net 01:23 < ellison> heh 01:24 <@nop> nous avons toujours très peu de pouvoir 01:24 <@nop> pour les arrêter 01:24 <@nop> et le maximum que nous puissions faire 01:24 <@nop> est de leur interdire d'utiliser Trent 01:24 <@nop> etc. 01:24 <@nop> au moins sous ce nym 01:24 <@mids> bien sûr nous le ferons 01:24 <@mids> tout ce qui est en notre pouvoir 01:24 < ellison> (cette incapacité à exercer une censure de contrôle fait partie de la bonne conception d'IIP, à mon humble avis) 01:25 <@nop> ça ne fait que s'améliorer avec l'âge 01:25 <@UserX> que faisons-nous si des entités essaient d'exiger la journalisation ? 01:25 <@mids> UserX : ils peuvent rejoindre des canaux 01:25 < ellison> retirer les serveurs IIP de leur juridiction 01:25 <@mids> et journaliser tout le trafic 01:25 <+BluePaperBoy> donc IIP fera comme la plupart des gouvernements et « condamnera officiellement » 01:26 <@nop> essayer étant le mot-clé 01:26 <@nop> les logs qui ont le plus lieu 01:26 <@nop> proviennent des clients irc 01:27 <@nop> mais la grande préoccupation est de contraindre ou forcer un utilisateur à logger 01:27 <@mids> tout le monde devrait comprendre qu'il/elle agit ici en tant que nym (pseudonyme) 01:28 <@mids> et que toute relation entre son identité réelle et le nym constitue un danger possible pour son anonymat/pseudonymat 01:29 <+BluePaperBoy> Et dire du mal d'IIP et convaincre les gens de partir/de cesser de soutenir... est-ce que ce serait considéré comme des « actes qui mettent en danger l'existence d'IIP » (pour clarifier) 01:29 <@nop> non 01:29 <+BluePaperBoy> merci 01:29 <@nop> mais 01:29 <@nop> ce n'est pas gentil 01:29 <@nop> ;) 01:30 <+BluePaperBoy> Je me demandais juste à quel point l'énoncé de mids serait pris au sens large :) 01:30 <@mids> ok 01:30 <@mids> maintenant nous avons autre chose 01:30 <@mids> peut-être que c'est au niveau du canal, peut-être à l'échelle du réseau 01:30 <@mids> « ne révélez pas l'identité des autres sans permission » 01:31 <+BluePaperBoy> Je ne pense pas que cela doive être réglementé 01:31 <@nop> c'est plutôt une demande 01:31 <@nop> pas un règlement 01:31 <@mids> peut-être au niveau personnel / par canal ? 01:32 <@mids> ok, le réseau c'est fait... passons à #anonymous 01:32 <@mids> quel est le but principal de ce canal 01:32 <@mids> et quel est son nom :) 01:32 <@mids> personnellement je pense que c'est la liberté d'expression 01:32 <+BluePaperBoy> taper sur les libéraux ? 01:32 <@mids> et c'est ce dont parle IIP 01:33 <@mids> donc, je ne pense pas que des règles supplémentaires soient nécessaires en dehors de celles du réseau 01:33 < Robert> . 01:33 <@mids> avec la suggestion de déplacer le hors-sujet vers les canaux appropriés 01:34 <@mids> on peut discuter de freenet là-bas 01:34 <@mids> mais il ne faut pas le prendre trop au sérieux 01:34 <@mids> serioud 01:34 <@mids> euh 01:34 <@mids> peu importe :) 01:35 <@mids> si quelqu'un fait / dit des choses que vous n'aimez pas 01:35 <@mids> pensez à utiliser /ignore 01:35 <@mids> (voir le manuel de votre client IRC pour plus d'informations) 01:35 <@mids> d'autres ajouts pour #anonymous ? 01:35 < Neo>  /ignore #anonymous marche plutôt bien pour moi :) 01:36 <@mids> Neo : je pense que tu veux dire /part #anonymous :) 01:36 < Neo> :) 01:36 <@mids> maintenant les autres canaux officiels... 01:36 <@mids> lesquels avons-nous ? 01:36 <@mids> je pense : #iip 01:36 <@mids> #iip-dev et #help 01:37 <+BluePaperBoy> et #freenet ? 01:37 <@mids> hm, puisqu'il n'y a pas de relation réelle entre freenet et IIP, je pense que ce n'est pas une affaire officielle 01:38 < ellison> #terrorist-plots 01:38 < ellison> ;-) 01:38 <@mids> les politiques du canal #freenet devraient être discutées avec le fondateur et les opérateurs de #freenet 01:38 <@mids> -Trent(anon.iip)- The channel #terrorist-plots is NOT registered 01:38 <@mids> ok 01:38 <@mids> #iip est le canal IIP principal et sérieux 01:38 <@mids> (à mon avis) 01:39 <@mids> donc, ce qui s'y dit devrait être lié à IIP 01:39 <@mids> et devrait être correct... ne donnez pas d'informations incorrectes là-bas 01:39 <@mids> peut-être pareil pour #help 01:39 <@mids> bref 01:39 <@mids> j'ai l'impression qu'on s'ennuie 01:39 <@mids> :) 01:40 <@mids> , 01:40 <@nop> ok 01:40 <@nop> en gros 01:40 <@nop> ne pas inhiber la parole des gens 01:40 <@nop> le seul moment pour réguler 01:40 <@nop> c'est si d'autres inhibent la liberté d'expression 01:40 <@nop> alias spam 01:40 <@nop> ou flood 01:41 <@nop> et n'abusez pas des pouvoirs d'opérateur pour inhiber la parole 01:41 <@nop> compris 01:41 <@nop> bien 01:41 <@nop> on avance 01:41 <@mids> ouais 01:41 <@mids> truc officiel : 01:41 <@mids> réintégrer cohesion 01:41 <@nop> on le fera une fois qu'on lui aura parlé et qu'on aura revu les règles 01:41 <@nop> il devrait être réintégré 01:41 <@mids> fait 01:42 <@mids> avec niveau 2 01:42 <@mids> terminé :) 01:42 <@mids> 3) Site web 01:43 <@mids> -------- 01:43 <@mids> comment va le design ? 01:43 <+BluePaperBoy> ? 01:43  * mids regarde l'ordre du jour 01:43 <@mids> ellison : quelque chose à dire ? :) 01:44 < ellison> ah 01:44 < ellison> je travaille dessus en ce moment 01:44 < ellison> ça a l'air cool, croyez-moi. 01:44 < ellison> ;-) 01:44 <+BluePaperBoy> quel « échantillon/maquette » est le sien 01:44 <+BluePaperBoy> ? 01:44 < ellison> je pourrai peut-être montrer quelque chose d'ici la fin de la réunion - sinon plus tard ce soir 01:45 <@mids> un autre design (de tikk) est sur http://www.nokhockey.com/scott/IIP/home2.htm 01:45 <@mids> hm, nop, peux-tu dire quelque chose à propos de « wear IIP » ? 01:47 <@nop> oh 01:48 <@nop> un instant s'il vous plaît 01:48 <@nop> au téléphone 01:48 <@mids> ah 01:48 <@mids> « si vous ne pouvez pas attendre que le site IIP soit fini et que vous voulez déjà montrer votre passion pour IIP : http://www.cafepress.com/invisiblenet 01:48 <@mids> nop a de jolies choses là-bas 01:48  * mids a acheté quelques t-shirts IIP :) 01:49 <@nop> tous les fonds servent à financer le projet 01:49 <@mids> mais la plupart va aux gars de Cafepress :( 01:49 <@mids> je veux un t-shirt noir avec un logo IIP blanc 01:50 <@mids> si vous savez comment l'obtenir... dites-le-nous :) 01:50 < ellison> je veux un t-shirt noir avec un logo noir... 01:51 <@mids> ellison : noté... nous en aurons aussi :) 01:51 < ellison> :-) 01:51 <@mids> d'autres commentaires ? 01:51 <+BluePaperBoy> je veux quelque chose de bleu :) 01:51 <@mids> BluePaperBoy : cool 01:51 <@mids> je pense que les logos que Banks a faits sont disponibles 01:51 <+BluePaperBoy> ...je ne trouve rien pourtant ;( 02:07 -!- Sujet pour #iip-dev: Info, agenda, log : http://mids.student.utwente.nl/~mids/iip/ | Tuesday 23:00 UTC - http://e-store.invisiblenet.net 02:07 [Utilisateurs #iip-dev] 02:07 [@codeshark   ] [ ellison] [ logger] [ Robert   ] [ UserX] 02:07 [@nop         ] [ epoch  ] [ mids  ] [ Rooster77] 02:07 [+BluePaperBoy] [ I      ] [ Neo   ] [ UnDeRToW ] 02:07 -!- Irssi: #iip-dev: Total de 13 pseudos [2 ops, 0 halfops, 1 voices, 10 normaux] 02:07 -!- Irssi: La jonction à #iip-dev a été synchronisée en 1 s 02:07 < Neo> <UserX> Un nouveau protocole a été implémenté pour IIP 1.1, les détails sont à : http://mids.student.utwente.nl/~mids/iip/meeting4/iip11proto.txt 02:07 < Neo> <UserX> cela ajoute la détection d'erreurs et corrige des problèmes introduits par le fait que le serveur a une clé statique 02:07 < Neo> (pour le logger) 02:08 < logger> gracia 02:10 <@nop> ok 02:10 <@nop> suivant 02:10 < logger> 3,4] 02:11 -!- mode/#iip-dev [+o mids] by Trent 02:13 < UnDeRToW> ... 02:14 <@mids> hmpf 02:14 <@mids> désolé les gens 02:14 <@mids> blâmez le civ :) 02:14 <@mids> avez-vous tous vu les nouveaux diagrammes réseau ? 02:14 <@nop> oui 02:14 <@nop> liens etc. 02:15 <@mids> question : 02:15 <@mids> bigendian == ordre réseau ? 02:15 <@nop> big endian == ordre des octets 02:15 <@mids> ordre des octets != ordre réseau ? 02:16 <@nop> ok 02:16 <@nop> des questions 02:16 <@nop> avant qu'on clôture la réunion 02:16 < UserX> d'après ce que je comprends, l'ordre des octets bigendian est l'ordre des octets réseau 02:16 <@mids> merci UserX 02:17 -!- mode/#iip-dev [+o UserX] by mids 02:17 < UnDeRToW> peut-on traduire isproxy aussi ? 02:18 <@mids> tu peux expliquer ? windows, unix, docs ? 02:19 < UnDeRToW> le programme pour nous rejoindre ici 02:20 <@mids> comment fonctionnent ces programmes ? détectent-ils automatiquement la langue ? 02:20 <@nop> la locale je suppose 02:21 < UnDeRToW> ou avoir des versions différentes 02:21 < UnDeRToW> espagnol, français ..... 02:22 <@UserX> il y a des hooks pour ajouter des traductions (style gettext) à isproxy, mais pas encore de support pour faire de vraies traductions 02:22 <@mids> je pense que c'est une bonne chose... certainement pas pour la 1.1... mais à garder à l'esprit, peut-être 1.2 ? 02:22 < UnDeRToW> super 02:23 < UnDeRToW> et aussi nous devons lancer une FAQ 02:23 <@mids> mais, je pense qu'il ne faut pas sous-estimer le travail... les caractères chinois me semblent complexes 02:24 <@mids> UserX : des idées sur l'i18n Windows ? 02:24 <@codeshark> tu peux utiliser des fichiers de ressources sous Windows 02:24 <@nop> le chinois requiert du double octet 02:24 <@nop> unicode 02:24 <@codeshark> oui 02:24 <@UserX> mids : tu veux dire à quel point ce serait dur de faire la traduction ? 02:24 <@mids> Rooster77 en sait quelque chose 02:25 <@mids> UserX : non, plutôt le support unicode / utf8 02:26 < Rooster77> Rooster77 n'est pas encore fluent, mais y travaille... 02:27 <+BluePaperBoy> donne-le simplement à un programmeur chinois ;) 02:27 < Rooster77> bonne idée... ! 02:27 <@UserX> pas très familier, mais d'après ce que je comprends, on peut sélectionner des pages de codes pour interpréter les caractères 8 bits 02:28 <@mids> d'accord... d'autres questions ? 02:30 < UnDeRToW> j'ai besoin des nouveaux docs pour mettre à jour la traduction 02:30 <@mids> d'accord, pendant qu'ils sont encore en relecture, vous pouvez les récupérer depuis le CVS 02:30 < UnDeRToW> ok 02:30 <@mids> sais-tu utiliser CVS ? 02:30 <+BluePaperBoy> mids : on est coincés avec ce logo iip pourri ? Qu'est-il arrivé aux images Casper sous copyright ? 02:30 < UnDeRToW> oui 02:30 <@mids> UnDeRToW : contrib/htmldoc/ 02:31 <@nop> quel logo 02:31 <@mids> UnDeRToW : c'est là que tout se trouve 02:31 <+BluePaperBoy> les deux types en imper et puis le p 02:31 < UnDeRToW> ok 02:31 <+BluePaperBoy> ...sur les vêtements ;) 02:31 <@mids> j'aime le nouveau design 02:32 < UnDeRToW> et la FAQ 02:32 < UnDeRToW> nous devons en faire une 02:32 <@mids> UnDeRToW : banks a commencé quelques éléments de FAQ dans le manuel aussi 02:32 < UnDeRToW> je vois presque toujours les mêmes questions 02:32 < UnDeRToW> ok 02:32 < UnDeRToW> je vais jeter un œil 02:33 < UnDeRToW> dernière chose 02:33 <@nop> k 02:33 <@nop> je pense qu'on a fini 02:33 < UnDeRToW> je pense 02:34 < UnDeRToW> ce serait utile de pouvoir changer ton mot de passe Trent 02:35 <@mids> ok 02:35 < UnDeRToW> si tu veux changer ton mot de passe tu dois abandonner le pseudo 02:35 <@mids> faudrait-il le saisir deux fois ? 02:35 < UnDeRToW> mais si tu l'abandonnes tu perds les canaux 02:35 <+BluePaperBoy> mids : ce serait bien 02:36 <@mids> j'y réfléchirai :) 02:37 <@mids> (aucune raison de ne pas le faire, il faut juste que quelqu'un le code) 02:37 <@nop> ça devrait faire genre 5 lignes de code 02:37 <@mids> enfin, 6 02:37 <@mids> :) 02:38 <+BluePaperBoy> donc ce sera fait dans l'année je suppose :) 02:38 <@mids> très probable 02:39 <@nop> ok 02:39 <@mids> rappelle-le-moi chaque jou 02:39 <@mids> r 02:39 <@nop> une chose 02:39 <@nop> http://e-store.invisiblenet.net 02:39 <@nop> soutenez le projet 02:39 <@nop> je travaillerai à obtenir noir sur blanc 02:39 <@nop> ellison 02:39 <@nop> quelque chose sur le site déjà 02:39 < ellison> hey, 02:39 < ellison> à environ 1 heure d'avoir quelque chose que je serais à l'aise de montrer 02:40 <@nop> ok 02:40 <@nop> c'est genre tout juste commencé 02:40 <@nop> ou c'est entièrement fonctionnel 02:40 <@nop> celui que tu vas montrer 02:40 <@nop> ? 02:40 < ellison> c'est une ébauche Photoshop 02:40 <+BluePaperBoy> tu codes en dur ou tu triches ? 02:40 < ellison> ? 02:41 < ellison> on est encore à plusieurs étapes d'un site fini, mais je peux sortir le HTML pour des modèles en un jour ou deux une fois le design finalisé 02:42 <@nop> ok 02:42 <@nop> cool 02:45 <@mids> bon, les gens, je vais dormir... merci pour votre patience  :) 02:46 < UnDeRToW> moi aussi 02:46 < UnDeRToW> je dois me réveiller dans 4 heures 02:46 < UnDeRToW> :( 02:46 < UnDeRToW> bye 02:46 <+BluePaperBoy> bye 03:08 < logger> journalisation terminée --- Journal fermé Wed Jun 12 03:08:35 2002 </div>
