---
title: "Réunion des développeurs d'I2P"
date: 2002-05-22
author: "nop"
description: "Première réunion de développement d'I2P portant sur l’état du projet, le développement du site web, la feuille de route des versions et la documentation."
categories: ["meeting"]
---

(Avec l'aimable autorisation de la Wayback Machine http://www.archive.org/)

## Récapitulatif rapide

<p class="attendees-inline"><strong>Présents:</strong> Chocolate, codeshark, mids, nop, nym, UserX</p>

## Journal de réunion

<div class="irc-log"> --- Journal ouvert Wed May 22 02:01:22 2002 02:01 <+logger> Journalisation commencée 02:01 <@nop> ok 02:01 <@nop> bienvenue à cette humble première réunion 02:01 <@nop> avant tout 02:02 <@nop> Merci à vous tous pour vos efforts 02:02 <@nop> surtout puisque nous savons tous qu'il y a la vraie vie à gérer 02:02 <@nop> et que nous nous en sommes plutôt bien sortis jusqu'ici 02:02 <@nop> réunion : La raison de cette réunion (espérons-le, il y en aura plusieurs) 02:03 <@nop> nous devons mettre un peu d'ordre dans le développement, les plannings et les tâches qui sont réalisées pour IIP 02:03 <@nop> qu'il s'agisse de tâches apportées, à la #factory, ou du backend, à la inform, ou du cœur, à la IIP software 02:03 <@nop> ou ircd 02:03 <@nop> :) 02:03 <@mids> . 02:04 <@mids> (pour indiquer que je suis là) 02:04 <@nop> Je pense que nous partageons tous un objectif commun en soutenant ce projet, et cela a ses récompenses rien qu'en sachant que la technologie devient capable d'aider beaucoup de gens pour la liberté d'expression, la vie privée, l'anonymat et la sécurité 02:04 <@nop> c'est un formidable projet à cet égard, parce qu'il met au défi tous ces sujets, et suscite des intérêts, surtout par les temps qui courent 02:05 <@mids> ordre du jour : 02:05 <@mids> - Accueil (nop) 02:05 <@mids> - Statut des développeurs / projets (nop) 02:05 <@mids> - Site web (nym) 02:05 <@mids> - Feuille de route des versions 02:05 <@mids> - Documentation (cohesion, codeshark, mids) 02:05 <@mids> - Tour de questions 02:05 <@nop> donc bienvenue à tous, et encore merci. 02:05 <@Chocolate> (toujours connecté) 02:05 <@nop> point suivant à l'ordre du jour : Statut des développeurs 02:05 <@nop> hehe 02:06 <@nop> avant d'y arriver 02:06 <@nop> petite note annexe : cette réunion est sur invitation uniquement 02:06 <@nop> mais elle sera enregistrée et publiée au public pour consultation et/ou commentaires 02:06 <@nop> ainsi que les résultats 02:06 <@mids> journalisation en direct sur http://mids.student.utwente.nl/~mids/iip-dev.txt 02:06 <@mids> (au cas où vous tomberiez) 02:07 <@nop> ok 02:07 <@nop> Statut des développeurs 02:07 <@mids> qui commence ? :) 02:08 <@nop> UserX et moi nous nous sommes concentrés sur IIP 1.1 à publier, mais nous en sommes à un point de non-retour où nous aimerions publier iip rc2 pour des tests par l'équipe et le public, toutefois nous voudrions une documentation plus approfondie, c'est donc ce qui bloque pour l'instant 02:08 <@nop> parlons de la doc 02:08 <@nop> statut : mids, cs, ? 02:08 <@codeshark> toi :) 02:08 <@mids> . 02:08 <@mids> moi 02:09 <@mids> J'ai rejoint IIP quand j'en ai entendu parler sur Freenet 02:09 <@mids> après quelques discussions etc., j'ai créé Trent 02:09 <@mids> notre grand ami :) 02:09 <@nop> oui 02:09 <@mids> j'ai aussi fait quelques correctifs pour ircd 02:09 <@mids> aidé par Chocolate, merci ! 02:10 <@mids> J'ai promis à 0x90 d'étudier la mise en place du chiffrement client à client 02:10 <@mids> J'ai beaucoup discuté et fait des recherches 02:10 <@mids> mais rien n'est fait :( 02:10 <@nop> c'est ok 02:10 <@mids> actuellement j'ai un peu laissé tomber, par manque de temps et d'envie 02:10 <@mids> quelque chose d'assez lié : 02:11 <@mids> J'ai codé bankbot 02:11 <@mids> une autre application utile pour IIP :) 02:11 < nym> salut 02:11 <@nop> bienvenue 02:11 < nym> le seul non-op ;) 02:11 <@nop> mids 02:11 <@nop> continue 02:11 -!- mode/#iip-dev [+o nym] by Chocolate 02:11 -!- mode/#iip-dev [+o nym] by mids 02:11 <@nym> désolé, je pensais que la réunion était demain 02:12 <@mids> mon dernier acte a été de porter la doc sous LaTeX, j'en reparlerai plus tard 02:12 <@mids> . 02:12 <@nop> k 02:12 <@nop> cs 02:12 <@codeshark> ok, comme mids, j'ai entendu parler d'iip sur freenet 02:12 <@codeshark> et j'en ai discuté avec nop :) 02:13 <@codeshark> ensuite j'ai fait notre script inform relaychecker, qui tient une liste des nœuds en cours d'exécution 02:13 <@codeshark> maintenant je travaille sur des trucs d'anonymail... 02:14 <@nop> au passage 02:14 <@nop> cs est responsable du « dynamic routing system », à savoir le serveur inform 02:14 <@nym> freenet est trop lent, donc je suis venu ici 02:15 <@codeshark> autre chose ? 02:15 <@codeshark> hmm, la doc 02:16 <@codeshark> j'ai créé une version Windows de notre doc (format .chm) 02:16 <@nop> oui 02:16 <@nop> qui devra être mise à jour une fois que cohesion aura terminé la doc 02:17 <@codeshark> j'ai aussi fait un essai pour le format DocBook 02:17 <@codeshark> mais on y reviendra plus tard 02:17 <@mids> et comment 02:17 <@codeshark> c'est tout pour l'instant 02:18 <@codeshark> chocolate ? 02:19 <@Chocolate> J'ai entendu parler d'IIP pour la première fois sur freenet par CofE 02:19 <@Chocolate> après avoir vu quelques annonces à ce sujet sur son freesite 02:19 <@Chocolate> j'ai décidé d'essayer 02:19 <@Chocolate> depuis, j'ai aidé sur diverses choses 02:20 <@Chocolate> faire tourner un relais (pré-crypto, le DH ne fonctionnait pas sur mon 486) 02:20 <@Chocolate> aider à déboguer la fuite de mémoire (en tuant l'ircd pendant environ 5 heures...) 02:21 <@Chocolate> ma première contribution de code principale à IIP a été d'aider mids avec Trent 02:21 <@nop> cool 02:21 <@nop> n'oublie pas hydrabot 02:21 <@nop> ou eyek0n 02:21 <@Chocolate> ah oui c'est vrai 02:22 <@Chocolate> hydrabot est né du désir de pouvoir voir ce qui se passait sur #freenet sur OPN 02:22 <@Chocolate> malheureusement le bot a succombé à un excès de flexibilité 02:23 <@nop> et puis est arrivé eyek0n 02:23 <@nop> :) 02:23 <@Chocolate> oui, eyek0n est un changate modifié, bidouillé pour remplir le rôle que HydraBot était censé tenir 02:25 <@Chocolate> Je maintiens aussi un ensemble divers de scripts xchat et autres pour IIP, certains donnés, d'autres de moi 02:25 <@Chocolate> mon travail actuel porte sur ThreadChat, un système de type BBS/forums en temps réel au-dessus d'IRC 02:25 <@Chocolate> . 02:25 <@nop> cool 02:26 <@nop> ok 02:26 <@nop> c'est tout ? 02:26 <@mids> ardvark vient d'arriver, il n'est pas développeur, mais un utilisateur zeroday... il n'a pas le droit de se présenter sinon ça va prendre trop de temps 02:26 <@mids> peut-être un petit mot rapide pour nym ? 02:26 <@nop> ok 02:27 <@nop> nym : présentation développeur 02:28 <@nop> ok 02:28 <@nop> je vais le dire 02:28 <@nop> il semble être parti quelque part 02:28 <@mids> vas-y 02:28 <@nop> il nous rejoint en tant que développeur web du site de freenetprojects 02:29 <@nop> et nous espérons qu'il pourra nous relooker pour nous donner une portée plus globale pour les projets IRC/Internet anonymes 02:29 <@nop> open == hoping 02:29 <@nop> il se concentrera sur un design plus léger avec des communiqués de presse etc. 02:29 <@nop> cela nous donne moins un air de hobby et davantage celui d'une équipe de développeurs sérieuse 02:30 <@nop> même si vous ne pouvez pas nous voir 02:30 <@nop> :) 02:30 <@nop> hehe 02:30 <@mids> :) 02:30 <@nop> ok 02:30 <@nop> liste de l'ordre du jour 02:30 <@nop> s'il vous plaît 02:30 <@mids> - Site web (nym) 02:30 <@mids> - Feuille de route des versions 02:30 <@mids> - Documentation (cohesion, codeshark, mids) 02:30 <@mids> - Tour de questions 02:31 <@Chocolate> on ne peut pas faire le site maintenant si nym n'est pas là 02:31 <@nop> ok parlons du site web quand nym sera réveillé 02:31 <@nop> donc Feuille de route des versions 02:31 <@mids> . 02:31 <@nop> notre première priorité ici est rc2 02:31 <@nop> C'est pour tester les changements et fonctionnalités ajoutées et amortir d'éventuels changements réseau qui pourraient survenir avant la 1.1 02:32 <@nym> salut 02:32 <@nym> je suis là 02:32 <@nop> ok 02:32 <@nop> site web 02:32 <@nop> s'il te plaît 02:32 <@nop> puis on reviendra 02:33 <@nop> à la feuille de route 02:33 <@nym> eh bien le site avance, même si je pensais avoir un jour de plus pour vous fournir quelque chose 02:33 <@nop> as-tu des captures d'écran ? 02:33 <@nym> pas sous la main 02:33 <@nop> hmm mids 02:34 <@mids> http://mids.student.utwente.nl/~mids/draft2.jpg 02:34 <@nop> as-tu draft2 ? 02:34 <@nop> ok 02:34 <@nop> ça donnera une idée aux gens 02:34 <@nop> c'est plus ancien 02:34 <@nop> mais c'est ce qu'on a 02:34 <@nym> ok, eh bien j'ai besoin de savoir à quelle version cela va correspondre 02:34 <@nop> la version actuelle 02:34 <@nop> et nous pourrons modifier facilement 02:34 <@mids> nop : actuelle comme rc2 ? 02:35 <@nop> actuelle dès que nous pourrons avoir quelque chose 02:35 <@nym> je pensais que vous aviez une grosse version en vue 02:35 <@nop> donc se concentrer sur iip 1.1 rc1 02:35 <@mids> :) 02:35 <@nop> oui 02:35 <@nop> mais 02:35 <@nop> il faut qu'on ait quelque chose 02:35 <@nop> autre que ce qu'on a 02:35 <@nop> quelque chose avec un modèle facilement modifiable 02:35 <@mids> nous voulons aussi faire bêta-tester le site, comme pour les RC 02:35 <@nop> pour qu'il puisse être préparé pour les versions 02:35 <@mids> afin qu'on puisse faire « grand » sur la 1.1 02:35 <@nop> versions 02:35 <@nop> ok 02:35 <@nop> site bêta-testé 02:35 <@nym> oui, mais quelles versions arrivent, et quand ? 02:36 <@nop> rc 2 02:36 <@nop> arrive 02:36 <@nop> cohesion travaille sur la doc 02:36 <@nop> cs c'est facile pour toi de faire .chm correct ? 02:36 <@nym> aucune idée de ce que c'est 02:36 <@codeshark> nop : on devra parler de la doc plus tard :) 02:36 <@nop> ok 02:36 <@Chocolate> on est sur la feuille de route des versions maintenant ou on est toujours sur le site ? 02:36 <@nop> site web 02:36 <@nop> on est revenu en arrière 02:36 <@nop> parce que nym est réveillé ;) 02:36 <@nym> aye 02:37 <@nop> concentrons-nous sur mettre quelque chose en ligne 02:37 <@nop> ensuite on pourra se concentrer sur la version 02:37 <@nym> hmm d'accord 02:37 <@nym> bon, je vais lancer quelque chose 02:37 <@nop> nous voudrions que ce soit modifiable 02:37 <@nop> c'est clé 02:37 <@nop> donc basé sur un modèle 02:38 <@mids> nym : peux-tu citer les changements entre le brouillon et l'actuel ? 02:38 <@nym> euh 02:38 <@nop> euh, sur l'actuel je n'en ai aucune idée 02:38 <@nop> lui peut-être 02:38 <@nop> j'ai vu n : et répondu 02:38 <@nop> ma faute 02:39  * nop va se taire maintenant 02:39 <@nym> d'accord.. 02:39 <@nym> eh bien beaucoup 02:39 <@nym> changements de polices 02:39 <@nym> ombres portées 02:39 <@nym> le logo est différent (invisiblenet.net/iip/) 02:40 <@nym> meilleur logo crunchbox 02:40 <@mids> super 02:40 <@nym> nous n'avons pas de version Mac, je l'ai donc retirée 02:41 <@nym> j'ai aussi abandonné tout ce qui concernait invisible im parce que ça n'arrivera pas 02:41 <@nop> pas sous ce titre-là 02:41 <@nop> non 02:41 <@nym> c'est source de confusion 02:41 <@nop> IIP est simple et a du sens 02:41 <@mids> question : qu'en est-il de FreeBSD & OpenBSD ? c'est la même version que sous Linux 02:41 <@nop> concentrons-nous sur le présent pour ça 02:42 <@nop> oui 02:42 <@nop> mids, c'est ça 02:42 <@mids> les utilisateurs FreeBSD seront offensés s'ils doivent cliquer sur un Tux 02:42 <@nop> hmm 02:42 <@nop> bon point 02:42 <@nym> je m'inquiète quand même du marché de niche 02:42 <@nop> on peut avoir peut-être un Tux et un diable en train de baiser ;) 02:42 <@nop> hehe 02:43 <@nym> eh bien nous offrirons les sources 02:43 <@nym> FreeBSD n'a pas besoin d'un logo 02:43  * nop raconte trop souvent de mauvaises blagues 02:43 <@nop> souvent 02:43 <@nop> ok 02:43 <@nop> alors quand pouvons-nous avoir un nouveau brouillon 02:43 <@nop> donne-nous une date solide 02:43 <@nop> GMT 02:43 <@mids> :) 02:44 <@nym> eh bien je peux promettre des avancées d'ici la prochaine réunion 02:44 <@nym> mais je suis au milieu d'un gros contrat en ce moment 02:44 <@nop> de quelle ampleur, quelque chose qu'on puisse mettre en ligne ? 02:44 <@nym> eh bien non 02:44 <@nop> hmm 02:44 <@codeshark> nop : de toute façon il vaut mieux attendre que ce soit complet 02:45 <@nym> pareil 02:45 <@mids> codeshark : l'apparence actuelle est affreuse 02:45 <@nop> compris codeshark : je me disais qu'on pourrait peut-être rafraîchir l'apparence actuelle 02:45 <@mids> Je propose de revenir à l'ancien look 02:45 <@nop> il faut un style plus léger 02:45 <@mids> jusqu'à ce que le site soit fait 02:46 <@nop> on pourrait faire ça, à moins que nym puisse peut-être sortir un look légèrement plus léger 02:46 <@nop> avec un bouton de don et juste une page d'intro 02:46 <@nym> pour quoi ? 02:46 <@nop> pour le site, au lieu du « en construction » qu'on a maintenant 02:46 <@nop> peut-être quelque chose qui donne plus une intro et permette de télécharger le logiciel d'emblée 02:47 <@Chocolate> eh bien l'ancien site est lié 02:47 <@nop> puis les envoyer vers le site derrière 02:47 <@codeshark> nop : il suffit de rendre l'ancienne page plus facile à trouver 02:47 <@codeshark> mets le lien un peu plus haut 02:47 <@nop> ok 02:47 <@nym> eh bien modifiez ça si nécessaire 02:47 <@nop> ok 02:47 <@nop> on va trouver quelque chose 02:47 <@mids> k 02:47 <@nym> je vais continuer à travailler sur la grande version 02:47 <@nop> peux-tu nous donner un brouillon pour vendredi ? 02:48 <@nym> très probablement 02:48 <@nop> ok 02:48 <@codeshark> mais gardez la page d'intro jusqu'à ce que le nouveau site soit complet 02:48 <@mids> une capture d'écran suffit 02:48 <@nop> merci 02:48 <@nop> oui 02:48 <@nop> capture d'écran/brouillon 02:48 <@nop> c'est pareil pour moi 02:48 <@nym> j'ai tout sur mon portable maintenant.. 02:48 <@nym> ça ne devrait pas être un problème 02:48 <@nop> ok 02:49 <@nop> partie suivante 02:49 <@nop> retour à la feuille de route des versions 02:49 <@mids> quelles sont les limites actuelles pour faire RC2 ? 02:49 <@codeshark> qu'est-ce qui manque à part la doc ? 02:49 <@nop> RC2, comme indiqué plus tôt, est conçu pour éliminer tous les bugs et s'ajuster aux changements pour la version finale 1.1 02:49 <@nop> c'est tout 02:49 <@nop> il faut la doc 02:49 <@nop> et un nouveau .chm 02:49 <@nop> et cs 02:49 <@nop> assure-toi qu'on n'inclut pas .ini ou listen.ref cette fois 02:49 <@nop> :) 02:49 <@codeshark> bien sûr :) 02:50 <@codeshark> a été supprimé 02:50 <@nop> ok 02:50 <@nop> aussi 02:50 <@nop> cs 02:50 <@nop> à l'avenir 02:50 <@nop> à mesure que les gens passent 02:50 <@nop> à rc2 02:50 <@nop> on peut attendre une semaine 02:50 <@nop> mais après ça j'ai besoin que tu ajoutes closedelay: infront of the networkprotocol = closedelay:etc 02:50 <@nop> c'est une fonctionnalité clé 02:50 <@nop> qui était demandée 02:51 <@codeshark> ok 02:51 <@nop> cela indique au réseau de conserver l'utilisateur même s'il tombe pendant 15 à 45 secondes 02:51 <@mids> (closedelays fait que votre connexion reste ouverte un petit moment si votre client ou votre nœud se déconnecte) 02:51 <@mids> (rendant plus difficile de vous tracer jusqu'à votre IP) 02:51 <@nop> oui 02:51 <@codeshark> est-ce que cela cassera complètement les clients rc-1 ? 02:51 <@Chocolate> peut-on se reconnecter à la connexion maintenue ? 02:51 <@nop> si on attend une semaine 02:52 <@nop> la plupart des gens devraient avoir mis à jour 02:52 <@codeshark> j'attendrais un peu plus d'une semaine 02:52 <@nop> ok 02:52 <@nop> peut-être 2 02:52 <@nop> car le côté réseau l'aura 02:52 <@nop> ça vous aidera quand même 02:52 <@nop> mais lorsque rc2 sera partout 02:52 <@nop> tout le réseau aidera à soutenir votre présence retardée 02:53 <@nop> merci d'envoyer un ! maintenant si vous êtes prêts à pré-tester avant que nous publiions officiellement rc2 02:53 <@nop> pour s'assurer que tout se passe bien 02:53 <@mids> ! 02:53 <@codeshark> !Je dois le faire de toute façon ;) 02:53 <@nop> hehe 02:53 <@nop> quelqu'un d'autre ? 02:54 <@codeshark> dites-moi si vous êtes prêts pour rc-2 et je préparerai l'installeur Windows et le tgz pour *nix 02:54 <@nop> irc n'est de toute façon pas idéal pour ça 02:54 <@codeshark> tu as mon e-mail de pager ? 02:54 <@nop> ok, ça devrait être prêt pour vendredi, mais je veux vraiment que la doc soit mise à jour 02:54 <@nop> non je ne l'ai pas 02:54 <@Chocolate> ! 02:54 <@nop> merci de l'envoyer en privé 02:55 <@codeshark> bien sûr 02:55 <@nop> c'est un canal enregistré publiquement 02:55 <@nop> vous avez tous le mien, je suppose 02:55 <@Chocolate> celui qui est seulement sortant ? 02:56 <@nop> hehe 02:56 <@nop> ok, pour répondre à la question de cs 02:57 <@nop> closedelay - il faut attendre au moins 2 semaines 02:57 <@nop> et le promouvoir suffisamment 02:57 <@nop> pour que les gens mettent à jour 02:57 <@nop> le défi est 02:57 <@nop> de s'assurer que les utilisateurs de relais peuvent simplement mettre à jour 02:57 <@nop> sans refaire le système de relais 02:57 <@nop> ça devrait être trivial 02:57 <@nop> mais il est nécessaire de s'assurer que c'est bien fait 02:57 <@nop> choc 02:57 <@nop> ta question sur la reconnexion à la connexion help 02:57 <@nop> peux-tu développer 02:57 <@nop> held 02:57 <@nop> pas help 02:58 -!- mode/#iip-dev [+o UserX] by mids 02:58 <@nop> bienvenue userx 02:58 <@UserX> salut 02:58 <@nop> peux-tu réafficher la liste de l'ordre du jour pour userx 02:58 <@nop> s'il te plaît 02:58 <@mids> - Accueil (nop) 02:58 <@mids> - Statut des développeurs / projets (nop) 02:58 <@mids> - Site web (nym) 02:58 <@mids> - Feuille de route des versions 02:58 <@mids> - Documentation (cohesion, codeshark, mids) 02:59 <@mids> - Tour de questions 02:59 <@nop> nous en sommes à la feuille de route des versions 02:59 <@Chocolate> le closedelay maintient la connexion ouverte après que l'utilisateur tombe suite à un changement d'IP, ou une panne réseau (IP) 02:59 <@nop> oui 02:59 <@Chocolate> peut-on se reconnecter à cette connexion help ? 02:59 <@nop> non 02:59 <@nop> c'est juste pour aider à prévenir l'analyse de trafic 02:59 <@Chocolate> ok, super 02:59 <@nop> mais il y a une autre fonctionnalité majeure qui marche 02:59 <@Chocolate> je suppose que c'est help pendant un temps aléatoire ? 02:59 <@mids> s/help/held/ 03:00 <@codeshark> nop : as-tu inclus la fonctionnalité qui essaie un autre relais si le premier ne marche pas ? 03:00 <@Chocolate> s/help/held/ 03:00 <@nop> il réessaiera (par défaut 5 essais) (temps aléatoire oui) lors de la connexion aux nœuds du réseau, pour éviter d'être déconnecté chaque fois qu'un relais ne fonctionne pas 03:00 <@codeshark> ok, cool 03:00 <@nop> codeshark vois ci-dessus, oui 03:00 <@mids> wow, cool 03:00 <@nop> cela ne vous aide pas si un relais tombe en panne alors que vous y êtes déjà connecté 03:01 <@nop> c'est ce que fait closedelay, en revanche 03:01 <@nop> ça vous fait marquer un léger arrêt visuellement 03:01 <@codeshark> au fait : on devrait arrêter d'ajouter des fonctionnalités maintenant 03:01 <@nop> c'est déjà arrêté 03:01 <@nop> :) 03:01 <@codeshark> :) 03:01 <@nop> rc2 dans cvs est tagué je crois, n'est-ce pas userx ? 03:01 <@UserX> ce n'est pas encore tagué 03:01 <@codeshark> nop : non seulement pour rc-2 mais aussi pour 1.1 03:01 <@nop> correct 03:02 <@nop> rc2 sert juste à tester les fonctionnalités et changements déjà arrêtés 03:02 <@nop> et changements 03:02 <@nop> aussi cs 03:02 <@nop> assure-toi que nous avons un changelog correct 03:02 <@nop> je t'ai envoyé cette liste 03:02 <@codeshark> hmm 03:02 <@codeshark> email ? 03:02 <@nop> les changements et fonctionnalités 03:02 <@nop> oui 03:02 <@nop> je t'ai mis en copie ainsi que cohesion 03:02 <@Chocolate> y aurait-il un moyen de vérifier qu'un relais a été ajouté à la liste de vérification ? 03:02 <@nop> UserX - nous couvrons la feuille de route des versions, voudrais-tu ajouter quelque chose 03:02 <@codeshark> k, reçu 03:03 <@Chocolate> par exemple je n'ai aucune idée si mon relais n'est pas sur la liste publique parce qu'il n'a pas inform correctement, ou parce qu'il est trop peu fiable 03:03 <@nop> choc c'est très probablement non 03:03 <@nop> mais c'est ok 03:03 <@nop> on te pardonne 03:03 <@nop> :) 03:04 <@codeshark> hmm, je pense que je devrais ajouter une page où tu peux obtenir des infos sur tes relais 03:04 <@mids> La question de Chocolate est souvent posée 03:04 <@codeshark> « you relays » = « your relay » 03:04 <@nop> et tu ne penses pas que ça compromettrait quoi que ce soit 03:05 <@Chocolate> faire venir la requête de l'IP qu'aurait le relais en question ? 03:05 <@codeshark> je ne montrerai pas trop d'infos 03:05 <@codeshark> et je dois garder aussi les relais supprimés 03:05 <@codeshark> juste les marquer comme supprimés 03:05 <@nop> spoofing 03:05 <@nop> UserX - on dirait que c'est non 03:05 <@nop> hehe 03:06 <@codeshark> nop : les connexions tcp/ip ne peuvent pas être usurpées facilement 03:06 <@nop> facilement, mais elles peuvent l'être 03:06 <@codeshark> sauf si tu es quelque part entre le relais et moi 03:06 <@mids> c'est une chose php, n'est-ce pas ? (pas du isproxy) 03:06 <@codeshark> oui 03:06 <@nop> liste de l'ordre du jour s'il te plaît 03:07 <@mids> - Accueil (nop) 03:07 <@mids> - Statut des développeurs / projets (nop) 03:07 <@mids> - Site web (nym) 03:07 <@mids> - Feuille de route des versions 03:07 <@mids> - Documentation (cohesion, codeshark, mids) 03:07 <@mids> - Tour de questions 03:07 <@codeshark> je montrerai juste un petit message d'état (« votre nœud est sur la liste publique », « votre nœud a été supprimé parce qu'il était trop souvent hors ligne... » 03:07 <@nop> ok 03:07 <@nop> cs c'est très bien 03:07 <@nop> d'autres questions sur la feuille de route des versions 03:07 <@mids> . 03:07 <@nop> ok partie suivante 03:07 <@nop> documentation 03:07 <@mids> je fais l'intro 03:07 <@nop> k 03:08 <@mids> cohesion est le responsable de la documentation 03:08 <@mids> mais il n'est pas là 03:08 <@mids> codeshark et moi y travaillons tous les deux 03:08 <@mids> codeshark a fait du .chm (aide Windows) et DocBook 03:08 <@mids> et va en parler 03:08 <@mids> j'ai fait une version LaTeX, et je vais expliquer ça 03:08 <@mids> pourquoi 2 systèmes ? 03:08 <@mids> DocBook prenait du temps, et je devenais impatient 03:09 <@mids> Je savais qu'une version devait arriver bientôt, donc on avait besoin de doc 03:09 <@mids> je n'ai aucune rancune envers codeshark ou quoi que ce soit :) 03:09 <@codeshark> :) 03:09 <@mids> codeshark, peux-tu nous parler de DocBook ? avantages, inconvénients et statut ? 03:09 <@nop> notez aussi 03:09 <@codeshark> ok 03:09 <@nop> que cs était en train de déménager 03:10 <@codeshark> avantages : DocBook utilise XML ; il peut générer différents formats de sortie : pdf, html et « CHM » 03:10 <@codeshark> inconvénients : ce n'est pas si facile à apprendre. Je pense que je suis le seul à y avoir écrit quelques pages d'aide pour l'instant :( 03:10 <@mids> hé, j'ai porté trent ! 03:11 <@codeshark> entièrement ? 03:11 <@codeshark> cool 03:12 <@codeshark> autre chose à propos du DocBook que nous utilisons : c'est repris de phphelp 03:12 <@codeshark> donc nous avons tous les outils/modèles pour les différents formats de sortie 03:12 <@mids> http://cvs.php.net/cvs.php/phpdoc 03:12 <@mids> ils ont fait le lien CHM avec l'outil de fabrication CHM de M$ 03:13 <@codeshark> ça a été testé. Ça marche. J'ai converti quelques chapitres de la doc en DocBook 03:13 <@codeshark> à propos de CHM : pourquoi CHM ? 03:14 <@mids> les formats propriétaires, c'est cool ? :) 03:14 <@codeshark> non :) 03:14 <@codeshark> c'est le format d'aide par défaut sous Windows. Il prend en charge la recherche par mot-clé, la recherche plein texte et offre un joli regroupement des chapitres d'aide 03:15 <@codeshark> Il vous permet d'ajouter des bitmaps dans l'aide (voir iip.chm) 03:15 <@nop> également très pratique pour l'option d'aide IIP dans la zone de notification 03:15 <@codeshark> au fait : mids, il existe aussi une visionneuse CHM pour *nix 03:15 <@mids> bien sûr 03:16 <@mids> fini ? 03:16 <@codeshark> oui 03:16 <@mids> d'accord, LaTeX est un système bien plus ancien que DocBook 03:17 <@mids> avantages : il est bien connu dans le monde académique, il n'utilise pas XML, il prend en charge différentes sorties : ps, dvi, pdf, html, txt. et je le connais 03:17 <@mids> inconvénients : il n'utilise pas XML, il n'est pas très facile à apprendre, pas de support .CHM natif 03:17 <@nop> interruption 03:17 <@nop> très rapide 03:17 <@mids> j'ai converti toute la doc v1.1.2-pre9 03:17 <@nop> ok 03:18 <@nop> pour le pdf je remarque le logo casper 03:18 <@nop> peut-on le remplacer par le logo de nym 03:18 <@nop> pour des raisons de droit d'auteur 03:18 <@mids> bien sûr 03:18 <@nop> et en bas 03:18 <@nop> je vous enverrai un logo powered by InvisibleNet 03:18 <@nop> c'est nous 03:18 <@nop> logo 03:18 <@nop> à mettre en bas de page 03:18 <@nop> :) 03:18 <@codeshark> nop : le pdf existant est juste un test de toute façon 03:18 <@nop> oui 03:18 <@nop> je comprends 03:18 <@nop> je le demande juste 03:18 <@codeshark> il n'utilise ni DocBook ni LaTeX 03:19 <@nop> k 03:19 <@nop> bon, de toute façon 03:19 <@nop> j'en déduis que c'est oui 03:19 <@codeshark> oui 03:19 <@nop> cool 03:20 <@mids> J'ai converti toute la doc v1.1.2-pre9 ; elle est sur http://mids.student.utwente.nl/~mids/docdemo/ 03:20 <@mids> jetez un œil 03:20 <@mids> Il y a les fichiers source *.tex 03:20 <@mids> le Makefile 03:20 <@mids> et toutes les sorties... pdf, ps, dvi, txt, html et bightml 03:20 <@nop> mids 03:20 <@nop> tu as aussi un compte SourceForge 03:20 <@mids> à propos de chm : pourquoi chm c'est nul ? 03:20 <@nop> tu as les droits pour créer des répertoires sur le site web 03:20 <@nop> afin qu'elles puissent y être aussi 03:20 <@mids> nop : je sais 03:20 <@nop> ok 03:20 <@nop> cool 03:21 <@mids> chm c'est nul parce que c'est un format propriétaire Microsoft 03:21 <@mids> il n'y a pas de bons outils open source pour ça 03:21 <@codeshark> nop : ce ne sont que des expériences pour l'instant. c'est pourquoi elles ne sont pas sur le serveur sf 03:21 <@mids> la visionneuse chm pour *nix n'est qu'un extracteur difficile à utiliser 03:21 <@mids> personne n'utilise les fichiers d'aide Windows de toute façon 03:21 <@nop> ok 03:21 <@mids> :) 03:21 <@codeshark> hehe ) 03:21 <@codeshark> :) 03:21 <@nop> mids 03:21 <@nop> c'est utile pour les utilisateurs win32 03:22 <@nop> et je dis qu'on peut l'utiliser pour l'option d'aide dans la zone de notification 03:22 <@mids> tu peux aussi mettre le fichier pdf dans le répertoire IIP ou les html 03:22 <@nop> oui 03:22 <@mids> et lancer le navigateur depuis l'option de la zone de notification 03:22 <@nop> euh 03:22 <@nop> crois-moi, .chm rend bien sous Windows 03:22 <@codeshark> bien sûr, mais as-tu une liste des chapitres en html ? 03:22 <@nop> donc restons là-dessus pour win32 03:22 <@mids> je ne suis pas contre CHM pour IIP, je ne vais juste pas le faire 03:22 <@nop> cs s'en chargera 03:22 <@nop> pas d'inquiétude 03:22 <@codeshark> euhm 03:23 <@codeshark> je ne veux pas avoir 2 versions de la doc comme maintenant 03:23 <@nop> quoi ? 03:23 <@nop> euh 03:23 <@nop> on peut peut-être faire du chm une doc séparée 03:23 <@nop> :) 03:23 <@codeshark> c'est le cas actuellement 03:23 <@codeshark> chm et pdf sont séparés 03:23 <@nop> c'est tout ce que je dis 03:23 <@nop> re-bienvenue userx 03:23 <@codeshark> mais ce n'est pas comme ça que ça devrait être 03:23 <@codeshark> hein mis ? 03:23 <@codeshark> mids ? 03:23 <@mids> oui 03:24 <@codeshark> quelles sont les possibilités ? 03:24 <@nop> chm est un joli plus 03:24 <@codeshark> 1) utiliser DocBook,... 03:24 <@nop> un 03:24 <@nop> tout le monde n'a pas de visionneuse pdf 03:24 <@nop> chm est intégré pour win32 03:24 <@codeshark> 2) utiliser LaTeX et essayer de créer les chm à partir des html 03:24 <@codeshark> 3) synchroniser manuellement chm et html 03:24 <@codeshark> 4) abandonner la prise en charge chm 03:25 <@nop> croix sur 4 03:25 <@mids> 5) faire un chm léger avec seulement les fonctions de menu expliquées 03:25 <@nop> et j'espère croix sur 3 03:25 <@nop> oui 03:25 <@nop> c'est ce à quoi je pensais 03:25 <@nop> 5 03:25 <@mids> (manuellement) 03:25 <@nop> comme une page man 03:25 <@nop> :) 03:25 <@Chocolate> tout le monde sous win aura un navigateur web 03:25 <@mids> et le lier pour plus d'infos vers la doc complète en html, pdf, dvi, ps, peu importe 03:25 <@nop> ça semble bien 03:25 <@Chocolate> tu devrais pouvoir générer une page d'index depuis LaTeX/DocBook 03:25 <@codeshark> ok, je vais regarder ça 03:25 <@nop> ok 03:26 <@nop> c'est tout pour la doc ? 03:26 <@mids> non 03:26 <@nop> ok 03:26 <@nop> désolé 03:26 <@mids> il reste des morceaux de doc à écrire sur la partie unix 03:26 <@nop> continue 03:26 <@nop> aussi la page man 03:26 <@nop> est-ce terminé 03:26 <@mids> elle manque toujours dans l'actuelle, le travail de cohesion ne l'avait pas 03:26 <@nop> et faire un lien symbolique iip vers isproxy 03:26 <@nop> comme ça man iip 03:26 <@mids> la page man est dans le CVS depuis des semaines 03:26 <@nop> donnera man isproxy 03:26 <@mids> personne n'a commenté, donc je suppose qu'elle est parfaite 03:26 <@nop> ok 03:26 <@nop> bien 03:27 <@nop> UserX 03:27 <@nop> IIP, tel quel, va-t-il auto-installer les pages man 03:27 <@codeshark> nop : y a-t-il déjà « make install » ? 03:27 <@nop> il a peut-être des problèmes de connectivité 03:27 <@nop> oui 03:27 <@mids> sujet épineux 03:28 <@nop> l'inquiétude concerne la mise à jour des utilisateurs de nœuds relais 03:28 <@mids> l'emplacement des pages man dépend vraiment du système 03:28 <@nop> oui 03:28 <@ UserX> make install devrait installer la page man 03:28 <@codeshark> oui, ils doivent mettre à jour manuellement de rc1 à rc2 03:28 <@mids> configure en 1.2 réglera ça 03:28 <@nop> ok 03:29 -!- mode/#iip-dev [+o UserX] by mids 03:29 <@nop> userx ne s'est pas identifié - politique 03:29 <@nop> pas d'op à des utilisateurs non identifiés 03:29 <@nop> ok 03:29 <@nop> dit trop tard 03:29 <@mids> Le pseudo userx est enregistré et identifié 03:29 <@nop> :) 03:29 <@nop> je lag vraiment 03:29 <@mids> pas de problème 03:29 <@nop> ça m'indique toujours que ce n'est pas le cas 03:30 <@nop> ok 03:30 <@nop> continue 03:30 <@mids> j'ai terminé ma partie de la doc 03:30 <@nop> cs 03:30 <@nop> qu'entendais-tu par ils doivent mettre à jour manuellement 03:30 <@codeshark> hmm 03:30 <@codeshark> DocBook vs LaTeX ? ;) 03:30 <@mids> LaTeX court terme, DocBook long terme ? 03:31 <@codeshark> la sortie des deux formats est ok (sauf l'absence de support chm de LaTeX) 03:31 <@nop> je veux juste m'assurer que l'installeur voit déjà node.ref et listen.ref connus là-dedans 03:31 <@nop> ainsi que isproxy.ini 03:31 <@nop> cohesion doit s'occuper de la partie Unix 03:31 <@codeshark> nop : Windows ? 03:31 <@mids> note qu'on a aussi 2 traductions 03:31 <@nop> oui 03:31 <@nop> évidemment tant qu'on n'inclut pas notre propre isproxy.ini, node.ref ou listen.ref pour Unix 03:32 <@nop> ça devrait aller 03:32 <@nop> on voudra peut-être un encadré dans la doc à propos de la mise à niveau 03:32 <@nop> pour installer dans le même répertoire 03:32 <@nop> pour un nœud mis à niveau 03:32 <@nop> ou importer vos fichiers .ref et .ini 03:32 <@nop> etc. 03:32 <@nop> à discuter plus tard 03:32 <@mids> . 03:32 <@nop> liste de l'ordre du jour s'il te plaît 03:33 <@mids> - Accueil (nop) 03:33 <@mids> - Statut des développeurs / projets (nop) 03:33 <@mids> - Site web (nym) 03:33 <@mids> - Feuille de route des versions 03:33 <@mids> - Documentation (cohesion, codeshark, mids) 03:33 <@mids> - Tour de questions 03:33 <@nop> ok 03:33 <@nop> tour de questions 03:33 <@nop> des questions 03:33 <@codeshark> nop : je pense que je gère déjà la mise à niveau. mais je dois vérifier 03:33 <@nop> ok 03:33 <@mids> pourquoi tout le monde n'est pas là ? 03:33 <@nop> merci cs 03:33 <@codeshark> on l'a déjà regardé sur rc1 03:33 <@nop> réponse : la vraie vie 03:33 <@nop> :) 03:33 <@nop> ok 03:33 <@mids> cet horaire convient-il ou faut-il en trouver un meilleur ? 03:34 <@nop> pour l'instant ça ne se chevauche pas 03:34 <@mids> (ça a pris 1 h 30 maintenant_ 03:34 <@nop> eh bien 03:34 <@nop> c'est une première réunion 03:34 <@nop> donc je comprends pourquoi 03:34 <@nop> on fera mieux 03:34 <@codeshark> un peu plus tôt serait bien 03:34 <@nop> et plus court 03:34 <@nop> :) 03:34 <@codeshark> si possible 03:34 <@nop> le problème avec ça 03:34 <@mids> oui, s'il vous plaît 03:34 <@nop> hmm 03:34 <@nop> je ne peux pas beaucoup plus tôt 03:34 <@codeshark> il va bientôt être 4 h du matin :( 03:34 <@mids> 1 heure de moins, ce serait bien 03:34 <@codeshark> oui, en effet 03:35 <@nop> hmm 03:35 <@mids> d'autres questions ? 03:36 <@codeshark> mids : que fait cohesion en ce moment ? 03:36 <@nop> essayons comme ça un moment, et voyons si c'est praticable 03:36 <@codeshark> sur la doc ? 03:36 <@nop> je ne sais pas 03:36 <@mids> ne me demande pas 03:36 <@nop> il doit travailler sur contact 03:36 <@mids> au fait 1 yodel pour tout le monde présent à cette réunion 03:36 <@nop> merci 03:36 <@nop> :) 03:36 <@codeshark> hehe, merci mids :) 03:37 <@codeshark> au fait : en ce moment nous avons 4 systèmes pour créer des fichiers d'aide :( 03:37 <@nop> clôture 03:38 <@mids> je vais laisser le log tourner pendant quelques heures 03:38 <@mids> il est disponible à cette URL 03:38 <@nop> réunion levée, merci à tous les participants 03:38 <@nop> à la semaine prochaine 03:38 <@codeshark> même heure, même endroit ? 03:38 <@nop> oui 03:39 <@nop> merci à tous 03:39  * nop revient après ces messages 03:39  * codeshark va bientôt dormir 03:39 <@mids> bonne nuit 03:46 <@nop> bonne nuit 03:47 <+logger> Journal terminé --- Journal fermé Wed May 22 03:47:55 2002 </div>
