---
title: "Réunion des développeurs I2P, 9 septembre 2003"
date: 2003-09-09
author: "jrand0m"
description: "57e réunion des développeurs I2P portant sur les problèmes d’hébergement CVS, les mises à jour du service de nommage, l’état d’avancement du développement et les questions relatives à la spécification"
categories: ["meeting"]
---

<h2 id="quick-recap">Récapitulatif rapide</h2>

<p class="attendees-inline"><strong>Présents&nbsp;:</strong> Brownspider, co, jrand0m, mariesofie, mihi, shardy, w0rmus</p>

<h2 id="meeting-log">Journal de réunion</h2>

<div class="irc-log"> [22:57] <jrand0m> ok, bonsoir messieurs et mesdemoiselles [22:57] <jrand0m> ordre du jour : [22:57] <jrand0m> 0) bienvenue [22:57] <jrand0m> 1) cvs [22:57] <jrand0m> 4) service de nommage [22:58] <co> Tu as oublié 5) questions. [22:58] <jrand0m> 3) état du développement [22:58] <jrand0m> 2) questions sur les spécifications ? [22:58] <jrand0m> 5) autres questions ? [22:58] <jrand0m> oh merde, j'ai oublié de les reclasser. ok. ils sont numérotés de travers :) 0 == 0, 1 == 1, 4 == 2, 3 == 3, 2 == 4, 5 == 5 [22:59] <jrand0m> voyons si j'arrive à m'y retrouver au fur et à mesure... [22:59] <jrand0m> ok, 0) bienvenue [22:59] <shardy> vive les groupes de permutations ! [22:59] <jrand0m> bienvenue à la réunion 57 [22:59] <jrand0m> ouais, de toute façon, ce ne sont que des symboles [22:59] <w0rmus> trop bien, quoi de neuf ;0 [23:00] <w0rmus> je vais rejoindre le chœur des spectateurs [23:00] <jrand0m> 1) cvs est toujours en panne, après plus de 10 jours. on cherche un nouvel hébergeur. [23:00] <jrand0m> sf.net craint, et je n'ai aucune raison de croire que le nongnu de gnu soit meilleur. [23:00] <co> jrand0m: Pourquoi ne pas donner à cet hôte l'alias "cvs.invisiblenet.net" ? [23:00] <jrand0m> nop mène la charge pour trouver le nouvel hôte. [23:01] <jrand0m> bien sûr co, une fois qu'on aura le serveur [23:01] <shardy> de quoi avez-vous besoin pour un hôte ? [23:01] <jrand0m> shardy> une connexion réseau fiable, accès ssh/cvs. et un peu d'espace disque [23:01] <shardy> vous avez quelque chose en vue ? [23:01] <shardy> parce que sinon, je peux peut-être aider. [23:02] <jrand0m> génial ! je ne sais pas ce que nop a en vue, mais je lui demanderai de te contacter (à moins qu'il ne soit là maintenant ?) [23:02] * w0rmus tapote nop [23:03] <shardy> J'ai du SDSL professionnel 1,1. Il me faudrait trouver une machine. mais tant que vous n'utilisez pas des quantités dantesques de bande passante je pourrais probablement héberger le serveur. [23:03] <shardy> de combien d'espace disque auriez-vous besoin ? [23:03] <jrand0m> le dépôt fait actuellement ~ 6Mb. donc 50M devraient suffire pour la croissance pendant un bon moment [23:04] <shardy> oh. pfff. c'est rien. [23:04] <shardy> et la machine n'aurait pas besoin d'être super rapide ? [23:04] <shardy> vous ne feriez pas de grosses compilations dessus ? [23:04] <jrand0m> nan, un 286 ferait probablement l'affaire. [23:04] <jrand0m> non, strictement du checkin/checkout CVS [23:04] <jrand0m> (et diff, et log, etc. ;) [23:05] <jrand0m> "on est en Java, pas besoin de fermes de compilation" </fark> [23:05] *** Déconnexion : cohesion (class) [23:05] <w0rmus> les personnes soucieuses d'anonymat accèdent-elles à CVS via quelque chose comme JAP ? Je n'ai jamais utilisé CVS [23:05] <jrand0m> w0rmus> j'utilise cvs via une série privée de proxys ssh [23:05] <co> jrand0m: N'oublie pas qu'une implémentation en C ou C++ est probable à l'avenir. [23:06] <mihi> jap ne permet pas l'accès à cvs AFAIK :( [23:06] <w0rmus> tunnel SSH [23:06] <shardy> laisse-moi voir ce que je peux faire. quelqu'un a dit qu'il allait me donner un autre disque... si je peux en avoir un j'ai une machine que je peux monter. [23:06] <jrand0m> oh, bien sûr co. je ne pense simplement pas qu'on puisse exiger qu'un dépôt cvs soit aussi une ferme de compilation. [23:07] <jrand0m> génial shardy. si on peut faire quoi que ce soit, dis-le. [23:07] <co> jrand0m: Tu as raison. Ils devraient être séparés. [23:07] <shardy> ça marche. laisse-moi dégoter un disque, je devrais pouvoir en trouver un, et si c'est le cas j'hébergerais volontiers le cvs pour tout le monde. [23:07] <jrand0m> shardy++ [23:07] <w0rmus> youpi ;0 [23:07] <jrand0m> ok, 4) service de nommage [23:08] <jrand0m> co, ça avance ? [23:08] <co> Je suis encore en train d'écrire, mais j'aimerais en dire quelques mots. [23:08] <co> D'abord, pour répondre à une question de thecrypto lors de la dernière réunion, le NS ne fournit pas de notification indiquant qu'une personne est en ligne. [23:09] <co> Il indique simplement qu'on peut contacter une personne par certains moyens, comme AIM. [23:09] <co> Ensuite, côté client. [23:09] <co> Il y aura une API que les programmes pourront utiliser pour interroger des serveurs de nommage. [23:10] <co> Le mécanisme sous-jacent lira un fichier de configuration indiquant quels serveurs interroger, utilisera le réseau I2P pour obtenir les résultats, et renverra les résultats à l'appelant. [23:11] <co> Le mécanisme sous-jacent lira également l'adresse de destination pour contacter le router local depuis un fichier. [23:11] <jrand0m> le mécanisme de destination ? [23:11] <co> Je suis désolé, l'adresse de destination. [23:11] <jrand0m> ah 'k [23:12] <co> C'est tout pour l'instant. [23:12] <jrand0m> cool [23:12] <w0rmus> Je suis d'accord [23:12] <w0rmus> ;) [23:12] <jrand0m> une idée approximative des échéances pour différents jalons ? [23:13] <jrand0m> évidemment rien qu'on puisse te reprocher si ça change, je me demande juste [23:13] <co> Disons d'ici la fin de la semaine pour terminer la spécification et la publier, ainsi que l'API. [23:14] * mariesofie arrive en retard [23:14] <jrand0m> ah nice co [23:14] <co> Ensuite, je commencerai à l'implémenter. Je ne sais pas combien de temps ça prendra, toutefois. [23:14] <jrand0m> compréhensible [23:15] <jrand0m> quelqu'un d'autre a des questions/pensées sur le service de nommage ? [23:15] <jrand0m> ok, 3) état du développement [23:16] <jrand0m> le développement avance bien. [23:16] <jrand0m> côté Java, on est conforme à la spec et on implémente tous les messages et structures I2CP et I2NP [23:17] <jrand0m> l'architecture Java elle-même est fonctionnelle et je vais continuer à ajouter des stubs pour les différents sous-systèmes [23:17] <co> Tu l'as testé ? [23:17] <jrand0m> les messages & structures ? oui via le harnais TestData dans net.invisiblenet.i2p.data.test [23:17] <co> Je veux dire connecter deux ordinateurs différents avec I2P. [23:18] <jrand0m> oh, non, ça nécessite l'implémentation complète du sous-système de communication [23:18] <co> Je vois. [23:18] <jrand0m> d'abord je construis les différents sous-systèmes pour fonctionner en mode test, puis j'implémente les différents sous-systèmes pour qu'ils puissent fonctionner isolément [23:19] <jrand0m> on est probablement à 2 semaines d'un client envoyant un message à un client sur un router différent [23:19] * mariesofie applaudit [23:20] <jrand0m> il restera encore beaucoup de travail après ça avant l'alpha, mais c'est un progrès [23:21] <jrand0m> les specs datastructures et I2NP ont besoin d'une douzaine de petites modifications que j'ai accumulées pendant l'implémentation pour corriger des choses oubliées. ex. "datastructures p11, TunnelSigningPublic/PrivateKey should contain SIGNING Public/Private keys" et "i2np p15, TunnelCreateStatus - add hash of the replying RouterIdentity" [23:21] <shardy> mince. je dois vraiment me mettre aux specs. [23:22] <jrand0m> eh bien, elles seront bientôt hébergées sur ta machine, donc ce sera facile :) [23:22] <w0rmus> haha [23:22] <w0rmus> je n'ai pas fini les specs non plus [23:23] <mariesofie> j'ai imprimé les specs, je les ai lues tellement de fois qu'elles se sont usées et j'ai dû en imprimer une autre copie [23:23] <jrand0m> d'après des discussions que j'ai eues avec différentes personnes, j'ai trouvé que les specs ne sont pas top pour expliquer comment ça marche vraiment. elles couvrent à la fois le flou et les détails techniques, mais pas pourquoi ces détails répondent aux objectifs [23:23] <w0rmus> heh [23:23] <jrand0m> mdr mariesofie [23:23] <jrand0m> ok, c'est tout pour 3) état du développement [23:24] <jrand0m> passons à 2) questions sur les specs [23:24] <w0rmus> je suppose que je vais les lire au lieu de ce stupide calcul [23:24] <co> Je pense un peu à l'avenir. [23:24] <co> Les implémentations Python et C ou C++ devront avoir des données de messages lisibles par l'implémentation Java. [23:24] *** Déconnexion : mihi (EOF du client) [23:25] <jrand0m> exact, co [23:25] <co> Comment allez-vous faire ? [23:25] <jrand0m> la spec datastructures définit précisément les formats d'octets [23:25] <jrand0m> et tout est en big-endian et tous les nombres sont non signés [23:25] <mariesofie> vous visez quel niveau de connaissances techniques pour les specs ? quelqu'un avec des connaissances info correctes ? des étudiants en informatique niveau école d'ingénieurs ? [23:25] <co> Ah, d'accord. [23:25] *** mihi_ (~none@anon.iip) a rejoint le canal #iip-dev [23:26] <mariesofie> c.-à-d. quel est le public cible ? [23:26] *** mihi_ est maintenant connu sous le nom de mihi [23:26] <jrand0m> mariesofie> eh bien, ces specs ont été ciblées un peu au hasard. i2p_philosophy était le "ok, c'est quoi l'idée ?", mais le reste des specs visait les personnes intéressées par l'implémentation concrète du système [23:26] <jrand0m> il nous faut vraiment vraiment des docs intermédiaires [23:27] <mariesofie> je vois [23:27] <mariesofie> J'ai trouvé que la doc de l'API est très facile à comprendre et utile, mais ironiquement je me perds encore en lisant les specs I2NP en essayant de comprendre l'architecture de base [23:28] <mariesofie> c'est peut-être plus de ma faute que celle de la doc :) [23:28] <jrand0m> heh geek :) [23:29] <jrand0m> ok, d'autres questions sur les specs ? passons à 5) autres questions [23:29] <jrand0m> quelqu'un a d'autres questions ? c'est le dernier point de l'ordre du jour de la réunion [23:30] <w0rmus> je me demande où en est thecrypto avec achat [23:30] <jrand0m> ah, thecrypto est hors ligne pour les trois prochaines semaines environ [23:30] <mihi> qu'en est-il de la revue par les pairs ? [23:30] <w0rmus> ou atalk [23:30] <w0rmus> wow [23:30] <mihi> quelqu'un la relit ? [23:30] <mariesofie> je pensais que thecrypto avait 2 h par jour [23:31] <w0rmus> et je ne peux même pas voir le code qu'il a :( [23:31] <jrand0m> mihi> des documents ont été envoyés à diverses personnes pour relecture et, au fur et à mesure que les retours arrivent, ils seront pris en compte. [23:31] <jrand0m> w0rmus> tu as des questions sur ATalk ? [23:32] <shardy> Je la relirai dès que j'aurai du temps :) [23:32] <mihi> je voulais dire, est-ce qu'il y a eu des retours jusqu'à présent [23:32] <w0rmus> je suppose que non [23:32] <mihi> s/nowß/now?/ [23:32] <jrand0m> mihi> principalement sous forme de discussions et de clarifications [23:32] <jrand0m> génial shardy :) [23:33] <Brownspider> joyeux anniversaire google [23:33] <jrand0m> mariesofie> oui, mais ce n'est même pas assez de temps pour qu'il d/l la doc du langage Java et continue le dev :/ [23:33] <w0rmus> ahaha wtf [23:35] <jrand0m> ok, d'autres questions / idées ? [23:35] <w0rmus> je suppose que je devrais mentionner que je n'ai jamais codé en dehors de l'école [23:35] <w0rmus> mais il faut bien commencer quelque part [23:35] <jrand0m> c'est le bon moment pour commencer :) [23:35] <jrand0m> clair [23:35] <w0rmus> ;0 [23:35] <mariesofie> j'ai des questions sur l'API, mais pas encore, dans un jour ou deux quand j'aurai pu l'essayer un peu plus [23:35] <w0rmus> j'ai fait environ 2 ans de Java [23:36] <jrand0m> ok cool mariesofie, envoie juste un msg à la liste ou envoie-moi un message ici quand tu veux [23:37] <co> mariesofie: As-tu lu la discussion sur la liste de diffusion iip-dev ? [23:37] <w0rmus> où est-elle archivée ? [23:37] <jrand0m> http://news.gmane.org/thread.php?group=gmane.comp.security.invisiblenet.iip.devel [23:37] <jrand0m> (trafic assez faible en ce moment) [23:38] <Brownspider> jrand0m veut que tu codes quelque chose qui ne peut pas exister logiquement, pour déchirer le monde, pour mettre fin au règne de dieu. [23:38] <shardy> mes services tiennent toujours si vous avez besoin qu'on écrive ou débugue des cœurs crypto ou assimilés. [23:39] *** M123456789 (~no@anon.iip) a rejoint le canal #iip-dev [23:39] <co> Brownspider: hein ? [23:39] <Brownspider> co, c'était sur son freesite, laisse tomber [23:40] <jrand0m> super shardy, j'ai le sentiment qu'on va en avoir besoin une fois que les routers seront opérationnels, et surtout quand on remettra les APIs C/Python en conformité avec la spec [23:40] <mariesofie> co> je n'ai lu qu'à rebours jusqu'au numéro #52 à peu près [23:42] <jrand0m> ok. des derniers mots (alors que je regarde le *baf*er...) [23:43] *** mihi_backup_ (~none@anon.iip) a rejoint le canal #iip-dev [23:43] *** Déconnexion : mihi_backup (EOF du client) [23:43] *** mihi_backup_ est maintenant connu sous le nom de mihi_backup [23:43] <jrand0m> ok super. la semaine prochaine, même bat-heure, même bat-lieu. [23:44] * jrand0m *baf* met fin à la réunion </div>

</div>

