---
title: "Réunion des développeurs I2P"
date: 2003-01-07
author: "nop"
description: "Réunion de développement d'I2P portant sur les mises à jour du projet et des discussions techniques"
categories: ["meeting"]
---

(Avec l'aimable autorisation de la wayback machine http://www.archive.org/)

## Bref récapitulatif

<p class="attendees-inline"><strong>Présents:</strong> chscrtr, mids, mrflibble, nemesis, Neo, nop, Nostradumbass</p>

## Journal de réunion

<div class="irc-log"> --- Sujet pour #iip-dev : Réunion IIP - fichiers journaux: http://mids.student.utwente.nl/~mids/iip/ <nemesis> nop, pas de réunion aujourd'hui ? <nop> si <nop> désolé <nop> ok <nop> bienvenue <nemesis> salut nop ;) <nop> salut <nop> ordre du jour <nop> 1) bienvenue <nemesis> qu'est-ce qui se passe ? tout le monde dort ? <nop> 2) Bonne année <nop> 3) Joyeuses fêtes <chscrtr> salut, bonne année <nop> 4) IIP <nemesis> héhé, bonne année à toi aussi <mrflibble> bonne année ! :) <nop> 5) concours de logo IIP <nop> 6) CryptoCon <nop> 4) IIP <nop> ok IIP <nop> c'est un peu au point mort à cause des fêtes <nop> mais je pense qu'on va reprendre <nop> tout rapport de bogue, merci d'envoyer à iip@invisiblenet.net <nop> ok <nop> 5) concours de logo IIP <nop> nous allons mettre quelque chose sur notre site à propos des règles, etc. <nop> et afficher les dessins que nous avons pour l'instant <nop> merci de donner un coup de main si vous pouvez <nop> obtenez un t-shirt gratuit avec votre logo dessus <nop> 6) CryptoCon <mrflibble> cool <nop> nous essayons de constituer un comité de programme et de faire un peu de planification organisationnelle pour janvier 2004 afin que CryptoCon ait lieu <nop> rejoignez #cryptocon pour toute aide, etc. <nop> bref, c'est à peu près tout <nop> des questions ? <nop> des questions ? <nop> ;) <mrflibble> non <nop> ok <nop> réunion ajournée <Neo> non <Neo> merci. :) <mrflibble> pas de souci <mrflibble> oh, une chose <mrflibble> à propos de cryptocon <mrflibble> y a-t-il une raison particulière d'organiser la vôtre/votre propre ? <mrflibble> il y a des confs crypto générales où vous pourriez soumettre des trucs <nop> eh bien <nop> nous voulons attirer des entreprises pour qu'elles rencontrent des cipherpunks <nop> et promouvoir la cryptographie davantage qu'actuellement <nop> ce sera différent <mids> fsck <mrflibble> compris <nop> raté <nop> ;) <mids> désolé tout le monde :) <mrflibble> ça fera juste beaucoup de travail pour vous tous <mids> est-ce que ça vaut encore la peine d'amener le logger ici ? <mrflibble> lol <nemesis> héhé <nop> eh bien mrflibble je ne pense pas que ce sera --- Journal ouvert Wed Jan 08 00:14:47 2003 00:14 -!- Sujet pour #iip-dev: Réunion IIP - fichiers journaux: http://mids.student.utwente.nl/~mids/iip/ 00:14 [Utilisateurs #iip-dev] 00:14 [ chscrtr] [ logger] [ mrflibble] [ Neo] [ Nostradumbass] [ w    ] 00:14 [ co     ] [ mids  ] [ nemesis  ] [ nop] [ UserX        ] [ wilde] 00:14 -!- Irssi: #iip-dev: Total de 12 pseudos [0 ops, 0 halfops, 0 voices, 12 normaux] 00:15 < nop> nous avons un an pour planifier 00:15 < mrflibble> vrai 00:15 -!- Irssi: La synchronisation de la jonction à #iip-dev a pris 43 s 00:16 < nop> en plus, nous devons lever des fonds 00:16 < nop> et ça pourrait aider 00:16 < nop> vu que personne n'aime faire des dons 00:16 < nop> ;) 00:16 < chscrtr> erreur - moins d'un an 00:16 < nemesis> hm... nop, tu utilises knoppix en ce moment, non ? 00:17 < mrflibble> je vois 00:17 < nop> suse en ce moment 00:17 < mrflibble> tu devras peut-être faire beaucoup de pub pour obtenir des sponsors 00:17 < mrflibble> ce qui coûtera 00:18 < nemesis> penses-tu que iip est suffisamment important/stable pour le montrer au monde ? 00:18 < chscrtr> pas tant que ça, les RP peuvent être bon marché 00:18 < nop> nemesis je ne pense pas que je le montre au monde entier 00:19 < mrflibble> hmm, j'espère 00:19 < nop> C'est une conférence, concept distinct 00:19 < mids> ok, lizzy__ a soulevé le point que le temps d'inactivité pourrait révéler trop d'informations 00:19 < nemesis> héhé 00:19 < nop> oui, c'est le cas 00:19 < mids> donc il/elle a suggéré de le désactiver côté serveur 00:19 < nop> on peut retirer ça 00:19 < nop> je voulais le faire depuis un moment 00:19 < nop> ok 00:19 < nemesis> car ce serait bien que les prochaines versions soient packagées pour trustix ;) 00:19 < nop> je vais m'en occuper 00:19 < mids> aussi, le fait d'enregistrer ton pseudo te repère et te rend plus traçable 00:19 < mids> donc il devrait y avoir un avertissement contre ça 00:19 < mids> . 00:20 < mids> je suggère que nous mentionnions plus clairement les risques et problèmes possibles dans la documentation 00:20 < mids> mentionner 00:20 < mrflibble> pourquoi l'enregistrement te rend-il plus traçable ? 00:20 < mrflibble> rendre 00:20 < mids> mrflibble: parce qu'une fois que tu t'identifies, on est assuré que tu es la même personne qu'avant 00:21 < mids> alors que si tu utilises juste le même pseudo, tu pourrais ne pas être la même personne 00:21 < mids> s'enregistrer et s'identifier te rend pseudonyme 00:21 < mids> au lieu d'anonyme 00:21 < mrflibble> oh 00:21 < mrflibble> mais c'est bien quand même 00:21 < mrflibble> la confiance est importante 00:24 < mids> oui, mais tu construis un dossier public d'informations 00:24 < mids> chaque fois que tu te connectes et dis quelque chose, tu ajoutes des infos 00:24 < mids> il existe des outils qui peuvent identifier les personnes à partir de motifs linguistiques. 00:25 < mids> ceux que j'ai testés ne sont pas très bons, mais il est souvent assez facile de repérer des erreurs et d'en tirer des conclusions. 00:25 < mids> je pense que cela ne ferait pas de mal d'ajouter à notre manuel un chapitre sur les risques même dans un environnement 'anonyme' 00:25 < mids> et j'invite lizzy__ à commencer ce chapitre. 00:25 < mids> . 00:25 < Nostradumbass> C'est pourquoi faire passer son texte par plusieurs traducteurs automatiques de langue peut être utile 00:27  * mids rend le micro au public 00:28 < mids> oh, désolé d'arriver si tard, si quelqu'un peut m'envoyer les logs des 15 premières minutes, j'apprécierais beaucoup. 00:28 < mids> . 00:29 < mrflibble> ouh 00:29 < mrflibble> compris 00:29 < mrflibble> mids, disons plutôt 5 minutes :) 00:29 < mids> hé. 00:30 < mids> nop a-t-il déjà dit quelque chose à propos de 1.1-final ? 00:30 < mids> par exemple quand on prétend qu'elle sortira ;) 00:31 < mrflibble> non 00:31 < mrflibble> je t'enverrai une capture 00:31 < mids> gracias 00:31 < mrflibble> merde, je peux pas 00:31  * mrflibble gifle mrflibble à plusieurs reprises avec une grosse truite 00:31 < mrflibble> je vais couper-coller 00:32 < mrflibble> j'espère que je ne vais pas me faire éjecter par flood 00:32 < mids> en privé s'il te plaît 00:32 < mids> bon, cette réunion officieuse est maintenant officiellement close 00:32 < mids> :) 00:32 < nemesis> looool --- Journal fermé Wed Jan 08 00:33:43 2003 </div>
