---
title: "Réunion des développeurs I2P - 23 décembre 2003"
date: 2003-12-23
author: "jrand0m"
description: "Réunion de développement I2P couvrant les mises à jour du projet et les discussions techniques"
categories: ["meeting"]
---

(Avec l'aimable autorisation de la Wayback Machine http://www.archive.org/)

## Récapitulatif rapide

<p class="attendees-inline"><strong>Présents :</strong> ardvark, duck, FillaMent, jrand0m, luckypunk, TC, thecrypto</p>

## Journal de réunion

<div class="irc-log"> [22:01] &lt;jrand0m&gt; 0) salut  [22:01] &lt;jrand0m&gt; 1) points administratifs  [22:01] &lt;jrand0m&gt; 2) statut du développement  [22:02] &lt;jrand0m&gt; 3) services sur i2p  [22:02] &lt;jrand0m&gt; 4) statut des applis [ns, im, i2ptunnel, ...]  [22:02] &lt;jrand0m&gt; 5) ???  [22:02] &lt;thecrypto&gt; wow, j’ai choisi le bon moment [22:02] &lt;jrand0m&gt; 0) salut  [22:02] &lt;jrand0m&gt; oui, bien vu thecrypto :)  [22:02] &lt;jrand0m&gt; salut  [22:02] &lt;jrand0m&gt; bienvenue à la réunion 70  [22:02] &lt;TC&gt; woot [22:03] &lt;jrand0m&gt; 1) points administratifs  [22:03] &lt;thecrypto&gt; w00t! [22:03] &lt;jrand0m&gt; mailing list, inscrivez-vous pour les annonces / discussions / etc : (Link: http://i2p.dnsalias.net/pipermail/i2p/)http://i2p.dnsalias.net/pipermail/i2p/  [22:04] &lt;jrand0m&gt; bugzilla : dites-moi où ça merde (et cherchez peut-être des façons d’aider ! :) (Link: http://i2p.dnsalias.net/bugzilla/index.cgi)http://i2p.dnsalias.net/bugzilla/index.cgi  [22:04] &lt;jrand0m&gt; je crois que c’est tout pour l’administratif  [22:05] &lt;jrand0m&gt; (notez que je parle juste de trucs i2p ici, je ne vois rien sur iip à l’ordre du jour)  [22:05] &lt;jrand0m&gt; 2) statut du développement  [22:05] &lt;jrand0m&gt; 0.2.3, telle que publiée initialement, avait pas mal de bugs, donc il y a eu peut-être une douzaine de builds ensuite, mais aucune n’est encore assez stable pour s’appeler 0.2.3.1  [22:06] &lt;jrand0m&gt; je reconstruis maintenant le sous-système de gestion des tunnels, puisque c’est la source des bugs et que la 0.3 (prévue pour le 1er janv.) a de toute façon besoin du nouveau pooling tunnel manager.  [22:07] &lt;jrand0m&gt; ça avance bien, j’espère que ce sera prêt à l’emploi d’ici un jour ou deux (je suis en train de tester)  [22:07] &lt;jrand0m&gt; une description de ce qui se passe à ce sujet est sur (Link: http://wiki.invisiblenet.net/iip-wiki?TunnelManagement)http://wiki.invisiblenet.net/iip-wiki?TunnelManagement  [22:08] &lt;jrand0m&gt; duck, entre autres, a été incroyablement utile en soumettant des bugs, des logs, et en aidant à traquer un tas de problèmes et d’issues mémoire / CPU.  [22:08] &lt;jrand0m&gt; vous déchirez, j’apprécie vraiment l’aide  [22:09] * thecrypto sort le panneau « APPLAUSE » [22:09] &lt;jrand0m&gt; ;)  [22:09] &lt;jrand0m&gt; le nombre de routers augmente aussi... en moyenne on est autour de 9-12  [22:09] &lt;jrand0m&gt; (en hausse par rapport à 3-5 il y a une semaine, et 6-8 du temps de la 0.2.2)  [22:10] &lt;jrand0m&gt; la prochaine version améliorera la fiabilité de façon spectaculaire  [22:10] &lt;jrand0m&gt; (autrement dit, elle ne sortira pas tant que ce ne sera pas le cas)  [22:10] &lt;jrand0m&gt; ok, 3) services sur i2p  [22:11] &lt;jrand0m&gt; fillament a commencé à héberger son flog sur i2p :)  [22:12] &lt;FillaMent&gt; et j’ai un autre tour dans ma manche =) [22:12] &lt;jrand0m&gt; ooOOoo :)  [22:12] &lt;luckypunk&gt; tw [22:12] &lt;luckypunk&gt; hm [22:12] &lt;luckypunk&gt; bonjour. [22:12] &lt;luckypunk&gt; Ça marche déjà ? [22:12] &lt;jrand0m&gt; duck a lancé un nouveau serveur irc sur i2p avec le dcc désactivé (pour des raisons de sécurité) plus quelques fonctionnalités façon ident  [22:13] &lt;luckypunk&gt; lol [22:13] &lt;jrand0m&gt; luckypunk&gt; les gens avec des machines à 350 MHz devront attendre la 0.3 avant de pouvoir l’utiliser efficacement ;)  [22:13] &lt;luckypunk&gt; oui, mais i2p est-il assez fiable pour ça ? [22:13] &lt;jrand0m&gt; (mais abonne-toi à la liste de diffusion i2p pour recevoir les annonces)  [22:13] &lt;luckypunk&gt; j’ai overclocké à 377 [22:13] &lt;luckypunk&gt; ça aide ? [22:13] &lt;luckypunk&gt; lol [22:13] &lt;jrand0m&gt; je discutais sur ce serveur irc l’autre jour, jusqu’à ce que mon client irc buggue  [22:14] &lt;jrand0m&gt; mais oui, c’est un peu instable en ce moment pendant la reconstruction du sous-système de gestion des tunnels  [22:14] &lt;luckypunk&gt; eh bien, je suis content que mon ordinateur ne se soit pas transformé en mélasse pendant la nuit encore une fois. [22:15] &lt;jrand0m&gt; d’autres nouveaux services que j’ai ratés ?    [22:15] &lt;luckypunk&gt; eh bien, quand la .3 sortira... il y aura un service à la Yahoo. [22:15] &lt;luckypunk&gt; ;) [22:15] &lt;jrand0m&gt; cool  [22:15] &lt;TC&gt; je devrais faire tourner autre chose [22:16] &lt;TC&gt; quel service dont nous avons besoin ne nécessite pas de bidouiller Apache ? [22:16] &lt;jrand0m&gt; ton BBS déchire, tc, j’ai juste hâte qu’i2p soit assez fiable pour que je puisse y accéder régulièrement  [22:16] &lt;jrand0m&gt; tu pourrais faire tourner un serveur de jeux basé sur telnet (par ex. Adventure, etc.)  [22:16] &lt;luckypunk&gt; lol [22:16] &lt;TC&gt; hah [22:16] &lt;FillaMent&gt; MUSH [22:17] &lt;luckypunk&gt; je vais faire ça... c’est peu exigeant. [22:17] &lt;luckypunk&gt; et j’avais déjà environ 300k de code tinymush. [22:17] &lt;jrand0m&gt; ouais, le truc MUSH/MUD/MOO/  [22:17] &lt;luckypunk&gt; heh [22:17] &lt;TC&gt; et Ultima Online ? [22:18] &lt;thecrypto&gt; ooh ce serait fun [22:18] &lt;luckypunk&gt; « Tuez les Databugs de FreeNet ! » [22:18] &lt;luckypunk&gt; TC: =| [22:18] &lt;thecrypto&gt; il nous faut un client telnet alors [22:18] &lt;luckypunk&gt; peut-être si on avait tous des ordis à 6 GHz avec des lignes OC-128. :D [22:18] &lt;jrand0m&gt; thecrypto&gt; /bin/telnet + i2ptunnel  [22:18] &lt;thecrypto&gt; ...ouais [22:18] &lt;thecrypto&gt; je suis leeeent [22:19] &lt;thecrypto&gt; :) [22:19] &lt;jrand0m&gt; d’autres idées faciles pour des services ? un serveur mail (POP3/IMAP sans mail Internet) ce serait top  [22:19] &lt;jrand0m&gt; (et s’il pouvait /recevoir/ des e-mails Internet, ce serait top aussi)  [22:21] &lt;jrand0m&gt; ok, 4) statut des applis  [22:21] &lt;jrand0m&gt; service de nommage  [22:21] &lt;jrand0m&gt; wiht / co était ici plus tôt, mais pas maintenant  [22:21] &lt;jrand0m&gt; MrEcho&gt; comment ça va ?  *** MrEcho est echo@anon.iip (Digital_Light)  *** sur les canaux : #iip-dev #anonymous  *** sur irc via le serveur anon.iip (Official IIP ) *** MrEcho est inactif depuis 3 minutes, connecté le Thu Jan 01 01:00:00 1970  [22:23] &lt;jrand0m&gt; ok, on y reviendra peut-être  [22:23] &lt;jrand0m&gt; hosts.txt grossit à mesure que des destinations arrivent en ligne  [22:23] &lt;jrand0m&gt; il y a un bot sur le serveur Jabber qui vous permet d’enregistrer / récupérer des entrées  [22:24] &lt;jrand0m&gt; (de plus, le hosts.txt distribué avec les nouvelles installations est géré dans cvs et dupliqué à (Link: http://i2p.dnsalias.net/i2p/hosts.txt)http://i2p.dnsalias.net/i2p/hosts.txt)  [22:24] &lt;jrand0m&gt; ensuite, IM (messagerie instantanée)  [22:24] &lt;jrand0m&gt; salut thecrypto :)  [22:24] &lt;jrand0m&gt; re-bienvenue  [22:25] &lt;thecrypto&gt; salut [22:25] &lt;thecrypto&gt; i2pim est reparti de zéro [22:25] &lt;thecrypto&gt; je dois comprendre comment ce réseau fonctionne, mais je démonte ATalk et je le remonte doucement [22:25] &lt;thecrypto&gt; donc ça avance doucement [22:25] &lt;jrand0m&gt; ok  [22:25] &lt;thecrypto&gt; je ne sais pas si je peux faire marcher la discussion de groupe [22:25] &lt;thecrypto&gt; mais c’est une idée [22:26] &lt;jrand0m&gt; tu avais mentionné l’idée de « se passer le témoin » pour la discussion de groupe — pas centralisée, mais utilisable... Je pense que ça pourrait être une voie  [22:26] &lt;thecrypto&gt; ça pourrait impliquer des passages de témoin compliqués pour y arriver, mais si quelqu’un a une idée pour faire du group chat avec mon modèle, envoyez un e-mail à la liste à laquelle je viens de m’inscrire [22:26] &lt;jrand0m&gt; hehe  [22:26] &lt;jrand0m&gt; cool  [22:27] &lt;jrand0m&gt; oui, commencer par du un-à-un (peut-être avec envoi/réception de fichier) serait sans doute prudent  [22:27] &lt;thecrypto&gt; oui, le seul problème sera de synchroniser le témoin, ce sera difficile [22:27] &lt;thecrypto&gt; parce que tu ne veux pas que 2 personnes attrapent le témoin en même temps, ou que la personne qui a le témoin se déconnecte, etc. [22:27] &lt;thecrypto&gt; nety [22:27] &lt;TC&gt; token-ring-chat? [22:27] &lt;jrand0m&gt; ouais, les systèmes de vote, c’est galère.    [22:28] &lt;jrand0m&gt; oui, le bon vieux 2phaseCommit  [22:28] &lt;thecrypto&gt; TC: non, en gros, le réseau IM n’a pas de serveur de présence central [22:28] &lt;thecrypto&gt; donc ce que je pense faire, c’est avoir un témoin de serveur virtuel [22:29] &lt;duck&gt; ok, j’utilise une disquette de démarrage à partir de maintenant... [22:29] &lt;jrand0m&gt; l’autre option est de faire la discussion de groupe totalement distribuée : « groupe » = « envoie ces messages aux pairs X, Y, Z »  [22:29] &lt;jrand0m&gt; d’oh, duck  [22:29] &lt;thecrypto&gt; oui, mais ça, c’est du réseau par broadcast [22:29] &lt;jrand0m&gt; pas vraiment  [22:29] &lt;thecrypto&gt; ce qui est généralement l’idée la plus stupide [22:29] &lt;jrand0m&gt; les messages doivent bien être envoyés aux pairs X, Y, Z par quelqu’un à un moment donné  [22:30] &lt;jrand0m&gt; c’est en fait 1 message de moins que le modèle basé sur un serveur (temporaire)  [22:30] &lt;thecrypto&gt; oui, mais alors chacun doit garder la trace du groupe [22:30] &lt;jrand0m&gt; (et l’UI (interface utilisateur) peut rendre le groupe « joli »)  [22:30] &lt;thecrypto&gt; et il faut maintenant des messages qui circulent sur la composition actuelle du groupe [22:30] &lt;jrand0m&gt; oui, peut-être un message de contrôle disant « Je pense que le groupe A est X, Y, Z »  [22:31] &lt;jrand0m&gt; au lieu du protocole de vote  [22:31] &lt;jrand0m&gt; oui, je ne sais pas quelle est la meilleure approche  [22:31] &lt;jrand0m&gt; je dis juste qu’il y a une option  [22:31] &lt;jrand0m&gt; no lo se   [22:31] &lt;thecrypto&gt; ouais [22:32] &lt;jrand0m&gt; bref, si tu veux un « produit » sur bugzilla pour i2pim, dis-moi, ainsi que s’il y a quoi que ce soit que je puisse faire pour aider  [22:32] &lt;thecrypto&gt;  eh bien, il me faut du code pour qu’il y ait des bugs dedans d’abord [22:32] &lt;jrand0m&gt; ;)  [22:33] &lt;thecrypto&gt; donc attends un peu et j’aurai quelque chose à mettre sur bugzilla [22:34] &lt;jrand0m&gt; cool, quand tu veux, c’est trivial à ajouter  [22:35] &lt;jrand0m&gt; ok, i2ptunnel  [22:35] &lt;jrand0m&gt; j’ai mis deux trucs à tendance bug dans bugzilla : (Link: http://i2p.dnsalias.net/bugzilla/show_bug.cgi?id=1)http://i2p.dnsalias.net/bugzilla/show_bug.cgi?id=1 et (Link: http://i2p.dnsalias.net/bugzilla/show_bug.cgi?id=2)http://i2p.dnsalias.net/bugzilla/show_bug.cgi?id=2  [22:36] &lt;jrand0m&gt; en plus il y a un truc wrt certains navigateurs qui buggent quand il manque le / final  [22:37] &lt;jrand0m&gt; ajouter des numéros de séquence dans i2ptunnel serait vraiment bien, car de gros transferts sont parfois corrompus (message manquant qui est perdu, mais des numéros de séquence le remarqueraient immédiatement et feraient échouer rapidement)  [22:37] &lt;jrand0m&gt; à part ça, c’est mineur, i2ptunnel se comporte bien mieux que le router :)  [22:38] &lt;jrand0m&gt; ok, d’autres applis ?  [22:39] &lt;jrand0m&gt; il y a eu une discussion au sujet de NAT/SOCKS ces derniers jours sur le canal  [22:39] &lt;jrand0m&gt; un proxy compatible SOCKS qui permettrait aux gens de faire de l’FTP, du BitTorrent, etc. serait vraiment top  [22:39] &lt;jrand0m&gt; et il y a la discussion qu’a lancée aum sur la liste i2p wrt partage de fichiers / CDN  [22:40] &lt;jrand0m&gt; (je jure que je ne lui ai pas dit de faire ce post ;)  [22:41] &lt;jrand0m&gt; je ne ferai probablement rien côté applis au-delà d’aider à l’intégration avec i2p, car il y a une tonne de choses à faire dans le router, donc si vous voulez les voir apparaître, au boulot, hackez !  [22:44] &lt;jrand0m&gt; ok, c’est tout pour les applis  [22:44] &lt;jrand0m&gt; 5) ???  [22:44] &lt;jrand0m&gt; salut  [22:44] &lt;jrand0m&gt; des commentaires / questions / préoccupations / etc. ?  [22:45] &lt;ardvark&gt; Je crois que tout le monde s’est endormi ;) [22:46] &lt;jrand0m&gt; quelqu’un a posté une question dans la FAQ du wiki et elle a reçu une réponse au bout d’environ une journée, donc si vous avez des préoccupations, postez-les là, sur la mailing list i2p@i2p.dnsalias.net, posez-les sur ce canal, ou tagguez-le sur le mur  [22:46] &lt;duck&gt; oh, réunion [22:46] &lt;jrand0m&gt; ouais, palpitant, hein ;)  [22:46] * jrand0m lance de la boue sur duck [22:46] * mihi n’a pas suivi, désolé. il va rester dans le coin pour les 5 prochaines minutes... [22:46] &lt;jrand0m&gt; hehe  [22:47] &lt;jrand0m&gt; ok, c’est à peu près tout.  [22:48] * jrand0m clôt la réunion d’un *baf* </div>
