---
title: "Réunion des développeurs I2P - 13 septembre 2005"
date: 2005-09-13
author: "jrandom"
description: "Compte rendu de la réunion de développement I2P du 13 septembre 2005."
categories: ["meeting"]
---

## Récapitulatif rapide

<p class="attendees-inline"><strong>Présents:</strong> cervantes, jrandom, kbi, Myo9</p>

## Journal de réunion

<div class="irc-log"> 13:01 &lt;jrandom&gt; 0) salut 13:01 &lt;jrandom&gt; 1) État du réseau 13:01 &lt;jrandom&gt; 2) SSU introductions / perforation de NAT 13:01 &lt;jrandom&gt; 3) Primes 13:01 &lt;jrandom&gt; 4) Orientations des applications clientes 13:01 &lt;jrandom&gt; 5) ??? 13:01 &lt;jrandom&gt; 0) salut 13:01  * jrandom fait coucou 13:01 &lt;jrandom&gt; notes d'état hebdomadaires mises en ligne (avant la réunion !) à http://dev.i2p.net/pipermail/i2p/2005-September/000892.html 13:01 &lt;jrandom&gt; (retirez le .net si vous préférez, bien sûr) 13:03 &lt;jrandom&gt; on se lance dans 1) État du réseau 13:03 &lt;jrandom&gt; il y a quelques utilisateurs qui ont des à-coups sur irc, mais pour la plupart ça a l'air plutôt bon 13:04 &lt;jrandom&gt; quelqu'un a-t-il des retours concernant d'autres protocoles à évoquer, ou des questions/inquiétudes concernant l'état du réseau ? 13:05 &lt;@cervantes&gt; J'ai trouvé cette version la plus stable depuis la 0.4.x 13:05 &lt;@cervantes&gt; donc excellent boulot ! ;-) 13:05 &lt;jrandom&gt; w00t 13:05 &lt;jrandom&gt; ok, s'il n'y a rien d'autre sur 1) état du réseau, passons à 2) SSU introductions 13:06 &lt;jrandom&gt; Je n'ai pas grand-chose à ajouter au-delà de ce qui est dans l'e-mail - quelqu'un a des questions/commentaires/inquiétudes ? 13:07 &lt;jrandom&gt; sinon, j'imagine qu'on en saura plus quand la 0.6.0.6 sortira ;) 13:07 &lt;jrandom&gt; ok, passons à 3) primes 13:07  * cervantes ferme les écoutilles 13:08  * cervantes se demande si les gens se sont déjà habitués au nouvel horaire de réunion 13:08 &lt;jrandom&gt; hmm, on dirait que Comwiz n'est pas là pour le moment.  J'imagine qu'on aura plus d'infos quand ce sera prêt 13:08 &lt;jrandom&gt; bah, satanés Américains et leurs fuseaux horaires à la traîne 13:09 &lt;+Myo9&gt; Je pensais que tu en étais un, avec ton propre bunker et tout. ;) 13:09  * susi23 écoute le dialogue ;) 13:10 &lt;jrandom&gt; ok, s'il n'y a rien d'autre sur 3), on peut filer tout droit vers 4) orientations des applications clientes 13:11 &lt;jrandom&gt; beaucoup de détails dans le mail, donc plutôt que de répéter ici, quelqu'un a des réflexions à ce sujet ?   13:11 &lt;jrandom&gt; ce n'est pas seulement une question immédiate ; si/quand des gens veulent intervenir sur ces sujets, n'hésitez pas à poster aussi sur le forum ou la liste 13:12 &lt;@cervantes&gt; il y a une nouvelle section Application Support dans le forum, qui est un bon endroit pour poster à propos de ces questions 13:12 &lt;jrandom&gt; ah bonne idée 13:13 &lt;jrandom&gt; aussi la section discussion pour les commentaires hors support, p. ex. les questions de priorisation 13:13 &lt;jrandom&gt; ok, on s'achemine vers la première réunion de moins de 15 minutes depuis longtemps... 13:14 &lt;kbi&gt; j'imagine que les réunions vont vite quand tout le monde est content 13:15 &lt;jrandom&gt; peut-être, et avec un peu de chance nous aurons des messages sur la liste et le forum 13:15 &lt;jrandom&gt; ok, passons à 5) ??? 13:15 &lt;jrandom&gt; quelqu'un a autre chose à soulever pour la réunion ? 13:15 &lt;@cervantes&gt; (sauf leur déjeuner) 13:17 &lt;@cervantes&gt; et voilà, 15 minutes 13:17  * jrandom se prépare 13:17  * jrandom *baf*s clôt la réunion </div>
