---
title: "Réunion des développeurs I2P - 19 avril 2005"
date: 2005-04-19
author: "@jrandom"
description: "Compte rendu de la réunion de développement d'I2P du 19 avril 2005."
categories: ["meeting"]
---

## Bref récapitulatif

<p class="attendees-inline"><strong>Présents :</strong> ant, cervantes, defnax, jrandom, maestro^, polecat, protokol, Ragnarok, Teal`c</p>

## Journal de réunion

<div class="irc-log"> 14:05 &lt;@jrandom&gt; 0) salut 14:05 &lt;@jrandom&gt; 1) Statut du réseau 14:05 &lt;@jrandom&gt; 2) Statut de SSU 14:05 &lt;@jrandom&gt; 3) Mise à jour de la feuille de route 14:05 &lt;@jrandom&gt; 4) Statut de Q 14:05 &lt;@jrandom&gt; 5) ??? 14:05 &lt;@jrandom&gt; 0) salut 14:05  * jrandom fait un signe de la main 14:05 &lt;@jrandom&gt; notes d'état hebdomadaires (publiées il y a une seconde) en ligne @ http://dev.i2p.net/pipermail/i2p/2005-April/000708.html 14:06  * maestro^ fait du beatbox 14:06 &lt;+cervantes&gt; bonsoir 14:06 &lt;+protokol&gt; susi23: tu es là ? 14:06 &lt;@jrandom&gt; pendant que vous lisez ces notes palpitantes, passons directement à 1) Statut du réseau 14:06 &lt;+protokol&gt; oups, réunion 14:07 &lt;@jrandom&gt; je n’ai pas vraiment grand-chose à ajouter au-delà de ce qui y est dit.  nouvelle version demain, très probablement, avec les correctifs intégrés jusqu’ici, ainsi que de chouettes nouvelles contributions 14:08 &lt;@jrandom&gt; quelqu’un a des commentaires ou des inquiétudes sur le statut du réseau et/ou la prochaine 0.5.0.7 ? 14:10 &lt;@jrandom&gt; sinon, passons à 2) Statut de SSU 14:10 &lt;+maestro^&gt; je reçois certaines de ces erreurs : Wanted to build 2 tunnels, but throttled down to 0, due to concurrent requests (cpu overload?) 14:10 &lt;@jrandom&gt; ah, oui, c’est le problème de throttling des tunnels 14:10 &lt;+protokol&gt; ça prendra en charge ftp ? 14:10 &lt;@jrandom&gt; c’est un peu... trop zélé 14:10 &lt;+protokol&gt; je rigole, je rigole 14:10 &lt;@jrandom&gt; !thwap protokol  14:10 &lt;+maestro^&gt; héhé, ok 14:12 &lt;@jrandom&gt; ok, pour SSU, il y a eu pas mal de mises à jour la semaine dernière, et encore d’autres changements en local pas encore validés 14:13 &lt;@jrandom&gt; je n’ai pas fait d’entrées dans history.txt pour ces mises à jour, puisque personne ne l’utilise encore, donc seuls les abonnés à la liste i2p-cvs peuvent lire les détails palpitants ;) 14:14 &lt;@jrandom&gt; d’un autre côté, ces derniers jours, après que les choses ont été globalement fonctionnelles, en rationalisant son fonctionnement j’ai trouvé quelques goulets d’étranglement dans le SDK 14:14 &lt;@jrandom&gt; (et dans le jobQueue).  je les ai supprimés maintenant, en local, et les tests continuent. 14:15 &lt;@jrandom&gt; nous pourrions avoir des versions alpha pour le transport SSU cette semaine, plus probablement ce week-end toutefois 14:15 &lt;@jrandom&gt; je n’ai pas grand-chose de plus à dire là-dessus — quelqu’un a des questions ? 14:16 &lt;+Ragnarok&gt; quel impact ces goulets d’étranglement ont-ils eu ? 14:17 &lt;@jrandom&gt; eh bien, ça varie — je mesure l’impact sur le réseau en production maintenant, mais sur mon réseau SSU local, deux petits ajustements ont donné une amélioration de plus d’un ordre de grandeur 14:17 &lt;@jrandom&gt; mais je ne m’attends pas à ce que cela se produise sur le réseau en production 14:17 &lt;+Ragnarok&gt; aïe 14:18 &lt;+Ragnarok&gt; héhé, ok 14:18 &lt;@jrandom&gt; (du moins, pas avant que nous passions à 0.6 ;) 14:20 &lt;@jrandom&gt; ok, dans la foulée, passons à 3) Mise à jour de la feuille de route 14:21 &lt;@jrandom&gt; comme mentionné dans les notes, les dates et les révisions sur la feuille de route ont été réarrangées.  0.5.1 a été supprimée, avec les modifications supplémentaires des tunnels repoussées à 0.6.1 14:21 &lt;+cervantes&gt; 3) Décalage de la feuille de route 14:21 &lt;@jrandom&gt; héhé 14:22 &lt;@jrandom&gt; oui, quand on fait tourner un CPU rapide, ça décale l’horloge plus souvent.  de même... ;) 14:22 &lt;@jrandom&gt; ^ry^rly 14:23 &lt;+cervantes&gt; oh, serait-ce un soupçon d’ego ? Je ne l’aurais jamais cru ! :) 14:23 &lt;@jrandom&gt; mais oui, malheureusement, une révision 0.6 en avril n’arrivera tout simplement pas 14:23 &lt;@jrandom&gt; héhé 14:23 &lt;@jrandom&gt; cervantes: ne t’inquiète pas, c’est tempéré par le fait qu’il a fallu 2 ans pour en arriver là ;) 14:25 &lt;@jrandom&gt; nous aurons probablement quelques builds -X pour que les gens puissent casser^Wtester SSU sur le réseau en production pendant que je suis hors ligne, mais il n’y aura pas de révision 0.6 avant mon retour 14:25 &lt;@jrandom&gt; (et, comme l’année dernière, je n’ai aucune idée de combien de temps cela prendra pour être reconnecté, mais j’espère moins d’un mois) 14:25 &lt;+cervantes&gt; héhé, s’il y a bien quelqu’un ici qui mérite un peu d’auto-appréciation, j’imagine que ce serait toi ;-) 14:26 &lt;+polecat&gt; Tu vas où, jrandom ? 14:27 &lt;+cervantes&gt; $somewhere 14:27 &lt;@jrandom&gt; je ne sais pas 14:27 &lt;@jrandom&gt; (heureusement, $somewhere est une expression évaluée à l’exécution ;) 14:27 &lt;+cervantes&gt; jrandom: tu prévois un mois d’interruption ? 14:27 &lt;+maestro^&gt; jr: fais le tour du quartier et monte un réseau de relais sans fil à partir de la connexion de quelqu’un d’autre ;] 14:27 &lt;@jrandom&gt; ça dépend de la situation Internet là où je finirai, cervantes. 14:28 &lt;@jrandom&gt; il est toutefois très probable que je me connecte de temps en temps 14:28 &lt;+protokol&gt; polecat: lol 14:28 &lt;+cervantes&gt; je pensais que tu aurais rendu la méthode de classe de relocalisation assez fluide à présent 14:28 &lt;Teal`c&gt; passons à la .6 maintenant et corrigeons les bogues au fur et à mesure 14:28 &lt;+cervantes&gt; *thought 14:28 &lt;+cervantes&gt; cool, Teal'c tu peux faire les Questions & Réponses 14:29 &lt;@jrandom&gt; Teal`c: « work the bugs out » == corriger le code == (avoir un codeur qui connaît le code pour le corriger) 14:29 &lt;Teal`c&gt; ouais, ça me plairait. 14:29 &lt;Teal`c&gt; je connais un peu de perl 14:29  * cervantes configure bugzilla&gt; tealc@mail.i2p 14:29 &lt;@jrandom&gt; bien vu, Teal`c, on a toujours besoin d’aide pour les tests 14:30 &lt;@jrandom&gt; surtout pour l’automatisation des tests 14:31 &lt;@jrandom&gt; ok, autre chose sur 3) ou passons-nous à 4) Statut de Q 14:31 &lt;+polecat&gt; Je vois.  Bonne chance pour retrouver un Internet stable. 14:31 &lt;+ant&gt; &lt;jrandom&gt; hmm, aum semble encore dormir 14:31 &lt;@jrandom&gt; merci. je suis sûr que je trouverai un moyen ;) 14:32 &lt;@jrandom&gt; ok, je n’ai pas vraiment beaucoup plus à ajouter au-delà de ce qui est dans les notes d’état 14:32 &lt;@jrandom&gt; le code de aum est dans cvs maintenant, donc les acharnés peuvent le récupérer et commencer à bidouiller 14:32 &lt;+maestro^&gt; chouette 14:33 &lt;@jrandom&gt; oui, clairement.  actuellement tout est sous GPL (puisqu’un composant se lie à I2PTunnel), mais j’ai entendu dire que aum travaille sur du refactoring (remaniement du code) pour que ça finisse en LGPL 14:34 &lt;@jrandom&gt; (mais ne me demandez pas quelles sont les implications de licence quand il s’agit de xmlrpc ;) 14:34 &lt;@jrandom&gt; ok, quelqu’un a quelque chose à dire sur le 4) ? 14:36 &lt;@jrandom&gt; ok, sinon, passons à 5) ??? 14:36 &lt;@jrandom&gt; quelqu’un a autre chose à soulever pour la réunion ? 14:36 &lt;+polecat&gt; J’aimerais dire quelques mots pour l’occasion. 14:37 &lt;+polecat&gt; Hinkle finkle dinkle doo. 14:37 &lt;@jrandom&gt; mmmhmm. 14:37 &lt;@jrandom&gt; ok, quelqu’un a quelque chose à dire dans une langue humaine ?  :) 14:38 &lt;defnax&gt; quoi, on passe au 5 ? 14:39 &lt;+maestro^&gt; vive spacerace ! vive i2p ! 14:39 &lt;@jrandom&gt; hmm defnax ? 14:41 &lt;defnax&gt; à 5 heures du matin ? 14:41 &lt;defnax&gt; dans 5 heures ? 14:41 &lt;+cervantes&gt; concernant xmlrpc, le droit d’auteur est conservé sur la spécification, mais aucune restriction n’est imposée à l’implémentation 14:42 &lt;@jrandom&gt; defnax: point 5 de l’ordre du jour : « ??? », où nous discutons d’autres sujets 14:43 &lt;+maestro^&gt; jr: as-tu intégré ces changements d’optimisation ? 14:43 &lt;@jrandom&gt; cervantes: ma pique était liée à la question de savoir si l’utilisation de l’API xmlrpc d’une application sous GPL est virale (mais c’était simplement une question rhétorique) 14:43 &lt;@jrandom&gt; maestro^: non 14:43  * jrandom teste avant de valider 14:43 &lt;+maestro^&gt; excellent ! quelle est ton ETA là-dessus ? 14:44 &lt;@jrandom&gt; plus tard ce soir, peut-être, sinon demain pour la version 14:45 &lt;@jrandom&gt; ok, s’il n’y a rien d’autre 14:45  * jrandom conclut 14:45  * jrandom *baf* déclare la réunion close </div>
