---
title: "Réunion des développeurs I2P - 4 octobre 2005"
date: 2005-10-04
author: "jrandom"
description: "Compte rendu de la réunion de développement I2P du 4 octobre 2005."
categories: ["meeting"]
---

## Récapitulatif rapide

<p class="attendees-inline"><strong>Présents :</strong> cat-a-puss, cervantes, Complication, jrandom, mancom, nickless_head, phedy, postman, protokol, Ragnarok</p>

## Journal de la réunion

<div class="irc-log"> 16:16 &lt;jrandom&gt; 0) salut 16:16 &lt;jrandom&gt; 1) 0.6.1.1 16:16 &lt;jrandom&gt; 2) i2phex 16:16 &lt;@protokol&gt; à propos, quelles sont les nouvelles concernant legion et i2phex 16:16 &lt;jrandom&gt; 3) syndie 16:16 &lt;jrandom&gt; 4) ??? 16:16 &lt;jrandom&gt; 0) salut 16:16  * jrandom salue de la main 16:16 &lt;jrandom&gt; notes d'état hebdomadaires publiées sur http://dev.i2p.net/pipermail/i2p/2005-October/000939.html 16:17 &lt;+postman&gt; salut 16:17 &lt;jrandom&gt; autant passer à 1) 0.6.1.1 16:18 &lt;+postman&gt; ouais 16:18 &lt;jrandom&gt; le réseau a grandi en nombre et en usage, mais les choses se passent plutôt bien 16:18 &lt;+postman&gt; .. à part les serveurs IRC 16:18 &lt;jrandom&gt; oui, celui-là est intéressant 16:19 &lt;jrandom&gt; (les serveurs IRC tournent actuellement sur une révision plus ancienne, et nous travaillons encore au débogage pour comprendre exactement pourquoi les choses sont comme elles sont) 16:19 &lt;+Ragnarok&gt; que s'est-il passé ? 16:20 &lt;jrandom&gt; avec un peu de chance, nous mettrons à niveau les serveurs IRC plutôt tôt que tard, car il y a eu de bonnes choses récemment 16:20 &lt;cervantes&gt; Ragnarok: la liaison serveur&lt;-&gt;serveur est instable sous 1.1 16:20 &lt;+Ragnarok&gt; bizarre 16:20 &lt;jrandom&gt; enfin, 0.6.1.1 ;) 16:20 &lt;+Complication&gt; protokol: vois le forum, il a finalement opté pour une approche sensée 16:20 &lt;+postman&gt; cervantes : ne mentionne pas le voyage dans le temps, idiot 16:20 &lt;cervantes&gt; 0.6.1.x 16:20 &lt;+postman&gt; :) 16:21 &lt;cervantes&gt; oups 16:21 &lt;+postman&gt; jrandom : j'espère que je pourrai construire un ircd de test cette semaine 16:21 &lt;+postman&gt; jrandom : nous pourrions nous lier à une instance gérée par toi ou cervantes  16:22 &lt;jrandom&gt; oui, ce serait génial. on pourrait même séparer les différents tunnels en différentes jvms, en utilisant différentes bibliothèques de streaming et versions de router, pour isoler davantage le problème 16:23 &lt;jrandom&gt; ce serait cool si nous pouvions faire ça avant 0.6.1.2, sinon, pas grave 16:24 &lt;jrandom&gt; ok, quelqu'un a autre chose pour 1) 0.6.1.1 ? 16:24 &lt;+postman&gt; jrandom : à part ça : ça tourne du tonnerre 16:24 &lt;jrandom&gt; c'est l'enfer dans le bon sens ou dans le mauvais ?  :) 16:24 &lt;+postman&gt; un sacré enfer :) 16:25 &lt;+Complication&gt; Eh, j'ai réussi à provoquer quelques erreurs de plus (mais c'était vraiment, vraiment des cas limites, redémarrage du router alors qu'i2phex tourne.) J'enverrai en privé. 16:26 &lt;jrandom&gt; ah cool, merci Complication  16:26 &lt;+Complication&gt; (par ex. elles ne feront probablement de mal à personne dans la vraie vie) 16:26 &lt;jrandom&gt; hé, ne sous-estime jamais la capacité des gens à casser des trucs :) 16:27 &lt;cervantes&gt; ni l'ingéniosité des imbéciles à tester des systèmes à l'épreuve des imbéciles 16:27 &lt;+postman&gt; ouais, fais quelque chose d'infaillible et tu seras récompensé par une nouvelle sorte d'imbécile 16:28 &lt;jrandom&gt; alléluia 16:29 &lt;jrandom&gt; ok, autre chose pour 1), ou on passe à 2) i2phex 16:30 &lt;jrandom&gt; il y a eu beaucoup de discussions dernièrement, et legion a accepté de réintégrer les modifications apportées dans la base de code i2phex de sirup.   16:30 &lt;+postman&gt; on enchaîne 16:30 &lt;jrandom&gt; c'est plutôt cool, car ce sera formidable que nous profitions tous du travail acharné de legion tout en restant entièrement ouverts et sûrs 16:31 &lt;+Ragnarok&gt; qu'est-ce qu'il a fait exactement ? 16:33 &lt;jrandom&gt; les dernières modifications incluent l'ajout de systray4j, les mises à jour des timeouts de striker, l'augmentation des valeurs par défaut de longueur de tunnel, quelques trucs nsis et jni, et quelques autres changements 16:33 &lt;+Ragnarok&gt; hm, ok 16:33 &lt;+postman&gt; jrandom : donc il y a un tas d'améliorations - elles seront conservées quand même ? 16:34 &lt;jrandom&gt; certainement, toutes les bonnes choses seront intégrées dans i2phex 16:34 &lt;jrandom&gt; il y a quelques points dont je ne suis pas sûr, mais on en discutera avec legion en dehors de la réunion ;) 16:35 &lt;+postman&gt; k 16:36 &lt;jrandom&gt; ok, quelqu'un a autre chose pour 2) i2phex ?  ou on passe à 3) syndie ? 16:37  * postman prépare ses marchandises de franchise syndie500 16:37 &lt;jrandom&gt; hé 16:37 &lt;jrandom&gt; ok, Ragnarok, tu veux nous faire un récap des dernières nouveautés ? 16:37 &lt;+Ragnarok&gt; hm, ok 16:38 &lt;+Ragnarok&gt; Syndie récupérera désormais automatiquement de nouveaux messages depuis une archive.   16:38 &lt;+Ragnarok&gt; tu peux définir de quelles archives tu veux obtenir des mises à jour, et définir la fréquence dans le fichier de configuration de syndie 16:39 &lt;+Ragnarok&gt; plus de détails à ce sujet se trouvent dans history.txt 16:39 &lt;+Ragnarok&gt; il a besoin d'une interface utilisateur, mais sinon c'est essentiellement terminé 16:39 &lt;+Ragnarok&gt; 'fin, personne ne semble poster quoi que ce soit récemment, donc c'est peut-être pas si utile :) 16:40 &lt;jrandom&gt; [insérer ici la citation de Field of Dreams] 16:40 &lt;jrandom&gt; merci Ragnarok, c'était une fonctionnalité souvent demandée 16:41 &lt;+Ragnarok&gt; cool 16:41 &lt;+Ragnarok&gt; content de le faire, ce n'était pas vraiment beaucoup de travail 16:42 &lt;+Ragnarok&gt; surtout pour satisfaire un besoin perso :) 16:42 &lt;cervantes&gt; ah, ce n'était pas le cas ? alors laisse tomber :P 16:42 &lt;cervantes&gt; or=oh 16:42 &lt;+postman&gt; (chut, le génie ne doit pas admettre qu'il doit lui aussi travailler dur) 16:42 &lt;+Ragnarok&gt; héhé 16:43 &lt;+Ragnarok&gt; bref, si quelqu'un a des rapports de bugs/demandes de fonctionnalités/huées/acclamations/etc., faites-le moi savoir 16:43 &lt;jrandom&gt; (acclamations !) 16:43 &lt;+Ragnarok&gt; la prochaine chose à laquelle je pense est d'importer automatiquement les petnames (surnoms) vus dans les messages dans la base de données de petnames du router, mais cela semble pouvoir être compliqué... 16:44 &lt;+Ragnarok&gt; mais, cela permettrait essentiellement à syndie de remplacer addressbook 16:44 &lt;jrandom&gt; ce serait Très Cool 16:44 &lt;+nickless_head&gt; ouais :) 16:45 &lt;+Ragnarok&gt; je dois juste comprendre comment extraire une liste de petnames à partir de l'archive 16:45 &lt;+Ragnarok&gt; le reste est trivial 16:45 &lt;+nickless_head&gt; ragnarok : tes changements sont déjà dans cvs ? (trop paresseux pour lire toute la discussion) :) 16:45 &lt;+Ragnarok&gt; ouais 16:45 &lt;+nickless_head&gt; :happy: 16:45  * nickless_head envisage cvs update 16:45 &lt;+Ragnarok&gt; oui, depuis hier 16:45 &lt;+nickless_head&gt; nan, probablement mieux d'attendre la prochaine version 16:45 &lt;jrandom&gt; peut-être récupérer les petnames lorsqu'ils sont rendus, exposés via le HTMLRenderer (dans le addressReceived) 16:46 &lt;+Ragnarok&gt; ok, je vais regarder ça 16:46 &lt;jrandom&gt; cool, merci Ragnarok  16:47 &lt;+Ragnarok&gt; bon, c'est tout pour moi, à moins qu'il y ait des questions 16:49 &lt;jrandom&gt; wr0d.  ok, on passe à 4) ???  16:49 &lt;jrandom&gt; quelqu'un a autre chose à soulever pour la réunion ? 16:49 &lt;cervantes&gt; oui 16:49  * nickless_head regarde cervantes avec intérêt 16:50 &lt;+fox&gt; &lt;mancom&gt; y a-t-il du nouveau à propos de Q ou feedspace ? 16:50 &lt;+postman&gt; nickless_head : hé, il est à moi - n'ose pas le fixer comme ça :) 16:50 &lt;+nickless_head&gt; je ne le fixe pas .. je le regarde avec intérêt. 16:51 &lt;cervantes&gt; Après réflexion, j'ai relancé la rubrique « Utilisateur du forum du mois » - et ce mois-ci elle revient à juste titre à Complication pour ses contributions exceptionnelles au forum 16:51 &lt;+nickless_head&gt; félicitations Complication ! 16:51 &lt;+postman&gt; bravo :) 16:51 &lt;cervantes&gt; donc il obtient un avatar (qu'il le veuille ou non) :P 16:51 &lt;+Complication&gt; Héhé, j'espère que mes bévues ont été moins remarquables. :O :D 16:52 &lt;@protokol&gt; oh ouais 16:52 &lt;jrandom&gt; w00t !  merci Complication  16:52 &lt;cervantes&gt; (qui est actif maintenant) 16:52 &lt;@protokol&gt; comment se passe le test i2phex Yellow Submarine 16:52 &lt;@protokol&gt; des débits notables ou l'absence de tels débits ? 16:52 &lt;+Complication&gt; Ça avance. 16:52 &lt;jrandom&gt; mancom : rien de nouveau concernant Q ou feedspace 16:53 &lt;+Complication&gt; Pas de débits ultra-rapides, mais un débit suffisamment bon garanti, je dirais. 16:53 &lt;jrandom&gt; protokol : la dernière chose que j'ai entendue, c'était 10-20KBps, mais ce ne sont que des infos du forum 16:53 &lt;@protokol&gt; je suis en train de le télécharger 16:53  * nickless_head comprend ce que postman sous-entendait 16:53  * nickless_head rougit 16:53 &lt;+Complication&gt; (aussi : j'ai relu une partie de l'intro technique et n'ai pas trouvé de défaut dans les comparaisons entre réseaux. Je pense qu'elles sont suffisamment bonnes.) 16:54 &lt;+postman&gt; nickless_head : LOL (désolé) 16:54  * Complication regarde l'avatar et sourit :D 16:54 &lt;+nickless_head&gt; postman : *GG* (pas de problème) 16:54 &lt;cat-a-puss&gt; Quelque chose a-t-il été fait pour obtenir « Amazon Honor System » comme méthode alternative de collecte de dons ? 16:54 &lt;+Complication&gt; Parfait. :P 16:55 &lt;@protokol&gt; cat-a-puss : que veux-tu dire ? 16:55 &lt;jrandom&gt; pas encore cat-a-puss, je n'ai pas vu wilde dans le coin 16:55 &lt;jrandom&gt; waouh, salut phedy 16:55 &lt;phedy&gt; Salut jrandom. 16:55 &lt;cat-a-puss&gt; protokol : c'est comme pay-pal, sauf que tu peux utiliser un compte que tu as chez amazon.com pour effectuer le paiement 16:56 &lt;jrandom&gt; Complication : merci à propos des comparaisons.  il reste quelques nettoyages, mais ça avance 16:56 &lt;@protokol&gt; faible 16:56 &lt;+Complication&gt; (ce n'est pas que je connaisse Tor ou Freenet suffisamment bien, même si j'ai utilisé les deux) 16:57  * cat-a-puss envisage de créer une prime pour aider à terminer le moteur de recherche distribué.  16:57 &lt;jrandom&gt; (avant de publier le doc sur le site normal, je le soumettrai à ces gens pour commentaires) 16:58 &lt;cervantes&gt; Complication : c'est une installation artistique sur un rond-point à Londres qui sème la pagaille dans la circulation ;-) 16:59 &lt;jrandom&gt; cat-a-puss : je dois de toute façon régler bientôt d'autres trucs financiers, donc je te tiendrai au courant dès que possible 16:59 &lt;jrandom&gt; ok, quelqu'un a autre chose à soulever pour la réunion ? 16:59 &lt;cat-a-puss&gt; oh si nous voulons des documents traduits dans d'autres langues avant la 1.0, je connais peut-être des gens qui pourraient aider pour l'espagnol et le chinois. 16:59 &lt;cat-a-puss&gt; ok 16:59 &lt;jrandom&gt; génial, ce serait super 17:00 &lt;+Complication&gt; cervantes : merci de l'info, je ne savais pas où un tel, euh... effet se produisait :D 17:00 &lt;jrandom&gt; il y a une ébauche d'intro technique qui traîne dans cvs, et nous voudrons finalement faire traduire ce que contiendra la refonte de notre site web 17:03  * nickless_head va dormir 17:03 &lt;jrandom&gt; je suppose que je devrais attraper le baffer... 17:03 &lt;jrandom&gt; s'il n'y a rien d'autre 17:03  * jrandom se prépare  17:03  * jrandom *baf* ferme la réunion </div>
