---
title: "Réunion des développeurs I2P - 16 août 2005"
date: 2005-08-16
author: "@jrandom"
description: "Journal de la réunion de développement d'I2P du 16 août 2005."
categories: ["meeting"]
---

## Récapitulatif rapide

<p class="attendees-inline"><strong>Présents:</strong> cervantes, Complication, jrandom, postman, susi23</p>

## Historique des réunions

<div class="irc-log"> 13:09 &lt;@jrandom&gt; 0) salut 13:09 &lt;@jrandom&gt; 1) statut de PeerTest 13:09 &lt;@jrandom&gt; 2) Irc2P 13:09 &lt;@jrandom&gt; 3) Feedspace 13:09 &lt;@jrandom&gt; 4) méta 13:09 &lt;@jrandom&gt; 5) ??? 13:09 &lt;@jrandom&gt; 0) salut 13:09  * jrandom fait un signe de la main 13:09 &lt;@jrandom&gt; notes d'état hebdomadaires en ligne @ http://dev.i2p.net/pipermail/i2p/2005-August/000842.html 13:10 &lt;@jrandom&gt; (que je suis sûr que vous avez tous lues avec assiduité) 13:10 &lt;@postman&gt; salut 13:10 &lt;+cervantes&gt; hmm changate perl scripts...je vais les essayer... 13:10 &lt;+cervantes&gt; salut 13:10 &lt;@jrandom&gt; 1) statut de PeerTest 13:11 &lt;@jrandom&gt; pas grand-chose à ajouter au-delà de ce que j’ai publié dans les notes — quelqu’un a des questions/commentaires/inquiétudes à ce sujet ? 13:11 &lt;@jrandom&gt; je ne suis pas sûr qu’il faille vérifier l’accessibilité distante de tous ceux qui se connectent à nous, mais j’y réfléchis 13:11 &lt;@jrandom&gt; (on le fait déjà avec TCP) 13:13 &lt;@jrandom&gt; eh bien, peut-être qu’on peut essayer sans ça sur une 0.6.0.3 avant de passer à 0.6.1. on verra 13:13 &lt;@jrandom&gt; ok, on passe à 2) irc2p 13:13 &lt;@jrandom&gt; vous êtes là, donc vous savez ce qu’il en est :) 13:13 &lt;@jrandom&gt; beau travail postman & smeghead 13:16 &lt;@jrandom&gt; ok, smeghead & postman ont publié pas mal d’infos sur ce truc, donc s’il n’y a rien d’autre que vous voulez soulever à ce sujet, on peut passer à 3) Feedspace 13:16 &lt;@jrandom&gt; frosk semble être parti, et je n’ai pas vraiment autre chose à ajouter au-delà de ce qu’il y a dans les notes (et sur son blog) 13:17 &lt;@postman&gt; :) 13:17  * Complication est en train de lire le blog de frosk 13:18 &lt;@jrandom&gt; ok, peut-être que frosk nous tiendra au courant avec un billet là-bas quand il y aura plus d’infos à partager 13:19 &lt;@jrandom&gt; on passe rapidement à 4) méta 13:19 &lt;@jrandom&gt; qu’est-ce que vous pensez des réunions à 20h GMT ? trop tôt, trop tard, juste bien ? 13:21  * jrandom retient les foules 13:21 &lt;+Complication&gt; J’aimerais dire quelque chose d’utile, mais je n’arrive pas à trouver mon horloge mondiale... 13:21 &lt;@jrandom&gt; google://what+time+is+it 13:22 &lt;+Complication&gt; :) 13:22 &lt;@jrandom&gt; ok, on passe à 5) ??? 13:22 &lt;@jrandom&gt; quelqu’un a autre chose à aborder ? 13:23 &lt;+susi23&gt; eh bien 13:23 &lt;+susi23&gt; pas officiellement ;) 13:24 &lt;+Complication&gt; C’était une période inhabituellement stable. 13:24 &lt;+Complication&gt; À part les « message invalid » occasionnels (ou c’était « packet invalid »), je ne trouve pas d’erreurs à signaler. :o 13:24 &lt;@postman&gt; mes erreurs sont déjà signalées :) 13:24 &lt;@jrandom&gt; cool, même si c’est malheureusement un symptôme d’erreurs non détectées, Complication, puisqu’il y a encore des choses qui ne se passent pas comme elles devraient 13:25 &lt;@jrandom&gt; mais, du progrès, toujours de l’avant 13:25 &lt;@jrandom&gt; peut-être qu’on voit beaucoup de routes restreintes là dehors à cause de la situation UDP 13:25 &lt;+susi23&gt; on a lancé un nouvel idlerpg sur #idle et vous êtes tous invités à nous rejoindre :) 13:25 &lt;@jrandom&gt; (et il y a peut-être plein d’autres choses...) 13:25 &lt;@jrandom&gt; w00t susi23  13:26 &lt;+susi23&gt; :P 13:30 &lt;@jrandom&gt; ok, quelqu’un d’autre a quelque chose à soulever pour la réunion ? 13:32 &lt;@jrandom&gt; ok, s’il n’y a rien d’autre 13:32  * jrandom se prépare 13:32  * jrandom *baf* clôt la réunion </div>
