---
title: "I2P Dev Meeting - February 08, 2005"
date: 2005-02-08
author: "jrandom"
description: "Compte rendu de la réunion de développement I2P du 8 février 2005."
categories: ["meeting"]
---

## Récapitulatif rapide

<p class="attendees-inline"><strong>Présents:</strong> ant, brachtus, cervantes, duck, jrandom, jrandom2p, legion, modulus, postman, protokol, Ragnarok, smeghead, ugha2p</p>

## Journal de réunion

<div class="irc-log"> 13:05 &lt;jrandom&gt; 0) salut 13:05 &lt;jrandom&gt; 1) 0.4.2.6-* 13:05 &lt;jrandom&gt; 2) 0.5 13:05 &lt;jrandom&gt; 3) i2p-bt 0.1.6 13:05 &lt;jrandom&gt; 4) fortuna 13:05 &lt;jrandom&gt; 5) ??? 13:06 &lt;jrandom&gt; 0) salut 13:06  * jrandom fait coucou 13:06 &lt;@duck&gt; y0 13:06 &lt;smeghead&gt; salut 13:06 &lt;jrandom&gt; Notes d'état hebdomadaires en ligne @ http://dev.i2p.net/pipermail/i2p/2005-February/000564.html 13:07 &lt;cervantes&gt; désolé pour le retard... j'étais occupé à lire les notes d'état publiées à la dernière minute... 13:07 &lt;jrandom&gt; hé, cette semaine elles étaient /avant/ la réunion au moins (de 30 s environ ;) 13:08 &lt;jrandom&gt; bref, pendant que vous fouillez dans cet e-mail ô combien passionnant, passons à 1) 0.4.2.6-* 13:09 &lt;jrandom&gt; avec les derniers correctifs d'anon et al., j'hésite à publier une nouvelle 0.4.2.7 si près de la révision 0.5.   13:10 &lt;jrandom&gt; pour l'instant, si vous vous sentez téméraires, n'hésitez pas à donner un coup d'essai à cvs - c'est stable (j'isole ce qui casse sur une autre branche), et il y a des trucs sympas 13:11 &lt;jrandom&gt; le facteur décisif pour ne pas sortir une rév. a été quand j'ai fait une checklist pour 0.5 et constaté que les seules choses restantes étaient vraiment des mises à jour de l'interface web 13:11 &lt;+Ragnarok&gt; au sujet des correctifs de sugadude, ils représentent bien un changement de politique, puisque nous avions discuté de filtrer les adresses non .i2p auparavant, et tu t'y étais opposé 13:11 &lt;jrandom&gt; oh, hrm ? je ne suis alors pas d'accord avec mon ancien moi — eepproxy n'accepte pas les adresses non-.i2p de toute façon, même si elles étaient dans hosts.txt 13:12 &lt;jrandom&gt; avais-je un argument convaincant auparavant ? 13:13 &lt;+Ragnarok&gt; ok, alors peut-on annuler le patch, et je peux l'implémenter comme ça fonctionnait à l'origine, ce qui fait une modification de 0 ligne ? 13:13 &lt;+Ragnarok&gt; pas vraiment, ça m'était égal :) 13:13 &lt;jrandom&gt; oh, cool, c'est toi le boss 13:13 &lt;cervantes&gt; eh bien tu m'as convaincu d'abandonner tout mon travail sur un système de gestion multi-TLD et de virer tous mes employés 13:13 &lt;+Ragnarok&gt; le filtrage se fait déjà, donc il suffit d'ajouter une condition à une instruction if 13:14 &lt;jrandom&gt; cervantes : j'ai aussi ce magnifique pont à vendre... 13:14 &lt;cervantes&gt; :) 13:14 &lt;jrandom&gt; ok, ça marche Ragnarok, si tu veux m'envoyer un .java/.tar/.diff/.whatever, ce serait top 13:15 &lt;+Ragnarok&gt; je peux faire cvs maintenant :) 13:15 &lt;jrandom&gt; :) encore mieux 13:15  * cervantes sauvegarde le head de cvs 13:15 &lt;jrandom&gt; heh 13:16 &lt;+Ragnarok&gt; *BOOM* 13:16 &lt;+Ragnarok&gt; ... je plaisante :) 13:17 &lt;jrandom&gt; ok, à part ça, quelqu'un a autre chose à évoquer concernant 0.4.* ? 13:17 &lt;ant&gt; &lt;dm&gt;gt; 0.4.* craint, donnez-nous 0.5 13:17 &lt;ant&gt; &lt;dm&gt;gt; C'est vieux de genre une éternité !! 13:18 &lt;ant&gt; &lt;fvw&gt;gt; 0.4.* ne craint pas, donnez-nous 0.5 quand même. 13:18 &lt;jrandom&gt; 2) 0.5 alors :) 13:19 &lt;ant&gt; &lt;dm&gt;gt; vous me devez une fière chandelle, j'ai apporté 0.5 13:19 &lt;jrandom&gt; on n'aurait pas pu le faire sans toi dm  13:19 &lt;ant&gt; &lt;dm&gt;gt; amen 13:20 &lt;jrandom&gt; comme mentionné dans les notes, l'essentiel du gros boulot pour 0.5 est fait et testé, mais il reste encore quelques bricoles à régler 13:21 &lt;jrandom&gt; (par ex. la prochaine tâche sur ma liste est une page de config de tunnel pour gérer les pools et paramètres) 13:22 &lt;@duck&gt; j'espère qu'on aura un réseau de test-0.5 avant la sortie ? 13:22 &lt;jrandom&gt; il y a eu des mises à jour de beaucoup de composants différents, donc 0.5 pourrait être un peu cahoteux 13:22 &lt;ant&gt; &lt;dm&gt;gt; jrandom A déjà un réseau de test.. évidemment 13:23 &lt;jrandom&gt; oui, j'en fais tourner un localement ici avec une douzaine de routers, mais dans un jour ou deux je vais essayer de recruter des gens pour aider à des tests en grand réseau 13:24  * postman peut offrir une machine dédiée 13:24 &lt;jrandom&gt; mortel. peut-être qu'on peut tenter quelque chose demain, essayer de casser quelques trucs.   13:26 &lt;cervantes&gt; moi aussi 13:27 &lt;jrandom&gt; d'accord 13:27 &lt;jrandom&gt; c'est à peu près tout ce que j'ai à dire sur la future 0.5 pour le moment — les journaux de commit cvs ont été assez verbeux, donc si vous voulez les détails croustillants, allez les lire 13:28 &lt;jrandom&gt; quelqu'un d'autre a des commentaires/questions/inquiétudes/frisbees concernant 0.5 ? 13:29 &lt;+postman&gt; non 13:29  * postman a hâte de faire tourner le nouveau V8 :) 13:30 &lt;jrandom2p&gt; eh bien, 0.5 est plutôt un nouveau char — conçu pour améliorer la sécurité et l'anonymat, pas comme un réglage de performance ;) 13:30 &lt;jrandom2p&gt; mais je suis d'accord, ça fait trop longtemps 13:30 &lt;@duck&gt; n'oublie pas d'ajouter un objectif 0.5 dans bugzilla 13:30 &lt;@duck&gt; au cas où il y aurait des bugs 13:30 &lt;jrandom2p&gt; (heh, ai-je même ajouté une 0.4 ?) 13:31 &lt;jrandom2p&gt; mais bonne idée 13:31 &lt;@duck&gt; ou tu préfères les bugs ailleurs 13:31 &lt;@duck&gt; euh des rapports de bugs :) 13:31 &lt;@duck&gt; je sais que j'ai été paresseux et j'ai abusé des messages irc pour ça 13:31 &lt;jrandom2p&gt; non, bugzilla est très bien, bien mieux que mon carnet 13:32 &lt;jrandom2p&gt; je ne t'en veux pas, car bugzilla est un peu pénible 13:32 &lt;jrandom2p&gt; mais à mesure que les bugs s'accumulent, c'est pour le mieux 13:32 &lt;@duck&gt; nan 13:33  * jrandom vient de remarquer que je bascule de façon schizophrénique entre les écrans 13:34 &lt;jrandom&gt; ok, bref, passons à 3) i2p-bt 0.1.6 13:34 &lt;jrandom&gt; duck : tu as le micro  13:34 &lt;@duck&gt; ok 13:34 &lt;@duck&gt; i2p-bt 0.1.5 avait quelques problèmes, les deux plus gros : 13:35 &lt;@duck&gt; - resource temporarily unavailable 13:35 &lt;@duck&gt; - erreur d'argument invalide sous Windows 13:35 &lt;@duck&gt; les deux ont été corrigés 13:35 &lt;jrandom&gt; (yay !) 13:35 &lt;@duck&gt; pendant que j'essayais d'accuser le protocole SAM, le pont SAM et winsock 13:35 &lt;@duck&gt; le problème s'est avéré lié au code de sockets non bloquants 13:36 &lt;@duck&gt; je n'ai pas encore vu 0.1.6 planter 13:36 &lt;@duck&gt; d'autres problèmes ne sont pas traités : 13:36 &lt;@duck&gt; les utilisateurs de l'interface graphique se plaignent des popups 13:36 &lt;@duck&gt; on peut les commenter, mais je n'aimais pas ça 13:37 &lt;@duck&gt; j'attends toujours que quelqu'un implémente une meilleure solution 13:37 &lt;@duck&gt; comme afficher une ligne d'état sur la fenêtre de transfert elle-même 13:37  * smeghead se cache 13:37 &lt;smeghead&gt; j'ai regardé ça hier soir en fait 13:37 &lt;smeghead&gt; mais ce n'est pas en haut de ma liste de priorités 13:37 &lt;@duck&gt; ou peut-être qu'un jour je regarderai comment wxPython fonctionne et je le ferai moi-même 13:37 &lt;@duck&gt; mais ce n'est pas en haut de ma liste de priorités 13:38 &lt;@duck&gt; et je n'utilise pas l'interface graphique, donc je m'en fiche un peu :P 13:38 &lt;+Ragnarok&gt; il y a toujours la nouvelle interface graphique de la 3.9 :) 13:38 &lt;@duck&gt; elle est meilleure ? 13:38 &lt;smeghead&gt; oui, pourquoi as-tu basé i2p bt sur une version aussi croulante au départ ? :) 13:38 &lt;@duck&gt; parce que c'était la release stable à ce moment-là 13:39 &lt;@duck&gt; et pas aussi mutilée que des clients comme bittornado 13:40 &lt;@duck&gt; Ragnarok : en ignorant les questions de licence, je pense que porter nos trucs i2p vers 3.9 pourrait être bien 13:40 &lt;+Ragnarok&gt; la nouvelle interface est plutôt géniale, imho, et elle est écrite avec pygtk, donc je peux effectivement hacker dessus 13:40 &lt;jrandom&gt; c'est quoi la licence de la 3.9 ? je pensais que c'était du style MIT ? 13:40 &lt;+protokol&gt; j'adorerais une version Jetty plus récente 13:40 &lt;smeghead&gt; protokol : ça arrive plus tôt que tu ne le penses 13:41 &lt;@duck&gt; "BitTorrent Open Source License" 13:41 &lt;smeghead&gt; licence saveur du mois 13:41 &lt;+Ragnarok&gt; je ne l'ai pas lue en entier.. ça semble bizarre 13:41 &lt;+protokol&gt; les licences n'existent pas sur i2p 13:41 &lt;@duck&gt; dérivée de la Jabber Open Source License 1.0 13:41 &lt;+protokol&gt; s'il y a du code source, c'est PD 13:41 &lt;@duck&gt; protokol : c'est pour ça que j'ai dit 'en ignorant' 13:42 &lt;smeghead&gt; et la licence jabber est basée sur quoi ? 13:42 &lt;jrandom&gt; (des lois sur le copyright obsolètes ?) 13:42 &lt;smeghead&gt; à part ça :) 13:43 &lt;modulus&gt; le désir de Sun de foutre le bordel. 13:43 &lt;@duck&gt; http://www.opensource.org/licenses/jabberpl.php 13:43 &lt;smeghead&gt; je propose qu'on programme la question des licences pour la prochaine réunion du I2P Public Domain Security Council 13:43 &lt;modulus&gt; ah, celui-là 13:43 &lt;modulus&gt; mal entendu. 13:45 &lt;@duck&gt; 3.9.0 a l'air sexy 13:45 &lt;@duck&gt; c'est encore en bêta cependant 13:47 &lt;@duck&gt; ok, ceux qui veulent aider, faites-le moi savoir 13:47 &lt;@duck&gt; pour qu'on puisse envisager d'utiliser 3.9.x 13:47 &lt;@duck&gt; . 13:47 &lt;jrandom&gt; w3rd 13:47 &lt;smeghead&gt; je suis prêt à aider 13:47 &lt;jrandom&gt; je suis prêt à aider aux tests 13:48 &lt;+Ragnarok&gt; je veux bien, mais il y aura sans doute des contraintes de temps, car j'ai actuellement le semestre de l'enfer. 13:48 &lt;jrandom&gt; d'oh 13:48 &lt;@duck&gt; abandonne 13:48 &lt;jrandom&gt; zut, duck m'a devancé 13:48 &lt;smeghead&gt; oui, tout le monde le fait 13:49 &lt;+Ragnarok&gt; bouh 13:49 &lt;ant&gt; &lt;jnymo&gt;gt; y a qu'à t'engager dans l'armée ;) 13:50 &lt;jrandom&gt; ouais, parce que ça te donnera plein de temps pour coder, hein ?  ;) 13:50 &lt;+Ragnarok&gt; j'ai déjà renoncé à être en majeure de maths, c'est tout ce que vous aurez de moi :) 13:50 &lt;jrandom&gt; heh 13:50 &lt;jrandom&gt; ok, quelqu'un a autre chose sur 3) i2p-bt ?   13:51 &lt;ant&gt; &lt;jnymo&gt;gt; faut juste pas t'engager pour six ans 13:51 &lt;@duck&gt; pas mal de messages de forum à ce sujet 13:51 &lt;@duck&gt; merci à ceux qui aident les newbies 13:51 &lt;@duck&gt; s/thanks/mes remerciements/ 13:51 &lt;@duck&gt; si vous avez des trucs pour une FAQ, dites-le moi 13:52 &lt;jrandom&gt; (si on avait encore drupal, on pourrait juste ajouter un nouveau nœud...) 13:53 &lt;jrandom&gt; ok, bref, passons à 4) fortuna 13:54 &lt;jrandom&gt; smeghead : tu veux nous faire un point sur les choses ? 13:54 &lt;smeghead&gt; oui, je travaille sur pants et fortuna en tandem 13:55 &lt;smeghead&gt; puisque j'avais besoin de modifier le build de fortuna pour en faire un pbuild 13:55 &lt;smeghead&gt; l'ETA pour un patch qui vous permettra de tester fortuna est d'un jour ou deux, peut-être ce soir selon les drogues impliquées 13:56 &lt;jrandom&gt; heh 13:56 &lt;@duck&gt; donc tu vas baisser ton pantalon ? 13:56 &lt;jrandom&gt; ok, cool, quand tu veux — si on l'intègre pour 0.5 dans la semaine qui vient à peu près, c'est super, sinon, c'est super aussi 13:56 &lt;smeghead&gt; même si je le termine ce soir, j'adopterais une position prudente sur le déploiement 13:57 &lt;jrandom&gt; raisonnable 13:57 &lt;smeghead&gt; jusqu'à ce qu'on ait fait des tests corrects 13:57 &lt;smeghead&gt; puisque ceci sera au cœur de la plupart de la crypto d'i2p 13:57 &lt;jrandom&gt; oui 13:57 &lt;ant&gt; &lt;jnymo&gt;gt; jbigi restera ? 13:57 &lt;smeghead&gt; ta nouvelle classe d'entropie est cool 13:58 &lt;jrandom&gt; oui jnymo, c'est juste un générateur de nombres aléatoires 13:58 &lt;ant&gt; &lt;jnymo&gt;gt; ah 13:59 &lt;jrandom&gt; il faudra quand même faire quelques recherches sur la qualité des différentes sources d'entropie dans le router, mais je pense qu'on pourra lui fournir des données. 14:00 &lt;smeghead&gt; au fait, si quelqu'un veut lire de quoi parle ce truc pants : http://smeghead.i2p/README_pants 14:00 &lt;jrandom&gt; oh mortel 14:01 &lt;smeghead&gt; pants est presque fini aussi 14:01 &lt;brachtus&gt; je sais que jbigi est un peu dur à faire fonctionner avec OS X/Darwin... est-ce que ça aura les mêmes problèmes de build ? 14:01 &lt;smeghead&gt; quel est le problème sur osx ? 14:01 &lt;modulus&gt; c'est juste qu'il faut construire la lib 14:02 &lt;modulus&gt; pas un gros truc imo, mais quelque peu pénible. 14:02 &lt;jrandom&gt; brachtus : fortuna est en pur Java, n'utilise rien de natif 14:02 &lt;smeghead&gt; je peux mettre jbigi dans pants et ça devrait rendre le build trivial si on livre pants avec i2p 14:02 &lt;brachtus&gt; rien de terriblement difficile, c'est comme construire une lib partagée sur linux, mais plus dur que juste double-cliquer-installer 14:02 &lt;smeghead&gt; il faudrait ant bien sûr 14:02 &lt;brachtus&gt; ok jrandom, c'est super :) 14:03 &lt;jrandom&gt; smeghead : c'est en fait un bon point — via pants, jbigi dépend de GMP 14:03 &lt;ant&gt; &lt;jnymo&gt;gt; c'est quoi pants ? 14:03 &lt;smeghead&gt; aucune bidouille manuelle ne serait nécessaire 14:03 &lt;ant&gt; * jnymo n'a pas de router allumé 14:03 &lt;smeghead&gt; jnymo : lis le lien que je viens de poster 14:04 &lt;jrandom&gt; http://bolas.mine.nu:8080/cgi-bin/nph-proxy/000000A/http/smeghead.i2p/README_pants 14:04 &lt;smeghead&gt; pants peut construire gmp aussi 14:04 &lt;jrandom&gt; (inproxy public) 14:04 &lt;smeghead&gt; ah sympa 14:04 &lt;jrandom&gt; beurk, ça a complètement bousillé le texte 14:04 &lt;ant&gt; &lt;jnymo&gt;gt; merci jr 14:04 &lt;ant&gt; &lt;fvw&gt;gt; n'as-tu pas peur d'ennuis juridiques ? 14:04 &lt;smeghead&gt; jrandom ne fait pas tourner l'inproxy 14:04 &lt;jrandom&gt; oh, l'inproy est géré par quelqu'un d'autre, ça a été posté sur le forum 14:05 &lt;jrandom&gt; (voir http://bolas.mine.nu:8080/) 14:05 &lt;cervantes&gt; jrandom : ça ne devrait pas être vu comme un fichier html... regarde la source 14:05 &lt;ant&gt; &lt;fvw&gt;gt; quand même, je suis étonné que quelqu'un le fasse. Mais tant que c'est géré par quelqu'un qui n'est pas vital au projet, ça va :) 14:05 &lt;jrandom&gt; hehe 14:05 &lt;jrandom&gt; nous sommes /tous/ vitaux pour le projet :) 14:06 &lt;smeghead&gt; fvw : je ne vois pas les inproxies comme aussi précaires légalement que les outrpoxies 14:06 &lt;smeghead&gt; outproxies même 14:06 &lt;ant&gt; &lt;fvw&gt;gt; Peut-être pas, mais ils peuvent quand même servir de la pornographie infantile et compagnie 14:06 &lt;jrandom&gt; seulement s'il y avait de telles choses sur i2p, ce qui, à ma connaissance, n'existe pas  14:06 &lt;legion&gt; les outproxies pourraient router via tor, juste pour être un peu plus sûrs, puisqu'ils serviraient uniquement à la navigation web je ne vois pas ça comme un problème. 14:07 &lt;jrandom&gt; (mais ouais) 14:07 &lt;modulus&gt; pas encore 14:07 &lt;ant&gt; &lt;fvw&gt;gt; ouais, mais n'importe qui peut en mettre à tout moment. 14:07 &lt;ant&gt; &lt;fvw&gt;gt; ouais, je ne ferais pas tourner un outproxy tor non plus. Bref, désolé d'avoir dérivé hors-sujet comme ça 14:07 &lt;jrandom&gt; legion : ouais, même si j'ai monté squid.i2p avant la sortie de tor 14:07 &lt;ant&gt; &lt;duck_&gt;gt; pour revenir au sujet ; hâte de voir pants 14:08 &lt;jrandom&gt; oui, pants++ 14:08 &lt;smeghead&gt; je vous préviendrai avant de déposer pants sur CVS 14:08 &lt;smeghead&gt; c'est plutôt gros 14:08 &lt;ant&gt; &lt;duck_&gt;gt; des gens en dehors d'i2p pourraient aussi être intéressés 14:09 &lt;cervantes&gt; oui, préviens-nous tous avant de baisser ton pantalon 14:09 &lt;smeghead&gt; oui, j'ai l'intention de le faire connaître en dehors d'i2p aussi 14:09 &lt;jrandom&gt; d'accord, peut-être qu'on devrait le mettre dans un autre module (ou sur le nouveau serveur rapide/gros) ? 14:09 &lt;+Ragnarok&gt; surtout si tu es du genre 'gros pantalon' 14:10 &lt;smeghead&gt; oui, le module pants devrait vraiment être séparé du dépôt pants dans l'arborescence source, actuellement je les ai au même niveau racine apps/pants 14:10 &lt;smeghead&gt; :/ 14:10 &lt;smeghead&gt; ce qui, inutile de vous le dire, est complètement pants 14:11 &lt;smeghead&gt; donc, de quoi parlait-on à l'origine ? 14:11 &lt;jrandom&gt; hmm, on peut discuter des options de déploiement hors-ligne 14:11 &lt;jrandom&gt; fortuna ;) 14:12 &lt;smeghead&gt; oui 14:12 &lt;jrandom&gt; smeghead : as-tu regardé les besoins en AES/SHA256 de l'impl ? 14:12 &lt;jrandom&gt; (puisque le SHA256 d'i2p ne fait pas de digests partiels) 14:13 &lt;smeghead&gt; hm 14:13 &lt;jrandom&gt; pour AES on a une impl bloc parfaitement adaptée cependant 14:13 &lt;smeghead&gt; je suppose que je le verrai quand ça explosera 14:13 &lt;jrandom&gt; de toute façon, on peut travailler aussi là-dessus 14:13 &lt;jrandom&gt; heh 14:15 &lt;jrandom&gt; ok, quelqu'un a des questions/pensées/inquiétudes sur fortuna ? 14:15 &lt;jrandom&gt; sinon, on saute à 5) ??? 14:15 &lt;jrandom&gt; cervantes : p1ng 14:16 &lt;cervantes&gt; http://forum.i2p/viewtopic.php?t=305 14:16 &lt;cervantes&gt; nous avons un nouveau membre du forum de la semaine 14:16 &lt;cervantes&gt; je vous présente [roulement de tambour] Sugadude ! 14:16  * brachtus applaudit Sugadude 14:17 &lt;jrandom&gt; yay 14:17 &lt;cervantes&gt; pour être généralement un chic type serviable avec tous ces n00bs i2p 14:17 &lt;@duck&gt; bel avatar aussi 14:17 &lt;cervantes&gt; avatar(s) 14:18 &lt;legion&gt; avatars ? je ne savais pas qu'on pouvait avoir des avatars sur les forums i2p ? 14:18 &lt;smeghead&gt; seuls les utilisateurs qui sont vraiment vraiment mauvais les obtiennent 14:18 &lt;cervantes&gt; on ne peut pas... à moins d'être la personne forum de la semaine ;-) 14:18 &lt;@duck&gt; seulement pour l'élite 14:18 &lt;legion&gt; oh, je vois... 14:19 &lt;ant&gt; &lt;jnymo&gt;gt; je sais que quelqu'un s'intéressait aux systèmes financiers sécurisés sur i2p 14:19 &lt;legion&gt; logique :) 14:19 &lt;ant&gt; &lt;jnymo&gt;gt; je ne sais pas s'ils sont là, mais... 14:19 &lt;@duck&gt; je suis un anarcho-capitaliste qui pue 14:19 &lt;@duck&gt; alors essaie-moi 14:20 &lt;ant&gt; &lt;jnymo&gt;gt; je lisais davantage sur la cryptographie à seuil et il est question de l'utiliser pour ça 14:20 &lt;ant&gt; &lt;jnymo&gt;gt; ainsi que pour sécuriser d'autres fonctions 14:21 &lt;ant&gt; &lt;jnymo&gt;gt; tout le monde est familier avec la cryptographie à seuil ? 14:21 &lt;legion&gt; AMHA, la cryptographie et la sécurité réseau devraient être variables, le niveau dépendant de la fonction/tâche. 14:21 &lt;ant&gt; &lt;duck_&gt;gt; jnymo : un peu 14:22 &lt;ant&gt; &lt;jnymo&gt;gt; eh bien, pour des transactions financières dignes de confiance dans i2p, on veut une confiance forte et décentralisée 14:22 &lt;modulus&gt; c'est à propos des clés partagées et de conneries du genre ? 14:23 &lt;ant&gt; &lt;jnymo&gt;gt; ouais, les clés sont partagées en morceaux 14:23 &lt;ant&gt; &lt;duck_&gt;gt; mais dans un environnement anonyme, comment sais-tu que les entités qui partagent ne sont pas contrôlées par la même personne ? 14:23 &lt;ant&gt; &lt;jnymo&gt;gt; et il faut compromettre plus de la moitié de tous les serveurs du système pour obtenir la clé privée 14:24 &lt;modulus&gt; sauf erreur (afaik), la question des générations de clés distribuées est plutôt compliquée. 14:24 &lt;legion&gt; oui mais dans un système de millions ce serait difficile (oui i2p est petit en ce moment, mais avec un peu de chance il va rapidement grandir). 14:25 &lt;ant&gt; &lt;jnymo&gt;gt; communications atomiques, ou quelque chose comme ça.. mais oui, il y a des problèmes pour intégrer de nouveaux nœuds dans le système, qui sont je pense en cours de résolution 14:25 &lt;ant&gt; &lt;jnymo&gt;gt; je pense 14:25 &lt;ant&gt; &lt;jnymo&gt;gt; donc peut-être que ce n'est pas assez développé, mais je parierais que de la crypto à seuil finira par être utilisée sur i2p à un moment 14:26 &lt;jrandom&gt; chouette 14:26 &lt;legion&gt; je sais pas, peut-être 14:26 &lt;ant&gt; &lt;jnymo&gt;gt; quelqu'un a déjà construit un addon DNSSEC avec de la crypto à seuil 14:27 &lt;ant&gt; &lt;jnymo&gt;gt; et un wrapper autour de bind 14:27 &lt;jrandom&gt; les seuils fonctionnent bien quand l'identité est rare 14:27 &lt;jrandom&gt; dans les réseaux anonymes, toutefois, l'identité est gratuite 14:27 &lt;legion&gt; je dirais qu'à l'heure actuelle la priorité absolue est de le rendre plus convivial et débogué. 14:27 &lt;jrandom&gt; (tu veux une nouvelle destination ? tu en veux 100 000 ?) 14:28 &lt;legion&gt; certes, c'est cool dès qu'un nouveau service/une nouvelle fonctionnalité est développé(e). 14:28 &lt;jrandom&gt; oui, du commerce et de la finance par-dessus i2p ce sera sympa 14:28 &lt;ant&gt; &lt;jnymo&gt;gt; ouais, et je ne sais pas si l'atomic commo fonctionnerait sur un système de crypto à seuil à 10 000 nœuds 14:29 &lt;ant&gt; &lt;jnymo&gt;gt; bon, c'est tout ce que j'avais à dire :) 14:30 &lt;jrandom&gt; heh cool, n'hésitez surtout pas à poster des trucs sympas sur le forum ou autre quand vous voulez 14:30 &lt;jrandom&gt; ok, quelqu'un a autre chose pour la réunion ? 14:32 &lt;+ugha2p&gt; je suis nul. 14:33 &lt;jrandom&gt; quoi de neuf ugha2p ? 14:33 &lt;ant&gt; &lt;jnymo&gt;gt; content que tu aies pu le dire, ugha ;) 14:33 &lt;+ugha2p&gt; j'oublie toujours les réunions. :) 14:33 &lt;jrandom&gt; heh 14:33 &lt;jrandom&gt; bon, les logs seront postés bientôt, 90 minutes de fun bourré d'action 14:34 &lt;jrandom&gt; bon, sur ce 14:34  * jrandom se prépare 14:34  * Curiosity fait signe à jrandom et dit merci ! :D 14:34 &lt;ant&gt; * jnymo lance la balle de la réunion 14:34  * jrandom *baf* clôt la réunion </div>
