---
title: "Réunion des développeurs I2P - 04 janvier 2006"
date: 2006-01-04
author: "jrandom"
description: "Compte rendu de la réunion de développement d'I2P du 4 janvier 2006."
categories: ["meeting"]
---

## Récapitulatif rapide

<p class="attendees-inline"><strong>Présents:</strong> bar, cervantes, Complication, gott, JosephLeBlanc, jrandom, tethra</p>

## Journal de réunion

<div class="irc-log"> 15:22 &lt;jrandom&gt; 0) salut 15:22 &lt;jrandom&gt; 1) État du réseau et 0.6.1.8 15:22 &lt;jrandom&gt; 2) Résultats des tests de charge et profilage des pairs 15:22 &lt;@cervantes&gt; jrandom: probablement la punition la plus lente et la plus horrible depuis qu’ils ont interdit la lapidation 15:22 &lt;jrandom&gt; 3) bilan 2005 / aperçu 2006 / ??? 15:22 &lt;jrandom&gt; 0) salut 15:22 &lt;gott&gt;   falafel 15:22 &lt;gott&gt;        n : petite croquette de pois chiches ou de fèves écrasés assaisonnée 15:22 &lt;gott&gt;            de graines de sésame 15:22 &lt;@cervantes&gt; hullo 15:22  * jrandom salue après s’être remis de la pluie de falafels 15:22 &lt;jrandom&gt; notes de statut hebdomadaires publiées sur http://dev.i2p.net/pipermail/i2p/2006-January/001246.html 15:23 &lt;jrandom&gt; comme j’ai 10 min de retard, je suis sûr que vous avez déjà lu ces notes et avez des commentaires prêts 15:23 &lt;jrandom&gt; *tousse* 15:23 &lt;jrandom&gt; ok, passons directement à 1) état du réseau et 0.6.1.8 15:24 &lt;@cervantes&gt; c.-à-d. ça marche bien, sauf que le protocole le ralentit 15:24 &lt;jrandom&gt; je n’ai pas grand-chose à ajouter au-delà de ce qu’il y a dans le mail — on a mijoté 0.6.1.8 un moment avant la sortie, et ça s’est plutôt bien passé à ce que je vois 15:25 &lt;jrandom&gt; heh ouais, je ne suis pas sûr qu’infoshop ait posté quoi que ce soit depuis le dernier import rss 15:25 &lt;JosephLeBlanc&gt; Hmm, eh bien je n’ai que quelques commentaires. 15:25 &lt;+Complication&gt; À propos du statut, comme je l’ai déjà mentionné... après que la build -7 est entrée dans le CVS, mon Celeron 300 semble se comporter comme un vrai ordinateur. Genre, il transfère des données avec une stabilité à peu près correcte. 15:26 &lt;+Complication&gt; Ça me permet de parcourir largement des eepsites, et il ne me vire d’IRC que rarement. 15:26 &lt;jrandom&gt; bien vu, Complication  15:26 &lt;jrandom&gt; quoi de neuf, JosephLeBlanc  15:26 &lt;@cervantes&gt;  /kick complication 15:26 &lt;@cervantes&gt; zut 15:26 &lt;JosephLeBlanc&gt; Je tourne sur le dernier CVS et, autant que je peux en juger, la plupart des choses sont en ordre. 15:27 &lt;JosephLeBlanc&gt; Cependant, je me demandais si ce problème jbigi sur Athlon dont je t’ai parlé il y a quelque temps avait été corrigé. 15:28 &lt;jrandom&gt; jbigi pour amd64 sous window n’est pas encore dans jbigi.jar, mais j’espère l’intégrer à 0.6.1.9 15:29 &lt;+Complication&gt; Je *pense* (mais je ne peux pas confirmer) qu’il se concentre davantage sur les pairs avec lesquels il a constaté du succès... et cette approche *peut* éviter que ces chemins ne s’effondrent plus efficacement (il est derrière un NAT un peu trop agressif). 15:29 &lt;JosephLeBlanc&gt; Eh bien, les logs renvoient : ‘NOTICE: Resource name [jbigi] was not found’  15:30 &lt;jrandom&gt; JosephLeBlanc: il y a une ligne après à propos de jbigi — qu’est-ce qu’elle dit ? 15:31 &lt;JosephLeBlanc&gt; Elle dit, "INFO: Optimized native BigInteger library 'libjbigi-linux-athlon.so' loaded from resource 15:31 &lt;jrandom&gt; ok super 15:32 &lt;JosephLeBlanc&gt; Je voulais juste te prévenir à propos de cette ligne NOTICE. 15:32 &lt;jrandom&gt; ça veut dire qu’il essaie d’abord de récupérer la ressource « jbigi », mais elle n’existe pas (ce qui est normal — la ressource jbigi est pour des situations très rares) 15:32 &lt;jrandom&gt; il essaie ensuite de récupérer la ressource spécifique au système/à l’architecture « libjbigi-linux-athlon.so » et y parvient 15:33 &lt;JosephLeBlanc&gt; Ah, d’accord. Alors, il semble que le bug que je rencontrais plus tôt ait été corrigé dans la -7 15:33 &lt;jrandom&gt; w3wt 15:33 &lt;JosephLeBlanc&gt; Merci un milliard, mon pote. 15:34 &lt;jrandom&gt; np 15:34 &lt;jrandom&gt; Complication: oui, je pense que tu as raison, et certaines des stratégies pour 0.6.2 développeront davantage ce concept 15:35 &lt;jrandom&gt; ok, quelqu’un d’autre a quelque chose pour 1) état du réseau / 0.6.1.8 ? 15:37 &lt;jrandom&gt; sinon, passons à 2) Résultats des tests de charge et profilage des pairs 15:39 &lt;jrandom&gt; ok, il y a plein de choses dans l’email, quelqu’un a des questions à ce sujet ? 15:40 &lt;+bar&gt; quelle était l’ampleur de l’amélioration raisonnable ? 15:41 &lt;+Complication&gt; Remarque tardive à propos de 0.6.1.8 (je viens de tester avec mon portable) — jbigi s’y est aussi chargé correctement. 15:42 &lt;+Complication&gt; Auparavant, cette machine (Mandriva 2005) n’arrivait pas à charger le bon. 15:42 &lt;+Complication&gt; À cause du problème jcpuid. 15:42 &lt;jrandom&gt; Je préfère ne pas donner de chiffre en réunion, car ça influencerait les attentes. Amélioration mesurable, mais très loin de la vitesse nominale du lien. 15:43 &lt;jrandom&gt; (et le test de charge est un peu artificiel) 15:43 &lt;+bar&gt; d’accord np :) 15:44 &lt;jrandom&gt; cool, Complication.  Oui, j’ai enfin intégré le port C de jcpuid de scintilla :) 15:45 &lt;jrandom&gt; ok, je n’ai pas grand-chose à ajouter sur 2) au-delà de ce qu’il y a dans le mail. Plus d’infos sur le profilage des performances en résulteront une fois que ce sera livré dans 0.6.1.9. 15:47 &lt;jrandom&gt; s’il n’y a rien d’autre là-dessus, passons à 3) bilan 2005 / aperçu 2006 / ??? 15:49 &lt;+bar&gt; je suis d’accord avec ce qu’il y a dans le mail, 2005 a été une année fantastique et je ne vois pas 2006 être pire, côté I2P 15:49 &lt;jrandom&gt; on a fait beaucoup de chemin l’an dernier, et vous avez tous fait un super boulot pour nous faire avancer. l’année qui vient s’annonce comme la grande année pour nous, sortir des arrière-salles de geeks pour aller là où ça compte.   15:50  * tethra est arrivé vers la mauvaise fin de 2005, mais c’était quand même sacrément cool. *pouce levé* 15:51 &lt;+Complication&gt; Espérons le meilleur. 15:51 &lt;jrandom&gt; Je n’ai pas grand-chose à ajouter, donc si d’autres sujets que les gens veulent aborder pour la réunion, la parole est à vous 15:52 &lt;+Complication&gt; À ce propos, si quelqu’un voulait traduire des docs en espagnol (voir le forum de discussion), avec qui vaudrait-il mieux se coordonner ? 15:52 &lt;+Complication&gt; p. ex. quelles parties risquent de beaucoup changer, ou ce genre de choses 15:53 &lt;+Complication&gt; Aussi, sous quel format vaudrait-il mieux avoir les différentes docs ? 15:54 &lt;jrandom&gt; le doc d’intro technique @ dev.i2p.net/cgi-bin/cvsweb.cgi/i2p/router/doc/techintro.html?rev=HEAD est assez stable 15:54 &lt;+Complication&gt; Inclus avec le router... sur le site Web... les deux ? 15:54 &lt;jrandom&gt; (il y aura toutefois des mises à jour pour 0.6.2) 15:54 &lt;jrandom&gt; eh bien, je suis très favorable à la documentation intégrée 15:54 &lt;jrandom&gt; mais ça devrait probablement attendre que la nouvelle console du router soit en place 15:55 &lt;jrandom&gt; des docs d’intro sur le site Web seraient bien aussi, mais ça devrait probablement attendre que le nouveau site Web soit en place 15:55 &lt;+Complication&gt; Aha... donc il vaudrait mieux ne pas y toucher pour l’instant... 15:56 &lt;+Complication&gt; ...en préférant des docs comme celle ci-dessus. 15:58 &lt;jrandom&gt; probablement.  ok, y a-t-il autre chose que les gens veulent aborder pour la réunion ? 15:59 &lt;jrandom&gt; sinon... 15:59 &lt;tethra&gt; a-t-on déjà discuté de l’idée d’interface pour eepget ? 15:59 &lt;gott&gt; Si la réunion est toujours en cours, merci de corriger le problème d’accents dans IRCclient 15:59 &lt;tethra&gt; c.-à-d., avant que j’arrive ici 15:59 &lt;jrandom&gt; non, tu veux l’implémenter, tethra ?  :) 15:59 &lt;jrandom&gt; gott: patchs bienvenus 16:00 &lt;gott&gt; Sinon, merci de corriger le problème d’accents dans IRCclient. 16:00 &lt;gott&gt; jrandom: Le temps que je le corrige, quelqu’un d’autre l’aura déjà fait ;-) 16:01 &lt;tethra&gt; jrandom: je ne suis pas totalement sûr de comment m’y prendre, car je ne suis pas vraiment codeur. si tu peux m’indiquer des tutoriels pour écrire des applications de type .war je serai ravi d’avoir une chance d’essayer, ceci dit. 16:01 &lt;gott&gt; Je me réserve le droit d’être défaitiste en paroles et en actes. 16:01 &lt;tethra&gt; haha 16:01 &lt;+Complication&gt; :) 16:02 &lt;jrandom&gt; tethra: les livres O’Reilly sur les servlets sont plutôt bons 16:02 &lt;jrandom&gt; ok, s’il n’y a rien d’autre... 16:02  * jrandom se prépare 16:02  * jrandom *baf* clôt la réunion </div>
