---
title: "Réunion des développeurs I2P - 16 janvier 2007"
date: 2007-01-16
author: "jrandom"
description: "Compte rendu de la réunion de développement I2P du 16 janvier 2007."
categories: ["meeting"]
---

## Bref récapitulatif

<p class="attendees-inline"><strong>Présents:</strong> jrandom, zzz</p>

## Compte rendu de réunion

<div class="irc-log"> 15:03 &lt;jrandom&gt; 0) salut 15:03 &lt;jrandom&gt; 1) Statut du réseau 15:03 &lt;jrandom&gt; 2) Mises à jour d'I2PSnark 15:03 &lt;jrandom&gt; 3) Avancement de Syndie 15:03 &lt;jrandom&gt; 4) ??? 15:03 &lt;jrandom&gt; 0) salut 15:03  * jrandom fait signe de la main 15:03 &lt;jrandom&gt; les notes d'état hebdomadaires sont en ligne sur http://dev.i2p.net/pipermail/i2p/2007-January/001329.html 15:05 &lt;jrandom&gt; pendant que vous parcourez ça, passons à 1) Statut du réseau 15:05 &lt;jrandom&gt; pas grand-chose ne change pour le moment sur ce front 15:06 &lt;jrandom&gt; à noter le graphique des domaines mis à jour sur http://stats.i2p/cgi-bin/serv_domain.cgi qui répertorie une bonne répartition d'hôtes même après avoir purgé 2000 anciennes entrées 15:07 &lt;jrandom&gt; zzz: sur quelle période se base ce graphique ? 15:07 &lt;+zzz&gt; 1 mois 15:07 &lt;jrandom&gt; wow, cool 15:09 &lt;jrandom&gt; bien sûr, les NICs ne sont pas toujours à jour, mais ça donne une bonne vue d'ensemble. beau boulot zzz, merci 15:10 &lt;jrandom&gt; ok, quelqu'un a autre chose à aborder pour 1) Statut du réseau ? 15:12 &lt;jrandom&gt; sinon, passons à 2) mises à jour d'I2PSnark 15:12 &lt;jrandom&gt; zzz, tu veux nous donner le topo ? 15:13 &lt;+zzz&gt; nous avons des améliorations d'équité quand > 4 leechers (téléchargeurs), une correction du vieux bug de redémarrage de torrent, ne pas démarrer un tunnel si 'autostart' n'est pas coché, et ajout de quelques liens supplémentaires sur la page web. 15:13 &lt;+zzz&gt; ajouté un bouton 'tout arrêter' qui, semble-t-il, ne fonctionne généralement pas s'il y a du trafic 15:13 &lt;+zzz&gt; comme d'habitude, on cherche des testeurs et des retours, merci 15:14 &lt;jrandom&gt; génial, merci zzz 15:14 &lt;jrandom&gt; quand tu sentiras que c'est bon, on pourra l'empaqueter et publier une nouvelle 0.6.1.27 avec ça intégré 15:15 &lt;+zzz&gt; ok peut-être une semaine ou deux 15:16 &lt;jrandom&gt; ça marche 15:17 &lt;jrandom&gt; ok passons à 3) Avancement de Syndie 15:17 &lt;jrandom&gt; ça bouge sur ce front comme mentionné, et on espère sortir une nouvelle révision d'ici un jour ou deux 15:19 &lt;jrandom&gt; il y aura une annonce quand ce sera sorti, dans Syndie, sur les pages web, sur le forum et sur la liste 15:19 &lt;jrandom&gt; ok, on passe à 4) ??? 15:20 &lt;jrandom&gt; quelqu'un a autre chose qu'il veut aborder pour la réunion ? 15:23 &lt;jrandom&gt; sinon... 15:23  * jrandom se prépare 15:23  * jrandom *baf* clôt la réunion </div>
