---
title: "Réunion des développeurs I2P - 2 janvier 2007"
date: 2007-01-02
author: "jrandom"
description: "Compte rendu de la réunion de développement I2P du 2 janvier 2007."
categories: ["meeting"]
---

## Bref récapitulatif

<p class="attendees-inline"><strong>Présents:</strong> bar, covracer, jrandom, z^z</p>

## Journal de réunion

<div class="irc-log"> 15:02 &lt;jrandom&gt; 0) salut 15:02 &lt;jrandom&gt; 1) Statut du réseau et plans 15:02 &lt;jrandom&gt; 2) Syndie 1.001a 15:02 &lt;jrandom&gt; 3) ??? 15:02 &lt;jrandom&gt; 0) salut 15:02  * jrandom fait coucou 15:02 &lt;jrandom&gt; les notes d'état hebdomadaires ont été publiées sur http://dev.i2p.net/pipermail/i2p/2007-January/001325.html 15:03  * mrflibble fait coucou à jrandom 15:03  * jrandom s'attend à ce que la plupart se remettent encore de leur gueule de bois, donc on va faire ça calmement 15:04 &lt;jrandom&gt; passons à 1) Statut du réseau et plans 15:05 &lt;jrandom&gt; comme mentionné dans les notes, beaucoup de choses ont été couvertes, mais nous avons du pain sur la planche cette année 15:05 &lt;jrandom&gt; il faudra discuter des divers compromis et s'assurer de prendre les plus appropriés pour soutenir les fonctionnalités spécifiques vers lesquelles nous allons 15:06 &lt;jrandom&gt; mais on verra comment ça évolue au fil de l'avancement 15:06 &lt;jrandom&gt; pour l'instant, le réseau semble assez stable, ce qui est bien 15:07 &lt;jrandom&gt; quelqu'un a-t-il quelque chose à soulever concernant le statut du réseau et les plans ? 15:09 &lt;jrandom&gt; sinon, passons à 2) Syndie 1.001a 15:09 &lt;z^z&gt; quelque chose sur lequel je peux travailler sur le réseau - netdb ou tunnels ? 15:09  * jrandom revient en bondissant 15:10 &lt;z^z&gt; je sais que nous avons des questions sur la propagation de netdb et sur l'utilisation CPU, mais il me faudrait une bonne piste pour commencer 15:11 &lt;z^z&gt; j'y réfléchirai de toute façon 15:11 &lt;jrandom&gt; z^z: la recherche netDb lorsque le # de pairs floodfill connus/joignables atteint 0 doit, très probablement, effectuer un parcours itératif aléatoire parmi les pairs connus 15:12 &lt;z^z&gt; ok thx je vais fouiller et poser des questions plus tard 15:12 &lt;jrandom&gt; peut-être un nouvel indicateur dans le message de recherche netDb demandant "donne-moi des pairs floodfill" 15:12 &lt;jrandom&gt; génial z^z ! cela aurait probablement un impact substantiel pour les nouveaux utilisateurs - dis-moi si tu rencontres le moindre problème 15:13 &lt;z^z&gt; ha, ça va m'emmener sur un terrain nouveau, ça a l'air amusant pour la nouvelle année 15:13 &lt;jrandom&gt; :) 15:14 &lt;bar&gt; "ne supprimez pas les infos de router des pairs floodfill depuis netdb s'il y en a trop peu" &lt;-- quelqu'un se souvient si ça a été intégré dans cvs ou pas ? 15:15 &lt;jrandom&gt; non 15:15 &lt;jrandom&gt; ou, pas que je m'en souvienne... 15:16 &lt;bar&gt; ok 15:17 &lt;jrandom&gt; (un excellent endroit pour cela serait KademliaFloodfillNetworkFacade::dropAfterLookupFailed) 15:18 &lt;jrandom&gt; euh, KademliaNetworkDatabaseFacade, en fait (floodfill l'étend) 15:20 &lt;jrandom&gt; (il y a aussi quelques éléments dans DatabaseLookupMessage qui pourraient servir à indiquer 'envoie-moi des pairs floodfill' - le 'tunnelSpecified' est un booléen, mais transmis dans un octet entier) 15:21 &lt;jrandom&gt; ok, autre chose sur 1) Statut du réseau et plans ? 15:23  * jrandom reprend ses bonds vers 2) Syndie 1.001a  15:24 &lt;jrandom&gt; elle arrive bientôt, peut-être dans un jour ou deux. beaucoup de corrections de bogues et de nettoyage (merci à tous ceux qui aident !), avec plus de détails dans l'annonce lors de la sortie 15:25 &lt;jrandom&gt; c'est à peu près tout à mentionner à ce sujet (mais si vous utilisez le nouveau Syndie, vous pouvez y suivre les dernières discussions ;) 15:27 &lt;jrandom&gt; quelqu'un a-t-il quelque chose à soulever à propos de Syndie 1.001a, ou passe-t-on à 3) ??? 15:27 &lt;jrandom&gt; quelqu'un a-t-il autre chose qu'il aimerait discuter pendant la réunion ? 15:28 &lt;+fox&gt; &lt;covracer&gt; es-tu toujours défavorable à un ebuild (script de construction Gentoo) ? 15:29 &lt;jrandom&gt; pour Syndie, ou i2p ?   15:29 &lt;+fox&gt; &lt;covracer&gt; i2p 15:29 &lt;jrandom&gt; correct, je ne suis toujours pas favorable à un ebuild 15:29 &lt;jrandom&gt; (merci pour l'offre/suggestion toutefois !) 15:30 &lt;jrandom&gt; les problèmes d'i2p ne sont pas liés à la taille du réseau, donc l'augmenter ne les résoudra pas 15:30 &lt;jrandom&gt; au contraire, cela forcera simplement plus de gens à gérer les problèmes et le chemin de mise à niveau pour les résoudre 15:30 &lt;+fox&gt; &lt;covracer&gt; ouais 15:31 &lt;+fox&gt; &lt;covracer&gt; alex a toutefois fait du bon travail sur un ebuild 15:31 &lt;+fox&gt; &lt;covracer&gt; il est dans l'overlay java-experimental-migration, si je me souviens bien 15:31 &lt;+fox&gt; * godmode0 est de retour (parti 01:57:51) 15:32 &lt;+fox&gt; &lt;covracer&gt; de toute façon, cela dépend de nombreuses améliorations dans la gestion de Java et de Jetty par Gentoo 15:32 &lt;+fox&gt; &lt;covracer&gt; et n'entrera pas dans l'arbre principal de sitôt 15:33 &lt;jrandom&gt; cool (que le travail d'alex se passe bien), et j'espère que nous amènerons i2p au point où le pousser dans l'arbre principal sera une excellente chose :) 15:34 &lt;+fox&gt; &lt;covracer&gt; un ebuild pour Syndie serait-il bienvenu ou doit-il aussi être reporté ? 15:34  * jrandom se demande quelle secousse il va y avoir dans la gestion de Java une fois que la JVM de Sun et les bibliothèques passeront sous GPL 15:35 &lt;jrandom&gt; Syndie devrait, espérons-le, être prêt pour une utilisation en production d'ici quelques mois, avec une bêta peut-être dans un mois, donc envisager un ebuild là-bas serait excellent 15:36 &lt;jrandom&gt; quand Syndie passera en production, j'aimerais le rendre aussi facile que possible à utiliser - apt-get, emerge, rpm, etc. 15:36 &lt;+fox&gt; &lt;covracer&gt; d'accord, je vais voir si je peux bidouiller un ebuild cette semaine de vacances — je n'ai rien de mieux à faire 15:36 &lt;jrandom&gt; génial, merci covracer ! 15:37 &lt;+fox&gt; &lt;covracer&gt; une installation facile est très importante pour une adoption large 15:37 &lt;jrandom&gt; (et dis-moi si tu rencontres des éléments qui pourraient être simplifiés 'en amont' - j'aimerais rendre l'empaquetage aussi transparent que possible) 15:37 &lt;jrandom&gt; oui, tout à fait 15:38 &lt;+fox&gt; &lt;covracer&gt; d'accord, bien que je ne connaisse que vaguement les bonnes pratiques d'écriture d'ebuild, n'étant pas moi-même dev ni vraiment très actif sur le front du code 15:40 &lt;jrandom&gt; cool, tu en sais probablement plus que moi sur l'écriture d'ebuild :) bonne chance, et merci 15:40 &lt;jrandom&gt; ok, quelqu'un a-t-il autre chose qu'il aimerait aborder pour la réunion ? 15:40 &lt;bar&gt; eh bien, je pense qu'un message officiel sur le forum Syndie de cervantes et l'ancien Syndie ne ferait pas de mal, si/quand vous cherchez plus de testeurs pour le nouveau Syndie 15:40 &lt;bar&gt; à part le dernier journal de réunion, je ne pense pas qu'il y ait eu beaucoup de mentions de la version alpha, beaucoup d'utilisateurs d'i2p n'ont tout simplement pas entendu la nouvelle, à mon avis 15:41 &lt;jrandom&gt; bonne idée - je les spammerai quand la 1.001a sortira 15:42 &lt;bar&gt; d'accord :) 15:47 &lt;jrandom&gt; ok, s'il n'y a rien d'autre pour la réunion... 15:47  * jrandom se prépare 15:47  * jrandom *baf* clôt la réunion </div>
