---
title: "Réunion des développeurs I2P - 08 septembre 2010"
date: 2010-09-08
author: "@Mathiasdm"
description: "Journal de la réunion de développement d'I2P du 8 septembre 2010."
categories: ["meeting"]
---

## Récapitulatif rapide

<p class="attendees-inline"><strong>Présents&nbsp;:</strong> </p>

## Journal de réunion

<div class="irc-log"> 22:02 &lt;@Mathiasdm&gt; ok 22:02 &lt;@Mathiasdm&gt; l'heure de la réunion 22:03 &lt;@Mathiasdm&gt; 0) Bonjour 22:03 &lt;@Mathiasdm&gt; 1) Avancement du contenu du site web 22:03 &lt;@Mathiasdm&gt; 2) Avancement du backend du site web 22:03 &lt;@Mathiasdm&gt; 3) Lieu pour les discussions de dev 22:03 &lt;@Mathiasdm&gt; 4) Attribution des tâches + gestion des désaccords 22:03 &lt;@Mathiasdm&gt; 5) Mises à jour de statut 22:03 &lt;@Mathiasdm&gt; 6) Conférences de dev à venir 22:03 &lt;@Mathiasdm&gt; ok 22:03 &lt;@Mathiasdm&gt; 0) Bonjour 22:04 &lt;@Mathiasdm&gt; Bienvenue à la 208e réunion des devs ! (honteusement volé à badger :p) 22:04  * Mathiasdm fait un poke à tout le monde 22:04 &lt;eche|on&gt; *poke* 22:04  * Mathiasdm poke zzz, merci pour l'op 22:06 &lt;@Mathiasdm&gt; hm, besoin de plus de pokes pour réveiller tout le monde ? zzz badger dr|z3d dream duck eche|on hottuna postman sponge superuser ReturningNovice (désolé :)) 22:06 &lt;eche|on&gt; *POKE* 22:06 &lt;@Mathiasdm&gt; désolé, eche|on :p j'ai vu ton poke 22:08 &lt;duck&gt; moin 22:08 &lt;@Mathiasdm&gt; moin duck 22:09 &lt;hawk&gt; * Mathiasd1 fait un poke à welterde  22:11 &lt;@Mathiasdm&gt; ok, on attend encore un peu alors, vu qu'on n'est que 3 pour l'instant 22:11 &lt;@Mathiasdm&gt; ceux qui veulent se joindre, il suffit de renvoyer un poke 22:11 &lt;whitenoise&gt; *poke* 22:11 &lt;@zzz&gt; ack 22:12 &lt;@Mathiasdm&gt; aha, le développeur principal, bien :) 22:13 &lt;@Mathiasdm&gt; et juste pour être sûrs que le plus de monde possible puisse participer, on attend encore 2 minutes et on démarre 22:14 &lt;@Mathiasdm&gt; plus qu'1 minute maintenant 22:14 &lt;superuser&gt; mooin 22:15 &lt;@Mathiasdm&gt; pile à l'heure, superuser ;) 22:15 &lt;@Mathiasdm&gt; salut à tous 22:15 &lt;superuser&gt; ;-) 22:15 &lt;superuser&gt; salut Mathiasdm 22:15 &lt;superuser&gt; et tout le monde 22:15 &lt;@Mathiasdm&gt; 1) Avancement du contenu du site web 22:15 &lt;@Mathiasdm&gt; comme nous le savons probablement tous, le développement d'I2P est actuellement à l'arrêt à cause de la refonte des spécifications 22:16  * Mathiasdm passe la patate chaude à zzz, pour qu'il parle de l'avancement de la refonte des spécifications 22:16 &lt;eche|on&gt; d'accord 22:17 &lt;@zzz&gt; ça fait 7 semaines, les progrès sont lents. Je travaille sur i2cp en ce moment, j'y ai déjà passé plusieurs heures 22:17 &lt;@zzz&gt; besoin que d'autres personnes s'y mettent, à la fois sur ce qu'elles ont promis de faire, et sur ce qui n'est pas encore pris 22:17 &lt;@zzz&gt; eot 22:18 &lt;@Mathiasdm&gt; ok 22:18  * Mathiasdm va redémarrer demain, maintenant que l'environnement de développement est à nouveau en place 22:18 &lt;@Mathiasdm&gt; si d'autres ont quelque chose à dire à ce sujet, allez-y :) 22:19 &lt;@Mathiasdm&gt; on dirait que non 22:19 &lt;@Mathiasdm&gt; hm 22:19 &lt;@Mathiasdm&gt; 2) Avancement du backend du site web 22:19 &lt;eche|on&gt; Je pense que c'est super de la part des personnes qui s'en occupent. 22:19 &lt;@Mathiasdm&gt; oh 22:19 &lt;@Mathiasdm&gt; désolé :) 22:21 &lt;@Mathiasdm&gt; on saute le 2) pour l'instant, sauf si welt arrive 22:21 &lt;@Mathiasdm&gt; 3) Lieu pour les discussions de dev 22:22 &lt;@Mathiasdm&gt; c'est lié à http://zzz.i2p/topics/719 22:22 &lt;@Mathiasdm&gt; je cite : 22:22 &lt;@Mathiasdm&gt; "* Post developer discussions on zzz.i2p. What I mean is: IRC is a highly 'volatile' medium, where not everyone is online all the time, and not everyone logs. It's a great medium for a short discussion, but do consider posting a short write-up on zzz.i2p, so others can join in on the discussion." 22:22 &lt;eche|on&gt; la discussion dev est un sujet difficile. IRC est sympa, mais ce n'est ni fiable ni un archivage 22:22 &lt;@Mathiasdm&gt; oui, d'accord 22:23 &lt;@Mathiasdm&gt; mais il y a beaucoup de choses au choix 22:23 &lt;@Mathiasdm&gt; zzz.i2p, forum.i2p, mailing list 22:23 &lt;@Mathiasdm&gt; enfin, ok, 3 choses :p 22:23 &lt;eche|on&gt; je suggérerais un point central d'archivage 22:23 &lt;eche|on&gt; avec une sauvegarde. 22:24 &lt;@Mathiasdm&gt; oui 22:24 &lt;@Mathiasdm&gt; mais mettre en place un stockage distribué pour ça semble compliqué :p 22:24 &lt;@Mathiasdm&gt; quoique une mailing list est faisable, je suppose 22:25 &lt;@Mathiasdm&gt; une liste de diffusion est 'un peu distribuée' 22:25 &lt;eche|on&gt; :-) 22:25 &lt;superuser&gt; le site web lui-même n'est-il pas déjà distribué ? 22:25 &lt;@Mathiasdm&gt; quelqu'un d'autre, des idées ? 22:25 &lt;eche|on&gt; une mailing list est aussi une bonne solution 22:26 &lt;superuser&gt; on pourrait aussi aller là-bas 22:26 &lt;@Mathiasdm&gt; oui, mais ça n'inclut pas le forum, superuser  22:26 &lt;eche|on&gt; oui, le site web est dans monotone 22:26 &lt;@Mathiasdm&gt; vrai 22:26 &lt;superuser&gt; non, je ne parle pas du forum, mais du site lui-même 22:26 &lt;superuser&gt; les anciennes réunions dev ne sont-elles pas aussi disponibles là-bas ? 22:26 &lt;@Mathiasdm&gt; mais c'est difficile de discuter quand il faut enregistrer tes discussions dans monotone :p 22:27 &lt;superuser&gt; vrai 22:27 &lt;@Mathiasdm&gt; peut-être qu'avec le nouveau backend sur lequel welt travaille, ce sera plus faisable 22:27 &lt;superuser&gt; ce ne serait intéressant que pour l'archivage, pas pour poursuivre les discussions 22:28 &lt;@Mathiasdm&gt; pour une solution temporaire, je proposerais : si vous avez une grosse discussion sur IRC, postez quelques notes sur _un_ support persistant 22:29 &lt;@Mathiasdm&gt; que ce soit zzz.i2p, la liste de diffusion ou le forum 22:29 &lt;@Mathiasdm&gt; je sais, c'est un peu vague 22:29 &lt;eche|on&gt; Je vote pour la mailing list ++  22:29 &lt;@Mathiasdm&gt; hm, welt, les instructions de mailing list sont-elles quelque part sur le site ? 22:29 &lt;superuser&gt; tu parles du service nntp de welt ? 22:29 &lt;@Mathiasdm&gt; la mailing list me semble bien aussi, eche|on, mais je me demande si on arrivera à ce que tout le monde l'utilise ? 22:29 &lt;eche|on&gt; actuellement pas de ml disponible 22:29 &lt;@Mathiasdm&gt; oui, superuser  22:29 &lt;@Mathiasdm&gt; euh 22:29 &lt;@Mathiasdm&gt; ou c'était quoi déjà 22:29 &lt;@Mathiasdm&gt; je crois que oui 22:30 &lt;@Mathiasdm&gt; eche|on : welt a mis en place quelques ml cet été 22:30 &lt;eche|on&gt; nntp est un serveur de news 22:30 &lt;@Mathiasdm&gt; mais pas encore largement utilisées 22:30 &lt;@Mathiasdm&gt; oui, en effet, mais il y a aussi une mailing list maintenant 22:30 &lt;@Mathiasdm&gt; mais je n'ai pas l'adresse ici 22:30 &lt;@Mathiasdm&gt; zzz, duck : avis ? 22:31 &lt;superuser&gt; je n'ai pas d'info sur une mailing list pour l'instant, j'ai juste vu des posts de welt, Mathiasdm et ReturningNovice sur le serveur de news 22:32 &lt;@zzz&gt; je ne suis pas un grand fan d'une ML, mais je l'utiliserai si les gens le veulent. celle de welt semble être un grand secret pour le moment 22:33 &lt;duck&gt; Je pense que zzz.i2p convient 22:33 &lt;@Mathiasdm&gt; à mon avis, tout ce qui n'est pas IRC serait utile (j'aime IRC, comme dit avant, mais trop de discussions de dev sont impossibles à suivre) 22:33 &lt;eche|on&gt; zzz.i2p va bien, mais : les discussions irc doivent être copiées dedans ET d'une manière ou d'une autre il faudrait une sorte de sauvegarde 22:34 &lt;@Mathiasdm&gt; hm, peut-être que je peux mettre quelque chose en place comme 22:34 &lt;@Mathiasdm&gt; euh 22:34 &lt;@Mathiasdm&gt; comment ça s'appelait déjà 22:34 &lt;@Mathiasdm&gt; il y a 2 ou 3 ans 22:34 &lt;@Mathiasdm&gt; trevorreznik.i2p ? 22:36 &lt;@Mathiasdm&gt; que diriez-vous de : on continue d'utiliser zzz.i2p, on commence à utiliser une mailing list, et on essaie de faire en sorte que les discussions IRC ne restent pas uniquement sur IRC ? 22:36 &lt;duck&gt; tout ce qui est important en design est déjà sur zzz.i2p 22:36 &lt;eche|on&gt; mieux : essayer de continuer d'utiliser zzz.i2p et d'y copier l'IRC. 22:36 &lt;duck&gt; je ne vois pas ton problème 22:37 &lt;superuser&gt; et si celui de zzz disparaît 22:37 &lt;superuser&gt; s//? 22:37 &lt;duck&gt; dev/design 22:37 &lt;@Mathiasdm&gt; par exemple, tout ce que poste sponge (juste un exemple, sponge :p) au sujet de seedless et bob est souvent des discussions uniquement sur IRC 22:38 &lt;duck&gt; je ne pense pas qu'une mailing list amènera sponge à documenter son protocole et son api 22:38 &lt;duck&gt; mais bien sûr, tentez le coup 22:39 &lt;@Mathiasdm&gt; nooon, ce n'est pas ce que je voulais dire, duck  22:39 &lt;@Mathiasdm&gt; comme dit, ça m'est égal que ce soit sur zzz.i2p ou sur une mailing list 22:39 &lt;@Mathiasdm&gt; je ne veux juste pas que ce soit uniquement sur IRC, ces discussions 22:39 &lt;@Mathiasdm&gt; mais oui, tu as aussi un bon point 22:39 &lt;@Mathiasdm&gt; que certaines choses resteront peut-être uniquement sur irc 22:39 &lt;duck&gt; alors va parler à sponge 22:39 &lt;@Mathiasdm&gt; c'était un exemple 22:40 &lt;duck&gt; (ce que tu es peut-être en train de faire via cette réunion bien sûr) 22:40 &lt;duck&gt; ok, compris 22:40 &lt;@Mathiasdm&gt; :) 22:41 &lt;@Mathiasdm&gt; ok, je suppose que si chacun essaie simplement de poster les choses sur zzz.i2p (ou la mailing list -- mais on attendra welt :p), c'est réglé 22:42 &lt;@Mathiasdm&gt; pour l'instant, du moins 22:42 &lt;@Mathiasdm&gt; quelqu'un a quelque chose à ajouter là-dessus ? 22:44 &lt;@Mathiasdm&gt; ok 22:44 &lt;@Mathiasdm&gt; suivant 22:44 &lt;@Mathiasdm&gt; 4) Attribution des tâches + gestion des désaccords 22:45 -!- Moru [kvirc@irc2p] a rejoint #i2p-dev 22:45 &lt;@Mathiasdm&gt; actuellement, les tâches (affichées sur http://www.i2p2.de/team.html ) sont attribuées/choisies par des personnes qui modifient simplement la page web 22:45 &lt;hawk&gt; &lt;preforce&gt; Titre : Team - I2P (sur www.i2p2.de) 22:45 &lt;@Mathiasdm&gt; donc si vous voulez faire une tâche, vous la faites simplement, et vous vous ajoutez sur la page 22:45 &lt;@Mathiasdm&gt; ce qui est bien, je suppose :) 22:46 &lt;eche|on&gt; si quelqu'un n'est pas d'accord : discussion sur IRC/zzz.i2p 22:46 &lt;@Mathiasdm&gt; oui, le désaccord est le sujet 22:46 &lt;eche|on&gt; mais il faut des droits de commit pour changer, donc : avoir un peu de confiance des devs existants 22:46 &lt;@Mathiasdm&gt; il y a eu un désaccord cet été, et nous ne l'avons pas vraiment géré 22:46 &lt;@Mathiasdm&gt; vrai, eche|on  22:47 &lt;@Mathiasdm&gt; comment résout-on une discussion si les personnes en désaccord n'arrivent pas à un accord ? 22:47 &lt;@Mathiasdm&gt; un vote ou autre ? 22:47 &lt;@Mathiasdm&gt; c'est ce que je me demandais 22:48 &lt;@Mathiasdm&gt; des suggestions ? 22:48 &lt;eche|on&gt; la 'dernière ligne de défense' avait été mentionnée une fois 22:48 &lt;eche|on&gt; qui était zzz 22:48 &lt;@Mathiasdm&gt; la dernière ligne de défense ? 22:48 &lt;@Mathiasdm&gt; ah 22:49 &lt;whitenoise&gt; et une troisième solution meilleure ? 22:49 &lt;duck&gt; si tout le reste échoue ; on se rabat sur zzz 22:49 &lt;eche|on&gt; le vote est une bonne idée, mais je pense qu'on trouvera une solution avant 22:49 &lt;@Mathiasdm&gt; si la troisième solution est clairement meilleure, les deux parties choisiront celle-là ;) 22:50 &lt;@Mathiasdm&gt; hm, ok 22:50 &lt;@Mathiasdm&gt; par curiosité, zzz, tu acceptes d'être 'la dernière ligne de défense' ? :) 22:50 &lt;@Mathiasdm&gt; ça me paraît ok, mais est-ce que tu le veux toi-même ? 22:51 &lt;@zzz&gt; pas particulièrement. ma règle, c'est que celui qui fait réellement quelque chose est aux commandes. ceux qui ne font que parler et agacer les autres ne le sont pas. 22:52 &lt;@zzz&gt; il y a largement de quoi faire pour tout le monde. 22:53 &lt;@Mathiasdm&gt; ok :) ça semble bien 22:53 &lt;@Mathiasdm&gt; quelqu'un a des commentaires supplémentaires ? sinon, point suivant 22:53 &lt;superuser&gt; en général 'celui qui le fait est aux commandes' ça sonne bien 22:53 &lt;superuser&gt; mais si deux parties font effectivement 22:53 &lt;superuser&gt; et partent quand même dans des directions opposées ? 22:54 &lt;superuser&gt; j'imagine que dans ce cas un mécanisme de vote ne serait pas une mauvaise idée 22:54 &lt;@Mathiasdm&gt; vrai 22:54 &lt;@zzz&gt; si c'est du code, je peux trancher. Je ne suis certainement pas la dernière ligne de défense pour le site web. ce sont welt et echelon. 22:55 &lt;@Mathiasdm&gt; eh bien, si une discussion a lieu et qu'une solution ne peut pas être trouvée, il peut y avoir un vote ou quelqu'un (zzz, welt ?) peut trancher 22:55 &lt;@zzz&gt; ils choisiraient un gagnant en retirant les privilèges au perdant. 22:56 &lt;@Mathiasdm&gt; *uniquement si c'est une vilaine discussion, j'espère ;) des désaccords amicaux ne devraient pas se traduire par une perte de privilèges :p 22:57 &lt;eche|on&gt; exact 22:58 &lt;@Mathiasdm&gt; ok alors 22:58 &lt;@Mathiasdm&gt; point suivant 22:58 &lt;@Mathiasdm&gt; si ça vous va 22:58 &lt;@Mathiasdm&gt; 5) Mises à jour de statut 22:58 &lt;eche|on&gt; ok 22:59 &lt;@Mathiasdm&gt; je vais commencer à 'collecter' les mises à jour de statut ce week-end, je pense 22:59 &lt;@Mathiasdm&gt; j'allais le faire la semaine dernière, mais le travail m'a rattrapé 22:59 &lt;eche|on&gt; super. vas-y. 22:59 &lt;@Mathiasdm&gt; en gros, simplement 'qu'avez-vous fait la semaine dernière ?' et 'quels sont vos plans pour la semaine prochaine ?' 23:00 &lt;@Mathiasdm&gt; et je les posterai un peu résumées sur le site web 23:00 &lt;@Mathiasdm&gt; les suggestions sont toujours les bienvenues :) 23:00 &lt;@Mathiasdm&gt; ok, dernier point (ajouté juste avant de commencer la réunion) 23:00 &lt;@Mathiasdm&gt; 6) Conférences de dev à venir 23:01 &lt;@Mathiasdm&gt; -qui va à 27c3 ? 23:01 &lt;@Mathiasdm&gt; -qui va à brucon ? 23:01 &lt;@Mathiasdm&gt; -d'autres ? 23:02 &lt;@Mathiasdm&gt; je participerai certainement à brucon, et très probablement à 27c3 pour une journée (et je resterai à Berlin quelques jours) 23:02 &lt;whitenoise&gt; Mathiasdm, j'ai ajouté 1 point de plus 10 min avant le début. 23:02 &lt;@Mathiasdm&gt; ah ? désolé, je n'ai pas vu 23:03 &lt;@Mathiasdm&gt; ok, on fera ça dans une minute, whitenoise  23:03 &lt;whitenoise&gt; ok 23:03 &lt;whitenoise&gt; merci 23:03 &lt;@Mathiasdm&gt; personne n'a de remarque sur les conférences de dev ? 23:04 &lt;@Mathiasdm&gt; alors : 7) Promouvoir l'utilisation du protocole bittorrent dans I2P : pour et contre 23:04  * Mathiasdm passe la patate chaude à whitenoise  23:04 &lt;whitenoise&gt; Ok, on en a un peu discuté avec duck 23:05 &lt;whitenoise&gt; Bien que ce soit un bon moyen de générer du trafic de couverture et de faire croître le réseau, cela peut conduire à la réputation d'I2P comme réseau de partage de fichiers illégal 23:05 &lt;eche|on&gt; J'ai décidé de ne pas aller à 27c3 23:06 &lt;@Mathiasdm&gt; ah, dommage, eche|on  23:06 &lt;@Mathiasdm&gt; vrai, whitenoise  23:06 &lt;whitenoise&gt; D'un autre côté... 23:06 &lt;superuser&gt; Je pense qu'on ne devrait pas mettre plus l'accent sur bt que sur les autres services, mais promouvoir i2p comme un réseau d'usage général 23:07 &lt;superuser&gt; oh, il n'avait pas encore fini... 23:07 &lt;@Mathiasdm&gt; il lag peut-être, laissez-lui un peu de temps :) 23:08 &lt;whitenoise&gt; si nous ne promouvons pas ce protocole, dans un futur pas très proche, si le modèle économique de vente des médias numériques ne change pas, la pression sur les utilisateurs de torrents sera plus forte, donc ils commenceront à chercher des moyens de se cacher 23:08 &lt;whitenoise&gt; ce qui peut de toute façon mener à mon premier point (notoriété) 23:08 &lt;whitenoise&gt; mais c'est incertain, bien sûr 23:08 &lt;Moru&gt; Bonjour ! Excusez-moi d'interrompre... triste mais vrai, le promouvoir comme partage de fichiers et vous aurez beaucoup plus d'utilisateurs et plein de développeurs qui rejoignent. Peut-être même obtenir des financements de ceux qui veulent utiliser une plateforme de partage de fichiers sûre. 23:09 &lt;@Mathiasdm&gt; simplement le promouvoir ne ferait pas ça, à mon avis 23:09 &lt;@Mathiasdm&gt; et whitenoise, tu as raison sur la notoriété 23:09 &lt;@Mathiasdm&gt; mais est-ce qu'on le promeut ? 23:10 &lt;whitenoise&gt; À mon avis, pour l'instant non 23:10 &lt;@Mathiasdm&gt; et bittorrent en soi ne cause pas la notoriété, c'est le partage de fichiers (distinction importante à mon avis, mais peut-être pas dans cette discussion) 23:10 &lt;@Mathiasdm&gt; (et salut, Moru) 23:11 &lt;whitenoise&gt; Eh bien, bittorrent est la méthode la plus utilisée, c'est pour ça que j'en parle 23:11 &lt;whitenoise&gt; bien sûr, ça pourrait être eMule ou autre chose 23:11 &lt;@Mathiasdm&gt; comment verrais-tu sa promotion ? 23:12 &lt;whitenoise&gt; Par exemple, les utilisateurs actuels ont quelques difficultés à tout configurer 23:12 &lt;whitenoise&gt; On pourrait rendre l'info sur bittorrent plus visible 23:13 &lt;@Mathiasdm&gt; hm, oui 23:13 &lt;whitenoise&gt; une description plus simple 23:13 &lt;whitenoise&gt; et ainsi de suite. 23:13 &lt;@Mathiasdm&gt; mais c'est (à mon avis) plutôt un problème général d'I2P 23:13 &lt;whitenoise&gt; peut-être améliorer un peu i2psnark 23:13 &lt;@Mathiasdm&gt; I2P pourrait devenir beaucoup plus visible :p 23:13 &lt;whitenoise&gt; oui 23:14 &lt;whitenoise&gt; mais le faire (ainsi que le promouvoir sur twitter, par exemple) attirera sûrement des utilisateurs 23:14 &lt;@Mathiasdm&gt; oui 23:14 &lt;@Mathiasdm&gt; eh bien, je suis d'accord, et j'espère que nous allons aller vers plus de clarté (meilleure ergonomie, etc.) dans un avenir proche 23:14 &lt;whitenoise&gt; donc, la question est, je suppose, ce qu'on devrait faire et ce qu'on ne devrait pas faire 23:15 &lt;whitenoise&gt; améliorer la description mais ne pas faire de la pub comme réseau de partage de fichiers, peut-être ? 23:15 &lt;@Mathiasdm&gt; ce que nous devrions faire (une fois le développement de la 0.9 lancé), c'est à mon avis examiner les points de friction d'ergonomie 23:15 &lt;eche|on&gt; j'ai déjà quelques idées à ce sujet 23:17 &lt;@Mathiasdm&gt; oui, une meilleure description d'I2P aiderait ; une refonte de la console (peut-être ? je ne sais pas) aiderait 23:17 &lt;@Mathiasdm&gt; eche|on : n'avions-nous pas un .pdf avec des remarques d'ergonomie d'une conférence où tu es allé ? 23:17 &lt;eche|on&gt; hm 23:18 &lt;@zzz&gt; je l'ai 23:18 &lt;eche|on&gt; il faut que je le retrouve, mais nous avions relevé quelques problèmes au total.  23:18 &lt;@Mathiasdm&gt; tu as un lien, zzz ? 23:19 &lt;@Mathiasdm&gt; ok, on pourrait s'y concentrer un peu après les specs du site ? 23:20 &lt;@zzz&gt; http://zzz.i2p/files/petcon-usability-long.pdf 23:20 &lt;@Mathiasdm&gt; merci 23:20 &lt;eche|on&gt; c'est une bonne idée 23:21 &lt;@Mathiasdm&gt; ok alors 23:21 &lt;@Mathiasdm&gt; d'autres remarques ou idées, whitenoise ? 23:21 &lt;whitenoise&gt; hm... 23:22 &lt;@Mathiasdm&gt; tu es bien sûr libre de commencer aussi à travailler sur des améliorations d'ergonomie du site web 23:22 &lt;eche|on&gt;  attends juste quelques mails avec des coordonnées pour payer un peu d'argent ;-) 23:23 &lt;whitenoise&gt; eh bien, je suppose qu'on a décidé d'améliorer l'ergonomie en général sans mettre l'accent sur bittorrent, c'est ça ? 23:23 &lt;whitenoise&gt; :-) 23:23 &lt;@Mathiasdm&gt; on dirait bien, oui, whitenoise  23:23 &lt;@Mathiasdm&gt; je t'enverrai mon RIB, eche|on, envoie-moi juste l'argent ;) 23:23 &lt;@Mathiasdm&gt; ok alors 23:23 &lt;@Mathiasdm&gt; 8) des cookies pour tous ceux qui ont participé 23:24 &lt;eche|on&gt; *g* 23:24 &lt;@Mathiasdm&gt; ===Fin de la réunion=== 23:24 &lt;@Mathiasdm&gt; merci à tous :) 23:24 &lt;eche|on&gt; COOKIES ! 23:25 &lt;@Mathiasdm&gt; n'en mangez pas tous 23:25  * Mathiasdm fait un poke à eche|on  </div>
