---
title: "Réunion des développeurs I2P - 11 décembre 2012"
date: 2012-12-11
author: "str4d"
description: "Compte rendu de la réunion de développement I2P du 11 décembre 2012."
categories: ["meeting"]
---

## Bref récapitulatif

<p class="attendees-inline"><strong>Présents :</strong> lillith, Meeh, postman, psi, str4d, topiltzin, zzz</p>

## Journal de réunion

<div class="irc-log"> 20:20:09  &lt;str4d&gt; &lt;str4d&gt; Je ne sais pas où est dg, donc je propose qu'on commence la réunion quand même, en continuant avec l'ordre du jour de la semaine dernière (ou en le relançant si nécessaire). 20:20:09  &lt;str4d&gt; (http://zzz.i2p/posts/5779) 20:20:18  &lt;iRelay&gt; Titre: zzz.i2p: Réunions IRC (sur zzz.i2p) 20:40:14  &lt;str4d&gt; Personne ne va répondre ? 20:41:48  &lt;Meeh&gt; Je suis partant pour une réunion 20:42:09  &lt;Meeh&gt; mais l'IRC était vraiment instable aujourd'hui 20:51:48  &lt;str4d&gt; Quelqu'un veut présider et lancer une réunion ? Aucune idée où est passé dg, et je dois partir en cours de route donc je ne peux pas. 20:52:40  &lt;str4d&gt; On dirait qu'iRelay est sur le serveur de postman, donc si le président s'y trouve aussi, les déconnexions n'affecteront pas le journal de la réunion. 21:01:13  &lt;psi&gt; la réunion était...? 21:01:32  * lillith se propose pour présider une fois que j'aurai chargé zzz.i2p avec succès 21:04:05  &lt;psi&gt; la réunion, c'est maintenant ? 21:05:43  &lt;lillith&gt; oui, à moins que quelqu'un d'autre veuille présider 21:07:16  &lt;psi&gt; ok 21:07:16  &lt;psi&gt; sujets ? 21:07:16  &lt;lillith&gt; Alors, en reprenant où nous nous sommes arrêtés la semaine dernière, orion tu es là ? 21:09:52  &lt;psi&gt; ça semble faisable 21:09:54  &lt;lillith&gt; je ne sais pas trop pour quoi faire, ça me paraît un peu inutile, en tout cas pour moi 21:10:20  &lt;psi&gt; pour créer un environnement plus structuré pour aider les utilisateurs 21:10:27  &lt;psi&gt; si je me souviens bien 21:10:48  &lt;topiltzin&gt; plutôt mettre les ressources en commun 21:11:05  &lt;topiltzin&gt; +1 pour ça mais si je me souviens bien il fallait d'abord demander à quelqu'un (le propriétaire du canal ? qui est/était-ce ?) 21:11:13  &lt;lillith&gt; donc fusionner deux canaux assez morts en un canal moins mort ? 21:11:50  &lt;topiltzin&gt; ouais 21:12:23  &lt;lillith&gt; d'accord, point 2a : qui possède chaque canal et qu'en pensent-ils ? 21:12:50  &lt;lillith&gt; 2b : le nouveau canal est-il #i2p ou #i2p-help ? 21:12:57  * postman possède #i2p et ne pense rien de particulier 21:13:31  &lt;postman&gt; #i2p devrait garder son nom 21:13:33  &lt;lillith&gt; 2c : demander à quelqu'un d'en supprimer un et de rediriger les gens vers l'autre 21:13:38  &lt;postman&gt; zzz possède #i2p-help 21:14:10  &lt;psi&gt; je suppose que l'ircd peut faire une sorte de "symlink" pour les canaux ? 21:14:12  &lt;lillith&gt; je pense que les nouveaux utilisateurs ont besoin d'un canal 'help' évident vers lequel aller en premier lorsqu'ils se connectent 21:14:31  &lt;lillith&gt; sinon ils vont juste poser leurs questions dans des canaux au hasard 21:14:51  &lt;postman&gt; à propos de symlink. je vais vérifier ça 21:16:35  &lt;lillith&gt; d'accord, point 2 traité ? 21:18:16  &lt;lillith&gt; point 3 : mises à jour de la refonte du site web. 21:18:35  &lt;lillith&gt; str4d, des nouvelles ? 21:18:37  &lt;psi&gt; combien travaillent là-dessus ? 21:23:13  &lt;lillith&gt; psi: à ma connaissance, seulement str4d 21:28:17  &lt;lillith&gt; à propos du point 4 : ajouts de liens de la console 0.9.4, je pense que str4d est parti et books n'est pas là, peut-être la semaine prochaine ? 21:28:17  &lt;str4d&gt; lillith, je vais bientôt être afk 21:28:26  &lt;str4d&gt; Mais la réorganisation des pages du site est essentiellement terminée. 21:33:45  &lt;str4d&gt; J'aimerais des retours de votre part (navigation et structure d'url) - voyez le ticket #807 pour l'url en direct 21:33:48  &lt;iRelay&gt; http://trac.i2p2.i2p/ticket/807 - (amélioration acceptée) - Refonte du site web 21:33:50  &lt;str4d&gt; Et ce ticket liste également les prochaines tâches à faire pour la refonte. 21:33:50  &lt;lillith&gt; d'accord, merci :) 21:34:09  &lt;lillith&gt; point 5 ; sortie 0.9.4 21:35:46  &lt;lillith&gt; zzz, tu vises toujours la mi-décembre ? 21:39:52  &lt;zzz&gt; lundi. voir aussi /topic et http://zzz.i2p/topics/1252 21:39:55  &lt;zzz&gt; et à propos des ajouts de liens de la console, ce point de l'ordre du jour peut être repoussé de 6 semaines pour 0.9.5 21:45:02  &lt;lillith&gt; d'accord merci :) 21:45:09  &lt;lillith&gt; point 6 : des notes de la part des participants 21:45:09  &lt;lillith&gt; ... quelqu'un ? 21:45:09  &lt;psi&gt; des notes ? 21:45:09  &lt;lillith&gt; quoi que ce soit que vous souhaitiez ajouter 21:45:09  &lt;psi&gt; la plainte la plus fréquente des nouveaux utilisateurs est que c'est lent au démarrage 21:45:22  &lt;psi&gt; y a-t-il un moyen de répondre à cela ? 21:49:54  &lt;Meeh&gt; faire en sorte que l'installateur inclue des RIs pourrait aider sur la vitesse de démarrage. Mais ce n'est pas une solution parfaite 21:49:54  &lt;Meeh&gt; et si ces RIs tombent en panne, ou sont très chargés, etc. etc. 21:49:54  &lt;psi&gt; y a-t-il une façon plus "rapide" d'amorçage initial à part le pré-packaging ? 21:49:54  &lt;zzz&gt; Meeh, est-ce que ton script de serveur de reseed est un goulot d'étranglement ? est-ce que ça ralentit le reseeding ? 21:49:54  &lt;Meeh&gt; augmenter la limite avant que le router arrête le reseeding à 200-300.. Mais ce n'est pas une idée parfaite non plus 21:49:54  &lt;lillith&gt; Meeh, sûrement que n'importe quelle solution vaut mieux que rien 21:49:54  &lt;Meeh&gt; ça ralentit le serveur s'il est beaucoup utilisé puisque c'est un verrou d'écriture sur sqlite 21:49:56  &lt;Meeh&gt; je devrais faire une version mysql, et les reseeders qui pourraient l'utiliser aideraient beaucoup 21:51:20  &lt;lillith&gt; pré-packager des RIs ne pourrait qu'accélérer le démarrage initial ; au pire, ce serait pareil qu'actuellement 21:51:20  &lt;Meeh&gt; alors le verrou fichier/base de données ne serait plus un goulot d'étranglement 21:52:49  &lt;Meeh&gt; ou n'importe quel autre *sql tant que ça tourne en tant que serveur 22:01:    &lt;lillith&gt; orion ne semble pas être ici, et je ne vois pas comment on peut continuer sans lui 22:04:    &lt;lillith&gt; point 7: prochaine réunion 22:06:    &lt;topiltzin&gt; le pré-packaging a de solides arguments contre lui, ils sont disponibles sur zzz.i2p 22:07:    &lt;lillith&gt; je laisse ça à dg , vraisemblablement ce sera à 8.00 UTC mardi prochain (le 18) 22:08:    &lt;lillith&gt; topiltzin, je vais jeter un œil 22:09:    &lt;lillith&gt; Je dirais que cette réunion est maintenant officiellement terminée alors :) </div>
