---
title: "Réunion des développeurs d'I2P - 27 novembre 2012"
date: 2012-11-27
author: "dg"
description: "Compte rendu de la réunion de développement I2P du 27 novembre 2012."
categories: ["meeting"]
---

## Récapitulatif rapide

<p class="attendees-inline"><strong>Présents :</strong> christop1, darrob, dg, hottuna, KillYourTV, LaughingBuddha, RN, Schnaubelt, str4d, topiltzin, weltende</p>

## Journal de réunion

<div class="irc-log"> 19:33:46  &lt;dg&gt; Très bien. 19:33:49  &lt;dg&gt; Donc, l'ordre du jour d'aujourd'hui est : 19:33:52  &lt;dg&gt; 0) Salut 19:33:55  &lt;dg&gt; 1) Événements IRL 19:33:55  &lt;dg&gt; 2) Siet web 19:33:58  &lt;dg&gt; (2a) redux 19:34:01  &lt;dg&gt; (2b) SSL 19:34:08  &lt;dg&gt; 3) cet espace où vous pouvez proposer tout le reste 19:34:39  *** KillYourTV définit le mode : +l 65 19:34:45  &lt;dg&gt; psi, Meeh et ech (entre autres) sont ceux qui participent aux trucs IRL ou qui peuvent/veulent 19:34:51  * dg fait un poke 19:35:02  &lt;str4d&gt; 0) Salut 19:35:02  &lt;str4d&gt; Salut ! 19:35:18  *** KillYourTV définit le mode : +lf 60 [10j#R10,20m#m5,3n#N15]:15 19:35:28  &lt;iRelay&gt; &lt;weltende@freenode&gt; oh.. c'est l'heure de la réunion.. 19:35:29  *** KillYourTV définit le mode : +l 65 19:35:32  &lt;dg&gt; Hey 19:35:32  &lt;KillYourTV&gt; désolé 19:35:35  &lt;KillYourTV&gt; salut 19:35:38  &lt;dg&gt; pas de problème welt, salut ! 19:35:49  &lt;hottuna_&gt; 'lut 19:35:57  &lt;dg&gt; 1) Événements IRL alors 19:36:24  &lt;dg&gt; On en a un peu parlé la dernière fois — je me demande si on peut utiliser les billets (et les personnes) que nous avons au CCC pour faire connaître i2p d'une façon ou d'une autre 19:36:39  &lt;dg&gt; http://zzz.i2p/topics/1273 est pertinent 19:36:56  &lt;iRelay&gt; &lt;weltende@freenode&gt; Je serai @ 29c3 19:36:59  &lt;hottuna_&gt; J'ai des autocollants et je vais au 29c3 19:37:01  &lt;iRelay&gt; &lt;weltende@freenode&gt; (et j'apporte des autocollants) 19:37:18  &lt;hottuna_&gt; Ce qui serait bien, c'est une présentation ou un atelier 19:37:41  &lt;dg&gt; Exactement. Les autocollants c'est sympa, mais ça ne suscite qu'un vague intérêt. 19:37:55  &lt;iRelay&gt; &lt;weltende@freenode&gt; (hmm.. peut-être que je devrais apporter un gros "LANG=en" cette fois :P) 19:37:55  &lt;dg&gt; Un atelier/une présentation serait bien mieux 19:38:04  &lt;iRelay&gt; &lt;weltende@freenode&gt; +sign 19:38:12  &lt;dg&gt; (Une présentation aurait des effets durables) 19:38:37  &lt;iRelay&gt; * weltende@freenode est un très mauvais orateur.. *fait un petit geste vague vers les autres* 19:38:52  &lt;hottuna_&gt; Quels seraient les points à aborder dans une présentation ? 19:38:55  &lt;hottuna_&gt; une présentation d'intro générale ne serait probablement pas très intéressante pour beaucoup de gens 19:39:39  &lt;dg&gt; Ce n'est pas vraiment *notre* place de faire une présentation sur les points du chercheur français 19:39:41  &lt;iRelay&gt; &lt;weltende@freenode&gt; on pourrait faire un atelier « démarrer avec i2p » ou quelque chose du genre ? 19:39:49  &lt;dg&gt; Une intro générale aurait besoin d'un angle aussi 19:39:51  &lt;dg&gt; Ouais 19:40:01  &lt;hottuna_&gt; intro* 19:40:01  &lt;hottuna_&gt; (vu la nature technique de l'événement) 19:40:16  &lt;LaughingBuddha&gt; Peut-être une comparaison avec d'autres solutions comme tor ? 19:40:31  &lt;LaughingBuddha&gt; s/solutions/options/ 19:40:34  &lt;iRelay&gt; LaughingBuddha voulait dire : Maybe a comparison to other options like tor? 19:41:22  &lt;hottuna_&gt; Qu'est-ce qui rend I2P une option attrayante ? 19:41:22  &lt;Schnaubelt&gt; LaughingBuddha: peut-être que je n'ai pas vu ta proposition dans son contexte, mais je ne pense pas qu'on doive comparer des logiciels faits pour des objectifs différents. 19:41:34  &lt;dg&gt; Les .onion de Tor alors, hein. 19:41:45  &lt;dg&gt; Ça peut intéresser ou pas les gens du CCC 19:42:00  &lt;dg&gt; Ça resterait quand même un peu générique *en tant que présentation* 19:42:06  &lt;dg&gt; Par contre, un atelier serait parfaitement approprié 19:43:34  &lt;darrob&gt; je ne pense pas que les différences avec tor soient un bon sujet. Elles sont plutôt subtiles du point de vue de l'auditeur et il faudrait entrer dans trop de détails. 19:43:49  &lt;RN&gt; les ateliers sont bien si vous pouvez trouver un bénévole compétent pour les animer 19:44:00  &lt;darrob&gt; je me souviens vaguement d'un atelier i2p par le passé qui ne s'est pas très bien passé. Je me trompe peut-être toutefois. 19:44:11  &lt;str4d&gt; Qu'essayerions-nous de faire passer aux auditeurs ? On suppose aucune connaissance d'I2P ? Une connaissance superficielle ? 19:44:15  &lt;dg&gt; une idée du pourquoi ? 19:44:26  &lt;hottuna_&gt; Il y avait un atelier tor/i2p au dernier CCC, mais il a été annulé par son créateur (gamambel). Environ 10 personnes étaient là avant de se rendre compte qu'il était annulé. 19:45:04  &lt;iRelay&gt; &lt;weltende@freenode&gt; ah.. je me souviens 19:45:04  &lt;dg&gt; str4d : je supposerais une vague reconnaissance du style « hé, j'en ai entendu parler. peut-être. » mais pas plus (?) 19:45:18  &lt;dg&gt; hottuna_: est-ce que 10 c'est bien ou mal pour le CCC ? J'en ai vraiment aucune idée :( 19:45:18  &lt;LaughingBuddha&gt; Schnaubelt: J'en suis conscient. Mais i2p et tor sont souvent cités dans la même phrase. 19:47:44  &lt;hottuna_&gt; Je ne sais pas, pas catastrophique au moins ? 19:47:47  &lt;str4d&gt; Qu'est-ce que comprend généralement un atelier ? 19:47:47  &lt;hottuna_&gt; Je ne suis pas sûr, c'était le seul auquel j'aie jamais assisté. 19:47:47  &lt;RN&gt; welt merci de m'envoyer un MP sur ein après la réunion... j'ai deux ou trois questions 19:47:50  &lt;darrob&gt; je pense qu'une lightning talk serait assez bien. Un public divers la regarde, pour commencer. Et même s'ils se demandent l'absence apparente de différences avec tor, c'est quand même un gain si ça les pousse à creuser. 19:47:50  &lt;hottuna_&gt; Mais probablement un peu d'installation et de démo 19:47:50  &lt;hottuna_&gt; oui, une lightning talk serait appropriée 19:48:13  &lt;hottuna_&gt; avons-nous quelque chose de nouveau et/ou d'intéressant à présenter ? 19:48:19  *** Farside &lt;Farside!Farside@irc2p&gt; a quitté #i2p-dev (part) 19:48:22  &lt;hottuna_&gt; peut-être quelque chose que tor n'offre pas ? 19:48:28  &lt;iRelay&gt; &lt;weltende@freenode&gt; RN: k 19:48:32  &lt;dg&gt; Eh bien, les torrents.. 19:48:36  &lt;dg&gt; Ce n'est pas nouveau, mais. 19:48:42  &lt;dg&gt; C'est gros. 19:49:28  &lt;hottuna_&gt; l'idée/infrastructure de passerelle torrent est intéressante 19:49:39  &lt;hottuna_&gt; mais pas très complète/déployée 19:50:41  &lt;str4d&gt; Oui, ça demande du travail. 19:51:00  &lt;hottuna_&gt;  faire une lightning talk est quelque chose que les visiteurs du CCC pourront discuter plus tard 19:51:00  &lt;darrob&gt; hottuna_: cela mériterait une lightning talk à part. Je craindrais qu'en en parlant brièvement avec i2p, ça ne crée l'ancienne confusion du genre « est-ce que tout le monde est un nœud de sortie ? » 19:51:11  &lt;hottuna_&gt; ça n'a pas besoin d'être planifié de manière extensive 19:51:14  &lt;str4d&gt; Quel serait notre résultat souhaité ? Quel type de personnes cela attirerait/devrait attirer ? Nouveaux utilisateurs généraux ? Nouveaux high-profile routers (nœuds I2P) ? Nouveaux utilisateurs techniques ? Nouveaux chercheurs ? 19:52:23  &lt;hottuna_&gt; utilisateurs techniques et chercheurs ? 19:52:46  &lt;str4d&gt; darrob, vrai. Nous devons être cohérents avec la terminologie à cet égard je pense — les outproxies sont un service géré par des bénévoles, comme les serveurs IRC, les eepsites et les dépôts. Ce n'est pas quelque chose d'imbriqué en dur dans le router comme Tor. 19:55:44  &lt;str4d&gt; Dans ce cas, poser quelques questions de recherche ouvertes vers la fin de la présentation serait utile, pour montrer qu'il y a de la place pour des recherches inédites (toujours une carte maîtresse pour les universitaires ^_^) 19:56:19  &lt;darrob&gt; str4d: ça semble bien. 19:56:19  &lt;RN&gt; oui, casser l'idée reçue selon laquelle I2P sert à cacher votre connexion à Facebook devrait être un point majeur dans toute présentation/démo, imho 19:59:09  &lt;str4d&gt; "I2P n'est pas un ${DEITY}damn proxy !" 19:59:34  &lt;dg&gt; Hm, ok 19:59:55  &lt;RN&gt; proxy est un terme vraiment délicat dans le contexte I2P 20:00:24  &lt;str4d&gt; Oui. C'est pour ça que j'ai changé le texte par défaut pour le tunnel IRC. 20:00:46  &lt;str4d&gt; (Il disait "IRC proxy" ce qui est *techniquement* vrai mais pas dans le sens où les utilisateurs l'entendent) 20:00:53  &lt;dg&gt; Je pense que ceux d'entre nous qui visitent le CCC pourraient *vraiment* faire un atelier cette année, et éventuellement une lightning talk (probablement à propos des torrents) 20:01:05  &lt;dg&gt; Passons au site web 20:01:05  &lt;dg&gt; ? 20:06:52  &lt;RN&gt; as-tu sauté les infos mises à jour sur la fusion possible ? 20:08:14  * dg a raté des messages 20:09:02  &lt;dg&gt; str4d: c'est une bonne idée 20:09:05  &lt;dg&gt; aussi : 20:09:12  &lt;dg&gt; &lt;+dg&gt; Je pense que ceux d'entre nous qui visitent le CCC pourraient *vraiment* faire un atelier cette année, et éventuellement une lightning talk (probablement à propos des torrents) 20:09:12  &lt;dg&gt; &lt;+dg&gt; Passons au site web 20:09:12  &lt;dg&gt; &lt;+dg&gt; ? 20:10:19  &lt;dg&gt; Des messages continuent de se perdre. argh. 20:10:19  &lt;topiltzin&gt; oups désolé j'étais en retard 20:10:26  &lt;dg&gt; pas de problème 20:10:26  * topiltzin rattrape le backlog 20:10:49  *** w8rabbit_ s'appelle maintenant w8rabbit 20:11:11  &lt;iRelay&gt; &lt;ReturningNovice_@kytv&gt; dg, je demandais si tu passais la fusion possible de la mise à jour fux du site (mais ma connexion trébuche) 20:11:39  &lt;dg&gt; La mienne aussi. 20:12:08  &lt;iRelay&gt; * ReturningNovice_@kytv bascule quelques interrupteurs et ajuste quelques boutons 20:12:14  &lt;str4d&gt; fux n'a pas changé la semaine dernière, donc pas besoin d'en parler pour l'instant. 20:12:25  &lt;dg&gt; Oui. Le résultat la dernière fois n'était pas bon et les gens de fux ont exprimé que toute fusion n'est pas souhaitable (du moins pour le moment). Il nous sera peut-être possible de récupérer certaines fonctionnalités plus tard mais je suppose qu'il y a des choses plus importantes pour l'instant ? 20:12:28  &lt;dg&gt; Peut-être que je me trompe. 20:12:28  &lt;dg&gt; Ouais. 20:13:43  &lt;str4d&gt; (Je travaille sur les flux pour 0.9.5 donc c'est ma priorité) 20:13:54  &lt;dg&gt; Ah, d'accord. 20:14:20  &lt;dg&gt; J'ai configuré #i2p-www (je viens de l'enregistrer), et l'idée était que moi et d'autres puissions participer à une sorte de « book sprint » pour finir les pages 20:14:28  &lt;dg&gt; Je n'étais pas sûr de quelles pages avaient réellement besoin de travail, cependant 20:14:57  &lt;dg&gt; L'idée est que #i2p-www pourrait servir de sorte de comité web pour remettre la refonte à niveau et faire un retour à -dev (en réunion je suppose) quand il y a des mises à jour 20:15:28  &lt;hottuna&gt; On met à jour la doc ou on refond le site ? 20:15:37  &lt;dg&gt; Refonte du site 20:15:51  &lt;dg&gt; &lt;@dg&gt; http://vekw35szhzysfq7cwsly37coegsnb4rrsggy5k4wtasa6c34gy5a.b32.i2p/en/site/ 20:15:51  &lt;dg&gt; &lt;@dg&gt; i2p.www.revamp est le mtn 20:15:57  &lt;str4d&gt; dg, je recommanderais que la refonte du texte soit faite maintenant 20:16:00  &lt;str4d&gt; argh 20:16:03  &lt;dg&gt; Nous avons déterminé que le design actuel n'est pas assez accueillant, etc. 20:16:20  &lt;str4d&gt; dans I2p.www 20:16:48  &lt;topiltzin&gt; ok j'ai rattrapé le backlog 20:16:59  &lt;str4d&gt; et le design/la structure du nouveau site dans I2p.www.revamp 20:16:59  &lt;topiltzin&gt; on est sur le site maintenant ? 20:17:07  &lt;dg&gt; oui 20:17:22  &lt;hottuna&gt; super ! le design de duck. Très bien. 20:17:34  &lt;dg&gt; str4d : Si c'est plus facile pour toi, bien sûr. 20:17:57  &lt;topiltzin&gt; avons-nous un eepsite avec ce design ? 20:18:04  &lt;topiltzin&gt; nécessite-t-il du JavaScript pour quoi que ce soit ? 20:18:11  &lt;christop1&gt; euh peux-tu atteindre l'eepsite 20:18:11  &lt;christop1&gt; ? 20:18:20  &lt;dg&gt; &cs http://vekw35szhzysfq7cwsly37coegsnb4rrsggy5k4wtasa6c34gy5a.b32.i2p/en/site/ 20:18:20  &lt;iRelay&gt; Tentative de vérification de l'état de "http://vekw35szhzysfq7cwsly37coegsnb4rrsggy5k4wtasa6c34gy5a.b32.i2p/en/site/" pour dg. Veuillez patienter... 20:18:26  &lt;iRelay&gt; http://vekw35szhzysfq7cwsly37coegsnb4rrsggy5k4wtasa6c34gy5a.b32.i2p/en/site/ a répondu avec le statut 200 en moins de 5 secondes. 20:19:09  &lt;topiltzin&gt; et « Ur mom » est toujours là. :-/ 20:19:12  &lt;hottuna&gt; Quel travail reste à faire avant que ce soit une alternative viable ? 20:20:04  * dg se le demande 20:20:47  &lt;str4d&gt; topiltzin, je m'excuse de ne pas encore l'avoir enlevé -_- 20:20:58  &lt;str4d&gt; le design a besoin de travail/d'une refonte 20:21:45  &lt;RN&gt; ouais, je me souviens en avoir vu un aperçu... ça avait un look professionnel sympa... 20:21:45  &lt;RN&gt; (et vekw35... la bande passante d'i2p se fait slashdotter lol) 20:21:48  &lt;str4d&gt; mais ça peut être travaillé plus tard, avec plusieurs propositions si nécessaire 20:21:55  &lt;topiltzin&gt; ça me paraît correct. Est-ce que tout le contenu — le howto mtn, les clés développeur, ce genre de choses — est là ? 20:22:22  &lt;str4d&gt; première priorité IMHO : finir le backend. 20:22:41  &lt;str4d&gt; topiltzin, j'en ai migré la plupart. 20:22:44  *** sayliwo_ s'appelle maintenant sayliwo 20:23:03  &lt;RN&gt; la refonte utilise-t-elle les tickets Trac habituels ? 20:23:41  &lt;str4d&gt; Je ne suis toujours pas satisfait de la page / de la navigation toutefois.. 20:23:48  &lt;RN&gt; un ticket pour « supprimer "ur mom" » servirait de rappel pour la personne à qui c'est assigné... 20:24:07  &lt;topiltzin&gt; Je ne sais pas si « Supported Software » est le meilleur nom pour la colonne du milieu car elle liste vraiment des actions, pas des logiciels à proprement parler 20:24:30  &lt;str4d&gt; RN, la page d'accueil doit être repensée. 20:25:09  &lt;str4d&gt; la mise en page de duck a copié le site de Tor, et ce serait bien de la rendre plus unique. 20:25:20  &lt;dg&gt; Pourrait-on avoir une liste des choses à faire pour que quelqu'un puisse peut-être s'en charger/au moins qu'on ait une liste claire et concise ? 20:25:39  &lt;hottuna&gt; Je suis d'accord dg 20:25:54  &lt;topiltzin&gt; à quel point faut-il repenser, str4d ? 20:25:57  &lt;str4d&gt; Je peux lister plus tard ce qu'il y a à faire, selon moi. 20:26:19  &lt;dg&gt; Merci ! 20:26:22  &lt;dg&gt; Je pense qu'on a fini avec ça 20:26:36  &lt;dg&gt; weltende : tu es là ? 20:26:46  &lt;iRelay&gt; &lt;weltende@freenode&gt; ouais 20:26:59  &lt;str4d&gt; topiltzin, j'aime la mise en page générale, mais le contenu des trois colonnes doit être repensé. 20:28:17  &lt;topiltzin&gt; D'accord. Je suis dispo pour en discuter quand tu veux 20:29:45  &lt;str4d&gt; et le pied de page est presque inutile 20:29:48  &lt;str4d&gt; pour info, la colonne des actualités à droite est dynamique 20:29:48  &lt;str4d&gt; (c.-à-d. on ajoute un nouvel article au backend et la liste est mise à jour) 20:29:48  &lt;str4d&gt; C'est une autre chose — la mise en cache doit être réfléchie 20:29:48  &lt;str4d&gt; &lt;/braindump&gt; 20:30:36  &lt;topiltzin&gt; dg : on peut creuser davantage le site ou continuer — à toi de voir 20:34:32  &lt;dg&gt; &lt;+topiltzin&gt; dg : on peut creuser davantage le site ou continuer — à toi de voir 20:34:35  &lt;dg&gt; &lt;+dg&gt; Ça me va de creuser, je ne veux juste pas que ça s'éternise et que certains partent, mais le sujet restant est assez petit et concerne surtout welt et moi 20:35:11  &lt;topiltzin&gt; ok 20:36:00  &lt;topiltzin&gt; Je changerais le nom de la colonne du milieu « Supported Software » -&gt; « What can I2P do » 20:36:11  &lt;topiltzin&gt; et comme nous avons déjà une question similaire dans le titre au-dessus, j'envisagerais de changer ça 20:36:34  &lt;topiltzin&gt; peut-être « What does I2P do for you » -&gt; « What is I2P » 20:37:28  &lt;dg&gt; RN : Avons-nous vraiment une catégorie Trac pour ça ? 20:37:35  &lt;topiltzin&gt; pas de voix passive en page d'accueil == bien 20:37:38  &lt;RN&gt; Je suggérerais de changer « can be conducted anonymously on I2P. » en « can be conducted anonymously inside I2P. » 20:37:50  &lt;dg&gt; Ooh. 20:37:57  &lt;dg&gt; inside sonne bien mieux, en fait. 20:38:08  &lt;dg&gt; Beaucoup de gens ne semblent pas comprendre que i2p est un espace. 20:38:19  &lt;str4d&gt; Nous ne voulons pas trop de texte sur la page d'accueil, mais vu la navigation améliorée, de combien de liens redondants a-t-on besoin ? 20:38:37  &lt;RN&gt; dg, si on n'en a pas, on peut probablement en créer une... 20:38:59  &lt;str4d&gt; Et est-ce qu'une partie pourrait être remplacée par d'autres flux/texte d'intro/autre chose ? 20:39:14  &lt;str4d&gt; dg, www 20:39:21  &lt;dg&gt; bien sûr, je vais créer un ticket pour « your mom ». 20:39:28  &lt;topiltzin&gt; Et si on simplifiait un peu cette phrase ? "Many things would risk your privacy on the public Internet but you can do them anonymously inside I2P" 20:39:46  * topiltzin espérait qu'on serait assez mature pour ne pas avoir besoin d'un ticket pour « ur mom » mais bon, soit 20:40:48  &lt;dg&gt; Dois-je nous épargner l'embarras ou avons-nous vraiment besoin d'en faire un ticket ? 20:40:51  &lt;topiltzin&gt; J'essaie de trouver la description la plus condensée et accessible possible pour la page d'accueil 20:41:25  * RN rigole de "&lt;dg&gt; bien sûr, je vais créer un ticket pour « your mom »." 20:41:44  &lt;KillYourTV&gt; Je pense que str4d ne l'oubliera pas donc ce n'est probablement pas nécessaire. 20:41:59  &lt;KillYourTV&gt; (ni personne d'autre qui travaille dessus) 20:42:02  &lt;topiltzin&gt; tire à pile ou face. tout ce qu'il faut pour que ce soit fait :-/ 20:42:05  &lt;str4d&gt; on n'a pas besoin de ticket pour ça 20:42:24  &lt;RN&gt; je ne voulais pas déclencher un tel remue-ménage 20:42:27  &lt;dg&gt; Ce serait bien d'avoir certaines choses notées officiellement, quoique euh.. pas le « your mom ».. 20:42:30  &lt;str4d&gt; comme je l'ai dit, je pense que toute cette colonne doit être remplacée par autre chose. 20:42:38  * dg balaie le « your mom »-gate sous le tapis. 20:42:45  &lt;RN&gt; mais au moins on sait qu'il y a définitivement un endroit approprié pour ce genre de chose 20:43:00  &lt;str4d&gt; dg, alors un ticket pour « remplacer le contenu de la colonne de gauche par autre chose » 20:43:51  &lt;dg&gt; ok 20:44:22  &lt;topiltzin&gt; la colonne de gauche pourrait même disparaître complètement à mon avis 20:44:49  &lt;topiltzin&gt; ça nous donne plus de place pour développer davantage la fonctionnalité 20:45:16  &lt;str4d&gt; as 20:45:16  &lt;str4d&gt; Argh, ignorez ça -_- 20:45:49  &lt;dg&gt; Les mots-clés Trac sont délimités par « , », non ? 20:46:12  &lt;KillYourTV&gt; à ce que je sache, oui 20:47:11  &lt;topiltzin&gt; on pourrait même supprimer l'en-tête « Supported Software » et utiliser cet espace pour lister les différentes choses que I2P peut faire 20:47:26  &lt;dg&gt; http://trac.i2p2.i2p/ticket/792 20:47:29  &lt;topiltzin&gt; mieux qu'une liste — mettre un petit texte pour chacune si approprié ou inclure une icône 20:47:39  &lt;dg&gt; topiltzin : Ce serait chouette, en fait. 20:48:00  &lt;str4d&gt; n'oubliez pas que la navigation, les colonnes et le pied de page sont juste des listes, donc la colonne de gauche pourrait être modifiée/supprimée avec un thème différent aussi. 20:48:03  &lt;dg&gt; « Supported Software » n'est de toute façon pas très convivial 20:49:06  &lt;RN&gt; hmm.... des icônes... ça peut rapidement devenir subjectif stylistiquement 20:50:34  &lt;str4d&gt; les icônes etc. devraient être laissés au theming. on devrait peut-être réfléchir au contenu qu'on veut sur la page d'accueil pour l'instant, et pas forcément à la façon dont il sera disposé ? 20:50:45  &lt;topiltzin&gt; si on n'arrive pas à se mettre d'accord sur les icônes qu'on trouve jolies, on n'est pas obligés d'en avoir 20:51:49  &lt;topiltzin&gt; tu veux dire au-delà de la suppression de la colonne de gauche, str4d ? 20:52:35  &lt;RN&gt; ouais, je suis d'accord avec str4d je pense : le contenu d'abord, la forme ensuite, les icônes comme eye-candy dans les thèmes ou plus tard 20:52:50  &lt;RN&gt; les deux questions les plus importantes que quelqu'un aura probablement en arrivant sur le site sont : pourquoi ai-je besoin de ça ? et je l'ai installé, et maintenant ? 20:53:16  &lt;str4d&gt; Eh bien, faut-il la supprimer ? Une brève intro avec un lien « lire la suite » serait-elle utile ? Une petite infographie serait-elle utile ? 20:53:35  &lt;str4d&gt; Des choses comme ça — du contenu. 20:53:38  &lt;topiltzin&gt; J'aime les infographies en Pretty Colors (TM) 20:54:30  &lt;topiltzin&gt; et comme RN a demandé — que répond-on quand le visiteur débutant demande « pourquoi ai-je besoin de ça ? » 20:54:33  &lt;RN&gt; ouais topiltzin, mais tu utilises Paint 20:54:40  &lt;RN&gt; ;) 20:54:51  &lt;topiltzin&gt; ce ne serait pas moi en tout cas, zéro compétence visuelle ici :-P 20:55:43  &lt;RN&gt; bref avec un « en savoir plus » est une bonne idée imho 20:55:57  &lt;dg&gt; &lt;+dg&gt; Je préférerais ne pas remplir Trac avec plein de tickets inutiles mais en même temps, ça aide à garder la main sur ce qu'il faut faire. 20:56:00  &lt;dg&gt; &lt;+dg&gt; Oh, et http://vekw35szhzysfq7cwsly37coegsnb4rrsggy5k4wtasa6c34gy5a.b32.i2p/en/site/volunteer/bounties - Les liens Bounties sont cassés. 20:56:00  &lt;dg&gt; &lt;+dg&gt; Je pense que je vais créer des tickets pour ça. 20:56:11  &lt;iRelay&gt; Titre : Bounties - I2P (sur vekw35szhzysfq7cwsly37coegsnb4rrsggy5k4wtasa6c34gy5a.b32.i2p) 20:56:40  &lt;str4d&gt; dg, ils le sont ? J'ai dû rater une migration de liens... 20:57:11  &lt;KillYourTV&gt; J'ai essayé quelques liens au hasard et ils se sont chargés pour moi 20:57:18  &lt;topiltzin&gt; que dirais-tu dans un tel bref, RN ? 20:57:45  &lt;dg&gt; GCJ, par exemple. "http://dev.i2p.net/cgi-bin/cvsweb.cgi/i2p/Makefile.gcj" 20:57:52  &lt;dg&gt; Un lien duck.i2p aussi. 20:58:07  &lt;dg&gt; Je vais aussi les mettre sur Trac. 20:59:10  &lt;str4d&gt; Oh, ça c'est lié au texte dg 20:59:17  &lt;RN&gt; eh bien, je dirais quelque chose comme : l'Internet te surveille... 20:59:17  &lt;RN&gt; lol 20:59:24  * dg note 20:59:24  &lt;str4d&gt; ils échoueront aussi sur le site actuel. 20:59:39  &lt;RN&gt; Il me faudrait un peu de temps pour trouver quelque chose de plus sérieux 20:59:47  &lt;dg&gt; str4d : Merci :) 21:00:13  &lt;topiltzin&gt; Je ne suis pas opposé à avoir quelque chose de pas trop sérieux mais pas jusqu'à « ur mom » 21:01:25  &lt;topiltzin&gt; idéalement quelque chose d'invitant.. pas trop formel 21:01:36  &lt;topiltzin&gt; ça vaut clairement le coup de brainstormer 21:06:05  &lt;MTN_&gt; i2p.trac: #795: Bounties being broken http://trac.i2p2.i2p/ticket/795 21:06:08  &lt;MTN_&gt; i2p.trac: #793: Mirror links http://trac.i2p2.i2p/ticket/793 21:06:08  &lt;MTN_&gt; i2p.trac: #792: Replace left column content http://trac.i2p2.i2p/ticket/792 21:06:43  &lt;dg&gt; &lt;+dg&gt; Les tickets #793 - #795 que j'ai créés jusqu'ici. 21:06:43  &lt;dg&gt; &lt;+topiltzin&gt; idéalement quelque chose d'invitant.. pas trop formel 21:06:43  &lt;dg&gt; &lt;+topiltzin&gt; ça vaut clairement le coup de brainstormer 21:06:43  &lt;dg&gt; &lt;+dg&gt; au fait je ne suis pas pressé de clôturer sauf si vous êtes prêts 21:07:41  &lt;topiltzin&gt; Au final, pourquoi voulons-nous que plus de gens utilisent i2p et que leur dit-on pour qu'ils commencent à l'utiliser 21:08:00  &lt;RN&gt; le mirroring et le ssl sont les seuls points restants, à part le brainstorming sur le contenu ? 21:08:19  &lt;dg&gt; SSL, c'est principalement entre welt et moi, et j'ai créé un ticket pour ça 21:08:19  &lt;topiltzin&gt; on s'occupe de ces deux-là et on revient au contenu à la fin ? 21:08:34  &lt;dg&gt; Le mirroring a été abordé la semaine dernière.. je pense qu'on a encore besoin de welt pour ça. 21:08:34  &lt;dg&gt; Oh. 21:08:42  &lt;dg&gt; Je voudrais évoquer quelque chose, en fait 21:08:56  &lt;iRelay&gt; &lt;weltende@freenode&gt; Je suis là.. 21:09:00  &lt;dg&gt; Pensez-vous qu'un retour de la mailing list pour les discussions dev etc. serait utile ou pas ? 21:09:10  &lt;topiltzin&gt; +1 oui s'il vous plaît 21:09:17  &lt;dg&gt; weltende : Voir le ticket #794 21:09:29  &lt;dg&gt; imo on a clos la discussion concernant SSL la semaine dernière 21:09:40  &lt;RN&gt; une mailing list oui, ce serait bien d'en relancer une imhho 21:09:43  &lt;hottuna&gt; Je ne suis pas tellement sûr à propos d'une mailing list. zzz.i2p semble remplir ce rôle très bien. 21:10:02  &lt;iRelay&gt; http://trac.i2p2.i2p/ticket/794 - (assigned defect) - SSL 21:10:03  &lt;RN&gt; quoique, le poisson tiède a un bon point 21:10:39  &lt;iRelay&gt; &lt;weltende@freenode&gt; hottuna: l'ancienne ML attirait des gens de l'extérieur pourtant.. 21:10:59  &lt;hottuna&gt; zzz.i2p est aussi déjà établi et fonctionne plutôt bien 21:11:23  &lt;iRelay&gt; &lt;weltende@freenode&gt; hottuna: pas autant que la ML à l'époque 21:11:35  &lt;hottuna&gt; welt: oui, c'est vrai. mais il faut que ce soit utile et pas juste du bloat pour le plaisir d'avoir plus de trucs 21:11:56  &lt;topiltzin&gt; les deux marchent, bien que les mailing lists soient très courantes dans les projets open-source 21:11:56  &lt;topiltzin&gt; c'est une longue tradition d'une certaine manière. Je peux vivre avec zzz.i2p mais je me sentirais comme à la maison avec une mailing list développeurs 21:12:17  &lt;str4d&gt; une mailing list pourrait être pratique (j'avais envisagé d'en monter une, mais je ne savais pas comment gérer les emails sans créer un email par liste sur postman) 21:12:23  *** blitzkrieg_ s'appelle maintenant blitzkrieg 21:12:38  &lt;topiltzin&gt; attirer des gens de l'extérieur, c'est une mauvaise chose ? ;-) 21:12:46  &lt;hottuna&gt; peut-être « construis-la et ils viendront » ? si personne ne s'y intéresse, elle mourra assez vite 21:13:00  &lt;iRelay&gt; &lt;weltende@freenode&gt; topiltzin: je l'entendais comme un argument pro-ML 21:13:12  &lt;topiltzin&gt; ah ok 21:13:32  &lt;hottuna&gt; alternativement demander à zzz une version externalisée / lier vers zzz.i2p.to / lier vers zzz.i2p.in 21:13:39  &lt;iRelay&gt; &lt;weltende@freenode&gt; ouais.. j'en mettrai une en place quand j'aurai le temps 21:14:43  &lt;topiltzin&gt; Je ne me sens généralement pas à l'aise de taper mon mot de passe en utilisant ces inproxies/outproxies mais d'autres ne verront peut-être pas d'inconvénient 21:15:56  &lt;hottuna&gt; oui, un inproxy n'est probablement pas optimal 21:16:26  &lt;dg&gt; &lt;+dg&gt; Ça existe, au fait. Mais c'est mort. 21:16:29  &lt;topiltzin&gt; quel est le dernier truc que tu as reçu dg ? 21:16:29  &lt;dg&gt; &lt;+dg&gt; http://lists.welterde.de/mailman/listinfo/i2p-general 21:16:29  &lt;dg&gt; &lt;+dg&gt; Aussi, il vaudrait peut-être mieux désactiver l'index de répertoire sur *.welterde.de. 21:16:32  &lt;dg&gt; &lt;+dg&gt; http://lists.welterde.de/mailman/ 21:16:32  &lt;dg&gt; &lt;+dg&gt; Bref, ok 21:16:32  &lt;dg&gt; &lt;+topiltzin&gt; Je ne me sens généralement pas à l'aise de taper mon mot de passe en utilisant ces inproxies/outproxies mais d'autres ne verront peut-être pas d'inconvénient 21:16:35  &lt;iRelay&gt; Titre : I2p-general Info Page (sur lists.welterde.de) 21:16:35  &lt;dg&gt; &lt;+dg&gt; Moi non plus. 21:16:38  &lt;iRelay&gt; Titre : Index of /mailman/ (sur lists.welterde.de) 21:17:14  &lt;iRelay&gt; &lt;weltende@freenode&gt; dg: ah.. j'avais oublié ça.. ça n'a juste jamais été ajouté au site je suppose.. 21:17:25  &lt;iRelay&gt; &lt;weltende@freenode&gt; (je préférerais en faire lists.i2p2.de ou quelque chose du genre) 21:17:33  &lt;dg&gt; Moi aussi :-) 21:20:27  &lt;dg&gt; topiltzin, personnellement — j'aimerais une mailing list mais pour moi, ce serait surtout pour l'aspect professionnalisme, plutôt que pour un bénéfice que je pourrais te décrire et prêcher 21:20:42  &lt;dg&gt; mais je suppose que vous pensez tous que ce serait bénéfique, donc c'est bien 21:20:45  &lt;topiltzin&gt; dg: return true; 21:20:45  &lt;topiltzin&gt; avoir des archives de mailing list est très utile ; ça rend le projet plus semblable aux autres projets open-source, à défaut d'autre chose 21:21:49  &lt;topiltzin&gt; en quoi est-ce différent de zzz.i2p + accès via inproxy : pas très différent, si ce n'est que le nouveau développeur au hasard aurait moins de courbe d'apprentissage à gérer 21:22:30  &lt;topiltzin&gt; permettre aussi aux moteurs de recherche d'indexer les archives de mailing list contribue à la base de connaissances globale, donc c'est bien 21:22:40  &lt;RN&gt; ou quelqu'un de curieux à propos d'I2P pourrait lire des discussions et peut-être décider de l'installer et d'essayer 21:22:55  &lt;topiltzin&gt; très souvent je cherche quelque chose et je trouve la réponse dans les archives de mailing list d'un projet open-source 21:23:18  &lt;topiltzin&gt; RN : c'est possible, je préfère garder tous les canaux possibles ouverts. 21:23:28  &lt;iRelay&gt; &lt;weltende@freenode&gt; topiltzin: la ML n'est pas pour les nouveaux développeurs.. ou les gens impliqués dans i2p.. mais plutôt pour des personnes extérieures au projet, qui critiquent le protocole, l'implémentation, etc. 21:23:40  &lt;topiltzin&gt; et laisser ensuite les utilisateurs / développeurs / le marché décider quel endroit est le meilleur 21:23:47  &lt;iRelay&gt; &lt;weltende@freenode&gt; ce qui s'est beaucoup calmé depuis le crash 21:24:14  &lt;topiltzin&gt; Je ne vois pas pourquoi ça ne pourrait pas être pour les deux, weltende 21:24:44  &lt;iRelay&gt; &lt;weltende@freenode&gt; topiltzin: bien sûr.. mais imho mon aspect est le plus important ;-) 21:25:04  &lt;topiltzin&gt; :-P 21:25:14  &lt;dg&gt; &lt;+topiltzin&gt; Je ne vois pas pourquoi ça ne pourrait pas être pour les deux, weltende 21:25:14  &lt;dg&gt; &lt;+dg&gt; Aussi, je lance une idée ici : geti2p.net comme domaine par défaut à partir de $period 21:25:14  &lt;dg&gt; &lt;+dg&gt; (peut-être au lancement du nouveau design) 21:25:34  &lt;dg&gt; &lt;+dg&gt; &lt;+dg&gt; J'y pensais, en fait 21:25:34  &lt;dg&gt; &lt;+dg&gt; &lt;+dg&gt; Ça donne une meilleure image 21:25:34  &lt;dg&gt; &lt;+dg&gt; &lt;+topiltzin&gt; Je ne vois pas pourquoi ça ne pourrait pas être pour les deux, weltende 21:25:34  &lt;dg&gt; &lt;+dg&gt; &lt;+dg&gt; Aussi, je lance une idée ici : geti2p.net comme domaine par défaut à partir de $period 21:25:37  &lt;dg&gt; &lt;+dg&gt; &lt;+dg&gt; (peut-être au lancement du nouveau design) 21:25:44  &lt;hottuna&gt; J'aime bien geti2p.net 21:25:55  &lt;topiltzin&gt; iRelay&gt; &lt;weltende@freenode&gt; topiltzin: bien sûr.. mais imho mon aspect est le plus important ;-) 21:25:55  &lt;topiltzin&gt; &lt;topiltzin&gt; :-P 21:26:06  &lt;dg&gt; Moi aussi, pas parfait (i2p.net serait mieux, évidemment) mais mieux que l'actuel à mon avis. 21:26:17  &lt;KillYourTV&gt; le ticket #795 est maintenant corrigé pour le site live. 21:26:20  &lt;dg&gt; aussi, désolé pour ma connexion bancale. 21:26:26  &lt;iRelay&gt; &lt;weltende@freenode&gt; les autocollants disent déjà geti2p.net si je me souviens ;) 21:26:34  &lt;iRelay&gt; http://trac.i2p2.i2p/ticket/795 - (new defect) - Bounties being broken 21:26:38  &lt;str4d&gt; I2p.net est toujours enregistré à jrandom ? 21:26:48  &lt;dg&gt; il a été payé pour de nombreuses années 21:26:51  &lt;dg&gt; donc oui 21:26:58  &lt;dg&gt; à moins que jrandom revienne, on est un peu coincés. 21:27:02  &lt;dg&gt; Il n'y a aucune promesse qu'on aura i2p.net une fois expiré, non plus. 21:27:08  &lt;dg&gt; (à moins qu'on aille voir l'ICANN ?) 21:27:10  &lt;iRelay&gt; &lt;weltende@freenode&gt; ouais... jusqu'en 2016 21:27:18  &lt;str4d&gt; Et je suis d'accord avec ton idée dg 21:27:29  &lt;iRelay&gt; &lt;weltende@freenode&gt; dg: verizone en fait 21:27:42  &lt;topiltzin&gt; ouais, nouveau design + nouveau nom de domaine = fraîcheur 21:27:51  &lt;iRelay&gt; &lt;weltende@freenode&gt; err.. verisign 21:27:57  &lt;dg&gt; Je pensais qu'on passerait par l'ICANN pour récupérer un domaine si quelqu'un d'autre le vole ensuite, en disant que c'est votre « marque ». 21:28:04  &lt;str4d&gt; Je prévois déjà que le site change dynamiquement les URLs pour les sites qu'il sait disponibles à l'intérieur et à l'extérieur d'I2p 21:28:15  &lt;dg&gt; malheureusement, je doute qu'on puisse aller voir l'ICANN/etc maintenant et dire « hé, on peut l'avoir maintenant s'il vous plaît ? On ne veut pas attendre jusqu'en 2016 ! » 21:28:35  &lt;dg&gt; (sauf si on a de bons amis) 21:28:41  &lt;iRelay&gt; &lt;weltende@freenode&gt; dg: non.. l'ICANN ne gère que les TLD.. il faut aller voir le TLD 21:28:49  &lt;str4d&gt; Donc p. ex. forum.I2p &lt;-&gt; forum.i2p2.de 21:28:52  &lt;dg&gt; ah, ok 21:29:07  &lt;dg&gt; Est-il possible de contacter $hostOfForum ? 21:29:11  &lt;str4d&gt; On pourrait obtenir *.i2p ? :D 21:29:22  &lt;dg&gt; forum.i2p est/était populaire et la stabilité aiderait.. 21:29:51  &lt;dg&gt; (Ça n'aide pas qu'un forum officiellement référencé soit souvent en panne et que nous n'ayons.. pas de forum pour les utilisateurs). Ça a bien marché pendant un moment. 21:30:08  &lt;dg&gt; str4d : aussi, oui. Le « (in i2p) » et les styles de liens conflictuels sur les pages sont étranges et obscurs. 21:30:15  &lt;dg&gt; Je préfère ce que tu as suggéré. :-) 21:31:10  &lt;dg&gt; au fait - « 2007-09-28 - Syndie 1.101a » est un peu nul à avoir sur le site.. 21:35:18  &lt;RN&gt; syndie est en fait quelque chose que je pense qu'on devrait garder 21:35:25  &lt;RN&gt; il a besoin qu'un dev lui montre un peu d'amour, mais ça marche et c'est assez utile une fois qu'on s'y habitue 21:35:25  &lt;RN&gt; mettre ce log de réunion dans syndie serait une idée cool imho 21:35:32  &lt;dg&gt; Garder mais trouver quelqu'un pour travailler dessus. 21:35:35  &lt;dg&gt; Oui. 21:36:14  &lt;topiltzin&gt; Donc nous avons nom de domaine, mailing list, brainstorming de contenu. Y en a-t-il un en particulier sur lequel on veut ou doit se concentrer davantage ? 21:36:56  &lt;dg&gt; Je ne pense pas, mais peut-être que quelqu'un n'est pas d'accord heh. 21:38:53  &lt;topiltzin&gt; qu'entends-tu par « devrait garder » RN ? 21:39:05  &lt;dg&gt; &lt;+dg&gt; au fait - « 2007-09-28 - Syndie 1.101a » est un peu nul à avoir sur le site.. 21:40:30  &lt;iRelay&gt; &lt;RN__@kytv&gt; Je pense que syndie a un énorme potentiel 21:41:02  &lt;iRelay&gt; &lt;RN__@kytv&gt; il semblait que dg proposait de l'enlever de la liste des logiciels ou quelque chose comme ça 21:41:18  &lt;KillYourTV&gt; Nous devons lier des tarballs/installateurs à jour. Peut-être devrions-nous aussi avoir syndie.i2p2.de géré par mtn également. 21:41:40  &lt;dg&gt; En quelque sorte. Je proposais qu'on cache peut-être la date ou qu'on change le design pour qu'elle saute moins aux yeux, ça fait mauvais effet AMHA d'avoir un logiciel aussi ancien sur la page 21:41:47  &lt;dg&gt; Ça nuit à la première impression de Syndie et d'i2p 21:42:01  &lt;dg&gt; KillYourTV : Oui. Rien que d'avoir ces tarballs/etc en ligne aiderait.. 21:42:04  &lt;topiltzin&gt; Peut-être qu'on peut le garder mais enlever la date ? Je pense que la nullité vient du 2007 21:42:15  &lt;dg&gt; (et l'installateur cassé..) 21:42:19  &lt;dg&gt; s/installer/packaging 21:42:29  &lt;iRelay&gt; &lt;RN@kytv&gt; ah, juste changer le texte du lien en « Syndie » 21:42:29  &lt;topiltzin&gt; en attendant que le développement actif reprenne (concernant la suppression de la date) 21:42:32  &lt;iRelay&gt; &lt;RN@kytv&gt; Je suis d'accord 21:43:28  &lt;iRelay&gt; &lt;RN@kytv&gt; ouais, je suis pour 21:43:44  &lt;topiltzin&gt; :) 21:43:55  &lt;str4d&gt; dg, la refonte ne l'a pas là. 21:43:55  &lt;str4d&gt; Ce bloc sur le site actuel est censé être l'équivalent des « actualités » 21:43:55  &lt;str4d&gt; Avoir un lien Syndie serait bien, mais plutôt comme p. ex. une partie de la colonne du milieu. 21:44:05  &lt;dg&gt; Je pense qu'on a surtout terminé 21:44:16  &lt;dg&gt; Quoique netsplit 21:44:23  &lt;str4d&gt; (Donc la page syndie 2007 est toujours là, mais accessible via le blog) 21:44:26  &lt;dg&gt; pfff, je ne pense pas qu'il nous manque quelqu'un qui participait 21:44:33  &lt;dg&gt; Bonne réunion, les gars. 21:44:40  &lt;dg&gt; Que diriez-vous de 20:00 la prochaine fois ? 21:44:43  &lt;iRelay&gt; &lt;weltende@freenode&gt; dg: la prochaine réunion pourrait avoir un peu plus de structure ;-) 21:45:14  &lt;dg&gt; weltende : heh, désolé. On avait beaucoup à dire et je n'avais pas anticipé que ça se passerait comme ça, je pensais que ce serait court. J'en tiendrai compte dans ma planification la prochaine fois. :-) 21:45:14  &lt;dg&gt; tant pis 21:45:17  &lt;dg&gt; quand même, bon résultat. 21:45:24  &lt;topiltzin&gt; RN : puisque tu as mis l'accent sur le contenu j'attends avec impatience tes suggestions :) 21:45:31  &lt;str4d&gt; Mmm. Peut-être structurer d'abord les sujets plus courts, et les plus « discussion » ensuite. 21:45:31  &lt;topiltzin&gt; quand elles seront prêtes 21:45:42  &lt;topiltzin&gt; +1 str4d 21:45:53  &lt;topiltzin&gt; mettre les sujets plus ouverts à la fin a du sens 21:45:56  &lt;dg&gt; str4d : Oui, ça pourrait être une bonne idée. J'espère que je m'en sors bien quand même, heh. 21:45:59  &lt;dg&gt; Je pense que oui. 21:46:14  &lt;str4d&gt; C'est mieux que pas de réunion du tout =) 21:46:28  &lt;topiltzin&gt; topiltzin&gt; RN : puisque tu as mis l'accent sur le contenu j'attends avec impatience tes suggestions :) 21:46:31  &lt;topiltzin&gt; &lt;topiltzin&gt; quand elles seront prêtes 21:46:31  * dg sourit 21:46:42  &lt;topiltzin&gt; return true; // ;-) 21:46:44  &lt;iRelay&gt; &lt;RN@kytv&gt; tu démarres bien dg... 21:46:44  &lt;dg&gt; topiltzin : non, RN l'a eu de kytv 21:47:10  &lt;iRelay&gt; &lt;RN@kytv&gt; ouais ouais  topz 21:47:13  &lt;iRelay&gt; &lt;RN@kytv&gt; ;) 21:47:23  &lt;iRelay&gt; &lt;RN@kytv&gt; alors, as-tu frappé le maillet... ? 21:47:27  &lt;dg&gt; Je suis content, j'ai l'impression qu'on a fait quelque chose de bien aujourd'hui (et la semaine dernière) 21:47:27  * dg euh... *baf* met fin à la réunion. 21:47:38  &lt;dg&gt; La réunion sera à 20:00 la prochaine fois, même jour. 21:47:47  &lt;iRelay&gt; &lt;RN@kytv&gt; YAY ! officialness 21:47:47  &lt;dg&gt; RN : bam 21:48:05  &lt;iRelay&gt; &lt;RN@kytv&gt; :) 21:48:06  * dg tape dans la main de RN 21:48:20  *** KillYourTV change le sujet en "Dernière build dev : 0.9.3-11 | Réunion dev ici à 20:00 UTC mar. 4 déc. | Signalez les bugs sur http://trac.i2p2.i2p / http://trac.i2p2.de" 21:48:28  &lt;iRelay&gt; * RN@kytv offre une bière à dg 21:48:31  &lt;topiltzin&gt; **classe** 21:48:38  &lt;iRelay&gt; &lt;weltende@freenode&gt; dg: en fait c'était *baf*s avant je crois :P 21:48:50  &lt;dg&gt; zut 21:48:53  * dg note 21:49:00  &lt;str4d&gt; Oui. Donc pas encore fini =P 21:49:30  &lt;dg&gt; *baf*s </div>
