---
title: "Réunion des développeurs I2P - 21 mai 2013"
date: 2013-05-21
author: "hottuna"
description: "Journal de la réunion de développement I2P du 21 mai 2013."
categories: ["meeting"]
---

## Récapitulatif rapide

<p class="attendees-inline"><strong>Présents:</strong> dg, eche|on, hottuna, Mathiasdm, Meeh, zzz</p>

## Meeting Log

<div class="irc-log"> 19:56:52  &lt;hottuna&gt; Salut à tous && (welt||welterde||weltende) 19:57:24  &lt;eche|on&gt; ;-) 20:00:33  &lt;iRelay&gt; &lt;jenkins@kytv&gt; Starting build #182 for job I2P 20:01:11  &lt;hottuna&gt; Mathiasdm, Meeh, postman, str4d, _sponge, KillYourTV, Complication 20:01:19  &lt;hottuna&gt; Bon, lançons cette réunion 20:01:33  &lt;eche|on&gt; réunion ? hmm 20:01:33  &lt;hottuna&gt; Ordre du jour : 20:01:39  &lt;hottuna&gt; * Nouveau système de primes 20:01:44  &lt;hottuna&gt; * Nouvelles primes 20:01:49  &lt;hottuna&gt; * Divers ? 20:02:21  &lt;hottuna&gt; __Nouveau système de primes___ 20:03:25  &lt;hottuna&gt; Cet été, j'aurai du temps à consacrer au développement d'I2P, mais je dois aussi payer mon loyer, raison pour laquelle un nouveau système de primes, ou au moins un nouvel ensemble de primes et sous-primes, sera proposé 20:03:51  &lt;dg&gt; \o 20:04:37  &lt;iRelay&gt; &lt;jenkins@kytv&gt; Project I2P build #182:SUCCESS in 4 min 7 sec: http://jenkins.killyourtv.i2p/job/I2P/182/ 20:05:00  &lt;hottuna&gt; après avoir discuté l'idée avec eche|on, il semble que la meilleure option pour un travail rémunéré soit via le système de primes 20:05:44  &lt;hottuna&gt; pour que ça marche, je proposerai au moins une grande prime puis créerai des sous-primes pour celle-ci 20:06:27  &lt;hottuna&gt; les sous-primes seront créées et closes toutes les deux semaines 20:06:41  &lt;hottuna&gt; (de préférence en tenant une réunion comme celle-ci lorsqu'une sous-prime doit être close) 20:07:27  &lt;eche|on&gt; vous connaissez mon opinion, donc j'attends simplement des retours ;-) 20:07:35  &lt;hottuna&gt; Actuellement, le projet i2p dispose de beaucoup de fonds qui ne nous servent à rien 20:08:10  &lt;hottuna&gt; et me permettre de contribuer à des domaines problématiques où il y a grand besoin dans i2p devrait être globalement une bonne chose 20:08:51  &lt;hottuna&gt; Quelqu'un a des questions ou des retours sur cette idée ? 20:09:26  &lt;hottuna&gt; J'en ai parlé plus tôt avec zzz, eche|on, postman et Mathiasdm et ils ont approuvé 20:10:07  &lt;hottuna&gt; J'ai essayé de joindre welt/welterde/weltende, _sponge, badger et KillYourTV mais je n'ai pas eu de réponse de leur part 20:10:23  &lt;iRelay&gt; &lt;jenkins@kytv&gt; Project I2P UnitTests build #153:SUCCESS in 5 min 36 sec: http://jenkins.killyourtv.i2p/job/UnitTests/153/ 20:10:35  &lt;hottuna&gt; Mais j'aimerais savoir ce que le reste des habitants de #i2p-dev pensent de l'idée 20:10:52  &lt;dg&gt; Je suis d'accord que nous devrions faire quelque chose avec les fonds 20:11:08  &lt;dg&gt; Une méthode organisée pour le faire est utile, je ne suis pas du tout en désaccord donc je reste muet 20:12:04  &lt;hottuna&gt; dg, ça te semble une bonne manière de faire quelque chose d'utile ? 20:13:00  &lt;dg&gt; oui. Le système de primes fonctionne déjà, nous devrions nous appuyer dessus 20:13:19  &lt;zzz&gt; tu proposes d'utiliser les fonds existants ? euros ou BTC ? 20:13:21  &lt;hottuna&gt; Pour ce qui est des montants des primes,  325 par sous-prime toutes les deux semaines est ce dont j'ai besoin pour couvrir mes coûts de base de la vie 20:13:47  &lt;hottuna&gt; les euros sont plus sûrs et plus simples pour moi 20:14:07  &lt;hottuna&gt; mais peut-être qu'une partie pourrait être payée en btc 20:14:42  &lt;hottuna&gt; dans tous les cas, la prime devrait être définie en euros puis éventuellement versée en btc 20:14:47  &lt;zzz&gt; eche|on, quel est notre solde ? 20:15:27  &lt;hottuna&gt; et pour répondre à ta question, je propose d'utiliser les fonds existants 20:15:27  &lt;eche|on&gt; http://echelon.i2p/donations/index.html - toujours à ces montants 20:15:32  &lt;iRelay&gt; Titre: Dons (sur echelon.i2p) 20:15:40  &lt;eche|on&gt; donc ~28k et 626 BTC 20:16:47  &lt;dg&gt; hottuna: Quel travail effectueras-tu ? 20:17:22  &lt;zzz&gt; env. combien d'heures par semaine comptes-tu travailler ? 20:17:35  &lt;hottuna&gt; c'est le deuxième point de l'ordre du jour, mais je pense principalement à améliorer nos problèmes de floodfill 20:17:57  &lt;hottuna&gt; 40 h/semaine. Donc à temps plein. 20:18:56  &lt;zzz&gt; donc à la louche, 8 euros/heure 20:19:18  &lt;zzz&gt; non. 4 euros/heure 20:19:20  &lt;hottuna&gt; à mon avis ça paraît raisonnable/bon marché 20:19:35  &lt;zzz&gt; 325/80 20:20:13  &lt;zzz&gt; McDonald's n'embauche pas ? :) 20:20:35  &lt;hottuna&gt; je crois que Burger King m'a payé plus de l'heure :P 20:21:06  &lt;eche|on&gt; tu as travaillé pour un Burger King ? bon sang,... j'aurais dû venir te voir au boulot^^ 20:21:35  &lt;zzz&gt; env. combien de semaines proposes-tu de travailler ? 20:21:56  &lt;hottuna&gt; voyons voir... ce sera un chiffre approximatif 20:23:19  &lt;hottuna&gt; je devrais en faire au moins 8, mais ça pourrait être plus ou moins 20:24:10  &lt;zzz&gt; donc un engagement de 1300 euros de notre part 20:24:24  &lt;hottuna&gt; ouais 20:24:49  &lt;hottuna&gt; au-delà, il faudrait en discuter en réunion 20:25:18  &lt;zzz&gt; quelqu'un se souvient de ce que nous payions jrandom par mois ? 20:26:08  &lt;hottuna&gt; voyons ce que dit l'Internet Archive 20:26:10  &lt;eche|on&gt; moins. ~500$ AMHA 20:26:39  &lt;zzz&gt; il était plus hippie que tuna :) 20:26:50  &lt;hottuna&gt; $465 USD/mois 20:27:11  &lt;hottuna&gt; Je fais le hippie aussi fort que je peux, bon sang ! 20:27:52  &lt;dg&gt; sois encore plus hippie !! 20:28:49  &lt;hottuna&gt; d'accord, quelqu'un a des objections ou des questions ? 20:29:15  &lt;zzz&gt; aucune objection 20:29:41  &lt;Mathiasdm&gt; ça semble bien 20:30:25  &lt;dg&gt; pareil 20:30:54  &lt;hottuna&gt; Très bien. Alors tout le monde est content 20:31:32  &lt;hottuna&gt; Pour mémoire : comme aucune objection n'a été soulevée, nous allons avancer avec le nouveau système de primes. 20:31:47  &lt;hottuna&gt; __Nouvelles primes__ 20:32:34  &lt;hottuna&gt; Le système de floodfill présente des problèmes, notamment de résistance aux attaques et de passage à l'échelle. 20:33:02  &lt;hottuna&gt; Le remplacer est la première prime que je proposerai. 20:33:30  &lt;hottuna&gt; J'ai parlé avec zzz de quelques alternatives 20:33:47  &lt;hottuna&gt; et la première étape semble être de passer à un netdb basé sur kademlia 20:34:30  &lt;hottuna&gt; zzz a d'ailleurs déjà commencé en implémentant kademlia dans i2psnark 20:34:59  &lt;hottuna&gt; c'est probablement une bonne base pour un réseau netdb 20:35:53  &lt;hottuna&gt; il y a des modifications que l'on peut apporter à kad pour le rendre plus probabiliste et éviter les pires aspects des attaques d'éclipse et de Sybil. 20:36:01  &lt;zzz&gt; Je ne suis pas sûr que « remplacer » soit le bon mot. Et pas sûr non plus que ce soit en haut de ma liste. Notre système ff est en fait en assez bon état en ce moment. Mais je ne sais pas à quel point tu veux te lancer dans la discussion maintenant. 20:36:27  &lt;zzz&gt; Une sous-prime raisonnable pourrait être simplement d'analyser la situation actuelle et de faire des propositions 20:36:41  &lt;hottuna&gt; remplacer serait un objectif à long terme, initialement l'objectif serait d'ajouter un second backend netdb 20:36:58  &lt;hottuna&gt; oui, remplacer est le mauvais mot. 20:37:09  &lt;zzz&gt; mais oui, les gens de l'UCSD ont mis en évidence certains problèmes. 20:37:35  &lt;zzz&gt; en mettant de côté les vulnérabilités un instant, je pense que nous sommes en fait bons pour quelques années de croissance sans changements 20:38:06  &lt;Mathiasdm&gt; 22:37 &lt;zzz&gt; Une sous-prime raisonnable pourrait être simplement d'analyser la situation actuelle et de faire des propositions &lt;-- ça semble une bonne idée si c'est limité dans le temps 20:38:53  &lt;hottuna&gt; passer deux semaines sur une analyse serait peut-être excessif, mais tenir une réunion et discuter des alternatives après une semaine pourrait être bien 20:38:55  &lt;zzz&gt; ce qui n'est _pas_ réaliste, c'est de remplacer ffs par R5N cet été. 20:39:09  &lt;hottuna&gt; zzz, d'accord 20:41:24  &lt;hottuna&gt; il pourrait aussi y avoir besoin de travail autour du développement, comme le support multirouter 20:41:24  &lt;hottuna&gt; ce qui faciliterait le développement 20:41:24  &lt;zzz&gt; pour info à tout le monde, la feuille de route netdb que j'ai en tête est 1) des réponses de recherche chiffrées et 2) migrer le kad de snark vers le router 20:41:24  &lt;Meeh&gt; j'aime les idées 20:41:35  &lt;Meeh&gt; ./roadmap 20:41:49  &lt;dg&gt; ouais 20:44:21  &lt;hottuna&gt; Je ne pense pas que 2 semaines pleines soient nécessaires pour ça 20:44:27  &lt;Meeh&gt; ouais 20:45:21  &lt;dg&gt; « exploration des alternatives » ? 20:45:30  &lt;Meeh&gt; comme dans les exploration tunnels, c'est ça ? 20:45:30  &lt;zzz&gt; ça dépend combien de temps avant que ta tête n'explose 20:45:37  &lt;zzz&gt; quoi d'autre sur ta liste ? 20:45:45  &lt;hottuna&gt; "exploration des alternatives" = {quelle technologie ?, si dht — laquelle ?, quelle base de code ?} 20:46:03  &lt;hottuna&gt; peut-être une semaine, et si j'ai du temps à revendre je commencerai par le truc multirouter. 20:47:09  &lt;hottuna&gt; je ne suis pas sûr, mais certaines primes comme ipv6 devront être terminées bientôt, car ipv6 semble être réellement déployé maintenant 20:47:40  &lt;dg&gt; zzz travaille beaucoup sur ipv6 mais il pourrait apprécier de l'aide 20:48:12  &lt;eche|on&gt; J'essaie d'ajouter IPv6 sur mon serveur root pour l'usage d'I2P. 20:48:15  &lt;hottuna&gt; Résoudre des problèmes concernant une soumission à OpenITP a été suggéré par zzz 20:48:22  &lt;eche|on&gt; dès que je trouverai le temps de comprendre et de le mettre en place... 20:48:57  &lt;Meeh&gt; J'ai un serveur de dev où je peux laisser entrer des développeurs pour des tests.. Il a plusieurs adresses ipv6 20:49:00  &lt;hottuna&gt; être acceptés par OpenITP serait quelque chose de majeur pour nous 20:49:07  &lt;Meeh&gt; Je pourrais en configurer d'autres maintenant pour les tests 20:49:22  &lt;eche|on&gt; et maintenant je file pour une bonne nuit... 20:49:25  &lt;zzz&gt; voici ma liste : IPv6 (incl. tests), Crypto (voir wiki trac), préparation OpenITP (voir wiki trac), obscurcissement des protocoles NTCP et SSU (ancien post zzz.i2p, Lance James pourrait pouvoir aider), résistance aux pare-feux étatiques, NAT symétriques (ticket #873), ... 20:49:32  &lt;iRelay&gt; http://trac.i2p2.i2p/ticket/873 - (accepted defect) - Port changing .. obscurely 20:49:40  &lt;Meeh&gt; zzz : tu veux un accès à un serveur ipv6 pour des tests ? 20:49:51  &lt;dg&gt; hottuna : chose majeure, oui, mais, au cas où toi (ou d'autres) ne le sauriez pas : OpenITP n'est pas un financeur de long terme. Ils financent des objectifs courts et réalisables pour améliorer les projets « rapidement ». 20:51:05  &lt;zzz&gt; Meeh oui, dans quelques semaines. J'aimerais que le correctif mineur en 0.9.5 pour ignorer les adresses IPv6 publiées sorte avant que nous commencions à les publier 20:51:24  &lt;zzz&gt; s/0.9.5/0.9.6/ 20:51:24  &lt;hottuna&gt; la crypto est une autre chose que je connais un peu, donc mon temps pourrait être bien employé là 20:51:27  &lt;iRelay&gt; zzz meant: Meeh yes, in a couple weeks. I'd like to see the minor fix in 0.9.6 to ignore published IPv6 addresses get out there before we start publishing them 20:51:48  &lt;Meeh&gt; ok :) Je peux en configurer plusieurs aussi si besoin 20:51:51  &lt;hottuna&gt; peut-être que si on a de la chance j'en aurai fini en partie avec le système de floodfill quand zzz aura terminé ipv6 20:51:58  &lt;Meeh&gt; ai un /48 net 20:52:14  &lt;hottuna&gt; comme ça on pourrait tous les deux attaquer le problème de crypto 20:52:21  &lt;zzz&gt; zut, et i2pcpp 20:52:37  &lt;dg&gt; orion est 404 en ce moment 20:52:48  &lt;Meeh&gt; sindu pourrait aider là-dessus quand il aura du temps, excellent codeur C 20:52:59  &lt;Meeh&gt; on en a parlé plus tôt, je le connais IRL 20:53:26  &lt;hottuna&gt; ça a l'air intéressant 20:53:49  &lt;zzz&gt; si orion est au moins disposé à accepter de l'aide, c'est un grand pas — ce n'était pas le cas avant — 20:53:52  &lt;hottuna&gt; mais je pense que je devrais passer du temps là où ça fait le plus de différence, ce qui, à mon avis, est floodfill/ipv6 et la crypto 20:54:11  &lt;hottuna&gt; *ça 20:54:14  &lt;zzz&gt; bien sûr, ma liste ne correspond pas nécessairement à tes compétences ou intérêts 20:54:29  &lt;Meeh&gt; au passage, il devrait avoir du crédit pour avoir répandu les stickers i2p dans tout Oslo, Norvège. Il les a collés partout dans la ville 20:54:44  &lt;Meeh&gt; hottuna : si tu veux, envoie-en plus... bientôt à court de nouveau :P 20:55:11  &lt;zzz&gt; oh oui, hottuna si tu ne viens pas à la DEFCON j'en ai besoin aussi 20:55:30  &lt;hottuna&gt; je prévois de venir à la defcon 20:55:44  &lt;hottuna&gt; je n'ai pas encore acheté de billets d'avion, mais je le ferai bientôt. 20:55:47  &lt;zzz&gt; oh carrément oui. 20:56:23  &lt;Meeh&gt; hottuna : si tu as les fichiers, je pourrais peut-être obtenir quelques impressions gratuites moi-même 20:56:43  &lt;hottuna&gt; les fichiers sont dans la branche i2p.graphics 20:56:46  &lt;Meeh&gt; si tu as l'autocollant en format png/ai/peu importe 20:56:49  &lt;Meeh&gt; ok merci 20:57:00  &lt;hottuna&gt; si je me souviens bien 20:57:16  &lt;hottuna&gt; très bien. 20:57:51  &lt;hottuna&gt; Tout le monde est d'accord pour que la première prime concerne le système de floodfill ? 20:58:02  &lt;dg&gt; oui 20:58:25  &lt;Meeh&gt; yep 20:58:50  &lt;Mathiasdm&gt; ok, donc d'abord 1 semaine de recherche des options, suivie d'une implémentation (pour l'instant kademlia est le plus probable) ? ça me va 20:59:06  &lt;hottuna&gt; oui, c'est l'idée 21:01:56  &lt;hottuna&gt; ok 21:03:15  &lt;hottuna&gt; Pour mémoire : la première prime à introduire est l'ajout d'un nouveau backend netdb.  La première sous-prime devrait se diviser entre exploration des alternatives, recherche multirouter et discussion avec vous 21:03:26  &lt;hottuna&gt; __Divers__ 21:04:38  &lt;hottuna&gt; Comment se passe le déploiement du site web ? 21:09:27  &lt;hottuna&gt; Tout le monde est mort ? 21:09:31  &lt;hottuna&gt; str4d ? 21:12:57  &lt;Mathiasdm&gt; oh 21:13:04  &lt;Mathiasdm&gt; j'étais curieux :) 21:14:22  &lt;hottuna&gt; ai-je raté quelque chose d'excitant ? 21:14:29  &lt;Mathiasdm&gt; seulement ceci : 21:14:32  &lt;Mathiasdm&gt; 23:10 -!- hottuna [hottuna@irc2p] has quit [Quit: leaving] 21:14:32  &lt;Mathiasdm&gt; 23:12 &lt;+Mathiasdm&gt; oh 21:14:35  &lt;Mathiasdm&gt; 23:13 &lt;+Mathiasdm&gt; j'étais curieux :) 21:15:12  &lt;hottuna&gt; D'accord, si personne ne sait, on verra la semaine prochaine 21:15:38  * hottuna abat le marteau de fin de réunion 21:19:59  * Mathiasdm continue à lurker :) </div>
