---
title: "Réunion des développeurs I2P - 11 mars 2014"
date: 2014-03-11
author: "zzz"
description: "Compte rendu de la réunion de développement I2P du 11 mars 2014."
categories: ["meeting"]
---

## Récapitulatif rapide

<p class="attendees-inline"><strong>Présents:</strong> AK-47, eche|on, efkt, inscrut\_, kytv, orion, psi, str4d, topiltzin, zzz</p>

## Journal de réunion

<div class="irc-log"> 20:00:26  &lt;zzz&gt; 0. Salut 20:00:26  &lt;zzz&gt; 1. demande d'ajout d'anoncoin.i2p sur la page d'accueil de la console (Meeh) 20:00:26  &lt;zzz&gt; 2. Git (Meeh) 20:00:26  &lt;zzz&gt; 3. Services réduits d'Echelon / incorporation (création d'une entité juridique) 20:00:26  &lt;zzz&gt; 0. Salut 20:00:27  &lt;zzz&gt; Salut 20:00:33  &lt;zzz&gt; Limitons chaque sujet à environ 15 minutes 20:01:43  &lt;eche|on&gt; salut 20:02:02  &lt;orion&gt; Salut. 20:02:29  &lt;inscrut_&gt; salut eche|on 20:02:39  &lt;inscrut_&gt; o/ orion 20:02:48  &lt;topiltzin&gt; salut 20:04:08  &lt;inscrut_&gt; yo topz 20:05:15  &lt;str4d&gt; hey 20:05:26  &lt;topiltzin&gt; netsplit 20:05:54  &lt;str4d&gt; bouh 20:05:59  &lt;str4d&gt; siffle 20:06:15  * inscrut_ lance une tomate 20:08:58  &lt;topiltzin&gt; bon, la réunion est terminée.  Circulez maintenant 20:09:01  &lt;eche|on&gt; sur les sujets 0-2 je suis plus ou moins « allez-y ». 20:09:12  &lt;zzz&gt; ok, essayons encore une fois 20:09:12  &lt;zzz&gt; &lt;zzz&gt; 0. Salut 20:09:12  &lt;zzz&gt; &lt;zzz&gt; 1. demande d'ajout d'anoncoin.i2p sur la page d'accueil de la console (Meeh) 20:09:12  &lt;zzz&gt; &lt;zzz&gt; 2. Git (Meeh) 20:09:12  &lt;zzz&gt; &lt;zzz&gt; 3. Services réduits d'Echelon / incorporation 20:09:12  &lt;zzz&gt; &lt;zzz&gt; 0. Salut 20:09:12  &lt;zzz&gt; &lt;zzz&gt; Salut 20:09:12  &lt;zzz&gt; &lt;zzz&gt; Limitons chaque sujet à environ 15 minutes 20:09:12  &lt;zzz&gt; &lt;zzz&gt; Pour 2 et 3, qui sont des sujets vastes et souvent discutés, concentrons-nous sur où nous en sommes et quoi faire ensuite, pas sur comment nous en sommes arrivés là 20:09:12  &lt;zzz&gt; &lt;zzz&gt; Je ne m'attends pas à prendre de décision sur 2 ou 3, mais ce serait bien de définir les prochaines étapes de recherche si nécessaire 20:09:12  &lt;zzz&gt; &lt;zzz&gt; De plus, des informations de contexte sur les points de l'ordre du jour sont au lien dans /topic ci-dessus. 20:09:12  &lt;zzz&gt; &lt;zzz&gt; 1. demande d'ajout d'anoncoin.i2p sur la page d'accueil de la console (Meeh) 20:09:12  &lt;zzz&gt; &lt;zzz&gt; Meeh, es-tu là ? 20:09:12  &lt;zzz&gt; &lt;zzz&gt; on saute 1 et 2 20:09:12  &lt;zzz&gt; &lt;zzz&gt; 3. Services réduits d'Echelon / incorporation 20:09:12  &lt;zzz&gt; &lt;zzz&gt; eche|on, es-tu là ? 20:09:44  &lt;zzz&gt; donc nous avons sauté  1 et 2 et nous passons au 3. eche|on, la parole est à toi 20:10:12  &lt;eche|on&gt; en raison de nombreux problèmes privés et non privés, j'ai réduit mes services et je vais en réduire d'autres 20:10:20  &lt;eche|on&gt; par ex. false.i2p est hors service 20:10:48  &lt;eche|on&gt; quel service sera le prochain, je ne peux pas le dire pour l'instant, je continuerai à gérer l'argent au moins pour cette année 20:11:27  &lt;eche|on&gt; je me dis maintenant que je ne pourrais pas empêcher I2P de perdre de l'argent à cause de fraudes et d'autres trucs, ça devient plus difficile 20:11:54  &lt;eche|on&gt; et plus il y a d'argent, plus c'est difficile, surtout avec des entreprises qui nous font des dons, que nous devrions dépenser pour des choses « utiles ». 20:12:17  &lt;orion&gt; J'aimerais intervenir. 20:12:19  &lt;eche|on&gt; ce n'est pas très clair, plutôt un « ressenti », je sais, mais je voulais juste vous informer 20:13:33  &lt;AK-47&gt; Merci pour le temps que ça a duré, en tout cas. 20:13:33  &lt;psi&gt; salut 20:13:33  &lt;zzz&gt; eche|on,  as-tu des propositions précises à nous soumettre aujourd'hui ? 20:14:30  &lt;zzz&gt; deux possibilités qui pourraient alléger un peu ta charge — nommer orion « trésorier adjoint — U.S. $$ » et Meeh « trésorier adjoint — BTC/altcoin » — l'une ou l'autre aiderait-elle ? 20:14:31  &lt;eche|on&gt; ma proposition : réfléchir sérieusement à l'incorporation et si non 20:14:50  &lt;eche|on&gt; un trésorier pour les $ aidera pour les dons en $, bien sûr 20:15:00  &lt;eche|on&gt; et Meeh pour alt/BTC, ça irait aussi 20:15:43  &lt;inscrut_&gt; est-il possible de rendre publics les comptes ?  peut-être sous forme d'un grand livre en partie double ? 20:15:52  &lt;eche|on&gt; les comptes ? 20:16:01  &lt;eche|on&gt; http://echelon.i2p/donations/index.html 20:16:09  &lt;iRelay&gt; Titre : Donations (sur echelon.i2p) 20:16:26  &lt;orion&gt; Je veux faire deux propositions distinctes. La première est la suivante : nous devrions garder l'argent réparti en plusieurs devises (dollar, euro, *coin). 20:16:39  &lt;orion&gt; Et elles devraient être conservées dans différentes juridictions. 20:16:40  &lt;eche|on&gt; mon plus gros problème/crainte est la somme de près de 40k  entre mes mains. officiellement, c'est mon argent aux yeux de la loi, pas celui d'I2P. 20:17:54  &lt;str4d&gt; hmm. Donc si tu as des problèmes financiers personnels, légalement tu devrais liquider les fonds d'I2P. 20:18:15  &lt;eche|on&gt; exact 20:18:32  &lt;eche|on&gt; c'est le problème quand on n'est pas une entité juridique 20:18:54  &lt;eche|on&gt; et c'est pourquoi je ne veux pas plus de 50k  ici, à peu près 20:21:36  &lt;orion&gt; eche|on : avant d'envisager l'incorporation, es-tu d'accord pour que l'argent soit conservé à la fois dans différentes devises et juridictions ? 20:21:43  &lt;eche|on&gt; je n'ai pas de gros problèmes (personnels) avec plus de 50k, mais s'il y a des problèmes, I2P perdra, ce qui n'est pas mon intention 20:22:05  &lt;zzz&gt; garder un compte en $$ a des avantages. Une grande partie de nos revenus et dépenses sont en $$ et nous perdons beaucoup en conversions aller-retour 20:22:13  &lt;eche|on&gt; orion :  un compte en $ basé aux US est utile et si quelqu'un le veut : oui 20:22:34  &lt;orion&gt; Je me propose pour détenir des USD sur un compte. 20:23:40  &lt;zzz&gt; est-ce gérable que plusieurs personnes détiennent de l'argent tout en consolidant les totaux et transactions sur la page hall-of-fame ? 20:24:25  &lt;eche|on&gt; c'est possible grâce à l'hébergement mtn/git de notre page web 20:24:42  &lt;eche|on&gt; il nous faudrait un tableau/une section pour chaque devise 20:25:06  &lt;str4d&gt; l'affichage est simple 20:25:07  &lt;eche|on&gt; si on veut répartir UNE devise entre 2+x personnes, elles doivent bien se coordonner 20:26:58  &lt;zzz&gt; eche|on resterait  trésorier et responsable des totaux, avec des adjoints chargés de suivre leur part ? 20:27:00  &lt;eche|on&gt; à propos de l'incorporation : 50k  ne valent pas les ennuis AMHA, mais il Y A un risque 20:27:16  &lt;eche|on&gt; zzz : ça irait. 20:27:30  &lt;zzz&gt; l'incorporation réduit très peu le risque 20:27:50  &lt;eche|on&gt; mais ça me retire le risque ;-) 20:29:03  &lt;orion&gt; J'ai une proposition qui n'implique pas d'incorporation : un fonds en fiducie 20:29:03  &lt;str4d&gt; n'empêche pas les pertes volontaires d'argent, mais évite les pertes juridiques dues à l'insolvabilité personnelle 20:29:06  &lt;zzz&gt; donc la proposition est de nommer orion trésorier adjoint — U.S. — des objections ou d'autres commentaires là-dessus ? 20:29:07  &lt;topiltzin&gt; ne dépense pas les bitcoins en acide 20:29:09  &lt;str4d&gt; J'appuie la nomination d'orion 20:29:59  &lt;zzz&gt; ok, on dirait que c'est réglé, eche|on et orion peuvent régler les détails. 20:30:16  &lt;eche|on&gt; addendum à la liste des sujets : 20:30:24  &lt;eche|on&gt; 4. prime de 50 BTC pour le client Bitcoin 20:30:43  &lt;zzz&gt; Nous arrivons à la fin de nos 15 minutes. Prochaines étapes sur l'incorporation ou propositions/choses à faire/recherches à ce sujet ? 20:30:53  &lt;eche|on&gt; 50 BTC, c'est beaucoup d'argent pour un plugin I2P btc. Proposition : réduire à 10 et mettre 40 BTC dans le fonds général 20:31:05  &lt;zzz&gt; ok ech tu es sur la liste pour le n°4 20:31:15  &lt;orion&gt; topiltzin : je ne le ferai pas. :x 20:31:29  &lt;zzz&gt; dernier appel pour le sujet 3 20:31:35  &lt;orion&gt; zzz : fonds en fiducie. 20:31:52  &lt;orion&gt; Je veux proposer cela comme alternative peu coûteuse à l'incorporation. 20:32:25  &lt;zzz&gt; ok, et si tu rédiges une proposition et que tu la postes quelque part, on pourra en discuter à une réunion ultérieure ? 20:32:41  &lt;str4d&gt; Avec par ex. Quelles sont les différences juridiques ? 20:33:46  &lt;zzz&gt; fin du sujet 3 20:33:50  &lt;zzz&gt; retour au sujet 1 20:33:52  &lt;zzz&gt;  1. demande d'ajout d'anoncoin.i2p sur la page d'accueil de la console (Meeh) 20:34:09  &lt;zzz&gt; des discussions, accords ou objections à propos d'anoncoin.i2p sur la page d'accueil ? 20:34:44  &lt;eche|on&gt; allez-y, ajoutez-le 20:35:41  &lt;zzz&gt; anoncoin pourrait être sur le point de grandir et Meeh travaille à le promouvoir davantage auprès de la communauté I2P 20:35:48  &lt;zzz&gt; dernier appel pour 1 20:36:22  &lt;eche|on&gt; je serais prudent sur « prendre de l'ampleur »; même litecoin n'a pas vraiment percé, c'est un peu du battage, mais bon, c'est bien qu'anoncoin soit connu pour I2P 20:36:40  &lt;eche|on&gt; dommage que Snowden n'ait pas fait de marketing pour I2P 20:36:49  &lt;zzz&gt; hé. 20:37:03  &lt;zzz&gt; mais parlez à Meeh si vous avez des questions sur ses plans 20:37:06  &lt;str4d&gt; Je n'ai pas pu voir le site web, mais je n'ai pas d'objection évidente. 20:37:08  &lt;eche|on&gt; je le ferai 20:37:16  &lt;zzz&gt; fin du 1. Je l'ajouterai. 20:37:17  &lt;zzz&gt; 2. Git (Meeh) 20:37:30  &lt;efkt&gt; +1 pour anoncoin 20:37:38  &lt;orion&gt; Pas d'objections pour anoncoin. 20:37:39  &lt;eche|on&gt; git - pas de véritable objection, sauf le problème de reprise et le besoin d'un tutoriel 20:37:40  &lt;zzz&gt; des avis sur git ? 20:37:56  &lt;zzz&gt; il y a un problème de reprise ? 20:38:08  &lt;str4d&gt; Avantages : 20:38:12  &lt;eche|on&gt; à ce que je sache, GIT ne gère pas la reprise 20:38:16  &lt;str4d&gt; Tout le monde le connaît 20:38:24  &lt;orion&gt; Attends, c'est quoi la reprise ? 20:38:32  &lt;orion&gt; Quel est le contexte de ce sujet ? 20:38:50  &lt;zzz&gt; http://zzz.i2p/topics/1588 &lt;--- contexte 20:38:56  &lt;iRelay&gt; Titre : zzz.i2p: Meeting Tues. Mar. 11 8 PM UTC (sur zzz.i2p) 20:38:57  &lt;topiltzin&gt; Si la connexion se coupe pendant un fetch/clone/pull/push 20:39:03  &lt;eche|on&gt; orion : sur un gros clone/pull/... si le tunnel se coupe, est-ce que git recommence depuis le début ou au milieu de la transaction ? 20:40:11  &lt;str4d&gt; Tout le prend en charge 20:40:12  &lt;str4d&gt; Peut signer ou approuver des commits avec des clés GPG 20:40:12  &lt;str4d&gt; orion : possible passage de mtn à git 20:40:12  &lt;str4d&gt; Inconvénients : 20:41:09  &lt;str4d&gt; - Reprise non prise en charge (si un pull échoue en cours, il faut recommencer depuis le début) 20:41:09  &lt;str4d&gt; - fuseau horaire local stocké dans le commit 20:41:09  &lt;str4d&gt; (corriger avec alias git='TZ=UTC git') 20:41:41  &lt;zzz&gt; HH a récemment accepté une pull request sur github i2p.i2p. S'il peut faire ça, pourquoi passer à git ? Le vrai git est-il meilleur que l'export ? 20:42:05  &lt;topiltzin&gt; le vrai git serait anonyme puisque nous n'utiliserions pas github 20:42:42  &lt;topiltzin&gt; il y a d'autres problèmes avec l'export — les changements depuis le dernier export ne sont visibles qu'au prochain export 20:42:49  &lt;zzz&gt; Je pensais que l'objectif était de faciliter les pulls sur github 20:43:26  &lt;zzz&gt; si un nouveau contributeur doit faire tourner git à l'intérieur d'I2P, est-ce qu'on lui a vraiment simplifié la vie ? 20:43:58  &lt;topiltzin&gt; si nous faisions quoi ? 20:44:14  &lt;zzz&gt; passé à git, quoi que ça veuille dire 20:44:37  &lt;topiltzin&gt; je suppose que nous aurions des serveurs git dans I2P ainsi que sur le clearnet, comme nous les avons en mtn maintenant 20:45:46  &lt;topiltzin&gt; et ils se synchroniseraient périodiquement comme maintenant.  Conceptuellement tout reste pareil, on ne change que le logiciel 20:45:53  &lt;zzz&gt; Je suppose que je ne sais pas comment fonctionnent les pull requests, donc je vais arrêter de poser des questions 20:47:30  &lt;topiltzin&gt; une pull request, c'est comme dire : « Merci de vous synchroniser depuis mon dépôt git » 20:47:56  &lt;topiltzin&gt; au niveau conceptuel, il y a très peu de différence entre git et mtn.  C'est surprenant à quel point leurs mécanismes sont similaires 20:47:56  &lt;zzz&gt; et si on faisait un sondage informel — toute personne ayant un avis, tapez ++, +, 0, -, ou -- pour très favorable/favorable/neutre/opposé/très opposé au passage à git 20:48:05  &lt;topiltzin&gt; ++ 20:48:08  &lt;orion&gt; ++ 20:48:17  &lt;eche|on&gt; 0 20:49:02  &lt;zzz&gt; 0 20:50:14  &lt;zzz&gt; des volontaires pour approfondir et faire un retour ? 20:51:08  &lt;topiltzin&gt; des précisions sur quoi rechercher ? 20:51:28  &lt;zzz&gt; nous avons par ex. viewmtn, trac, et des éléments mtn intégrés dans nos scripts de build qui devraient tous être traités. Quelqu'un pour faire une liste de ce qui serait nécessaire et de l'effort associé 20:51:59  &lt;zzz&gt; et pour déterminer si le problème de reprise est sérieux ou non 20:53:01  &lt;zzz&gt; bon alors, remettons ça à Meeh puisque c'est son point à l'ordre du jour. Nous lui demanderons de faire un retour lors d'une prochaine réunion. 20:53:10  &lt;zzz&gt; autre chose sur le 2 ? 20:53:12  &lt;topiltzin&gt; je vais jeter un œil, même si j'imagine que kytv s'y connaît mieux sur les scripts de build, non ? 20:53:42  &lt;zzz&gt; la partie build, c'est surtout moi 20:53:52  &lt;zzz&gt; fin du 2) 20:53:59  &lt;zzz&gt; 4. prime de 50 BTC pour le client Bitcoin - echelon, à toi 20:54:39  &lt;eche|on&gt; ok, il reste 50 BTC sur la prime pour le client bitcoin natif pour la tâche « intégrer le client btc dans le client I2P », alias : plugin 20:55:38  &lt;eche|on&gt; il existe déjà un client btc pour I2P (AMHA giv l'a fait) et il a reçu 68 BTC et 30 de la prime pour le client autonome 20:56:08  &lt;eche|on&gt; à présent : 50 BTC, c'est BEAUCOUP pour faire un plugin. J'aimerais le scinder, p. ex. 10 BTC pour le plugin, 40 pour le fonds général 20:56:28  &lt;str4d&gt; même 10 BTC, c'est beaucoup. 20:57:12  &lt;kytv&gt; (1 BTC, c'est beaucoup) 20:57:22  &lt;kytv&gt; (pour un plugin) 20:59:04  &lt;eche|on&gt; je ne sais pas, c'est pour ça que je l'ai mis à l'ordre du jour 20:59:16  &lt;eche|on&gt; je ne veux pas être le méchant qui « vole » de l'argent aux primes 21:02:42  &lt;zzz&gt; pas d'objections à le scinder 21:03:00  &lt;eche|on&gt; ok 21:03:09  &lt;eche|on&gt; je le ferai 21:03:22  &lt;zzz&gt; d'autres avis sur le 4) ? 21:03:45  &lt;kytv&gt; pour être clair : pas d'objections à la répartition. 21:03:52  &lt;zzz&gt; autre chose pour la réunion ? 21:04:23  * zzz encourage les gens à discuter entre les réunions 21:04:41  &lt;kytv&gt; (grosse objection à ce que 50 BTC aillent à un plugin... je veux dire http://coinmill.com/BTC_EUR.html#BTC=50) 21:04:45  &lt;iRelay&gt; Titre : Convert Bitcoins (BTC) and Euros (EUR): Currency Exchange Rate Conversion Calculator (sur coinmill.com) 21:04:53  &lt;zzz&gt; et rappelle que n'importe qui peut planifier une réunion sur n'importe quel sujet à tout moment 21:05:06  * zzz *baf* clôt la réunion </div>
