---
title: "Réunion des développeurs I2P - 14 juillet 2014"
date: 2014-07-14
author: "zzz"
description: "Compte rendu de la réunion de développement I2P du 14 juillet 2014."
categories: ["meeting"]
---

## Récapitulatif rapide

<p class="attendees-inline"><strong>Présents:</strong> eche|on, Meeh, psi, zzz</p>

## Journal de réunion

<div class="irc-log"> 20:00:11  &lt;zzz&gt; 0. Salut 20:00:11  &lt;zzz&gt; 1. Sélectionner un nouveau responsable PR (zzz) 20:00:19  &lt;zzz&gt; 2. Remplacer mtn.i2p2.i2p dans i2ptunnel.config par défaut (zzz) 20:00:23  &lt;zzz&gt; 0. Salut 20:00:29  &lt;zzz&gt; Salut 20:00:49  &lt;zzz&gt; 1. Sélectionner un nouveau responsable PR (zzz) 20:00:50  &lt;zzz&gt; 1) Responsable PR. orion a démissionné. Je propose psi et Meeh comme excellents candidats. D'autres peuvent proposer leur nom pour examen ci-dessous, ou pendant la réunion. Vous pouvez également vous proposer comme assistant. Les responsabilités incluent : 20:00:50  &lt;zzz&gt; - Tweeter fréquemment en utilisant @geti2p 20:00:50  &lt;zzz&gt; - envoyer des autocollants à ceux qui en demandent 20:00:50  &lt;zzz&gt; - intervenir lors de conférences et meetups 20:00:50  &lt;zzz&gt; - répondre au mail press@i2pmail.org (générer et diffuser une nouvelle clé GPG pour celui-ci) 20:00:52  &lt;zzz&gt; - Prospection, prendre contact avec les personnes/groupes avec lesquels nous voulons travailler ; former des alliances stratégiques 20:00:55  &lt;zzz&gt; - Diverses tâches de promotion, de support et de communication 20:00:56  &lt;zzz&gt; - Garder une attitude positive 20:00:56  &lt;Meeh&gt; Salut 20:01:11  &lt;psi&gt; ? 20:01:13  &lt;psi&gt; salut 20:01:38  &lt;zzz&gt; Est-ce que psi ou Meeh est prêt à assurer la fonction ? Y a-t-il d'autres volontaires ou nominations ? 20:01:50  &lt;psi&gt; Je suis prêt à assurer la fonction si souhaité 20:02:24  &lt;eche|on&gt; disponible ici mais pas pour ce rôle, désolé 20:02:27  &lt;psi&gt; Je peux aussi récupérer les autocollants d'orion 20:03:23  &lt;zzz&gt; Meeh, es-tu prêt à assurer la fonction ou préfères-tu apporter ton soutien à psi ? 20:04:49  &lt;zzz&gt; quelqu'un d'autre a des commentaires ? 20:04:59  &lt;Meeh&gt; Je peux faire les deux, je veux dire que je peux à la fois assurer la fonction, et bien sûr soutenir psi s'il s'en charge 20:05:45  &lt;psi&gt; équipe PR alors ? 20:06:12  &lt;Meeh&gt; pourquoi pas, je ne peux pas aller aux États-Unis donc j'ai de toute façon besoin de quelqu'un là-bas 20:06:21  &lt;psi&gt; ça marche 20:06:27  &lt;zzz&gt; Je suppose que psi a peut-être plus de temps que Meeh pour ça ? 20:06:57  &lt;psi&gt; oui, j'ai énormément de temps libre en ce moment et probablement pour un moment 20:07:24  &lt;Meeh&gt; mais pas de problème pour couvrir l'UE/l'Asie/l'Afrique 20:07:34  &lt;Meeh&gt; Oui sur certains points je pense aussi 20:07:44  &lt;zzz&gt; Meeh n'a jamais eu des tonnes de temps depuis que je le connais 20:08:00  &lt;Meeh&gt; cependant, je pense pouvoir beaucoup contribuer en ce qui concerne le tweeting, les interventions en conférence, et un peu de prospection 20:08:17  &lt;zzz&gt; que diriez-vous de psi en chef et Meeh en assistant ? 20:08:26  &lt;psi&gt; je ne fais pas de prise de parole en public donc je peux déléguer ça à Meeh 20:08:36  &lt;psi&gt; ça me va 20:08:44  &lt;Meeh&gt; ça me va aussi 20:08:47  &lt;Meeh&gt; Je peux m'occuper de la partie publique 20:08:58  &lt;zzz&gt; des objections ou autres commentaires ? 20:09:44  &lt;zzz&gt; ok super 20:10:28  &lt;zzz&gt; Je donnerai à psi le mot de passe Twitter. Merci de récupérer les autocollants auprès d'orion. 20:10:44  &lt;psi&gt; bien reçu 20:11:19  &lt;zzz&gt; Veuillez aussi générer et diffuser une clé GPG pour press@, et demander à welterde de corriger la liste de diffusion en conséquence 20:11:27  &lt;zzz&gt; en parlant de welt... 20:11:33  &lt;eche|on&gt; .... 20:11:36  &lt;zzz&gt; 2. Remplacer mtn.i2p2.i2p dans i2ptunnel.config par défaut (zzz) (En panne depuis le 12 juin - remplacements possibles mtn.killyourtv.i2p ou mtn.i2p-projekt.i2p) 20:11:52  * psi propose celui de kytv 20:12:05  &lt;zzz&gt; eche|on, kytv_ l'un de vous voudrait-il se porter volontaire ? 20:12:15  &lt;zzz&gt; nous ne pouvons pas mettre les deux dans un seul tunnel, car cela perturbe mtn 20:12:56  &lt;zzz&gt; d'autres qui tournent depuis un moment ? 20:13:01  &lt;eche|on&gt; vous pouvez mettre le mien, j'essaie de le maintenir en fonctionnement comme toujours 20:14:24  &lt;zzz&gt; ok, ce sera echelon je suppose 20:14:37  &lt;eche|on&gt; kytv fait déjà beaucoup de choses 20:15:07  &lt;zzz&gt; ils semblent tous deux très fiables, donc ça n'a pas grande importance 20:15:27  &lt;Meeh&gt; mtn.meeh.i2p tourne depuis un an maintenant 20:15:29  &lt;zzz&gt; ce n'est pas plus de travail, peut-être juste un tout petit peu plus de trafic, probablement même pas perceptible 20:16:25  &lt;eche|on&gt; peut-on créer 3 tunnels et n'en activer qu'un ? 20:17:55  &lt;zzz&gt; bien meeh, bon à savoir 20:17:55  &lt;zzz&gt; autre chose sur le point 2) ? 20:17:55  &lt;zzz&gt; d'autres sujets pour la réunion ? 20:18:19  &lt;psi&gt; avons-nous un irc de secours ? 20:18:39  &lt;psi&gt; il semble que si une partie/toute l'infrastructure de postman tombe, on est fichus 20:19:17  &lt;psi&gt; mail+irc c'est postman, donc quel est le point de ralliement de secours au cas où l'infrastructure de postman serait non fonctionnelle 20:19:29  &lt;zzz&gt; bien sûr, on pourrait faire 3 tunnels mais ça me semble juste ajouter du désordre 20:19:37  &lt;psi&gt; je me posais la question depuis un moment déjà... 20:20:28  &lt;eche|on&gt; d'accord, dans un cycle de publication de 6 semaines on peut le changer assez vite, et les personnes vraiment intéressées peuvent nous rejoindre ici. Je peux aussi pousser la clé vers $trusted person 20:21:54  &lt;zzz&gt; nous avons 3 serveurs IRC 20:21:54  &lt;zzz&gt; il n'y a pas de secours pour postman lui-même... 20:21:54  * zzz échauffe son short baffer pour la courte réunion 20:21:54  * zzz ***bafs la réunion close </div>
