---
title: "Réunion des développeurs I2P - 6 mai 2014"
date: 2014-05-06
author: "zzz"
description: "Compte rendu de la réunion de développement I2P du 6 mai 2014."
categories: ["meeting"]
---

## Bref récapitulatif

<p class="attendees-inline"><strong>Présents :</strong> bgwcb, dg, eche|on, EinMByte, hghoster, kytv, nombra, Nyakov, psi, topiltzin, user, Yi, zzz</p>

## Journal de réunion

<div class="irc-log"> 20:00:37  &lt;zzz&gt; http://zzz.i2p/topics/1618 20:00:43  &lt;bgwcb&gt; eh bien, on démarre ? 20:00:46  &lt;iRelay&gt; Titre: zzz.i2p: Réunion mar. 6 mai - 20 h UTC (sur zzz.i2p) 20:00:57  &lt;zzz&gt; 0. Salut 20:00:57  &lt;zzz&gt; 1. demande d'ajout de hiddengate.i2p sur la page d'accueil de la console (voir le message suivant pour les détails) 20:00:57  &lt;zzz&gt; 2. OMGWTFBBQ en Europe cet été - echelon 20:00:57  &lt;zzz&gt; 3. calendrier de sortie 0.9.13 20:01:06  &lt;zzz&gt; 0. Salut 20:01:09  &lt;zzz&gt; bonjour 20:01:11  &lt;eche|on&gt; salut ! 20:01:15  &lt;psi&gt; bonjour 20:01:16  &lt;topiltzin&gt; salut 20:01:23  &lt;nombra&gt; o/ (reconnecté juste à temps) 20:01:38  &lt;kytv&gt; hola 20:01:49  &lt;Yi&gt; c'est quoi ? 20:01:50  &lt;zzz&gt; La plupart de ces points devraient être courts, limitons-les à 15 minutes chacun 20:02:00  &lt;hghoster&gt; salut tout le monde 20:02:05  * mokosoul s'éclipse avant que quiconque ne remarque sa présence à la réunion. 20:02:08  &lt;zzz&gt; 1. demande d'ajout de hiddengate.i2p sur la page d'accueil de la console 20:02:16  &lt;zzz&gt; voir le lien ci-dessus pour les détails 20:02:42  &lt;zzz&gt; hghoster est le demandeur pour hiddengate.i2p. pourrais-tu nous en dire un peu plus sur le site ? 20:03:52  &lt;hghoster&gt; HiddenGate est un projet pour les utilisateurs russes d'I2P. Objectif : publier en ligne/hors ligne le journal « Vestnik I2P » qui présente I2P et explique comment y accéder. 20:04:00  &lt;hghoster&gt; nous avons un wiki, un forum, un imboard 20:04:06  &lt;EinMByte&gt; Salut 20:04:47  &lt;EinMByte&gt; hghoster : donc... on peut dire que c'est une sorte de site d'aide ? 20:05:03  &lt;hghoster&gt; donc... nous avons déjà publié la première version du journal. quelques gars continuent aussi de remplir le wiki avec de nouveaux articles techniques 20:05:04  &lt;kytv&gt; pour plus de commodité, les ToS en EN :  http://hiddengate.i2p/wiki/ToS#Terms_of_Service 20:05:04  &lt;zzz&gt; ok, merci. Quelqu'un a des questions ou des commentaires ? J'aimerais particulièrement avoir des retours de russophones 20:05:08  &lt;iRelay&gt; Titre: HiddenGate Wiki:  HiddenGate Wiki (sur hiddengate.i2p) 20:05:27  &lt;bgwcb&gt; hghoster : imageboard censurée, mais c'est probablement bien car nous, bons anonymes russes, n'aimons pas la cp 20:05:29  &lt;EinMByte&gt; J'ai visité le site plus tôt, et il a l'air bien 20:05:50  &lt;EinMByte&gt; une chose toutefois : la page d'accueil est entièrement en russe 20:05:55  &lt;hghoster&gt; EinMByte : oui. notre objectif est de créer une plateforme où les nouveaux utilisateurs ne verront pas de cp, etc., du contenu choquant 20:06:15  &lt;hghoster&gt; juste pour des discussions politiques, des centres d'intérêt, etc. pas de déchets, pas de cp 20:06:48  &lt;hghoster&gt; EinMByte : mais il y a une ou deux pages en anglais, par exemple les ToS. attends un instant stp 20:07:08  &lt;EinMByte&gt; Donc, peut-être qu'une introduction en anglais serait bien ? 20:07:08  &lt;EinMByte&gt; (même si le reste du site est en russe) 20:07:08  &lt;EinMByte&gt; Ça semble bien 20:07:14  &lt;zzz&gt; hghoster a publié des ToS en anglais et en russe comme requis : http://hiddengate.i2p/wiki/ToS 20:07:18  &lt;iRelay&gt; Titre: HiddenGate Wiki:  HiddenGate Wiki (sur hiddengate.i2p) 20:07:20  &lt;EinMByte&gt; zzz : étant donné le nombre d'utilisateurs russes, je pense que ce serait un bon ajout 20:07:22  &lt;hghoster&gt; zzz merci 20:07:48  &lt;EinMByte&gt; Eh bien, j'aimerais au moins une phrase en anglais sur la page d'accueil 20:08:05  &lt;EinMByte&gt; parce que visiter hiddengate.i2p était assez déroutant pour moi 20:08:31  &lt;EinMByte&gt; et je suppose que ce serait pareil pour la plupart des utilisateurs non russes d'I2P 20:08:45  &lt;EinMByte&gt; néanmoins, je suis d'accord avec la proposition 20:09:18  &lt;zzz&gt; d'autres commentaires des utilisateurs russes ici - bgwcb denixx_ Nyakov ? 20:09:38  &lt;hghoster&gt; nous pourrions placer un texte de bienvenue en haut de la première page expliquant aux non-russophones où ils se trouvent 20:10:12  &lt;EinMByte&gt; hghoster : c'est ce que je veux dire 20:10:19  &lt;hghoster&gt; j'enregistre notre conversation et nous en discuterons plus tard aussi 20:10:21  &lt;hghoster&gt; je pense qu'ils dorment peut-être :) mais pas bgwcb 20:10:22  &lt;Nyakov&gt; Je pense que c'est une bonne idée 20:10:36  &lt;bgwcb&gt; je pense que si hiddengate arrive sur la page d'accueil de démarrage, ça remplira hiddengate de bon contenu 20:10:37  &lt;hghoster&gt; d'accord, je m'en souviendrai, merci 20:10:49  &lt;EinMByte&gt; Après tout, je suppose que c'est ce que verront les utilisateurs venant du panneau de contrôle : la page d'accueil 20:10:49  &lt;zzz&gt; hghoster, j'ai reçu des commentaires la semaine dernière sur #ru disant que votre site avait très peu de contenu. Quels sont vos plans pour en ajouter davantage ? 20:10:53  &lt;Yi&gt; je pense que c'est ok 20:11:12  &lt;zzz&gt; nous ne voulons pas de sites « morts » sur notre page d'accueil 20:11:17  &lt;user@kyirc&gt; +1 pour la phrase d'accueil. le nom de domaine est en anglais et j'aurais pu tomber sur le site moi aussi, et ne même pas savoir de quoi il s'agit est un peu frustrant, même si le reste sera de toute façon inintelligible pour moi 20:11:53  &lt;bgwcb&gt; et c'est une bonne idée parce qu'ils n'ont pas de cp. les nouveaux arrivants peuvent avoir peur des réseaux obscurs parce que c'est un refuge pour les pédophiles et les terroristes 20:11:59  &lt;hghoster&gt; bien sûr les plans sont bons :) il y a un autre gars « Glavred », c'est l'initiateur de ce projet. moi je travaille dessus comme admin. il y a aussi quelques gars qui continuent à remplir le wiki 20:12:37  &lt;hghoster&gt; bien sûr ça ne se remplit pas aussi vite qu'on le voudrait. mais nous continuons notre travail de toute façon. jusqu'à ce que quelqu'un comme M. P ferme les internets 20:12:48  &lt;bgwcb&gt; mais, alors je voudrais voir http://rus.i2p sur la page de démarrage avec un commentaire disant qu'il y a du contenu un peu choquant 20:12:50  &lt;hghoster&gt; désolé pour mon pauvre anglais 20:13:00  &lt;iRelay&gt; Titre:  I2P Wiki (sur rus.i2p) 20:13:13  &lt;zzz&gt; pas besoin de t'excuser, tu t'en sors très bien :)( 20:13:40  &lt;zzz&gt; ok, d'autres commentaires ? Je n'ai pas entendu d'objection jusqu'ici ? 20:13:53  &lt;dg&gt; Ça me va. 20:13:54  &lt;EinMByte&gt; zzz : à propos des sites « morts » - voyez les choses ainsi : si un site arrive sur la page d'accueil, cela peut très bien augmenter le trafic 20:14:09  &lt;EinMByte&gt; donc, cela pourrait avoir un effet positif sur le contenu aussi 20:14:12  &lt;dg&gt; En outre, on peut toujours retirer un site s'il est « mort » 20:14:21  &lt;EinMByte&gt; exactement 20:14:45  &lt;kytv&gt; pas de problème de mon côté, mais une ou deux phrases d'introduction en anglais (pour correspondre à la langue du nom d'hôte) seraient les bienvenues. 20:15:26  &lt;user@kyirc&gt; l'infobulle de la console pourrait/devrait déjà mentionner que c'est en russe. je suis pour 20:16:08  &lt;hghoster&gt; le site est hébergé hors de Russie, donc je pense qu'il n'y a pas de problème. aussi je suis développeur C++ et j'ai un bon travail, donc l'argent n'est pas un problème. l'essentiel est de savoir comment faire la propagande d'I2P plus efficacement. nous espérons que le journal nous aidera 20:16:32  &lt;hghoster&gt; kytv : oui, bien sûr 20:16:48  &lt;zzz&gt; ok alors, hghoster nous approuvons ta demande et je l'ajouterai pour la 0.9.13. Merci d'avoir assisté à la réunion et bonne chance avec ton site 20:16:48  &lt;bgwcb&gt; je suis pour qu'il apparaisse en page d'accueil 20:16:48  &lt;zzz&gt; merci aussi à nos amis de #ru pour leur aide 20:16:50  &lt;psi&gt; (les développeurs C++ sont invités à aider sur i2pd et i2pcpp) &lt;-- hors sujet 20:16:59  &lt;zzz&gt; on continue 20:16:59  &lt;zzz&gt; 2. OMGWTFBBQ en Europe cet été - echelon 20:17:01  &lt;zzz&gt; eche|on, dis-nous en plus 20:17:03  &lt;hghoster&gt; merci à tous ! 20:17:08  &lt;bgwcb&gt; merci à tous c'était intéressant 20:17:19  &lt;eche|on&gt; le BBQ 20:17:38  &lt;eche|on&gt; on a toujours voulu faire un BBQ, je peux proposer d'en organiser un cet été, à Graz, en Autriche 20:17:45  &lt;eche|on&gt; si on veut en faire un 20:18:18  &lt;eche|on&gt; l'argent pour les boissons/nourriture est disponible dans les fonds AMHA, c'est juste la question des gens pour venir à ce BBQ qui est en jeu... 20:18:28  &lt;EinMByte&gt; ce serait sympa, mais je n'y assisterais probablement pas (pour des raisons d'anonymat) 20:18:35  &lt;zzz&gt; quand ? 20:18:46  &lt;eche|on&gt; je pencherais plutôt pour fin août, début septembre 20:19:21  &lt;zzz&gt; pour ne pas entrer en conflit avec DEFCON, la première semaine d'août 20:19:33  &lt;eche|on&gt; oui, je sais 20:19:48  &lt;bgwcb&gt; C'est une bonne idée 20:19:58  &lt;EinMByte&gt; zzz : puis-je ajouter rapidement deux choses : une question à propos de Just Mail, une autre à propos de DerbyCon (hors sujet, désolé) 20:20:11  &lt;psi&gt; sur le sujet des conférences, orion et moi allons très probablement être à DerbyCon 20:20:17  &lt;eche|on&gt; et je sais que peu de gens viendront, et je ne peux fournir qu'un lieu pour le BBQ, pas d'hébergement 20:20:23  &lt;zzz&gt; EinMByte, tu seras le numéro 4 à l'ordre du jour 20:20:33  &lt;EinMByte&gt; zzz : merci 20:20:46  &lt;zzz&gt; psi, DerbyCon sera le numéro 5 à l'ordre du jour 20:20:52  &lt;psi&gt; d'accord 20:20:56  &lt;EinMByte&gt; eche|on : le BBQ est définitivement une bonne idée 20:21:05  &lt;EinMByte&gt; si et seulement si tu arrives à avoir assez de participants 20:21:38  &lt;bgwcb&gt; mais pourquoi l'hébergement est-il en dehors de la Russie ? 20:21:38  &lt;zzz&gt; tous ceux qui sont intéressés par un BBQ à Graz fin août/début septembre, veuillez taper « yes » ou « maybe » 20:21:53  &lt;EinMByte&gt; zzz : y assister ou juste soutenir 20:22:09  &lt;zzz&gt; y assister. 20:22:15  &lt;zzz&gt; je dirai « maybe » 20:22:37  &lt;bgwcb&gt; maybe 20:22:56  &lt;psi&gt; « maybe » (si je peux m'y rendre, ce qui est très improbable) 20:23:11  &lt;eche|on&gt; hmm, je pense que je vais lancer un questionnaire sur forum.i2p ? 20:23:26  &lt;eche|on&gt; Graz est très facile d'accès en avion via Francfort ;-) 20:23:40  &lt;eche|on&gt; mais c'est cher. je sais. 20:24:14  &lt;zzz&gt; eche|on, pas beaucoup de soutien... peut-être qu'une rencontre ou un BBQ lors d'une conférence serait plus populaire ? 20:24:17  &lt;EinMByte&gt; je pense aussi qu'il vaut mieux déplacer ce sujet sur un forum ou autre 20:24:51  &lt;bgwcb&gt; où situé ? 20:24:52  &lt;eche|on&gt; zzz : ce serait mieux. si on trouve une conf qui convient ? 20:24:52  &lt;bgwcb&gt; désolé, où exactement 20:24:54  &lt;EinMByte&gt; 5 ? 20:24:54  &lt;bgwcb&gt; ? 20:24:55  &lt;zzz&gt; J'adorerais une rencontre en été, mais la combiner avec une conf aurait peut-être plus de sens 20:24:57  &lt;eche|on&gt; cette année je n'ai pas le temps d'aller à Las Vegas 20:25:45  &lt;eche|on&gt; (encore) 20:25:48  &lt;eche|on&gt; mais si vous voulez faire quelque chose, l'argent est disponible^^ 20:25:48  &lt;zzz&gt; ok, remettons ce sujet à plus tard pour plus de recherches, peut-être qu'on pourra en reparler dans quelques semaines avec des idées 20:25:48  &lt;eche|on&gt; je garde un œil là-dessus 20:26:03  &lt;EinMByte&gt; bien 20:26:14  &lt;zzz&gt; on continue 20:26:18  &lt;zzz&gt; 3. calendrier de sortie 0.9.13 20:26:46  &lt;zzz&gt; il s'est écoulé environ 4 semaines depuis la 0.9.12 et notre cycle habituel de 5 à 8 semaines nous donnerait une sortie fin mai 20:27:02  &lt;dg&gt; seulement 4.. 20:27:11  &lt;zzz&gt; rfree a fait de bonnes recherches sur les problèmes de la 0.9.12 avec les routers derrière un firewall et le -14 semble beaucoup aider 20:27:17  &lt;EinMByte&gt; qu'en est-il de ces problèmes supposés avec la 0.9.12, ont-ils été résolus (s'il y en avait) ? 20:27:19  &lt;zzz&gt; donc il recommande une sortie bientôt. 20:27:28  &lt;EinMByte&gt; ah oui 20:27:50  &lt;zzz&gt; ça semble n'affecter que les routers derrière un firewall, mais ça veut dire aussi tous les utilisateurs de TAILS 20:27:56  &lt;eche|on&gt; zzz : où en es-tu avec susimail, c'est terminé ? 20:28:12  &lt;zzz&gt; oui j'ai à peu près fini avec susimail pour l'instant 20:28:24  &lt;eche|on&gt; ok, et Tails, prochaine sortie à quelle date ? 20:28:25  &lt;zzz&gt; donc susimail + des correctifs de firewall semblent suffisants pour une sortie 20:28:32  &lt;eche|on&gt; autrement dit, pour quelle date devons-nous être prêts ? 20:28:33  &lt;zzz&gt; donc peut-être dans 2 ou 3 semaines ? 20:28:58  &lt;user@kyirc&gt; -0 était mauvais pour moi, sur lin, nonfirewalld, -4 a corrigé la joignabilité. puis sur XP avec firewall, -0 était presque inutilisable. -14 marche très bien 20:29:04  &lt;eche|on&gt; pas de problème actuellement avec un cycle plus court 20:29:24  &lt;user@kyirc&gt; je ne sais pas pour le souci de verrouillage de la console toutefois, qui était sur -14 20:29:36  &lt;zzz&gt; date limite d'intégration le 16 ou le 23 mai, et sortie le 19 ou le 26 mai 20:29:47  &lt;eche|on&gt; le 16 mai serait mieux (le 29 est férié) 20:29:50  &lt;dg&gt; je propose 16/19 à condition qu'il n'y ait pas d'interblocages et autres trucs. 20:30:10  &lt;dg&gt; Si les utilisateurs souffrent encore, on reporte. 20:31:10  &lt;zzz&gt; OK visons le 16 comme date limite et une sortie le 19. Si nous avons des problèmes non résolus, nous repousserons 20:31:20  &lt;EinMByte&gt; ok 20:31:45  &lt;user@kyirc&gt; sur l'XP c'est parfaitement bon. le truc de console dans MON cas peut être causé par moi, puisque j'ai essayé un plugin qui dépendait encore d'une version plus ancienne de Jetty. peut-être que ça a changé quelque chose dans mes réglages, car les problèmes sont restés après avoir supprimé les plugins. mais ça n'est que dans MON cas 20:32:14  &lt;user@kyirc&gt; si personne d'autre n'a ce problème, alors -14 est un bon candidat à la sortie, à mon humble avis 20:32:49  &lt;zzz&gt; on continue : 4) EinMByte Just Mail 20:32:49  &lt;EinMByte&gt; oui, juste une petite question 20:32:49  &lt;EinMByte&gt; orion : ding 20:32:54  &lt;EinMByte&gt; Donc ma question était : orion a-t-il pu prendre contact 20:33:07  &lt;EinMByte&gt; et deuxièmement : que diable sont-ils en train de faire 20:33:16  &lt;EinMByte&gt; à mon humble avis, ça ne semble pas pouvoir marcher 20:33:20  &lt;zzz&gt; il a eu une réponse et m'a mis en copie, ça ne disait pas grand-chose 20:33:26  &lt;EinMByte&gt; donc je pense qu'ils ont besoin de conseils 20:33:30  &lt;EinMByte&gt; zzz : pourrais-tu coller 20:33:38  &lt;EinMByte&gt; ça m'intéresse 20:34:04  &lt;EinMByte&gt; comme je l'ai écrit sur http://zzz.i2p/topics/1614, je doute de leurs idées 20:34:10  &lt;iRelay&gt; Titre: zzz.i2p: Just Mail Kickstarter (sur zzz.i2p) 20:34:28  &lt;EinMByte&gt; * la faisabilité de leurs idées 20:35:09  &lt;zzz&gt; Je le collerai dans ce fil après la réunion.. C'est juste du baratin marketing, ça n'explique vraiment rien. 20:35:26  &lt;EinMByte&gt; d'accord, merci 20:35:44  &lt;zzz&gt; autre chose sur Just Mail ? 20:35:47  &lt;EinMByte&gt; Je pense que ça ira pour le point 4, ça ne semble pas bien parti 20:36:12  &lt;EinMByte&gt; (je suis désolé aussi pour les gens qui ont investi dedans) 20:36:25  &lt;zzz&gt; on continue 20:36:37  &lt;zzz&gt; 5) DerbyCon EinMByte psi orion 20:36:55  &lt;psi&gt; je pense qu'orion et moi pourrons assister à DerbyCon 20:37:00  &lt;EinMByte&gt; encore, je voulais connaître le statut là-dessus 20:37:07  &lt;EinMByte&gt; ok, des présentations déjà ? 20:37:20  &lt;psi&gt; j'espérais que vous deux pourriez en donner une 20:37:29  &lt;zzz&gt; http://zzz.i2p/topics/1579 20:37:33  &lt;iRelay&gt; Titre: zzz.i2p: Derbycon Louisville 24-28 sept. (sur zzz.i2p) 20:37:44  &lt;EinMByte&gt; zzz : aucune chance que tu donnes une présentation ? 20:38:20  &lt;zzz&gt; Il y a une chance, mais je vote pour notre responsable RP orion 20:38:24  &lt;EinMByte&gt; au fait, quelqu'un sait si ces présentations sont diffusées ou non ? 20:38:50  &lt;psi&gt; si elles le sont tu pourrais toujours t'habiller comme l'Unabomber (str4d) 20:39:25  &lt;zzz&gt; psi, orion, je vous recommande de contacter Adrian immédiatement pour connaître le calendrier et le processus du CFP et déterminer quel type de présentation serait approprié 20:39:35  &lt;psi&gt; d'accord 20:39:46  &lt;zzz&gt; C'est principalement une conf InfoSec, très différente de DEFCON/HOPE/CCC etc. 20:40:39  &lt;EinMByte&gt; Il est important que nous ayons une présentation, parce que ça fera clairement passer le message 20:40:54  &lt;EinMByte&gt; (aussi plus de chances de recherches académiques) 20:41:13  &lt;zzz&gt; en parlant de HOPE : http://zzz.i2p/topics/1507 20:41:19  &lt;iRelay&gt; Titre: zzz.i2p: HOPE X (sur zzz.i2p) 20:41:36  &lt;zzz&gt; et DEFCON : http://zzz.i2p/topics/1556 20:41:42  &lt;iRelay&gt; Titre: zzz.i2p: DEFCON 2014 (sur zzz.i2p) 20:42:07  &lt;zzz&gt; de toute façon, psi et orion, si vous allez à DerbyCon il y a une chance que j'y aille aussi. 20:42:18  &lt;zzz&gt; eche|on, BBQ à Louisville ? 20:42:22  &lt;EinMByte&gt; dans un monde idéal, on aurait une présentation à toutes ces conférences 20:42:30  &lt;psi&gt; ooh ça a l'air sympa, BBQ dans le KT 20:42:51  &lt;zzz&gt; KY 20:43:02  &lt;psi&gt; c'est KY ? mince 20:43:50  &lt;zzz&gt; deux ou trois d'entre vous devraient coécrire une présentation et me laisser en dehors. Ce serait le mieux :) 20:44:00  &lt;zzz&gt; autre chose pour la réunion ? 20:44:10  * zzz chauffe le buffer 20:44:14  &lt;user@kyirc&gt; ce n'est pas un sujet à l'ordre du jour, mais je pense qu'on devrait commencer à réfléchir à notre page d'accueil officielle dans le réseau. www.i2p2.i2p est moche. elle avait été choisie pour correspondre au domaine internet public i2p2.de. puisque ce n'est plus notre adresse principale, on devrait aussi penser à un nom de domaine dans le réseau plus sympa. i2p.i2p par exemple. je ne sais pas si geti2p.i2p a du sens, puisque vous n'avez plus besoin de _get_ i2p. 20:44:23  &lt;eche|on&gt; zzz : louiesville, heure, lieu ? 20:44:39  &lt;zzz&gt; http://zzz.i2p/topics/1579 20:44:44  &lt;iRelay&gt; Titre: zzz.i2p: Derbycon Louisville 24-28 sept. (sur zzz.i2p) 20:44:53  &lt;user@kyirc&gt; pas urgent, mais peut-être quelque chose à envisager, et facile à « corriger » 20:45:22  &lt;EinMByte&gt; oui, une nouvelle page d'accueil serait bien 20:45:22  &lt;eche|on&gt; hm, à ces dates je voulais être en Écosse 20:45:30  &lt;zzz&gt; user, c'est welterde. Dans la console du router nous avons supprimé toutes les références, nous pointons maintenant vers i2p-projekt.i2p 20:45:59  &lt;user@kyirc&gt; qui n'est pas parfait non plus, à cause du k 20:45:59  &lt;zzz&gt; merci à tous pour cette bonne réunion 20:46:09  &lt;eche|on&gt; faudrait vérifier les horaires 20:46:20  &lt;EinMByte&gt; zzz : une dernière chose, prévoyez-vous d'avoir des réunions régulières 20:46:30  &lt;user@kyirc&gt; comme c'est un lien ce n'est pas un gros problème, mais un nom en anglais serait quand même mieux, à mon humble avis 20:46:44  &lt;EinMByte&gt; (sauf si c'est déjà le cas ?) 20:47:02  &lt;zzz&gt; EinMByte, nous planifions des réunions au besoin. N'importe qui peut programmer une réunion à tout moment pour n'importe quel sujet. 20:47:17  &lt;EinMByte&gt; zzz : d'accord 20:47:23  &lt;user@kyirc&gt; qu'est-ce qui ne va pas avec i2p-project.i2p ? déjà enregistré par quelqu'un d'autre ? 20:47:47  &lt;eche|on&gt; mais Louisville est facile d'accès et centrale 20:47:50  &lt;zzz&gt; EinMByte, http://zzz.i2p/topics/1491 20:47:55  &lt;iRelay&gt; Titre: zzz.i2p: Réunions du projet (sur zzz.i2p) 20:48:37  &lt;EinMByte&gt; Je pense à une réunion i2pcpp 20:48:42  &lt;EinMByte&gt; mais je dois en discuter avec orion 20:48:44  &lt;zzz&gt; si nous allons à DerbyCon nous devrions essayer de convaincre Lance d'y aller aussi 20:50:03  &lt;eche|on&gt; ok, je garde ça en tête et je file au lit 20:50:04  &lt;eche|on&gt; à plus tard 20:50:19  &lt;zzz&gt; toute présentation devra être qui déchire pour être acceptée. DerbyCon était petite la première année mais c'est la 4e année je crois. Nous avons un petit piston via irongeek mais ce n'est pas seulement son événement. 20:50:55  &lt;EinMByte&gt; au fait, je suis prêt à regarder les slides etc. Pas sûr que ça aide beaucoup mais on ne sait jamais 20:51:51  &lt;EinMByte&gt; de toute façon, bye </div>
