---
title: "Réunion des développeurs I2P - 18 novembre 2014"
date: 2014-11-18
author: "zzz"
description: "Compte rendu de la réunion de développement I2P du 18 novembre 2014."
categories: ["meeting"]
---

## Récapitulatif rapide

<p class="attendees-inline"><strong>Présents:</strong> dg, eche|on, Meeh, orignal, psi, RN, str4d, zzz, Le journal complet est en partie reconstitué à partir de l'historique, iRelay s'est connecté et déconnecté par intermittence au début.</p>

## Journal de réunion

<div class="irc-log"> &lt;zzz&gt; 0) Salut &lt;zzz&gt; 1) Remboursement pour les participants au 31C3 (zzz, echelon) &lt;zzz&gt; 2) Achat de machines de test/compilation (zzz, kytv) &lt;zzz&gt; 3) Calendrier de sortie 0.9.17 et/ou 0.9.16.1 (zzz) &lt;zzz&gt; 4) Statut du reseed (bootstrap des pairs) et nouvel administrateur (zzz) &lt;zzz&gt; 5) Test des news SU3 avant 0.9.17 (zzz, echelon, psi) &lt;zzz&gt; 6) Feuille de route sur 6 mois, NTCP2, etc. (str4d, reprogrammé depuis le 28 oct.) &lt;zzz&gt; 7) Nouveaux sujets de développement (str4d) &lt;zzz&gt; 0) Salut &lt;zzz&gt; Salut &lt;dg&gt; salut, j’ai pu venir. &lt;str4d&gt; Salut &lt;orignal&gt; salut &lt;zzz&gt; J’aimerais garder les points 1-5 courts, 5-10 minutes chacun. Je passerai ensuite la main à str4d pour les points restants aussi longtemps qu’il le souhaite. &lt;zzz&gt; 1) Remboursement pour les participants au 31C3 (zzz, echelon) &lt;zzz&gt; Traditionnellement, nous payons les billets de conférence pour les membres du projet et je pense qu’il y a un large consensus pour continuer &lt;RN&gt; salut &lt;zzz&gt; Comme le CCC l’an dernier a été si productif, je propose que nous fournissions des fonds supplémentaires pour soutenir les gens et les encourager à y assister &lt;zzz&gt; Pas un remboursement complet, juste un soutien partiel. Je propose 200 euros chacun, en plus du billet. &lt;zzz&gt; des avis/discussion ? &lt;eche|on&gt; aucun problème pour moi &lt;str4d&gt; Le billet est à 150 euros si je me souviens bien ? &lt;RN&gt; ça me semble raisonnable... 350...  20:04:02  &lt;zzz&gt; Je pense que le billet est à 100-120 euros 20:04:43  &lt;eche|on&gt; le billet était à 80 euros la dernière fois 20:04:43  &lt;str4d&gt; https://events.ccc.de/congress/2014/wiki/Static:Tickets 20:04:46  &lt;iRelay&gt; Titre : Tickets - 31C3_Public_Wiki (sur events.ccc.de) 20:05:01  &lt;zzz&gt; De plus, s’il y a quelqu’un qui aurait besoin d’un niveau de soutien plus élevé pour pouvoir venir, qu’il se manifeste maintenant 20:05:16  &lt;RN&gt; quelle est la date ? 20:05:29  &lt;eche|on&gt; du 27 au 30 décembre &lt;zzz&gt; on dirait que nous sommes d’accord sur le principe. Des discussions sur le montant exact ? * RN ne peut pas venir.... &lt;RN&gt; mais je pense que le supplément au billet est bien pour les imprévus et l’hébergement....  &lt;str4d&gt; Je n’ai aucune objection à 200 euros + billet &lt;eche|on&gt; alors, qui y va et qui recevra l’argent ? ;-) &lt;RN&gt; 200 couvriraient deux jours d’hôtel, ou les quatre ? &lt;zzz&gt; Je suppose qu’il y aura environ 8 personnes, comme l’an dernier, pour le budget &lt;eche|on&gt; RN : ça dépend de l’hôtel, ça couvrirait une auberge sans problème &lt;str4d&gt; RN : ça dépend où tu vas &lt;eche|on&gt; ok, pas le nombre de personnes qui est un problème, mais je n’aimerais pas payer un nouveau cette somme, juste parce qu’elle/il a lu à ce sujet. pas de souci pour les personnes « bien connues » &lt;zzz&gt; d’accord &lt;str4d&gt; https://events.ccc.de/2014/10/14/31c3-special-terms-at-generator-hostel/ &lt;str4d&gt; Offre spéciale 31C3. Des chambres doubles sont disponibles pour 70,00 euros, un lit en dortoir de six pour 17,00 euros par nuit. &lt;zzz&gt; ce n’est en aucun cas une couverture complète de l’hôtel/nourriture/avion. Juste un petit coup de pouce pour encourager les membres de l’équipe à venir &lt;zzz&gt; dernier appel pour la discussion sur 1) &lt;str4d&gt; À deux en partageant la double ci-dessus, les 200 euros couvriraient l’hôtel &lt;RN&gt; ça me paraît toujours raisonnable...  &lt;zzz&gt; ok, on dirait que nous sommes d’accord &lt;eche|on&gt; bien sûr &lt;RN&gt; :) &lt;zzz&gt; 2) Achat de machines de test/compilation (zzz, kytv)  &lt;zzz&gt; nous avons une couverture de tests limitée pour Windows et Mac. &lt;zzz&gt; zab testait sur Mac, il est parti ; meeh a un Mac mais il est mort et/ou il a manqué de temps &lt;zzz&gt; donc je voulais demander si nous pourrions obtenir plus de couverture de tests si nous achetions des machines Windows ou Mac pour kytv et/ou d’autres &lt;RN&gt; mon Mac est trop vieux pour aider... et j’ai fait sauter la multiprise sur laquelle il était branché...  &lt;Meeh_&gt; zzz : qu’est-ce que je dois tester ? &lt;zzz&gt; on pourrait les utiliser pour d’autres choses aussi (par ex. des laptops pourraient être bien) &lt;Meeh_&gt; j’ai OSX 10.9 et 10.10 &lt;eche|on&gt; J’ai une machine Windows, mais pas le temps. nous avons encore 2 licences Win 8 &lt;Meeh_&gt; dis-moi et je le fais maintenant &lt;zzz&gt; Meeh_, faire tourner des builds de dev. Tu les fais tourner actuellement ? &lt;dg&gt; quand on dit « couverture de tests », qu’entend-on ? &lt;zzz&gt; est-ce que quelqu’un fait tourner des builds de dev sous Windows ? &lt;Meeh_&gt; non désolé, nouveau Mac.. il y a un jour à peine depuis que mon Lenovo est mort, marielle a dû m’en acheter un &lt;Meeh_&gt; donc je viens d’installer Java &lt;Meeh_&gt; donnez-moi une seconde et je vais compiler et lancer &lt;RN&gt; oui, parce que selon le temps et le niveau de couverture... J’ai un XP +pos_ready qui tourne des builds de test 20:14:15  &lt;dg&gt; je pourrais si nécessaire mais ce serait dans une VM et je ne l’utiliserais pas intensément 20:14:25  &lt;dg&gt; juste vérifier si ça marche après du temps de fonctionnement, essayer quelques eepsites (sites web sur I2P), faire tourner un peu de snark, vérifier les erreurs 20:14:30  &lt;dg&gt; je ne sais pas si je rencontrerais toutes les erreurs qu’un vrai utilisateur verrait 20:14:47  &lt;zzz&gt; ma question est : peut-on encourager quelqu’un à faire plus de tests de builds de dev si on lui achetait des machines dédiées ? 20:15:31  &lt;str4d&gt; Il y a deux types de tests dont nous tirerions profit : des personnes faisant manuellement de l’assurance qualité (QA) sur les builds, et des serveurs CI (intégration continue) qui tournent sous Windows et Mac. 20:15:39  &lt;eche|on&gt; pas moi. J’ai tout le matériel/logiciel, mais pas le temps/l’envie pour des tests intensifs 20:15:49  &lt;zzz&gt; oui str4d 20:16:09  &lt;RN&gt; ou et si la machine était configurée avec une sorte d’accès distant « safe-via-i2p » pour l’équipe de dev... 20:16:17  &lt;Meeh_&gt; zzz, je peux toujours faire des tests OSX, si je ne réponds pas sur IRC, essayez Twitter ou meeh@mail.i2p car les deux alerteront mon téléphone 20:16:24  &lt;str4d&gt; Le sujet semble être le QA, mais que faudrait-il pour brancher par ex. un serveur CI Mac sur le Jenkins de kytv ? 20:16:47  &lt;Meeh_&gt; pour une CI oui 20:16:48  &lt;zzz&gt; quelqu’un ferait-il plus si on lui achetait du matériel ? 20:16:59  &lt;Meeh_&gt; malheureusement je dois déplacer mon Mac de temps en temps 20:17:22  &lt;eche|on&gt; &lt;= il me manque une connexion réseau gratuite pour le moment. 20:17:23  &lt;Meeh_&gt; quel matériel, quels tests et sous quel OS ? (peu importe l’achat de matériel) 20:17:26  &lt;zzz&gt; Meeh tu sembles avoir moins de temps dernièrement, pas plus 20:17:37  &lt;zzz&gt; Windows et Mac 20:17:41  &lt;eche|on&gt; Je fais déjà tourner un nœud I2P sur mon adresse. Mais hm, je pourrais faire tourner Windows en IPv6 20:17:48  &lt;Meeh_&gt; oui, j’ai réglé pas mal de choses IRL qui prenaient du temps 20:17:53  &lt;RN&gt; si le reste de mon infrastructure n’était pas constamment un bazar je proposerais d’héberger une machine.... 20:18:26  &lt;Meeh_&gt; pour info, i2pd/i2p sera disponible depuis au,ru,nl,uk,de,no,us-w,us-e dans environ une heure 20:18:34  &lt;Meeh_&gt; téléchargeable 20:18:39  &lt;zzz&gt; ok ne nous soucions pas de qui en particulier. eche|on si on trouvait quelqu’un, avons-nous le budget pour acheter du matériel ? 20:18:40  &lt;Meeh_&gt; CDN 20:18:47  &lt;zzz&gt; Meeh merci de rester dans le sujet 20:18:52  &lt;eche|on&gt; zzz : nous avons des fonds, c’est sûr 20:19:02  &lt;eche|on&gt; au fait, Meeh, l’argent est-il arrivé ? 20:19:17  &lt;zzz&gt; ok je propose qu’on clôture ce sujet et qu’on cherche des volontaires dans les semaines à venir 20:19:18  &lt;RN&gt; reviens vers moi dans 6 mois si j’ai stabilisé les démons... 20:19:24  &lt;zzz&gt; eche|on, merci de rester dans le sujet 20:19:34  &lt;zzz&gt; d’autres discussions sur le 2) ? 20:20:03  &lt;Meeh_&gt; oh, désolé j’ai oublié de répondre. c’est payé et fini.. Je suppose que j’ai reçu l’argent mais marielle a transféré en même temps donc je dois revérifier. mais je suis presque sûr. merci 20:20:07  &lt;dg&gt; j’aimerais entendre kytv 20:20:18  &lt;Meeh_&gt; eche|on : ^ 20:20:28  &lt;dg&gt; mp les gars 20:20:40  &lt;zzz&gt; mettons ça à l’ordre du jour pour y revenir à la prochaine réunion 20:20:51  &lt;str4d&gt; +1 20:20:51  &lt;zzz&gt; 3) Calendrier de sortie 0.9.17 et/ou 0.9.16.1 (zzz) 20:21:07  &lt;eche|on&gt; Je vote pour 0.9.17 20:21:18  &lt;zzz&gt; À un moment je voulais faire une version 0.9.16.1 pour corriger le bug SSU mais j’ai laissé tomber 20:21:21  &lt;dg&gt; Rien ne s’est écroulé... donc 0.9.17. 20:21:21  &lt;eche|on&gt; dans 2-3 semaines 20:21:41  &lt;zzz&gt; Je propose maintenant une sortie « mini » 0.9.17 le week-end du 29 nov. 20:22:00  &lt;zzz&gt; c.-à-d. un cycle de 4 semaines pour corriger des bugs, bien avant la pause de Noël 20:22:02  &lt;str4d&gt; Il y a plusieurs rapports sur forum.i2p selon lesquels le réseau en 0.9.16 a ralenti, et la participation des nœuds est en baisse. 20:22:03  &lt;RN&gt; « mini ? » 20:22:22  &lt;zzz&gt; mini au sens de changements limités, et pas un cycle complet de 6-7 semaines 20:22:25  &lt;str4d&gt; Je ne sais pas si le bug SSU pourrait en être la cause... 20:22:37  &lt;RN&gt; ah... oui... mini... bon plan... 20:22:43  &lt;zzz&gt; en gros ce qu’il y a dans mtn maintenant. Environ 13 K lignes de diff, mais la plupart sont des changements de tests eddsa 20:22:49  &lt;orignal&gt; bien sûr que si. parce que des paquets perdus 20:23:10  &lt;zzz&gt; au fait, mes stats de réussite des builds expl. sont en forte hausse depuis la sortie .16. Je ne sais pas pourquoi 20:23:11  &lt;RN&gt; donc on dirait des oui pour faire une mini release &lt;zzz&gt; le bug SSU est en fait juste une irritation, je ne pense pas que ce soit la cause de vrais problèmes &lt;zzz&gt; ok déclarons un gel du tag et visons une sortie dans 11 jours &lt;zzz&gt; autre chose sur 3) ? &lt;eche|on&gt; donc 0.9.17 dans 2 semaines &lt;RN&gt; wouhou ! &lt;str4d&gt; Les opérateurs des hôtes de release sont-ils disponibles à ce moment-là ? &lt;dg&gt; ouais. &lt;str4d&gt; (En se rappelant que le 29 novembre est juste après Thanksgiving) &lt;dg&gt; Ça ne me prend pas longtemps, ce ne sera pas un problème. &lt;zzz&gt; on va partir du principe que oui et décaler si nécessaire. je serai dans le coin mais en semi-coma dinde. parfait pour faire des builds. &lt;dg&gt; De toute façon, c’est surtout echelon dont tu as besoin &lt;zzz&gt; 4) Statut du reseed et nouvel administrateur (zzz)  &lt;zzz&gt; C’est juste une brève annonce pour ceux qui ne sont pas au courant. &lt;Meeh_&gt; yeo &lt;zzz&gt; En raison de contraintes de temps, Meeh a transféré le poste d’administrateur du reseed à « backup » &lt;Meeh_&gt; ce qui est clairement le mieux pour le moment :) &lt;zzz&gt; backup n’est pas sur IRC mais on peut le contacter facilement backup@mail.i2p ou sur le sous-forum reseed sur zzz.i2p &lt;zzz&gt; merci à meeh et à backup pour une transition en douceur &lt;Meeh_&gt; mais je pense que logstash sera intéressant pour l’administrateur du reseed bientôt &lt;Meeh_&gt; que je collecte depuis le mien &lt;eche|on&gt; Thanksgiving n’est pas un problème ici en Europe &lt;zzz&gt; backup travaille à faire passer le reste des sites en su3, à améliorer la supervision, et à recruter de nouveaux hôtes &lt;zzz&gt; donc merci d’apporter votre plein soutien à backup. &lt;str4d&gt; Aye :) &lt;dg&gt; :) &lt;zzz&gt; travaillez aussi avec lui si vous avez des problèmes SSL/TLS qu’il a découverts &lt;zzz&gt; autre chose sur 4) ? &lt;Meeh_&gt; Je peux fournir du reseed depuis la Russie et l’Australie maintenant &lt;Meeh_&gt; si vous voulez &lt;Meeh_&gt; aussi &lt;Meeh_&gt; rien de plus sur 4 de ma part &lt;eche|on&gt; Meeh_: demande à baclup^^ &lt;zzz&gt; super, contacte ton nouveau chef ;) &lt;zzz&gt; 5) Test des news SU3 avant 0.9.17 (zzz, echelon, psi)  &lt;eche|on&gt; aah &lt;zzz&gt; .17 contient un passage aux news su3. &lt;eche|on&gt; ça c’est un sujet &lt;eche|on&gt; Je dois le tester 20:29:17  &lt;zzz&gt; J’aimerais qu’eche|on ajoute un élément de news, fabrique le su3, afin qu’on puisse le tester avant la sortie .17 20:29:43  * str4d réfléchit à la spec actuelle pour s’assurer qu’elle est optimale 20:29:52  &lt;zzz&gt; toutes les builds de dev devraient maintenant récupérer depuis news.su3 mais comme il n’y a rien de nouveau depuis la release, il faut un test 20:30:07  &lt;eche|on&gt; Je vais essayer de générer un .su3 dans les prochains jours 20:30:25  &lt;zzz&gt; ce serait aussi idéal, mais pas obligatoire, si psi créait un cert et le mettait en dépôt, puisqu’il est le backup mais ne peut actuellement pas créer son propre fichier su3 20:30:45  &lt;dg&gt; pourquoi ne peut-il pas ? 20:32:24  &lt;zzz&gt; str4d, revois aussi la liste blanche XHTML dans le code s’il te plaît 20:32:24  &lt;zzz&gt; super, merci eche|on 20:32:24  &lt;str4d&gt; Je le ferai. 20:32:24  &lt;eche|on&gt; zzz : le script était dans mtn ? 20:32:24  &lt;zzz&gt; eche|on, oui, i2p.scripts 20:32:24  &lt;zzz&gt; Je sais que str4d a proposé d’écrire le XML à la main, et c’est ce que j’ai fait pour la release .16, mais peut-être qu’une recherche d’un générateur de flux serait utile 20:32:24  &lt;zzz&gt; je ne sais pas 20:32:24  &lt;zzz&gt; autre chose sur 5) ? 20:32:24  &lt;str4d&gt; Ce que je proposerais en fait, c’est : 20:32:51  &lt;str4d&gt; - Trouver un programme pour écrire des flux Atom. 20:33:22  &lt;str4d&gt; -- Si rien de convenable, écrire un script Python qui convertit un répertoire d’entrées XHTML en flux... ? 20:33:56  &lt;zzz&gt; oui 20:33:56  &lt;str4d&gt; - Stocker les infos sur les versions de release, etc., dans un fichier de config séparé, et avoir un script qui les insère dans le flux Atom. 20:34:19  &lt;zzz&gt; str4d, merci de faire cette revue de spec dans les prochains jours 20:34:26  &lt;str4d&gt; K 20:34:38  &lt;zzz&gt; autre chose sur 5) ? 20:35:26  &lt;zzz&gt; 6) Feuille de route sur 6 mois, NTCP2 etc. (str4d, reprogrammé depuis le 28 oct.) 20:35:26  &lt;zzz&gt; 7) Nouveaux sujets de développement (str4d) 20:35:38  &lt;zzz&gt; Je passe la réunion et le baffer à str4d pour la suite 20:35:48  &lt;str4d&gt; Ooooooooo 20:35:56  * str4d fait un grand sourire 20:35:56  &lt;Meeh_&gt; et j’aurai peut-être des news à la fin 20:35:58  &lt;Meeh_&gt; de la réunion 20:36:02  &lt;Meeh_&gt; donc mets-moi en HL str4d s’il te plaît :) 20:36:25  &lt;str4d&gt; Ok, je ne me souviens plus exactement de ce que je comptais dire en 6) quand je l’ai proposé à l’origine.. 20:39:31  &lt;str4d&gt; Donc je vais commencer par 7) et voir si ça me revient. 20:39:31  &lt;str4d&gt; Malgré la refonte du site web, les informations que nous y mettons à disposition ne sont pas bien organisées ni claires. 20:39:31  &lt;str4d&gt; Et avec l’accent accru de l’année dernière sur la vie privée et la sécurité, nous devons vraiment tirer le meilleur parti du contexte actuel. 20:39:57  &lt;str4d&gt; Nous avons plusieurs emplacements avec des informations sur des projets possibles, des tâches etc. mais rien de clair, ni à jour 20:41:06  &lt;str4d&gt; http://i2p-projekt.i2p/en/get-involved/todo 20:41:06  &lt;str4d&gt; http://i2p-projekt.i2p/en/get-involved/roadmap 20:41:06  &lt;str4d&gt; http://i2p-projekt.i2p/en/docs/overview/performance/future 20:41:06  &lt;str4d&gt; http://i2p-projekt.i2p/en/get-involved/develop/applications 20:41:06  &lt;str4d&gt; Je laisse de côté les deux derniers liens pour l’instant, mais au minimum je veux que nous regardions tous maintenant les pages 'todo' et 'roadmap'. 20:41:17  &lt;str4d&gt; genre, maintenant 20:41:20  &lt;str4d&gt; ;P 20:41:40  &lt;iRelay&gt; Titre : Roadmap - I2P (sur i2p-projekt.i2p) 20:41:42  &lt;iRelay&gt; Titre : Future Performance Improvements - I2P (sur i2p-projekt.i2p) 20:41:45  &lt;iRelay&gt; Titre : Application Development - I2P (sur i2p-projekt.i2p) 20:42:08  &lt;str4d&gt; La page 'todo' est surtout remplie de tâches qui semblent avoir été complétées. Parmi les tâches restantes, combien sont encore pertinentes ? 20:43:49  &lt;zzz&gt; la page wiki sur Trac et les différents fils sur zzz.i2p sont probablement bien plus pertinents 20:44:13  &lt;str4d&gt; Probablement. Mais ils ne sont pas visibles de l’extérieur. 20:44:41  &lt;str4d&gt; « Salut, tu veux aider I2P ? Va chasser quelque chose à faire sur zzz.i2p » 20:44:49  &lt;zzz&gt; d’accord 20:44:56  &lt;str4d&gt; Je ne dis pas qu’il faut dupliquer des informations. 20:45:50  &lt;str4d&gt; Mais je pense que le site devrait contenir une vue d’ensemble concise de ce que nous estimons important pour I2P, avec des liens vers plus d’infos si souhaité. 20:45:52  &lt;str4d&gt; Cela s’intègre bien à un futur projet GSoC. 20:46:16  &lt;str4d&gt; Comme d’habitude, parler comme ça ne fera pas avancer grand-chose :P 20:46:23  &lt;str4d&gt; 20:46:33  &lt;zzz&gt; une revue de groupe maintenant sur IRC va-t-elle fonctionner, ou avons-nous besoin d’un volontaire pour tout refaire, ou bien quelques heures passées au CCC suffiraient-elles ? 20:47:19  &lt;str4d&gt; Une revue de groupe tout de suite ne marchera pas. Et après ce que j’ai vécu avec le site web, je ne pense pas que ce soit juste de tout mettre sur une seule personne. 20:47:40  &lt;eche|on&gt; Je vote pour « travaillons un peu dessus et si ce n’est pas fini au CCC, faisons-le à table 20:47:45  &lt;zzz&gt; peut-être que c’est juste si ce n’est pas toi... 20:48:02  &lt;str4d&gt; CCC est assez proche, donc ce serait idéal. Mais il faudrait mettre le site etc. à jour très rapidement, pour pouvoir y renvoyer les gens. 20:49:32  &lt;zzz&gt; si ton intention est que cela s’inscrive dans un effort plus large pour candidater à GSoC, merci de le préciser 20:50:14  &lt;str4d&gt; J’aimerais beaucoup embarquer un étudiant GSoC, mais c’est un sujet séparé. 20:50:50  &lt;zzz&gt; si ce n’est pas pour GSoC, quelle est la raison de « très rapidement » ? 20:51:20  &lt;str4d&gt; zzz : je voulais juste dire que si le travail est fait au CCC alors on ne peut pas en tirer parti au CCC. 20:51:32  &lt;zzz&gt; oh, ok 20:52:08  &lt;str4d&gt; Il faudrait plutôt dire « regardez le site dans x jours », ce qui ne laisse pas une aussi bonne impression. 20:53:46  &lt;zzz&gt; donc ton objectif est d’avoir une bonne réponse pour les personnes qui viennent demander « de quoi avez-vous besoin » ? 20:53:53  &lt;str4d&gt; Sur le site, /todo est antique. /roadmap est clairsemé. /performance/future est séparé, et /develop/applications est un paquet de sujets regroupés en un seul. 20:53:56  &lt;str4d&gt; zzz : oui. 20:54:19  &lt;str4d&gt; Les personnes intéressées par I2P peuvent regarder le site et voir immédiatement comment leurs compétences seront le plus utiles. 20:54:44  &lt;str4d&gt; En haut de la liste : des designers UI ^_^ 20:54:53  &lt;zzz&gt; mais les personnes qui posent cette question n’ont généralement jamais fait tourner I2P, donc ma réponse est « installez-le et faites-le tourner pendant quelques semaines, puis demandez sur IRC » 20:55:52  &lt;str4d&gt; Je ne pense pas que faire tourner I2P doive être un préalable pour aider. 20:55:52  &lt;zzz&gt; mais oui, l’autre réponse est « ui, crypto, ... » 20:56:25  &lt;str4d&gt; À mon humble avis, si tu dis à quelqu’un d’attendre quelques semaines, souvent l’enthousiasme peut être détourné par autre chose. 20:56:28  &lt;str4d&gt; Oui, mais il faut être plus précis. 20:56:28  &lt;zzz&gt; mais réalistement, est-ce que quelqu’un va commencer à dev sans l’avoir jamais utilisé ? 20:56:59  &lt;zzz&gt; je ne peux pas imaginer me porter volontaire pour coder pour un logiciel que je n’ai jamais utilisé. 20:58:33  &lt;str4d&gt; Non, mais on peut commencer à échanger avec eux pendant qu’ils commencent à utiliser I2P. 20:58:33  &lt;zzz&gt; bien sûr. d’accord avec tout. Une liste 'todo' à jour est le signe d’un projet sérieux. 20:58:58  &lt;str4d&gt; Ok, place à l’action : 20:58:58  &lt;RN&gt; ça parle de 6.x et plus ancien là-bas... 20:59:07  &lt;dg&gt; autre chose est de savoir si nous allons abandonner stop-and-go, etc 20:59:16  &lt;dg&gt; les gens pointent nos docs et disent « wow, ils vont l’avoir/le faire » 20:59:33  &lt;str4d&gt; dg : ? 21:00:43  &lt;&gt; RN@kyirc se penche en avant sur la chaise... 21:01:06  &lt;dg&gt; et euh, les délais 21:01:30  * RN se sent nostalgique 21:02:35  &lt;str4d&gt; Au cours de la semaine prochaine, est-ce que tout le monde ici peut établir deux listes. L’une avec les fonctionnalités et améliorations que vous aimeriez voir dans I2P lui-même, l’autre avec les fonctionnalités et améliorations dans l’écosphère I2P (c’est des choses comme de nouvelles applis et services, du travail de dev sur des applis existantes, de la recherche, de la relecture de code, etc.) 21:02:35  &lt;str4d&gt; Pas besoin que ce soit long, mais je pense que si nous contribuons tous quelques points à chaque, même s’il y a des doublons, ce sera un bon point de départ. 21:02:35  * str4d rédigera une ébauche de la manière dont le contenu sera présenté sur le site (quel contenu ira où, etc.) 21:03:29  &lt;RN&gt; avons-nous un mécanisme de sondage raisonnable ? sur le forum ou zzz ? 21:03:31  &lt;zzz&gt; oui, si tu mets en place le cadre on pourra le remplir 21:03:53  &lt;str4d&gt; zzz : c’est toujours comme ça ;P 21:04:33  &lt;str4d&gt; Qui est disponible à cette heure la semaine prochaine pour une « réunion »/discussion de groupe ? 21:04:57  &lt;RN&gt; Je pourrais 21:05:55  &lt;str4d&gt; Le seul sujet sera de trier les listes que les gens apporteront, et de les organiser dans les sections de contenu que je présenterai. 21:05:59  &lt;zzz&gt; d’accord 21:06:20  &lt;dg&gt; moi aussi 21:06:31  &lt;RN&gt; tu veux que les listes te soient envoyées via i2pmail ? 21:06:50  &lt;RN&gt; ou contribuer à un fil sur le forum ou Trac ou ??? 21:07:44  &lt;str4d&gt; RN : si tu ne peux pas venir à la réunion, envoie-moi un lien vers pastethis.i2p 21:08:31  &lt;str4d&gt; Sinon, apportez-la juste à la réunion. 21:08:38  &lt;RN&gt; ok 21:08:41  &lt;str4d&gt; Plutôt qu’une discussion sur zzz.i2p, cette fois je veux essayer un brainstorming indépendant sans être influencé par ce qui a déjà été posté. 21:09:16  &lt;str4d&gt; Après la réunion, nous aurons quelque chose qui pourra être posté sur zzz.i2p ou le wiki (probablement là) pour plus de discussion et d’édition. 21:11:36  &lt;str4d&gt; Est-ce que quelqu’un d’autre a plus à dire sur 7) ? 21:11:45  * str4d a terminé pour cette réunion 21:11:59  &lt;str4d&gt; Sinon je reviens brièvement à 6) 21:13:30  * RN attend le baffing ou la transmission du baffer 21:13:54  * str4d ne suppose rien. 21:14:00  &lt;str4d&gt; 6) Feuille de route sur 6 mois, NTCP2 etc. (str4d, reprogrammé depuis le 28 oct.) 21:14:39  &lt;str4d&gt; Je ne me souviens toujours pas où je voulais aller avec ce sujet, mais il s’emboîte bien avec le 7. 21:14:52  &lt;str4d&gt; Les gros travaux de dev précédents ont été approximativement semestriels, et nous sommes à peu près à la fin d’un cycle. 21:15:38  &lt;str4d&gt; En dehors de la progression continue vers de nouvelles crypto, nous devrions décider où concentrer l’effort de développement pour les six prochains mois. 21:16:07  &lt;str4d&gt; NTCP2 est une suggestion, ainsi que le développement et l’intégration PT 21:16:11  &lt;eche|on&gt; je suis afk maintenant 21:16:21  &lt;str4d&gt; o/ eche|on 21:16:49  &lt;str4d&gt; Formaliser notre liste de tâches nous aidera à mon humble avis autant que cela aidera les nouveaux développeurs potentiels. 21:17:13  &lt;str4d&gt; Au minimum, nous devons nous assurer que la liste papier de zzz des trucs de développement est à l’épreuve du « bus factor » ;) 21:18:44  &lt;Meeh_&gt; quel est le sujet actuel ? 21:19:24  &lt;str4d&gt; Meeh_ : je pense que tout le monde en a fini avec mon laïus, donc je te passe la main :) 21:19:28  &lt;RN&gt; feuille de route sur 6 mois... 21:19:53  &lt;str4d&gt; Pour 6) je pense qu’on peut en parler plus la semaine prochaine, après avoir discuté des listes des gens. 21:20:00  &lt;str4d&gt; s/it/it more/ 21:20:01  &lt;iRelay&gt; str4d voulait dire : Pour 6) je pense qu’on peut en parler plus la semaine prochaine, après avoir discuté des listes des gens. 21:20:31  &lt;Meeh_&gt; ah, merci 21:21:23  &lt;Meeh_&gt; eh bien, pendant que vous aviez la réunion, j’ai fait ce que j’avais dit que je ferais, et ça donne à i2p beaucoup plus de miroirs de téléchargement 21:21:48  &lt;RN&gt; :) 21:21:55  &lt;str4d&gt; Youpi ! 21:22:03  &lt;dg&gt; génial 21:22:03  &lt;Meeh_&gt; dans quelques heures, download.i2p.io devrait fonctionner pour tous, et devrait résoudre en fonction de la latence et du geoip 21:22:06  &lt;Meeh_&gt; aucun enregistré depuis mon site 21:22:07  &lt;Meeh_&gt; truc DNS 21:22:14  &lt;Meeh_&gt; ils ont aussi des noms 21:22:17  &lt;Meeh_&gt; je vais les lister maintenant 21:22:31  &lt;Meeh_&gt; le domaine mentionné était un domaine partagé 21:23:45  &lt;Meeh_&gt; jp01-mirror.i2p.io, nl01-mirror.i2p.io, no01-mirror.i2p.io, ru01-mirror.i2p.io, uk01-mirror.i2p.io, use01-mirror.i2p.io, usw01-mirror.i2p.io 21:24:00  &lt;Meeh_&gt; tous répondront en http(s) 21:24:19  &lt;Meeh_&gt; oh, de01 va aussi apparaître 21:24:38  &lt;Meeh_&gt; mais NL01 et DE01 ne seront probablement pas en ligne avant demain, cependant tous les autres devraient fonctionner rapidement 21:25:01  * RN fait un câlin à Meeh_  21:25:09  &lt;Meeh_&gt; J’ai aussi obtenu mes certificats Windows et Apple 21:25:32  &lt;Meeh_&gt; donc je signerai les builds pour i2pd sur OSX et Windows, pour éviter le bloqueur/alerteur « 2untrusted publisher » 21:25:42  &lt;Meeh_&gt; aussi 21:26:20  &lt;Meeh_&gt; chaque membre de l’équipe I2P peut avoir son propre compte mail @ i2p.io OU un alias, avec accès clearnet pour l’occasion 21:26:31  &lt;Meeh_&gt; par exemple marielle a m@i2p.io, et moi j’ai mv@i2p.io 21:26:39  &lt;Meeh_&gt; court et clean :D 21:27:09  &lt;Meeh_&gt; à part ça, désolé de ne pas avoir été plus présent, mais j’espère que les trucs IRL sont réglés maintenant et que je peux reprendre ici :) 21:27:51  &lt;Meeh_&gt; enfin, un build OSX et Windows d’i2pd sort demain ou ce soir. 21:27:53  &lt;Meeh_&gt; merci de m’avoir écouté ! 21:28:12  * RN fait encore un câlin à Meeh_ 21:28:41  &lt;Meeh_&gt; hehe, merci RN :) 21:29:02  &lt;str4d&gt; Meeh_++ 21:29:16  &lt;dg&gt; str4d, zzz, Meeh_++ 21:29:32  &lt;Meeh_&gt; str4d, cela peut/pourrait inclure F-Droid aussi si tu veux 21:29:45  &lt;str4d&gt; Meeh_ : y a-t-il un CDN configuré pour ces serveurs, ou sont-ils « individuels » ? Autrement dit, comment faut-il mettre à jour la liste des miroirs du site web ? 21:30:04  &lt;Meeh_&gt; kytv : un serveur pour les gouverner tous.. souviens-toi que si tu publies sur celui auquel tu as accès, tous les serveurs le reçoivent 21:31:42  &lt;Meeh_&gt; str4d : Je suis en partie avancé sur l’équilibrage DNS 21:31:42  &lt;Meeh_&gt; c’est-à-dire qu’il réagit vers le miroir le plus proche 21:31:42  &lt;Meeh_&gt; donc on pourrait utiliser un domaine unique pour tous 21:31:42  &lt;str4d&gt; Ok, donc le seul lien de téléchargement que les gens verront est download.i2p.io 21:31:42  &lt;Meeh_&gt; mais le guide était pour bind9 et je fais tourner powerdns sur le serveur nécessaire donc je dois juste... trouver leur façon de faire la même chose 21:31:42  &lt;str4d&gt; (pour ce système de miroirs) 21:31:55  &lt;Meeh_&gt; oui, ou si nous allons ... adopter ça, nous pouvons tout écrire 21:31:58  &lt;str4d&gt; F-Droid dessus serait idéal aussi. 21:32:51  &lt;Meeh_&gt; oui, pour l’instant c’est juste un simple rsync, mais je passerai à un proxy OpenStack Swift à chaque emplacement dès que je verrai une forte demande 21:33:07  &lt;Meeh_&gt; alors ce sera aussi une URL REST pour publier des mises à jour 21:33:15  &lt;Meeh_&gt; même zzz pourra le faire lui-même depuis son navigateur avec les bons identifiants 21:33:31  &lt;Meeh_&gt; (quand swift est ajouté) 21:33:47  &lt;Meeh_&gt; la raison pour laquelle je ne l’ai pas fait maintenant, c’est que ça m’aurait pris une heure ou deux de plus 21:33:49  &lt;Meeh_&gt; au moins 21:34:00  &lt;Meeh_&gt; sinon je n’aurais pas attrapé la réunion :p 21:34:20  &lt;str4d&gt; Soit comme https://fdroid.i2p.io/repo/ et https://fdroid.i2p.io/archive/, soit comme https://download.i2p.io/fdroid/repo/ et https://download.i2p.io/fdroid/archive/ 21:34:42  &lt;str4d&gt; La seconde option est probablement meilleure, ainsi nous n’avons pas besoin de certificats HTTPS séparés. 21:34:51  &lt;psi&gt; i2p.io va-t-il être un inproxy ? 21:34:51  &lt;Meeh_&gt; choisissez n’importe quel *.i2p.io/* et vous pouvez utiliser le wildcard https 21:34:58  &lt;Meeh_&gt; à toi de choisir 21:35:01  &lt;Meeh_&gt; non 21:35:04  &lt;Meeh_&gt; la page d’i2pd 21:35:14  &lt;Meeh_&gt; sous-site de PS 21:35:24  &lt;Meeh_&gt; évidemment, en liant aussi vers geti2p.net 21:36:02  &lt;Meeh_&gt; voyez ça comme une page readme plus ou moins, à la fois sur I2P en tant que réseau et i2pd en tant que client 21:36:21  &lt;Meeh_&gt; pas encore prêt, donc si vous avez des idées, écrivez s’il vous plaît 21:37:47  &lt;str4d&gt; Meeh_ : ça a l’air bien. Si tu as un certificat wildcard alors je choisirai fdroid.i2p.io (ou f-droid.i2p.io, qui serait techniquement correct) 21:37:56  &lt;str4d&gt; Oui, va avec f-droid.i2p.io 21:38:08  &lt;Meeh_&gt; sûr, on l’ajoute 21:38:16  &lt;str4d&gt; Ok, la réunion est AMHA terminée. Des demandes finales de sujets ? 21:38:27  &lt;Meeh_&gt; veux-tu aussi un accès, et configurer ton propre vhost dans nginx ? 21:38:35  &lt;Meeh_&gt; le même serveur auquel kytv 21:38:46  &lt;Meeh_&gt; a accès 21:39:00  &lt;Meeh_&gt; je pense que tu l’avais en fait, ou l’as 21:39:15  &lt;Meeh_&gt; à cause de la mise en place initiale de F-Droid 21:39:22  &lt;str4d&gt; Oui - c’est comme ça que j’ai envoyé les trucs F-Droid existants 21:39:22  &lt;Meeh_&gt; si je me souviens bien 21:39:32  &lt;str4d&gt; Bref 21:39:34  * str4d échauffe le baffer 21:39:43  &lt;Meeh_&gt; connecte-toi, vérifie si ton mdp fonctionne, dis-moi si ce n’est pas le cas et je m’assure que tu peux sudo 21:39:55  * str4d ***bafs la réunion close 21:40:13  * RN danse une danse de remerciement pour une bonne réunion </div>
