---
title: "Réunion des développeurs I2P - 30 décembre 2015"
date: 2015-12-30
author: "zzz"
description: "Compte rendu de la réunion de développement I2P du 30 décembre 2015."
categories: ["meeting"]
---

## Bref récapitulatif

<p class="attendees-inline"><strong>Présents:</strong> cacapo, comraden1, dg, eche\|on, hottuna, kytv, lazygravy, psi, str4d, zzz</p>

## Historique de la réunion

<div class="irc-log"> 09:49:14  &lt;zzz&gt; 0) Salut 09:49:14  &lt;zzz&gt; 1) Structure de la réunion et objectifs 09:49:14  &lt;zzz&gt; 2) PR (relations publiques) 09:49:14  &lt;zzz&gt; 3) Gestion de projet 09:49:14  &lt;zzz&gt; 0) Salut 09:49:16  &lt;zzz&gt; Salut 09:49:30  &lt;zzz&gt; 1) Structure de la réunion et objectifs 09:49:30  &lt;zzz&gt; Avant tout, je m'excuse pour l'horaire épouvantable de cette réunion pour nos collègues nord-américains. 09:49:30  &lt;zzz&gt; Ce sera un peu différent de notre structure de réunion habituelle car c'est principalement en présentiel ici au CCC. 09:49:31  &lt;zzz&gt; Nous allons essayer d'en relayer les points saillants sur IRC. 09:49:33  &lt;zzz&gt; Nous prendrons aussi des notes ici. 09:49:35  &lt;zzz&gt; Je vais maintenant faire un préambule pour cette réunion. 09:49:49  &lt;zzz&gt; Comme vous le savez, Sadie a joué un rôle énorme dans l'organisation et le succès de I2PCon à Toronto. 09:49:49  &lt;zzz&gt; Nous avons tous vu son talent et son enthousiasme à Toronto, et il est évident qu'elle veut en faire plus pour I2P à l'avenir. 09:49:49  &lt;zzz&gt; En travaillant avec elle avant et pendant la Con, nous avons appris qu'elle a une grande expérience en gestion de projet et en PR, 09:49:49  &lt;zzz&gt; tant avec Tor que dans le monde réel. 09:49:49  &lt;zzz&gt; Après la Con, je lui ai demandé de mieux connaître notre projet, de comprendre notre structure et nos processus actuels, 09:49:52  &lt;zzz&gt; et de revenir avec des recommandations sur ce que nous pourrions améliorer et comment elle pourrait nous aider. 09:50:04  &lt;zzz&gt; Depuis, elle a eu plusieurs longues conférences téléphoniques avec tuna, moi, str4d, psi et d'autres, 09:50:04  &lt;zzz&gt; et a passé en revue notre site web, Trac et nos processus actuels. 09:50:04  &lt;zzz&gt; De plus, psi l'a nommée Assistante directrice PR et elle tweete sur le compte @GetI2P et aide à faire connaître I2P. 09:50:06  &lt;zzz&gt; Elle est maintenant prête à nous donner quelques recommandations. 09:50:06  &lt;zzz&gt; Alors que ma question initiale était « comment peux-tu nous aider ? », la réponse qui revient est 09:50:06  &lt;zzz&gt; plutôt du genre « voici les choses que nous devons corriger pour que je puisse aider efficacement », 09:50:08  &lt;zzz&gt; suivies des actions concrètes qu'elle pourrait faire pour nous, ou plus précisément de la manière dont nous pouvons tous travailler ensemble plus efficacement. 09:50:19  &lt;zzz&gt; Ce que j'aimerais faire aujourd'hui, c'est entendre ses recommandations et les discuter brièvement, une par une. 09:50:19  &lt;zzz&gt; Beaucoup de ces sujets ont tendance à susciter de longues discussions et j'aimerais éviter que nous y passions la journée. 09:50:19  &lt;zzz&gt; Pour chaque recommandation, j'aimerais obtenir l'engagement de l'un d'entre vous pour faire le suivi. 09:50:19  &lt;zzz&gt; Si la recommandation n'est pas controversée et que nous avons un consensus, cet engagement sera de la mettre en œuvre. 09:50:20  &lt;zzz&gt; Si elle nécessite des recherches supplémentaires ou s'il n'y a pas d'accord, l'engagement sera d'étudier nos options et 09:50:21  &lt;zzz&gt; d'élaborer un plan, ou une contre-proposition, ou une liste d'options à discuter lors d'une prochaine réunion. 09:50:23  &lt;zzz&gt; Ces engagements et leurs échéances seront notés et suivis. 09:50:25  &lt;zzz&gt; Je ne veux pas que nous nous enlisions sur un point précis, donc je chercherai des volontaires pour suivre la plupart des sujets. 09:50:42  &lt;zzz&gt; Je veux souligner que c'est moi qui ai demandé à Sadie de faire cela et de nous donner son avis basé sur son expérience. 09:50:42  &lt;zzz&gt; Nous ne serons peut-être pas d'accord, mais nous devrions écouter et réfléchir attentivement à ses recommandations. 09:50:42  &lt;zzz&gt; I2P est un cas à part et tout ne nous conviendra pas forcément, 09:50:42  &lt;zzz&gt; mais elle a appris à bien nous connaître cette année, alors écoutons ce qu'elle a à dire. 09:50:43  &lt;zzz&gt; Nous pourrons bien sûr accepter des suggestions d'autres personnes, mais j'ai le sentiment que Sadie couvre déjà beaucoup de sujets. 09:51:24  &lt;zzz&gt; Nous allons d'abord parler de PR, puis de gestion de projet. 09:51:24  &lt;zzz&gt; Les deux sont des sujets très vastes et il y aura des recoupements. Mais essayons de les garder aussi séparés que possible. 09:51:54  &lt;zzz&gt; *** fin du collage pour le sujet 1), nous commencerons le 2) dans quelques minutes. merci *** 09:58:39  &lt;hottuna&gt; str4d: salut, il faudrait qu'on parle des trucs DH qu'on utilise 09:59:30  &lt;str4d&gt; hottuna, tu parles des handshakes NTCP et SSU ? 09:59:55  &lt;hottuna&gt; je suppose, partout où DH est utilisé 10:00:39  &lt;hottuna&gt; ok. parlons-en après la réunion 10:00:47  &lt;str4d&gt; D'accord 10:00:57  &lt;str4d&gt; D'après http://trac.i2p2.i2p/wiki/Crypto/CurrentSpecs c'est juste NTCP et SSU 10:01:21  &lt;hottuna&gt; zzz va nous lire la longue note ci-dessus maintenant 10:01:48  &lt;str4d&gt; (je dois encore mettre à jour cette page avant mon talk) 10:04:10  &lt;psi&gt; je crois que je suis là 10:06:33  &lt;lazygravy&gt; psi: oui, zzz a posté un long message juste avant ton arrivée. ils parlent IRL en ce moment 10:07:57  &lt;hottuna&gt; Donc, ce que nous voulons faire, c'est obtenir des engagements des gens pour résoudre plusieurs sujets différents 10:08:25  &lt;hottuna&gt; Certaines des choses que nous allons aborder seront controversées et d'autres non 10:08:47  &lt;hottuna&gt; pour les sujets non controversés, nous espérons simplement les attribuer à une personne et que ce soit géré 10:08:56  &lt;hottuna&gt; Passons à Sadie et au PR 10:09:16  &lt;hottuna&gt; gravy et sadie écrivent des billets de blog 10:09:29  &lt;hottuna&gt; et cherchent plus de contenu 10:10:21  &lt;hottuna&gt; beaucoup de contenu se perd dans les messages de commit 10:10:38  &lt;hottuna&gt; où l'auteur du commit n'indique pas vraiment l'importance du commit 10:11:24  &lt;str4d&gt; Plutôt que de balayer les messages de commit, le meilleur/endroit le plus simple à consulter est history.txt 10:11:30  &lt;hottuna&gt; idéalement, nous aimerions publier un billet de blog au moins toutes les 2 mois pour conserver une impression d'élan 10:12:08  &lt;str4d&gt; Ça ne donne toujours pas une indication d'importance, mais c'est plus facile à gérer dans le contexte et ça filtre le bruit des commits qui ne finissent pas dans history.txt 10:13:04  &lt;lazygravy&gt; str4d: l'idée, c'est qu'il se passe beaucoup de choses géniales, et qu'on ne peut pas le savoir sans suivre i2p de près. il faudrait que ce soit plus facile de voir les trucs sympas 10:13:47  &lt;str4d&gt; Peut-être que ce qui aiderait (ce serait plutôt radical), ce serait de restructurer history.txt pour organiser les éléments par importance (majeur/mineur/correction de bug), comme un journal des modifications (changelog) (ou avoir un fichier changelog en parallèle) 10:14:13  &lt;str4d&gt; car en l'état, le fichier history est essentiellement un journal de commits plus facile à analyser 10:14:30  &lt;str4d&gt; Ceci dit, il est pratique, donc avoir des infos en parallèle serait peut-être mieux (même si plus difficile à maintenir) 10:14:38  * str4d arrête de s'embourber dans les détails 10:14:41  &lt;str4d&gt; :P 10:14:59  &lt;hottuna&gt; lazygravy pourrait agir comme éditeur et en quelque sorte déléguer la responsabilité d'écrire du contenu quand c'est approprié 10:15:14  &lt;str4d&gt; Faciliter la compréhension de ce qui se passe est certainement un plus, et je pense que certains sujets d'organisation plus haut niveau aideront 10:15:33  &lt;str4d&gt; (c.-à-d. qu'un rédacteur de billet de blog peut y trouver une vue d'ensemble au lieu d'aller dans le journal des commits) 10:15:56  &lt;psi&gt; ça ressemble beaucoup à la programmation en binôme 10:16:10  &lt;hottuna&gt; sujet suivant dans le PR 10:16:29  &lt;hottuna&gt; concernant une campagne de reseed (serveurs de bootstrap) et l'attraction de nouveaux développeurs 10:16:46  &lt;psi&gt; (ou plutôt la programmation en couple marié, le programmeur et la femme du programmeur) 10:17:11  &lt;lazygravy&gt; str4d: p. ex. c'est quoi au juste les encrypted lease sets, ou mettre en avant le dépôt Debian de kytv 10:17:15  &lt;hottuna&gt; nous aimerions impliquer torontocrypto pour attirer plus d'hôtes reseed 10:17:23  &lt;lazygravy&gt; s/i.e./e.g./ 10:17:24  &lt;iRelay&gt; lazygravy meant: str4d: e.g. WTF encrypted lease sets are, or a cool highlight of kytv's debian repo 10:18:25  &lt;hottuna&gt; Nous aimerions produire un kit de contenu rassemblant toutes les infos nécessaires pour configurer un hôte reseed en un seul endroit 10:19:14  &lt;hottuna&gt; il faut expliquer pourquoi les reseeds sont nécessaires et importants 10:19:18  &lt;str4d&gt; Mmm 10:19:42  &lt;str4d&gt; Ça pourrait même être aussi simple que « sudo apt-get i2p-reseed » 10:20:22  &lt;lazygravy&gt; str4d++ 10:20:23  &lt;kytv&gt; Je pensais faire des images docker pour que ce soit totalement plug-n-play:ed 10:20:47  &lt;psi&gt; le reseed en Go était extrêmement facile à configurer et à utiliser 10:20:56  &lt;hottuna&gt; hottuna/je me suis porté volontaire pour écrire quelques paragraphes sur pourquoi les reseeds sont nécessaires et ce qu'ils font 10:21:07  &lt;hottuna&gt; kytv: ce serait génial 10:21:23  &lt;str4d&gt; kytv++ 10:21:35  &lt;str4d&gt; Le « déposer-et-c'est-parti » est l'idéal 10:22:00  &lt;str4d&gt; Un peu comme ce qui a été mentionné dans un des talks Tor hier, sur le fait que les gens pourraient à l'avenir obtenir un cert LetsEncrypt livré avec un .onion gratuit 10:22:16  &lt;str4d&gt; (c.-à-d. que le script letsencrypt configure le HS Tor pour l'utilisateur) 10:22:38  &lt;kytv&gt; l'i2p-tools de mdrollete est disponible comme image docker, donc peut-être que nous (=moi) pourrions juste peaufiner mon image I2P docker (pas encore annoncée) pour que tout se fasse en copiant-collant une ligne de commande et que le reseeding « marche tout seul » 10:22:41  &lt;hottuna&gt; à propos de l'onboarding développeur, rendre le code source plus accessible 10:22:42  &lt;str4d&gt; (ça, en soi, serait super pour I2P, mais un peu différent de ce dont nous avons besoin ici) 10:22:55  &lt;comraden1&gt; kytv: docker assurément 10:23:01  &lt;hottuna&gt; str4d: pourrais-je te convaincre d'ajouter quelques liens vers le code source depuis geti2p.net ? 10:23:04  &lt;str4d&gt; Si les reseeds sont un « appliance », ça facilite aussi le maintien en phase des reseeds honnêtes 10:23:17  &lt;str4d&gt; str4d, où ça ? 10:23:18  &lt;lazygravy&gt; idée: on devrait enlever la note de la 0.7.6 sur la page de téléchargement 10:23:33  &lt;kytv&gt; (je suis plutôt lxc mais j'apprends docker donc peu importe ) 10:23:45  &lt;kytv&gt; ja 10:23:50  &lt;lazygravy&gt; kytv: docker est « tellement à la mode » en ce moment, donc c'est peut-être le mieux 10:23:54  &lt;hottuna&gt; partout où ça a du sens 10:24:08  &lt;str4d&gt; Je crois qu'il y a au moins un lien vers le ViewMTN de kytv, mais c'est à l'intérieur d'I2P 10:24:11  &lt;hottuna&gt; mais l'idée est de rendre plus facile un coup d'œil rapide au code source 10:24:13  &lt;kytv&gt; Déplacer toute la doc des vieilleries vers /attic ou un truc du genre 10:24:19  &lt;hottuna&gt; pour attirer des développeurs 10:24:33  &lt;hottuna&gt; str4d en dehors d'i2p et idéalement depuis geti2p.net, c'est ce que nous voudrions 10:24:36  &lt;str4d&gt; Je pourrais ajouter sur la nouvelle page développeurs des liens vers la page Github, mais il faudrait qu'ils soient clairement marqués en lecture seule 10:24:50  &lt;psi&gt; si on veut vraiment attirer des devs il faudrait rendre le GitHub plus vivant 10:24:52  &lt;hottuna&gt; oui. 10:25:57  &lt;str4d&gt; Est-ce sur la nouvelle page développeurs que vous voulez les liens ? 10:25:57  &lt;hottuna&gt; ça semble être une étape simple et directe à réaliser 10:25:57  &lt;hottuna&gt; il suffit d'ajouter un lien en lecture seule vers github 10:25:57  &lt;str4d&gt; hottuna, quoi ? Les liens, ou rendre github plus vivant ? 10:25:57  &lt;hottuna&gt; ce serait une amélioration 10:25:57  &lt;str4d&gt; ahk 10:26:05  &lt;hottuna&gt; str4d: puis-je écrire ton nom à côté de ça ? 10:26:24  &lt;hottuna&gt; de cet item, donc 10:26:38  &lt;str4d&gt; Bien sûr. Je suppose que tout ça va faire l'objet de tickets sur Trac 10:26:51  &lt;hottuna&gt; pas sûr. 10:26:57  &lt;hottuna&gt; je demanderai à zzz 10:27:09  &lt;str4d&gt; Oui, probablement pas la peine pour les petites tâches 10:27:20  &lt;str4d&gt; Tant que je reçois la liste à un moment :P 10:27:26  &lt;hottuna&gt; ok 10:27:36  &lt;hottuna&gt; je pense que zzz fera un billet sur zzz.i2p 10:28:22  &lt;kytv&gt; ça ira presque certainement sur zzz.i2p mais peut-être aussi en tickets sur Trac 10:28:41  &lt;str4d&gt; k 10:28:50  * str4d ouvre sa todo list pour commencer à ajouter des éléments 10:32:43  &lt;hottuna&gt; on parle des cas d'utilisation que nous devrions promouvoir pour i2p 10:33:13  &lt;hottuna&gt; et le consensus semble être que nous devrions promouvoir les cas d'utilisation dans lesquels nous sommes bons. comme bote 10:33:20  &lt;str4d&gt; Mmm 10:33:29  &lt;str4d&gt; Nous devons clairement mettre en avant l'aspect pair à pair 10:33:36  &lt;hottuna&gt; comme les torrents potentiellement 10:33:38  &lt;hottuna&gt; y 10:33:57  &lt;hottuna&gt; nous aimerions mettre en avant ces bons usages sur la page principale 10:34:12  &lt;hottuna&gt; *ce que nous aimerions mettre en avant 10:34:20  &lt;str4d&gt; C'est un domaine où I2P devrait avoir un avantage fondamental, grâce à la nature à commutation de paquets et à la symétrie au niveau tunnel 10:34:33  &lt;hottuna&gt; oui. et il y a d'autres choses dans lesquelles nous sommes bons 10:34:39  &lt;str4d&gt; Et en particulier des applis qui, intrinsèquement, encouragent la contribution 10:34:41  &lt;hottuna&gt; et ce sont ces choses que nous devrions promouvoir 10:35:05  &lt;hottuna&gt; et en attendant, nous pouvons continuer à travailler sur les choses où nous ne sommes pas encore aussi bons 10:35:09  &lt;str4d&gt; (parce que le besoin de contribution d'I2P peut alors se greffer sur celui de l'appli) 10:35:43  &lt;hottuna&gt; lazygravy, str4d, cacapo: pourriez-vous travailler sur les 3 meilleurs cas d'utilisation pour i2p 10:36:01  &lt;hottuna&gt; afin que nous puissions ensuite les présenter correctement sur la page d'accueil 10:36:18  &lt;str4d&gt; D'accord 10:37:03  &lt;cacapo&gt; oui 10:37:08  &lt;hottuna&gt; quand pouvez-vous revenir avec quelque chose (recommandations ou modifications du site web) ? 10:37:43  &lt;hottuna&gt; une échéance fin janvier, ça va ? 10:37:55  &lt;cacapo&gt; ok 10:38:01  &lt;hottuna&gt; concernant le PR: i2p.net sera bientôt disponible 10:38:03  &lt;str4d&gt; Ça me va 10:39:04  &lt;eche|on&gt; 16.4.2016 c'est pour i2p,net 10:39:11  &lt;str4d&gt; Je peux déjà dire que si on parle de « choses qui marchent bien maintenant », on regarde essentiellement l'email à haute latence (bote) et les torrents. Bientôt on pourra ajouter le stockage de données distribué aussi (une fois que Tahoe aura un support client I2P natif) 10:39:24  * str4d attend avec impatience la récupération de i2p.net 10:39:33  &lt;eche|on&gt; tahoe ne sera utilisable qu'avec des up/download parallèles 10:40:08  &lt;str4d&gt; Idéalement, on l'articulerait avec ma proposition de services dev sur i2p.i2p, disponibles en parallèle dedans et hors du net 10:40:12  &lt;hottuna&gt; cacapo indique qu'i2p ne raconte pas très bien une « histoire » du projet. voire pas du tout. 10:40:29  &lt;lazygravy&gt; str4d: tahoe a ses propres problèmes d'UI... :/ (même si je l'adore) 10:40:29  &lt;hottuna&gt; contrairement à Tor qui a beaucoup d'histoire et de contexte autour 10:41:03  &lt;str4d&gt; hottuna, quelle « histoire » entend-il ? 10:41:09  &lt;hottuna&gt; en lien avec jake/snowden/&c. 10:41:42  &lt;str4d&gt; ah, une narration reliant l'histoire d'I2P au contexte mondial ? 10:41:43  &lt;hottuna&gt; comraden1: se porte volontaire pour faire un texte sur l'histoire d'i2p 10:41:52  &lt;str4d&gt; (comme le talk Tor HS ?) 10:42:05  &lt;eche|on&gt; historique: talk de zzz à i2pcon, mon talk au 32c3 10:42:06  &lt;hottuna&gt; (pas vu) 10:42:33  &lt;str4d&gt; mon talk à I2PCon en avait un peu aussi 10:42:37  &lt;hottuna&gt; zzz, comraden1, lazygravy se sont portés volontaires pour faire le texte final 10:42:41  &lt;hottuna&gt; psi: dans le coin ? 10:42:53  &lt;psi&gt; oui 10:42:57  &lt;hottuna&gt; str4d: et aussi la partie de Lance James 10:43:34  &lt;str4d&gt; lazygravy, l'UX de Tahoe devrait beaucoup s'améliorer une fois les magic folders sortis. Côté UI, il reste du boulot, mais moins que nous :P 10:43:52  &lt;hottuna&gt; str4d, sadie, pourriez-vous vous entraider pour faire la promo du talk RWC ? 10:44:03  &lt;hottuna&gt; dernier appel pour les sujets PR 10:44:06  &lt;hottuna&gt; Lest* 10:44:08  &lt;hottuna&gt; Dernier* 10:44:49  &lt;hottuna&gt; très bien, je prends ça pour du silence 10:44:50  &lt;str4d&gt; hottuna, oui, je resterai en contact avec Sadie 10:44:56  * str4d doit encore préparer ce talk :/ 10:45:04  &lt;hottuna&gt; Passons au sujet suivant. GESTION DE PROJET 10:45:34  &lt;comraden1&gt; str4d: aussi « l'histoire du démarrage d'i2p ». Je pense à la marine qui recherche le onion routing -&gt; second generation onion router -&gt; tor 10:46:40  &lt;str4d&gt; comraden1, mmm, tu trouveras probablement beaucoup de ça dans les premiers journaux de réunions I2P sur le site 10:47:15  &lt;str4d&gt; Si tu vas fouiller là-dedans, n'hésite pas à écrire de courts résumés des réunions que je pourrai y ajouter :P 10:48:11  &lt;comraden1&gt; str4d: zzz a mentionné qu'il en a beaucoup en tête et voulait écrire un brouillon. Je vais éditer et m'assurer que ce soit parfait avant publication 10:48:45  &lt;str4d&gt; +1 10:49:19  &lt;dg&gt; Je me souviens en avoir parlé avec zzz il y a longtemps; s'il a des logs de ça, ça peut aider 10:49:22  &lt;hottuna&gt; on parle des objectifs réels du projet 10:49:54  &lt;hottuna&gt; et qu'il est important de les consigner quelque part pour pouvoir faire une gestion de projet pertinente 10:50:29  &lt;str4d&gt; Ça ferait une bonne page « à propos » 10:51:16  &lt;str4d&gt; Je voulais fusionner les différentes pages d'intro, mais on pourrait en fait les exploiter séparément 10:51:36  &lt;str4d&gt; Transformer https://geti2p.net/en/about/intro en un bref aperçu d'I2P, à la fois le réseau et le projet 10:51:38  &lt;iRelay&gt; Titre: Intro - I2P (sur geti2p.net) 10:51:59  &lt;str4d&gt; Puis faire de https://geti2p.net/docs/how/intro la page qui explique VRAIMENT « comment I2P fonctionne » 10:52:00  &lt;iRelay&gt; Titre: A Gentle Introduction to How I2P Works - I2P (sur geti2p.net) 10:52:10  &lt;str4d&gt; Un peu ce qu'elles semblent être maintenant, mais correctement séparées 10:53:12  &lt;dg&gt; hottuna: où puis-je trouver les billets de blog ? 10:53:22  &lt;dg&gt; hottuna: je n'en vois qu'un (http://i2p-projekt.i2p/en/blog/2015/11/15/Community-Outreach) 10:53:25  &lt;iRelay&gt; Titre: Community Outreach - Blog - I2P (sur i2p-projekt.i2p) 10:54:38  &lt;lazygravy&gt; dg: ils n'existent pas à part celui-là 10:54:55  &lt;lazygravy&gt; et celui-là était surtout une POC à mon avis. Le prochain devrait être publié le 10 jan 2016 sur le CCC 10:58:32  &lt;hottuna&gt; on discute de savoir si nous voulons être « managés » 10:58:46  &lt;hottuna&gt; dg, str4d, psi: vous avez des pensées sur le fait d'avoir votre travail encadré ? 10:59:11  &lt;psi&gt; par qui et à quel niveau de management ? 10:59:17  &lt;hottuna&gt; par sadie 10:59:26  &lt;dg&gt; ouvert à l'idée 10:59:42  &lt;hottuna&gt; avec des délais souples. mais pas des échéances imposées 10:59:46  &lt;hottuna&gt; les choses sont prêtes quand elles sont prêtes 11:00:11  &lt;hottuna&gt; mais leur associer mentalement une échéance pourrait être un outil utile 11:00:11  &lt;dg&gt; prêtes quand elles sont prêtes mais avec un peu de relance/motivation 11:00:40  &lt;psi&gt; pas d'avis tant que je n'ai pas pris mon petit dej 11:00:47  &lt;hottuna&gt; ou au moins savoir que quelqu'un d'autre sait qu'une tâche donnée est sur ta pile 11:01:15  &lt;hottuna&gt; concernant la gestion de projet: nous voudrions relancer des réunions hebdomadaires/bi-hebdomadaires 11:01:25  &lt;hottuna&gt; zzz a pour objectif de les relancer en février 11:01:27  &lt;hottuna&gt; again* 11:01:36  &lt;hottuna&gt; puis les confier progressivement à sadie 11:01:48  &lt;hottuna&gt; pour que cela arrive il faut que sadie soit sur irc 11:01:56  &lt;str4d&gt; Ça me va. J'ai tendance à mieux travailler quand j'ai quelqu'un à qui soumettre des idées 11:03:23  &lt;hottuna&gt; zzz vient de s'engager à avoir une feuille de route unique rédigée d'ici fin février 11:03:23  &lt;hottuna&gt; splendide. 11:03:23  &lt;hottuna&gt; le consensus semble être qu'un encadrement léger est probablement une bonne chose. 11:03:23  &lt;hottuna&gt; mais quelque chose de trop lourd transformerait ça en boulot 11:03:23  &lt;str4d&gt; Ça me va. On pourra toujours ajuster le niveau plus tard une fois qu'on aura un peu d'expérience. 11:03:23  * dg hoche la tête 11:03:23  &lt;hottuna&gt; *la feuille de route sera pour fin janvier, pas février 11:03:23  &lt;hottuna&gt; str4d: d'accord 11:04:35  &lt;str4d&gt; Pour info zzz, sadie et moi nous verrons début mars, ce serait bien de garder ça en tête par rapport aux choses qu'on peut travailler/discuter à ce moment-là. 11:05:52  &lt;hottuna&gt; à propos des tickets trac, sadie se propose de garder un œil dessus et de relayer les tickets à la bonne personne 11:06:05  &lt;dg&gt; Pouvoir observer notre mécanique comme trac/zzz.i2p/irc est important pour que Sadie comprenne pleinement comment on travaille de toute façon 11:06:16  &lt;dg&gt; A-t-elle pu le faire sans accès IRC ? 11:07:04  &lt;hottuna&gt; str4d: serais-tu prêt à aider sadie dans cette entreprise ? 11:07:40  &lt;str4d&gt; J'ai depuis un moment sur ma todo une tâche hebdo « passer en revue les nouveaux tickets », que je repousse parce que j'ai trop à faire 11:08:06  &lt;str4d&gt; Mais à partir de l'an prochain, je m'efforcerai d'aider sadie là-dessus :) 11:08:49  &lt;str4d&gt; Vous avez peut-être remarqué qu'il y a maintenant un statut « open » pour les tickets. Je l'ai ajouté pour qu'on puisse faire la différence entre les nouveaux tickets et ceux qu'on a vus mais sur lesquels on n'a pas forcément d'avis 11:08:53  &lt;hottuna&gt; Dernier appel pour les sujets GESTION DE PROJET 11:09:10  &lt;dg&gt; hottuna: cf. ci-dessus 11:09:25  &lt;str4d&gt; Mon objectif serait d'avoir le moins de tickets « new » possible, c.-à-d. les faire passer soit à une personne/un statut pertinent, soit en « open » pour au moins les reconnaître comme ticket valide. 11:09:36  &lt;hottuna&gt; Dernier appel pour les AUTRES sujets 11:09:48  &lt;hottuna&gt; dg: mettre sadie sur trac est clé. et un prérequis 11:10:00  &lt;hottuna&gt; Je veux dire sur IRC 11:10:17  &lt;dg&gt; ok 11:10:23  &lt;str4d&gt; J'ai un compte de bouncer IRC pour elle depuis un moment 11:10:42  &lt;hottuna&gt; str4d: pourrait-on te demander d'écrire quelques points sur ce que tu as appris sur la réponse aux vulnérabilités à la conf ? 11:10:48  &lt;str4d&gt; Elle a juste besoin d'aide pour se connecter de son côté, et elle pourra ensuite garder des logs etc. sans devoir rester connectée en permanence 11:11:40  &lt;str4d&gt; hottuna, tu veux dire en parlant avec k8em0 à Kiwicon ? 11:11:47  &lt;hottuna&gt; mhm 11:11:47  &lt;dg&gt; Aussi de l'aide pour la config du navigateur/privoxy ? 11:12:13  &lt;str4d&gt; Je n'ai pas appris beaucoup plus que ce que je savais déjà en gros, à part entendre à l'avance parler du programme de bug bounty que Tor vient d'annoncer 11:12:26  &lt;zzz&gt; nous proposons de remettre la discussion VRP à janvier 11:12:36  &lt;hottuna&gt; str4d: est-ce que ça aurait du sens de faire un petit billet ? 11:12:40  &lt;str4d&gt; k8em0 a dit qu'elle était très impressionnée par notre ticket VRP 11:12:45  &lt;hottuna&gt; comme un post zzz.i2p ? 11:12:55  &lt;hottuna&gt; ou bien c'était tous des trucs un peu inutiles ? 11:13:15  &lt;str4d&gt; Pas inutile, plutôt la confirmation que notre ticket VRP est sur la bonne voie 11:13:31  * zzz ******BAFFFFS***** clôture la réunion, merci à tous </div>
