---
title: "Réunion des développeurs d'I2P - 6 octobre 2015"
date: 2015-10-06
author: "zzz"
description: "Compte rendu de la réunion de développement I2P du 6 octobre 2015."
categories: ["meeting"]
---

## Bref récapitulatif

<p class="attendees-inline"><strong>Présents:</strong> cacapo, comradenosebleed, dg, eche|on, hottuna2, postman, str4d, zzz</p>

## Journal de réunion

<div class="irc-log"> 19:59:41  &lt;zzz&gt; 0) Salut 19:59:41  &lt;zzz&gt; 1) Budget 32C3 19:59:41  &lt;zzz&gt; 2) Autres tâches 32C3 - bannière, etc. 19:59:41  &lt;zzz&gt; 3) Budget RWC 19:59:44  &lt;zzz&gt; 0) Salut 19:59:47  &lt;zzz&gt; Salut 19:59:50  &lt;eche|on&gt; salut 19:59:53  &lt;dg&gt; salut 19:59:59  &lt;zzz&gt; 1) Budget 32C3 19:59:59  &lt;cacapo&gt; salut 20:00:23  &lt;zzz&gt; ok, le plan est de faire comme à Toronto : fixer un budget global et laisser echelon gérer les détails 20:00:43  &lt;hottuna2&gt; j'adore soylent et toi 20:00:46  &lt;hottuna2&gt; oups 20:00:47  &lt;zzz&gt; echelon, quel est le total des demandes de financement de déplacements que tu as reçues 20:01:06  &lt;eche|on&gt; actuellement c'est environ 4k et 2 BTC 20:01:56  &lt;hottuna2&gt; calculé comment ? 20:02:03  &lt;zzz&gt; ok, y a-t-il eu des demandes excessives ou venant d'inconnus dont on doit discuter, ou bien tout était raisonnable ? 20:02:41  &lt;eche|on&gt; toutes raisonnables, aucune au‑dessus de 1k euro pour l'instant, donc... tout va bien 20:02:52  &lt;eche|on&gt; certains ont écrit trop d'infos, haha 20:03:22  &lt;zzz&gt; et combien en plus pour les billets du CCC, un dîner, des bonbons en forme de serpents et autres ? 20:04:06  &lt;eche|on&gt; je pense que le dîner sera 500+x, les billets 100 chacun (pour ~10 personnes) et les serpents et bricoles dans les 200–300 20:04:24  &lt;eche|on&gt; dîner pour 20+ personnes 20:05:04  &lt;zzz&gt; donc ça fait 1800 euros + 4K de déplacements + ~500 pour 2 BTC, soit 6300 euros au total, c'est ça ? 20:05:53  &lt;eche|on&gt; oui, mais on n'atteindra pas ce montant, AMHA une partie des frais de déplacement sera payée en BTC, et le dîner pourrait revenir moins cher... 20:05:59  &lt;eche|on&gt; donc disons 6k 20:06:34  &lt;eche|on&gt; l'an dernier nous avions 1257 sans les frais de déplacement 20:06:38  &lt;zzz&gt; ça me paraît raisonnable, ouvrons la discussion... qu'en pensent les gens ? 20:06:39  &lt;eche|on&gt; et quelques billets 20:07:13  &lt;hottuna2&gt; ça veut dire qu'on atteindra notre objectif de dépenses de 10% par an ? 20:07:31  &lt;eche|on&gt; oui 20:07:53  &lt;hottuna2&gt; tu veux dire qu'on sera en dessous de 10 % ? 20:08:01  &lt;zzz&gt; j'en doute, on a ~250K et on n'a dépensé que 4–5K à Toronto si je me souviens bien 20:08:02  &lt;eche|on&gt; oui 20:08:22  &lt;eche|on&gt; attends, 150k, pas 250... 20:08:49  &lt;zzz&gt; dans tous les cas, on est largement sous les 10 %, à vue de nez 20:09:02  &lt;eche|on&gt; et actuellement on a dépensé 5,3k cette année 20:09:19  &lt;hottuna2&gt; ok. ça me va. 20:09:22  &lt;zzz&gt; des objections à un budget de 6K euros pour le CCC ? 20:10:05  &lt;zzz&gt; super 20:10:41  &lt;zzz&gt; comme toujours eche|on je pense qu'on préfère rembourser les gens, mais on peut payer à l'avance si nécessaire pour acheter des billets, non ? 20:11:25  &lt;hottuna2&gt; y a-t‑il un moyen de savoir combien sera remboursé ? 20:11:25  &lt;eche|on&gt; exact 20:11:44  &lt;zzz&gt; je crois qu'on a approuvé 100 % des demandes, c'est bien ça ? 20:11:49  &lt;eche|on&gt; oui 20:12:05  &lt;zzz&gt; ok, donc tu recevras ce que tu as demandé, hottuna2 20:12:13  &lt;hottuna2&gt; ok 20:12:23  &lt;zzz&gt; merci beaucoup eche|on je pense que ce processus a bien fonctionné 20:12:27  &lt;zzz&gt; autre chose sur le point 1) ? 20:12:53  &lt;zzz&gt; 2) Autres tâches 32C3 - bannière, etc. 20:13:05  &lt;eche|on&gt; la bannière est toujours à Toronto 20:13:10  &lt;eche|on&gt; poster - il nous faut un poster 20:13:28  &lt;zzz&gt; téléphones DECT partie 2 ? bannière ? poster ? que reste‑t‑il à faire, des volontaires ? 20:13:35  &lt;eche|on&gt; il nous faut une table (j'essaie d'accéder au wiki et de créer une page sur notre groupe) 20:13:45  &lt;hottuna2&gt; qui a la bannière ? 20:13:57  &lt;hottuna2&gt; je ne l'ai pas. 20:13:57  &lt;str4d&gt; j0 20:13:58  &lt;eche|on&gt; elle était au hacklab de Toronto 20:14:13  &lt;hottuna2&gt; dois‑je apporter le visuel de pupitre de i2pcon ? 20:14:40  &lt;zzz&gt; hottuna2, peux‑tu se charger de retrouver la bannière à Toronto et de l'apporter ? 20:14:53  &lt;eche|on&gt; on pourrait faire les téléphones DECT, mais je ne sais pas, tout le monde a un mobile, le Wi‑Fi est dispo... 20:15:13  &lt;zzz&gt; peut‑être que les DM Twitter ont rendu le DECT obsolète 20:15:15  &lt;hottuna2&gt; zzz, je m'en occupe. 20:15:19  &lt;eche|on&gt; hottuna2 : il y a eu une discussion sur Twitter avec sadie au sujet de la bannière et qu'elle l'apporte à Hambourg 20:15:23  &lt;dg&gt; je vais juste sur Twitter 20:15:41  &lt;dg&gt; irc si pas de réponse 20:15:50  &lt;hottuna2&gt; a‑t‑on besoin d'autres supports marketing ? 20:15:50  &lt;eche|on&gt; il faut réserver la table ASAP 20:15:59  &lt;eche|on&gt; autocollants 20:16:06  &lt;zzz&gt; eche|on, tu t'es proposé pour réserver la table ? 20:16:28  &lt;eche|on&gt; une brochure (3 volets, pliée) avec les infos de base aiderait vraiment, mais elle n'existe pas 20:16:44  &lt;eche|on&gt; zzz : je peux essayer de réserver la table le 26 avant le cinéma 20:16:56  &lt;eche|on&gt; ou mieux : je fais de mon mieux pour la réserver 20:17:00  &lt;dg&gt; à l'endroit habituel, ou ? 20:17:10  &lt;eche|on&gt; dg : ce serait l'idéal, noisysquare 20:17:11  &lt;zzz&gt; oui, mais tu t'es proposé pour t'inscrire sur le wiki, n'est‑ce pas echelon ? 20:17:13  &lt;dg&gt; juste une question : quelle est la taille de la table en général ? 20:17:24  &lt;eche|on&gt; oui, j'essaie aussi de m'occuper du wiki 20:17:28  &lt;zzz&gt; 8-10 20:17:30  &lt;cacapo&gt; eche|on : n'avions‑nous pas lancé un concours de brochure il y a quelque temps 20:17:31  &lt;dg&gt; eche|on : ah bien 20:17:32  &lt;hottuna2&gt; Sadie dit Salut depuis Twitter 20:17:36  &lt;dg&gt; zzz : donc de la place pour tout le monde ? 20:17:38  &lt;eche|on&gt; la table est généralement une table ronde pour 8‑10, ou une table carrée 20:17:51  &lt;dg&gt; hottuna2 : elle doit venir sur IRC 20:17:56  &lt;zzz&gt; on n'est jamais tous là en même temps, pas d'inquiétude 20:17:58  &lt;eche|on&gt; cacapo : oui, mais les résultats du concours de brochure n'étaient pas utilisables SMMB 20:18:03  &lt;hottuna2&gt; c'est ce que je lui dis 20:18:20  &lt;dg&gt; d'accord :) 20:18:34  &lt;zzz&gt; il y avait aussi l'idée de distribuer des clés USB, j'ai regardé, ça semble être 2 $ en gros pour de petites capacités 20:18:41  &lt;dg&gt; j'attends le programme pour pouvoir planifier ma journée 20:18:42  &lt;eche|on&gt; http://echelon.i2p/29c3/ 20:18:46  &lt;iRelay&gt; Titre: Concours I2P 29C3 (sur echelon.i2p) 20:18:51  &lt;dg&gt; savoir quand entrer/sortir 20:19:29  &lt;eche|on&gt; dg : d'habitude on se retrouve entre 10h et midi et on part après 1h du matin... 20:19:47  &lt;zzz&gt; donc à propos du poster, qui s'en occupe ? 20:19:48  &lt;eche|on&gt; zzz : les clés USB sont sympas 20:20:03  &lt;eche|on&gt; mais je ne sais pas si c'est vraiment utile 20:20:13  &lt;hottuna2&gt; donc le wiki 2015 pour 32c3 ne semble pas encore ouvert 20:20:28  &lt;eche|on&gt; hottuna2 : exact 20:20:36  &lt;dg&gt; au‑delà de mon heure de coucher ;) ça compense mes grasses matinées 20:20:43  &lt;zzz&gt; je ne vais pas trimballer des centaines de clés USB à travers l'océan. Je ne sais pas si c'est trop tard pour en avoir avec un logo 20:20:46  &lt;dg&gt; le CCH est‑il ouvert toute la nuit ? 20:20:58  &lt;eche|on&gt; dg : le CCH est ouvert 24/7 20:21:08  &lt;zzz&gt; reportons pour l'instant la discussion sur les bases et la logistique du CCC 20:21:20  &lt;dg&gt; ok, merci eche|on 20:21:22  &lt;zzz&gt; ce point de l'ordre du jour concerne uniquement la préparation 20:21:36  &lt;eche|on&gt; zzz : 2 semaines de délai chez un fournisseur 20:22:07  &lt;zzz&gt; quelqu'un veut se porter volontaire pour un poster ou pour des clés USB ? 20:22:29  &lt;zzz&gt; et quelle était la réponse pour les autocollants ? 20:22:32  &lt;eche|on&gt; mais une clé/carte USB est autour de 4–6 chacune 20:22:48  &lt;zzz&gt; je les ai vues à environ 2 $ sur ebay 20:22:58  &lt;hottuna2&gt; je ne suis pas sûr de bien comprendre l'idée derrière les clés USB 20:23:08  &lt;zzz&gt; mais je ne pense pas qu'elles étaient personnalisées 20:23:15  &lt;dg&gt; on y mettrait i2p, juste notre logo, ou... ? 20:23:22  &lt;zzz&gt; les deux 20:23:44  &lt;hottuna2&gt; je ne suis pas sûr que ce soit une bonne utilisation de l'argent. si on était Tails, ce serait différent 20:24:41  &lt;eche|on&gt; je ne suis pas vraiment fan des USB à ce prix, comme il nous en faudrait 100+, ça fait au moins 500 20:24:45  &lt;eche|on&gt; pour des modèles imprimés (avec logo) 20:24:47  &lt;zzz&gt; ok 20:24:51  &lt;eche|on&gt; pour une utilité limitée 20:25:10  &lt;zzz&gt; donc laissons tomber les clés USB. Et les autocollants ? Quel est l'état du stock là‑bas ? Tu les as tous apportés ici ou ? 20:25:17  &lt;str4d&gt; on n'a même pas besoin de donner les clés USB 20:25:24  &lt;eche|on&gt; il me reste des autocollants 20:25:42  &lt;comradenosebleed&gt; zzz : j'ai aussi un tas d'autocollants que tuna m'a donnés, ça ne me dérange pas de les apporter 20:25:44  &lt;str4d&gt; s'ils sont suffisamment bien, on pourrait les vendre à prix coûtant 20:25:45  &lt;eche|on&gt; mais certaines personnes de Toronto voulaient créer un nouveau design SMMB. 20:25:55  &lt;comradenosebleed&gt; (désolé tuna, j'essaie d'en distribuer autant que possible) 20:26:05  &lt;dg&gt; il se peut que j'aie des autocollants 20:26:11  &lt;eche|on&gt; str4d : je n'aime pas vendre et manipuler de l'argent en dehors de ma carte de débit au CCC 20:26:16  &lt;zzz&gt; eche|on, tu en as assez pour le CCC ou tu as besoin que comradenosebleed en apporte ? 20:26:30  &lt;hottuna2&gt; veut‑on reprendre des t‑shirts 20:26:40  &lt;eche|on&gt; j'en ai assez pour le CCC, mais c'est mon dernier stock 20:26:53  &lt;comradenosebleed&gt; j'en ai probablement ~200 sur mon bureau, ça ne me pose aucun problème de les apporter 20:27:07  &lt;eche|on&gt; donc soit il me faut un nouveau design, soit j'en refais 10k avec le même design 20:27:13  &lt;hottuna2&gt; et autre question, veut‑on les vendre ? 20:27:23  &lt;hottuna2&gt; eche|on : j'aimerais faire faire un nouveau design 20:27:33  &lt;hottuna2&gt; avant de commander de nouveaux autocollants 20:27:36  &lt;zzz&gt; reportons l'achat d'autocollants pour l'instant si on en a assez pour le CCC et qu'il y a une possibilité de nouveau design 20:27:44  &lt;eche|on&gt; d'accord 20:27:51  &lt;zzz&gt; non, je ne pense pas qu'on doive les vendre 20:27:53  &lt;dg&gt; j'en apporterai quand même 20:28:02  &lt;hottuna2&gt; zzz, d'accord. 20:28:12  &lt;str4d&gt; personne ne vend des autocollants en conf :P 20:28:21  &lt;str4d&gt; la publicité suffit à les rentabiliser 20:28:22  &lt;hottuna2&gt; quand même, veut‑on reprendre des t‑shirts ? 20:28:43  &lt;eche|on&gt; hottuna2 : on peut demander sur zzz.i2p aux visiteurs (équipe i2p) qui ont besoin/envie d'un t‑shirt. au moins dg et str4d en ont besoin 20:28:46  &lt;str4d&gt; (ah, t‑shirts, laisse tomber) 20:28:46  &lt;eche|on&gt; oui 20:28:56  &lt;zzz&gt; je dis non aux t‑shirts. trop galère à vendre, et à peu près tout le monde en a déjà un, non ? 20:29:05  &lt;str4d&gt; pas moi 20:29:11  &lt;str4d&gt; mais je ne serai pas au CCC 20:29:13  &lt;eche|on&gt; et postman postman !?? 20:29:20  &lt;eche|on&gt; oh, désolé... 20:29:20  &lt;dg&gt; au fait, postman se joint à nous :) 20:29:29  &lt;zzz&gt; pour les cas isolés, ils peuvent l'acheter sur spreadshirt 20:29:40  &lt;zzz&gt; s'ils veulent 20:30:04  &lt;str4d&gt; C'était mon plan :) 20:30:19  &lt;zzz&gt; quelle était la réponse pour le poster ? Peut‑être que tuna et sadie feront quelque chose, peut‑être pas ? 20:30:22  &lt;dg&gt; j'en prendrai un aussi, pas besoin d'en commander davantage pour le projet 20:30:37  &lt;zzz&gt; le poster Timothy Leary existe‑t‑il encore ? 20:31:27  &lt;hottuna2&gt; zzz, donc pas de t‑shirt pour dg ou postman ? 20:31:37  &lt;hottuna2&gt; ça ne me dérange pas de les commander/les apporter. 20:31:40  &lt;postman&gt; salut, j'en prendrais un 20:31:49  &lt;eche|on&gt; http://echelon.i2p/29c3/user5/poster/final_with_garlic.jpg 20:32:03  &lt;eche|on&gt; zzz : celui‑là ? 20:32:06  &lt;dg&gt; j'aimerais un jaune si tu en as un, sinon je le commanderai moi‑même 20:32:43  &lt;hottuna2&gt; dg, postman, quelles tailles faites‑vous ? 20:32:45  &lt;zzz&gt; on dirait que c'est à tuna, postman et dg de s'arranger pour les t‑shirts, soit tuna les commande, soit les autres commandent les leurs 20:32:56  &lt;eche|on&gt; les coûts des t‑shirts peuvent être remboursés au 32C3 pour les membres de l'équipe 20:33:03  &lt;dg&gt; oui désolé on verra ça plus tard :) 20:33:26  &lt;zzz&gt; ok, donc le projet remboursera les t‑shirts pour ceux qui n'en ont pas 20:33:34  &lt;zzz&gt; des objections à ça ? 20:33:41  &lt;eche|on&gt; on a déjà payé les autres t‑shirts 20:33:48  &lt;zzz&gt; oui 20:34:31  &lt;zzz&gt; ok, on dirait qu'on n'a pas de réponse pour le poster pour l'instant, mais ce n'est pas grave si on n'en a pas 20:34:31  &lt;eche|on&gt; date du dîner à pré‑annoncer ? 20:34:32  &lt;hottuna2&gt; non 20:34:32  &lt;hottuna2&gt; c'est comme ça que ça s'est fait auparavant 20:34:39  &lt;zzz&gt; oui eche|on c'est le poster de Leary 20:35:09  &lt;zzz&gt; eche|on, tu as une proposition pour la soirée du dîner ? 20:35:42  &lt;eche|on&gt; hmm, le 27 c'est un peu tôt, mais ça va. Le 28 ou le 29, ça va aussi. Mais je dois attendre le programme des talks 20:36:03  &lt;zzz&gt; ok, notons provisoirement le 28, sous réserve de changement 20:36:08  &lt;zzz&gt; autre chose sur le point 2) ? 20:36:09  &lt;eche|on&gt; on peut faire le 27, c'est dimanche, première soirée, tout le monde est en décalage horaire, personne ne veut de bière, pas cher ^^ 20:36:49  &lt;zzz&gt; dernier appel pour le point 2) 20:36:51  &lt;dg&gt; non merci pour le 27 20:37:20  &lt;zzz&gt; 3) Budget RWC 20:37:36  &lt;zzz&gt; eche|on, des demandes de financement pour RWC ? Quel est le total ? 20:37:51  &lt;eche|on&gt; oui, c'est un peu non‑anon, j'ai reçu une demande de 500 pour des frais d'hôtel à RWC 20:38:20  &lt;zzz&gt; ça semble raisonnable, des objections ? 20:38:25  &lt;eche|on&gt; non 20:38:30  &lt;eche|on&gt; si l'article est bon, tout va bien ^^ 20:38:51  &lt;eche|on&gt; et on sera en 2016, nouvelle année, nouveaux 10 % *g* 20:39:24  &lt;zzz&gt; j'encourage tous ceux qui peuvent aller à RWC à y jeter un œil, c'est une bonne conférence 20:39:35  &lt;zzz&gt; autre chose sur le point 3) ? 20:39:40  &lt;eche|on&gt; trop loin pour moi 20:39:53  &lt;eche|on&gt; bien que ce soit intéressant, bien sûr 20:39:55  &lt;dg&gt; trop loin et incompatible avec le CCC 20:40:50  &lt;zzz&gt; ok, d'autres sujets ? Je sais que j'ai écarté i2pcontrol, la présentation 32c3 et le remplacement du forum sur le fil zzz.i2p, mais si quelqu'un veut en discuter _brièvement_ c'est le moment 20:41:33  &lt;hottuna2&gt; oui. j'aimerais parler de forum.i2p 20:41:38  &lt;hottuna2&gt; veut‑on le remplacer ? 20:41:52  &lt;dg&gt; concernant le remplacement du forum, on est ouverts et on en discute. si quelqu'un pense que ce serait une bonne idée qu'on s'en charge, contactez postman/moi/eche|on. on est en mesure d'en faire tourner un, mais on ne sait pas s'il y a beaucoup de soutien 20:42:33  &lt;zzz&gt; je vais coller ma position depuis zzz.i2p, d'autres peuvent ne pas être d'accord, pas de souci 20:42:35  &lt;hottuna2&gt; je pense qu'on devrait avoir un espace de discussion public 20:42:54  &lt;zzz&gt; Mon avis constant est que les utilisateurs voteront avec leurs pieds, laissons fleurir mille fleurs, etc. Il n'est ni nécessaire ni même judicieux que nous adoubions un remplaçant. Un ou plusieurs peuvent demander une mise en avant sur la page d'accueil de la console en suivant notre processus habituel. Si quelqu'un veut mettre en place un site de forum, qu'il le fasse, 20:43:18  &lt;hottuna2&gt; je ne suis pas d'accord. 20:43:19  &lt;dg&gt; hottuna2 : même si je suis très ouvert à un forum, qu'est‑ce qui n'est pas ouvert sur zzz.i2p ? pour info il est peu probable qu'un forum.i2p géré par postman/echelon/moi soit sur le clearnet 20:43:43  &lt;hottuna2&gt; je pense qu'on devrait avoir un forum sur le clearnet. 20:43:47  &lt;zzz&gt; zzz.i2p n'est pas ouvert à tous les sujets 20:44:01  &lt;hottuna2&gt; interagir avec i2p maintenant, c'est comme parler à un mur. 20:44:06  &lt;zzz&gt; les forums se font marteler par des spiders via des inproxies 20:45:15  &lt;zzz&gt; et marteler par du spam via des inproxies 20:45:15  &lt;hottuna2&gt; il y a l'irc et zzz.i2p. c'est tout en matière de communications publiques avec i2p 20:45:15  &lt;hottuna2&gt; comment attirer des nouveaux venus aux outils d'anonymat si nous ne sommes même pas accessibles à ces personnes ? 20:45:15  &lt;eche|on&gt; zzz.i2p c'est de la discussion dev, un forum pour les utilisateurs serait bien, mais il ne peut pas tourner sur le clearnet 20:45:15  &lt;zzz&gt; j'aimerais voir l'équipe RP utiliser davantage le blog sur notre site 20:45:16  &lt;hottuna2&gt; je comprends que gérer un forum soit très contraignant. 20:45:19  &lt;eche|on&gt; forum.i2p est actuellement un bon forum, je le garde aussi propre que je veux 20:45:36  &lt;dg&gt; en administrer un, pas de problème, le clearnet va être difficile. C'est possible mais... 20:45:38  &lt;zzz&gt; le forum sera mort d'ici la fin de l'année à cause du rekey (renouvellement des clés) 20:45:38  &lt;hottuna2&gt; mais notre blog ne permet pas une communication bidirectionnelle. le blog n'est qu'un outil de diffusion. 20:45:53  &lt;dg&gt; je vois que le clearnet serait utile pour le support, toutefois. 20:46:02  &lt;hottuna2&gt; donc c'est un sujet pertinent à traiter dès que possible. 20:46:38  &lt;zzz&gt; quelqu'un veut lancer un forum de remplacement (ou « le » forum) ? lancez‑vous, vous n'avez besoin de l'autorisation de personne 20:46:42  &lt;hottuna2&gt; pour le support et aussi pour attirer de nouveaux développeurs. montrer aux gens les sujets dont nous discutons est un moyen d'attirer des développeurs et des personnes de tous niveaux 20:46:50  &lt;str4d&gt; je ne vois pas de moyen simple d'ajouter une section commentaires au blog sans aller au‑delà de l'approche quasi statique 20:47:19  &lt;dg&gt; l'équipe irc2p est partante, mais je ne sais pas comment gérer le problème du clearnet 20:47:21  &lt;zzz&gt; hottuna2, personne ne dit qu'un forum n'est pas une bonne chose 20:47:47  &lt;str4d&gt; section commentaires au* 20:47:53  &lt;hottuna2&gt; donc on est d'accord que ce serait utile pour nous d'en avoir un ? 20:47:55  &lt;eche|on&gt; dg : forum.i2p était sur le clearnet, ça ne s'est pas bien passé, il a été fermé et tout va bien 20:48:09  &lt;zzz&gt; j'ai déclaré forum.i2p mort en janvier. Il y a eu largement le temps. 20:48:16  &lt;hottuna2&gt; et on est aussi d'accord qu'on veut toucher et attirer des nouveaux pour rejoindre i2p ? 20:48:23  &lt;dg&gt; eche|on : ce serait utile pour le support utilisateur toutefois 20:48:36  &lt;hottuna2&gt; pour que ce soit plus qu'un objectif vaporware, il faut agir 20:48:37  &lt;eche|on&gt; dg : ça ne vaut pas la peine 20:48:42  &lt;zzz&gt; hottuna2, d'accord, les forums c'est bien. Pas sûr que l'un de nous doive en exploiter un. Et je ne crois pas avoir entendu quelqu'un se porter volontaire. 20:49:08  &lt;dg&gt; le spam ne me dérange pas à gérer, je veux juste rester anonyme et tu ne peux pas le faire en gérant un site clearnet 20:49:23  &lt;eche|on&gt; oui 20:50:46  &lt;hottuna2&gt; dg, est‑ce que moi ou quelqu'un d'autre pourrait louer le serveur root ? 20:50:46  &lt;eche|on&gt; mais vraiment, vous ne voulez pas le forum i2p sur le clearnet 20:50:46  &lt;hottuna2&gt; et tu y aurais accès via i2p+ssh ? 20:50:46  &lt;zzz&gt; donc peut‑être que dg comme admin combiné à des ressources serveur pourrait être une solution 20:50:46  &lt;dg&gt; hottuna2 : c'est quelque chose dont on peut discuter si toi (ou quelqu'un d'autre) es à l'aise avec le coût 20:50:46  &lt;hottuna2&gt; eche|on : je veux que le forum soit sur le clearnet et sur i2p 20:50:46  &lt;eche|on&gt; hottuna2 : tu le perdras. 20:50:46  &lt;eche|on&gt; forum.i2p a eu d'énormes problèmes de spam 20:50:46  &lt;dg&gt; eche|on : je sais que le clearnet peut poser problème mais beaucoup d'utilisateurs l'apprécient comme mécanisme de support 20:50:46  &lt;dg&gt; irc n'est pas pour tout le monde, surtout avec notre « deep sleep chamber » 20:50:46  &lt;eche|on&gt; c'est pour ça qu'il a été fermé 20:50:46  &lt;zzz&gt; oui, le clearnet c'est un joli rêve, peut‑être solvable, peut‑être pas 20:50:50  &lt;eche|on&gt; forum.i2p reste un bon canal de support 20:50:54  &lt;hottuna2&gt; dg, ça me va, et je pense aussi qu'i2p rembourserait un serveur pour le forum 20:51:24  &lt;dg&gt; content d'essayer et si ça ne marche pas, on restera i2p uniquement. Je ne sais pas pour un remboursement par i2p (ce n'est pas ma décision), mais i2p rembourse déjà les services de base... 20:51:25  &lt;comradenosebleed&gt; Combien de modérateurs étaient présents sur le forum quand il était sur le clearnet ? Si on avait plus de modérateurs, on pourrait réduire les abus, le spam, etc. 20:51:35  &lt;hottuna2&gt; eche|on : eche|on : est‑ce qu'i2p sponsoriserait une machine pour le forum ? 20:51:35  &lt;dg&gt; comradenosebleed : autant que je sache c'était juste eche|on 20:51:43  &lt;eche|on&gt; comradenosebleed : nous avions au moins 5–10 personnes 20:51:49  &lt;dg&gt; hottuna2 : je suis prêt à administrer dans tous les cas, je ne veux juste pas te mettre une charge sur le dos. 20:51:53  &lt;eche|on&gt; mais un type sacrément stupide a spammé et a fait du DDoS 20:52:06  &lt;hottuna2&gt; dg, te porterais‑tu volontaire pour mettre en place et administrer un forum clearnet + caché ? 20:52:07  &lt;zzz&gt; dg peut‑être peux‑tu estimer les besoins en bande passante/puissance de calcul et préparer une proposition ? 20:52:25  &lt;dg&gt; hottuna2, zzz : OK, je vais travailler avec hottuna2 là‑dessus et on va élaborer une proposition 20:52:36  &lt;dg&gt; hottuna2 : tant que je peux rester anonyme, pas de problème 20:52:38  &lt;hottuna2&gt; obtenir un serveur assez puissant chez hertzner coûte environ 30/mois 20:52:42  &lt;zzz&gt; je ne suis toujours pas favorable mais je suis prêt à écouter 20:52:55  &lt;zzz&gt; on a des VM de réserve maintenant mais ça dépendra de la charge 20:53:02  &lt;zzz&gt; ok autre chose sur le forum ? 20:53:06  &lt;zzz&gt; autre chose pour la réunion ? 20:53:11  &lt;eche|on&gt; aussi, en étant sur le clearnet tu ne peux pas héberger beaucoup de sujets qui sont actuellement sur forum.i2p 20:53:11  * zzz réchauffe le baffer 20:53:28  &lt;hottuna2&gt; zzz, eche|on : à propos des VM de réserve, veut‑on placer toute notre infrastructure sur le même hôte ? 20:53:30  &lt;eche|on&gt; p. ex. il te faudra un russophone natif pour administrer le forum 20:53:31  &lt;comradenosebleed&gt; Je me propose comme modérateur si on met en place un forum clearnet. Autant je déteste suggérer cloudflare pour l'héberger, ils ont une excellente protection DDoS 20:54:01  &lt;hottuna2&gt; comradenosebleed : noté 20:54:02  &lt;eche|on&gt; et il faudrait aussi que cette personne connaisse les règles du pays où est hébergé l'hôte (hetzner est allemand, l'Allemagne a des lois étranges, par ex.) 20:54:15  &lt;zzz&gt; continuez la discussion sur le forum si vous voulez, cependant je... suis... 20:54:23  &lt;eche|on&gt; baffing! 20:54:25  &lt;zzz&gt; .. *baffing* la réunion est close </div>
