---
title: "Réunion des développeurs d'I2P - 06 septembre 2016"
date: 2016-09-06
author: "zzz"
description: "Compte rendu de la réunion de développement I2P du 6 septembre 2016."
categories: ["meeting"]
---

## Récapitulatif rapide

<p class="attendees-inline"><strong>Présents:</strong> echelon, EinMByte, orignal, psi, str4d, z3r0fox, zzz</p>

## Journal de réunion

<div class="irc-log"> 21:00:01 &lt;zzz&gt; 0) Salut 21:00:01 &lt;zzz&gt; 1) mise à jour 0.9.27 (zzz) 21:00:01 &lt;zzz&gt; 2) Mise à jour de Summer of X (sadie/str4d) 21:00:01 &lt;zzz&gt; 3) Budget 33C3 http://zzz.i2p/topics/2150 21:00:01 &lt;zzz&gt; 4) SAM activé par défaut (str4d) 21:00:06 &lt;zzz&gt; 0) Salut 21:00:12 &lt;zzz&gt; salut 21:00:13 &lt;psi&gt; salut 21:00:24 &lt;eche|on&gt; bienvenue 21:00:33 &lt;z3r0fox_&gt; Salut 21:00:40 &lt;zzz&gt; 1) mise à jour 0.9.27 (zzz) 21:01:01 &lt;zzz&gt; ok, pas grand-chose à signaler. seulement 6K lignes de diff depuis la 26 21:01:13 &lt;zzz&gt; à ce stade je dirais que la .27 sera peut‑être pour mi‑octobre ? 21:01:41 &lt;zzz&gt; plus tôt cet été je faisais des trucs Summer of X, dernièrement j’ai pris une pause... mais je ne vois pas beaucoup d’activité des autres non plus 21:02:03 &lt;zzz&gt; autre chose sur le point 1) ? 21:02:19 &lt;eche|on&gt; pas grand-chose sur Summer of X 21:03:25 &lt;zzz&gt; 2) Mise à jour de Summer of X (sadie/str4d) 21:03:30 &lt;zzz&gt; sadie / str4d à vous 21:06:07 &lt;zzz&gt; n’entendant rien, je le mets à l’ordre du jour pour le mois prochain 21:06:15 &lt;zzz&gt; 3) Budget 33C3 http://zzz.i2p/topics/2150 21:06:28 &lt;str4d&gt; Salut ! 21:06:33 &lt;eche|on&gt; Réveillé 21:06:33 &lt;zzz&gt; eche|on, pourrais‑tu nous faire un bref point sur nos finances ? 21:06:45 &lt;str4d&gt; Désolé, j’ai été brièvement distrait par le travail. Je peux traiter le point 2) à la fin de la réunion 21:07:34 &lt;eche|on&gt; finances, ok, montants actuels : 37k, 510 BTC, 700 LTC et 1300 XMZ (arrondis) 21:07:47 &lt;eche|on&gt; le bts est autour de 540 et le LTC autour de 3,5 21:08:00 &lt;zzz&gt; on dirait qu’on est plutôt bien 21:08:10 &lt;eche|on&gt; on a déjà dépensé environ 4800 cette année 21:08:56 &lt;eche|on&gt; et 10 BTC (que j’ai convertis en ), donc on a reçu environ 5k cette année 21:09:20 &lt;zzz&gt; pour le 33C3, je propose de faire à peu près comme l’an dernier... nous payons toutes les entrées de la conf. Et pour les membres à part entière du projet, on remboursera jusqu’à 1000 $ (ou euros), ou 1500 $ si les gens en ont vraiment besoin 21:09:41 &lt;zzz&gt; pour les personnes qui gèrent un ou deux services, je propose qu’on paie leur billet de conf et jusqu’à 500 $ de déplacements 21:10:01 &lt;zzz&gt; qu’en pensez‑vous tous ? 21:10:23 &lt;eche|on&gt; actuellement nous avons 5 personnes qui demandent un financement 21:10:25 &lt;str4d&gt; je pense que ça paraît équitable. 21:11:04 &lt;str4d&gt; eche|on, en supposant les chiffres ci‑dessus, quelle serait la dépense totale prévue ? 21:11:13 &lt;zzz&gt; donc autour de 4000–5000 $, plus environ 500 $ en billets, je dirais ? 21:11:32 &lt;eche|on&gt; avec ces règles, on arrive à environ 4k max 21:11:39 &lt;zzz&gt; plus quelques centaines pour un dîner 21:11:57 &lt;zzz&gt; oh, aussi, toute personne qui N’a PAS envoyé d’email à echelon et qui veut un financement, manifestez‑vous maintenant ! 21:11:58 &lt;eche|on&gt; 2 personnes avec services, 2 avec le cas habituel et 1 avec des circonstances particulières 21:12:07 &lt;eche|on&gt; le billet sera autour de 100 chacun 21:12:12 &lt;str4d&gt; Mmm. Ça nous maintient dans notre objectif de dépenses approximatif de 10 % 21:13:03 &lt;eche|on&gt; un peu au‑dessus, mais ça va 21:13:21 &lt;zzz&gt; ça fait dans les 5200 à peu près. On fixe un budget de 6000 euros ? 21:13:46 &lt;eche|on&gt; les dernières fois certains ont reçu leur demande en BTC, ce qui m’a bien facilité la vie ^^ 21:14:12 &lt;zzz&gt; ouais, toute personne d’accord pour être payée en BTC, c’est mieux 21:14:21 &lt;eche|on&gt; ça se tient 21:14:48 &lt;eche|on&gt; pour le dîner on peut aller au même endroit que l’an dernier ou peut‑être un peu au‑dessus, on verra 21:15:02 &lt;zzz&gt; je tiens à souligner qu’on veut voir tout le monde là‑bas. Même si on essaie d’utiliser notre argent à bon escient, on ne voudrait surtout pas que quelqu’un ne vienne pas faute de moyens. 21:15:09 &lt;eche|on&gt; quelques friandises et autres trucs pour l’événement lui‑même, 6k ça va 21:15:10 &lt;str4d&gt; je suis tout à fait partant pour être remboursé en BTC 21:15:48 &lt;zzz&gt; autre chose sur le point 3) ? 21:16:15 &lt;eche|on&gt; rien de mon côté, je répondrai à tous les emails demain et j’achèterai ensuite les billets 21:16:18 &lt;eche|on&gt; oh, les billets : 21:16:36 &lt;eche|on&gt; si QUELQU’UN ici d’I2P n’a pas demandé de financement mais veut un billet, envoyez‑moi un mail ! 21:16:37 &lt;str4d&gt; si quelqu’un veut partager un hébergement, faites‑moi signe :) 21:16:56 &lt;str4d&gt; eche|on, tu comptes acheter les billets pour tous les membres de l’équipe ? 21:17:03 &lt;eche|on&gt; oui 21:17:07 &lt;zzz&gt; ouais. Ech achètera les billets. N’achetez pas les vôtres 21:17:10 &lt;eche|on&gt; pour éviter les problèmes qu’on a eus l’an dernier 21:17:12 &lt;str4d&gt; merci :) 21:17:34 &lt;str4d&gt; aussi, je me trompe ou ça commence généralement vers 11 h heure locale ? 21:17:56 &lt;zzz&gt; oh, pendant qu’on est sur le point 3), je veux remercier eche|on pour tout ce qu’il fait, y compris tenir les finances à jour. On serait fauchés sans toi ! 21:18:02 &lt;str4d&gt; j’essaie de voir si je peux trouver un vol qui arrive le 27 21:18:02 &lt;eche|on&gt; oh, on se retrouvait surtout à 11 h/12 h sur place et on est restés jusqu’à 1–2 h du matin 21:18:05 &lt;eche|on&gt; mais certaines présentations se terminent à 3 h 21:18:10 &lt;zzz&gt; ok, ne discutons pas logistique ici 21:18:17 &lt;zzz&gt; autre chose sur le point 3) ? 21:18:19 &lt;str4d&gt; (sinon je dois partir le soir du 25) 21:18:34 &lt;str4d&gt; eche|on, mmk, merci. Et oui, un grand merci de nous maintenir à flot ! :D 21:18:55 &lt;zzz&gt; 4) SAM activé par défaut (str4d) 21:18:59 &lt;zzz&gt; str4d à toi 21:19:08 &lt;eche|on&gt; merci à tous les donateurs (je viens de recevoir un don avec la phrase « do not spent all money on useless designers » 21:19:39 &lt;str4d&gt; D’accord 21:20:29 &lt;str4d&gt; je pense qu’avec la montée des applis utilisant l’API SAM, on devrait envisager de l’activer par défaut, et si on le fait, déterminer comment le faire 21:20:51 &lt;str4d&gt; comme Tor qui active son port de contrôle par défaut, de sorte que les applis peuvent généralement supposer qu’il est disponible 21:21:07 &lt;eche|on&gt; je pense que SAM est assez stable et n’est pas une raison pour qu’un router tombe en panne facilement 21:21:19 &lt;eche|on&gt; je vote pour oui, activer par défaut 21:21:25 &lt;zzz&gt; quelqu’un s’y oppose ? 21:21:37 &lt;EinMByte&gt; ça me paraît raisonnable 21:21:55 &lt;EinMByte&gt; le seul problème que je vois, ce sont des ports en conflit 21:22:07 &lt;str4d&gt; Mmm 21:23:08 &lt;eche|on&gt; je ne vois pas ce problème sur les nouvelles installations 21:23:10 &lt;zzz&gt; la manière habituelle de le faire serait de modifier clients.config, ce qui n’affecterait que les nouvelles installations. Tout le reste serait... plus difficile 21:23:12 &lt;eche|on&gt; puisque c’est tout en localhost 21:23:27 &lt;str4d&gt; je sais que Tor réfléchit à la sécurité d’avoir son port de contrôle toujours ouvert 21:23:29 &lt;eche|on&gt; je NE l’activerais PAS sur les anciennes installations 21:23:36 &lt;EinMByte&gt; eche|on : je veux dire, il pourrait y avoir un autre service (non lié à I2P) utilisant le même port 21:23:43 &lt;str4d&gt; et ils encouragent les gens à utiliser plutôt le mode socket Unix 21:23:50 &lt;str4d&gt; (avec authentification par cookie local) 21:23:58 &lt;zzz&gt; je ne pense pas que les applis puissent jamais « supposer qu’il est disponible », elles auront toujours besoin d’une gestion d’erreurs correcte et de messages à l’utilisateur pour ça 21:24:01 &lt;eche|on&gt; EinMByte : bien sûr, mais c’est du localhost, et ça devrait être signalé 21:24:08 &lt;str4d&gt; mais ce n’est pas autant un souci pour nous, parce que tout ce qui peut se connecter à SAM ne peut contrôler que ses propres tunnels 21:24:33 &lt;str4d&gt; (à moins qu’ils puissent deviner le nom de session des tunnels d’un autre client) 21:24:36 &lt;EinMByte&gt; eche|on : ok, donc si le port est pris on n’active pas SAM et on avertit ? 21:24:41 &lt;eche|on&gt; EinMByte : c’est la façon logique de faire ^^ 21:24:42 &lt;str4d&gt; zzz, sûr, les applis ne peuvent pas supposer 21:24:48 &lt;str4d&gt; la raison, c’est l’ergonomie 21:24:58 &lt;str4d&gt; donc l’« option simple » c’est « démarrer I2P ; utiliser l’appli » 21:25:06 &lt;zzz&gt; donc après des années à être désactivé, l’activer maintenant ne changera peut‑être pas grand‑chose 21:25:16 &lt;str4d&gt; l’option actuelle c’est « démarrer I2P ; trouver la page pour activer SAM ; activer SAM ; utiliser l’appli » 21:25:33 &lt;zzz&gt; pour info j’ai scindé /configclients, ce sera dans la .27 21:25:36 &lt;eche|on&gt; de mon point de vue : la plupart des routers i2p ont déjà SAM activé 21:25:39 &lt;eche|on&gt; si ce n’est pas &gt;90 % 21:25:41 &lt;str4d&gt; mon principal moteur est de réduire les frictions 21:25:48 &lt;str4d&gt; pour les nouveaux utilisateurs 21:25:54 &lt;str4d&gt; donc je suis d’accord pour que ce soit uniquement pour les nouvelles installations 21:26:19 &lt;EinMByte&gt; ça me va. 21:26:27 &lt;zzz&gt; au fait, je n’ai pas encore vu de preuves de ta « montée des applis utilisant SAM » 21:26:30 &lt;str4d&gt; eche|on, oui, Tor a un problème similaire de conflit de port avec Orbot sur certains téléphones Samsung 21:26:46 &lt;psi&gt; sam devrait être activé par défaut pour que les gens n’aient pas à l’activer 21:26:50 &lt;EinMByte&gt; zzz : c’est peut‑être exactement ce qu’il faut ;) 21:26:51 &lt;zzz&gt; mais je ne suis pas opposé à la proposition non plus 21:26:53 &lt;zzz&gt; héh 21:27:05 &lt;str4d&gt; zzz, Tahoe‑LAFS est sur le point de sortir avec un support I2P natif 21:27:19 &lt;EinMByte&gt; rappelle‑moi quel est le port SAM par défaut ? 21:27:21 &lt;zzz&gt; ok, on dirait qu’on a un consensus ? 21:27:32 &lt;str4d&gt; 7656 21:27:52 &lt;zzz&gt; autre chose sur le point 4) ? 21:28:36 &lt;EinMByte&gt; str4d : ok, je ne vois rien de courant qui utilise ça 21:29:09 &lt;zzz&gt; 2) Mise à jour de Summer of X (sadie/str4d) 21:29:14 &lt;zzz&gt; sadie / str4d à vous 21:29:35 &lt;str4d&gt; D’accord ! 21:29:45 &lt;str4d&gt; I2P Summer Dev a été, AMHA, un succès 21:30:06 &lt;str4d&gt; nous n’avons pas eu de nouveaux contributeurs (du moins à ma connaissance) 21:30:42 &lt;str4d&gt; (il y en avait quelques‑uns à l’une des premières réunions qu’on aurait peut‑être dû relancer...) 21:30:45 &lt;eche|on&gt; on a un nouveau buildbot 21:30:52 &lt;zzz&gt; je n’ai pas vu l’article de blog d’août promis... peut‑on en avoir un en septembre ? 21:30:54 &lt;str4d&gt; mais nous avons fait d’excellents progrès sur plusieurs fronts côté utilisateurs et développeurs 21:30:56 &lt;str4d&gt; comme mentionné plus haut, la prochaine version de Tahoe‑LAFS offrira un support I2P natif via ma bibliothèque txi2p 21:31:13 &lt;str4d&gt; zzz, oui, je n’ai pas eu le temps de le faire. Je vais écrire un billet récapitulatif ce week‑end 21:31:20 &lt;zzz&gt; super 21:31:47 &lt;str4d&gt; j’ai mon travail sur Zeronet en local que je voulais présenter dans le billet d’août, mais malheureusement nous n’avons pas réussi à faire fonctionner i2p.socket correctement avec gevent... 21:32:05 &lt;str4d&gt; mais je pense que je vais simplement faire une PR avec ça ce week‑end, et on verra comment ça se passe 21:32:33 &lt;zzz&gt; tahoe, ça fait quoi, au moins 5 ans depuis qu’on a créé les tickets sur leur site. zooko n’avance pas vite 21:33:05 &lt;eche|on&gt; au moins maintenant c’est fait 21:33:21 &lt;str4d&gt; donc en termes d’ergonomie pour les devs, nous avons bien avancé sur i2p.socket et txi2p, et avec l’API SAM activée par défaut, il devrait y avoir moins de frictions pour ajouter I2P aux applis Python 21:33:25 &lt;eche|on&gt; maintenant il nous faut des envois/téléchargements parallèles, sinon tahoe‑lafs va ramper 21:33:55 &lt;eche|on&gt; au fait, un utilisateur m’a demandé il y a quelques minutes au sujet du dev Python dans I2P 21:34:04 &lt;str4d&gt; nous avons fait un peu de prospection auprès de nouvelles applis potentielles, mais il faut travailler davantage là‑dessus 21:34:28 &lt;str4d&gt; (IPFS et OpenBazaar en particulier sont tous deux partants, mais là ça n’avance pas pour l’instant) 21:34:49 &lt;EinMByte&gt; au fait, mes excuses ; j’avais dit plus tôt que j’essaierais de faire quelque chose pour Summer of X, mais c’est arrivé trop tôt pour kovri 21:34:53 &lt;zzz&gt; ce qui est toujours en piteux état après Summer of X, c’est Bote. Aucune release depuis une éternité, et environ 40 (!) tickets trac, dont celui sur le classpath qui, je pense, bloque la .27... As‑tu l’intention de retravailler sur Bote ou doit‑on l’abandonner ? 21:35:30 &lt;str4d&gt; zzz, j’ai bien l’intention de le faire, et j’ai travaillé dessus 21:35:38 &lt;eche|on&gt; quelqu’un devrait s’occuper de bote. c’est plus important que syndie ou i2phex 21:36:05 &lt;zzz&gt; il faut que je sache si on doit changer le packaging deb pour réparer bote, ou si c’est autre chose qui ne va pas, ou si on s’en fiche 21:36:32 &lt;zzz&gt; septembre de Bote ? 21:37:22 &lt;str4d&gt; en août j’ai passé du temps à le migrer vers Gradle, ce qui veut dire que je pourrai fusionner les bases de code android et plugin 21:37:22 &lt;str4d&gt; cela supprimera beaucoup des frictions que j’ai par rapport au développement sur Bote 21:37:22 &lt;str4d&gt; il ne manque plus qu’à intégrer les scripts plugin existants 21:37:22 &lt;str4d&gt; (ou les réécrire en Gradle)( 21:37:39 &lt;str4d&gt; malheureusement des échéances au travail se sont mises en travers en août 21:37:54 &lt;zzz&gt; ok 21:37:59 &lt;zzz&gt; autre chose sur le point 2) ? 21:38:07 &lt;str4d&gt; je passerai du temps sur Bote ce week‑end 21:38:30 &lt;zzz&gt; autre chose pour la réunion ? 21:39:02 &lt;zzz&gt; puis‑je proposer de revenir à 20 h UTC pour octobre ? 21:39:46 &lt;str4d&gt; et essayer de trouver un correctif pour le problème Debian 21:39:55 &lt;zzz&gt; des objections pour 20 h ? 21:40:03 &lt;str4d&gt; mais c’est définitivement propre à Debian 21:40:24 &lt;zzz&gt; ok, je n’avais même pas vu de confirmation que c’était deb‑only, donc c’est un progrès 21:40:46 &lt;str4d&gt; rien d’autre, sinon bravo à tous ceux qui ont bossé sur les trucs Summer Dev ! 21:40:46 &lt;str4d&gt; j’ai hâte à l’année prochaine ;) 21:40:49 &lt;zzz&gt; j’ai proposé un correctif ou au moins un test dans le ticket, mais je n’ai pas eu de retour 21:40:49 &lt;eche|on&gt; pour moi OK jusqu’ici 21:41:22 &lt;zzz&gt; ok j’ai eu plus de gens qui se plaignent de 21 h que de 20 h, donc revenons à 20 h. l’été est fini de toute façon 21:41:29 * zzz saisit le baffer 21:41:29 &lt;str4d&gt; je suis ok pour 20 h en octobre, comme je serai aux US 21:41:31 &lt;str4d&gt; (et en fait novembre aussi, puisque ce serait le 1er( 21:42:37 &lt;eche|on&gt; ok, l’heure d’aller dormir 21:42:41 &lt;eche|on&gt; à plus 21:42:44 * zzz ***bafs*** la réunion est close </div>
