---
title: "Réunion des développeurs I2P - 2 août 2016"
date: 2016-08-02
author: "zzz"
description: "Compte rendu de la réunion de développement I2P du 2 août 2016."
categories: ["meeting"]
---

## Bref récapitulatif

<p class="attendees-inline"><strong>Présents:</strong> nextloop, psi, poneyhot, sadie, str4d, trolly, xmpre, zzz</p>

## Journal de réunion

<div class="irc-log"> 21:00:01 &lt;zzz&gt; 0) Salut 21:00:01 &lt;zzz&gt; 1) rapport HOPE (zzz/sadie) http://zzz.i2p/topics/2152 21:00:01 &lt;zzz&gt; 2) mise à jour 0.9.27 (zzz) http://zzz.i2p/topics/2132 21:00:01 &lt;zzz&gt; 3) mise à jour Summer of X (sadie/str4d) 21:00:05 &lt;zzz&gt; 0) Salut 21:00:07 &lt;zzz&gt; salut 21:00:38 &lt;xmpre&gt; Bonjour 21:00:44 &lt;i2pr&gt; [Slack/str4d] Salut 21:00:56 &lt;zzz&gt; 1) rapport HOPE (zzz/sadie) http://zzz.i2p/topics/2152 21:01:32 &lt;zzz&gt; J’ai publié un bref compte rendu de déplacement à ce lien. sadie, comraden1, gravy, ou quiconque a regardé certaines des vidéos, quelque chose à ajouter ? 21:02:30 &lt;i2pr&gt; [Slack/str4d] Je n’ai pas encore regardé les vidéos. Y en a-t-il que je devrais mettre de côté, en dehors de celles de Tor ? 21:03:01 &lt;zzz&gt; Je n’ai pas vu grand-chose d’autre. Avec un peu de chance, des gens ajouteront des recommandations au fil zzz.i2p 21:03:13 &lt;xmpre&gt; Pour ceux qui ne seraient pas au courant, où sont les vidéos ? 21:03:27 &lt;zzz&gt; hope.net vraisemblablement 21:03:56 &lt;zzz&gt; autre chose sur le point 1) ? 21:03:59 &lt;xmpre&gt; https://hope.net/watch.html 21:04:54 &lt;zzz&gt; 2) mise à jour 0.9.27 (zzz) http://zzz.i2p/topics/2132 21:05:57 &lt;zzz&gt; on vise toujours la mi-septembre au plus tôt. Pas beaucoup d’activité dans mtn ni de grosses fonctionnalités. Après avoir terminé les trucs d’I2P Summer, je veux me tourner vers NTCP2. Donc pas d’urgence pour la .27 pour l’instant, les choses sont assez stables 21:06:26 &lt;zzz&gt; quelqu’un a des commentaires sur le calendrier ou le contenu de la .27 ? 21:06:39 &lt;i2pr&gt; [Slack/str4d] Je vais me pencher sur NTCP2 à peu près au même moment 21:06:49 &lt;xmpre&gt; J’avais une suggestion pour faciliter le multihoming, dois-je l’ajouter dans trac ? 21:06:59 &lt;xmpre&gt; essentiellement une fonctionnalité d’export/import 21:07:11 &lt;zzz&gt; ok, bien. Il nous faut aussi une nouvelle personne pour Tails, il faut tous tweeter à ce sujet 21:07:19 &lt;i2pr&gt; [Slack/str4d] J’aimerais aussi que nous envisagions d’activer SAM par défaut. 21:07:43 &lt;zzz&gt; xmpre, si c’est évident, trac va bien ; si ça demande de la discussion, zzz.i2p serait peut‑être mieux 21:07:48 &lt;i2pr&gt; [Slack/str4d] Ou au moins discuter des implications de le faire 21:08:06 &lt;xmpre&gt; D’accord, zzz  21:08:27 &lt;zzz&gt; mettons sam-by-default à l’ordre du jour du mois prochain, après la fin de l’activité d’applis de l’été mais avant la .27 21:08:40 &lt;i2pr&gt; [Slack/str4d] ACK 21:08:53 &lt;i2pr&gt; [Slack/str4d] En attendant, chacun peut y réfléchir 21:09:21 &lt;i2pr&gt; [Slack/str4d] Et, par ex., comparer cela à la politique de Tor sur leur port de contrôle 21:09:38 &lt;zzz&gt; ajouté à http://zzz.i2p/topics/2149 21:10:03 &lt;zzz&gt; peut‑être qu’on voudra l’authentification ou SSL activés si c’est activé par défaut ? pas sûr. Je vais y réfléchir 21:10:11 &lt;zzz&gt; autre chose sur le point 2) ? 21:10:58 &lt;psi&gt; (salut) 21:11:10 &lt;zzz&gt; à propos de la prochaine réunion, le budget du CCC sera à l’ordre du jour, voir le lien ci‑dessus, et merci d’avoir vos besoins prêts pour cette réunion 21:11:13 &lt;i2pr&gt; [Slack/sadie] salut — je suis débordée au boulot les gars 21:11:33 &lt;zzz&gt; passons au 3) ... 21:11:43 &lt;zzz&gt; 3) mise à jour Summer of X (sadie/str4d) 21:11:50 &lt;zzz&gt; sadie, str4d, quoi de neuf ? 21:12:10 &lt;i2pr&gt; [Slack/str4d] Pas de souci, Sadie, content que tu puisses passer, même brièvement :) 21:12:22 &lt;i2pr&gt; [Slack/str4d] Je pense que Summer Dev se passe vraiment bien 21:12:47 &lt;i2pr&gt; [Slack/str4d] Ce mois‑ci, l’accent public était mis sur notre travail avec d’autres applications 21:13:11 &lt;i2pr&gt; [Slack/str4d] (des applis avec lesquelles nous n’avions généralement pas travaillé auparavant) 21:13:47 &lt;i2pr&gt; [Slack/str4d] J’ai réussi à intégrer la prise en charge client I2P dans Foolscap, la bibliothèque de communication utilisée par Tahoe‑LAFS 21:14:29 &lt;i2pr&gt; [Slack/str4d] Donc je m’attends à ce que nous puissions utiliser la version amont avec la grille d’I2P dans un avenir proche, au moins côté clients 21:14:57 &lt;i2pr&gt; [Slack/str4d] La prise en charge côté serveur pour I2P et Tor est prévue pour une version ultérieure 21:15:31 &lt;i2pr&gt; [Slack/str4d] Je suis aussi très près d’avoir ZeroNet fonctionnant sur I2P en preuve de concept 21:16:01 &lt;i2pr&gt; [Slack/str4d] (ce qui a aussi entraîné des améliorations significatives de i2p.socket par psi et moi‑même) 21:16:22 &lt;zzz&gt; ++psi 21:17:15 &lt;zzz&gt; de mon côté, j’ai fait des sorties de plugins pour i2phex, jwebcache et orchid. Il y aura une version de syndie dans environ une semaine (merci de mettre à jour les traductions !) et une autre version d’orchid aussi 21:17:34 &lt;i2pr&gt; [Slack/str4d] Woo 21:17:45 &lt;zzz&gt; et peut‑être jircii, il y a au moins une personne qui le demande ; s’il y en a d’autres, faites signe 21:17:45 &lt;xmpre&gt; Merci pour les efforts sur l’i2psnark autonome, j’ai 1 instance qui fonctionne avec i2pd 21:17:58 &lt;psi&gt; i2p.socket a encore besoin de retours de développeurs, ah oui et il faut que je me rappelle de regarder ce ticket ipfs 21:18:44 &lt;i2pr&gt; [Slack/str4d] Le mois prochain est consacré à travailler sur nos propres applis, mais j’aimerais aussi voir plus de travail avec des développeurs externes 21:18:59 &lt;zzz&gt; rappel à tout le monde également de tester ces bibliothèques et applis autonomes aussi avec i2pd 21:19:02 &lt;i2pr&gt; [Slack/str4d] Par ex., psi en collaboration avec les devs IPFS :) 21:19:15 &lt;i2pr&gt; [Slack/str4d] :+1: 21:19:47 &lt;nextloop&gt; bonjour. la plupart des plugins ne sont pas sur github. dois‑je aussi les y mettre ? 21:19:54 &lt;i2pr&gt; [Slack/str4d] Si quelqu’un manque d’idées, pingez‑moi et je vous donnerai la liste à rallonge. 21:20:23 &lt;i2pr&gt; [Slack/str4d] Ça pourrait être une bonne idée 21:20:29 &lt;zzz&gt; une chose qui n’a personne dessus pour l’instant, et je ne sais pas si c’est souhaitable, c’est construire/signer des paquets autonomes. kytv en a fait, ech en a fait, mais nous n’avons pas de packaging ni d’hébergement cohérents pour beaucoup d’entre eux 21:20:57 &lt;zzz&gt; pour certains, il n’y a même pas de cibles de compilation soignées dans le code 21:21:21 &lt;i2pr&gt; [Slack/str4d] Mmm 21:21:56 &lt;i2pr&gt; [Slack/str4d] Je vais travailler à migrer I2P‑Bote vers Gradle ce mois‑ci, dans le cadre d’une refonte de son processus de build général 21:22:10 &lt;xmpre&gt; Je peux commencer à construire/signer des paquets autonomes i2psnark, je construis Java I2P via bobthebuilder.i2p 21:22:18 &lt;zzz&gt; Je ne veux être mainteneur d’aucun d’eux. Au mieux, je veux faire un build rapide de plugin après que quelqu’un d’autre a fait le reste. Mais il ne se passait pas grand‑chose, ce qui est, je suppose, tout l’intérêt d’i2psummer. 21:22:19 &lt;trolly&gt; gradle ? 21:23:26 &lt;zzz&gt; ah oui, merci à xmpre d’avoir remis bobthebuilder en route. Il tournait un peu trop hier... et j’ai poussé -8 il y a quelques heures et je n’ai pas encore vu de build ici. Mais je suis sûr que tu vas le faire tourner sans accroc 21:23:49 &lt;zzz&gt; autre chose sur le point 3) ? 21:24:08 &lt;i2pr&gt; [Slack/str4d] Une chose que j’aimerais faire dans la refonte actuelle du site, c’est mieux mettre en avant les applis que nous avons, et indiquer clairement où des bénévoles pourraient être utiles 21:24:13 &lt;xmpre&gt; Hmm, laisse‑moi vérifier, zzz  21:24:16 &lt;i2pr&gt; [Slack/str4d] Mieux* 21:24:41 &lt;zzz&gt; pour commencer, vérifie ce qu’il y a sur i2pwiki 21:24:55 &lt;i2pr&gt; [Slack/str4d] Je pourrais aussi relier ça à Summer Dev 21:25:14 &lt;poneyhot&gt; si je peux me permettre quelques suggestions... ne les affichez pas par ordre alphabétique, aucune raison pour qu’anoncoin soit en premier  21:25:20 &lt;poneyhot&gt; ou l’hébergement git anonyme .. 21:25:22 &lt;zzz&gt; autre chose pour la réunion ? 21:25:30 &lt;i2pr&gt; [Slack/str4d] Mais ce serait dans le cadre de l’article de blog du mois prochain 21:25:45 &lt;zzz&gt; str4d, tu as un article de blog de juillet qui arrive bientôt ? 21:25:47 &lt;i2pr&gt; [Slack/str4d] 4) refonte de la mise en page du site web 21:26:06 &lt;i2pr&gt; [Slack/str4d] zzz, bientôt, oui. D’ici quelques jours 21:26:09 &lt;zzz&gt; ok 4) mise en page du site web str4d à toi 21:26:49 &lt;i2pr&gt; [Slack/str4d] Elio Qoshi avance bien sur la refonte de la mise en page du site 21:27:47 &lt;i2pr&gt; [Slack/str4d] Pour référence, il a refait le site de Whonix et travaille actuellement avec Tor sur leur identité visuelle et leur guide de style 21:28:15 &lt;i2pr&gt; [Slack/str4d] (a aussi travaillé pour Mozilla) 21:29:08 &lt;zzz&gt; super 21:29:20 &lt;i2pr&gt; [Slack/str4d] L’objectif actuel est de réduire les murs de texte (encore plus que là où je les ai amenés) et aussi d’avoir un design cohérent entre la page d’accueil et les pages internes (ce qui manque au design actuel) 21:30:27 &lt;i2pr&gt; [Slack/str4d] Sa maquette filaire actuelle, pour vous donner une idée, sera un contenu en une seule colonne au milieu avec des marges blanches égales de chaque côté (dans lesquelles iront, comme actuellement, la navigation dans la page et les métadonnées) 21:30:45 &lt;zzz&gt; ok. comme nous en avons discuté l’autre jour à propos des logos, c’est bien de savoir quels objectifs tu donnes au designer pour que nous puissions évaluer les résultats dans ce contexte 21:31:06 &lt;zzz&gt; autre chose sur le point 4) ? 21:31:24 &lt;i2pr&gt; [Slack/str4d] Sur la page d’accueil, la liste (plutôt affreuse) de la colonne centrale va être remplacée par des encarts plus conviviaux vers des applis et des tâches spécifiques 21:31:25 &lt;poneyhot&gt; est‑ce que le 4) inclut la page d’accueil 127.0.0.1 ? 21:31:37 &lt;i2pr&gt; [Slack/str4d] honeypot, non 21:31:52 &lt;zzz&gt; autre chose pour la réunion ? 21:32:05 &lt;i2pr&gt; [Slack/str4d] Oh, il vient de m’envoyer la première capture d’écran de sa proposition de design de page d’accueil 21:32:26 &lt;i2pr&gt; [Slack/str4d] Mais je ne peux pas simplement la partager sur IRC, donc je le ferai quand je serai de retour sur mon ordinateur 21:32:41 &lt;i2pr&gt; [Slack/str4d] Concernant la router console : 21:32:57 &lt;zzz&gt; ok 5) router console str4d à toi 21:33:03 &lt;i2pr&gt; [Slack/str4d] Voir la branche i2p.i2p.str4d.ui pour les avancées 21:33:27 &lt;i2pr&gt; [Slack/str4d] Le CSS a maintenant été mis à jour pour correspondre aux modifications du back‑end, et c’est un premier brouillon 21:33:45 &lt;zzz&gt; poneyhot, avais‑tu un sujet de réunion à ajouter à propos de la console ? 21:34:18 &lt;i2pr&gt; [Slack/str4d] (j’ai quelques changements locaux à pousser avant ce week‑end si j’ai le temps) 21:34:18 &lt;i2pr&gt; [Slack/str4d] Retours bienvenus 21:34:18 &lt;i2pr&gt; [Slack/str4d] Notez toutefois que ce n’est qu’une étape intermédiaire 21:34:30 &lt;zzz&gt; autre chose sur le point 5) ? 21:34:37 &lt;i2pr&gt; [Slack/str4d] Aucun des changements n’affecte actuellement quoi que ce soit de structurel 21:34:48 &lt;poneyhot&gt; Je dois d’abord vérifier les changements, je n’aime juste pas le tri alphabétique 21:34:49 &lt;i2pr&gt; [Slack/str4d] C’est ce que je prévois de faire probablement en octobre 21:35:09 &lt;zzz&gt; ah, c’est à ça que tu faisais référence à propos d’anoncoin, je vois 21:35:17 &lt;zzz&gt; autre chose pour la réunion ? 21:35:29 &lt;poneyhot&gt; on dirait que ce sont les choses les plus importantes sur i2p 21:35:35 &lt;i2pr&gt; [Slack/str4d] poneyhot, cela pourrait finir par changer complètement 21:35:51 &lt;i2pr&gt; [Slack/str4d] Ou pas ^^ 21:36:25 * zzz attrape le baffer à la Negan 21:36:26 &lt;i2pr&gt; [Slack/str4d] Mon objectif est d’avoir une router console rafraîchie et améliorée prête pour le CCC 21:36:58 &lt;xmpre&gt; Je serais heureux d’aider à tester la nouvelle router console 21:37:09 &lt;xmpre&gt; (et j’espère que les erreurs de cookies agaçantes seront corrigées :p) 21:37:24 * zzz *bafs* la réunion est close </div>
