---
title: "Réunion des développeurs I2P - 7 juin 2016"
date: 2016-06-07
author: "zzz"
description: "Compte rendu de la réunion de développement d'I2P du 7 juin 2016."
categories: ["meeting"]
---

## Récapitulatif rapide

<p class="attendees-inline"><strong>Présents:</strong> eche|on, plzcdv, psi, str4d, zzz</p>

## Journal de réunion

<div class="irc-log"> 20:00:31 &lt;zzz&gt; 0) Salut 20:00:31 &lt;zzz&gt; 1) Plan de sortie 0.9.26 (zzz) 20:00:31 &lt;zzz&gt; 2) Mise à jour de la planification HOPE (zzz) http://zzz.i2p/topics/1968 20:00:31 &lt;zzz&gt; 3) Plan 0.9.27 (zzz) 20:00:31 &lt;zzz&gt; 4) Summer of X (sadie) 20:00:35 &lt;zzz&gt; 0) Salut 20:00:37 &lt;zzz&gt; Salut 20:01:16 &lt;zzz&gt; 1) Plan de sortie 0.9.26 (zzz) 20:01:46 &lt;zzz&gt; ok, j'ai construit la version .26 hier, j'ai terminé les éléments launchpad, et nous avons activé les mises à jour dans le réseau il y a une heure 20:01:56 &lt;zzz&gt; il ne reste que Debian, que je prévois de faire demain 20:02:27 &lt;zzz&gt; rappelez-vous que les mises à jour dans le réseau n'auront pas les nouveaux fichiers jbigi, car nous étions inquiets du manque de tests 20:02:40 &lt;zzz&gt; donc gardez un œil sur les rapports de bogues des utilisateurs deb et des nouvelles installations 20:02:45 &lt;zzz&gt; autre chose sur 1) ? 20:03:14 &lt;zzz&gt; 2) Mise à jour de la planification HOPE (zzz) http://zzz.i2p/topics/1968 20:03:39 &lt;str4d&gt; Salut ! 20:03:45 &lt;zzz&gt; HOPE, c'est dans 6 semaines à partir de vendredi. Nous payons les billets de conférence à 150 $ à terme échu (après l'événement) 20:04:11 &lt;zzz&gt; nous ne payons pas les déplacements, mais si quelqu'un ne peut vraiment, vraiment pas venir sans un coup de main, dites-le 20:04:32 &lt;zzz&gt; il n'y aura pas de réunion dev avant ou après, car je n'ai pas pu obtenir d'engagement de lance 20:04:53 &lt;zzz&gt; hâte de voir l'équipe à new york 20:05:02 &lt;zzz&gt; autre chose sur 2) ? 20:05:25 &lt;zzz&gt; 3) Plan 0.9.27 (zzz) 20:06:00 &lt;zzz&gt; attendons le netsplit (coupure du réseau IRC) 20:06:06 &lt;plzcdv&gt; Salut. 20:07:47 &lt;zzz&gt; ok, est-ce que tout le monde de ce côté a vu tout le point 2) à propos de HOPE ? 20:08:35 &lt;str4d&gt; Re-salut ! 20:08:35 &lt;eche|on&gt; jo 20:08:39 &lt;str4d&gt; Non 20:08:43 &lt;str4d&gt; La dernière chose que j'ai vue, c'était ton Salut 20:08:53 &lt;zzz&gt; bon sang. J'en suis au 3) 20:08:57 &lt;str4d&gt; (et le 1) ) 20:09:02 &lt;zzz&gt; laissez-moi copier/coller 1 et 2 20:09:16 &lt;zzz&gt; &lt;zzz&gt; 1) Plan de sortie 0.9.26 (zzz) 20:09:16 &lt;zzz&gt; &lt;zzz&gt; ok, j'ai construit la version .26 hier, j'ai terminé les éléments launchpad, et nous avons activé les mises à jour dans le réseau il y a une heure 20:09:16 &lt;zzz&gt; &lt;zzz&gt; il ne reste que Debian, que je prévois de faire demain 20:09:16 &lt;zzz&gt; &lt;zzz&gt; rappelez-vous que les mises à jour dans le réseau n'auront pas les nouveaux fichiers jbigi, car nous étions inquiets du manque de tests 20:09:16 &lt;zzz&gt; &lt;zzz&gt; donc gardez un œil sur les rapports de bogues des utilisateurs deb et des nouvelles installations 20:09:31 &lt;zzz&gt; &lt;zzz&gt; 2) Mise à jour de la planification HOPE (zzz) http://zzz.i2p/topics/1968 20:09:44 &lt;zzz&gt; &lt;zzz&gt; HOPE, c'est dans 6 semaines à partir de vendredi. Nous payons les billets de conférence à 150 $ à terme échu (après l'événement) 20:09:44 &lt;zzz&gt; &lt;zzz&gt; nous ne payons pas les déplacements, mais si quelqu'un ne peut vraiment, vraiment pas venir sans un coup de main, dites-le 20:09:44 &lt;zzz&gt; &lt;zzz&gt; il n'y aura pas de réunion dev avant ou après, car je n'ai pas pu obtenir d'engagement de lance 20:09:44 &lt;zzz&gt; &lt;zzz&gt; hâte de voir l'équipe à new york 20:09:44 &lt;zzz&gt; &lt;zzz&gt; autre chose sur 2) ? 20:10:03 &lt;zzz&gt; ou sur 1) ? 20:10:43 &lt;str4d&gt; Rien qui me vienne à l'esprit pour le 1) 20:11:09 &lt;str4d&gt; Sur le 2), j'espère toujours venir, mais je n'ai toujours pas de billet car je n'ai toujours pas de date de soutenance et je ne sais donc même pas si je serai aux États-Unis à ce moment-là. 20:11:27 &lt;str4d&gt; date* 20:11:43 &lt;zzz&gt; ok, si certains hésitent, prenez un billet, c'est un moment sympa 20:11:51 &lt;zzz&gt; 3) Plan 0.9.27 (zzz) 20:12:34 &lt;zzz&gt; beaucoup de choses difficiles sur la feuille de route ici : migration cryptographique pour les serveurs, trucs pour Mac, et du travail sur ipv6 et ntcp2 20:13:07 &lt;zzz&gt; personne n'a jeté un œil à ntcp2 depuis environ un an et je n'ai reçu aucun commentaire sur les tests entre pairs ipv6. donc j'ai besoin d'aide 20:13:39 &lt;zzz&gt; aussi, la vitesse à laquelle on avance sur la .27 dépend de combien de temps je passe sur Summer of X. Je l'ai prévu provisoirement pour fin août. 20:13:46 &lt;zzz&gt; autre chose sur 3) ? 20:13:46 &lt;eche|on&gt; Je pourrais le tester, mais… 20:14:01 &lt;str4d&gt; Je vais remonter ces éléments dans ma liste de tâches I2P 20:15:09 &lt;zzz&gt; 4) Summer of X (sadie) 20:15:24 &lt;zzz&gt; quel est le plan pour notre été de l'hémisphère nord ? 20:15:31 &lt;str4d&gt; Je pourrais aussi avoir des éléments d'UI intermédiaires à proposer 20:15:49 &lt;str4d&gt; sadie est en retard à cause du travail (client cauchemardesque) 20:15:55 &lt;str4d&gt; Donc je prends le relais :) 20:16:10 &lt;str4d&gt; J'espère que tout le monde ici a vu l'article de lancement sur le blog :D 20:16:43 &lt;str4d&gt; Ça pose en gros ce qui avait déjà été discuté. 20:17:09 &lt;str4d&gt; Donc : 20:17:16 &lt;str4d&gt; 4a) APIs 20:17:17 &lt;str4d&gt; 4b) Apps 20:17:22 &lt;str4d&gt; 4c) Plugins 20:17:29 &lt;str4d&gt; 4d) Branding 20:17:33 &lt;str4d&gt; 4a) 20:18:13 &lt;str4d&gt; Ce mois-ci, on met l'accent sur l'amélioration de nos APIs. Nous avons déjà bien avancé en ce sens dans la version 0.9.26 20:18:39 &lt;str4d&gt; La prochaine étape sera de téléverser nos JARs sur Maven Central, pour que les devs Java puissent les utiliser plus facilement 20:18:53 &lt;str4d&gt; (et mettre à jour en conséquence la bibliothèque cliente Android I2P) 20:19:15 &lt;str4d&gt; Pour le reste du mois, j'ai une longue liste de suggestions : 20:19:33 &lt;zzz&gt; tu mentionnes « nos bibliothèques C++ et Python », mais en avons-nous que nous maintenons ? qui fera ce travail et sur quelles bibliothèques spécifiques ? 20:19:41 &lt;str4d&gt; - Mettre à jour les bibliothèques SAM en v3.3 20:19:50 &lt;str4d&gt; zzz, ceci ^ 20:19:56 &lt;zzz&gt; Je viens de dire à un gars ici il y a une heure que ce ne sont pas les nôtres, ce sont des tiers 20:20:10 &lt;str4d&gt;   - txi2p (Python Twisted, je m'en chargerai) 20:20:32 &lt;zzz&gt; où sont les bibliothèques sam ? 20:20:41 &lt;zzz&gt; ou plutôt, lesquelles 20:21:25 &lt;str4d&gt;   - libsam3 (C, à la fois synchrone et asynchrone, sur git.repo.i2p) 20:21:49 &lt;zzz&gt; ok. psi en a aussi une en go 20:21:53 &lt;str4d&gt;   -   - i2psam (C++, https://github.com/VirtualDestructor/bitcoin-qt-i2p/tree/master/i2psam) 20:22:16 &lt;str4d&gt; Voir http://i2p-projekt.i2p/docs/api/samv3 pour les autres 20:22:33 &lt;zzz&gt; Je pense que je vais surtout prendre de l'avance sur les apps, en dehors du fait de rester dispo pour répondre aux questions 20:22:35 &lt;zzz&gt; ça me va 20:22:45 &lt;str4d&gt; J'aimerais au moins voir les bibliothèques Python Twisted et C++ mises à jour 20:22:56 &lt;str4d&gt; (pour mes propres objectifs le mois prochain >:D ) 20:23:06 &lt;str4d&gt; Autres suggestions pour ce mois-ci : 20:23:11 &lt;str4d&gt; - faire fonctionner libtorrent correctement 20:23:34 &lt;zzz&gt; oh oui libtorrent++\ 20:23:36 &lt;str4d&gt; - Activer l'API SAM par défaut dans Java I2P (pour la .27 maintenant) 20:23:54 &lt;str4d&gt; - Faire intégrer mon patch I2P pour lighttpd en amont (nécessite au minimum de mettre à jour libsam3) 20:24:21 &lt;zzz&gt; j'ai créé le ticket n°1804 pour scinder /configclients 20:24:25 &lt;zzz&gt; je peux le faire 20:24:28 &lt;str4d&gt; Ok, avons-nous des volontaires pour l'une de ces suggestions ? 20:25:34 &lt;plzcdv&gt; Je suis timide, mais je suis là. 20:25:48 &lt;str4d&gt; zzz, Mmm, ce serait un bon pas en avant à la fois pour mes trucs d'UI et pour le mois Plugins 20:26:17 &lt;zzz&gt; ok. mais ça pourrait te donner des conflits de fusion, attention 20:26:29 &lt;str4d&gt; zzz, ce serait bien que ça se fasse soit dans ma branche UI, soit à partir d'elle pour réduire les conflits de fusion 20:26:29 &lt;str4d&gt; plzcdv, salut ! 20:27:14 &lt;str4d&gt; dg, hottuna3, psi, des idées sur ce qui précède ? 20:27:34 &lt;zzz&gt; n'entendant aucun volontaire, passons au 4b 20:28:29 &lt;plzcdv&gt; Je ne savais pas qu'il y avait un libtorrent.  20:28:29 &lt;str4d&gt; plzcdv, il est utilisé dans un certain nombre d'applications, mais aucune d'entre elles (à ma connaissance) n'expose la fonctionnalité I2P (probablement parce qu'elle est cassée) 20:28:54 &lt;plzcdv&gt; Libtorrent (ou quelque chose de similaire) semble fondamental. 20:29:04 &lt;plzcdv&gt; La communication, c'est avant tout partager de l'information. 20:29:17 &lt;str4d&gt; Il me reste trois week-ends ce mois-ci pour travailler sur I2P. L'un sera pour txi2p, et je me note de travailler sur i2psam sur un autre. 20:30:13 &lt;str4d&gt; tous les autres, si vous avez des idées, ou l'envie de travailler sur l'un des autres sujets, n'hésitez pas 20:30:33 &lt;zzz&gt; quel est le plan de communication de sadie pour tout ça ? 20:30:38 &lt;str4d&gt; Je mettrai en place un peu de visibilité cette semaine que nous pourrons utiliser pour la communication afin d'obtenir éventuellement de l'aide supplémentaire 20:30:38 &lt;str4d&gt; 4b) Apps 20:30:40 &lt;plzcdv&gt; J'aimerais travailler sur libtorrent ou quelque chose de similaire. 20:30:54 &lt;str4d&gt; zzz, j'en parlerai en 4d) 20:31:02 &lt;zzz&gt; ok 20:31:09 &lt;str4d&gt; plzcdv, avec plaisir ! 20:32:20 &lt;str4d&gt; Si tu pouvais mettre à jour libtorrent pour que son support I2P fonctionne, ce serait très apprécié :D 20:32:45 &lt;zzz&gt; pour les apps, je prévois de faire snark autonome (en partant du bon travail de psi), syndie, et i2phex. Peut-être orchid aussi. 20:33:00 &lt;str4d&gt; plzcdv, on peut en discuter après la réunion :) 20:33:13 &lt;zzz&gt; oups, orchid c'est des plugins. 20:33:24 &lt;str4d&gt; zzz, je mettais tout ça sous plugins 20:33:28 &lt;zzz&gt; de toute façon, les 3 premiers avant HOPE. 20:33:45 &lt;str4d&gt; Mais ok pour prendre de l'avance 20:34:01 &lt;zzz&gt; ok, alors je travaille en avance, à moins qu'il y ait une app sur laquelle travailler. Je suppose que snark compte. 20:34:23 &lt;str4d&gt; Pour moi, le mois Apps consiste à aller vers d'autres développeurs qui veulent intégrer I2P dans leurs applications 20:34:25 &lt;str4d&gt; Donc : 20:34:26 &lt;str4d&gt; - Tahoe-LAFS 20:34:29 &lt;str4d&gt; - Zeronet 20:34:41 &lt;str4d&gt; - OpenBazaar (via IPFS, vers lequel ils basculent) 20:34:51 &lt;zzz&gt; ok donc c'est surtout de la com et de la prospection, jusqu'à ce que quelqu'un morde à l'hameçon 20:35:06 &lt;str4d&gt; - Whonix (quelqu'un vient de m'envoyer un email aujourd'hui) 20:35:11 &lt;str4d&gt; zzz, pas seulement de la com 20:35:23 &lt;str4d&gt; je vais y aller et contribuer du code 20:35:53 &lt;str4d&gt; Tahoe en particulier, je connais déjà les parties pertinentes de leur base de code (ayant travaillé avec eux là-dessus plus tôt) 20:36:07 &lt;str4d&gt; C'est pourquoi je veux mettre txi2p à jour ce mois-ci 20:36:16 &lt;str4d&gt; Un autre : Zcash 20:36:22 &lt;zzz&gt; ok 20:38:52 &lt;str4d&gt; Un autre endroit où je connais la base de code, je pense regarder les patchs bitcoin-qt-i2p ci-dessus et voir dans quelle mesure ils seraient applicables. 20:39:09 &lt;str4d&gt; Les livrables concrets que je veux pour le mois Apps sont d'avoir soit écrit du code, soit contribué à des discussions de conception qui aident d'autres devs dans leur intégration I2P, idéalement en tirant parti du travail que nous faisons maintenant 20:39:09 &lt;str4d&gt; Autres idées pour le mois Apps : 20:39:09 &lt;str4d&gt; - Vuze 20:39:09 &lt;str4d&gt; - Lightning Browser (sur Android, je mettrai à jour leur utilisation de la bibliothèque cliente I2P) 20:39:09 &lt;str4d&gt; - Projets utilisant libtorrent ! 20:39:39 &lt;str4d&gt; Je vais commencer à en approcher certains ce mois-ci, et j'encourage les autres à faire de même. Si quelqu'un a d'autres idées de projets, dites-le. 20:40:10 &lt;str4d&gt; (certains de ces projets) 20:41:51 &lt;str4d&gt; 4c) Plugins 20:41:51 &lt;str4d&gt; C'est là que je nous voyais donner un peu d'attention aux apps et plugins existants que nous développons et maintenons :) 20:41:51 &lt;str4d&gt; Donc : 20:41:51 &lt;str4d&gt; - Bote 20:41:51 &lt;str4d&gt; - Snark 20:41:51 &lt;str4d&gt; - Orchid 20:41:51 &lt;str4d&gt; - Et. al 20:41:51 &lt;str4d&gt; Cela dit, rien n'empêche d'y travailler plus tôt si quelqu'un n'a rien d'autre sur quoi travailler 20:42:12 &lt;str4d&gt; Ou d'y travailler plus tard si, par exemple, contribuer à l'une des apps le mois prochain se passe bien 20:44:51 &lt;str4d&gt; Les trois mois sont principalement pour la com, pas pour la gestion de projet :) 20:44:51 &lt;str4d&gt; (même si ça m'aidera certainement à planifier mon propre temps !) 20:44:51 &lt;str4d&gt; Nous pourrons discuter davantage du 4c) lors de la réunion du mois prochain. Pour l'instant, j'encourage plus de monde ici à réfléchir au 4b), et à commencer à travailler sur le 4a) :D 20:44:51 &lt;str4d&gt; 4d) Branding (et com) 20:44:51 &lt;str4d&gt; Actuellement, la stratégie de com pour I2P Summer Dev s'articule autour des articles de blog et de Twitter 20:44:51 &lt;str4d&gt; J'écrirai des mises à jour régulières sur le blog au sujet de ce que nous faisons. 20:44:51 &lt;str4d&gt; Plan approximatif : 20:44:51 &lt;str4d&gt; - Article de lancement (fait) 20:45:30 &lt;str4d&gt; - APIs (à écrire dans les prochains jours, pour faire connaître le travail Maven Central et la liste des autres suggestions pour ce mois-ci) 20:46:02 &lt;str4d&gt; - Apps (faire connaître la liste des projets avec lesquels nous allons travailler, ainsi que d'autres suggestions, et un résumé de ce que nous avons fait pendant le mois APIs) 20:46:11 &lt;str4d&gt; - Plugins (structure similaire à l'article Apps) 20:46:19 &lt;str4d&gt; - Article de clôture 20:46:54 &lt;str4d&gt; Donc les articles restants devraient être espacés d'environ un mois, avec peut-être de plus petites mises à jour entre-temps si on le juge utile 20:47:19 &lt;str4d&gt; En parallèle sur Twitter, tout ce que nous publions lié à ce travail devrait avoir le hashtag #I2PSummer 20:47:38 &lt;str4d&gt; (ces articles de blog, des commentaires sur l'API ou l'app sur laquelle vous travaillez, etc.) 20:47:50 &lt;psi&gt; re: go j'implémente net.* pour i2p en go 20:48:10 &lt;str4d&gt; psi, chouette ! 20:48:28 &lt;psi&gt; net.Dial net.Listener net.PacketConn net.Conn net.Addr etc 20:48:36 * psi fait défiler vers le haut 20:48:56 &lt;str4d&gt; Concernant le branding, j'ai eu l'idée trois jours avant le lancement qu'il serait bien d'avoir une sorte de logo pour I2P Summer Dev (de préférence réutilisable les années suivantes) 20:48:58 &lt;psi&gt; ++ SAM par défaut stp 20:49:12 &lt;str4d&gt; Et ensuite j'ai vu Elio Qoshi lancer une startup pour le design open source le lendemain 20:50:00 &lt;zzz&gt; autre chose sur le 4) ? 20:50:09 &lt;str4d&gt; Donc : je l'ai contacté pour nous concevoir un logo pour I2P Summer Dev (seul, et avec texte pour une utilisation sur bannières, t-shirts, etc.), avec une livraison visée pour la fin de ce mois 20:50:47 &lt;str4d&gt; J'ai indiqué un budget de 200 $, car c'est ce que j'étais prêt à payer de ma poche si le projet ne considérait pas que c'était une bonne utilisation des fonds. 20:50:55 &lt;str4d&gt; Donc : est-ce une bonne utilisation des fonds ? 20:51:25 &lt;psi&gt; avons-nous le personnel pour summer of $i2pthing ? 20:51:41 &lt;zzz&gt; ce n'est pas une bonne utilisation des fonds à moins qu'on ne prévoie d'en faire quelque chose 20:51:47 &lt;str4d&gt; (sadie contacte aussi un designer qu'elle connaît, et la startup d'Elio promet un remboursement à 100 % si les designs ne nous plaisent pas, donc globalement c'est à faible risque à mon humble avis) 20:52:26 &lt;str4d&gt; zzz, le plan est d'utiliser le branding sur le compte Twitter GetI2P (avatar + bannière), sur les articles de blog pertinents du site (et d'une façon ou d'une autre sur la page d'accueil), etc. 20:52:29 &lt;zzz&gt; donc à moins d'avoir des plans concrets pour l'utiliser vite, ce sera de l'argent jeté par les fenêtres 20:52:36 &lt;str4d&gt; Possiblement des t-shirts (sadie se renseigne sur le coût) 20:52:54 &lt;str4d&gt; zzz, c'est pourquoi je veux une livraison fin de ce mois, afin d'avoir deux mois pour l'utiliser 20:53:09 &lt;str4d&gt; Et ensuite nous l'aurons pour une utilisation future 20:53:16 * psi lag 20:53:41 &lt;str4d&gt; Comme je l'ai dit dans l'article de lancement, j'aimerais offrir du swag aux nouveaux contributeurs. Actuellement ce sont des autocollants, ce pourrait être des t-shirts 20:54:04 &lt;str4d&gt; psi, nous ne sommes pas entièrement pourvus en personnel pour I2P Summer Dev actuellement, il y a un tas d'idées qui cherchent des devs :) 20:54:14 &lt;zzz&gt; merci d'obtenir l'approbation d'echelon avant de dépenser le moindre argent 20:55:03 &lt;psi&gt; d'accord 20:55:09 &lt;str4d&gt; J'ai contacté eche|on quand j'ai eu l'idée, mais je voulais obtenir une confirmation en réunion :) 20:56:02 &lt;psi&gt; re: summer of $i2pthing je pense que ma bibliothèque i2p net.* pourrait s'intégrer assez facilement dans le libp2p d'ipfs mais démarrer dans le processus de dev d'ipfs est intimidant 20:56:04 &lt;zzz&gt; donc tu as déjà son approbation, ou tu lui as juste dit que tu y pensais ? 20:56:22 &lt;psi&gt; plutôt ma bibliothèque go pour i2p 20:56:41 &lt;str4d&gt; zzz, je lui ai dit à quoi je pensais et mon budget proposé, et que je l'aborderais en réunion 20:56:50 &lt;zzz&gt; Je veux éviter le problème que nous avons eu avec les autocollants, où hottuna en a à peine discuté avec eche, puis a présenté une facture de 600 $ 20:56:57 &lt;str4d&gt; Si tout ce dont j'ai besoin est l'approbation d'eche, alors je vais l'obtenir et continuer :D 20:57:22 &lt;psi&gt; selon si je réussis ce prochain entretien d'embauche, j'aurai ou non beaucoup de temps libre 20:57:43 &lt;str4d&gt; zzz, ce sera le cas 20:57:51 &lt;str4d&gt; (en évitant ce problème) 20:58:06 &lt;str4d&gt; psi, libpnp est en Go ? 20:58:07 &lt;zzz&gt; 200 $ ce n'est pas beaucoup, mais ça ne nous apporte pas grand-chose non plus. Les t-shirts, c'est plus cher et beaucoup plus de travail si vous voulez les avoir à NYC pour HOPE 20:58:16 &lt;psi&gt; libp2p est en go et en js 20:58:26 &lt;str4d&gt; mmk 20:58:32 &lt;zzz&gt; autre chose sur le 4) ? 20:58:33 &lt;str4d&gt; OpenBazaar est en Go aussi alors ? 20:58:35 &lt;psi&gt; plutôt, c'est la couche d'abstraction réseau d'ipfs 20:58:38 &lt;psi&gt; c'est une api 20:58:49 &lt;psi&gt; openbazaar est en py2 20:58:49 &lt;str4d&gt; zzz, c'est juste pour le logo. Les t-shirts auraient un budget séparé 20:58:53 &lt;psi&gt; utilisant twisted 20:59:02 &lt;str4d&gt; Et oui, sadie regarde pour des t-shirts à temps pour HOPE 20:59:02 &lt;psi&gt; (si je me souviens bien) 20:59:17 &lt;str4d&gt; psi, mais ils ont dit qu'ils basculent vers IPFS... étrange 20:59:34 &lt;zzz&gt; dernier appel pour le 4) 20:59:37 &lt;str4d&gt; Dans tous les cas, si tu as le temps ce mois-ci de mettre à jour tes bibliothèques SAM en 3.3, ce serait fantastique :) 20:59:48 &lt;str4d&gt; Ok ok, j'ai fini :P 20:59:55 &lt;psi&gt; oui sam 3.3 sera implémenté c'est sûr 20:59:57 &lt;str4d&gt; (sur le 4)) 21:00:08 &lt;zzz&gt; ce serait bien que le côté i2pd soit mis à jour en 3.3 aussi 21:00:16 &lt;zzz&gt; autre chose pour la réunion ? 21:00:25 * zzz trouve le buffer 21:00:28 &lt;str4d&gt; Oh, je pense déplacer les libs SAM sous le projet i2p sur GitHub 21:00:38 &lt;str4d&gt; Et oui, j'ai 5) replanifier la prochaine réunion 21:00:50 &lt;zzz&gt; ok 5) à toi str4d 21:01:09 &lt;str4d&gt; Je me dis que ce serait bien de rendre certaines des plus obscures (je pense ici à libsam3 et i2psam) plus visibles 21:01:11 &lt;psi&gt; quelles libs sam précisément ? 21:01:22 &lt;psi&gt; souvenez-vous que mélanger les licences est une mauvaise idée 21:01:22 &lt;str4d&gt; txi2p peut probablement rester là où il est, puisqu'il a déjà beaucoup de liens 21:01:32 &lt;str4d&gt; psi, ce ne sera pas dans le dépôt i2p.i2p 21:01:37 &lt;zzz&gt; remettons le reste des trucs de libs après la réunion 21:01:39 &lt;psi&gt; oh  21:01:42 &lt;zzz&gt; ok 5) à toi str4d 21:01:54 &lt;psi&gt; kk 21:01:54 &lt;str4d&gt; Je ferais juste l'hébergement des dépôts git existants 21:01:57 &lt;str4d&gt; 5) replanifier 21:02:13 &lt;str4d&gt; J'ai du mal à être disponible à cette heure de réunion en ce moment parce que c'est tôt 21:02:21 &lt;str4d&gt; sadie a du mal parce que c'est pendant ses heures de travail 21:02:46 &lt;str4d&gt; Je propose de décaler la réunion d'une heure plus tard, ce qui résout les deux problèmes. 21:03:16 &lt;str4d&gt; (au moins pour le reste de l'été, on pourra la remettre plus tôt au changement d'heure si on veut) 21:03:18 &lt;zzz&gt; peux-tu voir ça avec les Européens, car ce sont eux qui seraient le plus affectés 21:03:58 &lt;str4d&gt; Ça, c'est eche|on, et... ? 21:03:59 &lt;zzz&gt; tout ce que tu peux convenir avec eux me va. C'est ce que j'ai dit à la dernière réunion, ou peut-être celle d'avant. 21:04:10 &lt;zzz&gt; principalement ech 21:04:24 &lt;str4d&gt; mmk 21:04:33 &lt;str4d&gt; Je lui demanderai en même temps que je règle les budgets 21:04:53 &lt;str4d&gt; S'il est d'accord, le plus simple sera probablement de changer l'heure d'autorité et d'attendre les plaintes :P 21:05:02 &lt;zzz&gt; essayons le mois prochain et voyons comment ça se passe, mais oui, c'est bien de lui demander d'abord 21:05:07 &lt;zzz&gt; autre chose sur 5) ? 21:05:14 &lt;str4d&gt; C'est tout pour moi ! 21:05:17 &lt;zzz&gt; autre chose pour la réunion ? 21:05:45 &lt;str4d&gt; Bon Summer Dev à tous ! Faisons qu'I2P inteGrate à nouveau ! 21:05:49 * zzz ***bafs*** la réunion est close </div>
