---
title: "Réunion des développeurs I2P - 5 juillet 2016"
date: 2016-07-05
author: "zzz"
description: "Compte rendu de la réunion de développement I2P du 5 juillet 2016."
categories: ["meeting"]
---

## Récapitulatif rapide

<p class="attendees-inline"><strong>Présents :</strong> dg, psi, sadie, str4d, Zerolag, zzz</p>

## Journal de réunion

<div class="irc-log"> 21:00:23 &lt;zzz&gt; 0) Salut 21:00:23 &lt;zzz&gt; 1) Mise à jour HOPE (zzz) http://zzz.i2p/topics/1968 21:00:23 &lt;zzz&gt; 2) Mise à jour 0.9.27 (zzz) 21:00:23 &lt;zzz&gt; 3) Mise à jour Summer of X (sadie/str4d) 21:00:27 &lt;zzz&gt; 0) Salut 21:00:29 &lt;zzz&gt; salut 21:00:47 &lt;psi&gt; salut 21:00:48 &lt;zzz&gt; 1) Mise à jour HOPE (zzz) http://zzz.i2p/topics/1968 21:00:48 &lt;i2pr&gt; [Slack/str4d] Salut 21:01:13 &lt;zzz&gt; ok, HOPE est dans 2 semaines et demie. Le possible déjeuner avec Lance vendredi est toujours à confirmer 21:01:42 &lt;zzz&gt; merci de garder le déjeuner de vendredi libre, je ne pense pas que nous saurons si c’est annulé ou confirmé avant cette semaine-là 21:01:49 &lt;zzz&gt; hâte de vous voir tous là-bas 21:01:54 &lt;zzz&gt; autre chose pour le 1) ? 21:02:06 &lt;i2pr&gt; [Slack/str4d] Je suis désormais sûr de ne pas être là 21:02:20 &lt;i2pr&gt; [Slack/str4d] Le timing ne m’a pas été favorable ;_; 21:02:51 &lt;psi&gt; je ne vais pas aller à HOPE cette année on dirait 21:03:14 &lt;i2pr&gt; [Slack/sadie] Je serai à HOPE 21:03:38 &lt;zzz&gt; 2) Mise à jour 0.9.27 (zzz) 21:04:13 &lt;zzz&gt; .27 progresse lentement, comme prévu. À ce rythme, la sortie .27 sera repoussée d’août à sept. 21:04:31 &lt;zzz&gt; pendant que nous nous concentrons sur les trucs liés à X, et peut-être NTCP2 21:04:47 &lt;i2pr&gt; [Slack/str4d] Ça me va 21:04:50 &lt;zzz&gt; ça va pour tout le monde ? 21:05:02 &lt;dg&gt; Il n’y a rien qui presse, donc OK 21:05:09 &lt;dg&gt; au final nous publierons quand il faudra 21:05:28 &lt;zzz&gt; 26 semble vraiment stable. La seule chose, c’est le truc 'class not found' de bote, pour lequel nous attendons des infos de suivi sur trac 21:05:52 &lt;dg&gt; Il y avait quelque chose à propos du paquet Debian que j’ai trouvé comme problème 21:05:56 &lt;i2pr&gt; [Slack/str4d] Et ça nous donne l’occasion de faire du travail en août sur des plugins dans .27 21:05:57 &lt;zzz&gt; et si c’est bien ce que je pense, on pourrait le corriger avec un simple changement et une reconstruction deb/ubuntu uniquement 21:06:00 &lt;dg&gt; Je le garderai pour un ticket toutefois.  21:06:12 &lt;zzz&gt; autre chose pour le 2) ? 21:06:38 &lt;psi&gt; est-ce que .27 affecte quelque chose dans i2pd ? 21:07:19 &lt;zzz&gt; il y a des tests de pairs IPv6, oui. i2pd ne devrait pas passer à 27 tant que ce n’est pas pris en charge 21:07:39 &lt;psi&gt; d’accord 21:07:50 &lt;zzz&gt; ça n’a pas besoin d’être sur le calendrier Java cependant 21:07:53 &lt;zzz&gt; autre chose pour le 2) ? 21:08:42 &lt;zzz&gt; 3) Mise à jour Summer of X (sadie/str4d) 21:08:51 &lt;zzz&gt; sadie, str4d, quoi de neuf ? 21:08:52 &lt;i2pr&gt; [Slack/str4d] Pas encore, je crois ? 21:08:55 &lt;i2pr&gt; [Slack/str4d] Ah oui 21:08:55 &lt;i2pr&gt; [Slack/str4d] Non 21:10:30 &lt;zzz&gt; les périls d’utiliser un relais pour la réunion ? 21:10:40 &lt;i2pr&gt; [Slack/str4d] Je pense que ça se passe bien jusqu’à présent 21:10:55 &lt;i2pr&gt; [Slack/str4d] Nous en sommes à un mois maintenant, et nous avons publié trois billets de blog (si je me souviens bien) à ce sujet 21:11:46 &lt;zzz&gt; ok, qu’est-ce qu’on fait en juillet ? 21:12:02 &lt;i2pr&gt; [Slack/str4d] Applications 21:12:05 &lt;i2pr&gt; [Slack/str4d] Sensibilisation 21:12:15 &lt;i2pr&gt; [Slack/str4d] Donc je vais travailler avec Tahoe-LAFS 21:12:29 &lt;i2pr&gt; [Slack/str4d] Sur leur intégration I2P 21:13:12 &lt;zzz&gt; des volontaires pour travailler sur Transmission et/ou libtorrent ? Ça semble être des nids à problèmes en ce moment 21:13:14 &lt;i2pr&gt; [Slack/str4d] Et aussi soumettre une PR pour mettre à jour la bibliothèque I2P de Lightning Browser 21:13:45 &lt;i2pr&gt; [Slack/str4d] Oui, il n’est jamais trop tard pour se mettre à une autre API 21:13:59 &lt;i2pr&gt; [Slack/str4d] Autres projets sur lesquels j’aimerais nous voir aider ce mois-ci : 21:14:02 &lt;zzz&gt; la partie sensibilisation est clé, faisons passer le mot via twitter et email 21:14:08 &lt;psi&gt; qu’est-ce qui avait été fait dans Transmission auparavant ? 21:14:31 &lt;zzz&gt; il y a un fork I2P pour Transmission, voir le fil sur zzz.i2p 21:14:33 &lt;i2pr&gt; [Slack/str4d] psi, prise en charge de SAM 21:14:52 &lt;i2pr&gt; [Slack/str4d] Dans libtorrent 21:14:54 &lt;psi&gt; c’était avant libsam3, n’est-ce pas ? 21:14:58 &lt;psi&gt; je dirais que ça a complètement souffert de bit rot (détérioration logicielle avec le temps) 21:15:09 &lt;i2pr&gt; [Slack/str4d] (J’oublie toujours que Transmission n’utilise pas ça) 21:15:23 &lt;zzz&gt; sadie, qu’as-tu prévu pour la PR de juillet ? 21:15:31 &lt;i2pr&gt; [Slack/str4d] Mmm, un fork propre pourrait être plus facile 21:15:58 &lt;i2pr&gt; [Slack/str4d] Comme je le disais, les autres projets pour lesquels j’ai des idées : 21:16:01 &lt;i2pr&gt; [Slack/str4d] - IPFS (implémentations Go et Python) 21:16:27 &lt;i2pr&gt; [Slack/str4d] - OpenBazaar (va bientôt utiliser IPFS) 21:16:34 &lt;i2pr&gt; [Slack/str4d] - ZeroNet 21:17:02 &lt;i2pr&gt; [Slack/str4d] Chacun de ceux-ci serait un bon candidat pour que quelqu’un donne un coup de main 21:17:33 &lt;villain&gt; hello i2peeps :) zzz: je viens d’envoyer un correctif pour le site web, j’espère qu’il sera intégré  21:17:38 &lt;psi&gt; je n’ai pas encore compris le guide de contribution d’IPFS 21:17:45 &lt;zzz&gt; ok super. Autre chose pour le 3) ? Sadie ? 21:18:05 &lt;zzz&gt; merci villain, on est en pleine réunion, je regarderai ça plus tard 21:18:06 &lt;psi&gt; j’adorerais me mettre à IPFS mais je n’ai pas encore compris comment. 21:18:25 &lt;Zerolag&gt; J’aimerais mettre la main sur ZeroNet. Voir comment ça marche sur i2p. 21:18:28 &lt;i2pr&gt; [Slack/str4d] Psi, je peux regarder ce week-end comment ils intègrent les nouveaux 21:19:08 &lt;psi&gt; Zerolag : la dernière fois que j’ai vérifié, ajouter i2p à ZeroNet devrait être assez facile puisqu’ils ont déjà un canevas prêt à l’emploi pour Tor 21:19:11 &lt;i2pr&gt; [Slack/str4d] Zerolag, super ! Ils sont basés sur torrent, donc il faudrait modifier pour notre spécification torrent 21:19:21 &lt;psi&gt; aussi, i2p.socket progresse 21:19:33 &lt;i2pr&gt; [Slack/str4d] (pour prendre en charge les torrents clearnet et I2P côte à côte) 21:19:54 &lt;psi&gt; zeronet utilise le BitTorrent mainline ? 21:20:01 &lt;i2pr&gt; [Slack/str4d] Pas sûr 21:20:17 &lt;psi&gt; je suis presque sûr que non mais bon... 21:20:22 &lt;i2pr&gt; [Slack/str4d] (quelle implémentation ils utilisent) 21:20:36 &lt;zzz&gt; Autre chose pour le 3) ? Sadie ? 21:20:58 &lt;i2pr&gt; [Slack/str4d] psi, ils utilisent la crypto Bitcoin et le réseau BitTorrent 21:21:39 &lt;i2pr&gt; [Slack/str4d] Je pense que Sadie a peut-être pris deux engagements sur ce créneau 21:21:49 &lt;zzz&gt; on continue alors. autre chose pour la réunion ? 21:22:21 &lt;zzz&gt; tout le monde ok pour 21 h à nouveau ? Je vois qu’echelon n’est pas là, peut-être à cause du changement d’heure, peut-être pas 21:22:46 &lt;psi&gt; 21 h ça me va 21:22:46 &lt;Zerolag&gt; str4d d’accord, quelle est la spécification i2p pour torrent ? 21:23:09 * zzz réchauffe le baffer 21:23:12 &lt;i2pr&gt; [Slack/str4d] Rien d’autre de mon côté, à part : choisissez un projet et donnez-leur un coup de main ! :-) 21:23:31 &lt;i2pr&gt; [Slack/str4d] 21 h est parfait pour moi 21:24:05 &lt;Zerolag&gt; Je serai là à 21 h, c’est sûr 21:24:15 &lt;i2pr&gt; [Slack/str4d] Zerolag, voir le site web I2P (Docs -&gt; Apps -&gt; BitTorrent) 21:24:19 * zzz *baffffs* la réunion est close </div>
