---
title: "Réunion des développeurs I2P - 06 décembre 2016"
date: 2016-12-06
author: "zzz"
description: "Journal de la réunion de développement d'I2P du 6 décembre 2016."
categories: ["meeting"]
---

## Bref récapitulatif

<p class="attendees-inline"><strong>Présents:</strong> echelon, manas, orignal, zzz</p>

## Journal de réunion

<div class="irc-log"> 20:00:02 &lt;zzz&gt; 0) Salut 20:00:02 &lt;zzz&gt; 1) planification pour le 33C3 20:00:02 &lt;zzz&gt; 2) mise à jour 0.9.28 (zzz) 20:00:02 &lt;zzz&gt; 3) mainteneur Tails (zzz) http://zzz.i2p/topics/2108 20:00:07 &lt;zzz&gt; 0) Salut 20:00:09 &lt;zzz&gt; salut 20:00:16 &lt;i2pr&gt; [Slack/manas] Bonjour :slightly_smiling_face: 20:00:44 &lt;zzz&gt; 1) planification pour le 33C3 20:00:54 &lt;orignal_&gt; salut 20:01:08 &lt;zzz&gt; ok, dans 3 semaines à partir d'aujourd'hui, y a-t-il quelque chose dont nous devons discuter ? 20:01:38 &lt;eche|on&gt; Je suis joignable via twitter au moins 20:01:49 &lt;eche|on&gt; Je suis à Hambourg à partir du 26 décembre 20:01:53 &lt;zzz&gt; Je suppose que nous aurons notre groupe de DM twitter configuré quelques jours à l'avance 20:01:58 &lt;eche|on&gt; J'apporterai la bannière, l'ordinateur portable et des autocollants 20:02:10 &lt;i2pr&gt; [Slack/manas] J'arriverai à Hambourg l'après-midi du 26 décembre 20:02:11 &lt;zzz&gt; J'apporterai aussi des autocollants. 20:02:21 &lt;zzz&gt; n'oublie pas ta multiprise 20:02:39 &lt;eche|on&gt; les billets sont tous payés et je m'occuperai de les remettre aux gens 20:02:45 &lt;zzz&gt; comme d'habitude, ceux qui sont là le 26 réservent une table 20:02:45 &lt;eche|on&gt; ok 20:02:57 &lt;i2pr&gt; [Slack/manas] Des conseils/suggestions pour ceux qui vont au CCC pour la première fois ? 20:02:57 &lt;eche|on&gt; ouais 20:03:12 &lt;zzz&gt; fluffypony + 1 du côté Monero 20:03:29 &lt;eche|on&gt; manas: sois présent, imprègne-toi de tout, prépare tes systèmes à être sous le feu 24h/24 et 7j/7, prends un gros disque dur, prends un peu d'argent, attends-toi à l'inattendu^^ 20:03:30 &lt;zzz&gt; les conseils généraux, vous pourrez les avoir après la réunion 20:03:35 &lt;i2pr&gt; [Slack/manas] :smile: 20:03:41 &lt;zzz&gt; autre chose pour le point 1) ? 20:04:48 &lt;zzz&gt; 2) mise à jour 0.9.28 20:04:55 &lt;eche|on&gt; juste : espérons un bon 33c3 20:05:19 &lt;zzz&gt; 0.9.28 est dans les temps, la date limite pour les commits et les traductions est vendredi, nous devrions publier la version début de semaine prochaine 20:05:35 &lt;zzz&gt; merci d'aider à relire le diff ce week-end 20:05:57 &lt;orignal_&gt; quelque chose de nouveau dont je devrais être au courant ? 20:06:09 &lt;orignal_&gt; Je parle de la 0.9.28 20:06:09 &lt;eche|on&gt; ok, je serai ici jusqu'au 19 décembre pour faire des trucs, et à partir du 20, en ligne quelques heures/jour 20:06:22 &lt;zzz&gt; je ne pense pas, orignal_  20:06:28 &lt;zzz&gt; autre chose pour le point 2) ? 20:06:53 &lt;orignal_&gt; merci 20:07:34 &lt;zzz&gt; 3) mainteneur Tails 20:07:49 &lt;zzz&gt; Nous sommes en mauvaise posture sur Tails. 3 mainteneurs ont disparu cette année 20:08:23 &lt;zzz&gt; Une partie des devs Tails veut que i2p soit retiré de Tails, en raison du manque d'attention aux tickets pendant plusieurs années, et d'un manque de maintenance stable 20:08:47 &lt;zzz&gt; Sadie a envoyé un tweet ce matin et a reçu une réponse 20:09:26 &lt;zzz&gt; nous aurons peut-être besoin d'une grosse poussée PR (relations publiques) de la part de Sadie... ou peut-être que ce nouveau volontaire conviendra 20:09:36 &lt;zzz&gt; quelqu'un veut se porter volontaire, quelqu'un a des idées ? 20:10:34 &lt;zzz&gt; ok, je vais répondre au volontaire sur twitter et voir comment ça se passe 20:10:41 &lt;zzz&gt; autre chose pour le point 3) ? 20:11:34 &lt;zzz&gt; autre chose pour la réunion ? 20:11:35 &lt;i2pr&gt; [Slack/manas] J'aimerais aider mais il me faudrait beaucoup lire et apprendre car je ne connais pas bien ce sujet. 20:11:46 &lt;i2pr&gt; [Slack/manas] J'ai ouvert les fils, je vais lire 20:12:01 &lt;zzz&gt; une expérience d'i2p, de Tails et des paquets Debian est requise 20:12:08 &lt;i2pr&gt; [Slack/manas] Les certificats SSL de mon reseed (serveur de réamorçage) sont peut-être expirés ou proches de l'être, je m'assurerai qu'ils sont à jour 20:12:19 &lt;orignal_&gt; I2P devrait faire plus de PR qu'actuellement 20:12:54 &lt;zzz&gt; orignal_, je suis d'accord, merci de transmettre toute idée que tu as à Sadie et str4d 20:12:56 &lt;i2pr&gt; [Slack/manas] letskencrypt (now called acme-client) has been going through a number of changes but it has stabilized now. I can automate updates of the SSL certs for the reseeds. 20:13:09 &lt;i2pr&gt; [Slack/manas] Donc les reseeds peuvent tomber temporairement mais ils reviendront :slightly_smiling_face: 20:13:18 &lt;zzz&gt; manas, pour tout problème de reseed, merci de travailler avec backup@mail.i2p 20:13:24 &lt;zzz&gt; autre chose pour la réunion ? 20:13:28 &lt;i2pr&gt; [Slack/manas] D'accord 20:14:44 &lt;zzz&gt; pas de réunion la 1ère semaine de janvier. Nous aurons des réunions en personne au CCC. Surveillez ce canal pour les détails, des réunions peuvent être programmées à court préavis 20:15:10 &lt;zzz&gt; une liste des réunions possibles est sur un fil zzz.i2p, exprimez-vous là-bas pour ajouter des sujets ou demander à rejoindre à distance 20:15:23 * zzz **bafs** clôt la réunion </div>
