---
title: "Réunion des développeurs I2P - 1er novembre 2016"
date: 2016-11-01
author: "zzz"
description: "Compte rendu de la réunion de développement I2P du 1er novembre 2016."
categories: ["meeting"]
---

## Bref récapitulatif

<p class="attendees-inline"><strong>Présents :</strong> echelon, fluffypony, hottuna, str4d, zzz</p>

## Journal de réunion

<div class="irc-log"> 20:00:01 &lt;zzz&gt; 0) Salut 20:00:01 &lt;zzz&gt; 1) préparation du 33C3 20:00:01 &lt;zzz&gt; 2) mise à jour 0.9.28 (zzz) 20:00:07 &lt;zzz&gt; 0) Salut 20:00:09 &lt;zzz&gt; salut 20:00:17 &lt;eche|on&gt; salut 20:00:22 &lt;i2pr&gt; [Slack/str4d] Salut ! 20:00:38 &lt;zzz&gt; 1) préparation du 33C3 20:01:05 &lt;eche|on&gt; bien 20:01:11 &lt;zzz&gt; ok, je veux m'assurer qu'eche|on a l'achat de billets pour le 8 nov. sous contrôle, et que hottuna gère la demande de table 20:01:16 &lt;eche|on&gt; lundi 20h la prévente des billets commencera 20:01:29 &lt;eche|on&gt; je serai à Prague avec Internet mobile et un portable 20:01:38 &lt;hottuna&gt; zzz yo 20:01:47 &lt;zzz&gt; ok, donc en supposant qu'il y ait Internet à Prague ça ira ? 20:01:56 &lt;eche|on&gt; mais je crains de ne pas pouvoir acheter 6 billets d'un coup. Je vais essayer. Sinon, je vous ferai signe via Twitter 20:02:11 &lt;zzz&gt; ok super 20:02:20 &lt;eche|on&gt; je sens qu'ils vont limiter à 2 billets max par commande ou quelque chose du genre, mais on verra 20:02:36 &lt;zzz&gt; hottuna, remettras-tu notre demande pour le noisy square sur le wiki encore cette année ? et tu sais que Monero veut se joindre à nous ? 20:04:20 &lt;hottuna&gt; zzz : je n'étais pas au courant pour Monero. On sera combien de personnes ? et Monero volera-t-il sous notre drapeau ? 20:04:21 &lt;hottuna&gt; zzz : le serveur du wiki du ccc ne répond pas du tout en ce moment. Ça fait quelques semaines que je n'ai pas vérifié si le wiki du 33c3 avait été lancé 20:05:10 &lt;zzz&gt; je ne sais pas, parle à fluffypony pour les infos, je crois qu'ils feront leur propre demande mais pourraient demander qu'on partage une table ou qu'on soit proches 20:05:37 &lt;zzz&gt; hottuna, merci de confirmer que tu surveilleras le wiki et feras la demande pour notre projet 20:06:39 &lt;fluffypony&gt; j'aimerais qu'on partage une table 20:07:01 &lt;fluffypony&gt; si hottuna gère la demande, ce serait parfait 20:07:08 &lt;fluffypony&gt; je peux coordonner avec hottuna pour la description  20:07:22 &lt;zzz&gt; fluffypony, je te suggère de faire ta propre demande mais de demander à être près de nous et/ou de partager 20:07:24 &lt;fluffypony&gt; hottuna : pas sûr du nombre de personnes, mais nous nous assurerons qu'il y aura du monde 20:07:27 &lt;zzz&gt; hottuna ? 20:07:32 &lt;i2pr&gt; [Slack/str4d] Ça me va 20:07:46 &lt;hottuna&gt; fluffypony : je peux demander une table pour i2p+monero si tu sais combien de personnes de Monero il y aura et si ça te va aussi d'être sous la bannière du projet i2p 20:07:55 &lt;zzz&gt; ok super 20:07:58 &lt;hottuna&gt; zzz : on sera combien ? 20:08:07 &lt;fluffypony&gt; hottuna : ok discutons en privé et voyons ça 20:08:09 &lt;eche|on&gt; hottuna : à l'heure actuelle j'en compte 6  20:08:33 &lt;eche|on&gt; zzz, hottuna. bobthebuilder, meeh, str4d et moi 20:08:34 &lt;hottuna&gt; zzz : quoi qu'il en soit je m'engage à surveiller le wiki et à remplir tout ça 20:08:36 &lt;zzz&gt; Meeh pourrait amener des personnes en plus, demande-lui. Je dirais 8 pour nous et 4 pour monery pour l'instant 20:08:43 &lt;eche|on&gt; si j'ai oublié quelqu'un, faites signe ! 20:08:43 &lt;zzz&gt; super hottuna  20:09:00 &lt;i2pr&gt; [Slack/str4d] Elles sont de quelle taille les tables ? 20:09:02 &lt;hottuna&gt; ok, 12 alors provisoirement 20:09:13 &lt;hottuna&gt; aussi grandes que ce qu'on demande, en gros 20:09:26 &lt;zzz&gt; ok, pour ce qui est des conférences — je sais que str4d et sadie pensaient soumettre, est-ce que ça s'est fait ? (probablement pas) et avez-vous coordonné avec YTBI comme solution de repli ? 20:09:37 &lt;zzz&gt; *YBTI 20:09:44 &lt;eche|on&gt; pas à ma connaissance 20:09:54 &lt;eche|on&gt; str4d pourrait nous éclairer ici 20:10:15 &lt;i2pr&gt; [Slack/str4d] Sadie ne va pas assister au CCC AIUI (raisons personnelles), et je n'ai pas soumis de conférence à cause du lancement de Zcash 20:10:24 &lt;zzz&gt; oh et félicitations à str4d pour le lancement, il est peut‑être trop riche pour nous parler maintenant 20:10:47 &lt;i2pr&gt; [Slack/str4d] Héhé, peu probable :stuck_out_tongue: 20:10:56 &lt;zzz&gt; ok, j'espère que sadie et eche|on sont coordonnés sur le fait qu'elle vienne ou pas, concernant les billets 20:11:02 &lt;i2pr&gt; [Slack/str4d] Je vais toutefois travailler sur une conférence pour YTBI 20:11:21 &lt;eche|on&gt; zzz : elle n'assistera pas à 33c3, mais ira à RWC 20:11:30 &lt;zzz&gt; ok, quelqu'un a vu des discussions sur grothoff ou si YBTI aura lieu ? 20:11:51 &lt;zzz&gt; toujours mal organisé, on ne le saura probablement que plus tard 20:11:55 &lt;eche|on&gt; rien vu pour l'instant, AMHA la question des billets est une raison de temporiser 20:12:09 &lt;i2pr&gt; [Slack/str4d] C'est bien d'avoir quand même quelqu'un qui va à RWC 20:12:32 &lt;zzz&gt; c'est à NYC cette année ? 20:12:40 &lt;i2pr&gt; [Slack/str4d] Oui 20:12:55 &lt;zzz&gt; cool. on aura peut‑être aussi plus de gens qui viendront 20:13:02 &lt;zzz&gt; autre chose sur le 1) ? 20:13:12 &lt;eche|on&gt; pas pour le moment 20:13:18 &lt;eche|on&gt; je ferai signe pour les billets 20:13:26 &lt;zzz&gt; ok 20:13:44 &lt;zzz&gt; 2) mise à jour 0.9.28 20:14:00 &lt;zzz&gt; j'ai mis à jour un certain nombre de bibliothèques tierces que nous embarquons, dont jetty 20:14:24 &lt;eche|on&gt; super 20:14:28 &lt;zzz&gt; et jrobin. Je me bats aussi avec quelques problèmes Java 9. Et je poursuis quelques tickets sur les transports 20:14:46 &lt;eche|on&gt; et des points particuliers à surveiller pour la construction des mises à jour ? 20:14:51 &lt;zzz&gt; comme d'habitude, peu d'aide sur le code ou les tickets, toute aide est la bienvenue 20:15:01 &lt;zzz&gt; euh ? 20:15:40 &lt;i2pr&gt; [Slack/str4d] J'ai le travail de refonte de l'UI que je veux fignoler et fusionner pour la 0.9.28 20:15:40 &lt;eche|on&gt; ant updatewithjetty est la commande habituelle, mais avec quelques autres nouvelles libs, quelque chose de spécial à surveiller ? 20:15:57 &lt;zzz&gt; non, rien de spécial 20:16:06 &lt;eche|on&gt; ok, bien 20:16:13 &lt;i2pr&gt; [Slack/str4d] De plus, je vais travailler sur la fonctionnalité « setup wizard » (assistant de configuration) en novembre, que je veux inclure dans la 0.9.28 pour qu'on ait quelque chose vers quoi orienter les nouveaux utilisateurs au CCC 20:16:32 &lt;zzz&gt; str4d, si tu vas fusionner quelque chose de gros, merci de le faire la semaine prochaine, deux au plus tard, je veux publier la .28 à la mi‑déc avant le ccc 20:16:46 &lt;zzz&gt; str4d, en parlant de sorties, comment va la version Android .27 ? 20:16:49 &lt;eche|on&gt; la plupart des tickets, je ne peux pas beaucoup aider. mais je peux corriger les tickets Syndie, avec un petit coup de main de ta part, zzz (après le meeet) 20:16:49 &lt;i2pr&gt; [Slack/str4d] ACK 20:17:27 &lt;i2pr&gt; [Slack/str4d] La sortie Android .27 n'a pas démarré pendant que j'étais pris par le lancement de Zcash. 20:17:32 &lt;i2pr&gt; [Slack/str4d] Mais je prendrai du temps pour ça cette semaine. 20:17:35 &lt;zzz&gt; après un cycle de 4 mois pendant l'été, je veux revenir à des cycles de 6–8 semaines 20:17:55 &lt;i2pr&gt; [Slack/str4d] Je suis aussi très près d'avoir fini de fusionner les dépôts I2P-Bote et Bote Android 20:18:00 &lt;zzz&gt; ok, et bien sûr Bote a besoin d'un peu d'amour, et il n'est pas trop tard pour un billet de blog sur le summer of x 20:18:18 &lt;i2pr&gt; [Slack/str4d] Le plugin Gradle pour fabriquer des plugins I2P fonctionne (on dirait) 20:18:54 &lt;i2pr&gt; [Slack/str4d] Donc une fois que j'aurai fusionné les derniers morceaux (ce qui dépendra de mon téléversement de router.jar pour 0.9.27 sur Maven Central avec les autres JAR), alors tout devrait bien fonctionner. 20:19:31 &lt;zzz&gt; str4d, j'ai fait quelques changements post-27 qui pourraient t'obliger à ajuster des choses pour Android et/ou tes fichiers d'IDE ou Maven, pour info, pour la .28, mais ça ne devrait pas affecter ta sortie 27 20:19:44 &lt;i2pr&gt; [Slack/str4d] Si ce n'est pas cette semaine, j'aurai du temps pendant mes vols de retour vers la NZ ce week‑end. 20:19:49 &lt;i2pr&gt; [Slack/str4d] ACK 20:20:11 &lt;zzz&gt; ok. Je ne m'attendais pas vraiment à ce que tu fasses quoi que ce soit en octobre, malgré ton optimisme :) 20:20:16 &lt;zzz&gt; autre chose sur le 2) ? 20:20:29 &lt;i2pr&gt; [Slack/str4d] j'ai tous les optimismes 20:20:48 &lt;zzz&gt; autre chose pour la réunion ? 20:21:26 * zzz tend la main vers le marteau 20:22:18 * zzz *baffffffffs*** la réunion est close </div>
