---
title: "Réunion des développeurs I2P - 3 mars 2016"
date: 2016-03-03
author: "zzz"
description: "Compte rendu de la réunion de développement I2P du 3 mars 2016."
categories: ["meeting"]
---

## Récapitulatif rapide

<p class="attendees-inline"><strong>Present:</strong> anonimal, comraden1, eche|on, hottuna4, orignal\_, sadie_i2p, str4d, Yankee, zzz</p>

## Journal de réunion

<div class="irc-log"> 20:00:02 &lt;zzz&gt; 0) Salut 20:00:02 &lt;zzz&gt; 1) Revue des anciennes tâches assignées encore ouvertes depuis la réunion du 30 déc. http://zzz.i2p/topics/2014 20:00:02 &lt;zzz&gt; 2) Revue des nouvelles tâches assignées de la réunion du 2 fév. http://zzz.i2p/topics/2014 20:00:02 &lt;zzz&gt; 3) Préparation et planification des réunions sur la feuille de route http://zzz.i2p/topics/2021 20:00:02 &lt;zzz&gt; 4) Proposition de code de conduite (CoC) (Sadie) http://zzz.i2p/topics/2015?page=2 20:00:12 &lt;zzz&gt; 0) Salut 20:00:15 &lt;zzz&gt; salut 20:00:25 &lt;anonimal&gt; Salut 20:00:38 &lt;str4d&gt; Salut 20:01:07 &lt;zzz&gt; 1) Revue des anciennes tâches assignées encore ouvertes depuis la réunion du 30 déc. http://zzz.i2p/topics/2014 20:01:19 &lt;hottuna4&gt; salut 20:01:37 &lt;zzz&gt; gravy doit en publier un sur les leasesets chiffrés d'ici le 27 janv., ou un autre sujet d'ici le 15 fév. 20:01:51 &lt;zzz&gt; quelqu'un sait où en est gravy ? 20:03:13 &lt;anonimal&gt; Non. 20:03:47 &lt;sadie_i2p&gt; occupé IRL 20:04:07 &lt;zzz&gt; sadie_i2p, tu as une nouvelle date de sa part ? 20:04:24 &lt;sadie_i2p&gt; j'attends une nouvelle date de Gravy 20:04:33 &lt;zzz&gt; ok, on reporte à la prochaine réunion 20:04:42 &lt;zzz&gt; Sadie doit travailler avec J pour publier son billet de blog sur le reseed (serveur de bootstrap du réseau I2P), nouvelle date mi-février. 20:04:49 &lt;zzz&gt; sadie_i2p, quelles sont les dernières nouvelles à ce sujet ? 20:05:42 &lt;sadie_i2p&gt; J est occupé aussi, il travaille avec Back up 20:06:07 &lt;zzz&gt; sadie_i2p, est-ce qu'un billet de blog va voir le jour à ce stade ou on passe à autre chose ? 20:06:44 &lt;sadie_i2p&gt; back up et moi travaillons sur autre chose pour le moment - le billet de blog ne verra probablement pas le jour 20:06:58 &lt;zzz&gt; ok, je le raye de la liste 20:07:02 &lt;sadie_i2p&gt; on passe à la suite 20:07:17 &lt;zzz&gt; Sadie doit contacter backup pour discuter de la campagne de reseed, nouvelle date mi-février. 20:07:32 &lt;zzz&gt; sadie_i2p, qu'est-ce que toi et backup mijotez ? 20:07:34 &lt;anonimal&gt; Fév. ? 20:07:54 &lt;zzz&gt; oui anonimal ce sont tous des éléments en retard 20:08:26 &lt;sadie_i2p&gt; nouveau contenu et graphismes  20:08:51 &lt;zzz&gt; pour le site web je présume 20:08:55 &lt;sadie_i2p&gt; il y aura des retards à cause des emplois du temps mais back up travaille maintenant sur le contenu et moi sur les graphismes du site 20:09:15 &lt;zzz&gt; et la « campagne » au-delà du site lui-même ? 20:09:30 &lt;zzz&gt; qu'est-ce que vous avez prévu ? et pour quand ? 20:09:34 &lt;eche|on&gt; super 20:09:47 &lt;sadie_i2p&gt; nous allons préparer une nouvelle page pour le site puis commencer à y diriger les gens via les réseaux sociaux etc... 20:10:00 &lt;sadie_i2p&gt; peut-être utiliser aussi de nouveaux autocollants comme incitation 20:10:10 &lt;eche|on&gt; autocollants ! 20:10:17 &lt;zzz&gt; oh oui, des autocollants pour les reseeders (opérateurs de reseed), excellente idée 20:10:19 &lt;str4d&gt; Est-ce une page « qu'est-ce que le reseed », ou un guide « comment faire tourner un reseed » ? 20:10:49 &lt;sadie_i2p&gt; ce sera un nouveau guide « comment faire tourner un reseed » 20:11:36 &lt;zzz&gt; sadie_i2p, peux-tu nous donner le prochain jalon pour ça ? (date, de quoi il s'agit) 20:12:12 &lt;str4d&gt; Ce serait donc un guide pour les « utilisateurs » ou contributeurs d'I2P plutôt que pour les développeurs 20:12:26 &lt;str4d&gt; Je vais donc réfléchir à un meilleur endroit pour mettre ces guides 20:13:07 &lt;sadie_i2p&gt; ça risque de prendre un peu plus de temps - je dirais deux mois au maximum 20:13:10 &lt;str4d&gt; sauf que hmm... 20:13:21 &lt;sadie_i2p&gt; Le guide sera pour les utilisateurs et les contributeurs 20:13:45 &lt;zzz&gt; sadie_i2p, donne-nous un jalon intermédiaire pour le mois prochain s'il te plaît 20:13:59 &lt;sadie_i2p&gt; je peux probablement fournir une mise à jour du contenu dans un mois 20:14:02 &lt;str4d&gt; En fait, je suppose que ça a bien sa place sous « Get involved -&gt; Guides » 20:14:11 &lt;zzz&gt; ok super 20:14:16 &lt;zzz&gt; on continue 20:14:26 &lt;zzz&gt; str4d, gravy, cacapo : Ajouter des cas d'utilisation, ce qu'on fait le mieux, plus de « passion » et de « gras », ajouter / mettre en avant Bote, d'ici fin de 20:14:39 &lt;zzz&gt; janvier OUVERT, nouvelle date 1er mars 20:14:50 &lt;zzz&gt; J'ai vu que cacapo avait rédigé de jolis cas d'utilisation 20:15:06 &lt;str4d&gt; Ouais, basés sur les exemples de dymaxion 20:15:11 &lt;zzz&gt; str4d, où en est-on pour intégrer ça au site avec un peu de passion et de gras ? 20:15:21 &lt;Yankee&gt; Bonjour mesdames et messieurs ! 20:15:35 &lt;str4d&gt; AMHA le contenu a besoin d'un petit polissage (ça fait un peu trop « I2P à la rescousse ! ») 20:16:03 &lt;str4d&gt; Quant à l'emplacement sur le site, je ne suis pas encore sûr de l'endroit où caser ça 20:16:05 &lt;zzz&gt; str4d, c'était prévu pour le 1er mars, peux-tu nous donner une nouvelle date pour mettre ça sur le site ? 20:16:45 &lt;str4d&gt; L'« objectif » de cet élément était de faire mieux que l'actuelle colonne du milieu de la page d'accueil et la page des applications prises en charge 20:18:02 &lt;str4d&gt; zzz, je peux mettre la page en ligne à une URL 20:18:42 &lt;zzz&gt; est-ce que toi et sadie_i2p êtes alignés sur ce qu'est cette tâche ? sadie a ajouté ça à la todo list au ccc 20:20:29 &lt;str4d&gt; C' 20:20:45 &lt;str4d&gt; ...est un début, mais nous devons encore réfléchir à l'architecture de l'information plus globale 20:20:57 &lt;str4d&gt; ce que nous essayons réellement de transmettre avec la page d'accueil 20:21:42 &lt;zzz&gt; ok alors donne-moi une date pour la première partie 20:21:49 &lt;zzz&gt; s'il te plaît 20:22:12 &lt;str4d&gt; Je migrerai le document des cas d'utilisation sur le site d'ici la fin de cette semaine 20:22:42 &lt;str4d&gt; Et un rapport d'avancement supplémentaire à la prochaine réunion sur la réarchitecture de la page d'accueil 20:23:04 &lt;zzz&gt; ok super, avec un peu de chance toi et sadie pourrez discuter des détails sur les objectifs plus larges de gras et de passion. 20:23:39 &lt;zzz&gt; comraden doit éditer / polir / améliorer / publier l'histoire d'I2P d'ici fin février 20:24:13 &lt;zzz&gt; quelqu'un sait ce que fait comraden1 ? J'ai besoin qu'il me renvoie le brouillon édité, ensuite je veux y repasser une fois 20:25:00 &lt;zzz&gt; ça devait être en ligne sur le site lundi 20:25:30 &lt;sadie_i2p&gt; la nouvelle date est le 1er avril  20:25:59 &lt;zzz&gt; ok. j'ai donc besoin qu'il me renvoie le brouillon d'ici deux semaines 20:26:14 &lt;anonimal&gt; zzz : Lien vers le brouillon actuel de l'histoire ? 20:26:39 &lt;zzz&gt; ce qui est sur zzzi2p est toujours le dernier. Je ne veux faire aucun changement tant que comraden1 a le « master » 20:26:53 &lt;zzz&gt; ok on continue 20:27:09 &lt;zzz&gt; tickets : Sadie doit les revoir, faire des recommandations ou éventuellement commencer à les gérer (pour quand ?) OUVERT - nouvelle date mi-fév. (?) 20:27:09 &lt;anonimal&gt; Ok. 20:27:30 &lt;zzz&gt; sadie_i2p, comment avance cette grosse tâche ? 20:28:06 &lt;sadie_i2p&gt; pfff 20:29:12 &lt;zzz&gt; il nous faut un peu plus que juste pfff :) 20:29:14 &lt;str4d&gt; C'était une tâche de taille :P 20:29:35 &lt;sadie_i2p&gt; str4d et moi avons parlé de réunions hebdomadaires sur les tickets 20:29:56 &lt;zzz&gt; ce serait plus faisable qu'une « revue » ponctuelle 20:30:06 &lt;str4d&gt; Je croyais avoir évoqué ça lors d'une réunion précédente, mais au cas où : j'ai ajouté un statut « open » dans Trac, pour indiquer les tickets que nous, développeurs, avons vus mais qui n'ont personne d'assigné ou pas de statut particulier. 20:30:26 &lt;str4d&gt; Mon objectif était de différencier ces tickets des tickets réellement nouveaux 20:30:26 &lt;sadie_i2p&gt; oui, ce serait le cas 20:30:26 &lt;zzz&gt; sadie_i2p, t'y es-tu suffisamment plongée pour faire des recommandations sur notre gestion des tickets ? 20:31:08 &lt;str4d&gt; Donc le tas de tickets « new » est bien plus petit maintenant que j'ai écarté ceux que nous avons ouverts nous-mêmes 20:31:15 &lt;sadie_i2p&gt; à ce stade, ma meilleure recommandation est un point hebdomadaire et du triage  20:32:34 &lt;str4d&gt; +1 20:32:34 &lt;zzz&gt; ok. sommes-nous prêts à planifier la première réunion ou y a-t-il d'abord encore de l'organisation à faire ? 20:33:28 &lt;str4d&gt; Je voyage encore, donc je préférerais attendre la semaine prochaine 20:33:46 &lt;zzz&gt; ok. si vous n'avez rien planifié avant la réunion d'avril, on vous pingera à ce moment-là 20:34:05 &lt;zzz&gt; str4d sortie Android 0.9.24 pour le 7 fév., TODO list rassemblée pour le 26 fév. 20:34:21 &lt;zzz&gt; on dirait que tu es en retard sur ces points :) 20:34:28 &lt;str4d&gt; Héhé 20:34:34 &lt;zzz&gt; nouvelles dates ? 20:34:37 &lt;str4d&gt; Les deux ont lamentablement échoué, à cause de la thèse de doctorat 20:34:55 &lt;str4d&gt; (que j'ai *enfin* soumise mi-février) 20:35:04 &lt;str4d&gt; Je suis en train de finaliser 0.9.24 à l'instant 20:35:06 &lt;zzz&gt; woot. 20:35:10 &lt;str4d&gt; (sur un portable trèèèès lent() 20:35:14 &lt;str4d&gt; ) 20:35:16 &lt;zzz&gt; et la todo list ? 20:35:31 &lt;str4d&gt; Le rassemblement de la todo list se fera dans les prochains jours 20:35:41 &lt;zzz&gt; ok, on va te prendre au mot 20:35:51 &lt;str4d&gt; héhé :P 20:36:01 &lt;zzz&gt; str4d et zzz doivent revoir le ticket VRP (programme de récompense des vulnérabilités) pour le 12 fév. J'ai fait ma part. 20:36:06 &lt;str4d&gt; Il s'agit principalement de parcourir la todo list dans le dépôt et de chercher ce qui manque dans ma todo list personnelle 20:36:14 &lt;zzz&gt; nouvelle date pour ça ? 20:36:20 &lt;anonimal&gt; À propos du #1119, je viens seulement de voir le dernier commentaire de zzz d'il y a 3 semaines. Je n'ai jamais reçu de courriel ni ne reçois de mails de github ou d'autres choses depuis quelques semaines sur @mail.i2p/@i2pmail.org. 20:36:32 &lt;anonimal&gt; Je me demande sérieusement si le service mail de postman a des problèmes. 20:36:37 &lt;str4d&gt; Autre victime de la thèse. Je lirai ça cet après-midi une fois 0.9.24 sortie 20:36:46 &lt;anonimal&gt; Je vais peut-être devoir changer d'email :/ 20:36:49 &lt;zzz&gt; ok super 20:36:49 &lt;str4d&gt; anonimal, ouais, j'ai eu de sérieux soucis récemment aussi (beaucoup d'emails qui reviennent en erreur) 20:37:03 &lt;zzz&gt; croyez-le ou non, je pense que c'est tout pour le 1) 20:37:11 &lt;zzz&gt; et le 2) 20:37:17 &lt;str4d&gt; (depuis vers le 6 fév.) 20:37:22 &lt;anonimal&gt; zzz : Je lirai tes commentaires plus en profondeur et je réécrirai le VRP. 20:37:28 &lt;zzz&gt; 3) Préparation et planification des réunions sur la feuille de route http://zzz.i2p/topics/2021 20:37:33 &lt;anonimal&gt; Attends ! 20:37:45 &lt;zzz&gt; ok, désolé, autre chose sur  1 ou 2 ? 20:37:45 &lt;anonimal&gt; Pour le 1) : décision sur H1 ? 20:38:06 &lt;anonimal&gt; De mémoire, la décision sur H1 a été déplacée au point 1). 20:38:41 &lt;anonimal&gt; Ou pas, dans tous les cas je pense qu'on va en parler aujourd'hui. 20:38:47 &lt;zzz&gt; à la dernière réunion, nous avons décidé de boucler les discussions VRP et h1 lors des réunions sur la feuille de route les 4-6 mars 20:39:11 &lt;anonimal&gt; D'accord. 20:39:23 &lt;zzz&gt; Je viens de les planifier, nous allons les faire demain et dimanche à 15h UTC. anonimal, peux-tu participer à l'une de ces réunions ? 20:39:30 &lt;str4d&gt; Ouah, ça me donne une chance de relire :P 20:41:08 &lt;zzz&gt; donc ça nous amène au 3) 20:41:11 &lt;zzz&gt; comme je l'ai dit 20:41:19 &lt;zzz&gt; Je viens de les planifier, nous allons les faire demain et dimanche à 15h UTC.  20:41:21 &lt;anonimal&gt; zzz : Ouille, samedi c'est l'énorme réunion kovri d'au moins deux heures à 18h UTC. 20:41:21 * anonimal réfléchit 20:41:23 &lt;anonimal&gt; zzz : À ton avis, combien de temps durera la réunion de samedi ? 20:41:33 &lt;orignal_&gt; est-ce que tout le monde doit se soucier de la réunion kovri ici ? 20:41:40 &lt;zzz&gt; nos réunions seront vendredi et dimanche. pas samedi. 20:41:46 &lt;orignal_&gt; ou ça peut se régler en privé ? 20:42:05 &lt;zzz&gt; Je propose qu'on commence par le VRP lors de la réunion de dimanche. ok ? 20:42:06 * anonimal a perdu le fil des jours 20:42:11 &lt;anonimal&gt; Je peux dimanche. 20:42:16 &lt;anonimal&gt; Ok, ça me va très bien. 20:43:00 &lt;zzz&gt; ce seront des réunions informelles, pour revoir où nous en sommes et où nous voulons aller 20:43:11 &lt;zzz&gt; l'objectif est d'établir une feuille de route pour le reste de l'année au minimum 20:43:22 &lt;zzz&gt; la deuxième réunion pourrait être plus structurée 20:43:46 &lt;zzz&gt; Je suis un peu bloqué sur ce que je devrais faire ensuite et pour le reste de l'année. donc ces réunions sont essentielles pour\ 20:43:52 &lt;zzz&gt; me donner une direction 20:44:08 &lt;str4d&gt; Mmmh d'accord 20:44:15 &lt;anonimal&gt; Ok. 20:44:37 &lt;zzz&gt; donc vendredi ce sera une revue plus informelle des priorités. Dimanche on commencera par h1/vrp, puis on passera à vraiment verrouiller la feuille de route pour .26-.29 20:44:47 &lt;zzz&gt; autre chose sur le 3) ? 20:45:31 &lt;zzz&gt; on passe au 4) 20:45:39 &lt;zzz&gt; 4) Proposition de code de conduite (CoC) (Sadie) http://zzz.i2p/topics/2015?page=2 20:45:56 &lt;zzz&gt; je vois qu'elle propose maintenant de faire quelque chose de similaire à debian 20:46:00 &lt;zzz&gt; ah de retour juste à temps 20:46:12 &lt;zzz&gt; quelqu'un a des avis sur le CoC debian ? 20:46:48 &lt;orignal_&gt; dedian n'est pas un réseau anonyme 20:46:56 * str4d ouvre le lien 20:47:05 &lt;str4d&gt; orignal_, non, mais c'est du FOSS 20:47:08 &lt;zzz&gt; mais quel est ton avis sur leur CoC orignal_ ? 20:47:17 &lt;orignal_&gt; les gens viennent à I2P pour des raisons différentes 20:47:33 &lt;anonimal&gt; AMHA, c'est un peu mou et je ne suis pas sûr de la façon dont quoi que ce soit est appliqué. 20:48:02 &lt;orignal_&gt; zzz, leur CoC leur convient puisqu'il s'agit d'un projet établi avec de l'histoire 20:48:04 &lt;zzz&gt; sadie, qu'est-ce qui te plaît dans le CoC debian ? 20:48:14 &lt;orignal_&gt; I2P est complètement différent 20:48:32 &lt;sadie_i2p&gt; il semblait fournir une bonne structure de base pour que nous puissions au moins démarrer 20:48:40 &lt;str4d&gt; orignal_, et l'histoire de plus de 10 ans d'I2P n'en fait pas un projet établi ? 20:48:45 &lt;zzz&gt; certes, nous sommes différents, mais nous sommes effectivement un projet établi avec de l'histoire 20:48:51 &lt;orignal_&gt; la dernière chose, c'est que les gens viennent ici pour réentendre ces conneries de RH 20:49:31 &lt;zzz&gt; Je ne vois pas en quoi les raisons qu'ils ont de venir sur un projet ont à voir avec les règles de conduite une fois qu'ils sont là 20:49:41 &lt;zzz&gt; RH ? 20:50:31 &lt;sadie_i2p&gt; Je cherche des exemples simples et allant droit au but -  20:50:31 &lt;sadie_i2p&gt; donc peut-être pas les meilleurs, mais une base pour démarrer 20:51:29 &lt;zzz&gt; pense-t-on que celui de debian est le meilleur point de départ, ou celui de monero serait-il meilleur 20:51:36 &lt;orignal_&gt; str4d, malheureusement non 20:51:51 &lt;str4d&gt; orignal_, « people != developers », encore une fois. 20:51:53 &lt;orignal_&gt; compare combien de personnes utilisent Debian et I2P 20:52:11 &lt;orignal_&gt; n'essayez pas de copier les gros, vous n'êtes pas encore dans cette ligue 20:52:12 &lt;str4d&gt; On ne peut pas confondre utilisateurs et développeurs. 20:52:21 &lt;zzz&gt; Je pense que si on choisit celui qui se rapproche le plus de notre objectif, alors on peut demander à des gens de travailler à l'éditer pour l'adapter à notre situation 20:52:42 &lt;str4d&gt; Ce serait comme dire « toute personne qui installe l'OS Debian ne peut rien dire qui ne nous plaît pas » 20:52:42 &lt;str4d&gt; Ce n'est *pas* le propos ici 20:52:53 &lt;str4d&gt; Et par conséquent, la base d'utilisateurs n'a pas d'importance pour cette discussion 20:52:54 &lt;sadie_i2p&gt; monero en a un très bon aussi - si c'est le meilleur des deux je n'ai pas d'objection 20:53:21 &lt;orignal_&gt; zzz, le CoC c'est un truc de RH 20:53:21 &lt;orignal_&gt; rien d'autre 20:53:28 &lt;zzz&gt; des avis des autres sur debian vs. monero ? 20:53:44 &lt;anonimal&gt; + Monero 20:53:49 &lt;zzz&gt; orignal_, que veux-tu dire par « HR » ? 20:54:07 &lt;orignal_&gt; HR = human resource (ressources humaines) 20:54:24 &lt;zzz&gt; celui de monero est plus court que celui de debian, donc je suppose qu'il est plus facile de commencer petit 20:55:13 &lt;zzz&gt; avons-nous des volontaires pour annoter le CoC monero avec des modifications proposées et revenir avec le mois prochain ? 20:55:18 &lt;str4d&gt; zzz, j'aime l'essence de celui de Debian, en ce qu'il couvre beaucoup de choses qui, je pense, nous tiennent à cœur (par ex. le point 2 aurait été très utile récemment) 20:55:26 &lt;zzz&gt; ou celui de debian 20:55:28 &lt;orignal_&gt; mon avis encore, c'est trop tôt pour ça 20:55:40 &lt;zzz&gt; nous n'avons pas à décider maintenant entre debian et monero 20:55:48 &lt;zzz&gt; orignal_, on a bien reçu ton message, merci 20:55:59 &lt;str4d&gt; Et il n'est pas trop prescriptif 20:56:13 &lt;zzz&gt; aucune décision n'est prise. on discute juste. 20:56:40 &lt;sadie_i2p&gt; on peut utiliser ce qui est le plus pertinent des deux 20:56:43 &lt;anonimal&gt; À propos du CoC, 20:56:56 &lt;str4d&gt; J'aime aussi le point 6 - qui dit qu'en répondant aux problèmes, le répondant doit aussi respecter le CoC 20:57:03 &lt;anonimal&gt; https://github.com/monero-project/kovri/blob/master/doc/CONTRIBUTING.md 20:57:09 &lt;anonimal&gt; Comprend aussi un joli graphique du processus de gouvernance de Monero. 20:57:30 &lt;comraden1&gt; zzz : à propos du brouillon — j'ai pris une montée de merdes au boulot et je m'occupe d'un membre de la famille qui est retourné en rémission, donc le brouillon de l'historique est passé en arrière-plan. sadie_i2p a mentionné 2016-04-01 comme nouvelle date que je vais essayer de tenir 20:57:30 &lt;str4d&gt; Ooh, des images ! 20:57:48 &lt;comraden1&gt; zzz : désolé d'avoir été hors circuit pendant quelques semaines ! 20:58:06 &lt;anonimal&gt; str4d zzz : Oui, et je serais prêt à patcher le guide de contribution pour l'adapter à java i2p. 20:58:52 &lt;anonimal&gt; Salut comraden1, je publie quelque chose sur la page « story of i2p » pour relecture. 20:59:30 &lt;sadie_i2p&gt; je me porte volontaire 20:59:58 &lt;comraden1&gt; anonimal : hey merci :) si c'est sur le forum je m'en occuperai la prochaine fois que je me connecte. N'hésite pas à me l'envoyer en MP ou à me contacter sur le clearnet 21:00:05 &lt;zzz&gt; ok, excellent. Sadie_i2p et anonimal, pouvez-vous revenir avec une recommandation à la réunion du mois prochain ? 21:00:20 &lt;sadie_i2p&gt; bien sûr 21:00:25 &lt;zzz&gt; comraden1, merci pour la mise à jour, désolé d'apprendre les problèmes familiaux 21:00:31 &lt;zzz&gt; autre chose sur le 4) ? 21:00:40 * zzz fait chauffer le baffer 21:00:48 &lt;zzz&gt; autre chose pour la réunion ? 21:00:54 &lt;orignal_&gt; oui, écrire un CoC pour quelqu'un semble un meilleur travail 21:01:13 &lt;anonimal&gt; Oui, mais comme i2pmail est problématique ces derniers temps, sadie_i2p et moi devrions essayer de discuter sur IRC si possible. 21:01:21 &lt;anonimal&gt; Non, rien d'autre pour la réunion de ma part zzz. 21:01:52 &lt;zzz&gt; orignal_, s'il te plaît n'interromps pas notre réunion avec des remarques sarcastiques sur kovri. C'est allé beaucoup trop loin le mois dernier et j'ai promis que je ne laisserais pas ça se reproduire 21:02:07 &lt;orignal_&gt; ah bon ? 21:02:41 * zzz *bafs* la réunion est close 21:02:45 &lt;zzz&gt; merci à tous </div>
