---
title: "Réunion des développeurs I2P - 6 mars 2016"
date: 2016-03-06
author: "zzz"
description: "Compte rendu de la réunion de développement I2P du 6 mars 2016."
categories: ["meeting"]
---

## Bref récapitulatif

<p class="attendees-inline"><strong>Présents:</strong> EinMByte, sadie, str4d, z3r0fox, zzz</p>

## Journal de réunion

<div class="irc-log"> &lt;zzz&gt; 1) VRP/H1/1119 &lt;zzz&gt; 2) 0.9.26 reporté &lt;zzz&gt; 3) Été de X &lt;zzz&gt; 4) 27-29 reportés à la prochaine réunion &lt;zzz&gt; 0) salut &lt;zzz&gt; salut &lt;str4d&gt; salut &lt;zzz&gt; J'expliquerai 3) quand on y sera &lt;EinMByte&gt; Salut &lt;zzz&gt; 1) VRP/H1/1119 &lt;zzz&gt; http://trac.i2p2.i2p/ticket/1119 &lt;zzz&gt; est-ce que tout le monde a eu l'occasion de se mettre à jour et d'examiner ce ticket ? * str4d est sur le point de poster ses commentaires &lt;zzz&gt; str4d, impressions générales ? &lt;str4d&gt; Globalement je pense que c'est plutôt bon. J'aime les retours positifs que nous avons eus de la part de personnes qui font ce genre de chose professionnellement :) &lt;zzz&gt; Je pense que nous sommes plus ou moins sur la bonne voie &lt;zzz&gt; ce ticket existe depuis 2 ans. tu as évoqué H1 il y a 14 mois. nous avons les brouillons du processus VRP d'anonimal depuis septembre &lt;zzz&gt; je pense qu'au fil du temps, h1 est devenu plutôt légitime &lt;str4d&gt; Je suis d'accord avec zzz que les points plus tardifs sont trop détaillés, mais je pense que les sections sur le processus et la réponse (sections III et IV) ont le bon niveau de spécification &lt;zzz&gt; je n'ai plus aucun doute quant à l'utilisation de h1 &lt;EinMByte&gt; Oui, bien que je n'aie suivi la discussion que de loin, la réponse aux vulnérabilités devrait suivre des procédures plus strictes que maintenant. H1 pourrait être une bonne option pour cela. &lt;EinMByte&gt; s/options/option &lt;str4d&gt; Je suis aussi +1 pour h1, pour les raisons que j'ai déjà exposées dans le ticket. &lt;zzz&gt; str4d, tu as rencontré Katie de h1 il y a quelque temps, non ? peux-tu nous en dire plus sur cette rencontre ? &lt;z3r0fox&gt; Salut &lt;str4d&gt; Oui ! Je l'ai rencontrée à Kiwicon 9 &lt;str4d&gt; Je lui ai parlé du tweet que j'ai posté, auquel arice a répondu dans le ticket &lt;str4d&gt; Il s'avère qu'arice lui a en fait envoyé par e-mail un lien vers notre ticket en demandant si sa réponse était adéquate, et elle a fini par relire le ticket sur son téléphone pendant une autre réunion :P &lt;str4d&gt; Ça lui a aussi plu :P &lt;zzz&gt; et qu'en est-il des choses financées et de ce que Tor fait avec eux ? &lt;str4d&gt; Elle a mentionné que cela allait se faire, et a indiqué que nous pourrions peut-être intégrer le même programme &lt;zzz&gt; également, impressions générales sur l'entreprise h1 après avoir rencontré Katie ? &lt;str4d&gt; Je n'ai pas encore fait de suivi là-dessus, parce que 1) thèse, et 2) ça ne sert à rien d'entrer dans un programme si nous n'utilisons pas ensuite h1 &lt;str4d&gt; zzz, très positives &lt;zzz&gt; quelqu'un a-t-il des objections à l'utilisation de h1 ? &lt;str4d&gt; Ils semblent savoir de quoi ils parlent, et Katie s'y épanouit clairement &lt;zzz&gt; pouvons-nous appuyer sur le bouton pour mettre h1 en ligne maintenant, ou que faut-il faire en premier ? &lt;str4d&gt; Si nous choisissons h1, voici ce que je pense qu'il faut faire : &lt;str4d&gt; - Nous finalisons le VRP et le mettons sur le site web &lt;str4d&gt; - Nous peaufinons le texte de la page d'accueil de h1 &lt;str4d&gt; (des choses comme la façon dont nous répondons, ce que nous considérons dans le périmètre, etc.) &lt;zzz&gt; le VRP doit être prêt avant la mise en ligne de h1 ? &lt;str4d&gt; - Nous décidons de l'équipe de réponse &lt;str4d&gt; - Nous faisons passer le bac à sable en bêta fermée, avec quelques chercheurs invités &lt;str4d&gt; - Une fois que nous aurons eu le temps de nous habituer à la plateforme, aux volumes de réponses, etc., nous passons en ouvert &lt;zzz&gt; tu penses vraiment que les réponses vont commencer à affluer le jour où on appuie sur le bouton ? &lt;str4d&gt; C'est possible &lt;str4d&gt; Katie m'a indiqué qu'il y avait un certain nombre de chercheurs très intéressés pour aider des projets open source, s'ils pouvaient les trouver &lt;zzz&gt; je n'imagine pas que nous devions tout caler à l'avance. ce n'est pas comme si les chercheurs allaient commencer à hacker dès le premier jour &lt;zzz&gt; surtout s'il n'y a pas d'argent en jeu &lt;zzz&gt; bêta fermée signifie qu'ils doivent les laisser entrer ? &lt;str4d&gt; Oui &lt;str4d&gt; Essentiellement, h1 invite peut-être 10 chercheurs à pouvoir utiliser notre page &lt;EinMByte&gt; As-tu une idée de qui serait invité ? &lt;zzz&gt; donc en mettant de côté le VRP et notre équipe de réponse pour le moment, qui va préparer notre page h1 ? str4d ? &lt;str4d&gt; Je ne me souviens pas des détails exacts &lt;str4d&gt; (si nous invitons nous-mêmes des personnes via h1 ou s'ils trouvent des chercheurs dans le vivier déjà enregistré) &lt;str4d&gt; L'idée est qu'ainsi nous ne sommes pas inondés de tickets de piètre qualité avant d'avoir pris l'habitude de la manière d'y répondre &lt;str4d&gt; Mais à mon humble avis, cela nous aide aussi à commencer à établir directement des relations avec quelques chercheurs &lt;zzz&gt; as-tu une idée de si tout le monde court après les primes sur h1, ou si les programmes gratuits reçoivent eux aussi beaucoup de rapports ? &lt;EinMByte&gt; Bien sûr, ou au moins avec ceux qui utilisent h1 &lt;str4d&gt; Je n'ai pas personnellement de vision là-dessus &lt;EinMByte&gt; zzz : Y a-t-il une possibilité d'offrir des primes à terme ? &lt;str4d&gt; Mais Katie a indiqué qu'il y avait assurément des chercheurs qui voulaient aider des projets FOSS (logiciels libres et open source) s'ils pouvaient les identifier &lt;zzz&gt; quelqu'un finance les primes de Tor maintenant, donc oui &lt;sadie&gt; Je peux aider str4d sur la page principale h1 &lt;str4d&gt; merci sadie &lt;EinMByte&gt; I2P a des économies raisonnables, pourquoi ne pas en consacrer une partie aux primes &lt;zzz&gt; ok super, donc sadie et str4d vont travailler à préparer le côté h1 &lt;str4d&gt; EinMByte, oui, nous pourrions passer aux primes, mais pas au départ à mon avis &lt;zzz&gt; 1mb, nous le pouvons certainement si nous le voulons &lt;zzz&gt; autre chose sur h1 ou pouvons-nous passer au VRP lui-même ? &lt;EinMByte&gt; Voyons comment ça se passe sans primes &lt;str4d&gt; Et comme mentionné plus haut, il y a maintenant un programme sur h1 pour financer des primes pour des projets FOSS (logiciels libres et open source) &lt;z3r0fox&gt; La bêta semble être une bonne occasion pour l'équipe de développer des réponses publiques au cas où un bogue vraiment sérieux serait divulgué publiquement &lt;str4d&gt; auquel nous pourrions peut-être accéder &lt;zzz&gt; dernier appel pour h1 &lt;zzz&gt; ok, regardons le VRP lui-même dans le ticket * str4d publie ses commentaires &lt;zzz&gt; nous examinons le brouillon d'anonimal de novembre &lt;zzz&gt; n'allons pas point par point cependant &lt;zzz&gt; impressions générales sur le brouillon de novembre et où allons-nous à partir d'ici ? &lt;str4d&gt; &lt;str4d&gt; Je suis d'accord avec zzz que les points plus tardifs sont trop détaillés, mais je pense que les sections sur le processus et la réponse (sections III et IV) ont le bon niveau de spécification * zzz prend une minute pour lire les commentaires de str4d &lt;zzz&gt; ok il semble que nous sommes globalement d'accord pour dire que le brouillon de novembre est un excellent début et que nous avons des accords de principe sur les modifications nécessaires &lt;zzz&gt; ce que j'aimerais faire, c'est prendre la dernière étape à la place d'anonimal : str4d et moi allons terminer les modifications, le publier sur le site web et rassembler une équipe &lt;str4d&gt; Ça me va &lt;zzz&gt; qu'en pensez-vous ? &lt;str4d&gt; Il y a aussi les ajustements nécessaires maintenant que nous allons vers h1 au lieu de Trac privé &lt;zzz&gt; des volontaires pour nous aider à travailler sur la version finale ? &lt;zzz&gt; nous ne voulons pas que le processus soit trop dépendant des outils (mtn, h1, etc.). Il devrait être suffisamment haut niveau pour éviter la plupart de cela &lt;str4d&gt; C'est vrai &lt;str4d&gt; Et de toute façon nous allons itérer dessus &lt;zzz&gt; pas besoin que ce soit parfait dès le départ &lt;str4d&gt; C'est une autre raison d'avoir une bêta privée au départ &lt;zzz&gt; ok str4d, pour quand allons-nous terminer ça ? &lt;sadie&gt; le brouillon VRP semble bon &lt;zzz&gt; fin mars ? &lt;str4d&gt; ça me va &lt;zzz&gt; ok autre chose sur 1) ?? &lt;zzz&gt; passons à 2) 0.9.26 revisité &lt;zzz&gt; d'autres commentaires ? malheureusement je n'ai pas encore mis à jour la feuille de route sur le site &lt;zzz&gt; donc je pourrais brandir mes notes devant la caméra &lt;zzz&gt; désolé j'aurais dû m'occuper du site. &lt;zzz&gt; J'ai cependant mis en ligne sur le site les 3 derniers journaux de réunions, y compris jeudi et vendredi derniers. &lt;zzz&gt; je suppose que je vais faire ça jusqu'à ce que kytv réapparaisse &lt;zzz&gt; quelle que soit la date de notre prochaine réunion, je mettrai .26 à l'ordre du jour pour l'examiner à ce moment-là &lt;zzz&gt; autre chose sur 2) ? &lt;zzz&gt; ok passons à 3) été de x &lt;zzz&gt; str4d, peux-tu expliquer notre idée s'il te plaît &lt;str4d&gt; L'idée est de concentrer le développement pendant trois mois sur des éléments d'I2P destinés aux utilisateurs et aux développeurs &lt;str4d&gt; c.-à-d. des choses qui intéressent réellement les gens, plutôt que des petits ajustements du streaming ;P &lt;str4d&gt; Et donc des choses sur lesquelles il est plus facile de faire de la communication &lt;str4d&gt; L'idée générale est : &lt;str4d&gt; - Été des API : passer un mois à travailler sur la mise à jour de nos bibliothèques, etc. &lt;str4d&gt; - Été des applications : passer un mois à aider d'autres projets à utiliser ces bibliothèques &lt;str4d&gt; - Été des plugins : passer un mois à travailler sur nos propres applications et plugins &lt;zzz&gt; exact, il s'agit de faire croître le réseau via la sensibilisation et d'améliorer les applications (les nôtres et celles des autres) &lt;str4d&gt; Oui &lt;zzz&gt; mon idée était que, si nous pouvons obtenir 5 Vuze de plus, nous serons 5 fois plus gros &lt;EinMByte&gt; Vous voudrez peut-être aussi y ajouter de la documentation &lt;str4d&gt; De plus, il y a toute la dynamique du Summer of Code à laquelle nous pouvons nous raccrocher en ligne &lt;EinMByte&gt; pas de bonne API sans documentation correcte &lt;zzz&gt; souvent nous voyons un projet penser à I2P mais ils ne savent pas grand-chose et ne reçoivent aucune aide &lt;str4d&gt; EinMByte, pour la partie API, oui &lt;zzz&gt; d'accord 1mb &lt;str4d&gt; c.-à-d. qu'il s'agirait de rendre nos bibliothèques et API aussi faciles que possible à utiliser pour les développeurs &lt;z3r0fox&gt; Ça ressemble à une bonne idée de campagne ! Ça vaut la peine d'essayer &lt;str4d&gt; donc, par ex., mettre à jour txi2p, libsam, etc. avec SAMv3.3 &lt;EinMByte&gt; Prendre en charge plus de langages ? &lt;EinMByte&gt; Plus d'interfaçage via des bibliothèques existantes &lt;str4d&gt; Potentiellement, si nous avons des développeurs pour aider :) &lt;str4d&gt; EinMByte, ouais &lt;zzz&gt; J'aimerais que sadie soit impliquée là-dedans aussi pour le branding et la sensibilisation &lt;EinMByte&gt; Je pense que le travail de str4d avec Twisted est super, ce serait bien de faire plus de choses comme ça &lt;str4d&gt; Corriger la prise en charge de libtorrent, essayer d'ajouter quelque chose à libp2p, etc. &lt;zzz&gt; été d'I2P, ou I2P summer of fun, etc &lt;EinMByte&gt; c.-à-d. ne pas écrire notre propre API à partir de zéro mais offrir des plugins pour quel que soit le framework que les gens utilisent &lt;str4d&gt; EinMByte, exactement. &lt;zzz&gt; promouvoir SAM 3.3, mettre à jour toutes les différentes bibliothèques passerelles, documentées, etc. &lt;str4d&gt; Ou si nous proposons notre propre API, la rendre aussi simple que possible. C'est ce que j'aime avec libsam : ce sont deux fichiers que n'importe quel projet peut embarquer (ou idéalement, n'importe quelle bibliothèque existante) &lt;zzz&gt; il y a Python et Go et C et C++ et Twisted et libtorrent et libsockets et et et... &lt;zzz&gt; nous corrigeons les trucs des autres et leur envoyons des pull requests &lt;EinMByte&gt; str4d : D'accord, les API devraient être faciles à embarquer. C'est un problème courant pour moi &lt;str4d&gt; Pendant que cela se fait, nous pouvons demander à d'autres projets s'ils veulent de l'aide pour intégrer I2P dans leurs applications &lt;zzz&gt; pourquoi diable libtorrent ne fonctionne-t-il pas ? qui peut comprendre cela et le corriger ? &lt;zzz&gt; ^^ à titre d'exemple &lt;str4d&gt; Puis, dans la phase suivante de SoX, nous travaillons à les former et à les aider à utiliser les bibliothèques et API nouvellement mises à jour &lt;EinMByte&gt; ça semble bien &lt;str4d&gt; Ce serait génial d'avoir l'adhésion d'i2pd et de kovri aussi, au moins pour la partie API &lt;str4d&gt; puisque nous voulons au final que les applications puissent utiliser le backend I2P qu'elles veulent &lt;zzz&gt; je pense que nous pourrions enthousiasmer beaucoup de monde ici. Je sais que psi travaille sur diverses bibliothèques &lt;zzz&gt; nous avons besoin d'une liste de toutes les applications de messagerie que nous voulons cibler &lt;str4d&gt; Et c'est bien pour s'articuler avec notre sensibilisation actuelle &lt;EinMByte&gt; Avec les bonnes RP, cela pourrait être un succès &lt;EinMByte&gt; Je veux créer une API C++ simple pour kovri, à un moment donné &lt;zzz&gt; super 1mb &lt;EinMByte&gt; Alors cette API pourrait être utilisée depuis divers langages de programmation. Mais c'est une API du cœur (core), pas une API client (donc le cas d'usage est un peu différent) &lt;EinMByte&gt; En gros, elle devrait permettre à n'importe quelle application d'embarquer le cœur de kovri. &lt;zzz&gt; ce serait un beau projet global pour impliquer tout le monde &lt;EinMByte&gt; D'accord &lt;str4d&gt; Dans ma liste de tâches de sensibilisation j'ai Tahoe-LAFS, IPFS, Tox, OpenBazaar, Zeronet... &lt;zzz&gt; ok comment avançons-nous avec ça &lt;zzz&gt; peut-être que sadie peut lui donner un nom sympa &lt;str4d&gt; Nous avons essentiellement jusqu'à fin mai pour planifier cela &lt;str4d&gt; (pendant que .25 et .26 sortent) &lt;zzz&gt; donc après .26 &lt;zzz&gt; mettons cela à l'ordre du jour de la réunion du 4 avril &lt;EinMByte&gt; Ok. &lt;EinMByte&gt; il faudrait que les RP soient présents, toutefois &lt;zzz&gt; juin : API juillet : applications août : plugins &lt;EinMByte&gt; (donc je pense que c'est sadie, maintenant ?) &lt;zzz&gt; on pourrait aussi caler ça autour de HOPE &lt;z3r0fox&gt; Je ne connais évidemment pas encore beaucoup de détails, mais je ne suis pas un mauvais rédacteur technique si quelqu'un veut me confier des tâches ingrates &lt;zzz&gt; ok demandons à sadie d'étoffer un peu cela le 4 avril &lt;sadie&gt; zzz - Je peux m'occuper des graphismes / du contenu avec str4d pour la sensibilisation &lt;zzz&gt; ok &lt;zzz&gt; autre chose sur l'été de x ? &lt;sadie&gt; aussi, je serai à HOPE avec des autocollants .. &lt;str4d&gt; Rien de mon côté :) &lt;amnesia&gt; N'appelez pas ça « Summer of X » pour que ça ne sonne pas soit vague, soit comme du porno ? &lt;str4d&gt; amnesia, X est un espace réservé (placeholder) &lt;str4d&gt; (jusqu'à ce qu'on trouve quelque chose de mieux) &lt;zzz&gt; ok. comme je l'ai dit au début de la réunion, j'aimerais reporter la discussion sur 27-29 et la feuille de route plus large et les objectifs pour la seconde moitié de 2016 &lt;amnesia&gt; Été du développement ciblé ? &lt;zzz&gt; est-ce que nous aimons ces réunions spécifiques à la feuille de route ou pas ? devons-nous refaire ça ? &lt;str4d&gt; amnesia, un peu long à mon avis &lt;str4d&gt; Nous trouverons quelque chose pour la réunion d'avril &lt;zzz&gt; envoyez vos idées pour « X » à sadie ou postez-les quelque part &lt;str4d&gt; zzz, je les aime bien &lt;str4d&gt; Et en parlant de &lt;zzz&gt; voulons-nous une autre réunion feuille de route en mars ? &lt;sadie&gt; zzz, peut-on mettre quelque chose sur le forum où les gens peuvent laisser des suggestions pour le nom « summer of » ? &lt;zzz&gt; oui sadie &lt;str4d&gt; L'autre chose que je voulais évoquer, c'est la planification à plus long terme &lt;EinMByte&gt; zzz : Oui. Nous avons besoin de plus de long terme &lt;zzz&gt; nous avons notre version .25 le week-end prochain, donc cela nous occupera &lt;zzz&gt; peut-être dans environ 2 semaines pour une autre réunion feuille de route &lt;EinMByte&gt; À moins que nous prévoyions cela plus tard, mais à un moment donné il faudra en discuter &lt;str4d&gt; Ça me va &lt;z3r0fox&gt; zzz : Je pense qu'elles sont bien. Ça maintient l'attention &lt;str4d&gt; Je veux suggérer quelque chose sur lequel les gens peuvent réfléchir &lt;EinMByte&gt; zzz : bien sûr &lt;zzz&gt; on revient à un mardi 20 h ou on le fait le week-end ? &lt;str4d&gt; En parallèle de SoX, j'aimerais avoir deux autres volets parallèles de travail de développement &lt;str4d&gt; - Migration cryptographique &lt;str4d&gt; - Refonte de l'UI &lt;str4d&gt; Le blocage pour les deux, c'est la recherche et la conception, pas l'implémentation &lt;EinMByte&gt; La migration crypto inclut-elle NTCP2 ? &lt;str4d&gt; Oui &lt;str4d&gt; Donc pendant que nous faisons l'implémentation de SoX, nous faisons aussi des revues des différentes propositions, etc. &lt;zzz&gt; que pensez-vous du samedi 19 mars &lt;z3r0fox&gt; +1 Week-ends &lt;zzz&gt; 20 h UTC samedi 19 mars &lt;str4d&gt; Avec l'objectif d'avoir un plan prêt à être implémenté pendant ou après SoX &lt;EinMByte&gt; Le 19 mars semble bien &lt;str4d&gt; De même pour l'UI, nous devons commencer à planifier le travail de conception dès que possible, car cela prendra longtemps &lt;sadie&gt; le 19 mars me convient &lt;zzz&gt; ok sox == summer of x, compris &lt;str4d&gt; Oui (jusqu'à ce qu'on le change :P ) &lt;str4d&gt; Le travail de conception peut se faire en parallèle avec tout le reste, puis l'implémentation pourrait se faire après SoX &lt;str4d&gt; Ce serait tellement bien si nous pouvions avoir une nouvelle UI en place pour CCC &lt;zzz&gt; ok je mettrai un ordre du jour sur zzz.i2p, plus les notes, plus les logs de la réunion d'aujourd'hui sur le site web &lt;str4d&gt; Bref, matière à réflexion &lt;zzz&gt; autre chose pour la réunion d'aujourd'hui ? * zzz grabs the baffer &lt;str4d&gt; Nous pourrons en discuter davantage à la prochaine feuille de route &lt;sadie&gt; baff it &lt;str4d&gt; Le 19 mars me convient :) * zzz *baffs* it &lt;zzz&gt; merci à tous </div>
