---
title: "Réunion des développeurs I2P - 04 juillet 2017"
date: 2017-07-04
author: "zzz"
description: "I2P development meeting log for July 04, 2017."
categories: ["meeting"]
---

## Récapitulatif rapide

<p class="attendees-inline"><strong>Présents:</strong> backup, manas, orignal, R4SAS, str4d, zzz</p>

## Journal de réunion

<div class="irc-log"> 20:00:00 &lt;zzz&gt; 0) Salut 20:00:00 &lt;zzz&gt; 1) mise à jour 0.9.31/.32 (zzz) 20:00:00 &lt;zzz&gt; 2) planification 34C3 (zzz/echelon) 20:00:03 &lt;zzz&gt; 0) Salut 20:00:06 &lt;zzz&gt; Salut 20:00:27 &lt;backup&gt; Salut zzz 20:00:31 &lt;zzz&gt; 1) mise à jour 0.9.31/.32 (zzz) 20:00:45 &lt;str4d&gt; Salut 20:00:49 &lt;zzz&gt; OK, nous avons repoussé la sortie d'une semaine, nouvelle date limite de commit ce vendredi 20:00:53 &lt;R4SAS&gt; Salut 20:00:56 &lt;manas&gt; Bonjour 20:01:18 &lt;zzz&gt; nous prendrons quelques jours supplémentaires pour la revue, puisque c'est si gros, avec une date limite de revue mardi prochain, et un build en fin de journée mardi ou tôt mercredi 20:01:47 &lt;zzz&gt; cela place la sortie 0.9.32 entre début et mi-septembre, plus ou moins comme prévu 20:02:04 &lt;zzz&gt; merci de tester la dernière build de dev 20:02:11 &lt;zzz&gt; autre chose sur 1) ? 20:02:33 &lt;backup&gt; est-il possible que tu publies le guide sur zzz sur la façon d'utiliser les builds de dev ? 20:02:55 &lt;manas&gt; 'ant updater' génère i2pupdate.zip 20:02:55 &lt;zzz&gt; il devrait y avoir des instructions sur bobthebuilder.i2p peut-être ? 20:03:14 &lt;orignal_&gt; salut 20:03:16 &lt;zzz&gt; cherchez sur zzz.i2p comment s'abonner aux mises à jour automatiques des builds de dev 20:03:29 &lt;str4d&gt; Il y a probablement déjà un guide là-bas, mais nous devons clairement améliorer la visibilité de ce genre de choses. Ça fait partie de mon mandat pour la prochaine phase de la mise à jour du site web 20:03:38 &lt;zzz&gt; ou comme le dit manas, ant updater, copier le zip, redémarrer. et voilà. 20:03:41 &lt;backup&gt; Je veux dire quelque chose de prêt comme KYTV l'a fait ?  20:03:41 &lt;zzz&gt; autre chose sur 1) ? 20:03:49 &lt;backup&gt; cela attirerait plus de testeurs... 20:04:06 &lt;str4d&gt; La nouvelle page d'accueil du site est en ligne 20:04:10 &lt;str4d&gt; http://vekw35szhzysfq7cwsly37coegsnb4rrsggy5k4wtasa6c34gy5a.b32.i2p/en/ 20:04:23 &lt;zzz&gt; restons sur le sujet. autre chose sur 1) ? 20:04:34 &lt;str4d&gt; zzz, je *suis* sur le sujet 20:04:58 &lt;str4d&gt; J'aimerais que ce soit en ligne idéalement autour de la sortie 20:05:15 &lt;str4d&gt; Mais le blocage, c'est le travail sur le texte (texte de la page d'accueil) 20:05:18 &lt;manas&gt; Chargement 20:05:30 &lt;zzz&gt; 2) planification 34C3 (zzz/echelon) 20:05:38 &lt;manas&gt; ça a l'air bien jusqu'ici 20:05:50 &lt;str4d&gt; Je ne vais pas forcer pour autant, je préfère qu'il soit correct plutôt qu'à l'heure 20:05:59 &lt;zzz&gt; ok, je ne veux pas discuter beaucoup du CCC maintenant, mais plutôt planifier la réunion budget pour août ou septembre 20:06:25 &lt;zzz&gt; est-ce que quelqu'un a besoin de savoir combien sera le remboursement avant d'acheter les billets d'avion ? quand les gens achètent-ils leurs billets ? 20:06:27 &lt;str4d&gt; Les dates de mise en vente des billets ont-elles déjà été annoncées ? 20:06:48 &lt;zzz&gt; non, et réalistiquement, vous devrez acheter les billets d'avion des mois avant de savoir si vous avez un billet pour la conférence, malheureusement 20:06:57 &lt;manas&gt; Je suis quelques billets, je n'ai pas encore finalisé 20:07:12 &lt;manas&gt; À quoi ressemblera le processus d'obtention des billets ? 20:07:19 &lt;zzz&gt; Je m'attends à au moins autant de remboursement que l'an dernier, peut-être plus, à cause du BTC 20:07:25 &lt;manas&gt; eche|off m'a gentiment envoyé un billet l'an dernier 20:07:30 &lt;manas&gt; *a 20:07:34 &lt;zzz&gt; ne discutons pas du processus de billets pour la conférence maintenant. ce sera beaucoup plus tard. 20:07:43 &lt;str4d&gt; Je volerai depuis le Royaume-Uni, donc ce sera nettement moins cher pour moi d'y aller 20:07:44 &lt;manas&gt; d'accord :) 20:07:48 &lt;zzz&gt; Je veux juste fixer une réunion budget. Août ou septembre ? 20:07:59 &lt;manas&gt; str4d : et un vol bien plus court :D 20:08:09 &lt;manas&gt; Quand les ventes de billets ouvrent-elles ? 20:08:16 &lt;zzz&gt; ne discutons pas du processus de billets pour la conférence maintenant. ce sera beaucoup plus tard. 20:08:33 &lt;str4d&gt; Août est probablement plus sûr 20:08:40 &lt;manas&gt; les deux mois me conviennent 20:08:49 &lt;zzz&gt; la plupart des ventes étaient en novembre si je me souviens bien ? vous voudrez prendre les billets d'avion bien plus tôt. LEJ semble plus difficile d'accès que MUC 20:08:49 &lt;str4d&gt; Peut-être avec un peu de marge intégrée ? 20:09:05 &lt;zzz&gt; ok je le mettrai à l'ordre du jour de la réunion du mois prochain 20:09:06 &lt;manas&gt; il y a quelques vols depuis MUC 20:09:07 &lt;manas&gt; vers LEJ 20:09:14 &lt;manas&gt; si quelqu'un arrive à MUC 20:09:19 &lt;manas&gt; d'accord 20:09:19 &lt;zzz&gt; autre chose sur 2) ? 20:10:14 &lt;zzz&gt; autre chose pour la réunion d'aujourd'hui ? 20:10:56 &lt;str4d&gt; J'ai discuté de davantage de sujets de performance sur #i2p-science avec diverses personnes 20:11:05 &lt;manas&gt; la nouvelle page d'accueil est chargée, ça rend vraiment bien, str4d 20:11:12 &lt;str4d&gt; Assurez-vous d'y traîner si cela vous intéresse et que ce n'est pas déjà le cas 20:11:22 &lt;manas&gt; Je teste l'interface, elle a l'air bonne également 20:11:43 &lt;zzz&gt; bon boulot 20:11:45 &lt;str4d&gt; J'ai aussi poussé une mise à jour de Prop140 à la lumière de la confusion qu'elle a causée, en commençant à clarifier que cela concerne le protocole d'équilibrage (balancer) 20:11:58 &lt;str4d&gt; (donc, en gros, OnionBalance mais compartimenté) 20:12:07 &lt;R4SAS&gt; zzz, q. à propos d'un bug dans jks2pem 20:12:29 &lt;zzz&gt; ok, difficile de relancer cette discussion après 6 semaines, mais je vais essayer de me remettre dedans 20:12:30 &lt;str4d&gt; Ce n'est pas complet, le protocole etc. doit encore être conçu — voyez mes commentaires sur le fil zzz.i2p 20:12:35 &lt;zzz&gt; R4SAS, après la réunion s'il te plaît 20:12:44 &lt;zzz&gt; autre chose pour la réunion d'aujourd'hui ? 20:12:44 &lt;R4SAS&gt; kk 20:12:50 &lt;str4d&gt; J'ai aussi eu quelques commentaires sur NTCP 2 de la part de David Fifield, une des personnes de PT 20:13:36 &lt;zzz&gt; tout progrès sur les propositions est bon, même si ce n'est que tous les 6 mois 20:13:44 &lt;str4d&gt; J'ai mis à jour la proposition avec eux, et je la publierai bientôt pour commentaires sur le Google Group traffic-obf (il a dit qu'ils seraient intéressés par ce genre de choses) 20:13:53 &lt;zzz&gt; autre chose pour la réunion d'aujourd'hui ? /me grabs the baffer 20:14:11 &lt;str4d&gt; Une dernière chose 20:14:34 &lt;str4d&gt; F3real a travaillé sur la confidentialité différentielle pour les statistiques 20:14:49 &lt;str4d&gt; Il m'a envoyé aujourd'hui son fichier de patch actuel, que je regarderai plus tard cette semaine 20:15:14 &lt;str4d&gt; (tl;dr : binning et bruit additif pour les stats, afin qu'il soit plus sûr de les publier sans compromettre la vie privée) 20:15:42 &lt;zzz&gt; sujet difficile, beaucoup de place pour la recherche et les expérimentations. avec un peu de chance, lazygravy pourra s'impliquer 20:15:54 &lt;zzz&gt; autre chose pour la réunion d'aujourd'hui ? 20:15:59 &lt;str4d&gt; C'est au début, mais autant que je sache ce sont notre premier nouveau contributeur venant via Summer Dev ! Youpi ! 20:16:43 &lt;str4d&gt; J'ai aussi fait des recherches il y a une semaine ou deux autour d'Apache Kafka, ça semble être une plateforme utile pour la collecte de statistiques 20:17:06 &lt;str4d&gt; (suggéré par lazygravy, il semble que plusieurs personnes que je connais via des entreprises d'infosec l'utilisent) 20:17:27 &lt;zzz&gt; dernier appel pour la réunion d'aujourd'hui 20:17:28 &lt;str4d&gt; On en discutera à un moment donné (probablement après PETS — je dois encore écrire ma présentation pour ça) 20:17:40 &lt;str4d&gt; D'accord, d'accord, j'ai fini :P 20:18:29 * zzz **bafs** la réunion est close </div>
