---
title: "Réunion des développeurs I2P - 4 avril 2017"
date: 2017-04-04
author: "zzz"
description: "Compte rendu de la réunion de développement I2P du 4 avril 2017."
categories: ["meeting"]
---

## Bref récapitulatif

<p class="attendees-inline"><strong>Présents:</strong> atoi, echelon, manas, orignal, randomrng, str4d, z3r0fox, zzz</p>

## Journal de réunion

<div class="irc-log"> 20:00:05 &lt;zzz&gt; 0) Salut 20:00:05 &lt;zzz&gt; 1) mise à jour 0.9.30 (zzz) 20:00:05 &lt;zzz&gt; 2) statut de la branche UI - (str4d) 20:00:05 &lt;zzz&gt; 3) plans pour I2P Summer Dev - (str4d) 20:00:05 &lt;zzz&gt; 4) mise à jour EdDSA - (str4d) 20:00:09 &lt;zzz&gt; 0) Salut 20:00:12 &lt;zzz&gt; salut 20:00:28 &lt;manas&gt; Bonjour 20:00:33 &lt;eche|on&gt; salut 20:01:00 &lt;zzz&gt; 1) mise à jour 0.9.30 (zzz) 20:01:24 &lt;zzz&gt; ok, ça se passe bien, les testeurs trouvent des problèmes, ce qui est très bien. Jetty 9 se déroule assez bien jusqu'ici 20:01:35 &lt;z3r0fox&gt; Salut ! o/ 20:01:54 &lt;zzz&gt; J'ai identifié les plugins qui doivent être mis à jour sur zzz.i2p... pour de meilleurs résultats ils doivent être reconstruits avant la sortie 20:01:56 &lt;eche|on&gt; en grande partie oui 20:02:04 &lt;eche|on&gt; sauf pour les anciens fichiers de configuration Jetty 20:02:24 &lt;zzz&gt; content qu'on le fasse maintenant pour qu'on soit prêt pour stretch et zesty 20:02:36 &lt;eche|on&gt; oui 20:02:56 &lt;zzz&gt; merci à echelon et aux autres pour les tests. Je marquerai probablement une build de dev comme -rc plus tôt que d'habitude pour obtenir plus de tests 20:03:12 &lt;eche|on&gt; ok 20:03:20 &lt;orignal_&gt; salut 20:03:34 &lt;zzz&gt; J'ai fixé la date limite de commit au vendredi 28 avril, sortie la première semaine de mai 20:03:54 &lt;zzz&gt; autre chose sur 1) ? 20:04:15 &lt;atoi&gt; quand Java aura-t-il des signatures GOST ? 20:04:41 &lt;eche|on&gt; 2019 20:05:01 &lt;zzz&gt; atoi nous n'avons pas encore accepté la proposition ; si nous le faisons, meilleure estimation fin de l'année prochaine à cause des priorités 20:05:02 &lt;eche|on&gt; mais ok pour 1, bien que nous ayons reporté UII 20:05:54 &lt;zzz&gt; mais j'ai fait d'autres propositions (136 et 137) pour faciliter l'introduction de nouveaux types de signatures 20:06:00 &lt;zzz&gt; autre chose sur 1) ? 20:06:02 &lt;atoi&gt; j'ai hâte que GOST fonctionne  20:07:22 &lt;zzz&gt; 2) statut de la branche UI - (str4d) 20:07:35 &lt;zzz&gt; str4d, quoi de neuf sur ta branche UI ? 20:07:53 &lt;str4d&gt; La branche UI est relativement stable depuis quelques semaines 20:08:28 &lt;zzz&gt; le plan est de proposer début mai pour la .31 ? 20:08:57 &lt;str4d&gt; Il y a quelques mises à jour de thème que je dois intégrer et pousser pour répondre à certains retours, mais en termes de structure c'est quasiment prêt 20:09:08 &lt;str4d&gt; Ouais 20:09:13 &lt;zzz&gt; ok super 20:09:19 &lt;zzz&gt; autre chose sur 2) ? 20:09:24 &lt;eche|on&gt; j'ai hâte de le tester ^^ 20:10:00 &lt;str4d&gt; Si quelqu'un veut tester mais ne veut pas s'embêter à compiler, je mettrai en ligne un i2pupdate.zip une fois que ces prochains changements de thème seront intégrés 20:10:18 &lt;eche|on&gt; J'attends la prop... 20:11:02 &lt;zzz&gt; 3) plans pour I2P Summer Dev - (str4d) 20:11:19 &lt;zzz&gt; str4d quels sont les plans ? 20:11:47 &lt;str4d&gt; Ok, sadie et moi avons brassé quelques idées, et il en est ressorti que pour ce Summer Dev, nous devrions nous concentrer sur la vitesse 20:12:37 &lt;str4d&gt; Parce que a) c'est une extension logique de l'an dernier (nous avons rendu plus facile pour les applications d'utiliser I2P, mais maintenant il faut leur donner envie de le faire), et b) cela couvre déjà environ la moitié de notre feuille de route actuelle 20:13:37 &lt;zzz&gt; ok, où pourrions-nous trouver ces plans, et comment trouver des personnes pour les réaliser ? 20:14:06 &lt;str4d&gt; sadie a pris des notes pendant mon baratin, donc je vais l'embêter pour les récupérer :) 20:14:18 &lt;str4d&gt; En gros je pense que ça veut dire : 20:14:51 &lt;str4d&gt; - Faire avancer les différentes propositions qui affectent la vitesse (LS2, chiffrement E2E plus récent, massive multihoming) 20:15:24 &lt;str4d&gt; - Faire tourner quelque chose de similaire au bwauth de Tor que nous pouvons utiliser pour commencer à collecter des métriques spécifiquement sur la vitesse du réseau 20:16:27 &lt;manas&gt; Je pensais écrire un peu de code pour tester les vitesses d'I2P avec différents programmes (rsync, torrents, sftp, etc.) 20:16:34 &lt;str4d&gt; - Exposer la sélection de tunnel via I2CP (à la manière des trucs lua de psi) 20:16:51 &lt;manas&gt; Je peux partager ça si c'est utile/intéressant 20:16:51 &lt;randomrng&gt; massive multihoming &lt;3 20:17:00 &lt;zzz&gt; ça me va. on devrait mettre ça à l'ordre du jour de la réunion du mois prochain pour avoir une mise à jour ? 20:17:00 &lt;str4d&gt; - Accélérations ElGamal à court terme 20:17:17 &lt;str4d&gt; Oui. 20:17:35 &lt;zzz&gt; Je note que la plupart de ce qui est sur la feuille de route .30, définie il y a seulement 3 mois au CCC, est de la pure fiction et sera repoussé. Je vais la mettre à jour sous peu. 20:18:10 &lt;zzz&gt; autre chose sur 3) ? 20:18:16 &lt;str4d&gt; Nous avons deux mois avant que ça ne commence officiellement. Je continuerai à discuter avec sadie pour étoffer un plan, mais ce dont nous avons vraiment besoin, c'est de personnes qui choisissent des choses sur lesquelles elles veulent travailler 20:18:32 &lt;str4d&gt; manas a déjà une longueur d'avance là-dessus ;P 20:18:35 &lt;orignal_&gt; quel type d'accélération ? 20:18:48 &lt;str4d&gt; orignal_, le pré-calcul des tables 20:18:48 &lt;manas&gt; :) 20:19:03 &lt;orignal_&gt; la mienne ou autre chose ? 20:19:09 &lt;zzz&gt; si toi et sadie documentez un cadre et des options, ça aidera les gens à choisir des choses 20:19:22 &lt;str4d&gt; +1 20:19:30 &lt;zzz&gt; autre chose sur 3) ? 20:19:35 &lt;str4d&gt; orignal_, ce ne sera pas la tienne, car cela s'appuie directement sur OpenSSL auquel nous n'avons pas accès 20:19:52 &lt;orignal_&gt; je parle de la base 20:20:03 &lt;orignal_&gt; pas de l'implémentation 20:20:28 &lt;str4d&gt; Oh, oui probablement basé sur la tienne (même si je voudrais comprendre moi-même les mathématiques) 20:21:03 &lt;zzz&gt; 4) mise à jour EdDSA - (str4d) 20:21:10 &lt;orignal_&gt; bon à savoir  :) 20:21:13 &lt;zzz&gt; str4d, quoi de neuf avec EdDSA ? 20:21:39 &lt;str4d&gt; Je viens de publier EdDSA-Java 0.2.0, plus d'un an après la dernière version 20:22:28 &lt;orignal_&gt; quelle est la différence ? 20:22:37 &lt;str4d&gt; Inclut divers nettoyages, l'encodage bientôt standard pour la PKI, une correction des noms JCA, un Security Provider, et devrait en fait être à temps constant maintenant grâce à un tiers qui l'a fait auditer 20:22:59 &lt;str4d&gt; J'ai rapatrié le code dans i2p.i2p.zzz.test2 20:23:26 &lt;orignal_&gt; des améliorations de vitesse ? 20:23:30 &lt;str4d&gt; Mais ce dont il a maintenant besoin, c'est de tests pour vérifier que tout fonctionne toujours bien 20:23:45 &lt;zzz&gt; tu as fait combien de tests ? 20:23:58 &lt;str4d&gt; orignal_, diminution de la vitesse pour la signature à cause du passage à un temps constant (mais pas tant que ça) 20:24:06 &lt;str4d&gt; zzz, le code EdDSA lui-même est bien testé 20:24:20 &lt;orignal_&gt; temps constant pour la signature ou la vérification ? 20:24:32 &lt;zzz&gt; Je reste sceptique à propos du temps constant, mais si on ne le fait pas tout le monde va se plaindre 20:24:39 &lt;str4d&gt; la signature (la vérification n'a jamais été à temps constant, puisqu'il n'y a pas d'information secrète) 20:25:01 &lt;zzz&gt; str4d, tu vises 31 ou 30 ? 20:25:02 &lt;str4d&gt; Ce que je n'ai pas encore testé, c'est comment cela interagit avec le reste d'I2P, en particulier en lien avec les correctifs de noms JCA 20:25:39 &lt;zzz&gt; comme je l'ai posté sur zzz.i2p, je pense que c'est une quête futile de courir après les recommandations de nommage de je ne sais quel RFC 20:25:47 &lt;str4d&gt; Probablement trop proche de la 30 pour intégrer ça, puisque nous utilisons le code directement au lieu de la bibliothèque 20:25:50 &lt;orignal_&gt; le goulot d'étranglement des performances, c'est la vérification 20:26:22 &lt;str4d&gt; Pour ma bibliothèque, il était logique de corriger les choses avant 0.2.0 parce qu'il n'y avait pas de Provider auparavant, donc personne n'utilisait les noms JCA 20:26:26 &lt;zzz&gt; str4d, la prop sera aussi l'enfer du merge à cause des changements javadoc que tu as faits et que j'avais déjà corrigés en .29, ça ne sera pas amusant 20:27:14 &lt;str4d&gt; Ok, on dirait que le plan est de merger i2p.i2p dans .test2, corriger les conflits de merge, puis faire tester ça par des gens 20:27:25 &lt;zzz&gt; mais nous avons toujours eu un provider. tes changements dans test2 avaient tendance à préférer un PR GitHub à ce que j'avais déjà fait pour accomplir la même chose, donc je suis un peu sceptique sur l'ensemble 20:27:42 &lt;zzz&gt; tu pourrais faire la prop dans ce sens si tu veux, ou simplement reporter la douleur jusqu'à la prop dans l'autre sens 20:28:23 &lt;str4d&gt; Oui, mais soyons honnêtes, je doute que quelqu'un l'utilisait 20:28:31 &lt;zzz&gt; comme je l'ai dit, je m'en remets à toi, c'est à l'origine ton code, mais je veux quand même y jeter un œil 20:29:11 &lt;zzz&gt; J'ai un router avec une clé de famille EdDSA à tester. je ne me souviens plus de quel format. Souviens-toi que j'ai fait toutes ces corrections il y a presque 4 mois, depuis nous attendons toi et tes amis des RFC :) 20:29:11 &lt;str4d&gt; (qui n'importait pas déjà directement i2p.jar, et aurait déjà des migrations à faire lors de la mise à niveau) 20:29:32 &lt;zzz&gt; autre chose sur 4) ? 20:30:08 &lt;str4d&gt; Pas de mon côté :) 20:30:13 * zzz cherche le baffer 20:30:19 &lt;zzz&gt; autre chose pour la réunion ? 20:31:20 &lt;str4d&gt; La prochaine réunion tor-dev de Tor vers septembre sera probablement à Montréal 20:31:33 &lt;orignal_&gt; quand ? 20:31:53 &lt;z3r0fox&gt; Sympa 20:31:55 &lt;str4d&gt; ------------------------------------^ 20:31:56 &lt;zzz&gt; autre chose pour la réunion ? 20:32:14 &lt;str4d&gt; Je prévois d'y aller 20:32:28 &lt;zzz&gt; tu penses changer d'équipe ? 20:32:47 &lt;str4d&gt; Je vise juste à les influencer ;) 20:33:14 &lt;zzz&gt; économise le prix du billet d'avion, ça n'arrivera pas 20:33:24 &lt;manas&gt; Oui Montréal est sympa :) 20:33:27 &lt;str4d&gt; J'espère aussi que, comme Summer Dev sera juste terminé, nous aurons de belles améliorations de vitesse à présenter là-bas 20:34:28 * zzz *BAFS*** la réunion est close </div>
