---
title: "Réunion des développeurs I2P - 7 mars 2017"
date: 2017-03-07
author: "zzz"
description: "Compte rendu de la réunion de développement d'I2P du 7 mars 2017."
categories: ["meeting"]
---

## Récapitulatif rapide

<p class="attendees-inline"><strong>Présents:</strong> echelon, manas, zzz</p>

## Journal de réunion

<div class="irc-log"> 20:00:25 &lt;zzz&gt; 0) Salut 20:00:25 &lt;zzz&gt; 1) Mainteneur de Tails (zzz) http://zzz.i2p/topics/2108 20:00:25 &lt;zzz&gt; 2) mise à jour 0.9.30 (zzz) 20:00:25 &lt;zzz&gt; 3) statut de la branche UI - pour la .30 ou la .31 ? (str4d) 20:00:25 &lt;zzz&gt; 4) statut de la branche Jetty 9 - pour la .30 ou la .31 ? (zzz) 20:00:30 &lt;zzz&gt; 0) Salut 20:00:32 &lt;zzz&gt; salut 20:00:50 &lt;manas&gt; Bonjour 20:00:54 &lt;zzz&gt; 1) Mainteneur de Tails (zzz) http://zzz.i2p/topics/2108 20:01:16 &lt;zzz&gt; comme la plupart d'entre vous le savent, Tails et moi avons convenu de retirer i2p de Tails 20:01:34 &lt;zzz&gt; cela prendra effet dans Tails 2.12, prévue dans environ 6 semaines 20:01:43 &lt;eche|on&gt; salut 20:01:57 &lt;eche|on&gt; ok 20:01:59 &lt;zzz&gt; triste, mais nous n'avions pas d'autre choix. Si nous trouvons un volontaire pour le maintenir, nous redéposerons une demande 20:02:08 &lt;zzz&gt; autre chose sur le 1) ? 20:02:45 &lt;eche|on&gt; dommage, mais ça ne va pas changer de sitôt (tm) 20:03:07 &lt;manas&gt; Oui. Dommage que le gars du 33C3 n'ait pas marché 20:03:30 &lt;zzz&gt; ouais 20:03:40 &lt;zzz&gt; 2) mise à jour 0.9.30 (zzz) 20:04:23 &lt;zzz&gt; ok, nous sommes une semaine après la sortie de la .29, notre plan est de rester sur un cycle standard de 8 semaines. Gros changements à intégrer d'ici mi-mars, sortie fin avril 20:04:51 &lt;zzz&gt; il y a deux grosses propositions en attente que nous aborderons en 3) et 4) 20:05:17 &lt;zzz&gt; autre chose sur le 2) ? 20:05:51 &lt;eche|on&gt; Je serai absent le 1er mai 20:06:00 &lt;eche|on&gt; ou plutôt du 30 avril au 2 mai 20:07:00 &lt;zzz&gt; ces deux propositions sont importantes parce qu'il est difficile de revenir en arrière. une fois que nous les soumettons, nous devons les faire fonctionner avant de pouvoir publier 20:07:07 &lt;zzz&gt; *sortie 20:07:29 &lt;eche|on&gt; ouais 20:07:57 &lt;zzz&gt; 3) statut de la branche UI - pour la .30 ou la .31 ? (str4d) 20:08:34 &lt;zzz&gt; c'est un changement énorme, bien qu'annoncé au départ comme une mise à jour mineure, et la partie 1 d'une série pour mettre à jour l'UI de la console 20:08:54 &lt;zzz&gt; le diff fait 77K lignes, avec plus de 500 fichiers ajoutés, plus de 200 fichiers modifiés 20:09:06 &lt;eche|on&gt; je voterais pour 1 proposition par version, pas les deux dans la .30  20:09:07 &lt;zzz&gt; str4d, quel est le statut, et veux-tu la soumettre pour la .30 ? 20:09:27 &lt;eche|on&gt; et comme jettty9 est plus important, repousser l'UI à la .31 20:11:07 &lt;zzz&gt; l'essentiel, c'est que nous ne voulons pas soumettre quelque chose si l'auteur n'a pas le temps de corriger les problèmes avant la sortie. sinon, la sortie pourrait être retardée indéfiniment 20:11:39 &lt;eche|on&gt; ouais 20:11:46 &lt;zzz&gt; donc, quand ce sera soumis, nous avons besoin de garanties de str4d qu'il sera disponible ici pour répondre aux problèmes 20:11:54 &lt;zzz&gt; str4d, quelles sont tes intentions ? 20:12:15 &lt;eche|on&gt; str4d est-il là ? 20:13:11 &lt;zzz&gt; je ne sais pas. je pense que cette branche lui a vraiment échappé, annoncée comme mineure mais devenue massive. je pense qu'il y travaille depuis un an. 20:13:38 &lt;zzz&gt; je suppose que nous devrons faire un suivi avec str4d plus tard 20:13:54 &lt;zzz&gt; autre chose sur le 3) ? 20:14:03 &lt;manas&gt; il a bien dit quelque chose au sujet d'une branche récemment 20:14:17 &lt;manas&gt; je ne l'ai pas testée, je vais la cloner 20:15:23 &lt;zzz&gt; c'est... intéressant. je dirais qu'il a pris une direction différente de ce que j'ai fait ces dernières années. je ne peux pas prédire quelle sera la réaction générale. 20:15:42 &lt;zzz&gt; autre chose sur le 3) ? 20:16:16 &lt;zzz&gt; 4) statut de la branche Jetty 9 - pour la .30 ou la .31 ? (zzz) 20:17:03 &lt;zzz&gt; il y a environ 3k lignes de diff. j'ai les builds standard qui fonctionnent dans ma branche, ainsi que le build pour stretch. je n'ai pas encore testé les builds pour versions antérieures pour wheezy/precise/jessie/trusty 20:17:35 &lt;zzz&gt; l'urgence, c'est que stretch n'aura pas Jetty 8. il semble que zesty, prévu pour le mois prochain, non plus, à moins qu'il n'apparaisse dans backports 20:17:44 &lt;zzz&gt; mais Jetty 8 était en fin de vie (EOL) en décembre 20:18:17 &lt;eche|on&gt; Jetty 8 a peu de chances d'apparaître dans backports 20:18:20 &lt;zzz&gt; donc le risque, c'est que stretch ou zesty sorte(nt) et qu'i2p n'y fonctionne pas 20:18:42 &lt;zzz&gt; donc je propose de soumettre ma branche jetty9 la semaine prochaine, pour l'inclure dans la .30 20:19:21 &lt;eche|on&gt; ouais 20:19:29 &lt;zzz&gt; cela va casser, au minimum, les plugins suivants : bwschedule, i2pbote, i2pcontrol, zzzot. ils auront besoin au moins d'une recompilation, peut-être d'une réécriture 20:19:33 &lt;eche|on&gt; c'est ce que je propose, SI tu penses pouvoir le faire 20:20:46 &lt;zzz&gt; je peux recompiler zzzot. à charge pour les auteurs des 3 autres (cacapo, str4d, hottuna2 respectivement) de voir s'ils peuvent publier 20:21:40 &lt;zzz&gt; je peux faire ma part 20:22:07 &lt;zzz&gt; je pense que si nous attendons la .31 en juin/juillet, il y aura beaucoup d'utilisateurs des paquets mécontents 20:22:53 &lt;eche|on&gt; ouais 20:22:54 &lt;zzz&gt; donc je prévois de la soumettre dans les prochains jours 20:23:00 &lt;zzz&gt; autre chose sur le 4) ? 20:23:08 &lt;eche|on&gt; je vais tester 20:23:28 &lt;zzz&gt; autre chose pour la réunion ? 20:24:25 * zzz fait chauffer le baffer 20:24:30 &lt;eche|on&gt; pas à ma connaissance pour l'instant 20:25:27 * zzz *baffffs* la réunion est close </div>
