---
title: "Réunion des développeurs I2P - 6 juin 2017"
date: 2017-06-06
author: "zzz"
description: "Journal de la réunion de développement d'I2P du 6 juin 2017."
categories: ["meeting"]
---

## Récapitulatif rapide

<p class="attendees-inline"><strong>Présents:</strong> backup, lazygravy, manas, psi, str4d, zzz</p>

## Journal de réunion

<div class="irc-log"> 20:00:18 &lt;zzz&gt; 0) Salut 20:00:18 &lt;zzz&gt; 1) mise à jour 0.9.31 (zzz) 20:00:18 &lt;zzz&gt; 2) statut de la branche UI - (str4d) 20:00:18 &lt;zzz&gt; 3) plans pour I2P Summer Dev - (str4d) 20:00:18 &lt;zzz&gt; 4) mise à jour EdDSA - (str4d) 20:00:18 &lt;zzz&gt; 5) planification 34C3 (zzz/echelon) 20:00:18 &lt;zzz&gt; 6) Réunions régulières des opérateurs de réensemencement (manas) 20:00:24 &lt;zzz&gt; 0) Salut 20:00:26 &lt;manas&gt; Bonjour :) 20:00:26 &lt;zzz&gt; salut 20:00:34 &lt;psi&gt; ohay 20:00:40 &lt;i2pr&gt; [Slack/str4d] Salut 20:00:58 &lt;zzz&gt; 1) mise à jour 0.9.31 (zzz) 20:01:00 &lt;backup&gt; Salut 20:01:37 &lt;zzz&gt; ok, date limite des commits dans 3 semaines et demie, nous sommes dans les temps, cependant la plupart de la feuille de route pour la 31 (qui avait été repoussée depuis 29 et 30) sera à nouveau repoussée 20:01:54 &lt;zzz&gt; le gel des tags était hier 20:02:03 &lt;zzz&gt; autre chose sur le point 1) ? 20:02:23 &lt;backup&gt; J'ai envoyé quelques mises à jour de réensemencement aujourd'hui 20:02:26 &lt;psi&gt; des changements notables pour i2pd en .31? 20:03:01 &lt;zzz&gt; je ne sais pas ce qui se passe dans i2pd, mais aucun changement i2np 20:03:15 &lt;zzz&gt; la majeure partie de la 31 sera consacrée à l'UI (voir point 2) 20:03:21 &lt;zzz&gt; autre chose sur le point 1) ? 20:03:51 &lt;psi&gt; ok 20:03:51 &lt;i2pr&gt; [Slack/str4d] Le nouveau CSS de la page d'accueil du site Web arrivera également en même temps 20:04:07 &lt;manas&gt; str4d : cool 20:04:28 &lt;zzz&gt; 2) statut de la branche UI - (str4d) 20:04:31 &lt;zzz&gt; str4d vas-y 20:04:33 &lt;i2pr&gt; [Slack/str4d] (et idéalement un peu de CSS interne aussi, mais cela dépend du planning d'Elio) 20:04:55 &lt;i2pr&gt; [Slack/str4d] La branche UI a été fusionnée ! 20:05:36 &lt;i2pr&gt; [Slack/str4d] Quelques personnes ont fait des revues et donné des retours ; merci pour ça 20:05:39 &lt;zzz&gt; J'encourage tout le monde à tester, et à ajouter leurs problèmes ou non-problèmes au ticket #1996 20:05:59 &lt;zzz&gt; str4d, assure-toi d'incrémenter la révision quand tu fais des changements pour que les commentaires aient du sens 20:06:26 &lt;i2pr&gt; [Slack/str4d] Ok 20:06:32 &lt;zzz&gt; autre chose sur le point 2) ? 20:06:59 &lt;i2pr&gt; [Slack/str4d] La plupart des bogues ont été traités ; si j'ai le temps j'essaierai de répondre aux points subjectifs 20:07:42 &lt;zzz&gt; 3) plans pour I2P Summer Dev - (str4d) 20:07:46 &lt;zzz&gt; str4d vas-y 20:08:14 &lt;i2pr&gt; [Slack/str4d] Summer Dev a été lancé avec un jour de retard à cause d'un problème de fusion sur le site Web, mais c'est en ligne ! 20:08:46 &lt;i2pr&gt; [Slack/str4d] Maintenant vient la partie amusante : travailler sur les tâches associées 20:09:32 &lt;i2pr&gt; [Slack/str4d] Je publierai la liste d'idées sur le forum de dev pour que les gens puissent voir ce qui est proposé 20:09:39 &lt;zzz&gt; Je crois que tu as déjà eu deux réunions à ce sujet... 20:09:57 &lt;manas&gt; J'ai un script pour des transferts rsync parallèles via Tor, j'avais prévu de le retravailler pour exécuter les transferts via I2P :) 20:09:58 &lt;i2pr&gt; [Slack/str4d] Une, personne n'est venu à celle de la semaine dernière 20:10:02 &lt;zzz&gt; qu'attends-tu des gens pour aider ? 20:10:35 &lt;zzz&gt; aussi, quel est le plan RP ? 20:11:32 &lt;i2pr&gt; [Slack/str4d] Le plan RP est d'avoir un nouveau billet de blog sur un aspect de Summer Dev toutes les deux semaines environ 20:11:44 &lt;i2pr&gt; [Slack/str4d] Mais cela dépend fortement de l'avancement des travaux 20:12:07 &lt;i2pr&gt; [Slack/str4d] La collecte de métriques est le gros morceau 20:12:36 &lt;manas&gt; J'ai lu la transcription de la première réunion, ça semble être des trucs techniques que je ne connais pas vraiment pour l'instant :P 20:12:45 &lt;zzz&gt; super. autre chose sur le point 3) ? 20:13:12 &lt;i2pr&gt; [Slack/str4d] L'essentiel est d'avancer 20:13:24 &lt;manas&gt; La collecte de métriques serait bien, peut‑être un plugin Java où je peux entrer une destination et il collecte des métriques et/ou lance des tests de vitesse ? 20:13:39 &lt;manas&gt; Je ne suis pas sûr de la direction prévue pour ça 20:13:41 &lt;i2pr&gt; [Slack/str4d] Potentiellement, oui 20:13:50 &lt;manas&gt; ce serait cool 20:14:02 &lt;i2pr&gt; [Slack/str4d] Ma direction prévue est metrics.torproject.org 20:14:21 &lt;i2pr&gt; [Slack/str4d] Évidemment pas ces métriques spécifiques 20:14:30 &lt;manas&gt; Exact 20:14:41 &lt;i2pr&gt; [Slack/str4d] Mais une configuration similaire pour nous 20:14:59 &lt;i2pr&gt; [Slack/str4d] La métrique clé est la performance du tunnel / du réseau 20:15:39 &lt;zzz&gt; bel objectif, mais tout ce qui est facile dans tor est difficile pour nous, ils ont un contrôle centralisé 20:15:40 &lt;i2pr&gt; [Slack/str4d] Donc ce serait vraiment utile que quelqu'un jette un œil aux tests que Tor exécute avec leur code bwauth 20:15:55 &lt;i2pr&gt; [Slack/str4d] D'accord 20:16:02 &lt;manas&gt; Oui. Je pense que tu as mentionné quelque part les pratiques de Tor respectueuses de la vie privée pour la collecte de métriques. S'il y a de la documentation/des articles à ce sujet, ce serait bien d'y jeter un œil 20:16:06 &lt;i2pr&gt; [Slack/str4d] Mais les métriques seront intrinsèquement centralisées 20:16:34 &lt;i2pr&gt; [Slack/str4d] Il y a quelques articles sur freehaven.net/anonbib 20:16:45 &lt;zzz&gt; autre chose sur le point 3) ? 20:16:54 &lt;manas&gt; Merci, je vais jeter un œil 20:16:55 &lt;i2pr&gt; [Slack/str4d] Mais je ne sais pas combien sur leur configuration spécifique 20:17:12 &lt;i2pr&gt; [Slack/str4d] L'autre chose pour ce mois-ci est le travail sur des propositions 20:17:36 &lt;zzz&gt; 4) mise à jour EdDSA - (str4d) 20:17:39 &lt;zzz&gt; str4d vas-y 20:17:40 &lt;i2pr&gt; [Slack/str4d] J'ai listé un tas de propositions dans l'article de lancement que je pensais pertinentes 20:17:48 &lt;i2pr&gt; [Slack/str4d] zzz, pas si vite 20:17:57 &lt;i2pr&gt; [Slack/str4d] Je suis sur mon téléphone, pas rapide pour taper 20:18:20 &lt;i2pr&gt; [Slack/str4d] 3) (suite) 20:18:53 &lt;i2pr&gt; [Slack/str4d] Je vais passer en revue et travailler sur des propositions pour le reste du mois 20:19:09 &lt;i2pr&gt; [Slack/str4d] Mais j'aimerais vraiment voir un ou deux billets de blog à leur sujet 20:19:18 &lt;zzz&gt; en quoi les propositions sont-elles liées à Summer Dev qui est le point 3) ? 20:19:43 &lt;i2pr&gt; [Slack/str4d] Summer Dev concerne la vitesse 20:20:07 &lt;i2pr&gt; [Slack/str4d] Nous avons plusieurs propositions ouvertes liées aux performances 20:20:42 &lt;i2pr&gt; [Slack/str4d] Et j'aimerais en voir certaines communiquées à la communauté au sens large 20:20:48 &lt;zzz&gt; ok 20:20:55 &lt;zzz&gt; autre chose sur le point 3) ? 20:20:56 &lt;i2pr&gt; [Slack/str4d] Ce serait en fait une excellente tâche pour quelqu'un de plus nouveau 20:21:12 &lt;i2pr&gt; [Slack/str4d] Prendre le temps de lire la proposition 20:21:18 &lt;i2pr&gt; [Slack/str4d] Lire la documentation autour 20:21:28 &lt;i2pr&gt; [Slack/str4d] Et ensuite la digérer dans un billet de blog 20:21:37 &lt;manas&gt; str4d : la tâche consisterait à lire les propositions, les comprendre et les simplifier/expliquer dans un billet de blog ? 20:21:44 &lt;manas&gt; oups tes messages viennent d'arriver, lag 20:21:46 &lt;manas&gt; :) 20:21:49 &lt;i2pr&gt; [Slack/str4d] Oui ! 20:21:54 &lt;manas&gt; Je vais jeter un œil à ces propositions, str4d  
20:22:02 &lt;manas&gt; Ça m'intéresserait 20:22:13 &lt;i2pr&gt; [Slack/str4d] Expliquer ce qu'est la proposition, et pourquoi elle est importante à la fois pour les performances et la vie privée 20:22:27 &lt;manas&gt; Oui, ce serait une bonne série de billets de blog :) 20:22:37 &lt;manas&gt; et avec un peu de chance des discussions fructueuses s'ensuivraient 20:22:45 &lt;i2pr&gt; [Slack/str4d] Exactement ;) 20:23:09 &lt;zzz&gt; autre chose sur le point 3) ? 20:23:16 &lt;i2pr&gt; [Slack/str4d] D'accord, *maintenant* j'en ai fini avec le 3) 20:23:31 &lt;zzz&gt; 4) mise à jour EdDSA - (str4d) 20:23:34 &lt;zzz&gt; str4d vas-y 20:23:43 &lt;i2pr&gt; [Slack/str4d] Pas d'avancée ici 20:24:04 &lt;i2pr&gt; [Slack/str4d] La branche a été mise à jour il y a quelque temps avec le dernier code de ma bibliothèque 20:24:19 &lt;i2pr&gt; [Slack/str4d] Mais avec les trucs d'UI, je n'ai pas eu le temps de la revoir 20:24:27 &lt;zzz&gt; reporter à la prochaine réunion, ou ce point est-il terminé ou sans importance ? 20:25:07 &lt;i2pr&gt; [Slack/str4d] Le principal enjeu est de s'assurer que les changements sémantiques des types de signatures ne cassent rien d'inattendu 20:26:07 &lt;i2pr&gt; [Slack/str4d] Si quelqu'un voulait aider, ce serait bien, mais je mettrais Summer Dev plus haut dans les priorités 20:26:32 &lt;i2pr&gt; [Slack/str4d] Donc je mettrais ça de côté pour l'instant 20:26:51 &lt;zzz&gt; reporter à la prochaine réunion, ou ce point est-il terminé ou sans importance ? 20:27:05 &lt;i2pr&gt; [Slack/str4d] Je viens de le dire 20:27:21 &lt;i2pr&gt; [Slack/str4d] Mettre de côté pour l'instant, donc ni terminé ni sans importance, mais à retirer de l'ordre du jour 20:27:27 &lt;zzz&gt; je ne sais pas quoi faire de « table ». Le mettre à l'ordre du jour ou pas ? 20:27:53 &lt;zzz&gt; ok, donc la branche test2 est grillée, si je fais un travail sur une branche j'en créerai une nouvelle 20:28:02 &lt;zzz&gt; ok autre chose sur le point 4) ? 20:29:01 &lt;zzz&gt; 5) planification 34C3 (zzz/echelon) 20:29:25 &lt;zzz&gt; Je ne pense pas qu'ech soit là. Juste un avertissement précoce que nous aurons une réunion budgétaire le mois prochain ou en août 20:29:33 &lt;manas&gt; d'accord 20:29:56 &lt;i2pr&gt; [Slack/str4d] ACK 20:29:57 &lt;zzz&gt; nous avons pas mal d'argent à distribuer, mais comme toujours nous récompensons les contributeurs 20:30:16 &lt;zzz&gt; donc aidez le projet et il vous aidera 20:30:18 &lt;manas&gt; Je regardais les vols et un hôtel. J'ai à peu près tout réglé 20:30:21 &lt;zzz&gt; c'est le moment 20:30:26 &lt;lazygravy&gt; (surtout avec le prix fou du btc) 20:30:36 &lt;zzz&gt; plus lors des prochaines réunions 20:30:45 &lt;manas&gt; Les hôtels semblent se remplir vite donc si des gens prévoient d'y aller, c'est bien de commencer à s'en occuper au plus tôt (ASAP) 20:30:52 &lt;zzz&gt; oui 20:30:57 &lt;zzz&gt; autre chose sur le point 5) ? 20:31:03 &lt;i2pr&gt; [Slack/str4d] +1 20:32:01 &lt;zzz&gt; 6) Réunions régulières des opérateurs de réensemencement (manas) 20:32:03 &lt;zzz&gt; manas vas-y 20:32:26 &lt;manas&gt; http://zzz.i2p/topics/2341-meeting-reseed-operators-13-june-8-pm-utc-in-i2p-reseed - planification de notre première réunion de réensemencement dans #i2p-reseed la semaine prochaine, le 13 juin à 20h00 UTC 20:32:46 &lt;manas&gt; Ce sont les points généraux de discussion, je résumerai les fils mentionnés 20:32:59 &lt;manas&gt; À la semaine prochaine, merci :) 20:33:12 &lt;zzz&gt; super, merci d'avoir organisé ça, j'encourage tout le monde à y assister 20:33:18 &lt;zzz&gt; autre chose sur le point 6) ? 20:33:26 &lt;manas&gt; C'est tout 20:34:21 &lt;lazygravy&gt; Serait-il déplacé de revenir au (3) ? 20:34:35 &lt;manas&gt; quoi de neuf gravy 20:34:45 &lt;lazygravy&gt; Je suis intéressé par l'aspect collecte, str4d, pourrions-nous planifier un moment pour en parler ? De préférence un week-end 20:34:47 &lt;zzz&gt; 3) gravy vas-y 20:35:00 &lt;manas&gt; On pourrait tenir une discussion dans #i2p-science ? 20:35:45 &lt;lazygravy&gt; manas : tant qu'on a une heure planifiée :) 20:36:01 &lt;lazygravy&gt; pas besoin de décider d'une heure maintenant. Je voulais juste le mettre sur la table 20:36:06 &lt;manas&gt; Oui 20:36:48 &lt;manas&gt; Ça m'intéresserait 20:37:01 &lt;zzz&gt; autre chose sur le point 3) ? 20:37:43 &lt;lazygravy&gt; rien de plus de ma part 20:37:48 &lt;zzz&gt; autre chose pour la réunion ? 20:37:56 * zzz cherche le marteau 20:39:02 * zzz *b*a*f*s* la réunion est close </div>
