---
title: "Réunion des développeurs I2P - 5 septembre 2017"
date: 2017-09-05
author: "zzz"
description: "Compte rendu de la réunion de développement I2P du 5 septembre 2017."
categories: ["meeting"]
---

## Récapitulatif rapide

<p class="attendees-inline"><strong>Présents:</strong> echelon, psi, R4SAS, str4d, zzz</p>

## Journal de réunion

<div class="irc-log"> 20:00:00 &lt;zzz&gt; 0) Salut 20:00:00 &lt;zzz&gt; 1) mise à jour 0.9.32 (zzz) 20:00:00 &lt;zzz&gt; 2) rappel par e-mail pour le financement 34C3 (zzz/echelon) 20:00:03 &lt;zzz&gt; 0) Salut 20:00:05 &lt;zzz&gt; Salut 20:00:44 &lt;zzz&gt; 1) mise à jour 0.9.32 (zzz) 20:00:58 &lt;R4SAS&gt; Salut 20:01:09 &lt;zzz&gt; ok, str4d a fait quelques mises à jour de l'UI, et j'ai commencé l'implémentation de la proposition 141 mais je n'ai encore rien commité 20:01:37 &lt;zzz&gt; nous sommes sur la bonne voie pour une sortie début octobre 20:01:49 &lt;i2pr&gt; [Slack/str4d] Salut 20:02:03 &lt;zzz&gt; Je pense que str4d veut proposer sa branche de benchmark, il devrait le faire bientôt ? J'ai commenté dans son ticket 20:02:20 &lt;psi_&gt; ouais 20:02:36 &lt;i2pr&gt; [Slack/str4d] Je n'ai poussé qu'un petit ajustement d'UI jusqu'à présent ; j'ai plus en local qui règle pas mal d'autres problèmes, mais je dois passer par mon processus git -&gt; mtn 20:03:09 &lt;i2pr&gt; [Slack/str4d] Je regarderai les commentaires sur le benchmark et je finirai / pousserai ça d'ici la fin de cette semaine 20:03:57 &lt;zzz&gt; ok je dois te parler à un moment de notre processus de sortie. Nous avions des tickets bloquants pour la .31 qui n'étaient pas fermés, il faudrait probablement insister pour qu'ils soient fermés avant une sortie 20:04:08 &lt;zzz&gt; sinon, à quoi sert « bloquant » 20:04:23 &lt;i2pr&gt; [Slack/str4d] Correct 20:04:36 &lt;zzz&gt; autre chose sur le 1) ? 20:06:01 &lt;zzz&gt; 2) rappel par e-mail pour le financement 34C3 (zzz/echelon) 20:06:11 &lt;psi&gt; cette version nécessite-t-elle la suppression de noms d'hôte ? 20:06:15 &lt;psi&gt; dans le RI 20:06:25 &lt;psi&gt; argh, lag 20:06:33 &lt;zzz&gt; voir le texte de la proposition pour la discussion sur la migration 20:06:45 &lt;psi&gt; ok 20:07:07 &lt;i2pr&gt; [Slack/str4d] -1 pour l'inclure dans cette version sans discussion des mesures d'atténuation des zombies 20:07:08 &lt;zzz&gt; ok concernant 34C3, si vous voulez un financement ou une entrée gratuite vous DEVEZ envoyer un e-mail à echelon avant le 30 septembre 20:07:43 &lt;zzz&gt; en outre, echelon a eu des problèmes de serveur, donc si vous n'avez pas reçu d'ACK (accusé de réception) de sa part confirmant qu'il a reçu votre e-mail, renvoyez-le 20:08:46 &lt;zzz&gt; nous avons largement des fonds disponibles pour les personnes, mais il faut en faire la demande. Nous ne financerons pas ceux qui demanderont après la fin du mois 20:09:48 &lt;zzz&gt; donc, encore une fois, assurez-vous qu'echelon a accusé réception de votre demande 20:10:03 &lt;zzz&gt; nous fixerons le budget lors de la réunion du mois prochain 20:10:19 &lt;zzz&gt; autre chose pour le 2) ? 20:10:36 &lt;i2pr&gt; [Slack/str4d] Rien de mon côté. 20:11:26 &lt;zzz&gt; autre chose pour la réunion? 20:11:54 &lt;psi&gt; j'ai quelque chose 20:12:02 &lt;zzz&gt; psi, vas-y 20:12:03 &lt;psi&gt; mais c'est long et fastidieux 20:12:09 &lt;psi&gt; c'est cette idée de tunnels sortants alignés 20:12:36 &lt;psi&gt; à l'origine je te l'ai présentée comme une technique de réduction de charge de l'OBEP 20:12:45 &lt;psi&gt; c'est un bel effet secondaire 20:12:53 &lt;psi&gt; mais ce n'était pas l'intention initiale 20:13:10 &lt;psi&gt; l'objectif initial était de réduire la perte de paquets 20:13:59 &lt;zzz&gt; ok, alors qu'aimerais-tu en discuter ? 20:14:08 &lt;psi&gt; ma question est : Java I2P mettrait-il en œuvre des tunnels sortants alignés ? 20:14:22 &lt;psi&gt; ou est-ce trop expérimental pour vous ? 20:14:53 &lt;psi&gt; je ne connais pas autant le code de Java I2P que celui d'i2pd 20:14:57 &lt;zzz&gt; je ne peux pas répondre maintenant parce que j'ai oublié les détails. Si tu rédiges ça et le publies quelque part, je serai heureux de te donner une réponse 20:15:09 &lt;psi&gt; d'accord 20:15:15 &lt;psi&gt; je pense que tu peux clore la réunion 20:15:26 &lt;psi&gt; l'idée est : OBEP == IBGW 20:15:35 &lt;psi&gt; avec un saut supplémentaire sur le tunnel OB 20:15:38 &lt;eche|offf&gt; rien de mon côté pour l'instant 20:15:43 &lt;psi&gt; de sorte que OBEP == IBGW 20:16:14 &lt;psi&gt; pour réduire la perte de paquets et la pression sur l'OBEP 20:16:30 &lt;psi&gt; (au prix de plus de tunnels) 20:16:51 &lt;zzz&gt; ok, puisque tu l'as déjà implémenté, toute donnée sur les bénéfices serait très utile 20:17:10 &lt;zzz&gt; autre chose sur les tunnels sortants alignés ? 20:17:31 &lt;psi&gt; mes observations initiales sont que le RTT (temps aller-retour) initial est le même qu'après 20:17:44 &lt;psi&gt; en fait, il n'y a pas de pic initial de RTT 20:17:57 &lt;psi&gt; peut-être à cause du relâchement de la pression sur l'OBEP 20:18:03 &lt;psi&gt; mais ce n'est qu'une hypothèse 20:18:15 &lt;psi&gt; je veux tester ça sur un réseau de test, dont nous disposons avec Docker. 20:18:25 &lt;i2pr&gt; [Slack/str4d] S'il y a quelque chose qu'on peut transformer en benchmark de performance, dis-le-moi 20:18:25 &lt;psi&gt; pour collecter des chiffres concrets, etc. 20:19:01 &lt;psi&gt; oui pareil ici, je sèche pour un bon benchmark de perf 20:19:18 &lt;psi&gt; j'ai utilisé des pings ICMP via OpenVPN 20:19:23 &lt;i2pr&gt; [Slack/str4d] En fait ce serait plutôt une métrique, puisque cela dépendrait aussi des performances du réseau, et varierait probablement selon l'emplacement des points de terminaison 20:19:27 &lt;psi&gt; ce n'est probablement pas la meilleure manière 20:19:48 &lt;i2pr&gt; [Slack/str4d] Mais si on peut en faire un benchmark reproductible, je voudrais l'ajouter à l'ensemble que je prévois de commencer à rassembler 20:20:18 &lt;psi&gt; ce que j'utilise actuellement, c'est le temps de connexion via DTLS puis la mesure de latence suivante via ping 20:20:31 &lt;psi&gt; ce n'est pas portable pour Java I2P, je pense 20:20:45 &lt;psi&gt; à moins que l'UDP de SOCKS5 fonctionne 20:20:49 &lt;psi&gt; ou que je fasse des trucs avec SAM 20:21:23 &lt;zzz&gt; autre chose sur les tunnels sortants alignés ? 20:21:31 &lt;psi&gt; les tunnels sortants alignés sont encore expérimentaux et je ne sais pas encore si l'augmentation du nombre de tunnels en vaut la peine ou non 20:21:49 &lt;psi&gt; donc davantage de recherche est nécessaire et c'est en train d'être étudié rn du côté d'i2pd 20:21:56 &lt;psi&gt; je vous tiendrai au courant 20:22:12 &lt;i2pr&gt; [Slack/str4d] Super, tiens-moi informé de la science dans #i2p-science :slightly_smiling_face: 20:22:20 &lt;psi&gt; ok 20:22:21 &lt;zzz&gt; super, merci pour la mise à jour psi 20:22:25 &lt;zzz&gt; autre chose sur les tunnels sortants alignés ? 20:22:53 &lt;psi&gt; une dernière chose : il peut valoir la peine de faire quelque chose en plus de l'alignement des tunnels, c.-à-d. quelque chose comme la rend spec de Tor 20:23:17 &lt;psi&gt; quant à ce que c'est, je ne sais pas et j'y réfléchirai à voix haute dans #i2p-science 20:23:20 &lt;psi&gt; (rejoignez-nous) 20:23:29 &lt;psi&gt; c'est tout 20:23:41 &lt;i2pr&gt; [Slack/str4d] Rien de plus de mon côté 20:23:49 &lt;zzz&gt; autre chose pour la réunion? 20:24:28 &lt;psi&gt; c'est bon pour moi 20:25:15 &lt;zzz&gt; merci à tous, à dans 4 semaines, ce sera le moment de la sortie de la .32 20:26:10 * zzz ***bafffs*** la réunion est terminée </div>
