---
title: "Réunion des développeurs I2P - 5 décembre 2017"
date: 2017-12-05
author: "zzz"
description: "Journal de la réunion de développement d'I2P du 5 décembre 2017."
categories: ["meeting"]
---

## Récapitulatif rapide

<p class="attendees-inline"><strong>Présents&nbsp;:</strong> str4d, orignal, zlatinb, zzz</p>

## Journal des réunions

<div class="irc-log"> 20:00:00 &lt;zzz&gt; 0) Salut 20:00:00 &lt;zzz&gt; 1) mise à jour 0.9.33 (zzz) 20:00:00 &lt;zzz&gt; 2) préparation du 34C3 (zzz) 20:00:03 &lt;zzz&gt; 0) Salut 20:00:05 &lt;zzz&gt; salut 20:00:30 &lt;zzz&gt; 1) mise à jour 0.9.33 (zzz) 20:00:48 &lt;zzz&gt; Le dev 0.9.33 démarre sur les chapeaux de roue, avec 20K lignes de diff jusqu'à présent 20:00:55 &lt;zzz&gt; beaucoup de bonnes corrections 20:01:17 &lt;zlatinb&gt; salut 20:01:42 &lt;zzz&gt; de plus, Android 0.9.32 est sorti plus tard que notre objectif de 2 semaines, donc nous avons apporté quelques changements de processus pour nous assurer d'examiner les plantages Google Play avant la version pour ordinateur de bureau 20:02:01 &lt;i2pr&gt; [Slack/str4d] salut 20:02:02 &lt;zzz&gt; cela devrait permettre une sortie Android plus tôt et de meilleure qualité 20:02:29 &lt;i2pr&gt; [Slack/str4d] J'ai d'autres correctifs CSS et JSP en local, que j'espère nettoyer et pousser dans mtn ce week-end pour une revue plus longue. 20:02:40 &lt;zzz&gt; Je pense que nous sommes en bonne voie pour une sortie 0.9.33 fin janvier. Cela signifie que les gros changements devraient être intégrés ce mois-ci, avant le CCC 20:03:28 &lt;zzz&gt; nous avons encore des ajustements de streaming à faire, et j'ai corrigé des problèmes liés à susimail cette semaine 20:04:12 &lt;zzz&gt; autre chose pour le 1) ? 20:04:24 &lt;zlatinb&gt; si je puis suggérer de rendre les builds de dev disponibles sur le tracker de postman 20:04:35 &lt;zlatinb&gt; certaines personnes téléchargeront et essaieront tout ce qui en sort 20:04:50 &lt;zzz&gt; Je crois que vous pouvez les obtenir via des magnets ou des fichiers torrent depuis bobthebuilder.com 20:05:17 &lt;zlatinb&gt; oh oui, c'est juste que la présence chez postman apporte beaucoup de visibilité 20:05:43 &lt;zzz&gt; ok, parle de ça à l'op de bobthebuilder, bonne idée 20:05:54 &lt;zzz&gt; autre chose pour le 1) ? 20:05:58 &lt;i2pr&gt; [Slack/str4d] De plus, nous avons désormais des builds en continu sur Travis CI aussi, donc gardez un œil sur https://travis-ci.org/i2p/i2p.i2p  pour un autre point de vue 20:06:44 &lt;zzz&gt; str4d, si tu peux configurer un bot IRC pour ça, ça pourrait aider, difficile de se rappeler d'aller vérifier un site web 20:07:17 &lt;zzz&gt; autre chose pour le 1) ? 20:08:01 &lt;zzz&gt; 2) préparation du 34C3 (zzz) 20:08:10 &lt;zzz&gt; ok, la situation des autocollants est sous contrôle 20:08:25 &lt;zzz&gt; eche|on a les billets de train 20:08:33 &lt;zzz&gt; hottuna nous a inscrits sur le wiki 20:08:43 &lt;zzz&gt; noisy square est-il déjà apparu sur le wiki ? 20:08:50 &lt;zzz&gt; et qui a la bannière ? 20:09:23 &lt;zzz&gt; Je créerai le groupe de DM Twitter plus tard, à moins que quelqu'un d'autre ne le fasse avant 20:11:01 &lt;zzz&gt; n'entendant pas de réponse... autre chose pour le 2) ? 20:12:01 &lt;zzz&gt; autre chose pour la réunion ? 20:12:33 &lt;orignal&gt; peut-être que ça a du sens de rendre les réunions moins fréquentes ? 20:12:47 &lt;orignal&gt; à cause du manque d'intérêt 20:12:56 &lt;orignal&gt; mais la promouvoir davantage 20:13:09 &lt;i2pr&gt; [Slack/str4d] Hâte d'y être ! 20:13:35 &lt;i2pr&gt; [Slack/str4d] Je pense que mensuel convient à peu près 20:13:41 &lt;zzz&gt; orignal, peut‑être, on peut en discuter au CCC.  20:13:47 &lt;i2pr&gt; [Slack/str4d] La question de savoir si cet horaire convient est toujours sujette à débat 20:13:56 &lt;zzz&gt; L'équipe RP (relations publiques) pourrait peut‑être la promouvoir davantage, c'est sûr 20:14:10 &lt;orignal&gt; Je la mettrais toujours une semaine avant la sortie 20:14:16 &lt;i2pr&gt; [Slack/str4d] zzz, je viens de pousser la config pour les notifications IRC vers i2p.i2p 20:14:34 &lt;zzz&gt; également, note d'organisation, nos prochaines réunions se feront en personne au CCC. Nous n'aurons pas de réunion le 2 janv. 20:14:35 &lt;orignal&gt; au moins la réunion aurait un sujet 20:14:44 &lt;zzz&gt; Notre prochaine réunion IRC aura lieu le mar. 6 févr. 20:15:33 &lt;zzz&gt; allez voir le fil sur zzz.i2p pour les sujets des réunions au CCC 20:15:42 &lt;zzz&gt; ajoutez-y vos suggestions si vous en avez 20:15:47 &lt;zzz&gt; autre chose pour la réunion ? 20:15:52 * zzz grabs the baffer 20:16:58 &lt;i2pr&gt; [Slack/str4d] Je ferai plus de travail sur les propositions avant le CCC 20:17:11 * zzz *bafs* the meeting closed </div>
