---
title: "Réunion des développeurs I2P - 1er août 2017"
date: 2017-08-01
author: "zzz"
description: "Journal de la réunion de développement I2P du 1er août 2017."
categories: ["meeting"]
---

## Bref récapitulatif

<p class="attendees-inline"><strong>Présents:</strong> dg, echelon, lazygravy, manas, str4d, zzz</p>

## Journal de réunion

<div class="irc-log"> 20:01:06 &lt;zzz&gt; 0) Salut 20:01:06 &lt;zzz&gt; 1) 0.9.31/32 mise à jour (zzz) 20:01:07 &lt;zzz&gt; 2) Planification du budget 34C3 (zzz/echelon) 20:01:09 &lt;zzz&gt; 0) Salut 20:01:11 &lt;zzz&gt; Salut 20:01:17 &lt;manas&gt; bonjour 20:01:28 &lt;zzz&gt; 1) 0.9.31/32 mise à jour (zzz) 20:01:48 &lt;zzz&gt; après un certain retard, nous sommes maintenant en revue de code pour la .31, avec une date limite dimanche 6 20:02:11 &lt;zzz&gt; attendez-vous à une sortie de mise à jour via le réseau le 7, les paquets, etc., suivront 20:02:29 &lt;zzz&gt; cela place la sortie .32 début à mi-octobre 20:03:01 &lt;zzz&gt; il y a beaucoup de changements d'interface utilisateur, merci à tous de tester et revoir si vous le pouvez 20:03:07 &lt;zzz&gt; autre chose sur 1) ? 20:03:50 &lt;dg&gt; la seule chose : je me demande quelle version nous allons faire entrer dans Debian 20:04:00 &lt;dg&gt; je ne sais pas si c'est prématuré de penser déjà à des 'versions stables' ou non. 20:04:14 &lt;manas&gt; Je teste, ça a l'air bien :) 20:04:29 &lt;zzz&gt; J'essaie de joindre mhatta pour poser ces questions, puisqu'il ne nous a pas encore donné d'indication sur ses plans 20:04:41 &lt;zzz&gt; autre chose sur 1) ? 20:04:55 &lt;lazygravy&gt; dg : la prochaine version stable de Debian est dans 2 ans - on a le temps 20:05:06 &lt;i2pr&gt; [Slack/str4d] Notez que nous avons une longue fenêtre avant d'y arriver 20:05:10 &lt;i2pr&gt; [Slack/str4d] parce que Stretch vient juste de sortir 20:05:34 &lt;dg&gt; lazygravy : d'accord, mais je voulais voir si quelqu'un avait un plan ou si nous devrions envisager une quelconque modification structurelle du processus de publication 20:05:34 &lt;dg&gt; rien d'autre de ma part 20:06:07 &lt;zzz&gt; 2) Planification du budget 34C3 (zzz/echelon) 20:06:28 &lt;zzz&gt; ce que je veux faire aujourd'hui ici, c'est convenir d'un niveau de financement par personne. Si nécessaire, nous pourrons revoir les totaux lors d'une réunion ultérieure 20:06:54 &lt;zzz&gt; sur zzz.i2p j'ai proposé une augmentation par rapport à l'année dernière, à 500 euros pour les reseeders, 1500 pour les contributeurs à part entière, 2000 pour circonstances particulières 20:07:04 &lt;zzz&gt; des commentaires ? 20:07:21 &lt;eche|on&gt; OK pour moi 20:07:47 &lt;eche|on&gt; au fait : http://echelon.i2p/donations/index.html mis à jour 20:07:55 &lt;i2pr&gt; [Slack/str4d] Cela me semble raisonnable 20:07:56 &lt;manas&gt; Lag, désolé. Ça me paraît bien 20:08:09 &lt;zzz&gt; eche|on, souhaites-tu que les gens t'envoient leurs demandes par e-mail, et si oui, pour quelle date ? 20:08:40 &lt;eche|on&gt; par e-mail s'il vous plaît, à temps pour l'événement, voulons-nous en discuter ici ou puis-je m'en charger seul ? 20:09:07 &lt;zzz&gt; au plus tard, nous en avons besoin avant l'ouverture de la billetterie du congrès 20:09:31 &lt;eche|on&gt; oui 20:09:43 &lt;eche|on&gt; pour voir combien de billets. disons donc fin octobre 20:10:09 &lt;zzz&gt; je suggère cependant que les gens t'envoient un e-mail plus tôt, surtout s'ils ne savent pas combien ils obtiendront, ou s'ils ont des circonstances particulières, ou s'ils doivent savoir avant d'acheter des billets d'avion 20:10:15 &lt;manas&gt; ok j'enverrai un e-mail 20:10:38 &lt;eche|on&gt; ok, donc disons fin septembre 20:10:45 &lt;eche|on&gt; 2 mois pour y réfléchir, c'est bien 20:10:57 &lt;zzz&gt; dans vos e-mails, demandez un montant précis, et encore une fois, c'est un remboursement des coûts réels des billets, ce n'est pas une allocation 20:11:21 &lt;zzz&gt; ok, on mettra le budget total à l'ordre du jour de la réunion d'octobre 20:11:39 &lt;manas&gt; Est-ce que le montant inclut le coût du billet 20:11:52 &lt;zzz&gt; non, nous achèterons ou rembourserons les billets du congrès séparément 20:12:06 &lt;eche|on&gt; ok, super 20:12:09 &lt;manas&gt; ok 20:12:27 &lt;zzz&gt; autre chose sur 2) ? 20:13:26 &lt;zzz&gt; autre chose pour la réunion ? 20:15:00 * zzz *bafs* la réunion est close </div>
