---
title: "Réunion des développeurs I2P - 5 septembre 2018"
date: 2018-09-05
author: "zzz"
description: "Compte rendu de la réunion de développement d'I2P du 05 septembre 2018."
categories: ["meeting"]
---

## Bref récapitulatif

<p class="attendees-inline"><strong>Présents:</strong> alex, echelon, mikalv, R4SAS, villain, zzz</p>

## Journal de réunion

<div class="irc-log"> 20:07:48 &lt;zzz&gt; 0) Salut 20:07:48 &lt;zzz&gt; 1) Statut de la version 0.9.36 (zzz) 20:07:48 &lt;zzz&gt; 2) Statut du développement 0.9.37 (zzz) 20:07:48 &lt;zzz&gt; 3) État de LS2 (LeaseSet2) (zzz) 20:07:48 &lt;zzz&gt; 4) Planification du CCC (zzz/echelon/mikalv) 20:07:48 &lt;zzz&gt; 5) Scrum de statut (zlatinb) 20:07:55 &lt;zzz&gt; 0) Salut 20:07:58 &lt;zzz&gt; Salut 20:08:00 &lt;eche|on&gt; salut 20:08:16 &lt;villain&gt; salut :) 20:08:22 &lt;zzz&gt; désolé d'être en retard 20:08:29 &lt;zzz&gt; 1) Statut de la version 0.9.36 (zzz) 20:08:47 &lt;zzz&gt; je pense que nous avons tout terminé, à l’exception possible de f-droid 20:08:53 &lt;R4SAS&gt; salut 20:09:04 &lt;zzz&gt; nextloop, des nouvelles de f-droid ? 20:09:44 &lt;zzz&gt; les tests ntcp2 se passent bien 20:09:56 &lt;zzz&gt; autre chose sur le point 1) ? 20:10:09 &lt;R4SAS&gt; j'en ai une 20:10:33 &lt;R4SAS&gt; où puis-je voir la liste des paquets pour debian ? 20:10:54 &lt;zzz&gt; je pense que c'est packages.debian.org - il y a un champ de recherche 20:11:12 &lt;R4SAS&gt; je pense à ajouter des paquets i2p dans mon dépôt 20:11:32 &lt;zzz&gt; il y a aussi packages.ubuntu.com 20:11:44 &lt;zzz&gt; et notre dépôt est deb.i2p2.de 20:12:00 &lt;zzz&gt; autre chose sur le point 1) ? 20:12:03 &lt;R4SAS&gt; pour ubuntu j'utiliserai les paquets launchpad 20:12:36 &lt;zzz&gt; 2) Statut du développement 0.9.37 (zzz) 20:13:03 &lt;zzz&gt; nous en sommes au début du cycle .37. Nous avons fixé un cycle de 9 semaines avec une publication la semaine du 22 octobre 20:13:21 &lt;eche|on&gt; ok 20:13:39 &lt;zzz&gt; meeh travaille à terminer l'installateur osx pour la 37. Je travaille à migrer vers le nouveau format GeoIP de MaxMind 20:13:56 &lt;zzz&gt; tout le monde regarde des choses d'interface utilisateur 20:14:13 &lt;zzz&gt; nous devrions bientôt avoir les résultats des tests d'utilisabilité 20:14:40 &lt;zzz&gt; nous allons, espérons-le, déplacer la page d'aide de la console sur transifex 20:15:07 &lt;zzz&gt; donc les traducteurs, réservez un peu de temps pour la mi-octobre pour la traduire ! 20:15:11 &lt;zzz&gt; autre chose sur le point 2) ? 20:15:28 &lt;eche|on&gt; rien pour l’instant, ntcp2 par défaut ? 20:15:32 &lt;eche|on&gt; dans la .37 ? 20:15:37 &lt;meeh&gt; oui je travaille sur le wrapper osx - maintenant porté sur xcode, ça et comment, si, quoi i2p-browser :) 20:15:38 &lt;zzz&gt; oui ça aussi :) 20:16:32 &lt;zzz&gt; oui, ntcp2 par défaut dans la 37. Merci de tester les builds de dev où c'est le paramètre par défaut, ou de l'activer dans la version .36-0 20:16:38 &lt;zzz&gt; autre chose sur le point 2) ? 20:17:34 &lt;zzz&gt; 3) État de LS2 20:17:42 &lt;zzz&gt; nous avons eu environ 8 réunions en deux mois 20:18:06 &lt;zzz&gt; nous sommes encore en phase de discussion, mais je pense que nous sommes proches de prendre des décisions et d’avancer 20:18:29 &lt;eche|on&gt; au moins qqch 20:18:30 &lt;zzz&gt; il y a beaucoup de sujets connexes, comme de la nouvelle crypto, qui compliquent les choses 20:18:47 &lt;zzz&gt; ce sont beaucoup de choses qui sont sur la table depuis 5 ans ou plus et que nous traitons enfin 20:19:05 &lt;eche|on&gt; bon boulot ! 20:19:17 &lt;zzz&gt; ce qui est clair, c'est que nous ne ferons pas tout d'un coup 20:19:35 &lt;zzz&gt; nous allons faire quelques changements initiaux, qui permettront des éléments optionnels, et d'autres changements suivront 20:19:53 &lt;zzz&gt; nous avons commencé à mettre à jour le document de proposition 20:20:17 &lt;zzz&gt; j'espère avoir bientôt des décisions documentées... cela nous permettra de démarrer un peu de code et des expérimentations 20:21:09 &lt;zzz&gt; nous avons pris une semaine de pause pour labor day mais notre prochaine réunion est lundi prochain le 12 à 17 h UTC sur #ls2 20:21:44 &lt;zzz&gt; tout le monde est le bienvenu, c'est complexe et difficile à suivre même pour nous qui avons la tête dedans, mais c'est sympa de voir les choses se mettre en place 20:21:48 &lt;zzz&gt; autre chose sur le point 3) ? 20:22:34 &lt;zzz&gt; 4) Planification du CCC 20:22:57 &lt;eche|on&gt; ok, le ccc sera leipzig 20:23:01 &lt;zzz&gt; nous avons pris des décisions préliminaires en décembre dernier mais nous finalisons traditionnellement les règles à cette période chaque année 20:23:13 &lt;zzz&gt; à coup sûr leipzig, n'est-ce pas ? 20:23:29 &lt;eche|on&gt; oui, officiellement annoncé par le CCC déjà 20:23:36 &lt;zzz&gt; super, je ne l'avais pas vu 20:24:19 &lt;zzz&gt; nous payons les billets du congrès, nous remboursons jusqu'à 1500 euro pour avion/train, et nouveauté cette année nous avons accepté jusqu'à 400 euro de frais d'hôtel 20:24:27 &lt;eche|on&gt; oui 20:24:56 &lt;zzz&gt; au-delà de 1500 ou payés à l'avance uniquement pour des 'circonstances particulières', c.-à-d. vous êtes fauchés :) 20:25:13 &lt;eche|on&gt; jusqu'ici tout me va 20:25:25 &lt;zzz&gt; et c'est uniquement pour les membres du programme rémunéré, sauf approbation d'echelon.  20:25:28 &lt;eche|on&gt; les billets seront gérés de manière centralisée, si possible 20:25:38 &lt;zzz&gt; nous achèterons les billets du congrès de manière centralisée, correct. 20:25:48 &lt;zzz&gt; donc nous devons savoir qui vient... bientôt... 20:26:12 &lt;zzz&gt; donc, des objections ou des changements aux règles telles que je les ai listées ici ? 20:26:12 &lt;eche|on&gt; je suppose que nous devons d'ici fin oct 20:26:20 &lt;eche|on&gt; pas besoin de changer 20:26:31 &lt;meeh&gt; non, tout va bien 20:26:49 &lt;zzz&gt; l'idée est que, si vous voulez y être, le projet vous aidera à y aller 20:27:35 &lt;zzz&gt; autocollants et multiprises et banderoles et tables et autre logistique de ce genre, nous verrons au fur et à mesure, pas besoin d'en discuter ici en réunion 20:27:58 &lt;eche|on&gt; ok, oui 20:28:31 &lt;zzz&gt; si vous n'avez pas encore pris vos billets d'avion, faites-le MAINTENANT, il n'y a pas beaucoup de vols vers LEJ. Si vous venez à vélo ou prenez le train, vous avez plus de temps 20:28:54 &lt;zzz&gt; ceux qui n'y sont jamais allés, demandez à ceux qui y sont déjà allés pour les hôtels et tout ce que vous voulez savoir 20:29:09 &lt;zzz&gt; autre chose sur le point 4) ? 20:30:19 &lt;zzz&gt; 5) scrum 20:30:28 &lt;zzz&gt; zab est absent, donc je vais le mener 20:31:05 &lt;zzz&gt; quand je vous appelle, dites 1) ce que vous avez fait le mois dernier 2) ce que vous allez faire le mois prochain 3) des blocages ; terminez par EOT ou 'c'est tout' ou quelque chose comme ça 20:31:13 &lt;zzz&gt; villain, à toi en premier 20:33:00 &lt;zzz&gt; eche|on, à toi 20:33:35 &lt;eche|on&gt; j'ai fait toute la partie financière, du travail serveur, des tests, aidé pour la sortie (news), je vais faire pareil pour le mois prochain, pas de blocages. Je serai afk demain jusqu'au mercredi 12 20:33:58 &lt;zzz&gt; merci. meeh, à toi 20:34:27 &lt;meeh&gt; d'accord, j'ai le temps pour trois points 20:34:28 &lt;meeh&gt; * travaillé au portage du lanceur osx terminé vers xcode - le revert a été difficile, puisque mes compétences monotone me disent que je ne devrais pas jouer avec le feu (c'était la période de gel) 20:34:28 &lt;meeh&gt; * un des DC où j'ai des serveurs a eu une panne de courant où tout s'est éteint - donc j'ai surtout vérifié que tout tourne et me suis disputé avec des serveurs aujourd'hui. 20:34:28 &lt;meeh&gt; * j'ai examiné Firefox/Chromium pour résoudre les problèmes de certificats auto-signés ainsi qu'un navigateur orienté confidentialité, j'ai fait 24 h de monkey coding sur un plugin Qt basé sur Chromium mais qui a donné d'excellents résultats. 20:35:23 &lt;zzz&gt; et pour le mois prochain ? des blocages ? 20:35:49 &lt;meeh&gt; le lanceur osx est entièrement déplacé sur xcode maintenant, l'icône s'affiche à nouveau, il y a un comportement étrange avec le gestionnaire d'actions mais cela devrait être corrigé très bientôt 20:36:31 &lt;villain&gt; Ok, appris des choses sur monotone et java. corrigé https://trac.i2p2.de/ticket/1244, ajouté une traduction d'article ntcp2. fait un communiqué de presse pour la 0.9.36 en russe. La semaine dernière, développement de cette bibliothèque Python asynchrone, maintenant je termine la documentation pour elle. https://github.com/l-n-s/i2plib  20:36:47 &lt;meeh&gt; pour le mois prochain je regarderai plus le cas du navigateur si vous autres approuvez quand je vous donnerai une revue à la prochaine réunion, sinon c'est probablement android et osx qui sont en haut de la liste 20:37:35 &lt;zzz&gt; villain, pour le mois prochain ? des blocages ? 20:38:57 &lt;zzz&gt; pour moi, le mois dernier j'ai corrigé beaucoup de bugs NTCP2 et autres, et sorti la version 36. 20:39:30 &lt;zzz&gt; le mois prochain, ce sera le nouveau code geoip, continuer à travailler sur LS2, corriger plus de bugs, préparer la page d'aide pour la traduction 20:39:53 &lt;zzz&gt; je serai principalement afk la semaine prochaine toutefois 20:39:56 &lt;zzz&gt; pas de blocages 20:40:28 &lt;zzz&gt; quelqu'un d'autre ici pour faire un rapport ? sl ou alex_the_designer ? 20:40:32 &lt;eche|on&gt; :-) 20:40:39 &lt;alex_the_designer2&gt; salut 20:40:59 &lt;zzz&gt; salut alex_the_designer2 merci de nous donner ton 1/2/3 mois dernier/mois prochain/blocages 20:41:06 &lt;alex_the_designer2&gt; le mois dernier : j'étais bloqué sur l'onboarding. un grand merci à eche|on et meeh de m'avoir débloqué 20:41:23 &lt;villain&gt; le mois prochain, comme zzz l'a mentionné, je vais me faire la main davantage avec monotone, corriger les tickets du site web, finir un paquet redhat. j'aimerais avoir des retours sur ma lib python de la part de str4d, et l'ajouter à l'organisation i2p sur github, si ça va 20:41:37 &lt;villain&gt; pas de blocages à part ça 20:41:43 &lt;villain&gt; EOT 20:42:10 &lt;zzz&gt; merci villain  20:42:15 &lt;alex_the_designer2&gt; ce mois-ci : je regarde le ticket trac 1996 (assez sûr que c'était celui pour lequel vous vouliez un avis), je commence aussi la rédaction du whitepaper. j'ai avancé sur la mise à jour du www pendant les streams du vendredi mais j'en ferai aussi en semaine. 20:42:46 &lt;alex_the_designer2&gt; pas de blocages. je serai plutôt afk 17-21 car je serai à SF.  EOT ou 'c'est tout' ou quelque chose :D 20:43:06 &lt;zzz&gt; alex_the_designer2, aussi peut-être puisque c'est ta première réunion, pourrais-tu nous donner un rapide aperçu de tes sessions twitch du vendredi soir, ce qui pourrait en sortir, comment nous pouvons participer ? 20:43:20 &lt;alex_the_designer2&gt; avec plaisir ! 20:44:14 &lt;alex_the_designer2&gt; donc les vendredis de 21h30 CST à environ 23h CST je streame sur twitch.tv/alex_the_designer . quand j'ai commencé en janvier le thème général était 'FOSS Design' mais c'est devenu plus orienté vers i2p 20:45:00 &lt;alex_the_designer2&gt; je fais des tutoriels de base et autres pour aider les nouveaux à comprendre comment configurer i2p et héberger un site car je pense que le contenu est le principal obstacle à une adoption large 20:45:36 &lt;alex_the_designer2&gt; ce qui serait utile, c'est que les gens passent et socialisent s'ils le souhaitent. promouvoir l'émission via les canaux de médias sociaux que vous préférez est aussi très utile 20:46:26 &lt;alex_the_designer2&gt; j'ai aussi des enregistrements bruts que je souhaite mettre en ligne de shows précédents, mais je dois les monter (principalement pour occulter mon IP domestique)  20:46:48 &lt;zzz&gt; reçois-tu des retours des spectateurs qui puissent nous éclairer sur les priorités et les choix d'interface utilisateur ? Comment peux-tu faire remonter ce que tu apprends au reste d'entre nous, soit via des posts ou des tickets ou des comptes-rendus ? Des plans ? 20:47:08 &lt;alex_the_designer2&gt; the_tin_hat vient régulièrement et a fourni beaucoup de détente comique et de retours 20:47:42 &lt;alex_the_designer2&gt; pour ce qui est des choix d'UI, je n'ai pas eu assez de retours d'utilisateurs pour vraiment justifier des choix 20:47:52 &lt;eche|on&gt; ok, dans 6h mon réveil sonne, je vais au lit, à plus tard 20:48:03 &lt;alex_the_designer2&gt; donc c'est à l'instinct et par essais/erreurs  20:48:04 &lt;zzz&gt; bonne nuit echelon 20:48:15 &lt;alex_the_designer2&gt; à plus, echelon !  20:48:35 &lt;zzz&gt; ok donc peut-être qu'il faut d'abord élargir l'audience 20:49:04 &lt;zzz&gt; diffusons l'info davantage, peut-être sur nos forums, ou un billet de blog... pas seulement twitter 20:49:33 &lt;zzz&gt; merci alex pour l'aperçu, tu fais du bon travail, espérons que cela mène à plus d'utilisateurs et de contenu et à un meilleur produit 20:49:38 &lt;alex_the_designer2&gt; chaque canal est super utile car l'audience est partout :D 20:49:45 &lt;zzz&gt; exact 20:49:48 &lt;alex_the_designer2&gt; merci pour le vote de soutien !  20:50:07 &lt;zzz&gt; quelqu'un d'autre que j'aurais oublié pour le scrum ? sadie sl 20:50:18 &lt;zzz&gt; autre chose pour la réunion ? 20:50:52 * zzz attrape le baffer 20:51:13 &lt;villain&gt; alex_the_designer2: peut faire des annonces reddit /r/i2p pour tes streams 20:51:31 &lt;zzz&gt; bonne idée 20:51:36 &lt;alex_the_designer2&gt; merci beaucoup, villain  20:51:42 &lt;zzz&gt; désolé encore pour le démarrage tardif de la réunion 20:51:49 * zzz *bafs* la réunion est close </div>
