---
title: "Réunion des développeurs I2P - 6 février 2018"
date: 2018-02-06
author: "zzz"
description: "Compte rendu de la réunion de développement I2P du 6 février 2018."
categories: ["meeting"]
---

## Récapitulatif rapide

<p class="attendees-inline"><strong>Présents:</strong> echelon, manas, meeh, orignal, R4SAS, sadie, str4d, zlatinb, zzz</p>

## Journal de réunion

<div class="irc-log"> 20:00:01 &lt;zzz&gt; 0) Salut 20:00:01 &lt;zzz&gt; 1) mise à jour 0.9.33/34 (zzz) 20:00:01 &lt;zzz&gt; 2) suivi 34C3 (zzz) 20:00:01 &lt;zzz&gt; 3) compte rendu B-Sides NYC (sadie, str4d) 20:00:01 &lt;zzz&gt; 4) compte rendu FOSDEM (echelon) 20:00:01 &lt;zzz&gt; 5) Scrum de statut (zab) 20:00:05 &lt;zzz&gt; 0) Salut 20:00:08 &lt;zzz&gt; Salut 20:00:11 &lt;zlatinb&gt; salut 20:00:15 &lt;manas&gt; salut 20:00:19 &lt;echelon&gt; salut 20:00:35 &lt;zzz&gt; 1) mise à jour 0.9.33/34 (zzz) 20:00:46 &lt;zzz&gt; ok, 0.9.33 est sorti depuis une semaine, tout semble bon jusqu'ici 20:00:47 &lt;orignal_&gt; salut 20:01:22 &lt;zzz&gt; éléments restants : android/fdroid/maven par str4d et le Debian officiel par mhatta. Pourriez-vous tous les deux nous donner une estimation (ETA) ? 20:01:27 &lt;R4SAS&gt; salut 20:01:33 &lt;echelon&gt; ouais, ça a l'air bien 20:02:39 &lt;zzz&gt; nous avons besoin des deux d'ici le week-end, pour respecter notre objectif de deux semaines pour les éléments principaux de la release, et pour respecter l'échéance pour Bionic 20:03:24 &lt;zzz&gt; ok je passe à .34, j'espère qu'ils vont se manifester 20:03:48 &lt;zzz&gt; J'ai fixé un calendrier de 10 semaines pour la .34 avec une sortie mi-avril. Cela voudrait dire que les gros éléments doivent être prêts début mars 20:03:59 &lt;echelon&gt; ok 20:04:06 &lt;zzz&gt; J'ai intégré quelques petites choses, et un gros remaniement de susimail arrive dans quelques jours 20:04:19 &lt;echelon&gt; je les testerai 20:04:42 &lt;echelon&gt; autre chose de prévu pour la .34 ? 20:04:50 &lt;zzz&gt; oh, autre chose sur la .33, nous avons eu 73 tickets ouverts pendant le cycle de dev de la .33. J'en ai corrigé environ 30. 20:04:54 &lt;i2pr&gt; [Slack/sadie] salut 20:05:13 &lt;zzz&gt; Je suis en gros le seul à faire le triage ou des corrections et si je n'obtiens pas un peu d'aide, je n'aurai pas le temps pour autre chose 20:05:38 &lt;zzz&gt; donc j'apprécierais, les tickets sont l'affaire de tout le monde, merci de donner un coup de main où vous pouvez 20:05:54 &lt;echelon&gt; Je peux regarder quelques tickets, mais je ne peux pas coder 20:06:08 &lt;echelon&gt; je me bats toujours avec la gestion des utilisateurs dans trac 20:06:08 &lt;zzz&gt; pour la .34, la roadmap a besoin d'ajustements par rapport à ce qu'on peut réellement accomplir, mais je ne l'ai pas regardée depuis quelques semaines 20:06:23 &lt;echelon&gt; ok 20:06:34 &lt;zzz&gt; beaucoup de tickets concernent le site web et nous n'avons personne qui fasse des corrections régulières sur le site depuis longtemps 20:06:51 &lt;echelon&gt; ok, le contenu c'est facile 20:07:02 &lt;zzz&gt; Je suppose que str4d a quelques correctifs d'UI pour la 34 puisqu'il n'a rien intégré pour la 33, mais on verra 20:07:08 &lt;zzz&gt; autre chose sur 1) ? 20:08:00 &lt;zzz&gt; 2) suivi 34C3 (zzz) 20:08:35 &lt;zzz&gt; c'était vraiment juste un pense-bête. Une chose en suspens est de terminer la synthèse des priorités de la roadmap de str4d et de la mettre sur le site web 20:08:40 &lt;zzz&gt; str4d, un statut là-dessus ? 20:08:55 &lt;zzz&gt; quelqu'un d'autre a quelque chose à dire sur le 34C3 ? 20:09:17 &lt;manas&gt; c'étaient quatre jours excellents :) 20:09:17 &lt;echelon&gt; il n'y avait pas autant de gens qui nous parlaient qu'au 33c3 20:09:52 &lt;zzz&gt; oui, même si on a beaucoup avancé, peut-être parce qu'on a eu moins de passage spontané. C'est un compromis 20:09:55 &lt;orignal_&gt; plus d'intérêt pour i2p ? 20:10:06 &lt;i2pr&gt; [Slack/str4d] J'ai le brouillon depuis, mais je tombe sans arrêt sur des problèmes d'accès au forum Dev 20:10:08 &lt;zzz&gt; c'était plutôt une question d'emplacement de la table 20:10:11 &lt;i2pr&gt; [Slack/str4d] Fait* 20:10:13 &lt;echelon&gt; bien sûr 20:10:27 &lt;zzz&gt; str4d, ETA pour le mettre sur le site web ? 20:11:24 &lt;zzz&gt; str4d, pour revenir au point 1), ETA pour maven/android/fdroid .33 ? 20:11:31 &lt;i2pr&gt; [Slack/str4d] Si je n'ai pas besoin de demander plus d'avis sur le forum Dev, je peux le faire ce soir 20:11:55 &lt;zzz&gt; J'ai posté quelques objections auxquelles tu n'as pas répondu, du moins il y a quelques heures 20:11:59 &lt;i2pr&gt; [Slack/str4d] Les éléments de la .33 probablement pas ce week-end, je vais travailler tout le week-end sur des trucs Zcash 20:12:11 &lt;zzz&gt; ETA pour la .33 alors ? 20:12:23 &lt;i2pr&gt; [Slack/str4d] Oui, c'est ce que j'ai essayé de poster sur le forum dev sans cesse 20:12:57 &lt;zzz&gt; eh bien, si tu les as vues, alors prends en compte les objections, ou pas, c'est toi qui vois 20:13:58 &lt;i2pr&gt; [Slack/str4d] La .33 devra attendre le week-end prochain (vers le 18 ?) 20:14:41 &lt;zzz&gt; ça fait 2 semaines et demie après la sortie. Pas moyen de s'y mettre plus tôt ? Nous devons vraiment traiter ceux-ci comme des produits principaux de release et les sortir rapidement 20:15:31 &lt;orignal_&gt; zzz, pourquoi ne peux-tu pas t'en charger toi-même ? 20:15:50 &lt;zzz&gt; nous avons tous nos rôles. Je ne peux pas tout faire. 20:17:07 &lt;orignal_&gt; parfois tu dois 20:17:09 &lt;zzz&gt; ok, str4d peut répondre, ou pas. Autre chose sur 1) ou 2) ? 20:17:17 &lt;i2pr&gt; [Slack/str4d] Je n'y peux rien pour mon emploi du temps 20:17:48 &lt;i2pr&gt; [Slack/str4d] Ce serait bien d'avoir plus de personnes capables de faire ces releases, particulièrement Maven 20:17:52 &lt;zzz&gt; ok, voyons comment faire en sorte que ça aille plus vite la prochaine fois 20:17:59 &lt;zzz&gt; 3) compte rendu B-Sides NYC (sadie, str4d) 20:18:19 &lt;zzz&gt; sadie, str4d, pouvez-vous nous faire un bref compte rendu, et aussi nous donner l'ETA pour publier le rapport de voyage complet ? 20:18:47 &lt;i2pr&gt; [Slack/sadie] ça s'est bien passé - nous avons un billet de blog prêt (quelques difficultés à le publier) 20:19:22 &lt;zzz&gt; c'était... vraiment bref... ETA pour le publier ? 20:19:34 &lt;i2pr&gt; [Slack/sadie] nous avons travaillé sur la roadmap, travaillé sur le site web, et discuté d'idées pour la sensibilisation cette année 20:20:11 &lt;i2pr&gt; [Slack/str4d] L'architecture de l'information du site pour la navigation est en bien meilleure forme 20:20:25 &lt;i2pr&gt; [Slack/sadie] nous avons repris contact avec Elio qui a fait le nouveau logo pour commencer la conception des sous-pages 20:20:32 &lt;zzz&gt; IA ? 20:20:40 &lt;i2pr&gt; [Slack/str4d] Architecture de l'information 20:21:21 &lt;zzz&gt; sadie, str4d, ETA pour publier le compte rendu de voyage ? 20:21:30 &lt;i2pr&gt; [Slack/str4d] Le billet de blog sera en ligne dès que la roadmap le sera 20:21:56 &lt;zzz&gt; ok. Autre chose sur 3) ? 20:22:45 &lt;zzz&gt; 4) compte rendu FOSDEM (echelon) 20:22:47 &lt;i2pr&gt; [Slack/str4d] tl;dr ça s'est bien passé, ça vaut le coup de le refaire 20:22:58 &lt;zzz&gt; echelon, comment ça s'est passé à FOSDEM, comment était la présentation I2P ? 20:23:25 &lt;echelon&gt; fosdem est un bel et grand événement avec&gt;20 pistes parallèles et des milliers de visiteurs, entièrement gratuit 20:23:34 &lt;manas&gt; wow sympa 20:23:58 &lt;echelon&gt; fosdem en lui-même est bien géré et organisé, mais se procurer de la nourriture prend un peu de temps, et beaucoup de talks se remplissent vite et on ne peut pas entrer 20:24:23 &lt;echelon&gt; mais tous les talks sont diffusés en direct et sont maintenant mis sur youtube et en ligne sur la page de fosdem 20:24:49 &lt;echelon&gt; la présentation i2p était un bref talk rapide sur ce qu'est i2p et ce qui la différencie de tor, pas beaucoup plus, le temps était court 20:25:09 &lt;zzz&gt; as-tu rencontré le gars ? 20:25:20 &lt;echelon&gt; l'auteur est un gars d'i2pd, pas beaucoup en contact ici, mais il avait une assez bonne vision du code, sauf quelques mauvais chiffres 20:25:29 &lt;echelon&gt; l'audience était d'environ ~100-150 personnes, la salle était pleine 20:25:53 &lt;zzz&gt; super, content que tu y sois allé 20:26:01 &lt;zzz&gt; autre chose sur 4) ? 20:26:01 &lt;echelon&gt; juste 2 questions ensuite, par ex. si i2p java utilise vraiment maintenant 2-4GB et si ça tourne sur un raspverry pi 20:26:17 &lt;echelon&gt; on devrait y aller en 2019 aussi 20:26:43 &lt;echelon&gt; (J'ai juste ramené une toux, dommage) 20:26:53 &lt;orignal_&gt; comment se fait-il qu'on ne connaisse pas ce type ? 20:27:27 &lt;manas&gt; echelon : j'ai ramené une sale toux dans l'avion de retour d'ici depuis le 34c3 :) tout va bien maintenant 20:27:29 &lt;echelon&gt; il est resté sous le radar, mais il a des droits de push sur git 20:27:49 &lt;orignal_&gt; manas tu es où maintenant ? 20:27:51 &lt;zzz&gt; autre chose sur 4) ? 20:27:58 &lt;echelon&gt; pas beaucoup parlé, car j'étais déjà à plat et le temps était un problème dimanche 20:28:29 &lt;orignal_&gt; des droits de push ? Je pense que seuls R4SAS, villain et psi les ont 20:28:38 &lt;zzz&gt; 5) Scrum de statut (zlatinb) 20:28:45 &lt;zzz&gt; ok zab, la parole est à toi 20:28:50 &lt;echelon&gt; il a dit, il a poussé du code toi2pd 20:28:59 &lt;echelon&gt; ok 20:29:08 &lt;zlatinb&gt; bonjour à tous. Je suis heureux d'annoncer que toutes les propositions de compensation ont été approuvées ! 20:29:10 &lt;orignal_&gt; on le trouvera alors 20:29:46 &lt;zlatinb&gt; faisons un tour de table et, quand votre nom est appelé, merci de donner un bref résumé de ce sur quoi vous allez travailler pour les 6 prochains mois. Merci de garder les questions pour plus tard 20:29:55 &lt;zlatinb&gt; zzz à toi en premier  20:30:52 &lt;zzz&gt; ok, la majorité de mon temps c'est gestion de projet, corrections de bugs et nouveau code, mais je prévois de consacrer une part importante de temps aux propositions et à la planification, ainsi qu'à lire/étudier des sujets 20:31:02 &lt;zzz&gt; pour être assez informé pour prendre certaines des décisions que nous devons prendre 20:31:27 &lt;zzz&gt; la plupart d'entre vous savent ce que je fais, mais voilà un rapide résumé 20:31:39 &lt;zzz&gt; code code code, bugs bugs bugs, encore 20:31:42 &lt;zzz&gt; EOT 20:31:56 &lt;zlatinb&gt; Merci.  echelon , à toi 20:32:23 &lt;echelon&gt; ok, gérer les fonds, faire un peu de RP, gérer la plupart des services, faire un peu de travail sur Trac, aller à des conférences^^ 20:32:41 &lt;echelon&gt; eot 20:32:55 &lt;zlatinb&gt; str4d: à toi 20:33:04 &lt;i2pr&gt; [Slack/str4d] En premier lieu, je consacrerai mon temps à rédiger et relire des propositions, et à gérer le processus de proposition avec zzz afin que nous ayons des documents de proposition de haute qualité pour la communauté. 20:33:33 &lt;i2pr&gt; [Slack/str4d] En second, je rédigerai des implémentations des propositions en Java et Rust, et je collaborerai avec des personnes en dehors d'I2P sur des composants communs. 20:34:10 &lt;i2pr&gt; [Slack/str4d] Le reste de mon temps sera consacré à Maven, Android (corrections de bugs uniquement), et I2P-Bote. 20:34:13 &lt;i2pr&gt; [Slack/str4d] EOT 20:34:53 &lt;zlatinb&gt; sadie, merci d'être venue ! Dis-nous ce que tu vas faire 20:35:20 &lt;zlatinb&gt; Sadie ? 20:35:42 &lt;i2pr&gt; [Slack/str4d] Tu ne peux pas voir la notification de saisie dans shack 20:35:43 &lt;i2pr&gt; [Slack/sadie] Salut ! Je vais étendre mon rôle de RP - billets de blog, news de la console.. 20:35:47 &lt;i2pr&gt; [Slack/str4d] Slack* 20:36:26 &lt;i2pr&gt; [Slack/sadie] aussi - triage sur Trac - améliorer nos temps de réponse, aider les utilisateurs 20:37:13 &lt;i2pr&gt; [Slack/sadie] recherche de financement, sensibilisation auprès d'autres projets et partenariats stratégiques. Trouver plus d'utilisateurs et de devs 20:37:35 &lt;i2pr&gt; [Slack/sadie] EOT 20:37:47 &lt;zlatinb&gt; Ça a l'air super.  manas, à toi 20:37:52 &lt;manas&gt; salut 20:38:05 &lt;manas&gt; prochains 6 mois : étudier Java, la documentation i2p et se familiariser avec la base de code ; étudier la cryptographie, l'anonymat, la vie privée et la sécurité - toutes recommandations de livres/articles/etc sur ces sujets sont les bienvenues :) 20:38:10 &lt;manas&gt; j'ai quelques idées de visuels intéressants qui pourraient être utilisés pour des stickers/tee-shirts à la marque i2p que j'examinerai aussi 20:38:14 &lt;manas&gt; statut actuel : l'espace de travail est en place ; le réseau est en grande partie fait - un router nécessite une mise à jour de firmware, ticket soumis. prêt à avancer sur toutes les tâches. 20:38:16 &lt;manas&gt; eot 20:38:36 &lt;zlatinb&gt; super.  meeh et mhatta, êtes-vous là ? 20:38:49 &lt;meeh&gt; Je suis là 20:38:58 &lt;zlatinb&gt; vas-y 20:39:01 &lt;manas&gt; salut meeh :) 20:39:05 &lt;meeh&gt; donnez-moi un moment pour rattraper 20:39:40 &lt;zlatinb&gt; on fait un scrum, faites juste un bref résumé de ce que vous allez faire pendant les 6 prochains mois 20:39:46 &lt;meeh&gt; compris 20:42:12 &lt;meeh&gt; prochains 6 mois : compléter autant de scalatests (unittests) que possible pour les parties core et router d'i2p, probablement d'autres aussi. également, i2p pour OSX a besoin d'améliorations, où je travaillerai sur le launcher et le processus de mise à jour, j'espère aussi faire des améliorations sur la doc/le web, faire autant de suivi que possible sur Trac concernant les tickets ouverts de toutes sortes, et enfin quelques recherches pour de nouvelles crypto / I2NP 20:42:45 &lt;zlatinb&gt; d'accord 20:44:39 &lt;zlatinb&gt; mhatta n'est malheureusement pas là, donc cela conclut le scrum 20:44:39 &lt;zlatinb&gt; avant qu'on ne baf la réunion je voudrais donner l'occasion aux gens de poser des questions aux autres membres de l'équipe 20:44:40 &lt;zlatinb&gt; donc si vous avez quelque chose de spécifique à demander concernant les objectifs - allez-y ! 20:44:40 &lt;zlatinb&gt; sinon, Falcon Heavy décolle dans une minute :) 20:44:41 &lt;manas&gt; meeh : envisageras-tu de séparer les tests qui nécessitent un accès réseau de ceux qui n'en ont pas besoin ? 20:44:42 &lt;meeh&gt; J'aimerais que les gens disent s'il y a des endroits qui ont vraiment besoin de tests - en priorité par rapport aux autres. Ouvert aux suggestions. 20:45:21 &lt;zzz&gt; manas et str4d sont les mieux placés pour discuter des tests 20:45:38 &lt;meeh&gt; manas : j'essaierai d'émuler/mock le réseau autant que possible, je n'ai pas encore réfléchi si je rencontre un test sur comment le faire, mais je peux te tenir au courant :) 20:45:59 &lt;manas&gt; BobTheBuilder exécute actuellement les tests ant avec l'enveloppe torsocks. Ce serait bien de pouvoir exécuter les tests nécessitant le réseau indépendamment du reste 20:46:00 &lt;meeh&gt; s/test/a place where it's needed for a test/ 20:46:29 &lt;zzz&gt; zab il faudra discuter si nous voulons garder la partie scrum de cette réunion, ou pas, on peut faire ça dans les semaines à venir 20:46:30 &lt;meeh&gt; alors je regarderai ça :) 20:46:33 &lt;meeh&gt; merci pour le conseil. 20:46:45 &lt;zzz&gt; et y a-t-il un scrum avant le mois prochain ? 20:47:03 &lt;manas&gt; meeh : on discutera davantage, je vais aussi me pencher sur les tests :) 20:47:11 &lt;zlatinb&gt; d'accord, donc je voudrais un scrum avec tout le monde chaque mois 20:47:17 &lt;meeh&gt; je suis totalement ok avec ça - je fais encore pire (chaque jour à 09h30) :p 20:47:19 &lt;zlatinb&gt; sauf manas qui ne peut pas venir à cause des décalages horaires 20:47:44 &lt;zzz&gt; je suis sûr que mhatta est dans un fuseau horaire au moins aussi mauvais 20:47:46 &lt;manas&gt; ouais c'est tôt ici lol 20:47:47 &lt;zlatinb&gt; indépendamment de ça je rencontrerai ceux qui travaillent à temps plein chaque semaine via irc/signal, etc. 20:47:56 &lt;manas&gt; mhatta est peut-être en plein sommeil 20:47:59 &lt;meeh&gt; je changerai de fuseau horaire si nécessaire au pire des cas :) 20:48:14 &lt;zzz&gt; le plus tôt que je peux avancer la réunion est d'une demi-heure, bien qu'après le passage à l'heure d'été je pourrais probablement faire 19h UTC 20:48:25 &lt;zzz&gt; pas assez tôt pour mhatta je suppose 20:48:41 &lt;manas&gt; une fois par mois ne poserait pas de problème. une fois par semaine pourrait en poser 20:49:18 &lt;zzz&gt; J'encourage tout le monde à être sur IRC aussi souvent que possible. C'est terriblement calme ici. C'est le meilleur endroit pour faire avancer les choses 20:49:25 &lt;zzz&gt; autre chose sur le 5) ? 20:49:30 &lt;zlatinb&gt; ok, j'ai terminé, merci à tous 20:49:38 &lt;zzz&gt; autre chose pour la réunion ? 20:50:08 &lt;meeh&gt; Je suis quasiment toujours là - j'ai juste été occupé à me dégager de mon projet à mon boulot de jour. Donc je serai plus actif avec le temps. 20:50:19 * zzz attrape le *baffer* 20:50:29 &lt;meeh&gt; J'imagine avoir une date de début d'ici la semaine, zlatinb 20:50:56 &lt;zlatinb&gt; génial 20:51:02 * zzz *bafs* la réunion est close </div>
