---
title: "Réunion des développeurs I2P - 3 avril 2018"
date: 2018-04-03
author: "zzz"
description: "Compte rendu de la réunion de développement I2P du 3 avril 2018."
categories: ["meeting"]
---

## Récapitulatif rapide

<p class="attendees-inline"><strong>Présents :</strong> manas, meeh, str4d, zlatinb, zzz</p>

## Historique de la réunion

<div class="irc-log"> 20:00:01 &lt;zzz&gt; 0) Salut 20:00:01 &lt;zzz&gt; 1) mise à jour 0.9.34 (zzz) 20:00:01 &lt;zzz&gt; 2) tickets bloquants 0.9.34 (str4d) 20:00:01 &lt;zzz&gt; 3) rôles et calendrier pour la build et la sortie Android/Maven 0.9.34 (str4d/meeh) 20:00:01 &lt;zzz&gt; 4) Suppression proposée de open4you.i2p et git.repo.i2p de la page d’accueil de la console (anonymousmaybe) 20:00:01 &lt;zzz&gt; 5) plan 0.9.35 (zzz) 20:00:01 &lt;zzz&gt; 6) plan NTCP2 (zzz) 20:00:01 &lt;zzz&gt; 7) Scrum de statut (zab) 20:00:05 &lt;zzz&gt; 0) Salut 20:00:07 &lt;zzz&gt; Salut 20:00:30 &lt;zzz&gt; bienvenue à la réunion 269, qui s’étend sur presque 16 ans 20:00:33 &lt;manas&gt; Hey 20:00:43 &lt;zlatinb&gt; salut 20:00:44 &lt;zzz&gt; 1) mise à jour 0.9.34 (zzz) 20:00:55 &lt;zzz&gt; ok, la date limite pour les traductions et l’intégration est dans 3 jours 20:01:20 &lt;zzz&gt; pas grand-chose côté rapports de bugs récents 20:01:36 &lt;zzz&gt; donc tout semble bon, en attente du point 2) 20:01:56 &lt;zzz&gt; je travaille sur la .35 et au-delà depuis quelques semaines 20:02:04 &lt;zzz&gt; autre chose pour le point 1) ? 20:03:00 &lt;zzz&gt; 2) tickets bloquants 0.9.34 (str4d) 20:03:25 &lt;i2pr&gt; [Slack/str4d] Hi :B 20:03:32 &lt;zzz&gt; str4d a plusieurs tickets bloquants remontant à plusieurs mois, et ils ont déjà été repoussés sur deux versions 20:03:38 &lt;manas&gt; salut str4d 20:03:38 &lt;zzz&gt; str4d, quel est ton plan pour ceux-là ? 20:04:10 &lt;i2pr&gt; [Slack/str4d] Je vois deux tickets bloquants. 20:04:19 &lt;i2pr&gt; [Slack/str4d] L’un concerne le réensemencement sur d’anciens Android 20:04:39 &lt;zzz&gt; ok bien, 2 c’est mieux que « plusieurs » 20:04:45 &lt;i2pr&gt; [Slack/str4d] Pour celui-là, nous avons réduit la fenêtre du problème, mais n’avons pas pu identifier de correctif à l’époque (celui essayé n’a pas marché) 20:05:07 &lt;i2pr&gt; [Slack/str4d] Je n’ai pas le temps en ce moment de travailler dessus, et les anciennes versions sont de moins en moins utilisées 20:05:24 &lt;i2pr&gt; [Slack/str4d] Donc je pense qu’on devrait simplement déprécier les anciennes versions d’Android 20:05:59 &lt;i2pr&gt; [Slack/str4d] À noter que le Google Play Store impose que les nouveaux envois d’apps se conforment à des APIs plus récentes, donc on pourrait de toute façon être forcés si on veut continuer à publier via GPlay 20:07:02 &lt;zzz&gt; et l’autre ? 20:07:16 &lt;i2pr&gt; [Slack/str4d] Abandonner la prise en charge des anciennes APIs devrait être relativement simple à faire dans la prochaine mise à jour, si on est d’accord. 20:08:03 &lt;i2pr&gt; [Slack/str4d] L’autre concerne des corrections de chaînes traduites depuis 0.9.31 (dans l’OP il est dit « mineur, mais classé comme bloquant ») 20:09:19 &lt;i2pr&gt; [Slack/str4d] J’en ai corrigé une partie localement, mais je n’ai pas eu le temps d’extraire et de pousser. 20:09:41 &lt;zzz&gt; La question est de savoir si tu as l’intention de faire des corrections UI. Le dernier correctif de ta part remonte à 5 mois. J’ai mis en avant une dizaine de tickets il y a un mois que je voulais voir corrigés pour la .34. Comptes-tu faire de l’UI à l’avenir ou devons-nous trouver un remplaçant ? 20:09:58 &lt;i2pr&gt; [Slack/str4d] Réalistement, si on me laisse faire, ça va continuer à glisser, mes priorités étant ailleurs pour l’instant. 20:10:39 &lt;i2pr&gt; [Slack/str4d] Je prévois de pousser davantage de patches UI, mais je n’ai pas le temps de le faire sur une échelle de temps suffisamment courte. 20:11:05 &lt;zzz&gt; ok donc on ne doit s’attendre à aucun travail UI, même des corrections simples, de ta part, ni pour la .34 ni après ? 20:11:31 &lt;i2pr&gt; [Slack/str4d] Le problème, c’est que le mot « simple » fait beaucoup de boulot ici :stuck_out_tongue: 20:12:11 &lt;i2pr&gt; [Slack/str4d] Pour la .34, correct, n’attendez aucun travail UI de ma part. 20:12:15 &lt;zzz&gt; ok. J’aurais aimé qu’on le sache il y a des mois. On a perdu énormément de temps. On va commencer à réassigner le travail et chercher des remplaçants. 20:12:22 &lt;zzz&gt; autre chose pour le point 2) ? 20:13:01 &lt;i2pr&gt; [Slack/str4d] Je suis prêt à passer des patchsets à d’autres pour extraire les correctifs « simples » — peut-être auront-ils plus de chance que moi à se débattre avec monotone+git 20:13:23 &lt;zzz&gt; 3) rôles et calendrier pour la build et la sortie Android/Maven 0.9.34 (str4d/meeh) 20:14:03 &lt;zzz&gt; J’aimerais savoir si str4d et meeh ont décidé qui fait quoi pour les sorties .34 maven/fdroid/android, pour savoir à qui demander des comptes et quand ça va se faire 20:15:37 &lt;i2pr&gt; [Slack/str4d] Meeh a les clés de signature pour Android et FDroid 20:15:51 &lt;meeh&gt; On peut régler ça maintenant. Tu en penses quoi str4d, tu as le temps pour ça, ou je m’en charge ? 20:16:16 &lt;i2pr&gt; [Slack/str4d] Je serais content que tu t’en charges avec moi dans ton oreille :slightly_smiling_face: 20:16:31 &lt;i2pr&gt; [Slack/str4d] (car je veux développer nos capacités de sortie) 20:16:47 &lt;zzz&gt; meeh ça te va ? 20:17:00 &lt;i2pr&gt; [Slack/str4d] On peut caler un moment pour le faire en binôme. 20:17:16 &lt;meeh&gt; Oui, on peut faire ça. C’est la meilleure option pour l’instant, comme ça tu peux me mettre à jour sur le comment et le quoi faire 20:17:29 &lt;zzz&gt; et pour maven central ? 20:17:45 &lt;i2pr&gt; [Slack/str4d] Je suis actuellement le seul à avoir les identifiants. 20:18:08 &lt;meeh&gt; Oui, je n’ai pas d’accès maven 20:18:22 &lt;i2pr&gt; [Slack/str4d] Il y a quelques formalités à remplir avec Sonatype pour changer ça 20:18:29 &lt;zzz&gt; donc tu t’en charges ou tu donnes les privilèges à meeh ? J’ai besoin de savoir qui est responsable et quand ça va se faire 20:18:39 &lt;i2pr&gt; [Slack/str4d] (en me rappelant vaguement ce que j’ai dû faire pour le mettre en place à l’époque) 20:18:52 &lt;i2pr&gt; [Slack/str4d] Je m’en charge pour la .34 20:19:21 &lt;i2pr&gt; [Slack/str4d] (probablement lors de la même session en binôme avec meeh) 20:19:57 &lt;zzz&gt; ok je peux vous tenir à une échéance de deux semaines pour tout publier ? Si je sors la mienne le 10 avril, ça ferait le 24 avril. ok ? 20:20:41 &lt;i2pr&gt; [Slack/str4d] D’accord. 20:20:51 &lt;zzz&gt; ok meeh ? 20:20:56 &lt;i2pr&gt; [Slack/str4d] Je suis à Denver la semaine du 9, puis de retour au Royaume-Uni la semaine suivante 20:21:09 &lt;i2pr&gt; [Slack/str4d] Donc la semaine qui convient le mieux niveau fuseau horaire pour meeh 20:21:11 &lt;meeh&gt; Ouais 20:21:39 &lt;zzz&gt; ok. meeh tu me dois aussi un ack confirmant que tu as vérifié le rapport de plantage gplay 20:21:45 &lt;zzz&gt; autre chose pour le point 3) ? 20:21:49 &lt;meeh&gt; Je devrais pouvoir m’adapter à quelque chose qui convienne à str4d dans ce délai 20:22:27 &lt;zzz&gt; 4) Suppression proposée de open4you.i2p et git.repo.i2p de la page d’accueil de la console (anonymousmaybe) 20:22:48 &lt;zzz&gt; ok, anonymousmaybe signale que ces deux sites sont hors ligne depuis des semaines ou des mois et recommande de les retirer de la console du router 20:22:55 &lt;zzz&gt; des objections ? 20:23:28 &lt;i2pr&gt; [Slack/str4d] git.repo.i2p est hors ligne depuis un moment principalement parce que je n’ai pas eu le temps d’y aller et de le relancer. 20:23:53 &lt;zzz&gt; donc je ne t’entends pas t’y opposer :) 20:23:55 &lt;i2pr&gt; [Slack/str4d] S’il est souhaité qu’il soit remis en service, je peux trouver du temps pour ça. Mais je ne m’oppose pas non plus à son retrait. 20:24:06 &lt;zzz&gt; sinon, je retirerai les deux pour la .34 20:24:31 &lt;i2pr&gt; [Slack/str4d] Pas d’objection de ma part pour open4you.i2p 20:24:33 &lt;zzz&gt; vous pourrez demander la réinclusion suivant nos procédures habituelles une fois que ce sera en ligne et stable 20:25:00 &lt;zzz&gt; c’est une expérience utilisateur terrible d’avoir des liens morts sur la page d’accueil de notre console, et nous devons à nos utilisateurs de les maintenir ou de les retirer 20:25:06 &lt;i2pr&gt; [Slack/str4d] ACK (j’ai suivi ce processus la première fois, si je me souviens bien :D) 20:25:15 &lt;zzz&gt; ok autre chose pour le point 4) ? 20:25:54 &lt;zzz&gt; 5) plan 0.9.35 (zzz) 20:26:11 &lt;zzz&gt; ok, on a eu une réunion feuille de route il y a une ou deux semaines, et la feuille de route sur notre site reflète les résultats 20:26:22 &lt;zzz&gt; tout le reste a été repoussé à 36/37 20:26:35 &lt;zzz&gt; on travaille d’arrache-pied sur les fonctionnalités de la 35 depuis déjà quelques semaines 20:26:55 &lt;zzz&gt; c’est comme ça que je veux fonctionner à chaque sortie, où le travail est fait à l’avance puis intégré tôt dans le cycle 20:27:13 &lt;i2pr&gt; [Slack/str4d] +1 20:27:13 &lt;zzz&gt; le calendrier prévoit une sortie .35 mi-fin juin, cycle standard de 10 semaines 20:27:34 &lt;manas&gt; Y aura-t-il une réunion similaire à la dernière avant la sortie .35 ? 20:27:57 &lt;zzz&gt; oui, j’aimerais faire une réunion de feuille de route pour la prochaine quelques semaines avant chaque sortie 20:28:06 &lt;manas&gt; ok ça marche 20:28:20 &lt;zzz&gt; autre chose pour le point 5) ? 20:28:35 &lt;zzz&gt; s/all the// 20:29:08 &lt;i2pr&gt; [Slack/str4d] La feuille de route .35 me semble raisonnable 20:29:24 &lt;i2pr&gt; [Slack/str4d] +1 pour les améliorations de configuration du réseau de test privé :smile: 20:30:01 &lt;zzz&gt; 6) plan NTCP2 (zzz) 20:30:09 &lt;manas&gt; J’ai posté sur les forums un peu tard mais j’aimerais avoir une réunion (ou en discuter à la prochaine réunion) pour parler des spécificités du réseau de test privé 20:30:30 &lt;zzz&gt; ok, nous avons réuni une équipe avec des représentants des 3 projets. Nous avons eu deux réunions jusqu’à présent et une nouvelle version de la proposition a été publiée 20:30:39 &lt;meeh&gt; manas je te contacterai d’ici un jour ou deux, j’ai aussi travaillé sur le sujet 20:30:43 &lt;zzz&gt; nous prévoyons de nous réunir une fois par semaine et de publier un nouveau brouillon après chaque réunion 20:30:49 &lt;manas&gt; meeh: d’accord :) 20:31:02 &lt;zzz&gt; l’objectif est de finir d’ici fin avril et d’avoir des implémentations de test d’ici fin mai. 20:31:19 &lt;zzz&gt; la prochaine réunion est sur #ntcp2 le 9 avril, 16h UTC, tout le monde est le bienvenu. 20:31:20 &lt;i2pr&gt; [Slack/str4d] Quelle proposition est poursuivie ? 20:31:36 &lt;zzz&gt; la version que nous avons publiée hier. 20:31:52 &lt;zlatinb&gt; c’est disponible sur le forum clearnet (Internet public) str4d  20:32:16 &lt;zzz&gt; en fait, c’est sur le site. proposition 111. 20:32:56 &lt;i2pr&gt; [Slack/str4d] D’accord, donc c’est la mise à jour que j’ai proposée 20:33:06 &lt;zzz&gt; les commentaires peuvent être faits sur i2pforum.i2p, i2pforum.i2p, le ticket trac, le fil zzz.i2p, sur #ntcp2, ici, vous pouvez m’envoyer un email, comme chacun veut le faire. Clearnet ou pas. Nous accueillons la participation de tous. 20:33:11 &lt;i2pr&gt; [Slack/str4d] Je dois vérifier si ce qui a été publié sur le site correspond à ce sur quoi je travaillais localement 20:33:46 &lt;zzz&gt; comme je te l’ai envoyé par email il y a une semaine, nous n’exigeons pas de proposition séparée de ta part. 20:34:12 &lt;zzz&gt; 111 sera la proposition et nous la mettrons à jour chaque semaine après notre réunion.\ 20:34:33 &lt;i2pr&gt; [Slack/str4d] Je te ping après la réunion. 20:34:40 &lt;zzz&gt; autre chose pour le point 6) ? 20:36:00 &lt;zzz&gt; 7) Scrum de statut (zab) 20:36:04 &lt;zzz&gt; à toi zlatinb   20:36:30 &lt;zlatinb&gt; Salut. Avant de commencer le scrum, tous ceux qui veulent être payés merci de remplir la feuille de temps/formulaire de demande que zzz a postée sur son forum  20:36:55 &lt;zlatinb&gt; et envoyez-moi le formulaire par email 20:36:58 &lt;zlatinb&gt; maintenant, scrum 20:37:01 &lt;zzz&gt; ok je suggère qu’on attende au moins la dernière semaine du mois, pour que les gens sachent combien ils ont travaillé jusque-là ? 20:37:42 &lt;i2pr&gt; [Slack/str4d] Je suis d’accord. D’après ce que j’ai compris, le trimestre a commencé en février 20:37:43 &lt;zlatinb&gt; bien sûr, mais j’aurai besoin de quelques jours après réception du formulaire 20:38:09 &lt;manas&gt; Je crois que le post disait pas avant le 23 AVR 20:38:29 &lt;zzz&gt; Dans le post, j’ai dit que le plus tôt pour envoyer est le 23 avril et le plus tard le 30 avril. Mais c’est toi qui fixes les règles et je mettrai à jour. 20:38:49 &lt;zlatinb&gt; ces dates me vont 20:39:07 * zlatinb s’est fait prendre pour ne pas avoir lu le post ;-) 20:39:17 &lt;zlatinb&gt; bref :) 20:39:50 &lt;zlatinb&gt; donc scrum — on va faire le tour de la salle, quand votre nom est appelé merci de poster une courte description de  20:39:56 &lt;zlatinb&gt; 1) ce que vous avez fait depuis le dernier scrum 20:40:02 &lt;zlatinb&gt; 2) ce que vous prévoyez de faire le mois prochain 20:40:21 &lt;zlatinb&gt; 3) êtes-vous bloqué par quelqu’un ou avez-vous besoin d’aide sur quelque chose 20:40:40 &lt;zlatinb&gt; faites-le même si vous avez donné des nouvelles sur le chat vidéo, c’est pour les archives 20:41:02 &lt;zlatinb&gt; donc, zzz à toi en premier 20:41:35 &lt;zzz&gt; merci zlatinb. Le mois dernier, j’ai beaucoup travaillé sur la sortie .34, y compris de nombreuses corrections de bugs et de nouvelles fonctionnalités.  20:42:13 &lt;zzz&gt; Plus récemment, je suis passé aux fonctionnalités et à la recherche pour la 35, y compris les dossiers susimail, et le nouveau protocole NTCP2 20:42:53 &lt;zzz&gt; le mois prochain, je prévois de relire l’article que nous avons reçu il y a un mois, de continuer le travail sur NTCP2, de sortir la 34, 20:43:05 &lt;zzz&gt; et de corriger des bugs. 3) pas de bloqueurs. EOT. 20:43:18 &lt;zlatinb&gt; merci 20:43:26 &lt;zlatinb&gt; eche|off : es-tu là par hasard ? 20:43:39 &lt;zzz&gt; je ne pense pas 20:43:40 &lt;zlatinb&gt; Je sais qu’il a dit qu’il ne serait pas là mais au cas où... 20:44:03 &lt;zlatinb&gt; d’accord. Prochain temps-plein — meeh, à toi 20:44:22 &lt;meeh&gt; Points forts 20:44:22 &lt;meeh&gt; J’ai bientôt terminé un MVP (produit minimal viable) pour un nouveau lanceur OS X, amélioré le service d’outproxy (proxy de sortie) et son tuning pour de meilleures performances. J’ai fait quelques tests Scala, d’autres à venir. Et j’ai mis en place les systèmes de test dont j’ai besoin pour le dev/test Android et OS X. J’ai aussi pris du temps pour me remettre dans les bases de code. Et me suis en quelque sorte remis à jour sur les propositions. 20:44:40 &lt;meeh&gt; Divers : beaucoup de choses que je ne me rappelle pas vraiment pour le moment. 20:45:23 &lt;meeh&gt; Pour la prochaine fois : Avoir le MVP pour OS X prêt. Vous épater avec un joli bundle navigateur. Me concentrer davantage sur les tests Scala, Android et la documentation de contribution 20:45:51 &lt;meeh&gt; Bloqueurs ; mja.. être plus sûr des changements DNS comme discuté lors de la dernière vidéo 20:46:12 &lt;zlatinb&gt; oui en effet, je vais devoir être plus sérieux pour relancer welt 20:46:34 &lt;zlatinb&gt; autre chose meeh ? 20:46:51 &lt;meeh&gt; Parce qu’une fois qu’on sera sûrs des changements et de quand, je pourrai déprécier certains vieux services avec des serveurs et logiciels neufs (nettoyage, etc.) 20:46:59 &lt;meeh&gt; Améliorer mes services pour i2p 20:47:04 &lt;meeh&gt; Terminé :) 20:47:19 &lt;zlatinb&gt; cool 20:47:35 &lt;zlatinb&gt; manas : il doit être très tard chez toi, content de te voir, ta mise à jour stp ? 20:47:56 &lt;manas&gt; salut tout le monde. content de tous vous revoir 20:47:57 &lt;manas&gt; pour résumer : j’ai étudié jusqu’au chapitre 4, qui parle de la syntaxe Java, du livre que j’utilise pour apprendre Java. Je continuerai avec le chapitre 5 ce mois-ci, les objets en Java. J’ai écrit du code Java qui a été relu par zzz (merci, zzz). Je vais continuer à étudier la crypto également. Je lis sur ant et gradle. Je réfléchis au réseau de test, et je prévois d’acquérir du matériel pour 20:47:58 &lt;manas&gt; cela. Je continue d’entretenir les services que je gère et de rester à jour sur les divulgations de sécurité. Je lis/réponds régulièrement aux tickets trac et aux posts du forum. 20:48:19 &lt;manas&gt; meeh, si tu as des écrits/documentation à partager sur l’exploitation d’un outproxy je serais intéressé de les lire :) 20:48:21 &lt;manas&gt; eot 20:48:57 &lt;zlatinb&gt; bien — je veux parler bientôt de la question des outproxy à la lumière d’OTF 20:49:08 &lt;meeh&gt; Bien sûr, on pourra en parler plus tard. Principalement c’est un tunnel sans rien dans le champ domaine 20:49:09 &lt;zlatinb&gt; mais revenons au scrum — str4d à ton tour 20:49:11 &lt;zlatinb&gt; tour 20:49:18 &lt;i2pr&gt; [Slack/str4d] Le mois dernier j’ai travaillé sur nos spécifications crypto actuelles, démarré le processus de migration des propositions vers le nouveau forum, participé à la réunion des développeurs Tor à Rome (pour Zcash, mais avec diverses discussions pertinentes pour I2P), travaillé avec Elio/Ura sur des maquettes de site, travaillé sur Ire en préparation de l’implémentation brouillon d’NTCP2, et réfléchi en général 20:49:19 &lt;i2pr&gt; aux primitives cryptographiques de NTCP2. 20:50:20 &lt;i2pr&gt; [Slack/str4d] Le mois prochain je prévois de vérifier mes emails XD, de travailler en binôme avec meeh sur Android/Maven .34, de planifier dans mon agenda ces réunions que je semble rater, de relire l’article, de démarrer une implémentation brouillon de NTCP2 afin d’éclaircir certains problèmes de la bibliothèque Noise, et de travailler à spécifier la cécité (blinding) des clés éphémères de type Elligator. 20:50:50 &lt;i2pr&gt; [Slack/str4d] Le seul bloqueur est lié aux emails, je pinguerai les gens après à ce sujet. 20:50:57 &lt;i2pr&gt; [Slack/str4d] EOT 20:51:38 &lt;zlatinb&gt; i2pr : str4d ping ping 20:52:35 &lt;zlatinb&gt; merci 20:52:46 &lt;zlatinb&gt; sadie est-elle là sur slack ? 20:53:40 &lt;zlatinb&gt; sinon je pense que c’est tout le monde / tout pour le point 7) 20:54:03 &lt;zzz&gt; ok, merci zlatinb, quelqu’un a autre chose pour la réunion ? 20:54:38 &lt;i2pr&gt; [Slack/str4d] Je ne pense pas qu’elle soit là 20:54:55 &lt;meeh&gt; non, juste l’annonce que je vais mettre en place plus de ressources pour l’outproxy et l’améliorer 20:55:03 * zzz saisit le baffer 20:56:00 * zzz *baffe* la réunion est close </div>
