---
title: "Réunion des développeurs I2P - 5 juin 2018"
date: 2018-06-05
author: "zzz"
description: "Compte rendu de la réunion de développement I2P du 5 juin 2018."
categories: ["meeting"]
---

## Bref récapitulatif

<p class="attendees-inline"><strong>Présents:</strong> echelon, obscuratus, zlatinb, zzz</p>

## Journal de réunion

<div class="irc-log"> 20:00:00 &lt;zzz&gt; 0) Salut 20:00:00 &lt;zzz&gt; 1) statut F-Droid 0.9.34 (str4d, meeh, nextloop) 20:00:00 &lt;zzz&gt; 2) mise à jour 0.9.35 (zzz) 20:00:00 &lt;zzz&gt; 3) mise à jour NTCP2 (zzz) 20:00:00 &lt;zzz&gt; 4) Scrum de statut (zab) 20:00:03 &lt;zzz&gt; 0) Salut 20:00:05 &lt;zzz&gt; salut 20:00:12 &lt;zzz&gt; 1) statut F-Droid 0.9.34 (str4d, meeh, nextloop) 20:00:20 &lt;zzz&gt; quelqu'un a eu des nouvelles de nextloop ?  20:00:30 &lt;eche|on&gt; non 20:01:22 &lt;zzz&gt; Je vais essayer de le trouver sur twitter, mais pour l'instant F-droid n'est toujours pas à jour 20:01:27 &lt;zzz&gt; 2) mise à jour 0.9.35 (zzz) 20:01:54 &lt;zzz&gt; ok la 35 se passe bien. nous avons repoussé la sortie d'une semaine. gel des tags dans une semaine, date limite des commits dans 2 semaines et demie 20:02:00 &lt;zzz&gt; sortie dans environ 3 semaines 20:02:15 &lt;zzz&gt; autre chose sur le point 2) ? 20:02:40 &lt;eche|on&gt; pas encore 20:03:07 &lt;zzz&gt; 3) mise à jour NTCP2 (zzz) 20:03:37 &lt;zzz&gt; nous tenons toujours des réunions hebdomadaires, mais nous en avons presque fini. la proposition est assez solide, mais il y a encore des changements à venir (probablement), donc elle n'est pas encore finale 20:04:00 &lt;zzz&gt; J'ai un router de test en ligne sur le réseau. Le plan est de livrer la prise en charge dans la .36, désactivée par défaut, et de l'activer dans la .37 20:04:28 &lt;eche|on&gt; je viens de lire un tweet d'orignal qui fait du ntcp2 pour i2pd 20:04:37 &lt;zzz&gt; nous prévoyons d'utiliser le même processus de réunion et de décision pour la proposition LS2, en commençant bientôt 20:04:43 &lt;zzz&gt; ouais, tout se passe sur #ntcp2 20:04:51 &lt;eche|on&gt; ok 20:04:58 &lt;zzz&gt; autre chose sur le point 3) ? 20:05:18 &lt;eche|on&gt; la .37 sera-t-elle prête à utiliser ntcp2 ? 20:05:40 &lt;eche|on&gt; c'est fin 2018 20:05:48 &lt;zzz&gt; oui, nous ferons des tests en 36 avec des personnes qui l'activent manuellement. Puis nous l'activerons par défaut en 37 20:05:53 &lt;zlatinb&gt; autre question : des plans pour publier un mode bob-only dans la .36 par exemple ? 20:06:03 &lt;zzz&gt; oui. 37 peut-être en novembre 20:06:04 &lt;zlatinb&gt; ou bob-only dans la .35 pour des tests plus faciles ? 20:06:14 &lt;zzz&gt; qu'est-ce que bob-only veut dire ? 20:06:28 &lt;zlatinb&gt; uniquement des connexions tcp entrantes 20:06:45 &lt;zzz&gt; oh, réception uniquement ? ouais ce n'est pas une mauvaise idée. Pas pour la 35 toutefois.  20:06:53 &lt;obscuratus&gt; Puis-je commencer à tester ntcp2 sur mon réseau de test ? 20:06:54 &lt;zzz&gt; ça dépend de la quantité de tests que nous aurons dans le cycle 36 20:07:14 &lt;zzz&gt; obscuratus, non, la prise en charge complète ne sera pas intégrée avant la sortie de la 35. C'est encore en développement 20:07:29 &lt;eche|on&gt; Je suppose qu'assez rapidement après la sortie de la .35, le code sera déplacé dans trunk 20:07:32 &lt;zzz&gt; ce qu'il y a dans la 35 actuellement, ce ne sont que des stubs (squelettes) 20:07:36 &lt;zzz&gt; correct eche|on  20:08:05 &lt;zzz&gt; autre chose sur le point 3) ? 20:09:01 &lt;zzz&gt; 4) Scrum de statut (zlatinb) 20:09:03 &lt;zzz&gt; vas-y zlatinb  20:09:33 &lt;zlatinb&gt; salut,  faisons comme d'habitude : 1. ce que vous avez fait le mois dernier 2. ce que vous prévoyez de faire le mois prochain 3. êtes-vous bloqué par quelqu'un ou avez-vous besoin d'aide 20:09:36 &lt;zlatinb&gt; zzz commence 20:09:44 &lt;zzz&gt; ok 20:10:13 &lt;zzz&gt; J'ai passé à peu près autant de temps sur NTCP2, des corrections de bugs, et la finalisation de quelques nouvelles fonctionnalités pour la 35 (assistant SSL et dossiers susimail) 20:10:48 &lt;zzz&gt; Je m'attends le mois prochain à faire du NTCP2, des corrections de bugs, la sortie 35 qui prend toujours beaucoup de temps, et à commencer LS2 20:11:01 &lt;zzz&gt; pas de blocages ; EOT 20:11:22 &lt;zlatinb&gt; merci.  eche|on ? 20:11:37 &lt;eche|on&gt; beaucoup d'IRC, de forum, gestion des fonds, travail sur un système de cryptomonnaie 20:11:54 &lt;eche|on&gt; travail en cours, pas de blocage pour l'instant, sauf les vacances ^^ 20:12:12 &lt;zlatinb&gt; ok.  str4d es-tu là ? 20:12:40 &lt;zlatinb&gt; on dirait que non.  meeh es-tu là ? 20:13:18 &lt;zlatinb&gt; on dirait que non.  sadie ne peut pas venir, mhatta et slumlord ne sont pas là non plus 20:13:26 &lt;zlatinb&gt; bon, c'est à peu près tout 20:13:36 &lt;zlatinb&gt; eot 20:13:36 &lt;eche|on&gt; la période des vacances nous a rattrapés.. 20:13:44 &lt;eche|on&gt; baffer ? 20:13:46 &lt;zzz&gt; ok, quelqu'un a autre chose pour la réunion ? 20:14:31 &lt;zzz&gt; ouais c'est l'heure de baffer 20:14:52 &lt;zzz&gt; réunion courte, mais il se passe beaucoup de choses, tout va bien 20:14:59 * zzz *bafs* la réunion est clôturée 20:15:01 &lt;zzz&gt; merci à tous </div>
