---
title: "Réunion des développeurs I2P - 06 novembre 2018"
date: 2018-11-06
author: "eche|on"
description: "Compte rendu de la réunion de développement I2P du 6 novembre 2018."
categories: ["meeting"]
---

## Bref récapitulatif

<p class="attendees-inline"><strong>Présents:</strong> echelon, str4d, meeh, zlatinb</p>

## Journal de réunion

<div class="irc-log"> &lt;eche|on&gt; 0) Salut &lt;eche|on&gt; 1) 0.9.38 statut du développement (echelon) &lt;eche|on&gt; 2) Statut de LS2 (echelon) &lt;eche|on&gt; 3) Statut du Scrum (zlatinb) &lt;eche|on&gt; aucun autre sujet n’a été ajouté sur le fil dans I2P auparavant. &lt;eche|on&gt; 0) &lt;eche|on&gt; salut ! &lt;eche|on&gt; bienvenue ! &lt;zlatinb&gt; salut &lt;eche|on&gt; des ajouts à l’ordre du jour ? &lt;eche|on&gt; apparemment non &lt;eche|on&gt; 1) 0.9.38 statut du développement &lt;eche|on&gt; 0.9.38 sera principalement une mise à jour de la console, Sadie et l’équipe UX, UI y travaillent dur, comme on l’a vu lors du live de vendredi réalisé par Alex &lt;eche|on&gt; les spécifications sont difficiles à trouver mais progressent bien &lt;eche|on&gt; nous déterminons ce qu’il est possible de changer dans la console et nous inclurons les premières parties dans 0.9.38 &lt;eche|on&gt; le planning prévoit quelques mois avant que tous les changements soient intégrés, ils ne seront pas tous dans 0.9.38 &lt;str4d&gt; salut &lt;eche|on&gt; actuellement, la sortie de 0.9.38 est prévue en décembre, juste avant le 35c3 &lt;eche|on&gt; autre chose pour le 1) ? &lt;zlatinb&gt; Je pensais que 0,9.38 allait être en janvier, mais d’accord &lt;eche|on&gt; oui, si c’est trop de travail, on reporte à janvier, après le 35c3 &lt;zlatinb&gt; rien de plus pour moi sur le 1) &lt;eche|on&gt; ok &lt;eche|on&gt; 2) mise à jour du statut de LS2 &lt;eche|on&gt; rien d’important à mettre à jour ici, les réunions de développement continuent, les sujets sont discutés, mais aucun code n’a encore été publié &lt;eche|on&gt; travail dur, difficile, beaucoup de sujets, cela prend plus de temps, probablement pas avant .40 &lt;eche|on&gt; autre chose sur le 2) &lt;eche|on&gt; ? &lt;str4d&gt; Toute personne intéressée pour donner un retour devrait regarder https://geti2p.net/spec/proposals/123-new-netdb-entries (là où se concentrent actuellement la plupart des changements) &lt;eche|on&gt; oui, merci d’interagir et de donner votre avis &lt;eche|on&gt; je passe donc la main à zlatinb pour 3) le statut du Scrum &lt;zlatinb&gt; salut.  Seuls eche|on et meeh sont sur le canal en ce moment, alors pourquoi ne pas y aller et nous donner le 1-2-3 (en parallèle) &lt;eche|on&gt; 1) travaille sur les financements, le serveur, prépare le 35c3, billets achetés &lt;eche|on&gt; 2) poursuite de ce travail &lt;eche|on&gt; 3) aucun bloqueur &lt;eche|on&gt;  &lt;meeh&gt; 1) Nettoyage du OSX Launcher & profil Firefox &lt;meeh&gt; 2) Migration de serveur &lt;meeh&gt; 3) Développement du Testnet (réseau de test) &lt;meeh&gt; 4) Pas de bloqueurs &lt;zlatinb&gt; Voici les miens : 1) le mois dernier, j’ai travaillé sur l’UX avec Sadie et Alex, la définition du Testnet (publication sur le forum zzz.i2p) et un profil Firefox I2P personnalisé (publication sur i2pforum) 2) plus d’UX, certificat de signature de code 3) pas de bloqueurs &lt;str4d&gt; ERR_OUT_OF_BOUNDS_WRITE &lt;zlatinb&gt; lol &lt;eche|on&gt; d’accord, merci de tester le profil Firefox I2P, zlatinb merci de fournir le lien &lt;zlatinb&gt; https://github.com/eyedeekay/firefox.profile.i2p/releases &lt;eche|on&gt; merci &lt;meeh&gt; sympa, merci &lt;eche|on&gt; à propos du 35c3 : l’équipe cœur se réunira à Leipzig &lt;eche|on&gt; si quelqu’un d’autre veut venir, nous serons heureux de vous rencontrer et de passer un moment pour discuter de sujets I2P, ou simplement prendre un café/une bière/des douceurs &lt;eche|on&gt; Ok, c’est tout pour l’ordre du jour, des ajouts ? &lt;str4d&gt; Amusez-vous bien ! Je ne serai pas au 35c3 cette année, mais je serai à RWC en janvier. &lt;eche|on&gt; *me warms up the sidekick baffer* &lt;eche|on&gt; super, Alex prévoit d’y assister, en plus de Sadie, aussi &lt;eche|on&gt; *baffer swings* &lt;str4d&gt; Aesome &lt;str4d&gt; s/Ae/Awe/ &lt;eche|on&gt; *baff* la réunion est close. Merci de votre participation. On se revoit pour la prochaine réunion en décembre, le 4 à 20h UTC </div>
