---
title: "Réunion des développeurs I2P - 1er mai 2018"
date: 2018-05-01
author: "zzz"
description: "Compte rendu de la réunion de développement I2P du 1er mai 2018."
categories: ["meeting"]
---

## Bref récapitulatif

<p class="attendees-inline"><strong>Présents :</strong> anonymousmaybe, orignal, str4d, zlatinb, zzz</p>

## Journal de réunion

<div class="irc-log"> 20:00:00 &lt;zzz&gt; 0) Salut 20:00:00 &lt;zzz&gt; 1) statut F-Droid 0.9.34 (str4d, meeh, nextloop) 20:00:00 &lt;zzz&gt; 2) mise à jour 0.9.35 (zzz) 20:00:00 &lt;zzz&gt; 3) mise à jour NTCP2 (zzz) 20:00:00 &lt;zzz&gt; 4) Scrum de statut (zab) 20:00:03 &lt;zzz&gt; 0) Salut 20:00:05 &lt;zzz&gt; salut 20:00:09 &lt;zzz&gt; 1) statut F-Droid 0.9.34 (str4d, meeh, nextloop) 20:00:27 &lt;zlatinb&gt; salut 20:00:31 &lt;zzz&gt; ok je crois que la seule chose qui reste pour la 34, c’est fdroid ? vous avez un statut ? 20:00:35 &lt;orignal_&gt; salut 20:02:10 &lt;zzz&gt; ok, 3 semaines depuis la sortie de la 34, espérons que ça se boucle bientôt 20:02:15 &lt;zzz&gt; autre chose sur le point 1) ? 20:03:01 &lt;zzz&gt; 2) mise à jour 0.9.35 (zzz) 20:03:08 &lt;zzz&gt; la 35 se passe bien 20:03:29 &lt;zzz&gt; 3 semaines écoulées, 7 semaines restantes, 16 K lignes de diff pour l’instant. gel des fonctionnalités dans 1 à 2 semaines 20:03:57 &lt;zzz&gt; beaucoup de bonnes choses jusqu’ici. comme toujours, besoin de testeurs 20:04:12 &lt;zzz&gt; autre chose sur le point 2) ? 20:06:00 &lt;zzz&gt; 3) mise à jour NTCP2 (zzz) 20:06:20 &lt;zzz&gt; nous avons eu notre 6e réunion hier et j’ai fait ma mise à jour hebdomadaire de la proposition il y a quelques heures, elle est en ligne sur notre site 20:06:45 &lt;zzz&gt; cela boucle en grande partie la phase de spécification. Ce n’est pas encore joli et ça changera certainement, mais les grands points sont décidés 20:07:11 &lt;zzz&gt; nous sommes maintenant dans la phase d’implémentation de test. chaque projet devrait coder une implémentation d’ici fin mai, et nous ferons des tests d’interopérabilité en juin 20:07:37 &lt;zzz&gt; bien sûr, nous continuerons à mettre à jour la spécification en fonction de ce que nous apprendrons en commençant à coder 20:08:00 &lt;zzz&gt; donc les choses vont plutôt bien 20:08:15 &lt;zzz&gt; autre chose sur le point 3) ? 20:08:21 &lt;orignal_&gt; zzz, peux-tu lister toutes les primitives crypto nécessaires pour NTCP2 ? 20:08:38 &lt;zzz&gt; merci de lire la spécification, ne faisons pas ça ici, merci 20:08:39 &lt;orignal_&gt; en plus de ce qui est déjà dans I2P 20:09:02 &lt;zzz&gt; ou nous pouvons en discuter dans #ntcp2 après la réunion 20:09:34 &lt;orignal_&gt; je pensais que ça pourrait être intéressant pour tout le monde 20:09:36 &lt;i2pr&gt; [Slack/str4d] Argh, internet 20:09:41 &lt;zzz&gt; autre chose sur le point 3) ? 20:09:52 &lt;i2pr&gt; [Slack/str4d] En train de taper 20:10:07 &lt;i2pr&gt; [Slack/str4d] Maintenant que nous avons un brouillon de spécification raisonnablement stable, je vais voir si je peux le nettoyer un peu ce week-end, puis je demanderai à quelques amis cryptographes de le relire. 20:11:01 &lt;zzz&gt; ok 20:11:08 &lt;zzz&gt; autre chose sur le point 3) ? 20:12:02 &lt;zzz&gt; 4) Scrum de statut (zab) 20:12:06 &lt;zzz&gt; à toi, zlatinb  20:12:15 &lt;zlatinb&gt; Salut, avant de commencer — j’ai reçu des demandes de financement de tout le monde sauf mhatta, mais c’est dû à une confusion autour de PGP 20:12:32 &lt;zlatinb&gt; donc j’enverrai les validations finales à chacun plus tard ce soir 20:12:41 &lt;zlatinb&gt; et celle de mhatta sera finalement un peu retardée 20:13:37 &lt;zlatinb&gt; ok, commençons — tour de table, 1-2-3 20:13:37 &lt;zlatinb&gt; zzz : à toi 20:13:45 &lt;zzz&gt; ok 1) le mois dernier : 20:14:12 &lt;zzz&gt; sortie 34, dossiers susimail, DNSoverhTTPS, assistant SSL, le groupe a relu l’article PETS, nouvelle version d’orchid... 20:14:23 &lt;zzz&gt; spécification NTCP2, beaucoup de réunions et de planification, beaucoup de corrections de bogues 20:14:30 &lt;zzz&gt; 2) le mois prochain : 20:14:51 &lt;zzz&gt; implémentation NTCP2, finalisation de l’assistant SSL, beaucoup de corrections de bogues, encore de la planification et des réunions 20:15:04 &lt;zzz&gt; 3) bloqueurs : spécification de l’indication TAILS ready par mhatta 20:15:06 &lt;zzz&gt; EOT 20:15:18 &lt;zlatinb&gt; ok.  str4d, à toi 20:15:31 &lt;i2pr&gt; [Slack/str4d] 1) Mois passé : 20:15:56 &lt;i2pr&gt; [Slack/str4d] - Terminé la migration d’I2P-Bote vers la version officielle d’Apache James Server, fait fonctionner IMAP et SMTP suffisamment bien pour mettre en place un service de relais des transactions Zcash, et publié une nouvelle version. 20:16:24 &lt;i2pr&gt; [Slack/str4d] - Article XRDS terminé 20:16:33 &lt;i2pr&gt; [Slack/str4d] - Relecture de la mise à jour du brouillon VRP 20:16:40 &lt;i2pr&gt; [Slack/str4d] - Corrections de bogues 20:16:50 &lt;i2pr&gt; [Slack/str4d] - Réunions de conception / spécification NTCP2 20:17:02 &lt;i2pr&gt; [Slack/str4d] - Implémenté (presque toute) la spécification brouillon NTCP2 en Rust 20:17:07 &lt;i2pr&gt; [Slack/str4d] 2) Mois prochain: 20:17:32 &lt;i2pr&gt; [Slack/str4d] - Implémenter les derniers cas particuliers de la spécification brouillon NTCP2 20:17:46 &lt;i2pr&gt; [Slack/str4d] - Écrire un harnais pour générer des vecteurs de test NTCP2 20:17:55 &lt;i2pr&gt; [Slack/str4d] - Me convaincre que SipHash convient pour l’occultation des longueurs 20:18:09 &lt;i2pr&gt; [Slack/str4d] - Rédiger l’occultation AES des éphémères comme extension Noise 20:18:26 &lt;i2pr&gt; [Slack/str4d] - Travailler sur l’implémentation Java de Noise avec zzz et meeh 20:18:39 &lt;i2pr&gt; [Slack/str4d] - Publier ce qu’il faut si nécessaire 20:19:32 &lt;i2pr&gt; [Slack/str4d] 3) Bloqueurs : aucun pour l’instant ; Frictions : voyages. 20:19:34 &lt;i2pr&gt; [Slack/str4d] EOT 20:20:00 &lt;zlatinb&gt; très bien. meeh, tu es là ? 20:20:49 &lt;zlatinb&gt; echelon ? sadie ? 20:21:31 &lt;zlatinb&gt; mhatta : tu es dans le coin par hasard ? 20:22:06 &lt;zlatinb&gt; :( 20:22:11 &lt;anonymousmaybe&gt; désolé pour l’interruption, mais y a-t-il une session de questions/réponses ici ? ou juste une énumération des points ? 20:22:39 &lt;zlatinb&gt; anonymousmaybe : SCRUM — on énumère les points, discussion peut-être plus tard 20:22:39 &lt;zzz&gt; dans environ 30 secondes je demanderai d’autres sujets, restez en ligne 20:23:01 &lt;zzz&gt; c’est tout pour toi, zlatinb ? 20:23:08 &lt;anonymousmaybe&gt; je vois, merci 20:23:09 &lt;zlatinb&gt; je suppose que oui 20:23:36 &lt;zzz&gt; ok, il est peut-être temps que tu envoies à tout le monde un email ferme pour leur demander d’être présents et à l’heure... 20:23:48 &lt;zzz&gt; ok, c’est tout pour le point 4) 20:23:57 &lt;zzz&gt; autre chose pour la réunion ? anonymousmaybe, à toi 20:24:51 &lt;anonymousmaybe&gt; j’aimerais poser une question sur l’implémentation de DNSoverhTTPS, 20:25:34 &lt;zzz&gt; ok, c’est un détail technique qu’il vaut mieux discuter après la réunion de statut 20:25:46 &lt;zzz&gt; autre chose pour la réunion ? 20:26:40 &lt;anonymousmaybe&gt; pas pour moi 20:27:01 * zzz saisit le marteau 20:27:38 * zzz *donne un coup de marteau* pour clore la réunion </div>
