---
title: "Réunion des développeurs I2P - 07 août 2018"
date: 2018-08-07
author: "zzz"
description: "Compte rendu de la réunion de développement I2P du 7 août 2018."
categories: ["meeting"]
---

## Récapitulatif rapide

<p class="attendees-inline"><strong>Présents:</strong> echelon, mikalv, villain, zlatinb, zzz</p>

## Journal de réunion

<div class="irc-log"> 20:00:05 &lt;zzz&gt; 0) Salut 20:00:05 &lt;zzz&gt; 1) État 0.9.36 (zzz) 20:00:05 &lt;zzz&gt; 2) État LS2 (zzz) 20:00:05 &lt;zzz&gt; 3) Candidatures pour bobthebuilder.i2p et paste.crypthost.i2p sur http://zzz.i2p/posts/13897 20:00:05 &lt;zzz&gt; 4) Scrum de statut (zlatinb) 20:00:05 &lt;zzz&gt; 5) Reprogrammer la réunion du 4 sept. (zzz) 20:00:10 &lt;zzz&gt; 0) Salut 20:00:12 &lt;zzz&gt; salut 20:00:21 &lt;zzz&gt; 1) État 0.9.36 (zzz) 20:00:27 &lt;zlatinb&gt; salut 20:00:29 &lt;villain&gt; salut tout le monde 20:00:34 &lt;zzz&gt; 6 semaines entamées dans le cycle 36, il reste 2 semaines 20:00:52 &lt;mikalv&gt; salut 20:00:53 &lt;zzz&gt; gel des tags demain ; date limite de commit une semaine à partir de vendredi ; sortie la semaine du 20 août 20:01:18 &lt;zzz&gt; merci à tous de tester. Je vais marquer la prochaine version comme -rc 20:01:31 &lt;zzz&gt; autre chose sur 1) ? 20:02:24 &lt;zzz&gt; 2) État LS2 (zzz) 20:02:30 &lt;zzz&gt; nous avons eu notre 5e réunion hier 20:02:47 &lt;zzz&gt; ça se passe bien, mais très lentement. Les problèmes sont complexes et interdépendants 20:03:11 &lt;zzz&gt; J'ai mis à jour la proposition (123) aujourd'hui, mais elle est encore très brouillonne 20:03:41 &lt;zzz&gt; nous ne nous sommes même pas encore mis d'accord sur les objectifs et les priorités, donc cela va prendre du temps, mais je suis satisfait du processus 20:03:58 &lt;zzz&gt; tout le monde est bienvenu, prochaine réunion lundi prochain, 18h UTC sur #ls2 20:04:27 &lt;zzz&gt; autre chose sur 2) ? 20:05:13 &lt;zzz&gt; 3) Candidatures pour bobthebuilder.i2p et paste.crypthost.i2p sur http://zzz.i2p/posts/13897 20:05:25 &lt;zzz&gt; ce sont des demandes pour la page d'accueil de la console 20:05:33 &lt;zzz&gt; le candidat sl est-il ici ? 20:06:07 &lt;zlatinb&gt; généralement non, car il est tard dans $HOME 20:06:27 &lt;zzz&gt; quelqu'un a des commentaires pour ou contre l'ajout de ceux-ci à la page d'accueil de la console ? 20:07:06 &lt;zlatinb&gt; Je suis +1 pour ajouter bob the builder, neutre pour le nouveau paste 20:07:13 &lt;zzz&gt; des objections ? 20:07:31 &lt;mikalv&gt; Je suis +1 pour des services en ligne sur la console 20:07:55 &lt;zzz&gt; Ça ne fait pas de mal d'avoir un second paste, surtout que celui que nous avons actuellement a été hors ligne pendant des semaines d'affilée 20:08:15 &lt;zzz&gt; bien qu'il soit assez fiable ces derniers temps 20:08:40 &lt;zzz&gt; n'entendant aucune objection, je vais les ajouter à la console pour la 36 20:08:46 &lt;villain&gt; s'il y a des liens morts à retirer, on peut ajouter ceux-là à la place 20:08:50 &lt;zzz&gt; autre chose sur 3) ? 20:09:04 &lt;eche|on&gt; nope 20:09:11 &lt;zzz&gt; zerobin n'est pas mort, il n'a simplement pas eu la meilleure disponibilité par le passé 20:09:46 &lt;zzz&gt; 4) Scrum de statut (zlatinb) 20:09:49 &lt;zzz&gt; vas-y zlatinb  20:10:31 &lt;zlatinb&gt; ok, on va faire un tour de table et, quand votre nom est appelé, décrivez brièvement 1) ce que vous avez fait le mois dernier 2) ce que vous prévoyez de faire le mois prochain 3) si quelqu'un vous bloque ou si vous avez besoin d'aide 20:10:57 &lt;zlatinb&gt; on va commencer par Le Petit Nouveau - villain.  Comme c'est ton premier scrum, saute le 1) et fais seulement 2) et 3) 20:11:09 &lt;zlatinb&gt; vas-y villain  20:12:24 &lt;zlatinb&gt; villain tu es là ?   20:12:34 &lt;villain&gt; j'apprends Java et monotone, je prévois de corriger quelques tickets supplémentaires du site web avant la sortie 36, comme zzz en a discuté avec zzz. et apprendre davantage :) 20:13:00 &lt;villain&gt; pas de blocages pour le moment 20:13:41 &lt;zlatinb&gt; super.  D'habitude on dit EOT à la fin du compte-rendu :) 20:13:48 &lt;villain&gt; je fais maintenant des recherches sur https://trac.i2p2.de/ticket/1583 20:13:57 &lt;villain&gt; EOT 20:13:59 &lt;villain&gt; héhé 20:14:17 &lt;zlatinb&gt; merci.  zzz à toi 20:14:37 &lt;zzz&gt; ok. le mois dernier a surtout été du polissage et des tests de ntcp2, avec l'aide d'orignal 20:14:46 &lt;zzz&gt; démarrage de la recherche et des réunions LS2 20:14:59 &lt;zzz&gt; beaucoup, beaucoup de corrections de bugs bien sûr 20:15:33 &lt;zzz&gt; le mois prochain, sortir la version .36, et continuer sur LS2, corrections de bugs, etc. 20:15:41 &lt;zzz&gt; également un peu de refactorisation de code au passage 20:16:06 &lt;zzz&gt; j'espère parvenir à l'assistant SSL pour non-Jetty pour la 37. Malheureusement, je n'ai pas pu le faire pour la 36, c'était trop difficile 20:16:13 &lt;zzz&gt; pas de blocages ; EOT 20:17:14 &lt;eche|on&gt; ok, j'ai fait beaucoup de travail d'admin du forum, quelques tests de code, des dons et de la gestion de comptes, je continue là-dessus le mois prochain, pas de blocages actuellement 20:17:20 &lt;eche|on&gt; uupos 20:17:40 &lt;zlatinb&gt; ok eche|on autant enchaîner avec toi :) 20:17:51 &lt;eche|on&gt; c'est plus ou moins tout^^ 20:18:04 &lt;zlatinb&gt; ok cool 20:18:10 &lt;zlatinb&gt; mikalv : et toi ? 20:18:14 &lt;mikalv&gt; Ouais, alors pour moi ; Actuellement ; lanceur OSX en bêta pour 0.9.36  Je vais ; 1. Continuer sur le lanceur OSX (l'améliorer visuellement, quelques fonctionnalités en plus et travailler la stabilité). 2. Idéalement aider zzz avec la recherche et l'impl. LS2. 3. Publier un MVP/alpha de test d'un bundle navigateur.  20:18:23 &lt;mikalv&gt; 4. Continuer ma campagne pour « no-single-person-of-failure » (pas de personne unique comme point de défaillance) où les membres du noyau qui hébergent des services essentiels donnent accès à d'autres membres du noyau comme sauvegarde/repli si quelqu'un disparaît, afin que le projet ne souffre plus de tels événements. 20:18:28 &lt;mikalv&gt; Bloquant ; J'espère que nous pourrons obtenir le contrôle DNS de i2p2.de de welt. 20:18:56 &lt;mikalv&gt; moi ou eche|on, en tout cas quelqu'un de plus actif 20:19:09 &lt;zlatinb&gt; waouh, c'était bien préparé, bravo 20:19:25 &lt;zlatinb&gt; sadie a mentionné qu'elle pourrait peut-être venir, appel à sadie 20:19:49 &lt;zlatinb&gt; str4d : une chance que tu sois là ? 20:19:53 &lt;eche|on&gt; Welt m'a contacté, j'ai répondu, plus de réponse de sa part 20:19:58 &lt;mikalv&gt; zlatinb : rappelle-toi que je fais ça depuis deux ans chaque jour avant i2p maintenant :p 20:20:41 &lt;mikalv&gt; Je souhaite obtenir le contrôle du domaine DNS, pour pouvoir changer plus librement l'IP de Trac, et plus tard download 20:20:59 &lt;zlatinb&gt; Alex W. était là mais vient de partir, donc je suppose que c'est tout le monde pour le scrum 20:21:16 &lt;mikalv&gt; à cause de la situation, l'ancien serveur déprécié fait reverse-proxy vers le nouveau Trac :( 20:22:04 &lt;zzz&gt; 5) Reprogrammer la réunion du 4 sept. (zzz) 20:22:08 &lt;zlatinb&gt; EOT 20:22:19 &lt;mikalv&gt; oui désolé EOT 20:22:26 &lt;zzz&gt; ok je ne peux pas le 4 septembre et je pense que d'autres non plus 20:22:46 &lt;zzz&gt; on pourrait faire mer. 5 sept. ou mar. 11 sept. ? 20:23:01 &lt;zzz&gt; si c'est le 11, il n'y aurait que 3 semaines entre celle-ci et la réunion du 2 octobre 20:23:27 &lt;zlatinb&gt; Je serai sur la route la plupart de septembre donc je ne peux pas promettre le 5 ni le 11 20:23:27 &lt;zzz&gt; Je veux mettre le CCC à l'ordre du jour de la réunion de septembre, même si nous avons pris la plupart des décisions en décembre dernier pour le financement 20:23:44 &lt;mikalv&gt; Je pense pouvoir aux deux, donc pour moi c'est ok 20:23:53 &lt;zzz&gt; eche|on, et toi ? 20:24:12 &lt;eche|on&gt; le 11 ce n'est pas OK 20:24:30 &lt;zzz&gt; mer. 5 ok ? 20:24:41 &lt;eche|on&gt; le 5 semble OK  20:24:52 &lt;zzz&gt; ok, on le note au crayon pour mer. le 5 20:24:55 &lt;mikalv&gt; ok 20:25:02 &lt;zzz&gt; autre chose sur le 5) ? 20:25:06 &lt;zzz&gt; autre chose pour la réunion ? 20:25:51 * zzz attrape le baffer 20:26:40 * zzz *bafs* la réunion est close </div>
