---
title: "Réunion des développeurs I2P - 3 juillet 2018"
date: 2018-07-03
author: "zzz"
description: "Compte rendu de la réunion de développement I2P du 3 juillet 2018."
categories: ["meeting"]
---

## Récapitulatif rapide

<p class="attendees-inline"><strong>Présents :</strong> echelon, str4d, zlatinb, zzz</p>

## Compte rendu de la réunion

<div class="irc-log"> 20:00:00 &lt;zzz&gt; 0) Salut 20:00:00 &lt;zzz&gt; 1) Statut de la version 0.9.35 (zzz) 20:00:00 &lt;zzz&gt; 2) Mise à jour NTCP2 (zzz) 20:00:00 &lt;zzz&gt; 3) Annonce de réunion LS2 (zzz) 20:00:00 &lt;zzz&gt; 4) Programme de financement du 2e semestre 2018 (zab/zzz) 20:00:00 &lt;zzz&gt; 5) Scrum de statut (zab) 20:00:05 &lt;zzz&gt; 0) Salut 20:00:07 &lt;zzz&gt; Salut 20:00:16 &lt;zlatinb&gt; salut 20:00:21 &lt;zzz&gt; 1) Statut de la version 0.9.35 (zzz) 20:00:42 &lt;zzz&gt; La 35 est sortie depuis une semaine, pas de plaintes majeures jusqu'ici 20:01:03 &lt;zzz&gt; les JAR Maven sont en ligne, je pense que meeh publiera la version Android sous peu 20:01:20 &lt;zzz&gt; pas encore eu de nouvelles de mhatta au sujet de la Debian officielle 20:01:57 &lt;zzz&gt; autre chose sur le point 1) ? 20:02:44 &lt;zzz&gt; 2) Mise à jour NTCP2 (zzz) 20:03:04 &lt;zzz&gt; nous avons finalisé la spécification la semaine dernière, et nous avons plusieurs routers en production sur le réseau 20:03:26 &lt;zzz&gt; i2pd poursuit son implémentation et ses tests 20:03:30 &lt;eche|on&gt; jusqu'ici tout va bien 20:03:52 &lt;zzz&gt; J'ai quelques nettoyages à faire, et je n'ai pas encore testé la variante pour les hôtes derrière un pare-feu, mais ça se passe plutôt bien 20:04:21 &lt;zzz&gt; J'ai aussi posté une FAQ rapide aujourd'hui sur nos forums 20:04:43 &lt;zzz&gt; autre chose sur le point 2) ? 20:05:37 &lt;zzz&gt; 3) Annonce de réunion LS2 (zzz) 20:06:01 &lt;zzz&gt; nous allons suivre le même processus pour la prochaine proposition, qui est la 123 "LS2" 20:06:15 &lt;zzz&gt; couvrant aussi la nouvelle cryptographie, la recherche de services, le massive multihoming (plusieurs rattachements réseau), et des sujets associés 20:06:36 &lt;zzz&gt; la première réunion aura lieu lundi 9 juillet à 19:00 UTC dans #ls2 20:06:45 &lt;eche|on&gt; super tâche, beaucoup de choses à faire 20:07:05 &lt;zzz&gt; ouais, aucune idée de comment ça va se passer, mais il faut qu'on commence, ça fait trop longtemps 20:07:30 &lt;zzz&gt; autre chose sur le point 3) ? 20:07:44 &lt;eche|on&gt; nope 20:08:23 &lt;zzz&gt; 4) Programme de financement du 2e semestre 2018 (zab/zzz) 20:08:32 &lt;zzz&gt; l'annonce est en ligne sur i2pforum.i2p et zzz.i2p 20:08:42 &lt;zzz&gt; le programme est ouvert aux nouveaux candidats 20:08:51 &lt;zzz&gt; la date limite est le mercredi 25 juillet 20:09:13 &lt;zzz&gt; si quelqu'un a des questions, vous pouvez les poser maintenant, ou après la réunion 20:09:34 &lt;zzz&gt; quelqu'un a des questions sur le programme ? 20:09:38 &lt;eche|on&gt; un point : ce n'est pas toute l'équipe I2P qui doit approuver les nouveaux membres (l'équipe n'est pas encore parfaitement définie, que ce soit comme équipe de personnes mentionnées sur la page web ou tout autre groupe) 20:10:13 &lt;zlatinb&gt; je pense qu'au moins ceux qui sont déjà dans le programme rémunéré 20:10:42 &lt;zzz&gt; c'est vrai, je suppose qu'il nous faut approuver collectivement... pas que nous ayons besoin de l'approbation individuelle de chacun 20:10:45 &lt;eche|on&gt; ouais 20:10:50 &lt;zzz&gt; ça te paraît correct ? 20:10:58 &lt;eche|on&gt; je voulais juste souligner cela pour préciser ce point 20:11:12 &lt;zzz&gt; ok 20:11:26 &lt;zzz&gt; autre chose sur le point 4) ? 20:12:18 &lt;zzz&gt; 5) Scrum de statut (zlatinb) 20:12:24 &lt;zzz&gt; à toi zlatinb  20:12:59 &lt;zlatinb&gt; salut.  Faisons le tour de table habituel : 1) ce que vous avez fait le mois dernier 2) ce que vous prévoyez de faire le mois prochain 3) des blocages ou de l'aide nécessaire 20:13:03 &lt;zlatinb&gt; zzz: commence 20:13:33 &lt;zzz&gt; 1) réunions NTCP2, proposition, spéc., implémentation et tests ; sortie .35 ; corrections de bugs et triage 20:14:02 &lt;zzz&gt; fusion de NTCP2 dans trunk (branche principale) ; fusion des mises à jour EdDSA de GitHub vers trunk ; mises à jour de la feuille de route 20:14:30 &lt;zzz&gt; 2) tests NTCP2, corrections de bugs, et autres choses pour la .36 ; démarrer les réunions LS2, recherche, planification 20:14:39 &lt;zzz&gt; 3) aucun blocage 20:14:40 &lt;zzz&gt; EOT 20:14:55 &lt;zlatinb&gt; eche|on: et toi ? 20:15:38 &lt;eche|on&gt; Je m'occupe des services Web, j'administre le forum, je gère la partie financière, j'aide pour la version 20:16:02 &lt;eche|on&gt; continuer à faire ça, pas de blocages pour l'instant 20:16:23 &lt;zlatinb&gt; Irc2PGuest44785: meeh je sais que c'est toi, tu es là ? 20:16:43 &lt;zlatinb&gt; on dirait que non 20:16:48 &lt;zlatinb&gt; str4d: tu es là ? 20:17:01 &lt;str4d&gt; 1) conception NTCP2. 2) recherche et conception LS2. 3) Je n'ai pas de marge pour quoi que ce soit d'autre. 20:17:19 &lt;zlatinb&gt; cool, content de te voir mec 20:17:49 &lt;zlatinb&gt; sadie n'est pas là, manas est dispensé, donc il ne reste que moi : 20:17:49 &lt;zlatinb&gt; 1) énormément de profilage, d'expériences, d'améliorations de capacité 20:17:49 &lt;zlatinb&gt; 2 20:17:52 &lt;zlatinb&gt; pas encore décidé 20:17:54 &lt;zlatinb&gt; 3) pas vraiment 20:18:14 &lt;zlatinb&gt; je pense que c'est tout le monde 20:18:33 &lt;zlatinb&gt; zzz: à toi 20:18:37 &lt;zzz&gt; ok, c'était rapide. autre chose pour la réunion ? 20:20:01 * zzz clôt la réunion </div>
