---
title: "Réunion des développeurs I2P - 6 décembre 2018"
date: 2018-12-06
author: "zzz"
description: "Compte rendu de la réunion de développement d'I2P du 6 décembre 2018."
categories: ["meeting"]
---

## Récapitulatif rapide

<p class="attendees-inline"><strong>Présents :</strong> alex, zlatinb, zzz</p>

## Compte rendu de réunion

<div class="irc-log"> 20:00:00 &lt;zzz&gt; 0) Salut 20:00:00 &lt;zzz&gt; 1) Statut de dev 0.9.38 (zzz) 20:00:00 &lt;zzz&gt; 2) Statut LS2 (zzz) 20:00:00 &lt;zzz&gt; 3) état 35c3 (echelon) 20:00:00 &lt;zzz&gt; 4) Scrum de statut (zlatinb) 20:00:03 &lt;zzz&gt; 0) Salut 20:00:05 &lt;zzz&gt; salut 20:00:08 &lt;zlatinb&gt; salut 20:00:13 &lt;zzz&gt; 1) Statut de dev 0.9.38 (zzz) 20:00:32 &lt;zzz&gt; La 38 s’annonce comme une très grosse version, nous avons déjà plus de 30 000 lignes de diff 20:01:03 &lt;zzz&gt; ont été intégrées jusqu’ici : les bases du nouvel assistant, la nouvelle implémentation GeoIP, et la prise en charge initiale de LS2 20:01:26 &lt;zzz&gt; la 37 fonctionne très bien, avec 75 % ou plus du réseau qui l’utilise, aucun problème NTCP2 signalé 20:01:55 &lt;zzz&gt; les icônes et les modifications CSS devraient commencer à apparaître la semaine prochaine 20:02:21 &lt;zzz&gt; nous prévoyons une sortie fin janvier. Avec deux semaines de congés pour les fêtes, il reste encore beaucoup à faire d’ici là 20:02:26 &lt;zzz&gt; mais tout se passe bien jusqu’à présent 20:02:50 &lt;zzz&gt; je vous encourage tous à tester une build de dev depuis bobthebuilder.i2p, ou à la construire vous-mêmes 20:03:08 &lt;zzz&gt; nous avons besoin de testeurs car il y a beaucoup de changements, il faut détecter les problèmes maintenant, pas après la sortie 20:03:15 &lt;zzz&gt; autre chose pour le point 1) ? 20:04:16 &lt;zzz&gt; 2) Statut LS2 (zzz) 20:04:47 &lt;zzz&gt; nous avons eu notre 19e réunion hebdomadaire hier. La partie LS2 de base est terminée et je travaille à son implémentation pour la 38 20:05:28 &lt;zzz&gt; en ce moment nous faisons deux choses en parallèle : travailler sur la spécification LS2 chiffrée, et commencer la proposition 144, qui définit une nouvelle crypto et un protocole de bout en bout s’appuyant sur LS2 20:05:43 &lt;zzz&gt; le LS2 chiffré devrait être bouclé sous peu. 20:06:24 &lt;zzz&gt; la proposition 144, que nous appelons ECIES-X25519-AEAD-ratchet, est assez complexe et je pense qu’il faudra un à deux mois pour la stabiliser 20:06:41 &lt;zzz&gt; les réunions ont lieu les lundis à 7 h 30 UTC dans #ls2, tout le monde est le bienvenu 20:06:55 &lt;zzz&gt; autre chose pour le point 2) ? 20:08:00 &lt;zzz&gt; 3) état 35c3 (echelon) 20:08:17 &lt;zzz&gt; Je crois qu’echelon ne peut pas être là aujourd’hui 20:08:46 &lt;zzz&gt; Je sais qu’il travaille sur une solution de bannière de table, et des bonbons à distribuer, et il a acheté tous nos tickets 20:08:56 &lt;zzz&gt; donc je pense que nous sommes bien partis, on se voit tous là-bas dans 3 semaines 20:09:01 &lt;zzz&gt; autre chose pour le point 3) ? 20:09:51 &lt;zzz&gt; oh, et un rappel, nous n’aurons pas de réunion ici le 1er janvier, nos réunions se tiendront au CCC. La prochaine réunion ici sera le 5 février 20:10:11 &lt;zzz&gt; 4) Scrum de statut (zlatinb) 20:10:15 &lt;zzz&gt; à toi, zlatinb  20:10:28 &lt;zlatinb&gt; Salut. Nous allons faire le scrum en parallèle car c’est facile à suivre sur IRC de toute façon. Commencez simplement à taper 1) ce que vous avez fait le mois dernier 2) ce que vous prévoyez de faire le mois prochain 3) des bloqueurs ou besoin d’aide. Terminez votre rapport par EOT 20:10:56 &lt;zzz&gt; ok voyons comment ça se passe... 20:11:10 &lt;alex_the_designerr&gt; alex j’adore vraiment les hexagones ici :  le travail sur les icônes progresse, comme zzz l’a mentionné en 1) 20:11:30 &lt;alex_the_designerr&gt; le mois dernier j’ai fait des mises à jour du site web et un peu de travail sur le logo 20:11:48 &lt;zlatinb&gt; 1) Travail sur l’onboarding, principalement l’assistant, et le programme d’installation Firefox pour Windows avec IDK. J’ai obtenu un certificat de signature pour que nos installateurs Windows puissent être signés. Petits hacks expérimentaux sur snark 20:12:09 &lt;alex_the_designerr&gt; le mois prochain je finaliserai la diffusion initiale du nouveau site web, intégrerai les icônes, et *avec un peu de chance* obtiendrai l’aval pour un nouveau logo 20:12:21 &lt;zlatinb&gt; 2) Boucler le programme d’installation du profil Firefox pour Windows et le travail sur l’assistant pour 0.9.38 20:12:32 &lt;alex_the_designerr&gt; objectifs ambitieux : personas et patterns 20:13:01 &lt;alex_the_designerr&gt; pas de bloqueurs, on s’active EOT 20:13:06 &lt;zlatinb&gt; 3) Pas de bloqueurs, mais je devrai travailler en étroite collaboration avec zzz pour mettre les choses dans monotone de manière cohérente, et aussi avec meeh si nous réutilisons le profil Firefox sous OSX 20:13:07 &lt;zlatinb&gt; EOT 20:13:09 &lt;zzz&gt; moi : 1) assistant, geoip, ls2, prop. 144, corrections de bugs ; 2) ls2, prop. 144, intégration des changements de l’équipe design, corrections de bugs, préparation pour 35C3, 35C3, mise en place de la machine de signature ; 3) pas de bloqueurs EOT 20:13:57 &lt;zlatinb&gt; quelqu’un d’autre de l’équipe est ici ? 20:14:30 &lt;zlatinb&gt; on dirait que non. C’est tout pour moi sur le point 4) 20:14:47 &lt;zzz&gt; ok, quelqu’un a autre chose pour la réunion ? 20:15:49 * zzz trouve le baffer 20:16:06 * zzz *bafs* la réunion est close </div>
