---
title: "Réunion des développeurs I2P - 06 mars 2018"
date: 2018-03-06
author: "zzz"
description: "Compte rendu de la réunion de développement d'I2P du 6 mars 2018."
categories: ["meeting"]
---

## Bref récapitulatif

<p class="attendees-inline"><strong>Présents :</strong> echelon, meeh, psi, str4d, zlatinb, zzz</p>

## Journal de réunion

<div class="irc-log"> 20:00:00 &lt;zzz&gt; 0) Salut 20:00:00 &lt;zzz&gt; 1) éléments de publication restants pour 0.9.33 (f-droid.org, Debian officiel) (nextloop, mhatta) 20:00:00 &lt;zzz&gt; 2) mise à jour 0.9.34 (zzz) 20:00:00 &lt;zzz&gt; 3) Scrum d'état (zab) 20:00:04 &lt;zzz&gt; 0) Salut 20:00:06 &lt;zzz&gt; salut 20:00:17 &lt;zlatinb&gt; salut 20:00:20 &lt;zzz&gt; bienvenue à la réunion 268 de ce formidable projet qui a 15 ans ! 20:00:44 &lt;zzz&gt; 1) éléments de publication restants pour 0.9.33 (f-droid.org, Debian officiel) (nextloop, mhatta) 20:01:03 &lt;zzz&gt; ok, nextloop a fait une PR pour f-droid, elle n'est pas encore apparue, mais j'espère que ce sera bientôt 20:01:30 &lt;zzz&gt; pour Debian, nous n'avons toujours pas de nouvelles de mhatta et nous avons manqué la date limite pour Bionic 20:01:51 &lt;zzz&gt; autre chose sur le point 1) ? 20:03:01 &lt;zzz&gt; 2) mise à jour 0.9.34 (zzz) 20:03:37 &lt;zzz&gt; nous en sommes à mi‑parcours du cycle programmé de 10 semaines. J'ai fixé la date limite pour les commits à dans 4 semaines et demie. Gel des tags dans 3 semaines, publication dans 5 semaines 20:04:03 &lt;zzz&gt; nous en sommes à 16K lignes de diff. Le changement le plus notable est la partie 2 de la refonte de susimail. Le reste, ce sont des correctifs un peu partout 20:04:28 &lt;zzz&gt; j'encourage tout le monde dans l'équipe à corriger quelques tickets pour la publication, si possible 20:05:01 &lt;zzz&gt; nous avons dépassé la date limite des « gros changements », mais nous espérons encore divers correctifs de tout le monde 20:05:21 &lt;zzz&gt; et bien sûr, tester les builds de dev est aussi le travail de chacun, merci de donner un coup de main 20:05:31 &lt;zzz&gt; autre chose sur le point 2) ? 20:07:01 &lt;zzz&gt; 3) Scrum d'état (zab) à toi 20:07:04 &lt;eche|on&gt; pas vraiment 20:07:11 &lt;zlatinb&gt; Salut. Nous allons faire un tour de table et, quand votre nom est appelé, veuillez donner une brève description de : 20:07:21 &lt;zlatinb&gt; 1) ce que vous avez fait depuis le dernier scrum 20:07:29 &lt;zlatinb&gt; 2) ce que vous comptez faire le mois prochain 20:07:44 &lt;zlatinb&gt; 3) si vous êtes bloqué par quelque chose ou si vous avez besoin d'aide de quelqu'un 20:08:11 &lt;zlatinb&gt; Veuillez attendre la fin du scrum si vous souhaitez poser une question ou faire un commentaire 20:08:21 &lt;zlatinb&gt; on y va — zzz, lance 20:09:10 &lt;zzz&gt; ok. en plus de ce que j'ai déjà dit... j'ai travaillé à améliorer le support SSL dans la console et les eepsites ; des améliorations UPnP ; des correctifs IPv6 ; et divers refactorings 20:09:40 &lt;zzz&gt; je pense continuer sur SSL et IPv6 le mois prochain, ainsi que boucler d'autres correctifs pour la publication, qui sera début avril 20:10:06 &lt;zzz&gt; je suis bloqué pour travailler sur les propositions, j'attends de travailler avec str4d 20:10:07 &lt;zzz&gt; EOT 20:10:41 &lt;zlatinb&gt; eche|on : vas‑y s'il te plaît 20:11:07 &lt;eche|on&gt; ok, j'ai travaillé sur trac, le forum et le blog 20:11:28 &lt;eche|on&gt; le mois prochain ça continuera, un peu plus de relations publiques, mise à jour des finances,... 20:11:39 &lt;eche|on&gt; actuellement tout va bien, la semaine prochaine je suis en déplacement 20:12:12 &lt;zlatinb&gt; super. meeh tu es là ? Peux‑tu nous donner une mise à jour ? 20:12:38 &lt;meeh&gt; Oui, un instant 20:13:45 &lt;meeh&gt; J'ai travaillé sur la partie lanceur sous OSX parce que ça me tape sérieusement sur les nerfs étant donné que je suis sur OSX ; aussi — ces 1,5 derniers jours, je les ai passés à migrer notre horrible base sqlite (trac) vers quelque chose qui passe à l'échelle 20:13:53 &lt;meeh&gt; En essayant d'éviter ce problème d'octet nul 20:14:31 &lt;meeh&gt; Il semble que ça va marcher maintenant, une fois que j'aurai défini manuellement toutes les tables en amont dans pgsql avant d'essayer d'importer (sans tables alors) 20:15:37 &lt;meeh&gt; Et oui, j'aurai peut‑être aussi quelque chose concernant l'export git-&gt;monotone 20:15:45 &lt;meeh&gt; C'est tout pour moi 20:16:22 &lt;zlatinb&gt; ok, je suppose que tu n'es bloqué par rien ? 20:16:46 &lt;meeh&gt; non  20:16:50 &lt;meeh&gt; Tout va bien :) 20:17:16 &lt;zlatinb&gt; excellent. psi tu veux te joindre à la fête ? 20:17:22 &lt;psi&gt; bien sûr 20:17:28 &lt;psi&gt; voyons voir 20:17:47 &lt;psi&gt; 1) c'est mon premier scrum pour i2p  20:18:18 &lt;psi&gt; 2) ce mois‑ci je vais rendre libsam super rutilante et géniale 20:18:32 &lt;psi&gt; éventuellement ajouter une variante epoll/kqueue 20:18:57 &lt;psi&gt; 3) j'attends actuellement la review sur la PR que j'ai faite sur GitHub pour libsam 20:19:00 &lt;psi&gt; EOT 20:19:20 &lt;zlatinb&gt; bon boulot 20:19:24 &lt;zlatinb&gt; str4d : tu es là ? 20:19:51 &lt;zlatinb&gt; sadie peut‑être que toi tu es là ? 20:20:09 &lt;zzz&gt; sadie m'a dit qu'elle la manquerait probablement 20:20:41 &lt;zlatinb&gt; et str4d semble absent 20:20:55 &lt;zlatinb&gt; donc cela conclut le scrum je pense — manas est exempté et mhatta est absent 20:21:20 &lt;zzz&gt; ok, autre chose pour le point 3) ? autre chose pour la réunion ? 20:21:34 &lt;zlatinb&gt; maintenant, quelqu'un a des questions ou des commentaires sur quoi que ce soit qui a été évoqué pendant le scrum ? 20:21:41 &lt;meeh&gt; J'ai une question concernant Oracle, la licence et nous, quand ce sera l'heure des questions/réponses 20:21:54 &lt;zlatinb&gt; (c'est la partie bloqueur/bloqué) 20:22:05 &lt;zlatinb&gt; meeh : ok, on peut discuter après la réunion 20:22:43 &lt;zzz&gt; J'ajoute juste que je suis bloqué sur tous les changements et améliorations de paquetisation possibles en attendant mhatta 20:23:12 &lt;zzz&gt; et sur la fonctionnalité de notification au démarrage dans Tails, pareil 20:24:22 &lt;zlatinb&gt; ok. Cela conclut le point 3) je pense 20:24:33 &lt;zzz&gt; ok, autre chose pour la réunion ? 20:25:02 * zzz attrape le maillet 20:25:27 &lt;i2pr&gt; [Slack/str4d] Ici 20:25:38 * zzz repose le maillet 20:25:38 &lt;zlatinb&gt; ohai 20:25:39 &lt;i2pr&gt; [Slack/str4d] Désolé pour le retard, encore des problèmes d'internet 20:26:13 &lt;zlatinb&gt; donc oui, brièvement 1) ce que tu as fait 2) ce que tu vas faire 3) bloqué / besoin d'aide ? 20:27:58 &lt;i2pr&gt; [Slack/str4d] 1) correction de bugs, travail de release, patchset de l'UI de la console du router, travail Android et délégation de clé de signature, triage de tickets, article XRDS 20:29:14 &lt;i2pr&gt; [Slack/str4d] Oh, et collaboration avec Ura 20:29:24 &lt;i2pr&gt; [Slack/str4d] (plus réunions habituelles, etc.) 20:31:40 &lt;i2pr&gt; [Slack/str4d] 2) Migrer toutes les propositions vers le nouveau forum, finaliser le brouillon NTCP Noise en tant que nouvelle proposition, réunion des développeurs Tor, synchro avec Ura, synchro avec dawuud sur SPHINCS, éventuellement relecture d'article, révisions de l'article XRDS, triage de tickets 20:34:49 &lt;zlatinb&gt; es‑tu bloqué par quelque chose ou as‑tu besoin d'aide de quelqu'un ? 20:34:50 &lt;i2pr&gt; [Slack/str4d] 3) Rien pour l'instant, mais contacter des personnes intéressées pour relire 20:35:07 &lt;i2pr&gt; [Slack/str4d] Oh, la liste de diffusion 20:35:20 &lt;zzz&gt; ok, autre chose pour le point 3) ? autre chose pour la réunion ? 20:36:03 * zzz attrape de nouveau le maillet 20:36:23 &lt;zzz&gt; zab j'aime le 1-2-3, ça a bien marché 20:37:01 * zzz **clôt** la réunion </div>
