---
title: "Réunion des développeurs I2P - 2 octobre 2018"
date: 2018-10-02
author: "zzz"
description: "Journal de la réunion de développement d'I2P du 2 octobre 2018."
categories: ["meeting"]
---

## Récapitulatif rapide

<p class="attendees-inline"><strong>Présents:</strong> alex, anonymousmaybe, DogeDollars, echelon, villain, zlatinb, zzz</p>

## Journal de réunion

<div class="irc-log"> 20:00:00 &lt;zzz&gt; 0) Salut 20:00:00 &lt;zzz&gt; 1) 0.9.37 état du dev (zzz) 20:00:00 &lt;zzz&gt; 2) Statut LS2 (zzz) 20:00:00 &lt;zzz&gt; 3) Scrum de statut (zlatinb) 20:00:03 &lt;zzz&gt; 0) Salut 20:00:05 &lt;zzz&gt; Salut 20:00:11 &lt;zlatinb&gt; salut 20:00:17 &lt;zzz&gt; 1) 0.9.37 état du dev (zzz) 20:00:41 &lt;zzz&gt; comme la plupart d'entre vous le savent, nous avons avancé la sortie 37 de quelques semaines. La date limite de commit était hier, la sortie sera jeudi 20:00:57 &lt;zzz&gt; il y a très peu dedans à part activer NTCP2 par défaut 20:01:28 &lt;zzz&gt; le lanceur OSX ne sera pas prêt pour la sortie, mais nous voyons de très bons progrès dessus 20:01:54 &lt;zzz&gt; si tout se passe bien, ce sera notre dernière sortie de l'année. Nous avons les fêtes et le CCC, et nous attendons la 38 en janvier 20:01:59 &lt;zzz&gt; autre chose sur 1) ? 20:02:30 &lt;villain&gt; salut les gars 20:02:43 &lt;zzz&gt; 2) Statut LS2 (zzz) 20:02:59 &lt;zzz&gt; nous avons eu 12 réunions ces 3 derniers mois et nous avançons lentement mais sûrement 20:03:39 &lt;zzz&gt; nous comprenons bien ce qu'il faut pour la nouvelle crypto, et nous nous sommes mis d'accord sur la plupart des questions générales concernant la manière d'ajouter de la nouvelle crypto et de faire entrer et sortir de nouveaux LSes de la netdb 20:03:40 &lt;eche|on&gt; salut 20:04:16 &lt;eche|on&gt; ça semble très bien jusqu'ici 20:04:17 &lt;zzz&gt; nous continuerons à travailler sur des sujets connexes tels que les leasesets chiffrés et le multihoming massif, ainsi qu'à commencer à discuter des spécificités de certains nouveaux choix crypto 20:04:51 &lt;zzz&gt; je m'attends à ce que les réunions LS2 continuent pendant un certain temps, donc si ça vous intéresse, merci de participer aux discussions 20:05:02 &lt;zzz&gt; autre chose sur 2) ? 20:05:14 &lt;eche|on&gt; content de voir des progrès 20:06:14 &lt;zzz&gt; 3) Scrum de statut (zlatinb) 20:06:18 &lt;zzz&gt; à toi, zab 20:06:44 &lt;zlatinb&gt; d'accord, faisons le scrum, comme d'habitude 1) ce que vous avez fait le mois dernier 2) ce que vous allez faire le mois prochain 3) des bloqueurs ? 20:07:02 &lt;zlatinb&gt; villain: ce serait ton premier vrai scrum je pense, donc tu commences :) 20:08:23 &lt;zlatinb&gt; villain? 20:08:26 &lt;villain&gt; ok, 1) publication d'une bibliothèque SAM asyncio https://github.com/l-n-s/i2plib et de sa documentation, réalisation d'une application de partage de fichiers avec interface graphique avec celle-ci https://github.com/l-n-s/QuickShare, appris comment fonctionne JSP dans RouterConsole, fait une première publication du paquet rpm pour CentOS et Fedora et mis en place un dépôt COPR pour les paquets rpm https://copr.fedorainfracloud.org/coprs/supervillain/I2P/ 20:08:56 &lt;zlatinb&gt; ok, on reviendra vers toi.  zzz, et si tu commençais à la place 20:08:59 &lt;eche|on&gt; 1) maintenance des serveurs, couvrir les interruptions des serveurs, gestion des finances 2) poursuivre ce travail, obtenir de nouveaux autocollants, 3) aucun bloqueur pour l'instant :-) 20:09:04 &lt;villain&gt; 2) faire utiliser au paquet Fedora les bibliothèques système, travailler sur un meilleur design de la Router Console après la sortie, publier un article sur le développement d'applications I2P via SAM API 20:09:09 &lt;zlatinb&gt; oups désolé 20:09:12 &lt;eche|on&gt; oups 20:09:29 &lt;villain&gt; 3) il faut faire quelque chose pour la dépendance Jetty dans Fedora, puisque nous ne supportons que la v9.2 et Fedora a la v9.4 20:09:39 &lt;DogeDollars&gt; lol 20:10:03 &lt;zzz&gt; youpi, scrum en parallèle 20:10:11 &lt;zzz&gt; pour moi : 20:10:12 &lt;villain&gt; :D 20:10:39 &lt;eche|on&gt; villain: à propos de Jetty, il faut plus de travail, à ma connaissance ils ont changé certaines API entre-temps 20:10:44 &lt;zzz&gt; 1) beaucoup de corrections de bogues mineurs NTCP2 apparus depuis la sortie 36, merci à tous les testeurs 20:11:11 &lt;zzz&gt; préparation de la sortie 37, test de l'installateur OSX, autres corrections de bogues et recherches, recherches LS2 20:11:42 &lt;zzz&gt; 2) sortie 37, commencer le travail sérieux de migration vers le nouveau format de base de données GeoIP, plus de LS2, plus de corrections de bogues, travailler avec les équipes PR/UI sur des idées pour la console 20:12:23 &lt;zzz&gt; 3) pas de bloqueurs... notez aussi qu'en raison de certaines obligations personnelles, je ne travaille qu'environ à mi-temps le mois dernier et le prochain 20:12:24 &lt;zzz&gt; EOT 20:12:52 &lt;zlatinb&gt; d'accord, eche|on ? 20:12:59 &lt;eche|on&gt; 1) maintenance des serveurs, couvrir les interruptions des serveurs, gestion des finances 2) poursuivre ce travail, obtenir de nouveaux autocollants, 3) aucun bloqueur pour l'instant :-) 20:13:22 &lt;zlatinb&gt; super, merci 20:13:33 &lt;zlatinb&gt; alex_the_designer: puisque tu viens d'arriver, c'est notre scrum mensuel 20:13:46 &lt;alex_the_designer&gt; salut ! 20:13:55 &lt;zlatinb&gt; tu veux nous dire 1) ce que tu as fait le mois dernier 2) ce que tu vas faire le mois prochain 3) as-tu des bloqueurs 20:15:04 &lt;alex_the_designer&gt; 1 . j'ai streamé les vendredis. Pendant ce temps j'ai fait des progrès incrémentaux sur la mise à jour du site web. J'ai aussi créé un sondage pour nous aider avec le branding & le design.  20:16:15 &lt;alex_the_designer&gt; 2. je continuerai à streamer, mais je vais essayer de boucler le dev web en dehors du stream. Je suis aussi un peu en retard sur le livre blanc refondu. Je veux livrer au moins un plan et une ébauche d'ici la fin du mois 20:17:22 &lt;alex_the_designer&gt; 3. le seul bloqueur pour le moment est un petit manque de connaissance sur la façon dont le framework web actuel génère les chemins. Rien de révolutionnaire, il faut juste lire plus de doc et tâtonner 20:18:28 &lt;zlatinb&gt; ok, je parlerai un peu plus du sondage après le scrum.  Merci 20:18:32 &lt;zlatinb&gt; meeh: es-tu là ? 20:20:10 &lt;zlatinb&gt; meeh ? 20:21:00 &lt;zlatinb&gt; n'hésite pas à donner tes 1-2-3 quand tu reviens 20:21:20 &lt;zlatinb&gt; c'est EOT pour le scrum, mais j'aimerais parler un peu du sondage d'Alex 20:21:27 &lt;zzz&gt; vas-y 20:22:17 &lt;zlatinb&gt; à tout le monde sur le canal, merci de réfléchir à ce sondage et de le remplir.  Il est hébergé sur google forms, mais (sauf si vous faites quelque chose de stupide) il n'est pas possible de corréler votre google id avec votre persona I2P 20:22:46 &lt;zlatinb&gt; voici le lien: https://docs.google.com/forms/d/e/1FAIpQLSdVCHXXBnHOrPpR6RH2DkCf3Q4W1kPBpg0QWToxfday0xqNAg/viewform 20:23:14 &lt;zlatinb&gt; alex_the_designer: dis quelques mots sur la façon dont ce sondage t'aidera dans le processus créatif 20:23:21 &lt;alex_the_designer&gt; certainement ! 20:24:14 &lt;alex_the_designer&gt; pour commencer, il est important de comprendre les différences entre la manière dont nous, en tant que mainteneurs internes, percevons l'utilité du système et notre présentation en tant que marque, et la manière dont les utilisateurs perçoivent l'utilité du système et leur identité en tant qu'êtres humains 20:24:41 &lt;alex_the_designer&gt; c'est assez profond, mais il y a des choses vraiment simples que nous pouvons utiliser 20:25:22 &lt;villain&gt; oh ça a du sens 20:25:25 &lt;alex_the_designer&gt; par exemple, si nous constatons que beaucoup de gens ont une posture agressive, nous pouvons utiliser la théorie des couleurs de base pour savoir que des couleurs flamboyantes (rouges, jaunes, oranges) ont du sens 20:25:34 &lt;anonymousmaybe&gt; sérieusement ? "quelles choses i2p devrait-il considérer pour décider pour qui i2p est ?" 20:25:55 &lt;alex_the_designer&gt; toutes les questions sont sérieuses, anon :D 20:26:19 &lt;villain&gt; je n'ai juste pas compris, ces questions sont-elles personnelles ou liées à la vision du projet 20:26:48 &lt;villain&gt; je vais le remplir bientôt 20:27:02 &lt;alex_the_designer&gt; il est important de parler un peu de vous, de vos valeurs et de vos idéaux pour le projet 20:27:31 &lt;anonymousmaybe&gt; alex_the_designer ouais celle-là est un peu mauvaise , parce que I2P est pour tout le monde sans question à ce sujet  20:27:46 &lt;alex_the_designer&gt; il y a là une hypothèse implicite selon laquelle qui nous sommes et ce que nous faisons ne sont pas compartimentés, mais se nourrissent l'un l'autre :D 20:28:36 &lt;anonymousmaybe&gt; j'aime la compartimentation , c'est pourquoi j'utilise Qubes :p 20:28:42 &lt;alex_the_designer&gt; anon, dire que c'est pour tout le monde n'est pas tout à fait correct, n'est-ce pas ? 20:28:57 &lt;alex_the_designer&gt; les États de surveillance par ex :D 20:29:48 &lt;zzz&gt; autre chose concernant le sondage ? 20:29:52 &lt;alex_the_designer&gt; l'universalité peut toutefois être un aboutissement, donc si tu y tiens, écris-le s'il te plaît :D 20:30:10 &lt;zlatinb&gt; pas de mon côté (re: sondage) 20:30:25 &lt;zzz&gt; autre chose pour la réunion ? 20:30:51 &lt;anonymousmaybe&gt; zzz des considérations pour sandboxer i2p ? 20:30:54 &lt;alex_the_designer&gt; je dirais simplement que vos efforts pour le sondage sont très appréciés. Je sais qu'il est plutôt long 20:31:16 &lt;zzz&gt; merci pour ça alex 20:31:30 &lt;anonymousmaybe&gt; alex_the_designer ouais je vais le remplir  20:31:46 &lt;zzz&gt; anonymousmaybe, pas à ma connaissance, et je ne suis pas la bonne personne à qui demander, mais tu peux en parler sur ce canal après la réunion 20:31:50 &lt;zzz&gt; autre chose pour la réunion ? 20:32:16 * zzz attrape le baffer 20:33:00 * zzz *baffffs* la réunion est close </div>
