---
title: "Réunion des développeurs I2P - 5 mars 2019"
date: 2019-03-05
author: "zzz"
description: "Journal de la réunion de développement I2P du 5 mars 2019."
categories: ["meeting"]
---

## Bref récapitulatif

<p class="attendees-inline"><strong>Présents :</strong> picklerick, R4SAS, sadie, tini2p, zlatinb, zzz</p>

## Journal de réunion

<div class="irc-log"> 20:00:00 &lt;zzz&gt; 0) Salut 20:00:00 &lt;zzz&gt; 1) statut du développement 0.9.39 (zzz) 20:00:00 &lt;zzz&gt; 2) statut de LS2 (zzz) 20:00:00 &lt;zzz&gt; 3) Scrum de statut (zlatinb) 20:00:04 &lt;zzz&gt; 0) Salut 20:00:05 &lt;zzz&gt; salut 20:00:14 &lt;sadie__&gt; salut 20:00:14 &lt;zzz&gt; 1) statut du développement 0.9.39 (zzz) 20:00:32 &lt;zzz&gt; ça a été un cycle de publication chargé, beaucoup de changements à venir pour la 39 20:00:47 &lt;zzz&gt; améliorations des performances, davantage de travail sur LS2, l'ajout d'i2pcontrol 20:00:48 &lt;zlatinb&gt; salut 20:01:09 &lt;zzz&gt; beaucoup de corrections de bugs 20:01:37 &lt;zzz&gt; la publication aura lieu dans deux semaines, si nous pouvons prendre quelques décisions finales pour le LS2 chiffré qui sont encore en attente 20:02:04 &lt;zzz&gt; et je pense que nous aurons de nouvelles icônes de page d'accueil ? sadie__ vont-elles être prêtes à temps ? 20:02:16 &lt;sadie__&gt; oui 20:02:34 &lt;zzz&gt; super. 20:03:01 &lt;zzz&gt; je sais que meeh essaie de corriger le problème Android Bote, si c'est du côté du router, ce qu'on ne sait pas encore 20:03:20 &lt;R4SAS&gt; zzz : j'ai une petite question à propos des traductions, je la pose plus tard ? 20:03:33 &lt;zzz&gt; et il travaille aussi sur des améliorations avec le lanceur OSX pour la 39 20:03:44 &lt;zzz&gt; oui R4SAS attendons la fin de la réunion 20:03:51 &lt;R4SAS&gt; kk 20:04:27 &lt;zzz&gt; la 38 tourne bien et nous avons corrigé beaucoup de bugs LS2 pour la 39 20:05:08 &lt;zzz&gt; le cycle de publication de 8 semaines est assez rapide et nous nous dépêchons pour tout finir, mais pour l'instant nous sommes dans les temps, de justesse 20:05:21 &lt;zzz&gt; autre chose pour le 1) ? 20:06:12 &lt;zzz&gt; 2) statut de LS2 (zzz) 20:06:22 &lt;zzz&gt; nous avons terminé notre 30e réunion hier 20:06:36 &lt;zzz&gt; les tests « réguliers » de LS2 se passent bien 20:07:01 &lt;zzz&gt; nous finalisons la spécification du LS2 chiffré, et nous avons une nouvelle proposition 146 qui définit la partie signature/vérification 20:07:42 &lt;zzz&gt; tout ce qui est meta-LS2 est repoussé à la 40. Le LS2 chiffré a été beaucoup plus difficile pour parvenir à un accord et le faire fonctionner, nous n'avions plus de temps pour le méta 20:08:01 &lt;zzz&gt; les réunions sont toujours chaque lundi, 19 h 30 UTC dans #ls2 20:08:06 &lt;zzz&gt; tout le monde est bienvenu 20:08:58 &lt;zzz&gt; le LS2 chiffré est très intéressant, car les floodfills ne peuvent pas voir les leasesets, ce qui empêche certaines collectes automatisées simples par les floodfills 20:09:34 &lt;zzz&gt; déployer la prise en charge de ls2 sur les floodfills nous facilite grandement les tests et les corrections de bugs. 20:09:53 &lt;zzz&gt; une fois que tout fonctionnera, nous exposerons les options dans l'UI pour que les gens puissent commencer à l'utiliser 20:10:29 &lt;zzz&gt; des questions sur LS2 (proposition 123) ou lié ? 20:10:52 &lt;R4SAS&gt; ouais, ls2 enc 3 fonctionne déjà 20:11:44 &lt;zzz&gt; le type 3 fonctionne, oui. Cependant, sans le nouveau chiffrement, ce n'est pas très utile. Les propositions de chiffrement sont 144 et 145 ; nous n'avons pas encore beaucoup avancé dessus 20:11:44 &lt;tini2p&gt; l'aveuglement dans encls2 sera-t-il indépendant du type de clé/courbe, c.-à-d. ed25519, curve25519, red25519 ? 20:12:33 &lt;zzz&gt; l'aveuglement est défini pour des courbes spécifiques. Nous le définissons pour deux types d'entrée (ed25519 et red25519) et un type aveuglé (red25519) 20:12:46 &lt;zzz&gt; mais nous concevons tout de façon à pouvoir changer d'avis plus tard, ou ajouter de nouveaux types 20:13:41 &lt;zzz&gt; donc c'est pour une combinaison particulière type de signature -&gt; type de signature 20:13:47 &lt;tini2p&gt; génial, merci zzz 20:13:58 &lt;zzz&gt; autre chose sur le 2) ? 20:14:50 &lt;zzz&gt; 3) Scrum de statut (zlatinb) 20:14:54 &lt;zzz&gt; à toi zlatinb  20:14:59 &lt;zlatinb&gt; Salut, faisons le scrum en parallèle.  Merci d'indiquer : 1) ce que vous avez fait le mois dernier 2) ce que vous prévoyez de faire le mois prochain 3) si vous avez des blocages ou besoin d'aide.  Quand vous avez fini, dites EOT 20:16:24 &lt;zzz&gt; 1) travail LS2, corrections de bugs, améliorations de performances, ajout d'i2pcontrol, suppression des thèmes, option de désactivation NTCP1, correction de l'option de désactivation SSU, correctifs apparmor 20:16:36 &lt;zlatinb&gt; moi : 1) Travail sur un installateur sans dépendances - disponible dans le lab.  Tickets Jogger - la plupart sont terminés ou ont une décision.  Proxies arctiques - beaucoup d'analyses, quelques bugs dans i2p ont été découverts en conséquence. 2) plus d'analyses réseau 3) Aucun blocage. EOT 20:17:05 &lt;zzz&gt; 1b) améliorations multi-outproxy 20:17:42 &lt;sadie__&gt; Ce mois-ci : améliorations UI/ UX, mise en relation pour IFF, proposition de financement, récit, recherche utilisateur. Le mois prochain, Internet Freedom Festival, continuer le travail UX/ UI, améliorations du site web, mises à jour de la documentation. EOT 20:18:16 &lt;zzz&gt; 2) LS2 (chiffré/méta), publication 39, j'espère travailler à corriger l'installateur Windows signé, correctifs Debian avec mhatta 20:18:38 &lt;zzz&gt; 3) pas de blocages, EOT 20:19:42 &lt;zlatinb&gt; Quelqu'un d'autre ?  Si non, le scrum se termine dans 60 s. 20:20:30 &lt;tini2p&gt; 1) travail sur l'implémentation d'enveloppes génériques pour un éventuel ecies-x25519, et consolidation des structures de données i2p communes, remplacement de crypto++ par libsodium. 2) implémenter red25519 + encls2, et commencer sur netdb. 3) rien qui me vienne à l'esprit pour l'instant, je ferai un point. EOT 20:20:56 * zlatinb réinitialise le délai de 60 s 20:21:37 &lt;zzz&gt; ha, nous avons un scrummer volontaire 20:21:50 &lt;tini2p&gt; :) 20:22:17 &lt;zzz&gt; où peut-on trouver ton travail tini2p ? 20:22:45 &lt;zlatinb&gt; TimeoutException 20:22:52 &lt;zlatinb&gt; ScrumTimeoutException :) 20:23:04 &lt;tini2p&gt; https://gitlab.com/tini2p/tini2p 20:23:09 &lt;zzz&gt; ok je suppose que c'est tout pour le 3), merci zlatinb  20:23:21 &lt;zzz&gt; merci tini2p, en espérant que certaines personnes y jetteront un œil 20:23:27 &lt;tini2p&gt; grosse PR à venir depuis la branche tune 20:23:34 &lt;zzz&gt; autre chose pour la réunion ? 20:23:51 &lt;zzz&gt; des questions ou des commentaires ? 20:24:10 &lt;picklerick&gt; quelles seraient les exigences pour contribuer un nouveau transport ? 20:24:53 &lt;zzz&gt; Je suppose que pour commencer, rédigez-le sous forme de proposition 20:25:04 &lt;picklerick&gt; d'accord 20:25:46 &lt;zzz&gt; mettez-le en rst markdown, vous pouvez récupérer le format à partir de l'une des propositions existantes, trouvez la source dans notre branche i2p.www sur github 20:26:11 &lt;picklerick&gt; oh vous êtes sur github maintenant ? 20:26:19 &lt;picklerick&gt; Dieu merci, je déteste monotone avec passion 20:26:20 &lt;zzz&gt; J'aimerais lancer une proposition « SSU2 » un jour, peut-être plus tard cette année 20:26:36 &lt;picklerick&gt; zzz : si tu veux, j'adorerais consulter là-dessus 20:26:42 &lt;zzz&gt; nous sommes en miroir sur gitbhub depuis des années, donc vous pouvez toujours l'utiliser pour récupérer des fichiers si vous voulez 20:26:46 &lt;zzz&gt; nous ne prenons pas de PR GH cependant 20:26:56 &lt;tini2p&gt; +1 20:27:19 &lt;zzz&gt; picklerick, n'hésite pas à nous rejoindre sur #ls2, nous ne parlons pas de transports en ce moment, mais un peu plus de matière grise nous serait toujours utile 20:27:33 &lt;zzz&gt; autre chose pour la réunion ? 20:28:00 * zzz grabs the baffer 20:29:05 * zzz *bafs* the meeting closed </div>
