---
title: "Réunion des développeurs I2P - 6 août 2019"
date: 2019-08-06
author: "zzz"
description: "Compte rendu de la réunion de développement I2P du 6 août 2019."
categories: ["meeting"]
---

## Récapitulatif rapide

<p class="attendees-inline"><strong>Présents:</strong> mikalv, zlatinb, zzz</p>

## Journal de réunion

<div class="irc-log"> 20:00:00 &lt;zzz&gt; 0) Salut 20:00:00 &lt;zzz&gt; 1) Statut de la sortie 0.9.41 éléments restants (mhatta, nextloop) 20:00:00 &lt;zzz&gt; 2) Statut du développement 0.9.42 (zzz) 20:00:00 &lt;zzz&gt; 3) Statut de LS2 (zzz) 20:00:00 &lt;zzz&gt; 4) Statut du projet I2P Browser « labs » (meeh) 20:00:00 &lt;zzz&gt; 5) Scrum de statut (zlatinb) 20:00:04 &lt;zzz&gt; 0) Salut 20:00:07 &lt;zzz&gt; salut ! 20:00:19 &lt;zzz&gt; 1) Statut de la sortie 0.9.41 éléments restants (mhatta, nextloop) 20:00:46 &lt;zzz&gt; au cours des deux dernières semaines, je vois que mhatta a bien fait entrer la 41 dans sid, ce qui est super 20:01:04 &lt;zzz&gt; j'ai aussi parlé à nextloop, il n'a pas mis la 41 dans fdroid, mais quelqu'un d'autre l'a fait. 20:01:27 &lt;zzz&gt; et nextloop a promis de reprendre f-droid à l'avenir. super ! 20:01:31 &lt;zzz&gt; autre chose sur le 1) ? 20:01:50 &lt;zzz&gt; quelqu'un d'autre ici ? dites bonjour s'il vous plaît 20:01:58 &lt;zlatinb&gt; salut 20:02:37 &lt;zzz&gt; ok, un autre. Espérons que tous les autres arrivent bientôt 20:02:50 &lt;zzz&gt; 2) statut du dev .42 20:03:02 &lt;zzz&gt; nous en sommes à 5 semaines, 3 semaines restantes, 1 semaine avant le gel pour le tag 20:03:20 &lt;zzz&gt; nous avons intégré le code de séparation de la configuration sur lequel j'ai travaillé avec idk 20:03:58 &lt;zzz&gt; beaucoup de corrections de bugs ; GMP 6.1.2 ; mis à jour les fichiers debian pour fonctionner avec buster 20:04:17 &lt;zzz&gt; quelques correctifs ls2 aussi 20:04:39 &lt;zzz&gt; zlatinb, tu veux mentionner ce que tu fais avec ton réseau de test, et ce que ça a donné jusqu'à présent ? 20:05:11 &lt;zlatinb&gt; oui, donc en gros j'ai mis en place un réseau de test avec des conteneurs LXC 20:05:32 &lt;zlatinb&gt; jusqu'à présent cela a découvert un bug majeur autour de l'utilisation du filtre de Bloom et un bug mineur ssu 20:05:58 &lt;zlatinb&gt; je faisais récemment des réglages fins de différentes constantes, mais je vais le mettre à contribution pour vérifier les correctifs/idées de joggers 20:06:06 &lt;zlatinb&gt; eot 20:06:23 &lt;zzz&gt; c'est vraiment génial, merci 20:07:04 &lt;zzz&gt; si on pouvait ajouter un peu de latence minimale ce serait encore mieux, mais c'était sympa de trouver et corriger quelques goulets d'étranglement 20:07:15 &lt;zzz&gt; autre chose sur le 1) ? 20:07:30 &lt;zzz&gt; oups, autre chose sur le 2) ? 20:08:27 &lt;zzz&gt; 3) statut ls2 20:08:38 &lt;zzz&gt; beaucoup de progrès le mois dernier 20:09:05 &lt;zzz&gt; nous sommes tombés d'accord sur une petite proposition, la 147, pour empêcher les réseaux de test de se mélanger au réseau principal 20:09:12 &lt;zzz&gt; ce code sera dans la .42 20:09:45 &lt;zzz&gt; chisana a publié deux propositions, 152 et 153, pour rendre la construction de tunnel et le chiffrement de tunnel (respectivement) plus sûrs en utilisant un chiffrement plus moderne 20:10:14 &lt;zzz&gt; nous en avons un peu parlé, mais nous ne les avons pas encore examinées formellement 20:10:47 &lt;zzz&gt; la proposition 123 (LS2) continue de recevoir quelques petits ajustements à mesure que nous terminons l'implémentation et les tests sur le réseau en production, mais tout semble bien fonctionner 20:11:26 &lt;zzz&gt; la grosse, c'est la proposition 144, nouveau chiffrement. Nous progressons lentement mais sûrement. Ça fait peut‑être 9 mois que nous sommes dessus ? 20:11:58 &lt;zzz&gt; il reste encore quelques problèmes techniques majeurs à résoudre avant que nous puissions commencer des implémentations de test 20:12:20 &lt;zzz&gt; le plus gros problème en ce moment, c'est de trouver suffisamment de temps chez les gens pour faire avancer les choses 20:12:46 &lt;zzz&gt; des questions sur le 3) ls2 et les autres propositions ? 20:13:47 &lt;zzz&gt; ok, passons au 4) statut du projet I2P Browser labs 20:13:54 &lt;zzz&gt; mikalv, quelles sont les dernières nouvelles ? 20:14:16 &lt;mikalv&gt; nous avançons vers une intégration avec le router i2p lui‑même, jlinked 20:14:38 &lt;mikalv&gt; du côté d'i2pbutton, nous avons à peu près fini, il reste quelques trucs à corriger 20:15:15 &lt;mikalv&gt; pour les scripts de build, nous devons les écrire, puisque les devs ont utilisé un extrait simulé d'i2p jlinked où le navigateur le démarre, pour les tests 20:15:48 &lt;zzz&gt; quelle est la version bêta actuelle, et quand verrons‑nous la prochaine version bêta ? 20:15:52 &lt;mikalv&gt; au‑delà de ça nous essayons d'avoir au moins deux réunions par semaine pour en faire un vrai produit avec des objectifs clairs 20:16:24 &lt;mikalv&gt; l'actuelle est toujours beta4, et j'espère sortir beta5 d'ici la fin de cette semaine — si oui, avec le router embarqué 20:17:27 &lt;zzz&gt; je crois que vous avez lancé une liste de diffusion pour ça ? voulez‑vous l'annoncer ici ou est‑ce encore trop tôt ? 20:18:09 &lt;zzz&gt; sadie, zlatinb, quelque chose à ajouter au sujet du navigateur 20:18:20 &lt;zzz&gt; ? 20:19:36 &lt;zzz&gt; quelqu'un a des questions sur le 4) le navigateur ? 20:20:21 &lt;zzz&gt; autre chose sur le 4) ? 20:21:10 &lt;zzz&gt; 5) scrum — à toi zlatinb  20:22:02 &lt;zlatinb&gt; faisons le scrum en parallèle ; en quelques mots - 1) sur quoi avez‑vous travaillé depuis le dernier scrum 2) sur quoi comptez‑vous travailler le mois prochain 3) avez‑vous des bloqueurs ou avez‑vous besoin d'aide.  Dites EOT quand c'est fini 20:22:34 &lt;zlatinb&gt; moi : 1) construction d'un réseau de test, traque des goulets d'étranglement 2) encore du réseau de test, je jetterai aussi un œil aux tickets de joggers 3) aucun en fait EOT 20:23:34 &lt;zzz&gt; 1) sortie 41, code de séparation de la config, corrections de bugs, propositions, planification pour de nouveaux types de chiffrement, correctifs ls2 20:24:10 &lt;zzz&gt; 2) sortie 42, corrections de bugs, propositions (surtout la recherche sur les nouveaux enjeux de chiffrement), DEFCON 20:24:16 &lt;zzz&gt; 3) pas de bloqueurs ; EOT 20:25:18 &lt;mikalv&gt; je travaille principalement sur le navigateur (y compris i2pbutton qui lance désormais un router s'il est trouvé), j'ai aussi fait d'énormes améliorations de mon côté pour l'outproxy (proxy de sortie), j'ai également commencé à prototyper une solution pour des outproxies privés qui a une vitesse tellement bonne que je peux en fait l'utiliser pour la navigation clearnet au quotidien 20:25:53 &lt;mikalv&gt; et j'ai aussi mis en place des listes de diffusion oui, qui via I2P se trouvent à https://lists.i2p/postorius/lists/ mais aussi disponibles depuis la clearnet à https://lists.i2p.email/postorius/lists/ 20:26:20 &lt;mikalv&gt; toute personne avec des idées constructives, des contributions, des discussions et ainsi de suite est bien sûr la bienvenue 20:26:57 &lt;mikalv&gt; au‑delà de ça j'ai fait quelques recherches sur la manière dont nous pouvons accepter des dons par carte de crédit, et comment nous pouvons aussi vendre des shirs et ce genre de choses en même temps 20:27:10 &lt;mikalv&gt; EOT 20:27:12 &lt;mikalv&gt; pas de blocage 20:28:14 &lt;zzz&gt; je suppose que c'est tout ? zlatinb on te laisse t'occuper de sermonner les absents ? 20:28:17 &lt;zlatinb&gt; quelqu'un d'autre ?  sinon le scrum se termine dans 1 minute :) 20:28:27 &lt;zlatinb&gt; ok 20:28:33 &lt;zlatinb&gt; ScrumTimeoutException 20:28:41 &lt;mikalv&gt; lol 20:28:42 &lt;zzz&gt; pendant que nous sommes dans la « période de grâce » — DEFCON ! idk et moi y serons ce week‑end ! 20:29:04 &lt;zzz&gt; Monero Village vendredi après‑midi, et Crypto/Privacy Village samedi après‑midi 20:29:22 &lt;zzz&gt; atelier, Q&R, et autocollants les deux jours. venez dire bonjour 20:29:57 &lt;zzz&gt; à propos des outproxies, je vais mettre ça à l'ordre du jour pour le mois prochain, pour que sadie nous fasse un compte‑rendu de ce que nous essayons de faire 20:30:06 &lt;zzz&gt; autre chose pour la réunion ? 20:30:52 &lt;zzz&gt; oh, et Sadie présentera un article à FOCI à San José la semaine prochaine ! assurez‑vous de la trouver si vous êtes sur place 20:30:59 &lt;mikalv&gt; non, mais je m'attends à ce qu'on ait plus de choses pour les cas du navigateur/outproxy d'ici la prochaine réunion 20:31:39 &lt;zzz&gt; oui, nous n'avons pas encore de bon plan ni pour le navigateur ni pour l'outproxy. Nous avons des idées et des preuves de concept, mais pas de plan 20:31:53 &lt;zzz&gt; donc ce sera bien de voir tout ça se concrétiser 20:32:02 * zzz chauffe le baffer 20:32:44 &lt;zzz&gt; dernier baf de l'été, à septembre... 20:32:55 * zzz ****bafs**** la réunion est close </div>
