---
title: "Réunion des développeurs I2P - 1er octobre 2019"
date: 2019-10-01
author: "zzz"
description: "Compte rendu de la réunion de développement I2P du 1er octobre 2019."
categories: ["meeting"]
---

## Récapitulatif rapide

<p class="attendees-inline"><strong>Présents:</strong> chisana, echelon, eyedeekay, meeh, nextloop, sadie, zlatinb, zzz</p>

## Journal de réunion

<div class="irc-log"> 20:00:00 &lt;zzz&gt; 0) Bonjour 20:00:00 &lt;zzz&gt; 1) Statut de la version 0.9.42 (zzz) 20:00:00 &lt;zzz&gt; 2) Statut du projet I2P Browser "labs" (sadie, meeh) 20:00:00 &lt;zzz&gt; 3) Cas d'utilisation / statut de l'Outproxy (sadie) 20:00:00 &lt;zzz&gt; 4) Statut du développement 0.9.43 (zzz) 20:00:00 &lt;zzz&gt; 5) Statut des propositions (zzz) 20:00:00 &lt;zzz&gt; 6) Scrum de statut (zlatinb) 20:00:05 &lt;meeh&gt; salut 20:00:05 &lt;zzz&gt; 0) Bonjour 20:00:08 &lt;zzz&gt; salut 20:00:16 &lt;zlatinb&gt; salut 20:00:18 &lt;nextloop&gt; Salut 20:00:23 &lt;sadie__&gt; salut 20:00:49 &lt;zzz&gt; 1) Statut de la version 0.9.42 (zzz) 20:01:12 &lt;zzz&gt; La 42 est sortie il y a 5 semaines, je crois que les seuls éléments restants il y a un mois étaient la lib client et une nouvelle version bote Android, et l'officielle deb/ubuntu 20:01:19 &lt;zzz&gt; tout cela est fait 20:01:41 &lt;zzz&gt; pas grand-chose d'autre à dire sur la .42, qui semble bien tourner 20:01:46 &lt;zzz&gt; autre chose sur 1) ? 20:02:29 &lt;zzz&gt; 2) Statut du projet I2P Browser "labs" (sadie, meeh) 20:02:37 &lt;eyedeekay&gt; Salut tout le monde 20:02:45 &lt;meeh&gt; nous sommes en bonne voie sur toutes les tâches, j'ai aussi commencé l'application des premiers correctifs d'ESR68 qui serait notre nouvelle bêta pour le 31 déc. 20:02:46 &lt;zzz&gt; sadie, meeh, que pouvez-vous nous dire sur ce nouveau projet et produit, quel est le statut ? 20:03:01 &lt;chisana_&gt; salut 20:03:02 &lt;sadie__&gt; La Beta 7 sera publiée le 23 octobre ou immédiatement après que la 0.9.43 soit taguée. À ce jour, nous sommes dans les temps par rapport aux éléments de la feuille de route pour la prochaine sortie. Une feuille de route provisoire pour les futures versions a été créée, jusqu'en juin 2020  20:03:04 &lt;zzz&gt; quelle est la prochaine tâche, ou la prochaine sortie meeh ? 20:03:07 * chisana_ reste en observation 20:03:13 &lt;meeh&gt; 23 oct 20:03:33 &lt;meeh&gt; ou dès que la 0.9.43 est publiée à cette date ou après 20:03:36 &lt;meeh&gt; ça dépend de nous 20:03:50 &lt;zzz&gt; pouvez-vous nous dire où se trouve la feuille de route, et ce qui va être dans la beta 7 ? 20:04:39 &lt;sadie__&gt; Les éléments de la feuille de route sont dans les temps à ce jour 20:05:00 &lt;zzz&gt; la feuille de route est-elle publiée quelque part où les gens peuvent la consulter ? 20:06:27 &lt;meeh&gt; la prochaine version contiendra surtout des corrections de bugs, des correctifs de stabilité, un meilleur "backend" pour la fenêtre de dialogue initiale 20:06:35 &lt;eyedeekay&gt; Ce sont les éléments qui sont également sur la feuille de route du projet pour 9.43. 20:07:17 &lt;meeh&gt; si Mozilla a des correctifs que nous devrions inclure d'ici là, ils seront ajoutés aussi 20:07:18 &lt;zzz&gt; ok, donc la feuille de route pour la beta 7 est sur la feuille de route i2p sur notre site web, les gens peuvent la consulter là-bas 20:07:29 &lt;sadie__&gt; oui 20:07:36 &lt;zzz&gt; la feuille de route jusqu'en juin 2020 est-elle publiée quelque part pour que les gens puissent la consulter ? 20:07:56 &lt;sadie__&gt; pas encore 20:07:57 &lt;eyedeekay&gt; Pas encore, ça peut être bientôt. 20:08:17 &lt;zzz&gt; ok. quelqu'un a des questions pour l'équipe du navigateur ? 20:09:03 &lt;zzz&gt; autre chose sur 2) ? autre chose que l'équipe veut dire au sujet du navigateur ? 20:09:26 &lt;sadie__&gt; merci de tester, rejoignez la liste de diffusion ! 20:09:44 &lt;zzz&gt; tu veux expliquer comment s'abonner à la liste de diffusion sadie ? 20:10:02 &lt;meeh&gt; disponible sur http://lists.i2p ou https://lists.i2p.email 20:10:17 &lt;zzz&gt; super 20:10:20 &lt;sadie__&gt; bien sûr - tout ce qu'il vous faut se trouve sur le site https://geti2p.net/en/browser/develop 20:10:25 &lt;zzz&gt; autre chose sur 2) ? 20:11:01 &lt;zzz&gt; 3) Cas d'utilisation / statut de l'Outproxy (sadie) 20:11:13 &lt;zzz&gt; sadie, parle-nous du statut du projet outproxy s'il te plaît 20:11:16 &lt;sadie__&gt; Un MVP d'Open Outproxy a été établi, nous sommes presque prêts avec le MVP Friends and Family, mais nous devons encore rassembler plus d'informations concernant les exigences d'admin, de journalisation et de reporting. Les réunions reprendront la semaine du 21 octobre.   20:12:06 &lt;sadie__&gt; J'ai de nouvelles idées / réflexions sur la manière de gérer l'admin, et plus de recherches à faire avant la prochaine réunion 20:12:15 &lt;zzz&gt; par "fait" tu ne veux pas dire que nous avons fini le développement j'espère... et pourrais-tu définir MVP pour tout le monde s'il te plaît ? 20:12:40 &lt;sadie__&gt; Produit Minimum Viable 20:13:03 &lt;sadie__&gt; non - nous travaillons encore sur les exigences dans quelques domaines 20:13:16 &lt;zzz&gt; donc par "fait" tu veux dire une liste d'exigences, c'est bien ça ? 20:13:32 &lt;sadie__&gt; exact ! 20:14:10 &lt;zzz&gt; où les gens peuvent-ils voir cette liste, et quel est le meilleur moyen de vous faire des retours à ce sujet ? 20:15:05 &lt;sadie__&gt; Je mettrai à jour Trac, et inviterai les gens à rejoindre la conversation là-bas 20:15:40 &lt;zzz&gt; merci d'indiquer à tout le monde où sur Trac ils pourront la voir ? 20:16:07 &lt;sadie__&gt; un instant 20:17:04 &lt;zzz&gt; pendant que tu cherches, je préciserai que l'objectif pour ceci est l'année prochaine... pas pour .43 ou .44 20:17:14 &lt;zzz&gt; pour l'implémentation, donc 20:17:46 &lt;zzz&gt; des questions ou commentaires sur le projet outproxy, pendant qu'elle cherche ? 20:19:00 &lt;sadie__&gt; #2472 était l'endroit où nous avons commencé la discussion  20:19:00 &lt;zzz&gt; autre chose sur 3) ? 20:19:59 &lt;zzz&gt; ok, donc tu mettras la liste des exigences sur le ticket 2472 et c'est là que tu voudrais des retours, c'est bien ça ? 20:20:17 &lt;sadie__&gt; correct 20:20:27 &lt;zzz&gt; super 20:20:56 &lt;zzz&gt; 4) Statut du développement 0.9.43 (zzz) 20:21:19 &lt;zzz&gt; le site web a la feuille de route pour la .43, incluant les éléments du navigateur pour la beta 7, comme mentionné précédemment 20:21:46 &lt;zzz&gt; nous en sommes à 5 semaines de développement pour la .43, avec une sortie attendue dans environ 3 semaines à partir d'aujourd'hui 20:22:12 &lt;zzz&gt; ça se passe bien, avec quelques correctifs IPv6, et plus de travail pour rendre l'ls2 chiffré plus facile à utiliser 20:22:52 &lt;zzz&gt; quelqu'un d'autre veut nous dire sur quoi vous travaillez pour la .43, en dehors de la beta 7 du navigateur ? 20:23:36 &lt;zzz&gt; le gel des tags sera une semaine à partir de demain, et je mettrai à jour Transifex à ce moment-là et informerai tout le monde de commencer à traduire 20:23:42 &lt;zlatinb&gt; avec un peu de chance j'aurai le temps de tester l'analyse des annotations servlet 3.0 20:24:12 &lt;zzz&gt; ok, oui, j'aimerais le terminer si tu en as besoin, ou l'abandonner si ce n'est pas le cas :) 20:24:18 &lt;meeh&gt; améliorer notre build jlinked, ce qui est lié aux trucs du navigateur, oups, mais toujours sur la base de code Java 20:24:42 &lt;sadie__&gt; IDK et moi travaillons sur un nouvel assistant de configuration et la nouvelle navigation du menu du site web est faite. Je ferai d'autres changements cosmétiques au CSS de la console 20:24:47 &lt;meeh&gt; Je suppose que nous allons creuser davantage ce sujet, d'autant que l'addressbook est cassé quand on utilise jlink 20:25:13 &lt;zlatinb&gt; oui et les plugins aussi - mais ils vont probablement rester cassés pendant un moment 20:25:19 &lt;zzz&gt; oh, et nous travaillerons sur des correctifs Android pour 43 la semaine prochaine 20:26:38 &lt;zzz&gt; Je ne pense pas que vous vouliez vous embêter à activer les plugins du router pour le navigateur, mais peut-être que d'autres vous poussent à le faire ? ça vaut la peine d'enquêter davantage 20:27:04 &lt;zzz&gt; autre chose sur 4) ? 20:28:21 &lt;zzz&gt; 5) Statut des propositions (zzz) 20:28:45 &lt;zzz&gt; le seul focus de l'équipe des propositions #ls2 le mois dernier a été la prop. 144 - nouveau chiffrement 20:29:02 &lt;zzz&gt; Nous nous approchons d'une spécification complète et cohérente, et nous avons commencé à écrire du code de test 20:30:01 &lt;zzz&gt; Je m'attends à ce qu'une partie de ce code entre dans la version Java .44 - pas .43 - mais ce sera au début de l'année prochaine avant que ce soit vraiment finalisé sur le réseau en production 20:30:20 &lt;zzz&gt; et ensuite peut-être encore quelques versions pour éliminer les bugs 20:30:45 &lt;zzz&gt; mais c'est enthousiasmant car nous sommes près de remplacer l'un des algorithmes crypto originaux et très lents, ElGamal 20:31:28 &lt;zzz&gt; Je pense que nous nous tournerons ensuite vers une autre partie du remplacement d'ElGamal, avec la proposition 152, sur la manière dont nous réalisons les builds de tunnel 20:31:46 &lt;zzz&gt; mais nous pourrions aussi décider de travailler sur "SSU2"... nous n'en avons pas parlé 20:31:56 &lt;zzz&gt; ce serait pour le milieu à la fin de l'année prochaine, je suppose 20:32:33 &lt;zzz&gt; L'équipe travaille bien ensemble et nous travaillons sur la 144 depuis presque un an, donc nous serons tous très heureux d'en avoir fini dans les mois à venir 20:32:43 &lt;zzz&gt; des questions sur celles-ci ou sur d'autres propositions ? 20:33:19 &lt;zzz&gt; autre chose sur 5) ? 20:34:00 &lt;zzz&gt; 6) Scrum de statut (zlatinb) 20:34:04 &lt;zzz&gt; à toi, zab 20:34:29 &lt;zlatinb&gt; Salut, décrivez brièvement 1) ce que vous avez fait le mois dernier 2) ce que vous prévoyez de faire le mois prochain 3) des blocages ou besoin d'aide ? Dites EOT quand vous avez fini 20:34:59 &lt;meeh&gt; Il y a eu pas mal de travail initial sur le projet navigateur, à la fois à cause de l'intégration du router et de l'apprentissage de l'ensemble de la base de code Firefox, du système de build et de l'architecture pour atteindre un niveau où l'on peut dire qu'on a les choses sous contrôle. Nous sommes sur le point d'avoir des builds nocturnes et la CI prêtes pour les branches esr60 et esr68 ainsi que pour les pull requests que nous pourrions recevoir. 20:35:01 &lt;meeh&gt; Les artifact builds sont aussi un objectif à atteindre, ce qui permettrait aux personnes avec un matériel plus faible de télécharger des parties du build Firefox afin de réduire les compilations les plus lourdes, et de rendre le développement moins pénible. Je me suis aussi penché sur les tests unitaires et de régression pour le navigateur afin d'éviter des bugs idiots et de rendre le produit plus stable et fiable. 20:35:01 &lt;meeh&gt; Nous approchons aussi du moment où nous aurons nos scripts de build personnalisés qui ne sont pas basés sur la base des scripts de build Perl de Tor, à la fois pour supporter des builds distants et parce que nous ne sommes pas nombreux à connaître Perl. Par ailleurs j'ai aussi fait des lectures et recherches sur le cadre légal ici pour faire fonctionner notre organisation. Travail initial sur la politique de journalisation des serveurs du projet.  20:35:05 &lt;meeh&gt; EOT 20:35:18 &lt;zlatinb&gt; moi : 1) tests en testnet des patches jogger, un peu de travail jlink 2) plus de testnet, servlet 3.0 3) pas de blocages EOT 20:35:20 &lt;sadie__&gt; J'ai assisté à Our Networks le week-end dernier à Toronto, rédigé un nouvel assistant de configuration qui sera implémenté dans la release par IDK, déterminé plus de changements CSS cosmétiques pour la prochaine version, fait avancer le consensus sur l'outproxy et le navigateur, sensibilisation communautaire et plus de financements UX demandés. Le mois prochain, je me concentrerai sur les options de financement, de nouvelles stratégies RP, la sensibilisation 36c3, finaliser un jeu de diapositives d'introduction à I2P  20:35:20 &lt;sadie__&gt; que nous pourrons tous utiliser pour de futures présentations, des améliorations de susi mail, et la poursuite du travail sur le navigateur et l'outproxy. EOT 20:35:32 &lt;zzz&gt; 1) corrections de bugs, IPv6, chiffrement ls2, proposition 144 20:36:06 &lt;eche|on&gt; serveur en marche, pareil, aucun blocage 20:36:25 &lt;zzz&gt; 2) corrections de bugs, IPv6, chiffrement ls2, spécification et code de test de la proposition 144, préparation et sortie 0.9.43, plus de réunions et de définition pour l'outproxy 20:36:48 &lt;zzz&gt; 3) pas de blocages, EOT 20:37:11 &lt;zlatinb&gt; scrum.setTimeout(60*1000); 20:37:25 &lt;zzz&gt; eyedeekay ? 20:37:35 &lt;eyedeekay&gt; un instant 20:37:55 &lt;eyedeekay&gt; J'ai travaillé à améliorer l'assistant de bande passante pour qu'il fonctionne mieux avec l'I2P Browser et, en général, paraisse plus moderne et moins confus. J'ai aussi travaillé à organiser, dédupliquer et améliorer les bibliothèques SAM et à apporter de petits changements au navigateur. Le mois prochain j'aiderai surtout sur le navigateur, mais j'ai aussi quelques choses que je pourrais proposer dans i2ptunnel. Aucun blocage. 20:38:41 &lt;zzz&gt; sadie__, ou eyedeekay, avez-vous un lien vers un compte-rendu du déplacement à Our Networks à lire ? 20:38:48 &lt;meeh&gt; aucun blocage, la plupart des tâches mentionnées continuent (je continuerai à travailler dessus à l'avenir) 20:39:16 &lt;sadie__&gt; pas encore - nous devons faire ça. Ce sera sur le blog du site 20:39:29 &lt;eyedeekay&gt; Je publierai le mien sur le blog cette semaine. 20:39:47 &lt;zlatinb&gt; merci, je pense que c'est tout le monde, fin du scrum 20:40:03 &lt;zzz&gt; c'est tout pour 6) 20:40:21 &lt;zzz&gt; quelqu'un d'autre a des questions, des commentaires ou quelque chose à ajouter ? Il se passe clairement beaucoup de choses ! 20:41:11 &lt;zzz&gt; autre chose pour la réunion ? 20:41:21 * zzz cherche le baffer 20:42:05 &lt;zzz&gt; le voilà... 20:42:15 * zzz *bafs* la réunion est clôturée </div>
