---
title: "Réunion des développeurs I2P - 2 juillet 2019"
date: 2019-07-02
author: "zzz"
description: "Compte rendu de la réunion de développement I2P du 2 juillet 2019."
categories: ["meeting"]
---

## Quick recap

<p class="attendees-inline"><strong>Présents :</strong> eyedeekay, meeh, sadie, zlatinb, zzz</p>

## Compte rendu de réunion

<div class="irc-log"> 20:00:00 &lt;zzz&gt; 0) Salut 20:00:00 &lt;zzz&gt; 1) statut de la version 0.9.40, éléments restants (mhatta, nextloop) 20:00:00 &lt;zzz&gt; 2) statut de la version 0.9.41 (zzz) 20:00:00 &lt;zzz&gt; 3) statut de LS2 (zzz) 20:00:00 &lt;zzz&gt; 4) statut du projet I2P Browser "labs" (meeh) 20:00:00 &lt;zzz&gt; 5) demande d'ajout à la page d'accueil de la console pour muwire.i2p (zlatinb) 20:00:00 &lt;zzz&gt; 6) scrum de statut (zlatinb) 20:00:03 &lt;zzz&gt; 0) Salut 20:00:05 &lt;zzz&gt; salut 20:00:12 &lt;zlatinb&gt; salut 20:00:31 &lt;zzz&gt; 1) statut de la version 0.9.40, éléments restants (mhatta, nextloop) 20:00:42 &lt;zzz&gt; toujours aucune nouvelle de mhatta ou nextloop, hélas 20:00:59 &lt;zzz&gt; J'ai tenté à plusieurs reprises de trouver un nouveau mainteneur Debian, sans succès jusqu'à présent 20:01:09 &lt;zzz&gt; autre chose pour le point 1) ? 20:01:35 &lt;zzz&gt; 2) statut de la version 0.9.41 (zzz) 20:01:46 &lt;sadie__&gt; salut 20:01:54 &lt;eyedeekay&gt; Salut 20:02:09 &lt;zzz&gt; nous arrivons au terme de la période de revue. Je m'attends à avoir des mises à jour dans le réseau demain matin, avec d'autres éléments qui suivront 20:02:44 &lt;zzz&gt; et puis on recommencera pour la 42 20:03:06 &lt;zzz&gt; autre chose pour le point 2) ? 20:03:48 &lt;zzz&gt; 3) statut de LS2 (zzz) 20:04:01 &lt;zzz&gt; nous progressons lentement mais sûrement 20:04:11 &lt;zzz&gt; .41 prend en charge l'authentification par client 20:04:22 &lt;zzz&gt; garlic farm progresse aussi, lentement 20:04:46 &lt;zzz&gt; nous prévoyons un nouveau message I2CP pour la .42 afin de transmettre des informations de blinding du client au router 20:05:12 &lt;zzz&gt; nous continuons à avancer sur la proposition 144 pour un nouveau chiffrement, mais c'est vraiment difficile 20:05:42 &lt;zzz&gt; j'espère avoir une bonne spécification pour la 144 d'ici quelques mois, et peut-être publier du code de test vers la fin de l'année 20:05:55 &lt;zzz&gt; comme toujours, nos réunions sont le lundi à 18h30 UTC dans #ls2, tout le monde est bienvenu 20:06:07 &lt;zzz&gt; autre chose pour le point 3) ? 20:06:37 &lt;zzz&gt; 4) statut du projet I2P Browser "labs" (meeh) 20:06:45 &lt;zzz&gt; meeh, quelles sont les dernières nouvelles du navigateur ? 20:07:38 &lt;zzz&gt; ok, je suppose qu'il n'est pas là 20:07:51 &lt;zzz&gt; 5) demande d'ajout à la page d'accueil de la console pour muwire.i2p (zlatinb) 20:08:01 &lt;zlatinb&gt; salut 20:08:07 &lt;zzz&gt; http://zzz.i2p/topics/2722 20:08:11 &lt;zzz&gt; parle-nous de ton site, s'il te plaît 20:09:30 &lt;zlatinb&gt; MuWire est une application de partage de fichiers à usage général qui fonctionne au-dessus d'i2p. Le site contient des liens de téléchargement, des captures d'écran et des informations générales sur l'application. 20:10:05 &lt;zlatinb&gt; Je pense que MW présente un intérêt et une utilité généraux pour la communauté i2p ; il a connu une croissance rapide et suscite beaucoup d'intérêt. 20:10:22 &lt;zzz&gt; quelqu'un a des commentaires à propos de cette demande ? pour ? contre ? 20:10:41 &lt;zzz&gt; ou des questions ? 20:11:39 &lt;zzz&gt; Je soutiens la demande, je pense que c'est une application sympa qui n'est utile que si elle a beaucoup d'utilisateurs, et nous pouvons aider en la mettant sur la console 20:11:55 &lt;zzz&gt; sadie__, ? eyedeekay ? 20:12:23 &lt;sadie__&gt; Je soutiens la demande 20:12:30 &lt;eyedeekay&gt; Je la soutiens aussi. 20:12:49 &lt;zzz&gt; super. à défaut d'objections, on l'ajoutera pour la .42 20:12:54 &lt;zzz&gt; autre chose pour le point 5) ? 20:13:41 &lt;zzz&gt; 6) scrum de statut (zlatinb) 20:13:45 &lt;zzz&gt; à toi, zab 20:14:15 &lt;zlatinb&gt; Salut, faisons le scrum en parallèle. Merci de dire en quelques mots : 1) ce que vous avez fait depuis le dernier scrum 2) ce que vous prévoyez de faire le mois prochain 3) si vous avez des blocages ou besoin d'aide. Une fois terminé, dites EOT 20:15:38 &lt;zzz&gt; 1) corrections de bugs, authentification par client, garlic farm, nouveau chiffrement, encore des corrections de bugs, préparation de la version, travaux préliminaires sur de nouvelles choses pour la .42 20:15:39 &lt;zlatinb&gt; moi : 1) juste un petit ajustement de l'api RouterContext pour permettre un gestionnaire de logs personnalisé 2) j'ai d'autres changements Router/RouterContext que j'aimerais faire pour améliorer l'intégration du router. Je pourrais aussi travailler sur garlic farm si ça se libère. 3) Pas vraiment de blocages, ce serait simplement bien d'avoir Maven rationalisé 20:15:41 &lt;zlatinb&gt; EOT 20:16:41 &lt;zzz&gt; 1a) beaucoup de corrections de bugs et de nettoyages Android 2) version .41, scission de la config pour la .42, nouveau message i2cp pour la .42, travail sur le nouveau chiffrement de la prop 144 20:17:20 &lt;sadie__&gt; J'ai continué à travailler sur la console - logo mis à jour ajouté aux deux thèmes. Voyage à Tunis pour RightsCon et davantage de contacts pris dans la communauté. Sensibilisation de la communauté, tests, passage en revue des tickets et prise en main de tx. 20:17:37 &lt;zzz&gt; 2a) préparation pour Defcon, davantage de travail sur garlic farm, collaboration avec l'équipe #ls2 sur la construction de tunnel pour les routers avec le nouveau chiffrement 20:17:45 &lt;sadie__&gt; le mois prochain : mise à jour du modèle de menace, recherche utilisateur et création de personas, démarches de financement 20:17:45 &lt;eyedeekay&gt; J'ai travaillé sur la configuration des tunnels scindés, récemment c'était des tests sur plusieurs plateformes. J'ai créé une webextension pour améliorer la navigation sur Android en configurant automatiquement le navigateur, j'ai écrit/mis en miroir un tas de billets de blog et j'ai travaillé sur le site web. 2) Finir de tester les tunnels scindés et les intégrer dans le router pour la .42. Travailler avec meeh sur le navigateur. 3) pas de blocages EOT 20:17:46 &lt;sadie__&gt; EOT 20:18:01 &lt;zzz&gt; 3) pas de blocages, EOT 20:18:15 &lt;zlatinb&gt; merci, je crois que c'est tout le monde &lt;/scrum&gt; 20:18:22 &lt;meeh&gt; j'écris 20:18:24 &lt;meeh&gt; un instant 20:18:37 &lt;zzz&gt; ok 20:21:29 &lt;meeh&gt; J'ai principalement travaillé sur le navigateur, je me suis aussi penché sur le problème des dépendances Maven, la documentation et j'ai regardé à quel point ce serait pénible de construire le navigateur pour Android afin que nous puissions déprécier celui intégré dans notre application. 20:22:29 &lt;zzz&gt; meeh, c'était pour 1) ? merci de donner 2) et 3) suivis de EOT 20:25:34 &lt;meeh&gt; 1) oui, ci-dessus 2) navigateur : préparer la documentation utilisateur, stabiliser les fonctionnalités actuelles, terminer le rebranding, en particulier pour les icônes et les graphismes. lanceur osx : terminer la fonctionnalité de partage torrent snark. android : finir l'évaluation de la charge que représenterait un port du navigateur — Tor fait la même chose maintenant, et étant donné que nous utilisons beaucoup des mêmes choses et scripts de build, c'est peut-être faisable. et enfin, pour les dons 20:26:39 &lt;meeh&gt; 3) pas de blocages, et pas besoin d'aide, si ce n'est que je suis toujours heureux d'accepter des PR pour des choses du navigateur et surtout Android, domaine dans lequel je ne suis pas vraiment compétent 20:27:03 &lt;zzz&gt; EOT ? 20:27:07 &lt;meeh&gt; EOT 20:27:14 &lt;zzz&gt; ok merci meeh 20:27:22 &lt;zzz&gt; voilà pour le point 6) scrum 20:27:34 &lt;zzz&gt; revenons au point 4) I2P Browser (meeh) 20:28:06 &lt;zzz&gt; pourrais-tu nous donner un statut s'il y a quelque chose de plus à ajouter que ce qui était dans ton scrum ? 20:28:56 &lt;zzz&gt; dernière version, prochaine version, stabilité, fonctionnalités, ... ? 20:30:21 &lt;meeh&gt; Je pense que nous avons couvert la plupart des éléments graphiques d'icônes dans le projet du navigateur, cependant nous avons aussi quelques images (je pense notamment à l'assistant d'onboarding) qui doivent être remplacées par quelque chose, et c'est pareil pour le texte. La semaine dernière a aussi montré qu'il nous faut environ 1 à 2 jours (jusqu'à 48 h) pour réagir à un problème de sécurité (c'est-à-dire, du moment où j'ai eu du temps jusqu'à ce que ce soit construit) 20:34:05 &lt;meeh&gt; la documentation développeur devrait suffire pour un moment, la documentation utilisateur est bientôt terminée, en essayant de ne pas trop piocher dans des endroits comme mozilla et consorts. Notre approche des modifications du fork est de placer la plupart de notre logique et de nos fonctionnalités dans i2pbutton  - et de ne faire que ce qui est vraiment nécessaire dans le code source de firefox, ce qui jusqu'ici semble bien fonctionner. Cela inclut aussi les traductions puisque firefox 20:34:05 &lt;meeh&gt; fournit les siennes, donc il ne reste à traduire que les chaînes spécifiques à I2P 20:35:01 &lt;zzz&gt; ok, merci pour la mise à jour. Autre chose pour le point 4) ? 20:35:07 &lt;zzz&gt; des questions sur le navigateur ? 20:35:16 &lt;meeh&gt; mes réflexions sur le passage à une nouvelle version ESR sont ... bob-bob positif, c'est-à-dire que je ne suis pas sûr que cela puisse se faire automatiquement, cependant les quelques endroits qui nécessitent un patch ou deux commencent à m'être vraiment familiers 20:35:56 &lt;meeh&gt; la prochaine version ne devrait pas tarder, cela dépend un peu de l'énergie que l'équipe voudra y consacrer dans les semaines à venir 20:36:35 &lt;zzz&gt; oui, il faut peser les priorités. Je pense que nous apprenons mieux l'ampleur de l'effort nécessaire pour le faire réellement 20:36:46 &lt;zzz&gt; autre chose pour le point 4) ? 20:36:50 &lt;meeh&gt; je n'ai pas vraiment de calendrier là-dessus au-delà du moment où telle fonctionnalité nouvelle/actuelle sera terminée ou plus aboutie, et/ou de la publication de correctifs de sécurité pour Android 20:36:53 &lt;meeh&gt; ffirefox** 20:38:10 &lt;zzz&gt; autre chose pour le point 4) ? 20:39:05 &lt;zzz&gt; autre chose pour la réunion ? 20:39:54 &lt;zzz&gt; merci à tous 20:40:01 * zzz *bafs* la réunion est close </div>
