---
title: "Réunion des développeurs I2P - 3 décembre 2019"
date: 2019-12-03
author: "zzz"
description: "Compte rendu de la réunion de développement I2P du 3 décembre 2019."
categories: ["meeting"]
---

## Bref récapitulatif

<p class="attendees-inline"><strong>Présents :</strong> eyedeekay, meeh, sadie, zlatinb, zzz</p>

## Journal de réunion

<div class="irc-log"> 20:00:00 &lt;zzz&gt; 0) Salut 20:00:00 &lt;zzz&gt; 1) statut du projet I2P Browser (sadie, meeh, idk) 20:00:00 &lt;zzz&gt; 2) Cas d'utilisation du proxy de sortie / statut (sadie) 20:00:00 &lt;zzz&gt; 3) statut de la version 0.9.44 (zzz) 20:00:00 &lt;zzz&gt; 4) Scrum de statut (zlatinb) 20:00:10 &lt;sadie__&gt; salut 20:00:20 &lt;zzz&gt; 0) Salut 20:00:22 &lt;zzz&gt; salut 20:00:47 &lt;zzz&gt; 1) statut du projet I2P Browser (sadie, meeh, idk) 20:00:49 &lt;zlatinb&gt; salut 20:01:00 &lt;meeh&gt; salut 20:01:23 &lt;zzz&gt; sadie, quelles sont les dernières nouvelles du projet I2P Browser ? et n'hésite pas à déléguer des parties de ta réponse à idk et meeh 20:01:32 &lt;eyedeekay&gt; Salut 20:03:02 &lt;meeh&gt; La plus grande nouvelle est probablement que notre prochaine version est désormais basée sur ESR 68 et non 60, et nos extensions sont en cours de portage dans la base de code, puisque Mozilla supprime certaines des API que nous utilisons actuellement dans les versions ultérieures 20:03:27 &lt;zzz&gt; et quand cette version est-elle prévue ? 20:03:47 &lt;meeh&gt; C'est aussi la première version qui devrait être signée par notre nouveau certificat EV de signature de code, donc plus d'avertissements effrayants 20:03:54 &lt;meeh&gt; dans deux trois jours 20:04:06 &lt;meeh&gt; disons le 6 20:04:15 &lt;zzz&gt; d'accord, donc ce sera la bêta 8 je pense ? 20:04:26 &lt;meeh&gt; oui, c'est exact 20:04:27 &lt;eyedeekay&gt; Oui, bêta 8 20:04:43 &lt;zzz&gt; super. autre chose à ajouter sadie__ eyedeekay ? 20:05:08 &lt;eyedeekay&gt; En plus de cela, nous activons désormais aussi la suite d'applications I2P, snark, susimail, etc. 20:05:19 &lt;sadie__&gt; oui - nous aurons également un MVP mis à jour et une feuille de route disponibles 20:05:54 &lt;zzz&gt; quand seront-ils publiés ? 20:05:56 &lt;meeh&gt; et nous publierons en temps voulu des remplacements conformes aux standards modernes, au moins pour susimail et le carnet d'adresses pour commencer 20:06:14 &lt;meeh&gt; ce n'est pas pour cette version, hein, mais pour des versions ultérieures 20:06:47 &lt;sadie__&gt; cela devrait être sur le site au milieu de la semaine prochaine, avec le nom de projet mis à jour et l'orientation de la marque 20:07:15 &lt;meeh&gt; une nouvelle non directement liée au navigateur est que nous avons désormais aussi un « runner » Rack qui parle directement à I2PSocket et ne nécessite pas que l'utilisateur le fasse transiter par un port TCP local 20:07:25 &lt;zzz&gt; sympa. vous voulez divulguer le nouveau nom ou vous allez attendre que ce soit en ligne sur le site ? 20:07:34 &lt;meeh&gt; donc cela rend possible d'exécuter par exemple Ruby on Rails directement vers I2PSocket  20:07:57 &lt;sadie__&gt; Nous attendons que le site soit mis à jour =) 20:08:12 &lt;zzz&gt; bien joué meeh, c'est toujours mieux d'éviter de faire un aller-retour via un socket standard 20:08:51 &lt;zzz&gt; ça ressemble à de grands progrès 20:09:01 &lt;zzz&gt; autre chose sur 1) ? quelqu'un a des questions ? 20:10:31 &lt;zzz&gt; 2) Cas d'utilisation du proxy de sortie / statut (sadie) 20:10:41 &lt;zzz&gt; sadie__, quelles sont les dernières nouvelles de cet effort de recherche ? 20:10:44 &lt;sadie__&gt; La solution clé en main de proxy de sortie a été mise en attente jusqu'à ce que je puisse acquérir les ressources nécessaires à une collecte d'informations adéquate pour finaliser le MVP.  Cette recherche ne reprendra pas avant l'année prochaine. La discussion sur un proxy de sortie à usage général reprendra dans les prochaines semaines. À ce stade, la priorité pour notre proxy devrait être d'enquêter sur les problèmes de performances et de les améliorer.    20:11:45 &lt;zzz&gt; d'accord, à propos du proxy de sortie du projet, quel est le statut de l'enquête et des améliorations ? 20:12:10 &lt;zzz&gt; meeh, tu as des infos là-dessus ? 20:12:17 &lt;sadie__&gt; meeh peut mieux commenter cet effort que moi  20:12:28 &lt;meeh&gt; Également, puisque le sujet est le proxy de sortie, la gem JRuby que j'ai faite contient aussi un proxy de sortie simple monothread qui peut tourner en tant que plugin I2P pour l'occasion 20:12:33 &lt;meeh&gt; disponible ici https://github.com/mikalv/ji2p-jruby/blob/master/bin/simple_outproxy 20:13:08 &lt;zzz&gt; mais qu'en est-il du proxy de sortie actuel ? 20:13:09 &lt;meeh&gt; j'ai aussi commencé à scinder la gem, afin que vous n'ayez pas besoin d'embarquer la prise en charge de cluster et autres pour un simple plugin I2P qui n'en a pas besoin 20:13:13 &lt;meeh&gt; parce qu'elle est devenue assez grosse 20:13:41 &lt;meeh&gt; oui, j'ai eu des mises à niveau de câbles et de switch qui constituaient un goulot d'étranglement pour le proxy de sortie public 20:13:52 &lt;zzz&gt; J'ai commencé à noter chaque récupération via le proxy de sortie, succès ou échec, sur un post-it. Le taux de réussite d'aujourd'hui n'est que de 75 % 20:14:26 &lt;zzz&gt; sadie dit que c'est une priorité, alors qu'as-tu prévu de faire ensuite ? 20:14:39 &lt;meeh&gt; la prochaine version du navigateur, bêta 8 — désolé, j'ai oublié de le mentionner — aura beaucoup plus de destinations pointant vers le même service, car nous pensons que les destinations elles-mêmes sont le prochain goulot d'étranglement 20:14:56 &lt;meeh&gt; donc pas seulement false.i2p et mon pont Tor, mais plutôt de l'ordre de 20 20:15:30 &lt;meeh&gt; Je vais aussi remplacer le logiciel de proxy par un logiciel Elixir/Erlang fait maison pour cela, que j'ai écrit il y a quelques mois 20:15:45 &lt;meeh&gt; également disponible ici https://github.com/mikalv/i2p-outproxy-elixir 20:16:00 &lt;zzz&gt; as-tu envisagé de passer de i2pd à Java ? Je pense qu'il y a des problèmes majeurs à l'exécuter sur i2pd 20:16:14 &lt;meeh&gt; J'ai quelques changements non commités que je pousserai avant de faire le changement, et n'importe qui peut utiliser ça pour faire tourner le sien. Je ferai aussi une meilleure doc pour ça  20:16:25 &lt;meeh&gt; J'utilise les deux actuellement 20:16:29 &lt;meeh&gt; à la fois Java et i2pd 20:16:39 &lt;zzz&gt; ok 20:16:40 &lt;meeh&gt; ça devrait être quatre routers ayant tous les deux dest 20:16:51 &lt;meeh&gt; pointant vers le même point de terminaison de proxy HTTP 20:17:05 &lt;zzz&gt; as-tu déjà une conclusion sur celui qui fournit le meilleur service ? 20:17:17 &lt;meeh&gt; les i2pd sont configurés avec environ 100 tunnels, comparés à la limite de 16 tunnels de Java 20:17:49 &lt;meeh&gt; non désolé, pas encore, mais c'est quelque chose que j'ai mis dans ma liste de choses à faire prochainement 20:18:21 &lt;zzz&gt; ok, j'encourage l'équipe à utiliser une approche basée sur la mesure pour apporter des améliorations. ne faites pas tout au jugé en changeant tout d'un coup 20:18:51 &lt;meeh&gt; oui, je l'ai déjà fait et j'en ai tiré des leçons - donc pas d'inquiétude, ce sera basé sur des mesures 20:18:55 &lt;zzz&gt; autre chose sur 2) sadie__ ? 20:19:09 &lt;sadie__&gt; non 20:19:22 &lt;zzz&gt; quelqu'un a des questions sur 2) ? 20:20:19 &lt;zzz&gt; 3) statut de la version 0.9.44 20:20:29 &lt;zzz&gt; ok, nous avons publié la version 0.9.44 dimanche 20:21:00 &lt;zzz&gt; elle corrige un vilain problème dans la façon dont les nouveaux types de chiffrement sont gérés. Tout le monde devrait mettre à jour dès que possible 20:21:12 &lt;meeh&gt; pour Android, elle est publiée sur Google Play, F-Droid et sur notre page de téléchargement, cette dernière incluant la signature GPG, et le site Web a été mis à jour 20:21:33 &lt;zzz&gt; super. et MavenCentral ? 20:22:03 &lt;meeh&gt; oui, c'est une dépendance requise de ce qui précède, donc quand j'ai fait ce qui précède, j'ai forcément déjà fait MavenCentral 20:22:07 &lt;zzz&gt; elle est disponible pour les mises à jour en réseau maintenant. Environ 10 % du réseau a déjà mis à jour 20:22:38 &lt;zzz&gt; J'ai aussi fait le PPA et le dépôt deb dimanche 20:22:58 &lt;zzz&gt; donc je pense que c'est l'essentiel 20:23:05 &lt;zzz&gt; aucune plainte jusqu'ici 20:23:24 &lt;zzz&gt; malheureusement, le testeur de bande passante est quasiment complètement cassé 20:23:51 &lt;zzz&gt; quelque chose a changé récemment dans le pool de test, et la façon dont nous faisions le handshake a cessé de fonctionner 20:24:10 &lt;zzz&gt; j'y ai passé le dernier jour et demi, et j'ai réussi à le refaire fonctionner 20:24:40 &lt;zzz&gt; si quelqu'un voit que des trucs comme ça sont cassés, merci d'ouvrir un ticket. C'est dommage que nous ne nous en soyons pas rendu compte avant la sortie 20:25:29 &lt;meeh&gt; nous avons aussi une nouvelle page de dons (autonome) qui arrive, ce qui permettra plus de moyens de donner, y compris des paiements PayPal récurrents, etc. 20:25:39 &lt;zzz&gt; voilà à peu près tout ce que j'ai sur la .44. Nous commençons à peine la .45 et mettons le plan en place, mais je m'attends à ce que la version 45 soit en février 20:25:44 &lt;meeh&gt; et elle a l'air **chouette** 20:25:48 &lt;meeh&gt; avec des majuscules 20:25:56 &lt;zzz&gt; ok meeh, super 20:26:02 &lt;zzz&gt; autre chose sur 3) ? 20:27:02 &lt;zzz&gt; 4) Scrum de statut 20:27:06 &lt;zzz&gt; vas-y zlatinb  20:27:31 &lt;zlatinb&gt; salut, très brièvement : 1) ce que vous avez fait le mois dernier 2) ce que vous prévoyez de faire le mois prochain 3) des blocages ou avez-vous besoin d'aide 4) EOT 20:28:31 &lt;zlatinb&gt; moi : 1) corrigé le filtre scriptable qui écrivait sur le disque toutes les 10 secondes, étudié la prise en charge de Servlet 3.0 (cassée pour les classes internes) 2) empaquetage de MW en tant que plugin du router 3) pas de blocages  20:28:35 &lt;zlatinb&gt; EOT 20:28:49 &lt;zzz&gt; 1) version .44, corrections de bugs, codage et tests de la prop. 144 (ratchet) ; correction d'un mauvais bug de tunnel causant un démarrage lent, sortie d'une nouvelle version de zzzot avec l'aide de drzed 20:29:28 &lt;zzz&gt; 1 (suite) beaucoup de travail à tester les réensemencements et à travailler avec les réensemenceurs pour remettre les choses en état ; testé et supprimé aussi les trackers ouverts 20:30:09 &lt;meeh&gt; fait : gem JRuby pour interagir et/ou contrôler le router, intégré ou autonome ; prise en charge initiale de Kubernetes pour des destinations HA ou des tests de cluster d'i2p ; beaucoup, beaucoup de correctifs Firefox, soit écrits à partir de zéro, soit portés depuis le Tor Browser ; améliorations du proxy de sortie ; et une nouvelle application de messagerie avec l'intention de remplacer susimail un jour 20:30:19 &lt;meeh&gt; travail initial sur la dernière* 20:30:23 &lt;zzz&gt; 2) corrections de bugs, tests de la prop. 144, plus de travail sur l'amélioration des performances, 36C3 20:30:46 &lt;sadie__&gt; Le mois dernier, j'ai travaillé sur les modifications du thème clair CSS qui sont dans la dernière version, répondu au Usability Lab pour un financement d'étude UX pour la console du router, et piloté des décisions produit pour l'avenir du navigateur. Le mois prochain, ce sera le guide post‑installation, et davantage de travail CSS, de gestion et de développement du navigateur 20:30:56 &lt;zzz&gt; 3) pas de blocages ; 4) EOT 20:31:10 &lt;sadie__&gt; pas de blocages, EOT 20:31:15 &lt;eyedeekay&gt; 1) J'ai travaillé à ouvrir l'expérience I2P Browser à davantage de capacités globales d'I2P et à ajuster l'organisation/l'apparence et l'ergonomie de la console du router et des pages d'accueil. 2) Le mois prochain je travaillerai sur davantage d'améliorations des fonctionnalités du navigateur, plus de tutoriels SAM et plus d'améliorations de l'UI de la console du router. 3) pas de blocages EOT. 20:31:48 &lt;zlatinb&gt; merci, c'est tout le monde je crois &lt;/scrum&gt; 20:32:08 &lt;zzz&gt; super, autre chose sur 4) ? quelqu'un a des questions ? 20:32:24 &lt;zzz&gt; ou d'autres sujets pour la réunion ? 20:32:28 &lt;meeh&gt; le mois prochain : sortir la bêta 8 du navigateur, déterminer comment nous pouvons utiliser le logiciel osslsigncode pour signer des binaires Windows sur des systèmes Unix, remplacer le logiciel de proxy de sortie, poursuivre le travail sur la nouvelle application de messagerie, et terminer les changements pour la gem JRuby 20:33:16 &lt;zzz&gt; EOT meeh? 20:33:32 &lt;meeh&gt; oui, EOT. 20:34:16 &lt;zzz&gt; ok. Rappel : il n'y aura pas de réunion le mois prochain car nous nous remettrons de la 36C3. Si quelqu'un veut se joindre à nos réunions à la 36C3, venez trouver notre table 20:34:32 &lt;zzz&gt; Je suis sûr que je tweeterai l'emplacement approximatif 20:34:48 &lt;sadie__&gt; et nous aurons une nouvelle bannière pour la table ! 20:34:48 &lt;meeh&gt; nous pourrons probablement publier aussi quelques notes publiques de la réunion ? 20:34:58 &lt;meeh&gt; ça vient du CCC 20:34:59 &lt;zzz&gt; d'autres sujets pour la réunion, pendant que je cherche le baffer ? 20:35:28 &lt;zzz&gt; tu te portes volontaire meeh ? 20:35:41 &lt;meeh&gt; je peux essayer de faire ça, oui 20:35:59 &lt;sadie__&gt; Je ferai un rapport pour le CCC 20:36:35 &lt;zzz&gt; ok, j'ai trouvé le *baffer* donc je pense que c'est tout pour aujourd'hui 20:36:46 &lt;zzz&gt; à bientôt à tous en personne dans 4 semaines 20:37:10 &lt;zzz&gt; oups, 3 1/2 semaines 20:37:24 * zzz *bafs* la réunion est close </div>
