---
title: "Réunion des développeurs I2P - 5 février 2019"
date: 2019-02-05
author: "zzz"
description: "Compte rendu de la réunion de développement I2P du 5 février 2019."
categories: ["meeting"]
---

## Bref récapitulatif

<p class="attendees-inline"><strong>Présents:</strong> echelon, idk, R4SAS, sadie, zlatinb, zzz</p>

## Journal de réunion

<div class="irc-log"> 20:00:00 &lt;zzz&gt; 0) Salut 20:00:00 &lt;zzz&gt; 1) statut de la sortie 0.9.38 (zzz) 20:00:00 &lt;zzz&gt; 2) statut du développement 0.9.39 (zzz) 20:00:00 &lt;zzz&gt; 3) statut LS2 (zzz) 20:00:00 &lt;zzz&gt; 4) scrum de statut (zlatinb) 20:00:03 &lt;zzz&gt; 0) Salut 20:00:05 &lt;zzz&gt; salut 20:00:11 &lt;zzz&gt; 1) statut de la sortie 0.9.38 (zzz) 20:00:13 &lt;zlatinb&gt; salut 20:00:21 &lt;sadie_&gt; salut 20:00:26 &lt;zzz&gt; ok, cela fait deux semaines que nous avons publié la 38, environ la moitié du réseau est à jour 20:00:42 &lt;zzz&gt; nous l'utilisons pour tester des choses LS2 (plus de détails plus tard) 20:00:51 &lt;eche|offf&gt; salut 20:00:55 &lt;zzz&gt; je n'ai pas entendu de plaintes ou problèmes majeurs 20:01:31 &lt;zzz&gt; nous avons aussi le nouvel installeur de profil Firefox et l'installeur Mac disponibles, je n'ai vu aucun bug à leur sujet non plus 20:02:22 &lt;zzz&gt; donc tout semble se dérouler sans accroc. La 38 sera dans Ubuntu Disco et Debian Buster. 20:02:28 &lt;zzz&gt; autre chose au point 1) ? 20:02:36 &lt;eche|offf&gt; non 20:03:16 &lt;zzz&gt; 2) statut du développement 0.9.39 (zzz) 20:03:46 &lt;zzz&gt; nous en sommes à 2 semaines d'un cycle de 8 semaines, avec une sortie prévue pour mi-fin mars. Nous avons intégré le code i2pcontrol json-rpc2 (non sous forme de plugin) 20:04:06 &lt;zzz&gt; beaucoup d'autres changements pour LS2 sont en cours d'intégration 20:04:32 &lt;zzz&gt; correctif pour les WebSockets HTTP. Beaucoup de corrections de bugs et d'améliorations des performances arrivent maintenant 20:04:59 &lt;zzz&gt; et certaines choses pour que les builds Debian fonctionnent mieux sur disco/buster 20:05:15 &lt;R4SAS&gt; + mise à jour pour la réécriture du User-Agent pour l'outproxy (proxy de sortie vers le clearnet) ? 20:05:26 &lt;zzz&gt; Je pense intégrer les autres gros changements d'ici mi-février, ensuite on pourra se concentrer davantage sur les corrections de bugs 20:05:52 &lt;zzz&gt; R4SAS, je ne vois pas de quoi il s'agit, tu as un numéro de ticket pour moi ? 20:07:03 &lt;R4SAS&gt; J'ai lu quelque chose à ce sujet il y a quelques jours sur ce canal 20:07:19 &lt;zzz&gt; Par ailleurs, ce qui change dans la console en 38 n'est pas clair ; je travaille avec l'équipe design pour comprendre ce qui est possible dans le temps restant 20:07:41 &lt;eche|offf&gt; en 39 20:07:46 &lt;zzz&gt; R4SAS, drzed m'a demandé de changer le user-agent clearnet de 52 à 60 pour correspondre au TBB actuel, et je l'ai fait 20:07:52 &lt;zzz&gt; oui, 39, merci eche|offf  20:08:09 &lt;zzz&gt; autre chose au point 2) ? j'oublie quelque chose ? 20:08:55 &lt;zzz&gt; oh, j'ai quelques changements pour une meilleure sélection de l'outproxy, j'ai reçu des premiers retours, je dois encore tester 20:10:00 &lt;zzz&gt; 3) statut LS2 20:10:22 &lt;zzz&gt; ça a été beaucoup de travail. Nous avons eu notre 26e réunion hebdomadaire hier ! 20:10:50 &lt;zzz&gt; les parties de la proposition 123 qui sont dans la 38 fonctionnent, mais nous ne sommes pas sûrs que ce soit parfait, davantage de tests sont nécessaires 20:11:04 &lt;zzz&gt; les spécifications sur le site web ont été mises à jour en conséquence 20:11:47 &lt;zzz&gt; nous avons aussi publié les nouvelles propositions 144 et 145, pour définir la nouvelle cryptographie rendue possible par LS2 20:11:54 &lt;eche|offf&gt; une demi-année, bravo 20:12:16 &lt;zzz&gt; davantage de la proposition 123 arrivera dans la 39 20:12:53 &lt;zzz&gt; nous sommes en plein dans les questions de blinding (aveuglement) et de chiffrement lors des réunions LS2, pour empêcher l'espionnage par les floodfills, et nous nous en approchons 20:13:04 &lt;zzz&gt; pas sûr que cela soit prêt pour la 39 ou non 20:13:39 &lt;zzz&gt; tout le monde est le bienvenu pour nous rejoindre et participer, sur #ls2 le lundi à 19:30 UTC 20:13:53 &lt;zzz&gt; des questions ou autre chose sur le point 3) ? 20:15:15 &lt;zzz&gt; 4) scrum de statut (zlatinb) 20:15:19 &lt;zzz&gt; à toi, zlatinb  20:15:32 &lt;zlatinb&gt; Salut. Faisons le scrum en parallèle. Veuillez décrire en quelques mots : 1) ce que vous avez fait depuis le dernier scrum 2) ce que vous prévoyez de faire pour le mois prochain 3) des bloqueurs ou si vous avez besoin d'aide. Quand vous avez terminé, dites EOT 20:15:38 &lt;zlatinb&gt; Tout le monde, go ! 20:16:09 &lt;zlatinb&gt; moi : 1) travail sur l'installeur de profil Firefox, coordination avec Monero sur i2p-zero, tickets jogger 20:16:40 &lt;eche|offf&gt; fait les trucs financiers i2p, mis en place un nouveau serveur web, mis en ligne, fonctionne comme avant, pas de bloqueurs. actuellement je bidouille Debian Buster et Java 11 :-/ 20:16:52 &lt;zzz&gt; 1) LS2, bugs, 35C3, sortie 38, i2pcontrol, trucs Debian, améliorations de performance, bugs, bugs, bugs 20:17:01 &lt;zlatinb&gt; 2) plus de tickets jogger, recherche sur jlink pour un installeur style i2p-zero pour nous 20:17:05 &lt;zlatinb&gt; 3) rien à signaler pour l'instant 20:17:18 &lt;zlatinb&gt; EOT 20:18:45 &lt;zzz&gt; 2) LS2, bugs, renouveler ma clé GPG, tests, travailler sur la 39, peut-être une sortie d'orchid ? Je suis sûr que j'oublie d'autres choses 20:18:46 &lt;sadie_&gt; Travail avec de nouveaux contacts dans des ONG (usabilité et recherche utilisateur), améliorations UX du site web, mise à jour des docs, EOT 20:18:51 &lt;zzz&gt; 3) pas de bloqueurs 20:18:52 &lt;zzz&gt; EOT 20:20:03 &lt;zlatinb&gt; c'est tout pour le scrum je suppose 20:20:31 &lt;zzz&gt; 2a) implémenter une option pour désactiver NTCP1 :) 20:21:10 &lt;zzz&gt; ok, je vois que quelques-uns d'entre nous ne sont pas venus, on les houspillera plus tard :) 20:21:19 &lt;eche|offf&gt; hehe 20:21:21 &lt;zzz&gt; autre chose pour la réunion ? 20:21:41 &lt;eche|offf&gt; et je suis actuellement perdu dans ant, deb-src et d'étranges erreurs avec ascii 20:21:46 &lt;idk&gt; Je suis là, je me suis juste laissé distraire. Je continue à bosser sur le navigateur, c'est tout. 20:22:08 &lt;zzz&gt; oh salut idk. prends ton temps pour un 1/2/3 complet s'il te plaît 20:23:22 &lt;zzz&gt; et je voudrais te souhaiter publiquement la bienvenue dans l'équipe ! 20:24:49 &lt;zzz&gt; idk, donne-nous ton 1/2/3 s'il te plaît 20:24:55 &lt;idk&gt; Merci, je suis content d'avoir l'occasion d'aider. OK, donc hier j'ai résolu les problèmes que j'avais avec rbm pour compiler le navigateur depuis les sources. Ils semblent avoir été en grande partie résolus par meeh. Aujourd'hui je travaille sur les extensions du navigateur et j'examine ce que je peux et ne peux pas faire exactement avec les webextensions pour durcir le navigateur. 20:25:54 &lt;zzz&gt; ^^ ça c'était le 1) 20:25:55 &lt;zlatinb&gt; (2 c'est ce que tu prévois de faire le mois prochain, 3 c'est si tu as des bloqueurs) 20:27:17 &lt;idk&gt; Au temps pour moi. Le mois prochain je prévois de travailler à implémenter une forme d'isolation de type Tor pour les connexions du navigateur I2P, de session à session, si je n'y arrive pas plus tôt. Je ne prévois pas de bloqueurs d'importance, c'est juste que les webextensions sont limitées. 20:28:00 &lt;zzz&gt; super, merci 20:28:21 &lt;zzz&gt; ok, c'est tout pour le 4), à moins que meeh soit dans le coin 20:28:28 &lt;zzz&gt; autre chose pour la réunion ? 20:28:33 &lt;eche|offf&gt; au fait, tant que les problèmes de build sur buster/jdk11 ne sont pas résolus, je ne peux plus compiler de tests 20:29:09 &lt;eche|offf&gt; (ce qui n'est pas un gros problème) 20:29:24 &lt;zzz&gt; c'est le ticket n°2410, non ? 20:29:30 &lt;eche|offf&gt; ouais 20:29:36 &lt;eche|offf&gt; un peu plus loin aujourd'hui^ 20:29:41 &lt;zzz&gt; ok, je jetterai un œil bientôt 20:29:52 &lt;zzz&gt; autre chose pour la réunion ? 20:30:04 * zzz fait chauffer le baffer 20:31:05 * zzz *bafs* la réunion est close </div>
