---
title: "Réunion des développeurs I2P - 5 novembre 2019"
date: 2019-11-05
author: "zzz"
description: "Compte rendu de la réunion de développement I2P du 5 novembre 2019."
categories: ["meeting"]
---

## Récapitulatif rapide

<p class="attendees-inline"><strong>Présents:</strong> echelon, eyedeekay, lbt, sadie, zzz</p>

## Journal de la réunion

<div class="irc-log"> 20:00:00 &lt;zzz&gt; 0) Salut 20:00:00 &lt;zzz&gt; 1) État de la version 0.9.43 (zzz) 20:00:00 &lt;zzz&gt; 2) État du projet I2P Browser (sadie, meeh) 20:00:00 &lt;zzz&gt; 3) Cas d'utilisation / statut de l'outproxy (proxy de sortie) (sadie) 20:00:00 &lt;zzz&gt; 4) État du développement 0.9.44 (zzz) 20:00:00 &lt;zzz&gt; 5) État des propositions (zzz) 20:00:00 &lt;zzz&gt; 6) Status scrum (zlatinb) 20:00:04 &lt;zzz&gt; 0) Salut 20:00:06 &lt;zzz&gt; salut 20:00:10 &lt;sadie_&gt; salut 20:00:25 &lt;zzz&gt; 1) État de la version 0.9.43 (zzz) 20:00:38 &lt;zzz&gt; la 43 est sortie depuis quelques semaines, aucun problème sérieux jusqu'à présent 20:01:02 &lt;zzz&gt; les éléments restants sont la publication officielle sur F-Droid (nextloop) et la publication officielle sur Debian (mhatta) 20:01:08 &lt;eyedeekay&gt; salut 20:01:37 &lt;zzz&gt; d'autres problèmes en suspens avec la version 43 ? 20:03:01 &lt;zzz&gt; 2) État du projet I2P Browser (sadie, meeh) 20:03:16 &lt;zzz&gt; meeh, sadie, quelles sont les dernières infos sur le navigateur ? 20:04:49 &lt;sadie_&gt; La Beta 7 a été publiée 20:05:10 &lt;eyedeekay&gt; I2P Browser Beta 7 est sorti hier, avec une feuille de route mise à jour. C'est l'avant-dernière version basée sur Firefox 60. Nous avons corrigé quelques bugs et mis en place l'intégration continue, ainsi qu'élaboré un plan révisé et actualisé pour l'avenir du navigateur en tant que produit. 20:05:11 &lt;sadie_&gt; les notes se trouvent sur le site du projet. 20:05:35 &lt;zzz&gt; la date de publication est erronée sur le site pour info 20:05:51 &lt;eyedeekay&gt; Oups, désolé, ça m'a échappé. Je vais la changer immédiatement. 20:06:03 &lt;sadie_&gt; Nous travaillons également sur la feuille de route, qui se trouve aussi sur le site du projet 20:06:29 &lt;zzz&gt; que pouvez-vous nous dire à propos de la prochaine beta 8 ? qu'y aura-t-il dedans, quand sortira-t-elle ? 20:07:40 &lt;sadie_&gt; la beta 8 sortira fin novembre.  20:08:19 &lt;zzz&gt; quelqu'un a des questions sur le navigateur ? meeh as-tu quelque chose à ajouter ? 20:08:27 &lt;eyedeekay&gt; La Beta 8 sera publiée fin novembre, ce sera la dernière version basée sur Firefox 60. Nous nous préparons à des modifications architecturales qui rendront les applications plus visibles ; vous commencerez à en voir les prémices dans la Beta 8, ainsi que davantage de retours dans le navigateur sur l'état de préparation du router fourni. 20:08:53 &lt;sadie_&gt; nous travaillons sur une meilleure page d'accueil, un indicateur de préparation du proxy HTTP , et des thèmes dynamiques 20:09:20 &lt;zzz&gt; ça a l'air super, j'espère que tout le monde essaiera la beta 7 20:09:45 &lt;zzz&gt; autre chose sur le point 2) ? 20:11:00 &lt;zzz&gt; 3) Cas d'utilisation / statut de l'outproxy (sadie) 20:11:17 &lt;zzz&gt; sadie_, quoi de neuf sur ce sujet ? 20:11:32 &lt;sadie_&gt; Nous avons fait avancer le cahier des charges autant que possible sans faire davantage de recherche utilisateur maintenant.  20:11:38 &lt;sadie_&gt; À la mi-mois je reprendrai contact avec la personne qui a inspiré la solution outproxy clé en main. Nous pourrons évaluer le cahier des charges qui a été créé et commencer à aborder plus à fond les questions de recherche utilisateur. Les exigences pour cette solution font partie des livrables de la prochaine version. Nous avons fait avancer le cahier des charges autant que possible sans faire davantage de 20:11:38 &lt;sadie_&gt;  recherche utilisateur maintenant.  20:12:41 &lt;zzz&gt; ok, pour être clair nous ne travaillons que sur les exigences pendant la période de la 44. Toute implémentation serait pour la 45 ou plus tard, n'est-ce pas ? 20:12:53 &lt;sadie_&gt; correct 20:13:32 &lt;zzz&gt; ok, quelque chose à ajouter ? Quelqu'un a des questions sur la recherche outproxy ? 20:14:01 &lt;zzz&gt; autre chose sur le point 3) ? 20:15:01 &lt;zzz&gt; 4) État du développement 0.9.44 (zzz) 20:15:23 &lt;zzz&gt; nous en sommes à deux semaines du cycle .44, avec beaucoup de nouveau code intégré 20:15:52 &lt;zzz&gt; presque tout concerne l'implémentation de la proposition 144, nouveau chiffrement pour les destinations 20:16:07 &lt;zzz&gt; Je prévois de commencer bientôt les tests d'interopérabilité avec chisana_ 20:16:35 &lt;zzz&gt; et cela devrait être prêt pour des testeurs courageux dans quelques semaines 20:16:57 &lt;zzz&gt; mais il faudra encore pas mal de temps avant que nous l'utilisions par défaut, peut-être 6 à 12 mois 20:17:23 &lt;zzz&gt; beaucoup de tests et d'autres changements sont nécessaires pour le fiabiliser 20:17:59 &lt;zzz&gt; l'autre gros point que j'ai en file d'attente pour la .44 est quelques améliorations de performances SSU, stimulées par notre prolifique créateur de tickets sur Trac « jogger » 20:18:17 &lt;zzz&gt; sadie_, eyedeekay, meeh, quelque chose à ajouter sur ce sur quoi vous travaillez pour la .44 ? 20:19:34 &lt;zzz&gt; autre chose sur le point 4) ? 20:19:35 &lt;sadie_&gt; modifications de la console du router /home, stratégie à long terme pour le site Web  20:20:45 &lt;zzz&gt; 5) État des propositions (zzz) 20:21:05 &lt;zzz&gt; pas grand-chose d'autre à dire ici, 99 % de l'attention est sur la 144. 20:21:30 &lt;zzz&gt; la suite sera probablement 152, 153, ou peut-être même une nouvelle proposition SSU 2 20:21:47 &lt;zzz&gt; je ne m'attends pas à beaucoup de progrès là-dessus avant la nouvelle année 20:21:58 &lt;zzz&gt; des questions sur les propositions ? 20:22:06 &lt;zzz&gt; autre chose sur le point 5) ? 20:23:01 &lt;zzz&gt; 6) Status scrum (zlatinb) 20:23:12 &lt;zzz&gt; Je crois que zlatinb a dit qu'il ne pouvait pas venir aujourd'hui 20:23:32 &lt;eche|on&gt; nouveau serveur avec nouveau matériel et nouvelles IP, migration des services d'un serveur à un autre avec le temps. pas de bloqueurs 20:23:41 &lt;zzz&gt; donc, vous connaissez la procédure, merci d'indiquer 1) ce que vous avez fait le mois dernier 2) ce que vous ferez le mois prochain; 3) des bloqueurs 20:23:52 &lt;zzz&gt; et terminer par EOT 20:24:49 &lt;zzz&gt; moi : 1) j'ai sorti la version .44, beaucoup de travail sur le nouveau chiffrement; 2) plus de travail sur le nouveau chiffrement, améliorations des performances SSU, corrections de bugs; 3) pas de bloqueurs; EOT 20:25:11 &lt;zzz&gt; sadie_, meeh, eyedeekay, merci de répondre en parallèle 20:25:48 &lt;sadie_&gt; Le mois dernier et le mois à venir je vais continuer à travailler sur I2P Browser, continuer à affiner le thème clair de la console du router, et élaborer une stratégie à long terme pour le site Web avec IDK. La gestion de produit outproxy et la collecte des exigences se poursuivront. Propositions pour la recherche et le développement : des propositions visant à améliorer l'UX et des études d'utilisabilité ont été soumises ou sont en cours de rédaction. Présentations et atelie 20:25:48 &lt;sadie_&gt; rs pour des conférences ont commencé pour 2020. 20:27:01 &lt;zzz&gt; dernier appel eyedeekay meeh zlatinb  20:27:11 &lt;eyedeekay&gt; 1) J'ai travaillé sur des éléments qui entrent dans le navigateur ou qui sont destinés à aider le navigateur. 2) Je vais travailler à améliorer l'organisation de certaines des pages d'accueil de la console du router ainsi qu'à mettre en œuvre certaines améliorations de design du navigateur. 3) Aucun bloqueur EOT 20:27:53 &lt;zzz&gt; ok, en supposant des EOT de eche|on et sadie_ ... autre chose sur le point 6) ? 20:28:02 &lt;sadie_&gt; oui 20:28:34 &lt;zzz&gt; d'autres sujets ou questions pour la réunion ? 20:28:59 &lt;eche|on&gt; qu'en est-il de bote ? 20:29:04 &lt;eche|on&gt; des nouvelles de str4d ? 20:29:28 &lt;zzz&gt; J'ai vu un RT occasionnel sur Twitter, donc il est en vie 20:29:59 &lt;zzz&gt; c'est tout ce que je sais 20:30:26 &lt;zzz&gt; à part ce qui est dans les tickets 20:30:27 &lt;eche|on&gt; ok 20:30:38 &lt;zzz&gt; autre chose à propos de bote ? 20:31:01 &lt;zzz&gt; autre chose pour la réunion ? 20:31:22 &lt;lbt&gt; Un « merci » à vous tous :) 20:31:48 &lt;zzz&gt; de rien lbt, merci d'avoir rejoint la réunion 20:31:54 &lt;eyedeekay&gt; De rien, mon ami :) 20:33:00 * zzz *bafs* clôture la réunion </div>
