---
title: "Réunion des développeurs I2P - 3 septembre 2019"
date: 2019-09-03
author: "zzz"
description: "Compte rendu de la réunion de développement I2P du 3 septembre 2019."
categories: ["meeting"]
---

## Récapitulatif rapide

<p class="attendees-inline"><strong>Présents:</strong> eyedeekay, sadie, zlatinb, zzz</p>

## Journal de réunion

<div class="irc-log">                Remarque : les messages de sadie n'ont pas été transmis pendant la réunion, ils sont collés ci-dessous.

20:00:00 &lt;zzz&gt; 0) Salut 20:00:00 &lt;zzz&gt; 1) statut de la version 0.9.42 (zzz) 20:00:00 &lt;zzz&gt; 2) statut du projet I2P Browser "labs" (sadie, meeh) 20:00:00 &lt;zzz&gt; 3) Cas d'utilisation Outproxy (proxy de sortie) / statut (sadie) 20:00:00 &lt;zzz&gt; 4) statut du développement 0.9.43 (zzz) 20:00:00 &lt;zzz&gt; 5) statut des propositions (zzz) 20:00:00 &lt;zzz&gt; 6) Scrum de statut (zlatinb) 20:00:04 &lt;zzz&gt; 0) Salut 20:00:06 &lt;zzz&gt; salut 20:00:17 &lt;zlatinb&gt; salut 20:00:30 &lt;zzz&gt; 1) statut de la version 0.9.42 (zzz) 20:00:48 &lt;zzz&gt; la publication s'est déroulée assez bien la semaine dernière 20:00:56 &lt;zzz&gt; il ne reste que quelques éléments en suspens 20:01:27 &lt;zzz&gt; remettre en service le github bridge (nextloop), le paquet Debian sid (mhatta), et la bibliothèque cliente Android que nous avons oubliée pour la 41 (meeh) 20:01:37 &lt;zzz&gt; nextloop, meeh, vous avez des ETA (estimations de délai) pour ces éléments ? 20:03:06 &lt;zzz&gt; autre chose sur le point 1) ? 20:04:02 &lt;zzz&gt; 2) statut du projet I2P Browser "labs" (sadie, meeh) 20:04:25 &lt;zzz&gt; sadie, meeh, quel est le statut, et quel est le prochain jalon ?          &lt;sadie&gt; La Beta 5 devait sortir vendredi, mais il y a eu quelques problèmes. Il semble que certaines soient prêtes https://i2bbparts.meeh.no/i2p-browser/ mais j'avais vraiment besoin d'entendre meeh au sujet de la prochaine échéance pour cela          &lt;sadie&gt; La page Lab sera en ligne d'ici la fin de la semaine. Le prochain jalon du navigateur sera de discuter des exigences de la console pour la publication de la bêta 6 20:05:51 &lt;zzz&gt; autre chose sur le point 2) ? 20:06:43 &lt;zzz&gt; 3) Cas d'utilisation Outproxy / statut (sadie) 20:06:57 &lt;zzz&gt; sadie, quel est le statut, et quel est le prochain jalon ?          &lt;sadie&gt; Tout le monde peut suivre nos notes de réunion sur le ticket 2472. Nous avons décidé des statuts des cas d'utilisation et avons une liste d'exigences. Le prochain jalon sera les exigences utilisateur pour un cas d'utilisation Amis et famille ainsi que les exigences de développement pour Amis et famille et le cas d'utilisation général afin de voir où ils peuvent se recouper 20:08:05 &lt;zzz&gt; autre chose sur le point 3) ? 20:08:19 &lt;eyedeekay&gt; Désolé pour le retard 20:09:01 &lt;zzz&gt; 4) statut du développement 0.9.43 (zzz) 20:09:21 &lt;zzz&gt; nous commençons tout juste le cycle 43 que nous prévoyons de publier dans environ 7 semaines 20:09:40 &lt;zzz&gt; nous avons mis à jour la feuille de route sur le site web mais ajouterons encore quelques éléments 20:10:06 &lt;zzz&gt; j'ai corrigé quelques bugs IPv6 et accéléré le traitement AES des tunnels 20:10:30 &lt;zzz&gt; bientôt, je vais porter mon attention sur le nouveau message I2CP d'informations d’aveuglement 20:10:59 &lt;zzz&gt; eyedeekay, zlatinb, vous avez quelque chose à ajouter à propos de la .43 ? 20:11:46 &lt;eyedeekay&gt; Non je ne pense pas 20:12:02 &lt;zlatinb&gt; probablement plus de choses sur le testnet (réseau de test) 20:12:32 &lt;zzz&gt; oui, nous avons encore quelques tickets jogger à examiner, concernant SSU 20:12:48 &lt;zzz&gt; autre chose sur le point 4) ? 20:14:00 &lt;zzz&gt; 5) statut des propositions (zzz) 20:14:20 &lt;zzz&gt; notre objectif principal est la très complexe nouvelle proposition de chiffrement 144 20:14:48 &lt;zzz&gt; nous avons fait de bons progrès ces dernières semaines et avons apporté des mises à jour majeures à la proposition elle-même 20:15:35 &lt;zzz&gt; il reste quelques nettoyages et des trous à combler, mais j'espère qu'elle est suffisamment aboutie pour que nous puissions commencer à coder bientôt des implémentations de tests unitaires, peut-être d'ici la fin du mois 20:16:17 &lt;zzz&gt; également, le message d’informations d’aveuglement pour la proposition 123 (LS2 chiffré) sera réexaminé après que je commence à le coder la semaine prochaine 20:16:52 &lt;zzz&gt; également, nous attendons bientôt une mise à jour de la proposition 152 (messages de construction de tunnel) de la part de chisana 20:17:27 &lt;zzz&gt; nous avons terminé la proposition 147 (prévention inter-réseaux) le mois dernier et i2p comme i2pd ont cela codé et inclus dans la version .42 20:18:23 &lt;zzz&gt; donc les choses avancent, même si la 144 semble lente et intimidante, elle progresse bien elle aussi 20:18:27 &lt;zzz&gt; autre chose sur le point 5) ? 20:20:00 &lt;zzz&gt; 6) Scrum de statut (zlatinb) 20:20:05 &lt;zzz&gt; à toi, zlatinb 20:20:42 &lt;zlatinb&gt; Bonjour, merci de dire en quelques mots : 1) ce que vous avez fait depuis le dernier scrum 2) ce que vous prévoyez de faire le mois prochain 3) si vous avez des blocages ou besoin d'aide. Dites EOT quand vous avez terminé 20:21:23 &lt;zlatinb&gt; moi : 1) Diverses expériences sur le testnet pour accélérer les transferts en vrac 2) plus de travail sur le testnet sur un serveur/réseau espérons-le plus grand 3) aucun blocage EOT 20:22:15 &lt;zzz&gt; 1) corrections de bugs, changement de scission de la configuration, version .42, propositions, ateliers DEFCON (voir mon compte-rendu de voyage sur i2pforum et notre site web) 20:23:56 &lt;zzz&gt; 2) corrections de bugs, proposition 144, message d’informations d’aveuglement, accélérations, aide sur la recherche Outproxy, correction de l’assistant SSL cassé par la scission de la conf. 20:24:20 &lt;zzz&gt; plus de correctifs IPv6 20:24:38 &lt;zzz&gt; 3) aucun blocage EOT 20:24:50 &lt;eyedeekay&gt; 1) Depuis le dernier scrum, j'ai travaillé sur des corrections de bugs, le site web, la proposition outproxy, et des choses liées à i2ptunnels. 2) Continuer à réorganiser et améliorer la présentation du site web. Travailler à faire avancer la proposition outproxy 3) aucun blocage EOT          &lt;sadie&gt; 1) Assisté à FOCI, recherché des options de financement, rencontré des financeurs potentiels, tenu une réunion avec Tails (y compris Mhatta), travaillé sur l'image de marque d’I2P Browser, mises à jour du site web avec IDK, fait de petits changements à la console pour la dernière version          &lt;sadie&gt; 2) le mois prochain je travaille sur des subventions, des améliorations de la console et du site web, l’assistant de configuration, participation à Our Networks à Toronto, faire avancer I2P Browser et la recherche OutProxy          &lt;sadie&gt; 3) aucun blocage EOT 20:25:29 &lt;zlatinb&gt; scrum.setTimeout( 60 * 1000 ); 20:27:04 &lt;zzz&gt; ok, expiration du délai 20:27:10 &lt;zlatinb&gt; ScrumTimeoutException 20:27:41 &lt;zzz&gt; dernier appel pour sadie meeh nextloop pour revenir sur 1)-3) 20:27:52 &lt;zzz&gt; d'autres sujets pour la réunion ? 20:28:47 * zzz attrape le baffer 20:30:00 * zzz ***bafs*** la réunion est close </div>
