---
title: "Réunion des développeurs I2P - 2 avril 2019"
date: 2019-04-02
author: "zzz"
description: "Journal de la réunion de développement d'I2P du 2 avril 2019."
categories: ["meeting"]
---

## Récapitulatif rapide

<p class="attendees-inline"><strong>Présents:</strong> chisana, echelon, eyedeekay, meeh, zlatinb, zzz</p>

## Journal de réunion

<div class="irc-log"> 20:00:00 &lt;zzz&gt; 0) Salut 20:00:00 &lt;zzz&gt; 1) statut de la version 0.9.39 (zzz) 20:00:00 &lt;zzz&gt; 2) statut du développement 0.9.40 (zzz) 20:00:00 &lt;zzz&gt; 3) statut LS2 (zzz) 20:00:00 &lt;zzz&gt; 4) scrum de statut (zlatinb) 20:00:03 &lt;zzz&gt; 0) Salut 20:00:05 &lt;zzz&gt; salut 20:00:14 &lt;zzz&gt; 1) statut de la version 0.9.39 (zzz) 20:00:33 &lt;zzz&gt; la 39 est sortie il y a 11 jours, on approche de la moitié du réseau qui a mis à jour 20:01:10 &lt;zzz&gt; en attente de mavencentral (str4d), de notre f-droid (meeh), du f-droid officiel (nextloop) et de debian (mhatta) 20:01:12 &lt;meeh&gt; salut 20:01:26 &lt;zzz&gt; l'un de vous a-t-il une ETA sur la date de finalisation de ces éléments ? 20:02:58 &lt;meeh&gt; si c'est aussi simple que https://f-droid.org/docs/Setup_an_F-Droid_App_Repo/ semble l'être, plus tard aujourd'hui. 20:03:31 &lt;zzz&gt; tu l'as déjà mis en place, nous l'avons depuis des années. Il s'agit juste d'y mettre le nouvel apk, ce que tu as déjà fait plusieurs fois 20:04:08 &lt;zzz&gt; merci de relancer fortement str4d pour maven central, et de trouver comment le sortir du processus au plus vite. Cela fait un an que nous nous battons pour en reprendre le contrôle 20:04:08 &lt;meeh&gt; non, je l'ai hébergé, jamais téléversé 20:04:47 &lt;zzz&gt; si tu le dis, mais je me souviens que tu avais déjà copié l'apk là-bas 20:05:04 &lt;meeh&gt; je viens de lui écrire sur Twitter pour maven 20:05:36 &lt;zzz&gt; essayons dorénavant de tout boucler dans la semaine qui suit la sortie. Ça nous donne une mauvaise image de prendre plusieurs semaines 20:05:47 &lt;zzz&gt; je ne sais pas ce qui se passe avec mhatta 20:06:09 &lt;zzz&gt; il faut que nous nous améliorions là-dessus 20:06:44 &lt;zzz&gt; la bonne nouvelle, c'est qu'il n'y a pas de véritables plaintes au sujet de la 39, à part qu'elle n'a pas réparé les applis Android tierces... mais elles ne fonctionnaient pas avant non plus 20:07:01 &lt;zzz&gt; meeh, quelle est ton ETA pour publier un nouveau android bote fonctionnel ? 20:07:29 &lt;meeh&gt; si tu n'as pas vu — on a découvert que c'était simplement une réinstallation qui posait problème avec le shared uid (identifiant unique partagé) 20:07:53 &lt;meeh&gt; donc, pas corrigé =&gt; probablement corrigé 20:08:03 &lt;zzz&gt; je pensais que c'était seulement pour un environnement de dev ? 20:08:33 &lt;meeh&gt; aucune idée, je ne connais vraiment ni bote ni android — un singe qui tape sur le clavier en espérant des résultats utiles 20:08:47 &lt;zzz&gt; as-tu lu le lien qu'il nous a donné ? 20:09:02 &lt;zzz&gt; &lt;cisiey&gt; zzz, https://developer.android.com/guide/topics/manifest/manifest-element#uid 20:09:02 &lt;zzz&gt; &lt;cisiey&gt;&gt;si cet attribut est défini à la même valeur pour deux applications ou plus, elles partageront toutes le même ID  à condition que leurs ensembles de certificats soient identiques 20:09:25 &lt;zzz&gt; bref, trop de détails pour la réunion, mais nous avons encore des recherches à faire 20:09:55 &lt;zzz&gt; ok, pas d'ETA pour bote. Peut-être que mhatta peut aider 20:10:06 &lt;zzz&gt; ou quelqu'un d'autre 20:10:10 &lt;zzz&gt; autre chose pour le 1) ? 20:11:19 &lt;zzz&gt; 2) statut du développement 0.9.40 (zzz) 20:11:29 &lt;zzz&gt; nous en sommes à deux semaines d'un court cycle de 7 semaines 20:11:51 &lt;zzz&gt; zlatinb a proposé aujourd'hui un nouveau bloqueur/limiteur de streaming sophistiqué 20:12:00 &lt;zzz&gt; j'ai intégré une nouvelle fonctionnalité d'import susidns 20:12:22 &lt;zzz&gt; et je travaille dur sur la prise en charge du nouveau format « b33 » qui rend possible le test du ls2 chiffré 20:12:37 &lt;zzz&gt; nous utilisons les floodfill .39 pour tester le ls2 chiffré et ça fonctionne très bien jusque-là 20:13:18 &lt;zzz&gt; il y a une liste très très longue sur la feuille de route de la .40, c'est probablement beaucoup trop ambitieux, mais avec un peu de chance nous en ferons la moitié 20:13:37 &lt;zzz&gt; quelqu'un d'autre veut faire un retour sur ce qu'il fait pour la .40 ? 20:14:00 &lt;zlatinb&gt; backend meta-LS, avec un peu de chance 20:14:13 &lt;zlatinb&gt; mais ce n'est pas vraiment lié à une sortie du router, donc peu importe 20:14:26 &lt;eyedeekay&gt; J'ai en grande partie un dossier i2ptunnels.config.d fonctionnel 20:14:58 &lt;zzz&gt; ah oui, il faut qu'on en parle à un moment, eyedeekay, pour voir comment cela s'intègre avec mon travail à moitié fait d'il y a un an 20:15:12 &lt;zzz&gt; je reviendrai vers toi à ce sujet à un moment donné 20:15:25 &lt;meeh&gt; dans les temps pour les trucs osx, il y aura un raccourci natif pour partager un fichier/un répertoire avec snark, un système de mise à jour automatique, une nouvelle version swift, et un nettoyage général du code 20:15:35 &lt;zzz&gt; meeh, eyedeekay, un statut sur les trucs libsam ? 20:16:26 &lt;meeh&gt; pas plus que le fait que je dois rattraper l'exemple, je n'ai pas eu le temps de travailler dessus dernièrement 20:17:01 &lt;zzz&gt; ok, autre chose pour le 2) ? 20:17:41 &lt;eyedeekay&gt; J'ai assemblé une liaison swig pour la bibliothèque C++ mais je viens tout juste d'apprendre swig, je ne suis même pas sûr que ça fonctionne déjà. 20:18:28 &lt;zzz&gt; 3) statut ls2 20:18:37 &lt;zzz&gt; nous en sommes à 34 réunions et ça tient bien le cap 20:18:46 &lt;zzz&gt; le ls2 chiffré fonctionne bien 20:19:00 &lt;zzz&gt; pour le meta ls, nous commençons à parler sérieusement du backend 20:19:14 &lt;zzz&gt; b33 progresse 20:19:36 &lt;zzz&gt; j'ai recommencé à travailler sur la proposition ratchet, je commence à coder, mais ça va prendre du temps 20:19:49 &lt;zzz&gt; la proposition blake est au point mort, priorité moindre pour l'instant 20:20:32 &lt;zzz&gt; avec un peu de chance, beaucoup d'éléments sont en place et nous pourrons commencer à les utiliser pour de bon, voire par défaut 20:20:49 &lt;zzz&gt; des questions sur ls2, ou autre chose pour le 3) ? 20:21:29 &lt;chisana&gt; le ls2 chiffré fonctionne-t-il avec ed25519 -&gt; ed25519 (quel que soit le hachage utilisé) ? 20:21:53 &lt;chisana&gt; ou red25519 est requis ? 20:22:09 &lt;zzz&gt; red est requis 20:22:36 &lt;chisana&gt; ok, merci 20:22:47 &lt;zzz&gt; parce qu'il faut une méthode d’aveuglement définie (blinding) 20:23:10 &lt;chisana&gt; on peut faire de l’aveuglement avec ed25519 20:23:14 &lt;zzz&gt; en théorie, on pourrait chiffrer de/vers n'importe quoi mais ce ne serait pas nécessairement sécurisé, ni défini 20:23:20 &lt;chisana&gt; libsodium l'a en exemple dans leur documentation 20:23:34 &lt;zzz&gt; nous prenons en charge ed-&gt;red et red-&gt;red, c'est tout 20:23:58 &lt;zzz&gt; on peut en discuter davantage sur #ls2 si tu veux après la réunion 20:24:08 &lt;zzz&gt; autre chose pour le 3) ? 20:24:12 &lt;chisana&gt; d'accord, je ne voulais pas détourner la discussion 20:24:49 &lt;zzz&gt; pas de problème, j'ai demandé des questions ! 20:24:54 &lt;zzz&gt; ok, passons à la suite 20:25:00 &lt;zzz&gt; 4) scrum de statut (zlatinb) 20:25:03 &lt;zzz&gt; à toi, zlatinb 20:25:09 &lt;zlatinb&gt; Salut.  Scrum parallèle rapide: 1) ce que vous avez fait depuis le dernier scrum 2) ce que vous prévoyez de faire le mois prochain 3) des bloqueurs ou besoin d'aide 20:26:10 &lt;zlatinb&gt; moi : 1) beaucoup de travail avec arctic pour faire fonctionner correctement le côté client avec ses outproxies (serveurs mandataires de sortie).  Nouveau filtre d'accès (également demandé par arctic) 2) backend meta-LS, avec un peu de chance 3) pas de vrais bloqueurs 20:27:16 &lt;zzz&gt; moi : 1) sortie 39, ls2 incluant les propositions 123, 144, 146, 148, 149 ; beaucoup de corrections de bugs ; import susidns ; b33 ; relecture du code des autres ; assistance 20:28:14 &lt;zzz&gt; 2) préparation pour la version 40 ; beaucoup de corrections de bugs ; plus de travail sur ls2 ; continuer d'essayer de faire fonctionner l'installeur Windows signé ; coder sur la proposition ratchet 144 et mettre à jour la documentation 20:28:29 &lt;meeh&gt; 1) mises à jour du lanceur osx, commencé à rattraper les réunions #ls2 et l'exemple libsam, 2) android bote, lanceur osx, nouveau build du navigateur, rattraper les réunions #ls2 3) si quelqu'un veut, j'accueille toujours de l'aide sur android puisque je ne connais pas la plateforme, mais pas de problème spécifique pour l'instant. 20:28:55 &lt;zzz&gt; 3) bloqueurs : mhatta pour diverses choses debian/tails 20:28:56 &lt;zzz&gt; EOT 20:31:29 &lt;zzz&gt; quelqu'un d'autre pour le 4) ? 20:33:29 &lt;zlatinb&gt; oh, désolé, EOT :) 20:33:31 &lt;meeh&gt; EOT 20:33:31 &lt;zlatinb&gt; eyedeekay, eche|on ? 20:33:31 &lt;eyedeekay&gt; désolé, une seconde 20:33:31 &lt;eche|on&gt; oui? 20:33:31 &lt;meeh&gt; c'est le scrum 20:33:31 &lt;eche|on&gt; rien de spécial pour l'instant 20:33:31 &lt;eyedeekay&gt; 1) Depuis dimanche je travaille à scinder la configuration i2ptunnel entre plusieurs dossiers. 2) Des trucs d'application incluant un nginx auto-installant, sshd/ssh, des extensions WebExtensions/XUL pour le navigateur 3) Le premier est nécessaire pour faire le second 20:33:31 &lt;eche|on&gt; services faits, pas de bloqueurs, continuez 20:33:31 &lt;eyedeekay&gt; EOT 20:33:31 &lt;zlatinb&gt; ok, je crois que c'est tout le monde </scrum> 20:33:52 &lt;zzz&gt; ok, autre chose pour la réunion ? 20:34:47 &lt;zzz&gt; je ne pensais pas qu'il y avait beaucoup de monde jusqu'à ce que eche|on et eyedeekay se manifestent à la fin ! 20:35:00 &lt;zzz&gt; dernier appel avant que le baffer ne sorte 20:36:21 * zzz *bafs* la réunion est close </div>
