---
title: "Réunion des développeurs I2P - 4 juin 2019"
date: 2019-06-04
author: "zzz"
description: "Compte rendu de la réunion de développement I2P du 4 juin 2019."
categories: ["meeting"]
---

## Récapitulatif rapide

<p class="attendees-inline"><strong>Présents:</strong> echelon, eyedeekay, zlatinb, zzz</p>

## Journal de réunion

<div class="irc-log"> 20:00:14 &lt;zzz&gt; 0) Salut 20:00:16 &lt;zzz&gt; salut 20:00:43 &lt;zzz&gt; 1) Statut de la release 0.9.40 éléments restants (meeh, mhatta, nextloop, str4d) 20:00:43 &lt;zzz&gt; 2) Statut de la sortie corrigée d'i2pbote-android (meeh) 20:00:43 &lt;zzz&gt; 3) Statut du développement 0.9.41 (zzz) 20:00:43 &lt;zzz&gt; 4) Statut LS2 (zzz) 20:00:43 &lt;zzz&gt; 5) Statut du projet I2P Browser « labs » (meeh) 20:00:43 &lt;zzz&gt; 6) Scrum de statut (zlatinb) 20:01:03 &lt;zzz&gt; 1) Statut de la release 0.9.40 éléments restants (meeh, mhatta, nextloop, str4d) 20:01:28 &lt;zzz&gt; Je crois qu'il reste Debian/Ubuntu et le F-Droid officiel ? 20:01:41 &lt;zzz&gt; J'ai bien eu un retour de mhatta, mais il n'a rien promis 20:02:04 &lt;zzz&gt; J'ai contacté d'autres personnes Debian pour voir si quelqu'un d'autre pouvait le faire, rien pour l'instant 20:02:10 &lt;zzz&gt; nextloop tu as une mise à jour pour nous ? 20:02:53 &lt;eche|on&gt; J'ai construit des builds de test pour Debian Buster et Stretch sur echelon.i2p/update/ 20:02:57 &lt;zzz&gt; autre chose sur 1) ? 20:03:29 &lt;zzz&gt; 2) Statut de la sortie corrigée d'i2pbote-android (meeh) 20:03:40 &lt;zzz&gt; mikalv, tu as une mise à jour pour nous sur bote ? 20:04:52 &lt;zzz&gt; Je crois qu'on a publié la release de bote et que ça fonctionne pour les gens 20:04:58 &lt;zzz&gt; autre chose sur 2) ? 20:05:16 &lt;eyedeekay&gt; Rien de mon côté 20:05:30 &lt;zzz&gt; 3) Statut du développement 0.9.41 (zzz) 20:05:45 &lt;zzz&gt; ok, on est un peu plus qu'à mi-parcours du cycle de développement .41 et ça se passe bien 20:06:06 &lt;zzz&gt; la grosse nouveauté, c'est l'authentification par client pour LS2 chiffré 20:06:19 &lt;zzz&gt; on a aussi corrigé un bug dans la gestion des gros messages qui, je pense, aidera bote à mieux fonctionner 20:06:55 &lt;eche|on&gt; on verra, build de test disponible 20:06:56 &lt;zzz&gt; idk et moi travaillons à scinder les fichiers clients.config et i2ptunnel.config, mais ça semble devoir attendre la .42 20:07:38 &lt;zzz&gt; pour que bote voie une différence, il faudra probablement que ça se déploie sur la majeure partie du réseau, car le bug peut être déclenché par n'importe quel router sur le chemin 20:08:03 &lt;eche|on&gt; ouais 20:08:12 &lt;zzz&gt; la release est prévue pour la première semaine de juillet 20:08:33 &lt;zzz&gt; autre chose sur 3) ? 20:09:28 &lt;zzz&gt; 4) Statut LS2 (zzz) 20:09:58 &lt;zzz&gt; ça continue fort. Nous avons eu 42 réunions hebdomadaires jusqu'à présent et ce n'est pas près de s'arrêter, bien que nous passions davantage de temps dernièrement sur le nouveau chiffrement (proposal 144) 20:10:19 &lt;zzz&gt; J'ai déjà mentionné le code d'authentification par client qui sera dans la 41. 20:10:54 &lt;zzz&gt; Le développement de Garlic farm pour le meta ls2 est en pause depuis environ 3 semaines, au profit du code d'authentification client, mais nous y reviendrons bientôt 20:11:27 &lt;zzz&gt; Je continue à migrer les spécifications depuis les propositions vers la partie principale des spécifications sur notre site web 20:11:38 &lt;zzz&gt; au fur et à mesure que nous implémentons et testons les choses 20:11:52 &lt;zzz&gt; nos réunions sont toujours à 18h30 UTC le lundi sur #ls2 20:12:11 &lt;zzz&gt; autre chose sur 4) ? 20:13:04 &lt;zzz&gt; 5) Statut du projet I2P Browser « labs » (mikalv) 20:13:15 &lt;zzz&gt; mikalv, comment ça se passe pour le i2p browser ? 20:14:08 &lt;zzz&gt; Je sais qu'une nouvelle beta est sortie et qu'elle est testée, mais pour certaines personnes ça ne marche pas du tout ? 20:15:04 &lt;zzz&gt; il y a aussi une demande pour plus de documentation sur notre page de téléchargement du lab, et il a dit qu'il s'en occuperait bientôt, donc restez à l'affût 20:15:17 &lt;zzz&gt; ok, je suppose que mikalv n'est pas là, autre chose sur le 5) ? 20:16:08 &lt;zzz&gt; 6) Scrum de statut (zlatinb) 20:16:13 &lt;zzz&gt; à toi, zlatinb  20:16:42 &lt;zlatinb&gt; Salut, faisons comme d'habitude - dites 1) ce que vous avez fait depuis le dernier scrum 2) ce que vous prévoyez de faire le mois prochain 3) si vous avez des bloquants ou besoin d'aide 20:16:46 &lt;zlatinb&gt; terminez par EOT une fois fini 20:17:08 &lt;zlatinb&gt; moi : 1) un peu de garlic farm, pas grand-chose d'autre 2) j'espère plus de garlic farm 3) pas de bloquants 20:17:09 &lt;zlatinb&gt; EOT 20:17:17 &lt;eche|on&gt; en faisant la même chose que d'habitude, en gardant le serveur en vie, on continue pareil, pas de bloquant, eot 20:17:30 &lt;zzz&gt; 1) garlic farm, ls2, et authentification par client ; corrections de bugs 20:18:10 &lt;zzz&gt; 2) garlic farm, corrections de bugs, GMP 6.1.2, découpage des fichiers de config, préparation de la release 0.9.41 20:18:18 &lt;eyedeekay&gt; Scinder les configs i2ptunnel et écrire de la documentation/des billets de blog, 2) davantage de ça 3) pas de bloquants eot 20:18:32 &lt;zzz&gt; 3) pas de bloquants, EOT 20:18:44 &lt;zlatinb&gt; ok je pense que c'est tout le monde, merci 20:19:04 &lt;zzz&gt; ok, c'était assez rapide, on devient plus efficaces ! 20:19:18 &lt;zzz&gt; autre chose pour la réunion aujourd'hui ? 20:20:15 &lt;zzz&gt; oh, et félicitations à eyedeekay qui a signé un accord de dev et s'est vu accorder des privilèges de check-in mtn ! même s'il a déjà fait pas mal pour nous ces derniers mois, maintenant il peut faire des dégâts beaucoup plus vite ! 20:20:37 &lt;eyedeekay&gt; :-D 20:20:38 &lt;zzz&gt; hâte d'avoir eyedeekay directement sur la base de code 20:21:07 * zzz cherche la batte pour t'en mettre un coup 20:22:01 * zzz *baf* la réunion est close </div>
