---
title: "Réunion des développeurs I2P - 5 mai 2020"
date: 2020-05-05
author: "eyedeekay"
description: "Compte rendu de la réunion de développement d'I2P du 5 mai 2020."
categories: ["meeting"]
---

## Récapitulatif rapide

<p class="attendees-inline"><strong>Présents:</strong> echelon, eyedeekay, zlatinb, zzz</p>

## Journal de réunion

<div class="irc-log"> 22:00:09 &lt;eyedeekay&gt; Salut tout le monde, bienvenue à la réunion du premier mardi du mois, et dernière réunion avant la sortie de la version 0.9.46. Qui d'autre est présent ? 22:00:27 &lt;zzz&gt; salut 22:00:28 &lt;zlatinb&gt; salut 22:01:02 &lt;eyedeekay&gt; 0) Salut  22:01:02 &lt;eyedeekay&gt; 1) statut/sortie 0.9.46  22:01:03 &lt;eyedeekay&gt; 2) statut de la migration vers git  22:01:03 &lt;eyedeekay&gt; 3) reseeds 22:01:03 &lt;eyedeekay&gt; 4) divers 22:03:07 &lt;eyedeekay&gt; C'est la dernière réunion IRC avant la sortie de 0.9.46, le gel des tags est dans environ une semaine donc les chaînes traduites doivent être terminées d'ici là. Tout changement restant doit être soumis avant la date limite finale le 22 de ce mois. 22:03:58 &lt;eyedeekay&gt; Nous sommes en bonne voie pour faire cette sortie à temps, à ma connaissance. 22:04:15 &lt;eyedeekay&gt; Pour ma part, pendant le cycle 0.9.46, j'ai poursuivi des changements organisationnels, cosmétiques et d'interface utilisateur sur les applications, en me concentrant surtout sur i2ptunnel. J'ai également travaillé sur un paramètre de rotation de tunnel pour i2ptunnel, que je serai bientôt prêt à valider. Je doute de terminer l'allocation dynamique de tunnels pour i2ptunnel à temps pour 0.9.46. 22:04:21 &lt;eyedeekay&gt; Quelqu'un a quelque chose à ajouter ? 22:04:38 &lt;zzz&gt; oui 22:04:52 &lt;zzz&gt; les deux points principaux, les améliorations du streaming et l'achèvement de ratchet, sont terminés 22:05:01 &lt;eyedeekay&gt; Excellent ! 22:05:03 &lt;zzz&gt; les tests de ratchet avec i2pd se passent bien 22:05:08 &lt;zzz&gt; bons premiers retours sur le streaming 22:05:17 &lt;zzz&gt; des ajustements continueront jusqu'à la sortie 22:05:28 &lt;zzz&gt; Je me concentre maintenant surtout sur des corrections de bogues, un peu partout 22:05:55 &lt;zzz&gt; on devrait être dans les temps pour une sortie au début de la semaine du 25 22:05:57 &lt;zzz&gt; eot 22:06:05 &lt;eyedeekay&gt; Très bien. Pour les personnes qui suivent sur #ls2, c'était très enthousiasmant à suivre. 22:06:22 &lt;eyedeekay&gt; zlatinb, quelque chose de ton côté ? 22:07:29 &lt;zlatinb&gt; juste beaucoup de travail sur le streaming, à poursuivre ou à appliquer à ssu en 47 22:07:52 &lt;eyedeekay&gt; Cool alors. Passons au 2) 22:08:14 &lt;eyedeekay&gt; 2) statut de la migration vers git 22:08:14 &lt;eyedeekay&gt; Git a été préparé pour un usage général, il a été déplacé dans un centre de données, avec un matériel plus rapide et une connexion plus rapide. Les paramètres pour un nouvel i2ptunnel git ont été largement décidés, mais pas encore validés. Les nouvelles inscriptions gitlab verront des conditions d'utilisation de base. S'ils ne peuvent pas respecter ces TOS, l'option d'auto-hébergement de services git est clairement décrite. Il y a des sauvegardes, et il dispose à la fois de HTTPS et de .oni 22:08:14 &lt;eyedeekay&gt; o le support gittorrent est toujours en cours, tout comme la migration des tickets trac. Tant que nous continuons à utiliser trac pour les tickets pour le moment, je pense que Git est prêt pour une utilisation à plein temps si nous effectuons la transition après cette version. 22:10:16 &lt;eyedeekay&gt; l'historique mtn reste un point bloquant pour certains dépôts intéressants 22:15:23 &lt;eyedeekay&gt; Désolé, pidgin a planté chez moi. 22:15:23 &lt;eyedeekay&gt; On en était où ? 22:15:38 &lt;zzz&gt; "mtn history remains..." 22:20:14 &lt;eyedeekay&gt; Merci zzz. 22:21:03 &lt;eyedeekay&gt; Je ne pense pas avoir grand-chose d'autre à dire sur git de mon côté. Si personne n'a d'autres commentaires, on peut passer aux reseeds 22:21:03 &lt;eyedeekay&gt; timeout 1min 22:21:03 &lt;eyedeekay&gt; Ah oui je n'ai pas mentionné l'URL HTTPS. Notre git est visible sur i2pgit.org 22:21:05 &lt;eyedeekay&gt; On passe au sujet 3) reseeds 22:21:05 &lt;eyedeekay&gt; zzz tu as la parole 22:21:18 &lt;zzz&gt; attends 22:21:25 &lt;eyedeekay&gt; OK 22:21:31 &lt;zzz&gt; puis-je avoir l'occasion d'ajouter quelques réflexions sur le 2) ? 22:21:37 &lt;eyedeekay&gt; Bien sûr 22:21:51 &lt;zzz&gt; merci 22:22:11 &lt;zzz&gt; tout d'abord, je progresse avec git et gitlab, et j'ai soumis 3 MR à muwire ce week-end 22:22:21 &lt;zzz&gt; deux se sont bien passées, une moins, mais on apprend 22:22:30 &lt;zzz&gt; je me sens beaucoup plus à l'aise 22:22:52 &lt;zzz&gt; deuxièmement : comme je l'ai mentionné, je crois, lors de la dernière réunion, nous bénéficierions grandement d'un plan et d'un calendrier pour la migration 22:23:00 &lt;zzz&gt; je ne pense pas qu'il y en ait un publié quelque part 22:23:23 &lt;zzz&gt; en particulier quelles branches et quand, etc. 22:23:23 &lt;zzz&gt; eot 22:27:42 &lt;eyedeekay&gt; Oh zut, cela n'a pas été publié sur le fil. Nous avons discuté d'un calendrier qui incluait le basculement vers git des éléments qui n'étaient pas i2p.i2p avant i2p.i2p lui-même. Cela doit être rendu disponible avant que nous terminions la transition. Je le publierai ce soir. Merci zzz pour le rappel et d'avoir donné une chance à git. 22:27:42 &lt;eyedeekay&gt; Autre chose sur le 2) de la part de quelqu'un ? 22:28:58 &lt;eyedeekay&gt; OK alors 3) reseeds 22:29:04 &lt;zzz&gt; merci 22:29:16 &lt;zzz&gt; Je veux lancer un appel urgent pour davantage de reseeds 22:29:33 &lt;zzz&gt; meeh en gère 3 sur nos 10, et les 3 ont été hors ligne pendant environ deux semaines. L'un est revenu. 22:29:43 &lt;zzz&gt; et les deux autres sont toujours hors ligne, pour des raisons différentes 22:29:52 &lt;zzz&gt; il ne répond pas 22:30:12 &lt;zzz&gt; ce n'est pas une bonne situation. S'ils sont toujours hors ligne dans 2 semaines, je les retirerai avant la sortie 22:30:16 &lt;zzz&gt; et nous tomberons à 7 ou 8 22:30:39 &lt;zzz&gt; des reseeds hors ligne donnent une expérience terrible aux nouveaux utilisateurs, c'est inacceptable 22:31:12 &lt;zzz&gt; toute personne qui veut en faire tourner un, contactez-moi 22:31:24 &lt;fug&gt; rendez l'exécution des reseeds plus facile, alors les gens en feront tourner 22:31:26 &lt;zzz&gt; ce serait bien d'en avoir un de biglybt ou d'autres organisations proches d'i2p 22:31:45 &lt;zzz&gt; bien sûr, ça pourrait toujours être mieux 22:32:08 &lt;zzz&gt; malheureusement, la personne qui gérait nos reseeds et le logiciel a disparu l'an dernier, donc c'est aussi sans responsable 22:32:11 &lt;eyedeekay&gt; fug qu'est-ce que tu appelles plus facile ? Ce serait pour moi, je suis le gars Go, je serais heureux de le dockeriser ou de le rendre checkinstallable ou go get-able ou autre. 22:32:16 &lt;zzz&gt; EOT 22:32:44 &lt;zzz&gt; le plugin reseed, il l'a aussi laissé à moitié fait 22:32:47 &lt;fug&gt; eyedeekay : une image docker serait bien 22:33:03 &lt;eyedeekay&gt; Cool, je le publierai ici d'ici un jour ou deux. 22:33:29 &lt;fug&gt; mais quelque chose comme une application simple et unique qui ferait le reseeding avec peu ou pas de configuration requise serait encore mieux 22:35:50 &lt;eyedeekay&gt; C'est assez proche de ce qu'est le reseed en Go, même si j'admets qu'il y a quelques aspérités. Je commencerai par Docker. 22:36:01 &lt;eyedeekay&gt; Autre chose sur le 3) ? 22:36:23 &lt;zzz&gt; non. merci de l'avoir ajouté à l'ordre du jour 22:36:48 &lt;eyedeekay&gt; De rien, pas de problème. 4) divers 22:39:29 &lt;eyedeekay&gt; Je veux remercier dr|zed d'avoir contribué le CSS amélioré pour mes sites web personnels, j'apprécie vraiment la réflexion qui y a été mise. J'ai aussi réussi à obtenir quelques conseils de conception sur mon WebExtension. Quelqu'un fait quelque chose de cool ou d'excitant ? 22:40:53 &lt;eyedeekay&gt; (Qui n'a pas été mentionné ailleurs ?) 22:42:04 &lt;eyedeekay&gt; timeout 1m 22:43:47 &lt;eyedeekay&gt; Si personne n'a rien à ajouter, je vais aller de l'avant et clore la réunion. 22:44:49 &lt;eyedeekay&gt; Très bien *bafs*. Merci à tous d'être venus et d'avoir contribué à la réunion, à bientôt sur IRC </div>
