---
title: "Réunion des développeurs I2P - 01 septembre 2020"
date: 2020-09-01
author: "i2p"
description: "Compte rendu de la réunion de développement I2P du 1er septembre 2020."
categories: ["meeting"]
---

## Bref récapitulatif

<p class="attendees-inline"><strong>Présents:</strong> eyedeekay, zlatinb, zzz</p>

## Journal des réunions

<div class="irc-log"> (04:00:08 PM) eyedeekay: Bonjour à toutes et à tous, bienvenue à la réunion communautaire du 1er septembre : (04:00:08 PM) eyedeekay: 1) Salut (04:00:08 PM) eyedeekay: 2) sortie 0.9.48 (04:00:08 PM) eyedeekay: 3) Mise à jour des progrès Git (04:00:08 PM) eyedeekay: 4) Mise à jour des progrès Android/Maven (04:00:08 PM) eyedeekay: 1) Salut (04:00:08 PM) eyedeekay: Salut tout le monde, merci d'être venus :) (04:00:24 PM) zlatinb: salut (04:00:31 PM) eyedeekay: salut zlatinb (04:00:40 PM) zzz: yo (04:00:45 PM) eyedeekay: salut zzz (04:01:00 PM) eyedeekay: Quelqu'un d'autre ici ? (04:01:23 PM) eyedeekay: echelon est hors de la ville aujourd'hui et ne sera pas disponible (04:01:53 PM) eyedeekay: 2) sortie 0.9.48 (04:02:33 PM) eyedeekay: 0.9.47 est sorti la semaine dernière, un nouveau cycle vient de commencer (04:03:15 PM) eyedeekay: zzz a publié plus tôt aujourd'hui la proposition pour des identités de router ECIES, merci à toutes celles et ceux qui le peuvent de la lire et de commenter (04:04:45 PM) eyedeekay: Quelqu'un a-t-il quelque chose à dire pour le sujet 2) ? (04:04:57 PM) zlatinb: Je vais essayer d'avancer un peu sur SSU  (04:05:05 PM) zlatinb: en attendant la migration Git bien sûr (04:05:06 PM) zzz: on vient juste de démarrer... (04:05:32 PM) zzz: l'équipe #ls2 prévoit de commencer à travailler à la fois sur les ECIES routers et sur les propositions SSU2 pendant cette période (04:05:57 PM) zzz: Je prévois un cycle d'environ 3 mois, avec une sortie en novembre (04:06:06 PM) zzz: EOT (04:06:14 PM) zlatinb: aussi, j'aimerais voir du mouvement sur le front RED, même si je ne sais pas encore exactement ce que je veux changer.  Je devrai faire des essais sur le réseau de test avant de me décider. EOT (04:06:50 PM) eyedeekay: Merci zzz et zlatinb. (04:07:00 PM) zzz: eyedeekay, merci de nous donner tes plans (et ceux de l'équipe UI, si tu sais) pour la 48 (04:08:12 PM) eyedeekay: Mes grands projets sont de terminer la sécurité des threads pour i2cp.rekeyOnIdle (04:08:41 PM) eyedeekay: et d'ajouter une interface utilisateur (UI) pour les destinations alternatives I2P à i2ptunnel et à l'extension Web (04:09:13 PM) eyedeekay: Mais pour l'instant, mes priorités sont git et Android (04:09:14 PM) eyedeekay: EOT (04:09:36 PM) zzz: des gros changements UI prévus ? des changements de site web prévus ? des nouvelles du contrat OTF/Ura ? (04:10:16 PM) eyedeekay: Ura n'est plus payé par l'OTF, mais certain·e·s d'entre eux/elles donnent encore très généreusement de leur temps et nous sommes toujours en contact (04:11:26 PM) eyedeekay: Aucun changement majeur de l'ensemble d'icônes n'est prévu, mais je prévois d'ajouter des menus repliables et un bouton de redémarrage à la page principale d'i2ptunnel (04:12:26 PM) zzz: d'accord. Sans mise à jour depuis des mois, je suis totalement dans le flou sur ce que produit le contrat OTF et quand ça pourrait arriver, si jamais; donc à ce stade on peut supposer qu'il va mourir ? ou quoi ? (04:13:18 PM) eyedeekay: Bumble est très investi pour intégrer les changements et a continué à travailler avec nous, pour l'instant, considérez-le comme vivant (04:13:36 PM) zzz: c'est quoi « Bumble » ? (04:13:46 PM) eyedeekay: Bumble fait partie de l'équipe Ura/SimSec (04:16:48 PM) eyedeekay: Oui, elle a des plans. (04:17:41 PM) zlatinb: Quelles qu'elles soient, je ne les vois pas se concrétiser sans une communication active et saine avec nous ici. (04:19:22 PM) eyedeekay: Tout ce que je peux faire, c'est demander. (04:19:35 PM) zlatinb: Merci. EOT (04:19:45 PM) eyedeekay: 3) Migration Git (04:20:05 PM) eyedeekay: Ma feuille de route pour cette semaine inclut la dépréciation complète de i2p.www mtn (04:20:59 PM) eyedeekay: À cette fin, je teste le script de déploiement migré, qui vérifie les modifications des fichiers traduits avec mtn diff (04:21:33 PM) eyedeekay: C'est quasiment prêt, je veux juste être sûr avant de le pousser trop tôt et de casser le site; j'ai aussi besoin de l'aide d'echelon pour l'autre côté (04:21:57 PM) eyedeekay: Après ça, quasiment immédiatement, je commencerai les scripts et plugins restants. EOT. (04:22:03 PM) eyedeekay: Des questions ? (04:22:32 PM) zzz: comme demandé dans le fil sur mon forum, merci de fournir un préavis de 24 heures avant d'arrêter la synchronisation mtn pour chaque branche active (04:22:44 PM) eyedeekay: Absolument, je le ferai. (04:22:54 PM) zzz: et une autre annonce quand git sera en service (04:23:18 PM) eyedeekay: Bien sûr (04:23:50 PM) eyedeekay: Autre chose ? (04:24:49 PM) eyedeekay: 4) Mises à jour Maven/Android (04:26:25 PM) eyedeekay: Pas grand-chose à dire ici si ce n'est que je travaille à les publier; mon premier lot de soumissions n'a pas été distribué correctement (04:26:58 PM) zlatinb: quel est le problème spécifique avec mavenCentral ? (04:28:11 PM) eyedeekay: Je ne sais pas, j'ai ouvert un ticket chez eux pour obtenir de l'aide mais tout a l'air OK jusqu'à ce que j'essaie de les déplacer hors de la zone de staging (04:28:56 PM) zlatinb: ok, bizarre (04:29:02 PM) zzz: ok, donc pas d'ETA alors (04:29:07 PM) eyedeekay: Oui et tous sauf un fonctionnent (04:30:20 PM) eyedeekay: Pas d'ETA. Je vais travailler dessus jusqu'à ce que ce soit corrigé. (04:31:00 PM) eyedeekay: C'est ma priorité actuelle, puisque tout le monde en a besoin. (04:31:08 PM) eyedeekay: EOT. (04:32:24 PM) eyedeekay: Quelque chose d'autre de la part de quelqu'un d'autre pour le 4 (04:33:09 PM) eyedeekay: OK, nous avons eu une suggestion de dernière minute de la part d'orignal de déplacer les réunions vers un autre canal, je vais l'appeler 5) i2p-meetings (04:33:45 PM) eyedeekay: Je ne pense pas que ce soit nécessaire (04:34:15 PM) eyedeekay: Mais je suis ouvert à entendre l'avis des autres sur la question ? (04:34:48 PM) zlatinb: C'est dû au drama entre lui et echelon, et jusqu'ici les deux camps refusent de bouger.  Je suis contre le déplacement de la réunion et j'encourage plutôt les personnes concernées à chercher une résolution. (04:35:31 PM) zzz: Je pense que tout ce que je devais faire pour la sortie 47 est en ligne (04:35:31 PM) zzz: à propos du 5), le problème est qu'echelon continue d'interdire orignal ici; sans attribuer de faute, le même problème pourrait arriver dans n'importe quel autre canal aussi (04:36:56 PM) zzz: ce serait précieux que le développeur principal de l'implémentation C++ de router dominante puisse participer ici, pour les réunions et à d'autres moments; quant à savoir si c'est possible, je n'en ai aucune idée (04:37:06 PM) eyedeekay: Oh je vois. Ça me donne une meilleure image de la situation. (04:37:40 PM) eyedeekay: À la lumière de cela, je pense qu'on est tous d'accord, on les garde sur i2p-dev et on cherche une résolution sociale/amiable ? (04:38:14 PM) zlatinb: +1 (04:38:28 PM) eyedeekay: OK. On fera comme ça. (04:38:29 PM) zzz: J'ai déjà refusé de faire la médiation plusieurs fois. Peut-être que quelqu'un d'autre peut essayer, sinon c'est à eux deux. (04:39:21 PM) eyedeekay: Je comprends. (04:39:56 PM) zlatinb: ok je vais essayer (04:40:01 PM) zlatinb: mais j'aurai besoin d'aide (04:40:15 PM) zlatinb: et aucun des deux camps n'obtiendra tout ce qu'il veut (04:40:48 PM) eyedeekay: zlatinb je ferai ce que je peux pour te soutenir là-dedans. (04:41:12 PM) zlatinb: merci (04:41:32 PM) eyedeekay: zzz je crois que tu as raison, tous tes paquets sont en ligne pour 0.9.47 (04:41:51 PM) zzz: :) (04:42:40 PM) eyedeekay: Quelqu'un d'autre a-t-il quelque chose qu'il souhaite aborder à cette réunion ? (04:43:05 PM) eyedeekay: Sinon, je vais atteindre le baffer timeout:2m (04:43:12 PM) anonymousmaybe: pouvez-vous rendre l'UI i2pconsole sans JavaScript ? sinon, pourquoi ? (04:43:23 PM) zzz: un très bref 6) - merci de mettre les logs d'aujourd'hui et du mois dernier (et de l'avant-dernier si vous considérez que c'était une vraie réunion, je n'en ai jamais été sûr) sur le site web (04:43:36 PM) zzz: EOT pour 6) (04:43:36 PM) eyedeekay: Je m'en charge zzz (04:44:04 PM) eyedeekay: anonymousmaybe On peut déjà l'utiliser sans JavaScript, NoScript ou uMatrix devraient faire l'affaire (04:44:29 PM) anonymousmaybe: oui mais je veux dire que, au niveau du code, c'est toujours là (04:45:03 PM) anonymousmaybe: je me demande si vous pouvez ajouter un todo pour une version ultérieure afin d'exclure le JS de la console  (04:46:17 PM) eyedeekay: Je suppose qu'il est probablement possible d'ajouter une option qui, en gros, n'ajouterait pas les éléments script src à la page, mais je ne suis pas sûr d'y voir beaucoup d'intérêt et cela va à l'encontre d'au moins quelques objectifs d'UI. (04:46:43 PM) eyedeekay: As-tu un ticket Trac pour ça ? (04:47:44 PM) eyedeekay: anonymousmaybe ? (04:50:05 PM) anonymousmaybe: eyedeekay non (04:50:16 PM) anonymousmaybe: j'ai un fil sur i2pforum  (04:50:21 PM) anonymousmaybe: mais pas de tickets i2p (04:51:36 PM) eyedeekay: Je vais aller sur le forum et en discuter avec toi là-bas pour l'instant alors. (04:52:25 PM) eyedeekay: Je ne dis pas non, mais je veux entendre tes arguments avant d'agir (04:52:32 PM) anonymousmaybe: https://i2pforum.net/viewtopic.php?f=13&t=537 (04:52:51 PM) eyedeekay: Merci beaucoup :) (04:53:29 PM) anonymousmaybe: toi aussi :) (04:54:28 PM) eyedeekay: S'il n'y a rien d'autre, je vais clore la réunion. Une fois (04:54:37 PM) eyedeekay: timeout:1m (04:55:50 PM) eyedeekay: Très bien, merci à toutes et à tous d'être venus à la réunion, à bientôt sur l'IRC </div>
