---
title: "Réunion des développeurs I2P - 04 août 2020"
date: 2020-08-04
author: "i2p"
description: "Journal de la réunion de développement I2P du 4 août 2020."
categories: ["meeting"]
---

## Bref récapitulatif

<p class="attendees-inline"><strong>Présents:</strong> eyedeekay, zlatinb, zzz</p>

## Journal de la réunion

<div class="irc-log">

(04:00:50 PM) eyedeekay1: Bonjour zlatinb zzz mikalvmeeh eche|on, si vous êtes tous prêts nous allons commencer la réunion. (04:00:50 PM) eyedeekay1: 1) Bonjour (04:00:50 PM) eyedeekay1: 2) Version 0.9.47 (04:00:50 PM) eyedeekay1: 3) Suivi des réunions mensuelles (04:00:50 PM) eyedeekay1: 4) Mise à jour Git (04:01:38 PM) eyedeekay1: Bonjour à tous, tout d’abord, je suis désolé, je ne me suis pas rendu compte que je m’étais trompé de date dans le titre de mon annonce. (04:02:38 PM) zzz: salut (04:02:58 PM) eyedeekay1: salut zzz (04:03:31 PM) zlatinb: salut (04:03:42 PM) eyedeekay1: Salut zlatinb (04:04:49 PM) eyedeekay1: OK donc 2) la version 0.9.47 (04:05:27 PM) eyedeekay1: Il ne semble pas que je vais réussir à terminer rekeyOnIdle à temps pour 0.9.47 non plus. (04:05:58 PM) eyedeekay1: Ce qui sera inclus, ce sont principalement des mises à jour des éléments visuels de mon côté. (04:06:19 PM) eyedeekay1: Quelque chose de la part de zzz ou zlatinb sur le sujet de la version 0.9.47 ? (04:06:43 PM) zzz: le résumé est ici : http://zzz.i2p/topics/2905 (04:06:49 PM) zzz: gel des tags dans huit jours (04:06:53 PM) zzz: sortie dans environ 3 semaines (04:07:07 PM) zzz: le diff fait environ 18 500 lignes, ce qui est assez typique (04:07:23 PM) zzz: les choses se présentent bien. J’ai quelques éléments à boucler (04:07:40 PM) zzz: mais je suis assez confiant que nous pouvons tenir le calendrier (04:07:49 PM) zzz: EOT (04:08:08 PM) eyedeekay1: J’ai vu pas mal de choses arriver hier, j’ai essayé de les examiner au fur et à mesure que tu les poussais. C’est vraiment excitant de voir ton travail. Merci beaucoup. (04:08:41 PM) zzz: ce n’était que des trucs divers qui traînaient dans mon espace de travail depuis des semaines, rien de notable en réalité (04:09:42 PM) eyedeekay1: Eh bien, suivre reste instructif malgré tout, je ne sais pas où tout se trouve, te voir travailler m’aide à reconnaître où se passent les différentes choses (04:09:43 PM) zzz: j’essaie juste de nettoyer les trucs et de les pousser. parfois je teste quelque chose pendant des mois et des mois (04:10:28 PM) zzz: bien sûr, relire les changements des autres est un excellent moyen d’apprendre et de repérer des erreurs, continue (04:10:39 PM) eyedeekay1: Je ferai (04:10:42 PM) eyedeekay1: S’il n’y a rien d’autre, je passe au 3) timeout 1 min (04:12:40 PM) eyedeekay1: 2) Suivi de la réunion mensuelle : (04:12:53 PM) eyedeekay1: Ceci est la réunion mensuelle. (04:12:53 PM) eyedeekay1: Je n’ai pas mis en place de passerelle WebIRC, car, à ma connaissance, cela aurait été contraire à nos règles IRC. (04:13:13 PM) eyedeekay1: J’ai maintenant une copie des règles d’annonce des réunions et la responsabilité de ces annonces m’a été clarifiée. (04:13:25 PM) eyedeekay1: L’annonce pour le 1er septembre, avec la bonne date cette fois, a été publiée. Pas encore de sujets, veuillez les ajouter selon vos besoins : http://zzz.i2p/topics/2931-meeting-tues-september-1-8pm-utc (04:14:55 PM) eyedeekay1: Cela arrivera bien sûr peu après la version 0.9.47 (04:15:45 PM) eyedeekay1: Quelque chose sur le point 2) de la part de quelqu’un d’autre ? (04:17:57 PM) eyedeekay1: 3) Transition Git (04:18:34 PM) eyedeekay1: La transition vers Git démarre enfin, nous avons un plan et commençons à l’exécuter (04:19:08 PM) eyedeekay1: nextloop et moi progressons pour répliquer les prochaines branches mtn significatives sur github (04:19:27 PM) eyedeekay1: celles-ci sont toujours en lecture seule jusqu’à la conclusion de leurs phases respectives de migration Git, c.-à-d. pas encore de pull requests ni de MRs (merge requests) (04:20:04 PM) eyedeekay1: Pour une description détaillée de ces phases, voir : http://zzz.i2p/topics/2920-flipping-the-switch-on-git#10 (04:20:42 PM) eyedeekay1: Ce serait utile pour nextloop et moi si je donnais à nextloop l’autorisation de créer des dépôts dans l’espace de noms i2p sur github, et d’écrire dans les dépôts qu’il crée. (04:20:47 PM) zzz: beau travail pour la rédaction du plan (04:21:24 PM) eyedeekay1: Merci zzz, content de l’avoir enfin dans un état exploitable (04:22:17 PM) zzz: ce n’est pas parfait mais c’est « utilisable » en ce sens que nous pouvons le commenter (04:24:39 PM) eyedeekay1: La prochaine chose que nous allons déplacer est le site web, ce qui est bien car il est assez simple et rien ne dépend de lui ; cela devrait se faire cette semaine (04:25:26 PM) eyedeekay1: Mais concernant nextloop, j’aimerais savoir s’il y a un large accord pour lui accorder cette permission de créer/écrire dans des dépôts github pour nous ? (04:25:54 PM) zzz: d’accord. j’attends ta modification du plan/calendrier pour éviter tout conflit avec la sortie .47 (04:26:25 PM) eyedeekay1: Ack, je l’ai ouvert dans mon éditeur :) (04:26:48 PM) zzz: Tu devras demander aux personnes qui sont actuellement admins github, qui ne sont pas ici, et dont je ne fais pas partie (04:27:39 PM) eyedeekay1: Jusqu’à présent, cette proposition reçoit leur approbation, bien qu’il me reste une personne qui n’a pas répondu. (04:29:05 PM) zzz: ça me va tant que vous avez tous les deux un moyen de communication fiable et une solution de secours. Je ne pense pas que nous ayons besoin d’autres admins injoignables :) (04:29:53 PM) eyedeekay1: Je pense que nous pouvons gérer ça (04:30:06 PM) eyedeekay1: Donc nextloop aura des privilèges github (04:31:40 PM) zzz: des personnes longtemps inactives avec beaucoup de privilèges peuvent être utiles comme sauvegarde en cas de scénario du pire (« hit-by-bus »), mais c’est aussi un risque potentiel pour la sécurité, donc cela doit être géré (04:33:12 PM) eyedeekay1: Oui (04:33:20 PM) eyedeekay1: S’il y a autre chose que nous pouvons traiter ici sur le point 3), alors je pense que c’est maintenant ; sinon, nous verrons le plan révisé sur le fil zzz.i2p probablement d’ici demain. (04:33:45 PM) zzz: super (04:34:18 PM) mikalvmeeh: (Je suis à moitié là, j’ai raté le bonjour) (04:34:56 PM) eyedeekay1: Bon, nous avons parcouru les sujets prévus, quelqu’un a-t-il autre chose ? (04:36:43 PM) eyedeekay1: timeout 1 min (04:38:51 PM) eyedeekay1: *bafs* Très bien, cela clôt cette réunion. Merci de noter le 1er septembre, la prochaine réunion prévue à la même heure, 20h UTC (04:39:12 PM) eyedeekay1: Merci à tous d’être venus </div>
