---
title: "Réunion des développeurs I2P - 06 octobre 2020"
date: 2020-10-06
author: "i2p"
description: "Compte rendu de la réunion de développement I2P du 6 octobre 2020."
categories: ["meeting"]
---

## Bref récapitulatif

<p class="attendees-inline"><strong>Présents:</strong> eyedeekay, orignal, zzz</p>

## Journal de réunion

<div class="irc-log"> (04:00:04 PM) eyedeekay: Bonjour à tous et bienvenue à la réunion de la communauté I2P d’octobre. (04:00:04 PM) eyedeekay: À l’ordre du jour aujourd’hui : (04:00:04 PM) eyedeekay: 1) Salut (04:00:04 PM) eyedeekay: 2) version 0.9.48 (zzz) (04:00:04 PM) eyedeekay: 3) Mise à jour de l’avancement sur Git (idk) (04:00:04 PM) eyedeekay: 4) Mise à jour Équipe UI / OTF (idk) (04:00:04 PM) eyedeekay: 5) Mise à jour Android (idk) (04:00:17 PM) eyedeekay: Salut tout le monde, qui est là ? (04:00:25 PM) orignal: salut (04:00:29 PM) eyedeekay: Salut orignal (04:00:33 PM) zzz: bonjour (04:00:39 PM) eyedeekay: Bonjour zzz (04:01:14 PM) eyedeekay: Quelqu’un d’autre ? (04:01:53 PM) eyedeekay: OK, passons au point 2 (04:02:14 PM) eyedeekay: J’ai vu zzz faire pas mal de choses dernièrement. Pour ma part, mon seul plan à l’intérieur du router pour la version 0.9.48 est rekeyOnIdle. Dans l’ensemble, mes plans pour cette version concerneront principalement l’achèvement des 2 prochaines phases de la migration Git, et des changements sur i2p.www que je détaillerai au point 4). (04:02:45 PM) zzz: nous en sommes, je crois, à 5 semaines dans le cycle. Les choses se passent bien (04:03:14 PM) zzz: orignal et moi travaillons à améliorer la construction des tunnels (proposition 152), et nous avons commencé à intégrer une partie de ce code (04:03:29 PM) zzz: la recherche SSU2 avance lentement, et il n’y aura certainement aucun code dans la .48 (04:03:50 PM) zzz: 7 500 lignes de diff dans la version jusqu’à présent, assez typique (04:04:08 PM) zzz: l’objectif est mi-fin novembre pour la version .48, nous fixerons probablement une date bientôt (04:04:18 PM) zzz: EOT (04:04:44 PM) eyedeekay: Merci beaucoup zzz (04:05:14 PM) eyedeekay: Merci aussi pour les mises à jour fréquentes sur le forum, ça rend une partie de vos avancées plus faciles à digérer et à expliquer aux autres (04:05:43 PM) eyedeekay: Passons au point 3) (04:06:03 PM) eyedeekay: Nous en sommes à la phase trois de la migration Git. (04:06:08 PM) eyedeekay: i2p.www est migré. C’était le projet qui dépendait le plus de mtn. (04:06:14 PM) eyedeekay: i2p.firefox est également migré. (04:06:22 PM) eyedeekay: Nous allons migrer i2p.newsxml jeudi soir, à 18.00 UTC. (04:06:32 PM) eyedeekay: Après cela je prendrai contact avec zzz au sujet de migrer zzzot ou snark-rpc ensuite. (04:06:37 PM) eyedeekay: Les dépôts où la synchronisation mtn a été désactivée sont maintenus en synchronisation entre github et gitlab. (04:06:44 PM) eyedeekay: Nous sommes sur une trajectoire régulière maintenant; dès qu’un dépôt est migré, nous commençons le suivant. (04:06:58 PM) eyedeekay: EOT (04:08:23 PM) eyedeekay: Des questions à propos de Git ? (04:09:06 PM) eyedeekay: Délai 1 min (04:10:16 PM) eyedeekay: OK, passons au point 4) (04:11:20 PM) eyedeekay: L’agence de design engagée par l’OTF a créé un guide de style révisé. Le nouveau guide est un peu plus « flexible » que l’ancien, tout en nous encourageant vers un certain niveau de cohérence interne. (04:11:20 PM) eyedeekay: Il se trouve ici : https://uracreative.github.io/i2p-styleguide/. Un message sollicitant des commentaires de la communauté sur les recommandations stylistiques, lesquelles mettre en œuvre, et comment, est ici : http://i2pforum.i2p/viewtopic.php?f=21&t=986&sid=bbca7a971055b8449737ba038ebbfa49 (04:11:20 PM) eyedeekay: La difficulté de mise en œuvre des recommandations de design vient du fait que des changements appliqués partiellement ont tendance à être visuellement peu attrayants, par exemple voir le récent problème d’icône dans I2PSnark. (04:12:26 PM) eyedeekay: Cependant, cela ne représente que 1/2 des conseils que nous avons reçus (04:13:01 PM) eyedeekay: L’amélioration la plus significative que nous pourrions apporter, identifiée par les programmes financés par l’OTF impliquant le travail de Ura Design et Simsec, était un problème global d’intégration des nouveaux participants de tous types. (04:13:16 PM) eyedeekay: Nous considérons que c’est la priorité. Les premières phases d’amélioration se dérouleront principalement dans i2p.www (04:13:19 PM) eyedeekay: L’une des questions les plus fréquentes qui a été posée est « À qui s’adresse I2P. » (04:13:42 PM) eyedeekay: Les personnes en charge du design/de l’ergonomie ne sont évidemment pas les seules à avoir posé cette question (04:13:52 PM) eyedeekay: Nous avons donc identifié des « types » de participants, y compris des utilisateurs, des opérateurs de services, des développeurs d’applications, des développeurs du router. (04:13:52 PM) eyedeekay: Nous avions beaucoup de réponses à cette question, mais un des schémas les plus courants dans nos réponses était qu’il est beaucoup plus facile de dire à qui s’adressent les « Applications » I2P. (04:14:07 PM) eyedeekay: Nous voulons donc amener les gens à utiliser les applications plus rapidement et plus facilement. La modification de ces parcours est ce qu’on appelle « l’architecture de l’information » (04:14:07 PM) eyedeekay: Pour y parvenir, il faudra produire : (04:14:07 PM) eyedeekay:  - Des instructions d’installation sur Windows incluant l’installation d’une version de Java connue pour fonctionner avec I2P. (04:14:07 PM) eyedeekay:  - Des pages sur le site expliquant les applications fournies avec le router I2P Java. (04:14:07 PM) eyedeekay:  - L’inclusion de I2P in Private Browsing webextension dans le bundle de profil I2P Windows (04:14:07 PM) eyedeekay:  - Une recommandation et un guide pour un client IRC. (04:14:07 PM) eyedeekay:  - Des guides d’hébergement de services de premier plan (comme celui pour Gitlab), à l’intention des nouveaux opérateurs, incluant une réécriture du Reseed Service Guide. Également prévus : des guides d’hébergement NextCloud et IRC. (04:14:07 PM) eyedeekay:  - La réorganisation de la page d’accueil et du menu de navigation de premier niveau autour des utilisateurs. (04:14:44 PM) eyedeekay: Désolé d’avoir fait long, mais prenez votre temps s’il vous plaît, je voulais m’assurer de donner une mise à jour substantielle (04:17:14 PM) eyedeekay: EOT. Des questions ? (04:17:26 PM) zzz: le travail de l’OTF est-il terminé ? quand ont-ils fini ? quand le guide de style révisé est-il devenu disponible ? (04:19:20 PM) eyedeekay: L’OTF a payé l’agence de design, et ils ont terminé le mois dernier. Un instant pendant que je vérifie l’historique (04:19:56 PM) eyedeekay: 8 août (04:20:10 PM) zzz: ce que je veux dire, c’est : comment pouvons-nous améliorer nos processus afin que l’état et les résultats des travaux financés soient effectivement communiqués à la communauté en temps utile ? (04:21:07 PM) eyedeekay: D’habitude, la solution, c’est que je reste en contact avec quelqu’un. Dans ce cas, ce « quelqu’un » devrait probablement prendre la forme de mises à jour périodiques de ma part sur i2pforums.i2p (04:22:38 PM) zzz: d’accord. c’est tout de même très étrange qu’un projet financé, qui aboutit à des recommandations pour les développeurs, n’ait en fait pas été communiqué aux développeurs pendant deux mois (04:23:06 PM) zzz: donc si nous recommençons un jour, ce sera un sujet de discussion pour l’amélioration de nos processus (04:23:14 PM) zzz: merci pour le rapport (04:23:35 PM) eyedeekay: Je fais juste de mon mieux pour résoudre les problèmes :) (04:23:39 PM) eyedeekay: Ce qui nous amène au point 5) (04:24:46 PM) eyedeekay: Je suis désormais l’administrateur de tous les serveurs où nous proposons des applications Android en téléchargement, puisque l’autre admin ne répondait pas. (04:24:51 PM) eyedeekay: J’ai fini par pouvoir contacter l’autre admin, et il a accepté d’agir comme secours. (04:24:59 PM) eyedeekay: Le plan pour la suite est que je téléverse sur GPlay et notre F-Droid le même jour que la publication des paquets Debian. (04:25:03 PM) eyedeekay: Cela signifie que notre F-Droid sera disponible le même jour que l’envoi des paquets Debian. GPlay aura encore un retard de ce qui semble être 1 à 6 jours, je ne peux pas y faire grand-chose. (04:25:29 PM) eyedeekay: Cela signifie aussi que je suis maintenant l’admin de download.i2p2.de, donc je peux corriger ça aussi. En gros je peux tout corriger sauf trac. (04:27:09 PM) eyedeekay: EOT (04:28:15 PM) eyedeekay: Ah, c’est ce que j’ai oublié. Je ne suis *pas* en charge du téléversement vers le dépôt communautaire F-Droid. C’est toujours nextloop. (04:30:21 PM) eyedeekay: Quelqu’un a-t-il quelque chose à ajouter, un point à couvrir pour la réunion, ou des questions sur ce que nous avons couvert jusqu’à présent ? (04:31:02 PM) eyedeekay: délai 1 min (04:31:13 PM) zzz: rappel (encore) - mets la réunion d’août sur le site (04:32:00 PM) eyedeekay: Je pensais que c’était fait ? OK, je l’ajouterai juste après qu’on ait fini </div>
