---
title: "Réunion des développeurs I2P - 3 mars 2020"
date: 2020-03-03
author: "eyedeekay"
description: "Compte rendu de la réunion de développement I2P du 3 mars 2020."
categories: ["meeting"]
---

## Récapitulatif rapide

<p class="attendees-inline"><strong>Présents:</strong> echelon, eyedeekay, sadie, mikalv, zzz</p>

## Journal de réunion

<div class="irc-log"> 20:59:49 &lt;eyedeekay&gt; Bonjour tout le monde, environ une minute avant l'heure de la réunion, qui est là ? 20:00:33 &lt;eche|on&gt; Ok, il est l'heure. Bienvenue à la réunion de dev IRC du 3 mars 2020.  20:00:40 &lt;eche|on&gt; Ordre du jour: 20:00:40 &lt;eche|on&gt; 0) Salut 20:00:40 &lt;eche|on&gt; 1) état de la version 0.9.45  20:00:40 &lt;eche|on&gt; 2) 0.9.46 plans 20:00:40 &lt;eche|on&gt; 3) état/avenir d'I2P Android 20:00:40 &lt;eche|on&gt; 4) MTN =&gt; Git plans 20:00:40 &lt;eche|on&gt; 5) divers - plans UX pour 2020 ; page de dons 20:01:28 &lt;eche|on&gt; donc, comme l'ancien baffer est presque inutilisable pour moi, et que je n'en ai pas encore un nouveau, commençons 20:01:31 &lt;eche|on&gt; 0) salut 20:01:33 &lt;nextloop&gt; salut ! 20:01:38 &lt;eche|on&gt; je suis là, eyedeekay est là, nextloop est là 20:01:40 &lt;zzz&gt; salut 20:02:21 &lt;eche|on&gt; ok, passons au point 1) 20:02:36 &lt;eche|on&gt; 0.9.45 est sortie il y a quelques jours et ça a l'air bien jusqu'ici 20:02:42 &lt;eche|on&gt; des commentaires ? 20:03:03 &lt;zzz&gt; tout s'est bien passé de mon côté 20:03:11 &lt;nextloop&gt; quel est l'état d'Android ? 20:03:16 &lt;zzz&gt; in-net, PPA, dépôt deb. Aucun signalement majeur jusqu'à présent 20:03:31 &lt;eche|on&gt; Android pas encore fait, voir point 3 20:03:34 &lt;zzz&gt; je te laisse faire le point sur maven/f-droid/android/Mac, je n'ai pas de visibilité là-dessus 20:03:47 &lt;eche|on&gt; Mac a été compilé et mis en ligne 20:04:09 &lt;eche|on&gt; de mon côté ça s'est suffisamment bien passé 20:04:13 &lt;eche|on&gt; salut sadie_  20:04:45 &lt;eche|on&gt; ok, et maintenant passons au 2, les plans pour 0.9.46 20:04:55 &lt;eche|on&gt; zzz : des plans pour 0.9.46 sur ta feuille de route ? 20:05:17 &lt;sadie_&gt; salut 20:05:51 &lt;zzz&gt; rrd4j est en train de remplacer jrobin 20:05:56 &lt;zzz&gt; environ 30 commits jusqu'à présent en une semaine 20:06:10 &lt;zzz&gt; orignal et j'espère terminer ratchet (prop. 144) 20:06:28 &lt;eche|on&gt; bon rythme, ça va sûrement ralentir. Est-ce que ratchet sera dans la .46 ou c'est un peut-être ? 20:06:41 &lt;zzz&gt; correctifs SSU pour jogger... peut-être... ou pas... 20:07:23 &lt;zzz&gt; ratchet est dans la 45, ça fonctionne, mais beaucoup de détails ne sont pas terminés, j'espère que ce sera le cas pour la 46 20:07:36 &lt;eche|on&gt; ok, bien. 20:08:15 &lt;zzz&gt; liste des tâches pour ratchet http://zzz.i2p/topics/2639 20:08:49 &lt;eche|on&gt; quel est le délai estimé pour une sortie 0.9.46 ? mai ? 20:08:50 &lt;zzz&gt; et les plans des autres ? 20:09:15 &lt;eche|on&gt; eyedeekay, sadie, un plan pour 0.9.46 ? 20:09:18 &lt;eyedeekay&gt; Ma priorité absolue pour le moment est le readme situé dans la console du router ; je suis encore légèrement bloqué par une recommandation de chat mais je réglerai ça bientôt. Je m'appuierai dessus pour améliorer progressivement l'aide intégrée à la console. 20:09:24 &lt;zzz&gt; fin mai est ma proposition, sous réserve de l'accord des autres 20:10:07 &lt;eche|on&gt; ok, fin mai semble bien, je vérifierai avec les autres dans les prochains jours. 20:10:20 &lt;eyedeekay&gt; Ça me va pour fin mai 20:10:32 &lt;mikalv_&gt; pareil 20:10:43 &lt;eche|on&gt; ok, d'autres remarques sur les plans 0.9.46 ? 20:10:51 &lt;eche|on&gt; commentaires, questions ? 20:11:24 &lt;mikalv_&gt; non, mais on devrait trancher la question du support des architectures Android maintenant que tout le monde est là 20:11:32 &lt;eche|on&gt; c'est le point 3 :-) 20:11:44 &lt;mikalv_&gt; en gros Google dit : soit on prend en charge x64, soit on abandonne la plateforme (si on ne fournit que du 32 bits) 20:11:47 &lt;eche|on&gt; vers lequel nous venons maintenant puisque personne n'a soulevé d'autre question sur le point 2 20:11:56 &lt;mikalv_&gt; super 20:11:59 &lt;eche|on&gt; mikalv_ : quel est l'état d'Android 0.9.45 ? 20:12:31 &lt;mikalv_&gt; Je l'ai compilée, j'ai reçu la plainte de Google, et j'ai attendu cette réunion pour une décision administrative sur ce qu'on doit faire 20:12:48 &lt;mikalv_&gt; s'il faut abandonner mips et compagnie, ou essayer de produire les binaires 64 bits pour ça 20:13:04 &lt;zzz&gt; quelle est ta recommandation ? 20:13:34 &lt;mikalv_&gt; une fois que ce sera réglé, on devrait être prêts à publier à tout moment si on les retire, et je ne suis pas sûr qu'on ait besoin de produire les binaires 64 bits car je ne l'ai encore jamais fait 20:13:42 &lt;eche|on&gt; AMHA il n'y a pas beaucoup d'appareils Android MIPS et x86 disponibles, donc supprimons-les pour la 0.9.45, mais gardons-le en tête 20:13:57 &lt;sadie_&gt; Pour moi, revue de l'architecture de l'information de la console et du site web, puis atelier Identité et valeurs avec Ura et Simply Secure. Travail post-installation, revue de l'infrastructure et des politiques 20:14:06 &lt;mikalv_&gt; J'ai essayé d'obtenir de Google Play une indication de leur usage (des différentes architectures) mais je n'ai trouvé aucune métrique pour ça 20:14:10 &lt;zzz&gt; tu as des stats d'utilisateurs, mikal ? 20:14:22 &lt;eche|on&gt; ok, sadie, ajout au point 2, noté :-) 20:14:23 &lt;mikalv_&gt; le plus proche qu'on ait est une liste d'appareils  20:14:27 &lt;nextloop&gt; l'architecture ne concerne que la lib NDK jbigi, non ? 20:14:35 &lt;mikalv_&gt; mais alors, il faut connaître l'arch de tous les différents appareils  20:14:38 &lt;zzz&gt; ça me semble une décision facile 20:14:40 &lt;eche|on&gt; oui, nextloop, en grande partie oui 20:14:44 &lt;mikalv_&gt; oui nextloop  20:14:48 &lt;nextloop&gt; parce qu'elle est compilée depuis les sources à chaque publication f-droid 20:15:17 &lt;nextloop&gt; je n'ai jamais vérifié si elle est vraiment utilisée ou si c'est le repli Java qui est utilisé 20:15:25 &lt;eche|on&gt; ok 20:15:25 &lt;mikalv_&gt; mais est-ce que c'est pour les versions 64 bits, de sorte que f-droid ait des binaires qui n'existent pas dans la version gplay ? 20:16:24 &lt;nextloop&gt; ça exécute juste le script shell, je crois. Ce qui est construit là est ce qui est construit 20:16:50 &lt;eche|on&gt; mikalv_ : merci de vérifier le script shell/la version f-droid ; si le 64 bits est disponible, on l'utilise, sinon on retire cette architecture 20:17:24 &lt;mikalv_&gt; d'accord, je ferai ça alors, sauf objection 20:17:35 &lt;eyedeekay&gt; Pas d'objection de ma part. 20:17:40 &lt;mikalv_&gt; (?) 20:17:43 &lt;mikalv_&gt; super 20:17:46 &lt;eche|on&gt; passons maintenant au point le plus intéressant : l'avenir de la version I2P Android. Comme Bote est quasiment mort et inutilisé, et qu'aucun dev n'est disponible, le cas d'usage d'I2P Android a disparu 20:17:57 &lt;eche|on&gt; voulons-nous une future version Android d'I2P ? 20:18:09 &lt;eche|on&gt; même sans Bote et avec un cas d'usage quasi nul ? 20:18:16 &lt;eche|on&gt; eyedeekay : avis ? zzz ? 20:18:28 &lt;zzz&gt; ton postulat est que le seul cas d'usage de l'app router Android est Bote ? 20:18:47 &lt;eche|on&gt; comme le navigateur a d'autres problèmes (comme mikalv_ me l'a dit), qu'est-ce qu'il reste ? 20:18:59 &lt;eyedeekay&gt; Des gens utilisent Java I2P sur Android pour des choses non liées à Bote. Il y a un type qui héberge Yacy sur Termux ou un truc délirant du genre. Je ne veux pas brider les gens. 20:19:03 &lt;eche|on&gt; en plus d'être un simple router sur de petits appareils 20:19:18 &lt;zzz&gt; ce n'est tout simplement pas vrai que la navigation est cassée 20:19:34 &lt;mikalv_&gt; il n'y a en gros aucune manière « non technique » d'utiliser la version Android actuelle 20:19:39 &lt;eche|on&gt; ok, bien, donc vous votez tous les deux pour l'avenir d'Android 20:19:41 &lt;zzz&gt; c'est bien ça idk ? 20:19:48 &lt;mikalv_&gt; tu peux bidouiller Firefox dans about:config, ce que Mozilla te déconseille de faire 20:20:06 &lt;eyedeekay&gt; Oui, je pense qu'Android peut avoir un avenir. 20:20:06 &lt;mikalv_&gt; mais au-delà, il lui faut une sorte de raison d'être à mon avis 20:20:45 &lt;eche|on&gt; mais comme je l'ai vu aussi, Android va changer de responsable au profit d'eyedeekay, c'est bien ça ? 20:20:46 &lt;zzz&gt; qu'y a-t-il derrière ça ? L'équipe ne veut pas le prendre en charge ? 20:20:51 &lt;eyedeekay&gt; Oui 20:21:00 &lt;eche|on&gt; O 20:21:01 &lt;eche|on&gt; ok 20:21:12 &lt;eche|on&gt; zzz : j'essaie de recueillir des avis et des idées 20:21:26 &lt;eche|on&gt; et apparemment, eyedeekay prendra en charge androif pour la 0.9.46 et au-delà 20:21:35 &lt;eyedeekay&gt; Je continuerai au minimum à maintenir les builds Android, j'en prendrai la responsabilité. Je souhaite continuer à le prendre en charge. Pour clarifier 20:21:45 &lt;zzz&gt; Je pense qu'Android est important. En ce moment nous offrons un support déplorable. Nous ne corrigeons _aucun_ bug et il n'y a aucun nouveau développement 20:21:48 &lt;eche|on&gt; et comme les utilisateurs semblent l'utiliser, il sera pris en charge 20:22:12 &lt;zzz&gt; si nous ne pouvons pas améliorer notre support avec l'équipe actuelle, alors nous devrions embaucher quelqu'un de nouveau pour le faire 20:22:33 &lt;eche|on&gt; ok 20:22:48 &lt;sadie_&gt; J'ai demandé un financement que je proposerais d'allouer à Android. Pas encore de réponse. 20:23:12 &lt;sadie_&gt; Je pense qu'Android est important 20:23:38 &lt;eche|on&gt; donc I2P Android va continuer et nous allons essayer d'obtenir un meilleur support pour lui, au moins mieux que simplement fournir de nouvelles versions 20:23:59 &lt;eche|on&gt; et si des fonds sont disponibles, financer un dev pour soutenir le dev Android 20:24:25 &lt;eche|on&gt; des questions, commentaires, indices sur le point 3 Android ? 20:25:43 &lt;eche|on&gt; ok, passons au sujet 4) la prochaine transition de monotone vers Git 20:26:20 &lt;eche|on&gt; nous avons décidé d'abandonner monotone et d'utiliser git à la place ; un plan de transition est encore en cours pour préserver la meilleure utilisabilité et les fonctionnalités nécessaires au développement d'I2P 20:26:40 &lt;eche|on&gt; actuellement eyedeekay a mis en place un serveur git sur http://git.idk.i2p et rédigé un howto sur https://github.com/eyedeekay/git-over-i2p/blob/master/GIT.md 20:27:02 &lt;eche|on&gt; nous travaillons à intégrer Trac dans l'instance git et à migrer tous les tickets vers git 20:27:26 &lt;eche|on&gt; une fois que cette migration sera effectuée de manière sécurisée et vérifiée, nous déciderons d'une date pour basculer 20:27:46 &lt;eche|on&gt; actuellement nous recherchons des testeurs pour le guide et le serveur git à l'intérieur d'I2P  20:28:03 &lt;eche|on&gt; et bien sûr : pour plus d'astuces, idées, demandes de fonctionnalités sur ce sujet 20:28:07 &lt;eche|on&gt; donc, s'il vous plaît 20:28:12 &lt;eche|on&gt; eyedeekay : d'autres commentaires à ce sujet ? 20:28:39 &lt;eyedeekay&gt; J'ai aussi travaillé à ajouter le support SOCKS à WebTorrent, ce qui nous permettra, espérons-le, d'utiliser également gittorrent dans un avenir proche. 20:29:19 &lt;eche|on&gt; nextloop : des commentaires ? puisque tu travailles actuellement sur le script de synchronisation ? 20:29:49 &lt;zzz&gt; le code muwire est-il configuré et relié à GH comme prévu ? 20:30:18 &lt;eyedeekay&gt; Bien que mes tests des dernières semaines aient été concluants, j'aimerais beaucoup que des gens relisent mon guide et fassent des commentaires là où il pourrait être clarifié ou simplifié. 20:30:37 &lt;nextloop&gt; le problème des connexions qui se coupent lors du clonage initial est résolu en faisant un clone superficiel puis une complétion itérative de l'historique, j'ai bon ? 20:30:46 &lt;eche|on&gt; aucune idée pour l'instant, je n'ai pas encore travaillé dessus de mon côté 20:30:55 &lt;eyedeekay&gt; Oui, ça fonctionne actuellement. 20:30:56 &lt;zzz&gt; idk ? 20:31:13 &lt;eche|on&gt; oui, nextloop, ça aide un peu, mais même une profondeur d'1 version fait encore ~100 Mo à récupérer 20:31:37 &lt;eche|on&gt; en complétant l'historique ça grossit légèrement (4 à 5 fois dans mon expérience) 20:31:49 &lt;zzz&gt; J'ai une question à propos des noms d'utilisateur sur git.idk : devons-nous choisir un identifiant inutilisé sur GH, ou devons-nous l'enregistrer préventivement sur GH pour que tout fonctionne correctement ? 20:32:12 &lt;nextloop&gt; zzz : github identifie les auteurs des commits sur la base des adresses e‑mail. 20:32:17 &lt;zzz&gt; il y a eu un signalement sur zzz.i2p il y a quelque temps indiquant qu'il y a plusieurs faux comptes zzz-i2p sur GH. est-ce un problème ? 20:32:42 &lt;nextloop&gt; donc si tu ajoutes à github l'e‑mail que tu utilises pour git i2p, le commit sera lié à ton compte 20:33:16 &lt;nextloop&gt; eyedeekay : l'archive torrent régulière est-elle déjà en place ? si je me souviens bien tu travaillais là-dessus 20:33:48 &lt;eyedeekay&gt; Eh bien elle est générable, mais rien ne la planifie encore 20:34:32 &lt;zzz&gt; donc je dois m'enregistrer sur git.idk avec une adresse e‑mail clearnet valide si je veux m'enregistrer (avant ou après) sur GH ? ou c'est une question de configuration locale ? 20:34:55 &lt;zzz&gt; en tout cas, on s'égare dans les détails ici, désolé, je travaillerai avec idk pour éclaircir ça 20:35:17 &lt;eyedeekay&gt; Tu n'as pas besoin de choisir un nom d'utilisateur GH inutilisé AFAIK, tu pourrais travailler entièrement depuis l'instance gitlab et nous n'aurions pas besoin de github du tout 20:35:17 &lt;eche|on&gt; l'e‑mail clearnet devrait dans ce cas être l'adresse i2pmail.org AMHA 20:35:46 &lt;nextloop&gt; zzz : oui pour github tu dois vérifier l'e‑mail. utilise i2p-mail.org peut-être ? 20:35:54 &lt;eche|on&gt; actuellement le plan est d'utiliser le gitlab (instance git d'idk dans le réseau i2p) pour notre travail et de synchroniser vers github 20:36:23 &lt;eche|on&gt; les tickets Trac seraient sur le serveur gitlab in-net 20:36:25 &lt;nextloop&gt; eyedeekay : je serais motivé pour mettre en place un archivage automatique de ce type 20:36:27 &lt;zzz&gt; je veux juste m'assurer que ce ne sera pas relié à un faux compte zzz quand ce sera ponté vers GH 20:36:47 &lt;eche|on&gt; (désolé pour la confusion, gitlab et github sont tous deux des serveurs avec beaucoup de fonctionnalités autour de git, ils font presque les mêmes choses) 20:37:18 &lt;eche|on&gt; point valide, zzz  20:37:47 &lt;eche|on&gt; ok, avant d'entrer beaucoup plus dans les détails, d'autres commentaires ? 20:39:06 &lt;eche|on&gt; passons au sujet 5 - sujets divers. actuellement 2 de mon côté : a) page de dons et b) plans UX pour 2020 20:39:40 &lt;eche|on&gt; 5a) une nouvelle page de dons est mise en place par mikalv_ sur https://donate.i2p.io/ et ces comptes profitent tous à l'entreprise I2P que mikalv_ dirige avec torkel en Norvège 20:40:07 &lt;eche|on&gt; elle est en ligne et collecte des dons dès maintenant, bientôt (tm) elle sera annoncée sur le site web et sur Twitter 20:40:24 &lt;eche|on&gt; des commentaires là-dessus ? des soucis, des problèmes ? 20:41:29 &lt;eche|on&gt; 5)b) plans UX pour 2020 - sadie travaille avec elio sur un projet UX, dans lequel elio a obtenu des fonds pour travailler sur l'UX d'I2P  20:41:42 &lt;eche|on&gt; sadie, plus d'informations, plans, idées, commentaires ? 20:42:05 &lt;sadie_&gt; Revue de l'architecture de l'information de la console et du site web, puis atelier Identité et valeurs avec Ura et Simply Secure : ce sera le travail de ce mois-ci 20:42:41 &lt;sadie_&gt; Nous avons reçu de très bons retours sur l'assistant de configuration ! 20:43:31 &lt;eyedeekay&gt; De mon côté, le projet Browser a été officiellement mis en pause. On ne pouvait guère choisir pire moment pour tenter un tel truc, car la base de code de Mozilla a changé de façon drastique pendant que nous essayions de travailler avec. Le projet sera réexaminé quand la cible sera moins mouvante. Je vais apporter des améliorations à I2P et à la navigation web dans des projets moins chronophages. 20:43:36 &lt;sadie_&gt; Donc phase de recherche, de synthèse et de documentation pour l'instant.  20:44:03 &lt;zzz&gt; eyedeekay, statut de la bêta 8, promise « dans quelques jours » à la réunion il y a un mois ? 20:44:24 &lt;eyedeekay&gt; Elle est annulée. Ça ne servait à rien de la créer, elle n'aurait été viable que très peu de temps. 20:44:35 &lt;eche|on&gt; merci sadie, quel est le calendrier pour l'ensemble du projet ? date de fin  20:44:56 &lt;eche|on&gt; eyedeekay : merci de l'annoncer sur le site web 20:45:21 &lt;eyedeekay&gt; Je m'en occupe 20:45:22 &lt;sadie_&gt; La date de fin prévue pour l'étude est mi-juin 20:45:49 &lt;zzz&gt; si la bêta 8 n'aurait pas été viable longtemps, j'en déduis que la bêta 7 sur notre site est depuis longtemps obsolète et devrait être retirée, assurément 20:45:53 &lt;eche|on&gt; ok, et y a-t-il une idée approximative du moment où les améliorations UX entreront dans le code d'I2P ? 20:46:59 &lt;eche|on&gt; sadie ? 20:47:28 &lt;eche|on&gt; zzz : cela devrait être fait avec l'annonce de la fin définitive du projet browser 20:47:33 &lt;sadie_&gt; Ce ne sera pas avant après juin. Nous devons d'abord suivre le processus. S'il y a des améliorations simples à exécuter au fur et à mesure qu'elles sont proposées et approuvées, nous le ferons. 20:47:35 &lt;zzz&gt; sadie_, l'organisation qui finance Ura est-elle publique ? et si oui laquelle ? 20:47:46 &lt;mikalv_&gt; oui, le projet browser a malheureusement démarré au mauvais moment, Mozilla a réécrit pratiquement tout dans leur base de code la même année 20:48:05 &lt;anonymousmaybe&gt; i2pbrowser a actuellement de nombreuses vulnérabilités de sécurité non corrigées depuis des lustres parce qu'il n'a pas suivi les publications corrigées de TB/FF 20:48:09 &lt;mikalv_&gt; donc chaque version avait un code assez différent de la précédente et ainsi de suite 20:48:23 &lt;eche|on&gt; sadie_ : ok, on dirait que début 0.9.47, peut-être 0.9.48 sera la première version d'i2p qui recevra des changements issus de ce projet 20:48:25 &lt;sadie_&gt; Le financement de cette étude est assuré via usability lab.  20:48:39 &lt;zzz&gt; c'est OTF ? 20:48:40 &lt;sadie_&gt; correct ech 20:48:47 &lt;mikalv_&gt; tbb a eu 10 personnes qui ont réécrit tous leurs patchs trois ou quatre fois en 2019 20:49:34 &lt;eche|on&gt; https://www.opentech.fund/labs/usability-lab/ 20:49:45 &lt;sadie_&gt; OTF Resource Labs  20:49:58 &lt;zzz&gt; ce serait bien de faire quelques tweets de remerciement et un billet de blog si c'est public, c'est une grande nouvelle dont nous devrions parler aux gens ! 20:50:37 &lt;fug&gt; vous devriez aussi dire aux gens comment vous avez dépouillé l'interface et supprimé la documentation 20:51:09 &lt;eche|on&gt; Petit point négatif, l'InternetFreedomFestival à Valence, en Espagne, a été annulé en raison du risque élevé lié au coronavirus.  20:51:18 &lt;eche|on&gt; donc nouvelle participation d'I2P là-bas 20:51:38 &lt;eche|on&gt; zzz : noté et ça se fera  20:52:15 &lt;sadie_&gt; zzz, oui je l'ai annoncé sur le forum la semaine dernière. Le déploiement RP a été planifié 20:52:26 &lt;eche|on&gt; d'autres commentaires, sujets sous le sujet 5) divers ? 20:52:51 &lt;eche|on&gt; http://i2pforum.i2p/viewtopic.php?f=27&t=925 20:53:00 &lt;eche|on&gt; est l'entrée du forum avec les actualités 20:53:10 &lt;fug&gt; zzz : github effectue la détection en fonction de l'e‑mail indiqué dans les commits, cet e‑mail doit être enregistré avec un compte github, et l'inscription nécessite l'envoi d'un lien de confirmation par e‑mail 20:53:33 &lt;fug&gt; zzz : donc pour tes commits avec un mail .i2p, tu ne pourras pas les confirmer 20:53:55 &lt;anonymousmaybe&gt; une feuille de route pour l'isolation i2prouter ? https://trac.i2p2.de/ticket/2132 20:54:47 &lt;eche|on&gt; la scission du paquet Debian i2p est AMHA en pause pour le moment 20:54:51 &lt;eyedeekay&gt; Pas de feuille de route là-dessus pour l'instant. 20:55:02 &lt;anonymousmaybe&gt; ah dommage.. 20:55:22 &lt;eche|on&gt; Autant que je sache, des discussions avec le mainteneur deb ont eu lieu, sans résultat productif pour le moment 20:56:02 &lt;anonymousmaybe&gt; le ticket existe déjà mais aucun travail n'a été fait dessus  20:56:17 &lt;zzz&gt; pas de 45 pour sid non plus, pas de nouvelles de mhatta 20:56:38 &lt;anonymousmaybe&gt; mikalv_ a corrigé le filtrage de Trac qui touche les utilisateurs Tor/I2P ?  20:56:42 &lt;fug&gt; il y a https://github.com/tracboat/tracboat pour la migration trac-&gt;gitlab, est-ce que ça a été évalué ? 20:57:25 &lt;eche|on&gt; AMHA eyedeekay essaie tracboat pour la migration, au moins le nom a été mentionné 20:57:28 &lt;fug&gt; où se trouve une page d'information qui décrit l'état de la migration vers git ? 20:57:46 &lt;eche|on&gt; actuellement aucune page à part le howto et le serveur git mentionnés ci-dessus 20:57:56 &lt;eche|on&gt; car nous sommes encore en phase initiale 20:58:17 &lt;fug&gt; vous devriez quand même avoir une page pour ces infos 20:58:21 &lt;eche|on&gt; noté pour créer une page d'info 20:58:22 &lt;mikalv_&gt; J'espère que c'est corrigé, quelqu'un a-t-il eu des problèmes avec ça ces derniers jours ? 20:58:38 &lt;eyedeekay&gt; Trac ? Pas récemment 20:58:49 &lt;eche|on&gt; oui, mikalv_, il y a eu un utilisateur ici qui a essayé de soumettre un ticket et a été bloqué par l'anti-spam 20:58:59 &lt;eche|on&gt; mais ok, d'autres commentaires pour la réunion de dev ? 20:59:09 &lt;zzz&gt; l'outproxy est toujours un tas de merde mais trac fonctionne bien pour moi 20:59:20 &lt;mikalv_&gt; et là on parle bien du système propre de trac, et pas d'i2ptunnel, n'est-ce pas ? 20:59:26 &lt;eche|on&gt; oui 20:59:43 &lt;eche|on&gt; euh, la limite des 60 min est là... 20:59:55 &lt;eche|on&gt; d'autres commentaires ? 21:00:05 &lt;fug&gt; oui, des infos sur le développement d'i2p 21:00:16 &lt;fug&gt; il faudrait mentionner l'utilisation de la nouvelle instance git au lieu de mtn que personne n'utilise 21:00:45 &lt;eche|on&gt; ce sera fait, si c'est valide et vérifié à 100 %  21:01:24 &lt;eche|on&gt; S'il n'y a pas d'autre commentaire, le temps de cette réunion IRC approche 60 min, ce qui est une limite souple ; je souhaiterais clôturer cette réunion. Faute de buffer approprié, je vais faire un bruit de « plopp ». 21:01:45 &lt;eche|on&gt; donc, tendons l'oreille : « plopp » 21:01:56 &lt;sadie_&gt; lâcher de micro 21:02:02 &lt;eche|on&gt; réunion des devs terminée. merci à tous pour votre temps, vos idées et vos commentaires 21:02:14 &lt;eche|on&gt; un journal sera publié bientôt 21:02:14 &lt;sadie_&gt; merci ech </div>
