---
title: "Réunion des développeurs I2P - 4 février 2020"
date: 2020-02-04
author: "zzz"
description: "Compte rendu de la réunion de développement I2P du 4 février 2020."
categories: ["meeting"]
---

## Bref récapitulatif

<p class="attendees-inline"><strong>Présents:</strong> echelon, eyedeekay, sadie, zlatinb, zzz</p>

## Journal de réunion

<div class="irc-log"> 20:00:00 &lt;zzz&gt; 0) Salut 20:00:00 &lt;zzz&gt; 1) état d’avancement du projet I2P Browser (sadie, meeh, idk) 20:00:00 &lt;zzz&gt; 2) Cas d’usage de l’outproxy (proxy de sortie) / statut (sadie) 20:00:00 &lt;zzz&gt; 3) état du développement 0.9.45 (zzz) 20:00:00 &lt;zzz&gt; 4) Scrum de statut (zlatinb) 20:00:04 &lt;zzz&gt; 0) Salut 20:00:06 &lt;zzz&gt; salut 20:00:19 &lt;zlatinb&gt; salut 20:00:29 &lt;zzz&gt; 1) état d’avancement du projet I2P Browser (sadie, meeh, idk) 20:00:51 &lt;zzz&gt; sadie, quelles sont les dernières nouvelles du projet de navigateur ? 20:01:22 &lt;zzz&gt; ou, comme elle n’est pas là, quelqu’un d’autre ? 20:02:09 &lt;eyedeekay&gt; Salut 20:02:55 &lt;zzz&gt; eyedeekay, tu as une mise à jour sur le projet de navigateur ? 20:03:22 &lt;eyedeekay&gt; Nous sommes sur le point de publier la dernière version du navigateur avant une pause de six mois. Nous avons décidé qu’il nous faut être beaucoup plus intelligents sur la façon dont nous encapsulons la configuration et construisons le navigateur pour rendre le projet durable; en l’état, il draine massivement les ressources. Un communiqué plus complet sera publié sur le site au moment de la sortie du navigateur. 20:04:11 &lt;zzz&gt; cette version sera la bêta 8 ? si je me souviens bien, lors de notre dernière réunion il y a deux mois, elle devait sortir sous 3 jours 20:04:58 &lt;eyedeekay&gt; Oui, c’est la raison pour laquelle il est mis en pause. Il n’est tout simplement pas durable de continuer comme nous l’avons fait, il faut explorer d’autres options qui nous demandent moins de travail pour simplement suivre les sorties de Firefox. 20:05:27 &lt;zzz&gt; ok. bienvenue sadie_, tu as quelque chose à ajouter ? 20:05:44 &lt;sadie_&gt; non 20:06:05 &lt;zzz&gt; quelqu’un a des commentaires ou des questions sur 1) navigateur ? 20:06:52 &lt;zzz&gt; autre chose sur 1) ? 20:07:29 &lt;zzz&gt; 2) Cas d’usage de l’outproxy / statut (sadie) 20:07:32 &lt;eyedeekay&gt; Nous fournirons des recommandations pour des procédures de remplacement afin de configurer les navigateurs. 20:07:47 &lt;zzz&gt; ok 20:08:04 &lt;zzz&gt; sadie_, donne-nous une mise à jour sur la recherche sur l’outproxy 20:08:51 &lt;sadie_&gt; la recherche sur l’outproxy a été reportée ces derniers mois.  20:09:42 &lt;zzz&gt; ok, une idée de quand cela pourrait reprendre ? 20:11:53 &lt;zzz&gt; des commentaires ou questions sur 2) outproxy ? 20:12:20 &lt;sadie_&gt; ce n’est pas une priorité dans l’immédiat, conformément à la feuille de route.  20:12:40 &lt;eyedeekay&gt; Meeh a en fait sensiblement amélioré les performances de l’outproxy ces derniers temps pour l’outproxy par défaut à usage général sur false.i2p 20:13:11 &lt;zzz&gt; autre chose sur 2) ? 20:14:04 &lt;zzz&gt; 3) état du développement 0.9.45 (zzz) 20:14:15 &lt;zzz&gt; le développement se passe bien 20:14:32 &lt;zzz&gt; nous avons 17K lignes de diff jusqu’ici, dont une grosse mise à jour des thèmes sombres 20:14:38 &lt;zzz&gt; quelques correctifs pour le mode caché 20:14:47 &lt;eche|on&gt; j’espère que ça aidera 20:15:16 &lt;zzz&gt; quelques changements d’icônes, nouveau Tomcat, nouveau Jetty, lecteur d’aperçu HTML5 pour les fichiers partiels dans i2psnark 20:15:52 &lt;zzz&gt; les dates sont dans le /topic ci-dessus. gel des tags dans une semaine, date limite des commits dans 2 semaines et demie, sortie dans 3 semaines 20:16:34 &lt;zzz&gt; Pas strictement dans la .45, mais je peux annoncer que nous avons eu de bons progrès dans les tests d’interopérabilité avec i2pd sur la proposition 144 (nouveau chiffrement) 20:16:59 &lt;zzz&gt; et nous continuons à traiter des bogues et des problèmes des deux côtés, ainsi que dans la proposition elle‑même 20:17:27 &lt;zzz&gt; quelqu’un d’autre souhaite mettre en avant quelque chose qui est entré pour la .45, ou qui y entrera ? 20:19:01 &lt;zzz&gt; autre chose sur 3) ? des questions ou commentaires ? 20:19:22 &lt;eche|on&gt; non 20:20:02 &lt;zzz&gt; 4) Scrum de statut (zlatinb) 20:20:08 &lt;zzz&gt; vas-y zlatinb  20:20:15 &lt;zlatinb&gt; Salut. Brièvement : 1) ce que vous avez fait depuis la dernière réunion 2) ce que vous prévoyez de faire le mois prochain 3) des blocages ou besoin d’aide. Dites EOT quand vous avez terminé 20:20:46 &lt;zlatinb&gt; moi : 1) MW plugin  2) plus de travail sur le MW plugin, réécriture de SSU par jogger 3) pas de blocages EOT 20:21:16 &lt;zzz&gt; 1) corrections de bogues, proposition 144, relecture des correctifs de jogger et de la proposition ; 2) plus de la même chose, plus la sortie .45 ; 3) pas de blocages EOT 20:21:54 &lt;eche|on&gt; rien de spécial, support serveur, http://wiki.i2p-projekt.i2p tourne et se remplit, tout va bien 20:23:26 &lt;sadie_&gt; travail sur des améliorations de la documentation post‑installation avec idk, obtenu davantage de recherches en tests d’utilisabilité, action communautaire / stratégie RP / tests des webextensions d’idk / processus de découverte – infra résiliente, recherche sur le rebranding – plus de la même chose le mois prochain 20:23:57 &lt;zlatinb&gt; quelqu’un d’autre ? T-1 minute avant la fin du scrum 20:24:01 &lt;eyedeekay&gt; 1) La plus grande partie de mon travail a été une révision substantielle du thème sombre par défaut pour améliorer la lisibilité et le rendre plus moderne et cohérent. J’ai aussi ajouté des fonctionnalités et corrigé des bogues dans ma webextension pour Firefox, elle peut désormais parler à i2pcontrol et snark-rpc. J’ai également mis en place mon eepSite personnel et une ressource git commune(une instance gitlab sur git.idk.i2p) pour le projet. 2) Je travaillerai au sein  20:24:01 &lt;eyedeekay&gt;  de la migration git. 3) pas de blocages. 20:24:41 &lt;zlatinb&gt; merci, scrum.end 20:24:48 &lt;zzz&gt; ok merci zlatinb  20:25:07 &lt;zzz&gt; quelqu’un a des questions, des commentaires, ou des sujets supplémentaires pour la réunion ? 20:26:13 * zzz attrape le baffer 20:27:01 * zzz *bafs* la réunion est close </div>
