---
title: "Réunion des développeurs I2P - 3 novembre 2020"
date: 2020-11-03
author: "i2p"
description: "Journal de la réunion de développement d'I2P du 3 novembre 2020."
categories: ["meeting"]
---

## Récapitulatif rapide

<p class="attendees-inline"><strong>Présents:</strong> eyedeekay, zzz</p>

## Journal de réunion

<div class="irc-log"> (03:01:04 PM) eyedeekay: Salut tout le monde, et bienvenue à la réunion du 3 novembre du projet I2P. idk vous parle de façon un peu inattendue depuis le wi‑fi du Marriot, aux prises avec un portail captif plutôt pénible, donc aujourd’hui j’ai deux pseudos, eyedeekay et idk_mobile au cas où l’une ou l’autre des connexions tombe. (03:01:04 PM) eyedeekay: Merci de votre patience, le wi‑fi de cet hôtel est vraiment… incroyablement mauvais. Je serai de retour sur ma connexion fiable jeudi. (03:01:04 PM) eyedeekay: Au programme aujourd’hui : (03:01:04 PM) eyedeekay: 1) Salut (idk) (03:01:04 PM) eyedeekay: 2) rappel de procédure de réunion *brève* (idk) (03:01:04 PM) eyedeekay: 3) publication 0.9.48 (zzz, idk) (03:01:04 PM) eyedeekay: 4) Appel à testeurs (idk) (03:01:04 PM) eyedeekay: 5) Mise à jour de l’avancement Git (idk) (03:01:04 PM) eyedeekay: 6) Router Console additional sites vote(idk) (03:01:04 PM) eyedeekay: Bonjour tout le monde, qui d’autre est là aujourd’hui ? (03:01:38 PM) zzz: salut (03:01:43 PM) eyedeekay: salut zzz (03:02:09 PM) eyedeekay: Quelqu’un d’autre ? (03:03:21 PM) eyedeekay: Bon, le point 2 est soit essentiel, soit caduc, je suppose. 2) À propos des « salut » : Beaucoup d’entre nous laissent leurs clients IRC tourner presque tout le temps, et il n’est pas toujours clair qui est là et qui ne l’est pas. Donc au début de nos réunions, on dit « salut » juste pour savoir qui est bien là et prêt à participer, et qui s’assure simplement d’avoir l’historique pour plus tard. Merci de dire salut pour la réunion quand vous arrivez (03:04:19 PM) eyedeekay: 3) publication 0.9.48 (03:05:07 PM) John a quitté la salle (quit: Read error). (03:05:11 PM) eyedeekay: La 0.9.48 apportera les derniers raffinements aux thèmes Light et Dark de la Router console. Surtout des détails, pour peaufiner les marges et l’espacement autour des nouvelles icônes utilisées dans ces thèmes. Un nouvel ensemble d’icônes pour les thèmes Light et Dark de Snark a également été sélectionné sur la base des retours. (03:05:11 PM) eyedeekay: La publication Android 0.9.48 utilisera le processus de build Android qui a été révisé et corrigé au cours de la semaine dernière. Le dogfooding est bien meilleur que ces dernières semaines, j’attends celle‑ci avec impatience. Pour ceux qui ne savent pas, pendant de nombreuses années nos publications Android ont vu leur utilisabilité fortement compromise à cause d’erreurs provenant d’un bootclasspath mal configuré, qui était documenté de manière contre‑intuitive et minimale, voire pas du tout. (03:05:36 PM) eyedeekay: Ce problème est réglé pour l’avenir. (03:06:37 PM) eyedeekay: Sadie et moi avons mis à jour, révisé, élagué et réorganisé la documentation sur la branche git i2p.www "style-guide" (03:07:38 PM) eyedeekay: Rien n’est gravé dans le marbre ici, mais nous fournissons plus d’exemples et de meilleure qualité, une aide spécifique par application pour les applications I2P fournies, des guides de reseed (réamorçage) mis à jour pour les reseeds de pair à pair (friend‑to‑friend) et l’hébergement d’un serveur de reseed, et nous mettons à jour nos pages de comparaison (03:08:10 PM) eyedeekay: zzz, qu’aimerais‑tu ajouter ? (03:08:19 PM) zzz: oui, à propos d’Android (03:08:35 PM) John [john@3n6rizeciinzvbuzub5ux3jru6iazw6drx76cjcwmcc5yaltccca.b32.i2p] est entré dans la salle. (03:08:39 PM) zzz: pour être clair, tu as publié la 0.9.47‑1 la semaine dernière, et elle est disponible partout ? Je ne crois pas avoir vu d’annonce (03:08:53 PM) zzz: donc tu devrais faire passer le mot et obtenir quelques rapports de test (03:09:17 PM) eyedeekay: Bien sûr, je peux faire une annonce (03:09:24 PM) zzz: à propos de la 48, tout se passe bien. On est à presque 15 K lignes de diff, assez typique (03:09:42 PM) zzz: le travail sur les types de chiffrement du router avance étonnamment bien, largement en avance sur le planning (03:09:48 PM) zzz: ce sont les propositions 152 et 156 (03:10:02 PM) zzz: une bonne partie de ce travail sera dans la version .48, pour les testeurs courageux (03:10:22 PM) zzz: l’annonce préliminaire de publication est en ligne sur zzz.i2p pour relecture (03:10:53 PM) zzz: J’aimerais décider d’une date de publication aujourd’hui. Le 23 ou le 30 ? (03:10:58 PM) zzz: cela ferait un gel des tags dans une semaine ou deux à partir de maintenant (03:11:25 PM) zzz: eot (03:12:01 PM) eyedeekay: Ça m’importe moins maintenant, je ne peux de toute façon pas voyager pendant un moment, mais j’aimerais quand même viser le 30 si possible (03:12:44 PM) zzz: ok, ce sera le 30. gel des tags le 18, date limite des check‑ins le 27. Je mettrai à jour le message sur mon forum (03:12:53 PM) eyedeekay: Excellent, merci (03:13:52 PM) eyedeekay: Cela nous amène à 4) appel aux testeurs (03:13:55 PM) eyedeekay: Alors que nous entrons dans le dernier mois avant la publication 0.9.48, j’aimerais inviter nos utilisateurs à nous faire des retours sur I2P ici, ou sur le forum du projet(i2pforum.i2p), ou sur le forum de zzz(zzz.i2p), ou sur reddit.com/r/i2p où je rôde pour nous. (03:14:24 PM) eyedeekay: Je publierai cet appel à ces endroits quand je mettrai le journal de la réunion sur le site (03:15:00 PM) eyedeekay: Les retours sur tout sont importants : performances, style, configuration. N’hésitez pas à nous contacter ! (03:15:09 PM) zzz: oui, d’accord, je vais probablement poser un tag de version -rc d’ici une semaine environ (03:16:57 PM) Sleepy a quitté la salle (quit: Read error). (03:16:58 PM) eyedeekay: Autre chose à ajouter sur ce sujet ? (03:17:26 PM) zzz: non (03:17:49 PM) eyedeekay: Merci zzz :) (03:17:57 PM) eyedeekay: 5) Mise à jour Git : Pour l’instant, j’ai temporairement arrêté de migrer de nouveaux dépôts pendant que je configure une règle de push pour imposer des commits signés GPG dans l’espace de noms "I2P Developers". C’est une exigence ferme au moins pour i2p.i2p et i2p.android.base. À ce stade, nous avons migré les plugins actifs vers le gitlab, ainsi que i2p.newsxml, i2p.firefox, i2p.scripts et i2p.www. Cette semaine, j’ai construit I2P et I2P pour Android avec succès depuis Git et Monotone, y compris en construisant un i2p.android.base basé sur mtn au‑dessus d’un i2p.i2p basé sur git et un i2p.android.base basé sur git au‑dessus d’un i2p.i2p basé sur mtn. Cela impliquerait qu’une fois la règle de push en place, i2p.i2p pourrait être migré sans casser les projets qui en dépendent. Le TODO ici est toutefois de contacter d’autres downstreams, mhatta, zero et BiglyBT, pour les informer du changement. (03:19:08 PM) zzz: quel est le calendrier ? avant ou après la publication 48 ? (03:19:31 PM) zzz: je ne pense pas que des downstreams utilisent mtn (03:19:52 PM) eyedeekay: Je ne pense pas non plus, ils utilisent tous soit maven, soit le miroir github à ma connaissance, je veux juste m’en assurer (03:21:17 PM) eyedeekay: Je pense qu’on peut encore le faire avant 0.9.48, si je commence juste après avoir mis en place la règle de push. (03:22:09 PM) Sleepy [Sleepy@bjy63jgb427hmekhcp6v4kxs7p2le7cpuuvdmngod76fv2isfw4a.b32.i2p] est entré dans la salle. (03:22:19 PM) zzz: ok, n’attends pas trop le dernier moment (03:23:26 PM) zzz: et obtiens des acks positifs de tout le monde avant d’appuyer sur l’interrupteur. on ne peut pas avoir de retardataires (03:23:29 PM) eyedeekay: Oui, si je ne pense pas pouvoir terminer avec un peu de marge avant le gel des tags, je repousserai à la 49 (03:23:37 PM) eyedeekay: Je ferai ça (03:25:08 PM) eyedeekay: Quelque chose d’autre de la part de quelqu’un sur ce sujet ? (03:26:01 PM) eyedeekay: OK, alors le dernier point est 6) (03:26:04 PM) eyedeekay:  J’aimerais ajouter 2 de mes sites à la page d’accueil de la Router Console, le premier étant git.idk.i2p, qui est mon hôte gitlab ouvert à la communauté et vers lequel les dépôts mtn d’I2P migrent. (03:26:04 PM) eyedeekay:  Le second est paste.idk.i2p qui est un pastebin générique pour des fichiers et des tests, que j’ai mis en place quand il est apparu qu’aucun autre pastebin n’était encore accessible. (03:27:00 PM) zzz: aucune objection (03:28:15 PM) zzz: mais je suggère une autre passe sur les info‑bulles proposées, j’ai quelques idées que je te soumettrai plus tard (03:29:05 PM) eyedeekay: Ça me va (03:30:55 PM) eyedeekay: Très bien, cela nous amène à la fin de tout ce que j’avais prévu pour cette réunion, donc si quelqu’un a d’autres sujets à discuter, merci de les proposer maintenant (03:31:20 PM) eyedeekay: timeout 1m (03:32:42 PM) eyedeekay: Très bien, merci d’être venu à la réunion zzz, merci aux auditeurs d’avoir écouté. (03:33:08 PM) eyedeekay: La réunion du mois prochain sera le 8 décembre, même heure, même canal (03:33:13 PM) eyedeekay: *Baffs* </div>
