---
title: "Réunion des développeurs I2P - 01 juin 2021"
date: 2021-06-01
author: "i2p"
description: "Compte rendu de la réunion de développement I2P du 1er juin 2021."
categories: ["meeting"]
API_Translate: vrai
---

## Bref récapitulatif

<p class="attendees-inline"><strong>Présents:</strong> eyedeekay, zzz, zlatinb, psi</p>

## Journal de réunion

<div class="irc-log"> (04:01:11 PM) eyedeekay: Salut tout le monde, bienvenue à la réunion communautaire du mardi 1er juin (04:01:25 PM) eyedeekay: 1) Salut (04:01:25 PM) eyedeekay: 2) 300 réunions communautaires enregistrées (04:01:25 PM) eyedeekay: 3) 0.9.51 (04:01:25 PM) eyedeekay: 4) go-i2p (04:01:25 PM) eyedeekay: 5) état des compilations reproductibles (04:01:25 PM) eyedeekay: 6) rapport sur les canaux de mise à jour / rapport sur le bundle Mac (04:01:25 PM) eyedeekay: 7) Numéro de la prochaine version, point reporté de la réunion du 6 avril (04:01:25 PM) eyedeekay: 8) état de 0.9.50 / éléments de version restants (04:01:42 PM) eyedeekay: 1) salut (04:01:50 PM) eyedeekay: Salut à tous (04:02:08 PM) zzz: salut (04:02:10 PM) zlatinb: salut (04:02:31 PM) eyedeekay: Salut zzz, salut zlatinb. (04:02:31 PM) eyedeekay: Quelqu'un d'autre avec nous aujourd'hui ? (04:03:00 PM) eyedeekay: OK 2) 300 réunions communautaires enregistrées (04:03:45 PM) eyedeekay: Félicitations à tous, la première réunion que nous avons consignée sur le site web date d'il y a 19 ans, presque 20 maintenant, et nous en sommes 300 réunions plus tard (04:04:18 PM) eyedeekay: Merci à tous les contributeurs I2P, passés et présents (04:04:54 PM) zzz: oui (04:05:16 PM) zzz: des eepsites de l'époque fonctionnent encore (04:05:44 PM) zzz: et certains bugs de l'époque restent à trouver et à corriger ! J'ai corrigé un bug de 2004 aujourd'hui (04:06:58 PM) eyedeekay: J'ai vu ça plus tôt sur #ls2, un merci tout particulier à zzz qui est le cœur et l'âme de ce projet depuis plus longtemps que la plupart d'entre nous ne sont même là :) (04:07:20 PM) zzz: je ne peux pas le faire seul, je ne l'ai jamais pu (04:08:11 PM) zzz: mais fin de la parenthèse nostalgie, au travail (04:08:24 PM) eyedeekay: Encore merci et bravo à tous, passons à 3) 0.9.51 (04:09:34 PM) eyedeekay: Nous en sommes à environ 2 semaines de cette version, pour ma part je travaille sur ma fonctionnalité X-I2P-Location dans le site par défaut et je réfléchis en ce moment aux options pour intégrer un profil de navigateur à l'installateur principal (04:09:59 PM) eyedeekay: Sur quoi tout le monde travaille-t-il pour cette version en ce moment ? (04:10:41 PM) zzz: Je voudrais rappeler à tout le monde de mettre à jour la feuille de route sur le site web avec vos plans pour la prochaine version. Il n'y a pas grand-chose pour l'instant (04:11:05 PM) eyedeekay: Bien reçu, merci de nous le rappeler, je ferai la mienne ce soir après la réunion (04:11:27 PM) zlatinb: Je vais commencer la partie spécifique à Mac du programme de mise à jour du bundle Mac, à moins qu'on ne décide de se répartir le travail autrement.  Je suis aussi partant pour travailler sur la partie i2p.i2p, on en discutera davantage au point 6) (04:11:32 PM) zzz: l'équipe #ls2 continue de travailler sur la proposal 157 (nouveaux messages de construction de tunnel), ça avance plus lentement que prévu. Il n'est pas clair pour l'instant combien entrera dans la prochaine version (04:12:09 PM) zzz: la proposition est encore incomplète, donc tant que ce n'est pas fait, on ne peut pas terminer le code (04:12:42 PM) zzz: SSU2 n'a toujours pas commencé. Nous espérions l'avoir terminé cette année... cela semble improbable à ce stade. Nous pourrions utiliser un peu plus d'aide (04:12:56 PM) zzz: EOT (04:14:15 PM) eyedeekay: Merci zzz, zlatinb. Je ferai ce que je peux pour contribuer à mesure que ma compréhension progresse. À ce propos, 4) go-i2p (04:15:41 PM) eyedeekay: J'ai rédigé une proposition sommaire pour go-i2p dans la branche proposal sur gitlab. (04:15:41 PM) eyedeekay: En dehors de ça, j'ai presque terminé de migrer les structures communes de l'ancienne distro, en passant d'une représentation sous forme de slice d'octets à une représentation sous forme d'objets (structs/structures), et j'ai réécrit les tests pour s'adapter à ce changement (04:16:07 PM) eyedeekay: Ça veut dire que j'en suis au point où j'écris du nouveau code au lieu de simplement mettre à jour l'existant, ce qui est plutôt excitant (04:16:29 PM) eyedeekay: Pas de transport pour l'instant, mais ce sera la prochaine étape sur la feuille de route (04:16:35 PM) eyedeekay: EOT (04:16:41 PM) zzz: es-tu toujours sur une branche séparée et, si oui, pourquoi n'as-tu pas fusionné ? (04:17:39 PM) eyedeekay: Il me reste environ 4 tests à terminer avant de le faire (04:18:30 PM) eyedeekay: Une fois que tous les tests existants repassent ou que je suis sûr qu'ils sont redondants, je fusionnerai (04:18:34 PM) zzz: ok. et où en est-on du full-go vs. wrapper go autour de i2pd ? Si ce dernier ne prend vraiment que 2 heures de travail, comme orignal l'a affirmé, ça ne devrait pas être la prochaine étape ? (04:18:55 PM) zzz: comme preuve de concept, ou MVP, ou pour jauger la demande des projets Go (04:19:22 PM) zzz: ensuite tu pourrais plus tard simplement le remplacer par le router Go via la même API (04:20:53 PM) eyedeekay: Je l'ai commencé mais j'ai quelques difficultés à comprendre exactement comment créer le wrapper C pour api.h, probablement simplement parce que le processus est nouveau pour moi (04:22:34 PM) zzz: ok. Je ne comprends toujours pas si le wrapper i2pd est a) une alternative à évaluer ; b) quelque chose à faire en premier mais nous faisons les deux ; c) faible priorité/à déterminer (04:22:53 PM) zzz: ou d) nous l'avons rejeté (04:24:04 PM) eyedeekay: AMHA ce devrait être b), parce que je devrais apprendre à écrire un wrapper C pour du code C++, et parce que la capacité d'embarquer facilement i2pd dans tout ce que SWIG prend en charge serait très utile en général (04:25:18 PM) zzz: ok tu as une date estimée pour ça ? (04:27:52 PM) eyedeekay: Orignal a raison, c'est 2 heures de travail pour quelqu'un qui sait déjà le faire. La partie difficile à estimer, c'est combien de temps je dois lire des exemples pour savoir ce que je fais. Le 15 me paraît prudent. (04:28:14 PM) zzz: merci, EOT (04:28:40 PM) eyedeekay: OK c'est tout ce que j'ai pour ça aussi (04:28:41 PM) eyedeekay: 5) état des compilations reproductibles (04:28:57 PM) eyedeekay: zlatinb celui-ci est pour toi (04:29:21 PM) zlatinb: Donc, il y a quelque chose de reproductible sur Mac et Linux avec une locale anglaise et JDK 11 et ça fonctionne à peu près (04:29:44 PM) zlatinb: Je sais comment le corriger pour toutes les locales et compiler aussi sous Windows, il y a quelques petits ajustements nécessaires pour ça (04:30:31 PM) zlatinb: Malgré son statut de PoC, je pense que nous devrions avoir une page web avec des instructions pour ceux qui souhaitent l'essayer (04:31:04 PM) zlatinb: comme il utilise le système de build gradle, cela n'ajoute pas à la charge de publication et je suis prêt à en être responsable (04:31:35 PM) zlatinb: c'est à peu près tout (04:31:38 PM) zzz: Je l'ai déjà dit sur mon forum mais je pense que c'est important. Nous avons déjà des compilations reproductibles pour Debian/Ubuntu. Ceci concerne gradle, qui n'est pas un produit de build pris en charge actuellement (04:32:13 PM) zzz: Je m'interroge sur la valeur ajoutée et sur notre capacité à le maintenir alors qu'il nous manque toute l'infrastructure de compilations reproductibles de Debian (04:33:05 PM) zzz: et annoncer que « i2p est maintenant reproductible » est trompeur/faux. nous devons être très clairs sur ce que c'est (04:35:01 PM) zzz: Je ne pense pas que nos tests soient suffisants pour affirmer la reproductibilité, et de toute façon nous ne publions pas les versions de nos outils. (04:35:34 PM) zzz: eot (04:37:23 PM) zlatinb: Le seul outil qui compte est le JDK, et il est publié comme étant la version 11.  Je suis très sceptique sur le fait que nos builds Debian/Ubuntu soient réellement reproductibles, et je doute que quelqu'un puisse reproduire les paquets .deb de son côté.  Ce n'est pas parce que ça passe le build bot que c'est reproductible, mais c'est un autre point. (04:37:55 PM) zlatinb: Il y a une valeur ajoutée pour une certaine catégorie d'utilisateurs même avec un PoC incomplet qui « tend » vers la reproductibilité, ou peu importe comment on veut le formuler. (04:38:38 PM) zlatinb: À défaut, cela montre que nous sommes conscients qu'il y a une demande et que nous faisons des efforts (bien que de faible priorité) pour y répondre (04:38:43 PM) zzz: le build bot intègre beaucoup de tests, plus que ce que nous testons, y compris changer le nom d'utilisateur, le PWD, la locale, l'heure, le fuseau horaire (04:39:02 PM) psi: Debian n'a-t-il pas tout un tas de hooks et de shims qui normalisent les horodatages et les répertoires ? (04:39:08 PM) zlatinb: mais il ne change clairement pas les horodatages du code récupéré (checkout), sinon ça casserait tout de suite (04:39:14 PM) psi: (pour des compilations déterministes, aussi salut) (04:39:25 PM) zzz: il peut y avoir une « demande » mais il n'est pas clair que ce soit suffisant pour justifier l'effort (04:40:01 PM) zzz: oui psi, c'est l'infrastructure de build sur laquelle nous nous appuyons pour nos builds Debian reproductibles (04:40:08 PM) eyedeekay: Je peux confirmer que zlatinb et moi n'avons pas comparé nos notes sur les outils que nous utilisions, mis à part que nous étions sur le même JDK, nous n'avons certainement pas comparé les bibliothèques individuelles (04:40:21 PM) zlatinb: l'effort repose sur moi, comme je l'ai dit je suis prêt à en être responsable, et la plupart du travail est déjà fait (04:40:31 PM) zzz: nous avons une réponse maintenant, « utilisez Debian » (04:40:53 PM) zlatinb: non, la réponse c'est « utilisez la chaîne d'outils et l'environnement de build de Debian pour construire votre .deb » (04:41:09 PM) zzz: Je ne suis pas convaincu que tes tests soient assez complets pour affirmer que « c'est presque fini » (04:41:55 PM) zlatinb: Il ne reste aucun problème connu, et nous tomberons sur les inconnus au fur et à mesure que de plus en plus de gens l'utiliseront (04:42:00 PM) zzz: et je ne suis pas convaincu que nous ayons besoin d'un autre produit de publication uniquement pour ceux qui demandent une reproductibilité hors Debian (04:43:06 PM) zzz: Je ne pense pas que nous voulions compter sur les utilisateurs pour découvrir des problèmes de reproductibilité. il nous faut un cadre de tests ou un build bot pour le confirmer en fonction des diverses permutations listées ci-dessus et d'autres (04:43:13 PM) zlatinb: il n'a pas besoin d'être un produit de qualité « release », je n'arrête pas de dire que c'est un travail en cours et que ça le restera pour l'avenir prévisible. (04:44:00 PM) psi: le but est-il un paquet prêt pour l'utilisateur final ou est-ce pour satisfaire les intellectuels ? (04:44:01 PM) zzz: dans ce cas, pas d'objections (04:44:30 PM) zlatinb: clairement pour satisfaire les intellectuels, à 100 % (04:45:22 PM) psi: compris, je me remets à jour (04:46:15 PM) zlatinb: qu'est-ce qui pose problème à laisser les utilisateurs aider à trouver les problèmes de reproductibilité ? (04:47:14 PM) zzz: 1) parce que la plupart des utilisateurs n'essaieront en fait pas de reproduire ; mais 2) si ce n'est pas un produit officiel de qualité « release », peu importe (04:47:34 PM) eyedeekay: Passons directement à 6) rapport sur les canaux de mise à jour / rapport sur le bundle Mac (04:48:14 PM) eyedeekay: À moins qu'on doive continuer sur le 5) ? (04:48:37 PM) zzz: j'en ai fini avec le 5) (04:48:51 PM) eyedeekay: OK, alors 6 (04:49:24 PM) eyedeekay: zlatinb c'est aussi ton sujet (04:50:20 PM) zlatinb: pas grand-chose à signaler depuis la dernière réunion côté bundle Mac ; je l'utilise moi-même un peu (dogfooding) (04:51:15 PM) zlatinb: J'aurai probablement le temps ce mois-ci d'examiner correctement les canaux de mise à jour.  Au moins la partie qui vivra dans le dépôt mac-jpackage (04:51:30 PM) zlatinb: je peux aussi regarder les changements requis dans i2p.i2p à moins que quelqu'un d'autre veuille s'y essayer ? (04:51:33 PM) zlatinb: eot (04:52:07 PM) zzz: Je veux bien faire l'autre côté, coordonnons-nous cette semaine (04:52:30 PM) zlatinb: ok ça marche (04:52:52 PM) zlatinb: c'est tout pour moi sur le 6) (04:52:56 PM) zzz: Je crois qu'il y a quelques choix dont nous avons discuté mais sur lesquels nous n'avons pas complètement tranché, mais ça ne devrait pas être difficile (04:52:57 PM) zzz: eot (04:53:08 PM) eyedeekay: 7) Numéro de la prochaine version, point reporté de la réunion du 6 avril (04:53:57 PM) eyedeekay: 1.0.0 ? 9.51.0 ? Il y avait plusieurs choix dans le fil (04:54:26 PM) zzz: oui. il y a 2 mois, j'ai présenté 0.9.50 vs. 1.0.0 (04:54:44 PM) zzz: depuis, j'ai noté que Bitcoin Core passe de 0.22 à 23.0 (04:54:54 PM) zzz: si un numéro n'est qu'un numéro, il peut être n'importe quoi (04:55:18 PM) zzz: 0.9.51, 1.0.0, 2.0, 9.51, 10.0. ce qu'on veut (04:55:54 PM) zzz: si « 1.0.0 » suscite trop d'anxiété ou une promesse implicite de perfection, on peut éviter ça en sautant directement par-dessus (04:56:15 PM) zzz: ou alors, on peut simplement continuer à faire du 0.9.x indéfiniment, ou jusqu'à un objectif particulier sur lequel nous ne nous sommes pas encore mis d'accord. (04:56:18 PM) zzz: EOT. des idées ? (04:56:55 PM) eyedeekay: Je pense qu'un numéro est un numéro tant que celui qu'on choisit arrive en tête quand les outils standard trient, et à ce titre, 9.51 a un certain attrait. (04:57:52 PM) zlatinb: Si nous avions une feuille de route pour les installateurs je mettrais un joli 1.0.0 bien rond une fois qu'ils seraient terminés, mais nous n'avons pas une telle feuille de route, donc je préférerais éviter 1.0.0 tout court.  À part ça 0.9.51 ou 9.51 c'est pareil pour moi. (04:58:27 PM) zzz: pas forcément besoin d'un consensus aujourd'hui non plus, nous avons encore deux réunions avant la prochaine version (04:59:04 PM) zzz: on pourrait toujours faire un sondage Reddit même si cela pourrait être contre-productif (05:01:40 PM) zzz: rediscutons-en le mois prochain eyedeekay  (05:01:41 PM) zzz: eot (05:02:15 PM) eyedeekay: Je suis d'accord avec zlatinb, si nous devions utiliser « 1.0.0 » comme levier de communication pour attirer de nouveaux utilisateurs, améliorer les installateurs rendrait probablement un tel effort plus fructueux. Si nous voulions nous garder l'opportunité de faire un 1.0.0 une fois que ce sera fait alors nous devrions faire 0.9.51, eot (05:02:28 PM) eyedeekay: 8) état de 0.9.50 / éléments de version restants (05:03:16 PM) eyedeekay: zzz a ajouté ceci, mais il y en a au moins deux pour lesquels je devrais probablement répondre, GPlay et F-Droid (05:04:27 PM) eyedeekay: Ça a été un peu le bazar avec GPlay pendant la sortie, j'ai dû nous migrer vers un Android App Bundle, ce qui m'oblige à générer une clé et à la téléverser chez Google afin qu'ils puissent confirmer que c'était bien moi qui envoyais l'application (05:05:16 PM) eyedeekay: Je me suis raté la première fois dans ce processus, ce qui m'a obligé à contacter le support Google, ce qui a entraîné un retard dans les versions Android (05:05:47 PM) eyedeekay: Pour des raisons liées au processus de sortie, cela a également retardé les builds F-Droid. (05:06:33 PM) eyedeekay: À partir de maintenant, F-Droid sera un APK, et Google Play sera un .aab, et le processus de sortie de l'un ne dépendra pas de l'autre. EOT. (05:06:46 PM) eyedeekay: Quelque chose à ajouter zzz? (05:07:20 PM) zzz: Debian est le gros point. quelqu'un a eu des nouvelles de mhatta ? il a complètement manqué la .49, maintenant on attend la 50 (05:09:01 PM) eyedeekay: Pas depuis un bon moment malheureusement, je peux le recontacter (05:09:08 PM) zzz: côté état du réseau, environ 35-45 % du réseau a été mis à jour, environ 25 % ont régénéré leurs clés, très fluide, pas de plaintes majeures (05:09:08 PM) zzz: merci de garder ce point à l'ordre du jour pour le mois prochain, puisque nous n'avons pas encore terminé (05:09:08 PM) zzz: eot (05:09:34 PM) eyedeekay: Je m'en charge (05:09:47 PM) eyedeekay: Autre chose pour le 8 ? (05:10:00 PM) eyedeekay: Ou en général ? timeout 1m (05:11:26 PM) eyedeekay: Très bien alors, merci d'être venus, la prochaine réunion aura lieu le 6 juillet </div>
