---
title: "Réunion des développeurs I2P - 6 juillet 2021"
date: 2021-07-06
author: "i2p"
description: "Compte rendu de la réunion de développement I2P du 6 juillet 2021."
categories: ["meeting"]
API_Translate: vrai
---

## Récapitulatif rapide

<p class="attendees-inline"><strong>Présents:</strong> eyedeekay, zzz, zlatinb</p>

## Journal de réunion

<div class="irc-log"> (04:01:20 PM) eyedeekay: Salut tout le monde, c'est l'heure de la réunion communautaire mensuelle, mais comme j'ai oublié de faire l'annonce je ne serai pas surpris si personne n'est là. Au cas où quelqu'un d'autre serait là, je suis prêt à tenir la réunion maintenant. Si personne d'autre n'est là, j'en annoncerai une nouvelle sur zzz.i2p pour que nous puissions reprogrammer (04:01:37 PM) zzz: salut (04:01:47 PM) eyedeekay: Salut zzz (04:02:10 PM) eyedeekay: zlatinb, quelqu'un d'autre est là ? (04:03:39 PM) eyedeekay: Ok, c'est ma faute. Eh bien zzz, j'ai un court ordre du jour en 2 points pour nous si tu as le temps : (04:03:39 PM) eyedeekay: 2) Prochain numéro de version (04:03:39 PM) eyedeekay: 3) Mises à jour Jpackage (04:03:39 PM) eyedeekay: Mais j'espérais avoir zlatinb pour le point 3) (04:04:06 PM) zzz: 4) éléments restants de la version 0.9.50 (04:04:31 PM) eyedeekay: Reçu (04:05:10 PM) eyedeekay: 2) Prochain numéro de version (04:06:27 PM) eyedeekay: Je suis de moins en moins réticent à propos de 1.0.0 maintenant (04:07:31 PM) eyedeekay: zlatinb avait des idées sur les endroits où les performances pourraient être améliorées, et ce sur quoi nous sommes tombés d'accord, c'est qu'il nous fallait quelque chose de plus facile à prendre en main pour 1.0.0, c.-à-d. les trucs jpackage (04:08:05 PM) zzz: Je pense qu'un saut arbitraire vers quelque chose comme 1.5.0 ou 2.5.0 ou 5.1 évite l'angoisse de 1.0.0 (04:10:04 PM) mode (+v zlatinb) par ChanServ (04:11:37 PM) eyedeekay: 1.5.0 me paraît juste d'une certaine manière ? ou peut-être 1.51 (04:12:22 PM) zzz: les petits nombres semblent meilleurs (04:12:48 PM) eyedeekay: Oui, tu as raison (04:13:36 PM) eyedeekay: 1.5.0 me convient si ça te convient (04:15:13 PM) zzz: Je vais le mettre dans un message sur mon forum et voir quelle est la réaction (04:15:30 PM) eyedeekay: Ça me va (04:16:05 PM) eyedeekay: 3) Mises à jour Jpackage (04:17:24 PM) eyedeekay: De mon côté, j'ai un ensemble WIP (en cours) jpackage+Windows Installer+profil Firefox qui devrait se mettre à jour automatiquement depuis ce matin. C'est encore non testé et une PR brouillon, je suis sûr que je trouverai quelque chose de cassé ce soir, mais jusqu'ici, tout va bien (04:17:35 PM) mode (+v anonymousmaybe) par ChanServ (04:18:55 PM) eyedeekay: Ça fonctionne en démarrant l'installateur juste avant l'arrêt du router, en attendant jusqu'à l'arrêt du router, puis en permettant à l'installateur de redémarrer le router lorsqu'il se termine (04:19:25 PM) zlatinb: pas grand-chose de mon côté, je suis encore un peu bloqué pour comprendre comment faire un test de bout en bout qui commence par la vérification de news.xml, récupère update.dmg, effectue la mise à jour, et redémarre le router (04:19:41 PM) zlatinb: mais le concept est le même que sous Windows (04:22:35 PM) zlatinb: il y a juste pas mal d'infrastructure à mettre en place je suppose (04:23:01 PM) eyedeekay: Je n'ai pas grand-chose d'autre à ajouter, sauf que je vais essayer de comprendre comment le tester contre un serveur de news de test ce soir, ce qui devrait aider à déterminer l'infrastructure (04:24:13 PM) eyedeekay: 4) Éléments restants de la version 0.9.50 (04:24:27 PM) eyedeekay: Oups, j'ai collé ça trop tôt (04:24:37 PM) eyedeekay: Autre chose sur le point 3) ? (04:25:02 PM) eyedeekay: 4) Éléments restants de la version 0.9.50 (04:25:10 PM) zzz: toujours pas de debian/ubuntu, qui est chargé de relancer mhatta ? (04:25:40 PM) eyedeekay: Je le relance autant que je peux, j'ai ouvert une PR sur bote pour attirer son attention, je ne sais pas ce qui se passe là-bas. Pas de réponse (04:26:11 PM) eyedeekay: Peut-être que je ne regarde plus au bon endroit (04:26:25 PM) zzz: cela fait maintenant 7 mois qu'il n'a pas publié une version (04:27:40 PM) zzz: de toute façon, je crois que c'est le seul élément restant (04:28:12 PM) eyedeekay: J'ai entendu dire que Debian accepte désormais des mainteneurs anonymes s'ils ont un portfolio et une clé GPG, je pourrais les contacter et postuler ? Je déteste augmenter encore mon bus factor (facteur bus), mais au moins je sais à peu près comment passer de i2p.i2p->deb (04:30:17 PM) zzz: le problème, c'est que je pense qu'il a plusieurs changements qu'il n'a jamais remontés en amont, donc ces différences devront être résolues (04:31:53 PM) eyedeekay: S'il en a, alors je pense qu'ils devraient être reflétés dans debian/patches, je peux peut-être trouver un moyen (04:31:53 PM) zzz: c'est tout pour moi, mets-le sur la liste pour le mois prochain (04:32:00 PM) eyedeekay: Je m'en occupe (04:32:16 PM) zlatinb: pour cet item je veux poser une question sur le streaming buffer overflow (04:32:43 PM) zlatinb: est-ce quelque chose que nous voulons traiter pour la prochaine version ? (04:32:50 PM) zzz: hein ? (04:32:57 PM) zlatinb: s/overflow/choke/ (04:33:14 PM) zzz: quel item ? (04:33:23 PM) zlatinb: oh désolé, je pensais qu'on discutait de 0.9.51 (04:33:27 PM) zlatinb: laisse tomber (04:33:32 PM) zzz: mais non, ce n'est pas un problème pressant, plutôt un sujet de test, faible priorité (04:34:01 PM) zzz: on discutait des debs de la .50 (04:34:32 PM) eyedeekay: J'ai du temps, si zzz a du temps je suis heureux d'en faire le point 5) (04:34:44 PM) zlatinb: oui s'il te plaît (04:34:49 PM) eyedeekay: Vas-y (04:35:11 PM) zlatinb: Je pense que ça arrive sur le réseau en production sur des tunnels courts, pas 0 mais 1-hop (04:35:41 PM) zlatinb: au moins j'ai vu un comportement suspect dans muwire lorsqu'il est configuré avec des tunnels 1-hop sur les deux nœuds (04:36:24 PM) eyedeekay: J'ai un tas de services 1-hop, y a-t-il quelque chose que je puisse chercher dans les logs pour t'aider à le confirmer ? (04:37:12 PM) zlatinb: à ce stade précoce on peut déboguer ça dans un réseau de test, la journalisation est trop verbeuse pour un serveur en production (04:37:58 PM) zlatinb: Je voudrais y consacrer du temps et, s'il y a un problème et un correctif, viser à l'inclure dans la prochaine version (04:39:21 PM) zzz: pour répondre à ta question, c'est un problème connu depuis de nombreuses années, supposé très rare sur le réseau en production, les impacts sont transitoires et possiblement impossibles à corriger... donc ça vaut la peine d'enquêter (et j'ai demandé de l'aide pour le faire), mais pour ces raisons je n'en ferais pas un impératif pour la prochaine version (04:39:56 PM) zlatinb: Je pense que les améliorations récentes de vitesse l'ont rendu moins rare (04:40:31 PM) zzz: bien sûr. peut-être, peut-être pas (04:41:17 PM) zlatinb: ok je vais enquêter et voir ce qui en sort (04:41:35 PM) eyedeekay: Ce sera intéressant de voir ce que tu trouves (04:42:10 PM) eyedeekay: Autre chose pour la réunion ? (04:43:09 PM) eyedeekay: Très bien, c'est tout pour aujourd'hui (04:43:18 PM) eyedeekay: Merci zlatinb et zzz d'être là et de me supporter, je publierai les logs sous peu et je veillerai à ce que l'annonce soit publiée sur zzz.i2p cette fois (04:43:24 PM) eyedeekay: être *ici </div>
