---
title: "Réunion des développeurs d'I2P - 2 mars 2021"
date: 2021-03-02
author: "i2p"
description: "Journal de la réunion de développement d'I2P du 2 mars 2021."
categories: ["meeting"]
API_Translate: vrai
---

## Bref récapitulatif

<p class="attendees-inline"><strong>Présents :</strong> eyedeekay, zzz, zlatinb</p>

## Journal de réunion

<div class="irc-log"> (08:01:02 PM) eyedeekay: Salut tout le monde et bienvenue à la réunion du 2 mars, merci de me dire si vous êtes là (08:01:27 PM) eyedeekay: zzz zlatinb eche|on eche|off (08:01:42 PM) eyedeekay: Ordre du jour (08:01:42 PM) eyedeekay: 1) Salut  (08:01:42 PM) eyedeekay: 2) éléments restants de la 0.9.49  (08:01:42 PM) eyedeekay: 3) Statut du lanceur Mac  (08:01:42 PM) eyedeekay: 5) publication 0.9.50  (08:01:42 PM) eyedeekay: 6) résumé de la migration Trac (08:01:46 PM) Irc2PGuest1578 [kilian@xvbemdlawzj2qlt3cgjgaclevziobxvwmipcvecbla4xqkmwjd2q.b32.i2p] est entré dans la salle. (08:01:46 PM) zzz: salut (08:01:55 PM) zlatinb: salut (08:01:55 PM) eyedeekay: 4) 1.0.0 vs 0.9.50 (08:03:04 PM) eyedeekay: salut zzz, salut zlatinb, délai d'attente 30s quelqu'un d'autre ? (08:03:39 PM) eyedeekay: Merci à tous, on commence directement avec 2) éléments restants de la 0.9.49 (08:03:51 PM) eyedeekay: Le seul que je connaisse est la version .dmg de l’installateur Mac (08:04:20 PM) zzz: les autres sont Debian et Ubuntu officiels (08:04:45 PM) zzz: Je vais expliquer un peu plus (08:04:50 PM) eyedeekay: Ok merci. (08:05:06 PM) zzz: malheureusement, Debian bullseye vient d’entrer en gel (08:05:29 PM) zzz: notre mainteneur Debian n’était soit pas au courant du calendrier, soit ne nous a pas conseillé de nous dépêcher (08:05:51 PM) zzz: donc même si nous avons avancé le calendrier pour Ubuntu Hirsute 21.04, la date limite Debian était plus tôt (08:06:09 PM) zzz: puisque Ubuntu tire depuis Debian, Ubuntu ne l’a pas eu non plus (08:06:45 PM) zzz: ça arrive tous les deux ans, mais quand même, ç’aurait été bien de le savoir (08:06:54 PM) zzz: tel que c’était, on s’est dépêchés pour Ubuntu, pour rien (08:07:25 PM) zzz: donc, à un moment, Debian va se dé-geler, et la 49 devrait apparaître dans sid. Mais bullseye est en 48 (08:07:27 PM) zzz: eot (08:07:59 PM) eyedeekay: Merci zzz. Donc pour l’instant, la recommandation pour les utilisateurs Debian pour obtenir un router à jour devrait être via notre dépôt (08:08:17 PM) zzz: oui. idem pour Ubuntu. (08:08:32 PM) zzz: oh, si je peux, un bref rapport sur le réseau : (08:08:41 PM) eyedeekay: Bien sûr vas-y (08:08:48 PM) zzz: 52 % mis à jour vers 49 ; 6 % ont régénéré leurs clés vers ECIES. Tout semble bon pour l’instant (08:09:03 PM) zzz: très peu de bugs trouvés ou signalés (08:09:05 PM) zzz: eot (08:09:21 PM) eyedeekay: Excellent à entendre, merci pour le rapport (08:09:49 PM) eyedeekay: Et je suppose que je peux travailler à déterminer à quelle liste de diffusion nous devons nous abonner pour être informés plus tôt du gel de Debian (08:10:02 PM) eyedeekay: 3) Statut du lanceur Mac (08:10:14 PM) eyedeekay: Il s’agit de l’installateur basé sur DMG, pas du .jar (08:10:54 PM) eyedeekay: J’ai raté le coche sur ce point, en ne prévenant pas que l’ancien mainteneur ne construisait plus l’installateur (08:11:15 PM) eyedeekay: En conséquence, j’ai retiré l’installateur Mac du site (08:11:39 PM) zzz: si je me souviens bien le dernier construit était le .45 il y a un an, et c’était probablement un lien cassé pendant la majeure partie de l’année dernière (08:11:41 PM) eyedeekay: Depuis, j’ai acquis un Mac dans l’intention de reprendre la maintenance du produit (08:12:00 PM) eyedeekay: zzz tu as raison (08:12:04 PM) zlatinb: il y a un problème avec l’installateur dmg - du moins sur mon Mac je n’arrive pas à arrêter le router. Un démon le relance sans cesse (08:12:09 PM) zzz: c’était donc un problème de longue date. Tu as bien fait de le retirer, merci pour ça (08:13:16 PM) zlatinb: donc si d’autres utilisateurs Mac sont dans la même situation, on devrait proposer une sorte de guide de nettoyage (08:13:28 PM) zzz: as-tu déterminé s’il y a une mise à jour auto ou une notification intégrée ? et si oui est-ce que c’est cassé aussi ? ou est-ce juste l’entrée d’actualités dans la console ? (08:13:57 PM) zlatinb: la mise à jour auto fonctionne, curieusement (08:13:57 PM) eyedeekay: Il ne peut pas se mettre à jour automatiquement, du moins pas avec succès (08:14:04 PM) eyedeekay: Oh eh bien c’est bizarre (08:14:09 PM) zlatinb: Je n’arrive juste pas à le tuer et m’assurer qu’il reste mort (08:14:28 PM) eyedeekay: Eh bien il semble que certains comportements soient assez erratiques (08:14:56 PM) zzz: eyedeekay, la dernière fois que nous en avons parlé, il y avait un débat sur la valeur de ce produit d’installation pour nos utilisateurs, comparée à l’effort nécessaire pour le maintenir (08:15:15 PM) zzz: comment enquêter et évaluer ces deux facteurs ? (08:15:58 PM) zzz: et zlatinb as-tu un avis sur la valeur d’un installateur “à la manière Mac” aujourd’hui ? (08:16:36 PM) zlatinb: Je pense toujours que des installateurs à la manière Mac et à la manière Win sont bien supérieurs à la monstruosité izpack (08:16:37 PM) eyedeekay: Je pense que zlatinb et moi devrons confronter nos observations, je vois un comportement différent du sien et si je ne sais pas pourquoi, continuer à le construire et le supporter devient beaucoup plus intimidant (08:17:16 PM) zlatinb: mais je pense que nous devons réévaluer la complexité à la lumière de jpackage arrivé avec Java 14+ (08:18:02 PM) zlatinb: dans tous les cas, un installateur “à la manière Mac” serait/devrait être de priorité inférieure à un installateur “à la manière Win” (08:18:05 PM) zzz: Je ne suis pas un utilisateur de Mac, mais “bien supérieur” était le consensus au moment où nous avons commencé le développement de l’installateur (08:18:43 PM) zzz: si le consensus est différent maintenant, j’aimerais comprendre pourquoi (08:19:24 PM) zlatinb: à ma connaissance c’est toujours le même consensus, c’est juste l’écosystème qui a changé (c.-à-d. jpackage existe) (08:20:26 PM) eyedeekay: Si je me souviens bien, mon expérience avec Mac à l’époque était quasiment nulle et ma faveur pour l’idée reposait sur le fait que travailler avec des systèmes de packaging familiers rend nos paquets plus dignes de confiance (08:20:39 PM) eyedeekay: jpackage fait l’image du runtime/élimine le besoin d’installer Java, c’est ça ? le dmg, à ma connaissance, ne le faisait pas ? (08:20:51 PM) zzz: oui (08:21:18 PM) zlatinb: oui (08:21:30 PM) zlatinb: jpackage construit des dmgs soi-disant, je ne l’ai pas essayé (08:21:38 PM) zzz: donc jpackage ferait quelque chose comme 100 Mo. Comme c’est uniquement pour un OS, c’est faisable de le faire pour Mac.  (08:21:47 PM) zzz: oui les dmgs devront être testés à coup sûr (08:22:14 PM) zlatinb: il construit aussi des installateurs Windows, je n’ai pas utilisé cette fonctionnalité toutefois (08:22:26 PM) zlatinb: et des RPM et des DEB mais je suis presque sûr que nous ne voulons pas ceux-là (08:22:52 PM) zzz: l’un de nos manquements en tant que projet, c’est que le dmg a toujours été étiqueté “expérimental” sur notre page de téléchargement. Nous ne lui avons jamais accordé assez d’attention pour retirer l’étiquette ou même remarquer que personne ne le construisait (08:22:57 PM) Irc2PGuest1578 a quitté la salle (quit: Read error). (08:24:06 PM) zzz: comme pour tous nos autres produits officiels, si nous voulons le supporter, il nous faut suffisamment de ressources pour un mainteneur compétent (08:25:15 PM) zzz: à ce stade je propose que nous poursuivions l’évaluation à la fois de la demande utilisateur et de l’effort requis, pour le dmg existant et pour jpackage. (08:25:29 PM) zzz: rapport intermédiaire dans un mois, décision finale dans deux mois, à temps pour la .50 (08:25:52 PM) zlatinb: des idées sur la façon de s’y prendre ? sondage ?  (08:26:32 PM) eyedeekay: Je pourrais mettre en place un sondage Reddit après la réunion (08:26:42 PM) zzz: messages sur le forum (08:27:11 PM) eyedeekay: Ça me va, je l’ajoute à l’ordre du jour de la réunion du mois prochain (08:28:06 PM) eyedeekay: Autre chose sur le point 3) ? (08:28:32 PM) eyedeekay: 4) 1.0.0 vs 0.9.50 (08:29:02 PM) zzz: c’était mon point (08:29:10 PM) eyedeekay: À toi, zzz (08:29:28 PM) zzz: Je n’ai pas d’opinion tranchée dans un sens ou dans l’autre, mais je pense que nous devrions passer à 1.0.0 d’ici l’année prochaine environ (08:29:49 PM) zzz: comme nous n’avons pas de branche stable séparée, 1.0.0 n’est pas une garantie particulière de stabilité (08:30:23 PM) Irc2PGuest1578 [kilian@xvbemdlawzj2qlt3cgjgaclevziobxvwmipcvecbla4xqkmwjd2q.b32.i2p] est entré dans la salle. (08:30:27 PM) zzz: donc ma question est ce que les gens en pensent, et est-ce que l’équipe RP peut accomplir la communication expliquant ce que 1.0.0 est ou n’est pas, sur un certain calendrier ? (08:30:29 PM) zzz: eot (08:31:14 PM) zlatinb: donc j’ai deux points concernant 1.0.0 : (08:31:41 PM) zlatinb: 1) RED a besoin d’être réglé et je défendrai cette position coûte que coûte. Le régler correctement peut nécessiter plus d’une version (08:32:19 PM) zlatinb: 2) Pour revenir au sujet des installateurs - si nous pouvons produire des installateurs bien plus fluides pour les principales plateformes, une version 1.0.0 aura un impact bien plus grand (08:32:20 PM) zlatinb: eot (08:33:40 PM) eyedeekay: Je pense que nous pouvons élaborer et mener la communication et les RP pour 1.0.0, si 1.0.0 coïncide avec la migration de la cryptographie loin d’Elgamal, et je suis d’accord avec zab sur le point 2) (08:34:30 PM) zzz: nous pouvons toujours choisir une fonctionnalité phare à mettre en avant, à chaque version. C’est assez arbitraire. Nous pourrions choisir n’importe quelle version cette année et prétendre que c’est quand on abandonne Elgamal. C’est déjà en cours (08:35:44 PM) zzz: comme je n’entends pas de consensus fort, je propose que la prochaine version soit 0.9.50, et que nous en reparlions après cette version, dans 3 mois (08:35:51 PM) eyedeekay: Alors le point 2) reste assez important pour moi, les installateurs sont un point douloureux, aussi étrange que cela puisse paraître (08:36:15 PM) eyedeekay: Je suis d’accord pour que la prochaine soit 0.9.50 (08:36:27 PM) anonymousmaybe a quitté la salle (quit: Read error). (08:36:31 PM) T3s|4 a quitté la salle (quit: Read error). (08:37:36 PM) eyedeekay: Autre chose sur le point 4) ? (08:38:16 PM) T3s|4 [~T3s4@573a4z46ixhpfeuej2hggtzg2wvsllq6nurtha5dzpd7l42awaeq.b32.i2p] est entré dans la salle. (08:38:16 PM) mode (+v T3s|4) by ChanServ (08:38:18 PM) eyedeekay: 5) publication 0.9.50 (08:38:42 PM) anonymousmaybe [anonymousm@zvezcslfl5ndd6ciniqp2ei3cm6kvcovceeu3nzheqe7rqcj3rra.b32.i2p] est entré dans la salle. (08:38:42 PM) mode (+v anonymousmaybe) by ChanServ (08:39:19 PM) zzz: Je te laisse commencer, puis je listerai ce que j’ai fait (08:41:28 PM) eyedeekay: Ça fait environ 2 semaines depuis la publication 0.9.49, pendant ce temps j’ai travaillé sur des bugs de style, déplacé la configuration de X-I2P-Location dans l’application au lieu d’exiger un proxy inverse ou une configuration spécifique, et j’ai travaillé à trouver des moyens d’améliorer gitlab (08:42:17 PM) eyedeekay: En particulier, un moyen de migrer les tickets Trac vers gitlab en masse et un moyen de créer des tickets anonymement sont sur ma liste gitlab (08:43:06 PM) eyedeekay: Ceux-là sont en grande partie accomplis et font partie du prochain point de l’ordre du jour, donc je ne vais pas perdre de temps là-dessus maintenant (08:43:56 PM) eyedeekay: EOT (08:44:06 PM) zzz: super (08:44:26 PM) zzz: J’ai corrigé le problème NTP de l’année 2036 (08:44:33 PM) zzz: implémenté UPnP pour IPv6 (08:44:45 PM) zzz: réduit l’utilisation mémoire par les profils (08:44:55 PM) zzz: ajouté la prise en charge des introducers IPv6 (08:45:17 PM) zzz: ajouté la prise en charge des “caps” 4/6 pour un meilleur suivi de qui peut se connecter à qui (08:45:39 PM) zzz: fait un peu de travail sur des messages de construction de tunnel plus petits (prop. 157), bien que ce travail aille beaucoup plus lentement que l’équipe #ls2 ne le voudrait (08:46:26 PM) zzz: et j’ai signalé un bug majeur SSU à i2pd. ils l’ont corrigé. J’espère qu’ils feront une publication ce mois-ci, car je pense que ça affecte vraiment les performances du réseau pour un sous-ensemble de connexions (08:46:35 PM) zzz: eot (08:46:44 PM) eyedeekay: Merci zzz (08:47:25 PM) zlatinb: J’aimerais faire quelques expériences concernant l’ajustement de RED dans le testnet. La théorie actuelle est qu’il est beaucoup trop agressif et ralentit les connexions à un seul flux de façon inutile. Je ferai un rapport comme d’habitude. EOT (08:47:36 PM) eyedeekay: Merci zlatinb (08:48:17 PM) eyedeekay: 6) résumé de la migration Trac (08:48:17 PM) zzz: re: roadmap. Je l’ai mise à jour aujourd’hui sur le site web pour refléter ce qui était dans la .49 et j’ai déplacé d’autres éléments vers la .50. eyedeekay merci de faire de même pour les éléments que tu connais (08:48:32 PM) eyedeekay: Bien reçu zzz, je ferai ça ce soir (08:51:18 PM) wodencafe a quitté la salle (quit: Read error). (08:51:37 PM) wodencafe [wodencafe@4qx5zjj3rypztq5h4kc2clviwid5cir7cm6iqrqa2l2npvlgt7ta.b32.i2p] est entré dans la salle. (08:51:51 PM) eyedeekay: À propos de Trac, je suis coincé entre l’enclume et le marteau. Je suis admin sur Trac et non sur la machine sur laquelle Trac tourne. Je ne peux rien faire pour le mettre à jour ou l’améliorer moi-même, tout ce que je peux faire c’est courir après des problèmes chronophages. (08:51:51 PM) eyedeekay: Je veux vraiment m’en débarrasser, mais nous ne pouvons évidemment pas effacer tous ces tickets ni le reste des informations ici. (08:51:51 PM) eyedeekay: Je propose que nous migrions les tickets Trac vers des tickets gitlab et encouragions l’utilisation de gitlab à des fins de suivi des problèmes (08:52:51 PM) eyedeekay: Les tickets Trac ne se correspondent pas 1:1 avec des tickets gitlab, les tickets pour les applications I2P devront être ajoutés au gestionnaire de tickets i2p.i2p et étiquetés sur gitlab avec l’application correspondante (08:54:04 PM) eyedeekay: J’ai finalement compris comment le faire en utilisant une partie du matériel correspondant de Tor (08:54:37 PM) zzz: c’est probablement la bonne réponse, mais nous devrions probablement faire une évaluation rapide des alternatives, par exemple tout copier vers Trac sur une machine que nous contrôlons (08:54:51 PM) zzz: et encore, une estimation des ressources ponctuelles et récurrentes nécessaires (08:55:18 PM) zzz: nous allions avoir une réunion il y a quelques mois à ce sujet, donc c’est peut-être le moment (08:55:54 PM) lithium a quitté la salle (quit: Quit: leaving). (08:56:02 PM) eyedeekay: Instinctivement, faire tourner 2 services(Trac and Gitlab) sera probablement plus coûteux en effort dans le temps, mais peut-être moins d’effort au départ (08:56:05 PM) zzz: je veux juste être clair sur ce que nous cherchons à accomplir (08:56:05 PM) lithium [lithium@f25fchfdvktukmhg2rkz5es4mlrroyywcou27bpr4mxzfuf3jgya.b32.i2p] est entré dans la salle. (08:56:38 PM) zzz: une migration complète vers gitlab est un énorme correctif pour le problème de quelqu’un qui ne répond pas aux e-mails (08:56:50 PM) zzz: donc la question est : qu’est-ce que cela nous apporte de plus ? (08:57:58 PM) zlatinb: intégration étroite avec git, des MR, du code review, tout ça (08:58:02 PM) zzz: et nous avons besoin d’une courte liste de nos exigences, en particulier pour l’inscription et l’anti-spam (09:00:01 PM) zzz: je pense aussi que nous devrions tirer des leçons de la migration git de l’an dernier, et avoir des jalons, un calendrier et un suivi clairs (09:00:36 PM) eyedeekay: L’inscription est devenue un point difficile. J’estime qu’environ 1/3 des inscriptions sont du spam, mais c’est très difficile de faire la différence parce que je ne demande pas beaucoup d’informations aux utilisateurs git (09:01:37 PM) eyedeekay: La solution de Tor re: inscription anonyme est astucieuse, et potentiellement très utile, mais plus je regarde plus je pense que ce serait peut-être excessif pour nous (09:02:35 PM) zzz: Je propose que nous voyions qui veut participer à une réunion à ce sujet, puis nous programmerons la réunion plus tard (09:03:29 PM) eyedeekay: Ça me va. Je vais ouvrir un nouveau fil de forum pour la migration Trac. (09:04:49 PM) zzz: zlatinb, voudrais-tu en être ? (09:05:03 PM) zlatinb: bien sûr (09:05:21 PM) zzz: super (09:07:56 PM) eyedeekay: C’est tout pour l’ordre du jour, autre chose à ajouter ? (09:08:00 PM) eyedeekay: Délai d’attente 60s (09:09:32 PM) eyedeekay: Cela clôt la réunion *baffs* (09:09:32 PM) eyedeekay: Merci zzz zlatinb d’être venus, je publierai le journal de la réunion sur le site sous peu (09:10:09 PM) zzz: merci (09:11:05 PM) devcron a quitté la salle (quit: Quit: leaving). (09:11:11 PM) eyedeekay: pas de problème zzz </div>
