---
title: "Réunion des développeurs I2P - 7 septembre 2021"
date: 2021-09-07
author: "i2p"
description: "Compte rendu de la réunion de développement I2P du 7 septembre 2021."
categories: ["meeting"]
API_Translate: vrai
---

## Bref récapitulatif

<p class="attendees-inline"><strong>Présents:</strong> eyedeekay, zzz, zlatinb</p>

## Journal de réunion

<div class="irc-log"> (04:02:11 PM) eyedeekay: Bonjour à tous, désolé pour le court préavis, bienvenue à la réunion du 7 septembre (04:02:11 PM) eyedeekay: 1) Salut (04:02:11 PM) eyedeekay: 2) Éléments restants 0.9.50/1.5.0 (04:02:11 PM) eyedeekay: 3) Changements du dépôt Debian (04:02:11 PM) eyedeekay: 4) Distributions Jpackage (04:02:11 PM) eyedeekay: 5) Plans pour 1.6.0 (04:03:12 PM) zlatinb: salut (04:03:21 PM) eyedeekay: Salut zlatinb (04:04:21 PM) eyedeekay: OK, on peut commencer, si quelqu’un nous rejoint en cours de réunion, n’hésitez pas à intervenir pour nous dire que vous êtes là (04:04:49 PM) zzz: salut (04:04:54 PM) eyedeekay: Salut zzz (04:05:03 PM) eyedeekay: Je prends le 2) éléments restants 0.9.50 et 1.5.0 (04:05:41 PM) serempa: salut (04:05:55 PM) eyedeekay: Salut serempa, bienvenue à la réunion de la communauté (04:06:19 PM) serempa: oh, quelle chance :) (04:06:20 PM) eyedeekay: C’est la même histoire que d’habitude, notre paquet Debian amont maintenu par mhatta n’est pas à jour. À ce stade, nous recommandons d’utiliser le dépôt Debian du projet, nouvellement sous mon administration à http(s)://deb.i2p2.de (04:06:54 PM) eyedeekay: Premier mardi de chaque mois, 20h UTC, dites-le à vos amis :) (04:07:19 PM) serempa: hmm en fait j’utilise i2pd  (04:07:28 PM) zzz: on dirait que notre F-Droid et l’officiel F-Droid sont encore à faire, eyedeekay ? (04:07:41 PM) eyedeekay: Oui, j’allais justement y venir (04:09:26 PM) eyedeekay: Je suis encore en train de mettre à jour le dépôt F-Droid, je n’ai aucun contrôle sur le moment où l’officiel F-Droid est mis à jour, donc la recommandation sera similaire, notre F-Droid sera mis à jour avant le dépôt officiel F-Droid (04:10:23 PM) eyedeekay: Donc pour des paquets à jour, notre F-Droid auto-hébergé sera probablement requis (04:10:48 PM) zzz: Je ne vois rien d’autre qui manque (04:11:42 PM) eyedeekay: Ce sont les deux seuls produits de publication restants (04:12:35 PM) serempa: désolé de demander, mais y a-t-il des paquets ARM maintenus par quelqu’un ? (04:13:16 PM) zzz: nous fonctionnons sur toute plateforme qui a Java (04:13:20 PM) serempa: dans les dépôts RPi c’est 0.9.38-3.1 (04:13:47 PM) eyedeekay: C’est Raspbian sans ajouter deb.i2p2.de au fichier sources.list ? (04:14:01 PM) eyedeekay: Juste pour être sûr, serempa ? (04:14:05 PM) zzz: tu peux suivre les instructions sur geti2p.net/debian pour utiliser notre dépôt, serempa (04:14:21 PM) serempa: oh compris, désolé (04:14:23 PM) eyedeekay: Oui, il devrait avoir des paquets Raspberry Pi à jour (04:14:37 PM) eyedeekay: Ce qui nous amène à 3) Changements du dépôt Debian (04:14:37 PM) eyedeekay: Nous avons eu un problème DNS avec l’ancien dépôt http://deb.i2p2.no (04:15:43 PM) eyedeekay: Le serveur que nous utilisions pour cela n’est plus utilisé pour quoi que ce soit, il a été mis hors service. Désormais, deb.i2p2.de et deb.i2p2.no sont disponibles via HTTP et HTTPS (04:16:40 PM) eyedeekay: Merci de nous signaler tout problème avec la nouvelle configuration, qui devrait globalement poser moins de soucis (04:17:22 PM) eyedeekay: Quelque chose à ajouter sur le point 3) ? (04:18:07 PM) eyedeekay: 4) Distributions Jpackage (04:19:29 PM) eyedeekay: Zab a publié avec succès une version jpackage jusqu’ici, au moins, certaines personnes l’utilisent (04:20:29 PM) eyedeekay: Nous avons une meilleure idée de la façon d’adapter le serveur d’actualités afin que les jpackages puissent récupérer les actualités et mises à jour pour leurs distributions (04:20:45 PM) eyedeekay: Je reporte ma publication jusqu’à ce que je puisse publier une nouvelle version de I2P In Private Browsing qui inclut quelques corrections de bogues et qui définira la page d’accueil et le moteur de recherche (04:21:31 PM) eyedeekay: Cela devrait prendre environ une semaine de plus (04:21:49 PM) eyedeekay: Autre chose pour le point 4), zlatinb ? zzz ? (04:22:06 PM) zlatinb: oups, attendez (04:22:06 PM) zlatinb: lag lag (04:22:37 PM) eyedeekay: Pas de problème, vas-y zlatinb (04:22:39 PM) zlatinb: oui, le DMG pour Mac fait environ 25 téléchargements/jour en moyenne (04:22:44 PM) eyedeekay: Sympa ! (04:23:10 PM) zlatinb: la page /en/download/mac a aussi un bon trafic. Beaucoup de gens la visitent après avoir essayé de télécharger le .jar (04:23:50 PM) zzz: de retour, désolé, problèmes d’ordinateur (04:24:12 PM) eyedeekay: (04:22:39 PM) zlatinb: oui, le DMG pour Mac fait environ 25 téléchargements/jour en moyenne (04:24:12 PM) eyedeekay: (04:22:44 PM) eyedeekay: Sympa ! (04:24:12 PM) eyedeekay: (04:23:10 PM) zlatinb: la page /en/download/mac a aussi un bon trafic. Beaucoup de gens la visitent après avoir essayé de télécharger le .jar (04:24:24 PM) eyedeekay: Au cas où tu en aurais besoin ^ (04:25:09 PM) zzz: est-ce que vous trois avez déjà résolu les problèmes d’URL du serveur d’actualités ? (04:25:39 PM) zlatinb: ce qui ne fonctionne pas du tout sur les versions récentes de macOS à cause de la notarisation (04:25:39 PM) zlatinb: eot (04:25:39 PM) zlatinb_ est maintenant connu sous le nom zlatinb (04:25:47 PM) zlatinb: gros lag, désolé (04:27:00 PM) eyedeekay: Pas encore, zlatinb, quand serait-il bon pour que nous nous rencontrions et parlions des problèmes restants d’URL du serveur d’actualités ? J’ai une ou deux questions pour toi à propos des exigences pour ça, si nous pouvions nous voir cette semaine ce serait suffisant (04:27:42 PM) zlatinb: oui, je suis prêt à faire les modifications Python une fois que nous serons d’accord sur la façon de gérer les choses (04:27:56 PM) zlatinb: la grande question est: voulons-nous des flux d’actualités séparés pour les différents produits ou juste des métadonnées différentes (04:28:05 PM) zlatinb: il faut décider de ça (04:29:45 PM) eyedeekay: Alors je voudrais faire une courte réunion vocale pour ça cette semaine, on peut planifier plus tard, je ne suis pas encore sûr des pour et contre qui m’importent (04:30:01 PM) zlatinb: bien sûr (04:30:08 PM) eyedeekay: Ça marche (04:30:21 PM) eyedeekay: Autre chose pour le 4) ? (04:30:30 PM) zzz: vous aurez besoin d’un flux différent la première fois que vous ferez une mise à jour intermédiaire, par ex. pour java (04:31:17 PM) zzz: veille à inclure echelon, il peut avoir ses propres problèmes (04:32:19 PM) eyedeekay: « Entre-deux » comme du non-jpackage vers jpackage ? De mon côté c’est « désactivé » : l’installateur NSIS n’écrasera pas un installateur IzPack s’il en trouve un (04:33:01 PM) zzz: je ne trouvais pas le bon mot. Je veux dire une version intermédiaire, entre les versions amont, p. ex. 1.5.1 (04:33:10 PM) eyedeekay: Ah je vois (04:33:20 PM) eyedeekay: Ça a du sens, merci de le signaler (04:33:50 PM) eyedeekay: J’enverrai un courriel groupé pour que tout le monde soit au courant (04:34:12 PM) eyedeekay: Et on en aura clairement besoin à cause des sorties OpenJDK (04:34:34 PM) eyedeekay: Donc ça nous concerne vraiment (04:35:13 PM) eyedeekay: OK, autre chose pour le 4) ? (04:36:21 PM) eyedeekay: Ce qui nous amène à 5) plans pour 1.6.0 (04:37:45 PM) eyedeekay: On devrait probablement prendre un moment pour écrire nos plans, timeout 3 min (04:38:23 PM) zzz: J’ai mis à jour la feuille de route sur le site pour 1.5.0 et 1.6.0 - eyedeekay, merci de revoir et d’ajuster tes éléments (04:38:45 PM) zlatinb: Je vais voir s’il existe un correctif rapide pour la lenteur de SSU que j’ai observée sur le réseau de test. Si c’est quelque chose de simple comme un ACK retardé qui prend trop de temps, je pense qu’on peut l’inclure en 1.6.0 (04:39:04 PM) zlatinb: si c’est plus compliqué, alors ça ne vaut pas vraiment le coup puisque nous travaillons sur un remplacement (04:39:40 PM) zzz: Je n’ai pas beaucoup de choses sur ma liste pour 1.6.0... à ce stade ma priorité principale est SSU2, c’est très tôt, je ne m’attends pas à ce que ce soit terminé avant la mi-année prochaine (04:39:52 PM) eyedeekay: Reçu, zzz, je le ferai ce soir (04:39:52 PM) eyedeekay: J’ai du copié-collé, voici la liste scotchée à mon étagère : (04:39:52 PM) eyedeekay: Code/Packaging: (04:39:52 PM) eyedeekay: 1) Éliminer la classe de plugins « non gérés », rendre les plugins Fork-and-Exec gérables. (04:39:52 PM) eyedeekay: 2) Ajouter la prise en charge côté client de X-I2P-Location au proxy HTTP (04:39:52 PM) eyedeekay: 3) Debianiser le profil de navigateur I2P (04:39:52 PM) eyedeekay: 4) Transformer le profil de navigateur I2P en plugin (04:39:52 PM) eyedeekay: 5) Déplacer goSam et sam3 vers i2pgit.org au lieu de Github (04:39:52 PM) eyedeekay: 6) Nettoyer les tunnels UDP de sam-forwarder et déplacer vers l’espace de noms go-i2p (04:39:52 PM) eyedeekay: 7) Enfin corriger et fusionner les changements go-i2p en amont (04:39:52 PM) eyedeekay: Web/Documentation: (04:39:52 PM) eyedeekay: 1) Documenter « How to Use » I2P pour la navigation Android, le courriel, Bittorrent (04:39:52 PM) eyedeekay: 2) Scinder la page de téléchargement en sections gérables, rediriger vers une page par OS (04:39:52 PM) eyedeekay: 3) Documenter les processus d’installation Jpackage sur le site Web (04:39:52 PM) eyedeekay: Divers: (04:39:52 PM) eyedeekay: 1) Migrer i2p.keyring.i2p vers i2pgit.org (04:39:52 PM) eyedeekay: 2) Transformer mes autres applis(BRB, Railroad, reseed-tools) en plugins (04:39:52 PM) eyedeekay: 3) Réécriture en Go du serveur d’actualités(newsxml-tools) (04:39:52 PM) eyedeekay: 4) Outil générique de signature SU3 en Go (04:40:33 PM) zzz: eyedeekay, j’ai besoin du point Divers n°1 cette semaine s’il te plaît (04:40:47 PM) eyedeekay: Absolument (04:40:54 PM) zzz: super, merci (04:41:10 PM) eyedeekay: Pas de problème (04:42:03 PM) eyedeekay: Autre chose sur le 5) ? (04:43:21 PM) eyedeekay: Autre chose pour la réunion ? Timeout 2 min en cas de lag (04:43:53 PM) zlatinb: hmm oui, quelqu’un a remarqué un lag terrible aujourd’hui ? Je dois aussi essayer jusqu’à 10 fois pour pousser quelque chose vers git.idk.i2p (04:46:39 PM) eyedeekay: J’ai remarqué des difficultés irrégulières pour pousser vers git.idk.i2p la semaine dernière (04:48:07 PM) eyedeekay: En général ça disparaît en quelques minutes mais ça nécessite plusieurs tentatives (04:49:37 PM) eyedeekay: Je l’ai configuré pour 6 tunnels et 2 tunnels de secours avec un seul saut pour l’instant (04:54:59 PM) eyedeekay: Il n’est pas multi-homed (multi-raccordé à plusieurs réseaux), mais je pourrais le rendre ainsi (04:55:08 PM) eyedeekay: S’il y a autre chose pour la réunion ? timeout 1 min (04:57:26 PM) eyedeekay: Très bien, merci d’être venus, même heure le mois prochain, je publierai bientôt le compte rendu de la réunion sur le site </div>
