---
title: "Réunion des développeurs d'I2P - 4 mai 2021"
date: 2021-05-04
author: "i2p"
description: "Compte rendu de la réunion de développement I2P du 4 mai 2021."
categories: ["meeting"]
API_Translate: vrai
---

## Récapitulatif rapide

<p class="attendees-inline"><strong>Présents:</strong> eyedeekay, zzz, zlatinb</p>

## Journal de réunion

<div class="irc-log"> (04:01:04 PM) eyedeekay: Salut tout le monde, il est l'heure de la réunion du 4 mai (04:01:13 PM) zlatinb: salut (04:01:21 PM) zzz: bonjour (04:01:39 PM) eyedeekay: 1) Salut  (04:01:39 PM) eyedeekay: 2) Rapport Mac Launcher, suivi  (04:01:39 PM) eyedeekay: 3) Rapport de migration Trac, post-op  (04:01:39 PM) eyedeekay: 4) sortie 0.9.50 (04:01:39 PM) eyedeekay: 5) Rapport sur les canaux de mise à jour (04:01:39 PM) eyedeekay: 6) Améliorations Docker (04:01:39 PM) eyedeekay: 7) Clés du plugin Bote (04:02:17 PM) eyedeekay: zab, est-ce que 2) et 5) risquent de se recouper, je devrais les regrouper ? (04:02:26 PM) zlatinb: oui (04:02:56 PM) eyedeekay: OK, alors échangeons 3 et 5 dans la liste ci-dessus, et faisons les canaux de mise à jour juste après Mac Launcher (04:03:11 PM) eyedeekay: 2) Rapport Mac Launcher (04:03:59 PM) zlatinb: jusqu'à présent j'ai reçu un retour positif d'un utilisateur inconnu, et je sais qu'au moins quelques personnes ont essayé le .dmg (04:04:28 PM) zlatinb: donc pour la partie installeur je pense qu'on est en très bonne posture. Je ne vois aucun changement nécessaire qui ne soit pas lié à la fonctionnalité de mise à jour (04:04:49 PM) zlatinb: s/installer/app bundle/ (04:05:24 PM) zlatinb: c'est tout pour strictement le point 2) de ma part (04:06:10 PM) eyedeekay: Excellent. Je n'ai rien à ajouter tout de suite, on peut passer au 3) Canaux de mise à jour (04:06:24 PM) eyedeekay: À moins que zzz ait quelque chose ? (04:06:36 PM) zzz: non (04:07:00 PM) eyedeekay: Ok alors zlatinb, les canaux de mise à jour sont aussi ton sujet (04:07:22 PM) zlatinb: zzz et moi avons fait une première analyse/cadrage de ce qu'il faut pour activer les canaux de mise à jour (04:08:05 PM) zlatinb: le consensus (je crois) est qu'il y aura quelques changements dans le code de i2p.i2p ainsi que dans du code qui se trouve dans le dépôt mac-jpackage (04:08:36 PM) zlatinb: nous sommes encore en train d'énumérer tous les cas limites mais jusqu'ici nous n'avons rien vu de bloquant (04:09:24 PM) zzz: d'accord, ça semble assez simple et pas trop d'efforts. Les tests seront probablement plus de travail que le code (04:09:36 PM) zlatinb: Je suis très occupé jusqu'à la sortie mais après je me concentrerai là-dessus. Je peux entrer dans la technique mais ça devient très bas niveau pour cette réunion (04:09:39 PM) zlatinb: eot (04:10:05 PM) eyedeekay: Merci pour le rapport (04:10:12 PM) eyedeekay: Cela nous amène à 4) sortie 0.9.50 (04:11:08 PM) dr|z3d: tu as sauté la migration Trac. (04:11:26 PM) eyedeekay: J'allais la faire en 5, pas en 4 (04:11:40 PM) dr|z3d: ok, continuez ! (04:11:45 PM) eyedeekay: Nous sommes à 11 jours de la sortie maintenant (04:12:09 PM) eyedeekay: Les tags doivent être gelés demain (04:12:22 PM) eyedeekay: Je n'ai plus de changements de chaînes de texte pour i2p.i2p (04:13:43 PM) eyedeekay: zzz, zlatinb, que voudriez-vous ajouter ? (04:14:08 PM) zzz: pas grand-chose... Je pousserai les chaînes sur Transifex demain à 16h UTC (04:14:26 PM) zlatinb: orignal a soulevé un point intéressant il y a 30 minutes à propos de la capacité de la file NTCP, ça vaudrait peut-être le coup d'y jeter un œil avant la sortie (04:14:27 PM) zzz: J'ai terminé la 50. Je travaille déjà sur la suivante (04:15:18 PM) zzz: Je ne l'ai pas vu, mais j'hésiterais à faire des changements maintenant. Je teste des modifications de la file NTCP pour la prochaine sortie (04:15:29 PM) zzz: eot (04:15:38 PM) zlatinb: eot pour moi aussi (04:15:53 PM) eyedeekay: 5) Rapport de migration Trac, post-op (04:16:35 PM) eyedeekay: La migration Trac a été délicate principalement pour les raisons qui me faisaient penser qu'elle devait avoir lieu, en particulier le XML-RPC de Trac a cessé de fonctionner sur notre instance à peu près au moment de la réunion du mois dernier (04:17:34 PM) eyedeekay: Après avoir essayé sans succès de le corriger pendant quelques semaines, j'ai décidé qu'il serait plus simple d'aspirer (prudemment) nos tickets Trac et de les migrer vers GitLab en utilisant l'API GitLab (04:18:20 PM) eyedeekay: À part ça, ce fut un succès, et cela a en sous-produit créé une archive statique lisible de tous nos tickets Trac à ce moment (04:18:32 PM) eyedeekay: eot (04:18:44 PM) zzz: alors quel est le statut ? terminé ? (04:19:16 PM) eyedeekay: Pour le suivi des tickets, la migration Trac est terminée. Trac contient encore des articles wiki intéressants à sauvegarder mais les tickets, c'est fini. (04:19:43 PM) zzz: ok. J'ai changé les URL dans notre code pour pointer vers GitLab (04:20:14 PM) eyedeekay: J'ai changé la plupart de celles du site web, mais je passe encore un grep sur les fichiers .rst pour les dernières (04:20:28 PM) zzz: peux-tu ajouter des notes et des liens sur la page d'accueil de Trac, la page des tickets, la page de connexion et ailleurs, avec les nouveaux liens i2p et clearnet ? (04:20:42 PM) eyedeekay: Bien sûr, je m'en occupe (04:21:49 PM) zzz: cela nous rend maintenant dépendants de GitLab (quand ce n'était que le code, on pouvait toujours utiliser GitHub) ... avons-nous un administrateur de secours ? (04:21:49 PM) eyedeekay: Je vais aussi passer sur tous les README et m'assurer qu'ils référencent les bons emplacements (04:22:50 PM) eyedeekay: echelon a un compte admin sur GitLab, mais personne d'autre n'a d'accès SSH au serveur sous-jacent pour l'instant (04:22:50 PM) mode (+v anonymousmaybe) by ChanServ (04:23:30 PM) eyedeekay: Je peux regarder pour synchroniser les tickets avec GitHub en utilisant un bot, ce n'est pas très différent de la deuxième moitié du processus de migration (04:23:39 PM) zzz: ok, vous devriez peut-être revoir qui peut faire quoi pour s'assurer que tout est couvert (04:23:45 PM) zzz: bon travail (04:24:09 PM) eyedeekay: Merci (04:24:22 PM) eyedeekay: Cela nous amène à 6) Améliorations Docker (04:24:42 PM) eyedeekay: zlatinb, tu veux mettre au courant ici les personnes qui ne les ont pas encore essayées ? :) (04:25:10 PM) zlatinb: lol oui, la nouvelle image Docker est plus petite et prend en charge des volumes persistants pour la configuration et les téléchargements snark (04:25:35 PM) zlatinb: la documentation est dans les sources, le fichier Docker.md. J'aimerais ajouter une page au site web avec ce même contenu (04:26:03 PM) zlatinb: c'est à peu près tout (04:26:30 PM) eyedeekay: Bonne remarque pour le site, en ce moment on le promeut mais on ne documente pas du tout comment l'utiliser (04:26:40 PM) zzz: qui est responsable du compte Docker geti2p et qui d'autre a accès ? (04:26:48 PM) zzz: ou bien ça ne fonctionne pas comme ça ? (04:27:35 PM) zzz: il fait juste un build automatique à chaque commit et c'est tout ? (04:27:37 PM) eyedeekay: Je suis responsable du compte Docker geti2p, je peux accorder des accès aux personnes depuis GitLab, ça a été lancé par Ace Barry ou hkparker si je me souviens bien, mais je suis l'admin maintenant (04:28:04 PM) eyedeekay: Il construit la `latest` à chaque commit et construit une image pour chaque tag commençant par `i2p-*` (04:28:50 PM) zzz: ok donc les changements que zlatinb a faits sont déjà dedans (04:28:52 PM) zzz: compris (04:29:00 PM) zlatinb: oui (04:29:30 PM) zlatinb: eyedeekay : j'ai vu que tu viens de dockeriser le processus de build Android ? (04:30:50 PM) eyedeekay: Oui, je l'ai fait, c'était une façon d'emballer toutes les exigences de sortie dans une forme réutilisable (04:31:35 PM) zzz: eyedeekay, en parlant d'Android, j'ai vu que Google ajoutait des règles et relevait les exigences, effectif plus tard cette année. Tu devrais peut-être prévoir un peu de temps avant cette sortie pour prendre de l'avance (04:33:10 PM) eyedeekay: Je revérifie tout mon bazar de sortie Android cette semaine pour m'assurer que tout se passe bien (04:34:18 PM) zzz: comme je l'ai dit les nouvelles règles n'entrent en vigueur que dans quelques mois, mais ça ne ferait pas de mal de s'y attaquer maintenant (04:34:41 PM) zzz: ou, ça pourrait faire mal, mais mieux vaut tôt que tard (04:34:42 PM) zzz: eot (04:35:14 PM) eyedeekay: Eh bien ça dépend de F-Droid, parfois ils ont du retard par rapport à GPlay sur les exigences d'une manière un peu mutuellement exclusive, mais il vaudra mieux le savoir à l'avance si ça doit arriver (04:36:02 PM) eyedeekay: Je pense qu'on est prêts pour le numéro 7) Clés du plugin Bote (04:36:20 PM) eyedeekay: C'est venu pour moi lors d'une conversation avec des redditors la semaine dernière (04:37:06 PM) eyedeekay: Des gens essaient d'utiliser le fork Bote de mhatta mais n'y parviennent pas parce qu'ils ne peuvent pas installer facilement les clés du plugin (04:37:30 PM) eyedeekay: De plus, la plupart ne savent pas interpréter l'erreur de certificat dans la barre latérale pour résoudre le problème (04:38:17 PM) eyedeekay: s/keys/certificates/ (04:38:41 PM) eyedeekay: J'aimerais que nous envisagions d'ajouter celui de mhatta par défaut pour que les gens ne rencontrent plus cette erreur (04:39:17 PM) zzz: 1) il devrait fournir de meilleures instructions à ses utilisateurs ; 2) c'est à lui de nous en faire la demande (04:40:22 PM) eyedeekay: Très bien. (04:40:46 PM) eyedeekay: Cela nous amène à la fin des sujets listés, quelque chose à ajouter ? (04:41:06 PM) zlatinb: oui, j'aimerais qu'on réfléchisse à faciliter la construction de réseaux de test (04:41:08 PM) zzz: et je demanderais qu'il fasse entrer la .49 dans Debian, ce qui n'est jamais arrivé (04:41:55 PM) zlatinb: nous avons eu deux personnes qui ont construit des réseaux de test LXC et une personne en Docker, les trois utilisent des approches assez différentes (04:42:14 PM) zlatinb: donc est-ce qu'il y a de l'intérêt pour identifier les points de friction et faciliter les choses ? (04:42:51 PM) zzz: Je suis intéressé pour savoir s'il y a de l'intérêt :) (04:43:10 PM) eyedeekay: Oui de mon côté, je voudrais faire tourner un réseau de test, de préférence en Docker (04:44:13 PM) zlatinb: cool.. alors on devrait s'y pencher.. de mémoire, l'amorçage initial est la pire partie (04:45:14 PM) eyedeekay: Y a-t-il déjà des instructions écrites pour un réseau de test Docker ou sont-elles toutes basées sur LXC ? (04:45:18 PM) zzz: ma solution pour l'amorçage a bien fonctionné pour moi, c'est à peu près résolu pour LXC (04:45:47 PM) zlatinb: LoveIsGrief a peut-être quelque chose dans ses dépôts sur GitLab  (04:47:55 PM) zlatinb: eot pour moi (04:49:07 PM) eyedeekay: Je suppose donc que si je veux un réseau de test Docker je devrais probablement regarder leur travail, et combler les manques que je rencontre en me basant sur le processus pour LXC (04:49:43 PM) zzz: J'ai poussé tous mes horribles scripts shell lxc dans i2p.scripts (04:50:29 PM) eyedeekay: Merci zzz, horribles ou pas je suis sûr qu'ils me diront ce que j'ai besoin de savoir (04:51:32 PM) eyedeekay: Quelque chose d'autre pour la réunion ? (04:51:50 PM) eyedeekay: timeout 1m (04:51:50 PM) zzz: non (04:51:58 PM) zlatinb: pas de mon côté (04:52:19 PM) eyedeekay: OK alors merci à tous d'être venus (04:52:44 PM) eyedeekay: Je publierai les logs sur le site sous peu, à plus sur l'IRC </div>
