---
title: "Réunion des développeurs d'I2P - 05 octobre 2021"
date: 2021-10-05
author: "i2p"
description: "Compte rendu de la réunion de développement I2P du 5 octobre 2021."
categories: ["meeting"]
API_Translate: vrai
---

## Récapitulatif rapide

<p class="attendees-inline"><strong>Présents:</strong> eyedeekay, zzz, zlatinb, T3s|4</p>

## Journal de la réunion

<div class="irc-log"> (04:00:04 PM) eyedeekay: Salut tout le monde, bienvenue à la réunion de la communauté (04:00:04 PM) eyedeekay: 1) Salut (04:00:04 PM) eyedeekay: 2) Éléments restants 0.9.50/1.5.0 (04:00:04 PM) eyedeekay: 3) Distributions Jpackage (04:00:04 PM) eyedeekay: 4) Statut du développement 1.6.0 (04:00:15 PM) mode (-m ) par zzz (04:00:16 PM) eyedeekay: 1) Salut, qui est là aujourd’hui ? (04:00:24 PM) zlatinb: salut (04:00:24 PM) zzz: ici (04:00:48 PM) eyedeekay: Salut zzz, salut zlatinb (04:01:30 PM) eyedeekay: 2) Éléments restants 0.9.50/1.5.0 (04:02:21 PM) eyedeekay: C’est la même histoire qu’à la dernière réunion, nous ne parvenons actuellement pas à joindre mhatta, et nos paquets Debian du dépôt main ne sont donc pas mis à jour (04:02:55 PM) eyedeekay: La recommandation officielle pour installer I2P sur Debian et Ubuntu va changer dans la prochaine version pour utiliser notre propre dépôt .deb/PPA (04:03:26 PM) eyedeekay: Nous mettons également à jour les instructions pour refléter certaines recommandations qui rendront l’utilisation de notre dépôt plus sûre (04:03:52 PM) eyedeekay: Dans la nouvelle configuration, nos clés de signature de paquets .deb ne seront valides que pour nos paquets, au lieu de l’être pour tous les paquets (04:04:04 PM) eyedeekay: Les utilisateurs actuels de deb/ubuntu n’auront rien à changer (04:05:04 PM) eyedeekay: C’est tout pour moi sur le point 2) d’autres choses de la part de quelqu’un ? (04:05:23 PM) T3s|4: eyedeekay:  ^tout noté, et je suis aussi présent (04:06:21 PM) eyedeekay: Merci T3s|4 (04:06:21 PM) eyedeekay: Délai d’attente 1 min pour 2) (04:07:36 PM) eyedeekay: OK 3) Distributions Jpackage (04:08:02 PM) zlatinb: J’ai deux points pour ce sujet, et ils ne sont pas bons (04:08:18 PM) eyedeekay: OK, peut-être devrais-tu commencer alors (04:08:42 PM) zlatinb: 3.1 - le DMG Mac n’a pas été correctement déployé sur le miroir sigterm.no et je l’ai découvert deux semaines après la sortie (04:09:11 PM) zlatinb: ce qui est un échec majeur, nous devons comprendre pourquoi c’est arrivé et comment l’éviter à l’avenir (04:09:30 PM) zlatinb: 3.2 - je viens d’essayer l’AIO Windows sur une VM Windows 10 toute neuve avec seulement Firefox installé, et le .bat n’a pas pu lancer I2P.exe (04:09:50 PM) zlatinb: lancer I2P.exe manuellement a bien fonctionné, mais quelque chose dans la connexion entre les deux a échoué (04:09:50 PM) zzz: c’est quoi AIO ? (04:09:55 PM) eyedeekay: Easy-Install (04:09:56 PM) zlatinb: All-In-One (04:10:17 PM) zlatinb: EOT (04:11:42 PM) eyedeekay: L’échec sur sigterm.no était en partie de ma faute, j’ai résolu le problème là-bas, qui était lié à ma façon de faire la synchronisation des miroirs. (04:12:13 PM) eyedeekay: Concernant le bundle Windows, ça ne devrait clairement pas arriver, pas bon. Je ferai un suivi sur i2p.firefox dès que la réunion sera terminée, merci de me l’avoir signalé. (04:12:50 PM) zlatinb: ok, heureux d’aider au débogage de quelque manière que ce soit (04:14:54 PM) eyedeekay: OK de mon côté je teste les changements de i2p.newsxml pour que nous puissions faire des mises à jour, ça devrait être prêt à être relu cette semaine, il y a quelques modifications mineures des instructions pour faire tourner le serveur de news que je devrai passer en revue avec ech, mais nous sommes déjà en contact à ce sujet (04:16:03 PM) zzz: 3.3 à propos des bundles pour OSX, je recommande que nous indiquions qu’ils ne sont pas testés sur les Mac ARM, que les performances sont inconnues, et que nous recherchions des testeurs (04:16:17 PM) eyedeekay: Oui, d’accord, je peux faire ce changement sur le site web ce soir (04:16:19 PM) zzz: et à partir de là, décider quand commencer à faire des builds ARM (04:17:17 PM) eyedeekay: Je m’en occupe (04:17:20 PM) zzz: note que Java 17 prend en théorie en charge nativement OSX ARM, mais je ne sais pas si l’un des sites de type openjdk propose déjà les builds JRE (04:18:26 PM) zzz: EOT, merci (04:18:38 PM) zlatinb: la construction pour Mac aarch64 doit se faire sur un Mac aarch64 à cause de jpackage (04:18:55 PM) zlatinb: donc ça veut dire que je dois obtenir un Mac ARM à un moment donné (04:19:12 PM) zlatinb: ou quelqu’un d’autre doit obtenir un compte développeur Apple (04:19:31 PM) zlatinb: eot (04:20:35 PM) eyedeekay: Mon Mac est aussi x86_64 malheureusement sinon je proposerais de le faire (04:21:17 PM) eyedeekay: Autre chose pour le point 3) ? (04:22:19 PM) eyedeekay: OK alors 4) est Statut du développement 1.6.0 (04:25:17 PM) eyedeekay: zzz nous tient au courant de ses développements et de l’état ici : http://zzz.i2p/topics/3170-1-6-0-release-summary            (04:25:20 PM) eyedeekay: 6 semaines écoulées, env. 7 semaines restantes (04:25:40 PM) eyedeekay: L’un de mes deux grands changements prévus pour la console du router ne sera probablement pas intégré, X-I2P-Locations dans le proxy HTTP (04:26:10 PM) eyedeekay: L’autre, la gestion des plugins "fork-and-forget", sera prête cette semaine (04:27:10 PM) eyedeekay: Le travail sur SSU2 continue sur #LS2 (04:27:10 PM) eyedeekay: zlatinb et zzz ont également identifié et débogué des problèmes de performances dans SSU1 (04:27:26 PM) eyedeekay: Quelque chose à ajouter zzz, zlatinb (04:27:28 PM) eyedeekay: ? (04:28:07 PM) zzz: jusqu’ici il n’y a pas beaucoup de gros changements dans cette version (04:28:21 PM) zzz: diff très réduit pour le moment (04:28:50 PM) zzz: intégrons rapidement tout autre gros changement (04:29:36 PM) eyedeekay: Je ne laisserai rien de gros ou de drastique dépasser ce week-end pour moi. Si je ne peux pas le terminer d’ici lundi, je me limiterai aux petites choses. (04:29:40 PM) zzz: devrait être dans les temps pour une sortie fin novembre (04:30:43 PM) zzz: eot (04:30:45 PM) zzz: oh, nous attendons aussi une version post-EOL (après fin de vie) de Jetty 9.3.30 avec quelques rétroportages de CVE. Ils l’ont taguée mais n’ont pas encore publié les builds, c’est typique chez eux (04:31:43 PM) eyedeekay: S’ils mettent trop de temps à publier les builds, cela nécessiterait-il de retarder la sortie ? (04:32:37 PM) zzz: ça ne devrait être qu’une semaine environ. si pour une raison quelconque ils ne le font pas, nous pouvons simplement prendre leurs correctifs (04:33:02 PM) eyedeekay: OK, merci pour la précision (04:33:35 PM) eyedeekay: Y a-t-il autre chose pour 4) et sinon, y a-t-il autre chose que quelqu’un voudrait discuter pendant que nous sommes là ? (04:35:03 PM) eyedeekay: Délai d’attente 1 min (04:35:04 PM) zzz: si quelqu’un avec un pseudo enregistré veut la voix, faites-le-moi savoir avant que je clique sur le bouton 'm'. désolé pour le dérangement (04:37:10 PM) eyedeekay: OK merci à tous d’être venus à la réunion (04:37:10 PM) eyedeekay: À bientôt sur l’IRC et à la réunion le mois prochain (04:37:20 PM) eyedeekay: J’ai quelques mises à jour du site web à faire (04:37:59 PM) eyedeekay: Veuillez noter la déclaration ^ de zzz à propos de la voix sur le serveur IRC (04:40:00 PM) eyedeekay: Oh, une autre chose, je serai hors de la ville jeudi et vendredi, je travaillerai hors ligne ces jours-là. Envoyez un message à idk_afk si je ne suis pas en ligne et je le verrai dans la soirée </div>
