---
title: "Réunion des développeurs I2P - 2 novembre 2021"
date: 2021-11-02
author: "i2p"
description: "Compte rendu de la réunion de développement I2P du 2 novembre 2021."
categories: ["meeting"]
API_Translate: vrai
---

## Récapitulatif rapide

<p class="attendees-inline"><strong>Présents:</strong> eyedeekay, zzz, zlatinb, Ryemantis_</p>

## Journal de réunion

<div class="irc-log"> (04:00:16 PM) eyedeekay: Bonjour tout le monde, bienvenue à la réunion communautaire du 2 novembre (04:00:16 PM) eyedeekay: 1) Salut (04:00:16 PM) eyedeekay: 2) État du développement 1.6.0 / Prochaine version (04:00:16 PM) eyedeekay: 3) état de la bêta jpackage mac/win, retours des tests utilisateurs, état de la mise à jour en réseau 17.0.2, plans pour la mise à jour 1.6.0 ? (04:00:35 PM) zzz: salut (04:00:38 PM) zlatinb: salut (04:00:55 PM) eyedeekay: Salut zzz, zlatinb (04:01:25 PM) eyedeekay: 2) État du développement 1.6.0 / Prochaine version (04:02:25 PM) eyedeekay: Le fil de discussion de la version est ici : http://zzz.i2p/topics/3170-1-6-0-release-summary et nous n'avons pas encore fixé de date, j'aurais dû répondre dans ce fil, veut-on le faire ici ? (04:02:43 PM) zzz: oui s'il vous plaît (04:03:18 PM) zzz: dans 3 semaines, cela ferait 13 semaines. +/- 1 semaine me va aussi (04:03:19 PM) eyedeekay: D'accord, pour ma part je suis favorable à la semaine du 29, après Thanksgiving aux États-Unis (04:04:12 PM) zlatinb: Je suis AFK de mon poste principal jusqu'au début décembre, donc je ne peux pas construire ni signer les installeurs jpackage. Mais je peux toujours fournir un OTP (mot de passe à usage unique) pour le signtool puisque c'est sur mon téléphone. (04:05:34 PM) zzz: ok, donc provisoirement la semaine du 28 alors ? eche|off eche|on des objections ? (04:07:30 PM) eyedeekay: La semaine du 28 me paraît bien pour l'instant. (04:08:34 PM) eyedeekay: Autre chose pour le point 2) ? (04:08:45 PM) zzz: oui, un bref état des lieux (04:09:02 PM) zzz: ça s'annonce comme une version assez modeste si l'on se fie au volume de changements (04:09:27 PM) zzz: quelques optimisations SSU sont peut-être l'élément principal (04:09:48 PM) zzz: zlatinb, si tu as le temps d'intégrer les correctifs de dépréciation des tests unitaires, ce serait bien (04:09:52 PM) zzz: EOT (04:10:02 PM) eyedeekay: Merci zzz (04:10:28 PM) zlatinb: oui, pas de promesses pour le test unitaire :) (04:10:42 PM) eyedeekay: 3) état de la bêta jpackage mac/win, retours des tests utilisateurs, état de la mise à jour en réseau 17.0.2, plans pour la mise à jour 1.6.0 ? (04:12:18 PM) zlatinb: Je suppose qu'il s'agit de JDK 17.0.1, il n'y a pas encore de 17.0.2 à ma connaissance (04:12:21 PM) zzz: oui, j'ai ajouté ce point juste pour vous donner à tous les deux l'occasion de tenir la communauté au courant (04:12:32 PM) eyedeekay: zlatinb et moi en avons discuté il y a quelques jours et évalué la possibilité de faire une mise à jour OpenJDK 17 pour les installations jpackage (04:12:43 PM) zzz: ignorez les fautes de frappe :) (04:13:36 PM) Ryemantis__ is now known as Ryemantis_ (04:14:08 PM) eyedeekay: Pour l'instant, nous sommes prêts à faire des mises à jour en réseau des installations jpackage, mais nous allons attendre la version principale pour faire nos versions jpackage, qui mettront à jour vers 17.0.1 ou 17.0.2 (04:14:55 PM) zlatinb: 17.0.2 n'est pas prévu avant la mi-janvier, donc nous devrions définitivement avoir une version jpackage 1.6.0 (04:15:32 PM) zlatinb: de mon point de vue, j'aimerais vraiment faire une répétition générale du processus de mise à jour en réseau pour débusquer les bugs, mais cela doit se faire dans les 7 prochains jours car je serai AFK ensuite (04:16:03 PM) zlatinb: pour résumer, les actions suivantes doivent avoir lieu : (04:16:12 PM) zzz: eyedeekay, ce n'était pas très clair... vous êtes « prêts » mais vous n'allez pas le faire, vous allez attendre ? (04:16:28 PM) zlatinb: 1. mise à jour du dépôt i2p.newsxml pour produire entries.html par plateforme (04:16:50 PM) zlatinb: 2. S'assurer que les serveurs http de news d'idk et d'ech peuvent servir les nouveaux fichiers news.su3 (04:17:17 PM) zlatinb: 3. créer une branche i2p.i2p à partir du tag i2p-1.5.0, incrémenter CoreVersion/RouterVersion, taguer i2p-1.5.1 (04:17:27 PM) zlatinb: 4. construire les installeurs jpackage, signer/notariser si nécessaire (04:17:47 PM) zlatinb: 5. construire de nouveaux entries.html avec le nouveau release.json (04:17:50 PM) zlatinb: 6. déployer (04:17:51 PM) zlatinb: eot (04:18:03 PM) zlatinb: donc je ne sais pas si cela peut se faire en 7 jours, mais ce serait très bien si oui (04:19:10 PM) eyedeekay: Par « prêts », je veux dire que les changements de i2p.newsxml produisent des flux valides pouvant être utilisés pour distribuer des mises à jour en réseau et qu'ils fonctionnent sur ma configuration lighttpd pour les news (04:20:00 PM) eyedeekay: Je dois ajouter la prise en charge d'entries.html spécifiques à la plateforme, pour l'instant tout le monde reçoit toutes les actualités mais un torrent différent (04:20:38 PM) zzz: plus globalement, étant donné que c'est une bêta, est-ce que ça se passe bien, avez-vous des téléchargements et/ou des plaintes ? (04:21:16 PM) zlatinb: téléchargements - ~25/jour pour mac, ~100/jour pour windows selon matomo (04:21:44 PM) eyedeekay: Pas de plaintes majeures, il y avait un problème de détection du chemin vers le paquet installé selon l'architecture et selon la manière dont windows était installé, ce qui affecte une fraction des utilisateurs Windows mais *only* lorsque le lanceur est exécuté depuis l'installateur (04:22:03 PM) eyedeekay: Donc après exécution de l'installateur, le bug disparaît, et il est corrigé dans la nouvelle version (04:22:11 PM) eyedeekay: Enfin, il le sera (04:22:15 PM) zzz: super (04:22:21 PM) eyedeekay: C'est ce que zab a signalé le mois dernier (04:22:40 PM) eyedeekay: *installé ou mis à jour depuis une version antérieure (04:24:34 PM) Ryemantis_: Bonjour à tous. Je voulais aussi faire un rapide coucou et m'excuser d'avoir été plutôt silencieux ces dernières semaines. Octobre a été un mois très chargé pour moi et j'ai aussi eu une panne matérielle par-dessus le marché. Après cette semaine, je devrais avoir un peu de temps pour remettre mon poste de travail en état et continuer le travail sur Android I2P. Je travaille actuellement sur LiveData, le démarrage à distance d'I2P, et un correctif UPnP. Je ferai aussi une mise à jour sur les forums une fois que je serai de retour à (04:24:35 PM) Ryemantis_: ça. Veuillez aussi me dire si autre chose demande une attention plus immédiate. (04:25:04 PM) eyedeekay: Ravi d'avoir de tes nouvelles Ryemantis_ et bienvenue à la réunion (04:25:28 PM) eyedeekay: Merci pour la mise à jour sur ce sur quoi tu travailles, les pannes matérielles et la vie arrivent à tout le monde (04:27:01 PM) eyedeekay: Donc retour au point 3) un instant, pour l'heure il me revient d'ajouter la prise en charge d'entries.html dans data/platform/branch/entries.html au lieu de seulement dans data/entries.html afin que nous puissions avoir des flux d'actualités spécifiques à la plateforme (04:27:13 PM) Ryemantis_: J'apprécie vraiment votre compréhension et merci à tous pour votre travail acharné (04:28:23 PM) eyedeekay: Plutôt qu'un seul flux où tout le monde reçoit les actualités de tout le monde (04:29:00 PM) eyedeekay: Après ça, nous pourrons commencer à l'étape 3. dans la description de zlatinb (04:29:37 PM) eyedeekay: Quelque chose pour le point 3) ? (04:30:20 PM) zlatinb: non, je pense que ça couvre tout (04:30:46 PM) eyedeekay: Cool, autre chose pour la réunion zzz zlatinb Ryemantis_ ? (04:31:04 PM) zzz: non (04:31:30 PM) Ryemantis_: non (04:31:49 PM) zlatinb: oui, une petite question - la prochaine réunion, c'est le 1er ? (04:31:54 PM) ***zlatinb vérifie le calendrier (04:32:12 PM) eyedeekay: Je pense le 7, zlatinb (04:32:20 PM) zlatinb: ok peu importe alors (04:32:33 PM) eyedeekay: Le premier est un mercredi sur mon calendrier (04:33:28 PM) eyedeekay: Ah oui, cela me rappelle, DST (heure d'été). J'ai toujours planifié les réunions en UTC, mais est-ce que quelqu'un veut ajuster l'heure de la réunion pour le DST ? (04:33:36 PM) zzz has changed the topic to: 1.5.0-4 | Tag freeze Wed. Nov. 17 (04:35:30 PM) eyedeekay: Je vais considérer que c'est non alors. À moins que quelqu'un n'en parle dans un fil du forum, les réunions continueront d'être programmées à la même heure UTC (04:36:05 PM) eyedeekay: Merci à tous d'être venus à la réunion, je publierai les journaux dans quelques minutes. </div>
