---
title: "Réunion des développeurs I2P - 3 août 2021"
date: 2021-08-03
author: "i2p"
description: "Compte rendu de la réunion de développement I2P du 3 août 2021."
categories: ["meeting"]
API_Translate: vrai
---

## Récapitulatif rapide

<p class="attendees-inline"><strong>Présents :</strong> eyedeekay, zzz, zlatinb</p>

## Journal de réunion

<div class="irc-log"> (04:00:31 PM) eyedeekay: 1) Salut  (04:00:31 PM) eyedeekay: 2) 0.9.51/1.5.0  (04:00:31 PM) eyedeekay: 3) Éléments restants de 0.9.50  (04:00:31 PM) eyedeekay: 4) Constatations sur l'étranglement du streaming  (04:00:31 PM) eyedeekay: 5) Mises à jour jpackage  (04:00:52 PM) eyedeekay: Salut tout le monde, c'est l'heure de la réunion du mardi, qui d'autre est là ? (04:00:58 PM) zlatinb: salut (04:01:05 PM) zzz: yo (04:01:24 PM) eyedeekay: Cool, commençons (04:01:34 PM) eyedeekay: 2) 0.9.51/1.5.0 (04:01:45 PM) eyedeekay: zzz a posté sur le forum au sujet du changement de numérotation (04:02:06 PM) Irc2PGuest39607: salut ! (04:02:24 PM) eyedeekay: Salut IRC2PGuest39607 (04:02:38 PM) zzz: oui, nous avions provisoirement décidé 1.5.0 le mois dernier, qu'en pensez-vous un mois plus tard ? (04:02:40 PM) mode (+v anonymousmaybe) by ChanServ (04:03:08 PM) eyedeekay: Il semble que nous n'ayons pas eu d'avis à ce sujet, je suis toujours OK avec 1.5.0 comme prochaine publication (04:03:45 PM) X: J'aime l'idée de passer vers une 1.x.x (04:03:47 PM) zzz: moi aussi. il faudra du temps pour s'y habituer, mais ça semble une bonne idée (04:04:17 PM) zlatinb: questions : est-ce que les JAR Maven vont rester à la version d'API ? est-ce que les plugins seront vérifiés par rapport aux versions d'API ? (04:05:36 PM) zzz: à mon avis, non pour les deux (04:06:06 PM) zlatinb: ok, tant que c'est cohérent (04:06:51 PM) zzz: considérez la version d'API comme la version réseau. Tout ce qui est visible pour l'utilisateur devrait être la version de publication (04:07:30 PM) eyedeekay: Ça a du sens pour moi, et je sais que 1.5.0 fonctionnera avec nos publications Maven (04:07:42 PM) zzz: idk, puis-je aussi faire un bref point d'avancement ici ? (04:07:50 PM) eyedeekay: Oui vas-y (04:08:00 PM) mode (+v anonymousmaybe) by ChanServ (04:08:09 PM) zzz: tout est quasiment prêt pour la prochaine publication. 10k lignes de diff (04:08:28 PM) zzz: gel du tag le 11 août, date limite de check-in le 20 août, sortie la semaine du 23 août (04:08:31 PM) zzz: EOT (04:08:40 PM) eyedeekay: Merci zzz (04:09:02 PM) eyedeekay: Sommes-nous prêts pour 3) Éléments restants de 0.9.50 ? (04:09:52 PM) eyedeekay: À l'heure actuelle, les éléments restants de la publication sont les mêmes que le mois dernier, à savoir les publications des paquets Debian (04:10:53 PM) zzz: triste histoire, mais à ce stade tout ce que nous pouvons faire est d'encourager les gens à passer au PPA (04:11:08 PM) eyedeekay: Je n'ai toujours pas reçu de réponse de notre mainteneur donc pour les paquets Debian actuels, les seules options sont deb.i2p2.de/no et le PPA (04:11:49 PM) eyedeekay: Je vais préciser sur le site Web que ce sont les paquets recommandés (04:12:07 PM) eyedeekay: 4) Constatations sur l'étranglement du streaming (04:12:55 PM) eyedeekay: C'était le sujet de zlatinb, merci de partager tes conclusions quand tu es prêt zlatinb (04:13:20 PM) zlatinb: Le choking se produit bien sur le réseau en production, probablement à cause d'une erreur de calcul de la taille du tampon de réception (125 vs 128), probablement due aux changements de MTU d'ecies, je ne sais pas (04:13:56 PM) zlatinb: Je n'ai pas regardé plus en détail, à part essayer de doubler le tampon de réception et vérifier que le choking ne se produit plus (04:14:42 PM) zlatinb: en général, il y a d'autres aspects du streaming que j'aimerais examiner plus en détail, mais ce sera pour la prochaine publication.  (04:14:45 PM) zlatinb: eot (04:14:54 PM) zlatinb: s/next/after next/ (04:14:57 PM) eyedeekay: Intéressant. Merci d'avoir étudié ça. Devrais-je aussi l'inclure comme sujet pour le mois prochain ? (04:15:10 PM) zzz: clairement un sujet pour des recherches supplémentaires, mais je ne pense pas que cela justifie d'en faire un point à l'ordre du jour (04:15:30 PM) eyedeekay: OK merci (04:16:11 PM) eyedeekay: Enfin, 5) mises à jour jpackage (04:16:16 PM) zzz: mais assurons-nous que zlatinb est d'accord ? (04:16:16 PM) zlatinb: je suis d'accord (04:16:48 PM) eyedeekay: Reçu. Je le retirerai donc du prochain ordre du jour (04:17:50 PM) eyedeekay: mises à jour jpackage : zlatinb et moi avons tous deux travaillé sur des bundles jpackage, celui de zab est pour Mac OSX et est un paquet basé sur DMG signé, le mien est pour Windows et est un EXE basé sur NSIS qui fonctionne comme le Firefox Profile Installer (04:18:30 PM) eyedeekay: Nous avons tous les deux travaillé à les rendre auto‑actualisables et stables, j'ai regardé le travail de zab hier soir et j'ai rattrapé une partie du retard (04:19:57 PM) eyedeekay: Nous avons déjà publié les bundles expérimentaux en même temps que les publications normales, le bundle AIO 1.5.0 et le bundle DMG devraient d'ici là se mettre à jour automatiquement (04:20:17 PM) zzz: AIO ? (04:20:37 PM) eyedeekay: All-in-One, le bundle Windows/jpackage/profile (04:21:43 PM) eyedeekay: Quelque chose à ajouter de ton côté là‑dessus, zlatinb ? (04:22:12 PM) zlatinb: le dmg est terminé et testé, je suis content de l'avoir comme option de téléchargement quand 1.5.0 sortira (04:22:20 PM) zzz: soyons clairs sur le plan. Nous allons avoir les deux sur la page de téléchargement, à peu près au même rythme que le reste de la publication 1.5.0 ? Et étiquetés comment ? Alpha ? Bêta ? (04:23:11 PM) zlatinb: Je préférerais "Alternative download option" plutôt qu'une étiquette alpha/bêta (04:23:35 PM) zlatinb: le dmg n'est définitivement pas alpha, bêta pourrait aller (04:24:19 PM) zzz: J'aimerais aussi bien comprendre comment nous allons orienter les gens vers l'une ou l'autre. Par ex., si vous voulez qu'il s'exécute comme un service, n'utilisez pas celui‑ci. (04:24:34 PM) zzz: pas besoin de tout régler pendant cette réunion, mais à un moment avant la sortie (04:25:22 PM) eyedeekay: Nous avons une page séparée pour eux où nous les appelons "Experimental" pour l'instant. J'ai l'intention de considérer l'installateur AIO EXE comme « expérimental » pour un cycle de plus. Pour l'ajouter comme option de téléchargement alternative pour les utilisateurs Windows sur la page lang/download, j'ai l'intention de l'étiqueter comme tel (04:25:35 PM) zzz: zlatinb, si cela n'a été testé que par une seule personne jusqu'à présent, alors je pense qu'il faut y aller par étapes et mettre une étiquette bêta (04:26:05 PM) zlatinb: ok (04:26:17 PM) zzz: « alternative » ne veut rien dire, nous devons orienter les gens d'une manière ou d'une autre. Ces instructions pourront changer au fur et à mesure que nous aurons plus de tests (04:27:23 PM) zzz: eyedeekay, la dernière fois que j'ai jeté un œil au tien, il y a quelques semaines, il restait beaucoup à faire, donc il va falloir accélérer, et nous dire quand ce sera le moment d'y jeter un coup d'œil (04:28:18 PM) zzz: il n'y a pas non plus de raison particulière de viser la date du 23 août, ni d'avoir le même calendrier que le dmg, si ce n'est pas prêt (04:28:48 PM) eyedeekay: Bien sûr, je ne publierai pas une nouvelle version tant que je ne serai pas assez sûr qu'elle fonctionne à tous les coups (04:29:38 PM) eyedeekay: J'ai fait beaucoup de commits hier soir après avoir parcouru les changements de zab, mais je n'ai pas encore fait un nouveau test de mise à jour (04:30:42 PM) zzz: J'ai passé des heures et des heures à aider zab, et 5 minutes à survoler le tien... peut‑être que tu reçois plus d'aide de sa part, ou que tu reprends la plupart de son code, mais tu dois nous prévenir quand tu es prêt (04:31:57 PM) eyedeekay: J'ai emprunté une partie du code de zab et l'ai adapté, mais sinon j'ai surtout appris en avançant (04:32:25 PM) eyedeekay: Je vais mettre à jour le fil de fusion GitLab sous peu pour expliquer où c'est identique et où ça diffère (04:32:49 PM) eyedeekay: *ce soir (04:33:53 PM) zzz: cela vaut pour chaque fois que nous ajoutons un produit de publication « officiel » sur notre page de téléchargement ou ailleurs. C'est une grande étape d'ajouter quelque chose de nouveau et de l'assumer, et je ne veux jamais ajouter quelque chose sans y réfléchir beaucoup et sans consensus total (04:35:15 PM) eyedeekay: D'accord (04:35:43 PM) zzz: :) (04:36:40 PM) eyedeekay: Je pense que nous devrions régler les questions restantes d'alpha/bêta et de page de téléchargement pour parvenir à ce consensus dans l'un des fils jpackage sur zzz.i2p alors (04:37:56 PM) eyedeekay: C'est tout ce que j'avais pour le 5, ce qui nous amène à la fin de l'ordre du jour, à moins que quelqu'un ait quelque chose à ajouter ? (04:38:29 PM) zlatinb: un point pour la prochaine réunion ou la suivante : (04:38:44 PM) zlatinb: changements du flux de génération de news.xml pour prendre en charge les bundles dmg et exe (04:39:07 PM) zlatinb: eot (04:39:16 PM) zzz: dernière chose sur le 5) : vous deux et echelon devez avoir un plan convenu pour les news, oui. (04:40:12 PM) eyedeekay: Je le mettrai à l'ordre du jour pour l'annonce du mois prochain et je contacterai ech de mon côté (04:40:12 PM) eyedeekay: Ajout de dernière minute de ma part, je serai à Def Con de jeudi fin de journée jusqu'à lundi, je passerai la plupart du temps au village CryptoCurrency, j'aiderai les gens à comprendre les intégrations I2P avec Bitcoin et Monero (04:40:43 PM) zzz: ce que cela signifie probablement en pratique, c'est que zlatinb informe idk et echelon de certaines décisions préliminaires et qu'on avance à partir de là (04:40:53 PM) zzz: eot, désolé, je tape lentement (04:41:30 PM) eyedeekay: Ça semble un bon point de départ (04:41:51 PM) zzz: super, amuse‑toi bien, bonne chance. Une idée du meilleur moment pour que les gens te trouvent, ou des indices pour te retrouver ? (04:43:36 PM) eyedeekay: La table du Crypto Village est probablement le meilleur endroit où chercher, j'ai indiqué 1‑3 chaque jour sur le formulaire mais ce sera probablement un peu avant 1, un peu après 3 (04:44:29 PM) eyedeekay: Je vais me créer un compte ActivityPub pour que les gens puissent me toot à d'autres moments (04:44:44 PM) zzz: ok, je n'ai encore vu aucune PR, il est temps d'activer sadie sur Twitter, et/ou de faire quelques posts Reddit et sur le forum (04:45:16 PM) eyedeekay: Je m'en charge (04:46:22 PM) eyedeekay: Autre chose pour la réunion ? timeout 1m (04:47:38 PM) eyedeekay: Très bien, merci à tous (04:48:31 PM) eyedeekay: À bientôt sur IRC, la réunion du mois prochain aura lieu le 7 septembre </div>
