---
title: "Réunion des développeurs I2P - 5 avril 2022"
date: 2022-04-05
author: "i2p"
description: "Compte rendu de la réunion de développement I2P du 5 avril 2022."
categories: ["meeting"]
API_Translate: vrai
---

## Récapitulatif rapide

<p class="attendees-inline"><strong>Présents:</strong> eyedeekay, zzz, zlatinb</p>

## Journal de réunion

<div class="irc-log"> (04:00:32 PM) eyedeekay: Salut tout le monde, bienvenue à la réunion de dev d'avril, ordre du jour pour aujourd'hui : (04:00:32 PM) eyedeekay: 1. Salut (04:00:32 PM) eyedeekay: 2. État de la version (1.7.0 / 0.9.53) (04:00:32 PM) eyedeekay: 3. État du développement (1.8.0 / 0.9.54) (04:00:32 PM) eyedeekay: 4. JNA dans les bundles d'installation facile, quelles portes cela ouvre-t-il ? (04:00:42 PM) eyedeekay: 1. Salut (04:00:47 PM) zlatinb: salut (04:00:50 PM) zzz: salut (04:01:18 PM) eyedeekay: Salut zlatinb, salut zzz (04:01:27 PM) eyedeekay: Quelqu'un d'autre est là aujourd'hui ? (04:01:45 PM) eyedeekay: 2. État de la version (1.7.0 / 0.9.53) (04:02:52 PM) eyedeekay: 1.7.0 est sorti depuis environ 6 semaines maintenant, mes mises à jour depuis le mois dernier sont que tous les paquets Android sont déployés avec succès et que le bug découvert au moment de la sortie est maintenant corrigé (04:03:28 PM) eyedeekay: Comme d'habitude, les paquets dans les dépôts principaux de Debian n'ont pas été mis à jour ; si vous les utilisez encore, merci de passer à deb.i2p2.de/.no dès que possible (04:04:23 PM) zzz: concernant Debian, j'ai trouvé un volontaire pour corriger la 0.9.48 et la réintégrer dans Sid. c'est fait (04:04:46 PM) zzz: si cela va redescendre automatiquement dans bullseye et ubuntu, aucune idée (04:05:00 PM) zzz: toujours pas de chance pour trouver un nouveau mainteneur (04:05:01 PM) zzz: eot (04:05:08 PM) eyedeekay: Merci (04:05:51 PM) eyedeekay: J'en ai un autre point, cela chevauche 2 et 3 et 4 en fait, mais les bundles d'installation facile pour Windows nécessiteront encore une mise à jour manuelle supplémentaire (04:06:25 PM) zzz: as-tu fait des progrès depuis la dernière réunion ? (04:06:30 PM) eyedeekay: Considérables, oui (04:07:15 PM) eyedeekay: La plupart fait partie de ce MR (merge request), : https://i2pgit.org/i2p-hackers/i2p.firefox/-/merge_requests/6/diffs#10d851887651eddb01e5952f08999080b019da2e (04:07:35 PM) zzz: super. as-tu une date cible pour proposer la sortie de la bêta ? (04:08:02 PM) eyedeekay: Dès que les utilisateurs recevront une mise à jour automatique, je le considérerai prêt (04:08:22 PM) zzz: merci (04:08:47 PM) eyedeekay: Autre chose sur le point 2 ? (04:09:33 PM) eyedeekay: 3. État du développement (1.8.0 / 0.9.54) (04:10:03 PM) zzz: (non, tout va bien, je n'ai pas entendu de plaintes sur 1.7.0) (04:10:21 PM) eyedeekay: Moi non plus, les gens semblent plutôt contents jusqu'ici (04:12:12 PM) eyedeekay: Pour 3. État du développement (1.8.0 / 0.9.54) Malheureusement j'ai été beaucoup plus lent sur certains points que prévu, je suis bloqué sur les tunnels UDP mais presque prêt pour un MR sur l'authentification SAM (04:12:38 PM) eyedeekay: En dehors de ça je fais quelques révisions des pages compliquées de l'assistant de bande passante afin de rendre le processus de sélection plus compréhensible et les notifications plus visibles (04:12:52 PM) eyedeekay: Nous en sommes à environ 6 semaines avec 7 semaines restantes, n'est-ce pas zzz ? (04:13:02 PM) zzz: oui (04:13:31 PM) eyedeekay: Veux-tu nous donner des nouvelles de SSU2 ou de tout autre chose sur laquelle tu as travaillé ? (04:13:46 PM) zzz: 13 semaines correspondraient à une sortie le 23 mai (04:13:53 PM) zzz: oui, merci (04:14:01 PM) zzz: énormes progrès avec i2pd sur SSU 2 (04:14:03 PM) mode (+v anonymousmaybe) by ChanServ (04:14:17 PM) zzz: des tests en conditions réelles ont lieu sur le réseau en ce moment (04:14:40 PM) zzz: autres éléments à venir dans la sortie : améliorations de snark standalone, correctifs pour les router family (04:14:49 PM) zzz: un correctif de performance pour SSU 1 (04:15:15 PM) zzz: les choses devraient bientôt ralentir sur SSU 2, et je me tournerai vers d'autres correctifs de bugs un peu partout (04:15:23 PM) zzz: eot (04:16:04 PM) eyedeekay: Génial, merci pour les mises à jour zzz (04:16:37 PM) eyedeekay: zlatinb quelque chose dont tu veux parler pour ce sujet avant qu'on passe au point 4 ? (04:16:55 PM) zlatinb: Je suppose que la réduction du délai de construction de tunnel devrait se traduire par un démarrage plus rapide (04:17:11 PM) zlatinb: ou plus rapide 0-to-Router.isRunning() (04:17:20 PM) zlatinb: c'est tout eot (04:17:38 PM) eyedeekay: Merci zlatinb, ça va rendre les gens contents :) (04:17:56 PM) eyedeekay: 4. JNA dans les bundles d'installation facile, quelles portes cela ouvre-t-il ? (04:18:15 PM) eyedeekay: zlatinb c'était ton sujet mais j'ai aussi beaucoup de notes dessus, tu veux commencer ? (04:18:24 PM) zlatinb: bien sûr. (04:18:34 PM) zlatinb: En gros, le MR 6 ajoute les bibliothèques JNA au bundle d'installation facile Windows (04:18:49 PM) zlatinb: ce qui, j'ai appris aujourd'hui, n'était pas nécessaire à cause de JEP 419 (qui est un remplaçant JNA intégré) (04:19:12 PM) zlatinb: mais l'idée générale est la même : puisque nous avons besoin de faire certaines choses natives, quelles autres choses natives voulons-nous faire ? (04:19:33 PM) eyedeekay: Parfois on doit parler à la gestion de l'alimentation/de la batterie (04:19:36 PM) eyedeekay: *batterie (04:19:57 PM) zlatinb: Dans MuWire j'ai implémenté une « background priority » sur Windows, ce qui selon la doc MSDN garantit que le processus n'interfère jamais avec les processus au premier plan (04:20:05 PM) zlatinb: oui, la gestion de l'alimentation/batterie en est un autre exemple (04:20:17 PM) eyedeekay: J'ai besoin de demander des droits admin de manière conditionnelle, ce que NSIS ne prend pas en charge en soi (04:20:21 PM) zlatinb: donc voilà pour moi, juste une invitation à penser natif :) (04:20:21 PM) zlatinb: eot (04:21:22 PM) eyedeekay: Donc oui, on a clairement quelques cas en tête où il pourrait être utile d'avoir quelque chose de type JNA (04:22:41 PM) zlatinb: ok.. alors la question est : est-ce qu'on ajoute tout/une partie de ces fonctionnalités dans le bundle d'installation facile et qu'on les garde en dehors du paquet cœur du router (04:22:45 PM) zzz: désolé de jouer les rabat-joie, mais à la réunion du mois dernier, JNA était une solution possible à un seul problème (privilège) et uniquement sous Windows (04:23:08 PM) zzz: et aujourd'hui on en est à « c'est clairement la solution à de nombreux problèmes, quels autres trucs sympas peut-on faire avec ? » ? (04:23:18 PM) zlatinb: oui c'est le thème de la fête lol (04:23:34 PM) zzz: ce qui est à la fois un saut et l'exemple typique d'une solution en quête d'un problème (04:24:31 PM) zlatinb: c'est une façon de le voir, je pense que ça (JNA / JEP 419) peut rendre I2P meilleur de plusieurs façons (04:25:14 PM) zlatinb: sur de nombreuses plateformes (04:25:14 PM) zlatinb: je n'ai fait qu'effleurer la surface sur Windows pour être honnête (04:25:28 PM) zzz: donc JNA n'a pas été tranché ? (04:25:28 PM) zlatinb: JNA a l'avantage d'être rétrocompatible jusqu'à Java 1.4, JEP 419 n'est que dans JDK 18 (04:25:51 PM) zlatinb: je dirais que les deux sont sur la table, avec JNA qui a une petite avance (04:26:37 PM) zzz: 419 est au statut « incubateur », ce qui signifie qu'il pourrait disparaître, n'y comptez pas (04:27:07 PM) eyedeekay: Je suis pro-JNA parce que pouvoir contrôler les privilèges de l'installateur résout au moins 2 problèmes pour moi et me donne la possibilité d'installer/exécuter entièrement depuis des clés USB (04:27:46 PM) eyedeekay: Je ne veux pas perdre ça à cause d'un projet pas prêt ou abandonné (04:29:03 PM) eyedeekay: Donc je suppose pro-JNA, hésitant pour 419 de mon côté (04:29:54 PM) zlatinb: eh bien 419 avec une API légèrement différente est déjà dans JDK 17 qui est LTS, mais je n'aurai pas d'avis tranché tant qu'il ne sera pas sorti de l'incubation (04:30:00 PM) zzz: nous devrions continuer à chercher les meilleurs outils pour résoudre les problèmes que nous avons maintenant... rêver à ce qu'on pourrait faire d'autre avec n'est pas si important (04:31:10 PM) zzz: sortir de la JVM sera toujours brouillon et moins maintenable, à n'utiliser que si c'est vraiment nécessaire, quel que soit le mécanisme utilisé (04:33:14 PM) zlatinb: Personne ne conteste cela, mais je pense qu'on ne devrait pas s'empêcher de voir grand (04:33:38 PM) zlatinb: s'intégrer au shell Windows ou à la gestion de l'alimentation sur les portables me semble diablement séduisant (04:34:18 PM) zlatinb: ça devrait être possible sur des portables Linux aussi au fait (04:34:33 PM) eyedeekay: Je rêve encore petit pour être honnête, les portables sur clé USB n'étaient qu'un sous-produit du support des installations sans admin (04:36:24 PM) eyedeekay: Mais s'il existe une manière sans JNA de faire quelque chose alors oui on devrait probablement essayer ça en premier (04:38:54 PM) eyedeekay: Autre chose sur le point 4 ? (04:39:07 PM) zlatinb: rien de mon côté, eot (04:40:26 PM) eyedeekay: Autre chose pour la réunion ? timeout 1m (04:41:43 PM) eyedeekay: Très bien, merci à tous d'être venus, il semble que la réunion du mois prochain sera le 3 mai </div>
