---
title: "Réunion des développeurs I2P - 04 octobre 2022"
date: 2022-10-04
author: "i2p"
description: "Compte rendu de la réunion de développement I2P du 4 octobre 2022."
categories: ["meeting"]
API_Translate: vrai
---

## Récapitulatif rapide

<p class="attendees-inline"><strong>Présents:</strong> eyedeekay, zzz, zlatinb</p>

## Journal de réunion

<div class="irc-log"> (04:00:08 PM) eyedeekay: Bonjour à tous, bienvenue à la réunion du 4 octobre 2022 (04:00:08 PM) eyedeekay: 1. Bonjour (04:00:18 PM) zlatinb: salut (04:00:28 PM) zzz: salut (04:00:51 PM) eyedeekay: 1. Bonjour (04:00:51 PM) eyedeekay: 2. état du développement 1.10.0 (04:00:51 PM) eyedeekay: 3. prochaine release 2.0.0 ? (04:00:51 PM) eyedeekay: 4. Publier des archives tar des sources pour les releases des bundles (04:00:51 PM) eyedeekay: 5. Autocollants gratuits pour les traducteurs (04:00:51 PM) eyedeekay: 6. Windows Easy-Install Mise à jour/Sortie de la bêta (04:01:05 PM) eyedeekay: 2. état du développement 1.10.0 (04:01:15 PM) eyedeekay: Environ 7 semaines restantes (04:01:24 PM) eyedeekay: Ma grande priorité ce mois-ci a été de préparer le bundle Windows Easy-Install pour qu’il sorte de la bêta (04:01:31 PM) eyedeekay: Beaucoup de choses sur le forum à ce sujet, visant des mises à jour stables, la compatibilité avec les routers existants/non-bundle, et une manière plus stable et flexible de gérer et lancer des profils de navigateur ; plus de détails à ce sujet au point 6 (04:01:38 PM) eyedeekay: Je travaille aussi sur un outil de « Split Tunneling (tunneling fractionné) » ou « Per-App VPN (VPN par application) » sur Android (sur la feuille de route). (04:01:47 PM) eyedeekay: L’intérêt est qu’il permet aux utilisateurs de configurer leurs navigateurs plus facilement, de manière à empêcher les fuites WebRTC en les plaçant sur une interface qui correspond à une connexion I2P et non à leur fournisseur réseau (04:02:05 PM) eyedeekay: zzz, zlatinb, qu’aimeriez-vous ajouter sur ce sur quoi vous travaillez (04:02:30 PM) zzz: pas grand-chose à signaler... les tests SSU2 continuent de bien se passer... (04:02:53 PM) zzz: j’ai publié la proposition 161 au sujet du padding compressible, nous en discuterons lors des réunions #ls2... (04:03:06 PM) zlatinb: Rien de spécifique sur quoi je travaille, je veux juste informer tout le monde que je serai AFK du 22 nov au 10 déc, donc si la prochaine release est taguée le 21, je pourrai peut-être construire les bundles Mac mais ne pourrai très probablement pas seeder les torrents (04:03:29 PM) eyedeekay: Si tu m’envoies les fichiers, je les mettrai en seed pour toi (04:03:32 PM) zzz: J’ai quelques améliorations de l’efficacité de la sélection des pairs que je vais essayer d’intégrer bientôt, ça passera peut-être ou pas (04:03:43 PM) zzz: EOT (04:04:21 PM) eyedeekay: Merci zzz, zlatinb, je ne veux presser personne mais nous avons un long ordre du jour aujourd’hui, autre chose à ajouter sur le point 2 ? (04:04:59 PM) eyedeekay: 3. prochaine release 2.0.0 ? (04:04:59 PM) eyedeekay: Je vote oui pour 2.0.0 (04:05:19 PM) zzz: oui, je l’ai proposé aux commentaires sur mon forum et j’ai eu, je crois, 1 oui et aucun non (04:05:36 PM) eyedeekay: J’étais aussi pour lors de la dernière réunion je crois (04:05:46 PM) zzz: J’aimerais décider aujourd’hui parce que j’ai un billet de blog SSU2 prêt à publier et ce serait utile de pouvoir faire référence à la prochaine release par son numéro (04:06:22 PM) zzz: oui, je n’ai pas entendu d’avis tranchés dans un sens ou dans l’autre la dernière fois, c’est pourquoi on l’a repoussé d’un mois (04:06:34 PM) zzz: Je pense que c’est une bonne idée (04:06:51 PM) zzz: donc s’il n’y a pas d’objection, appelons-la 2.0.0 ! (04:07:30 PM) eyedeekay: Délai 1 min pour les objections (04:07:47 PM) zzz: faisons 30 secondes :) (04:07:54 PM) eyedeekay: Oui, j’ai déjà grillé 30 (04:08:04 PM) eyedeekay: OK, voilà (04:08:06 PM) eyedeekay: 2.0.0 (04:08:17 PM) eyedeekay: 4. Publier des archives tar des sources pour les releases des bundles (04:08:31 PM) zzz: oui, c’était mon point (04:08:53 PM) zzz: la pratique standard open source est de publier des archives tar des sources, même si on peut pointer vers un tag git (04:09:06 PM) zzz: Je comprends que les sources Mac ne changent pas d’une release à l’autre ? (04:09:10 PM) zzz: mais que les sources Windows, si ? (04:09:46 PM) zlatinb: eh bien, le bundle Mac a évolué pour activer arm64 mais en général il ne change pas (04:10:02 PM) eyedeekay: Ce que nous faisons tous les deux, c’est cloner une copie du dépôt et récupérer un tag de release spécifique, ant distclean, générer nos JAR et les copier dans les arbres du bundle (04:10:15 PM) zzz: bref, ma recommandation est que nous générions des archives tar des sources dans le cadre du processus de build et que nous y fassions des liens sur les pages de téléchargement respectives (04:10:36 PM) zzz: s’ils ne changent pas, alors je suppose qu’elles peuvent être non versionnées (04:10:50 PM) zzz: donc les sources Windows ne changent pas non plus d’une release à l’autre ? (04:11:01 PM) zlatinb: Je préférerais simplement taguer puis récupérer l’archive tar depuis GitHub. Je m’attends au moins pendant un moment à ce que la seule chose qui change dans le bundle Mac soit le fichier de changelog (04:11:50 PM) zzz: vous pouvez régler les détails, mais l’objectif est d’avoir les sources et des instructions pour que n’importe qui puisse le construire lui-même (04:12:00 PM) eyedeekay: Les JAR i2p inclus ne changent pas sauf pour être mis à jour, mais les sources Windows ont beaucoup changé dans le launcher depuis le début (04:12:12 PM) zzz: êtes-vous tous les deux prêts à le faire et à l’ajouter à vos processus de release ? (04:12:21 PM) eyedeekay: Oui, absolument (04:12:31 PM) eyedeekay: Mes scripts de release et mes scripts quotidiens incluent désormais l’archive tar à chaque fois (04:12:36 PM) zzz: vous n’avez pas besoin d’inclure des dépendances comme i2p, et vous ne devriez probablement pas (04:12:37 PM) eyedeekay: ceux de zab aussi, si je me souviens bien (IIRC) (04:12:54 PM) zlatinb: la question est où mettre les archives tar, doivent-elles être disponibles sur le site, etc. (04:13:25 PM) zzz: quelque part sur le serveur de téléchargement avec tout le reste, avec des liens sur les pages du bundle. À vous deux de régler les détails pour que ce soit cohérent (04:13:59 PM) zlatinb: eh bien voilà, si on peut simplement pointer vers un tag GitLab alors il n’y a pas besoin de liens supplémentaires (04:14:31 PM) zzz: pas d’accord, je pense que c’est une bonne pratique open source de publier des archives tar des sources (04:14:55 PM) zlatinb: GitHub et peut-être GitLab permettent de télécharger une archive tar à partir d’un tag (04:14:57 PM) eyedeekay: Ce n’est pas beaucoup plus d’effort, je ne suis pas contre, je tague dans le même script où je génère les archives tar (04:15:05 PM) zzz: voici le binaire, voici les sources, voici les signatures GPG, voici les instructions de build (04:15:29 PM) zzz: c’est aussi cohérent avec notre release principale d’avoir des archives tar (04:16:15 PM) zzz: on dirait que zlatinb n’est pas d’accord ? on reporte ça au mois prochain ? (04:16:38 PM) zlatinb: oui, je pense que ce n’est pas nécessaire (04:16:57 PM) zlatinb: mais ça ne me dérange pas de le faire si telle est la décision (04:17:11 PM) zzz: si ça ne change jamais, il suffit de le faire une fois et c’est fini (04:17:47 PM) zlatinb: historiquement, ça a très rarement changé (04:18:03 PM) eyedeekay: Reporter pour l’instant me convient, zlatinb et moi pouvons décider de ce que nous allons faire ou ne pas faire entre-temps (04:18:33 PM) eyedeekay: Il se peut qu’on doive faire un peu différemment, car mon bundle a évolué un peu plus rapidement que le sien (04:19:27 PM) zzz: si on ne veut pas décider aujourd’hui, je lancerai un fil de discussion sur le forum pour solliciter plus d’avis (04:20:44 PM) zlatinb: ok (04:20:44 PM) zzz: ok = tu es opposé pour l’instant ? (04:21:02 PM) eyedeekay: Probablement une bonne idée, et je suis pour les archives tar (04:21:31 PM) zlatinb: ouais (04:21:31 PM) zzz: pas de problème, eyedeekay, mets-le à l’ordre du jour du mois prochain (04:21:37 PM) eyedeekay: OK, je peux le faire (04:21:52 PM) eyedeekay: Autre chose pour le point 4 ? (04:22:38 PM) eyedeekay: 5. Autocollants gratuits pour les traducteurs (04:22:55 PM) eyedeekay: zzz celui-ci était aussi le tien, à toi quand tu es prêt (04:23:16 PM) zzz: oui, crédit à sarah jamie lewis sur twitter (04:23:32 PM) zzz: pour son projet dont j’ai oublié le nom... cwtch ? (04:24:02 PM) eyedeekay: C’est celui-là (04:24:02 PM) zzz: bref, je trouvais que c’était une bonne idée, mais il nous faudrait a) des autocollants et b) des personnes pour les envoyer par courrier (04:24:17 PM) zzz: ce que nous avions auparavant mais dont nous manquons maintenant à la fois de personnes et d’autocollants ? (04:24:40 PM) zzz: alors, est-ce qu’on veut le faire, et doit-on commander des autocollants (même si on ne le fait pas) (04:24:45 PM) zzz: EOT (04:25:26 PM) zzz: sadie et eche|on étaient les personnes en charge des autocollants je crois (04:25:38 PM) eyedeekay: J’ai fait l’inventaire des miens, j’en ai peut-être 35 des anciens (Toopie) et 91 restants de la série que j’ai commandée au printemps, mais ça me va d’en recommander (04:25:41 PM) zzz: bref, des commentaires s’il vous plaît... oui/non/peut-être ? (04:26:00 PM) eyedeekay: Je peux les envoyer par courrier aux États-Unis et au Canada mais l’UE n’est pas idéale pour moi (04:26:21 PM) zzz: nous avons des centaines de traducteurs enregistrés. seuls quelques-uns sont probablement actifs (04:26:41 PM) zzz: qui est la personne qui commande les autocollants ? (04:27:54 PM) eyedeekay: La dernière personne à avoir commandé des autocollants c’était probablement moi, mais je l’ai fait sur mon temps/à mes frais pour en avoir pour les conventions (04:28:19 PM) zzz: qui est responsable des RP ? (04:28:48 PM) zzz: qui a une opinion sur les autocollants pour les traducteurs ? (04:28:48 PM) zzz: eh bien, tu aurais pu/dû être remboursé... echelon était autrefois la personne des autocollants (04:29:54 PM) zzz: nous allons avoir besoin de son accord à la fois pour le coût, et pour en faire la personne d’envoi pour l’UE, et pour envoyer la moitié à toi et l’autre moitié à lui (04:30:15 PM) zzz: puisqu’il n’est pas là, mets ceci à l’ordre du jour du mois prochain, je vais essayer d’attirer son attention (04:30:22 PM) eyedeekay: Je pense que si des traducteurs demandent des autocollants, nous devrions pouvoir leur en envoyer, mais que cela devrait être conditionné à une demande (04:30:59 PM) zzz: bien sûr, nous n’avons l’adresse de personne, ils doivent demander. mais il faudrait leur dire de demander (04:31:17 PM) uis is now known as Irc2PGuest33729 (04:31:48 PM) zzz: si quelqu’un va au CCC alors il faut se dépêcher d’avoir plus d’autocollants, indépendamment des traducteurs (04:32:42 PM) zzz: EOT, on repousse au mois prochain, pas de réponses aujourd’hui (04:32:47 PM) eyedeekay: Reçu, je prévois d’y aller donc je m’assurerai d’avoir des autocollants (04:32:47 PM) eyedeekay: Donc la prochaine étape est de démarrer un échange d’e-mails avec Ech à ce sujet (04:33:09 PM) eyedeekay: EOT pour moi, autre chose sur le point 5 ? (04:33:50 PM) eyedeekay: 6. Windows Easy-Install Mise à jour/Sortie de la bêta (04:33:58 PM) eyedeekay: Celui-ci est évidemment le mien (04:34:26 PM) eyedeekay: Donc la version correctrice 1.9.5 est sortie techniquement à cause du temporisateur du contexte de l’application de reseed, évidemment (04:34:45 PM) eyedeekay: Mais c’était aussi un moment opportun pour surveiller comment les mises à jour se comportaient (04:35:54 PM) zlatinb: et comment cela s’est-il comporté ? (04:35:55 PM) eyedeekay: Ce n’était pas sans complications, les personnes qui l’utilisaient se répartissaient en 3 groupes (04:36:56 PM) eyedeekay: 1. Personnes pour qui cela a parfaitement fonctionné (04:36:56 PM) eyedeekay: 2. Personnes pour qui cela a entraîné des fichiers router.config corrompus pour des routers non issus du bundle (04:36:56 PM) eyedeekay: 3. Personnes pour qui cela ne s’est pas mis à jour parce que les fichiers router.config provenaient de routers non issus du bundle (04:37:22 PM) eyedeekay: Les cas 2 et 3 étaient problématiques, j’ai fait un suivi avec la correction dans un post sur le forum sur zzz.i2p (04:37:43 PM) eyedeekay: Je pense qu’ils sont corrigés maintenant et ne peuvent pas se reproduire à l’avenir (04:37:57 PM) eyedeekay: Par conséquent je pense que le processus de mise à jour sera prêt d’ici ce qui est maintenant 2.0.0 (04:38:08 PM) eyedeekay: En fait je pense qu’il est prêt maintenant, mais 7 semaines pour tester (04:38:53 PM) eyedeekay: Donc j’aimerais le faire sortir de la bêta en novembre (04:39:09 PM) zzz: nous n’avons pas vraiment de critères documentés pour la sortie de bêta (04:39:17 PM) zzz: mais pour moi, c’est que les processus de release sont solides, on ne manque rien (04:39:27 PM) zzz: on ne fait pas de versions correctrices une semaine après pour corriger des trucs (04:39:45 PM) zzz: mais tu peux vouloir lister tes propres objectifs fonctionnels (04:40:21 PM) zzz: par exemple, êtes-vous tous les deux carrés sur la revue des mises à jour Java tous les trois mois et pour décider conjointement de publier ou pas ? (04:40:40 PM) zzz: Je n’ai vu aucune discussion sur IRC. ça s’est peut-être passé hors IRC ? (04:41:31 PM) zlatinb: la dernière discussion a eu lieu ici, il n’y a pas eu de discussion hors IRC concernant les versions correctrices du JRE depuis (04:42:21 PM) eyedeekay: N’en a-t-on pas parlé sur Whereby un peu après ? (04:42:36 PM) eyedeekay: Si je me souviens bien, on ne publie dans le cycle Java que s’il y a un CVE qui affecte la dernière release ? (04:42:46 PM) zzz: pour prendre un exemple, 18.0.2.1 du 18 août 2022 corrige un bogue JIT qui fait planter le JRE. Êtes-vous tous les deux alignés là-dessus, ou avez-vous décidé conjointement que ce n’était pas nécessaire ? (04:43:33 PM) zlatinb: Je ne suis pas là-dessus je crois (04:43:43 PM) zlatinb: et je ne me souviens pas avoir discuté de ce bogue ; je regarde généralement seulement les CVE (04:44:08 PM) zlatinb:
21:43:29 zlatinb: Je ne suis pas là-dessus je crois (04:44:08 PM) zlatinb:
21:43:42 zlatinb: et je ne me souviens pas avoir discuté de ce bogue ; je regarde généralement seulement les CVE (04:44:12 PM) zzz: de retour (04:45:12 PM) eyedeekay: Je suis en 18.0.2.1 mais parce que j’ai repoussé ma release pour essayer de m’assurer de résoudre certains problèmes de stabilité, et à ce moment-là Java avait été mis à jour (04:45:24 PM) eyedeekay: De plus ma version correctrice a été construite avec un JDK mis à jour (04:45:35 PM) eyedeekay: Donc ça nous a de nouveau désynchronisés je pense (04:45:54 PM) zzz: c’est là où je veux en venir à propos des processus. Si les processus de build et de release ne sont pas encore stables et suivis de manière fiable, ces produits ne sont pas prêts à sortir de la bêta (04:46:01 PM) zzz: donc quand tu as mis à jour vers 18.0.2.1, as-tu dit à zlatinb que tu le faisais et suggéré qu’il fasse de même ? (04:47:04 PM) eyedeekay: Non, je ne l’ai pas fait, j’ai simplement laissé faire l’auto‑mise à jour et j’ai construit avec la dernière version (04:48:13 PM) eyedeekay: Donc... il y a un autre processus à revoir de mon côté (04:49:31 PM) zzz: Je suggère que tu travailles sur une release solide et sans bogues en novembre (avec les objectifs fonctionnels que tu as) et si ça se passe bien, mets-toi à l’ordre du jour pour décembre (04:50:00 PM) eyedeekay: OK, je peux faire (04:50:56 PM) zzz: ou janvier parce que la release sera probablement fin nov., il se peut qu’on n’ait pas assez d’infos d’ici la première semaine de déc. (04:52:02 PM) eyedeekay: S’il n’y a pas assez d’éléments d’ici là, je déplacerai (04:52:15 PM) eyedeekay: Autre chose pour le point 6 ? (04:52:27 PM) zzz: un bref 6a) (04:52:30 PM) eyedeekay: Bien sûr (04:52:52 PM) zzz: zlatinb a indiqué que la mise à jour mac arm s’est bien passée, donc en ce qui me concerne elle est sortie de la bêta comme discuté sur mon forum (04:53:28 PM) zzz: zlatinb, tu dois mettre à jour ta page pour retirer le label bêta (04:53:28 PM) zzz: eot (04:53:28 PM) zlatinb: ok (04:53:29 PM) zlatinb: je le ferai bientôt (04:54:24 PM) eyedeekay: Très bien, cela nous amène à un peu moins d’une heure, autre chose pour la réunion ? (04:54:26 PM) eyedeekay: délai 1 min (04:54:41 PM) zlatinb: oui (04:54:57 PM) zlatinb: si StormyCloud lit les logs, je les encourage à répondre aux préoccupations soulevées sur reddit (04:56:15 PM) zlatinb: plus cette question reste sans réponse, plus ça donne une mauvaise impression (04:56:18 PM) eyedeekay: d’accord, ils viennent parfois sur reddit et ce serait bien d’avoir de leurs nouvelles (04:56:36 PM) zlatinb: eot (04:56:43 PM) eyedeekay: Merci zlatinb (04:57:37 PM) eyedeekay: Autre chose pour la réunion (encore) ? délai 30 s cette fois (04:58:21 PM) eyedeekay: Merci à tous d’être venus, je publierai les logs ce soir, à bientôt sur IRC et même heure le mois prochain </div>
