---
title: "Réunion des développeurs I2P - 3 mai 2022"
date: 2022-05-03
author: "i2p"
description: "Compte rendu de la réunion de développement I2P du 03 mai 2022."
categories: ["meeting"]
API_Translate: vrai
---

## Récapitulatif rapide

<p class="attendees-inline"><strong>Présents:</strong> eyedeekay, zzz, zlatinb</p>

## Journal de réunion

<div class="irc-log"> (03:48:58 PM) eyedeekay: Il semblerait que non, je vais jeter un œil au suivi des bogues de gitlab et voir si je peux trouver une explication (04:00:03 PM) eyedeekay: Bonjour à tous, bienvenue à la réunion de développement (04:00:03 PM) eyedeekay: 1. Bonjour  (04:00:03 PM) eyedeekay: 2. Date de sortie (04:00:03 PM) eyedeekay: 3. État du développement (1.8.0 / 0.9.54) (04:00:05 PM) eyedeekay: salut (04:00:13 PM) zlatinb: salut (04:00:17 PM) zzz: bonjour (04:00:45 PM) eyedeekay: 2. Date de sortie (04:01:16 PM) eyedeekay: Nous devons en choisir une, provisoirement c’est le 23 depuis un moment. Ça me convient si ça convient à tout le monde ? (04:01:43 PM) zzz: ça ferait 13 semaines, ça me va (04:02:01 PM) zzz: besoin de l’approbation de eche|off eche|on s’il est là (04:03:04 PM) eyedeekay: on dirait que non, mais je peux lui envoyer un e-mail après la réunion (04:04:00 PM) eyedeekay: ça s’oriente vers le 23 en attendant l’e-mail à ech (04:04:09 PM) eyedeekay: Autre chose pour le point 2 ? (04:04:58 PM) eyedeekay: 3. État du développement (1.8.0 / 0.9.54) (04:07:41 PM) eyedeekay: Nous sommes assurément à moins d’un mois de la sortie de 1.8.0/0.9.54 dans tous les cas, avec beaucoup de préparation/mise en œuvre pour SSU2 par zzz (04:08:42 PM) eyedeekay: Les gros changements devraient être terminés bientôt, et le gel des tags est le 11, donc les traductions doivent être soumises d’ici là (04:09:28 PM) eyedeekay: /translations/strings (04:09:58 PM) eyedeekay: zzz, zlatinb quelque chose à ajouter sur ce sujet ? (04:10:44 PM) zzz: pas grand-chose, j’ai quasiment fini, je m’occuperai de quelques bricoles sur ma liste dans les deux prochaines semaines (04:11:02 PM) zlatinb: rien de mon côté (04:11:03 PM) zzz: pour toute nouveauté ssu2 je la reporterai probablement ou je la mettrai dans une branche (04:11:11 PM) zzz: eot (04:12:05 PM) eyedeekay: merci les gars (04:12:49 PM) eyedeekay: Autre chose pour la réunion ? Sujets de dernière minute ? timeout 1m (04:14:13 PM) eyedeekay: Très bien, réunion rapide aujourd’hui (04:14:33 PM) eyedeekay: Merci à tous d’être venus, j’enverrai un e-mail à echelon puis je publierai les journaux </div>
