---
title: "I2P geliştirici toplantısı, 29 Mayıs 2002"
date: 2002-05-29
author: "nop"
description: "Proje güncellemelerini ve teknik tartışmaları kapsayan I2P geliştirme toplantısı"
categories: ["meeting"]
---

(wayback machine aracılığıyla http://www.archive.org/)

## Kısa özet

<p class="attendees-inline"><strong>Hazır bulunanlar:</strong> Aroonkoa, Aster, athena, Banks, Chocolate, codeshark, ellison, Kronos-X, MiB, mids, Mole, Neo, nop, ptsc, SkyRat, Somedude, tikk, UserX, Zwolly</p>

## Toplantı Günlüğü

<div class="irc-log"> --- Günlük açıldı Tue May 28 22:39:11 2002 22:39 <+logger> kayıt başlatıldı 22:40 -!- mids #iip-dev konusunu şu şekilde değiştirdi: IIP Geliştirme Kanalı (moderatörlü) | Haftalık geliştirme toplantıları burada çarşamba 0000 UTC’de yapılır. (eksi saat dilimindeyseniz salı) | (toplantılar sırasında) canlı günlük dosyası http://mids.student.utwente.nl/~mids/meeting2/livelog.txt 22:52 -!- mode/#iip-dev [-v logger] by mids 23:42 -!- mids #iip-dev konusunu şu şekilde değiştirdi: IIP Geliştirme Kanalı (moderatörlü) | Haftalık geliştirme toplantıları burada çarşamba 0000 UTC’de yapılır. (eksi saat dilimindeyseniz salı) | http://mids.student.utwente.nl/~mids/iip/ --- Gün değişti Wed May 29 2002 00:16 [Kullanıcılar #iip-dev] 00:16 [@mids] [ athena] [ logger] [ MiB] [ SubLiminaL] 00:16 -!- Irssi: #iip-dev: Toplam 5 takma ad [1 operatör, 0 yarı-op, 0 voice, 4 normal] 00:26 -!- mode/#iip-dev [+o UserX] by mids 00:29 -!- mode/#iip-dev [+o codeshark] by mids 00:32 <@codeshark> mids: bugün için ek bir konum var 00:32 <@codeshark> daha fazla aktarıcıya (relay) ihtiyacımız var 00:33 <@mids> nereye istiyorsun? 00:34 <@codeshark> ağların istikrarı 00:34 <@mids> tamamdır 00:56 <@UserX> mids: toplantı başladıktan yaklaşık 30 dakika sonra ayrılmam gerekecek 00:56 <@mids> tamam, gündem maddelerin varsa bana mesaj at, konuşulur 00:56 <@mids> sırayı değiştirmek istersen de aynı 00:57 <@mids> gerçi en önemlilerini üste almaya çalıştım 00:58 <@codeshark> gündeme ekle: toplantı saatini değiştir 00:59 <@mids> ne zamana? 00:59 <@codeshark> tartışılması lazım 01:00 <@mids> tamam 01:00 <@codeshark> benim için biraz geç 01:00 <@codeshark> sabah 2 ... 01:22 -!- mode/#iip-dev [+o nop] by mids 01:51 -!- mode/#iip-dev [-m] by mids 01:51  * mids başlayana kadar moderasyonu kaldırıyor 01:51 <@codeshark> dizüstümün 38 dakikalık gücü var 01:52  * codeshark bunun yeterli olup olmadığını merak ediyor 01:52 <@mids> hemen dönerim 01:53 <@mids> döndüm 01:54 < MiB> Yan soru: mids’in sayfasının .nl olduğunu fark ettim... kaçınız Hollandalı? Ben bir Belçikalıyım. 01:54 <@mids> burada en az 10 Hollandalı (kadın/erkek) var 01:54 < MiB> Wow, leuk om weten :) 01:55 -!- mode/#iip-dev [+o nop] by mids 01:55 < athena> codeshark: saat 2’de bulunduğun yerde priz yok mu?? :) 01:57 <@codeshark> var, ama üşeniyorum 01:59 -!- mids #iip-dev konusunu şu şekilde değiştirdi: Toplantı bilgisi, gündem, canlı günlük (geç kaldıysanız) 01:59 -!- mids #iip-dev konusunu şu şekilde değiştirdi: Toplantı bilgisi, gündem, canlı günlük (geç kaldıysanız): http://mids.student.utwente.nl/~mids/iip/ 02:00 <@nop> tamam 02:00 <@nop> hoş geldiniz 02:00 <@nop> 2. toplantımıza 02:00 -!- mode/#iip-dev [+m] by mids 02:00 <@nop> IIP’de 02:00 <@mids> Bu ilk halka açık IIP toplantısı, her hafta aynı zaman ve yerde böyle bir toplantı yapmayı planlıyoruz. 02:00 <@mids> Önceki toplantı ( http://mids.student.utwente.nl/~mids/iip/meeting1/ ) halka açık değildi, bu açık. 02:00 <@mids> Kaosu önlemek için toplantıları modere edeceğiz. Konu belirtildikten sonra kanal moderasyonsuz olacak 02:00 <@mids> böylece konuşabileceksiniz. Çok kaotik olursa moderasyon devam eder ve soru sormak ya da 02:00 <@mids> katkıda bulunmak isterseniz ops (@) ya da voice (+) olan birine mesaj atarsınız 02:00 <@mids> Toplantı bilgisi, gündem, canlı günlük (geç kaldıysanız): http://mids.student.utwente.nl/~mids/iip/ 02:00 <@mids> . 02:00 <@nop> tamam 02:01 <@nop> başlayalım, bugün çok meşguldüm 02:01 <@nop> çoklu görev 02:01 <@nop> arada gidip gelebilirim kusura bakmayın 02:01 <@mids> sorun değil 02:01 <@nop> gündem listesi 02:01 <@mids> Konular: 02:01 <@mids> 1) Hoşgeldiniz 02:01 <@mids> 2) Ağ istikrarı 02:01 <@mids> 3) Proje yönetimi 02:01 <@mids> 4) Anlık Anonim Mesajlaşma 02:01 <@mids> 5) Web sitesi 02:01 <@mids> 6) Dokümantasyon 02:01 <@nop> tamam 02:01 <@mids> 7) Diğer 02:01 <@nop> ağ istikrarı 02:01 <@mids> 8) Sorular? 02:01 <@mids> 9) Bir sonraki toplantı 02:01 <@mids> . 02:02 -!- mode/#iip-dev [-m] by mids 02:02 <@nop> fark etmiş olabileceğiniz gibi 02:02 <@mids> belki ilk sorular? 02:02 <@nop> olur 02:02 <@mids> kimse.... 02:02 < Neo> selam. 02:02 < Neo> ağ sorunlarının nedenlerini biliyor musunuz? 02:02 <@mids> Neo: buna birazdan cevap verilecek 02:02 <@nop> tamam 02:02 <@mids> önce başlangıç sorusu var mı bakalım 02:02 <@nop> herhangi bir ilk soru 02:02 <@mids> sanırım yok, nop devam et (+m) 02:03 <@nop> tamam 02:03 <@nop> ağ istikrarı 02:03 <@nop> bunun çok nedeni var 02:03 <@nop> birincisi 02:03 <@nop> bu ağ uzun süre iş yerimde bir masanın üzerindeki bir dizüstünde durdu 02:03 <@nop> sorun şu 02:03 <@nop> biri dizüstünü taşımış 02:03 <@nop> açık kalması gerektiğini düşünmeden 02:03 <@nop> yani... bu bir sorundu 02:04 <@nop> ikinci 02:04 <@nop> taşımaya karar verdim 02:04 <@nop> daha güçlü bir kutuya 02:04 <@nop> özellikle tüm Diffie-Hellman hesaplamaları yüzünden 02:05 <@mids> DH konusunu açıklayabilir misin? 02:05 <@nop> şimdi 300 mhz’den çıktı 02:05 <@nop> aslında 02:05 <@nop> 366 mhz 02:05 <@nop> 933 mhz’e 02:05 <@nop> 128 mb ram’den 512’ye 02:05 <@nop> büyük fark 02:05 <@nop> :) 02:05 <@nop> Pent II - Pent III 02:05 <@nop> tamam 02:05 <@nop> o noktadan 02:05 <@nop> bir memfree assertion hatası bulduk - aslında athena da rc2 çalıştırırken keşfetti 02:06 <@nop> ve bu sorunun ele alınması gerekiyordu 02:06 <@nop> ki alındı 02:06 <@nop> ve yakın zamanda 02:06 <@nop> o sorunu düzelttikten sonra 02:06 <@nop> o zamandan beri stabil 02:06 <@nop> şimdi 02:06 <@nop> merkezileşmeden uzaklaşmayı çok istiyoruz ve ana hedefimiz bu 02:06 <@nop> ama bu adım adım bir iş, ve bu bir geliştirici ağı 02:06 <@nop> bu yüzden bazen güvenilirlik en iyisi olmuyor 02:07 <@nop> ama bu seviyede herkesi memnun etmeye çalışıyorum 02:07 <@nop> bu konuyla ilgili 02:07 <@nop> soru var mı 02:07 <@mids> DH konusunu açıklayabilir misin? 02:07 <@nop> DH ile durum 02:07 <@nop> Diffie-Hellman anahtar değişim hesaplamaları çok işlem alıyor 02:07 <@nop> yani bir anlığına düştüğünde 02:07 <@nop> herkes bağlanmaya çalışıyor 02:07 <@nop> cpu’yu %99’a zıplatıyor 02:08 <@nop> çünkü çok sayıda hesaplama yapılıyor 02:08 <@nop> hedefimiz 02:08 -!- mode/#iip-dev [-s] by mids 02:08 <@nop> bunu düzeltmek 02:08 <@nop> birkaç şey yaptık 02:08 <@nop> hesaplamaları daha iyi ele almak için poll/delay koyduk 02:08 <@nop> ve 2 02:08 <@nop> gelecekte daha iyi bir Multi-precision kütüphane uygulamayı planlıyoruz 02:09 <@nop> bu konuyla ilgili başka soru var mı 02:09 <@mids> ekleyecek bir şeyim var: 02:09 <@nop> tamam 02:09 <@nop> lütfen 02:09 <@mids> ağ grafiği: http://mids.student.utwente.nl/~mids/iipstats/network.html 02:09 <@mids> gördüğünüz gibi (özellikle haftalıktaki) 02:09 <@mids> uzun bir ağ kesintisinden sonra 02:09 <@mids> çok sayıda kullanıcıyı kaybediyoruz 02:09 <@mids> ve geri kazanmamız uzun sürüyor 02:09 <@mids> bu itibarımız için kötü 02:09 <@nop> ve anonimliğe de 02:09 <@mids> belki kullanıcılarla daha iyi iletişim kurmalıyız 02:10 <@nop> ne kadar çok kullanıcı o kadar iyi 02:10 <@nop> katılıyorum 02:10 <@mids> ağın düşeceğini biliyorsan: genel bir duyuru yap 02:10 <@nop> tamam 02:10 <@nop> bazen 02:10 <@nop> ben de bilmiyorum 02:10 <@mids> düştüğünü görürsen: sitede durumu güncelle 02:10 <@mids> . 02:10 <@nop> tamam 02:10 <@nop> bu konuyla ilgili soru ya da yorum var mı 02:10 < athena> bir öneride bulunabilir miyim: ircd motd’sine kısa bir güncelleme de harika olur 02:10  * Neo sitede durum güncellemenin gerçekten iyi bir fikir olduğunu düşünüyor 02:11 <@nop> tamam athena : not aldım, bunu yapmak için çabalayacağım 02:11 < athena> sağol’ 02:11 < Neo> (bazen bunun ağ mı yoksa sadece ben mi olduğunu bilmiyorum) 02:11 <@nop> Neo ve mids, durum güncellemesi konusunda katılıyorum 02:11 <@nop> harika fikir 02:11 <@mids> codeshark’ın düğüm durumu hakkında bir şeyi vardı 02:11 <@nop> tmm 02:11 <@codeshark> nodechecker’a entegre edilebilir diye düşündüm 02:12 <@nop> lütfen aç 02:12 <@codeshark> tüm hostların kapalı olduğunu görürsem (=ağ kapalı), durum sayfasını güncelleyebilirim 02:12 <@nop> süper 02:12 <@nop> kulağa hoş geliyor 02:13 <@nop> bu ayrıca nym’in kimler çevrimiçi ile de iyi gidebilir, onun yerine ağ durumu sayfası olsun 02:13 <@mids> bitince lütfen . kullanın 02:13 <@codeshark> . 02:13 <@nop> . 02:13 < Neo> . 02:13 <@mids> kaç tane açık relay’imiz var? 02:13 <@mids> . 02:13 <@codeshark> şu an nodechecker listesinde 15 var 02:13 <@codeshark> 13 çevrimiçi 02:14 <@codeshark> . 02:14 <@nop> gündem 02:14 <@mids> daha fazla lazım mı? 02:14 <@mids> . 02:14 <@nop> her zaman daha fazlasına ihtiyaç var 02:14 <@nop> bu zaten kesin 02:14 <@nop> :) 02:14 <@nop> . 02:14 <@codeshark> istikrar için değil 02:14 <@codeshark> ama anonimliğe 02:14 <@codeshark> . 02:14 <@nop> evet 02:14 <@nop> . 02:14 <@mids> başka soru/ 02:14 <@mids> . 02:14 <@nop> bu . olayı komik 02:14 <@nop> . 02:14  * mids bir daha soru sonuna . koymuyor 02:15 <@mids> tamam, sıradaki 02:15 <@mids> 3) Proje yönetimi 02:15 <@nop> mids - onu sen açmak isteyebilirsin 02:15 <@mids> belki biraz daha profesyonel olmalıyız 02:15 <@mids> eğlenceli tutarken 02:15 <@nop> yani 02:15 <@nop> belki daha organize 02:15 <@mids> dönüm noktalarımızı yayımlayalım 02:15 <@nop> profesyonellik tartışmaya açık 02:16 <@mids> görevleri devredelim 02:16 <@nop> profesyonel olmanın zorluğu, gerçek hayat yüzünden her gün buna vakit ayıramıyoruz 02:16 <@nop> ama evet 02:16 <@nop> kesinlikle görevleri devretmeliyiz 02:16 <@nop> ki 02:16 <@nop> bence yapıyoruz 02:16 <@nop> fakat herkes görevleri hakkında iletişimde kalmadı 02:16 <@mids> belki yetki devrini daha açık yapalım 02:16 <@mids> böylece herkes kime neyi bildireceğini bilsin 02:16 <@nop> tamam 02:16 <@nop> evet 02:16  * Neo DC’de kullandığımız bir proje yönetimi yardımcısı ile ilgili bir önerisi var. 02:16 <@mids> birkaç kere çift iş yapıldığını hatırlıyorum 02:16 <@mids> . 02:16 <@mids> evet Neo ? 02:17 < Neo> Mr Project. 02:17 <@nop> bir ajan mı? 02:17 < Neo> Yayın programımız: http://citystateinc.com/dc/dc_project_5-28-2002.gif 02:17 < Neo> Görev zamanlayıcı gibi bir şey, gif’e bak açıklıyor. 02:17 < Neo> Sadece yardımcı bir araç. 02:18 <@nop> kulağa iyi geliyor 02:18 <@nop> ayrıca 02:18 <@nop> beyaz tahta türü bir iletişim aracına ihtiyacımız var 02:18 <@nop> geliştiricilerin görsel olarak iletişim kurmasına izin verecek bir şey 02:18 <@nop> özellikle anonim ağın karmaşıklıklarına daha derin daldıkça 02:18 <@nop> s 02:18 <@codeshark> mids ve ben bazı beyaz tahta şeyleri denedik 02:18 <@nop> ağlar 02:18 <@codeshark> ama pek kullanışlı görünmüyor 02:18 <@codeshark> en azından denediklerimiz 02:18 <@codeshark> . 02:18 <@nop> hımm 02:18 <@mids> denediklerimiz çok yavaş ve sınırlıydı 02:18 <@mids> . 02:19 <@nop> hımm 02:19 <@nop> ne denediniz 02:19 <@mids> bazı freshmeat olanlar 02:19 <@nop> tmm 02:19 <@mids> herkesin iyi deneyimlediği halka açık beyaz tahta var mı? 02:19 <@nop> sanırım yok 02:19 <@mids> hm, hayır 02:19 <@mids> :) 02:19 <@nop> peki 02:19 <@nop> belki bir görev atamalıyız 02:19 <@mids> yapılacaklara ekleyelim 02:20 <@nop> todo/görev devri 02:20 <@nop> geliştirici ihtiyaçlarına uygun bir beyaz tahta bulmaya kim yardım etmek ister 02:20 <@nop> birden fazla kişi de olabilir 02:20 <@mids> şey, bulursam sır olarak saklamam 02:20 <@nop> tmm 02:20 <@nop> yapılacaklara eklendi 02:20 <@mids> ama multiplatform olmalı 02:20 <@nop> evet 02:21 <@mids> tamam 02:21 < Neo> nop, beyaz tahtayı insanların ne için faydalı bulacağını düşünüyorsun? (fikirlerini merak ettim) 02:21 <@nop> ben ağlarda görselim 02:22 <@nop> ve birkaç kez oldu ki 02:22 <@nop> görsel çizimler daha anlamlı 02:22 <@nop> irc’de sohbet etmektense 02:22 < Neo> k, teşekkürler :) 02:22 <@nop> bu sınırlayıcı olabilir ve algoritmanı/ağ tasarımını anlatmak zor olabilir 02:22 <@mids> özellikle relay’lerin açıklaması 02:22 < Neo> belgeler için ekran görüntüleri de işe yarar 02:22 <@nop> evet 02:23 <@nop> şimdiye kadar 02:23 <@nop> bir önceki sefer çizip faks çekme noktasına geldim 02:23 <@nop> :) 02:23 <@mids> lol 02:23 <@nop> tamam - neyse 02:23 <@codeshark> nop: e-posta :) 02:23 <@nop> beyaz tahtanın artı olacağı not edildi 02:23 <@nop> evet evet 02:23 <@mids> başka bir nokta: 02:23 <@nop> e-posta me-posta 02:23 <@nop> bizi geek sanıyorsunuz galiba 02:24 <@mids> banks, Eric Raymond’un Cathedral Bazaar fikrini takip etmeyi önerdi: sık sık yayımla 02:24 <@nop> ben hâlâ e-posta öğreniyorum ;) 02:24 <@mids> bunun da proje yönetiminin altında olduğunu düşünüyorum 02:24 <@nop> uhh, bağlantı 02:24 <@codeshark> (... erken yayımla) 02:24 <@mids> http://www.tuxedo.org/~esr/writings/cathedral-bazaar/ 02:25 <@codeshark> bence yaptığımız bu. yoksa daha sık mı yayımlamak istiyorsun? 02:25 <@codeshark> . 02:25 <@mids> Banks? 02:25 < Banks> Henüz emin değilim 02:26  * mids RC2’yi görmeye sabırsız olduğunu tahmin ediyor 02:26 < Banks> RC2’ye giden yolun hızla ilerlediğini görmeye yardımcı olur :) 02:26 <@nop> RC2 hazır - bekleten dokümanlar 02:26 <@mids> dokümanlar madde 6 02:26 <@nop> tmm 02:27 < Banks> RC2’de doküman mı? 02:27 <@mids> Banks: evet 02:27 <@nop> şey, 1.1 resmi sürüm için dokümanlar 02:27 <@nop> ama evet 02:27 <@nop> ilerleme kaydedemezsek 02:27 <@nop> dokümanlarda 02:27 <@nop> gecikiriz net 02:27 <@nop> 1.1 Sürümü için 02:27 < Banks> Dokümanlara yeni bir sürü şey yaptım ama RC2 için değil. Henüz göndermedim. cvs bilmiyorum 02:28 <@nop> hehe 02:28 <@nop> tamam 02:28 <@codeshark> banks: ne yaptın? 02:28 < Aster> hola 02:28 <@mids> merhaba Aster lütfen bildirimleri kontrol et 02:28 < Aster> hangi bildirimler? 02:28 < Aster> çok kayboldum 02:28 < Aster> neler oluyor? aaahhhh 02:28 <@mids> [notice(Aster)] hoşgeldin, kanal moderatörlü; söylemek istediğin bir şey olursa bana ya da ops ya da voice olan birine mesaj at 02:28 <@mids> [notice(Aster)] Bilgi, gündem ve günlükler: http://mids.student.utwente.nl/~mids/iip/ 02:29 < Banks> codeshark: Birkaç şey. Her bölümün başına ilgili alıntılar, küçük bir SSS ... 02:29 < Banks> Nasıl katkıda bulunulur 02:29 < Banks> Neden Anonimlik? 02:29 < ptsc> cüretkâr olabilirsem bir öneri: varsayılan seçenek, devre dışı bırakılabilir, URL’leri tıklanamaz yapmak; proxy’de ‘kısıtlama’. 02:29 <@codeshark> tamam. bunu madde 6’da konuşmalıyız 02:29 <@mids> harika 02:29 < Banks> WinXP firewall’ı IIP’ye izin verecek şekilde nasıl yapılandırılır 02:30 <@mids> ptsc: ne demek istiyorsun? 02:30 < ptsc> belki http’yi wysiwyg veya url gibi başka bir dizeye çevirerek, freenet’teki anonymity tripwire gibi anonimliğe zarar vermeyeceği düşünülen bir şeye 02:30 <@mids> yani, ben http://www.google.com/ yazarsam sansürlenecek mi? 02:31 < ptsc> anonimliğinizi bozmanın en kolay yolu kalabalık bir kanala bir honeypot url atmak olduğu için 02:31 < SkyRat> hayır sadece tıklanamaz 02:31 <@mids> buna cevap vermek isteyen var mı? 02:31 < ptsc> bu devre dışı bırakılabilir olmalı. 02:31 < Banks> Bu, IRC istemci seviyesinde yapılmak zorunda değil mi? 02:31 < athena> ya da sunucu 02:32 <@mids> sunucu seviyesinde yapılabilir 02:32 <@mids> ama bence kullanıcıya da biraz sorumluluk düşüyor 02:32 < ptsc> sunucu trafiğini kirletmek kötü olabilir 02:32 <@mids> telefon numaralarını da mı değiştirelim? 02:32 < Banks> Çok fazla ek yük değil mi? 02:32  * Neo içerik manipülasyonunun sistem tarafından yapılmaması gerektiğini düşünüyor. bu saf istemci meselesi 02:32 < athena> bu sorunun çözülemeyeceğini düşünüyorum 02:33 < Banks> Yine de iyi bir nokta 02:33 <@mids> belki özel modifiye güvenlik istemcisi 02:33 <@mids> madde 5’e bakın! 02:33 <@mids> pardon 4 02:33  * Banks doküman kısmına atlamamaya çalışıyor, "Bunu dokümanlarda belirttim" 02:33 <@mids> hehe 02:33  * Neo mids’in doğru olduğunu düşünüyor, belki özel bir istemcide yeri var ya da mevcut istemcilere "güvenlik" yamalarında 02:33 < athena> bunun hakkında kılavuzda tartışma olmalı... örn. "anonimliğinizi kaybetme yolları" 02:34 <@mids> MiB’in yorumundan sonra devam etmeyi ve madde 4’ün bize ne getireceğini görmeyi öneriyorum 02:34 < MiB> :) 02:34 < MiB> Kullanıcılarla daha iyi iletişimden bahsettiniz, geliştiriciler ve testçiler için bir halka açık e-posta listesi ve/veya BBS hakkında ne düşünüyorsunuz? 02:34 <@mids> bildiğim kadarıyla 1 posta listemiz var 02:34  * athena #iip’i işaret eder 02:34 <@mids> iip-dev ağırlıklı geliştirme için 02:35 < Banks> IIP’ye bağlanamayanların gidebileceği bir IRC kanalı? 02:35 <@mids> gerçi diğer konular da 02:35 <@codeshark> sourceforge’da hata listemiz de var 02:35 < ptsc> aslında bir tür ‘acemiye rehber’ yazdım 02:35 < ptsc> bunların bazılarını da içeren 02:36 < Banks> deja’da gördüm, ptsc. Güzel. 02:36 < ptsc> http://groups.google.com/groups?selm=ss9rdugclv39cemnk4ue9t8jv6n8se8a3h%404ax.com&output=gplain 02:36 < ptsc> henüz nispeten ıssız bir iip kanalına yönelik, özel bir kitleye yazıldı 02:36 < ptsc> thx 02:36 < Banks> Kanal için iyi bir fikir 02:37 < ptsc> bence kendi anonimliğinizi çöpe atmanın "fool's mate" yollarını yakalıyor, ama gözetim yeteneği olan ve/veya bir düğüm çalıştıran bir rakip tarafından daha sofistike saldırılar da yapılabilir 02:37 <@mids> harika bir howto olur derim! 02:38 <@mids> noe?j 02:38 <@mids> pardon 02:38 < Neo> BBS ile ilgili - Distribued City, xs4all’da bulunan ssl/web tabanlı bir topluluk sistemidir. Forum bölümümüzde IIP forumlarını memnuniyetle karşılarız. 02:38 <@mids> neo? 02:38 < Banks> Bir kısmını dokümanlara koymaya çalıştım. 02:38 < ptsc> orta seviye bir rakip için, örn. desteksiz scientology kilisesi; ama hacker’lar ve/veya bozuk bir düğüm ve manipüle edilen bir federal kurum (FBI) tarafından desteklenirse, muhtemelen işi çözebilirler 02:39 < ptsc> remailer ağının gecikmesine sahip değil (ve aslında olamaz, makul ölçüde ‘anlık’ kalmak istiyorsa) 02:39 < Neo> DC sistemi ayrıca GPG Web özel mesajlaşmaya sahip. IIP kapalıyken mids ve ben ve diğerleri kontakta kaldık ve IIP ile ilgili konuları tartıştık. 02:39 < Neo> Şu anda betadayız, yakında halka açılacağız. 02:39 < Neo> . 02:39 <@mids> Yani IIP’nin IRC dışı kısmı için DC’yi kullanabiliriz 02:39 <@mids> forumlar, duyurular 02:39 < Neo> Kesinlikle. 02:39 < Banks> Bozuk bir düğüm uçtan uca şifrelemeyi de çözmek zorunda değil mi? 02:39 < Neo> Sohbet sistemimizi çöpe attık ve IIP kullanıyoruz, yani siz de atlayın. 02:40 <@mids> Banks: hm, şu an konu dışı 02:40 < Banks> mids: Haklısın 02:40 <@mids> IIP içini daha sonra tartışmayı öneriyorum 02:40 < ptsc> ‘bozuk’ derken düğümden ziyade kişiyi kastettim 02:40 <@mids> chocolate gelmeden acele edelim 02:40 <@mids> itirazı olan? 02:40 < ptsc> ve bununla, periyodik olarak netstat çalıştırıp kimin bağlandığını loglayan, 02:41 < ptsc> aynı zamanda bir kanalda nick olarak oturum açıp kimlerin geldiğini izleyen ve eleme yoluyla kişileri eleyen birini kastediyorum 02:41 < Neo> IIP’ye özel forumlar verebiliriz. - Acemiler - Teknik - Geliştirme... bize bildirin. 02:41 -!- mode/#iip-dev [+o Chocolate] by mids 02:41 < ptsc> bağlandıkları diğer düğümlerin ağ iç bilgilerini de alabilir ve o düğümler üzerinde mahkeme celbi/'carnivore' yeteneği edinebilirler 02:41 <@mids> ptsc: konu dışı 02:41 <@mids> lütfen sonra tartış 02:41 <@mids> (kaotik oluyor) 02:41 < ptsc> özür 02:41 <@mids> sorun değil 02:42 <@mids> 4) Anlık Anonim Mesajlaşma (wilde burada olmayacak) 02:42 <@mids> wilde çok uykuluydu 02:42 <@mids> o yüzden u 02:42 <@nop> tamam 02:42 <@mids> söylediklerini yapıştıracağım: 02:42 <@nop> lütfen yap 02:42 <@mids> Durum ve özellikler: 02:42 <@mids> wilde, IIP’ye bağlanmak için kullanımı kolay bir IM üzerinde çalışmaya başladı. 02:42 <@mids> IRC bağlantısını çalıştırdı. Eklenti sistemi de çalışıyor. 02:42 <@mids> IRC ve IM desteğine ek olarak dijital 02:42 <@mids> para birimleri için de özellikler olacak. Şimdi kriptografiye bakıyor. 02:42 <@mids> Daha fazla bilgi için wilde@invisiblenet.net’e e-posta atın veya #iam-dev’i ziyaret edin 02:42 <@mids> . 02:42 <@nop> tamam 02:42 <@nop> ayrıca 02:42 <@nop> freenet bir gün stabil olursa 02:42 <@nop> bir dcc taşıması eklemek güzel olur 02:42 <@nop> freenet’i kullanan 02:42 <@nop> bir eklenti olarak 02:43 <@mids> evet 02:43 <@nop> tamam 02:43 <@nop> kulağa iyi geliyor 02:43 <@nop> soru var mı 02:43 <@mids> ve belki, ptsc’nin önerdiği gibi 02:43 < Banks> Doğru, ama RC2’da DCC olmayacak mı? 02:43 <@mids> IRC’yi filtreleyip URL’leri devre dışı bırak 02:43 <@nop> IIP rc2’da dcc olmayacak 02:43 <@nop> anonimliğe zarar veriyor 02:43 <@nop> dosya paylaşımını IIP içinde daha sonra yapacağız 02:44 <@nop> ama planlarda 02:44 < Banks> tamam, kompromis olmadan yapmanın bir yolu vardır diye düşünmüştüm 02:44 <@nop> merkeziyetsizleşene kadar yok 02:44 <@nop> sonra olacak 02:44 <@nop> broker ajanları kullanarak 02:44 <@nop> vs 02:44 <@nop> xchat için base64 yapan bir fileserv eklentimiz var 02:44 <@nop> ki base64 02:44 <@nop> neyse 02:44 <@nop> plan bu 02:44 <@nop> tamam 02:44 <@nop> sonraki konu 02:45 <@mids> belki sorular 02:45 <@mids> ama tüm yanıtları bilmiyoruz 02:45 <@mids> çünkü wilde yok 02:45 <@mids> :) 02:45 <@mids> o yüzden sadece sorun, loglardan okuyabilir 02:45 < Neo> wilde perl’de mi kodluyor? 02:45 <@nop> java 02:45 <@mids> java 02:45 <@nop> sanırım 02:46 <@mids> bir arkadaşının yazdığı tam bir IM istemcisine dayanıyor 02:46 < Neo> ah 02:46 <@mids> tamam, madde 5’e geçelim 02:46 <@mids> toplam 9 maddemiz var 02:47 <@nop> madde 5 ... 02:47 <@nop> davul sesi lütfen 02:47 <@mids> aklınızdaki yanıcı soruları yazın 02:47 <@mids> 5) Web sitesi 02:47 <@nop> ahh 02:47 <@nop> evet 02:47 <@nop> lag 02:47 <@mids> sözü nym’e vermek istiyorum 02:47 <@nop> evet 02:47 <@nop> umm 02:47 <@mids> nym? 02:47 <@mids> tamam 02:47 <@nop> tamam 02:47 <@nop> site fena görünmüyor 02:47 <@mids> geçen hafta buradaydı 02:47 <@nop> korkum şu 02:47 <@mids> gecikme için özür diledi 02:47 <@nop> herhangi bir değişikliği güncellemesi sonsuza kadar sürecek 02:47 <@mids> güncellenmiş yeni bir tasarım yaptı: 02:47 <@mids> http://buttsnot.com/invisible2.html 02:48 <@nop> veya basın bültenleri 02:48 <@mids> ilki http://mids.student.utwente.nl/~mids/iip/meeting1/draft2.jpg 02:48 <@nop> o yüzden bilemedim 02:48 <@mids> görünüm hakkında yorum var mı? 02:48 <@nop> ve plan b’ye ihtiyacımız var 02:48 <@nop> kararlı bir site asla çıkmazsa diye 02:48 < tikk> iyi iş.. ve ben bir tasarımcıyım 02:48 < tikk> birkaç tablo hatası var 02:48 < Neo> plan b için ellison uygun 02:48 < Aster> fena değil, biraz daha çalışılabilir 02:49 < tikk> kozmetik şeyler 02:49 <@nop> neo emin misin 02:49 <@nop> harika olur 02:49 <@nop> ayrıca Neo 02:49 <@nop> yazdığın IIP şeyleri için teşekkürler 02:49 <@mids> Bence > 15 saatlik çalışma için yeterince iyi değil 02:49 <@nop> etkileyici 02:49 < Neo> evet, zaten teklif etti 02:49 <@nop> harika 02:49 < Neo> hangi IIP şeyleri? 02:49 <@nop> dc 02:49 <@nop> dc beta’da 02:50 < Neo> AH. onu ellison yaptı :) 02:50 <@nop> ayrıca 02:50 <@nop> ona teşekkür et 02:50 <@nop> ayrıca 02:50 <@nop> ellison logo tasarımı yapıyor mu? 02:50 < Neo> yaparım, bu logu okuyacak 02:50 <@mids> Bilgi: ellison Distributed City’nin grafikçisi 02:50 < Neo> aynen. 02:50 <@nop> güzel 02:50 < Neo> ve alta/lese/liquid privacy 02:50 <@nop> hızlı mı çalışır 02:50 <@nop> yakında bir şey görebilir miyiz 02:50 <@nop> türünden 02:50 <@nop> çünkü ayağımı yere vurmak üzereyim 02:50 <@nop> ve plan b’ye gitmek 02:51 < Neo> daha sonra çevrimiçi olacak, hızlı bir toplantı yapabiliriz, onun adına konuşamam 02:51 <@mids> nym hakkında güncelleme 02:51 <@nop> tamam 02:51 <@mids> tasarım yapması için ondan $100 aldık 02:51 <@mids> bağış havuzundan ödendi 02:51 < Neo> ama IIP için bir şey yapmaya çok ilgili olduğunu biliyorum, fırsat çıkarsa. 02:51 <@mids> tüm bağışçılar kabul etti 02:51 <@mids> ama, şu an elimizdeki kullanılabilir değil 02:51 <@mids> çok yavaş gidiyor 02:51 <@nop> ve biliyoruz 100$ çok değil 02:52 <@nop> ama bunun karşılığını bile aldığımızı düşünmüyorum 02:52 <@mids> ama daha fazlası yok 02:52 <@mids> nym’in iyi niyetli olduğuna eminim 02:52 <@nop> ona bunu bir aydan fazla önce verdik 02:52 <@mids> ama zamanı yok 02:52 <@nop> evet 02:52 <@nop> anlıyorum 02:52 <@nop> ama pratik olmalıyız 02:52 < Aster> o tasarımı bitirince, gerisini bir başkası (istersem ben) halleder 02:52 <@mids> mümkün olan en kısa sürede bir web sitesi istiyoruz 02:52 <@mids> Aster: teşekkürler 02:52 <@nop> ve iyi logolar 02:52 <@nop> evet teşekkürler 02:53 <@mids> seçenekler neler: 02:53 <@mids> - elimizdekiyle bir site yapalım 02:53 <@mids> - başka bir grafikçi koyalım 02:53 <@mids> - eski siteyi tutalım 02:53 <@nop> eski site gitmeli 02:53 <@nop> seviyorum 02:53 <@nop> ama fazla kötücül 02:53 <@mids> - nym’in bitirmesini bekleyelim 02:54 <@nop> ve casper == telif hakkı ihlali 02:54 < Banks> Bence eski site oldukça iyi. Logo ve Times New Roman hariç. 02:54 <@nop> hehe 02:54 <@nop> bilirsiniz 02:54 <@nop> şaşırırsınız 02:54 <@nop> ama o 10 dakikada yapıldı 02:54 < Banks> keşke Gamespy logomuzu biz oluşturmadan çalmasaydı :) 02:54 <@nop> haha 02:55 <@nop> tamam 02:55 <@nop> web sitesi konusuna dönersek 02:55 <@nop> eskiye dönmek en son seçenek 02:55 <@nop> daha aydınlık bir görünüm istiyorum 02:55 <@nop> daha profesyonel bir şey 02:55 <@nop> çünkü 02:55 <@nop> basından ilgi görürsek 02:55 <@nop> karanlık görünüm “medya hacker’ı” etiketi getirir 02:56 < Banks> doğru. hedef kitle kim, buna göre düşünmeliyiz. 02:56 <@nop> ve IIP öyle bir izlenime düşmeyecek 02:56 <@nop> Banks: katılıyorum 02:56 <@nop> hedef kitle, nasıl pazarladığınla da ilgili 02:56 <@nop> ben şöyle görüyorum 02:56 < Neo> ellison bu konuda size GERÇEKTEN yardımcı olabilir. 02:56 <@nop> evet 02:56 <@nop> ben 02:56 <@mids> ellison’un işlerini gördüm 02:56 <@nop> ben de, çok iyi 02:56 <@mids> ve isterse, bir şans verelim 02:56 <@nop> PR ve web sitesi == tek fikir 02:57 < Banks> Doğru, fakat zaten bir kitlesi var. Slashdot tipleri. 02:57 < Aster> iki gruba da pazarlayın: hacker’lar ve kurumsal bakanlar... iki site yapın 02:57 < Aroonkoa> Bir de kuro5hin. :) 02:57 <@mids> $100 konusunda, kayıp görüyorum 02:57 <@nop> evet 02:57 <@mids> ve gelecekte böyle şeyler yapmıyoruz 02:57 < Chocolate> 2 site çok fazla ek yük 02:57 <@mids> buna öğrenme evresi diyelim 02:57 <@nop> evet 02:57 < Aster> chocolate: hangi yönden? 02:57 <@nop> visibleNet ana sayfasını istiyoruz 02:57 < Banks> Programın kendisi web sitesinden her zaman belirgin şekilde daha önemlidir. 02:57 <@nop> sonra Invisible Irc Project sayfası 02:58 < Banks> İyi bir program kendini pazarlar. 02:58 <@nop> InvisibleNet geliştirici ekip 02:58 <@nop> hepimiz 02:58 <@nop> IIP kullanan herkes 02:58 <@nop> bir invisibleNet’in parçası 02:58 <@nop> :) 02:58 <@nop> o kadar gizli bir toplum ki biz bile kendimizi bilmiyoruz 02:58 <@nop> ;) 02:58 <@nop> ama ciddiyim 02:58 <@nop> sonra ana IIP sayfasına ihtiyacımız var 02:58 <@mids> tikk de yardım teklif ediyor 02:58 <@mids> belki küçük bir web panosu yapabiliriz 02:58 <@nop> tikk, çok makbule 02:58 <@mids> girdiler vs için 02:59 < Neo> Banks: evet, ama pazarlamanın bir kısmı siyasi nedenlerle PR’a hitap etmeli; şifreler bir yere kadar 02:59 <@mids> web panosuna kim katılmak ister? (sadece bir fikir) 02:59  * mids 02:59 <@nop> Neo : o yorumunu açar mısın 02:59 < Banks> Neo: katılıyorum 02:59  * nop hâlâ tam anlamadı 03:00 <@nop> ayrıca - mids : Web sitesi konu olduğunda web/PR birlikte tek konu olsun 03:00 <@nop> çünkü aynı şey 03:00 <@mids> nop: evet 03:00 <@nop> tamam 03:00 <@nop> eğer ellison istekliyse 03:00 <@nop> ve tikk, tavsiye vermeye istekliysen 03:00 <@nop> bunu yapalım 03:01 < Neo> PR ile ilgili. Yukarıda “medya hacker’ı” terimi hakkındaki yorumun gibi. Karanlık “kötücüllük” (yazımı?) 03:01 <@nop> ve web sitesini en iyi noktaya getirmeye istekli olan herkes atlasın, haydi 03:01 <@nop> Neo: nokta görüldü - anlaşıldı 03:01 < Neo> imaj PR için iyi değil - Siyasi PR ve yeni kullanıcılar için pazarlama PR’ı. 03:01 < Neo> Bu yüzden, insanlardan parayı almaya çalışanlardan 03:01 < Aster> nop: web yöneticisi olarak mı, yoksa sitenin işini bitirmek (hop on) anlamında mı 03:02 < tikk> danışmaya hazırım, tabii.. burada +v miyim emin değilim 03:02 < Neo> korumaya çalışan ve kripto kullananları, ifade özgürlüğü için kripto kullanmaya yöneltmek daha iyi. varlık koruma 03:02 <@mids> tikk: seni duyuyoruz 03:02 <@nop> aster bu tartışılır, son zamanlarda yarı-web yöneticisi benim 03:02 <@mids> tikk: kanal +m değil 03:02 <@nop> aster 03:02 < Aster> evet? 03:02 <@nop> istersen site açılınca açık bir pozisyon 03:02 < Neo> üzerinden (yeter, bu başka oda/konu) 03:02 < Aster> olur 03:03 <@nop> bunun benim kaldıramayacağımdan büyük olacağı hissindeyim 03:03 <@mids> tamam 03:03 <@nop> Neo : iyi nokta ;) 03:03  * mids ilgili taraflardan iletişim bilgisi ister 03:03 <@mids> ve sizi haberdar edeceğim 03:03 <@nop> ve anahtarlar 03:03 <@nop> ayrıca 03:03 <@nop> bir yandan 03:03 <@nop> trent’e kayıtlı herkesin 03:03 <@nop> anonymail erişimi var 03:03 <@nop> user@iipmail.net 03:04 <@nop> pgp uyumlu 03:04 <@nop> bir nebze 03:04 <@nop> :) 03:04 <@nop> buradaki memoserv gibi 03:04 <@nop> ve çok kullanışlı 03:04 <@nop> devam 03:04 <@nop> konu dışı 03:04 <@mids> tamam 03:04 <@nop> ama söylemek lazımdı 03:04 <@mids> (daha fazla bilgi için #iip’de sorun) 03:04 <@nop> evet 03:05 <@mids> web/pr ile ilgisini belirten taraflarla iletişime geçeceğim 03:05 <@mids> devam edelim 03:05 <@mids> ) Dokümantasyon (codeshark, cohesion veya mids) 03:05 <@mids> cohesion burada değil 03:05 < Chocolate> hızlıca bir şey sıkıştırabilir miyim? 03:05 <@nop> elbette 03:05 <@mids> tamam 03:05 < Chocolate> beyaz tahtaya dönelim 03:05  * mids yukarı kaydırır 03:05 < Banks> Bunu eşime hep söylerim. 03:05 < Chocolate> "CSV" diye bir tane buldum (doğru hatırlıyorsam) 03:06 < Chocolate> URL’yi bulup #iip’e göndereceğim 03:06 < Chocolate> . 03:06 <@mids> güzel 03:06 <@mids> 6) Dokümantasyon 03:06 <@mids> geçen hafta uzun bir konuşma yaptık 03:06 <@mids> dokümantasyonda 3 kişi var 03:06 <@mids> hepsi oldukça meşgul 03:07 <@mids> sürümden önce gerçekten gerekli 03:07 <@mids> 2 sistem var: 03:07 <@mids> LaTeX veya Docbook 03:07 <@mids> şimdilik LaTeX kullanma konusunda anlaştık 03:07 <@mids> ve daha sonra docbook’a geçme 03:08 <@mids> mevcut latex burada: http://mids.student.utwente.nl/~mids/docdemo/ 03:08 < Banks> HTMLDOC ile HTML’den PDF’e geçiyordum. 03:08 <@mids> ama gözden geçirilmeli 03:08 <@mids> ve bazı öğeler eksik 03:08 <@mids> (unix kurulum) 03:08 <@mids> muhtemelen anonymail de ek olarak eklenebilir 03:08 <@mids> şimdi, birkaç kişinin el kitabına eklemeler yaptığını duyduk 03:09 <@mids> sorun hangi sürüm bilmiyoruz 03:09 <@mids> o yüzden bunu koordine edelim 03:09 <@mids> ve her şeyi bir araya getirelim 03:09 <@mids> . 03:09 <@mids> ekleyecek olan? 03:10 <@mids> hm 03:10 <@mids> 3 çevirimiz var 03:10 < Banks> codeshark hâlâ burada mı? 03:10 <@mids> İspanyolca, Fransızca ve Felemenkçe 03:10 <@mids> bu yüzden biraz ağırlaşıyor 03:10 <@mids> dokümantasyon yönetimine ihtiyacımız var. 03:11 <@mids> cohesion’ın durumu hakkında haber var mı? 03:11 <@mids> nop? 03:11 <@nop> buradayım 03:11 <@nop> üzgünüm 03:11 <@nop> uhh 03:11 <@nop> buralarda 03:11 <@nop> bugün daha erken çevrimiçiydi 03:11 <@mids> ama dokümantasyon yöneticisi o değil mi? 03:11 <@nop> uhh 03:12 <@nop> evet 03:12 <@nop> bekleyin 03:12 <@nop> bir saniye 03:12 <@nop> işte biri kulağıma konuşuyor 03:12 <@mids> :) 03:12 <@mids> --- reklam --- 03:12 < Banks> Codeshark: Hâlâ burada mısın? pm’ine bak 03:13 <@mids> Banks: onunla konuşuyorsan burada da cevaplamasını söyle :) 03:13 < Banks> codeshark 27dk 38sn’dir boşta 03:13 < Banks> :) 03:13 <@mids> kahretsin, pil bitiyor 03:13 < Chocolate> lol 03:14 <@nop> döndüm 03:14 <@nop> tamam 03:14 <@mids> ellison: şu an 6) Dokümantasyon kısmındayız 03:14 <@nop> cohesion doküman yöneticisi 03:14 <@mids> tamam 03:14 <@nop> ve ana teknik yazar 03:14 <@mids> ama meşgul görünüyor 03:14 <@nop> ama insanların gerçek hayatı var 03:14 < ellison> teşekkürler, loglardan yetişiyorum 03:14 <@nop> bence olan bu 03:14 <@nop> yani... 03:14 <@mids> doğru 03:14 <@nop> bir yardımcı doküman yöneticisi olmalı 03:14 <@mids> öneri: olabildiğince çok şeyi CVS’e koyun, daha çok kişi çalışsın 03:14 <@nop> böylece bu devam edebilir 03:15 <@nop> mids = üstünde çok iş var gibi 03:15 <@nop> var mı 03:15 <@nop> yoksa öyle mi görünüyor 03:15 <@nop> IIP ile 03:15 < Banks> Yardım edebilirim ama CVS’e aşina değilim 03:15 <@nop> dur 03:15 <@mids> nop: var 03:15 <@nop> banks 03:15 <@mids> devretmem gerek 03:15 <@nop> cvs için sana doküman ayarlayacağım 03:15 <@nop> peki chocolate - nasılsın eski dost 03:16 <@nop> tamam 03:16 <@mids> yardımcı doküman yönetimini yapabilirim 03:16 < Banks> Bir PDF çıkardım, isteyen var mı? Codeshark şu an meşgul. 03:16 <@mids> ama yazmayacağım 03:16 <@mids> LaTeX’e girdi koyabilirim 03:16 <@mids> ve merkezi tutabilirim 03:17 <@mids> bu bana çok zaman almayacak 03:17 <@mids> Banks: url 03:17 <@nop> tabii Banks 03:17 < Banks> Nereye e-posta atayım? 03:17 <@nop> mids = onaylar ve cvs’e katkı olarak koyarsan 03:17 <@nop> waill =will 03:17 <@nop> aster 03:17 <@mids> nop: ne? benim latex mi Banks’in pdf’si mi? 03:17 <@nop> öyle sanıyorum 03:18 <@nop> ayrıca 03:18 < Aster> nop: hı? 03:18 <@nop> ellison dc beta’da iyi bir son kullanıcı dokümanı yazdı 03:18 <@nop> çok takdir edildi 03:18 <@nop> ve gelecekte çok kullanılabilir 03:18 <@nop> genel IIP için 03:18 <@nop> web sitesinde 03:18 <@nop> burada 03:18 <@nop> bir başlangıç 03:18 <@nop> türü 03:18 < Banks> mids: mids@invisiblenet.net’e e-postalayayım mı? 03:18 <@mids> Banks: lütfen 03:19 < Banks> tamam 03:19 <@nop> aster - site açılınca seni web yöneticisi olarak atamam sakıncası var mı 03:19 < Aster> nop: hiç yok :) 03:19 < Banks> mids: Gönderdim. 03:19 < ellison> nop: onu temizleyip site için yeniden amaçlandırabilirim 03:19 <@nop> harika 03:20 <@nop> ellison - daha sonra 03:20 <@nop> seninle web geliştirme konuşmak isteriz 03:20 < ellison> tamam 03:20 < Banks> mids: Ne düşündüğünü söyle 03:20 <@mids> Banks: elime geçince söylerim 03:21 <@nop> dokümanlar - başka yorum 03:21 <@nop> ya da soru 03:21 < Banks> mids: İleride BMP’li HTML’yi de gönderebilirim. 03:21 < Banks> Bir sorum var. 03:21 <@mids> Banks: seninle iletişime geçip merkezi koyacağım 03:21 <@nop> buyurun efendim 03:21 < Banks> teknik yazıda “burada "sabit" bir akış protokolü var, bant genişliğini karşılayabilenler için, sürekli trafik (bu sizi her türlü trafik analizine karşı korur, ama 500 milisaniye gecikmeye yol açar).” diyor. 03:22 < Banks> ve sonra "[bu parametrenin adı?]" 03:22 < Banks> bu parametrenin adı nedir? :) 03:22 <@mids> euh 03:22 <@mids> fazla detaylı 03:22 <@mids> bu halka açık toplantı :) 03:22 < Chocolate> konu dışı değil mi? 03:22 < Banks> Benim hatam. 03:22 <@mids> dokümantasyonu olanların iletişim bilgilerini aldım 03:23 <@mids> toplayacağım 03:23 <@mids> merkezi koyacağım 03:23 <@mids> sonra düzenleyecek editörler bulacağım 03:23 <@mids> LaTeX’ten veya CVS’den korkmayın 03:23 <@mids> yaşarsınız 03:23 <@mids> :) 03:23 <@mids> . 03:23 < Banks> LaTeX’i okumak kabustu :) 03:23 < Chocolate> tamam o zaman Dokümantasyon bitti mi? 03:24 <@mids> Chocolate: lol 03:24 <@mids> Chocolate: yani, buradaki konu 03:24 <@mids> bitti sanırım. 03:24  * Chocolate mids’i tekmeler 03:24 < Chocolate> demek istediğim oydu 03:24 <@mids> oh :) 03:24 <@mids> serbest soru turuna geçmeden önce 03:24 < Chocolate> “gündem maddesi 6 bitti mi” demek istemiştim 03:25 <@mids> bir kamu konusu daha yapalım 03:25 <@mids> toplantı saati hakkında 03:25 <@mids> Hızlıca 9. madde Bir sonraki toplantı: 03:25 -!- Chocolate #iip-dev konusunu şu şekilde değiştirdi: Toplantı bilgisi, gündem, canlı günlük (geç kaldıysanız): http://mids.student.utwente.nl/~mids/iip/ | mevcut konu: toplantı saati 03:25 <@mids> ifade: mevcut saat Avrupalılar için çok geç, daha iyi bir saat? 03:25 <@mids> codeshark ve ben 2 saat erkeni tercih ederiz 03:26 <@mids> (burada saat 3:30) 03:26 < Aster> ah 03:26 <@mids> Kronos-X: neredeyse bitirdik 03:27 <@mids> Kronos-X: daha iyi bir toplantı saati ayarlamaya çalışıyoruz 03:27 < Kronos-X> Ben öngörülemezim, bu yüzden varsayılan olarak esnekim. 03:27 < Kronos-X> :) 03:27 < MiB> burada 3:38, 3-4 saat daha erken benim için çok daha insancıl olur :) 03:27 <@mids> nop: 2 saat erken nasıl? choc? banks? neo? 03:28 < Chocolate> yanlış hatırlamıyorsam 0000 nop’un gelebileceği en erken 03:28 < Neo> bana uyar, diğerlerine sorulmalı. :) 03:28 < Chocolate> salı 2200 benim için tamam olmalı 03:29 < Banks> bana uyar 03:29 < Chocolate> nop ve/veya userx’in toplantılara gelebilmesi önemli 03:29 < Aster> uh, bu doğuda kaç? 03:29 < Chocolate> hayır, UTC 03:29 < Aster> doğuda kaç olur? ( zaman işini bilmiyorum :) 03:29 <@mids>  http://www.timeanddate.com/worldclock/ 03:29 < Chocolate> EDT -5 03:29 < Aster> tmm 03:29 < ellison> oooh, ISO uyumlu toplantı! 03:29 < Kronos-X> Heh 03:30 <@mids> nop meşgul görünüyor 03:30 <@mids> saat konusunda veto hakkı var bence 03:30 < Chocolate> aynı 03:30 <@mids> gelenler şikayet etmedi 03:30 <@mids> öneri: 2 saat erken 03:30 <@mids> toplantı bitiş saati? 03:30 <@mids> . 03:31 <@mids> konu 7/8 Serbest Soru turu!!! 03:31 <@mids> az önce sizi kestiğim için üzgünüm 03:31 <@mids> şimdi intikamınızı alın 03:31 < Chocolate> lol 03:31 <@nop> üzgünüm 03:31 <@nop> döndüm 03:31 <@mids> nop: toplantı 2 saat erken olur mu? 03:31 <@nop> ooh 03:31 <@nop> şey, iş vaktinin göbeğindeyim 03:31 <@mids> dürüst ol 03:32 <@nop> hımm 03:32 <@nop> bir saat erkene nişan alabilir miyiz 03:33 <@nop> günün o saatinde işte sohbet etmek başıma iş açabilir 03:33 <@mids> olur 03:33 <@mids> o zaman öyle deneriz 03:34 <@nop> tamam 03:34 <@mids> tamam... sorular! 03:34 -!- mids #iip-dev konusunu şu şekilde değiştirdi: Toplantı bilgisi, gündem, canlı günlük (geç kaldıysanız): http://mids.student.utwente.nl/~mids/iip/ | mevcut konu: Sorular 03:34 < Kronos-X> mids: .deb’ler nerede? 03:34 < Kronos-X> ;) 03:34 <@nop> öğret bize bilge ihtiyar 03:34 <@nop> ve .deb yapalım 03:34 <@nop> :) 03:34 <@mids> Kronos-X: sen yapacaksın! 03:34 < Kronos-X> Heh. 03:35 < Kronos-X> Üzgünüm, sadece gürültü/sinyal oranını artırmak için buradayım., 03:35 < Kronos-X> Mikrofonu gerçek sorusu olan birine bırakayım. 03:35 <@nop> hehe 03:35 <@mids> ptsc: protokolle ilgili soru? 03:35 < Banks> ptsc 53dk 56sn’dir boşta :) 03:36 <@mids> tamam, banks’in PDF’si burada çevrimiçi: http://mids.student.utwente.nl/~mids/iip/meeting2/ 03:36 <@nop> yol haritalarını konuştuk mu 03:36 <@nop> etdd 03:36 <@mids> şimdiden güzel görünüyor 03:36 <@nop> vs 03:37 <@mids> nop: rc2 dokümanlara çok bağlı dedik 03:38 <@nop> tamam 03:39 <@nop> bu pdf müthiş 03:39 <@nop> sadece invisible irc logosu lazım 03:40 <@nop> ve bitti eh:) 03:40 <@mids> alıntıları ve ekran görüntülerini sevdim 03:40 < Banks> Casper? 03:40 <@mids> hatta bir SSS! 03:40 <@mids> Banks: bize daha önce neden söylemedin? 03:40 < Banks> codeshark ile konuştum ama pek bir şey demedi. 03:42 <@nop> hayır 03:42 <@nop> şimdilik sitedekini al 03:42 <@nop> 03:42 < Banks> tamam 03:43 <@mids> ben yatıyorum 03:43 <@mids> logger bir süre daha çalışacak 03:43 <@mids> dinlediğiniz için teşekkürler 03:43 < Neo> l8r mids 03:43 <@mids> iyi geceler 03:44 < Chocolate> iyi geceler 03:44 < Banks> iyi geceler mids 03:44 < Kronos-X> İyi geceler, mids. 03:44 < Aster> iyi geceler 03:45 < ellison> l8r mids 03:46 < Banks> Logo çalışması var mı? 03:48 <@nop> uhh evet 03:48 <@nop> ayrıca 03:48 <@nop> istiyoruz ki 03:48 <@nop> powered by InvisibleNet 03:48 <@nop> ve IIP now logoları 03:49 < Banks> İyi fikir. 03:49 <@nop> banks 03:49 < Banks> IRC görünmezliğini anlatan bir logo düşünmek zor :) 03:49 <@nop> müthiş pdf 03:49 < Aster> bu logolar ne kadar sürede olur 03:49 <@nop> kesinlikle IIP dağıtımıyla birlikte kullanacağız 03:49 < Banks> Şerefe 03:49 <@nop> şey 03:49 <@nop> powered by invisiblenet için bazı taslaklarım var 03:49 <@nop> ama bilirsin 03:49 <@nop> IRC bir şey 03:49 <@nop> ama gelecekte 03:49 <@nop> Invisible Internet 03:49 <@nop> yani... 03:50 < Banks> Doğru 03:50 <@nop> IRC ana proje 03:50 <@nop> ama o kadar modüler ki 03:50 <@nop> dedikodular başlayabilir 03:50 < Banks> Kafalar veya yüzler içeren logolar iyi gidiyor. Redhat, Napster, vb. 03:50 < Banks> Dedikodu? 03:51 < Aster> banks: ama diğerlerini kopyalamak mı istiyoruz, yoksa benzersiz ama akılda kalıcı bir şey mi 03:51 <@nop> şaka, esasen o kadar modüler ki anonimleştirmek için her şey protokol olarak eklenebilir 03:51 < Banks> nop: anladım :) 03:52 < Banks> Aster: Bir kafa ya da yüz yine de benzersiz olabilir. Geometrik şekillerden daha iyiler bence. 03:52 < Aster> evet 03:53 < Chocolate> maskot olarak bukalemun kullanan var mı? 03:54 <@nop> geiko 03:54 <@nop> sigorta 03:54 <@nop> :) 03:54 < Chocolate> kahretsin 03:54 < Chocolate> pislikler 03:54 < Chocolate> berbat bir şirket 03:55 < Banks> GameSpy Invisible Man işini kapmış 03:55 <@nop> evet 03:55 <@nop> ucuz sigorta bulmada bile iyi değiller 03:55 < Chocolate> belki bir klingon av kuşu? 03:55 < Banks> :) 03:55 < Chocolate> gizlenmiş ya ;) 03:56 < Banks> Belki metin üzerinde kaybolan ayak izleri. 03:57 <@nop> hehe 03:57 <@nop> tamam, toplantı resmen bitti 03:57 <@nop> bilginize 03:58 <@nop> serbest 03:58 <@nop> IIP için iyi bir sloganı olan var mı 03:58 <@mids> IIP - seni uyanık tutar 03:58 <@nop> hehe 03:58 < Neo> IIP - "Devlete siktir çek" 03:59 <@nop> uhh 03:59 < Neo> oh... pardon... 03:59 <@nop> hayır 03:59 < Neo> :) lol 03:59 < Banks> Bunu sevdim Neo :) 03:59 < Banks> IIP - "Kekeme İşeyenler." 03:59 <@nop> hah 03:59 <@nop> haha 04:00 < Chocolate> IIP - hayvanların konuştuğu yer 04:00 < Banks> Heh heh 04:01 < Banks> Belki bir Köpek logosu, bilirsiniz, internette kimse sizin köpek olduğunuzu bilmez. 04:01 < Banks> Görünmez bir köpek! :) 04:01 < ellison> "ve IIP ile iki katı" 04:02 < Banks> IIP - "AOL’cuların önyargılardan özgür olabildiği yer" 04:03 <@nop> haha 04:05 < Chocolate> IIP - İnsanlar size gülmeden kendi kendinizle konuşun 04:05 < Banks> Heh heh 04:10 -!- CwZ|away artık Somedude olarak biliniyor 04:11 < Chocolate> hey Somedude 04:11 < Somedude> hey Chocolate 04:11 < Somedude> nasıl gidiyor? 04:11 < Chocolate> iyiyim, sen? 04:11 < Somedude> iyi iyi 04:12 < Banks> Heh heh 04:13  * Banks Somedude’a pm atar, "Hepimiz Chocolate’tan nefret ediyoruz". 04:13 < Somedude> evet ben de 04:13 <@nop> hey millet 04:14 <@nop> beğendiğiniz siteleri bana e-postalayın 04:14 <@nop> IIP için stil örnekleri olarak 04:14 <@nop> 0x90@invisiblenet.net 04:17 < Mole> Tamam, olay şu: ben bir p2p araştırmacısıyım ve dağıtık sistemler için icat edip test ettiğim bir sürü güzel algoritmam var. 04:17 < Mole> Şu anda bilgimi paylaşacağım bir proje arıyorum. 04:18 < Banks> Doğru yere geldiniz :) 04:18 < Banks> adamınız nop. 04:18 < Mole> iip’i birkaç dakika önce buldum. 04:18 < Mole> openprojects.net’te #freenet’teki biri tavsiye etti. 04:18 < Mole> Pekâlâ, şu ana kadar elimde olanlar: 04:19 <@nop> tmm 04:19 < Mole> * Tüm algoritmalarım tamamen dağıtık ve herhangi bir merkezi sunucuya bağlı değil. 04:20 < Mole> * 2’den 20000000000 düğüme kadar bir ağı bir arada tutacak algoritma. :)) 04:20 < Mole> * Bu ağ asla net-split yaşamaz ve bildiğim kadarıyla çökmüyor. 04:20 <@nop> mole 04:20 <@nop> lütfen iip@invisiblenet.net’e e-posta at 04:20 <@nop> bunlarla 04:20 <@nop> birlikte herkese açık anahtarınla 04:21 < Mole> * Ana ağda alt ağları/hizmetleri duyuracak algoritma. (alt ağlarda alt ağlar.) 04:21 <@nop> anonim kalabilir mi 04:21 <@nop> ve çok fazla bilgi vermeye yardımcı olmaz mı 04:21 < Mole> * Düğümlerin sayısı, ortalama ve medyan değerler vb. gibi istatistikleri toplama algoritmaları 04:22 < Mole> * Farklı düğümlerin ağda ne yaptığını ve hangi hizmetleri sağladığını gizli tutma algoritmaları. 04:22 <@nop> neden nick’in Mole 04:22 < Mole> Ve şu anda dağıtık güvenli verimli veritabanını çözmek için çalışıyorum. :) 04:22 <@nop> güzel 04:22 < Mole> Şey, Mole 1991’den beri internet nick’im. 04:23 < Mole> Ben çok gizli bir kişi değilim :) 04:23 < ellison> Mole: quorum tabanlı dağıtık veri sistemlerine aşina mısın? 04:23 < Mole> Ama insanlara gizlilik sağlamayı seviyorum :) 04:23 <@nop> hissettim, bu algoritmalar gizli 04:23 <@nop> :) 04:23 < Mole> hayır, quorum değil. 04:23 <@nop> quorum mu quantum mu 04:23 < ellison> orada çok havalı işler yapılıyor 04:24 < ellison> quorum 04:24 < Mole> Biraz fazla araştırma ve simülasyonlarıma daldım, bu yüzden şu an diğer projelere uzun bir ara verip bakıyorum. 04:24 < ellison> temelde birden çok varlığın okuma/yazma erişimine sahip olabildiği, ancak sistemin bu varlıklardan herhangi biri tarafından bozulma girişimlerine karşı korunduğu bir dağıtık veritabanı yapısı 04:24 < ellison> belirli veri yapıları/amaçlar için gerçekten kullanışlı 04:25 < ellison> http://citeseer.nj.nec.com/malkhi97byzantine.html 04:25 < Chocolate> Mole: seni buraya ben yönlendirdim :) 04:25 < Chocolate> burada #freenet’te bir spybot var 04:26 < Mole> Tamam, quorum’a da bakacağım. 04:26 < Mole> Pekâlâ, IIP hakkında bir sürü sorum var, algoritmalarım ve bilgim size nasıl fayda sağlar görmek için. :) 04:27 < Mole> Öncelikle, IIP’nin nasıl çalıştığına dair herhangi bir dokümantasyon var mı? 04:28 <@nop> var 04:28 <@nop> banks 04:28 <@nop> link nerede 04:28 < Banks> Bir saniye 04:28 < Banks> http://mids.student.utwente.nl/~mids/iip/meeting2/iipdoc.pdf 04:29 < Banks> Mole: Muhtemelen ağırlıkla 1. ve 9. bölümü okumak isteyeceksin. 04:29 < Mole> Tamam, indiriyorum. 04:32 <@nop> benim kaçmam lazım 04:32 <@nop> sonra görüşürüz 04:33 < Banks> Görüşürüz nop 04:33 < Mole> Hey, siz gerçekten arkadaş canlısısınız. Tüm pencerelerde bir sürü sohbet ve özel sohbetler de var. 04:33 < Banks> :) 04:36 < Mole> Önerdiğiniz her şeyi okuyacağım ve başka bir gün daha fazla bildiğimde konuşuruz. :) 04:37 < Banks> Harika olur :) 06:07 < Mole> Ahh, iipdoc.pdf’e şöyle bir baktım ve şimdi IIP’nin nasıl çalıştığını anladığımı düşünüyorum. 06:08 < Mole> Doğru anladıysam “omurga”da neredeyse normal IRC sunucuları var? 06:12 < Mole> Ve 2.0 sürümünü tamamen merkeziyetsiz yapmayı planlıyorsunuz. 06:12 < Mole> 2.0 sürümünün merkeziyetsiz yapısı için herhangi bir tasarım çalışması veya algoritma araştırması yapıldı mı? 06:20 < Chocolate> biraz 06:20 < Chocolate> hâlâ ar-ge 06:21 < Mole> Tamam, o zaman size faydam dokunabilir. :) 06:36 < Aster> tmm 06:37 < Mole> Tamam, anonim DCC sohbeti ve dosya gönderimi üzerine düşüncelerim: 06:38 < Mole> "IIP-istemcisi"ne bir socks-proxy ekleyin. 06:38 < Mole> Kullanıcılara IRC istemcilerini IIP-socks-proxy üzerinden çalışacak şekilde yapılandırmalarını söyleyin. 06:39 < Mole> Bu, tüm DCC bağlantılarının IIP-socks-proxy’ye gideceği anlamına gelir. 06:40 < Mole> IRC istemcisi (mIRC gibi) mole.anon.iip’e bağlanmak istediğinde, proxy bu bağlantıyı 06:40 < Mole> ağdaki diğer düğümlerin bazıları üzerinden, en sonunda DCC yapmak istediğiniz düğüme ulaşana kadar gönderir. 06:41 < Mole> Böylece anonim DCC’niz olur! 06:41 < Mole> Ne düşünüyorsunuz? 06:41 < Aster> dcc dosya içeriyor değil mi (büyük bir ircci değilim) 06:42 < Mole> Evet. 06:43 < Mole> Yani bağlantı "zıpladığı" düğümler için ağ yükü yaratır. 06:43 < Aster> evet... tek sorun şu ki, dosyayı göndermeye başladığınızda, tüm diğer sunuculardan geçmek zorunda, çok trafik yaratıyor 06:43 < Aster> evet 06:44 < Mole> Ama neredeyse tüm düğümler dağıtık ağı desteklemeli olduğundan, o ağ yükü oldukça eşit yayılabilir. 06:44 < Mole> Ama tabii ki güvensiz DCC’ye göre “indirmeler” daha yavaş olacaktır. 06:45 < Mole> Ahh, ağ bölünmesi? 06:46 < Aster> üzgünüm, son birkaç mesajını kaçırdım 06:46 < Mole> Tekrar: Ama neredeyse tüm düğümler dağıtık ağı desteklemeli olduğundan, o ağ yükü oldukça eşit yayılabilir. 06:46 < Mole> Tekrar: Ama tabii ki güvensiz DCC’ye göre “indirmeler” daha yavaş olacaktır. 06:46 < Aster> evet 06:47 < Mole> O yüzden uygulanması tartışılmalı. 06:47 < Aster> ağ yükünün yayılmasına pek değil... her düğüm, kaç düğüm olduğuna bakılmaksızın diyelim 10mB aktarmak zorunda 06:47 < Mole> Ama en azından karar verirseniz uygulaması çok basit. 06:47 < Aster> evet 06:48 < Mole> Benim algoritmalarımda değil :) O zaman her düğüm sadece saniyede yaklaşık 500 bayt aktarır. 06:48 < Mole> Tabii DCC verisi hariç.... 06:49 < Mole> Bir sonraki basit algoritmama geçelim: 06:49 < Mole> Ağ açısından verimli kanal iletişimleri oluşturmak için şöyle yaparsınız: 06:50 < Mole> Her kullanıcının kendi yerel IIP düğümüne sahip olduğunu varsayın: 06:51 < Mole> Yani sohbet ederken oluşturduğumuz tüm veriler sadece sohbete katılan düğümler arasında dolaşır. 06:51 < Mole> Böylece ağın geri kalanı yüklenmez. 06:51 < Mole> Yine de anonimliğe bir şey eklememiz gerekir: 06:51 < Mole> Kanaldaki mini ağa gerçekte katılan düğümler 06:52 < Mole> gerçek sohbet edenler için sadece ön uçlardır. 06:52 < Mole> Yani her düğüm bir ön uca bağlanır (belki iki veya daha fazla seviyede) ve kanala katılan ön uç olur. 06:53 < Mole> Bu çok iletişim bant genişliği tasarrufu sağlar! 06:53 < Mole> ve ağı daha sağlam yapar. 06:53 < Aster> hım 06:54 < Aster> ilginç 06:55 < Aster> gidip biraz uzanmam lazım.... sırtım ağrıyor 06:55 < Mole> sohbetçi düğüm <-> ara <-> ön uç <- kanal ağı - 06:55 < Mole> > ön uç <-> ara <-> sohbetçi düğüm 06:56 < Mole> Başka yorum var mı? 07:18 -!- Zwollywood artık Zwolly olarak biliniyor 07:21 < Mole> Merhaba Zwolly 07:22 < Zwolly> merhaba 07:22 < Zwolly> bir dakika 07:23 < Mole> IIP geliştirmesiyle mi uğraşıyorsun? 07:24 < Zwolly> hayır sadece bir kullanıcıyım 07:24 < Zwolly> toplantıya geç kaldığımı düşünüyorum 07:25 < Mole> Ahh, ben de. 07:25 < Mole> Evet, toplantı saatler önceydi. 07:25 < Mole> Geliştirme ekibine katılmayı düşünüyorum. 07:25 < Zwolly> http://mids.student.utwente.nl/~mids/iip     orada biraz bilgi var 07:25 < Zwolly> harika 07:25 < Zwolly> becerilerin varsa ve birine ihtiyaçları varsa 07:26 < Mole> Evet, becerilerim var. 1997’den beri merkeziyetsiz p2p sistemlerini araştırıyorum... 07:27 < Mole> URL’i hatırlattığın için teşekkürler. 07:28 < Mole> Tekrar baktım ve birkaç saat önce ilk bakışta fark ettiğimden daha fazla şey varmış. 07:28 < Zwolly> program yapmayı bildiğim tek şey onları nasıl çökertirim hehe 07:28 < Mole> Şey, o zaman iyi bir beta-tester olabilirsin? 07:29 < Zwolly> evet olabilir 07:29 < Zwolly> el kitabının Hollandaca çevirisiyle meşgulüm, belki biraz yardımcı olabilirim 07:29 < Mole> Nick’ine websiteni eklemek için bir komutları olması komik geldi. 07:30 < Mole> IIP’nin ekstra komutları hakkında yeni okudum. 07:30 < Zwolly> evet güzel bir seçenek 07:32 < Mole> Ops, IIP sitesindeki "livelog.txt"ye baktım. 07:34 < Mole> Whoops, bağlantı kesildi. 07:35 < Zwolly> evet gördüm 07:35 < Zwolly> gündemde bir madde daha 07:35 < Zwolly> daha stabil bağlantılar 07:36 < Mole> hehe, evet. 07:37 < Mole> Bir şeyleri oldukça sağlam yapmak için birden fazla tcp bağlantısı kullanan ağlar inşa etmek mümkün. 07:38 < Zwolly> evet bunu okuyorum ama görmeden inanmayacağım 07:38 < nop> tüh 07:38 < nop> toplantı hâlâ sürüyor mu? 07:38 < Zwolly> şimdi log dosyası okuyorum 07:38 < Zwolly> hayır 07:39 < Zwolly> sadece bazı insanlar konuşuyor ve kaçırdıklarını okuyor 07:39  * mids herkesi dışarı tekmeler 07:40 <@mids> TOPLANTI BİTTİ --- Günlük kapatıldı Wed May 29 07:40:24 2002 </div>
