---
title: "I2P geliştirici toplantısı"
date: 2003-03-18
author: "nop"
description: "Proje güncellemelerini ve teknik tartışmaları kapsayan I2P geliştirme toplantısı"
categories: ["meeting"]
---

(wayback machine sayesinde http://www.archive.org/)

## Kısa özet

<p class="attendees-inline"><strong>Present:</strong> Aprogas, armpit, hezekiah, Hitman, mids, nop, UserX</p>

## Toplantı Günlüğü

<div class="irc-log"> --- Günlük açıldı Tue Mar 18 20:14:29 2003 20:15 -!- #iip-dev için konu: IIP Toplantısı - günlük dosyaları: http://mids.student.utwente.nl/~mids/iip/ 20:15 [Kullanıcılar #iip-dev] 20:15 [ jeremiah] [ logger] [ mids] [ UserX] 20:15 -!- Irssi: #iip-dev: Toplam 4 takma ad [0 ops, 0 halfops, 0 voices, 4 normal] 20:15 -!- Irssi: #iip-dev kanalına katılım 5 saniyede eşzamanlandı 20:17 -!- mode/#iip-dev [+o mids] Trent tarafından 22:00 < nop> selam 22:00 <@mids> Tue Mar 18 21:00:10 UTC 2003 22:00 < hezekiah> Merhaba. :) 22:00 <@mids> Merhaba 22:00 <@mids> peki 22:01 <@mids> gündemde ne var? 22:01 < hezekiah> Hiç fikrim yok. 22:01 < armpit> selamlar 22:01 < hezekiah> Merhaba 22:01 <@mids> tamam 22:01 < armpit> ortalarda takılmamın sakıncası var mı? :) 22:01 <@mids> o zaman bir soru-cevap turu yapalım 22:01 <@mids> bu arada, Freenet 0.5.1 çıktı 22:01 < hezekiah> Süper. :) 22:02 < hezekiah> Belki bir ara kullanmayı denerim. :) 22:02 <@mids> peki, IIP ile ilgili sorular var mı? 22:02 < Hitman> mevcut durumun hızlı bir özetini almak güzel olurdu nop 22:02 < Hitman> böylece neler olup bittiğine hızla hâkim olabiliriz 22:03 <@mids> iyi fikir 22:03 < nop> bekle 22:03  * hezekiah beklerken teknik destek hatlarının çaldığı o güzel klasik müziği açar ... 22:04  * Hitman anılar sel gibi geri gelirken ürperir 22:05  * mids nefesi kesilir 22:06  * mids ölür 22:06 < hezekiah> Bu arada, sanırım bazı kişilerin toplantının artık 2 saat daha erken başladığını hatırlamadığı not edilmeli. 22:06 <@mids> ya da umurlarında değil :) 22:07 < nop> tamam 22:07 < nop> geri geldim 22:07 < hezekiah> Yaşasın! :) 22:07 < nop> 1.1.0 çıktı, 1.2 için bir toplantı ayarlamamız gerekiyor 22:07 < nop> böylece hez, Userx ve ben daha ileri düzey ana geliştirmeyi tartışabiliriz 22:08 <@mids> belki geliştirme döngüsü daha açık olmalı? 22:08 <@mids> başkaları da planların ne olduğunu duyabilsin diye? 22:08 < nop> kayıt alacağız ve araştırma dizinine koyacağız 22:08 < nop> invisiblenet üzerinde 22:08 <@mids> tamam 22:08 < Aprogas> bu, IIP'in hayalet yazılım (vaporware) olduğu iddialarını boşa çıkarır 22:09 < hezekiah> mids: Açıklık harika bence, ama kodlamayı tartışmaya çalışırken dinleyiciler sürekli konudan sapıp teoriye dalınca oldukça sinir bozucu olabiliyor. :( 22:09 < nop> işte bu yüzden kayıt alıyoruz 22:09 < nop> ;) 22:09 < hezekiah> Bence kayıt tutmak iyi bir fikir. 22:09 < nop> ve yayımlıyoruz 22:09 <@mids> hezekiah: kanallar moderasyona alınabilir 22:09 < hezekiah> Belki kaydı iip-dev posta listesine de gönderebiliriz? Bu insanlara perde arkasında neler olduğuna dair iyi bir fikir verir. 22:09 < Hitman> fikirlerin açıkça tartışılması ve beyin fırtınası harika olur, ama nihai ürün değişikliklerinin gerçek kodlama ekibi tarafından ayrı olarak tartışılması gerekir; yoksa işler doğru şekilde uygulanmaz 22:09 <@mids> ok 22:09 < hezekiah> O zaman her türden öneriyle araya girebilirler. :) 22:10 < hezekiah> UserX? Şu anda burada mısın? 22:10 < UserX> buradayım 22:10 < hezekiah> Tamam. :) 22:10 < hezekiah> (Hem UserX'e hem nop'a): O toplantı için size uyan herhangi bir zaman var mı? 22:11 < hezekiah> E-postamda bana uymayan zamanları belirttim. Umarım sorun olmayacak kadar küçük bir kümedir. :) 22:12 <@mids> neyse, onu özelde halledebilirsiniz 22:12 < Hitman> kişisel görüşüm, ağın merkeziyetsizleştirilmesinin bir numaralı öncelik olduğu. IIP'in tamamen p2p yapılması, hükümetin ve diğer kötü niyetli güçlerin onu kapatma kabiliyetini tamamen ortadan kaldırır. Merkezi bir sunucu var oldukça yine de bitirebilirler... ör. Napster 22:12 < hezekiah> Tamam. 22:12 <@mids> kayıtları sonradan okuyabiliriz. 22:13 < hezekiah> Hitman: 1.2'nin ana teması merkeziyetsizleştirme 22:13 < Hitman> harika 22:14 < hezekiah> Peki, nerde kalmıştık? 22:15 < hezekiah> Ah, evet. Nop, 1.2'nin mevcut durumunu listeliyordu. 22:15 < nop> evet 22:15 < hezekiah> Başka ekleyeceğin bir şey var mı, nop? 22:15 < nop> yani 1.2 için başlamadan önce bir geliştirici toplantısına ihtiyacımız var 22:15 < nop> ve başlangıç noktamız da orası olacak 22:16 < Aprogas> 1.1'deki hataların kullanıcıları 1.2'nin alfa veya beta durumuna güncellemeye zorlamadan düzeltilebilmesi için CVS'de bir dal (branch) oluşturdunuz mu? 22:17 < UserX> Geliştirme zaten 1.1'den ayrı bir dalda yürütülüyor 22:18 < hezekiah> Ve 1.1 sürümü v1-1-0 olarak etiketlendi (tag). 22:18 < Aprogas> yani sürümde bir etiket var ama bir dal etiketi yok mu? 22:18 < Aprogas> geliştirmenin `MAIN' daldan yürütüldüğünü varsayıyorum? 22:19 < hezekiah> Şey, şu anda farkı anlamak için hangi CVS komutlarını çalıştırmam gerektiğini bilmiyorum. :) 22:19 < UserX> 1.1 MAIN dalında 22:19 < Aprogas> zaten cvsweb gibi bir şey, bu tür şeylere cvs komutlarından daha çok genel bakış sağlar; CVS'deki dallar oldukça kafa karıştırıcı 22:20 < Aprogas> her neyse, ana daldaki bir sürüme karşın geliştirmeyi ayrı bir dalda yapmak pek yaygın bir kurulum değil; bunun nedenleri olabilir 22:20 < Aprogas> belki de tam tersini yapmanın daha faydalı olup olmayacağını araştırmaya değer? 22:25 < hezekiah> Şey, CVS hakkında pek bir şey bilmiyorum, o yüzden burada katkım çok değerli olmaz. :) 22:26 < Aprogas> CVS korkutucu bir canavar 22:27 < hezekiah> Evet. Acaba odadaki diğer insanları yuttu mu? Buralar ölüm sessizliği gibi. 22:27 < Aprogas> dallarımı düzeltmeye çalıştıktan sonra işleri berbat ettiğim için kaynakları defalarca yeniden içe aktarmak zorunda kaldım 22:27 < hezekiah> ;-) 22:28 < Aprogas> bu yüzden dikkatli olun 22:28 < hezekiah> *lol* 22:29 < hezekiah> Mids? Gündemde başka bir madde var mı? Görünüşe göre bununla işimiz bitti (yoksa birini CVS canavarı yemiş olmalı.) 22:31 < Aprogas> şey.. `önerilerime' gerçekten tepki veren kimseyi görmedim 22:31 < Aprogas> IIP geliştirme ekibinin neden dalları bu farklı şekilde kullandığını merak ediyorum 22:31 < hezekiah> Hiç fikrim yok. 22:31 < Aprogas> sanırım CVS kullanan projelerin %99'u MAIN dalında geliştirir ve sürümleri ayrı dallarda tutar 22:32 < hezekiah> Bildiğim bir şey varsa, bunun gayet iyi çalıştığı. 22:32 < Aprogas> 1.2 elinize geçtiğinde bu ortaya çıkar 22:32 < Aprogas> peki şu anda ana dalda olan 1.1 ile ne olacak? 22:32 < hezekiah> Bu yüzden diyorum ki: "Bozuk değilse, tamir etme." 22:32 < hezekiah> Kaynakları etiketlendi. 22:33 < Aprogas> onda bir hata bulunabilir 22:33 < Aprogas> ve 1.1.1 oluşturmak isteyebilirsiniz 22:33 < hezekiah> Sanırım bir hata düzeltmemiz gerekirse, biri v1-1-0'ı check out eder, hatayı düzeltir ve v1-1-1 etiketi altında commit eder. 22:33 <@mids> hezekiah: hayır, yok 22:33 < Aprogas> hezekiah: o da mümkün 22:33 < hezekiah> mids: Dediğim gibi, CVS hakkında pek bir şey bilmiyorum. :) 22:33 < Aprogas> ama sürüm dalları kullanmak daha yaygın 22:33 < UserX> geliştirme muhtemelen ana dala geri birleştirilecek (merge). ve 1.1 için hata düzeltmeleri/yükseltmeler yapmamız gerekirse ondan bir dal oluştururuz 22:33 < Aprogas> userx: tamam 22:33 < hezekiah> Pekâlâ. CVS ile oynamayı onu anlayan geliştiricilere bırakacağım. :) 22:34 < Aprogas> kimse CVS'yi anlamaz 22:34 < hezekiah> lol 22:34 < Aprogas> sorun da bu 22:34 < Aprogas> gerçekten ehlileştirilemeyen bir canavar 22:34 < hezekiah> Şey, mids. Gündemde sırada ne var? Soru-cevap turu? 22:34 <@mids> tamam, ben kaçtım. görüşürüz 22:35 -!- mode/#iip-dev [+o hezekiah] Trent tarafından 22:35 <@hezekiah> Tamam. Sanırım soru-cevap turu resmen başlamıştır. :) 22:35 < Aprogas> oh 22:35 <@hezekiah> Sorular? 22:35 <@hezekiah> (Bir cevap vadettiğimden değil, ama sorabilirsiniz.) 22:37 <@hezekiah> Bir kez ... 22:37 <@hezekiah> İki kez .. 22:37 <@hezekiah> Satıldı! 22:38 <@hezekiah> Bitmeyen soruları olan kamuoyunun ebedi sessizliğine satıldı (tabii bir sonraki iip-dev toplantısına kadar.) ;-) 22:38 <@hezekiah> Neyse, sizinle konuşmak güzeldi (ve bir iip-dev toplantısında UserX'in buralarda olup konuşabilmesi de güzeldi. Saat değişikliğinin onun için işleri iyileştirmesine sevindim.) 22:38 <@hezekiah> Hoşça kalın, herkese! :) 22:38 < nop> güle güle --- Günlük kapatıldı Tue Mar 18 22:43:48 2003 </div>
