---
title: "I2P geliştirici toplantısı, 19 Ağustos 2003"
date: 2003-08-19
author: "jrand0m"
description: "SDK güncellemelerini, I2NP incelemesini, kriptografi ilerlemesini ve geliştirme durumunu kapsayan 54. I2P geliştirici toplantısı"
categories: ["meeting"]
---

<h2 id="quick-recap">Kısa özet</h2>

<p class="attendees-inline"><strong>Katılanlar:</strong> cohesion, hezekiah, jrand0m, mihi, nop, thecrypto</p>

<h2 id="meeting-log">Toplantı Günlüğü</h2>

<div class="irc-log"> --- Kayıt Tue Aug 19 16:56:12 2003 tarihinde açıldı 17:00 -!- logger [logger@anon.iip] #iip-dev kanalına katıldı 17:00 -!- #iip-dev için konu: Haftalık IIP geliştirme toplantıları ve diğer 	 geliştiriciler arasındaki sohbetler burada yapılır. 17:00 [Kullanıcılar #iip-dev] 17:00 [ cohesion] [ leenookx  ] [ mihi] [ shardy_  ] [ UserXClone] 17:00 [ Ehud    ] [ logger    ] [ nop ] [ thecrypto] [ velour    ] 17:00 [ hezekiah] [ lonelynerd] [ Rain] [ UserX    ] [ WinBear   ] 17:00 -!- Irssi: #iip-dev: Toplam 15 nick [0 ops, 0 halfops, 0 voices, 15 normal] 17:00 -!- Irssi: #iip-dev'e katılım 7 sn içinde eşitlendi 17:00 < hezekiah> Tamamdır! :) 17:00 < hezekiah> Her iki logger da yerinde. :) 17:01 < thecrypto> evet! 17:03 < hezekiah> Hmmm ... 17:03 < hezekiah> Bu toplantının 3 dakika önce başlaması gerekiyordu. 17:03 < hezekiah> Ne oluyor merak ediyorum. 17:04 < thecrypto> peki, kim boşta 17:04 < hezekiah> jrand0m çevrimiçi bile değil. 17:04 < hezekiah> nop 15 dakikadır boşta. 17:05 < nop> merhaba 17:05 < nop> üzgünüm 17:05 < nop> İş yerinde aşırı meşgulüm 17:05 < mihi> [22:36] * jrand0m yemeğe gidiyor ama 	 toplantı için yarım saat içinde geri döneceğim 17:05 -!- jrand0m [~jrandom@anon.iip] #iip-dev kanalına katıldı 17:05 < hezekiah> Merhaba, jrand0m. 17:05 < nop> merhaba 17:05 < nop> tamam, mevzu şu 17:05 < nop> Şu anda işte IIP üzerinde görünemem 17:05 < nop> o yüzden sizinle sonra tekrar bağlantı kurarım 17:05 < nop> dün bununla ilgili biraz fırça yedim 17:05 < nop> yani 17:05 < hezekiah> Güle güle, nop. 17:05 < thecrypto> güle güle 17:06 < nop> kanalda takılacağım 17:06 < nop> sadece bariz olmayacağım :) 17:06 < hezekiah> jrand0m? Son günlerde en çok konuşan sen olduğun için, 	 bu toplantının gündemine almak istediğin bir şey var mı? 17:07 < jrand0m> geri geldim 17:08 < jrand0m> tamam, pesto makarna güzeldi. 17:08 < jrand0m> gündemimsi şeyleri açayım 17:09 -!- Lookaround [~chatzilla@anon.iip] #iip-dev kanalına katıldı 17:09 < jrand0m> x.1) i2cp sdk mods x.2) i2np review x.3) polling http 	 transport x.4) dev status x.5) todo x.6) plan for next two weeks 17:09 < jrand0m> (x'i gündemde hangi numaraya uyuyorsa oraya koyun) 17:10 < thecrypto> gündem sensin 17:10 < hezekiah> jrand0m: Söyleyecek bir şeyim yok ve nop 17:10 < hezekiah> konuşamıyor. 17:10 < jrand0m> lol 17:10 < hezekiah> UserX büyük olasılıkla bir şey eklemeyecek (genelde 	 eklemez), yani benim açımdan hepsi senin. :0 17:10 < hezekiah> :) 17:10 < jrand0m> 'k.  kayıt alıyor muyuz? 17:10 < jrand0m> heh 17:10 < hezekiah> Her şeyi kaydediyorum. 17:10 < jrand0m> güzel.  tamam.  0.1) hoş geldiniz. 17:10 < jrand0m> merhaba. 17:11 < jrand0m> 0.2) e-posta listesi 17:11 < jrand0m> liste şu anda kapalı, en kısa sürede geri gelecek.  olduğunda haberiniz olacak :) 17:11 < jrand0m> bu arada, wikiyi kullanın ya da konuşmak için iip kullanın. 17:11 < jrand0m> 1.1) i2cp sdk mods 17:12 < jrand0m> SDK bazı hata düzeltmeleriyle güncellendi, ayrıca belirtimde (spec) bazı yeni 	 şeyler getirildi. 17:12 < jrand0m> Dün bilgiyle birlikte listeye yazdım. 17:13 < jrand0m> hezekiah/thecrypto/jeremiah> yazdıklarımla ilgili sorunuz, 	 ya da değişiklikleri uygulamak için bir plan düşünceniz var mı?  (ya da henüz 	 düşünmediğim başka alternatifler?) 17:13 < hezekiah> Üniversiteye hazırlık yaparken kafası kopmuş tavuk gibi 	 koşturup duruyorum. 17:13 < jrand0m> aynen, anlaşıldı. 17:13 < hezekiah> Yazdıklarına üstünkörü baktım ama belirtideki (spec) 	 değişikliklere henüz bakmadım. 17:13 < jrand0m> senin pek vaktin kalmadı, değil mi... 17:13 < hezekiah> Üniversiteye gidene kadar değil. 17:14 < hezekiah> Gidince de, alışırken en az bir hafta boyunca benden 	 ses çıkmayabilir. 17:14 < jrand0m> ve oraya varınca yerleşecek çok şey olacak 	 (okula gittiğim zamandan yanlış hatırlamıyorsam ;) 17:14 < jrand0m> heh aynen. 17:14 < hezekiah> Sonrasında biraz daha verimli olup 	 kod yazmak için daha fazla zamanım olur. 17:14 < jrand0m> güzel 17:14 < thecrypto> ben yalnızca kriptoyla uğraşıyorum, bu yüzden asıl 	 derdim veri yapıları; CTS modu biter bitmez muhtemelen onun üzerinde çalışacağım 17:14 < hezekiah> Neyse, tahminim bu. 17:14 < jrand0m> harika thecrypto 17:15 < jrand0m> tamam, iyi olan şu ki SDK belirtideki (spec) güncelleme 	 olmadan da gayet iyi çalışıyor (mihi'nin bulduğu hatalar düzeltildi [yaşasın mihi!]) 17:15 -!- arsenic [~none@anon.iip] #iip-dev kanalına katıldı 17:16 < jrand0m> tamam, 1.2) i2np review konusuna 17:16 < jrand0m> belgeyi okuyan oldu mu? 17:16 < jrand0m> ;) 17:16 < hezekiah> Ben değil, henüz. 17:16 < hezekiah> Dediğim gibi, şu anda kafası kopmuş tavuk gibiyim. 17:17 < hezekiah> Bu arada jrand0m, PDF göndermeyi seviyor gibisin. 17:17 < jrand0m> herkes openoffice .swx okuyabiliyor mu? 17:17 < hezekiah> Ben okuyabiliyorum. 17:17 < jrand0m> [öyleyse, swx yollayacağım] 17:17 -!- abesimpson [~k@anon.iip] #iip-dev kanalına katıldı 17:17 < thecrypto> okuyabilirim 17:17 < hezekiah> KGhostView ile bir PDF'de metin arayamıyorum. 17:17 < hezekiah> Bu gerçekten can sıkıcı. 17:17 < jrand0m> bu kötü hezekiah 17:17 -!- mrflibble [mrflibble@anon.iip] #iip-dev kanalına katıldı 17:17 < hezekiah> Adobe Acrobat'ın Linux sürümü de pek arkadaş canlısı değil. 17:18 < jrand0m> tamam, pdf yerine openoffice formatı olsun. 17:18 < hezekiah> Güzel. 17:18 < jrand0m> hım, tamam.  I2NP'nin LeaseSet 	 yapısında birkaç küçük değişiklik var (daha önce gönderilen i2cp değişikliğini yansıtıyor), ama onun dışında, 	 büyük ölçüde hazır. 17:19 < hezekiah> jrand0m: Bu dokümanların hepsi cathedral'ın CVS'inde mi? 17:19 < nop> ah 17:19 < nop> araya girebilir miyim 17:19 < hezekiah> yani listeye gönderdiğin PDF dosyalarının 	 kopyaları vs. 17:19 < hezekiah> nop: Devam et. 17:19 < nop> bu konu dışı ama önemli 17:19 -!- ChZEROHag [hag@anon.iip] #iip-dev kanalına katıldı 17:19 < nop> IIP-dev ve e-posta şu anda biraz tuhaf çalışıyor 17:19 < hezekiah> Fark ettim. 17:19 < nop> bu yüzden biraz sabredin 17:20 < nop> onu ayağa kaldırmaya çalışıyoruz 17:20 < nop> ama içinde spam assassin var 17:20 < nop> bu iyi haber 17:20 < nop> :) 17:20 < nop> ve başka birçok özellik 17:20 < jrand0m> liste için herhangi bir tahmini süre var mı nop? 17:20  * ChZEROHag burnunu uzatır 17:20 < jrand0m> (meşgul olduğunu biliyorum, darlamıyorum, sadece merak ediyorum) 17:20 < nop> umarım yarına 17:20 < jrand0m> güzel 17:20 < nop> posta yöneticisi bunun üzerinde çalışıyor 17:21  * hezekiah, jrand0m'un iip-dev listesini _gerçekten_ sevdiğini not eder. ;-) 17:21 < nop> haha 17:21 < hezekiah> Yaşa delta407! 17:21 < nop> neyse 17:21 < jrand0m> kararları herkese açık biçimde belgelemek en iyisi hezekiah ;) 17:21 < nop> düzenli programlanan toplantımıza geri dönelim 17:21 < jrand0m> heh 17:21 -!- nop artık nop_afk olarak biliniyor 17:21 < hezekiah> jrand0m: Nerede kalmıştık? 17:21 < jrand0m> tamam, soruna cevap olarak hezekiah> bazıları var, ama en yenileri 	 yok.  Openoffice formatında koymaya geçeceğim. 17:21 < jrand0m> pdf'ler yerine 17:22 < hezekiah> Tamam. 17:22 < hezekiah> Tüm dokümanlar CVS'de olsa harika olurdu. 17:22 < jrand0m> kesinlikle, ve olacaklar 17:22 < hezekiah> O zaman sadece güncelleyip en son sürüme sahip olduğumu bilirim. 17:22 < jrand0m> (şu ana kadar üç taslak yok) 17:22 < hezekiah> (Bu arada, biraz konu dışı, ama cathedral'a anonim erişim 	 açıldı mı?) 17:23 < jrand0m> henüz değil. 17:23 < jrand0m> tamam, cuma gününe kadar I2NP'nin 	 tam biçimde başka bir taslağının hazır olmasını umuyorum [yani kademlia açıklama bölümlerinde artık 	 ... olmayacak ve örnek uygulama ayrıntıları] 17:24 < jrand0m> önemli bir değişiklik yok.  sadece bazı şeyleri 	 netleştiren eklemeler var. 17:24 < hezekiah> Süper. 17:24 < hezekiah> Veri yapıları için bayt düzeni de bulunacak mı? 17:24 < jrand0m> 1.3) I2P Polling HTTP Transport spec. 17:24 < jrand0m> hayır, bayt düzenleri veri yapıları belirtimine girer; 	 bu da HTML yerine standart formata dönüştürülmeli 17:25 < jrand0m> (gerçi I2NP gerekli tüm bayt düzenlerine zaten sahip) 17:25 < jrand0m> ((okursan *öksür* ;) 17:25 < hezekiah> İyi. 17:25 < hezekiah> lol 17:25 < hezekiah> Bunun için özür. 17:25 < hezekiah> Dediğim gibi, gerçekten meşguldüm. 17:25 < jrand0m> heh sorun yok, yakında üniversiteye gidiyorsun, 	 parti yapıyor olman gerekir :) 17:25 < hezekiah> Parti yapmak? 17:25 < jrand0m> tamam, 1.3) I2NP Polling HTTP Transport belirtimi 17:25 < hezekiah> Hmmm ... Sanırım ben biraz garibim. 17:25 < jrand0m> heh 17:26 < jrand0m> tamam, bunu daha önce göndermeyi denedim ama yakında 	 commit edeceğim.  bu, I2NP ile uyumlu, router'ların doğrudan bağlantı 	 olmadan veri gönderip almasını sağlayan (örn. güvenlik duvarları, proxy'ler vb.) hızlı ve pratik bir taşıma protokolü 17:27 < jrand0m> bunun nasıl çalıştığını birinin görüp 	 benzer taşımalar (örn. çift yönlü TCP, UDP, doğrudan HTTP, vb.) inşa edebilmesini *umut ediyorum* 17:27 -!- mihi [none@anon.iip] çıktı [Ping zaman aşımı] 17:27 < hezekiah> Hmmm, well I don 17:27 < jrand0m> I2NP'yi incelemeye çıkarmadan önce, insanların büyük resmi 	 görebilmesi için örnek taşıma katmanlarını eklememiz gerekiyor 17:27 < hezekiah> yakında herhangi bir taşıma katmanı inşa edeceğimi sanmıyorum. ;-) 17:27 -!- WinBear_ [~WinBear@anon.iip] #iip-dev kanalına katıldı 17:27 < hezekiah> TCP, Java ve Python için çalışıyor. 17:27 < hezekiah> (En azından client-to-router çalışıyor.) 17:27 < jrand0m> sorun yok, sadece katkı yapmak isteyenler için bir yapılacak olarak 	 ortaya koyuyorum 17:28 < hezekiah> Doğru. 17:28 < jrand0m> doğru, client-router'ın gereksinimleri 	 router-router'dan farklı. 17:28 < jrand0m> tamam, neyse, 1.4) geliştirme durumu 17:28 < jrand0m> CBC ile durum nedir thecrypto? 17:28 < thecrypto> CBC commit edildi 17:28 < jrand0m> w00000t 17:28 < thecrypto> CTS neredeyse bitti 17:28 < hezekiah> thecrypto: CTS nedir? 17:29 < thecrypto> onu nasıl güzelce uygulayacağımı bulmam gerekiyor 17:29 < jrand0m> CTS, CipherText Stealing :) 17:29 < hezekiah> Ah! 17:29 < thecrypto> CipherText Stealing (dolgu olmadan tam blok boyutuna uyum sağlayan kip) 17:29 -!- WinBear [WinBear@anon.iip] çıktı [İstemciden EOF] 17:29 < jrand0m> bununla ilgili nop'un referansını aldın mı? 17:29 < hezekiah> Tamam. Doldurma (padding) yerine CTS ile CBC kullanıyoruz. 17:29 < hezekiah> Hmm. 17:29 < thecrypto> temelde, mesajı tam doğru uzunlukta yapar 17:29 < jrand0m> hezekiah, Python tarafı için bu uygulanabilir mi? 17:29 < hezekiah> Kullandığım Python kripto kütüphanesine 	 CTS'yi doğru düzgün kullanması için epey müdahale etmem gerekebilir. 17:30 < hezekiah> Her zaman padding yerine CTS'yi tercih etmişimdir ama 	 PyCrypt ne yapıyor bilmiyorum. 17:30 < jrand0m> tam mesaj boyutunu geri elde etmeye olanak vermek için Python 	 kutudan çıktığı haliyle ne yapabiliyor? 17:30 < thecrypto> tek yapmanız gereken son 	 iki bloğu işleme biçimini değiştirmek 17:30 < hezekiah> Bu kütüphanenin ciddi bir 	 yeniden yazımdan geçeceğine dair bir hissim var. 17:30 < hezekiah> jrand0m: Python'daki CBC işleri şeffaf. Sadece 	 tamponu AES nesnesinin encrypt fonksiyonuna gönderiyorsun. 17:31 < hezekiah> O da şifreli metin çıkarır.

17:31 < hezekiah> Hikaye bu kadar. 17:31 < jrand0m> D(E(data,key),key) == data, bayt bayt, tam olarak aynı boyut mu? 17:31 < hezekiah> Yani CTS yerine padding (dolgu) kullanmak gibi çılgın bir fikri varsa, o zaman içine girip düzeltmem gerekebilir. 17:31 < jrand0m> (girdi boyutundan bağımsız olarak mı?) 17:31 -!- mihi [~none@anon.iip] #iip-dev kanalına katıldı 17:31 < hezekiah> jrand0m: Evet. Öyle olmalı. 17:31 < jrand0m> hezekiah> padding için tam olarak hangi algoritmayı kullandığına bakabilirsen harika olur 17:32 < hezekiah> Tamam. 17:32  * jrand0m kütüphane zaten standart ve kullanışlı bir mekanizma kullanıyorsa bir Python kripto kütüphanesine modifikasyon (mod) gerektirme konusunda tereddütlü 17:32 < hezekiah> Ne olursa olsun, CTS'li CBC kulağa iyi geliyor. 17:32 < hezekiah> jrand0m: Bu Python kripto kütüphanesi berbat. 17:32 < jrand0m> heh 'k 17:33 < thecrypto> sadece iki blokla nasıl oynayacağımı hesaplamam gerekiyor 17:33 < hezekiah> jrand0m: ElGamal, kullanılacak kadar hızlı olması için tamamen C ile yeniden yazılmalı. 17:33 < jrand0m> hezekiah> 256 bayt için Python elg'in kıyaslaması nedir? Bu, sadece hedef-hedef iletişim başına bir kez yapılıyor... 17:34 < jrand0m> (elbette, aklında varsa) 17:34 < hezekiah> Test etmem gerekecek. 17:34 < hezekiah> Şifreleme sanırım yalnızca bir iki saniye 17:34 < jrand0m> < 5 sn, < 2 sn, > 10 sn, > 30 sn? 17:34 < thecrypto> muhtemelen üzerinde biraz çalışırım 17:34 < hezekiah> Şifre çözme 5 ile 10 saniye arasında bir yerde olabilir. 17:34 < jrand0m> süper. 17:35 < jrand0m> hezekiah> jeremiah ile konuştun mu ya da Python istemci API'sinin durumu hakkında bir haber var mı? 17:35 < hezekiah> thecrypto: Tek yapman gereken Python ile çalışan bir C modülü yazmak olmalı. 17:35 < hezekiah> Ne yaptığı hakkında hiçbir fikrim yok. 17:35 < hezekiah> Döndüğümden beri onunla konuşmadım. 17:35 < jrand0m> 'k 17:35 < jrand0m> başka geliştirme durumu düşünceleri? 17:36 < hezekiah> Hımm, benden pek yok. 17:36 < hezekiah> Mevcut boş zaman durumumu zaten açıkladım. 17:36 < jrand0m> tamam. anlaşıldı 17:36 < hezekiah> Tek planım C API'yi ayağa kaldırmak ve Python router'ı spec'e geri getirmek. 17:37 < jrand0m> 'k 17:37 < hezekiah> Aman Tanrım! 17:37 < jrand0m> 1.4) todo 17:37 < jrand0m> si sr? 17:37 < hezekiah> Python kripto kütüphanesi CTS veya padding'i uygulamıyor! 17:37 < hezekiah> Bunu elle yapmak zorunda kalacağım. 17:37 < jrand0m> hmm? verinin 16 baytın katı olmasını mı gerektiriyor? 17:37 < hezekiah> Aynen. 17:38 < jrand0m> heh 17:38 < jrand0m> neyse. 17:38 < hezekiah> Şu anda Python router padding kullanıyor. 17:38 < jrand0m> tamam. işte yapılması gereken bazı bekleyen maddeler. 17:38 < hezekiah> Şimdi hatırladım. 17:38 < hezekiah> Şey, bırak 17:38 < hezekiah> bir konuda açık olalım. 17:38 < hezekiah> Python router aslında kullanılmak üzere hiç tasarlanmadı. 17:39 < hezekiah> Birincil amacı benim spec'e çok hâkim olmamı sağlamak ve ayrıca başka bir şeyi daha başarır: 17:39 < hezekiah> Java router'ı spec'e _tam olarak_ uymaya zorlar. 17:39 < jrand0m> ikisi de çok önemli hedefler. 17:39 < hezekiah> Bazen Java router tam uymuyor ve o zaman Python router kıyameti koparıyor. 17:39 < hezekiah> Bu yüzden gerçekten hızlı ya da kararlı olması gerekmiyor. 17:39 < jrand0m> ayrıca SDK'de asla kullanılmayacağından da emin değilim 17:39 < jrand0m> doğru. aynen. 17:39 < jrand0m> ama Python istemci API'si farklı bir şey 17:39 < hezekiah> Öte yandan Python istemci API'sinin düzgün olması gerekiyor. 17:40 < jrand0m> aynen. 17:40 < hezekiah> Ama o jeremiah'nın sorunu. :) 17:40 < hezekiah> Onu ona bıraktım. 17:40 < jrand0m> SDK yerel-only router'lar yalnızca istemci geliştirme için 17:40 < jrand0m> lol 17:40 < jrand0m> tamam, dediğim gibi... ;) 17:40 < hezekiah> ;-) 17:41 < jrand0m> - i2p için, çeşitli I2P ile ilgili spesifikasyonları akran incelemesine sunmak için kullanılacak küçük bir web sayfası üzerinde çalışmaya birine ihtiyacımız var. 17:41 < jrand0m> Bunun 9/1'den önce hazır olmasını istiyorum. 17:41 < hezekiah> Tamam. Şu anda söylüyorum: bunu benim yapmamı istemezsiniz. 17:41 < hezekiah> Ben iyi bir web sayfası tasarımcısı değilim. :) 17:41 < jrand0m> ben de, burada birileri benim flog'umu gördüyse ;) 17:41 < jrand0m> cohesion?  ;) 17:41 < hezekiah> lol 17:42 < hezekiah> Zavallı cohesion, hep pis işleri yapmak zorunda kalıyor. :-) 17:42  * cohesion geri kayıtları okur 17:42 < hezekiah> ;) 17:42 < jrand0m> heh 17:42 < cohesion> jrand0m: Ben yaparım 17:42 < cohesion> me@jasonclinton.com 17:42 < cohesion> spesifikasyonları bana gönder 17:42 < jrand0m> 'k, gracias. 17:42 < jrand0m> spesifikasyonların hepsi henüz bitmedi. 17:43 < jrand0m> ama orada olması gereken içerik şunlar: 17:43 < cohesion> yani elinde olan ve yayımlanmasını istediğin şeyler 17:43 < jrand0m> -I2CP spec, I2NP spec, Polling HTTP Transport spec, TCP Transport spec, Güvenlik analizi, Performans analizi, Veri yapısı spesifikasyonu ve bir readme/intro 17:44 < jrand0m> (bu 7 belge pdf ve/veya metin formatında olacak) 17:44 < cohesion> k 17:44 < jrand0m> readme/intro hariç 17:45 < jrand0m> Umuyorum ki bu dokümanların hepsi gelecek haftaya (8/26) hazır olacak. 9/1 sürümü için küçük bir sayfa hazırlamak adına yeterli zaman verir mi? 17:46 < jrand0m> tamam. bir de yakında gerekli olacak şey I2P ağ simülatörü. 17:46 < jrand0m> CS projesi arayan var mı?  ;) 17:46 < hezekiah> lol 17:46 < cohesion> jrand0m: evet, yapılabilir 17:47 < hezekiah> Ben birkaç yıl daha değilim. ;-) 17:47 < jrand0m> süper cohesion 17:47 < thecrypto> bir yıl değil 17:47  * cohesion işe geri döner 17:47 < jrand0m> tnx cohesion 17:48 < jrand0m> tamam, 1.6) önümüzdeki iki hafta. benim iş listemde bu spesifikasyonları, dökümanları ve analizleri yayımlamak var. Biter bitmez &amp; commit edeceğim. 17:48 < jrand0m> LÜTFEN SPESİFİKASYONLARI OKUYUN VE YORUM YAPIN 17:48 < jrand0m> :) 17:48 < hezekiah> jrand0m: Tamam. Zaman bulur bulmaz okumaya başlayacağım. :) 17:48 < jrand0m> Tercihim insanların yorumları listeye göndermesi, ama anonim olmak isteyenler bana özelden yollasın, ben yanıtları listeye anonim olarak göndereyim. 17:49 < hezekiah> (Dökümanların OpenOffice dosyalarının CVS'de olması için ETA (tahmini süre) nedir sence?) 17:49 < jrand0m> Bu toplantı biter bitmez 10 dakika içinde en son revizyonları commit edebilirim (&amp; postalarım). 17:49 < hezekiah> Harika. :) 17:50 < jrand0m> tamam, 1.* için bu kadar. 17:50 < jrand0m> 2.x) yorumlar/sorular/endişeler/söylenmeler? 17:50 < jrand0m> sdk mod'u nasıl gidiyor mihi? 17:51 < jrand0m> ya da başkası?  :) 17:51 < hezekiah> jrand0m: Bahsettiğin sdk mod'u ne? 17:52 < jrand0m> hezekiah> geçen gün sdk'ye iki hata düzeltmesi commit ettim (&amp; postalandı) 17:52 < hezekiah> Ah 17:52 < hezekiah> Güzel. 17:52 < jrand0m> (mesaj ID'lerini döndür, yazmaları senkronize et) 17:52 < hezekiah> Sadece Java tarafı mı, yoksa Python tarafı da mı? 17:52 < jrand0m> yo no hablo python. 17:53 < hezekiah> lol 17:53 < jrand0m> orada bu hatalar var mı emin değilim. her 255 mesajda bir mesaj id'lerini döndürüyor ve yazmalarını senkronize ediyor musun? 17:54 < hezekiah> Sanırım Python router ikisini de yapıyor 17:54 < jrand0m> süper. 17:54 < jrand0m> yapmıyorsa sana söyleriz ;) 17:54 < hezekiah> "yazmaları senkronize etmek" ile tam olarak neyi kastediyorsun? 17:55 < jrand0m> yani aynı anda birden fazla istemci ona mesaj göndermeye çalışıyorsa, bir istemciye aynı anda birden çok mesajın yazılmadığından emin olmak. 17:55 < hezekiah> TCP bağlantısı üzerinden gönderilen tüm veriler, ortaya çıktığı sıraya göre gönderilir. 17:56 < hezekiah> Yani A mesajının 1/2'si ve sonra B mesajının 1/3'ü olmayacak. 17:56 < jrand0m> 'k 17:56 < hezekiah> Önce A mesajını ve sonra B mesajını alacaksın. 17:56 < hezekiah> Tamam ... başka konuşacak kimse yoksa, toplantıyı kapatalım diyorum. 17:56 < mihi> basit TCP/IP over I2p'im çalışıyor gibi... 17:56 < jrand0m> süperrr!! 17:56  * mihi biraz boşta beklemişti, özür 17:57 < hezekiah> Başka söyleyecek bir şeyi olan var mı? 17:57 < jrand0m> mihi> bunun üzerinden pserver çalıştırabileceğiz, değil mi? 17:57 < mihi> aynı anda çok sayıda bağlantı oluşturmaya çalışmadığınız sürece. 17:57 < mihi> jrand0m: sanırım - bunun üzerinden Google'a gidebildim 17:57 < jrand0m> süper 17:57 < jrand0m> mihi++ 17:57 < mihi> jrand0m-ava 17:57 < jrand0m> yani bir outproxy ve bir inproxy'n mi var? 17:58 < mihi> aynen. 17:58 < jrand0m> süper 17:58 < mihi> hedefin anahtarlara ihtiyacı var, kaynak bunları talep üzerine üretiyor 17:58  * hezekiah, *baf*er'ı jrand0m'a uzatır. İşin bitince şu şeyi parçala, dostum. 17:58 < jrand0m> doğru. umarım co'nun adlandırma servisi hazır olduğunda buna yardımcı olabilir. 17:59 < jrand0m> tamam süper. mihi, yapılabilecek bir şey olursa bana ya da başkasına haber ver :) 17:59 < mihi> 128 msgid ile ilgili şeyi düzeltin ya da daha iyi GARANTİLİ destek oluşturun 17:59  * jrand0m, gerçek bir işi olduğu için nop_afk'nin kafasına *baf* indirir 18:00 < mihi> jrand0m: baf suistimalinin bedeli 20 yodeldir 18:00 < jrand0m> lol 18:00 < jrand0m> daha iyi garantili destek mi? 18:00 < jrand0m> (yani tarif edilenden daha iyi performans mı? bunu uygulama (impl) içinde düzelteceğiz) 18:00 < mihi> start_thread=end_thread=300 ile benim test vakamı denedin mi? 18:01 < mihi> tek yönde çok sayıda mesaj üretiyor ve bu da tüm msgid'lerin tüketilmesine neden oluyor... 18:01 < jrand0m> hmm, hayır, o mesajı görmemiştim 18:01 < hezekiah> jrand0m: msgid'i 2 bayt yapmak makul olur mu? 18:01  * jrand0m 200 / 201'i denemişti, ama bu en son sürümle düzeldi 18:01 -!- cohesion [cohesion@anon.iip] [lug toplantısına gidiyor] nedeniyle çıktı 18:01 < mihi> hangi en son? 18:01 < hezekiah> O zaman 65535 msgid olur (msgid 0'ı saymazsanız) 18:01 < hezekiah> . 18:02 < jrand0m> 2 bayt mesaj id'leri zarar vermez. Bu değişiklikten memnunum. 18:02 < jrand0m> mihi> sana maillediğim 18:02 < mihi> bana gönderdiğinden daha güncelin varsa gönder (ya da bana CVS erişimi ver) 18:03 < mihi> hmm, o bende 200/201'de (300'de olduğu gibi) başarısız oluyor 18:03 < jrand0m> hmm. Biraz daha test ve hata ayıklama yapıp bulduklarımı sana mailleyeceğim. 18:03 < mihi> teşekkürler. 18:04 < jrand0m> tamam. 18:04  * jrand0m toplantıyı ilan eder 18:04 < jrand0m> *baf*'ed 18:04  * hezekiah *baf*er'ı özel askısına saygıyla asar. 18:05  * hezekiah sonra arkasını döner, kapıdan çıkar ve arkasından kapıyı çarpar. Baffer askıdan düşer. 18:05 < hezekiah> ;-) --- Kayıt kapandı Tue Aug 19 18:05:36 2003 </div>
