---
title: "I2P geliştirici toplantısı"
date: 2003-02-11
author: "nop"
description: "Proje güncellemeleri ve teknik tartışmaları kapsayan I2P geliştirme toplantısı"
categories: ["meeting"]
---

(Wayback Machine'in izniyle http://www.archive.org/)

## Kısa bir özet

<p class="attendees-inline"><strong>Hazır bulunanlar:</strong> _42, hezekiah, hobbs, lonelynerd, mids, nemesis, nop, thecrypto</p>

## Toplantı Günlüğü

<div class="irc-log"> --- Günlük açıldı Tue Feb 11 23:36:59 2003 23:37 -!- #iip-dev için konu: IIP Meeting - günlük dosyaları: http://mids.student.utwente.nl/~mids/iip/ 23:37 [Kullanıcılar #iip-dev] 23:37 [ ArdVark ] [ logger    ] [ mids] [ ptm      ] [ UserX] 23:37 [ jeremiah] [ lonelynerd] [ pox ] [ thecrypto] 23:37 -!- Irssi: #iip-dev: Toplam 9 nick [0 ops, 0 halfops, 0 voices, 9 normal] 23:37 -!- Irssi: #iip-dev’e katılım 2 sn içinde senkronlandı 23:57 < nop> selam hezekiah 23:58 < hezekiah> Merhaba. :) 23:58 -!- mode/#iip-dev [+o mids] Trent tarafından 23:58 -!- mode/#iip-dev [+o nop] Trent tarafından 23:58 <@mids> bana bir h. e. z. e. k. i. a. h verin 23:58 <@mids> hezekiah! 23:58 < hezekiah> lol 23:58 < lonelynerd> :D 23:58 < hezekiah> (Hmmm ....) 23:59  * hezekiah IRC’de bir şey yapabilir miyim diye merak ederken bir fikir bulur. 23:59 <@nop> eyvah 23:59 -!- mode/#iip-dev [+o hezekiah] Trent tarafından 23:59 -!- mode/#iip-dev [+o UserX] hezekiah tarafından 23:59 < _42> ne? 23:59 <@hezekiah> Çalışıyor! 23:59 <@mids> beni atar mısın? 23:59 <@hezekiah> Süper! 23:59 <@hezekiah> Hayır. 23:59 -!- mode/#iip-dev [-o UserX] mids tarafından 23:59 <@hezekiah> UserX’e op verebilir miyim diye bakayım 23:59 <@nop> evet, işe yaradı 23:59 <@hezekiah> Aman. 23:59 <@mids> userx kimlik doğrulaması yapmadı 23:59 < _42> herkese op ver :) 23:59 <@hezekiah> Oh. 23:59 <@mids> kötü olabilir 23:59 <@mids> :) 23:59 <@hezekiah> Benim hatam. :( 23:59 <@mids> *grin& 23:59 <@hezekiah> Sadece yapabilir miyim diye merak ediyordum. (C'de iyiyim. IRC'de çaylağım.) --- Gün değişti Wed Feb 12 2003 00:00 <@nop> anonimlik ve kimlik doğrulama pratik gerektirir hezekiah 00:00 <@mids> Tue Feb 11 23:00:05 UTC 2003 00:00 < _42> Evet, ama hepimiz nop'un gü&nbsp;venli olduğunu biliyoruz. 00:00 <@nop> öğreneceksin çekirge 00:00 <@nop> tamam 00:00 <@nop> hoş geldin 00:00 <@mids> 30. toplantıya hoş geldiniz 00:00 <@nop> _42 bunu dışarıda halledelim 00:00 <@nop> ;) 00:00 < thecrypto> yah! 00:00 < thecrypto> 30! 00:00 <@nop> harika 00:00 <@nop> tamam 00:01 <@nop> neyse 00:01 <@nop> hoş geldiniz, gündemde özellikle bir şey var mı 00:01 <@hezekiah> IIP 1.1 çıktı mı? 00:01 <@mids> hayır! 00:01 < hobbs> 30, ilk üç asalın çarpımıdır. :) 00:02 <@nop> hehe 00:02 < thecrypto> yah! 00:02 < thecrypto> asallar! 00:02 <@nop> herkes sakin olsun 00:02 <@mids> IIP 1.1 için kilit engeller: 00:02 <@mids> - dosya yolları 00:02 < _42> onlar hakkında ne var? 00:03 <@nop> 42 soruları sonra alacağız 00:03 <@nop> bütün bunlardan sonra 00:03 <@nop> lütfen devam et mids 00:03 <@mids> Sanırım 42 dosya yollarıyla ilgili ne var diye sordu 00:03 <@mids> başka kilit engelim yok 00:04 <@nop> oh 00:04 <@nop> tamam o halde bir . yap 00:04 <@nop> böylece biliriz 00:04 <@nop> üzgünüm 42 00:04 < _42> sorun değil 00:04 <@nop> tamam umm, sanırım UserX dosya yolu sorunuyla uğraşıyor 00:04 <@nop> şu anda klavyesinin başında olduğunu sanmıyorum 00:04 <@mids> henüz yapmadı 00:04 <@mids> bugün kontrol ettim 00:04 <@nop> ama bunu hemen halledebilir miyim bakacağım 00:05 <@hezekiah> Ben de bir çözüm önerdim. 00:05 <@nop> oh tamam 00:05 <@hezekiah> Ne yapmam gerektiğini biri söylerse kodlamaya hazırım. 00:05 <@mids> oku http://sourceforge.net/tracker/index.php?func=detail&aid=651711&group_id=50945&atid=461514 00:05 <@mids> ve düzelt :) 00:05 <@nop> tamam, mids ne yapılmasını istediğimizin ayrıntılarını bildiğini düşünüyorum, ama doğru yollar üzerinde karar verdik mi? 00:05 <@hezekiah> If that 00:06 <@hezekiah> mids: ... bu bugtracker kimliği ise, onu zaten okudum. :) 00:06 <@mids> evet 00:06 <@mids> önce ~/.iip/ 00:06 <@mids> değilse, mevcut dizin 00:06 <@hezekiah> Bir "install-local" yapacak mıydık? 00:07 <@mids> evet 00:07 <@hezekiah> Bu arada, testlerime göre, kod bunu zaten yapıyor. 00:07 <@mids> Bunu zaten yaptım sanırım... 00:07 <@hezekiah> Sadece ~/.iip'in var olmasını gerektiriyor. 00:07 <@mids> hezekiah: iip.log'u asla oraya koymuyor 00:07 <@hezekiah> Ah. 00:07 <@hezekiah> Bu düzeltilebilir. :) 00:07 <@mids> ve belki mynode.ref'i de 00:07 <@hezekiah> Orada olması gereken başka dosya var mı? 00:07 <@hezekiah> (Sanırım node.ref'i oraya koyuyor.) 00:08 <@mids> userx'in sorunu, logger kodunun çok düşük seviyeli olmasıydı 00:08 <@hezekiah> Bu dosya yollarını nasıl etkiliyor? 00:08 <@mids> ve '@' yol genişlemesi gibi gelişmiş özelliklere sahip değil 00:09 <@hezekiah> (Keşke insanlar bu şeyleri istediklerini söyleseler.) Muhtemelen onun için yazabilirim. 00:09 <@hezekiah> Geliştirme ağacında yani. head'deki logging kodunun nasıl göründüğünden emin değilim. 00:10 <@hezekiah> Bunu onun için head'de de yazabilmeliyim. 00:10 <@hezekiah> Tam olarak ne istediğini ona sormam gerekecek. :) 00:11 <@mids> onu yap 00:11 <@hezekiah> Tamam. :) 00:11 <@hezekiah> Peki tam olarak hangi dosyalar ~/.iip içine kon_mu_yor? 00:12 <@hezekiah> iip.log'dan bahsettin. 00:12 <@mids> codeshark'a göre:  iip.log, isproxy.ini, mynode.ref, seed.rnd 00:12 <@hezekiah> Hmmm. 00:12 <@hezekiah> Hangi CVS ağacını test ettiğimi hatırlamıyorum ama isproxy.ini, node.ref ve seed.rnd ~/.iip içine konuyordu. 00:13 <@hezekiah> Kilit nokta şuydu: ~/.iip var olmalı _ve_ isproxy.ini ~/.iip içinde olmalı ya da hiç olmamalı. 00:13 <@hezekiah> Bu koşullar sağlandığında, saydığım 3 dosya ~/.iip içine yerleştiriliyor. 00:13 <@mids> değilse, geçerli dizin 00:14 <@hezekiah> Doğru. 00:14 <@hezekiah> isproxy.ini  listen.ref  node.ref  seed.rnd 00:14 <@hezekiah> Geliştirme dalının ~/.iip içine koyduğu dosyalar bunlar. 00:14 <@mids> mynode.ref ne olacak? 00:15 <@hezekiah> mids, mynode.ref adlı bir dosyayla hiç karşılaşmadım. 00:15 <@hezekiah> Nedir? 00:15 <@mids> public/private bir relay yaparsanız oluşturulur 00:15 <@mids> inform'a da gönderilen bilgileri içerir 00:15 <@nop> evet 00:16 <@nop> komşu düğümleme yapmak isterseniz diye tasarlanmıştır 00:16 <@nop> özellikle sizin üzerinden piggyback yaparlar 00:16 <@nop> böylece ağa bootstrap edebilirler 00:18 <@mids> tamam 00:18 <@mids> dosya yolunun değiştirilebileceğini aklınızda bulundurun 00:18 <@mids> dosya yolu değiştirildiğinde de çalışması gerekiyor 00:18 <@hezekiah> (mynode.ref'in nereye konduğuna bakıyorum.) 00:18 <@mids> ya da tek tek dosyaların konumu belirtildiyse de 00:18 <@hezekiah> mids: şu anda dosya yolu koda hardcode edilmiş. 00:19 <@mids> -f yolu değiştirmenize izin veriyor 00:19 <@hezekiah> Eğer ileride bu şeyleri yapacak özellikler eklenirse, kod onlarla çalışacak şekilde uyarlanabilir. 00:19 <@mids> manpage'ime bak :) 00:19 <@hezekiah> Hmmm ... tuhaf. 00:20 <@hezekiah> Ah, tabii! Doğru, hardcode edilen kısım varsayılan parametre olarak kullanılıyor. 00:21 <@mids> bu iyi 00:21 <@hezekiah> Neyse, UserX ile konuşup ne yaptığını/ne istediğini göreceğim. :) 00:21 <@nop> güzel 00:21 <@mids> huya 00:21 <@hezekiah> huya? 00:21 <@mids> bunu bir sonraki toplantıdan ÖNCE bitirmeye çalışalım 00:22 <@hezekiah> Eğer UserX'i sonraki toplantıdan önce yakalayabilirsem (yakalamalıyım), bu nezleyi atlatabilirsem (atlatmalıyım) ve daha fazla salakça hata yapmazsam (umarım yapmam), o zaman umarım, yapılmış olur. 00:22 <@hezekiah> (Hiçbir şey garanti etmiyorum: Kodlama bunu yapmak için fazlasıyla volatile [kelime oyunu kasıtlı değil].) 00:23 <@mids> harika olurdu 00:23 <@mids> tamam 00:23 <@mids> başka yayın konuları? 00:23 <@mids> herkes yeni manpage'e baktı mı? 00:23 <@mids> eski olan kaldırılabilir mi? 00:23 <@hezekiah> Evet. 00:23 <@hezekiah> Kaldırmamı ister misin? 00:24 <@mids> Hemen yapacağım 00:24 <@mids> .1 manpage'ini CVS'e koymayacağım 00:24 <@mids> yayınlarsak, oluşturulması gerekecek 00:25 <@mids> install-local'lı Makefile'ımı posta listesine göndereceğim 00:25 <@hezekiah> Makefile'lar manpage'i oluşturmalı mı? 00:25 <@mids> şimdilik hayır 00:26 <@mids> son kullanıcıların perl'e sahip olması gerekmiyor 00:26 <@hezekiah> Tamam. Manpage'ler Makefile tarafından kurulmalı mı? 00:26 <@mids> (perldoc ile birlikte gelir) 00:26 <@mids> gelecek sürümler make distribute veya benzeri bir şeye sahip olabilir 00:27 <@hezekiah> Bu soruları soruyorum çünkü şu anda geliştirme ağacı için automake Makefile'ları isproxy.1 manpage'ini kuruyor. 00:27 <@mids> isproxy.pod'dan isproxy.1 yapan bir yönerge yapmak basit olmalı 00:28 < lonelynerd> [ 00:28 <@hezekiah> Doğru. Ama bu son kullanıcıyı perl'e bağımlı kılar. :) 00:28 < lonelynerd> hoppala 00:28 <@mids> pod2man  -s 1 -c isproxy -r $VERSION ./$NAME/doc/isproxy.pod >./$NAME/doc/isproxy.1 00:28 <@hezekiah> Unutma, onlara perl'e ihtiyaç duydurmak istemediğini söyledin. 00:28 <@mids> o zaman bunu make distribute koduna koy 00:28 <@mids> Ben daha çok 1.1'in gereksinimlerinden bahsediyorum 00:28 <@mids> 1.2 farklı 00:29 <@mids> k 00:30 <@mids> YAPILACAK: mids install-local makefile'ını mail atsın 00:30 <@mids> hezekiah userx ile iletişime geçsin 00:30 <@hezekiah> Doğru. 00:30 <@mids> nop: podfile'a bak 00:30 <@mids> tamam, install-local için 00:30 <@mids> binary ve manpage nereye kurulmalı? 00:30 <@mids> ~/bin ve ~/man ya da başka bir şey mi? 00:31 <@mids> ya da manpage kurulmasın.. 00:31 <@hezekiah> E-posta konuşmamızda UserX ne dedi? 00:31 <@nop> tamam 00:31 <@hezekiah> Hoppala. 00:32 <@hezekiah> nop? 00:32 <@nop> evet 00:32 <@nop> hangi e-posta konuşması 00:32 <@hezekiah> Bir şey diyordun. :) 00:32 <@nop> hayır 00:33 <@nop> sadece podfile'a bakacağımı söylüyordum 00:33 <@hezekiah> Şey, mids, UserX ve ben dosya yolu problemiyle ilgili ne yapılacağı konusunda yazışıp duruyorduk. 00:33 <@hezekiah> Bunun bir kısmı install-local makefile hedefi yapmayı içeriyordu. 00:33 <@hezekiah> Sanırım tüm mesajlarımın CC'lerini sana gönderdim. 00:33 <@mids> birkaçını aldım 00:33 <@hezekiah> Posta kutun dolu olduğu için kabul etmeyen bir tanesi hariç. 00:33 <@hezekiah> (Onun özetini anonim mail olarak sana yolladım.) 00:34 <@hezekiah> UserX'ten alıntılıyorum: "Buna olası bir çözüm Makefile'a bir "install-local" hedefi eklemek. Bu, çalıştırılabilir dosyayı ~/bin/ içine ve diğer dosyaları ~/.iip/ içine koyacaktır." 00:35 <@mids> mail gönderildi 00:37 <@hezekiah> Şimdilik, install-local sadece node.ref ve isproxy'yi kopyalıyor. 00:37 <@hezekiah> Hâlâ küçük bir sorun görüyorum. 00:37 <@hezekiah> Kullanıcı sadece "make install" çalıştırdığında. 00:38 <@hezekiah> ... sonra ~/.iip oluşturulmuyor. 00:38 <@hezekiah> Böylece, isproxy dosyalarını yine geçerli dizinde bırakacak. 00:38 <@mids> make ile userid'yi kontrol edebilir misin? 00:38 <@hezekiah> Hı? 00:38 <@mids> yani root değilsen, make install bir hata verecek 00:39 <@hezekiah> whoami gibi bir komut çalıştırabilirsin. 00:39 <@mids> bu bir seçenek olur mu? 00:39 <@hezekiah> id -u 00:39 <@hezekiah> Bu, kullanıcının sayısal kimliğini dökmeli. 00:40 <@mids> "Hata: make install root olmanızı gerektirir, bunun yerine make install-local kullanın" 00:40 <@hezekiah> Şey, zaten /usr/local/bin'e dosya kopyalamaya çalışıyorlarsa bunu alırlar. 00:41 <@hezekiah> Sorunu yine çözmüyor: ~/.iip mevcut olmadıkça isproxy dosyaları ~/.iip içine koymayacak ve "make install" bunu oluşturmuyor. 00:41 < nemesis> konuşabilir miyim? 00:41 <@hezekiah> (Neden olmasın? Nop veya mids konuşabilir mi 00:41 <@hezekiah> ) 00:41 < nemesis> ;) 00:41 <@mids> lütfen konuş 00:42 < nemesis> Linux dağıtımı SoL (server optimized linux) bilen var mı? tüm sunucular için bir root /server var, unreal da eklenmiş 00:42 <@mids> (hezekiah: make install /home/iip/.iip/ oluşturur ve oraya kurar) 00:42 < nemesis> iip bir gün o dağıtıma girse güzel olur 00:43 < _42> configure --prefix=~ hakkında ne dersiniz? 00:43 < nemesis> bir öneri? 00:43 <@mids> _42: 1.1'de henüz configure yok, 1.2'de var 00:43 < _42> oh. 00:43 <@hezekiah> _42: CVS’nin ana dalında configure script'i yok. 00:43 <@mids> _42: yine de iyi nokta 00:43 <@hezekiah> _42: ama bunu 1.2 için zaten önerdim. :) 00:44 <@mids> nemesis: 1.1 çıktıktan sonra, dağıtımlardan paket yapmalarını isteyeceğiz 00:44 <@mids> bu da bizi şuna getiriyor, bir init.d script'ine ihtiyacımız var 00:44 <@mids> bunu gerçekten sağlamalıyız 00:44 < nemesis> SoL bunun için XML kullanıyor 00:44 < nemesis> çok güzel konfigler... 00:44 < _42> mids: onlar dağıtıma özgü. Bir gentoo için yazabilirim. 00:45 <@hezekiah> Ve Gentoo çoğundan farklı bir format kullanıyor. 00:45 <@mids> iip.1.1.showstoppers.add(init.d-script) 00:45 <@mids> belki genel bir tane sağlayabiliriz? 00:45 <@hezekiah> Çalışacağına bahse girmem. 00:45 <@mids> ah 00:45 <@mids> yani, yapmak zorunda değil miyiz? 00:45 <@hezekiah> Bunu dağıtımlara bırakmayı ya da dağıtıma özel olanları yapmayı tercih ederim. 00:45 < _42> mids: gentoo init.d script'lerinde bir bağımlılık sistemi kullanır. Basittir ama uyumsuzdur. 00:45 <@mids> k 00:45 <@mids> o zaman bırakalım 00:46 <@mids> Debian paketçisinin bazı iletişim bilgileri hâlâ bende 00:46 <@hezekiah> _Özellikle_ tüm dağıtımlar init.d BİLE kullanmıyorken! (Gentoo tamamen farklı bir format kullanıyor.) 00:46 <@hezekiah> Tamam. :) 00:46 <@mids> geçmişte iip'i paketlemeyi teklif etti 00:46 <@hezekiah> Harika! :) Peki neredeydik? 00:46 <@mids> kilit engeller 00:46 <@mids> başka? 00:46 <@hezekiah> Ah, evet. 00:46 <@hezekiah> Bildiğim yok 00:46 < nemesis> 1.1 ne zaman yayınlanacak? ;) 00:46 <@mids> nemesis: tüm kilit engeller üstesinden gelindiğinde 00:47 <@hezekiah> tüm kilit engelleri düzelttiğimizde! ;-) 00:47 <@mids> windows yardım dosyası işi ne oldu 00:47 <@mids> şu anda nasıl çalışıyor? 00:47 < nemesis> *g* k thx 00:47 <@mids> ne diyor 00:47 < _42> mids: doğru başlat/durdur komutlarını bilsem bir gentoo runscript yazabilirim. 00:47 <@hezekiah> Hiç fikrim yok. Mecbur kalmadıkça Windoze kullanmıyorum. 00:47 <@mids> Sanırım codeshark 'şu anda yardım yok, bkz. http://help.invisiblenet.net/' gibi bir şey yaptı 00:47 <@hezekiah> (İş oraya varırsa, bir tane yazabilirim, _42. Gentoo kullanıyorum.) 00:47 <@mids> teşekkürler 00:47 < _42> hezekiah: birimiz ebuild'i, diğerimiz init.d'yi yapsa nasıl? :) 00:47 <@hezekiah> Olur. Pek umurumda değil. :) 00:48 < _42> evet, ama kim neyi yapacak? 00:48 <@mids> tamam 00:48 <@mids> windows kullanan var mı? 00:48 <@hezekiah> mids izin verirse ikisini de yapabilirsin. :) 00:49 <@mids> 1.1 sürümünün kendisine dahil edilmeyecek 00:49  * hezekiah odada yankılanan gürültülü sessizliği dinler. 00:49 <@mids> hah evet 00:49 <@hezekiah> Ne? 00:49 <@mids> nop dokümanları baştan sona okumak zorundaydı 00:49 <@mids> bazı kripto şeyleri değişti 00:50 < _42> ne, ebuild mi? tabii ki hayır. O, Gentoo HQ tarafından dağıtılır. (DELETED FOR DISTRO SECURITY REASONS)'daki gizemli bir kompleksten rsync ile 00:50 <@hezekiah> Peki 1.1'e kadar yapmamız gerekenler listesi şimdi nasıl görünüyor? 00:50 <@hezekiah> _42: Biliyorum. Ama bir tane yazıp bugzilla listesine gönderebilirsin. 00:50 <@mids> - filepath 00:50 <@mids> - install-local 00:50 <@mids> - README, INSTALL, AUTHORS güncellemesi 00:51 <@mids> - windows dokümantasyon kontrolü 00:51 <@mids> . 00:51 <@hezekiah> - ve nop'un bahsettiğin o dokümanlara bakması gerekiyordu? 00:51 <@nop> tamam 00:51 <@hezekiah> Yoksa bu windoze doküman kontrolü müydü? 00:52 <@mids> şey 00:52 <@mids> http:L'deki dokümanlar 00:52 <@hezekiah> Ah! :) 00:52 <@mids> http://help.invisiblenet.net/ yayınlandıktan sonra da değiştirilebilir 00:52 <@hezekiah> Yani benim işim dosya yolu işleri hakkında UserX ile konuşmak ve bunların hepsine nasıl yardımcı olabileceğime bakmak. 00:52 <@mids> evet 00:52 <@mids> ve bizi işlerimizi yapmaya itmek 00:52 <@hezekiah> lol. 00:53 <@hezekiah> Bunda iyi olamam. İtme işinde sen daha iyisin. ;-) 00:53 <@mids> İ k 00:53 <@mids> Her gün saat 8.00'de güncelleme isteyeceğim 00:53 <@mids> :) 00:53 <@hezekiah> Geliştirme automake Makefile şablonlarını senin install-local'ını taklit edecek şekilde değiştireyim mi, yoksa önce gözden mi geçirilmeli? 00:54 <@mids> bu bir yorum isteği 00:54 <@hezekiah> Ah. 00:54 <@mids> önce bunu 1.1'e koyalım, herkes kabul ederse 00:54 <@mids> cvs dev sonra yapılabilir 00:54 <@hezekiah> Bir yorumum var: bir PREFIX değişkeni yapalım. 00:54 <@hezekiah> Şu anda /usr/local birkaç değişkene hardcode edilmiş. 00:55 <@mids> Makefile'da mı? 00:55 <@hezekiah> Bu, /usr/local kullanmayan bir sisteme kurması gereken herkes için sıkıntı. 00:55 <@mids> tamam 00:55 <@hezekiah> örn. INSTALLEXEPATH şöyle görünür 00:55 <@hezekiah> > PREFIX=/usr/local 00:55 < _42> 1.1 dalını almak için söz dizimi nedir? 00:55 < _42> cvs'den 00:55 <@mids> 1.1 HEAD'tir 00:55 <@hezekiah> > INSTALLEXEPATH=$(INSTALLEXEPATH)/bin 00:55 <@hezekiah> . 00:55 < _42> tamam 00:56 <@hezekiah> 1.2 geliştirme dalı. :) 00:56 <@hezekiah> ;-) 00:56 < _42> ah, ne kadar zen 00:56 < _42> Geliştirmeyle bir olmalısın... 00:56 <@hezekiah> Neyse, bir PREFIX değişkeni birinin 3-4 başka değişkeni ayarlamak yerine "make PREFIX=/usr install" yapmasına izin verir. 00:57 <@hezekiah> _42: evet. :) 00:57 <@hezekiah> _42: ama 1.1 için de hata düzeltmesi yapıyorum ... sadece kodlarımın çoğu geliştirmeye gidiyor. 00:57 <@mids> "make PREFIX="in Makefile'daki PREFIX'i nasıl geçersiz kılmasını sağlıyorsun? 00:57 <@hezekiah> "make PREFIX=/usr install" 00:57 < _42> 'k. Ama dev CVS’deyse, -r olmadan bir co bunu da almaz mı? 00:57 <@mids> Yani, doğrudan makefile'ın içinde 00:58 <@hezekiah> Makefile'da PREFIX neye ayarlanmış olursa onu geçersiz kılar. 00:58 <@mids> kendiliğinden mi? 00:58 <@hezekiah> Makefile'da PREFIX=/usr/local ise "make PREFIX=/usr install" bunun yerine PREFIX=/usr yapar. 00:58 <@mids> harika 00:58 <@hezekiah> Bu, Gentoo ebuild'in sinir bozucu makefile'ları aşmasının yollarından biridir. :) 00:58 <@mids> tamam 00:59 <@mids> başka bir şey 00:59 <@hezekiah> Güzel. 00:59 <@mids> iip/doc/help/imaghes içinde 00:59 <@mids> iomages 00:59 <@mids> görüntüler yani :) 00:59 <@mids> bazı bmp dosyaları var 00:59 <@mids> Sanırım kaldırılabilirler 00:59 <@mids> doc/help içinde iip.pdf de 00:59 <@hezekiah> doc/help içindeki dosyaların onları kullanmadığından emin misin? 00:59 <@mids> hiç fikrim yok 00:59 <@mids> ben bir windows insanı değilim 00:59 <@hezekiah> (Ah.) 01:00 <@mids> codeshark'a sormalı 01:00 <@mids> onları o yaptı 01:00 <@hezekiah> Ben de değilim ama dikkatli olmaya çalışıyorum. 01:00 <@hezekiah> HEAD dalından dosyaları kaldırmayı sana bırakacağım. :) 01:00 <@hezekiah> (... ve boynumu güvenle omuzlarımda tutayım.) ;-) 01:00 <@mids> tamam, isproxy.1'i her iki daldan da kaldırdım 01:00 <@hezekiah> Ah. 01:00 <@mids> süper yapılacak: yapılacaklar listesini posta listesine mail at 01:00 <@mids> :) 01:00 <@hezekiah> lol 01:01 <@hezekiah> Önce onu güncellemeliyiz. 01:01 <@hezekiah> Yaptığım ama hiç işaretlenmemiş bir sürü şey var. 01:01 <@hezekiah> Ayrıca, geliştirme dalının makefile'ları isproxy.1'e bağımlıydı. 01:01 <@mids> oh 01:01 <@mids> isproxy.1'i dev'den zaten kaldırdım 01:02 < _42> Makefile dosyaları bir dizine kopyalamayı ama yürütülebilir dosyayı başka birine göre yapılandırmayı desteklemeli 01:02 <@hezekiah> Peki isproxy.pod ile _tam olarak_ ne yapayım? 01:02 <@mids> işte geliyor: 01:02 < hobbs> mmm. pod. 01:02 <@hezekiah> Gerekirse geri koyabiliriz ama yapılacak daha iyi şeyler var bence. :) 01:02 <@mids> hezekiah: pod2man  -s 1 -c isproxy -r $VERSION ./$NAME/doc/isproxy.pod >./$NAME/doc/isproxy.1 01:02 <@hezekiah> _42: yapar. Yürütülebilir ve makefile'lar farklı yerlere gider. Ama ikisi de "make install" için hedefti. 01:03 <@mids> Umarım makefile bir şekilde sürümü biliyordur 01:03 <@hezekiah> Onu halledebilirim. 01:03 <@hezekiah> Ama bu kullanıcıyı perl'e bağımlı kılıyor. 01:03 <@nop> üzgünüm çocuklar, işteyim girip çıkıyorum 01:03 <@nop> o yüzden 01:03 <@hezekiah> (Bunu daha önce konuştuk.) 01:03 < _42> Hayır, demek istediğim bir makefile değişkenini geçersiz kılarak dosyaları bir dizine kopyalamak ve onları başka birine göre yapılandırmak 01:03 <@hezekiah> Sorun değil. :) 01:03 <@mids> "./$NAME/doc/isproxy.pod >./$NAME/doc/isproxy.1" ifadesini "$? > $@" ile değiştirebilirsin 01:03 < _42> k 01:04 <@hezekiah> Tamam. 01:04 <@hezekiah> Ama bu yine de geliştirme dalı kullanıcısını perl'e bağımlı bırakıyor. 01:04 <@hezekiah> Bu uygun mu? 01:04 <@mids> pod2man'e bağımlı ol 01:04 <@hezekiah> Tamam. 01:04 <@hezekiah> O halde configure script'ine onu aratırım. 01:04 <@mids> evet 01:05 <@mids> _42: gentoo makefile'ları vs. yama yapmıyor mu? 01:05 <@mids> (freenet'in yaptığı gibi) 01:05 <@hezekiah> nop: configure script'ine pod2man aratmam ve makefile'ın (geliştirme ağacında) manpage'i oluşturmasını sağlamam konusunda itirazın var mı? 01:05 <@hezekiah> mids: Gentoo patches, sed kullanır ya da sadece makefile değişkenlerini ayarlar. 01:06 <@hezekiah> Hangisi en az dramatik önlemse. :) 01:06  * mids nop'un itiraz etmeyeceğini varsayıyor 01:06 < _42> yapabilir, ama PREFIX=${D}/ eklemek daha kolay 01:06 <@mids> _42: yop 01:06 < _42> freenet makefile'ları yamalar mı? 01:06 <@mids> freebsd 01:06 < _42> ah 01:07 <@mids> ya da belki yapmıyor 01:07 <@mids> neyse 01:08 <@mids> - filepath (A hezekiah, userx) 01:08 <@mids> - Makefile install-local,PREFIX 01:08 <@mids> - README, INSTALL, AUTHORS (mids) 01:08 <@mids> - windows documentation (codeshark) 01:08 <@mids> - docs (nop) 01:08 <@mids> ekleme var mı? 01:09 <@mids> yoksa bunu mailleyeceğim 01:09 <@hezekiah> Aklıma gelen yok. :) 01:10 <@mids> makefile'ı kim yapacak? 01:10 <@mids> ben mi? 01:10 <@hezekiah> HEAD'dekini sen yap. 01:10 <@mids> HEAD'den bahsediyorum 01:11 <@hezekiah> Geliştirmede genelde makefile'lar/configure script'i ile ben ilgilenirim. :) 01:11 <@hezekiah> Sen yap. :) 01:12 < lonelynerd> debian paketleri ne olacak? ;) 01:12 <@mids> lonelynerd: kod dondurulduktan/yayın yapıldıktan sonra yapılabilir 01:12 < lonelynerd> tabii 01:13 <@mids> YAPILACAK gönderildi 01:13 <@mids> tamam 01:13 <@mids> soru turu? 01:14 <@mids> soru turu. 01:14 < hezekiah> Bunun için üzgünüm. 01:14 < hezekiah> Bağlantım koptu. 01:14 <@mids> öyle mi? :) 01:14 < hezekiah> Evet. :) 01:16 <@mids> peki, şimdi sorabilecekleri halde soru sormayan toplantı katılımcılarının bir hafta boyunca soru sorması yasak :) 01:16 <@hezekiah> lol. 01:16 <@hezekiah> mids: gerçekten hafta içinde gelip sana sorular soruyorlar mı? 01:17 <@mids> tonla 01:17 <@hezekiah> Vay! 01:17 < lonelynerd> ;) 01:17 <@mids> çoğunlukla #iip ve #help'te 01:17 <@hezekiah> Ah. "Anne, Anne! isproxy nedir!?" 01:17 <@hezekiah> ;-) 01:17 <@mids> RTFM 01:18 <@hezekiah> lol 01:18 <@mids> tamam 01:18 <@mids> bitti mi? 01:18  * hezekiah "baf"laması için gaflını mids'e uzatır 01:18 <@mids> baf öyle olacak --- Günlük kapatıldı Wed Feb 12 01:19:02 2003 </div>
