---
title: "I2P geliştirici toplantısı, 2 Eylül 2003"
date: 2003-09-02
author: "jrand0m"
description: "Spesifikasyon ve SDK (Yazılım Geliştirme Kiti) yayını, geliştirme durumu ve yaklaşan projeleri kapsayan 56. I2P geliştirici toplantısı"
categories: ["meeting"]
---

<h2 id="quick-recap">Kısa özet</h2>

<p class="attendees-inline"><strong>Katılanlar:</strong> jrand0m, mihi, shardy, thecrypto, w0rmus</p>

<h2 id="meeting-log">Toplantı Günlüğü</h2>

<div class="irc-log"> [22:53] <jrand0m> tamam, neyse, neden olmasın.  gündem: [22:53] <jrand0m> 0) hoş geldiniz [22:53] <jrand0m> 1) spesifikasyon &amp; SDK yayını [22:53] <jrand0m> 2) spesifikasyon &amp; SDK soruları [22:53] <jrand0m> 3) geliştirme durumu 3.1) co's NS 3.2) SDK 1.0 kriterleri 3.3) ağ simülatörü 3.4) diğer uygulamalar [IM, tunnel, vb.] 3.5) daha fazla transports (taşıma protokolleri) 3.6) Java router gerçekleştirmesi [22:53] <jrand0m> 4) toplantı saatinde değişiklik? [22:53] <jrand0m> 5) CVS idari işler [22:54] <jrand0m> 6) shardy'nin işleri [22:54] <jrand0m> 7) seyirci tayfası [22:54] <jrand0m> bu kadar. [22:54] <jrand0m> 0) hoş geldiniz [22:54] <w0rmus> hihi [22:54] <thecrypto> öyleyse 55 numaralı toplantıya hepiniz hoş geldiniz [22:54] <thecrypto> 56 [22:55] <thecrypto> 56 doğru [22:55] *** Çıkış: mihi (İstemciden EOF) [22:55] <jrand0m> selam.  56. toplantıya hoş geldiniz [22:55] <jrand0m> evet [22:55] <jrand0m> 1) spesifikasyon &amp; SDK yayını [22:55] <w0rmus> haha [22:55] *** mihi (~none@anon.iip) kanal #iip-dev'e katıldı [22:55] <jrand0m> spesifikasyonlar çıktı ve SDK 0.2 de çıktı. [22:56] <jrand0m> şu anda, yalnızca freenet üzerinde mevcutlar [http://localhost:8888/CHK@p1VU1U67UgXYJ7v7cS4Xqn~p4ssLAwI,RvdwV4jZyZYcJgYabpVPOQ/I2P_SDK.zip] [22:56] <jrand0m> ama nop bana, bugün normal web'de de olacaklarını ve ayrıca bazı geleneksel listelere birkaç değerlendirici toplamak için e-posta göndereceğini söyledi [22:57] <jrand0m> 2) spesifikasyonlar ya da SDK hakkında yeni soru var mı? [22:58] *** nixonite (~nixonite@anon.iip) kanal #iip-dev'e katıldı [22:58] *** terrific (terrific@anon.iip) kanal #iip-dev'e katıldı [22:58] <jrand0m> peki, ilk soru şu: spesifikasyonları /okuma/ ilerlemesi nasıl gidiyor?  :) [22:58] <w0rmus> onu yapmam lazım :) [22:58] <thecrypto> yavaş yavaş

[Toplantı kaydı, spesifikasyonlar, SDK geliştirme, ağ simülatörü ve diğer projeler hakkında tartışmalarla devam ediyor. Toplantı, geliştirme durumuna ilişkin güncellemeleri ve gelecekteki sürümler için planlamayı kapsıyor.] </div>
