---
title: "I2P geliştirici toplantısı"
date: 2003-03-04
author: "nop"
description: "Proje güncellemelerini ve teknik tartışmaları kapsayan I2P geliştirme toplantısı"
categories: ["meeting"]
---

(Wayback Machine'in katkılarıyla http://www.archive.org/)

## Kısa özet

<p class="attendees-inline"><strong>Hazır bulunanlar:</strong> bpb, dm, hezekiah, jake, jeremiah, LeerokLacerta, mids, mrflibble, nop, Nostradumbass</p>

## Toplantı Günlüğü

<div class="irc-log"> --- Günlük açıldı Tue Mar 04 23:47:24 2003 23:47 -!- #iip-dev için konu: IIP Meeting - günlük dosyaları: http://mids.student.utwente.nl/~mids/iip/ 23:47 [Kullanıcılar #iip-dev] 23:47 [ eep] [ jeremiah] [ logger] [ mids] [ nop] [ UserX_] 23:47 -!- Irssi: #iip-dev: Toplam 6 takma ad [0 ops, 0 halfops, 0 voices, 6 normal] 23:47 -!- Irssi: #iip-dev kanalına katılım 2 saniyede senkronize edildi 23:48 < LeerokLacerta> Tarih yazıyoruz. 23:48 < mrflibble> merhabaaa 23:48 < LeerokLacerta> Merhaba. 23:52 < nop> merhaba 23:52 < jeremiah> merhaba 23:53 < nop> merhaba 23:53 -!- mode/#iip-dev [+o mids] by Trent 23:53 < LeerokLacerta> Konnichiwa. 23:54 < bpb> konnichiwa 23:58 < nop> merhaba 23:58 <@mids> Merhaba hezekiah! 23:58 < hezekiah> Merhaba. :) 23:58 <@mids> *kirpi sesi* 23:58 < hezekiah> lol 23:58 < hezekiah> *orgle* 23:58 < LeerokLacerta> Kirpi mi? 23:58 < hezekiah> (orgle: Bu, lamaların çıkardığı seslerden biridir.) 23:58 <@mids> LeerokLacerta: tüyle karışık, dikleşebilen keskin dikenlere sahip, nispeten büyük kemirgenler 23:59 < hezekiah> Mids, entropy hatası yüzünden bir kirpiye dönüştü. 23:59 < hezekiah> Ben de lamaya dönüştüm. 23:59 <@mids> hayır 23:59 < LeerokLacerta> Ne olduğunu biliyorum ama neden kirpi sesleri çıkarıyorsun? 23:59 <@mids> çünkü var olmayan bir loglama hatasını rapor ettim 23:59 < hezekiah> Ah. 23:59 < hezekiah> Şey, önceki entropy hatasından bahsederken kirpiye dönüşeceğinden söz etmiştin. --- Gün değişti Wed Mar 05 2003 00:00 <@mids> o eskidendi 00:00 <@mids> Tue Mar  4 23:00:03 UTC 2003 00:00 <@mids> toplantı ŞİMDİ burada 00:00 <@mids> Herkese hoş geldiniz 00:00 <@mids> bu 32. IIP toplantısı 00:00  * LeerokLacerta kendini hoş karşılanmış hissediyor. 00:00 <@mids> önceki iptal edildi, çünkü kimse yoktu 00:00 <@mids> günlükler http://mids.student.utwente.nl/~mids/iip/ adresinde mevcut 00:01 <@mids> Küçük bir gündemimiz var: 00:01 <@mids> 1) Hoş geldiniz 00:01 <@mids> 2) IIP 1.1.0 Sürüm durum güncellemesi 00:01 <@mids> 3) 'voice' için Trent erişim seviyesi 00:01 <@mids> 4) Soru turu 00:01 <@mids> mevcut konuyla ilgili sorularınız varsa, lütfen sorun 00:01 <@mids> aksi halde onları soru turuna saklayın. 00:01 <@mids> . 00:02  * mids gündem işaretçisini #2 "IIP 1.1.0 Sürüm durum güncellemesi"ne taşıyor 00:02 <@mids> peki hezekiah, ne oldu? :) 00:02 < hezekiah> Oh. Tamam. :) 00:02 < hezekiah> Şey, ilk entropy hatası düzeltildi. 00:02 < hezekiah> Epey kafa patlatma ve e-posta trafiğinden sonra ... 00:03 < hezekiah> ... UserX, nop ve ben buna bir çözüm bulmayı başardık. 00:03 < hezekiah> Şimdi, mids entropy toplamayla ilgili YENİ bir sorun fark ediyor (yani seed.rnd kaydedilmiyor.) 00:03 < hezekiah> Neyse, kodda araştırma yaptım ve bulduklarımı iip-dev posta listesine gönderdim. 00:04 <@mids> bu şey başka bir sürüm geciktirici 00:04 <@mids> umarım sonuncusu 00:04 < hezekiah> Şimdi UserX veya nop'un bana tüm bunların ne anlama geldiğini ve bir şeyi atlayıp atlamadığımı söylemesini bekliyorum (çünkü bence atlıyorum. Hiçbiri mantıklı gelmiyor.) 00:04 < hezekiah> Umarım. *orgle* 00:04 <@mids> . 00:04 < hezekiah> . 00:04 <@mids> IIP 1.1.0'a özel sorular var mı? 00:05 < LeerokLacerta> Socks yok mu? 00:05 <@mids> socks yok 00:05 < hezekiah> SOCKS yok. 00:05 < LeerokLacerta> Tamam. 00:05 <@mids> ok 00:05 <@mids> hadi #3'e geçelim: "'voice' için Trent erişim seviyesi" 00:06 <@mids> bu, gizli gündem maddesi #2.9 "#freenet-opn kanalı" ile ilgili 00:06 <@mids> resmi Freenet proje kanalı irc.freenode.net üzerinde 00:06 <@mids> ama bu anonim değil 00:06 <@mids> bu kanalın burada bir aynası var 00:06 <@mids> #freenet-opn içinde 00:07 <@mids> 'eyeKon' adlı bot, karşı tarafta olan biteni size anlatır 00:07 <@mids> normalde bu tek yönlü bir ayna, ama "!say :text" komutuyla geri bir şey söyleyebilirsiniz 00:07 <@mids> bunu kullanmak için operatör veya voice statüsüne sahip olmanız gerekiyor 00:07 <@mids> bir şey söylemek istiyorsanız, bir operatörden size voice vermesini isteyin 00:07 <@mids> , 00:08 < dm> Trent tarafından tanımlandıysanız otomatik olarak voice almanız ve adınızın mesajlarınıza önek olarak eklenmesi nasıl olur? Karşı taraftaki insanlar bir sorun yaşarsa, bota belirli bir anonim ismi "ban" etmek için bir komut gönderebilirler. Bu durumda bu taraftaki EyeKon o isimden voice'u kalıcı olarak kaldırır. 00:08 < LeerokLacerta> Kalıcı olarak mı? 00:08 < LeerokLacerta> Zamanlı bir ban nasıl? 00:08 <@mids> bu oldukça karmaşık hale gelir 00:09 <@mids> botun nasıl çalıştığını bilmeleri gerekir 00:09 <@mids> halbuki bu daha çok tek yönlü, şeffaf bir şey olarak tasarlandı 00:09 -!- hezekiah artık nickthief88099 olarak biliniyor 00:09 <@mids> #freenet'in kanal sahipleriyle iletişime geçtim 00:09 <@mids> ve bununla ilgili bir sorunları yoktu 00:09 < dm> tabii, mids ya da biri bunu geri getirene kadar. Karşı taraftaki insanları spamlamadığımızdan/rahatsız etmediğimizden emin olmalıyız. 00:09 <@mids> bu yüzden herkese voice verilmeyecek 00:09 <@mids> burada çok sayıda hesap oluşturmak ÇOK kolay 00:10 <@mids> bu yüzden hepsini banlamak imkansız olacak 00:10 < dm> tamam, yani seçici voice, Trent üzerinden? 00:10 <@mids> YAPMAK istediğim şey, Trent üzerinden seçici voice 00:10 < jake> bu kesinlikle ilginç bir sohbet ama yemek yemem lazım görüşürüz 00:10 <@mids> ki bu gündem maddesi #3 00:10 <@mids> güle güle jake, katıldığın için teşekkürler 00:10 <@mids> sonrasında günlük dosyasını okuduğundan emin ol 00:10 < jake> teşekkürler 00:10 < jake> k 00:10 <@mids> Şu anda kanal erişim sisteminde 3 seviye var: 00:11 <@mids> seviye 1: operatör 00:11  * mids sitede buna nasıl ad verdiğine bakıyor 00:12 <@mids> Seviye 1: Normal operatör, kendisine op verebilir 00:12 <@mids> Seviye 2: Süper operatör, diğer kullanıcıları kanala ekleyebilir (daha düşük seviyeyle) 00:12 <@mids> Seviye 3: Kurucu, en yetkili, örneğin bir kanalı silmek için gereklidir 00:12 <@mids> Bir voice seviyesi eklemek istiyorum 00:12 <@mids> böylece erişim listesinde olanlar kanalda voice alabilir 00:12 <@mids> ama sorun şu ki... voice seviyesinin numarası ne olmalı? 00:12 < hezekiah> lol 00:13 < hezekiah> Bana sihirli sayılar kullanmadığını söyle, mids. 00:13 < hezekiah> Lütfen. 00:13 <@mids> seviye 1'i 10'a çevirmeyi düşünüyorum 00:13 <@mids> ve 2'yi 20'ye 00:13 <@mids> ve 3'ü 30'a 00:13 <@mids> ve seviye 5'i voice olarak eklemeyi 00:13 < hezekiah> Kulağa iyi geliyor. İlerideki geliştirmelere alan bırakıyor. 00:13 <@mids> tam olarak 00:14 <@mids> Trent'i büyük ve şişkin bir servis yapmayı planlamadığımı unutmayın 00:14 <@mids> yorumlar? itirazlar? 00:14 <@mids> . 00:14 < hezekiah> Hımm .. peki sorun ne? 00:15 <@mids> sorun yok 00:15 < dm> voice = tüm kanallarda voice mu? 00:15 < hezekiah> Tamam. 00:15 < hezekiah> Öyle gibi görünmüştü de. :) 00:15 <@mids> dm: hayır, kanal bazlı 00:15 <@mids> hezekiah: ben her zaman dramatikim 00:15 < dm> ok 00:15 <@mids> dm: bunu dene: 00:15 <@mids>  /squery trent chanlist #iip-dev 00:15 <@mids> erişim listesindeki kullanıcıların bir listesini alacaksın 00:15 <@mids> seviye bilgisiyle 00:15 < dm> ah, güzel 00:16 <@mids> ok 00:17 <@mids> o halde şimdi son madde #4 zamanı: "Soru Turu" 00:17 < dm> IIP için herhangi bir yerde belgelenmiş bir yol haritası var mı? 00:18 <@mids> sanırım sadece dahili olarak 00:18 <@mids> bende yok... 00:18 <@mids> hezekiah? 00:18 < hezekiah> Peki neden "/squery Trent :chanlist #anonymous" boş bir liste döndürüyor. 00:18 < hezekiah> Oh. 00:18 < hezekiah> Geliştirme ağacında yapmamız gerekenler için küçük bir yapılacaklar listemiz var. 00:18 <@mids> hezekiah: çok geç (çünkü #anonymous için erişim listesinde kimse yok, operatörsüz) 00:18 < hezekiah> Yine de herhangi bir yol haritasından haberdar değilim. 00:19 <@mids> belki bir tane yapmak iyi olur 00:19 < dm> tamam, yakın zamanda dağıtıklaştırmayı bile düşünmüyorsunuz, doğru mu? 00:19 < hezekiah> Şey, o nop'un alanı olur. 00:19 < hezekiah> (Aslında, bunun gibi bir şeyi zaten istemiştim.) 00:20 < hezekiah> (1.1 yayımlandıktan sonra oturup IIP 1.2'yi planlayacağımızı [ya da her ne dediyse] söyledi.) 00:20 < hezekiah> . 00:21 <@mids> peki 00:21 < dm> 1.1 için bir değişiklik günlüğü (changelog) bir yerde var mı? 00:21 <@mids> nop çok meşgul 00:21 <@mids> belki başka biri yapmalı 00:21 <@mids> dm: evet, bekle 00:21 < hezekiah> mids: Bunu yapma yetkisi başka kimsede yok. 00:21 <@mids> http://cvs.sourceforge.net/cgi-bin/viewcvs.cgi/*checkout*/invisibleip/iip/CHANGELOG 00:21 < hezekiah> IIP için gelecekteki geliştirme rotasını belirlemekten bahsediyoruz. 00:21 < dm> teşekkürler, yer işaretlerine ekledim 00:22 <@mids> hezekiah: anlaşıldı 00:25  * mids az önce 1.2 için yapacak çok şeyleri olduğunu duydu 00:25 < hezekiah> nop'un zamanının olmamasına gelince, ... 00:25 < hezekiah> 1.2 üzerinde yapmamız gereken bilinen bir sürü kodlama hâlâ var. 00:26 < hezekiah> 1.2 vizyon eksikliğinden ölmeyecek. Ve mevcut listedekileri bitirsek bile, kısa bir tartışma daha fazlasını çıkarır. 00:26 < hezekiah> Eninde sonunda nop bizimle oturmaya vakit bulup 1.2'nin geliştirme planını anlatacaktır. 00:26 < dm> 1.2'nin neyi hedeflediğine dair genel notlar var mı? 00:26 < hezekiah> Büyük hedef: ircd sunucusunu dağıtık hale getirmek! 00:26 < dm> ah, tamam, bilmiyorsun. 00:27 < dm> ah, bu 1.2'de mi? harika. 00:27 <@mids> şimdiden öyle mi? 00:27 <@mids> aman tanrım 00:27 < hezekiah> Dağıtıklaştırma hazır mı? Hayır! 00:27 < dm> planlanan, yani :p 00:27  * mids itiraz ediyor! 00:27 <@mids> 1.2'yi ne zaman yayımlamak istiyorsunuz? 00:27 <@mids> 2010? 00:27  * LeerokLacerta bir nesnedir. 00:27 < hezekiah> lol 00:28 < hezekiah> 1.1 yayımlandıktan bir süre sonra diyelim. :) 00:28 < hezekiah> Şu anda öncelik 1.1. 00:28 < hezekiah> (En azından benim edindiğim izlenim bu.) 00:28 < dm> yani dağıtık ircd sunucuları mı olacak yoksa tamamen merkeziyetsiz mi? 00:28 < hezekiah> dm: Ayrıntıları bilmiyorum. 00:28 < dm> ok 00:28 < hezekiah> P2P işlerinde pek iyi değilim. :) 00:28 < hezekiah> Ben sadece kod yazarım 00:28 <@mids> 2002-03-19 tarihli bir e-postayı yapıştırayım 00:28 <@mids> Kimden: 0x90 (0x90@invisiblenet.net) 00:28 <@mids> Tarih: Tue Mar 19 2002 - 00:22:26 CET 00:28 <@mids> Konu: [iip-dev] 1.1.0 neredeyse tamam 00:28 <@mids> Tamam, 1.1.0'ın tamamlanmasına yaklaşıyoruz. TODO/Düzeltmeler ve cui 00:28 <@mids> linux için tamamlandığında, bunun için ağın bir beta testini çalıştırmalıyız 00:28 <@mids> bu hafta, bunu geliştiriciler/testçiler yapacak. Takipte kalın. 00:29 <@mids> --0x90-- 00:29 <@mids> . 00:29 < hezekiah> Ah. 00:29 < hezekiah> Bu acıttı, mids. ;-) 00:29 <@mids> evet, acıttı 00:30 < hezekiah> IIP'in son sürümü hangi tarihte yapıldı? 00:30 <@mids> RC3 2002-12-04'tü 00:30 <@mids> ama tabii 'RC' işinin tamamı yanlıştı 00:31 <@mids> tabii bu sadece bir isim 00:31 <@mids> RC2 1.1.0 olabilirdi 00:31 <@mids> sonra RC3 1.1.1 00:31 <@mids> ve şimdi elimizde olacak olan 1.1.2 00:32 < nop> şey 00:32 < nop> kripto camiasında 00:32 < nop> RC4, 5 ve 6 ile devam etmeli ve kırıp kırmadıklarına bakmalıyız 00:32 < nop> ;) 00:32 < nop> kötü şaka 00:33 < Nostradumbass> Araya girdiğim için affedin... 00:33 < jake> kıçlar! 00:33 < Nostradumbass> ama iip geliştiricileri açık kaynağın temel maksiminı unutmuş gibi görünüyor: "Erken yayınla, sık yayınla". 00:34 < LeerokLacerta> IIP açık kaynak mı? 00:34 < nop> elbette 00:34 < nop> doğru 00:34 < nop> ama 00:34 < hezekiah> LeerokLacerta: evet 00:34 < LeerokLacerta> Aptalım. 00:34 < nop> güvenliği de önemsiyoruz 00:34 < Nostradumbass> iip'te çok uzun zamandır değilim ama /. olduğunu hiç duyduğumu hatırlamıyorum 00:35 < nop> ve kuralları esnetmeyi severiz 00:35 < nop> slashdot'landı 00:35 < Nostradumbass> özürler 00:35 <@mids> RC2 /. 'landı 00:35 < Nostradumbass> k 00:35 <@mids> ve bize ... hezekiah'ı kazandırdı! 00:35 < nop> evet 00:35 < nop> ;) 00:35 < Nostradumbass> yine de bu epey önceydi. 00:36 < hezekiah> mids: aslında hayır. 00:36 < hezekiah> mids: /. olmadan önce bu projeyi bir yıldan fazla bir süre takip ediyordum. 00:36 < jake> şey arkadaşlar? web tabanlı IIP ile ilgili geliştirme planları var mı? daha hoş bir arayüz gibi? 00:36 < nop> bu distributedcity'nin sorusudur 00:36 < nop> arayüzü onlar yapıyor 00:36 < jake> oooo k 00:37 < nop> bu onların yaptığı bir şeydi, bizimle doğrudan bir ilgileri yoktu 00:37 <@mids> sürüm çıkarmak tanıtım sağlar 00:37 <@mids> duyurular, basın bültenleri yapabilirsin 00:37 <@mids> güncellemeleri duymayı gerçekten seven birden fazla yer var 00:38 <@mids> bu, projeye ilgiyi ve kullanıcı sayısını artırır 00:38 <@mids> ve potansiyel katkıcıları / geliştiricileri de 00:38 <@mids> EĞER süper havalı bir mixnet'iniz varsa 00:38 <@mids> çok sayıda kullanıcıya ihtiyacınız olur 00:38 <@mids> çünkü 2 kullanıcıyla anonim olmaz 00:39 <@mids> geliştirme kodunda daha istikrarlı dönemler oldu 00:39 <@mids> o zamanlarda bir sürüm çıkartabilirdik 00:39 <@mids> Bence 00:39 <@mids> sorun belki bağımlılıklar... 00:40 <@mids> sürümü PGP ile imzalama, Windows için derleme, vb 00:40 <@mids> neyse, bunu daha önce de söylemiştim ;) 00:42 < hezekiah> Şey, ağa aralıklı olarak atılmalarım arasında, söylenmemiş bir şeyi söylemeye çalıştım. ;-) 00:42 < hezekiah> <hezekiah> nop: mids bazı iyi noktalar dile getirdi. 00:42 < hezekiah> <hezekiah> nop: 1.1'i yayımladıktan sonra (bu _gerçekten_ yakında olmalı), 1.2'yi makul bir sürede çıkarabilmek için düzgün ve tutarlı bir plan yapacak mıyız? 00:42 < hezekiah> <hezekiah> Bence iyi planlama ve belirli kısımları belirli zamanlarda bitirme hedefleriyle, yine harika kod yazabiliriz ama bunu makul bir zaman diliminde tamamlayabiliriz. :) 00:42 < hezekiah> İşte! :) 00:42 <@mids> teşekkürler 00:43 < Nostradumbass> önerilen özellik listesine ek olarak, (özellik şişmesini sınırlamak için) yasaklı özellikler listesi de iyi bir fikir olabilir. 00:43 < dm> 1.2! 1.2! 1.2! 1.2! 00:44 <@mids> iyi öneri Nostradumbass 00:44 < hezekiah> Şey, aslında bir özellik listesine atıfta bulunmuyordum. Ne kodlayacağımıza, hangi sırayla ve önerilen hangi zamana kadar yapacağımıza atıfta bulunuyordum. 00:45 < hezekiah> nop? Ne düşünüyorsun? 00:46 < nop> iyi fikir 00:46 < nop> organizasyon her zaman iyidir 00:46 < nop> ama her zaman mükemmel değildir 00:46 < hezekiah> Belki 1.1'i yayımladıktan sonra tüm geliştiriciler oturur ve önümüzdeki 1-2 ayda yapmayı planladığımız şeylerin bir listesini, sonra sonraki 5 ay için planlananların bir listesini, ardından da IIP 1.2'yi 1.2 yapan her şeyin tam listesini çıkarabiliriz. :) 00:46 < hezekiah> Biliyorum. _Çok_ esnek olacak. 00:47 < hezekiah> (Başlangıç olarak, özellik A tarih 1'de biter ve özellik B tarih 2'de biter demezdim. Özellik A umarım X hafta içinde biter ve özellik B umarım özellik A'dan Y hafta sonra biter derdim.) 00:47 < hezekiah> Ne yaptığımıza dair genel bir kılavuz olarak bir şeylerin olması iyi bir fikir bence. 00:48 < hezekiah> Demir gibi katı bir liste değil. :) 00:48 <@mids> evet, anladım 00:48 < hezekiah> Tamam ... 00:48 < hezekiah> Eklemek istediğin bir şey var mı mids? 00:49 <@mids> hayır 00:49 < hezekiah> Tamam. ;) 00:49 < hezekiah> Şimdilik ... 00:49 < hezekiah> mids'in yeni entropy hatasıyla ilgili ortaya çıkardığım şeyler konusunda beni aydınlatmaları için nop veya UserX'i bekliyorum. 00:49 <@mids> başka sorunlar bulmamayı umuyorum 00:49 < hezekiah> (randomWriteSeed() hiç çağrılmıyormuş gibi görünüyor.) 00:49 < hezekiah> Umarız. :) 00:50 < nop> çift olumsuz 00:50 < nop> hımm 00:50 < nop> ;) 00:50 <@mids> . 00:50 <@mids> ben bittim :) 00:50 < hezekiah> Haklısın! :) 00:50 < hezekiah> randomWriteSeed()'in çağrılması gerekiyormuş gibi görünüyor. 00:50 < hezekiah> Ama öyle görünmüyor. 00:51 <@mids> randomSlowPoolReseed içinde değil mi? 00:52 < hezekiah> Peki, umalım ki bu hatayı gelecek haftaya kadar düzeltmiş olalım. 00:52 <@mids> öyle yapsanız iyi olur! 00:52  * mids sinirli bir yüz takınmaya çalışır 00:53 <@mids> tamam, yine zevkti. bir sonraki toplantıya, posta listesine, sohbete ya da başka bir şeye kadar! 00:53 <@mids> *boink* 00:53 < hezekiah> randomSlowPoolReseed() randomWriteSeed()'i çağırıyor, ama (iip-dev'e attığım e-postada söylediğim gibi), randomSlowPoolReseed() hiç kimse tarafından çağrılmıyor! 00:53 < hezekiah> lol -- Günlük kapatıldı Wed Mar 05 23:42:43 2003 </div>
