---
title: "I2P geliştirici toplantısı, 9 Eylül 2003"
date: 2003-09-09
author: "jrand0m"
description: "CVS barındırma sorunları, adlandırma hizmeti güncellemeleri, geliştirme durumu ve spesifikasyon sorularını ele alan 57. I2P geliştirici toplantısı"
categories: ["meeting"]
---

<h2 id="quick-recap">Kısa özet</h2>

<p class="attendees-inline"><strong>Hazır bulunanlar:</strong> Brownspider, co, jrand0m, mariesofie, mihi, shardy, w0rmus</p>

<h2 id="meeting-log">Toplantı Günlüğü</h2>

<div class="irc-log"> [22:57] <jrand0m> tamam, iyi geceler baylar ve bayanlar [22:57] <jrand0m> gündem: [22:57] <jrand0m> 0) hoş geldiniz [22:57] <jrand0m> 1) cvs [22:57] <jrand0m> 4) adlandırma servisi [22:58] <co> 5) soruları unuttun. [22:58] <jrand0m> 3) geliştirme durumu [22:58] <jrand0m> 2) spes soruları? [22:58] <jrand0m> 5) başka sorular? [22:58] <jrand0m> ah, lanet olsun, onları yeniden sıralamayı unuttum.  tamam.  numaralandırmaları yanlış olmuş :)  0 == 0, 1 == 1, 4 ==2, 3 == 3, 2 == 4, 5 == 5 [22:59] <jrand0m> giderken bunu düzgün tutup tutamayacağımı görelim... [22:59] <jrand0m> tamam, 0) hoş geldiniz [22:59] <shardy> yaşasın permütasyon grupları! [22:59] <jrand0m> 57. toplantıya hoş geldiniz [22:59] <jrand0m> evet, zaten hepsi sadece sembol [22:59] <w0rmus> harika, naber ;0 [23:00] <w0rmus> tribün tayfasına katkıda bulunmaya yardımcı olacağım [23:00] <jrand0m> 1) cvs hâlâ kapalı, 10+ günün ardından.  yeni bir host bakıyoruz. [23:00] <jrand0m> sf.net berbat ve gnu'nun nongnu'sunun daha iyi olduğuna inanmak için bir nedenim yok. [23:00] <co> jrand0m: Neden o hosta "cvs.invisiblenet.net" şeklinde bir alias vermiyorsun? [23:00] <jrand0m> yeni hostu bulma işine nop öncülük ediyor. [23:01] <jrand0m> tabii co, sunucuyu alır almaz [23:01] <shardy> bir host için neye ihtiyacınız var? [23:01] <jrand0m> shardy> güvenilir net bağlantısı, ssh/cvs erişimi.  bir de biraz disk alanı [23:01] <shardy> bir şey ayarladınız mı? [23:01] <shardy> çünkü eğer yoksa. Yardımcı olabilirim. [23:02] <jrand0m> harika!  nop ne ayarladı bilmiyorum ama onun seninle irtibata geçmesini sağlayacağım (şu an burada değilse?) [23:02] * w0rmus nop'u dürter [23:03] <shardy> 1.1 business SDSL'im var. Bir makine bulmam gerekecek. ama aşırı miktarda bant genişliği kullanmıyorsanız muhtemelen sunucuyu host edebilirim. [23:03] <shardy> ne kadar disk alanına ihtiyacınız olur? [23:03] <jrand0m> depo şu anda ~ 6 MB içeriyor.  bu yüzden muhtemelen 50 MB bir süre büyümeyi karşılar [23:04] <shardy> oh. ıh. bu bir şey değil. [23:04] <shardy> ve makinenin süper hızlı olması gerekmez? [23:04] <shardy> üzerinde büyük derleme işleri yapmayacaksınız, değil mi? [23:04] <jrand0m> yok, 286 bile muhtemelen iş görür. [23:04] <jrand0m> hayır, tamamen cvs checking / checkout [23:04] <jrand0m> (şey, bir de diff ve log vs ;) [23:05] <jrand0m> "biz Java'yız, derleme çiftliklerine ihtiyacımız yok" </fark> [23:05] *** Çıkış: cohesion (class) [23:05] <w0rmus> anonimlikten endişe edenler CVS'e JAP gibi bir şey kullanarak mı erişiyor?  CVS hiç kullanmadım [23:05] <jrand0m> w0rmus> cvs'i özel bir ssh proxy zinciri üzerinden kullanıyorum [23:05] <co> jrand0m: İleride C veya C++ implementasyonu olabileceğini unutma. [23:06] <mihi> bildiğim kadarıyla jap cvs erişimine izin vermiyor :( [23:06] <w0rmus> ssh tünelleme [23:06] <shardy> ne yapabileceğime bir bakayım. biri bana başka bir disk vereceğini söylemişti... bir disk alabilirsem hızlıca ayağa kaldırabileceğim bir makinem var. [23:06] <jrand0m> oh, tabii co.  sadece bir cvs deposunun aynı zamanda zorunlu olarak bir derleme çiftliği olmasını isteyebileceğimizi sanmıyorum. [23:07] <jrand0m> harika shardy.  yapabileceğimiz bir şey olursa, söylemen yeter. [23:07] <co> jrand0m: Haklısın. Ayrı olmalılar. [23:07] <shardy> olur. bir disk arayıp bulayım, muhtemelen bir tane bulabilirim ve bulursam herkes için cvs'i host etmekten memnun olurum. [23:07] <jrand0m> shardy++ [23:07] <w0rmus> yaşasın ;0 [23:07] <jrand0m> tamam, 4) adlandırma servisi [23:08] <jrand0m> co, nasıl gidiyor? [23:08] <co> Hâlâ yazıyorum, ama bununla ilgili birkaç şey söylemek isterim. [23:08] <co> Öncelikle, geçen toplantıda thecrypto'nun sorduğu bir soruya yanıt olarak, NS birinin çevrimiçi olduğuna dair bildirim sağlamaz. [23:09] <co> Sadece bir kişiyle AIM gibi belirli yöntemlerle iletişime geçilebileceğini söyler. [23:09] <co> İkincisi, istemci tarafı. [23:09] <co> Programların adlandırma sunucularına sorgu yapmak için kullanabileceği bir API olacak. [23:10] <co> Alttaki mekanizma hangi sunuculara sorgu yapılacağını belirten bir yapılandırma dosyasını okuyacak, sonuçları elde etmek için I2P ağını kullanacak ve sonuçları çağırana geri iletecek. [23:11] <co> Alttaki mekanizma ayrıca yerel router'ın iletişim kuracağı hedefi bir dosyadan okuyacak. [23:11] <jrand0m> hedef mekanizması? [23:11] <co> Üzgünüm, hedef adres. [23:11] <jrand0m> ah 'k [23:12] <co> Şimdilik bu kadar. [23:12] <jrand0m> güzel [23:12] <w0rmus> katılıyorum [23:12] <w0rmus> ;) [23:12] <jrand0m> çeşitli dönüm noktaları için kabaca zaman fikrin var mı? [23:13] <jrand0m> elbette kimsenin seni sorumlu tutabileceği bir şey değil, sadece merak ediyorum [23:13] <co> Spesifikasyonu ve API'yi bitirip yayımlamak için hafta sonu diyelim. [23:14] * mariesofie geç gelir [23:14] <jrand0m> ah güzel co [23:14] <co> Sonra, bunu implemente etmeye başlayacağım. Ne kadar süreceğinden emin değilim gerçi. [23:14] <jrand0m> anlaşılır [23:15] <jrand0m> adlandırma servisi hakkında sorusu/düşüncesi olan başka biri var mı? [23:15] <jrand0m> tamam, 3) geliştirme durumu [23:16] <jrand0m> geliştirme iyi gidiyor. [23:16] <jrand0m> Java tarafı spes'e uygun ve tüm I2CP ve I2NP mesajlarını ve yapıları uyguluyor [23:17] <jrand0m> Java mimarisinin kendisi işlevsel ve çeşitli alt sistemleri iskelet olarak oluşturmaya devam edeceğim [23:17] <co> Bunu test ettin mi? [23:17] <jrand0m> mesajlar &amp; yapılar mı?  evet, net.invisiblenet.i2p.data.test içindeki TestData harness üzerinden [23:17] <co> I2P ile iki farklı bilgisayarı bağlamayı kastediyorum. [23:18] <jrand0m> oh, hayır, bu iletişim alt sisteminin tam olarak implemente edilmesini gerektiriyor [23:18] <co> anladım. [23:18] <jrand0m> önce çeşitli alt sistemleri test modunda çalışacak şekilde inşa ediyorum, sonra bunları yalıtık çalışabilecek şekilde implemente ediyorum [23:19] <jrand0m> muhtemelen farklı bir router üzerindeki bir istemciye bir istemcinin mesaj göndermesine 2 hafta var [23:19] * mariesofie tezahürat yapar [23:20] <jrand0m> ondan sonra alpha'dan önce yapılacak hâlâ çok iş var, ama bu da ilerleme [23:21] <jrand0m> datastrucutres ve i2np speslerinin, uygulama sırasında biriktirdiğim ve gözden kaçan şeyleri ele alan yaklaşık bir düzine küçük değişikliğe ihtiyacı var.  örn. "datastructures p11, TunnelSigningPublic/PrivateKey should contain SIGNING Public/Private keys" ve "i2np p15, TunnelCreateStatus - add hash of the replying RouterIdentity" [23:21] <shardy> dostum. gerçekten spesleri okumam lazım. [23:22] <jrand0m> şey, yakında senin makinen üzerinde host edilecekler, o yüzden kolay olacak :) [23:22] <w0rmus> haha [23:22] <w0rmus> ben de spesleri bitirmedim [23:23] <mariesofie> spesleri yazdırdım, o kadar çok okudum ki yıprandı ve başka bir kopya yazdırmak zorunda kaldım [23:23] <jrand0m> çeşitli kişilerle yaptığım görüşmelerden, speslerin işin gerçekte nasıl çalıştığını aktarmakta pek de iyi olmadığını gördüm.  belirsiz kısımları ve ince ayrıntıları kapsıyorlar, ama ayrıntıların 'neden' ile nasıl örtüştüğünü anlatmıyorlar [23:23] <w0rmus> heh [23:23] <jrand0m> rofl mariesofie [23:23] <jrand0m> tamam, 3) geliştirme durumu için bu kadar [23:24] <jrand0m> şimdi 2) spes soruları [23:24] <w0rmus> aptal kalkülüs yerine onları okuyacağım galiba [23:24] <co> Biraz geleceğe bakıyorum. [23:24] <co> Python ve C veya C++ implementasyonlarının mesaj verilerinin Java implementasyonu tarafından okunabilir olması gerekecek. [23:24] *** Çıkış: mihi (EOF From client) [23:25] <jrand0m> doğru co [23:25] <co> Bunu nasıl başaracaksın? [23:25] <jrand0m> datastructures spes byte düzenlerini açıkça tanımlar [23:25] <jrand0m> ve her şey big endian ve tüm sayılar işaretsiz [23:25] <mariesofie> spesleri hangi düzeyde teknik bilgiye sahip kişiler için hedefliyorsunuz? makul bilgisayar bilgisi olan herkes mi? üniversite düzeyinde bilgisayar mühendisliği öğrencileri mi? [23:25] <co> Oh, peki. [23:25] *** mihi_ (~none@anon.iip) kanal #iip-dev'e katıldı [23:26] <mariesofie> yani hedef kitle kim? [23:26] *** mihi_ artık mihi olarak biliniyor [23:26] <jrand0m> mariesofie> şey, bu spesler gerçekten gelişi güzel hedeflenmişti.  i2p_philosophy "tamam, bu iş neyle ilgili" idi, ama diğer spesler sistemin gerçekten implementasyonuyla ilgilenen kişilere yönelikti [23:26] <jrand0m> gerçekten arada kalan bazı belgelere ihtiyacımız var [23:27] <mariesofie> anlıyorum [23:27] <mariesofie> API belgelerinin çok anlaşılır ve faydalı olduğunu gördüm, ama ironik olarak çekirdek mimariyi anlamaya çalışırken I2NP speslerini okurken hâlâ kafam karışıyor [23:28] <mariesofie> belki bu, belgeden çok benden kaynaklıdır :) [23:28] <jrand0m> heh geek :) [23:29] <jrand0m> tamam, speslerle ilgili başka soru var mı?  5) diğer sorulara geçelim [23:29] <jrand0m> başka sorusu olan var mı?  bu, toplantı gündemimizin son maddesi [23:30] <w0rmus> thecrypto 'achat' ile nerede kaldı merak ediyorum [23:30] <jrand0m> ah, thecrypto yaklaşık önümüzdeki üç hafta çevrimdışı [23:30] <mihi> akran incelemesi ne durumda? [23:30] <w0rmus> ya da atalk [23:30] <w0rmus> vay [23:30] <mihi> bunu gözden geçiren var mı? [23:30] <mariesofie> thecrypto'nun günde 2 saati var sanıyordum [23:31] <w0rmus> ve onda olan kodları bile göremiyorum :( [23:31] <jrand0m> mihi> incelemeler gözden geçirmeleri için çeşitli kişilere gönderildi ve geri bildirim geldikçe ele alınacak. [23:31] <jrand0m> w0rmus> ATalk hakkında soruların var mı? [23:32] <shardy> vaktim olur olmaz bunu gözden geçireceğim :) [23:32] <mihi> demek istediğim, şimdiye kadar hiç geri bildirim geldi miß [23:32] <w0rmus> sanırım hayır [23:32] <mihi> s/nowß/now?/ [23:32] <jrand0m> mihi> büyük ölçüde tartışmalar ve netleştirmeler biçiminde [23:32] <jrand0m> harika shardy :) [23:33] <Brownspider> doğum günün kutlu olsun google [23:33] <jrand0m> mariesofie> doğru, ama bu onun geliştirmeye devam etmesi için Java dil belgelerini d/l yapmasına bile yetmiyor :/ [23:33] <w0rmus> ahaha wtf [23:35] <jrand0m> tamam, başka soru / düşünce? [23:35] <w0rmus> sanırım okul dışında hiç kod yazmadığımı belirtmeliyim [23:35] <w0rmus> ama zaten bir yerden başlamam lazım [23:35] <jrand0m> başlamak için iyi bir zaman :) [23:35] <jrand0m> aynen [23:35] <w0rmus> ;0 [23:35] <mariesofie> API hakkında sorularım var, ama henüz değil, bir iki güne biraz daha deneyebildiğimde [23:35] <w0rmus> yaklaşık 2 yıl Java dersi aldım [23:36] <jrand0m> tamam harika mariesofie, ne zaman istersen listeye bir mesaj at ya da burada bana yaz [23:37] <co> mariesofie: iip-dev posta listesindeki tartışmayı okudun mu? [23:37] <w0rmus> nerede arşivleniyor? [23:37] <jrand0m> http://news.gmane.org/thread.php?group=gmane.comp.security.invisiblenet.iip.devel [23:37] <jrand0m> (şu anda oldukça düşük trafik) [23:38] <Brownspider> jrand0m mantıken var olamayacak bir şeyi kodlamanı istiyor, dünyayı paramparça etmek, Tanrı'nın hükmüne son vermek için. [23:38] <shardy> yazılması ya da debug edilmesi gereken kripto çekirdekleri vb. için hizmetlerim hâlâ geçerli. [23:39] *** M123456789 (~no@anon.iip) kanal #iip-dev'e katıldı [23:39] <co> Brownspider: hı? [23:39] <Brownspider> co, onun freesite'ındaydı, boş ver [23:40] <jrand0m> harika shardy, router'lar ayağa kalkıp çalıştığında ve özellikle C/Python API'lerini tekrar spes'e uygun hale getirdiğimizde bir şeye ihtiyacımız olacağı hissiyatındayım [23:40] <mariesofie> co> yalnızca yaklaşık #52 numaralı gönderiye kadar geriye okudum [23:42] <jrand0m> tamam.  son sözler (ben *baf*er'a gözümü dikmişken...) [23:43] *** mihi_backup_ (~none@anon.iip) kanal #iip-dev'e katıldı [23:43] *** Çıkış: mihi_backup (EOF From client) [23:43] *** mihi_backup_ artık mihi_backup olarak biliniyor [23:43] <jrand0m> tamam harika.  gelecek hafta, aynı yarasa saati, aynı yarasa mekânı. [23:44] * jrand0m toplantıyı *baf*layarak sona erdirir</div>

</div>
