---
title: "I2P Geliştirici Toplantısı - 13 Eylül 2005"
date: 2005-09-13
author: "jrandom"
description: "13 Eylül 2005 tarihli I2P geliştirme toplantısı tutanağı."
categories: ["meeting"]
---

## Kısa özet

<p class="attendees-inline"><strong>Katılanlar:</strong> cervantes, jrandom, kbi, Myo9</p>

## Toplantı Günlüğü

<div class="irc-log"> 13:01 &lt;jrandom&gt; 0) selam 13:01 &lt;jrandom&gt; 1) Ağ durumu 13:01 &lt;jrandom&gt; 2) SSU introductions / NAT hole punching (NAT delme) 13:01 &lt;jrandom&gt; 3) Ödüller 13:01 &lt;jrandom&gt; 4) İstemci uygulamalarına yönelik yönlendirmeler 13:01 &lt;jrandom&gt; 5) ??? 13:01 &lt;jrandom&gt; 0) selam 13:01  * jrandom el sallar 13:01 &lt;jrandom&gt; haftalık durum notları (toplantıdan önce!) http://dev.i2p.net/pipermail/i2p/2005-September/000892.html adresinde yayınlandı 13:01 &lt;jrandom&gt; (isterseniz .net'i çıkarın, tabii) 13:03 &lt;jrandom&gt; 1) Ağ durumu'na geçiyoruz 13:03 &lt;jrandom&gt; irc'de bağlantısı biraz dalgalanan birkaç kullanıcı var, ama çoğu için oldukça iyi görünüyor 13:04 &lt;jrandom&gt; gündeme getireceğimiz diğer protokollerle ilgili raporu olan, ya da ağ durumu hakkında soru/endişesi olan var mı? 13:05 &lt;@cervantes&gt; Bu sürüm, 0.4.x'ten beri gördüğüm en kararlı sürüm 13:05 &lt;@cervantes&gt; harika iş çıkarmışsınız! ;-) 13:05 &lt;jrandom&gt; w00t 13:05 &lt;jrandom&gt; tamam, 1) ağ durumu konusunda başka bir şey yoksa 2) SSU introductions'a geçelim 13:06 &lt;jrandom&gt; E-postadakilerin ötesinde gerçekten ekleyecek pek bir şeyim yok - sorusu/yorumu/endişesi olan var mı? 13:07 &lt;jrandom&gt; yoksa, 0.6.0.6 çıktığında daha fazlasını duyacağız sanırım ;) 13:07 &lt;jrandom&gt; tamam, 3) ödüller'e geçiyoruz 13:07  * cervantes tedbirini alır 13:08  * cervantes insanların yeni toplantı saatine alışıp alışmadığını merak eder 13:08 &lt;jrandom&gt; hmm, şu anda Comwiz ortalıkta değil gibi görünüyor.  Hazır olduğunda daha fazla bilgi bekleyebiliriz sanırım 13:08 &lt;jrandom&gt; bah, kahrolası Amerikalılar ve onların yavaş saat dilimleri 13:09 &lt;+Myo9&gt; Ben de senin öyle olduğunu sanıyordum, hani kendi sığınağın falan var ya. ;) 13:09  * susi23 diyaloğu dinler ;) 13:10 &lt;jrandom&gt; tamam, 3) hakkında başka bir şey yoksa, hızla 4) istemci uygulamalarına yönelik yönlendirmelere geçebiliriz 13:11 &lt;jrandom&gt; e-postada uzun uzun yazdım, o yüzden burada tekrar etmek yerine, bununla ilgili düşüncesi olan var mı?   13:11 &lt;jrandom&gt; bu sadece anlık bir soru değil, insanlar o konularda katkıda bulunmak isterse/ne zaman isterse, lütfen foruma veya listeye de yazmaktan çekinmeyin 13:12 &lt;@cervantes&gt; forumda yeni bir Application Support bölümü var; bu tür konular hakkında yazmak için iyi bir yer 13:12 &lt;jrandom&gt; ah iyi fikir 13:13 &lt;jrandom&gt; ayrıca destek dışı yorumlar için tartışma bölümü, örn. önceliklendirme işleri 13:13 &lt;jrandom&gt; tamam, uzun zamandır ilk 15 dakikanın altındaki toplantıya doğru gidiyoruz... 13:14 &lt;kbi&gt; sanırım herkes mutlu iken toplantılar hızlı geçiyor 13:15 &lt;jrandom&gt; olabilir ve umarız listeye ve foruma bazı iletiler gelir 13:15 &lt;jrandom&gt; tamam, 5) ???'a geçiyoruz 13:15 &lt;jrandom&gt; toplantı için gündeme getirmek istedikleri başka bir şey olan var mı? 13:15 &lt;@cervantes&gt; (öğle yemekleri hariç) 13:17 &lt;@cervantes&gt; 15 dakika da böylece gitti 13:17  * jrandom toparlar 13:17  * jrandom *baf* diye toplantıyı kapatır </div>
