---
title: "I2P Geliştirici Toplantısı - 08 Eylül 2010"
date: 2010-09-08
author: "@Mathiasdm"
description: "08 Eylül 2010 tarihli I2P geliştirme toplantısı tutanağı."
categories: ["meeting"]
---

## Hızlı özet

<p class="attendees-inline"><strong>Katılanlar:</strong> </p>

## Toplantı Günlüğü

<div class="irc-log"> 22:02 &lt;@Mathiasdm&gt; tamam 22:02 &lt;@Mathiasdm&gt; toplantı zamanı 22:03 &lt;@Mathiasdm&gt; 0) Merhaba 22:03 &lt;@Mathiasdm&gt; 1) Web sitesi içeriği ilerlemesi 22:03 &lt;@Mathiasdm&gt; 2) Web sitesi arka uç ilerlemesi 22:03 &lt;@Mathiasdm&gt; 3) Geliştirici tartışması için yer 22:03 &lt;@Mathiasdm&gt; 4) Görev atama + anlaşmazlıkların ele alınması 22:03 &lt;@Mathiasdm&gt; 5) Durum güncellemeleri 22:03 &lt;@Mathiasdm&gt; 6) Yaklaşan geliştirici konferansları 22:03 &lt;@Mathiasdm&gt; tamam 22:03 &lt;@Mathiasdm&gt; 0) Merhaba 22:04 &lt;@Mathiasdm&gt; 208. geliştirici toplantısına hoş geldiniz! (utanmadan badger'dan çalındı :p) 22:04  * Mathiasdm herkesi dürter 22:04 &lt;eche|on&gt; *dürt* 22:04  * Mathiasdm zzz'yi dürter, op için teşekkürler 22:06 &lt;@Mathiasdm&gt; hm, herkesi uyandırmak için daha fazla dürtme mi lazım? zzz badger dr|z3d dream duck eche|on hottuna postman sponge superuser ReturningNovice (üzgünüm :)) 22:06 &lt;eche|on&gt; *DÜRT* 22:06 &lt;@Mathiasdm&gt; üzgünüm, eche|on :p dürtünü gördüm 22:08 &lt;duck&gt; moin 22:08 &lt;@Mathiasdm&gt; moin duck 22:09 &lt;hawk&gt; * Mathiasd1 welterde'yi dürter  22:11 &lt;@Mathiasdm&gt; tamam, o zaman biraz daha bekliyoruz, çünkü şu ana kadar sadece 3 kişiyiz 22:11 &lt;@Mathiasdm&gt; katılmak isteyen, sadece geri dürtsün 22:11 &lt;whitenoise&gt; *dürt* 22:11 &lt;@zzz&gt; ack 22:12 &lt;@Mathiasdm&gt; aha, baş geliştirici, güzel :) 22:13 &lt;@Mathiasdm&gt; olabildiğince çok kişinin katılabilmesi için, 2 dakika daha bekliyoruz ve sonra başlıyoruz 22:14 &lt;@Mathiasdm&gt; şimdi 1 dakika daha 22:14 &lt;superuser&gt; mooin 22:15 &lt;@Mathiasdm&gt; tam zamanında, superuser ;) 22:15 &lt;@Mathiasdm&gt; selamlar 22:15 &lt;superuser&gt; ;-) 22:15 &lt;superuser&gt; merhaba Mathiasdm 22:15 &lt;superuser&gt; ve herkese 22:15 &lt;@Mathiasdm&gt; 1) Web sitesi içeriği ilerlemesi 22:15 &lt;@Mathiasdm&gt; muhtemelen hepimizin bildiği gibi, I2P geliştirmesi şu anda spesifikasyonların elden geçirilmesi nedeniyle durduruldu 22:16  * Mathiasdm sıcak patatesi zzz'ye uzatır, böylece spesifikasyonların elden geçirilmesindeki ilerlemeden bahsedebilir 22:16 &lt;eche|on&gt; doğru 22:17 &lt;@zzz&gt; 7 hafta oldu, ilerleme yavaş. Şu anda i2cp üzerinde çalışıyorum, buna zaten birkaç saat harcadım 22:17 &lt;@zzz&gt; hem yapmayı söz verdikleri konularda hem de sahipsiz işlerde başkalarının da katkıda bulunmasına ihtiyaç var 22:17 &lt;@zzz&gt; eot 22:18 &lt;@Mathiasdm&gt; tamam 22:18  * Mathiasdm yarın tekrar başlayacak, artık geliştirme ortamı yeniden kuruldu 22:18 &lt;@Mathiasdm&gt; bununla ilgili söyleyecek bir şeyi olanlar, buyursun :) 22:19 &lt;@Mathiasdm&gt; sanırım yok 22:19 &lt;@Mathiasdm&gt; hm 22:19 &lt;@Mathiasdm&gt; 2) Web sitesi arka uç ilerlemesi 22:19 &lt;eche|on&gt; Bence bunu yapanlar harika iş çıkarıyor. 22:19 &lt;@Mathiasdm&gt; oh 22:19 &lt;@Mathiasdm&gt; üzgünüm :) 22:21 &lt;@Mathiasdm&gt; şimdilik 2)'yi atlıyoruz, welt gelmedikçe 22:21 &lt;@Mathiasdm&gt; 3) Geliştirici tartışması için yer 22:22 &lt;@Mathiasdm&gt; bu, http://zzz.i2p/topics/719 ile ilgili 22:22 &lt;@Mathiasdm&gt; Alıntılıyorum: 22:22 &lt;@Mathiasdm&gt; "* Geliştirici tartışmalarını zzz.i2p'ye gönderin. Demek istediğim şu: IRC oldukça 'uçucu' bir ortam; herkes her zaman çevrimiçi değil ve herkes kayıt da tutmuyor. Kısa bir tartışma için harika bir ortam, ancak diğerleri tartışmaya katılabilsin diye zzz.i2p'ye kısa bir özet yazısı göndermeyi düşünün." 22:22 &lt;eche|on&gt; geliştirici tartışması zor bir konu. IRC güzel, ancak ne güvenilir ne de bir arşiv 22:22 &lt;@Mathiasdm&gt; evet, katılıyorum 22:23 &lt;@Mathiasdm&gt; ama seçilebilecek çok şey var 22:23 &lt;@Mathiasdm&gt; zzz.i2p, forum.i2p, e-posta listesi 22:23 &lt;@Mathiasdm&gt; şey, tamam, 3 şey :p 22:23 &lt;eche|on&gt; merkezi bir arşiv noktası öneririm 22:23 &lt;eche|on&gt; yedekli. 22:24 &lt;@Mathiasdm&gt; evet 22:24 &lt;@Mathiasdm&gt; ama bunun için dağıtık depolama kurmak zor bir iş gibi görünüyor :p 22:24 &lt;@Mathiasdm&gt; gerçi e-posta listesi yapılabilir, sanırım 22:25 &lt;@Mathiasdm&gt; e-posta listesi 'bir nevi dağıtık' 22:25 &lt;eche|on&gt; :-) 22:25 &lt;superuser&gt; web sitesi zaten dağıtık değil mi? 22:25 &lt;@Mathiasdm&gt; başka fikir olan? 22:25 &lt;eche|on&gt; bir e-posta listesi de iyi bir çözüm 22:26 &lt;superuser&gt; oraya da gidebilir 22:26 &lt;@Mathiasdm&gt; evet, ama bu forumu kapsamıyor, superuser  22:26 &lt;eche|on&gt; doğru, web sitesi monotone içinde 22:26 &lt;@Mathiasdm&gt; doğru 22:26 &lt;superuser&gt; hayır, forumu kastetmiyorum, bizzat web sitesini 22:26 &lt;superuser&gt; eski geliştirici toplantıları da orada bir yerde mevcut değil mi? 22:26 &lt;@Mathiasdm&gt; ancak tartışmalarınızı monotone'a check-in yapmak zorundaysanız tartışmak zor :p 22:27 &lt;superuser&gt; doğru 22:27 &lt;@Mathiasdm&gt; belki welt'in üzerinde çalıştığı yeni arka uç ile bu daha yapılabilir olur 22:27 &lt;superuser&gt; sadece arşivleme açısından ilginç olur, tartışmayı sürdürmek için değil 22:28 &lt;@Mathiasdm&gt; geçici bir yöntem olarak şunu öneririm: IRC'de büyük bir tartışma yaparsanız, kalıcı bir ortamda birkaç not yayınlayın 22:29 &lt;@Mathiasdm&gt; bu zzz.i2p, e-posta listesi veya forum olabilir 22:29 &lt;@Mathiasdm&gt; biliyorum, bu biraz muğlak 22:29 &lt;eche|on&gt; e-posta listesine oy veriyorum ++  22:29 &lt;@Mathiasdm&gt; hm, welt, e-posta listesi talimatları web sitesinde bir yerde var mı? 22:29 &lt;superuser&gt; welt'in NNTP hizmetini mi kastediyorsun? 22:29 &lt;@Mathiasdm&gt; e-posta listesi bana da iyi geliyor, eche|on, ama herkesin onu kullanmasını sağlamak işe yarar mı merak ediyorum? 22:29 &lt;eche|on&gt; şu anda ml yok 22:29 &lt;@Mathiasdm&gt; evet, superuser  22:29 &lt;@Mathiasdm&gt; şey 22:29 &lt;@Mathiasdm&gt; ya da neydi 22:29 &lt;@Mathiasdm&gt; sanırım öyle 22:30 &lt;@Mathiasdm&gt; eche|on: welt bu yaz birkaç ml kurdu 22:30 &lt;eche|on&gt; NNTP bir haber sunucusudur 22:30 &lt;@Mathiasdm&gt; ama henüz yaygın değil 22:30 &lt;@Mathiasdm&gt; evet, gerçekten, ama şimdi bir e-posta listesi de var 22:30 &lt;@Mathiasdm&gt; ama burada adresi yok bende 22:30 &lt;@Mathiasdm&gt; zzz, duck: görüşler? 22:31 &lt;superuser&gt; şu ana kadar e-posta listesi bilgim yok, sadece haber sunucusunda welt'in, Mathiasdm'nin ve ReturningNovice'in gönderilerini gördüm 22:32 &lt;@zzz&gt; ML hayranı değilim ama insanlar isterse kullanırım. welt'inki şu anda büyük bir sır gibi görünüyor 22:33 &lt;duck&gt; bence zzz.i2p iyi 22:33 &lt;@Mathiasdm&gt; bence IRC olmayan herhangi bir şey faydalı olur (IRC'yi seviyorum, daha önce de söylediğim gibi, ancak çok fazla geliştirici tartışması takip edilemiyor) 22:33 &lt;eche|on&gt; zzz.i2p iyi, ama: irc tartışmalarının oraya kopyalanması gerekiyor VE bir şekilde bir yedek de güzel olurdu 22:34 &lt;@Mathiasdm&gt; hm, belki şöyle bir şey kurabilirim 22:34 &lt;@Mathiasdm&gt; şey 22:34 &lt;@Mathiasdm&gt; adı neydi 22:34 &lt;@Mathiasdm&gt; 2 ya da 3 yıl önce 22:34 &lt;@Mathiasdm&gt; trevorreznik.i2p? 22:36 &lt;@Mathiasdm&gt; şuna ne dersiniz: zzz.i2p'yi kullanmaya devam edelim, bir e-posta listesi kullanmaya başlayalım ve IRC tartışmalarının sadece IRC'de kalmamasını sağlamaya çalışalım? 22:36 &lt;duck&gt; bütün büyük tasarım şeyleri zaten zzz.i2p'de 22:36 &lt;eche|on&gt; daha iyi: zzz.i2p'yi kullanmaya devam etmeye çalışın ve IRC'yi oraya kopyalayın. 22:36 &lt;duck&gt; sorununuzu görmüyorum 22:37 &lt;superuser&gt; ya zzz olan kaybolursa 22:37 &lt;superuser&gt; s//? 22:37 &lt;duck&gt; dev/design 22:37 &lt;@Mathiasdm&gt; örneğin, sponge'un seedless ve bob hakkında yazdığı her şey (sadece bir örnek, sponge :p) sıklıkla sadece irc tartışması olarak kalıyor 22:38 &lt;duck&gt; bir e-posta listesinin sponge'un protokolünü ve API'sini belgelemesiyle sonuçlanacağını sanmıyorum 22:38 &lt;duck&gt; ama elbette, bir deneyin 22:39 &lt;@Mathiasdm&gt; hayır, onu kastetmedim, duck  22:39 &lt;@Mathiasdm&gt; söylediğim gibi, zzz.i2p'de mi yoksa e-posta listesinde mi olduğumun önemi yok 22:39 &lt;@Mathiasdm&gt; sadece o tartışmaların sadece IRC'ye mahsus olmasını istemiyorum 22:39 &lt;@Mathiasdm&gt; ama evet, senin de iyi bir noktan var 22:39 &lt;@Mathiasdm&gt; bazı şeyler muhtemelen sadece irc'de kalacak 22:39 &lt;duck&gt; o zaman sponge ile konuş 22:39 &lt;@Mathiasdm&gt; o bir örnekti 22:40 &lt;duck&gt; (bunu bu toplantı yoluyla yapıyor olabilirsin tabii ki) 22:40 &lt;duck&gt; tamam, anlaşıldı 22:40 &lt;@Mathiasdm&gt; :) 22:41 &lt;@Mathiasdm&gt; tamam, sanırım herkes şeyleri zzz.i2p'ye (ya da e-posta listesine -- ama welt'i bekleyeceğiz :p) göndermeye çalışırsa bu iş tamamdır 22:42 &lt;@Mathiasdm&gt; en azından şimdilik 22:42 &lt;@Mathiasdm&gt; bu konuda eklemek isteyen var mı? 22:44 &lt;@Mathiasdm&gt; tamam 22:44 &lt;@Mathiasdm&gt; sonraki 22:44 &lt;@Mathiasdm&gt; 4) Görev atama + anlaşmazlıkların ele alınması 22:45 -!- Moru [kvirc@irc2p] kanala katıldı #i2p-dev 22:45 &lt;@Mathiasdm&gt; şu anda, görevler (http://www.i2p2.de/team.html adresinde görüntülenen) insanların yalnızca web sayfasını değiştirerek atadığı/seçtiği şeyler 22:45 &lt;hawk&gt; &lt;preforce&gt; Başlık: Team - I2P (www.i2p2.de'de) 22:45 &lt;@Mathiasdm&gt; yani bir görevi yapmak istiyorsanız, yaparsınız ve kendinizi web sayfasına eklersiniz 22:45 &lt;@Mathiasdm&gt; ki bu iyi, sanırım :) 22:46 &lt;eche|on&gt; biri katılmazsa: IRC/zzz.i2p'de tartışma 22:46 &lt;@Mathiasdm&gt; evet, katılmamak mesele 22:46 &lt;eche|on&gt; ama değiştirebilmek için insanların check-in haklarına ihtiyacı var, yani mevcut geliştiricilerden bir miktar güvene ihtiyaç var 22:46 &lt;@Mathiasdm&gt; bu yaz bir anlaşmazlık oldu ve bunu pek ele almadık 22:46 &lt;@Mathiasdm&gt; doğru, eche|on  22:47 &lt;@Mathiasdm&gt; karşı çıkanlar anlaşmaya varamazsa bir tartışmayı nasıl çözeriz? 22:47 &lt;@Mathiasdm&gt; oylama falan mı? 22:47 &lt;@Mathiasdm&gt; ben de bunu merak ediyordum 22:48 &lt;@Mathiasdm&gt; öneriler? 22:48 &lt;eche|on&gt; son savunma hattı bir kere not edilmişti 22:48 &lt;eche|on&gt; bu zzz idi 22:48 &lt;@Mathiasdm&gt; son savunma hattı? 22:48 &lt;@Mathiasdm&gt; ah 22:49 &lt;whitenoise&gt; üçüncü, daha iyi bir çözüm ne dersiniz? 22:49 &lt;duck&gt; her şey başarısız olursa; zzz'ye başvurun 22:49 &lt;eche|on&gt; ama oylama iyi bir fikir, ama bence öncesinde bir çözüm bulunur 22:49 &lt;@Mathiasdm&gt; üçüncü çözüm kesinlikle daha iyiyse, iki taraf da onu seçecektir ;) 22:50 &lt;@Mathiasdm&gt; hm, tamam 22:50 &lt;@Mathiasdm&gt; sırf merakımdan, zzz, 'son savunma hattı' olmayı kabul ediyor musun? :) 22:50 &lt;@Mathiasdm&gt; kulağa benim için tamam gibi geliyor ama sen bunu istiyor musun? 22:51 &lt;@zzz&gt; pek değil. benim kuralım şu: gerçekten bir şey yapan kişi sorumludur. sadece konuşup diğerlerini sinirlendiren insanlar sorumlu değildir. 22:52 &lt;@zzz&gt; yapacak çok iş var. 22:53 &lt;@Mathiasdm&gt; tamam :) kulağa iyi geliyor 22:53 &lt;@Mathiasdm&gt; başka ek yorum var mı? yoksa, sonraki madde 22:53 &lt;superuser&gt; genel olarak 'yapan kişi sorumludur' kulağa iyi geliyor 22:53 &lt;superuser&gt; ama ya iki taraf da gerçekten yapıyorsa 22:53 &lt;superuser&gt; ve yine de zıt yönlere gidiyorlarsa? 22:54 &lt;superuser&gt; sanırım bu durumda bir oylama mekanizması çok da kötü olmaz 22:54 &lt;@Mathiasdm&gt; doğru 22:54 &lt;@zzz&gt; kod ise ben seçebilirim. web sitesi için kesinlikle son savunma hattı değilim. welt ve echelon öyle. 22:55 &lt;@Mathiasdm&gt; peki, tartışma olur ve bir çözüm bulunamazsa, bir oylama yapılabilir ya da birisi (zzz, welt?) seçebilir 22:55 &lt;@zzz&gt; kaybedenin yetkilerini alarak bir kazanan seçerler. 22:56 &lt;@Mathiasdm&gt; *umarım sadece tatsız bir tartışmaysa ;) dostça anlaşmazlıklar yetki kaybıyla sonuçlanmamalı :p 22:57 &lt;eche|on&gt; doğru 22:58 &lt;@Mathiasdm&gt; peki o zaman 22:58 &lt;@Mathiasdm&gt; sonraki madde 22:58 &lt;@Mathiasdm&gt; uygunsa 22:58 &lt;@Mathiasdm&gt; 5) Durum güncellemeleri 22:58 &lt;eche|on&gt; ok 22:59 &lt;@Mathiasdm&gt; bu hafta sonu 'durum güncellemelerini' toplamaya başlayacağım sanırım 22:59 &lt;@Mathiasdm&gt; geçen hafta yapacaktım ama işlere kapıldım 22:59 &lt;eche|on&gt; harika. devam et. 22:59 &lt;@Mathiasdm&gt; temelde, basitçe 'geçen hafta ne yaptın?' ve 'gelecek hafta için planların neler?' 23:00 &lt;@Mathiasdm&gt; ve bunları biraz özetleyip web sitesinde yayınlayacağım 23:00 &lt;@Mathiasdm&gt; önerilere her zaman açığım :) 23:00 &lt;@Mathiasdm&gt; tamam, son madde (toplantı başlamadan biraz önce eklendi) 23:00 &lt;@Mathiasdm&gt; 6) Yaklaşan geliştirici konferansları 23:01 &lt;@Mathiasdm&gt; -27c3'ye kim gidiyor? 23:01 &lt;@Mathiasdm&gt; -brucon'a kim gidiyor? 23:01 &lt;@Mathiasdm&gt; -başka var mı? 23:02 &lt;@Mathiasdm&gt; kesinlikle brucon'a katılacağım ve büyük olasılıkla 27c3'e bir günlüğüne (ve birkaç gün Berlin'de kalacağım) 23:02 &lt;whitenoise&gt; Mathiasdm, başlangıçtan 10 dk. önce 1 madde daha ekledim. 23:02 &lt;@Mathiasdm&gt; öyle mi? üzgünüm, görmedim 23:03 &lt;@Mathiasdm&gt; tamam, onu birazdan yapacağız, whitenoise  23:03 &lt;whitenoise&gt; ok 23:03 &lt;whitenoise&gt; teşekkürler 23:03 &lt;@Mathiasdm&gt; geliştirici konferanslarına dair yorum yok mu? 23:04 &lt;@Mathiasdm&gt; o halde: 7) I2P içinde bittorrent protokolünün kullanımını teşvik etmek: artılar ve eksiler 23:04  * Mathiasdm sıcak patatesi whitenoise'a uzatır  23:04 &lt;whitenoise&gt; Tamam, bunu duck ile biraz konuştuk 23:05 &lt;whitenoise&gt; Kapak trafiği ve ağ büyümesi için iyi bir yol olsa da, I2P'nin yasa dışı dosya paylaşım ağı olarak kötü şöhret kazanmasına yol açabilir 23:05 &lt;eche|on&gt; 27c3'e katılmamaya karar verdim 23:06 &lt;@Mathiasdm&gt; ah, çok kötü, eche|on  23:06 &lt;@Mathiasdm&gt; doğru, whitenoise  23:06 &lt;whitenoise&gt; Öte yandan... 23:06 &lt;superuser&gt; bence bt diğer hizmetlerden daha fazla vurgulanmamalı, i2p genel amaçlı bir ağ olarak tanıtılmalı 23:07 &lt;superuser&gt; ah, daha bitirmemiş... 23:07 &lt;@Mathiasdm&gt; gecikiyor olabilir, ona biraz zaman verin :) 23:08 &lt;whitenoise&gt; bu protokolü teşvik etmezsek, uzak olmayan bir gelecekte dijital medyanın satışı için iş modeli değişmezse, torrent kullanıcıları üzerindeki baskı artacak, dolayısıyla saklanmanın yollarını aramaya başlayacaklar 23:08 &lt;whitenoise&gt; bu da yine ilk noktama (kötü şöhret) yol açabilir 23:08 &lt;whitenoise&gt; ama tabii ki şüpheli 23:08 &lt;Moru&gt; Merhaba! Araya girdiğim için kusura bakmayın... üzücü ama doğru, bunu dosya paylaşımı olarak tanıtın ve çok daha fazla kullanıcınız ve pek çok geliştiriciniz olur. Hatta güvenli bir dosya paylaşım platformu kullanmak isteyenler tarafından finanse bile edilebilir. 23:09 &lt;@Mathiasdm&gt; sadece bunu tanıtmak bunu sağlamaz, bence 23:09 &lt;@Mathiasdm&gt; ve whitenoise, kötü şöhret konusunda haklısın 23:09 &lt;@Mathiasdm&gt; ama biz bunu teşvik ediyor muyuz? 23:10 &lt;whitenoise&gt; Bence, şu anda etmiyoruz 23:10 &lt;@Mathiasdm&gt; ve kötü şöhrete yol açan şey bittorrent'in kendisi değil, dosya paylaşımıdır (bence önemli bir ayrım, ama belki bu tartışma için değil) 23:10 &lt;@Mathiasdm&gt; (ve selam, Moru) 23:11 &lt;whitenoise&gt; Şey, bittorrent en çok kullanılan yol, bu yüzden ondan bahsediyorum 23:11 &lt;whitenoise&gt; tabii ki, emule veya başka bir şey de olabilir 23:11 &lt;@Mathiasdm&gt; bunu teşvik etmeyi nasıl görüyorsun? 23:12 &lt;whitenoise&gt; Örneğin, mevcut sıradan kullanıcılar her şeyi kurmakta bazı zorluklar yaşıyor 23:12 &lt;whitenoise&gt; bittorrent hakkında bilgiyi daha görünür kılabiliriz 23:13 &lt;@Mathiasdm&gt; hm, evet 23:13 &lt;whitenoise&gt; açıklama daha basit 23:13 &lt;whitenoise&gt; vesaire. 23:13 &lt;@Mathiasdm&gt; ama bu (bence) daha çok genel bir I2P sorunu 23:13 &lt;whitenoise&gt; belki i2psnark'ı biraz geliştirmek 23:13 &lt;@Mathiasdm&gt; I2P çok daha görünür hale gelebilir :p 23:13 &lt;whitenoise&gt; evet 23:14 &lt;whitenoise&gt; ama bunu yapmak (örneğin Twitter'da duyurmak da dahil) kesinlikle bazı kullanıcıları çekecektir 23:14 &lt;@Mathiasdm&gt; evet 23:14 &lt;@Mathiasdm&gt; peki, katılıyorum ve umarım yakın gelecekte her şeyi daha net hale getirmeye (daha iyi kullanılabilirlik vb.) daha fazla yöneliriz 23:14 &lt;whitenoise&gt; yani soru sanırım şu: ne yapmalıyız ve ne yapmamalıyız 23:15 &lt;whitenoise&gt; açıklamayı iyileştirelim ama bir dosya paylaşım ağı olarak tanıtmayalım, belki? 23:15 &lt;@Mathiasdm&gt; bence yapmamız gereken (0.9'un geliştirmesi başladığında) kullanılabilirliğin 'sorunlu alanlarına' bakmak 23:15 &lt;eche|on&gt; onlarla ilgili zaten bazı fikirlerim var 23:17 &lt;@Mathiasdm&gt; evet, I2P açıklaması yardımcı olur; konsolun elden geçirilmesi (belki? bilmiyorum) yardımcı olur 23:17 &lt;@Mathiasdm&gt; eche|on: gittiğin bir konferanstan kullanılabilirlik notlarını içeren bir .pdf yok muydu? 23:17 &lt;eche|on&gt; hm 23:18 &lt;@zzz&gt; bende var 23:18 &lt;eche|on&gt; ona bakmam lazım, ama genel olarak bazı sorunlarımız vardı.  23:18 &lt;@Mathiasdm&gt; bağlantı var mı, zzz? 23:19 &lt;@Mathiasdm&gt; tamam, web sitesi spesifikasyonlarından sonra buna biraz odaklanabilir miyiz? 23:20 &lt;@zzz&gt; http://zzz.i2p/files/petcon-usability-long.pdf 23:20 &lt;@Mathiasdm&gt; teşekkürler 23:20 &lt;eche|on&gt; bu güzel bir fikir 23:21 &lt;@Mathiasdm&gt; peki o zaman 23:21 &lt;@Mathiasdm&gt; başka yorum ya da fikir, whitenoise? 23:21 &lt;whitenoise&gt; hm... 23:22 &lt;@Mathiasdm&gt; elbette web sitesi kullanılabilirlik iyileştirmeleri üzerinde çalışmaya da her zaman özgürsün 23:22 &lt;eche|on&gt;  sadece biraz para ödemek için iletişim bilgilerini içeren bazı e-postaları bekleyin ;-) 23:23 &lt;whitenoise&gt; peki, sanırım bittorrent'e özel vurgu yapmadan genel olarak kullanılabilirliği iyileştirmeye karar verdik, doğru mu? 23:23 &lt;whitenoise&gt; :-) 23:23 &lt;@Mathiasdm&gt; öyle görünüyor, evet, whitenoise  23:23 &lt;@Mathiasdm&gt; sana banka hesabımı e-postayla atacağım, eche|on, parayı gönderiver ;) 23:23 &lt;@Mathiasdm&gt; peki o zaman 23:23 &lt;@Mathiasdm&gt; 8) katılan herkes için kurabiye 23:24 &lt;eche|on&gt; *g* 23:24 &lt;@Mathiasdm&gt; ===Toplantı sona erdi=== 23:24 &lt;@Mathiasdm&gt; teşekkürler herkese :) 23:24 &lt;eche|on&gt; KURABİYELER! 23:25 &lt;@Mathiasdm&gt; hepsini yemeyin 23:25  * Mathiasdm eche|on'ı dürter  </div>
