---
title: "I2P Geliştirici Toplantısı - 08 Ocak 2013"
date: 2013-01-08
author: "str4d"
description: "08 Ocak 2013 tarihli I2P geliştirme toplantısı tutanağı."
categories: ["meeting"]
---

## Kısa özet

<p class="attendees-inline"><strong>Hazır bulunanlar:</strong> christoph, dg, h2ik, KillYourTV, orion, primal, RN, str4d, welterde, zzz</p>

## Toplantı Günlüğü

<div class="irc-log"> 21:02:22  &lt;str4d&gt; Tamam, toplantıyı başlatıyorum. 21:02:29  &lt;str4d&gt; 0) Selam deyin 21:02:29  &lt;str4d&gt; 1) Akışlar (feeds) ilerlemesi 21:02:29  &lt;str4d&gt; 2) JUnit hackfest özeti 21:02:29  &lt;str4d&gt; 3) Syndie ilerlemesinin tartışılması ve bununla nereye gittiğimiz 21:02:29  &lt;str4d&gt; 4) Gelecekteki hackfest önerileri 21:02:29  &lt;str4d&gt; 5) PR yöneticisi adaylığı 21:02:32  &lt;str4d&gt; 6) 0.9.4 ilerlemesi 21:02:35  &lt;str4d&gt; 7) Web sitesi yenilemesi 21:02:38  &lt;str4d&gt; 0) Selam deyin 21:02:38  &lt;str4d&gt; Merhaba! 21:03:06  &lt;orion&gt; Merhaba! 21:03:49  &lt;lillith&gt; selam :) 21:06:50  &lt;str4d&gt; Başka var mı? 21:08:58  &lt;str4d&gt; “selam”lar oyçokluğuyla geçti. 21:09:05  &lt;str4d&gt; 1) Akışlar (feeds) ilerlemesi 21:09:35  &lt;str4d&gt; Bu kısa olacak. 21:10:51  &lt;str4d&gt; Akışlar işi yaklaşıyor ama ne yazık ki 0.9.5’e yetiştiremeyeceğim - toparlanması gereken çok fazla küçük şey (kullanıcı bildirimleri vb.) ve biraz da küçük olmayan şeyler var (/home tasarımının yeniden ele alınması, özellikle kategorilerin kullanıcıya nasıl sunulduğu). 21:11:55  &lt;dg&gt; vay 21:11:58  &lt;dg&gt; tam zamanında geldim 21:11:58  &lt;str4d&gt; Ve şu anki haliyle yayınlamaktansa sonraki sürüme ertelemeyi tercih ederim, çünkü kullanıcıların buna iyi bir ilk izlenimle başlamasını istiyorum =) 21:12:05  &lt;dg&gt; sizi kaçırdım sanmıştım 21:12:15  &lt;str4d&gt; dg: bir saat geç başladık, bilgin olsun =P 21:12:15  &lt;orion&gt; dg: Hayır, hâlâ buradayız. 21:12:23  &lt;dg&gt; \o 21:13:38  &lt;str4d&gt; Akışlar işiyle ilgili her türlü geri bildirim, yorum ve öneri memnuniyetle karşılanır, ama 0.9.5’ten önce acil değil. 21:14:37  &lt;str4d&gt; Devam etmeden önce bu konuyla ilgili dile getirmek istediği bir noktası olan var mı? 21:14:53  &lt;orion&gt; Hayır. 21:15:51  &lt;dg&gt; Bende yok, zzz buradaysa onda olabilir? 21:17:23  &lt;str4d&gt; Gerekirse sonunda buna dönebiliriz. 21:17:26  &lt;str4d&gt; Sıradaki: 21:17:26  &lt;str4d&gt; 2) JUnit hackfest özeti 21:17:57  &lt;str4d&gt; Katılan başka var mı? zzz? topiltzin? KillYourTV? 21:18:55  &lt;zzz&gt; evet, iyi geçti, 4’ümüz de kodladık, ve zab hepsi geçene kadar sonuna kadar savaştı. Yıllardır ilk defa, belki de ilk kez. 21:19:22  &lt;str4d&gt; Bunun için zab’a tebrikler. 21:20:04  &lt;str4d&gt; Ve bunun sonucunda kytv tarafından çalıştırılan bir Jenkins servisine sahibiz, umarım bizi yolda tutar ^_^ 21:21:47  &lt;str4d&gt; Buradaki bir sonraki adım, kod kapsamamızı (Jenkins de izliyor) daha fazla testle genişletmek. 21:22:06  &lt;str4d&gt; Burada başka söylenecek pek bir şey yok, o halde: 21:22:09  &lt;iRelay&gt; &lt;welterde@freenode&gt; kytv: sonar da çalıştırıyor musun? 21:22:14  &lt;str4d&gt; 3) Syndie ilerlemesinin tartışılması ve bununla nereye gittiğimiz 21:23:08  &lt;str4d&gt; zzz ve eche|on Syndie hackfest’ine başladılar - ne kadar kötü görünüyor? =P 21:23:39  &lt;zzz&gt; iyi gidiyor, test edecek, kodlayacak veya öneri getirecek daha çok kişiye ihtiyaç var, ama son birkaç günde birkaç düzine checkin yaptık 21:24:01  &lt;zzz&gt; insanlar mtn’deki en son sürümü denesin, birçok düzeltme bulacaklar 21:24:32  * str4d dalı bir gün içinde çekmeyi ve göz atmayı planlıyor 21:24:32  &lt;zzz&gt; ama buradaki amaç düzenli olarak üzerinde çalışacak birini bulmak. Çok iş var 21:25:50  &lt;str4d&gt; TODO’dan hatırladığım maddelerden biri büyük resim sorusuydu: Syndie’yle nereye gidiyoruz/gitmek istiyoruz? 21:27:11  &lt;dg&gt; Ne açıdan? Geliştirme açısından mı? Popülarite açısından mı? 21:27:54  &lt;str4d&gt; Muhtemelen ikisi de. 21:28:29  &lt;str4d&gt; Orijinal hedeflerine ulaşmak için ne olması gerekiyor? O hedefler nelerdi? Hâlâ mantıklı mı? 21:29:13  &lt;str4d&gt; Bu tarz bir şey Syndie ödülünde (bounty) ana hatlarıyla belirtilse iyi olur. 21:29:23  &lt;dg&gt; Popülarite açısından: Syndie’yi en azından “anonim yayıncılık” araçlarıyla birlikte değerlendirilebilir hale getirmek (Freenet dışında var mı bilmiyorum?) 21:29:35  &lt;dg&gt; O noktaya gelirsek iyi gidiyoruz demektir 21:29:49  &lt;str4d&gt; (Çünkü böylece insanlar ödüle bakıp ne gerektiğine dair bir fikir edinebilir) 21:29:52  &lt;dg&gt; Hedefler sitede, sanırım. En azından kullanım senaryoları vardı, bir nebze açıklıyordu.. 21:30:19  &lt;str4d&gt;     Orijinal hedefleri incelemek için yararlı bağlantılar: 21:30:22  &lt;str4d&gt;     http://www.i2p2.i2p/status-2006-09-12.html 21:30:22  &lt;str4d&gt;     http://www.i2p2.i2p/status-2006-10-03.html 21:30:29  &lt;iRelay&gt; Başlık: I2P Status Notes for 2006-09-12 - I2P (www.i2p2.i2p üzerinde) 21:30:33  &lt;iRelay&gt; Başlık: I2P Status Notes for 2006-10-03 - I2P (www.i2p2.i2p üzerinde) 21:31:36  &lt;str4d&gt; dg: o zaman Syndie sitesini gözden geçirip güncellemek iyi olur. 21:31:58  &lt;zzz&gt; hackfest’te sadece bariz sorunları düzeltiyoruz.  Ama umarım fest yeni kullanıcılar ve fikir sahibi geliştiriciler çeker. 21:33:16  &lt;str4d&gt; PR bu açıdan yardımcı olacak (birazdan ona geleceğiz). 21:34:21  &lt;str4d&gt; Syndie dokümanları/hedefleri/ödülü vb. güncel olduklarından emin olmak için gözden geçirme bileti açmak iyi bir fikir olur mu? 21:35:07  &lt;dg&gt; Bence olur 21:36:37  &lt;str4d&gt; dg: bunu yapabilir misin? =) 21:37:05  * dg başını sallar 21:37:08  &lt;str4d&gt; Ve şu anda bu konuya eklemek isteyen başka bir şey olan var mı? 21:37:11  &lt;str4d&gt; Teşekkürler 21:39:35  &lt;orion&gt; hayır. 21:41:07  &lt;str4d&gt; zzz: devam etmeden önce başka yorumun var mı? 21:41:34  &lt;str4d&gt; “Hemen ŞİMDİ Syndie’yi hackleyin!!!!!!!!!!!!” dışında ;P 21:43:41  &lt;str4d&gt; Ah - neden syndie.i2p ayakta değil? 21:43:44  &lt;str4d&gt; welterde? 21:43:51  &lt;str4d&gt; (Ya da her kim çalıştırıyorsa) 21:43:57  &lt;str4d&gt; syndie.i2p2.de ayakta. 21:44:48  * KillYourTV bunun jrandom’a ait olduğunu tahmin ediyor.  21:45:31  &lt;str4d&gt; Hımm, muhtemelen. Bu durumda syndie.i2p2.i2p’in kurulması iyi olur 21:45:58  &lt;str4d&gt; (I2P dokümanlarında syndie.i2p gördüğümü hatırlıyorum, dolayısıyla bunun bir noktada değiştirilmesi gerekiyor) 21:46:41  &lt;KillYourTV&gt; Sanırım syndie’nin bir eepsite’i yok...(henüz) 21:47:16  &lt;str4d&gt; Bir clearnet sitesi var... 21:48:00  &lt;KillYourTV&gt; kahretsin...en son indirmeler 2007’den, benim Debian paketlerim veya eklenti sürümleri dışında. 21:48:03  &lt;KillYourTV&gt; Uzun zamandır pek kimsenin (mosfet, darrob, echelon ve ben hariç) syndie’yi umursadığını sanmıyorum (bu yüzden hackfest var!!!!!!!11111onetyelven) 21:49:54  &lt;str4d&gt; Tamam, şimdilik toplantıyı ilerleteceğiz, gerekirse buna döneriz. 21:50:05  &lt;str4d&gt; 4) Gelecekteki hackfest önerileri 21:51:17  &lt;KillYourTV&gt; weltende: sonar’a aşina değilim ama bakarım. Belki onu da halledebilirim... 21:51:32  &lt;str4d&gt; Peki, başka hangi hackfest fikirlerimiz var? 21:56:17  &lt;RN-Droid&gt; ben de! 21:56:36  &lt;str4d&gt; &lt;str4d&gt; Peki, başka hangi hackfest fikirlerimiz var? 21:58:32  &lt;str4d&gt; Şu anda ocakta olanlar: 21:58:35  &lt;str4d&gt; I2P’nin kendisi 21:58:35  &lt;str4d&gt; Syndie 21:58:42  &lt;str4d&gt; Android portu 21:58:49  &lt;str4d&gt; Web sitesi 21:59:54  &lt;str4d&gt; Bunların içinde hackfest’e değer olabilecek bir şey var mı? 22:00:05  &lt;str4d&gt; (Atladığım bir şey var mı?) 22:01:14  &lt;orion&gt; str4d: Protokol belirtimi hacklenebilir bir şey mi? 22:07:25  &lt;str4d&gt; orion: belgelerini mi diyorsun? 22:07:48  &lt;str4d&gt; Belgelendirme belirsizse bu değerlendirilmeye değer bir şey. 22:08:03  &lt;str4d&gt; Özellikle de şimdi bunu uyumlu bir I2P kopyalamak için kullanmaya çalışan biri varken =) 22:08:34  &lt;orion&gt; str4d: Ben protokolün bizzat değiştirilmesini kastettim. 22:08:45  &lt;str4d&gt; orion: o, pek değil. 22:08:53  &lt;str4d&gt; zzz daha fazla açabilir. 22:09:09  &lt;str4d&gt; Hangi protokolden bahsettiğine de bağlı. 22:10:00  &lt;orion&gt; Asıl kriptonun yükseltilmesi. 22:10:00  &lt;str4d&gt; Mevcut protokoller (SSU, NTCP, I2CP, I2NP vb.) ideal olarak geriye dönük uyumlu olmalı, bu yüzden onlar üzerine bir hackfest muhtemelen verimsiz olur; zira herhangi bir değişiklik dikkatle düşünülmeli. 22:10:35  &lt;str4d&gt; Ah evet. Bu kesinlikle değerlendirilmeye değer, özellikle i2pcpp ile fazla ileri gitmeden önce 22:10:54  &lt;str4d&gt; Yine, belki hackfest’lik değil, ama muhtemelen zaman ayırmamız gereken bir şey. 22:11:05  &lt;orion&gt; tamam 22:11:23  &lt;dg&gt; bu arada http://trac.i2p2.i2p/ticket/840 22:11:27  &lt;iRelay&gt; Başlık: #840 (Syndie sitesini gözden geçir)  I2P (trac.i2p2.i2p üzerinde) 22:11:47  * str4d bir sonraki toplantının (ya da belki ondan sonrakinin) kripto gözden geçirme toplantısı olması önerisini masaya yatırır. 22:12:39  &lt;dg&gt; Katılıyorum 22:12:50  &lt;str4d&gt; o/ 22:13:10  &lt;orion&gt; /o 22:13:41  &lt;str4d&gt; zzz? KillYourTV? welterde? 22:14:29  &lt;str4d&gt; I2P’nin kriptosuna en çok hakim kişilerin katılabileceği bir toplantı olmasını isteriz (yani kesinlikle zzz ve zab) 22:16:32  &lt;iRelay&gt; &lt;welterde@freenode&gt; str4d: ah.. kripto.. orada olacağım.. ne zaman? *takvimini çıkarır* 22:17:02  &lt;dg&gt; Haftaya? 22:17:05  &lt;dg&gt; Aynı saat? 22:17:48  &lt;str4d&gt; welterde, ya bir sonraki toplantı ya da ondan sonraki (yani Salı 15 veya 22 Ocak, 20:00 UTC) diyorum ama sana/zzz/zab/vs daha uygun başka bir zaman varsa... 22:22:57  * str4d az önce zab’a uygunluğunu sormak için e-posta attı. 22:24:08  &lt;str4d&gt; s/just emailed zab/is attempting to email zab (and waiting on postman's SMTP to respond&gt;_&lt;) 22:26:17  * str4d welterde’nin takvimini kontrol etmeyi bitirmesini bekler 22:26:32  &lt;iRelay&gt; &lt;welterde@freenode&gt; str4d: çoktan not edildi ;) 22:27:04  &lt;str4d&gt; Tamam, şu an önerilen zaman Salı 15 Ocak, 20:00 UTC. 22:27:23  * str4d bununla ilgili bir zzz.i2p gönderisi yapacak 22:27:26  &lt;str4d&gt; Sıradaki: 22:27:29  &lt;str4d&gt; 5) PR yöneticisi adaylığı 22:27:36  &lt;str4d&gt; orion: sıra sende! 22:27:47  &lt;str4d&gt; (Sonunda ^_^) 22:29:26  &lt;orion&gt; yaşasın 22:32:30  &lt;orion&gt; PR yöneticisi pozisyonunun rolü nedir? 22:32:33  &lt;orion&gt; resmi olarak. 22:33:00  &lt;str4d&gt; “PR yöneticisi: basın irtibatı, kamu ilişkilerini ve işlerini yönetir” 22:33:10  &lt;str4d&gt; (/team’den) 22:34:51  &lt;str4d&gt; Yani I2P’yi tanıtan, röportaj/makale taleplerini ele alan, I2P’nin görünürlüklerini organize eden kişi... o tarz bir şey olur diye hayal ediyorum. 22:34:54  &lt;orion&gt; Basın irtibatı olabilirim. Halk önünde konuşmayı severim. 22:34:57  &lt;str4d&gt; imagine* 22:35:39  &lt;dg&gt; Yüz yüze yapabilen biri olması gerekiyor. 22:35:50  &lt;orion&gt; Basın/medya ile yüz yüze görüşebilirim. 22:35:53  &lt;dg&gt; Ayrıca, ihtiyacımız olan şeyler için genel bir i2p kamu yüzü yardımcı olur.. 22:35:53  &lt;orion&gt; Beni rahatsız etmez. 22:36:03  &lt;dg&gt; (Google talep ederse GSoC mesela) 22:36:17  &lt;str4d&gt; dg: orada iyi bir nokta. 22:36:48  &lt;str4d&gt; Biliyorum, mentorların kamuya açık olması gerekmiyor ama Google bir kişiyi ana irtibat noktası olarak istiyor. 22:36:48  &lt;orion&gt; Röportajlar, tüm o şeyler kulağa iyi geliyor. Ama iyi olmadığım tek şey medya işleri (afiş hazırlama, vb) 22:37:36  &lt;orion&gt; Ana irtibat noktası olmam sorun değil -- I2P görünümlerini de organize ederim, yeter ki siz bana haber verin. Hatta yakınlardaysa yüz yüze gidebilirim. 22:37:39  &lt;str4d&gt; orion: afiş hazırlama vb. teknik olarak işin parçası değil - afiş vb. hazırlanmasının organize edilmesi (bunları da bir tasarımcı yapar) 22:37:58  &lt;orion&gt; Ahh 22:38:13  &lt;str4d&gt; eche halihazırda broşür, afiş vb. tasarlatmak için bir yarışma yürütüyor. 22:38:20  &lt;orion&gt; Tamam. 22:38:23  &lt;str4d&gt; Yani örneğin PR yöneticisi o yarışmayı duyurabilir. 22:38:30  &lt;str4d&gt; (Daha geniş yelpazede başvuru almak için) 22:38:55  &lt;dg&gt; Benim için i2p’nin hiçbir yüzü olmayan birkaç kişiden fazlası olduğunu insanlara göstermek 21:39:01  &lt;dg&gt; Nasıl yapmak istersen 21:39:08  &lt;dg&gt; Konuşmalar, röportajlar, her neyse, hepsi iyi 21:39:15  &lt;orion&gt; Doğru. 21:39:15  &lt;str4d&gt; Merak ettiğim bir şey - daha fazla görünürlük için yarışmayı bir freelance tasarım sitesinde paylaşsak nasıl olur? 21:40:06  &lt;orion&gt; İnsanlar bana ulaşırsa onlarla konuşmakta sorun yok. 21:40:52  &lt;orion&gt; Hatta yakındaysa etkinliklere de gidebilirim. 21:41:03  &lt;orion&gt; (New Hampshire) 21:41:06  &lt;dg&gt; Bölgeyi sorabilir miyim? 21:41:06  &lt;dg&gt; - 21:41:07  &lt;dg&gt; haha 21:41:39  &lt;orion&gt; Boston’a direkt giden bir tren var gerçi. 21:42:14  &lt;str4d&gt; İnsanların katılması için iyi olacak etkinliklerden biri http://wiki.openitp.org/events:techno-activism_3rd_mondays 21:42:22  &lt;iRelay&gt; Başlık: events:techno-activism_3rd_mondays [OpenITP Wiki] (wiki.openitp.org üzerinde) 21:44:58  &lt;str4d&gt; orion: Bilgin olsun, PR yöneticisi olarak, web sitesindeki (yenileme) sayfa/alt sayfalar http://vekw35szhzysfq7cwsly37coegsnb4rrsggy5k4wtasa6c34gy5a.b32.i2p/en/about/media temel olarak senin yetki alanında olacak. 21:45:05  &lt;iRelay&gt; Başlık: Presentations on I2P - I2P (vekw35szhzysfq7cwsly37coegsnb4rrsggy5k4wtasa6c34gy5a.b32.i2p üzerinde) 21:45:22  &lt;orion&gt; PR rolünü kabul ederim, ama ben fukara bir üniversite öğrencisiyim. 21:45:49  &lt;orion&gt; Çok fazla etkinliğe gitmeye gücüm yetmez. 21:46:16  &lt;str4d&gt; orion: eche|on ile konuş - her zaman fon sağlanma ihtimali var. 21:46:27  &lt;orion&gt; Tamam. 21:46:38  &lt;str4d&gt; Ve PR yöneticisi olarak zaten ilave fon bulmak için çaba harcayabilirsin =D 21:47:13  &lt;orion&gt; Pozisyonu kabul ediyorum ve altından kalkamadığımı hissedersem bırakırım. 21:47:41  &lt;str4d&gt; Elbette kendi gerçek hayat işinden feragat etmen beklenemez, ama yardımını takdir ediyoruz. Ve tek başına hareket etmeyeceksin. 21:48:15  &lt;orion&gt; Kulağa harika geliyor. yardım kesinlikle makbule geçerdi. 21:50:40  * str4d web sitesini güncelliyor 21:52:03  &lt;str4d&gt; Ve bitti! Takıma (resmen) hoş geldin orion =D 21:52:18  &lt;orion&gt; Yaşasın! 21:52:29  &lt;str4d&gt; (Gerçi /team sayfasında olmak resmiyse, teknik olarak ben resmi bir ekip üyesi değilim =P) 21:53:40  &lt;str4d&gt; Tamam, son birkaç konuya geçiyoruz: 21:53:43  &lt;str4d&gt; 6) 0.9.4 ilerlemesi 21:53:43  &lt;primal&gt; IRL kötüdür. 21:53:43  &lt;str4d&gt; Şu an durumumuz nasıl? Alışıldık 6 haftalık sürüm döneminin yarısını geçtik. 21:54:06  &lt;str4d&gt; s/0.9.4 progress/0.9.5 progress/ 21:54:09  &lt;iRelay&gt; str4d şunu demek istedi: 6) 0.9.5 ilerlemesi 22:55:49  &lt;str4d&gt; 1) maddesinde belirtildiği gibi akışlar işi 0.9.5’e hazır olmayacak. 22:58:32  &lt;primal&gt; Zamanı değilse kusura bakmayın ama Android i2p hâlâ geliştiriliyor mu? Yoksa bu ‘resmi’ bir şey değil mi? 22:59:16  &lt;str4d&gt; primal: evet. zzz’nin eski, stabil bir sürümü var (0.9.1) ama sponge en yeni şeyler üzerinde çalışıyor. 22:59:23  &lt;str4d&gt; Mevcut sürüm: 0.9.1-0_b1-API8 http://zzz.i2p/topics/949 | Mevcut geliştirme yapısı: 0.9.3-5_b2-API8 http://sponge.i2p/ (QR kodu tara/tıkla) 22:59:38  &lt;iRelay&gt; Başlık: SPONGE (sponge.i2p üzerinde) 22:59:58  &lt;str4d&gt; sponge ayrıca normal Oracle JVM’i Android’de çalıştırmaya uğraşıyor, böylece stok I2P potansiyel olarak kullanılabilir. 23:00:27  &lt;primal&gt; str4d: hmm, onunla iletişime geçsem iyi olur, bunun üzerinde çalışmak isterim. 23:01:12  &lt;str4d&gt; primal: sponge ile konuş ve #i2p-android-dev’e bak 23:01:12  &lt;str4d&gt; Ve, yaşasın! 23:02:01  &lt;str4d&gt; Yani, 0.9.5 ilerlemesi hakkında geri bildirim yok mu? 23:04:59  &lt;str4d&gt; Yoksa, tanımlı son konuya geçelim: 23:04:59  &lt;str4d&gt; 7) Web sitesi yenilemesi 23:05:03  &lt;str4d&gt; http://vekw35szhzysfq7cwsly37coegsnb4rrsggy5k4wtasa6c34gy5a.b32.i2p/en/ 23:05:14  &lt;str4d&gt; #807 numaralı bilet ilerlememi özetliyor. 23:05:26  &lt;iRelay&gt; http://trac.i2p2.i2p/ticket/807 - (accepted enhancement) - Web sitesinin yenilenmesi 23:05:30  &lt;dg&gt; Araya sıkıştırayım, 0.9.4’teki ağ kapasitesi hata düzeltmesi sayesinde daha iyi gidiyoruz. http://stats.i2p/cgi-bin/avg.cgi?a=tunnel.buildSuccess.60m&s=93&u=q 23:05:38  &lt;dg&gt; Tahmini router sayısı arttı, bu da zzz’nin router’ına daha iyi bağlanıldığını ima ediyor? 23:06:01  &lt;dg&gt; 6 aya bakarsak yine de o kadar iyi değiliz 23:06:12  &lt;dg&gt; neyse, konu çalmaya özür. :p 23:06:19  &lt;str4d&gt; dg: evet, bunu zikretmen iyi oldu 23:06:26  &lt;primal&gt; Yeni site çok çok daha üstün 23:07:21  &lt;str4d&gt; İlk nokta: Sol sütunun içeriğini değiştirdim (#792 bileti uyarınca) - düşünceler? 23:07:24  &lt;iRelay&gt; http://trac.i2p2.i2p/ticket/792 - (assigned task) - Sol sütun içeriğini değiştir 23:09:00  &lt;str4d&gt; İkinci nokta - #807’nin sonunda bazı URL değişiklikleri önerdim, geri bildirim istiyorum. Bir diğeri de /lang/about/media mı yoksa /lang/media mı? 23:10:39  &lt;primal&gt; ugh 23:11:03  &lt;orion&gt; str4d: http://vekw35szhzysfq7cwsly37coegsnb4rrsggy5k4wtasa6c34gy5a.b32.i2p/en/ yeni tasarımı göstermesi mi gerekiyor? 23:11:10  &lt;iRelay&gt; Başlık: I2P Anonymous Network (vekw35szhzysfq7cwsly37coegsnb4rrsggy5k4wtasa6c34gy5a.b32.i2p üzerinde) 23:11:10  &lt;str4d&gt; Üçüncü nokta: http://trac.i2p2.i2p/ticket/807#comment:12 çözülmesi gereken birkaç içerik ile ilgili mesele listeliyor, ama içerik yazmada çok iyi değilim. Burada yardım çok makbule geçer. 23:11:13  &lt;primal&gt; errr boşver.  Bağlantıların clearnet sitelerine gittiği ve işaretlenmediği hakkında şikayet edecektim, sonra bunun i2p clearnet ana sayfası olacağını fark ettim :P 23:11:16  &lt;iRelay&gt; Başlık: #807 (Web sitesinin yenilenmesi)  I2P (trac.i2p2.i2p üzerinde) 23:11:20  &lt;str4d&gt; orion: yeni tasarımlardan birini gösteriyor. 23:11:43  &lt;str4d&gt; Ama tasarımın kendisi henüz kesinleşmedi. 23:11:46  &lt;orion&gt; Ahh. Aralarında nasıl geçiş yapıyorsun? 23:12:01  &lt;str4d&gt; orion: altbilgiye bak 23:12:13  &lt;primal&gt; str4d: yazmaya yardım edebilirim, işim bu.  Nelerin düzeltilmesi gerekiyor? 23:12:20  &lt;orion&gt; Firefox altbilgiyi sevmiyor. 23:12:20  &lt;str4d&gt; “Duck” varsayılan, “danimoth” bulduğum başka bir öneri, diğerleri eski siteden. 23:12:30  &lt;str4d&gt; primal: yukarıdaki 12 no’lu yoruma bak. 23:12:37  &lt;str4d&gt; orion: FF17’de sorun yaşamıyorum 23:12:40  &lt;primal&gt; str4d: evet, şimdi bakıyorum 23:13:11  &lt;str4d&gt; primal: clearnet bağlantıları hakkında, bu site I2P içi site de olacak. 23:13:23  &lt;str4d&gt; Bu yüzden clearnet bağlantılarını işaretleme konun iyi bir nokta - örnekler? 23:13:54  * str4d I2P içi siteler clearnet’ten görüntülendiğinde (biliniyorsa) clearnet URL’lerine veya bir inproxy’ye yeniden yazılsın diye çoktan mantık ekledi. 23:14:25  &lt;orion&gt; http://i.imgur.com/PwDF8.png 23:14:29  &lt;primal&gt; Neden Araştırma, Hakkında yerine Gönüllü (Volunteer) altında? 23:14:33  &lt;str4d&gt; Muhtemelen harici &lt;a&gt; bağlantılarına bir CSS sınıfı eklemek gerekir; böylece özel olarak vurgulanabilirler ya da bir şey. 23:14:52  &lt;primal&gt; İlk önce ‘Hakkında’ya baktım ve “hey, bu TEST EDİLDİ mi? Güvenebilir miyim?” diye görmek isteyen biri olsam oraya bakardım 23:15:30  &lt;str4d&gt; primal: çünkü o sayfayı I2P’yi test etmek isteyen araştırmacılara daha çok yönelik düşünüyorum, ama bu iyi bir nokta. 23:15:37  &lt;primal&gt; Ahh tamam 23:15:55  &lt;str4d&gt; “Hakkında” menüsünün altındakiler (bana göre) mevcut şeylerle ilgili, muhtemel gelişmelerle değil. 23:16:06  &lt;str4d&gt; O halde Belgelere (Papers) bağlantısı yeniden hakkında menüsüne taşınabilir. 23:16:37  * str4d belgeler sayfasını sunumlar, eğitimler vb.’den ayırdı (o artık medya sayfası) 23:16:52  &lt;str4d&gt; tutorial 23:16:55  &lt;str4d&gt; * 23:17:20  &lt;str4d&gt; orion: oh - çünkü eski sitede altbilgi yok. 23:17:23  &lt;primal&gt; Katılırım.  Yerel hackerspace’imde Tor üzerinde çalışan biri bir kere benden o bilgiyi istemişti ve nereye yönlendireceğimi bilmiyordum 23:17:30  &lt;primal&gt; net biçimde erişilebilir olması iyi olur 23:18:05  &lt;str4d&gt; Ve ben tasarımcı değilim, bu yüzden eski CSS ile çok oynamadım - yeni yapı ve yerleşimin eski kıyafete nasıl uyduğunu göstermek için çoğunlukla taşıdım. 23:18:20  * str4d Belgelere bağlantısını şimdi taşıyor. 23:18:54  &lt;orion&gt; str4d (görsele bak) 23:19:56  &lt;str4d&gt; orion: evet baktım - bu mevcut web sitesinin teması ve ona altbilgi CSS’i eklemedim. İki daha modern tema (duck’ın ve danimoth’un) altbilgi CSS’ine sahip. 23:21:14  &lt;primal&gt; str4d: akademik makaleleri ‘Sunumlar, Eğitimler ve Yazılar’ın altına koyardım 23:21:34  &lt;str4d&gt; primal: altına derken pozisyon olarak mı, yoksa alt menü olarak mı? 23:21:37  &lt;primal&gt; Onları özellikle vurgulamak istemiyorsan 23:21:52  * str4d Belgeleri oradan ayırdı ve geri birleştirmek üzere değil =P 23:22:15  &lt;str4d&gt; Hmm... 23:22:26  * str4d şimdilik bağlantıyı “Karşılaştırmalar” altına koydu. 23:22:45  &lt;primal&gt; pozisyon olarak onların üstüne.  ‘Akademik Makaleler ve Akran Değerlendirmesi’ belki 23:23:59  &lt;christoph&gt; içerik zaten oldukça karışık orada 23:24:33  &lt;primal&gt; christoph: içeriği birleştirmeyi tercih ederim ama str4d şeyleri birleştirmeyeceğini söyledi ;) 23:25:00  &lt;primal&gt; Şunu demek istiyorum, I2P’ye güvenlik açısından CİDDİEN bakan herkes akademik/akran değerlendirmesine odaklanmak isteyecektir. 23:25:11  &lt;str4d&gt; primal: demek istediğim, mevcut sitede birleşikti - akademik makalelerin kendi düzenleriyle kendi sayfalarını hak ettiğini düşündüğümden ayırdım. 23:25:21  &lt;christoph&gt; hm aslında çoğunlukla şimdi iyi, /me bir sürü farklı şeyin karışık olduğunu hatırlıyor gibiydi 23:25:31  &lt;primal&gt; Okunmazsam öldürülme/hukuki sorunlar vb. gibi şeylerden korunmamı sağlayacak bir yazılıma okumadan güvenmem 23:25:50  &lt;christoph&gt; yani muhtemelen str4d ayırmadan önceyi hatırlıyordum 23:25:53  &lt;primal&gt; str4d: Katılıyorum.  Dediğim gibi, onlar için hakkında altında ‘Akademik Makaleler ve Akran Değerlendirmesi’ bölümü eklemeyi öneririm 23:25:53  &lt;str4d&gt; primal: “eski” sürüm için bkz. http://www.i2p2.i2p/papers 23:25:57  &lt;iRelay&gt; Başlık: Papers and Presentations on I2P - I2P (www.i2p2.i2p üzerinde) 23:26:12  &lt;str4d&gt; primal: sayfayı yenileyerek şimdilik yaptığım kaydırmayı gör 23:26:19  &lt;str4d&gt; Ama bu iyi bir başlık. 23:26:22  &lt;primal&gt; tamam 23:27:01  &lt;primal&gt; İyi görünüyor. 23:27:16  &lt;str4d&gt; Başlık yerelde değiştirildi - onu menüde daha da aşağı kaydırmalı mıyım? Yoksa menünün geri kalanını yeniden düzenlemeli mi 23:27:19  &lt;str4d&gt; ? 23:27:42  &lt;primal&gt; Bence ‘Hall of Fame’in altına kaydır 23:27:57  &lt;primal&gt; sunumlar ve yazıların hemen üstüne 23:28:35  &lt;str4d&gt; Hımm, bunu sevdim. Gönderiyorum... 23:29:37  &lt;str4d&gt; Başka yorum var mı? Ön sayfa genel olarak iyi görünüyor mu? Sol sütun içeriği işliyor mu? 23:30:12  &lt;primal&gt; şey 23:30:42  &lt;primal&gt; dilbilgisel olarak ikinci paragraf tam oturmamış ;) 23:32:28  &lt;primal&gt; “I2P, gizliliğine önem veren birçok kişi tarafından, ayrıca yüksek riskli durumlarda olanlar tarafından kullanılır. Aktivistler, baskı altındaki insanlar, gazeteciler ve muhbirler için idealdir.” 23:33:09  &lt;primal&gt; Ya da belki... “I2P, gizliliğine önem veren birçok kişi tarafından, ayrıca yüksek riskli durumlarda olanlar tarafından kullanılır. Aktivistler, baskı altındaki insanlar, gazeteciler ve muhbirler gibi geniş bir yelpazeye fayda sağlayabilir.” 23:33:17  &lt;str4d&gt; O ikinci paragraf, eskiden tüm o sütunu kaplayan şeyin sıkıştırılmış hali (tek başına beğenmemiştim - Tor sitesine fazla benziyordu) 23:33:33  &lt;primal&gt; hatta ‘Aktivistler için güvenli bir iletişim yöntemi sağlayabilir...’ gibi de olabilir 23:34:12  &lt;str4d&gt; Ana div zaten güvenli iletişimden bahsediyor 23:35:12  &lt;primal&gt; I2P, gizliliğine önem veren birçok kişi tarafından, ayrıca yüksek riskli durumlarda olanlar tarafından kullanılır. Aktivistler, baskı altındaki insanlar, gazeteciler ve muhbirlerin - ve sıradan insanın - korunması için tasarlanmıştır.” 23:35:45  &lt;primal&gt; eh, sadece fikir atıyorum.  Her neyse, cümle dilbilgisel olarak düzeltilmeli ve biraz uzun bir cümle, ama çok da takılıyorum ;) Genel olarak iyi 23:36:17  &lt;str4d&gt; Sonuncusunu sevdim =) 23:36:58  &lt;primal&gt; ben de evet. 23:37:10  &lt;str4d&gt; “I2P tam bir darknet uygulamasıdır - ağ içinde bir ağ, ISS’niz veya hükümetiniz tarafından izlenemez.” - düşünceler? 23:37:45  &lt;str4d&gt; Bu Trac wiki sayfasından alındı ve bence ön sayfada isteyeceğin kadar teknik. 23:38:15  &lt;primal&gt; Kesin bir iddia ama 23:38:23  &lt;str4d&gt; zzz’nin daha önce dediği gibi, ön sayfada söylenenleri dikkatle düşünmek istiyoruz; çünkü bu SEO için önemli olacak ve kullanıcıların ilk gördüğü şey bu. 23:38:30  &lt;primal&gt; ama bununla rahatsak, tamam :) 23:38:50  &lt;str4d&gt; Evet... ilk iki “ifade” yeterince doğru ama sonuncusu tartışmalı. 23:38:57  &lt;primal&gt; belki ‘izlenemez olması amaçlanmıştır...’ 23:39:12  &lt;primal&gt; yani plan o, 23:39:41  &lt;str4d&gt; Bu, henüz öyle değilmiş gibi hissettiriyor ^_^ 23:39:52  &lt;primal&gt; hmm 23:39:59  * primal daha iyi bir ifade bulmaya çalışır 23:40:38  &lt;primal&gt; ‘designed to be’ (tasarlanmıştır) derdim ama aynı terimi tekrar etmeyi sevmiyorum ve benim diğer 2. paragrafımla gidersen tekrarlanır. 23:40:45  &lt;str4d&gt; Sütun ayrıca about/intro’ya da bağlanıyor, dolayısıyla yeni kullanıcıların ilk gideceği yer orası olabilir. 23:41:08  &lt;primal&gt; ‘izlenemez olması için oluşturulmuştur’ belki? 23:41:44  &lt;str4d&gt; (Yani about/intro da çalışılmalı) 23:41:48  &lt;h2ik&gt; İzlenebilir olduğuna garanti verebilirim ama çok çaba gerektirir 23:42:15  &lt;h2ik&gt; bu, gizleme yoluyla gizlilik/güvenlik 23:42:15  &lt;primal&gt; doğru ama AMAÇ izlenemez olmaması.  ‘izlenemez olması için oluşturulmuştur’ derdim 23:42:50  &lt;str4d&gt; h2ik: gizleme mi? Şifreleme değil mi? 23:42:53  &lt;h2ik&gt; ya da belki “izlemeyi önlemek için tasarlanmıştır” gibi bir şey 23:43:08  &lt;h2ik&gt; str4d: ikisi de var ama uç noktaları çıkarabilirim 23:43:15  &lt;h2ik&gt; str4d: ve eğer sinsileşmek istersen bir outproxy çalıştırabilirsin :-) 23:43:22  &lt;str4d&gt;  h2ik, nasıl? 23:43:33  &lt;primal&gt; h2ik: evet, ama bir sonraki paragrafta ‘tasarlanmıştır’ı kullandım.  Aynı terimi tekrar etmek dilbilgisel olarak hoş değil ;) 23:43:45  &lt;dg&gt; tutamayacağımız sözler vermeyelim. 23:43:56  &lt;dg&gt; ioerror bunun hakkında konuştu, bu tehlikeli 23:43:56  &lt;str4d&gt; Ayrıca, I2P ağının kendisini izleyebilmekle, içindeki ağ trafiğini izleyebilmek arasında ayrım yapmalıyız. 23:43:59  &lt;str4d&gt; içindeki* 23:44:06  &lt;h2ik&gt; ki bu en nihayetinde benim demek istediğimdi dg, yani beni daha hızlı oraya götürdüğün için sağ ol 23:44:10  &lt;str4d&gt; dg++ 23:44:29  &lt;primal&gt; “Üçüncü taraflar (düşman hükümetler veya ISS’ler gibi) tarafından izlemeye karşı güvenlik sağlamak için oluşturulmuştur” 23:44:43  &lt;dg&gt; Birini güvende tutabileceğimizi ve bir düşmandan tamamen güvende olduklarını söylemek son derece, SON DERECE tehlikelidir ve potansiyel olarak ölümcüldür. Ancak, onları neye karşı koruyabileceğimizi *ve* hedeflerimizi söyleyebiliriz. 23:44:46  &lt;primal&gt; ya da ‘...izlemeye karşı koruma’ 23:44:49  &lt;h2ik&gt; primal: izlemeyi zorlaştırmayı amaçlar  veya benzeri bir şey, ne dersin? 23:45:04  &lt;dg&gt; Hedeflerimizi söylemek tamam ve bu, bazı insanları i2p kullanmaya teşvik etmek için önemlidir aslında. Güvenli bir internetin temeli. 23:45:16  &lt;h2ik&gt; +1 dg 23:45:19  &lt;str4d&gt; dg: evet. 23:45:24  &lt;str4d&gt; Yeni bir kullanıcı için akış şöyle görünüyor: 23:45:47  &lt;h2ik&gt; (pardon, tartışmaya dalmak istemedim... toplantı için uğramıştım) 23:45:50  &lt;str4d&gt; Ön sayfa -&gt; about/i2p (Read more... bağlantısından veya Hakkında menüsünden) -&gt; diğer bilgiler. 23:45:50  &lt;primal&gt; h2ik: hmm “ve düşman hükümetler veya ISS’ler gibi üçüncü taraflarca izlemeye karşı korumayı amaçlar” 23:46:00  &lt;str4d&gt; h2ik, her zaman hoş geldin =) 23:46:19  &lt;h2ik&gt; primal: bunu beğendim.. 23:46:38  &lt;primal&gt; dg: evet, o yüzden sordum, temelde teslim edebileceğimizden fazlasını vaat ediyor gibi duruyordu. 23:46:57  &lt;primal&gt; str4d: “I2P tam bir darknet uygulamasıdır - ağ içinde bir ağdır ve düşman hükümetler veya ISS’ler gibi üçüncü taraflarca izlemeye karşı korumayı amaçlar.” 23:47:52  &lt;str4d&gt; primal: kulağa iyi geliyor. 23:48:03  &lt;h2ik&gt; +1 primal 23:48:58  &lt;dg&gt; “i2p kullanman yüzünden hükümetin seni öldüremeyeceğinden eminiz!” gibi bir şey demediğimiz sürece doğru yoldayız 23:49:18  &lt;primal&gt; evet ve bu sayede Anomos’un yaptığı gibi bir feragatnameye ihtiyacımız olmaz 23:49:34  &lt;dg&gt; Anomos = ? 23:49:41  &lt;h2ik&gt; “Not: freenet’ten daha hızlıyız” 23:49:44  &lt;dg&gt; feragatnameler hayır bu arada 23:49:47  &lt;primal&gt; http://anomos.info/ 23:49:50  &lt;iRelay&gt; Başlık: Anomos (anomos.info üzerinde) 23:49:54  &lt;primal&gt; şifreli torrent şeyi 23:50:05  &lt;dg&gt; Feragatnameler şöyle: “evet dostum bunu zevk için yapıyoruz ama hiçbir şey vaat etmiyoruz, belki güvende olursun belki olmazsın” 23:50:12  &lt;dg&gt; hiç özgüven yok 23:50:15  &lt;primal&gt; aynen ben de sevmiyorum 23:50:31  &lt;dg&gt; geliştiricilerin ve ekibin çoğu tutkulu insanlar ve bu “belki de seni öldürülmekten alıkoyar, belki alıkoymaz” türünden bir şeyden fazlası 23:51:50  &lt;primal&gt; dg: Katılıyorum.  Bu konuda benden itiraz yok :) Ben gizliliğini seven bir kullanıcından ibaretim, bu yüzden buradayım.  Çok düşmanca bir hükümetim yok. Ama çevrimiçi yaptıklarım yine de onların işi değil. 23:52:55  &lt;primal&gt; Bunun genel olarak HERKESE fayda sağlayan bir proje olduğunu düşünüyorum.  Ve başarılı olması için elimden geleni yapmak istiyorum :) 23:53:06  &lt;dg&gt; primal: Ben baskı altında değilim ama baskı altında olan insanlara yardım etmek istiyorum. Ben de aynıyım! Ama i2p’yi daha iyi yapmak istiyorum ve bu konuda hepimiz hemfikiriz. Web sitemiz bunu yansıttığı sürece, harikayız. 23:53:13  &lt;dg&gt; +1 23:53:26  &lt;primal&gt; dg: aynen :) 23:54:01  &lt;dg&gt; Topluluk hissi yansıtılmalı. Aktif IRC ve buradaki insanlar kesin bir güçlü nokta. 23:54:28  &lt;primal&gt; dg: bence I2p kullanıcılarının sesini savunacak birine ihtiyacımız var, çünkü en nihayetinde işi yürüten onlar 23:54:39  &lt;primal&gt; ama biraz konudan sapıyorum :D 23:54:42  &lt;str4d&gt; Tamam, ön sayfadaki metin güncellendi. 23:54:49  &lt;primal&gt; str4d: harika/ 23:54:52  &lt;dg&gt; heh :D 23:54:55  &lt;h2ik&gt; primal: ve o kullanıcılar bizim var olma sebebimiz 23:55:10  &lt;primal&gt; h2ik: hey ben de onlardan biriyim ve aynı fikirdeyim 23:55:25  &lt;primal&gt; str4d: whistle-blowers tirelidir :P lol 23:55:36  * primal kusur arar! ;) 23:55:40  &lt;str4d&gt; Amanın =P 23:55:48  &lt;primal&gt; rofl 23:56:03  &lt;dg&gt; anomos’a gelince, boşver. Sadece BitTorrent için bir şeyin olması da tehlikeli.. eğer parmak izini çıkarabiliyorsan, “bam, bittorrent” diyebilirsin, belki tüm BitTorrent kötüdür diyebilirsin ve sonra güle güle anomos 23:57:18  &lt;dg&gt; Siteye sadece kısaca baktım gerçi, hüküm veremem. 23:57:55  &lt;str4d&gt; Bu tartışmayı sevsem de konuya geri dönelim ve ikinci noktam - yenilemede URL değişiklikleri? 23:58:26  &lt;primal&gt; Android sürümü indirme sayfasında yer alacak kadar olgun mu? ya da belki ‘geliştirme sürümü’ olarak? Yoksa bu sponge’un projesi ve orada olmaması mı gerekir? 23:58:29  &lt;primal&gt; dg: evet denemedim, i2psnark benim için gayet iyi çalışıyor. 23:58:29  &lt;primal&gt; özür str4d  :) 23:59:08  &lt;str4d&gt; Şu halde: /lang/blog/XXXX/XX/XX/slug, mevcut /lang/blog/entry/XXXX/XX/XX/slug’a tercih edilir mi? 23:59:15  &lt;str4d&gt; //lang/support/* mi yoksa /lang/help/* mi? 23:59:22  &lt;h2ik&gt; str4d: peşinde olduğun buysa, ilginç eepsite listesine daha yeni servisler ekleyebiliriz 23:59:25  &lt;str4d&gt; /lang/volunteer/* mi yoksa /lang/get-involved/* mi? 23:59:36  &lt;dg&gt; /post/* ve /lang/help/* 23:59:59  &lt;str4d&gt; dg: dün support demiştin, help değil =P 00:00:26  &lt;str4d&gt; h2ik: /home’daki eepsite listesi mi diyorsun? 00:00:29  &lt;str4d&gt; (routerconsole içinde) 00:00:36  &lt;str4d&gt; Ondan bahsetmiyorum. 00:01:34  &lt;iRelay&gt; &lt;jenkins@kytv&gt; Cobertura Coverage Reports işi için #12 derlemesi başlatılıyor 00:02:50  &lt;h2ik&gt; str4d: oh ön web sayfası, anladım, pardon. 00:03:35  &lt;str4d&gt; h2ik: Sayfaları daha SEO ve kullanıcı dostu URL’lere yeniden düzenledim, ama değiştirilmeleri gerekip gerekmediğini soruyorum (tüm dahili bağlantıların güncel olduğundan emin olmaya girişmeden önce) 00:03:35  &lt;str4d&gt; h2ik: ön sayfadan ziyade diğer sayfaların URL’leri. 00:03:42  &lt;dg&gt; str4d: fikrimi değiştirdim sanırım 00:03:45  &lt;str4d&gt; Mesela /en/volunteer/bounties vs /en/get-involved/bounties 00:03:52  &lt;dg&gt; str4d: support neredeyse fazla profesyonel? 00:03:56  &lt;dg&gt; str4d: /lang/get-involved/* 00:04:03  &lt;str4d&gt; Ve /en/support/faq vs /en/help/faq 00:04:06  * h2ik anladığını belirterek başını sallar. 00:04:17  &lt;str4d&gt; dg: evet, ben de onu düşünmeye başlamıştım, bu yüzden RFC yaptım 00:04:55  &lt;str4d&gt; h2ik: gezinme çubuğu kabaca URL alt yapısına karşılık geliyor, ama tamamen değil. 00:05:11  &lt;dg&gt; /en/help/faq.. sanırım. Help/support konusunda yüzde elli yüzde elliyim. Help belki fazla sade ama support fazla resmi? 00:05:35  &lt;str4d&gt; dg: help / volunteer anlamlarının karışmasından da endişeliydim 00:06:34  &lt;str4d&gt; Ve volunteer, get-involved olarak değiştirilirse, o menüyle ne yapılmalı? Şu ana kadar, hiçbir menü açma öğesi aynı zamanda bir bağlantı değil (yine, anlam karışmasını engellemek için). 00:08:26  &lt;dg&gt; str4d: Get involved daha motive edici, volunteer o kadar “hemen bir şey yapabilirsin!” değil, sanırım. 00:08:41  &lt;dg&gt; help/volunteer’a gelince.. uh. 00:08:44  &lt;primal&gt; evet get involved’ı sevdim 00:09:32  &lt;str4d&gt; primal: peki “Get Involved!” sayfası nereden bağlanmalı? 00:09:51  &lt;primal&gt; ana sayfa 00:09:58  &lt;str4d&gt; 30 dk AFK 00:10:01  &lt;str4d&gt; primal: gezinme çubuğunda demek istiyorum 00:10:16  &lt;dg&gt; Volunteer’ı Get Involved olarak yeniden adlandırsak nasıl? 00:10:31  &lt;str4d&gt; (Bak, “Volunteer” menü başlığı, ve “Get Involved!” seçeneği var) 00:10:34  &lt;h2ik&gt; +1 buna. Volunteer berbat 00:10:46  &lt;dg&gt; O zaman navbar gerçekte BAĞLANTI verir (Download gibi), ama aşağı açılır menüsü de olur mu? 00:10:49  &lt;dg&gt; Bu mümkün mü? 00:11:24  &lt;primal&gt; oh hmm 00:11:24  &lt;primal&gt; oh olduğu yer iyi, ‘help’ten hemen sonra 00:11:54  &lt;dg&gt; Ayrıca, ağlar için karşılaştırmalar tutarsız. 00:11:54  &lt;h2ik&gt; Get Involved ya da Join Us (veya benzeri) - eğlenceli, benzer düşünen gizlilik yanlısı grubumuza katılmalarını teşvik etmek istiyoruz  .. sadece diyorum 00:12:18  &lt;dg&gt; /en/about/comparison/gnunet tasarım olarak bile /en/about/docs/overview/comparison#freenet’ten farklı 00:12:29  &lt;dg&gt; Sadece metin bloğu olmasını da sevip sevmediğimden emin değilim. 00:12:32  &lt;dg&gt; *text 00:13:13  &lt;iRelay&gt; &lt;jenkins@kytv&gt; Project Cobertura Coverage Reports derleme #12:UNSTABLE 11 dk’da: http://eotfca7qexthbireor6ae7g4hbj5hwuhe4gkzxdx3l3g2t5gzn7q.b32.i2p/job/cobertura/12/ 00:13:25  &lt;primal&gt; dg: demek istediğim oydu 00:15:51  &lt;dg&gt; Bu arada, swt.jar’ı nerede bulabilirim? 00:16:21  &lt;h2ik&gt; str4d: daha önce söyleyen olmadıysa, bunu üstlendiğin için TEŞEKKÜRLER. 00:16:43  &lt;KillYourTV&gt; swt.jar: paket yöneticin veya http://www.eclipse.org/swt/ 00:16:46  &lt;iRelay&gt; Başlık: SWT: The Standard Widget Toolkit (www.eclipse.org üzerinde) 00:17:01  &lt;dg&gt; ah tamam 00:18:10  &lt;KillYourTV&gt; cobertura ile ilgili: 00:18:13  &lt;KillYourTV&gt; 00:13:10 Kod kapsamı zorlaması şu metrikler için başarısız oldu: 00:18:16  &lt;KillYourTV&gt; 00:13:10     Satırların kararlılığı 24.85 ve belirlenen minimum kararlılık 24.88. 00:18:16  &lt;KillYourTV&gt; 00:13:10     Metotların kararlılığı 30.55 ve belirlenen minimum kararlılık 30.65. 00:18:16  &lt;KillYourTV&gt; 00:13:10 Derleme “unstable” olarak ayarlanıyor. 00:18:37  &lt;KillYourTV&gt; &lt;/ot&gt; 00:21:03  &lt;KillYourTV&gt; &lt;+dg&gt; O zaman navbar gerçekte BAĞLANTI verir (Download gibi), ama aşağı açılır menüsü de olur mu? 00:21:03  &lt;KillYourTV&gt; &lt;+dg&gt; Bu mümkün mü?   &lt;-- mümkün ve orijinalde de böyleydi sanırım 00:21:33  &lt;dg&gt; iyi bir tasarım tercihi olup olmadığından emin değilim ama $self-&gt;head’de daha iyi çalışıyor 00:21:52  &lt;primal&gt; bağlantım koptu 00:22:03  &lt;primal&gt; gah 00:22:06  &lt;primal&gt; koptu 00:23:36  &lt;str4d&gt; Benim de bağlantım koptu 00:24:16  &lt;str4d&gt; &lt;dg&gt; /en/about/comparison/gnunet tasarım olarak bile /en/about/docs/overview/comparison#freenet’ten farklı &lt;-- /en/about/docs/overview/comparison#tor şablonunu kopyaladım 00:24:27  &lt;str4d&gt; tor ve freenet karşılaştırmaları mevcut web sitesindeki halleriyle 00:24:38  &lt;str4d&gt; (Sadece ayrı sayfalara bölündü( 00:25:15  &lt;str4d&gt; &lt;primal&gt; dg: demek istediğim oydu 00:25:23  &lt;str4d&gt; ^-- kopmadan önce gördüğüm son 00:25:23  &lt;str4d&gt; dc 00:26:07  &lt;dg&gt; Ah, doğru. Yine de pek iyi değil. 00:26:45  &lt;str4d&gt; kytv’nin loglarından yakaladım. 00:27:00  &lt;str4d&gt; h2ik: teşekkürler! Bunun yapılması gerektiğine karar verdim ^_^ 00:27:27  &lt;str4d&gt; dg: aynı şey bir dizi mevcut sayfa için de söylenebilir. 00:28:08  &lt;str4d&gt; &lt;dg&gt; O zaman navbar gerçekte BAĞLANTI verir (Download gibi), ama aşağı açılır menüsü de olur mu? &lt;-- Endişem bu. Genel tutum nedir? 00:32:48  &lt;dg&gt; Benim için sorun yok ama “tasarım açısından” kötü olabilir. 00:32:52  &lt;dg&gt; Ben bir UX adamı değilim. ;) 00:33:06  &lt;RN-Droid&gt; hâlâ resmi olarak toplantıda mıyız? 00:33:13  &lt;dg&gt; Bir nevi. 00:33:16  &lt;str4d&gt; RN-Droid: evet 00:33:19  &lt;dg&gt; Bir şey gündeme getirmek istiyorsan, söyle! 00:33:30  &lt;str4d&gt; Yine de bitirmek üzereydim, çünkü sönümleniyordu. 00:33:54  &lt;RN-Droid&gt; postman’dan iki kanalın birleştirilmesi hakkında geri bildirim aldık mı? 00:34:09  &lt;str4d&gt; dg: stil amaçlı &lt;a&gt;’ların gerekliliğini kaldırdığımdan beri biraz daha iyi, böylece kullanıcı artık bir menü öğesinin bir yere gittiğini mi yoksa gitmediğini mi (imleçten) anlayabiliyor 00:34:15  &lt;str4d&gt; RN-Droid: bunu gündeme getirmeyi unuttum&gt;_&lt; 00:34:38  &lt;str4d&gt; Ve postman ortalıkta yoktu (dinlemedi demiyorum) 00:35:01  &lt;dg&gt; RN-Droid: Bunun için postman’a ihtiyacımız yok, sadece birinin modu ayarlaması lazım.. aşağı yukarı. zzz onay verdi. Bence önce yönlendirebiliriz, değişiklikleri sonra yaparız. postman vb. sunucu tarafı bir kural uygulayabilir ama ihtiyacımız yok. Kanala modu tutmak için birisi orada olduğu sürece sorun çıkmamalı. 00:35:08  &lt;dg&gt; str4d: ah, evet 00:35:45  &lt;str4d&gt; dg: UX açısından doğru olup olmadığından hâlâ emin değilim (üstteki birinin bağlantı vermesi ve diğerinin açılması bile doğru mu emin değildim) 00:35:56  &lt;str4d&gt; (Ama en azından ikincisinde hem bağlantı verip hem açılma yok) 00:36:27  &lt;RN-Droid&gt; harika peki şahsen listemde tutacağım ama insanları içeri yönlendiriyorsak bağlantım kopuyor ee orada birinin olacağından nasıl emin olacağız? 00:36:30  &lt;str4d&gt; Yani, URL değişikliklerini özetlersek: 00:36:58  &lt;dg&gt; RN-Droid: Bir bot.. ya da bir şey. Geçici olarak tamam ama ideal olarak, sunucu tarafı ya da onu referans veren hiçbir şey. ya da ikisi. 00:37:01  &lt;str4d&gt; RN-Droid: bağlandıklarında otomatik yönlendirme. 00:37:08  &lt;dg&gt; str4d: bu arada, çok kaçırdığım için özür 00:37:08  &lt;str4d&gt; (Öyle değil mi?) 00:37:23  &lt;RN-Droid&gt; tamam kulağa iyi geliyor Psych to pedia da muhtemelen orada olur, böylece kapsarız 00:37:26  &lt;KillYourTV&gt; sunucu tarafı yapılırsa otomatik. 00:37:29  &lt;str4d&gt; dg: sorun değil. Toplantının geri kalanı yeterince yapıya kavuştu ^_^ 00:37:37  &lt;dg&gt; str4d: ve evet, ama modu sürdürmek için orada birinin olması gerek, her ne kadar op olması şart olmasa da. Kanal boşalınca varsayılan modlar geri geliyor. mlock yapabileceğini sanmıyorum. 00:37:44  &lt;KillYourTV&gt; (sunucu tarafı değilse +L moduna bak) 00:37:52  &lt;dg&gt; “org.eclipse.swt.graphics mevcut değil” 00:37:55  &lt;dg&gt;&gt;.&gt; 00:38:06  &lt;str4d&gt; O halde: /lang/volunteer/*’ı /lang/get-involved/* olarak değiştireceğim ama UX kararı verilene kadar gezinme menüsünü şimdilik olduğu gibi bırakacağım. 00:38:09  &lt;RN-Droid&gt; tamam mod durumunu hizmet tarafında ve yönlendirmeyi sonra tartışabiliriz Girdimi dinlediğin için teşekkürler 00:38:16  &lt;str4d&gt; /lang/blog/* zaten değişti. 00:38:23  &lt;dg&gt; str4d: Kulağa iyi geliyor 00:38:46  &lt;str4d&gt; Ve /lang/support/* vs /lang/help/* henüz düzgünce kararlaştırılmadı, şimdilik bırakacağım. 00:38:53  &lt;primal&gt; bana iyi görünüyor 00:39:23  &lt;str4d&gt; primal: #807 numaralı biletteki yazı ile ilgili işlere bakmakta hâlâ istekli misin? 00:39:38  &lt;iRelay&gt; http://trac.i2p2.i2p/ticket/807 - (accepted enhancement) - Web sitesinin yenilenmesi 00:39:41  &lt;str4d&gt; (Bir saatlik tartışmadan sonra ^_^) 00:39:55  &lt;RN-Droid&gt; forward slash M e! baffing’den önce düşüyor...  Toplantıyı daha sonra tekrar gözden geçirdiğimde ekleyecek başka bir şeyim olursa daha fazla geri bildirim veririm 00:40:03  &lt;primal&gt; str4d: tabii ki varım lol 00:40:17  &lt;str4d&gt; Mükemmel =) 00:40:37  &lt;str4d&gt; Ve ön sayfa metnini (çoğunlukla) kararlaştırdığımıza göre #792 numaralı bileti kapatacağım - ince ayar gerekirse bilet her zaman yeniden açılabilir. 00:40:43  &lt;iRelay&gt; http://trac.i2p2.i2p/ticket/792 - (assigned task) - Sol sütun içeriğini değiştir 00:40:51  &lt;str4d&gt; Toplantı resmen bitmeden önce başka gündem maddesi var mı? 00:41:34  &lt;orion&gt; Az önce donuma boşaldım. 00:42:39  &lt;primal&gt; str4d: bir kullanıcı savunucusu türünde bir pozisyon öneriyorum! 00:42:39  &lt;dg&gt; primal: Var ve orion bunu yerine getirdi! 00:42:39  &lt;dg&gt; (PR manager == user advocate) 00:42:39  &lt;str4d&gt; dg: tam olarak değil =P 00:42:42  &lt;dg&gt; str4d: aynı şemsiye altında daha çok aynı şey olduğuna karar vermiştik sanıyordum? 00:42:45  &lt;str4d&gt; /team’de aslında ayrı bir girdi var 00:42:52  &lt;str4d&gt; dg: bir nevi. 00:42:59  &lt;primal&gt; oh gerçekten mi? harika 00:43:06  &lt;primal&gt; kullanıcı savunucusu kim? 00:43:25  &lt;dg&gt; PR yöneticisiyle aynı şey değilse ben varım 00:43:28  &lt;str4d&gt; primal: orion PR yöneticisi ve görünüşe göre kullanıcı savunucusu da. 00:44:02  &lt;orion&gt; Çok fazla komite olursa Metodist kilisesi gibi oluruz. 00:44:06  &lt;str4d&gt; dg: benim zihnimde, PR yöneticisi daha çok I2P görünürlüklerini yönetmek, medya ile iletişim kurmak vb. ile ilgiliydi. 00:44:13  &lt;orion&gt; s/hurch/church 00:44:20  &lt;str4d&gt; *ürperir* 00:44:20  &lt;primal&gt; rofl 00:44:23  &lt;dg&gt; str4d: peki kullanıcı savunucusu? 00:44:34  &lt;str4d&gt; Sanmıyorum ki tanımlar çok katı olsun. 00:44:41  &lt;primal&gt; str4d: eğer kullanıcı savunucusu AÇIK bir pozisyonsa, başvurmak isterim, bunu nasıl yapacağımı söyleyebilirsen. 00:45:04  &lt;str4d&gt; /team sayfasından: User Advocate: kullanıcı ihtiyaçlarını topla, önceliklendir, kullanıcı adına savun 00:45:07  &lt;dg&gt; Bu konudayken, *ben* neyim ondan emin değilim 00:46:03  &lt;str4d&gt; primal: ya doğrudan YİAP (JFDI) ^_^ yapabilirsin ya da daha resmi bir başvuru için bir sonraki genel toplantıyı bekleyebilirsin (bugün orion gibi) 00:46:14  &lt;str4d&gt; dg: ben de pek değilim, aslında ^_^ 00:46:59  &lt;str4d&gt; primal, dg: fark etmediyseniz, gelecek haftaki toplantı bir kripto toplantısı olacak, I2P’nin kriptosunun göç ettirilmesi gerekliliğini tartışacağız (zaman kaymazsa). 00:47:10  &lt;primal&gt; str4d: nasıl yaparım? form veya bir şey var mı ? amd plau 00:47:22  &lt;orion&gt; primal: forumda bir başlık açtım sadece. 00:47:33  &lt;dg&gt; str4d: o zaman ben “dg - genel dg” olarak kalırım :) 00:47:36  &lt;orion&gt; zzz 00:48:03  &lt;dg&gt; kripto toplantısına gelince, katkı yapabilir miyim bilmiyorum ama deneyeceğim. Bir kripto tanrısı değilim ama boyunca sessiz kalmamayı tercih ederim. 00:48:03  &lt;str4d&gt; primal: pek form yok, düzgün bir resmi süreç değil. zzz.i2p forum başlığı en iyisi olur, özellikle birden fazla başvuran olursa (ikisi birden olmasın diye bir neden yok tabii ^_^) 00:48:10  &lt;dg&gt; Yine de benim için ilginç olacak.. 00:48:41  &lt;str4d&gt; dg: bu, ne kriptoya geçileceğinden ziyade (her ne kadar önemli olacağını beklesem de) daha çok *nasıl* göç edileceğine dair olacak. 00:49:07  * str4d bazı odaklı beyin fırtınası için ilgili zihinleri bir araya getirmeye çalışır. 00:49:22  &lt;str4d&gt; Neyse, resmen toplantıda ele alınacak başka bir şey var mı? 00:49:44  &lt;dg&gt; str4d: Pekâlâ, mümkün olduğunca yardımcı olmaya çalışacağım. Susmam gerektiğinde haber ver ama ;-) 00:49:48  &lt;dg&gt; Sanmıyorum. 00:50:20  &lt;primal&gt; str4d: kulağa iyi geliyor.  Öyle yapacağım 00:50:24  &lt;primal&gt; benden bu kadar 00:50:43  &lt;str4d&gt; Pekâlâ: 00:50:43  * str4d toplantıyı *baf* diye kapatır. 00:51:01  &lt;orion&gt; Şimdi after-party. 00:51:07  &lt;str4d&gt; \o/ 00:51:14  &lt;orion&gt; \o\ \o/ /o/ 00:51:29  &lt;str4d&gt; *wub wub* </div>
