---
title: "I2P Geliştirici Toplantısı - 15 Ocak 2013"
date: 2013-01-15
author: "hottuna"
description: "15 Ocak 2013 tarihli I2P geliştirme toplantısı tutanağı."
categories: ["meeting"]
---

## Kısa özet

<p class="attendees-inline"><strong>Hazır bulunanlar:</strong> darrob, dg, eche|on, hottuna, KillYourTV, LaughingBuddha, orion, sponge, welterde, zzz</p>

## Toplantı Günlüğü

<div class="irc-log"> 20:02:07  &lt;hottuna&gt; dg, bugün toplantı var mı 20:02:26  &lt;LaughingBuddha&gt; ah evet, bugün salı 20:02:56  &lt;hottuna&gt; str4d, Meeh: toplantı şimdi mi? 20:03:49  &lt;orion&gt; evet 20:04:07  &lt;Meeh&gt; hottuna: bilmiyorum, umarım öyledir 20:04:26  &lt;hottuna&gt; peki, bir gündem maddeleri listesi var mı? 20:04:56  &lt;hottuna&gt; dg, ping 20:06:07  &lt;hottuna&gt; tamam, 5 dakika içinde başlayalım 20:06:35  &lt;hottuna&gt; herkes buradaysa, ne hakkında konuşmak istediğinizi düşünün 20:06:57  &lt;hottuna&gt; başladığımızda gündem maddeleri listesinin oluşturulmasına yardımcı olun 20:07:36  &lt;iRelay&gt; &lt;weltende@freenode&gt; Bugünün kripto toplantısı olduğunu sanıyordum 20:08:07  &lt;hottuna&gt; weltende, sonuncusunu kaçırdım. Sadece biraz düzen oluşturmaya çalışıyorum 20:08:22  &lt;hottuna&gt; zzz, kripto toplantısı 20:10:23  &lt;hottuna&gt; weltende, hangi kriptonun tartışılacağıydı? 20:11:09  &lt;hottuna&gt; Pekala, hadi bunu başlatmayı deneyelim. 20:11:16  &lt;hottuna&gt; Toplantı planı: 20:11:28  &lt;hottuna&gt; * Syndie hackathon durumu 20:11:51  &lt;hottuna&gt; * I2P kriptografisi 20:12:02  &lt;iRelay&gt; &lt;weltende@freenode&gt; hottuna: onu bilmiyorum.. 20:12:20  &lt;iRelay&gt; &lt;weltende@freenode&gt; hottuna: bu arada r0ket'ini paketle mi göndereyim yoksa nasıl? 20:12:32  &lt;dg&gt; zamanında mı geldim? 20:12:51  &lt;hottuna&gt; yeni başladım, ama devralmak istersen memnun olurum 20:12:53  &lt;iRelay&gt; &lt;weltende@freenode&gt; dg: evet 20:13:20  &lt;dg&gt; en çok bildiğim şey "kripto" 20:14:32  &lt;hottuna&gt; dg, ilgilenmemiz gereken başka maddeler var mı 20:14:35  &lt;hottuna&gt; ? 20:15:14  &lt;dg&gt; Syndie durumu, araştırmacılardan güncelleme var mı, genel yönelim? 20:15:37  &lt;hottuna&gt; peki. başlayalım mı o zaman? 20:15:55  &lt;dg&gt; tabii 20:16:14  &lt;dg&gt; zab'in gelmesini umuyorum; o ve zzz, router'ın iç yapısı hakkında en çok bilgiye sahipler.. 20:18:28  &lt;orion&gt; Sanırım kriptoyu yükseltmeyi tartışacaktık. 20:18:28  &lt;hottuna&gt; her hâlükârda dsa-1024'ten uzaklaşmak 20:18:31  &lt;orion&gt; Ve bunun arkasındaki lojistik. 20:18:31  &lt;hottuna&gt; tamam 20:18:31  &lt;dg&gt; Konuyu bir bulayım. 20:18:31  &lt;hottuna&gt; mantıklı 20:18:31  &lt;hottuna&gt; dg, http://zzz.i2p/topics/715 20:18:31  &lt;dg&gt; a-ha 20:18:42  &lt;dg&gt; ha.. iki yıl önce 20:19:00  &lt;hottuna&gt; Şimdilik "Syndie durumu" ile başlayalım mı? 20:20:11  &lt;dg&gt; Evet 20:21:09  &lt;hottuna&gt; Peki, yapılacaklar listesine kaç madde eklendi / tamamlandı? 20:21:40  &lt;hottuna&gt; Ve yapılacaklar için URL nedir? 20:25:43  &lt;hottuna&gt; Syndie değişiklik günlüğü: http://zzz.i2p/posts/6095 20:25:43  &lt;hottuna&gt; Burada Syndie kullanan var mı? 20:26:06  &lt;dg&gt; Test ettim ama sorunlar yaşadım/ölü olduğunu gördüm. 20:26:09  &lt;hottuna&gt; Deneyip eşitlemeyi başlattım, ama eşitlenecek çok fazla öğe var 20:26:16  &lt;dg&gt; Düzenli kullanıcı var mı emin değilim.. 20:26:37  &lt;hottuna&gt; ve uzun bir geçmişe izin veriyorsanız, belki de en yeni gönderiler önce çekilmelidir? 20:26:44  &lt;darrob&gt; bir nevi buradayım. 20:27:08  &lt;hottuna&gt; darrob, sen de bir arşiv çalıştırıyor musun? 20:27:16  &lt;darrob&gt; hottuna: evet 20:28:23  &lt;hottuna&gt; hackfest'i takip ediyor musun? 20:29:25  &lt;hottuna&gt; Syndie yapılacaklar: https://github.com/i2p/i2p.syndie/blob/master/TODO 20:29:36  &lt;eche|on&gt; syndie hackfest başarılıydı ve oldukça iyi çalışıyor. Şu anda ilk başlayanlar için çok fazla gönderi olmasıyla ilgili küçük bir sorun var. Yakında çözülecek. 20:30:28  &lt;hottuna&gt; harika, büyük ilk eşitleme için bir trac kaydı var mı yoksa başka bir yerde mi not edildi? 20:30:32  &lt;eche|on&gt; syndie tarihe göre çekiyor 20:30:43  &lt;darrob&gt; evet, hackfest şu ana kadar büyük başarı. zzz, syndie kullanımını zorlaştıran bir sürü hatayı düzeltti. iirc, eski mesajların çekilmesi bile artık daha iyi olmalı. 20:30:46  &lt;eche|on&gt; ve "what is new" hakkında bazı tartışmalar var 20:31:34  &lt;eche|on&gt; bir tür anonimliğe dayalı nedenle "arşivin bugün aldığı her şey YENİ" 20:31:59  &lt;hottuna&gt; eche|on, son kısmı anlamadım. Çekimler en yeni gönderi önce olacak şekilde mi yapılıyor? 20:32:05  &lt;eche|on&gt; hayır 20:32:13  &lt;hottuna&gt; Son zamanlarda eşitlediğimde oldukça rastgele görünüyordu 20:32:17  &lt;eche|on&gt; bence birbiri ardına, rastgele çekiyor 20:32:31  &lt;eche|on&gt; ama belirli bir tarihten beri "yeni" olan tüm mesajları gönderiyor 20:32:42  &lt;hottuna&gt; belki biraz sıralama tercih edilebilir 20:32:49  &lt;eche|on&gt; ama yeni, mesajın oluşturulma tarihine göre değil 20:33:04  &lt;eche|on&gt; yeni, sunucuya varış tarihine göre belirleniyordu (anonimlik nedenleriyle) 20:33:14  &lt;hottuna&gt; aa, anladım 20:33:48  &lt;hottuna&gt; sıralı çekmeyi önermek için nereye gitmeliyim? 20:34:13  &lt;eche|on&gt; ve eğer bir sunucu bir gün içinde "kaybolmuş eski bir arşiv"den 5000 haber alırsa, oluşturulma tarihi &gt;5 yıl önce olsa bile o 5000'i yeni olarak görür 20:34:16  &lt;darrob&gt; hottuna: "Syndie dev"e gönder. :) 20:34:27  &lt;eche|on&gt; ya da snydie bug  ;-) 20:34:34  &lt;hottuna&gt; syndie başlığı mı? 20:34:49  &lt;zzz&gt; push'lar üzerinde bir hafta çalıştık, neredeyse bitti, bazı tarih sorunları üzerinde çalışmamız gerekiyor, sonra pull'lara bakacağız 20:35:08  &lt;darrob&gt; hayır, syndie forumu. 20:35:11  &lt;eche|on&gt; hottuna: ah, henüz syndie içinde değil -) 20:35:26  &lt;eche|on&gt; ama syndie'nde varsayılan pull/push politikasını değiştirebilirsin 20:35:45  &lt;hottuna&gt; Bazı ayarları gördüm ama oldukça acemi bir kullanıcıyım 20:36:14  &lt;zzz&gt; ama asıl nokta: i2p'ye geri dönüyorum, sizlerin daha fazla test ve kodlamayla devreye girmeniz gerekiyor 20:36:14  &lt;eche|on&gt; pull politikası 20:36:29  &lt;hottuna&gt; tamam, bunu bilmek güzel zzz 20:36:44  &lt;eche|on&gt; evet, zzz'nin "jrandom kartını" çekip I2P'den syndie'ye geçtiği izlenimine kapılmıştım ;-) 20:36:44  &lt;hottuna&gt; syndie ile ilgili başka yorum var mı? 20:37:10  &lt;hottuna&gt; Peki, devam edelim 20:37:18  &lt;hottuna&gt; ** Araştırmacılardan güncellemeler ** 20:37:34  &lt;hottuna&gt; zzz, onlardan herhangi biriyle iletişimin oldu mu? 20:37:40  &lt;zzz&gt;  bir sürüm için zaman belirlemeye çalışacağım, muhtemelen 1.103b-0 numaralı, web sitesine koymak için weltende'nin yardımına ihtiyacım olacak 20:37:55  &lt;sponge&gt; Herkes için soru: Kimde Google hesabı var ve çok cesareti var ve Android ile ilgili i2p şeylerini Google Drive hesabına koyarak Android i2p ile ilgili şeylere daha hızlı erişim sağlayabilir? --&gt; *FİKİR* eğer i2p'nin zaten bir Google hesabı VARsa, bundan kim sorumlu, böylece onlara şeyleri ulaştırıp Google Drive'da yayımlatabileyim? 20:38:06  &lt;eche|on&gt; hottuna: bu arada, yanımızda eliptik eğrileri anlatan harika matematiği kaçırdık 20:38:23  &lt;eche|on&gt; sponge: I2P google hesabımız var mı? 20:38:30  &lt;eche|on&gt; sponge: özele bak 20:38:30  &lt;zzz&gt; burada ve zzz.i2p başlığında gördüğün şeylerden başka bir şey yok. ama christoph ekleyecek bir şey varsa, burada 20:38:51  &lt;hottuna&gt; eche|on, kaçırmadım. Daha önce ondan geçtim. Flashback'ler ve terlemeler yaşadım.. 20:38:51  &lt;sponge&gt; eche: soru bu... var mı? 20:39:02  &lt;zzz&gt; sponge, belki toplantı konusuna bağlı kalalım? 20:39:05  &lt;hottuna&gt; christoph, şu an haftalık i2p toplantısını yapıyoruz 20:39:16  &lt;hottuna&gt;  i2p ile ilgili güncellemelerin var mı? 20:39:19  &lt;sponge&gt; oh toplantı mı? mükemmel! 20:39:59  &lt;orion&gt; Google hesabı? 20:40:02  &lt;orion&gt; Ben hallederim. 20:40:14  &lt;hottuna&gt; Yaptıkları araştırmayla ilgili olarak GNUnet DHT makalesini okudum 20:40:21  &lt;sponge&gt; orion: Vay! harika! 20:40:24  &lt;hottuna&gt; ve ilginçti 20:40:27  &lt;eche|on&gt; hottuna: harika şeyler, sadece o iki çılgın adam beni etkiledi ve eliptik eğrilerin şimdi ÇOK havalı olduğunu düşünüyorum^^ 20:40:54  &lt;eche|on&gt; sponge: hangi google hesabına ihtiyacın var? 20:41:00  &lt;sponge&gt; zzz/diğerleri: Ben bir kripto uzmanı değilim, toplantıya katkı yapacak bir şeyim yok :-( 20:41:27  &lt;dg&gt; ben de 20:41:40  &lt;hottuna&gt; R5N,  arama yapan düğümlere, istenen anahtara tek bir yol olduğu sürece aramaya devam edip sonunda çalışmasını sağlama seçeneği veriyor 20:42:00  &lt;eche|on&gt; sponge: ve lütfen özele bak 20:42:19  &lt;hottuna&gt; Bence netdb için ilginç bir alternatif olabilir 20:42:30  &lt;sponge&gt; eche: temelde Android için büyük bir ikili ve APK'ları, i2p-android (zzz'nin ve geliştirici derlemesi) dahil, ayrıca üzerinde çalıştığım libc şeylerini (bir APK dosyası ve bir tarball olacak) yükleyebilecek biri 20:42:45  &lt;hottuna&gt; ama eminim zzz henüz DHT'yi baştan yapmaya çok hevesli değildir :P 20:43:31  &lt;eche|on&gt; sponge: bir I2P Google Code hesabımız var. bu dosyaları da barındırabilir. Google Play hesabı hakkında bir şey diyemem 20:43:54  &lt;hottuna&gt; Peki, araştırma hakkında başka güncelleme yok mu? 20:44:13  &lt;sponge&gt; eche: amaç, insanların APK'ları ve tarball'ı i2p üzerinden değil, mümkün olduğunca kolay ve sorunsuz şekilde edinebilmeleri için bir şey olması. Play Store ile ilgisi yok, hatırladığım kadarıyla Google Drive ücretsiz, daha fazla alan istemezseniz... 20:44:20  &lt;zzz&gt; sponge, belki toplantı konusuna bağlı kalalım? 20:44:23  &lt;hottuna&gt; Devam edelim... 20:44:42  &lt;sponge&gt; bunu sonra konuşuruz 20:44:45  &lt;hottuna&gt; **  I2P kriptografisi ** 20:44:52  &lt;eche|on&gt; sponge: ah, tamam, resmi I2P Google Code barındırma platformumuz var. Bence en iyi yer orası 20:44:52  &lt;zzz&gt; toplantıyı neredeyse zamanında başlattığınız için a+; 2. adım konudan sapmamak ve ilerlemek :) 20:45:19  &lt;sponge&gt; eheh, sadece uyanıktım ;-) 20:45:26  &lt;hottuna&gt; O hâlde önümüzde hangi spesifik kripto kararları var? 20:45:41  &lt;hottuna&gt; DSA 1024'ün değiştirilmesi 20:45:48  &lt;zzz&gt; "kripto"yu toplantı konusu olarak kim koydu ve özellikle neyi düşünmüştünüz, bilmek isterim 20:46:09  &lt;hottuna&gt; bana welt söyledi 20:46:28  &lt;dg&gt; str4d ama burada olduğundan emin değilim. 20:46:39  &lt;sponge&gt; Bence DSA 1024'ü ne gerekiyorsa onunla değiştirin ve eski router'ların şu an kullanımda olanı tanımasını sağlayacak bir yola ihtiyacımız var. 20:46:50  &lt;hottuna&gt; Bunu tartışmanın zararı yok 20:47:20  &lt;zzz&gt; bu elbette büyük bir konu, odaklanabilelim diye gündemde ne ve neden var duymak isterim. 20:48:06  &lt;hottuna&gt; bu yüzden her toplantı için bir forum başlığımız olmalı 20:48:24  &lt;eche|on&gt; syndie *g* 20:48:32  &lt;sponge&gt; Bence I2P'de yapılan en büyük hata, hangi tür kriptonun kullanılacağına dair bir ipucu sağlayacak kadar ileriye bakılmamasıydı. Belki yapılabilecek şey, DSA 1024 üzerinden öyle bir ipucu sunmak ki eski router böyle bir ipucunu yok saysın, yenisi ise teklifi kabul etsin 20:48:55  &lt;hottuna&gt; bu iyi bir nokta sponge 20:48:58  &lt;zzz&gt; şey (konu dışı) her toplantıdan sorumlu birine ihtiyacımız var ki gündemi olsun ve zamanında başlayabilsin. dg, bunu tekrar yapmaya başlayacak mısın? değilse başka birini bulmamız gerek 20:49:01  &lt;orion&gt; 20:21:47&lt;+str4d&gt; KillYourTV: /topic'i gelecek haftaki kripto toplantısı için güncelleyebilir misin? 20:49:01  &lt;orion&gt; 20:22:57-!- KillYourTV #i2p-dev kanalının konusunu şu şekilde değiştirdi: Syndie hackfest devam ediyor, geçerli Syndie derlemesi 1.102b-3 | Geçerli I2P derlemesi: 0.9.4-4 | Geliştirici Kripto toplantısı burada 8:00 PM (20:00) UTC Salı 15 Ocak | Hataları şuraya bildirin: http://trac.i2p2.i2p / http://trac.i2p2.de 20:49:07  &lt;iRelay&gt; Başlık: I2P (trac.i2p2.i2p'de) 20:49:27  &lt;dg&gt; Evet, benim için sorun yok. Öldükten sonra senkronu kaçırdım. :) 20:50:15  &lt;hottuna&gt; Pekala, kripto kısmının bir yere vardığını düşünmüyorum. İtirazı olan? 20:50:18  &lt;sponge&gt; zzz: DSA 1024 içinde, mevcut ve eski router'ların görmezden geleceği şekilde bir ipucu sunmak mümkün mü? 20:51:02  &lt;dg&gt; hottuna: ne yazık ki bunu konu olarak sabitledik ve başka bir şey düşünmeye hiç zaman ayırmadım.. 20:51:08  &lt;zzz&gt; dg, hangisine tamam? yeniden senin yapmana mı yoksa başkasının yapmasına mı? 20:51:19  &lt;sponge&gt; "çift kripto yığını" çok şişkinliğe neden olur mu? 20:51:22  &lt;dg&gt; İsterseniz işlerin nereye gittiğini ve kısıtlı rotalara ilişkin planlarımızı konuşabiliriz. Bana önemli görünüyor ama.. 20:51:26  &lt;dg&gt; zzz: bunu yeniden yapmak 20:51:53  &lt;KillYourTV&gt; Syndie'de toplantı başlıkları &lt;3 20:52:36  &lt;hottuna&gt; sponge, birden fazla kriptoya sahip olmanın getirdiği karmaşıklıklar olduğunu düşünüyorum 20:52:43  &lt;zzz&gt; sponge, çok kısaca, kriptonun her _kullanımı_ (örn. RI'ların imzalanması) için, kriptonun her _türü_ (örn. DSA 1024) için değil, yapılacak iki şey var: değişime ihtiyaç olup olmadığına ve ne zaman olduğuna karar vermek ve mümkünse bunu uyumlu bir şekilde nasıl yapacağımıza karar vermek. İkincisine başladım ve başlık zzz.i2p'de. 20:52:58  &lt;hottuna&gt; kripto-düşürme saldırıları vb. gibi 20:53:09  &lt;zzz&gt; ama "DSA 1024" hakkında değil, sadece onun belirli bir kullanımı hakkında konuşabiliriz (hatırladığım kadarıyla en az yarım düzine var) 20:53:43  &lt;zzz&gt; ve gelecek hafta kriptoyu yükseltmeyi konuşacaksak, tor makalesi önceden okunması gereken bir metin. 20:54:18  &lt;zzz&gt; (zzz.i2p üzerinde "read it and weep" diye arayın) 20:54:28  &lt;hottuna&gt; dg, zzz.i2p veya forum.i2p'de bir toplantı başlığı başlatabilir misin? 20:54:47  &lt;hottuna&gt; böylece gelecek hafta için bazı notlar ayarlanabilir mi? 20:55:35  &lt;hottuna&gt; tor makalesinin bağlantısı:  https://gitweb.torproject.org/tor.git?a=blob_plain;hb=HEAD;f=doc/spec/proposals/ideas/xxx-crypto-migration.txt 20:55:38  &lt;dg&gt; hottuna: http://zzz.i2p/topics/1268 - yeni bir tane gerekmiyorsa? 20:56:12  &lt;sponge&gt; ihtiyacımız olmayan bir şey varsa o da I2P için bir bayrak günü (flag day) 20:56:36  &lt;dg&gt; Allah aşkına hayır 20:56:39  &lt;zzz&gt; yani sponge, genel olarak sorun "şişkinlik" değil. uyumluluk. lütfen "read-it-and-weep" makalesini okuyun 20:56:42  &lt;hottuna&gt; hah, o bağlantı ölü 20:56:42  &lt;hottuna&gt; gerçek tor bağlantısı: https://gitweb.torproject.org/torspec.git/blob_plain/34ecac0fbac7f476bfcbf813767721fada62c17e:/proposals/ideas/xxx-crypto-migration.txt 20:56:48  &lt;LaughingBuddha&gt; hehe 20:56:59  &lt;sponge&gt; evet, o başlığı bir süre önce okudum 20:57:03  &lt;hottuna&gt; peki, bu konuyla ilgili başka yorum var mı? 20:57:41  &lt;hottuna&gt; dg, belki her hafta bir tane yapmalıyız ki konular tartışılabilsin 20:57:58  &lt;hottuna&gt; ve bir konu listesi oluşturulabilsin 20:58:01  &lt;sponge&gt; geçiş sorunsuz olduğu sürece, gerekeni yapın, ben memnun olurum 20:58:08  &lt;dg&gt; işleri taze tutmak için iyi bir fikir olabilir ama zamanla can sıkıcı hale gelebilir 20:58:36  &lt;hottuna&gt; dg, en azından deneyebilir miyiz? 20:58:43  &lt;hottuna&gt; ve işe yarayıp yaramadığını görelim 20:58:54  &lt;sponge&gt; ayrıca, b32.i2p formatının değişmeyeceği konusunda haklı mıyım? 21:00:28  &lt;sponge&gt; yani hâlâ bir hash 21:00:35  &lt;dg&gt; tabii 21:01:47  &lt;orion&gt; şimdilik sha256 makul görünüyor 21:02:02  &lt;hottuna&gt; hedefler, açık/özel anahtarlarla ilişkilidir 21:02:02  &lt;hottuna&gt; açık anahtarları veya hash'leri değiştirmediğimiz sürece sorun olmaz 21:02:37  &lt;orion&gt; Aynı uzunlukta açık anahtarlar üreten bir ECC ilkelini kullansak ne olur? 21:02:44  &lt;orion&gt; yani, 128 bayt 21:03:06  &lt;hottuna&gt; orion, bu, CPU çevrimleri ve bant genişliği açısından korkunç bir israf olurdu 21:03:10  &lt;eche|on&gt; sanırım onlar 156 bit 21:03:29  &lt;hottuna&gt; ve yine de alıcı uca hangi kriptoyu kullandığımızı bildirmemiz gerekir 21:04:42  &lt;hottuna&gt; peki, kriptoyla ilgili başka tartışma var mı? 21:05:34  &lt;hottuna&gt; Devam edelim... 21:05:44  &lt;sponge&gt; :-) 21:05:47  &lt;hottuna&gt; ** Serbest kürsü / Çeşitli ** 21:06:22  &lt;eche|on&gt; ugha.i2p'yi temizledim 21:06:37  &lt;hottuna&gt; çok spam mı vardı? 21:07:03  &lt;eche|on&gt; oh evet, birkaç yüz spam yazı 21:07:26  &lt;hottuna&gt; ugha.i2p'nin hâlâ burada olması gerçekten güzel 21:07:44  &lt;hottuna&gt; orada bazı faydalı şeyler okudum ve paylaştım 21:08:15  &lt;hottuna&gt; dg, gelecek hafta için toplantı başlığını oluşturabilir misin? 21:08:31  &lt;hottuna&gt; orion, i2pcpp nasıl gidiyor? 21:08:42  &lt;dg&gt; Evet. Belirtmemi istediğin bir şey var mı yoksa sadece "Bu, $date tarihli toplantının tartışılması için bir toplantı başlığıdır.." mı yazayım? 21:08:44  &lt;orion&gt; hottuna: Inbound SSU şimdi çalışıyor. 21:09:07  &lt;orion&gt; Ayrıca inbound tunnel'ların inşasına başlayabilirim. 21:09:07  &lt;hottuna&gt; vay, oldukça hızlısın :) 21:09:19  &lt;orion&gt; Evet, çok hızlı ilerliyor. 21:09:34  &lt;hottuna&gt; dg, özel bir şey yok, kripto konuşmasını başlatmayı düşünüyordum 21:09:34  &lt;orion&gt; Ama Pazartesi okullar tekrar başlıyor. 21:09:37  &lt;sponge&gt; evet orion oldukça hızlı, C++'ın ne kadar berbat derecede anlaşılmaz olabildiği düşünülürse 21:09:47  &lt;orion&gt; Pazartesiden sonra işler ÇOK yavaşlayacak. 21:10:02  &lt;orion&gt; Bu yüzden mümkün olduğunca çok iş bitirmeye çalışıyorum. 21:10:02  &lt;dg&gt; hottuna: Pekala, ikilemi özetleyeceğim. 21:10:13  &lt;LaughingBuddha&gt; Belki ugha'da eklenmesi gereken şeyler için bir sayfa oluşturabilir 21:10:28  &lt;hottuna&gt; elbette, ama en azından Java'dan şikayet edenleri yönlendirebileceğimiz bir kod tabanı var :P 21:10:51  &lt;hottuna&gt; LaughingBuddha, hangi şeyler nereye eklenecek? i2pcpp mi? 21:11:06  &lt;LaughingBuddha&gt; Üzgünüm, wiki'de bulunması gereken şeyler 21:11:13  &lt;LaughingBuddha&gt; Bir istek sayfası gibi 21:11:16  &lt;hottuna&gt; aa :) 21:11:19  &lt;hottuna&gt; iyi fikir 21:11:19  &lt;LaughingBuddha&gt; Eğitimler, vb. 21:11:42  &lt;LaughingBuddha&gt; Yeni insanları sık sorulan sorular için yönlendirebileceğimiz bir site olması güzel olurdu 21:11:53  &lt;LaughingBuddha&gt; X'i nasıl kurarım 21:11:56  &lt;orion&gt; Yeni site ne zaman yayına giriyor? 21:12:47  &lt;hottuna&gt; orion, en son str4d ile konuştuğumda bazı sayfalardan memnun değildi 21:13:06  &lt;orion&gt; anladım. 21:13:25  &lt;hottuna&gt; ama belki de onu yayına alıp küçük sorunları yolda çözmek iyi bir fikir olabilir diye düşünüyorum 21:14:08  &lt;hottuna&gt; eche|on ve weltende: yeni siteye geçiş sizin için ne kadar iş gerektirir? 21:14:34  &lt;iRelay&gt; &lt;weltende@freenode&gt; hottuna: çok değil.. zaten hazır mı? 21:14:57  &lt;hottuna&gt; Bence oraya doğru gidiyor, str4d henüz pek memnun değil 21:15:22  &lt;hottuna&gt; ama str4d'nin onayıyla, mükemmel olmadan önce yayına almak isterim 21:15:49  &lt;sponge&gt; yaşayan belgeler asla 'mükemmel' değildir 21:16:16  &lt;hottuna&gt; ben de öyle düşünüyorum 21:16:16  &lt;sponge&gt; yani, 'yeterince iyi' diyorsun 21:16:18  &lt;LaughingBuddha&gt; :) 21:17:03  &lt;hottuna&gt; Bence yeterince iyi. Ve şu ankinden biraz daha iyi 21:17:55  &lt;LaughingBuddha&gt; biraz mı? 21:18:06  &lt;hottuna&gt; epeyce 21:18:21  &lt;LaughingBuddha&gt; Eski siteyi zaman makinesine koymak gibi 21:19:48  &lt;dg&gt; kriptonun dışında bir şey var mı, hottuna? 21:20:03  &lt;hottuna&gt; aklıma gelen yok 21:20:19  &lt;dg&gt; peki, yani DSA'yı tekrar mı tartışacağız? 21:20:48  &lt;hottuna&gt; zzz'nin dediği gibi, her şifrenin kullanıldığı her yeri tartışmamız gerekiyor 21:21:11  &lt;sponge&gt; DSA/kripto konusundaki düşünce ve kaygılarımı dile getirdim, söyleyecek başka bir şeyim yok 21:21:49  &lt;dg&gt; umarım o zamana kadar zab'i getirebiliriz? 21:22:08  &lt;hottuna&gt; bu en iyisi olurdu 21:22:23  &lt;dg&gt; hottuna: bu uygun mu? http://zzz.i2p/topics/1328 21:22:26  &lt;hottuna&gt; LaughingBuddha, http://ugha.i2p/ adresine bir istekler bölümü ekledim 21:22:29  &lt;iRelay&gt; Başlık: zzz.i2p: Toplantı [22nd January] (zzz.i2p'de) 21:22:32  &lt;dg&gt; şimdi zab'e e-posta atacağım. 21:22:39  &lt;hottuna&gt; Harika dg! 21:22:42  &lt;hottuna&gt; teşekkürler 21:22:45  &lt;sponge&gt; toplantılarla ilgili, konu kodlayıcılar olunca not edilmesi gereken bir şey—hiç kedi gütmeyi denediniz mi? 21:22:52  &lt;hottuna&gt; peki, bu toplantıyı kapatmadan önce başka bir şey var mı? 21:22:59  &lt;LaughingBuddha&gt; Tamam hottuna 21:23:10  &lt;dg&gt; hottuna: bence ugha'nın güncellenmesini ve yeni siteyi yayına almadan önce bitirmemiz gerekenleri konuşmayı da dahil etmeliyim 21:23:10  &lt;hottuna&gt; sponge, benim de aldığım his bu 21:23:13  &lt;dg&gt; Sanmıyorum 21:23:31  &lt;hottuna&gt; katılıyorum 21:23:46  &lt;hottuna&gt; Pekala. Bu toplantı tamamlandı. 21:23:52  &lt;hottuna&gt; Gelecek hafta, aynı saatte görüşürüz. 21:23:52  &lt;hottuna&gt; baf's 21:24:12  &lt;dg&gt; yaşasın </div>
