---
title: "I2P Geliştirici Toplantısı - 06 Mayıs 2014"
date: 2014-05-06
author: "zzz"
description: "06 Mayıs 2014 tarihli I2P geliştirme toplantısı tutanağı."
categories: ["meeting"]
---

## Kısa özet

<p class="attendees-inline"><strong>Hazır bulunanlar:</strong> bgwcb, dg, eche|on, EinMByte, hghoster, kytv, nombra, Nyakov, psi, topiltzin, user, Yi, zzz</p>

## Toplantı Günlüğü

<div class="irc-log"> 20:00:37  &lt;zzz&gt; http://zzz.i2p/topics/1618 20:00:43  &lt;bgwcb&gt; peki, başlatalım mı? 20:00:46  &lt;iRelay&gt; Başlık: zzz.i2p: Meeting Tues. May 6 - 8 PM UTC (at zzz.i2p) 20:00:57  &lt;zzz&gt; 0. Merhaba 20:00:57  &lt;zzz&gt; 1. hiddengate.i2p konsol ana sayfası isteği (ayrıntılar için bir sonraki gönderiye bakın) 20:00:57  &lt;zzz&gt; 2. OMGWTFBBQ Summer Europe - echelon 20:00:57  &lt;zzz&gt; 3. 0.9.13 sürüm takvimi 20:01:06  &lt;zzz&gt; 0. Merhaba 20:01:09  &lt;zzz&gt; merhaba 20:01:11  &lt;eche|on&gt; selam! 20:01:15  &lt;psi&gt; merhaba 20:01:16  &lt;topiltzin&gt; selam 20:01:23  &lt;nombra&gt; o/ (tam zamanında yeniden bağlandım) 20:01:38  &lt;kytv&gt; hola 20:01:49  &lt;Yi&gt; ne bu? 20:01:50  &lt;zzz&gt; Bu maddelerin çoğu kısa olmalı, her birini 15 dakika ile sınırlayalım 20:02:00  &lt;hghoster&gt; herkese selam 20:02:05  * mokosoul, burada toplantıda olduğunu kimse fark etmeden sıvışır. 20:02:08  &lt;zzz&gt; 1. hiddengate.i2p konsol ana sayfası isteği 20:02:16  &lt;zzz&gt; ayrıntılar için yukarıdaki bağlantıya bakın 20:02:42  &lt;zzz&gt; hghoster, hiddengate.i2p için talepte bulunan kişi. site hakkında bize biraz bilgi verir misin? 20:03:52  &lt;hghoster&gt; HiddenGate, Rus I2P kullanıcıları için bir projedir. Hedef: I2P’yi tanıtan ve ona nasıl erişileceğini anlatan “Vestnik I2P” gazetesini çevrimiçi/çevrimdışı yayımlamak. 20:04:00  &lt;hghoster&gt; wiki, forum, imboard’ımız var 20:04:06  &lt;EinMByte&gt; Merhaba 20:04:47  &lt;EinMByte&gt; hghoster: yani... bunun bir tür yardım sitesi olduğunu söyleyebilir miyiz 20:05:03  &lt;hghoster&gt; yani.. gazetenin ilk sürümünü yayımladık bile. ayrıca birkaç arkadaş wiki’yi yeni teknik makalelerle doldurmaya devam ediyor 20:05:04  &lt;kytv&gt; kolaylık olması için, ToS İngilizce:  http://hiddengate.i2p/wiki/ToS#Terms_of_Service 20:05:04  &lt;zzz&gt; tamam, teşekkürler. Sorusu ya da yorumu olan var mı? Özellikle Rusça konuşanlardan yorum almak isterim 20:05:08  &lt;iRelay&gt; Başlık: HiddenGate Wiki:  HiddenGate Wiki (at hiddengate.i2p) 20:05:27  &lt;bgwcb&gt; hghoster: sansürlü bir imageboard, ama bu muhtemelen iyi çünkü biz, iyi Rus anonim kişiler, cp’yi sevmeyiz 20:05:29  &lt;EinMByte&gt; Siteyi daha önce ziyaret ettim ve iyi görünüyor 20:05:50  &lt;EinMByte&gt; yine de belirtmek istediğim bir şey var: ana sayfa tamamen Rusça 20:05:55  &lt;hghoster&gt; EinMByte: evet. hedefimiz, yeni kullanıcıların cp vb. şok içerik görmeyeceği bir platform oluşturmak 20:06:15  &lt;hghoster&gt; sadece siyaset tartışmaları, bazı ilgi alanları vb. için. çöp yok, cp yok 20:06:48  &lt;hghoster&gt; EinMByte: ama İngilizce bir iki sayfa var, örneğin ToS. bir dk bekle lütfen 20:07:08  &lt;EinMByte&gt; O halde, belki İngilizce bir giriş iyi olur? 20:07:08  &lt;EinMByte&gt; (sitelerin geri kalanı Rusça olsa bile) 20:07:08  &lt;EinMByte&gt; Kulağa hoş geliyor 20:07:14  &lt;zzz&gt; hghoster gereken şekilde İngilizce ve Rusça ToS yayımladı: http://hiddengate.i2p/wiki/ToS 20:07:18  &lt;iRelay&gt; Başlık: HiddenGate Wiki:  HiddenGate Wiki (at hiddengate.i2p) 20:07:20  &lt;EinMByte&gt; zzz: Rus kullanıcı sayısını düşününce bunun iyi bir ekleme olacağını düşünüyorum 20:07:22  &lt;hghoster&gt; zzz teşekkür ederim 20:07:48  &lt;EinMByte&gt; Aslında, ana sayfada en azından bir İngilizce cümle olmasını isterdim 20:08:05  &lt;EinMByte&gt; çünkü hiddengate.i2p’yi ziyaret etmek benim için oldukça kafa karıştırıcıydı 20:08:31  &lt;EinMByte&gt; ve sanırım Rusça bilmeyen çoğu I2P kullanıcısı için de öyle olur 20:08:45  &lt;EinMByte&gt; yine de öneriye katılıyorum 20:09:18  &lt;zzz&gt; buradaki Rus kullanıcılardan başka yorum var mı - bgwcb denixx_ Nyakov ? 20:09:38  &lt;hghoster&gt; Rusça bilmeyen kullanıcılara nerede olduklarını açıklayan bir karşılama metnini ilk sayfanın üstüne koyabiliriz 20:10:12  &lt;EinMByte&gt; hghoster: benim demek istediğim bu 20:10:19  &lt;hghoster&gt; konuşmamızı kaydediyorum ve bunu sonra da tartışacağız 20:10:21  &lt;hghoster&gt; sanırım uyuyor olabilirler :) ama bgwcb değil 20:10:22  &lt;Nyakov&gt; Bence bu iyi bir fikir 20:10:36  &lt;bgwcb&gt; bence hiddengate başlangıç ana sayfasına alınırsa, hiddengate’e iyi içerik gelir 20:10:37  &lt;hghoster&gt; tamam, bunu not edeceğim, teşekkürler 20:10:49  &lt;EinMByte&gt; Sonuçta, kontrol panelinden gelen kullanıcıların göreceği şeyin bu olduğunu varsayıyorum: ön sayfa 20:10:49  &lt;zzz&gt; hghoster, geçen hafta #ru’da sitenizde çok az içerik olduğu yönünde bazı yorumlar aldım. Daha fazla içerik eklemek için planlarınız neler? 20:10:53  &lt;Yi&gt; bence sorun yok 20:11:12  &lt;zzz&gt; ana sayfamızda “ölü” siteler istemiyoruz 20:11:17  &lt;user@kyirc&gt; karşılama cümlesine +1. alan adı İngilizce ve ben de siteye girebilirdim, sonra ne olduğunu bile bilmemek biraz sinir bozucu, gerisi zaten benim için anlaşılmaz olsa bile 20:11:53  &lt;bgwcb&gt; ve bu iyi bir fikir çünkü onların cp’si yok. yeni gelenler karanlık ağlardan korkabilir çünkü bunların pedofiller ve teröristler için sığınak olduğunu düşünürler 20:11:59  &lt;hghoster&gt; elbette planlar iyi :) “Glavred” diye başka bir arkadaş var, bu projenin fikir sahibidir. ben yönetici (admin) olarak üzerinde çalışıyorum. ayrıca wiki’yi doldurmaya devam eden birkaç kişi daha var 20:12:37  &lt;hghoster&gt; tabii ki istediğimiz kadar hızlı dolmuyor. ama yine de çalışmamıza devam ediyoruz. Bay P gibi biri internetleri kapatana kadar 20:12:48  &lt;bgwcb&gt; ama o zaman http://rus.i2p başlangıç sayfasına da, biraz şok içerik barındırdığına dair bir yorumla girmek isteyeceğim 20:12:50  &lt;hghoster&gt; kötü İngilizcem için özür dilerim 20:13:00  &lt;iRelay&gt; Başlık:  I2P Wiki (at rus.i2p) 20:13:13  &lt;zzz&gt; özür gereksiz, gayet iyi gidiyorsun :)( 20:13:40  &lt;zzz&gt; tamam, başka yorum var mı? Şu ana kadar bir itiraz duymadım? 20:13:53  &lt;dg&gt; Bana iyi geliyor. 20:13:54  &lt;EinMByte&gt; zzz: “ölü” siteler konusunda şunu düşün: bir site ana sayfaya girerse bu trafik artışına yol açabilir 20:14:09  &lt;EinMByte&gt; dolayısıyla içeriğe de olumlu etkisi olabilir 20:14:12  &lt;dg&gt; Ayrıca, bir site 'ölü' ise her zaman kaldırabiliriz 20:14:21  &lt;EinMByte&gt; aynen 20:14:45  &lt;kytv&gt; burada sorun yok, ama İngilizce bir iki giriş cümlesi (ana makine adının diline uyması için) hoş olurdu. 20:15:26  &lt;user@kyirc&gt; konsol araç ipucu zaten Rusça olduğunu belirtebilir/belirtmeli. lehteyim 20:16:08  &lt;hghoster&gt; site Rusya dışında barındırılıyor, bu yüzden bununla ilgili bir sorun olacağını sanmıyorum. ayrıca ben bir C++’cıyım ve iyi bir işim var, yani para sorun değil. asıl mesele I2P’yi daha etkili nasıl yayabileceğimiz. bu gazetenin bize yardımcı olacağını umuyoruz 20:16:32  &lt;hghoster&gt; kytv: evet, kesinlikle 20:16:48  &lt;zzz&gt; peki o zaman, hghoster isteğini onaylıyoruz ve bunu 0.9.13’e ekleyeceğim. Toplantıya katıldığın için teşekkürler ve siten için iyi şanslar 20:16:48  &lt;bgwcb&gt; ön sayfada görünmesinden yanayım 20:16:48  &lt;zzz&gt; #ru’daki arkadaşlarımıza da yardım ettikleri için teşekkürler 20:16:50  &lt;psi&gt; (C++’cılar i2pd ve i2pcpp’ye yardım etmeye davetlidir) &lt;-- konu dışı 20:16:59  &lt;zzz&gt; devam edelim 20:16:59  &lt;zzz&gt; 2. OMGWTFBBQ Summer Europe - echelon 20:17:01  &lt;zzz&gt; eche|on, bize bundan bahset 20:17:03  &lt;hghoster&gt; hepinize teşekkürler! 20:17:08  &lt;bgwcb&gt; hepinize teşekkürler, ilginçti 20:17:19  &lt;eche|on&gt; BBQ 20:17:38  &lt;eche|on&gt; her zaman bir BBQ yapmak istiyorduk, bu yaz Avusturya Graz’da bir tane düzenlemeyi teklif edebilirim 20:17:45  &lt;eche|on&gt; eğer yapmak istiyorsak 20:18:18  &lt;eche|on&gt; içecek/yemek için para bence (IMHO) fonda mevcut, sadece bu BBQ’yu ziyaret edecek insanlar meselesi bir konu... 20:18:28  &lt;EinMByte&gt; güzel olurdu ama muhtemelen katılmam (anonimlik nedenleriyle) 20:18:35  &lt;zzz&gt; ne zaman? 20:18:46  &lt;eche|on&gt; daha çok Ağustos sonu, Eylül zaman dilimini düşünüyorum 20:19:21  &lt;zzz&gt; DEFCON ile çakışmaması için, Ağustos’un ilk haftası 20:19:33  &lt;eche|on&gt; doğru, biliyorum 20:19:48  &lt;bgwcb&gt; İyi fikir 20:19:58  &lt;EinMByte&gt; zzz: hızlıca iki şey ekleyebilir miyim: biri just mail hakkında bir soru, diğeri derbycon hakkında (konu dışı, üzgünüm) 20:20:11  &lt;psi&gt; konferanslar konusunda, orion ve ben büyük olasılıkla derbycon’da olacağız 20:20:17  &lt;eche|on&gt; çok fazla kişinin gelmeyeceğini biliyorum ve sadece BBQ için bir yer sağlayabilirim, konaklama imkânı yok 20:20:23  &lt;zzz&gt; EinMByte, gündemde 4 numara olacaksın 20:20:33  &lt;EinMByte&gt; teşekkürler 20:20:46  &lt;zzz&gt; psi, derbycon gündemde 5 numara olacak 20:20:52  &lt;psi&gt; tamam 20:20:56  &lt;EinMByte&gt; eche|on: BBQ kesinlikle iyi bir fikir 20:21:05  &lt;EinMByte&gt; yeterince insanın katılmasını sağlayabilirsen 20:21:38  &lt;bgwcb&gt; ama neden Rusya dışında barındırılıyor? 20:21:38  &lt;zzz&gt; Ağustos sonu/Eylül başında Graz’da BBQ ilgisini çeken varsa, lütfen “yes” veya “maybe” yazın 20:21:53  &lt;EinMByte&gt; zzz: katılmak mı yoksa sadece destek mi 20:22:09  &lt;zzz&gt; katılmak. 20:22:15  &lt;zzz&gt; ben "maybe" diyeceğim 20:22:37  &lt;bgwcb&gt; maybe 20:22:56  &lt;psi&gt; "maybe" (oraya gidebilirsem ki bu pek olası değil) 20:23:11  &lt;eche|on&gt; hm, sanırım forum.i2p’de bir anket başlatacağım ? 20:23:26  &lt;eche|on&gt; Graz, Frankfurt aktarmasıyla uçakla çok iyi ulaşılabilir ;-) 20:23:40  &lt;eche|on&gt; ama bu pahalı. biliyorum. 20:24:14  &lt;zzz&gt; eche|on, çok destek yok... belki bir konferansta buluşma veya BBQ daha popüler olur? 20:24:17  &lt;EinMByte&gt; Ben de bu konuyu bir foruma falan taşımayı en iyisi olarak görüyorum 20:24:51  &lt;bgwcb&gt; nerede sahipli? 20:24:52  &lt;eche|on&gt; zzz: bu daha iyi olur. uygun bir konferans bulursak? 20:24:52  &lt;bgwcb&gt; özür, tam olarak nerede 20:24:54  &lt;EinMByte&gt; 5? 20:24:54  &lt;bgwcb&gt; ? 20:24:55  &lt;zzz&gt; yazın bir buluşmayı çok isterim, ama bir konferansla birleştirmek daha mantıklı olabilir 20:24:57  &lt;eche|on&gt; bu yıl Las Vegas’a gitmeye zamanım yok 20:25:45  &lt;eche|on&gt; (yine) 20:25:48  &lt;eche|on&gt; ama bir şey yapmak isterseniz, nakit mevcut^^ 20:25:48  &lt;zzz&gt; tamam, bu konuyu biraz daha araştırma için erteleyelim, belki birkaç hafta içinde fikirlerle yeniden konuşabiliriz 20:25:48  &lt;eche|on&gt; bunu takip edeceğim 20:26:03  &lt;EinMByte&gt; iyi 20:26:14  &lt;zzz&gt; devam edelim 20:26:18  &lt;zzz&gt; 3. 0.9.13 sürüm takvimi 20:26:46  &lt;zzz&gt; 0.9.12’den bu yana yaklaşık 4 hafta oldu ve normal 5-8 haftalık döngümüz Mayıs sonuna bir sürüm veriyor 20:27:02  &lt;dg&gt; sadece 4.. 20:27:11  &lt;zzz&gt; rfree, 0.9.12’de güvenlik duvarı arkasındaki router’larla ilgili sorunlar üzerinde iyi araştırmalar yaptı ve -14’ün çok yardımcı olduğu görülüyor 20:27:17  &lt;EinMByte&gt; 0.9.12’deki iddia edilen sorunlar ne durumda, (varsa) çözüldü mü? 20:27:19  &lt;zzz&gt; bu yüzden yakında bir sürüm öneriyor. 20:27:28  &lt;EinMByte&gt; ah doğru 20:27:50  &lt;zzz&gt; görünüşe göre yalnızca güvenlik duvarı arkasındaki router’larda oluyor, ama bu tüm TAILS kullanıcıları demek 20:27:56  &lt;eche|on&gt; zzz: susimail’de ne kadar ilerledin, bitti mi? 20:28:12  &lt;zzz&gt; evet, şimdilik susimail’i bitirdim sayılır 20:28:24  &lt;eche|on&gt; tamam, peki Tails, bir sonraki sürüm hangi tarihte? 20:28:25  &lt;zzz&gt; yani susimail + güvenlik duvarı düzeltmeleri bir sürüm için yeterince iyi görünüyor 20:28:32  &lt;eche|on&gt; yani ne zamana kadar bitirmemiz gerekiyor? 20:28:33  &lt;zzz&gt; o hâlde belki 2 ya da 3 hafta içinde? 20:28:58  &lt;user@kyirc&gt; -0 benim için kötüydü, lin üzerinde, nonfirewalld, -4 erişilebilirliği düzeltti. sonra firewall’lu xp’de -0 neredeyse kullanılmazdı. -14 harika çalışıyor 20:29:04  &lt;eche|on&gt; şu anda daha kısa bir döngüyle ilgili sorun yok 20:29:24  &lt;user@kyirc&gt; ama -14’te olan konsol kilitlenme sorunu hakkında bilmiyorum 20:29:36  &lt;zzz&gt; checkin son tarihi 16 veya 23 Mayıs ve sürüm 19 veya 26 Mayıs 20:29:47  &lt;eche|on&gt; 16 Mayıs daha iyi olur (29’u tatil) 20:29:50  &lt;dg&gt; kilitlenme vb. yoksa 16/19 derim. 20:30:10  &lt;dg&gt; Kullanıcı hâlâ sıkıntı çekiyorsa, bekleyin. 20:31:10  &lt;zzz&gt; Tamam, son tarih için 16’sını ve sürüm için 19’unu hedefleyelim. Çözülememiş sorunlar olursa erteleyeceğiz 20:31:20  &lt;EinMByte&gt; tamam 20:31:45  &lt;user@kyirc&gt; xp’de gayet iyi. BENİM durumumda konsol meselesi benden kaynaklanmış olabilir, çünkü Jetty’nin daha eski bir sürümüne bağımlı olan bir eklentiyi denedim. belki bu ayarlarımda bir şey değiştirmiştir, çünkü eklentileri kaldırdıktan sonra da sorunlar kaldı. ama bu sadece BENİM durumumda 20:32:14  &lt;user@kyirc&gt; başka kimsede o sorun yoksa, -14 iyi bir sürüm adayıdır, bence (imho) 20:32:49  &lt;zzz&gt; devam edelim: 4) EinMByte Just Mail 20:32:49  &lt;EinMByte&gt; evet, küçük bir soru 20:32:49  &lt;EinMByte&gt; orion: ding 20:32:54  &lt;EinMByte&gt; Yani sorum şuydu: orion iletişim kurabildi mi 20:33:07  &lt;EinMByte&gt; ve ikincisi: onlar ne yapıyor böyle 20:33:16  &lt;EinMByte&gt; bence (imho), bunun çalışabileceği pek görünmüyor 20:33:20  &lt;zzz&gt; yanıt aldı ve beni de kopyaladı, pek bir şey söylemiyordu 20:33:26  &lt;EinMByte&gt; bu yüzden biraz tavsiyeye ihtiyaçları olduğunu düşünüyorum 20:33:30  &lt;EinMByte&gt; zzz: yapıştırabilir misin 20:33:38  &lt;EinMByte&gt; ilgileniyorum 20:34:04  &lt;EinMByte&gt; http://zzz.i2p/topics/1614’de yazdığım gibi, fikirlerinden şüpheliyim 20:34:10  &lt;iRelay&gt; Başlık: zzz.i2p: Just Mail Kickstarter (at zzz.i2p) 20:34:28  &lt;EinMByte&gt; * fikirlerinin uygulanabilirliği 20:35:09  &lt;zzz&gt; Toplantıdan sonra o başlığa yapıştıracağım.. Bu sadece pazarlama zırvası, gerçekten hiçbir şey açıklamıyor. 20:35:26  &lt;EinMByte&gt; peki, teşekkürler 20:35:44  &lt;zzz&gt; Just Mail hakkında başka bir şey? 20:35:47  &lt;EinMByte&gt; 4 için bu yeterli olur, bunun işe yarayacak gibi görünmediğini düşünüyorum 20:36:12  &lt;EinMByte&gt; (Buna yatırım yapan insanlar için de üzgünüm) 20:36:25  &lt;zzz&gt; devam edelim 20:36:37  &lt;zzz&gt; 5) DerbyCon EinMByte psi orion 20:36:55  &lt;psi&gt; orion ve benim derbycon’a katılabileceğimize inanıyorum 20:37:00  &lt;EinMByte&gt; yeniden, bunun durumunu bilmek istiyordum 20:37:07  &lt;EinMByte&gt; peki, herhangi bir konuşma var mı? 20:37:20  &lt;psi&gt; siz ikinizin bir konuşma yapabileceğini umuyordum 20:37:29  &lt;zzz&gt; http://zzz.i2p/topics/1579 20:37:33  &lt;iRelay&gt; Başlık: zzz.i2p: Derbycon Louisville Sept. 24-28 (at zzz.i2p) 20:37:44  &lt;EinMByte&gt; zzz: senin konuşma yapma şansın yok mu? 20:38:20  &lt;zzz&gt; Bir ihtimal var, ama PR sorumlumuz orion’u tercih ederim 20:38:24  &lt;EinMByte&gt; ayrıca, bu konuşmaların yayınlanıp yayınlanmadığını bilen var mı? 20:38:50  &lt;psi&gt; eğer yayınlanıyorsa her zaman unibomber gibi giyinebilirsin (str4d) 20:39:25  &lt;zzz&gt; psi, orion, CFP takvimini ve sürecini öğrenmek ve hangi tür konuşmanın uygun olacağını görmek için Adrian ile hemen iletişime geçmenizi öneririm 20:39:35  &lt;psi&gt; tamam 20:39:46  &lt;zzz&gt; Bu çoğunlukla bir InfoSec konferansı, DEFCON/HOPE/CCC vb.’den çok farklı 20:40:39  &lt;EinMByte&gt; Bir konuşmamız olması önemli, çünkü bu kesinlikle duyuruyu yayar 20:40:54  &lt;EinMByte&gt; (ayrıca akademik araştırma şansı da artar) 20:41:13  &lt;zzz&gt; HOPE demişken: http://zzz.i2p/topics/1507 20:41:19  &lt;iRelay&gt; Başlık: zzz.i2p: HOPE X (at zzz.i2p) 20:41:36  &lt;zzz&gt; ve DEFCON: http://zzz.i2p/topics/1556 20:41:42  &lt;iRelay&gt; Başlık: zzz.i2p: DEFCON 2014 (at zzz.i2p) 20:42:07  &lt;zzz&gt; her neyse, psi ve orion, siz DerbyCon’a giderseniz benim de gitme ihtimalim var. 20:42:18  &lt;zzz&gt; eche|on, Louisville BBQ? 20:42:22  &lt;EinMByte&gt; ideal bir dünyada, bu konferansların hepsinde bir konuşmamız olurdu 20:42:30  &lt;psi&gt; ooh kulağa hoş geliyor, KT’de BBQ 20:42:51  &lt;zzz&gt; KY 20:43:02  &lt;psi&gt; KY mi? tüh 20:43:50  &lt;zzz&gt; iki ya da üçünüz bir konuşmayı birlikte hazırlamalı ve beni dışında bırakmalısınız. Bu en iyisi olur :) 20:44:00  &lt;zzz&gt; toplantı için başka bir şey var mı? 20:44:10  * zzz baffer’ı ısıtır 20:44:14  &lt;user@kyirc&gt; gündemde bir konu değil, ama bence ağ içindeki resmi ana sayfamız hakkında düşünmeye başlamalıyız. www.i2p2.i2p çirkin. i2p2.de genel İnternet alan adıyla eşleşmesi için seçilmişti. bu artık bizim ana adresimiz olmadığına göre, ağ içi için daha hoş bir alan adını da düşünmeliyiz. örneğin i2p.i2p. geti2p.i2p mantıklı mı emin değilim, sonuçta artık i2p’yi _get_ etmeniz gerekmiyor. 20:44:23  &lt;eche|on&gt; zzz: louiesville, zaman, yer? 20:44:39  &lt;zzz&gt; http://zzz.i2p/topics/1579 20:44:44  &lt;iRelay&gt; Başlık: zzz.i2p: Derbycon Louisville Sept. 24-28 (at zzz.i2p) 20:44:53  &lt;user@kyirc&gt; acil değil, ama üzerine düşünülebilir ve "fix" etmesi kolay 20:45:22  &lt;EinMByte&gt; evet, yeni bir ana sayfa güzel olurdu 20:45:22  &lt;eche|on&gt; hm, bu tarihte İskoçya’da olmak istiyordum 20:45:30  &lt;zzz&gt; user, o welterde. router console içinde tüm referansları kaldırdık, artık i2p-projekt.i2p’ye işaret ediyoruz 20:45:59  &lt;user@kyirc&gt; bu da kusursuz değil, 'k' yüzünden 20:45:59  &lt;zzz&gt; iyi bir toplantı için herkese teşekkürler 20:46:09  &lt;eche|on&gt; zaman çizelgelerine bakmak gerekir 20:46:20  &lt;EinMByte&gt; zzz: son bir şey, düzenli toplantılar yapmayı planlıyor musunuz 20:46:30  &lt;user@kyirc&gt; bağlantı olduğu için o kadar da sorun değil, ama yine de İngilizce bir ad daha iyi olurdu, bence (imho) 20:46:44  &lt;EinMByte&gt; (zaten öyle değilse?) 20:47:02  &lt;zzz&gt; EinMByte, toplantıları gerektiğinde planlıyoruz. Herkes herhangi bir zamanda herhangi bir konu için toplantı planlayabilir. 20:47:17  &lt;EinMByte&gt; zzz: peki 20:47:23  &lt;user@kyirc&gt; i2p-project.i2p’de ne sorun var? başkası tarafından zaten kaydedildi mi? 20:47:47  &lt;eche|on&gt; ama Louisville ulaşımı güzel ve merkezi 20:47:50  &lt;zzz&gt; EinMByte, http://zzz.i2p/topics/1491 20:47:55  &lt;iRelay&gt; Başlık: zzz.i2p: Project Meetings (at zzz.i2p) 20:48:37  &lt;EinMByte&gt; i2pcpp toplantısı düşünüyordum 20:48:42  &lt;EinMByte&gt; ama orion ile konuşmam gerekiyor 20:48:44  &lt;zzz&gt; DerbyCon’a gidiyorsak Lance’i de gitmeye ikna etmeye çalışmalıyız 20:50:03  &lt;eche|on&gt; tamam, bunu aklımda tutayım ve ben yatmaya gidiyorum 20:50:04  &lt;eche|on&gt; görüşürüz 20:50:19  &lt;zzz&gt; kabul edilmesi için her konuşmanın çok sağlam olması gerekir. DerbyCon ilk yıl küçüktü ama sanırım bu 4. yıl. irongeek ile biraz içeriden bağlantımız var ama bu sadece onun gösterisi değil. 20:50:55  &lt;EinMByte&gt; bu arada, slaytlara vs. bakmaya hazırım. Çok yardımcı olur mu emin değilim ama belli olmaz 20:51:51  &lt;EinMByte&gt; neyse, hoşça kalın </div>
