---
title: "I2P Geliştirici Toplantısı - 18 Kasım 2014"
date: 2014-11-18
author: "zzz"
description: "18 Kasım 2014 tarihli I2P geliştirme toplantısı tutanağı."
categories: ["meeting"]
---

## Kısa bir özet

<p class="attendees-inline"><strong>Katılanlar:</strong> dg, eche|on, Meeh, orignal, psi, RN, str4d, zzz, Tam kayıt kısmen sohbet geçmişinden yeniden oluşturuldu, iRelay toplantının başlarında ara ara bağlanıp koptu.</p>

## Toplantı Günlüğü

<div class="irc-log"> &lt;zzz&gt; 0) Merhaba &lt;zzz&gt; 1) 31C3 katılımcıları için geri ödeme (zzz, echelon) &lt;zzz&gt; 2) test/build makinelerinin satın alınması (zzz, kytv) &lt;zzz&gt; 3) 0.9.17 ve/veya 0.9.16.1 sürüm takvimi (zzz) &lt;zzz&gt; 4) Reseed durumu ve yeni yönetici (zzz) &lt;zzz&gt; 5) 0.9.17 öncesi SU3 haber testi (zzz, echelon, psi) &lt;zzz&gt; 6) 6 aylık yol haritası, NTCP2 vb. (str4d, 28 Ekim’den yeniden planlandı) &lt;zzz&gt; 7) Yeni geliştirici konuları (str4d) &lt;zzz&gt; 0) Merhaba &lt;zzz&gt; Merhaba &lt;dg&gt; selam, gelebildim. &lt;str4d&gt; Merhaba &lt;orignal&gt; selam &lt;zzz&gt; 1-5 arasındaki maddeleri kısa tutmak istiyorum, her biri 5-10 dakika. Sonra kalan maddeleri istediği kadar yürütmesi için sözü str4d'ye bırakacağım. &lt;zzz&gt; 1) 31C3 katılımcıları için geri ödeme (zzz, echelon) &lt;zzz&gt; Geleneksel olarak proje üyelerinin konferans biletlerini biz ödedik ve bunun devamına dair geniş bir uzlaşı olduğunu düşünüyorum &lt;RN&gt; selam &lt;zzz&gt; Geçen yılki CCC çok verimli geçtiği için, insanları desteklemek ve katılıma teşvik etmek amacıyla ek fon sağlamayı öneriyorum &lt;zzz&gt; Tam geri ödeme değil, sadece kısmi destek. Biletin üzerine kişi başı 200 avro öneriyorum. &lt;zzz&gt; görüşler/tartışma? &lt;eche|on&gt; benim için sorun yok &lt;str4d&gt; Bilet 150 avroydu, yanlış hatırlamıyorsam? &lt;RN&gt; bana makul geliyor... 350...  20:04:02  &lt;zzz&gt; Bence bilet 100-120 avro 20:04:43  &lt;eche|on&gt; geçen sefer bilet 80 avroydu 20:04:43  &lt;str4d&gt; https://events.ccc.de/congress/2014/wiki/Static:Tickets 20:04:46  &lt;iRelay&gt; Başlık: Tickets - 31C3_Public_Wiki (events.ccc.de üzerinde) 20:05:01  &lt;zzz&gt; Ayrıca, katılabilmek için daha yüksek düzeyde desteğe ihtiyaç duyan biri varsa, şimdi söylesin 20:05:16  &lt;RN&gt; tarih ne? 20:05:29  &lt;eche|on&gt; 27 - 30 Aralık &lt;zzz&gt; genel fikir için anlaştık gibi görünüyor. Tam tutar hakkında bir tartışma var mı? * RN katılamıyor.... &lt;RN&gt; ama bilet üzerine ek destek, beklenmedik giderler ve konaklama için iyi olur diye düşünüyorum....  &lt;str4d&gt; 200 avro + bilet'e itirazım yok &lt;eche|on&gt; peki, kim gidiyor ve parayı kim alacak? ;-) &lt;RN&gt; 200 iki gün oteli karşılar mı, yoksa tüm dört günü mü? &lt;zzz&gt; bütçe açısından, geçen yılki gibi yaklaşık 8 kişi olacağını varsayıyorum &lt;eche|on&gt; RN: otele bağlı, bir hosteli kesinlikle karşılar &lt;str4d&gt; RN: nereye gittiğine bağlı &lt;eche|on&gt; tamam, kişi sayısı sorun değil, ama sadece okuyup duydular diye bir acemiye o parayı ödemek istemem. 'iyi bilinen' kişiler için sorun yok &lt;zzz&gt; doğru &lt;str4d&gt; https://events.ccc.de/2014/10/14/31c3-special-terms-at-generator-hostel/ &lt;str4d&gt; Özel 31C3 anlaşması. Çift kişilik odalar gecelik 70,00 Avro, altı kişilik yatakhanede bir yatak gecelik 17,00 Avro. &lt;zzz&gt; bu, otel/yemek/uçak masraflarının tamamını karşılamak değildir. Sadece ekip üyelerini katılmaya teşvik etmek için küçük bir yardım &lt;zzz&gt; 1) maddesi için son çağrı &lt;str4d&gt; Yukarıdaki çift kişilik odayı iki kişi paylaşırsa, 200 avro oteli karşılar &lt;RN&gt; bana hâlâ makul geliyor...  &lt;zzz&gt; tamam, anlaştık gibi görünüyor &lt;eche|on&gt; elbette &lt;RN&gt; :) &lt;zzz&gt; 2) test/build makinelerinin satın alınması (zzz, kytv)  &lt;zzz&gt; Windows ve Mac için sınırlı test kapsamımız var. &lt;zzz&gt; zab eskiden Mac ile test yapıyordu, artık yok; meeh’in bir Mac’i var ama bozuldu ve/veya zamanı kalmadı &lt;zzz&gt; bu yüzden kytv ve/veya başkaları için Windows ya da Mac makineleri alırsak daha fazla test kapsamı sağlayabilir miyiz diye sormak istiyorum &lt;RN&gt; Mac’im yardımcı olacak kadar yeni değil... ve takılı olduğu priz/uzatma da yandı...  &lt;Meeh_&gt; zzz: neyi test etmem gerekiyor? &lt;zzz&gt; bunlar başka işler için de kullanılabilir (ör. dizüstüler güzel olabilir) &lt;Meeh_&gt; OSX 10.9 ve 10.10 var &lt;eche|on&gt; bende bir Windows makinesi var, ama zaman yok. hâlâ 2 tane Win 8 lisansımız var &lt;Meeh_&gt; söyleyin, şimdi yapıyorum &lt;zzz&gt; Meeh_, geliştirici derlemelerini (dev builds) çalıştırmak. Şu an çalıştırıyor musun? &lt;dg&gt; 'test coverage' derken neyi kastediyoruz? &lt;zzz&gt; Windows’ta dev build çalıştıran var mı? &lt;Meeh_&gt; hayır üzgünüm, yeni Mac... Lenovo’m bozulduğundan beri sadece bir gün oldu, marielle bana bir tane almak zorunda kaldı &lt;Meeh_&gt; o yüzden yeni Java kurdum &lt;Meeh_&gt; bir saniye verin, derleyip başlatacağım &lt;RN&gt; evet, çünkü zamana ve test kapsamının düzeyine bağlı olarak... bende test derlemelerini çalıştıran bir XP +pos_ready var 20:14:15  &lt;dg&gt; gerekirse yapabilirim ama bu bir VM içinde olur ve yoğun kullanmam 20:14:25  &lt;dg&gt; sadece uptime sonra çalışıyor mu bakmak, birkaç eepsites denemek, biraz snark çalıştırmak, hataları kontrol etmek 20:14:30  &lt;dg&gt; gerçek bir kullanıcının karşılaşacağı tüm hatalara denk gelir miyim bilmiyorum 20:14:47  &lt;zzz&gt; sorum şu: onlara adanmış makineler alırsak, birilerini daha fazla dev build testi yapmaya teşvik edebilir miyiz? 20:15:31  &lt;str4d&gt; Fayda göreceğimiz iki tür test var: derlemeler üzerinde elle QA yapan kişiler ve Windows ile Mac üzerinde çalışan CI sunucuları. 20:15:39  &lt;eche|on&gt; ben değil. Tüm donanım/yazılım var, ama yoğun test için zaman/istek yok 20:15:49  &lt;zzz&gt; evet str4d 20:16:09  &lt;RN&gt; ya kutu geliştirici ekip için bir tür 'i2p aracılığıyla güvenli' uzaktan erişimle kurulsa... 20:16:17  &lt;Meeh_&gt; zzz, OSX testlerini her zaman yapabilirim, IRC’de yanıt vermiyorsam Twitter veya meeh@mail.i2p deneyin; ikisi de telefonuma uyarı gönderir 20:16:24  &lt;str4d&gt; Konu QA ile ilgili görünüyor ama örneğin bir Mac CI sunucusunu kytv'nin Jenkins’ine bağlamak için ne gerekir? 20:16:47  &lt;Meeh_&gt; CI için evet 20:16:48  &lt;zzz&gt; donanım alsak daha fazla yapacak biri var mı? 20:16:59  &lt;Meeh_&gt; maalesef Mac’imi ara sıra taşımam gerekiyor 20:17:22  &lt;eche|on&gt; &lt;= şimdilik ücretsiz ağ bağlantısı eksik. 20:17:23  &lt;Meeh_&gt; hangi donanım, hangi OS’te ne test? (donanım için ödeme yapıp yapmamızdan bağımsız) 20:17:26  &lt;zzz&gt; Meeh son zamanlarda daha fazla değil daha az zamanın var gibi 20:17:37  &lt;zzz&gt; Windows ve Mac 20:17:41  &lt;eche|on&gt; Adresimde zaten bir I2P düğümü çalıştırıyorum. Ama hm, IPv6 üzerinde Windows çalıştırabilirim 20:17:48  &lt;Meeh_&gt; evet, gerçek hayatta (RL) zamanımı alan birçok şeyi hallettim 20:17:53  &lt;RN&gt; altyapımın geri kalanı sürekli karmakarışık olmasa bir kutu için ev sahipliği yapmaya gönüllü olurdum.... 20:18:26  &lt;Meeh_&gt; bilginize, i2pd/i2p yaklaşık bir saat içinde au,ru,nl,uk,de,no,us-w,us-e konumlarından erişilebilir olacak 20:18:34  &lt;Meeh_&gt; indirilebilir 20:18:39  &lt;zzz&gt; tamam, şimdilik kimin olacağına takılmayalım. eche|on, birini bulursak donanım almak için bütçemiz var mı? 20:18:40  &lt;Meeh_&gt; CDN 20:18:47  &lt;zzz&gt; Meeh lütfen konudan sapmayalım 20:18:52  &lt;eche|on&gt; zzz: kesinlikle fonumuz var 20:19:02  &lt;eche|on&gt; bu arada, Meeh, para ulaştı mı? 20:19:17  &lt;zzz&gt; tamam, bu konuyu kapatmayı ve önümüzdeki haftalarda gönüllüler aramayı öneriyorum 20:19:18  &lt;RN&gt; demon’ları stabilize edebilirsem 6 ay sonra beni yoklayın... 20:19:24  &lt;zzz&gt; eche|on, lütfen konudan sapmayalım 20:19:34  &lt;zzz&gt; 2) ile ilgili başka tartışma var mı? 20:20:03  &lt;Meeh_&gt; ah, cevap vermeyi unuttum kusura bakmayın. ödendi ve bitti.. sanırım para bana geldi ama marielle de aynı anda transfer yaptığı için tekrar kontrol etmem lazım. ama oldukça eminim. teşekkürler 20:20:07  &lt;dg&gt; kytv'den duymak isterim 20:20:18  &lt;Meeh_&gt; eche|on: ^ 20:20:28  &lt;dg&gt; özelden yazın arkadaşlar 20:20:40  &lt;zzz&gt; bunu bir sonraki toplantıda yeniden ele almak üzere gündeme alalım 20:20:51  &lt;str4d&gt; +1 20:20:51  &lt;zzz&gt; 3) 0.9.17 ve/veya 0.9.16.1 sürüm takvimi (zzz) 20:21:07  &lt;eche|on&gt; Ben 0.9.17’den yanayım 20:21:18  &lt;zzz&gt; Bir ara SSU hatasını düzeltmek için 0.9.16.1 sürümü yapmak istedim ama artık pek gerek görmüyorum 20:21:21  &lt;dg&gt; Hiçbir şey çökmüş değil.. o hâlde 0.9.17. 20:21:21  &lt;eche|on&gt; 2-3 hafta içinde 20:21:41  &lt;zzz&gt; Şimdi 29 Kasım hafta sonu için 'mini' bir 0.9.17 sürümü öneriyorum 20:22:00  &lt;zzz&gt; yani hataları düzeltmek için 4 haftalık bir döngü, Noel tatilinden epey önce 20:22:02  &lt;str4d&gt; forum.i2p’de 0.9.16 ağının yavaşladığı ve düğümlerde katılımın azaldığına dair birkaç rapor var. 20:22:03  &lt;RN&gt; "mini?" 20:22:22  &lt;zzz&gt; mini, sınırlı değişiklikler ve tam 6-7 haftalık döngü olmaması anlamında 20:22:25  &lt;str4d&gt; SSU hatası buna sebep oluyor mu bilmiyorum... 20:22:37  &lt;RN&gt; ah... evet... mini... iyi plan... 20:22:43  &lt;zzz&gt; aşağı yukarı şu anda mtn’de olanlar. Yaklaşık 13K satırlık diff, ama bunun çoğu eddsa test değişiklikleri 20:22:49  &lt;orignal&gt; elbette sebep olur. düşen paketler yüzünden 20:23:10  &lt;zzz&gt; bu arada, .16 sürümünden beri expl. derleme başarı istatistiklerim belirgin şekilde arttı. Nedenini bilmiyorum 20:23:11  &lt;RN&gt; o hâlde mini bir sürüm için evetler var gibi &lt;zzz&gt; SSU hatası aslında sadece can sıkıcı, ciddi sorunların nedeni olduğunu sanmıyorum &lt;zzz&gt; tamam, etiket dondurmasını ilan edelim ve 11 gün içinde bir sürümü hedefleyelim &lt;zzz&gt; 3) ile ilgili başka bir şey? &lt;eche|on&gt; yani 0.9.17 iki hafta içinde &lt;RN&gt; wooohooo! &lt;str4d&gt; Sürüm barındırma operatörleri o tarihte müsait mi? &lt;dg&gt; evet. &lt;str4d&gt; (29 Kasım’ın Şükran Günü’nden hemen sonra olduğunu unutmadan) &lt;dg&gt; Benim için uzun sürmüyor, sorun olmaz. &lt;zzz&gt; şimdilik öyle varsayalım ve gerekirse sarkıtalım. ben buralarda olurum ama hindi yarı-komasında olacağım. derleme için mükemmel. &lt;dg&gt; Zaten çoğunlukla ihtiyacınız olan echelon &lt;zzz&gt; 4) Reseed durumu ve yeni yönetici (zzz)  &lt;zzz&gt; Bu, bilmeyenler için kısa bir duyuru. &lt;Meeh_&gt; yeo &lt;zzz&gt; Zaman kısıtları nedeniyle, Meeh reseed yöneticiliği işini 'backup'a devretti &lt;Meeh_&gt; ki bu şu anda açıkça en iyisi :) &lt;zzz&gt; backup IRC’de değil ama backup@mail.i2p adresinden veya zzz.i2p’deki reseed alt forumundan kolayca ulaşılabilir &lt;zzz&gt; sorunsuz geçiş için meeh ve backup’a teşekkürler &lt;Meeh_&gt; ama bence logstash yakında reseed yöneticisi için ilginç olacak &lt;Meeh_&gt; ki ben kendi tarafımdan topluyorum &lt;eche|on&gt; Şükran Günü burada Avrupa’da sorun değil &lt;zzz&gt; backup kalan siteleri su3’e geçirmek, izlemeyi geliştirmek ve yeni hostlar kazanmak üzerinde çalışıyor &lt;zzz&gt; bu yüzden lütfen backup’a tam desteğinizi verin. &lt;str4d&gt; Aynen :) &lt;dg&gt; :) &lt;zzz&gt; ayrıca, tespit ettiği SSL / TLS sorunlarınız varsa onunla birlikte çalışın &lt;zzz&gt; 4) ile ilgili başka bir şey? &lt;Meeh_&gt; Rusya ve Avustralya’dan reseed sağlayabilirim artık &lt;Meeh_&gt; istenirse &lt;Meeh_&gt; ayrıca &lt;Meeh_&gt; 4 ile ilgili benden başka bir şey yok &lt;eche|on&gt; Meeh_: baclup'a sor^^ &lt;zzz&gt; harika, yeni liderinle iletişime geç ;) &lt;zzz&gt; 5) 0.9.17 öncesi SU3 haber testi (zzz, echelon, psi)  &lt;eche|on&gt; aah &lt;zzz&gt; .17, su3 news'e geçişi içeriyor. &lt;eche|on&gt; bu bir konu &lt;eche|on&gt; bunu test etmem lazım 20:29:17  &lt;zzz&gt; eche|on’un bir haber öğesi ekleyip su3 oluşturmasını istiyorum ki .17 sürümünden önce test edebilelim 20:29:43  * str4d mevcut teknik şartnameyi (spec) en iyi durumda olduğundan emin olmak için gözden geçiriyor 20:29:52  &lt;zzz&gt; tüm dev build’ler artık news.su3’ten çekiyor olmalı ama sürümden beri yeni bir şey olmadığından, bir test gerekiyor 20:30:07  &lt;eche|on&gt; önümüzdeki günlerde bir .su3 üretmeye çalışacağım 20:30:25  &lt;zzz&gt; psi’nin bir sertifika oluşturup içeri alması (check in) da ideal olurdu ama şart değil; çünkü kendisi yedek (backup) ancak şu anda kendi su3 dosyasını oluşturamıyor 20:30:45  &lt;dg&gt; neden yapamıyor? 20:32:24  &lt;zzz&gt; str4d, lütfen ayrıca koddaki XHTML beyaz listesini de gözden geçir 20:32:24  &lt;zzz&gt; harika, teşekkürler eche|on 20:32:24  &lt;str4d&gt; Yapacağım. 20:32:24  &lt;eche|on&gt; zzz: betik mtn’de miydi? 20:32:24  &lt;zzz&gt; eche|on, evet, i2p.scripts 20:32:24  &lt;zzz&gt; str4d’nin XML’i elle yazmayı önerdiğini biliyorum ve .16 sürümünde ben de öyle yaptım, ama bir feed writer aramak faydalı olabilir 20:32:24  &lt;zzz&gt; bilmiyorum 20:32:24  &lt;zzz&gt; 5) ile ilgili başka bir şey? 20:32:24  &lt;str4d&gt; Aslında önerim şu: 20:32:51  &lt;str4d&gt; - Atom feed yazmak için bir program bulun. 20:33:22  &lt;str4d&gt; -- Uygun bir şey yoksa, bir XHTML girişleri dizinini feed’e dönüştüren bir Python betiği yazın...? 20:33:56  &lt;zzz&gt; aynen 20:33:56  &lt;str4d&gt; - Sürüm bilgilerini vb. ayrı bir config dosyasında saklayın ve bunu atom feed’ine ekleyen bir betik olsun. 20:34:19  &lt;zzz&gt; str4d, lütfen o spec incelemesini önümüzdeki birkaç gün içinde yap 20:34:26  &lt;str4d&gt; K 20:34:38  &lt;zzz&gt; 5) ile ilgili başka bir şey? 20:35:26  &lt;zzz&gt; 6) 6 aylık yol haritası, NTCP2 vb. (str4d, 28 Ekim’den yeniden planlandı) 20:35:26  &lt;zzz&gt; 7) Yeni geliştirici konuları (str4d) 20:35:38  &lt;zzz&gt; Bu noktada toplantıyı ve 'baffer'ı str4d’ye devrediyorum 20:35:48  &lt;str4d&gt; Ooooooooo 20:35:56  * str4d keyifle sırıtıyor 20:35:56  &lt;Meeh_&gt; ve sonunda haberim olabilir 20:35:58  &lt;Meeh_&gt; toplantının 20:36:02  &lt;Meeh_&gt; o yüzden beni HL et str4d lütfen :) 20:36:25  &lt;str4d&gt; Tamam, 6) için ilk önerdiğimde tam olarak ne söylemeyi planladığımı hatırlayamıyorum.. 20:39:31  &lt;str4d&gt; O hâlde 7) ile başlayacağım ve belki aklıma geri gelir. 20:39:31  &lt;str4d&gt; Web sitesi yenilenmesine rağmen, orada sunduğumuz bilgiler iyi organize edilmiş veya net değil. 20:39:31  &lt;str4d&gt; Ve geçtiğimiz yıl mahremiyet ve güvenliğe artan odakla, mevcut ortamdan en iyi şekilde yararlanmamız gerekiyor. 20:39:57  &lt;str4d&gt; Olası projeler, görevler vb. hakkında bilgiler içeren birkaç yerimiz var ama hiçbiri net ya da güncel değil 20:41:06  &lt;str4d&gt; http://i2p-projekt.i2p/en/get-involved/todo 20:41:06  &lt;str4d&gt; http://i2p-projekt.i2p/en/get-involved/roadmap 20:41:06  &lt;str4d&gt; http://i2p-projekt.i2p/en/docs/overview/performance/future 20:41:06  &lt;str4d&gt; http://i2p-projekt.i2p/en/get-involved/develop/applications 20:41:06  &lt;str4d&gt; Son iki bağlantıyı şimdilik bırakacağım, ama en azından hepimizin şimdi todo ve roadmap sayfalarına bakmasını istiyorum. 20:41:17  &lt;str4d&gt; yani, şimdi 20:41:20  &lt;str4d&gt; ;P 20:41:40  &lt;iRelay&gt; Başlık: Roadmap - I2P (i2p-projekt.i2p üzerinde) 20:41:42  &lt;iRelay&gt; Başlık: Future Performance Improvements - I2P (i2p-projekt.i2p üzerinde) 20:41:45  &lt;iRelay&gt; Başlık: Application Development - I2P (i2p-projekt.i2p üzerinde) 20:42:08  &lt;str4d&gt; todo sayfası çoğunlukla tamamlanmış görünen görevlerle dolu. Kalan görevlerden kaçı hâlâ ilgili? 20:43:49  &lt;zzz&gt; trac üzerindeki wiki sayfası ve zzz.i2p’deki çeşitli başlıklar muhtemelen çok daha ilgili 20:44:13  &lt;str4d&gt; Muhtemelen. Ama dışarıdan bakanlara görünür değiller. 20:44:41  &lt;str4d&gt; "Merhaba, I2P’ye yardımcı olmak mı istiyorsun? zzz.i2p’de yapacak bir şeyler ara" 20:44:49  &lt;zzz&gt; doğru 20:44:56  &lt;str4d&gt; Bilgiyi çoğaltalım demiyorum. 20:45:50  &lt;str4d&gt; Ama bence web sitesi, I2P için önemli olduğunu düşündüğümüz şeylerin özlü bir özetini içermeli ve istenirse daha fazla bilgiye bağlantılar vermeli. 20:45:52  &lt;str4d&gt; Bu, gelecekteki bir GSoC projesine de iyi zemin hazırlar. 20:46:16  &lt;str4d&gt; Her zamanki gibi, bu şekilde konuşmak pek 20:46:23  &lt;str4d&gt; bir iş bitirmeyecek :P 20:46:33  &lt;zzz&gt; Şu anda IRC’de bir grup değerlendirmesi işe yarar mı, yoksa her şeyi baştan yapmak için bir gönüllüye mi ihtiyaç var, yoksa CCC’de harcanacak birkaç saat yeter mi? 20:47:19  &lt;str4d&gt; Şu an grup değerlendirmesi işe yaramaz. Ve web sitesiyle yaşadıklarımdan sonra, bunların hepsini tek bir kişinin üzerine yıkmanın adil olduğunu düşünmüyorum. 20:47:40  &lt;eche|on&gt; ‘Hadi bunun üzerinde biraz çalışalım ve CCC’de bitmezse masada yapalım’ yönünde oy veriyorum 20:47:45  &lt;zzz&gt; belki adildir, yeter ki sen olmayasın... 20:48:02  &lt;str4d&gt; CCC oldukça yakın, bu yüzden ideal olur. Ama insanları yönlendirebilmemiz için web sitesini vs. *çok* hızlı güncellememiz gerekir. 20:49:32  &lt;zzz&gt; niyetin bunun GSoC başvurusuna yönelik daha geniş bir çabanın parçası olduğunu söylemekse lütfen bunu netleştir 20:50:14  &lt;str4d&gt; Bir GSoC öğrencisini aramıza katmayı çok isterim, ama bu ayrı bir konu. 20:50:50  &lt;zzz&gt; GSoC için değilse, 'çok hızlı' olmasının nedeni ne? 20:51:20  &lt;str4d&gt; zzz: Şunu demek istedim, iş CCC’de yapılırsa, ondan CCC’de faydalanamayız. 20:51:32  &lt;zzz&gt; oh, tamam 20:52:08  &lt;str4d&gt; Bunun yerine 'x gün içinde web sitesine bakın' dememiz gerekir ki bu da pek iyi bir izlenim bırakmaz. 20:53:46  &lt;zzz&gt; yani amacın, gelip 'neye ihtiyacınız var' diye soranlara iyi bir cevap verebilmek mi? 20:53:53  &lt;str4d&gt; Web sitesinde, /todo çok eski. /roadmap seyrek. /performance/future ayrı duruyor ve /develop/applications bir sürü konunun tek sayfada toplanmış hâli. 20:53:56  &lt;str4d&gt; zzz: evet. 20:54:19  &lt;str4d&gt; I2P ile ilgilenen kişiler web sitesine bakıp becerilerinin nasıl en faydalı olacağını hemen görebilmeli. 20:54:44  &lt;str4d&gt; Listenin başında: UI tasarımcıları ^_^ 20:54:53  &lt;zzz&gt; ama bunu soranlar genelde hiç i2p çalıştırmamış oluyor, bu yüzden cevabım 'kur ve birkaç hafta çalıştır, sonra IRC’de sor' 20:55:52  &lt;str4d&gt; Yardım etmek için I2P’yi çalıştırmanın önkoşul olması gerektiğini düşünmüyorum. 20:55:52  &lt;zzz&gt; ama evet, diğer cevap 'ui, crypto, ...' 20:56:25  &lt;str4d&gt; Kanımca birine birkaç hafta beklemesini söylersen, hevesi çoğu zaman başka bir şeyle yer değiştirebilir. 20:56:28  &lt;str4d&gt; Doğru, ama daha spesifik olmalıyız. 20:56:28  &lt;zzz&gt; ama gerçekçi olmak gerekirse, hiç kullanmamış biri geliştirmeye başlayacak mı? 20:56:59  &lt;zzz&gt; Hiç kullanmadığım bir yazılım için kodlamaya gönüllü olduğumu hayal edemiyorum. 20:58:33  &lt;str4d&gt; Hayır, ama I2P’yi kullanmaya başlarlarken onlarla iletişime geçmeye başlayabiliriz. 20:58:33  &lt;zzz&gt; tabii. hepsine katılıyorum. Güncel bir todo listesi ciddi bir projenin göstergesidir. 20:58:58  &lt;str4d&gt; Tamam, eylem zamanı: 20:58:58  &lt;RN&gt; orada 6.x ve daha eskilerden bahsediyor... 20:59:07  &lt;dg&gt; bir diğer konu da stop-and-go vs.'yi bırakıp bırakmayacağımız 20:59:16  &lt;dg&gt; insanlar belgelerimizi gösterip 'vay, bunu yapacaklar/olacak' diyor 20:59:33  &lt;str4d&gt; dg: ? 21:00:43  &lt;&gt; RN@kyirc sandalyede öne doğru eğilir... 21:01:06  &lt;dg&gt; ve şey, gecikmeler 21:01:30  * RN nostalji hisseder 21:02:35  &lt;str4d&gt; Önümüzdeki hafta içinde, burada herkes iki liste çıkarabilir mi? Biri I2P’nin kendisinde görmek istediğiniz özellikler ve iyileştirmeler, diğeri ise I2P ekosferinde (yeni uygulamalar ve hizmetler, mevcut uygulamalarda geliştirme, araştırma, kod incelemesi vb. gibi şeyler) görmek istedikleriniz. 21:02:35  &lt;str4d&gt; Uzun olmak zorunda değil, ama hepimiz her birine birkaç madde katkıda bulunursak, bazıları tekrar bile olsa iyi bir çıkış noktası olur diye düşünüyorum. 21:02:35  * str4d içeriklerin web sitesinde nasıl sunulacağına dair bir taslak (hangi içerik nereye vs.) hazırlayacak 21:03:29  &lt;RN&gt; makul bir anket mekanizmamız var mı? forumda mı yoksa zzz’de mi? 21:03:31  &lt;zzz&gt; evet, çerçeveyi kurarsan biz doldurabiliriz 21:03:53  &lt;str4d&gt; zzz: hep böyle oluyor sanki ;P 21:04:33  &lt;str4d&gt; Gelecek hafta aynı saatte bir 'toplantı'/grup tartışması için kimler müsait? 21:04:57  &lt;RN&gt; olabilirim 21:05:55  &lt;str4d&gt; Tek konu, insanların getireceği listeleri gözden geçirip, sunacağım içerik bölümlerine yerleştirmek olacak. 21:05:59  &lt;zzz&gt; tabii 21:06:20  &lt;dg&gt; ben de 21:06:31  &lt;RN&gt; listelerin size i2pmail ile gönderilmesini ister misiniz? 21:06:50  &lt;RN&gt; yoksa forumda ya da trac’te bir başlığa mı katkı yapalım??? 21:07:44  &lt;str4d&gt; RN: toplantıya gelemezsen, pastethis.i2p bağlantısını bana mesaj at 21:08:31  &lt;str4d&gt; Aksi halde, sadece toplantıya getir. 21:08:38  &lt;RN&gt; k 21:08:41  &lt;str4d&gt; zzz.i2p’de bir tartışma yerine, bu kez daha önce yazılanlardan etkilenmeden bağımsız beyin fırtınası yapmak istiyorum. 21:09:16  &lt;str4d&gt; Toplantıdan sonra, daha fazla tartışma ve düzenleme için zzz.i2p’ye veya wiki’ye (muhtemelen oraya) konulabilecek bir şeyimiz olacak. 21:11:36  &lt;str4d&gt; 7) hakkında başka söyleyecek bir şeyi olan var mı? 21:11:45  * str4d bu toplantı için bitirdi 21:11:59  &lt;str4d&gt; Yoksa kısaca 6)’ya döneceğim 21:13:30  * RN baffing’i ya da baffer’ın devrini bekler 21:13:54  * str4d hiçbir varsayımda bulunmaz. 21:14:00  &lt;str4d&gt; 6) 6 aylık yol haritası, NTCP2 vb. (str4d, 28 Ekim’den yeniden planlandı) 21:14:39  &lt;str4d&gt; Bu konuyla nereye varmak istediğimi hâlâ hatırlayamıyorum, ama 7 ile güzel örtüşüyor. 21:14:52  &lt;str4d&gt; Önceki büyük ölçekli geliştirme çalışmaları yaklaşık 6 ayda bir oldu ve bir döngünün sonuna yaklaştık. 21:15:38  &lt;str4d&gt; Yeni kriptoya doğru sürekli ilerleyişimiz dışında, önümüzdeki altı ay için geliştirme çabasını nereye odaklayacağımıza karar vermeliyiz. 21:16:07  &lt;str4d&gt; Bir öneri NTCP2; ayrıca PT geliştirme ve entegrasyon 21:16:11  &lt;eche|on&gt; şimdi afk’yım 21:16:21  &lt;str4d&gt; o/ eche|on 21:16:49  &lt;str4d&gt; Todo listemizi resmileştirmek kanaatimce hem bize hem de potansiyel yeni geliştiricilere en az onlar kadar yardımcı olacak. 21:17:13  &lt;str4d&gt; En azından, zzz’nin geliştirme işleriyle ilgili kağıt listesinin otobüs faktörüne dayanıklı olduğundan emin olmalıyız ;) 21:18:44  &lt;Meeh_&gt; güncel konu ne? 21:19:24  &lt;str4d&gt; Meeh_: Sanırım herkes benim söylenmemi dinlemeyi bitirdi, o yüzden sözü sana bırakıyorum :) 21:19:28  &lt;RN&gt; 6 aylık yol haritası... 21:19:53  &lt;str4d&gt; 6) için bence insanların listelerini tartıştıktan sonra gelecek hafta konuşabiliriz. 21:20:00  &lt;str4d&gt; s/it/it more/ 21:20:01  &lt;iRelay&gt; str4d şunu demek istedi: 6) için, bence insanların listelerini tartıştıktan sonra gelecek hafta bunu daha fazla konuşabiliriz. 21:20:31  &lt;Meeh_&gt; ah, teşekkürler 21:21:23  &lt;Meeh_&gt; şey, siz toplantı yaparken ben de söylemem gerekeni yaptım ve bu i2p’ye çok daha fazla indirme aynası sağlıyor 21:21:48  &lt;RN&gt; :) 21:21:55  &lt;str4d&gt; Yaşasın! 21:22:03  &lt;dg&gt; harika 21:22:03  &lt;Meeh_&gt; birkaç saat içinde, download.i2p.io herkes için çalışmalı ve gecikme ile geoip’e göre yönlendirmeli 21:22:06  &lt;Meeh_&gt; benim sitemden kayıt yok 21:22:07  &lt;Meeh_&gt; dns olayı 21:22:14  &lt;Meeh_&gt; onların da adları var 21:22:17  &lt;Meeh_&gt; şimdi listeleyeceğim 21:22:31  &lt;Meeh_&gt; bahsedilen alan adı paylaşımlı bir alan adıydı 21:23:45  &lt;Meeh_&gt; jp01-mirror.i2p.io, nl01-mirror.i2p.io, no01-mirror.i2p.io, ru01-mirror.i2p.io, uk01-mirror.i2p.io, use01-mirror.i2p.io, usw01-mirror.i2p.io 21:24:00  &lt;Meeh_&gt; hepsi hem http hem https’te yanıt verecek 21:24:19  &lt;Meeh_&gt; oh, de01 de çıkacak 21:24:38  &lt;Meeh_&gt; ama NL01 ve DE01 muhtemelen yarından önce hazır olmayacak, ancak diğerlerinin hepsi kısa süre içinde çalışmalı 21:25:01  * RN, Meeh_’a sarılır  21:25:09  &lt;Meeh_&gt; Windows ve Apple sertifikalarımı da aldım 21:25:32  &lt;Meeh_&gt; bu yüzden OSX ve Windows’ta i2pd derlemelerini imzalayacağım, 'untrusted publisher' engelleyici/uyarıcısından kurtulmak için 21:25:42  &lt;Meeh_&gt; ayrıca 21:26:20  &lt;Meeh_&gt; her i2p ekip üyesi kendi @i2p.io e-posta hesabına YA DA takma adına sahip olabilir; bu arada clearnet erişimi de var 21:26:31  &lt;Meeh_&gt; örneğin marielle’in m@i2p.io’su var, bende de mv@i2p.io var 21:26:39  &lt;Meeh_&gt; kısa ve temiz :D 21:27:09  &lt;Meeh_&gt; bunların dışında, daha çok ortalarda olamadığım için üzgünüm, ama umarım RL işleri bitti ve burada devam edebilirim :) 21:27:51  &lt;Meeh_&gt; son olarak, i2pd’nin OSX ve Windows derlemesi yarın ya da bu gece yayımlanacak. 21:27:53  &lt;Meeh_&gt; dinlediğiniz için teşekkürler! 21:28:12  * RN, Meeh_’a daha fazla sarılır 21:28:41  &lt;Meeh_&gt; hehe, teşekkürler RN:) 21:29:02  &lt;str4d&gt; Meeh_++ 21:29:16  &lt;dg&gt; str4d, zzz, Meeh_++ 21:29:32  &lt;Meeh_&gt; str4d, istersen buna f-droid de dahil olabilir 21:29:45  &lt;str4d&gt; Meeh_: bu sunucular için bir CDN kurulumu var mı, yoksa 'bireysel' mi? Yani, web sitesi aynaları listesi nasıl güncellenmeli? 21:30:04  &lt;Meeh_&gt; kytv: hepsine hükmedecek tek bir sunucu.. unutma, erişimin olan sunucuya yayınlarsan tüm sunucular alır 21:31:42  &lt;Meeh_&gt; str4d: DNS dengelemenin bir kısmını hallettim 21:31:42  &lt;Meeh_&gt; yani en yakın aynaya göre tepki veriyor 21:31:42  &lt;Meeh_&gt; dolayısıyla hepsi için tek bir alan adı kullanabiliriz 21:31:42  &lt;str4d&gt; Tamam, yani insanların göreceği tek indirme bağlantısı download.i2p.io olacak 21:31:42  &lt;Meeh_&gt; ama kılavuz bind9 içindi ve gerekli sunucuda powerdns çalıştırıyorum, bu yüzden sadece ... aynı şeyi yapmanın yolunu bulmam gerekiyor 21:31:42  &lt;str4d&gt; (bu ayna sistemi için) 21:31:55  &lt;Meeh_&gt; evet, ya da eğer ... benimserseniz, hepsini yazabiliriz 21:31:58  &lt;str4d&gt; Bunun üzerinde F-droid de ideal olurdu. 21:32:51  &lt;Meeh_&gt; evet, şu anda sadece basit bir rsync, ama yüksek talep görürsem her konumda OpenStack Swift proxy’ye yükselteceğim 21:33:07  &lt;Meeh_&gt; o zaman güncellemeleri yayınlamak için bir REST URL’si de olacak 21:33:15  &lt;Meeh_&gt; hatta zzz bile doğru yetkilerle tarayıcısından kendisi yapabilir 21:33:31  &lt;Meeh_&gt; (swift eklendiğinde) 21:33:47  &lt;Meeh_&gt; şu anda yapmama sebebim, bir iki saat daha alacak olmasıydı 21:33:49  &lt;Meeh_&gt; en azından 21:34:00  &lt;Meeh_&gt; yoksa toplantıyı yakalayamayacaktım :p 21:34:20  &lt;str4d&gt; Either as https://fdroid.i2p.io/repo/ and https://fdroid.i2p.io/archive/, or https://download.i2p.io/fdroid/repo/ and https://download.i2p.io/fdroid/archive/ 21:34:42  &lt;str4d&gt; İkinci seçenek muhtemelen daha iyi, böylece ayrı HTTPS sertifikalarına gerek kalmaz. 21:34:51  &lt;psi&gt; i2p.io bir inproxy olacak mı? 21:34:51  &lt;Meeh_&gt; istediğiniz *.i2p.io/* adresini seçin ve https wildcard kullanabilirsiniz 21:34:58  &lt;Meeh_&gt; sizin seçiminiz 21:35:01  &lt;Meeh_&gt; hayır 21:35:04  &lt;Meeh_&gt; i2pd’nin sayfası 21:35:14  &lt;Meeh_&gt; PS’nin alt sitesi 21:35:24  &lt;Meeh_&gt; elbette, geti2p.net’e de bağlantı verecek 21:36:02  &lt;Meeh_&gt; bunu bir readme sayfası gibi düşünün; hem ağ olarak i2p hem de istemci olarak i2pd hakkında 21:36:21  &lt;Meeh_&gt; hepsi hazır değil, bu yüzden katkınız varsa lütfen yazın 21:37:47  &lt;str4d&gt; Meeh_: kulağa iyi geliyor. Wildcard sertifikan varsa fdroid.i2p.io’yu (ya da teknik olarak doğru olan f-droid.i2p.io’yu) seçeceğim 21:37:56  &lt;str4d&gt; Evet, f-droid.i2p.io ile gidin 21:38:08  &lt;Meeh_&gt; tabii, ekleriz 21:38:16  &lt;str4d&gt; Tamam, toplantı IMHO bitti. Konular için son istek var mı? 21:38:27  &lt;Meeh_&gt; sen de erişim istiyor musun ve nginx’te kendi vhost’unu kurmak ister misin? 21:38:35  &lt;Meeh_&gt; kytv ile aynı sunucu 21:38:46  &lt;Meeh_&gt; erişimin var 21:39:00  &lt;Meeh_&gt; sanırım vardı aslında, ya da var 21:39:15  &lt;Meeh_&gt; erken f-droid kurulumu nedeniyle 21:39:22  &lt;str4d&gt; Var, evet - mevcut f-droid şeylerini o şekilde yüklemiştim 21:39:22  &lt;Meeh_&gt; IIRC 21:39:32  &lt;str4d&gt; Neyse 21:39:34  * str4d baffer’ı ısıtır 21:39:43  &lt;Meeh_&gt; giriş yap, şifren (pw) çalışıyor mu kontrol et, çalışmıyorsa söyle ben de sudo yapabildiğinden emin olayım 21:39:55  * str4d ***toplantıyı bafs ederek kapatır 21:40:13  * RN iyi bir toplantı için teşekkür dansı yapar </div>
