---
title: "I2P Geliştirici Toplantısı - 05 Mayıs 2015"
date: 2015-05-05
author: "zzz"
description: "05 Mayıs 2015 tarihli I2P geliştirme toplantısı tutanağı."
categories: ["meeting"]
---

## Kısa özet

<p class="attendees-inline"><strong>Hazır bulunanlar:</strong> cacapo, dg, eche|on, hottuna, psi, str4d, xmz, zzz</p>

## Toplantı Günlüğü

<div class="irc-log"> 20:00:23  &lt;zzz&gt; 0) Merhaba 20:00:23  &lt;zzz&gt; 1) Toronto toplantısı (15-16 Ağustos) planlama 20:00:27  &lt;zzz&gt; 0) Merhaba 20:00:29  &lt;zzz&gt; merhaba 20:00:35  &lt;eche|on&gt; merhaba 20:00:51  &lt;psi&gt; toplantı vakti neredeyse geldi mi? 20:00:53  &lt;zzz&gt; 1) Toronto toplantısı (15-16 Ağustos) planlama 20:01:03  &lt;dg&gt; merhaba 20:01:14  &lt;zzz&gt; 1a) nerede olduğumuzu gözden geçirelim 20:01:19  &lt;zzz&gt; 1b) gönüllüler 20:01:32  &lt;zzz&gt; 1c) devam ediyor muyuz 20:01:37  &lt;zzz&gt; 1a) nerede olduğumuzu gözden geçirelim 20:02:00  &lt;zzz&gt; hottuna, lütfen planlama, mekân ve öngörülen maliyetler hakkında bir güncelleme ver 20:02:20  &lt;hottuna&gt; Herkese selam 20:02:24  &lt;psi&gt; merhaba 20:02:50  &lt;str4d&gt; merhaba 20:02:53  &lt;hottuna&gt; Şöyle: 15-16 Ağustos için Toronto’daki hacklab’de iki adet 8 saatlik zaman dilimi ayırttık. 20:03:20  &lt;hottuna&gt; Her bir zaman dilimi 150CAD 20:03:46  &lt;hottuna&gt; Mekân burası: https://hacklab.to/ 20:03:48  &lt;iRelay&gt; Başlık: hacklab.to - Toronto'nun hacker kolektifi (hacklab.to'da) 20:04:07  &lt;hottuna&gt; İlk plan iki ayrı etkinlik yapmak. 20:04:37  &lt;xmz&gt; merhaba 20:04:44  &lt;hottuna&gt; 15Ağu: I2P genel sunumu + I2P Cryptoparty (kriptoparti) 20:05:28  &lt;hottuna&gt; 16Ağu: Çeşitli yaklaşan konulara dair tartışmalara bağlanacak bir teknik sunum yapalım 20:06:10  &lt;hottuna&gt; İdealde, bu toplantının sonunda her iki gün için de daha net bir program çıkarmak isterim. 20:07:09  &lt;psi&gt; konaklama kendi imkânlarımızla mı olacak yoksa “ayarlanmış” mı? 20:07:13  &lt;hottuna&gt; Ayrıca J@torontocrypto aracılığıyla, Toronto’da bir evde diğer/gece geç saatler için planlama/hacking/vb. yapabileceğimiz lounge tarzı bir alan ayarladık 20:07:55  &lt;hottuna&gt; psi, söz konusu lounge’da (Toronto’nun karşı yakasında bir ev) ücretsiz konaklama sağlanabilir 20:08:14  &lt;xmz&gt; lounge’a gidiş geliş nasıl? 20:08:46  &lt;hottuna&gt; Toplu taşıma çok kötü olmamalı. Yaklaşık 25 dakikalık metro yolculuğu gibi. 20:08:46  &lt;xmz&gt; Sanırım kendi ulaşımımızı ayarlarız. Bende araba olacak, birkaç kişiyi götürüp getirebilirim 20:08:54  &lt;eche|on&gt; 8 saatlik dilimler, saatler? 20:08:55  &lt;xmz&gt; oh bu fena değil 20:09:11  &lt;eche|on&gt; şehirde arabalar... 20:09:25  &lt;zzz&gt; tamam teşekkürler tuna, gündem veya gönüllülerin detaylarına girmeden önce şimdi sorulara ve yorumlara açmak istiyorum 20:09:28  &lt;xmz&gt; orada haklısın eche|on 20:09:42  &lt;xmz&gt; Toronto trafiği oldukça kötü olabilir 20:10:01  &lt;eche|on&gt; 2 adet 8 saatlik dilim uygun, saatleri nedir? ve sanırım gelip oturup elektrik ve WiFi alıyoruz 20:10:03  &lt;zzz&gt; genel sorusu veya yorumu olan? 20:10:14  &lt;eche|on&gt; ve bazı teknik şeyler sağlanıyor 20:10:18  &lt;dg&gt; yayın olacak mı, ve bunu duyurmayı düşünüyor muyuz? öyleyse nasıl? 20:10:54  &lt;hottuna&gt; eche|on, 8 saatlik dilimler: bunlar akşam dilimleri, bu yüzden sanırım saat 00:00 civarında hacklab’den çıkmış olmamız gerekecek 20:10:54  &lt;hottuna&gt; J, 15Ağu’daki crypto party kısmını organize etmeyi teklif etti. 20:11:23  &lt;eche|on&gt; gece yarısı iyi, yani 16:00’dan 24:00’a 20:11:32  &lt;hottuna&gt; eche|on: elektrik, wifi, sandalyeler, masalar vb. mevcut 20:11:32  &lt;xmz&gt; bu iyi 20:11:48  &lt;xmz&gt; yeterli çıkış (upstream) varsa yayın kesinlikle bir seçenek 20:11:52  &lt;eche|on&gt; şimdilik benim için uygun. 20:12:17  &lt;eche|on&gt; yayın çok büyük mesele değil, istersek dağıtım için trafiği ücretsiz olan bir root sunucumuz var 20:12:26  &lt;hottuna&gt; xmz, orada çılgın bir internet bağlantısı olduğundan emin değilim. 20:12:42  &lt;hottuna&gt; ayrıca mahremiyet nedenleriyle yayın kabul edilebilir olmayabilir 20:12:56  &lt;hottuna&gt; ve ayrıca organize etmesi epey iş olur 20:13:01  &lt;str4d&gt; Evet, bu tartışılacak bir konu 20:13:01  &lt;xmz&gt; evet 20:13:14  &lt;dg&gt; peki ya duyuru/reklam? 20:13:19  &lt;eche|on&gt; evet, yayının tarafında değilim, sadece twitter ve instagram^^ 20:13:34  &lt;str4d&gt; Ama teknik olarak zor olmaz. 1080p çıkışa ihtiyacımız yok ^^ 20:13:36  &lt;eche|on&gt; reklamlar, zzz’de ve forumda zaten duyuruyoruz, ya da nasıl reklam? 20:13:49  &lt;fox&gt; yani ortak wifi Erişim Noktasını hack’leyen ilk kişi kazanıyor mu? 20:13:57  &lt;hottuna&gt; dg, J biraz duyuruyu üstlenmeyi teklif etti ve Toronto’da birkaç crypto party yaptığı için kalabalık çekmekte sorun yaşamayacağımızı düşünüyorum. 20:14:06  &lt;dg&gt; genel kitleye yönelik duyurular; hacklab’in ne kadar takipçisi olduğundan emin değilim? 20:14:14  &lt;dg&gt; hottuna: teşekkürler, aradığım buydu 20:14:14  &lt;hottuna&gt; I2P Twitter/web sitesi da yardımcı olur 20:14:30  &lt;dg&gt; Kaç kişinin katılabildiğine hoş bir şekilde şaşırdım 20:14:48  &lt;zzz&gt; "j" duyuruyu başlatmak için hevesli, ona (tuna0 aracılığıyla) bu toplantıyı yapana, bizim tarafta PR’ı kimin yapacağını netleştirene ve eşgüdümlü bir duyuru yapabilecek hale gelene kadar beklemesini söyledim 20:14:52  &lt;hottuna&gt; fox, bir misafir ağı mevcut 20:14:54  &lt;eche|on&gt; Ben, "birkaç" konuklu bir I2P etkinliğinden yanayım 20:14:55  &lt;xmz&gt; evet, Toronto’da yapılmasına sevindim. başka yerde olsaydı katılmam zor olurdu. 20:15:09  &lt;dg&gt; buraya da gelebilse harika olurdu. 20:15:12  &lt;dg&gt; (j) 20:15:38  &lt;hottuna&gt; dg, J bugün gerçek dünyayla (meatspace) meşgul 20:15:56  &lt;hottuna&gt; J’nin bizden istediği tek şey 16 Ağustos için bir program 20:16:02  &lt;dg&gt; hottuna: Bir bouncer (IRC ara sunucusu) kurması onu öldürmez bence! Bir süredir geleceğini söylüyor 20:16:41  &lt;eche|on&gt; yani cmt/paz her biri 16:00’dan gece yarısına 20:16:42  &lt;zzz&gt; başka genel soru veya yorum var mı, ya da bunu yapmaya tamamen itiraz eden? 20:16:58  &lt;eche|on&gt; Ben Pazar günü hacklab’den önce bir I2P öğle yemeğinden yanayım 20:16:59  &lt;xmz&gt; itiraz yok, sadece teşvik var burada 20:17:06  &lt;xmz&gt; bu iyi bir fikir 20:17:15  &lt;psi&gt; bu pratikte cumartesiden pazartesi sabahına, doğru mu? 20:17:24  &lt;eche|on&gt; Bazı I2P insanlarını bir araya getirip tanışmak güzel olur; gerisi benim gözümde artı değer 20:17:52  &lt;zzz&gt; küçük detayları tartışma cazibesinden kaçınalım. Örneğin, saatlerin değişebileceğini düşünüyorum, gündem henüz belirlenmedi, bouncer kurulumu hakkında konuşmamıza gerek yok 20:18:02  &lt;hottuna&gt; eche|on, bildiğim kadarıyla evet. Ancak o zaman aralığı bir saat ileri/geri kaydırılabilir. 20:18:16  &lt;eche|on&gt; evet, sorun değil 20:18:38  &lt;eche|on&gt; yani lounge gece kuşlarının geceyi çıkarması için 20:18:41  &lt;psi&gt; hottuna: genel konuşma ile teknik konuşma arasındaki fark nedir? 20:19:03  &lt;hottuna&gt; psi, bu iyi bir soru. ve bizim karar vermemiz gereken bir şey. 20:19:05  &lt;eche|on&gt; genel konuşma: I2P nedir, nasıl çalışır; teknik konuşma: protokol nedir 20:19:22  &lt;eche|on&gt; hottuna: ama uyku yerleri olan lounge cmt-pzt, değil mi? 20:19:30  &lt;hottuna&gt; 15Ağu için daha genel bir kitleyi hedeflemek istiyoruz. Yani I2P dışındaki insanların da anlayacağı her şey 20:19:31  &lt;xmz&gt; I2P’ye yeni olanlar için herhangi bir rehber/yürütmeli anlatım (walkthrough) planlandı mı? 20:19:33  &lt;dg&gt; s/kill/kill him/ 20:19:34  &lt;str4d&gt; Katılamayacağım (daha önce belirttiğim gibi), ama yüksek seviyede bir itirazım yok 20:19:34  &lt;iRelay&gt; dg demek istedi: hottuna: Bir bouncer kurmasının onu öldüreceğini sanmıyorum! Bir süredir geleceğini söylüyor 20:19:34  &lt;eche|on&gt; ve lounge uyuyanları rahatsız edecek kadar gürültülü mü? 20:20:06  &lt;hottuna&gt; xmz, temel olarak grup walkthrough/atölye (workshop) olan bir crypto party 15Ağu için planlandı 20:20:14  &lt;xmz&gt; bu harika 20:20:33  &lt;psi&gt; Kısa bir I2P uygulama geliştirme (app dev) girişi yapmak istiyorum 20:21:16  &lt;psi&gt; I2P ile geliştirmenin ne kadar kolay olduğunu gerçekten göstermeliyiz &lt;-- atölye fikri 20:22:26  &lt;hottuna&gt; psi, I2P uygulama geliştirme girişini 16Ağu için yapmak güzel olur sanırım 20:22:30  &lt;str4d&gt; ++ 20:22:43  &lt;str4d&gt; Bu Android ile güzel örtüşür 20:22:45  &lt;hottuna&gt; eche|on, lounge hakkında: J ile detayları doğrulamak istiyorum, Cmt-Pzt kulağa uygun geliyor 20:22:45  &lt;dg&gt; güzel olur psi 20:22:45  &lt;hottuna&gt; str4d, Android hakkında konuşmak ister misin? 20:22:45  &lt;eche|on&gt; bu durumda kendi otel odama geçerim ;-) 20:22:45  &lt;psi&gt; senkronize olması için 5 saat beklemeyelim diye yanımda bir monotone kopyası getirmem gerekir 20:22:45  &lt;zzz&gt; evet, Cumartesiyi halka açık bir etkinlik, Pazarı ise geliştirici toplantısı/hackathon olarak düşünüyorum; halka açık ama muhtemelen sadece biz oluruz. Ayrıca ilk sunum “kapasiteyi doldurursa” Pazar günü ikinci bir halka açık sunum yapabiliriz 20:22:45  &lt;str4d&gt; hottuna: öyle yapmak iyi fikir, sonuçta fiilen Android proje sorumlusu benim :P 20:22:46  &lt;eche|on&gt; mantıklı geliyor, zzz 20:23:15  &lt;hottuna&gt; str4d, o hâlde seni 16Ağu için Android üzerine konuşmak üzere yazıyorum? 20:23:36  &lt;str4d&gt; Evet 20:24:12  &lt;hottuna&gt; psi, seni bir I2P uygulama geliştirme girişine yazdım. uygun mu? 20:24:22  &lt;psi&gt; evet 20:24:29  &lt;zzz&gt; tamam, 1b) gönüllüler konusuna geçeyim 20:24:44  &lt;zzz&gt; Bunu daha önce hiç yapmadık. Birisi sorumluluğu üstlenmedikçe bu gerçekleşmeyecek. 20:24:44  &lt;hottuna&gt; danke. 20:24:57  &lt;zzz&gt; Tek bir kişi her şeyi yapamaz. 20:25:19  &lt;zzz&gt; Bunun genelinden sorumlu birine ve çeşitli parçaları sahiplenip yürütecek birkaç kişiye ihtiyacımız var. 20:25:20  &lt;eche|on&gt; sorumlular için oyum: mekân ve lounge rezervasyonu için yerel iletişim olarak hottuna, ödemeyi ben yaparım 20:25:49  &lt;zzz&gt; Bunun kolay olacağını düşünen varsa... bir daha düşünsün 20:26:08  &lt;hottuna&gt; şu ana kadar yaptığım gibi genel koordinasyonu sürdürmeye hazırım. 20:26:13  &lt;zzz&gt; ve yeterince gönüllü bulamazsak, para harcamaya başlamadan önce işi şimdi iptal edelim 20:26:32  &lt;zzz&gt; işte gönderimden (post) listem, fazla ayrıntılı olabilir ama buradan başlayabiliriz: 20:26:47  &lt;zzz&gt; -  Toplantının Genel Sorumlu Planlayıcısı (??) 20:26:47  &lt;zzz&gt; -  Finans (echelon) 20:26:47  &lt;zzz&gt; -  PR / Pazarlama (psi) 20:26:47  &lt;zzz&gt; -  Tesisler / Lojistik (hottuna) 20:26:47  &lt;zzz&gt; -  Genel Zamanlama/Program (??) 20:26:47  &lt;zzz&gt; -  Crypto Party Planlaması (??) 20:26:49  &lt;zzz&gt; -  Crypto Party Sunumu (??) 20:26:51  &lt;zzz&gt; -  Derin teknik sunum (zzz) 20:26:53  &lt;zzz&gt; -  i2pd sunumu / planlama oturumu (orignal) 20:26:58  &lt;zzz&gt; -  Android sunumu / planlama oturumu (str4d Skype üzerinden) 20:26:59  &lt;zzz&gt; -  Yol haritası / teknik oturumlar lideri (??) 20:27:01  &lt;zzz&gt; -  Yemek/içmek yeri seçici (orignal) 20:27:03  &lt;zzz&gt; -  Otel / kalınacak ev seçici (hottuna) 20:27:05  &lt;zzz&gt; -  Atıştırmalıklar koordinatörü (echelon) 20:27:07  &lt;zzz&gt; -  Çıkartmalar (echelon) 20:27:09  &lt;zzz&gt; -  Video / ses kaydı (??) 20:27:53  &lt;eche|on&gt; Konuşmaları çok planlamamaktan yanayım. Burada bazı konuşmaları yapacak gönüllülerimiz var 20:28:18  &lt;zzz&gt; doğru. Bu toplantıda planlama yapmak istemiyorum. Sorumlu kişileri seçip işi onlara bırakmak istiyorum 20:28:39  &lt;zzz&gt; ve genel sorumlu sonraki tüm toplantıları yürütebilir 20:28:45  &lt;hottuna&gt; Genel programı ayarlamak için de gönüllüyüm. 20:28:52  &lt;xmz&gt; cryptoparty planlaması J ile koordine edilecek, doğru mu? 20:29:01  &lt;xmz&gt; yoksa hepsini o mu halledecek 20:29:04  &lt;hottuna&gt; J crypto party’yi organize etmeye gönüllü oldu 20:29:17  &lt;zzz&gt; tamam, o hâlde genel sorumlu ve programdan sorumlu kişi olarak hottuna? 20:29:52  &lt;str4d&gt; +1, her şeyin takibini yapmaya en uygun kişi o 20:29:56  &lt;eche|on&gt; eğer buna hazırsan? 20:31:16  &lt;zzz&gt; tamam hottuna? 20:31:16  &lt;hottuna&gt; benim için uygun. muhtemelen bu şekilde daha kolay olur 20:31:17  &lt;hottuna&gt; crypto party sunumu konusunda, içinde neler olmalı emin değilim 20:31:17  &lt;hottuna&gt; ben varım. 20:32:02  &lt;str4d&gt; hottuna: bunun, parti için kesin olarak Toronto’da olacağın anlamına geldiğini varsayıyorum? (daha önce muallaktaydı) 20:32:02  &lt;zzz&gt; hiç crypto party’ye giden oldu mu? 20:32:08  &lt;psi&gt; ben gittim 20:32:22  &lt;psi&gt; gördüğüm kadarıyla mini bir con (konferans) gibi 20:32:30  &lt;hottuna&gt; str4d, Toronto’da olmayı planlıyorum. Yani bir felaket olmazsa orada olacağım, 20:33:01  &lt;cacapo&gt; merhaba - echelon ve ben 29c3’te küçük bir cryptoparty yaptık 20:33:16  &lt;zzz&gt; harika. psi, hem PR hem de crypto party konusunda J ile çalışman için seni aday gösterebilir miyiz? 20:34:43  &lt;psi&gt; tabii 20:34:43  &lt;psi&gt; (bu iş netleştiğine göre yolculuk işimi/rezervasyonlarımı alacağım) 20:34:43  &lt;hottuna&gt; cacapo, eche|on: crypto party’de yer almak ister misiniz? 20:34:43  &lt;hottuna&gt; psi, J’nin iletişim bilgileri sende var mı? 20:34:44  &lt;cacapo&gt; hottuna: tabii, varım 20:34:54  &lt;eche|on&gt; I2P kısmında sadece yardımcıydım, Toronto’da olacağım ama çoğunlukla yedek olarak :-) 20:34:55  &lt;str4d&gt; hottuna: bunun, parti için kesin olarak Toronto’da olacağın anlamına geldiğini varsayıyorum? (daha önce muallaktaydı) :P 20:34:56  &lt;str4d&gt; erk 20:34:58  &lt;str4d&gt; sry 20:35:10  &lt;psi&gt; hottuna: şu anda yok 20:35:25  &lt;hottuna&gt; Nelerin yapılması gerektiğinden tam emin değilim. İdealde bunu J ile koordine edersin 20:35:28  &lt;psi&gt; hottuna: fırsat bulduğunda bana iletir misin 20:35:30  &lt;str4d&gt; psi: 1c)’ye kadar kesin değil 20:35:38  &lt;zzz&gt; iki günden herhangi birinde sunum üzerinde çalışmak ya da sunum yapmak isteyen var mı? 20:36:12  &lt;psi&gt; ihtiyacı olan olursa bir sunumda yardımcı pilotluk yaparım 20:36:13  &lt;zzz&gt; her gün bir tane yapabilirim ama bence tek bir kişinin yaptığı büyük bir tane yerine birkaç kısa sunum olmalı 20:36:28  &lt;eche|on&gt; doğru 20:37:37  &lt;zzz&gt; hottuna, orignal’ın ayrılması gerektiği anlaşılıyor, onunla sonra konuşup neye gönüllü olabileceğini öğrenebilir misin, belki bir i2pd sunumu veya teknik oturum, ya da bir bara/ 20:38:13  &lt;hottuna&gt; zzz, yani 16Ağu için psi ve str4d iki teknik şey önerdiler 20:38:17  &lt;hottuna&gt; zzz, orignal ile temasa geçmeye çalışacağım, evet. 20:38:23  &lt;zzz&gt; şu anda başka bir şeye gönüllü olmak isteyen var mı? 20:39:56  &lt;zzz&gt; tamam, önemli görevlendirmeleri yaptık gibi geliyor. 20:40:06  &lt;eche|on&gt; pek bir şey yok, 1-2 gün erken geleceğim ve etrafa bakınacağım 20:40:23  &lt;zzz&gt; o zaman 1c) bunu sürdürmek için yeterli insan gücümüz var gibi görünüyor mu? 20:40:33  &lt;hottuna&gt; bence var. 20:40:48  &lt;eche|on&gt; etrafta 5 kişiden fazla olacak mıyız? ;-) 20:41:14  &lt;zzz&gt; tuna’nın sırtına çok yük bindirmediğimizden emin olmak istiyorum. Hep birlikte yardımcı olup bunu başarılı kılalım 20:41:33  &lt;eche|on&gt; evet, konuşmalar hakkında zzz.i2p’de bir plan yapalım 20:41:35  &lt;zzz&gt; tamam tuna paniklemediyse sanırım iyi durumdayız 20:41:52  &lt;hottuna&gt; paniklemiyorum. 20:41:54  &lt;eche|on&gt; ve hottuna bana ödeme yapacağım kişilerin iletişimini vermeli 20:42:11  &lt;zzz&gt; hazırlanmak için önümüzdeki hafta ve aylarda hottuna’nın birkaç toplantı daha yapmasını bekliyorum 20:42:15  &lt;hottuna&gt; eche|on, bunu gerçek hayatta (meatspace) nakit olarak yapabilir miyiz? 20:42:27  &lt;hottuna&gt; Bence etrafında organize olacağımız bir wiki sayfasına ihtiyaç var. 20:42:40  &lt;eche|on&gt; nakit de olur ama mümkün olan her şeyi peşin ödemem daha iyi, kredi/banka kartım gerçekten sınırsız değil^^ 20:42:53  &lt;psi&gt; ayırabileceğim bir wiki var 20:42:57  &lt;psi&gt; potansiyel olarak 20:43:00  &lt;zzz&gt; gündeme 1d) mali destek eklemek istiyorum 20:43:13  &lt;zzz&gt; 1d) mali destek 20:43:32  &lt;hottuna&gt; Şunu önerebilir miyim: https://trac.i2p2.de/wiki/MeetupToronto2015 20:43:33  &lt;eche|on&gt; dağıtabileceğimiz paramız var. 20:43:49  &lt;zzz&gt; geleneksel olarak konferanslar için insanlara yalnızca yaklaşık 200$ geri ödeme yaptık 20:44:19  &lt;zzz&gt; bazı kişilerin katılabilmek için önemli ölçüde daha fazlasına ihtiyaç duyabileceğini duydum 20:44:28  &lt;eche|on&gt; str4d: asıl sorunun katılım için para mıydı? 20:44:44  &lt;str4d&gt; eche|on: hayır, zamanlama 20:44:51  &lt;zzz&gt; kişi başı vermeye ne kadar istekliyiz? ya da alternatif olarak, insanların katılmak için ne kadar paraya ihtiyacı var? 20:44:51  &lt;eche|on&gt; ha, hayır, bazı isimleri karıştırdım.. 20:44:52  &lt;str4d&gt; (gerçi, para da) 20:44:59  &lt;zzz&gt; $500? $1000? $2000? 20:45:11  &lt;eche|on&gt; Bana göre Avrupa’dan uçuşlar gidiş-dönüş 1200 20:45:19  &lt;eche|on&gt; ve bence kytv’nin katılmak için ihtiyacı olan bu 20:45:33  &lt;eche|on&gt; eğer ucuz ve iyi bir yerde kalabilirse 20:45:45  &lt;zzz&gt; ihtiyacı olan kesin bir rakamı olan varsa şimdi söylesin 20:45:53  &lt;eche|on&gt; kytv: şimdi tam zamanı. 20:46:09  &lt;zzz&gt; ya da insanlar ne kadarını makul görüyor? 20:46:27  &lt;eche|on&gt; Bence farklı birçok şeyi ödeyebiliriz ama etkinlikte içkiye (booze) daha az, seyahat masrafına daha çok ödemek isterim 20:46:35  &lt;eche|on&gt; (booze böyle mi telaffuz ediliyor?) 20:47:13  &lt;hottuna&gt; eche|on, insanları getirmek daha önemli, evet. 20:47:16  &lt;psi&gt; hm 20:47:23  &lt;hottuna&gt; (booze, evet) 20:47:28  &lt;zzz&gt; ya da başka bir deyişle, bu etkinliğe toplam ne kadar harcamalıyız? 20:48:01  &lt;eche|on&gt; şu anda benim ödeyeceklerim listesinde: mekân, biraz atıştırmalık/kahve/kahve arası, I2P için bir akşam/öğle yemeği. 20:48:20  &lt;psi&gt; benim tüm masraflarım sadece ulaşım olur ve onu ayarlamam gerekir; muhtemelen uçak, belki otobüs/tren 20:48:43  &lt;zzz&gt; 10 bin dolar harcamak aşırı mı olur? 20:48:50  &lt;eche|on&gt; kytv’ye (ve diğer özverili I2P katkıcılarına) uçuş için 1200, diğerlerine de isterlerse kişi başı 500’e kadar öderim 20:49:20  &lt;hottuna&gt; eche|on, kulağa makul geliyor 20:49:25  &lt;str4d&gt; 10 bin doların ciddi şekilde gerekçelendirilmesi gerekir 20:49:33  &lt;eche|on&gt; ve bu kabaca 10 bine toplar 20:50:04  &lt;str4d&gt; Ama iyi bir gerekçeyle karşı çıkmam 20:50:59  &lt;eche|on&gt; tamam, 5k-10k civarı 20:51:24  &lt;hottuna&gt; seyahat masraflarını tamamen mi geri ödeyelim, yoksa %50 ya da %75 gibi bir şey mi? 20:51:27  &lt;zzz&gt; çekirdek ekip üyeleri için 1500$’a kadar geri ödeme, ‘özel durumlar’ için ise 2500$’a kadar, yani gerçekten ihtiyacın varsa, nasıl? 20:51:36  &lt;eche|on&gt; 10 bine kadar öderim, tek sorun: bunu düzenli yaparsak her yıl 10 bin ödemek biraz zor 20:51:38  &lt;hottuna&gt; eche|on, 10k yerine 5k’ya daha yakın bir şey üzerinde anlaşmak daha kolay olur diye düşünüyorum 20:51:56  &lt;zzz&gt; eche|on, bize hatırlat, şu an ne kadar paramız var? 20:52:10  &lt;eche|on&gt; bir saniye 20:52:37  &lt;str4d&gt; Mevcut HoF’ta: 44.6k euro ve 537.7 BTC 20:52:50  &lt;eche|on&gt; benim tarafımda kabaca 41k euro, 534 Bitcoin ve 700 Litecoin 20:53:19  &lt;eche|on&gt; 534 BTC tanesi 210, LTC tanesi 1.2 20:53:52  &lt;fox&gt; kişisel tecrübem: oda ve kahvaltı için ucuz olan Motel 6, Kuzey Amerika genelinde çok daha güzel hâle geldi 20:53:59  &lt;xmz&gt; kurulum/söküm vb. konularda yardımcı olabilirim 20:54:50  &lt;hottuna&gt; bir kişiye hangi tür giderleri geri ödemek isteriz? seyahatin toplam gideri? sadece uçuşlar? uçuş+otel? 20:55:02  &lt;fox&gt; kahvaltı isterseniz han/inn tarzı yerler güzel 20:55:22  &lt;zzz&gt; genelde sorgusuz sualsiz yaparız, para harcadığın her neyse 20:56:13  &lt;str4d&gt; Ama bu harcamanın ölçeği göz önüne alındığında, muhtemelen makul bazı kısıtlar istiyoruz 20:56:33  &lt;eche|on&gt; ben seyahat giderlerinden yanayım 20:56:34  &lt;zzz&gt; tabii. 20:56:41  &lt;eche|on&gt; lounge ucuz ve mevcut olduğu için 20:56:55  &lt;psi&gt; hottuna: netleştirmek için soruyorum, kişisel olarak otel ayırtmam gerekecek mi 20:56:59  &lt;psi&gt; (Benim için) 20:57:04  &lt;xmz&gt; etkinlikte bağış kabul etmek için bir düzenek kurulabilir 20:57:04  &lt;eche|on&gt; ve yiyecek/içecek @home’daki gibi, isterseniz 20:57:25  &lt;hottuna&gt; psi: rezervasyonu senin yapman gerekecek. istediğin yeri ayırt. echelon sana geri öder 20:57:33  &lt;psi&gt; tamam 20:57:45  &lt;zzz&gt; Kuzey Amerikalılar için azami 1000 ABD$, Avrupalılar için azami 1500 euro, ‘özel durumlar’ için azami 2000 euro nasıl? 20:58:20  &lt;eche|on&gt; zzz: ABD’den CAD’a uçuşlar &lt;1000$ mı? 20:58:22  &lt;cacapo&gt; 5K-10K ve birçok kilit kişi varken buna Zirve (Summit) diyelim, biraz daha resmî olur 20:59:00  &lt;zzz&gt; 400$’dan fazla olmamalı 20:59:04  &lt;zzz&gt; ama bakmadım 20:59:12  &lt;zzz&gt; ve bazıları için araba mesafesinde olabilir 20:59:44  &lt;zzz&gt; hiç kimseye %100 geri ödeme yapmadık 20:59:44  &lt;eche|on&gt; tekrar not düşmek ve sormak istiyorum: bu tutarı yaparsak, 32C3 ve sonraki birkaç etkinlik için geri ödemelerin her zamanki gibi ~200 olacağını, özel bir durum olmadıkça, netleştirmeliyiz 21:00:03  &lt;hottuna&gt; eche|on, katılıyorum 21:00:47  &lt;zzz&gt; sadece öneriler atıyorum, lütfen biri katılsın/katılmasın; fazla/yetersiz mi 21:00:48  &lt;eche|on&gt; biraz adaletsiz, ama bir tür tanıtım olarak görülebilir 21:01:00  &lt;eche|on&gt; zzz: katılıyorum, ek notla birlikte 21:01:46  &lt;zzz&gt; başka bir açıdan bakın: bence yılda paramızın en az %10’unu harcamalıyız. Belki %15-20. 21:02:04  &lt;eche|on&gt; hmm 21:02:19  &lt;zzz&gt; çünkü 10 yıl daha bu şekilde çok uzun olurdu 21:02:58  &lt;eche|on&gt; 2014’te 7k bağış aldık ve 11k harcadık (sadece euro olarak) 21:03:55  &lt;hottuna&gt; zzz, yüzdelik işi yapacaksak düşükten başlayalım. 21:03:57  &lt;eche|on&gt; bu yıl ~600 euro aldık ve 3k harcadık 21:04:21  &lt;eche|on&gt; şu an için %10 bana iyi geliyor 21:04:30  &lt;eche|on&gt; yine biraz BT’yi  ‘a çevirmem gerekecek... 21:04:31  &lt;zzz&gt; BTC dahil ~150K euroya sahibiz 21:05:00  &lt;eche|on&gt; BTC’yi biraz “oyuncak para” sayıyorum ve burada  ‘ya dönmediği sürece çok hesaba katmıyorum. 21:05:30  &lt;eche|on&gt; tabii, kur şu anda 210 ama 400 BTC’yi bir kerede asla bozamam. 21:05:38  &lt;hottuna&gt; Katılıyorum. BTC bu tür hesaplar için %100 güvenilir değil 21:06:10  &lt;eche|on&gt; o hâlde bu etkinlik için azami 10k üzerinde anlaştığımıza göre biraz BTC bozduracağım 21:06:33  &lt;eche|on&gt; sadece işin emniyetli tarafında olmak ve  içinde bir tür “rezerv” tutmak istiyorum. 21:06:40  &lt;zzz&gt; insanlar geri ödemeyi BTC olarak alırsa fazladan teklif edebilirsiniz 21:06:54  &lt;eche|on&gt; tabii, bunu hep yapıyorum. BTC’nin faydası bu 21:07:08  &lt;eche|on&gt; onlarla insanlara ödeme yapabilirsiniz ama ona güvenemezsiniz. 21:07:50  &lt;hottuna&gt; eche|on, zzz, psi, dg: bu etkinlikle ilgili giderler için 10k’lık kesin bir üst sınır konusunda hepimiz hemfikir miyiz? 21:07:53  &lt;eche|on&gt; ama evet, paramız var 21:08:02  &lt;zzz&gt; tamam şöyle yapalım, toplam etkinlik için 10K euro bütçeleyelim. Kişi başı azami tutar, kaç kişinin gideceğine, “özel durum” taleplerine vb. bağlı; daha sonra belirlenecek 21:08:03  &lt;psi&gt; kesin üst sınır, evet 21:08:20  &lt;hottuna&gt; zzz, kulağa iyi geliyor. 21:08:44  &lt;eche|on&gt; hmm, kesin üst sınır ilginç ama atıştırmalıkların yerel maliyetine bağlı^^ 21:09:07  &lt;eche|on&gt; insanların katılım giderlerine kesin üst sınır koyabiliriz. 21:09:15  &lt;eche|on&gt; ve bu 8 ya da 9k mı olur? 21:09:24  &lt;zzz&gt; ama herkes akıllı davransın. Toronto’ya arabayla gidip geceliği 400$'lık otel ayırtıp hepsinin karşılanmasını bekleyemezsiniz 21:09:55  &lt;eche|on&gt; zzz: yolculuk giderleri mi, yoksa yolculuk+otel mi? 21:10:23  &lt;zzz&gt; bilmiyorum 21:10:35  &lt;eche|on&gt; ayrıca: öncelik verileceklerin listesi (yani: zaten çok iş yapmış olanlar, konuşma yapanlar, diğerleri) 21:10:38  &lt;hottuna&gt; eche|on, ücretsiz bir lounge varken sadece yolculuk giderlerine yönelik geri ödeme fikrine karşı değilim 21:10:47  &lt;zzz&gt; genelde uçuş + otel olur ama daha önce tam geri ödemeye yaklaşmadığımız için fark etmiyordu 21:11:39  &lt;str4d&gt; şimdilik 10k bütçe, kimlerin kesin gideceğini bilmek için bir yoklama yapalım; sonra geri ödeme bütçesini daha iyi planlarız 21:11:50  &lt;eche|on&gt; görüşümü özetliyorum: katılımcıların seyahat giderleri için 8k üst sınır, kişilere belli bir öncelik düzeyiyle 21:12:00  &lt;zzz&gt; tamam 21:12:32  &lt;str4d&gt; (çekirdek kişilerden yoklama) 21:12:34  &lt;zzz&gt; şimdilik toparlayalım, insanlardan daha sonra ne kadar ihtiyaçları olduğunu echelon’a e-posta ile bildirmelerini isteyeceğiz 21:12:37  &lt;hottuna&gt; eche|on, katılıyorum. 21:12:51  &lt;hottuna&gt; tamamdır 21:12:54  &lt;zzz&gt; peki, gidecek ve projeden geri ödeme isteyen herkes ‘evet’ desin 21:12:56  &lt;zzz&gt; evet 21:13:02  &lt;eche|on&gt; evet ;-) 21:13:04  &lt;hottuna&gt; https://trac.i2p2.de/wiki/MeetupToronto2015 artık bazı bilgiler içeriyor. 21:13:12  &lt;psi&gt; evet 21:13:19  &lt;hottuna&gt; bir sorumluluğa yazıldıysanız lütfen bu sayfanın güncel tutulmasına yardım edin 21:14:17  &lt;zzz&gt; tamam eche|on, lütfen daha sonra kytv ile görüşüp katılmak için ne kadar ihtiyacı olduğunu öğren 21:14:22  &lt;hottuna&gt; cacapo ?? 21:14:24  &lt;zzz&gt; 1d) ile ilgili başka bir şey? 21:14:47  &lt;cacapo&gt; hottuna: evet, patronumu ikna edebilirsem geliyorum 21:15:12  &lt;cacapo&gt; BTC ile küçük bir geri ödemeyi memnuniyetle alırım 21:15:14  &lt;hottuna&gt; zzz, hayır 21:15:24  &lt;zzz&gt; kimin gideceğini netleştirmek birkaç gün alacak . 21:15:49  &lt;zzz&gt; birkaç kişi için geri ödeme miktarı kararında etkili olabilir, ama çoğu için muhtemelen değil 21:15:59  &lt;zzz&gt; 1) hakkında başka bir şey? 21:16:14  &lt;zzz&gt; görüşülecek başka (Toronto dışı) konular? 21:16:46  &lt;zzz&gt; 6 aydır ilk toplantı, buffer’ı aramam gerekecek 21:17:15  &lt;zzz&gt; herkese, özellikle de gönüllülere teşekkürler 21:17:26  &lt;zzz&gt; ahh işte burada 21:17:40  &lt;eche|on&gt; harika 21:17:49  &lt;eche|on&gt; şimdi uyku vakti^^ 21:17:52  * zzz toplantıyı kapatır *bafs* </div>
