---
title: "I2P Geliştirici Toplantısı - 06 Mart 2016"
date: 2016-03-06
author: "zzz"
description: "06 Mart 2016 tarihli I2P geliştirme toplantısı günlüğü."
categories: ["meeting"]
---

## Kısa özet

<p class="attendees-inline"><strong>Katılımcılar:</strong> EinMByte, sadie, str4d, z3r0fox, zzz</p>

## Toplantı Günlüğü

<div class="irc-log"> &lt;zzz&gt; 1) VRP/H1/1119 &lt;zzz&gt; 2) 0.9.26 devreden &lt;zzz&gt; 3) Summer of X &lt;zzz&gt; 4) 27-29 bir sonraki toplantıya ertelendi &lt;zzz&gt; 0) merhaba &lt;zzz&gt; merhaba &lt;str4d&gt; merhaba &lt;zzz&gt; Oraya geldiğimizde 3)'ü açıklayacağım &lt;EinMByte&gt; Merhaba &lt;zzz&gt; 1) VRP/H1/1119 &lt;zzz&gt; http://trac.i2p2.i2p/ticket/1119 &lt;zzz&gt; Herkesin bu kaydı yakalayıp gözden geçirme şansı oldu mu? * str4d yorumlarını paylaşmak üzere &lt;zzz&gt; str4d genel düşünceler? &lt;str4d&gt; Genel olarak oldukça iyi olduğunu düşünüyorum. Bu işi meslek edinmiş kişilerden aldığımız olumlu geri bildirimleri beğendim :) &lt;zzz&gt; Bence aşağı yukarı doğru yoldayız &lt;zzz&gt; Bu kayıt 2 yıldır ortalıkta. H1'ı 14 ay önce gündeme getirdin. Eylül'den beri anonimal'in VRP süreç taslaklarına sahibiz &lt;zzz&gt; Bence bu süre zarfında h1 epey oturdu &lt;str4d&gt; Geç dönem maddelerin fazla ayrıntılandırıldığına zzz ile katılıyorum, ancak süreç ve yanıt bölümleri (III ve IV. bölümler) doğru ayrıntı düzeyinde &lt;zzz&gt; h1 kullanma konusunda artık şüphem yok &lt;EinMByte&gt; Evet, tartışmayı uzaktan takip etmiş olsam da, zafiyet yanıtı şimdikinden daha sıkı prosedürleri izlemeli. H1 bunun için iyi bir seçenek olabilir. &lt;EinMByte&gt; s/options/option &lt;str4d&gt; Ben de h1 için +1'im, bilette zaten belirttiğim nedenlerle. &lt;zzz&gt; str4d, bir süre önce h1'dan Katie ile görüştün, değil mi? Bizi o toplantı hakkında bilgilendirir misin? &lt;z3r0fox&gt; Merhaba &lt;str4d&gt; Evet! Onunla Kiwicon 9'da tanıştım &lt;str4d&gt; Bilete arice'in yanıt verdiği, benim attığım tweet hakkında ona sordum &lt;str4d&gt; Meğerse arice cevabının yeterli olup olmadığını sorarak ona kaydımıza (ticket) bağlantısını e-postalamış ve o da başka bir toplantıdayken telefonundan kaydı incelemiş :P &lt;str4d&gt; Bir de beğenmiş :P &lt;zzz&gt; Peki fonlanan işler ve Tor'un onlarla yaptıkları hakkında ne var? &lt;str4d&gt; Bunun gerçekleşeceğinden bahsetti ve aynı programa girebileceğimizi ima etti &lt;zzz&gt; Ayrıca, Katie ile görüştükten sonra h1 şirketi hakkındaki genel izlenimlerin? &lt;str4d&gt; Henüz bunun peşine düşemedim, çünkü 1) tez, ve 2) h1'ı kullanmayacaksak herhangi bir programa girmemizin anlamı yok &lt;str4d&gt; zzz, çok olumlu &lt;zzz&gt; h1 kullanmaya itirazı olan var mı? &lt;str4d&gt; Ne yaptıklarını bildikleri izlenimi veriyorlar ve Katie orada kesinlikle başarılı &lt;zzz&gt; h1'ı şimdi canlıya almak için düğmeyi çevirebilir miyiz, yoksa önce ne olması gerekiyor? &lt;str4d&gt; h1'a gidersek bence yapılması gerekenler şunlar: &lt;str4d&gt; - VRP'yi tamamlayıp web sitesine koyarız &lt;str4d&gt; - h1 sayfasının ön yüzündeki metni düzenleriz &lt;str4d&gt; (nasıl yanıt verdiğimiz, kapsamda saydıklarımız vb. gibi şeyler) &lt;zzz&gt; vrp, h1 canlıya alınmadan önce şart mı? &lt;str4d&gt; - Yanıt ekibini belirleriz &lt;str4d&gt; - Sandbox'ı kapalı beta'ya taşırız; burada birkaç araştırmacı davetli olur &lt;str4d&gt; - Platforma, yanıt hacimlerine vb. alışmak için zaman ayırdıktan sonra açığa alırız &lt;zzz&gt; gerçekten düğmeyi çevirir çevirmez yanıtlar yağmaya başlayacağını mı düşünüyorsun? &lt;str4d&gt; Olabilir &lt;str4d&gt; Katie, bulabildikleri takdirde açık kaynak projelere yardım etmeye çok istekli epey araştırmacı olduğunu belirtti &lt;zzz&gt; Her şeyi dört dörtlük hazırlamamız gerektiğini sanmıyorum. Araştırmacılar ilk günden saldırmaya başlayacak değiller ya &lt;zzz&gt; özellikle para söz konusu değilse &lt;zzz&gt; kapalı beta onların içeri alınması gerektiği anlamına mı geliyor? &lt;str4d&gt; Evet &lt;str4d&gt; Özünde h1, sayfamızı kullanabilmeleri için yaklaşık 10 araştırmacıyı davet ediyor &lt;EinMByte&gt; Kimin davet edileceğine dair bir fikrin var mı? &lt;zzz&gt; Şimdilik VRP ve yanıt ekibini bir kenara koyarsak, h1 sayfamızı hazırlamak için kim elden geçirecek? str4d? &lt;str4d&gt; Tam ayrıntıları hatırlamıyorum &lt;str4d&gt; (insanları h1 üzerinden bizim mi davet edeceğimiz yoksa kayıtlı havuzdan araştırmacıları onların mı bulacağı) &lt;str4d&gt; Fikir şu: Onlara nasıl yanıt vereceğimize alışmadan önce berbat kayıtlarla boğulmayalım &lt;str4d&gt; Ama bence ayrıca birkaç araştırmacıyla doğrudan ilişki kurmaya başlamamıza da yardımcı olur &lt;zzz&gt; h1'da herkes ödülün peşinde mi koşuyor yoksa ödülsüz olanlara da çok rapor geliyor mu, bir fikrin var mı? &lt;EinMByte&gt; Elbette, en azından h1 kullananlarla &lt;str4d&gt; Kişisel olarak bunun hakkında bir fikrim yok &lt;EinMByte&gt; zzz: Sonunda ödül sunma olasılığı var mı? &lt;str4d&gt; Ama Katie, eğer tespit edebilirlerse FOSS (Özgür ve Açık Kaynak Yazılım) projelerine yardım etmek isteyen araştırmacıların kesinlikle olduğunu belirtti &lt;zzz&gt; Şu anda birileri Tor ödüllerini fonluyor, yani evet &lt;sadie&gt; h1 ana sayfasında str4d'e yardımcı olabilirim &lt;str4d&gt; sağ ol sadie &lt;EinMByte&gt; I2P'in makul birikimi var, neden bir kısmını ödüllere harcamayalım &lt;zzz&gt; tamam harika, o halde h1 tarafını hazırlamak için sadie ve str4d çalışacak &lt;str4d&gt; EinMByte, evet ödül sistemine geçebiliriz ama bence başlangıçta değil &lt;zzz&gt; 1mb istersek elbette yapabiliriz &lt;zzz&gt; h1 konusunda başka bir şey var mı yoksa vrp'nin kendisine geçebilir miyiz? &lt;EinMByte&gt; Ödülsüz nasıl işleyeceğine bakalım &lt;str4d&gt; Ve yukarıda belirtildiği gibi, h1'da FOSS (Özgür ve Açık Kaynak Yazılım) projeleri için ödülleri finanse eden bir program var &lt;z3r0fox&gt; Beta, gerçekten ciddi bir hatanın halka açık şekilde ifşa edilmesi durumunda, ekibin kamuya yönelik yanıtlar geliştirmesi için iyi bir fırsat gibi görünüyor &lt;str4d&gt; ki buna girebiliriz &lt;zzz&gt; h1 için son çağrı &lt;zzz&gt; tamam, kayıttaki vrp'nin kendisine bakalım * str4d yorumlarını gönderir &lt;zzz&gt; Kasım'dan kalma anonimal'in taslağını gözden geçiriyoruz &lt;zzz&gt; ancak madde madde gitmeyelim &lt;zzz&gt; Kasım taslağına dair genel izlenimler ve buradan nereye gideceğimiz? &lt;str4d&gt; &lt;str4d&gt; Geç dönem maddelerin fazla ayrıntılandırıldığına zzz ile katılıyorum, ancak süreç ve yanıt bölümleri (III ve IV. bölümler) doğru ayrıntı düzeyinde * zzz str4d'in yorumlarını okumak için bir dakikasını ayırır &lt;zzz&gt; tamam, Kasım taslağının harika bir başlangıç olduğu ve gerekli düzenlemeler konusunda genel hatlarıyla anlaştığımız görünüyor &lt;zzz&gt; Yapmak istediğim, bunun son aşamasını anonimal'den devralmak; düzenlemeleri str4d ile ben bitireceğiz, web sitesine koyacağız ve bir ekip toplayacağız &lt;str4d&gt; Kulağa hoş geliyor &lt;zzz&gt; Siz ne düşünüyorsunuz? &lt;str4d&gt; Ayrıca özel Trac yerine h1'a gideceğimiz için gerekli küçük ayarlar da var &lt;zzz&gt; Nihai sürüm üzerinde çalışmamıza yardım edecek gönüllü var mı? &lt;zzz&gt; süreçte araçlara (mtn, h1, vb.) aşırı bağımlı olmak istemiyoruz. Bunların çoğundan kaçınacak kadar üst düzey olmalı &lt;str4d&gt; Doğru &lt;str4d&gt; Ve zaten üzerinde iterasyon yapacağız &lt;zzz&gt; başlangıçta kusursuz olmak zorunda değil &lt;str4d&gt; Bu da başlangıçta özel beta için başka bir neden &lt;zzz&gt; tamam str4d, bunu ne zamana bitirmiş oluruz? &lt;sadie&gt; vrp taslağı iyi görünüyor &lt;zzz&gt; mart sonu? &lt;str4d&gt; uygun &lt;zzz&gt; tamam 1) hakkında başka bir şey ?? &lt;zzz&gt; 2)'ye geçiyoruz) 0.9.26 tekrar ele alındı &lt;zzz&gt; başka yorum? ne yazık ki yol haritasını web sitesinde henüz güncellemedim &lt;zzz&gt; o yüzden notlarımı kameraya tutabilirim &lt;zzz&gt; üzgünüm, web sitesini yapmalıydım. &lt;zzz&gt; Yine de son 3 toplantı günlüğünü, geçen perşembe ve cuma dahil, web sitesine koydum &lt;zzz&gt; kytv yeniden ortaya çıkana kadar bunu ben yapacağım galiba &lt;zzz&gt; bir sonraki toplantımız ne zaman olursa olsun, .26'yı gündeme alıp o zaman bakacağım &lt;zzz&gt; 2) hakkında başka bir şey? &lt;zzz&gt; tamam 3)'e geçiyoruz) Summer of X &lt;zzz&gt; str4d fikrimizi açıklar mısın lütfen &lt;str4d&gt; Fikir, geliştirmeyi üç ay boyunca I2P'nin kullanıcıya ve geliştiriciye dönük unsurlarına odaklamak &lt;str4d&gt; yani akış ayarları yerine insanların gerçekten önemseyebileceği şeyler ;P &lt;str4d&gt; Dolayısıyla tanıtımını yapması daha kolay şeyler &lt;str4d&gt; Kabaca fikir şu: &lt;str4d&gt; - Summer of APIs: Bir ayı kütüphanelerimizi güncelleme vb. işlere ayırmak &lt;str4d&gt; - Summer of Apps: Diğer projelerin bu kütüphaneleri kullanmasına yardımcı olmaya bir ay ayırmak &lt;str4d&gt; - Summer of Plugins: Kendi uygulamalarımız ve eklentilerimiz üzerinde bir ay çalışmak &lt;zzz&gt; doğru, bu, erişimi artırarak ağı büyütmek ve uygulamaları (bizimkiler ve başkalarınınkiler) daha iyi hale getirmekle ilgili &lt;str4d&gt; Evet &lt;zzz&gt; Benim fikrim şuydu: 5 tane daha Vuze elde edebilirsek 5 kat büyürüz &lt;EinMByte&gt; Buna dokümantasyonu da eklemek isteyebilirsiniz &lt;str4d&gt; Bir de çevrimiçi olarak dahil olabileceğimiz tüm Summer of Code ruhu var &lt;EinMByte&gt; adam akıllı dokümantasyon olmadan iyi bir API olmaz &lt;zzz&gt; sıklıkla bir projenin i2p'yi düşündüğünü görüyoruz ama pek bir şey bilmiyorlar ve yardım da alamıyorlar &lt;str4d&gt; EinMByte, API kısımlarına, evet &lt;zzz&gt; katılıyorum 1mb &lt;str4d&gt; yani bu, kütüphanelerimizi ve API'lerimizi geliştiricilerin mümkün olduğunca kolay kullanmasını sağlamak olurdu &lt;z3r0fox&gt; İyi bir kampanya fikri gibi görünüyor! Denemeye değer &lt;str4d&gt; yani örneğin txi2p, libsam vb.'yi SAMv3.3 ile güncellemek &lt;EinMByte&gt; Daha fazla dil desteği? &lt;EinMByte&gt; Mevcut kütüphaneler üzerinden daha fazla arabirim &lt;str4d&gt; Muhtemelen, yardımcı olacak geliştiricilerimiz varsa :) &lt;str4d&gt; EinMByte, evet &lt;zzz&gt; sadie'nin de bunun içinde marka çalışması ve erişimle yer almasını isterim &lt;EinMByte&gt; str4d'in twisted ile yaptığı işi harika buluyorum, bunun gibi daha fazla şey yapmak güzel olurdu &lt;str4d&gt; libtorrent desteğini düzeltmek, libp2p'ye bir şeyler sokmayı denemek vb. &lt;zzz&gt; summer of i2p veya i2p summer of fun, vb. &lt;EinMByte&gt; yani; sıfırdan kendi API'mizi yazmayalım, insanlar hangi çerçeveyi (framework) kullanıyorsa ona eklentiler sunalım &lt;str4d&gt; EinMByte, kesinlikle. &lt;zzz&gt; SAM 3.3'ü öne çıkarmak, çeşitli bridge kütüphanelerini güncel ve belgeli hale getirmek vb. &lt;str4d&gt; Ya da kendi API'mizi sunarsak mümkün olduğunca basit yapalım. libsam'da hoşuma giden şey bu; herhangi bir projenin (idealde, herhangi bir mevcut kütüphane de) paketleyebileceği iki dosya &lt;zzz&gt; python var, go var, c ve c++ var, twisted var, libtorrent var, libsockets var ve ve ve... &lt;zzz&gt; başkalarının işlerini düzeltip onlara pull request göndeririz &lt;EinMByte&gt; str4d: Katılıyorum, API'ler paketlenmesi kolay olmalı. Bu, benim için yaygın bir problem &lt;str4d&gt; Bu sürerken, diğer projelere I2P'yi uygulamalarına entegre etme konusunda yardım isteyip istemediklerini sorabiliriz &lt;zzz&gt; libtorrent neden çalışmıyor peki? Bunu kim çözebilir ve düzeltebilir? &lt;zzz&gt; ^^ örnek olarak &lt;str4d&gt; Sonra SoX'in bir sonraki aşamasında, onları eğitmeye ve yeni güncellenen kütüphane ve API'leri kullanmalarına yardımcı olmaya çalışırız &lt;EinMByte&gt; kulağa hoş geliyor &lt;str4d&gt; En azından API kısmı için i2pd ve kovri'den de buna katılım almak harika olur &lt;str4d&gt; çünkü sonunda uygulamaların istedikleri I2P arka ucunu kullanabilmelerini istiyoruz &lt;zzz&gt; bence burada birçok insanı heyecanlandırabiliriz. psi'nin çeşitli kütüphaneler üzerinde çalıştığını biliyorum &lt;zzz&gt; hedeflemek istediğimiz tüm mesajlaşma uygulamalarının bir listesine ihtiyacımız var &lt;str4d&gt; Ve bu, mevcut erişim çalışmalarımızla bağlamak için iyi &lt;EinMByte&gt; Doğru PR'ı alırsak başarılı olabilir &lt;EinMByte&gt; Bir noktada kovri için basit bir C++ API oluşturmak istiyorum &lt;zzz&gt; harika 1mb &lt;EinMByte&gt; Sonra bu API çeşitli programlama dillerinden kullanılabilir. Ancak bu bir core API, client API değil (dolayısıyla kullanım senaryosu biraz farklı) &lt;EinMByte&gt; Özetle, herhangi bir uygulamanın kovri core'u paketlemesine izin vermeli. &lt;zzz&gt; bu, herkesi dahil etmek için güzel, bütünsel bir proje olurdu &lt;EinMByte&gt; Katılıyorum &lt;str4d&gt; Erişim görev listemde Tahoe-LAFS, IPFS, Tox, OpenBazaar, Zeronet var... &lt;zzz&gt; tamam, bununla nasıl ilerliyoruz &lt;zzz&gt; belki sadie buna havalı bir isim bulabilir &lt;str4d&gt; Bunu planlamak için esasen Mayıs sonuna kadar vaktimiz var &lt;str4d&gt; (.25 ve .26 yayınlanırken) &lt;zzz&gt; yani .26'dan sonra &lt;zzz&gt; bunu 4 Nisan toplantı gündemine koyalım &lt;EinMByte&gt; Tamam. &lt;EinMByte&gt; Yine de PR'ın katılması gerekir &lt;zzz&gt; haziran: API'ler temmuz: uygulamalar ağustos: eklentiler &lt;EinMByte&gt; (yani bunun sadie olduğunu düşünüyorum, şu anda?) &lt;zzz&gt; bunu HOPE etrafında da şekillendirebiliriz &lt;z3r0fox&gt; Açıkçası henüz ayrıntıların çoğunu bilmiyorum ama biri bana angarya iş vermek isterse fena bir teknik yazar değilim &lt;zzz&gt; tamam, 4 Nisan'da sadie'den bunu biraz detaylandırmasını isteyelim &lt;sadie&gt; zzz - erişim için str4d ile grafik/içerik işini halledebilirim &lt;zzz&gt; tamam &lt;zzz&gt; summer of x hakkında başka bir şey? &lt;sadie&gt; ayrıca, Hope'ta çıkartmalarla olacağım .. &lt;str4d&gt; Benden bir şey yok :) &lt;amnesia&gt; Hem belirsiz hem de pornografik gibi duyulmaması için Summer of X dışında bir şey mi diyelim? &lt;str4d&gt; amnesia, X bir yer tutucu &lt;str4d&gt; (daha iyisini bulana kadar) &lt;zzz&gt; tamam. Toplantının başında söylediğim gibi, 27-29'u ve '16'nın ikinci yarısı için daha büyük yol haritası ve hedefler tartışmasını ertelemek istiyorum &lt;amnesia&gt; Hedefli Geliştirme Yazı? &lt;str4d&gt; bana biraz uzun geliyor &lt;str4d&gt; Nisan toplantısı için bir şey düşünürüz &lt;zzz&gt; 'X' için fikirlerinizi sadie'ye gönderin ya da bir yere yazın &lt;str4d&gt; zzz, ben seviyorum &lt;str4d&gt; Hazır yeri gelmişken &lt;zzz&gt; martta başka bir yol haritası toplantısı (mtg) istiyor muyuz? &lt;sadie&gt; zzz , insanların "summer of" adı için öneri bırakabileceği bir şey forumda açabilir miyiz? &lt;zzz&gt; evet sadie &lt;str4d&gt; Gündeme getirmek istediğim diğer şey, daha uzun vadeli yol haritalamasıydı &lt;EinMByte&gt; zzz: Evet. Daha uzun vadeli olana ihtiyacımız var &lt;zzz&gt; gelecek hafta sonu .25 sürümümüz var, bu bizi meşgul eder &lt;zzz&gt; belki şimdi den 2 hafta sonra başka bir yol haritası toplantısı &lt;EinMByte&gt; Bunu daha sonraya planlamazsak, ama bir noktada tartışılması gerekecek &lt;str4d&gt; Uygun &lt;z3r0fox&gt; zzz: Bence iyi. Odağı koruyor &lt;str4d&gt; Üzerine kafa yormanız için bir şey önermek istiyorum &lt;EinMByte&gt; zzz: elbette &lt;zzz&gt; salı günü 20:00'a geri dönmek mi istiyoruz yoksa hafta sonu mu yapalım? &lt;str4d&gt; SoX ile paralel olarak, iki paralel geliştirme akışı daha olmasını isterim &lt;str4d&gt; - Kripto geçişi &lt;str4d&gt; - UI (arayüz) yenilemesi &lt;str4d&gt; İkisinde de engel, uygulama değil araştırma ve tasarım &lt;EinMByte&gt; Kripto geçişine NTCP2 dahil mi? &lt;str4d&gt; Evet &lt;str4d&gt; Yani SoX uygulama işlerini yaparken, çeşitli teklifleri vb. de gözden geçiriyor olacağız &lt;zzz&gt; 19 Mart Cumartesi nasıl &lt;z3r0fox&gt; +1 Hafta sonları &lt;zzz&gt; 19 Mart Cumartesi 20:00 UTC &lt;str4d&gt; Hedef, SoX sırasında ya da sonrasında uygulanmaya hazır bir plana sahip olmak &lt;EinMByte&gt; 19 Mart uygun görünüyor &lt;str4d&gt; Aynı şekilde UI (arayüz) için de tasarım işini mümkün olan en kısa sürede planlamaya başlamalıyız, çünkü uzun sürecek &lt;sadie&gt; 19 Mart bana uyar &lt;zzz&gt; tamam sox == summer of x, anladım &lt;str4d&gt; Evet (değiştirene kadar :P ) &lt;str4d&gt; Tasarım işleri her şeyle paralel yürüyebilir, uygulama ise SoX'tan sonra olabilir &lt;str4d&gt; CCC için yeni bir UI (arayüz) hazır olabilseydi harika olurdu &lt;zzz&gt; tamam, zzz.i2p üzerinde bir gündem, notlar ve bugünkü toplantının günlüklerini web sitesine koyacağım &lt;str4d&gt; Neyse, üzerinde düşünülmesi gereken şeyler &lt;zzz&gt; bugünkü toplantı için başka bir şey? * zzz baffer'ı kapar &lt;str4d&gt; Daha fazlasını bir sonraki yol haritasında tartışabiliriz &lt;sadie&gt; baff et &lt;str4d&gt; 19 Mart bana uyar :) * zzz onu *bafflar* &lt;zzz&gt; herkese teşekkürler </div>
