---
title: "I2P Geliştirici Toplantısı - 03 Mart 2016"
date: 2016-03-03
author: "zzz"
description: "03 Mart 2016 tarihli I2P geliştirme toplantısı tutanağı."
categories: ["meeting"]
---

## Kısa özet

<p class="attendees-inline"><strong>Katılanlar:</strong> anonimal, comraden1, eche|on, hottuna4, orignal\_, sadie_i2p, str4d, Yankee, zzz</p>

## Toplantı Günlüğü

<div class="irc-log"> 20:00:02 &lt;zzz&gt; 0) Merhaba 20:00:02 &lt;zzz&gt; 1) 30 Aralık toplantısından kalma, hâlâ açık olan eski atanmış görevlerin gözden geçirilmesi http://zzz.i2p/topics/2014 20:00:02 &lt;zzz&gt; 2) 2 Şubat toplantısından yeni atanmış görevlerin gözden geçirilmesi http://zzz.i2p/topics/2014 20:00:02 &lt;zzz&gt; 3) Yol haritası toplantıları için hazırlık ve program http://zzz.i2p/topics/2021 20:00:02 &lt;zzz&gt; 4) Davranış Kuralları (Code of Conduct) önerisi (Sadie) http://zzz.i2p/topics/2015?page=2 20:00:12 &lt;zzz&gt; 0) Merhaba 20:00:15 &lt;zzz&gt; merhaba 20:00:25 &lt;anonimal&gt; Merhaba 20:00:38 &lt;str4d&gt; Merhaba 20:01:07 &lt;zzz&gt; 1) 30 Aralık toplantısından kalma, hâlâ açık olan eski atanmış görevlerin gözden geçirilmesi http://zzz.i2p/topics/2014 20:01:19 &lt;hottuna4&gt; merhaba 20:01:37 &lt;zzz&gt; gravy'nin 27 Ocak'a kadar şifreli leaseSet'ler üzerine bir yazı yayımlaması ya da farklı bir konu üzerine 15 Şubat'a kadar 20:01:51 &lt;zzz&gt; gravy'nin durumu hakkında bilgisi olan var mı? 20:03:13 &lt;anonimal&gt; Hayır. 20:03:47 &lt;sadie_i2p&gt; gerçek hayatta meşgul 20:04:07 &lt;zzz&gt; sadie_i2p, ondan yeni bir tarih aldın mı? 20:04:24 &lt;sadie_i2p&gt; Gravy'den yeni tarih bekliyorum 20:04:33 &lt;zzz&gt; tamam, bunu bir sonraki toplantıya devredeceğiz 20:04:42 &lt;zzz&gt; Sadie, J ile çalışıp onun reseed (I2P ağını başlatmaya yönelik başlangıç verilerinin dağıtımı) blog yazısını yayına almak üzere, yeni tarih Şubat ortası. 20:04:49 &lt;zzz&gt; sadie_i2p, bundaki son durum nedir? 20:05:42 &lt;sadie_i2p&gt; J de meşgul, Back up ile çalışıyor 20:06:07 &lt;zzz&gt; sadie_i2p, bu noktada bir blog yazısı olacak mı yoksa devam mı edelim? 20:06:44 &lt;sadie_i2p&gt; Back up ve ben şu anda başka bir şey üzerinde çalışıyoruz - blog yazısı muhtemelen olmayacak 20:06:58 &lt;zzz&gt; tamam, bunu listeden sileceğim 20:07:02 &lt;sadie_i2p&gt; devam edelim 20:07:17 &lt;zzz&gt; Sadie'nin backup ile iletişime geçip reseed kampanyasını tartışması, yeni tarih Şubat ortası. 20:07:32 &lt;zzz&gt; sadie_i2p, sen ve backup ne planlıyorsunuz? 20:07:34 &lt;anonimal&gt; Şubat mı? 20:07:54 &lt;zzz&gt; evet anonimal, bunların hepsi vadesi geçmiş maddeler 20:08:26 &lt;sadie_i2p&gt; yeni içerik ve grafikler  20:08:51 &lt;zzz&gt; site için, sanırım 20:08:55 &lt;sadie_i2p&gt; takvimler nedeniyle bunda gecikmeler olacak ama back up şu anda içerik üzerinde çalışıyor, ben de site için grafikler üzerinde çalışıyorum 20:09:15 &lt;zzz&gt; web sitesinin ötesindeki "kampanya" ne olacak? 20:09:30 &lt;zzz&gt; ne planladınız? ve ne zaman? 20:09:34 &lt;eche|on&gt; harika 20:09:47 &lt;sadie_i2p&gt; site için yeni bir sayfa hazırlayacağız ve sonra insanları sosyal medya vb. üzerinden oraya yönlendirmeye başlayacağız... 20:10:00 &lt;sadie_i2p&gt; belki teşvik olarak yeni çıkartmaları da kullanırız 20:10:10 &lt;eche|on&gt; çıkartmalar! 20:10:17 &lt;zzz&gt; oo evet, reseed yapanlara çıkartmalar, harika fikir 20:10:19 &lt;str4d&gt; Bu bir "reseed nedir" sayfası mı, yoksa "reseed nasıl çalıştırılır" kılavuzu mu? 20:10:49 &lt;sadie_i2p&gt; bu, reseed nasıl çalıştırılır konulu yeni bir kılavuz 20:11:36 &lt;zzz&gt; sadie_i2p, bunun için bir sonraki kilometre taşını verebilir misin? (tarih, ne olduğu) 20:12:12 &lt;str4d&gt; O hâlde bu, geliştiricilerden ziyade I2P'nin "kullanıcıları" veya katkıcıları için bir kılavuz olur 20:12:26 &lt;str4d&gt; O hâlde bu kılavuzları koymak için daha iyi bir yer düşüneceğim 20:13:07 &lt;sadie_i2p&gt; bu biraz daha uzun sürebilir - en geç iki ay içinde diyeyim 20:13:10 &lt;str4d&gt; ama hmm... 20:13:21 &lt;sadie_i2p&gt; Kılavuz hem kullanıcılar hem katkıcılar için olacak 20:13:45 &lt;zzz&gt; sadie_i2p, lütfen gelecek ay için ara bir kilometre taşı ver 20:13:59 &lt;sadie_i2p&gt; bir ay içinde muhtemelen içerik güncellemesi sağlayabilirim 20:14:02 &lt;str4d&gt; Aslında, sanırım "Get involved -&gt; Guides" altında olmalı 20:14:11 &lt;zzz&gt; tamam, harika 20:14:16 &lt;zzz&gt; devam edelim 20:14:26 &lt;zzz&gt; str4d, gravy, cacapo: Kullanım örnekleri ekleyin, neyi en iyi yaptığımızı vurgulayın, daha fazla "tutku" ve "dolgunluk", Bote'u ekleyin/öne çıkarın, 20:14:39 &lt;zzz&gt; Ocak AÇIK, yeni tarih 1 Mart 20:14:50 &lt;zzz&gt; cacapo'nun bazı güzel kullanım örnekleri yazdığını gördüm 20:15:06 &lt;str4d&gt; Evet, dymaxion'un örneklerine dayanarak 20:15:11 &lt;zzz&gt; str4d, bunu biraz tutku ve dolgunlukla birlikte web sitesine çekmenin durumu nedir? 20:15:21 &lt;Yankee&gt; Hanımefendiler ve beyefendiler merhaba! 20:15:35 &lt;str4d&gt; IMHO içerik biraz cilaya ihtiyaç duyuyor (biraz fazla "I2P imdada yetişiyor!" gibi hissettiriyor) 20:16:03 &lt;str4d&gt; Sitede nereye konacağına gelince, bunu nereye yerleştireceğimden hâlâ pek emin değilim 20:16:05 &lt;zzz&gt; str4d, son tarihi 1 Mart'tı, bunu siteye koymak için bize yeni bir tarih verebilir misin? 20:16:45 &lt;str4d&gt; Bu maddenin "hedefi", ön sayfanın mevcut orta sütunundan ve desteklenen uygulamalar sayfasından daha iyi bir şey yapmak idi 20:18:02 &lt;str4d&gt; zzz, sayfayı bir URL altında yayınlayabilirim 20:18:42 &lt;zzz&gt; bu iş maddesinin ne olduğuna dair sen ve sadie_i2p aynı fikirde misiniz? sadie bunu ccc'de yapılacaklar listesine ekledi 20:20:29 &lt;str4d&gt; Bu 20:20:45 &lt;str4d&gt; ' bir başlangıç, ama daha geniş bilgi mimarisini hâlâ belirlememiz gerekiyor 20:20:57 &lt;str4d&gt; ana sayfayla aslında neyi aktarmaya çalıştığımız 20:21:42 &lt;zzz&gt; tamam o zaman ilk kısım için bir tarih ver 20:21:49 &lt;zzz&gt; lütfen 20:22:12 &lt;str4d&gt; kullanım örnekleri belgesini bu hafta sonuna kadar web sitesine taşıyacağım 20:22:42 &lt;str4d&gt; ve ana sayfa yeniden mimarisi hakkında bir sonraki toplantıda ayrıca bir durum raporu 20:23:04 &lt;zzz&gt; tamam harika, umarım sen ve sadie "dolgunluk" ve "tutku" gibi daha büyük hedeflerin ayrıntılarını tartışabilirsiniz. 20:23:39 &lt;zzz&gt; comraden'ın Şubat sonuna kadar I2P hikâyesini düzenlemesi / cilalaması / geliştirmesi / yayımlaması 20:24:13 &lt;zzz&gt; comraden1 ne yapıyor bilen var mı? Düzenlenmiş taslağı ondan geri almam gerekiyor, sonra bir kere daha üzerinden geçmek istiyorum 20:25:00 &lt;zzz&gt; bu, pazartesi günü sitede yayınlanacaktı 20:25:30 &lt;sadie_i2p&gt; yeni tarih 1 Nisan  20:25:59 &lt;zzz&gt; tamam. o hâlde taslağı ondan birkaç hafta içinde geri almam gerek 20:26:14 &lt;anonimal&gt; zzz: Mevcut hikâye taslağının bağlantısı? 20:26:39 &lt;zzz&gt; zzzi2p'de olan hâlâ en güncel. comraden1'de "master" varken herhangi bir değişiklik yapmak istemiyorum 20:26:53 &lt;zzz&gt; tamam, devam edelim 20:27:09 &lt;zzz&gt; biletler: Sadie'nin gözden geçirip önerilerde bulunması veya belki yönetmeye başlaması (ne zamana?) AÇIK - yeni tarih Şubat ortası (?) 20:27:09 &lt;anonimal&gt; Tamam. 20:27:30 &lt;zzz&gt; sadie_i2p, bu büyük iş nasıl gidiyor? 20:28:06 &lt;sadie_i2p&gt; off 20:29:12 &lt;zzz&gt; sadece "off"tan biraz fazlasına ihtiyacımız var :) 20:29:14 &lt;str4d&gt; Hatırı sayılır bir görevdi :P 20:29:35 &lt;sadie_i2p&gt; str4d ve ben haftalık bilet toplantılarını konuştuk 20:29:56 &lt;zzz&gt; bu, tek seferlik bir "gözden geçirme"den daha uygulanabilir olabilir 20:30:06 &lt;str4d&gt; Bunu daha önceki bir toplantıda gündeme getirdiğimi sanıyordum ama getir(e)mediysem: Geliştiriciler olarak gördüğümüz ama kimseye atanmadığı ya da belirli bir durumu olmadığı biletleri belirtmek için Trac'e bir "open" durumu ekledim. 20:30:26 &lt;str4d&gt; Bunun amacı, bu biletleri gerçekten yeni biletlerden ayırmaktı 20:30:26 &lt;sadie_i2p&gt; evet, olurdu 20:30:26 &lt;zzz&gt; sadie_i2p, biletleri nasıl yönettiğimiz konusunda bazı önerilerde bulunacak kadar içine girdin mi? 20:31:08 &lt;str4d&gt; Yani "yeni" bilet yığını, bizim kendimizin açtıklarımızı ayırdıktan sonra artık epey daha küçük 20:31:15 &lt;sadie_i2p&gt; bu noktada en iyi önerim haftalık kontrol ve triyaj  20:32:34 &lt;str4d&gt; +1 20:32:34 &lt;zzz&gt; tamam. ilk toplantıyı planlamaya hazır mıyız yoksa önce yapılacak daha fazla organizasyon var mı? 20:33:28 &lt;str4d&gt; Hâlâ seyahatteyim, bu yüzden gelecek haftaya kadar beklemeyi tercih ederim 20:33:46 &lt;zzz&gt; tamam. Nisan toplantısından önce bir şey planlamadıysanız o zaman sizi pingleriz 20:34:05 &lt;zzz&gt; str4d Android 0.9.24 sürümü 7 Şubat'a kadar, TODO listesi 26 Şubat'a kadar derlenecek 20:34:21 &lt;zzz&gt; bunlarda geride gibisin :) 20:34:28 &lt;str4d&gt; Heh 20:34:34 &lt;zzz&gt; yeni tarihler? 20:34:37 &lt;str4d&gt; İkisi de feci şekilde başarısız oldu, çünkü doktora tezi 20:34:55 &lt;str4d&gt; (ki onu sonunda (*nihayet*) Şubat ortasında teslim edebildim) 20:35:04 &lt;str4d&gt; şu anda 0.9.24'ü çıkarma üzerinde çalışıyorum 20:35:06 &lt;zzz&gt; woot. 20:35:10 &lt;str4d&gt; (çooooook yavaş bir laptopta() 20:35:14 &lt;str4d&gt; ) 20:35:16 &lt;zzz&gt; peki ya yapılacaklar listesi? 20:35:31 &lt;str4d&gt; Yapılacaklar listesinin derlenmesi önümüzdeki birkaç gün içinde olacak 20:35:41 &lt;zzz&gt; tamam, seni buna bağlı tutacağız 20:35:51 &lt;str4d&gt; heh :P 20:36:01 &lt;zzz&gt; str4d ve zzz'in VRP bileti 12 Şubat'a kadar gözden geçirmesi. Ben kendi tarafımı yaptım. 20:36:06 &lt;str4d&gt; Ağırlıklı olarak depodaki yapılacaklar listesini gözden geçirip kişisel yapılacaklar listemden eksik olanları aramak 20:36:14 &lt;zzz&gt; bunun için yeni tarih? 20:36:20 &lt;anonimal&gt; Konu: #1119, zzz'nin 3 hafta önceki son yorumunu şimdi görüyorum. @mail.i2p/@i2pmail.org'a son birkaç haftadır GitHub'dan ya da diğer şeylerden e-posta almadım, hiç e-posta ulaşmadı. 20:36:32 &lt;anonimal&gt; postman'in e-posta hizmetinde sorunlar olup olmadığını ciddi ciddi merak ediyorum. 20:36:37 &lt;str4d&gt; Bir başka tez zayiatı. 0.9.24 çıktıktan sonra bu öğleden sonra okuyacağım 20:36:46 &lt;anonimal&gt; E-postayı değiştirmem gerekebilir :/ 20:36:49 &lt;zzz&gt; tamam harika 20:36:49 &lt;str4d&gt; anonimal, evet, son zamanlarda benim de ciddi sorunlarım oldu (çok sayıda e-posta geri döndü) 20:37:03 &lt;zzz&gt; inan ya da inanma, sanırım 1) için hepsi bu 20:37:11 &lt;zzz&gt; ve 2) 20:37:17 &lt;str4d&gt; (6 Şubat civarından beri) 20:37:22 &lt;anonimal&gt; yorumlarını daha derinlemesine okuyacağım ve VRP'yi yeniden yazacağım. 20:37:28 &lt;zzz&gt; 3) Yol haritası toplantıları için hazırlık ve program http://zzz.i2p/topics/2021 20:37:33 &lt;anonimal&gt; Bekle! 20:37:45 &lt;zzz&gt; tamam, özür dilerim,  1 veya 2 hakkında başka bir şey var mı? 20:37:45 &lt;anonimal&gt; 1) için: H1 kararı? 20:38:06 &lt;anonimal&gt; H1 ile ilgili karar, hatırladığım kadarıyla 1)'e taşınmıştı. 20:38:41 &lt;anonimal&gt; Ya da değil, her halükârda sanırım bugün bunu ele alacağız. 20:38:47 &lt;zzz&gt; son toplantıda, VRP ve h1 tartışmalarını 4-6 Mart'taki yol haritası toplantılarında tamamlamaya karar verdik 20:39:11 &lt;anonimal&gt; K. 20:39:23 &lt;zzz&gt; az önce bunları planladım, yarın ve pazar günü UTC 15:00'te yapacağız. anonimal bu toplantılardan herhangi birine katılabilir misin? 20:39:30 &lt;str4d&gt; Vay, bu bana gözden geçirmek için bir şans veriyor :P 20:41:08 &lt;zzz&gt; böylece 3)'e geliyoruz 20:41:11 &lt;zzz&gt; dediğim gibi 20:41:19 &lt;zzz&gt; az önce bunları planladım, yarın ve pazar günü UTC 15:00'te yapacağız.  20:41:21 &lt;anonimal&gt; zzz: Eyvah, cumartesi kovri'nin azımsanmayacak iki saatlik, en az 18:00 UTC toplantısı var. 20:41:21 * anonimal düşünüyor 20:41:23 &lt;anonimal&gt; zzz: cumartesi günkü toplantının ne kadar süreceğini düşünüyorsun? 20:41:33 &lt;orignal_&gt; burada herkesin kovri toplantısını umursaması mı gerekiyor? 20:41:40 &lt;zzz&gt; bizim toplantılarımız cuma ve pazar olacak. cumartesi yok. 20:41:46 &lt;orignal_&gt; yoksa bu özel olarak çözülebilir mi? 20:42:05 &lt;zzz&gt; pazar toplantısında ilk iş olarak VRP'yi yapmayı öneriyorum. tamam mı? 20:42:06 * anonimal günleri karıştırdı 20:42:11 &lt;anonimal&gt; Pazar yapabilirim. 20:42:16 &lt;anonimal&gt; Tamam, kulağa harika geliyor. 20:43:00 &lt;zzz&gt; bunlar gayriresmî toplantılar olacak, nerede olduğumuzu ve nereye gitmek istediğimizi gözden geçireceğiz 20:43:11 &lt;zzz&gt; hedef en azından yılın geri kalanı için bir yol haritası belirlemek 20:43:22 &lt;zzz&gt; ikinci toplantı daha yapılandırılmış olabilir 20:43:46 &lt;zzz&gt; sonra ne yapmam ve yılın geri kalanı boyunca ne yapmam gerektiği konusunda biraz takılmış durumdayım. bu yüzden bu toplantılar benim için çok önemli\ 20:43:52 &lt;zzz&gt; yönümü belirlemek açısından 20:44:08 &lt;str4d&gt; Tamamdır 20:44:15 &lt;anonimal&gt; K. 20:44:37 &lt;zzz&gt; yani cuma daha çok önceliklerin gayriresmî bir gözden geçirilmesi olacak. Pazar h1/vrp ile başlayacağız, ardından .26-.29 için yol haritasını iyice netleştirmeye geçeceğiz 20:44:47 &lt;zzz&gt; 3) hakkında başka bir şey var mı 20:45:31 &lt;zzz&gt; 4)'e geçiyoruz 20:45:39 &lt;zzz&gt; 4) Davranış Kuralları (Code of Conduct) önerisi (Sadie) http://zzz.i2p/topics/2015?page=2 20:45:56 &lt;zzz&gt; şimdi debian'a benzer bir şey yapmayı önerdiğini görüyorum 20:46:00 &lt;zzz&gt; ah tam zamanında geri 20:46:12 &lt;zzz&gt; debian'ın coc'u hakkında düşünen var mı? 20:46:48 &lt;orignal_&gt; dedian anonim bir ağ değil 20:46:56 * str4d bağlantıyı açıyor 20:47:05 &lt;str4d&gt; orignal_, hayır, ama FOSS 20:47:08 &lt;zzz&gt; ama onların CoC'si hakkında ne düşünüyorsun orignal_ ? 20:47:17 &lt;orignal_&gt; insanlar I2P'ye farklı nedenlerle gelir 20:47:33 &lt;anonimal&gt; Bence (IMO) biraz gevşek ve herhangi bir şeyin nasıl uygulanacağından emin değilim. 20:48:02 &lt;orignal_&gt; zzz, onların CoC'si kendileri için uygun çünkü tarihe sahip, oturmuş bir proje 20:48:04 &lt;zzz&gt; sadie, debian'ın CoC'sinde neyi beğeniyorsun? 20:48:14 &lt;orignal_&gt; I2P tamamen farklı 20:48:32 &lt;sadie_i2p&gt; en azından başlamamız için iyi bir temel yapı sunuyor gibi göründü 20:48:40 &lt;str4d&gt; ve I2P'nin &gt;10 yıllık geçmişi onu yerleşik bir proje yapmıyor mu? 20:48:45 &lt;zzz&gt; elbette, farklıyız ama gerçekten de tarihi olan yerleşik bir projeyiz 20:48:51 &lt;orignal_&gt; insanların buraya gelip tekrar bu İK saçmalıklarını dinlemek isteyeceği en son şey 20:49:31 &lt;zzz&gt; Bir projeye gelme nedenlerinin, buraya geldiklerinde nasıl davranmaları gerektiğine ilişkin standartlarla ne ilgisi olduğunu görmüyorum 20:49:41 &lt;zzz&gt; İK? 20:50:31 &lt;sadie_i2p&gt; Basit ve doğrudan örnekler arıyorum -  20:50:31 &lt;sadie_i2p&gt; yani belki en iyisi değil, ama başlanacak bir yer 20:51:29 &lt;zzz&gt; başlamak için en iyi yerin debian'daki olduğuna mı inanıyoruz, yoksa monero daha mı iyi olurdu 20:51:36 &lt;orignal_&gt; maalesef hayır 20:51:51 &lt;str4d&gt; orignal_, "kullanıcılar != geliştiriciler", bir kez daha. 20:51:53 &lt;orignal_&gt; Kaç kişinin Debian ve I2P kullandığını karşılaştırın 20:52:11 &lt;orignal_&gt; büyükleri kopyalamaya çalışmayın, o ligde değilsiniz henüz 20:52:12 &lt;str4d&gt; Kullanıcılarla geliştiricileri birbirine karıştıramayız. 20:52:21 &lt;zzz&gt; Bence hedefimize en yakın olanı seçebilirsek, bazı insanlardan bunu durumumuza uyacak şekilde düzenlemek üzerinde çalışmalarını isteyebiliriz 20:52:42 &lt;str4d&gt; Bu, "Debian OS kuran herkes hoşumuza gitmeyen hiçbir şey söyleyemez" demek gibi olurdu 20:52:42 &lt;str4d&gt; Buradaki mesele kesinlikle (*değil*) bu 20:52:53 &lt;str4d&gt; Dolayısıyla, bu tartışma için kullanıcı tabanı önemli değil 20:52:54 &lt;sadie_i2p&gt; monero'nunki de çok iyi - ikisinden daha iyisi buysa itirazım yok 20:53:21 &lt;orignal_&gt; zzz, CoC bir İK işidir 20:53:21 &lt;orignal_&gt; başka bir şey değil 20:53:28 &lt;zzz&gt; debian vs. monero hakkında başkalarının görüşleri? 20:53:44 &lt;anonimal&gt; + Monero 20:53:49 &lt;zzz&gt; orignal_, "HR"den neyi kastediyorsun? 20:54:07 &lt;orignal_&gt; HR = insan kaynakları 20:54:24 &lt;zzz&gt; monero'nunki debian'dakinden daha kısa, bu yüzden küçükten başlamak daha kolay olur diye düşünüyorum 20:55:13 &lt;zzz&gt; monero CoC'yi önerilen değişikliklerle işaretleyip gelecek ay bununla geri dönmek için gönüllü var mı? 20:55:18 &lt;str4d&gt; zzz, Debian'dakinin özünü seviyorum; bence önem verdiğimiz birçok şeyi kapsıyor (örneğin madde 2 yakın zamanda çok faydalı olurdu) 20:55:26 &lt;zzz&gt; ya da debian'daki 20:55:28 &lt;orignal_&gt; benim fikrim yine, bunun zamanı henüz değil 20:55:40 &lt;zzz&gt; debian vs monero konusunda şimdi karar vermek zorunda değiliz 20:55:48 &lt;zzz&gt; orignal_, mesajını net bir şekilde aldık, teşekkürler 20:55:59 &lt;str4d&gt; Ve fazla buyurgan değil 20:56:13 &lt;zzz&gt; hiçbir karar alınmadı. sadece tartışıyoruz. 20:56:40 &lt;sadie_i2p&gt; ikisine de en uygun olanı kullanabiliriz 20:56:43 &lt;anonimal&gt; Konu: CoC, 20:56:56 &lt;str4d&gt; 6. maddeyi de seviyorum - sorunlara yanıt verirken, yanıtlayanın da CoC'ye saygılı olması gerektiğini söylüyor 20:57:03 &lt;anonimal&gt; https://github.com/monero-project/kovri/blob/master/doc/CONTRIBUTING.md 20:57:09 &lt;anonimal&gt; Ayrıca güzel bir Monero yönetişim süreci grafiği de içeriyor. 20:57:30 &lt;comraden1&gt; zzz: konu: taslak -- İşte başıma yığılan saçmalıklar arttı ve remisyona geri dönen bir aile üyemle ilgileniyorum, bu yüzden tarihçe taslağı arka plana atıldı. sadie_i2p yeni tarih olarak 2016-04-01'den bahsetti, buna yetişmeye çalışacağım 20:57:30 &lt;str4d&gt; Oo, resimler! 20:57:48 &lt;comraden1&gt; zzz: birkaç haftadır kopuk olduğum için özür dilerim! 20:58:06 &lt;anonimal&gt; str4d zzz: Evet, ve katkı kılavuzunu Java I2P'ye uyacak şekilde yamalamaya istekliyim. 20:58:52 &lt;anonimal&gt; Merhaba comraden1, inceleme için i2p'nin hikâyesi sayfasına bir şeyler gönderiyorum. 20:59:30 &lt;sadie_i2p&gt; gönüllü olurum 20:59:58 &lt;comraden1&gt; anonimal: hey teşekkürler :) forumdaysa, bir dahaki girişimde bakarım. Bana özel mesaj atabilir ya da clearnet üzerinden ulaşabilirsin 21:00:05 &lt;zzz&gt; tamam, harika. Sadie_i2p ve anonimal, gelecek ayki toplantıda bir öneriyle geri gelebilir misiniz? 21:00:20 &lt;sadie_i2p&gt; tabii 21:00:25 &lt;zzz&gt; güncelleme için teşekkürler, aile sorunlarını duyduğuma üzüldüm 21:00:31 &lt;zzz&gt; 4) hakkında başka bir şey var mı? 21:00:40 * zzz baffer'ı ısıtıyor 21:00:48 &lt;zzz&gt; toplantı için başka bir şey var mı? 21:00:54 &lt;orignal_&gt; evet, birisi için CoC yazmak daha iyi bir iş gibi görünüyor 21:01:13 &lt;anonimal&gt; Evet, gerçi i2pmail son zamanlarda problemli olduğu için, mümkünse sadie_i2p ile IRC üzerinden sohbet etmeye çalışmalıyız. 21:01:21 &lt;anonimal&gt; Hayır, benden toplantı için başka bir şey yok zzz. 21:01:52 &lt;zzz&gt; orignal_, lütfen kovri hakkında iğneleyici yorumlarla toplantımızı bölmeyin. Geçen ay fazlasıyla ileri gitmişti ve bunun bir daha olmasına izin vermeyeceğime söz verdim 21:02:07 &lt;orignal_&gt; öyle mi yaptım? 21:02:41 * zzz *bafs* toplantıyı kapatır 21:02:45 &lt;zzz&gt; herkese teşekkürler </div>
