---
title: "I2P Geliştirici Toplantısı - 07 Nisan 2016"
date: 2016-04-07
author: "zzz"
description: "07 Nisan 2016 tarihli I2P geliştirme toplantısı kaydı."
categories: ["meeting"]
---

## Kısa özet

<p class="attendees-inline"><strong>Katılımcılar:</strong> eche|on, hottuna, orignal, str4d, susbarbatus, zzz</p>

## Toplantı Günlüğü

<div class="irc-log"> 20:00:05 &lt;zzz&gt; 0) Merhaba 20:00:05 &lt;zzz&gt; 1) Önceki toplantılardan açık maddeler http://zzz.i2p/topics/2093 20:00:05 &lt;zzz&gt; 2) kytv'nin rol ve hizmetlerinin yerine konması http://zzz.i2p/topics/2098 20:00:05 &lt;zzz&gt; 3) 0.9.26 planlama güncellemesi http://i2p-projekt.i2p/en/get-involved/roadmap http://zzz.i2p/topics/1960 20:00:05 &lt;zzz&gt; 4) HOPE planlaması http://zzz.i2p/topics/1968 20:00:05 &lt;zzz&gt; 5) 3 ayın ardından aylık toplantıların ve proje yönetiminin kısa değerlendirmesi 20:00:10 &lt;zzz&gt; 0) Merhaba 20:00:12 &lt;zzz&gt; merhaba 20:00:38 &lt;zzz&gt; 1) Önceki toplantılardan açık maddeler http://zzz.i2p/topics/2093 20:00:55 &lt;orignal_&gt; merhaba 20:01:00 &lt;zzz&gt; - Reseed kampanyası hazırlığı, Ocak sonuna kadar: 20:01:00 &lt;zzz&gt; ** Sadie, yedek kişiyle iletişim kurup OPEN'ı görüşecek, yeni tarih 5 Nisan 20:01:11 &lt;zzz&gt; sadie, durum? 20:02:10 &lt;zzz&gt; - Ağı güçlendirme - ana sayfa ve ek sayfalar 20:02:10 &lt;zzz&gt; ** str4d, gravy, cacapo: kullanım örnekleri ekleyin, neyde en iyiyiz, daha fazla "passion" ve "fat", Bote'u ekleyin / vurgulayın, Ocak sonuna kadar OPEN, str4d 6 Mart'a kadar web sitesine kullanım örneklerini ekleyecek, tutku vs. üzerine daha fazla değişiklik 5 Nisan'a kadar 20:02:15 &lt;zzz&gt; str4d, durum? 20:03:06 &lt;zzz&gt; - I2P "Hikayesi" / tarihçe / neden ekle 20:03:06 &lt;zzz&gt; ** comraden, Şubat sonuna kadar düzenleyecek / cilalayacak / geliştirecek / yayınlayacak OPEN, yeni tarih 1 Nisan, taslak Mart ortasında zzz'ye geri 20:03:11 &lt;zzz&gt; comradenosebleed, durum? 20:03:34 &lt;str4d&gt; merhaba 20:04:40 &lt;zzz&gt; Bilet yönetimi - şu anda ad hoc 20:04:40 &lt;zzz&gt; ** Sadie gözden geçirecek, önerilerde bulunacak veya muhtemelen yönetmeye başlayacak (ne zamana?) OPEN, str4d ve sadie 5 Nisan'a kadar bir toplantı planlayacak veya rapor oluşturacak(?) 20:04:50 &lt;zzz&gt; sadie, str4d: durum? 20:05:49 &lt;hottuna&gt; merhaba 20:05:59 &lt;zzz&gt; str4d OPEN - Android 0.9.24 sürümü 3 Mart, YAPILACAKLAR listesi 6 Mart'a kadar derlenecek, yol haritası taslağı 6 Mart'a kadar, 5-6 Mart'ta gözden geçirilecek 20:06:05 &lt;zzz&gt; str4d, durum? 20:06:33 &lt;str4d&gt; Bunu konuştuk 20:06:41 &lt;str4d&gt; (üzgünüm, aynı anda 2 toplantı yapıyorum) 20:06:54 &lt;zzz&gt; str4d ve zzz, 12 Şubat'a kadar VRP bileti gözden geçirecek; 5-6 Mart yol haritası toplantılarında bazı kararlar alacağız (zzz 8 Şubat'ta yaptı, str4d 6 Mart'a kadar) 20:06:56 &lt;str4d&gt; biletlerle ilgili 20:06:57 &lt;zzz&gt; str4d, durum? 20:07:29 &lt;zzz&gt; sadie ve anonimal, 5 Nisan toplantısında Monero 0mq'ya dayalı CoC (Davranış Kuralları) düzenlemeleriyle geri gelecek 20:07:36 &lt;zzz&gt; sadie, anonimal: durum? 20:08:25 &lt;str4d&gt; Daha önce, triyaj gerektiren biletler için "new" durumunu kullanmaya karar vermiştim ve bunun doğru yol olduğunu hâlâ düşünüyorum 20:09:00 &lt;str4d&gt; Ayrıca birkaçımızın bu biletleri gözden geçirmesi için düzenli bir zaman belirlemenin iyi bir fikir olabileceğini düşünüyorum 20:09:09 &lt;str4d&gt; android ile ilgili 20:09:59 &lt;str4d&gt; Yapı betiği yüzünden bloklandığı için henüz gerçekleşmedi 20:10:17 &lt;eche|on&gt; uhh 20:10:54 &lt;str4d&gt; VRP bileti: Üzerinde çalışmayı planladığım zaman hastaydım, bu yüzden henüz olmadı 20:11:00 &lt;zzz&gt; mevcut proje yönetim stilinin işlemediği açık çünkü hiçbir şey olmuyor. Devam edelim, ve 5)'i aylık toplantılara devam edip etmememiz gerektiğine karar vermek için gündeme aldım 20:11:10 &lt;zzz&gt; bunların neredeyse hepsi 3 1/3 aylık 20:11:19 &lt;str4d&gt; zzz'nin listesinde olmayan ama olan şey şu: spesifikasyon taşınmasını bitirdim ve önerileri taşımada epey ilerledim 20:11:37 &lt;zzz&gt; spesifikasyonlar/öneriler konusunda harika haber, eline sağlık 20:12:09 &lt;str4d&gt; Yani "hiçbir şey" ifadesine itiraz ederim; sadece, mevcut PM stilinde yansıtılmayan öncelik kaydırmaları var 20:12:17 &lt;str4d&gt; Dolayısıyla evet, rafine etmemiz lazım 20:12:20 &lt;zzz&gt; tamam. iyi bir bakış açısı 20:12:25 &lt;zzz&gt; 1) için başka bir şey var mı? 20:13:04 &lt;str4d&gt; Buradaki diğer herkes için, öneri işleri http://vekw35szhzysfq7cwsly37coegsnb4rrsggy5k4wtasa6c34gy5a.b32.i2p/spec/proposals adresinde - lütfen gözden geçirip yorum yapın :) 20:13:26 &lt;zzz&gt; 2) kytv'nin rol ve hizmetlerinin yerine konması http://zzz.i2p/topics/2098 20:13:34 &lt;zzz&gt; yaptığı yaklaşık 20 şeyin bir listesi var 20:13:44 &lt;str4d&gt; Benim için başka bir şey yok 20:13:47 &lt;str4d&gt; (I2P Android üzerinde çalıştım, sadece yayına kadar gelemedim) 20:13:55 &lt;zzz&gt; Ben öncelik verdiğim konulara odaklandım - launchpad ve debian 20:14:14 &lt;zzz&gt; bazıları başka şeyleri araştırıyor, ve .25'te konsol ana sayfasındaki bazı bağlantıları değiştirdik 20:14:33 &lt;zzz&gt; bana göre bir sonraki en önemli şey Tails bakımcısı 20:15:06 &lt;zzz&gt; burada Tails VE Debian paketlemeyi bilen ve yardım edebilecek biri var mı? yoksa, hemen Twitter'da çağrıya çıkacağım 20:15:24 &lt;zzz&gt; iki ay sonraki bir sonraki sürüm kadar kısa bir sürede Tails'ten atılacağız 20:15:32 &lt;zzz&gt; sanırım 2.4 20:15:50 &lt;zzz&gt; bu benim altından kalkabileceğimden fazla. Yapmayacağım. 20:16:02 &lt;str4d&gt; Off 20:16:19 &lt;str4d&gt; Tails en azından ne gerektiriyor 20:16:19 &lt;str4d&gt; ? 20:16:20 &lt;zzz&gt; iş, benim yaptığım Debian paketlemesini alıp Tails'e uyarlamak/eklemek, test test test yapmak ve mevcut Tails I2P biletlerinin bir kısmıyla ilgilenmek 20:16:49 &lt;zzz&gt; sanırım kytv'nin yaptığı büyük bir yazı var, zzz.i2p'deki kytv başlığından bağlantılı 20:17:04 &lt;zzz&gt; temelde Tails'e girdi bir deb paketi 20:17:19 &lt;zzz&gt; ama şikayet birikimleri olduğunu düşünüyorum 20:17:25 &lt;eche|on&gt; twitter'da çağrı yap 20:17:33 &lt;str4d&gt; Twitter'a +1 20:17:35 &lt;zzz&gt; kytv yerine geçme işleriyle ilgili rapor edecek başka bir şeyi olan var mı? 20:18:07 &lt;str4d&gt; Bir iki hafta önce IRC'de bahsettiğimden beri Buildbot CI sunucusunda daha fazla hareket yapmadım 20:18:23 &lt;str4d&gt; Bu hafta sonu üzerinde biraz daha çalışacağım 20:18:42 &lt;zzz&gt; tamam. listede çok şey var, herkes önemli bir şey seçsin. 20:19:02 &lt;zzz&gt; 2) için son çağrı 20:19:46 &lt;str4d&gt; Başka kim yapmazsa, IRC bot/relay'ı ben alabilirim. Şimdilik pek olası değil. 20:20:34 &lt;zzz&gt; bence deb derlemeleri fena değil ama jessie için arm gibi hâlâ bazı şeyler var; bugün düzeltmiş olabilirim ya da olmayabilirim 20:21:19 &lt;zzz&gt; 3) 0.9.26 planlama güncellemesi http://i2p-projekt.i2p/en/get-involved/roadmap http://zzz.i2p/topics/1960 20:21:33 &lt;zzz&gt; tamam 3a) takvim ve ardından 3b) GMP 6 yapalım 20:21:38 &lt;zzz&gt; 3a) takvim 20:22:03 &lt;zzz&gt; yol haritasında 'Mayıs' yazıyor ve son sürüm 22 Mart olduğundan 6-7 hafta sonrası Mayıs başı-ortası olur 20:22:36 &lt;zzz&gt; bir ay önceki yol haritası toplantılarında, adres defteri abonelik protokolü de dahil olmak üzere iddialı bir plan oluşturduk 20:23:16 &lt;zzz&gt; ama kytv'nin işleri ertesi gün çöktü ve geri dönmesinin olası olmadığı gördükçe hepsi dağıldı 20:23:36 &lt;zzz&gt; bu yüzden 26 ile ilgili hiçbir şeye başlamadım. son 2-3 hafta tam zamanlı debian/launchpad işleriyle geçti 20:24:01 &lt;str4d&gt; ~yedi hafta sonra Mayıs sonu. Sence bu mümkün olur mu? 20:24:15 &lt;str4d&gt; (Artık debian işleri çoğunlukla kontrol altında olduğuna göre) 20:24:19 &lt;zzz&gt; bu 26'yı muhtemelen Haziran'a iter ve Tails 2.4 son tarihini çoktan geçmiş olur 20:24:37 &lt;str4d&gt; Off 20:24:37 &lt;zzz&gt; Mayıs sonu olabilir, ama gün geçtikçe olasılığı azalıyor 20:24:42 &lt;str4d&gt; Tails'ın son tarihi ne zaman? 20:25:11 &lt;zzz&gt; şu an bilmiyorum. Onlardan 25'i kendilerinin dahil etmelerini tekrar istedim (daha önce bir kez reddettiler) 20:25:23 &lt;eche|on&gt; bence Haziran uygun, çünkü Tails şu anda judge üzerinde 20:25:45 &lt;zzz&gt; Tails'ta I2P kullanımına dair görünürlükleri yok ve bir talep de duymuyorlar, bu yüzden bunu değerinden fazla sorun olarak görüyorlar 20:26:18 &lt;eche|on&gt; evet 20:26:33 &lt;zzz&gt; normalde adres defteri abonelik protokolü gibi büyük bir özellik için, _önceki_ sürümden bir hafta önce işi bitirmiş, prop (mtn propagate) etmeye hazır olurdum 20:26:54 &lt;zzz&gt; yani bu 3 hafta gecikme demek, buna geliştirme süresini ekleyince en az birkaç hafta daha, toplamda 5 hafta gerideyiz 20:27:39 &lt;zzz&gt; durum bu. Henüz resmi yol haritasına bir şey yansıtmadım ama yakında gerekecek 20:27:49 &lt;zzz&gt; 3a) takvim ile ilgili başka bir şey? 20:27:58 &lt;str4d&gt; Asıl 0.9.27 sürümüne ne koymayı planlamıştık? 20:28:16 &lt;zzz&gt; yukarıdaki yol haritası bağlantısına bak 20:28:31 &lt;zzz&gt; erken ntcp2/dh/pt 20:29:18 &lt;str4d&gt; Hâlâ oradaki sırada gitmesi gerektiğini düşünüyorum, bu yüzden yapabileceğimiz şey adres aboneliği protokolünü 0.9.27'ye itmek 20:29:27 &lt;str4d&gt; Bu sana Mayıs'ı üzerinde çalışmak için verir 20:29:47 &lt;zzz&gt; ama ortada henüz .26 yok. hiçbir şey olmadı. içinde deb değişiklikleri dışında bir şey yok 20:29:50 &lt;str4d&gt; Ve sonra .26 CRL'ler ve biraz genel temizlik olabilir 20:30:08 &lt;zzz&gt; biri (ben de dahil) bir şey yapana kadar, yayınlanacak bir şey yok 20:30:27 &lt;zzz&gt; ayrıca vergilerimi yapmak için birkaç gün izin almam lazım :) 20:30:37 &lt;zzz&gt; 3a) takvim ile ilgili başka bir şey? 20:30:55 &lt;eche|on&gt; planlanan takvime çok takılmayın 20:30:56 &lt;str4d&gt; sadie ile tartışmalarımızdan çıkan bazı ilk UI ince ayarlarını uygulayabilirim 20:31:20 &lt;zzz&gt; 3b) GMP 6 20:31:25 &lt;str4d&gt; (planladığım büyük yeniden tasarım değil ama bazı genel iyileştirmeler) 20:31:50 &lt;zzz&gt; yaklaşık 15 aylık çalışmadan sonra, tuna ve ben 26 için gmp6 branch (dal) 'i trunk (ana dal)'a prop etmeye hazırız 20:32:05 &lt;zzz&gt; tuna'nın son 6 ayda derlediği, check-in bekleyen yaklaşık yüz ikilisi var 20:32:25 &lt;zzz&gt; çeşitli şekillerde derlendi - VM'ler, yerel, Microsoft, ödünç alınmış sistemler, vb. 20:32:53 &lt;zzz&gt; geleneksel olarak, her check-in ettiğimiz ikili için derleme ortamıyla (derleyici sürümleri, sistem OS detayları vb.) ilgili ayrıntılı notlar kaydederiz 20:33:13 &lt;zzz&gt; maalesef, tuna derlemelerin hiçbirine dair kayıt tutmadı.  20:34:06 &lt;zzz&gt; soru şu: yeniden baştan mı başlarız (bu da bize muhtemelen 6 aya mal olur), yoksa ben sadece linux ikililerini derleyip diğer her şeyi görmezden mi geliriz, yoksa bu notlara gerçekten ihtiyacımız yok deyip tuna'nın yaptıklarının tamamını alıp yolumuza mı devam ederiz?  20:34:08 &lt;eche|on&gt; yeniden yapma şansı var mı? 20:34:47 &lt;zzz&gt; tuna imkansız diyor. herkes linux 32/64 ikililerini derleyebilir. ama geri kalan her şey problemli 20:35:00 &lt;eche|on&gt; iyi soru, bu durumda: ya yeniden yap ya da al, arası yok 20:35:25 &lt;eche|on&gt; mac, win ve arm için gmp şeylerine ihtiyacımız var 20:35:29 &lt;zzz&gt; tuna'nın bana son dediği, ya al ya bırak; işi bitirmiş 20:35:54 &lt;zzz&gt; derlemeler hızlı olsa bile, test yavaş 20:36:25 &lt;str4d&gt; Test süreci bir yerde yazılı mı? 20:36:54 &lt;zzz&gt; http://zzz.i2p/topics/1960 bağlantısının son sayfasına gidersen, elindeki tüm derleme notlarını gönderdi 20:36:56 &lt;eche|on&gt; (not etmek için, zaten bazı diğer şeyleri notsuz kabul etmiştik) 20:37:07 &lt;str4d&gt; çünkü bu tam da bir CI sunucusuna koymamız gereken şey gibi geliyor 20:37:38 &lt;zzz&gt; nasıl derleneceğine dair readme'leri güncelledi. iş parçacığında testin nasıl yapılacağına dair bazı bilgiler var, benim de geliştirdiğim yöntemler var 20:38:07 &lt;zzz&gt; son 6 ayda ikili koleksiyonunun 13 sürümünü yayınladığını hatırlayın 20:38:36 &lt;zzz&gt; hottuna, ekleyeceğin bir şey var mı? 20:38:37 &lt;str4d&gt; Biri bir test metodolojisi yazabilirse, onu Buildbot'ta bir build tipi haline getirebilirim 20:38:58 &lt;str4d&gt; Sonra bunu bağlayacak makineleri bulmak kalır. 20:39:08 &lt;hottuna&gt; bir saniye 20:39:24 &lt;str4d&gt; Sanırım bir buildslave olarak bir yerde sürekli açık kalacak bir Mac'e yatırım yapmalıyız 20:39:44 &lt;hottuna&gt; eche|on: yeniden derleme: imkansız değil, ama şu anda benim için çok fazla iş. fazlasıyla. 20:40:02 &lt;str4d&gt; çok pahalı olmayan, ama gerçekten kullanabileceğimiz bir şey; üçlemeyi tamamlamak için (eche ile VM işini hallettikten sonra linux ve windows buildslave'lerimiz zaten olacak) 20:40:10 &lt;eche|on&gt; hottuna: nasıl yeniden derleneceğine dair herhangi bir yol var mı?  20:40:27 &lt;zzz&gt; tüm 100 dosya için derleme yarın olsa bile, test 3 ay sürer 20:40:39 &lt;hottuna&gt; ihtiyacınız olan her şeyi içermesi _gereken_ bir readme belgesi var. 20:40:48 &lt;str4d&gt; En azından, hottuna'nın çeşitli betiklere yaptığı iyileştirmelerden faydalandık 20:41:10 &lt;str4d&gt; Ama diğer soru şu: şimdi yeniden derlersek, 6.1'e atlar mıyız 20:41:11 &lt;zzz&gt; ayrıca cpuid kodunun kendisinde büyük değişiklikler var 20:41:23 &lt;hottuna&gt; str4d: betikler kusursuz değil, ama yine de daha iyi. 20:41:23 &lt;zzz&gt; doğru, belki 6.1 20:41:25 &lt;str4d&gt; Evet 20:41:30 &lt;hottuna&gt; str4d: yeniden derlersek, 6.1'e atlamalıyız 20:41:44 &lt;eche|on&gt; yeni kod düzgün çalışıyor mu? 20:41:57 &lt;hottuna&gt; eche|on: bildiğimiz kadarıyla hatasız (hah!). 20:42:07 &lt;zzz&gt; tabii debian derlemelerinde dinamik olarak bağlarız, bu yüzden yüklüyse zaten 6.1'i alırsın (ve bu da aklıma getirdi, gmp 6 dinamik kütüphanelerini test etmedik) 20:42:10 &lt;str4d&gt; Betiklerin 6.1 yapmak için ne kadar değişmesi gerektiğinden emin değilim, ama umarım temelde bırak-sürdür çalışır 20:42:14 &lt;eche|on&gt; testler iyiyse, dahil edin. ve 6.1 ile yan kanalda yeniden derleyelim, bilgi daha sonra girer 20:42:38 &lt;eche|on&gt; gördüğüm kadarıyla, bunu zaten oldukça iyi test ettik 20:42:51 &lt;hottuna&gt; eche|on: asıl zor kısım betikleri çalıştırmak değildi. makineleri bulmak, ortamları kurmak ve test etmek zor/yavaştı 20:43:03 &lt;eche|on&gt; evet 20:43:13 &lt;str4d&gt; hottuna, bunu CI'ya almak istediğim şey bu 20:43:15 &lt;zzz&gt; orijinal soruya dönelim. 6 aylık çalışmayı (aslında 2015 başından beri uğraşıyoruz) çöpe atmak mı istiyoruz, yoksa elimizdeki ikilileri, ayrıntılı notlar olmadan kabul edebilir miyiz 20:43:25 &lt;str4d&gt; Kaç farklı makine kullandığını düşünüyorsun? 20:43:37 &lt;zzz&gt; şimdilik CI vb. bir kenara bırakalım ve bir sorunumuz olup olmadığına karar verelim 20:43:52 &lt;hottuna&gt; str4d: çoğunlukla bırak-sürdür, bir iki ek hedefle. gmp'nin desteklediği en yeni mimariler için desteği esirgemeye gerek yok 20:44:13 &lt;str4d&gt; zzz, yıl sonuna kadar 6.1'e geçeceğimizi düşünürsek ve bu ikililer makul testlerden geçtiyse, eğilimim evet demek 20:44:24 &lt;hottuna&gt; str4d: ~6 farklı ortam 20:44:29 &lt;zzz&gt; 6.1 yıl sonu için yol haritasında 20:44:39 &lt;zzz&gt; mevcut ikililer 6.0 20:44:41 &lt;str4d&gt; İkilileri kabul etmemizin yan etkileri neler? 20:44:41 &lt;hottuna&gt; str4d: çapraz derleme yaparken makine şart değil 20:44:51 &lt;str4d&gt; 1) mtn'e giriyorlar 20:45:01 &lt;zzz&gt; ayrıca belirli donanımlarda büyük hızlanmalar ve sabit zaman veriyor 20:45:17 &lt;str4d&gt; 2) ilgili güncelleme ve kurulum dosyalarına dahil ediliyorlar 20:45:21 &lt;zzz&gt; 'yan etki' = kötü şeyler mi? 20:45:28 &lt;str4d&gt; 2a) güncelleme dosya boyutunu epey artırma 20:45:44 &lt;str4d&gt; 3) belirli bir sistemde bozuksa ne olur? 20:46:03 &lt;str4d&gt; Zaten 1)'i planlıyorduk 20:46:26 &lt;zzz&gt; yalnızca .26 için hemen prop edilecekse ikilileri check-in ederiz. 20:46:28 &lt;str4d&gt; 2) de öyle, ama 6.0 ikilileri 6.1 olanlarla değiştirilecek, o yüzden büyük mesele değil 20:46:37 &lt;str4d&gt; Beni endişelendiren 3) 20:46:43 &lt;zzz&gt; yalnızca sürüm için olan ikililer check-in edilecek 20:47:00 &lt;str4d&gt; 3a) bir hata durumunu kontrol eden mevcut kod var mı? 20:47:04 &lt;zzz&gt; 3) herhangi bir değişiklik için genel bir risk 20:47:19 &lt;zzz&gt; gmp'deki hatalar genelde JVM çökmesi 20:47:26 &lt;str4d&gt; 3b) eski, çalışan bir libjbigi'ye geri dönmenin bir yolu var mı? 20:47:44 &lt;str4d&gt; (otomatik ya da manuel) 20:48:00 &lt;str4d&gt; Örneğin eski libjbigi'nin adını değiştirsek? Bir problem olursa, kullanıcılara "şu dosyanın adını değiştirin" diyebilir miyiz 20:48:22 &lt;zzz&gt; str4d, jbigi'yi hiç değiştirmememiz gerektiğini mi sorguluyorsun? bunlar gmp'yi değiştirmek için genel etkiler 20:49:14 &lt;str4d&gt; zzz, endişen bu ikililerin tam kaynağını bilmemek. O zaman varsayımım şu: bir sorun olursa, kaynağı bulmak çok daha zor hale gelir 20:49:27 &lt;str4d&gt; Bu yüzden hafifletme stratejileri düşünüyorum 20:50:00 &lt;zzz&gt; jbigi.jar'ı 26 güncellemesine dahil etmeyebiliriz, böylece yalnızca yeni kurulumlar alır. Bu daha yavaş bir yayılım olur. 20:50:25 &lt;zzz&gt; yeni kurulumlar + launchpad/deb 20:50:57 &lt;zzz&gt; genel çözüm libjbigi.so ve jbigi.jar'ı kaldırmaktır, sonra onsuz devam edersin 20:51:01 &lt;str4d&gt; Bu zaten iyi bir fikir olabilir 20:51:30 &lt;str4d&gt; Yeni kurulumlara yayalım, bir sorun duymazsak bir sonraki sürümde güncellemelerde yayalım. 20:51:43 &lt;zzz&gt; sanırım tuna'nın noktası şu: zaten hiçbir şey yeniden üretilebilir değil. Hepsi ödünç alınmış sistemler ve çoktan silinmiş VM'ler 20:52:23 &lt;zzz&gt; eche|on, hottuna'nın win derlemeleri için kullandığı kutudaki sistem ve msvc bilgileri mevcut mu? 20:53:10 &lt;zzz&gt; tuna hiç araştırmaya gönüllü olmadı ama sadie'nin dizüstünü de ödünç almadı mı? yoksa bu arada yükseltmeler olmuş olabileceğinden hepsi işe yaramaz mı? 20:53:24 &lt;eche|on&gt; kvm sunucumdaki win 10 makinesine erişimi vardı. Giriş yapıp kontrol edebilirim 20:53:33 &lt;str4d&gt; Hımm, bu yüzden 6.1 derlemelerini Buildbot'ta, izleyebildiğimiz buildserver'larda yapmak istiyorum. 20:53:57 &lt;hottuna&gt; zzz: iki ayrı arkadaşın osx makinelerini ödünç aldım 20:53:58 &lt;eche|on&gt; VM'yi hiç değiştirmedim 20:54:33 &lt;zzz&gt; bize bir Mac satın alıp çalışır halde tutmamız için gönüllü olan bile yok, çünkü kimse 'Mac adamı' olmak istemiyor 20:54:51 &lt;zzz&gt; yani mesele aslında zaman ve insan eksikliği, para değil 20:55:17 &lt;hottuna&gt; zzz: taşımam gereken zımbırtılar istemiyorum sadece. 20:56:01 &lt;zzz&gt; işte hottuna'nın tam derleme notları: 20:56:03 &lt;zzz&gt; Derleme notları jbigi: 20:56:03 &lt;zzz&gt; ------------------ 20:56:03 &lt;zzz&gt; Windows: Çapraz derleme, linux ana makineleri. Derleyici: GCC 20:56:03 &lt;zzz&gt; Linux: Yerel derleme. Derleyici: GCC 20:56:03 &lt;zzz&gt; FreeBSD: Yerel derleme, VM. Derleyici: GCC 20:56:03 &lt;zzz&gt; OSX: Yerel derleme. Derleyici: GCC 20:56:03 &lt;zzz&gt; Derleme notları jcpuid: 20:56:03 &lt;zzz&gt; ------------------- 20:56:03 &lt;zzz&gt; Windows: Yerel derleme. Derleyici: MSVC 20:56:03 &lt;zzz&gt; Linux: Yerel derleme. Derleyici: GCC 20:56:03 &lt;zzz&gt; FreeBSD: Yerel derleme. Derleyici: GCC 20:56:03 &lt;zzz&gt; OSX: Yerel derleme. Derleyici: GCC 20:56:17 &lt;zzz&gt; bunlar yeterli mi yoksa yeniden mi başlıyoruz? 20:57:14 &lt;str4d&gt; Yıl sonuna kadar 6.1'e geçeceğimiz ve bu ikililer makul testlerden geçtiği için, eğilimim evet demek. 20:57:41 &lt;zzz&gt; itirazı olan? 20:57:45 &lt;eche|on&gt; en azından bir başlangıç, ama "Tor yeniden üretilebilir derlemeleri" açısından hiç bir şey. ne tür standartlar istiyoruz? 20:58:03 &lt;hottuna&gt; hayır 20:58:34 &lt;eche|on&gt; Yeni kurulumlara "geçici" bayrağıyla dahil etmek isterim. Zor iş olduğunu biliyorum. 20:59:14 &lt;zzz&gt; temelde mevcut test sıfıra indi. Daha fazla test almanın tek yolu trunk'a ve bir sürüme koymak. 20:59:17 &lt;susbarbatus&gt; Araya girdiğim için özürler; Bende birden fazla Mac var ve Mac veya BSD kişisi olmakta problem yok. Toplantıdan sonra biri ne gerektiğini söyleyebilirse, yeterince bilgili/öğrenilebilirsem katkıda bulunup bulunamayacağımı değerlendirebilirim. 20:59:29 &lt;zzz&gt; harika susbarbatus  20:59:44 &lt;str4d&gt; susbarbatus, bu harika olur 20:59:47 &lt;zzz&gt; tamam o zaman hottuna'dan bunları check-in etmesini isteyelim 20:59:53 &lt;eche|on&gt; zzz: evet, bir sürümün %100 güvenli ve tamamlanmış olduğunu hiç söylemedik^^ 21:00:05 &lt;zzz&gt; hottuna, dal i2p.i2p.str4d.gmp6 (i2p.i2p.zzz.gmp6 DEĞİL) 21:00:17 &lt;hottuna&gt; tamam 21:00:38 &lt;zzz&gt; hottuna, kaldırılması gerekenleri mtn drop yapmayı unutma. Bittiğinde, dizin v13 zip'indekiyle birebir aynı olmalı 21:00:50 &lt;zzz&gt; 3b) ile ilgili başka bir şey? 21:00:55 &lt;hottuna&gt; derlemediğimiz platformlar için eski jcpuid/ikilileri kaldırmamı ister misin? 21:01:09 &lt;str4d&gt; susbarbatus, kurmak istediğim şey bir buildserver; eğer sürekli çalışan bir Mac'e sahip olmayı ve bir şeyler başarısız olduğunda soru/yardım için ulaşılabilir olmayı taahhüt edebilirsen. Genel olarak çok fazla katılım gerektirmez, çünkü buildserver otomatik olarak kontrol edilecek :) 21:01:28 &lt;zzz&gt; sanırım hottuna'nın önerisi v13'ün yayınlanacak olanın aynen kendisi olmasıydı, ne eksik ne fazla. 21:01:38 &lt;zzz&gt; istersen bunu toplantıdan sonra tekrar gözden geçirebiliriz 21:01:38 &lt;str4d&gt; Ya da her zaman çalışmıyorsa, en azından buildserver yapılandırmasında kolayca başlatılabilir olması 21:01:51 &lt;hottuna&gt; zzz: harika 21:01:54 &lt;str4d&gt; (buildmaster, her zaman çevrimiçi olmayan buildserver'ları idare edecektir) 21:02:12 &lt;zzz&gt; buildserver konuşmasını rafa kaldıralım ve 4)'e geçelim 21:02:22 &lt;zzz&gt; 4) HOPE planlaması http://zzz.i2p/topics/1968 21:02:23 &lt;susbarbatus&gt; str4d: sorun değil. ~2012 mac mini'mi bunun için bağlayabilirim. Yavaş ama başka bir şey yapmayacak. 21:02:24 &lt;str4d&gt; ACK 21:02:33 &lt;str4d&gt; ^5 susbarbatus :) 21:02:52 &lt;eche|on&gt; hope - harcamak için bir biletim var 21:02:57 &lt;zzz&gt; Bu hafta Lance ile görüştüm. Öneri hâlâ onun tüm gün küçük bir konferans odası sağlaması; HOPE'tan önceki gün ya da sonraki gün 21:03:04 &lt;zzz&gt; yani 21 veya 25 Temmuz 21:03:22 &lt;zzz&gt; ona kısa süre içinde bir tarih ve taahhüt gerektiğini, böylece uçak biletleri alabileceğimizi belirttim 21:03:46 &lt;zzz&gt; bu halka açık olmayacak. sadece davetle, 5-6 kişi, yol haritası toplantıları vb. için bir buluşma 21:03:51 &lt;str4d&gt; Bu aşamada orada olmayı taahhüt edemem, o zamana kadar ABD'de olma ihtimalim küçük de olsa 21:04:00 &lt;zzz&gt; ayrıca ona ne yaptığımızı sunarız ve o da bize ne yaptığını 21:04:30 &lt;zzz&gt; şu anda kesin olarak ben ve sadie var, comradenosebleed ve lazygravy belki. Başka kim? 21:04:49 &lt;zzz&gt; ve seyahat düzenlemelerini ayarlamanız gereken katı tarih nedir? 21:05:33 &lt;zzz&gt; eğer sadece ben ve sadie ise belki tüm işi iptal edebiliriz, ama bakalım 21:05:39 &lt;zzz&gt; kimse? 21:06:04 &lt;zzz&gt; hottuna geliyor musun? 21:06:07 &lt;str4d&gt; (her şey tez savunmamın ne zaman yapılacağına bağlı, henüz ne zaman olacağını bilmiyorum) 21:06:09 &lt;str4d&gt; (ve diğer vize ile ilgili şeylere de) 21:06:17 &lt;str4d&gt; Tez savunmam ondan önce olursa, orada olmak isterim (sadece uğrasam bile) 21:06:17 &lt;eche|on&gt; İlgileniyorum, ama uçuş ve oteli ödeyemem. özellikle de daha sonra can'de buluşursak 21:06:17 &lt;str4d&gt; Yani bir ay kadar sonra tekrar sor 21:06:45 &lt;zzz&gt; tamam, Lance'e baskı yapıp kesinleştirmesini sağlayacağım ve insanların ortaya çıkmasını umacağım 21:06:50 &lt;zzz&gt; 4) için son çağrı 21:07:00 &lt;hottuna&gt; zzz: zamanlama açısından benim için gerçekten tuhaf. 16 Tem'de bir düğün için AB'de olmam gerekiyor. 21:07:15 &lt;hottuna&gt; Şimdi taahhüt etmeye cesaret edebileceğimi sanmıyorum,. 21:07:20 &lt;zzz&gt; harika, dönüşte NYC'den geç :) 21:07:26 &lt;hottuna&gt; (ya da şimdi yapılması gerekiyorsa hiç) 21:07:33 &lt;hottuna&gt; hmmph.. 21:07:44 &lt;hottuna&gt; çok da kötü bir fikir değil 21:07:47 &lt;zzz&gt; 5) 3 ayın ardından aylık toplantıların ve proje yönetiminin kısa değerlendirmesi 21:07:59 &lt;str4d&gt; O halde beni buluşma için umutlu, HOPE için ise olası değil olarak yaz 21:08:26 &lt;zzz&gt; tamam, benim açımdan bu hiç çalışmıyor, neredeyse hiçbir eylem maddesi tamamlanmıyor, peki işler düzeltilebilir mi yoksa aylık toplantıları durduralım mı? 21:08:40 &lt;str4d&gt; Düzeltebileceğimizi düşünüyorum 21:08:42 &lt;zzz&gt; kimse bir şey yapmıyorsa yönetilecek bir şey yok. Tam olarak o kadar kötü değil ama yakın 21:09:11 &lt;str4d&gt; En azından, aylık toplantıların faydalı olduğunu düşünüyorum 21:09:30 &lt;zzz&gt; hedef ayrıca proje yönetimini sadie'ye devretmekti ama o toplantılara bile gelmiyor, bu da planın rayında olmadığını gösteriyor 21:09:32 &lt;hottuna&gt; Buna katılırım 21:09:44 &lt;str4d&gt; Bir saat önce olduğunu sanmış 21:09:49 &lt;str4d&gt; Şu anda başka bir toplantıda 21:10:19 &lt;str4d&gt; (bir saat erken geldi ve burada kimse konuşmuyordu) 21:10:41 &lt;zzz&gt; tabii, insan yönetmek zorunda olmadığında toplantıları sever. Ama 3 ay önce birinin söz verdiği bir şeyin olup olmadığını her ay sormak zorunda kalarak aptal gibi görünüyorum. Bundan yoruldum. 21:10:49 &lt;str4d&gt; Bunu sadie ile konuştum ve artık ikimizin birlikte çalıştığı maddelerde rayda kalmak için haftalık toplantılarımız var 21:11:19 &lt;str4d&gt; zzz, o zaman toplantının odağını "bunu yaptın mı" yapma 21:11:36 &lt;zzz&gt; belki bu fazla karamsar ama ilerleme olmaması ve kytv'nin ortadan kaybolmasıyla başımızın dertte olduğunu düşünüyorum 21:11:40 &lt;hottuna&gt; zzz: sadie'ye geçişin ne zaman olması bekleniyor? 21:11:40 &lt;str4d&gt; Bence aylık toplantılar daha çok öncelik yeniden değerlendirmeleri ve yeniden organizasyonlar için olmalı 21:11:58 &lt;zzz&gt; peki insanlar söz verdiklerini yapmakta nasıl rayda tutulacak? 21:12:13 &lt;str4d&gt; "bunu yaptın mı" kısmı a) daha fazla kişisel hesap verebilirlik ve b) daha fazla bire bir geri bildirim gerektirir 21:12:30 &lt;hottuna&gt; zzz: hiçbir şekilde harika değil, ama "derin sorun" muhtemelen abartı. 21:13:02 &lt;str4d&gt; zzz, benim durumumda, beni rayda tutmaya yardımcı olması için sadie ile haftalık toplantılar ayarladım ve önceliklendirmeye yardımcı olabilmesi için I2P yapılacaklar listeme erişim verdim 21:13:07 &lt;susbarbatus&gt; str4d: Sanırım mesele şu; herkes sözünü tutsaydı, zzz'nin "bunu yaptın mı" sorusunu sorması gerekmezdi ;). 21:13:12 &lt;str4d&gt; (şimdiye kadar sadece bir toplantı yaptık, bu yüzden bunun nasıl işleyeceğini görmem lazım) 21:13:17 &lt;str4d&gt; susbarbatus, evet 21:13:50 &lt;str4d&gt; İnsanların bunu normal işlerinin dışında eğlence/gönüllülük olarak yaptıkları gerçeğini kaldırabilecek kadar esnek olmamız gerekiyor 21:14:13 &lt;zzz&gt; doğru. Benim sistemim şu: bir şeyi bitirdiğinizde toplantı için zzz.i2p konusuna bunu rapor ediyorsunuz, böylece toplantı süresini bununla harcamıyoruz 21:14:15 &lt;str4d&gt; Ama aynı zamanda, birisi bir şeyleri yapmıyorsa, yardımcı olmadıklarını vurgulamamız gerekiyor 21:14:28 &lt;zzz&gt; sadece insanlar bitirmediğinde ve rapor etmediğinde burada zaman kaybetmek zorunda kalıyoruz 21:14:42 &lt;str4d&gt; ve bir maddeyi süresizce bloke etmektense bir başkasına devretmek daha iyi 21:14:54 &lt;str4d&gt; (bunu, şu anda I2P Android'i süresizce bloke eden adam söylüyor :P ) 21:15:19 &lt;zzz&gt; yani str4d ve sadie deneme olarak paralel, kamuya açık olmayan bir proje yönetim sistemi kurdu. bu ilginç, ama tabii bunun benim yaptıklarımla nasıl ilişkilendiği veya benim bunu sürdürmem gerekip gerekmediği net değil 21:15:55 &lt;str4d&gt; zzz, bu, daha geniş resmin bir parçası 21:16:28 &lt;str4d&gt; Yukarıda söylediğim gibi, aylık bir toplantıda "neden bunu yapmadın" yapmaya çalışmak düşündüğümüz kadar faydalı değil 21:16:35 &lt;zzz&gt; bu nedenle proje yönetimi forumum ve aylık toplantılarda utandırma yoluyla yürütme işini başarısız ilan etmeye hazırım 21:16:50 &lt;str4d&gt; çünkü ilk üç haftada hiçbir şey yapmadılarsa, son hafta da muhtemelen yapmayacaklardır 21:17:21 &lt;str4d&gt; bu yüzden bekleyen maddeleri olan kişiler için daha düzenli hızlı kontrolün daha iyi olduğunu düşünüyorum; sadie ile denediğim şey bu 21:17:34 &lt;zzz&gt; bu noktada comradenosebleed'den taslağı, bir CoC'yi ya da web için kullanım örneklerini, ya da bir android sürümünü geri alacağımı sanmıyorum; en azından ne kadar ileri tarih verirsek verelim 21:18:10 &lt;zzz&gt; bu nedenle eylem maddelerinin aylık gözden geçirilmesini durdurmayı öneriyorum. Her zamanki gibi, açık kaynakta insanlar istediklerini yapacak ya da yapmayacaklar ve burada birini bir şey yapmaya ikna etmek çok çok zor. 21:18:36 &lt;zzz&gt; insanlar istediklerini yapacaklar ve benim elimdeki havuç ve sopalar etkili değil 21:19:50 &lt;str4d&gt; Yine de aylık toplantıları sürdürelim diyorum ve bunları geçen ay neler yapıldığına ve neler olduğuna göre (ör. kytv sonrası .26 konusunda şimdi yaptığımız gibi) önceliklerimizi ayarlamak için kullanalım 21:20:56 &lt;susbarbatus&gt; Peki, ödül sistemi şu anda nasıl işliyor? Örn. ödenen teşvikle güzel özetlenmiş bir halka açık liste. İnsanlar buna bakıyor mu hâlâ? 21:20:59 &lt;susbarbatus&gt; Bahsetmek istediğim; görevler için mikro ödemeler hakkında ne dersiniz. 21:21:03 &lt;str4d&gt; bu arada biri bir şeyi yapmayı kabul ediyorsa, sadie'yi bilgilendirmeyi de kabul etmeli, ya da en azından sadie'nin onu azarlaması için bir iletişim kanalı vermeli :P 21:21:21 &lt;zzz&gt; tamam o zaman proje yöneticiliğinden çekilmeyi ve bunun yerini alacak sistem ve kişinin belirleneceğini öneriyorum. Aylık toplantılar olacak ama eylem maddeleri gözden geçirilmeden 21:21:54 &lt;zzz&gt; bir sonraki toplantı 3 Mayıs Salı 21:21:58 &lt;zzz&gt; 5) ile ilgili başka bir şey 21:22:10 &lt;zzz&gt; bu toplantı için başka bir şey? 21:22:35 &lt;str4d&gt; Benden yok 21:22:53 &lt;zzz&gt; herkese teşekkürler, bugün uzun bir toplantıydı 21:22:58 * zzz *bafs* toplantıyı kapattı </div>
