---
title: "I2P Geliştirici Toplantısı - 7 Haziran 2016"
date: 2016-06-07
author: "zzz"
description: "07 Haziran 2016 tarihli I2P geliştirme toplantısı tutanağı."
categories: ["meeting"]
---

## Kısa özet

<p class="attendees-inline"><strong>Katılanlar:</strong> eche|on, plzcdv, psi, str4d, zzz</p>

## Toplantı Günlüğü

<div class="irc-log"> 20:00:31 &lt;zzz&gt; 0) Merhaba 20:00:31 &lt;zzz&gt; 1) 0.9.26 sürüm planı (zzz) 20:00:31 &lt;zzz&gt; 2) HOPE planlama güncellemesi (zzz) http://zzz.i2p/topics/1968 20:00:31 &lt;zzz&gt; 3) 0.9.27 planı (zzz) 20:00:31 &lt;zzz&gt; 4) Summer of X (sadie) 20:00:35 &lt;zzz&gt; 0) Merhaba 20:00:37 &lt;zzz&gt; Merhaba 20:01:16 &lt;zzz&gt; 1) 0.9.26 sürüm planı (zzz) 20:01:46 &lt;zzz&gt; tamam, .26 sürümünün derlemesini dün aldım, launchpad işlerini bitirdim ve ağ içi güncellemeler için düğmeyi bir saat önce çevirdik 20:01:56 &lt;zzz&gt; geriye kalan tek şey debian, onu yarın yapmayı planlıyorum 20:02:27 &lt;zzz&gt; test eksikliğinden endişe ettiğimiz için, ağ içi güncellemelerin yeni jbigi dosyalarını almayacağını unutmayın 20:02:40 &lt;zzz&gt; bu yüzden deb kullanıcılarından ve yeni kurulumlardan gelecek hata raporlarına dikkat edin 20:02:45 &lt;zzz&gt; 1) ile ilgili başka bir şey var mı? 20:03:14 &lt;zzz&gt; 2) HOPE planlama güncellemesi (zzz) http://zzz.i2p/topics/1968 20:03:39 &lt;str4d&gt; Merhaba! 20:03:45 &lt;zzz&gt; HOPE, Cuma'dan itibaren 6 hafta sonra. 150$'lık konferans biletlerini sonradan (etkinlikten sonra) ödüyoruz 20:04:11 &lt;zzz&gt; seyahat masraflarını karşılamıyoruz, ama biri gerçekten yardımsız gelemeyecekse, lütfen söyleyin 20:04:32 &lt;zzz&gt; lance'den taahhüt alamadığım için, öncesinde ya da sonrasında geliştirici toplantısı olmayacak 20:04:53 &lt;zzz&gt; New York'ta ekibi görmeyi dört gözle bekliyorum 20:05:02 &lt;zzz&gt; 2) ile ilgili başka bir şey var mı? 20:05:25 &lt;zzz&gt; 3) 0.9.27 planı (zzz) 20:06:00 &lt;zzz&gt; netsplit (ağ bölünmesi) için bekleyelim 20:06:06 &lt;plzcdv&gt; Merhaba. 20:07:47 &lt;zzz&gt; tamam, o taraftakilerin hepsi 2)'deki HOPE ile ilgili kısmın tamamını gördü mü? 20:08:35 &lt;str4d&gt; Tekrar merhaba! 20:08:35 &lt;eche|on&gt; jo 20:08:39 &lt;str4d&gt; Hayır 20:08:43 &lt;str4d&gt; Gördüğüm son şey senin 'Hi' demendi 20:08:53 &lt;zzz&gt; aman tanrım. 3)'teyim 20:08:57 &lt;str4d&gt; (ve 1) ) 20:09:02 &lt;zzz&gt; 1 ve 2'yi kopyalayıp yapıştırayım 20:09:16 &lt;zzz&gt; &lt;zzz&gt; 1) 0.9.26 sürüm planı (zzz) 20:09:16 &lt;zzz&gt; &lt;zzz&gt; tamam, .26 sürümünün derlemesini dün aldım, launchpad işlerini bitirdim ve ağ içi güncellemeler için düğmeyi bir saat önce çevirdik 20:09:16 &lt;zzz&gt; &lt;zzz&gt; geriye kalan tek şey debian, onu yarın yapmayı planlıyorum 20:09:16 &lt;zzz&gt; &lt;zzz&gt; test eksikliğinden endişe ettiğimiz için, ağ içi güncellemelerin yeni jbigi dosyalarını almayacağını unutmayın 20:09:16 &lt;zzz&gt; &lt;zzz&gt; bu yüzden deb kullanıcılarından ve yeni kurulumlardan gelecek hata raporlarına dikkat edin 20:09:31 &lt;zzz&gt; &lt;zzz&gt; 2) HOPE planlama güncellemesi (zzz) http://zzz.i2p/topics/1968 20:09:44 &lt;zzz&gt; &lt;zzz&gt; HOPE, Cuma'dan itibaren 6 hafta sonra. 150$'lık konferans biletlerini sonradan (etkinlikten sonra) ödüyoruz 20:09:44 &lt;zzz&gt; &lt;zzz&gt; seyahat masraflarını karşılamıyoruz, ama biri gerçekten yardımsız gelemeyecekse, lütfen söyleyin 20:09:44 &lt;zzz&gt; &lt;zzz&gt; lance'den taahhüt alamadığım için, öncesinde ya da sonrasında geliştirici toplantısı olmayacak 20:09:44 &lt;zzz&gt; &lt;zzz&gt; New York'ta ekibi görmeyi dört gözle bekliyorum 20:09:44 &lt;zzz&gt; &lt;zzz&gt; 2) ile ilgili başka bir şey var mı? 20:10:03 &lt;zzz&gt; ya da 1) ile ilgili? 20:10:43 &lt;str4d&gt; 1) hakkında aklıma gelen bir şey yok 20:11:09 &lt;str4d&gt; 2) hakkında, hâlâ katılmayı umuyorum, ama hâlâ biletim yok çünkü hâlâ bir savunma verisi yok ve dolayısıyla o zamana kadar ABD'de olup olmayacağımı bilmiyorum. 20:11:27 &lt;str4d&gt; tarih* 20:11:43 &lt;zzz&gt; tamam, kararsız olan varsa lütfen bir bilet alın, eğlenceli bir zaman 20:11:51 &lt;zzz&gt; 3) 0.9.27 planı (zzz) 20:12:34 &lt;zzz&gt; yol haritasında burada çok zor şeyler var - sunucular için kripto geçişi, Mac işleri ve IPv6 ile ntcp2 üzerinde çalışma 20:13:07 &lt;zzz&gt; yaklaşık bir yıldır ntcp2'ye bakan olmadı ve IPv6 eş testine sıfır yorum aldım. yani biraz yardıma ihtiyacım var 20:13:39 &lt;zzz&gt; ayrıca, .27'de ne kadar hızlı gideceğimiz, summer of x'e ne kadar zaman harcayacağıma bağlı. Bunu Ağustos sonu için taslak olarak planladım. 20:13:46 &lt;zzz&gt; 3) ile ilgili başka bir şey var mı? 20:13:46 &lt;eche|on&gt; Bunu test edebilirim ama... 20:14:01 &lt;str4d&gt; Bunları I2P yapılacaklar listemin üst sıralarına taşıyacağım 20:15:09 &lt;zzz&gt; 4) Summer of X (sadie) 20:15:24 &lt;zzz&gt; Kuzey yarımküre yazımız için plan nedir? 20:15:31 &lt;str4d&gt; Araya girecek bazı UI işleri de olabilir 20:15:49 &lt;str4d&gt; sadie iş yüzünden gecikiyor (kâbus bir müşteri) 20:15:55 &lt;str4d&gt; Ben üstlenirim :) 20:16:10 &lt;str4d&gt; Umarım burada herkes açılış blog yazısını görmüştür :D 20:16:43 &lt;str4d&gt; Bu temel olarak zaten tartışılmış olanları ortaya koyuyor. 20:17:09 &lt;str4d&gt; Yani: 20:17:16 &lt;str4d&gt; 4a) API'ler 20:17:17 &lt;str4d&gt; 4b) Uygulamalar 20:17:22 &lt;str4d&gt; 4c) Eklentiler 20:17:29 &lt;str4d&gt; 4d) Marka kimliği 20:17:33 &lt;str4d&gt; 4a) 20:18:13 &lt;str4d&gt; Bu ay API'lerimizi iyileştirme atağı. Bunun için 0.9.26 sürümünde zaten iyi ilerleme kaydettik 20:18:39 &lt;str4d&gt; Sıradaki adım JAR'larımızı Maven Central'a yüklemem; böylece Java geliştiricileri onları daha kolay kullanabilir 20:18:53 &lt;str4d&gt; (ve I2P Android istemci kütüphanesini uygun şekilde güncellemek) 20:19:15 &lt;str4d&gt; Bu ayın geri kalanı için uzun bir öneri listem var: 20:19:33 &lt;zzz&gt; "bizim C++ ve Python kütüphanelerimiz" diyorsun ama bizim bakımını yaptığımız var mı? Bu işi kim, hangi belirli kütüphanelerde yapacak? 20:19:41 &lt;str4d&gt; - SAM kütüphanelerini v3.3'e güncelle 20:19:50 &lt;str4d&gt; zzz, bu ^ 20:19:56 &lt;zzz&gt; Burada bir adama bir saat önce bunun bizim olmadığını, 3. parti olduklarını söyledim 20:20:10 &lt;str4d&gt;   - txi2p (Python Twisted, bunu ben yapacağım) 20:20:32 &lt;zzz&gt; SAM kütüphaneleri nerede? 20:20:41 &lt;zzz&gt; ya da, daha doğrusu, hangileri 20:21:25 &lt;str4d&gt;   - libsam3 (C, hem senkron hem asenkron, git.repo.i2p üzerinde) 20:21:49 &lt;zzz&gt; tamam. psi'nin Go'da da bir tane var 20:21:53 &lt;str4d&gt;   -   - i2psam (C++, https://github.com/VirtualDestructor/bitcoin-qt-i2p/tree/master/i2psam) 20:22:16 &lt;str4d&gt; Diğerleri için http://i2p-projekt.i2p/docs/api/samv3 adresine bakın 20:22:33 &lt;zzz&gt; Sanırım soruları cevaplamak için hazır beklemek dışında, çoğunlukla uygulamalara erkenden başlayacağım 20:22:35 &lt;zzz&gt; kulağa iyi geliyor 20:22:45 &lt;str4d&gt; En azından Python Twisted ve C++ kütüphanelerinin güncellendiğini görmek isterim 20:22:56 &lt;str4d&gt; (kendi amaçlarım için gelecek ay >:D ) 20:23:06 &lt;str4d&gt; Bu ay için diğer öneriler: 20:23:11 &lt;str4d&gt; - libtorrent'in düzgün çalışmasını sağlamak 20:23:34 &lt;zzz&gt; ooo evet libtorrent++\ 20:23:36 &lt;str4d&gt; - Java I2P'de varsayılan olarak SAM API'sini etkinleştirmek (şimdi .27 için) 20:23:54 &lt;str4d&gt; - lighttpd I2P yamamı upstream'e almak (en azından libsam3'ün güncellenmesini gerektiriyor) 20:24:21 &lt;zzz&gt; /configclients'i bölmek için #1804 numaralı talebi girdim 20:24:25 &lt;zzz&gt; onu yapabilirim 20:24:28 &lt;str4d&gt; Peki, bu önerilerden herhangi biri için gönüllümüz var mı? 20:25:34 &lt;plzcdv&gt; Utanıyorum ama buradayım. 20:25:48 &lt;str4d&gt; zzz, Hımm, bu hem UI işlerim hem de Eklentiler ayı için iyi bir adım olurdu 20:26:17 &lt;zzz&gt; tamam. yine de sana birleştirme çakışmaları çıkarabilir, dikkat et 20:26:29 &lt;str4d&gt; zzz, bunun, birleştirme çakışmalarını azaltmak için UI dalımda ya da ona dayanarak yapılması iyi olurdu 20:26:29 &lt;str4d&gt; plzcdv, merhaba! 20:27:14 &lt;str4d&gt; dg, hottuna3, psi, yukarıdakiler hakkında bir düşünceniz var mı? 20:27:34 &lt;zzz&gt; gönüllü duymuyorsam 4b'ye geçelim 20:28:29 &lt;plzcdv&gt; Bir libtorrent olduğunu bilmiyordum.  20:28:29 &lt;str4d&gt; plzcdv, bir dizi uygulamada kullanılıyor, ancak bildiğim kadarıyla hiçbiri I2P işlevselliğini ortaya çıkarmıyor (muhtemelen bozuk olduğu için) 20:28:54 &lt;plzcdv&gt; Libtorrent (ya da benzeri bir şey) temel bir şey gibi görünüyor. 20:29:04 &lt;plzcdv&gt; İletişim tamamen bilgi paylaşımıdır. 20:29:17 &lt;str4d&gt; Bu ay I2P üzerinde çalışmak için üç haftasonum kaldı. Bunlardan biri txi2p üzerinde olacak, bir diğerinde i2psam üzerinde çalışmayı da kendime yazıyorum. 20:30:13 &lt;str4d&gt; diğer herkes, herhangi bir fikriniz varsa ya da diğerlerinden herhangi biri üzerinde çalışmak istiyorsanız, çekinmeden yapın 20:30:33 &lt;zzz&gt; tüm bunlar için sadie'nin PR planı nedir? 20:30:38 &lt;str4d&gt; Bu hafta PR için kullanabileceğimiz ve belki ek yardım alabileceğimiz bazı duyurular yapacağım 20:30:38 &lt;str4d&gt; 4b) Uygulamalar 20:30:40 &lt;plzcdv&gt; libtorrent ya da ona benzer bir şey üzerinde çalışmak isterim. 20:30:54 &lt;str4d&gt; zzz, 4d)'de ele alacağım 20:31:02 &lt;zzz&gt; tamam 20:31:09 &lt;str4d&gt; plzcdv, memnuniyetle! 20:32:20 &lt;str4d&gt; libtorrent'i, I2P desteği çalışacak şekilde güncelleyebilirsen çok makbule geçer :D 20:32:45 &lt;zzz&gt; uygulamalar için, snark'ı bağımsız olarak (psi'nin iyi işinin üzerine inşa ederek), syndie ve i2phex üzerinde çalışmayı planlıyorum. Belki orchid de. 20:33:00 &lt;str4d&gt; plzcdv, toplantıdan sonra konuşabiliriz :) 20:33:13 &lt;zzz&gt; oops, orchid eklentilerde. 20:33:24 &lt;str4d&gt; zzz, ben bunların hepsini eklentiler altında düşünüyordum 20:33:28 &lt;zzz&gt; her neyse, ilk 3'ü HOPE'tan önce. 20:33:45 &lt;str4d&gt; Ama önden başlamanda sakınca yok 20:34:01 &lt;zzz&gt; tamam, o zaman önden çalışıyorum, üzerinde çalışılacak bir uygulama yoksa. Sanırım snark sayılır. 20:34:23 &lt;str4d&gt; Uygulamalar ayını, I2P'yi uygulamalarına entegre etmek isteyen diğer geliştiricilere ulaşma olarak görüyorum 20:34:25 &lt;str4d&gt; Yani: 20:34:26 &lt;str4d&gt; - Tahoe-LAFS 20:34:29 &lt;str4d&gt; - Zeronet 20:34:41 &lt;str4d&gt; - OpenBazaar (IPFS üzerinden, ona geçiyorlar) 20:34:51 &lt;zzz&gt; tamam, yani biri ilgi gösterene kadar bu esasen PR ve iletişim çalışmaları 20:35:06 &lt;str4d&gt; - Whonix (bugün biri bana e-posta attı) 20:35:11 &lt;str4d&gt; zzz, sadece PR değil 20:35:23 &lt;str4d&gt; gidip kod katkısı yapacağım 20:35:53 &lt;str4d&gt; Özellikle Tahoe'da, kod tabanlarının ilgili kısımlarını zaten biliyorum (daha önce bu konuda onlarla çalışmış olduğum için) 20:36:07 &lt;str4d&gt; Bu yüzden txi2p'yi bu ay güncel hale getirmek istiyorum 20:36:16 &lt;str4d&gt; Bir diğeri: Zcash 20:36:22 &lt;zzz&gt; tamam 20:38:52 &lt;str4d&gt; Kod tabanını bildiğim bir başka yer; yukarıdaki bitcoin-qt-i2p yamalarına bakıp ne kadar uygulanabilir olduklarını görmeyi düşünüyorum. 20:39:09 &lt;str4d&gt; Uygulamalar ayı için istediğim somut çıktılar, diğer geliştiricilerin I2P entegrasyonuna yardımcı olacak şekilde ya kod yazmış ya da tasarım tartışmalarına katkıda bulunmuş olmak; ideali şu an yaptığımız çalışmalardan yararlanmak 20:39:09 &lt;str4d&gt; Uygulamalar ayı için diğer fikirler: 20:39:09 &lt;str4d&gt; - Vuze 20:39:09 &lt;str4d&gt; - Lightning Browser (Android'de, I2P istemci kütüphanesini kullanımını güncelleyeceğim) 20:39:09 &lt;str4d&gt; - libtorrent kullanan projeler! 20:39:39 &lt;str4d&gt; Bu ay bunlardan bazılarına yaklaşmaya başlayacağım ve başkalarını da aynısını yapmaya teşvik ediyorum. Projeler için başka fikri olan varsa bana bildirin. 20:40:10 &lt;str4d&gt; (bu projelerden bazıları) 20:41:51 &lt;str4d&gt; 4c) Eklentiler 20:41:51 &lt;str4d&gt; Burası, geliştirdiğimiz ve bakımını yaptığımız mevcut uygulama ve eklentilere biraz sevgi göstereceğimiz yer :) 20:41:51 &lt;str4d&gt; Yani: 20:41:51 &lt;str4d&gt; - Bote 20:41:51 &lt;str4d&gt; - Snark 20:41:51 &lt;str4d&gt; - Orchid 20:41:51 &lt;str4d&gt; - vb. 20:41:51 &lt;str4d&gt; Bununla birlikte, birinin üzerinde çalışabileceği başka bir şey yoksa daha erken üzerinde çalışılamamasına bir neden yok 20:42:12 &lt;str4d&gt; Ya da örneğin, gelecek ay uygulamalardan birine katkı iyi gidiyorsa daha sonra üzerinde çalışılabilir 20:44:51 &lt;str4d&gt; Bu üç ay esasen PR için, proje yönetimi için değil :) 20:44:51 &lt;str4d&gt; (yine de kendi zamanımı planlı tutmama kesinlikle yardımcı olacak!) 20:44:51 &lt;str4d&gt; 4c)'yi gelecek ayki toplantıda daha fazla konuşabiliriz. Şimdilik, buradaki daha fazla kişiyi 4b) hakkında düşünmeye ve 4a) üzerinde çalışmaya başlamaya teşvik ediyorum :D 20:44:51 &lt;str4d&gt; 4d) Marka kimliği (ve PR) 20:44:51 &lt;str4d&gt; Şu anda I2P Summer Dev için PR stratejisi blog yazıları ve Twitter etrafında yoğunlaşıyor 20:44:51 &lt;str4d&gt; Neler yaptığımız hakkında blog için düzenli güncellemeler yazacağım. 20:44:51 &lt;str4d&gt; Kabaca plan: 20:44:51 &lt;str4d&gt; - Açılış yazısı (bitti) 20:45:30 &lt;str4d&gt; - API'ler (önümüzdeki birkaç gün içinde yazacağım; Maven Central çalışmasını ve bu ay için diğer öneriler listesini duyurmak için) 20:46:02 &lt;str4d&gt; - Uygulamalar (birlikte çalışacağımız projelerin listesini, diğer önerileri ve API'ler ayında nasıl ilerlediğimizin bir özetini duyurmak) 20:46:11 &lt;str4d&gt; - Eklentiler (Uygulamalar yazısıyla benzer düzen) 20:46:19 &lt;str4d&gt; - Kapanış yazısı 20:46:54 &lt;str4d&gt; Dolayısıyla kalan yazılar yaklaşık birer ay arayla olmalı; aralarda uygun gördükçe küçük güncellemeler olabilir 20:47:19 &lt;str4d&gt; Bu arada Twitter'da, bu işle ilgili paylaştığımız her şeyde #I2PSummer etiketi olmalı 20:47:38 &lt;str4d&gt; (bu blog yazıları, hangi API veya uygulama üzerinde çalıştığınıza dair yorumlar, vb...) 20:47:50 &lt;psi&gt; re: go Go'da i2p için net.*'i uyguluyorum 20:48:10 &lt;str4d&gt; psi, yaşasın! 20:48:28 &lt;psi&gt; net.Dial net.Listener net.PacketConn net.Conn net.Addr vb. 20:48:36 * psi yukarı kaydırır 20:48:56 &lt;str4d&gt; Marka kimliğiyle ilgili olarak, lansmandan üç gün önce I2P Summer Dev için bir tür logo olsa harika olur diye düşündüm (tercihen sonraki yıllarda da yeniden kullanabileceğimiz) 20:48:58 &lt;psi&gt; ++ SAM varsayılan lütfen 20:49:12 &lt;str4d&gt; Ve bir gün sonra Elio Qoshi'nin açık kaynak tasarımı için bir girişim başlattığını gördüm 20:50:00 &lt;zzz&gt; 4) ile ilgili başka bir şey var mı? 20:50:09 &lt;str4d&gt; Yani: I2P Summer Dev için bize bir logo tasarlaması (tek başına ve afişler, tişörtler vb. üzerinde kullanılmak üzere yazıyla birlikte) konusunda kendisiyle görüştüm; teslimat için bu ay sonunu hedefliyoruz 20:50:47 &lt;str4d&gt; 200$'lık bir bütçe belirttim, çünkü proje bunun iyi bir fon kullanımı olmadığını düşünürse kendim ödemekten rahat olacağım miktar buydu. 20:50:55 &lt;str4d&gt; O halde: bu fonların iyi bir kullanımı mı? 20:51:25 &lt;psi&gt; summer of $i2pthing için yeterli personelimiz var mı? 20:51:41 &lt;zzz&gt; bir şey yapmayı planlamadığımız sürece fonların iyi bir kullanımı değil 20:51:47 &lt;str4d&gt; (sadie ayrıca tanıdığı bir tasarımcıya da gidiyor ve Elio'nun girişimi tasarımları beğenmezsek %100 para iadesi garantisi veriyor, yani genel olarak düşük riskli, bence) 20:52:26 &lt;str4d&gt; zzz, plan, marka kimliğinin GetI2P Twitter hesabında (avatar + banner), web sitesindeki ilgili blog yazılarında (ve ana sayfada bir şekilde) vb. kullanılması 20:52:29 &lt;zzz&gt; dolayısıyla bunu _hızlıca_ kullanmaya dair somut planlarımız yoksa, para boşa gidecek 20:52:36 &lt;str4d&gt; Muhtemelen tişörtler (sadie maliyete bakıyor) 20:52:54 &lt;str4d&gt; zzz, bu yüzden bu ay sonu teslim istiyorum; böylece onu kullanmak için iki ayımız olur 20:53:09 &lt;str4d&gt; Ve sonra gelecekte kullanım için elimizde olur 20:53:16 * psi lag 20:53:41 &lt;str4d&gt; Açılış yazısında söylediğim gibi, yeni katkıda bulunanlara hediyeler vermeye hevesliyim. Şu anda çıkartmalar; tişörtler de olabilir 20:54:04 &lt;str4d&gt; psi, şu anda I2P Summer Dev için tam kadro değiliz; geliştirici arayan bir sürü fikir var :) 20:54:14 &lt;zzz&gt; lütfen herhangi bir para harcamadan önce echelon'dan onay alın 20:55:03 &lt;psi&gt; tamam 20:55:09 &lt;str4d&gt; Fikrim ilk oluştuğunda eche|on ile iletişime geçtim, ama toplantıda onay almak istedim :) 20:56:02 &lt;psi&gt; re: summer of $i2pthing bence i2p için net.*'im ipfs'in libp2p'sine nispeten kolayca oturabilir ama ipfs'in geliştirme sürecine bootstrapping göz korkutucu 20:56:04 &lt;zzz&gt; yani ondan zaten onay aldın mı, yoksa sadece bunu düşündüğünü mü söyledin? 20:56:22 &lt;psi&gt; daha doğrusu i2p için Go kütüphanem 20:56:41 &lt;str4d&gt; zzz, ne düşündüğümü ve önerdiğim bütçeyi söyledim ve bunu toplantıda gündeme getireceğimi belirttim 20:56:50 &lt;zzz&gt; hottuna'nın bunu eche ile ancak kabaca konuşup sonra 600$'lık bir faturayı önümüze koyduğu çıkartmalarla yaşadığımız sorunu önlemek istiyorum 20:56:57 &lt;str4d&gt; Eğer tek ihtiyacım eche'nin onayıysa, o zaman gidip alacağım ve yoluma devam edeceğim :D 20:57:22 &lt;psi&gt; bir sonraki iş görüşmesini kapıp kapmamaya bağlı olarak bir sürü boş zamanım olabilir ya da olmayabilir 20:57:43 &lt;str4d&gt; zzz, olacak 20:57:51 &lt;str4d&gt; (o sorunu önlemek) 20:58:06 &lt;str4d&gt; psi, libpnp Go'da mı? 20:58:07 &lt;zzz&gt; 200$ çok değil, ama bu da bize çok şey kazandırmaz. Tişörtler daha pahalı ve onları HOPE için NYC'ye getireceksen çok daha fazla iş 20:58:16 &lt;psi&gt; libp2p Go ve JS ile 20:58:26 &lt;str4d&gt; mmk 20:58:32 &lt;zzz&gt; 4) ile ilgili başka bir şey var mı? 20:58:33 &lt;str4d&gt; OpenBazaar da o zaman Go'da mı? 20:58:35 &lt;psi&gt; daha doğrusu, ipfs'in ağ soyutlama katmanı 20:58:38 &lt;psi&gt; bir API 20:58:49 &lt;psi&gt; openbazaar py2 20:58:49 &lt;str4d&gt; zzz, bu sadece logo için. Tişörtler ayrı bir bütçe olurdu 20:58:53 &lt;psi&gt; Twisted kullanıyor 20:59:02 &lt;str4d&gt; Ve evet, sadie HOPE'a yetişecek şekilde tişörtlere bakıyor 20:59:02 &lt;psi&gt; (iirc) 20:59:17 &lt;str4d&gt; psi, ama IPFS'e geçtiklerini söylediler... garip 20:59:34 &lt;zzz&gt; 4) için son çağrı 20:59:37 &lt;str4d&gt; Her şekilde, bu ay SAM kütüphanelerini 3.3'e güncellemeye vaktin varsa, harika olur :) 20:59:48 &lt;str4d&gt; Tamam tamam, benden bu kadar :P 20:59:55 &lt;psi&gt; evet SAM 3.3 kesinlikle uygulanacak 20:59:57 &lt;str4d&gt; (4) hakkında) 21:00:08 &lt;zzz&gt; i2pd tarafının da 3.3'e güncellenmesi güzel olurdu 21:00:16 &lt;zzz&gt; toplantı için başka bir şey var mı? 21:00:25 * zzz baffer'ı bulur 21:00:28 &lt;str4d&gt; Ah, SAM kütüphanelerini GitHub'da i2p projesinin altına taşımayı düşünüyorum 21:00:38 &lt;str4d&gt; Ve evet, 5) bir sonraki toplantının yeniden planlanması var 21:00:50 &lt;zzz&gt; tamam 5) devam str4d 21:01:09 &lt;str4d&gt; Bazı ücra olanların (burada libsam3 ve i2psam'a bakıyorum) daha görünür olması güzel olur diye düşünüyorum 21:01:11 &lt;psi&gt; özellikle hangi SAM kütüphaneleri? 21:01:22 &lt;psi&gt; lisansları karıştırmanın kötü olduğunu unutma 21:01:22 &lt;str4d&gt; txi2p ise muhtemelen olduğu yerde bırakılabilir, zaten çok fazla bağlantısı var 21:01:32 &lt;str4d&gt; psi, i2p.i2p deposunda olmayacak 21:01:37 &lt;zzz&gt; kütüphane işlerinin geri kalanını toplantı sonrasına erteleyelim 21:01:39 &lt;psi&gt; oh   21:01:42 &lt;zzz&gt; tamam 5) devam str4d 21:01:54 &lt;psi&gt; kk 21:01:54 &lt;str4d&gt; Sadece mevcut git depolarını barındırıyor olacağım 21:01:57 &lt;str4d&gt; 5) yeniden planlama 21:02:13 &lt;str4d&gt; Şu an bu toplantı saatine uymakta zorlanıyorum çünkü erken 21:02:21 &lt;str4d&gt; sadie de iş saatlerinde olduğu için zorlanıyor 21:02:46 &lt;str4d&gt; Toplantı saatini bir saat ileri almayı öneriyorum; bu her iki sorunu da çözüyor. 21:03:16 &lt;str4d&gt; (en azından yazın geri kalanı için; istersek tekrar yaz saati değişimlerine geldiğimizde geri alabiliriz) 21:03:18 &lt;zzz&gt; en çok etkilenecek olanlar onlar olduğundan, bunu Avrupalılarla netleştirir misin 21:03:58 &lt;str4d&gt; Bu eche|on ve...? 21:03:59 &lt;zzz&gt; onlarla neyi kararlaştırırsanız benim için uygundur. Son toplantıda, ya da belki ondan önceki toplantıda söylediğim buydu. 21:04:10 &lt;zzz&gt; esas olarak ech 21:04:24 &lt;str4d&gt; mmk 21:04:33 &lt;str4d&gt; Bütçeleri hallederken aynı zamanda ona soracağım 21:04:53 &lt;str4d&gt; Eğer uygunsa, muhtemelen en kolayı zamanı doğrudan değiştirip şikayetleri beklemektir :P 21:05:02 &lt;zzz&gt; gelecek ay için deneyelim ve nasıl gittiğini görelim, ama evet, önce ona sormak iyi olur 21:05:07 &lt;zzz&gt; 5) ile ilgili başka bir şey var mı? 21:05:14 &lt;str4d&gt; Benden bu kadar! 21:05:17 &lt;zzz&gt; toplantı için başka bir şey var mı? 21:05:45 &lt;str4d&gt; Herkese mutlu Summer Dev! I2P'yi Yine EnteGre Edelim! 21:05:49 * zzz ***bafs*** toplantıyı kapattı </div>
