---
title: "I2P Geliştirici Toplantısı - 19 Mart 2016"
date: 2016-03-19
author: "zzz"
description: "19 Mart 2016 tarihli I2P geliştirme toplantısı kaydı."
categories: ["meeting"]
---

## Kısa özet

<p class="attendees-inline"><strong>Katılanlar:</strong> orignal, str4d, z3r0fox, zzz</p>

## Toplantı Günlüğü

<div class="irc-log"> 20:00:01 &lt;zzz&gt; 0) Merhaba 20:00:01 &lt;zzz&gt; 1) 0.9.27-29 yol haritası: http://i2p-projekt.i2p/en/get-involved/roadmap 20:00:05 &lt;zzz&gt; 0) Merhaba 20:00:07 &lt;zzz&gt; merhaba 20:00:35 &lt;zzz&gt; 1) 0.9.27-29 yol haritası: http://i2p-projekt.i2p/en/get-involved/roadmap 20:00:57 &lt;str4d&gt; merhaba 20:01:17 &lt;z3r0fox&gt; merhaba 20:01:17 &lt;zzz&gt; bugünkü hedefim 27-29 yol haritasını en azından 27 ve 28-29 olarak bölmek 20:02:05 &lt;zzz&gt; iki uzun vadeli hedefimi akılda tutarak: 1) ağı büyütmek; 2) güvenliği iyileştirmek 20:02:55 &lt;zzz&gt; o halde 27-29 listesine bakalım. 27'de mutlaka olması gereken ya da en azından üzerinde çalışmaya başlamamız gereken, yüksek öncelikli olarak göze çarpan bir şey var mı? 20:05:08 &lt;str4d&gt; "Mevcut gizli servisler için kripto geçişi" &lt;-- Bunun, insanların geçişi yapabilmesini sağlamak için arka uç ve arayüz (UI) parçalarının eklenmesi olduğunu varsayıyorum? 20:05:13 &lt;str4d&gt; (stats.i2p vb. üzerinde de bunu yapmak dahil) 20:05:49 &lt;str4d&gt; "Yeni kripto üzerinde ilk çalışmalar" &lt;-- Bu benim için çok yüksek öncelikli, ancak uygulama hâlâ tasarım çalışmasına takılıyor 20:05:51 &lt;zzz&gt; evet, 26'daki abonelik akışı çalışmasının üzerine inşa ederek 20:06:21 &lt;zzz&gt; buna 'ilk tasarım çalışması' diyebiliriz 20:06:34 &lt;str4d&gt; Hımm 20:06:41 &lt;str4d&gt; Buradaki gerçek bağımlılık grafiğini çıkaralım 20:06:53 &lt;str4d&gt; (diğer ilk birkaç madde için) 20:07:11 &lt;str4d&gt; a - NTCP2 üzerinde ilk çalışmalar 20:07:24 &lt;str4d&gt; b - Yeni DH üzerinde ilk çalışmalar 20:07:29 &lt;str4d&gt; c - Yeni kripto üzerinde ilk çalışmalar 20:07:29 &lt;str4d&gt; d - birden çok Destination (I2P hedef kimliği) desteği ile LS2 (LeaseSet v2) üzerinde ilk çalışmalar 20:07:33 &lt;str4d&gt; e - yeni netdb üzerinde ilk çalışmalar ("sonraki arka uç") 20:08:23 &lt;zzz&gt; 'ilk çalışmalar' etiketi taşıyan herhangi bir şeyin muhtemelen bağımlılıkları yoktur 20:08:23 &lt;str4d&gt; LS2'nin desteklemek için yeni netDB koduna ihtiyacı var, değil mi? 20:08:46 &lt;str4d&gt; Şey, evet; eğer router içinde bunun ayrıştırma parçaları için dahili destekse 20:09:23 &lt;str4d&gt; Ama router'ın ayrıştıracağı veriyi nasıl alacağı bağımlılıklara bağlı olacak 20:09:39 &lt;zzz&gt; 'new netdb', R5N gibi 'tuna' işleri; dolayısıyla LS2'den bağımsız 20:09:51 * str4d, daha çabuk uygulayabileceğimiz şeyleri, diğer görevleri engelleyebilecek ve tasarım çalışmasına odaklanmamız gereken şeylerden ayırmaya çalışıyor 20:09:54 &lt;str4d&gt; Tamam 20:10:34 &lt;str4d&gt; c en azından d'ye bağlı 20:10:52 &lt;str4d&gt; çünkü e2e katmanında kripto LS içinde 20:11:08 &lt;str4d&gt; b ile ne demek istiyorsun? 20:11:27 &lt;str4d&gt; (çünkü aksi halde b, a için bir önkoşul gibi görünüyor) 20:12:08 &lt;zzz&gt; b = kod mevcudiyeti, hız vb. bilgileriyle DH adaylarının bir listesini yapmak 20:13:04 &lt;str4d&gt; Tamam, o zaman b a'dan yarı bağımsızmış :) 20:13:04 &lt;zzz&gt; c = bir plan yapmak, bir liste yapmak 20:13:51 &lt;zzz&gt; Bu 'ilk çalışmalar' işlerinin çoğu neredeyse dalında kurumuş. Aylardır hatta yıllardır kimse düşünmemiş, yakın zamanda bir tartışma yok 20:14:04 &lt;zzz&gt; birilerinin yeniden kafasını buna vermesi gerekiyor 20:14:07 &lt;str4d&gt; Ah, hatamı gördüm. Listedeki her şeyin gerçekten koda dökülecek şeyler olduğunu varsaymıştım 20:15:41 &lt;zzz&gt; olabilir de olmayabilir de 20:15:52 &lt;str4d&gt; Peki, şu anda önceliklerim hepsi birden ;D 20:16:25 &lt;str4d&gt; Ama muhtemelen geri dönüş süresi daha kısa olacak bir şeyle başlamak 20:16:30 &lt;zzz&gt; kodlamadan önce bunların çoğu için i2pd ve kovri ile mutabakat oluşturma ve tasarım gerekiyor 20:17:02 &lt;str4d&gt; Hımm 20:18:34 &lt;str4d&gt; Bence a ve d için olması gereken, küçük bir grubun mevcut tüm önerileri gözden geçirip netlik kazanması ve ardından bir tür tasarım tartışma toplantısı yapılması 20:18:48 &lt;str4d&gt; İdeal olarak mümkün olduğunca az toplantıyla :P 20:19:28 &lt;str4d&gt; b tasarım açısından a üzerinde bir miktar etkili olacak ama ertelenebilir 20:20:14 &lt;zzz&gt; Başlangıç olarak zzz.i2p üzerindeki tartışmaları canlandırmaktan memnun olurum. Şu anda 20-30 önerimiz var, çoğu gürültü çıkarıp yere çakıldı ya da unutuldu. 20:20:37 &lt;str4d&gt; Aynı şekilde c için d üzerinde 20:20:37 &lt;str4d&gt; Ancak o beşinden, e muhtemelen ağ güvenilirliği üzerinde en çok etkiye sahip olacak... 20:20:40 &lt;zzz&gt; Bunun sonucu olarak şu an gelecekteki geliştirmeler için çok kötü konumlanmış durumdayız 20:21:39 &lt;str4d&gt; Bu noktada tunnel seviyesindeki kriptoyu bir kenara bırakıyoruz; bunda bir sorun görmüyorum (burada Tor çalışmalarından ne çıkacağını biraz bekleyip görmek istiyoruz) 20:21:47 &lt;zzz&gt; bu da kaynakları 'summer of x'e koymak için başka bir neden. En azından tüm x'ler için yapılması gerekenler daha net 20:22:21 &lt;zzz&gt; 'tunnel-level crypto' herhangi bir listede ya da gönderide var mı? 20:22:41 &lt;str4d&gt; Bilmiyorum 20:22:53 &lt;str4d&gt; Önerileri web sitesine koyduğumda bunu daha iyi netleştireceğiz :P 20:23:40 * str4d bugün bunun öncülü üzerinde çalışacak. 20:23:51 &lt;zzz&gt; Sana en çok ne üzerinde çalışmak istediğini sorardım, ama listende aylarca gecikmiş işler varken bunu sormak şu an biraz saçma görünüyor 20:24:43 &lt;str4d&gt; Şey, bunların çoğu benim aşırı iddialı ve gerçekçi olmayan yapılacaklar planlamamdı 20:25:21 &lt;str4d&gt; (gerekli gerçek işi hesaba katmadan; ör. Android sürümü gibi...) 20:25:55 &lt;zzz&gt; Şu anda ilerleme konusunda oldukça kötümserim, .26 için bile; ki henüz başlamadım ve epey zaman alabilir 20:26:03 &lt;str4d&gt; 0.9.26 için uygulanması gereken şeylerin bir listesi zaten var. Ama tasarım tartışmalarına da başlayabiliriz. 20:26:16 &lt;zzz&gt; Ve launchpad ile debian'ı çözmek için kodlamaya birkaç hafta ara vermem gerekebilir 20:26:30 &lt;str4d&gt; Hımm, evet.. 20:27:04 &lt;zzz&gt; dolayısıyla bu noktada 27 çok uzak geliyor 20:27:21 &lt;str4d&gt; Tamam, diyelim ki yalnızca [ taşıma şifrelemesi | uçtan uca şifreleme (e2e) ]'den birini yapabiliyoruz 20:27:33 &lt;str4d&gt; (diğer uygulama işleriyle birlikte tasarım planlaması yapmak açısından) 20:27:41 &lt;str4d&gt; Hangisini bitirmek daha önemli? 20:28:26 &lt;str4d&gt; Taşıma şifrelemesi üçüncü taraf düşmanlar bakımından önemli 20:28:56 &lt;str4d&gt; E2E şifreleme, o şifreli paketi gören OBEP ve IBGW'ler bakımından ve ayrıca tunnel performansı açısından önemli 20:29:09 &lt;zzz&gt; DH/NTCP2/dolgu (padding)/PT gibi taşıma konularına eğiliyorum. Daha az 'fazla soyut' ve zaten daha fazla taslak var. Yol daha net 20:30:29 &lt;str4d&gt; O zaman .27 için buna odaklanalım 20:31:52 &lt;zzz&gt; bunun LS2'den daha önemli olduğunu mu düşünüyorsun? LS2 de taşıma konuları gibi benzer bir durumda. Bir sürü öneri var, son zamanlarda sıfır tartışma 20:32:28 &lt;str4d&gt; İdeal olarak ikisi üzerinde paralel çalışmak isterim 20:32:41 &lt;str4d&gt; Ama burada gerçekten ne başarabileceğimiz konusunda gerçekçi olmaya çalışıyorum :) 20:32:47 &lt;zzz&gt; Silah kafana dayanmış gibi düşün, birini seç 20:33:30 &lt;str4d&gt; taşıma 20:33:39 &lt;zzz&gt; tamam, katılıyorum 20:33:46 &lt;psi&gt; tls benzeri transport ne zaman? 20:34:08 &lt;str4d&gt; Taşıma konuları, mevcut kullanıcılarımıza sunduğumuz anonimlik özelliklerine faydalı 20:34:21 &lt;str4d&gt; LS2 işleri ise gelecekteki kullanıcılara (mevcut olanlara da) faydalı 20:34:26 &lt;zzz&gt; yanılmıyorsam herhangi bir listede ya da teklifte yok psi 20:34:34 &lt;str4d&gt; Ayrıca kafamda LS2 ile ilgili, taşıma konularına kıyasla çok daha fazla soru var 20:34:47 &lt;psi&gt; tamam 20:35:12 &lt;zzz&gt; str4d, o soruları zzz.i2p konularına taşıyabilirsen bu bir başlangıç olur 20:35:19 &lt;str4d&gt; zzz, bundan emin değilim, en azından Trac wiki'de olduğunu biliyorum 20:36:19 &lt;zzz&gt; temelde zzz.i2p'de str4d, psi, orignal, anonimal'dan katılım bekleyen yaklaşık 20 öneri var. Bugün yaptığımız gibi birkaçını listenin en üstüne taşırsak umarım daha fazla dikkat çekerler 20:36:19 &lt;str4d&gt; 'soru işaretleri' demek daha uygun olabilir 20:36:36 &lt;str4d&gt; mmm 20:36:38 &lt;zzz&gt; tabii, LS2 şeylerinin bir kısmı oldukça 'duvara atıp ne yapışır' türünden 20:37:01 &lt;str4d&gt; Yani benim kafamda şu an 1 numaralı yapılacak iş, önerileri web sitesine koymak 20:37:31 &lt;zzz&gt; benim kafamda, senin için 1 numara Android 20:37:42 &lt;str4d&gt; (ve diğer 1 numaralı yapılacak işim I2P Android'deki ProGuard hatasını düzeltmek) 20:37:50 &lt;str4d&gt; Evet 20:38:08 &lt;orignal&gt; Öneriler ilerletildiği sürece ben herhangi bir öneriye uyarım 20:38:08 &lt;str4d&gt; En kötü ihtimalle, bu sürüm için Samsung 4.2 düzeltmesini geri alırım 20:38:09 &lt;zzz&gt; o hâlde 27 için liste taşıma konuları: DH, NTCP ve PT üzerinde ilerleme 20:38:21 &lt;zzz&gt; 27 için başka bir şey? 20:38:39 &lt;str4d&gt; Hımm. LS2 tasarım işini .28'e koy 20:39:17 &lt;str4d&gt; zzz, başlangıç düzeyi konsol tasarım planlaması iyi olur 20:39:45 &lt;orignal&gt; Şahsen yeni bir kriptografiyi, özellikle Destination'lar için, bekleyemiyorum; bu yüzden LS2 mümkün olan en kısa sürede uygulanmalı 20:40:08 &lt;str4d&gt; (bir yön ve yol haritası belirlemek bakımından; gerçek bir uygulama değil) 20:40:08 &lt;zzz&gt; ok 20:41:18 &lt;zzz&gt; Bence bu oldukça iddialı bir 27: mevcut gizli servisler için kripto geçişi + taşıma konuları 20:41:20 &lt;str4d&gt; orignal, aynı şekilde; bu yüzden doğru yaptığımızdan emin olmak istiyorum :) 20:41:43 &lt;zzz&gt; LS2 ve ilgili şeyleri 28'e koyup diğer her şeyi 29'a taşıyayım mı? 20:42:35 &lt;str4d&gt; Kulağa makul geliyor 20:42:35 &lt;str4d&gt; o hâlde .27, tasarım ve uygulamadan oluşan iyi bir karışım olur 20:42:38 &lt;zzz&gt; 1) yol haritası konusunda başka bir şey? 20:43:18 &lt;str4d&gt; Şu an benden yok. 20:43:27 &lt;zzz&gt; başka konular? 20:43:34 &lt;str4d&gt; Bunu elbette yeniden ele almak istiyoruz; muhtemelen .26'nın ortalarında 20:44:08 &lt;str4d&gt; ( .27 için gerekli hazırlıkta yolunda olduğumuzdan emin olmak için ) 20:44:50 &lt;str4d&gt; 2) kytv'nin kaybolmasından sonra toparlanma konusunda durumumuz nedir? 20:44:55 &lt;zzz&gt; Bir sonraki aylık toplantı 5 Nisan. Şimdiden söylemek isterim ki 3 Mart toplantısından bu yana kimse bir şey yaptığını bildirmezse, bu yeni proje yönetimi tarzını başarısız ilan edeceğim. Kimse bir şey yapmıyorsa yönetilecek bir şey yoktur ve aylık toplantılara gerek yoktur 20:45:33 &lt;str4d&gt; Yukarıda launchpad ve debian'dan bahsettin. Toparlanma için acil gördüğün başka bir şey var mı? 20:45:35 &lt;zzz&gt; 2) Meeh, başlıca kesintimiz olan launchpad/debian üzerinde bazı araştırmalar yapıyordu. Onunla notları karşılaştırmam gerekiyor 20:46:05 &lt;zzz&gt; echelon ve ben Tails ile e-postalarla haberleştik, onlar ondan endişeli ve bir yedek arıyorlar. 20:46:18 &lt;zzz&gt; Onlara bizim tarafta bunun yakın zamanda olmayacağını söyledim; şimdilik onların sorunu 20:46:58 &lt;zzz&gt; derleme etrafındaki diğer her şeyi (geoip, tx) ben hallettim. 20:47:16 &lt;zzz&gt; ama launchpad/deb bir felaket. Başka kimse bir şey bilmiyor ve hiçbir şey yazılı değil 20:47:58 &lt;zzz&gt; ve 24 için yaptıkları eksik, bu yüzden 25'e geçmeden önce 24 üzerinde yapılacak daha fazla iş bile var 20:48:16 &lt;zzz&gt; 2) hakkında başka bir şey? 20:48:42 &lt;str4d&gt; Yeni bir paketleyici için çağrı yapmak faydalı olur mu? 20:48:50 &lt;str4d&gt; (ör. Twitter?) 20:48:53 &lt;zzz&gt; tabii 20:49:07 * zzz baffer'a uzanır 20:49:20 &lt;str4d&gt; sadie çağrının tam metnini şekillendirebilir 20:49:49 &lt;str4d&gt; (çok paniklemeden davetkâr ve teşvik edici olmasını istiyoruz ;) ) 20:49:56 &lt;zzz&gt; her tweet'i sadie'ye devretme, senin de tweet atmana izin var :) 20:50:04 * zzz *bafffs* ederek toplantıyı kapatır </div>
