---
title: "I2P Geliştirici Toplantısı - 01 Kasım 2016"
date: 2016-11-01
author: "zzz"
description: "01 Kasım 2016 tarihli I2P geliştirme toplantısı tutanağı."
categories: ["meeting"]
---

## Hızlı özet

<p class="attendees-inline"><strong>Katılanlar:</strong> echelon, fluffypony, hottuna, str4d, zzz</p>

## Toplantı Günlüğü

<div class="irc-log"> 20:00:01 &lt;zzz&gt; 0) Merhaba 20:00:01 &lt;zzz&gt; 1) 33C3 planlama 20:00:01 &lt;zzz&gt; 2) 0.9.28 güncellemesi (zzz) 20:00:07 &lt;zzz&gt; 0) Merhaba 20:00:09 &lt;zzz&gt; merhaba 20:00:17 &lt;eche|on&gt; merhaba 20:00:22 &lt;i2pr&gt; [Slack/str4d] Merhaba! 20:00:38 &lt;zzz&gt; 1) 33C3 planlama 20:01:05 &lt;eche|on&gt; iyi 20:01:11 &lt;zzz&gt; tamam, 8 Kasım için bilet alımının eche|on tarafından kontrol altında olduğundan ve masaya ilişkin talebin de hottuna tarafından kontrol altında olduğundan emin olmak istiyorum 20:01:16 &lt;eche|on&gt; pazartesi 20:00'de biletlerin ön satışı başlayacak 20:01:29 &lt;eche|on&gt; mobil internet ve dizüstü bilgisayarla Prag'da olacağım 20:01:38 &lt;hottuna&gt; zzz selam 20:01:47 &lt;zzz&gt; tamam, Prag'da internet olduğunu varsayarsak işin görülecek, değil mi? 20:01:56 &lt;eche|on&gt; ama aynı anda 6 bilet (ticket) alamayacağım diye korkuyorum. Deneceğim. Olmazsa Twitter üzerinden seslenirim 20:02:11 &lt;zzz&gt; tamam harika 20:02:20 &lt;eche|on&gt; Sipariş başına en fazla 2 biletle sınırlayacaklarını hissediyorum ya da buna yakın bir şey, ama göreceğiz 20:02:36 &lt;zzz&gt; hottuna, bu yıl da Noisy Square talebimizi wiki'ye koyar mısın? ve Monero'nun katılmak istediğinin farkında mısın? 20:04:20 &lt;hottuna&gt; zzz: Monero'dan haberdar değildim. Kaç kişi olacağız? Ve Monero bizim bayrağımız altında mı yer alacak? 20:04:21 &lt;hottuna&gt; zzz: CCC wiki sunucusu şu an hiç yanıt vermiyor. 33C3 wiki'si açılmış mı diye en son kontrol edeli birkaç hafta oldu 20:05:10 &lt;zzz&gt; bilmiyorum, bilgi için fluffypony ile konuş, kendi taleplerini yapacaklarını ama bir masayı paylaşmamızı ya da yakın olmamızı isteyebileceklerini düşünüyorum 20:05:37 &lt;zzz&gt; hottuna, lütfen wiki'yi takip edeceğini ve projemiz için talebi oluşturacağını teyit et 20:06:39 &lt;fluffypony&gt; Bir masayı paylaşmamızı isterim 20:07:01 &lt;fluffypony&gt; talep işi hottuna'nın kontrolündeyse harika olur 20:07:08 &lt;fluffypony&gt; açıklama konusunda hottuna ile koordinasyon sağlayabilirim  20:07:22 &lt;zzz&gt; fluffypony, kendi talebinizi yapmanızı ama bize yakın olmayı ve/veya paylaşmayı talep etmenizi öneririm 20:07:24 &lt;fluffypony&gt; hottuna: kaç kişi olacağımızdan emin değilim ama masanın sürekli dolu olmasını sağlayacağız 20:07:27 &lt;zzz&gt; hottuna? 20:07:32 &lt;i2pr&gt; [Slack/str4d] Kulağa iyi geliyor 20:07:46 &lt;hottuna&gt; fluffypony: Monero tarafından kaç kişi olacağını ve I2P proje bayrağı altında yer almanın sizin için de uygun olup olmadığını bilirsen, I2P+Monero için bir masa talep edebilirim 20:07:55 &lt;zzz&gt; tamam harika 20:07:58 &lt;hottuna&gt; zzz: kaç kişi olacağız? 20:08:07 &lt;fluffypony&gt; hottuna: tamam, özelden konuşup netleştirelim 20:08:09 &lt;eche|on&gt; hottuna: şu an 6 kişi sayıyorum 20:08:33 &lt;eche|on&gt; zzz, hottuna. bobthebuilder, meeh, str4d ve ben 20:08:34 &lt;hottuna&gt; zzz: her halükârda wiki'yi izleyeceğim ve bu şeyleri doldurmayı üstleniyorum 20:08:36 &lt;zzz&gt; Meeh birkaç ekstra kişi getirebilir, ona sor. Şimdilik bizim için 8, Monero için 4 derim 20:08:43 &lt;eche|on&gt; Eğer birini atlarsam seslenin! 20:08:43 &lt;zzz&gt; harika hottuna   20:09:00 &lt;i2pr&gt; [Slack/str4d] Masalar ne kadar büyük? 20:09:02 &lt;hottuna&gt; tamam, o zaman geçici olarak 12 20:09:13 &lt;hottuna&gt; hemen hemen ne kadar büyük talep edersek o kadar 20:09:26 &lt;zzz&gt; tamam, sunumlar açısından — str4d ve sadie'nin başvuru yapmayı düşündüklerini biliyorum, bu oldu mu? (muhtemelen hayır) ve yedek olarak YTBI ile koordinasyon sağladınız mı? 20:09:37 &lt;zzz&gt; *YBTI 20:09:44 &lt;eche|on&gt; bildiğim kadarıyla hayır 20:09:54 &lt;eche|on&gt; str4d burada bizi aydınlatabilir 20:10:15 &lt;i2pr&gt; [Slack/str4d] Bildiğim kadarıyla (AIUI) Sadie CCC'ye katılmayacak (kişisel meseleler) ve Zcash lansmanı işleri nedeniyle ben de bir sunum göndermedim 20:10:24 &lt;zzz&gt; ah ve lansman için str4d'yi tebrikler, artık bizimle konuşamayacak kadar zengin olabilir 20:10:47 &lt;i2pr&gt; [Slack/str4d] Heh, pek mümkün değil :stuck_out_tongue: 20:10:56 &lt;zzz&gt; tamam, umarım sadie ve eche|on onun gidip gitmeyeceği konusunda, biletler açısından koordineli durumdadır 20:11:02 &lt;i2pr&gt; [Slack/str4d] Yine de YTBI için bir sunum üzerinde çalışacağım 20:11:21 &lt;eche|on&gt; zzz: 33C3'e katılmayacak ama RWC'ye gidecek 20:11:30 &lt;zzz&gt; tamam, grothoff hakkında ya da YBTI'nin olup olmayacağına dair herhangi bir sohbet gören oldu mu? 20:11:51 &lt;zzz&gt; her zamanki gibi kötü organize, muhtemelen daha sonra öğreniriz 20:11:55 &lt;eche|on&gt; henüz bir şey görmedim, bence (IMHO) bilet konusu geri durmak için bir neden 20:12:09 &lt;i2pr&gt; [Slack/str4d] RWC'ye yine de giden birinin olmasına sevindim 20:12:32 &lt;zzz&gt; bu yıl NYC'de mi? 20:12:40 &lt;i2pr&gt; [Slack/str4d] Evet 20:12:55 &lt;zzz&gt; güzel. belki daha fazla kişi de gelir 20:13:02 &lt;zzz&gt; 1) hakkında başka bir şey var mı? 20:13:12 &lt;eche|on&gt; şu anda yok 20:13:18 &lt;eche|on&gt; biletler konusunda sesleneceğim 20:13:26 &lt;zzz&gt; tamam 20:13:44 &lt;zzz&gt; 2) 0.9.28 güncellemesi 20:14:00 &lt;zzz&gt; Jetty dahil paketlediğimiz çeşitli üçüncü taraf kütüphaneleri güncelledim 20:14:24 &lt;eche|on&gt; harika 20:14:28 &lt;zzz&gt; ve jrobin. Ayrıca bazı Java 9 sorunlarıyla uğraşıyorum. Bir de bazı transport ile ilgili ticket'ların peşindeyim 20:14:46 &lt;eche|on&gt; ve derleme/güncelleme konusunda bakılacak özel konular? 20:14:51 &lt;zzz&gt; her zamanki gibi, kodlama ya da ticket'lar konusunda fazla yardım gelmiyor, her türlü yardım makbule geçer 20:15:01 &lt;zzz&gt; ech ha? 20:15:40 &lt;i2pr&gt; [Slack/str4d] 0.9.28 için toparlayıp birleştirmek istediğim bir UI yenileme çalışmam var 20:15:40 &lt;eche|on&gt; ant updatewithjetty olağan olanı, ama başka bazı yeni kütüphanelerle birlikte, bakılacak özel bir şey var mı? 20:15:57 &lt;zzz&gt; hayır, özel bir şey yok 20:16:06 &lt;eche|on&gt; tamam, iyi 20:16:13 &lt;i2pr&gt; [Slack/str4d] Ayrıca Kasım ayında "setup wizard" özelliği üzerinde çalışacağım; 0.9.28'e girmesini istiyorum ki CCC'de yeni kullanıcıları yönlendirebileceğimiz bir şeyimiz olsun 20:16:32 &lt;zzz&gt; str4d, büyük bir şeyi birleştireceksen lütfen önümüzdeki hafta yap, en geç iki hafta içinde; .28'i aralık ortasında CCC'den önce yayımlamak istiyorum 20:16:46 &lt;zzz&gt; str4d, sürümler demişken, .27 Android sürümü nasıl gidiyor? 20:16:49 &lt;eche|on&gt; ticket'ların çoğunda pek yardımcı olamam. ama Syndie ticket'larını biraz yardımınla düzeltebilirim, zzz (toplantıdan sonra) 20:16:49 &lt;i2pr&gt; [Slack/str4d] ACK 20:17:27 &lt;i2pr&gt; [Slack/str4d] Zcash lansmanıyla meşgulken .27 Android sürümü hiç başlayamadı 20:17:32 &lt;i2pr&gt; [Slack/str4d] Ama bu hafta buna zaman ayıracağım. 20:17:35 &lt;zzz&gt; yaz boyunca 4 aylık bir döngüden sonra, 6-8 haftalık döngülere geri dönmek istiyorum 20:17:55 &lt;i2pr&gt; [Slack/str4d] I2P-Bote ve Bote Android depolarını birleştirmeyi bitirmeye de *gerçekten* çok yaklaştım 20:18:00 &lt;zzz&gt; tamam, ve elbette Bote'un biraz ilgiye ihtiyacı var, ayrıca bir summer of x blog yazısı için de çok geç değil 20:18:18 &lt;i2pr&gt; [Slack/str4d] I2P eklentileri yapmak için Gradle eklentisi çalışıyor (görünüşe göre) 20:18:54 &lt;i2pr&gt; [Slack/str4d] Yani son parçaları da birleştirince (bu, 0.9.27 için router.jar'ı diğer JAR'larla birlikte Maven Central'a yüklememe bağlı olacak), işler yolunda çalışmalı. 20:19:31 &lt;zzz&gt; str4d, 27'den sonra Android ve/veya IDE dosyaların ya da Maven için bazı ayarlamalar yapmanı gerektirebilecek bazı değişiklikler yaptım; bilgin olsun, .28 için, ama 27 sürümünü etkilememeli 20:19:44 &lt;i2pr&gt; [Slack/str4d] Bu hafta olmazsa, bu hafta sonu NZ'ye dönüş uçuşlarımda vaktim olacak. 20:19:49 &lt;i2pr&gt; [Slack/str4d] ACK 20:20:11 &lt;zzz&gt; tamam. iyimserliğine rağmen Ekim'de gerçekten bir şey yapmanı beklemiyordum :) 20:20:16 &lt;zzz&gt; 2) hakkında başka bir şey var mı? 20:20:29 &lt;i2pr&gt; [Slack/str4d] Tüm iyimserlikler bende 20:20:48 &lt;zzz&gt; toplantı için başka bir şey var mı? 20:21:26 * zzz baffer'a uzanır 20:22:18 * zzz *baffffffffs*** toplantıyı kapattı </div>
