---
title: "I2P Geliştirici Toplantısı - 06 Eylül 2016"
date: 2016-09-06
author: "zzz"
description: "06 Eylül 2016 tarihli I2P geliştirici toplantısı kaydı."
categories: ["meeting"]
---

## Kısa bir özet

<p class="attendees-inline"><strong>Katılanlar:</strong> echelon, EinMByte, orignal, psi, str4d, z3r0fox, zzz</p>

## Toplantı Günlüğü

<div class="irc-log"> 21:00:01 &lt;zzz&gt; 0) Merhaba 21:00:01 &lt;zzz&gt; 1) 0.9.27 güncellemesi (zzz) 21:00:01 &lt;zzz&gt; 2) Summer of X güncellemesi (sadie/str4d) 21:00:01 &lt;zzz&gt; 3) 33C3 Bütçesi http://zzz.i2p/topics/2150 21:00:01 &lt;zzz&gt; 4) SAM varsayılan olarak açık (str4d) 21:00:06 &lt;zzz&gt; 0) Merhaba 21:00:12 &lt;zzz&gt; merhaba 21:00:13 &lt;psi&gt; merhaba 21:00:24 &lt;eche|on&gt; hoş geldiniz 21:00:33 &lt;z3r0fox_&gt; Merhaba 21:00:40 &lt;zzz&gt; 1) 0.9.27 güncellemesi (zzz) 21:01:01 &lt;zzz&gt; tamam, rapor edilecek çok bir şey yok. 26'dan bu yana sadece 6K satır fark var 21:01:13 &lt;zzz&gt; bu noktada .27'nin muhtemelen Ekim ortası olacağını söylerdim? 21:01:41 &lt;zzz&gt; yazın başlarında Summer of X işleri yapıyordum, son zamanlarda biraz ara verdim... ama başkalarından da pek aktivite görmüyorum 21:02:03 &lt;zzz&gt; 1) hakkında başka bir şey? 21:02:19 &lt;eche|on&gt; Summer of X hakkında fazla bir şey yok 21:03:25 &lt;zzz&gt; 2) Summer of X güncellemesi (sadie/str4d) 21:03:30 &lt;zzz&gt; sadie / str4d buyurun 21:06:07 &lt;zzz&gt; ses çıkmadığına göre, bunu gelecek ayın gündemine koyuyorum 21:06:15 &lt;zzz&gt; 3) 33C3 Bütçesi http://zzz.i2p/topics/2150 21:06:28 &lt;str4d&gt; IHi! 21:06:33 &lt;eche|on&gt; Uyanık 21:06:33 &lt;zzz&gt; eche|on, mali durumumuzla ilgili kısa bir güncelleme verebilir misin? 21:06:45 &lt;str4d&gt; Üzgünüm, biraz iş yüzünden dikkatimi dağıldı. 2) maddesini toplantının sonunda ele alabilirim 21:07:34 &lt;eche|on&gt; finans, tamam, mevcut toplamlar: 37k , 510 BTC, 700 LTC ve 1300 XMZ (yuvarlak) 21:07:47 &lt;eche|on&gt; bts yaklaşık 540 ve LTC yaklaşık 3.5 21:08:00 &lt;zzz&gt; görünüşe göre durumumuz oldukça iyi 21:08:10 &lt;eche|on&gt; bu yıl şimdiye kadar yaklaşık 4800 harcadık 21:08:56 &lt;eche|on&gt; ve 10 BTC (bunu şuna çevirdim ), bu yıl kabaca 5k aldık 21:09:20 &lt;zzz&gt; 33C3 için, geçen yıl yaptığımıza benzer bir şey yapmayı öneriyorum... tüm konferans biletlerini biz öderiz. Ve tam proje üyeleri için en fazla 1000 $ (veya euro) iade ederiz, gerçekten ihtiyacı olanlar için 1500 $ 21:09:41 &lt;zzz&gt; bir veya iki hizmet işletenler için, konferans biletlerini ve 500 $'a kadar yolculuğu ödemeyi öneriyorum 21:10:01 &lt;zzz&gt; bu konuda ne düşünüyorsunuz? 21:10:23 &lt;eche|on&gt; şu anda para talep eden 5 kişi var 21:10:25 &lt;str4d&gt; bence bu adil görünüyor. 21:11:04 &lt;str4d&gt; eche|on, yukarıdaki rakamları varsayarsak, beklenen toplam harcama nedir? 21:11:13 &lt;zzz&gt; yani yaklaşık 4000-5000 $, ayrıca biletler için yaklaşık 500 $, sanırım? 21:11:32 &lt;eche|on&gt; bu kurallarla, en fazla yaklaşık 4k eder 21:11:39 &lt;zzz&gt; bir de akşam yemeği için birkaç yüz 21:11:57 &lt;zzz&gt; ah, ayrıca, echelon'a e-posta göndermemiş ama fon isteyen varsa, şimdi konuşsun! 21:11:58 &lt;eche|on&gt; 2 kişi hizmetlerle, 2 kişi olağan ve 1 kişi özel koşullarla 21:12:07 &lt;eche|on&gt; bilet kişi başı yaklaşık 100 olacak 21:12:12 &lt;str4d&gt; Hmm. Bu bizi kabaca %10 harcama hedefimizin içinde tutar 21:13:03 &lt;eche|on&gt; biraz üstünde, ama yine de tamam 21:13:21 &lt;zzz&gt; yaklaşık 5200 gibi görünüyor. 6000 euro bütçe belirleyelim mi? 21:13:46 &lt;eche|on&gt; geçen seferlerde bazıları taleplerini BTC olarak aldı, bu da benim için oldukça kolay oldu^^ 21:14:12 &lt;zzz&gt; evet, BTC ile ödenmeyi kabul eden herkes için bu daha iyi 21:14:21 &lt;eche|on&gt; mantıklı geliyor 21:14:48 &lt;eche|on&gt; akşam yemeği için geçen yılkiyle aynı yere gidebiliriz ya da belki biraz daha üstüne, bakacağız 21:15:02 &lt;zzz&gt; herkesi orada görmek istediğimizi vurgulamak istiyorum. Paramızı akıllıca kullanmaya çalışırken, kimsenin maddi gücü yetmediği için gelmemesini de istemeyiz. 21:15:09 &lt;eche|on&gt; etkinliğin kendisi için biraz tatlı ve başka şeyler, 6k uygun 21:15:10 &lt;str4d&gt; BTC ile geri ödeme almaktan memnuniyet duyarım 21:15:48 &lt;zzz&gt; 3) hakkında başka bir şey? 21:16:15 &lt;eche|on&gt; benim tarafımdan yok, yarın tüm e-postalara yanıt vereceğim ve sonra biletleri alacağım 21:16:18 &lt;eche|on&gt; ah, biletler: 21:16:36 &lt;eche|on&gt; burada I2P'den HERHANGİ biri fon talep etmediyse ama bilet istiyorsa, bana bir mail atın! 21:16:37 &lt;str4d&gt; Konaklamayı paylaşmak isteyen olursa, bana ping atın :) 21:16:56 &lt;str4d&gt; eche|on, tüm ekip üyeleri için biletleri almayı mı planlıyorsun? 21:17:03 &lt;eche|on&gt; evet 21:17:07 &lt;zzz&gt; evet. Ech biletleri alacak. Kendi biletinizi almayın 21:17:10 &lt;eche|on&gt; geçen yıl yaşadığımız sorunlardan kurtulmak için 21:17:12 &lt;str4d&gt; Teşekkürler :) 21:17:34 &lt;str4d&gt; Ayrıca, genelde yerel saatle 11 gibi başladığı doğru mu? 21:17:56 &lt;zzz&gt; ah, 3) üzerindeyken, finansı güncel tutmak da dahil yaptığı her şey için eche|on'a teşekkür etmek istiyorum. Sensiz beş parasız kalırdık! 21:18:02 &lt;str4d&gt; 27'sinde varan bir uçuş ayarlayıp ayarlayamayacağımı anlamaya çalışıyorum 21:18:02 &lt;eche|on&gt; ah, çoğunlukla 11am/12am civarı buluştuk ve 1,2 am'e kadar kaldık 21:18:05 &lt;eche|on&gt; ama bazı konuşmalar 3 am'de bitiyor 21:18:10 &lt;zzz&gt; tamam, lojistiği burada tartışmayalım 21:18:17 &lt;zzz&gt; 3) hakkında başka bir şey? 21:18:19 &lt;str4d&gt; (aksi halde 25'inin akşamı ayrılmak zorundayım) 21:18:34 &lt;str4d&gt; eche|on, tamam, teşekkürler. Ve evet, ayakta kalmamızı sağladığın için kocaman teşekkürler! :D 21:18:55 &lt;zzz&gt; 4) SAM varsayılan olarak açık (str4d) 21:18:59 &lt;zzz&gt; str4d buyur 21:19:08 &lt;eche|on&gt; tüm bağışçılara teşekkürler (az önce şu notla bir bağış aldım: "tüm parayı işe yaramaz tasarımcılara harcamayın" 21:19:39 &lt;str4d&gt; Tamam 21:20:29 &lt;str4d&gt; SAM API'sini kullanan uygulamaların artmasıyla, bunu varsayılan olarak etkinleştirip etkinleştirmememiz gerektiğini ve eğer etkinleştirirsek bunu nasıl yapmamız gerektiğini düşünüyordum 21:20:51 &lt;str4d&gt; Tor'un kontrol portunu varsayılan olarak etkinleştirmesine benzer şekilde, böylece uygulamalar genelde bunun mevcut olduğunu varsayabilir 21:21:07 &lt;eche|on&gt; Bence SAM oldukça stabil ve bir router'ın kolayca bozulmasına sebep değil 21:21:19 &lt;eche|on&gt; evet oyu veriyorum, varsayılan olarak etkinleştirilsin 21:21:25 &lt;zzz&gt; şikayet eden var mı? 21:21:37 &lt;EinMByte&gt; bana mantıklı bir fikir gibi geliyor 21:21:55 &lt;EinMByte&gt; gördüğüm tek sorun çakışan portlar 21:22:07 &lt;str4d&gt; Hmm 21:23:08 &lt;eche|on&gt; yeni kurulumlarda bu sorunu görmüyorum 21:23:10 &lt;zzz&gt; bunu yapmanın alışılmış yolu clients.config'i değiştirmektir, bu da sadece yeni kurulumları etkiler. Başka her şey... daha zor olur 21:23:12 &lt;eche|on&gt; çünkü hepsi localhost 21:23:27 &lt;str4d&gt; Tor'un kontrol portunun her zaman açık olmasının güvenliğini düşündüklerini biliyorum 21:23:29 &lt;eche|on&gt; eski kurulumlarda bunu ETKİNLEŞTİRMEZdim 21:23:36 &lt;EinMByte&gt; eche|on: Yani, aynı portu kullanan başka bir hizmet (I2P ile ilgili olmayan) olabilir 21:23:43 &lt;str4d&gt; Ve onun yerine Unix soket modunu kullanmayı teşvik ediyorlar 21:23:50 &lt;str4d&gt; (yerel çerez kimlik doğrulamasıyla) 21:23:58 &lt;zzz&gt; uygulamaların asla 'mevcut olduğunu varsayamayacağını' düşünüyorum, bunun için her zaman uygun hata yönetimine ve kullanıcı bilgilendirmesine ihtiyaçları olacak 21:24:01 &lt;eche|on&gt; EinMByte: tabii, ama o localhost ve bu konuda uyarı yapılmalı 21:24:08 &lt;str4d&gt; ama bu bizim için o kadar büyük bir endişe değil, çünkü SAM'e bağlanabilen herhangi bir şey yalnızca kendi tunnel'larını kontrol edebilir 21:24:33 &lt;str4d&gt; (başka bir istemcinin tunnel'larının oturum adını tahmin etmedikleri sürece) 21:24:36 &lt;EinMByte&gt; eche|on: Tamam, o zaman port doluysa SAM'i etkinleştirmeyip uyaralım mı? 21:24:41 &lt;eche|on&gt; EinMByte: yapılacak mantıklı yol bu^^ 21:24:42 &lt;str4d&gt; zzz, tabii, uygulamalar varsayamaz 21:24:48 &lt;str4d&gt; bunun nedeni kullanılabilirlik 21:24:58 &lt;str4d&gt; Yani 'basit seçenek' şu: 'I2P'yi başlat; uygulamayı kullan' 21:25:06 &lt;zzz&gt; yıllarca devre dışı kaldıktan sonra, şimdi etkinleştirmenin pek fark yaratmayabileceğini düşünüyorum 21:25:16 &lt;str4d&gt; Şu anki seçenek ise: 'I2P'yi başlat; SAM'i etkinleştirme sayfasını bul; SAM'i etkinleştir; uygulamayı kullan' 21:25:33 &lt;zzz&gt; bilgi olarak, /configclients'i böldüm, bu .27'de olacak 21:25:36 &lt;eche|on&gt; Benim bakış açıma göre: çoğu i2p router'ında SAM zaten etkin 21:25:39 &lt;eche|on&gt; değilse &gt;%90 21:25:41 &lt;str4d&gt; benim ana motivasyonum sürtünmeyi azaltmak 21:25:48 &lt;str4d&gt; yeni kullanıcılar için 21:25:54 &lt;str4d&gt; bu yüzden bunun yalnızca yeni kurulumlar için olmasına katılıyorum 21:26:19 &lt;EinMByte&gt; kulağa tamam geliyor. 21:26:27 &lt;zzz&gt; bu arada, 'SAM kullanan uygulamaların artışı'na dair kanıt görmedim henüz 21:26:30 &lt;str4d&gt; eche|on, evet, Tor'un bazı Samsung telefonlarda Orbot ile benzer bir port-çakışması sorunu var 21:26:46 &lt;psi&gt; sam varsayılan olarak açık olmalı ki insanlar onu açmak zorunda kalmasın 21:26:50 &lt;EinMByte&gt; zzz: Belki de tam olarak gereken şey budur ;) 21:26:51 &lt;zzz&gt; ama teklife de karşı değilim 21:26:53 &lt;zzz&gt; heh 21:27:05 &lt;str4d&gt; zzz, Tahoe-LAFS yerel I2P desteğiyle piyasaya çıkmak üzere 21:27:19 &lt;EinMByte&gt; Bana varsayılan SAM portunun ne olduğunu hatırlatır mısın? 21:27:21 &lt;zzz&gt; tamam, üzerinde uzlaştık gibi mi? 21:27:32 &lt;str4d&gt; 7656 21:27:52 &lt;zzz&gt; 4) hakkında başka bir şey? 21:28:36 &lt;EinMByte&gt; str4d: Tamam, bunu kullanan yaygın bir şey gelmiyor aklıma 21:29:09 &lt;zzz&gt; 2) Summer of X güncellemesi (sadie/str4d) 21:29:14 &lt;zzz&gt; sadie / str4d buyurun 21:29:35 &lt;str4d&gt; Tamam! 21:29:45 &lt;str4d&gt; I2P Summer Dev bence (IMHO) başarılıydı 21:30:06 &lt;str4d&gt; Yeni katkıcı almadık (en azından benim gördüğüm) 21:30:42 &lt;str4d&gt; (erken toplantılardan birinde belki üzerine gitmemiz gereken birkaç kişi vardı...) 21:30:45 &lt;eche|on&gt; yeni bir buildbot aldık 21:30:52 &lt;zzz&gt; söz verilen Ağustos blog yazısını görmedim... Eylül'de bir tane alabilir miyiz? 21:30:54 &lt;str4d&gt; Ama kullanıcıya ve geliştiriciye dönük birçok alanda mükemmel ilerleme kaydettik 21:30:56 &lt;str4d&gt; Yukarıda belirttiğim gibi, bir sonraki Tahoe-LAFS sürümü txi2p kütüphanem üzerinden yerel I2P desteği içerecek 21:31:13 &lt;str4d&gt; zzz, evet, onu yapmaya vaktim olmadı. Bu hafta sonu bir derleme yazısı yazacağım 21:31:20 &lt;zzz&gt; harika 21:31:47 &lt;str4d&gt; Zeronet çalışmam yerelde duruyor ve Ağustos yazısında onu öne çıkarmak istemiştim, ama maalesef i2p.socket'i gevent ile düzgün çalıştıramadık... 21:32:05 &lt;str4d&gt; Ama sanırım bu hafta sonu bununla bir PR açacağım ve nasıl gideceğine bakarız 21:32:33 &lt;zzz&gt; tahoe nedir, sitelerine ticket'ları girdiğimizden beri en az 5 yıl oldu. zooko hızlı hareket etmiyor 21:33:05 &lt;eche|on&gt; en azından şimdi tamamlandı 21:33:21 &lt;str4d&gt; Geliştirici kullanılabilirliği açısından, i2p.socket ve txi2p üzerinde iyi ilerleme kaydettik ve SAM API'sinin varsayılan olarak etkinleştirilmesiyle, Python uygulamalarına I2P eklemede daha az sürtünme olmalı 21:33:25 &lt;eche|on&gt; şimdi paralel yükleme/indirme lazım, yoksa tahoe-lafs sürünecek 21:33:55 &lt;eche|on&gt; bu arada, bir kullanıcı bana birkaç dk önce I2P'de python geliştirme işi hakkında sordu 21:34:04 &lt;str4d&gt; Potansiyel yeni uygulamalarla biraz iletişime geçtik, ama orada daha fazla çalışmaya ihtiyaç var 21:34:28 &lt;str4d&gt; (özellikle IPFS ve OpenBazaar istekli, ama orada ilerleme şu anda kaydedilmiyor) 21:34:49 &lt;EinMByte&gt; Bu arada, benden özür; daha önce summer of X için bir şeyler deneyeceğimi söylemiştim, ama kovri için biraz erken oldu 21:34:53 &lt;zzz&gt; summer of x'ten sonra hâlâ perişan durumda olan şey Bote. Sonsuz zamandır bir sürüm yok ve yaklaşık 40 (!) trac ticket'ı var; bunlardan classpath olanın .27 için engelleyici olduğunu düşünüyorum... Bote üzerinde tekrar çalışmayı düşünüyor musun yoksa bunu gözden çıkarmalı mıyız? 21:35:30 &lt;str4d&gt; zzz, planlıyorum ve üzerinde çalıştım da 21:35:38 &lt;eche|on&gt; birisi bote yapmalı. syndie veya i2phex'ten daha önemli 21:36:05 &lt;zzz&gt; bote'u düzeltmek için deb paketlemesini değiştirmemiz gerekip gerekmediğini, yoksa başka bir şey mi yanlış, ya da umursamıyor muyuz bilmem gerekiyor 21:36:32 &lt;zzz&gt; Bote'un Eylül'ü? 21:37:22 &lt;str4d&gt; Ağustos'ta onu Gradle'a taşımaya biraz zaman harcadım; bu, android ve eklenti kod tabanlarını birleştirebileceğim anlamına geliyor 21:37:22 &lt;str4d&gt; Bu, Bote üzerinde geliştirme yaparken yaşadığım pek çok sürtünmeyi ortadan kaldıracak 21:37:22 &lt;str4d&gt; Eksik olan tek şey mevcut eklenti betiklerini entegre etmek 21:37:22 &lt;str4d&gt; (ya da onları Gradle ile yeniden yazmak)( 21:37:39 &lt;str4d&gt; Ne yazık ki Ağustos'ta iş teslim tarihleri bunun önüne geçti 21:37:54 &lt;zzz&gt; tamam 21:37:59 &lt;zzz&gt; 2) hakkında başka bir şey? 21:38:07 &lt;str4d&gt; Bu hafta sonu Bote'a zaman ayıracağım 21:38:30 &lt;zzz&gt; toplantı için başka bir şey? 21:39:02 &lt;zzz&gt; Ekim için tekrar 20:00 UTC'ye dönmeyi önerebilir miyim? 21:39:46 &lt;str4d&gt; ve Debian sorunu için bir çözüm bulmaya çalışacağım 21:39:55 &lt;zzz&gt; 20:00'a itiraz var mı? 21:40:03 &lt;str4d&gt; Ama bu kesinlikle yalnızca Debian'a özgü 21:40:24 &lt;zzz&gt; tamam, bunun yalnızca deb'e özgü olduğuna dair bir doğrulama bile görmemiştim, bu da bir ilerleme 21:40:46 &lt;str4d&gt; Başka bir şey yok, Summer Dev işlerinde çalışan herkese iyi iş çıkardınız! 21:40:46 &lt;str4d&gt; Gelecek yılı dört gözle bekliyorum ;) 21:40:49 &lt;zzz&gt; ticket'ta bir düzeltme veya en azından bir test önerdim, ama bir şey duymadım 21:40:49 &lt;eche|on&gt; benim için şimdilik tamam 21:41:22 &lt;zzz&gt; tamam, 9 hakkında 8'den daha fazla şikayet aldım, o yüzden 8'e geri dönelim. zaten yaz bitti 21:41:29 * zzz baffer'ı kapar 21:41:29 &lt;str4d&gt; Ekim'de 20:00 benim için uygun, ABD'de olacağım için 21:41:31 &lt;str4d&gt; (Ve aslında Kasım da, çünkü o 1'i olur( 21:42:37 &lt;eche|on&gt; tamam, yatma zamanı 21:42:41 &lt;eche|on&gt; görüşürüz 21:42:44 * zzz ***bafs*** toplantıyı kapattı </div>
