---
title: "I2P Geliştirici Toplantısı - 02 Ağustos 2016"
date: 2016-08-02
author: "zzz"
description: "02 Ağustos 2016 tarihli I2P geliştirme toplantısı tutanağı."
categories: ["meeting"]
---

## Kısa özet

<p class="attendees-inline"><strong>Katılanlar:</strong> nextloop, psi, poneyhot, sadie, str4d, trolly, xmpre, zzz</p>

## Meeting Log

<div class="irc-log"> 21:00:01 &lt;zzz&gt; 0) Merhaba 21:00:01 &lt;zzz&gt; 1) HOPE raporu (zzz/sadie) http://zzz.i2p/topics/2152 21:00:01 &lt;zzz&gt; 2) 0.9.27 güncellemesi (zzz) http://zzz.i2p/topics/2132 21:00:01 &lt;zzz&gt; 3) Summer of X güncellemesi (sadie/str4d) 21:00:05 &lt;zzz&gt; 0) Merhaba 21:00:07 &lt;zzz&gt; merhaba 21:00:38 &lt;xmpre&gt; Merhaba 21:00:44 &lt;i2pr&gt; [Slack/str4d] Merhaba 21:00:56 &lt;zzz&gt; 1) HOPE raporu (zzz/sadie) http://zzz.i2p/topics/2152 21:01:32 &lt;zzz&gt; O bağlantıya kısa bir gezi raporu gönderdim. sadie, comraden1, gravy ya da videolardan bazılarını izleyen herhangi biri, ekleyeceğiniz bir şey var mı? 21:02:30 &lt;i2pr&gt; [Slack/str4d] Videoları henüz izlemedim. Tor olanlar dışında işaretlemem gerekenler var mı? 21:03:01 &lt;zzz&gt; Daha fazlasını görmedim. Umarım insanlar zzz.i2p konusuna bazı öneriler ekler 21:03:13 &lt;xmpre&gt; Farkında olmayanlar için, videolar nerede? 21:03:27 &lt;zzz&gt; muhtemelen hope.net 21:03:56 &lt;zzz&gt; 1) hakkında başka bir şey var mı? 21:03:59 &lt;xmpre&gt; https://hope.net/watch.html 21:04:54 &lt;zzz&gt; 2) 0.9.27 güncellemesi (zzz) http://zzz.i2p/topics/2132 21:05:57 &lt;zzz&gt; en erken Eylül ortasını hedefliyoruz. mtn'de fazla etkinlik yok ya da büyük özellikler yok. i2p yaz işlerini bitirdikten sonra NTCP2'ye dönmek istiyorum. Yani .27 için şu an acele yok, işler oldukça stabil 21:06:26 &lt;zzz&gt; .27 takvimi veya içeriği hakkında yorum olan var mı? 21:06:39 &lt;i2pr&gt; [Slack/str4d] Ben de aynı zamanlarda dikkatimi NTCP2'ye çevireceğim 21:06:49 &lt;xmpre&gt; multihoming'i kolaylaştırmak için bir önerim vardı, bunu trac'e eklemeli miyim? 21:06:59 &lt;xmpre&gt; özünde bir dışa aktarma/içe aktarma özelliği 21:07:11 &lt;zzz&gt; tamam güzel. Hâlâ yeni bir Tails kişisine de ihtiyacımız var, bunun hakkında hepimizin tweet atması gerekiyor 21:07:19 &lt;i2pr&gt; [Slack/str4d] Ayrıca SAM'i varsayılan olarak etkinleştirmeyi düşünmemizi isterim. 21:07:43 &lt;zzz&gt; xmpre, eğer barizse trac uygun, biraz tartışma gerektiriyorsa zzz.i2p daha iyi olabilir 21:07:48 &lt;i2pr&gt; [Slack/str4d] Ya da en azından bunu yapmanın sonuçlarını tartışalım 21:08:06 &lt;xmpre&gt; Tamam, zzz  21:08:27 &lt;zzz&gt; sam-by-default'u gelecek ayın gündemine koyalım; yaz uygulaması etkinliğinin bitiminden sonra ama .27'den önce 21:08:40 &lt;i2pr&gt; [Slack/str4d] ACK 21:08:53 &lt;i2pr&gt; [Slack/str4d] Bu arada, insanlar üzerine düşünebilir 21:09:21 &lt;i2pr&gt; [Slack/str4d] Ve örneğin, Tor'un kontrol portuna ilişkin politikası her neyse onunla karşılaştırabiliriz 21:09:38 &lt;zzz&gt; http://zzz.i2p/topics/2149 adresine eklendi 21:10:03 &lt;zzz&gt; varsayılan olarak açıksa belki auth veya SSL'in de açık olmasını isteriz? emin değilim. Üzerinde düşüneceğim 21:10:11 &lt;zzz&gt; 2) hakkında başka bir şey var mı? 21:10:58 &lt;psi&gt; (merhaba) 21:11:10 &lt;zzz&gt; bir sonraki toplantı demişken, CCC bütçesi gündemde olacak; yukarıdaki bağlantıya bakın ve lütfen o toplantı için gereksinimlerinizi hazırlayın 21:11:13 &lt;i2pr&gt; [Slack/sadie] merhaba - işte boğulmuş durumdayım arkadaşlar 21:11:33 &lt;zzz&gt; 3)'e geçelim ... 21:11:43 &lt;zzz&gt; 3) Summer of X güncellemesi (sadie/str4d) 21:11:50 &lt;zzz&gt; sadie, str4d, en son durum nedir? 21:12:10 &lt;i2pr&gt; [Slack/str4d] Sorun değil Sadie, kısa da olsa uğrayabildiğine sevindim :) 21:12:22 &lt;i2pr&gt; [Slack/str4d] Bence Summer Dev gayet iyi gidiyor 21:12:47 &lt;i2pr&gt; [Slack/str4d] Bu ay kamuya açık olarak diğer uygulamalarla yaptığımız çalışmalara odaklandık 21:13:11 &lt;i2pr&gt; [Slack/str4d] (genellikle daha önce çalışmadığımız uygulamalar) 21:13:47 &lt;i2pr&gt; [Slack/str4d] Tahoe-LAFS tarafından kullanılan iletişim kütüphanesi Foolscap'e I2P istemci desteğini eklemeyi başardım 21:14:29 &lt;i2pr&gt; [Slack/str4d] Dolayısıyla yakın gelecekte, en azından istemciler için, I2P'nin grid'iyle upstream'i kullanabileceğimizi bekliyorum 21:14:57 &lt;i2pr&gt; [Slack/str4d] I2P ve Tor için sunucu tarafı desteği daha sonraki bir sürüm için planlanıyor 21:15:31 &lt;i2pr&gt; [Slack/str4d] Ayrıca ZeroNet'i I2P üzerinden bir kavram kanıtı olarak çalıştırmaya çok yaklaştım 21:16:01 &lt;i2pr&gt; [Slack/str4d] (bu da psi ile benim i2p.socket üzerinde önemli iyileştirmeler yapmamızla sonuçlandı) 21:16:22 &lt;zzz&gt; ++psi 21:17:15 &lt;zzz&gt; ben kendi tarafımda i2phex, jwebcache ve orchid için eklenti yayınları yaptım. Yaklaşık bir hafta içinde bir syndie sürümü olacak (lütfen çevirileri güncelleyin!) ve bir orchid sürümü daha 21:17:34 &lt;i2pr&gt; [Slack/str4d] Vay 21:17:45 &lt;zzz&gt; ve belki jircii; bunu isteyen en az bir kişi var, başka isteyenler varsa lütfen ses verin 21:17:45 &lt;xmpre&gt; bağımsız i2psnark üzerindeki çabalar için teşekkürler, i2pd ile çalışan 1 örneğim var 21:17:58 &lt;psi&gt; i2p.socket hâlâ biraz geliştirici geri bildirimine ihtiyaç duyuyor, ah evet bir de kendime o ipfs kaydına bakmayı hatırlatmam gerek 21:18:44 &lt;i2pr&gt; [Slack/str4d] Önümüzdeki ay kendi uygulamalarımız üzerinde çalışma zamanı olarak belirlendi, ama harici geliştiricilerle daha fazla çalışma görmeyi de çok isterim 21:18:59 &lt;zzz&gt; ayrıca herkese hatırlatma: bu kütüphaneleri ve bağımsız uygulamaları i2pd'ye karşı da test edin 21:19:02 &lt;i2pr&gt; [Slack/str4d] Örneğin psi'nin IPFS geliştiricileriyle çalışması :) 21:19:15 &lt;i2pr&gt; [Slack/str4d] :+1: 21:19:47 &lt;nextloop&gt; merhaba. eklentilerin çoğu github'da değil. onları oraya da koymalı mıyım? 21:19:54 &lt;i2pr&gt; [Slack/str4d] Fikir bulmakta zorlanan olursa, bana ping atın, size yapılacakların uzun listesini veririm. 21:20:23 &lt;i2pr&gt; [Slack/str4d] İyi bir fikir olabilir 21:20:29 &lt;zzz&gt; şu anda personeli olmayan, ve öyle olması gerekip gerekmediğinden emin olmadığımız bir konu da bağımsız paketleri derlemek/imzalamak. kytv biraz yaptı, ech biraz yaptı, ama bunların birçoğu için tutarlı paketleme veya barındırma yok 21:20:57 &lt;zzz&gt; bazıları için kodda cilalı derleme hedefleri bile yok 21:21:21 &lt;i2pr&gt; [Slack/str4d] Hmm 21:21:56 &lt;i2pr&gt; [Slack/str4d] Genel derleme sürecini elden geçirmenin bir parçası olarak, bu ay I2P-Bote'u Gradle'a taşımak üzerinde çalışacağım 21:22:10 &lt;xmpre&gt; i2psnark bağımsız paketlerini derlemeye/imzalamaya başlayabilirim, Java I2P'yi bobthebuilder.i2p üzerinden derliyorum 21:22:18 &lt;zzz&gt; Bunlardan hiçbirinin bakımını üstlenmek istemiyorum. En fazla, başkası geri kalanını yaptıktan sonra hızlı bir eklenti derlemesi yapmak istiyorum. Ancak pek bir şey olmuyordu, sanırım i2psummer'ın amacı da bu. 21:22:19 &lt;trolly&gt; gradle? 21:23:26 &lt;zzz&gt; ah evet, bobthebuilder'ı çalışır hale getirdiği için xmpre'ye teşekkürler. Dün biraz fazla çalışıyordu... ve birkaç saat önce -8'i gönderdim, burada hâlâ bir derleme görmedim. Ama eminim sorunsuz çalıştıracaksın 21:23:49 &lt;zzz&gt; 3) hakkında başka bir şey var mı? 21:24:08 &lt;i2pr&gt; [Slack/str4d] Mevcut web sitesi yenilemesinde yapmak istediğim şeylerden biri, elimizde olan uygulamaları barter reklam etmek ve gönüllülerin nerede iyi iş çıkarabileceğini açıkça belirtmek 21:24:13 &lt;xmpre&gt; Hımm, bir bakayım zzz  21:24:16 &lt;i2pr&gt; [Slack/str4d] Daha iyi* 21:24:41 &lt;zzz&gt; başlangıç olarak, i2pwiki'de neler olduğuna bakın 21:24:55 &lt;i2pr&gt; [Slack/str4d] Bunu Summer Dev ile de ilişkilendirebilirim 21:25:14 &lt;poneyhot&gt; birkaç öneride bulunabilir miyim... alfabetik sırayla yayınlamayın, anoncoin'in ilk sırada olması için bir neden yok  21:25:20 &lt;poneyhot&gt; ya da anonim git barındırma .. 21:25:22 &lt;zzz&gt; toplantı için başka bir şey var mı? 21:25:30 &lt;i2pr&gt; [Slack/str4d] Ama bu, gelecek ayın blog yazısının bir parçası olarak olur 21:25:45 &lt;zzz&gt; str4d, yakında bir Temmuz blog yazın geliyor mu? 21:25:47 &lt;i2pr&gt; [Slack/str4d] 4) Web sitesi düzeninin elden geçirilmesi 21:26:06 &lt;i2pr&gt; [Slack/str4d] zzz, yakında, evet. Önümüzdeki birkaç gün içinde 21:26:09 &lt;zzz&gt; tamam 4) web sitesi düzeni str4d buyur 21:26:49 &lt;i2pr&gt; [Slack/str4d] Elio Qoshi web sitesi düzeninin elden geçirilmesinde iyi ilerleme kaydediyor 21:27:47 &lt;i2pr&gt; [Slack/str4d] Karşılaştırma olması açısından, Whonix web sitesini baştan yaptı ve şu anda Tor ile onların markalaşması ve stil kılavuzu üzerinde çalışıyor 21:28:15 &lt;i2pr&gt; [Slack/str4d] (ayrıca Mozilla için de çalıştı) 21:29:08 &lt;zzz&gt; harika 21:29:20 &lt;i2pr&gt; [Slack/str4d] Mevcut hedef, metin yığınlarını azaltmak (benim getirdiğim noktadan daha da fazla) ve açılış sayfası ile iç sayfalar arasında uyumlu bir tasarım sağlamak (mevcut tasarımın eksik olduğu bir şey) 21:30:27 &lt;i2pr&gt; [Slack/str4d] Fikir vermesi için, mevcut wireframe (taslak arayüz iskeleti), ortada tek sütun içerik ve her iki yanda eşit boşluk kenarları olacak şekilde (şu anki gibi sayfa içi gezinme ve meta veriler oraya gidecek) 21:30:45 &lt;zzz&gt; tamam. geçen gün logolarla ilgili konuştuğumuz gibi, tasarımcıya hangi hedefleri verdiğini bilmek iyi olur ki sonuçları o bağlamda değerlendirebilelim 21:31:06 &lt;zzz&gt; 4) hakkında başka bir şey var mı? 21:31:24 &lt;i2pr&gt; [Slack/str4d] Ana sayfada, orta sütundaki (oldukça berbat) liste, belirli uygulamalara ve görevlere daha dostça çağrılarla değiştirilecek 21:31:25 &lt;poneyhot&gt; 4) 127.0.0.1 ana sayfasını da kapsıyor mu? 21:31:37 &lt;i2pr&gt; [Slack/str4d] honeypot, hayır 21:31:52 &lt;zzz&gt; toplantı için başka bir şey var mı? 21:32:05 &lt;i2pr&gt; [Slack/str4d] Ah, az önce önerdiği ön sayfa tasarımının ilk ekran görüntüsünü bana gönderdi 21:32:26 &lt;i2pr&gt; [Slack/str4d] Ama onu IRC'ye öylece paylaşamam, bu yüzden bilgisayarıma döndüğümde paylaşmam gerekecek 21:32:41 &lt;i2pr&gt; [Slack/str4d] router konsoluyla ilgili olarak: 21:32:57 &lt;zzz&gt; tamam 5) router konsolu str4d buyur 21:33:03 &lt;i2pr&gt; [Slack/str4d] İlerleme için i2p.i2p.str4d.ui dalına bakın 21:33:27 &lt;i2pr&gt; [Slack/str4d] CSS şimdi backbend değişiklikleriyle eşleşecek şekilde güncellendi ve ilk taslak durumunda 21:33:45 &lt;zzz&gt; poneyhot, konsolla ilgili eklemek istediğin bir toplantı konusu var mı? 21:34:18 &lt;i2pr&gt; [Slack/str4d] (zaman bulursam bu hafta sonundan önce birkaç yerel değişikliği birine push etmem gerekiyor) 21:34:18 &lt;i2pr&gt; [Slack/str4d] Geri bildirim memnuniyetle karşılanır 21:34:18 &lt;i2pr&gt; [Slack/str4d] Ancak bunun yalnızca ara bir adım olduğunu unutmayın 21:34:30 &lt;zzz&gt; 5) hakkında başka bir şey var mı? 21:34:37 &lt;i2pr&gt; [Slack/str4d] Değişikliklerin hiçbiri şu anda yapısal bir şeyi etkilemiyor 21:34:48 &lt;poneyhot&gt; Önce değişiklikleri kontrol etmem gerek, alfabetik sıralamayı sevmiyorum 21:34:49 &lt;i2pr&gt; [Slack/str4d] Bunu muhtemelen Ekim ayında yapmayı planlıyorum 21:35:09 &lt;zzz&gt; ah, anoncoin ile ilgili olarak buna gönderme yapıyordun, anladım 21:35:17 &lt;zzz&gt; toplantı için başka bir şey var mı? 21:35:29 &lt;poneyhot&gt; bunlar i2p'deki en önemli şeylermiş gibi görünüyor 21:35:35 &lt;i2pr&gt; [Slack/str4d] poneyhot, bu tamamen değişebilir 21:35:51 &lt;i2pr&gt; [Slack/str4d] Ya da değişmeyebilir ^^ 21:36:25 * zzz baffer'ı Negan tarzında kapar 21:36:26 &lt;i2pr&gt; [Slack/str4d] Hedefim, CCC'ye kadar yenilenmiş ve iyileştirilmiş bir router konsolunu hazır etmek 21:36:58 &lt;xmpre&gt; Yeni router konsolunu test etmeye memnuniyetle yardımcı olurum 21:37:09 &lt;xmpre&gt; (ve umarım can sıkıcı çerez hataları düzeltilir :p) 21:37:24 * zzz *bafs* toplantıyı kapatır </div>
