---
title: "I2P Geliştirici Toplantısı - 04 Nisan 2017"
date: 2017-04-04
author: "zzz"
description: "04 Nisan 2017 tarihli I2P geliştirme toplantısı tutanağı."
categories: ["meeting"]
---

## Kısa özet

<p class="attendees-inline"><strong>Hazır bulunanlar:</strong> atoi, echelon, manas, orignal, randomrng, str4d, z3r0fox, zzz</p>

## Toplantı Günlüğü

<div class="irc-log"> 20:00:05 &lt;zzz&gt; 0) Merhaba 20:00:05 &lt;zzz&gt; 1) 0.9.30 güncellemesi (zzz) 20:00:05 &lt;zzz&gt; 2) UI dalının durumu - (str4d) 20:00:05 &lt;zzz&gt; 3) I2P Summer Dev (I2P Yaz Geliştirme) planları - (str4d) 20:00:05 &lt;zzz&gt; 4) EdDSA güncellemesi - (str4d) 20:00:09 &lt;zzz&gt; 0) Merhaba 20:00:12 &lt;zzz&gt; selam 20:00:28 &lt;manas&gt; Merhaba 20:00:33 &lt;eche|on&gt; selam 20:01:00 &lt;zzz&gt; 1) 0.9.30 güncellemesi (zzz) 20:01:24 &lt;zzz&gt; tamam, işler iyi gidiyor, testçiler bazı sorunlar buluyor, bu harika. Jetty 9 şimdiye kadar oldukça sorunsuz gidiyor 20:01:35 &lt;z3r0fox&gt; Selam! o/ 20:01:54 &lt;zzz&gt; zzz.i2p üzerinde güncellenmesi gereken eklentileri belirledim... en iyi sonuç için bunların sürümden önce yeniden derlenmesi gerekiyor 20:01:56 &lt;eche|on&gt; çoğunlukla evet 20:02:04 &lt;eche|on&gt; eski Jetty yapılandırma dosyaları hariç 20:02:24 &lt;zzz&gt; bunu şimdi yaptığımıza sevindim, böylece stretch ve zesty için hazır olacağız 20:02:36 &lt;eche|on&gt; evet 20:02:56 &lt;zzz&gt; test ettikleri için echelon'a ve diğerlerine teşekkürler. Daha fazla test almak için muhtemelen bir geliştirici derlemesini normalden daha erken -rc olarak işaretleyeceğim 20:03:12 &lt;eche|on&gt; tamam 20:03:20 &lt;orignal_&gt; selam 20:03:34 &lt;zzz&gt; Check-in son teslim tarihini 28 Nisan Cuma olarak belirledim, sürüm Mayıs'ın ilk haftasında 20:03:54 &lt;zzz&gt; 1) hakkında başka bir şey var mı? 20:04:15 &lt;atoi&gt; Java ne zaman GOST imzalarına sahip olacak? 20:04:41 &lt;eche|on&gt; 2019 20:05:01 &lt;zzz&gt; atoi, teklifi (proposal) henüz kabul etmedik; edersek, öncelikler nedeniyle en iyi tahmin gelecek yılın sonları 20:05:02 &lt;eche|on&gt; 1 ile sorun yok, UII'yi ertelememiz iyi oldu 20:05:54 &lt;zzz&gt; ancak yeni imza türlerinin eklenmesini kolaylaştırmak için başka bazı öneriler (136 ve 137) yaptım 20:06:00 &lt;zzz&gt; 1) hakkında başka bir şey var mı? 20:06:02 &lt;atoi&gt; GOST'un çalışmasını sabırsızlıkla bekliyorum  20:07:22 &lt;zzz&gt; 2) UI dalının durumu - (str4d) 20:07:35 &lt;zzz&gt; str4d, UI dalınla ilgili en son durum nedir? 20:07:53 &lt;str4d&gt; UI dalı son birkaç haftadır nispeten stabil 20:08:28 &lt;zzz&gt; plan .31 için Mayıs başında prop yapmak mı? 20:08:57 &lt;str4d&gt; Bazı geri bildirimleri ele alan tema güncellemelerini entegre edip göndermem gerekiyor, ancak yapı açısından temelde hazır 20:09:08 &lt;str4d&gt; Evet 20:09:13 &lt;zzz&gt; tamam harika 20:09:19 &lt;zzz&gt; 2) hakkında başka bir şey var mı? 20:09:24 &lt;eche|on&gt; test etmeyi sabırsızlıkla bekliyorum^^ 20:10:00 &lt;str4d&gt; Derleme zahmetiyle uğraşmak istemeyip test etmek isteyen olursa, bu sonraki tema değişiklikleri girince bir i2pupdate.zip yükleyeceğim 20:10:18 &lt;eche|on&gt; prop'u bekliyorum... 20:11:02 &lt;zzz&gt; 3) I2P Summer Dev planları - (str4d) 20:11:19 &lt;zzz&gt; str4d, planlar neler? 20:11:47 &lt;str4d&gt; Tamam, sadie ile bazı fikirler ortaya attık ve sonuç olarak bu Summer Dev için hız odaklı olmamız gerektiği ortaya çıktı 20:12:37 &lt;str4d&gt; Çünkü a) geçen yılın mantıklı bir devamı (uygulamaların I2P kullanmasını kolaylaştırdık, ama şimdi bunu gerçekten İSTEMELERİNİ sağlamamız gerekiyor) ve b) mevcut yol haritamızın yaklaşık yarısını zaten kapsıyor 20:13:37 &lt;zzz&gt; tamam, bu planları nerede bulabiliriz ve bunları yapacak insanları nasıl buluruz? 20:14:06 &lt;str4d&gt; sadie benim gevezeliğimden notlar aldı, o yüzden onları almak için onu biraz darlayacağım :) 20:14:18 &lt;str4d&gt; Temelde bunun şu anlama geldiğini düşünüyorum: 20:14:51 &lt;str4d&gt; - Hızı etkileyen çeşitli önerileri ilerletmek (LS2, daha yeni uçtan uca şifreleme, massive multihoming (yaygın çoklu bağlantı)) 20:15:24 &lt;str4d&gt; - Ağ hızıyla ilgili ölçümleri toplamaya başlayabilmemiz için Tor'un bwauth'u (bandwidth authority - bant genişliği otoritesi) benzer bir şeyi çalışır hale getirmek 20:16:27 &lt;manas&gt; Farklı programlarla (rsync, torrentler, sftp vb.) I2P hızlarını test etmek için biraz kod yazmayı düşünüyordum 20:16:34 &lt;str4d&gt; - Tünel seçimini I2CP üzerinden açığa çıkarmak (psi'nin lua işleri gibi) 20:16:51 &lt;manas&gt; Faydalı/ilginç olacaksa bunu paylaşabilirim 20:16:51 &lt;randomrng&gt; massive multihoming &lt;3 20:17:00 &lt;zzz&gt; kulağa iyi geliyor. güncelleme almak için bunu gelecek ayki toplantının gündemine koyalım mı? 20:17:00 &lt;str4d&gt; - Kısa vadede ElGamal hızlandırmaları 20:17:17 &lt;str4d&gt; Evet. 20:17:35 &lt;zzz&gt; Yalnızca 3 ay önce CCC'de belirlenen .30 yol haritasındaki şeylerin çoğunun tamamen hayal ürünü olduğunu ve erteleneceğini not ediyorum. Kısa süre içinde güncelleyeceğim. 20:18:10 &lt;zzz&gt; 3) hakkında başka bir şey var mı? 20:18:16 &lt;str4d&gt; Resmi olarak başlamasına iki ay var. Bir planı netleştirmek için sadie ile konuşmaya devam edeceğim, ama asıl ihtiyacımız olan şey insanların çalışmak istedikleri şeyleri seçmesi 20:18:32 &lt;str4d&gt; manas orada zaten bir adım önde ;P 20:18:35 &lt;orignal_&gt; ne tür bir hızlanma? 20:18:48 &lt;str4d&gt; orignal_, tablo ön hesaplaması 20:18:48 &lt;manas&gt; :) 20:19:03 &lt;orignal_&gt; benimki mi yoksa başka bir şey mi? 20:19:09 &lt;zzz&gt; sen ve sadie bir çerçeveyi ve seçenekleri belgelerseniz, bu insanların bir şeyler seçmesine yardımcı olur 20:19:22 &lt;str4d&gt; +1 20:19:30 &lt;zzz&gt; 3) hakkında başka bir şey var mı? 20:19:35 &lt;str4d&gt; orignal_, seninki olmayacak, çünkü o doğrudan OpenSSL'den yararlanıyor ve bizim buna erişimimiz yok 20:19:52 &lt;orignal_&gt; temeli kastediyorum 20:20:03 &lt;orignal_&gt; uygulamasını (implementation) değil 20:20:28 &lt;str4d&gt; Ah, evet büyük olasılıkla seninkini temel alacak (gerçi matematiğini kendim de anlamak isterim) 20:21:03 &lt;zzz&gt; 4) EdDSA güncellemesi - (str4d) 20:21:10 &lt;orignal_&gt; bilmek güzel  :) 20:21:13 &lt;zzz&gt; str4d, EdDSA ile neler oluyor? 20:21:39 &lt;str4d&gt; Son sürümden bir yıldan fazla sonra EdDSA-Java 0.2.0'ı yeni yükledim 20:22:28 &lt;orignal_&gt; farkı ne? 20:22:37 &lt;str4d&gt; Çeşitli temizlikler, PKI için yakında standart olacak kodlama, düzeltilmiş JCA adlandırması, bir Security Provider ve denetimini yaptıran üçüncü bir taraf sayesinde artık gerçekten constant-time olmalı 20:22:59 &lt;str4d&gt; Kodu i2p.i2p.zzz.test2'ye çektim 20:23:26 &lt;orignal_&gt; herhangi bir hız iyileştirmesi var mı? 20:23:30 &lt;str4d&gt; Ama şimdi ihtiyaç duyduğu şey, her şeyin hâlâ düzgün çalıştığını kontrol etmek için test 20:23:45 &lt;zzz&gt; ne kadar test yaptın? 20:23:58 &lt;str4d&gt; orignal_, constant-time yapılması nedeniyle imzalama tarafında hız düşüşü var (ama çok değil) 20:24:06 &lt;str4d&gt; zzz, EdDSA kodunun kendisi iyi test edildi 20:24:20 &lt;orignal_&gt; constant-time imzalamada mı yoksa doğrulamada mı? 20:24:32 &lt;zzz&gt; constant-time konusunda hâlâ şüphecim, ama bunu yapmazsak herkes şikâyet edecek 20:24:39 &lt;str4d&gt; imzalama (doğrulama hiçbir zaman constant-time olmadı, çünkü gizli bilgi yok) 20:25:01 &lt;zzz&gt; str4d, hedefin 31 mi yoksa 30 mu? 20:25:02 &lt;str4d&gt; Henüz test etmediğim şey, özellikle JCA adlandırma düzeltmeleriyle ilgili olarak I2P'nin geri kalanıyla nasıl etkileştiği 20:25:39 &lt;zzz&gt; zzz.i2p'de yazdığım gibi, bazı RFC'lerdeki adlandırma yönergelerinin peşinden koşmanın beyhude bir uğraş olduğunu düşünüyorum 20:25:47 &lt;str4d&gt; Büyük olasılıkla 30'a çok yakın; kütüphane yerine kodu doğrudan kullandığımız için içeri almak zor 20:25:50 &lt;orignal_&gt; performans darboğazı doğrulama 20:26:22 &lt;str4d&gt; Benim kütüphanem için 0.2.0'dan önce bazı şeyleri düzeltmek mantıklıydı, çünkü önceden bir Provider yoktu, dolayısıyla kimse JCA adlarını kullanmıyordu 20:26:26 &lt;zzz&gt; str4d, yaptığın javadoc değişiklikleri nedeniyle prop da birleştirme cehennemi olacak; bunları .29'da zaten düzeltmiştim, eğlenceli olmayacak 20:27:14 &lt;str4d&gt; Tamam, plan i2p.i2p'yi .test2'ye birleştirip birleştirme çatışmalarını düzeltmek ve sonra insanların test etmesini sağlamak gibi görünüyor 20:27:25 &lt;zzz&gt; ama bizim hep bir provider'ımız vardı. test2'deki değişikliklerin, aynı şeyi başarmak için benim zaten yaptıklarımdansa bazı github PR'larını tercih etme eğiliminde olduğunu gördüm, bu yüzden tüm meseleye biraz şüpheyle yaklaşıyorum 20:27:42 &lt;zzz&gt; istersen bunu o şekilde prop edebilirsin ya da acıyı diğer türlü prop'a kadar erteleyebilirsin 20:28:23 &lt;str4d&gt; Evet, ama dürüst olalım, kimsenin bunu kullandığından şüpheliyim 20:28:31 &lt;zzz&gt; dediğim gibi, işi sana bırakırım, sonuçta kod aslen senin, ama yine de üzerine iyice bakmak istiyorum 20:29:11 &lt;zzz&gt; Test etmek için EdDSA aile anahtarı olan bir router'ım var. hangi format olduğunu hatırlayamıyorum. Unutma, tüm bu düzeltmeleri neredeyse 4 ay önce yaptım, o zamandan beri seni ve RFC arkadaşlarını bekliyoruz :) 20:29:11 &lt;str4d&gt; (i2p.jar'ı zaten doğrudan içe aktarmayan ve yükseltme yaptıklarında zaten taşımalar (migration) yapmak zorunda olacak olanlar) 20:29:32 &lt;zzz&gt; 4) hakkında başka bir şey var mı? 20:30:08 &lt;str4d&gt; Benden yok :) 20:30:13 * zzz baffer'ı arar 20:30:19 &lt;zzz&gt; toplantı için başka bir şey var mı? 20:31:20 &lt;str4d&gt; Tor'un bir sonraki tor-dev toplantısı muhtemelen Eylül civarında Montreal'de olacak 20:31:33 &lt;orignal_&gt; ne zaman? 20:31:53 &lt;z3r0fox&gt; Hoş 20:31:55 &lt;str4d&gt; ------------------------------------^ 20:31:56 &lt;zzz&gt; toplantı için başka bir şey var mı? 20:32:14 &lt;str4d&gt; Gitmeyi planlıyorum 20:32:28 &lt;zzz&gt; ekip mi değiştirmeyi düşünüyorsun? 20:32:47 &lt;str4d&gt; Sadece onları etkilemeyi hedefliyorum ;) 20:33:14 &lt;zzz&gt; uçak bileti parasını kendine sakla, öyle bir şey olmayacak 20:33:24 &lt;manas&gt; Evet Montreal güzel :) 20:33:27 &lt;str4d&gt; Ayrıca, Summer Dev yeni bitmiş olacağından orada konuşacak güzel hız iyileştirmelerimiz olmasını umuyorum 20:34:28 * zzz *BAFS*** toplantıyı kapattı </div>
