---
title: "I2P Geliştirici Toplantısı - 7 Mart 2017"
date: 2017-03-07
author: "zzz"
description: "07 Mart 2017 tarihli I2P geliştirme toplantısı tutanağı."
categories: ["meeting"]
---

## Kısa özet

<p class="attendees-inline"><strong>Katılanlar:</strong> echelon, manas, zzz</p>

## Toplantı Günlüğü

<div class="irc-log"> 20:00:25 &lt;zzz&gt; 0) Merhaba 20:00:25 &lt;zzz&gt; 1) Tails bakımcısı (zzz) http://zzz.i2p/topics/2108 20:00:25 &lt;zzz&gt; 2) 0.9.30 güncellemesi (zzz) 20:00:25 &lt;zzz&gt; 3) UI dalının durumu - .30 için mi .31 için mi? (str4d) 20:00:25 &lt;zzz&gt; 4) Jetty 9 dalının durumu - .30 için mi .31 için mi? (zzz) 20:00:30 &lt;zzz&gt; 0) Merhaba 20:00:32 &lt;zzz&gt; merhaba 20:00:50 &lt;manas&gt; Merhaba 20:00:54 &lt;zzz&gt; 1) Tails bakımcısı (zzz) http://zzz.i2p/topics/2108 20:01:16 &lt;zzz&gt; çoğunuzun bildiği gibi, Tails ve ben, i2p'yi Tails'ten kaldırma konusunda anlaştık 20:01:34 &lt;zzz&gt; bu, yaklaşık 6 hafta içinde çıkması beklenen Tails 2.12'de yürürlüğe girecek 20:01:43 &lt;eche|on&gt; merhaba 20:01:57 &lt;eche|on&gt; tamam 20:01:59 &lt;zzz&gt; üzücü, ama başka seçeneğimiz yoktu. Onun bakımını üstlenecek bir gönüllü bulursak yeniden başvuracağız 20:02:08 &lt;zzz&gt; 1) hakkında başka bir şey var mı? 20:02:45 &lt;eche|on&gt; yazık, ama yakında değişmeyecek (tm) 20:03:07 &lt;manas&gt; Evet. 33C3'teki kişiyle olmadı, yazık 20:03:30 &lt;zzz&gt; evet 20:03:40 &lt;zzz&gt; 2) 0.9.30 güncellemesi (zzz) 20:04:23 &lt;zzz&gt; tamam, .29 sürümünün üzerinden bir hafta geçti; planımız standart 8 haftalık bir döngü. Büyük değişiklikler Mart ortasına kadar, sürüm Nisan sonu 20:04:51 &lt;zzz&gt; 3) ve 4)'te ele alacağımız birkaç büyük prop (değişikliği sürüme aday gösterme) beklemede 20:05:17 &lt;zzz&gt; 2) hakkında başka bir şey var mı? 20:05:51 &lt;eche|on&gt; 1 Mayıs'ta burada olmayacağım 20:06:00 &lt;eche|on&gt; ya da daha doğrusu 30 Nisan - 2 Mayıs arası 20:07:00 &lt;zzz&gt; Bu iki prop da önemli, çünkü geri dönmek zor. Onları prop ettikten sonra, releawe yapabilmeden önce çalışır hale getirmemiz gerekiyor 20:07:07 &lt;zzz&gt; *release 20:07:29 &lt;eche|on&gt; evet 20:07:57 &lt;zzz&gt; 3) UI dalının durumu - .30 için mi .31 için mi? (str4d) 20:08:34 &lt;zzz&gt; Bu, başlangıçta küçük bir yenileme olarak duyurulmuş ve konsol UI'ını güncellemek için birkaç parçalık serinin 1. bölümü olsa da, muazzam bir değişiklik 20:08:54 &lt;zzz&gt; diff 77 bin satır; 500+ dosya eklenmiş, 200+ dosya değiştirilmiş 20:09:06 &lt;eche|on&gt; Ben sürüm başına 1 prop'tan yanayım, ikisi birden .30'da olmasın  20:09:07 &lt;zzz&gt; str4d, durum nedir ve .30 için prop etmek istiyor musun? 20:09:27 &lt;eche|on&gt; ve Jetty9 daha önemli olduğundan, UI'ı .31'e erteleyelim 20:11:07 &lt;zzz&gt; Mesele şu: Yazarı, sürümden önce sorunları düzeltmeye vakit ayıramayacaksa bir şeyi prop etmek istemiyoruz. Aksi halde sürüm süresiz olarak gecikebilir 20:11:39 &lt;eche|on&gt; evet 20:11:46 &lt;zzz&gt; bu yüzden ne zaman prop edilirse edilsin, str4d'in burada sorunlara yanıt vermek için hazır olacağına dair güvenceye ihtiyacımız var 20:11:54 &lt;zzz&gt; str4d, niyetin nedir? 20:12:15 &lt;eche|on&gt; str4d hiç burada mı? 20:13:11 &lt;zzz&gt; Bilmiyorum. Bence bu dal gerçekten elinden kaçtı; küçük diye duyuruldu ama devasa hale geldi. Sanırım bir yıldır bunun üzerinde çalışıyor 20:13:38 &lt;zzz&gt; Sanırım str4d ile daha sonra devam edeceğiz 20:13:54 &lt;zzz&gt; 3) hakkında başka bir şey var mı? 20:14:03 &lt;manas&gt; Yakın zamanda bir dal hakkında bir şey söyledi 20:14:17 &lt;manas&gt; Test etmedim, klonlayacağım 20:15:23 &lt;zzz&gt; Bu... ilginç. Son birkaç yıldır yaptıklarımdan farklı bir yöne gittiğini söyleyebilirim. Genel tepkinin ne olacağını kestiremiyorum 20:15:42 &lt;zzz&gt; 3) hakkında başka bir şey var mı? 20:16:16 &lt;zzz&gt; 4) Jetty 9 dalının durumu - .30 için mi .31 için mi? (zzz) 20:17:03 &lt;zzz&gt; Bu yaklaşık 3 bin satırlık bir diff. Kendi dalımda standart derlemeler ve stretch için derleme çalışıyor. wheezy/precise/jessie/trusty için eski sürümlerle uyumlu derlemeleri (down-rev builds) henüz test etmedim 20:17:35 &lt;zzz&gt; Acil olan şu: stretch'te Jetty 8 olmayacak. Görünüşe göre gelecek ay çıkacak zesty'de de olmayacak; backports'ta görünmezse tabii 20:17:44 &lt;zzz&gt; ama Jetty 8'in desteği Aralık'ta sona erdi 20:18:17 &lt;eche|on&gt; Jetty 8'in backports'ta görünmesi pek olası değil 20:18:20 &lt;zzz&gt; yani risk şu: stretch veya zesty çıkacak ve i2p onlarda çalışmayacak 20:18:42 &lt;zzz&gt; bu yüzden Jetty9 dalımı önümüzdeki hafta .30'a dahil edilmek üzere prop etmeyi öneriyorum 20:19:21 &lt;eche|on&gt; evet 20:19:29 &lt;zzz&gt; bu en azından şu eklentileri bozacak: bwschedule, i2pbote, i2pcontrol, zzzot. En azından yeniden derlemeye, belki de yeniden yazmaya ihtiyaçları olacak 20:19:33 &lt;eche|on&gt; Benim de önerim bu, EĞER bunu yapabileceğini düşünüyorsan 20:20:46 &lt;zzz&gt; zzzot'u yeniden derleyebilirim. Diğer 3'ünün (sırasıyla cacapo, str4d, hottuna2) yayınlayıp yayınlayamayacağı yazarlarına bağlı 20:21:40 &lt;zzz&gt; Kendi tarafımı yapabilirim 20:22:07 &lt;zzz&gt; Bence Haziran/Temmuz'daki .31'e kadar beklersek, çok sayıda paket kullanıcısı mutsuz olacak 20:22:53 &lt;eche|on&gt; evet 20:22:54 &lt;zzz&gt; bu yüzden önümüzdeki birkaç gün içinde prop etmeyi planlıyorum 20:23:00 &lt;zzz&gt; 4) hakkında başka bir şey var mı? 20:23:08 &lt;eche|on&gt; Test edeceğim 20:23:28 &lt;zzz&gt; toplantı için başka bir şey var mı? 20:24:25 * zzz baffer'ı ısıtır 20:24:30 &lt;eche|on&gt; bildiğim kadarıyla henüz yok 20:25:27 * zzz toplantıyı *baffffs* kapattı </div>
