---
title: "I2P Geliştirici Toplantısı - 06 Haziran 2017"
date: 2017-06-06
author: "zzz"
description: "06 Haziran 2017 tarihli I2P geliştirme toplantısı tutanağı."
categories: ["meeting"]
---

## Kısa özet

<p class="attendees-inline"><strong>Katılanlar:</strong> backup, lazygravy, manas, psi, str4d, zzz</p>

## Toplantı Günlüğü

<div class="irc-log"> 20:00:18 &lt;zzz&gt; 0) Merhaba 20:00:18 &lt;zzz&gt; 1) 0.9.31 güncellemesi (zzz) 20:00:18 &lt;zzz&gt; 2) UI dalının durumu - (str4d) 20:00:18 &lt;zzz&gt; 3) I2P Summer Dev planları - (str4d) 20:00:18 &lt;zzz&gt; 4) EdDSA güncellemesi - (str4d) 20:00:18 &lt;zzz&gt; 5) 34C3 planlaması (zzz/echelon) 20:00:18 &lt;zzz&gt; 6) Düzenli Reseed Operatörü Toplantıları (manas) 20:00:24 &lt;zzz&gt; 0) Merhaba 20:00:26 &lt;manas&gt; Merhaba :) 20:00:26 &lt;zzz&gt; selam 20:00:34 &lt;psi&gt; ohay 20:00:40 &lt;i2pr&gt; [Slack/str4d] Selam 20:00:58 &lt;zzz&gt; 1) 0.9.31 güncellemesi (zzz) 20:01:00 &lt;backup&gt; Merhaba 20:01:37 &lt;zzz&gt; tamam, check-in son tarihi 3,5 hafta içinde, takvimdeyiz, ancak 31 için yol haritasının çoğu (29 ve 30'dan ertelenmişti) tekrar ertelenecek 20:01:54 &lt;zzz&gt; tag dondurma dün yapıldı 20:02:03 &lt;zzz&gt; 1) ile ilgili başka bir şey var mı ? 20:02:23 &lt;backup&gt; Bugün bazı reseed güncellemeleri gönderdim 20:02:26 &lt;psi&gt; .31'de i2pd için kayda değer bir değişiklik var mı? 20:03:01 &lt;zzz&gt; i2pd'de neler oluyor bilmiyorum, ama i2np değişikliği yok 20:03:15 &lt;zzz&gt; 31'in çoğu UI işleri olacak (bkz. madde 2) 20:03:21 &lt;zzz&gt; 1) ile ilgili başka bir şey var mı ? 20:03:51 &lt;psi&gt; kk 20:03:51 &lt;i2pr&gt; [Slack/str4d] Yeni web sitesi ön sayfa CSS'i de aynı zamanda yayına girecek 20:04:07 &lt;manas&gt; str4d: harika 20:04:28 &lt;zzz&gt; 2) UI dalının durumu - (str4d) 20:04:31 &lt;zzz&gt; str4d devam 20:04:33 &lt;i2pr&gt; [Slack/str4d] (ve umarım bazı iç CSS'ler de, ama bu Elio'nun programına bağlı) 20:04:55 &lt;i2pr&gt; [Slack/str4d] UI dalı birleştirildi! 20:05:36 &lt;i2pr&gt; [Slack/str4d] Birkaç kişi inceleyip geri bildirim verdi; bunun için teşekkürler 20:05:39 &lt;zzz&gt; Herkesi test etmeye ve sorunlarını veya sorun olmayan gözlemlerini ticket #1996'ya eklemeye teşvik ediyorum 20:05:59 &lt;zzz&gt; str4d, yorumların anlamlı olması için değişiklik yaptığında rev'i yükselttiğinden emin ol 20:06:26 &lt;i2pr&gt; [Slack/str4d] Tamam 20:06:32 &lt;zzz&gt; 2) ile ilgili başka bir şey var mı ? 20:06:59 &lt;i2pr&gt; [Slack/str4d] Hataların çoğu ele alındı; zaman bulursam öznel noktalara yanıt vermeye çalışacağım 20:07:42 &lt;zzz&gt; 3) I2P Summer Dev planları - (str4d) 20:07:46 &lt;zzz&gt; str4d devam 20:08:14 &lt;i2pr&gt; [Slack/str4d] Summer Dev bir web sitesi birleştirme sorunu nedeniyle bir gün geç başlatıldı, ama yayında! 20:08:46 &lt;i2pr&gt; [Slack/str4d] Şimdi eğlenceli kısım geliyor: ilgili görevler üzerinde çalışmak 20:09:32 &lt;i2pr&gt; [Slack/str4d] Önerilenleri insanların görebilmesi için fikirler listesini Geliştirici forumuna göndereceğim 20:09:39 &lt;zzz&gt; Sanırım bununla ilgili iki toplantı yaptın bile... 20:09:57 &lt;manas&gt; Tor üzerinden paralel rsync transferleri için bir betiğim var, bunu I2P üzerinden transfer çalıştıracak şekilde yeniden düzenleyecektim :) 20:09:58 &lt;i2pr&gt; [Slack/str4d] Bir tane, geçen haftaki toplantıya kimse gelmedi 20:10:02 &lt;zzz&gt; insanların yardımcı olması için ne yapmalarını istiyorsun? 20:10:35 &lt;zzz&gt; ayrıca, PR planı nedir? 20:11:32 &lt;i2pr&gt; [Slack/str4d] PR planı, her birkaç haftada bir Summer Dev'in bir yönü hakkında yeni bir blog yazısı olması 20:11:44 &lt;i2pr&gt; [Slack/str4d] Ama bu, üzerinde çalışılan şeylere fazlasıyla bağlı 20:12:07 &lt;i2pr&gt; [Slack/str4d] Metrik toplama en büyük konu 20:12:36 &lt;manas&gt; İlk toplantının dökümünü okudum, şu an pek bilmediğim teknik şeylermiş gibi görünüyor :P 20:12:45 &lt;zzz&gt; harika. 3) ile ilgili başka bir şey var mı ? 20:13:12 &lt;i2pr&gt; [Slack/str4d] Asıl mesele ilerleme kaydetmek 20:13:24 &lt;manas&gt; Metrik toplama iyi olur, bir destination (hedef kimlik) girebildiğim ve metrik toplayan ve/veya hız testleri çalıştıran bir Java eklentisi? 20:13:39 &lt;manas&gt; Planlanan yön bunun için neydi emin değilim 20:13:41 &lt;i2pr&gt; [Slack/str4d] Muhtemelen, evet 20:13:50 &lt;manas&gt; bu harika olurdu 20:14:02 &lt;i2pr&gt; [Slack/str4d] Planladığım yön metrics.torproject.org 20:14:21 &lt;i2pr&gt; [Slack/str4d] Tabii o spesifik metrikler değil 20:14:30 &lt;manas&gt; Doğru 20:14:41 &lt;i2pr&gt; [Slack/str4d] Ama bizim için benzer bir kurulum 20:14:59 &lt;i2pr&gt; [Slack/str4d] Ana metrik tunnel / ağ performansı 20:15:39 &lt;zzz&gt; güzel hedef, ama Tor'da kolay olan her şey bizim için zor, onların merkezi bir kontrolü var 20:15:40 &lt;i2pr&gt; [Slack/str4d] Katılıyorum 20:15:55 &lt;i2pr&gt; [Slack/str4d] Kesinlikle 20:16:02 &lt;manas&gt; Evet. Tor'un metrik toplama için mahremiyete saygılı uygulamalarından bahsettiğini hatırlıyorum. Bununla ilgili dokümantasyon/makaleler varsa okumak iyi olur 20:16:06 &lt;i2pr&gt; [Slack/str4d] Ama metrikler doğası gereği merkezi olacak 20:16:34 &lt;i2pr&gt; [Slack/str4d] freehaven.net/anonbib üzerinde bazı makaleler var 20:16:45 &lt;zzz&gt; 3) ile ilgili başka bir şey var mı ? 20:16:54 &lt;manas&gt; Teşekkürler, bir göz atacağım 20:16:55 &lt;i2pr&gt; [Slack/str4d] Ama kendi özel kurulumları hakkında ne kadar bilgi var emin değilim 20:17:12 &lt;i2pr&gt; [Slack/str4d] Bu ayın bir diğer konusu da öneri çalışması 20:17:36 &lt;zzz&gt; 4) EdDSA güncellemesi - (str4d) 20:17:39 &lt;zzz&gt; str4d devam 20:17:40 &lt;i2pr&gt; [Slack/str4d] Başlatma blog yazısında alakalı olduğunu düşündüğüm bir sürü öneri listeledim 20:17:48 &lt;i2pr&gt; [Slack/str4d] zzz, o kadar hızlı değil 20:17:57 &lt;i2pr&gt; [Slack/str4d] Telefondayım, hızlı yazamıyorum 20:18:20 &lt;i2pr&gt; [Slack/str4d] 3) devam 20:18:53 &lt;i2pr&gt; [Slack/str4d] Bu ayın geri kalanında önerileri gözden geçirip üzerinde çalışacağım 20:19:09 &lt;i2pr&gt; [Slack/str4d] Ama bazıları hakkında bir iki blog yazısı görmeyi gerçekten isterim 20:19:18 &lt;zzz&gt; öneriler 3. madde olan Summer Dev ile nasıl ilişkili ? 20:19:43 &lt;i2pr&gt; [Slack/str4d] Summer Dev hızla ilgili 20:20:07 &lt;i2pr&gt; [Slack/str4d] Performansla ilgili birkaç açık önerimiz var 20:20:42 &lt;i2pr&gt; [Slack/str4d] Ve bunların bazılarının daha geniş topluluğa aktarılmasını görmek isterim 20:20:48 &lt;zzz&gt; tamam 20:20:55 &lt;zzz&gt; 3) ile ilgili başka bir şey var mı ? 20:20:56 &lt;i2pr&gt; [Slack/str4d] Aslında bu, daha yeni biri için harika bir görev olur 20:21:12 &lt;i2pr&gt; [Slack/str4d] Öneriyi okumaya zaman ayırmak 20:21:18 &lt;i2pr&gt; [Slack/str4d] Etrafındaki dokümanları okumak 20:21:28 &lt;i2pr&gt; [Slack/str4d] Ve sonra bunu bir blog yazısına özetlemek 20:21:37 &lt;manas&gt; str4d: görev, önerileri okumak, anlamak ve bir blog yazısında basitleştirip/açıklamak mı olurdu? 20:21:44 &lt;manas&gt; ups mesajların şimdi geldi, gecikme 20:21:46 &lt;manas&gt; :) 20:21:49 &lt;i2pr&gt; [Slack/str4d] Evet! 20:21:54 &lt;manas&gt; O önerilere bir göz atacağım, str4d  20:22:02 &lt;manas&gt; Bu ilgimi çeker 20:22:13 &lt;i2pr&gt; [Slack/str4d] Önerinin ne olduğunu ve neden hem performans hem de mahremiyet için önemli olduğunu aktarmak 20:22:27 &lt;manas&gt; Evet, bu iyi bir blog yazıları dizisi olur :) 20:22:37 &lt;manas&gt; ve umarım verimli tartışmalar onu takip eder 20:22:45 &lt;i2pr&gt; [Slack/str4d] Aynen ;) 20:23:09 &lt;zzz&gt; 3) ile ilgili başka bir şey var mı ? 20:23:16 &lt;i2pr&gt; [Slack/str4d] Tamam, şimdi 3) ile işim bitti 20:23:31 &lt;zzz&gt; 4) EdDSA güncellemesi - (str4d) 20:23:34 &lt;zzz&gt; str4d devam 20:23:43 &lt;i2pr&gt; [Slack/str4d] Burada bir hareket yok 20:24:04 &lt;i2pr&gt; [Slack/str4d] Dal, bir süre önce kütüphanemdeki en son kodla güncellendi 20:24:19 &lt;i2pr&gt; [Slack/str4d] Ama UI işleriyle, bunu gözden geçirmeye zamanım olmadı 20:24:27 &lt;zzz&gt; bir sonraki toplantıya devredelim mi, yoksa bu madde tamamlandı mı ya da ilgisiz mi? 20:25:07 &lt;i2pr&gt; [Slack/str4d] Asıl mesele, sigtypes üzerindeki anlamsal değişikliklerin beklenmedik bir şeyi bozmamasını sağlamak 20:26:07 &lt;i2pr&gt; [Slack/str4d] Birisi yardım etmek isterse güzel olur, ama önceliklerde Summer Dev'i daha üste koyarım 20:26:32 &lt;i2pr&gt; [Slack/str4d] Bu yüzden şimdilik gündemden kaldırırım 20:26:51 &lt;zzz&gt; bir sonraki toplantıya devredelim mi, yoksa bu madde tamamlandı mı ya da ilgisiz mi? 20:27:05 &lt;i2pr&gt; [Slack/str4d] Az önce söyledim 20:27:21 &lt;i2pr&gt; [Slack/str4d] Şimdilik gündemden kaldıralım, yani ne tamamlandı ne ilgisiz, ama gündemden çıkar 20:27:27 &lt;zzz&gt; "table" ile ne yapmalıyım, gündeme koyayım mı koymayayım mı? 20:27:53 &lt;zzz&gt; tamam, yani test2 dalı artık kullanılamaz, dal işi yaparsam yenisini oluşturacağım 20:28:02 &lt;zzz&gt; tamam 4) ile ilgili başka bir şey var mı ? 20:29:01 &lt;zzz&gt; 5) 34C3 planlaması (zzz/echelon) 20:29:25 &lt;zzz&gt; ech'in burada olduğunu sanmıyorum. Sadece erken bir uyarı; gelecek ay ya da ağustosta bütçe toplantımız olacak 20:29:33 &lt;manas&gt; tamam 20:29:56 &lt;i2pr&gt; [Slack/str4d] ACK 20:29:57 &lt;zzz&gt; dağıtacak bol paramız var, ama her zamanki gibi katkıda bulunanları ödüllendiririz 20:30:16 &lt;zzz&gt; yani projeye yardım edin, o da size yardım eder 20:30:18 &lt;manas&gt; Uçuşlar ve bir otelye bakıyordum. Çoğunu hallettim 20:30:21 &lt;zzz&gt; zamanı şimdi 20:30:26 &lt;lazygravy&gt; (özellikle btc'nin çılgın fiyatıyla) 20:30:36 &lt;zzz&gt; sonraki toplantılarda daha fazlası 20:30:45 &lt;manas&gt; Oteller hızlı doluyor gibi, bu yüzden gitmeyi planlayanlar varsa en kısa sürede araştırmaya başlamak iyi 20:30:52 &lt;zzz&gt; aynen 20:30:57 &lt;zzz&gt; 5) ile ilgili başka bir şey var mı ? 20:31:03 &lt;i2pr&gt; [Slack/str4d] +1 20:32:01 &lt;zzz&gt; 6) Düzenli Reseed Operatörü Toplantıları (manas) 20:32:03 &lt;zzz&gt; manas devam 20:32:26 &lt;manas&gt; http://zzz.i2p/topics/2341-meeting-reseed-operators-13-june-8-pm-utc-in-i2p-reseed - gelecek hafta #i2p-reseed kanalında ilk reseed toplantımızı planlıyoruz, 13 Haziran UTC 20:00'de 20:32:46 &lt;manas&gt; Bunlar genel tartışma başlıkları, atıfta bulunulan konuları özetleyeceğim 20:32:59 &lt;manas&gt; Gelecek hafta görüşürüz, teşekkürler :) 20:33:12 &lt;zzz&gt; harika, bunu ayarladığın için teşekkürler, herkesi katılmaya teşvik ediyorum 20:33:18 &lt;zzz&gt; 6) ile ilgili başka bir şey var mı ? 20:33:26 &lt;manas&gt; Hepsi bu 20:34:21 &lt;lazygravy&gt; (3)'e geri dönmek uygunsuz olur mu? 20:34:35 &lt;manas&gt; naber gravy 20:34:45 &lt;lazygravy&gt; Toplama tarafı ilgimi çekiyor str4d, bunu konuşmak için biraz zaman planlayabilir miyiz? Tercihen bir hafta sonu 20:34:47 &lt;zzz&gt; 3) gravy devam 20:35:00 &lt;manas&gt; #i2p-science'da bir tartışma yapabiliriz? 20:35:45 &lt;lazygravy&gt; manas: planlı bir zamanımız olduğu sürece :) 20:36:01 &lt;lazygravy&gt; şimdi bir zaman belirlemeye gerek yok. Sadece dile getirmek istedim 20:36:06 &lt;manas&gt; Evet 20:36:48 &lt;manas&gt; Bu ilgimi çeker 20:37:01 &lt;zzz&gt; 3) ile ilgili başka bir şey var mı ? 20:37:43 &lt;lazygravy&gt; benden başka bir şey yok 20:37:48 &lt;zzz&gt; toplantıyla ilgili başka bir şey var mı? 20:37:56 * zzz tokmağı arar 20:39:02 * zzz *b*a*f*s* toplantıyı kapatır </div>
