---
title: "I2P Geliştirici Toplantısı - 04 Temmuz 2017"
date: 2017-07-04
author: "zzz"
description: "04 Temmuz 2017 tarihli I2P geliştirme toplantısı tutanağı."
categories: ["meeting"]
---

## Kısa özet

<p class="attendees-inline"><strong>Hazır bulunanlar:</strong> backup, manas, orignal, R4SAS, str4d, zzz</p>

## Toplantı Günlüğü

<div class="irc-log"> 20:00:00 &lt;zzz&gt; 0) Merhaba 20:00:00 &lt;zzz&gt; 1) 0.9.31/.32 güncellemesi (zzz) 20:00:00 &lt;zzz&gt; 2) 34C3 planlaması (zzz/echelon) 20:00:03 &lt;zzz&gt; 0) Merhaba 20:00:06 &lt;zzz&gt; Merhaba 20:00:27 &lt;backup&gt; Merhaba zzz 20:00:31 &lt;zzz&gt; 1) 0.9.31/.32 güncellemesi (zzz) 20:00:45 &lt;str4d&gt; Merhaba 20:00:49 &lt;zzz&gt; Tamam, sürümü bir hafta öteledik, yeni check-in son tarihi bu cuma 20:00:53 &lt;R4SAS&gt; Merhaba 20:00:56 &lt;manas&gt; Merhaba 20:01:18 &lt;zzz&gt; Çok büyük olduğu için inceleme için birkaç ekstra gün alacağız; inceleme son tarihi gelecek salı, derleme ise salı geç saatlerde veya çarşamba sabah erken saatlerde 20:01:47 &lt;zzz&gt; Bu, 0.9.32 sürümünü eylül başı-ortasına, aşağı yukarı planlandığı gibi, koyuyor 20:02:04 &lt;zzz&gt; herkes lütfen en son dev derlemeyi test etsin 20:02:11 &lt;zzz&gt; 1) ile ilgili başka bir şey var mı? 20:02:33 &lt;backup&gt; dev derlemelerin nasıl kullanılacağına dair kılavuzu zzz'ye yayınlamanız mümkün mü 20:02:55 &lt;manas&gt; 'ant updater' i2pupdate.zip oluşturur 20:02:55 &lt;zzz&gt; bobthebuilder.i2p'de talimatlar olmalı, belki? 20:03:14 &lt;orignal_&gt; merhaba 20:03:16 &lt;zzz&gt; zzz.i2p'de otomatik dev derleme güncellemelerine nasıl abone olunacağına dair arama yapın 20:03:29 &lt;str4d&gt; Orada muhtemelen zaten bir rehber var, ancak bu tür şeylerin görünürlüğünü kesinlikle artırmamız gerekiyor. Bu, web sitesi güncellemesinin bir sonraki aşaması için görev tanımımın bir parçası 20:03:38 &lt;zzz&gt; ya da manas'ın dediği gibi, ant updater, zip'i kopyala, yeniden başlat. tamamdır, bitti. 20:03:41 &lt;backup&gt; KYTV'nin yaptığı gibi hazır bir şey mi demek istiyorsun?  20:03:41 &lt;zzz&gt; 1) ile ilgili başka bir şey var mı? 20:03:49 &lt;backup&gt; daha fazla testçi çekerdi... 20:04:06 &lt;str4d&gt; Yeni web sitesi ana sayfası yayında 20:04:10 &lt;str4d&gt; http://vekw35szhzysfq7cwsly37coegsnb4rrsggy5k4wtasa6c34gy5a.b32.i2p/en/ 20:04:23 &lt;zzz&gt; konuda kalalım. 1) ile ilgili başka bir şey var mı? 20:04:34 &lt;str4d&gt; zzz, ben *konudayım* 20:04:58 &lt;str4d&gt; Bunu ideal olarak sürüm zamanı civarında yayına almak isterim 20:05:15 &lt;str4d&gt; Ama engelleyici unsur metin üzerinde çalışmak (ön sayfa metni) 20:05:18 &lt;manas&gt; Yükleniyor 20:05:30 &lt;zzz&gt; 2) 34C3 planlaması (zzz/echelon) 20:05:38 &lt;manas&gt; şu ana kadar güzel görünüyor 20:05:50 &lt;str4d&gt; Ancak bunu zorlamayacağım; zamanında olmasındansa doğru olmasını tercih ederim 20:05:59 &lt;zzz&gt; tamam, şimdi CCC hakkında fazla tartışma yapmak istemiyorum; bunun yerine bütçe toplantısını ağustos ya da eylül için planlamak istiyorum 20:06:25 &lt;zzz&gt; Uçak bileti almadan önce geri ödemenin ne kadar olacağını bilmesi gereken biri var mı? İnsanlar biletleri ne zaman alıyor? 20:06:27 &lt;str4d&gt; Bilet satış zamanları açıklandı mı? 20:06:48 &lt;zzz&gt; hayır ve ne yazık ki, fiilen, konferans biletin olup olmayacağını öğrenmeden aylar önce uçak bileti alman gerekecek 20:06:57 &lt;manas&gt; Birkaç bilet takip ediyorum, henüz kesinleştirmedim 20:07:12 &lt;manas&gt; Bilet temini süreci nasıl olacak? 20:07:19 &lt;zzz&gt; En az geçen yılki kadar, hatta BTC nedeniyle daha fazla geri ödeme beklerim 20:07:25 &lt;manas&gt; eche|off bana geçen yıl nazikçe bir bilet gönderdi 20:07:30 &lt;manas&gt; *bir 20:07:34 &lt;zzz&gt; Konferans bileti sürecini şimdi konuşmayalım. Bu çok daha sonra olacak. 20:07:43 &lt;str4d&gt; Birleşik Krallık'tan uçacağım, bu yüzden benim için oraya ulaşmak çok daha ucuz olacak 20:07:44 &lt;manas&gt; tamam :) 20:07:48 &lt;zzz&gt; Sadece bir bütçe toplantısı belirlemek istiyorum. Ağustos mu Eylül mü? 20:07:59 &lt;manas&gt; str4d: ve çok daha kısa bir uçuş :D 20:08:09 &lt;manas&gt; Bilet satışları ne zaman açılıyor? 20:08:16 &lt;zzz&gt; Konferans bileti sürecini şimdi konuşmayalım. Bu çok daha sonra olacak. 20:08:33 &lt;str4d&gt; Muhtemelen Ağustos daha güvenli 20:08:40 &lt;manas&gt; her iki ay da bana uyar 20:08:49 &lt;zzz&gt; satışların çoğu yanlış hatırlamıyorsam kasımda mıydı? uçak biletlerini çok daha erken almak isteyeceksiniz. LEJ'ye ulaşmak MUC'tan daha zor görünüyor 20:08:49 &lt;str4d&gt; Belki biraz taşma payı da koyarak? 20:09:05 &lt;zzz&gt; tamam, gelecek ayki toplantının gündemine alacağım 20:09:06 &lt;manas&gt; MUC'tan 20:09:07 &lt;manas&gt; LEJ'ye birkaç uçuş var 20:09:14 &lt;manas&gt; birisi MUC'a uçuyorsa 20:09:19 &lt;manas&gt; tamam 20:09:19 &lt;zzz&gt; 2) ile ilgili başka bir şey var mı? 20:10:14 &lt;zzz&gt; bugünkü toplantı için başka bir şey var mı? 20:10:56 &lt;str4d&gt; #i2p-science'da çeşitli insanlarla daha fazla performans konusu tartışıyordum 20:11:05 &lt;manas&gt; yeni ön sayfa yüklendi, gerçekten güzel görünüyor str4d 20:11:12 &lt;str4d&gt; İlgileniyorsanız ve henüz yapmadıysanız takipte kalın 20:11:22 &lt;manas&gt; Kullanıcı arayüzünü test ediyorum, o da iyi görünüyor 20:11:43 &lt;zzz&gt; güzel şeyler 20:11:45 &lt;str4d&gt; Neden olduğu karışıklık ışığında Prop140'a bir güncelleme de gönderdim; bunun dengeleme protokolü ile ilgili olduğunu netleştirmeye başladım 20:11:58 &lt;str4d&gt; (yani temelde OnionBalance ama bölümlendirilmiş) 20:12:07 &lt;R4SAS&gt; zzz, jks2pem'deki hatayla ilgili bir soru 20:12:29 &lt;zzz&gt; tamam, 6 hafta sonra o tartışmayı yeniden başlatmak zor, ama yeniden odaklanmaya çalışacağım 20:12:30 &lt;str4d&gt; Henüz tamamlanmadı, protokol vb. hâlâ tasarlanmalı - zzz.i2p başlığındaki yorumlarıma bakın 20:12:35 &lt;zzz&gt; R4SAS, toplantıdan sonra lütfen 20:12:44 &lt;zzz&gt; bugünkü toplantı için başka bir şey var mı? 20:12:44 &lt;R4SAS&gt; kk 20:12:50 &lt;str4d&gt; PT ekibinden biri olan David Fifield'dan NTCP 2 hakkında birkaç yorum da aldım 20:13:36 &lt;zzz&gt; Önerilerdeki herhangi bir ilerleme iyidir, altı ayda bir olsa bile 20:13:44 &lt;str4d&gt; Öneriyi onlarla güncelledim ve kısa süre içinde yorum için traffic-obf Google Group'a göndereceğim (bu tür şeylerle ilgileneceklerini söyledi) 20:13:53 &lt;zzz&gt; bugünkü toplantı için başka bir şey var mı? /me grabs the baffer 20:14:11 &lt;str4d&gt; Son bir şey 20:14:34 &lt;str4d&gt; F3real istatistikler için diferansiyel gizlilik üzerinde çalışıyor 20:14:49 &lt;str4d&gt; Bugün bana mevcut yama dosyasını gönderdi, bu hafta ilerleyen zamanlarda buna bakacağım 20:15:14 &lt;str4d&gt; (özet: mahremiyeti zedelemeden yayımlamayı daha güvenli kılmak için istatistikler için sınıflama (binning) ve ek gürültü (additive noise)) 20:15:42 &lt;zzz&gt; zor konu, araştırma ve deney için çok alan var. umarım lazygravy dahil olabilir 20:15:54 &lt;zzz&gt; bugünkü toplantı için başka bir şey var mı? 20:15:59 &lt;str4d&gt; Erken aşamalar, ama bildiğim kadarıyla Summer Dev üzerinden gelen ilk yeni katkıcımız onlar! Woo! 20:16:43 &lt;str4d&gt; Bir iki hafta önce Apache Kafka üzerine de biraz araştırma yaptım, istatistik toplama için faydalı bir platform gibi görünüyor 20:17:06 &lt;str4d&gt; (lazygravy önerdi, bilgi güvenliği (infosec) şirketleri aracılığıyla tanıdığım birkaç kişinin kullandığı anlaşılıyor) 20:17:27 &lt;zzz&gt; bugünkü toplantı için son çağrı 20:17:28 &lt;str4d&gt; Bunu bir aşamada ele alacağım (muhtemelen PETS'ten sonra - bunun için hâlâ konuşmamı yazmam gerekiyor) 20:17:40 &lt;str4d&gt; Tamam, tamam, bittim :P 20:18:29 * zzz **bafs** toplantıyı kapattı </div>
