---
title: "I2P Geliştirici Toplantısı - 01 Mayıs 2018"
date: 2018-05-01
author: "zzz"
description: "01 Mayıs 2018 tarihli I2P geliştirme toplantısı kaydı."
categories: ["meeting"]
---

## Kısa bir özet

<p class="attendees-inline"><strong>Katılanlar:</strong> anonymousmaybe, orignal, str4d, zlatinb, zzz</p>

## Toplantı Günlüğü

<div class="irc-log"> 20:00:00 &lt;zzz&gt; 0) Merhaba 20:00:00 &lt;zzz&gt; 1) 0.9.34 F-Droid durumu (str4d, meeh, nextloop) 20:00:00 &lt;zzz&gt; 2) 0.9.35 güncellemesi (zzz) 20:00:00 &lt;zzz&gt; 3) NTCP2 güncellemesi (zzz) 20:00:00 &lt;zzz&gt; 4) Durum scrum'u (zab) 20:00:03 &lt;zzz&gt; 0) Merhaba 20:00:05 &lt;zzz&gt; merhaba 20:00:09 &lt;zzz&gt; 1) 0.9.34 F-Droid durumu (str4d, meeh, nextloop) 20:00:27 &lt;zlatinb&gt; merhaba 20:00:31 &lt;zzz&gt; tamam, sanırım 34 için tek kalan şey fdroid? sizde bir durum var mı? 20:00:35 &lt;orignal_&gt; merhaba 20:02:10 &lt;zzz&gt; tamam, 34 sürümünden bu yana 3 hafta oldu, umalım ki yakında tamamlanır 20:02:15 &lt;zzz&gt; 1) hakkında başka bir şey var mı? 20:03:01 &lt;zzz&gt; 2) 0.9.35 güncellemesi (zzz) 20:03:08 &lt;zzz&gt; 35 iyi gidiyor 20:03:29 &lt;zzz&gt; 3 hafta geride, 7 hafta kaldı, şu ana kadar 16K satır fark. 1-2 hafta içinde özellik dondurma (feature freeze) 20:03:57 &lt;zzz&gt; şimdiye kadar içinde bir sürü iyi şey var. her zamanki gibi, testçilere ihtiyaç var 20:04:12 &lt;zzz&gt; 2) hakkında başka bir şey var mı? 20:06:00 &lt;zzz&gt; 3) NTCP2 güncellemesi (zzz) 20:06:20 &lt;zzz&gt; dün 6. toplantımızı yaptık ve birkaç saat önce öneriye haftalık güncellememi yaptım, sitemizde yayında 20:06:45 &lt;zzz&gt; bu, spesifikasyon aşamasını büyük ölçüde tamamlıyor. Henüz güzel değil ve kesinlikle değişecek, ancak büyük meseleler kararlaştırıldı 20:07:11 &lt;zzz&gt; şimdi test uygulaması aşamasındayız. her proje Mayıs sonuna kadar bir uygulama kodlamalı ve Haziran'da birlikte çalışabilirlik testleri yapacağız 20:07:37 &lt;zzz&gt; tabii ki kodlamaya başladığımızda öğrendiklerimize dayanarak spesifikasyonu güncellemeye devam edeceğiz 20:08:00 &lt;zzz&gt; yani işler oldukça iyi gidiyor 20:08:15 &lt;zzz&gt; 3) hakkında başka bir şey var mı? 20:08:21 &lt;orignal_&gt; zzz, ntcp2 için gereken tüm kriptografiyi listeleyebilir misin? 20:08:38 &lt;zzz&gt; lütfen spesifikasyonu okuyun, bunu burada yapmayalım, teşekkürler 20:08:39 &lt;orignal_&gt; I2P'de zaten olanlar dışında 20:09:02 &lt;zzz&gt; ya da toplantıdan sonra #ntcp2'de tartışabiliriz 20:09:34 &lt;orignal_&gt; herkes için ilginç olabilir diye düşündüm 20:09:36 &lt;i2pr&gt; [Slack/str4d] Gah internet 20:09:41 &lt;zzz&gt; 3) hakkında başka bir şey var mı? 20:09:52 &lt;i2pr&gt; [Slack/str4d] Yazıyor 20:10:07 &lt;i2pr&gt; [Slack/str4d] Artık makul derecede kararlı bir taslak spesifikasyonumuz olduğuna göre, bu hafta sonu onu biraz temizleyip düzeltebilir miyim bir bakacağım, sonra da bazı kriptograf arkadaşlarımdan gözden geçirmelerini isteyeceğim. 20:11:01 &lt;zzz&gt; tamam 20:11:08 &lt;zzz&gt; 3) hakkında başka bir şey var mı? 20:12:02 &lt;zzz&gt; 4) Durum scrum'u (zab) 20:12:06 &lt;zzz&gt; söz sende zlatinb  20:12:15 &lt;zlatinb&gt; Merhaba, başlamadan önce - mhatta hariç herkesten fon talebi aldım ama bu PGP karışıklığı nedeniyle 20:12:32 &lt;zlatinb&gt; bu yüzden final onaylarını bu gece daha sonra her birine göndereceğim 20:12:41 &lt;zlatinb&gt; ve mhatta'nınki biraz gecikecek 20:13:37 &lt;zlatinb&gt; tamam başlayalım - odada sırayla, 1-2-3 20:13:37 &lt;zlatinb&gt; zzz: başla 20:13:45 &lt;zzz&gt; tamam 1) geçen ay: 20:14:12 &lt;zzz&gt; 34 sürümü, susimail klasörleri, DNSoverhTTPS, SSL sihirbazı, grup PETS makalesini gözden geçirdi, yeni orchid sürümü... 20:14:23 &lt;zzz&gt; NTCP2 spesifikasyonu, çokça toplantı ve planlama, bir sürü hata düzeltmesi 20:14:30 &lt;zzz&gt; 2) gelecek ay: 20:14:51 &lt;zzz&gt; ntcp2 uygulaması, ssl sihirbazının bitirilmesi, bir sürü hata düzeltmesi, daha fazla planlama ve toplantı 20:15:04 &lt;zzz&gt; 3) engelleyiciler: mhatta TAILS hazır olma göstergesi spesifikasyonu 20:15:06 &lt;zzz&gt; EOT 20:15:18 &lt;zlatinb&gt; tamam.  str4d sırada sen 20:15:31 &lt;i2pr&gt; [Slack/str4d] 1) Geçen ay: 20:15:56 &lt;i2pr&gt; [Slack/str4d] - I2P-Bote'u resmi Apache James Server sürümüne taşımayı tamamladım, Zcash işlemlerini aktaran bir servisi uygulayabilmek için IMAP ve SMTP'yi yeterince iyi çalışır hale getirdim, yeni bir sürüm yaptım. 20:16:24 &lt;i2pr&gt; [Slack/str4d] - XRDS makalesini bitirdim 20:16:33 &lt;i2pr&gt; [Slack/str4d] - VRP taslak güncellemesini inceledim 20:16:40 &lt;i2pr&gt; [Slack/str4d] - Hata düzeltmeleri 20:16:50 &lt;i2pr&gt; [Slack/str4d] - NTCP2 tasarım / spesifikasyon toplantıları 20:17:02 &lt;i2pr&gt; [Slack/str4d] - NTCP2 taslak spesifikasyonunun (neredeyse tamamını) Rust ile uyguladım 20:17:07 &lt;i2pr&gt; [Slack/str4d] 2) Gelecek ay: 20:17:32 &lt;i2pr&gt; [Slack/str4d] - Taslak spesifikasyondaki NTCP2'nin kalan birkaç ayrıntısını uygulamak 20:17:46 &lt;i2pr&gt; [Slack/str4d] - NTCP2 test vektörleri üretmek için bir harness (test çerçevesi) yazmak 20:17:55 &lt;i2pr&gt; [Slack/str4d] - SipHash'in uzunluk körlemesi için uygun olduğuna kendimi ikna etmek 20:18:09 &lt;i2pr&gt; [Slack/str4d] - Geçici anahtarların AES ile körlenmesini bir Noise uzantısı olarak yazmak 20:18:26 &lt;i2pr&gt; [Slack/str4d] - zzz ve meeh ile birlikte Noise'un Java uygulaması üzerinde çalışmak 20:18:39 &lt;i2pr&gt; [Slack/str4d] - Gerektikçe yayın/sürüm işleri 20:19:32 &lt;i2pr&gt; [Slack/str4d] 3) Engeller: şu anda yok; Sıkıntı: seyahat. 20:19:34 &lt;i2pr&gt; [Slack/str4d] EOT 20:20:00 &lt;zlatinb&gt; peki. meeh burada mısın? 20:20:49 &lt;zlatinb&gt; echelon? sadie? 20:21:31 &lt;zlatinb&gt; mhatta: belki buralarda mısın? 20:22:06 &lt;zlatinb&gt; :( 20:22:11 &lt;anonymousmaybe&gt; bölme için özür dilerim , ama burada soru-cevap tartışması mı var ? yoksa sadece şeyler mi listeleniyor ? 20:22:39 &lt;zlatinb&gt; anonymousmaybe: SCRUM - listeleme, tartışma belki sonra 20:22:39 &lt;zzz&gt; yaklaşık 30 saniye içinde diğer konuları soracağım, beklemede kalın 20:23:01 &lt;zzz&gt; senin için bu kadar mı zlatinb ? 20:23:08 &lt;anonymousmaybe&gt; anladım , teşekkürler 20:23:09 &lt;zlatinb&gt; sanırım öyle 20:23:36 &lt;zzz&gt; tamam, belki de herkesin burada olmasını ve zamanında gelmesini isteyen sert bir e-postayı senden göndermenin zamanı gelmiştir... 20:23:48 &lt;zzz&gt; tamam 4) için bu kadar 20:23:57 &lt;zzz&gt; toplantı için başka bir şey var mı? anonymousmaybe sırada sen 20:24:51 &lt;anonymousmaybe&gt; DNSoverhTTPS'in uygulanması hakkında sormak isterdim, 20:25:34 &lt;zzz&gt; tamam, bu durum toplantısından sonra tartışılması en iyi olan teknik bir ayrıntı 20:25:46 &lt;zzz&gt; toplantı için başka bir şey var mı? 20:26:40 &lt;anonymousmaybe&gt; benim için hayır 20:27:01 * zzz arabelleği kapar 20:27:38 * zzz *bbbaffs* toplantıyı kapattı </div>
