---
title: "I2P Geliştirici Toplantısı - 06 Şubat 2018"
date: 2018-02-06
author: "zzz"
description: "6 Şubat 2018 tarihli I2P geliştirme toplantısı tutanağı."
categories: ["meeting"]
---

## Kısa özet

<p class="attendees-inline"><strong>Hazır bulunanlar:</strong> echelon, manas, meeh, orignal, R4SAS, sadie, str4d, zlatinb, zzz</p>

## Toplantı Günlüğü

<div class="irc-log"> 20:00:01 &lt;zzz&gt; 0) Merhaba 20:00:01 &lt;zzz&gt; 1) 0.9.33/34 güncellemesi (zzz) 20:00:01 &lt;zzz&gt; 2) 34C3 takip (zzz) 20:00:01 &lt;zzz&gt; 3) B-Sides NYC raporu (sadie, str4d) 20:00:01 &lt;zzz&gt; 4) FOSDEM raporu (echelon) 20:00:01 &lt;zzz&gt; 5) Durum scrum'ı (zab) 20:00:05 &lt;zzz&gt; 0) Merhaba 20:00:08 &lt;zzz&gt; Merhaba 20:00:11 &lt;zlatinb&gt; merhaba 20:00:15 &lt;manas&gt; merhaba 20:00:19 &lt;echelon&gt; merhaba 20:00:35 &lt;zzz&gt; 1) 0.9.33/34 güncellemesi (zzz) 20:00:46 &lt;zzz&gt; tamam, 0.9.33 bir haftadır yayında, şu ana kadar her şey iyi görünüyor 20:00:47 &lt;orignal_&gt; merhaba 20:01:22 &lt;zzz&gt; kalan öğeler str4d'den android/fdroid/maven ve mhatta'dan resmi debian. İkiniz de bir ETA (tahmini zaman) verebilir misiniz? 20:01:27 &lt;R4SAS&gt; merhaba 20:01:33 &lt;echelon&gt; evet, iyi görünüyor 20:02:39 &lt;zzz&gt; hafta sonuna kadar ikisine de ihtiyacımız var, birincil sürüm öğeleri için iki haftalık hedefimize uymak ve Bionic son teslim tarihini yakalamak için 20:03:24 &lt;zzz&gt; tamam ben .34'e geçeceğim, umarım onlar da gelir 20:03:48 &lt;zzz&gt; .34 için 10 haftalık bir takvim belirledim, Nisan ortasında bir sürümle. Bu, büyük öğelerin Mart başına kadar girmesi gerektiği anlamına gelir 20:03:59 &lt;echelon&gt; tamam 20:04:06 &lt;zzz&gt; depoya bazı küçük şeyler gönderdim, ve birkaç gün içinde büyük bir susimail yeniden yazımı geliyor 20:04:19 &lt;echelon&gt; onları test edeceğim 20:04:42 &lt;echelon&gt; .34 için planda başka bir şey var mı? 20:04:50 &lt;zzz&gt; ah, .33 ile ilgili bir şey daha, .33 geliştirme döngüsünde 73 ticket açıldı. Yaklaşık 30'unu düzelttim. 20:04:54 &lt;i2pr&gt; [Slack/sadie] merhaba 20:05:13 &lt;zzz&gt; esas olarak triyaj veya düzeltme yapan tek kişi benim ve biraz yardım almazsam başka hiçbir şeye zamanım kalmayacak 20:05:38 &lt;zzz&gt; bu yüzden memnun olurum, ticket'lar herkesin işi, yapabildiğiniz yerlerde el atın lütfen 20:05:54 &lt;echelon&gt; bazı ticket'lara bakabilirim, ama kod yazamam 20:06:08 &lt;echelon&gt; hala trac'te kullanıcı yönetimiyle uğraşıyorum 20:06:08 &lt;zzz&gt; .34'te, gerçekten başarabileceğimiz şeylere göre roadmap'in biraz düzeltilmesi gerekiyor, ama birkaç haftadır bakmadım 20:06:23 &lt;echelon&gt; tamam 20:06:34 &lt;zzz&gt; ticket'ların çoğu web sitesi için ve uzun zamandır düzenli web sitesi düzeltmeleri yapan kimsemiz yok 20:06:51 &lt;echelon&gt; tamam, içerik kolay 20:07:02 &lt;zzz&gt; str4d'in 34 için bazı UI düzeltmeleri olduğunu varsayıyorum çünkü 33'e bir şey girmedi, ama göreceğiz 20:07:08 &lt;zzz&gt; 1) hakkında başka bir şey var mı? 20:08:00 &lt;zzz&gt; 2) 34C3 takip (zzz) 20:08:35 &lt;zzz&gt; bu aslında sadece bir yer tutucuydu. Bekleyen bir şey, str4d'in roadmap öncelikleri genel bakışını bitirip web sitesine koymak 20:08:40 &lt;zzz&gt; str4d, bununla ilgili durum? 20:08:55 &lt;zzz&gt; 34C3 hakkında söyleyecek başka bir şeyi olan var mı? 20:09:17 &lt;manas&gt; harika 4 gündü :) 20:09:17 &lt;echelon&gt; 33c3 kadar çok insan bizimle konuşmadı 20:09:52 &lt;zzz&gt; evet, yine de çok iş yaptık, belki de daha az uğrayan olduğu içindi. Bir ödünleşim 20:09:55 &lt;orignal_&gt; artık i2p'ye ilgi yok mu? 20:10:06 &lt;i2pr&gt; [Slack/str4d] o zamandan beri taslak bende var, ama Dev forum erişim sorunlarına takılıp duruyorum 20:10:08 &lt;zzz&gt; daha çok masa konumlandırmasıyla ilgiliydi 20:10:11 &lt;i2pr&gt; [Slack/str4d] Bitti* 20:10:13 &lt;echelon&gt; tabii 20:10:27 &lt;zzz&gt; str4d, bunu web sitesine koymak için ETA? 20:11:24 &lt;zzz&gt; str4d, 1)'e geri dönersek, maven/android/fdroid .33 için ETA? 20:11:31 &lt;i2pr&gt; [Slack/str4d] Dev forumdan daha fazla inceleme istemem gerekmiyorsa, bunu bu gece yapabilirim 20:11:55 &lt;zzz&gt; Ben bazı itirazlar gönderdim, henüz yanıtlamadın, en azından birkaç saat öncesine kadar 20:11:59 &lt;i2pr&gt; [Slack/str4d] .33 işleri muhtemelen bu hafta sonu değil, tüm hafta sonu Zcash işleri üzerinde çalışacağım 20:12:11 &lt;zzz&gt; o zaman .33 için ETA? 20:12:23 &lt;i2pr&gt; [Slack/str4d] Evet, dev foruma göndermeye çalışıp durduğum şey bu 20:12:57 &lt;zzz&gt; peki, gördüysen, itirazları dikkate al ya da alma, sana kalmış 20:13:58 &lt;i2pr&gt; [Slack/str4d] .33 gelecek hafta sonuna kalacak (18'i civarı mı?) 20:14:41 &lt;zzz&gt; bu, sürümden 2,5 hafta sonrası demek. Daha erken yapmanın yolu yok mu? Bunları birincil sürüm ürünleri olarak ele alıp hızlıca çıkarmamız gerekiyor 20:15:31 &lt;orignal_&gt; zzz, neden kendin halledemiyorsun? 20:15:50 &lt;zzz&gt; hepimizin rolleri var. Her şeyi yapamam. 20:17:07 &lt;orignal_&gt; bazen yapmak zorundasın 20:17:09 &lt;zzz&gt; tamam, str4d yanıtlayabilir ya da yanıtlamayabilir. 1) veya 2) hakkında başka bir şey? 20:17:17 &lt;i2pr&gt; [Slack/str4d] iş programım konusunda yapabileceğim bir şey yok 20:17:48 &lt;i2pr&gt; [Slack/str4d] bu sürümleri yapabilecek daha fazla insanın olması harika olurdu, özellikle de Maven 20:17:52 &lt;zzz&gt; tamam, bir dahaki sefere bunun daha hızlı nasıl olacağını bulalım 20:17:59 &lt;zzz&gt; 3) B-Sides NYC raporu (sadie, str4d) 20:18:19 &lt;zzz&gt; sadie, str4d, kısa bir rapor verir misiniz, ve ayrıca tam gezi raporunu yayınlamak için ETA'yı da bildirir misiniz? 20:18:47 &lt;i2pr&gt; [Slack/sadie] iyi geçti - bir blog yazımız hazır ( yayınlamada biraz sorun var) 20:19:22 &lt;zzz&gt; bu... gerçekten kısaydı... bunu yayınlamak için ETA? 20:19:34 &lt;i2pr&gt; [Slack/sadie] roadmap üzerinde çalıştık, web sitesi üzerinde çalıştık , ve bu yıl için tanıtım fikirlerini tartıştık 20:20:11 &lt;i2pr&gt; [Slack/str4d] Web sitesi gezinme için IA çok daha iyi durumda 20:20:25 &lt;i2pr&gt; [Slack/sadie] yeni logoyu yapan Elio ile tekrar temas halindeyiz, alt sayfa tasarımına başlamak için 20:20:32 &lt;zzz&gt; IA? 20:20:40 &lt;i2pr&gt; [Slack/str4d] Bilgi mimarisi 20:21:21 &lt;zzz&gt; sadie, str4d, gezi raporunu yayınlamak için ETA? 20:21:30 &lt;i2pr&gt; [Slack/str4d] Roadmap çıkar çıkmaz blog yazısı da yayında olacak 20:21:56 &lt;zzz&gt; tamam. 3) hakkında başka bir şey? 20:22:45 &lt;zzz&gt; 4) FOSDEM raporu (echelon) 20:22:47 &lt;i2pr&gt; [Slack/str4d] tl;dr iyi geçti, tekrar yapmaya değer 20:22:58 &lt;zzz&gt; echelon, FOSDEM nasıl geçti, I2P konuşması nasıldı? 20:23:25 &lt;echelon&gt; fosdem, &gt;20 paralel track ve binlerce ziyaretçisi olan güzel büyük bir etkinlik, katılım tamamen ücretsiz 20:23:34 &lt;manas&gt; vay güzel 20:23:58 &lt;echelon&gt; fosdem'in kendisi iyi yönetilmiş ve organize, ama yemek almak biraz zaman alıyor, ayrıca birçok konuşma hızla doluyor ve içeri giremiyorsunuz 20:24:23 &lt;echelon&gt; ama tüm konuşmalar canlı yayınlanıyor ve şimdi youtube'a yüklenmiş durumda, fosdem sayfasında da çevrimiçi 20:24:49 &lt;echelon&gt; i2p konuşması, i2p nedir ve tor'dan nasıl farklıdır üzerine kısa ve hızlı bir konuşmaydı, fazla bir şey yoktu, süre kısaydı 20:25:09 &lt;zzz&gt; o adamla tanıştın mı? 20:25:20 &lt;echelon&gt; yazar bir i2pd'ci, burada pek iletişimde değil, ama bazı yanlış sayılar dışında koda oldukça iyi bir içgörüye sahipti 20:25:29 &lt;echelon&gt; izleyici ~100-150 kişiydi, oda doluydu 20:25:53 &lt;zzz&gt; harika, gittiğine sevindim 20:26:01 &lt;zzz&gt; 4) hakkında başka bir şey? 20:26:01 &lt;echelon&gt; sonrasında sadece 2 soru, örneğin java i2p'nin gerçekten şimdi 2-4GB kullanıp kullanmadığı ve bir raspverry pi üzerinde çalışıp çalışmadığı 20:26:17 &lt;echelon&gt; 2019'da da gitmeliyiz 20:26:43 &lt;echelon&gt; (Sadece bir öksürük getirdim eve, kötü oldu) 20:26:53 &lt;orignal_&gt; bu adamı nasıl bilmiyoruz? 20:27:27 &lt;manas&gt; echelon: 34c3'ten buraya dönüş uçağında fena bir öksürük kaptım :) şimdi her şey yolunda 20:27:29 &lt;echelon&gt; radarın altında kaldı, ama git'e push hakkı var 20:27:49 &lt;orignal_&gt; manas şimdi neredesin? 20:27:51 &lt;zzz&gt; 4) hakkında başka bir şey? 20:27:58 &lt;echelon&gt; çok konuşma yapmadım, çünkü zaten düşüktüm ve pazar günü zaman bir sorundu 20:28:29 &lt;orignal_&gt; push hakları mı? Sanırım sadece R4SAS, villain ve psi'de var 20:28:38 &lt;zzz&gt; 5) Durum scrum'ı (zlatinb) 20:28:45 &lt;zzz&gt; tamam zab, söz sende 20:28:50 &lt;echelon&gt; kodu toi2pd'ye push ettiğini söyledi 20:28:59 &lt;echelon&gt; tamam 20:29:08 &lt;zlatinb&gt; herkese merhaba.  Tüm ücretlendirme önerilerinin onaylandığını söylemekten mutluyum! 20:29:10 &lt;orignal_&gt; o zaman onu buluruz 20:29:46 &lt;zlatinb&gt; odada bir tur atalım ve adınız çağrıldığında lütfen önümüzdeki 6 ay boyunca ne üzerinde çalışacağınıza dair kısa bir özet verin.  Soruları sonra bırakalım 20:29:55 &lt;zlatinb&gt; zzz önce sen başla  20:30:52 &lt;zzz&gt; tamam, zamanımın çoğu proje yönetimi, hata düzeltmeleri ve yeni kod; fakat öneriler ve planlama üzerine, ayrıca bazı şeyleri okuyup öğrenmeye de hatırı sayılır zaman ayırmayı planlıyorum 20:31:02 &lt;zzz&gt; böylece vermemiz gereken bazı kararları alacak kadar akıllı olurum 20:31:27 &lt;zzz&gt; çoğunuz ne yaptığımı biliyorsunuz, ama bu hızlı bir özet 20:31:39 &lt;zzz&gt; kod kod kod, bug bug bug, tekrar 20:31:42 &lt;zzz&gt; EOT 20:31:56 &lt;zlatinb&gt; Teşekkürler.  echelon , sıra sende 20:32:23 &lt;echelon&gt; tamam, fonları yönetmek, biraz PR yapmak, hizmetlerin çoğunu yönetmek, biraz trac işi yapmak, konferanslara gitmek^^ 20:32:41 &lt;echelon&gt; eot 20:32:55 &lt;zlatinb&gt; str4d: başla 20:33:04 &lt;i2pr&gt; [Slack/str4d] Zamanımın ilk payı, topluluk için yüksek kaliteli öneri belgelerine sahip olmamızı sağlamak üzere önerileri yazmak ve gözden geçirmek, ve zzz ile birlikte öneri sürecini yönetmek olacak. 20:33:33 &lt;i2pr&gt; [Slack/str4d] İkinci öncelik, önerilerin Java ve Rust'ta taslak uygulamalarını hazırlamak ve ortak bileşenler üzerinde I2P dışındaki kişilerle işbirliği yapmak olacak. 20:34:10 &lt;i2pr&gt; [Slack/str4d] Kalan zamanım Maven, Android (sadece hata düzeltmeleri) ve I2P-Bote üzerinde olacak. 20:34:13 &lt;i2pr&gt; [Slack/str4d] EOT 20:34:53 &lt;zlatinb&gt; sadie, geldiğin için teşekkürler!  Bize ne yapacağını söyle 20:35:20 &lt;zlatinb&gt; Sadie? 20:35:42 &lt;i2pr&gt; [Slack/str4d] shack'te yazma bildirimi görünmüyor 20:35:43 &lt;i2pr&gt; [Slack/sadie] Merhaba! PR rolümü genişleteceğim - blog yazıları, konsol haberleri.. 20:35:47 &lt;i2pr&gt; [Slack/str4d] Slack* 20:36:26 &lt;i2pr&gt; [Slack/sadie] ayrıca - trac triyajı - yanıt sürelerimizi iyileştirmek, kullanıcılara yardımcı olmak 20:37:13 &lt;i2pr&gt; [Slack/sadie] fon araştırması, diğer projelere ulaşma ve stratejik ortaklıklar. Daha fazla kullanıcı ve geliştirici bulmak 20:37:35 &lt;i2pr&gt; [Slack/sadie] EOT 20:37:47 &lt;zlatinb&gt; Kulağa harika geliyor.  manas, sıra sende 20:37:52 &lt;manas&gt; merhaba 20:38:05 &lt;manas&gt; önümüzdeki 6 ay: java çalışmak, i2p dokümantasyonunu incelemek ve kod tabanına aşina olmak; kriptografi, anonimlik, mahremiyet ve güvenlik çalışmak - bu konularla ilgili kitap/makale/vb önerileri memnuniyetle kabul edilir :) 20:38:10 &lt;manas&gt; i2p markalı çıkartmalar/tişörtler için kullanılabilecek ilginç illüstrasyonlar için bazı fikirlerim var, buna da bakacağım 20:38:14 &lt;manas&gt; mevcut durum: ofis alanı kuruldu; ağ işleri çoğunlukla bitti - bir router firmware yükseltmesi gerektiriyor, bir ticket gönderdim. tüm görevler üzerinde ilerlemeye hazırım. 20:38:16 &lt;manas&gt; eot 20:38:36 &lt;zlatinb&gt; harika.  meeh ve mhatta, burada mısınız? 20:38:49 &lt;meeh&gt; buradayım 20:38:58 &lt;zlatinb&gt; söyle 20:39:01 &lt;manas&gt; hey meeh :) 20:39:05 &lt;meeh&gt; yakalamak için bana bir an ver 20:39:40 &lt;zlatinb&gt; scrum yapıyoruz, sadece önümüzdeki 6 ay boyunca ne yapacağınıza dair kısa bir özet verin 20:39:46 &lt;meeh&gt; anladım 20:42:12 &lt;meeh&gt; önümüzdeki 6 ay: i2p'nin core ve router kısımları için mümkün olduğunca çok scalatest (unittest) tamamlamak, muhtemelen diğerleri için de. ayrıca OSX için i2p iyileştirmelere ihtiyaç duyuyor, burada launcher ve güncelleme süreci üzerinde çalışacağım, dokümanlar/web üzerinde de iyileştirmeler yapmayı umuyorum, her türlü açık konuyla ilgili trac'te olabildiğince takip yapacağım ve son olarak yeni kripto / I2NP için biraz araştırma 20:42:45 &lt;zlatinb&gt; peki 20:44:39 &lt;zlatinb&gt; maalesef mhatta burada değil, böylece scrum'ı tamamlıyoruz 20:44:39 &lt;zlatinb&gt; toplantıyı baf'lamadan önce, insanlara ekipteki diğer üyelere soru sorma fırsatı sunmak istiyorum 20:44:40 &lt;zlatinb&gt; yani hedeflerle ilgili sormak istediğiniz belirli bir şey varsa - buyurun! 20:44:40 &lt;zlatinb&gt; yoksa, falcon heavy bir dakika içinde fırlatılıyor :) 20:44:41 &lt;manas&gt; meeh: ağ erişimi gerektiren testleri gerektirmeyenlerden ayırmaya bakacak mısın? 20:44:42 &lt;meeh&gt; diğerlerine kıyasla gerçekten testlere ihtiyaç olan yerler varsa insanların söylemesini rica ediyorum. önerilere açığım. 20:45:21 &lt;zzz&gt; testleri tartışmak için manas ve str4d en iyileri 20:45:38 &lt;meeh&gt; manas: mümkün olduğunca ağı emulate/mock etmeye çalışırım, buna dair nasıl yapılacağı konusunda bir teste denk gelirsem henüz bir düşünce oluşturmadım, ama seni haberdar edebilirim :) 20:45:59 &lt;manas&gt; BobTheBuilder şu anda ant testlerini torsocks wrapper ile çalıştırıyor. ağ gerektiren testleri gerisinden bağımsız çalıştırabilmek güzel olurdu 20:46:00 &lt;meeh&gt; s/test/a place where it's needed for a test/ 20:46:29 &lt;zzz&gt; zab bu toplantının scrum kısmını tutmak isteyip istemediğimizi tartışmamız gerekecek, bunu önümüzdeki haftalarda yapabiliriz 20:46:30 &lt;meeh&gt; o zaman ona bakarım :) 20:46:33 &lt;meeh&gt; öneri için teşekkürler. 20:46:45 &lt;zzz&gt; ve gelecek aydan önce bir scrum var mı? 20:47:03 &lt;manas&gt; meeh: daha fazla tartışacağız, ben de testlere bakacağım :) 20:47:11 &lt;zlatinb&gt; evet, yani herkesle her ay bir scrum yapmak isterim 20:47:17 &lt;meeh&gt; benim için tamamen uygun - hâlâ daha kötüsünü yapıyorum (her gün 0930am) :p 20:47:19 &lt;zlatinb&gt; zaman farkları nedeniyle gelemeyen manas hariç 20:47:44 &lt;zzz&gt; eminim mhatta en az bu kadar kötü bir zaman diliminde 20:47:46 &lt;manas&gt; ya burada erken lol 20:47:47 &lt;zlatinb&gt; bundan bağımsız olarak, tam zamanlı çalışanlarla her hafta irc/signal vb. üzerinden görüşeceğim 20:47:56 &lt;manas&gt; mhatta derin uykuda olabilir 20:47:59 &lt;meeh&gt; gerekirse en kötü ihtimal zaman dilimi değiştiririm :) 20:48:14 &lt;zzz&gt; toplantıyı çekebileceğim en erken zaman bir yarım saat daha, ancak yaz saati uygulamasından sonra muhtemelen 19:00 UTC yapabilirim 20:48:25 &lt;zzz&gt; yine de mhatta için yeterince erken değil sanırım 20:48:41 &lt;manas&gt; yine de ayda bir sorun olmaz. haftada bir olabilir 20:49:18 &lt;zzz&gt; herkesi mümkün olduğunca sık IRC'de olmaya teşvik ediyorum. Buralar çok sessiz. İşleri halletmek için en iyi yer burası 20:49:25 &lt;zzz&gt; 5) hakkında başka bir şey? 20:49:30 &lt;zlatinb&gt; tamam, bende bu kadar, herkese teşekkürler 20:49:38 &lt;zzz&gt; toplantı için başka bir şey? 20:50:08 &lt;meeh&gt; genelde hep buradayım - sadece gündüz işimdeki projeden çıkışımı çalışmakla meşguldüm. Zamanla daha aktif olacağım. 20:50:19 * zzz *baffer*'ı kapar 20:50:29 &lt;meeh&gt; bu hafta içinde bir başlangıç tarihi olacağını tahmin ediyorum zlatinb 20:50:56 &lt;zlatinb&gt; harika 20:51:02 * zzz toplantıyı *bafs* kapattı </div>
