---
title: "I2P Geliştirici Toplantısı - 06 Aralık 2018"
date: 2018-12-06
author: "zzz"
description: "06 Aralık 2018 tarihli I2P geliştirme toplantısı kaydı."
categories: ["meeting"]
---

## Kısa özet

<p class="attendees-inline"><strong>Katılanlar:</strong> alex, zlatinb, zzz</p>

## Toplantı Günlüğü

<div class="irc-log"> 20:00:00 &lt;zzz&gt; 0) Merhaba 20:00:00 &lt;zzz&gt; 1) 0.9.38 geliştirme durumu (zzz) 20:00:00 &lt;zzz&gt; 2) LS2 durumu (zzz) 20:00:00 &lt;zzz&gt; 3) 35c3 durumu (echelon) 20:00:00 &lt;zzz&gt; 4) Durum scrum'u (zlatinb) 20:00:03 &lt;zzz&gt; 0) Merhaba 20:00:05 &lt;zzz&gt; merhaba 20:00:08 &lt;zlatinb&gt; merhaba 20:00:13 &lt;zzz&gt; 1) 0.9.38 geliştirme durumu (zzz) 20:00:32 &lt;zzz&gt; 38 çok büyük bir sürüm olmaya doğru gidiyor, şimdiden 30 bin satırdan fazla diff var 20:01:03 &lt;zzz&gt; şu ana kadar depoya eklenenler: yeni sihirbazın temelleri, yeni geoip implementasyonu ve başlangıç düzeyinde LS2 desteği 20:01:26 &lt;zzz&gt; 37 çok sorunsuz çalışıyor; ağın %75'i veya daha fazlası onu çalıştırıyor, NTCP2 sorunları bildirilmedi 20:01:55 &lt;zzz&gt; ikonlar ve CSS değişiklikleri önümüzdeki hafta görünmeye başlamalı 20:02:21 &lt;zzz&gt; planımız Ocak ayının sonlarında bir sürüm. Tatiller nedeniyle birkaç haftalık ara ile, şimdiyle o zamana kadar yapılacak hâlâ çok iş var 20:02:26 &lt;zzz&gt; ama şimdiye kadar her şey yolunda gidiyor 20:02:50 &lt;zzz&gt; hepinizi bobthebuilder.i2p üzerinden bir geliştirme derlemesini test etmeye ya da kendiniz derlemeye teşvik ediyorum 20:03:08 &lt;zzz&gt; çok fazla değişiklik olduğu için testçilere ihtiyacımız var; sorunları sürümden sonra değil, şimdi yakalamalıyız 20:03:15 &lt;zzz&gt; 1) hakkında başka bir şey var mı? 20:04:16 &lt;zzz&gt; 2) LS2 durumu (zzz) 20:04:47 &lt;zzz&gt; dün 19. haftalık toplantımızı yaptık. Temel LS2 kısmı tamam ve bunu 38 için uygulamaya koymak üzerinde çalışıyorum 20:05:28 &lt;zzz&gt; şu anda iki şeyi paralel yürütüyoruz - şifreli LS2 spesifikasyonu üzerinde çalışıyoruz ve LS2'ye dayanan yeni bir kripto ve uçtan uca protokol tanımlayan öneri 144 üzerinde çalışmaya başlıyoruz 20:05:43 &lt;zzz&gt; şifreli LS2 kısa süre içinde tamamlanmalı. 20:06:24 &lt;zzz&gt; ECIES-X25519-AEAD-ratchet dediğimiz öneri 144 oldukça karmaşık ve bence tüm pürüzlerin giderilmesi bir-iki ay alacak 20:06:41 &lt;zzz&gt; toplantılar Pazartesi günleri 07:30 UTC'de #ls2 kanalında, herkes davetlidir 20:06:55 &lt;zzz&gt; 2) hakkında başka bir şey var mı? 20:08:00 &lt;zzz&gt; 3) 35c3 durumu (echelon) 20:08:17 &lt;zzz&gt; sanırım echelon bugün buraya gelemeyecek 20:08:46 &lt;zzz&gt; masada kullanılacak bir pankart çözümü ve dağıtılacak ikramlıklar üzerinde çalıştığını biliyorum ve tüm biletlerimizi de aldı 20:08:56 &lt;zzz&gt; bu yüzden iyi durumdayız diye düşünüyorum, 3 hafta sonra orada görüşürüz 20:09:01 &lt;zzz&gt; 3) hakkında başka bir şey var mı? 20:09:51 &lt;zzz&gt; ah, bir de hatırlatma: 1 Ocak'ta burada toplantı yapmayacağız, toplantılarımız CCC'de olacak. Buradaki bir sonraki toplantı 5 Şubat'ta 20:10:11 &lt;zzz&gt; 4) Durum scrum'u (zlatinb) 20:10:15 &lt;zzz&gt; söz sende zlatinb  20:10:28 &lt;zlatinb&gt; Merhaba.  Scrum'u paralel olarak yapacağız, çünkü zaten IRC üzerinden takip etmesi kolay.  Şunları yazmaya başlayın: 1) geçen ay nelerle uğraştınız 2) gelecek ay ne yapmayı planlıyorsunuz 3) herhangi bir engel veya ihtiyaç duyulan yardım var mı.  Raporunuzu EOT ile bitirin 20:10:56 &lt;zzz&gt; tamam, bunun nasıl gideceğine bakalım... 20:11:10 &lt;alex_the_designerr&gt; alex burada altıgenleri gerçekten seviyorum :  1)'de zzz'nin belirttiği gibi simge çalışması ilerliyor 20:11:30 &lt;alex_the_designerr&gt; geçen ay web sitesinde güncellemeler yaptım ve biraz logo çalışması yaptım 20:11:48 &lt;zlatinb&gt; 1) Onboarding (başlangıç deneyimi) üzerinde çalışma, esas olarak sihirbaz ve IDK ile Windows Firefox yükleyicisi.  Windows yükleyicilerimizi imzalayabilmek için bir imzalama sertifikası aldım.  snark üzerinde küçük deneysel hack'ler 20:12:09 &lt;alex_the_designerr&gt; gelecek ay yeni web sitesinin ilk sürümünü tamamlayacağım, ikonları projeye dahil edeceğim ve *umarım* yeni bir logo için onay alacağım 20:12:21 &lt;zlatinb&gt; 2) 0.9.38 için Windows Firefox profil yükleyicisini ve sihirbaz çalışmalarını tamamlamak 20:12:32 &lt;alex_the_designerr&gt; stretch hedefler olarak personas ve desenler 20:13:01 &lt;alex_the_designerr&gt; engel yok, sadece koşturma EOT 20:13:06 &lt;zlatinb&gt; 3) Engel yok, ancak şeyleri monotone'a anlamlı bir şekilde almak için zzz ile yakın çalışmam gerekecek; ayrıca Firefox profilini OSX'te yeniden kullanacaksak meeh ile de 20:13:07 &lt;zlatinb&gt; EOT 20:13:09 &lt;zzz&gt; ben: 1) sihirbaz, geoip, ls2, öneri 144, hata düzeltmeleri; 2) ls2, öneri 144, tasarım ekibinden gelen değişiklikleri entegre etme, hata düzeltmeleri, 35C3 hazırlığı, 35C3, imzalama makinesini kurma; 3) engel yok EOT 20:13:57 &lt;zlatinb&gt; takımdan başka kimse burada mı? 20:14:30 &lt;zlatinb&gt; öyle görünmüyor.  4) hakkında benden bu kadar 20:14:47 &lt;zzz&gt; tamam, toplantı için başka bir şey var mı? 20:15:49 * zzz baffer'ı bulur 20:16:06 * zzz *bafs* toplantıyı kapatır </div>
