---
title: "I2P Geliştirici Toplantısı - 05 Haziran 2018"
date: 2018-06-05
author: "zzz"
description: "5 Haziran 2018 tarihli I2P geliştirme toplantısı tutanağı."
categories: ["meeting"]
---

## Kısa özet

<p class="attendees-inline"><strong>Katılanlar:</strong> echelon, obscuratus, zlatinb, zzz</p>

## Toplantı Günlüğü

<div class="irc-log"> 20:00:00 &lt;zzz&gt; 0) Merhaba 20:00:00 &lt;zzz&gt; 1) 0.9.34 F-Droid durumu (str4d, meeh, nextloop) 20:00:00 &lt;zzz&gt; 2) 0.9.35 güncellemesi (zzz) 20:00:00 &lt;zzz&gt; 3) NTCP2 güncellemesi (zzz) 20:00:00 &lt;zzz&gt; 4) Durum scrum'u (zab) 20:00:03 &lt;zzz&gt; 0) Merhaba 20:00:05 &lt;zzz&gt; merhaba 20:00:12 &lt;zzz&gt; 1) 0.9.34 F-Droid durumu (str4d, meeh, nextloop) 20:00:20 &lt;zzz&gt; nextloop'tan haber alan var mı?  20:00:30 &lt;eche|on&gt; hayır 20:01:22 &lt;zzz&gt; Onu twitter'da bulmaya çalışacağım, ama şimdilik F-droid hâlâ güncel değil 20:01:27 &lt;zzz&gt; 2) 0.9.35 güncellemesi (zzz) 20:01:54 &lt;zzz&gt; tamam, 35 iyi gidiyor. yayını bir hafta erteledik. bir hafta içinde etiket dondurma, 2,5 hafta içinde check-in son tarihi 20:02:00 &lt;zzz&gt; yaklaşık 3 hafta içinde sürüm 20:02:15 &lt;zzz&gt; 2) hakkında başka bir şey var mı? 20:02:40 &lt;eche|on&gt; henüz değil 20:03:07 &lt;zzz&gt; 3) NTCP2 güncellemesi (zzz) 20:03:37 &lt;zzz&gt; Hâlâ haftalık toplantılar yapıyoruz, ama onlarla neredeyse işimiz bitti. Öneri oldukça sağlam, ancak hâlâ değişiklikler geliyor (muhtemelen), bu yüzden henüz nihai değil 20:04:00 &lt;zzz&gt; Ağda bir test router'ım var. Plan, desteği .36 ile yayımlamak, varsayılan olarak devre dışı bırakmak ve .37'de etkinleştirmek 20:04:28 &lt;eche|on&gt; orignal'ın i2pd için biraz NTCP2 yaptığına dair bir tweetini az önce okudum 20:04:37 &lt;zzz&gt; yakında başlayarak, LS2 (LeaseSet sürüm 2) önerisi için de aynı toplantı ve karar alma sürecini kullanmayı planlıyoruz 20:04:43 &lt;zzz&gt; evet, tüm hareket #ntcp2 kanalında 20:04:51 &lt;eche|on&gt; tamam 20:04:58 &lt;zzz&gt; 3) hakkında başka bir şey var mı? 20:05:18 &lt;eche|on&gt; .37, NTCP2 kullanmaya hazır olacak mı? 20:05:40 &lt;eche|on&gt; bu 2018 sonu 20:05:48 &lt;zzz&gt; doğru, 36'da bunu elle etkinleştiren kişilerle test yapacağız. Sonra 37'de varsayılan olarak etkinleştireceğiz 20:05:53 &lt;zlatinb&gt; başka bir soru: örneğin .36'da bob-only modunu yayımlama planı var mı? 20:06:03 &lt;zzz&gt; doğru. 37 belki Kasım'da 20:06:04 &lt;zlatinb&gt; ya da daha kolay test için .35'te bob-only? 20:06:14 &lt;zzz&gt; bob-only ne demek? 20:06:28 &lt;zlatinb&gt; yalnızca gelen TCP bağlantıları 20:06:45 &lt;zzz&gt; ah, sadece alma mı? evet fena bir fikir değil. Ama 35 için değil.  20:06:53 &lt;obscuratus&gt; Test ağımda NTCP2'yi test etmeye başlayabilir miyim? 20:06:54 &lt;zzz&gt; 36 döngüsünde ne kadar test yapabildiğimize bağlı 20:07:14 &lt;zzz&gt; obscuratus, hayır, tam destek 35 sürümünden sonra check-in edilecek. Hâlâ geliştirme aşamasında 20:07:29 &lt;eche|on&gt; .35 sürümünden kısa bir süre sonra kodun trunk (ana dal) içine taşınacağını varsayıyorum 20:07:32 &lt;zzz&gt; 35'te şu anda olan sadece stub'lar 20:07:36 &lt;zzz&gt; doğru, eche|on  20:08:05 &lt;zzz&gt; 3) hakkında başka bir şey var mı? 20:09:01 &lt;zzz&gt; 4) Durum scrum'u (zlatinb) 20:09:03 &lt;zzz&gt; devam zlatinb  20:09:33 &lt;zlatinb&gt; merhaba, Hadi her zamanki gibi yapalım: 1. geçen ay nelerle meşguldünüz 2. gelecek ay ne yapmayı planlıyorsunuz 3. biri tarafından engelleniyor musunuz ya da yardıma ihtiyacınız var mı 20:09:36 &lt;zlatinb&gt; zzz, önce sen 20:09:44 &lt;zzz&gt; tamam 20:10:13 &lt;zzz&gt; Zamanımın yaklaşık eşit kısmı NTCP2, hata düzeltmeleri ve 35 için bazı yeni özellikleri toparlamakla geçti (ssl sihirbazı ve susimail klasörleri) 20:10:48 &lt;zzz&gt; Gelecek ayın NTCP2, hata düzeltmeleri, her zaman çok zaman alan 35 sürümü ve LS2'ye başlamak olmasını bekliyorum 20:11:01 &lt;zzz&gt; engel yok; EOT 20:11:22 &lt;zlatinb&gt; teşekkürler.  eche|on ? 20:11:37 &lt;eche|on&gt; bolca IRC, forum, fonları yönetme, kripto para sistemi üzerinde çalışma 20:11:54 &lt;eche|on&gt; bu işler sürüyor, şimdilik engel yok, tatiller hariç ^^ 20:12:12 &lt;zlatinb&gt; tamam.  str4d burada mısın? 20:12:40 &lt;zlatinb&gt; görünüşe göre değil.  meeh, burada mısın? 20:13:18 &lt;zlatinb&gt; görünüşe göre değil.  sadie gelemiyor, mhatta ve slumlord da burada değil 20:13:26 &lt;zlatinb&gt; peki, bu kadar 20:13:36 &lt;zlatinb&gt; eot 20:13:36 &lt;eche|on&gt; tatil zamanı bizi vurdu.. 20:13:44 &lt;eche|on&gt; baffer? 20:13:46 &lt;zzz&gt; tamam, toplantı için başka bir şey olan var mı? 20:14:31 &lt;zzz&gt; evet, baffer zamanı 20:14:52 &lt;zzz&gt; kısa bir toplantıydı, ama çok şey oluyor, hepsi iyi 20:14:59 * zzz *bafs* toplantıyı kapattı 20:15:01 &lt;zzz&gt; herkese teşekkürler </div>
