---
title: "I2P Geliştirici Toplantısı - 02 Ekim 2018"
date: 2018-10-02
author: "zzz"
description: "2 Ekim 2018 tarihli I2P geliştirme toplantısı tutanağı."
categories: ["meeting"]
---

## Kısa bir özet

<p class="attendees-inline"><strong>Katılanlar:</strong> alex, anonymousmaybe, DogeDollars, echelon, villain, zlatinb, zzz</p>

## Toplantı Günlüğü

<div class="irc-log"> 20:00:00 &lt;zzz&gt; 0) Merhaba 20:00:00 &lt;zzz&gt; 1) 0.9.37 geliştirme durumu (zzz) 20:00:00 &lt;zzz&gt; 2) LS2 durumu (zzz) 20:00:00 &lt;zzz&gt; 3) Durum scrum'u (zlatinb) 20:00:03 &lt;zzz&gt; 0) Merhaba 20:00:05 &lt;zzz&gt; Merhaba 20:00:11 &lt;zlatinb&gt; selam 20:00:17 &lt;zzz&gt; 1) 0.9.37 geliştirme durumu (zzz) 20:00:41 &lt;zzz&gt; çoğunuzun bildiği gibi, 37 sürümünü birkaç hafta öne çektik. Check-in son tarihi dündü, sürüm Perşembe olacak 20:00:57 &lt;zzz&gt; varsayılan olarak NTCP2'yi etkinleştirmek dışında içinde çok az şey var 20:01:28 &lt;zzz&gt; OSX başlatıcı sürüme yetişmeyecek, ama onda gerçekten iyi ilerleme görüyoruz 20:01:54 &lt;zzz&gt; her şey yolunda giderse, bu yılın son sürümü olacak. Tatiller ve CCC var, 38'i Ocak'ta bekliyoruz 20:01:59 &lt;zzz&gt; 1) ile ilgili başka bir şey? 20:02:30 &lt;villain&gt; merhaba millet 20:02:43 &lt;zzz&gt; 2) LS2 durumu (zzz) 20:02:59 &lt;zzz&gt; son 3 ayda 12 toplantı yaptık ve yavaş ama istikrarlı ilerliyoruz 20:03:39 &lt;zzz&gt; yeni kripto için nelerin gerektiğini iyi anladık ve yeni kriptonun nasıl ekleneceği ile yeni LS'lerin netdb'ye girip çıkması konusundaki genel meselelerin çoğunda uzlaştık 20:03:40 &lt;eche|on&gt; selam 20:04:16 &lt;eche|on&gt; şimdiye kadar kulağa harika geliyor 20:04:17 &lt;zzz&gt; şifrelenmiş leasesets ve büyük ölçekli multihoming (birden fazla ağ/sağlayıcı üzerinden eşzamanlı bağlantı) gibi ilgili konular üzerinde çalışmayı sürdüreceğiz ve belirli yeni kripto seçeneklerine ait ayrıntıları tartışmaya başlayacağız 20:04:51 &lt;zzz&gt; LS2 toplantılarının bir süre daha devam etmesini bekliyorum, ilginiz varsa lütfen tartışmalara katılın 20:05:02 &lt;zzz&gt; 2) ile ilgili başka bir şey? 20:05:14 &lt;eche|on&gt; biraz ilerleme görmek güzel 20:06:14 &lt;zzz&gt; 3) Durum scrum'u (zlatinb) 20:06:18 &lt;zzz&gt; söz sende zab 20:06:44 &lt;zlatinb&gt; peki, scrum'u yapalım, her zamanki gibi 1) geçen ay ne yaptın 2) gelecek ay ne yapacaksın 3) herhangi bir engel var mı? 20:07:02 &lt;zlatinb&gt; villain: sanırım bu senin ilk gerçek scrum'un, bu yüzden önce sen başla :) 20:08:23 &lt;zlatinb&gt; villain? 20:08:26 &lt;villain&gt; tamam, 1) asyncio SAM kütüphanesini https://github.com/l-n-s/i2plib ve onun belgelerini yayımladım, bununla bir GUI dosya paylaşım uygulaması yaptım https://github.com/l-n-s/QuickShare, RouterConsole'da JSP'nin nasıl çalıştığını öğrendim, CentOS ve Fedora için ilk RPM paketini çıkardım ve RPM paketleri için bir COPR deposu kurdum https://copr.fedorainfracloud.org/coprs/supervillain/I2P/ 20:08:56 &lt;zlatinb&gt; tamam, sana sonra döneceğiz.  zzz, onun yerine önce sen başlasan 20:08:59 &lt;eche|on&gt; 1) sunucu bakımı, sunucu kesintilerini karşılamak, mali işleri yönetmek 2) bu işe devam etmek, yeni çıkartmalar edinmek, 3) şimdilik engel yok :-) 20:09:04 &lt;villain&gt; 2) Fedora paketini sistem kütüphanelerini kullanacak şekilde yapmak, sürümden sonra daha iyi bir Router Console tasarımı üzerinde çalışmak, SAM API üzerinden I2P uygulama geliştirme hakkında bir makale yayımlamak 20:09:09 &lt;zlatinb&gt; ups, pardon 20:09:12 &lt;eche|on&gt; uups 20:09:29 &lt;villain&gt; 3) Fedora'daki Jetty bağımlılığıyla ilgili bir şeyler yapmak gerek, çünkü biz sadece v9.2'yi destekliyoruz ve Fedora'da v9.4 var 20:09:39 &lt;DogeDollars&gt; lol 20:10:03 &lt;zzz&gt; yaşasın paralel scrum 20:10:11 &lt;zzz&gt; benim için: 20:10:12 &lt;villain&gt; :D 20:10:39 &lt;eche|on&gt; villain: jetty konusunda, daha fazla iş gerekiyor, bildiğim kadarıyla arada bazı API'leri değiştirdiler 20:10:44 &lt;zzz&gt; 1) 36 sürümünden bu yana ortaya çıkan çok sayıda küçük NTCP2 hata düzeltmesi, tüm testçilere teşekkürler 20:11:11 &lt;zzz&gt; 37 sürümüne hazırlanma, OSX yükleyicisini test etme, diğer hata düzeltmeleri ve araştırmalar, LS2 araştırması 20:11:42 &lt;zzz&gt; 2) 37 sürümü, yeni geoip veritabanı formatına geçiş için ciddi çalışmalara başlamak, daha fazla LS2, daha fazla hata düzeltmesi, konsol fikirleri üzerinde PR/UI ekipleriyle çalışma 20:12:23 &lt;zzz&gt; 3) engel yok... ayrıca, bazı kişisel yükümlülükler nedeniyle geçen ay ve gelecek ay yaklaşık yarı zamanlı çalışıyorum 20:12:24 &lt;zzz&gt; EOT 20:12:52 &lt;zlatinb&gt; peki, eche|on ? 20:12:59 &lt;eche|on&gt; 1) sunucu bakımı, sunucu kesintilerini karşılamak, mali işleri yönetmek 2) bu işe devam etmek, yeni çıkartmalar edinmek, 3) şimdilik engel yok :-) 20:13:22 &lt;zlatinb&gt; harika, teşekkürler 20:13:33 &lt;zlatinb&gt; alex_the_designer: az önce katıldığın için söylüyorum, bu bizim aylık scrum'umuz 20:13:46 &lt;alex_the_designer&gt; selam! 20:13:55 &lt;zlatinb&gt; bize 1) geçen ay neler yaptığını 2) gelecek ay ne yapacağını 3) herhangi bir engelin olup olmadığını söylemek ister misin 20:15:04 &lt;alex_the_designer&gt; 1. Cuma günleri yayın yapıyorum. Bu süre içinde web sitesi güncellemesinde adım adım ilerleme kaydediyorum. Ayrıca markalaşma ve tasarıma yardımcı olması için bir anket oluşturdum.  20:16:15 &lt;alex_the_designer&gt; 2. Yayınlara devam edeceğim, ancak yayın dışında web geliştirmeyi bitirmeye çalışacağım. Yenilenmiş beyaz kitap konusunda da biraz geciktim. Ay sonuna kadar en azından bir taslak ve kaba bir metin çıkarmak istiyorum 20:17:22 &lt;alex_the_designer&gt; 3. Şu anki tek engel, mevcut web çatısının yolları nasıl ürettiği konusunda biraz bilgi eksikliğim olması. Dünyayı sarsacak bir şey değil, sadece daha fazla doküman okuma ve biraz kurcalama gerektiriyor 20:18:28 &lt;zlatinb&gt; tamam, scrum'dan sonra anketten biraz daha bahsedeceğim.  Teşekkürler 20:18:32 &lt;zlatinb&gt; meeh: burada mısın? 20:20:10 &lt;zlatinb&gt; meeh? 20:21:00 &lt;zlatinb&gt; ne zaman gelirsen 1-2-3'ünü vermekten çekinme 20:21:20 &lt;zlatinb&gt; scrum için EOT bu kadar, ama Alex'in anketi hakkında biraz konuşmak istiyorum 20:21:27 &lt;zzz&gt; devam et 20:22:17 &lt;zlatinb&gt; kanaldaki herkese: lütfen bu ankete biraz düşünce ayırın ve doldurun.  Google Forms üzerinde barındırılıyor, ancak (aptalca bir şey yapmadığınız sürece) Google kimliğinizi I2P kişiliğinizle ilişkilendirmek mümkün değil 20:22:46 &lt;zlatinb&gt; bağlantı burada: https://docs.google.com/forms/d/e/1FAIpQLSdVCHXXBnHOrPpR6RH2DkCf3Q4W1kPBpg0QWToxfday0xqNAg/viewform 20:23:14 &lt;zlatinb&gt; alex_the_designer: lütfen bu anketin yaratıcı sürece nasıl yardımcı olacağı hakkında birkaç kelime söyle 20:23:21 &lt;alex_the_designer&gt; elbette! 20:24:14 &lt;alex_the_designer&gt; temelden başlayacak olursak, bizim içeride bakımcılar olarak sistemin faydasını ve bir marka olarak sunumumuzu algılayışımız ile kullanıcıların sistemin faydasını ve insan olarak kimliklerini algılayışı arasındaki farkları anlamak önemlidir 20:24:41 &lt;alex_the_designer&gt; bu epey derin, ama kullanabileceğimiz gerçekten oldukça basit şeyler de var 20:25:22 &lt;villain&gt; aa, mantıklı 20:25:25 &lt;alex_the_designer&gt; örneğin, birçok insanın agresif bir duruşu olduğunu görürsek, temel renk teorisini kullanarak ateşli renklerin (kırmızılar, sarılar, turuncular) anlamlı olacağını biliriz 20:25:34 &lt;anonymousmaybe&gt; cidden mi? "i2p'nin kimin için olduğunu belirlemek için i2p hangi şeyleri dikkate almalı?" 20:25:55 &lt;alex_the_designer&gt; tüm sorular ciddi, anon :D 20:26:19 &lt;villain&gt; sadece anlamadım, bu sorular kişisel mi yoksa projenin vizyonuyla mı ilgili 20:26:48 &lt;villain&gt; yakında dolduracağım 20:27:02 &lt;alex_the_designer&gt; kendinizden, değerlerinizden ve proje için ideallerinizden biraz bahsetmeniz önemli 20:27:31 &lt;anonymousmaybe&gt; alex_the_designer evet o soru biraz kötü, çünkü I2P herkes için, bunun tartışması yok  20:27:46 &lt;alex_the_designer&gt; orada, kim olduğumuz ve ne yaptığımızın bölümlendirilmediği, aksine birbirini beslediği şeklinde örtük bir varsayım var :D 20:28:36 &lt;anonymousmaybe&gt; bölümlendirmeyi severim, bu yüzden Qubes kullanıyorum :p 20:28:42 &lt;alex_the_designer&gt; anon, bunun herkes için olduğunu söylemek tamamen doğru değil, değil mi? 20:28:57 &lt;alex_the_designer&gt; örneğin gözetim devletleri :D 20:29:48 &lt;zzz&gt; anketle ilgili başka bir şey? 20:29:52 &lt;alex_the_designer&gt; yine de evrensellik bir sonuç olabilir, bu konuda güçlü hissediyorsanız lütfen bunu yazın :D 20:30:10 &lt;zlatinb&gt; benden değil (anketle ilgili) 20:30:25 &lt;zzz&gt; toplantı için başka bir şey var mı? 20:30:51 &lt;anonymousmaybe&gt; zzz i2p için sandboxing (izole çalışma ortamı) düşüncesi var mı? 20:30:54 &lt;alex_the_designer&gt; anketteki çabalarınızın çok takdir edildiğini söylemek isterim. Uzun olduğunu biliyorum 20:31:16 &lt;zzz&gt; bunu yaptığın için teşekkürler alex 20:31:30 &lt;anonymousmaybe&gt; alex_the_designer evet, dolduracağım  20:31:46 &lt;zzz&gt; anonymousmaybe, bildiğim kadarıyla yok ve bu konuda sorulacak doğru kişi de ben değilim, ama toplantıdan sonra bu kanalda gündeme getirebilirsin 20:31:50 &lt;zzz&gt; toplantı için başka bir şey var mı? 20:32:16 * zzz tokmağı kapar 20:33:00 * zzz *baffffs* toplantı kapandı </div>
