---
title: "I2P Geliştirici Toplantısı - 06 Mart 2018"
date: 2018-03-06
author: "zzz"
description: "06 Mart 2018 tarihli I2P geliştirme toplantısı günlüğü."
categories: ["meeting"]
---

## Kısa özet

<p class="attendees-inline"><strong>Hazır bulunanlar:</strong> echelon, meeh, psi, str4d, zlatinb, zzz</p>

## Toplantı Günlüğü

<div class="irc-log"> 20:00:00 &lt;zzz&gt; 0) Merhaba 20:00:00 &lt;zzz&gt; 1) 0.9.33 için kalan sürüm maddeleri (f-droid.org, resmi Debian) (nextloop, mhatta) 20:00:00 &lt;zzz&gt; 2) 0.9.34 güncellemesi (zzz) 20:00:00 &lt;zzz&gt; 3) Durum scrum'u (zab) 20:00:04 &lt;zzz&gt; 0) Merhaba 20:00:06 &lt;zzz&gt; merhaba 20:00:17 &lt;zlatinb&gt; merhaba 20:00:20 &lt;zzz&gt; bu harika 15 yıllık projenin 268. toplantısına hoş geldiniz! 20:00:44 &lt;zzz&gt; 1) 0.9.33 için kalan sürüm maddeleri (f-droid.org, resmi Debian) (nextloop, mhatta) 20:01:03 &lt;zzz&gt; tamam, nextloop f-droid için bir pr gönderdi, henüz görünmedi ama umarım yakında görünecek 20:01:30 &lt;zzz&gt; Debian için, hâlâ mhatta'dan haber alamadık ve Bionic son tarihini kaçırdık 20:01:51 &lt;zzz&gt; 1) ile ilgili başka bir şey var mı? 20:03:01 &lt;zzz&gt; 2) 0.9.34 güncellemesi (zzz) 20:03:37 &lt;zzz&gt; planlanan 10 haftalık döngünün yarısındayız. Check-in son tarihini bugünden 4,5 hafta sonrasına koydum. Tag dondurma 3 hafta içinde, sürüm 5 hafta içinde 20:04:03 &lt;zzz&gt; 16K satır farktayız. En dikkat çekici değişiklik susimail yeniden düzenlemesinin 2. bölümü. Geri kalanı her yerde düzeltmeler 20:04:28 &lt;zzz&gt; Ekipteki herkesi, mümkünse sürüm için birkaç kayıt kapatmaya teşvik ediyorum 20:05:01 &lt;zzz&gt; 'büyük değişiklikler' son tarihini geçtik, ancak yine de herkesten çeşitli düzeltmelerin gelmesini umuyoruz 20:05:21 &lt;zzz&gt; ve elbette, geliştirici derlemelerini test etmek de herkesin işi, lütfen yardımcı olun 20:05:31 &lt;zzz&gt; 2) ile ilgili başka bir şey var mı? 20:07:01 &lt;zzz&gt; 3) Durum scrum'u (zab) söz sende 20:07:04 &lt;eche|on&gt; pek değil 20:07:11 &lt;zlatinb&gt; Merhaba. Odayı dolaşacağız ve adınız çağrıldığında lütfen kısaca şunları anlatın: 20:07:21 &lt;zlatinb&gt; 1) son scrum'dan beri ne yapıyorsunuz 20:07:29 &lt;zlatinb&gt; 2) gelecek ay ne yapmayı planlıyorsunuz 20:07:44 &lt;zlatinb&gt; 3) herhangi bir şey tarafından engelleniyor musunuz ya da birinden yardım gerekiyor mu 20:08:11 &lt;zlatinb&gt; Bir soruyu ele almanız gerektiğini düşünüyor veya bir yorumunuz varsa, lütfen scrum bitene kadar bekleyin 20:08:21 &lt;zlatinb&gt; hadi başlayalım - zzz sen başlat 20:09:10 &lt;zzz&gt; tamam. Zaten söylediklerime ek olarak... konsol ve eepsites üzerinde SSL desteğini iyileştirme; UPnP iyileştirmeleri; IPv6 düzeltmeleri; ve çeşitli refaktörler üzerinde çalışıyorum 20:09:40 &lt;zzz&gt; Önümüzdeki ay SSL ve IPv6 üzerinde çalışmaya devam etmeyi, ayrıca nisan başındaki sürüm için diğer düzeltmeleri tamamlamayı bekliyorum 20:10:06 &lt;zzz&gt; proposals (teknik öneriler) üzerinde çalışmak konusunda engellenmiş durumdayım, str4d ile çalışmayı bekliyorum 20:10:07 &lt;zzz&gt; EOT 20:10:41 &lt;zlatinb&gt; eche|on: lütfen buyur 20:11:07 &lt;eche|on&gt; tamam, trac, forum ve blog üzerinde çalışıyordum 20:11:28 &lt;eche|on&gt; gelecek ay bu devam edecek, biraz daha pr, finansları güncelleme,... 20:11:39 &lt;eche|on&gt; şu an her şey yolunda, gelecek hafta yolculukta olacağım 20:12:12 &lt;zlatinb&gt; harika. meeh burada mısın? Bize bir güncelleme verebilir misin? 20:12:38 &lt;meeh&gt; Evet, bir dakika 20:13:45 &lt;meeh&gt; OSX kullandığım için beni çok rahatsız ettiğinden OSX başlatıcı kısmı üzerinde çalışıyorum, ayrıca - son 1,5 günü bizim berbat sqlite veritabanını (trac) ölçeklenebilir bir şeye taşımaya harcadım 20:13:53 &lt;meeh&gt; O null byte sorunundan kaçınmaya çalışıyorum 20:14:31 &lt;meeh&gt; Görünüşe göre, içe aktarmayı denemeden önce tüm tabloları pgsql'de en başta elle tanımladığımda (yani sonra tablolar olmadan içe aktarınca) şimdi çalıştırabileceğim 20:15:37 &lt;meeh&gt; Ve evet, git-&gt;monotone dışa aktarımıyla ilgili de bir şeyim olabilir 20:15:45 &lt;meeh&gt; Benden bu kadar 20:16:22 &lt;zlatinb&gt; tamam, hiçbir şey tarafından engellenmiyorsun, öyle mi anlıyorum? 20:16:46 &lt;meeh&gt; hayır  20:16:50 &lt;meeh&gt; Her şey yolunda :) 20:17:16 &lt;zlatinb&gt; mükemmel. psi eğlenceye katılmak ister misin? 20:17:22 &lt;psi&gt; tabii 20:17:28 &lt;psi&gt; bakalım 20:17:47 &lt;psi&gt; 1) bu i2p için ilk scrum'ım  20:18:18 &lt;psi&gt; 2) bu ay libsam'i süper pırıl pırıl ve harika yapacağım 20:18:32 &lt;psi&gt; muhtemelen epoll/kqueue varyantı ekleyerek 20:18:57 &lt;psi&gt; 3) şu anda libsam için github'da açtığım PR'ın incelenmesini bekliyorum 20:19:00 &lt;psi&gt; EOT 20:19:20 &lt;zlatinb&gt; güzel şeyler 20:19:24 &lt;zlatinb&gt; str4d: burada mısın? 20:19:51 &lt;zlatinb&gt; sadie belki sen buradasın? 20:20:09 &lt;zzz&gt; sadie bana muhtemelen kaçıracağını söyledi 20:20:41 &lt;zlatinb&gt; ve str4d uzakta görünüyor 20:20:55 &lt;zlatinb&gt; sanırım scrum böylece sona eriyor - manas muaf ve mhatta ortalarda yok 20:21:20 &lt;zzz&gt; tamam, 3) için başka bir şey? toplantı için başka bir şey? 20:21:34 &lt;zlatinb&gt; şimdi, scrum sırasında gündeme getirilen herhangi bir şey hakkında sorusu veya yorumu olan var mı? 20:21:41 &lt;meeh&gt; soru-cevap zamanı olduğunda oracle, lisans ve biz ile ilgili bir sorum var 20:21:54 &lt;zlatinb&gt; (burası engelleyen/engellenen kısmı) 20:22:05 &lt;zlatinb&gt; meeh: tamam toplantıdan sonra sohbet edebiliriz 20:22:43 &lt;zzz&gt; Şunu da ekleyeyim, mhatta nedeniyle tüm olası paketleme değişiklikleri ve iyileştirmelerinde engellenmiş durumdayım 20:23:12 &lt;zzz&gt; ve Tails başlangıç bildirim özelliğinde de aynı şekilde 20:24:22 &lt;zlatinb&gt; tamam. Sanırım 3) bu kadar 20:24:33 &lt;zzz&gt; tamam, toplantı için başka bir şey? 20:25:02 * zzz baffer'ı kapar 20:25:27 &lt;i2pr&gt; [Slack/str4d] Buradayım 20:25:38 * zzz baffer'ı bırakır 20:25:38 &lt;zlatinb&gt; ohai 20:25:39 &lt;i2pr&gt; [Slack/str4d] Gecikme için üzgünüm, yine internet sorunları 20:26:13 &lt;zlatinb&gt; peki, kısaca 1) ne yaptın 2) ne yapacaksın 3) engel var mı / yardıma ihtiyaç var mı? 20:27:58 &lt;i2pr&gt; [Slack/str4d] 1) hata düzeltme, sürüm çalışması, router console UI yamaları, Android çalışması ve imzalama anahtarı devri, kayıt sınıflandırma, XRDS makalesi 20:29:14 &lt;i2pr&gt; [Slack/str4d] Ah, bir de Ura ile işbirliği 20:29:24 &lt;i2pr&gt; [Slack/str4d] (artı her zamanki toplantılar vb.) 20:31:40 &lt;i2pr&gt; [Slack/str4d] 2) Tüm proposals'ı yeni foruma taşımak, NTCP Noise taslağını yeni bir proposal olarak tamamlamak, Tor geliştirici toplantısı, Ura ile senkronizasyon, dawuud ile SPHINCS üzerinde senkronizasyon, muhtemelen makale incelemesi, XRDS makalesinde revizyonlar, kayıt sınıflandırma 20:34:49 &lt;zlatinb&gt; herhangi bir konuda engelin var mı ya da birinden yardım gerekiyor mu? 20:34:50 &lt;i2pr&gt; [Slack/str4d] 3) Şu anda hiçbir şey yok, ancak incelemeyle ilgilenen kişilere ulaşma 20:35:07 &lt;i2pr&gt; [Slack/str4d] Ah, posta listesi 20:35:20 &lt;zzz&gt; tamam, 3) için başka bir şey? toplantı için başka bir şey? 20:36:03 * zzz tekrar baffer'ı kapar 20:36:23 &lt;zzz&gt; zab 1-2-3'ü beğendim, iyi çalıştı 20:37:01 * zzz **bafs** toplantıyı kapattı </div>
