---
title: "I2P Geliştirici Toplantısı - 3 Nisan 2018"
date: 2018-04-03
author: "zzz"
description: "3 Nisan 2018 tarihli I2P geliştirme toplantısı tutanağı."
categories: ["meeting"]
---

## Kısa özet

<p class="attendees-inline"><strong>Katılanlar:</strong> manas, meeh, str4d, zlatinb, zzz</p>

## Toplantı Günlüğü

<div class="irc-log"> 20:00:01 &lt;zzz&gt; 0) Merhaba 20:00:01 &lt;zzz&gt; 1) 0.9.34 güncelleme (zzz) 20:00:01 &lt;zzz&gt; 2) 0.9.34 bloklayıcı biletler (str4d) 20:00:01 &lt;zzz&gt; 3) 0.9.34 Android/Maven derleme ve yayın rolleri ile takvimi (str4d/meeh) 20:00:01 &lt;zzz&gt; 4) konsol ana sayfasından open4you.i2p ve git.repo.i2p'nin kaldırılması önerisi (anonymousmaybe) 20:00:01 &lt;zzz&gt; 5) 0.9.35 planı (zzz) 20:00:01 &lt;zzz&gt; 6) NTCP2 planı (zzz) 20:00:01 &lt;zzz&gt; 7) Durum scrumu (zab) 20:00:05 &lt;zzz&gt; 0) Merhaba 20:00:07 &lt;zzz&gt; Merhaba 20:00:30 &lt;zzz&gt; 269. toplantıya hoş geldiniz, neredeyse 16 yıla yayılan 20:00:33 &lt;manas&gt; Selam 20:00:43 &lt;zlatinb&gt; hi 20:00:44 &lt;zzz&gt; 1) 0.9.34 güncelleme (zzz) 20:00:55 &lt;zzz&gt; tamam, çeviri ve check-in son tarihi 3 gün içinde 20:01:20 &lt;zzz&gt; son hata raporları açısından fazla bir şey yok 20:01:36 &lt;zzz&gt; bu yüzden durum iyi görünüyor, 2) maddesi beklemede 20:01:56 &lt;zzz&gt; Son birkaç haftadır .35 ve sonrasına çalışıyorum 20:02:04 &lt;zzz&gt; 1) ile ilgili başka bir şey var mı? 20:03:00 &lt;zzz&gt; 2) 0.9.34 bloklayıcı biletler (str4d) 20:03:25 &lt;i2pr&gt; [Slack/str4d] Hi :B 20:03:32 &lt;zzz&gt; str4d'in birkaç aydır devam eden bir dizi bloklayıcı bileti var ve bunlar birkaç sürümü de aştı 20:03:38 &lt;manas&gt; hey str4d 20:03:38 &lt;zzz&gt; str4d, bunlar için planın nedir? 20:04:10 &lt;i2pr&gt; [Slack/str4d] İki bloklayıcı bilet görüyorum. 20:04:19 &lt;i2pr&gt; [Slack/str4d] Biri eski Android'lerde reseeding (başlangıç/bootstrapping) 20:04:39 &lt;zzz&gt; tamam güzel, 2 'birkaç'tan daha iyidir 20:04:45 &lt;i2pr&gt; [Slack/str4d] Bunun için, sorunun ortaya çıktığı aralığı daralttık, ancak o sırada bir düzeltme belirleyemedik (denediğimiz işe yaramadı) 20:05:07 &lt;i2pr&gt; [Slack/str4d] Şu anda üzerinde çalışacak zamanım yok ve eski sürümler yavaş yavaş daha az kullanılıyor 20:05:24 &lt;i2pr&gt; [Slack/str4d] Bu yüzden eski Android sürümlerini kullanım dışı bırakmamız gerektiğini düşünüyorum 20:05:59 &lt;i2pr&gt; [Slack/str4d] Google Play Store'un yeni uygulama yüklemelerinin daha yeni API'lara uymasını şart koştuğunu unutmayın; bu nedenle GPlay üzerinden yayınlamaya devam etmek istiyorsak bu açıdan elimiz kolumuz bağlanabilir 20:07:02 &lt;zzz&gt; peki ya diğeri? 20:07:16 &lt;i2pr&gt; [Slack/str4d] Eski API'ler için desteği bırakmak, üzerinde anlaşabilirsek, bir sonraki güncellemenin parçası olarak nispeten kolay olmalı. 20:08:03 &lt;i2pr&gt; [Slack/str4d] Diğeri 0.9.31'den çevrilmiş dizelerin düzeltmeleri (ilk iletide "küçük, ama bloklayıcı olarak sınıflandırılıyor" diyor) 20:09:19 &lt;i2pr&gt; [Slack/str4d] Bunların bir kısmını yerelde düzelttim, ancak çıkarıp göndermeye zaman bulamadım. 20:09:41 &lt;zzz&gt; Sanırım soru, hiç UI hata düzeltmesi yapmayı düşünüp düşünmediğin. Senden gördüğümüz son düzeltme 5 ay önceydi. Bir ay önce .34 için düzeltilmesini istediğim yaklaşık 10 bileti vurguladım. İleride herhangi bir UI işi yapmayı düşünüyor musun yoksa birini mi bulalım? 20:09:58 &lt;i2pr&gt; [Slack/str4d] Gerçekçi olmak gerekirse, bana bırakılırsa kaymaya devam edecek, çünkü şu anda önceliklerim başka yerde. 20:10:39 &lt;i2pr&gt; [Slack/str4d] UI yamalarının daha fazlasını göndermeyi planlıyorum ama yeterince kısa bir zaman çizelgesine sığdıracak vaktim yok. 20:11:05 &lt;zzz&gt; tamam yani senden, hatta basit düzeltmeler de dahil olmak üzere, .34 veya sonrasında hiçbir UI işi beklememeliyiz? 20:11:31 &lt;i2pr&gt; [Slack/str4d] Sorun şu ki "basit" kelimesi orada çok iş yapıyor :stuck_out_tongue: 20:12:11 &lt;i2pr&gt; [Slack/str4d] .34 için doğru, benden herhangi bir UI işi beklemeyin. 20:12:15 &lt;zzz&gt; tamam. Keşke bunu aylar önce bilseydik. Çok fazla zaman kaybettik. Çalışmaları yeniden atamaya ve yerine geçecekler aramaya başlayacağız. 20:12:22 &lt;zzz&gt; 2) için başka bir şey? 20:13:01 &lt;i2pr&gt; [Slack/str4d] "Basit" düzeltmeleri çıkarmaları için yamaları (patchset'leri) başkalarına iletmekten memnuniyet duyarım - belki monotone+git'le boğuşma konusunda benden daha şanslı olurlar 20:13:23 &lt;zzz&gt; 3) 0.9.34 Android/Maven derleme ve yayın rolleri ile takvimi (str4d/meeh) 20:14:03 &lt;zzz&gt; .34 maven/fdroid/android sürümleri için str4d ve meeh'in kimin ne yapacağını netleştirip netleştirmediğini bilmek isterim, böylece kimi sorumlu tutacağımı ve ne zaman olacağını bileyim 20:15:37 &lt;i2pr&gt; [Slack/str4d] Meeh'in Android ve FDroid için imzalama anahtarları var 20:15:51 &lt;meeh&gt; Şimdi kararlaştırabiliriz. Ne dersin str4d , bunun için vaktin var mı, yoksa ben mi? 20:16:16 &lt;i2pr&gt; [Slack/str4d] Bunu senin yapmandan memnun olurum, ben de kulağında olurum :slightly_smiling_face: 20:16:31 &lt;i2pr&gt; [Slack/str4d] (çünkü yayın yeteneklerimizi geliştirmek istiyorum) 20:16:47 &lt;zzz&gt; meeh senin için de uygun mu? 20:17:00 &lt;i2pr&gt; [Slack/str4d] Bunun için eşleştirip birlikte çalışmak üzere bir zaman ayarlayabiliriz. 20:17:16 &lt;meeh&gt; Evet, yapabiliriz. Bu şimdiye kadarki en iyi seçenek, böylece beni nasıl ve ne yapılacağı konusunda güncellersin 20:17:29 &lt;zzz&gt; peki maven central? 20:17:45 &lt;i2pr&gt; [Slack/str4d] Şu anda onun için kimlik bilgileri olan tek kişi benim. 20:18:08 &lt;meeh&gt; Evet, maven erişimim yok 20:18:22 &lt;i2pr&gt; [Slack/str4d] Bunu değiştirmek için Sonatype tarafında geçmemiz gereken birkaç engel var 20:18:29 &lt;zzz&gt; yani bunu sen mi yapacaksın yoksa meeh'e yetkileri mi vereceksin? Kimin sorumlu olduğunu ve ne zaman olacağını bilmem gerekiyor 20:18:39 &lt;i2pr&gt; [Slack/str4d] (ilk ayarlamayı yaparken ne yaptığımı kabaca hatırlıyorum) 20:18:52 &lt;i2pr&gt; [Slack/str4d] Bunu .34 için ben yapacağım 20:19:21 &lt;i2pr&gt; [Slack/str4d] (muhtemelen meeh ile aynı eşleşmede) 20:19:57 &lt;zzz&gt; tamam, hepsinin yayımlanması için sizi iki haftalık bir son tarihe bağlayabilir miyim? Benim kesimim 10 Nisan'a kadar hazır olursa, bu 24 Nisan olur. tamam mı? 20:20:41 &lt;i2pr&gt; [Slack/str4d] Tamam. 20:20:51 &lt;zzz&gt; peki meeh? 20:20:56 &lt;i2pr&gt; [Slack/str4d] 9'undan olan hafta Denver'dayım, sonraki hafta Birleşik Krallık'tayım 20:21:09 &lt;i2pr&gt; [Slack/str4d] Yani meeh için saat farkı açısından hangi hafta daha uygunsa 20:21:11 &lt;meeh&gt; Evet 20:21:39 &lt;zzz&gt; tamam. meeh, gplay çökme raporunu kontrol ettiğine dair bir ACK de bana borçlusun 20:21:45 &lt;zzz&gt; 3) ile ilgili başka bir şey? 20:21:49 &lt;meeh&gt; Bu zaman çizelgesinde str4d'e uyan bir şeye ayak uydurabilmeliyim 20:22:27 &lt;zzz&gt; 4) konsol ana sayfasından open4you.i2p ve git.repo.i2p'nin kaldırılması önerisi (anonymousmaybe) 20:22:48 &lt;zzz&gt; tamam, anonymousmaybe bu iki sitenin haftalardır ya da aylardır kapalı olduğunu bildiriyor ve router konsolundan kaldırılmalarını öneriyor 20:22:55 &lt;zzz&gt; itirazı olan? 20:23:28 &lt;i2pr&gt; [Slack/str4d] git.repo.i2p bir süredir kapalı, esas olarak yeniden çalıştırmak için içeri girip bakmaya zaman bulamadığım için. 20:23:53 &lt;zzz&gt; yani itiraz ettiğini duymuyorum :) 20:23:55 &lt;i2pr&gt; [Slack/str4d] Yeniden çalışır durumda olması isteniyorsa buna zaman ayırabilirim. Ama kaldırılmasına da itiraz etmem. 20:24:06 &lt;zzz&gt; değilse, ikisini de .34 için kaldıracağım 20:24:31 &lt;i2pr&gt; [Slack/str4d] open4you.i2p için benden itiraz yok 20:24:33 &lt;zzz&gt; site tekrar ayağa kalkıp istikrarlı hale geldiğinde, normal süreçlerimizi izleyerek yeniden dahil edilmesi için başvurabilirsiniz 20:25:00 &lt;zzz&gt; konsol ana sayfamızda ölü bağlantıların olması berbat bir kullanıcı deneyimi ve onları ya ayakta tutmak ya da kaldırmak kullanıcılarımıza borcumuz 20:25:06 &lt;i2pr&gt; [Slack/str4d] ACK (yanılmıyorsam -IIRC- ilk seferinde de bu süreci izlemiştim :D) 20:25:15 &lt;zzz&gt; tamam 4) ile ilgili başka bir şey? 20:25:54 &lt;zzz&gt; 5) 0.9.35 planı (zzz) 20:26:11 &lt;zzz&gt; tamam, bir-iki hafta önce bir yol haritası toplantısı yaptık ve sitemizdeki yol haritası sonuçları yansıtıyor 20:26:22 &lt;zzz&gt; geriye kalan her şey 36/37'ye ertelendi 20:26:35 &lt;zzz&gt; birkaç haftadır 35'in özellikleri üzerinde yoğun şekilde çalışıyoruz 20:26:55 &lt;zzz&gt; her sürüm için böyle çalışmak istiyorum; iş önceden yapılacak ve sonra döngünün başlarında birleştirilecek 20:27:13 &lt;i2pr&gt; [Slack/str4d] +1 20:27:13 &lt;zzz&gt; takvim, standart 10 haftalık döngüyle, .35'in haziran ortası/sonunda çıkması yönünde 20:27:34 &lt;manas&gt; .35 sürümünden önce, son toplantıya benzer bir toplantı olacak mı? 20:27:57 &lt;zzz&gt; evet, her sürümden birkaç hafta önce bir sonraki için bir yol haritası toplantısı yapmak isterim 20:28:06 &lt;manas&gt; tamam kulağa hoş geliyor 20:28:20 &lt;zzz&gt; 5) ile ilgili başka bir şey var mı? 20:28:35 &lt;zzz&gt; s/all the// 20:29:08 &lt;i2pr&gt; [Slack/str4d] .35 yol haritası bana makul görünüyor 20:29:24 &lt;i2pr&gt; [Slack/str4d] özel testnet kurulum iyileştirmelerine +1 :smile: 20:30:01 &lt;zzz&gt; 6) NTCP2 planı (zzz) 20:30:09 &lt;manas&gt; Forumlara biraz geç yazmıştım ama özel test ağıyla ilgili ayrıntıları konuşmak için bir toplantı yapmak (veya bir sonraki toplantıda tartışmak) istiyorum 20:30:30 &lt;zzz&gt; tamam, 3 projenin her birinden temsilcilerin olduğu bir ekip topladık. Şimdiye kadar iki toplantı yaptık ve teklifin yeni bir sürümünü yayınladık 20:30:39 &lt;meeh&gt; manas bir gün içinde seninle iletişime geçeceğim, bu konuda ben de biraz çalıştım 20:30:43 &lt;zzz&gt; haftada bir toplanmayı ve her toplantıdan sonra yeni bir taslak çıkarmayı planlıyoruz 20:30:49 &lt;manas&gt; meeh: tamam :) 20:31:02 &lt;zzz&gt; hedef nisan sonuna kadar bitirmek ve mayıs sonuna kadar test uygulamalarına sahip olmak. 20:31:19 &lt;zzz&gt; bir sonraki toplantı #ntcp2 kanalında 9 Nisan, 16:00 UTC; herkes davetli. 20:31:20 &lt;i2pr&gt; [Slack/str4d] Hangi öneri ilerletiliyor? 20:31:36 &lt;zzz&gt; dün yayınladığımız sürüm. 20:31:52 &lt;zlatinb&gt; clearnet forumunda mevcut str4d  
20:32:16 &lt;zzz&gt; aslında, web sitesinde. öneri 111. 20:32:56 &lt;i2pr&gt; [Slack/str4d] Tamam, yani bu benim önerdiğim güncelleme 20:33:06 &lt;zzz&gt; yorumlar i2pforum.i2p, i2pforum.i2p, trac kaydı, zzz.i2p konusuna, #ntcp2'de, burada yapılabilir; bana e-posta da atabilirsiniz, nasıl isterse. Clearnet olsun olmasın. Herkesten katılım bekleriz. 20:33:11 &lt;i2pr&gt; [Slack/str4d] Web sitesine neyin aktarıldığının yerelde üzerinde çalıştıklarımla eşleşip eşleşmediğini kontrol etmem gerekiyor 20:33:46 &lt;zzz&gt; Sana bir hafta önce e-postayla yazdığım gibi, senden ayrı bir öneri istemiyoruz. 20:34:12 &lt;zzz&gt; 111 öneri olacak ve her toplantımızdan sonra her hafta onu güncelleyeceğiz.\ 20:34:33 &lt;i2pr&gt; [Slack/str4d] Toplantıdan sonra sana ping atacağım. 20:34:40 &lt;zzz&gt; 6) ile ilgili başka bir şey? 20:36:00 &lt;zzz&gt; 7) Durum scrumu (zab) 20:36:04 &lt;zzz&gt; söz sende zlatinb  20:36:30 &lt;zlatinb&gt; Merhaba.  Scrum'a başlamadan önce, ödeme almak isteyen herkes lütfen zzz'nin forumunda paylaştığı zaman çizelgesi/istek formunu doldursun  20:36:55 &lt;zlatinb&gt; ve formu bana e-postayla gönderin 20:36:58 &lt;zlatinb&gt; şimdi scruma geçiyoruz 20:37:01 &lt;zzz&gt; tamam, en azından ayın son haftasına kadar beklememizi öneriyorum, böylece insanlar o zamana kadar ne kadar çalıştıklarını bilirler? 20:37:42 &lt;i2pr&gt; [Slack/str4d] Katılıyorum. Benim anladığım kadarıyla çeyrek Şubat'ta başladı 20:37:43 &lt;zlatinb&gt; tabii, ama formu aldıktan sonra birkaç güne ihtiyacım olacak 20:38:09 &lt;manas&gt; Gönderide 23 NİSAN'dan önce olmamalı diyordu sanırım 20:38:29 &lt;zzz&gt; Gönderide e-postayla gönderme için en erken 23 Nisan ve en geç 30 Nisan dedim. Ama kuralları sen koy, ben de onu güncellerim. 20:38:49 &lt;zlatinb&gt; bu tarihler uygun 20:39:07 * zlatinb gönderiyi okumadığı için yakalandı ;-) 20:39:17 &lt;zlatinb&gt; neyse :) 20:39:50 &lt;zlatinb&gt; o halde scrum - odada tur atacağız, adın çağrıldığında lütfen kısa bir açıklama yaz 20:39:56 &lt;zlatinb&gt; 1) son scrımdan beri neler yaptığın 20:40:02 &lt;zlatinb&gt; 2) gelecek ay ne yapmayı planladığın 20:40:21 &lt;zlatinb&gt; 3) biri tarafından engelleniyor musun ya da herhangi bir konuda yardıma ihtiyacın var mı 20:40:40 &lt;zlatinb&gt; video sohbette güncelliyor olsan bile lütfen yine de yap, bu kayıt için 20:41:02 &lt;zlatinb&gt; o halde, zzz önce sen 20:41:35 &lt;zzz&gt; teşekkürler zlatinb. Geçen ay .34 sürümü üzerinde, birçok hata düzeltmesi ve yeni özellikler dahil olmak üzere, çok iş yaptım.  20:42:13 &lt;zzz&gt; Daha yakın zamanda, susimail klasörleri,  ve yeni NTCP2 protokolü dahil, 35 özelliklerine ve araştırmaya geçtim 20:42:53 &lt;zzz&gt; gelecek ay bir ay önce aldığımız makaleyi gözden geçirmeyi, NTCP2 üzerinde çalışmaya devam etmeyi, 34 sürümünü çıkarmayı planlıyorum, 20:43:05 &lt;zzz&gt; ve hataları düzeltmek. 3) engel yok. EOT. 20:43:18 &lt;zlatinb&gt; teşekkürler 20:43:26 &lt;zlatinb&gt; eche|off: herhangi bir şans eseri burada mısın? 20:43:39 &lt;zzz&gt; sanmıyorum 20:43:40 &lt;zlatinb&gt; Olmayacağını söylediğini biliyorum ama yine de... 20:44:03 &lt;zlatinb&gt; peki.  Sıradaki tam zamanlı - meeh, sen başla 20:44:22 &lt;meeh&gt; Öne Çıkanlar 20:44:22 &lt;meeh&gt; Yakında yeni bir OSX başlatıcı için bir MVP'yi bitirmiş olacağım, outproxy hizmetini iyileştirdim ve daha iyi performans için ayarlamalar yaptım. Birkaç scala testi yaptım, daha fazlası gelecek. Ayrıca hem Android hem de OSX geliştirme/test için ihtiyaç duyduğum test sistemlerini kurdum. Kod tabanlarını tekrar tanımak için de zaman kullandım. Teklifler üzerinde de biraz okuma yaptım. 20:44:40 &lt;meeh&gt; Muhtelif: Şu anda pek çoğunu hatırlayamıyorum. 20:45:23 &lt;meeh&gt; Bir sonraki tur için: OSX için MVP'yi hazır hale getirmek. Güzel bir tarayıcı paketiyle sizi hayrete düşürmek. scalatest'lere, android ve katkı dokümantasyonuna daha çok odaklanmak 20:45:51 &lt;meeh&gt; Engeller; mja.. son videoda tartıştığımız gibi DNS değişikliklerinde daha güvenli olmak 20:46:12 &lt;zlatinb&gt; evet gerçekten, welt'i kovalamakta daha ciddi olmam gerekecek 20:46:34 &lt;zlatinb&gt; başka bir şey var mı meeh ? 20:46:51 &lt;meeh&gt; Çünkü değişikliklerden ve zamanlamasından emin olduğumuzda, bazı eski hizmetleri yeni sunucular ve yazılımlarla kullanımdan kaldırabilirim (temizlik, ve benzeri) 20:46:59 &lt;meeh&gt; i2p için hizmetlerimi iyileştirmek 20:47:04 &lt;meeh&gt; Şimdi bitti :) 20:47:19 &lt;zlatinb&gt; harika 20:47:35 &lt;zlatinb&gt; manas: orada çok geç olmalı, seni görmek güzel,  güncellemen lütfen? 20:47:56 &lt;manas&gt; hey, herkes. hepinizi tekrar görmek güzel 20:47:57 &lt;manas&gt; özetlemek gerekirse: Java çalışmak için kullandığım kitabın Java sözdizimiyle ilgili 4. bölümüne kadar çalıştım. Bu ay 5. bölüm, Java'da nesnelere devam edeceğim. zzz'nin gözden geçirdiği bazı Java kodları yazdım (teşekkürler, zzz). Kriptografi çalışmaya da devam edeceğim. ant ve gradle hakkında okuyorum. test ağı hakkında düşünüyorum, bunun için biraz donanım edinmeyi planlıyorum 20:47:58 &lt;manas&gt; . Yürüttüğüm hizmetleri sürdürmeye ve güvenlik duyurularını yakından takip etmeye devam ediyorum. Trac ve forum gönderilerini düzenli olarak okuyup yanıtlıyorum. 20:48:19 &lt;manas&gt; meeh, outproxy işletme hakkında paylaşabileceğin herhangi bir yazı/dokümantasyon varsa okumak isterim :) 20:48:21 &lt;manas&gt; eot 20:48:57 &lt;zlatinb&gt; güzel şeyler - yakında OTF ışığında outproxy işini konuşmak istiyorum 20:49:08 &lt;meeh&gt; Tabii, bunu sonra konuşabiliriz. Esasen etki alanı alanında hiçbir şey olmayan bir tunnel 20:49:09 &lt;zlatinb&gt; ama şimdi scruma geri dönelim - str4d sırañ 20:49:11 &lt;zlatinb&gt; sıra 20:49:18 &lt;i2pr&gt; [Slack/str4d] Geçen ay mevcut kripto spesifikasyonlarımız üzerinde çalıştım, önerileri yeni foruma taşımak için süreci başlattım, Roma'daki Tor geliştirici toplantısına katıldım (Zcash için, ancak çeşitli I2P ile ilgili tartışmalar yaptım), Elio/Ura ile web sitesi taslakları üzerinde çalıştım, NTCP2 taslak uygulamasına hazırlık olarak Ire üzerinde çalıştım ve genel olarak 20:49:19 &lt;i2pr&gt; NTCP2 kripto ilkeleri hakkında düşündüm. 20:50:20 &lt;i2pr&gt; [Slack/str4d] Gelecek ay e-postamı kontrol etmeyi XD, .34 Android/Maven için meeh ile eşleşmeyi, kaçırıyor gibi göründüğüm bu toplantıları takvimime yerleştirmeyi, makaleyi gözden geçirmeyi, Noise kütüphanesiyle ilgili bazı sorunları anlamak için NTCP2'nin bir taslak uygulamasına başlamayı ve Elligator-benzeri geçici anahtar körlemesini belirtimleştirmeyi planlıyorum. 20:50:50 &lt;i2pr&gt; [Slack/str4d] Tek engel e-postayla ilgili; bununla ilgili olarak sonrasında insanlara ping atacağım. 20:50:57 &lt;i2pr&gt; [Slack/str4d] EOT 20:51:38 &lt;zlatinb&gt; i2pr: str4d ping ping 20:52:35 &lt;zlatinb&gt; teşekkürler 20:52:46 &lt;zlatinb&gt; sadie Slack'te burada mı? 20:53:40 &lt;zlatinb&gt; değilse sanırım 7) için herkes/her şey bu kadar 20:54:03 &lt;zzz&gt; tamam, teşekkürler zlatinb, toplantı için başka bir şey var mı? 20:54:38 &lt;i2pr&gt; [Slack/str4d] Burada olduğunu sanmıyorum 20:54:55 &lt;meeh&gt; hayır, sadece outproxy için daha fazla kaynak kuracağım ve onu iyileştireceğim duyurusu 20:55:03 * zzz baffer'ı kapar 20:56:00 * zzz *baffs* toplantıyı kapattı </div>
