---
title: "I2P Geliştirici Toplantısı - 07 Ağustos 2018"
date: 2018-08-07
author: "zzz"
description: "07 Ağustos 2018 tarihli I2P geliştirme toplantısı tutanağı."
categories: ["meeting"]
---

## Kısa bir özet

<p class="attendees-inline"><strong>Katılanlar:</strong> echelon, mikalv, villain, zlatinb, zzz</p>

## Toplantı Günlüğü

<div class="irc-log"> 20:00:05 &lt;zzz&gt; 0) Merhaba 20:00:05 &lt;zzz&gt; 1) 0.9.36 durumu (zzz) 20:00:05 &lt;zzz&gt; 2) LS2 durumu (zzz) 20:00:05 &lt;zzz&gt; 3) bobthebuilder.i2p ve paste.crypthost.i2p için başvurular http://zzz.i2p/posts/13897 adresinde 20:00:05 &lt;zzz&gt; 4) Durum scrum'ı (zlatinb) 20:00:05 &lt;zzz&gt; 5) 4 Eylül toplantısını yeniden planlayın (zzz) 20:00:10 &lt;zzz&gt; 0) Merhaba 20:00:12 &lt;zzz&gt; merhaba 20:00:21 &lt;zzz&gt; 1) 0.9.36 durumu (zzz) 20:00:27 &lt;zlatinb&gt; merhaba 20:00:29 &lt;villain&gt; herkese merhaba 20:00:34 &lt;zzz&gt; 36 döngüsünde 6 hafta bitti, 2 hafta kaldı 20:00:52 &lt;mikalv&gt; merhaba 20:00:53 &lt;zzz&gt; etiket dondurma yarın; check-in son tarihi cuma gününden bir hafta sonra; sürüm 20 Ağustos haftasında 20:01:18 &lt;zzz&gt; herkes lütfen test etsin. Bir sonraki sürümü -rc olarak işaretleyeceğim 20:01:31 &lt;zzz&gt; 1) ile ilgili başka bir şey? 20:02:24 &lt;zzz&gt; 2) LS2 durumu (zzz) 20:02:30 &lt;zzz&gt; dün 5. toplantımızı yaptık 20:02:47 &lt;zzz&gt; iyi gidiyor, ama çok yavaş ilerliyor. Konular karmaşık ve birbiriyle ilişkili 20:03:11 &lt;zzz&gt; teklifi (123) bugün güncelledim, ama hâlâ oldukça ham 20:03:41 &lt;zzz&gt; hedefler ve öncelikler üzerinde henüz anlaşmış değiliz, bu yüzden biraz zaman alacak, ama süreçten memnunum 20:03:58 &lt;zzz&gt; herkes davetli, bir sonraki toplantı gelecek pazartesi, UTC 18:00'de #ls2 20:04:27 &lt;zzz&gt; 2) ile ilgili başka bir şey? 20:05:13 &lt;zzz&gt; 3) bobthebuilder.i2p ve paste.crypthost.i2p için başvurular http://zzz.i2p/posts/13897 adresinde 20:05:25 &lt;zzz&gt; bunlar konsol ana sayfası talepleri 20:05:33 &lt;zzz&gt; başvuran sl burada mı? 20:06:07 &lt;zlatinb&gt; genelde değil, çünkü $HOME'da geç 20:06:27 &lt;zzz&gt; bunları konsol ana sayfasına ekleme konusunda lehte veya aleyhte yorum olan var mı? 20:07:06 &lt;zlatinb&gt; bob the builder'ı eklemeye +1'im, yeni paste konusunda nötrüm 20:07:13 &lt;zzz&gt; itiraz var mı? 20:07:31 &lt;mikalv&gt; konsolda çevrimiçi hizmetler için +1'im 20:07:55 &lt;zzz&gt; ikinci bir paste'ın olması zarar vermez, özellikle de şu anda kullandığımızın haftalarca çevrimdışı kaldığı dönemler olduğu için 20:08:15 &lt;zzz&gt; gerçi son zamanlarda oldukça güvenilir 20:08:40 &lt;zzz&gt; itiraz duymadığım için, 36 için bunları konsola ekleyeceğim 20:08:46 &lt;villain&gt; kaldırılacak ölü bağlantılar varsa, onun yerine bu bağlantılar eklenebilir 20:08:50 &lt;zzz&gt; 3) ile ilgili başka bir şey? 20:09:04 &lt;eche|on&gt; yok 20:09:11 &lt;zzz&gt; zerobin ölmedi, sadece geçmişte en iyi çalışma süresine sahip değildi 20:09:46 &lt;zzz&gt; 4) Durum scrum'ı (zlatinb) 20:09:49 &lt;zzz&gt; zlatinb, başla  20:10:31 &lt;zlatinb&gt; tamam, odada sırayla gideceğiz ve adın söylendiğinde kısaca anlat 1) geçen ay neler yaptın 2) gelecek ay ne yapmayı planlıyorsun 3) biri tarafından engelleniyor musun ya da yardıma ihtiyacın var mı 20:10:57 &lt;zlatinb&gt; Yeni Çocuk - villain ile başlayacağız. Bu senin ilk scrum'ın olduğu için 1)'i atla ve sadece 2) ve 3) ile git 20:11:09 &lt;zlatinb&gt; başla villain  20:12:24 &lt;zlatinb&gt; villain orada mısın?   20:12:34 &lt;villain&gt; java ve monotone öğreniyorum, 36 sürümünden önce birkaç web sitesi bileti daha düzeltmeyi planlıyorum, zzz'nin zzz ile konuştuğu gibi. ve daha fazlasını öğrenmek :) 20:13:00 &lt;villain&gt; şu an engel yok 20:13:41 &lt;zlatinb&gt; harika. Genelde raporun sonunda EOT deriz :) 20:13:48 &lt;villain&gt; şimdi https://trac.i2p2.de/ticket/1583 üzerinde araştırma yapıyorum 20:13:57 &lt;villain&gt; EOT 20:13:59 &lt;villain&gt; heh 20:14:17 &lt;zlatinb&gt; teşekkürler. zzz, sıradaki sensin 20:14:37 &lt;zzz&gt; tamam. geçen ayın çoğu orignal'in yardımıyla ntcp2'yi iyileştirme ve test etme ile geçti 20:14:46 &lt;zzz&gt; LS2 araştırmasını ve toplantılarını başlatmak 20:14:59 &lt;zzz&gt; tabii ki bir sürü hata düzeltmesi 20:15:33 &lt;zzz&gt; gelecek ay .36 sürümünü çıkarmak ve LS2, hata düzeltmeleri vb. üzerinde devam etmek olacak 20:15:41 &lt;zzz&gt; bu arada biraz da kod yeniden düzenleme (refactoring) yapıyorum 20:16:06 &lt;zzz&gt; 37 için jetty olmayanlar için SSL sihirbazına geçmeyi umuyorum. Ne yazık ki 36 için yapamadım, çok zordu 20:16:13 &lt;zzz&gt; engel yok; EOT 20:17:14 &lt;eche|on&gt; tamam, çokça forum yönetimi yaptım, biraz kod test ettim, bağışlar ve hesap yönetimi, gelecek ay da bunlarla devam, şu anda engel yok 20:17:20 &lt;eche|on&gt; uupos 20:17:40 &lt;zlatinb&gt; tamam eche|on, madem öyle sırada sen varsın :) 20:17:51 &lt;eche|on&gt; aşağı yukarı bu kadar^^ 20:18:04 &lt;zlatinb&gt; tamam, güzel 20:18:10 &lt;zlatinb&gt; mikalv: peki ya sen? 20:18:14 &lt;mikalv&gt; Evet, benim için; Mevcut; 0.9.36 için OSX Launcher beta  Yapacağım; 1. OSX launcher üzerinde devam (güzel hale getirmek, birkaç özellik daha ve stablility üzerinde çalışmak). 2. Umarım zzz'ye LS2 araştırması ve impl. konusunda yardım ederim. 3. Bir tarayıcı paketinin test-MVP/alpha'sını dışarı itmek.  20:18:23 &lt;mikalv&gt; 4. Çekirdek servisleri barındıran çekirdek üyelerin, biri ortadan kaybolursa projenin bu tür olaylardan daha fazla zarar görmemesi için diğer çekirdek üyelere yedek/geri dönüş olarak erişim verdiği, tek kişiye bağlı arıza noktası olmasın kampanyama devam. 20:18:28 &lt;mikalv&gt; Engel; i2p2.de'nin DNS kontrolünü welt'ten alabilmeyi umuyorum. 20:18:56 &lt;mikalv&gt; ya ben ya da eche|on, en azından daha aktif biri 20:19:09 &lt;zlatinb&gt; vay, çok iyi hazırlanmış, eline sağlık 20:19:25 &lt;zlatinb&gt; sadie *belki* gelebileceğini söylemişti, sadie çağrılıyor 20:19:49 &lt;zlatinb&gt; str4d: buralarda olma şansın var mı? 20:19:53 &lt;eche|on&gt; Welt benimle iletişime geçti, yanıtladım, ondan başka cevap yok 20:19:58 &lt;mikalv&gt; zlatinb: unutma, bunu i2p'den önce iki yıl boyunca her gün yaptım şimdi :p 20:20:41 &lt;mikalv&gt; DNS alan adının kontrolünü almak istiyorum, böylece trac IP'sini daha özgürce değiştirebilirim ve daha sonra download 20:20:59 &lt;zlatinb&gt; Alex W. buradaydı ama az önce ayrıldı, sanırım scrum için herkes bu kadar 20:21:16 &lt;mikalv&gt; durum nedeniyle, eski deperecated sunucu yeni trac'a reverse-proxy yapıyor :( 20:22:04 &lt;zzz&gt; 5) 4 Eylül toplantısını yeniden planlayın (zzz) 20:22:08 &lt;zlatinb&gt; EOT 20:22:19 &lt;mikalv&gt; evet özür EOT 20:22:26 &lt;zzz&gt; tamam, 4 Eylül'e gelemem ve sanırım bazıları da gelemeyecek 20:22:46 &lt;zzz&gt; 5 Eylül Çarşamba veya 11 Eylül Salı yapabilir miyiz? 20:23:01 &lt;zzz&gt; 11 olursa, o toplantı ile 2 Ekim toplantısı arasında sadece 3 hafta olur 20:23:27 &lt;zlatinb&gt; Eylül'ün çoğunda yolda olacağım, bu yüzden ne 5'ine ne de 11'ine söz veremem 20:23:27 &lt;zzz&gt; Geçen Aralık'ta fonlama için kararların çoğunu vermiş olsak da, Eylül toplantısı gündemine CCC'yi almak istiyorum 20:23:44 &lt;mikalv&gt; Sanırım ikisi de olur, benim için sorun yok 20:23:53 &lt;zzz&gt; eche|on, senin için durum nedir? 20:24:12 &lt;eche|on&gt; 11 uygun değil 20:24:30 &lt;zzz&gt; 5'i Çarşamba uygun mu? 20:24:41 &lt;eche|on&gt; 5'i uygun görünüyor  20:24:52 &lt;zzz&gt; tamam, 5'i Çarşamba olarak şimdilik yazalım 20:24:55 &lt;mikalv&gt; tamam 20:25:02 &lt;zzz&gt; 5) ile ilgili başka bir şey? 20:25:06 &lt;zzz&gt; toplantı için başka bir şey var mı? 20:25:51 * zzz baffer'ı kapar 20:26:40 * zzz *bafs* toplantıyı kapattı </div>
