---
title: "I2P Geliştirici Toplantısı - 05 Eylül 2018"
date: 2018-09-05
author: "zzz"
description: "05 Eylül 2018 tarihli I2P geliştirme toplantısı günlüğü."
categories: ["meeting"]
---

## Kısa özet

<p class="attendees-inline"><strong>Katılanlar:</strong> alex, echelon, mikalv, R4SAS, villain, zzz</p>

## Toplantı Günlüğü

<div class="irc-log"> 20:07:48 &lt;zzz&gt; 0) Selam 20:07:48 &lt;zzz&gt; 1) 0.9.36 sürüm durumu (zzz) 20:07:48 &lt;zzz&gt; 2) 0.9.37 geliştirme durumu (zzz) 20:07:48 &lt;zzz&gt; 3) LS2 durumu (zzz) 20:07:48 &lt;zzz&gt; 4) CCC planlaması (zzz/echelon/mikalv) 20:07:48 &lt;zzz&gt; 5) Durum scrum'u (zlatinb) 20:07:55 &lt;zzz&gt; 0) Selam 20:07:58 &lt;zzz&gt; Selam 20:08:00 &lt;eche|on&gt; selam 20:08:16 &lt;villain&gt; selam :) 20:08:22 &lt;zzz&gt; geciktiğim için özür dilerim 20:08:29 &lt;zzz&gt; 1) 0.9.36 sürüm durumu (zzz) 20:08:47 &lt;zzz&gt; f-droid olası istisnası dışında her şeyi bitirdiğimize inanıyorum 20:08:53 &lt;R4SAS&gt; selam 20:09:04 &lt;zzz&gt; nextloop, f-droid durumu var mı? 20:09:44 &lt;zzz&gt; ntcp2 testleri iyi gidiyor 20:09:56 &lt;zzz&gt; 1) hakkında başka bir şey var mı? 20:10:09 &lt;R4SAS&gt; Bende bir şey var 20:10:33 &lt;R4SAS&gt; debian için paketleri liste halinde nerede görebilirim? 20:10:54 &lt;zzz&gt; Sanırım packages.debian.org - bir arama kutusu var 20:11:12 &lt;R4SAS&gt; depoma i2p paketleri eklemeyi düşünüyorum 20:11:32 &lt;zzz&gt; bir de packages.ubuntu.com var 20:11:44 &lt;zzz&gt; ve bizim depomuz deb.i2p2.de 20:12:00 &lt;zzz&gt; 1) hakkında başka bir şey var mı? 20:12:03 &lt;R4SAS&gt; ubuntu için launchpad paketlerini kullanacağım 20:12:36 &lt;zzz&gt; 2) 0.9.37 geliştirme durumu (zzz) 20:13:03 &lt;zzz&gt; .37 döngüsünde henüz erken. 22 Ekim haftasında bir sürüm olacak şekilde 9 haftalık bir döngü belirledik 20:13:21 &lt;eche|on&gt; tamam 20:13:39 &lt;zzz&gt; meeh, 37 için osx yükleyicisini bitirme üzerinde çalışıyor. Ben de yeni maxmind geoip formatına geçiş üzerinde çalışıyorum 20:13:56 &lt;zzz&gt; herkes UI işleriyle ilgileniyor 20:14:13 &lt;zzz&gt; kullanılabilirlik testi sonuçlarını yakında almalıyız 20:14:40 &lt;zzz&gt; umarız konsol yardım sayfasını transifex'e taşıyacağız 20:15:07 &lt;zzz&gt; bu yüzden çevirmenler, ekim ortası için bunu çevirmeye zaman ayırsın! 20:15:11 &lt;zzz&gt; 2) hakkında başka bir şey var mı? 20:15:28 &lt;eche|on&gt; şimdilik bir şey yok, ntcp2 varsayılan mı? 20:15:32 &lt;eche|on&gt; .37'de mi? 20:15:37 &lt;meeh&gt; evet osx wrapper üzerinde çalışıyorum - şimdi xcode'a port edildi; bir de i2p-browser için nasıl, eğer, ne olur :) 20:15:38 &lt;zzz&gt; evet o da :) 20:16:32 &lt;zzz&gt; evet, 37'de ntcp2 varsayılan. Lütfen herkes bunun varsayılan olduğu dev yapıları test etsin ya da .36-0 sürümünde etkinleştirsin 20:16:38 &lt;zzz&gt; 2) hakkında başka bir şey var mı? 20:17:34 &lt;zzz&gt; 3) LS2 durumu 20:17:42 &lt;zzz&gt; iki ayda yaklaşık 8 toplantı yaptık 20:18:06 &lt;zzz&gt; hâlâ tartışma aşamasındayız, ama bazı kararlar almaya ve ilerlemeye yakın olduğumuzu düşünüyorum 20:18:29 &lt;eche|on&gt; en azından bir şeyler 20:18:30 &lt;zzz&gt; yeni kriptografi gibi işleri karmaşıklaştıran birçok ilgili konu var 20:18:47 &lt;zzz&gt; sonunda ele aldığımız, 5 yıl veya daha uzun süredir masada olan pek çok şey var 20:19:05 &lt;eche|on&gt; iyi iş ! 20:19:17 &lt;zzz&gt; açık olan şu ki, her şeyi bir anda yapmayacağız 20:19:35 &lt;zzz&gt; bazı başlangıç değişiklikleri yapacağız; bu, isteğe bağlı şeylere izin verecek ve ardından daha fazla değişiklik gelecek 20:19:53 &lt;zzz&gt; teklif belgesini güncellemeye başladık 20:20:17 &lt;zzz&gt; yakında bazı kararları belgelendirmiş olmayı umuyorum... bu da biraz kodlama ve deneylere başlamamıza olanak tanıyacak 20:21:09 &lt;zzz&gt; İşçi Bayramı için bir hafta ara verdik ama bir sonraki toplantımız gelecek pazartesi 12'sinde, UTC 17:00'de #ls2'de 20:21:44 &lt;zzz&gt; herkes davetli, konu karmaşık ve kendimizi bu işe vermiş olan bizler için bile takip etmesi zor, ama şeylerin bir araya gelişini görmek eğlenceli 20:21:48 &lt;zzz&gt; 3) hakkında başka bir şey var mı? 20:22:34 &lt;zzz&gt; 4) CCC planlaması 20:22:57 &lt;eche|on&gt; tamam, ccc leipzig'de olacak 20:23:01 &lt;zzz&gt; geçen aralık ön kararlar aldık ama geleneksel olarak kuralları her yıl bu zamanlarda kesinleştiriyoruz 20:23:13 &lt;zzz&gt; kesin olarak leipzig, değil mi? 20:23:29 &lt;eche|on&gt; evet, ccc tarafından resmen duyuruldu bile 20:23:36 &lt;zzz&gt; harika, bunu görmemiştim 20:24:19 &lt;zzz&gt; kongre biletlerini biz karşılıyoruz; uçak/tren için 1500 euroya kadar geri ödeme yapıyoruz ve bu yıl yeni olarak 400 euroya kadar otel masrafını da kabul ettik 20:24:27 &lt;eche|on&gt; evet 20:24:56 &lt;zzz&gt; 1500'ün üzeri veya avans ödeme yalnızca 'özel durumlar' için; yani beş parasızsanız :) 20:25:13 &lt;eche|on&gt; şimdilik her şey iyi görünüyor 20:25:25 &lt;zzz&gt; ve bu, echelon onayı olmadıkça yalnızca ücretli program üyeleri için.  20:25:28 &lt;eche|on&gt; biletler mümkünse merkezi olarak yönetilecek 20:25:38 &lt;zzz&gt; kongre biletlerini merkezi olarak biz satın alacağız, doğru. 20:25:48 &lt;zzz&gt; dolayısıyla kimin geleceğini bilmemiz gerekiyor... yakında... 20:26:12 &lt;zzz&gt; öyleyse, burada listelediğim kurallara itirazınız veya değişiklik var mı? 20:26:12 &lt;eche|on&gt; sanırım ekim sonuna kadar buna ihtiyacımız var 20:26:20 &lt;eche|on&gt; değiştirmeye gerek yok 20:26:31 &lt;meeh&gt; hayır, her şey yolunda 20:26:49 &lt;zzz&gt; fikir şu: orada olmak istiyorsanız, proje oraya gitmenize yardımcı olacak 20:27:35 &lt;zzz&gt; sticker'lar, çoklu prizler (power strips), afişler, masalar ve bu tür diğer lojistikleri yolda hallederiz, bunu burada toplantıda tartışmaya gerek yok 20:27:58 &lt;eche|on&gt; tamam, evet 20:28:31 &lt;zzz&gt; henüz uçak biletinizi almadıysanız, ŞİMDİ alın; LEJ'e çok fazla uçuş yok. Bisikletle gidiyor ya da trenle gidiyorsanız daha çok zamanınız var 20:28:54 &lt;zzz&gt; daha önce gitmemiş olanlar, oteller ve bilmek istediğiniz diğer her şey için gidenlere sorun 20:29:09 &lt;zzz&gt; 4) hakkında başka bir şey var mı? 20:30:19 &lt;zzz&gt; 5) scrum 20:30:28 &lt;zzz&gt; zab yok, bu yüzden ben yöneteceğim 20:31:05 &lt;zzz&gt; sizi çağırdığımda lütfen söyleyin 1) geçen ay ne yaptınız 2) gelecek ay ne yapacaksınız 3) engeller var mı; EOT veya 'bu kadar' ya da buna benzer bir şeyle bitirin 20:31:13 &lt;zzz&gt; villain, önce sen 20:33:00 &lt;zzz&gt; eche|on, sıradaki sensin 20:33:35 &lt;eche|on&gt; tüm finans işlerini, sunucu işlerini, testleri yaptım, sürüme (haberler) yardım ettim, gelecek ay da aynısını yapacağım, engel yok. yarından 12 çarşamba'ya kadar afk olacağım 20:33:58 &lt;zzz&gt; teşekkürler. meeh sıra sende 20:34:27 &lt;meeh&gt; tamam, üç madde için vaktim var 20:34:28 &lt;meeh&gt; * osx launcher'ı xcode'a taşımak üzerinde çalıştım, bitti - geri almak zordu, çünkü monotone becerilerim bunun donma zamanı olduğunu, ateşle oynamamam gerektiğini söylüyor 20:34:28 &lt;meeh&gt; * sunucularımın bulunduğu DC'lerden birinde elektrik kesintisi oldu ve her şey kapandı - bu yüzden bugün çoğunlukla işlerin çalıştığından emin oldum ve sunucularla cebelleştim. 20:34:28 &lt;meeh&gt; * self-signed sertifika sorunlarını çözmek ve bir gizlilik tarayıcısı için hem firefox hem chromium'a baktım; chromium tabanlı bir qt eklentisi üzerinde 24 saatlik 'monkey coding' yaptım ve harika sonuçlar verdi. 20:35:23 &lt;zzz&gt; peki gelecek ay için? engeller? 20:35:49 &lt;meeh&gt; osx launcher artık tamamen xcode'a taşındı, simge tekrar görünüyor; action handler ile bazı garip davranışlar var ama yakında düzeltilecek 20:36:31 &lt;villain&gt; Tamam, monotone ve java hakkında şeyler öğrendim. https://trac.i2p2.de/ticket/1244'ü düzelttim, bir ntcp2 makalesi çevirisi ekledim. 0.9.36 için Rusça bir basın bülteni yaptım. Geçen hafta o async python kütüphanesini geliştiriyordum, şimdi bunun dokümantasyonunu bitiriyorum. https://github.com/l-n-s/i2plib  20:36:47 &lt;meeh&gt; gelecek ay, siz geri kalanlar onaylarsanız tarayıcı konusuna daha fazla bakacağım; bir sonraki toplantıda size bir inceleme vereceğim, olmazsa muhtemelen en öncelikli olan android ve osx olacak 20:37:35 &lt;zzz&gt; villain, gelecek ay için? engeller? 20:38:57 &lt;zzz&gt; benim için, geçen ay birçok NTCP2 ve diğer hatayı düzelttim ve 36 sürümünü çıkardım. 20:39:30 &lt;zzz&gt; gelecek ay yeni geoip kodu, LS2 üzerinde çalışmaya devam, daha fazla hata düzeltmek, yardım sayfasını çeviriye hazır hâle getirmek olacak 20:39:53 &lt;zzz&gt; ancak önümüzdeki hafta çoğunlukla afk olacağım 20:39:56 &lt;zzz&gt; engel yok 20:40:28 &lt;zzz&gt; rapor verecek başka biri var mı? sl veya alex_the_designer ? 20:40:32 &lt;eche|on&gt; :-) 20:40:39 &lt;alex_the_designer2&gt; selam 20:40:59 &lt;zzz&gt; selam alex_the_designer2 lütfen 1/2/3 geçen ay/gelecek ay/engellerini söyle 20:41:06 &lt;alex_the_designer2&gt; geçen ay : onboarding'de engellendim. Beni engelden kurtardıkları için eche|on ve meeh'e büyük teşekkürler 20:41:23 &lt;villain&gt; gelecek ay, zzz'nin belirttiği gibi, monotone ile daha fazla pratik yapacağım, web sitesi ticket'larını düzelteceğim, bir redhat paketi bitireceğim. python kütüphanem hakkında str4d'den geri bildirim duymak isterim ve uygunsa onu github'daki i2p organizasyonuna eklemek isterim 20:41:37 &lt;villain&gt; bunun dışında engel yok 20:41:43 &lt;villain&gt; EOT 20:42:10 &lt;zzz&gt; teşekkürler villain  20:42:15 &lt;alex_the_designer2&gt; bu ay : trac issue 1996'ya bakıyorum (eminim girdi istediğiniz olan oydu), ayrıca whitepaper yazımına başlıyorum. cuma yayınlarında www güncellemesi konusunda biraz ilerleme kaydettim ama hafta içi de yapacağım. 20:42:46 &lt;alex_the_designer2&gt; engel yok. 17-21 arası SF'de olacağımdan biraz afk olacağım.  EOT veya 'bu kadar' ya da bir şeyler :D 20:43:06 &lt;zzz&gt; alex_the_designer2, ayrıca belki bu ilk toplantınız olduğundan, cuma gecesi twitch oturumlarınızın hızlı bir özetini, bundan ne çıkabileceğini ve nasıl katılabileceğimizi verebilir misiniz? 20:43:20 &lt;alex_the_designer2&gt; elbette! 20:44:14 &lt;alex_the_designer2&gt; yani cuma günleri 9:30pm CST'den yaklaşık 11pm CST'ye kadar twitch.tv/alex_the_designer üzerinde yayın yapıyorum. ocak ayında başladığımda genel tema 'FOSS Design'dı ama daha çok i2p'ye yöneldi 20:45:00 &lt;alex_the_designer2&gt; ilk kez kullananların i2p'yi nasıl kuracaklarını ve bir siteyi nasıl barındıracaklarını anlamalarına yardımcı olmak için temel eğitimler ve benzerlerini yapıyorum; çünkü geniş çapta benimsemenin önündeki birincil engelin içerik olduğuna inanıyorum 20:45:36 &lt;alex_the_designer2&gt; yardımcı olacak şey, insanların isterlerse uğrayıp sosyalleşmesi. ayrıca programı tercih ettiğiniz hangi sosyal medya kanalıyla olursa olsun duyurmak çok yardımcı 20:46:26 &lt;alex_the_designer2&gt; önceki programlardan çevrimiçi olarak yayınlamak istediğim bazı ham kayıtlarım da var, ancak onları düzenlemem gerekiyor (esas olarak ev IP'mi çıkarmak/sansürlemek için)  20:46:48 &lt;zzz&gt; öncelikler ve UI tercihleri hakkında bize içgörü sağlayacak izleyicilerden geri bildirim alıyor musun? Öğrendiklerini gönderilerde, ticket'larda veya yazılarda geri kalanımıza nasıl aktarabilirsin? Herhangi bir planın var mı? 20:47:08 &lt;alex_the_designer2&gt; the_tin_hat düzenli olarak uğruyor ve bolca komik an ve geri bildirim sağladı 20:47:42 &lt;alex_the_designer2&gt; UI tercihlerine gelince, herhangi bir tercihi gerçekten haklı çıkarmak için yeterli kullanıcı geri bildirimi almadım 20:47:52 &lt;eche|on&gt; tamam, 6 saat sonra alarmım çalacak, yatağa gidiyorum, sonra görüşürüz 20:48:03 &lt;alex_the_designer2&gt; yani bu içgüdü ve deneme-yanılma ile  20:48:04 &lt;zzz&gt; iyi geceler echelon 20:48:15 &lt;alex_the_designer2&gt; görüşürüz echelon!  20:48:35 &lt;zzz&gt; tamam, o hâlde önce kitleyi genişletmemiz gerekiyor belki 20:49:04 &lt;zzz&gt; öyleyse duyuruyu daha fazla yapalım, belki forumlarımızda ya da bir blog yazısıyla... sadece twitter değil 20:49:33 &lt;zzz&gt; genel bakış için teşekkürler alex, iyi iş çıkarıyorsun, umarım daha fazla kullanıcı ve içerik ile daha iyi bir ürünle sonuçlanır 20:49:38 &lt;alex_the_designer2&gt; kitle her yerde olduğundan her kanal süper yardımcı :D 20:49:45 &lt;zzz&gt; doğru 20:49:48 &lt;alex_the_designer2&gt; destek oyunuz için teşekkürler!  20:50:07 &lt;zzz&gt; scrum için atladığım başka biri var mı? sadie sl 20:50:18 &lt;zzz&gt; toplantı için başka bir şey? 20:50:52 * zzz baffer'ı kapar 20:51:13 &lt;villain&gt; alex_the_designer2: yayınların için reddit /r/i2p duyuruları yapabilirim 20:51:31 &lt;zzz&gt; iyi fikir 20:51:36 &lt;alex_the_designer2&gt; çok minnettarım villain  20:51:42 &lt;zzz&gt; toplantının geç başlaması için tekrar özür dilerim 20:51:49 * zzz *bafs* toplantıyı kapattı </div>
