---
title: "I2P Geliştirici Toplantısı - 06 Kasım 2018"
date: 2018-11-06
author: "eche|on"
description: "6 Kasım 2018 tarihli I2P geliştirme toplantısı tutanağı."
categories: ["meeting"]
---

## Kısa özet

<p class="attendees-inline"><strong>Hazır bulunanlar:</strong> echelon, str4d, meeh, zlatinb</p>

## Toplantı Günlüğü

<div class="irc-log"> &lt;eche|on&gt; 0) Merhaba &lt;eche|on&gt; 1) 0.9.38 geliştirme durumu (echelon) &lt;eche|on&gt; 2) LS2 durumu (echelon) &lt;eche|on&gt; 3) Scrum durumu (zlatinb) &lt;eche|on&gt; daha önce i2p'deki başlığa başka bir konu eklenmedi. &lt;eche|on&gt; 0) &lt;eche|on&gt; merhaba! &lt;eche|on&gt; hoş geldiniz! &lt;zlatinb&gt; merhaba &lt;eche|on&gt; gündeme ek var mı? &lt;eche|on&gt; öyle görünmüyor &lt;eche|on&gt; 1) 0.9.38 geliştirme durumu &lt;eche|on&gt; 0.9.38 ağırlıklı olarak bir konsol güncellemesi olacak, sadie ve UX, UI ekibi bunun üzerinde sıkı çalışıyor, alex tarafından yapılan cuma günkü canlı yayında görüldüğü gibi &lt;eche|on&gt; spesifikasyonları belirlemek zor ama iyi ilerleme kaydediliyor &lt;eche|on&gt; konsolda neleri değiştirebileceğimizi belirliyoruz ve ilk kısımları 0.9.38'e dahil edeceğiz &lt;eche|on&gt; tüm değişiklikler tamamlanana kadar birkaç aylık plan var, hepsi 0.9.38'e girmeyecek &lt;str4d&gt; merhaba &lt;eche|on&gt; şu an 0.9.38'in yayın planı Aralık, 35c3'ten hemen önce &lt;eche|on&gt; 1) hakkında başka bir şey ? &lt;zlatinb&gt; 0,9.38'in Ocak olacağını sanıyordum, ama sorun değil &lt;eche|on&gt; evet, çok işse 35c3'ten sonra Ocak'a erteleriz &lt;zlatinb&gt; 1) hakkında benden başka bir şey yok &lt;eche|on&gt; tamam &lt;eche|on&gt; 2) LS2 durum güncellemesi &lt;eche|on&gt; burada güncellenecek önemli bir şey yok, geliştirici toplantıları devam ediyor, konular tartışılıyor ama henüz kod yayımlanmadı &lt;eche|on&gt; zor, çetin bir iş, çok konu var, daha fazla zaman alıyor, tahminler .40'tan önce değil &lt;eche|on&gt; 2) hakkında başka bir şey &lt;eche|on&gt; ? &lt;str4d&gt; Geri bildirim vermek isteyen herkes https://geti2p.net/spec/proposals/123-new-netdb-entries adresine bakmalı (şu anda değişikliklerin çoğu bunun etrafında yoğunlaşıyor) &lt;eche|on&gt; evet, lütfen etkileşime geçin ve geri bildirim verin &lt;eche|on&gt; o halde 3) scrum durumu için sözü zlatinb'ye devrediyorum &lt;zlatinb&gt; selam.  Şu anda kanalda sadece eche|on ve meeh var, o halde siz neden devam edip bize 1-2-3'ü (paralel) vermiyorsunuz &lt;eche|on&gt; 1) finansman, sunucu üzerinde çalışıyorum, 35c3 hazırlıkları, biletleri aldım &lt;eche|on&gt; 2) bu işle devam ediyorum &lt;eche|on&gt; 3) engel yok &lt;eche|on&gt;  &lt;meeh&gt; 1) OSX Launcher temizliği & firefox profili &lt;meeh&gt; 2) Sunucu geçişi &lt;meeh&gt; 3) Testnet geliştirme &lt;meeh&gt; 4) Engel yok &lt;zlatinb&gt; Benimkiler: 1) geçen ay Sadie ve Alex ile UX üzerinde çalıştım, Testnet tanımı (gönderi zzz.i2p forumunda) ve özel Firefox I2P profili (gönderi i2pforum'da) 2) daha fazla UX, kod imzalama sertifikası 3) engel yok &lt;str4d&gt; ERR_OUT_OF_BOUNDS_WRITE &lt;zlatinb&gt; lol &lt;eche|on&gt; doğru, lütfen Firefox I2P profilini test edin, zlatinb lütfen bağlantıyı paylaş &lt;zlatinb&gt; https://github.com/eyedeekay/firefox.profile.i2p/releases &lt;eche|on&gt; teşekkürler &lt;meeh&gt; güzel, teşekkürler &lt;eche|on&gt; 35c3 hakkında: çekirdek ekip Leipzig'de buluşacak &lt;eche|on&gt; başka gelmek isteyen olursa, sizinle tanışmaktan ve I2P konularını tartışmak için biraz zaman geçirmekten memnun oluruz ya da sadece kahve/bira/şekerlemeler alırız &lt;eche|on&gt; Tamam, gündemden bu kadar, ek var mı? &lt;str4d&gt; İyi eğlenceler! Bu yıl 35c3'te olmayacağım, ancak Ocak'ta RWC'de olacağım. &lt;eche|on&gt; *me warms up the sidekick baffer* &lt;eche|on&gt; harika, alex sadie'nin yanı sıra katılmayı planlıyor, o da &lt;eche|on&gt; *baffer swings* &lt;str4d&gt; Aesome &lt;str4d&gt; s/Ae/Awe/ &lt;eche|on&gt; *baff* toplantı kapandı. Katılımınız için teşekkür ederiz. Bir sonraki toplantı için Aralık 4'ünde UTC 20:00'de tekrar görüşmek üzere </div>
