---
title: "I2P Geliştirici Toplantısı - 03 Temmuz 2018"
date: 2018-07-03
author: "zzz"
description: "03 Temmuz 2018 tarihli I2P geliştirme toplantısı kaydı."
categories: ["meeting"]
---

## Kısa bir özet

<p class="attendees-inline"><strong>Hazır bulunanlar:</strong> echelon, str4d, zlatinb, zzz</p>

## Toplantı Günlüğü

<div class="irc-log"> 20:00:00 &lt;zzz&gt; 0) Merhaba 20:00:00 &lt;zzz&gt; 1) 0.9.35 sürüm durumu (zzz) 20:00:00 &lt;zzz&gt; 2) NTCP2 güncellemesi (zzz) 20:00:00 &lt;zzz&gt; 3) LS2 toplantı duyurusu (zzz) 20:00:00 &lt;zzz&gt; 4) 2018'in 2. yarısı finansman programı (zab/zzz) 20:00:00 &lt;zzz&gt; 5) Durum scrum'u (zab) 20:00:05 &lt;zzz&gt; 0) Merhaba 20:00:07 &lt;zzz&gt; Merhaba 20:00:16 &lt;zlatinb&gt; Merhaba 20:00:21 &lt;zzz&gt; 1) 0.9.35 sürüm durumu (zzz) 20:00:42 &lt;zzz&gt; 35 bir haftadır yayında, şu ana kadar ciddi bir şikayet yok 20:01:03 &lt;zzz&gt; Maven jar'lar yayında, meeh'in kısa sürede Android'i çıkaracağını düşünüyorum 20:01:20 &lt;zzz&gt; resmi Debian ile ilgili olarak mhatta'dan henüz haber almadım 20:01:57 &lt;zzz&gt; 1) konusunda başka bir şey var mı ? 20:02:44 &lt;zzz&gt; 2) NTCP2 güncellemesi (zzz) 20:03:04 &lt;zzz&gt; geçen hafta spesifikasyonu tamamladık ve ağda birkaç router canlı 20:03:26 &lt;zzz&gt; i2pd kendi implementasyonu ve testleriyle ilerliyor 20:03:30 &lt;eche|on&gt; şimdilik iyi 20:03:52 &lt;zzz&gt; yapmam gereken bazı temizlemeler var ve güvenlik duvarı arkasındaki varyantı henüz test etmedim ama işler oldukça iyi gidiyor 20:04:21 &lt;zzz&gt; ayrıca bugün forumlarımızda hızlı bir SSS yayınladım 20:04:43 &lt;zzz&gt; 2) konusunda başka bir şey var mı ? 20:05:37 &lt;zzz&gt; 3) LS2 toplantı duyurusu (zzz) 20:06:01 &lt;zzz&gt; bir sonraki öneri, yani 123 "LS2" için aynı süreci izleyeceğiz 20:06:15 &lt;zzz&gt; ayrıca yeni kripto, servis arama, kapsamlı multihoming (çoklu bağlantı) ve ilgili konuları kapsıyor 20:06:36 &lt;zzz&gt; ilk toplantı 9 Temmuz Pazartesi saat 7 PM UTC'de #ls2 kanalında olacak 20:06:45 &lt;eche|on&gt; harika bir görev, yapılacak çok iş var 20:07:05 &lt;zzz&gt; evet, nasıl gideceği hakkında hiçbir fikrim yok ama başlamamız gerekiyor, çok uzun zaman oldu 20:07:30 &lt;zzz&gt; 3) konusunda başka bir şey var mı ? 20:07:44 &lt;eche|on&gt; hayır 20:08:23 &lt;zzz&gt; 4) 2018'in 2. yarısı finansman programı (zab/zzz) 20:08:32 &lt;zzz&gt; duyuru i2pforum.i2p ve zzz.i2p üzerinde yayında 20:08:42 &lt;zzz&gt; program yeni başvuru sahiplerine açık 20:08:51 &lt;zzz&gt; son tarih 25 Temmuz Çarşamba 20:09:13 &lt;zzz&gt; herhangi bir sorusu olan varsa, şimdi ya da toplantıdan sonra sorabilirsiniz 20:09:34 &lt;zzz&gt; program hakkında sorusu olan var mı? 20:09:38 &lt;eche|on&gt; bir nokta: yeni üyeleri tüm i2p ekibinin onaylaması gerekmiyor (ekip henüz tam olarak tanımlı değil; web sayfasındaki adı geçen kişiler ekibi ya da başka bir grup gibi) 20:10:13 &lt;zlatinb&gt; bence en azından halihazırda ücretli programda olanlar 20:10:42 &lt;zzz&gt; doğru, sanırım kolektif olarak onaylamamız gerekiyor... her birinden tek tek onay almamız gerektiği anlamına gelmiyor 20:10:45 &lt;eche|on&gt; evet 20:10:50 &lt;zzz&gt; kulağa doğru geliyor mu? 20:10:58 &lt;eche|on&gt; sadece bu noktayı netleştirmek için bunu belirtmek istedim 20:11:12 &lt;zzz&gt; tamam 20:11:26 &lt;zzz&gt; 4) konusunda başka bir şey var mı ? 20:12:18 &lt;zzz&gt; 5) Durum scrum'u (zlatinb) 20:12:24 &lt;zzz&gt; söz sende zlatinb  20:12:59 &lt;zlatinb&gt; merhaba. Odada turumuzu atalım ve her zamanki gibi yapalım: 1) geçen ay ne yaptınız 2) gelecek ay ne yapmayı planlıyorsunuz 3) herhangi bir engel veya ihtiyaç duyulan yardım var mı 20:13:03 &lt;zlatinb&gt; zzz: önce sen 20:13:33 &lt;zzz&gt; 1) NTCP2 toplantıları, öneri, spesifikasyon, implementasyon ve test; .35 sürümü; hata düzeltmeleri ve önceliklendirme 20:14:02 &lt;zzz&gt; NTCP2'yi trunk'a birleştirme; github'dan EdDSA güncellemelerini trunk'a birleştirme; yol haritası güncellemeleri 20:14:30 &lt;zzz&gt; 2) .36 için NTCP2 testleri, hata düzeltmeleri ve diğer işler; LS2 toplantılarına başlama, araştırma, planlama 20:14:39 &lt;zzz&gt; 3) engel yok 20:14:40 &lt;zzz&gt; EOT 20:14:55 &lt;zlatinb&gt; eche|on: peki ya sen? 20:15:38 &lt;eche|on&gt; Web'deki servisler üzerinde çalışıyorum, forumu yönetiyorum, finansal işleri yapıyorum, sürüme yardımcı oluyorum 20:16:02 &lt;eche|on&gt; bu işleri yapmaya devam edeceğim, şimdilik engel yok 20:16:23 &lt;zlatinb&gt; Irc2PGuest44785: meeh bunun sen olduğunu biliyorum, burada mısın? 20:16:43 &lt;zlatinb&gt; görünüşe göre hayır 20:16:48 &lt;zlatinb&gt; str4d: burada mısın? 20:17:01 &lt;str4d&gt; 1) NTCP2 tasarımı. 2) LS2 araştırma ve tasarım. 3) Başka hiçbir şeye yerim yok. 20:17:19 &lt;zlatinb&gt; harika, seni görmek güzel dostum 20:17:49 &lt;zlatinb&gt; sadie burada değil, manas muaf, yani geriye ben kalıyorum: 20:17:49 &lt;zlatinb&gt; 1) bol bol profil çıkarma, deneyler, kapasite iyileştirmeleri 20:17:49 &lt;zlatinb&gt; 2 20:17:52 &lt;zlatinb&gt; henüz karar vermedim 20:17:54 &lt;zlatinb&gt; 3) pek sayılmaz 20:18:14 &lt;zlatinb&gt; sanırım herkes bu kadar 20:18:33 &lt;zlatinb&gt; zzz: söz tekrar sende 20:18:37 &lt;zzz&gt; tamam, hızlı geçti. toplantı için başka bir şey? 20:20:01 * zzz baffs toplantıyı kapattı </div>
