---
title: "I2P Geliştirici Toplantısı - 05 Şubat 2019"
date: 2019-02-05
author: "zzz"
description: "05 Şubat 2019 tarihli I2P geliştirme toplantısı tutanakları."
categories: ["meeting"]
---

## Kısa bir özet

<p class="attendees-inline"><strong>Hazır bulunanlar:</strong> echelon, idk, R4SAS, sadie, zlatinb, zzz</p>

## Toplantı Günlüğü

<div class="irc-log"> 20:00:00 &lt;zzz&gt; 0) Merhaba 20:00:00 &lt;zzz&gt; 1) 0.9.38 sürüm durumu (zzz) 20:00:00 &lt;zzz&gt; 2) 0.9.39 geliştirme durumu (zzz) 20:00:00 &lt;zzz&gt; 3) LS2 durumu (zzz) 20:00:00 &lt;zzz&gt; 4) Durum scrum'u (zlatinb) 20:00:03 &lt;zzz&gt; 0) Merhaba 20:00:05 &lt;zzz&gt; merhaba 20:00:11 &lt;zzz&gt; 1) 0.9.38 sürüm durumu (zzz) 20:00:13 &lt;zlatinb&gt; merhaba 20:00:21 &lt;sadie_&gt; merhaba 20:00:26 &lt;zzz&gt; tamam, 38'i yayınlayalı iki hafta oldu, ağın yaklaşık yarısı güncellendi 20:00:42 &lt;zzz&gt; bunu LS2 işleri için kullanıyoruz (bununla ilgili daha sonra daha fazla bilgi) 20:00:51 &lt;eche|offf&gt; merhaba 20:00:55 &lt;zzz&gt; herhangi bir büyük şikayet ya da sorun duymadık 20:01:31 &lt;zzz&gt; ayrıca yeni Firefox profil yükleyicisi ve Mac yükleyicisi yayınlandı, onlar hakkında da herhangi bir hata görmedik 20:02:22 &lt;zzz&gt; yani her şey sorunsuz gidiyor gibi görünüyor. 38, Ubuntu Disco ve Debian Buster'da olacak. 20:02:28 &lt;zzz&gt; 1) ile ilgili başka bir şey var mı? 20:02:36 &lt;eche|offf&gt; yok 20:03:16 &lt;zzz&gt; 2) 0.9.39 geliştirme durumu (zzz) 20:03:46 &lt;zzz&gt; 8 haftalık döngünün 2. haftasındayız, Mart ortası-sonu gibi bir sürüm var. Eklentisiz hale getirilmiş i2pcontrol json-rpc2 kodunu içeri aldık 20:04:06 &lt;zzz&gt; LS2 için bir sürü değişiklik daha giriyor 20:04:32 &lt;zzz&gt; HTTP WebSocket'ler için düzeltme. Şu anda bir sürü hata düzeltmesi ve performans iyileştirmesi giriyor 20:04:59 &lt;zzz&gt; ve disco/buster üzerinde debian derlemelerinin daha iyi çalışması için bazı şeyler 20:05:15 &lt;R4SAS&gt; + outproxy (çıkış vekil sunucusu) için User-Agent'i geçersiz kılmaya dair bir güncelleme? 20:05:26 &lt;zzz&gt; Şubat ortasına kadar başka büyük değişiklikleri de içeri almayı umuyorum, sonra hata düzeltmelerine daha çok odaklanabiliriz 20:05:52 &lt;zzz&gt; R4SAS, buna aşina değilim, bana bir kayıt (ticket) numarası verir misin? 20:07:03 &lt;R4SAS&gt; Bu konu hakkında birkaç gün önce bu kanalda okudum 20:07:19 &lt;zzz&gt; ayrıca, 38'de konsolda ne değişiklikler olacağı net değil, kalan sürede nelerin mümkün olduğunu anlamak için tasarım ekibiyle çalışıyorum 20:07:41 &lt;eche|offf&gt; 39'da 20:07:46 &lt;zzz&gt; R4SAS, drzed benden clearnet user-agent'ı mevcut TBB ile eşleşmesi için 52'den 60'a değiştirmemi istedi, ve ben de yaptım 20:07:52 &lt;zzz&gt; evet, 39, teşekkürler eche|offf  20:08:09 &lt;zzz&gt; 2) ile ilgili başka bir şey var mı? Unuttuğum bir şey? 20:08:55 &lt;zzz&gt; ah, daha iyi outproxy seçimi için bazı değişikliklerim var, bununla ilgili ilk geri bildirimleri aldım, biraz daha test etmem gerek 20:10:00 &lt;zzz&gt; 3) LS2 durumu 20:10:22 &lt;zzz&gt; çok iş oldu. dün 26. haftalık toplantımızı yaptık! 20:10:50 &lt;zzz&gt; 38'de yer alan 123 numaralı teklifin bölümleri çalışıyor, ancak mükemmel çalıştıklarından emin değiliz, daha fazla test gerekiyor 20:11:04 &lt;zzz&gt; web sitesindeki spesifikasyonlar buna uyacak şekilde güncellendi 20:11:47 &lt;zzz&gt; ayrıca LS2'nin mümkün kıldığı yeni kriptografiyi tanımlamak için 144 ve 145 numaralı yeni teklifleri yayınladık 20:11:54 &lt;eche|offf&gt; yarım yıl, tebrikler 20:12:16 &lt;zzz&gt; 123 numaralı teklifin daha fazlası 39'a girecek 20:12:53 &lt;zzz&gt; LS2 toplantılarında, floodfill'lerin gözetlemesini engellemek için blinding (körleme) ve şifreleme konularına derinlemesine dalmış durumdayız ve sonuca yaklaşıyoruz 20:13:04 &lt;zzz&gt; bunun 39'a girip girmeyeceği henüz net değil 20:13:39 &lt;zzz&gt; herkes katılabilir ve eşlik edebilir, Pazartesi günleri 19:30 UTC'de #ls2 kanalında 20:13:53 &lt;zzz&gt; 3) ile ilgili soru ya da başka bir şey var mı? 20:15:15 &lt;zzz&gt; 4) durum scrum'u (zlatinb) 20:15:19 &lt;zzz&gt; söz sende zlatinb  20:15:32 &lt;zlatinb&gt; Merhaba.  Scrum'u paralel olarak yapalım.  Lütfen kısaca açıklayın: 1) son scrum'dan beri ne yaptınız 2) gelecek ay ne yapmayı planlıyorsunuz 3) herhangi bir engeliniz (blocker) var mı ya da yardıma ihtiyaç var mı.  Bittiğinde EOT deyin 20:15:38 &lt;zlatinb&gt; Herkes, başla! 20:16:09 &lt;zlatinb&gt; ben: 1) Firefox profil yükleyicisi üzerinde çalışma, i2p-zero konusunda Monero ile koordinasyon, jogger kayıtları (tix) 20:16:40 &lt;eche|offf&gt; i2p finansal işlerini yaptım, yeni web sunucusunu kurdum, çevrimiçi hale getirdim, eskisi gibi çalışıyor, engel yok. şu anda debian buster ve java 11 ile uğraşıyorum :-/ 20:16:52 &lt;zzz&gt; 1) LS2, hatalar, 35C3, 38 sürümü, i2pcontrol, debian işleri, performans iyileştirmeleri, hatalar, hatalar, hatalar 20:17:01 &lt;zlatinb&gt; 2) daha fazla jogger tix, bizim için i2p-zero tarzı yükleyici amacıyla jlink hakkında araştırma 20:17:05 &lt;zlatinb&gt; 3) şu anda görebildiğim bir şey yok 20:17:18 &lt;zlatinb&gt; EOT 20:18:45 &lt;zzz&gt; 2) LS2, hatalar, GPG anahtarımı yenileme, testler, 39 üzerinde çalışma, belki bir orchid sürümü? Eminim unuttuğum başka şeyler vardır 20:18:46 &lt;sadie_&gt; STK'larda (kullanılabilirlik ve kullanıcı araştırması) yeni bağlantılarla çalışmak, web sitesinde UX iyileştirmeleri, dokümanları güncellemek, EOT 20:18:51 &lt;zzz&gt; 3) engel yok 20:18:52 &lt;zzz&gt; EOT 20:20:03 &lt;zlatinb&gt; sanırım scrum bu kadar 20:20:31 &lt;zzz&gt; 2a) NTCP1 devre dışı bırakma seçeneği uygulayın :) 20:21:10 &lt;zzz&gt; tamam, birkaç kişinin gelmediğini görüyorum, onların hesabını sonra sorarız :) 20:21:19 &lt;eche|offf&gt; hehe 20:21:21 &lt;zzz&gt; toplantı için başka bir şey var mı? 20:21:41 &lt;eche|offf&gt; ve şu anda ant, deb-src ve ascii ile ilgili garip hatalarda kayboldum 20:21:46 &lt;idk&gt; buradayım, sadece dikkatim dağıldı. Tarayıcı üzerinde çalışmaya devam ediyorum, hepsi bu. 20:22:08 &lt;zzz&gt; ah merhaba idk. lütfen tam bir 1/2/3 için zaman ayır 20:23:22 &lt;zzz&gt; ve seni takıma resmen hoş geldin demek istiyorum! 20:24:49 &lt;zzz&gt; idk, lütfen 1/2/3'ünü ver 20:24:55 &lt;idk&gt; Teşekkürler, yardımcı olma fırsatım olduğu için mutluyum. Tamam, dün tarayıcıyı kaynaktan derlerken rbm ile yaşadığım sorunları çözdüm. Bunlar büyük ölçüde meeh tarafından çözülmüş görünüyor. Bugün tarayıcı uzantıları üzerinde çalışıyorum ve tarayıcıyı sağlamlaştırmak için webextensions ile tam olarak neleri yapabileceğimi ve neleri yapamayacağımı inceliyorum. 20:25:54 &lt;zzz&gt; ^^ bu 1) idi 20:25:55 &lt;zlatinb&gt; (2, gelecek ay yapmayı planladıkların, 3 ise herhangi bir engelin olup olmadığı) 20:27:17 &lt;idk&gt; Benim hatam. Gelecek ay, i2p tarayıcı bağlantıları için oturumdan oturuma dayalı, Tor benzeri bir izolasyonun uygulanması üzerinde çalışmayı planlıyorum, daha önce yapmazsam. Önemli bir engel beklemiyorum, sadece webextensions sınırlı. 20:28:00 &lt;zzz&gt; harika, teşekkürler 20:28:21 &lt;zzz&gt; tamam, meeh buralarda değilse 4) bu kadar 20:28:28 &lt;zzz&gt; toplantı için başka bir şey var mı? 20:28:33 &lt;eche|offf&gt; bu arada, buster/jdk11 üzerindeki derleme sorunları çözülmediği sürece, artık test derleyemem 20:29:09 &lt;eche|offf&gt; (ki bu büyük bir sorun değil) 20:29:24 &lt;zzz&gt; o #2410 numaralı kayıt, değil mi? 20:29:30 &lt;eche|offf&gt; evet 20:29:36 &lt;eche|offf&gt; bugün biraz daha ilerledim^ 20:29:41 &lt;zzz&gt; tamam, yakında bir göz atacağım 20:29:52 &lt;zzz&gt; toplantı için başka bir şey var mı? 20:30:04 * zzz baffer'ı ısıtır 20:31:05 * zzz *bafs* toplantıyı kapattı </div>
