---
title: "I2P Geliştirici Toplantısı - 01 Ekim 2019"
date: 2019-10-01
author: "zzz"
description: "01 Ekim 2019 tarihli I2P geliştirme toplantısı tutanağı."
categories: ["meeting"]
---

## Kısa bir özet

<p class="attendees-inline"><strong>Katılanlar:</strong> chisana, echelon, eyedeekay, meeh, nextloop, sadie, zlatinb, zzz</p>

## Toplantı Günlüğü

<div class="irc-log"> 20:00:00 &lt;zzz&gt; 0) Merhaba 20:00:00 &lt;zzz&gt; 1) 0.9.42 sürüm durumu (zzz) 20:00:00 &lt;zzz&gt; 2) I2P Browser "labs" proje durumu (sadie, meeh) 20:00:00 &lt;zzz&gt; 3) Outproxy kullanım senaryoları / durum (sadie) 20:00:00 &lt;zzz&gt; 4) 0.9.43 geliştirme durumu (zzz) 20:00:00 &lt;zzz&gt; 5) Önerilerin durumu (zzz) 20:00:00 &lt;zzz&gt; 6) Durum scrum'u (zlatinb) 20:00:05 &lt;meeh&gt; merhaba 20:00:05 &lt;zzz&gt; 0) Merhaba 20:00:08 &lt;zzz&gt; merhaba 20:00:16 &lt;zlatinb&gt; merhaba 20:00:18 &lt;nextloop&gt; Merhaba 20:00:23 &lt;sadie__&gt; merhaba 20:00:49 &lt;zzz&gt; 1) 0.9.42 sürüm durumu (zzz) 20:01:12 &lt;zzz&gt; 42 sürümü 5 hafta önceydi, sanırım bir ay önce kalan tek öğeler istemci kitaplığı ve yeni bote android sürümü ile resmi deb/ubuntu idi 20:01:19 &lt;zzz&gt; bunların hepsi tamam 20:01:41 &lt;zzz&gt; .42 hakkında söyleyecek pek bir şey yok, iyi çalışıyor gibi görünüyor 20:01:46 &lt;zzz&gt; 1) hakkında başka bir şey? 20:02:29 &lt;zzz&gt; 2) I2P Browser "labs" proje durumu (sadie, meeh) 20:02:37 &lt;eyedeekay&gt; Herkese merhaba 20:02:45 &lt;meeh&gt; tüm görevlerde ilerliyoruz, ayrıca 31 Aralık’a kadar yeni betamız olacak ESR68’in ilk yamalarını uygulamaya başladım. 20:02:46 &lt;zzz&gt; sadie, meeh, bu yeni proje ve ürün hakkında bize neler söyleyebilirsiniz, durum nedir? 20:03:01 &lt;chisana_&gt; merhaba 20:03:02 &lt;sadie__&gt; Beta 7, 23 Ekim’de ya da 0.9.43 etiketlenir etiketlenmez yayınlanacak. Bugün itibarıyla yaklaşan sürümün yol haritasındaki maddelerde planlandığı gibi ilerliyoruz. Gelecek sürümler için Haziran 2020’ye kadar uzanan geçici bir yol haritası oluşturuldu  20:03:04 &lt;zzz&gt; sıradaki görev nedir, ya da sonraki sürüm nedir meeh? 20:03:07 * chisana_ sessizce bekler 20:03:13 &lt;meeh&gt; 23 Ekim 20:03:33 &lt;meeh&gt; ya da 0.9.43 o tarihte veya sonrasında çıkar çıkmaz 20:03:36 &lt;meeh&gt; bize bağlı 20:03:50 &lt;zzz&gt; ikiniz lütfen yol haritasının nerede olduğunu ve beta 7’de neler olacağını söyleyebilir misiniz? 20:04:39 &lt;sadie__&gt; Yol haritasındaki maddelerde bugün itibarıyla planlandığı gibi ilerliyoruz 20:05:00 &lt;zzz&gt; Yol haritası insanların bakabileceği bir yerde yayınlandı mı? 20:06:27 &lt;meeh&gt; bir sonraki sürüm büyük ölçüde hata düzeltmeleri, kararlılık yamaları, daha iyi bir ilk diyalog penceresi "backend"i (arka uç) içerecek 20:06:35 &lt;eyedeekay&gt; Bunlar 9.43 için proje yol haritasında da yer alan maddeler. 20:07:17 &lt;meeh&gt; o zamana kadar Mozilla’nın eklememiz gereken yamaları olursa, onları da ekleyeceğiz 20:07:18 &lt;zzz&gt; tamam, yani beta 7’nin yol haritası web sitemizdeki i2p yol haritasında; insanlar oradan bakabilir 20:07:29 &lt;sadie__&gt; evet 20:07:36 &lt;zzz&gt; Haziran 2020’ye kadar olan yol haritası insanların görebileceği bir yerde yayınlandı mı? 20:07:56 &lt;sadie__&gt; henüz değil 20:07:57 &lt;eyedeekay&gt; Henüz değil, yakında olabilir. 20:08:17 &lt;zzz&gt; tamam. tarayıcı ekibi için sorusu olan var mı? 20:09:03 &lt;zzz&gt; 2) hakkında başka bir şey? ekibin tarayıcı hakkında söylemek istediği başka bir şey? 20:09:26 &lt;sadie__&gt; lütfen test edin, e-posta listesine katılın! 20:09:44 &lt;zzz&gt; e-posta listesine nasıl abone olunacağını duyurmak ister misin sadie? 20:10:02 &lt;meeh&gt; http://lists.i2p veya https://lists.i2p.email adresinde mevcut 20:10:17 &lt;zzz&gt; harika 20:10:20 &lt;sadie__&gt; tabii - ihtiyacınız olan her şey https://geti2p.net/en/browser/develop sitesinde bulunabilir 20:10:25 &lt;zzz&gt; 2) hakkında başka bir şey? 20:11:01 &lt;zzz&gt; 3) Outproxy kullanım senaryoları / durum (sadie) 20:11:13 &lt;zzz&gt; sadie, lütfen outproxy projesinin durumu hakkında bize bilgi ver 20:11:16 &lt;sadie__&gt; Açık Outproxy MVP’si oluşturuldu, Friends and Family MVP’sinde neredeyse hazırız ancak yönetim, günlükleme ve raporlama gereksinimleri konusunda daha fazla bilgi toplamamız gerekiyor. Toplantılar 21 Ekim haftasında yeniden başlayacak.   20:12:06 &lt;sadie__&gt; Yönetimi nasıl ele alacağımıza dair bazı yeni fikirler/düşüncelerim var ve bir sonraki toplantı öncesinde yapmam gereken daha fazla araştırma var 20:12:15 &lt;zzz&gt; "oluşturuldu" derken geliştirmeyi bitirdik demek istemiyorsun umarım... ve herkes için MVP’yi tanımlayabilir misin lütfen? 20:12:40 &lt;sadie__&gt; Minimal Viable Product (asgari uygulanabilir ürün) 20:13:03 &lt;sadie__&gt; hayır - bazı alanlarda gereksinimler üzerinde çalışmaya devam ediyoruz 20:13:16 &lt;zzz&gt; yani 'oluşturuldu' derken bir gereksinim listesi demek istiyorsun, doğru mu? 20:13:32 &lt;sadie__&gt; doğru! 20:14:10 &lt;zzz&gt; İnsanlar bu listeyi nereden görebilir ve size geri bildirim iletmenin en iyi yolu nedir? 20:15:05 &lt;sadie__&gt; trac’i güncelleyeceğim ve insanları oradaki sohbete katılmaya davet edeceğim 20:15:40 &lt;zzz&gt; lütfen herkesin trac üzerinde bunu nerede görebileceğini söyle? 20:16:07 &lt;sadie__&gt; bir dakika 20:17:04 &lt;zzz&gt; sen bakarken şunu belirteyim: bunun hedefi gelecek yıl... .43 veya .44 için değil 20:17:14 &lt;zzz&gt; yani uygulaması için 20:17:46 &lt;zzz&gt; o bakarken outproxy projesi hakkında sorusu ya da yorumu olan? 20:19:00 &lt;sadie__&gt; #2472 tartışmaya başladığımız yerdi  20:19:00 &lt;zzz&gt; 3) hakkında başka bir şey? 20:19:59 &lt;zzz&gt; tamam, yani gereksinimler listesini 2472 numaralı kayda koyacaksın ve geri bildirimi oradan almak istiyorsun, doğru mu? 20:20:17 &lt;sadie__&gt; doğru 20:20:27 &lt;zzz&gt; süper 20:20:56 &lt;zzz&gt; 4) 0.9.43 geliştirme durumu (zzz) 20:21:19 &lt;zzz&gt; web sitesinde .43 için yol haritası var; daha önce belirtildiği gibi beta 7 için tarayıcı maddelerini de içeriyor 20:21:46 &lt;zzz&gt; .43 için geliştirmede 5 haftayı geride bıraktık; bugünden itibaren yaklaşık 3 hafta içinde bir sürüm bekleniyor 20:22:12 &lt;zzz&gt; işler iyi gidiyor; bazı IPv6 düzeltmeleri ve şifreli ls2’yi kullanmayı kolaylaştırmaya yönelik daha fazla çalışma var 20:22:52 &lt;zzz&gt; tarayıcı beta 7 dışında .43 için üzerinde çalıştığınız şeyleri anlatmak isteyen var mı? 20:23:36 &lt;zzz&gt; etiket dondurma yarından bir hafta sonra olacak ve o zaman transifex’i güncelleyip herkese çeviriye başlamalarını bildireceğim 20:23:42 &lt;zlatinb&gt; umarım servlet 3.0 anotasyon taramasını test etmeye fırsat bulacağım 20:24:12 &lt;zzz&gt; tamam, evet, ona ihtiyacın varsa bitirmek isterim, yoksa çöpe atarız :) 20:24:18 &lt;meeh&gt; bizim jlinked derlememizi iyileştiriyorum; tarayıcı işleriyle ilgili, ama yine de Java kod tabanında 20:24:42 &lt;sadie__&gt; IDK ve ben yeni bir kurulum sihirbazı üzerinde çalışıyoruz ve web sitesinin yeni menü dolaşımı tamamlandı. Konsol CSS’ine daha fazla kozmetik değişiklik yapacağım 20:24:47 &lt;meeh&gt; sanırım bu konuya daha fazla bakacağız; ayrıca jlink kullanırken adres defteri bozuk 20:25:13 &lt;zlatinb&gt; evet, eklentiler de — ama muhtemelen bir süre bozuk kalacaklar 20:25:19 &lt;zzz&gt; ah, ayrıca gelecek hafta 43 için Android düzeltmeleri üzerinde çalışacağız 20:26:38 &lt;zzz&gt; Tarayıcı için router eklentilerini etkinleştirmekle uğraşmak isteyeceğinizi sanmıyorum, ama belki başkaları sizi buna itiyordur? Daha fazla araştırmaya değer 20:27:04 &lt;zzz&gt; 4) hakkında başka bir şey? 20:28:21 &lt;zzz&gt; 5) Önerilerin durumu (zzz) 20:28:45 &lt;zzz&gt; son bir ayda #ls2 önerileri ekibinin tek odağı 144 numaralı öneri — yeni şifreleme oldu 20:29:02 &lt;zzz&gt; tam ve tutarlı bir spesifikasyona yaklaşıyoruz ve bazı test kodları yazmaya başladık 20:30:01 &lt;zzz&gt; Bu kodun bir kısmının Java .44 sürümüne — .43’e değil — gireceğini umuyorum; ancak canlı ağa gerçekten tamamlanmış olarak girmesi gelecek yılın başını bulacak 20:30:20 &lt;zzz&gt; ve ardından hataları giderip olgunlaştırmak için birkaç sürüm daha gerekebilir 20:30:45 &lt;zzz&gt; ama heyecan verici; özgün ve çok yavaş kripto algoritmalarından biri olan ElGamal’i değiştirmeye yakınız 20:31:28 &lt;zzz&gt; daha sonra ElGamal’in yerine geçmenin bir başka bölümüne, 152 numaralı öneriyle, tunnel oluşturmayı nasıl yaptığımıza yöneleceğimizi düşünüyorum 20:31:46 &lt;zzz&gt; ama “SSU2” üzerinde çalışmaya da karar verebiliriz... henüz konuşmadık 20:31:56 &lt;zzz&gt; bunlar gelecek yılın ortalarına-sonlarına doğru olur diye tahmin ediyorum 20:32:33 &lt;zzz&gt; ekip birlikte iyi çalışıyor ve yaklaşık bir yıldır 144 üzerinde çalışıyoruz; bu yüzden önümüzdeki aylarda bunu tamamlamaktan hepimiz çok mutlu olacağız 20:32:43 &lt;zzz&gt; bunlar ya da diğer önerilerle ilgili sorular? 20:33:19 &lt;zzz&gt; 5) hakkında başka bir şey? 20:34:00 &lt;zzz&gt; 6) durum scrum’u (zlatinb) 20:34:04 &lt;zzz&gt; söz sende zab 20:34:29 &lt;zlatinb&gt; Merhaba, kısaca anlatın: 1) geçen ay ne yaptınız 2) gelecek ay ne yapmayı planlıyorsunuz 3) engeller veya ihtiyaç duyulan yardım var mı?  Bitirince EOT deyin 20:34:59 &lt;meeh&gt; Tarayıcı projesinde epey başlangıç çalışması oldu; hem router’ın entegrasyonu, hem de işler kontrol altında diyebileceğimiz bir seviyeye gelmek için tüm Firefox kod tabanı, derleme sistemi ve mimarisi hakkında edinilen öğrenme deneyimi nedeniyle. esr60 ve esr68 dalları için, alabileceğimiz pull request’lerle birlikte gecelik derlemeler ve CI (sürekli entegrasyon) hazır olmak üzere. 20:35:01 &lt;meeh&gt; Artifact builds (önceden derlenmiş bileşenleri kullanan derlemeler) da ulaşılması hedeflenen bir amaç; bu sayede daha zayıf donanıma sahip kişiler, en ağır derleme işlemlerini azaltmak için Firefox derlemesinin parçalarını indirerek geliştirmeyi daha az zahmetli hale getirebilecek. Ayrıca saçma hatalardan kaçınmak ve ürünü daha kararlı ve güvenilir yapmak için tarayıcıya yönelik birim ve regresyon testlerine de baktım. 20:35:01 &lt;meeh&gt; Tor’un Perl derleme betik tabanına dayanmayan özelleştirilmiş derleme betiklerimizi hazır etmeye de yaklaşıyoruz; hem uzaktan derlemeleri desteklemek hem de aramızda Perl bilenin az olması nedeniyle. Bunun ötesinde, burada kuruluşumuzu yürütmek için geçerli hukuk sistemi üzerine okumalar ve araştırmalar yaptım. Proje sunucularının günlükleme politikasına ilişkin başlangıç çalışması.  20:35:05 &lt;meeh&gt; EOT 20:35:18 &lt;zlatinb&gt; ben: 1) testnet’te jogger yamalarını deniyorum, biraz jlink çalışması 2) daha fazla testnet, servlet 3.0 3) engel yok EOT 20:35:20 &lt;sadie__&gt; Geçen hafta sonu Toronto’daki Our Networks’e katıldım, IDK tarafından sürüme uygulanacak yeni kurulum sihirbazını çizdim, bir sonraki sürüm için daha fazla kozmetik CSS değişikliğine karar verildi, outproxy ve tarayıcı uzlaşmasını ilerletiyoruz, topluluk etkileşimi ve daha fazla UX finansmanı için başvuru yapıldı. Gelecek ay, finansman seçeneklerine, yeni PR stratejilerine, 36c3 etkileşimine, I2P’ye giriş slayt 20:35:20 &lt;sadie__&gt; destesinin hazırlanmasına odaklanacağım; hepimizin kullanabileceği, susi mail iyileştirmeleri ve tarayıcı ile outproxy üzerinde çalışmaya devam. EOT 20:35:32 &lt;zzz&gt; 1) hata düzeltmeleri, IPv6, ls2 şifreleme, 144 numaralı öneri 20:36:06 &lt;eche|on&gt; sunucu çalışıyor, aynı, engel yok 20:36:25 &lt;zzz&gt; 2) hata düzeltmeleri, IPv6, ls2 şifreleme, 144 numaralı öneri için spesifikasyon ve test kodu, 0.9.43 hazırlığı ve yayını, daha fazla outproxy toplantısı ve tanımlama 20:36:48 &lt;zzz&gt; 3) engel yok, EOT 20:37:11 &lt;zlatinb&gt; scrum.setTimeout(60*1000); 20:37:25 &lt;zzz&gt; eyedeekay? 20:37:35 &lt;eyedeekay&gt; bir dakika 20:37:55 &lt;eyedeekay&gt; I2P tarayıcıyla daha iyi çalışması ve genel olarak daha modern ve daha az kafa karıştırıcı görünmesi için bant genişliği sihirbazını yükseltmek üzerinde çalışıyordum. Ayrıca SAM kütüphanelerini düzenleme, yinelenenleri temizleme ve iyileştirme ve tarayıcıda küçük değişiklikler yapma üzerinde çalıştım. Gelecek ay çoğunlukla tarayıcıya yardım edeceğim, ama i2ptunnel için de önerebileceğim birkaç şey var. Engel yok. 20:38:41 &lt;zzz&gt; sadie__, ya da eyedeekay, insanların okuyabileceği bir Our Networks gezi raporuna bağlantınız var mı? 20:38:48 &lt;meeh&gt; engel yok, bahsedilen görevlerin çoğu devam ediyor (bunlar üzerinde gelecekte de çalışmaya devam edeceğim) 20:39:16 &lt;sadie__&gt; hayır - onu yapmamız gerekiyor. Site blogunda olacak 20:39:29 &lt;eyedeekay&gt; Ben de kendi raporumu bu hafta bloga koyacağım. 20:39:47 &lt;zlatinb&gt; teşekkürler, sanırım herkes bu kadar, scrum bitti 20:40:03 &lt;zzz&gt; 6) için bu kadar 20:40:21 &lt;zzz&gt; başka sorusu, yorumu ya da ekleyeceği bir şey olan var mı? Kesinlikle çok şey oluyor! 20:41:11 &lt;zzz&gt; toplantı için başka bir şey? 20:41:21 * zzz baffer’ı arar 20:42:05 &lt;zzz&gt; işte orada... 20:42:15 * zzz *bafs* toplantı kapandı </div>
