---
title: "I2P Dev Meeting - April 02, 2019"
date: 2019-04-02
author: "zzz"
description: "2 Nisan 2019 tarihli I2P geliştirme toplantısı kaydı."
categories: ["meeting"]
---

## Kısa özet

<p class="attendees-inline"><strong>Hazır bulunanlar:</strong> chisana, echelon, eyedeekay, meeh, zlatinb, zzz</p>

## Toplantı Günlüğü

<div class="irc-log"> 20:00:00 &lt;zzz&gt; 0) Merhaba 20:00:00 &lt;zzz&gt; 1) 0.9.39 sürüm durumu (zzz) 20:00:00 &lt;zzz&gt; 2) 0.9.40 geliştirme durumu (zzz) 20:00:00 &lt;zzz&gt; 3) LS2 durumu (zzz) 20:00:00 &lt;zzz&gt; 4) Durum scrum'u (zlatinb) 20:00:03 &lt;zzz&gt; 0) Merhaba 20:00:05 &lt;zzz&gt; merhaba 20:00:14 &lt;zzz&gt; 1) 0.9.39 sürüm durumu (zzz) 20:00:33 &lt;zzz&gt; 39 bundan 11 gün önce yayımlandı, ağın yarısına yakını güncellendi 20:01:10 &lt;zzz&gt; hâlâ mavencentral (str4d), bizim f-droid'imiz (meeh), resmi f-droid (nextloop) ve debian (mhatta) için bekliyoruz 20:01:12 &lt;meeh&gt; merhaba 20:01:26 &lt;zzz&gt; bunların ne zaman tamamlanacağına dair bir ETA'nız var mı? 20:02:58 &lt;meeh&gt; https://f-droid.org/docs/Setup_an_F-Droid_App_Repo/ göründüğü kadar kolaysa, bugün ilerleyen saatlerde. 20:03:31 &lt;zzz&gt; zaten kurdun, yıllardır var. Sadece yeni apk'yı oraya koyma meselesi, ki bunu daha önce birkaç kez yaptın 20:04:08 &lt;zzz&gt; lütfen maven central için str4d'i bunalt ve onu süreçten nasıl çıkaracağımızı en kısa sürede (ASAP) çöz. Bunu kontrol altına almak için bir yıldır uğraşıyoruz 20:04:08 &lt;meeh&gt; hayır, onu barındırdım, hiç yüklemedim 20:04:47 &lt;zzz&gt; öyle diyorsan, ama daha önce apk'yı oraya kopyaladığını hatırlıyorum 20:05:04 &lt;meeh&gt; şimdi maven için ona twitter'dan yazdım 20:05:36 &lt;zzz&gt; bundan sonra tüm bunları sürümden itibaren bir hafta içinde bitirmeye çalışalım. Haftalar sürmesi bizim için kötü görünüyor 20:05:47 &lt;zzz&gt; mhatta ile neler oluyor bilmiyorum 20:06:09 &lt;zzz&gt; bu konuda daha iyi olmamız lazım 20:06:44 &lt;zzz&gt; iyi haber şu ki, 39 hakkında pek şikayet yok; 3. taraf android uygulamalarını düzeltmemesi dışında... ama onlar da önceden çalışmıyordu 20:07:01 &lt;zzz&gt; meeh, çalışan yeni bir android bote yayımlamak için ETA'n nedir? 20:07:29 &lt;meeh&gt; görmediysen - shared uid ile ilgili sorunun aslında sadece yeniden kurulum olduğu keşfedildi 20:07:53 &lt;meeh&gt; yani, düzeltmedi =&gt; muhtemelen düzeldi 20:08:03 &lt;zzz&gt; bunun yalnızca bir geliştirme ortamı için olduğunu sanıyordum? 20:08:33 &lt;meeh&gt; hiçbir fikrim yok, çünkü ne bote ne de android ile gerçekten aşinayım - klavyeye vuran maymun, işe yarar sonuçlar umuyor 20:08:47 &lt;zzz&gt; bize verdiği bağlantıyı okudun mu? 20:09:02 &lt;zzz&gt; &lt;cisiey&gt; zzz, https://developer.android.com/guide/topics/manifest/manifest-element#uid 20:09:02 &lt;zzz&gt; &lt;cisiey&gt;&gt;bu öznitelik iki veya daha fazla uygulama için aynı değere ayarlanırsa, sertifika kümeleri özdeş olduğu sürece hepsi aynı kimliği paylaşır 20:09:25 &lt;zzz&gt; her neyse, toplantı için fazla detay, ama hâlâ biraz araştırma yapmamız gerekiyor 20:09:55 &lt;zzz&gt; tamam, bote için ETA yok. Belki mhatta yardımcı olabilir 20:10:06 &lt;zzz&gt; ya da birisi 20:10:10 &lt;zzz&gt; 1) hakkında başka bir şey var mı? 20:11:19 &lt;zzz&gt; 2) 0.9.40 geliştirme durumu (zzz) 20:11:29 &lt;zzz&gt; 7 haftalık kısa bir döngünün iki haftasını geride bıraktık 20:11:51 &lt;zzz&gt; zlatinb bugün yeni, gelişmiş bir akış engelleyici/sınırlayıcı hazırladı 20:12:00 &lt;zzz&gt; yeni bir susidns içe aktarma özelliğini ekledim 20:12:22 &lt;zzz&gt; ve şifreli ls2'nin test edilmesini mümkün kılan yeni "b33" biçimi desteği üzerinde yoğun çalışıyorum 20:12:37 &lt;zzz&gt; şifreli ls2'yi test etmek için .39 floodfill'leri kullanıyoruz ve şu ana kadar çok iyi çalışıyor 20:13:18 &lt;zzz&gt; .40 yol haritasında çok çok uzun bir liste var, muhtemelen fazlasıyla iddialı, ama umarım bunun yarısına ulaşırız 20:13:37 &lt;zzz&gt; .40 için yaptıklarıyla ilgili rapor vermek isteyen başka biri var mı? 20:14:00 &lt;zlatinb&gt; meta-LS arka ucu, umarım 20:14:13 &lt;zlatinb&gt; ama bu gerçekten bir router sürümüne bağlı değil, o yüzden neyse 20:14:26 &lt;eyedeekay&gt; çoğunlukla çalışan bir i2ptunnels.config.d dizini elde ettim 20:14:58 &lt;zzz&gt; ah evet, bunun bir yıl önceki yarım kalmış çalışmamla nasıl uyduğunu görmek için bir ara bunun hakkında konuşmamız gerekiyor eyedeekay 20:15:12 &lt;zzz&gt; bir ara bununla ilgili seninle görüşeceğim 20:15:25 &lt;meeh&gt; osx işleri takviminde, snark ile dosya/dizin paylaşımı için yerel kısayol, otomatik güncelleyici, yeni swift sürümü, genel kod temizliği olacak 20:15:35 &lt;zzz&gt; meeh, eyedeekay, libsam işleri hakkında durum var mı? 20:16:26 &lt;meeh&gt; örneğe yetişmem gerektiğinden fazlası yok, son zamanlarda üzerinde çalışmaya zamanım olmadı 20:17:01 &lt;zzz&gt; tamam, 2) hakkında başka bir şey? 20:17:41 &lt;eyedeekay&gt; C++ kütüphanesi için bir swig bağlayıcısı bir araya getirdim ama swig'i daha yeni öğrendim, henüz çalıştığından bile emin değilim. 20:18:28 &lt;zzz&gt; 3) ls2 durumu 20:18:37 &lt;zzz&gt; 34 toplantı yaptık ve hâlâ güçlü şekilde devam ediyoruz 20:18:46 &lt;zzz&gt; şifreli ls2 iyi çalışıyor 20:19:00 &lt;zzz&gt; meta ls konusunda arka uç hakkında ciddi ciddi konuşmaya yeni başlıyoruz 20:19:14 &lt;zzz&gt; b33 ilerliyor 20:19:36 &lt;zzz&gt; ratchet önerisi üzerinde yeniden çalışmaya başladım, biraz kodlamaya başladım, ama biraz zaman alacak 20:19:49 &lt;zzz&gt; blake önerisi durdu, şimdilik daha düşük öncelikte 20:20:32 &lt;zzz&gt; umarım parçaların çoğu yerli yerinde ve onları gerçekten, ya da varsayılan olarak kullanmaya başlayabiliriz 20:20:49 &lt;zzz&gt; ls2 hakkında sorunuz var mı, ya da 3) için başka bir şey? 20:21:29 &lt;chisana&gt; şifreli ls2 ed25519 -&gt; ed25519 ile çalışıyor mu (kullanılan hash fark etmeksizin)? 20:21:53 &lt;chisana&gt; yoksa red25519 zorunlu mu? 20:22:09 &lt;zzz&gt; red gerekli 20:22:36 &lt;chisana&gt; tamam, teşekkürler 20:22:47 &lt;zzz&gt; çünkü körlemeyi yapmanın tanımlı bir yoluna ihtiyacınız var 20:23:10 &lt;chisana&gt; ed25519 ile körleme yapabilirsiniz 20:23:14 &lt;zzz&gt; teorik olarak her şeyden/her şeye şifreleme yapabilirsiniz ama bu mutlaka güvenli ya da tanımlı olmaz 20:23:20 &lt;chisana&gt; libsodium bunu belgelerinde örnek olarak veriyor 20:23:34 &lt;zzz&gt; ed-&gt;red ve red-&gt;red destekliyoruz, hepsi bu 20:23:58 &lt;zzz&gt; istersen toplantıdan sonra #ls2'de daha fazla tartışabiliriz 20:24:08 &lt;zzz&gt; 3) hakkında başka bir şey var mı? 20:24:12 &lt;chisana&gt; doğru, dikkati dağıtmak istemedim 20:24:49 &lt;zzz&gt; sorun yok, ben soruları istedim! 20:24:54 &lt;zzz&gt; tamam, devam edelim 20:25:00 &lt;zzz&gt; 4) durum scrum'u (zlatinb) 20:25:03 &lt;zzz&gt; söz sende zlatinb 20:25:09 &lt;zlatinb&gt; Merhaba.  Hızlı paralel scrum: 1) son scrum'dan beri ne yapıyorsunuz 2) gelecek ay ne yapmayı planlıyorsunuz 3) engeller veya ihtiyaç duyduğunuz yardım var mı 20:26:10 &lt;zlatinb&gt; ben: 1) arctic ile, istemci tarafının onun outproxy'leriyle iyi çalışmasını sağlamak için çok iş.  Yeni erişim filtresi (arctic'in de talep ettiği) 2) meta-LS arka ucu umarım 3) gerçek bir engel yok 20:27:16 &lt;zzz&gt; ben: 1) 39 sürümü, 123, 144, 146, 148, 149 nolu öneriler dâhil ls2; bir sürü hata düzeltmesi; susidns içe aktarma; b33; başkalarının kodunu inceleme; destek 20:28:14 &lt;zzz&gt; 2) 40 sürümü için hazırlık; bir sürü hata düzeltmesi; daha fazla ls2 çalışması; imzalı Windows yükleyicisini çalıştırmaya devam etmek; 144 numaralı ratchet önerisi üzerinde kod yazmak ve belgeleri güncellemek 20:28:29 &lt;meeh&gt; 1) osx launcher güncellemeleri, #ls2 toplantılarını ve libsam örneğini yakalamaya başladım, 2) android bote, osx launcher, yeni tarayıcı derlemesi, #ls2 toplantılarını yakalama 3) isteyen olursa, platformu bilmediğim için android yardımını her zaman memnuniyetle karşılarım, ama şu anda spesifik bir sorun yok. 20:28:55 &lt;zzz&gt; 3) engeller: çeşitli debian/tails işleri için mhatta 20:28:56 &lt;zzz&gt; EOT 20:31:29 &lt;zzz&gt; 4) için başka biri? 20:33:29 &lt;zlatinb&gt; ah, özür, EOT :) 20:33:31 &lt;meeh&gt; EOT 20:33:31 &lt;zlatinb&gt; eyedeekay, eche|on ? 20:33:31 &lt;eyedeekay&gt; üzgünüm, bir saniye 20:33:31 &lt;eche|on&gt; evet? 20:33:31 &lt;meeh&gt; scrum zamanı 20:33:31 &lt;eche|on&gt; şimdilik özel bir şey yok 20:33:31 &lt;eyedeekay&gt; 1) Pazar gününden beri i2ptunnel yapılandırmasını birden fazla dizine bölme üzerinde çalışıyorum. 2) Uygulama işleri, kendi kendine kurulan nginx, sshd/ssh, Tarayıcı için Webextensions/XUL uzantıları dâhil 3) İkinciyi yapmak için birincisi gerekiyor 20:33:31 &lt;eche|on&gt; servisler bitti, engel yok, devam edin 20:33:31 &lt;eyedeekay&gt; EOT 20:33:31 &lt;zlatinb&gt; tamam, sanırım herkes bu kadar &lt;/scrum&gt; 20:33:52 &lt;zzz&gt; tamam, toplantı için başka bir şey var mı? 20:34:47 &lt;zzz&gt; eche|on ve eyedeekay sonda söz alıncaya kadar katılımın pek olmadığını düşünmüştüm! 20:35:00 &lt;zzz&gt; baffer ortaya çıkmadan önce son çağrı 20:36:21 * zzz *bafs* toplantıyı kapattı </div>
