---
title: "I2P Geliştirici Toplantısı - 05 Mart 2019"
date: 2019-03-05
author: "zzz"
description: "5 Mart 2019 tarihli I2P geliştirme toplantısı kaydı."
categories: ["meeting"]
---

## Kısa özet

<p class="attendees-inline"><strong>Katılanlar:</strong> picklerick, R4SAS, sadie, tini2p, zlatinb, zzz</p>

## Toplantı Günlüğü

<div class="irc-log"> 20:00:00 &lt;zzz&gt; 0) Merhaba 20:00:00 &lt;zzz&gt; 1) 0.9.39 geliştirme durumu (zzz) 20:00:00 &lt;zzz&gt; 2) LS2 durumu (zzz) 20:00:00 &lt;zzz&gt; 3) Durum scrum'u (zlatinb) 20:00:04 &lt;zzz&gt; 0) Merhaba 20:00:05 &lt;zzz&gt; merhaba 20:00:14 &lt;sadie__&gt; merhaba 20:00:14 &lt;zzz&gt; 1) 0.9.39 geliştirme durumu (zzz) 20:00:32 &lt;zzz&gt; yoğun bir sürüm döngüsü oldu, 39 için çok değişiklik geliyor 20:00:47 &lt;zzz&gt; performans iyileştirmeleri, LS2 üzerinde daha fazla çalışma, i2pcontrol eklemesi 20:00:48 &lt;zlatinb&gt; merhaba 20:01:09 &lt;zzz&gt; çok sayıda hata düzeltmesi 20:01:37 &lt;zzz&gt; yayın iki hafta içinde olacak, bekleyen şifreli LS2 ile ilgili birkaç nihai kararı tamamlayabilirsek 20:02:04 &lt;zzz&gt; ve sanırım yeni ana sayfa simgelerimiz olacak? sadie__ yetişecekler mi? 20:02:16 &lt;sadie__&gt; evet 20:02:34 &lt;zzz&gt; harika. 20:03:01 &lt;zzz&gt; meeh'in Android Bote sorununu düzeltmeye çalıştığını biliyorum, router tarafında ise — ki bunu henüz bilmiyoruz 20:03:20 &lt;R4SAS&gt; zzz: çevirilerle ilgili küçük bir sorum var, sonra sorayım mı? 20:03:33 &lt;zzz&gt; ve 39 için OSX başlatıcı ile ilgili bazı iyileştirmeler üzerinde de çalışıyor 20:03:44 &lt;zzz&gt; evet R4SAS toplantıdan sonra bekleyelim 20:03:51 &lt;R4SAS&gt; kk 20:04:27 &lt;zzz&gt; 38 sorunsuz çalışıyor ve 39 için çok sayıda LS2 hatasını düzelttik 20:05:08 &lt;zzz&gt; 8 haftalık sürüm döngüsü oldukça hızlı ve her şeyi yetiştirmek için yarışıyoruz, ama şimdilik zar zor da olsa takvimdeyiz 20:05:21 &lt;zzz&gt; 1) için başka bir şey var mı? 20:06:12 &lt;zzz&gt; 2) LS2 durumu (zzz) 20:06:22 &lt;zzz&gt; dün 30. toplantımızı tamamladık 20:06:36 &lt;zzz&gt; "normal" LS2 testleri iyi gidiyor 20:07:01 &lt;zzz&gt; şifreli LS2 teknik şartnamesini tamamlamak üzereyiz ve imzalama/doğrulama kısmını tanımlayan yeni bir 146 numaralı önerimiz var 20:07:42 &lt;zzz&gt; meta-LS2 ile ilgili her şey 40'a ertelendi. Şifreli LS2 üzerinde uzlaşmak ve çalışır hale getirmek çok daha zordu, meta için zamanımız kalmadı 20:08:01 &lt;zzz&gt; toplantılar hâlâ her pazartesi, UTC 19:30'da #ls2 20:08:06 &lt;zzz&gt; herkes davetlidir 20:08:58 &lt;zzz&gt; şifreli LS2'nin güzel yanı, floodfill'ler leasesets'leri göremiyor; böylece floodfill'ler tarafından yapılan bazı basit veri kazıma girişimlerini önlüyor 20:09:34 &lt;zzz&gt; LS2 desteğini floodfill'lere ulaştırmak, test yapmamızı ve hataları düzeltmemizi çok daha kolay hale getiriyor. 20:09:53 &lt;zzz&gt; her şey çalışır hâle geldiğinde, insanlar kullanmaya başlayabilsin diye arayüzde seçenekleri görünür yapacağız 20:10:29 &lt;zzz&gt; LS2 (öneri 123) ya da ilgili konularda sorular var mı? 20:10:52 &lt;R4SAS&gt; evet, ls2 enc 3 zaten çalışıyor 20:11:44 &lt;zzz&gt; tip 3 çalışıyor, evet. Ancak yeni şifreleme olmadan çok faydalı değil. Şifreleme önerileri 144 ve 145; onlarda henüz çok ilerlemedik 20:11:44 &lt;tini2p&gt; encls2 içindeki blinding (körleme) anahtar/eğri türünden bağımsız mı olacak, örn. ed25519, curve25519, red25519? 20:12:33 &lt;zzz&gt; körleme belirli eğriler için tanımlıdır. Bunu iki girdi türü (ed25519 ve red25519) ve bir 'blinded' tür (red25519) için tanımlıyoruz 20:12:46 &lt;zzz&gt; ancak daha sonra fikrimizi değiştirebilelim veya yeni türler ekleyebilelim diye her şeyi buna uygun tasarlıyoruz 20:13:41 &lt;zzz&gt; yani bu belirli bir imza tipi -&gt; imza tipi kombinasyonu için 20:13:47 &lt;tini2p&gt; harika, teşekkürler zzz 20:13:58 &lt;zzz&gt; 2) hakkında başka bir şey? 20:14:50 &lt;zzz&gt; 3) Durum scrum'u (zlatinb) 20:14:54 &lt;zzz&gt; söz sende zlatinb  20:14:59 &lt;zlatinb&gt; Merhaba, scrum'u paralel yapalım.  Lütfen söyleyin: 1) geçen ay neler yaptınız 2) gelecek ay ne yapmayı planlıyorsunuz 3) engelleriniz var mı ya da yardıma ihtiyacınız var mı.  Bitirdiğinizde EOT deyin 20:16:24 &lt;zzz&gt; 1) LS2 çalışmaları, hata düzeltmeleri, performans iyileştirmeleri, i2pcontrol eklendi, temalar kaldırıldı, NTCP1 devre dışı bırakma seçeneği, SSU devre dışı bırakma seçeneği düzeltildi,apparmor düzeltmeleri 20:16:36 &lt;zlatinb&gt; ben: 1) Sıfır bağımlılıklı yükleyici üzerinde çalışma - laboratuvarda mevcut.  Jogger tix - çoğu tamamlandı ya da bir karara bağlandı.  Arctic proxy'ler - çok analiz, sonuç olarak i2p'de bazı hatalar bulundu. 2) daha fazla ağ analizi 3) Engelleyici yok. EOT 20:17:05 &lt;zzz&gt; 1b) çoklu outproxy iyileştirmeleri 20:17:42 &lt;sadie__&gt; Bu ay: UI/UX iyileştirmeleri, IFF için bağlantılar kurma, finansman önerisi, anlatı, kullanıcı araştırması. Gelecek ay, Internet Freedom Festival, UX/UI çalışmalarına devam, web sitesi iyileştirmeleri, dokümantasyon güncellemeleri. EOT 20:18:16 &lt;zzz&gt; 2) LS2 (şifreli/meta), 39 sürümü, umarım imzalı Windows yükleyicisini düzeltme üzerinde çalışma, mhatta ile Debian düzeltmeleri 20:18:38 &lt;zzz&gt; 3) engelleyici yok, EOT 20:19:42 &lt;zlatinb&gt; Başka var mı?  Yoksa, scrum 60 sn içinde bitiyor. 20:20:30 &lt;tini2p&gt; 1) olası ecies-x25519 için genel sarmalayıcıların uygulanması üzerinde çalışıyorum ve ortak i2p veri yapılarını birleştiriyorum, crypto++ yerine libsodium kullanıyorum. 2) red25519 + encls2'yi uygulamak ve netdb üzerinde çalışmaya başlamak. 3) şu an aklıma gelen yok, bildireceğim. EOT 20:20:56 * zlatinb 60 sn zaman aşımını sıfırlar 20:21:37 &lt;zzz&gt; ha, gönüllü bir scrummer'ımız var 20:21:50 &lt;tini2p&gt; :) 20:22:17 &lt;zzz&gt; çalışmanı nerede bulabiliriz tini2p? 20:22:45 &lt;zlatinb&gt; TimeoutException 20:22:52 &lt;zlatinb&gt; ScrumTimeoutException :) 20:23:04 &lt;tini2p&gt; https://gitlab.com/tini2p/tini2p 20:23:09 &lt;zzz&gt; tamam sanırım 3) bu kadar, teşekkürler zlatinb  20:23:21 &lt;zzz&gt; teşekkürler tini2p umarım bazı kişiler bir göz atar 20:23:27 &lt;tini2p&gt; tune dalından büyük bir PR geliyor 20:23:34 &lt;zzz&gt; toplantı için başka bir şey? 20:23:51 &lt;zzz&gt; soru veya yorum var mı? 20:24:10 &lt;picklerick&gt; yeni bir transport katkısı için gereksinimler neler olur? 20:24:53 &lt;zzz&gt; sanırım başlangıç olarak bunu bir öneri olarak yazın 20:25:04 &lt;picklerick&gt; tamam 20:25:46 &lt;zzz&gt; rst markdown içine koyun, biçimi mevcut olanlardan birinden alabilirsiniz, kaynağı github'daki i2p.www dalımızda bulun 20:26:11 &lt;picklerick&gt; oh siz artık github'ta mısınız? 20:26:19 &lt;picklerick&gt; çok şükür, monotone'dan nefret ediyorum 20:26:20 &lt;zzz&gt; bir gün "SSU2" önerisi başlatmak isterim, belki bu yılın ilerleyen zamanlarında 20:26:36 &lt;picklerick&gt; zzz: istersen, bunun hakkında danışmanlık yapmayı çok isterim 20:26:42 &lt;zzz&gt; yıllardır gitbhub'da aynalanıyoruz, istersen dosyaları almak için onu her zaman kullanabilirsin 20:26:46 &lt;zzz&gt; yine de GH PR'lerini kabul etmiyoruz 20:26:56 &lt;tini2p&gt; +1 20:27:19 &lt;zzz&gt; picklerick, #ls2'ye katılmaktan çekinme, şu an transport konuşmuyoruz ama her zaman biraz daha beyin gücüne ihtiyacımız var 20:27:33 &lt;zzz&gt; toplantı için başka bir şey? 20:28:00 * zzz baffer'ı kapar 20:29:05 * zzz *bafs* toplantıyı kapattı </div>
