---
title: "I2P Geliştirici Toplantısı - 07 Mayıs 2019"
date: 2019-05-07
author: "zzz"
description: "07 Mayıs 2019 tarihli I2P geliştirme toplantısı kaydı."
categories: ["meeting"]
---

## Hızlı özet

<p class="attendees-inline"><strong>Hazır bulunanlar:</strong> chisana, eyedeekay, meeh, sadie, zlatinb, zzz</p>

## Toplantı Günlüğü

<div class="irc-log"> 20:00:00 &lt;zzz&gt; 0) Merhaba 20:00:00 &lt;zzz&gt; 1) 0.9.39 sürüm durumu kalan maddeler (meeh, mhatta, nextloop, str4d) 20:00:00 &lt;zzz&gt; 2) i2pbote-android düzeltme sürümü durumu (meeh) 20:00:00 &lt;zzz&gt; 3) 0.9.40 geliştirme durumu (zzz) 20:00:00 &lt;zzz&gt; 4) LS2 durumu (zzz) 20:00:00 &lt;zzz&gt; 5) Durum scrum'u (zlatinb) 20:00:04 &lt;zzz&gt; 0) Merhaba 20:00:06 &lt;zzz&gt; merhaba 20:00:10 &lt;meeh&gt; merhaba 20:00:17 &lt;zlatinb&gt; merhaba 20:00:51 &lt;zzz&gt; 1) 0.9.39 sürüm durumu kalan maddeler (meeh, mhatta, nextloop, str4d) 20:00:55 &lt;eyedeekay&gt; merhaba 20:01:07 &lt;zzz&gt; bu gündem maddesi geçen ayki toplantıdan kalmaydı... 20:01:29 &lt;zzz&gt; orada hâlâ debian, f-droid ve mavencentral eksikti 20:01:40 &lt;zzz&gt; meeh bu maddelerden herhangi biri için bir güncellemen var mı? 20:02:33 &lt;meeh&gt; Ben ve str4d bu sürümde eşleşip birlikte çalışacağız, yani tüm adımları benimle birlikte üzerinden geçecek; buna maven/f-droid de dahil. Bunu bugün onunla iletişime geçiyorum; en son bir-iki hafta önce konuşmuştuk. 20:02:43 &lt;zzz&gt; ve debian konusunda mhatta'dan haber alan oldu mu? 20:02:51 &lt;meeh&gt; bu fdroid, maven ve googleplay'i kapsamalı 20:03:15 &lt;zzz&gt; meeh bu .39 ile ilgili - .39 için f-droid ve mavencentral sürümleri yayımlandı mı? 20:03:33 &lt;sadie_&gt; merhaba 20:03:34 &lt;meeh&gt; osx başlatıcı da tabii ki güncellenecek 20:03:52 &lt;meeh&gt; hayır, ama str4d ile eşleştiğimde bunu nasıl düzeltebileceğimi öğrenirim 20:03:59 &lt;meeh&gt; o zaman hem 39 hem de 40 düzeltilmiş olmalı  20:03:59 &lt;zzz&gt; 7 hafta önceki .39 maddelerinden bahsediyoruz; 5 hafta önceki son toplantıda tamamlanmamışlardı 20:04:17 &lt;meeh&gt; https://search.maven.org/search?q=g:net.i2p 20:04:19 &lt;meeh&gt; maven en güncel ama 20:04:24 &lt;meeh&gt; w 20:04:24 &lt;meeh&gt; .39 20:04:48 &lt;zzz&gt; tamam. peki 'eşleşme' için ETA nedir (seni zcash jargonuyla bulaştırmasına izin verme) 20:05:38 &lt;R4SAS&gt; :D 20:05:39 &lt;zzz&gt; ayrıca f-droid sorunumuzun bilgi eksikliği değil sunucu bağımlılıklarıyla ilgili olduğunu sanıyordum. Bunlar çözüldü mü? 20:05:57 &lt;meeh&gt; bu konudaki cevabım, str4d bana hızlı bir üzerinden geçme için zaman ayırdığında — ki en son konuştuğumda bunun için yakında zaman bulacağını söylemişti. Bugün ne dediğini size ileteceğim 20:06:41 &lt;zzz&gt; mavencentral için, nasıl yapılır (howto) dahil ihtiyacın olan her şeye sahip misin? Gerekli tüm izinlerin var mı? 20:06:58 &lt;meeh&gt; howto yok 20:07:19 &lt;zzz&gt; soruyorum çünkü 'str4d zaman bulunca' maalesef hiçbir şey ifade etmiyor :( 20:07:28 &lt;meeh&gt; depomuzda bazı maven gradle betik dosyaları var; nasıl çalıştıklarını tahmin edip deneyebilirim, ama bunu berbat etmek istemiyorum 20:07:46 &lt;meeh&gt; bu kez ondan umutluyum 20:08:09 &lt;meeh&gt; oyalanmalardan kurtulup daha fazla zaman yaratma zamanı — kulağa herkesin kabul edeceği bir şey gibi geliyor 20:08:42 &lt;zzz&gt; elbette, uzun vadeli plan str4d'ı tüm bağımlılıklardan çıkarmak; neredeyse olduk, bitene kadar zorlamaya devam edin 20:09:36 &lt;zzz&gt; tamam mhatta'ya dönelim — ondan haber alan oldu mu? Onu aramaya başlama zamanı mı, yoksa buradan nereye gidiyoruz? 20:09:46 &lt;zzz&gt; zlatinb, bir fikrin var mı? 20:10:04 &lt;zzz&gt; ve nextloop'tan haber alan oldu mu? 20:10:15 &lt;zlatinb&gt; onu geçen sefer aramak işe yaramadı, doğru numaraya sahip olduğumu doğrulamasına rağmen 20:10:27 &lt;zlatinb&gt; maalesef bir fikrim yok 20:10:39 &lt;zzz&gt; meeh, anladığım kadarıyla gerçek f-droid'e girmek için bir başvuru da yapabilirsin; aslında nextloop'a ihtiyacımız yok. Bunu nasıl yapacağını biliyor musun? 20:10:40 &lt;sadie_&gt; mhatta'nın görevlerini üstlenebilecek biri var mı? 20:11:15 &lt;zzz&gt; resmi bir Debian Developer olan biri... zamanı olan başka birini tanıyor musunuz? 20:11:38 &lt;meeh&gt; Üzgünüm ama android'den bile daha az f-droid'e hakimim — (en azından hatırladığım kadarıyla) sadece özel depomuzun barındırıcısı oldum 20:11:53 &lt;sadie_&gt; hayır - ama araştırmaya başlamalıyız  20:11:57 &lt;meeh&gt; ama onunla konuşurken str4d'a sorabilirim, biliyor olmalı 20:12:20 &lt;zzz&gt; tamam meeh, iki fdroid olduğunu unutma: bizimkisi ve resmi fdroid.org; bu yüzden lütfen ikisi için de howto edin. Lütfen nextloop'u bulmayı da deneyin 20:12:27 &lt;zzz&gt; twitter, e-posta, vb 20:13:13 &lt;meeh&gt; evet, bizimkisi taşındı ve teoride onu itmek için o python komutlarını denediğimde çalışmalı — bunu str4d'la konuştuktan sonra test edeceğim 20:13:19 &lt;zzz&gt; 1) ile ilgili başka bir şey var mı? .39'da harika bir iş çıkarmadık 20:13:40 &lt;zzz&gt; o halde bunu .40 için hızlıca düzeltelim 20:13:57 &lt;zzz&gt; bizim işimiz sürüm çıkarmak; sürümleri çıkaramazsak, başarısız olmuşuz demektir 20:14:16 &lt;zzz&gt; 1) ile ilgili başka bir şey var mı? 20:15:18 &lt;zzz&gt; 2) i2pbote-android düzeltme sürümü durumu (meeh) 20:15:35 &lt;zzz&gt; meeh, uzun zamandır beklenen bote android sürümünün durumu nedir? 20:15:42 &lt;meeh&gt; şu anda hâlâ "bağlanıyor"da takılıyor 20:16:14 &lt;zzz&gt; ama eyedeekay çalıştığını bildiriyor? 20:16:36 &lt;zzz&gt; meeh, güvenlik duvarı olmayan (non-firewalled) bir ortamda denedin mi? 20:16:41 &lt;eyedeekay&gt; yalnızca yerleşik router'ı kullanırsanız çalışıyor. Bu bir tablette 20:16:44 &lt;meeh&gt; tamam, sürüm hakkında artık defalarca konuştuğumuzu hissediyorum. lütfen beni kaba, kötü ya da 'mümkün olduğunca net olmaya çalışmak'tan başka bir şey olarak algılamayın — bozuk bir ürün yayımlamam. bote-android'imden masaüstü-android'ime bir mesaj gönderemediğim sürece yayımlamayacağım 20:17:20 &lt;zzz&gt; bu herkes için bir durum toplantısı. Bir aydır benimle konuşmadığını varsay ve lütfen herkese nerede olduğumuzu söyle. Benimle konuşmuyorsun, dünyaya rapor veriyorsun 20:17:41 &lt;meeh&gt; çünkü aksi halde yayımladığımız şey tanımı gereği bozuk olur — ve bu bize kötü yansır 20:18:00 &lt;meeh&gt; tamam, özür — ama durum bu ^ :) 20:18:27 &lt;zzz&gt; peki, bunun düzeltilip yayımlanması için öngörün, ETA'n ya da tahminin nedir? 20:18:41 &lt;meeh&gt; ama evet, bozuk bir sürüm yayımlamanın i2p'ye kötü yansıyacağını güçlü biçimde düşünüyorum — bu ifadeye katılmayan var mı? 20:19:11 &lt;zzz&gt; Seni sürüm çıkarmaya zorlamıyorum. Ne zaman yayımlanacağını soruyorum. 20:19:26 &lt;zzz&gt; bu toplantının amacı bu, durumu raporlamak 20:19:34 &lt;meeh&gt; bote'u unix domain yerine tcp soket üzerinden bağlanır hale getirmek ne kadar sürer sence? 20:19:46 &lt;zzz&gt; bilmiyorum 20:20:06 &lt;meeh&gt; çünkü umarım yapmamız gereken en iyi ihtimalle budur... değilse, hiçbir fikrim yok :( 20:20:32 &lt;meeh&gt; çünkü eşler (peers) sorun değilse ve hâlâ bağlanmakta zorlanıyorsak 20:20:38 &lt;meeh&gt; ve hata ayıklama oturumlarıma dayanarak 20:20:48 &lt;meeh&gt; uygulamalar arasındaki IPC'nin bir nonce oluşturduğundan şüpheleniyorum 20:20:56 &lt;meeh&gt; ve iletişimi (com) bozuyor 20:21:06 &lt;zzz&gt; tamam. belki bu kanalda sorarak daha fazla testçi bulabiliriz... belki cisiey 20:21:15 &lt;meeh&gt; çünkü benim görüşüme göre tunnel ve leases düzgün görünüyor 20:21:39 &lt;meeh&gt; dolayısıyla mantıksal olarak bakacağım bir sonraki yer router &lt;-&gt; bote arasındaki kısım 20:21:46 &lt;zzz&gt; tamam. ama bote için bir tunnel kurmaya çalışıyorsa, o zaman sorun i2cp soketinde değildir 20:21:57 &lt;meeh&gt; belki kontrol soketi çalışıyor, ama veri aktarımı duruyor 20:22:07 &lt;zzz&gt; ya router ile konuşuyorsun ya da konuşmuyorsun. hepsi aynı soket üzerinden 20:22:17 &lt;zzz&gt; (kontrol ve veri) 20:22:32 &lt;meeh&gt; belki google bilmediğimiz bir şey yapıyordur — ilk kez olmaz 20:22:50 &lt;zzz&gt; iyi haber şu ki ilerleme kaydediyorsun; daha önce pek çok kez takıldık ve hep bir yolunu bulduk 20:22:54 &lt;zzz&gt; güncelleme için teşekkürler 20:22:57 &lt;zzz&gt; 2) ile ilgili başka bir şey var mı? 20:23:07 &lt;meeh&gt; yani i2cp tls gibi mi çalışıyor, yapılandırıp sonra saf veri aktarımına mı geçiyor? 20:23:34 &lt;zzz&gt; kontrol ve veri her zaman çoklanmış (muxed). asla 'saf veri'ye geçmez 20:23:54 &lt;meeh&gt; tamam, o zaman ascii ile kodlanmış ikili veri mi, yoksa? 20:24:15 &lt;zzz&gt; istersen toplantıdan sonra i2cp'nin nasıl çalıştığını anlatabilirim 20:24:21 &lt;meeh&gt; neyse — uygulama ayrıntılarını (impl.) sonra konuşabiliriz 20:24:22 &lt;meeh&gt; evet 20:24:27 &lt;zzz&gt; 2) ile ilgili başka bir şey var mı? 20:25:02 &lt;zzz&gt; 3) 0.9.40 geliştirme durumu (zzz) 20:25:16 &lt;zzz&gt; 0.9.40 geliştirme durumu BİTTİ! 20:25:30 &lt;zzz&gt; kısa bir 6,5 haftalık döngüye girdik ve bugün yayımladık 20:25:32 &lt;chisana&gt; tebrikler! 20:25:54 &lt;zzz&gt; in-net güncellemesi canlı. Ancak İngilizce haber güncellendi mi emin değilim. Sürü (swarm) biraz küçük görünüyor? 20:26:05 &lt;zzz&gt; eche|off, inceledin mi? 20:26:25 &lt;zzz&gt; en azından kısmen güncelleniyor 20:26:47 &lt;zzz&gt; bunu yakından izleyeceğiz çünkü NTCP 1'i devre dışı bıraktık; bu herhangi bir olumsuz etki yapmamalı ama göreceğiz 20:27:19 &lt;zzz&gt; o halde sürüm maddelerinin ETA'sını konuşalım. in-net güncellemesi çıktı, web sitesi güncellendi. Yarın PPA ve deb depomuzu yapacağım. 20:27:45 &lt;zzz&gt; meeh android router sürümü için ETA nedir? 20:28:01 &lt;meeh&gt; yine, bu sefer str4d ile birlikte yapacağım 20:28:23 &lt;meeh&gt; sürümün tüm "str4d kısmı"nı tek pakette 20:28:24 &lt;meeh&gt; :) 20:28:28 &lt;zzz&gt; android router için bile mi? geçen sefer tek başına yapmıştın.  20:28:42 &lt;zzz&gt; ona mümkün olduğunca az bağımlı olmak isterim 20:28:42 &lt;meeh&gt; Evet, maven etrafında hackleyerek 20:28:50 &lt;meeh&gt; ama doğru sıra önce maven'i dağıtmak 20:29:05 &lt;meeh&gt; Evet, ama hedef bunun son kez olması, &lt;ever&gt; 20:29:24 &lt;zzz&gt; tamam. bunun gerçekleşip gerçekleşmeyeceğini göreceğiz, umarım öyle olur 20:30:07 &lt;meeh&gt; kayda geçsin, kendisine twitter'da DM'den ulaştım bile 20:30:25 &lt;zzz&gt; tamam, bir ETA'n olduğunda bize haber ver 20:30:26 &lt;meeh&gt; son zamanlarda onunla konuştuğum yer de orasıydı 20:31:02 &lt;zzz&gt; zlatinb, sanırım onun dikkatini çekmek için mhatta'nın tüm 10 e-postasına seninle birlikte bir şeyler göndermeliyiz? Ondan haber almayalı iki ay oldu 20:31:25 &lt;zzz&gt; buster'da eski bir sürüm bulunmasından nefret ederim 20:31:27 &lt;zlatinb&gt; tabii, e-postaları ver, ben bir şeyler gönderirim 20:31:38 &lt;zzz&gt; tamam 20:31:59 &lt;zzz&gt; eche|off, eche|on burada mısınız? 20:32:39 &lt;zzz&gt; tamam sanırım 3) için bu kadar? 20:33:18 &lt;zzz&gt; 4) LS2 durumu (zzz) 20:33:42 &lt;zzz&gt; 3 ana öneri hakkında hızlı bir durum vereceğim: 123, 144 ve 150 20:34:13 &lt;zzz&gt; 123 LS2 önerisi. Çoğunlukla bitti ve şifreli LS2 kodunun büyük kısmını daha fazla test yapabileceğimiz .40'a aldık 20:34:34 &lt;zzz&gt; önerinin kendisi son bir ayda pek değişmedi, bu iyi 20:35:05 &lt;zzz&gt; 144 yeni şifreleme önerisi. Daha yüksek öncelikli şeyler olurken son bir ayda sıfır faaliyet gördü 20:35:26 &lt;zzz&gt; ancak bununla ilgili çok yorum aldım. bir-iki hafta içinde güncellenmiş bir taslak bekleyin 20:35:48 &lt;zzz&gt; 4-6 ay içinde 144'ün bazı uygulamalarını görmek isterim ama oraya varmak için yapılacak çok iş var 20:36:05 &lt;zzz&gt; 150, raft tabanlı yeni 'garlic farm' (büyük ölçekli multihoming'i yönetmek için) önerisi. 20:36:30 &lt;zzz&gt; yeni bir öneri ama oldukça iyi geri bildirim aldı, 144'e kıyasla çok daha az şikayet var! 20:37:04 &lt;zzz&gt; zlatinb, 150'yi uygulayan deneysel bir eklentiyi ne zaman elde edebiliriz sence? birkaç ay? 20:37:24 &lt;zzz&gt; bunu desteklemek için .41'e neleri sıkıştırabileceğimizi konuşmamız gerekiyor sanırım 20:37:38 &lt;zlatinb&gt; kapsamını nasıl belirlediğimize bağlı; listelenen özelliklerin çoğu aslında sadece hoş olur türünden 20:37:59 &lt;zzz&gt; evet, dünkü revizyonumda bunların çoğunu 'ilk sürümde değil' olarak işaretledim 20:38:07 &lt;zlatinb&gt; her şeyi mutlak asgariye indirirsek belki birkaç aydan daha az 20:38:47 &lt;zzz&gt; evet, .41 için yol haritası toplantımızı henüz yapmadık, bu yüzden öncelik açısından ne nereye oturacak emin değilim 20:38:49 &lt;zlatinb&gt; bence orta ölçekli bir proje 20:39:18 &lt;zzz&gt; katılıyorum 20:39:37 &lt;zzz&gt; 4), LS2 veya ilgili öneriler hakkında sorusu olan var mı? 20:39:52 &lt;zzz&gt; her zamanki gibi, toplantılarımıza herkes davetlidir; Pazartesileri 18:30 UTC'de IRC #ls2'de 20:40:27 &lt;chisana&gt; çalışan/MVP bir ECIES ortaya çıkarabilirsem, 144'ün tamamlanmasına yardımcı olur mu? 20:40:54 &lt;zzz&gt; elbette 20:41:37 &lt;zzz&gt; birinin önce olması gerekiyor. NTCP 2'ye kadar bir yıl geriye giden, diğer birkaç öneriyle entegrasyon testleri yaptık. 20:42:03 &lt;zzz&gt; önce biri bitirir, sonra bir başkası, sonra onların birbirleriyle konuşmasını sağlamaya çalışırsın, ardından kimin haklı kimin haksız olduğunu anlamaya çalışırsın 20:42:33 &lt;zzz&gt; zor ve yavaş bir iş ama bunu yapmanın tek yolu bu 20:43:15 &lt;chisana&gt; kesinlikle, zamanımın çoğunu 144'e harcayacağım; bu yüzden sık güncellemeler/sorularla geleceğim 20:43:25 &lt;zzz&gt; iki uygulama (impls.) olmadan neredeyse hiç bitmediğimizi öğrendik. taslağı (spec) 'test etmenin' tek yolu bu 20:43:41 &lt;zzz&gt; harika 20:43:49 &lt;zzz&gt; 4), LS2 veya ilgili öneriler hakkında sorusu olan var mı? 20:44:30 &lt;zzz&gt; 5) durum scrum'u (zlatinb) 20:44:36 &lt;zzz&gt; söz sende zlatinb  20:45:15 &lt;zlatinb&gt; Merhaba. Her zamanki paralel scum. Lütfen kısaca anlatın: 1) son scrum'dan beri ne yaptınız 2) gelecek ay ne yapmayı planlıyorsunuz 3) engelleriniz var mı ya da yardıma ihtiyacınız var mı. Bittiğinde EOT deyin 20:45:49 &lt;zlatinb&gt; Ben: 1) gelişmiş filtrede son rötuşlar, garlic farm üzerinde çalışma, arctic ile outproxy ayarı, birkaç jogger tixi 2) umarım sadece garlic farm 3) engel yok EOT 20:47:03 &lt;zzz&gt; 1) hata düzeltmeleri; imzalı Windows kurucu; izpack 5'e geçiş; susidns içe aktarma özelliği; şifreli LS2'nin uygulanması; .40 incelemesi ve sürümü; android I2CP sorunları üzerinde çalışma 20:47:38 &lt;meeh&gt; 1) osx başlatıcıyı yeniden tasarladım ve swift kodunu 4.2'ye, yakında 5'e yükselttim, kodu temizledim, objc'den daha fazlasını geçirdim. i2p için barındırdığım hizmetlerde, outproxy dahil, bazı iyileştirmeler de yaptım. ayrıca biraz android geliştirme ve öğrenme 20:47:55 &lt;zzz&gt; 1 devam.) garlic farm önerisini yazdım, bir sürü garlic farm mimarisi işi; LS2 toplantıları ve tartışmalar; sadie ile simgeler vb. üzerinde çalışma 20:48:09 &lt;sadie_&gt; .40 için ikonografiyi güncelleme üzerinde çalışıyorum, bunu .41 için de sürdüreceğim ve ayrıca konsol ve site için Ura tarafından oluşturulan logoyla logoyu güncelleyeceğim. Kurulum sihirbazında iyileştirmeler, RightsCon'a yolculuk için hazırlık ve TX, IFF ile dışa erişim (outreach) EOT 20:48:55 &lt;zzz&gt; 2) .40 PPA sürümü; .41 yol haritası; eyedeekay ile yapılandırma (config) bölme çalışması, garlic farm; LS2 toplantıları; hata düzeltmeleri; belki sybil tespitini otomatikleştirip -&gt; kara listelemeye? 20:49:03 &lt;meeh&gt; 2) gelecek ay tarayıcımıza yine biraz sevgi vermeyi planlıyorum, sürümü upstream ile eşitleyecek şekilde güncellemek, mümkünse bazı i2p entegrasyon iyileştirmeleri yapmak, osx yerel bağlam menüsünü -&gt; snark-share kullanılabilir hale getirmek ve ayrıca mattermost/irc/iletişimimizle ilgili sorunlara daha fazla bakmak 20:49:06 &lt;eyedeekay&gt; 1) Bote, hata düzeltmeleri, kılavuz yazımı 2) umarım yapılandırmayı bölme, bote ve hata düzeltmeleri 3) engel yok EOR 20:49:10 &lt;eyedeekay&gt; *EOT 20:49:38 &lt;meeh&gt; 3) hayır, umarım yok; şimdi sadece str4d'ın eşleşip sürümü yapabileceğimiz bir zaman önermesini bekliyorum 20:49:48 &lt;sadie_&gt; outproxy dokümantasyonu / test  20:49:50 &lt;meeh&gt; EOT 20:49:56 &lt;zzz&gt; 3) engeller: debian/tails işleri için mhatta 20:50:06 &lt;eyedeekay&gt; Ayrıca gelecek ay tarayıcı üzerinde meeh ile biraz zaman geçirmek isterim. 20:50:17 &lt;zzz&gt; EOT 20:50:51 &lt;zlatinb&gt; Teşekkürler, scrum tamamlandı. 20:50:59 &lt;zzz&gt; tamam teşekkürler zlatinb  20:51:12 &lt;zzz&gt; toplantıyı kapatmadan önce birkaç hızlı soru 20:51:27 &lt;zzz&gt; .41 için 8 haftalık döngü ve 2 Temmuz çıkış tarihi uygun mu? meeh? 20:52:12 &lt;meeh&gt; bunun çalışmaması gerektiğini söyleyen acil bir şey yok, bence uygun 20:52:26 &lt;zzz&gt; tamam, eche|off'tan haber alana kadar bunu şimdilik geçici olarak planlıyoruz  20:52:57 &lt;zzz&gt; sonraki, meeh, osx .40 derlemesini çıkardın mı? sürüm numarasından tetiklendiği için d/l sayfasında görünüyor, ama henüz yapıp yapmadığını sormamıştım 20:53:16 &lt;zzz&gt; demek ki süreçlerimizde bir hata var 20:53:24 &lt;meeh&gt; hayır, o süreci şimdi toplantıdan sonra başlatmayı düşünüyordum 20:53:37 &lt;meeh&gt; öncesinde zaman bulamadım 20:54:06 &lt;zzz&gt; tamam teşekkürler. bir dahaki sefere sen bitirene kadar d/l sayfasındaki derlemeyi yükseltmeyeyim diye kontrol listemizi düzelteceğim 20:54:33 &lt;zzz&gt; meeh için son soru, firefox sertifika meselesini düzeltmek için bir tarayıcı sürümü yapmayı planlıyor musun? ya da buna gerek var mı? 20:55:19 &lt;meeh&gt; "firefox sertifika meselesi"ni biraz açabilir misin lütfen? :p 20:55:21 &lt;zzz&gt; dediğin gibi, tarayıcıya biraz sevgi zamanı. Bir noktada 'lab' projesinin daha ileri bir şeye dönüşmesi mi yoksa öldürülmesi mi gerektiğini konuşmalıyız? 20:55:48 &lt;zzz&gt; noscript gibi eklentilerin bozulduğu olay. Seni sonra bilgilendiririm ya da twitter'a ya da ars technica'ya bak 20:55:48 &lt;meeh&gt; evet, bunu bir sonraki toplantımızda bir konu olarak ele alalım mı? 20:55:54 &lt;meeh&gt; RC ya da öldürme konusunda 20:55:58 &lt;zzz&gt; tamam, yaparız 20:56:09 &lt;zzz&gt; toplantı için başka bir şey var mı? 20:56:27 &lt;meeh&gt; başka bir şey yoksa şimdi osx derlemesini başlatacağım 20:56:44 * zzz baffer'ı arar 20:57:00 &lt;meeh&gt; sonraki osx yükseltmesi otomatik güncellenecek (woho!) 20:57:18 * zzz *bafffs* toplantıyı kapattı </div>
