---
title: "I2P Geliştirici Toplantısı - 2 Temmuz 2019"
date: 2019-07-02
author: "zzz"
description: "2 Temmuz 2019 tarihli I2P geliştirme toplantısı tutanağı."
categories: ["meeting"]
---

## Kısa özet

<p class="attendees-inline"><strong>Hazır bulunanlar:</strong> eyedeekay, meeh, sadie, zlatinb, zzz</p>

## Toplantı Günlüğü

<div class="irc-log"> 20:00:00 &lt;zzz&gt; 0) Merhaba 20:00:00 &lt;zzz&gt; 1) 0.9.40 sürüm durumu kalan maddeler (mhatta, nextloop) 20:00:00 &lt;zzz&gt; 2) 0.9.41 sürüm durumu (zzz) 20:00:00 &lt;zzz&gt; 3) LS2 durumu (zzz) 20:00:00 &lt;zzz&gt; 4) I2P Browser "labs" projesi durumu (meeh) 20:00:00 &lt;zzz&gt; 5) muwire.i2p konsol ana sayfası talebi (zlatinb) 20:00:00 &lt;zzz&gt; 6) Durum scrum'u (zlatinb) 20:00:03 &lt;zzz&gt; 0) Merhaba 20:00:05 &lt;zzz&gt; merhaba 20:00:12 &lt;zlatinb&gt; merhaba 20:00:31 &lt;zzz&gt; 1) 0.9.40 sürüm durumu kalan maddeler (mhatta, nextloop) 20:00:42 &lt;zzz&gt; ne yazık ki hâlâ mhatta veya nextloop'tan haber yok 20:00:59 &lt;zzz&gt; Yeni bir deb paket bakımcısı bulmak için defalarca girişimde bulundum, şimdilik şans yok 20:01:09 &lt;zzz&gt; 1) hakkında başka bir şey var mı? 20:01:35 &lt;zzz&gt; 2) 0.9.41 sürüm durumu (zzz) 20:01:46 &lt;sadie__&gt; merhaba 20:01:54 &lt;eyedeekay&gt; Merhaba 20:02:09 &lt;zzz&gt; inceleme dönemini kapatıyoruz. Yarın sabah ağ içi güncellemelerin hazır olmasını bekliyorum, ardından diğer şeyler gelecek 20:02:44 &lt;zzz&gt; ve sonra 42 için hepsini yine yapacağız 20:03:06 &lt;zzz&gt; 2) hakkında başka bir şey var mı? 20:03:48 &lt;zzz&gt; 3) LS2 durumu (zzz) 20:04:01 &lt;zzz&gt; yavaş ama istikrarlı ilerleme kaydediyoruz 20:04:11 &lt;zzz&gt; .41, her istemci için kimlik doğrulama desteğine sahip 20:04:22 &lt;zzz&gt; garlic farm da yavaş yavaş ilerliyor 20:04:46 &lt;zzz&gt; .42 için, körleme bilgisini istemciden router'a iletmek üzere bir yeni I2CP mesajı planlıyoruz 20:05:12 &lt;zzz&gt; yeni şifreleme için proposal 144 üzerinde ilerlemeye devam ediyoruz, ancak gerçekten zor 20:05:42 &lt;zzz&gt; Birkaç ay içinde 144 için iyi bir spesifikasyona sahip olmayı, belki de bu yılın sonlarına doğru bazı test kodlarını yayımlamayı umuyorum 20:05:55 &lt;zzz&gt; her zamanki gibi toplantılarımız pazartesileri 18:30 UTC'de #ls2 kanalında, herkes davetli 20:06:07 &lt;zzz&gt; 3) hakkında başka bir şey var mı? 20:06:37 &lt;zzz&gt; 4) I2P Browser "labs" projesi durumu (meeh) 20:06:45 &lt;zzz&gt; meeh tarayıcıdaki son durum nedir? 20:07:38 &lt;zzz&gt; tamam sanırım burada değil 20:07:51 &lt;zzz&gt; 5) muwire.i2p konsol ana sayfası talebi (zlatinb) 20:08:01 &lt;zlatinb&gt; merhaba 20:08:07 &lt;zzz&gt; http://zzz.i2p/topics/2722 20:08:11 &lt;zzz&gt; lütfen sitenizden bahsedin 20:09:30 &lt;zlatinb&gt; MuWire, i2p üzerinde çalışan genel amaçlı bir dosya paylaşım uygulamasıdır. Site, indirme bağlantıları, ekran görüntüleri ve uygulama hakkında genel bilgiler içerir. 20:10:05 &lt;zlatinb&gt; MW'nin i2p topluluğu için genel ilgi ve fayda taşıdığına inanıyorum; hızla büyüyor ve çok ilgi çekiyor. 20:10:22 &lt;zzz&gt; Bu talep hakkında yorumları olan var mı? lehte? aleyhte? 20:10:41 &lt;zzz&gt; ya da herhangi bir soru? 20:11:39 &lt;zzz&gt; Talebi destekliyorum, bence bu ancak çok sayıda kullanıcısı olursa faydalı olabilecek havalı bir uygulama ve bunu konsola koyarak buna yardımcı olabiliriz 20:11:55 &lt;zzz&gt; sadie__, ? eyedeekay ? 20:12:23 &lt;sadie__&gt; Talebi destekliyorum 20:12:30 &lt;eyedeekay&gt; Ben de destekliyorum. 20:12:49 &lt;zzz&gt; süper. itiraz duymadığımıza göre, bunu .42 için ekleyeceğiz 20:12:54 &lt;zzz&gt; 5) hakkında başka bir şey var mı? 20:13:41 &lt;zzz&gt; 6) Durum scrum'u (zlatinb) 20:13:45 &lt;zzz&gt; söz sende zab 20:14:15 &lt;zlatinb&gt; Merhaba, scrum'u paralel yapalım. Lütfen birkaç kelimeyle söyleyin: 1) son scrum'dan bu yana ne yaptınız 2) gelecek ay ne yapmayı planlıyorsunuz 3) engelleriniz var mı ya da yardıma ihtiyacınız var mı. Bitirdiğinizde EOT deyin 20:15:38 &lt;zzz&gt; 1) hata düzeltmeleri, her istemci için kimlik doğrulama, garlic farm, yeni şifreleme, daha fazla hata düzeltmesi, sürüme hazırlık, .42 için yeni şeyler üzerinde erken çalışmalar 20:15:39 &lt;zlatinb&gt; ben: 1) özel bir günlük yöneticisine izin vermek için RouterContext api üzerinde küçük bir ayar 2) router'ı gömmeyi daha iyi hale getirmek için yapmak istediğim daha fazla Router/RouterContext değişikliği var. Uygun olursa garlic farm üzerinde de çalışabilirim. 3) Gerçekten engel yok, sadece Maven'in sadeleştirilmesi güzel olurdu 20:15:41 &lt;zlatinb&gt; EOT 20:16:41 &lt;zzz&gt; 1a) pek çok Android hata düzeltmesi ve temizlik 2) .41 sürümü, .42 için yapılandırma ayrımı, .42 için yeni i2cp mesajı, prop 144 yeni şifreleme çalışması 20:17:20 &lt;sadie__&gt; Konsol üzerinde çalışmaya devam ettim - güncellenen logo her iki temaya da eklendi. RightsCon için Tunus'a seyahat ettim ve topluluk içinde daha fazla bağlantı kurdum. Topluluk iletişimi, test, biletleri gözden geçirme ve tx'e alışma. 20:17:37 &lt;zzz&gt; 2a) defcon'a hazırlık, daha fazla garlic farm çalışması, yeni şifrelemeye sahip router'lar için tunnel oluşturma konusunda #ls2 ekibiyle çalışma 20:17:45 &lt;sadie__&gt; gelecek ay Tehdit modeli güncellemesi, kullanıcı araştırması ve persona oluşturma, fon sağlama için iletişim 20:17:45 &lt;eyedeekay&gt; split tunnel yapılandırması üzerinde çalışıyorum, son zamanlarda çoklu platformda test ediyorum. Tarayıcıyı otomatik olarak yapılandırarak Android'de gezinmenin nasıl çalıştığını iyileştirmek için bir webextension yaptım, bir sürü blog yazısı yazdım/yansıladım ve web sitesi üzerinde çalıştım. 2) Bölünmüş tunnel'ların testini bitirmek ve bunları .42 için router'a almak. Tarayıcı üzerinde meeh ile çalışmak. 3) engel yok EOT 20:17:46 &lt;sadie__&gt; EOT 20:18:01 &lt;zzz&gt; 3) engel yok, EOT 20:18:15 &lt;zlatinb&gt; teşekkürler, sanırım herkes bu kadar &lt;/scrum&gt; 20:18:22 &lt;meeh&gt; yazıyorum 20:18:24 &lt;meeh&gt; bir dakika 20:18:37 &lt;zzz&gt; tamam 20:21:29 &lt;meeh&gt; Ağırlıklı olarak tarayıcı üzerinde çalışıyorum, ayrıca maven bağımlılıkları sorununa, belgelere baktım ve uygulamamızdaki dahili olanı kullanım dışı bırakabilmek için tarayıcının Android için derlenmesinin ne kadar zahmetli olacağını inceledim. 20:22:29 &lt;zzz&gt; meeh bu 1) miydi? lütfen ardından EOT gelecek şekilde 2) ve 3) ver 20:25:34 &lt;meeh&gt; 1) evet, yukarıda 2) tarayıcı: kullanıcı belgelerini hazırla, mevcut özellikleri kararlı hale getir, özellikle simgeler ve grafikler açısından yeniden markalamayı bitir. osx başlatıcı: torrent snark paylaşım özelliğini tamamla. android: tarayıcının bir portunun ne kadar zahmetli olacağına dair değerlendirmeyi bitir - Tor da artık aynısını yapıyor ve aynı şeylerin çoğunu ve derleme betiklerini kullandığımız göz önüne alındığında yapılabilir olabilir. ve son olarak, bağışlar için 20:26:39 &lt;meeh&gt; 3) engel yok ve yardım gerekmiyor, bunun ötesinde tarayıcı işleri ve özellikle de pek yetkin olmadığım Android işleri için PR'leri memnuniyetle kabul ederim 20:27:03 &lt;zzz&gt; EOT? 20:27:07 &lt;meeh&gt; EOT 20:27:14 &lt;zzz&gt; tamam teşekkürler meeh 20:27:22 &lt;zzz&gt; böylece 6) scrum için bu kadar 20:27:34 &lt;zzz&gt; 4) I2P Browser'a geri dönelim (meeh) 20:28:06 &lt;zzz&gt; scrum'unda olanlara ekleyecek başka bir şey varsa lütfen bir durum ver 20:28:56 &lt;zzz&gt; son sürüm, sonraki sürüm, kararlılık, özellikler, ... ? 20:30:21 &lt;meeh&gt; Bence tarayıcı projesindeki simge grafiklerinin çoğunu kapsadık, ancak bazı görsellerin (özellikle şimdi karşılama sihirbazını hatırlıyorum) bir şeyle değiştirilmesi gerekiyor, metin için de aynı durum geçerli. Ayrıca geçen hafta, bir güvenlik sorununa tepki vermemizin yaklaşık 1-2 gün (48 saate kadar) sürdüğünü gösterdi (benim zaman bulmamdan derlenmesine kadar geçen süre) 20:34:05 &lt;meeh&gt; geliştirici belgeleri bir süreliğine yeterli olmalı, kullanıcı belgeleri yakında bitecek; denemede mozilla gibi yerlerden çok fazla kopya çekmemeye çalışıyoruz. Çataldaki değişikliklere yaklaşımımız, mantığımızın ve özelliklerimizin çoğunu i2pbutton içine koymak - ve firefox kaynak kodunda gerçekten gerekenleri yapmak ve bu şimdiye kadar iyi çalışıyor gibi görünüyor.Bu, çevirileri de kapsıyor çünkü firefox 20:34:05 &lt;meeh&gt; kendi çevirilerini sağlıyor, bu yüzden çevrilmesi kalan tek şey i2p'ye özgü dizeler 20:35:01 &lt;zzz&gt; tamam güncelleme için teşekkürler. 4) hakkında başka bir şey var mı? 20:35:07 &lt;zzz&gt; tarayıcı hakkında herhangi bir soru? 20:35:16 &lt;meeh&gt; yeni bir ESR sürümüne geçme konusundaki düşünceler ... bob-bob positive, yani bunun otomatik yapılıp yapılamayacağından oldukça emin değilim, ancak bir iki yamaya ihtiyaç duyan az sayıda yer benim için artık oldukça iyi bilinir hale geliyor 20:35:56 &lt;meeh&gt; bir sonraki sürüm o kadar uzak olmamalı, biraz da ekibin önümüzdeki haftalarda ne kadar gaz vermek istediğine bağlı 20:36:35 &lt;zzz&gt; evet öncelikleri tartmalıyız. Bunu gerçekten yapmanın ne kadar çaba gerektireceği hakkında daha çok şey öğrendiğimizi düşünüyorum 20:36:46 &lt;zzz&gt; 4) hakkında başka bir şey var mı? 20:36:50 &lt;meeh&gt; Bunun için, bazı yeni/mevcut özellikler tamamlanana veya daha ileri götürülene ve/veya Android için herhangi bir güvenlik yaması yayımlanana kadar bunun ötesinde gerçekten bir takvimim yok 20:36:53 &lt;meeh&gt; ffirefox** 20:38:10 &lt;zzz&gt; 4) hakkında başka bir şey var mı? 20:39:05 &lt;zzz&gt; toplantı için başka bir şey var mı? 20:39:54 &lt;zzz&gt; herkese teşekkürler 20:40:01 * zzz *bafs* toplantı kapandı </div>
