---
title: "I2P Geliştirici Toplantısı - 4 Haziran 2019"
date: 2019-06-04
author: "zzz"
description: "4 Haziran 2019 tarihli I2P geliştirme toplantısı kaydı."
categories: ["meeting"]
---

## Kısa özet

<p class="attendees-inline"><strong>Katılanlar:</strong> echelon, eyedeekay, zlatinb, zzz</p>

## Toplantı Günlüğü

<div class="irc-log"> 20:00:14 &lt;zzz&gt; 0) Merhaba 20:00:16 &lt;zzz&gt; merhaba 20:00:43 &lt;zzz&gt; 1) 0.9.40 sürüm durumu kalan maddeler (meeh, mhatta, nextloop, str4d) 20:00:43 &lt;zzz&gt; 2) i2pbote-android sürüm durumu düzeltildi (meeh) 20:00:43 &lt;zzz&gt; 3) 0.9.41 geliştirme durumu (zzz) 20:00:43 &lt;zzz&gt; 4) LS2 durumu (zzz) 20:00:43 &lt;zzz&gt; 5) I2P Browser "labs" proje durumu (meeh) 20:00:43 &lt;zzz&gt; 6) Durum scrum'u (zlatinb) 20:01:03 &lt;zzz&gt; 1) 0.9.40 sürüm durumu kalan maddeler (meeh, mhatta, nextloop, str4d) 20:01:28 &lt;zzz&gt; Sanırım Debian/Ubuntu ve resmi F-Droid kaldı? 20:01:41 &lt;zzz&gt; mhatta'dan geri dönüş aldım, ama herhangi bir söz vermedi 20:02:04 &lt;zzz&gt; Bunu başka biri yapabilir mi diye diğer Debian insanlarına da ulaştım, henüz bir şey yok 20:02:10 &lt;zzz&gt; nextloop bizim için bir güncellemen var mı? 20:02:53 &lt;eche|on&gt; debian buster ve stretch için test build derledim echelon.i2p/update/ üzerinde 20:02:57 &lt;zzz&gt; 1) hakkında başka bir şey var mı ? 20:03:29 &lt;zzz&gt; 2) i2pbote-android sürüm durumu düzeltildi (meeh) 20:03:40 &lt;zzz&gt; mikalv, bote hakkında bizim için bir güncellemen var mı? 20:04:52 &lt;zzz&gt; Sanırım bote sürümünü yayımladık ve insanlar için çalışıyor 20:04:58 &lt;zzz&gt; 2) hakkında başka bir şey var mı ? 20:05:16 &lt;eyedeekay&gt; Benden bir şey yok 20:05:30 &lt;zzz&gt; 3) 0.9.41 geliştirme durumu (zzz) 20:05:45 &lt;zzz&gt; tamam, .41 geliştirme döngüsünün yarısından biraz fazlasını geçtik ve iyi gidiyor 20:06:06 &lt;zzz&gt; büyük özellik, şifreli LS2 için istemci-başına kimlik doğrulama işleri 20:06:19 &lt;zzz&gt; ayrıca büyük iletilerin işlenmesindeki bir hatayı düzelttik, bunun bote'nin daha iyi çalışmasına yardımcı olacağını düşünüyorum 20:06:55 &lt;eche|on&gt; göreceğiz, test build mevcut 20:06:56 &lt;zzz&gt; idk ve ben clients.config ve i2ptunnel.config dosyalarını bölme üzerinde çalışıyoruz, ancak bunun .42'ye kadar beklemesi gerekecek gibi görünüyor 20:07:38 &lt;zzz&gt; bote'nin bir fark görmesi için muhtemelen ağın çoğuna yayılması gerekecek, çünkü hata yolda herhangi bir router tarafından tetiklenebilir 20:08:03 &lt;eche|on&gt; evet 20:08:12 &lt;zzz&gt; sürüm Temmuz'un ilk haftası için planlandı 20:08:33 &lt;zzz&gt; 3) hakkında başka bir şey var mı ? 20:09:28 &lt;zzz&gt; 4) LS2 durumu (zzz) 20:09:58 &lt;zzz&gt; hala güçlü şekilde ilerliyor. Şimdiye kadar 42 haftalık toplantı yaptık ve ufukta bir son yok, gerçi son zamanlarda yeni şifreleme (proposal 144) üzerinde daha fazla zaman harcıyoruz 20:10:19 &lt;zzz&gt; 41'de yer alacak istemci-başına kimlik doğrulama kodundan zaten bahsettim. 20:10:54 &lt;zzz&gt; meta ls2 için garlic farm geliştirmesi, istemci kimlik doğrulama koduna öncelik vermek adına belki 3 haftadır beklemede, ancak kısa süre içinde ona geri döneceğiz 20:11:27 &lt;zzz&gt; şartnameleri tekliflerden web sitemizin ana şartnameler bölümüne taşımaya devam ediyorum 20:11:38 &lt;zzz&gt; uygulayıp test ettikçe 20:11:52 &lt;zzz&gt; toplantılarımız hâlâ pazartesi günleri 6:30 PM UTC'de #ls2 20:12:11 &lt;zzz&gt; 4) hakkında başka bir şey var mı ? 20:13:04 &lt;zzz&gt; 5) I2P Browser "labs" proje durumu (mikalv) 20:13:15 &lt;zzz&gt; mikalv, i2p browser nasıl gidiyor? 20:14:08 &lt;zzz&gt; Yeni bir beta sürümünün çıktığını ve bazı testler aldığını biliyorum, ama bazı kişilerde hiç çalışmıyor mu? 20:15:04 &lt;zzz&gt; lab indirme sayfamızda daha fazla dokümantasyon talebi de var ve bununla yakında ilgileneceğini söyledi, bu yüzden takipte olun 20:15:17 &lt;zzz&gt; tamam, sanırım mikalv buralarda değil, 5) hakkında başka bir şey var mı ? 20:16:08 &lt;zzz&gt; 6) Durum scrum'u (zlatinb) 20:16:13 &lt;zzz&gt; söz sende zlatinb  20:16:42 &lt;zlatinb&gt; Merhaba, her zamanki gibi yapalım - söyleyin 1) son scrum'dan beri ne yaptınız 2) gelecek ay ne yapmayı planlıyorsunuz 3) herhangi bir engeliniz var mı veya yardıma ihtiyacınız var mı 20:16:46 &lt;zlatinb&gt; bitirince EOT ile bitirin 20:17:08 &lt;zlatinb&gt; ben: 1) biraz garlic farm, başka pek bir şey yok 2) umarım daha fazla garlic farm 3) engel yok 20:17:09 &lt;zlatinb&gt; EOT 20:17:17 &lt;eche|on&gt; her zamanki gibi aynı şeyleri yapıyorum, sunucuyu ayakta tutuyorum, aynı şekilde devam, engel yok, eot 20:17:30 &lt;zzz&gt; 1) garlic farm, ls2 ve istemci-başına kimlik doğrulama; hata düzeltmeleri 20:18:10 &lt;zzz&gt; 2) garlic farm, hata düzeltmeleri, GMP 6.1.2, yapılandırma dosyası bölme, 0.9.41 sürümüne hazırlık 20:18:18 &lt;eyedeekay&gt; i2ptunnel yapılandırmalarını bölmek ve dokümantasyon/bloglar yazmak, 2) bunun daha fazlası 3) engel yok eot 20:18:32 &lt;zzz&gt; 3) engel yok, EOT 20:18:44 &lt;zlatinb&gt; tamam sanırım herkes bu kadar, teşekkürler 20:19:04 &lt;zzz&gt; tamam, bu oldukça hızlıydı, giderek daha verimli oluyoruz! 20:19:18 &lt;zzz&gt; bugünkü toplantı için başka bir şey var mı? 20:20:15 &lt;zzz&gt; ah, ve bir geliştirici anlaşması imzalayan ve mtn checkin ayrıcalıkları verilen eyedeekay'i tebrik ederim! son birkaç ayda bizim için epey şey yapmış olsa da, artık çok daha hızlı hasar verebilir! 20:20:37 &lt;eyedeekay&gt; :-D 20:20:38 &lt;zzz&gt; eyedeekay'in doğrudan kod tabanında olmasını dört gözle bekliyorum 20:21:07 * zzz sana savurmak için baffer'ı arıyor 20:22:01 * zzz toplantıyı *bafs* kapattı </div>
