---
title: "I2P Dev Meeting - August 06, 2019"
date: 2019-08-06
author: "zzz"
description: "6 Ağustos 2019 tarihli I2P geliştirme toplantısı tutanağı."
categories: ["meeting"]
---

## Kısa özet

<p class="attendees-inline"><strong>Katılımcılar:</strong> mikalv, zlatinb, zzz</p>

## Toplantı Günlüğü

<div class="irc-log"> 20:00:00 &lt;zzz&gt; 0) Merhaba 20:00:00 &lt;zzz&gt; 1) 0.9.41 sürüm durumu kalan maddeler (mhatta, nextloop) 20:00:00 &lt;zzz&gt; 2) 0.9.42 geliştirme durumu (zzz) 20:00:00 &lt;zzz&gt; 3) LS2 durumu (zzz) 20:00:00 &lt;zzz&gt; 4) I2P Browser "labs" proje durumu (meeh) 20:00:00 &lt;zzz&gt; 5) Durum scrum'u (zlatinb) 20:00:04 &lt;zzz&gt; 0) Merhaba 20:00:07 &lt;zzz&gt; merhaba! 20:00:19 &lt;zzz&gt; 1) 0.9.41 sürüm durumu kalan maddeler (mhatta, nextloop) 20:00:46 &lt;zzz&gt; son birkaç hafta içinde, mhatta'nın 41'i sid'e soktuğunu görüyorum, bu harika 20:01:04 &lt;zzz&gt; nextloop ile de konuştum, 41'i fdroid'e alamadı, ama başkası aldı. 20:01:27 &lt;zzz&gt; ve nextloop, bundan sonra f-droid işine geri döneceğine söz verdi. süper! 20:01:31 &lt;zzz&gt; 1) hakkında başka bir şey var mı? 20:01:50 &lt;zzz&gt; başka kimse var mı burada? lütfen selam verin 20:01:58 &lt;zlatinb&gt; merhaba 20:02:37 &lt;zzz&gt; tamam, bir kişi daha. Umarım diğer herkes yakında gelir 20:02:50 &lt;zzz&gt; 2) .42 geliştirme durumu 20:03:02 &lt;zzz&gt; 5 haftayı geride bıraktık, 3 hafta kaldı, tag freeze'e 1 hafta 20:03:20 &lt;zzz&gt; idk ile üzerinde çalıştığım configuration splitting kodunu ana dala aldık 20:03:58 &lt;zzz&gt; çok sayıda hata düzeltmesi; GMP 6.1.2; buster için çalışacak şekilde debian dosyalarını güncelledik 20:04:17 &lt;zzz&gt; bazı ls2 düzeltmeleri de 20:04:39 &lt;zzz&gt; zlatinb, test net'inle ne yaptığını ve şimdiye kadar ne sonuç verdiğini anlatmak ister misin? 20:05:11 &lt;zlatinb&gt; evet, temelde LXC konteynerleriyle bir testnet kurdum 20:05:32 &lt;zlatinb&gt; şu ana kadar bloom filter kullanımında bir büyük hata ve bir küçük ssu hatası buldu 20:05:58 &lt;zlatinb&gt; son zamanlarda farklı sabitlerin ince ayarını yapıyorum, ama joggers'ın yamalarını/fikirlerini doğrulamak için bunu kullanacağım 20:06:06 &lt;zlatinb&gt; eot 20:06:23 &lt;zzz&gt; bu gerçekten harika, teşekkürler 20:07:04 &lt;zzz&gt; bir miktar minimal gecikme ekleyebilirsek daha da iyi olur, ama bazı darboğazları bulup düzeltmek eğlenceli oldu 20:07:15 &lt;zzz&gt; 1) hakkında başka bir şey var mı? 20:07:30 &lt;zzz&gt; oops, 2) hakkında başka bir şey var mı? 20:08:27 &lt;zzz&gt; 3) ls2 durumu 20:08:38 &lt;zzz&gt; son bir ayda çok ilerleme kaydettik 20:09:05 &lt;zzz&gt; test ağlarının ana ağla çapraz bulaşmasını önlemek için 147 numaralı küçük bir öneri üzerinde anlaştık 20:09:12 &lt;zzz&gt; o kod .42'de olacak 20:09:45 &lt;zzz&gt; chisana'nın iki önerisi var, 152 ve 153; daha modern şifreleme kullanarak sırasıyla tunnel kurulumunu ve tunnel şifrelemesini daha güvenli hâle getirmek için 20:10:14 &lt;zzz&gt; biraz konuştuk, ama henüz resmî olarak gözden geçirmedik 20:10:47 &lt;zzz&gt; öneri 123 (LS2), canlı ağda uygulamayı ve testleri tamamlarken küçük rötuşlar almaya devam ediyor, ancak her şey iyi çalışıyor gibi görünüyor 20:11:26 &lt;zzz&gt; büyük olan 144 numaralı öneri, yeni şifreleme. Yavaş ama istikrarlı ilerliyoruz. Belki 9 aydır bunun üzerinde miyiz? 20:11:58 &lt;zzz&gt; test uygulamalarına başlayabilmemiz için hâlâ çözülmesi gereken bazı büyük teknik sorunlar var 20:12:20 &lt;zzz&gt; şu anda en büyük sorun, işleri ilerletmek için insanların yeterince zamanını bulabilmek 20:12:46 &lt;zzz&gt; 3) ls2 ve diğer öneriler hakkında sorusu olan? 20:13:47 &lt;zzz&gt; tamam, 4)'e geçelim: I2P Browser labs proje durumu 20:13:54 &lt;zzz&gt; mikalv, en son durum nedir? 20:14:16 &lt;mikalv&gt; i2p router'ın kendisiyle entegrasyona doğru ilerliyoruz, jlinked 20:14:38 &lt;mikalv&gt; işin i2pbutton tarafında, aşağı yukarı hazırız, düzeltilecek birkaç şey kaldı 20:15:15 &lt;mikalv&gt; build script'leri konusunda, bizim yazmamız gerekiyor; çünkü geliştiriciler test için tarayıcının başlattığı, i2p jlinked'in mock edilmiş bir parçasını kullandılar 20:15:48 &lt;zzz&gt; mevcut beta sürüm hangisi ve bir sonraki beta sürümünü ne zaman göreceğiz? 20:15:52 &lt;mikalv&gt; bunun ötesinde, bunu net hedefleri olan gerçek bir ürün yapmak için haftada en az iki toplantı yapmaya çalışıyoruz 20:16:24 &lt;mikalv&gt; mevcut hâlâ beta4 ve haftanın sonuna kadar beta5'i çıkarmayı umuyorum - olursa, router gömülü olarak 20:17:27 &lt;zzz&gt; bunun için bir e-posta listesi başlattığını anlıyorum? Bunu burada duyurmak ister misin yoksa henüz hazır değil mi? 20:18:09 &lt;zzz&gt; sadie, zlatinb, tarayıcı hakkında eklemek istediğiniz bir şey var mı 20:18:20 &lt;zzz&gt; ? 20:19:36 &lt;zzz&gt; 4) tarayıcı hakkında sorusu olan? 20:20:21 &lt;zzz&gt; 4) hakkında başka bir şey var mı? 20:21:10 &lt;zzz&gt; 5) scrum - sözü sana bırakıyoruz zlatinb  20:22:02 &lt;zlatinb&gt; scrum'u paralel yapalım; birkaç kelimeyle - 1) son scrum'dan beri ne üzerinde çalıştınız 2) gelecek ay ne üzerinde çalışmayı planlıyorsunuz 3) engelleriniz (blocker) var mı veya yardıma ihtiyacınız var mı.  Bitirince EOT deyin 20:22:34 &lt;zlatinb&gt; ben: 1) bir testnet kuruyorum, darboğazların peşindeyim 2) daha fazla testnet, ayrıca joggers'ın ticket'larına da bakacağım 3) aslında yok EOT 20:23:34 &lt;zzz&gt; 1) 41 sürümü, config splitting kodu, hata düzeltmeleri, öneriler, yeni şifreleme türleri için planlama, ls2 düzeltmeleri 20:24:10 &lt;zzz&gt; 2) 42 sürümü, hata düzeltmeleri, öneriler (özellikle yeni şifreleme konularında araştırma), DEFCON 20:24:16 &lt;zzz&gt; 3) engel yok; EOT 20:25:18 &lt;mikalv&gt; Ağırlıklı olarak tarayıcı üzerinde çalışıyorum (bulunursa bir router başlatan i2pbutton dâhil), ayrıca kendi tarafımda outproxy (I2P'den clearnet'e çıkış vekil sunucusu) için büyük iyileştirmeler yaptım, ayrıca günlük kullanımda clearnet taraması için gerçekten kullanabildiğim kadar iyi hıza sahip özel outproxy'ler için bir çözümün prototipini de başlattım 20:25:53 &lt;mikalv&gt; ve ayrıca e-posta listeleri de kurdum evet; I2P üzerinden https://lists.i2p/postorius/lists/ adresinde, clearnet üzerinden de https://lists.i2p.email/postorius/lists/ adresinde bulunabilir 20:26:20 &lt;mikalv&gt; yapıcı fikirleri, katkıları, tartışmaları vb. olan herkes elbette hoş karşılanır 20:26:57 &lt;mikalv&gt; bunun ötesinde, kredi kartıyla bağışları nasıl kabul edebileceğimiz ve aynı zamanda nasıl tişört vb. satabileceğimiz konusunda biraz araştırma yaptım 20:27:10 &lt;mikalv&gt; EOT 20:27:12 &lt;mikalv&gt; engel yok 20:28:14 &lt;zzz&gt; sanırım bu kadar? zlatinb, gelmeyenleri paylama işini sana mı bırakalım? 20:28:17 &lt;zlatinb&gt; başka kimse?  değilse scrum 1 dakika içinde bitiyor :) 20:28:27 &lt;zlatinb&gt; tamam 20:28:33 &lt;zlatinb&gt; ScrumTimeoutException 20:28:41 &lt;mikalv&gt; lol 20:28:42 &lt;zzz&gt; ‘grace period’ içindeyken - DEFCON! idk ve ben bu hafta sonu orada olacağız! 20:29:04 &lt;zzz&gt; Monero Village Cuma öğleden sonra ve Crypto/Privacy Village Cumartesi öğleden sonra 20:29:22 &lt;zzz&gt; her iki gün de atölye, soru-cevap ve çıkartmalar. gelin selam verin 20:29:57 &lt;zzz&gt; outproxy'lerle ilgili olarak, gelecek ayın gündemine alacağım; sadie bize ne yapmaya çalıştığımız konusunda bir özet versin diye 20:30:06 &lt;zzz&gt; toplantı için başka bir şey var mı? 20:30:52 &lt;zzz&gt; ah, ve Sadie gelecek hafta San Jose'deki FOCI'de bir makale sunacak! oradaysanız onu mutlaka bulun 20:30:59 &lt;mikalv&gt; yok, ama bir sonraki toplantıya kadar tarayıcı/outproxy konuları için daha fazlası olur diye umuyorum 20:31:39 &lt;zzz&gt; evet, ne tarayıcı ne de outproxy için henüz iyi bir planımız yok. Fikirlerimiz ve kavram kanıtlarımız var, ama plan yok 20:31:53 &lt;zzz&gt; bu yüzden bunun bir araya geldiğini görmek iyi olacak 20:32:02 * zzz baffer'ı ısıtıyor 20:32:44 &lt;zzz&gt; yazın son baf'ı, eylülde görüşürüz... 20:32:55 * zzz ****baflıyor**** toplantıyı kapattı </div>
