---
title: "I2P Geliştirici Toplantısı - 04 Ağustos 2020"
date: 2020-08-04
author: "i2p"
description: "04 Ağustos 2020 tarihli I2P geliştirme toplantısı tutanağı."
categories: ["meeting"]
---

## Kısa özet

<p class="attendees-inline"><strong>Katılanlar:</strong> eyedeekay, zlatinb, zzz</p>

## Toplantı Günlüğü

<div class="irc-log">

(04:00:50 PM) eyedeekay1: Merhaba zlatinb zzz mikalvmeeh eche|on, herkes hazırsa toplantıya başlayalım. (04:00:50 PM) eyedeekay1: 1) Merhaba (04:00:50 PM) eyedeekay1: 2) 0.9.47 sürümü (04:00:50 PM) eyedeekay1: 3) Aylık toplantılar takip (04:00:50 PM) eyedeekay1: 4) Git güncellemesi (04:01:38 PM) eyedeekay1: Herkese merhaba, öncelikle duyuru başlığında tarihi yanlış yazdığımı fark etmediğim için özür dilerim. (04:02:38 PM) zzz: merhaba (04:02:58 PM) eyedeekay1: merhaba zzz (04:03:31 PM) zlatinb: merhaba (04:03:42 PM) eyedeekay1: Merhaba zlatinb (04:04:49 PM) eyedeekay1: Tamam o halde 2) 0.9.47 sürümü (04:05:27 PM) eyedeekay1: rekeyOnIdle'ı 0.9.47'ye zamanında yetiştirecek gibi görünmüyorum. (04:05:58 PM) eyedeekay1: Dahil olacaklar esasen benim tarafta görsel öğelere yönelik güncellemeler. (04:06:19 PM) eyedeekay1: 0.9.47 sürümü konusunda zzz veya zlatinb’den bir şey var mı? (04:06:43 PM) zzz: özet şurada: http://zzz.i2p/topics/2905 (04:06:49 PM) zzz: etiket dondurma yarından bir hafta sonra (04:06:53 PM) zzz: yayın yaklaşık 3 hafta içinde (04:07:07 PM) zzz: diff yaklaşık 18.500 satır, bu da epey tipik (04:07:23 PM) zzz: işler iyi görünüyor. Bitirmem gereken birkaç şey var (04:07:40 PM) zzz: ama takvime uyabileceğimizden oldukça eminim (04:07:49 PM) zzz: EOT (04:08:08 PM) eyedeekay1: Dün epey bir şey geldiğini gördüm, sen gönderdikçe kademeli olarak bakmaya çalışıyorum. Çalışmanı görmek gerçekten heyecan verici. Çok teşekkürler. (04:08:41 PM) zzz: onlar sadece haftalardır çalışma alanımda bekleyen çeşitli şeylerdi, kayda değer bir şey yok aslında (04:09:42 PM) eyedeekay1: Yine de takip etmek öğretici oluyor, her şeyin nerede olduğunu bilmiyorum, seni izlemek farklı şeylerin nerede gerçekleştiğini fark etmeme yardımcı oluyor (04:09:43 PM) zzz: sadece işleri temizleyip göndermeye çalışıyorum. bazen bir şeyi aylarca aylarca test ederim (04:10:28 PM) zzz: tabii, başkalarının değişikliklerini gözden geçirmek öğrenmenin ve hataları yakalamanın harika bir yolu, devam et (04:10:39 PM) eyedeekay1: Devam edeceğim (04:10:42 PM) eyedeekay1: Başka bir şey yoksa 3)’e geçeceğim, zaman aşımı 1 dk (04:12:40 PM) eyedeekay1: 2) Aylık Toplantı Takibi: (04:12:53 PM) eyedeekay1: Bu aylık toplantıdır. (04:12:53 PM) eyedeekay1: Bir WebIRC ağ geçidi kurmadım, anladığım kadarıyla bu bizim IRC kurallarımıza aykırı olurdu. (04:13:13 PM) eyedeekay1: Artık toplantı duyurusu kurallarının bir kopyasına sahibim ve bu duyurulardan kimin sorumlu olduğu bana netleştirildi. (04:13:25 PM) eyedeekay1: Bu sefer doğru tarihli 1 Eylül duyurusu yayınlandı. Henüz konu yok, gerektikçe ekleyin lütfen: http://zzz.i2p/topics/2931-meeting-tues-september-1-8pm-utc (04:14:55 PM) eyedeekay1: Bu elbette 0.9.47 sürümünden kısa bir süre sonra olacak (04:15:45 PM) eyedeekay1: 2) hakkında başkalarından bir şey var mı? (04:17:57 PM) eyedeekay1: 3) Git geçişi (04:18:34 PM) eyedeekay1: Git geçişi nihayet başlıyor, bir planımız var ve bunu uygulamaya başlıyoruz (04:19:08 PM) eyedeekay1: nextloop ve ben, önümüzdeki birkaç anlamlı mtn dalını github’a yansıtma konusunda ilerleme kaydediyoruz (04:19:27 PM) eyedeekay1: bunlar hâlâ git geçişinin ilgili aşamaları tamamlanana kadar salt okunur, yani şimdilik pull veya MR yok (04:20:04 PM) eyedeekay1: Bu aşamaların ayrıntılı açıklaması için bkz.: http://zzz.i2p/topics/2920-flipping-the-switch-on-git#10 (04:20:42 PM) eyedeekay1: nextloop’a github üzerinde i2p ad alanında depo oluşturma ve oluşturduğu depolara yazma izni vermem, nextloop ve benim için yardımcı olur. (04:20:47 PM) zzz: planı yazdığın için iyi iş (04:21:24 PM) eyedeekay1: Teşekkürler zzz, nihayet kullanılabilir bir hâle getirebildiğime sevindim (04:22:17 PM) zzz: mükemmel değil ama üzerinde yorum yapabileceğimiz kadar ‘kullanılabilir’ (04:24:39 PM) eyedeekay1: Sırada taşıyacağımız şey web sitesi, güzel çünkü oldukça basit ve ona bağımlı bir şey yok, bu hafta olması gerekiyor (04:25:26 PM) eyedeekay1: Ama nextloop ile ilgili olarak, ona bizim için github depoları oluşturma/yazma izni verilmesinin geniş bir onayla karşılandığını bilmek isterim? (04:25:54 PM) zzz: tamam. .47 sürümüyle çakışmayı önlemek için plan/programa yapacağın düzenlemeyi bekliyorum (04:26:25 PM) eyedeekay1: Anlaşıldı, editörümde açık :) (04:26:48 PM) zzz: Burada olmayan ve benim üye olmadığım mevcut github yöneticilerine sorman gerekecek (04:27:39 PM) eyedeekay1: Şu ana kadar bu öneri onların onayıyla karşılandı, ancak hâlâ yanıt vermeyen bir kişi var. (04:29:05 PM) zzz: siz ikinizin güvenilir bir iletişim yöntemi ve yedeği olduğu sürece benim için sorun yok. Daha fazla yanıt vermeyen yöneticiye ihtiyacımız olduğunu sanmıyorum :) (04:29:53 PM) eyedeekay1: Bunu halledebiliriz diye düşünüyorum (04:30:06 PM) eyedeekay1: Öyleyse nextloop github yetkilerini alacak (04:31:40 PM) zzz: uzun süre yanıt vermeyen ve çok ayrıcalığı olan kişiler en kötü “otobüs çarparsa” senaryosu için yedek olarak iyi olabilir, ama bu aynı zamanda potansiyel bir güvenlik riski, dolayısıyla yönetilmesi gerekir (04:33:12 PM) eyedeekay1: Evet (04:33:20 PM) eyedeekay1: 3) kapsamında burada ele alabileceğimiz başka bir şey varsa şimdi, yoksa revize planı muhtemelen yarın içinde zzz.i2p konusundan göreceğiz. (04:33:45 PM) zzz: harika (04:34:18 PM) mikalvmeeh: (Yarı buradayım, merhabayı kaçırdım) (04:34:56 PM) eyedeekay1: Planlanan konuları tamamladık, başka bir şey var mı? (04:36:43 PM) eyedeekay1: zaman aşımı 1 dk (04:38:51 PM) eyedeekay1: *bafs* Pekâlâ bu toplantıyı kapatıyoruz. Lütfen 1 Eylül’ü, bir sonraki planlı toplantıyı, aynı saatte, 8PM UTC olarak hatırlayın (04:39:12 PM) eyedeekay1: Katıldığınız için herkese teşekkürler </div>
