---
title: "I2P Geliştirici Toplantısı - 03 Mart 2020"
date: 2020-03-03
author: "eyedeekay"
description: "03 Mart 2020 tarihli I2P geliştirme toplantısı tutanağı."
categories: ["meeting"]
---

## Kısa bir özet

<p class="attendees-inline"><strong>Katılanlar:</strong> echelon, eyedeekay, sadie, mikalv, zzz</p>

## Toplantı Günlüğü

<div class="irc-log"> 20:59:49 &lt;eyedeekay&gt; Herkese merhaba, toplantı zamanına yaklaşık bir dakika var, kimler burada? 20:00:33 &lt;eche|on&gt; Tamam, zaman geldi. 3 Mart 2020 IRC geliştirici toplantısına hoş geldiniz.  20:00:40 &lt;eche|on&gt; Gündem: 20:00:40 &lt;eche|on&gt; 0) Merhaba 20:00:40 &lt;eche|on&gt; 1) 0.9.45 sürüm durumu  20:00:40 &lt;eche|on&gt; 2) 0.9.46 planları 20:00:40 &lt;eche|on&gt; 3) I2P Android durumu/geleceği 20:00:40 &lt;eche|on&gt; 4) MTN =&gt; Git planları 20:00:40 &lt;eche|on&gt; 5) çeşitli - 2020 için UX planları; bağış sayfası 20:01:28 &lt;eche|on&gt; yani, eski baffer benim için neredeyse kullanılamaz durumda ve henüz yenisi de yok, haydi başlayalım 20:01:31 &lt;eche|on&gt; 0) merhaba 20:01:33 &lt;nextloop&gt; merhaba! 20:01:38 &lt;eche|on&gt; Ben buradayım, eyedeekay burada, nextloop burada 20:01:40 &lt;zzz&gt; merhaba 20:02:21 &lt;eche|on&gt; tamam, 1'e geçelim 20:02:36 &lt;eche|on&gt; 0.9.45 birkaç gün önce yayımlandı ve şu ana kadar iyi görünüyor 20:02:42 &lt;eche|on&gt; herhangi bir yorum? 20:03:03 &lt;zzz&gt; benim tarafımda her şey sorunsuz gitti 20:03:11 &lt;nextloop&gt; android'in durumu nedir? 20:03:16 &lt;zzz&gt; in-net, PPA, deb depo. Şimdilik önemli bir rapor yok 20:03:31 &lt;eche|on&gt; android hâlâ bitmedi, madde 3'e bakın 20:03:34 &lt;zzz&gt; maven/fdroid/android/mac konusunda raporu sana bırakıyorum, o konuda bilgim yok 20:03:47 &lt;eche|on&gt; mac derlendi ve çevrimiçi kondu 20:04:09 &lt;eche|on&gt; benim açımdan yeterince iyi geçti 20:04:13 &lt;eche|on&gt; merhaba sadie_  20:04:45 &lt;eche|on&gt; tamam, şimdi 2'ye, 0.9.46 planlarına geçelim 20:04:55 &lt;eche|on&gt; zzz: yol haritanda 0.9.46 için plan var mı? 20:05:17 &lt;sadie_&gt; merhaba 20:05:51 &lt;zzz&gt; rrd4j, jrobin'in yerine geçiyor 20:05:56 &lt;zzz&gt; bir haftada şu ana kadar yaklaşık 30 check-in 20:06:10 &lt;zzz&gt; orignal and I hope to finish up ratchet (prop. 144) 20:06:28 &lt;eche|on&gt; iyi bir tempo, kesin yavaşlayacak. Ratchet .46'da olacak mı yoksa belki mi? 20:06:41 &lt;zzz&gt; jogger SSU düzeltmeleri... belki... belki değil... 20:07:23 &lt;zzz&gt; ratchet 45'te, çalışıyor, ama detayların çoğu bitmedi, umarım 46'ya yetişir 20:07:36 &lt;eche|on&gt; tamam, güzel. 20:08:15 &lt;zzz&gt; ratchet yapılacaklar listesi http://zzz.i2p/topics/2639 20:08:49 &lt;eche|on&gt; 0.9.46 sürümü için tahmini zaman aralığı nedir? mayıs? 20:08:50 &lt;zzz&gt; diğer herkesin planı nedir? 20:09:15 &lt;eche|on&gt; eyedeekay, sadie, 0.9.46 için plan? 20:09:18 &lt;eyedeekay&gt; Şu anda en büyük önceliğim router console'da bulunan readme. Şimdilik bir sohbet önerisi konusunda biraz tıkanmış durumdayım ama bunu yakında çözeceğim. Buna dayanarak konsol içi yardımımız üzerinde kademeli olarak çalışacağım. 20:09:24 &lt;zzz&gt; önerim mayıs sonu, başkalarının onayına bağlı olarak 20:10:07 &lt;eche|on&gt; tamam, mayıs sonu iyi görünüyor, önümüzdeki günlerde diğerleriyle teyit edeceğim. 20:10:20 &lt;eyedeekay&gt; Mayıs sonu bana uyar 20:10:32 &lt;mikalv_&gt; aynı 20:10:43 &lt;eche|on&gt; tamam, 0.9.46 planlarıyla ilgili başka not var mı? 20:10:51 &lt;eche|on&gt; yorumlar, sorular? 20:11:24 &lt;mikalv_&gt; hayır ama madem herkes buradayken, android mimari desteği konusunu şimdi karara bağlamalıyız 20:11:32 &lt;eche|on&gt; o, madde 3 :-) 20:11:44 &lt;mikalv_&gt; temelde google şöyle diyor: x64'ü destekleyin ya da platformu bırakın (yalnızca 32-bit sağlanıyorsa) 20:11:47 &lt;eche|on&gt; ve 2. madde hakkında kimse başka bir soru sormadığına göre şimdi ona geliyoruz 20:11:56 &lt;mikalv_&gt; harika 20:11:59 &lt;eche|on&gt; mikalv_: android 0.9.45'in durumu nedir? 20:12:31 &lt;mikalv_&gt; Derledim, google'dan şikâyet aldım ve ne yapmamız gerektiğine dair idari bir karar için bu toplantıyı bekledim 20:12:48 &lt;mikalv_&gt; mips ve benzerlerini bırakmalı mıyız, yoksa bunun için 64-bit ikili dosyaları üretmeyi mi denemeliyiz 20:13:04 &lt;zzz&gt; önerin nedir? 20:13:34 &lt;mikalv_&gt; Bu kararı verdikten sonra, kaldırırsak istediğimiz zaman yayımlamaya hazır olmalıyız ve daha önce denemediğim için 64-bit ikili dosyaları üretmemiz gerekip gerekmediğinden emin değilim 20:13:42 &lt;eche|on&gt; Bence çok fazla MIPS ve x86 android cihaz yok, bu yüzden 0.9.45 için onları bırakın, ama akılda tutun 20:13:57 &lt;sadie_&gt; Benim için, konsol ve web sitesinin bilgi mimarisi incelemesi, ardından Ura ve Simply Secure ile Kimlik ve değerler atölyesi. Kurulum sonrası çalışma, altyapı ve politika incelemesi 20:14:06 &lt;mikalv_&gt; Google Play'in (farklı mimarilerin) ne kadar kullanıldığını bir şekilde bana söylemesini sağlamaya çalıştım ama bununla ilgili herhangi bir metrik bulamadım 20:14:10 &lt;zzz&gt; kullanıcı istatistiklerin var mı mikal? 20:14:22 &lt;eche|on&gt; tamam, sadie, madde 2'ye ek olarak not edildi :-) 20:14:23 &lt;mikalv_&gt; ulaşabildiğimiz en yakın şey cihazların bir listesi  20:14:27 &lt;nextloop&gt; mimari sadece NDK jbigi kütüphanesi için mi önemli, doğru mu? 20:14:35 &lt;mikalv_&gt; ama o zaman, tüm farklı cihazların mimarisinin ne olduğunu bilmemiz gerekiyor 20:14:38 &lt;zzz&gt; bana kolay bir karar gibi geliyor 20:14:40 &lt;eche|on&gt; evet, nextloop, çoğunlukla evet 20:14:44 &lt;mikalv_&gt; evet nextloop  20:14:48 &lt;nextloop&gt; çünkü her f-droid sürümünde kaynak koddan derleniyor 20:15:17 &lt;nextloop&gt; gerçekten kullanılıp kullanılmadığını ya da java geri dönüşünü kullanıp kullanmadığını hiç doğrulamadım 20:15:25 &lt;eche|on&gt; tamam 20:15:25 &lt;mikalv_&gt; ama bu 64-bit sürümler için mi, yani f-droid'de gplay sürümünde olmayan ikili dosyalar mı var? 20:16:24 &lt;nextloop&gt; sanırım sadece shell script'i çalıştırıyor. orada ne derleniyorsa o derleniyor 20:16:50 &lt;eche|on&gt; mikalv_: lütfen shell script/f-droid sürümünü kontrol et, 64-bit mevcutsa kullan, değilse o mimariyi bırak 20:17:24 &lt;mikalv_&gt; tamam, itiraz yoksa öyle yapacağım 20:17:35 &lt;eyedeekay&gt; Benden itiraz yok. 20:17:40 &lt;mikalv_&gt; (?) 20:17:43 &lt;mikalv_&gt; harika 20:17:46 &lt;eche|on&gt; şimdi daha ilginç noktaya: android I2P sürümünün geleceği. Bote neredeyse ölü ve kullanılmıyor, geliştirici de yok, bu yüzden android I2P için kullanım senaryosu kalmadı 20:17:57 &lt;eche|on&gt; gelecekte bir android I2P sürümü istiyor muyuz? 20:18:09 &lt;eche|on&gt; bote olmadan ve neredeyse sıfır kullanım senaryosuyla bile? 20:18:16 &lt;eche|on&gt; eyedeekay: görüş? zzz? 20:18:28 &lt;zzz&gt; varsayımın, android router uygulamasının tek kullanım senaryosunun Bote olduğu mu? 20:18:47 &lt;eche|on&gt; tarayıcının başka sorunları olduğuna göre (mikalv_'ın bana söylediği gibi), geriye ne kalıyor? 20:18:59 &lt;eyedeekay&gt; İnsanlar Android'de Java I2P'yi Bote dışındaki şeyler için kullanıyor. Termux üzerinde Yacy barındıran birisi var, ya da bunun gibi çılgın şeyler. İnsanları kısıtlamak istemiyorum. 20:19:03 &lt;eche|on&gt; küçük cihazlarda basit bir router olmanın yanı sıra 20:19:18 &lt;zzz&gt; taramanın bozuk olduğu basitçe doğru değil 20:19:34 &lt;mikalv_&gt; bugünün android sürümünü kullanmanın temelde 'teknik olmayan' bir yolu yok 20:19:39 &lt;eche|on&gt; tamam, güzel, yani ikiniz de android'in geleceği için oy veriyorsunuz 20:19:41 &lt;zzz&gt; doğru, idk? 20:19:48 &lt;mikalv_&gt; mozilla'nın yapmamanızı tavsiye ettiği about:config'de firefox'u kurcalayabilirsiniz 20:20:06 &lt;eyedeekay&gt; Evet, Android'in bir geleceği olabileceğini düşünüyorum. 20:20:06 &lt;mikalv_&gt; ama bunun ötesinde, benim bakış açıma göre bir tür yaşam amacı gerekiyor 20:20:45 &lt;eche|on&gt; ama gördüğüm kadarıyla, android'in sahibi eyedeekay olacak, doğru mu? 20:20:46 &lt;zzz&gt; bunun arkasında ne var? ekip bunu desteklemek istemiyor mu? 20:20:51 &lt;eyedeekay&gt; Evet 20:21:00 &lt;eche|on&gt; O 20:21:01 &lt;eche|on&gt; tamam 20:21:12 &lt;eche|on&gt; zzz: görüş ve fikirleri anlamaya çalışıyorum 20:21:26 &lt;eche|on&gt; ve görünen o ki, eyedeekay 0.9.46 için ve sonrasında androif'i destekleyecek 20:21:35 &lt;eyedeekay&gt; En azından Android derlemelerini sürdürmeye devam edeceğim, sahipliğini devralacağım. Desteklemeye devam etmek istiyorum. Açıklık getirmek için 20:21:45 &lt;zzz&gt; bence android önemli. Şu anda berbat destek sağlıyoruz. _hiçbir_ hatayı düzeltmiyoruz ve yeni geliştirme yok 20:21:48 &lt;eche|on&gt; ve kullanıcılar bunu kullanıyor gibi göründüğüne göre, desteklenecek 20:22:12 &lt;zzz&gt; mevcut ekiple desteğimizi artıramıyorsak bunu yapmak için yeni birini tutmalıyız 20:22:33 &lt;eche|on&gt; tamam 20:22:48 &lt;sadie_&gt; Android'e gitmesini önerdiğim bir destek için başvurdum. Henüz cevap yok. 20:23:12 &lt;sadie_&gt; Android'in önemli olduğunu düşünüyorum 20:23:38 &lt;eche|on&gt; yani android i2p yaşamaya devam edecek ve bunun için daha iyi destek sağlamaya çalışacağız, en azından sadece yeni sürüm sağlamakta kalmaktan daha iyi 20:23:59 &lt;eche|on&gt; ve finansman mevcutsa, android geliştirmesini desteklemek için fonla bir geliştirici alın 20:24:25 &lt;eche|on&gt; madde 3 android hakkında soru, yorum, ipucu var mı? 20:25:43 &lt;eche|on&gt; tamam, 4. maddeye geçiyoruz) yakında olacak monotone'dan Git'e geçiş 20:26:20 &lt;eche|on&gt; monotone'u bırakıp yerine git kullanmaya karar verdik, I2P geliştirme için gereken en iyi kullanılabilirliği ve özellikleri korumak amacıyla bir geçiş planı üzerinde hâlâ çalışılıyor 20:26:40 &lt;eche|on&gt; şu anda eyedeekay http://git.idk.i2p üzerinde bir git sunucusu kurdu ve https://github.com/eyedeekay/git-over-i2p/blob/master/GIT.md üzerinde bir nasıl yapılır hazırladı 20:27:02 &lt;eche|on&gt; trac'i git örneğine almak ve tüm biletleri git'e taşımak üzerinde çalışıyoruz 20:27:26 &lt;eche|on&gt; bu geçiş güvenli bir şekilde tamamlanıp doğrulandıktan sonra, geçiş tarihi belirleyeceğiz 20:27:46 &lt;eche|on&gt; şu anda I2P içinde rehberin ve git sunucusunun testçilerini arıyoruz  20:28:03 &lt;eche|on&gt; ve elbette: bu konuyla ilgili daha fazla ipucu, tüyo, fikir, özellik isteği için 20:28:07 &lt;eche|on&gt; yani, lütfen 20:28:12 &lt;eche|on&gt; eyedeekay: bununla ilgili başka yorum? 20:28:39 &lt;eyedeekay&gt; Ayrıca webtorrent'e SOCKS desteği eklemek üzerinde çalışıyorum, bu da umarım yakın gelecekte gittorrent'i de kullanabilmemizi mümkün kılacak. 20:29:19 &lt;eche|on&gt; nextloop: yorum? şu anda senkronizasyon script'i üzerinde çalıştığın için? 20:29:49 &lt;zzz&gt; muwire kodu planladığımız gibi ayarlanıp GH'ye köprülenmiş mi? 20:30:18 &lt;eyedeekay&gt; Son birkaç haftadaki testlerim başarılı olsa da, insanların rehberimi gözden geçirip nerelerin netleştirilebileceği veya basitleştirilebileceği konusunda yorum yapmasını çok isterim. 20:30:37 &lt;nextloop&gt; ilk klonlama sırasında bağlantıların kopması konusu shallow clone ve yinelemeli unshallowing yaparak çözülüyor, doğru mu? 20:30:46 &lt;eche|on&gt; zzz: henüz fikrim yok, benim tarafımda üzerinde çalışılmadı 20:30:55 &lt;eyedeekay&gt; Evet, şu anda bu çalışıyor. 20:30:56 &lt;zzz&gt; idk? 20:31:13 &lt;eche|on&gt; evet, nextloop, bu biraz yardımcı oluyor, ama 1 sürüm derinliği bile çekmek için ~100 MB 20:31:37 &lt;eche|on&gt; unshallowing ile biraz daha büyüyor (benim deneyimde 4-5 kat) 20:31:49 &lt;zzz&gt; git.idk üzerindeki kullanıcı adları hakkında bir sorum var - GH'de kullanılmayan bir kullanıcı adı seçmemiz mi gerekiyor, yoksa her şeyin doğru çalışması için GH'de savunmacı bir şekilde onu kaydetmemiz mi gerekiyor? 20:32:12 &lt;nextloop&gt; zzz: github commit yapanları e-posta adreslerine göre tanımlar. 20:32:17 &lt;zzz&gt; bir süre önce zzz.i2p'de GH'de birkaç sahte zzz-i2p hesabı olduğuna dair bir rapor vardı. bu bir problem mi? 20:32:42 &lt;nextloop&gt; yani i2p git için kullandığınız e-postayı github'a eklerseniz commit hesabınıza bağlanacaktır 20:33:16 &lt;nextloop&gt; eyedeekay: normal torrent arşivi zaten yerinde mi? doğru hatırlıyorsam onun üzerinde çalışıyordun 20:33:48 &lt;eyedeekay&gt; Şey, üretilebilir, ama onu zamanlayan bir şey henüz yok 20:34:32 &lt;zzz&gt; o hâlde GH'ye (önce veya sonra) kaydolmak istiyorsam git.idk'ya geçerli bir clearnet e-posta adresiyle mi kaydolmam gerekiyor? yoksa bu yerel bir kurulum işi mi? 20:34:55 &lt;zzz&gt; her neyse, burada ayrıntılara boğulduk, üzgünüm, idk ile çalışıp çözeceğim 20:35:17 &lt;eyedeekay&gt; Bildiğim kadarıyla kullanılmayan bir GH kullanıcı adı seçmenize gerek yok, tamamen gitlab örneğinden çalışabilirsiniz ve github'a hiç ihtiyacımız olmaz 20:35:17 &lt;eche|on&gt; bence bu durumda clearnet e-posta i2pmail.org adresi olmalı 20:35:46 &lt;nextloop&gt; zzz: evet github için e-postayı doğrulamanız gerekiyor. belki i2p-mail.org kullanın? 20:35:54 &lt;eche|on&gt; şu anda planımız işimiz için gitlab'ı (i2p ağı içindeki idk git örneği) kullanmak ve github ile eşitlemek 20:36:23 &lt;eche|on&gt; trac biletleri in-net gitlab sunucusunda olacak 20:36:25 &lt;nextloop&gt; eyedeekay: böyle bir otomatik arşivlemeyi kurmak için motive olurum 20:36:27 &lt;zzz&gt; GH'ye köprülenirken sahte bir zzz hesabına bağlanmadığından emin olmak istiyorum 20:36:47 &lt;eche|on&gt; (zahmet için özürler, gitlab ve github git etrafında pek çok özelliğe sahip sunucular, ikisi de neredeyse aynı görevleri yapıyor) 20:37:18 &lt;eche|on&gt; geçerli nokta, zzz  20:37:47 &lt;eche|on&gt; tamam, çok daha derin detaylara girmeden önce başka yorum var mı? 20:39:06 &lt;eche|on&gt; 5. konuya geçiyoruz - çeşitli konular. benim tarafımdan şu anda 2 konu: a) bağış sayfası ve b) 2020 için UX planları 20:39:40 &lt;eche|on&gt; 5a) yeni bir bağış sayfası mikalv_ tarafından https://donate.i2p.io/ üzerinde kuruldu ve bu hesaplar, mikalv_'ın norveç'te torkel ile birlikte yürüttüğü I2P şirketine fayda sağlıyor 20:40:07 &lt;eche|on&gt; aktif ve şu andan itibaren bağış topluyor, yakında (tm) web sayfasında ve twitter'da duyurulacak 20:40:24 &lt;eche|on&gt; bununla ilgili yorum var mı? sorunlar, problemler? 20:41:29 &lt;eche|on&gt; 5)b) 2020 için UX planları - sadie, elio ile bir UX projesi üzerinde çalışıyor, bu projede elio'ya I2P UX üzerinde çalışması için fon verildi  20:41:42 &lt;eche|on&gt; sadie, başka bilgi, plan, fikir, yorum? 20:42:05 &lt;sadie_&gt; Bu ayki çalışma, konsol ve web sitesinin bilgi mimarisi incelemesi, ardından Ura ve Simply Secure ile Kimlik ve değerler atölyesi olacak 20:42:41 &lt;sadie_&gt; Kurulum sihirbazı hakkında çok iyi geri bildirimler aldık! 20:43:31 &lt;eyedeekay&gt; Benim taraftan, Tarayıcı projesi resmi olarak askıya alındı. Böyle bir şeye kalkışmak için daha kötü bir zaman seçemezdik, çünkü Mozilla'nın kod tabanı üzerinde çalışmaya çalışırken köklü değişiklikler geçiriyordu. Hedef bu kadar hareketli değilken proje yeniden ele alınacak. I2P ve web tarama üzerinde daha az zaman hâkimiyeti olan projelerde iyileştirmeler yapacağım. 20:43:36 &lt;sadie_&gt; Yani şu an için araştırma, sentez ve dokümantasyon aşaması.  20:44:03 &lt;zzz&gt; eyedeekay, bir ay önceki toplantıda 'birkaç güne' söz verilen beta 8'in durumu? 20:44:24 &lt;eyedeekay&gt; İptal edildi. Yalnızca çok kısa bir süre geçerli olacağından, onu oluşturmanın bir anlamı yoktu. 20:44:35 &lt;eche|on&gt; teşekkürler sadie, tüm proje için zaman çerçevesi nedir? bitiş tarihi  20:44:56 &lt;eche|on&gt; eyedeekay: lütfen bunu web sayfasında duyur 20:45:21 &lt;eyedeekay&gt; Yaparım 20:45:22 &lt;sadie_&gt; Çalışmanın tahmini bitiş tarihi Haziran ortası 20:45:49 &lt;zzz&gt; beta 8 uzun süre geçerli olmayacak idiyse, web sitemizdeki beta 7'nin çoktan geçersiz kaldığını ve kesinlikle kaldırılması gerektiğini varsayıyorum 20:45:53 &lt;eche|on&gt; tamam, peki UX iyileştirmelerinin I2P koduna hangi zaman diliminde gireceğine dair kabaca bir fikir var mı? 20:46:59 &lt;eche|on&gt; sadie? 20:47:28 &lt;eche|on&gt; zzz: bu, tarayıcı projesinin nihai sonunun duyurulmasıyla birlikte yapılmalı 20:47:33 &lt;sadie_&gt; Haziran'dan sonra olacak. Önce süreci yaşamamız gerekiyor. Önerilip onaylanan ve kolayca uygulayabileceğimiz iyileştirmeler olursa yaparız. 20:47:35 &lt;zzz&gt; sadie_, Ura için fon sağlayan kuruluş kamuya açık mı? öyleyse kim? 20:47:46 &lt;mikalv_&gt; evet tarayıcı projesi şanssız bir şekilde yanlış zamanda başlatıldı çünkü mozilla aynı yıl kod tabanındaki hemen her şeyi baştan yazdı 20:48:05 &lt;anonymousmaybe&gt; i2pbrowser şu anda TB/FF yaması yapılmış sürümlerle yetişemediği için uzun zamandır düzeltilmemiş birçok güvenlik açığına sahip 20:48:09 &lt;mikalv_&gt; dolayısıyla her sürüm bir öncekinden oldukça farklı koda sahipti ve böyle devam etti 20:48:23 &lt;eche|on&gt; sadie_: tamam, bu projenin değişikliklerini alacak ilk i2p sürümü olarak 0.9.47'nin başları, belki 0.9.48 gibi görünüyor 20:48:25 &lt;sadie_&gt; Bu çalışma için fon usability lab aracılığıyla sağlanıyor.  20:48:39 &lt;zzz&gt; ki bu OTF mi? 20:48:40 &lt;sadie_&gt; doğru ech 20:48:47 &lt;mikalv_&gt; tbb 2019'da tüm yamalarını üç ya da dört kez yeniden yazmak için 10 kişiye sahipti 20:49:34 &lt;eche|on&gt; https://www.opentech.fund/labs/usability-lab/ 20:49:45 &lt;sadie_&gt; OTF Resource Labs  20:49:58 &lt;zzz&gt; eğer bu kamuya açıksa teşekkür tweet'leri ve bir blog yazısı çıkarmak iyi olur, bu insanlara anlatmamız gereken büyük bir haber! 20:50:37 &lt;fug&gt; insanlara ayrıca arayüzü nasıl içini boşalttığınızı ve belgeleri nasıl kaldırdığınızı da söylemelisiniz 20:51:09 &lt;eche|on&gt; Küçük bir olumsuzluk olarak, İspanya Valencia'daki InternetFreedomFestival koronavirüs yüksek riski nedeniyle iptal edildi.  20:51:18 &lt;eche|on&gt; so new I2P participation in there 20:51:38 &lt;eche|on&gt; zzz: not edildi ve yapılacak  20:52:15 &lt;sadie_&gt; zzz, evet geçen hafta forumda duyurdum. PR yayılımı planlandı 20:52:26 &lt;eche|on&gt; 5) çeşitli başlığı altında başka yorumlar, konular? 20:52:51 &lt;eche|on&gt; http://i2pforum.i2p/viewtopic.php?f=27&t=925 20:53:00 &lt;eche|on&gt; haber girişleri olan forum girdisi 20:53:10 &lt;fug&gt; zzz: github, commit'lerde belirtilen e-postaya göre tespit yapar, söz konusu e-postanın bir github hesabıyla kayıtlı olması gerekir ve kayıt için e-postaya bir onay bağlantısı gönderilmesi gerekir 20:53:33 &lt;fug&gt; zzz: dolayısıyla .i2p e-postasıyla yaptığın commit'lerde onları doğrulaman mümkün olmayacak 20:53:55 &lt;anonymousmaybe&gt; i2prouter izolasyonu için bir yol haritası var mı? https://trac.i2p2.de/ticket/2132 20:54:47 &lt;eche|on&gt; bence i2p debian paketinin bölünmesi şu anda beklemede 20:54:51 &lt;eyedeekay&gt; Bununla ilgili bir yol haritası yok henüz. 20:55:02 &lt;anonymousmaybe&gt; ah yazık.. 20:55:22 &lt;eche|on&gt; bildiğim kadarıyla deb bakımcısıyla bazı tartışmalar yapıldı, henüz üretken bir sonuç yok 20:56:02 &lt;anonymousmaybe&gt; bilet zaten var ama bunun için bir çalışma yapılmadı  20:56:17 &lt;zzz&gt; sid için 45 de henüz yok, mhatta'dan haber yok 20:56:38 &lt;anonymousmaybe&gt; mikalv_ Tor/I2P kullanıcılarını filtreleyen trac'i düzeltti mi?  20:56:42 &lt;fug&gt; trac-&gt;gitlab geçişi için https://github.com/tracboat/tracboat var, değerlendirildi mi? 20:57:25 &lt;eche|on&gt; bence eyedeekay geçiş için tracboat'ı deniyor, en azından adı geçti 20:57:28 &lt;fug&gt; git'e geçişin durumunu açıklayan bir bilgi sayfası nerede? 20:57:46 &lt;eche|on&gt; şu anda yukarıda belirtilen nasıl yapılır ve git sunucusu dışında bir sayfa yok 20:57:56 &lt;eche|on&gt; çünkü hâlâ erken aşamadayız 20:58:17 &lt;fug&gt; yine de bu bilgi için bir sayfanız olmalı 20:58:21 &lt;eche|on&gt; bir bilgi sayfası oluşturmak not edildi 20:58:22 &lt;mikalv_&gt; Umarım düzelmiştir, son günlerde bununla ilgili sorun yaşayan oldu mu? 20:58:38 &lt;eyedeekay&gt; trac? Son zamanlarda hayır 20:58:49 &lt;eche|on&gt; evet, mikalv_, burada bir kullanıcı bir bileti göndermeye çalıştı ve spam tarafından engellendi 20:58:59 &lt;eche|on&gt; ama tamam, geliştirici toplantısı için başka yorum? 20:59:09 &lt;zzz&gt; outproxy hâlâ bir çöp yığını ama trac benim için iyi çalışıyor 20:59:20 &lt;mikalv_&gt; ve şimdi trac'in kendi sisteminden bahsediyoruz, i2ptunnel'dan değil, doğru mu? 20:59:26 &lt;eche|on&gt; evet 20:59:43 &lt;eche|on&gt; uhh, 60 dk sınırı geldi... 20:59:55 &lt;eche|on&gt; başka yorum? 21:00:05 &lt;fug&gt; evet, i2p geliştirme hakkında bilgi 21:00:16 &lt;fug&gt; kimsenin kullanmadığı mtn yerine yeni git örneğinin kullanımından bahsedilmeli 21:00:45 &lt;eche|on&gt; yapılacak, eğer tamamen geçerli ve doğrulanmışsa  21:01:24 &lt;eche|on&gt; Başka yorum gelmezse, bu IRC toplantısının süresi, yumuşak sınır olan 60 dakikaya yaklaşmışken, toplantıyı kapatmak istiyorum. Uygun bir tampon eksikliğinden ötürü, bir "plopp" sesi çıkaracağım. 21:01:45 &lt;eche|on&gt; yani, kulaklar açık: "plopp" 21:01:56 &lt;sadie_&gt; mikrofonu bırak 21:02:02 &lt;eche|on&gt; geliştirici toplantısı bitti. zamanınız, fikirleriniz ve yorumlarınız için hepinize teşekkürler 21:02:14 &lt;eche|on&gt; bir kayıt yakında yayınlanacak 21:02:14 &lt;sadie_&gt; teşekkürler ech </div>
