---
title: "I2P Geliştirici Toplantısı - 06 Ekim 2020"
date: 2020-10-06
author: "i2p"
description: "6 Ekim 2020 tarihli I2P geliştirme toplantısı tutanağı."
categories: ["meeting"]
---

## Kısa özet

<p class="attendees-inline"><strong>Katılanlar:</strong> eyedeekay, orignal, zzz</p>

## Toplantı Günlüğü

<div class="irc-log"> (04:00:04 PM) eyedeekay: Merhaba herkese ve Ekim I2P Topluluk Toplantısına hoş geldiniz. (04:00:04 PM) eyedeekay: Bugünün gündeminde şunlar var: (04:00:04 PM) eyedeekay: 1) Merhaba (04:00:04 PM) eyedeekay: 2) 0.9.48 sürümü (zzz) (04:00:04 PM) eyedeekay: 3) Git İlerleme Güncellemesi (idk) (04:00:04 PM) eyedeekay: 4) UI Ekibi / OTF Güncellemesi (idk) (04:00:04 PM) eyedeekay: 5) Android güncellemesi (idk) (04:00:17 PM) eyedeekay: Herkese merhaba, kimler burada? (04:00:25 PM) orignal: selam (04:00:29 PM) eyedeekay: Selam orignal (04:00:33 PM) zzz: merhaba (04:00:39 PM) eyedeekay: Merhaba zzz (04:01:14 PM) eyedeekay: Başka kimse? (04:01:53 PM) eyedeekay: Tamam, 2'ye geçiyoruz (04:02:14 PM) eyedeekay: Son zamanlarda zzz'nin epey şey yaptığını gördüm, benim açımdan, 0.9.48 sürümü için router içinde tek planım rekeyOnIdle. Bu sürüm için planlarımın büyük kısmı git geçişinin sonraki 2 aşamasını tamamlamak ve 4)'te ayrıntılandıracağım i2p.www değişiklikleriyle ilgili olacak. (04:02:45 PM) zzz: Bence döngünün 5. haftasındayız. İşler iyi gidiyor (04:03:14 PM) zzz: orignal ve ben tunnel oluşturmayı geliştirme üzerinde çalışıyoruz (öneri 152) ve bu kodun bir kısmını içeri almaya başladık (04:03:29 PM) zzz: SSU2 araştırması yavaş ilerliyor ve kesinlikle .48'te herhangi bir kod olmayacak (04:03:50 PM) zzz: Şu ana kadar sürümde 7500 satır diff var, oldukça tipik (04:04:08 PM) zzz: .48 sürümü için hedef Kasım ortası-sonu, muhtemelen yakında bir tarih belirleriz (04:04:18 PM) zzz: EOT (04:04:44 PM) eyedeekay: Çok teşekkürler zzz (04:05:14 PM) eyedeekay: Sık forum güncellemeleri için de teşekkürler, ilerlemenizin bazı kısımlarını sindirmeyi ve başkalarına açıklamayı kolaylaştırıyor (04:05:43 PM) eyedeekay: 3)'e geçelim (04:06:03 PM) eyedeekay: git geçişinin üçüncü aşamasındayız. (04:06:08 PM) eyedeekay: i2p.www taşındı. Tüm projeler arasında mtn'ye en çok bağımlı olan oydu. (04:06:14 PM) eyedeekay: i2p.firefox da taşındı. (04:06:22 PM) eyedeekay: i2p.newsxml'i Perşembe akşamı, 18.00 UTC'de taşımış olacağız. (04:06:32 PM) eyedeekay: Bundan sonra bir sonraki olarak zzzot veya snark-rpc'nin taşınması hakkında zzz ile iletişime geçeceğim. (04:06:37 PM) eyedeekay: mtn eşitlemesinin devre dışı bırakıldığı depolar github ve gitlab arasında senkronize tutuluyor. (04:06:44 PM) eyedeekay: Şu an istikrarlı bir yoldayız, bir depo taşınır taşınmaz bir sonrakine başlıyoruz. (04:06:58 PM) eyedeekay: EOT (04:08:23 PM) eyedeekay: Git hakkında sorusu olan? (04:09:06 PM) eyedeekay: Zaman aşımı 1dk (04:10:16 PM) eyedeekay: Tamam, 4)'e geçelim (04:11:20 PM) eyedeekay: OTF tarafından tutulan tasarım firması gözden geçirilmiş bir stil rehberi oluşturdu. Yeni rehber eskisine göre biraz daha "esnek", aynı zamanda bizi belirli bir iç tutarlılık düzeyine yönlendiriyor. (04:11:20 PM) eyedeekay: Burada yer alıyor: https://uracreative.github.io/i2p-styleguide/. Stil önerileri hakkında, hangilerinin ve nasıl uygulanacağına dair topluluktan yorum isteyen bir gönderi burada: http://i2pforum.i2p/viewtopic.php?f=21&t=986&sid=bbca7a971055b8449737ba038ebbfa49 (04:11:20 PM) eyedeekay: Tasarım önerilerini uygulamadaki zorluk, kısmen uygulanan değişikliklerin görsel olarak itici olma eğiliminden kaynaklanıyor; örneğin I2PSnark'taki son simge sorununa bakın. (04:12:26 PM) eyedeekay: Ancak, aldığımız tavsiyelerin yalnızca 1/2'sini oluşturuyor (04:13:01 PM) eyedeekay: OTF tarafından finanse edilen ve Ura Design ile Simsec'in çalışmalarını içeren programların belirlediği en önemli iyileştirme, her türden yeni katılımcıların projeye dahil edilmesi (onboarding) konusunda genel bir sorundu. (04:13:16 PM) eyedeekay: Bunu öncelik olarak görüyoruz. Bunu iyileştirmenin ilk aşamaları çoğunlukla i2p.www içinde gerçekleşecek (04:13:19 PM) eyedeekay: En sık sorulan sorulardan biri "I2P kimler için." (04:13:42 PM) eyedeekay: Tasarım/kullanılabilirlik ekibi bu soruyu soran tek kişiler değil elbette (04:13:52 PM) eyedeekay: Bu yüzden kullanıcılar, hizmet işletmecileri, uygulama geliştiricileri, router geliştiricileri dahil olmak üzere "katılımcı türleri" belirledik. (04:13:52 PM) eyedeekay: Bu soruya pek çok cevabımız vardı, ancak cevaplarımızdaki en yaygın örüntülerden biri, kimin için I2P "Uygulamaları" olduğunu söylemenin çok daha kolay olduğuydu. (04:14:07 PM) eyedeekay: Bu nedenle insanların uygulamaları daha hızlı ve daha kolay kullanmasını istiyoruz. Bu yolları değiştirmek "Bilgi Mimarisi" olarak adlandırılıyor (04:14:07 PM) eyedeekay: Bunu başarmak şunların üretilmesini gerektirecek: (04:14:07 PM) eyedeekay:  - I2P ile çalıştığı bilinen bir Java sürümünün kurulmasını da içeren Windows üzerinde kurulum talimatları. (04:14:07 PM) eyedeekay:  - Java I2P router ile gelen paketlenmiş uygulamaları açıklayan sitede sayfalar. (04:14:07 PM) eyedeekay:  - I2P in Private Browsing webextension'ın Windows I2P profil paketine dahil edilmesi (04:14:07 PM) eyedeekay:  - Bir IRC istemcisi önerisi ve kılavuzu. (04:14:07 PM) eyedeekay:  - Yeni işletmeciler için birinci sınıf hizmet barındırma kılavuzları(Gitlab için olan gibi), Reseed Service Guide'ın yeniden yazımını da dahil ederek. Ayrıca NextCloud ve IRC barındırma kılavuzları planlanıyor. (04:14:07 PM) eyedeekay:  - Ana sayfanın ve en üst düzey gezinme menüsünün kullanıcılar etrafında yeniden düzenlenmesi. (04:14:44 PM) eyedeekay: Bunu uzattığım için kusura bakmayın, ama lütfen zaman ayırın; kayda değer bir güncelleme verdiğimden emin olmak istedim (04:17:14 PM) eyedeekay: EOT. Herhangi bir soru? (04:17:26 PM) zzz: OTF çalışması tamamlandı mı? Ne zaman bitirdiler? Gözden geçirilmiş stil rehberi ne zaman erişilebilir oldu? (04:19:20 PM) eyedeekay: OTF tasarım firmasına ödeme yaptı ve onlar geçen ay tamamladı. Geçmişi kontrol ederken bir dakika (04:19:56 PM) eyedeekay: 8 Ağustos (04:20:10 PM) zzz: Varmak istediğim nokta şu: Fonlanan işlerin durumu ve sonuçları topluluğa nasıl zamanında iletilebilir, süreçlerimizi nasıl düzeltebiliriz? (04:21:07 PM) eyedeekay: Bunun çözümü genelde benim biriyle temas halinde olmam. Bu durumda, o biri muhtemelen i2pforums.i2p'ye periyodik güncellemeler yapmam şeklini almalı (04:22:38 PM) zzz: tamam. geliştiricilere yönelik tavsiyelerle sonuçlanan fonlu bir projenin iki ay boyunca geliştiricilere hiç iletilmemiş olması çok garip (04:23:06 PM) zzz: bu konuyu bir daha gündeme alırsak, bu süreç iyileştirmesi için bir tartışma olur (04:23:14 PM) zzz: rapor için teşekkürler (04:23:35 PM) eyedeekay: Sadece sorunları çözmek için elimden geleni yapıyorum :) (04:23:39 PM) eyedeekay: Bu da bizi 5)'e getiriyor (04:24:46 PM) eyedeekay: Diğer yönetici yanıtsız olduğu için, artık Android uygulamalarını indirme için sunduğumuz tüm sunucuların yöneticisiyim. (04:24:51 PM) eyedeekay: Sonunda diğer yöneticiyle iletişime geçebildim ve yedek olarak hareket etmeyi kabul etti. (04:24:59 PM) eyedeekay: İleriye dönük plan, Debian paketleri yayımlandığı gün GPlay ve kendi F-Droid'imize yükleme yapmam. (04:25:03 PM) eyedeekay: Bu, Debian paketleri yüklendiği gün F-Droid'imizin de mevcut olacağı anlamına geliyor. GPlay yine 1-6 gün gecikiyor gibi görünüyor, bunun için yapabileceğim pek bir şey yok. (04:25:29 PM) eyedeekay: Bu aynı zamanda artık download.i2p2.de'nin yöneticisi olduğum anlamına geliyor, yani onu da düzeltebilirim. Esasen trac hariç her şeyi düzeltebilirim. (04:27:09 PM) eyedeekay: EOT (04:28:15 PM) eyedeekay: Ah, unuttuğum şey buydu. F-Droid topluluk deposuna yüklemeden sorumlu olan ben *değilim*. O hâlâ nextloop. (04:30:21 PM) eyedeekay: Eklemek istediği bir şey olan, toplantıda ele almak istediği bir konu olan ya da şimdiye kadar ele aldıklarımız hakkında sorusu olan var mı? (04:31:02 PM) eyedeekay: zaman aşımı 1dk (04:31:13 PM) zzz: hatırlatma (tekrar) - ağustos toplantısını web sitesine koy (04:32:00 PM) eyedeekay: Yaptığımı sanıyordum? Tamam, biter bitmez ekleyeceğim </div>
