---
title: "I2P Geliştirici Toplantısı - 01 Eylül 2020"
date: 2020-09-01
author: "i2p"
description: "1 Eylül 2020 tarihli I2P geliştirme toplantısı tutanağı."
categories: ["meeting"]
---

## Kısa özet

<p class="attendees-inline"><strong>Katılanlar:</strong> eyedeekay, zlatinb, zzz</p>

## Toplantı Günlüğü

<div class="irc-log"> (04:00:08 PM) eyedeekay: Herkese merhaba, 1 Eylül topluluk toplantısına hoş geldiniz: (04:00:08 PM) eyedeekay: 1) Merhaba (04:00:08 PM) eyedeekay: 2) 0.9.48 sürümü (04:00:08 PM) eyedeekay: 3) Git İlerleme Güncellemesi (04:00:08 PM) eyedeekay: 4) Android/Maven İlerleme Güncellemesi (04:00:08 PM) eyedeekay: 1) Merhaba (04:00:08 PM) eyedeekay: Herkese merhaba, geldiğiniz için teşekkürler :) (04:00:24 PM) zlatinb: selam (04:00:31 PM) eyedeekay: selam zlatinb (04:00:40 PM) zzz: yo (04:00:45 PM) eyedeekay: selam zzz (04:01:00 PM) eyedeekay: Başka kimse var mı? (04:01:23 PM) eyedeekay: echelon bugün şehir dışında, müsait olmayacak (04:01:53 PM) eyedeekay: 2) 0.9.48 sürümü (04:02:33 PM) eyedeekay: 0.9.47 geçen hafta yayımlandı, yeni döngü daha yeni başladı (04:03:15 PM) eyedeekay: zzz bugün erken saatlerde ECIES router kimlikleri için teklifi paylaştı, lütfen zamanı olan herkes okuyup yorum yapsın (04:04:45 PM) eyedeekay: 2. madde için söylemek istediği bir şeyi olan var mı? (04:04:57 PM) zlatinb: Biraz SSU işi sıkıştırmaya çalışacağım  (04:05:05 PM) zlatinb: Git geçişi beklenirken tabii (04:05:06 PM) zzz: daha yeni başlıyoruz... (04:05:32 PM) zzz: #ls2 ekibi bu süre zarfında hem ECIES router'lar hem de SSU2 teklifleri üzerinde çalışmaya başlamayı planlıyor (04:05:57 PM) zzz: Yaklaşık 3 aylık bir döngü ve Kasım'da bir sürüm öngörüyorum (04:06:06 PM) zzz: EOT (04:06:14 PM) zlatinb: ayrıca, RED cephesinde de biraz hareket görmek isterim, gerçi tam olarak neyi değiştirmek istediğimden henüz emin değilim. Karar vermeden önce biraz testnet üzerinde denemeler yapmam gerekecek. EOT (04:06:50 PM) eyedeekay: Teşekkürler zzz ve zlatinb. (04:07:00 PM) zzz: eyedeekay, lütfen 48 için kendi planlarını (ve biliyorsan UI ekibininkini) paylaş (04:08:12 PM) eyedeekay: Büyük planım i2cp.rekeyOnIdle için thread güvenliğini tamamlamak (04:08:41 PM) eyedeekay: ve i2ptunnel'a ve webextension'a I2P alternate destinations için arayüz eklemek (04:09:13 PM) eyedeekay: Ama şu anda önceliklerim git ve Android (04:09:14 PM) eyedeekay: EOT (04:09:36 PM) zzz: büyük UI değişiklikleri planlanıyor mu? sitede değişiklik planlanıyor mu? OTF/Ura sözleşmesi hakkında bir güncelleme var mı? (04:10:16 PM) eyedeekay: Ura artık OTF tarafından ödeme almıyor, ama ekipten bazıları zamanlarını hâlâ cömertçe bağışlıyor ve iletişimimiz sürüyor (04:11:26 PM) eyedeekay: Genel ikon setini kapsayan büyük değişiklikler planlanmıyor, ancak i2ptunnel ana sayfasına daraltılabilir menüler ve yeniden başlat düğmesi eklemeyi planlıyorum (04:12:26 PM) zzz: tamam. aylardır güncelleme olmayınca OTF sözleşmesinin çıktısı nedir, ne zaman (olursa) sonuçlanır hiç bilmiyorum; bu noktada bunun rafa kalkacağını mı varsayalım? yoksa ne? (04:13:18 PM) eyedeekay: Bumble değişikliklerin içeri alınmasına çok istekli ve bizimle çalışmayı sürdürüyor, şimdilik bunu hâlâ canlı kabul edin (04:13:36 PM) zzz: "Bumble" nedir? (04:13:46 PM) eyedeekay: Bumble Ura/SimSec ekibinden biri (04:16:48 PM) eyedeekay: Evet, planları var. (04:17:41 PM) zlatinb: Ne olursa olsun, burada bizimle etkin ve sağlıklı iletişim olmadan bunların hayata geçeceğini görmüyorum. (04:19:22 PM) eyedeekay: Yapabileceğim tek şey istemek. (04:19:35 PM) zlatinb: Teşekkürler. EOT (04:19:45 PM) eyedeekay: 3) Git Taşınması (04:20:05 PM) eyedeekay: Bu hafta için yol haritam i2p.www mtn'yi tamamen kullanım dışı bırakmayı içeriyor (04:20:59 PM) eyedeekay: Bu amaçla, çevrilmiş dosyalardaki değişiklikleri mtn diff kullanarak kontrol eden, taşınmış dağıtım betiğini test ediyorum (04:21:33 PM) eyedeekay: Neredeyse hazır, sadece çok erken gönderip siteyi bozmadığımdan emin olmak istiyorum, ayrıca diğer taraf için echelon'un yardımına ihtiyacım var (04:21:57 PM) eyedeekay: Ondan sonra, neredeyse hemen, kalan betiklere ve eklentilere başlayacağım. EOT. (04:22:03 PM) eyedeekay: Sorusu olan? (04:22:32 PM) zzz: forumumdaki başlıkta istendiği gibi, her aktif dal için mtn eşitlemesini durdurmadan önce lütfen 24 saat önceden bildirim yap (04:22:44 PM) eyedeekay: Kesinlikle, yapacağım. (04:22:54 PM) zzz: ve git ayağa kalktığında bir duyuru daha (04:23:18 PM) eyedeekay: Elbette (04:23:50 PM) eyedeekay: Başka bir şey? (04:24:49 PM) eyedeekay: 4) Maven/Android güncellemeleri (04:26:25 PM) eyedeekay: Burada söyleyecek çok şey yok, sadece yayımlanmaları üzerinde çalışıyorum; ilk gönderi setim doğru dağıtılmadı (04:26:58 PM) zlatinb: mavenCentral ile belirli sorun ne? (04:28:11 PM) eyedeekay: Bilmiyorum, yardım için onlarda açık bir biletiğim var ama hazırlık (staging) alanından çıkarmaya çalışana kadar her şey iyi görünüyor (04:28:56 PM) zlatinb: tamam, garip (04:29:02 PM) zzz: tamam, o hâlde ETA yok (04:29:07 PM) eyedeekay: Evet ve biri hariç hepsi çalışıyor (04:30:20 PM) eyedeekay: ETA yok. Düzelene kadar üzerinde çalışacağım. (04:31:00 PM) eyedeekay: Herkesin ihtiyaç duyduğu için şu anki önceliğim. (04:31:08 PM) eyedeekay: EOT. (04:32:24 PM) eyedeekay: 4 için başkasından başka bir şey var mı (04:33:09 PM) eyedeekay: Tamam, orignal'dan toplantıların başka bir kanala taşınması yönünde son dakika bir öneri aldık, bunu 5) i2p-meetings olarak adlandıracağım (04:33:45 PM) eyedeekay: Buna gerek olduğu konusunda güçlü hissetmiyorum (04:34:15 PM) eyedeekay: Ama bu konuda başkalarının görüşlerini duymaya açığım? (04:34:48 PM) zlatinb: Bu, onunla echelon arasındaki drama nedeniyle ve şu ana kadar iki taraf da geri adım atmayı reddediyor. Toplantının taşınmasına karşıyım ve bunun yerine dramadaki tarafların çözüm aramasını teşvik ediyorum. (04:35:31 PM) zzz: 47 sürümü için yapmam gereken her şeyin yayımlandığını düşünüyorum (04:35:31 PM) zzz: 5) hakkında, sorun echelon'un burada orignal'ı sürekli banlaması; suç atfetmeden söylemek gerekirse, aynı sorun başka herhangi bir kanalda da yaşanabilir (04:36:56 PM) zzz: Önde gelen C++ router impl.'inin baş geliştiricisinin, hem toplantılarda hem de diğer zamanlarda burada katılmasına izin verilmesi değerli olurdu; bunun mümkün olup olmadığı hakkında bir fikrim yok (04:37:06 PM) eyedeekay: Anladım. Bu durum hakkında bana daha iyi bir resim verdi. (04:37:40 PM) eyedeekay: Bunun ışığında sanırım hepimiz hemfikiriz, toplantıları i2p-dev'de tutup sosyal bir çözüm arayalım mı? (04:38:14 PM) zlatinb: +1 (04:38:28 PM) eyedeekay: Tamam. Öyle yapacağım. (04:38:29 PM) zzz: Arabuluculuğu zaten birkaç kez reddettim. Belki başkası deneyebilir, yoksa iki kişiye kalmış. (04:39:21 PM) eyedeekay: Anlıyorum. (04:39:56 PM) zlatinb: tamam, deneyeceğim (04:40:01 PM) zlatinb: ama yardıma ihtiyacım olacak (04:40:15 PM) zlatinb: ve hiçbir taraf istediği her şeyi alamayacak (04:40:48 PM) eyedeekay: zlatinb, bu konuda seni desteklemek için elimden geleni yapacağım. (04:41:12 PM) zlatinb: teşekkürler (04:41:32 PM) eyedeekay: zzz, 0.9.47 için paketlerinin hepsinin yayımlandığı konusunda haklı olduğunu düşünüyorum (04:41:51 PM) zzz: :) (04:42:40 PM) eyedeekay: Bu toplantıda ele alınmasını istediği başka bir konu olan var mı? (04:43:05 PM) eyedeekay: Yoksa baffer timeout:2m'e takılacağım (04:43:12 PM) anonymousmaybe: i2pconsole arayüzünü JavaScript'siz yapabilir misiniz? Yapamazsanız neden? (04:43:23 PM) zzz: çok kısa 6) - lütfen bugünün ve geçen ayın (ve gerçek bir toplantı olarak görüyorsanız ondan önceki ayın) günlüklerini web sitesine koyun (04:43:36 PM) zzz: 6) için EOT (04:43:36 PM) eyedeekay: Yapacağım zzz (04:44:04 PM) eyedeekay: anonymousmaybe Zaten JavaScript olmadan çalıştırılabilir, NoScript veya uMatrix işinizi görmeli (04:44:29 PM) anonymousmaybe: evet ama kod seviyesinde hâlâ orada yani (04:45:03 PM) anonymousmaybe: konsoldan js'yi çıkarmak için daha sonraki bir sürüme bir yapılacak maddesi ekleyebilir misiniz merak ediyorum  (04:46:17 PM) eyedeekay: Sanırım sayfaya script src öğelerini eklemeyecek bir seçenek eklemek muhtemelen mümkün, ama bunun çok anlamlı olduğunu düşünmüyorum ve en az birkaç UI hedefiyle de çelişiyor. (04:46:43 PM) eyedeekay: Bunun için bir trac biletin var mı? (04:47:44 PM) eyedeekay: anonymousmaybe? (04:50:05 PM) anonymousmaybe: eyedeekay hayır (04:50:16 PM) anonymousmaybe: i2pforum'da bir başlığım var  (04:50:21 PM) anonymousmaybe: ama i2p biletim yok (04:51:36 PM) eyedeekay: O hâlde şimdilik foruma uğrayıp orada seninle tartışacağım. (04:52:25 PM) eyedeekay: Hayır demiyorum, ama bir adım atmadan önce gerekçeni duymak istiyorum (04:52:32 PM) anonymousmaybe: https://i2pforum.net/viewtopic.php?f=13&t=537 (04:52:51 PM) eyedeekay: Çok teşekkürler :) (04:53:29 PM) anonymousmaybe: sen de :) (04:54:28 PM) eyedeekay: Başka bir şey yoksa, toplantıyı kapatacağım. Bir kez (04:54:37 PM) eyedeekay: timeout:1m (04:55:50 PM) eyedeekay: Pekâlâ herkes, toplantıya geldiğiniz için teşekkürler, IRC'de görüşürüz </div>
