---
title: "I2P Geliştirici Toplantısı - 04 Şubat 2020"
date: 2020-02-04
author: "zzz"
description: "4 Şubat 2020 tarihli I2P geliştirme toplantısı kaydı."
categories: ["meeting"]
---

## Kısa bir özet

<p class="attendees-inline"><strong>Katılanlar:</strong> echelon, eyedeekay, sadie, zlatinb, zzz</p>

## Toplantı Günlüğü

<div class="irc-log"> 20:00:00 &lt;zzz&gt; 0) Merhaba 20:00:00 &lt;zzz&gt; 1) I2P Browser proje durumu (sadie, meeh, idk) 20:00:00 &lt;zzz&gt; 2) Outproxy (harici vekil sunucu) kullanım senaryoları / durum (sadie) 20:00:00 &lt;zzz&gt; 3) 0.9.45 geliştirme durumu (zzz) 20:00:00 &lt;zzz&gt; 4) Durum scrum'u (zlatinb) 20:00:04 &lt;zzz&gt; 0) Merhaba 20:00:06 &lt;zzz&gt; merhaba 20:00:19 &lt;zlatinb&gt; merhaba 20:00:29 &lt;zzz&gt; 1) I2P Browser proje durumu (sadie, meeh, idk) 20:00:51 &lt;zzz&gt; sadie, tarayıcı projesinde son durum nedir? 20:01:22 &lt;zzz&gt; ya da kendisi burada olmadığına göre, başka biri? 20:02:09 &lt;eyedeekay&gt; Merhaba 20:02:55 &lt;zzz&gt; eyedeekay, tarayıcı projesiyle ilgili bir durum güncellemen var mı? 20:03:22 &lt;eyedeekay&gt; Tarayıcıyı 6 aylık bir molaya girmeden önceki son sürümünü yayımlamak üzereyiz. Projeyi sürdürülebilir kılmak için yapılandırmayı nasıl kapsülleyeceğimiz ve tarayıcıyı nasıl inşa edeceğimiz konusunda çok daha akıllı olmamız gerektiğine karar verdik; şu anda bu, kaynaklar üzerinde büyük bir yük. Daha kapsamlı bir açıklama, tarayıcı sürümü yayımlandığında web sitesinde duyurulacak. 20:04:11 &lt;zzz&gt; bu sürüm beta 8 mi olacak? yanlış hatırlamıyorsam, iki ay önceki son toplantımızda 3 gün içinde çıkması öngörülmüştü 20:04:58 &lt;eyedeekay&gt; Evet, bu yüzden ara veriliyor. Şu ana kadar yaptığımız şekilde devam etmek sürdürülebilir değil; yalnızca Firefox sürümlerine yetişmek için bile daha az iş gerektiren başka seçenekleri araştırmamız gerekiyor. 20:05:27 &lt;zzz&gt; tamam. hoş geldin sadie_, eklemek istediğin bir şey var mı? 20:05:44 &lt;sadie_&gt; hayır 20:06:05 &lt;zzz&gt; 1) tarayıcı konusunda yorum veya soru olan var mı? 20:06:52 &lt;zzz&gt; 1) ile ilgili başka bir şey? 20:07:29 &lt;zzz&gt; 2) Outproxy kullanım senaryoları / durum (sadie) 20:07:32 &lt;eyedeekay&gt; Tarayıcıların yapılandırılması için yerine geçecek prosedürlere dair öneriler sunacağız. 20:07:47 &lt;zzz&gt; tamam 20:08:04 &lt;zzz&gt; sadie_, lütfen outproxy araştırması hakkında bir güncelleme ver 20:08:51 &lt;sadie_&gt; outproxy araştırması son aylarda ertelendi.  20:09:42 &lt;zzz&gt; tamam, ne zaman yeniden başlayabileceğine dair bir öngörü var mı? 20:11:53 &lt;zzz&gt; 2) outproxy hakkında yorum veya soru var mı? 20:12:20 &lt;sadie_&gt; yol haritasına göre yakın gelecekte yüksek öncelikli değil.  20:12:40 &lt;eyedeekay&gt; Meeh, false.i2p'deki genel kullanım için varsayılan outproxy'nin performansını son zamanlarda gözle görülür biçimde iyileştirdi 20:13:11 &lt;zzz&gt; 2) ile ilgili başka bir şey? 20:14:04 &lt;zzz&gt; 3) 0.9.45 geliştirme durumu (zzz) 20:14:15 &lt;zzz&gt; geliştirme iyi gidiyor 20:14:32 &lt;zzz&gt; şu ana kadar 17 bin satırlık diff'imiz var; koyu temalara büyük bir güncelleme dahil 20:14:38 &lt;zzz&gt; gizli mod için bazı düzeltmeler 20:14:47 &lt;eche|on&gt; umarım yardımcı olur 20:15:16 &lt;zzz&gt; bazı simge değişiklikleri, yeni tomcat, yeni jetty, i2psnark içinde kısmi dosyalar için HTML5 önizleme oynatıcısı 20:15:52 &lt;zzz&gt; tarihler yukarıdaki /topic içinde. bir hafta içinde etiket dondurma, 2,5 hafta içinde check-in son tarihi, 3 hafta içinde sürüm 20:16:34 &lt;zzz&gt; Tam olarak .45 kapsamında değil, ancak i2pd ile proposal 144 (yeni şifreleme) üzerinde birlikte çalışabilirlik testlerinde iyi ilerleme kaydettiğimizi duyurabilirim 20:16:59 &lt;zzz&gt; ve her iki taraftaki ve önerinin kendisindeki hatalar ve sorunlar üzerinde çalışmaya devam ediyoruz 20:17:27 &lt;zzz&gt; başka biri .45'e giren ya da girecek bir şeyi vurgulamak ister mi? 20:19:01 &lt;zzz&gt; 3) ile ilgili başka bir şey? soru veya yorum? 20:19:22 &lt;eche|on&gt; hayır 20:20:02 &lt;zzz&gt; 4) Durum scrum'u (zlatinb) 20:20:08 &lt;zzz&gt; devam et zlatinb  20:20:15 &lt;zlatinb&gt; Merhaba.  Kısaca: 1) son toplantıdan bu yana neler yaptığınız 2) gelecek ay ne yapmayı planladığınız 3) herhangi bir engel veya ihtiyaç duyulan yardım.  Bitirince EOT deyin 20:20:46 &lt;zlatinb&gt; ben: 1) MW eklentisi  2) MW eklentisi üzerinde daha fazla çalışma, SSU'nun jogger yeniden yazımı 3) engel yok EOT 20:21:16 &lt;zzz&gt; 1) hata düzeltmeleri, proposal 144, jogger yamalarını ve öneriyi inceleme; 2) aynı işlerden daha fazlası, artı .45 sürümü; 3) engel yok EOT 20:21:54 &lt;eche|on&gt; özel bir şey yok, sunucu desteği, http://wiki.i2p-projekt.i2p çalışıyor ve dolduruluyor, her şey yolunda 20:23:26 &lt;sadie_&gt; idk ile birlikte kurulum sonrası doküman iyileştirmeleri üzerinde çalışıyorum, daha fazla Kullanılabilirlik Testi araştırması sağlandı, topluluk ilişkileri / PR stratejisi / idk'nin webextensions'ının test edilmesi/  keşif süreci - dayanıklı altyapı, yeniden markalama araştırması - gelecek ay da benzer işler 20:23:57 &lt;zlatinb&gt; başka var mı?  scrum'un bitmesine T-1 dakika 20:24:01 &lt;eyedeekay&gt; 1) İşimin en büyük kısmı, okunabilirliği artırmak ve daha modern ve tutarlı görünmesini sağlamak için varsayılan koyu temada önemli bir revizyondu. Ayrıca Firefox için web uzantıma özellikler ekledim ve hatalar düzelttim; artık i2pcontrol ve snark-rpc ile konuşabiliyor. Ayrıca kişisel eepSite'ımı ve proje için ortak bir git kaynağını (git.idk.i2p'de bir gitlab örneği) kurdum. 2) Şu anda 20:24:01 &lt;eyedeekay&gt;  git geçişinde çalışacağım. 3) engel yok. 20:24:41 &lt;zlatinb&gt; teşekkürler, scrum.end 20:24:48 &lt;zzz&gt; tamam teşekkürler zlatinb  20:25:07 &lt;zzz&gt; toplantı için soru, yorum veya ek konu olan var mı? 20:26:13 * zzz grabs the baffer 20:27:01 * zzz *bafs* the meeting closed </div>
