---
title: "I2P Geliştirici Toplantısı - 04 Mayıs 2021"
date: 2021-05-04
author: "i2p"
description: "04 Mayıs 2021 tarihli I2P geliştirme toplantısı tutanağı."
categories: ["meeting"]
API_Translate: doğru
---

## Kısa özet

<p class="attendees-inline"><strong>Hazır bulunanlar:</strong> eyedeekay, zzz, zlatinb</p>

## Toplantı Günlüğü

<div class="irc-log"> (04:01:04 PM) eyedeekay: Herkese merhaba, 4 Mayıs toplantısının zamanı geldi (04:01:13 PM) zlatinb: merhaba (04:01:21 PM) zzz: merhaba (04:01:39 PM) eyedeekay: 1) Merhaba  (04:01:39 PM) eyedeekay: 2) Mac Başlatıcı Raporu, Takip  (04:01:39 PM) eyedeekay: 3) Trac Göç Raporu, Operasyon Sonrası  (04:01:39 PM) eyedeekay: 4) 0.9.50 sürümü (04:01:39 PM) eyedeekay: 5) Güncelleme Kanalları Raporu (04:01:39 PM) eyedeekay: 6) Docker İyileştirmeleri (04:01:39 PM) eyedeekay: 7) Bote Eklentisi Anahtarları (04:02:17 PM) eyedeekay: zab 2) ve 5) çakışır mı, birlikte mi ele alayım? (04:02:26 PM) zlatinb: tabii (04:02:56 PM) eyedeekay: Tamam, yukarıdaki listede 3 ve 5'i yer değiştirelim ve Mac Başlatıcıdan hemen sonra güncelleme kanallarını yapalım (04:03:11 PM) eyedeekay: 2) Mac Başlatıcı Raporu (04:03:59 PM) zlatinb: şu ana kadar kimliği bilinmeyen bir kullanıcıdan bir olumlu rapor aldım ve en az birkaç kişinin .dmg'yi denediğini biliyorum (04:04:28 PM) zlatinb: dolayısıyla kurucu (installer) kısmı için bence çok iyi durumdayız. Güncelleme işlevselliğiyle ilgili olmayan herhangi bir değişiklik gereksinimi aklıma gelmiyor (04:04:49 PM) zlatinb: s/installer/app bundle/ (04:05:24 PM) zlatinb: yalnızca 2) ile ilgili benden bu kadar (04:06:10 PM) eyedeekay: Mükemmel. Şu anda ekleyecek bir şeyim yok, o halde 3) Güncelleme Kanallarına geçebiliriz (04:06:24 PM) eyedeekay: zzz'in ekleyeceği bir şey yoksa? (04:06:36 PM) zzz: hayır (04:07:00 PM) eyedeekay: Tamam o zaman zlatinb, güncelleme kanalları da senin konun (04:07:22 PM) zlatinb: zzz ile ben, güncelleme kanallarını etkinleştirmek için nelerin olması gerektiğine dair başlangıç düzeyinde bir analiz/kapsam belirleme yaptık (04:08:05 PM) zlatinb: uzlaşı (bence) i2p.i2p içindeki koda ve mac-jpackage deposunda bulunan bazı koda değişiklikler olacağı yönünde (04:08:36 PM) zlatinb: tüm kenar durumlarını (corner case) hâlâ listeliyoruz ama şu ana kadar işi çöpe attıracak bir şeye rastlamadık (04:09:24 PM) zzz: katılıyorum, oldukça basit ve çok fazla efor gerektirmiyor gibi. Kodlamadan çok test kısmı iş çıkaracaktır muhtemelen (04:09:36 PM) zlatinb: Sürüme kadar çok meşgulüm ama sonrasında buna odaklanacağım. Daha teknik anlatabilirim ama bu toplantı için fazla düşük seviyeye iniyor (04:09:39 PM) zlatinb: eot (04:10:05 PM) eyedeekay: Rapor için teşekkürler (04:10:12 PM) eyedeekay: Bu da bizi 4) 0.9.50 sürümüne getiriyor (04:11:08 PM) dr|z3d: Trac göçünü atladın. (04:11:26 PM) eyedeekay: Onu 4 değil 5 olarak yapacaktım (04:11:40 PM) dr|z3d: tamam, devam! (04:11:45 PM) eyedeekay: Sürüme 11 gün kaldı (04:12:09 PM) eyedeekay: Etiketlerin yarın dondurulması planlandı (04:12:22 PM) eyedeekay: i2p.i2p için başka dize değişikliğim yok (04:13:43 PM) eyedeekay: zzz, zlatinb siz ne eklemek istersiniz? (04:14:08 PM) zzz: çok bir şey yok... dizeleri yarın UTC 16:00'da Transifex'e iteceğim (04:14:26 PM) zlatinb: 'orignal' 30 dakika önce NTCP kuyruk kapasitesi hakkında ilginç bir noktaya değindi, sürümden önce bakmaya değer olabilir (04:14:27 PM) zzz: 50 ile işim bitti. şimdiden bir sonraki üzerinde çalışıyorum (04:15:18 PM) zzz: Görmedim ama şu an herhangi bir değişiklik yapmaya isteksizim. Bir sonraki sürüm için bazı NTCP kuyruk değişikliklerini test ediyorum (04:15:29 PM) zzz: eot (04:15:38 PM) zlatinb: benden de eot (04:15:53 PM) eyedeekay: 5) Trac Göç Raporu, Operasyon Sonrası (04:16:35 PM) eyedeekay: Trac göçü, bunun olması gerektiğini düşündüğüm nedenlerin çoğu nedeniyle zorluydu; özellikle trac xmlrpc örneğimizde geçen ayki toplantı zamanlarında bozuldu (04:17:34 PM) eyedeekay: Birkaç hafta boyunca düzeltmeyi deneyip başaramadıktan sonra, trac sorunlarımızı (dikkatlice) kazıyıp indirmenin ve gitlab API'sini kullanarak gitlab'a taşımamızın daha kolay olacağına karar verdim (04:18:20 PM) eyedeekay: Bunun dışında başarılıydı ve yan ürün olarak şu an tüm trac biletlerimizin okunabilir statik bir arşivini oluşturdu (04:18:32 PM) eyedeekay: eot (04:18:44 PM) zzz: peki durum nedir? bitti mi? (04:19:16 PM) eyedeekay: Bilet takibi açısından bakılırsa, trac göçü tamamlandı. Trac'te hâlâ yedeklenmesi gereken ilgi çekici wiki makaleleri var ama biletler bitti. (04:19:43 PM) zzz: tamam. Kodumuzdaki URL'leri gitlab'ı gösterecek şekilde değiştirdim (04:20:14 PM) eyedeekay: Sitedekilerin çoğunu değiştirdim ama son birkaçını bulmak için hâlâ .rst dosyalarında grep yapıyorum (04:20:28 PM) zzz: trac ana sayfasına, bilet sayfasına, giriş sayfasına ve diğer uygun yerlere yeni i2p ve clearnet bağlantılarıyla notlar ve linkler ekler misin? (04:20:42 PM) eyedeekay: Tabii, yaparım (04:21:49 PM) zzz: bu durum artık bizi gitlab'a bağımlı kılıyor (sadece kodken her zaman github'ı kullanabilirdik) ... yedek bir yöneticimiz var mı? (04:21:49 PM) eyedeekay: Ayrıca tüm README'leri gözden geçirip doğru yerlere referans verdiklerinden emin olacağım (04:22:50 PM) eyedeekay: echelon'un gitlab'da bir admin hesabı var, ancak şu anda alttaki sunucuya SSH erişimi olan başka kimse yok (04:22:50 PM) mode (+v anonymousmaybe) by ChanServ (04:23:30 PM) eyedeekay: Bir bot kullanarak sorunları github ile senkronize etmeye bakabilirim, göç sürecinin ikinci yarısından çok da farklı değil (04:23:39 PM) zzz: tamam, ikiniz kimin ne yapabildiğini gözden geçirip kapsamımız olduğundan emin olmak isteyebilirsiniz (04:23:45 PM) zzz: iyi iş (04:24:09 PM) eyedeekay: Teşekkürler (04:24:22 PM) eyedeekay: Bu da bizi 6) Docker İyileştirmelerine getiriyor (04:24:42 PM) eyedeekay: zlatinb, henüz denememiş olanları burada bilgilendirmek ister misin :) (04:25:10 PM) zlatinb: lol evet, yeni Docker imajı daha küçük ve yapılandırma ile snark (I2P'nin BitTorrent istemcisi) indirmeleri için kalıcı volume'leri destekliyor (04:25:35 PM) zlatinb: dokümantasyon kaynakta, Docker.md dosyasında. Aynı içerikle web sitesine bir sayfa eklemek istiyorum (04:26:03 PM) zlatinb: aslında bu kadar (04:26:30 PM) eyedeekay: Siteyle ilgili iyi fikir, şu anda duyurusunu yapıyoruz ama nasıl kullanılacağını hiç belgelemiyoruz (04:26:40 PM) zzz: geti2p Docker hesabından kim sorumlu ve başka kimin erişimi var? (04:26:48 PM) zzz: yoksa öyle çalışmıyor mu? (04:27:35 PM) zzz: her checkin'de otomatik derleyip bu kadar mı? (04:27:37 PM) eyedeekay: geti2p Docker hesabından ben sorumluyum, gitlab üzerinden insanlara erişim verebilirim, IIRC bunu Ace Barry veya hkparker başlatmıştı ama şu anda admin benim (04:28:04 PM) eyedeekay: Her checkin'de `latest`'ı oluşturur ve `i2p-*` ile başlayan her etiket için bir imaj oluşturur (04:28:50 PM) zzz: tamam, yani zlatinb'nin yaptığı değişiklikler zaten orada (04:28:52 PM) zzz: anladım (04:29:00 PM) zlatinb: evet (04:29:30 PM) zlatinb: eyedeekay: Android derleme sürecini az önce Docker'laştırdığını gördüm? (04:30:50 PM) eyedeekay: Evet yaptım, tüm sürüm gereksinimlerini tekrar kullanılabilir bir forma paketlemenin bir yoluydu (04:31:35 PM) zzz: eyedeekay, Android demişken, Google'ın bu yılın ilerleyen dönemlerinde yürürlüğe girecek şekilde daha fazla kural eklediği ve gereksinimleri yükselttiğiyle ilgili bir şey gördüm. Öne geçmek için bu sürümden önce biraz zaman ayırmak isteyebilirsin (04:33:10 PM) eyedeekay: Bu hafta tüm Android sürüm işlerimi iki kez kontrol ediyorum ki her şey sorunsuz gitsin (04:34:18 PM) zzz: dediğim gibi yeni kurallar birkaç ay yürürlüğe girmeyecek ama şimdi ele almak zarar vermez (04:34:41 PM) zzz: ya da can yakabilir, ama er ya da geçten ziyade erkenden daha iyi (04:34:42 PM) zzz: eot (04:35:14 PM) eyedeekay: F-Droid'a bağlı, bazen gereksinimlerde GPlay'in gerisinde kalıyorlar ve bu durum bir ölçüde birbirini dışlayıcı olabiliyor, ama olacaksa bunu bilmek daha iyi (04:36:02 PM) eyedeekay: Sanırım 7) Bote Eklentisi Anahtarlarına hazırız (04:36:20 PM) eyedeekay: Bu konu geçen hafta bazı Reddit kullanıcılarıyla yaptığım bir konuşmada gündeme geldi (04:37:06 PM) eyedeekay: İnsanlar Bote'un mhatta tarafından çatallanmış sürümünü kullanmaya çalışıyorlar ama eklenti anahtarlarını kolayca kuramadıkları için bunu yapamıyorlar (04:37:30 PM) eyedeekay: Ayrıca sorunu gidermek için yan çubuktaki sertifika hatasını nasıl yorumlayacaklarını çoğunlukla bilmiyorlar (04:38:17 PM) eyedeekay: s/keys/certificates/ (04:38:41 PM) eyedeekay: İnsanların artık bu hatayla karşılaşmaması için mhatta'nınkini varsayılana eklemeyi değerlendirmemizi isterim (04:39:17 PM) zzz: 1) kullanıcılara daha iyi talimatlar sağlamalı; 2) bunu bizden talep etmesi gerekiyor (04:40:22 PM) eyedeekay: Makule benziyor. (04:40:46 PM) eyedeekay: Bu da listelenen konuların sonuna getiriyor, eklenecek başka bir şey var mı? (04:41:06 PM) zlatinb: evet, test ağlarını kurmayı kolaylaştırmayı düşünmemizi isterim (04:41:08 PM) zzz: ve .49'u Debian'a sokmasını isterim, ki bu hiç olmadı (04:41:55 PM) zlatinb: iki kişi LXC test ağları, bir kişi Docker kurdu; üçü de oldukça farklı yaklaşımlar kullanıyor (04:42:14 PM) zlatinb: o hâlde sorunlu noktaların neler olduğunu belirleyip işleri kolaylaştırmaya ilgi var mı? (04:42:51 PM) zzz: İlgi varsa olup olmadığını öğrenmeye ilgim var :) (04:43:10 PM) eyedeekay: Benim açımdan var, bir test ağı çalıştırmak istiyorum, tercihen Docker tabanlı (04:44:13 PM) zlatinb: harika.. o zaman buna bakmalıyız.. aklıma ilk gelen, başlangıç tohumlaması en kötü kısmı (04:45:14 PM) eyedeekay: Docker test ağı talimatları yazılmış durumda mı yoksa hepsi LXC tabanlı mı? (04:45:18 PM) zzz: tohumlama için çözümüm benim için iyi çalıştı, lxc için kabaca çözülmüş durumda (04:45:47 PM) zlatinb: LoveIsGrief'in gitlab'daki depolarında bir şeyler olabilir  (04:47:55 PM) zlatinb: benden eot (04:49:07 PM) eyedeekay: Sanırım o hâlde Docker test ağı istiyorsam muhtemelen onların işine bakmalı ve LXC sürecine dayanarak karşılaştığım boşlukları doldurmalıyım (04:49:43 PM) zzz: Berbat lxc kabuk betiklerimin hepsini i2p.scripts'e yükledim (04:50:29 PM) eyedeekay: Teşekkürler zzz, berbat olsun olmasın, ihtiyacım olanı bana söyleyeceklerinden eminim (04:51:32 PM) eyedeekay: Toplantı için başka bir şey var mı? (04:51:50 PM) eyedeekay: timeout 1m (04:51:50 PM) zzz: hayır (04:51:58 PM) zlatinb: benden yok (04:52:19 PM) eyedeekay: Tamam o zaman, katıldığınız için herkese teşekkürler (04:52:44 PM) eyedeekay: Günlükleri kısa süre içinde siteye koyacağım, IRC'de görüşürüz </div>
