---
title: "I2P Geliştirici Toplantısı - 02 Kasım 2021"
date: 2021-11-02
author: "i2p"
description: "2 Kasım 2021 tarihli I2P geliştirme toplantısı kaydı."
categories: ["meeting"]
API_Translate: doğru
---

## Kısa özet

<p class="attendees-inline"><strong>Katılanlar:</strong> eyedeekay, zzz, zlatinb, Ryemantis_</p>

## Toplantı Günlüğü

<div class="irc-log"> (04:00:16 PM) eyedeekay: Herkese merhaba, 2 Kasım Topluluk Toplantısına hoş geldiniz (04:00:16 PM) eyedeekay: 1) Merhaba (04:00:16 PM) eyedeekay: 2) 1.6.0 Geliştirme Durumu / Yaklaşan Sürüm (04:00:16 PM) eyedeekay: 3) mac/win jpackage beta durumu, kullanıcı test raporları, ağ içi 17.0.2 güncellemesinin durumu, 1.6.0 güncellemesi için planlar ? (04:00:35 PM) zzz: merhaba (04:00:38 PM) zlatinb: merhaba (04:00:55 PM) eyedeekay: Merhaba zzz, zlatinb (04:01:25 PM) eyedeekay: 2) 1.6.0 Geliştirme Durumu / Yaklaşan Sürüm (04:02:25 PM) eyedeekay: Sürüm başlığı burada: http://zzz.i2p/topics/3170-1-6-0-release-summary ve hâlâ bir tarih seçmedik, o başlığa yanıt vermeliydim, bunu burada yapmak istiyor muyuz? (04:02:43 PM) zzz: evet lütfen (04:03:18 PM) zzz: Şu andan itibaren 3 hafta, 13 hafta eder. +/- 1 hafta da benim için uygun (04:03:19 PM) eyedeekay: Tamam o hâlde, benim açımdan ABD'deki Şükran Günü'nden sonra, 29'unu kapsayan hafta lehindeyim (04:04:12 PM) zlatinb: Aralık başına kadar ana çalışma istasyonumdan uzaktayım, bu yüzden jpackage yükleyicilerini derleyemem veya imzalayamam. Ama signtool için bir OTP verebilirim çünkü o telefonumda. (04:05:34 PM) zzz: tamam, o hâlde geçici olarak 28'ini kapsayan hafta mı? eche|off eche|on itirazı olan? (04:07:30 PM) eyedeekay: 28'ini kapsayan hafta şimdilik bana iyi geliyor.  (04:08:34 PM) eyedeekay: Konu 2) için başka bir şey? (04:08:45 PM) zzz: evet, hızlı bir durum (04:09:02 PM) zzz: değişiklik miktarına bakılırsa oldukça mütevazı bir sürüm gibi görünüyor (04:09:27 PM) zzz: bazı SSU hızlandırmaları muhtemelen manşet olacak (04:09:48 PM) zzz: zlatinb, eğer zaman bulabilirsen unit test deprecation düzeltmelerini de araya sıkıştırman iyi olur (04:09:52 PM) zzz: EOT (04:10:02 PM) eyedeekay: Teşekkürler zzz (04:10:28 PM) zlatinb: evet, unit test için söz veremem :) (04:10:42 PM) eyedeekay: 3) mac/win jpackage beta durumu, kullanıcı test raporları, ağ içi 17.0.2 güncellemesinin durumu, 1.6.0 güncellemesi için planlar? (04:12:18 PM) zlatinb: Bunun JDK 17.0.1 olduğunu varsayıyorum, bildiğim kadarıyla henüz 17.0.2 yok (04:12:21 PM) zzz: evet, ikinize topluluğa bir güncelleme verme fırsatı tanımak için o maddeyi ekledim (04:12:32 PM) eyedeekay: zlatinb ile bunu birkaç gün önce konuştuk ve jpackage kurulumları için OpenJDK 17 güncellemesi yapma olasılığını değerlendirdik (04:12:43 PM) zzz: herhangi bir yazım hatasını görmezden gelin :) (04:13:36 PM) Ryemantis__ artık Ryemantis_ olarak biliniyor (04:14:08 PM) eyedeekay: Şu anda jpackage kurulumlarının ağ içinden güncellenmesini yapmaya hazırız ancak jpackage sürümlerimizi ana sürümden sonra yayınlayacağız; bu sürümler 17.0.1'e ya da 17.0.2'ye güncelleyecek (04:14:55 PM) zlatinb: 17.0.2 ocak ortasından önce çıkmayacak, dolayısıyla kesinlikle bir 1.6.0 jpackage sürümü yapmalıyız (04:15:32 PM) zlatinb: bence, ağ içi güncelleme sürecinin bir dry-run (prova)sını yapmayı gerçekten isterim ki varsa hataları ortaya çıkaralım, ama bunun önümüzdeki 7 gün içinde olması gerekiyor çünkü sonrasında uzakta olacağım (04:16:03 PM) zlatinb: özetlemek gerekirse, şunların olması gerekiyor: (04:16:12 PM) zzz: eyedeekay, bu pek net değildi... 'hazırsın' ama yapmayacaksın, bekleyecek misin? (04:16:28 PM) zlatinb: 1. i2p.newsxml repo'sunun her platform için entries.html üretecek şekilde güncellenmesi (04:16:50 PM) zlatinb: 2. idk ve ech'in news HTTP sunucularının yeni news.su3 dosyalarını sunabildiğinden emin olunması (04:17:17 PM) zlatinb: 3. i2p-1.5.0 etiketinden i2p.i2p'in branch'lenmesi, CoreVersion/RouterVersion değerlerinin artırılması, i2p-1.5.1 olarak tag'lenmesi (04:17:27 PM) zlatinb: 4. jpackage yükleyicilerinin derlenmesi, gerektikçe imzalanması/notarize edilmesi (04:17:47 PM) zlatinb: 5. yeni release.json ile yeni entries.html oluşturulması (04:17:50 PM) zlatinb: 6. dağıtım (04:17:51 PM) zlatinb: eot (04:18:03 PM) zlatinb: bu yüzden bunun 7 gün içinde olup olamayacağını bilmiyorum, ama olabilirse çok iyi olur (04:19:10 PM) eyedeekay: Hazırdan kastım, i2p.newsxml değişikliklerinin ağ içi güncellemeleri dağıtmak için kullanılabilecek geçerli beslemeler üretmesi ve bunların benim lighttpd news kurulumumda çalışıyor olması (04:20:00 PM) eyedeekay: Platforma özgü entries.html desteği eklemem gerekiyor, şu anda herkes tüm haberleri alıyor ama farklı bir torrent (04:20:38 PM) zzz: daha geniş açıdan, beta olduğu için, işler iyi gidiyor mu; indirmeler ve/veya şikâyetler alıyor musunuz? (04:21:16 PM) zlatinb: indirmeler - matomo'ya göre mac için ~25/gün, windows için ~100/gün (04:21:44 PM) eyedeekay: Büyük bir şikâyet yok, mimariye ve Windows'un kurulu olup olmamasına bağlı olarak yüklü paketin yolunu algılamayla ilgili bir sorun vardı; bu, Windows kullanıcılarının bir kısmını etkiliyor ama *yalnızca* başlatıcı yükleyiciden çalıştırıldığında (04:22:03 PM) eyedeekay: Yani yükleyici çalıştırıldıktan sonra hata ortadan kalkıyor ve yeni sürümde düzeltilmiş durumda (04:22:11 PM) eyedeekay: Daha doğrusu, düzeltilmiş olacak (04:22:15 PM) zzz: harika (04:22:21 PM) eyedeekay: Bu, geçen ay zab'ın bildirdiği şey (04:22:40 PM) eyedeekay: *önceki bir sürümden kurulmuş veya güncellenmiş (04:24:34 PM) Ryemantis_: Herkese merhaba. Kısaca da uğrayıp son birkaç haftadır sessiz olduğum için özür dilemek istedim. Ekim benim için çok yoğun geçti ve bunun üzerine bir donanım arızası da yaşadım. Bu haftadan sonra çalışma istasyonumu tekrar toparlamak ve Android I2P üzerinde çalışmaya devam etmek için biraz zamanım olacak. Şu anda LiveData, I2P'nin uzaktan başlatılması ve UPnP düzeltmesi üzerinde çalışıyorum. Geri döndüğümde forumlarda da güncelleme yapacağım (04:24:35 PM) Ryemantis_: Buna. Lütfen daha acil ilgi gerektiren başka bir şey varsa bana da bildirin. (04:25:04 PM) eyedeekay: Senden haber almak harika Ryemantis_ ve toplantıya hoş geldin (04:25:28 PM) eyedeekay: Üzerinde çalıştıklarınla ilgili güncelleme için teşekkürler, donanım arızaları ve hayat hepimizin başına geliyor (04:27:01 PM) eyedeekay: Kısaca 3)'e dönersek, şu anda bana düşen, sadece data/entries.html içinde değil, data/platform/branch/entries.html içinde de entries.html desteği eklemek; böylece platforma özgü haber beslemelerine sahip olabiliriz (04:27:13 PM) Ryemantis_: Anlayışınız için gerçekten minnettarım ve sıkı çalışmanız için hepinize teşekkür ederim (04:28:23 PM) eyedeekay: Herkesin herkesin haberlerini gördüğü tek bir beslemeye karşılık (04:29:00 PM) eyedeekay: Bundan sonra, zlatinb'nin açıklamasındaki 3. adımdan başlayabiliriz (04:29:37 PM) eyedeekay: 3) için bir şey var mı? (04:30:20 PM) zlatinb: hayır, bence her şeyi kapsıyor (04:30:46 PM) eyedeekay: Güzel, toplantı için başka bir şey var mı zzz zlatinb Ryemantis_ ? (04:31:04 PM) zzz: yok (04:31:30 PM) Ryemantis_: yok (04:31:49 PM) zlatinb: evet küçük bir şey - bir sonraki toplantı 1'inde mi? (04:31:54 PM) ***zlatinb takvimi kontrol eder (04:32:12 PM) eyedeekay: Sanırım 7'si zlatinb (04:32:20 PM) zlatinb: tamam, o zaman boş ver (04:32:33 PM) eyedeekay: Benim takvimime göre ayın biri Çarşamba (04:33:28 PM) eyedeekay: Ah evet, bu bana DST (yaz saati uygulaması) konusunu hatırlattı. Toplantıları hep UTC'ye göre planladım, ama DST için toplantı saatini ayarlamak isteyen var mı? (04:33:36 PM) zzz konuyu şu şekilde değiştirdi: 1.5.0-4 | Tag freeze Wed. Nov. 17 (04:35:30 PM) eyedeekay: Bunu bir hayır olarak kabul ediyorum o hâlde. Biri forumda bir başlıkta gündeme getirmezse, toplantılar UTC'de aynı saatte planlanmaya devam edecek (04:36:05 PM) eyedeekay: Toplantıya geldiğiniz için herkese teşekkürler, birkaç dakika içinde günlükleri (logları) paylaşacağım. </div>
