---
title: "I2P Geliştirici Toplantısı - 05 Ekim 2021"
date: 2021-10-05
author: "i2p"
description: "5 Ekim 2021 tarihli I2P geliştirme toplantısı tutanağı."
categories: ["meeting"]
API_Translate: doğru
---

## Kısa özet

<p class="attendees-inline"><strong>Katılanlar:</strong> eyedeekay, zzz, zlatinb, T3s|4</p>

## Toplantı Günlüğü

<div class="irc-log"> (04:00:04 PM) eyedeekay: Herkese merhaba, topluluk toplantısına hoş geldiniz (04:00:04 PM) eyedeekay: 1) Merhaba (04:00:04 PM) eyedeekay: 2) Kalan 0.9.50/1.5.0 maddeleri (04:00:04 PM) eyedeekay: 3) Jpackage Dağıtımları (04:00:04 PM) eyedeekay: 4) 1.6.0 Geliştirme Durumu (04:00:15 PM) mode (-m ) by zzz (04:00:16 PM) eyedeekay: 1) Merhaba, bugün burada kim var? (04:00:24 PM) zlatinb: merhaba (04:00:24 PM) zzz: burada (04:00:48 PM) eyedeekay: Merhaba zzz, merhaba zlatinb (04:01:30 PM) eyedeekay: 2) Kalan 0.9.50/1.5.0 maddeleri (04:02:21 PM) eyedeekay: Geçen toplantıyla aynı durum: Şu anda mhatta'ya ulaşamıyoruz ve bu nedenle Debian ana paketlerimiz güncellenmedi (04:02:55 PM) eyedeekay: Debian ve Ubuntu üzerinde I2P kurulumuna ilişkin resmi öneri, bir sonraki sürümde kendi .deb depomuzu/PPA'mızı kullanacak şekilde değişecek (04:03:26 PM) eyedeekay: Ayrıca depomuzun kullanımını daha güvenli hale getirecek bazı önerileri yansıtmak için talimatları güncelliyoruz (04:03:52 PM) eyedeekay: Yeni düzende, .deb paket imzalama anahtarlarımız tüm paketler yerine yalnızca kendi paketlerimiz için geçerli olacak (04:04:04 PM) eyedeekay: Mevcut deb/ubuntu kullanıcılarının herhangi bir şey değiştirmesine gerek olmayacak (04:05:04 PM) eyedeekay: 2) için bende bu kadar, başkası bir şey eklemek ister mi? (04:05:23 PM) T3s|4: eyedeekay:  ^hepsi not edildi ve ben de buradayım (04:06:21 PM) eyedeekay: Teşekkürler T3s|4 (04:06:21 PM) eyedeekay: 2) için zaman aşımı 1m (04:07:36 PM) eyedeekay: Tamam 3) Jpackage Dağıtımları (04:08:02 PM) zlatinb: Bu konu için iki maddem var, ikisi de iyi değil (04:08:18 PM) eyedeekay: Tamam, o zaman belki sen başlatmalısın (04:08:42 PM) zlatinb: 3.1 - Mac DMG, sigterm.no aynasına düzgün şekilde dağıtılmamış ve bunu sürümden iki hafta sonra fark ettim (04:09:11 PM) zlatinb: bu büyük bir hata; neden olduğunu ve gelecekte nasıl önleyebileceğimizi anlamamız gerekiyor (04:09:30 PM) zlatinb: 3.2 - Sadece Firefox kurulu, taze bir Windows 10 VM (sanal makine) üzerinde Windows AIO'yu az önce denedim ve .bat, I2P.exe'yi başlatamadı (04:09:50 PM) zlatinb: I2P.exe'yi elle başlatmak sorunsuz çalıştı ama ikisi arasındaki bağlantıda bir şeyler başarısız oldu (04:09:50 PM) zzz: AIO nedir? (04:09:55 PM) eyedeekay: Easy-Install (04:09:56 PM) zlatinb: All-In-One (04:10:17 PM) zlatinb: EOT (04:11:42 PM) eyedeekay: sigterm.no'daki aksaklık kısmen benim hatamdı; orada, ayna senkronizasyonunu yapma şeklimle ilgili sorunu çözdüm. (04:12:13 PM) eyedeekay: Windows paketine gelince, bunun kesinlikle böyle olmaması gerekiyor, iyi değil. Toplantı biter bitmez i2p.firefox üzerinde bunun peşine düşeceğim, dikkatime getirdiğin için teşekkürler. (04:12:50 PM) zlatinb: tamam, her şekilde hata ayıklamaya yardımcı olmaktan memnuniyet duyarım (04:14:54 PM) eyedeekay: Tamam, benim tarafta, güncellemeleri yapabilmemiz için i2p.newsxml üzerindeki değişiklikleri test ediyorum; bu hafta gözden geçirmeye hazır olmalı, haber sunucusunu çalıştırma talimatlarında üzerinden geçmem gereken bazı küçük değişiklikler var ama bununla ilgili ech ile zaten iletişim halindeyiz (04:16:03 PM) zzz: 3.3 OSX için paketler hakkında: ARM Mac'lerde test edilmediklerini, performansın bilinmediğini belirtmemizi ve test kullanıcıları talep etmemizi öneriyorum (04:16:17 PM) eyedeekay: Evet, katılıyorum; bu değişikliği bu akşam web sitesine yapabilirim (04:16:19 PM) zzz: ve buna göre, ARM derlemeleri yapmaya ne zaman başlayacağımıza karar veririz (04:17:17 PM) eyedeekay: Yaparım (04:17:20 PM) zzz: Java 17'nin teoride OSX ARM'ı yerel olarak desteklediğini, ancak openjdk türü sitelerin JRE derlemeleri yayımlayıp yayımlamadığını bilmediğimi not edin (04:18:26 PM) zzz: EOT, teşekkürler (04:18:38 PM) zlatinb: Mac aarch64 için derlemenin, jpackage nedeniyle Mac aarch64 üzerinde yapılması gerekiyor (04:18:55 PM) zlatinb: yani bu, bir noktada ARM bir Mac edinmem gerektiği anlamına geliyor (04:19:12 PM) zlatinb: ya da bir başkasının Apple geliştirici hesabı alması gerekiyor (04:19:31 PM) zlatinb: eot (04:20:35 PM) eyedeekay: Benim Mac'im de maalesef x86_64, yoksa yapmayı teklif ederdim (04:21:17 PM) eyedeekay: 3) için başka bir şey var mı? (04:22:19 PM) eyedeekay: Tamam, o halde 4) 1.6.0 Geliştirme Durumu (04:25:17 PM) eyedeekay: zzz gelişmeleri ve durumuyla ilgili bizi burada güncel tutuyor: http://zzz.i2p/topics/3170-1-6-0-release-summary            (04:25:20 PM) eyedeekay: 6 haftayı geride bıraktık, yaklaşık 7 hafta kaldı (04:25:40 PM) eyedeekay: router konsolu için planladığım iki büyük değişiklikten biri muhtemelen girmeyecek: HTTP vekil sunucusunda X-I2P-Locations (04:26:10 PM) eyedeekay: Diğeri, 'fork-and-forget' eklentilerinin yönetimi, bu hafta hazır olacak (04:27:10 PM) eyedeekay: SSU2 üzerindeki çalışmalar #LS2'de devam ediyor (04:27:10 PM) eyedeekay: zlatinb ve zzz ayrıca SSU1'deki performans sorunlarını tespit edip hata ayıklıyor (04:27:26 PM) eyedeekay: Ekleyeceğiniz bir şey var mı zzz, zlatinb (04:27:28 PM) eyedeekay: ? (04:28:07 PM) zzz: şu ana kadar bu sürümde çok büyük şeyler yok (04:28:21 PM) zzz: şu an için değişiklik seti çok küçük (04:28:50 PM) zzz: başka büyük değişiklikler varsa yakında dahil edelim (04:29:36 PM) eyedeekay: Bu hafta sonunu benim için büyük ya da radikal hiçbir şeyin geçmesine izin vermeyeceğim. Pazartesiye kadar bitiremezsem küçük şeylere odaklanacağım. (04:29:40 PM) zzz: Kasım sonu sürümü için yolunda olmalı (04:30:43 PM) zzz: eot (04:30:45 PM) zzz: ayrıca bazı CVE backport'ları içeren EOL sonrası (destek sonu sonrası) Jetty 9.3.30 sürümünü de bekliyoruz. Etiketlediler ama henüz derlemeleri yayımlamadılar, bu onlar için tipiktir (04:31:43 PM) eyedeekay: Derlemeleri yayımlamak için çok beklerlerse bu sürümü geciktirmemizi gerektirir mi? (04:32:37 PM) zzz: Yalnızca bir hafta kadar olmalı. Her ne sebeple yapmazlarsa, yamalarını alabiliriz (04:33:02 PM) eyedeekay: Tamam, açıklığa kavuşturduğun için teşekkürler (04:33:35 PM) eyedeekay: 4) için başka bir şey var mı ve yoksa, buradayken başkasının tartışmak istediği bir şey var mı? (04:35:03 PM) eyedeekay: Zaman aşımı 1m (04:35:04 PM) zzz: Kayıtlı bir rumuza sahip olan ve voice isteyen varsa, 'm' düğmesine basmadan önce bana bildirsin. Verdiğim rahatsızlık için özür dilerim (04:37:10 PM) eyedeekay: Tamam herkes, toplantıya geldiğiniz için teşekkürler (04:37:10 PM) eyedeekay: IRC'de ve gelecek ayki toplantıda görüşmek üzere (04:37:20 PM) eyedeekay: Yapmam gereken bazı web sitesi güncellemeleri var (04:37:59 PM) eyedeekay: Lütfen IRC sunucusunda voice hakkında zzz'nin ^ ifadesine dikkat edin (04:40:00 PM) eyedeekay: Bir şey daha: Perşembe ve Cuma şehir dışında olacağım, o günlerde çevrimdışı çalışacağım. Çevrimiçi değilsem idk_afk'ye mesaj atın, akşama görürüm </div>
