---
title: "I2P Geliştirici Toplantısı - 2 Mart 2021"
date: 2021-03-02
author: "i2p"
description: "02 Mart 2021 tarihli I2P geliştirme toplantısı tutanağı."
categories: ["meeting"]
API_Translate: doğru
---

## Kısa özet

<p class="attendees-inline"><strong>Hazır bulunanlar:</strong> eyedeekay, zzz, zlatinb</p>

## Toplantı Günlüğü

<div class="irc-log"> (08:01:02 PM) eyedeekay: Herkese merhaba ve 2 Mart Toplantısına hoş geldiniz, buradaysanız lütfen haber verin (08:01:27 PM) eyedeekay: zzz zlatinb eche|on eche|off (08:01:42 PM) eyedeekay: Gündem (08:01:42 PM) eyedeekay: 1) Merhaba  (08:01:42 PM) eyedeekay: 2) 0.9.49 kalan maddeler  (08:01:42 PM) eyedeekay: 3) Mac Launcher Durumu  (08:01:42 PM) eyedeekay: 5) 0.9.50 sürümü  (08:01:42 PM) eyedeekay: 6) Trac taşıma özeti (08:01:46 PM) Irc2PGuest1578 [kilian@xvbemdlawzj2qlt3cgjgaclevziobxvwmipcvecbla4xqkmwjd2q.b32.i2p] odaya girdi. (08:01:46 PM) zzz: merhaba (08:01:55 PM) zlatinb: merhaba (08:01:55 PM) eyedeekay: 4) 1.0.0 vs 0.9.50 (08:03:04 PM) eyedeekay: merhaba zzz, merhaba zlatinb, zaman aşımı 30 sn başka var mı? (08:03:39 PM) eyedeekay: Teşekkürler herkes, doğrudan 2) 0.9.49 kalan maddeler ile başlıyoruz (08:03:51 PM) eyedeekay: Bildiklerim arasında tek kalan Mac yükleyicisinin .dmg sürümü (08:04:20 PM) zzz: diğerleri resmi debian ve ubuntu (08:04:45 PM) zzz: biraz daha açıklayacağım (08:04:50 PM) eyedeekay: Tamam teşekkürler. (08:05:06 PM) zzz: maalesef, debian bullseye yeni bir dondurma dönemine girdi (08:05:29 PM) zzz: debian paketçimiz ya takvimden haberdar değildi ya da acele etmemizi önermedi (08:05:51 PM) zzz: dolayısıyla ubuntu hirsute 21.04 için takvimi öne çekmiş olsak da, debian son tarihi daha erkendi (08:06:09 PM) zzz: ubuntu debian'dan çektiği için ubuntu da alamadı (08:06:45 PM) zzz: bu iki yılda bir olan bir şey, ama yine de bilsek iyi olurdu (08:06:54 PM) zzz: olduğu gibi, ubuntu için acele ettik, hepsi boşa (08:07:25 PM) zzz: yani, bir noktada debian donu çözecek ve 49 sid'de görünmeli. ama bullseye 48 (08:07:27 PM) zzz: eot (08:07:59 PM) eyedeekay: Teşekkürler zzz. O halde şimdilik Debian kullanıcıları için güncel bir router edinmenin önerilen yolu bizim depomuz olmalı (08:08:17 PM) zzz: evet. ubuntu için de aynı. (08:08:32 PM) zzz: ah, izin verirseniz, ağ hakkında kısa bir rapor: (08:08:41 PM) eyedeekay: Tabii buyurun (08:08:48 PM) zzz: %52, 49'a güncellendi; %6 ECIES'e yeniden anahtalandı. Şimdilik her şey iyi görünüyor (08:09:03 PM) zzz: çok az hata bulundu veya bildirildi (08:09:05 PM) zzz: eot (08:09:21 PM) eyedeekay: Harika haber, rapor için teşekkürler (08:09:49 PM) eyedeekay: Ve sanırım Debian ne zaman donacak bilgisini daha erken almak için hangi posta listesine abone olmamız gerektiğini araştırabilirim (08:10:02 PM) eyedeekay: 3) Mac Launcher Durumu (08:10:14 PM) eyedeekay: Bu .jar değil, DMG tabanlı yükleyici (08:10:54 PM) eyedeekay: Burada topu düşürdüm; önceki bakımcının artık yükleyiciyi derlemediğini insanlara bildirmeyi ihmal ettim (08:11:15 PM) eyedeekay: Sonuç olarak Mac yükleyicisini siteden kaldırdım (08:11:39 PM) zzz: iirc en son derlenen bir yıl önceki .45'ti ve muhtemelen geçen yılın çoğunda bozuk bir bağlantıydı (08:11:41 PM) eyedeekay: İlerleyen zamanda ürünü devralıp bakımını yapmak niyetiyle bir Mac edindim (08:12:00 PM) eyedeekay: zzz haklısın (08:12:04 PM) zlatinb: dmg yükleyiciyle bir sorun var - en azından benim mac'imde router'ı durduramıyorum. Bir daemon onu sürekli yeniden başlatıyor (08:12:09 PM) zzz: yani bu aslında uzun süredir devam eden bir sorundu. kaldırmakla doğru yaptın, bunun için teşekkürler (08:13:16 PM) zlatinb: yani diğer mac kullanıcıları da aynı durumdaysa temizleme için bir tür kılavuz hazırlamalıyız (08:13:28 PM) zzz: dahili bir otomatik güncelleme ya da bildirim var mı, anladın mı? varsa o da bozuk mu? yoksa sadece konsoldaki haber girdisi mi? (08:13:57 PM) zlatinb: otomatik güncelleme çalışıyor, tuhaf bir şekilde (08:13:57 PM) eyedeekay: otomatik güncelleme yapamıyor, en azından başarılı şekilde değil (08:14:04 PM) eyedeekay: Hımm, bu tuhaf (08:14:09 PM) zlatinb: Ben sadece onu öldüremiyorum ve ölü kalmasını sağlayamıyorum (08:14:28 PM) eyedeekay: Şey, davranışın bazı kısımları epey tutarsız görünüyor (08:14:56 PM) zzz: eyedeekay, en son konuştuğumuzda, bu yükleyici ürününün kullanıcılarımız için değerinin, onu sürdürmek için gereken çabayla karşılaştırılması konusunda bazı tartışmalar vardı (08:15:15 PM) zzz: bu iki unsuru nasıl araştırıp değerlendiririz? (08:15:58 PM) zzz: ve zlatinb bugün bir “Mac tarzı” yükleyicinin değeri hakkında herhangi bir düşüncen var mı? (08:16:36 PM) zlatinb: Ben hâlâ Mac tarzı ve Win tarzı yükleyicilerin izpack ucubesinden çok daha üstün olduğunu düşünüyorum (08:16:37 PM) eyedeekay: Bence zlatinb ile notları karşılaştırmamız gerekecek, bende onunkinden farklı davranış görüyorum ve nedenini bilmezsem bunu derlemeye ve desteklemeye devam etmek çok daha ürkütücü oluyor (08:17:16 PM) zlatinb: ama bence jpackage'ın Java 14+ ile gelmesi ışığında karmaşıklığı yeniden değerlendirmemiz gerekiyor (08:18:02 PM) zlatinb: her hâlükârda, Mac-tarzı bir yükleyici Win-tarzı yükleyiciden daha düşük öncelikte olur/olmalı (08:18:05 PM) zzz: ben bir mac insanı değilim, ama yükleyicinin geliştirmesine başladığımız zaman “çok daha üstün” olduğu yönünde bir mutabakat vardı (08:18:43 PM) zzz: şimdi mutabakat farklıysa, nedenini anlamak isterim (08:19:24 PM) zlatinb: bildiğim kadarıyla mutabakat aynı, sadece ekosistem değişti (örn. jpackage var) (08:20:26 PM) eyedeekay: IIRC o zamanlar Mac deneyimim neredeyse yoktu ve fikri desteklemem, tanıdık paketleme sistemleriyle çalışmanın paketlerimize güvenmeyi kolaylaştırdığı düşüncesine dayanıyordu (08:20:39 PM) eyedeekay: jpackage çalışma zamanı imajını içerme/Java kurma ihtiyacını ortadan kaldırma işini yapıyor, doğru mu? bildiğim kadarıyla dmg bunu yapmıyordu? (08:20:51 PM) zzz: doğru (08:21:18 PM) zlatinb: doğru (08:21:30 PM) zlatinb: jpackage sözde dmg'ler üretiyor, denemedim (08:21:38 PM) zzz: yani jpackage yaklaşık 100MB'lık bir şey olurdu. sadece tek bir işletim sistemi için olduğu için mac için yapmak mümkün.  (08:21:47 PM) zzz: evet dmg'lerin kesinlikle test edilmesi gerekir (08:22:14 PM) zlatinb: windows yükleyicileri de üretiyor, ama o işlevi kullanmadım (08:22:26 PM) zlatinb: ve rpm'ler ve deb'ler de, ama bunları istemediğimizden epey eminim (08:22:52 PM) zzz: bir proje olarak başarısızlıklarımızdan biri, dmg'nin indirme sayfamızda hep 'deneysel' olarak etiketlenmiş olması. Etiketi kaldırmak ya da kimsenin onu derlemediğini fark etmek için asla yeterince dikkat göstermedik (08:22:57 PM) Irc2PGuest1578 odadan ayrıldı (quit: Read error). (08:24:06 PM) zzz: diğer tüm resmi ürünlerimizde olduğu gibi, bunu destekleyeceksek yetkin bir bakımcı için yeterli kaynağa ihtiyacımız var (08:25:15 PM) zzz: bu noktada, hem mevcut dmg hem de jpackage için kullanıcı talebini ve gereken çabayı değerlendirmeye devam etmemizi öneriyorum. (08:25:29 PM) zzz: bir ay içinde ara rapor, iki ay içinde nihai karar, .50'a yetişecek şekilde (08:25:52 PM) zlatinb: bunu nasıl yapacağımıza dair fikir var mı?  anket?  (08:26:32 PM) eyedeekay: Toplantıdan sonra bir Reddit anketi kurabilirim (08:26:42 PM) zzz: forum gönderileri (08:27:11 PM) eyedeekay: Benim için uygun, gelecek ayın toplantı gündemine ekleyeceğim (08:28:06 PM) eyedeekay: 3) ile ilgili başka bir şey var mı? (08:28:32 PM) eyedeekay: 4) 1.0.0 vs 0.9.50 (08:29:02 PM) zzz: bu benim maddemdi (08:29:10 PM) eyedeekay: söz sende zzz (08:29:28 PM) zzz: benim için her iki türlü de çok fark etmiyor, ama önümüzdeki bir yıl içinde 1.0.0'a geçmemiz gerektiğini düşünüyorum (08:29:49 PM) zzz: ayrı bir kararlı dalımız olmadığı için, 1.0.0 özellikle bir kararlılık garantisi değil (08:30:23 PM) Irc2PGuest1578 [kilian@xvbemdlawzj2qlt3cgjgaclevziobxvwmipcvecbla4xqkmwjd2q.b32.i2p] odaya girdi. (08:30:27 PM) zzz: bu yüzden sorum şu: insanlar ne düşünüyor, ve PR ekibi bir zaman çizelgesi dahilinde 1.0.0'ın ne olduğu veya olmadığı hakkında mesajlaşmayı başarabilir mi? (08:30:29 PM) zzz: eot (08:31:14 PM) zlatinb: 1.0.0 ile ilgili iki noktam var: (08:31:41 PM) zlatinb: 1) RED'in ayara ihtiyacı var ve gerekirse bu tepe için ölürüm. Onu doğru şekilde ayarlamak birden fazla sürüm gerektirebilir (08:32:19 PM) zlatinb: 2) Yükleyiciler konusuna geri dönersek - büyük platformlar için çok daha pürüzsüz yükleyiciler oluşturabilirsek, 1.0.0 sürümünün etkisi çok daha büyük olur (08:32:20 PM) zlatinb: eot (08:33:40 PM) eyedeekay: 1.0.0 için mesajlaşma ve PR'ı tasarlayıp yapabileceğimizi düşünüyorum, eğer 1.0.0 şifrelemenin Elgamal'dan uzaklaştırılmasıyla çakışırsa; ayrıca 2) konusunda zab ile aynı fikirdeyim (08:34:30 PM) zzz: her sürümde övünecek bir manşet özelliği seçebiliriz. Oldukça keyfî. Bu yıl herhangi bir sürümü seçip elgamal'ı bırakıyoruz diyebiliriz. Zaten oluyor (08:35:44 PM) zzz: güçlü bir mutabakat duymadığım için, bir sonraki sürümün 0.9.50 olmasını ve bu sürümden sonra, 3 ay içinde konuyu yeniden tartışmayı öneriyorum (08:35:51 PM) eyedeekay: Öyleyse 2) benim için oldukça önemli olmaya devam ediyor, yükleyiciler, tuhaf gelse de, bir sancı noktası (08:36:15 PM) eyedeekay: Bir sonrakinin 0.9.50 olması gerektiğine katılıyorum (08:36:27 PM) anonymousmaybe odadan ayrıldı (quit: Read error). (08:36:31 PM) T3s|4 odadan ayrıldı (quit: Read error). (08:37:36 PM) eyedeekay: 4) ile ilgili başka bir şey var mı? (08:38:16 PM) T3s|4 [~T3s4@573a4z46ixhpfeuej2hggtzg2wvsllq6nurtha5dzpd7l42awaeq.b32.i2p] odaya girdi. (08:38:16 PM) mode (+v T3s|4) by ChanServ (08:38:18 PM) eyedeekay: 5) 0.9.50 sürümü (08:38:42 PM) anonymousmaybe [anonymousm@zvezcslfl5ndd6ciniqp2ei3cm6kvcovceeu3nzheqe7rqcj3rra.b32.i2p] odaya girdi. (08:38:42 PM) mode (+v anonymousmaybe) by ChanServ (08:39:19 PM) zzz: Önce sen başlayabilirsin, sonra nelerle uğraştığımı listeleyeceğim (08:41:28 PM) eyedeekay: 0.9.49 sürümünden bu yana yaklaşık 2 hafta geçti, bu sürede stil hataları üzerinde çalıştım, reverse proxy veya belirli bir yapılandırma gerektirmek yerine X-I2P-Location yapılandırmasını uygulamanın içine taşımak üzerinde çalıştım ve gitlab'ı iyileştirmenin yollarını bulmaya uğraştım (08:42:17 PM) eyedeekay: Özellikle trac biletlerini topluca gitlab'a taşımak ve biletleri anonim olarak oluşturmanın bir yolu gitlab listemde (08:43:06 PM) eyedeekay: Bunlar aslında büyük ölçüde tamamlandı ve bir sonraki gündem maddesinin parçası, bu yüzden şimdi zaman harcamayacağım (08:43:56 PM) eyedeekay: EOT (08:44:06 PM) zzz: harika (08:44:26 PM) zzz: 2036 yılı için NTP sorununu düzelttim (08:44:33 PM) zzz: IPv6 için UPnP'yi uyguladım (08:44:45 PM) zzz: profillerin bellek kullanımını azalttım (08:44:55 PM) zzz: IPv6 introducer'ları için destek ekledim (08:45:17 PM) zzz: kim kime bağlanabilir daha iyi takip etmek için "4/6" caps desteği ekledim (08:45:39 PM) zzz: daha küçük tunnel build mesajları (prop. 157) üzerinde biraz çalıştım, ancak bu çalışma #ls2 ekibinin istediğinden çok daha yavaş ilerliyor (08:46:26 PM) zzz: ve i2pd'ye büyük bir SSU hatası bildirdim. onu düzelttiler. Bu ay bunun için bir sürüm çıkaracaklarını umuyorum, çünkü bazı bağlantı alt kümeleri için ağ performansını gerçekten etkilediğini düşünüyorum (08:46:35 PM) zzz: eot (08:46:44 PM) eyedeekay: Teşekkürler zzz (08:47:25 PM) zlatinb: testnet'te RED ayarlamasıyla ilgili bazı deneyler yapmak istiyorum. Mevcut teori, bunun fazla agresif olduğu ve tek akışlı bağlantıları gereksiz ölçüde yavaşlattığı yönünde. Her zamanki gibi raporlayacağım. EOT (08:47:36 PM) eyedeekay: Teşekkürler zlatinb (08:48:17 PM) eyedeekay: 6) Trac taşıma özeti (08:48:17 PM) zzz: yol haritası hakkında: Bugün sitede .49'da ne varsa onu yansıtacak şekilde güncelledim ve diğer şeyleri .50'ye taşıdım. eyedeekay bildiğin maddeler için lütfen aynısını yap (08:48:32 PM) eyedeekay: Anlaşıldı zzz, bu akşam yapacağım (08:51:18 PM) wodencafe odadan ayrıldı (quit: Read error). (08:51:37 PM) wodencafe [wodencafe@4qx5zjj3rypztq5h4kc2clviwid5cir7cm6iqrqa2l2npvlgt7ta.b32.i2p] odaya girdi. (08:51:51 PM) eyedeekay: Trac hakkında: iki arada bir derede kaldım. trac'de yöneticiyim ama trac'in çalıştığı makinede değilim. Onu güncellemek veya kendi başıma daha iyi hâle getirmek için hiçbir şey yapamıyorum, tek yapabildiğim zaman alan sorunların peşinden koşmak (08:51:51 PM) eyedeekay: Gerçekten ondan kurtulmak istiyorum, ama belli ki tüm o biletleri veya buradaki diğer bilgileri silemeyiz (08:51:51 PM) eyedeekay: trac biletlerini gitlab biletlerine taşıyıp sorun takibi amacıyla gitlab kullanımını teşvik etmeyi öneriyorum (08:52:51 PM) eyedeekay: Trac biletleri 1:1 gitlab biletlerine eşlenmiyor, I2P uygulamaları için olan biletlerin i2p.i2p issue tracker'ına eklenmesi ve gitlab'da ilgili uygulama ile etiketlenmesi gerekecek (08:54:04 PM) eyedeekay: Sonunda Tor'daki ilgili materyallerden bazılarını kullanarak bunu nasıl yapacağımı çözdüm (08:54:37 PM) zzz: bu muhtemelen doğru cevap, ama alternatiflerin hızlı bir değerlendirmesini de yapmamız gerekir, örneğin her şeyi kontrolümüzdeki bir makinedeki trac'e kopyalamak (08:54:51 PM) zzz: ve yine, gereken bir defalık ve sürekli kaynakların bir tahmini (08:55:18 PM) zzz: birkaç ay önce bununla ilgili bir toplantı yapacaktık, belki de şimdi zamanıdır (08:55:54 PM) lithium odadan ayrıldı (quit: Quit: leaving). (08:56:02 PM) eyedeekay: Sezgisel olarak, 2 hizmeti(Trac ve Gitlab) çalıştırmak zamanla muhtemelen daha fazla çaba gerektirecek, ama başlangıçta daha az çaba olabilir (08:56:05 PM) zzz: ne başarmaya çalıştığımız konusunda net olmak istiyorum (08:56:05 PM) lithium [lithium@f25fchfdvktukmhg2rkz5es4mlrroyywcou27bpr4mxzfuf3jgya.b32.i2p] odaya girdi. (08:56:38 PM) zzz: gitlab'a tam bir geçiş, birilerinin e-postalara yanıt vermemesi sorununa devasa bir çözüm (08:56:50 PM) zzz: o halde soru şu: bunun karşılığında başka ne elde ediyoruz (08:57:58 PM) zlatinb: git ile sıkı entegrasyon, MR'lar, kod inceleme, hepsi (08:58:02 PM) zzz: ve gereksinimlerimizin kısa bir listesine ihtiyacımız var, özellikle kayıt ve anti-spam için (09:00:01 PM) zzz: ayrıca geçen yılki git geçişinden dersler çıkarmamız ve net dönüm noktaları, zamanlama ve durum belirlememiz gerektiğini düşünüyorum (09:00:36 PM) eyedeekay: Kayıt zor bir noktaya dönüştü. Kayıtların yaklaşık 1/3'ünün spam olduğunu tahmin ediyorum, fakat git kullanıcılarından fazla bilgi istemediğim için farkı anlamak çok zor (09:01:37 PM) eyedeekay: Tor'un anonim kayıtla ilgili çözümü güzel ve potansiyel olarak çok faydalı, ama ne kadar çok bakarsam bizim için o kadar aşırıya kaçmış olabileceğini düşünüyorum (09:02:35 PM) zzz: bu konuda toplantıda yer almak isteyenlerin kim olduğunu bulmayı ve ardından toplantıyı daha sonra planlamayı öneriyorum (09:03:29 PM) eyedeekay: Benim için uygundur. Trac Geçişi için yeni bir forum başlığı başlatacağım. (09:04:49 PM) zzz: zlatinb, bunun içinde yer almak ister misin? (09:05:03 PM) zlatinb: olur (09:05:21 PM) zzz: harika (09:07:56 PM) eyedeekay: Gündemden her şey bu kadar, eklenecek başka bir şey var mı? (09:08:00 PM) eyedeekay: Zaman aşımı 60 sn (09:09:32 PM) eyedeekay: Toplantı burada kapanmıştır *baffs* (09:09:32 PM) eyedeekay: Geldiğiniz için teşekkürler zzz zlatinb, toplantı kaydını kısa süre içinde siteye koyacağım (09:10:09 PM) zzz: teşekkür ederim (09:11:05 PM) devcron odadan ayrıldı (quit: Quit: leaving). (09:11:11 PM) eyedeekay: sorun değil zzz </div>
