---
title: "I2P Geliştirici Toplantısı - 01 Haziran 2021"
date: 2021-06-01
author: "i2p"
description: "1 Haziran 2021 tarihli I2P geliştirme toplantı kaydı."
categories: ["meeting"]
API_Translate: doğru
---

## Kısa bir özet

<p class="attendees-inline"><strong>Katılanlar:</strong> eyedeekay, zzz, zlatinb, psi</p>

## Toplantı Günlüğü

<div class="irc-log"> (04:01:11 PM) eyedeekay: Herkese merhaba, 1 Haziran Salı Topluluk toplantısına hoş geldiniz (04:01:25 PM) eyedeekay: 1) Merhaba (04:01:25 PM) eyedeekay: 2) 300 kayda geçmiş topluluk toplantısı (04:01:25 PM) eyedeekay: 3) 0.9.51 (04:01:25 PM) eyedeekay: 4) go-i2p (04:01:25 PM) eyedeekay: 5) yeniden üretilebilir derleme durumu (04:01:25 PM) eyedeekay: 6) güncelleme kanalları raporu / Mac paket raporu (04:01:25 PM) eyedeekay: 7) Bir sonraki sürüm numarası, 6 Nisan toplantısından ertelenen madde (04:01:25 PM) eyedeekay: 8) 0.9.50 durumu / kalan sürüm maddeleri (04:01:42 PM) eyedeekay: 1) merhaba (04:01:50 PM) eyedeekay: Herkese merhaba (04:02:08 PM) zzz: merhaba (04:02:10 PM) zlatinb: merhaba (04:02:31 PM) eyedeekay: Merhaba zzz, merhaba zlatinb. (04:02:31 PM) eyedeekay: Bugün bizimle başka biri var mı? (04:03:00 PM) eyedeekay: Tamam 2) 300 kayda geçmiş topluluk toplantısı (04:03:45 PM) eyedeekay: Tebrikler herkese, web sitesinde kaydını tuttuğumuz ilk toplantı 19 yıl önceydi, neredeyse 20 olacak, ve şimdi 300 toplantı sonra buradayız (04:04:18 PM) eyedeekay: Geçmişte ve bugün tüm I2P katkıcılarına teşekkürler (04:04:54 PM) zzz: evet (04:05:16 PM) zzz: o zamandan kalan herhangi bir eepsite hâlâ çalışıyor mu (04:05:44 PM) zzz: ve o zamandan kalan bazı hatalar hâlâ bulunup düzeltilmeyi bekliyor! Bugün 2004'ten kalma bir hatayı düzelttim (04:06:58 PM) eyedeekay: Az önce #ls2'de bunu gördüm, çoğumuz ortada bile yokken bu projenin kalbi ve ruhu olan zzz'ye özel teşekkürler :) (04:07:20 PM) zzz: bunu tek başıma yapamam, hiç yapamadım (04:08:11 PM) zzz: ama anılara ayırabileceğiniz zaman bu kadar, haydi işe koyulalım (04:08:24 PM) eyedeekay: Tekrar teşekkürler ve tebrikler herkese, 3)'e geçelim) 0.9.51 (04:09:34 PM) eyedeekay: Bu sürümün yaklaşık 2 haftasındayız, ben kendi adıma şu anda varsayılan sitede X-I2P-Location özelliğim üzerinde çalışıyorum ve bir tarayıcı profilini ana kurucu ile entegre etme seçeneklerini düşünüyorum (04:09:59 PM) eyedeekay: Peki şu anda bu sürüm için başkaları neler üzerinde çalışıyor? (04:10:41 PM) zzz: Herkese bir sonraki sürüm için planlarınızı web sitesindeki yol haritasında güncellemenizi hatırlatmak isterim. Şu anda orada pek bir şey yok (04:11:05 PM) eyedeekay: Anlaşıldı, hatırlattığın için teşekkürler, ben de toplantıdan sonra bu akşaminkini yapacağım (04:11:27 PM) zlatinb: Mac paket güncelleyicisinin Mac'e özgü tarafına başlayacağım, tabii işi farklı şekilde bölmeye karar vermezsek. i2p.i2p tarafında da çalışmaktan memnunum, 6. maddede daha fazla konuşuruz (04:11:32 PM) zzz: #ls2 ekibi proposal 157 (new tunnel build messages) üzerinde çalışmaya devam ediyor, planlanandan yavaş ilerliyor. Şu anda bir sonraki sürüme ne kadarının gireceği net değil (04:12:09 PM) zzz: öneri hâlâ tamamlanmış değil, bu yüzden onu bitirmeden kodu da bitiremeyiz (04:12:42 PM) zzz: SSU2'ye hâlâ başlanmadı. Bunu bu yıl bitirmeyi umuyorduk... bu noktada pek olası görünmüyor. Biraz daha yardıma ihtiyacımız var (04:12:56 PM) zzz: EOT (04:14:15 PM) eyedeekay: Teşekkürler zzz, zlatinb. Anlayışım arttıkça katkı yapmak için elimden geleni yapacağım. Madem konu açıldı, 4) go-i2p (04:15:41 PM) eyedeekay: gitlab'daki proposal dalında go-i2p için yüzeysel bir öneri yazdım. (04:15:41 PM) eyedeekay: Bunun dışında, eski dağıtımdaki ortak yapıları bayt-dilim (byte-slice) temsili kullanmaktan nesne (objects(structs)) temsiline taşımayı neredeyse tamamladım ve bu değişikliğe uyum sağlamak için testleri yeniden yazdım (04:16:07 PM) eyedeekay: Bu, mevcut olanı güncellemek yerine artık yeni kod yazma aşamasına geldiğim anlamına geliyor, bu da oldukça heyecan verici (04:16:29 PM) eyedeekay: Henüz transport yok, ama yol haritasındaki bir sonraki şey o olacak (04:16:35 PM) eyedeekay: EOT (04:16:41 PM) zzz: hâlâ ayrı bir dalda mısın ve öyleyse neden geri birleştirmedin? (04:17:39 PM) eyedeekay: Bunu yapmadan önce bitirmem gereken ~4 test kaldı (04:18:30 PM) eyedeekay: Mevcut testlerin hepsi yeniden geçer geçmez ya da gereksiz olduklarından emin olabilirsem geri birleştireceğim (04:18:34 PM) zzz: tamam. peki full-go mu yoksa i2pd etrafında go wrapper mı? Eğer ikincisi orignal'ın iddia ettiği gibi gerçekten sadece 2 saatlik bir iş ise, bir sonraki adım bu olmamalı mı? (04:18:55 PM) zzz: bir proof of concept (PoC), ya da MVP olarak, veya Go projelerinden gelen talebi ölçmek için (04:19:22 PM) zzz: sonra aynı API üzerinden go router ile kolayca değiştirilebilir (04:20:53 PM) eyedeekay: Başladım ama api.h için C wrapper'ını tam olarak nasıl oluşturacağımı çözmekte bazı sorunlar yaşıyorum, muhtemelen süreç benim için yeni olduğu için (04:22:34 PM) zzz: tamam. i2pd wrapper'ının a) değerlendirilecek bir alternatif mi; b) mutlaka önce yapılması gereken ama ikisini birden yaptığımız bir şey mi; c) düşük öncelik/TSB mi (TBD); (04:22:53 PM) zzz: yoksa d) onu reddettik mi olduğunu hâlâ anlamadım (04:24:04 PM) eyedeekay: IMO b) olmalı, çünkü C++ kodu için C wrapper yazmayı öğrenmem gerekiyor ve SWIG'in desteklediği herhangi bir şeye i2pd'yi kolayca gömebilme yeteneğine genel olarak sahip olmak çok faydalı olur (04:25:18 PM) zzz: tamam bunun için tahmini bir tarihin var mı? (04:27:52 PM) eyedeekay: Orignal haklı, bunu nasıl yapacağını zaten bilen biri için 2 saatlik iş. Zor olan, ne yaptığımı bilmek için örnekleri ne kadar süre incelemem gerektiğini tahmin etmek. 15'i güvenli görünüyor. (04:28:14 PM) zzz: teşekkürler, EOT (04:28:40 PM) eyedeekay: Tamam, benim için de söyleyeceklerim bu kadar (04:28:41 PM) eyedeekay: 5) yeniden üretilebilir derleme durumu (04:28:57 PM) eyedeekay: zlatinb bu madde senin (04:29:21 PM) zlatinb: Şöyle, İngilizce yerel ayar ve JDK 11 ile Mac ve Linux'ta yeniden üretilebilir olan ve bir şekilde çalışan bir şey var (04:29:44 PM) zlatinb: Tüm yerel ayarlar için ve Windows'ta derleyebilmek için nasıl düzeltileceğini biliyorum, bunun için birkaç küçük ayar gerekli (04:30:31 PM) zlatinb: PoC durumuna rağmen, denemekle ilgilenen başkaları için talimatların olduğu bir web sayfamız olmalı bence (04:31:04 PM) zlatinb: gradle derleme sistemini kullandığı için sürüm yüküne ek yük getirmiyor ve sahipliğini üstlenmekten memnunum (04:31:35 PM) zlatinb: benden bu kadar (04:31:38 PM) zzz: Bunu forumumda zaten söyledim ama önemli olduğunu düşünüyorum. Debian/Ubuntu için zaten yeniden üretilebilir derlemelerimiz var. Bu gradle için, ki şu anda desteklenen bir derleme ürünü değil (04:32:13 PM) zzz: Bunun değerini ve, Debian'ın yeniden üretilebilir derleme altyapısının tamamından yoksunken, bunu destekleme kabiliyetimizi sorguluyorum (04:33:05 PM) zzz: ve 'i2p artık yeniden üretilebilir' duyuruları yanıltıcı/yanlış olur. Ne olduğunu çok net ifade etmeliyiz (04:35:01 PM) zzz: Testimizin yeniden üretilebilirlik iddiasında bulunmak için yeterli olduğunu düşünmüyorum ve zaten araç sürümlerimizi yayımlamıyoruz. (04:35:34 PM) zzz: eot (04:37:23 PM) zlatinb: Önemli olan tek araç JDK ve onun 11 olduğu açıklanmış durumda. Debian/Ubuntu derlemelerimizin gerçekten yeniden üretilebilir olduğuna çok şüpheyle yaklaşıyorum ve kimsenin .deb paketlerini kendi başına yeniden üretebileceğinden de şüpheliyim. Build bot'tan geçmesi yeniden üretilebilir olduğu anlamına gelmez, ama bu başka bir nokta. (04:37:55 PM) zlatinb: Yeniden üretilebilirliğe "çabalayan" eksik bir PoC bile belirli bir kullanıcı sınıfı için değer katar. (04:38:38 PM) zlatinb: Hiç değilse talebin farkında olduğumuzu ve onu karşılamak için (önceliği düşük olsa da) çaba gösterdiğimizi gösterir (04:38:43 PM) zzz: build bot, kullanıcı adı, PWD, yerel ayar, zaman, saat dilimi değiştirmeyi de içeren, bizim test ettiğimizden daha fazla teste sahip (04:39:02 PM) psi: debian'ın zaman damgalarını ve dizinleri normalize eden bir sürü hook ve shim'i yok mu? (04:39:08 PM) zlatinb: ama açıkça checkout edilmiş kodun zaman damgalarını değiştirmiyor, yoksa anında bozulurdu (04:39:14 PM) psi: (deterministik derlemeler için, bu arada selam) (04:39:25 PM) zzz: 'talep' olabilir ama çabayı haklı çıkaracak kadar olup olmadığı net değil (04:40:01 PM) zzz: evet psi, bu da yeniden üretilebilir debian derlemelerimiz için dayandığımız derleme altyapısı (04:40:08 PM) eyedeekay: Zlatinb ile hangi araçları kullandığımız konusunda notlarımızı karşılaştırmadığımızı doğrulayabilirim, aynı JDK üzerinde olduğumuz dışında, bireysel kütüphaneleri kesinlikle karşılaştırmadık (04:40:21 PM) zlatinb: işin yükü bende, dediğim gibi sahipliğini üstlenmekten memnunum ve işin çoğu zaten bitti (04:40:31 PM) zzz: artık bir cevabımız var, 'debian kullanın' (04:40:53 PM) zlatinb: hayır, cevap şu: '.deb'ini oluşturmak için debian toolchain'ini ve derleme ortamını kullan' (04:41:09 PM) zzz: Testinin 'çoğunlukla bitti' demek için yeterince kapsamlı olduğuna ikna olmuş değilim (04:41:55 PM) zlatinb: Kalan bilinen sorun yok, bilinmeyenlerle de daha çok kişi kullandıkça karşılaşacağız (04:42:00 PM) zzz: ve sadece Debian dışı yeniden üretilebilirlik talep edenler için başka bir sürüm ürünü gerektirdiğimize ikna değilim (04:43:06 PM) zzz: Yeniden üretilebilirlik sorunlarını keşfetmek için kullanıcılara güvenmek istemeyiz. Yukarıda listelenen ve diğer çeşitli permütasyonlar altında bunu doğrulamak için bir test düzeneğine veya build bot'a ihtiyacımız var (04:43:13 PM) zlatinb: sürüm kalitesinde bir ürün olması gerekmiyor, sürekli söylüyorum: bu devam eden bir çalışma ve öngörülebilir gelecekte de öyle kalacak. (04:44:00 PM) psi: amaç son kullanıcıya hazır bir paket mi yoksa entelektüelleri memnun etmek mi? (04:44:01 PM) zzz: bu durumda, itirazım yok (04:44:30 PM) zlatinb: açıkça entelektüelleri memnun etmek için, yüzde 100 (04:45:22 PM) psi: anladım, sadece yetişiyorum (04:46:15 PM) zlatinb: kullanıcıların yeniden üretilebilirlik sorunlarını bulmaya yardımcı olmasında ne sorun var? (04:47:14 PM) zzz: 1) çünkü çoğu kullanıcı aslında yeniden üretmeyi denemeyecek; ama 2) resmî, sürüm kalitesinde bir ürün değilse, boşver (04:47:34 PM) eyedeekay: Doğrudan 6)'ya geçelim: güncelleme kanalları raporu / Mac paket raporu (04:48:14 PM) eyedeekay: 5)'e devam etmemiz gerekiyor mu? (04:48:37 PM) zzz: 5) ile işim bitti (04:48:51 PM) eyedeekay: Tamam, o zaman 6 (04:49:24 PM) eyedeekay: zlatinb bu da senin konun (04:50:20 PM) zlatinb: Mac paket tarafında son toplantıdan beri rapor edecek pek bir şey yok; biraz dogfooding (kendi ürününü kullanma) yaptım (04:51:15 PM) zlatinb: Bu ay güncelleme kanallarını düzgünce ele almak için muhtemelen zamanım olacak. En azından mac-jpackage deposunda yaşayacak olan kısmı (04:51:30 PM) zlatinb: Biri buna el atmak istemezse i2p.i2p'de gereken değişikliklere de bakabilirim? (04:51:33 PM) zlatinb: eot (04:52:07 PM) zzz: Diğer tarafını memnuniyetle yaparım, bu hafta koordine olalım (04:52:30 PM) zlatinb: tamam kulağa iyi geliyor (04:52:52 PM) zlatinb: 6) için benden bu kadar (04:52:56 PM) zzz: Görüştüğümüz ama tam karara bağlamadığımız birkaç seçenek olduğuna inanıyorum, ancak zor olmamalı (04:52:57 PM) zzz: eot (04:53:08 PM) eyedeekay: 7) Bir sonraki sürüm numarası, 6 Nisan toplantısından ertelenen madde (04:53:57 PM) eyedeekay: 1.0.0? 9.51.0? Başlıkta birkaç seçenek vardı (04:54:26 PM) zzz: evet. 2 ay önce, 0.9.50 ile 1.0.0'ı sundum (04:54:44 PM) zzz: o zamandan beri, Bitcoin Core'un 0.22'den 23.0'a geçtiğini not ettim (04:54:54 PM) zzz: sayı sadece sayıysa, herhangi bir şey olabilir (04:55:18 PM) zzz: 0.9.51, 1.0.0, 2.0, 9.51, 10.0. ne istersek (04:55:54 PM) zzz: '1.0.0' çok fazla endişe ya da mükemmellik vaadi çağrıştırıyorsa, onun üzerinden atlayarak bunu önleyebiliriz (04:56:15 PM) zzz: ya da 0.9.x'i sonsuza kadar, ya da üzerinde henüz mutabık kalmadığımız belirli bir hedefe kadar sürdürebiliriz. (04:56:18 PM) zzz: EOT. düşünceler? (04:56:55 PM) eyedeekay: Standart araçlar sıraladığında seçtiğimizin en üstte olmasını sağladığı sürece sayı sayıdır diye düşünüyorum, bu açıdan 9.51'in bir çekiciliği var. (04:57:52 PM) zlatinb: Kurucular için bir yol haritamız olsaydı, onları bitirdikten sonra güzel yuvarlak bir 1.0.0 koyardım, ama böyle bir yol haritamız yok, bu yüzden 1.0.0'dan tamamen kaçınmayı tercih ederim. Bunun dışında 0.9.51 veya 9.51 benim için aynı. (04:58:27 PM) zzz: bugün mutlaka fikir birliğine varmamız da gerekmiyor, bir sonraki sürümden önce iki toplantımız daha var (04:59:04 PM) zzz: her zaman bir reddit anketi yapabiliriz, gerçi bu ters etki yapabilir (05:01:40 PM) zzz: gelecek ay tekrar konuşalım eyedeekay  (05:01:41 PM) zzz: eot (05:02:15 PM) eyedeekay: zlatinb ile aynı fikirdeyim, eğer '1.0.0'ı yeni kullanıcılar aramak için PR olarak kullanacaksak, kurucuları (installer) iyileştirmek böyle bir çabayı muhtemelen daha başarılı kılar. Bunu yaptıktan sonra 1.0.0 yapma fırsatını korumak istiyorsak 0.9.51 yapmamız gerekir, eot (05:02:28 PM) eyedeekay: 8) 0.9.50 durumu / kalan sürüm maddeleri (05:03:16 PM) eyedeekay: Bunu zzz ekledi, ama bunlardan en az ikisine muhtemelen ben cevap vermeliyim: GPlay ve F-Droid (05:04:27 PM) eyedeekay: Sürüm zamanı GPlay ile biraz karmaşa oldu, Android app bundle'a geçiş yapmam gerekti, bu da bir anahtar üretip onu Google'a yüklememi gerektiriyor ki uygulamayı yükleyenin ben olduğumu doğrulayabilsinler (05:05:16 PM) eyedeekay: Bu süreçte ilk denemede başarısız oldum, bu da Google desteği ile iletişime geçmemi gerektirdi ve Android sürümlerinde gecikmeye sebep oldu (05:05:47 PM) eyedeekay: Sürüm süreciyle ilgili nedenlerden dolayı bu, F-Droid derlemelerini de geciktirdi. (05:06:33 PM) eyedeekay: Bundan sonra, F-Droid bir apk olacak, Google Play ise bir .aab olacak ve birinin sürüm süreci diğerine bağlı olmayacak. EOT. (05:06:46 PM) eyedeekay: Ekleyeceğin bir şey var mı zzz? (05:07:20 PM) zzz: debian büyük sorun. mhatta'dan haber alan var mı? .49'u tamamen kaçırdı, şimdi 50'yi bekliyoruz (05:09:01 PM) eyedeekay: Ne yazık ki epey zamandır değil, tekrar ulaşabilirim (05:09:08 PM) zzz: ağ durumuna gelince, ağın yaklaşık %35-45'i güncellendi, yaklaşık %25'i yeniden anahtarladı, çok sorunsuz, büyük şikayet yok (05:09:08 PM) zzz: lütfen bu maddeyi gelecek ayın gündeminde tutalım, çünkü henüz bitirmedik (05:09:08 PM) zzz: eot (05:09:34 PM) eyedeekay: Yaparım (05:09:47 PM) eyedeekay: 8 için başka bir şey? (05:10:00 PM) eyedeekay: Ya da genel olarak? timeout 1m (05:11:26 PM) eyedeekay: Peki öyleyse, geldiğiniz için teşekkürler, bir sonraki toplantı 6 Temmuz'da </div>
