---
title: "I2P Geliştirici Toplantısı - 03 Ağustos 2021"
date: 2021-08-03
author: "i2p"
description: "3 Ağustos 2021 tarihli I2P geliştirme toplantısı kaydı."
categories: ["meeting"]
API_Translate: doğru
---

## Kısa bir özet

<p class="attendees-inline"><strong>Katılanlar:</strong> eyedeekay, zzz, zlatinb</p>

## Toplantı Günlüğü

<div class="irc-log"> (04:00:31 PM) eyedeekay: 1) Merhaba  (04:00:31 PM) eyedeekay: 2) 0.9.51/1.5.0  (04:00:31 PM) eyedeekay: 3) Kalan 0.9.50 maddeleri  (04:00:31 PM) eyedeekay: 4) Streaming boğulma (choke) bulguları  (04:00:31 PM) eyedeekay: 5) Jpackage Güncellemeleri  (04:00:52 PM) eyedeekay: Herkese merhaba, Salı toplantısı zamanı, başka kimler burada? (04:00:58 PM) zlatinb: hi (04:01:05 PM) zzz: yo (04:01:24 PM) eyedeekay: Harika, başlayalım (04:01:34 PM) eyedeekay: 2) 0.9.51/1.5.0 (04:01:45 PM) eyedeekay: zzz numaralandırma değişikliği hakkında forumda yazdı (04:02:06 PM) Irc2PGuest39607: hi! (04:02:24 PM) eyedeekay: Merhaba IRC2PGuest39607 (04:02:38 PM) zzz: evet, geçen ay ön karar olarak 1.5.0 demiştik, bir ay sonra herkes nasıl hissediyor? (04:02:40 PM) mode (+v anonymousmaybe) by ChanServ (04:03:08 PM) eyedeekay: Görünüşe göre bununla ilgili hiç görüş almadık, 1.5.0'ı bir sonraki sürüm olarak hâlâ uygun buluyorum (04:03:45 PM) X: 1.x.x'e doğru ilerlemeyi seviyorum (04:03:47 PM) zzz: ben de. alışması zaman alacak ama iyi bir fikir gibi geliyor (04:04:17 PM) zlatinb: sorular: maven JAR'ları API sürümünde kalmaya devam mı edecek? eklentiler API sürümlerine göre mi denetlenecek? (04:05:36 PM) zzz: sanırım ikisi için de hayır (04:06:06 PM) zlatinb: tamam, tutarlı olduğu sürece (04:06:51 PM) zzz: API sürümünü "ağ sürümü" olarak düşünün. Kullanıcıya görünen her şey yayın sürümü olmalı (04:07:30 PM) eyedeekay: Bana mantıklı geliyor ve 1.5.0'ın Maven yayınlarımızla çalışacağını biliyorum (04:07:42 PM) zzz: idk, burada kısaca bir durum raporu da verebilir miyim? (04:07:50 PM) eyedeekay: Evet, buyur (04:08:00 PM) mode (+v anonymousmaybe) by ChanServ (04:08:09 PM) zzz: bir sonraki sürüm için hemen her şey tamam. 10k satır fark (04:08:28 PM) zzz: 11 Ağu tag freeze, 20 Ağu. check-in son tarihi, 23 Ağu. haftası yayın (04:08:31 PM) zzz: EOT (04:08:40 PM) eyedeekay: Teşekkürler zzz (04:09:02 PM) eyedeekay: 3) Kalan 0.9.50 maddelerine hazır mıyız? (04:09:52 PM) eyedeekay: Şu anda kalan sürüm maddeleri, geçen ayın kalan maddeleriyle aynı: Debian paket sürümleri (04:10:53 PM) zzz: üzücü bir durum, ama bu noktada yapabileceğimiz tek şey insanları PPA'ya geçmeye teşvik etmek (04:11:08 PM) eyedeekay: Bakımcımızdan hâlâ yanıt almadım, dolayısıyla mevcut debian paketleri için tek seçenekler deb.i2p2.de/no ve PPA (04:11:49 PM) eyedeekay: Web sitesinde bunların önerilen paketler olduğunu açıkça belirteceğim (04:12:07 PM) eyedeekay: 4) Streaming Boğulma Bulguları (04:12:55 PM) eyedeekay: Bu zlatinb'nin konusuydu, hazır olduğunda bulgularını paylaş lütfen zlatinb (04:13:20 PM) zlatinb: Canlı ağda boğulma oluyor, muhtemelen alım arabelleği boyutunun yanlış hesaplanmasından (125 vs 128), muhtemelen de ecies MTU değişikliklerinden, bilmiyorum (04:13:56 PM) zlatinb: Alım arabelleğini iki katına çıkarmayı denemek ve boğulmanın artık gerçekleşmediğini doğrulamak dışında ayrıntıya inmediğim (04:14:42 PM) zlatinb: genel olarak daha ayrıntılı bakmak istediğim başka streaming yönleri de var ama bu bir sonraki sürüm için.  (04:14:45 PM) zlatinb: eot (04:14:54 PM) zlatinb: s/next/after next/ (04:14:57 PM) eyedeekay: İlginç. Buna baktığın için teşekkürler. Bunu gelecek ayın konusu olarak da eklemeli miyim? (04:15:10 PM) zzz: kesinlikle ileri araştırma konusu, ama gündem maddesi olacak seviyede olduğunu sanmıyorum (04:15:30 PM) eyedeekay: Tamam, teşekkürler (04:16:11 PM) eyedeekay: Son olarak 5) jpackage güncellemeleri (04:16:16 PM) zzz: ama zlatinb'nin de aynı fikirde olduğundan emin olalım? (04:16:16 PM) zlatinb: katılıyorum (04:16:48 PM) eyedeekay: Anlaşıldı. O zaman bir sonraki gündeme koymayacağım (04:17:50 PM) eyedeekay: jpackage güncellemeleri: zlatinb ve ben ikimiz de jpackage demetleri üzerinde çalışıyoruz, zab'ınki Mac OSX için ve imzalı DMG tabanlı bir paket, benimki Windows için ve Firefox Profile Installer gibi çalışan NSIS tabanlı bir EXE (04:18:30 PM) eyedeekay: İkimiz de bunları kendini güncelleyebilen ve kararlı hâle getirmek üzerinde çalışıyoruz, dün gece zab'ın işine baktım ve biraz yetişme yaptım (04:19:57 PM) eyedeekay: Deneysel demetlerin yayınlarını daha önce düzenli sürümlerle aynı zamanda yapıyorduk, 1.5.0 AIO demeti ve DMG demeti o zamana kadar kendini güncelleyebilir durumda olmalı (04:20:17 PM) zzz: AIO? (04:20:37 PM) eyedeekay: Tümü-Bir-Arada (All-in-One), Windows/jpackage/profile demeti (04:21:43 PM) eyedeekay: Bu konuda senin tarafından eklenecek bir şey var mı zlatinb? (04:22:12 PM) zlatinb: dmg tamamlandı ve test edildi, 1.5.0 çıktığında bir indirme seçeneği olarak sunmaktan mutluyum (04:22:20 PM) zzz: planın ne olduğuna açıklık getirelim. İkisini de indirme sayfasında, yaklaşık olarak 1.5.0 sürümünün geri kalanıyla aynı takvimde mi sunacağız? Peki etiketleri ne olacak? Alfa? Beta? (04:23:11 PM) zlatinb: alfa/beta etiketi yerine "Alternatif indirme seçeneği"ni tercih ederim (04:23:35 PM) zlatinb: dmg kesinlikle alfa değil, beta olabilir (04:24:19 PM) zzz: insanları birine ya da ötekine nasıl yönlendireceğimiz konusunda da net bir anlayışa sahip olmak isterim. örneğin, servis olarak çalışmasını istiyorsanız bunu kullanmayın. (04:24:34 PM) zzz: hepsini bu toplantıda netleştirmemiz gerekmiyor ama sürümden önce bir zamanda (04:25:22 PM) eyedeekay: Şimdilik onları "Deneysel" diye adlandırdığımız ayrı bir sayfamız var. AIO EXE yükleyicisini bir döngü daha "deneysel" saymayı düşünüyorum. Windows kullanıcıları için lang/download page üzerine alternatif indirme seçeneği olarak eklemek için de buna göre etiketlemeyi düşünüyorum (04:25:35 PM) zzz: zlatinb, şu ana kadar yalnızca bir kişi tarafından test edildiyse, bence küçük adımlarla ilerlemeli ve bir beta etiketi koymalıyız (04:26:05 PM) zlatinb: tamam (04:26:17 PM) zzz: "alternatif" hiçbir şey ifade etmiyor, insanları bir şekilde yönlendirmemiz gerekiyor. Daha fazla test aldıkça bu yönergeler değişebilir (04:27:23 PM) zzz: eyedeekay, birkaç hafta önce seninkine en son göz attığımda gidecek çok yolun vardı, bu yüzden hızlanman gerekecek ve bakma zamanı geldiğinde bize haber ver (04:28:18 PM) zzz: ayrıca hazır değilse 23 Ağu tarihini tutturmak ya da dmg ile aynı takvime sahip olmak için özel bir sebep yok (04:28:48 PM) eyedeekay: Tabii, her seferinde çalışacağından oldukça emin olana dek yeni bir sürümü göndermeyeceğim (04:29:38 PM) eyedeekay: Dün gece zab'ın değişikliklerine baktıktan sonra çok şey check-in yaptım ama henüz yeni bir güncelleme testi yapmadım (04:30:42 PM) zzz: zab'a yardım etmek için saatler harcadım ve seninkine 5 dakika göz gezdirdim... belki ondan daha fazla yardım alıyorsun ya da kodunun çoğunu alıyorsun, ama hazır olduğunda ses etmen gerek (04:31:57 PM) eyedeekay: zab'ın kodunun bir bölümünü ödünç alıp uyarladım ama onun dışında ilerledikçe çözmeye çalışıyorum (04:32:25 PM) eyedeekay: Ancak nerede aynı nerede farklı olduğunu açıklamak için kısa süre içinde gitlab birleştirme başlığını güncelleyeceğim (04:32:49 PM) eyedeekay: *bu akşam (04:33:53 PM) zzz: bu, indirme sayfamıza ya da başka bir yere "resmî" bir sürüm ürünü eklediğimiz her zaman için geçerli. Yeni bir şey eklemek ve arkasında durmak büyük bir adım ve çok düşünmeden ve tam mutabakat olmadan hiçbir şeyi eklemek istemem (04:35:15 PM) eyedeekay: Katılıyorum (04:35:43 PM) zzz: :) (04:36:40 PM) eyedeekay: o hâlde bu mutabakata varmak için kalan alfa/beta ve indirme sayfası konularını zzz.i2p üzerindeki jpackage başlıklarından birinde netleştirmeliyiz (04:37:56 PM) eyedeekay: 5 ile ilgili bende bu kadardı, ekleyecek başka bir şeyi olan yoksa gündemin sonuna geldik? (04:38:29 PM) zlatinb: bir sonraki toplantı ya da ondan sonraki için bir madde: (04:38:44 PM) zlatinb: dmg ve exe demetlerini desteklemek üzere news.xml üretim iş akışında değişiklikler (04:39:07 PM) zlatinb: eot (04:39:16 PM) zzz: 5) ile ilgili son şey, siz ikiniz ve echelon'un haberler konusunda üzerinde anlaşılmış bir plana sahip olması gerektiği, evet. (04:40:12 PM) eyedeekay: Bir sonraki ay duyurusunun gündemine koyacağım ve kendi tarafımda ech ile temasa geçeceğim (04:40:12 PM) eyedeekay: Benden son dakika eklemesi: Perşembe geç saatlerden Pazartesi'ye kadar DEF CON'da olacağım, zamanın çoğunu CryptoCurrency Village'da geçireceğim, insanlara Bitcoin ve Monero I2P entegrasyonlarını anlamalarında yardımcı olacağım (04:40:43 PM) zzz: bunun pratikte muhtemel anlamı, zlatinb'nin bazı ön kararları idk ve echelon'a iletmesi ve oradan devam etmek (04:40:53 PM) zzz: eot, üzgünüm yavaş yazıyorum (04:41:30 PM) eyedeekay: Başlamak için iyi bir yer gibi geliyor (04:41:51 PM) zzz: harika, iyi eğlenceler, bol şans. İnsanların seni bulması için en iyi zamana dair bir tahminin ya da seni nasıl bulacaklarına ilişkin ipuçların var mı? (04:43:36 PM) eyedeekay: Muhtemelen bakılacak en iyi yer Crypto Village masası, formda her gün 1-3'ü işaretledim ama muhtemelen 1'den biraz önce, 3'ten biraz sonra (04:44:29 PM) eyedeekay: İnsanlar diğer zamanlarda bana toot atabilsin diye kendime bir ActivityPub hesabı açacağım (04:44:44 PM) zzz: tamam, henüz herhangi bir PR görmedim, twitter'da sadie'yi harekete geçirmek ve/veya biraz reddit ve forum gönderisi atmak için zamanı geldi (04:45:16 PM) eyedeekay: Yapacağım (04:46:22 PM) eyedeekay: Toplantı için başka bir şey var mı? zaman aşımı 1dk (04:47:38 PM) eyedeekay: Pekâlâ, teşekkürler herkese (04:48:31 PM) eyedeekay: IRC'de görüşürüz, gelecek ayki toplantı 7 Eylül'de olacak </div>
