---
title: "I2P Geliştirici Toplantısı - 04 Ekim 2022"
date: 2022-10-04
author: "i2p"
description: "4 Ekim 2022 tarihli I2P geliştirme toplantısı tutanağı."
categories: ["meeting"]
API_Translate: doğru
---

## Kısa özet

<p class="attendees-inline"><strong>Hazır bulunanlar:</strong> eyedeekay, zzz, zlatinb</p>

## Toplantı Günlüğü

<div class="irc-log"> (04:00:08 PM) eyedeekay: Herkese merhaba, 4 Ekim 2022 toplantısına hoş geldiniz (04:00:08 PM) eyedeekay: 1. Merhaba (04:00:18 PM) zlatinb: merhaba (04:00:28 PM) zzz: merhaba (04:00:51 PM) eyedeekay: 1. Merhaba (04:00:51 PM) eyedeekay: 2. 1.10.0 geliştirme durumu (04:00:51 PM) eyedeekay: 3. bir sonraki sürüm 2.0.0? (04:00:51 PM) eyedeekay: 4. Paket sürümleri için kaynak tarball'ları yayımlama (04:00:51 PM) eyedeekay: 5. Çevirmenlere ücretsiz çıkartmalar (04:00:51 PM) eyedeekay: 6. Windows Easy-Install Güncellemesi/Beta'dan Çıkış (04:01:05 PM) eyedeekay: 2. 1.10.0 geliştirme durumu (04:01:15 PM) eyedeekay: Yaklaşık 7 hafta kaldı (04:01:24 PM) eyedeekay: Bu ayki büyük önceliğim Windows Easy-Install bundle'ını beta'dan çıkmaya hazır hale getirmek oldu (04:01:31 PM) eyedeekay: Bununla ilgili forumda çok şey var; kararlı güncellemeleri hedeflemek, mevcut/pakete dahil olmayan router'larla uyumluluk ve tarayıcı profillerini yönetip başlatmanın daha kararlı ve esnek bir yolu; 6. maddede bunların hepsi hakkında daha fazla (04:01:38 PM) eyedeekay: Ayrıca Android'de (yol haritasında) "Split Tunneling" veya "Per-App VPN" aracı üzerinde de çalışıyorum (04:01:47 PM) eyedeekay: Faydası, kullanıcıların tarayıcılarını daha kolay yapılandırmasını sağlaması; bunu da, onları ağ sağlayıcılarına değil bir I2P bağlantısına karşılık gelen bir arayüze koyarak WebRTC sızıntılarını önleyecek şekilde yapması (04:02:05 PM) eyedeekay: zzz, zlatinb siz neler üzerinde çalışıyorsunuz, neler eklemek istersiniz (04:02:30 PM) zzz: rapor edecek çok şey yok... SSU2 testleri iyi gidiyor... (04:02:53 PM) zzz: sıkıştırılabilir padding hakkında 161 no'lu öneriyi koydum, #ls2 toplantılarında bunu tartışacağız... (04:03:06 PM) zlatinb: Üzerinde çalıştığım spesifik bir şey yok, sadece 22 Kasım'dan 10 Aralık'a kadar uzakta olacağımı herkese bildirmek istiyorum; dolayısıyla bir sonraki sürüm 21'inde etiketlenirse Mac bundle'larını derleyebilirim ama büyük olasılıkla torrent'leri seed edemem (04:03:29 PM) eyedeekay: Dosyaları bana gönderirsen senin yerine seed ederim (04:03:32 PM) zzz: Eş seçim verimliliğiyle ilgili bazı iyileştirmelerim var, yakında dahil etmeye çalışacağım; yetişebilir de yetişmeyebilir de (04:03:43 PM) zzz: EOT (04:04:21 PM) eyedeekay: Teşekkürler zzz, zlatinb, kimseyi aceleye getirmek istemem ama bugün uzun bir gündemimiz var, 2 ile ilgili eklenecek başka bir şey var mı? (04:04:59 PM) eyedeekay: 3. bir sonraki sürüm 2.0.0? (04:04:59 PM) eyedeekay: Benim oyum 2.0.0 evet (04:05:19 PM) zzz: evet, forumumda yorumlara açtım ve sanırım 1 evet ve hiç hayır gelmedi (04:05:36 PM) eyedeekay: Sanırım geçen toplantıda da evettim (04:05:46 PM) zzz: Bugün karar vermek isterim çünkü yayına hazır bir SSU2 blog yazım var ve sonraki sürüme numarayla atıfta bulunmak faydalı olur (04:06:22 PM) zzz: evet, geçen toplantıda da güçlü görüşler duymadım, bu yüzden bir ay ertelemiştik (04:06:34 PM) zzz: Bence iyi bir fikir (04:06:51 PM) zzz: o halde itiraz yoksa, buna 2.0.0 diyelim! (04:07:30 PM) eyedeekay: İtirazlar için 1 dk zaman aşımı (04:07:47 PM) zzz: 30 saniye yapalım :) (04:07:54 PM) eyedeekay: Evet zaten 30'u harcadım (04:08:04 PM) eyedeekay: Tamam, oldu (04:08:06 PM) eyedeekay: 2.0.0 (04:08:17 PM) eyedeekay: 4. Paket sürümleri için kaynak tarball'ları yayımlama (04:08:31 PM) zzz: evet bu madde benimdi (04:08:53 PM) zzz: standart açık kaynak pratiği, bir git tag'ine işaret edebilsek bile kaynak tarball'ları yayımlamaktır (04:09:06 PM) zzz: Mac kaynağının sürümden sürüme değişmediğini anlıyorum? (04:09:10 PM) zzz: ama Windows kaynağı değişiyor? (04:09:46 PM) zlatinb: şey, Mac bundle arm64'ü etkinleştirmek için evrildi ama genel olarak değişmiyor (04:10:02 PM) eyedeekay: İkimizin de yaptığı, repo'nun bir kopyasını klonlamak ve belirli bir release tag'ini checkout etmek, ant distclean, jar'larımızı üretmek ve bunları bundle ağaçlarına kopyalamak (04:10:15 PM) zzz: neyse, önerim, derleme sürecinin bir parçası olarak kaynak tarball'ları üretmemiz ve ilgili indirme sayfalarına bağlantı vermemiz (04:10:36 PM) zzz: değişmiyorlarsa, sanırım sürüm numarasız olabilirler (04:10:50 PM) zzz: yani Windows kaynağı da sürümden sürüme değişmiyor mu? (04:11:01 PM) zlatinb: Ben sadece tag'leyip sonra tarball'ı github'dan almayı tercih ederim. En azından bir süre için Mac bundle'da değişecek tek şeyin değişiklik günlüğü dosyası olmasını bekliyorum (04:11:50 PM) zzz: ayrıntıları siz halledebilirsiniz, ama amaç herkesin kendi başına derleyebilmesi için kaynak ve talimatların olması (04:12:00 PM) eyedeekay: Dahil edilen I2P jar'ları güncellenmek dışında değişmiyor, ama Windows kaynağı launcher'da başlangıcından beri oldukça değişti (04:12:12 PM) zzz: bunu yapmaya ve yayın süreçlerinize eklemeye istekli misiniz? (04:12:21 PM) eyedeekay: Evet kesinlikle (04:12:31 PM) eyedeekay: Yayın betiklerim ve günlük betiklerim artık her seferinde tarball içeriyor (04:12:36 PM) zzz: i2p gibi bağımlılıkları dahil etmenize gerek yok, muhtemelen etmemelisiniz de (04:12:37 PM) eyedeekay: zab'ınkiler de galiba (IIRC) (04:12:54 PM) zlatinb: soru şu: tarball'ları nereye koyacağız, sitede erişilebilir olmalılar mı, vb. (04:13:25 PM) zzz: diğer her şeyle birlikte indirme sunucusunda bir yere, bundle sayfalarında linkleriyle. Siz ikiniz tutarlı olacak şekilde ayrıntıları ayarlayabilirsiniz (04:13:59 PM) zlatinb: işte mesele şu, eğer sadece bir gitlab tag'ine işaret edebiliyorsak fazladan bağlantılara gerek yok (04:14:31 PM) zzz: katılmıyorum, kaynak tarball'ları yayımlamanın iyi bir açık kaynak pratiği olduğunu düşünüyorum (04:14:55 PM) zlatinb: github ve belki gitlab bir tag üzerinden tarball indirmeye izin veriyor (04:14:57 PM) eyedeekay: Çok fazla ek çaba değil, karşı değilim, tarball'ları ürettiğim scriptte tag de atıyorum (04:15:05 PM) zzz: işte ikili, işte kaynak, işte gpg imzaları, işte derleme talimatları (04:15:29 PM) zzz: ayrıca tarball'lara sahip olmak ana sürümümüzle tutarlı (04:16:15 PM) zzz: zlatinb katılmıyor gibi mi? Bunu gelecek aya mı atsak? (04:16:38 PM) zlatinb: evet bence gereksiz (04:16:57 PM) zlatinb: ama karar buysa yapmam da sorun değil (04:17:11 PM) zzz: hiç değişmiyorsa, bunu bir kez yaparsın ve biter (04:17:47 PM) zlatinb: tarihsel olarak çok nadiren değişti (04:18:03 PM) eyedeekay: Şimdilik ertelemek benim için sorun değil, bu arada zlatinb ile ne yapıp yapmayacağımızı belirleyebiliriz (04:18:33 PM) eyedeekay: Benim bundle'ım onununkinden biraz daha hızlı değiştiği için burada biraz farklı olmamız gerekebilir (04:19:27 PM) zzz: Bugün karar vermek istemiyorsak daha fazla görüş almak için bir forum başlığı açacağım (04:20:44 PM) zlatinb: tamam (04:20:44 PM) zzz: tamam = şimdilik karşı mısın? (04:21:02 PM) eyedeekay: Muhtemelen iyi fikir, ve ben tarball'lardan yanayım (04:21:31 PM) zlatinb: evet (04:21:31 PM) zzz: sorun yok, eyedeekay bunu gelecek ayın listesine ekle (04:21:37 PM) eyedeekay: Tamam, yaparım (04:21:52 PM) eyedeekay: 4 için başka bir şey? (04:22:38 PM) eyedeekay: 5. Çevirmenlere ücretsiz çıkartmalar (04:22:55 PM) eyedeekay: zzz bu da senindi, hazırsan sözü sana bırakıyorum (04:23:16 PM) zzz: evet, Twitter'da Sarah Jamie Lewis'e kredi (04:23:32 PM) zzz: adını unuttuğum projesi için... cwtch? (04:24:02 PM) eyedeekay: O (04:24:02 PM) zzz: neyse, iyi bir fikir diye düşündüm ama a) çıkartmalara b) bunları postalayacak insanlara ihtiyacımız var (04:24:17 PM) zzz: her ikisi de eskiden vardı ama şimdi hem insan hem çıkartma bitti? (04:24:40 PM) zzz: yani, bunu yapmak istiyor muyuz ve (yapmasak bile) çıkartma sipariş etmeli miyiz (04:24:45 PM) zzz: EOT (04:25:26 PM) zzz: sadie ve eche|on eskiden çıkartma işini yapanlardı sanırım (04:25:38 PM) eyedeekay: Benimkileri saydım, eski olanlardan (Toopie) belki 35 ve baharda sipariş ettiğim partiden 91 kaldı, ama daha fazla sipariş etmeye de açığım (04:25:41 PM) zzz: neyse, yorum lütfen... evet/hayır/belki? (04:26:00 PM) eyedeekay: ABD ve Kanada içinde postalayabilirim ama AB benim için pek iyi değil (04:26:21 PM) zzz: yüzlerce kayıtlı çevirmenimiz var. muhtemelen sadece birkaçı aktif (04:26:41 PM) zzz: çıkartma siparişi veren kişi kim? (04:27:54 PM) eyedeekay: Son çıkartma siparişi veren muhtemelen bendim, ama onları fuarlarda elimde olsun diye kendi zamanımda/cebin­den yaptım (04:28:19 PM) zzz: PR'den kim sorumlu? (04:28:48 PM) zzz: çevirmenler için çıkartmalar hakkında görüşü olan var mı? (04:28:48 PM) zzz: şey, masrafın geri ödemesini alabilirdin/almalıydın... echelon eskiden çıkartma işini yapan kişiydi (04:29:54 PM) zzz: maliyet için onayını almamız, AB postası kişisi olmasını sağlamamız ve yarısını sana yarısını ona göndermemiz gerekecek (04:30:15 PM) zzz: madem şu an burada değil, bunu gelecek ayın listesine alalım, dikkatini çekmeye çalışacağım (04:30:22 PM) eyedeekay: Çevirmenler çıkartma isterse onlara çıkartma sağlayabilmemiz gerektiğini düşünüyorum, ama bunun talebe bağlı olması gerektiğini de (04:30:59 PM) zzz: tabii, kimsenin adresi bizde yok, onların istemesi gerekir. ama bizim de onlara istemelerini söylememiz gerekir (04:31:17 PM) uis artık Irc2PGuest33729 olarak biliniyor (04:31:48 PM) zzz: eğer CCC'ye giden olursa, çevirmenlerden bağımsız olarak daha fazla çıkartma temin etmeniz gerekir (04:32:42 PM) zzz: EOT, gelecek aya itelim, bugün cevap yok (04:32:47 PM) eyedeekay: Anlaşıldı, gitmeyi planlıyorum, bu yüzden çıkartma olduğundan emin olacağım (04:32:47 PM) eyedeekay: O halde sonraki adım bununla ilgili Ech ile bir e-posta zinciri başlatmak (04:33:09 PM) eyedeekay: Benden EOT, 5 ile ilgili başka bir şey? (04:33:50 PM) eyedeekay: 6. Windows Easy-Install Güncellemesi/Beta'dan Çıkış (04:33:58 PM) eyedeekay: Bu tabii ki benim (04:34:26 PM) eyedeekay: Yani 1.9.5 nokta sürümü teknik olarak reseed application context timer yüzünden oldu (04:34:45 PM) eyedeekay: Ama aynı zamanda güncellemelerin nasıl davrandığını takip etmek için de uygun bir zamandı (04:35:54 PM) zlatinb: peki nasıl davrandı? (04:35:55 PM) eyedeekay: Sorunsuz değildi, kullananlar 3 gruba ayrıldı (04:36:56 PM) eyedeekay: 1. Mükemmel çalışanlar (04:36:56 PM) eyedeekay: 2. Pakete dahil olmayan router'lar için bozulmuş router.config dosyalarıyla sonuçlananlar (04:36:56 PM) eyedeekay: 3. router.config dosyaları pakete dahil olmayan router'lardan olduğu için güncellenmeyenler (04:37:22 PM) eyedeekay: 2 ve 3 problemlerin ta kendisiydi, çözümü zzz.i2p'de bir forum gönderisinde paylaştım (04:37:43 PM) eyedeekay: Şimdi düzeltildiklerine ve gelecekte tekrar ortaya çıkamayacaklarına inanıyorum (04:37:57 PM) eyedeekay: Bu nedenle güncelleme sürecinin şu anki adıyla 2.0.0'a kadar hazır olacağını düşünüyorum (04:38:08 PM) eyedeekay: Aslında şimdi de hazır olduğunu düşünüyorum ama test için 7 haftamız var (04:38:53 PM) eyedeekay: Bu yüzden Kasım'da beta'dan çıkarmak istiyorum (04:39:09 PM) zzz: beta'dan çıkış için gerçekten belgelenmiş kriterlerimiz yok (04:39:17 PM) zzz: ama benim için yayın süreçlerinin sağlam olması, bir şeylerin atlanmaması (04:39:27 PM) zzz: bir hafta sonra sorunları düzeltmek için nokta sürümü çıkarmıyor olmamız (04:39:45 PM) zzz: ama kendi özellik hedeflerinizi listelemek isteyebilirsiniz (04:40:21 PM) zzz: örneğin, siz ikiniz her üç ayda bir Java güncellemelerini gözden geçirip birlikte yayınlayıp yayınlamamaya sağlam bir şekilde karar veriyor musunuz? (04:40:40 PM) zzz: IRC üzerinde bir tartışma görmedim. belki IRC dışında mı oldu? (04:41:31 PM) zlatinb: Son tartışma burada oldu, o zamandan beri JRE nokta sürümleriyle ilgili IRC dışı bir tartışma olmadı (04:42:21 PM) eyedeekay: Ondan biraz sonra Whereby üzerinde konuşmadık mı? (04:42:36 PM) eyedeekay: IIRC Java döngüsünde sadece son sürümü etkileyen bir CVE varsa yayınlıyoruz? (04:42:46 PM) zzz: örnek vermek gerekirse, 18.0.2.1 18 Ağustos 2022 JRE'yi çökerten bir JIT hatasını düzeltiyor. Siz ikiniz bunun üzerindeydiniz mi, yoksa birlikte gerekli olmadığına mı karar verdiniz? (04:43:33 PM) zlatinb: Sanmıyorum (04:43:43 PM) zlatinb: ve o hatayı tartıştığımızı hatırlamıyorum; genelde sadece CVE'lere bakarım (04:44:08 PM) zlatinb:
21:43:29 zlatinb: Sanmıyorum (04:44:08 PM) zlatinb:
21:43:42 zlatinb: ve o hatayı tartıştığımızı hatırlamıyorum; genelde sadece CVE'lere bakarım (04:44:12 PM) zzz: geri geldim (04:45:12 PM) eyedeekay: Ben 18.0.2.1'deyim ama çünkü yayınımı bazı kararlılık sorunlarını ele aldığımdan emin olmak için erteledim ve o zamana kadar Java güncellenmişti (04:45:24 PM) eyedeekay: Ayrıca nokta sürümümü güncellenmiş bir JDK ile derledim (04:45:35 PM) eyedeekay: Sanırım bu da bizi yine senkron dışı bıraktı (04:45:54 PM) zzz: benim süreçler hakkında söylemek istediğim de bu. Derleme ve yayın süreçleri henüz stabil değil ve güvenilir şekilde takip edilmiyorsa, bu ürünler mezun olmaya hazır değil (04:46:01 PM) zzz: peki güncellediğinde, 18.0.2.1'e, bunu yaptığını zlatinb'ye söyledin mi ve aynı şeyi yapmasını önerdin mi? (04:47:04 PM) eyedeekay: Hayır söylemedim, otomatik güncellemeye bıraktım ve en son sürümle derledim (04:48:13 PM) eyedeekay: Yani... benim tarafta gözden geçirilecek başka bir süreç daha var (04:49:31 PM) zzz: Kasım'da sağlam, hatasız bir sürüm üzerinde çalışmanızı (sahip olduğunuz özellik hedefleriyle birlikte) ve bu iyi giderse Aralık gündemine girmenizi öneririm (04:50:00 PM) eyedeekay: Tamam, yaparım (04:50:56 PM) zzz: ya da Ocak, çünkü sürüm muhtemelen Kasım sonu olacak, Aralık ilk haftaya kadar yeterli bilgi olmayabilir (04:52:02 PM) eyedeekay: O zamana kadar yeterli veri yoksa taşırım (04:52:15 PM) eyedeekay: 6 ile ilgili başka bir şey? (04:52:27 PM) zzz: kısa bir 6a) (04:52:30 PM) eyedeekay: Tabii (04:52:52 PM) zzz: zlatinb, Mac ARM güncellemesinin iyi gittiğini bildirdi, bu yüzden benim açımdan forumumda tartışıldığı gibi beta'dan çıktı (04:53:28 PM) zzz: zlatinb, beta etiketini kaldırmak için sayfanı güncellemen gerekiyor (04:53:28 PM) zzz: eot (04:53:28 PM) zlatinb: tamam (04:53:29 PM) zlatinb: yakında yapacağım (04:54:24 PM) eyedeekay: Pekala, neredeyse bir saat oldu, toplantı için başka bir şey var mı? (04:54:26 PM) eyedeekay: zaman aşımı 1 dk (04:54:41 PM) zlatinb: evet (04:54:57 PM) zlatinb: StormyCloud kayıtları okuyorsa, reddit'te dile getirilen endişeleri ele almalarını teşvik ediyorum (04:56:15 PM) zlatinb: O soru cevapsız kaldıkça görüntü daha da kötüleşiyor (04:56:18 PM) eyedeekay: katılıyorum, bazen reddit'e geliyorlar ve onlardan haber almak iyi olurdu (04:56:36 PM) zlatinb: eot (04:56:43 PM) eyedeekay: Teşekkürler zlatinb (04:57:37 PM) eyedeekay: Toplantı için başka bir şey (tekrar)? bu sefer zaman aşımı 30 sn (04:58:21 PM) eyedeekay: Katıldığınız için herkese teşekkürler, kayıtları bu gece paylaşacağım, IRC'de görüşürüz ve gelecek ay aynı saatte </div>
