---
title: "Reunión de desarrolladores de I2P"
date: 2002-05-22
author: "nop"
description: "Primera reunión de desarrollo de I2P que abarca el estado del proyecto, el desarrollo del sitio web, la hoja de ruta de versiones y la documentación."
categories: ["meeting"]
---

(Cortesía de la Wayback Machine http://www.archive.org/)

## Resumen rápido

<p class="attendees-inline"><strong>Presentes:</strong> Chocolate, codeshark, mids, nop, nym, UserX</p>

## Registro de la reunión

<div class="irc-log"> --- Registro abierto Wed May 22 02:01:22 2002 02:01 <+logger> Registro iniciado 02:01 <@nop> ok 02:01 <@nop> bienvenidos a esta humilde primera reunión 02:01 <@nop> ante todo 02:02 <@nop> gracias a todos por sus esfuerzos 02:02 <@nop> especialmente porque todos sabemos que hay Vida real con la que lidiar 02:02 <@nop> y que lo hemos hecho bastante bien hasta ahora 02:02 <@nop> reunión: La razón de esta reunión (con suerte serán varias) 02:03 <@nop> necesitamos ganar algo de orden para el desarrollo, los calendarios y las tareas que se están haciendo para IIP 02:03 <@nop> ya sean tareas aportadas, al estilo #factory, o backend, al estilo inform, o núcleo, al estilo del software de IIP 02:03 <@nop> o ircd 02:03 <@nop> :) 02:03 <@mids> . 02:04 <@mids> (para indicar que estoy aquí) 02:04 <@nop> Creo que todos compartimos un objetivo común al apoyar este proyecto, y tiene sus recompensas solo con saber que la tecnología está volviéndose posible para ayudar a mucha gente con libertad de expresión, privacidad, anonimato y seguridad 02:04 <@nop> este es un gran proyecto en este sentido, porque desafía todos estos temas y está despertando interés especialmente en estos tiempos 02:05 <@mids> agenda: 02:05 <@mids> - Bienvenida (nop) 02:05 <@mids> - Estado de los desarrolladores / proyectos (nop) 02:05 <@mids> - Sitio web (nym) 02:05 <@mids> - Hoja de ruta de la versión 02:05 <@mids> - Documentación (cohesion, codeshark, mids) 02:05 <@mids> - Ronda de preguntas 02:05 <@nop> así que bienvenidos todos, y de nuevo gracias. 02:05 <@Chocolate> (sigo conectado) 02:05 <@nop> siguiente en la agenda: Estado de los desarrolladores 02:05 <@nop> jeje 02:06 <@nop> antes de llegar ahí 02:06 <@nop> una nota al margen, esta reunión es solo por invitación 02:06 <@nop> pero se registrará y se publicará al público para ver y/o comentar 02:06 <@nop> así como los resultados 02:06 <@mids> el registro en vivo está en http://mids.student.utwente.nl/~mids/iip-dev.txt 02:06 <@mids> (en caso de que se caigan) 02:07 <@nop> ok 02:07 <@nop> Estado de los desarrolladores 02:07 <@mids> ¿quién primero? :) 02:08 <@nop> UserX y yo nos hemos estado enfocando en IIP 1.1 para publicarlo, pero estamos en el punto sin retorno donde nos gustaría sacar iip rc2 para que el equipo y el público hagan pruebas, pero quisiéramos documentación más completa, así que eso es lo que lo retrasa 02:08 <@nop> hablemos de documentación 02:08 <@nop> estado: mids, cs, ? 02:08 <@codeshark> tú :) 02:08 <@mids> . 02:08 <@mids> yo 02:09 <@mids> Me uní a IIP cuando escuché sobre ello en Freenet 02:09 <@mids> después de chatear etc., hice Trent 02:09 <@mids> nuestro gran amigo :) 02:09 <@nop> sí 02:09 <@mids> también hice algunos parches para ircd 02:09 <@mids> ayudado por Chocolate, ¡gracias! 02:10 <@mids> Le prometí a 0x90 revisar hacer cifrado cliente a cliente 02:10 <@mids> Hablé mucho e investigué 02:10 <@mids> pero no hay nada hecho :( 02:10 <@nop> está bien 02:10 <@mids> actualmente lo dejé un poco, porque me faltaba tiempo y ganas 02:10 <@mids> algo ligeramente relacionado: 02:11 <@mids> Programé bankbot 02:11 <@mids> otra aplicación útil para IIP :) 02:11 < nym> hey 02:11 <@nop> bienvenido 02:11 < nym> el único sin op ;) 02:11 <@nop> mids 02:11 <@nop> continúa 02:11 -!- mode/#iip-dev [+o nym] por Chocolate 02:11 -!- mode/#iip-dev [+o nym] por mids 02:11 <@nym> perdón, tenía la impresión de que la reunión era mañana 02:12 <@mids> mi último acto fue que porté la documentación a LaTeX, más sobre eso luego 02:12 <@mids> . 02:12 <@nop> k 02:12 <@nop> cs 02:12 <@codeshark> ok, como mids, oí sobre iip en freenet 02:12 <@codeshark> y hablé con nop al respecto :) 02:13 <@codeshark> luego hice nuestro script inform relaychecker, que mantiene una lista de los nodos en ejecución 02:13 <@codeshark> ahora estoy haciendo algunas cosas de anonymail... 02:14 <@nop> una nota 02:14 <@nop> cs es responsable del "sistema de enrutamiento dinámico", es decir, el servidor inform 02:14 <@nym> freenet es demasiado lento, así que vine aquí 02:15 <@codeshark> ¿algo más? 02:15 <@codeshark> hmm, la documentación 02:16 <@codeshark> creé una versión para Windows de nuestra documentación (formato .chm) 02:16 <@nop> sí 02:16 <@nop> que necesitará actualización una vez que cohesion termine la documentación 02:17 <@codeshark> también hice una prueba para el formato Docbook 02:17 <@codeshark> pero volveremos a esto después 02:17 <@mids> puedes apostar que lo haré 02:17 <@codeshark> eso es todo por ahora 02:18 <@codeshark> ¿chocolate? 02:19 <@Chocolate> Primero oí de IIP en freenet por CofE 02:19 <@Chocolate> después de ver un par de anuncios sobre ello en su freesite 02:19 <@Chocolate> decidí probarlo 02:19 <@Chocolate> desde entonces he ayudado con cosas varias 02:20 <@Chocolate> ejecutando un relay (nodo repetidor) (precrypto, el DH no funcionó en mi 486) 02:20 <@Chocolate> ayudando a depurar la fuga de memoria (matando el ircd durante unas 5 horas...) 02:21 <@Chocolate> mi primera contribución principal de código a IIP fue ayudar a mids con Trent 02:21 <@nop> genial 02:21 <@nop> no olvides hydrabot 02:21 <@nop> o eyek0n 02:21 <@Chocolate> oh sí, cierto 02:22 <@Chocolate> hydrabot surgió del deseo de poder ver lo que estaba pasando en #freenet en OPN 02:22 <@Chocolate> lamentablemente el bot murió la triste muerte de la flexibilidad 02:23 <@nop> y luego llegó eyek0n 02:23 <@nop> :) 02:23 <@Chocolate> sí, eyek0n es un changate modificado que se hackeó para cumplir el propósito que HydraBot pretendía cubrir 02:25 <@Chocolate> también mantengo un grupo variado de scripts de xchat y otros para IIP, algunos donados, otros míos 02:25 <@Chocolate> mi área de trabajo actual es ThreadChat, un sistema tipo BBS/foros en tiempo real sobre IRC 02:25 <@Chocolate> . 02:25 <@nop> muy guay 02:26 <@nop> ok 02:26 <@nop> ¿eso es todo? 02:26 <@mids> ardvark acaba de unirse, no es desarrollador, sino un usuario zeroday... no se le permite presentarse porque si no esto tomará demasiado tiempo 02:26 <@mids> ¿quizás algo rápido para nym? 02:26 <@nop> ok 02:27 <@nop> nym: introducción de desarrollador 02:28 <@nop> ok 02:28 <@nop> lo diré yo 02:28 <@nop> parece que está fuera en algún lugar 02:28 <@mids> adelante 02:28 <@nop> viene a nosotros como el desarrollador web del sitio de freenetprojects 02:29 <@nop> y esperamos que pueda darnos un lavado de cara para darnos un atractivo más global de proyectos anónimos de irc/internet 02:29 <@nop> open == hoping 02:29 <@nop> se centrará en un diseño más ligero con notas de prensa, etc. 02:29 <@nop> nos da menos aspecto de hobby y más de un equipo de desarrollo serio 02:30 <@nop> aunque no puedan vernos 02:30 <@nop> :) 02:30 <@nop> jeje 02:30 <@mids> :) 02:30 <@nop> ok 02:30 <@nop> lista de agenda 02:30 <@nop> por favor 02:30 <@mids> - Sitio web (nym) 02:30 <@mids> - Hoja de ruta de la versión 02:30 <@mids> - Documentación (cohesion, codeshark, mids) 02:30 <@mids> - Ronda de preguntas 02:31 <@Chocolate> no podemos hacer sitio web ahora si nym no está aquí 02:31 <@nop> ok, hablemos del sitio web cuando nym parezca despierto 02:31 <@nop> así que Hoja de ruta de la versión 02:31 <@mids> . 02:31 <@nop> nuestro primer enfoque aquí es rc2 02:31 <@nop> Esto es para probar los cambios y funciones añadidas y amortiguar cualquier cambio de red que pueda ocurrir antes de 1.1 02:32 <@nym> hi 02:32 <@nym> i'm here 02:32 <@nop> ok 02:32 <@nop> sitio web 02:32 <@nop> por favor 02:32 <@nop> luego volveremos 02:33 <@nop> a la hoja de ruta 02:33 <@nym> bueno, el sitio web va avanzando, aunque pensé que tenía otro día para hacerles llegar algo 02:33 <@nop> ¿tienes alguna captura de pantalla? 02:33 <@nym> no a mano 02:33 <@nop> hmm mids 02:34 <@mids> http://mids.student.utwente.nl/~mids/draft2.jpg 02:34 <@nop> ¿tienes draft2? 02:34 <@nop> ok 02:34 <@nop> eso le dará a la gente una idea 02:34 <@nop> esto es más antiguo 02:34 <@nop> pero es lo que tenemos 02:34 <@nym> de acuerdo, lo que necesito saber es con qué versión va a corresponder esto 02:34 <@nop> la versión actual 02:34 <@nop> y podemos modificar fácilmente 02:34 <@mids> nop: ¿actual como en rc2? 02:35 <@nop> actual como en cuanto podamos tener algo 02:35 <@nym> pensé que tenían una gran versión en el horizonte 02:35 <@nop> así que céntrate en iip 1.1 rc1 02:35 <@mids> :) 02:35 <@nop> sí 02:35 <@nop> pero 02:35 <@nop> necesitamos tener algo en marcha 02:35 <@nop> distinto de lo que tenemos 02:35 <@nop> algo que tenga una plantilla fácilmente modificable 02:35 <@mids> también queremos que el sitio se betateste, igual que los RCs 02:35 <@nop> para que pueda prepararse para las 02:35 <@mids> así podemos ir 'a lo grande' en 1.1 02:35 <@nop> publicaciones 02:35 <@nop> ok 02:35 <@nop> sitio probado en beta 02:35 <@nym> sí, pero ¿qué versiones tienen por venir y cuándo? 02:36 <@nop> rc 2 02:36 <@nop> viene 02:36 <@nop> cohesion está trabajando en la documentación 02:36 <@nop> cs, ¿es fácil para ti hacer .chm, correcto? 02:36 <@nym> ni idea de qué son 02:36 <@codeshark> nop: hablaremos de docs después :) 02:36 <@nop> ok 02:36 <@Chocolate> ¿estamos en la hoja de ruta de la versión ahora o seguimos con el sitio web? 02:36 <@nop> sitio web 02:36 <@nop> volvimos 02:36 <@nop> porque nym está despierto ;) 02:36 <@nym> sí 02:37 <@nop> enfoquémonos en subir algo 02:37 <@nop> luego podemos centrarnos en la versión 02:37 <@nym> hrm ok 02:37 <@nym> bueno, pondré algo en marcha 02:37 <@nop> nos gustaría que fuera modificable 02:37 <@nop> esto es clave 02:37 <@nop> que sea basado en plantilla 02:38 <@mids> nym: ¿puedes nombrar los cambios entre el borrador y el actual? 02:38 <@nym> umm 02:38 <@nop> umm, del actual no tengo ni idea 02:38 <@nop> él podría 02:38 <@nop> vi n : y respondí 02:38 <@nop> mi culpa 02:39  * nop se callará ahora 02:39 <@nym> ok.. 02:39 <@nym> bueno, muchos 02:39 <@nym> cambios de fuente 02:39 <@nym> sombras 02:39 <@nym> el logo se ve diferente (invisiblenet.net/iip/) 02:40 <@nym> mejor logo de crunchbox 02:40 <@mids> genial 02:40 <@nym> no tenemos versión para mac, así que lo quité 02:41 <@nym> además quité todo lo relacionado con invisible im porque eso no va a pasar 02:41 <@nop> no con ese título 02:41 <@nop> no 02:41 <@nym> eso es confuso 02:41 <@nop> IIP es simple y tiene sentido 02:41 <@mids> pregunta: ¿qué hay de FreeBSD y OpenBSD? es la misma versión que linux 02:41 <@nop> enfoquémonos en el ahora para eso 02:42 <@nop> sí 02:42 <@nop> mids, lo es 02:42 <@mids> los usuarios de freebsd se ofenderán si tienen que hacer clic en un Tux 02:42 <@nop> hmm 02:42 <@nop> buen punto 02:42 <@nym> aún me preocupa el mercado nicho 02:42 <@nop> ¿podemos tener quizá un tux y un diablo follando ;) 02:42 <@nop> jeje 02:43 <@nym> bueno, ofreceremos el código fuente 02:43 <@nym> freebsd no necesita un logo 02:43  * nop dice chistes malos demasiado a menudo 02:43 <@nop> a menudo 02:43 <@nop> ok 02:43 <@nop> ¿cuándo podemos tener un nuevo borrador? 02:43 <@nop> danos una fecha sólida 02:43 <@nop> GMT 02:43 <@mids> :) 02:44 <@nym> bueno, puedo prometer progreso para la próxima reunión 02:44 <@nym> pero estoy en medio de un contrato grande ahora mismo 02:44 <@nop> ¿cuánto progreso, como algo que podamos subir? 02:44 <@nym> pues no 02:44 <@nop> hmm 02:44 <@codeshark> nop: es mejor esperar hasta que esté completo de todos modos 02:45 <@nym> de acuerdo 02:45 <@mids> codeshark: el aspecto actual es terrible 02:45 <@nop> entendido, codeshark: solo pensaba que quizá podemos renovar el aspecto actual 02:45 <@mids> sugiero volver al aspecto antiguo 02:45 <@nop> necesita sentirse más ligero 02:45 <@mids> hasta que el sitio esté hecho 02:46 <@nop> podríamos hacer eso a menos que nym pueda quizá sacar un aspecto un poco más ligero 02:46 <@nop> con un botón de donaciones y como una página de introducción 02:46 <@nym> ¿para qué? 02:46 <@nop> para el sitio, en lugar del 'en construcción' que tenemos ahora 02:46 <@nop> quizá algo que dé más una introducción y descargar el software de inmediato 02:47 <@Chocolate> bueno, el sitio antiguo está enlazado 02:47 <@nop> entonces llévalos al sitio detrás de eso 02:47 <@codeshark> nop: solo haz que la página antigua sea más fácil de encontrar 02:47 <@codeshark> pon el enlace más arriba 02:47 <@nop> ok 02:47 <@nym> bueno, edítenlo según sea necesario 02:47 <@nop> ok 02:47 <@nop> ya pensaremos en algo 02:47 <@mids> k 02:47 <@nym> voy a seguir trabajando en la gran versión 02:47 <@nop> ¿puedes darnos un borrador para el viernes? 02:48 <@nym> muy probablemente 02:48 <@nop> ok 02:48 <@codeshark> pero mantén la página de introducción hasta que el nuevo sitio esté completo 02:48 <@mids> con una captura basta 02:48 <@nop> gracias 02:48 <@nop> sí 02:48 <@nop> captura/borrador 02:48 <@nop> para mí es lo mismo 02:48 <@nym> ahora tengo todo en mi portátil.. 02:48 <@nym> no debería ser un problema 02:48 <@nop> ok 02:49 <@nop> siguiente parte 02:49 <@nop> de vuelta a la hoja de ruta de la versión 02:49 <@mids> ¿cuáles son los límites actuales para hacer RC2? 02:49 <@codeshark> ¿qué falta aparte de la documentación? 02:49 <@nop> RC2, como se dijo antes, está diseñado para sacar todos los bugs y ajustarse a los cambios para el lanzamiento final 1.1 02:49 <@nop> eso es todo 02:49 <@nop> se necesita documentación 02:49 <@nop> y nuevo .chm 02:49 <@nop> y cs 02:49 <@nop> asegúrate de que no incluyamos .ini o listen.ref esta vez 02:49 <@nop> :) 02:49 <@codeshark> claro :) 02:50 <@codeshark> se ha eliminado 02:50 <@nop> ok 02:50 <@nop> además 02:50 <@nop> cs 02:50 <@nop> en el futuro 02:50 <@nop> a medida que la gente se pase 02:50 <@nop> a rc2 02:50 <@nop> podemos esperar una semana 02:50 <@nop> pero después de eso necesito que agregues closedelay: delante de la networkprotocol = closedelay:etc 02:50 <@nop> esta es una función clave 02:50 <@nop> que se ha querido 02:51 <@codeshark> ok 02:51 <@nop> esto le dice a la red que mantenga al usuario incluso si se cae durante 15-45 segundos 02:51 <@mids> (closedelay hace que tu conexión se mantenga un rato si tu cliente o nodo se desconecta) 02:51 <@mids> (haciendo más difícil rastrearte hasta tu IP) 02:51 <@nop> sí 02:51 <@codeshark> ¿romperá por completo a los clientes rc-1? 02:51 <@Chocolate> ¿puedes reconectarte a la conexión retenida? 02:51 <@nop> si esperamos una semana 02:52 <@nop> la mayoría debería haber actualizado 02:52 <@codeshark> esperaría un poco más que una semana 02:52 <@nop> ok 02:52 <@nop> quizá 2 02:52 <@nop> porque el lado de la red lo tendrá 02:52 <@nop> aún te ayudará 02:52 <@nop> pero para cuando rc2 sea de todos 02:52 <@nop> toda la red ayudará a sostener tu presencia retrasada 02:53 <@nop> por favor envíen un ! ahora si están dispuestos a pre-probar antes de publicar oficialmente rc2 02:53 <@nop> asegurándose de que las cosas vayan bien 02:53 <@mids> ! 02:53 <@codeshark> !Tengo que hacerlo de todos modos ;) 02:53 <@nop> jeje 02:53 <@nop> ¿alguien más? 02:54 <@codeshark> díganme si están listos para rc-2 y prepararé el instalador de Windows y el tgz para *nix 02:54 <@nop> irc es difícil para esto de todos modos 02:54 <@codeshark> ¿tienes mi e-mail de buscapersonas? 02:54 <@nop> ok, debería estar listo para el viernes, pero realmente quiero la documentación actualizada 02:54 <@nop> no, no lo tengo 02:54 <@Chocolate> ! 02:54 <@nop> por favor envíalo en privado 02:55 <@codeshark> claro 02:55 <@nop> este es un canal registrado públicamente 02:55 <@nop> supongo que todos tienen el mío 02:55 <@Chocolate> ¿el que es solo saliente? 02:56 <@nop> jeje 02:56 <@nop> ok, para responder a la pregunta de cs 02:57 <@nop> closedelay - necesitamos esperar al menos 2 semanas 02:57 <@nop> y promocionarlo lo suficiente 02:57 <@nop> para que la gente sí actualice 02:57 <@nop> el reto es 02:57 <@nop> asegurarnos de que los usuarios de relay puedan simplemente actualizar 02:57 <@nop> sin rehacer el sistema de relay 02:57 <@nop> eso debería ser trivial 02:57 <@nop> pero es necesario asegurar que se haga bien 02:57 <@nop> choc 02:57 <@nop> tu pregunta de reconectar a la conexión help 02:57 <@nop> ¿puedes ampliar? 02:57 <@nop> held 02:57 <@nop> no help 02:58 -!- mode/#iip-dev [+o UserX] por mids 02:58 <@nop> bienvenido userx 02:58 <@UserX> hi 02:58 <@nop> ¿puedes volver a mostrar la lista de la agenda para userx 02:58 <@nop> por favor 02:58 <@mids> - Bienvenida (nop) 02:58 <@mids> - Estado de los desarrolladores / proyectos (nop) 02:58 <@mids> - Sitio web (nym) 02:58 <@mids> - Hoja de ruta de la versión 02:58 <@mids> - Documentación (cohesion, codeshark, mids) 02:59 <@mids> - Ronda de preguntas 02:59 <@nop> estamos en la hoja de ruta de la versión 02:59 <@Chocolate> el closedelay mantiene la conexión abierta después de que el usuario cae por cambio de IP o fallo de red (ip) 02:59 <@nop> sí 02:59 <@Chocolate> ¿puedes reconectarte a esta help conexión? 02:59 <@nop> no 02:59 <@nop> es solo para asistencia preventiva contra el análisis de tráfico 02:59 <@Chocolate> ok, genial 02:59 <@nop> pero hay otra función importante que funciona 02:59 <@Chocolate> ¿Supongo que es help por un tiempo aleatorio? 02:59 <@mids> s/help/held/ 03:00 <@codeshark> nop: ¿incluiste la función que prueba otro relay si el primero no funciona? 03:00 <@Chocolate> s/help/held/ 03:00 <@nop> reintentará (por defecto 5 intentos) (tiempo aleatorio, sí) al conectar a nodos de red, así no te desconectarás cada vez que un relay no funcione 03:00 <@codeshark> ok, genial 03:00 <@nop> codeshark, mira arriba, sí 03:00 <@mids> wow, genial 03:00 <@nop> esto no te ayuda si un relay falla y ya estás conectado a él 03:01 <@nop> para eso está closedelay, sin embargo 03:01 <@nop> te hace quedar un poco en pausa visualmente 03:01 <@codeshark> por cierto: deberíamos dejar de añadir funciones ahora 03:01 <@nop> ya se detuvo 03:01 <@nop> :) 03:01 <@codeshark> :) 03:01 <@nop> cvs rc2 está etiquetado, creo, ¿no es así, userx? 03:01 <@UserX> aún no está etiquetado 03:01 <@codeshark> nop: no solo para rc-2 sino también para 1.1 03:01 <@nop> correcto 03:02 <@nop> rc2 es solo para probar las funciones ya fijadas 03:02 <@nop> y cambios 03:02 <@nop> también cs 03:02 <@nop> asegúrate de que tengamos un changelog decente 03:02 <@nop> te envié esa lista 03:02 <@codeshark> hmm 03:02 <@codeshark> ¿email? 03:02 <@nop> los cambios y funciones 03:02 <@nop> sí 03:02 <@nop> te cc a ti y a cohesion 03:02 <@Chocolate> ¿podría haber alguna forma de verificar que un relay se ha agregado a la lista de verificación? 03:02 <@nop> UserX - estamos cubriendo la hoja de ruta de la versión, ¿hay algo que quieras añadir? 03:02 <@codeshark> k, lo tengo 03:03 <@Chocolate> como no tengo idea si mi relay no está en la lista pública porque no informó bien, o porque es demasiado inestable 03:03 <@nop> choc, lo más probable es que no 03:03 <@nop> pero está bien 03:03 <@nop> te perdonamos 03:03 <@nop> :) 03:04 <@codeshark> hmm, creo que debería añadir una página donde puedas obtener info sobre tus relays 03:04 <@mids> La pregunta de Chocolate se hace a menudo 03:04 <@codeshark> "tus relays" = "tu relay" 03:04 <@nop> ¿y no crees que eso comprometería algo? 03:05 <@Chocolate> ¿hacer que la petición venga de la IP que tendría el relay en cuestión? 03:05 <@codeshark> no mostraré demasiada info 03:05 <@codeshark> y necesito mantener los relays eliminados también 03:05 <@codeshark> solo marcarlos como eliminados 03:05 <@nop> spoofing 03:05 <@nop> UserX - parece que eso es un no 03:05 <@nop> jeje 03:06 <@codeshark> nop: las conexiones tcp/ip no se falsifican fácilmente 03:06 <@nop> fácilmente, pero se puede 03:06 <@codeshark> excepto que estés en algún lugar entre el relay y yo 03:06 <@mids> es algo de php ¿no? (no uno de isproxy) 03:06 <@codeshark> sí 03:06 <@nop> lista de agenda, por favor 03:07 <@mids> - Bienvenida (nop) 03:07 <@mids> - Estado de los desarrolladores / proyectos (nop) 03:07 <@mids> - Sitio web (nym) 03:07 <@mids> - Hoja de ruta de la versión 03:07 <@mids> - Documentación (cohesion, codeshark, mids) 03:07 <@mids> - Ronda de preguntas 03:07 <@codeshark> solo mostraré un pequeño mensaje de estado ("tu nodo está en la lista pública", "tu nodo se eliminó porque estuvo caído con demasiada frecuencia...") 03:07 <@nop> ok 03:07 <@nop> cs, está bien 03:07 <@nop> ¿más preguntas sobre la hoja de ruta de la versión? 03:07 <@mids> . 03:07 <@nop> ok, siguiente parte 03:07 <@nop> documentación 03:07 <@mids> haré la introducción 03:07 <@nop> k 03:08 <@mids> cohesion es el gestor de documentación 03:08 <@mids> pero no está aquí 03:08 <@mids> codeshark y yo estamos trabajando en ello 03:08 <@mids> codeshark hizo .chm (ayuda de windows) y Docbook 03:08 <@mids> y hablará de eso 03:08 <@mids> Yo hice una versión en LaTeX, y explicaré eso 03:08 <@mids> ¿por qué 2 sistemas? 03:08 <@mids> docbook estaba tardando, y me estaba impacientando 03:09 <@mids> Sabía que una versión debería ser pronto, así que se quería documentación 03:09 <@mids> no tengo nada en contra de codeshark ni nada :) 03:09 <@codeshark> :) 03:09 <@mids> codeshark, ¿puedes contarnos sobre docbook? ¿pros y contras y estado? 03:09 <@nop> también nota 03:09 <@codeshark> ok 03:09 <@nop> cs estaba en proceso de mudanza 03:10 <@codeshark> pros: docbook usa xml; puede generar diferentes formatos de salida: pdf, html y "CHM" 03:10 <@codeshark> contras: no es tan fácil de aprender. Creo que soy el único que escribió algunas páginas de ayuda en él hasta ahora :( 03:10 <@mids> oye, ¡porté trent! 03:11 <@codeshark> ¿completamente? 03:11 <@codeshark> genial 03:12 <@codeshark> otra cosa sobre lo de docbook que usamos: se toma de phphelp 03:12 <@codeshark> así que tenemos todas las herramientas/plantillas para los diferentes formatos de salida 03:12 <@mids> http://cvs.php.net/cvs.php/phpdoc 03:12 <@mids> hicieron el enlace CHM con la facilidad de cocina chm de M$ 03:13 <@codeshark> se ha probado. funciona. convertí algunos capítulos del doc a docbook 03:13 <@codeshark> sobre CHM: ¿por qué CHM? 03:14 <@mids> ¿los formatos propietarios son geniales? :) 03:14 <@codeshark> no :) 03:14 <@codeshark> es el formato de ayuda predeterminado en windows. soporta búsqueda por palabras clave, búsqueda de texto completo y tiene una agrupación agradable de los capítulos de ayuda 03:15 <@codeshark> te permite añadir bitmap a las ayudas (ver iip.chm) 03:15 <@nop> también muy útil para la opción de ayuda en la bandeja del sistema de IIP 03:15 <@codeshark> por cierto: mids, también hay un visor chm para *nix 03:15 <@mids> claro 03:16 <@mids> ¿listo? 03:16 <@codeshark> sí 03:16 <@mids> bien, LaTeX es un sistema mucho más antiguo que docbook 03:17 <@mids> pro: es bien conocido en el mundo académico, no usa XML, soporta diferentes salidas: ps, dvi, pdf, html, txt. y yo lo conozco 03:17 <@mids> contra: no usa XML, no es muy fácil de aprender, no hay soporte nativo de .CHM 03:17 <@nop> interrumpo 03:17 <@nop> rápido 03:17 <@mids> convertí todo el doc v1.1.2-pre9 03:17 <@nop> ok 03:18 <@nop> para pdf noto el logo de casper 03:18 <@nop> ¿podemos cambiarlo por el logo de nym 03:18 <@nop> por razones de copyright 03:18 <@mids> seguro 03:18 <@nop> y en la parte inferior 03:18 <@nop> les enviaré un "powered by InvisibleNet" 03:18 <@nop> que somos nosotros 03:18 <@nop> logo 03:18 <@nop> para poner al pie de página 03:18 <@nop> :) 03:18 <@codeshark> nop: el pdf existente es solo una prueba de todos modos 03:18 <@nop> sí 03:18 <@nop> lo entiendo 03:18 <@nop> solo lo pido 03:18 <@codeshark> no usa ni docbook ni latex 03:19 <@nop> k 03:19 <@nop> bueno, de todos modos 03:19 <@nop> eso es un sí, supongo 03:19 <@codeshark> sí 03:19 <@nop> genial 03:20 <@mids> convertí todo el doc v1.1.2-pre9; está en http://mids.student.utwente.nl/~mids/docdemo/ 03:20 <@mids> echen un vistazo 03:20 <@mids> tiene los archivos fuente *.tex 03:20 <@mids> el Makefile 03:20 <@mids> y todas las salidas... pdf, ps, dvi, txt, html y bightml 03:20 <@nop> mids 03:20 <@nop> también tienes una cuenta en sourceforge 03:20 <@mids> sobre chm: ¿por qué chm apesta? 03:20 <@nop> tienes derechos para crear directorios en el sitio web 03:20 <@nop> para que puedan estar allí también 03:20 <@mids> nop: lo sé 03:20 <@nop> ok 03:20 <@nop> genial 03:21 <@mids> chm apesta porque es un formato propietario de microsoft 03:21 <@mids> no hay buenas herramientas de código abierto para eso 03:21 <@codeshark> nop: estos son solo experimentos por ahora. por eso no están en el servidor de sf 03:21 <@mids> el visor chm para *nix es solo un extractor difícil de usar 03:21 <@mids> nadie usa archivos de ayuda de windows de todos modos 03:21 <@nop> ok 03:21 <@mids> :) 03:21 <@codeshark> hehe ) 03:21 <@codeshark> :) 03:21 <@nop> mids 03:21 <@nop> es útil para usuarios win32 03:22 <@nop> y digo que podemos usarlo para la opción de ayuda en la bandeja del sistema 03:22 <@mids> también puedes poner el archivo pdf en el directorio IIP o los html 03:22 <@nop> sí 03:22 <@mids> y arrancar el navegador en la opción de la bandeja 03:22 <@nop> umm 03:22 <@nop> créeme, .chm se ve bien en windows 03:22 <@codeshark> seguro, ¿pero tienes una lista de capítulos en html? 03:22 <@nop> así que quédate con eso para win32 03:22 <@mids> no estoy en contra de CHM para IIP, solo que no lo voy a hacer 03:22 <@nop> cs lo hará 03:22 <@nop> no hay problema 03:22 <@codeshark> aehm 03:23 <@codeshark> no quiero tener 2 versiones de la documentación como ahora 03:23 <@nop> ¿qué pasa? 03:23 <@nop> umm 03:23 <@nop> quizá podemos hacer chm un documento separado 03:23 <@nop> :) 03:23 <@codeshark> así es ahora 03:23 <@codeshark> chm y pdf están separados 03:23 <@nop> es todo lo que digo 03:23 <@nop> bienvenido de nuevo userx 03:23 <@codeshark> pero no es como debería ser 03:23 <@codeshark> ¿verdad, mis? 03:23 <@codeshark> ¿mids? 03:23 <@mids> correcto 03:24 <@codeshark> ¿cuáles son las posibilidades? 03:24 <@nop> chm es un buen plus 03:24 <@codeshark> 1) usar docbook,... 03:24 <@nop> uno 03:24 <@nop> no todos tienen visores de pdf 03:24 <@nop> chm en win32 viene integrado 03:24 <@codeshark> 2) usar latex e intentar crear los chm desde los html 03:24 <@codeshark> 3) sincronizar manualmente chm y html 03:24 <@codeshark> 4) dejar de soportar chm 03:25 <@nop> x en 4 03:25 <@mids> 5) hacer un chm ligero con solo las funciones del menú explicadas 03:25 <@nop> con suerte x 3 03:25 <@nop> sí 03:25 <@nop> eso es lo que estaba pensando 03:25 <@nop> 5 03:25 <@mids> (manualmente) 03:25 <@nop> como una página man 03:25 <@nop> :) 03:25 <@Chocolate> todos en win tendrán un navegador web 03:25 <@mids> y enlazarlo para más info a la documentación completa en html, pdf, dvi, ps, lo que sea 03:25 <@nop> suena bien 03:25 <@Chocolate> deberías poder generar una página índice desde LaTeX/docbook 03:25 <@codeshark> ok, lo miraré 03:25 <@nop> ok 03:26 <@nop> ¿eso es todo con la documentación? 03:26 <@mids> no 03:26 <@nop> ok 03:26 <@nop> perdón 03:26 <@mids> aún faltan piezas de doc por escribir en la parte de unix 03:26 <@nop> continúa 03:26 <@nop> también la página man 03:26 <@nop> ¿está completa? 03:26 <@mids> aún falta en la actual, el trabajo de cohesion no la tenía 03:26 <@nop> y enlazar simbólicamente iip con isproxy 03:26 <@nop> como man iip 03:26 <@mids> la página man está en CVS desde hace semanas 03:26 <@nop> dará man isproxy 03:26 <@mids> nadie comentó sobre ella, así que supongo que es perfecta 03:26 <@nop> ok 03:26 <@nop> bien 03:27 <@nop> UserX 03:27 <@nop> ¿IIP tal como está auto-instalará páginas man? 03:27 <@codeshark> nop: ¿ya tiene "make install"? 03:27 <@nop> puede que tenga problemas de conectividad 03:27 <@nop> sí 03:27 <@mids> tema peludo 03:28 <@nop> la preocupación es actualizar usuarios de nodos relay 03:28 <@mids> la ubicación de las páginas man depende mucho del sistema 03:28 <@nop> correcto 03:28 <@ UserX> make install debería instalar la página man 03:28 <@codeshark> sí, tienen que actualizar manualmente de rc1 a rc2 03:28 <@mids> configure en 1.2 arreglará eso 03:28 <@nop> ok 03:29 -!- mode/#iip-dev [+o UserX] por mids 03:29 <@nop> userx no se ha identificado - política 03:29 <@nop> no ops a usuarios no identificados 03:29 <@nop> ok 03:29 <@nop> dicho tarde 03:29 <@mids> El apodo userx está registrado e identificado 03:29 <@nop> :) 03:29 <@nop> tengo mucho lag 03:29 <@mids> np 03:29 <@nop> aún me dice que no lo está 03:30 <@nop> ok 03:30 <@nop> continúa 03:30 <@mids> terminé mi parte de la documentación 03:30 <@nop> cs 03:30 <@nop> ¿qué quisiste decir con que tienen que actualizar manualmente? 03:30 <@codeshark> hmm 03:30 <@codeshark> ¿docbook vs latex? ;) 03:30 <@mids> ¿latex corto plazo, docbook largo plazo? 03:31 <@codeshark> la salida de ambos formatos está bien (excepto la falta de soporte chm de latex) 03:31 <@nop> solo quiero asegurarme de que el instalador vea los node.ref y listen.ref ya conocidos ahí 03:31 <@nop> así como isproxy.ini 03:31 <@nop> cohesion necesita ponerse con la parte unix 03:31 <@codeshark> nop: ¿windows? 03:31 <@mids> ten en cuenta que también tenemos 2 traducciones 03:31 <@nop> sí 03:31 <@nop> obviamente mientras no incluyamos nuestro propio isproxy.ini, node.ref o listen.ref para unix 03:32 <@nop> deberíamos estar bien 03:32 <@nop> quizá queramos tener una nota en la doc sobre actualizar 03:32 <@nop> para instalar en el mismo directorio 03:32 <@nop> para el nodo actualizado 03:32 <@nop> o importar tus archivos .ref y .ini 03:32 <@nop> etc 03:32 <@nop> para discutir después 03:32 <@mids> . 03:32 <@nop> lista de agenda, por favor 03:33 <@mids> - Bienvenida (nop) 03:33 <@mids> - Estado de los desarrolladores / proyectos (nop) 03:33 <@mids> - Sitio web (nym) 03:33 <@mids> - Hoja de ruta de la versión 03:33 <@mids> - Documentación (cohesion, codeshark, mids) 03:33 <@mids> - Ronda de preguntas 03:33 <@nop> ok 03:33 <@nop> ronda de preguntas 03:33 <@nop> ¿alguna pregunta? 03:33 <@codeshark> nop: creo que ya estoy manejando lo de la actualización. pero tengo que comprobar 03:33 <@nop> ok 03:33 <@mids> ¿por qué no está todo el mundo aquí? 03:33 <@nop> gracias, cs 03:33 <@codeshark> ya lo miramos en rc1 03:33 <@nop> respuesta: vida real 03:33 <@nop> :) 03:33 <@nop> ok 03:33 <@mids> ¿esta hora es correcta o necesitamos una mejor? 03:34 <@nop> hasta ahora no hay conflicto 03:34 <@mids> (tardó 1:30 horas ahora_ 03:34 <@nop> bueno 03:34 <@nop> esta es la primera reunión 03:34 <@nop> así que puedo ver por qué 03:34 <@nop> mejoraremos 03:34 <@codeshark> bueno, un poco antes estaría bien 03:34 <@nop> y más corta 03:34 <@nop> :) 03:34 <@codeshark> si es posible 03:34 <@nop> el conflicto con eso 03:34 <@mids> sí, por favor 03:34 <@nop> hmm 03:34 <@nop> no puedo mucho más temprano 03:34 <@codeshark> pronto serán las 4 am :( 03:34 <@mids> 1 hora menos estaría bien 03:34 <@codeshark> sí, claro 03:35 <@nop> hmm 03:35 <@mids> ¿más preguntas? 03:36 <@codeshark> mids: ¿qué está haciendo cohesion ahora mismo? 03:36 <@nop> intentemos esto un poco, y vemos si funciona 03:36 <@codeshark> ¿en la documentación? 03:36 <@nop> ni idea 03:36 <@mids> codeshark: no me preguntes 03:36 <@nop> necesita trabajar en contacto 03:36 <@mids> por cierto, 1 yodel para todos los que asisten a esta reunión 03:36 <@nop> gracias 03:36 <@nop> :) 03:36 <@codeshark> jeje, gracias mids :) 03:37 <@codeshark> por cierto: ahora mismo tenemos 4 sistemas para crear archivos de ayuda :( 03:37 <@nop> cerrando 03:38 <@mids> Dejaré el log corriendo un par de horas 03:38 <@mids> está disponible en esa url 03:38 <@nop> se levanta la reunión, gracias a todos por asistir 03:38 <@nop> nos vemos la próxima semana 03:38 <@codeshark> ¿misma hora, mismo lugar? 03:38 <@nop> sí 03:39 <@nop> gracias a todos 03:39  * nop volveré enseguida después de estos mensajes 03:39  * codeshark se irá a dormir pronto 03:39 <@mids> buenas noches 03:46 <@nop> buenas noches 03:47 <+logger> Registro terminado --- Registro cerrado Wed May 22 03:47:55 2002 </div>
