---
title: "Reunión de desarrolladores de I2P"
date: 2002-12-10
author: "nop"
description: "Reunión de desarrollo de I2P sobre actualizaciones del proyecto y discusiones técnicas"
categories: ["meeting"]
---

(Cortesía de la Wayback Machine http://www.archive.org/)

## Resumen rápido

<p class="attendees-inline"><strong>Presentes:</strong> codeshark, dangermouse, Debrys, {Due}, \|EN3RGY\|, hezekiah, hobbs, jeremiah_, mids, mrflibble, Neo, nop, Rav-, xcasex, Zwolly</p>

## Registro de la reunión

<div class="irc-log"> --- Registro abierto Tue Dec 10 23:32:22 2002 23:32 -!- Tema para #iip-dev: http://www.patrick.fm/boobies/boobies.php?text=IIP <-- mmm, boobies, también conocido como nuestra nueva mascota! 23:32 [Usuarios #iip-dev] 23:32 [@codeshark] [ icepick] [ Neo] [ pox   ] [ UserX ] 23:32 [ Debolaz  ] [ logger ] [ nop] [ sferic] [ xcasex] 23:32 -!- Irssi: #iip-dev: Total de 10 nicks [1 ops, 0 halfops, 0 voices, 9 normales] 23:32 -!- Irssi: La unión a #iip-dev se sincronizó en 2 seg 23:34 -!- mode/#iip-dev [+o mids] by Trent 23:34 -!- mode/#iip-dev [+v logger] by mids 23:53 < |EN3RGY|> wee 23:55 < mrflibble> lol, me gusta la foto, ¿es alguien que conozcamos? 23:55  * jeremiah_  se pregunta si esto está funcionando... usando la interfaz JS de metropipe... 23:55 < hobbs> jeremiah_ : estás enviando, al menos. :) 23:56 < jeremiah_> hobbs: parece que funciona, ¿la reunión está por empezar? Estoy en la biblioteca pública 23:56 < hobbs> jeremiah_ : en unos minutos, sí. 23:56 < Zwolly> quiero pedir una mascota de IIP ¿dónde puedo comprarlas??? 23:57 < nop> jeje 23:57 < jeremiah_> hola nop 23:57 < nop> hola 23:57 < nop> Me gusta esa cosa de metropipe 23:57 < nop> bastante chulo 23:57 < jeremiah_> sí, está guay 23:57 < hobbs> sí, y asombroso que funcione. >:) 23:58 < nop> funciona muy bien --- Día cambiado Wed Dec 11 2002 00:00 <@mids> Tue Dec 10 23:00:04 UTC 2002 00:00 <@mids> Bienvenidos a la 23ª reunión de IIP 00:00 < dangermouse> 22:48 según mi reloj :p 00:00 < xcasex> gracias 00:00 <@mids> Orden del día: 00:00 <@mids> 1) Bienvenida 00:00 <@mids> 2) RC3 por fin 00:00 <@mids> 3) Aviso de seguridad 00:00 <@mids> 4) Inconsistencias de la red 00:00 <@mids> 5) ¿Preguntas? 00:00 <@mids> . 00:00 <@mids> Los registros están disponibles en 00:00 <@mids> http://mids.student.utwente.nl/~mids/iip/ 00:01 <@mids> Si tienen preguntas relacionadas con el punto actual del orden del día, por favor pregunten 00:01 <@mids> de lo contrario, guárdenlas para la ronda de preguntas 00:01 <@mids> . 00:01 < nop> Voy a esperar un segundo 00:01 <@mids> sí, hasta que vuelvan 00:02 < nop> k 00:02 <@mids> ¿vieron la propuesta de mascota de IIP de nop? 00:02 <@mids> http://www.patrick.fm/boobies/boobies.php?text=IIP 00:02 < hobbs> nop : por cierto, ¿qué pasó con esos pitidos en el MOTD? En realidad me gustaban. 00:02 < jeremiah_> ¿es algo vulgar? Realmente no puedo mirar cosas vulgares 00:02 < {Due}> hola a todos 00:02 < nop> oh, creo que arreglé los problemas 00:02 < hobbs> jeremiah_ : no apto para una biblioteca. 00:02 -!- mids cambió el tema de #iip-dev a: IIP Meeting - logfiles: http://mids.student.utwente.nl/~mids/iip/ 00:03 < nop> oh, se deshicieron de nuestra mascota 00:03 < nop> :( 00:03 < {Due}> ¿aquí la gente solo escribe en inglés? 00:03 -!- mids cambió el tema de #iip-dev a: IIP Meeting - logfiles: http://mids.student.utwente.nl/~mids/iip/ - IIP Mascot: http://www.patrick.fm/boobies/boobies.php?text=IIP 00:03 <@mids> {Due}: sí 00:04 < |EN3RGY|> la mayoria si, {Due} 00:04 < {Due}> realmente no entiendo cuál es el significado de esto 00:04 < {Due}> :\ 00:04 <@mids> bien, le paso el micrófono a nop 00:04 < nop> muy bien 00:04 < nop> Bienvenidos 00:04 < nop> a la enésima 00:04 < nop> hezekiah: deberías saberlo 00:04 < hezekiah> 23ª 00:04 < nop> reunión 00:04 < nop> de IIP 00:04 < nop> como un reloj 00:05 < nop> mids, la agenda por favor 00:05 <@mids> 1) Bienvenida 00:05 <@mids> 2) RC3 por fin 00:05 <@mids> 3) Aviso de seguridad 00:05 <@mids> 4) Inconsistencias de la red 00:05 <@mids> 5) ¿Preguntas? 00:05 < |EN3RGY|> {Due} entiendes algo ? 00:05 < nop> ok 00:05 < {Due}> si |EN3RGY| 00:05 < nop> por favor intenten guardar los comentarios para la parte de preguntas 00:05 -!- mode/#iip-dev [+oo nop hezekiah] by mids 00:05 < {Due}> ahora hay "chala", wait 00:05 < |EN3RGY|> XD 00:05 <@nop> así podemos avanzar con esto 00:05 < |EN3RGY|> ok 00:05 < {Due}> ;) 00:05 <@nop> 2) ¡¡¡RC3 por fin!!! 00:05 <@nop> sí 00:05 <@hezekiah> ¡Sí! 00:05 < |EN3RGY|> q paranoia ! 00:06 <@nop> RC3 está aquí y llegó en un 50% menos de tiempo que RC2 00:06 < {Due}> |EN3RGY| /say yeah! 00:06 < {Due}> ke todo hay ke decirtelo :\ 00:06 <@mids> bien, silencio gente, apenas puedo oír a nop 00:06 <@nop> hmm 00:06 < |EN3RGY|> yeah! 00:06 < |EN3RGY|> XDDD 00:06 <@nop> cayete 00:06 <@nop> o como sea que se diga 00:06 <@nop> silencio 00:06 < |EN3RGY|> solo me entero 00:06 < |EN3RGY|> de algo sobre el RC3 00:06 < jeremiah_> nosotros hablamos espanol tambien 00:06 < {Due}> |EN3RGY| silencio ;) 00:06 <@nop> están traduciendo ;) 00:06 <@nop> jaja 00:07 <@nop> ok 00:07 <@nop> en fin 00:07 < |EN3RGY|> ok jeremiah_ 00:07 <@nop> RC3 está aquí, e incluye lo que se pidió así como correcciones de errores 00:07 <@nop> esta vez la versión está definitivamente ahí :) 00:07 <@nop> así que todos estamos contentos 00:07 < {Due}> nop, antes de eso, ¿qué es RC3 ? 00:07 <@nop> oh 00:07 <@nop> Release Candidate 3 de la 1.1 00:07 < {Due}> ajam 00:08 <@nop> lo bueno de esto es que la próxima versión será ... 00:08 <@nop> 1.1 ¡¡¡ESTABLE!!! 00:08 <@nop> 1.1.0 ESTABLE 00:08 <@nop> así que tenemos margen de error ;) 00:08 < Rav-> jaja 00:08 <@nop> tomaremos el enfoque de freent 00:08 < {Due}> nop, supe de este soft hace apenas 5 minutos, por favor dime qué hace 00:08 <@nop> build 500392938103967 00:08 <@nop> Due - http://help.invisiblenet.net 00:08 <@mids> {Due}: te ayudaremos después 00:08 < {Due}> oka 00:09 <@nop> ok 00:09 <@nop> 3) Aviso de seguridad 00:09 <@nop> accidentalmente encontré algunas debilidades en la red PowerLink de Adelphia que son cruciales para la privacidad 00:09 <@nop> así que sentí la necesidad de enviarles un aviso 00:09 <@nop> y publicarlo en la lista iip-dev 00:09 < Debrys> Due: http://www.invisiblenet.net/iip/aboutMain.php echa un vistazo a esta página....... y también a la entrevista y la documentación....... la mayoría de las cosas que te preguntas se responden allí :) es realmente una página sin paja..... información pura y directa al grano 00:10 <@nop> en fin 00:10 <@nop> si algún usuario usa Adelphia 00:10  * {Due} leyendo ;) 00:10 <@nop> esa es la razón por la que lo publiqué 00:10 <@nop> para beneficio de nuestros usuarios 00:10 <@nop> ya que ellos tienen 5,5 millones de clientes 00:10 <@nop> así que puede que tengamos algunos 00:11 <@nop> con suerte se ceñirán al aviso y lo arreglarán 00:11 <@nop> si no 00:11 <@nop> se hará público 30 días a partir de la fecha 00:11 <@nop> lo que aplicará un poco de presión para solucionar el problema 00:11 <@nop> sigamos 00:11 <@nop> Problema de conexión 00:11 <@nop> con la actualización 00:11 <@nop> mucha gente probablemente ha estado apagando su anterior relay RC2 00:11 <@nop> y encendiendo RC3 00:12 <@nop> esto probablemente sucederá a lo largo de un par de semanas 00:12 <@nop> la mayoría de la gente no es constante para recordar el día de actualización 00:12 <@nop> además 00:12 <@nop> hubo algunas veces esta última semana en que el centro de colocación del servidor ircd tuvo mantenimiento de red 00:12 <@nop> esto causó algunos tropiezos 00:12 <@nop> y puede haber sido difícil conectarse 00:12 <@nop> esto ya terminó 00:12 <@nop> y debería estar bastante limpio (aparte de relays que caen de vez en cuando) 00:13 < jeremiah_> ¿un relay notificará al administrador cuando deba actualizarse? 00:13 <@nop> ¿te refieres a que el software de IIP notifique? 00:13 <@mids> actualmente, no 00:13 <@nop> ¿al admin del relay? 00:13 <@nop> eso debería ser opcional 00:13 <@nop> por razones de anonimato debatibles 00:13 < jeremiah_> sí, pero no es una opción ahora mismo, ¿correcto? 00:13 <@codeshark> nop: quizá una simple comprobación de versión ayudaría 00:13 <@nop> correcto, no lo es 00:14 <@nop> definitivamente es una opción que podría aparecer en 1.1 00:14 <@nop> estable 00:14 <@nop> pero no puedo prometerlo 00:14 <@nop> ya que queremos mantener los cambios al mínimo 00:14 < jeremiah_> ok 00:14 <@mids> sugiero que no lo incluyamos 00:14 <@mids> solo corregir errores 00:14 <@nop> yo también para esta versión 00:14 <@codeshark> sí, sin nuevas funciones 00:15 <@hezekiah> De acuerdo. 00:15 <@nop> ok 00:15 <@mids> ¿hay ya algún informe de errores? 00:15 <@nop> sé que codeshark tenía uno 00:15 <@codeshark> sí, no podía enviar correo, maldita invisiblenet ;) 00:16 <@nop> jaja 00:16 <@nop> envíalo cuando puedas 00:16 <@nop> hay un par de preguntas de firewall 00:16 <@codeshark> iip.log, isproxy.ini, mynode.ref, seed.rnd se almacenan en el directorio actual en lugar del directorio ~iip/.iip  dir 00:16 <@nop> Creo que debemos dejar más claro que 6667 no es la única conexión que debe estar abierta 00:17 <@nop> ¿puedes enviarlo oficialmente como un email? 00:17 <@nop> ayuda para el seguimiento 00:17 <@codeshark> no funciona ;) 00:17 <@nop> el correo debería funcionar 00:17 <@mids> nop: ¿te refieres a reglas de firewall para conexiones salientes? 00:18 <@nop> sí 00:18 <@mids> ok 00:18 <@nop> no creo que todos los usuarios se den cuenta de cómo funciona 00:18 <@mids> sí, podemos añadir eso al capítulo de firewall del FAQ 00:18 <@nop> ok 00:18 <@mids> o crear ese si no existe 00:18 <@nop> en fin, cs ¿puedes enviarlo a nuestra página de informes de errores de SourceForge? 00:18 < {Due}> ok, un segundo 00:19 < {Due}> ¿puedo preguntar algo? 00:19 <@nop> espera 00:19 <@nop> ¿qué sigue en la agenda? 00:19 <@mids> ¡ronda de preguntas! 00:19 <@nop> ok 00:19 <@nop> due 00:19 < {Due}> ;) 00:19 <@nop> puedes preguntar 00:19 < {Due}> oka 00:19 <@codeshark> nop: ok 00:20 < {Due}> 1) mids dice que estos servidores son anónimos 00:20 < {Due}> anónimo 00:20 < {Due}> <mids> no sabemos dónde está el servidor 00:20 < {Due}> newsserver1.ussc.com 00:20 <@nop> ese es un relay 00:20 <@nop> uno de muchos 00:20 <@nop> tus pares te protegen 00:20  * Neo se pone en la fila de preguntas 00:21 < {Due}> pero ¿qué significa todo eso? 00:21 < {Due}> quiero decir, todos los servidores ircu 00:21 <@mids> Intentaré ayudar a {Due} en privado 00:21 < {Due}> tiene vhost 00:21 < {Due}> oka mind 00:21 <@nop> neo sí 00:21 <@mids> siguiente en la fila, neo 00:21 < Neo> Ok. 00:22 < Neo> nop: ¿puedes por favor darnos: 00:22 < Neo> diff 'invisible internet' 'tarzan' 00:22 < Neo> tus pensamientos, por favor. 00:22 <@nop> Necesito terminar mi lectura sobre Tarzan antes de poder responder eso 00:22 <@nop> pero son similares 00:22 <@nop> pero encuentro algunos problemas con Tarzan 00:22  * jeremiah_  quisiera una URL que describa Tarzan 00:23 <@nop> neo ¿tienes la URL a mano 00:23 < Neo> http://www.pdos.lcs.mit.edu/tarzan/index.html 00:23 < jeremiah_> gracias 00:23 <@nop> te diré algo, neo 00:23 <@nop> cuando termine mi lectura 00:23 <@nop> te enviaré un email 00:23 <@nop> con mis impresiones 00:24 <@hezekiah> ¿Y si simplemente envías el email a iip-dev? 00:24 <@nop> ok 00:24 < Rav-> ¿puedo hacer una sugerencia 00:24 < Rav-> para los archivos node.ref etc. 00:24 <@nop> hay aspectos que se pueden aprovechar completamente de Tarzan 00:24 < Neo> nop: gracias 00:24 < Rav-> almacenarlos en los directorios home de los usuarios 00:24 <@hezekiah> Eso estaría bien. 00:24 < Rav-> así es más fácil asegurar un proxy 00:24 < Rav-> y hacer que se actualice de forma no interactiva 00:25 < Debrys> ejem:....... sería bueno si pudiera usar IIP sin instalación y sin archivos copiados....... es decir, copiar los archivos en un disco......... ir a casa de alguien con un PC y cliente de IRC........ ejecutar IIP desde el disco sin ningún archivo copiado al disco duro....... así que estaría agradecido si esto de los directorios home de usuario fuera una opción 00:27 <@mids> actualmente _debería_ buscar en varios lugares 00:27 <@mids> directorio actual, homedir 00:27 <@mids> y directorio a nivel del sistema 00:27 <@mids> no recuerdo en qué orden sucede eso 00:27 < jeremiah_> también sería bueno poder ejecutar el sistema desde memoria sin archivos de configuración, para que alguien pudiera usarlo y luego borrarlo fácilmente (no estoy seguro de cuán posible sea esto ahora mismo) 00:27 < Debrys> de acuerdo, gracias por la info, mids 00:28 <@nop> knoppix 00:28 <@nop> www.knoppix.net 00:28 <@mids> Debrys: pero codeshark acaba de informar de un bug sobre eso, así que podría no funcionar :) 00:28 <@codeshark> Debrys: sí, hay un problema con esta característica 00:28 <@codeshark> algunos archivos se almacenan en el directorio local 00:28 < xcasex> jeremiah_: simplemente monta una porción de RAM en el sistema de archivos D: 00:28 < xcasex> :D 00:28 < Debrys> bueno, estoy conforme si sé que funcionará en el futuro :) 00:29 < Debrys> es solo una posibilidad que echaría de menos si se descartara en el desarrollo futuro 00:29 < Rav-> según recuerdo, solo el archivo node.ref necesita ser local.. ¿es correcto? 00:30 <@nop> 7y listen.ref 00:30 <@nop> y 00:30 < Debrys> cs: el directorio local está bien....... porque el directorio local sería el disquete? 00:30 <@nop> y isproxy.ini 00:30 < Rav-> sí, así es 00:30 < Rav-> 3 archivos 00:30 <@nop> aunque 00:30 < Debrys> el único problema sería si se ejecuta desde un CD........ pero eso para mí está bien 00:30 <@mids> puedes especificar la ubicación del archivo si ejecutas isproxy 00:30 <@mids> prueba: isproxy -h 00:30 <@mids> te dará un resumen de las opciones 00:31 < Debrys> °nods° 00:31 < Rav-> por el momento tengo esos 3 archivos rw para usuarios ya que iip se inicia como un daemon de usuario y no como un daemon del sistema 00:32 <@nop> ok 00:32 <@nop> vuelvo en un rato 00:33 <@mids> ¿otras preguntas? 00:33 < Debrys> no por ahora ni para 1.1 00:33 < Rav-> mmm... ¿notificación de actualización? 00:33 < Rav-> no sería anónimo, supongo 00:34 <@mids> Rav-: el servidor podría enviar un mensaje de control 00:34 < Rav-> ok 00:34 <@mids> en realidad ya envía la versión, creo 00:34 <@mids> pero de nuevo 00:34 <@mids> si ejecuto un relay público 00:35 <@mids> ¿qué debería hacer el relay si ve que está demasiado viejo? 00:35 < Rav-> podrías incluirlo en node.ref 00:35 < Rav-> no sé 00:35 < jeremiah_> se le podría dar la opción de enviar un email al admin 00:35 < jeremiah_> o anonymail 00:35 <@mids> sí, quizá 00:35 < Debrys> ¿y si los clientes se enteran de una nueva versión por otros clientes..... no por el servidor? esto también podría funcionar en una red descentralizada........ ya que si la notificación de actualización depende del servidor no funcionaría cuando IIP se vuelva descentralizado? 00:36 < Rav-> sí, por eso estaba pensando en node.ref 00:36 <@mids> no creo que sea posible hacerlo en un entorno descentralizado 00:36 <@mids> a menos que firmes esos mensajes por el equipo de desarrollo de IIP 00:36 <@mids> ya que de otro modo sería demasiado fácil enviar mensajes falsos 00:36 < hezekiah> Correcto 00:37 < Debrys> es verdad 00:37 < Rav-> hmm 00:37 <@mids> en realidad 00:37 <@mids> una vez que esté completamente distribuido 00:37 <@mids> podría muy bien ser que haya múltiples versiones 00:37 < Debrys> ¿pero sería TAN malo si se recibe un mensaje falso de “nueva versión”? ¿aparte de ser molesto? 00:37 <@mids> +s 00:37 <@mids> y clones, etc. 00:38 <@mids> Debrys: sería fácil de hacer, y haría que ya no fuera útil 00:38 < Rav-> ese debería ser un buen caso para la notificación de actualización 00:38 < Debrys> ok 00:38 <@mids> lo que sería mejor es que los admins se suscribieran a la lista de correo de desarrollo de IIP 00:38 < Rav-> no sé cómo distribuirías el mensaje 00:38 <@mids> :) 00:38 <@mids> quizá deberíamos crear otras listas de correo en el futuro 00:38 <@mids> como iip-announce 00:39 < xcasex> no olvides the-iip-133+3 00:39  * jeremiah_  se tiene que ir 00:39 < jeremiah_> chau 00:39 < jeremiah_> iniciaré sesión más tarde 00:39 < Rav-> cuando dices distribuido, ¿te refieres como parte de una red IIP descentralizada o te refieres a que estás liberando el daemon del servidor para uso en otras redes 00:39 < hezekiah> adiós 00:42 <@mids> Rav-: descentralizada 00:44 < hezekiah> Bueno, me voy. Adiós a todos. 00:45 <@mids> ok 00:45 <@mids> por la presente declaro terminada la reunión 00:45 <@mids> nos vemos la próxima semana, misma hora, mismo lugar 00:46 <@mids> siéntanse libres de quedarse un rato 00:46 <@mids> y si hay más preguntas/comentarios, háganlas en #iip o #anonymous --- Registro cerrado Wed Dec 11 00:48:34 2002 </div>
