---
title: "Reunión de desarrolladores de I2P, 29 de mayo de 2002"
date: 2002-05-29
author: "nop"
description: "Reunión de desarrollo de I2P sobre actualizaciones del proyecto y discusiones técnicas"
categories: ["meeting"]
---

(Cortesía de la Wayback Machine http://www.archive.org/)

## Resumen rápido

<p class="attendees-inline"><strong>Presentes:</strong> Aroonkoa, Aster, athena, Banks, Chocolate, codeshark, ellison, Kronos-X, MiB, mids, Mole, Neo, nop, ptsc, SkyRat, Somedude, tikk, UserX, Zwolly</p>

## Registro de la reunión

<div class="irc-log"> --- Registro abierto Tue May 28 22:39:11 2002 22:39 <+logger> registro iniciado 22:40 -!- mids cambió el tema de #iip-dev a: IIP Development Channel (moderado) | Las reuniones semanales de desarrollo ocurren aquí a las 0000 UTC mié. (mar si estás en un huso horario negativo) | (durante las reuniones) live logfile http://mids.student.utwente.nl/~mids/meeting2/livelog.txt 22:52 -!- mode/#iip-dev [-v logger] por mids 23:42 -!- mids cambió el tema de #iip-dev a: IIP Development Channel (moderado) | Las reuniones semanales de desarrollo ocurren aquí a las 0000 UTC mié. (mar si estás en un huso horario negativo) | http://mids.student.utwente.nl/~mids/iip/ --- Day changed Wed May 29 2002 00:16 [Usuarios #iip-dev] 00:16 [@mids] [ athena] [ logger] [ MiB] [ SubLiminaL] 00:16 -!- Irssi: #iip-dev: Total de 5 nicks [1 ops, 0 halfops, 0 voices, 4 normales] 00:26 -!- mode/#iip-dev [+o UserX] por mids 00:29 -!- mode/#iip-dev [+o codeshark] por mids 00:32 <@codeshark> mids: tengo un tema adicional para hoy 00:32 <@codeshark> necesitamos más relays 00:33 <@mids> ¿dónde lo quieres? 00:34 <@codeshark> estabilidad de redes 00:34 <@mids> listo 00:56 <@UserX> mids: voy a tener que irme unos 30 minutos después de que empiece la reunión 00:56 <@mids> ok, si tienes puntos para la agenda, por favor mándamelos por msg y se discutirán 00:56 <@mids> lo mismo si quieres cambiar el orden 00:57 <@mids> aunque intenté mover los más importantes arriba 00:58 <@codeshark> añadir a los puntos de agenda: cambiar la hora de la reunión 00:59 <@mids> ¿a cuándo? 00:59 <@codeshark> hay que discutirlo 01:00 <@mids> ok 01:00 <@codeshark> para mí es un poco tarde 01:00 <@codeshark> 2 AM... 01:22 -!- mode/#iip-dev [+o nop] por mids 01:51 -!- mode/#iip-dev [-m] por mids 01:51  * mids desmodera hasta que empiece 01:51 <@codeshark> mi portátil tiene batería para 38 minutos 01:52  * codeshark se pregunta si eso es suficiente 01:52 <@mids> vuelvo enseguida 01:53 <@mids> ya 01:54 < MiB> Pregunta aparte: Noté que la página de mids es .nl... ¿cuántos de ustedes son holandeses? Yo soy belga. 01:54 <@mids> tenemos al menos 10 holandeses(as) aquí 01:54 < MiB> Wow, leuk om weten :) 01:55 -!- mode/#iip-dev [+o nop] por mids 01:55 < athena> codeshark: ¿dónde estás a las 2am que no tenga un enchufe?? :) 01:57 <@codeshark> tengo, pero soy demasiado perezoso 01:59 -!- mids cambió el tema de #iip-dev a: Información de la reunión, agenda, livelog including live logs in case you are late): 01:59 -!- mids cambió el tema de #iip-dev a: Información de la reunión, agenda, livelog (en caso de que llegues tarde): http://mids.student.utwente.nl/~mids/iip/ 02:00 <@nop> ok 02:00 <@nop> bienvenidos 02:00 <@nop> a nuestra 2ª reunión 02:00 -!- mode/#iip-dev [+m] por mids 02:00 <@nop> en IIP 02:00 <@mids> Esta es la primera reunión pública de IIP; planeamos tener una cada semana a la misma hora y lugar. 02:00 <@mids> La reunión anterior ( http://mids.student.utwente.nl/~mids/iip/meeting1/ ) no fue pública; esta sí. 02:00 <@mids> Moderaremos las reuniones para evitar el caos. Tras indicar el tema, el canal se desmoderará 02:00 <@mids> para que puedan hablar. Si se vuelve demasiado caótico, se mantendrá moderado y entonces si tienes una pregunta o 02:00 <@mids> quieres contribuir, envía un mensaje a alguien con ops (@) o voice (+) 02:00 <@mids> Información de la reunión, agenda, livelog (en caso de que llegues tarde): http://mids.student.utwente.nl/~mids/iip/ 02:00 <@mids> . 02:00 <@nop> ok 02:01 <@nop> empecemos, he estado muy ocupado hoy 02:01 <@nop> multitarea 02:01 <@nop> así que disculpen si entro y salgo 02:01 <@mids> np 02:01 <@nop> lista de agenda 02:01 <@mids> Temas: 02:01 <@mids> 1) Bienvenida 02:01 <@mids> 2) Estabilidad de la red 02:01 <@mids> 3) Gestión del proyecto 02:01 <@mids> 4) Instant Anonymous Messenger 02:01 <@mids> 5) Sitio web 02:01 <@mids> 6) Documentación 02:01 <@nop> ok 02:01 <@mids> 7) Otros 02:01 <@nop> estabilidad de la red 02:01 <@mids> 8) ¿Preguntas? 02:01 <@mids> 9) Próxima reunión 02:01 <@mids> . 02:02 -!- mode/#iip-dev [-m] por mids 02:02 <@nop> como habrán notado 02:02 <@mids> ¿quizá preguntas iniciales? 02:02 <@nop> claro 02:02 <@mids> cualquiera.... 02:02 < Neo> hola. 02:02 < Neo> ¿saben las causas de los problemas de la red? 02:02 <@mids> Neo: eso se responderá en un minuto 02:02 <@nop> ok 02:02 <@mids> primero vemos si hay preguntas iniciales 02:02 <@nop> ¿alguna pregunta inicial? 02:02 <@mids> supongo que no, nop continúa (+m) 02:03 <@nop> ok 02:03 <@nop> estabilidad de la red 02:03 <@nop> las razones de esto son muchas 02:03 <@nop> por un lado 02:03 <@nop> esta red ha estado en un portátil en un escritorio de mi trabajo durante mucho tiempo 02:03 <@nop> el problema con esto es 02:03 <@nop> alguien movió el portátil 02:03 <@nop> sin pensar que necesitaba estar encendido 02:03 <@nop> así que... ese fue un problema 02:04 <@nop> segundo 02:04 <@nop> decidí moverlo 02:04 <@nop> a una máquina más potente 02:04 <@nop> especialmente por todos los cálculos de Diffie-Hellman 02:05 <@mids> ¿puedes explicar el caso con el DH? 02:05 <@nop> ahora pasó de 300 mhz 02:05 <@nop> en realidad 02:05 <@nop> 366 mhz 02:05 <@nop> a 933 mhz 02:05 <@nop> de 128 megs de ram a 512 02:05 <@nop> gran diferencia 02:05 <@nop> :) 02:05 <@nop> Pent II - Pent III 02:05 <@nop> ok 02:05 <@nop> a partir de ahí 02:05 <@nop> encontramos un error de aserción de memfree - de hecho athena también lo descubrió ejecutando rc2 02:06 <@nop> y este problema necesitaba ser abordado 02:06 <@nop> lo cual se hizo 02:06 <@nop> y recientemente 02:06 <@nop> al arreglar ese problema 02:06 <@nop> desde entonces ha estado estable 02:06 <@nop> ahora 02:06 <@nop> de verdad nos encantaría alejarnos de la centralización y ese es nuestro objetivo principal 02:06 <@nop> pero es algo de ir paso a paso, y esta es una red de desarrolladores 02:06 <@nop> así que a veces la fiabilidad no es la mejor 02:07 <@nop> pero intento mantener a todos contentos a este nivel 02:07 <@nop> ¿alguna pregunta 02:07 <@nop> respecto a este asunto? 02:07 <@mids> ¿puedes explicar el caso con el DH? 02:07 <@nop> Caso con DH 02:07 <@nop> los cálculos del intercambio de claves Diffie-Hellman requieren muchos procesos 02:07 <@nop> así que cuando cae por un segundo 02:07 <@nop> y todos intentan conectarse 02:07 <@nop> la CPU se dispara al 99% 02:08 <@nop> porque se están haciendo muchos cálculos 02:08 <@nop> nuestro objetivo 02:08 -!- mode/#iip-dev [-s] por mids 02:08 <@nop> para arreglar esto 02:08 <@nop> hemos hecho algunas cosas 02:08 <@nop> añadimos un sondeo/retardo para manejar mejor los cálculos 02:08 <@nop> y 2 02:08 <@nop> planeamos implementar una mejor biblioteca de multiprecisión en el futuro 02:09 <@nop> ¿más preguntas sobre este asunto? 02:09 <@mids> Tengo una cosa que añadir: 02:09 <@nop> ok 02:09 <@nop> por favor 02:09 <@mids> gráfico de la red: http://mids.student.utwente.nl/~mids/iipstats/network.html 02:09 <@mids> como ven (especialmente en la semanal) 02:09 <@mids> después de una caída prolongada de la red 02:09 <@mids> perdemos muchísimos usuarios 02:09 <@mids> y lleva mucho tiempo recuperarlos 02:09 <@mids> esto es malo para nuestra reputación 02:09 <@nop> y para el anonimato 02:09 <@mids> quizá deberíamos comunicarnos mejor con los usuarios 02:10 <@nop> cuantos más usuarios, mejor 02:10 <@nop> de acuerdo 02:10 <@mids> cuando sepas que la red va a caer: haz un anuncio global 02:10 <@nop> ok 02:10 <@nop> a veces 02:10 <@nop> no lo sé 02:10 <@mids> si observas que está caída: actualiza el estado en el sitio 02:10 <@mids> . 02:10 <@nop> ok 02:10 <@nop> ¿alguna pregunta o comentario sobre este tema? 02:10 < athena> si puedo hacer una sugerencia: una breve actualización en el motd del ircd también sería genial 02:10  * Neo piensa que actualizar el estado en el sitio es una muy buena idea 02:11 <@nop> ok athena: anotado, y haré lo posible por hacerlo 02:11 < athena> gracias' 02:11 < Neo> (a veces no sé si es la red o solo yo) 02:11 <@nop> Neo y mids, estoy de acuerdo en actualizar el estado 02:11 <@nop> gran idea 02:11 <@mids> codeshark tenía algo sobre el estado de nodos 02:11 <@nop> k 02:11 <@codeshark> pensé que podría integrarse en el nodechecker 02:12 <@nop> por favor, amplía 02:12 <@codeshark> si veo que todos los hosts están caídos (=red caída), podría actualizar la página de estado 02:12 <@nop> genial 02:12 <@nop> suena bien 02:13 <@nop> esto también podría encajar bien con el who's online de nym; en lugar de eso, solo tener una página de estado de la red 02:13 <@mids> por favor usa . cuando termines 02:13 <@codeshark> . 02:13 <@nop> . 02:13 < Neo> . 02:13 <@mids> ¿cuántos relays públicos tenemos? 02:13 <@mids> . 02:13 <@codeshark> ahora mismo tenemos 15 en la lista del nodechecker 02:13 <@codeshark> 13 están en línea 02:14 <@codeshark> . 02:14 <@nop> agenda 02:14 <@mids> ¿necesitamos más? 02:14 <@mids> . 02:14 <@nop> siempre necesitamos más 02:14 <@nop> eso por descontado 02:14 <@nop> :) 02:14 <@nop> . 02:14 <@codeshark> no por estabilidad 02:14 <@codeshark> sino por anonimato 02:14 <@codeshark> . 02:14 <@nop> sí 02:14 <@nop> . 02:14 <@mids> ¿otras preguntas/ 02:14 <@mids> . 02:14 <@nop> esto de la . es gracioso 02:14 <@nop> . 02:14  * mids ya no pone . después de una pregunta 02:15 <@mids> bien, siguiente 02:15 <@mids> 3) Gestión del proyecto 02:15 <@nop> mids - quizá quieras abrir tú eso 02:15 <@mids> quizá deberíamos intentar ser más profesionales 02:15 <@mids> manteniéndolo divertido 02:15 <@nop> bueno 02:15 <@nop> quizá más organizados 02:15 <@mids> publicar nuestros hitos 02:15 <@nop> lo de profesional está a debate 02:16 <@mids> delegar tareas 02:16 <@nop> el reto de lo profesional es que no podemos comprometernos todos los días con esto, por la vida real 02:16 <@nop> pero sí 02:16 <@nop> definitivamente deberíamos delegar tareas 02:16 <@nop> lo cual 02:16 <@nop> creo que hacemos 02:16 <@nop> pero no todos han mantenido contacto sobre su tarea 02:16 <@mids> quizá hacer la delegación más abierta 02:16 <@mids> para que todos sepan a quién informar de qué 02:16 <@nop> ok 02:16 <@nop> sí 02:16  * Neo tiene una sugerencia respecto a una herramienta de gestión de proyecto que usamos en DC. 02:16 <@mids> Recuerdo varios casos de trabajo duplicado 02:16 <@mids> . 02:16 <@mids> ¿sí, Neo? 02:17 < Neo> Mr Project. 02:17 <@nop> ¿un agente? 02:17 < Neo> Aquí está nuestro cronograma de lanzamiento: http://citystateinc.com/dc/dc_project_5-28-2002.gif 02:17 < Neo> Es un planificador de tareas, echa un vistazo al gif, lo explica bastante. 02:17 < Neo> Es solo una herramienta de apoyo. 02:18 <@nop> suena bien 02:18 <@nop> además 02:18 <@nop> necesitamos un dispositivo de comunicación tipo pizarra 02:18 <@nop> algo que permita a los desarrolladores comunicarse visualmente 02:18 <@nop> especialmente a medida que profundizamos en las complicaciones de redes anónimas 02:18 <@nop> s 02:18 <@codeshark> mids y yo probamos algunas pizarras 02:18 <@nop> redes 02:18 <@codeshark> pero no parecen ser muy útiles 02:18 <@codeshark> al menos las herramientas que probamos 02:18 <@codeshark> . 02:18 <@nop> hmm 02:18 <@mids> las que probamos eran demasiado lentas y limitadas 02:18 <@mids> . 02:19 <@nop> hmm 02:19 <@nop> ¿qué probaron? 02:19 <@mids> algunas de freshmeat 02:19 <@nop> k 02:19 <@mids> ¿alguien tiene buena experiencia con pizarras públicas? 02:19 <@nop> supongo que no 02:19 <@mids> hm, nope 02:19 <@mids> :) 02:19 <@nop> bueno 02:19 <@nop> quizá deberíamos delegar una tarea 02:19 <@mids> ponlo en el todo 02:20 <@nop> todo/delegación de tareas 02:20 <@nop> ¿quién quiere ayudar a encontrar una pizarra que se ajuste a las necesidades de los desarrolladores? 02:20 <@nop> también puede ser más de una persona 02:20 <@mids> bueno, si encuentro una, no lo mantendré en secreto 02:20 <@nop> k 02:20 <@nop> bueno, está en el todo 02:20 <@mids> pero tiene que ser multiplataforma 02:20 <@nop> sí 02:21 <@mids> ok 02:21 < Neo> nop, ¿para qué ves útil que la gente encuentre la pizarra? (curioso por tus ideas) 02:21 <@nop> bueno, soy visual con las redes 02:22 <@nop> y sé que ha habido algunas veces 02:22 <@nop> que los dibujos visuales tienen sentido 02:22 <@nop> en lugar de chatear en irc 02:22 < Neo> k, gracias :) 02:22 <@nop> eso puede ser limitante y difícil de transmitir tu algoritmo/diseño de red 02:22 <@mids> especialmente la explicación de los relays 02:22 < Neo> unas capturas de pantalla también vendrían bien para la documentación. 02:22 <@nop> sí 02:23 <@nop> hasta ahora 02:23 <@nop> he llegado al punto de dibujarlo y enviarlo por fax la última vez 02:23 <@nop> :) 02:23 <@mids> lol 02:23 <@nop> ok - de todos modos 02:23 <@codeshark> nop: email :) 02:23 <@nop> anotado que una pizarra sería un plus 02:23 <@nop> sí, sí 02:23 <@mids> otro punto: 02:23 <@nop> email, schmemal 02:23 <@nop> ¿creen que somos unos geeks o qué? 02:24 <@mids> banks sugirió seguir la idea de Cathedral Bazaar de Eric Raymond: publicar a menudo 02:24 <@nop> todavía estoy aprendiendo email ;) 02:24 <@mids> creo que eso también entra en gestión del proyecto 02:24 <@nop> umm, link 02:24 <@codeshark> (... publicar pronto) 02:24 <@mids> http://www.tuxedo.org/~esr/writings/cathedral-bazaar/ 02:25 <@codeshark> creo que eso estamos haciendo. ¿O quieres publicar más a menudo? 02:25 <@codeshark> . 02:25 <@mids> ¿Banks? 02:25 < Banks> Aún no estoy seguro 02:26  * mids supone que solo está ansioso por ver RC2 02:26 < Banks> ayuda a la gente a ver que el camino hacia RC2 avanza rápidamente :) 02:26 <@nop> RC2 está hecho - lo que nos retrasa son los docs 02:26 <@mids> los docs son el punto 6 02:26 <@nop> k 02:27 < Banks> ¿Docs sobre RC2? 02:27 <@mids> Banks: sí 02:27 <@nop> bueno, docs para el lanzamiento oficial 1.1 02:27 <@nop> pero sí 02:27 <@nop> si no avanzamos 02:27 <@nop> en docs 02:27 <@nop> entonces nos quedaremos retrasados, punto 02:27 <@nop> para el lanzamiento de 1.1 Release 02:27 < Banks> Acabo de hacer un montón en los docs pero no para RC2. No lo he enviado aún. No conozco cvs 02:28 <@nop> jeje 02:28 <@nop> ok 02:28 <@codeshark> banks: ¿qué hiciste? 02:28 < Aster> hola 02:28 <@mids> hola Aster por favor revisa los avisos 02:28 < Aster> ¿qué avisos? 02:28 < Aster> estoy muy perdido 02:28 < Aster> ¿qué está pasando? aaahhhh 02:28 <@mids> [notice(Aster)] bienvenido, el canal está moderado; si tienes algo que decir, envíame un mensaje a mí o a alguien con ops o voice 02:28 <@mids> [notice(Aster)] Información, agenda y logs: http://mids.student.utwente.nl/~mids/iip/ 02:29 < Banks> codeshark: Un puñado de cosas. Citas relacionadas al principio de cada capítulo, una pequeña FAQ... 02:29 < Banks> Cómo contribuir 02:29 < Banks> ¿Por qué el anonimato? 02:29 < ptsc> sugerencia, si puedo ser tan osado: opción predeterminada, que se pueda desactivar, de 'capar' URLs para que no sean clicables, en el proxy. 02:29 <@codeshark> ok. tenemos que hablar de eso en el punto 6 02:29 <@mids> genial 02:29 < Banks> Cómo configurar un firewall de WinXP para permitir IIP 02:30 <@mids> ptsc: ¿qué quieres decir? 02:30 < ptsc> quizá cambiando http por alguna otra cadena como wysiwyg o url o algo poco probable que comprometa el anonimato, como el tripwire de anonimato en freenet 02:30 <@mids> ¿quieres decir que si digo http://www.google.com/ se censurará? 02:31 < ptsc> ya que la forma más fácil de comprometer el anonimato es publicar una URL trampa en un canal concurrido 02:31 < SkyRat> no, solo que no sea clicable 02:31 <@mids> ¿alguien quiere responder a eso? 02:31 < ptsc> esto debería poder desactivarse. 02:31 < Banks> ¿Eso no tendría que hacerse a nivel del cliente IRC? 02:31 < athena> o del servidor 02:32 <@mids> se puede hacer a nivel de servidor 02:32 <@mids> pero creo que hay cierta responsabilidad del usuario 02:32 < ptsc> contaminar el tráfico del servidor podría ser malo 02:32 <@mids> ¿también deberíamos cambiar números de teléfono? 02:32 < Banks> Aunque es mucha sobrecarga, ¿no? 02:32  * Neo cree que manipular contenido no debería hacerlo el sistema. eso es un asunto puramente del cliente 02:32 < athena> creo que este problema no se puede resolver 02:33 < Banks> Es un buen punto, no obstante 02:33 <@mids> quizá un cliente de seguridad especialmente modificado 02:33 <@mids> ¡ver punto 5! 02:33 <@mids> err 4 02:33  * Banks intenta no saltar a la parte de docs, "Lo mencioné en la documentación" 02:33 <@mids> jeje 02:33  * Neo cree que mids tiene razón, quizá tiene cabida en un cliente a medida, o en parches de "seguridad" a clientes existentes 02:33 < athena> debería haber discusión de esto en el manual... p. ej., "formas de perder tu anonimato" 02:34 <@mids> Sugiero seguir y ver qué nos trae el punto 4 tras el comentario de MiB 02:34 < MiB> :) 02:34 < MiB> Hablaron de mejor comunicación con los usuarios un poco antes, ¿qué opinan de una lista de correo pública y/o BBS donde desarrolladores y testers puedan conversar? 02:34 <@mids> que yo sepa tenemos 1 lista de correo 02:34  * athena señala #iip 02:34 <@mids> iip-dev principalmente para desarrollo 02:35 < Banks> ¿Quizá un canal IRC donde la gente que no pueda conectarse a IIP pueda ir? 02:35 <@mids> aunque también otros temas 02:35 <@codeshark> tenemos la lista de bugs en SourceForge también 02:35 < ptsc> en realidad he escrito una especie de 'guía para despistados' 02:35 < ptsc> incluyendo algunas de estas 02:36 < Banks> Lo vi en deja, ptsc. Bien. 02:36 < ptsc> http://groups.google.com/groups?selm=ss9rdugclv39cemnk4ue9t8jv6n8se8a3h%404ax.com&output=gplain 02:36 < ptsc> está escrita para una audiencia especializada sobre un canal iip que aún está relativamente deshabitado 02:36 < ptsc> thx 02:36 < Banks> Es una buena idea para un canal 02:37 < ptsc> creo que captura las formas de "jaque mate del tonto" de destrozar tu propio anonimato, pero sí creo que se podrían hacer ataques más sofisticados, especialmente por un oponente que tenga capacidad de vigilancia y esté corriendo un nodo. 02:37 <@mids> ¡genial para un howto diría! 02:38 <@mids> noe?j 02:38 <@mids> err 02:38 < Neo> Re: BBS - Distribued City es un sistema de comunidad web/ssl ubicado en xs4all. Damos la bienvenida a foros de IIP en nuestra sección de foros. 02:38 <@mids> neo? 02:38 < Banks> Intenté poner algo de eso en la doc. 02:38 < ptsc> creo que está más allá de un oponente de nivel medio como una Iglesia de la Cienciología sin ayuda, pero asistido por hackers y/o un nodo corrupto, y una agencia federal manipulada (FBI), creo que podrías posiblemente reventarlo 02:39 < ptsc> no tiene la latencia de la red de remailers (y de hecho no podría, y seguir siendo razonablemente 'instantáneo') 02:39 < Neo> El sistema DC también tiene mensajería privada web con GPG. Mids y yo y otros hemos mantenido contacto cuando IIP estaba caído, y también discusión relevante de temas relacionados con IIP. 02:39 < Neo> Estamos en beta ahora, pero abriendo al público pronto. 02:39 < Neo> . 02:39 <@mids> Así que podemos usar DC para la parte no-irc de IIP 02:39 <@mids> foros, anuncios 02:39 < Neo> Ya lo creo. 02:39 < Banks> Un nodo corrupto también tendría que descifrar el cifrado de extremo a extremo, ¿no? 02:39 < Neo> Descartamos nuestro sistema de chat y estamos usando IIP, así que entren. 02:40 <@mids> Banks: err, eso está fuera de tema por ahora 02:40 < Banks> mids: Tienes razón 02:40 <@mids> Sugiero discutir los internos de IIP más tarde 02:40 < ptsc> supongo que por 'corrupto' me refería a la persona más que al nodo 02:40 <@mids> apresurémonos y sigamos antes de que entre chocolate 02:40 <@mids> ¿alguna objeción? 02:40 < ptsc> y con eso, quiero decir que la persona va a ejecutar netstat periódicamente y registrar quién se conecta a ellos, 02:41 < ptsc> mientras también está conectado a un canal como un nick, observando quién aparece, y eliminando gente por un proceso de eliminación 02:41 < Neo> Podemos dar a IIP sus propios foros personalizados. - Newbies - Tech - Dev... nos dicen. 02:41 -!- mode/#iip-dev [+o Chocolate] por mids 02:41 < ptsc> también podrían obtener internos de red de otros nodos a los que se conectan, y luego obtener citaciones/capacidad 'carnivore' en esos nodos 02:41 <@mids> ptsc: está fuera de tema 02:41 <@mids> por favor discútelo después 02:41 <@mids> (se está volviendo caótico) 02:41 < ptsc> disculpas 02:41 <@mids> np 02:42 <@mids> 4) Instant Anonymous Messenger (wilde no estará) 02:42 <@mids> wilde estaba demasiado dormido 02:42 <@mids> así que u 02:42 <@nop> ok 02:42 <@mids> así que solo pegaré lo que dijo: 02:42 <@nop> por favor 02:42 <@mids> Estado y características: 02:42 <@mids> wilde empezó a trabajar en un IM, un programa fácil de usar para conectarse a IIP. 02:42 <@mids> Hizo funcionar la conexión IRC. El sistema de plugins también funciona. 02:42 <@mids> Además del soporte de IRC e IM también habrá funciones para 02:42 <@mids> monedas digitales. Ahora está investigando criptografía. 02:42 <@mids> Para más información escribe a wilde@invisiblenet.net o visita #iam-dev 02:42 <@mids> . 02:42 <@nop> ok 02:42 <@nop> también 02:42 <@nop> si freenet alguna vez se estabiliza 02:42 <@nop> sería bueno añadir un transporte dcc 02:42 <@nop> que utilice freenet 02:42 <@nop> como plugin 02:43 <@mids> sip 02:43 <@nop> ok 02:43 <@nop> suena bien 02:43 <@nop> ¿preguntas? 02:43 <@mids> y quizá, como sugirió ptsc 02:43 < Banks> Cierto, ¿pero RC2 no tendrá DCC? 02:43 <@mids> filtrar el IRC, para deshabilitar URLs 02:43 <@nop> IIP rc2 no tendrá dcc 02:43 <@nop> compromete el anonimato 02:43 <@nop> el intercambio de archivos tendrá que ser más adelante dentro de IIP 02:44 <@nop> pero está en planificación 02:44 < Banks> ok, pensé que podría haber una forma de hacerlo sin comprometer 02:44 <@nop> no hasta que descentralicemos 02:44 <@nop> entonces sí 02:44 <@nop> utilizando broker agents 02:44 <@nop> etc 02:44 <@nop> tenemos un plugin de fileserv para xchat 02:44 <@nop> que hace base64 02:44 <@nop> de todos modos 02:44 <@nop> ese es el plan 02:44 <@nop> ok 02:44 <@nop> siguiente tema 02:45 <@mids> quizá preguntas 02:45 <@mids> pero no sabemos todas las respuestas 02:45 <@mids> porque wilde no está 02:45 <@mids> :) 02:45 <@mids> así que solo pregunten, él puede leerlas en los logs 02:45 < Neo> ¿wilde programando en perl? 02:45 <@nop> java 02:45 <@mids> java 02:45 <@nop> creo 02:46 <@mids> lo basa en un cliente IM completo que escribió un amigo suyo 02:46 < Neo> ah 02:46 <@mids> bien, apresurémonos al tema 5 02:46 <@mids> tenemos 9 en total 02:47 <@nop> el tema número 5 es ... 02:47 <@nop> redoble de tambores por favor 02:47 <@mids> escriban sus preguntas candentes 02:47 <@mids> 5) Sitio web 02:47 <@nop> ahh 02:47 <@nop> sí 02:47 <@nop> el lag 02:47 <@mids> Quiero darle la palabra a nym 02:47 <@nop> sí 02:47 <@nop> umm 02:47 <@mids> ¿nym? 02:47 <@mids> ok 02:47 <@nop> ok 02:47 <@nop> el sitio se ve bien 02:47 <@mids> estuvo aquí la semana pasada 02:47 <@nop> mi temor 02:47 <@mids> y se disculpó por el retraso 02:47 <@nop> es que tarde una eternidad en actualizar cualquier cambio 02:47 <@mids> ha hecho un diseño actualizado: 02:47 <@mids> http://buttsnot.com/invisible2.html 02:48 <@nop> o notas de prensa 02:48 <@mids> el primero fue http://mids.student.utwente.nl/~mids/iip/meeting1/draft2.jpg 02:48 <@nop> así que no sé 02:48 <@mids> ¿algún comentario sobre la apariencia? 02:48 <@nop> y necesitamos un plan B 02:48 <@nop> por si acaso nunca muestra un sitio estable 02:48 < tikk> buen trabajo.. y soy diseñador 02:48 < tikk> hay algunos errores de tablas 02:48 < Neo> ellison está disponible para el plan B 02:48 < Aster> está bien, podría necesitar algo más de trabajo 02:49 < tikk> cosas cosméticas 02:49 <@nop> neo ¿estás seguro? 02:49 <@nop> eso sería genial 02:49 <@nop> también Neo 02:49 <@nop> gracias por lo de IIP que escribiste 02:49 <@mids> Creo que no es lo suficientemente bueno para > 15 horas de trabajo 02:49 <@nop> es impresionante 02:49 < Neo> sí, ya se ofreció 02:49 <@nop> genial 02:49 < Neo> ¿qué cosa de IIP? 02:49 <@nop> dc 02:49 <@nop> en dc beta 02:50 < Neo> OH. eso lo hizo ellison :) 02:50 <@nop> también 02:50 <@nop> bueno, agradécele 02:50 <@nop> también 02:50 <@nop> ¿ellison hace diseño de logos? 02:50 < Neo> lo haré, leerá este log 02:50 <@mids> FYI, ellison es el chico de gfx de Distributed City 02:50 < Neo> ya lo creo. 02:50 <@nop> kewl 02:50 < Neo> y alta/lese/liquid privacy 02:50 <@nop> ¿trabaja rápido 02:50 <@nop> como para poder ver algo pronto 02:50 <@nop> tipo 02:50 <@nop> porque estoy a punto de plantarme 02:50 <@nop> e ir con el plan b 02:51 < Neo> estará en línea más tarde, podemos tener una reunión rápida entonces, no puedo hablar por él 02:51 <@mids> actualización sobre nym 02:51 <@nop> ok 02:51 <@mids> recibió $100 de nosotros para hacer un diseño 02:51 <@mids> pagado del depósito de donaciones 02:51 < Neo> ahora pero sé que estaba muy interesado en hacer algo para IIP si surgía la oportunidad. 02:51 <@mids> todos los donantes estuvieron de acuerdo 02:51 <@mids> pero, lo que tenemos ahora no es usable 02:51 <@mids> va demasiado lento 02:51 <@nop> y sabemos que 100$ no es mucho 02:52 <@nop> pero no siento que tengamos ni siquiera ese valor 02:52 <@mids> pero bueno, no tenemos más 02:52 <@mids> Estoy seguro de que nym lo hace con buena intención 02:52 <@nop> se lo dimos hace más de un mes 02:52 <@mids> pero le falta tiempo 02:52 <@nop> sí 02:52 <@nop> entiendo 02:52 <@nop> pero tenemos que ser prácticos 02:52 < Aster> una vez que tenga el diseño, alguien más (yo estaría dispuesto a) puede terminar de montarlo 02:52 <@mids> queremos un sitio web lo antes posible 02:52 <@mids> Aster: gracias 02:52 <@nop> y buenos logos 02:52 <@nop> sí, gracias 02:53 <@mids> así que, ¿cuáles son las opciones?: 02:53 <@mids> - usar lo que tenemos y convertirlo en un sitio 02:53 <@mids> - poner a otro chico/chica de gfx en ello 02:53 <@mids> - mantener el sitio antiguo 02:53 <@nop> el sitio antiguo tiene que irse 02:53 <@nop> me gusta 02:53 <@nop> pero es demasiado de villano 02:53 <@mids> - esperar a que nym lo termine 02:54 <@nop> y casper == infracción de copyright 02:54 < Banks> Creo que el sitio viejo está bastante bien. Aparte del logo y la Times New Roman. 02:54 <@nop> jeje 02:54 <@nop> sabes 02:54 <@nop> te sorprendería 02:54 <@nop> pero se hizo en 10 minutos 02:54 < Banks> lástima que Gamespy tuvo que robar nuestro logo antes de que tuviéramos oportunidad de crearlo :) 02:54 <@nop> jaja 02:55 <@nop> ok 02:55 <@nop> así que sobre el tema del sitio web 02:55 <@nop> volver al antiguo es la última opción como mucho 02:55 <@nop> realmente quiero ir a por un look más claro 02:55 <@nop> algo más profesional 02:55 <@nop> porque 02:55 <@nop> si recibimos atención de la prensa 02:55 <@nop> la oscuridad dará pie al cliché de "hacker mediático" 02:56 < Banks> cierto. Creo que deberíamos pensar quién es el público objetivo y adaptar a eso. 02:56 <@nop> y IIP no va a caer por ahí 02:56 <@nop> Banks: de acuerdo 02:56 <@nop> el público objetivo depende de cómo lo promocionas 02:56 <@nop> como yo lo veo 02:56 < Neo> ellison puede ayudarles *MUCHO* con esto. 02:56 <@nop> sí 02:56 <@nop> veo 02:56 <@mids> he visto el trabajo de ellison 02:56 <@nop> yo también, es muy bueno 02:56 <@mids> y si quiere, démosle una oportunidad 02:56 <@nop> PR y sitio web == una misma idea 02:57 < Banks> Cierto, pero ya hay una audiencia para esto. Tipos Slashdot. 02:57 < Aster> mercadear a ambos grupos: hackers y corporativo... tener 2 sitios 02:57 < Aroonkoa> Y kuro5hin. :) 02:57 <@mids> sobre los $100, lo doy por perdido 02:57 <@nop> sí 02:57 <@mids> y no volvemos a hacer tales cosas en el futuro 02:57 < Chocolate> 2 sitios es demasiado overhead 02:57 <@mids> llamémoslo una fase de aprendizaje 02:57 <@nop> sí 02:57 < Aster> chocolate: ¿en qué sentido? 02:57 <@nop> queremos la página principal de invisibleNet 02:57 <@nop> luego la página de Invisible Irc Project 02:58 < Banks> El programa en sí es siempre significativamente más importante que el sitio web. 02:58 <@nop> InvisibleNet es el equipo Dev 02:58 <@nop> todos nosotros 02:58 <@nop> todos los que usan IIP 02:58 <@nop> son parte de una invisibleNet 02:58 <@nop> :) 02:58 <@nop> una sociedad tan secreta que ni nosotros mismos nos conocemos 02:58 <@nop> ;) 02:58 <@nop> pero en serio 02:58 <@nop> y luego necesitamos la página principal de IIP 02:58 <@mids> tikk ofrece su ayuda también 02:58 <@mids> quizá podamos hacer un pequeño tablero web 02:58 <@nop> tikk, muy apreciado 02:58 <@mids> para aportes, etc. 02:59 < Neo> Banks: sí, pero parte del marketing necesita atender a PR por razones políticas; los cifrados solo llegan hasta cierto punto 02:59 <@mids> ¿quién quiere participar en el webboard? (solo una idea) 02:59  * mids 02:59 <@nop> Neo: por favor, desarrolla ese comentario 02:59 < Banks> Neo: de acuerdo 02:59  * nop no lo entiende del todo aún 03:00 <@nop> además - mids: siempre que Website sea tema, ten sitio/PR como un único tema 03:00 <@nop> porque es lo mismo 03:00 <@mids> nop: sip 03:00 <@nop> ok 03:00 <@nop> bueno, si ellison está dispuesto 03:00 <@nop> y tikk tú estás dispuesto a aconsejar 03:00 <@nop> hagámoslo 03:01 < Neo> re: PR. Como tu comentario arriba sobre el término "hacker mediático". La "oscuridad de villanía" (¿así?) 03:01 <@nop> y cualquiera más dispuesto a llevar el sitio web al punto óptimo, súbanse y vamos a por ello 03:01 <@nop> Neo: punto visto - entendido 03:01 < Neo> la imagen no es buena para PR - PR político y marketing para nuevos usuarios. 03:01 < Neo> Por eso la gente interesada en ahorrar dinero de quienes intentan quitárselo 03:01 < Aster> nop: ¿te refieres como webmaster, o solo terminar el trabajo del sitio (comentario de hop on) 03:02 < tikk> estoy dispuesto a ayudar a aconsejar, claro.. no estoy seguro si tengo +v aquí 03:02 < Neo> a ellos y usar cripto, es mejor que usen cripto para usos de libertad de expresión. no para capitalizar 03:02 <@mids> tikk: te escuchamos 03:02 <@nop> aster eso es debatible, últimamente he sido el semi-webmaster 03:02 <@mids> tikk: el chan no está +m 03:02 <@nop> aster 03:02 < Aster> ¿sí? 03:02 <@nop> si quieres, es un puesto abierto una vez que el sitio esté arriba 03:02 < Neo> cómo están protegiendo activos. (basta, esto es para otra sala/hilo) 03:02 < Aster> seguro 03:03 <@nop> Tengo la sensación de que esto será más grande de lo que puedo manejar 03:03 <@mids> ok 03:03 <@nop> Neo: buen punto ;) 03:03  * mids pide info de contacto a las partes involucradas 03:03 <@mids> y los avisaré 03:03 <@nop> y claves públicas 03:03 <@nop> además 03:03 <@nop> en una nota aparte 03:03 <@nop> todo el que está registrado con trent 03:03 <@nop> tiene acceso a anonymail 03:03 <@nop> user@iipmail.net 03:04 <@nop> compatible con pgp 03:04 <@nop> en cierta medida 03:04 <@nop> :) 03:04 <@nop> es como memoserv aquí 03:04 <@nop> y es muy útil 03:04 <@nop> continúa 03:04 <@nop> fuera de tema 03:04 <@mids> ok 03:04 <@nop> pero necesario decirlo 03:04 <@mids> (solo pregunta en #iip para más info) 03:04 <@nop> yep 03:05 <@mids> contactaré a las partes que ofrecieron su interés en web/pr 03:05 <@mids> sigamos 03:05 <@mids> ) Documentación (codeshark, cohesion o mids) 03:05 <@mids> cohesion no está aquí 03:05 < Chocolate> ¿puedo meter algo rápido? 03:05 <@nop> claro 03:05 <@mids> ok 03:05 < Chocolate> volviendo a la pizarra 03:05  * mids se desplaza hacia arriba 03:05 < Banks> Es lo que siempre le digo a mi mujer. 03:05 < Chocolate> encontré una llamada "CSV" (si recuerdo bien) 03:06 < Chocolate> encontraré la url y la enviaré a #iip 03:06 < Chocolate> . 03:06 <@mids> bien 03:06 <@mids> 6) Documentación 03:06 <@mids> la semana pasada tuvimos una charla larga 03:06 <@mids> 3 personas involucradas con documentación 03:06 <@mids> todos bastante ocupados 03:07 <@mids> la docu es realmente necesaria antes del lanzamiento 03:07 <@mids> hay 2 sistemas: 03:07 <@mids> LaTeX o Docbook 03:07 <@mids> acordamos usar LaTeX ahora 03:07 <@mids> y movernos a docbook en una etapa posterior 03:08 <@mids> el LaTeX actual está disponible en http://mids.student.utwente.nl/~mids/docdemo/ 03:08 < Banks> Yo estaba usando HTML a PDF con HTMLDOC. 03:08 <@mids> pero necesita revisión 03:08 <@mids> y también le faltan algunos elementos 03:08 <@mids> (instalación en unix) 03:08 <@mids> probablemente anonymail pueda añadirse también como apéndice 03:08 <@mids> ahora, oímos que unas cuantas personas han hecho adiciones al manual 03:09 <@mids> el problema es que no sabemos qué versión 03:09 <@mids> así que coordinemos eso 03:09 <@mids> y juntemos todo 03:09 <@mids> . 03:09 <@mids> ¿alguien quiere añadir algo? 03:10 <@mids> hm 03:10 <@mids> tenemos 3 traducciones 03:10 < Banks> ¿Sigue aquí codeshark? 03:10 <@mids> español, francés y neerlandés 03:10 <@mids> así que se vuelve un poco pesado 03:10 <@mids> necesitamos gestión de documentación. 03:11 <@mids> ¿alguna novedad sobre el estado de cohesion? 03:11 <@mids> ¿nop? 03:11 <@nop> aquí 03:11 <@nop> perdón 03:11 <@nop> umm 03:11 <@nop> está por aquí 03:11 <@nop> hoy más temprano 03:11 <@mids> pero él es el responsable de documentación, ¿no? 03:11 <@nop> umm 03:12 <@nop> sí 03:12 <@nop> espera 03:12 <@nop> un segundo 03:12 <@nop> alguien en el trabajo hablándome al oído 03:12 <@mids> :) 03:12 <@mids> --- publicidad --- 03:12 < Banks> Codeshark: ¿Sigues aquí? Revisa tu pm 03:13 <@mids> Banks: si hablas con él, dile que responda aquí también :) 03:13 < Banks> codeshark ha estado inactivo 27mins 38secs 03:13 < Banks> :) 03:13 <@mids> rayos, sin batería 03:13 < Chocolate> lol 03:14 <@nop> de vuelta 03:14 <@nop> ok 03:14 <@mids> ellison: ahora estamos en la parte 6) Documentación 03:14 <@nop> cohesion es el gestor de documentos 03:14 <@mids> ok 03:14 <@nop> y redactor técnico principal 03:14 <@mids> pero parece estar ocupado 03:14 <@nop> pero la gente tiene vida real 03:14 < ellison> gracias, poniéndome al día en los logs 03:14 <@nop> y creo que eso es lo que pasa 03:14 <@nop> así que... 03:14 <@mids> cierto 03:14 <@nop> deberíamos tener un gestor adjunto de doc 03:14 <@mids> sugerencia: poner todo lo posible en CVS, para que más puedan trabajar en ello 03:14 <@nop> para que esto continúe 03:15 <@nop> mids = pareces tener muchas cosas en tu plato 03:15 <@nop> ¿tienes 03:15 <@nop> o solo lo parece 03:15 <@nop> con IIP, digo 03:15 < Banks> Puedo ayudar pero no estoy familiarizado con CVS 03:15 <@nop> espera 03:15 <@mids> nop: sí 03:15 <@nop> banks 03:15 <@mids> necesito delegar 03:15 <@nop> te conseguiré documentación sobre cvs 03:15 <@nop> bueno chocolate - ¿cómo estás últimamente viejo amigo? 03:16 <@nop> ok 03:16 <@mids> Puedo hacer la gestión adjunta de doc 03:16 < Banks> ¿Alguien quiere una copia de un PDF que generé? Codeshark está ocupado ahora. 03:16 <@mids> pero no voy a escribir 03:16 <@mids> puedo meter aportes en LaTeX 03:16 <@mids> y mantenerlo central 03:17 <@mids> no me llevará mucho tiempo 03:17 <@mids> Banks: url 03:17 <@nop> claro Banks 03:17 < Banks> ¿A dónde quieres que lo envíe por email? 03:17 <@nop> mids = si vas a aprobar y poner en cvs como contrib 03:17 <@nop> waill =will 03:17 <@nop> aster 03:17 <@mids> nop: ¿qué? ¿mi latex o el pdf de Banks? 03:17 <@nop> creo que sí 03:18 <@nop> también 03:18 < Aster> nop: ¿hum? 03:18 <@nop> ellison escribió una buena doc para usuarios finales en dc beta 03:18 <@nop> muy apreciado 03:18 <@nop> y podría ser muy usable en el futuro 03:18 <@nop> para IIP general 03:18 <@nop> en el sitio web 03:18 <@nop> aquí 03:18 <@nop> un "primeros pasos" 03:18 <@nop> de ese tipo 03:18 < Banks> mids: ¿Quieres que lo envíe a mids@invisiblenet.net? 03:18 <@mids> Banks: por favor 03:19 < Banks> ok 03:19 <@nop> aster - ¿te importa si te delego como webmaster una vez que el sitio suba? 03:19 < Aster> nop: no me importa en absoluto :) 03:19 < Banks> mids: Enviado. 03:19 < ellison> nop: puedo limpiarlo y reusarlo para el sitio 03:19 <@nop> genial 03:20 <@nop> ellison - en un punto posterior 03:20 <@nop> nos gustaría hablar de desarrollo web contigo 03:20 < ellison> ok 03:20 < Banks> mids: Dime qué te parece. 03:20 <@mids> Banks: lo haré cuando lo reciba 03:21 <@nop> docs - ¿más comentarios sobre docs 03:21 <@nop> o preguntas? 03:21 < Banks> mids: Ok, también puedo enviar el HTML con BMPs más tarde. 03:21 < Banks> Tengo una pregunta. 03:21 <@mids> Banks: te contactaré y lo pondré central 03:21 <@nop> sí señor 03:21 < Banks> El whitepaper dice "aquí hay un protocolo de streaming 'steady', para quienes puedan permitirse el ancho de banda, para tráfico constante, (que te protege de cualquier forma de análisis de tráfico, pero causará un retraso de 500 milisegundos)." 03:22 < Banks> Y luego "[¿nombre de este parámetro?]" 03:22 < Banks> ¿Cuál es el nombre del parámetro? :) 03:22 <@mids> euh 03:22 <@mids> demasiado detallado 03:22 <@mids> esta es una reunión pública :) 03:22 < Chocolate> ¿no está eso fuera de tema? 03:22 < Banks> Mi culpa. 03:22 <@mids> tengo la info de contacto de quienes están con documentación 03:23 <@mids> lo recopilaré 03:23 <@mids> y lo centralizaré 03:23 <@mids> luego encontraré editores para editar 03:23 <@mids> no le teman a LaTeX ni a CVS 03:23 <@mids> sobrevivirán 03:23 <@mids> :) 03:23 <@mids> . 03:23 < Banks> Leer sobre LaTeX fue una pesadilla :) 03:23 < Chocolate> ok entonces ¿Documentación terminó? 03:24 <@mids> Chocolate: lol 03:24 <@mids> Chocolate: bueno, el tema aquí sí 03:24 <@mids> creo. 03:24  * Chocolate patea a mids 03:24 < Chocolate> eso quise decir 03:24 <@mids> oh :) 03:24 <@mids> antes de ir a una ronda de preguntas libre para todos 03:24 < Chocolate> Quise decir "¿el punto 6 de la agenda terminó?" 03:25 <@mids> hagamos 1 cosa pública más 03:25 <@mids> sobre la hora de la reunión 03:25 <@mids> Salto rápido al tema 9 Próxima reunión: 03:25 -!- Chocolate cambió el tema de #iip-dev a: Información de la reunión, agenda, livelog (en caso de que llegues tarde): http://mids.student.utwente.nl/~mids/iip/ | tema actual: hora de la reunión 03:25 <@mids> declaración: la hora actual es demasiado tarde para europeos, ¿mejor hora? 03:25 <@mids> codeshark y yo preferiríamos 2 horas antes 03:26 <@mids> (son las 3:30 am aquí ahora) 03:26 < Aster> ay 03:26 <@mids> Kronos-X: ya casi terminamos 03:27 <@mids> Kronos-X: intentando fijar una mejor hora de reunión 03:27 < Kronos-X> Soy impredecible, así que soy flexible por defecto. 03:27 < Kronos-X> :) 03:27 < MiB> 3:38 por aquí, 3 a 4 horas antes sería mucho más humano para mí :) 03:27 <@mids> nop: ¿qué tal 2 horas antes? ¿choc? ¿banks? ¿neo? 03:28 < Chocolate> IIRC 0000 es lo más temprano a lo que nop puede llegar 03:28 < Neo> cualquier hora me vale, hay que preguntar a los otros. :) 03:28 < Chocolate> 2200 martes debería estar bien para mí 03:29 < Banks> Bien por mí 03:29 < Chocolate> es importante que nop y/o userx puedan asistir a las reuniones 03:29 < Aster> uh, ¿qué es eso en eastern? 03:29 < Chocolate> no, UTC 03:29 < Aster> ¿qué sería eastern entonces? (no sé cómo funciona esto de las horas :) 03:29 <@mids>  http://www.timeanddate.com/worldclock/ 03:29 < Chocolate> EDT es -5 03:29 < Aster> k 03:29 < ellison> oooh, ¡una reunión compatible con ISO! 03:29 < Kronos-X> Je 03:30 <@mids> nop parece estar ocupado 03:30 <@mids> él tiene derecho a veto sobre la hora imho 03:30 < Chocolate> idem 03:30 <@mids> quienes se presentaron no se quejaron 03:30 <@mids> así que la propuesta es 2 horas antes 03:30 <@mids> ¿fin del tiempo de reunión? 03:30 <@mids> . 03:31 <@mids> tema 7/8 ¡¡¡Ronda de preguntas libre para todos!!! 03:31 <@mids> perdón por cortarlos antes 03:31 <@mids> tomen revancha ahora 03:31 < Chocolate> lol 03:31 <@nop> perdón 03:31 <@nop> de vuelta 03:31 <@mids> nop: ¿reunión 2 horas antes ok? 03:31 <@nop> ooh 03:31 <@nop> bueno, estoy en pleno horario de trabajo 03:31 <@mids> sé honesto 03:32 <@nop> hmm 03:32 <@nop> ¿podemos apuntar a una hora antes? 03:33 <@nop> me podría meter en problemas por chatear en el trabajo a esa hora del día 03:33 <@mids> sip 03:33 <@mids> entonces lo intentaremos 03:34 <@nop> ok 03:34 <@mids> bien... ¡preguntas! 03:34 -!- mids cambió el tema de #iip-dev a: Información de la reunión, agenda, livelog (en caso de que llegues tarde): http://mids.student.utwente.nl/~mids/iip/ | tema actual: Preguntas 03:34 < Kronos-X> mids: ¿Dónde están los .debs? 03:34 < Kronos-X> ;) 03:34 <@nop> enséñanos, oh sabio 03:34 <@nop> y haremos .debs 03:34 <@nop> :) 03:34 <@mids> Kronos-X: ¡los harías tú! 03:34 < Kronos-X> Je. 03:35 < Kronos-X> Lo siento, solo estoy aquí para subir la relación ruido/señal., 03:35 < Kronos-X> Cedamos el micro a alguien con una pregunta de verdad. 03:35 <@nop> jeje 03:35 <@mids> ptsc: ¿alguna pregunta sobre el protocolo? 03:35 < Banks> ptsc ha estado inactivo 53mins 56secs :) 03:36 <@mids> ok, el PDF de banks está en línea en http://mids.student.utwente.nl/~mids/iip/meeting2/ 03:36 <@nop> ¿hablamos de hojas de ruta 03:36 <@nop> etdd 03:36 <@mids> etc 03:37 <@mids> nop: solo que rc2 depende mucho de los docs 03:38 <@nop> ok 03:39 <@nop> este pdf está genial 03:39 <@nop> solo falta el logo de invisible irc ahí 03:40 <@nop> y ya estás, eh :) 03:40 <@mids> Me encantan las citas y las capturas 03:40 < Banks> ¿Casper? 03:40 <@mids> ¡hasta una FAQ! 03:40 <@mids> Banks: ¿por qué no nos lo dijiste antes? 03:40 < Banks> Hablé con codeshark pero realmente no dijo nada. 03:42 <@nop> no 03:42 <@nop> toma el del sitio 03:42 <@nop> por ahora 03:42 < Banks> ok 03:43 <@mids> me voy a dormir 03:43 <@mids> logger seguirá corriendo un rato 03:43 <@mids> gracias a todos por escuchar 03:43 < Neo> l8r mids 03:43 <@mids> noche 03:44 < Chocolate> noche 03:44 < Banks> noche mids 03:44 < Kronos-X> Noche, mids. 03:44 < Aster> noche 03:45 < ellison> l8r mids 03:46 < Banks> ¿Hay un logo en proceso? 03:48 <@nop> umm sí 03:48 <@nop> también 03:48 <@nop> queremos tener 03:48 <@nop> powered by InvisibleNet 03:48 <@nop> y IIP now logos 03:49 < Banks> Es una buena idea. 03:49 <@nop> banks 03:49 < Banks> Es difícil pensar en un logo que transmita invisibilidad en IRC :) 03:49 <@nop> excelente pdf 03:49 < Aster> ¿cuánto falta para que existan estos logos? 03:49 <@nop> definitivamente lo usaremos para distro con IIP 03:49 < Banks> Salud 03:49 <@nop> bueno 03:49 <@nop> tengo algunos borradores de powered by invisiblenet 03:49 <@nop> pero ya sabes 03:49 <@nop> el objetivo de IRC es una cosa 03:49 <@nop> pero en el futuro 03:49 <@nop> Invisible Internet 03:49 <@nop> así que... 03:50 < Banks> Cierto 03:50 <@nop> IRC es el proyecto principal 03:50 <@nop> pero es tan modular 03:50 <@nop> que podrían empezar rumores 03:50 < Banks> Los logos con cabezas o caras parecen funcionar bien. Redhat, Napster, etc. 03:50 < Banks> ¿Rumores? 03:51 < Aster> banks: pero ¿queremos copiar a los otros, o crear algo único, pero memorable? 03:51 <@nop> es una broma, básicamente será tan modular que cualquier cosa se podrá meter como protocolo para anonimizar 03:51 < Banks> nop: Ya veo :) 03:52 < Banks> Aster: Una cabeza o cara aún puede ser única. Creo que son mejores que patrones geométricos, etc. 03:52 < Aster> sí 03:53 < Chocolate> ¿alguien con un camaleón como mascota? 03:54 <@nop> geiko 03:54 <@nop> seguros 03:54 <@nop> :) 03:54 < Chocolate> maldita sea 03:54 < Chocolate> los cabrones 03:54 < Chocolate> son una compañía terrible 03:55 < Banks> GameSpy se quedó con lo del Hombre Invisible 03:55 <@nop> sí 03:55 <@nop> ni siquiera se les da bien conseguir seguros baratos 03:55 < Chocolate> ¿quizá un ave de rapiña klingon? 03:55 < Banks> :) 03:55 < Chocolate> camuflada, ya sabes ;) 03:56 < Banks> Quizá huellas que desaparecen a través del texto. 03:57 <@nop> jeje 03:57 <@nop> ok, la reunión ha terminado oficialmente 03:57 <@nop> solo para que sepan 03:58 <@nop> es libre para todos 03:58 <@nop> ¿alguien tiene un buen eslogan para IIP? 03:58 <@mids> IIP - te mantiene despierto 03:58 <@nop> jeje 03:58 < Neo> IIP - "Que le jodan al Estado" 03:59 <@nop> umm 03:59 < Neo> oh... perdón... 03:59 <@nop> no 03:59 < Neo> :) lol 03:59 < Banks> Me encanta ese, Neo :) 03:59 < Banks> IIP - "Orinadores tartamudos." 03:59 <@nop> hah 03:59 <@nop> jaja 04:00 < Chocolate> IIP - donde los animales hablan 04:00 < Banks> Je je 04:01 < Banks> Quizá un logo de perro, ya sabes, en internet nadie sabe que eres un perro. 04:01 < Banks> ¡Un perro invisible! :) 04:01 < ellison> "y doblemente con IIP" 04:02 < Banks> IIP - "Donde los usuarios de AOL pueden estar libres de prejuicios" 04:03 <@nop> jaja 04:05 < Chocolate> IIP - Habla contigo mismo sin que la gente se ría de ti 04:05 < Banks> Je je 04:10 -!- CwZ|away ahora se llama Somedude 04:11 < Chocolate> hey Somedude 04:11 < Somedude> hey Chocolate 04:11 < Somedude> ¿cómo va? 04:11 < Chocolate> Estoy bien, ¿y tú? 04:11 < Somedude> bien bien 04:12 < Banks> Je je 04:13  * Banks le manda un privado a Somedude, "Todos odiamos a Chocolate". 04:13 < Somedude> sí, yo también 04:13 <@nop> hey chicos 04:14 <@nop> envíenme por email sitios que les gusten 04:14 <@nop> como ejemplos de estilos para IIP 04:14 <@nop> 0x90@invisiblenet.net 04:17 < Mole> Bien, aquí está el asunto: Soy investigador de p2p y tengo un montón de buenos algoritmos que he inventado y probado para sistemas distribuidos. 04:17 < Mole> Actualmente busco algún proyecto con el que compartir mi conocimiento. 04:18 < Banks> Viniste al lugar correcto :) 04:18 < Banks> nop es tu hombre. 04:18 < Mole> Acabo de encontrar iip hace unos minutos. 04:18 < Mole> Un tipo en #freenet en openprojects.net me recomendó. 04:18 < Mole> Bueno, esto es lo que tengo hasta ahora: 04:19 <@nop> k 04:19 < Mole> * Todos mis algoritmos son completamente distribuidos y no dependen de ningún servidor central. 04:20 < Mole> * Un algoritmo para mantener unida una red con cualquier cosa entre 2 y 20000000000 nodos. :)) 04:20 < Mole> * Esa red nunca sufre netsplits y no se puede tumbar hasta donde sé. 04:20 <@nop> mole 04:20 <@nop> por favor envía email a iip@invisiblenet.net 04:20 <@nop> con eso 04:20 <@nop> junto con tu clave pública 04:21 < Mole> * Algoritmo para anunciar subredes/servicios en la red principal. (Añadir subredes en las subredes.) 04:21 <@nop> ¿puede mantenerse anónimo 04:21 <@nop> y ayudar sin dar demasiada info? 04:21 < Mole> * Algoritmos para recopilar estadísticas como número de nodos, valores promedio y mediana, etc. 04:22 < Mole> * Algoritmos para mantener en secreto lo que hacen los distintos nodos en la red y qué servicios suministran. 04:22 <@nop> ¿por qué Mole como nick? 04:22 < Mole> Y actualmente estoy trabajando para resolver la base de datos distribuida segura y eficiente. :) 04:22 <@nop> kewl 04:22 < Mole> Bueno, Mole ha sido mi nick en Internet desde 1991. 04:23 < Mole> Yo no soy una persona muy secreta. :) 04:23 < ellison> Mole: ¿conoces sistemas de datos distribuidos basados en quórum? 04:23 < Mole> Pero me gusta suministrar secretismo a la gente. :) 04:23 <@nop> tenía la sensación de que esos algoritmos son secretos 04:23 <@nop> :) 04:23 < Mole> no, no quorum. 04:23 <@nop> ¿quorum o quantum 04:23 < ellison> mucho trabajo interesante haciéndose ahí 04:24 < ellison> quorum 04:24 < Mole> He estado demasiado metido en mi investigación y simulaciones, así que actualmente me tomo un descanso largo para ver qué otros proyectos hay ahí fuera. 04:24 < ellison> es básicamente una estructura de bases de datos distribuidas donde muchas entidades pueden tener acceso de lectura/escritura, pero el sistema está protegido de intentos de corrupción por cualquiera de esas entidades 04:24 < ellison> muy útil para ciertos tipos de estructuras/propósitos de datos 04:25 < ellison> http://citeseer.nj.nec.com/malkhi97byzantine.html 04:25 < Chocolate> Mole: Te recomendé aquí :) 04:25 < Chocolate> tengo un spybot funcionando en #freenet aquí 04:26 < Mole> Ok, revisaré quorum también. 04:26 < Mole> Bueno, ahora tengo muchas preguntas sobre IIP para ver en qué pueden servir mis algoritmos y conocimiento. :) 04:27 < Mole> Primero que nada, ¿hay alguna documentación de cómo funciona IIP en algún lugar? 04:28 <@nop> sí 04:28 <@nop> banks 04:28 <@nop> ¿dónde está ese link? 04:28 < Banks> Espera un segundo 04:28 < Banks> http://mids.student.utwente.nl/~mids/iip/meeting2/iipdoc.pdf 04:29 < Banks> Mole: Probablemente querrás leer principalmente el capítulo 1 y el capítulo 9. 04:29 < Mole> Ok, descargándolo. 04:32 <@nop> tengo que irme 04:32 <@nop> nos vemos luego 04:33 < Banks> Nos vemos nop 04:33 < Mole> Oigan, son muy amables. Muchos chats en todas las ventanas y chats privados también. 04:33 < Banks> :) 04:36 < Mole> Leeré todo lo que recomendaron y hablaré con ustedes otro día cuando sepa más. :) 04:37 < Banks> Sería genial :) 06:07 < Mole> Ahh, acabo de hojear iipdoc.pdf y ahora creo que entiendo cómo funciona IIP. 06:08 < Mole> Si lo entendí bien, ¿hay casi servidores IRC normales en el "backbone"? 06:12 < Mole> Y planean hacer la versión 2.0 completamente descentralizada. 06:12 < Mole> ¿Se ha hecho algún trabajo de diseño o investigación de algoritmos sobre la estructura descentralizada para la versión 2.0? 06:20 < Chocolate> algo 06:20 < Chocolate> todavía I+D 06:21 < Mole> Ok, creo que puedo serles útil entonces. :) 06:36 < Aster> k 06:37 < Mole> Bien, aquí mis ideas sobre DCC anónimo de chat y envío de archivos: 06:38 < Mole> Añadir un proxy socks al "IIP-client". 06:38 < Mole> Decir a los usuarios que configuren su cliente IRC para que vaya a través del IIP-socks-proxy. 06:39 < Mole> Eso significa que todas las conexiones DCC irán al IIP-socks-proxy. 06:40 < Mole> Entonces, cuando el cliente IRC (como mIRC) quiera conectar a mole.anon.iip el proxy envía esa conexión a través de algunos de los otros 06:40 < Mole> nodos de la red hasta que finalmente alcanza el nodo con el que quieres hacer DCC. 06:41 < Mole> ¡Así consigues un DCC anónimo! 06:41 < Mole> ¿Qué piensan? 06:41 < Aster> dcc involucra archivos, ¿verdad? (no soy muy de irc) 06:42 < Mole> Sí. 06:43 < Mole> Así que creará mucha carga de red para los nodos por los que "rebota" la conexión. 06:43 < Aster> sí... el único problema que veo es que ahora, cuando empiezas a enviar tu archivo, tiene que pasar por todos los otros servidores, causando mucho tráfico 06:43 < Aster> sí 06:44 < Mole> Pero dado que casi todos los nodos deberían estar asistiendo a la red distribuida, esa carga podría repartirse bastante por igual. 06:44 < Mole> Pero por supuesto serán "descargas" más lentas que por DCC inseguro. 06:45 < Mole> Ahh, ¿net split? 06:46 < Aster> perdón, me perdí tus últimos mensajes 06:46 < Mole> Repito: Pero dado que casi todos los nodos deberían estar asistiendo a la red distribuida, esa carga podría repartirse bastante por igual. 06:46 < Mole> Repitiendo: Pero por supuesto serán "descargas" más lentas que por DCC inseguro. 06:46 < Aster> sí 06:47 < Mole> Así que hay que discutir si debería implementarse. 06:47 < Aster> no realmente sobre la carga distribuida... cada nodo aún tendría que retransmitir, digamos, 10 MB sin importar cuántos otros nodos haya 06:47 < Mole> Pero al menos es muy simple de implementar si deciden usarlo. 06:47 < Aster> sí 06:48 < Mole> No con mis algoritmos. :) Entonces cada nodo solo tendría que retransmitir unos 500 byte / segundo. 06:48 < Mole> Excepto por los datos DCC, por supuesto.... 06:49 < Mole> Vamos a mi próximo algoritmo simple: 06:49 < Mole> Para crear comunicaciones de canal eficientes en red haces esto: 06:50 < Mole> Suponiendo que cada usuario tenga su propio IIP-node local: 06:51 < Mole> Es decir, todos los datos que creamos al chatear solo viajan entre los nodos que participan en el chat. 06:51 < Mole> Por lo tanto no cargan el resto de la red. 06:51 < Mole> Tenemos que añadir una cosa para el anonimato: 06:51 < Mole> Los nodos que realmente participan en la mini red del canal 06:52 < Mole> solo son frontends para los verdaderos charladores. 06:52 < Mole> Es decir, cada nodo se conecta a un frontend (quizá en dos o más niveles) y es el frontend el que se une a la red del canal. 06:53 < Mole> ¡Eso ahorra mucho ancho de banda de comunicación! 06:53 < Mole> y también hace la red mucho más robusta. 06:53 < Aster> hum 06:54 < Aster> interesante 06:55 < Aster> brb.... necesito acostarme un rato.. duele la espalda 06:55 < Mole> chatter node <-> intermediate <-> frontend <- channelnet - 06:55 < Mole> > frontend <-> intermediate <-> chatter node 06:56 < Mole> ¿Alguno de ustedes tiene algún comentario? 07:18 -!- Zwollywood ahora se llama Zwolly 07:21 < Mole> Hola Zwolly 07:22 < Zwolly> hola 07:22 < Zwolly> un momento 07:23 < Mole> ¿Trabajas con el desarrollo de IIP? 07:24 < Zwolly> no, solo soy usuario 07:24 < Zwolly> creo que llegué tarde a la reunión 07:25 < Mole> Ahh, yo también. 07:25 < Mole> Sí, la reunión fue hace horas. 07:25 < Mole> Estoy pensando en unirme al equipo de desarrollo. 07:25 < Zwolly> http://mids.student.utwente.nl/~mids/iip     hay algo de info ahí 07:25 < Zwolly> genial 07:25 < Zwolly> si tienes las habilidades y les sirve alguien 07:26 < Mole> Sí, tengo las habilidades. He investigado sistemas p2p descentralizados desde 1997... 07:27 < Mole> Gracias por recordar la URL. 07:28 < Mole> Lo revisé de nuevo y había más cosas ahí de las que noté cuando miré por primera vez hace unas horas. 07:28 < Zwolly> lo único que sé de hacer programas es cómo hacerlos crashear jeje 07:28 < Mole> Bueno, suena a que podrías ser un buen beta-tester entonces? 07:29 < Zwolly> sí, quizá 07:29 < Zwolly> estoy ocupado con una traducción al neerlandés del manual así que quizá pueda ayudar un poco con eso 07:29 < Mole> Me parece gracioso que tengan un comando para añadir tu sitio web a tu nick. 07:30 < Mole> Acabo de leer sobre los comandos extra que tiene IIP. 07:30 < Zwolly> sí, es una buena opción 07:32 < Mole> Vaya, miré en el "livelog.txt" en el sitio de IIP. 07:34 < Mole> Ups, me desconecté. 07:35 < Zwolly> sí, veo 07:35 < Zwolly> también un punto en la agenda 07:35 < Zwolly> conexiones más estables 07:36 < Mole> jeje, sí. 07:37 < Mole> Es posible construir redes que usen múltiples conexiones TCP para que todo sea muy robusto. 07:38 < Zwolly> sí, estoy leyendo sobre eso pero necesito verlo primero antes de creerlo 07:38 < nop> rayos 07:38 < nop> ¿sigue la reunión? 07:38 < Zwolly> ahora leyendo archivo de log 07:38 < Zwolly> no 07:39 < Zwolly> solo algunas personas hablando y leyendo lo que se perdieron 07:39  * mids echa a todos 07:40 <@mids> LA REUNIÓN HA TERMINADO --- Registro cerrado Wed May 29 07:40:24 2002 </div>
