---
title: "Reunión de desarrolladores de I2P - 23 de diciembre de 2003"
date: 2003-12-23
author: "jrand0m"
description: "Reunión de desarrollo de I2P que abarca actualizaciones del proyecto y discusiones técnicas"
categories: ["meeting"]
---

(Cortesía de la Wayback Machine http://www.archive.org/)

## Resumen rápido

<p class="attendees-inline"><strong>Presentes:</strong> ardvark, duck, FillaMent, jrand0m, luckypunk, TC, thecrypto</p>

## Registro de la reunión

<div class="irc-log"> [22:01] &lt;jrand0m&gt; 0) hola  [22:01] &lt;jrand0m&gt; 1) administrivia  [22:01] &lt;jrand0m&gt; 2) estado del desarrollo  [22:02] &lt;jrand0m&gt; 3) servicios en i2p  [22:02] &lt;jrand0m&gt; 4) estado de las apps [ns, IM, i2ptunnel, ...]  [22:02] &lt;jrand0m&gt; 5) ???  [22:02] &lt;thecrypto&gt; vaya, elegí un buen momento [22:02] &lt;jrand0m&gt; 0) hola  [22:02] &lt;jrand0m&gt; sí que lo hiciste, thecrypto :)  [22:02] &lt;jrand0m&gt; hola  [22:02] &lt;jrand0m&gt; bienvenidos a la reunión 70  [22:02] &lt;TC&gt; woot [22:03] &lt;jrand0m&gt; 1) administrivia  [22:03] &lt;thecrypto&gt; w00t! [22:03] &lt;jrand0m&gt; lista de correo, apúntate para anuncios / discusión / etc: (Link: http://i2p.dnsalias.net/pipermail/i2p/)http://i2p.dnsalias.net/pipermail/i2p/  [22:04] &lt;jrand0m&gt; bugzilla: dime dónde está jodido (y quizá busca formas en que puedas ayudar! :) (Link: http://i2p.dnsalias.net/bugzilla/index.cgi)http://i2p.dnsalias.net/bugzilla/index.cgi  [22:04] &lt;jrand0m&gt; creo que eso es todo para administrivia  [22:05] &lt;jrand0m&gt; (ten en cuenta que aquí solo estoy hablando de cosas de i2p, no veo nada de iip en la agenda)  [22:05] &lt;jrand0m&gt; 2) estado del desarrollo  [22:05] &lt;jrand0m&gt; la 0.2.3 tal como se lanzó originalmente tenía un montón de bugs, así que ha habido quizá una docena de compilaciones posteriores, pero ninguna lo bastante estable como para llamarse 0.2.3.1 todavía  [22:06] &lt;jrand0m&gt; ahora mismo estoy reconstruyendo el subsistema de gestión de tunnel, ya que esa es la fuente de los bugs y la 0.3 (programada para el 1 de enero) necesita de todas formas el nuevo administrador de pooling de tunnel.  [22:07] &lt;jrand0m&gt; voy bien con eso, espero que esté listo para usarse en uno o dos días (lo estoy probando ahora)  [22:07] &lt;jrand0m&gt; una descripción de lo que pasa con eso está en (Link: http://wiki.invisiblenet.net/iip-wiki?TunnelManagement)http://wiki.invisiblenet.net/iip-wiki?TunnelManagement  [22:08] &lt;jrand0m&gt; duck, entre otros, ha sido increíblemente útil enviando bugs, logs y ayudando a localizar un montón de problemas y cuestiones de memoria / cpu.  [22:08] &lt;jrand0m&gt; sois la leche, de verdad aprecio la ayuda  [22:09] * thecrypto saca el cartel de «APLAUSOS» [22:09] &lt;jrand0m&gt; ;)  [22:09] &lt;jrand0m&gt; el número de routers también ha estado aumentando... de media estamos en torno a 9-12  [22:09] &lt;jrand0m&gt; (subiendo desde 3-5 hace una semana, y 6-8 en tiempos de la 0.2.2)  [22:10] &lt;jrand0m&gt; la próxima versión mejorará la fiabilidad de forma espectacular  [22:10] &lt;jrand0m&gt; (o sea, no saldrá por la puerta hasta que lo haga)  [22:10] &lt;jrand0m&gt; vale, 3) servicios en i2p  [22:11] &lt;jrand0m&gt; fillament empezó a alojar su flog en i2p :)  [22:12] &lt;FillaMent&gt; y tengo otro truco bajo la manga =) [22:12] &lt;jrand0m&gt; ooOOoo :)  [22:12] &lt;luckypunk&gt; tw [22:12] &lt;luckypunk&gt; hm [22:12] &lt;luckypunk&gt; hola. [22:12] &lt;luckypunk&gt; ¿Ya funciona? [22:12] &lt;jrand0m&gt; duck inició un nuevo servidor IRC en i2p con DCC desactivado (por razones de seguridad), además de algunas características tipo ident  [22:13] &lt;luckypunk&gt; lol [22:13] &lt;jrand0m&gt; luckypunk&gt; las personas con máquinas de 350 MHz tendrán que esperar hasta que salga la 0.3 antes de poder usarlo eficazmente ;)  [22:13] &lt;luckypunk&gt; sí, pero ¿es i2p lo bastante fiable para eso? [22:13] &lt;jrand0m&gt; (pero suscríbete a la lista de correo de i2p para que puedas recibir anuncios)  [22:13] &lt;luckypunk&gt; hice overclock a 377 [22:13] &lt;luckypunk&gt; ¿eso ayuda? [22:13] &lt;luckypunk&gt; lol [22:13] &lt;jrand0m&gt; estuve chateando en ese servidor IRC el otro día, hasta que mi cliente IRC se b0rked  [22:14] &lt;jrand0m&gt; pero sí, las cosas son un poco inestables por el momento mientras se reconstruye el subsistema de gestión de tunnel  [22:14] &lt;luckypunk&gt; bueno, me alegra que mi ordenador no se haya vuelto lento como melaza durante la noche otra vez. [22:15] &lt;jrand0m&gt; ¿algún otro servicio nuevo que me haya perdido?    [22:15] &lt;luckypunk&gt; bueno, cuando salga la .3... habrá un servicio tipo Yahoo. [22:15] &lt;luckypunk&gt; ;) [22:15] &lt;jrand0m&gt; genial  [22:15] &lt;TC&gt; debería montar algo más [22:16] &lt;TC&gt; ¿qué servicio necesitamos que no requiera trastear con Apache? [22:16] &lt;jrand0m&gt; tu BBS es la leche, tc, no puedo esperar a que i2p sea lo bastante fiable como para poder llegar a ella de forma consistente  [22:16] &lt;jrand0m&gt; podrías ejecutar un servidor de juegos basado en telnet (p. ej., Adventure, etc.)  [22:16] &lt;luckypunk&gt; lol [22:16] &lt;TC&gt; jaja [22:16] &lt;FillaMent&gt; MUSH [22:17] &lt;luckypunk&gt; haré eso... es de baja demanda. [22:17] &lt;luckypunk&gt; y ya tenía como 300k de código de tinymush. [22:17] &lt;jrand0m&gt; sí, todo ese rollo estilo mush/mud/moo/  [22:17] &lt;luckypunk&gt; jeje [22:17] &lt;TC&gt; ¿qué tal Ultima Online? [22:18] &lt;thecrypto&gt; ooh eso sería divertido [22:18] &lt;luckypunk&gt; "¡Asesina los Databugs de FreeNet!" [22:18] &lt;luckypunk&gt; TC: =| [22:18] &lt;thecrypto&gt; entonces necesitamos conseguir un cliente telnet [22:18] &lt;luckypunk&gt; quizá si todos consiguiéramos ordenadores de 6 GHz con líneas OC-128. :D [22:18] &lt;jrand0m&gt; thecrypto&gt; /bin/telnet + i2ptunnel  [22:18] &lt;thecrypto&gt; ...sí [22:18] &lt;thecrypto&gt; soy lentow [22:19] &lt;thecrypto&gt; :) [22:19] &lt;jrand0m&gt; ¿algún otro fruto fácil para servicios?  un servidor de correo (POP3/IMAP sin correo a Internet) sería la leche  [22:19] &lt;jrand0m&gt; (y si pudiera /recibir/ correo de Internet también sería la leche)  [22:21] &lt;jrand0m&gt; vale, 4) estado de las apps  [22:21] &lt;jrand0m&gt; servicio de nombres  [22:21] &lt;jrand0m&gt; wiht / co estuvo por aquí antes, pero ahora no  [22:21] &lt;jrand0m&gt; MrEcho&gt; ¿cómo va?  *** MrEcho es echo@anon.iip (Digital_Light)  *** en canales: #iip-dev #anonymous  *** en IRC vía el servidor anon.iip (Official IIP ) *** MrEcho ha estado inactivo 3 minutos, conectado desde Thu Jan 01 01:00:00 1970  [22:23] &lt;jrand0m&gt; ok, quizá volvamos a eso  [22:23] &lt;jrand0m&gt; hosts.txt ha ido creciendo a medida que los destinos se han puesto en línea  [22:23] &lt;jrand0m&gt; hay un bot en el servidor Jabber que te permitirá registrar / obtener entradas  [22:24] &lt;jrand0m&gt; (además, el hosts.txt distribuido con las instalaciones nuevas se gestiona en cvs y se espeja en (Link: http://i2p.dnsalias.net/i2p/hosts.txt)http://i2p.dnsalias.net/i2p/hosts.txt)  [22:24] &lt;jrand0m&gt; lo siguiente, IM (mensajería instantánea)  [22:24] &lt;jrand0m&gt; hola thecrypto :)  [22:24] &lt;jrand0m&gt; bienvenido de nuevo  [22:25] &lt;thecrypto&gt; hola [22:25] &lt;thecrypto&gt; i2pim se está empezando desde cero [22:25] &lt;thecrypto&gt; necesito entender cómo funciona esta red, así que estoy destripando ATalk y recomponiéndolo poco a poco [22:25] &lt;thecrypto&gt; así que va saliendo poco a poco [22:25] &lt;jrand0m&gt; eso  [22:25] &lt;thecrypto&gt; no sé si podré hacer que el chat de grupo funcione [22:25] &lt;thecrypto&gt; pero es una idea [22:26] &lt;jrand0m&gt; habías mencionado la idea de un chat de grupo estilo 'pasarse la batuta': no centralizado, pero aún así utilizable... creo que podría ser el camino a seguir  [22:26] &lt;thecrypto&gt; podría implicar un pase de batuta complicado para lograrlo, pero si alguien tiene una idea de cómo hacer chat de grupo bajo mi modelo, enviadla por correo a la lista a la que acabo de suscribirme [22:26] &lt;jrand0m&gt; jeje  [22:26] &lt;jrand0m&gt; genial  [22:27] &lt;jrand0m&gt; sí, empezar con uno a uno (quizá con enviar/recibir archivos) probablemente sería prudente  [22:27] &lt;thecrypto&gt; sí, el único problema sería que sincronizar la batuta será difícil [22:27] &lt;thecrypto&gt; porque no quieres que 2 personas agarren la batuta al mismo tiempo, o que la persona que tiene la batuta se caiga de la red [22:27] &lt;thecrypto&gt; nety [22:27] &lt;TC&gt; ¿chat en anillo con token? [22:27] &lt;jrand0m&gt; sip, los sistemas de votación son un dolor.    [22:28] &lt;jrand0m&gt; cierto, el buen 2phaseCommit de siempre  [22:28] &lt;thecrypto&gt; TC: no, básicamente la red de IM no tiene servidor central de presencia [22:28] &lt;thecrypto&gt; así que lo que estoy pensando hacer es tener una batuta de servidor virtual [22:29] &lt;duck&gt; ok, usando un disquete de arranque a partir de ahora... [22:29] &lt;jrand0m&gt; la otra opción es hacer el chat de grupo totalmente distribuido: «grupo» sería simplemente «envía estos mensajes al par X, Y, Z»  [22:29] &lt;jrand0m&gt; d'oh duck  [22:29] &lt;thecrypto&gt; sí, pero eso es red por difusión [22:29] &lt;jrand0m&gt; no del todo  [22:29] &lt;thecrypto&gt; que suele ser la idea más estúpida [22:29] &lt;jrand0m&gt; los mensajes tienen que ser enviados al par X, Y, Z por alguien en algún momento  [22:30] &lt;jrand0m&gt; en realidad es 1 mensaje menos que el modelo (temporal) basado en servidor  [22:30] &lt;thecrypto&gt; sí, pero entonces cada persona tiene que llevar el seguimiento del grupo [22:30] &lt;jrand0m&gt; (y la interfaz de usuario puede hacer que el grupo sea 'bonito')  [22:30] &lt;thecrypto&gt; y ahora tiene que haber mensajes circulando sobre cuál es la composición actual del grupo [22:30] &lt;jrand0m&gt; cierto, quizá un mensaje de control que diga «Creo que el grupo A es X, Y, Z»  [22:31] &lt;jrand0m&gt; en lugar del protocolo de votación  [22:31] &lt;jrand0m&gt; bien, no estoy seguro de cuál es la mejor manera  [22:31] &lt;jrand0m&gt; solo digo que hay una opción  [22:31] &lt;jrand0m&gt; no lo se   [22:31] &lt;thecrypto&gt; sí [22:32] &lt;jrand0m&gt; de todos modos, si quieres un 'producto' en Bugzilla para i2pim, dime, y también si hay algo en lo que pueda ayudar  [22:32] &lt;thecrypto&gt;  bueno, primero necesito código para que haya bugs en los que fijarse [22:32] &lt;jrand0m&gt; ;)  [22:33] &lt;thecrypto&gt; así que espera un poco y tendré algo que poner en Bugzilla [22:34] &lt;jrand0m&gt; genial, cuando sea, es trivial de añadir  [22:35] &lt;jrand0m&gt; vale, i2ptunnel  [22:35] &lt;jrand0m&gt; he metido dos cosas tipo bug en Bugzilla: (Link: http://i2p.dnsalias.net/bugzilla/show_bug.cgi?id=1)http://i2p.dnsalias.net/bugzilla/show_bug.cgi?id=1 y (Link: http://i2p.dnsalias.net/bugzilla/show_bug.cgi?id=2)http://i2p.dnsalias.net/bugzilla/show_bug.cgi?id=2  [22:36] &lt;jrand0m&gt; además hay un tema con respecto a que algunos navegadores se b0rked cuando falta la / final  [22:37] &lt;jrand0m&gt; meter números de secuencia en i2ptunnel estaría muy bien, ya que a veces las transferencias grandes se corrompen (falta un mensaje que se descarta, pero los números de secuencia lo notarían inmediatamente y harían fallar rápido)  [22:37] &lt;jrand0m&gt; aparte de eso, son cosas menores, i2ptunnel se está comportando mucho mejor que el router :)  [22:38] &lt;jrand0m&gt; ok, ¿alguna otra app?  [22:39] &lt;jrand0m&gt; hubo algo de discusión sobre NAT/SOCKS en los últimos días en el canal  [22:39] &lt;jrand0m&gt; un proxy con soporte SOCKS que permita a la gente usar FTP, BitTorrent, etc., estaría realmente bien  [22:39] &lt;jrand0m&gt; además está la discusión que aum empezó en la lista de i2p con respecto a compartir archivos / cdn  [22:40] &lt;jrand0m&gt; (juro que no le dije que hiciera ese post ;)  [22:41] &lt;jrand0m&gt; probablemente no haré nada del lado de las apps más allá de ayudar a integrarlas con i2p, porque hay un camión de cosas por hacer en el router, así que si te interesa verlas aparecer, ponte a hackear  [22:44] &lt;jrand0m&gt; ok, eso es todo sobre apps  [22:44] &lt;jrand0m&gt; 5) ???  [22:44] &lt;jrand0m&gt; hola  [22:44] &lt;jrand0m&gt; ¿algún comentario / pregunta / preocupación / etc.?  [22:45] &lt;ardvark&gt; Creo que todos se quedaron dormidos ;) [22:46] &lt;jrand0m&gt; alguien publicó una pregunta en el FAQ del wiki y se respondió al cabo de un día aproximadamente, así que si alguien tiene inquietudes, publíquenlas allí, en la lista de correo i2p@i2p.dnsalias.net, pregúntenlas en este canal, o pintadlas en la pared con espray  [22:46] &lt;duck&gt; oh, reunión [22:46] &lt;jrand0m&gt; sí, emocionante, ¿eh? ;)  [22:46] * jrand0m lanza barro a duck [22:46] * mihi no siguió, lo siento. se quedará en la esquina durante los próximos 5 minutos... [22:46] &lt;jrand0m&gt; jeje  [22:47] &lt;jrand0m&gt; ok, eso es todo.  [22:48] * jrand0m *baf*s la reunión para darla por concluida </div>
