---
title: "Reunión de desarrolladores de I2P"
date: 2003-03-18
author: "nop"
description: "Reunión de desarrollo de I2P sobre actualizaciones del proyecto y discusiones técnicas"
categories: ["meeting"]
---

(Cortesía de la Wayback Machine http://www.archive.org/)

## Resumen rápido

<p class="attendees-inline"><strong>Presentes:</strong> Aprogas, armpit, hezekiah, Hitman, mids, nop, UserX</p>

## Registro de la reunión

<div class="irc-log"> --- Registro abierto Tue Mar 18 20:14:29 2003 20:15 -!- Tema de #iip-dev: Reunión de IIP - archivos de registro: http://mids.student.utwente.nl/~mids/iip/ 20:15 [Usuarios #iip-dev] 20:15 [ jeremiah] [ logger] [ mids] [ UserX] 20:15 -!- Irssi: #iip-dev: Total de 4 nicks [0 ops, 0 halfops, 0 voices, 4 normales] 20:15 -!- Irssi: La entrada a #iip-dev se sincronizó en 5 s 20:17 -!- mode/#iip-dev [+o mids] por Trent 22:00 < nop> hola 22:00 <@mids> Tue Mar 18 21:00:10 UTC 2003 22:00 < hezekiah> Hola. :) 22:00 <@mids> HOla 22:00 <@mids> entonces 22:01 <@mids> ¿qué hay en la agenda? 22:01 < hezekiah> No tengo ni idea. 22:01 < armpit> qué tal 22:01 < hezekiah> Hola 22:01 <@mids> ok 22:01 < armpit> ¿les importa si me quedo por aquí? :) 22:01 <@mids> entonces hagamos simplemente una ronda de preguntas 22:01 <@mids> por cierto, Freenet 0.5.1 está disponible 22:01 < hezekiah> Genial. :) 22:02 < hezekiah> Quizá un día de estos pruebe a usarlo. :) 22:02 <@mids> entonces, ¿alguna pregunta sobre IIP? 22:02 < Hitman> un repaso rápido del estado actual estaría bien, nop 22:02 < Hitman> para ponernos al día sobre lo que está pasando con todo 22:03 <@mids> buen punto 22:03 < nop> espera 22:03  * hezekiah pone esa hermosa música clásica que ponen las líneas de soporte técnico mientras esperamos... 22:04  * Hitman se estremece mientras los recuerdos vuelven de golpe 22:05  * mids se queda sin aliento 22:06  * mids muere 22:06 < hezekiah> Bueno, mientras tanto creo que habría que señalar que algunas personas no parecen haber recordado que la reunión ahora empieza 2 horas antes. 22:06 <@mids> o simplemente no les importa :) 22:07 < nop> ok 22:07 < nop> de vuelta 22:07 < hezekiah> ¡Bien! :) 22:07 < nop> 1.1.0 ha salido, hay que fijar la reunión para la 1.2 22:07 < nop> para que hez, UserX y yo podamos discutir desarrollos mayores adicionales 22:08 <@mids> ¿quizá el ciclo de desarrollo debería ser más abierto? 22:08 <@mids> ¿para que otros también puedan enterarse de cuáles son los planes? 22:08 < nop> lo registraremos y lo pondremos en el directorio de investigación 22:08 < nop> en invisiblenet 22:08 <@mids> ok 22:08 < Aprogas> eso contrarrestaría las acusaciones de que IIP es vaporware 22:09 < hezekiah> mids: creo que la apertura es estupenda, pero puede volverse bastante molesto cuando intentas hablar de código y los oyentes continuamente se desvían del tema hacia la teoría. :( 22:09 < nop> por eso registramos 22:09 < nop> ;) 22:09 < hezekiah> Creo que el registro es una buena idea. 22:09 < nop> y lo publicamos 22:09 <@mids> hezekiah: los canales se pueden moderar 22:09 < hezekiah> ¿Quizá podríamos publicar el log en la lista de correo iip-dev también? Eso daría a la gente una buena idea de lo que está pasando entre bastidores. 22:09 < Hitman> una discusión abierta de ideas y lluvia de ideas estaría genial, pero los cambios del producto final tendrán que discutirse por separado por el equipo que realmente programa; de lo contrario, las cosas no se implementarán correctamente 22:09 <@mids> k 22:09 < hezekiah> Entonces podrían intervenir con todo tipo de sugerencias. :) 22:10 < hezekiah> ¿UserX? ¿Estás presente ahora mismo? 22:10 < UserX> estoy presente 22:10 < hezekiah> OK. :) 22:10 < hezekiah> (Para ambos, UserX y nop): ¿Alguno de ustedes tiene horarios para esa reunión que les vengan bien? 22:11 < hezekiah> Mencioné los horarios que no me sirven en mi correo. Espero que sea un subconjunto lo bastante pequeño como para no ser un problema. :) 22:12 <@mids> de todos modos, pueden resolver eso en privado 22:12 < Hitman> en mi opinión personal, creo que la descentralización de la red es la prioridad número uno. Hacer que IIP sea completamente p2p eliminaría cualquier capacidad que el gobierno y otras fuerzas desagradables tengan para cerrarlo. Mientras exista un servidor central, aún pueden acabar con ello... por ejemplo, Napster 22:12 < hezekiah> OK. 22:12 <@mids> podemos leer los registros después. 22:13 < hezekiah> Hitman: la descentralización es el tema principal de la 1.2 22:13 < Hitman> genial 22:14 < hezekiah> Entonces, ¿dónde estábamos? 22:15 < hezekiah> Ah, sí. Nop estaba enumerando el estado actual de la 1.2. 22:15 < nop> sí 22:15 < hezekiah> ¿Tenías algo más que añadir, nop? 22:15 < nop> así que para la 1.2 necesitamos una reunión de desarrollo para empezar 22:15 < nop> y a partir de ese punto será nuestro inicio 22:16 < Aprogas> ¿crearon una rama en CVS para que los errores en 1.1 puedan corregirse sin requerir que los usuarios actualicen a un estado alfa o beta de la 1.2? 22:17 < UserX> El desarrollo ya está en una rama separada de la 1.1 22:18 < hezekiah> Y la versión 1.1 fue etiquetada como v1-1-0. 22:18 < Aprogas> entonces hay una etiqueta en la versión, ¿pero no una etiqueta de rama? 22:18 < Aprogas> supongo que el desarrollo está en la rama `MAIN' ? 22:19 < hezekiah> Eh, actualmente no sé qué comandos de CVS debería estar ejecutando para notar la diferencia. :) 22:19 < UserX> 1.1 está en la rama MAIN 22:19 < Aprogas> algo como cvsweb ofrece más visión de conjunto de estas cosas que los comandos de cvs, de todos modos; las ramas en cvs son bastante confusas 22:20 < Aprogas> de todos modos, tener una versión en la rama principal y el desarrollo en una rama separada es una configuración bastante inusual; y puede que tenga sus razones 22:20 < Aprogas> quizá valga la pena investigar si no sería más útil hacerlo al revés? 22:25 < hezekiah> Bueno, no sé mucho sobre CVS, así que mi aporte no valdría mucho aquí. :) 22:26 < Aprogas> CVS es una bestia aterradora 22:27 < hezekiah> Sí. Me pregunto si se comió a las otras personas de la sala. Parece mortalmente silencioso aquí. 22:27 < Aprogas> terminé reimportando fuentes numerosas veces porque metí la pata después de intentar arreglar mis ramas 22:27 < hezekiah> ;-) 22:28 < Aprogas> así que ten cuidado con eso 22:28 < hezekiah> *lol* 22:29 < hezekiah> ¿Mids? ¿Tenemos otro punto en la agenda? Parece que hemos terminado con este (o alguien fue devorado por la bestia CVS). 22:31 < Aprogas> bueno... realmente no vi a nadie reaccionar a mis `suggestions' 22:31 < Aprogas> me pregunto por qué el equipo de desarrollo de IIP usa esta forma diferente de usar ramas 22:31 < hezekiah> No tengo ni idea. 22:31 < Aprogas> supongo que el 99% de los proyectos que usan CVS desarrollan en la rama MAIN y mantienen las versiones en ramas separadas 22:32 < hezekiah> Sí sé que funciona bien. 22:32 < Aprogas> eso se hará obvio cuando obtengan la 1.2 22:32 < Aprogas> ¿qué pasará con la 1.1 que actualmente está en la rama principal? 22:32 < hezekiah> Así que digo que "Si no está roto, no lo arregles." 22:32 < hezekiah> Sus fuentes están etiquetadas. 22:33 < Aprogas> se podría encontrar un error en ella 22:33 < Aprogas> y podrían querer crear la 1.1.1 22:33 < hezekiah> Supongo que si necesitamos hacer una corrección de errores, entonces alguien hace checkout de v1-1-0, corrige el error y hace commit bajo la etiqueta v1-1-1. 22:33 <@mids> hezekiah: no, ninguna 22:33 < Aprogas> hezekiah: eso también es posible 22:33 < hezekiah> mids: como dije, no sé mucho sobre CVS. :) 22:33 < Aprogas> pero usar ramas de publicación es más común 22:33 < UserX> probablemente el desarrollo se fusione de vuelta en la rama principal. y si necesitamos hacer correcciones/mejoras a 1.1, simplemente creamos una rama a partir de ella 22:33 < Aprogas> userx: ok 22:33 < hezekiah> En fin. Dejaré el jugueteo con CVS a los desarrolladores que lo entienden. :) 22:34 < Aprogas> nadie entiende CVS 22:34 < hezekiah> lol 22:34 < Aprogas> ese es el problema 22:34 < Aprogas> es una bestia que realmente no puede ser domada 22:34 < hezekiah> Entonces, mids. ¿Qué sigue en la agenda? ¿Ronda de preguntas? 22:34 <@mids> ok, me voy. nos vemos 22:35 -!- mode/#iip-dev [+o hezekiah] por Trent 22:35 <@hezekiah> OK. La ronda de preguntas ha comenzado oficialmente, supongo. :) 22:35 < Aprogas> oh 22:35 <@hezekiah> ¿Preguntas? 22:35 <@hezekiah> (No es que pueda prometer una respuesta, pero pueden preguntar.) 22:37 <@hezekiah> A la una ... 22:37 <@hezekiah> A las dos .. 22:37 <@hezekiah> ¡Adjudicado! 22:38 <@hezekiah> Vendido al silencio eterno del público siempre inquisitivo (hasta la próxima reunión de iip-dev, claro.) ;-) 22:38 <@hezekiah> Bueno, fue agradable hablar con todos ustedes (y agradable poder tener a UserX por aquí y hablando en una reunión de iip-dev. Me alegra que el cambio de hora haya mejorado las cosas para él.) 22:38 <@hezekiah> ¡Adiós a todos! :) 22:38 < nop> adiós --- Registro cerrado Tue Mar 18 22:43:48 2003 </div>
