---
title: "Reunión de desarrolladores de I2P"
date: 2003-01-07
author: "nop"
description: "Reunión de desarrollo de I2P sobre actualizaciones del proyecto y discusiones técnicas"
categories: ["meeting"]
---

(Cortesía de la Wayback Machine http://www.archive.org/)

## Resumen rápido

<p class="attendees-inline"><strong>Presentes:</strong> chscrtr, mids, mrflibble, nemesis, Neo, nop, Nostradumbass</p>

## Registro de la reunión

<div class="irc-log"> --- Tema de #iip-dev es Reunión de IIP - archivos de log: http://mids.student.utwente.nl/~mids/iip/ <nemesis> nop, ¿no hay reunión hoy? <nop> sí <nop> perdón <nop> ok <nop> bienvenidos <nemesis> hola nop ;) <nop> hola <nop> orden del día <nop> 1) bienvenida <nemesis> ¿qué pasa? ¿todos duermen? <nop> 2) Feliz Año Nuevo <nop> 3) Felices Fiestas <chscrtr> hola, feliz año nuevo <nop> 4) IIP <nemesis> jeje, feliz año nuevo también <mrflibble> ¡feliz año nuevo! :) <nop> 5) concurso del logo de IIP <nop> 6) CryptoCon <nop> 4) IIP <nop> ok IIP <nop> está un poco estancado por las fiestas <nop> pero creo que lo vamos a retomar <nop> cualquier informe de errores envíenlo por favor a iip@invisiblenet.net <nop> ok <nop> 5) concurso del logo de IIP <nop> pondremos algo en nuestro sitio sobre las reglas, etc. <nop> y mostraremos los diseños que tenemos hasta ahora <nop> por favor, ayuden si pueden <nop> consigue una camiseta gratis y tu logo en ella <nop> 6) CryptoCon <mrflibble> genial <nop> estamos intentando formar un comité del programa y hacer algo de planificación organizativa para enero de 2004 para que CryptoCon suceda <nop> únete a #cryptocon para cualquier ayuda, etc. <nop> en fin, eso es básicamente todo <nop> ¿preguntas? <nop> ¿preguntas? <nop> ;) <mrflibble> no <nop> ok <nop> se levanta la sesión <Neo> no <Neo> gracias. :) <mrflibble> no hay problema <mrflibble> oh, 1 cosa <mrflibble> sobre cryptocon <mrflibble> ¿hay alguna razón en particular para organizar la vuestra propia? <mrflibble> hay conferencias generales de cripto por ahí a las que podrían enviar cosas <nop> bueno <nop> queremos atraer a empresas para que conozcan a los cipherpunks <nop> y promover la criptografía más de lo que se hace ahora <nop> esto será diferente <mids> fsck <mrflibble> entendido <nop> me lo perdí <nop> ;) <mids> perdón, gente :) <mrflibble> solo será mucho trabajo para todos ustedes <mids> ¿tiene sentido seguir trayendo el logger aquí? <mrflibble> lol <nemesis> jeje <nop> bueno mrflibble, no creo que vaya a ser --- Registro abierto Wed Jan 08 00:14:47 2003 00:14 -!- Tema de #iip-dev: Reunión de IIP - archivos de log: http://mids.student.utwente.nl/~mids/iip/ 00:14 [Usuarios #iip-dev] 00:14 [ chscrtr] [ logger] [ mrflibble] [ Neo] [ Nostradumbass] [ w    ] 00:14 [ co     ] [ mids  ] [ nemesis  ] [ nop] [ UserX        ] [ wilde] 00:14 -!- Irssi: #iip-dev: Total de 12 nicks [0 ops, 0 halfops, 0 voices, 12 normales] 00:15 < nop> tenemos un año para planificar 00:15 < mrflibble> cierto 00:15 -!- Irssi: La unión a #iip-dev se sincronizó en 43 seg 00:16 < nop> además necesitamos recaudar dinero 00:16 < nop> y esto podría ayudar 00:16 < nop> ya que a nadie le gusta donar 00:16 < nop> ;) 00:16 < chscrtr> error - menos de un año 00:16 < nemesis> hm... nop, ¿estás usando knoppix ahora mismo, o? 00:17 < mrflibble> ya veo 00:17 < nop> suse ahora mismo 00:17 < mrflibble> quizá necesiten publicitar mucho para conseguir patrocinadores 00:17 < mrflibble> lo cual costará 00:18 < nemesis> ¿crees que iip es lo bastante importante/estable como para mostrarlo al mundo? 00:18 < chscrtr> no tanto, las relaciones públicas pueden ser baratas 00:18 < nop> nemesis, no creo que lo esté mostrando al mundo 00:19 < mrflibble> hmm, eso espero 00:19 < nop> Es una conferencia, un concepto distinto 00:19 < mids> ok, lizzy__ planteó que el tiempo de inactividad podría revelar demasiada información 00:19 < nemesis> jeje 00:19 < nop> sí, lo hace 00:19 < mids> así que (ella/él) sugirió desactivarlo del lado del servidor 00:19 < nop> podemos quitar eso 00:19 < nop> he querido hacer eso 00:19 < nop> ok 00:19 < nemesis> porque estaría bien que las futuras versiones vinieran empaquetadas para trustix ;) 00:19 < nop> trabajaré en ello 00:19 < mids> además, que registrar tu apodo te ubica y te hace más rastreable 00:19 < mids> así que debería haber una advertencia en contra de eso 00:19 < mids> . 00:20 < mids> propongo que mencionemos con más claridad los posibles riesgos y problemas en la documentación 00:20 < mids> mencionar 00:20 < mrflibble> ¿por qué registrarse te hace más rastreable? 00:20 < mrflibble> hacer 00:20 < mids> mrflibble: porque una vez que te identificas, se garantiza que eres la misma persona que antes 00:21 < mids> mientras que si solo usas el mismo nick, podrías no ser la misma persona 00:21 < mids> registrarte e identificarte te hace seudónimo 00:21 < mids> en lugar de anónimo 00:21 < mrflibble> oh 00:21 < mrflibble> pero eso es bueno 00:21 < mrflibble> la confianza es importante 00:24 < mids> sí, pero construyes un historial público de información 00:24 < mids> cada vez que te conectas y dices algo, aportas más información 00:24 < mids> hay herramientas que pueden identificar la identidad de las personas basándose en patrones de lenguaje. 00:25 < mids> las que probé no son tan buenas, pero a menudo es bastante fácil detectar errores y sacar conclusiones. 00:25 < mids> creo que no haría daño añadir un capítulo sobre los riesgos incluso en un entorno 'anónimo' a nuestro manual 00:25 < mids> e invito a lizzy__ a empezar con ese capítulo. 00:25 < mids> . 00:25 < Nostradumbass> Por eso puede ser útil pasar tu texto por varios traductores de idiomas 00:27  * mids devuelve el micrófono al público 00:28 < mids> oh, disculpen por unirme tan tarde, si alguien puede enviarme los logs de los primeros 15 minutos se lo agradecería mucho. 00:28 < mids> . 00:29 < mrflibble> ooh 00:29 < mrflibble> entendido 00:29 < mrflibble> mids, haz que sean unos 5 minutos :) 00:29 < mids> je. 00:30 < mids> ¿nop ya dijo algo sobre 1.1-final? 00:30 < mids> como cuándo decimos que se va a publicar ;) 00:31 < mrflibble> no 00:31 < mrflibble> te enviaré una captura 00:31 < mids> gracias 00:31 < mrflibble> mierda, no puedo 00:31  * mrflibble abofetea a mrflibble un poco con una gran trucha 00:31 < mrflibble> voy a cortar y pegar 00:32 < mrflibble> espero no expulsarme por flood 00:32 < mids> en privado, por favor 00:32 < mids> bien, ahora esta reunión extraoficial queda oficialmente cerrada 00:32 < mids> :) 00:32 < nemesis> looool --- Registro cerrado Wed Jan 08 00:33:43 2003 </div>
