---
title: "Reunión de desarrolladores de I2P"
date: 2003-07-22
author: "nop"
description: "Reunión de desarrollo de I2P sobre actualizaciones del proyecto y discusiones técnicas"
categories: ["meeting"]
---

(Cortesía de la Wayback Machine http://www.archive.org/)

## Resumen rápido

<p class="attendees-inline"><strong>Presentes:</strong> cohesion, hezekiah, jeet, jeremiah, jrand0m, mihi, nemesis, nop, thecrypto, wilde, Zwolly</p>

## Registro de la reunión

<div class="irc-log"> --- Registro abierto mar jul 22 15:56:06 2003 15:56 <@hezekiah> jrand0m: ¡Eso es! 15:56 -!- mode/#iip-dev [+o jrand0m] by hezekiah 15:56 <@cohesion> registro activado 15:56 <@jrand0m> w00t 15:56 <@nop> tenemos que añadir a cohesion y quitar a mids en la lista de desarrollo 15:56 <@hezekiah> Excelente. :) 15:56 <@hezekiah> ¿Qué lista de desarrollo? 15:56 <@cohesion> nop: probé CVS y no aceptaba mi usuario/contraseña 15:56 <@nop> ok, te agrego 15:56 <@nop> espera 15:56 <@nop> ¿cuál es tu id de sf 15:56 <@cohesion> cohesion 15:56 <@nop> hazme pmsg si lo necesitas 15:56 <@nop> ok 15:57 <@cohesion> creo 15:57 -!- thecrypto [thecrypto@anon.iip] se ha unido a #iip-dev 15:57 <@hezekiah> Por cierto, todos, me iré sobre las 22:15. 15:57 <@hezekiah> UTC 15:57 <@cohesion> sí 15:57 <@cohesion> hezekiah: ok 15:58 <@nop> cohesion: ya estás dentro 15:58 <@nop> tenemos que actualizar el sitio web 15:58 <@cohesion> nop: ok 15:58 <@cohesion> nop: lo intentaré ahora 15:58 <@nop> y tenemos que empezar a modelar el IIP con un I2P 15:58 < thecrypto> hola 15:58 < thecrypto> lo logré 15:58 <@nop> ok 15:58 <@nop> eso 15:58 <@nop> ;) 16:00 <@hezekiah> ¿jrand0m? Acabo de mirar tu revisión al 16:00 <@hezekiah> calendario de desarrollo. 16:01 <@jrand0m> ¿sí sr? 16:01 <@hezekiah> El gráfico con las barras y líneas se corta por 16:01 <@hezekiah> la derecha; no puedo ver el resto. 16:01 <@jrand0m> sí, ganttproject no es del todo perfecto, pero es mejor 16:01 <@jrand0m> que hacerlo a mano. 16:01 <@jrand0m> las cosas del extremo derecho son las últimas tareas - 16:01 <@jrand0m> no hay nada después de ellas 16:01 <@hezekiah> Pero puedo 16:01 <@jrand0m> las tareas están ahí listadas, en orden, en el 16:01 <@jrand0m> index-tasks.html 16:01 <@hezekiah> ni siquiera ver cuáles son las tareas. 16:02 <@hezekiah> OK. :) Tendré que conformarme con el texto. 16:02 <@hezekiah> nop: ¿Vamos a empezar pronto? Voy a tener que 16:02 <@hezekiah> irme a las 22:15 UTC, pero me gustaría captar tanto como sea posible de la reunión. 16:02 <@jrand0m> déjame ver si puedo crear una gran tarea para arreglar eso... 16:02 <@hezekiah> jrand0m: Gracias. :) 16:03 <@nop> sí 16:03 <@nop> muy bien 16:03 <@nop> agenda 16:03 <@nop> 1) 16:03 <@nop> bienvenida 16:03 <@nop> 2) 16:03 <@nop> Futuro del sitio web 16:03 <@nop> 3) 16:03 <@nop> correcciones de errores con 1.1 16:03 <@nop> 4) 16:03 <@nop> I2P 16:03 <@nop> 5) 16:03 <@nop> Sugerencias y comentarios 16:03 <@nop> bienvenidos todos 16:04 <@nop> pasamos al 2 16:04 <@nop> sitio web 16:04 <@nop> cohesion, ¿tus habilidades de mantenimiento del sitio web están a la altura? 16:04 <@cohesion> sí 16:04 <@cohesion> XHTML y CSS son mis especialidades 16:04 <@nop> ok, suponemos que puedes hacer cosas del sitio web, cambios, etc. 16:04 <@nop> ok 16:04 <@cohesion> sí 16:05 <@cohesion> siempre que logre que CVS coopere :) 16:05 <@nop> fácil 16:05 <@nop> export CVS_RSH=ssh 16:05 <@nop> y no uses pserver 16:05 <@nop> usa d:ext 16:05 <@cohesion> estoy usando gruntspud para interconectar con CVS 16:05 <@nop> ok 16:05 <@cohesion> es parte de mi editor de texto 16:05 <@cohesion> debería funcionar 16:05 <@cohesion> podemos hablar de eso después, de todas formas 16:05 <@cohesion> lo estoy probando ahora 16:05 -!- thecrypto [thecrypto@anon.iip] ha salido [Ping timeout] 16:05 <@nop> si tienes problemas avísame de inmediato si puedes, para que 16:05 <@nop> pueda ayudarte, porque tengo un montón de tareas 16:06 <@nop> además 16:06 <@nop> tenemos que ver crear una sección de I2P 16:06 <@nop> ya que va a ser el próximo gran proyecto 16:06 <@nop> Hablaré con ellison para ver si aporta un poco de sus 16:06 <@nop> habilidades de diseño web para añadir una plantilla 16:06 <@hezekiah> ¿I2P debería ser una sección de invisiblenet.net o 16:06 <@hezekiah> invisiblenet.net/iip? (Yo voto por la primera.) 16:06 <@nop> y podemos resolver eso 16:06 <@cohesion> ok 16:06 <@nop> también por la primera 16:06 <@jrand0m> primera 16:06 <@nop> estaría bajo proyectos 16:07 -!- thecrypto [~thecrypto@anon.iip] se ha unido a #iip-dev 16:07 <@nop> iip es un proyecto 16:07 <@nop> i2p es otro 16:07 <@hezekiah> Entonces, invisiblenet.net/i2p 16:07 <@nop> sí 16:07 <@hezekiah> Bien. Así también lo veo yo. :) 16:07 <@nop> ¿alguien aquí es bueno haciendo un logo? 16:07 <@nop> se aceptan voluntarios 16:07 <@nop> solo envíen a la lista iip-dev 16:07 <@nop> ok, seguimos 16:07 <@nop> correcciones de errores en 1.1 16:07 <@jrand0m> un momento 16:07 * hezekiah quisiera señalar que sus habilidades con GIMP 16:07 * hezekiah> deben evitarse como ADM. 16:08 <@jrand0m> ¿sería posible mantener las cosas de i2p fuera de la web 16:08 <@jrand0m> hasta que estemos listos para la beta? 16:08 <@cohesion> sugiero que usemos el wiki para colaborar en los documentos 16:08 <@cohesion> de i2p 16:08 <@nop> sí 16:08 <@cohesion> puedo configurar un área restringida 16:08 <@nop> es posible 16:08 <@hezekiah> jrand0m: ¿Estás pensando en un gran anuncio 16:08 <@hezekiah> en /. o algo así una vez que lo tengamos en buen estado? 16:08 <@nop> cohesion: Concuerdo 16:08 <@jrand0m> sí hezekiah 16:08 <@jrand0m> palabra, cohesion 16:09 <@nop> ok 16:09 <@nop> veamos 1.1 por un segundo 16:09 <@nop> hezekiah hiciste un descubrimiento, que no tiene que ver con 16:09 <@nop> el foco? 16:09 <@nop> ¿o qué? 16:10 <@hezekiah> El código está bien. 16:10 <@hezekiah> El problema es de comunicación, no de código. 16:10 <@hezekiah> El usuario tiene que mover el ratón _dentro_ del 16:10 <@hezekiah> cuadro de diálogo. 16:10 < mihi> al cuadro de diálogo le falta una barra de progreso para dar 16:10 < mihi> retroalimentación si el usuario lo hace correctamente 16:10 <@nop> sí, es cierto 16:10 <@hezekiah> Puede mover el ratón _fuera_ del cuadro de diálogo 16:10 <@hezekiah> hasta ponerse azul, pero no reunirá entropía. (Que es lo que 16:10 <@hezekiah> están haciendo estos usuarios.) 16:10 <@nop> le falta un cuadro de diálogo 16:11 <@hezekiah> Una barra de progreso sería un plus. 16:11 <@hezekiah> Y debería ser relativamente fácil de implementar ... si 16:11 <@hezekiah> pudiera entender el enredo que es el código de la interfaz de usuario en IIP. 16:11 <@cohesion> o aunque sea algún tipo de retroalimentación 16:11 <@hezekiah> De todos modos, publiqué mis sugerencias en la lista de correo. 16:12 <@nop> está en la API de win32 16:12 <@nop> ;) 16:12 <@hezekiah> O bien capturar el ratón (no pude lograr que M$ 16:12 <@hezekiah> cooperara para hacer eso), o hacer que el mensaje del cuadro de diálogo 16:12 <@hezekiah> explique al usuario que necesita mover el ratón _dentro_ del cuadro de diálogo. 16:12 <@hezekiah> nop: Lo sé. 16:12 <@nop> bien hezekiah, sé así :) 16:12 <@hezekiah> ¿Qué? 16:12 <@hezekiah> ¿Qué hice? 16:12 * hezekiah está confundido 16:12 < thecrypto> ¿qué tal simplemente maximizar el cuadro de diálogo? 16:12 <@nop> hezekiah: solo bromeo contigo 16:13 <@hezekiah> nop: OK. :) 16:13 <@hezekiah> ¿Dónde está UserX? Él sabe más sobre el código de la interfaz de usuario de IIP 16:13 <@hezekiah> que yo. 16:14 <@hezekiah> thecrypto: En cuanto a maximizar, bueno, al usuario podría no 16:14 <@hezekiah> gustarle un cuadro de diálogo rabioso consumiendo toda su pantalla. 16:14 <@hezekiah> Capturar el ratón es ideal, pero como dije, no pude conseguir 16:14 <@hezekiah> que M$ lo hiciera. 16:14 <@jrand0m> muchas otras apps no capturan el ratón 16:14 <@jrand0m> una barra de estado más una explicación parece lo típico 16:15 <@hezekiah> De todos modos, ese es el 'bug'. 16:15 <@hezekiah> ¿Cómo quieres arreglarlo, nop? 16:15 <@nop> bueno 16:15 <@nop> pensaría que si es posible podríamos tener un medidor que muestre 16:15 <@nop> la recopilación de entropía, seguro 16:16 <@hezekiah> OK. 16:16 <@nop> y definitivamente arreglar el texto. ¿Has agotado la 16:16 <@nop> investigación sobre capturar los movimientos del ratón? 16:16 <@hezekiah> Hasta el límite de mi paciencia. 16:16 <@hezekiah> En serio, lo que hice _debería_ funcionar. 16:16 <@nop> ¿Supongo que es mucho? 16:16 <@hezekiah> Bueno, anoche dormí poco. 16:17 <@nop> hmm 16:17 <@nop> intentemos conseguir una barra medidora y arreglar el texto 16:17 <@nop> eso nos dará una idea 16:17 <@hezekiah> Como no funciona, supongo que la documentación de M$ me está 16:17 <@hezekiah> mintiendo (muy posible) o está ocurriendo algo 'desconocido' en el 16:17 <@hezekiah> código de la interfaz de usuario de IIP. 16:17 <@nop> correcto 16:17 <@hezekiah> Exacto. :) 16:17 * hezekiah ahora se arrodilla y reza porque UserX haya escrito 16:17 * hezekiah> código de interfaz de usuario para una barra de progreso. 16:19 <@nop> jaja 16:19 <@nop> si no, ve a planet-source-code.com 16:19 <@nop> hay muchos ejemplos allí 16:19 <@hezekiah> La API de win32 la puedo manejar (aunque la detesto). 16:19 <@nop> yo también la odio 16:19 <@hezekiah> Pero UserX/quienquiera-que-haya-escrito-esto originalmente hizo un wrapper 16:19 <@hezekiah> alrededor. 16:19 <@hezekiah> Es el wrapper lo que me preocupa. 16:19 * nop está programando en ella ahora mismo por trabajo 16:19 <@hezekiah> Lo estoy investigando ahora. 16:20 <@hezekiah> Pasemos al siguiente punto de la agenda. 16:20 -!- jeremiah-gym ahora se llama jeremiah 16:20 <@nop> ok 16:20 <@nop> el siguiente punto es i2p 16:20 < jeremiah> hola 16:20 <@nop> hola 16:20 <@nop> jrand0m, empieza 16:20 <@hezekiah> jeremiah: ¡Justo a tiempo! 16:20 < jeremiah> hezekiah: nop y yo estamos curiosamente sincronizados en el tiempo, como 16:20 < jeremiah> aprenderás 16:20 <@jrand0m> 'k, ¿todos han tenido oportunidad de revisar la hoja de ruta? 16:21 <@hezekiah> Sí. 16:21 <@jrand0m> obviamente es un borrador, y las cosas después del hito 1.0 16:21 <@jrand0m> están bastante en el aire, pero es algo desde lo que empezar 16:21 <@jrand0m> Lo he actualizado más allá de lo que hay en la lista para incluir 16:21 <@jrand0m> a hezekiah entrando en la API de C (w00t!) 16:22 -!- jeet [~miteymous@anon.iip] se ha unido a #iip-dev 16:22 <@jrand0m> básicamente, después de este viernes, tendremos el protocolo de la API 16:22 <@jrand0m> especificado, lo que significará que podremos paralelizar mucho 16:22 < jeet> hola ;) 16:22 <@jrand0m> hola jeet 16:22 < jeet> oigan si hago un servidor ¿es posible cambiar anon.iip 16:22 < jeet> a lo que yo quiera? 16:22 <@jrand0m> pregunta a ojo: ¿qué tan disparatada suena la hoja de ruta r2? 16:22 <@jrand0m> ¿son los cronogramas una locura, faltan cosas, hay cosas en el 16:22 <@jrand0m> orden equivocado o dependencias no representadas? 16:22 <@nop> sí 16:22 < jeet> genial 16:23 <@hezekiah> jrand0m: Coincidiría en que todo es una locura. 16:23 <@hezekiah> Sin embargo, creo que (hasta que entre a la universidad) debería ser factible. 16:23 <@jrand0m> je 16:23 < jeet> esto es algo muy genial que han hecho ;X 16:23 <@hezekiah> Aunque no estoy seguro de que nop y UserX puedan diseñar ese 16:23 <@hezekiah> protocolo de IRC ni siquiera en 21 días. 16:23 <@hezekiah> nop: ;-) 16:23 <@nop> no 16:23 <@jrand0m> ok, ¿te vas a la uni a finales de agosto? ¿mediados de agosto? ¿cuándo 16:23 <@jrand0m> te apuntamos como de menor actividad? 16:23 <@hezekiah> Alrededor del 20 de agosto me voy. 16:23 <@hezekiah> me voy. 16:24 <@jrand0m> 'k 16:24 <@hezekiah> ¡Hasta entonces soy un nermal rabioso! :) 16:24 < jeremiah> Me voy más o menos al mismo tiempo 16:24 < jeremiah> (a la uni) 16:25 <@nop> ok 16:25 <@jrand0m> así que tendremos que poner más recursos en la tarea de 'implementar 16:25 <@jrand0m> IRC' o simplemente quitar la tarea de la versión 1.0 16:25 <@hezekiah> Yo no 16:25 <@hezekiah> no haría que la versión 1.0 dependiera de IRC. 16:25 <@nop> Creo que necesitaremos retrasar la tarea 16:25 < jeet> [17:23] -anon.iip- CTCP (except ACTION) and DCC are 16:25 < jeet> disabled <- ¿cómo puedo evitar que esto aparezca cada 3 minutos? 16:25 <@hezekiah> Hagan el IRC, pero que i2p 1.0 salga cuando esté listo. 16:26 < thecrypto> wow, estoy a mitad de la universidad mientras otros dos 16:26 < thecrypto> apenas empiezan :) 16:26 <@jrand0m> lol 16:27 <@jrand0m> Concuerdo, hezekiah 16:27 <@hezekiah> Genial. Aún creo que i2p será su propia killer app. 16:27 <@jrand0m> así que eso básicamente significa que todo lo que I2P 1.0 requiere después de 16:27 <@jrand0m> agosto es un mes de depuración y documentación para pasar de alpha a 16:27 <@jrand0m> beta a 1.0 16:28 <@jrand0m> hezekiah> definitivamente. necesitamos sacar primero una app de demo 16:28 <@jrand0m> en ello: ¿la app de mensajería instantánea + transferencia de archivos suena bien 16:28 <@jrand0m> para eso? 16:28 -!- jeet [~miteymous@anon.iip] ha salido [ircN 7.27 + 7.0 para mIRC 16:28 <@jrand0m> (2002/01/10 00.00)] 16:28 <@hezekiah> Bueno, lo dijiste mejor: 'demo'. Desde mi punto de vista, 16:28 <@hezekiah> no necesita ser especial. Solo tiene que demostrar que la red vale la pena 16:28 <@hezekiah> para desarrollar encima. 16:29 <@hezekiah> Así que el cliente de IM sería una buena demo, en mi opinión. 16:29 < Zwolly> la transferencia de archivos es algo que realmente me gustaría ver, así que 16:29 < Zwolly> dame una demo 16:29 <@hezekiah> Zwolly: lol 16:29 <@nop> sí 16:29 < Zwolly> y considérame un usuario "normal" 16:30 <@hezekiah> Zwolly: ¡Puedes ser nuestro conejillo de indias! ;-) 16:30 * hezekiah empieza a mezclar código venenoso en su laboratorio. ;-) 16:30 < Zwolly> hmmm ñam 16:31 <@jrand0m> ok, una última cosa sobre i2p 16:31 <@nop> seguro 16:32 <@jrand0m> nop> ¿hay alguna posibilidad de conseguir un servidor 16:32 <@jrand0m> cvs de confianza que no sea de sourceforge? 16:32 <@jrand0m> sourceforge tiene más problemas que los exámenes de estos 16:32 <@jrand0m> estudiantes universitarios 16:32 <@nop> sí 16:32 <@nop> me encargaré de eso y lo tendré listo para la próxima semana 16:32 <@jrand0m> genial. gracias 16:32 <@nop> además 16:32 <@nop> puede que consiga una granja de compilación (compile farm) 16:32 <@nop> que no sea sf 16:32 <@nop> con acceso por VPN 16:32 <@hezekiah> ¿¡Granja de compilación!? 16:32 <@jrand0m> ¿compile farm? bah, podemos simplemente ejecutar ant :) 16:32 <@hezekiah> jrand0m: No todo el código es Java. 16:32 <@hezekiah> Personalmente me encantan las granjas de compilación. 16:32 <@hezekiah> :) 16:32 <@jrand0m> ant == make. puede ejecutar gcc / etc 16:32 <@nop> hezekiah: envíame una lista de plataformas viables en las que 16:32 <@nop> necesitemos probar 16:32 <@jrand0m> 'k, si de verdad necesitamos la potencia de CPU de una granja de compilación, 16:32 <@jrand0m> genial 16:33 < wilde> ¿qué licencia planean usar? 16:33 <@nop> GPL 16:33 <@jrand0m> ¿GPL le parece bien a todos para esto? 16:33 < wilde> k genial 16:33 <@hezekiah> Soy muy pro GPL. 16:33 <@hezekiah> Pero una advertencia 16:33 <@hezekiah> Para las APIs probablemente necesitaremos LGPL. De lo contrario 16:33 <@hezekiah> todos los programas hechos para esta red DEBEN ser GPL 16:33 <@jrand0m> quizá queramos ir a LGPL más adelante 16:33 <@jrand0m> sí 16:33 <@jrand0m> NO debemos requerir que todas las apps que usen I2P sean GPL 16:33 <@hezekiah> Así que el router debería ser GPL, pero las APIs 16:33 <@hezekiah> probablemente necesiten ser LGPL en algún momento. 16:33 <@hezekiah> jrand0m: Entonces necesitaremos una API LGPL. 16:33 <@hezekiah> El único problema que plantea es conseguir un buen kit de cripto 16:33 <@hezekiah> para C que sea compatible con LGPL. 16:33 <@hezekiah> No creo que la licencia Sleepycat de Cryptlib lo sea. 16:33 <@hezekiah> Podría enviarle un correo al autor y pedir una excepción o 16:33 <@hezekiah> algo así si lo necesito cuando llegue el momento. 16:33 <@jrand0m> hezekiah> no necesidad, deseo. la capa de comunicación de la API será una 16:33 <@jrand0m> especificación abierta, así que cualquiera puede escribir la suya y no enlazar con ninguna de nuestras 16:33 <@jrand0m> bibliotecas 16:33 <@hezekiah> Correcto. 16:33 <@nop> correcto 16:33 <@hezekiah> Así que por ahora incluso podemos hacer APIs GPL si lo necesitamos. 16:34 <@hezekiah> OK, una pregunta para jrand0m: 16:34 < jeremiah> pero deberíamos intentar tener unas no virales lo antes posible 16:34 <@hezekiah> Estoy de acuerdo. 16:34 < wilde> http://www.virtualunlimited.com/products/beecrypt/ 16:34 < wilde> Bee Crypt es LGPL, la he usado una vez 16:34 <@hezekiah> wilde: Beecrypt está muy por debajo de lo requerido, 16:34 <@hezekiah> por desgracia. 16:34 <@nop> sí 16:34 <@nop> No creo que debamos usar una biblioteca de cripto como Beecrypt 16:34 <@jrand0m> cierto, wilde 16:34 <@cohesion> hezekiah: hay montones de código de cripto en 16:34 <@cohesion> GnuPrivacyGuard que es todo GPL 16:34 <@cohesion> podrías comprobar de dónde vino 16:34 <@hezekiah> cohesion: El problema es que necesitaremos una API de C LGPL que 16:34 <@hezekiah> use cripto. 16:34 <@hezekiah> Lo resolveré cuando llegue a eso. 16:34 <@hezekiah> Por ahora, tengo dos preguntas para jrand0m: (¡ha subido 16:34 <@hezekiah> una!) :) 16:34 <@jrand0m> tenemos muchas opciones. lo resolveremos 16:34 <@jrand0m> je, dispara 16:34 <@hezekiah> 1.) Cuando la especificación de la API cliente esté lista el 25, ¿ 16:34 <@hezekiah> detallará la estructura byte a byte de los mensajes enviados por la 16:34 <@hezekiah> red, y detallará los pormenores de cómo se implementa la cripto? 16:35 -!- ion [ion@anon.iip] se ha unido a #iip-dev 16:35 <@jrand0m> sí 16:35 <@hezekiah> 2.) ¿Usaremos Twofish? ;-) 16:35 <@jrand0m> no, probablemente AES, a menos que alguien tenga una razón realmente buena 16:35 <@hezekiah> jrand0m: ¿Ese sí fue a ambas preguntas, o solo a la 16:35 <@hezekiah> pregunta 1? 16:35 -!- nemesis [nemesis@anon.iip] se ha unido a #iip-dev 16:35 <@hezekiah> OK. 16:35 <@jrand0m> hezekiah> sí a ambas 16:35 <@nop> bueno 16:35 < nemesis> uuuh, ¿desde cuándo hay aquí ops? :) 16:35 <@hezekiah> nemesis: La estructura inglesa de esa oración estaba 16:35 <@hezekiah> demasiado enrevesada para que la descifre. ¿Quieres reformular tu 16:35 <@hezekiah> pregunta? 16:35 <@jrand0m> ¿qué tiene de especial Twofish? ¿por qué no ir con el 16:35 <@jrand0m> Estándar de Cifrado Avanzado? 16:35 <@hezekiah> nop: Esperando ... :) 16:35 * jrand0m espera 16:35 <@nop> Prefiero que tengamos un conjunto de opciones de cifrado, 16:35 <@nop> no solo AES 16:35 <@nop> hay opiniones sobre AES con las que algunas personas no se 16:35 <@nop> sienten cómodas 16:35 <@nop> y preferirían usar Twofish, etc. 16:35 <@nop> así que quizá podamos hacerlo seleccionable 16:35 < wilde> hagan ambos :) 16:35 <@nop> sí 16:35 <@nop> wilde: exactamente 16:35 <@jrand0m> nop> tener suites significaría que no todos pueden enviar mensajes 16:35 <@jrand0m> a todos 16:35 < jeremiah> pero entonces ¿cada router tendría que soportar ambos? 16:35 < jeremiah> eso parece doloroso 16:35 <@jrand0m> hacer ambos es definitivamente el caso para la capa de transporte, 16:35 <@jrand0m> donde se pueden negociar las cosas 16:35 <@nop> no realmente 16:35 <@nop> entonces no estaría de acuerdo con AES 16:35 <@nop> porque si eres paranoico 16:35 <@nop> te darás cuenta de por qué 16:35 <@nop> con las aprobaciones del gobierno de EE. UU. 16:36 <@jrand0m> No apoyo AES porque tenga aprobación del gobierno, 16:36 <@jrand0m> apoyo AES porque tiene la aprobación de criptógrafos, científicos y 16:36 <@jrand0m> matemáticos. 16:36 <@jrand0m> si hay uno mejor, podemos ir con ese. 16:36 <@jrand0m> pero no quiero ir con algo solo porque 16:36 <@jrand0m> sea diferente 16:36 <@nop> pero la aprobación de Twofish también es sólida entre 16:36 <@nop> los criptógrafos 16:36 <@hezekiah> Bueno, los últimos tres candidatos a AES fueron Rijndael, 16:36 <@hezekiah> Twofish y Serpent. 16:36 <@nop> exactamente 16:36 <@hezekiah> Rijndael fue el más rápido. 16:36 <@hezekiah> Personalmente, tengo más fe en Twofish que en 16:36 <@hezekiah> Rijndael. 16:36 <@jrand0m> nop creo haber oído que había problemas con 16:36 <@jrand0m> Serpent? 16:36 < wilde> usa múltiples capas de cifrado si tienes CPU para ello 16:36 <@jrand0m> wilde> las habrá, pero eso es en otro aspecto 16:36 <@jrand0m> de las cosas. 16:36 <@nop> todo lo que digo es que podríamos tener ambos soportados 16:36 <@nop> no hace daño 16:36 <@jrand0m> en realidad sí hace daño 16:36 <@jrand0m> ataque de segmentación 16:36 < wilde> ok, Twofish envuelto en AES podría ser excesivo 16:36 <@nop> jaja 16:36 <@nop> no Twofish envuelto en AES 16:36 < jeremiah> ¿deberíamos estandarizar cada transporte con un 16:36 < jeremiah> conjunto específico de características (configuración de red, cifrado)? 16:36 <@nop> bien, por el bien del argumento 16:36 <@nop> hagamos Rijndael para esta parte 16:36 < jeremiah> y entonces podríamos tener un transporte TCP que soporte 16:36 < jeremiah> AES, uno con Twofish, pero no uno que tenga que manejar ambos? 16:36 <@jrand0m> jeremiah> sí, transportes particulares tendrán 16:36 <@jrand0m> características particulares, pero estamos cubriendo el cifrado de mensajes de extremo a extremo 16:36 <@jrand0m> hecho en la API por el momento 16:36 <@nop> hagamos AES de extremo a extremo 16:36 < jeremiah> jrand0m: ah 16:36 <@nop> luego de nodo a nodo opción Twofish 16:37 <@nop> y si puedes, usa AES en modo contador 16:37 <@jrand0m> 'k, suena bien. siempre podemos cambiar más adelante antes de 16:37 <@jrand0m> la versión (durante la revisión por pares, etc.) 16:37 < wilde> pero todos los algoritmos de cifrado han fallado en el pasado; usar 16:37 < wilde> doble cifrado al menos ganaría tiempo en caso de un avance en cripto 16:37 < jeremiah> no realmente 16:37 <@jrand0m> wilde> los verdaderamente paranoicos pueden cifrar con su propio 16:37 <@jrand0m> sistema antes de enviar mensajes por la red I2P 16:37 <@hezekiah> wilde: Si se encuentra que un algoritmo es débil, lo 16:37 <@hezekiah> reemplazaremos. 16:37 <@jrand0m> I2P simplemente cifrará de forma transparente 16:37 < wilde> jrand0m: sí, tienes razón, debe haber un límite a 16:37 < wilde> la paranoia 16:38 <@nop> sí 16:38 <@nop> podríamos seguir todo el día 16:38 <@nop> discutiéndolo 16:38 <@nop> AES de extremo a extremo 16:38 <@jrand0m> ok, no tengo nada más sobre I2P 16:38 <@nop> Twofish y otros de nodo a nodo 16:38 <@jrand0m> bien 16:38 <@jrand0m> ¿algo más de I2P, o pasamos al siguiente punto de la agenda? 16:38 <@hezekiah> Yo terminé. :) 16:38 < wilde> ¿qué hay de A2A, anonymous 2 anonymous? 16:38 <@hezekiah> Yo 16:38 <@hezekiah> Nunca he oído eso. ¿De qué hablas, 16:38 <@hezekiah> wilde? 16:38 <@jrand0m> I2P es comunicación anónima a anónima 16:38 <@jrand0m> I2P = "Invisible Internet Project" 16:38 < nemesis> jrand0m: ¿puedes enviar la hoja de ruta como adjunto, y 16:38 < nemesis> no inline? 16:38 <@jrand0m> (no nos hagan decir I^2P) 16:38 <@nop> hushmail tiene un mensajero cifrado 16:38 <@nop> guay 16:38 <@jrand0m> nemesis> hmm, lo intenté - hushmail dijo que estaba 16:38 <@jrand0m> adjunto :/ 16:38 <@hezekiah> nemesis: A mí me llegó como adjunto. 16:38 <@jrand0m> nemesis> puedes d/l desde 16:38 <@jrand0m> http://article.gmane.org/gmane.comp.security.invisiblenet.iip.devel/290 16:38 < nemesis> lo siento, no puedo copy&amp;pastearlo 16:38 <@hezekiah> nemesis: ¿Quizá tu lector de correo es el problema? (Lo 16:38 <@hezekiah> envió como un archivo zip.) 16:38 < nemesis> es inline 16:38 < nemesis> hay un archivo zip... 16:38 -!- UserX [~User@anon.iip] se ha unido a #iip-dev 16:38 <@jrand0m> hola userx 16:38 < nemesis> -Hush_boundarfy-31fda3d62329b 16:38 <@nop> ¿alguien registró esto 16:38 < nemesis> Content-Transfer-Encoding: base64 16:38 <@hezekiah> se suponía que cohesion. 16:38 <@jrand0m> Yo registro todo el IRC 16:38 <@cohesion> lo tengo todo 16:38 < thecrypto> sí 16:38 <@jrand0m> palabra 16:38 < Zwolly> mi ISP también registra todo el chat de IRC así que qué hay de nuevo 16:38 <@jrand0m> lol Zwolly 16:38 < Zwolly> jeje 16:38 <@hezekiah> Zwolly: Tu ISP no tendrá registros de esto. :) 16:38 < Zwolly> eso espero si no, ustedes hacen un trabajo pésimo 16:38 <@hezekiah> lol 16:39 <@hezekiah> Entonces, supongo que pasamos al siguiente punto de la agenda 16:39 <@hezekiah> ahora ya que hemos dejado de hablar de i2p por un rato. 16:39 <@nop> sí 16:39 <@nop> comentarios 16:39 <@nop> sugerencias 16:39 <@jrand0m> deberíamos, como, tomar unas drogas, tío 16:39 <@hezekiah> jrand0m: Lo siento. Me niego a arruinar una buena mente con tales 16:39 <@hezekiah> sustancias. 16:39 < wilde> pregunta: ¿no es el plan de lanzamiento un poco optimista= 16:39 < wilde> ? 16:39 <@hezekiah> wilde: lol. Bueno, mi término sería 'demencial'. Pero 16:39 <@hezekiah> creo que podría ser factible. 16:39 <@jrand0m> wilde> buena pregunta. debería ser plausible, y si 16:39 <@jrand0m> algún dev de los ahí quiere ajustar las tareas en las que está trabajando, lo haremos. 16:39 < thecrypto> ¡podemos hacerlo! 16:39 <@jrand0m> ¡vamos EQUIPO! 16:39 < wilde> apuntar alto está bien, pero debería ser realista 16:39 < wilde> ¿tienen suficiente tiempo para la programación real? 16:39 * jrand0m dejó su trabajo para trabajar en esto, y algunas personas tienen 16:39 * jrand0m> las vacaciones de verano en puerta 16:39 < wilde> me refiero a septiembre-octubre, eso son como 60-90 días 16:39 < wilde> ok eso suena bien 16:39 <@jrand0m> pero no nos crean. lanzaremos cuando esté listo. 16:39 <@hezekiah> jrand0m: Por cierto, desde que dejaste tu trabajo, ¿cómo 16:39 <@hezekiah> vas a comer mientras programas esto? 16:39 < jeremiah> wilde: vamos a implementar mucho en 16:39 < jeremiah> lenguajes de alto nivel y luego reescribir en C más tarde 16:39 <@jrand0m> hezekiah> Yo como código 16:39 <@hezekiah> Temía que dijeras algo así. 16:39 <@jrand0m> ;) 16:39 <@hezekiah> Solo espero que tengas un buen colchón para vivir. 16:39 < jeremiah> jrand0m: mi código come números aleatorios 16:39 < jeremiah> eso podría hacer un mal bucle 16:39 <@hezekiah> ¡ROTFL! 16:39 < wilde> bebiendo Java, comiendo Python, hormiga asada, podría 16:39 <@jrand0m> pero los bugs tienen mucha proteína 16:39 * jrand0m ¡se da un golpe! 16:39 <@jrand0m> ok, ¿tenemos otras preguntas / comentarios / 16:39 <@jrand0m> sugerencias? 16:39 <@hezekiah> Bueno, tengo que irme ahora. 16:39 <@hezekiah> Adiós a todos. :) 16:39 <@jrand0m> ¿o realmente estamos terminando en menos de una hora? 16:39 -!- hezekiah [hezekiah@anon.iip] ha salido [Client exiting] 16:39 <@jrand0m> lol wilde 16:39 <@jrand0m> nop> ¿tienes algo o terminamos? 16:40 -!- UserX [~User@anon.iip] ha salido [Ping timeout] 16:40 -!- wilde [anon@anon.iip] ha salido [] 16:40 <@cohesion> ok, estoy terminando la reunión 16:40 < nemesis> ¡ALTO! 16:40 <@cohesion> nop: me pondré contigo sobre CVS mañana 16:40 * jrand0m se detiene 16:40 < nemesis> ganttproject-1.9.7.jar 16:40 <@cohesion> ¡VAMOS! 16:40 < nemesis> ¿cómo funciona? 16:40 <@nop> ok 16:40 <@nop> además 16:40 <@nop> aes 16:40 <@jrand0m> nemesis> solo haz doble clic en él con Java 1.4.2 16:40 <@jrand0m> instalado 16:40 <@nop> deberíamos usar 256 bits como norma 16:40 < nemesis> tengo java 1.4.2... 16:40 <@jrand0m> nemesis> enviaré por correo el xml con la info del proyecto 16:40 <@jrand0m> palabra, nop, definitivamente 16:40 < nemesis> Could not find the main class. Program will exit! 16:40 < nemesis> hm.. creo que mi Java está roto.... Título de la 16:40 < nemesis> ventana: Java Virtual Machine Launcher... 16:40 <@jrand0m> raro, nemesis, a mí me funciona... asegúrate de que lo cargue 16:40 <@jrand0m> con la JVM 1.4.2 y no la JVM de Windows 16:40 <@jrand0m> ah, intenta ejecutarlo desde la línea de comandos de cmd.exe 16:40 < nemesis> ¿eh? 16:40 < nemesis> k 16:40 < nemesis> entonces escribo un .bat para eso, como para columba :) 16:40 <@cohesion> ok, estoy cerrando los registros 16:40 <@jrand0m> (y escribe primero java -version para asegurarte de que usa la 16:40 <@jrand0m> correcta) 16:40 <@jrand0m> je, bien 16:40 <@cohesion> todos digan "cheese" 16:40 <@jrand0m> queso 16:40 < thecrypto> cheese 16:40 < Zwolly> chesse 16:40 < Zwolly> cheese 16:40 < nemesis> E:\Sytemprogramme\server\Projektverwaltung>java 16:40 < nemesis> ganttproject-1.9.7.jar 16:40 < nemesis> Exception in thread "main" 16:40 < nemesis> java.lang.NoClassDefFoundError: ganttproject-1/9/7/ja 16:40 < nemesis> r 16:40 <@jrand0m> java -jar ganttproject-1.9.7.jar 16:40 < nemesis> java version "1.4.2-beta" 16:40 < nemesis> Java(TM) 2 Runtime Environment, Standard Edition (build 16:40 < nemesis> 1.4.2-beta-b19) 16:40 < nemesis> Java HotSpot(TM) Client VM (build 1.4.2-beta-b19, mixed 16:40 < nemesis> mode) 16:40 < nemesis> hm... ¿por qué con -jar? 16:40 < nemesis> ahora funciona... 16:40 -!- ion [ion@anon.iip] ha salido [Ping timeout] 16:40 < nemesis> gracias, jrand0m 16:40 <@jrand0m> sin -jar le pide cargar la clase 16:40 <@jrand0m> ganttproject-1/9/7/jar 16:40 <@jrand0m> np 16:40 < jeremiah> ¿CVS está funcionando? 16:40 < jeremiah> hice checkout más temprano hoy, pero ahora está raro 16:40 <@jrand0m> sourceforge está siendo un fastidio en este momento --- Registro cerrado mar jul 22 17:18:14 2003 </div>
