---
title: "Reunión de desarrolladores de I2P"
date: 2003-01-28
author: "nop"
description: "Reunión de desarrollo de I2P sobre actualizaciones del proyecto y discusiones técnicas"
categories: ["meeting"]
---

(Cortesía de la Wayback Machine http://www.archive.org/)

## Resumen rápido

<p class="attendees-inline"><strong>Presentes:</strong> Bouris, case, Debrys, hezekiah, lonelynerd, mids, MrEcho, nop</p>

## Registro de la reunión

<div class="irc-log"> --- Registro abierto Mar Ene 28 22:35:17 2003 22:35 -!- Tema para #iip-dev: Reunión de IIP - archivos de registro: http://mids.student.utwente.nl/~mids/iip/ 22:35 [Usuarios #iip-dev] 22:35 [ co] [ logger] [ pox] [ ptm] [ UserX] 22:35 -!- Irssi: #iip-dev: Total de 5 nicks [0 ops, 0 halfops, 0 voices, 5 normales] 22:35 -!- Irssi: La incorporación a #iip-dev se sincronizó en 2 s 22:41 -!- mode/#iip-dev [+o mids] by Trent 22:41 -!- mode/#iip-dev [+v logger] by mids 22:41 -!- mode/#iip-dev [+o UserX] by mids 23:56 -!- mode/#iip-dev [+o nop] by mids --- Día cambiado Mié Ene 29 2003 00:00 <@mids> Mar Ene 28 23:00:00 UTC 2003 00:00 <@nop> hola 00:00 < Debrys> saludos 00:00 < case> hallo 00:00 <@nop> hola 00:00 < Bouris> Hola. 00:00 < MrEcho> hola, case 00:00 <@nop> reunión iniciada 00:00 < case> qué tal, echo 00:01 <@mids> nop: agenda por favor 00:01 <@nop> ok 00:01 <@nop> pensé que la tenías 00:01 <@nop> ;) 00:01 <@nop> 1) bienvenida 00:01 <@mids> 1) Bienvenida 00:01 <@mids> 2) Cosas normales 00:01 <@mids> 3) Preguntas 00:01 <@mids> . 00:01 <@nop> claro, eso sirve 00:01 <@nop> bienvenidos a la enésima reunión de IIP-dev 00:01 <@nop> 2) Cosas normales, es decir, actualización de IIP 00:01 <@nop> ok 00:02 <@nop> estamos trabajando para cambiar rc3 a 1.1 final 00:02 <@nop> creo que lo único que queda son algunos bugs con correcciones de rutas de archivos 00:02 <@mids> hezekiah hizo el parche para -h, nop lo está revisando 00:02 <@nop> sí 00:02 <@nop> de hecho puede hacer commit, se lo haré saber, olvidé mandarle un correo 00:02 <@mids> ok 00:02 <@nop> además 00:02 <@mids> luego solo tenemos que comprobar cómo está el otro bug reportado 00:03 <@nop> Hezekiah ha compilado con éxito una versión de IIP con la biblioteca GNU Multi Precision 00:03 <@nop> y fue un éxito 00:03 < MrEcho> genial 00:03 <@nop> la velocidad de cifrado mejoró 00:03 <@nop> así que eso será algo que haremos para 1.2 00:03 <@nop> 1.2 también se centra en estándares, motor criptográfico estandarizado y rutinas de números grandes 00:03 <@nop> etc. 00:03 <@mids> ¡ahí está nuestro héroe! 00:04 -!- mode/#iip-dev [+o hezekiah] by mids 00:04 <@hezekiah> ¿Quién? 00:04 <@nop> tú 00:04 <@mids> ¡tú! 00:04 <@hezekiah> Perdón por llegar tarde. :) 00:04 <@hezekiah> (Y gracias por el cumplido.) 00:06 <@hezekiah> ¿Me perdí la reunión? ... ¿o sigue en curso? 00:06 <@mids> nop estaba contando sobre cómo va la actualización 00:06 <@mids> y que puedes hacer commit del parche de -h 00:06 <@hezekiah> OK. 00:06 <@mids> luego tenemos que ver qué tan graves son los problemas con las rutas de archivos 00:06 <@hezekiah> Acabo de terminar de leer los registros. 00:06 <@mids> probar en múltiples ubicaciones, etc. 00:06 < MrEcho> ¿algo nuevo para los usuarios de Windows? 00:06 <@mids> me refiero a plataformas 00:08 <@hezekiah> Bueno, la corrección del bug de -h podría afectar a los usuarios de Windows. No estoy seguro de si era un problema allí. 00:09 <@hezekiah> En cuanto a la implementación de BigNum con GnuMP, eso debería formar parte del lanzamiento 1.2 para Windows (aunque podría llevar algo de trabajo hacerlo funcionar en Windows). 00:09 < Debrys> ¿puedo preguntar de qué va todo esto de BigNum? 00:10 < case> ¿con qué versión de libgmp se hizo? 00:10 < case> eh 00:10 < case> dones/done 00:10 <@hezekiah> Bueno, como parece que mids y nop han desaparecido por el momento, lo explicaré mientras esperamos a que vuelvan. 00:10 <@mids> Estoy escuchando 00:10 <@mids> por favor, entreténnos 00:10 <@hezekiah> Primero responderé la pregunta de case porque es sencilla. Usé la versión 4.1 de GnuMP. 00:10 <@hezekiah> (Gentoo aún no tiene la 4.1.2.) 00:11 <@hezekiah> Lo siguiente es la pregunta de Debrys: 00:11 <@hezekiah> La estructura BigNum es un conjunto de funciones usadas en el código fuente de isproxy. 00:11 <@hezekiah> Es básicamente solo una forma de tener enteros REALMENTE MUY grandes. 00:11 <@hezekiah> Obviamente, las CPU modernas no ofrecen tipos de enteros realmente muy grandes, así que C no los tiene. 00:12 <@hezekiah> ... y la criptografía necesita usar números muy grandes. 00:12 <@hezekiah> Por lo tanto, se necesita una implementación de un "BigNum". 00:12 < Debrys> creo que lo entiendo :) gracias 00:12 <@hezekiah> Actualmente tenemos 2 implementaciones de BigNum: una en SSL y otra en GnuMP. 00:12 <@hezekiah> De nada. :) 00:12 <@hezekiah> De vuelta contigo, mids. :) 00:12 <@mids> ok 00:12  * hezekiah devuelve el micrófono. 00:13 <@mids> He terminado con el punto 2 00:13 <@mids> vamos a la ronda de preguntas 00:13 <@mids> ¿preguntas? 00:13 <@hezekiah> (oh, la ironía.) ;-) 00:13 <@hezekiah> Sí. ¿Estamos ya casi en el lanzamiento 1.1? 00:14 <@hezekiah> ¿Qué falta por hacer? (Además de conseguir que codeshark haga un tarball (paquete .tar).) 00:14 <@mids> probar si los archivos se guardan en los directorios correctos 00:14 <@mids> en todos los casos 00:15 <@mids> hezekiah: por favor  dime si hiciste el commit de lo de -h, entonces pondré el ítem del bug como cerrado 00:15 <@nop> oh hezekiah, puedes hacer commit 00:15 <@nop> de lo de -h 00:15 <@nop> ;) 00:15 <@hezekiah> Aún no he hecho commit de lo de -h. 00:15 <@hezekiah> No sé a qué rama hacer el commit. :) 00:15 <@nop> ahora sí lo sabe ;) 00:16 <@hezekiah> Dame un minuto y yo 00:16 <@hezekiah> actualizaré la corrección del bug. 00:16 < Debrys> hmm, ¿qué habrá de nuevo o cambiado en 1.1? no demasiados detalles, solo en general 00:16 <@hezekiah> 1. ¡Correcciones de errores! :) 00:17 <@mids> 2. más correcciones de errores 00:17 < Debrys> lol 00:17 <@nop> debrys, no hay cambios importantes 00:17 < Debrys> ¿algo que haga las conexiones más estables? 00:17 <@nop> solo correcciones de errores 00:18 <@mids> Debrys: intentaremos eso con un node.ref más reducido en la distribución inicial 00:18 < Debrys> hice un.......... hack más bien poco elegante al node.ref.......... 00:19 < Debrys> solo los relays de invisiblenet.......... sin actualización de node.ref 00:19 < Debrys> no he tenido ping-timeout en días........ 00:19 < Debrys> antes de eso me desconectaba en intervalos de 30 min en promedio 00:20 < Debrys> pero no es una solución muy buena :) 00:21 < Debrys> también.......... sobre lo del disquete........ 00:21 < Debrys> le pregunté a alguien si haría un hack para mí en el boxedIRC-Source...... 00:22 < Debrys> si acepta, esto significa que tendría un cliente IRC de 120 kb que no necesita ninguna instalación y guarda todos sus ajustes en un archivo ini en el disquete 00:23 <@mids> bien 00:23 <@mids> por favor, mantennos informados 00:23 < Debrys> si esto funciona, no solo habrá IIP y un cliente IRC en el disquete, sino también un cliente de correo...... y estoy intentando meter también una app PGP........... quizá también un cliente de mensajería :) 00:23 < Debrys> lo haré :) 00:23 < lonelynerd> suena bien. 00:23 < lonelynerd> [ mejor: suena. ] 00:24 <@mids> ok 00:24 <@mids> ¿más cosas? 00:24 < Debrys> no 00:25  * mids busca su martillo de reuniones 00:25 <@hezekiah> Ya casi tengo el parche listo, mids. 00:25 <@mids> hurra 00:25 <@mids> *baff* 00:25 <@mids> reunión cerrada 00:25 <@hezekiah> lol. 00:25 < Debrys> :) 00:26 < Bouris> ¡Hurra! 00:27 <+logger> nos vemos la próxima semana --- Registro cerrado Mié Ene 29 00:27:06 2003 </div>
