---
title: "Reunión de desarrolladores de I2P, 9 de septiembre de 2003"
date: 2003-09-09
author: "jrand0m"
description: "57.ª reunión de desarrolladores de I2P sobre problemas de alojamiento de CVS, actualizaciones del servicio de nombres, estado del desarrollo y cuestiones de la especificación"
categories: ["meeting"]
---

<h2 id="quick-recap">Resumen rápido</h2>

<p class="attendees-inline"><strong>Presentes:</strong> Brownspider, co, jrand0m, mariesofie, mihi, shardy, w0rmus</p>

<h2 id="meeting-log">Registro de la reunión</h2>

<div class="irc-log"> [22:57] <jrand0m> ok, buenos noches srs y srtas [22:57] <jrand0m> agenda: [22:57] <jrand0m> 0) bienvenida [22:57] <jrand0m> 1) cvs [22:57] <jrand0m> 4) servicio de nombres [22:58] <co> Olvidaste 5) preguntas. [22:58] <jrand0m> 3) estado de desarrollo [22:58] <jrand0m> 2) preguntas sobre las especificaciones? [22:58] <jrand0m> 5) otras preguntas? [22:58] <jrand0m> oh, mierda, me olvidé de reordenarlas.  ok.  están numeradas incorrectamente :)  0 == 0, 1 == 1, 4 ==2, 3 == 3, 2 == 4, 5 == 5 [22:59] <jrand0m> a ver si puedo mantener eso claro mientras avanzamos... [22:59] <jrand0m> ok, 0) bienvenida [22:59] <shardy> ¡vivan los grupos de permutación! [22:59] <jrand0m> bienvenidos a la reunión 57 [22:59] <jrand0m> sí, de todos modos solo son símbolos [22:59] <w0rmus> genial, ¿qué hay? ;0 [23:00] <w0rmus> Ayudaré a integrar la peanut gallery [23:00] <jrand0m> 1) cvs sigue caído, tras más de 10 días.  estamos buscando un nuevo servidor. [23:00] <jrand0m> sf.net apesta, y no tengo razones para creer que el nongnu de gnu sea mejor. [23:00] <co> jrand0m: ¿Por qué no hacer que ese host tenga el alias "cvs.invisiblenet.net"? [23:00] <jrand0m> nop está encabezando la búsqueda del nuevo servidor. [23:01] <jrand0m> claro co, una vez que tengamos el servidor [23:01] <shardy> ¿qué necesitas para un host? [23:01] <jrand0m> shardy> conexión de red fiable, acceso ssh/cvs.  y algo de espacio en disco [23:01] <shardy> ¿tienes algo apalabrado? [23:01] <shardy> porque si no. podría ayudar. [23:02] <jrand0m> ¡genial!  no sé qué tiene apalabrado nop, pero haré que se ponga en contacto contigo (¿a menos que esté aquí ahora?) [23:02] * w0rmus le da un toque a nop [23:03] <shardy> Tengo SDSL empresarial de 1.1. Necesitaría encontrar una máquina. pero mientras no usen cantidades uber de ancho de banda probablemente podría alojar el servidor. [23:03] <shardy> ¿cuánto espacio en disco necesitarían? [23:03] <jrand0m> el repositorio actualmente comprende ~ 6Mb.  así que probablemente 50M cubrirían el crecimiento por un buen rato [23:04] <shardy> oh. pfft. eso no es nada. [23:04] <shardy> ¿y la máquina no necesitaría ser súper rápida? [23:04] <shardy> ¿no harían trabajos de compilación grandes en ella? [23:04] <jrand0m> nah, probablemente una 286 lo haría. [23:04] <jrand0m> no, estrictamente cvs checking / checkout [23:04] <jrand0m> (bueno, y diff, y log, etc ;) [23:05] <jrand0m> "somos java, no necesitamos granjas de compilación" </fark> [23:05] *** Desconexión: cohesion (class) [23:05] <w0rmus> ¿la gente preocupada por el anonimato accede a CVS usando algo como JAP?  nunca he usado CVS [23:05] <jrand0m> w0rmus> uso cvs a través de una serie privada de proxies ssh [23:05] <co> jrand0m: Ten en cuenta que una implementación en C o C++ puede ser probable en el futuro. [23:06] <mihi> jap no permite acceso a cvs, que yo sepa :( [23:06] <w0rmus> ssh tunnelling [23:06] <shardy> déjenme ver qué puedo hacer. alguien dijo que me iba a dar otro disco... si consigo un disco tengo una máquina que puedo levantar. [23:06] <jrand0m> oh, por supuesto co.  solo que no espero que podamos exigir que un repositorio cvs sea necesariamente también una granja de compilación. [23:07] <jrand0m> genial shardy.  si hay algo que podamos hacer, dilo y listo. [23:07] <co> jrand0m: Tienes razón. Deberían estar separados. [23:07] <shardy> hecho. déjenme rebuscar por un disco, debería poder conseguir uno, y si lo hago estaré encantado de alojar el cvs para todos. [23:07] <jrand0m> shardy++ [23:07] <w0rmus> yay ;0 [23:07] <jrand0m> ok, 4) servicio de nombres [23:08] <jrand0m> co, ¿cómo va? [23:08] <co> Aún estoy escribiendo, pero me gustaría decir unas palabras al respecto. [23:08] <co> Primero, para abordar una pregunta de thecrypto durante la última reunión, el NS no proporciona notificación de que alguien esté en línea. [23:09] <co> Solo indica que se puede contactar a una persona a través de ciertos métodos, como AIM. [23:09] <co> Segundo, el lado del cliente. [23:09] <co> Habrá una API que los programas puedan usar para hacer consultas a los servidores de nombres. [23:10] <co> El mecanismo subyacente leerá un archivo de configuración con los servidores a consultar, usará la red I2P para obtener los resultados y devolverá los resultados a quien lo invoca. [23:11] <co> El mecanismo subyacente también leerá desde un archivo el mecanismo de destino para que el router local contacte. [23:11] <jrand0m> ¿el mecanismo de destino? [23:11] <co> Perdón, la dirección de destino. [23:11] <jrand0m> ah 'k [23:12] <co> Eso es todo por ahora. [23:12] <jrand0m> genial [23:12] <w0rmus> De acuerdo [23:12] <w0rmus> ;) [23:12] <jrand0m> ¿alguna estimación aproximada de plazos para varios hitos? [23:13] <jrand0m> obviamente nada por lo que alguien pueda exigirte, claro, solo preguntaba [23:13] <co> Digamos a finales de la semana para terminar la especificación y publicarla junto con la API. [23:14] * mariesofie llega tarde [23:14] <jrand0m> ah, bien co [23:14] <co> Luego, empezaré a implementarlo. No estoy seguro de cuánto tomará, eso sí. [23:14] <jrand0m> comprensible [23:15] <jrand0m> ¿alguien más tiene preguntas/ideas sobre el servicio de nombres? [23:15] <jrand0m> ok, 3) estado de desarrollo [23:16] <jrand0m> el desarrollo va bien. [23:16] <jrand0m> la parte java está conforme a la especificación e implementa todos los mensajes y estructuras de I2CP e I2NP [23:17] <jrand0m> la arquitectura en java en sí es funcional y voy a seguir creando stubs de los distintos subsistemas [23:17] <co> ¿Lo has probado? [23:17] <jrand0m> ¿los mensajes &amp; estructuras?  sí, a través del banco de pruebas TestData en net.invisiblenet.i2p.data.test [23:17] <co> Me refiero a conectar dos computadoras diferentes con I2P. [23:18] <jrand0m> oh, no, eso requiere la implementación completa del subsistema de comunicación [23:18] <co> Ya veo. [23:18] <jrand0m> primero estoy construyendo los distintos subsistemas para que operen en modo de prueba, luego implementando los distintos subsistemas para que puedan operar de forma aislada [23:19] <jrand0m> probablemente estemos a 2 semanas de que un cliente envíe un mensaje a un cliente en un router diferente [23:19] * mariesofie vitorea [23:20] <jrand0m> todavía queda mucho trabajo por hacer después de eso antes de la alfa, pero es progreso [23:21] <jrand0m> las especificaciones de estructuras de datos y i2np necesitan alrededor de una docena de pequeñas modificaciones que he ido acumulando durante la implementación para abordar cosas pasadas por alto.  p. ej. "datastructures p11, TunnelSigningPublic/PrivateKey should contain SIGNING Public/Private keys" y "i2np p15, TunnelCreateStatus - add hash of the replying RouterIdentity" [23:21] <shardy> vaya. realmente necesito ponerme a leer las especificaciones. [23:22] <jrand0m> bueno, pronto estarán alojadas en tu máquina así que será fácil :) [23:22] <w0rmus> jaja [23:22] <w0rmus> yo tampoco he terminado las especificaciones [23:23] <mariesofie> imprimí las especificaciones, las leí tantas veces que se desgastaron y tuve que imprimir otra copia [23:23] <jrand0m> a partir de conversaciones que he tenido con varias personas, he visto que las especificaciones no son tan buenas para transmitir cómo funciona realmente la cosa.  cubren tanto lo difuso como lo minucioso, pero no explican por qué lo minucioso responde al porqué [23:23] <w0rmus> je [23:23] <jrand0m> rofl mariesofie [23:23] <jrand0m> ok, eso es todo para 3) estado de desarrollo [23:24] <jrand0m> ahora 2) preguntas sobre las especificaciones [23:24] <w0rmus> supongo que las leeré en vez de cálculo estúpido [23:24] <co> Estoy pensando un poco en el futuro. [23:24] <co> Las implementaciones en python y en C o C++ necesitarán que los datos de los mensajes sean legibles por la implementación en Java. [23:24] *** Desconexión: mihi (EOF From client) [23:25] <jrand0m> correcto co [23:25] <co> ¿Cómo lograrás eso? [23:25] <jrand0m> la especificación de estructuras de datos define específicamente los diseños de bytes [23:25] <jrand0m> y todo es big endian y todos los números son sin signo [23:25] <mariesofie> ¿a qué nivel de conocimiento técnico están orientando las especificaciones? ¿cualquiera con conocimiento informático decente? ¿estudiantes de ingeniería en informática a nivel universitario? [23:25] <co> Ah, de acuerdo. [23:25] *** mihi_ (~none@anon.iip) se ha unido al canal #iip-dev [23:26] <mariesofie> es decir, ¿quién es la audiencia objetivo? [23:26] *** mihi_ ahora es conocido como mihi [23:26] <jrand0m> mariesofie> bueno, esas especificaciones realmente se orientaron de manera improvisada.  i2p_philosophy era el "ok, ¿de qué va esto?", pero el resto de las especificaciones estaban dirigidas a personas interesadas en implementar realmente el sistema [23:26] <jrand0m> realmente necesitamos documentos que se ubiquen en el medio [23:27] <mariesofie> ya veo [23:27] <mariesofie> he encontrado que la documentación de la API es muy fácil de entender y útil, pero irónicamente aún me confundo al leer las especificaciones de I2NP tratando de entender la arquitectura central [23:28] <mariesofie> quizá eso diga más de mí que de la documentación :) [23:28] <jrand0m> je, geek :) [23:29] <jrand0m> ok, ¿alguna otra pregunta sobre las especificaciones?  pasemos a 5) otras preguntas [23:29] <jrand0m> ¿alguien tiene alguna otra pregunta?  este es nuestro último punto en la orden del día de la reunión [23:30] <w0rmus> Me pregunto dónde va thecrypto con achat [23:30] <jrand0m> ah, thecrypto estará desconectado durante las próximas tres semanas más o menos [23:30] <mihi> ¿qué pasa con la revisión por pares? [23:30] <w0rmus> o atalk [23:30] <w0rmus> wow [23:30] <mihi> ¿alguien lo está revisando? [23:30] <mariesofie> pensé que thecrypto tenía 2 horas por día [23:31] <w0rmus> y ni siquiera puedo ver los códigos que tiene :( [23:31] <jrand0m> mihi> se han enviado revisiones a varias personas para revisión y a medida que lleguen comentarios se atenderá. [23:31] <jrand0m> w0rmus> ¿tienes alguna pregunta sobre ATalk? [23:32] <shardy> lo estaré revisando tan pronto como tenga tiempo :) [23:32] <mihi> quise decir, ¿llegó algún comentario hasta ahoraß [23:32] <w0rmus> supongo que no [23:32] <mihi> s/nowß/now?/ [23:32] <jrand0m> mihi> en gran medida en forma de discusiones y aclaraciones [23:32] <jrand0m> genial shardy :) [23:33] <Brownspider> feliz cumpleaños, Google [23:33] <jrand0m> mariesofie> cierto, pero eso ni siquiera es suficiente tiempo para que se descargue la documentación del lenguaje Java para continuar el desarrollo :/ [23:33] <w0rmus> ahaha wtf [23:35] <jrand0m> ok, ¿alguna otra pregunta / idea? [23:35] <w0rmus> supongo que debería mencionar que nunca he programado fuera de la escuela [23:35] <w0rmus> pero tengo que empezar en algún lado de todos modos [23:35] <jrand0m> ahora es un buen momento para empezar :) [23:35] <jrand0m> palabra [23:35] <w0rmus> ;0 [23:35] <mariesofie> tengo preguntas sobre la API, pero no todavía; en un día o dos cuando pueda probarla un poco más [23:35] <w0rmus> he tomado como 2 años de java [23:36] <jrand0m> ok, genial mariesofie, simplemente envía un mensaje a la lista o mándame un mensaje aquí cuando sea [23:37] <co> mariesofie: ¿has leído la discusión en la lista de correo iip-dev? [23:37] <w0rmus> ¿dónde está archivado? [23:37] <jrand0m> http://news.gmane.org/thread.php?group=gmane.comp.security.invisiblenet.iip.devel [23:37] <jrand0m> (tráfico bastante bajo por el momento) [23:38] <Brownspider> jrand0m quiere que programes algo que no puede existir lógicamente, para desgarrar el mundo, para acabar con el reinado de dios. [23:38] <shardy> mis servicios siguen ofrecidos si necesitan que se escriban o depuren núcleos criptográficos o similares. [23:39] *** M123456789 (~no@anon.iip) se ha unido al canal #iip-dev [23:39] <co> Brownspider: ¿eh? [23:39] <Brownspider> co, estaba en su freesite, no importa [23:40] <jrand0m> genial shardy, tengo la sensación de que vamos a necesitar algunos una vez que los routers estén en marcha, y especialmente cuando volvamos a poner las APIs de C/Python conforme a la especificación [23:40] <mariesofie> co> solo he leído hasta aproximadamente el número #52 o así [23:42] <jrand0m> ok.  ¿últimas palabras (mientras observo el *baf*er...) [23:43] *** mihi_backup_ (~none@anon.iip) se ha unido al canal #iip-dev [23:43] *** Desconexión: mihi_backup (EOF From client) [23:43] *** mihi_backup_ ahora es conocido como mihi_backup [23:43] <jrand0m> ok, genial.  la próxima semana, misma bat-hora, mismo bat-lugar. [23:44] * jrand0m *baf*a la reunión para darla por terminada</div>

</div>
