---
title: "Reunión de desarrolladores de I2P"
date: 2003-03-12
author: "nop"
description: "Reunión de desarrollo de I2P sobre actualizaciones del proyecto y discusiones técnicas"
categories: ["meeting"]
---

(Cortesía de la Wayback Machine http://www.archive.org/)

## Resumen rápido

<p class="attendees-inline"><strong>Asistentes:</strong> Debolaz, dm, FillaMent, hezekiah, jrand0m, lonelynerd, luckypunk, mids, mihi, nop, someone, toni</p>

## Registro de la reunión

<div class="irc-log"> --- Registro abierto Wed Mar 12 00:01:53 2003 00:01 -!- Tema para #iip-dev: Reunión de IIP - archivos de registro: http://mids.student.utwente.nl/~mids/iip/ 00:01 [Usuarios #iip-dev] 00:01 [@mids    ] [ jeremiah] [ mihi] [ pox  ] 00:01 [ hezekiah] [ logger  ] [ nop ] [ UserX] 00:01 -!- Irssi: #iip-dev: Total de 8 nicks [1 ops, 0 halfops, 0 voices, 7 normales] 00:02 -!- Irssi: La unión a #iip-dev se sincronizó en 7 seg 00:02 <@mids> Bienvenidos a la 33ª reunión 00:02 < hezekiah> Hola 00:03 <@mids> IIP 1.1.0 se publicó ayer 00:03 < toni> ¿Está bien si simplemente me quedo aquí en idle y escucho a escondidas? 00:03 <@mids> toni: sí 00:03 <@mids> Agenda para esta reunión: 00:03 <@mids> 1) IIP 1.1.0 00:03 <@mids> 2) Futuro de IIP 00:03 <@mids> 3) Preguntas 00:04 <@mids> si tienen preguntas sobre el tema actual, por favor pregúntenlas 00:04 <@mids> de lo contrario guárdenlas para la ronda 3 00:04 <@mids> . 00:04 < nop> hola 00:04 <@mids> los registros están disponibles en http://mids.student.utwente.nl/~mids/iip/ 00:04 < hezekiah> ¡hola! :) 00:04 < luckypunk> Hola. 00:04 <@mids> . 00:04 < jrand0m> buenas 00:05 <@mids> 1) IIP 1.1.0 (estable) ¡¡¡Publicado!!! 00:05 < hezekiah> ¡Hurra! 00:05 <@mids> Finalmente 00:05 < luckypunk> :) 00:05 <@mids> casi un año después del post de nop diciendo que saldría pronto :) 00:05 < FillaMent> w3rd i$ b0nd 00:05 <@mids> En esta versión se ha mejorado la instalación para Unix, se ha mejorado la generación de entropía y se han corregido algunos bugs. 00:05 <@mids> La llamamos una versión estable 00:05 < hezekiah> mids: ¿Esa lista de cambios es comparada con 1.1.0 RC3 o con 1.0.0? 00:05 <@mids> y hasta ahora parece estable 00:06 <@mids> hezekiah: http://cvs.sourceforge.net/cgi-bin/viewcvs.cgi/*checkout*/invisibleip/iip/CHANGELOG 00:06 <@mids> eso es todo lo que sé 00:06 < hezekiah> OK. :) 00:06 < hezekiah> (Suena como si fuera una comparación con 1.1.0 RC3 o RC2.) 00:07 <@mids> hezekiah: sí, porque nadie escribió qué se había actualizado antes 00:07 < dm> ¿Debería descargar el Service Pack 2 para IIP si estoy usando una versión crackeada de IIP? 00:07 < hezekiah> mids: Ah ... ¡Ahí está el detalle! ;-) 00:07 < dm> perdón, sigan. 00:07 < hezekiah> dm: No tengo conocimiento de ningún service pack. 00:07 <@mids> el lanzamiento se anunció en nuestro sitio web, freshmeat, infoanarchy y frost 00:08 <@mids> También envié correo a otros sitios que lo tenían listado 00:08 <@mids> si ustedes chicos/chicas conocen otros lugares donde avisar... 00:08 <@mids> háganlo, por favor 00:08 < jrand0m> nsa? 00:08 < toni> lo sé, pero soy totalmente ajeno a iip *g* 00:08 < FillaMent> kuro5hin? 00:08 < hezekiah> mids: ¿Enviaste correo a ese archivo de programas que lo aloja y que se mencionó recientemente en iip-dev? 00:08 < toni> heise.de sitio alemán relacionado con seguridad/internet 00:08 < FillaMent> jinx.biz 00:09 <@mids> hezekiah: Sí envié correo a vipul's munitions 00:09 < hezekiah> mids: ¡OK! :) 00:09 <@mids> kuro5hin requiere un artículo decente 00:09 <@mids> y son muy exigentes 00:09 <@mids> pero si quieren escribir algo... 00:09 <@mids> háganlo, por favor 00:09 < hezekiah> ¿slashdot otra vez? 00:09 <@mids> toni: ¿podrías informarles? 00:09 < hezekiah> No requieren algo súper decente, y ya nos mencionaron antes. ;-) 00:10 < toni> ellos también requieren artículos, y no sé qué tan exigentes sean 00:10 < toni> si alguien escribe un artículo, podría traducirlo al alemán y enviárselos por correo 00:10 <@mids> podrías usar la nota de prensa en http://www.infoanarchy.org/story/2003/3/10/23466/2065 00:11 <@mids> y enlazar el CHANGELOG a http://cvs.sourceforge.net/cgi-bin/viewcvs.cgi/*checkout*/invisibleip/iip/CHANGELOG 00:11 <@mids> asegúrate de incluir una descripción general de IIP 00:11 <@mids> Creo que deberíamos intentar /. 00:12 <@mids> ya lo sobrevivimos antes 00:12 < hezekiah> mids: Nota: ¡Mencionas ver el changelog en el artículo de infoanarchy, pero no parece que les proporciones un enlace! 00:12 < toni> como no estoy muy familiarizado con iip, supongo que no puedo dar una descripción decente, pero si lo publican en /., podría darle un aviso a heise; a menudo toman noticias de allí y las traducen 00:12 <@mids> hezekiah: sí, lo olvidé. 00:12 <@mids> Le escribiré a su editor 00:15 < hezekiah> OK... ¿algo más sobre el punto 1 de la agenda (lanzamiento de IIP 1.1) ? 00:17 <@mids> ¿ya enviaron una noticia a /.? 00:17 < hezekiah> No. 00:18 < hezekiah> No llevo suficiente tiempo en el proyecto como para tener un entendimiento firme de lo que ha pasado desde la 1.0. 00:18 < hezekiah> ¿Quién escribió el último post de /.? 00:18 <@mids> no lo sabemos 00:18 < hezekiah> ¡LOL! 00:18 < jrand0m> jajaj 00:18 < dm> Creo que pudo haber sido no_nick 00:18 < mihi> ¿iip es demasiado anónimo? ;-) 00:19 <@mids> sí :) 00:19 < hezekiah> Bueno, iré a buscar el post anterior, y veré si puedo sacar algo. :) 00:19 <@mids> ok... 00:19 <@mids> el anterior fue una copia del artículo de kuro5hin 00:19 <@mids> que trataba sobre la entrevista de nop 00:19 <@mids> ok 00:19 <@mids> ¿Punto 2? 00:19 < hezekiah> ¡Bien! :) 00:20 <@mids> 2) Futuro de IIP 00:20 <@mids> queremos: 00:20 <@mids> DESCENTRALIZACIÓN 00:20 <@mids> pero quién lo va a hacer 00:20 <@mids> y cómo 00:21 < dm> y si es posible. 00:21 < jrand0m> y qué se perderá. 00:21 < hezekiah> Si puedo interrumpir: solo quiero asegurarme de que nop y UserX están presentes y al tanto. Esta conversación será bastante inútil sin ellos. :) 00:21 < jrand0m> (también conocido como autenticación centralizada - trent) 00:21 < hezekiah> nop? 00:21 < hezekiah> UserX? 00:21 <@mids> hezekiah? 00:21 < hezekiah> ¿Estás presente? 00:21 < hezekiah> mids: ¡Aquí! 00:21 < nop> Estoy algo presente 00:22 < hezekiah> OK. :) 00:22 < nop> userx y yo hemos tenido discusiones 00:22 < nop> sobre cómo nos gustaría hacerlo 00:23 < hezekiah> ¿Esas discusiones se pusieron por escrito en documentos y se dejaron en el directorio de investigación del sitio web de IIP? 00:23 < nop> sí 00:23 < nop> la mayoría están allí 00:23 < nop> userx tiene más 00:23 < nop> que me gustaría poner allí 00:23 < nop> http://www.invisiblenet.net/research/IIP-WP-Notes.txt 00:23 < hezekiah> OK. ¿Podrías por favor dar los nombres de archivo de los más relevantes para poder echarles un vistazo? :) 00:23 < nop> ese contiene bastante 00:24 < nop> también hay aportes de otros 00:24 < nop> IIP_netproto.html 00:24 < nop> and architecture.pdf 00:24 < hezekiah> OK. :) 00:24 < nop> 00:25 < nop> http://www.invisiblenet.net/research/IIP-Identity.txt 00:25 < nop> también 00:25 < nop> http://www.invisiblenet.net/research/IIP-Messages.txt 00:27 < hezekiah> OK. ¿Alguno de ellos está completamente (o principalmente) dedicado solo al aspecto de la descentralización? 00:27 < nop> sí 00:27 < nop> todos 00:27 < hezekiah> OK. :) 00:27 < hezekiah> ¡Gracias por todos los enlaces! Los estoy revisando ahora. :) 00:31 <@mids> ok 00:31 <@mids> ¿otros temas futuros de IIP? 00:31 < dm> ¿está FillaMent aquí? 00:31 < hezekiah> Bueno, en el futuro cercano, IIP-dev todavía no tiene arreglado el "problema de entropía". 00:31 < dm> él tenía la idea de hacer que trent permita intercambios de claves PGP 00:31 < dm> lo cual tiene sentido. 00:31  * FillaMent está presente 00:32 <@mids> sí, FillaMent y yo hablamos sobre eso 00:32  * mids le pasa el micrófono a FillaMent 00:32  * FillaMent lo golpea un par de veces, "¿esto está encendido?" (perdón) 00:33  * hezekiah sube el volumen 00:33 < lonelynerd> :) 00:33 < FillaMent> Así está el asunto: creo que sería útil tener en IIP un mecanismo de almacenamiento e intercambio de claves PGP. Tengo algunas propuestas sobre cómo debería funcionar algo así. 00:34 < dm> ¿Debería ser bastante fácil? ¿Solo añadir un campo para PGP a trent y añadir comandos GET/STORE? 00:34 < FillaMent> 1) La capacidad se integra en trent. Esto presenta un problema con la mayoría de los clientes IRC enviando cadenas tan largas 00:35 < dm> ah, ok. 00:35 < FillaMent> 2) Hacer que trent pueda obtener un CHK de freenet y almacenar el contenido de ese archivo como la clave 00:35 < FillaMent> 3) Construir un bot separado para realizar 1 o 2 00:35 < nop> hmm 00:35 <@mids> buenos puntos 00:35 < nop> el único problema 00:35 < nop> que tengo 00:35 < nop> con este concepto 00:35 < nop> es: ¿cómo confiamos en trent o en cualquier bot, en ese sentido, para manejar claves públicas 00:35 < nop> sin verificación 00:36 <@mids> bueno 00:36 < FillaMent> Bueno, podría comprobar y asegurarse de que el nick estuviera registrado (reg'd) e identificado (ident'd) 00:36 <@mids> podría ser solo como un keyserver (servidor de claves) 00:36 < nop> la idea que tengo 00:36 < nop> es que pueda hacer una verificación 00:36 < nop> contra todos los principales servidores de claves 00:36 < nop> también 00:36 < nop> para así obtener información congruente 00:36 < FillaMent> nop: ¿leíste mi entrada de flog sobre pseudoidentity (pseudoidentidad)? 00:36 < nop> enlace 00:37 < FillaMent> SSK@WxBcPJd1ppZSZ~C8IJI-DHx94oIPAgM/fillament// 00:37 <@mids> los keyservers no verifican nada 00:37 <@mids> solo almacenan cosas 00:37 <@mids> lo que puedes hacer ahora con Trent 00:37 < FillaMent> aquí va la versión corta... ¿y si tu identidad solo existe en el espacio anónimo? ¿Qué puedes verificar? 00:37 <@mids>  /squery trent nickinfo mids 00:38 <@mids> mira la línea de comentario 00:38 <@mids> puede contener cualquier cosa 00:38 <@mids> también URLs etc. 00:38 < FillaMent> pero corto 00:38 <@mids> así que podrías enlazar tu clave PGP 00:39 < FillaMent> Solo estoy pensando en algo para eliminar todos los pasos intermedios. 00:39 < hezekiah> Mirando el comentario de ID de mids, veo que lista una huella digital de clave 00:39 < hezekiah> También lista el ID de la clave. ¿Por qué alguien no puede simplemente obtener la clave de un keyserver (servidor de claves) y comprobar la huella digital. 00:39 < FillaMent> hezekiah: ¿Qué servidor de claves? 00:39 < FillaMent> ¿uno en internet? 00:39 < nop> eso es lo que digo 00:40 < mihi> ¿cómo subir una clave a un servidor de claves? ¿anónimamente? 00:40 < lonelynerd> solo necesitamos un bot que obtenga esas 00:40 < FillaMent> si tu identidad solo existe en el espacio anónimo, como la mía... no quiero dejar un rastro en internet 00:40 < hezekiah> Ah ... 00:40 < hezekiah> OK. Ya entiendo. :) 00:40 <@mids> así que un bot de keyserver (servidor de claves) para IIP sería eso 00:40 <@mids> combinado con freenet 00:40 < FillaMent> eso estaría genial... solo darle a trent la huella digital y tratará de obtener la clave... 00:41 <@mids> actualmente freenet es demasiado pesado para ejecutarse en el servidor de Trent 00:41 < lonelynerd> mids, bueno, podrías poner las claves públicas en "ASCII armor" 00:41 < FillaMent> mids: Algo así no tiene por qué integrarse en trent, como en mi punto 3 00:41 < nop> bueno 00:41 < nop> podrías usar un gateway mids 00:41 < nop> como groovy 00:41 <@mids> demasiado poco fiable 00:42 < someone> ¿por qué necesitan freenet, de nuevo? 00:42 < FillaMent> mids: Si quisieras hacer a trent capaz, haz que acceda a uno de los servidores públicos de freenet 00:42 <@mids> ¿por qué no dejar que un usuario suba la clave a freenet y le dé la URL al bot? 00:42 <@mids> someone: para almacenamiento de archivos 00:42 < FillaMent> mids: Porque en unos días desaparece si nadie accede a ella. 00:42 < lonelynerd> mids, ¿no sería más eficiente tener un gran resumen (digest) de las claves públicas usadas por la gente? 00:43 < hezekiah> lonelynerd, mids: Podrías simplemente añadir la capacidad de asignar IDs de claves PGP a un nick, así como puedes asignar un comentario. 00:43 < FillaMent> Creo que la mejor solución es que no esté integrado en IIP. Alguien lo escribe como un software (diablos, podría hacerlo pero estoy ocupado) y luego se distribuye el software. Cualquiera que quiera ejecutar un keyserver (servidor de claves) de IIP, puede hacerlo. 00:44 < lonelynerd> hezekiah, cierto, pero aún necesitas obtener la clave PGP 00:44 < nop> ok, aquí está lo gracioso 00:44 < lonelynerd> FillaMent, suena razonable 00:44 < nop> las cosas que podemos ver 00:44 < nop> las confiamos 00:44 < nop> como internet 00:44 < nop> y sin embargo es insegura 00:44 < someone> ¿por qué no hacer que un bot suba y baje claves de los servidores de claves de internet y guarde una huella con trent 00:44 < nop> y tenemos una red criptográfica 00:44 < nop> y no confiamos en nadie para ejecutar un keyserver de PGP 00:44 < lonelynerd> someone, eso es lo que sugerí 00:44 < hezekiah> nop: ¡lol! :) 00:45 < lonelynerd> nop :) 00:45 <@mids> nop 00:45 <@mids> no lo entiendes 00:45 < nop> sí lo entiendo 00:45 <@mids> NO necesitas confianza para un keyserver 00:45 < nop> estoy bromeando 00:45 < FillaMent> nop: Claro que sí... uno solo tiene que poner su pseudoidentidad en juego. 00:45 < FillaMent> en juego 00:45 < FillaMent> mids: Claro que sí 00:45 <@mids> es solo para almacenamiento 00:45 < nop> lo sé, mids 00:45 < nop> solo estaba siendo gracioso 00:45 < nop> ;) 00:45 <@mids> los usuarios SIEMPRE deberían verificar la huella digital 00:45 < someone> lonelynerd: entonces no necesitamos freenet, ¿cierto? 00:45 <@mids> y comprobar la web of trust 00:45 < FillaMent> mids: Yo podría simplemente poner mi clave allí y decir que es de nop. 00:46 <@mids> nop: bien si eres gracioso :) pero otros podrían no entenderlo 00:46 < lonelynerd> FillaMent, en realidad, lo que escribiste sobre pseudoidentidad me puso a pensar. Estoy perdiendo tiempo y recursos teniendo dos identidades en iip, una para gente que me conoce IRL y luego esta. 00:46 <@mids> FillaMent: por eso puedes poner la huella digital en Trent 00:46 < lonelynerd> someone, exactamente, freenet es cool, pero no se necesita esta vez 00:46 <@mids> (aunque tendrás que confiar en trent 00:46 < FillaMent> mids: Sí... ¿y /cuánta/ gente sabe sobre huellas digitales de clave? 00:47 < lonelynerd> someone, pero alguien todavía podría publicar resúmenes comprimidos que contengan muchas claves 00:47 <@mids> si no lo saben, no deberían usar PGP 00:47 < FillaMent> mids: sí... alienemos a la base de usuarios 00:47 < lonelynerd> cierto 00:47 < lonelynerd> :) 00:47 <@mids> no, en serio 00:47 < FillaMent> Ya he tenido esta discusión 20x con zab 00:47 < hezekiah> FillaMent: si no saben lo suficiente sobre huellas digitales, entonces probablemente no saben lo suficiente sobre cripto como para que yo confíe en que no han entregado su clave. 00:47 <@mids> usar PGP sin comprobar las huellas digitales da una falsa sensación de seguridad 00:48 < FillaMent> hezekiah: ¿Y cómo discriminas a esa gente? 00:49 < lonelynerd> FillaMent, eso es complicado. demasiados usuarios usan PGP de forma insegura 00:49 < hezekiah> FillaMent: ¡Esa es la pregunta del millón! Es muy difícil. :) 00:49 < FillaMent> Si le dices a la gente que es demasiado estúpida para usar cripto, no van a querer. Dirán, 'al carajo... no tengo tiempo para preocuparme por la privacidad'... pueden ser ovejas, pero hay más de ellos votando que nosotros. Tenemos que ponérselo fácil a las ovejas. 00:50 <@mids> puedes intentar educarlos 00:50 < FillaMent> Hay que llevarlos al aula, e IIP/Fnet es el mejor aula que conozco 00:50 < hezekiah> Correcto, mids. La seguridad es tan fuerte como la inteligencia de la persona detrás. 00:50 <@mids> Estoy totalmente de acuerdo, FillaMent 00:51 < FillaMent> un bot de almacenamiento de claves así tendría un motd explicando que deben comprobar las huellas digitales 00:51 <@mids> solo creo que deberían separar el keyserver (servidor de claves) de la confianza 00:51 < hezekiah> Entonces, ¿qué vamos a hacer con este bot e IIP? ¿Qué queremos que haga y cómo? 00:51 < FillaMent> Creo que debería ser algo de terceros 00:52 < hezekiah> ¿Como anonymail? 00:52 < FillaMent> no... como algo que cualquiera pueda ejecutar 00:52 <@mids> cualquiera puede ejecutar anonymail 00:52 <@mids> SI tuvieras el código fuente 00:52 <@mids> :) 00:52 < FillaMent> mids: Pero ya sabes a qué me refiero 00:53 <@mids> sí 00:53 <@mids> perdón 00:53 < hezekiah> entonces, ¿esto es algo que los desarrolladores de IIP necesitan escribir, o lo puede escribir alguien que no sabe nada de IIP pero sí de IRC básico? 00:53  * FillaMent ya tiene un framework en marcha 00:53 < hezekiah> ¡OK! :) 00:54 < FillaMent> bueno... tendría que hackearlo para cambiarle la dirección 00:54 < FillaMent> ¡¡¡¡AAH!!!!!! ¡¡¡¡Más proyectos!!!! ¡Nooooooo! 00:54 < jrand0m> ríndete, FillaMent, solo ríndete 00:54 < FillaMent> jrand0m: Lo sé... lo sé. 00:54 < hezekiah> Básicamente lo que pregunto es si esto necesita incorporarse en IIP, o si puede ser independiente? 00:55 < FillaMent> independiente 00:55 < hezekiah> Si es independiente, entonces diría, "¡ADELANTE!" :) 00:55 <@mids> hezekiah: IndependEnt 00:55  * mids se agacha 00:55 < hezekiah> mids: ¿de verdad? 00:55 <@mids> sí 00:55  * FillaMent piensa que se está perdiendo un chiste. 00:56 < hezekiah> Mi corrector ortográfico dice que independant está bien. 00:56 <@mids> hezekiah: hiciste un typo 00:56 < FillaMent> oh... sí... 00:56 < FillaMent> dent 00:56 < FillaMent> independEnce 00:56 < hezekiah> Hmmm... también dice que independent está bien, qué raro. 00:56 <@mids> hezekiah:  grep "^independ.nt$" /usr/share/dict/words 00:56 < FillaMent> probablemente algo de inglés moderno/inglés antiguo 00:56 <@mids> en fin 00:56 < hezekiah> En fin... :) 00:57 <@mids> supongamos que tenemos este keybot 00:57 < hezekiah> Y será independiente de IIP. :) 00:57 <@mids> ¿cómo obtendrá la clave de un usuario? 00:57 < FillaMent> /msg 00:57 <@mids> ¿la clave completa? 00:57 < FillaMent> no 00:57 < FillaMent> freenet 00:57 <@mids> ah 00:58 <@mids> entonces le envías por msg la URL de freenet 00:58 <@mids> y trata de descargar en segundo plano 00:58 < lonelynerd> ¿Cuál es el problema? Puedes pegar fácilmente la clave completa en iip. 00:58 < FillaMent> /msg Keybot STORE CHK@lakdjfa;lsdfjasd;lkfj 00:58 <@mids> lonelynerd: mi clave pesa 8 KB 00:58 < FillaMent> lonelynerd: No con todos los clientes 00:58 < mihi> FillaMent: puedes si lo haces en bloques de 10 líneas. 00:59 <@mids> el teclado _podría_ comprobar si estás identificado con trent 00:59 <@mids> keybot 00:59 <@mids> :) 00:59 < FillaMent> mids: Tendría que hacerlo 01:00 <@mids> y simplemente añadir eso como un flag adicional 01:00 < FillaMent> /msg keybot MSGSTORE ad;flkjsflkjsdf;lasdrkfj 01:00 < FillaMent> /msg keybot MSGSTORE ad;flkjsflkjsdf;lasdrkfj 01:00 < FillaMent> /msg keybot MSGSTORE ad;flkjsflkjsdf;lasdrkfj 01:00 <@mids> bueno 01:00 < FillaMent> algo así sería mejor hacerse con un script 01:00 <@mids> sí 01:00 <@mids> exactamente 01:00 < jrand0m> ¿es realmente deseable un gestor de identidad centralizado como trent? 01:00 < FillaMent> así que o troceado y enviado vía msg o vía freenet 01:00 <@mids> jrand0m: con un ircd centralizado, sí 01:00 <@mids> quizá deberíamos formar un comité de keybot 01:01 <@mids> y dejar que discutan los detalles 01:01 < jrand0m> ah, cierto.  sí, estaba suponiendo una red descentralizada. 01:01  * mids abre #keybot 01:01 < FillaMent> mids: no le veo necesidad 01:01 <@mids> bueno 01:01 <@mids> tenemos más en la agenda 01:01 < lonelynerd> mids, uhm. 01:01 <@mids> y ya llevamos 1 hora 01:01 < FillaMent> 20 personas arrancan keybots... 1 eventualmente demostrará ser el más fiable y se convertirá en el estándar de facto 01:02 <@mids> Me refiero a más... ¿alguna otra cosa futura de IIP? 01:02 < hezekiah> nop? 01:02 < hezekiah> ¿Cuáles son las características/cambios principales que planean para 1.2? 01:02 < nop> qué 01:02 < nop> descentralización 01:02 < nop> y cifrado de canal 01:02 < nop> así como cifrado cliente a cliente 01:02 < nop> confianza de canal 01:02 < nop> usando llavero RSA 01:02 < Debolaz> Tengo una pregunta. ¿Qué es lo que más necesita IIP ahora, que un ISP podría proveer? 01:03 <@mids> ¡dinero! 01:03 <@mids> millones 01:03 <@mids> para poder contratar a miles de desarrolladores 01:03 < Debolaz> Pensaba más en términos de servicios. 01:04 < jrand0m> ¿OC12? 01:04 <@mids> el hosting está bien en sf por ahora 01:04 <@mids> quizá un nodo estable en algún lugar 01:05 <@mids> ... 01:05 < Debolaz> Bueno, pensaba en algo tipo nodo. Y quizá un espejo de archivos. 01:05 <@mids> los archivos de las versiones del proyecto ya se replican en 8 servidores hasta ahora 01:06 <@mids> además de en vipul's munitions 01:07  * mids empuja lentamente el tema hacia el punto 3, preguntas 01:07 < hezekiah> ¡Ack! 01:07 <@mids> 3) ¿Preguntas? 01:08 < jrand0m> eta para la descentralización (1 mes, 3 meses, 6 meses)? 01:08 < jrand0m> o sea, sin dependencia de un servidor central 01:08 <@mids> ¡sin comentarios! 01:08 < hezekiah> mids: ¡LOL! 01:08 < hezekiah> Realmente no tengo ni idea. Probablemente UserX tendría la mejor estimación 01:09 < hezekiah> nop, UserX: ¿ya terminamos de descentralizar el "core" en isproxy? 01:09 < nop> eh, no 01:11 < hezekiah> Supongo que el "core" viene antes de la descentralización del ircd, ¿no? 01:12 < nop> primero 01:12 < nop> tenemos que hacer un virc 01:12 < nop> que es un transporte IRC virtual 01:12 < nop> para que los clientes IRC puedan seguir hablando con el core 01:12 < nop> sin ircd 01:13 <@mids> ¿hoja de ruta, alguien? 01:13 < hezekiah> jaja. Estoy perdido. :) 01:16 <@mids> *silencio* 01:16 <@mids> Escuché que algunos querían que la próxima reunión fuera más temprano 01:16 < nop> sí 01:16  * FillaMent se frota las piernas furiosamente pero no logra producir el chirrido adecuado. 01:16 < nop> UserX no puede a la hora que tenemos ahora 01:16 < nop> por trabajo 01:16 < hezekiah> Ah. 01:16 < nop> si la tuviéramos un par de horas antes 01:16 <@mids> ¿Qué hora sería mejor? 01:16 < nop> sería más fácil 01:16 <@mids> ¿21:00 UTC? 01:16 < hezekiah> Si UserX hablara más, ¡realmente podríamos avanzar con algunas cosas! :) 01:16 < nop> eso debería funcionar 01:17 < hezekiah> Veamos ... 01:17 < hezekiah> Normalmente es a las 23:00 UTC, ¿cierto? 01:17 <@mids> sí 01:17 < hezekiah> Sí. 01:17 < hezekiah> Eso debería funcionarme. :) 01:17 <@mids> Entonces 21:00 UTC 01:18 <@mids> ok 01:18 <@mids> me voy 01:18 <@mids> gracias por escucharme :) 01:18  * mids hace una reverencia 01:18 <@mids> oh 01:18 <@mids> antes de que lo olvide 01:18 <@mids> ¡UserX, nop, hezekiah, gracias por su trabajo en IIP hasta ahora! 01:18 < hezekiah> mids: Disfruto escucharte. 01:19 < hezekiah> mids: ¡Un placer! :) 01:19 < hezekiah> ¡Todos ustedes hacen que valga la pena! :) 01:19 < jrand0m> sí, gracias por las actualizaciones.  Aprecio usar su software 01:19 < hezekiah> (Nota: Soy yanqui. No se pretende ofender si hay chicas en el canal.) 01:19  * FillaMent los maldice por esta red que consume su tiempo libre. 01:19 < hezekiah> FillaMent: ¡lol! :) 01:19 < jrand0m> je 01:20  * hezekiah levanta el "baf"er 01:20 < hezekiah> *BAF!* 01:20 < hezekiah> ¡Se levanta la sesión! :) 01:22 < mihi> ¿adjourned, quieres decir? 01:23 < hezekiah> Fin. 01:23 < hezekiah> Hecho. 01:23 < hezekiah> Final. 01:23 < hezekiah> Muerta. 01:23 < hezekiah> La reunión está muerta. Larga vida a la próxima reunión. 01:23 < mihi> ;-) logger sigue vivo </div>
