---
title: "Reunión de desarrolladores de I2P - 04 de octubre de 2005"
date: 2005-10-04
author: "jrandom"
description: "Acta de la reunión de desarrollo de I2P del 04 de octubre de 2005."
categories: ["meeting"]
---

## Resumen rápido

<p class="attendees-inline"><strong>Presentes:</strong> cat-a-puss, cervantes, Complication, jrandom, mancom, nickless_head, phedy, postman, protokol, Ragnarok</p>

## Registro de la reunión

<div class="irc-log"> 16:16 &lt;jrandom&gt; 0) hola 16:16 &lt;jrandom&gt; 1) 0.6.1.1 16:16 &lt;jrandom&gt; 2) i2phex 16:16 &lt;@protokol&gt; hablando de eso, ¿qué novedades hay sobre legion e i2phex 16:16 &lt;jrandom&gt; 3) syndie 16:16 &lt;jrandom&gt; 4) ??? 16:16 &lt;jrandom&gt; 0) hola 16:16  * jrandom saluda 16:16 &lt;jrandom&gt; notas de estado semanales publicadas en http://dev.i2p.net/pipermail/i2p/2005-October/000939.html 16:17 &lt;+postman&gt; hola 16:17 &lt;jrandom&gt; bien, pasemos a 1) 0.6.1.1 16:18 &lt;+postman&gt; sí 16:18 &lt;jrandom&gt; la red ha estado creciendo en número y uso, pero las cosas han ido bastante bien 16:18 &lt;+postman&gt; ... aparte de los servidores de IRC 16:18 &lt;jrandom&gt; sí, ese es interesante 16:19 &lt;jrandom&gt; (los servidores de IRC están ejecutando actualmente una revisión más antigua, y seguimos depurando para entender exactamente por qué las cosas están como están) 16:19 &lt;+Ragnarok&gt; ¿qué pasó? 16:20 &lt;jrandom&gt; con suerte actualizaremos los servidores de IRC más pronto que tarde, ya que últimamente ha habido cosas buenas 16:20 &lt;cervantes&gt; Ragnarok: el enlace server&lt;-&gt;server es inestable en 1.1 16:20 &lt;+Ragnarok&gt; raro 16:20 &lt;jrandom&gt; 0.6.1.1, eso ;) 16:20 &lt;+Complication&gt; protokol: mira el foro, al final optó por un enfoque sensato 16:20 &lt;+postman&gt; cervantes: no menciones el viaje en el tiempo, idiota 16:20 &lt;cervantes&gt; 0.6.1.x 16:20 &lt;+postman&gt; :) 16:21 &lt;cervantes&gt; ups 16:21 &lt;+postman&gt; jrandom: espero poder compilar un ircd de prueba esta semana 16:21 &lt;+postman&gt; jrandom: podríamos enlazar a una instancia ejecutada por ti o por cervantes  16:22 &lt;jrandom&gt; sí, eso estaría genial. Incluso podríamos separar los distintos tunnels en diferentes jvms, usando distintas bibliotecas de streaming y versiones de router, para aislar más el problema 16:23 &lt;jrandom&gt; sería genial si pudiéramos hacerlo antes de 0.6.1.2, pero si no, no pasa nada 16:24 &lt;jrandom&gt; ok, ¿alguien más tiene algo para 1) 0.6.1.1? 16:24 &lt;+postman&gt; jrandom: aparte de eso: va como un demonio 16:24 &lt;jrandom&gt; ¿sería un infierno bueno o un infierno malo?  :) 16:24 &lt;+postman&gt; un infierno del bueno :) 16:25 &lt;+Complication&gt; Eh, logré provocar algunos errores más (pero eran cosas muy, muy al límite, reinicio del router con i2phex en ejecución). Lo enviaré en privado. 16:26 &lt;jrandom&gt; ah, genial, gracias Complication  16:26 &lt;+Complication&gt; (p. ej., probablemente no le causen problemas a nadie en la vida real) 16:26 &lt;jrandom&gt; je, nunca subestimes la capacidad de la gente para romper cosas :) 16:27 &lt;cervantes&gt; o el ingenio de los tontos al probar sistemas a prueba de tontos 16:27 &lt;+postman&gt; sí, haz algo a prueba de tontos y serás recompensado con un nuevo tipo de tonto 16:28 &lt;jrandom&gt; aleluya 16:29 &lt;jrandom&gt; ok, ¿algo más para 1), o pasamos a 2) i2phex 16:30 &lt;jrandom&gt; ha habido mucha discusión últimamente, y legion ha aceptado integrar de nuevo los cambios realizados en la base de código de i2phex de sirup.   16:30 &lt;+postman&gt; sigamos 16:30 &lt;jrandom&gt; esto está muy bien, ya que será estupendo que todos nos beneficiemos del arduo trabajo de legion manteniéndonos totalmente abiertos y seguros 16:31 &lt;+Ragnarok&gt; ¿qué hizo exactamente? 16:33 &lt;jrandom&gt; los últimos cambios incluyen la incorporación de systray4j, las actualizaciones de timeouts de striker, aumento de los valores predeterminados de la longitud del tunnel, algunas cosas de nsis y jni, y unos cuantos cambios más 16:33 &lt;+Ragnarok&gt; hm, ok 16:33 &lt;+postman&gt; jrandom: así que hay un montón de mejoras, ¿se mantendrán, no? 16:34 &lt;jrandom&gt; por supuesto, todo lo bueno se integrará en i2phex 16:34 &lt;jrandom&gt; hay algunas cosas de las que no estoy tan seguro, pero eso lo discutiré con legion fuera de la reunión ;) 16:35 &lt;+postman&gt; ok 16:36 &lt;jrandom&gt; ok, ¿alguien más tiene algo para 2) i2phex?  ¿o pasamos a 3) syndie? 16:37  * postman prepara su mercancía de franquicia syndie500 16:37 &lt;jrandom&gt; jeje 16:37 &lt;jrandom&gt; ok, Ragnarok, ¿quieres darnos el resumen de lo último? 16:37 &lt;+Ragnarok&gt; hm, ok 16:38 &lt;+Ragnarok&gt; Syndie ahora obtendrá nuevas publicaciones desde un archivo automáticamente.   16:38 &lt;+Ragnarok&gt; puedes establecer de qué archivos quieres obtener actualizaciones y con qué frecuencia hacerlo en el archivo de configuración de syndie 16:39 &lt;+Ragnarok&gt; más detalles sobre eso están en history.txt 16:39 &lt;+Ragnarok&gt; necesita una interfaz de usuario, pero por lo demás está básicamente hecho 16:39 &lt;+Ragnarok&gt; claro, nadie parece estar publicando nada últimamente, así que quizá no sea tan útil :) 16:40 &lt;jrandom&gt; [inserte aquí una cita de Field of Dreams] 16:40 &lt;jrandom&gt; gracias, Ragnarok, esta ha sido una función muy solicitada 16:41 &lt;+Ragnarok&gt; genial 16:41 &lt;+Ragnarok&gt; encantado de hacerlo, en realidad no fue tanto trabajo 16:42 &lt;+Ragnarok&gt; sobre todo, rascándome mi propia comezón :) 16:42 &lt;cervantes&gt; ¿ah, no lo fue? entonces olvídalo :P 16:42 &lt;cervantes&gt; or=oh 16:42 &lt;+postman&gt; (silencio, el genio no debe admitir que también necesita trabajar duro) 16:42 &lt;+Ragnarok&gt; jeje 16:43 &lt;+Ragnarok&gt; en fin, si alguien tiene reportes de errores/solicitudes de funciones/abucheos/vítores/etc., que me avise 16:43 &lt;jrandom&gt; (¡vítores!) 16:43 &lt;+Ragnarok&gt; Lo siguiente que estoy pensando es importar automáticamente los petnames (alias legibles por humanos) vistos en las publicaciones en la petname db del router, pero parece que podría ser complicado... 16:44 &lt;+Ragnarok&gt; pero, esencialmente permitiría que syndie reemplazara addressbook (libreta de direcciones) 16:44 &lt;jrandom&gt; eso sería Muy Bueno 16:44 &lt;+nickless_head&gt; sí :) 16:45 &lt;+Ragnarok&gt; solo tengo que averiguar cómo sacar una lista de petnames del archivo 16:45 &lt;+Ragnarok&gt; todo lo demás es trivial 16:45 &lt;+nickless_head&gt; ragnarok: ¿tus cambios ya están en cvs? (demasiado perezoso para leer toda la discusión) :) 16:45 &lt;+Ragnarok&gt; sí 16:45 &lt;+nickless_head&gt; :happy: 16:45  * nickless_head considera cvs update 16:45 &lt;+Ragnarok&gt; sí, desde ayer 16:45 &lt;+nickless_head&gt; nah, probablemente mejor esperar a la próxima versión 16:45 &lt;jrandom&gt; quizá obtener los petnames cuando se rendericen, expuestos vía el HTMLRenderer (en el addressReceived) 16:46 &lt;+Ragnarok&gt; ok, lo investigaré 16:46 &lt;jrandom&gt; genial, gracias Ragnarok  16:47 &lt;+Ragnarok&gt; bueno, eso es todo por mi parte, a menos que haya preguntas 16:49 &lt;jrandom&gt; wr0d.  ok, pasando a 4) ???  16:49 &lt;jrandom&gt; ¿alguien tiene algo más que plantear para la reunión? 16:49 &lt;cervantes&gt; sí 16:49  * nickless_head mira a cervantes con interés 16:50 &lt;+fox&gt; &lt;mancom&gt; ¿hay algo nuevo sobre Q o feedspace? 16:50 &lt;+postman&gt; nickless_head: oye, es mío, no te atrevas a mirarlo así :) 16:50 &lt;+nickless_head&gt; no lo estoy mirando fijamente... lo estoy mirando con interés. 16:51 &lt;cervantes&gt; Tras cierta deliberación he revivido el puesto de «Usuario del Foro del Mes»; y este mes merecidamente ha ido para Complication por sus sobresalientes contribuciones en el foro 16:51 &lt;+nickless_head&gt; ¡felicidades, Complication! 16:51 &lt;+postman&gt; kudos :) 16:51 &lt;cervantes&gt; así que obtiene un avatar (le guste o no) :P 16:51 &lt;+Complication&gt; Je, espero que mis meteduras de pata hayan sido menos destacadas. :O :D 16:52 &lt;@protokol&gt; oh, sí 16:52 &lt;jrandom&gt; ¡w00t!  gracias, Complication  16:52 &lt;cervantes&gt; (que ya está activo) 16:52 &lt;@protokol&gt; ¿cómo va esa prueba Yellow Submarine de i2phex 16:52 &lt;@protokol&gt; ¿alguna velocidad notable o falta de ella? 16:52 &lt;+Complication&gt; Va avanzando. 16:52 &lt;jrandom&gt; mancom: nada nuevo respecto a Q o feedspace 16:53 &lt;+Complication&gt; No velocidades ultrarrápidas, pero una velocidad suficientemente buena garantizada, diría yo. 16:53 &lt;jrandom&gt; protokol: lo último que escuché fue 10-20KBps, pero eso es solo cosas del foro 16:53 &lt;@protokol&gt; lo estoy descargando ahora mismo 16:53  * nickless_head entiende lo que insinuó postman 16:53  * nickless_head se sonroja 16:53 &lt;+Complication&gt; (además: releí parte de la introducción técnica y no pude encontrar fallos en las comparaciones de redes. Creo que están suficientemente bien.) 16:54 &lt;+postman&gt; nickless_head: LOL (perdón) 16:54  * Complication mira el avatar y sonríe :D 16:54 &lt;+nickless_head&gt; postman: *GG* (no hay problema) 16:54 &lt;cat-a-puss&gt; ¿Se ha hecho algo para conseguir "Amazon honor system" como método alternativo de recolectar donaciones? 16:54 &lt;+Complication&gt; Exacto. :P 16:55 &lt;@protokol&gt; cat-a-puss: ¿a qué te refieres? 16:55 &lt;jrandom&gt; aún no, cat-a-puss, no he visto a wilde por aquí 16:55 &lt;jrandom&gt; guau, hola phedy 16:55 &lt;phedy&gt; Hola, jrandom. 16:55 &lt;cat-a-puss&gt; protokol: es como pay-pal, excepto que puedes usar una cuenta que tengas con amazon.com para hacer el pago 16:56 &lt;jrandom&gt; Complication: gracias por lo de las comparaciones.  Quedan algunas limpiezas, pero va avanzando 16:56 &lt;@protokol&gt; flojo 16:56 &lt;+Complication&gt; (no es que conozca Tor o Freenet en un grado decente, aunque he usado ambos) 16:57  * cat-a-puss está pensando en crear una recompensa para ayudar a terminar el motor de búsqueda distribuido.  16:57 &lt;jrandom&gt; (antes de publicar el documento en el sitio web normal, se lo pasaré a esa gente para comentarios) 16:58 &lt;cervantes&gt; Complication: es una instalación de arte en una rotonda en Londres que causa estragos en el tráfico ;-) 16:59 &lt;jrandom&gt; cat-a-puss: de todos modos tengo que resolver otras cosas financieras pronto, así que te avisaré lo antes posible 16:59 &lt;jrandom&gt; ok, ¿alguien más tiene algo que plantear para la reunión? 16:59 &lt;cat-a-puss&gt; ah, si queremos documentos traducidos a otros idiomas antes de la 1.0, puede que conozca gente que pueda ayudar con español y chino. 16:59 &lt;cat-a-puss&gt; ok 16:59 &lt;jrandom&gt; genial, sería estupendo 17:00 &lt;+Complication&gt; cervantes: gracias por contarlo, no sabía dónde ocurría un, ehm... efecto así :D 17:00 &lt;jrandom&gt; hay un borrador de introducción técnica pululando por cvs, y eventualmente querremos traducir lo que resulte contener el rediseño de nuestro sitio web 17:03  * nickless_head se va a dormir 17:03 &lt;jrandom&gt; supongo que debería coger el baffer... 17:03 &lt;jrandom&gt; si no hay nada más 17:03  * jrandom se prepara  17:03  * jrandom cierra la reunión con un *baf* </div>
