---
title: "Reunión de desarrolladores de I2P - 13 de septiembre de 2005"
date: 2005-09-13
author: "jrandom"
description: "Registro de la reunión de desarrollo de I2P del 13 de septiembre de 2005."
categories: ["meeting"]
---

## Resumen rápido

<p class="attendees-inline"><strong>Presentes:</strong> cervantes, jrandom, kbi, Myo9</p>

## Registro de la reunión

<div class="irc-log"> 13:01 &lt;jrandom&gt; 0) hola 13:01 &lt;jrandom&gt; 1) Estado de la red 13:01 &lt;jrandom&gt; 2) introducciones de SSU / NAT hole punching (perforación de NAT) 13:01 &lt;jrandom&gt; 3) Recompensas 13:01 &lt;jrandom&gt; 4) Orientaciones para aplicaciones cliente 13:01 &lt;jrandom&gt; 5) ??? 13:01 &lt;jrandom&gt; 0) hola 13:01  * jrandom saluda 13:01 &lt;jrandom&gt; notas semanales de estado publicadas (¡antes de la reunión!) en http://dev.i2p.net/pipermail/i2p/2005-September/000892.html 13:01 &lt;jrandom&gt; (quita el .net si lo prefieres, claro) 13:03 &lt;jrandom&gt; pasando directamente a 1) Estado de la red 13:03 &lt;jrandom&gt; hay algunos usuarios rebotando un poco en irc, pero parece ir bastante bien para la mayoría 13:04 &lt;jrandom&gt; ¿alguien tiene informes sobre otros protocolos que mencionar, o preguntas/preocupaciones sobre el estado de la red? 13:05 &lt;@cervantes&gt; Esta versión me ha parecido la más estable desde la 0.4.x 13:05 &lt;@cervantes&gt; ¡así que excelente trabajo! ;-) 13:05 &lt;jrandom&gt; w00t 13:05 &lt;jrandom&gt; ok, si no hay nada más sobre 1) estado de la red, pasemos a 2) introducciones de SSU 13:06 &lt;jrandom&gt; No tengo mucho que añadir aparte de lo que está en el correo; ¿alguien tiene preguntas/comentarios/preocupaciones? 13:07 &lt;jrandom&gt; si no, supongo que sabremos más cuando salga la 0.6.0.6 ;) 13:07 &lt;jrandom&gt; ok, pasando a 3) recompensas 13:07  * cervantes se prepara 13:08  * cervantes se pregunta si la gente ya le ha tomado el ritmo al nuevo horario de la reunión 13:08 &lt;jrandom&gt; hmm, no parece que Comwiz esté por aquí en este momento.  Supongo que podremos esperar más info cuando esté listo 13:08 &lt;jrandom&gt; bah, malditos estadounidenses y sus zonas horarias lentas 13:09 &lt;+Myo9&gt; Pensaba que tú eras uno, con tu propio búnker y todo. ;) 13:09  * susi23 escucha el diálogo ;) 13:10 &lt;jrandom&gt; ok, si no hay nada más sobre 3), podemos pasar rápidamente a 4) orientaciones para aplicaciones cliente 13:11 &lt;jrandom&gt; hay mucho texto en el correo, así que en lugar de repetirlo aquí, ¿alguien tiene alguna opinión al respecto?   13:11 &lt;jrandom&gt; no es solo una cuestión inmediata; si/cuando la gente quiera opinar sobre ese tema, siéntanse libres de publicar también en el foro o en la lista 13:12 &lt;@cervantes&gt; hay una nueva sección de Soporte de Aplicaciones en el foro, que es un buen lugar para publicar sobre esos asuntos 13:12 &lt;jrandom&gt; ah, buena idea 13:13 &lt;jrandom&gt; también la sección de discusión para comentarios que no sean de soporte, p. ej., temas de prioridades 13:13 &lt;jrandom&gt; ok, estamos encaminándonos hacia la primera reunión de menos de 15 minutos en mucho tiempo... 13:14 &lt;kbi&gt; supongo que las reuniones van rápido cuando todos están contentos 13:15 &lt;jrandom&gt; podría ser, y con suerte tendremos algunas publicaciones en la lista y el foro 13:15 &lt;jrandom&gt; ok, pasando a 5) ??? 13:15 &lt;jrandom&gt; ¿alguien tiene algo más que quiera plantear para la reunión? 13:15 &lt;@cervantes&gt; (excepto su almuerzo) 13:17 &lt;@cervantes&gt; ahí se van 15 minutos 13:17  * jrandom se prepara 13:17  * jrandom *baf* cierra la reunión </div>
