---
title: "Reunión de desarrolladores de I2P - 16 de agosto de 2005"
date: 2005-08-16
author: "@jrandom"
description: "Acta de la reunión de desarrollo de I2P del 16 de agosto de 2005."
categories: ["meeting"]
---

## Resumen rápido

<p class="attendees-inline"><strong>Presentes:</strong> cervantes, Complication, jrandom, postman, susi23</p>

## Registro de la reunión

<div class="irc-log"> 13:09 &lt;@jrandom&gt; 0) hola 13:09 &lt;@jrandom&gt; 1) Estado de PeerTest 13:09 &lt;@jrandom&gt; 2) Irc2P 13:09 &lt;@jrandom&gt; 3) Feedspace 13:09 &lt;@jrandom&gt; 4) meta 13:09 &lt;@jrandom&gt; 5) ??? 13:09 &lt;@jrandom&gt; 0) hola 13:09  * jrandom saluda 13:09 &lt;@jrandom&gt; las notas de estado semanales están en @ http://dev.i2p.net/pipermail/i2p/2005-August/000842.html 13:10 &lt;@jrandom&gt; (que estoy seguro de que todos han leído con esmero) 13:10 &lt;@postman&gt; hola 13:10 &lt;+cervantes&gt; hmm scripts perl de changate... los probaré... 13:10 &lt;+cervantes&gt; hola 13:10 &lt;@jrandom&gt; 1) estado de PeerTest 13:11 &lt;@jrandom&gt; no hay mucho que añadir más allá de lo que puse en las notas - ¿alguien tiene preguntas/comentarios/preocupaciones al respecto? 13:11 &lt;@jrandom&gt; no estoy seguro de si verificar la alcanzabilidad remota de todos los que se conectan a nosotros, pero estoy dándole vueltas a esa idea 13:11 &lt;@jrandom&gt; (ahora hacemos eso con tcp) 13:13 &lt;@jrandom&gt; bueno, quizá podamos probarlo sin eso en la 0.6.0.3 antes de pasar a la 0.6.1. ya veremos 13:13 &lt;@jrandom&gt; ok, pasamos a 2) irc2p 13:13 &lt;@jrandom&gt; ustedes están aquí, así que ya saben qué pasa :) 13:13 &lt;@jrandom&gt; buen trabajo postman & smeghead 13:16 &lt;@jrandom&gt; ok, smeghead & postman han estado publicando mucha info sobre ese asunto, así que si no hay nada más que quieran traer a colación al respecto, podemos pasar a 3) feedspace 13:16 &lt;@jrandom&gt; parece que frosk se ausentó, y realmente no tengo nada que añadir más allá de lo que está en las notas (y en su blog) 13:17 &lt;@postman&gt; :) 13:17  * Complication está leyendo el blog de frosk 13:18 &lt;@jrandom&gt; ok, quizá frosk nos ponga al día con una publicación allí cuando haya más información que compartir 13:19 &lt;@jrandom&gt; pasando brevemente a 4) meta 13:19 &lt;@jrandom&gt; ¿Qué les parecen las reuniones a las 8 p. m. GMT?  ¿demasiado temprano, demasiado tarde, en su punto? 13:21  * jrandom contiene a las multitudes 13:21 &lt;+Complication&gt; Me gustaría decir algo útil, pero no consigo encontrar mi reloj mundial... 13:21 &lt;@jrandom&gt; google://what+time+is+it 13:22 &lt;+Complication&gt; :) 13:22 &lt;@jrandom&gt; ok, pasando a 5) ??? 13:22 &lt;@jrandom&gt; ¿alguien tiene algo más que quiera plantear? 13:23 &lt;+susi23&gt; bueno 13:23 &lt;+susi23&gt; no oficialmente ;) 13:24 &lt;+Complication&gt; Ha sido un periodo inusualmente estable. 13:24 &lt;+Complication&gt; Aparte de algún ocasional "message invalid" (¿o era "packet invalid"?), no encuentro errores que reportar. :o 13:24 &lt;@postman&gt; mis errores ya están reportados :) 13:24 &lt;@jrandom&gt; guay, aunque eso por desgracia es un síntoma de errores no detectados, Complication, ya que aún hay algunas cosas que no van como Deberían 13:25 &lt;@jrandom&gt; pero, progreso, siempre hacia adelante 13:25 &lt;@jrandom&gt; quizá estemos viendo muchas rutas restringidas por ahí debido a la situación con udp 13:25 &lt;+susi23&gt; empezamos un nuevo idlerpg en #idle y están todos invitados a unirse :) 13:25 &lt;@jrandom&gt; (y quizá haya un montón de otras cosas...) 13:25 &lt;@jrandom&gt; w00t susi23  13:26 &lt;+susi23&gt; :P 13:30 &lt;@jrandom&gt; ok, ¿alguien más tiene algo que plantear para la reunión? 13:32 &lt;@jrandom&gt; ok, si no hay nada más 13:32  * jrandom se dispone 13:32  * jrandom cierra la reunión con un *baf* </div>
