---
title: "Reunión de desarrolladores de I2P - 1 de febrero de 2005"
date: 2005-02-01
author: "jrandom"
description: "Registro de la reunión de desarrollo de I2P del 1 de febrero de 2005."
categories: ["meeting"]
---

## Resumen rápido

<p class="attendees-inline"><strong>Presentes:</strong> ant, cervantes, DrWoo, jrandom, MANCOM, polecat, postman, protokol, smeghead</p>

## Registro de la reunión

<div class="irc-log"> 13:06 &lt;jrandom&gt; 0) hola 13:06 &lt;jrandom&gt; 1) estado 0.5 13:06 &lt;jrandom&gt; 2) nntp 13:06 &lt;jrandom&gt; 3) propuestas técnicas 13:06 &lt;jrandom&gt; 4) ??? 13:06 &lt;jrandom&gt; 0) hola 13:06  * jrandom saluda 13:06 &lt;+postman&gt; hola jr 13:07  * postman saluda 13:07 &lt;jrandom&gt; w3wt hay vida ahí fuera :) 13:07 &lt;jrandom&gt; notas semanales de estado publicadas en @ http://i2p.net/pipermail/i2p/2005-February/000561.html 13:07 &lt;ant&gt; * dm saluda 13:08 &lt;jrandom&gt; mientras leen ese email, podemos pasar a 1) estado 0.5 13:08 &lt;MANCOM&gt; hola 13:09 &lt;jrandom&gt; mucho progreso durante la última semana, toda la nueva cripto está integrada y probada, y ahora toda la operación de tunnel del router se hace a través de los nuevos pools de tunnel 13:10 &lt;jrandom&gt; todavía hay algunas partes del router que recorté durante la actualización, como la integración para solicitar leases desde los clientes o probar periódicamente los tunnels, pero no deberían ser demasiado difíciles 13:11 &lt;jrandom&gt; el código no es compatible con la red en vivo, y está en una rama separada en cvs, así que la gente aún puede sacar cvs HEAD y trabajar con lo último  13:12 &lt;+polecat&gt; Dook Por fin miré esa página, y aún no entiendo cómo podemos evitar la redundancia al estilo mixmaster para protegernos de ataques de detección de tunnels. 13:12 &lt;+protokol&gt; yey 13:12 &lt;+polecat&gt; Aunque me imagino que funciona muy bien.  :) 13:12 &lt;+protokol&gt; ¿vas a meter alguna otra cosa chula que rompa la compatibilidad? 13:13 &lt;+protokol&gt; el pool de tunnel tiene que ver con los hilos, ¿verdad? 13:13 &lt;jrandom&gt; polecat: no verificamos en cada salto, pero tenemos un tamaño de mensaje fijo para prevenir etiquetado útil (y todo va cifrado en cada salto) 13:14 &lt;jrandom&gt; protokol: estoy considerando http://www.i2p/todo#sessionTag 13:14 &lt;+polecat&gt; Entonces, ¿cómo evitar que múltiples saltos se pasen mensajes falsos y causen un DoS? 13:15 &lt;jrandom&gt; pero no, los pools no son el tema de hilos; los pools solo nos permiten gestionar de forma segura los tunnels para que no obtengamos esos mensajes "Lease expired" y podamos configurar la longitud por cliente 13:15 &lt;jrandom&gt; polecat: fallarán en el extremo, y el creador detectará el fallo y dejará de usarlo 13:16 &lt;+protokol&gt; jrandom: aparte de cualquier dificultad, creo que cualquier función que mejore el anonimato debería entrar cuanto antes 13:16 &lt;+polecat&gt; ¡w00t! ¡PRNG sincronizado! ¡La primera aplicación que he visto de esa idea! 13:17 &lt;ant&gt; &lt;dm&gt; ¿qué significa PRNG? 13:17 &lt;ant&gt; &lt;dm&gt; si se puede preguntar :) 13:18 &lt;jrandom&gt; protokol: de acuerdo, para eso es la 0.5 :) no hay otras “victorias rápidas” a nivel de i2p, pero siempre hay mejoras que se pueden hacer en las capas de app y de biblioteca (p. ej., filtrado de i2ptunnel, etc.) 13:18 &lt;jrandom&gt; dm: Generador de Números Pseudoaleatorios 13:18 &lt;ant&gt; &lt;dm&gt; genial, gracias 13:20 &lt;+protokol&gt; entonces, ¿dices que después de esto será sobre todo ajustar velocidad y fiabilidad? 13:21 &lt;+protokol&gt; y por qué IRC ha estado yendo tan mal últimamente 13:21 &lt;jrandom&gt; protokol: antes de 2.0 para el núcleo y el router, sí 13:21 &lt;+protokol&gt; no puedo conectarme al servidor de ducks 13:21 &lt;+protokol&gt; yey 13:21  * jrandom no sabe; hemos visto quizá 5 desconexiones masivas en el último día más o menos, quizá algo del lado del servidor 13:22 &lt;jrandom&gt; hay mucho que ajustar, especialmente en la biblioteca de streaming después de desplegar la 0.5 13:23 &lt;+polecat&gt; Todo ese tema de UDP. 13:24 &lt;jrandom&gt; ah, la biblioteca de streaming no debería necesitar cambios para la versión 0.6, más allá de los que hagamos para la revisión 0.5 13:25 &lt;jrandom&gt; ok, eso es todo lo que tengo que comentar respecto al estado de la 0.5 - ¿alguien tiene algo más al respecto? 13:27 &lt;jrandom&gt; si no, pasamos a 2) nntp 13:27 &lt;jrandom&gt; nntp.fr.i2p está en marcha, échale un vistazo :) 13:28 &lt;jrandom&gt; no parece que LonelyGuy esté por aquí, pero se le puede contactar en http://fr.i2p/. también hay instrucciones de configuración para slrn en mi blog, y jdot descubrió que thunderbird puede ser bastante seguro (aunque no sé qué configuración usó jdot) 13:30 &lt;smeghead&gt; ¿LonelyGuy? :) 13:30 &lt;cervantes&gt; ¿alguien probó también Pan? 13:30 &lt;jrandom&gt; ha estado por aquí de vez en cuando 13:30 &lt;+polecat&gt; Yo no perdería demasiado tiempo con nntp, pero mientras tenga control de acceso gestionado por el usuario está bien. 13:30 &lt;jrandom&gt; (lonelyguy, no Pan ;) 13:30 &lt;smeghead&gt; pensé que su nombre era LazyGuy 13:31 &lt;jrandom&gt; ¿es LazyGuy? 13:31 &lt;jrandom&gt; sé que hemos tenido ambos... 13:31 &lt;jrandom&gt; tienes razón, lazyguy 13:31  * jrandom ¡se apuñala a sí mismo! 13:31 &lt;jrandom&gt; cervantes: creo que LazyGuy lo probó, aunque no sé la configuración ni el resultado 13:32 &lt;cervantes&gt; ¿Pensé que era LimeyGuy? 13:33  * jrandom aguarda los comentarios de SnarkeyGuy 13:33 &lt;smeghead&gt; es francés 13:35 &lt;jrandom&gt; ok, no tengo nada más que añadir además de eso, así que, a menos que alguien tenga preguntas, pasamos a 3) propuestas técnicas 13:35 &lt;cervantes&gt; smeghead: estás pensando en ParesseuxGuy 13:36 &lt;jrandom&gt; orion ha reunido unas buenas descripciones e ideas para algunos de los temas más complicados en 1) estado 0.5 13:36 &lt;jrandom&gt; 2) nntp 13:36 &lt;jrandom&gt; 3) propuestas técnicas 13:36 &lt;jrandom&gt; erg 13:36 &lt;jrandom&gt; maldito ^C^V 13:36 &lt;jrandom&gt; arriba en http://ugha.i2p/I2pRfc, eso es 13:37 &lt;jrandom&gt; así que la próxima vez que quieran discutir que tienen una idea de nombres brutal, vayan a http://ugha.i2p/I2pRfc/I2pRfc0001ResourceNameMetadata 13:39 &lt;jrandom&gt; realmente no tengo mucho más que añadir aparte de eso. es una wiki, pónganse a wikear :) 13:39 &lt;+polecat&gt; Bien. 13:39 &lt;+postman&gt; jrandom: ohh, genial creo que necesito añadir unas cuantas ... 13:40 &lt;jrandom&gt; genial, postman, pensé que lo harías :) hay una plantilla ahí arriba para nuevas 13:41 &lt;+postman&gt; jrandom: dame un poquito de tiempo (primero lo primero) pero contribuiré :) 13:41 &lt;jrandom&gt; w3rd 13:41 &lt;+polecat&gt; ResourceNameMetadata, formarlo es relativamente trivial. El truco es averiguar cómo /obtenerlo/ de otras personas. 13:42 &lt;jrandom&gt; polecat: como dijo postman, primero lo primero. 13:42 &lt;+polecat&gt; Pero si tuviera una solución, estaría wikieando ahora, ¿no?  :) 13:42 &lt;jrandom&gt; jeje 13:42 &lt;jrandom&gt; discutir las compensaciones de /cómo/ distribuir antes de decidir /qué/ distribuir es prematuro 13:43 &lt;jrandom&gt; aun así, hay espacio para muchas, así que cualquiera debería sentirse libre de publicar ideas que aún no estén completamente trabajadas (aunque las totalmente funcionales con implementaciones también molarían ;) 13:44 &lt;jrandom&gt; ok, a menos que haya algo más sobre eso, quizá podamos pasar al buen viejo 4) ??? 13:44 &lt;jrandom&gt; ¿alguien tiene algo más que sacar? 13:45 &lt;jrandom&gt; smeghead: ¿hay algo que la gente pueda hacer para ayudar a resolver los problemas de gcj, o está bloqueado por su prng? 13:46 &lt;+polecat&gt; Qué distribuir es solo un diccionario firmado. Así de simple. 13:46 &lt;+polecat&gt; Sí, probablemente una buena idea. 13:46 &lt;+polecat&gt; Todavía estoy trabajando en el esqueleto de mi cliente bt de i2p, aunque agradecería mucho consejos en cualquier etapa. 13:46 &lt;smeghead&gt; creo que he encontrado una solución 13:46 &lt;smeghead&gt; en gnu crypto, hay una impl. de Fortuna desde el verano pasado 13:46 &lt;jrandom&gt; qué bien, polecat  13:46 &lt;jrandom&gt; oh, qué bien, smeghead  13:46 &lt;+polecat&gt; smeghead: Je, los $150 son prácticamente tuyos. 13:47 &lt;smeghead&gt; puedo armar un gnu-crypto.jar que contenga solo las clases necesarias para Fortuna 13:47 &lt;+polecat&gt; Mis notas de trabajo hasta ahora están en http://polecat.i2p/bittorrent.plan.doc 13:47 &lt;smeghead&gt; si distribuyéramos todo el gnu-crypto.jar son unos 500 KB, demasiado grande la verdad 13:47 &lt;+polecat&gt; No dejes que el .doc te asuste, es text/plain. 13:48 &lt;+polecat&gt; ¿Fortuna no usa SecureRandom para hacer cosas aleatorias? 13:48 &lt;jrandom&gt; vaya, sí, 500 KB es un poco excesivo, pero echando un vistazo a http://www.gnu.org/software/gnu-crypto/, parece algo que podríamos integrar de forma segura (ya que solo enlazaríamos a ello, no lo modificaríamos) 13:48 &lt;smeghead&gt; SecureRandom nunca fue el problema 13:48 &lt;jrandom&gt; polecat: fortuna /alimenta/ secureRandom :) 13:49 &lt;smeghead&gt; jrandom: sería fácil hacer un .jar personalizado, probablemente alrededor de 50 KB 13:49 &lt;smeghead&gt; (estimación aproximada, ojo) 13:49 &lt;smeghead&gt; podría hacer un build de ant para empaquetarlo a medida incluso bajo demanda 13:50 &lt;jrandom&gt; smeghead: ¿quieres integrarlo en i2p/apps/fortuna/ ? 13:50 &lt;smeghead&gt; lo haré 13:50 &lt;jrandom&gt; ¡genial! 13:51 &lt;smeghead&gt; después de eso, suponiendo que gcj finalmente escupa números aleatorios, probablemente habrá más pruebas de varias funcionalidades de i2p 13:51 &lt;+polecat&gt; ¿Cuál es la licencia? 13:51 &lt;jrandom&gt; entonces podemos hacer algo de vudú en net.i2p.util.RandomSource para usar SecureRandom o fortuna (si se encuentra, etc.) 13:51 &lt;smeghead&gt; lgpl 13:51 &lt;+polecat&gt; Genial. 13:51 &lt;smeghead&gt; cierto, SecureRandom sería innecesario 13:52 &lt;jrandom&gt; sí, aún hay mucho por hacer para gcjearlo, pero es un gran comienzo 13:52 &lt;jrandom&gt; en los perfiles que he hecho en la red en vivo, resembrar el PRNG ocupa una buena parte de la carga de CPU 13:52 &lt;smeghead&gt; si alguien está interesado en escribir pruebas 13:52 &lt;smeghead&gt; pero probablemente no tengo que terminar esa frase 13:52 &lt;jrandom&gt; jeje 13:53 &lt;smeghead&gt; preguntaré al mantenedor de gnu crypto sobre esta impl., porque busqué en Google información al respecto y revisé los archivos de su lista de correo y no hay ni una palabra sobre ello 13:54 &lt;smeghead&gt; y sus registros de commits de cvs tampoco son muy esclarecedores 13:54 &lt;jrandom&gt; 'k buena idea 13:54 &lt;smeghead&gt; espero que funcione 13:54 &lt;smeghead&gt; está en el cvs de kaffe, por cierto 13:54 &lt;smeghead&gt; tu versión incluso debería tenerlo 13:55 &lt;jrandom&gt; hmm, ah, sí, del import de gnu-crypto 13:55 &lt;smeghead&gt; gnu.security.prng.Fortuna 13:55 &lt;jrandom&gt; el proveedor 'kaffe' todavía usa su viejo sha1prng iirc 13:55 &lt;jrandom&gt; genial 13:56 &lt;MANCOM&gt; ¿cuál es el estado de lo de sam para .net? ¿conviene empezar a meterse o se esperan cambios importantes? 13:56 &lt;smeghead&gt; MANCOM: necesita pruebas, escribiré algunas pruebas unitarias pronto 13:56 &lt;smeghead&gt; este tema de gcj lo ha dejado un poco en pausa 13:57 &lt;smeghead&gt; MANCOM: no espero que haya cambios en la API en absoluto, así que debería ser seguro programar contra ella 13:58 &lt;smeghead&gt; es probable que haya cambios detrás de la API, pero tú como cliente no necesitas saber eso :) 13:59 &lt;MANCOM&gt; :) 13:59 &lt;jrandom&gt; puede haber algunas actualizaciones posteriores que sean relevantes si construyes apps que hagan transferencia masiva 14:00 &lt;jrandom&gt; pero si solo transfieres decenas de KB a la vez, debería estar bien 14:00 &lt;smeghead&gt; ok, si la API del cliente Java cambia, entonces la de sam-sharp también :) 14:01 &lt;MANCOM&gt; no puedo discutir eso 14:02 &lt;jrandom&gt; ok, ¿alguien tiene algo más que tratar en la reunión? 14:02  * cervantes baja el Big Ben al canal 14:03 &lt;+DrWoo&gt; nota: buen trabajo jrandom 14:03 &lt;smeghead&gt; buen juego de palabras, cervantes 14:03  * jrandom gime 14:04 &lt;MANCOM&gt; leí que no quieren promocionar i2p demasiado antes de la v0.5, ¿es cierto? 14:04 &lt;jrandom&gt; MANCOM: antes de la 0.6.  sí 14:04 &lt;jrandom&gt; MANCOM: 0.5 mejorará el anonimato y ayudará a los usuarios a controlar mejor su rendimiento.  0.6 permitirá que miles+ de usuarios concurrentes operen de forma segura 14:04 &lt;MANCOM&gt; ah. 0.6. ok. 14:05 &lt;jrandom&gt; gracias doc, mucho progreso :) 14:05 &lt;+polecat&gt; Whee, con ganas de la 0.6... 14:05 &lt;+DrWoo&gt; :) 14:06 &lt;jrandom&gt; de acuerdo, polecat, de acuerdo :) 14:06  * jrandom se prepara 14:06  * jrandom cierra la reunión con un *baf* </div>
