---
title: "Reunión de desarrolladores de I2P - 04 de enero de 2006"
date: 2006-01-04
author: "jrandom"
description: "Registro de la reunión de desarrollo de I2P del 04 de enero de 2006."
categories: ["meeting"]
---

## Resumen rápido

<p class="attendees-inline"><strong>Presentes:</strong> bar, cervantes, Complication, gott, JosephLeBlanc, jrandom, tethra</p>

## Registro de la reunión

<div class="irc-log"> 15:22 &lt;jrandom&gt; 0) hola 15:22 &lt;jrandom&gt; 1) Estado de la red y 0.6.1.8 15:22 &lt;jrandom&gt; 2) Resultados de pruebas de carga y perfilado de pares 15:22 &lt;@cervantes&gt; jrandom: posiblemente el castigo más lento y horrendo desde que prohibieron la lapidación 15:22 &lt;jrandom&gt; 3) revisión 2005 / adelanto 2006 / ??? 15:22 &lt;jrandom&gt; 0) hola 15:22 &lt;gott&gt;   falafel 15:22 &lt;gott&gt;        n : pequeña croqueta de garbanzos o habas machacados, sazonada 15:22 &lt;gott&gt;            con semillas de sésamo 15:22 &lt;@cervantes&gt; hola 15:22  * jrandom saluda después de recuperarse del bombardeo de falafeles 15:22 &lt;jrandom&gt; notas de estado semanales publicadas en http://dev.i2p.net/pipermail/i2p/2006-January/001246.html 15:23 &lt;jrandom&gt; como llego 10m tarde, seguro que ya leyeron esas notas y tienen comentarios listos 15:23 &lt;jrandom&gt; *ejem* 15:23 &lt;jrandom&gt; ok, entremos en 1) estado de la red y 0.6.1.8 15:24 &lt;@cervantes&gt; es decir, funciona bien, salvo que el protocolo lo está ralentizando 15:24 &lt;jrandom&gt; No tengo mucho que añadir más allá de lo que está en el correo - tuvimos 0.6.1.8 en preparación un tiempo antes del lanzamiento, y por lo que veo ha ido bastante bien 15:25 &lt;jrandom&gt; je, sí, no estoy seguro de si infoshop ha publicado algo desde la última importación de RSS 15:25 &lt;JosephLeBlanc&gt; Hmm, bueno, solo tengo un par de comentarios. 15:25 &lt;+Complication&gt; En cuanto al estado, aunque ya lo mencioné antes... después de que la compilación -7 entró en CVS, mi Celeron 300 parece comportarse como una computadora de verdad. Incluso transfiere datos con algo parecido a estabilidad. 15:26 &lt;+Complication&gt; Me permite navegar extensamente por eepsites, y solo rara vez me expulsa de IRC. 15:26 &lt;jrandom&gt; cierto, Complication  15:26 &lt;jrandom&gt; ¿qué tal, JosephLeBlanc?  15:26 &lt;@cervantes&gt;  /kick complication 15:26 &lt;@cervantes&gt; doh 15:26 &lt;JosephLeBlanc&gt; Estoy ejecutando el último CVS y, por lo que puedo ver, la mayoría de las cosas están en orden. 15:27 &lt;JosephLeBlanc&gt; Sin embargo, me preguntaba si se solucionó aquel problema de jbigi en Athlon del que te hablé hace algún tiempo. 15:28 &lt;jrandom&gt; jbigi para amd64 en window aún no está en jbigi.jar, aunque espero incluirlo en 0.6.1.9 15:29 &lt;+Complication&gt; *creo* (pero no puedo confirmarlo) que se está enfocando más estrictamente en los pares con los que ha visto éxito... y este enfoque *podría* mantener esas rutas sin colapsar de forma más efectiva (está detrás de un NAT algo demasiado agresivo). 15:29 &lt;JosephLeBlanc&gt; Bueno, los logs están devolviendo: 'NOTICE: Resource name [jbigi] was not found'  15:30 &lt;jrandom&gt; JosephLeBlanc: hay una línea después de esa sobre jbigi: ¿qué dice? 15:31 &lt;JosephLeBlanc&gt; Dice: "INFO: Optimized native BigInteger library 'libjbigi-linux-athlon.so' loaded from resource 15:31 &lt;jrandom&gt; ok, genial 15:32 &lt;JosephLeBlanc&gt; Solo quería avisarte sobre esa línea de NOTICE. 15:32 &lt;jrandom&gt; eso significa que primero intenta obtener el recurso "jbigi", pero no existe (lo cual es normal: el recurso jbigi es para situaciones muy raras) 15:32 &lt;jrandom&gt; luego intenta obtener el recurso específico del SO/arquitectura "libjbigi-linux-athlon.so" y lo consigue 15:33 &lt;JosephLeBlanc&gt; Ah, de acuerdo. Entonces parece que el bug que estaba experimentando antes se ha arreglado en la -7 15:33 &lt;jrandom&gt; w3wt 15:33 &lt;JosephLeBlanc&gt; Mil gracias, amigo. 15:34 &lt;jrandom&gt; de nada 15:34 &lt;jrandom&gt; Complication: sí, creo que tienes razón, y algunas de las estrategias para 0.6.2 se basarán aún más en ese concepto 15:35 &lt;jrandom&gt; ok, ¿alguien más tiene algo para 1) estado de la red / 0.6.1.8? 15:37 &lt;jrandom&gt; si no, pasemos a 2) Resultados de pruebas de carga y perfilado de pares 15:39 &lt;jrandom&gt; ok, hay muchas cosas en el correo, ¿alguien tiene preguntas al respecto? 15:40 &lt;+bar&gt; ¿qué tan grande fue la mejora razonable? 15:41 &lt;+Complication&gt; Comentario tardío sobre 0.6.1.8 (acabo de probar con mi portátil): jbigi también se cargó correctamente allí. 15:42 &lt;+Complication&gt; Antes, esta máquina (Mandriva 2005) fallaba al cargar el correcto. 15:42 &lt;+Complication&gt; Debido al problema de jcpuid. 15:42 &lt;jrandom&gt; Preferiría no dar una cifra en la reunión, ya que afectaría las expectativas de la gente. Mejora medible, pero lejos de wire speed (velocidad máxima de la línea). 15:43 &lt;jrandom&gt; (y la prueba de carga es un poco artificial) 15:43 &lt;+bar&gt; vale, sin problema :) 15:44 &lt;jrandom&gt; genial, Complication.  Sí, por fin empaqueté el port en C de jcpuid de scintilla :) 15:45 &lt;jrandom&gt; ok, no tengo mucho que añadir sobre 2) más allá de lo que está en el correo.  Saldrá más información sobre el perfilado de velocidad resultante una vez que salga en la 0.6.1.9. 15:47 &lt;jrandom&gt; si no hay nada más sobre eso, pasamos a 3) revisión 2005 / adelanto 2006 / ??? 15:49 &lt;+bar&gt; estoy de acuerdo con lo que está en el correo, 2005 fue un año fantástico y no veo cómo 2006 pueda ser peor, en lo que respecta a I2P 15:49 &lt;jrandom&gt; hemos avanzado mucho en el último año, y ustedes han hecho un gran trabajo empujándonos hacia adelante.  este próximo año pinta para ser el grande para nosotros, saliendo de los cuartos traseros geek y entrando en los espacios donde importa.   15:50  * tethra llegó hacia el final de 2005, pero aun así estuvo bastante genial. *pulgar arriba* 15:51 &lt;+Complication&gt; Esperando lo mejor. 15:51 &lt;jrandom&gt; No tengo mucho más que añadir, así que si hay otras cosas que quieran plantear para la reunión, tienen la palabra 15:52 &lt;+Complication&gt; Hablando de eso, si alguien quisiera traducir algunos documentos al español (ver el foro Discussion), ¿con quién sería mejor que se coordine? 15:52 &lt;+Complication&gt; p. ej., qué partes podrían cambiar mucho, o asuntos por el estilo 15:53 &lt;+Complication&gt; Además, ¿en qué formato sería mejor tener varios documentos? 15:54 &lt;jrandom&gt; el documento de introducción técnica en dev.i2p.net/cgi-bin/cvsweb.cgi/i2p/router/doc/techintro.html?rev=HEAD es bastante estable 15:54 &lt;+Complication&gt; Incluida con el router... en el sitio web... ¿ambas? 15:54 &lt;jrandom&gt; (aunque habrá actualizaciones en 0.6.2) 15:54 &lt;jrandom&gt; bueno, soy muy partidario de la documentación integrada 15:54 &lt;jrandom&gt; pero eso probablemente debería esperar hasta que la nueva consola del router esté en su lugar 15:55 &lt;jrandom&gt; los documentos de introducción del sitio web también serían buenos, pero eso probablemente debería esperar hasta que el nuevo sitio web esté en su lugar 15:55 &lt;+Complication&gt; Ajá... así que sería mejor no tocar eso todavía... 15:56 &lt;+Complication&gt; ...prefiriendo documentos como el de arriba. 15:58 &lt;jrandom&gt; probablemente.  ok, ¿hay algo más que la gente quiera plantear para la reunión? 15:59 &lt;jrandom&gt; si no... 15:59 &lt;tethra&gt; ¿ya discutimos la idea de la UI de eepget? 15:59 &lt;gott&gt; Si la reunión sigue, por favor arreglen el problema con los acentos en IRCclient 15:59 &lt;tethra&gt; es decir, antes de que yo llegara 15:59 &lt;jrandom&gt; no, ¿quieres implementarlo, tethra?  :) 15:59 &lt;jrandom&gt; gott: parches bienvenidos 16:00 &lt;gott&gt; Si no, por favor arreglen el problema con los acentos en IRCclient. 16:00 &lt;gott&gt; jrandom: Para cuando yo lo arregle, ya lo habrá arreglado otra persona ;-) 16:01 &lt;tethra&gt; jrandom: no estoy del todo seguro de cómo abordarlo, ya que no soy mucho de programar. si te apetece señalarme algún tutorial para escribir apps tipo .war y con gusto le doy una oportunidad, eso sí. 16:01 &lt;gott&gt; Me reservo el derecho a ser derrotista en hechos y acciones. 16:01 &lt;tethra&gt; jaja 16:01 &lt;+Complication&gt; :) 16:02 &lt;jrandom&gt; tethra: los libros de servlets de oreily son bastante buenos 16:02 &lt;jrandom&gt; ok, si no hay nada más... 16:02  * jrandom se prepara 16:02  * jrandom *baf* cierra la reunión </div>
