---
title: "Reunión de desarrolladores de I2P - 8 de septiembre de 2010"
date: 2010-09-08
author: "@Mathiasdm"
description: "Acta de la reunión de desarrollo de I2P del 8 de septiembre de 2010."
categories: ["meeting"]
---

## Resumen rápido

<p class="attendees-inline"><strong>Presentes:</strong> </p>

## Registro de la reunión

<div class="irc-log"> 22:02 &lt;@Mathiasdm&gt; ok 22:02 &lt;@Mathiasdm&gt; hora de la reunión 22:03 &lt;@Mathiasdm&gt; 0) Hola 22:03 &lt;@Mathiasdm&gt; 1) Progreso del contenido del sitio web 22:03 &lt;@Mathiasdm&gt; 2) Progreso del backend del sitio web 22:03 &lt;@Mathiasdm&gt; 3) Lugar para la discusión de desarrollo 22:03 &lt;@Mathiasdm&gt; 4) Asignación de tareas + gestión de desacuerdos 22:03 &lt;@Mathiasdm&gt; 5) Actualizaciones de estado 22:03 &lt;@Mathiasdm&gt; 6) Próximas conferencias de desarrollo 22:03 &lt;@Mathiasdm&gt; ok 22:03 &lt;@Mathiasdm&gt; 0) Hola 22:04 &lt;@Mathiasdm&gt; ¡Bienvenidos a la 208.ª reunión de desarrollo! (robado sin vergüenza de badger :p) 22:04  * Mathiasdm da un toque a todos 22:04 &lt;eche|on&gt; *toque* 22:04  * Mathiasdm da un toque a zzz, gracias por el op 22:06 &lt;@Mathiasdm&gt; hm, ¿hacen falta más toques para despertar a todos? zzz badger dr|z3d dream duck eche|on hottuna postman sponge superuser ReturningNovice (perdón :)) 22:06 &lt;eche|on&gt; *TOQUE* 22:06 &lt;@Mathiasdm&gt; perdón, eche|on :p vi tu toque 22:08 &lt;duck&gt; moin 22:08 &lt;@Mathiasdm&gt; moin duck 22:09 &lt;hawk&gt; * Mathiasd1 da un toque a welterde  22:11 &lt;@Mathiasdm&gt; ok, entonces esperamos un poco más, ya que sólo somos 3 por ahora 22:11 &lt;@Mathiasdm&gt; quien quiera unirse, que devuelva el toque 22:11 &lt;whitenoise&gt; *toque* 22:11 &lt;@zzz&gt; ack 22:12 &lt;@Mathiasdm&gt; aja, desarrollador principal, bien :) 22:13 &lt;@Mathiasdm&gt; y para asegurarnos de que se pueda unir la mayor cantidad de gente posible, esperamos 2 minutos más y luego empezamos 22:14 &lt;@Mathiasdm&gt; ahora 1 minuto más 22:14 &lt;superuser&gt; mooin 22:15 &lt;@Mathiasdm&gt; justo a tiempo, superuser ;) 22:15 &lt;@Mathiasdm&gt; hola a todos 22:15 &lt;superuser&gt; ;-) 22:15 &lt;superuser&gt; hola Mathiasdm 22:15 &lt;superuser&gt; y todos 22:15 &lt;@Mathiasdm&gt; 1) Progreso del contenido del sitio web 22:15 &lt;@Mathiasdm&gt; como probablemente todos sabemos, el desarrollo de I2P está actualmente detenido debido a la revisión de las especificaciones 22:16  * Mathiasdm le pasa la papa caliente a zzz, para que pueda hablar del progreso de la revisión de las especificaciones 22:16 &lt;eche|on&gt; cierto 22:17 &lt;@zzz&gt; han pasado 7 semanas, el progreso es lento. Estoy trabajando en i2cp ahora mismo, ya le he dedicado varias horas 22:17 &lt;@zzz&gt; necesito que otras personas aporten tanto en lo que prometieron hacer como en lo que está sin reclamar 22:17 &lt;@zzz&gt; eot 22:18 &lt;@Mathiasdm&gt; ok 22:18  * Mathiasdm volverá a empezar mañana; ahora el entorno de desarrollo está configurado otra vez 22:18 &lt;@Mathiasdm&gt; si alguien más tiene algo que decir al respecto, adelante :) 22:19 &lt;@Mathiasdm&gt; parece que no 22:19 &lt;@Mathiasdm&gt; hm 22:19 &lt;@Mathiasdm&gt; 2) Progreso del backend del sitio web 22:19 &lt;eche|on&gt; Creo que es estupendo por parte de la gente que lo está haciendo. 22:19 &lt;@Mathiasdm&gt; oh 22:19 &lt;@Mathiasdm&gt; perdón :) 22:21 &lt;@Mathiasdm&gt; saltamos el punto 2) por ahora, a menos que entre welt 22:21 &lt;@Mathiasdm&gt; 3) Lugar para la discusión de desarrollo 22:22 &lt;@Mathiasdm&gt; esto está relacionado con http://zzz.i2p/topics/719 22:22 &lt;@Mathiasdm&gt; cito: 22:22 &lt;@Mathiasdm&gt; "* Publica las discusiones de desarrollo en zzz.i2p. Lo que quiero decir es: IRC es un medio muy 'volátil', donde no todo el mundo está en línea todo el tiempo, y no todos guardan logs. Es un gran medio para una discusión corta, pero considera publicar un breve resumen en zzz.i2p, para que otros puedan sumarse a la discusión." 22:22 &lt;eche|on&gt; la discusión de desarrollo es un tema difícil. IRC está bien, pero no es fiable ni tiene archivo 22:22 &lt;@Mathiasdm&gt; sí, de acuerdo 22:23 &lt;@Mathiasdm&gt; pero hay muchas cosas entre las que elegir 22:23 &lt;@Mathiasdm&gt; zzz.i2p, forum.i2p, lista de correo 22:23 &lt;@Mathiasdm&gt; bueno, ok, 3 cosas :p 22:23 &lt;eche|on&gt; sugeriría algún punto central de archivo 22:23 &lt;eche|on&gt; con una copia de seguridad. 22:24 &lt;@Mathiasdm&gt; sí 22:24 &lt;@Mathiasdm&gt; pero montar almacenamiento distribuido para esto suena difícil :p 22:24 &lt;@Mathiasdm&gt; aunque una lista de correo es factible, supongo 22:25 &lt;@Mathiasdm&gt; una lista de correo es 'más o menos distribuida' 22:25 &lt;eche|on&gt; :-) 22:25 &lt;superuser&gt; ¿no está ya distribuido el propio sitio web? 22:25 &lt;@Mathiasdm&gt; ¿alguien más, ideas? 22:25 &lt;eche|on&gt; una lista de correo también es una buena solución 22:26 &lt;superuser&gt; también podríamos usar eso 22:26 &lt;@Mathiasdm&gt; sí, pero eso no incluye el foro, superuser  22:26 &lt;eche|on&gt; cierto, el sitio web está en monotone 22:26 &lt;@Mathiasdm&gt; cierto 22:26 &lt;superuser&gt; no, no me refiero al foro, sino al propio sitio web 22:26 &lt;superuser&gt; ¿no están disponibles allí en algún sitio las reuniones de desarrollo antiguas también? 22:26 &lt;@Mathiasdm&gt; pero es difícil discutir cuando tienes que hacer check-in de tus discusiones en monotone :p 22:27 &lt;superuser&gt; cierto 22:27 &lt;@Mathiasdm&gt; quizá con el nuevo backend en el que está trabajando welt sea más factible 22:27 &lt;superuser&gt; sólo sería de interés para archivar, no para seguir discutiendo 22:28 &lt;@Mathiasdm&gt; como solución temporal, propondría: si mantenéis una gran discusión en IRC, publicad unas notas en _algún_ medio persistente 22:29 &lt;@Mathiasdm&gt; ya sea zzz.i2p, una lista de correo o el foro 22:29 &lt;@Mathiasdm&gt; lo sé, es un poco vago 22:29 &lt;eche|on&gt; yo voto por lista de correo ++  22:29 &lt;@Mathiasdm&gt; hm, welt, ¿hay instrucciones de la lista de correo en el sitio web en algún lugar? 22:29 &lt;superuser&gt; ¿te refieres al servicio NNTP de welt? 22:29 &lt;@Mathiasdm&gt; la lista de correo también me suena bien, eche|on, pero me pregunto si funcionará para que todos la usen 22:29 &lt;eche|on&gt; actualmente no hay ml disponible 22:29 &lt;@Mathiasdm&gt; sí, superuser  22:29 &lt;@Mathiasdm&gt; eh 22:29 &lt;@Mathiasdm&gt; o qué era 22:29 &lt;@Mathiasdm&gt; creo que sí 22:30 &lt;@Mathiasdm&gt; eche|on: welt montó algunas ml este verano 22:30 &lt;eche|on&gt; NNTP es servidor de noticias 22:30 &lt;@Mathiasdm&gt; pero aún no se usan mucho 22:30 &lt;@Mathiasdm&gt; sí, en efecto, pero ahora también hay una lista de correo 22:30 &lt;@Mathiasdm&gt; pero no tengo aquí la dirección 22:30 &lt;@Mathiasdm&gt; zzz, duck: ¿opiniones? 22:31 &lt;superuser&gt; no tengo información de la lista de correo por ahora, sólo he visto los posts de welt, Mathiasdm y ReturningNovice en el servidor de noticias 22:32 &lt;@zzz&gt; no soy muy fan de una ML pero la usaré si la gente quiere. la de welt parece ser un gran secreto por ahora 22:33 &lt;duck&gt; creo que zzz.i2p está bien 22:33 &lt;@Mathiasdm&gt; en mi opinión, cualquier cosa que no sea IRC sería útil (me gusta IRC, como dije antes, pero demasiadas discusiones de desarrollo son imposibles de seguir) 22:33 &lt;eche|on&gt; zzz.i2p está bien, pero: las discusiones de irc necesitan copiarse allí Y de alguna manera algún tipo de copia de seguridad estaría bien 22:34 &lt;@Mathiasdm&gt; hm, quizá pueda montar algo como 22:34 &lt;@Mathiasdm&gt; eh 22:34 &lt;@Mathiasdm&gt; ¿cómo se llamaba? 22:34 &lt;@Mathiasdm&gt; hace 2 o 3 años 22:34 &lt;@Mathiasdm&gt; trevorreznik.i2p? 22:36 &lt;@Mathiasdm&gt; ¿qué tal si: seguimos usando zzz.i2p, y empezamos a usar una lista de correo, e intentamos asegurarnos de que las discusiones en IRC no se queden sólo en IRC? 22:36 &lt;duck&gt; todas las cosas importantes de diseño ya están en zzz.i2p 22:36 &lt;eche|on&gt; mejor: intentemos seguir usando zzz.i2p y copiar en él lo de IRC. 22:36 &lt;duck&gt; no veo tu problema 22:37 &lt;superuser&gt; ¿y si el de zzz desaparece 22:37 &lt;superuser&gt; s//? 22:37 &lt;duck&gt; dev/design 22:37 &lt;@Mathiasdm&gt; por ejemplo, todo lo que sponge publica (sólo es un ejemplo, sponge :p) sobre seedless y bob a menudo son discusiones sólo en irc 22:38 &lt;duck&gt; no creo que una lista de correo vaya a hacer que sponge documente su protocolo y su API 22:38 &lt;duck&gt; pero claro, inténtalo 22:39 &lt;@Mathiasdm&gt; nooo, no es lo que quería decir, duck  22:39 &lt;@Mathiasdm&gt; como dije, me da igual si está en zzz.i2p o en la lista de correo 22:39 &lt;@Mathiasdm&gt; sólo que no quiero que esas discusiones sean sólo en IRC 22:39 &lt;@Mathiasdm&gt; pero sí, también tienes un buen punto 22:39 &lt;@Mathiasdm&gt; que algunas cosas quizá seguirán siendo sólo en irc 22:39 &lt;duck&gt; entonces ve a hablar con sponge 22:39 &lt;@Mathiasdm&gt; era un ejemplo 22:40 &lt;duck&gt; (lo cual podrías estar haciendo a través de esta reunión, claro) 22:40 &lt;duck&gt; ok, entendido 22:40 &lt;@Mathiasdm&gt; :) 22:41 &lt;@Mathiasdm&gt; ok, supongo que si todos intentamos publicar las cosas en zzz.i2p (o en la lista de correo -- pero esperaremos a welt :p), queda zanjado 22:42 &lt;@Mathiasdm&gt; por ahora, al menos 22:42 &lt;@Mathiasdm&gt; ¿alguien tiene algo que añadir sobre esto? 22:44 &lt;@Mathiasdm&gt; ok 22:44 &lt;@Mathiasdm&gt; siguiente 22:44 &lt;@Mathiasdm&gt; 4) Asignación de tareas + gestión de desacuerdos 22:45 -!- Moru [kvirc@irc2p] se ha unido a #i2p-dev 22:45 &lt;@Mathiasdm&gt; actualmente, las tareas (mostradas en http://www.i2p2.de/team.html ) se asignan/eligen porque la gente simplemente cambia la página web 22:45 &lt;hawk&gt; &lt;preforce&gt; Título: Team - I2P (en www.i2p2.de) 22:45 &lt;@Mathiasdm&gt; así que si quieres hacer una tarea, simplemente la haces y te añades a la página web 22:45 &lt;@Mathiasdm&gt; lo cual está bien, supongo :) 22:46 &lt;eche|on&gt; si alguien no está de acuerdo: discusión en IRC/zzz.i2p 22:46 &lt;@Mathiasdm&gt; sí, el desacuerdo es el tema 22:46 &lt;eche|on&gt; pero la gente necesita permisos de check-in para cambiar, o sea: necesitan algo de confianza de los desarrolladores actuales 22:46 &lt;@Mathiasdm&gt; hubo desacuerdos este verano y no lo gestionamos realmente 22:46 &lt;@Mathiasdm&gt; cierto, eche|on  22:47 &lt;@Mathiasdm&gt; ¿cómo resolvemos una discusión si las personas en desacuerdo no pueden llegar a un acuerdo? 22:47 &lt;@Mathiasdm&gt; ¿votación o algo así? 22:47 &lt;@Mathiasdm&gt; eso es lo que me preguntaba 22:48 &lt;@Mathiasdm&gt; ¿sugerencias? 22:48 &lt;eche|on&gt; una vez se mencionó una última línea de defensa 22:48 &lt;eche|on&gt; que era zzz 22:48 &lt;@Mathiasdm&gt; ¿última línea de defensa? 22:48 &lt;@Mathiasdm&gt; ah 22:49 &lt;whitenoise&gt; ¿qué tal una tercera solución mejor? 22:49 &lt;duck&gt; si todo lo demás falla; recurrir a zzz 22:49 &lt;eche|on&gt; votar es una buena idea, pero creo que se encontrará una solución antes 22:49 &lt;@Mathiasdm&gt; si la tercera solución es definitivamente mejor, las dos partes elegirán esa ;) 22:50 &lt;@Mathiasdm&gt; hm, ok 22:50 &lt;@Mathiasdm&gt; sólo por curiosidad, zzz, ¿aceptas ser 'la última línea de defensa'? :) 22:50 &lt;@Mathiasdm&gt; a mí me suena bien, pero ¿tú quieres eso? 22:51 &lt;@zzz&gt; no particularmente. mi regla es que quien realmente está haciendo algo es quien manda. la gente que no hace más que hablar y cabrear a los demás no. 22:52 &lt;@zzz&gt; hay trabajo de sobra para todos. 22:53 &lt;@Mathiasdm&gt; ok :) suena bien 22:53 &lt;@Mathiasdm&gt; ¿alguien tiene comentarios adicionales? si no, siguiente punto 22:53 &lt;superuser&gt; en general, «el que lo hace manda» suena bien 22:53 &lt;superuser&gt; pero ¿y si dos partes realmente lo hacen 22:53 &lt;superuser&gt; y aun así van en direcciones opuestas? 22:54 &lt;superuser&gt; supongo que en ese caso un mecanismo de votación no estaría nada mal 22:54 &lt;@Mathiasdm&gt; cierto 22:54 &lt;@zzz&gt; si es código puedo elegir yo. definitivamente no soy la última línea de defensa para el sitio web. welt y echelon lo son. 22:55 &lt;@Mathiasdm&gt; bueno, si hay discusión y no se puede encontrar una solución, puede haber una votación o alguien (¿zzz, welt?) puede elegir 22:55 &lt;@zzz&gt; ellos elegirían un ganador retirando los privilegios al perdedor. 22:56 &lt;@Mathiasdm&gt; *sólo si es una discusión fea, espero ;) los desacuerdos amistosos no deberían resultar en perder privilegios :p 22:57 &lt;eche|on&gt; cierto 22:58 &lt;@Mathiasdm&gt; vale entonces 22:58 &lt;@Mathiasdm&gt; siguiente punto 22:58 &lt;@Mathiasdm&gt; si está bien 22:58 &lt;@Mathiasdm&gt; 5) Actualizaciones de estado 22:58 &lt;eche|on&gt; ok 22:59 &lt;@Mathiasdm&gt; creo que empezaré a 'recopilar' actualizaciones de estado este fin de semana 22:59 &lt;@Mathiasdm&gt; iba a hacerlo la semana pasada, pero me absorbió el trabajo 22:59 &lt;eche|on&gt; genial. adelante. 22:59 &lt;@Mathiasdm&gt; básicamente, simplemente '¿qué hiciste la semana pasada?' y '¿cuáles son tus planes para la próxima semana?' 23:00 &lt;@Mathiasdm&gt; y las publicaré un poco resumidas en el sitio web 23:00 &lt;@Mathiasdm&gt; las sugerencias siempre son bienvenidas :) 23:00 &lt;@Mathiasdm&gt; ok, punto final (añadido poco antes de comenzar la reunión) 23:00 &lt;@Mathiasdm&gt; 6) Próximas conferencias de desarrollo 23:01 &lt;@Mathiasdm&gt; -¿quién va a 27c3? 23:01 &lt;@Mathiasdm&gt; -¿quién va a brucon? 23:01 &lt;@Mathiasdm&gt; -¿alguna otra? 23:02 &lt;@Mathiasdm&gt; yo sin duda asistiré a brucon, y muy probablemente a 27c3 por un día (y me quedaré en Berlín unos días) 23:02 &lt;whitenoise&gt; Mathiasdm, añadí 1 punto más 10 min. antes del comienzo. 23:02 &lt;@Mathiasdm&gt; ¿oh? perdón, no lo vi 23:03 &lt;@Mathiasdm&gt; ok, lo haré en un minuto, whitenoise  23:03 &lt;whitenoise&gt; ok 23:03 &lt;whitenoise&gt; gracias 23:03 &lt;@Mathiasdm&gt; ¿nadie comenta sobre las conferencias de desarrollo? 23:04 &lt;@Mathiasdm&gt; entonces: 7) Promoción del uso del protocolo BitTorrent dentro de I2P: pros y contras 23:04  * Mathiasdm pasa la papa caliente a whitenoise  23:04 &lt;whitenoise&gt; Ok, pues hablamos un poco de esto con duck 23:05 &lt;whitenoise&gt; Aunque es una buena forma de generar tráfico de cobertura y crecimiento de la red, puede llevar a que I2P sea conocido como una red de intercambio de archivos ilegal 23:05 &lt;eche|on&gt; he decidido no asistir a 27c3 23:06 &lt;@Mathiasdm&gt; ah, qué pena, eche|on  23:06 &lt;@Mathiasdm&gt; cierto, whitenoise  23:06 &lt;whitenoise&gt; Por otro lado... 23:06 &lt;superuser&gt; Creo que bt no debería enfatizarse más que otros servicios, sino promover i2p como una red de uso general 23:07 &lt;superuser&gt; oh, aún no había terminado... 23:07 &lt;@Mathiasdm&gt; puede que tenga lag, dale un poco :) 23:08 &lt;whitenoise&gt; si no promovemos este protocolo, en algún futuro no muy cercano, si no cambia el modelo de negocio de venta de contenido digital, la presión sobre los usuarios de torrent será mayor, así que empezarán a buscar formas de ocultarse 23:08 &lt;whitenoise&gt; lo que puede llevar igualmente a mi primer punto (mala fama) 23:08 &lt;whitenoise&gt; pero es dudoso, claro 23:08 &lt;Moru&gt; ¡Hola! Disculpen por entrometerme aquí... triste pero cierto, promuévanlo como intercambio de archivos y tendrán muchísimos más usuarios y un montón de desarrolladores uniéndose. Quizá incluso consigan financiación de quienes quieran usar una plataforma de intercambio de archivos segura. 23:09 &lt;@Mathiasdm&gt; simplemente promoverlo no haría eso, en mi opinión 23:09 &lt;@Mathiasdm&gt; y whitenoise, tienes razón sobre la mala fama 23:09 &lt;@Mathiasdm&gt; ¿pero lo estamos promoviendo? 23:10 &lt;whitenoise&gt; En mi opinión, ahora mismo no 23:10 &lt;@Mathiasdm&gt; y BitTorrent por sí mismo no causa la mala fama, lo hace el intercambio de archivos (en mi opinión es una distinción importante, pero quizá no en esta discusión) 23:10 &lt;@Mathiasdm&gt; (y hola, Moru) 23:11 &lt;whitenoise&gt; Bueno, BitTorrent es la forma más usada, por eso hablo de ello 23:11 &lt;whitenoise&gt; por supuesto, podría ser eMule o cualquier otra cosa 23:11 &lt;@Mathiasdm&gt; ¿cómo verías promoverlo? 23:12 &lt;whitenoise&gt; Por ejemplo, los usuarios sencillos actuales tienen algunas dificultades para configurarlo todo 23:12 &lt;whitenoise&gt; Podríamos hacer que la información sobre BitTorrent fuera más visible 23:13 &lt;@Mathiasdm&gt; hm, sí 23:13 &lt;whitenoise&gt; una descripción más simple 23:13 &lt;whitenoise&gt; y así sucesivamente. 23:13 &lt;@Mathiasdm&gt; pero eso (en mi opinión) es más bien un problema general de I2P 23:13 &lt;whitenoise&gt; quizá mejorar un poco i2psnark 23:13 &lt;@Mathiasdm&gt; I2P podría hacerse mucho más visible :p 23:13 &lt;whitenoise&gt; sí 23:14 &lt;whitenoise&gt; pero hacerlo (así como anunciarlo en Twitter, por ejemplo) seguramente atraerá a algunos usuarios 23:14 &lt;@Mathiasdm&gt; sí 23:14 &lt;@Mathiasdm&gt; bueno, estoy de acuerdo, y espero que avancemos hacia hacer todo más claro (mejor usabilidad y demás) en un futuro cercano 23:14 &lt;whitenoise&gt; así que la pregunta es, supongo, qué deberíamos hacer y qué no 23:15 &lt;whitenoise&gt; ¿mejorar la descripción pero no publicitarlo como una red de intercambio de archivos, quizá? 23:15 &lt;@Mathiasdm&gt; lo que deberíamos hacer (una vez comience el desarrollo de la 0.9) es, en mi opinión, revisar los 'puntos de dolor' de la usabilidad 23:15 &lt;eche|on&gt; ya tengo algunas ideas sobre eso 23:17 &lt;@Mathiasdm&gt; sí, una descripción de I2P ayudaría; una renovación de la consola (¿quizá? no lo sé) ayudaría 23:17 &lt;@Mathiasdm&gt; eche|on: ¿no teníamos un .pdf con observaciones de usabilidad de una conferencia a la que fuiste? 23:17 &lt;eche|on&gt; hm 23:18 &lt;@zzz&gt; lo tengo 23:18 &lt;eche|on&gt; necesito buscarlo, pero en general teníamos algunos problemas.  23:18 &lt;@Mathiasdm&gt; ¿tienes un enlace, zzz? 23:19 &lt;@Mathiasdm&gt; ok, ¿podríamos centrarnos en ello un poco después de las especificaciones del sitio web? 23:20 &lt;@zzz&gt; http://zzz.i2p/files/petcon-usability-long.pdf 23:20 &lt;@Mathiasdm&gt; gracias 23:20 &lt;eche|on&gt; es una buena idea 23:21 &lt;@Mathiasdm&gt; vale entonces 23:21 &lt;@Mathiasdm&gt; ¿otras observaciones o ideas, whitenoise? 23:21 &lt;whitenoise&gt; hm... 23:22 &lt;@Mathiasdm&gt; por supuesto, siempre eres libre de empezar a trabajar también en mejoras de usabilidad del sitio web 23:22 &lt;eche|on&gt;  sólo espera unos correos con datos de contacto para pagar algo de dinero ;-) 23:23 &lt;whitenoise&gt; bueno, supongo que decidimos mejorar la usabilidad en general sin ningún acento en BitTorrent, ¿no? 23:23 &lt;whitenoise&gt; :-) 23:23 &lt;@Mathiasdm&gt; eso parece, sí, whitenoise  23:23 &lt;@Mathiasdm&gt; te mandaré mi cuenta bancaria, eche|on, sólo envíame el dinero ;) 23:23 &lt;@Mathiasdm&gt; ok entonces 23:23 &lt;@Mathiasdm&gt; 8) galletas para todos los que asistieron 23:24 &lt;eche|on&gt; *g* 23:24 &lt;@Mathiasdm&gt; ===Fin de la reunión=== 23:24 &lt;@Mathiasdm&gt; gracias a todos :) 23:24 &lt;eche|on&gt; ¡GALLETAS! 23:25 &lt;@Mathiasdm&gt; no se coman todas 23:25  * Mathiasdm da un toque a eche|on  </div>
