---
title: "Reunión de desarrolladores de I2P - 20 de noviembre de 2012"
date: 2012-11-20
author: "Laughing1uddah"
description: "Registro de la reunión de desarrollo de I2P del 20 de noviembre de 2012."
categories: ["meeting"]
---

## Resumen rápido

<p class="attendees-inline"><strong>Presentes:</strong> asdfsdafsdafsd, darrob, dg, k0e, KillYourTV, LaughingBuddah, nom, psi, st4d, thursday, user, weltende, zzz</p>

## Registro de la reunión

<div class="irc-log"> 20:03:41  &lt;Laughing1uddah&gt; ¿Hora de la reunión? 20:03:48  &lt;dg&gt; ¡Lo es! 20:04:01  &lt;k0e&gt; revisen http://www.youtube.com/watch?v=hgJ7yck1qwY 20:04:01  &lt;iRelay&gt; Título: Android ICS en Raspberry Pi, Vistas: 139170, Valoración: 99.0% 20:04:05  * dg traga saliva 20:04:15  &lt;dg&gt; bien entonces... empecemos 20:04:22  &lt;dg&gt; nuestros temas de hoy son: 20:04:33  &lt;dg&gt; 0) Bienvenida 20:04:40  &lt;dg&gt; (0a) Cambiando un poco las cosas 20:04:47  &lt;dg&gt; (Reuniones, etc.) 20:05:00  &lt;dg&gt; (1) Salud de la red 20:05:03  &lt;dg&gt; (1a) IRC 20:05:10  &lt;dg&gt; (1b) Crecimiento (¿cómo hacemos que i2p llegue más lejos?) 20:05:13  &lt;dg&gt; (2) Eventos IRL (CCC, Cryptoparties..) 20:05:20  &lt;dg&gt; (3) - Integrar mejoras de Fux en trunk 20:05:23  &lt;dg&gt; (4) Sitio web 20:05:26  &lt;dg&gt; (4a) - Espejos (mirroring).. 20:05:33  &lt;dg&gt; (4b)- SSL 20:05:36  &lt;dg&gt; (5) - Progreso 20:05:39  &lt;dg&gt; (6) - Próxima reunión 20:05:50  &lt;dg&gt; (7) - Cualquier otra nota de los participantes, etc. 20:05:50  &lt;dg&gt; ¡menuda lista! 20:06:28  &lt;dg&gt; Espero que hoy tengamos suficientes personas aquí 20:06:43  &lt;dg&gt; Estoy intentando basar las cosas en reuniones pasadas 20:07:11  &lt;dg&gt; así que eh... 20:07:26  &lt;dg&gt; Primero que nada, ¿tenemos a alguien de hace suficiente tiempo como para recapitular los cambios (los grandes, los notables) 20:07:26  &lt;dg&gt; desde la última reunión? 20:07:33  &lt;dg&gt; (Fue el 8 de septiembre) 20:09:05  &lt;nom&gt; poco probable por ahora... podría intentar un resumen general, eso sí 20:09:24  &lt;asdfsdafsdafsd&gt; ¡Oíd, oíd! 20:09:27  * asdfsdafsdafsd golpea el mazo 20:09:35  &lt;dg&gt; Estoy pensando que quizá KillYourTV sabe un poco 20:09:53  &lt;dg&gt; Me dijeron que welt también podría estar aquí, así que con suerte podrá saludar en algún momento 20:09:56  &lt;dg&gt; (zzz tampoco da señales) 20:10:09  &lt;dg&gt; Esto será algo incómodo sin la mayor parte del equipo 20:10:23  &lt;asdfsdafsdafsd&gt; El honorable asdfsdafsdafsd preside ahora 20:10:25  &lt;iRelay&gt; * weltende@freenode saluda 20:10:37  &lt;dg&gt; :) 20:10:37  &lt;dg&gt; Bien 20:10:48  &lt;zzz&gt; aquí 20:10:51  &lt;dg&gt; Entonces, primero que nada, como algunos sabrán, esta es la primera reunión en 2 años 20:11:04  &lt;dg&gt; Y hasta la última reunión fue especializada 20:11:08  &lt;dg&gt; specialized* 20:11:30  &lt;dg&gt; Planeo reanudar reuniones regulares para ponernos al día con el progreso, etc., incluso si no hay un gran tema que discutir 20:12:01  &lt;dg&gt; con respecto a "cambiar", estoy contemplando asumir como Project Manager 20:12:04  &lt;dg&gt; o al menos algún tipo de coordinador 20:12:28  &lt;dg&gt; Estoy orgulloso del progreso que se logró con dr|z3d aunque, lamentablemente, no creo que esté listo para volver a -dev todavía (ni para hablar) 20:12:54  &lt;dg&gt; No puedo comentar sobre el progreso de los últimos 2 años ya que no he estado aquí tanto tiempo 20:12:57  &lt;dg&gt; Si alguien más pudiera, lo agradecería 20:13:04  &lt;dg&gt; &lt;pausa para $person&gt; 20:13:18  &lt;nom&gt; puede que tengamos que esperar a que el netsplit deje de estar dividido 20:13:25  &lt;dg&gt; podría ser una buena idea :-/ 20:13:36  &lt;nom&gt; jeje 20:13:51  &lt;LaughingBuddah&gt; Mientras esperamos, ¿qué pasó con dr|z3d? 20:13:54  &lt;LaughingBuddah&gt; qué pasó con* 20:13:57  * nom pincha los intertubos 20:14:13  &lt;dg&gt; Ya está. 20:14:20  &lt;dg&gt; Déjenme pegar lo que se perdieron. 20:15:42  &lt;dg&gt; esto es doloroso jaja 20:16:09  &lt;dg&gt; ok, gente del netsplit: http://pastethis.i2p/show/2297/ 20:16:12  &lt;iRelay&gt; Título: Paste #2297 | LodgeIt! (en pastethis.i2p) 20:16:12  &lt;dg&gt; &lt;+dg&gt; No puedo comentar sobre el progreso de los últimos 2 años ya que no he estado aquí tanto tiempo 20:16:15  &lt;dg&gt; &lt;+dg&gt; Si alguien más pudiera, lo agradecería 20:16:15  &lt;dg&gt; &lt;+dg&gt; &lt;pausa para $person&gt; 20:16:27  &lt;dg&gt; LaughingBuddah: bien 20:16:53  &lt;dg&gt; Básicamente, después de que dr|z3d fue expulsado por un largo período, etc., etc., planteé que debía ser desmuteado en -dev ya que todos estamos en el mismo equipo, etc. 20:17:00  &lt;dg&gt; Sin embargo, no parece estar listo para unirse a nosotros de nuevo 20:17:06  &lt;nom&gt; Complication: KillYourTV badger darrob dg gatekeeper iRelay Meeh postman RN_ Shinobiwan slow sponge str4d albat asdfsdafsdafsd Astral2012_1 Biotrophy blitzkrieg christoph cipher__ dr4wd3- eight_ joepie95 k0e kytv|away LaughingBuddah lezz luminosus MTN nom operhiem1 PrivacyHawk psi SanguineRose soundwave thursday tycho usr w8rabbit woox2k Xtothec zzz hora de reunión gente 20:17:14  &lt;LaughingBuddah&gt; No no, me preguntaba por qué lo expulsaron 20:17:21  &lt;dg&gt; Quería que tuviera la opción en cualquier caso, incluso si no quisiera ahora mismo 20:17:21  &lt;dg&gt; Oh 20:17:28  &lt;dg&gt; Hubo desacuerdos con el equipo hace un tiempo 20:17:35  &lt;SanguineRose&gt; Yo no estoy aquí, soy invisible 20:17:38  &lt;LaughingBuddah&gt; Ya veo 20:17:38  &lt;dg&gt; Se convirtió en un gran desacuerdo tras acumularse pequeños desacuerdos 20:17:53  &lt;dg&gt; Ha derivado en una guerra de egos y en cierta división de la comunidad :-P 20:17:56  &lt;dg&gt; no es agradable 20:18:03  &lt;LaughingBuddah&gt; De acuerdo. Continúa :) 20:18:06  &lt;nom&gt; ¡ja! puede que seas invisible pero podemos oírte :P 20:18:17  &lt;dg&gt; Le daré unos segundos más a la $person para que aparezca... 20:18:20  &lt;SanguineRose&gt; mentiras, ¡no puedes leer lo que estoy pensando ahora mismo! 20:18:27  * dg se sienta con incomodidad 20:18:44  &lt;iRelay&gt; &lt;weltende@freenode&gt; dg: sí... en dr|z3d y !dr|z3d mayormente *ejem* 20:18:48  &lt;dg&gt; Claramente nadie desea recitar la historia... je 20:18:51  * nom se recuesta con incomodidad mientras lee la mente de SanguineRose 20:18:57  &lt;dg&gt; Bien 20:19:16  &lt;nom&gt; bah, averiguaremos la historia más tarde cuando el historiador decida presentarse 20:19:23  &lt;dg&gt; entonces 20:19:23  &lt;dg&gt; (1) - salud de la red 20:19:45  &lt;dg&gt; Por lo que he visto en las estadísticas, vamos bien en ese frente, aunque desde que se fueron los rusos (rusleaks desapareció en general), ha habido una bajada 20:19:52  &lt;dg&gt; Volviendo a niveles pre-rus (jajá) 20:20:05  &lt;dg&gt; Con suerte zzz puede comentar cómo vamos en este frente... 20:20:29  &lt;nom&gt; en mi opinión, la salud de la red es opaca, pero basándome solo en netsplits podría estar mejor... 20:21:06  &lt;zzz&gt; está inestable, pero kytv y yo anoche encontramos el bug introducido en 0.9.2 que causaba todos los problemas 20:21:21  &lt;dg&gt; zab y yo dudamos de que algo tan simple cause los problemas, no obstante 20:21:27  * nom :| por el timing 20:21:30  &lt;asdfsdafsdafsd&gt; ugh... split 20:21:36  &lt;dg&gt;&gt;.&gt; 20:21:48  &lt;nom&gt; zzz: ¿cuál era el bug? 20:21:54  &lt;dg&gt; supongo que es la red hablándonos 20:22:13  &lt;zzz&gt; accidentalmente reducimos la capacidad de la red a la mitad. 20:22:53  &lt;LaughingBuddah&gt; jaja 20:23:04  * dg no vio mucha diferencia en las tasas de éxito de los túneles, pero pareces mucho más confiado en que eso lo arregla 20:23:07  &lt;nom&gt; lol un bug bastante desafortunado 20:23:14  &lt;dg&gt; ^ 20:23:21  &lt;dg&gt; Supongo que vamos bien en ese frente 20:23:44  &lt;zzz&gt; es una cosa de red. No puedes arreglar la red simplemente actualizándote tú. 20:23:50  &lt;KillYourTV&gt; por supuesto que una persona actualizando a -10 arreglará TODOS los problemas ;) 20:23:59  &lt;dg&gt; No puedo comentar sobre (1a) (IRC) porque obviamente no he podido contactar con badger 20:23:59  &lt;KillYourTV&gt; bah, fui demasiado lento 20:23:59  &lt;dg&gt; KillYourTV: por supuesto, ¿no has oído hablar de la música Java? 20:24:02  &lt;dg&gt; *magia 20:24:02  &lt;dg&gt; pfft 20:24:13  &lt;dg&gt; (y no he podido contactar con postman, llegué tarde para hablar con ech también..) 20:24:17  &lt;dg&gt; así que eso fue un error mío 20:24:51  &lt;dg&gt; entonces (1b). 20:24:55  &lt;dg&gt; " 20:24:58  &lt;dg&gt; (1b) - Crecimiento (cómo hacer que i2p crezca más, desarrollos con Rusia (¿cómo nos damos a conocer? ¿alcance a grandes sitios rusos?)) " 20:25:01  &lt;nom&gt; -        if (style.equals("udp")) 20:25:01  &lt;nom&gt; +        if (style.equals("SSU")) 20:25:01  &lt;dg&gt; Bastante amplio 20:25:04  *** eight_ ahora se llama eight 20:25:07  &lt;nom&gt; ¿ese era el bug? 20:25:24  &lt;dg&gt; (y hay una variable cambiada) 20:25:36  &lt;zzz&gt; eso es 20:25:58  &lt;dg&gt; ¿Cuál fue la excusa del commit para eso, por cierto? 20:25:58  &lt;dg&gt; (en 0.9.2) 20:26:59  &lt;k0e&gt; respecto a los usuarios rusos, creo que una gran pregunta es cómo va el canal #i2p-ru aquí. ¿Están los usuarios rusos recibiendo buen soporte comparado con cuando vienen angloparlantes aquí y reciben ayuda? 20:28:13  &lt;LaughingBuddah&gt; ¿Tenemos a alguien familiar con i2p que hable ruso? 20:28:24  &lt;LaughingBuddah&gt; ¿Tal vez incluso un dev? 20:29:02  * nom quiso aprender ruso en algún momento, pero nunca encontró el tiempo... 20:29:21  &lt;KillYourTV&gt; el usuario 'slow' encaja ahí 20:29:32  &lt;k0e&gt; y como nota al margen, Alemania parece ser el 3er país más grande después de Rusia y EE. UU. 20:29:35  &lt;str4d&gt; slow anda por ahí, ¿no? 20:29:35  * nom cree que necesitamos buscar a un usuario que hable ruso e inglés y esté inclinado al desarrollo 20:29:38  &lt;KillYourTV&gt; (y está casi siempre en #ru) 20:29:53  &lt;nom&gt; da igual, creo que ya encontramos uno 20:30:22  &lt;LaughingBuddah&gt; Bien 20:31:48  &lt;nom&gt; respecto al crecimiento en general, diría que resolver todos los bugs de estabilidad/rendimiento de la red es un buen paso 20:32:09  &lt;nom&gt; además más contenido = más usuarios = más contenido, compartir es amar y todo eso 20:32:28  &lt;LaughingBuddah&gt; Lo que él dijo ^ 20:33:02  &lt;dg&gt; #i2p-ru está muerto 20:33:02  &lt;dg&gt; zab puede convertir RU-&gt;EN pero no EN-&gt;RU 20:33:16  &lt;dg&gt; por cierto, #ru tiene usuarios, #i2p-ru no 20:33:31  &lt;dg&gt; si bien resolver bugs es genial 20:33:42  &lt;dg&gt; Ciertamente tenemos un problema de comunidad y no tengo la más mínima idea de cómo resolverlo 20:33:49  &lt;nom&gt; así que sí... todos suban sus alijos de medios a postman y ejecuten routers de alta capacidad 20:34:13  &lt;dg&gt; ojalá fuera así de simple 20:34:27  &lt;dg&gt; Supongo que esto también incluye reuniones IRL 20:34:34  &lt;dg&gt; Tenemos a un montón de gente de i2p que irá al CCC este año 20:34:52  &lt;dg&gt; Creo que un "taller de i2p" es la mejor manera de aprovechar esto ya que es demasiado tarde para reservar una charla 20:35:02  &lt;nom&gt; lol sí, aumentar contenido nunca es simple, pero es bueno recordarle a la gente 20:35:18  &lt;k0e&gt; dg: sugiero, quizá puedas hablar con eche|on y postman sobre combinar esos dos canales (redirigir a uno de ellos) 20:35:18  &lt;dg&gt; i2p apenas está por ahí como Tor 20:35:53  &lt;dg&gt; k0e: anotado, lo veré más tarde, gracias :) 20:36:16  &lt;nom&gt; sobre reuniones de comunidad IRL, en conferencias y tal, sí, debería haber más. idealmente con los organizadores manteniéndose conectados con los que estamos en i2p en casa, con vídeos y blogs, etc. 20:36:55  &lt;dg&gt; No estoy seguro de cómo podríamos llegar a los rusos, pero alguien podría intentar hablar con los sitios web censurados 20:36:59  &lt;dg&gt; los prominentes que son controvertidos, etc. 20:37:06  &lt;dg&gt; Lamentablemente, rusleaks ha desaparecido por completo 20:37:09  &lt;dg&gt; Así que no podemos depender de eso 20:37:34  &lt;dg&gt; Intenté acercarme a la gente de an*on pero no pude entrar a sus redes de forma anónima, así que fue un poco redundante 20:38:21  &lt;LaughingBuddah&gt; Sigamos 20:38:36  &lt;darrob&gt; no sé acerca de ese acercamiento, dg. ¿Tor hace eso? esto de ir de puerta en puerta haciendo publicidad no me parece bien. 20:38:43  &lt;dg&gt; De acuerdo. 20:39:04  &lt;dg&gt; darrob: Ellos no hacen puerta a puerta, y que nosotros hagamos eso oficialmente tampoco está bien. Solo quería animarlos un poco. 20:39:22  &lt;dg&gt; LaughingBuddah: claro. 20:39:29  &lt;str4d&gt; Mejoras en la documentación ayudarían mucho. 20:39:41  * dg estaba pensando en eso antes 20:39:44  &lt;dg&gt; No estaba seguro de sus estándares 20:40:51  &lt;nom&gt; sí, mejoras en docs, y también pruebas de seguridad rigurosas podrían ayudar mucho al crecimiento de usuarios 20:41:25  &lt;dg&gt; de hecho, nos perdimos pruebas de seguridad por falta de documentación reciente 20:41:35  &lt;dg&gt; por supuesto, no podíamos haber hecho nada ya que mejorar docs tomó un tiempo, pero sí 20:42:09  &lt;dg&gt; Ahora mismo, la única manera de decir que i2p es más seguro que algo muy auditado, p. ej., Tor, es leer tú mismo todo el código + el diseño 20:42:15  &lt;dg&gt; Eso está bien para quienes saben en esa área pero es un rollo para los usuarios 20:42:25  &lt;dg&gt; i2p también ha tenido poca investigación académica 20:42:35  &lt;nom&gt; en mi opinión al menos, la mayoría de usuarios de este tipo de cosas quieren entrar en los detalles de cómo funciona y cuán seguro es. la página de threadmodel es útil, pero no son los resultados de pruebas extensas 20:42:46  &lt;dg&gt; Por supuesto, no puedes exactamente obligar a académicos a escribir papers sobre i2p... 20:42:57  &lt;dg&gt; nom: Estoy de acuerdo. 20:43:19  &lt;iRelay&gt; &lt;weltende@freenode&gt; dg: eso ya no es realmente cierto en mi opinión 20:43:38  &lt;dg&gt; ¿hm? 20:43:45  &lt;nom&gt; lol .... supongo que podríamos intentar chantajear a algunos estudiantes de posgrado para que escriban papers sobre i2p \o/ 20:43:55  &lt;dg&gt; llave inglesa de $5 20:44:08  &lt;iRelay&gt; &lt;weltende@freenode&gt; ah.. me acaba de llegar un correo de una charla sobre i2p en el cryptoparty #0 de Atenas 20:44:24  &lt;dg&gt; oh, bien. Me preguntaba sobre Cryptoparty 20:44:27  &lt;dg&gt; Tor ha sido muy destacado en ellos 20:44:41  &lt;iRelay&gt; &lt;weltende@freenode&gt; dg: hay algunos papers sobre i2p.. (¿recuerdas aquel paper de i2p de la TUM, por ejemplo? ;) 20:44:50  &lt;asdfsdafsdafsd&gt; Dudo que muchos académicos escriban papers o aboguen por I2P.... todos están aliados con los globalistas 20:45:44  &lt;iRelay&gt; &lt;weltende@freenode&gt; asdfsdafsdafsd: los académicos no promoverán nada excepto su propio software en el que estén trabajando en ese momento ;-) 20:45:48  &lt;dg&gt; i2p, no tanto 20:46:28  &lt;dg&gt; Los únicos papers que he visto sobre i2p son los franceses y los de correlación con cabeceras/relojes 20:46:48  &lt;dg&gt; sigamos 20:46:55  &lt;asdfsdafsdafsd&gt; weltende... exactamente 20:47:02  &lt;dg&gt; "(3) - Discusión sobre fusionar el fux actual con trunk " 20:47:14  &lt;nom&gt; entonces.... ¿gsoc? parece que pruebas de seguridad serían una buena cosa para eso 20:47:17  &lt;dg&gt; No estoy seguro de que alguien pueda dar una respuesta real a esto aparte de zzz 20:47:35  *** str4d ahora se llama str4d_afk 20:47:46  &lt;dg&gt; para quienes no lo sepan, fux es una rama de i2p desarrollada por str4d entre otros con mejoras en interfaces de usuario. Mejoras de temas, ese tipo de cosas. 20:47:49  &lt;dg&gt; nom: nadie quiere hacer GSoC 20:47:56  *** str4d_afk ahora se llama str4d 20:48:13  &lt;dg&gt; nom: zzz está en trac como mentor pero aparentemente no quiere tener un estudiante 20:48:24  &lt;zzz&gt; perdón dg, todo lo que sé es de hace 2-3 meses. Lo último que oí es que estaban haciendo un fork (bifurcación)? 20:48:27  &lt;dg&gt; (no sé si es correcto, es lo que me dijeron) 20:48:43  &lt;zzz&gt; incorrecto 20:48:58  &lt;nom&gt; no es broma, probablemente por eso no se ha hecho, pero es un recurso que da acceso al tipo de gente que podría hacer una evaluación de seguridad 20:49:24  &lt;dg&gt; zzz: Hubo algo de discusión de un fork (bifurcación), se ha calmado ahora ya que algunas personas cambiaron de opinión. No estoy seguro de qué va a pasar ahí, no creo que nadie lo esté. En cuanto a los cambios actuales, siento que podrían ser algo beneficiosos. Sin nada enorme/rompedor de funciones. 20:49:34  &lt;dg&gt; zzz: además, ¿incorrecto? 20:49:38  &lt;str4d&gt; Estoy feliz de ser mentor para GSoC 20:50:09  &lt;dg&gt; nom: Sí. 20:50:21  &lt;dg&gt; str4d: Podríamos aplicar para el próximo año, la aplicación para 2010(?) sigue en trac. 20:50:25  &lt;zzz&gt; respecto a gsoc: incorrecto en el sentido de que estoy feliz de ayudar pero no voy a estar a cargo ni hacerlo yo mismo. 20:50:43  &lt;dg&gt; totalmente distinto a lo que oí 20:50:53  &lt;dg&gt; palabra clave: oí, supongo 20:51:05  &lt;dg&gt; página relevante de trac: http://trac.i2p2.i2p/wiki/gsoc 20:51:32  &lt;zzz&gt; dg respecto a fux, estás preguntando a la persona equivocada. No tengo información reciente. 20:51:39  &lt;nom&gt; en mi opinión, el fork es exactamente lo que está pasando y exactamente lo que no está pasando, zzz tú 'controlas' la rama oficial i2p.i2p en el sentido de que das claves de commit, pero siempre habrá personas/grupos escribiendo sus propias funcionalidades/código en i2p, si no hay interés en fusionar se queda como un 'fork' pero si no, realmente no lo es 20:52:01  &lt;dg&gt; zzz: en general preguntaba si estarías bien con fusionar algunos de los temas, etc. 20:52:04  &lt;str4d&gt; Por lo que sé no hay nada que impida que los mentores sean anónimos, pero necesitamos un enlace contactable (no estoy seguro si debe ser no-anónimo) y algún formulario fiscal como organización. 20:52:23  &lt;dg&gt; Bien. 20:52:37  &lt;dg&gt; Estoy bien con ser enlace pero estoy seguro de que algunos más también lo estarían. 20:52:56  &lt;dg&gt; Formulario fiscal... ugh 20:53:05  &lt;LaughingBuddah&gt; Necesitaremos que algunas personas acepten ser la cara de i2p 20:53:24  &lt;str4d&gt; Si recuerdo bien había uno para EE. UU., o uno para extranjero. 20:53:31  &lt;dg&gt; por desgracia no podemos evitar eso, LaughingBuddah.. 20:53:59  &lt;dg&gt; No quiero ser el que intenta forzar a la gente a renunciar al anonimato y subirse a escenarios pero 20:54:18  &lt;dg&gt; Sí necesitamos a alguien que quiera y pueda cumplir el trabajo 20:54:41  &lt;zzz&gt; dg la última vez que lo miré fue hace meses. Era un gran cajón de sastre y tenía algunas objeciones. Nadie desde entonces me ha pedido que lo mire de nuevo - o separó lo malo de lo bueno - o me dio actualizaciones - o mencionó algún progreso sobre abordar mis problemas... A menos que eso pase no tengo actualización para ti y asumo que o están trabajando en ello o haciendo un fork. 20:54:49  &lt;str4d&gt; (Puede que no fuera fiscal, pero era algo financiero) 20:54:52  &lt;str4d&gt; No estoy seguro de qué se hizo en 2010 para eso. 20:55:19  &lt;dg&gt; zzz: De acuerdo, si puedo lograr que hablen de ello etc., quizá pueda conseguirte una actualización. 20:55:27  &lt;dg&gt; solo una nota 20:55:30  &lt;dg&gt; http://trac.i2p2.i2p/wiki/gsoc/ideas 20:55:37  &lt;dg&gt; parece bastante interesante 20:55:40  &lt;iRelay&gt; Título: gsoc/ideas  I2P (en trac.i2p2.i2p) 20:55:44  &lt;zzz&gt; así que repito, estás preguntando a la persona equivocada. Si quieres saber el estado, pregúntales a los que están trabajando en ello, no a mí. 20:56:07  &lt;dg&gt; Solo preguntaba si estarías de acuerdo con fusionar, nada más, si ellos cooperaran. 20:56:19  &lt;dg&gt; Sentía que los cambios podrían beneficiar a i2p en cierta medida. 20:56:34  &lt;dg&gt; bienvenido psi 20:56:41  &lt;psi&gt; ?? 20:56:48  &lt;dg&gt; reunión de dev 20:56:55  &lt;psi&gt; ok 20:57:36  &lt;dg&gt; La solicitud para GSoC parece sólida 20:57:39  &lt;dg&gt; Podríamos reutilizarla 20:57:39  &lt;nom&gt; zzz: ¿cuáles eran los problemas que necesitabas que se abordaran? 20:59:54  &lt;str4d&gt; Había una imagen en un tema oscuro que desde entonces se ha reemplazado. ¿Hubo otros problemas importantes? 21:00:17  &lt;psi&gt; ah sí... el personaje de assange debería haberse eliminado por ahora 21:00:20  &lt;psi&gt; s/for/by 21:00:35  &lt;dg&gt; ¿Qué tiene de malo Assange? :P 21:00:46  &lt;zzz&gt; lo principal que recuerdo son regresiones en legibilidad y elecciones de color, especialmente en snark. Pero han pasado meses desde que lo miré 21:00:49  &lt;darrob&gt; nom: deberías intentar buscar logs. sería difícil recordar o resumir. (para mí, al menos, e intenté dar feedback también). 21:00:56  &lt;zzz&gt; Me pareció un gran paso atrás 21:01:18  &lt;KillYourTV&gt; http://killyourtv.i2p/irclogs/%23i2p-dev.2012-08-23.log.html 21:01:21  &lt;iRelay&gt; Título: #i2p-dev logs del jueves, 2012-08-23 (en killyourtv.i2p) 21:01:32  &lt;dg&gt; parece demasiado tarde para entrar a gsoc esta vez 21:01:43  &lt;psi&gt; en cualquier caso... creo que necesitamos un mecanismo de pruebas de UI "en la vida real" que no sea totalmente subjetivo 21:01:47  &lt;dg&gt; o eh, las del próximo año no están abiertas (eso quiero decir) 21:01:54  &lt;dg&gt; psi: exactamente 21:01:57  &lt;psi&gt; aquí es donde usuarios como Zorya entran en juego 21:02:12  &lt;psi&gt; Zorya especialmente es la herramienta de feedback perfecta para cosas de UI 21:02:35  &lt;nom&gt; sobre assange, en mi opinión es un tipo genial, pero como 'oficialmente' no tiene nada que ver con i2p, no deberíamos usar su imagen en cosas... a menos que sea algo relacionado con él o wikileaks... 21:02:38  &lt;psi&gt; los usuarios "regulares" o "casuales" son MUY importantes y deberían ser aprovechados para feedback 21:02:41  &lt;zzz&gt; pero si los de fux no recuerdan mis objeciones, entonces probablemente no las han abordado, y estamos en el mismo lugar que hace 3 meses. 21:02:51  &lt;psi&gt; nom: i2p es políticamente neutral 21:03:37  &lt;str4d&gt; zzz, recuerdo tus problemas de legibilidad, y sigo pensando que eso es más una cuestión de preferencia personal (ya que hay ejemplos claros de gente a la que le gustan y no le gustan los cambios) 21:03:49  &lt;nom&gt; psi: correcto... si es que tal cosa es posible 21:03:52  &lt;psi&gt; nom: no hay necesidad de tomar postura en cosas que son políticamente sensibles en cualquier lugar 21:03:59  &lt;str4d&gt; y de color* 21:04:02  &lt;str4d&gt; El problema principal era la imagen, y eso se ha solucionado. 21:04:13  &lt;nom&gt; bastante seguro de que estamos tomando postura sobre el anonimato y el libre intercambio de datos, no obstante.... 21:04:35  &lt;str4d&gt; psi, ¿qué es Zorya? 21:04:42  &lt;asdfsdafsdafsd&gt; assange es cointelpro 21:04:53  &lt;dg&gt; una persona, no estoy seguro de quién/qué hace, sin embargo 21:04:53  &lt;KillYourTV&gt; Puedo decir que cuando lo miré por última vez hace unas semanas, los contrastes en snark no eran ni de lejos tan chocantes como habían sido. 21:04:53  &lt;psi&gt; str4d: Zorya es un usuario en este canal 21:05:15  &lt;psi&gt; str4d: un usuario "regular" en el grupo de jester 21:05:15  &lt;zzz&gt; ¿entonces ninguno de mis problemas fue abordado? (excepto quizá la imagen de assange) 21:05:19  &lt;zzz&gt; entonces estamos en el mismo lugar 21:05:38  &lt;dg&gt; en realidad, si recuerdo bien, los colores mejoraron 21:05:42  &lt;dg&gt; no estoy seguro de que sean perfectos, no obstante 21:05:56  &lt;zzz&gt; en su momento, pensé que fux no era fusionable, que deberían matarlo y empezar de nuevo, separando lo bueno de lo malo y lo feo. 21:06:08  &lt;psi&gt; zzz: para ser sincero no estoy del todo seguro de que los temas de estilo sean tan críticos a menos que afecten la usabilidad 21:06:36  &lt;str4d&gt; psi, ah - leí tu frase como si Zorya fuera una herramienta automatizada de pruebas =P 21:06:39  &lt;dg&gt; lo mejor de fux, para mí, fue el enmarcado de apps dentro de la consola 21:06:46  &lt;dg&gt; los temas me importan menos 21:07:01  &lt;darrob&gt; psi: ese argumento funciona a favor y en contra de los cambios. ;) 21:07:20  &lt;psi&gt; darrob: correcto 21:07:23  &lt;nom&gt; en mi opinión los temas son temas y deberían ser una cesta de opciones de todos, si tu problema es el tema por defecto... entonces sí, supongo que puedo ver que no quieras fusionar eso... pero aún así 21:07:23  &lt;zzz&gt; Di mis comentarios hace 3 meses y no he oído nada desde entonces. Si alguien quiere identificar cambios y pedirme que lo mire de nuevo, bien. 21:07:38  &lt;dg&gt; nom: mis pensamientos. 21:07:49  &lt;zzz&gt; ustedes que dicen que les gusta parte y no les importa el resto se están perdiendo el punto por completo. 21:07:49  &lt;psi&gt; darrob: sin embargo en su estado actual, la router console necesita un rediseño ya que falla como UI 21:07:52  &lt;user&gt; una mejora por parte de los chicos de UI sería un plugin de UI, creo. 21:08:04  &lt;zzz&gt; separen lo bueno de lo malo. ahora mismo es un cajón de sastre 21:08:11  &lt;user&gt; &lt;dg&gt; lo mejor de fux, para mí, fue el enmarcado de apps dentro de la consola  &lt;&lt;&lt;---- ese me gustó también.. daba una impresión de unidad 21:08:26  &lt;dg&gt; Hizo las cosas mucho menos toscas en mi opinión, user. 21:08:56  &lt;str4d&gt; zzz, el punto aquí es que no hay nada malo/feo en fux, solo hay cosas que a todos les gustan y cosas que a algunos les gustan y a otros no. 21:09:07  &lt;zzz&gt; ¿suena a que ustedes dicen que aún quieren fusionarlo pero no han hecho nada en 3 meses? 21:09:33  &lt;zzz&gt; no estoy de acuerdo. tus cambios en snark son objetivamente malos/feos. 21:09:56  &lt;user&gt; ¿qué es lo que a todos les gusta? quizá se podría empezar identificando eso y solo fusionar eso 21:09:59  &lt;psi&gt; zzz: mucho se ha hecho pero eso no significa que algo esté "completo", y decir que algo es "objetivamente feo" es un oxímoron 21:10:02  &lt;nom&gt; bien, pues lo bueno, lo malo y lo feo son subjetivos.... en mi opinión mientras sea configurable el gusto personal de devs no debería entrar 21:10:24  &lt;dg&gt; ¿Sí, lo hemos hecho? 21:10:27  &lt;dg&gt; De hecho, creo que el tema de color también se abordó. 21:10:27  &lt;dg&gt; vean el comentario de nom 21:10:27  &lt;dg&gt; &lt;nom&gt; en mi opinión los temas son temas y deberían ser una cesta de opciones de todos, si tu problema es el tema por defecto... entonces sí, supongo que puedo ver que no quieras fusionar eso... pero aún así 21:10:27  &lt;dg&gt; psi: Exacto. 21:10:27  &lt;dg&gt; psi: Es genial para nerds como nosotros, no tanto para una abuela que quiera estar segura. 21:10:34  &lt;dg&gt; zzz: Puedo en parte estar de acuerdo respecto a snark pero el resto, no. 21:10:45  &lt;dg&gt; user: la unificación. 21:10:48  &lt;dg&gt; user: los temas no predeterminados, también. 21:10:59  &lt;dg&gt; user: si no es predeterminado, creo que está bien fusionarlo e ir mejorándolo. No hace daño. 21:11:06  &lt;nom&gt; ¿qué tal esto?, el predeterminado se mantiene igual, pero se incluyen todas las cosas que añade fux, para usarlas solo estableces algo en la config? 21:11:14  &lt;dg&gt; ^ 21:11:29  &lt;zzz&gt; Si las personas que hacen el trabajo dicen que creen que está listo para otra revisión, lo revisaré. No tengo nada más que decir. 21:11:32  &lt;psi&gt; actualmente (que yo sepa), fux apunta a hackeabilidad y flexibilidad, no explícitamente a complacencia general 21:11:43  &lt;dg&gt; de acuerdo 21:11:46  &lt;str4d&gt; Dado los usuarios que han dicho lo contrario, me cuesta aceptarlo como verdaderamente objetivo. 21:11:46  &lt;dg&gt; justo, zzz. 21:11:46  &lt;str4d&gt; No obstante, sí coincido en que fux no está listo para fusionarse dg 21:12:09  &lt;psi&gt; str4d: fux está lejos de fusionarse 21:12:09  &lt;dg&gt; str4d: solo quería algo de discusión para ver qué hacía falta :) 21:12:12  &lt;psi&gt; no sé quién sugirió una fusión 21:12:15  &lt;maidenboi&gt; a mí me gustan los cambios en snark 21:12:26  &lt;nom&gt; zzz: ¿puedes estar de acuerdo con ese principio entonces? que es fusionable si tu experiencia/vista no cambia a menos que lo selecciones para que suceda? es decir, sin cambios por defecto 21:13:44  &lt;nom&gt; o más bien, ya que como dijiste es un cajón de sastre, que las piezas son fusionables si no cambian cosas por defecto y solo añaden opciones 21:14:14  &lt;psi&gt; por el momento fux es más una caja de arena para ideas, no está realmente pensado para ser fusionado a mainline en su totalidad 21:14:45  &lt;psi&gt; no espero que fux se fusione completamente ni sería buena idea 21:14:56  &lt;dg&gt; Yo quería que algunas partes se fusionaran 21:15:18  &lt;psi&gt; dg: si están "listas" entonces seguro 21:15:25  &lt;psi&gt; dg: ¿cuáles? 21:15:29  &lt;LaughingBuddah&gt; ¿Cómo determinamos que están listas? 21:15:48  &lt;str4d&gt; dg, coincido en que los cambios a temas no predeterminados son fusionables, especialmente porque la mayoría de cambios son del autor original del tema, pero hay otras cosas que necesitan trabajo primero. 21:15:55  &lt;user&gt; de nuevo, plugins vendrían bien, para no aumentar innecesariamente el tamaño del paquete de i2p. 21:16:30  &lt;KillYourTV&gt; Una cosa segura sería traer el fix para el ticket #773. Está bien en fux; no está bien en las builds vanilla. 21:16:37  &lt;iRelay&gt; http://trac.i2p2.i2p/ticket/773 - (nuevo defecto) - Texto superpuesto en el tema midnight 21:16:49  &lt;psi&gt; me gusta el css unificado y los iframes para snark y mail 21:16:49  &lt;psi&gt; especialmente el css unificado 21:16:52  &lt;KillYourTV&gt; si no recuerdo mal, LaughingBuddah también lo reportó en este canal. 21:16:59  &lt;str4d&gt; user, eso requiere hacer la separación de UI primero (en lo que espero trabajar con top[tabfail] cuando tenga tiempo) 21:17:22  &lt;dg&gt; psi: principalmente la incrustación de cosas, como snark 21:17:25  &lt;dg&gt; LaughingBuddah: satisfacción mayoritaria 21:17:28  &lt;psi&gt; dg: sí, eso me gusta también 21:17:46  &lt;str4d&gt; dg, #define mayoría =P 21:17:49  &lt;darrob&gt; estoy confundido. tenía la impresión de que fux se suponía que se fusionaría (incluso más pronto que tarde). no habría tomado el tiempo ni dado críticas detalladas si me hubieran dicho que era solo una caja de arena. 21:18:00  &lt;LaughingBuddah&gt; KillYourTV: Sí, recuerdo haberlo hecho 21:18:11  &lt;psi&gt; darrob: mi impresión era que es una caja de arena 21:18:36  &lt;psi&gt; así lo he tratado hasta ahora 21:18:46  &lt;str4d&gt; darrob, siempre tuve la intención de que se fusionara. Pero en algunos aspectos está pensado como sandbox de UI. 21:18:53  &lt;dg&gt; str4d: me gustaría que el creador de la funcionalidad piense que está bien fusionar (tiempo para), y que muchos de los de fux/usuarios con ello lo prefieran 21:19:00  &lt;dg&gt; darrob: yo también lo estaba? 21:19:00  &lt;dg&gt; En fin, 21:19:07  &lt;dg&gt; Creo que podemos coincidir en que fux necesita trabajo 21:19:22  &lt;dg&gt; la unificación + el fix de #773 deberían fusionarse antes que después 21:19:40  &lt;dg&gt; Sigamos ;-) 21:19:43  &lt;str4d&gt; Es Future UX, así que es para probar e intentar nuevas ideas de UX, puliendo y corrigiendo detalles. 21:19:58  &lt;str4d&gt; +1 dg 21:20:09  &lt;psi&gt; str4d: eso sería sandbox... sigamos 21:20:37  &lt;nom&gt; honestamente creo que necesitamos una mejor comunicación aquí, siempre habrá cosas que sean fusionables, y necesitamos gente que pueda discutir esa fusión sin caer en peleas ;) 21:21:03  &lt;nom&gt; hasta ahora va bien hoy, lo cual es agradable 21:21:06  &lt;str4d&gt; También necesito averiguar cómo fusionar mejor partes de ramas en monotone. 21:21:43  &lt;KillYourTV&gt; y sí, parece que assange (y el tema oscuro de snark) han desaparecido por completo 21:21:54  &lt;str4d&gt; Por ahora solo conozco "propagate" y "explicit_merge", pero fusionan todo hasta un commit específico, en lugar de hacer cherry-pick de cambios. 21:22:24  &lt;nom&gt; str4d: probablemente algo que implique editar un diff reduciéndolo solo a las partes que quieres 21:22:24  &lt;str4d&gt; KillYourTV, dark snark no está en mtn, pero está en mis builds de fux. 21:22:51  &lt;KillYourTV&gt; ah.. o sea que assange (pasado por un filtro) puede que aún viva... 21:23:02  &lt;dg&gt; en cuanto a los problemas de fux, podemos coordinarnos sobre eso después de la reunión 21:23:05  &lt;dg&gt; vamos bien hasta ahora no obstante 21:23:05  * dg choca los cinco 21:23:05  &lt;dg&gt; (4) - Sitio web 21:23:09  &lt;dg&gt; (4a) - Espejos i2p2.de/etc 21:23:09  &lt;dg&gt; (4b) - SSL para los sitios. 21:23:09  &lt;dg&gt; Necesitamos a welt para esto.. 21:23:09  &lt;dg&gt; La configuración de espejos de Tor es genial ahora mismo, rsync etc. 21:23:09  &lt;dg&gt; Además de una lista clara de espejos y cómo hacerlo 21:23:09  &lt;dg&gt; nom: Sí. 21:23:09  &lt;dg&gt; nom: Nos fue bien ahora, solo que tenemos otros temas que discutir así que... ja 21:23:31  * dg tose 21:24:21  &lt;nom&gt; bien, respecto al sitio web.... lo mismo de antes respecto a docs supongo, hay buena info, pero se siente como si no se hubiera tocado en un tiempo 21:24:36  &lt;dg&gt; exactamente mis sensaciones 21:24:39  &lt;dg&gt; parece muy desactualizado 21:24:49  &lt;str4d&gt; KillYourTV, no - ¿no leíste mi mensaje anterior? 21:25:03  &lt;iRelay&gt; &lt;weltende@freenode&gt; dg: el rsync maestro ya está funcionando 21:25:46  &lt;str4d&gt; nom, eso parece un poco hacky... Preferiría una solución que aún permitiera un "propagate" más tarde una vez que la otra rama estuviera exactamente como se quiere. 21:25:46  &lt;dg&gt; He notado algunos problemas entre cómo son realmente las cosas y lo que dice el sitio web 21:26:24  &lt;psi&gt; en general el sitio parece viejo y el "rediseño" la última vez que miré se veía muy bien 21:26:28  &lt;nom&gt; str4d: sí... podrías separar cada cosa fusionable en su propia rama y fusionarla supongo, y mantener fux como sandbox/cajón de todo 21:26:52  &lt;dg&gt; weltende: no está documentado en ninguna parte, si no recuerdo mal 21:26:59  &lt;dg&gt; psi: deberíamos acelerar el rediseño 21:27:05  &lt;dg&gt; el actual se siente extremadamente rancio 21:27:12  &lt;psi&gt; dg: prioridades 21:27:23  &lt;nom&gt; como usar fux como rama de pruebas, cuando algo esté listo para ser incluido como componente propio, separar la rama y fusionarla ahí, también para que puedas mantenerlo como cosa propia 21:27:32  &lt;psi&gt; dg: ¿qué tiene más importancia? ¿el sitio o el software? 21:27:43  &lt;str4d&gt; Sí debe haber mejora del contenido del sitio. He estado trabajando en el layout y la estructura en i2p.www.revamp pero no he tocado el contenido (de lo contrario las propagaciones serían una pesadilla), así que eso debe trabajarse en i2p.www 21:27:46  * str4d aún no está contento con el diseño del rediseño, pero ese no es el foco ahora - la estructuración adecuada del contenido para que (a) se pueda agregar contenido nuevo fácilmente, y (b) los usuarios puedan encontrar lo que quieren fácilmente, es el enfoque principal 21:28:15  &lt;thursday&gt; ¿Podríamos montar un blog en el sitio oficial? Con gusto escribiría un post por semana o así: tutoriales y consejos cortos, actualizaciones de desarrollo, etc. 21:28:18  &lt;str4d&gt; psi, esa es una pregunta del huevo y la gallina. Ambos son importantes. 21:28:21  &lt;dg&gt; psi: Diablos, creo que el sitio es un gran asunto y afecta al software. 21:28:24  &lt;dg&gt; thursday: yo también. 21:28:59  &lt;iRelay&gt; &lt;weltende@freenode&gt; thursday: ya está medio hecho en la rama de rediseño.. no con todas las funciones.. pero lo básico está ahí 21:29:42  &lt;dg&gt; str4d: +1 21:29:42  &lt;nom&gt; ....en términos generales el software es más importante, pero el sitio necesita mejoras, y en mi opinión hay suficiente gente con suficiente tiempo y habilidades para trabajar en el sitio, sin que eso impacte cuánto 'código' se hace 21:29:42  * psi actualiza la rama revamp 21:29:42  &lt;str4d&gt; thursday, por ahora el sitio principal es solo una colección de archivos HTML. El rediseño reorganiza las cosas para que haya un blog específico. 21:29:42  &lt;str4d&gt; (Sigue siendo una colección de archivos HTML, pero la generación del blog etc. es dinámica, así que mantener un blog es mucho más simple) 21:29:42  &lt;nom&gt; software = comunidad = sitio web, ya que es la primera introducción que la mayoría de personas tiene 21:29:49  &lt;dg&gt; el sitio actual me hace pensar en nerd 21:30:11  &lt;dg&gt; y muerto, viejo 21:30:18  &lt;dg&gt; No sabía si i2p estaba siquiera en desarrollo activo cuando lo vi por primera vez 21:30:37  &lt;str4d&gt; thursday, (y quienes no lo hayan visto): http://vekw35szhzysfq7cwsly37coegsnb4rrsggy5k4wtasa6c34gy5a.b32.i2p/en/site/ es el rediseño 21:31:01  &lt;LaughingBuddah&gt; psi: podrían trabajarlo personas distintas. no hay necesidad de elegir solo uno de los dos 21:31:16  &lt;dg&gt; Puedo hacer entradas de blog/redacciones para páginas. 21:32:51  &lt;KillYourTV&gt; sí, leí tu mensaje str4d. y llamo a http://killyourtv.i2p/tmp/nffnatr.png "assange pasado por un filtro" 21:33:17  &lt;KillYourTV&gt; (rayos, a principios de septiembre todavía era 'assange.png' :P) 21:34:13  &lt;thursday&gt; Eso se ve fantástico. Como alguien que quiere ayudar con el sitio, ¿hay una lista de las cosas principales que deben hacerse antes de que este rediseño pueda salir en vivo? 21:34:24  &lt;str4d&gt; KillYourTV, eso no es actual. Si ejecutas fux verás que fue reemplazado por una variante del tipo del sombrero. 21:34:47  &lt;KillYourTV&gt; Lo acabo de descargar de ti. 21:35:18  &lt;str4d&gt; KillYourTV, oh, entonces el archivo de imagen podría seguir ahí. Pero snark no lo usa. 21:35:45  * str4d a menudo ha olvidado eliminar archivos aleatorios, a veces dejando archivos .zip en los paquetes de actualización &gt;_&lt; 21:36:11  &lt;KillYourTV&gt; de acuerdo... AHORA puedo estar de acuerdo. No está en el css. sigan :) (y perdón) 21:36:32  &lt;iRelay&gt; &lt;weltende@freenode&gt; hmm.. ese apartado de News al final de la página está un poco demasiado escondido en mi opinión 21:36:52  &lt;dg&gt; thursday: +1, me gustaría esto también. Podemos cerrar esto si tenemos eso y podemos decidir algunas personas para trabajar en ello. 21:36:55  &lt;str4d&gt; thursday, el feedback es clave. Aún estoy definiendo la estructura y layout por ahora, así que comentarios sobre eso son bienvenidos (estructura de urls así como navegación) 21:36:59  &lt;dg&gt; &lt;+dg&gt; thursday: +1, me gustaría esto también. Podemos cerrar esto si tenemos eso y podemos decidir algunas personas para trabajar en ello. 21:38:11  &lt;str4d&gt; thursday, si quieres mejorar contenido, hay muchas páginas que podrían rehacerse para facilitar que los usuarios finales encuentren/entiendan lo que necesitan. 21:38:33  * str4d puede repasar algo de eso más tarde si se desea. 21:38:51  &lt;dg&gt; Eso estaría bien 21:39:57  &lt;LaughingBuddah&gt; Se agotó el tiempo... ¿Cuál es el tema? 21:40:40  &lt;dg&gt; No se dijo mucho sobre espejos, creo que eso incluye el rediseño no obstante 21:40:40  &lt;dg&gt; en mi opinión, cualquier cambio al diseño actual es solo temporal y no vale la pena pensarlo mucho 21:42:10  &lt;LaughingBuddah&gt; Enlace a los logs por favor 21:42:10  &lt;LaughingBuddah&gt; Me gustaría leer la parte sobre espejos/ofrecer mis servicios 21:42:10  &lt;str4d&gt; welterde, ¿estabas haciendo cambios a los scripts de espejado si no recuerdo mal? 21:42:10  &lt;dg&gt; weltende: SSL en los sitios, certs legítimos, SSL en los espejos (al menos algunos) - ¿qué tan posible es esto? 21:42:10  &lt;dg&gt; es poco profesional tener expirado/ninguno/CACert (que lanza errores = da miedo) 21:42:10  &lt;dg&gt; podrías argumentar que el sistema de CA es débil pero mejor que nada 21:42:10  &lt;dg&gt; LaughingBuddah: sitio web etc. 21:42:10  &lt;dg&gt; LaughingBuddah: se dijo muy poco respecto a mirroring 21:42:10  &lt;LaughingBuddah&gt; Me gustaría montar un espejo 21:42:19  &lt;str4d&gt; dg, sí, hay problemas antiguos en trac relacionados con eso. 21:42:19  &lt;dg&gt; LaughingBuddah: Supongo que fue porque el sitio actual es nefasto y quizá convenga esperar el nuevo diseño antes de hacer algo grande. 21:42:19  &lt;dg&gt; El sitio nuevo puede destacar cosas importantes así como una avalancha de información nueva. 21:42:22  &lt;LaughingBuddah&gt; Justo 21:42:22  &lt;dg&gt; Cualquier cosa para el sitio viejo, de nuevo, en mi opinión es solo tratar de mantener a flote algo muerto. 21:42:34  &lt;dg&gt; ¡Gracias no obstante! :-) 21:42:34  &lt;LaughingBuddah&gt; La oferta sigue en pie 21:42:43  &lt;dg&gt; Ah, por cierto, syndie.i2p2.i2p no existe, pero syndie.i2p2.de sí 21:42:46  &lt;dg&gt; inconsistencia.. 21:42:55  &lt;iRelay&gt; &lt;weltende@freenode&gt; str4d: uh.. 21:43:07  &lt;dg&gt; (Sobre Syndie, sería genial si alguien pudiera intentar reanimarlo, pero probablemente no tengamos la gente) 21:43:16  &lt;iRelay&gt; &lt;weltende@freenode&gt; str4d: ¿te refieres al rediseño o a qué te refieres? 21:43:20  &lt;nom&gt; sí, respecto a syndie eso realmente debería removerse de la portada... a menos que alguien lo haya retomado sin que me diera cuenta, lleva años muerto 21:43:31  &lt;dg&gt; Syndie es una idea realmente genial. 21:43:49  &lt;str4d&gt; welterde, si no recuerdo mal dijiste que estabas rehaciendo los scripts de espejado, y que se moverían fuera de i2p.www eventualmente 21:43:55  &lt;iRelay&gt; &lt;weltende@freenode&gt; str4d: Iba a integrarlo en el sitio principal, así los sitios espejo no dependen más de mi sitio 21:44:14  &lt;str4d&gt; dg, una cosa que espero arreglar en el sitio nuevo es que urls que sabemos que existen en i2p y en clearnet se cambien automáticamente según la ubicación del usuario (en lugar de que un usuario de i2p tenga enlaces a trac.i2p2.de por ejemplo). 21:44:32  &lt;str4d&gt; welterde, ah, vale. 21:45:03  &lt;dg&gt; str4d: oh, sí. Estaba pensando en eso hace un tiempo. Sería un cambio pequeño pero muy bueno para UX. 21:45:03  &lt;dg&gt; bien visto 21:45:03  &lt;LaughingBuddah&gt; Tenemos todos estos proyectos que necesitan manos. ¿Quizá empezamos asignando gente para asegurarnos de que avancen? 21:45:42  &lt;str4d&gt; dg, pequeño desde el punto de vista UX. %^&*ing molesto desde el backend &gt;_&lt; 21:45:53  * str4d lo ha intentado y hasta ahora ha fallado 21:46:03  &lt;dg&gt; ^ esto 21:47:13  &lt;hottuna&gt; ¿los proyectos están organizados/listados en algún sitio? 21:47:32  &lt;psi&gt; hottuna: si no recuerdo mal projects.i2p es un lugar 21:47:35  &lt;psi&gt; no estoy seguro 21:47:39  &lt;dg&gt; ¿Quizá deberíamos crear tickets en trac y asignarlos? 21:47:42  &lt;dg&gt; Esto significaría una línea de tiempo clara y documentada del progreso del trabajo y para dar seguimiento a quién lo está trabajando.. 21:47:45  &lt;dg&gt; str4d: suena bastante fácil? :s. solo s/$domain/$currentdomain/.. 21:47:45  &lt;dg&gt; str4d: También se podría hacer en JavaScript aunque no es ideal. 21:47:45  &lt;dg&gt; hottuna: los estamos discutiendo / y hay un tema en zzz.i2p hasta cierto punto al respecto pero estamos tratando de arreglar eso 21:47:48  &lt;dg&gt; Propongo que tengamos tickets de trac para cada uno de los temas que hemos planteado aquí, pero si no podemos usar trac (deberíamos, en mi opinión ya que es oficial) 21:47:55  &lt;dg&gt; podemos usar projects.i2p 21:48:10  &lt;dg&gt; trac también permite tickets padre y tal, así que podríamos tener una forma completa de planear esto 21:48:13  &lt;LaughingBuddah&gt; ¿Cuál es el estado de trac ---&gt; redmine? 21:48:21  &lt;psi&gt; LaughingBuddah: probablemente no sea necesario por ahora 21:48:32  &lt;dg&gt; LaughingBuddah: a la espera de weltende.. pero no es necesario ahora mismo 21:48:35  &lt;LaughingBuddah&gt; Ya veo 21:48:41  &lt;iRelay&gt; &lt;weltende@freenode&gt; aún no he tenido tiempo para probarlo 21:48:41  &lt;dg&gt; los problemas con trac son más del lado de welt, no de trac 21:48:44  &lt;dg&gt; software. 21:49:00  &lt;dg&gt; psi: ¿Puedes crear tickets para algunos de los temas que hemos planteado hoy? 21:50:40  &lt;iRelay&gt; &lt;weltende@freenode&gt; dg: en realidad es solo el plugin de monotone como dije antes.. otras caídas no fueron *tan* a menudo como para ser realmente molestas en mi opinión.. 21:50:46  &lt;nom&gt; también sobre trac / redmine, si alguien tiene experiencia con fossil, me encantaría escucharla, estoy dándole vueltas a la posibilidad de intentar usarlo para hacer un sistema de repos/seguimiento de bugs realmente distribuidos 21:50:48  &lt;psi&gt; dg: ¿cuáles y dónde? 21:50:57  &lt;dg&gt; psi: Trac, reorganización del sitio web, gestionar los cambios necesarios de fux, tratar con lo del mirroring, etc. Solo tickets padre generales que podamos asignar a personas para que no se olviden y esté claro a quién podemos presionar si algo se rompe/no funciona. 21:50:57  &lt;darrob&gt; ¿no se había discutido ya en zzz.i2p este meme de que "asignar trabajos a personas asegurará que se hagan muy rápido"? 21:51:04  &lt;dg&gt; darrob: quizá, pero ¿se hizo siquiera? 21:51:11  &lt;dg&gt;  (¿o funcionó?) 21:51:30  &lt;dg&gt; Claramente tenemos a algunas personas que pueden hacer algunas tareas 21:51:33  &lt;psi&gt; dg: yo no hago las cosas "rápido" 21:51:33  &lt;dg&gt; trac es una manera de documentar el progreso 21:51:33  &lt;psi&gt; dg: para mí son eventuales 21:51:33  &lt;dg&gt; psi: yo tampoco, pero las hago 21:52:47  &lt;iRelay&gt; &lt;weltende@freenode&gt; nom: la gente solía ejecutar una cosa con fossil.. pero si no recuerdo mal te metías en problemas si dos personas editaban la wiki a la vez (en dos instancias distintas, esto es..) 21:53:44  &lt;nom&gt; hablando de eventual, psi: yo/otros podríamos sacar mucho de que escribas tus ideas sobre la estructura de netdb / tus experiencias con baromatrix hasta ahora.. como un blog en curso o algo así 21:53:59  &lt;dg&gt; nom: ciertamente yo sí 21:54:14  &lt;dg&gt; psi: si no tú, puedo yo/alguien más. Solo me gustaría que algo salga de esta reunión para poder darle seguimiento la próxima vez. :) 21:54:14  &lt;nom&gt; weltende: hmm interesante... así que tendría que haber algún tipo de sistema para consistencia 21:54:55  &lt;iRelay&gt; &lt;weltende@freenode&gt; nom: o simplemente soporte para merging como hace con archivos 21:56:08  &lt;psi&gt; nom: el "estado" actual de baromatrix es "en desarrollo" 21:56:08  &lt;psi&gt; nom: tengo más que solo i2p ahora mismo en marcha 21:56:15  &lt;nom&gt; psi: correcto, lo entiendo, no pretendo presionarte a ti ni a tu tiempo, solo digo que siempre es bueno compartir tus pensamientos 21:56:46  &lt;psi&gt; compartiré pensamientos cuando ocurran nom 21:56:49  &lt;iRelay&gt; &lt;weltende@freenode&gt; ¿baromatrix? 21:56:57  &lt;nom&gt; weltende: en efecto, supongo que tendré que experimentar un poco 21:57:00  &lt;dg&gt; proyecto de estadísticas 21:57:10  &lt;psi&gt; baromatrix es una versión distribuida de stats.i2p 21:57:15  &lt;iRelay&gt; &lt;weltende@freenode&gt; ah 21:57:15  &lt;psi&gt; para "doble comprobar" los números 21:57:30  &lt;psi&gt; es algo que llevo queriendo hacer un tiempo 21:57:59  &lt;psi&gt; también para obtener una demografía general de la base de usuarios sin ser invasivo 21:58:58  &lt;nom&gt; también eh... ¿dónde está el código? el git.repo parece .... ¿nada? 22:03:28  &lt;dg&gt; Supongo que deberíamos cerrar entonces 22:03:35  &lt;dg&gt; Gracias por participar, todos. ojalá esto pueda ser algo regular. 22:03:46  &lt;dg&gt; ¿Alguien tiene algo más que decir/temas que plantear? 22:04:07  &lt;LaughingBuddah&gt; ¿Quizá deberíamos programar la próxima? 22:04:26  &lt;dg&gt; ¿El próximo martes a las 9PM UTC? 22:04:29  &lt;dg&gt; Las 8PM parecían un poco duras para algunos. 22:04:45  &lt;hottuna&gt; ¿bampf? 22:04:56  * dg bampfea la reunión como cerrada ;-) 22:05:30  &lt;hottuna&gt; gracias dg, esto parece algo bueno 22:06:00  &lt;iRelay&gt; &lt;weltende@freenode&gt; dg: para mí 7PM sería mejor.. 22:06:10  &lt;dg&gt; hottuna: Gracias, he tenido mucho apoyo, fue un poco difícil al inicio y estaba ansioso por cómo iría, pero salió bien. ¡Quizá podamos ver más de ti/otros la próxima vez también! 22:06:17  &lt;dg&gt; weltende: 7PM UTC está bien para mí, creo. 22:06:28  &lt;dg&gt; weltende: 8PM causó problemas para str4d 22:06:43  &lt;dg&gt; ¿El próximo martes a las 7:30PM? 22:09:40  &lt;iRelay&gt; &lt;weltende@freenode&gt; suena bien 22:10:28  &lt;LaughingBuddah&gt; +1 22:10:39  &lt;dg&gt; Genial. 22:14:59  &lt;LaughingBuddah&gt; Nos vemos 22:15:02  &lt;LaughingBuddah&gt; dg: buena reunión </div>
