---
title: "Reunión de desarrolladores de I2P - 27 de noviembre de 2012"
date: 2012-11-27
author: "dg"
description: "Acta de la reunión de desarrollo de I2P del 27 de noviembre de 2012."
categories: ["meeting"]
---

## Resumen rápido

<p class="attendees-inline"><strong>Presentes:</strong> christop1, darrob, dg, hottuna, KillYourTV, LaughingBuddha, RN, Schnaubelt, str4d, topiltzin, weltende</p>

## Registro de la reunión

<div class="irc-log"> 19:33:46  &lt;dg&gt; Bien. 19:33:49  &lt;dg&gt; Entonces, la agenda de hoy es: 19:33:52  &lt;dg&gt; 0) Hola 19:33:55  &lt;dg&gt; 1) eventos en la vida real (IRL) 19:33:55  &lt;dg&gt; 2) Sitio web 19:33:58  &lt;dg&gt; (2a) redux 19:34:01  &lt;dg&gt; (2b) SSL 19:34:08  &lt;dg&gt; 3) ese espacio donde puedes proponer cualquier otra cosa 19:34:39  *** KillYourTV sets mode: +l 65 19:34:45  &lt;dg&gt; psi, Meeh y ech (entre otros) son quienes van a asistir a cosas IRL o pueden/están dispuestos 19:34:51  * dg da un toque 19:35:02  &lt;str4d&gt; 0) Hola 19:35:02  &lt;str4d&gt; ¡Hola! 19:35:18  *** KillYourTV sets mode: +lf 60 [10j#R10,20m#m5,3n#N15]:15 19:35:28  &lt;iRelay&gt; &lt;weltende@freenode&gt; oh.. es hora de la reunión.. 19:35:29  *** KillYourTV sets mode: +l 65 19:35:32  &lt;dg&gt; Hey 19:35:32  &lt;KillYourTV&gt; perdón 19:35:35  &lt;KillYourTV&gt; hola 19:35:38  &lt;dg&gt; no hay problema, welt, ¡hola! 19:35:49  &lt;hottuna_&gt; hola 19:35:57  &lt;dg&gt; 1) eventos IRL entonces 19:36:24  &lt;dg&gt; Ya tocamos esto un poco la vez pasada—, me pregunto si podemos aprovechar las entradas (y la gente) que tenemos en el CCC para dar a conocer I2P de alguna manera 19:36:39  &lt;dg&gt; http://zzz.i2p/topics/1273 es relevante 19:36:56  &lt;iRelay&gt; &lt;weltende@freenode&gt; Estaré en el 29c3 19:36:59  &lt;hottuna_&gt; Tengo pegatinas y voy al 29c3 19:37:01  &lt;iRelay&gt; &lt;weltende@freenode&gt; (y llevar pegatinas) 19:37:18  &lt;hottuna_&gt; Lo ideal sería una charla o un taller 19:37:41  &lt;dg&gt; Justo lo que pensaba. Las pegatinas molan y tal, pero solo despiertan interés de forma vaga. 19:37:55  &lt;iRelay&gt; &lt;weltende@freenode&gt; (hmm.. quizá esta vez debería llevar un gran "LANG=en" :P) 19:37:55  &lt;dg&gt; Un taller/charla sería mucho mejor 19:38:04  &lt;iRelay&gt; &lt;weltende@freenode&gt; +sign 19:38:12  &lt;dg&gt; (Una charla tendría efectos duraderos) 19:38:37  &lt;iRelay&gt; * weltende@freenode es un orador terrible.. *saluda vagamente a otras personas* 19:38:52  &lt;hottuna_&gt; ¿Cuáles serían los puntos de una charla? 19:38:55  &lt;hottuna_&gt; una charla de introducción general probablemente no sería muy interesante para mucha gente 19:39:39  &lt;dg&gt; Realmente no es *nuestro* papel dar una charla sobre los puntos del investigador francés 19:39:41  &lt;iRelay&gt; &lt;weltende@freenode&gt; ¿podríamos hacer un taller de inicio con I2P o algo así? 19:39:49  &lt;dg&gt; La intro general también necesitaría algún enfoque 19:39:51  &lt;dg&gt; Sí 19:40:01  &lt;hottuna_&gt; intro* 19:40:01  &lt;hottuna_&gt; (por la naturaleza técnica del evento) 19:40:16  &lt;LaughingBuddha&gt; ¿Quizá una comparación con otras soluciones como Tor? 19:40:31  &lt;LaughingBuddha&gt; s/solutions/options/ 19:40:34  &lt;iRelay&gt; LaughingBuddha quiso decir: Maybe a comparison to other options like tor? 19:41:22  &lt;hottuna_&gt; ¿Qué hace que I2P sea una opción atractiva? 19:41:22  &lt;Schnaubelt&gt; LaughingBuddha: quizá no vi tu sugerencia en contexto, pero no creo que debamos comparar software hecho para fines distintos. 19:41:34  &lt;dg&gt; Entonces los .onion de Tor, je. 19:41:45  &lt;dg&gt; Eso puede interesar o no a la gente del CCC 19:42:00  &lt;dg&gt; Seguiría siendo algo genérico *como charla* 19:42:06  &lt;dg&gt; Un taller, sin embargo, sería perfectamente adecuado 19:43:34  &lt;darrob&gt; no creo que las diferencias con Tor sean un buen tema. son más bien sutiles desde el POV del oyente y tendrías que entrar en demasiado detalle. 19:43:49  &lt;RN&gt; los talleres son buenos si puedes conseguir un voluntario con conocimientos para dirigirlo 19:44:00  &lt;darrob&gt; recuerdo vagamente un taller de i2p en el pasado que no fue muy bien. aunque puede que me lo esté inventando. 19:44:11  &lt;str4d&gt; ¿Qué trataríamos de transmitir a los oyentes? ¿Suponemos que no conocen I2P? ¿Un conocimiento superficial? 19:44:15  &lt;dg&gt; ¿alguna pista del porqué? 19:44:26  &lt;hottuna_&gt; Hubo un taller de Tor/I2P en el último CCC, pero su creador (gamambel) lo canceló. Unas 10 personas estaban allí antes de darse cuenta de que se había cancelado. 19:45:04  &lt;iRelay&gt; &lt;weltende@freenode&gt; ah.. me acuerdo 19:45:04  &lt;dg&gt; str4d: Supondría un breve reconocimiento y "hey, he oído de eso. quizá." pero nada más (?) 19:45:18  &lt;dg&gt; hottuna_: ¿10 es bueno o malo en el CCC? La verdad, no tengo ni idea :( 19:45:18  &lt;LaughingBuddha&gt; Schnaubelt: Soy consciente de eso. Pero I2P y Tor a menudo se usan en la misma frase. 19:47:44  &lt;hottuna_&gt; No sé, ¿al menos no terrible? 19:47:47  &lt;str4d&gt; ¿Qué suele implicar un taller? 19:47:47  &lt;hottuna_&gt; No estoy seguro, ese fue el único al que he ido. 19:47:47  &lt;RN&gt; welt por favor mándame pm en ein después de la reunión... tengo un par de preguntas 19:47:50  &lt;darrob&gt; creo que una charla relámpago estaría bastante bien. por un lado la ve una selección diversa de gente. e incluso si se preguntan por la aparente falta de diferencias con Tor, sigue siendo una victoria si eso les lleva a investigarlo más. 19:47:50  &lt;hottuna_&gt; Pero probablemente algo de puesta en marcha y hacer una demo 19:47:50  &lt;hottuna_&gt; sí, una charla relámpago sería apropiada 19:48:13  &lt;hottuna_&gt; ¿tenemos algo nuevo y/o interesante que presentar? 19:48:19  *** Farside &lt;Farside!Farside@irc2p&gt; ha salido de #i2p-dev (leaving) 19:48:22  &lt;hottuna_&gt; ¿quizá algo que Tor no ofrece? 19:48:28  &lt;iRelay&gt; &lt;weltende@freenode&gt; RN: k 19:48:32  &lt;dg&gt; Bueno, torrents.. 19:48:36  &lt;dg&gt; No es nuevo, pero. 19:48:42  &lt;dg&gt; Grande. 19:49:28  &lt;hottuna_&gt; la idea/infraestructura de puenteo de torrents es interesante 19:49:39  &lt;hottuna_&gt; pero no está muy completa/desplegada 19:50:41  &lt;str4d&gt; Sí, eso necesita trabajo. 19:51:00  &lt;hottuna_&gt;  tener una charla relámpago es algo de lo que los visitantes del ccc pueden hablar más tarde 19:51:00  &lt;darrob&gt; hottuna_: eso merecería una charla relámpago aparte. me preocuparía que mencionarlo brevemente junto a i2p solo creara la vieja confusión de "¿todo el mundo es un nodo de salida?". 19:51:11  &lt;hottuna_&gt; no hace falta planearla extensamente 19:51:14  &lt;str4d&gt; ¿Cuál sería nuestro resultado deseado? ¿Qué tipo de gente atraerá/debería atraer esto? ¿Nuevos usuarios generales? ¿Nuevos routers de alto perfil? ¿Nuevos usuarios técnicos? ¿Nuevos investigadores? 19:52:23  &lt;hottuna_&gt; ¿usuarios técnicos e investigadores? 19:52:46  &lt;str4d&gt; darrob, cierto. Creo que debemos ser consistentes con la terminología en ese sentido: los outproxies (proxies de salida) son un servicio gestionado por voluntarios, igual que los servidores IRC, eepsites y alojadores de repositorios. No es algo integrado a fuego en el router como en Tor. 19:55:44  &lt;str4d&gt; En ese caso, plantear algunas preguntas de investigación abiertas cerca del final de la charla sería útil, para mostrar que hay espacio para investigación novedosa (siempre un imán para académicos ^_^) 19:56:19  &lt;darrob&gt; str4d: suena bien. 19:56:19  &lt;RN&gt; sí, aplastar la idea equivocada de que I2P sirve para ocultar tu login de facebook debería ser un punto importante en cualquier charla/demo así imho 19:59:09  &lt;str4d&gt; "¡I2P no es un ${DEITY} maldito proxy!" 19:59:34  &lt;dg&gt; Hm, ok 19:59:55  &lt;RN&gt; proxy es un término realmente delicado en el contexto de I2P 20:00:24  &lt;str4d&gt; Sí. Por eso cambié el texto por defecto para el IRC tunnel. 20:00:46  &lt;str4d&gt; (Decía "IRC proxy", que es *técnicamente* cierto pero no en el sentido en que los usuarios lo piensan) 20:00:53  &lt;dg&gt; Creo que quienes visitamos el CCC podríamos *realmente* hacer un taller este año, y posiblemente una charla relámpago (aunque eso muy probablemente sería sobre torrents) 20:01:05  &lt;dg&gt; Hora de pasar al sitio web 20:01:05  &lt;dg&gt; ? 20:06:52  &lt;RN&gt; ¿te saltaste la info actualizada sobre si se puede fusionar? 20:08:14  * dg se perdió mensajes 20:09:02  &lt;dg&gt; str4d: es una buena idea 20:09:05  &lt;dg&gt; además: 20:09:12  &lt;dg&gt; &lt;+dg&gt; Creo que quienes visitamos el CCC podríamos *realmente* hacer un taller este año, y posiblemente una charla relámpago (aunque eso muy probablemente sería sobre torrents) 20:09:12  &lt;dg&gt; &lt;+dg&gt; Hora de pasar al sitio web 20:09:12  &lt;dg&gt; &lt;+dg&gt; ? 20:10:19  &lt;dg&gt; Los mensajes se siguen perdiendo. gah. 20:10:19  &lt;topiltzin&gt; ups, perdón llegué tarde 20:10:26  &lt;dg&gt; no hay problema 20:10:26  * topiltzin poniéndose al día con el backlog 20:10:49  *** w8rabbit_ ahora se llama w8rabbit 20:11:11  &lt;iRelay&gt; &lt;ReturningNovice_@kytv&gt; dg, estaba preguntando si te estabas saltando la posibilidad de fusionar la actualización fux al sitio web, (pero mi conexión está fallando) 20:11:39  &lt;dg&gt; La mía también. 20:12:08  &lt;iRelay&gt; * ReturningNovice_@kytv acciona algunos interruptores y ajusta algunas perillas 20:12:14  &lt;str4d&gt; fux no ha cambiado en la última semana, así que no hace falta cubrirlo por ahora. 20:12:25  &lt;dg&gt; Sí. La conclusión la última vez no fue buena y la gente de fux ha expresado que cualquier fusión no es deseable (al menos por ahora). Puede que sea posible que tomemos algunas características en el futuro, pero supongo que hay cosas más importantes ahora mismo, ¿no? 20:12:28  &lt;dg&gt; Quizá me equivoco. 20:12:28  &lt;dg&gt; Sí. 20:13:43  &lt;str4d&gt; (Estoy trabajando en feeds para 0.9.5 así que es mi prioridad) 20:13:54  &lt;dg&gt; Oh, claro. 20:14:20  &lt;dg&gt; Configuré #i2p-www (lo acabo de registrar), y la idea era que yo, entre otros, pudiéramos participar en una especie de "book sprint" para dejar las páginas hechas 20:14:28  &lt;dg&gt; Aunque no estaba seguro de qué páginas *realmente* necesitaban trabajo 20:14:57  &lt;dg&gt; La idea es que #i2p-www pudiera usarse como una especie de comité web para poner la renovación a punto e informar de vuelta a -dev (en reuniones, supongo) cuando haya actualizaciones 20:15:28  &lt;hottuna&gt; ¿Estamos actualizando docs o renovando el sitio? 20:15:37  &lt;dg&gt; Renovando el sitio 20:15:51  &lt;dg&gt; &lt;@dg&gt; http://vekw35szhzysfq7cwsly37coegsnb4rrsggy5k4wtasa6c34gy5a.b32.i2p/en/site/ 20:15:51  &lt;dg&gt; &lt;@dg&gt; i2p.www.revamp es el mtn 20:15:57  &lt;str4d&gt; dg, recomendaría que la renovación de textos se haga ahora 20:16:00  &lt;str4d&gt; argh 20:16:03  &lt;dg&gt; Determinamos que el diseño actual no es lo suficientemente amigable, etc. 20:16:20  &lt;str4d&gt; en I2p.www 20:16:48  &lt;topiltzin&gt; ok, al día con el backlog 20:16:59  &lt;str4d&gt; y el diseño/estructura del nuevo sitio en I2p.www.revamp 20:16:59  &lt;topiltzin&gt; ¿estamos con el sitio web ahora? 20:17:07  &lt;dg&gt; sip 20:17:22  &lt;hottuna&gt; ¡genial! el diseño de duck. Muy bonito. 20:17:34  &lt;dg&gt; str4d: Si es más fácil para ti, claro. 20:17:57  &lt;topiltzin&gt; ¿tenemos un eepsite con ese diseño? 20:18:04  &lt;topiltzin&gt; ¿requiere JavaScript para algo? 20:18:11  &lt;christop1&gt; huch ¿puedes acceder al eepsite 20:18:11  &lt;christop1&gt; ? 20:18:20  &lt;dg&gt; &cs http://vekw35szhzysfq7cwsly37coegsnb4rrsggy5k4wtasa6c34gy5a.b32.i2p/en/site/ 20:18:20  &lt;iRelay&gt; Intentando comprobar el estado de "http://vekw35szhzysfq7cwsly37coegsnb4rrsggy5k4wtasa6c34gy5a.b32.i2p/en/site/" para dg. Por favor espera... 20:18:26  &lt;iRelay&gt; http://vekw35szhzysfq7cwsly37coegsnb4rrsggy5k4wtasa6c34gy5a.b32.i2p/en/site/ respondió con estado 200 en 5 segundos. 20:19:09  &lt;topiltzin&gt; y "Ur mom" sigue ahí. :-/ 20:19:12  &lt;hottuna&gt; ¿Qué trabajo hay que hacer antes de que sea una alternativa viable? 20:20:04  * dg se lo pregunta 20:20:47  &lt;str4d&gt; topiltzin, disculpa por no haber quitado eso todavía -_- 20:20:58  &lt;str4d&gt; el diseño necesita trabajo/una revisión 20:21:45  &lt;RN&gt; sí, recuerdo haber visto una vista previa de eso... tenía un aspecto profesional agradable... 20:21:45  &lt;RN&gt; (y vekw35... el ancho de banda de I2P se satura tipo Slashdot lol) 20:21:48  &lt;str4d&gt; pero eso se puede trabajar después, con múltiples propuestas si hace falta 20:21:55  &lt;topiltzin&gt; a mí me parece bien. ¿Está todo el contenido: howto de mtn, claves de desarrolladores, esas cosas? 20:22:22  &lt;str4d&gt; la primera prioridad, en mi humilde opinión, es terminar el backend. 20:22:41  &lt;str4d&gt; topiltzin, he migrado la mayor parte. 20:22:44  *** sayliwo_ ahora se llama sayliwo 20:23:03  &lt;RN&gt; ¿la renovación usa los tickets normales de Trac? 20:23:41  &lt;str4d&gt; Aún no estoy contento con el diseño de páginas/navegación.. 20:23:48  &lt;RN&gt; un ticket para "remove "ur mom" " serviría como recordatorio para quien se le asigne... 20:24:07  &lt;topiltzin&gt; No sé si "Supported Software" es el mejor nombre para la columna del medio porque realmente enumera acciones, no software en sí 20:24:30  &lt;str4d&gt; RN, la portada necesita replantearse. 20:25:09  &lt;str4d&gt; el diseño de duck copió el sitio de Tor, y estaría bien hacerlo más único. 20:25:20  &lt;dg&gt; ¿Podemos conseguir una lista de cosas que hay que hacer para que alguien las pueda atacar/ al menos tener una lista clara y concisa? 20:25:39  &lt;hottuna&gt; Estoy de acuerdo, dg 20:25:54  &lt;topiltzin&gt; ¿qué tan drástico de replanteamiento tienes en mente, str4d? 20:25:57  &lt;str4d&gt; Puedo esbozar más tarde lo que sé que hay que hacer. 20:26:19  &lt;dg&gt; ¡Gracias! 20:26:22  &lt;dg&gt; Supongo que terminamos con eso 20:26:36  &lt;dg&gt; weltende: ¿estás? 20:26:46  &lt;iRelay&gt; &lt;weltende@freenode&gt; yup 20:26:59  &lt;str4d&gt; topiltzin, me gusta el diseño general, pero el contenido de las tres columnas necesita replantearse. 20:28:17  &lt;topiltzin&gt; De acuerdo.  Estoy disponible para discutir cuando te parezca mejor 20:29:45  &lt;str4d&gt; y el pie de página es casi innecesario 20:29:48  &lt;str4d&gt; por si acaso, la columna de noticias a la derecha es dinámica 20:29:48  &lt;str4d&gt; (es decir, añades un artículo nuevo al backend y la lista se actualiza) 20:29:48  &lt;str4d&gt; Eso es otra cosa: hay que pensar en el caché 20:29:48  &lt;str4d&gt; &lt;/braindump&gt; 20:30:36  &lt;topiltzin&gt; dg: podemos profundizar más en el sitio o seguir - tú decides 20:34:32  &lt;dg&gt; &lt;+topiltzin&gt; dg: podemos profundizar más en el sitio o seguir - tú decides 20:34:35  &lt;dg&gt; &lt;+dg&gt; Estoy bien con profundizar, solo que no quiero que esto se alargue demasiado y que algunas personas se vayan, pero el tema restante es bastante pequeño y principalmente entre welt y yo 20:35:11  &lt;topiltzin&gt; ok 20:36:00  &lt;topiltzin&gt; Cambiaría el nombre de la columna del medio de "Supported Software" -&gt; "Qué puede hacer I2P" 20:36:11  &lt;topiltzin&gt; y como ya tenemos una pregunta similar en el título de arriba, consideraría cambiarla 20:36:34  &lt;topiltzin&gt; quizá "Qué hace I2P por ti" -&gt; "Qué es I2P" 20:37:28  &lt;dg&gt; RN: ¿Realmente tenemos una categoría en trac para esto? 20:37:35  &lt;topiltzin&gt; no usar pasiva en la portada == bien 20:37:38  &lt;RN&gt; sugeriría cambiar "can be conducted anonymously on I2P." por "can be conducted anonymously inside I2P." 20:37:50  &lt;dg&gt; Ohh. 20:37:57  &lt;dg&gt; inside suena mucho mejor, la verdad. 20:38:08  &lt;dg&gt; Mucha gente no parece entender que i2p es un espacio. 20:38:19  &lt;str4d&gt; No queremos demasiado texto en la portada, pero dado que la navegación mejoró, ¿cuántos enlaces redundantes hacen falta? 20:38:37  &lt;RN&gt; dg, si no la tenemos, probablemente se podría crear... 20:38:59  &lt;str4d&gt; ¿Y parte de eso podría reemplazarse por otros feeds/texto intro/alguna otra cosa? 20:39:14  &lt;str4d&gt; dg, www 20:39:21  &lt;dg&gt; por supuesto, voy a crear un ticket para "your mom". 20:39:28  &lt;topiltzin&gt; ¿Qué tal simplificar un poco esa frase? "Muchas cosas pondrían en riesgo tu privacidad en Internet pública pero puedes hacerlas de forma anónima dentro de I2P" 20:39:46  * topiltzin esperaba que fuéramos lo bastante maduros como para no necesitar un ticket para "ur mom", pero lo necesitamos, pues sea 20:40:48  &lt;dg&gt; ¿Nos ahorramos la vergüenza o realmente tenemos que hacer un ticket? 20:40:51  &lt;topiltzin&gt; Estoy intentando dar con la descripción más condensada y accesible posible para la portada 20:41:25  * RN se ríe con "&lt;dg&gt; por supuesto, voy a crear un ticket para "your mom"." 20:41:44  &lt;KillYourTV&gt; Creo que str4d no lo olvidará, así que probablemente no hace falta. 20:41:59  &lt;KillYourTV&gt; (ni nadie más que haga algo en eso) 20:42:02  &lt;topiltzin&gt; tira una moneda.  lo que haga falta para que se haga :-/ 20:42:05  &lt;str4d&gt; no necesitamos un ticket para eso 20:42:24  &lt;RN&gt; no pretendía montar tal alboroto 20:42:27  &lt;dg&gt; Estaría bien tener algunas cosas anotadas oficialmente, aunque eh.. no lo de "your mom".. 20:42:30  &lt;str4d&gt; como dije, creo que toda esa columna hay que reemplazarla por otra cosa. 20:42:38  * dg barre el "your mom"-gate debajo de la alfombra. 20:42:45  &lt;RN&gt; pero al menos sabemos que definitivamente hay un lugar apropiado para ello 20:43:00  &lt;str4d&gt; dg, entonces un ticket para "reemplazar el contenido de la columna izquierda con otra cosa" 20:43:51  &lt;dg&gt; ok 20:44:22  &lt;topiltzin&gt; la columna izquierda incluso podría desaparecer por completo imo 20:44:49  &lt;topiltzin&gt; nos da más espacio para ampliar más la funcionalidad 20:45:16  &lt;str4d&gt; as 20:45:16  &lt;str4d&gt; Argh, ignoren eso- _- 20:45:49  &lt;dg&gt; Las palabras clave de Trac están delimitadas por "," ¿verdad? 20:46:12  &lt;KillYourTV&gt; por lo que sé, sí 20:47:11  &lt;topiltzin&gt; incluso podríamos quitar el encabezado "Supported Software" y usar ese espacio para enumerar las diferentes cosas que I2P puede hacer 20:47:26  &lt;dg&gt; http://trac.i2p2.i2p/ticket/792 20:47:29  &lt;topiltzin&gt; mejor que una lista: dar una breve descripción de cada uno si es apropiado o incluir un icono 20:47:39  &lt;dg&gt; topiltzin: Eso estaría genial, la verdad. 20:48:00  &lt;str4d&gt; recuerda que la navegación, las columnas y el pie son solo listas, así que la columna izquierda también se podría alterar/eliminar con un tema distinto. 20:48:03  &lt;dg&gt; "Supported Software" no es amigable para el usuario de todos modos 20:49:06  &lt;RN&gt; hmm.... iconos... eso podría volverse rápidamente opinable a nivel de estilo 20:50:34  &lt;str4d&gt; los iconos etc deberían dejarse al theming. quizá deberíamos pensar en el contenido que queremos en la portada por ahora, y no necesariamente en cómo se ordenará? 20:50:45  &lt;topiltzin&gt; si no podemos ponernos de acuerdo sobre qué iconos nos gustan, no tenemos por qué tener ninguno 20:51:49  &lt;topiltzin&gt; ¿te refieres más allá de eliminar la columna izquierda, str4d? 20:52:35  &lt;RN&gt; sí, estoy de acuerdo con str4d, creo que contenido primero, forma después, iconos como adorno en temas o más tarde 20:52:50  &lt;RN&gt; las dos preguntas más importantes que alguien probablemente tendrá cuando llega al sitio son: ¿por qué necesito esto? y ya lo tengo, ¿y ahora qué? 20:53:16  &lt;str4d&gt; Bueno, ¿hace falta eliminarla? ¿Sería útil una breve intro con un enlace de "leer más"? ¿Ayudaría una pequeña infografía? 20:53:35  &lt;str4d&gt; Cosas así: contenido. 20:53:38  &lt;topiltzin&gt; Me gustan las infografías con Colores Bonitos (TM) 20:54:30  &lt;topiltzin&gt; y como preguntó RN: ¿qué respondemos cuando el visitante por primera vez pregunta "¿por qué necesito esto?" 20:54:33  &lt;RN&gt; sí, topiltzin, pero usas Paint 20:54:40  &lt;RN&gt; ;) 20:54:51  &lt;topiltzin&gt; no sería yo, vale, cero habilidad visual aquí :-P 20:55:43  &lt;RN&gt; breve con un "leer más" es buena idea imho 20:55:57  &lt;dg&gt; &lt;+dg&gt; Preferiría no llenar Trac con un montón de tickets innecesarios pero, al mismo tiempo, ayuda a controlar lo que hay que hacer. 20:56:00  &lt;dg&gt; &lt;+dg&gt; Ah, y http://vekw35szhzysfq7cwsly37coegsnb4rrsggy5k4wtasa6c34gy5a.b32.i2p/en/site/volunteer/bounties - Los enlaces de Bounties están rotos. 20:56:00  &lt;dg&gt; &lt;+dg&gt; Creo que voy a crear tickets para esto. 20:56:11  &lt;iRelay&gt; Title: Bounties - I2P (at vekw35szhzysfq7cwsly37coegsnb4rrsggy5k4wtasa6c34gy5a.b32.i2p) 20:56:40  &lt;str4d&gt; dg, ¿sí? Debí perder una migración de enlaces... 20:57:11  &lt;KillYourTV&gt; Probé algunos enlaces al azar y me cargaron 20:57:18  &lt;topiltzin&gt; ¿qué dirías en algo tan breve, RN? 20:57:45  &lt;dg&gt; GCJ, por ejemplo. "http://dev.i2p.net/cgi-bin/cvsweb.cgi/i2p/Makefile.gcj" 20:57:52  &lt;dg&gt; Uno de duck.i2p también. 20:58:07  &lt;dg&gt; También haré tickets en Trac para estos. 20:59:10  &lt;str4d&gt; Oh, eso es de texto, dg 20:59:17  &lt;RN&gt; bueno, diría algo como, internet te está vigilando... 20:59:17  &lt;RN&gt; lol 20:59:24  * dg toma nota 20:59:24  &lt;str4d&gt; también fallarán en el sitio web actual. 20:59:39  &lt;RN&gt; necesitaría un poco de tiempo para pensar algo más serio 20:59:47  &lt;dg&gt; str4d: Gracias :) 21:00:13  &lt;topiltzin&gt; No me opongo a tener algo no tan serio pero no hasta "ur mom" 21:01:25  &lt;topiltzin&gt; idealmente algo acogedor... no demasiado formal 21:01:36  &lt;topiltzin&gt; definitivamente vale la pena hacer lluvia de ideas 21:06:05  &lt;MTN_&gt; i2p.trac: #795: Bounties roto http://trac.i2p2.i2p/ticket/795 21:06:08  &lt;MTN_&gt; i2p.trac: #793: Enlaces de espejo http://trac.i2p2.i2p/ticket/793 21:06:08  &lt;MTN_&gt; i2p.trac: #792: Reemplazar contenido de columna izquierda http://trac.i2p2.i2p/ticket/792 21:06:43  &lt;dg&gt; &lt;+dg&gt; Tickets #793 - #795 he creado hasta ahora. 21:06:43  &lt;dg&gt; &lt;+topiltzin&gt; idealmente algo acogedor.. no demasiado formal 21:06:43  &lt;dg&gt; &lt;+topiltzin&gt; definitivamente vale la pena hacer lluvia de ideas 21:06:43  &lt;dg&gt; &lt;+dg&gt; por cierto no tengo prisa por cerrar esto a menos que ustedes ya estén listos 21:07:41  &lt;topiltzin&gt; Supongo que se reduce a por qué queremos que más gente use i2p y qué les decimos para que empiecen a usarlo 21:08:00  &lt;RN&gt; ¿mirroring y ssl son los únicos puntos pendientes, aparte de la lluvia de ideas sobre contenido? 21:08:19  &lt;dg&gt; SSL es principalmente entre welt y yo, y creé un ticket para ello 21:08:19  &lt;topiltzin&gt; ¿quieren encargarse de esos dos y volvemos a contenido al final? 21:08:34  &lt;dg&gt; El espejo se tocó la semana pasada.. creo que todavía necesitamos a welt para eso. 21:08:34  &lt;dg&gt; Oh. 21:08:42  &lt;dg&gt; Me gustaría sacar algo, de hecho 21:08:56  &lt;iRelay&gt; &lt;weltende@freenode&gt; Estoy aquí.. 21:09:00  &lt;dg&gt; ¿Creen que sería útil volver a tener una lista de correo para discusión de dev, etc., o no? 21:09:10  &lt;topiltzin&gt; +1 sí, por favor 21:09:17  &lt;dg&gt; weltende: Mira el ticket #794 21:09:29  &lt;dg&gt; en mi opinión, cerramos la discusión con respecto a SSL la semana pasada 21:09:40  &lt;RN&gt; una lista de correo sí, sería bueno iniciar una de nuevo imhho 21:09:43  &lt;hottuna&gt; No estoy tan seguro sobre una lista de correo. zzz.i2p parece cubrir ese vacío muy bien. 21:10:02  &lt;iRelay&gt; http://trac.i2p2.i2p/ticket/794 - (assigned defect) - SSL 21:10:03  &lt;RN&gt; aunque, el atún caliente tiene un buen punto 21:10:39  &lt;iRelay&gt; &lt;weltende@freenode&gt; hottuna: aunque la vieja ML atrajo a gente de fuera.. 21:10:59  &lt;hottuna&gt; zzz.i2p también ya está establecido y funciona bastante bien 21:11:23  &lt;iRelay&gt; &lt;weltende@freenode&gt; hottuna: no tanto como la ML solía 21:11:35  &lt;hottuna&gt; welt: sí, es verdad. pero tiene que ser útil y no solo relleno por tener más cosas 21:11:56  &lt;topiltzin&gt; ambos funcionan aunque las listas de correo en general son muy comunes en proyectos de código abierto 21:11:56  &lt;topiltzin&gt; es una tradición de largo recorrido en cierto modo.  Puedo vivir con zzz.i2p pero me sentiría como en casa con una lista de correo de desarrolladores 21:12:17  &lt;str4d&gt; la lista de correo podría venir bien (consideré montar un sitio de listas, pero no estaba seguro de cómo manejar los correos sin crear un email por lista en postman) 21:12:23  *** blitzkrieg_ ahora se llama blitzkrieg 21:12:38  &lt;topiltzin&gt; ¿atraer a gente de fuera es algo malo? ;-) 21:12:46  &lt;hottuna&gt; quizá "si lo construyes, vendrán"? si a nadie le importa, morirá pronto 21:13:00  &lt;iRelay&gt; &lt;weltende@freenode&gt; topiltzin: lo decía como argumento a favor de una ML 21:13:12  &lt;topiltzin&gt; ah ok 21:13:32  &lt;hottuna&gt; como alternativa, pedirle a zzz una versión externalizada / enlazar a zzz.i2p.to / enlazar a zzz.i2p.in 21:13:39  &lt;iRelay&gt; &lt;weltende@freenode&gt; sí.. montaré una cuando tenga tiempo 21:14:43  &lt;topiltzin&gt; Generalmente no me siento cómodo escribiendo mi contraseña cuando uso esos in/out proxies, pero a otros quizá no les importe 21:15:56  &lt;hottuna&gt; sí, un inproxy (proxy de entrada) probablemente no sea óptimo 21:16:26  &lt;dg&gt; &lt;+dg&gt; Esto existe, por cierto. Pero está muerto. 21:16:29  &lt;topiltzin&gt; ¿qué fue lo último que te llegó, dg? 21:16:29  &lt;dg&gt; &lt;+dg&gt; http://lists.welterde.de/mailman/listinfo/i2p-general 21:16:29  &lt;dg&gt; &lt;+dg&gt; Además, quizá quieras desactivar el listado de directorios en *.welterde.de. 21:16:32  &lt;dg&gt; &lt;+dg&gt; http://lists.welterde.de/mailman/ 21:16:32  &lt;dg&gt; &lt;+dg&gt; En fin, ok 21:16:32  &lt;dg&gt; &lt;+topiltzin&gt; Generalmente no me siento cómodo escribiendo mi contraseña cuando uso esos in/out proxies, pero a otros quizá no les importe 21:16:35  &lt;iRelay&gt; Title: I2p-general Info Page (at lists.welterde.de) 21:16:35  &lt;dg&gt; &lt;+dg&gt; Yo tampoco. 21:16:38  &lt;iRelay&gt; Title: Index of /mailman/ (at lists.welterde.de) 21:17:14  &lt;iRelay&gt; &lt;weltende@freenode&gt; dg: ah.. me olvidé de eso.. simplemente nunca llegó al sitio web, supongo.. 21:17:25  &lt;iRelay&gt; &lt;weltende@freenode&gt; (aunque preferiría ponerlo como lists.i2p2.de o algo así) 21:17:33  &lt;dg&gt; Yo también :-) 21:20:27  &lt;dg&gt; topiltzin, personalmente — me gustaría una lista de correo pero para mí, sería más por la profesionalidad y demás, más que por algún beneficio que pueda describirte y predicar 21:20:42  &lt;dg&gt; pero supongo que el resto siente que sería beneficioso, así que bien 21:20:45  &lt;topiltzin&gt; dg: return true; 21:20:45  &lt;topiltzin&gt; tener archivos de la lista de correo es muy útil; hace que el proyecto sea más como otros proyectos de código abierto si no otra cosa 21:21:49  &lt;topiltzin&gt; ¿en qué es diferente de zzz.i2p + acceso por inproxy: no muy diferente salvo que el nuevo desarrollador aleatorio tendría menos curva de aprendizaje 21:22:30  &lt;topiltzin&gt; además, permitir que los buscadores indexen los archivos de la lista contribuye a la base de conocimiento global, así que eso está bien 21:22:40  &lt;RN&gt; o alguien curioso sobre I2P podría leer alguna discusión y quizá decidir instalarlo y probarlo 21:22:55  &lt;topiltzin&gt; muy a menudo busco algo y encuentro la respuesta en los archivos de la lista de correo de algún proyecto de código abierto 21:23:18  &lt;topiltzin&gt; RN: es posible, prefiero mantener todos los posibles canales abiertos. 21:23:28  &lt;iRelay&gt; &lt;weltende@freenode&gt; topiltzin: la ML no es para nuevos desarrolladores.. o gente involucrada en i2p en absoluto.. sino más bien para gente fuera del proyecto, que critique el protocolo, la implementación, etc. 21:23:40  &lt;topiltzin&gt; y luego dejar que los usuarios / desarrolladores / el mercado decida qué lugar es el mejor 21:23:47  &lt;iRelay&gt; &lt;weltende@freenode&gt; lo cual ha decaído mucho desde el crash 21:24:14  &lt;topiltzin&gt; No veo por qué no puede ser para ambos, weltende 21:24:44  &lt;iRelay&gt; &lt;weltende@freenode&gt; topiltzin: claro.. pero imho mi aspecto es el más importante ;-) 21:25:04  &lt;topiltzin&gt; :-P 21:25:14  &lt;dg&gt; &lt;+topiltzin&gt; No veo por qué no puede ser para ambos, weltende 21:25:14  &lt;dg&gt; &lt;+dg&gt; Además, lanzo una idea: geti2p.net como dominio por defecto a partir de algún $period en adelante 21:25:14  &lt;dg&gt; &lt;+dg&gt; (quizá cuando lancemos el nuevo diseño) 21:25:34  &lt;dg&gt; &lt;+dg&gt; &lt;+dg&gt; Lo estaba pensando, de hecho 21:25:34  &lt;dg&gt; &lt;+dg&gt; &lt;+dg&gt; Da una imagen mejor 21:25:34  &lt;dg&gt; &lt;+dg&gt; &lt;+topiltzin&gt; No veo por qué no puede ser para ambos, weltende 21:25:34  &lt;dg&gt; &lt;+dg&gt; &lt;+dg&gt; Además, lanzo una idea: geti2p.net como dominio por defecto a partir de algún $period en adelante 21:25:37  &lt;dg&gt; &lt;+dg&gt; &lt;+dg&gt; (quizá cuando lancemos el nuevo diseño) 21:25:44  &lt;hottuna&gt; Me gusta geti2p.net 21:25:55  &lt;topiltzin&gt; iRelay&gt; &lt;weltende@freenode&gt; topiltzin: claro.. pero imho mi aspecto es el más importante ;-) 21:25:55  &lt;topiltzin&gt; &lt;topiltzin&gt; :-P 21:26:06  &lt;dg&gt; A mí también, no es perfecto (i2p.net sería mejor, obviamente) pero mejor que el actual IMO. 21:26:17  &lt;KillYourTV&gt; el ticket #795 ya está arreglado para el sitio en vivo. 21:26:20  &lt;dg&gt; también, perdón por mi conexión inestable. 21:26:26  &lt;iRelay&gt; &lt;weltende@freenode&gt; las pegatinas ya dicen geti2p.net iirc ;) 21:26:34  &lt;iRelay&gt; http://trac.i2p2.i2p/ticket/795 - (new defect) - Bounties being broken 21:26:38  &lt;str4d&gt; ¿I2p.net sigue registrado a nombre de jrandom? 21:26:48  &lt;dg&gt; se pagó por muchos años 21:26:51  &lt;dg&gt; así que sí 21:26:58  &lt;dg&gt; a menos que jrandom vuelva, estamos un poco fastidiados. 21:27:02  &lt;dg&gt; Tampoco hay promesa de que consigamos i2p.net cuando expire. 21:27:08  &lt;dg&gt; (¿a menos que vayamos a ICANN?) 21:27:10  &lt;iRelay&gt; &lt;weltende@freenode&gt; sí... hasta 2016 21:27:18  &lt;str4d&gt; Y estoy de acuerdo con tu idea, dg 21:27:29  &lt;iRelay&gt; &lt;weltende@freenode&gt; dg: verizone en realidad 21:27:42  &lt;topiltzin&gt; sí, nuevo diseño + nuevo nombre de dominio = frescura 21:27:51  &lt;iRelay&gt; &lt;weltende@freenode&gt; err.. verisign 21:27:57  &lt;dg&gt; Pensé que irías a ICANN para recuperar un dominio si alguien más lo roba después, diciendo que es tu "marca". 21:28:04  &lt;str4d&gt; Ya planeo que el sitio cambie dinámicamente las URLs de sitios que sabe que están disponibles dentro y fuera de I2p 21:28:15  &lt;dg&gt; por desgracia, dudo que podamos ir a ICANN/etc ahora y decir "oye, ¿podemos tenerlo ahora, por favor? ¡No queremos esperar hasta 2016!" 21:28:35  &lt;dg&gt; (a menos que tengamos buenos amigos) 21:28:41  &lt;iRelay&gt; &lt;weltende@freenode&gt; dg: no.. ICANN solo se ocupa de TLD's.. tienes que ir al TLD 21:28:49  &lt;str4d&gt; Así, p.ej., forum.I2p &lt;-&gt; forum.i2p2.de 21:28:52  &lt;dg&gt; ah, vale 21:29:07  &lt;dg&gt; ¿Es posible contactar con $hostOfForum? 21:29:11  &lt;str4d&gt; ¿Podríamos conseguir *.i2p? :D 21:29:22  &lt;dg&gt; forum.i2p es/era popular y la estabilidad ayudaría.. 21:29:51  &lt;dg&gt; (No ayuda que un foro enlazado oficialmente esté caído gran parte del tiempo y no tengamos.. foro para usuarios). Funcionó bien por un tiempo. 21:30:08  &lt;dg&gt; str4d: también, sí. el "(in i2p)" y estilos de enlace conflictivos en las páginas es extraño y confuso. 21:30:15  &lt;dg&gt; Preferiría lo que sugeriste. :-) 21:31:10  &lt;dg&gt; por cierto - "2007-09-28 - Syndie 1.101a" es un poco cutre tenerlo en el sitio.. 21:35:18  &lt;RN&gt; syndie es algo que creo que deberíamos mantener 21:35:25  &lt;RN&gt; necesita que un dev le dé algo de cariño, pero funciona y es bastante útil una vez que te acostumbras 21:35:25  &lt;RN&gt; caray, poner este log de la reunión en syndie sería una idea genial imho 21:35:32  &lt;dg&gt; Mantener pero encontrar a alguien que trabaje en ello. 21:35:35  &lt;dg&gt; Sí. 21:36:14  &lt;topiltzin&gt; Entonces tenemos nombre de dominio, lista de correo, lluvia de ideas de contenido.  ¿Alguno específico en el que queramos o necesitemos enfocarnos más? 21:36:56  &lt;dg&gt; No lo creo, pero quizá alguien no esté de acuerdo je. 21:38:53  &lt;topiltzin&gt; ¿qué quieres decir con "deberíamos mantener", RN? 21:39:05  &lt;dg&gt; &lt;+dg&gt; por cierto - "2007-09-28 - Syndie 1.101a" es un poco cutre tenerlo en el sitio.. 21:40:30  &lt;iRelay&gt; &lt;RN__@kytv&gt; Creo que syndie tiene un enorme potencial 21:41:02  &lt;iRelay&gt; &lt;RN__@kytv&gt; parecía que dg estaba sugiriendo quitarlo de la lista de software o algo así 21:41:18  &lt;KillYourTV&gt; Necesitamos tener tarballs/instaladores actualizados enlazados. Quizá también deberíamos tener syndie.i2p2.de gestionado por mtn. 21:41:40  &lt;dg&gt; En parte. Proponía que quizá ocultáramos la fecha o cambiáramos el diseño para que destaque menos, queda mal IMHO tener software tan antiguo en la página 21:41:47  &lt;dg&gt; Daña la primera impresión de Syndie y de i2p 21:42:01  &lt;dg&gt; KillYourTV: Sí. Con tener esos tarballs/etc subidos ayudaría.. 21:42:04  &lt;topiltzin&gt; Quizá podamos mantenerlo pero quitar la fecha?  Creo que la cutrez proviene del token 2007 21:42:15  &lt;dg&gt; (y el instalador roto..) 21:42:19  &lt;dg&gt; s/installer/packaging 21:42:29  &lt;iRelay&gt; &lt;RN@kytv&gt; ah, solo cambiar el texto del enlace a "Syndie" 21:42:29  &lt;topiltzin&gt; eso hasta que se retome el desarrollo activo (re: eliminar la fecha) 21:42:32  &lt;iRelay&gt; &lt;RN@kytv&gt; De acuerdo 21:43:28  &lt;iRelay&gt; &lt;RN@kytv&gt; sí, estoy de acuerdo 21:43:44  &lt;topiltzin&gt; :) 21:43:55  &lt;str4d&gt; dg, en la renovación no está ahí. 21:43:55  &lt;str4d&gt; Ese recuadro en el sitio actual pretende ser el equivalente a las "noticias" 21:43:55  &lt;str4d&gt; Tener un enlace a Syndie estaría bien, pero más como p.ej. parte de la columna del medio. 21:44:05  &lt;dg&gt; Creo que ya casi hemos terminado 21:44:16  &lt;dg&gt; Aunque hay netsplit 21:44:23  &lt;str4d&gt; (Así que la página de syndie 2007 sigue ahí, pero accesible a través del blog) 21:44:26  &lt;dg&gt; pfff, no creo que falte nadie que estuviera implicado 21:44:33  &lt;dg&gt; Buena reunión, chicos. 21:44:40  &lt;dg&gt; ¿Qué tal a las 8:00PM la próxima vez? 21:44:43  &lt;iRelay&gt; &lt;weltende@freenode&gt; dg: la próxima reunión podría tener un poco más de estructura ;-) 21:45:14  &lt;dg&gt; weltende: je, perdón. Teníamos mucho de qué hablar y no anticipé que sería así, pensé que sería corta. Lo incluiré en mi planificación la próxima vez. :-) 21:45:14  &lt;dg&gt; en fin 21:45:17  &lt;dg&gt; aún así, buen resultado. 21:45:24  &lt;topiltzin&gt; RN: ya que pusiste el foco en el contenido, espero con interés escuchar tus sugerencias :) 21:45:31  &lt;str4d&gt; Mmm. Quizá estructurar primero los temas más cortos y los más de discusión después. 21:45:31  &lt;topiltzin&gt; cuando estén disponibles 21:45:42  &lt;topiltzin&gt; +1 str4d 21:45:53  &lt;topiltzin&gt; los más abiertos al final tiene sentido 21:45:56  &lt;dg&gt; str4d: Sí, podría ser buena idea. Espero estar haciéndolo bien, je. 21:45:59  &lt;dg&gt; Creo que sí. 21:46:14  &lt;str4d&gt; Es mejor que no tener reunión =) 21:46:28  &lt;topiltzin&gt; topiltzin&gt; RN: ya que pusiste el foco en el contenido, espero con interés escuchar tus sugerencias :) 21:46:31  &lt;topiltzin&gt; &lt;topiltzin&gt; cuando estén disponibles 21:46:31  * dg sonríe 21:46:42  &lt;topiltzin&gt; return true; // ;-) 21:46:44  &lt;iRelay&gt; &lt;RN@kytv&gt; vas teniendo un buen comienzo, dg... 21:46:44  &lt;dg&gt; topiltzin: nah, RN lo sacó de kytv 21:47:10  &lt;iRelay&gt; &lt;RN@kytv&gt; sí sí  topz 21:47:13  &lt;iRelay&gt; &lt;RN@kytv&gt; ;) 21:47:23  &lt;iRelay&gt; &lt;RN@kytv&gt; entonces ¿golpeaste el mazo... ? 21:47:27  &lt;dg&gt; Me alegra, siento que hicimos algo bueno hoy (y la semana pasada) 21:47:27  * dg eh.. bamfea la reunión para cerrarla. 21:47:38  &lt;dg&gt; La reunión será a las 8:00PM la próxima vez, mismo día. 21:47:47  &lt;iRelay&gt; &lt;RN@kytv&gt; ¡SÍ! oficialidad 21:47:47  &lt;dg&gt; RN: bam 21:48:05  &lt;iRelay&gt; &lt;RN@kytv&gt; :) 21:48:06  * dg choca la mano con RN 21:48:20  *** KillYourTV cambia el tema a "Latest dev build: 0.9.3-11 | Reunión de desarrollo aquí 8:00 PM (20:00) UTC Mar. Dic. 4 | Report bugs at http://trac.i2p2.i2p / http://trac.i2p2.de" 21:48:28  &lt;iRelay&gt; * RN@kytv le da a dg una cerveza 21:48:31  &lt;topiltzin&gt; **suave** 21:48:38  &lt;iRelay&gt; &lt;weltende@freenode&gt; dg: en realidad solía ser *baf*s creo :P 21:48:50  &lt;dg&gt; rayos 21:48:53  * dg toma nota 21:49:00  &lt;str4d&gt; Sí. Así que aún no terminado =P 21:49:30  &lt;dg&gt; *baf*s </div>
