---
title: "I2P Dev Meeting - December 04, 2012"
date: 2012-12-04
author: "lillith"
description: "Registro de la reunión de desarrollo de I2P del 4 de diciembre de 2012."
categories: ["meeting"]
---

## Resumen rápido

<p class="attendees-inline"><strong>Presentes:</strong> dg, hottuna, KillYourTV, lillith, Meeh, psi, str4d, weltende, zzz</p>

## Registro de la reunión

<div class="irc-log"> 20:18:53  * KillYourTV ha notado que llevamos 17 minutos de reunión... y hemos empezado con calma... 20:19:31  &lt;lillith&gt; me preguntaba eso; ¿también me equivoqué de hora o algo? 20:20:23  * dg está esperando a estar libre 20:20:30  &lt;dg&gt; tengo que rematar algunas cosas primero 20:20:33  &lt;dg&gt; perdón 20:20:39  &lt;dg&gt; pueden empezar sin mí si lo necesitan 20:23:07  * KillYourTV va a ser mayormente un observador debido a sus roles bastante insignificantes & poco importantes... 20:23:15  &lt;KillYourTV&gt; ...así que las horas de inicio no importan. 20:23:39  &lt;Meeh&gt; Estaré aquí, pero puedo esperar hasta que dg esté listo 20:23:42  &lt;str4d&gt; Me pregunto si sería posible tener dos conexiones leaf (nodo hoja) de IRC al mismo leaf para reducir los netsplits... 20:23:48  &lt;dg&gt; Mientras nadie se moleste, esperaré un poco más 20:23:59  &lt;dg&gt; Ojalá $task no tarde mucho más 20:24:02  &lt;str4d&gt; (sin duplicar los mensajes) 20:24:05  &lt;dg&gt; str4d: no sin mods serios al IRCd 20:24:16  &lt;dg&gt; (¿o i2p hax?) 20:24:22  * KillYourTV baja la prioridad (nice) de sus tareas para darle más tiempo de CPU a dg 20:25:07  &lt;str4d&gt; Ya hay mods de I2P para el IRCd, así que ¿por qué no redundancia? 20:25:50  &lt;dg&gt; en realidad 20:25:50  &lt;str4d&gt; Supongo que depende del IRCd 20:26:04  &lt;dg&gt; Más o menos veo la cantidad de splits de IRC como una forma de medir la salud de la red 20:26:19  &lt;dg&gt; Para mí, dice algo sobre el éxito de los tunnel :-P 20:27:07  &lt;str4d&gt; Hablando de eso. 20:27:30  &lt;KillYourTV&gt; No sé qué mods se aplicaron ni por qué fueron necesarios. (En su día ngircd necesitaba un pequeño mod para mostrar b32... pero con webirc no hace falta (y aquí no se muestran de todos modos)) 20:28:00  &lt;str4d&gt; -_- 20:49:54  &lt;psi&gt; orion: re: c++ i2p ¿te importa si añado un sistema de compilación a tu código? probablemente scons 20:54:16  &lt;dg&gt; Estoy listo 20:54:27  &lt;dg&gt; Perdón por la demora, gente 20:55:01  * dg hace ping a #i2p-dev 21:03:16  &lt;str4d&gt; o/ dg 21:04:09  &lt;hottuna&gt; 'lo dg 21:05:07  &lt;iRelay&gt; &lt;weltende@freenode&gt; *saluda* 21:05:53  &lt;psi&gt; yay 21:05:56  * psi se desconectó por timeout 21:11:17  &lt;hottuna&gt; ¿listo, dg? 21:13:23  &lt;dg&gt; perdón, me desconecté 21:13:26  &lt;dg&gt; ¿Qué me perdí? 21:13:26  &lt;dg&gt; &lt;+iRelay&gt; &lt;weltende@freenode&gt; *saluda* 21:13:26  &lt;dg&gt;  chanserv da voz a psi 21:13:26  &lt;dg&gt; &lt;+psi&gt; yay 21:13:26  &lt;dg&gt;  +psi se desconectó por timeout 21:13:26  &lt;dg&gt;  s-771 ahora se conoce como s-77 21:13:26  &lt;dg&gt; &lt;+dg&gt; ¡yay! 21:13:26  &lt;dg&gt; &lt;+dg&gt; Todos se despertaron por mí&lt;3 21:13:27  &lt;dg&gt; &lt;+dg&gt; weltende: ¿Alguna novedad sobre la lista de correo? porfa ten alguna para mí 21:13:27  &lt;Meeh&gt; *saluda* 21:13:27  &lt;hottuna&gt; No creo que te hayas perdido nada 21:13:27  &lt;psi&gt; sip 21:13:27  &lt;dg&gt; vale 21:13:27  &lt;dg&gt; Entonces, weltende: .. 21:14:37  &lt;iRelay&gt; &lt;weltende@freenode&gt; no realmente... no he tenido tiempo hasta ahora 21:14:47  &lt;iRelay&gt; &lt;weltende@freenode&gt; kytv podría hacerlo... tiene acceso root a la máquina que tenía en mente, si no recuerdo mal ;-) 21:14:50  * dg espera unos minutos 21:15:41  * dg le da un toque a KillYourTV 21:17:30  &lt;iRelay&gt; &lt;weltende@freenode&gt; dg: ¡y más cencerro! 21:17:34  &lt;iRelay&gt; &lt;weltende@freenode&gt; ejem... estructura 21:18:02  * dg nunca fue bueno en eso, pero lo intentará 21:18:12  * dg sigue adelante 21:18:15  &lt;dg&gt; KillYourTV: haz ping cuando vuelvas 21:18:21  &lt;dg&gt; Entonces, actualizaciones de estado. 21:18:40  * str4d tiene ~40 min, así que GTFG fg ;P 21:18:40  &lt;KillYourTV&gt; ¿hmm? No me di cuenta de que tenía root, pero puedo dedicarle algo de tiempo (los trabajos de clase & la mudanza me han ocupado bastante tiempo) 21:18:40  &lt;dg&gt; ¿Vale la pena recuperarlas ya que tenemos las reuniones (y ojalá sus resúmenes, pero ahora mismo no están funcionando)? 21:19:15  &lt;str4d&gt; dg, ¿para quién serían las actualizaciones de estado? 21:19:22  &lt;str4d&gt; s/for/aimed at/ 21:19:25  &lt;iRelay&gt; str4d quiso decir: dg, ¿a quién irían dirigidas las actualizaciones de estado? 21:19:34  &lt;dg&gt; Bueno, supongo que las anteriores que mantenía jrandom eran para quienes querían un TL;DR de las reuniones 21:20:06  &lt;dg&gt; Quizá como lo que hicimos con la última reunión (en el sitio web), donde se resumieron los resultados al principio de la página 21:20:31  &lt;hottuna&gt; Serían buenas para la construcción de comunidad, pero también suponen algo de trabajo. 21:20:49  * dg no cree que sea estrictamente necesario, pero estaría bien decir qué logró/decidió la reunión 21:21:32  &lt;hottuna&gt; ¿A alguien le gustaría hacerlo? 21:22:01  &lt;str4d&gt; En el rediseño del sitio he tomado las actualizaciones de estado como 'entradas de blog' 21:22:05  &lt;str4d&gt; Así que quizá sea mejor escribir esas, o estructurar las actualizaciones de estado como tales. 21:22:20  &lt;hottuna&gt; suena bastante bien 21:22:57  &lt;str4d&gt; (Y dado que el blog terminará con RSS o lo que sea, eso se podrá usar para alimentar cualquier otra vía de distribución que se desee) 21:23:24  &lt;psi&gt; punto 1: a considerar, CCC 21:23:27  &lt;lillith&gt; estaba pensando que después de una reunión podríamos abrir un hilo nuevo en zzz.i2p, para permitir que la gente responda con cualquier seguimiento de lo discutido 21:23:30  &lt;psi&gt; ¿cómo se organizará 'este lado'? 21:23:55  &lt;hottuna&gt; Apoyo la idea del blog; sin embargo, alguien tendría que hacerlo. 21:24:50  &lt;psi&gt; oh maldito lag 21:25:27  &lt;str4d&gt; Y las actualizaciones de estado no tienen por qué ser demasiado 'de actas', ya que la sección de reuniones del rediseño es donde deberían ir las actas reales (y estoy pensando que las actas también podrían ponerse en un feed, mientras que los logs completos se muestran junto con las actas en el sitio) 21:26:10  &lt;zzz&gt; dg, para tu información, las actualizaciones de estado de jr se enviaban horas antes de cada reunión, y no eran actas de la reunión anterior 21:26:55  &lt;str4d&gt; Ah, gracias zzz; o sea, más bien una actualización general para poner a todos al día antes de la reunión. 21:27:10  &lt;zzz&gt; correcto 21:27:39  &lt;zzz&gt; dg, para tu información, las actualizaciones de estado de jr se enviaban horas antes de cada reunión, y no eran actas de la reunión anterior 21:28:00  &lt;dg&gt; zzz: ah ok, era un tl;dr de la $week? 21:28:03  &lt;dg&gt; &lt;+dg&gt; ¿Seguimos? 21:28:03  &lt;dg&gt; &lt;+dg&gt; psi: ccc está en la agenda :) 21:28:03  &lt;dg&gt; --- aquarium (grenze@irc2p) se ha unido a #i2p-dev 21:28:06  &lt;dg&gt; --- w8rabbit (w8rabbit@irc2p) ha salido (Killed (nickserv (Nick kill enforced))) 21:28:06  &lt;zzz&gt; &lt;str4d&gt; Ah, gracias zzz - so more of a general get-everyone-up-to-speed-before-the-meeting update. 21:28:06  &lt;zzz&gt; &lt;zzz&gt; correcto 21:28:09  &lt;dg&gt; &lt;+dg&gt; Siguiente tema: * PR management role (http://zzz.i2p/topics/1299) 21:28:09  &lt;dg&gt; &lt;+dg&gt; No sé si el que publicó eso está aquí.. 21:28:09  &lt;str4d&gt; dg, reenvío: Y las actualizaciones de estado no tienen por qué ser demasiado 'de actas', ya que la sección de reuniones del rediseño es donde deberían ir las actas reales (y estoy pensando que las actas también podrían ponerse en un feed, mientras que los logs completos se muestran junto con las actas en el sitio) 21:28:24  &lt;str4d&gt; Sí está; ¿orion? 21:28:34  &lt;hottuna&gt; dg, ¿estarías dispuesto a escribir una actualización de estado antes de las reuniones en el blog? 21:29:16  &lt;str4d&gt; (al menos está en el canal) 21:29:23  &lt;str4d&gt; Y para que conste, este es el tipo que trabaja en I2PCPP 21:30:15  * psi está compilando i2pcpp 21:31:12  &lt;psi&gt; también estoy mirando el código 21:32:58  &lt;psi&gt; tengo un archivo SConstruct 21:36:03  &lt;dg&gt; malditas ratas comiéndose los cables 21:36:03  &lt;dg&gt; [repost] 21:36:03  &lt;dg&gt; &lt;+psi&gt; i've got a SConstruct file 21:36:05  &lt;dg&gt; &lt;+dg&gt; str4d: 21:36:05  &lt;dg&gt; &lt;+dg&gt; * Actualizaciones del rediseño del sitio web 21:36:05  &lt;dg&gt; &lt;+dg&gt; ¿Algo? 21:36:08  &lt;dg&gt; [/repost] 21:36:12  &lt;str4d&gt; dg, necesito m0ar estables 21:36:15  &lt;str4d&gt; =P 21:36:21  &lt;dg&gt; :( 21:36:36  &lt;str4d&gt; dg, tengo funcionando URLs por red 21:36:59  &lt;dg&gt; oh, bien, progreso 21:37:02  &lt;dg&gt; ¿Cómo lo hiciste? 21:37:06  * psi nota mental: no compilar con -j8 en una máquina con 4 núcleos 21:37:13  &lt;str4d&gt; Así que en los archivos de página, si pones &lt;a href="http://{{ i2pconv(trac.i2p2.i2p) }}/"&gt; lo convertirá en trac.i2p2.de 21:37:32  &lt;str4d&gt; Y del mismo modo para cualquier otro sitio que tenga URLs públicas conocidas (hardcoded). 21:37:39  &lt;str4d&gt; De lo contrario añade .to 21:38:16  &lt;str4d&gt; dg, el problema era que Flask estaba cacheando filtros aplicados a cadenas. 21:38:19  &lt;str4d&gt; Así que se evaluaba (eval) en la primera lectura de la plantilla y luego se almacenaba. 21:38:39  &lt;iRelay&gt; &lt;weltende@freenode&gt; psi: a menos que haga múltiples hilos por núcleo ;) 21:38:43  &lt;str4d&gt; Convertir el filtro en un 'context processor' (para que la función se evalúe en cada petición) hizo el trabajo. 21:38:46  &lt;dg&gt; Oh, ja 21:39:34  &lt;str4d&gt; Puedo intentar generalizar la función para que le pases la URL completa y encuentre y cambie la parte del dominio, si la gente prefiere usarlo así. 21:39:45  &lt;str4d&gt; Pero funciona por ahora (TM) 21:40:01  &lt;dg&gt; psi: 21:40:04  &lt;dg&gt; * discusión de workshop/lightning talk de CCC 21:40:28  &lt;psi&gt; sí 21:40:39  * psi revisa el enlace de zzz.i2p 21:40:58  &lt;str4d&gt; (aparte: En cuanto tenga algo de tiempo libre (después de quitar los bugs del mecanismo del feed) me gustaría resolver lo del mirroring de descargas con welterde.) 21:42:36  &lt;iRelay&gt; &lt;weltende@freenode&gt; str4d: bueno... debería ser suficientemente simple... archivo de texto en mtn con la lista de todos los mirrors http, ftp.. 21:44:32  &lt;iRelay&gt; &lt;weltende@freenode&gt; (y en el backend solo un sitio maestro de rsync, del que tiran todos los mirrors) 21:44:40  &lt;hottuna&gt; ¿elegimos un tema para la lightning talk? 21:44:40  &lt;psi&gt; ok, respecto a CCC, hay un 0% de posibilidades de que consiga los documentos requeridos para llegar a tiempo 21:44:40  &lt;psi&gt; además... muchas "otras cosas" 21:44:40  &lt;psi&gt; en general estoy sobrecargado por los exámenes finales 21:44:40  &lt;psi&gt; también lag 21:45:31  &lt;str4d&gt; welterde, me lo imaginaba, pero no estoy familiarizado con la configuración actual de mirrors. 21:47:26  &lt;str4d&gt; La otra cosa, claro, es migrar el resto de las páginas antiguas (y ordenar el diseño de navegación) 21:48:06  &lt;dg&gt; &lt;+psi&gt; ok, respecto a CCC, hay un 0% de posibilidades de que consiga los documentos requeridos para llegar a tiempo 21:48:06  &lt;dg&gt; &lt;+psi&gt; además... muchas "otras cosas" 21:48:06  &lt;dg&gt; &lt;+psi&gt; en general estoy sobrecargado por los exámenes finales 21:48:06  &lt;dg&gt; &lt;+psi&gt; también lag 21:48:06  &lt;dg&gt; &lt;+dg&gt; Probablemente podríamos preguntar a la audiencia quién ha usado i2p antes 21:48:09  &lt;dg&gt; &lt;+iRelay&gt; &lt;weltende@freenode&gt; (y en el backend solo un sitio maestro de rsync, del que tiran todos los mirrors) 21:48:09  &lt;dg&gt; &lt;+dg&gt; psi: sí, ech y welt van, que yo sepa 21:48:11  &lt;dg&gt; &lt;+str4d&gt; welterde, me lo imaginaba, pero no estoy familiarizado con la configuración actual de mirrors. 21:51:57  &lt;str4d&gt; Bien, me voy o/ 21:52:13  &lt;dg&gt; adiós o/ 21:52:28  &lt;dg&gt; De verdad deberíamos haber empezado antes 21:52:31  &lt;dg&gt; maldita sea 21:52:47  &lt;str4d&gt; Veré si puedo estar de vuelta a tiempo para el final, pero sin garantías. 21:53:35  &lt;dg&gt; bien, estenografía 21:53:42  * dg le da un toque a Meeh 21:54:01  &lt;psi&gt; necesitamos una interfaz genérica para crear transportes 21:54:04  &lt;psi&gt; (en mi opinión) 21:54:23  &lt;psi&gt; s/need/should\ have/ 21:54:26  &lt;iRelay&gt; psi quiso decir: deberíamos\ tener una interfaz genérica para crear transportes 21:55:08  &lt;Meeh&gt; Estoy aquí, perdón, me interrumpieron con una llamada, ya estoy de vuelta 21:55:16  &lt;dg&gt; que yo sepa hay algo llamado "restricted routes" (rutas restringidas), pero no sé cómo funcionan 21:55:19  &lt;Meeh&gt; *poniéndome al día/leyendo el log* 21:55:22  &lt;dg&gt; (¿ni siquiera se han implementado?) 21:55:28  &lt;dg&gt; Meeh: no hay mucho que leer.. :( 21:55:50  &lt;psi&gt; dg ¿no hay docs sobre eso? 21:56:10  &lt;dg&gt; psi: lo único que encontré fue una mención en www.i2p2.i2p, bajo roadmap o algo así.. 21:56:47  &lt;psi&gt; si alguien recuerda qué son/eran las "restricted routes", por favor que lo diga 21:56:50  &lt;lillith&gt; dg, según lo entiendo, las 'restricted routes' son como el 'darknet mode' en Freenet: solo te conectas vía pares de confianza 21:56:57  &lt;psi&gt; ah 21:57:16  &lt;dg&gt; ah 21:57:31  &lt;lillith&gt; creo :) 21:57:34  &lt;psi&gt; suena a que podría ser eso 21:58:11  &lt;dg&gt; coincide con el nombre 21:58:33  &lt;lillith&gt; se ha mencionado en zzz.i2p recientemente, si no recuerdo mal 21:59:40  &lt;psi&gt; si alguien que sí lo sepa con certeza desde hace tiempo puede dar una "confirmación", sería genial 22:01:31  &lt;lillith&gt; http://zzz.i2p/topics/114 22:04:31  * dg lee 22:04:31  &lt;lillith&gt; no es lo que quería decir, pero lo explica bastante a fondo 22:06:02  &lt;Meeh&gt; solo me pregunto, ¿en qué vamos de la reunión? 22:06:13  &lt;Meeh&gt; ¿cuál es el tema actual? 22:06:16  &lt;dg&gt; Estamos un poco a la deriva, Meeh 22:06:23  &lt;Meeh&gt; ah ok 22:06:31  &lt;dg&gt; "* Ocultar tráfico de I2P. Como Tor, ocultar para que parezca tráfico SSL, o algo así. (Pensando en países donde las darknets son ilegales) " 22:06:41  &lt;dg&gt; (Empezamos tarde y por tanto estamos fallando) 22:08:10  &lt;Meeh&gt; sí, deberíamos pensar en posibles transportes alternativos para países que bloquean y hacen ilegales las darknets 22:09:47  &lt;lillith&gt; bueno, para empezar: ¿qué tan distintivo es el tráfico de i2p ahora? 22:09:50  &lt;hottuna&gt; Creo que deberíamos jugar algo así de la misma manera que Tor 22:09:50  &lt;hottuna&gt; y desplegarlo no antes de que sea necesario 22:09:50  &lt;hottuna&gt; para prolongar cualquier carrera armamentística 22:09:50  &lt;hottuna&gt; pero aún no hemos sido bloqueados en ningún sitio 22:09:50  &lt;hottuna&gt; que yo sepa 22:10:05  &lt;dg&gt; (todavía) 22:10:25  &lt;dg&gt; Además, la falta de este tipo de "protección", es decir, sistema, mantiene a algunos alejados de i2p 22:10:32  &lt;psi&gt; en general una API de transporte genérica sería una mina de oro para desarrolladores 22:10:32  &lt;hottuna&gt; tenemos muchos datos aleatorios, pero ninguno de los encabezados de SSL 22:10:57  &lt;dg&gt; obfsproxy es increíble pero no necesitamos algo de ese nivel 22:11:48  &lt;psi&gt; alguna interfaz que implementes que haga tu versión de transporte de datos, ya sea sobre cabras o sobre http+ssl 22:11:50  &lt;iRelay&gt; &lt;weltende@freenode&gt; psi: ya tenemos una API de transporte genérica ;) 22:11:54  &lt;lillith&gt; i2p realmente no puede ser "demasiado seguro" 22:12:02  &lt;hottuna&gt; una API de transporte sería una buena idea, y permitiría el desarrollo rápido de transportes necesarios 22:12:14  &lt;psi&gt; ¿ah, sí? 22:12:36  &lt;psi&gt; necesito mirar el código más de cerca 22:12:56  &lt;psi&gt; o no destaca mucho, o lo pasé por alto, o no está 22:13:03  &lt;Meeh&gt; sí, todavía... es cuestión de tiempo 22:13:36  &lt;iRelay&gt; &lt;weltende@freenode&gt; router/java/src/net/i2p/router/transport/Transport.java es la interfaz que tienes que implementar 22:13:36  &lt;dg&gt; definitivamente no, lillith 22:13:46  &lt;dg&gt; aunque i2p ya es mucha cripto 22:14:17  &lt;hottuna&gt; creo que obfsproxy es horrible, y está pegado a Tor de la manera más "frankenstein" posible 22:14:40  &lt;dg&gt; No me gustan sus pluggable transports pero la tecnología es genial 22:14:48  &lt;dg&gt; (emular Skype es algo genial) 22:17:27  &lt;psi&gt; si no recuerdo mal, obsproxy puede ser contraproducente 22:17:33  &lt;hottuna&gt; tengo que irme 22:17:46  &lt;psi&gt; debido a que emula una red de vigilancia 22:17:53  * psi ortografía 22:18:00  &lt;dg&gt; adiós 22:19:55  &lt;psi&gt; yo también tengo que irme por ahora 22:20:27  &lt;dg&gt; Creo que podemos darlo por terminado ahora y hacerlo la próxima semana/en algún momento pronto (o antes) 22:20:34  &lt;dg&gt; Más o menos la hemos cagado con esta 22:21:04  &lt;iRelay&gt; &lt;weltende@freenode&gt; suena como un plan 22:21:07  &lt;psi&gt; es mejor tener una estructura de reunión predefinida 22:21:54  &lt;dg&gt; sí 22:26:10  &lt;Meeh&gt; desconectado... 22:26:29  &lt;Meeh&gt; 23:10:30 &lt;+psi&gt; en general una API de transporte genérica sería una mina de oro para desarrolladores 22:26:32  &lt;Meeh&gt; 23:10:31 &lt;hottuna&gt; tenemos muchos datos aleatorios, pero ninguno de los encabezados de SSL 22:26:35  &lt;Meeh&gt; 23:13:01 &lt;+Meeh&gt; sí, todavía... es cuestión de tiempo 22:26:38  &lt;Meeh&gt; 23:13:15 &lt;+Meeh&gt; así que por qué dejar a la gente fuera de i2p un tiempo... más vale prevenir que lamentar 22:26:41  &lt;Meeh&gt; ¿qué me perdí? 22:27:11  &lt;psi&gt; Meeh: reunión aplazada por ahora 22:27:11  * psi ortografía 22:27:58  &lt;psi&gt; &lt;dg&gt; definitivamente no, lillith 22:27:58  &lt;Meeh&gt; ah, qué mal... ¿reunión la próxima semana? 22:28:10  * psi lag 22:28:55  &lt;lillith&gt; Meeh, por decidirse, quizá antes, ya que esta no fue un gran éxito 22:29:25  &lt;Meeh&gt; cierto, cierto; entonces la próxima semana </div>
