---
title: "Reunión de desarrolladores de I2P - 11 de diciembre de 2012"
date: 2012-12-11
author: "str4d"
description: "Acta de la reunión de desarrollo de I2P del 11 de diciembre de 2012."
categories: ["meeting"]
---

## Resumen rápido

<p class="attendees-inline"><strong>Presentes:</strong> lillith, Meeh, postman, psi, str4d, topiltzin, zzz</p>

## Registro de la reunión

<div class="irc-log"> 20:20:09  &lt;str4d&gt; &lt;str4d&gt; No estoy seguro de dónde está dg, así que propongo que empecemos la reunión de todos modos, continuando con la agenda de la semana pasada (o reiniciándola si es necesario). 20:20:09  &lt;str4d&gt; (http://zzz.i2p/posts/5779) 20:20:18  &lt;iRelay&gt; Título: zzz.i2p: Reuniones de IRC (en zzz.i2p) 20:40:14  &lt;str4d&gt; ¿Nadie va a responder? 20:41:48  &lt;Meeh&gt; Yo me apunto a una reunión 20:42:09  &lt;Meeh&gt; pero IRC estuvo muy inestable hoy 20:51:48  &lt;str4d&gt; ¿Alguien quiere presidir y comenzar una reunión? No tengo idea de dónde se metió dg, y tengo que irme a mitad, así que no puedo. 20:52:40  &lt;str4d&gt; Parece que iRelay está en el servidor de postman, así que si quien preside también está allí, las desconexiones no afectarán el registro de la reunión. 21:01:13  &lt;psi&gt; ¿la reunión era...? 21:01:32  * lillith se ofrece a presidir una vez que tenga zzz.i2p cargado correctamente 21:04:05  &lt;psi&gt; ¿la reunión es ahora, no? 21:05:43  &lt;lillith&gt; sí, a menos que alguien más quiera presidir 21:07:16  &lt;psi&gt; ok 21:07:16  &lt;psi&gt; ¿temas? 21:07:16  &lt;lillith&gt; Entonces, siguiendo desde donde lo dejamos la semana pasada, orion ¿estás aquí? 21:09:52  &lt;psi&gt; suena factible 21:09:54  &lt;lillith&gt; aunque no estoy segura de para qué, al menos a mí me parece un poco inútil 21:10:20  &lt;psi&gt; para crear un entorno más estructurado para ayudar a los usuarios 21:10:27  &lt;psi&gt; si no recuerdo mal 21:10:48  &lt;topiltzin&gt; más bien poner en común recursos 21:11:05  &lt;topiltzin&gt; +1 a eso pero si no recuerdo mal primero había que preguntar a alguien (¿el dueño del canal?  ¿quién es/era?) 21:11:13  &lt;lillith&gt; ¿entonces combinar dos canales bastante muertos en uno menos muerto? 21:11:50  &lt;topiltzin&gt; sí 21:12:23  &lt;lillith&gt; bien, punto 2a: ¿quién es el dueño de cada canal y qué piensan? 21:12:50  &lt;lillith&gt; 2b: ¿el canal nuevo es #i2p o #i2p-help? 21:12:57  * postman es dueño de #i2p y no piensa nada en particular 21:13:31  &lt;postman&gt; #i2p debería mantener su nombre 21:13:33  &lt;lillith&gt; 2c: pedir a alguien que borre uno y redirija a la gente al otro 21:13:38  &lt;postman&gt; zzz es dueño de #i2p-help 21:14:10  &lt;psi&gt; supongo que el ircd puede hacer una especie de "symlink" (enlace simbólico) para canales? 21:14:12  &lt;lillith&gt; creo que los usuarios nuevos necesitan un canal de "ayuda" obvio al que ir primero cuando se conectan 21:14:31  &lt;lillith&gt; de lo contrario, simplemente preguntarán en canales al azar 21:14:51  &lt;postman&gt; re: symlink. lo comprobaré 21:16:35  &lt;lillith&gt; bien, ¿punto 2 resuelto? 21:18:16  &lt;lillith&gt; punto 3: actualizaciones de la renovación del sitio web. 21:18:35  &lt;lillith&gt; str4d, ¿alguna novedad? 21:18:37  &lt;psi&gt; ¿cuántos están trabajando en eso? 21:23:13  &lt;lillith&gt; psi: hasta donde sé, solo str4d 21:28:17  &lt;lillith&gt; con respecto al punto 4: adiciones de enlaces de la consola en 0.9.4, creo que str4d se ha ido y books no está aquí, ¿quizá la próxima semana? 21:28:17  &lt;str4d&gt; lillith, a punto de irme afk 21:28:26  &lt;str4d&gt; Pero la reorganización de las páginas del sitio web está básicamente hecha. 21:33:45  &lt;str4d&gt; Me gustaría recibir comentarios de la gente al respecto (navegación y estructura de la url) - vean el ticket #807 para la url en vivo 21:33:48  &lt;iRelay&gt; http://trac.i2p2.i2p/ticket/807 - (mejora aceptada) - Renovación del sitio web 21:33:50  &lt;str4d&gt; Y ese ticket también enumera las próximas tareas pendientes para la renovación. 21:33:50  &lt;lillith&gt; bien, gracias :) 21:34:09  &lt;lillith&gt; punto 5 ; versión 0.9.4 21:35:46  &lt;lillith&gt; zzz, ¿sigues apuntando a mediados de diciembre? 21:39:52  &lt;zzz&gt; lunes. vean también /topic y http://zzz.i2p/topics/1252 21:39:55  &lt;zzz&gt; y con respecto a las adiciones de enlaces en la consola, ese punto de la agenda se puede aplazar 6 semanas para la 0.9.5 21:45:02  &lt;lillith&gt; bien, gracias :) 21:45:09  &lt;lillith&gt; punto 6 : notas de los participantes 21:45:09  &lt;lillith&gt; ... ¿alguien? 21:45:09  &lt;psi&gt; ¿notas? 21:45:09  &lt;lillith&gt; cualquier cosa que quieran añadir 21:45:09  &lt;psi&gt; la queja más común de los usuarios nuevos es que es lento al iniciar 21:45:22  &lt;psi&gt; ¿hay alguna manera de abordar eso? 21:49:54  &lt;Meeh&gt; hacer que el instalador incluya RIs podría ayudar con la velocidad de arranque. Pero no es una solución perfecta 21:49:54  &lt;Meeh&gt; ¿y si esos RIs caen, o tienen mucha carga, etc. etc.? 21:49:54  &lt;psi&gt; ¿hay una manera "más rápida" de hacer el semillado inicial aparte de preempaquetar? 21:49:54  &lt;zzz&gt; Meeh, ¿tu script del servidor de reseed es en algún caso un cuello de botella? ¿está ralentizando el reseeding de alguna manera? 21:49:54  &lt;Meeh&gt; subir el límite antes de que el router deje de hacer reseed a 2-300.. Pero tampoco es una idea perfecta 21:49:54  &lt;lillith&gt; Meeh,seguro que cualquier solución sería mejor que ninguna 21:49:54  &lt;Meeh&gt; ralentiza el servidor si se usa mucho, ya que es un bloqueo de escritura en sqlite 21:49:56  &lt;Meeh&gt; debería hacer una versión para mysql, y aquellos reseeders que pudieran usarla ayudarían mucho 21:51:20  &lt;lillith&gt; preempaquetar RIs solo podría acelerar el arranque inicial; en el peor de los casos es igual que ahora 21:51:20  &lt;Meeh&gt; entonces el bloqueo del archivo/db ya no sería un cuello de botella 21:52:49  &lt;Meeh&gt; o cualquier otro *sql siempre que se ejecute como servidor 22:01:    &lt;lillith&gt; orion no parece estar aquí, y no veo cómo podemos continuar sin él 22:04:    &lt;lillith&gt; punto 7: próxima reunión 22:06:    &lt;topiltzin&gt; el preempaquetado tiene argumentos en contra bastante sólidos, están disponibles en zzz.i2p 22:07:    &lt;lillith&gt; dejaré esto a dg, presumiblemente será a las 8:00 UTC el próximo martes (18) 22:08:    &lt;lillith&gt; topiltzin, le echaré un vistazo 22:09:    &lt;lillith&gt; Diría que esta reunión queda oficialmente terminada entonces :) </div>
