---
title: "Reunión de desarrolladores de I2P - 21 de mayo de 2013"
date: 2013-05-21
author: "hottuna"
description: "Registro de la reunión de desarrollo de I2P del 21 de mayo de 2013."
categories: ["meeting"]
---

## Resumen rápido

<p class="attendees-inline"><strong>Presentes:</strong> dg, eche|on, hottuna, Mathiasdm, Meeh, zzz</p>

## Registro de la reunión

<div class="irc-log"> 19:56:52  &lt;hottuna&gt; Hola a todos && (welt||welterde||weltende) 19:57:24  &lt;eche|on&gt; ;-) 20:00:33  &lt;iRelay&gt; &lt;jenkins@kytv&gt; Iniciando compilación #182 para el job I2P 20:01:11  &lt;hottuna&gt; Mathiasdm, Meeh, postman, str4d, _sponge, KillYourTV, Complication 20:01:19  &lt;hottuna&gt; Bien, empecemos esta reunión 20:01:33  &lt;eche|on&gt; ¿reunión? hmm 20:01:33  &lt;hottuna&gt; Agenda: 20:01:39  &lt;hottuna&gt; * Nuevo sistema de recompensas 20:01:44  &lt;hottuna&gt; * Nuevas recompensas 20:01:49  &lt;hottuna&gt; * Varios? 20:02:21  &lt;hottuna&gt; __Nuevo sistema de recompensas___ 20:03:25  &lt;hottuna&gt; Durante este verano tendré algo de tiempo para el desarrollo de I2P, pero también tengo que pagar el alquiler, por lo que se propondrá un nuevo sistema de recompensas o al menos un nuevo conjunto de recompensas y sub-recompensas 20:03:51  &lt;dg&gt; \o 20:04:37  &lt;iRelay&gt; &lt;jenkins@kytv&gt; Proyecto I2P compilación #182: ÉXITO en 4 min 7 s: http://jenkins.killyourtv.i2p/job/I2P/182/ 20:05:00  &lt;hottuna&gt; después de discutir la idea con eche|on, parece que la mejor opción para trabajo remunerado es a través del sistema de recompensas 20:05:44  &lt;hottuna&gt; para que funcione sugeriré al menos una recompensa grande y luego crearé sub-recompensas para ella 20:06:27  &lt;hottuna&gt; las sub-recompensas se crearán y cerrarán con una cadencia quincenal 20:06:41  &lt;hottuna&gt; (preferiblemente celebrando una reunión como esta cuando se vaya a cerrar una sub-recompensa) 20:07:27  &lt;eche|on&gt; ya conoces mi opinión, así que sólo espero más comentarios ;-) 20:07:35  &lt;hottuna&gt; Actualmente el proyecto i2p tiene muchos fondos que no nos están sirviendo de mucho 20:08:10  &lt;hottuna&gt; y permitir que contribuya en algunas áreas problemáticas muy necesarias en i2p debería ser positivo en general 20:08:51  &lt;hottuna&gt; ¿Alguien tiene preguntas u opiniones sobre esta idea? 20:09:26  &lt;hottuna&gt; He hablado antes con zzz, eche|on, postman y Mathiasdm y lo han aprobado 20:10:07  &lt;hottuna&gt; He intentado contactar a welt/welterde/weltende, _sponge, badger y KillYourTV pero no he recibido respuesta de ellos 20:10:23  &lt;iRelay&gt; &lt;jenkins@kytv&gt; Proyecto I2P UnitTests compilación #153: ÉXITO en 5 min 36 s: http://jenkins.killyourtv.i2p/job/UnitTests/153/ 20:10:35  &lt;hottuna&gt; Pero me gustaría saber qué piensa el resto de los habitantes de #i2p-dev sobre la idea 20:10:52  &lt;dg&gt; Estoy de acuerdo en que deberíamos hacer algo con los fondos 20:11:08  &lt;dg&gt; Un método organizado para hacerlo es útil; no discrepo en absoluto, así que me mantengo en silencio 20:12:04  &lt;hottuna&gt; dg, ¿esto te parece una buena manera de hacer algo útil? 20:13:00  &lt;dg&gt; sí. El sistema de recompensas ya funciona, deberíamos construir sobre él 20:13:19  &lt;zzz&gt; ¿estás proponiendo usar fondos existentes? ¿euros o BTC? 20:13:21  &lt;hottuna&gt; En cuanto a los montos de las recompensas, 325 por sub-recompensa quincenal es lo que necesito para cubrir mis costos básicos de vida 20:13:47  &lt;hottuna&gt; los euros son más seguros y simples para mí 20:14:07  &lt;hottuna&gt; pero quizá partes podrían pagarse en btc 20:14:42  &lt;hottuna&gt; en cualquier caso la recompensa debería fijarse en euros y luego posiblemente pagarse en btc 20:14:47  &lt;zzz&gt; eche|on, ¿cuáles son nuestros saldos? 20:15:27  &lt;hottuna&gt; y para responder a tu pregunta, estoy proponiendo usar fondos existentes 20:15:27  &lt;eche|on&gt; http://echelon.i2p/donations/index.html - seguimos con esas cifras 20:15:32  &lt;iRelay&gt; Título: Donaciones (en echelon.i2p) 20:15:40  &lt;eche|on&gt; así que ~28k y 626 BTC 20:16:47  &lt;dg&gt; hottuna: ¿Qué trabajo vas a realizar? 20:17:22  &lt;zzz&gt; aprox. ¿cuántas horas a la semana propones trabajar? 20:17:35  &lt;hottuna&gt; ese es el punto dos de la agenda, pero principalmente estoy pensando en mejorar nuestros problemas de floodfill 20:17:57  &lt;hottuna&gt; 40 h/semana. Así que a tiempo completo. 20:18:56  &lt;zzz&gt; entonces, redondeando, 8 euros/hora 20:19:18  &lt;zzz&gt; no. 4 euros/hora 20:19:20  &lt;hottuna&gt; a mi parecer suena razonable/barato 20:19:35  &lt;zzz&gt; 325/80 20:20:13  &lt;zzz&gt; ¿McDonald's no está contratando? :) 20:20:35  &lt;hottuna&gt; creo que Burger King me ha pagado más por hora :P 20:21:06  &lt;eche|on&gt; ¿trabajaste para un Burger King? rayos,... debería haber visitado tu oficina de trabajo^^ 20:21:35  &lt;zzz&gt; aprox. ¿cuántas semanas propones trabajar? 20:21:56  &lt;hottuna&gt; veamos... será un número aproximado 20:23:19  &lt;hottuna&gt; debería poder hacer al menos 8, pero podría ser más o menos que eso 20:24:10  &lt;zzz&gt; entonces un compromiso de 1300 euros de nuestra parte 20:24:24  &lt;hottuna&gt; sí 20:24:49  &lt;hottuna&gt; más que eso tendría que discutirse en una reunión 20:25:18  &lt;zzz&gt; ¿alguien recuerda cuánto le pagábamos mensualmente a jrandom? 20:26:08  &lt;hottuna&gt; veamos qué dice el Internet Archive 20:26:10  &lt;eche|on&gt; menos. ~500$ IMHO 20:26:39  &lt;zzz&gt; era más hippie que tuna :) 20:26:50  &lt;hottuna&gt; $465 USD/mes 20:27:11  &lt;hottuna&gt; ¡Estoy siendo lo más hippie que puedo, maldita sea! 20:27:52  &lt;dg&gt; ¡más hippie aún! 20:28:49  &lt;hottuna&gt; bien, entonces ¿alguien tiene objeciones o preguntas? 20:29:15  &lt;zzz&gt; sin objeción 20:29:41  &lt;Mathiasdm&gt; suena bien 20:30:25  &lt;dg&gt; ídem 20:30:54  &lt;hottuna&gt; De acuerdo. Entonces todos estamos contentos con esto 20:31:32  &lt;hottuna&gt; Para que conste: Como no se han presentado quejas, procederemos con el nuevo sistema de recompensas. 20:31:47  &lt;hottuna&gt; __Nuevas recompensas__ 20:32:34  &lt;hottuna&gt; El sistema de floodfill tiene algunos problemas, incluyendo resistencia a ataques y escalabilidad. 20:33:02  &lt;hottuna&gt; Reemplazarlo es la primera recompensa que sugeriré. 20:33:30  &lt;hottuna&gt; He hablado con zzz sobre algunas alternativas 20:33:47  &lt;hottuna&gt; y el primer paso parece ser pasar a un netdb basado en Kademlia 20:34:30  &lt;hottuna&gt; de hecho zzz ya ha empezado implementando Kademlia en i2psnark 20:34:59  &lt;hottuna&gt; probablemente esto sea una buena base para una red netdb 20:35:53  &lt;hottuna&gt; hay algunas modificaciones que se pueden hacer a kad para hacerlo más probabilístico y evitar los peores aspectos de los ataques eclipse y sybil. 20:36:01  &lt;zzz&gt; No estoy seguro de que “reemplazar” sea la palabra correcta. Y tampoco de que esté en lo más alto de mi lista. Nuestro sistema ff en realidad está en bastante buen estado ahora mismo. Pero no estoy seguro de cuánto quieres entrar a discutirlo ahora. 20:36:27  &lt;zzz&gt; Una sub-recompensa razonable podría ser simplemente analizar la situación actual y hacer propuestas 20:36:41  &lt;hottuna&gt; reemplazar sería un objetivo a largo plazo; inicialmente, el objetivo sería añadir un segundo backend de netdb 20:36:58  &lt;hottuna&gt; sí, “reemplazar” es la palabra equivocada. 20:37:09  &lt;zzz&gt; pero claro, la gente de UCSD señaló algunos problemas. 20:37:35  &lt;zzz&gt; ignorando las vulnerabilidades por un momento, creo que en realidad estamos bien para un par de años de crecimiento sin cambios 20:38:06  &lt;Mathiasdm&gt; 22:37 &lt;zzz&gt; A reasonable sub-bounty may be just to analyze the current  situation and make proposals &lt;-- suena como una buena idea si está acotado en el tiempo 20:38:53  &lt;hottuna&gt; dedicar dos semanas a un análisis podría ser excesivo, pero tener una reunión y debatir las alternativas después de una semana podría estar bien 20:38:55  &lt;zzz&gt; lo que _no_ es realista es reemplazar ffs con R5N este verano. 20:39:09  &lt;hottuna&gt; zzz, de acuerdo 20:41:24  &lt;hottuna&gt; también podría hacer falta algo de trabajo relacionado con el desarrollo, como soporte multirouter 20:41:24  &lt;hottuna&gt; lo que facilitaría el desarrollo 20:41:24  &lt;zzz&gt; para su información, para todos, la hoja de ruta de netdb en mi cabeza es 1) respuestas de consulta cifradas y 2) migrar el kad de snark de vuelta al router 20:41:24  &lt;Meeh&gt; me gustan las ideas 20:41:35  &lt;Meeh&gt; ./roadmap 20:41:49  &lt;dg&gt; sí 20:44:21  &lt;hottuna&gt; no creo que se necesiten 2 semanas completas para esto 20:44:27  &lt;Meeh&gt; sí 20:45:21  &lt;dg&gt; ¿“exploración de alternativas”? 20:45:30  &lt;Meeh&gt; como en los exploration tunnels, ¿verdad, o? 20:45:30  &lt;zzz&gt; depende de cuánto tarde en explotarte la cabeza 20:45:37  &lt;zzz&gt; ¿qué más hay en tu lista? 20:45:45  &lt;hottuna&gt; “exploración de alternativas” = {¿qué tecnología?, dht-¿cuál?, ¿qué base de código?} 20:46:03  &lt;hottuna&gt; quizá una semana, y si me sobra tiempo empezaré con lo de multirouter. 20:47:09  &lt;hottuna&gt; no estoy seguro, pero algunas de las recompensas como IPv6 tendrán que completarse pronto, ya que IPv6 parece estar desplegándose realmente ahora 20:47:40  &lt;dg&gt; zzz está trabajando mucho en IPv6 pero podría apreciar ayuda 20:48:12  &lt;eche|on&gt; Intento añadir IPv6 en mi servidor root para uso de I2P. 20:48:15  &lt;hottuna&gt; zzz ha sugerido resolver problemas respecto a una presentación a OpenITP 20:48:22  &lt;eche|on&gt; en cuanto encuentre tiempo para entenderlo y ponerlo en marcha... 20:48:57  &lt;Meeh&gt; Tengo un servidor de desarrollo al que puedo dar acceso a desarrolladores para pruebas.. Tiene múltiples direcciones IPv6 20:49:00  &lt;hottuna&gt; que nos acepten en OpenITP sería algo importante para nosotros 20:49:07  &lt;Meeh&gt; Podría montar más ahora para pruebas 20:49:22  &lt;eche|on&gt; y ahora me voy a dormir... 20:49:25  &lt;zzz&gt; aquí está mi lista: IPv6 (incl. pruebas), Criptografía (ver trac wiki), preparación para OpenITP (ver trac wiki), ofuscación de protocolo NTCP y SSU (publicación antigua en zzz.i2p, Lance James podría ayudar), resistencia a firewalls estatales, NAT simétricos (ticket #873), ... 20:49:32  &lt;iRelay&gt; http://trac.i2p2.i2p/ticket/873 - (defecto aceptado) - Cambio de puerto.. de forma oscura 20:49:40  &lt;Meeh&gt; zzz: ¿quieres acceso a un servidor IPv6 para pruebas? 20:49:51  &lt;dg&gt; hottuna: algo importante, sí, pero, por si tú (u otros) no lo saben: OpenITP no financia a largo plazo. Financian objetivos cortos y alcanzables para mejorar proyectos “rápidamente”. 20:51:05  &lt;zzz&gt; Meeh sí, en un par de semanas. Me gustaría que el arreglo menor en 0.9.5 para ignorar direcciones IPv6 publicadas saliera ahí fuera antes de que empecemos a publicarlas 20:51:24  &lt;zzz&gt; s/0.9.5/0.9.6/ 20:51:24  &lt;hottuna&gt; la criptografía es otra cosa de la que sé un poco, así que mi tiempo podría estar bien invertido ahí 20:51:27  &lt;iRelay&gt; zzz quiso decir: Meeh sí, en un par de semanas. Me gustaría que el arreglo menor en 0.9.6 para ignorar direcciones IPv6 publicadas saliera ahí fuera antes de que empecemos a publicarlas 20:51:48  &lt;Meeh&gt; ok :) También puedo configurar varios si es necesario 20:51:51  &lt;hottuna&gt; quizá, si tenemos suerte, yo estaré algo adelantado con el sistema de floodfill para cuando zzz termine con IPv6 20:51:58  &lt;Meeh&gt; tengo una red /48 20:52:14  &lt;hottuna&gt; de ese modo ambos podríamos atacar el problema de la criptografía 20:52:21  &lt;zzz&gt; vaya, ¿y qué hay de i2pcpp 20:52:37  &lt;dg&gt; orion está 404 en este momento 20:52:48  &lt;Meeh&gt; sindu podría ayudar ahí cuando tenga tiempo, gran programador de C 20:52:59  &lt;Meeh&gt; hablé de ello antes, lo conozco de la vida real (RL) 20:53:26  &lt;hottuna&gt; eso suena interesante 20:53:49  &lt;zzz&gt; si orion al menos está dispuesto a aceptar ayuda, eso es un gran paso; antes no lo estaba 20:53:52  &lt;hottuna&gt; pero creo que debería dedicar tiempo donde más diferencia haga, que en mi opinión es floodfills/IPv6 y criptografía 20:54:11  &lt;hottuna&gt; *it 20:54:14  &lt;zzz&gt; claro, mi lista no necesariamente coincide con tus habilidades o intereses 20:54:29  &lt;Meeh&gt; además, debería recibir algo de crédito por repartir las pegatinas de i2p por Oslo, Noruega. Las ha colocado por toda la ciudad 20:54:44  &lt;Meeh&gt; hottuna: si quieres, envía más... pronto se agotan otra vez :P 20:55:11  &lt;zzz&gt; ah sí, hottuna si no vas a DEFCON yo también necesito algunas 20:55:30  &lt;hottuna&gt; estoy planeando ir a DEFCON 20:55:44  &lt;hottuna&gt; aún no he comprado ningún billete de avión, pero lo haré pronto. 20:55:47  &lt;zzz&gt; oh, sí que sí. 20:56:23  &lt;Meeh&gt; hottuna: si tienes archivos, podría conseguir algunas impresiones gratis yo mismo 20:56:43  &lt;hottuna&gt; los archivos están en la rama i2p.graphics 20:56:46  &lt;Meeh&gt; si tienes la pegatina en formato png/ai/lo que sea 20:56:49  &lt;Meeh&gt; ok gracias 20:57:00  &lt;hottuna&gt; si recuerdo bien 20:57:16  &lt;hottuna&gt; muy bien. 20:57:51  &lt;hottuna&gt; ¿Todos están de acuerdo con que la primera recompensa sea para el sistema de floodfill? 20:58:02  &lt;dg&gt; sí 20:58:25  &lt;Meeh&gt; sí 20:58:50  &lt;Mathiasdm&gt; ok, entonces primero 1 semana de investigación de las opciones, seguida de implementación (actualmente lo más probable es Kademlia)? suena bien 20:59:06  &lt;hottuna&gt; sí, esa es la idea 21:01:56  &lt;hottuna&gt; ok 21:03:15  &lt;hottuna&gt; Para que conste: La primera recompensa que se introducirá es añadir un nuevo backend de netdb.  La primera sub-recompensa debería dividirse en exploración de alternativas, investigación de multirouter y discusión con ustedes 21:03:26  &lt;hottuna&gt; __Varios__ 21:04:38  &lt;hottuna&gt; ¿Cómo va el despliegue del sitio web? 21:09:27  &lt;hottuna&gt; ¿Todos murieron? 21:09:31  &lt;hottuna&gt; str4d? 21:12:57  &lt;Mathiasdm&gt; oh 21:13:04  &lt;Mathiasdm&gt; tenía curiosidad :) 21:14:22  &lt;hottuna&gt; ¿me perdí algo emocionante? 21:14:29  &lt;Mathiasdm&gt; sólo esto: 21:14:32  &lt;Mathiasdm&gt; 23:10 -!- hottuna [hottuna@irc2p] ha salido [Quit: leaving] 21:14:32  &lt;Mathiasdm&gt; 23:12 &lt;+Mathiasdm&gt; oh 21:14:35  &lt;Mathiasdm&gt; 23:13 &lt;+Mathiasdm&gt; tenía curiosidad :) 21:15:12  &lt;hottuna&gt; De acuerdo, si nadie lo sabe, veamos la próxima semana 21:15:38  * hottuna hace “baf” con el martillo de fin de reunión 21:19:59  * Mathiasdm sigue acechando :) </div>
