---
title: "Reunión de desarrolladores de I2P - 15 de enero de 2013"
date: 2013-01-15
author: "hottuna"
description: "Acta de la reunión de desarrollo de I2P del 15 de enero de 2013."
categories: ["meeting"]
---

## Resumen rápido

<p class="attendees-inline"><strong>Presentes:</strong> darrob, dg, eche|on, hottuna, KillYourTV, LaughingBuddha, orion, sponge, welterde, zzz</p>

## Registro de la reunión

<div class="irc-log"> 20:02:07  &lt;hottuna&gt; dg, ¿hay reunión hoy 20:02:26  &lt;LaughingBuddha&gt; oh sí, es martes 20:02:56  &lt;hottuna&gt; str4d, Meeh: ¿la reunión es ahora? 20:03:49  &lt;orion&gt; sí 20:04:07  &lt;Meeh&gt; hottuna: ni idea, eso espero 20:04:26  &lt;hottuna&gt; de acuerdo, ¿hay una lista de temas? 20:04:56  &lt;hottuna&gt; dg, ping 20:06:07  &lt;hottuna&gt; de acuerdo, empecemos en 5 minutos 20:06:35  &lt;hottuna&gt; todos los presentes, decidan de qué les gustaría hablar 20:06:57  &lt;hottuna&gt; cuando empecemos, ayuden a crear la lista de temas 20:07:36  &lt;iRelay&gt; &lt;weltende@freenode&gt; Pensé que hoy era la reunión de cripto 20:08:07  &lt;hottuna&gt; weltende, me perdí la última. Solo intento crear algo de orden 20:08:22  &lt;hottuna&gt; zzz, reunión de cripto 20:10:23  &lt;hottuna&gt; weltende, ¿qué cripto se iba a discutir? 20:11:09  &lt;hottuna&gt; De acuerdo, intentemos empezar esto. 20:11:16  &lt;hottuna&gt; Orden del día: 20:11:28  &lt;hottuna&gt; * Estado del hackathon de Syndie 20:11:51  &lt;hottuna&gt; * Criptografía de I2P 20:12:02  &lt;iRelay&gt; &lt;weltende@freenode&gt; hottuna: eso no lo sé.. 20:12:20  &lt;iRelay&gt; &lt;weltende@freenode&gt; hottuna: por cierto, ¿debería enviarte tu r0ket por paquete o algo así? 20:12:32  &lt;dg&gt; ¿Llego a tiempo? 20:12:51  &lt;hottuna&gt; acabo de empezar, pero si quieres hacerte cargo, encantado 20:12:53  &lt;iRelay&gt; &lt;weltende@freenode&gt; dg: sí 20:13:20  &lt;dg&gt; lo único que sé es "cripto" 20:14:32  &lt;hottuna&gt; dg, ¿algún otro tema del que debamos ocuparnos 20:14:35  &lt;hottuna&gt; ? 20:15:14  &lt;dg&gt; Estado de Syndie, ¿alguna novedad de los investigadores, dirección general? 20:15:37  &lt;hottuna&gt; de acuerdo. ¿empezamos entonces? 20:15:55  &lt;dg&gt; claro 20:16:14  &lt;dg&gt; Espero que zab pueda aparecer, ya que él y zzz son quienes más saben sobre las internas del router.. 20:18:28  &lt;orion&gt; Creo que íbamos a hablar de posiblemente actualizar la cripto. 20:18:28  &lt;hottuna&gt; de todos modos, alejándonos de DSA-1024 20:18:31  &lt;orion&gt; Y la logística detrás de eso. 20:18:31  &lt;hottuna&gt; de acuerdo 20:18:31  &lt;dg&gt; Déjenme encontrar el tema. 20:18:31  &lt;hottuna&gt; tiene sentido 20:18:31  &lt;hottuna&gt; dg, http://zzz.i2p/topics/715 20:18:31  &lt;dg&gt; ajá 20:18:42  &lt;dg&gt; ja.. hace dos años 20:19:00  &lt;hottuna&gt; ¿Deberíamos empezar con "Estado de Syndie" por el momento? 20:20:11  &lt;dg&gt; Sí 20:21:09  &lt;hottuna&gt; De acuerdo, ¿cuántos elementos se han añadido/completado en la lista de tareas? 20:21:40  &lt;hottuna&gt; ¿Y cuál es la URL de la lista de tareas? 20:25:43  &lt;hottuna&gt; Registro de cambios de Syndie: http://zzz.i2p/posts/6095 20:25:43  &lt;hottuna&gt; ¿Hay algún usuario de Syndie por aquí? 20:26:06  &lt;dg&gt; Lo he probado pero tuve problemas/lo encontré muerto. 20:26:09  &lt;hottuna&gt; Lo probé y empecé a sincronizar, pero hay muchos elementos que sincronizar 20:26:16  &lt;dg&gt; No estoy seguro de que haya usuarios habituales.. 20:26:37  &lt;hottuna&gt; y si permites un historial largo, ¿quizá debería obtener primero las publicaciones más nuevas? 20:26:44  &lt;darrob&gt; estoy más o menos por aquí. 20:27:08  &lt;hottuna&gt; darrob, ¿tú también administras un archivo? 20:27:16  &lt;darrob&gt; hottuna: sí 20:28:23  &lt;hottuna&gt; ¿has estado siguiendo el hackfest? 20:29:25  &lt;hottuna&gt; Pendientes de Syndie: https://github.com/i2p/i2p.syndie/blob/master/TODO 20:29:36  &lt;eche|on&gt; el hackfest de Syndie fue un éxito y funciona bastante bien. actualmente hay un pequeño problema con demasiadas publicaciones para quienes empiezan por primera vez. Lo resolveremos pronto. 20:30:28  &lt;hottuna&gt; genial, ¿hay un ticket en trac para la sincronización inicial grande o está anotado en otro lugar? 20:30:32  &lt;eche|on&gt; Syndie recupera por fecha 20:30:43  &lt;darrob&gt; sí, el hackfest ha sido un gran éxito hasta ahora. zzz ha corregido un montón de bugs que hacían difícil usar Syndie. incluso la incorporación de mensajes antiguos debería ser mejor ahora, si no recuerdo mal. 20:30:46  &lt;eche|on&gt; y hay algunas discusiones sobre "qué es nuevo" 20:31:34  &lt;eche|on&gt; por razones de anonimato, "todo lo que el archivo reciba hoy es NUEVO" 20:31:59  &lt;hottuna&gt; eche|on, no entiendo esa última parte. ¿Las recuperaciones se hacen por la publicación más reciente primero? 20:32:05  &lt;eche|on&gt; no 20:32:13  &lt;hottuna&gt; Cuando sincronicé recientemente parecía bastante aleatorio 20:32:17  &lt;eche|on&gt; en mi humilde opinión, recupera una tras otra, al azar 20:32:31  &lt;eche|on&gt; pero envía todos los mensajes que son "nuevos" desde una fecha específica 20:32:42  &lt;hottuna&gt; quizá algún orden sería preferible 20:32:49  &lt;eche|on&gt; pero "nuevo" no se basa/basaba en la fecha de creación del mensaje 20:33:04  &lt;eche|on&gt; "nuevo" se basaba en la fecha de llegada al servidor (por motivos de anonimato) 20:33:14  &lt;hottuna&gt; aaah, ya veo 20:33:48  &lt;hottuna&gt; ¿Dónde debería ir para sugerir la descarga ordenada? 20:34:13  &lt;eche|on&gt; y si un servidor recibe 5000 novedades de algún "archivo antiguo perdido" en un día, esas 5000 se consideran nuevas, incluso si la fecha de creación es&gt;5 años atrás 20:34:16  &lt;darrob&gt; hottuna: publícalo en "Syndie dev". :) 20:34:27  &lt;eche|on&gt; o bug de snydie  ;-) 20:34:34  &lt;hottuna&gt; ¿el hilo de Syndie? 20:34:49  &lt;zzz&gt; pasamos una semana trabajando en pushes, casi terminado, tenemos que trabajar en algunos problemas de fechas, luego veremos los pulls 20:35:08  &lt;darrob&gt; no, el foro de Syndie. 20:35:11  &lt;eche|on&gt; hottuna: oh, aún no en Syndie -) 20:35:26  &lt;eche|on&gt; pero puedes cambiar la política de pull/push por defecto en tu Syndie 20:35:45  &lt;hottuna&gt; He visto algunos ajustes pero soy un usuario bastante novato 20:36:14  &lt;zzz&gt; pero el punto principal: estoy volviendo a i2p, necesito que todos ustedes den un paso al frente con más pruebas y código 20:36:14  &lt;eche|on&gt; política de pull 20:36:29  &lt;hottuna&gt; ok, es bueno saberlo, zzz 20:36:44  &lt;eche|on&gt; sí, tenía la impresión de que zzz sacó la "jrandom card" y se mudó de I2P a Syndie ;-) 20:36:44  &lt;hottuna&gt; ¿Algún otro comentario sobre Syndie? 20:37:10  &lt;hottuna&gt; De acuerdo, seguimos 20:37:18  &lt;hottuna&gt; ** Novedades de los investigadores ** 20:37:34  &lt;hottuna&gt; zzz, ¿has tenido algún contacto con alguno de ellos? 20:37:40  &lt;zzz&gt;  intentaré elegir un punto para una versión, probablemente numerada 1.103b-0, necesitaré ayuda de weltende para ponerla en el sitio web 20:37:55  &lt;sponge&gt; Pregunta para todos: ¿Quién aquí tiene una cuenta de Google, y tiene agallas, y puede poner material relacionado con i2p en Android en una cuenta de Google Drive para permitir acceso más rápido a cosas de i2p para Android? --&gt; IDEA: si i2p ya TIENE una cuenta de Google, ¿quién está a cargo de ella, para que pueda pasarles cosas y las publiquen en Google Drive? 20:38:06  &lt;eche|on&gt; hottuna: por cierto, nos perdimos a los genios de las mates a nuestro lado explicando curvas elípticas 20:38:23  &lt;eche|on&gt; sponge: ¿tenemos la cuenta de Google de I2P? 20:38:30  &lt;eche|on&gt; sponge: mira el query 20:38:30  &lt;zzz&gt; solo lo que viste aquí y en el hilo de zzz.i2p. pero si christoph tiene algo que añadir, está aquí 20:38:51  &lt;hottuna&gt; eche|on, no me lo perdí. Ya he pasado por eso antes. Tuve flashbacks y sudores fríos.. 20:38:51  &lt;sponge&gt; eche: esa es la pregunta... ¿la tenemos? 20:39:02  &lt;zzz&gt; sponge, ¿quizá ciñámonos al tema de la reunión? 20:39:05  &lt;hottuna&gt; christoph, ahora estamos teniendo la reunión semanal de i2p 20:39:16  &lt;hottuna&gt;  ¿tienes alguna novedad relacionada con i2p? 20:39:19  &lt;sponge&gt; ¿oh, reunión? ¡excelente! 20:39:59  &lt;orion&gt; ¿Cuenta de Google? 20:40:02  &lt;orion&gt; Yo me encargo. 20:40:14  &lt;hottuna&gt; Relacionado con la investigación que están haciendo, leí el paper de DHT de GNUnet 20:40:21  &lt;sponge&gt; orion: ¡Vaya! ¡Excelente! 20:40:24  &lt;hottuna&gt; y fue interesante 20:40:27  &lt;eche|on&gt; hottuna: dulces encantadores, me impresionaron esos dos tipos locos y ahora creo que las curvas elípticas son MUY guays ^^ 20:40:54  &lt;eche|on&gt; sponge: ¿qué cuenta de Google necesitas? 20:41:00  &lt;sponge&gt; zzz/otros: no soy experto en cripto, no tengo nada que aportar a la reunión :-( 20:41:27  &lt;dg&gt; yo tampoco 20:41:40  &lt;hottuna&gt; R5N da a los nodos que hacen una búsqueda la opción de seguir buscando y que eventualmente funcione mientras haya un único camino hasta la clave deseada 20:42:00  &lt;eche|on&gt; sponge: y por favor mira el query 20:42:19  &lt;hottuna&gt; Creo que podría ser una alternativa interesante para el netdb 20:42:30  &lt;sponge&gt; eche: básicamente alguien que pueda subir un binario grande y APKs para Android, incluyendo i2p-android (el de zzz y el build de desarrollo), más lo de libc en lo que estoy trabajando, que será un archivo APK y un tarball 20:42:45  &lt;hottuna&gt; pero estoy seguro de que zzz no está muy entusiasmado con rehacer la DHT todavía :P 20:43:31  &lt;eche|on&gt; sponge: tenemos una cuenta de I2P en Google Code. que también podría alojar esos archivos. De la cuenta de Google Play no puedo decir nada 20:43:54  &lt;hottuna&gt; De acuerdo, ¿no hay más novedades sobre la investigación? 20:44:13  &lt;sponge&gt; eche: la idea es tener algo fácil para que la gente consiga los APKs y el tarball de la forma más sencilla posible, en lugar de por i2p. No tiene nada que ver con Play Store, Google Drive es gratis salvo que quieras más espacio, si no recuerdo mal... 20:44:20  &lt;zzz&gt; sponge, quizá ciñámonos al tema de la reunión? 20:44:23  &lt;hottuna&gt; Sigamos... 20:44:42  &lt;sponge&gt; hablaré de ello luego 20:44:45  &lt;hottuna&gt; **  Criptografía de I2P ** 20:44:52  &lt;eche|on&gt; sponge: ah, ok, tenemos la plataforma oficial de alojamiento de I2P en Google Code. Ese es el mejor lugar, en mi humilde opinión 20:44:52  &lt;zzz&gt; A+ por empezar la reunión casi a tiempo; el paso 2 es mantenerla en tema y avanzando :) 20:45:19  &lt;sponge&gt; eheheh, simplemente estaba despierto ;-) 20:45:26  &lt;hottuna&gt; Entonces, ¿qué decisiones específicas de cripto tenemos por delante? 20:45:41  &lt;hottuna&gt; Reemplazar DSA 1024 20:45:48  &lt;zzz&gt; Me gustaría saber quién puso "cripto" como tema de la reunión, y en particular qué tenían en mente? 20:46:09  &lt;hottuna&gt; welt me lo dijo 20:46:28  &lt;dg&gt; str4d, pero no estoy seguro de que esté aquí. 20:46:39  &lt;sponge&gt; Yo digo reemplazar DSA 1024 con lo que haya que hacer, y necesitamos una manera de que los routers más antiguos sigan reconociendo lo que está en uso ahora. 20:46:50  &lt;hottuna&gt; No hace daño discutirlo 20:47:20  &lt;zzz&gt; es un tema grande, por supuesto; me gustaría oír el qué y el por qué está en la agenda, para poder mantenernos enfocados. 20:48:06  &lt;hottuna&gt; por eso deberíamos tener un hilo en el foro para cada reunión 20:48:24  &lt;eche|on&gt; syndie *g* 20:48:32  &lt;sponge&gt; Creo que el mayor error cometido en I2P fue no mirar lo suficientemente hacia adelante como para tener alguna pista de qué tipo de cripto usar. Quizá lo que se podría hacer es ofrecer una pista vía DSA 1024 de tal forma que el router más antiguo ignore esa pista y uno más nuevo la acepte 20:48:55  &lt;hottuna&gt; es un buen punto, sponge 20:48:58  &lt;zzz&gt; bueno (OT) necesitamos a alguien responsable de cada reunión, para que tenga una agenda y pueda empezar a tiempo. dg, ¿vas a volver a hacerlo? si no, necesitamos encontrar a alguien más 20:49:01  &lt;orion&gt; 20:21:47&lt;+str4d&gt; KillYourTV: ¿podrías actualizar el /topic para la reunión de cripto de la próxima semana? 20:49:01  &lt;orion&gt; 20:22:57-!- KillYourTV cambió el tema de #i2p-dev a: Syndie hackfest en curso, build actual de Syndie 1.102b-3 | Build actual de I2P: 0.9.4-4 | Reunión de cripto de dev aquí 8:00 PM (20:00) UTC Mar. 15 | Reporta bugs en http://trac.i2p2.i2p / http://trac.i2p2.de 20:49:07  &lt;iRelay&gt; Título: I2P (en trac.i2p2.i2p) 20:49:27  &lt;dg&gt; Sí, me parece bien. Me desincronicé después de que morí. :) 20:50:15  &lt;hottuna&gt; De acuerdo, no creo que la parte de cripto nos lleve a ningún lado. ¿Objeciones? 20:50:18  &lt;sponge&gt; zzz: ¿es posible ofrecer una pista en DSA 1024 de forma que los routers actuales y antiguos la ignoren? 20:51:02  &lt;dg&gt; hottuna: por desgracia, fijamos eso como tema y no dediqué tiempo a pensar en otra cosa.. 20:51:08  &lt;zzz&gt; dg, ¿ok con cuál? ¿hacerlo de nuevo o que alguien más lo haga? 20:51:19  &lt;sponge&gt; ¿una "dual crypto stack" provocará mucha sobrecarga? 20:51:22  &lt;dg&gt; Podemos hablar de hacia dónde vamos con las cosas y nuestros planes para rutas restringidas si les apetece. Me parece importante, pero.. 20:51:26  &lt;dg&gt; zzz: hacerlo de nuevo 20:51:53  &lt;KillYourTV&gt; hilos de reuniones en Syndie &lt;3 20:52:36  &lt;hottuna&gt; sponge, creo que hay complicaciones relacionadas con tener múltiples criptos 20:52:43  &lt;zzz&gt; sponge, muy brevemente, para cada uso de cripto (p. ej., firmar RIs), no para cada tipo de cripto (p. ej., DSA 1024), hay dos cosas por hacer: decidir si y cuándo necesitamos cambiar, y decidir cómo hacerlo de forma compatible si es posible. He empezado con lo segundo, y el hilo está en zzz.i2p. 20:52:58  &lt;hottuna&gt; como ataques de degradación de cripto, etc. 20:53:09  &lt;zzz&gt; pero no podemos hablar de "DSA 1024" en abstracto, solo de un uso concreto de ello (hay al menos media docena, si no recuerdo mal) 20:53:43  &lt;zzz&gt; y si vamos a hablar de actualizar la cripto la próxima semana, el documento de Tor es lectura obligatoria por adelantado. 20:54:18  &lt;zzz&gt; (busquen "read it and weep" en zzz.i2p) 20:54:28  &lt;hottuna&gt; dg, ¿podrías iniciar un hilo de reunión en zzz.i2p o forum.i2p? 20:54:47  &lt;hottuna&gt; ¿para que se puedan organizar algunas notas para la próxima semana? 20:55:35  &lt;hottuna&gt; enlace al documento de Tor:  https://gitweb.torproject.org/tor.git?a=blob_plain;hb=HEAD;f=doc/spec/proposals/ideas/xxx-crypto-migration.txt 20:55:38  &lt;dg&gt; hottuna: http://zzz.i2p/topics/1268 - ¿a menos que necesitemos uno nuevo? 20:56:12  &lt;sponge&gt; una cosa que no necesitamos es una "flag day" de I2P (cambio simultáneo y obligatorio) 20:56:36  &lt;dg&gt; por el amor de dios, no 20:56:39  &lt;zzz&gt; así que sponge, en general, la sobrecarga no es el problema. La compatibilidad sí. por favor lee el documento "read-it-and-weep" 20:56:42  &lt;hottuna&gt; doh, ese enlace está caído 20:56:42  &lt;hottuna&gt; enlace real de Tor: https://gitweb.torproject.org/torspec.git/blob_plain/34ecac0fbac7f476bfcbf813767721fada62c17e:/proposals/ideas/xxx-crypto-migration.txt 20:56:48  &lt;LaughingBuddha&gt; jeje 20:56:59  &lt;sponge&gt; sí, leí ese hilo hace un tiempo 20:57:03  &lt;hottuna&gt; de acuerdo, ¿algún comentario más sobre este tema? 20:57:41  &lt;hottuna&gt; dg, quizá deberíamos tener uno por semana para que los temas se puedan debatir 20:57:58  &lt;hottuna&gt; y se pueda crear una lista de temas 20:58:01  &lt;sponge&gt; mientras sea una transición suave, hagan lo que haga falta, yo estaré conforme 20:58:08  &lt;dg&gt; podría ser buena idea para mantener las cosas frescas, pero podría volverse molesto con el tiempo 20:58:36  &lt;hottuna&gt; dg, ¿al menos podríamos intentarlo? 20:58:43  &lt;hottuna&gt; y ver si funciona 20:58:54  &lt;sponge&gt; además, ¿estoy en lo cierto en que no cambiará el formato b32.i2p? 21:00:28  &lt;sponge&gt; es decir, sigue siendo un hash 21:00:35  &lt;dg&gt; claro 21:01:47  &lt;orion&gt; sha256 parece razonable por ahora 21:02:02  &lt;hottuna&gt; los destinos se relacionan con claves públicas/privadas 21:02:02  &lt;hottuna&gt; mientras no cambiemos las claves públicas o los hashes deberíamos estar bien 21:02:37  &lt;orion&gt; ¿Y si usáramos una primitiva ECC que resultara en longitudes de clave pública iguales a las que usamos ahora? 21:02:44  &lt;orion&gt; es decir, 128 bytes 21:03:06  &lt;hottuna&gt; orion, eso sería un terrible desperdicio de ciclos de CPU y ancho de banda 21:03:10  &lt;eche|on&gt; Creo que esas son de 156 bits 21:03:29  &lt;hottuna&gt; y aún necesitaríamos notificar al extremo receptor qué cripto estamos usando 21:04:42  &lt;hottuna&gt; de acuerdo, ¿más debate relacionado con cripto? 21:05:34  &lt;hottuna&gt; Sigamos... 21:05:44  &lt;sponge&gt; :-) 21:05:47  &lt;hottuna&gt; ** Turno abierto / Varios ** 21:06:22  &lt;eche|on&gt; limpié ugha.i2p 21:06:37  &lt;hottuna&gt; ¿había mucho spam? 21:07:03  &lt;eche|on&gt; oh sí, unos cuantos cientos de artículos de spam 21:07:26  &lt;hottuna&gt; Es realmente agradable que ugha.i2p siga en pie 21:07:44  &lt;hottuna&gt; He leído y publicado cosas útiles allí 21:08:15  &lt;hottuna&gt; dg, ¿podrías crear el hilo de la reunión para la próxima semana? 21:08:31  &lt;hottuna&gt; orion, ¿cómo va i2pcpp? 21:08:42  &lt;dg&gt; Sí. ¿Algo que quieras que mencione o solo un "Este es un hilo para debatir la reunión del $date"..? 21:08:44  &lt;orion&gt; hottuna: Ahora funciona el SSU entrante. 21:09:07  &lt;orion&gt; También puedo empezar la construcción de inbound tunnels. 21:09:07  &lt;hottuna&gt; wow, eres bastante rápido :) 21:09:19  &lt;orion&gt; Sí, está avanzando muy rápido. 21:09:34  &lt;hottuna&gt; dg, nada en especial; estaba pensando en reactivar la charla de cripto 21:09:34  &lt;orion&gt; Aunque la universidad empieza de nuevo el lunes. 21:09:37  &lt;sponge&gt; sí, orion es bastante rápido, considerando lo horriblemente obtuso que puede ser C++ 21:09:47  &lt;orion&gt; Las cosas se van a ralentizar MUCHO después del lunes. 21:10:02  &lt;orion&gt; Así que estoy intentando hacer todo lo posible. 21:10:02  &lt;dg&gt; hottuna: De acuerdo, resumiré el dilema. 21:10:13  &lt;LaughingBuddha&gt; Quizá alguien podría crear una página @ ugha con cosas que deberían añadirse 21:10:28  &lt;hottuna&gt; claro, pero al menos hay una base de código a la que podemos dirigir a la gente que se queja de Java :P 21:10:51  &lt;hottuna&gt; LaughingBuddha, ¿qué cosas añadidas a qué? ¿i2pcpp? 21:11:06  &lt;LaughingBuddha&gt; Perdón, cosas que deberíamos tener en la wiki 21:11:13  &lt;LaughingBuddha&gt; Como una página de solicitudes 21:11:16  &lt;hottuna&gt; aah :) 21:11:19  &lt;hottuna&gt; buena idea 21:11:19  &lt;LaughingBuddha&gt; Tutoriales, etc 21:11:42  &lt;LaughingBuddha&gt; Estaría bien tener un sitio al que dirigir a los nuevos para preguntas comunes 21:11:53  &lt;LaughingBuddha&gt; Cómo configuro X 21:11:56  &lt;orion&gt; ¿Cuándo sale el sitio nuevo? 21:12:47  &lt;hottuna&gt; orion, la última vez que hablé con str4d no estaba contento con algunas de las páginas 21:13:06  &lt;orion&gt; Ya veo. 21:13:25  &lt;hottuna&gt; pero estoy pensando que quizá lanzarlo y resolver los pequeños problemas sobre la marcha podría ser buena idea 21:14:08  &lt;hottuna&gt; eche|on y weltende: ¿cuánto trabajo es para ustedes migrar al sitio nuevo? 21:14:34  &lt;iRelay&gt; &lt;weltende@freenode&gt; hottuna: no demasiado.. ¿ya está listo? 21:14:57  &lt;hottuna&gt; Creo que va llegando, str4d aún no está del todo contento 21:15:22  &lt;hottuna&gt; pero con la venia de str4d me gustaría lanzarlo antes de que sea perfecto 21:15:49  &lt;sponge&gt; los documentos vivos nunca son "perfectos" 21:16:16  &lt;hottuna&gt; eso es lo que pienso 21:16:16  &lt;sponge&gt; entonces, quieres decir "suficientemente bueno" 21:16:18  &lt;LaughingBuddha&gt; :) 21:17:03  &lt;hottuna&gt; Creo que es suficientemente bueno. Y un poco mejor que el actual 21:17:55  &lt;LaughingBuddha&gt; ¿un poco? 21:18:06  &lt;hottuna&gt; bastante 21:18:21  &lt;LaughingBuddha&gt; Es como meter el sitio viejo en una máquina del tiempo 21:19:48  &lt;dg&gt; ¿algo aparte de cripto, hottuna? 21:20:03  &lt;hottuna&gt; no que se me ocurra 21:20:19  &lt;dg&gt; de acuerdo, entonces vamos a hablar del DSA .. ¿otra vez? 21:20:48  &lt;hottuna&gt; como dice zzz, necesitamos discutir cada lugar donde se usa cada cifra 21:21:11  &lt;sponge&gt; mis pensamientos y preocupaciones respecto a DSA/cripto ya se han expresado, no tengo nada más que decir 21:21:49  &lt;dg&gt; ¿con suerte podremos tener a zab para entonces? 21:22:08  &lt;hottuna&gt; sería lo óptimo 21:22:23  &lt;dg&gt; hottuna: ¿esto está bien? http://zzz.i2p/topics/1328 21:22:26  &lt;hottuna&gt; LaughingBuddha, he añadido una sección de solicitudes a http://ugha.i2p/ 21:22:29  &lt;iRelay&gt; Título: zzz.i2p: Meeting [22nd January] (en zzz.i2p) 21:22:32  &lt;dg&gt; Le enviaré un email a zab ahora. 21:22:39  &lt;hottuna&gt; ¡Genial, dg! 21:22:42  &lt;hottuna&gt; gracias 21:22:45  &lt;sponge&gt; una cosa a tener en cuenta sobre reuniones cuando se trata de coders--- ¿alguna vez intentaste pastorear gatos? 21:22:52  &lt;hottuna&gt; de acuerdo, ¿algo más antes de cerrar esta reunión? 21:22:59  &lt;LaughingBuddha&gt; Vale, hottuna 21:23:10  &lt;dg&gt; hottuna: creo que debería incluir actualizar ugha y hablar de lo que necesitamos terminar antes de poner el sitio nuevo en producción 21:23:10  &lt;hottuna&gt; sponge, esa es la sensación que tengo 21:23:13  &lt;dg&gt; no lo creo 21:23:31  &lt;hottuna&gt; de acuerdo 21:23:46  &lt;hottuna&gt; De acuerdo. Esta reunión ha terminado. 21:23:52  &lt;hottuna&gt; Nos vemos la próxima semana, a la misma hora. 21:23:52  &lt;hottuna&gt; baf's 21:24:12  &lt;dg&gt; hurra </div>
