---
title: "Reunión de desarrolladores de I2P - 06 de mayo de 2014"
date: 2014-05-06
author: "zzz"
description: "Acta de la reunión de desarrollo de I2P del 6 de mayo de 2014."
categories: ["meeting"]
---

## Resumen rápido

<p class="attendees-inline"><strong>Presentes:</strong> bgwcb, dg, eche|on, EinMByte, hghoster, kytv, nombra, Nyakov, psi, topiltzin, user, Yi, zzz</p>

## Registro de la reunión

<div class="irc-log"> 20:00:37  &lt;zzz&gt; http://zzz.i2p/topics/1618 20:00:43  &lt;bgwcb&gt; bueno, ¿empezamos? 20:00:46  &lt;iRelay&gt; Título: zzz.i2p: Reunión martes 6 de mayo - 8 PM UTC (en zzz.i2p) 20:00:57  &lt;zzz&gt; 0. Hola 20:00:57  &lt;zzz&gt; 1. solicitud para la página de inicio de la consola de hiddengate.i2p (ver el siguiente mensaje para detalles) 20:00:57  &lt;zzz&gt; 2. OMGWTFBBQ Verano en Europa - echelon 20:00:57  &lt;zzz&gt; 3. calendario de lanzamiento de la 0.9.13 20:01:06  &lt;zzz&gt; 0. Hola 20:01:09  &lt;zzz&gt; hola 20:01:11  &lt;eche|on&gt; ¡hola! 20:01:15  &lt;psi&gt; hola 20:01:16  &lt;topiltzin&gt; hola 20:01:23  &lt;nombra&gt; o/ (reconectado justo a tiempo) 20:01:38  &lt;kytv&gt; hola 20:01:49  &lt;Yi&gt; ¿qué es? 20:01:50  &lt;zzz&gt; La mayoría de estos puntos deberían ser breves, limitémoslos a 15 minutos cada uno 20:02:00  &lt;hghoster&gt; hola a todos 20:02:05  * mokosoul se escabulle antes de que alguien note que estuvo aquí en la reunión. 20:02:08  &lt;zzz&gt; 1. solicitud para la página de inicio de la consola de hiddengate.i2p 20:02:16  &lt;zzz&gt; vean el enlace de arriba para detalles 20:02:42  &lt;zzz&gt; hghoster es quien solicitó por hiddengate.i2p. ¿podrías contarnos un poco sobre el sitio? 20:03:52  &lt;hghoster&gt; HiddenGate es un proyecto para usuarios rusos de I2P. Objetivo: publicar el periódico en línea/fuera de línea “Vestnik I2P”, que introduce I2P y guía sobre cómo acceder a él. 20:04:00  &lt;hghoster&gt; tenemos wiki, foro, imboard 20:04:06  &lt;EinMByte&gt; Hola 20:04:47  &lt;EinMByte&gt; hghoster: entonces... ¿podemos decir que es una especie de sitio de ayuda? 20:05:03  &lt;hghoster&gt; entonces... ya publicamos la primera versión del documento. además, algunos chicos siguen llenando la wiki con nuevos artículos técnicos 20:05:04  &lt;kytv&gt; por conveniencia, los ToS en EN:  http://hiddengate.i2p/wiki/ToS#Terms_of_Service 20:05:04  &lt;zzz&gt; ok, gracias. ¿Alguien tiene preguntas o comentarios? Me gustaría especialmente comentarios de hablantes de ruso 20:05:08  &lt;iRelay&gt; Título: HiddenGate Wiki:  HiddenGate Wiki (en hiddengate.i2p) 20:05:27  &lt;bgwcb&gt; hghoster: imageboard censurado, pero probablemente es bueno porque nosotros, buenos anónimos rusos, no amamos el cp 20:05:29  &lt;EinMByte&gt; He visitado el sitio antes, y se ve bien 20:05:50  &lt;EinMByte&gt; una cosa que me gustaría mencionar: la página principal está toda en ruso 20:05:55  &lt;hghoster&gt; EinMByte: sí. nuestro objetivo es crear una plataforma donde los nuevos usuarios no vean cp, etc., contenido impactante 20:06:15  &lt;hghoster&gt; solo para discusiones políticas, algunos intereses, etc. nada de basura, nada de cp 20:06:48  &lt;hghoster&gt; EinMByte: pero hay una o dos páginas en inglés, por ejemplo los ToS. espera un momento por favor 20:07:08  &lt;EinMByte&gt; Entonces, ¿quizás sería buena una introducción en inglés? 20:07:08  &lt;EinMByte&gt; (incluso si el resto del sitio está en ruso) 20:07:08  &lt;EinMByte&gt; Suena bien 20:07:14  &lt;zzz&gt; hghoster ha publicado unos ToS en inglés y ruso como se requiere: http://hiddengate.i2p/wiki/ToS 20:07:18  &lt;iRelay&gt; Título: HiddenGate Wiki:  HiddenGate Wiki (en hiddengate.i2p) 20:07:20  &lt;EinMByte&gt; zzz: considerando la cantidad de usuarios rusos, creo que sería una buena incorporación 20:07:22  &lt;hghoster&gt; zzz gracias 20:07:48  &lt;EinMByte&gt; Bueno, me gustaría al menos una frase en inglés en la página principal 20:08:05  &lt;EinMByte&gt; porque visitar hiddengate.i2p fue bastante confuso para mí 20:08:31  &lt;EinMByte&gt; y supongo que sería así para la mayoría de usuarios de I2P no rusos 20:08:45  &lt;EinMByte&gt; sin embargo, estoy de acuerdo con la propuesta 20:09:18  &lt;zzz&gt; ¿algún otro comentario de los usuarios rusos aquí - bgwcb denixx_ Nyakov ? 20:09:38  &lt;hghoster&gt; podemos poner algún texto de bienvenida en la parte superior de la primera página explicando a los usuarios no rusos dónde están 20:10:12  &lt;EinMByte&gt; hghoster: esto es lo que quiero decir 20:10:19  &lt;hghoster&gt; estoy registrando nuestra conversación y lo discutiremos después también 20:10:21  &lt;hghoster&gt; creo que pueden estar durmiendo :) pero bgwcb no 20:10:22  &lt;Nyakov&gt; Creo que es buena idea 20:10:36  &lt;bgwcb&gt; creo que si hiddengate entra en la página de inicio, llenará hiddengate de buen contenido 20:10:37  &lt;hghoster&gt; de acuerdo, lo recordaré, gracias 20:10:49  &lt;EinMByte&gt; Al fin y al cabo, supongo que eso es lo que verán los usuarios que vengan desde el panel de control: la portada 20:10:49  &lt;zzz&gt; hghoster, recibí algunos comentarios la semana pasada en #ru de que su sitio tenía muy poco contenido. ¿Cuáles son sus planes para agregar más contenido? 20:10:53  &lt;Yi&gt; creo que está bien 20:11:12  &lt;zzz&gt; no queremos sitios “muertos” en nuestra página de inicio 20:11:17  &lt;user@kyirc&gt; +1 a la frase de bienvenida. el nombre de dominio está en inglés y yo podría haber llegado al sitio también, y luego no saber ni siquiera qué es resulta algo frustrante, incluso si el resto será ininteligible para mí de todos modos 20:11:53  &lt;bgwcb&gt; y es buena idea porque no tienen cp. los recién llegados pueden temer las redes oscuras porque son refugio para pedófilos y terroristas 20:11:59  &lt;hghoster&gt; por supuesto los planes son buenos :) hay otro chico “Glavred”, es el creador de la idea de este proyecto. yo estoy trabajando en ello como admin. también hay algunos que siguen llenando la wiki 20:12:37  &lt;hghoster&gt; por supuesto no se llena tan rápido como queremos. pero seguimos con nuestro trabajo de todos modos. hasta que alguien como el sr. P no cierre los internets 20:12:48  &lt;bgwcb&gt; pero, entonces yo querré poner en la página de inicio http://rus.i2p con el comentario de que tiene algo de contenido impactante 20:12:50  &lt;hghoster&gt; perdón por mi pobre inglés 20:13:00  &lt;iRelay&gt; Título:  I2P Wiki (en rus.i2p) 20:13:13  &lt;zzz&gt; no hay por qué disculparse, lo estás haciendo bien :)( 20:13:40  &lt;zzz&gt; bien, ¿algún otro comentario? No he oído ninguna objeción hasta ahora? 20:13:53  &lt;dg&gt; Me suena bien. 20:13:54  &lt;EinMByte&gt; zzz: sobre los sitios “muertos”: míralo así: si un sitio sale en la página principal, esto puede aumentar el tráfico 20:14:09  &lt;EinMByte&gt; así que eso también podría tener un efecto positivo en el contenido 20:14:12  &lt;dg&gt; Además, siempre podemos retirar un sitio si está ‘muerto’ 20:14:21  &lt;EinMByte&gt; exactamente 20:14:45  &lt;kytv&gt; sin problemas aquí, pero una o dos frases introductorias en inglés (para coincidir con el idioma del hostname) serían bienvenidas. 20:15:26  &lt;user@kyirc&gt; el tooltip de la consola podría/debería ya mencionar que está en ruso. estoy a favor 20:16:08  &lt;hghoster&gt; el sitio está alojado fuera de Rusia, así que creo que no hay problemas con eso. además soy c++er y tengo buen trabajo, así que el dinero no es un problema. lo principal es cómo hacer propaganda de I2P más eficazmente. esperamos que el documento nos ayude 20:16:32  &lt;hghoster&gt; kytv: sí, por supuesto 20:16:48  &lt;zzz&gt; bien entonces, hghoster aprobamos tu solicitud y lo agregaré para la 0.9.13. Gracias por asistir a la reunión y buena suerte con tu sitio 20:16:48  &lt;bgwcb&gt; yo estoy a favor de que aparezca en la portada 20:16:48  &lt;zzz&gt; gracias también a nuestros amigos de #ru por ayudarnos 20:16:50  &lt;psi&gt; (se invita a c++ers a ayudar con i2pd e i2pcpp) &lt;-- fuera de tema 20:16:59  &lt;zzz&gt; sigamos 20:16:59  &lt;zzz&gt; 2. OMGWTFBBQ Verano en Europa - echelon 20:17:01  &lt;zzz&gt; eche|on, cuéntanos 20:17:03  &lt;hghoster&gt; ¡gracias a todos! 20:17:08  &lt;bgwcb&gt; gracias a todos, fue interesante 20:17:19  &lt;eche|on&gt; el BBQ 20:17:38  &lt;eche|on&gt; siempre quisimos hacer un BBQ, puedo ofrecerme a organizar uno este verano, en Graz, Austria 20:17:45  &lt;eche|on&gt; si queremos hacer uno 20:18:18  &lt;eche|on&gt; hay dinero para bebidas/comida en los fondos IMHO, solo que el tema es la parte de que la gente visite este BBQ... 20:18:28  &lt;EinMByte&gt; estaría bien, pero probablemente no asistiría (por razones de anonimato) 20:18:35  &lt;zzz&gt; ¿cuándo? 20:18:46  &lt;eche|on&gt; yo pienso más a finales de agosto, en torno a septiembre 20:19:21  &lt;zzz&gt; para no entrar en conflicto con DEFCON, la primera semana de agosto 20:19:33  &lt;eche|on&gt; sí, lo sé 20:19:48  &lt;bgwcb&gt; Es buena idea 20:19:58  &lt;EinMByte&gt; zzz: ¿puedo añadir rápidamente dos cosas: una pregunta sobre Just Mail, otra sobre DerbyCon (offtopic, perdón) 20:20:11  &lt;psi&gt; sobre el tema de conferencias, orion y yo probablemente estemos en DerbyCon 20:20:17  &lt;eche|on&gt; y sé que no vendrá mucha gente, y solo puedo proporcionar un lugar para el BBQ, no hay alojamiento 20:20:23  &lt;zzz&gt; EinMByte, serás el número 4 en la agenda 20:20:33  &lt;EinMByte&gt; zzz: gracias 20:20:46  &lt;zzz&gt; psi, DerbyCon será el número 5 en la agenda 20:20:52  &lt;psi&gt; ok 20:20:56  &lt;EinMByte&gt; eche|on: el BBQ es definitivamente una buena idea 20:21:05  &lt;EinMByte&gt; si y solo si puedes conseguir suficiente gente que asista 20:21:38  &lt;bgwcb&gt; pero ¿por qué está alojado fuera de Rusia? 20:21:38  &lt;zzz&gt; cualquiera que esté interesado en un BBQ en Graz a finales de agosto/principios de septiembre, por favor escriba “sí” o “quizás” 20:21:53  &lt;EinMByte&gt; zzz: ¿asistir o solo apoyar? 20:22:09  &lt;zzz&gt; asistir. 20:22:15  &lt;zzz&gt; diré “quizás” 20:22:37  &lt;bgwcb&gt; quizás 20:22:56  &lt;psi&gt; “quizás” (si puedo llegar allí, lo cual es muy improbable) 20:23:11  &lt;eche|on&gt; hm, creo que iniciaré un cuestionario en forum.i2p ? 20:23:26  &lt;eche|on&gt; a Graz se llega muy bien en avión vía Frankfurt ;-) 20:23:40  &lt;eche|on&gt; pero eso es caro. Lo sé. 20:24:14  &lt;zzz&gt; eche|on, no hay mucho apoyo... quizá una quedada o un BBQ en una conferencia sería más popular? 20:24:17  &lt;EinMByte&gt; Yo también creo que es mejor llevar este asunto a un foro o algo así 20:24:51  &lt;bgwcb&gt; ¿dónde ubicado? 20:24:52  &lt;eche|on&gt; zzz: eso sería mejor. ¿si encontramos una conf que encaje? 20:24:52  &lt;bgwcb&gt; perdón, ¿dónde exactamente 20:24:54  &lt;EinMByte&gt; ¿5? 20:24:54  &lt;bgwcb&gt; ? 20:24:55  &lt;zzz&gt; me encantaría una quedada en verano, pero combinada con una conf puede tener más sentido 20:24:57  &lt;eche|on&gt; este año no tengo tiempo para ir a Las Vegas 20:25:45  &lt;eche|on&gt; (otra vez) 20:25:48  &lt;eche|on&gt; pero si quieren hacer algo, hay dinero disponible^^ 20:25:48  &lt;zzz&gt; bien, dejemos este tema para investigar más, quizá podamos hablar de nuevo en un par de semanas con ideas 20:25:48  &lt;eche|on&gt; mantendré un ojo en esto 20:26:03  &lt;EinMByte&gt; bien 20:26:14  &lt;zzz&gt; sigamos 20:26:18  &lt;zzz&gt; 3. calendario de lanzamiento de la 0.9.13 20:26:46  &lt;zzz&gt; han pasado unas 4 semanas desde la 0.9.12 y nuestro ciclo normal de 5–8 semanas nos daría un lanzamiento a finales de mayo 20:27:02  &lt;dg&gt; solo 4.. 20:27:11  &lt;zzz&gt; rfree ha estado haciendo buena investigación sobre los problemas en la 0.9.12 con routers con firewall y parece que la -14 ayuda mucho 20:27:17  &lt;EinMByte&gt; ¿qué hay de esos supuestos problemas con la 0.9.12, se han resuelto (si es que los había)? 20:27:19  &lt;zzz&gt; así que recomienda un lanzamiento pronto. 20:27:28  &lt;EinMByte&gt; ah, cierto 20:27:50  &lt;zzz&gt; parece ser solo con routers con firewall, pero eso significa también todos los usuarios de TAILS 20:27:56  &lt;eche|on&gt; zzz: ¿qué tan lejos has llegado con susimail, listo? 20:28:12  &lt;zzz&gt; sí, ya casi termino con susimail por ahora 20:28:24  &lt;eche|on&gt; ok, y Tails, ¿la próxima versión en qué fecha? 20:28:25  &lt;zzz&gt; así que susimail + correcciones del firewall suenan lo bastante bien para un lanzamiento 20:28:32  &lt;eche|on&gt; o sea, ¿para qué fecha debemos tenerlo listo? 20:28:33  &lt;zzz&gt; entonces quizá en 2 o 3 semanas? 20:28:58  &lt;user@kyirc&gt; -0 fue malo para mí, en lin, sin firewall, -4 arregló la alcanzabilidad. luego en xp con firewall -0 era casi inusable. -14 funciona genial 20:29:04  &lt;eche|on&gt; actualmente no hay problema con un ciclo más corto 20:29:24  &lt;user@kyirc&gt; no sé sobre el problema de bloqueo de la consola, que fue en la -14 20:29:36  &lt;zzz&gt; fecha límite de checkin 16 o 23 de mayo, y lanzamiento el 19 o 26 de mayo 20:29:47  &lt;eche|on&gt; mejor el 16 de mayo (el 29 es festivo) 20:29:50  &lt;dg&gt; yo digo 16/19 siempre que no haya deadlocks y esas cosas. 20:30:10  &lt;dg&gt; Si los usuarios siguen sufriendo, esperemos. 20:31:10  &lt;zzz&gt; OK apuntemos al 16 como fecha límite y un lanzamiento el 19. Si tenemos problemas sin resolver entonces lo aplazaremos 20:31:20  &lt;EinMByte&gt; ok 20:31:45  &lt;user@kyirc&gt; en el xp está perfectamente bien. lo de la consola en MI caso puede haber sido causado por mí, ya que probé un plugin que todavía dependía de una versión más antigua de jetty. quizá eso cambió algo en mi configuración, porque los problemas permanecieron después de quitar los plugins. pero eso es solo en MI caso 20:32:14  &lt;user@kyirc&gt; si nadie más tiene ese problema, entonces la -14 es una buena candidata a lanzamiento, imho 20:32:49  &lt;zzz&gt; sigamos: 4) EinMByte Just Mail 20:32:49  &lt;EinMByte&gt; sí, solo una pregunta menor 20:32:49  &lt;EinMByte&gt; orion: ding 20:32:54  &lt;EinMByte&gt; Entonces mi pregunta era: ¿ha podido orion ponerse en contacto? 20:33:07  &lt;EinMByte&gt; y en segundo lugar: ¿qué demonios están haciendo? 20:33:16  &lt;EinMByte&gt; imho, no parece que pueda funcionar 20:33:20  &lt;zzz&gt; recibió una respuesta y me copió, no decía realmente mucho 20:33:26  &lt;EinMByte&gt; así que creo que necesitan algún consejo 20:33:30  &lt;EinMByte&gt; zzz: ¿podrías pegarlo? 20:33:38  &lt;EinMByte&gt; Estoy interesado 20:34:04  &lt;EinMByte&gt; como escribí en http://zzz.i2p/topics/1614, dudo de sus ideas 20:34:10  &lt;iRelay&gt; Título: zzz.i2p: Just Mail Kickstarter (en zzz.i2p) 20:34:28  &lt;EinMByte&gt; * la viabilidad de sus ideas 20:35:09  &lt;zzz&gt; Lo pegaré en ese hilo después de la reunión.. Es solo basura de marketing, no explica realmente nada. 20:35:26  &lt;EinMByte&gt; de acuerdo, gracias 20:35:44  &lt;zzz&gt; ¿algo más sobre Just Mail? 20:35:47  &lt;EinMByte&gt; Creo que eso bastará para el punto 4, no parece que esto vaya a funcionar 20:36:12  &lt;EinMByte&gt; (también lo siento por la gente que invirtió en ello) 20:36:25  &lt;zzz&gt; sigamos 20:36:37  &lt;zzz&gt; 5) DerbyCon EinMByte psi orion 20:36:55  &lt;psi&gt; creo que orion y yo podremos asistir a DerbyCon 20:37:00  &lt;EinMByte&gt; de nuevo, quería saber el estado de eso 20:37:07  &lt;EinMByte&gt; ok, ¿alguna charla ya? 20:37:20  &lt;psi&gt; esperaba que ustedes dos pudieran dar una 20:37:29  &lt;zzz&gt; http://zzz.i2p/topics/1579 20:37:33  &lt;iRelay&gt; Título: zzz.i2p: Derbycon Louisville 24-28 de sept. (en zzz.i2p) 20:37:44  &lt;EinMByte&gt; zzz: ¿ninguna posibilidad de que tú des una charla? 20:38:20  &lt;zzz&gt; Es posible, pero yo voto por nuestro tipo de PR orion 20:38:24  &lt;EinMByte&gt; además, ¿alguien sabe si estas charlas se transmiten o no? 20:38:50  &lt;psi&gt; si lo son, siempre podrías vestirte como el unabomber (str4d) 20:39:25  &lt;zzz&gt; psi, orion, les recomiendo contactar a Adrian de inmediato para averiguar el calendario y proceso de CFP (llamada de ponencias) y saber qué tipo de charla sería adecuada 20:39:35  &lt;psi&gt; ok 20:39:46  &lt;zzz&gt; Esta es principalmente una conf de InfoSec, muy diferente de DEFCON/HOPE/CCC etc 20:40:39  &lt;EinMByte&gt; Es importante que tengamos una charla, porque eso definitivamente difundirá el mensaje 20:40:54  &lt;EinMByte&gt; (también más posibilidades de investigación académica) 20:41:13  &lt;zzz&gt; hablando de HOPE: http://zzz.i2p/topics/1507 20:41:19  &lt;iRelay&gt; Título: zzz.i2p: HOPE X (en zzz.i2p) 20:41:36  &lt;zzz&gt; y DEFCON: http://zzz.i2p/topics/1556 20:41:42  &lt;iRelay&gt; Título: zzz.i2p: DEFCON 2014 (en zzz.i2p) 20:42:07  &lt;zzz&gt; de todos modos, psi y orion, si ustedes van a DerbyCon hay una posibilidad de que yo también vaya. 20:42:18  &lt;zzz&gt; eche|on, ¿BBQ en Louisville? 20:42:22  &lt;EinMByte&gt; en un mundo ideal, tendríamos una charla en todas esas conferencias 20:42:30  &lt;psi&gt; ooh suena bien, BBQ en KT 20:42:51  &lt;zzz&gt; KY 20:43:02  &lt;psi&gt; ¿es KY? rayos 20:43:50  &lt;zzz&gt; dos o tres de ustedes deberían coautorizar una charla y dejarme fuera. Eso sería lo mejor :) 20:44:00  &lt;zzz&gt; ¿algo más para la reunión? 20:44:10  * zzz calienta el baffer 20:44:14  &lt;user@kyirc&gt; no es un tema en la agenda, pero creo que deberíamos empezar a pensar en nuestra página oficial dentro de la red. www.i2p2.i2p es fea. se eligió para coincidir con el dominio de internet público i2p2.de. dado que este ya no es nuestra dirección principal, también deberíamos pensar en un dominio más agradable dentro de la red. i2p.i2p por ejemplo. no sé si geti2p.i2p tiene sentido, ya que ya no necesitas _get_ i2p. 20:44:23  &lt;eche|on&gt; zzz: louiesville, ¿hora, lugar? 20:44:39  &lt;zzz&gt; http://zzz.i2p/topics/1579 20:44:44  &lt;iRelay&gt; Título: zzz.i2p: Derbycon Louisville 24-28 de sept. (en zzz.i2p) 20:44:53  &lt;user@kyirc&gt; no es urgente, pero quizá algo en lo que pensar, y fácil de “arreglar” 20:45:22  &lt;EinMByte&gt; sí, una nueva página de inicio sería bueno 20:45:22  &lt;eche|on&gt; hm, en esa fecha quería estar en Escocia 20:45:30  &lt;zzz&gt; user, eso es welterde. En la consola del router hemos eliminado todas las referencias, ahora apuntamos a i2p-projekt.i2p 20:45:59  &lt;user@kyirc&gt; que tampoco es perfecto, por la k 20:45:59  &lt;zzz&gt; gracias a todos por una buena reunión 20:46:09  &lt;eche|on&gt; habría que revisar los horarios 20:46:20  &lt;EinMByte&gt; zzz: una última cosa, ¿planean tener reuniones regulares? 20:46:30  &lt;user@kyirc&gt; como es un enlace no es tanto problema, pero aún así un nombre en inglés sería mejor, imho 20:46:44  &lt;EinMByte&gt; (¿a menos que ya sea el caso?) 20:47:02  &lt;zzz&gt; EinMByte, programamos reuniones según sea necesario. Cualquiera puede programar una reunión en cualquier momento para cualquier tema. 20:47:17  &lt;EinMByte&gt; zzz: de acuerdo 20:47:23  &lt;user@kyirc&gt; ¿qué hay de malo con i2p-project.i2p? ¿ya registrado por alguien más? 20:47:47  &lt;eche|on&gt; pero Louisville es fácil de alcanzar y céntrico 20:47:50  &lt;zzz&gt; EinMByte, http://zzz.i2p/topics/1491 20:47:55  &lt;iRelay&gt; Título: zzz.i2p: Project Meetings (en zzz.i2p) 20:48:37  &lt;EinMByte&gt; Estoy pensando en una reunión de i2pcpp 20:48:42  &lt;EinMByte&gt; pero necesito hablarlo con orion 20:48:44  &lt;zzz&gt; si vamos a DerbyCon deberíamos intentar convencer a Lance de ir también 20:50:03  &lt;eche|on&gt; ok, mantengo esto en mente y me voy a la cama 20:50:04  &lt;eche|on&gt; nos vemos luego 20:50:19  &lt;zzz&gt; cualquier charla tendrá que ser brutal para que la acepten. DerbyCon fue pequeña el primer año pero este es el cuarto año, creo. Tenemos un poco de ventaja interna con irongeek pero no es solo su evento. 20:50:55  &lt;EinMByte&gt; por cierto, estoy dispuesto a revisar diapositivas etc. No estoy seguro de que ayude mucho pero nunca se sabe 20:51:51  &lt;EinMByte&gt; en fin, adiós </div>
