---
title: "Reunión de desarrolladores de I2P - 05 de mayo de 2015"
date: 2015-05-05
author: "zzz"
description: "Registro de la reunión de desarrollo de I2P del 05 de mayo de 2015."
categories: ["meeting"]
---

## Resumen rápido

<p class="attendees-inline"><strong>Presentes:</strong> cacapo, dg, eche|on, hottuna, psi, str4d, xmz, zzz</p>

## Registro de la reunión

<div class="irc-log"> 20:00:23  &lt;zzz&gt; 0) Hola 20:00:23  &lt;zzz&gt; 1) Planificación de la reunión de Toronto (15-16 de ago.) 20:00:27  &lt;zzz&gt; 0) Hola 20:00:29  &lt;zzz&gt; hola 20:00:35  &lt;eche|on&gt; hola 20:00:51  &lt;psi&gt; ¿ya casi es la hora de la reunión? 20:00:53  &lt;zzz&gt; 1) Planificación de la reunión de Toronto (15-16 de ago.) 20:01:03  &lt;dg&gt; hola 20:01:14  &lt;zzz&gt; 1a) repasar dónde estamos 20:01:19  &lt;zzz&gt; 1b) voluntarios 20:01:32  &lt;zzz&gt; 1c) ¿seguimos adelante? 20:01:37  &lt;zzz&gt; 1a) repasar dónde estamos 20:02:00  &lt;zzz&gt; hottuna, por favor danos una actualización sobre la planificación, el lugar y los costos previstos 20:02:20  &lt;hottuna&gt; Hola@todos 20:02:24  &lt;psi&gt; hola 20:02:50  &lt;str4d&gt; hola 20:02:53  &lt;hottuna&gt; Entonces, hemos reservado dos turnos de 8 horas en hacklab en Toronto para el 15-16 de ago. 20:03:20  &lt;hottuna&gt; Los turnos cuestan 150CAD cada uno 20:03:46  &lt;hottuna&gt; Este es el lugar: https://hacklab.to/ 20:03:48  &lt;iRelay&gt; Título: hacklab.to - el colectivo hacker de Toronto (at hacklab.to) 20:04:07  &lt;hottuna&gt; El plan inicial es tener dos eventos separados. 20:04:37  &lt;xmz&gt; hola 20:04:44  &lt;hottuna&gt; 15Ago: presentación general de I2P + I2P Cryptoparty 20:05:28  &lt;hottuna&gt; 16Ago: Tener una presentación técnica que dé pie a discusiones sobre varios temas próximos 20:06:10  &lt;hottuna&gt; Idealmente me gustaría tener un itinerario mejor para ambos días al final de esta reunión. 20:07:09  &lt;psi&gt; ¿el alojamiento es por cuenta propia o eso está "resuelto"? 20:07:13  &lt;hottuna&gt; Además, a través de J@torontocrypto hemos asegurado un espacio tipo lounge en una casa en Toronto para planificación/hacking/etc. nocturnos 20:07:55  &lt;hottuna&gt; psi, se puede ofrecer alojamiento gratis en dicho lounge (que es una casa al otro lado de Toronto) 20:08:14  &lt;xmz&gt; ¿Transporte hacia y desde el lounge? 20:08:46  &lt;hottuna&gt; El transporte público no debería ser demasiado malo. Algo así como 25 minutos en metro. 20:08:46  &lt;xmz&gt; Supongo que cada quien se organiza. Yo tendré coche así que puedo llevar a algunas personas 20:08:54  &lt;eche|on&gt; ¿Turnos de 8h, horarios? 20:08:55  &lt;xmz&gt; oh eso no está mal 20:09:11  &lt;eche|on&gt; coches en una ciudad... 20:09:25  &lt;zzz&gt; ok gracias, tuna, me gustaría abrir esto a preguntas y comentarios ahora, antes de entrar en detalles sobre la agenda o los voluntarios 20:09:28  &lt;xmz&gt; tienes un punto ahí, eche|on 20:09:42  &lt;xmz&gt; el tráfico en Toronto puede ser bastante malo 20:10:01  &lt;eche|on&gt; 2 turnos de 8h están bien, ¿horarios de esos? y supongo que llegamos, nos sentamos, tenemos energía eléctrica y WiFi 20:10:03  &lt;zzz&gt; ¿Alguien tiene preguntas o comentarios generales? 20:10:14  &lt;eche|on&gt; y que se proporcionan algunas cosas técnicas 20:10:18  &lt;dg&gt; ¿habrá streaming, y esperamos publicitar esto? si es así, ¿cómo? 20:10:54  &lt;hottuna&gt; eche|on, turnos de 8h: son turnos de tarde/noche, así que creo que tendríamos que salir de hacklab alrededor de las 00:00 20:10:54  &lt;hottuna&gt; J se ha ofrecido a organizar la parte de crypto party del 15Ago. 20:11:23  &lt;eche|on&gt; medianoche está bien, lo que lo deja de 4pm a 12pm 20:11:32  &lt;hottuna&gt; eche|on: hay energía, wifi, sillas, mesas, etc. 20:11:32  &lt;xmz&gt; eso es bueno 20:11:48  &lt;xmz&gt; si hay suficiente subida disponible, el streaming es definitivamente una opción 20:11:52  &lt;eche|on&gt; bien por mí hasta ahora. 20:12:17  &lt;eche|on&gt; el streaming no es un gran problema, tenemos un servidor raíz con tráfico libre para distribuir, si queremos 20:12:26  &lt;hottuna&gt; xmz, no estoy seguro de que tengan una conexión a Internet muy potente. 20:12:42  &lt;hottuna&gt; además, podría no ser aceptable por razones de privacidad 20:12:56  &lt;hottuna&gt; y además sería bastante trabajo organizarlo 20:13:01  &lt;str4d&gt; Sí, ese es un tema a discutir 20:13:01  &lt;xmz&gt; sí 20:13:14  &lt;dg&gt; ¿qué hay de la publicidad? 20:13:19  &lt;eche|on&gt; sí, no estoy a favor del streaming, solo twitter e instagram^^ 20:13:34  &lt;str4d&gt; Pero técnicamente no sería difícil. No necesitamos subida en 1080p ^^ 20:13:36  &lt;eche|on&gt; anuncios, ya hacemos anuncios en zzz y en el foro, ¿o qué anuncios? 20:13:49  &lt;fox&gt; ¿así que el primero en hackear el AP de wifi público gana? 20:13:57  &lt;hottuna&gt; dg, J se ha ofrecido a hacer un poco de publicidad, y como ya ha hecho algunas crypto parties en Toronto, creo que no tendremos problemas para atraer gente. 20:14:06  &lt;dg&gt; anuncios para el público general, no estoy seguro de qué tanta audiencia tenga el hacklab 20:14:14  &lt;dg&gt; hottuna: gracias, eso era lo que buscaba 20:14:14  &lt;hottuna&gt; el twitter/sitio web de I2P también sería útil 20:14:30  &lt;dg&gt; Me sorprende gratamente cuántos pueden asistir 20:14:48  &lt;zzz&gt; "j" tiene ganas de encender la publicidad; le he pedido (vía tuna0 que espere hasta que tengamos esta reunión, averigüemos quién hace PR por nuestra parte y podamos hacer un anuncio coordinado 20:14:52  &lt;hottuna&gt; fox, hay una red de invitados disponible 20:14:54  &lt;eche|on&gt; Estoy a favor de un evento de I2P con "algunos" invitados 20:14:55  &lt;xmz&gt; sí, me alegra que se haga en Toronto. si fuera en otro lugar me sería difícil asistir. 20:15:09  &lt;dg&gt; sería genial si él pudiera venir aquí también. 20:15:12  &lt;dg&gt; (j) 20:15:38  &lt;hottuna&gt; dg, J está distraído por el mundo real hoy 20:15:56  &lt;hottuna&gt; lo único que J nos pidió es un itinerario para el 16Ago 20:16:02  &lt;dg&gt; hottuna: no creo que le cueste la vida montar un bouncer (proxy persistente de IRC). ¡Lleva un rato diciendo que vendrá! 20:16:41  &lt;eche|on&gt; entonces, sá/dom cada uno de 4pm a medianoche 20:16:42  &lt;zzz&gt; ¿Alguien tiene otras preguntas o comentarios generales, o alguna objeción a hacer esto? 20:16:58  &lt;eche|on&gt; Voto por un almuerzo de I2P el domingo antes de hacklab 20:16:59  &lt;xmz&gt; sin objeciones, solo ánimos por aquí 20:17:06  &lt;xmz&gt; es una buena idea 20:17:15  &lt;psi&gt; es efectivamente de sábado a la mañana del lunes, ¿verdad? 20:17:24  &lt;eche|on&gt; Sería bueno reunir a gente de I2P y conocernos; cualquier otra cosa, un extra en mi opinión 20:17:52  &lt;zzz&gt; evitemos la tentación de discutir detalles pequeños. Por ejemplo, sospecho que los horarios pueden cambiar, la agenda aún no está definida, no necesitamos hablar de configurar un bouncer 20:18:02  &lt;hottuna&gt; eche|on, sí, hasta donde sé. Sin embargo, esa ventana podría correrse una hora hacia adelante o hacia atrás. 20:18:16  &lt;eche|on&gt; sí, está bien 20:18:38  &lt;eche|on&gt; entonces el alojamiento para el lounge es para que los noctámbulos aguanten la noche 20:18:41  &lt;psi&gt; hottuna: ¿qué es charla general vs charla técnica? 20:19:03  &lt;hottuna&gt; psi, esa es una buena pregunta. y algo que tendremos que decidir. 20:19:05  &lt;eche|on&gt; charla general: I2P, qué es, cómo funciona; charla técnica: cuál es el protocolo 20:19:22  &lt;eche|on&gt; hottuna: pero el alojamiento con sitio para dormir es sá-lu, ¿o no? 20:19:30  &lt;hottuna&gt; para el 15Ago, nos gustaría apuntar a un público más general. Así que cualquier cosa que la gente no-I2P entienda 20:19:31  &lt;xmz&gt; ¿hay guías/recorridos planeados para gente nueva en I2P? 20:19:33  &lt;dg&gt; s/kill/kill him/ 20:19:34  &lt;str4d&gt; No asistiré (como dije antes), pero no tengo objeciones de alto nivel 20:19:34  &lt;iRelay&gt; dg quiso decir: hottuna: I don't think it'd kill him to setup a bouncer! He has been saying he'll come for a while 20:19:34  &lt;eche|on&gt; ¿y el lounge hace ruido para los que duermen? 20:20:06  &lt;hottuna&gt; xmz, para el 15Ago se planea una crypto party que básicamente es un recorrido/taller en grupo 20:20:14  &lt;xmz&gt; eso es genial 20:20:33  &lt;psi&gt; Quiero hacer una breve introducción al desarrollo de aplicaciones para I2P 20:21:16  &lt;psi&gt; realmente deberíamos presumir la facilidad de desarrollar con I2P &lt;-- idea de taller 20:22:26  &lt;hottuna&gt; psi, supongo que una introducción al desarrollo de aplicaciones para I2P sería buena para el 16Ago 20:22:30  &lt;str4d&gt; ++ 20:22:43  &lt;str4d&gt; Eso encajaría muy bien con Android 20:22:45  &lt;hottuna&gt; eche|on, sobre el lounge: me gustaría confirmar los detalles con J; de sáb a lun suena apropiado 20:22:45  &lt;dg&gt; eso estaría bien, psi 20:22:45  &lt;hottuna&gt; str4d, ¿te gustaría hablar sobre Android? 20:22:45  &lt;eche|on&gt; en ese caso me voy a mi propia habitación de hotel ;-) 20:22:45  &lt;psi&gt; tendría que llevar una copia de monotone para no esperar 5 horas a que sincronice 20:22:45  &lt;zzz&gt; sí, veo el sáb. como algo público, y el dom. como una reunión de desarrolladores / hackatón, abierto al público pero probablemente solo nosotros. También podríamos hacer una segunda presentación pública el dom. si la primera está "agotada" 20:22:45  &lt;str4d&gt; hottuna: probablemente sea buena idea hacerlo, dado que soy el líder de facto del proyecto Android :P 20:22:46  &lt;eche|on&gt; suena razonable, zzz 20:23:15  &lt;hottuna&gt; str4d, ¿te apunto para el 16Ago para hablar sobre Android entonces? 20:23:36  &lt;str4d&gt; Sí 20:24:12  &lt;hottuna&gt; psi, te apunté para una introducción al desarrollo de aplicaciones para I2P. ¿está bien? 20:24:22  &lt;psi&gt; sí 20:24:29  &lt;zzz&gt; ok, déjenme pasar a 1b) voluntarios 20:24:44  &lt;zzz&gt; Nunca hemos hecho esto antes. No va a suceder a menos que alguien esté a cargo. 20:24:44  &lt;hottuna&gt; danke. 20:24:57  &lt;zzz&gt; Nadie puede hacerlo todo. 20:25:19  &lt;zzz&gt; Necesitamos a alguien a cargo de todo esto, y varias personas que se encarguen de distintas partes. 20:25:20  &lt;eche|on&gt; personas a cargo, yo voto por: hottuna contacto local para reservar el lugar y el lounge, yo pago 20:25:49  &lt;zzz&gt; Si alguien piensa que esto será fácil... que lo piense de nuevo 20:26:08  &lt;hottuna&gt; estoy dispuesto a seguir haciendo la coordinación general, que es lo que he estado haciendo hasta ahora. 20:26:13  &lt;zzz&gt; y si no encontramos suficiente gente voluntaria, cancelamos todo ahora antes de empezar a gastar dinero 20:26:32  &lt;zzz&gt; así que aquí está mi lista de mi publicación, que puede ser demasiado, pero podemos empezar aquí: 20:26:47  &lt;zzz&gt; -  Planificador general principal de la reunión (??) 20:26:47  &lt;zzz&gt; - Finanzas (echelon) 20:26:47  &lt;zzz&gt; - PR / Marketing (psi) 20:26:47  &lt;zzz&gt; - Instalaciones / Logística (hottuna) 20:26:47  &lt;zzz&gt; - Programa general (??) 20:26:47  &lt;zzz&gt; - Planificación de la Crypto Party (??) 20:26:49  &lt;zzz&gt; - Presentación de la Crypto Party (??) 20:26:51  &lt;zzz&gt; - Presentación técnica profunda (zzz) 20:26:53  &lt;zzz&gt; - Presentación de i2pd / sesión de planificación (orignal) 20:26:58  &lt;zzz&gt; - Presentación de Android / sesión de planificación (str4d vía skype) 20:26:59  &lt;zzz&gt; - Hoja de ruta / líder de sesiones técnicas (??) 20:27:01  &lt;zzz&gt; - Selector de lugares para comer/beber (orignal) 20:27:03  &lt;zzz&gt; - Selector de hotel / crash house (hottuna) 20:27:05  &lt;zzz&gt; - Coordinador de snacks (echelon) 20:27:07  &lt;zzz&gt; - Pegatinas (echelon) 20:27:09  &lt;zzz&gt; - Grabación de video/audio (??) 20:27:53  &lt;eche|on&gt; Estoy a favor de no planificar demasiado las charlas. Tenemos algunos voluntarios aquí para dar charlas 20:28:18  &lt;zzz&gt; Correcto. No quiero planificar aquí en esta reunión. Quiero elegir a las personas a cargo y que ellos lo hagan 20:28:39  &lt;zzz&gt; y la persona a cargo general puede dirigir todas las reuniones posteriores 20:28:45  &lt;hottuna&gt; Yo me ofrezco voluntario para organizar también el programa general. 20:28:52  &lt;xmz&gt; la planificación de la cryptoparty tendrá que coordinarse con J, ¿cierto? 20:29:01  &lt;xmz&gt; ¿o él se encargará de todo? 20:29:04  &lt;hottuna&gt; J se ha ofrecido a organizar la crypto party 20:29:17  &lt;zzz&gt; ok, entonces ¿hottuna como la persona a cargo general y el encargado del programa? 20:29:52  &lt;str4d&gt; +1, es quien mejor posicionado está para llevar la cuenta de todo 20:29:56  &lt;eche|on&gt; si él está dispuesto? 20:31:16  &lt;zzz&gt; ok, ¿hottuna? 20:31:16  &lt;hottuna&gt; me parece bien. probablemente sea más fácil así 20:31:17  &lt;hottuna&gt; en cuanto a la presentación de la crypto party, no estoy seguro de qué debería contener 20:31:17  &lt;hottuna&gt; lo estoy. 20:32:02  &lt;str4d&gt; hottuna: ¿Supongo que esto significa que definitivamente estarás en Toronto para la fiesta? (Antes estaba en el aire) 20:32:02  &lt;zzz&gt; ¿Alguien ha estado alguna vez en una crypto party? 20:32:08  &lt;psi&gt; yo sí 20:32:22  &lt;psi&gt; por lo que puedo decir, es como una mini con 20:32:30  &lt;hottuna&gt; str4d, Estoy planeando estar en Toronto. así que a menos que ocurra algún tipo de desastre, estaré, 20:33:01  &lt;cacapo&gt; hola - echelon y yo hicimos una pequeña cryptoparty en 29c3 20:33:16  &lt;zzz&gt; genial. psi, ¿podemos nominarte para trabajar con J tanto en PR como en la crypto party? 20:34:43  &lt;psi&gt; sí 20:34:43  &lt;psi&gt; (ahora que esto es sólido voy a comprar mis cosas de viaje) 20:34:43  &lt;hottuna&gt; cacapo, eche|on: ¿te gustaría participar en la crypto party? 20:34:43  &lt;hottuna&gt; psi, ¿tienes los datos de contacto de J? 20:34:44  &lt;cacapo&gt; hottuna: claro, me apunto 20:34:54  &lt;eche|on&gt; yo solo fui ayudante para la parte de I2P, estaré en Toronto, pero principalmente como respaldo :-) 20:34:55  &lt;str4d&gt; hottuna: ¿Supongo que esto significa que definitivamente estarás en Toronto para la fiesta? (Antes estaba en el aire) :P 20:34:56  &lt;str4d&gt; erk 20:34:58  &lt;str4d&gt; sry 20:35:10  &lt;psi&gt; hottuna: no en este momento 20:35:25  &lt;hottuna&gt; no estoy exactamente seguro de lo que hay que hacer. idealmente lo coordinarías con J 20:35:28  &lt;psi&gt; hottuna: reenvíamelos cuando tengas oportunidad 20:35:30  &lt;str4d&gt; psi: no es firme hasta 1c) 20:35:38  &lt;zzz&gt; ¿quién quiere trabajar en —o dar— una presentación, en cualquiera de los dos días? 20:36:12  &lt;psi&gt; ayudaré de copiloto en una presentación si alguien lo necesita 20:36:13  &lt;zzz&gt; puedo hacer una cada día, pero creo que deberíamos tener varias cortas, no una grande por una sola persona 20:36:28  &lt;eche|on&gt; bien 20:37:37  &lt;zzz&gt; hottuna, parece que orignal tuvo que irse, ¿puedes ponerte al día con él más tarde para ver en qué puede ofrecerse, quizá una presentación de i2pd o una sesión técnica, o una salida a un bar/ 20:38:13  &lt;hottuna&gt; zzz, entonces psi y str4d ofrecieron dos técnicas para el 16Ago 20:38:17  &lt;hottuna&gt; zzz, trataré de ponerme al tanto con orignal, sí. 20:38:23  &lt;zzz&gt; ¿alguien más quiere ofrecerse para algo en este momento? 20:39:56  &lt;zzz&gt; ok, me parece que tenemos hechas las asignaciones importantes. 20:40:06  &lt;eche|on&gt; no mucho, estaré por ahí 1 o 2 días antes y echaré un vistazo 20:40:23  &lt;zzz&gt; entonces 1c) ¿parece que tenemos personal suficiente para seguir adelante con esto? 20:40:33  &lt;hottuna&gt; yo diría que sí. 20:40:48  &lt;eche|on&gt; ¿seremos más de 5 personas que estaremos por ahí? ;-) 20:41:14  &lt;zzz&gt; Quiero asegurarme de que no carguemos demasiado a tuna. Ayudemos todos para que esto sea un éxito 20:41:33  &lt;eche|on&gt; sí, hagan un plan en zzz.i2p sobre las charlas 20:41:35  &lt;zzz&gt; ok, si tuna no está en pánico entonces supongo que estamos bien 20:41:52  &lt;hottuna&gt; no estoy en pánico. 20:41:54  &lt;eche|on&gt; y hottuna debería darme el contacto para pagar 20:42:11  &lt;zzz&gt; Espero que hottuna organice varias reuniones más en las próximas semanas y meses para prepararnos 20:42:15  &lt;hottuna&gt; eche|on, ¿podría hacerse en efectivo en el mundo real? 20:42:27  &lt;hottuna&gt; Creo que necesitaremos una página wiki para organizarnos. 20:42:40  &lt;eche|on&gt; el efectivo también está bien, pero cuanto más pueda pagar por adelantado mejor, mi tarjeta de crédito/débito no es precisamente ilimitada^^ 20:42:53  &lt;psi&gt; tengo un wiki que puedo dedicar 20:42:57  &lt;psi&gt; potencialmente 20:43:00  &lt;zzz&gt; quiero añadir un 1d) apoyo financiero a la agenda 20:43:13  &lt;zzz&gt; 1d) apoyo financiero 20:43:32  &lt;hottuna&gt; ¿Puedo sugerir: https://trac.i2p2.de/wiki/MeetupToronto2015 20:43:33  &lt;eche|on&gt; tenemos dinero para repartir. 20:43:49  &lt;zzz&gt; tradicionalmente solo hemos reembolsado a la gente unos $200 por conferencias 20:44:19  &lt;zzz&gt; he oído que algunas personas pueden necesitar significativamente más para asistir 20:44:28  &lt;eche|on&gt; str4d: ¿tu problema para asistir era principalmente el dinero? 20:44:44  &lt;str4d&gt; eche|on: no, el tiempo 20:44:51  &lt;zzz&gt; ¿cuál es el máximo que estaríamos dispuestos a dar por persona? o, alternativamente, ¿cuánto dinero necesitaría la gente para poder asistir? 20:44:51  &lt;eche|on&gt; ja, no, estoy mezclando algunos nombres.. 20:44:52  &lt;str4d&gt; (bueno, dinero también) 20:44:59  &lt;zzz&gt; $500? $1000? $2000? 20:45:11  &lt;eche|on&gt; IMHO los vuelos desde Europa son 1200 ida y vuelta 20:45:19  &lt;eche|on&gt; y IMHO eso es lo que kytv necesita para asistir 20:45:33  &lt;eche|on&gt; si él/ella puede quedarse en algún lugar $barato y bueno 20:45:45  &lt;zzz&gt; si alguien tiene una cifra fija que necesita, que hable ahora 20:45:53  &lt;eche|on&gt; kytv: este es tu momento. 20:46:09  &lt;zzz&gt; o, ¿cuánto creen las personas que es razonable? 20:46:27  &lt;eche|on&gt; Creo que podemos pagar muchas cosas diferentes, pero me gustaría pagar más en costos de viaje y menos en tener alcohol en el evento 20:46:35  &lt;eche|on&gt; (¿se pronuncia 'booze'?) 20:47:13  &lt;hottuna&gt; eche|on, tener a la gente presente es más importante, sí. 20:47:16  &lt;psi&gt; hm 20:47:23  &lt;hottuna&gt; (es 'booze', sí) 20:47:28  &lt;zzz&gt; o, dicho de otra forma, ¿cuánto deberíamos gastar en total en este evento? 20:48:01  &lt;eche|on&gt; actualmente en mi lista para pagar: lugar, algunos snacks/café/pausa de café, una cena/almuerzo para I2P. 20:48:20  &lt;psi&gt; todos mis costos serían solo transporte y tendría que resolver esa parte, probablemente aéreo, quizá bus/tren 20:48:43  &lt;zzz&gt; ¿sería excesivo gastar $10K? 20:48:50  &lt;eche|on&gt; Yo pagaría a kytv (y a cualquier otro colaborador dedicado de I2P) 1200 por el vuelo, y a los demás hasta 500, si lo quieren 20:49:20  &lt;hottuna&gt; eche|on, eso suena razonable 20:49:25  &lt;str4d&gt; $10k necesitaría estar muy justificado 20:49:33  &lt;eche|on&gt; y eso sumaría aproximadamente 10k 20:50:04  &lt;str4d&gt; Pero con una buena justificación, no estaría en contra 20:50:59  &lt;eche|on&gt; ok, 5k-10k por esa zona 20:51:24  &lt;hottuna&gt; ¿deberíamos reembolsar los costos de viaje completos o hacer algo como 50% o 75%? 20:51:27  &lt;zzz&gt; ¿qué tal hasta $1500 de reembolso para miembros del equipo central, y hasta $2500 para 'circunstancias especiales', es decir, si realmente lo necesitas? 20:51:36  &lt;eche|on&gt; Yo pagaría hasta 10k, el único problema: si hacemos esto de forma regular, es un poco difícil pagar 10k cada año 20:51:38  &lt;hottuna&gt; eche|on, creo que algo más cercano a 5k que a 10k sería más fácil de acordar 20:51:56  &lt;zzz&gt; eche|on, recuérdanos, ¿cuánto dinero tenemos en este momento? 20:52:10  &lt;eche|on&gt; espera un segundo 20:52:37  &lt;str4d&gt; En el HoF actual: 44.6k euros y 537.7 BTC 20:52:50  &lt;eche|on&gt; aproximadamente 41k euros, 534 Bitcoin y 700 Litecoin de mi lado 20:53:19  &lt;eche|on&gt; 534 btc a 210 cada uno, LTC está a 1.2 cada uno 20:53:52  &lt;fox&gt; experiencia personal para habitación y comida baratas: Motel 6 se ha puesto mucho más agradable en toda Norteamérica 20:53:59  &lt;xmz&gt; Puedo ayudar con el montaje/desmontaje, etc. 20:54:50  &lt;hottuna&gt; ¿qué tipo de gastos nos gustaría reembolsar a una persona? ¿gasto total del viaje? ¿solo vuelos? ¿vuelos+hotel? 20:55:02  &lt;fox&gt; los lugares tipo 'inn' son buenos si quieres desayuno, eso sí 20:55:22  &lt;zzz&gt; normalmente simplemente lo hacemos sin preguntas, en lo que sea que hayas gastado 20:56:13  &lt;str4d&gt; Pero dado el tamaño de este gasto, probablemente sí queramos tener algunas restricciones razonables 20:56:33  &lt;eche|on&gt; Yo voto por gastos de viaje 20:56:34  &lt;zzz&gt; claro. 20:56:41  &lt;eche|on&gt; ya que el lounge es barato y está disponible 20:56:55  &lt;psi&gt; hottuna: entonces, para aclarar, ¿tendría o no que reservar personalmente un hotel? 20:56:59  &lt;psi&gt; (Para mí) 20:57:04  &lt;xmz&gt; Podríamos tener algo preparado para aceptar donaciones en el evento 20:57:04  &lt;eche|on&gt; y comida/bebidas es igual que @casa, si quieres 20:57:25  &lt;hottuna&gt; psi: tendrías que hacer la reserva. reserva lo que quieras. echelon te reembolsará 20:57:33  &lt;psi&gt; okay 20:57:45  &lt;zzz&gt; ¿qué tal un máximo de US$ 1K para norteamericanos, 1500 euros máx. para europeos, 2000 euros máx. para 'circunstancias especiales' 20:58:20  &lt;eche|on&gt; zzz: ¿los vuelos de EE. UU. a Canadá son &lt;1000$ ? 20:58:22  &lt;cacapo&gt; con 5K-10K y muchas personas clave involucradas, ¿por qué no llamarlo una Cumbre? —un poco más oficial 20:59:00  &lt;zzz&gt; no debería ser más de $400 20:59:04  &lt;zzz&gt; pero no he mirado 20:59:12  &lt;zzz&gt; y para algunos puede estar a distancia para ir en coche 20:59:44  &lt;zzz&gt; nunca hemos reembolsado el 100% a nadie 20:59:44  &lt;eche|on&gt; Quiero señalar de nuevo y preguntar: si hacemos ese monto, necesitamos aclarar que los reembolsos para 32C3 y los próximos eventos serán como de costumbre ~200, salvo que pase algo especial 21:00:03  &lt;hottuna&gt; eche|on, de acuerdo 21:00:47  &lt;zzz&gt; Solo estoy lanzando propuestas, por favor que alguien esté de acuerdo/en desacuerdo: demasiado alto/bajo 21:00:48  &lt;eche|on&gt; es un poco injusto, pero podría verse como una especie de publicidad 21:01:00  &lt;eche|on&gt; zzz: estoy de acuerdo, con la nota añadida 21:01:46  &lt;zzz&gt; mírenlo de otra manera, creo que deberíamos gastar al menos el 10% de nuestro dinero al año. Quizá 15-20%. 21:02:04  &lt;eche|on&gt; hmm 21:02:19  &lt;zzz&gt; porque 10 años más sería mucho tiempo a este ritmo 21:02:58  &lt;eche|on&gt; recibimos 7k en donaciones en 2014 y gastamos 11k (solo en euros) 21:03:55  &lt;hottuna&gt; zzz, si hacemos lo del porcentaje empecemos bajo. 21:03:57  &lt;eche|on&gt; este año recibimos ~600 euros y gastamos 3k 21:04:21  &lt;eche|on&gt; 10% me parece bien por ahora 21:04:30  &lt;eche|on&gt; tendría que convertir algo de BT a  otra vez... 21:04:31  &lt;zzz&gt; incluyendo btc tenemos ~150K euros 21:05:00  &lt;eche|on&gt; Yo llamo a BTC algo así como "juguete", y a menos que estén en  aquí, realmente no los cuento mucho. 21:05:30  &lt;eche|on&gt; claro, el tipo de cambio es 210 actualmente, pero nunca podré cambiar 400 BTC de una vez. 21:05:38  &lt;hottuna&gt; Estoy de acuerdo con eche|on. los btc no son 100% fiables para hacer ese tipo de cuentas 21:06:10  &lt;eche|on&gt; así que, acordando un máximo de 10k para este evento, cambiaré algo de BTC 21:06:33  &lt;eche|on&gt; solo quiero estar del lado seguro y tener algún tipo de "reserva" en . 21:06:40  &lt;zzz&gt; puedes ofrecer a la gente extra si aceptan el reembolso en BTC 21:06:54  &lt;eche|on&gt; claro, hago esto todo el tiempo. ese es el beneficio de BTC 21:07:08  &lt;eche|on&gt; puedes pagar a la gente con ellos, pero no puedes depender de eso. 21:07:50  &lt;hottuna&gt; eche|on, zzz, psi, dg: ¿todos estamos de acuerdo en un tope duro de 10k para gastos relacionados con este evento? 21:07:53  &lt;eche|on&gt; pero sí, tenemos el dinero 21:08:02  &lt;zzz&gt; ok, ¿qué tal esto?: presupuestamos 10K euros para el evento total. El máximo por persona real depende de cuánta gente vaya, solicitudes de "circunstancias especiales", etc., a determinar más tarde 21:08:03  &lt;psi&gt; tope duro sí 21:08:20  &lt;hottuna&gt; zzz, suena bien. 21:08:44  &lt;eche|on&gt; Hmm, el tope duro es interesante, pero depende de los costos locales de los snacks^^ 21:09:07  &lt;eche|on&gt; podemos poner un tope duro a los gastos para que la gente asista. 21:09:15  &lt;eche|on&gt; ¿y eso sería 8 o 9k? 21:09:24  &lt;zzz&gt; pero que todo el mundo sea sensato. No puedes conducir a Toronto y reservar un hotel de $400 la noche y esperar que te lo cubran todo 21:09:55  &lt;eche|on&gt; zzz: ¿gastos de viaje, o viaje&amp;hotel? 21:10:23  &lt;zzz&gt; no sé 21:10:35  &lt;eche|on&gt; además: lista de personas a priorizar (aka: gente que ya hizo mucho, gente que dará una charla, otros) 21:10:38  &lt;hottuna&gt; eche|on, dado que hay un lounge disponible gratis, no me opongo a la idea de solo gastos de viaje 21:10:47  &lt;zzz&gt; normalmente es vuelo + hotel, pero nunca nos hemos acercado a un reembolso completo antes, así que no importaba 21:11:39  &lt;str4d&gt; Creo que presupuesto de 10k por ahora, hacer un pase de lista para saber quién irá, y entonces estaremos en mejor posición para presupuestar el reembolso 21:11:50  &lt;eche|on&gt; Resumo mi opinión: tope de 8k para gastos de viaje de los participantes, con cierto nivel de prioridad según las personas 21:12:00  &lt;zzz&gt; ok 21:12:32  &lt;str4d&gt; (pase de lista de la gente del núcleo) 21:12:34  &lt;zzz&gt; vamos a cerrar por ahora; más tarde pediremos a la gente que le envíe un correo a echelon con cuánto necesitarían 21:12:37  &lt;hottuna&gt; eche|on, de acuerdo. 21:12:51  &lt;hottuna&gt; de acuerdo 21:12:54  &lt;zzz&gt; ok, todo el que vaya y quiera reembolso del proyecto diga 'sí' 21:12:56  &lt;zzz&gt; sí 21:13:02  &lt;eche|on&gt; sí ;-) 21:13:04  &lt;hottuna&gt; https://trac.i2p2.de/wiki/MeetupToronto2015 ahora contiene algo de información. 21:13:12  &lt;psi&gt; sí 21:13:19  &lt;hottuna&gt; si te apuntaste a una responsabilidad, por favor ayuda a mantener esta página 21:14:17  &lt;zzz&gt; ok, eche|on, por favor consulta con kytv más tarde y mira cuánto necesitaría para asistir 21:14:22  &lt;hottuna&gt; cacapo ?? 21:14:24  &lt;zzz&gt; ¿algo más sobre 1d? 21:14:47  &lt;cacapo&gt; hottuna: sí, voy si logro convencer a mi jefe 21:15:12  &lt;cacapo&gt; Con gusto aceptaría un pequeño reembolso en BTC 21:15:14  &lt;hottuna&gt; zzz, no 21:15:24  &lt;zzz&gt; tomará unos días averiguar quién va. 21:15:49  &lt;zzz&gt; para un par de personas el monto del reembolso puede influir en la decisión, pero para la mayoría probablemente no 21:15:59  &lt;zzz&gt; ¿algo más sobre 1)? 21:16:14  &lt;zzz&gt; ¿algún otro tema (no Toronto) que discutir? 21:16:46  &lt;zzz&gt; primera reunión en 6 meses, tengo que buscar el baffer 21:17:15  &lt;zzz&gt; gracias a todos y especialmente a los voluntarios 21:17:26  &lt;zzz&gt; ahh ahí está 21:17:40  &lt;eche|on&gt; genial 21:17:49  &lt;eche|on&gt; hora de dormir ahora^^ 21:17:52  * zzz *bafs* da por cerrada la reunión </div>
