---
title: "Reunión de Desarrolladores de I2P - 6 de octubre de 2015"
date: 2015-10-06
author: "zzz"
description: "Acta de la reunión de desarrollo de I2P del 06 de octubre de 2015."
categories: ["meeting"]
---

## Resumen rápido

<p class="attendees-inline"><strong>Presentes:</strong> cacapo, comradenosebleed, dg, eche|on, hottuna2, postman, str4d, zzz</p>

## Registro de la reunión

<div class="irc-log"> 19:59:41  &lt;zzz&gt; 0) Hola 19:59:41  &lt;zzz&gt; 1) Presupuesto 32C3 19:59:41  &lt;zzz&gt; 2) Otros pendientes de 32C3 - banner, etc. 19:59:41  &lt;zzz&gt; 3) Presupuesto RWC 19:59:44  &lt;zzz&gt; 0) Hola 19:59:47  &lt;zzz&gt; Hola 19:59:50  &lt;eche|on&gt; hola 19:59:53  &lt;dg&gt; hola 19:59:59  &lt;zzz&gt; 1) Presupuesto 32C3 19:59:59  &lt;cacapo&gt; hola 20:00:23  &lt;zzz&gt; ok, el plan es hacer lo que hicimos para Toronto: fijar un presupuesto global y dejar que echelon maneje los detalles 20:00:43  &lt;hottuna2&gt; me encanta Soylent y tú 20:00:46  &lt;hottuna2&gt; ups 20:00:47  &lt;zzz&gt; echelon, ¿cuál es el total de las solicitudes de fondos para viajes que recibiste? 20:01:06  &lt;eche|on&gt; actualmente es aproximadamente 4k y 2 BTC 20:01:56  &lt;hottuna2&gt; ¿calculado cómo? 20:02:03  &lt;zzz&gt; ok, ¿hubo solicitudes excesivas o de gente aleatoria que tengamos que discutir, o todo fue razonable? 20:02:41  &lt;eche|on&gt; todas razonables, ninguna por encima de 1k euros hasta ahora, así que... todo bien 20:02:52  &lt;eche|on&gt; algunos escribieron demasiada información, jaja 20:03:22  &lt;zzz&gt; ¿y aproximadamente cuánto más para pagar entradas de CCC, una cena, serpientes de goma y demás? 20:04:06  &lt;eche|on&gt; Creo que la cena será 500+x, las entradas serán 100 cada una (para unas 10 personas) y las serpientes y cosas pequeñas entre 200-300 20:04:24  &lt;eche|on&gt; cena para 20+x 20:05:04  &lt;zzz&gt; así que eso es 1800 euros + 4K de viajes + ~500 por 2 BTC, son 6300 euros en total, ¿cierto? 20:05:53  &lt;eche|on&gt; sí, pero no llegaremos a tanto, en mi humilde opinión parte del fondo de viajes se pagará en BTC, y la cena podría ser más barata... 20:05:59  &lt;eche|on&gt; así que digamos 6k 20:06:34  &lt;eche|on&gt; el año pasado tuvimos 1257 sin costos de viaje 20:06:38  &lt;zzz&gt; me suena bastante razonable, abramos la discusión... ¿qué opina la gente? 20:06:39  &lt;eche|on&gt; y unas entradas 20:07:13  &lt;hottuna2&gt; ¿eso significa que alcanzaremos nuestra meta de gasto del 10% por año? 20:07:31  &lt;eche|on&gt; claro 20:07:53  &lt;hottuna2&gt; ¿o sea que estaremos por debajo del 10%? 20:08:01  &lt;zzz&gt; lo dudo, tenemos ~250K y solo gastamos 4-5K en Toronto si no me falla la memoria 20:08:02  &lt;eche|on&gt; claro 20:08:22  &lt;eche|on&gt; espera, 150k, no 250... 20:08:49  &lt;zzz&gt; de cualquier modo, estamos muy por debajo del 10%, a ojo 20:09:02  &lt;eche|on&gt; y actualmente gastamos 5.3k este año 20:09:19  &lt;hottuna2&gt; ok. me parece bien. 20:09:22  &lt;zzz&gt; ¿alguna objeción a un presupuesto de 6K euros para CCC? 20:10:05  &lt;zzz&gt; genial 20:10:41  &lt;zzz&gt; como siempre, eche|on, creo que preferimos reembolsar a la gente, pero podemos pagar por adelantado si realmente lo necesitan para comprar entradas, ¿cierto? 20:11:25  &lt;hottuna2&gt; ¿hay forma de saber cuánto se te reembolsará? 20:11:25  &lt;eche|on&gt; correcto 20:11:44  &lt;zzz&gt; creo que acabamos de aprobar el 100% de las solicitudes de la gente, ¿correcto? 20:11:49  &lt;eche|on&gt; sí 20:12:05  &lt;zzz&gt; ok, así que lo que hayas pedido es lo que recibirás, hottuna2 20:12:13  &lt;hottuna2&gt; ok 20:12:23  &lt;zzz&gt; muchas gracias, eche|on, creo que este proceso funcionó bien 20:12:27  &lt;zzz&gt; ¿algo más sobre 1) ? 20:12:53  &lt;zzz&gt; 2) Otros pendientes de 32C3 - banner, etc. 20:13:05  &lt;eche|on&gt; el banner sigue en Toronto 20:13:10  &lt;eche|on&gt; póster - necesitamos un póster 20:13:28  &lt;zzz&gt; ¿teléfonos DECT parte 2? ¿banner? ¿póster? ¿qué hay que hacer, voluntarios? 20:13:35  &lt;eche|on&gt; necesitamos una mesa (intento entrar al wiki y hacer alguna página sobre nuestro grupo) 20:13:45  &lt;hottuna2&gt; ¿quién tiene el banner? 20:13:57  &lt;hottuna2&gt; Yo no lo tengo. 20:13:57  &lt;str4d&gt; j0 20:13:58  &lt;eche|on&gt; estaba en el hacklab de Toronto 20:14:13  &lt;hottuna2&gt; ¿Debería traer el gráfico para el atril de i2pcon? 20:14:40  &lt;zzz&gt; hottuna2, ¿puedes encargarte de encontrar el banner en Toronto y traerlo? 20:14:53  &lt;eche|on&gt; se podrían usar teléfonos DECT, pero no sé, todos tienen móvil, hay Wifi disponible... 20:15:13  &lt;zzz&gt; quizá los DM de Twitter han vuelto obsoleto DECT 20:15:15  &lt;hottuna2&gt; zzz, me encargo. 20:15:19  &lt;eche|on&gt; hottuna2: hubo una discusión en Twitter con sadie sobre el banner y dejar que ella lo lleve a Hamburgo 20:15:23  &lt;dg&gt; voy a Twitter 20:15:41  &lt;dg&gt; irc si no hay respuesta 20:15:50  &lt;hottuna2&gt; ¿necesitamos algún otro material de marketing? 20:15:50  &lt;eche|on&gt; hay que reservar la mesa cuanto antes 20:15:59  &lt;eche|on&gt; pegatinas 20:16:06  &lt;zzz&gt; eche|on, ¿te ofreciste a reservar la mesa? 20:16:28  &lt;eche|on&gt; un folleto (3 columnas, plegado) con información básica ayudaría mucho, pero no está disponible 20:16:44  &lt;eche|on&gt; zzz: puedo intentar reservar la mesa el día 26 antes del cine 20:16:56  &lt;eche|on&gt; o mejor: haré todo lo posible por reservarla 20:17:00  &lt;dg&gt; ¿lugar habitual, o...? 20:17:10  &lt;eche|on&gt; dg: sería lo mejor, noisysquare 20:17:11  &lt;zzz&gt; sí, pero te ofreciste a registrarte en el wiki, ¿verdad, echelon? 20:17:13  &lt;dg&gt; solo una pregunta: ¿qué tan grande es la mesa normalmente? 20:17:24  &lt;eche|on&gt; sí, intentaré hacer lo del wiki también 20:17:28  &lt;zzz&gt; 8-10 20:17:30  &lt;cacapo&gt; eche|on: ¿no tuvimos un concurso de folleto hace un tiempo? 20:17:31  &lt;dg&gt; eche|on: ah bien 20:17:32  &lt;hottuna2&gt; Sadie dice hola desde Twitter 20:17:36  &lt;dg&gt; zzz: ¿entonces hay espacio para todos? 20:17:38  &lt;eche|on&gt; la mesa suele ser una mesa redonda para 8-10, o una mesa cuadrada 20:17:51  &lt;dg&gt; hottuna2: she needs2irc 20:17:56  &lt;zzz&gt; nunca estamos todos allí al mismo tiempo, no te preocupes 20:17:58  &lt;eche|on&gt; cacapo: sí, pero los resultados del concurso de folleto no eran utilizables, que yo recuerde 20:18:03  &lt;hottuna2&gt; eso es lo que le estoy diciendo 20:18:20  &lt;dg&gt; de acuerdo :) 20:18:34  &lt;zzz&gt; también estaba la idea de regalar memorias USB; lo estuve mirando, parecen $2 al por mayor para poca capacidad 20:18:41  &lt;dg&gt; estoy esperando el programa para poder planificar mi día 20:18:42  &lt;eche|on&gt; http://echelon.i2p/29c3/ 20:18:46  &lt;iRelay&gt; Título: Concurso I2P 29C3 (en echelon.i2p) 20:18:51  &lt;dg&gt; saber cuándo entrar/salir rápidamente 20:19:29  &lt;eche|on&gt; dg: normalmente nos reunimos entre las 10-12am y nos vamos después de la 1am... 20:19:47  &lt;zzz&gt; entonces, sobre el póster, ¿quién se encarga de eso? 20:19:48  &lt;eche|on&gt; zzz: las memorias USB están bien 20:20:03  &lt;eche|on&gt; pero no sé si realmente útiles 20:20:13  &lt;hottuna2&gt; así que el wiki 2015 para 32c3 no parece estar abierto todavía 20:20:28  &lt;eche|on&gt; hottuna2: correcto 20:20:36  &lt;dg&gt; eche|on: pasada mi hora de dormir ;) encaja con mis mañanas de dormir hasta tarde 20:20:43  &lt;zzz&gt; no voy a cargar cientos de USB a través del océano. No sé si es demasiado tarde para conseguirlos con logotipo 20:20:46  &lt;dg&gt; ¿el CCH está abierto toda la noche? 20:20:58  &lt;eche|on&gt; dg: CCH está abierto 24/7 20:21:08  &lt;zzz&gt; pospongamos por ahora hablar de lo básico y la logística de CCC 20:21:20  &lt;dg&gt; ok, gracias, eche|on 20:21:22  &lt;zzz&gt; este punto de la agenda es solo para preparación 20:21:36  &lt;eche|on&gt; zzz: 2 semanas de plazo con un proveedor 20:22:07  &lt;zzz&gt; ¿alguien quiere ofrecerse para un póster o para las memorias USB? 20:22:29  &lt;zzz&gt; ¿y cuál fue la respuesta sobre las pegatinas? 20:22:32  &lt;eche|on&gt; pero una memoria/tarjeta USB está alrededor de 4-6 cada una 20:22:48  &lt;zzz&gt; las vi por unos $2 en ebay 20:22:58  &lt;hottuna2&gt; no estoy seguro de entender la idea detrás de las memorias USB 20:23:08  &lt;zzz&gt; pero creo que esas no estaban personalizadas 20:23:15  &lt;dg&gt; ¿incluiríamos i2p, solo pondríamos nuestro logo, o...? 20:23:22  &lt;zzz&gt; ambas cosas 20:23:44  &lt;hottuna2&gt; no estoy seguro de que sea un buen uso del dinero. si fuéramos Tails sería otra historia 20:24:41  &lt;eche|on&gt; no soy muy fan de los USB en este rango de precios, ya que necesitaríamos 100+x, eso son al menos 500 20:24:45  &lt;eche|on&gt; para los impresos 20:24:47  &lt;zzz&gt; ok 20:24:51  &lt;eche|on&gt; con poco uso 20:25:10  &lt;zzz&gt; así que saltemos lo de las memorias USB. ¿Qué hay de las pegatinas? ¿Cómo está el suministro por allá? ¿Te las trajiste todas para acá o...? 20:25:17  &lt;str4d&gt; hottuna2: ni siquiera necesitamos regalar las USB 20:25:24  &lt;eche|on&gt; todavía me quedan pegatinas 20:25:42  &lt;comradenosebleed&gt; zzz: yo también tengo un montón de pegatinas que me dio tuna, no me importa llevarlas conmigo 20:25:44  &lt;str4d&gt; si son lo bastante decentes, podríamos venderlas a precio de costo 20:25:45  &lt;eche|on&gt; pero algunos contactos de Toronto querían crear un nuevo diseño, que yo sepa. 20:25:55  &lt;comradenosebleed&gt; (perdón, tuna, estoy intentando repartir tantas como puedo) 20:26:05  &lt;dg&gt; puede que tenga algunas pegatinas 20:26:11  &lt;eche|on&gt; str4d: no me gusta vender y manejar dinero además de mi tarjeta de débito en CCC 20:26:16  &lt;zzz&gt; eche|on, ¿tienes suficientes para CCC o necesitas que comradenosebleed traiga algunas? 20:26:30  &lt;hottuna2&gt; ¿queremos conseguir más camisetas? 20:26:40  &lt;eche|on&gt; tengo suficientes para CCC, pero son las últimas que me quedan 20:26:53  &lt;comradenosebleed&gt; probablemente tenga unas 200 en mi escritorio, no tengo problema en llevarlas conmigo 20:27:07  &lt;eche|on&gt; así que necesito un diseño nuevo, o encargo otras 10k con el mismo diseño 20:27:13  &lt;hottuna2&gt; y una pregunta aparte, ¿queremos venderlas? 20:27:23  &lt;hottuna2&gt; eche|on: me gustaría que se hiciera un diseño nuevo 20:27:33  &lt;hottuna2&gt; antes de pedir nuevas pegatinas 20:27:36  &lt;zzz&gt; dejemos para más adelante comprar más pegatinas si tenemos suficientes para CCC y hay potencial para un diseño nuevo 20:27:44  &lt;eche|on&gt; de acuerdo 20:27:51  &lt;zzz&gt; no, no creo que debamos venderlas 20:27:53  &lt;dg&gt; llevaré algunas de todas formas 20:28:02  &lt;hottuna2&gt; zzz, de acuerdo. 20:28:12  &lt;str4d&gt; nadie vende pegatinas en cons :P 20:28:21  &lt;str4d&gt; La publicidad por sí sola lo compensa 20:28:22  &lt;hottuna2&gt; aun así, ¿queremos conseguir más camisetas? 20:28:43  &lt;eche|on&gt; hottuna2: podemos preguntar en zzz.i2p por visitantes (equipo de i2p) que necesiten/quieran una camiseta. al menos dg y str4d las necesitan 20:28:46  &lt;str4d&gt; (oh espera, camisetas, no importa) 20:28:46  &lt;eche|on&gt; sí 20:28:56  &lt;zzz&gt; yo digo que no a las camisetas. demasiada molestia venderlas, y casi todos ya tienen una, ¿no? 20:29:05  &lt;str4d&gt; yo no 20:29:11  &lt;str4d&gt; aunque no estaré en CCC 20:29:13  &lt;eche|on&gt; ¿y postman postman !?? 20:29:20  &lt;eche|on&gt; oh, perdón... 20:29:20  &lt;dg&gt; por cierto, postman se nos une :) 20:29:29  &lt;zzz&gt; para los casos puntuales, pueden comprarla en spreadshirt 20:29:40  &lt;zzz&gt; si quieren 20:30:04  &lt;str4d&gt; Ese era mi plan :) 20:30:19  &lt;zzz&gt; ¿cuál fue la respuesta sobre el póster? Quizá tuna y sadie hagan algo, quizá no. 20:30:22  &lt;dg&gt; yo también conseguiré una, no hace falta pedir más para el proyecto 20:30:37  &lt;zzz&gt; ¿sigue por ahí el póster de Timothy Leary? 20:31:27  &lt;hottuna2&gt; zzz, ¿entonces no habrá camiseta para dg o postman? 20:31:37  &lt;hottuna2&gt; No me importa pedirlas/traerlas. 20:31:40  &lt;postman&gt; oye, yo me llevaría una 20:31:49  &lt;eche|on&gt; http://echelon.i2p/29c3/user5/poster/final_with_garlic.jpg 20:32:03  &lt;eche|on&gt; zzz: ¿ese? 20:32:06  &lt;dg&gt; Me gustaría una amarilla si tienes, pero si no la pediré yo mismo 20:32:43  &lt;hottuna2&gt; dg, postman, ¿qué tallas son ustedes? 20:32:45  &lt;zzz&gt; parece que queda entre tuna, postman y dg ponerse de acuerdo con las camisetas, si tuna las pide o si los otros piden las suyas 20:32:56  &lt;eche|on&gt; el costo de las camisetas se puede reembolsar en 32C3 para los miembros del equipo 20:33:03  &lt;dg&gt; sí, perdón, lo dejamos para luego :) 20:33:26  &lt;zzz&gt; ok, así que el proyecto reembolsará camisetas a quienes no las tengan 20:33:34  &lt;zzz&gt; ¿alguna objeción a eso? 20:33:41  &lt;eche|on&gt; ya pagamos las otras camisetas 20:33:48  &lt;zzz&gt; sí 20:34:31  &lt;zzz&gt; ok, parece que no tenemos una respuesta sobre el póster por ahora, pero no pasa nada si no conseguimos uno 20:34:31  &lt;eche|on&gt; ¿preanunciamos fecha para la cena? 20:34:32  &lt;hottuna2&gt; no 20:34:32  &lt;hottuna2&gt; así es como se ha hecho antes 20:34:39  &lt;zzz&gt; sí, eche|on, ese es el póster de Leary 20:35:09  &lt;zzz&gt; eche|on, ¿tienes una propuesta de qué noche para la cena? 20:35:42  &lt;eche|on&gt; hmm, el 27 es un poco pronto, pero está bien. El 28 o el 29 también están bien. Pero necesito esperar al programa de charlas 20:36:03  &lt;zzz&gt; ok, quizá apuntemos provisionalmente el 28, sujeto a cambios 20:36:08  &lt;zzz&gt; ¿algo más sobre 2) ? 20:36:09  &lt;eche|on&gt; podemos hacerlo el 27, es domingo, primera noche, todos con jet lag, nadie quiere cerveza, barato^^ 20:36:49  &lt;zzz&gt; último aviso para 2) 20:36:51  &lt;dg&gt; no, gracias, el 27 no 20:37:20  &lt;zzz&gt; 3) Presupuesto RWC 20:37:36  &lt;zzz&gt; eche|on, ¿alguna solicitud de financiación para RWC? ¿Cuál es el total? 20:37:51  &lt;eche|on&gt; sí, eso es un poco no anónimo, ya que recibí una solicitud de 500 para gastos de hotel en RWC 20:38:20  &lt;zzz&gt; suena razonable, ¿alguna objeción? 20:38:25  &lt;eche|on&gt; no 20:38:30  &lt;eche|on&gt; si el paper es bueno, todo bien^^ 20:38:51  &lt;eche|on&gt; y es 2016, año nuevo, nuevo 10% *g* 20:39:24  &lt;zzz&gt; animo a cualquiera que pueda ir a RWC a que la visite, es una buena conferencia 20:39:35  &lt;zzz&gt; ¿algo más sobre 3) ? 20:39:40  &lt;eche|on&gt; demasiado lejos para mí 20:39:53  &lt;eche|on&gt; aunque interesante, seguro 20:39:55  &lt;dg&gt; demasiado lejos e incompatible con CCC 20:40:50  &lt;zzz&gt; ok, ¿algún otro tema? Sé que desestimé i2pcontrol, la charla de 32c3 y el reemplazo del foro en el hilo de zzz.i2p, pero si alguien quiere discutirlo _brevemente_ que hable ahora 20:41:33  &lt;hottuna2&gt; sí. me gustaría hablar sobre forum.i2p 20:41:38  &lt;hottuna2&gt; ¿queremos reemplazarlo? 20:41:52  &lt;dg&gt; solo respecto al reemplazo del foro, estamos abiertos y discutiéndolo. si alguien cree que es buena idea que lo hagamos, contacten a postman/a mí/a eche|on. estamos en posición de ejecutar uno, pero no sabemos si hay mucho apoyo 20:42:33  &lt;zzz&gt; pegaré aquí mi postura de zzz.i2p, otros pueden no estar de acuerdo, está bien 20:42:35  &lt;hottuna2&gt; creo que deberíamos tener un lugar público para discusiones 20:42:54  &lt;zzz&gt; Mi postura constante ha sido que los usuarios votarán con los pies, que florezcan mil flores, etc. No es necesario ni siquiera sensato que nosotros nombremos un reemplazo. Uno o más son libres de solicitar colocación en la página de inicio de la consola siguiendo nuestro proceso habitual. Si alguien quiere montar un sitio de foro, debería hacerlo, 20:43:18  &lt;hottuna2&gt; No estoy de acuerdo. 20:43:19  &lt;dg&gt; hottuna2: aunque estoy muy abierto a un foro, ¿qué no está abierto en zzz.i2p? para que conste, es poco probable que un forum.i2p administrado por postman/echelon/yo esté en clearnet (internet pública) 20:43:43  &lt;hottuna2&gt; Creo que deberíamos tener un foro en clearnet. 20:43:47  &lt;zzz&gt; zzz.i2p no está abierto a todos los temas 20:44:01  &lt;hottuna2&gt; interactuar con i2p ahora es como interactuar con un ladrillo. 20:44:06  &lt;zzz&gt; los foros son _bombardeados_ por arañas a través de inproxies 20:45:15  &lt;zzz&gt; y bombardeados por spam a través de inproxies 20:45:15  &lt;hottuna2&gt; está el irc y zzz.i2p. eso es todo en cuanto a comunicaciones públicas con i2p 20:45:15  &lt;hottuna2&gt; ¿cómo vamos a atraer a gente nueva a las herramientas de anonimato si ni siquiera estamos disponibles para estas personas? 20:45:15  &lt;eche|on&gt; zzz.i2p es charla de desarrolladores, un foro de usuarios estaría bien, pero no puede ejecutarse en clearnet 20:45:15  &lt;zzz&gt; me gustaría ver más uso del blog en nuestro sitio web por parte del equipo de PR 20:45:16  &lt;hottuna2&gt; entiendo que administrar un foro es muy inconveniente. 20:45:19  &lt;eche|on&gt; forum.i2p es actualmente un buen foro, lo mantengo tan limpio como quiero 20:45:36  &lt;dg&gt; administrar uno está bien, clearnet va a ser difícil. Es posible pero... 20:45:38  &lt;zzz&gt; el foro estará muerto a fin de año debido al rekey (cambio de claves) 20:45:38  &lt;hottuna2&gt; pero nuestro blog no admite comunicación bidireccional. el lbog es solo una herramienta de difusión. 20:45:53  &lt;dg&gt; veo que clearnet sería útil para soporte, eso sí. 20:46:02  &lt;hottuna2&gt; así que este es un tema relevante que conviene intentar abordar lo antes posible. 20:46:38  &lt;zzz&gt; ¿alguien quiere gestionar un (o “el”) reemplazo del foro? adelante, no necesitan el permiso de nadie 20:46:42  &lt;hottuna2&gt; soporte y también atraer nuevos desarrolladores. mostrar a la gente los temas que estamos discutiendo es una manera de atraer desarrolladores y personas de todos los niveles 20:46:50  &lt;str4d&gt; no veo una manera simple de añadir una sección de comentarios al blog sin ir más allá del enfoque casi estático 20:47:19  &lt;dg&gt; el equipo de irc2p está dispuesto, pero no sé cómo manejar el problema de clearnet 20:47:21  &lt;zzz&gt; hottuna2, nadie está diciendo que un foro no sea algo bueno 20:47:47  &lt;str4d&gt; sección de comentarios al* 20:47:53  &lt;hottuna2&gt; ¿entonces estamos de acuerdo en que tener uno nos ayudaría? 20:47:55  &lt;eche|on&gt; dg: forum.i2p estuvo en clearnet, no salió bien, se cerró y todo está bien 20:48:09  &lt;zzz&gt; Declaré forum.i2p muerto en enero. Ha habido tiempo de sobra. 20:48:16  &lt;hottuna2&gt; ¿y también estamos de acuerdo en que queremos llegar y atraer novatos para que se unan a i2p? 20:48:23  &lt;dg&gt; eche|on: sería útil para soporte a usuarios, eso sí 20:48:36  &lt;hottuna2&gt; para que sea más que un objetivo de vaporware hace falta acción 20:48:37  &lt;eche|on&gt; dg: no vale la pena la molestia 20:48:42  &lt;zzz&gt; hottuna2, de acuerdo, los foros son buenos. No estoy seguro de que uno de nosotros deba gestionar uno. Y no estoy seguro de haber oído a alguien ofrecerse. 20:49:08  &lt;dg&gt; no me importa gestionar el spam, solo quiero seguir siendo anónimo y no puedes hacer eso mientras administras un sitio en clearnet 20:49:23  &lt;eche|on&gt; sí 20:50:46  &lt;hottuna2&gt; dg, ¿podría yo u otra persona alquilar el root server (servidor dedicado)? 20:50:46  &lt;eche|on&gt; pero de verdad, no quieres el foro de i2p en clearnet 20:50:46  &lt;hottuna2&gt; ¿y tú tendrías acceso a él a través de i2p+ssh? 20:50:46  &lt;zzz&gt; así que quizá dg como administrador combinado con algunos recursos de servidor podría ser una solución 20:50:46  &lt;dg&gt; hottuna2: eso es algo que podemos discutir si tú (u otra persona) está cómodo con el costo 20:50:46  &lt;hottuna2&gt; eche|on: quiero que el foro esté en clearnet y en i2p 20:50:46  &lt;eche|on&gt; hottuna2: lo perderás. 20:50:46  &lt;eche|on&gt; forum.i2p ha tenido problemas masivos de spam 20:50:46  &lt;dg&gt; eche|on: sé que clearnet puede ser un problema pero a muchos usuarios les gusta como mecanismo de soporte 20:50:46  &lt;dg&gt; irc no es para todos, especialmente donde tenemos la “cámara de sueño profundo” 20:50:46  &lt;eche|on&gt; por eso se cerró 20:50:46  &lt;zzz&gt; claro, clearnet un sueño bonito, quizá solucionable, quizá no 20:50:50  &lt;eche|on&gt; forum.i2p sigue siendo un buen canal de soporte 20:50:54  &lt;hottuna2&gt; dg, estoy cómodo con eso, y también creo que i2p reembolsaría un servidor para el foro 20:51:24  &lt;dg&gt; encantado de intentarlo y, si no funciona, nos quedamos solo en i2p. No sé si i2p lo reembolsaría (aunque no es mi decisión), pero, de nuevo, i2p ya reembolsa servicios básicos... 20:51:25  &lt;comradenosebleed&gt; ¿Cuántos moderadores había en el foro mientras estuvo en clearnet? Si tuviéramos más moderadores, podríamos recortar el abuso, el spam, etc. 20:51:35  &lt;hottuna2&gt; eche|on: eche|on: ¿patrocinaría i2p una máquina para el foro? 20:51:35  &lt;dg&gt; comradenosebleed: que yo sepa era solo eche|on 20:51:43  &lt;eche|on&gt; comradenosebleed: llegamos a tener al menos 5-10 personas 20:51:49  &lt;dg&gt; hottuna2: feliz de administrar en cualquier caso, solo no quiero cargarte con ello. 20:51:53  &lt;eche|on&gt; pero un tipo malditamente estúpido hizo spam e hizo algo de DDoS 20:52:06  &lt;hottuna2&gt; dg, ¿te ofrecerías a configurar y administrar un foro clearnet+oculto? 20:52:07  &lt;zzz&gt; dg, ¿quizá puedas estimar los requisitos de ancho de banda/potencia de procesamiento y armar una propuesta? 20:52:25  &lt;dg&gt; hottuna2, zzz: OK, trabajaré con hottuna2 en eso y podremos elaborar una propuesta 20:52:36  &lt;dg&gt; hottuna2: mientras pueda seguir siendo anónimo, no hay problema 20:52:38  &lt;hottuna2&gt; obtener un servidor bastante potente en hetzner cuesta como 30/mes 20:52:42  &lt;zzz&gt; sigo sin estar a favor, pero dispuesto a escuchar 20:52:55  &lt;zzz&gt; tenemos VM libres ahora, pero depende de la carga 20:53:02  &lt;zzz&gt; ok, ¿algo más sobre el foro? 20:53:06  &lt;zzz&gt; ¿algo más para la reunión? 20:53:11  &lt;eche|on&gt; además, estando en clearnet no puedes alojar muchos temas que ahora mismo hay en forum.i2p 20:53:11  * zzz calienta el baffer 20:53:28  &lt;hottuna2&gt; zzz, eche|on: sobre las VM libres, ¿queremos colocar toda nuestra infraestructura en el mismo host? 20:53:30  &lt;eche|on&gt; p. ej., necesitarás una persona rusa nativa para administrar el foro 20:53:31  &lt;comradenosebleed&gt; me ofrezco como moderador si montamos un foro en clearnet. Por mucho que odie sugerir Cloudflare para alojarlo, tienen una excelente prevención de DDoS 20:54:01  &lt;hottuna2&gt; comradenosebleed: anotado 20:54:02  &lt;eche|on&gt; y esa persona necesitaría conocer las normas del país donde esté alojado el host (hetzner es alemán, Alemania tiene leyes algo extrañas, por ejemplo) 20:54:15  &lt;zzz&gt; siéntanse libres de continuar la charla sobre el foro, sin embargo yo... estoy... 20:54:23  &lt;eche|on&gt; ¡baffing! 20:54:25  &lt;zzz&gt; .. *baffing* se cierra la reunión </div>
