---
title: "Reunión de desarrolladores de I2P - 14 de julio de 2015"
date: 2015-07-14
author: "hottuna"
description: "Registro de la reunión de desarrollo de I2P del 14 de julio de 2015."
categories: ["meeting"]
---

## Quick recap

<p class="attendees-inline"><strong>Presentes:</strong> chlorelium, dg, EinMByte, hottuna, lazygravy, psi, RN, str4d, z3r0fox, zzz</p>

## Registro de la reunión

<div class="irc-log"> 20:01:40  &lt;hottuna&gt; 0) Hola 20:01:40  &lt;hottuna&gt; 1) I2PCon: Actualización de estado 20:01:40  &lt;hottuna&gt; 2) I2PCon: Licencia de alcohol ($25) 20:01:40  &lt;hottuna&gt; 3) I2PCon: ¿Permitir fotos sin consentimiento explícito? 20:01:40  &lt;hottuna&gt; 4) I2PCon: ¿Permitir videos? 20:01:40  &lt;hottuna&gt; 5) I2PCon: Organizar el cronograma del evento 20:01:43  &lt;hottuna&gt; 6) solicitud de página de inicio de dogecoindark.i2p 20:01:54  &lt;chlorelium&gt; ¡aloha!  Encantado de estar aquí con todos ustedes hoy. 20:02:02  &lt;z3r0fox@oftc&gt; o/ 20:02:07  &lt;EinMByte&gt; Hola 20:02:13  &lt;hottuna&gt; ***** 0) ***** 20:02:19  &lt;hottuna&gt; Hola a todos 20:02:36  &lt;hottuna&gt; ¿Alguien tiene preguntas o algo que deba añadirse a la agenda? 20:02:43  &lt;RN&gt; hola 20:03:00  &lt;str4d&gt; hola 20:03:00  &lt;lazygravy&gt; Hola 20:03:01  &lt;EinMByte&gt; ¿Tenemos una transmisión en directo? (para la con) 20:03:15  * RN tiene aportes para el #3 pero esperará hasta que toque 20:03:31  &lt;lazygravy&gt; EinMByte: suena como tema para el #4 20:03:38  &lt;hottuna&gt; EinMByte, no. no se ha organizado nada de eso. añadamos esa discusión al 4) 20:03:46  &lt;hottuna&gt; ¿algo más? 20:03:49  &lt;EinMByte&gt; ok 20:04:04  &lt;chlorelium&gt; una cosa 20:04:06  &lt;chlorelium&gt; donaciones 20:04:15  &lt;chlorelium&gt; Estuve hablando con dnj sobre donaciones en i2pcon 20:04:22  &lt;chlorelium&gt; no estoy seguro de cómo vamos a manejar eso 20:04:25  &lt;chlorelium&gt; deberíamos resolverlo hoy. 20:04:40  &lt;hottuna&gt; añadamos eso como 7) 20:05:08  &lt;hottuna&gt; ok. 20:05:13  &lt;hottuna&gt; **** 1) **** 20:05:19  &lt;hottuna&gt; 1) I2PCon: Actualización de estado 20:05:37  &lt;hottuna&gt; Entonces... el estado actual es que estamos finalizando la mayoría de los aspectos del evento. 20:06:00  &lt;hottuna&gt; Tenemos a todos nuestros ponentes confirmados. 20:06:16  &lt;hottuna&gt; El siguiente paso es construir un programa 20:06:27  &lt;hottuna&gt; Y por último hacer un segundo anuncio 20:06:48  &lt;EinMByte&gt; ¿Cuántos participantes tenemos ahora mismo? ¿Lo sabemos? 20:06:52  &lt;hottuna&gt; Que contenga más detalles, como el programa y cualquier otra cosa que pueda ser útil. 20:07:06  &lt;EinMByte&gt; ¿Tenemos una página web? ¿Necesitamos una? 20:07:07  &lt;hottuna&gt; EinMByte, esa es una buena pregunta. Y algo que chlorelium ha mencionado. 20:07:19  &lt;hottuna&gt; Hacklab puede sentar a 40 personas 20:07:21  &lt;EinMByte&gt; Como una página en geti2pNet 20:07:32  &lt;EinMByte&gt; s/geti2pNet/geti2p.net 20:07:42  &lt;hottuna&gt; EinMByte, he votado en contra de hacer un sitio web por la cantidad de trabajo que implicaría. 20:07:44  &lt;chlorelium&gt; hottuna: en realidad tengo un número revisado, son 48 sillas, aunque es apretado 20:08:28  &lt;hottuna&gt; Hablando del número de asistentes, chlorelium pidió que intentemos llevar la cuenta de alguna manera. 20:08:39  &lt;EinMByte&gt; hottuna: bueno, un sitio entero quizá sea demasiado. Pero al menos una página con la información? 20:08:44  &lt;hottuna&gt; La idea actual es una página de Eventbrite donde la gente pueda inscribirse. 20:09:11  &lt;chlorelium&gt; EinMByte: Estaba pensando en una página de Eventbrite.  Sobre todo no quiero una situación en la que tenemos 48 asientos y se presenten 200 :) 20:09:30  &lt;chlorelium&gt; Hacklab tiene una cuenta de Eventbrite, puedo configurar algo en breve. 20:09:39  &lt;lazygravy&gt; hottuna: sea lo que sea que usemos, hay que asegurarse de que no bloquee conexiones de Tor. Estoy seguro de que la mayoría querría inscribirse a través de él. 20:10:03  &lt;hottuna&gt; ¿Podríamos meter a más de 48 si algunos se quedan de pie? 20:10:03  &lt;EinMByte&gt; chlorelium: bueno, siempre puedes dar a la gente un comprobante que tengan que mostrar en la entrada 20:10:11  &lt;hottuna&gt; Solo para darnos algo de margen 20:10:16  &lt;dg&gt; \o. 20:10:31  &lt;hottuna&gt; EinMByte, tenemos el anuncio, y vamos a hacer otro anuncio en el mismo estilo que el primero 20:10:37  &lt;chlorelium&gt; hottuna: sí, hay espacio de pie para probablemente 80+ 20:10:53  &lt;chlorelium&gt; lazygravy: anotado respecto a Tor 20:10:56  &lt;hottuna&gt; aparte de eso no tengo voluntarios para construir una página web. 20:11:44  &lt;chlorelium&gt; EinMByte: eventbrite genera "tickets"; no requiere nombre real ni teléfono real, puede ser un registro anónimo a través de Tor con un email desechable 20:11:50  &lt;chlorelium&gt; EinMByte: así que eso puede ser el comprobante, en cierto modo 20:12:02  &lt;hottuna&gt; suena bastante bien. 20:12:16  &lt;EinMByte&gt; Eso está bien. Eventbrite parece bien. Pero probablemente deberíamos enlazarlo desde el sitio web de I2P 20:12:29  &lt;EinMByte&gt; (puede ser en una entrada del blog supongo) 20:12:43  &lt;hottuna&gt; EinMByte, lo haremos en el segundo anuncio y probablemente desde el primero también. 20:12:54  &lt;EinMByte&gt; ok 20:12:58  &lt;hottuna&gt; está ahí solo para darnos una estimación del número de participantes 20:12:59  &lt;RN&gt; mmm... Supongo que un mirror interno en I2P de Eventbrite sería demasiado... 20:13:21  &lt;dg&gt; RN: improbable, aunque alguien (¿yo?) podría preguntar. depende de lo grandes que sean y si tenemos algún contacto 20:13:35  &lt;hottuna&gt; :P 20:13:38  &lt;hottuna&gt; eso es ser bastante optimista 20:13:56  &lt;hottuna&gt; también estamos trabajando en un folleto para el evento 20:13:56  &lt;RN&gt; sí, ponlo en las notas para "la próxima vez" 20:14:09  &lt;EinMByte&gt; Entonces cholerlium, ¿tú configuras la página de eventbrite? 20:14:18  &lt;hottuna&gt; esperaba tener una versión temprana lista ahora, pero probablemente la veremos más tarde esta noche 20:14:19  &lt;chlorelium&gt; EinMByte: seguro, lo haré hoy 20:14:21  &lt;chlorelium&gt; *hoy 20:14:43  &lt;hottuna&gt; espléndido, cuanto antes tengamos un enlace, antes podremos empezar a publicarlo 20:14:45  &lt;chlorelium&gt; EinMByte: al menos puedo generar la URL para publicarla, y podemos llenarla de contenido más tarde si hace falta 20:15:27  &lt;hottuna&gt; Ok, ¿alguien quiere añadir algo más? 20:15:36  &lt;RN&gt; cuanto antes se genere la url, antes se podrá probar si es amigable con Tor 20:15:38  &lt;EinMByte&gt; *chlorelium 20:16:11  &lt;z3r0fox@oftc&gt; En cuanto a la info en el segundo anuncio, la gente puede querer saber si podrán conectarse 20:16:53  &lt;hottuna&gt; z3r0fox: buen apunte 20:17:00  &lt;chlorelium&gt; z3r0fox: ¿conectarse a energía, red, o a qué? 20:17:01  &lt;lazygravy&gt; ¿Conectarse siendo acceso a Internet? 20:17:14  &lt;chlorelium&gt; energía tenemos :) 20:17:18  &lt;z3r0fox@oftc&gt; A ambas... 20:17:28  &lt;str4d&gt; He usado Eventbrite vía Tor antes, me funcionó bien 20:17:30  &lt;str4d&gt; (en 2013 registrándome para RWC 2014) 20:17:42  &lt;RN&gt; gracias str4d 20:18:08  &lt;chlorelium&gt; entonces 20:18:12  &lt;chlorelium&gt; energía: 20:18:17  &lt;chlorelium&gt; tenemos muchas regletas grandes 20:18:26  &lt;RN&gt; ¿red? ¿wifi? 20:18:31  &lt;chlorelium&gt; algunas cuelgan del techo, podríamos pasarlas potencialmente por debajo/detrás de filas de asientos 20:18:37  &lt;chlorelium&gt; la red es principalmente por wifi 20:18:51  &lt;hottuna&gt; str4d, gracias 20:18:51  &lt;chlorelium&gt; regularmente atendemos a 30+ personas en la red de invitados 20:18:57  &lt;chlorelium&gt; también tenemos piratebox, si a alguien le importa :) 20:19:21  &lt;chlorelium&gt; Le preguntaré a nuestra persona de ops cuántas conexiones puede acomodar la red de invitados antes de irse a la mierda 20:19:27  &lt;hottuna&gt; ok. así que tendremos algo de energía al menos y wifi para ~todos 20:19:58  &lt;chlorelium&gt; sí 20:20:13  &lt;chlorelium&gt; esto también ayuda a obtener un conteo previo 20:20:22  &lt;EinMByte&gt; bien 20:20:22  &lt;chlorelium&gt; podemos planear con antelación las necesidades inalámbricas 20:20:27  &lt;hottuna&gt; de acuerdo. ¿algo más para el 1)? 20:20:30  &lt;dg&gt; Alguien hace unos días con el nombre de 'saltire' me envió un mensaje, preguntando sobre configurar un puente entre OFTC e IRC2P para #torontocrypto. No me ha escrito desde entonces, y #torontocrypto no tiene puente (solo ChanServ y yo). ¿Podría saltire, o alguien más del lado de TC, configurarlo? 20:20:48  &lt;dg&gt; Probablemente podría hacerlo porque OFTC permite Tor, pero preferiría alguien de TC. 20:21:13  &lt;hottuna&gt; dg, posiblemente. Conozco a saltire en el mundo real (meatspace). 20:21:24  &lt;hottuna&gt; dg, ¿podemos guardar eso para después de la reunión? 20:21:28  &lt;RN&gt; mmm....   ¿lag? ¿o no hay red disponible...? 20:21:31  &lt;dg&gt; hottuna: np 20:21:40  &lt;hottuna&gt; ok 20:21:45  &lt;hottuna&gt; **** 2) **** 20:21:48  &lt;hottuna&gt; 2) I2PCon: Licencia de alcohol ($25) 20:21:53  &lt;hottuna&gt; Vamos a obtener una. 20:21:54  &lt;hottuna&gt; Hoy. 20:22:03  &lt;hottuna&gt; Sin preocupaciones, lo tenemos. 20:22:06  &lt;chlorelium&gt; el papeleo para eso está casi rellenado, solo hay que presentarlo 20:22:14  &lt;lazygravy&gt; :-) 20:22:21  &lt;chlorelium&gt; ya llamé a la LCBO, tendrán a alguien allí hasta las 9pm EDT para aceptar nuestra solicitud 20:22:25  &lt;chlorelium&gt; y en realidad el plazo es mañana por la noche 20:22:30  &lt;zzz&gt; ¿la licencia es para consumo, venta, o ambas? 20:22:37  &lt;lazygravy&gt; ¿BYOB (traer tu propia bebida)? 20:22:38  &lt;hottuna&gt; Así que con la licencia hay algunas obligaciones que debemos cumplir. Como no emborrachar a la gente. 20:22:49  &lt;hottuna&gt; zzz, para consumo. 20:22:54  &lt;hottuna&gt; lazygravy, no. 20:23:00  &lt;chlorelium&gt; la licencia no permite la venta.  Es solo para consumo.  si queremos una licencia de venta el costo sube a $75 20:23:11  &lt;hottuna&gt; tener una licencia no es compatible con BYOB 20:23:17  &lt;EinMByte&gt; ¿Entonces las bebidas son gratis? 20:23:18  &lt;chlorelium&gt; BYOB no va.  BYO es ilegal en eventos públicos como este 20:23:30  &lt;hottuna&gt; EinMByte, sí. pero solo una pequeña cantidad. 20:23:32  * RN se lamenta por no asistir "awww man... ¡¡¡hasta tendrán cerveza!!!"   :( 20:23:45  &lt;hottuna&gt; Hablamos de 1–2 cervezas por participante dependiendo de cuántos se presenten 20:23:46  &lt;chlorelium&gt; (y normalmente no nos importaría, pero seguro que aparecerán tipos del gobierno y alguien en algún lugar se quejará de la falta de licencia) 20:23:59  &lt;hottuna&gt; Y de cuán generoso esté eche|on 20:24:06  &lt;zzz&gt; bien. tenemos un cubo para donaciones (tema #7) 20:24:18  &lt;chlorelium&gt; Podemos tener más alcohol a la venta, pero significa poner $50 extra para esa licencia 20:24:24  &lt;chlorelium&gt; el proceso de solicitud es esencialmente el mismo, eso sí 20:24:25  &lt;EinMByte&gt; hottuna: ok. ¿Tienen algún sistema para llevar control de quién ya ha tomado su bebida? ¿O creen que no será un problema? 20:24:41  &lt;hottuna&gt; zzz, mientras el cubo de donaciones no sea explícitamente para alcohol deberíamos estar bien 20:24:58  &lt;hottuna&gt; EinMByte, no realmente. pero no planeamos traer toneladas. 20:25:02  &lt;chlorelium&gt; solo para que lo sepan: si tomamos donaciones en la puerta y repartimos tickets de bebida, necesitamos una licencia de "venta" ya que eso se considera una venta indirecta 20:25:26  &lt;chlorelium&gt; eso no significa que esté prohibido aceptar donaciones y dar tickets de bebida, pero no podemos hacerlo en ese orden con una licencia de "no venta" o_0 20:25:29  &lt;chlorelium&gt; las leyes de alcohol son tontas 20:25:59  &lt;EinMByte&gt; hottuna: asumamos la honestidad entonces 20:25:59  &lt;chlorelium&gt; EinMByte: creo que la honestidad es una buena política :) 20:25:59  &lt;hottuna&gt; EinMByte, esa es la idea. 20:25:59  &lt;hottuna&gt; ¿Algo más en el 2)? 20:26:14  &lt;chlorelium&gt; solo una nota 20:26:21  &lt;chlorelium&gt; una vez que tengamos la licencia (en una semana) 20:26:32  &lt;chlorelium&gt; tendremos que ir a la LCBO con la licencia para hacer la compra 20:26:45  &lt;chlorelium&gt; quien sea que traiga el alcohol no puede simplemente recoger un montón y traerlo 20:26:58  &lt;chlorelium&gt; hay algo de que la LCBO lleva el registro de ventas 20:27:15  &lt;hottuna&gt; ok. eso no debería ser un gran problema. 20:27:21  &lt;chlorelium&gt; Creo que quieren asegurarse de que no estás comprando $1K de cerveza para un solo evento :) 20:27:30  &lt;chlorelium&gt; probablemente la licencia se enviará por correo al lab 20:27:35  &lt;chlorelium&gt; puedo ponerme en contacto cuando llegue. 20:27:44  &lt;hottuna&gt; espléndido 20:28:07  &lt;hottuna&gt; **** 3) **** 20:28:08  &lt;hottuna&gt; 3) I2PCon: ¿Permitir fotos sin consentimiento explícito? 20:28:13  &lt;chlorelium&gt; entonces 20:28:23  &lt;hottuna&gt; ¿Alguien tiene una opinión fuerte? 20:28:31  &lt;chlorelium&gt; La política por defecto de Hacklab casi siempre ha sido "no sin consentimiento explícito" 20:28:47  &lt;chlorelium&gt; podemos suspender eso, sin embargo hay muchas posibilidades de que haya miembros en el espacio que no estén ahí por la con y que quizá no quieran que les tomen fotos 20:29:04  &lt;hottuna&gt; bien, supongo que eso nos hace la elección mucho más fácil. 20:29:19  &lt;chlorelium&gt; Podríamos tener identificadores con código de colores o algo para comunicar el consentimiento, si a la gente le gusta esa idea. 20:29:31  &lt;hottuna&gt; ¿Alguien tiene problemas con no permitir que se tomen fotos? 20:29:41  &lt;hottuna&gt; (sin consentimiento explícito) 20:30:26  &lt;hottuna&gt; ¿Alguien quiere añadir algo al 3)? 20:30:46  &lt;dg&gt; ¿el 3) es el consentimiento para fotos? 20:30:49  &lt;str4d&gt; Creo que el consentimiento explícito está bien 20:30:52  &lt;hottuna&gt; sí 20:30:53  &lt;z3r0fox@oftc&gt; Tendrá que quedar claro en la puerta, porque teléfonos 20:31:07  &lt;lazygravy&gt; str4d: ese método pareció funcionar bien en HOPE. 20:31:10  &lt;EinMByte&gt; Estoy de acuerdo, algunas personas no querrán que les tomen fotos 20:31:20  &lt;dg&gt; Siempre que el consentimiento explícito esté claro y haya un entendimiento de que la gente eliminará fotos si se les pide 20:31:23  &lt;chlorelium&gt; z3r0fox: claro, haremos un cartel 20:31:27  &lt;RN&gt; sí 20:31:33  &lt;RN&gt; Me perdí todo el tres 20:31:44  &lt;hottuna&gt; excelente 20:31:56  &lt;str4d&gt; La idea de la etiqueta con nombre es buena. Quizá la página de Eventbrite podría tener una casilla para el consentimiento (sí/no/indeciso) 20:32:14  * psi hace scroll 20:32:26  &lt;chlorelium&gt; str4d: eso se ha hecho para eventos no-hacklab antes 20:32:37  &lt;EinMByte&gt; str4d: buena idea 20:32:39  &lt;chlorelium&gt; ni siquiera tiene que ser una etiqueta con nombre, basta con un papel de color 20:32:46  &lt;str4d&gt; Etiqueta con nombre verde == ok. Sin etiqueta == hay que preguntar. 20:32:50  &lt;str4d&gt; chlorelium: bien 20:32:53  &lt;RN&gt; Tengo algo que añadir al tres y lo voy a pegar a saco en unas 9 líneas... 20:33:07  &lt;hottuna&gt; str4d, chlorelium: no estoy seguro de querer organizar todo eso Preferiría mantenerlo básico y con una regla simple 20:33:10  &lt;RN&gt; hagan una máscara de itoopie que las personas que no quieran ser fotografiadas puedan ponerse delante de la cara cuando se tome la foto.... 20:33:10  &lt;RN&gt; más fácil que confiar en que alguien más haga photoshop de la máscara de itoopie después 20:33:10  &lt;RN&gt; exposición de la mascota == buen PR | divertido | barato 20:33:10  &lt;RN&gt; materiales requeridos (requiere ensamblaje) 20:33:10  &lt;RN&gt; platos de papel 20:33:11  &lt;RN&gt; pintura en spray amarilla 20:33:15  &lt;RN&gt; depresores linguales grandes 20:33:17  &lt;RN&gt; grapas (que atraviesen madera) o pegamento/cinta 20:33:19  &lt;RN&gt; rotulador negro o pintura negra y pincel 20:33:39  &lt;hottuna&gt; RN: ¡Si alguien quiere hacer una máscara, perfecto! 20:33:46  &lt;chlorelium&gt; :D 20:33:49  &lt;RN&gt; entréguelas en la puerta... inicia la conversación sobre fotos 20:33:55  &lt;psi&gt; ¿todavía se permiten máscaras? 20:33:59  &lt;hottuna&gt; lo pongo en la bandeja de "claro, por qué no". 20:34:02  &lt;psi&gt; tipo, leyes anti protesta etc 20:34:12  &lt;dg&gt; Imagino que está bien en un espacio privado 20:34:17  &lt;hottuna&gt; no estamos protestando. creo. y además es en interiores. 20:34:26  &lt;psi&gt; ok 20:34:27  &lt;hottuna&gt; de todos modos, ¿podemos seguir? 20:34:35  &lt;hottuna&gt; **** 4) **** 20:34:35  &lt;str4d&gt; Y no es tanto una máscara como un antifaz 20:34:48  &lt;hottuna&gt; 4) I2PCon: ¿Permitir videos? 20:34:48  &lt;hottuna&gt;            ¿Transmisión de video en directo? 20:34:58  &lt;chlorelium&gt; psi: las leyes de máscaras no aplican 20:35:01  &lt;dg&gt; Sí sí sí sí sí si alguien está dispuesto a hacerlo. 20:35:07  &lt;chlorelium&gt; no soy abogada, pero de eso estoy bastante segura :P 20:35:13  &lt;str4d&gt; Videos / livestream está parcialmente relacionado con el #3 20:35:18  &lt;lazygravy&gt; ¿Los ponentes estarán de acuerdo con esto? 20:35:25  &lt;dg&gt; Dejar claro que se está grabando e indicar dónde puede sentarse la gente si quiere estar libre de cámaras 20:35:26  &lt;hottuna&gt; No creo que tengamos a alguien dispuesto a hacer todo el trabajo de video. 20:35:31  &lt;hottuna&gt; Ni tenemos el equipo. 20:35:34  &lt;z3r0fox@oftc&gt; Como el videógrafo experto no pudo venir, podría colocar un par de cámaras HD apuntando a los presentadores para guardar las presentaciones para más adelante. Pero había algunas reservas. 20:35:37  &lt;EinMByte&gt; Creo que definitivamente necesitamos una transmisión en directo, como sugerí antes 20:35:37  &lt;dg&gt; zzz mencionó algo para Twitter 20:35:46  &lt;EinMByte&gt; *en 20:35:48  &lt;RN&gt; No hablo de llevar una máscara... pero creo que ya seguimos... 20:35:52  &lt;str4d&gt; dg: Periscope 20:35:57  &lt;dg&gt; str4d: Eso es 20:35:59  &lt;zzz&gt; Propongo simplemente usar Periscope para las charlas desde la cuenta @i2p desde mi teléfono. Tengo un mini trípode y un soporte para el teléfono 20:36:25  &lt;zzz&gt; un trípode de verdad sería mejor si alguien puede traer uno 20:36:29  &lt;str4d&gt; ¿Periscope permite guardar el video, o es únicamente una transmisión efímera? 20:36:41  &lt;RN&gt; ¿Periscope es persistente? 20:36:44  &lt;zzz&gt; ni idea 20:36:50  &lt;hottuna&gt; z3r0fox: si pudiera dejar la responsabilidad de que el video suceda sobre tus hombros (incluido el trabajo posterior) 20:36:56  &lt;dg&gt; Puede que pueda simplemente volcar la transmisión de todos modos 20:36:59  &lt;hottuna&gt; estaría bastante contento con ello 20:37:15  &lt;z3r0fox@oftc&gt; zzz: ¿Eso sería suficiente para editar y subir a YouTube? Tengo 1 trípode, dos cámaras HD, puedo conseguir otro trípode para una toma a 2 cámaras si hace falta y entonces me ofrezco a editar y poner en YouTube o distribuir de forma privada, lo que sea 20:37:26  &lt;hottuna&gt; si no y nadie se hace cargo, no vamos a tener video. 20:37:50  &lt;psi&gt; si hacemos video también deberíamos tener eventualmente un torrent de i2p 20:38:11  &lt;hottuna&gt; z3r0fox: ¿eso significa que vas a hacerlo de principio a fin y organizar todo? 20:38:14  &lt;zzz&gt; solo he jugado con periscope un par de minutos. No soy experto. 20:38:16  * RN está de acuerdo con psi 20:38:29  &lt;z3r0fox@oftc&gt; hottuna: Sí, no es gran cosa, ediciones simples. Solo no querría perder el documento de las presentaciones, suponiendo que los presentadores estén de acuerdo con ser filmados. 20:38:34  &lt;zzz&gt; Si no tenemos a nadie para hacer algo mejor, periscope es nuestro respaldo 20:38:38  &lt;hottuna&gt; psi, estoy de acuerdo sobre distribuirlo por bittorrent. 20:38:39  &lt;dg&gt; ¡Guau! livestreamer (una herramienta en Python) soporta Periscope (http://docs.livestreamer.io/plugin_matrix.html). Yo y otros podríamos volcar fácilmente la transmisión a disco con eso. 20:38:41  &lt;iRelay&gt; Título: Plugins Livestreamer 1.12.2 documentation (en docs.livestreamer.io) 20:39:09  &lt;RN&gt; buen hallazgo dg 20:39:13  &lt;z3r0fox@oftc&gt; hottuna: Sí, no hay mucho equipo que montar. Hablaré con chlorelium sobre líneas de visión y avisar a la gente sobre que se les graba, fuera de línea 20:39:13  &lt;hottuna&gt; dg, el livestreaming requiere un poco más de trabajo para que funcione de verdad. 20:39:28  &lt;str4d&gt; Bien, así que tenemos el teléfono de zzz y dos cámaras HD de z3r0fox. Más que suficiente para obtener video 20:39:34  &lt;hottuna&gt; z3r0fox 20:39:35  &lt;hottuna&gt; suena bien 20:39:37  &lt;dg&gt; hottuna: Sí, pero si tenemos que usar periscope vía zzzphone, la persistencia no es un problema. 20:39:42  &lt;RN&gt; aunque una grabación secundaria en el dispositivo que hace periscope sería ideal en caso de cortes de la transmisión.... 20:39:46  &lt;str4d&gt; Cuestiones pertinentes: 20:40:01  &lt;str4d&gt; a) Cada ponente tendría que dar su consentimiento/no 20:40:15  &lt;hottuna&gt; sobre la transmisión en directo:  ¿Alguien quiere asumir la responsabilidad de que eso suceda? 20:40:44  &lt;str4d&gt; b) Las cámaras deben colocarse de tal modo que o bien solo filmen a los ponentes, o bien proporcionen suficientes puntos ciegos para los asistentes que no quieran ser filmados. 20:40:46  &lt;hottuna&gt; str4d, a) Creo que podríamos manejar eso en el evento (si no tenemos quejas antes) 20:40:49  * RN pasa nota a hottuna y chlorelium "asegúrense de darle al dispositivo de zzz la QoS más alta y prioridad en el firewall... "  ;) 20:40:57  &lt;chlorelium&gt; str4d: eso es factible 20:41:04  &lt;chlorelium&gt; lol 20:41:09  &lt;str4d&gt; c) También querríamos grabar la propia presentación, mediante un grabador de pantalla 20:41:10  &lt;zzz&gt; Haré periscope. con mi elegante trípode de $1 y soporte de $4 20:41:11  &lt;chlorelium&gt; Hablaré con ops :) 20:41:16  &lt;dg&gt; zzz: presumido 20:41:26  &lt;str4d&gt; (para que pueda mezclarse en la edición final) 20:41:34  &lt;z3r0fox@oftc&gt; str4d: Buen punto sobre los slide decks, hmm 20:41:55  &lt;hottuna&gt; Supongo que se podría configurar un grabador de pantalla. 20:42:14  &lt;dg&gt; las diapositivas van a ser fácil, podemos pedirles a todos que las entreguen al final 20:42:17  &lt;str4d&gt; Podría manejarse después si tuviéramos las diapositivas, pero probablemente sea más fácil editar un tercer flujo de video que insertar diapositivas 20:42:19  &lt;z3r0fox@oftc&gt; str4d: Probablemente podría usar solo las diapositivas a menos que la presentación sea animada 20:42:25  &lt;hottuna&gt; z3r0fox: ¿se podría hacer el video sin un grabador de pantalla (pero con las presentaciones metidas ahí de alguna manera)? 20:42:34  &lt;hottuna&gt; z3r0fox: perfecto 20:42:55  &lt;hottuna&gt; Hasta ahora no tengo voluntarios para organizar la transmisión en vivo 20:42:56  &lt;z3r0fox@oftc&gt; hottuna: sí, simplemente las metería como imágenes en otro "canal" de video en kdenlive 20:43:06  &lt;dg&gt; En el CCC, quienes graban tienden a alternar entre el ponente y la presentación cuando es pertinente. 20:43:11  &lt;zzz&gt; si quieren obtener respuestas sobre periscope, instálenlo en su teléfono y jueguen con él. sigan la cuenta @i2p e haré una prueba más adelante en la semana 20:43:13  &lt;EinMByte&gt; probablemente las diapositivas deberían subirse a algún lado 20:43:15  &lt;str4d&gt; sí, se puede mostrar una diapositiva estática desde PDF/PowerPoint/lo que sea mientras se reproduce el audio de otro flujo de video 20:43:20  &lt;hottuna&gt; Así que a menos que eso cambie, no lo tendremos. Lo cual no es un problema. 20:43:24  &lt;dg&gt; Muestran la diapositiva el tiempo suficiente para leer, muestran al ponente cuando se entusiasma/no ha cambiado diapositiva en un rato, luego vuelven a la diapositiva, etc. 20:43:32  &lt;dg&gt; hottuna: zzz hará periscope 20:43:45  &lt;hottuna&gt; zzz, ¿harás periscope? 20:43:49  &lt;zzz&gt; tu teléfono te pitará cuando esté en vivo ;) 20:43:50  &lt;dg&gt; sí 20:43:56  &lt;dg&gt; &lt;&zzz&gt; Haré periscope. con mi elegante trípode de $1 y soporte de $4 20:44:04  &lt;zzz&gt; sí 20:45:06  &lt;zzz&gt; si zerofox tiene un trípode para mí sería aún mejor. evitaría que lo tiren, pero no es requerido 20:46:23  &lt;z3r0fox@oftc&gt; zzz: Solo tengo uno por el momento, iba a buscar conseguir un segundo usado para la cam 2 (segundo ángulo)... pero quizá tenga uno de esos pequeños de mesa en algún lugar también 20:47:00  &lt;zzz&gt; ok. trae cinta americana ;) 20:47:11  &lt;hottuna&gt; ok. eso es suficiente como confirmación 20:47:13  &lt;hottuna&gt; lo dejo en tus manos 20:47:13  &lt;hottuna&gt; bien, ¿algo más respecto al 4)? 20:47:13  &lt;hottuna&gt; *** 5) **** 20:47:13  &lt;hottuna&gt; 5) I2PCon: Organizar el cronograma del evento 20:47:13  &lt;hottuna&gt; No puedo decir que tenga mucho que decir todavía, pero el contenido del día #1 && día #2 es el siguiente 20:47:14  &lt;hottuna&gt; 15 Aug 20:47:14  &lt;hottuna&gt; hora tentativa: 2PM - medianoche No necesariamente en este orden 20:47:15  &lt;hottuna&gt;     Nick Johnston: "TOS y PII - ¿Qué pasa con tus datos cuando la empresa se compra y vende?" Diferentes términos de servicio de apps web populares 20:47:18  &lt;hottuna&gt;     Conferencia principal: Ponente invitado 1 (1 hora) (¿antes o después de la cryptoparty?) "Privacidad vs. Inteligencia - ¿Por qué no podemos llevarnos todos bien?" 20:47:21  &lt;hottuna&gt;     Pausa para cenar - ¿dónde/cuándo? 20:47:21  &lt;hottuna&gt;     Breve presentación general de I2P, por zzz: "Haciendo crecer la red, difundiendo el mensaje" 20:47:23  &lt;hottuna&gt;     Presentación de Cryptoparty, por ?? (¿j?) 20:47:23  &lt;hottuna&gt;     Cryptoparty, por j (¿cuánto tiempo?) 20:47:25  &lt;hottuna&gt; 16 Aug 20:47:25  &lt;hottuna&gt; hora tentativa: 12AM - 8 PM No necesariamente en este orden 20:47:26  &lt;hottuna&gt;     Ponente invitado confirmado 2 (1 hora) "Monitoreo y filtrado de I2P" (hora solicitada: temprano) 20:47:29  &lt;hottuna&gt;     Ponente invitado confirmado 1 (1 hora) "Protocolos de anonimato y malware - Por qué fallan" 20:47:31  &lt;hottuna&gt;     Presentación técnica de I2P, por zzz: "El desafío del límite de conexiones" 20:47:33  &lt;hottuna&gt;     Discusión técnica de I2P, liderada por (¿zzz??) Temas por definir 20:47:34  &lt;hottuna&gt;     Introducción al desarrollo de apps de I2P, por psi 20:47:35  &lt;hottuna&gt;     El dolor y el éxtasis de I2P en Android, por str4d (por Skype) 20:47:36  &lt;hottuna&gt;     presentación de i2pd por orignal Título: "i2pd"; tiempo solicitado: 15 minutos 20:47:38  &lt;hottuna&gt;     Reunión de hoja de ruta. liderada por zzz: ¿Cuándo es 1.0? Calendario de migración de cripto (RI, snark) (EC vs. Ed), LS2, NTCP2, nuevo DH, Java 7, SAM 3.2, Jetty 9, plan a 12 meses 20:47:41  &lt;hottuna&gt;     Reunión organizativa, liderada por zzz: Finanzas, roles, PR, servidores y servicios, planificación del CCC 20:47:43  &lt;hottuna&gt;     Pausa para cenar - ¿dónde/cuándo? ¿Pedir entrega de sándwich/pizza? Los ponentes invitados probablemente deban ir antes de la pausa, porque quizá vuelen de regreso. 20:47:44  &lt;hottuna&gt;  20:47:45  &lt;hottuna&gt; perdonen la naturaleza algo caótica por el momento 20:47:46  &lt;hottuna&gt; ordenar y fijar esto es lo que haremos a continuación 20:47:51  &lt;hottuna&gt; no hay mucho más que añadir al 5), pero ahora ya saben lo que yo sé. 20:47:51  &lt;hottuna&gt; ¿alguien tiene algo más que añadir al 5)? 20:48:13  &lt;hottuna&gt; ¿todos tienen claro qué van a hacer/hablar? 20:48:34  &lt;dg&gt; ¿orignal está bien ahora? 20:48:36  &lt;psi&gt; aún necesito desarrollar mi charla del todo 20:48:37  &lt;EinMByte&gt; parece bien, aunque debería estar en línea en algún sitio 20:48:46  &lt;hottuna&gt; dg, ¿siempre estuvo bien para una charla corta? 20:48:49  &lt;dg&gt; EinMByte: lo está 20:48:57  &lt;psi&gt; estaba pensando en taller pero parece que será una charla 20:49:01  &lt;dg&gt; hottuna: estaba reacio a hablar en absoluto, y no estaba seguro de qué decir 20:49:13  &lt;dg&gt; Creo que quizá necesite un poco de guía para los temas 20:49:19  &lt;psi&gt; probablemente sea más fácil hacer una charla 20:49:20  &lt;EinMByte&gt; dg: ¿enlace? 20:49:34  &lt;hottuna&gt; psi, ¿estaría bien una charla corta? ¿podríamos moverla a la parte de la cryptoparty de esto? 20:49:59  &lt;hottuna&gt; dg, ok. Voy a tener que confirmar a orignal por segunda vez. 20:50:07  &lt;hottuna&gt; lo haré fuera de esta reunión 20:50:19  &lt;dg&gt; EinMByte: http://trac.i2p2.i2p/wiki/MeetupToronto2015 20:50:20  &lt;psi&gt; el tiempo de la cryptoparty tiene sentido 20:50:28  &lt;dg&gt; i2p2.de si estás en la clearnet, pero ¿por qué lo estás? ;) 20:50:34  &lt;EinMByte&gt; dg: gracias 20:51:19  &lt;hottuna&gt; ok. ¿siguiente tema? 20:51:30  &lt;chlorelium&gt; pregunta: ¿cuánto de esto es i2pcon y cuánto es cryptoparty? 20:51:38  &lt;psi&gt; para mi taller iba a hacer que la gente escribiera el ejemplo de servidor cliente eco 20:51:41  &lt;hottuna&gt; ehm. buena pregunta. 20:51:52  &lt;chlorelium&gt; como, ¿vamos a hacer una cryptoparty como evento separado, o solo tendremos a la gente de TC dando presentaciones, o qué? 20:51:54  &lt;hottuna&gt; no tenemos suficientes estaciones de cryptoparty por ahora 20:52:02  &lt;hottuna&gt; así que será mayoritariamente I2PCon 20:52:13  &lt;hottuna&gt; y una cryptoparty en la medida en que podamos encontrar voluntarios para cryptoparty 20:52:31  &lt;dg&gt; si alguien está dispuesto a ayudar a otros a configurar herramientas de criptografía populares como OTR, obviamente I2P, Tor, etc., entonces sería apreciado 20:52:36  &lt;chlorelium&gt; así que esto suena como i2pcon con alguna participación de TC, más que un evento dentro de otro 20:52:41  &lt;dg&gt; Tails y ese tipo de cosas. 20:52:59  &lt;hottuna&gt; chlorelium, la parte de la cryptoparty del día #1 probablemente se programe para la pausa de comida y solo dure una hora o dos 20:53:51  &lt;chlorelium&gt; hmm 20:53:52  &lt;chlorelium&gt; ok 20:54:09  &lt;chlorelium&gt; así que hottuna mencionó irl ahora que se necesitan más voluntarios para el aspecto de la cryptoparty 20:54:22  &lt;chlorelium&gt; TC es lo mejor para eso, yo no puedo ayudar tanto en esa área 20:55:06  &lt;chlorelium&gt; no estoy seguro de cómo quiere todo el mundo llevar eso. 20:55:42  &lt;EinMByte&gt; ¿Podemos ir al 6)? Tengo algunos comentarios y debo irme pronto 20:55:47  &lt;chlorelium&gt; podrían llevar la cryptoparty como una especie de sesión de socialización 20:55:51  &lt;chlorelium&gt; claro 20:55:56  &lt;hottuna&gt; EinMByte,  claro 20:56:03  &lt;hottuna&gt; **** 6) **** 20:56:08  &lt;hottuna&gt; 6) solicitud de página de inicio de dogecoindark.i2p 20:56:17  &lt;EinMByte&gt; El sitio web usa muchas cosas "externas" 20:56:36  &lt;EinMByte&gt; Es decir, usa recursos de varios sitios que no son i2p 20:56:48  &lt;dg&gt; El propietario realmente no entendía el problema con eso, pero tras hablar con él, aceptó que es problemático en algunos casos. Le parecía bien mantener los botones de compartir de Facebook/Twitter. 20:57:01  &lt;hottuna&gt; zzz, EinMByte 20:57:05  &lt;zzz&gt; este es mi punto de la agenda, hottuna ¿puedo tomar la palabra? 20:57:25  &lt;hottuna&gt; zzz, por favor 20:57:28  &lt;EinMByte&gt; Además, ya tenemos anoncoin.i2p. ¿Realmente necesitamos más enlaces de criptomonedas? 20:57:43  &lt;zzz&gt; gracias hottuna 20:57:53  &lt;zzz&gt; la solicitud está aquí http://zzz.i2p/topics/236?page=2#p9999 20:58:03  &lt;iRelay&gt; Título: zzz.i2p: How to get my Eepsite added to the Router Console home page (en zzz.i2p) 20:58:06  &lt;zzz&gt; en forma de respuestas a las preguntas del primer post de ese hilo 20:58:16  &lt;zzz&gt; ¿está aquí el operador del sitio? 20:58:29  &lt;dg&gt; no, le he hecho ping en otro canal, ha estado inactivo 5m así que denle un momento 20:59:50  &lt;EinMByte&gt; Noten también que el sitio necesita JavaScript para cargar, lo que puede ser un problema para algunas personas (como yo) 21:00:11  &lt;zzz&gt; ok, mientras esperamos, ¿alguien tiene comentarios a favor o en contra? 21:00:48  &lt;hottuna&gt; realmente no sé qué es el sitio web 21:01:08  &lt;dg&gt; Es una criptomoneda que soporta I2P 21:01:24  &lt;hottuna&gt; ¿es dogecoin a secas? 21:01:34  &lt;zzz&gt; respecto a los comentarios de 1MB, no tenemos enlaces a recursos externos ni uso de js como criterios de rechazo por el momento 21:01:37  &lt;dg&gt; no, es dogecoin bifurcado para tener soporte de I2P 21:02:05  &lt;EinMByte&gt; El problema principal (aparte de cosas técnicas que por supuesto se pueden arreglar) que veo es que ya tenemos anoncoin en la página de inicio 21:02:09  &lt;zzz&gt; volvamos a lo básico. ¿esto es de interés general para la comunidad de i2p? 21:02:11  &lt;EinMByte&gt; que es un proyecto muy similar 21:02:29  &lt;EinMByte&gt; Así que no estoy seguro de si necesitamos otra criptomoneda en la página de inicio 21:02:52  &lt;dg&gt; "Necesitamos más de todo" -- No sé si es malo tener más de una. Hay que tener en cuenta el factor autobús, y el autobús casi atropella a Meeh.. se fue por un tiempo y Anoncoin recién se está recuperando ahora. 21:03:06  &lt;zzz&gt; nunca queremos tener solo una cosa de nada, y ANC está con soporte vital de todos modos 21:03:26  &lt;EinMByte&gt; Estoy de acuerdo en que "necesitamos más de todo". Pero no creo que eso aplique a la página de inicio 21:04:09  &lt;zzz&gt; ¿alguien aquí usa dogecoindark? 21:04:41  &lt;zzz&gt; ¿alguien tiene otros comentarios? 21:04:43  &lt;dg&gt; abyss sí, pero no está aquí (y no parece estar por el momento). Lleva un mercado. 21:04:52  &lt;dg&gt; Estoy en el medio. Realmente no me molesta. 21:05:42  &lt;zzz&gt; ¿alguien fuertemente a favor o fuertemente en contra? 21:05:52  &lt;EinMByte&gt; Bueno, si hay interés de otras personas estoy de acuerdo PERO solo si se resuelve el tema de los recursos externos 21:05:58  &lt;hottuna&gt; estoy moderadamente a favor 21:06:08  &lt;EinMByte&gt; (hasta entonces, firmemente en contra; después de eso, neutral) 21:06:27  &lt;psi&gt; ¿puedo estar fuertemente indiferente? :D 21:06:34  &lt;hottuna&gt; no hace daño. Supongo que el hecho de que dependa de muchas cosas externas es algo malo. Y quizá debería haber alguna advertencia 21:06:38  &lt;EinMByte&gt; Dicho eso, debería haber una regla con respecto a los recursos externos porque es un problema bastante serio 21:07:12  &lt;zzz&gt; ¿así que crees que las eepsites de la página de inicio no deberían cargar css/imágenes de clearnet? ¿debería ser un criterio? 21:07:32  &lt;hottuna&gt; ¿posiblemente? 21:07:45  &lt;EinMByte&gt; zzz: Creo que ninguna eepsite debería hacer eso, sí. Especialmente no las de la página de inicio 21:08:13  &lt;dg&gt; no debería ser una regla general. si tienen una buena excusa podríamos permitirlo, aunque no se me ocurre ninguna 21:08:13  &lt;EinMByte&gt; En este caso, probablemente no sea malicioso intencionalmente 21:08:22  &lt;EinMByte&gt; Pero podría serlo 21:09:25  &lt;RN&gt; Estoy de acuerdo en que los recursos de la Internet abierta (clearnet) deberían desalentarse fuertemente 21:09:25  &lt;zzz&gt; aunque no es una buena experiencia de usuario 21:09:25  &lt;zzz&gt; ok dejemos este tema sobre la mesa sin decisión final por ahora 21:09:25  &lt;zzz&gt; de vuelta a ti hottuna gracias 21:09:25  &lt;hottuna&gt; ok :) 21:09:39  &lt;hottuna&gt; **** 7) **** 21:09:41  &lt;hottuna&gt; 7) I2PCon: donaciones 21:09:51  &lt;EinMByte&gt; ¿No comentó zzz esto ya? 21:09:57  &lt;EinMByte&gt; De todos modos, bye. 21:10:05  &lt;hottuna&gt; EinMByte, nos vemos 21:10:42  &lt;chlorelium&gt; Originalmente nos dijeron que todas las donaciones recolectadas durante la con se darían al hacklab 21:10:54  &lt;chlorelium&gt; esto vino de dnj, a través de f3ndot 21:11:02  &lt;chlorelium&gt; dnj y yo discutimos esto el otro día también 21:11:19  &lt;chlorelium&gt; Aunque no es un gran problema; si i2p quiere algunas/todas las donaciones, podemos arreglarlo 21:11:21  &lt;zzz&gt; No recuerdo que nadie prometiera eso 21:11:26  &lt;dg&gt; yo tampoco 21:12:29  &lt;chlorelium&gt; Solo voy a tener que decírselo a los socios del hacklab.  Dudo que se molesten particularmente 21:12:29  &lt;zzz&gt; hottuna, ¿hiciste esa promesa? 21:12:29  &lt;chlorelium&gt; hmm, interesante.  así que hay un poco de comunicación rota en algún lado. 21:12:29  &lt;dg&gt; Creo que es razonable dar una contribución por los servicios pero no recuerdo un compromiso 21:12:29  &lt;hottuna&gt; no.  Debió de salir entre dnj y f3ndot 21:12:29  &lt;hottuna&gt; Realmente no había tocado el tema de las donaciones antes 21:12:39  &lt;hottuna&gt; Entonces, ¿cuáles son nuestros requisitos para las donaciones? 21:12:42  &lt;hottuna&gt; ¿Tenemos alguno? 21:12:43  &lt;hottuna&gt; ¿Nos importa? 21:12:55  &lt;hottuna&gt; ¿Podríamos tener cajas de donación separadas? 21:12:59  &lt;zzz&gt; propongo tener un único cubo y lo dividimos en 3 partes i2p/TC/hacklab después de cubrir los costos del alcohol 21:13:13  &lt;hottuna&gt; ¿O uno con el que dividimos? 21:13:23  &lt;dg&gt; cajas suena bien pero arriesga la saturación de fondos.. un cubo estaría bien 21:13:25  &lt;hottuna&gt; zzz, eso me suena bien. 21:13:37  &lt;hottuna&gt; :p 21:13:37  &lt;chlorelium&gt; zzz: si hacemos que el cubo de donaciones cubra el alcohol antes de dividirse, necesitamos un permiso de evento de $75 21:13:38  &lt;dg&gt; seguro que el tema de las finanzas/escala de I2P saldrá en las charlas, lo cual significa que la gente quizá esté dispuesta a donar algo de todos modos 21:13:41  &lt;zzz&gt; ya estamos pagando por los servicios del hacklab 21:13:54  &lt;hottuna&gt; ¿a alguien le molesta la idea de dividir el contenido de la caja de donaciones? 21:13:57  &lt;chlorelium&gt; la ley de Ontario es que la organización anfitriona tiene que absorber todos los costos del alcohol 21:14:10  &lt;zzz&gt; ¿quién es la organización anfitriona? 21:14:12  &lt;dg&gt; si la gente realmente quiere darnos a nosotros, pueden hacerlo 21:14:19  &lt;dg&gt; zzz: oh. entonces entre i2p/tc dependiendo de cuánto ayude tc 21:14:41  &lt;zzz&gt; ¿de quién es el nombre en el permiso? 21:14:44  &lt;chlorelium&gt; zzz: hacklab está en la solicitud 21:14:47  &lt;hottuna&gt; así que las donaciones no están ligadas al alcohol. y no digamos que lo están. solo sería un problema para todos los involucrados. 21:15:51  &lt;zzz&gt; sí, pero se dan cuenta de que no podemos darles 1/3 del bruto 21:17:07  &lt;hottuna&gt; zzz, ¿estás diciendo que no queremos entregar un tercio al hacklab? 21:17:07  &lt;zzz&gt; entonces hacklab, no i2p, ¿está comprando toda la cerveza? 21:17:07  &lt;zzz&gt; ¿quién compra la cerveza? 21:17:07  &lt;hottuna&gt; técnicamente sí, en la práctica no. 21:17:08  &lt;chlorelium&gt; ^ esto 21:17:18  &lt;hottuna&gt; eche|on, o alguien irá a la tienda de alcohol con el permiso y comprará lo que necesitemos. 21:17:26  &lt;zzz&gt; ok entonces no nos pongamos técnicos/prácticos con las donaciones 21:17:46  &lt;str4d&gt; Bien, entonces hacklab está siendo pagado por el alquiler del lugar, y aumentará su factura para cubrir sus costos de cerveza, ¿no? 21:17:59  &lt;hottuna&gt; str4d, no. 21:18:09  &lt;hottuna&gt; estamos pagando la cerveza. 21:18:11  &lt;str4d&gt; Entonces estoy confundido 21:18:20  &lt;hottuna&gt; saldrá del bolsillo de eche|on 21:18:27  &lt;str4d&gt; hottuna: hablaba técnicamente 21:18:34  &lt;hottuna&gt; hacklab no está involucrado monetariamente en eso 21:18:43  &lt;chlorelium&gt; str4d: es comprensible, el proceso de permisos es ridículo.  por cierto, pido disculpas de antemano por lo complicado que es todo esto. 21:18:44  &lt;str4d&gt; (puesto que por ley ellos están obligados a cubrirlo, ¿no?) 21:19:09  &lt;hottuna&gt; ah. técnicamente ellos compran alcohol, en la práctica nosotros (echelon) 21:19:17  &lt;str4d&gt; Solo quiero asegurarme de que todos se cubren las espaldas 21:19:21  &lt;str4d&gt; K 21:19:26  &lt;chlorelium&gt; más o menos.  puedes llevar el permiso a la LCBO, o podemos hacerlo nosotros 21:19:30  &lt;chlorelium&gt; mientras se cubran los costos. 21:19:52  &lt;hottuna&gt; creo que lo tenemos lo suficientemente resuelto. 21:19:55  &lt;str4d&gt; Así que en cualquier factura, aparecería como "lugar: $X. alcohol: $Y. Ya pagado: $Y. Pendiente: $X." 21:19:59  &lt;str4d&gt; K 21:20:03  &lt;chlorelium&gt; esencialmente están alquilando el espacio del lab, lo que en este caso los convierte en un representante del lugar.  o eso es lo que diré si alguien pregunta. 21:20:24  &lt;chlorelium&gt; str4d: seguro.  por lo general no facturamos a la gente, pero eso se puede arreglar sin problema. 21:20:29  &lt;zzz&gt; así que vuelvo a mi propuesta original, tenemos un único cubo de donaciones, y por encima de ciertos (ejem) gastos, dividimos amablemente el resto, si lo hay, en 3 con TC y hacklab 21:21:16  &lt;str4d&gt; chlorelium: no estoy seguro de si las facturas son requeridas por ley, tú podrías decir mejor que yo :) 21:21:31  &lt;hottuna&gt; zzz, ¿realmente queremos ir por ahí? 21:21:33  &lt;zzz&gt; asumiendo que TC quiera algún $$ 21:21:38  &lt;hottuna&gt; preferiría hacerlo correctamente. 21:21:44  &lt;dg&gt; ¿qué es "correctamente"? 21:22:02  &lt;zzz&gt; ^^ ¿qué es correctamente, en efecto? 21:22:02  &lt;chlorelium&gt; zzz: por cierto, ¿en cuánto hablaron de alquilar el espacio del lab allá por abril (o cuando se arregló esto)? 21:22:05  &lt;zzz&gt; escuchemos tu propuesta 21:22:15  &lt;hottuna&gt; correctamente como en no sacar dinero para alcohol de la caja de donaciones. 21:22:21  &lt;zzz&gt; chlorelium, tuna hizo las negociaciones 21:22:22  &lt;hottuna&gt; mi propuesta es que lo dividamos en 3 21:23:01  &lt;zzz&gt; si no quieres sacar dinero de alcohol de las donaciones, entonces gastemos $50 más y vendamos la cerveza 21:23:17  &lt;hottuna&gt; ¿alguien quiere quedarse ahí vendiendo cerveza? 21:23:42  &lt;zzz&gt; ¡de lo contrario i2p está dando varios dólares a TC y al hacklab por cada cerveza que regalamos! 21:23:43  &lt;str4d&gt; Si gastamos $50 más, entonces podemos sacar dinero de alcohol de las donaciones 21:24:02  &lt;str4d&gt; (si entiendo bien) 21:24:16  &lt;zzz&gt; o si no, tener tres cubos 21:24:23  &lt;hottuna&gt; str4d, supongo que eso es correcto. pero ¿de verdad sabes que conseguiremos $50 en donaciones? 21:24:39  &lt;hottuna&gt; creo que lo estamos pensando de más. 21:25:05  &lt;hottuna&gt; las donaciones no van a acercarse ni de lejos a los gastos que hemos tenido para montar este evento 21:25:33  &lt;zzz&gt; dar 2/3 de nuestras donaciones desde el primer dólar, cuando estamos pagando la cerveza es una idea terrible 21:25:34  &lt;hottuna&gt; hablamos de $50-$100 en cerveza. 21:25:38  &lt;hottuna&gt; no es mucho. 21:25:43  &lt;chlorelium&gt; hey 21:25:45  &lt;chlorelium&gt; entonces 21:25:47  &lt;chlorelium&gt; déjenme revisar las regulaciones 21:25:54  &lt;chlorelium&gt; Creo que necesito releer alguna redacción 21:26:05  &lt;chlorelium&gt; esencialmente, no podemos decirle a la gente que done para cubrir el costo de la cerveza 21:26:18  &lt;chlorelium&gt; si la gente dona y sacamos dinero de la olla para cubrir eso, podría estar bien 21:26:26  &lt;chlorelium&gt; la redacción es ambigua en el documento que leí 21:26:31  &lt;chlorelium&gt; en cuanto a dividir la olla 21:26:52  &lt;hottuna&gt; chlorelium, si eso es legal, hagámoslo. 21:27:04  &lt;chlorelium&gt; háganlo como quieran.  No estoy atascada en esto.  $150/día fueron prometidos por i2p/tc para el uso del espacio, y estoy contenta con eso 21:28:17  &lt;str4d&gt; También hay que considerar que hacklab está siendo pagado por servicios prestados, frente a TC e I2P que efectivamente están como voluntarios. 21:29:30  &lt;chlorelium&gt; str4d: absolutamente 21:29:40  &lt;chlorelium&gt; ok, aquí está la redacción del permiso de agco. 21:29:44  &lt;chlorelium&gt; ¿Se venderá alcohol? 21:29:44  &lt;chlorelium&gt; Debe responder sí a esta pregunta si está 21:29:44  &lt;chlorelium&gt; recaudando dinero para alcohol ya sea directamente, mediante 21:29:44  &lt;chlorelium&gt; la venta de alcohol o tickets de bebida en el evento (p. ej. 21:29:46  &lt;chlorelium&gt; barra de pago, venta de tickets de bebida), o indirectamente mediante 21:29:49  &lt;chlorelium&gt; la venta de entrada, cuotas de membresía o la recaudación 21:29:51  &lt;chlorelium&gt; de dinero para alcohol antes del evento. 21:29:54  &lt;chlorelium&gt; así que creo que estamos en claro 21:30:08  &lt;hottuna&gt; Así que básicamente todo está bien. 21:30:19  &lt;chlorelium&gt; Llamé a AGCO sobre esto y me dieron una respuesta muy ambigua.  así que todo bien, creo. 21:30:32  &lt;hottuna&gt; (donaciones - costo_cerveza) / 3 21:30:40  &lt;dg&gt; No creo que hacklab deba recibir ningún corte de donación 21:30:51  &lt;dg&gt; Son útiles pero les estamos pagando por servicios 21:31:01  &lt;hottuna&gt; dg, no están ganando mucho dinero aquí. 21:31:22  &lt;dg&gt; ¿Podemos pagar más por la licencia de cerveza, incluir eso en lo que les pagamos, y dividir donaciones entre I2P y TC (dependiendo de cuánto ayuda TC)? 21:32:30  &lt;hottuna&gt; dg, si hacemos una caja de donación, está bien restar dinero de la cantidad donada para cubrir costos de cerveza según el texto de arriba 21:32:39  &lt;hottuna&gt; así que no necesitamos una licencia más elegante 21:32:44  &lt;dg&gt; oh, genial 21:32:45  &lt;str4d&gt; Así que aunque no tengo objeciones a que hacklab reciba algunas donaciones, quizá el reparto podría ser p. ej. 1:2:2? 21:32:51  &lt;dg&gt; (no recibí ningún texto) 21:32:56  &lt;hottuna&gt; Me gustaría darles una parte de las donaciones ya que A) se les prometió (por J al parecer) 21:33:05  &lt;zzz&gt; esto va a ser mucho más de $50 de cerveza. Yo solo voy a beber $50. 21:33:20  &lt;dg&gt; eso pensé ;). a la gente en las cons de hackers le gusta la cerveza. mucho 21:33:44  * fox les recuerda a todos no racanear con la cerveza ni comprar nada americano 21:34:07  &lt;chlorelium&gt; así que el portátil de hottuna acaba de petar 21:34:21  &lt;dg&gt; no honremos promesas de otras personas 21:34:27  &lt;chlorelium&gt; así que acabo de hablar con otros dos miembros de la junta del hacklab 21:34:33  &lt;zzz&gt; No le doy ningún peso a las promesas de j al hacklab, no. 21:34:49  &lt;chlorelium&gt; estamos bien con solo $300 por el uso del espacio, y cubrir la licencia de alcohol de $25 si les parece bien 21:34:53  &lt;hottuna&gt; B) porque son parte de la misma comunidad que nosotros. 21:34:57  &lt;chlorelium&gt; pueden quedarse con las donaciones 21:35:12  &lt;chlorelium&gt; y perdón por toda la mala comunicación :( 21:35:18  &lt;hottuna&gt; aun así me gustaría dividirlo en 3. 21:35:29  &lt;hottuna&gt; ¿alguien más quiere dividirlo en 3? 21:35:35  &lt;zzz&gt; Estoy ok con un reparto 1/1/1 después de los (ejem) costos 21:35:44  &lt;zzz&gt; y con cubrir sus $25 21:35:50  &lt;str4d&gt; hottuna: Sugerí quizá un reparto 1/2/2 21:35:50  &lt;hottuna&gt; zzz, eso es lo que propongo 21:36:07  &lt;str4d&gt; (a menos que a la gente no le guste la matemática dura :P) 21:36:17  &lt;hottuna&gt; str4d, no hagamos nada sofisticado aquí. 21:36:28  &lt;hottuna&gt; preferiría un reparto igual 21:36:43  &lt;hottuna&gt; hacer otra cosa implica un montón de cosas. 21:37:23  &lt;hottuna&gt; ¿he conseguido convencer a todos de un reparto (donaciones-cerveza)/3? 21:37:28  &lt;chlorelium&gt; para ser claros: Estoy muy feliz de alojarles aquí, solo quería asegurarme de que todos estábamos en la misma página.  No quiero causar rencores.  El amor al dinero es la raíz de todo mal :) 21:37:40  &lt;dg&gt; de acuerdo, pero pongamos énfasis en el tamaño de I2P y su necesidad de más donaciones durante las charlas. La gente puede buscar nuestra información de donación si quiere 21:37:59  &lt;hottuna&gt; Seguro, metámoslo en algún lado. 21:38:25  &lt;hottuna&gt; str4d, dg, zzz: ¿está bien? 21:38:34  &lt;str4d&gt; Así que para resumir, tenemos a hacklab diciendo "No necesitamos donaciones", a hottuna diciendo "Ustedes SÍ aceptarán donaciones", y el resto sin que les importe demasiado de cualquier forma? :P 21:38:53  &lt;hottuna&gt; sí. eso lo resume. 21:38:54  &lt;str4d&gt; Para que conste, no me molesta un reparto 1/1/1 21:38:59  &lt;chlorelium&gt; str4d: más o menos :P 21:39:00  &lt;dg&gt; hottuna: ok por mí 21:39:00  &lt;hottuna&gt; ¿quieren hacerlo a mi manera? 21:39:23  &lt;str4d&gt; (después de los (ejem) costos) 21:39:23  &lt;hottuna&gt; ok. 21:39:29  &lt;hottuna&gt; sí. 21:39:31  &lt;hottuna&gt; ok. 21:39:41  &lt;hottuna&gt; ok creo que hemos terminado aquí. 21:39:46  &lt;hottuna&gt; ¿algo más? 21:39:51  &lt;dg&gt; ¿en general o i2pcon? 21:39:56  &lt;hottuna&gt; cualquiera 21:40:02  &lt;str4d&gt; psi: ¿sigues por aquí? 21:40:06  &lt;zzz&gt; sí 21:40:19  &lt;dg&gt; ok, i2pcon-ish: 21:40:20  &lt;dg&gt; &lt;+dg&gt; Alguien hace unos días con el nombre de 'saltire' me envió un mensaje, preguntando sobre configurar un puente entre OFTC e IRC2P para #torontocrypto. No me ha escrito desde entonces, y #torontocrypto no tiene puente (solo ChanServ y yo). ¿Podría saltire, o alguien más del lado de TC, configurarlo? 21:40:22  &lt;dg&gt; &lt;+dg&gt; Probablemente podría hacerlo porque OFTC permite Tor, pero preferiría alguien de TC. 21:40:38  &lt;dg&gt; hottuna: ¿Podrías hablar con saltire para un seguimiento? 21:40:43  &lt;psi&gt; str4d: sí 21:41:17  &lt;hottuna&gt; dg.. seguro 21:41:20  &lt;hottuna&gt; un se 21:41:22  &lt;hottuna&gt; g 21:41:38  &lt;str4d&gt; Si saltire estaba preguntando si podían configurarlo, solo tienen que pedirlo a los ops de la red y al propietario del canal #torontocrypto en Irc2P 21:41:45  &lt;zzz&gt; recordatorio de que los puentes hacia irc2p requieren permiso de operador de IRC (aunque dg lo es) 21:41:52  &lt;hottuna&gt; dg, le hice ping. 21:42:01  &lt;hottuna&gt; dejo el resto de esto en manos de ustedes dos. 21:42:18  &lt;hottuna&gt; saltire suele estar disponible en #torontocrypto @ OFTC 21:42:20  &lt;dg&gt; gracias, y gracias por el recordatorio, me gustaría servir de enlace con ellos si pudieran volver a mí 21:42:43  &lt;dg&gt; Si nadie está demasiado exhausto por 3h de I2PCon y empujones de donaciones... 21:42:48  &lt;hottuna&gt; :P 21:44:00  &lt;hottuna&gt; ok 21:44:00  &lt;hottuna&gt; esta reunión termina oficialmente 21:44:00  &lt;hottuna&gt; baf, el mazo de la reunión </div>
