---
title: "Reunión de desarrolladores de I2P - 5 de julio de 2016"
date: 2016-07-05
author: "zzz"
description: "Registro de la reunión de desarrollo de I2P del 5 de julio de 2016."
categories: ["meeting"]
---

## Resumen rápido

<p class="attendees-inline"><strong>Presentes:</strong> dg, psi, sadie, str4d, Zerolag, zzz</p>

## Registro de la reunión

<div class="irc-log"> 21:00:23 &lt;zzz&gt; 0) Hola 21:00:23 &lt;zzz&gt; 1) Actualización de HOPE (zzz) http://zzz.i2p/topics/1968 21:00:23 &lt;zzz&gt; 2) Actualización de 0.9.27 (zzz) 21:00:23 &lt;zzz&gt; 3) Actualización de Summer of X (sadie/str4d) 21:00:27 &lt;zzz&gt; 0) Hola 21:00:29 &lt;zzz&gt; hola 21:00:47 &lt;psi&gt; hola 21:00:48 &lt;zzz&gt; 1) Actualización de HOPE (zzz) http://zzz.i2p/topics/1968 21:00:48 &lt;i2pr&gt; [Slack/str4d] Hola 21:01:13 &lt;zzz&gt; ok, HOPE es en 2 semanas y media. La posible reunión de almuerzo con Lance el viernes sigue aún por determinar 21:01:42 &lt;zzz&gt; por favor mantengan libre el almuerzo del viernes, no espero que sepamos si se cancela o se confirma hasta esa semana 21:01:49 &lt;zzz&gt; tengo muchas ganas de verlos a todos allí 21:01:54 &lt;zzz&gt; ¿algo más sobre el punto 1)? 21:02:06 &lt;i2pr&gt; [Slack/str4d] Ahora seguro que no estaré allí 21:02:20 &lt;i2pr&gt; [Slack/str4d] Los tiempos no han estado a mi favor ;_; 21:02:51 &lt;psi&gt; parece que no voy a ir a HOPE este año 21:03:14 &lt;i2pr&gt; [Slack/sadie] Estaré en HOPE 21:03:38 &lt;zzz&gt; 2) Actualización de 0.9.27 (zzz) 21:04:13 &lt;zzz&gt; La .27 está progresando lentamente, como era de esperar. A este ritmo, el lanzamiento de la .27 se aplazará de agosto a septiembre. 21:04:31 &lt;zzz&gt; mientras nos enfocamos en cosas de X y, quizás, en NTCP2 21:04:47 &lt;i2pr&gt; [Slack/str4d] Por mí, bien 21:04:50 &lt;zzz&gt; ¿les parece bien a todos? 21:05:02 &lt;dg&gt; No hay nada que amerite prisa, así que OK 21:05:09 &lt;dg&gt; en última instancia lanzaremos cuando sea necesario 21:05:28 &lt;zzz&gt; La 26 parece muy estable. Lo único es el asunto de 'bote class not found', para lo cual estamos esperando información de seguimiento en Trac 21:05:52 &lt;dg&gt; Había algo relacionado con el paquete de Debian que identifiqué como un problema 21:05:56 &lt;i2pr&gt; [Slack/str4d] Y eso nos da la oportunidad de avanzar en agosto con plugins para la .27 21:05:57 &lt;zzz&gt; y si es lo que creo, podríamos arreglarlo con un cambio simple y solo una recompilación de deb/ubuntu 21:06:00 &lt;dg&gt; De todos modos lo guardaré para un ticket.  21:06:12 &lt;zzz&gt; ¿algo más sobre el punto 2)? 21:06:38 &lt;psi&gt; ¿la .27 afecta algo en i2pd? 21:07:19 &lt;zzz&gt; hay pruebas de pares IPv6, sí. i2pd no debería subir a la 27 hasta que esté soportado 21:07:39 &lt;psi&gt; ok 21:07:50 &lt;zzz&gt; aunque no tiene que estar en el calendario de Java 21:07:53 &lt;zzz&gt; ¿algo más sobre el punto 2)? 21:08:42 &lt;zzz&gt; 3) Actualización de Summer of X (sadie/str4d) 21:08:51 &lt;zzz&gt; sadie, str4d, ¿qué está pasando? 21:08:52 &lt;i2pr&gt; [Slack/str4d] Aún no, creo? 21:08:55 &lt;i2pr&gt; [Slack/str4d] Ah sí 21:08:55 &lt;i2pr&gt; [Slack/str4d] No 21:10:30 &lt;zzz&gt; ¿los peligros de usar un relé para la reunión? 21:10:40 &lt;i2pr&gt; [Slack/str4d] Creo que hasta ahora ha ido bien 21:10:55 &lt;i2pr&gt; [Slack/str4d] Ya llevamos un mes, y hemos publicado tres entradas de blog (si no me falla la memoria) sobre ello 21:11:46 &lt;zzz&gt; ok, ¿qué hacemos en julio? 21:12:02 &lt;i2pr&gt; [Slack/str4d] Aplicaciones 21:12:05 &lt;i2pr&gt; [Slack/str4d] Divulgación 21:12:15 &lt;i2pr&gt; [Slack/str4d] Así que estaré trabajando con Tahoe-LAFS 21:12:29 &lt;i2pr&gt; [Slack/str4d] En su integración con I2P 21:13:12 &lt;zzz&gt; ¿Algún voluntario para trabajar en transmission y/o libtorrent? Ahora mismo parecen pantanos de problemas 21:13:14 &lt;i2pr&gt; [Slack/str4d] Y también enviaré un PR para actualizar la librería de I2P del navegador Lightning 21:13:45 &lt;i2pr&gt; [Slack/str4d] Sí, nunca es tarde para adoptar otra API 21:13:59 &lt;i2pr&gt; [Slack/str4d] Otros proyectos en los que me gustaría que ayudáramos este mes: 21:14:02 &lt;zzz&gt; la parte de divulgación es clave, difundamos el mensaje por Twitter y correo 21:14:08 &lt;psi&gt; ¿qué se hizo antes en transmission? 21:14:31 &lt;zzz&gt; hay un fork de i2p para transmission, vean el hilo en zzz.i2p 21:14:33 &lt;i2pr&gt; [Slack/str4d] psi, compatibilidad con SAM 21:14:52 &lt;i2pr&gt; [Slack/str4d] en libtorrent 21:14:54 &lt;psi&gt; eso fue antes de libsam3, ¿no? 21:14:58 &lt;psi&gt; imaginaría que se ha quedado totalmente desfasado 21:15:09 &lt;i2pr&gt; [Slack/str4d] (sigo olvidando que transmission no usa eso) 21:15:23 &lt;zzz&gt; sadie, ¿qué tienes planeado para el PR de julio? 21:15:31 &lt;i2pr&gt; [Slack/str4d] Mmm, un fork limpio podría ser más fácil 21:15:58 &lt;i2pr&gt; [Slack/str4d] Como decía, los otros proyectos para los que tengo ideas: 21:16:01 &lt;i2pr&gt; [Slack/str4d] - IPFS (implementaciones en Go y Python) 21:16:27 &lt;i2pr&gt; [Slack/str4d] - OpenBazaar (pronto usará IPFS) 21:16:34 &lt;i2pr&gt; [Slack/str4d] - ZeroNet 21:17:02 &lt;i2pr&gt; [Slack/str4d] Cualquiera de estos sería un buen candidato para que alguien ayude 21:17:33 &lt;villain&gt; hola i2peeps :) zzz: acabo de enviar un parche para el sitio web, espero que llegue  21:17:38 &lt;psi&gt; aún no logro entender la guía de contribución de IPFS 21:17:45 &lt;zzz&gt; ok, genial. ¿Algo más sobre el punto 3)? ¿Sadie? 21:18:05 &lt;zzz&gt; gracias, villain, estamos en medio de una reunión, lo revisaré luego 21:18:06 &lt;psi&gt; me encantaría meterme en IPFS pero no he averiguado cómo. 21:18:25 &lt;Zerolag&gt; Me encantaría meterle mano a ZeroNet. Ver qué tan bien va sobre i2p. 21:18:28 &lt;i2pr&gt; [Slack/str4d] Psi, este fin de semana puedo echar un vistazo a cómo gestionan la incorporación 21:19:08 &lt;psi&gt; Zerolag: la última vez que miré, añadir i2p a ZeroNet debería ser bastante fácil puesto que ya tienen plantilla para Tor 21:19:11 &lt;i2pr&gt; [Slack/str4d] Zerolag, ¡genial! Se basan en torrent, así que habría que modificarlos a nuestra especificación de torrent 21:19:21 &lt;psi&gt; además, i2p.socket va avanzando 21:19:33 &lt;i2pr&gt; [Slack/str4d] (para soportar torrents de clearnet e I2P lado a lado) 21:19:54 &lt;psi&gt; ¿ZeroNet usa Mainline BitTorrent? 21:20:01 &lt;i2pr&gt; [Slack/str4d] No estoy seguro 21:20:17 &lt;psi&gt; Estoy bastante seguro de que no, pero bueno... 21:20:22 &lt;i2pr&gt; [Slack/str4d] (qué implementación usan) 21:20:36 &lt;zzz&gt; ¿Algo más sobre el punto 3)? ¿Sadie? 21:20:58 &lt;i2pr&gt; [Slack/str4d] psi, usan criptografía de Bitcoin y la red BitTorrent 21:21:39 &lt;i2pr&gt; [Slack/str4d] Creo que Sadie podría haber reservado dos reuniones a la misma hora 21:21:49 &lt;zzz&gt; sigamos entonces. ¿algo más para la reunión? 21:22:21 &lt;zzz&gt; ¿todos de acuerdo con las 9 PM otra vez? Veo que echelon no está aquí, quizá por el cambio de horario, quizá no 21:22:46 &lt;psi&gt; 9 pm me viene bien 21:22:46 &lt;Zerolag&gt; str4d de acuerdo, ¿cuál es la especificación de i2p para torrent? 21:23:09 * zzz calienta el baffer 21:23:12 &lt;i2pr&gt; [Slack/str4d] Nada más de mi parte salvo: ¡elijan un proyecto y ayúdenlos! :-) 21:23:31 &lt;i2pr&gt; [Slack/str4d] 9 pm es perfecto para mí 21:24:05 &lt;Zerolag&gt; Estaré aquí a las 9 pm seguro 21:24:15 &lt;i2pr&gt; [Slack/str4d] Zerolag, mira el sitio web de I2P (Docs -&gt; Apps -&gt; BitTorrent) 21:24:19 * zzz *baffffs* se cierra la reunión </div>
