---
title: "Reunión de desarrolladores de I2P - 01 de noviembre de 2016"
date: 2016-11-01
author: "zzz"
description: "Registro de la reunión de desarrollo de I2P del 01 de noviembre de 2016."
categories: ["meeting"]
---

## Resumen rápido

<p class="attendees-inline"><strong>Presentes:</strong> echelon, fluffypony, hottuna, str4d, zzz</p>

## Registro de la reunión

<div class="irc-log"> 20:00:01 &lt;zzz&gt; 0) Hola 20:00:01 &lt;zzz&gt; 1) planificación de 33C3 20:00:01 &lt;zzz&gt; 2) actualización 0.9.28 (zzz) 20:00:07 &lt;zzz&gt; 0) Hola 20:00:09 &lt;zzz&gt; hola 20:00:17 &lt;eche|on&gt; hola 20:00:22 &lt;i2pr&gt; [Slack/str4d] ¡Hola! 20:00:38 &lt;zzz&gt; 1) planificación de 33C3 20:01:05 &lt;eche|on&gt; bien 20:01:11 &lt;zzz&gt; ok, quiero asegurarme de que eche|on tenga bajo control la compra de entradas para el 8 de nov., y que hottuna tenga bajo control la solicitud de mesa 20:01:16 &lt;eche|on&gt; el lunes a las 8pm empezará la preventa de entradas 20:01:29 &lt;eche|on&gt; estaré en Praga con internet móvil y portátil 20:01:38 &lt;hottuna&gt; zzz hola 20:01:47 &lt;zzz&gt; ok, entonces suponiendo que Praga tiene internet ¿estarás bien? 20:01:56 &lt;eche|on&gt; pero temo que no pueda comprar 6 entradas de una vez. Lo intento. Si no, avisaré por Twitter 20:02:11 &lt;zzz&gt; ok, genial 20:02:20 &lt;eche|on&gt; me da que limitarán a un máximo de 2 entradas por pedido o algo así, pero ya veremos 20:02:36 &lt;zzz&gt; hottuna, ¿pondrás nuestra solicitud de noisy square en el wiki otra vez este año? ¿y sabes que monero quiere unirse? 20:04:20 &lt;hottuna&gt; zzz: no estaba al tanto de monero. ¿cuántas personas seremos? ¿y monero volará bajo nuestra bandera? 20:04:21 &lt;hottuna&gt; zzz: el servidor del wiki de ccc no está respondiendo en absoluto ahora. hace unas semanas que no comprobaba si el wiki de 33c3 se había lanzado 20:05:10 &lt;zzz&gt; no lo sé, habla con fluffypony para obtener información; creo que harán su propia solicitud pero pueden pedir que compartamos una mesa o que estemos cerca 20:05:37 &lt;zzz&gt; hottuna, por favor confirma que vigilarás el wiki y harás la solicitud para nuestro proyecto 20:06:39 &lt;fluffypony&gt; me gustaría que compartiéramos una mesa 20:07:01 &lt;fluffypony&gt; si hottuna tiene la solicitud bajo control, sería genial 20:07:08 &lt;fluffypony&gt; puedo coordinar con hottuna la descripción  20:07:22 &lt;zzz&gt; fluffypony, sugiero que hagas tu propia solicitud pero pidas estar cerca de nosotros y/o compartir 20:07:24 &lt;fluffypony&gt; hottuna: no estoy seguro de cuántas personas, pero nos aseguraremos de que esté atendida 20:07:27 &lt;zzz&gt; ¿hottuna? 20:07:32 &lt;i2pr&gt; [Slack/str4d] Suena bien 20:07:46 &lt;hottuna&gt; fluffypony: puedo solicitar una mesa para i2p+monero si sabes cuántos seréis por parte de monero y si también os parece bien volar bajo la bandera del proyecto i2p 20:07:55 &lt;zzz&gt; ok, genial 20:07:58 &lt;hottuna&gt; zzz: ¿cuántos seremos? 20:08:07 &lt;fluffypony&gt; hottuna: ok, hablemos en privado y lo concretamos 20:08:09 &lt;eche|on&gt; hottuna: actualmente cuento 6  20:08:33 &lt;eche|on&gt; zzz, hottuna. bobthebuilder,meeh, str4d y yo 20:08:34 &lt;hottuna&gt; zzz: en cualquier caso me comprometo a vigilar el wiki y rellenar todo esto 20:08:36 &lt;zzz&gt; Puede que Meeh traiga algunos extra, pregúntale. Yo diría 8 por nuestra parte y 4 por monery por ahora 20:08:43 &lt;eche|on&gt; ¡Si dejé a alguien fuera, avisen! 20:08:43 &lt;zzz&gt; genial, hottuna  20:09:00 &lt;i2pr&gt; [Slack/str4d] ¿De qué tamaño son las mesas? 20:09:02 &lt;hottuna&gt; ok, entonces 12 de forma preliminar 20:09:13 &lt;hottuna&gt; básicamente, tan grandes como las pidamos 20:09:26 &lt;zzz&gt; ok, en cuanto a charlas: sé que str4d y sadie estaban pensando en enviar una, ¿ocurrió? (probablemente no) ¿y se han coordinado con YTBI como plan de respaldo? 20:09:37 &lt;zzz&gt; *YBTI 20:09:44 &lt;eche|on&gt; que yo sepa, no 20:09:54 &lt;eche|on&gt; str4d podría iluminarnos aquí 20:10:15 &lt;i2pr&gt; [Slack/str4d] Sadie no va a asistir a CCC, según entiendo (asuntos personales), y yo no envié una charla por asuntos del lanzamiento de Zcash 20:10:24 &lt;zzz&gt; ah, y felicitaciones a str4d por el lanzamiento; puede que ahora sea demasiado rico para hablarnos 20:10:47 &lt;i2pr&gt; [Slack/str4d] Je, poco probable :stuck_out_tongue: 20:10:56 &lt;zzz&gt; ok, con suerte sadie y eche|on están coordinados respecto a si ella va o no, en lo relativo a las entradas 20:11:02 &lt;i2pr&gt; [Slack/str4d] Sin embargo, trabajaré en una charla para YTBI 20:11:21 &lt;eche|on&gt; zzz: ella no asistirá a 33c3, pero irá a RWC 20:11:30 &lt;zzz&gt; ok, ¿alguien ha visto algún comentario sobre grothoff o si YBTI sucederá? 20:11:51 &lt;zzz&gt; siempre está mal organizado, probablemente no lo sabremos hasta más tarde 20:11:55 &lt;eche|on&gt; no he visto nada aún; en mi humilde opinión, el tema de las entradas es un motivo para esperar 20:12:09 &lt;i2pr&gt; [Slack/str4d] Bien que aún haya alguien yendo a RWC 20:12:32 &lt;zzz&gt; ¿es en NYC este año? 20:12:40 &lt;i2pr&gt; [Slack/str4d] Sí 20:12:55 &lt;zzz&gt; bien. quizá consigamos que se presente más gente también 20:13:02 &lt;zzz&gt; ¿algo más sobre 1)? 20:13:12 &lt;eche|on&gt; por ahora no 20:13:18 &lt;eche|on&gt; avisaré sobre las entradas 20:13:26 &lt;zzz&gt; ok 20:13:44 &lt;zzz&gt; 2) actualización 0.9.28 20:14:00 &lt;zzz&gt; he actualizado varias de las bibliotecas de terceros que incluimos, incluyendo jetty 20:14:24 &lt;eche|on&gt; genial 20:14:28 &lt;zzz&gt; y jrobin. También peleando con algunos problemas de Java 9. Y persiguiendo algunos tickets de transporte 20:14:46 &lt;eche|on&gt; ¿y hay temas especiales a tener en cuenta al compilar las actualizaciones? 20:14:51 &lt;zzz&gt; como de costumbre, no estoy recibiendo mucha ayuda con el código ni con los tickets; se agradece toda ayuda 20:15:01 &lt;zzz&gt; ¿eh, ech? 20:15:40 &lt;i2pr&gt; [Slack/str4d] tengo el trabajo de renovación de la UI que quiero pulir y fusionar para 0.9.28 20:15:40 &lt;eche|on&gt; ant updatewithjetty es lo habitual, pero con algunas otras libs nuevas, ¿algo especial a tener en cuenta? 20:15:57 &lt;zzz&gt; no, nada especial 20:16:06 &lt;eche|on&gt; ok, bien 20:16:13 &lt;i2pr&gt; [Slack/str4d] Además, voy a trabajar en la función de “asistente de configuración” en noviembre, que quiero incluir en 0.9.28 para que tengamos algo a lo que podamos dirigir a los nuevos usuarios en CCC 20:16:32 &lt;zzz&gt; str4d, si vas a fusionar algo grande, hazlo la próxima semana, quizá dos como mucho; quiero sacar la .28 a mediados de dic. antes de ccc 20:16:46 &lt;zzz&gt; str4d, hablando de lanzamientos, ¿cómo va la versión .27 de Android? 20:16:49 &lt;eche|on&gt; con la mayoría de los tickets no puedo ayudar mucho. pero los tickets de syndie sí puedo arreglarlos, con una pequeña ayuda tuya, zzz (después de meeet) 20:16:49 &lt;i2pr&gt; [Slack/str4d] ACK 20:17:27 &lt;i2pr&gt; [Slack/str4d] La versión .27 de Android no llegó a arrancar mientras estaba ocupado con el lanzamiento de Zcash. 20:17:32 &lt;i2pr&gt; [Slack/str4d] Pero sacaré tiempo para ello esta semana. 20:17:35 &lt;zzz&gt; después de un ciclo de 4 meses durante el verano, quiero volver a ciclos de 6-8 semanas 20:17:55 &lt;i2pr&gt; [Slack/str4d] también estoy *realmente* cerca de haber terminado de fusionar los repositorios I2P-Bote y Bote Android 20:18:00 &lt;zzz&gt; ok, y por supuesto bote necesita algo de cariño, y no es demasiado tarde para una entrada de blog de summer of x 20:18:18 &lt;i2pr&gt; [Slack/str4d] El plugin de Gradle para hacer plugins de I2P está funcionando (al parecer) 20:18:54 &lt;i2pr&gt; [Slack/str4d] Así que una vez que integre las últimas partes (lo cual dependerá de que suba router.jar para la 0.9.27 a Maven Central junto con los otros JARs), entonces todo debería funcionar bien. 20:19:31 &lt;zzz&gt; str4d, he hecho algunos cambios posteriores a la 27 que pueden obligarte a ajustar cosas para Android y/o tus archivos de IDE o Maven, para tu información, para la .28, pero no deberían afectar a tu lanzamiento 27 20:19:44 &lt;i2pr&gt; [Slack/str4d] Si no es durante esta semana, tendré tiempo durante mis vuelos de regreso a NZ este fin de semana. 20:19:49 &lt;i2pr&gt; [Slack/str4d] ACK 20:20:11 &lt;zzz&gt; ok. Realmente no esperaba que hicieras nada en octubre, a pesar de tu optimismo :) 20:20:16 &lt;zzz&gt; ¿algo más sobre 2)? 20:20:29 &lt;i2pr&gt; [Slack/str4d] tengo todo el optimismo 20:20:48 &lt;zzz&gt; ¿algo más para la reunión? 20:21:26 * zzz alcanza el baffer 20:22:18 * zzz *baffffffffs*** se da por cerrada la reunión </div>
