---
title: "Reunión de desarrolladores de I2P - 03 de marzo de 2016"
date: 2016-03-03
author: "zzz"
description: "Acta de la reunión de desarrollo de I2P del 3 de marzo de 2016."
categories: ["meeting"]
---

## Resumen rápido

<p class="attendees-inline"><strong>Presentes:</strong> anonimal, comraden1, eche|on, hottuna4, orignal\_, sadie_i2p, str4d, Yankee, zzz</p>

## Registro de la reunión

<div class="irc-log"> 20:00:02 &lt;zzz&gt; 0) Hola 20:00:02 &lt;zzz&gt; 1) Revisión de las tareas antiguas asignadas que siguen abiertas desde la reunión del 30 de dic. http://zzz.i2p/topics/2014 20:00:02 &lt;zzz&gt; 2) Revisión de las nuevas tareas asignadas de la reunión del 2 de feb. http://zzz.i2p/topics/2014 20:00:02 &lt;zzz&gt; 3) Preparación y programación de las reuniones de la hoja de ruta http://zzz.i2p/topics/2021 20:00:02 &lt;zzz&gt; 4) Propuesta de Código de Conducta (Sadie) http://zzz.i2p/topics/2015?page=2 20:00:12 &lt;zzz&gt; 0) Hola 20:00:15 &lt;zzz&gt; hola 20:00:25 &lt;anonimal&gt; Hola 20:00:38 &lt;str4d&gt; Hola 20:01:07 &lt;zzz&gt; 1) Revisión de las tareas antiguas asignadas que siguen abiertas desde la reunión del 30 de dic. http://zzz.i2p/topics/2014 20:01:19 &lt;hottuna4&gt; hola 20:01:37 &lt;zzz&gt; gravy publicará uno sobre leasesets cifrados para el 27 de ene., o un tema diferente, para el 15 de feb. 20:01:51 &lt;zzz&gt; ¿Alguien sabe el estado de gravy? 20:03:13 &lt;anonimal&gt; No. 20:03:47 &lt;sadie_i2p&gt; ocupado en la vida real 20:04:07 &lt;zzz&gt; sadie_i2p, ¿tienes una nueva fecha de parte de él? 20:04:24 &lt;sadie_i2p&gt; esperando una nueva fecha de Gravy 20:04:33 &lt;zzz&gt; ok, lo pasaremos a la próxima reunión 20:04:42 &lt;zzz&gt; Sadie trabajará con J para publicar su entrada de blog sobre reseed (proceso de arranque/semillado inicial), nueva fecha a mediados de feb. 20:04:49 &lt;zzz&gt; sadie_i2p, ¿cuál es la última sobre esto? 20:05:42 &lt;sadie_i2p&gt; J también está ocupado, trabajando con Back up 20:06:07 &lt;zzz&gt; sadie_i2p, ¿va a ocurrir esa entrada del blog a estas alturas o deberíamos seguir adelante? 20:06:44 &lt;sadie_i2p&gt; Back up y yo estamos trabajando en otra cosa en este momento; probablemente no habrá entrada del blog 20:06:58 &lt;zzz&gt; ok, lo tacharé de la lista 20:07:02 &lt;sadie_i2p&gt; sigamos 20:07:17 &lt;zzz&gt; Sadie contactará a backup para hablar de la campaña de reseed, nueva fecha a mediados de feb. 20:07:32 &lt;zzz&gt; sadie_i2p, ¿qué están preparando tú y backup? 20:07:34 &lt;anonimal&gt; ¿Feb? 20:07:54 &lt;zzz&gt; sí anonimal, todos estos son temas vencidos 20:08:26 &lt;sadie_i2p&gt; contenido y gráficos nuevos  20:08:51 &lt;zzz&gt; para el sitio web, supongo 20:08:55 &lt;sadie_i2p&gt; habrá retrasos por los calendarios, pero Back up ahora está trabajando en el contenido y yo estoy trabajando en los gráficos para el sitio 20:09:15 &lt;zzz&gt; ¿y qué hay de la «campaña» más allá del sitio web en sí? 20:09:30 &lt;zzz&gt; ¿qué tienen planeado? ¿y para cuándo? 20:09:34 &lt;eche|on&gt; genial 20:09:47 &lt;sadie_i2p&gt; prepararemos una página nueva para el sitio y luego empezaremos a dirigir a la gente allí a través de redes sociales, etc... 20:10:00 &lt;sadie_i2p&gt; quizá usar nuevas pegatinas como incentivo también 20:10:10 &lt;eche|on&gt; ¡pegatinas! 20:10:17 &lt;zzz&gt; oh sí, pegatinas para quienes hagan reseed, gran idea 20:10:19 &lt;str4d&gt; ¿Esto es una página de «qué es reseed», o una guía de «cómo ejecutar un reseed»? 20:10:49 &lt;sadie_i2p&gt; esta es una guía nueva de cómo ejecutar un reseed 20:11:36 &lt;zzz&gt; sadie_i2p, ¿puedes darnos el próximo hito para esto? (fecha, qué es) 20:12:12 &lt;str4d&gt; Entonces sería una guía para «usuarios» o colaboradores de I2P, más que para desarrolladores 20:12:26 &lt;str4d&gt; Así que pensaré en un lugar mejor para colocar estas guías 20:13:07 &lt;sadie_i2p&gt; esto podría tardar un poco más; diré que, como máximo, en dos meses 20:13:10 &lt;str4d&gt; excepto hmm... 20:13:21 &lt;sadie_i2p&gt; La guía será para usuarios y colaboradores 20:13:45 &lt;zzz&gt; sadie_i2p, por favor danos un hito intermedio para el próximo mes 20:13:59 &lt;sadie_i2p&gt; probablemente pueda proporcionar una actualización de contenido en un mes 20:14:02 &lt;str4d&gt; En realidad, supongo que sí pertenece a «Get involved -&gt; Guides» 20:14:11 &lt;zzz&gt; ok, genial 20:14:16 &lt;zzz&gt; sigamos 20:14:26 &lt;zzz&gt; str4d, gravy, cacapo: Añadir casos de uso, en qué somos mejores, más «pasión» y «grasa», añadir / destacar Bote, para finales de 20:14:39 &lt;zzz&gt; enero ABIERTO, nueva fecha 1 de marzo 20:14:50 &lt;zzz&gt; Vi que cacapo escribió unos buenos casos de uso 20:15:06 &lt;str4d&gt; Sí, basados en los ejemplos de dymaxion 20:15:11 &lt;zzz&gt; str4d, ¿en qué estado está integrar eso en el sitio web junto con algo de pasión y grasa? 20:15:21 &lt;Yankee&gt; ¡Hola damas y caballeros! 20:15:35 &lt;str4d&gt; En mi humilde opinión, el contenido necesita un poco de pulido (se siente un poco demasiado «¡I2P al rescate!») 20:16:03 &lt;str4d&gt; En cuanto al lugar en el sitio, aún no estoy del todo seguro de dónde encajarlo 20:16:05 &lt;zzz&gt; str4d, vencía el 1 de marzo, ¿puedes darnos una nueva fecha para subir esto al sitio web? 20:16:45 &lt;str4d&gt; El «objetivo» de este punto era hacer algo mejor que la columna central actual de la página principal y la página de aplicaciones compatibles 20:18:02 &lt;str4d&gt; zzz, puedo poner la página en una URL 20:18:42 &lt;zzz&gt; ¿tú y sadie_i2p están en sintonía sobre qué es este elemento de trabajo? sadie añadió esto a la lista de tareas en el ccc 20:20:29 &lt;str4d&gt; Es 20:20:45 &lt;str4d&gt; un comienzo, pero todavía tenemos que definir la arquitectura de la información más amplia 20:20:57 &lt;str4d&gt; qué es lo que realmente intentamos transmitir con la página de inicio 20:21:42 &lt;zzz&gt; ok, entonces dame una fecha para la primera parte 20:21:49 &lt;zzz&gt; por favor 20:22:12 &lt;str4d&gt; Migraré el documento de casos de uso al sitio web para finales de esta semana 20:22:42 &lt;str4d&gt; Y un informe de estado adicional en la próxima reunión sobre la re-arquitectura de la página de inicio 20:23:04 &lt;zzz&gt; ok, genial, ojalá tú y sadie puedan discutir los detalles sobre los objetivos más amplios de «grasa» y «pasión». 20:23:39 &lt;zzz&gt; comraden editar/pulir/mejorar/publicar la historia de I2P para finales de febrero 20:24:13 &lt;zzz&gt; ¿Alguien sabe en qué anda comraden1? Necesito que me devuelva el borrador editado, luego quiero darle otra pasada 20:25:00 &lt;zzz&gt; esto debía publicarse en el sitio web el lunes 20:25:30 &lt;sadie_i2p&gt; la nueva fecha es el 1 de abril  20:25:59 &lt;zzz&gt; ok. entonces necesito que me devuelva el borrador en un par de semanas 20:26:14 &lt;anonimal&gt; zzz: ¿Enlace al borrador actual de la historia? 20:26:39 &lt;zzz&gt; lo que está en zzzi2p sigue siendo lo último. No quiero hacer ningún cambio mientras comraden1 tenga el «master» 20:26:53 &lt;zzz&gt; ok, sigamos 20:27:09 &lt;zzz&gt; tickets: Sadie revisará, hará recomendaciones o posiblemente empezará a gestionarlos (¿para cuándo?) ABIERTO - nueva fecha a mediados de feb. (?) 20:27:09 &lt;anonimal&gt; Ok. 20:27:30 &lt;zzz&gt; sadie_i2p, ¿cómo va esta gran tarea? 20:28:06 &lt;sadie_i2p&gt; ugh 20:29:12 &lt;zzz&gt; necesito un poco más que solo ugh :) 20:29:14 &lt;str4d&gt; Era una tarea considerable :P 20:29:35 &lt;sadie_i2p&gt; str4d y yo hemos hablado de reuniones semanales de tickets 20:29:56 &lt;zzz&gt; eso podría ser más factible que una «revisión» puntual 20:30:06 &lt;str4d&gt; Pensé que ya mencioné esto en una reunión anterior, pero por si no: añadí un estado «open» en Trac, para indicar tickets que los desarrolladores hemos visto pero que no tienen asignado a nadie o no tienen un estado particular. 20:30:26 &lt;str4d&gt; Mi objetivo con eso era diferenciar esos tickets de los realmente nuevos 20:30:26 &lt;sadie_i2p&gt; sí, lo sería 20:30:26 &lt;zzz&gt; sadie_i2p, ¿te has metido lo suficiente como para hacer alguna recomendación sobre cómo estamos gestionando los tickets? 20:31:08 &lt;str4d&gt; Así que el montón de tickets «new» es muchísimo más pequeño ahora que he apartado los que abrimos nosotros mismos 20:31:15 &lt;sadie_i2p&gt; a estas alturas, mi mejor recomendación es una revisión y triaje semanales  20:32:34 &lt;str4d&gt; +1 20:32:34 &lt;zzz&gt; ok. ¿ya estamos listos para programar la primera reunión o hay que organizar algo más antes? 20:33:28 &lt;str4d&gt; Aún estoy viajando, así que preferiría esperar hasta la próxima semana 20:33:46 &lt;zzz&gt; ok. si no han programado nada antes de la reunión de abril, los contactaremos entonces 20:34:05 &lt;zzz&gt; str4d Lanzamiento de Android 0.9.24 para el 7 de feb., lista de TODO recopilada para el 26 de feb. 20:34:21 &lt;zzz&gt; parece que vas retrasado con eso :) 20:34:28 &lt;str4d&gt; Je 20:34:34 &lt;zzz&gt; ¿nuevas fechas? 20:34:37 &lt;str4d&gt; Ambas cosas fracasaron estrepitosamente, por la tesis de doctorado 20:34:55 &lt;str4d&gt; (que *finalmente* entregué a mediados de feb.) 20:35:04 &lt;str4d&gt; Estoy trabajando en sacar 0.9.24 mientras hablamos 20:35:06 &lt;zzz&gt; genial. 20:35:10 &lt;str4d&gt; (en un portátil muuuuy lento() 20:35:14 &lt;str4d&gt; ) 20:35:16 &lt;zzz&gt; ¿y la lista de TODO? 20:35:31 &lt;str4d&gt; La recopilación de la lista de TODO sucederá en los próximos días 20:35:41 &lt;zzz&gt; ok, te vamos a tomar la palabra 20:35:51 &lt;str4d&gt; je :P 20:36:01 &lt;zzz&gt; str4d y zzz revisarán el ticket de VRP para el 12 de feb. Yo hice mi parte. 20:36:06 &lt;str4d&gt; Principalmente es repasar la lista de TODO en el repositorio y buscar cosas que falten en mi lista de TODO personal 20:36:14 &lt;zzz&gt; ¿nueva fecha para eso? 20:36:20 &lt;anonimal&gt; Re: #1119, recién ahora veo el último comentario de zzz de hace 3 semanas. Nunca recibí un correo electrónico ni he estado recibiendo correos de github u otras cosas durante las últimas semanas en @mail.i2p/@i2pmail.org. 20:36:32 &lt;anonimal&gt; Me pregunto seriamente si el servicio de correo de postman está teniendo problemas. 20:36:37 &lt;str4d&gt; Otra baja por la tesis. Lo leeré esta tarde después de que salga 0.9.24 20:36:46 &lt;anonimal&gt; Puede que tenga que cambiar de correo :/ 20:36:49 &lt;zzz&gt; ok, genial 20:36:49 &lt;str4d&gt; anonimal, sí, yo también he tenido problemas serios últimamente (muchos correos rebotando) 20:37:03 &lt;zzz&gt; aunque no lo creas, creo que eso es todo para el 1) 20:37:11 &lt;zzz&gt; y 2) 20:37:17 &lt;str4d&gt; (desde alrededor del 6 de feb.) 20:37:22 &lt;anonimal&gt; zzz: leeré tus comentarios más a fondo y reescribiré el VRP. 20:37:28 &lt;zzz&gt; 3) Preparación y programación de las reuniones de la hoja de ruta http://zzz.i2p/topics/2021 20:37:33 &lt;anonimal&gt; ¡Espera! 20:37:45 &lt;zzz&gt; ok, perdón, ¿algo más sobre  1 o 2? 20:37:45 &lt;anonimal&gt; Para 1): ¿decisión sobre H1? 20:38:06 &lt;anonimal&gt; La decisión sobre H1 se movió al punto 1), según recuerdo. 20:38:41 &lt;anonimal&gt; O no; de cualquier modo creo que lo cubriremos hoy. 20:38:47 &lt;zzz&gt; en la última reunión decidimos que cerraríamos las discusiones de VRP y h1 en las reuniones de hoja de ruta del 4 al 6 de marzo 20:39:11 &lt;anonimal&gt; Ok. 20:39:23 &lt;zzz&gt; Acabo de programarlas, vamos a hacerlas mañana y el domingo a las 3 PM UTC. anonimal, ¿puedes asistir a cualquiera de esas reuniones? 20:39:30 &lt;str4d&gt; ¡Bien, eso me da la oportunidad de revisar! :P 20:41:08 &lt;zzz&gt; así que eso nos lleva al 3) 20:41:11 &lt;zzz&gt; como dije 20:41:19 &lt;zzz&gt; Acabo de programarlas, vamos a hacerlas mañana y el domingo a las 3 PM UTC.  20:41:21 &lt;anonimal&gt; zzz: Uy, el sábado es la enorme reunión de kovri de mínimo dos horas a las 6 pm UTC. 20:41:21 * anonimal pensando 20:41:23 &lt;anonimal&gt; zzz: ¿Cuánto crees que durará la reunión del sábado? 20:41:33 &lt;orignal_&gt; ¿a todos aquí les tiene que importar la reunión de kovri? 20:41:40 &lt;zzz&gt; nuestras reuniones serán viernes y domingo. no sábado. 20:41:46 &lt;orignal_&gt; ¿o se puede resolver en privado? 20:42:05 &lt;zzz&gt; Propongo que hagamos VRP como primera cosa en la reunión del domingo. ¿ok? 20:42:06 * anonimal perdió la cuenta de los días 20:42:11 &lt;anonimal&gt; Puedo el domingo. 20:42:16 &lt;anonimal&gt; Ok, suena genial. 20:43:00 &lt;zzz&gt; estas serán reuniones informales, revisando dónde estamos y adónde queremos ir 20:43:11 &lt;zzz&gt; el objetivo es establecer una hoja de ruta para el resto del año, al menos 20:43:22 &lt;zzz&gt; la segunda reunión puede ser más estructurada 20:43:46 &lt;zzz&gt; Estoy un poco atascado sobre qué debería hacer después y durante el resto del año. así que estas reuniones son vitales para\ 20:43:52 &lt;zzz&gt; marcarme la dirección 20:44:08 &lt;str4d&gt; Mmmk 20:44:15 &lt;anonimal&gt; Ok. 20:44:37 &lt;zzz&gt; así que el viernes será una revisión más informal de prioridades. El domingo empezaremos con h1/vrp, luego pasaremos a concretar de verdad la hoja de ruta para .26-.29 20:44:47 &lt;zzz&gt; ¿algo más sobre el 3)? 20:45:31 &lt;zzz&gt; pasemos al 4) 20:45:39 &lt;zzz&gt; 4) Propuesta de Código de Conducta (Sadie) http://zzz.i2p/topics/2015?page=2 20:45:56 &lt;zzz&gt; veo que ahora ha propuesto hacer algo similar a debian 20:46:00 &lt;zzz&gt; ah, de vuelta justo a tiempo 20:46:12 &lt;zzz&gt; ¿alguien tiene alguna opinión sobre el coc de debian? 20:46:48 &lt;orignal_&gt; dedian no es una red anónima 20:46:56 * str4d abre el enlace 20:47:05 &lt;str4d&gt; orignal_, no, pero es FOSS 20:47:08 &lt;zzz&gt; pero ¿qué opinas de su CoC, orignal_? 20:47:17 &lt;orignal_&gt; la gente viene a I2P por diferentes razones 20:47:33 &lt;anonimal&gt; En mi opinión, es un poco flojo y no estoy seguro de cómo se hace cumplir algo. 20:48:02 &lt;orignal_&gt; zzz, su CoC es adecuado para ellos ya que es un proyecto consolidado con historia 20:48:04 &lt;zzz&gt; sadie, ¿qué te gusta del CoC de debian? 20:48:14 &lt;orignal_&gt; I2P es completamente diferente 20:48:32 &lt;sadie_i2p&gt; parecía proporcionar una buena estructura básica con la que empezar, al menos 20:48:40 &lt;str4d&gt; orignal_, ¿y la historia de &gt;10 años de I2P no lo convierte en un proyecto consolidado? 20:48:45 &lt;zzz&gt; claro, somos diferentes, pero de hecho somos un proyecto consolidado con historia 20:48:51 &lt;orignal_&gt; lo último para lo que viene la gente aquí es para volver a escuchar estas tonterías de RR. HH. 20:49:31 &lt;zzz&gt; No veo qué tienen que ver las razones para venir a un proyecto con las normas sobre cómo deberían comportarse una vez que llegan aquí 20:49:41 &lt;zzz&gt; ¿RR. HH.? 20:50:31 &lt;sadie_i2p&gt; Estoy buscando ejemplos que sean simples y directos -  20:50:31 &lt;sadie_i2p&gt; así que quizá no los mejores, pero por lo menos para empezar 20:51:29 &lt;zzz&gt; ¿creemos que el de debian es el mejor lugar para empezar, o sería mejor el de monero? 20:51:36 &lt;orignal_&gt; str4d, por desgracia no 20:51:51 &lt;str4d&gt; orignal_, «personas != desarrolladores», una vez más. 20:51:53 &lt;orignal_&gt; compara cuánta gente usa Debian e I2P 20:52:11 &lt;orignal_&gt; no intenten copiar a los grandes, aún no están en esa liga 20:52:12 &lt;str4d&gt; No podemos confundir usuarios con desarrolladores. 20:52:21 &lt;zzz&gt; Creo que si podemos elegir el más cercano a nuestro objetivo, entonces podemos pedir a algunas personas que trabajen en editarlo para adaptarlo a nuestra situación 20:52:42 &lt;str4d&gt; Eso sería como decir «cualquiera que instale Debian OS no puede decir nada que no nos guste» 20:52:42 &lt;str4d&gt; Eso *no* es de lo que se trata aquí 20:52:53 &lt;str4d&gt; Y por lo tanto, la base de usuarios no importa para esta discusión 20:52:54 &lt;sadie_i2p&gt; monero también tiene uno muy bueno; si ese es mejor de los dos, no tengo objeción 20:53:21 &lt;orignal_&gt; zzz, el CoC es cosa de RR. HH. 20:53:21 &lt;orignal_&gt; nada más 20:53:28 &lt;zzz&gt; ¿opiniones de otros sobre debian vs. monero? 20:53:44 &lt;anonimal&gt; + Monero 20:53:49 &lt;zzz&gt; orignal_, ¿qué quieres decir con «HR»? 20:54:07 &lt;orignal_&gt; HR = recursos humanos 20:54:24 &lt;zzz&gt; el de monero es más corto que el de debian, así que supongo que es más fácil empezar pequeño 20:55:13 &lt;zzz&gt; ¿tenemos voluntarios para anotar el CoC de monero con cambios propuestos y volver con eso el próximo mes? 20:55:18 &lt;str4d&gt; zzz, me gusta la esencia del de Debian, en el sentido de que cubre mucho de lo que creo que nos importa (p. ej., el punto 2 habría sido muy útil recientemente) 20:55:26 &lt;zzz&gt; o el de debian 20:55:28 &lt;orignal_&gt; mi opinión de nuevo: todavía no es tiempo para eso 20:55:40 &lt;zzz&gt; no tenemos que decidir ahora entre debian y monero 20:55:48 &lt;zzz&gt; orignal_, recibimos tu mensaje alto y claro, gracias 20:55:59 &lt;str4d&gt; Y no es demasiado prescriptivo 20:56:13 &lt;zzz&gt; no se han tomado decisiones. solo estamos discutiendo. 20:56:40 &lt;sadie_i2p&gt; podemos usar lo más aplicable de ambos 20:56:43 &lt;anonimal&gt; Re: CoC, 20:56:56 &lt;str4d&gt; También me gusta el punto 6: que al responder a problemas, quien responda también debe ser respetuoso con el CoC 20:57:03 &lt;anonimal&gt; https://github.com/monero-project/kovri/blob/master/doc/CONTRIBUTING.md 20:57:09 &lt;anonimal&gt; También incluye un hermoso gráfico del proceso de gobernanza de Monero. 20:57:30 &lt;comraden1&gt; zzz: re: draft -- me ha caído un aumento de problemas en el trabajo y estoy lidiando con un familiar que volvió a entrar en remisión, así que el borrador de la historia quedó en segundo plano. sadie_i2p mencionó 2016-04-01 como la nueva fecha, que intentaré cumplir 20:57:30 &lt;str4d&gt; ¡Oh, imágenes! 20:57:48 &lt;comraden1&gt; zzz: ¡disculpas por estar fuera de juego unas semanas! 20:58:06 &lt;anonimal&gt; str4d zzz: Sí, y estaría dispuesto a parchear la guía de contribución para adaptarla a java i2p. 20:58:52 &lt;anonimal&gt; Hola comraden1, estoy publicando algo en la página de la historia de i2p para revisión. 20:59:30 &lt;sadie_i2p&gt; me ofrezco voluntaria 20:59:58 &lt;comraden1&gt; anonimal: gracias :) si está en el foro lo veré la próxima vez que entre. Siéntete libre de enviármelo por privado o contactarme en clearnet 21:00:05 &lt;zzz&gt; ok, excelente. Sadie_i2p y anonimal, ¿pueden volver con una recomendación en la reunión del próximo mes? 21:00:20 &lt;sadie_i2p&gt; claro 21:00:25 &lt;zzz&gt; comraden1, gracias por la actualización, siento oír lo de los problemas familiares 21:00:31 &lt;zzz&gt; ¿algo más sobre el 4)? 21:00:40 * zzz calienta el baffer 21:00:48 &lt;zzz&gt; ¿algo más para la reunión? 21:00:54 &lt;orignal_&gt; sí, escribir un CoC para alguien parece un trabajo mejor 21:01:13 &lt;anonimal&gt; Sí, aunque como i2pmail es problemático últimamente, sadie_i2p y yo deberíamos intentar charlar por IRC si es posible. 21:01:21 &lt;anonimal&gt; No, nada más para la reunión de mi parte, zzz. 21:01:52 &lt;zzz&gt; orignal_, por favor no interrumpas nuestra reunión con comentarios despectivos sobre kovri. El mes pasado se fue demasiado lejos y prometí que no dejaría que volviera a suceder 21:02:07 &lt;orignal_&gt; ¿lo hice? 21:02:41 * zzz *bafs* se cerró la reunión 21:02:45 &lt;zzz&gt; gracias a todos </div>
