---
title: "Reunión de desarrollo de I2P - 2 de agosto de 2016"
date: 2016-08-02
author: "zzz"
description: "Registro de la reunión de desarrollo de I2P del 2 de agosto de 2016."
categories: ["meeting"]
---

## Resumen rápido

<p class="attendees-inline"><strong>Presentes:</strong> nextloop, psi, poneyhot, sadie, str4d, trolly, xmpre, zzz</p>

## Registro de la reunión

<div class="irc-log"> 21:00:01 &lt;zzz&gt; 0) Hola 21:00:01 &lt;zzz&gt; 1) Informe de HOPE (zzz/sadie) http://zzz.i2p/topics/2152 21:00:01 &lt;zzz&gt; 2) Actualización 0.9.27 (zzz) http://zzz.i2p/topics/2132 21:00:01 &lt;zzz&gt; 3) Actualización de Summer of X (sadie/str4d) 21:00:05 &lt;zzz&gt; 0) Hola 21:00:07 &lt;zzz&gt; hola 21:00:38 &lt;xmpre&gt; Hola 21:00:44 &lt;i2pr&gt; [Slack/str4d] Hola 21:00:56 &lt;zzz&gt; 1) Informe de HOPE (zzz/sadie) http://zzz.i2p/topics/2152 21:01:32 &lt;zzz&gt; He publicado un breve informe de viaje en ese enlace. sadie, comraden1, gravy, o cualquiera que haya visto algunos de los videos, ¿algo que añadir? 21:02:30 &lt;i2pr&gt; [Slack/str4d] No he visto los videos aún. ¿Hay algunos que deba marcar aparte de los de Tor? 21:03:01 &lt;zzz&gt; No vi mucho más. Con suerte la gente añadirá algunas recomendaciones al hilo en zzz.i2p 21:03:13 &lt;xmpre&gt; Para quienes quizá no lo sepan, ¿dónde están los videos? 21:03:27 &lt;zzz&gt; hope.net, presumiblemente 21:03:56 &lt;zzz&gt; ¿algo más sobre el punto 1)? 21:03:59 &lt;xmpre&gt; https://hope.net/watch.html 21:04:54 &lt;zzz&gt; 2) Actualización 0.9.27 (zzz) http://zzz.i2p/topics/2132 21:05:57 &lt;zzz&gt; Seguimos apuntando a mediados de septiembre como muy pronto. No hay mucha actividad en mtn ni grandes funcionalidades. Después de terminar las cosas de verano de i2p, quiero pasar a NTCP2. Así que no hay prisa por la .27 por ahora, las cosas están bastante estables 21:06:26 &lt;zzz&gt; ¿Alguien tiene comentarios sobre el calendario o el contenido de la .27? 21:06:39 &lt;i2pr&gt; [Slack/str4d] Yo también estaré enfocándome en NTCP2 más o menos al mismo tiempo 21:06:49 &lt;xmpre&gt; Tengo una sugerencia para facilitar el multihoming (uso de múltiples conexiones de red), ¿debería añadirla a trac? 21:06:59 &lt;xmpre&gt; básicamente una función de exportación/importación 21:07:11 &lt;zzz&gt; de acuerdo, bien. Todavía necesitamos una persona nueva para Tails, todos necesitamos tuitear al respecto 21:07:19 &lt;i2pr&gt; [Slack/str4d] También me gustaría que consideráramos habilitar SAM por defecto. 21:07:43 &lt;zzz&gt; xmpre, si es obvio, trac está bien; si necesita algo de discusión, quizá sea mejor zzz.i2p 21:07:48 &lt;i2pr&gt; [Slack/str4d] O al menos discutir las implicaciones de hacerlo 21:08:06 &lt;xmpre&gt; De acuerdo, zzz   21:08:27 &lt;zzz&gt; pongamos sam-by-default en el orden del día del próximo mes, después del fin de la actividad de aplicaciones de verano pero antes de la .27 21:08:40 &lt;i2pr&gt; [Slack/str4d] ACK 21:08:53 &lt;i2pr&gt; [Slack/str4d] Mientras tanto, la gente puede ir pensándolo 21:09:21 &lt;i2pr&gt; [Slack/str4d] Y, p. ej., compararlo con la política que tenga Tor sobre su puerto de control 21:09:38 &lt;zzz&gt; añadido a http://zzz.i2p/topics/2149 21:10:03 &lt;zzz&gt; quizá querríamos que la auth o el ssl estuvieran activados si está activado por defecto; no estoy seguro. Lo pensaré 21:10:11 &lt;zzz&gt; ¿algo más sobre el punto 2)? 21:10:58 &lt;psi&gt; (hola) 21:11:10 &lt;zzz&gt; Hablando de la próxima reunión, el presupuesto del CCC estará en el orden del día, vean el enlace de arriba, y por favor tengan listos sus requisitos para esa reunión 21:11:13 &lt;i2pr&gt; [Slack/sadie] hola - estoy a tope de trabajo, chicos 21:11:33 &lt;zzz&gt; pasamos al punto 3) ... 21:11:43 &lt;zzz&gt; 3) Actualización de Summer of X (sadie/str4d) 21:11:50 &lt;zzz&gt; sadie, str4d, ¿qué hay de nuevo? 21:12:10 &lt;i2pr&gt; [Slack/str4d] No hay problema, Sadie, me alegra que puedas pasarte aunque sea brevemente :) 21:12:22 &lt;i2pr&gt; [Slack/str4d] Creo que Summer Dev va realmente bien 21:12:47 &lt;i2pr&gt; [Slack/str4d] Este mes estuvo públicamente enfocado en nuestro trabajo con otras aplicaciones 21:13:11 &lt;i2pr&gt; [Slack/str4d] (apps con las que en general no habíamos trabajado antes) 21:13:47 &lt;i2pr&gt; [Slack/str4d] Logré incorporar soporte de cliente I2P en Foolscap, la biblioteca de comunicación usada por Tahoe-LAFS 21:14:29 &lt;i2pr&gt; [Slack/str4d] Así que espero que podamos usar upstream con la grid de I2P en un futuro cercano, al menos para clientes 21:14:57 &lt;i2pr&gt; [Slack/str4d] El soporte del lado del servidor para I2P y Tor está previsto para una versión posterior 21:15:31 &lt;i2pr&gt; [Slack/str4d] También estoy muy cerca de tener ZeroNet funcionando sobre I2P como prueba de concepto 21:16:01 &lt;i2pr&gt; [Slack/str4d] (lo cual también ha resultado en mejoras significativas a i2p.socket por parte de psi y de mí mismo) 21:16:22 &lt;zzz&gt; ++psi 21:17:15 &lt;zzz&gt; por mi parte he hecho lanzamientos de plugins para i2phex, jwebcache y orchid. Habrá un lanzamiento de syndie en aproximadamente una semana (¡por favor actualicen las traducciones!) y otro lanzamiento de orchid también 21:17:34 &lt;i2pr&gt; [Slack/str4d] ¡Woo! 21:17:45 &lt;zzz&gt; y quizá jircii; hay al menos una persona pidiéndolo; si hay otros, por favor avisen 21:17:45 &lt;xmpre&gt; Gracias por los esfuerzos en el i2psnark independiente, tengo 1 instancia funcionando con i2pd 21:17:58 &lt;psi&gt; i2p.socket todavía necesita algo de feedback de desarrolladores, oh cierto y tengo que recordarme mirar ese ticket de ipfs 21:18:44 &lt;i2pr&gt; [Slack/str4d] El próximo mes está designado como tiempo para trabajar en nuestras propias apps, pero me encantaría ver también más trabajo con desarrolladores externos 21:18:59 &lt;zzz&gt; también un recordatorio para todos de probar estas bibliotecas y apps independientes con i2pd también 21:19:02 &lt;i2pr&gt; [Slack/str4d] P. ej., psi trabajando con los devs de IPFS :) 21:19:15 &lt;i2pr&gt; [Slack/str4d] :+1: 21:19:47 &lt;nextloop&gt; hola. la mayoría de los plugins no están en github. ¿debería subirlos allí también? 21:19:54 &lt;i2pr&gt; [Slack/str4d] Si alguien está falto de ideas, háganme ping y les daré la lista larga. 21:20:23 &lt;i2pr&gt; [Slack/str4d] Podría ser una buena idea 21:20:29 &lt;zzz&gt; una cosa que ahora mismo no tiene responsable, y no estoy seguro de si debería tenerlo, es compilar/firmar paquetes independientes. kytv hizo algunos, ech hizo algunos, pero no tenemos empaquetado ni alojamiento consistentes para muchos de estos 21:20:57 &lt;zzz&gt; para algunos, ni siquiera hay objetivos de compilación pulidos en el código 21:21:21 &lt;i2pr&gt; [Slack/str4d] Mmm 21:21:56 &lt;i2pr&gt; [Slack/str4d] Este mes estaré trabajando en migrar I2P-Bote a Gradle, como parte de una revisión general de su proceso de compilación 21:22:10 &lt;xmpre&gt; Puedo empezar a compilar/firmar paquetes independientes de i2psnark, estoy compilando Java I2P a través de bobthebuilder.i2p 21:22:18 &lt;zzz&gt; No quiero ser mantenedor de ninguno de ellos. Como mucho quiero hacer una compilación rápida del plugin después de que alguien más haga el resto. Pero no estaba pasando mucho, que supongo que es el punto de i2psummer. 21:22:19 &lt;trolly&gt; ¿gradle? 21:23:26 &lt;zzz&gt; ah sí, gracias a xmpre por poner a andar bobthebuilder. Ayer estaba yendo un poco demasiado... y subí -8 hace unas horas y todavía no he visto una build aquí. Pero estoy seguro de que lograrás que funcione sin problemas 21:23:49 &lt;zzz&gt; ¿algo más sobre el punto 3)? 21:24:08 &lt;i2pr&gt; [Slack/str4d] Algo que me gustaría hacer en la renovación actual del sitio web es promocionar mejor las apps que sí tenemos, e indicar claramente dónde los voluntarios podrían hacer un buen trabajo 21:24:13 &lt;xmpre&gt; Hmm, déjame revisar, zzz   21:24:16 &lt;i2pr&gt; [Slack/str4d] Mejor* 21:24:41 &lt;zzz&gt; para empezar, revisa lo que hay en i2pwiki 21:24:55 &lt;i2pr&gt; [Slack/str4d] También podría vincular eso con Summer Dev 21:25:14 &lt;poneyhot&gt; si puedo hacer unas sugerencias... no las publiquen en orden alfabético, no hay razón para que anoncoin sea lo primero  21:25:20 &lt;poneyhot&gt; o el alojamiento git anónimo .. 21:25:22 &lt;zzz&gt; ¿algo más para la reunión? 21:25:30 &lt;i2pr&gt; [Slack/str4d] Pero eso sería como parte de la entrada del blog del próximo mes 21:25:45 &lt;zzz&gt; str4d, ¿tienes una entrada de blog de julio próxima a salir? 21:25:47 &lt;i2pr&gt; [Slack/str4d] 4) Renovación del diseño del sitio web 21:26:06 &lt;i2pr&gt; [Slack/str4d] zzz, pronto, sí. En los próximos días 21:26:09 &lt;zzz&gt; ok 4) diseño del sitio web, str4d, adelante 21:26:49 &lt;i2pr&gt; [Slack/str4d] Elio Qoshi está avanzando bien con la renovación del diseño del sitio web 21:27:47 &lt;i2pr&gt; [Slack/str4d] Rediseñó el sitio web de Whonix y actualmente está trabajando con Tor en su imagen de marca y guía de estilo, como referencia 21:28:15 &lt;i2pr&gt; [Slack/str4d] (también trabajó para Mozilla) 21:29:08 &lt;zzz&gt; genial 21:29:20 &lt;i2pr&gt; [Slack/str4d] El objetivo actual es reducir los muros de texto (más allá de donde los dejé), y también tener un diseño coherente entre la página de aterrizaje y las páginas interiores (algo de lo que carece el diseño actual) 21:30:27 &lt;i2pr&gt; [Slack/str4d] Su wireframe (boceto), para que se hagan una idea, tendrá contenido de una sola columna en el centro con márgenes en blanco iguales a ambos lados (en los que irá la navegación dentro de la página y los metadatos como ahora) 21:30:45 &lt;zzz&gt; ok. como hablamos el otro día sobre los logos, es bueno saber qué objetivos le estás transmitiendo al diseñador para poder evaluar los resultados en ese contexto 21:31:06 &lt;zzz&gt; ¿algo más sobre el punto 4)? 21:31:24 &lt;i2pr&gt; [Slack/str4d] En la página principal, la (bastante terrible) lista de la columna central será reemplazada por elementos destacados más amigables hacia apps y tareas específicas 21:31:25 &lt;poneyhot&gt; ¿el punto 4) incluye la página de inicio en 127.0.0.1? 21:31:37 &lt;i2pr&gt; [Slack/str4d] honeypot, no 21:31:52 &lt;zzz&gt; ¿algo más para la reunión? 21:32:05 &lt;i2pr&gt; [Slack/str4d] Oh, acaba de mandarme la primera captura de pantalla de su diseño propuesto de la página principal 21:32:26 &lt;i2pr&gt; [Slack/str4d] Pero no puedo simplemente compartirla en IRC, así que tendré que hacerlo cuando vuelva a mi equipo 21:32:41 &lt;i2pr&gt; [Slack/str4d] Con respecto a la consola del router: 21:32:57 &lt;zzz&gt; ok 5) consola del router, str4d, adelante 21:33:03 &lt;i2pr&gt; [Slack/str4d] Vean la rama i2p.i2p.str4d.ui para ver el progreso 21:33:27 &lt;i2pr&gt; [Slack/str4d] El CSS ahora se ha actualizado para coincidir con los cambios de backbend, y está en primer borrador 21:33:45 &lt;zzz&gt; poneyhot, ¿tenías algún tema de reunión para añadir respecto a la consola? 21:34:18 &lt;i2pr&gt; [Slack/str4d] (got a few local changes to push someone before this weekend if I get time) 21:34:18 &lt;i2pr&gt; [Slack/str4d] Comentarios bienvenidos 21:34:18 &lt;i2pr&gt; [Slack/str4d] Tengan en cuenta, sin embargo, que esto es solo un paso intermedio 21:34:30 &lt;zzz&gt; ¿algo más sobre el punto 5)? 21:34:37 &lt;i2pr&gt; [Slack/str4d] Ninguno de los cambios afecta por ahora nada estructural 21:34:48 &lt;poneyhot&gt; Tengo que revisar los cambios primero; simplemente no me gusta el orden alfabético 21:34:49 &lt;i2pr&gt; [Slack/str4d] Ese es mi plan para hacer probablemente en octubre 21:35:09 &lt;zzz&gt; ah, a eso te referías respecto a anoncoin, ya entiendo 21:35:17 &lt;zzz&gt; ¿algo más para la reunión? 21:35:29 &lt;poneyhot&gt; parece que esas son las cosas más importantes en i2p 21:35:35 &lt;i2pr&gt; [Slack/str4d] poneyhot, eso puede terminar cambiando por completo 21:35:51 &lt;i2pr&gt; [Slack/str4d] O no ^^ 21:36:25 * zzz agarra el baffer al estilo Negan 21:36:26 &lt;i2pr&gt; [Slack/str4d] Mi objetivo es tener una consola del router renovada y mejorada lista para el CCC 21:36:58 &lt;xmpre&gt; Con gusto ayudaría a probar la nueva consola del router 21:37:09 &lt;xmpre&gt; (y espero que los molestos errores de cookies se arreglen :p) 21:37:24 * zzz *bafs* la reunión se da por cerrada </div>
