---
title: "Reunión de desarrolladores de I2P - 19 de marzo de 2016"
date: 2016-03-19
author: "zzz"
description: "Registro de la reunión de desarrollo de I2P del 19 de marzo de 2016."
categories: ["meeting"]
---

## Resumen rápido

<p class="attendees-inline"><strong>Presentes:</strong> orignal, str4d, z3r0fox, zzz</p>

## Registro de la reunión

<div class="irc-log"> 20:00:01 &lt;zzz&gt; 0) Hola 20:00:01 &lt;zzz&gt; 1) Hoja de ruta 0.9.27-29: http://i2p-projekt.i2p/en/get-involved/roadmap 20:00:05 &lt;zzz&gt; 0) Hola 20:00:07 &lt;zzz&gt; hola 20:00:35 &lt;zzz&gt; 1) Hoja de ruta 0.9.27-29: http://i2p-projekt.i2p/en/get-involved/roadmap 20:00:57 &lt;str4d&gt; hola 20:01:17 &lt;z3r0fox&gt; hola 20:01:17 &lt;zzz&gt; mi objetivo hoy es dividir la hoja de ruta 27-29 en 27 y 28-29, como mínimo 20:02:05 &lt;zzz&gt; teniendo en cuenta mis dos objetivos a largo plazo: 1) hacer crecer la red; 2) mejorar la seguridad 20:02:55 &lt;zzz&gt; así que veamos la lista 27-29. ¿Algo salta a la vista como de alta prioridad que debamos incluir en 27, o al menos empezar a trabajar? 20:05:08 &lt;str4d&gt; "Migración de cripto para servicios ocultos existentes" &lt;-- ¿Supongo que esto es añadir el backend y las partes de UI para permitir a la gente hacer la migración? 20:05:13 &lt;str4d&gt; (además de hacerlo en stats.i2p, etc.) 20:05:49 &lt;str4d&gt; "Trabajo inicial en nueva cripto" &lt;-- Esto lo valoro muy alto, pero la implementación sigue bloqueada por el trabajo de diseño 20:05:51 &lt;zzz&gt; sí, basándose en el trabajo del feed de suscripción en la 26 20:06:21 &lt;zzz&gt; podríamos llamarlo 'trabajo de diseño inicial' 20:06:34 &lt;str4d&gt; Mmm 20:06:41 &lt;str4d&gt; Veamos el grafo real de dependencias aquí 20:06:53 &lt;str4d&gt; (para los otros primeros elementos) 20:07:11 &lt;str4d&gt; a - Trabajo inicial en NTCP2 20:07:24 &lt;str4d&gt; b - Trabajo inicial en nuevo DH 20:07:29 &lt;str4d&gt; c - Trabajo inicial en nueva cripto 20:07:29 &lt;str4d&gt; d - Trabajo inicial en LS2 con soporte para múltiples destinos 20:07:33 &lt;str4d&gt; e - Trabajo inicial en nuevo netdb ("próximo backend") 20:08:23 &lt;zzz&gt; cualquier cosa etiquetada como 'trabajo inicial' probablemente no tenga dependencias 20:08:23 &lt;str4d&gt; LS2 requiere código nuevo de netDB para admitirlo, ¿no? 20:08:46 &lt;str4d&gt; Pues sí, si es soporte interno para que el router analice partes de ello 20:09:23 &lt;str4d&gt; Pero la forma en que el router obtiene esos datos para analizarlos tendrá dependencias 20:09:39 &lt;zzz&gt; 'new netdb' es lo de tuna, como R5N, así que es ortogonal a LS2 20:09:51 * str4d está intentando separar las cosas que podemos implementar antes de las cosas en las que necesitamos centrar trabajo de diseño y que pueden estar bloqueando otras tareas 20:09:54 &lt;str4d&gt; Vale 20:10:34 &lt;str4d&gt; c depende de d, al menos 20:10:52 &lt;str4d&gt; porque en la capa e2e, la cripto está en el LS 20:11:08 &lt;str4d&gt; ¿Qué quieres decir con b? 20:11:27 &lt;str4d&gt; (porque b parecería ser un prerequisito para a, de lo contrario) 20:12:08 &lt;zzz&gt; b = hacer una lista de candidatos DH, con información sobre disponibilidad de código, velocidad, etc. 20:13:04 &lt;str4d&gt; Vale, entonces b *es* semi-independiente de a :) 20:13:04 &lt;zzz&gt; c = hacer un plan, hacer una lista 20:13:51 &lt;zzz&gt; mucho de este material de 'trabajo inicial' está prácticamente muerto antes de madurar. Nadie ha pensado en ello en meses o años; no hay discusión reciente 20:14:04 &lt;zzz&gt; alguien tiene que volver a meterse de lleno en ello 20:14:07 &lt;str4d&gt; Ah, veo mi error. Supuse que todo en la lista se refería a cosas que realmente iban a entrar como código 20:15:41 &lt;zzz&gt; quizá sí, quizá no 20:15:52 &lt;str4d&gt; Vale, mis prioridades ahora son todas a la vez ;D 20:16:25 &lt;str4d&gt; Pero probablemente empezando con algo que tenga un ciclo de entrega más corto 20:16:30 &lt;zzz&gt; mucho de ello requiere crear consenso y diseño con i2pd y kovri antes de codificar 20:17:02 &lt;str4d&gt; Mmm 20:18:34 &lt;str4d&gt; Lo que tiene que ocurrir, en mi humilde opinión, para a y d es que un pequeño grupo de personas revise todas las propuestas existentes y logre algo de claridad, y luego tener algún tipo de reunión de discusión de diseño 20:18:48 &lt;str4d&gt; Con la menor cantidad de reuniones posible, idealmente :P 20:19:28 &lt;str4d&gt; b tendrá cierto impacto en a desde la perspectiva de diseño, pero puede retrasarse 20:20:14 &lt;zzz&gt; yo estaría contento con revitalizar las discusiones en zzz.i2p para empezar. Tenemos 20-30 propuestas publicadas ahora, la mayoría han caído en saco roto o están olvidadas. 20:20:37 &lt;str4d&gt; Igual con c respecto a d 20:20:37 &lt;str4d&gt; De esas cinco, sin embargo, e probablemente tendrá el mayor efecto en la fiabilidad de la red... 20:20:40 &lt;zzz&gt; Como resultado, estamos muy mal posicionados para el desarrollo futuro por el momento 20:21:39 &lt;str4d&gt; En este punto estamos dejando de lado la cripto a nivel de tunnel, lo cual no tengo problema en hacer (queremos esperar un poco y ver qué sale del trabajo de Tor aquí) 20:21:47 &lt;zzz&gt; lo cual es otra razón por la que summer of x podría ser un mejor lugar para poner recursos. Al menos lo que hay que hacer para todas las x es más claro 20:22:21 &lt;zzz&gt; ¿'tunnel-level crypto' está siquiera en alguna lista o publicación? 20:22:41 &lt;str4d&gt; No lo sé 20:22:53 &lt;str4d&gt; Esto lo podremos aclarar mejor una vez que tenga las propuestas en el sitio web :P 20:23:40 * str4d estará trabajando en el precursor de eso hoy. 20:23:51 &lt;zzz&gt; Te preguntaría en qué te gustaría más trabajar, pero eso parece tonto dado que tienes meses y meses de cosas atrasadas en tu lista por el momento 20:24:43 &lt;str4d&gt; Bueno, mucho de eso fue simplemente una planificación de tareas demasiado ambiciosa e irrealista por mi parte 20:25:21 &lt;str4d&gt; (sin tener en cuenta el trabajo real requerido, como por ejemplo la publicación de Android...) 20:25:55 &lt;zzz&gt; Soy bastante pesimista sobre el progreso ahora mismo, incluso para la .26, que aún no he empezado y podría llevar bastante tiempo 20:26:03 &lt;str4d&gt; Para 0.9.26 ya tenemos una lista de cosas que hay que implementar. Pero también podemos comenzar con discusiones de diseño. 20:26:16 &lt;zzz&gt; Y puede que tenga que tomar varias semanas fuera de programar para entender launchpad y debian 20:26:30 &lt;str4d&gt; Hmm, sí.. 20:27:04 &lt;zzz&gt; así que a estas alturas 27 se siente muy lejano 20:27:21 &lt;str4d&gt; Vale, digamos que solo podemos hacer una de [ cifrado de transporte | cifrado e2e ] 20:27:33 &lt;str4d&gt; (en términos de hacer planificación de diseño en paralelo con otras cosas de implementación) 20:27:41 &lt;str4d&gt; ¿Cuál es más importante terminar? 20:28:26 &lt;str4d&gt; El cifrado de transporte es importante con respecto a adversarios de terceros 20:28:56 &lt;str4d&gt; El cifrado e2e es importante con respecto a OBEPs e IBGWs que ven ese paquete cifrado, y también para el rendimiento del tunnel 20:29:09 &lt;zzz&gt; Me inclino hacia lo de transporte DH/NTCP2/padding/PT. Es menos especulativo y ya tenemos más bosquejado. El camino es más claro 20:30:29 &lt;str4d&gt; Entonces centrémonos en eso para la .27 20:31:52 &lt;zzz&gt; ¿crees que eso es más importante que LS2? LS2 está en un estado similar a lo de transporte. Muchas propuestas, cero discusión reciente 20:32:28 &lt;str4d&gt; Idealmente me gustaría trabajar en ambos en paralelo 20:32:41 &lt;str4d&gt; Pero estoy intentando ser realista aquí sobre lo que realmente lograremos :) 20:32:47 &lt;zzz&gt; a punta de pistola, elige uno 20:33:30 &lt;str4d&gt; transporte 20:33:39 &lt;zzz&gt; ok, de acuerdo 20:33:46 &lt;psi&gt; tls lookalike transport when? 20:34:08 &lt;str4d&gt; Lo de transporte beneficia las propiedades de anonimato que proporcionamos a nuestros usuarios *actuales* 20:34:21 &lt;str4d&gt; Lo de LS2 beneficia a los usuarios *futuros* (así como a los actuales) 20:34:26 &lt;zzz&gt; no está en ninguna lista o propuesta, si no recuerdo mal, psi 20:34:34 &lt;str4d&gt; También tengo muchas más preguntas en la cabeza re: LS2 que sobre transporte 20:34:47 &lt;psi&gt; kk 20:35:12 &lt;zzz&gt; str4d, si pudieras llevar esas preguntas a los hilos de zzz.i2p, eso sería un comienzo 20:35:19 &lt;str4d&gt; zzz, no estoy seguro de que eso sea cierto; sé que como mínimo está en el Trac wiki 20:36:19 &lt;zzz&gt; básicamente hay unas 20 propuestas en zzz.i2p que claman por la participación de str4d, psi, orignal, anonimal. Si movemos un par a la parte superior de la lista como acabamos de hacer hoy, con suerte recibirán más atención 20:36:19 &lt;str4d&gt; Podría ser más apropiado decir "signos de interrogación" 20:36:36 &lt;str4d&gt; mmm 20:36:38 &lt;zzz&gt; claro, parte de lo de LS2 es bastante de lanzar ideas a ver si pegan 20:37:01 &lt;str4d&gt; Así que, en mi mente, mi tarea #1 ahora mismo es poner las propuestas en el sitio web 20:37:31 &lt;zzz&gt; en mi mente, Android es la #1 para ti 20:37:42 &lt;str4d&gt; (y mi otra tarea #1 es arreglar el bug de ProGuard en I2P Android) 20:37:50 &lt;str4d&gt; Sí 20:38:08 &lt;orignal&gt; Estoy bien con cualquier propuesta en cuanto se avance con ellas 20:38:08 &lt;str4d&gt; En el peor de los casos, simplemente deshago la corrección de Samsung 4.2 para esta versión 20:38:09 &lt;zzz&gt; así que para la 27, la lista es cosas de transporte: avances en DH, NTCP y PT 20:38:21 &lt;zzz&gt; ¿algo más para la 27? 20:38:39 &lt;str4d&gt; Mmm. Poner el trabajo de diseño de LS2 en la .28 20:39:17 &lt;str4d&gt; zzz, una planificación inicial del diseño de la consola estaría bien 20:39:45 &lt;orignal&gt; yo personalmente no puedo esperar por una cripto nueva, especialmente para destinos, así que LS2 debería implementarse cuanto antes 20:40:08 &lt;str4d&gt; (en la medida de decidir una dirección y hoja de ruta, sin implementación real) 20:40:08 &lt;zzz&gt; ok 20:41:18 &lt;zzz&gt; Creo que es una 27 bastante ambiciosa: migración de cripto para servicios ocultos existentes + lo de transporte 20:41:20 &lt;str4d&gt; orignal, lo mismo; por eso quiero asegurarme de que lo hagamos bien :) 20:41:43 &lt;zzz&gt; ¿Pondré LS2 y lo relacionado en la 28 y moveré todo lo demás a la 29? 20:42:35 &lt;str4d&gt; Suena razonable 20:42:35 &lt;str4d&gt; Entonces la .27 tiene una buena mezcla de diseño e implementación 20:42:38 &lt;zzz&gt; ¿algo más sobre 1) hoja de ruta? 20:43:18 &lt;str4d&gt; Por mi parte no, en este momento. 20:43:27 &lt;zzz&gt; ¿algún otro tema? 20:43:34 &lt;str4d&gt; Queremos revisar esto, por supuesto, probablemente a mitad de la .26 20:44:08 &lt;str4d&gt; (para asegurarnos de que estamos en ruta con la preparación necesaria para la .27) 20:44:50 &lt;str4d&gt; 2) ¿Cómo vamos con respecto a la recuperación tras la desaparición de kytv? 20:44:55 &lt;zzz&gt; La próxima reunión mensual es el 5 de abril. Quiero decir por adelantado que si nadie informa que ha hecho algo desde la reunión del 3 de marzo, voy a declarar este nuevo estilo de gestión de proyecto un fracaso. Si nadie está haciendo nada, no hay nada que gestionar y no hay necesidad de tener reuniones mensuales 20:45:33 &lt;str4d&gt; Mencionaste launchpad y debian arriba. ¿Hay algo más que consideres urgente para la recuperación? 20:45:35 &lt;zzz&gt; 2) Meeh estaba investigando launchpad/debian, que es nuestra principal interrupción. Necesito comparar notas con él 20:46:05 &lt;zzz&gt; echelon y yo intercambiamos correos con tails, están preocupados por él y buscando un reemplazo. 20:46:18 &lt;zzz&gt; Les dije que por nuestra parte no va a suceder pronto; por ahora es su problema 20:46:58 &lt;zzz&gt; todo lo demás alrededor del build (geoip, tx) lo tengo cubierto. 20:47:16 &lt;zzz&gt; pero launchpad/deb es un desastre. Nadie más sabe nada, y no hay nada escrito 20:47:58 &lt;zzz&gt; y lo que hizo para la 24 está incompleto, así que incluso hay más trabajo que hacer en la 24 antes de llegar a la 25 20:48:16 &lt;zzz&gt; ¿algo más sobre 2)? 20:48:42 &lt;str4d&gt; ¿Sería útil hacer un llamado para un nuevo empaquetador? 20:48:50 &lt;str4d&gt; (p. ej., Twitter?) 20:48:53 &lt;zzz&gt; claro 20:49:07 * zzz alcanza el baffer 20:49:20 &lt;str4d&gt; sadie puede definir la redacción precisa de la convocatoria 20:49:49 &lt;str4d&gt; (queremos que sea acogedora y alentadora sin parecer demasiado alarmista ;) ) 20:49:56 &lt;zzz&gt; no delegues cada tuit en sadie, tú también puedes tuitear :) 20:50:04 * zzz *bafffs* la reunión se cierra </div>
