---
title: "Reunión de desarrolladores de I2P - 06 de septiembre de 2016"
date: 2016-09-06
author: "zzz"
description: "Registro de la reunión de desarrollo de I2P del 6 de septiembre de 2016."
categories: ["meeting"]
---

## Resumen rápido

<p class="attendees-inline"><strong>Presentes:</strong> echelon, EinMByte, orignal, psi, str4d, z3r0fox, zzz</p>

## Registro de la reunión

<div class="irc-log"> 21:00:01 &lt;zzz&gt; 0) Hola 21:00:01 &lt;zzz&gt; 1) actualización 0.9.27 (zzz) 21:00:01 &lt;zzz&gt; 2) Actualización de Summer of X (sadie/str4d) 21:00:01 &lt;zzz&gt; 3) Presupuesto 33C3 http://zzz.i2p/topics/2150 21:00:01 &lt;zzz&gt; 4) SAM activado por defecto (str4d) 21:00:06 &lt;zzz&gt; 0) Hola 21:00:12 &lt;zzz&gt; hola 21:00:13 &lt;psi&gt; hola 21:00:24 &lt;eche|on&gt; bienvenidos 21:00:33 &lt;z3r0fox_&gt; Hola 21:00:40 &lt;zzz&gt; 1) actualización 0.9.27 (zzz) 21:01:01 &lt;zzz&gt; ok, no hay mucho que informar. solo 6K líneas de diff desde la 26 21:01:13 &lt;zzz&gt; a estas alturas diría que la .27 será quizá a mediados de octubre 21:01:41 &lt;zzz&gt; a principios del verano estuve con cosas de Summer of X, últimamente he estado tomando un descanso... pero no veo mucha actividad de nadie más tampoco 21:02:03 &lt;zzz&gt; ¿algo más sobre el punto 1) ? 21:02:19 &lt;eche|on&gt; no mucho sobre Summer of X 21:03:25 &lt;zzz&gt; 2) Actualización de Summer of X (sadie/str4d) 21:03:30 &lt;zzz&gt; sadie / str4d adelante 21:06:07 &lt;zzz&gt; al no oír nada, lo pondré en la agenda para el próximo mes 21:06:15 &lt;zzz&gt; 3) Presupuesto 33C3 http://zzz.i2p/topics/2150 21:06:28 &lt;str4d&gt; ¡Hola! 21:06:33 &lt;eche|on&gt; Despierto 21:06:33 &lt;zzz&gt; eche|on, ¿podrías darnos una breve actualización de nuestras finanzas? 21:06:45 &lt;str4d&gt; Perdón, me distraje con el trabajo un momento. Puedo abordar el punto 2) al final de la reunión 21:07:34 &lt;eche|on&gt; finanzas, ok, sumas actuales: 37k , 510 BTC, 700 LTC y 1300 XMZ (aprox.) 21:07:47 &lt;eche|on&gt; bts está alrededor de 540 y LTC alrededor de 3.5 21:08:00 &lt;zzz&gt; suena a que estamos bastante bien 21:08:10 &lt;eche|on&gt; ya gastamos aproximadamente 4800 este año 21:08:56 &lt;eche|on&gt; y 10 BTC (que convertí en ), así que obtuvimos aproximadamente 5k este año 21:09:20 &lt;zzz&gt; para 33C3, propongo hacer más o menos lo mismo que el año pasado... pagamos todas las entradas de la conf. Y a los miembros plenos del proyecto les reembolsaremos hasta 1000 $ (o euros), o 1500 $ si realmente lo necesitan 21:09:41 &lt;zzz&gt; para la gente que gestiona uno o dos servicios, propongo que paguemos su entrada a la conf y hasta 500 $ en viaje 21:10:01 &lt;zzz&gt; ¿qué les parece? 21:10:23 &lt;eche|on&gt; actualmente tenemos 5 personas solicitando dinero 21:10:25 &lt;str4d&gt; Me parece justo. 21:11:04 &lt;str4d&gt; eche|on, suponiendo las cifras anteriores, ¿cuál sería el gasto total esperado? 21:11:13 &lt;zzz&gt; así que alrededor de 4000–5000 $, más unos 500 en entradas, ¿diría? 21:11:32 &lt;eche|on&gt; con esas reglas, tenemos alrededor de 4k máx. 21:11:39 &lt;zzz&gt; más un par de cientos para una cena 21:11:57 &lt;zzz&gt; oh, además, ¡quien NO haya enviado email a echelon y quiera financiación, que hable ahora! 21:11:58 &lt;eche|on&gt; 2 personas con servicios, 2 con lo usual y 1 con circunstancias especiales 21:12:07 &lt;eche|on&gt; la entrada estará alrededor de 100 cada una 21:12:12 &lt;str4d&gt; Mmm. Eso nos mantiene dentro de nuestro objetivo aproximado de gasto del 10% 21:13:03 &lt;eche|on&gt; un poco por encima, pero aún ok 21:13:21 &lt;zzz&gt; suena como unos 5200 o así. ¿Fijamos un presupuesto de 6000 euros? 21:13:46 &lt;eche|on&gt; la última vez algunos recibieron su solicitud en BTC, lo que me facilitó bastante la vida^^ 21:14:12 &lt;zzz&gt; sí, cualquiera que acepte cobrar en BTC, mejor 21:14:21 &lt;eche|on&gt; suena legítimo 21:14:48 &lt;eche|on&gt; la cena quizás sea en el mismo sitio que el año pasado o quizá un poco más arriba, ya veremos 21:15:02 &lt;zzz&gt; Quiero enfatizar que queremos verlos a todos allí. Aunque intentamos usar nuestro dinero sabiamente, también odiaríamos que alguien no se presentara porque no puede permitírselo. 21:15:09 &lt;eche|on&gt; algunos dulces y otras cosas para el evento en sí, 6k está bien 21:15:10 &lt;str4d&gt; A mí me viene bien que me reembolsen en BTC 21:15:48 &lt;zzz&gt; ¿algo más sobre el punto 3) ? 21:16:15 &lt;eche|on&gt; por mi parte no, responderé todos los emails mañana y más tarde compraré las entradas 21:16:18 &lt;eche|on&gt; oh, entradas: 21:16:36 &lt;eche|on&gt; si ALGUIEN aquí de I2P no solicitó financiación, pero quiere una entrada, ¡mándenme un mail! 21:16:37 &lt;str4d&gt; Quien busque compartir alojamiento, háganme ping :) 21:16:56 &lt;str4d&gt; eche|on, ¿planeas comprar las entradas para todos los miembros del equipo? 21:17:03 &lt;eche|on&gt; sí 21:17:07 &lt;zzz&gt; sí. Ech comprará las entradas. No compren las suyas 21:17:10 &lt;eche|on&gt; para evitar los problemas que tuvimos el año pasado 21:17:12 &lt;str4d&gt; Gracias :) 21:17:34 &lt;str4d&gt; Además, ¿estoy en lo cierto de que generalmente empieza sobre las 11am hora local? 21:17:56 &lt;zzz&gt; oh, ya que estamos en el punto 3), quiero agradecer a eche|on por todo lo que hace, incluyendo mantener las finanzas al día. ¡Estaríamos en bancarrota sin ti! 21:18:02 &lt;str4d&gt; He estado tratando de averiguar si puedo lograr un vuelo que llegue el 27 21:18:02 &lt;eche|on&gt; oh, nos reunimos mayormente 11am/12am en el lugar y nos quedamos hasta la 1, 2 am 21:18:05 &lt;eche|on&gt; pero algunas charlas terminan a las 3 am 21:18:10 &lt;zzz&gt; ok, no discutamos logística aquí 21:18:17 &lt;zzz&gt; ¿algo más sobre el punto 3) ? 21:18:19 &lt;str4d&gt; (si no, tengo que irme la tarde del 25) 21:18:34 &lt;str4d&gt; eche|on, mmk, gracias. Y sí, ¡muchas gracias por mantenernos a flote! :D 21:18:55 &lt;zzz&gt; 4) SAM activado por defecto (str4d) 21:18:59 &lt;zzz&gt; str4d adelante 21:19:08 &lt;eche|on&gt; gracias a todos los donantes (acabo de recibir una donación con la frase "no gasten todo el dinero en diseñadores inútiles" 21:19:39 &lt;str4d&gt; De acuerdo 21:20:29 &lt;str4d&gt; Estoy pensando que con el aumento de apps que usan la SAM API, deberíamos considerar si la habilitamos por defecto, y si lo hacemos entonces cómo deberíamos hacerlo 21:20:51 &lt;str4d&gt; Similar a cómo Tor habilita su puerto de control por defecto, para que las apps generalmente supongan que está disponible 21:21:07 &lt;eche|on&gt; Creo que SAM es bastante estable y no una razón para que un router se caiga fácilmente 21:21:19 &lt;eche|on&gt; Voto por sí, habilitar por defecto 21:21:25 &lt;zzz&gt; ¿hay alguien que se queje? 21:21:37 &lt;EinMByte&gt; Me parece una idea razonable 21:21:55 &lt;EinMByte&gt; El único problema que veo son los puertos en conflicto 21:22:07 &lt;str4d&gt; Mmm 21:23:08 &lt;eche|on&gt; No veo ese problema en instalaciones nuevas 21:23:10 &lt;zzz&gt; la forma habitual de hacerlo sería cambiar clients.config, lo que solo afectaría a instalaciones nuevas. Cualquier otra cosa sería... más difícil 21:23:12 &lt;eche|on&gt; ya que es todo localhost 21:23:27 &lt;str4d&gt; Sé que Tor ha estado sopesando la seguridad de tener siempre abierto su puerto de control 21:23:29 &lt;eche|on&gt; NO lo habilitaría en instalaciones antiguas 21:23:36 &lt;EinMByte&gt; eche|on: quiero decir, podría haber otro servicio (no relacionado con I2P) usando el mismo puerto 21:23:43 &lt;str4d&gt; Y animan a la gente a usar el modo de socket Unix en su lugar 21:23:50 &lt;str4d&gt; (con autenticación por cookie local) 21:23:58 &lt;zzz&gt; No creo que las apps puedan nunca “suponer que está disponible”, siempre necesitarán un manejo de errores y mensajes al usuario adecuados 21:24:01 &lt;eche|on&gt; EinMByte: claro, pero es localhost, y eso debería avisarse 21:24:08 &lt;str4d&gt; Pero eso no nos preocupa tanto, porque cualquier cosa que pueda conectarse a SAM solo puede controlar sus propios tunnels 21:24:33 &lt;str4d&gt; (a menos que puedan adivinar el nombre de sesión de los tunnels de otro cliente) 21:24:36 &lt;EinMByte&gt; eche|on: Ok, entonces si el puerto está ocupado, ¿no habilitar SAM y advertir? 21:24:41 &lt;eche|on&gt; EinMByte: esa es la forma lógica de hacerlo^^ 21:24:42 &lt;str4d&gt; zzz, seguro, las apps no pueden asumir 21:24:48 &lt;str4d&gt; La razón es la usabilidad 21:24:58 &lt;str4d&gt; Así la “opción simple” es “arrancar I2P; usar app” 21:25:06 &lt;zzz&gt; así que tras años y años de estar deshabilitado, habilitarlo ahora puede que no haga mucha diferencia 21:25:16 &lt;str4d&gt; La opción actual es “arrancar I2P; buscar la página para habilitar SAM; habilitar SAM; usar app” 21:25:33 &lt;zzz&gt; por si acaso, dividí /configclients, eso estará en la .27 21:25:36 &lt;eche|on&gt; En mi punto de vista: la mayoría de los i2p routers ya tienen SAM habilitado 21:25:39 &lt;eche|on&gt; si no &gt;90% 21:25:41 &lt;str4d&gt; Mi principal motivador es reducir la fricción 21:25:48 &lt;str4d&gt; para usuarios nuevos 21:25:54 &lt;str4d&gt; así que concuerdo en que esto sería solo para instalaciones nuevas 21:26:19 &lt;EinMByte&gt; Eso suena bien. 21:26:27 &lt;zzz&gt; por cierto, aún no he visto evidencia de tu “aumento de apps usando SAM” 21:26:30 &lt;str4d&gt; eche|on, sí, Tor tiene un problema similar de conflicto de puertos con Orbot en algunos teléfonos Samsung 21:26:46 &lt;psi&gt; sam debería estar activado por defecto para que la gente no tenga que activarlo 21:26:50 &lt;EinMByte&gt; zzz: Tal vez esto sea exactamente lo que se necesita ;) 21:26:51 &lt;zzz&gt; pero tampoco me opongo a la propuesta 21:26:53 &lt;zzz&gt; je 21:27:05 &lt;str4d&gt; zzz, Tahoe-LAFS está a punto de salir con soporte nativo de I2P 21:27:19 &lt;EinMByte&gt; Recuérdenme cuál es el puerto SAM por defecto 21:27:21 &lt;zzz&gt; ok, ¿parece que hay consenso? 21:27:32 &lt;str4d&gt; 7656 21:27:52 &lt;zzz&gt; ¿algo más sobre el punto 4) ? 21:28:36 &lt;EinMByte&gt; str4d: Ok, no se me ocurre nada común que use eso 21:29:09 &lt;zzz&gt; 2) Actualización de Summer of X (sadie/str4d) 21:29:14 &lt;zzz&gt; sadie / str4d adelante 21:29:35 &lt;str4d&gt; ¡Bien! 21:29:45 &lt;str4d&gt; I2P Summer Dev fue, en mi opinión, un éxito 21:30:06 &lt;str4d&gt; No conseguimos nuevos contribuidores (al menos que yo haya visto) 21:30:42 &lt;str4d&gt; (hubo algunos en una de las primeras reuniones a quienes quizá deberíamos haber hecho seguimiento...) 21:30:45 &lt;eche|on&gt; tenemos un nuevo buildbot 21:30:52 &lt;zzz&gt; No vi la entrada de blog prometida de agosto... ¿podríamos tener una en septiembre? 21:30:54 &lt;str4d&gt; Pero hicimos un progreso excelente en varias áreas orientadas a usuarios y devs 21:30:56 &lt;str4d&gt; Como mencioné arriba, la próxima versión de Tahoe-LAFS incluirá soporte nativo de I2P mediante mi librería txi2p 21:31:13 &lt;str4d&gt; zzz, sí, no tuve tiempo de hacerlo. Escribiré una entrada de resumen este fin de semana 21:31:20 &lt;zzz&gt; genial 21:31:47 &lt;str4d&gt; Tengo mi trabajo de Zeronet localmente que quería incluir en la entrada de agosto, pero por desgracia no pudimos hacer que i2p.socket funcionara con gevent correctamente... 21:32:05 &lt;str4d&gt; Pero creo que simplemente haré un PR con eso este fin de semana, y veremos cómo va 21:32:33 &lt;zzz&gt; tahoe es, qué, al menos 5 años desde que pusimos los tickets en su sitio. zooko no se mueve rápido 21:33:05 &lt;eche|on&gt; al menos ahora está hecho 21:33:21 &lt;str4d&gt; Así que en cuanto a usabilidad para devs, hemos avanzado bien en i2p.socket y txi2p, y con la SAM API habilitada por defecto, debería haber menos fricción para añadir I2P a apps Python 21:33:25 &lt;eche|on&gt; ahora necesitamos subidas/descargas paralelas, o tahoe-lafs irá a paso de tortuga 21:33:55 &lt;eche|on&gt; por cierto, un usuario me preguntó hace unos min sobre trabajo de desarrollo en Python en I2P 21:34:04 &lt;str4d&gt; Hicimos algo de alcance con posibles apps nuevas, pero necesitamos más trabajo ahí 21:34:28 &lt;str4d&gt; (IPFS y OpenBazaar en particular están interesados, pero el progreso allí no está avanzando actualmente) 21:34:49 &lt;EinMByte&gt; Por cierto, mis disculpas; había dicho antes que intentaría hacer algo para Summer of X, pero llegó demasiado pronto para kovri 21:34:53 &lt;zzz&gt; lo que sigue en estado desesperado después de Summer of X es Bote. No hay versión desde hace siglos, y unos 40 (!) tickets de Trac, incluyendo el de classpath que creo que bloquea la .27 ... ¿Tienes intención de trabajar en Bote de nuevo o deberíamos descartarlo? 21:35:30 &lt;str4d&gt; zzz, planeo hacerlo, y trabajé en ello 21:35:38 &lt;eche|on&gt; alguien debería ocuparse de bote. es más importante que syndie o i2phex 21:36:05 &lt;zzz&gt; Necesito saber si tenemos que cambiar el empaquetado deb para arreglar Bote, o si es otra cosa lo que está mal, o si no nos importa 21:36:32 &lt;zzz&gt; ¿Septiembre de Bote? 21:37:22 &lt;str4d&gt; En agosto dediqué algo de tiempo a migrarlo a Gradle, lo que significa que podré fusionar las bases de código de android y del plugin 21:37:22 &lt;str4d&gt; Esto eliminará mucha de la fricción que tengo con respecto a desarrollar en Bote 21:37:22 &lt;str4d&gt; Solo falta integrar los scripts del plugin existentes 21:37:22 &lt;str4d&gt; (o reescribirlos en Gradle)( 21:37:39 &lt;str4d&gt; Lamentablemente los plazos de trabajo se interpusieron en agosto 21:37:54 &lt;zzz&gt; ok 21:37:59 &lt;zzz&gt; ¿algo más sobre el punto 2) ? 21:38:07 &lt;str4d&gt; Dedicaré tiempo a Bote este fin de semana 21:38:30 &lt;zzz&gt; ¿algo más para la reunión? 21:39:02 &lt;zzz&gt; ¿puedo proponer volver a las 8 PM UTC para octubre? 21:39:46 &lt;str4d&gt; e intentar encontrar una solución para el problema en Debian 21:39:55 &lt;zzz&gt; ¿alguna objeción a las 8 PM? 21:40:03 &lt;str4d&gt; Pero definitivamente solo en Debian 21:40:24 &lt;zzz&gt; ok, ni siquiera he visto confirmación de que sea solo en Debian, así que eso es un avance 21:40:46 &lt;str4d&gt; Nada más, ¡salvo buen trabajo a todos los que trabajaron en lo de Summer Dev! 21:40:46 &lt;str4d&gt; Espero con ganas el próximo año ;) 21:40:49 &lt;zzz&gt; He propuesto una corrección o al menos una prueba en el ticket, pero no he recibido respuesta 21:40:49 &lt;eche|on&gt; por mí OK hasta ahora 21:41:22 &lt;zzz&gt; ok, tuve más gente quejándose de las 9 que de las 8, así que volvamos a las 8. de todos modos el verano se acabó 21:41:29 * zzz agarra el mazo 21:41:29 &lt;str4d&gt; Estoy bien con las 8 PM en octubre, ya que estaré en EE. UU. 21:41:31 &lt;str4d&gt; (Y de hecho en noviembre también, ya que sería el 1º( 21:42:37 &lt;eche|on&gt; ok, hora de ir a dormir 21:42:41 &lt;eche|on&gt; nos vemos 21:42:44 * zzz ***bafs*** da por cerrada la reunión </div>
