---
title: "Reunión de desarrolladores de I2P - 06 de marzo de 2016"
date: 2016-03-06
author: "zzz"
description: "Registro de la reunión de desarrollo de I2P del 6 de marzo de 2016."
categories: ["meeting"]
---

## Resumen rápido

<p class="attendees-inline"><strong>Presentes:</strong> EinMByte, sadie, str4d, z3r0fox, zzz</p>

## Registro de la reunión

<div class="irc-log"> &lt;zzz&gt; 1) VRP/H1/1119 &lt;zzz&gt; 2) 0.9.26 arrastrado &lt;zzz&gt; 3) Verano de X &lt;zzz&gt; 4) 27-29 pospuestos para la próxima reunión &lt;zzz&gt; 0) hola &lt;zzz&gt; hola &lt;str4d&gt; hola &lt;zzz&gt; Explicaré el 3) cuando lleguemos a ese punto &lt;EinMByte&gt; Hola &lt;zzz&gt; 1) VRP/H1/1119 &lt;zzz&gt; http://trac.i2p2.i2p/ticket/1119 &lt;zzz&gt; ¿Todos han tenido oportunidad de ponerse al día y revisar este ticket? * str4d está a punto de publicar sus comentarios &lt;zzz&gt; str4d, ¿impresiones generales? &lt;str4d&gt; En general creo que está bastante bien. Me gustan los comentarios positivos que hemos recibido de gente que se dedica a esto profesionalmente :) &lt;zzz&gt; Creo que estamos más o menos en el camino correcto &lt;zzz&gt; Este ticket existe desde hace 2 años. Mencionaste h1 hace 14 meses. Tenemos borradores del proceso VRP de anonimal desde septiembre &lt;zzz&gt; Creo que en ese tiempo, h1 se ha vuelto bastante legítimo &lt;str4d&gt; Coincido con zzz en que los puntos finales están sobreespecificados, pero creo que las secciones de proceso y respuesta (secciones III y IV) tienen aproximadamente el nivel adecuado de especificación &lt;zzz&gt; Ya no tengo dudas sobre usar h1 &lt;EinMByte&gt; Sí, aunque solo he seguido la discusión desde la distancia, la respuesta a vulnerabilidades debería seguir procedimientos más estrictos que ahora. H1 podría ser una buena opción para eso. &lt;EinMByte&gt; s/opciones/opción &lt;str4d&gt; Yo también estoy +1 a h1, por las razones que ya expuse en el ticket. &lt;zzz&gt; str4d, conociste a Katie de h1 hace un tiempo, ¿verdad? ¿Puedes contarnos sobre esa reunión? &lt;z3r0fox&gt; Hola &lt;str4d&gt; ¡Sí! La conocí en Kiwicon 9 &lt;str4d&gt; Le pregunté sobre el tuit que publiqué, al que arice respondió en el ticket &lt;str4d&gt; Resulta que arice en realidad le envió por correo un enlace a nuestro ticket preguntando si su respuesta era adecuada, y ella terminó revisando el ticket en su teléfono mientras estaba en otra reunión :P &lt;str4d&gt; También le gustó :P &lt;zzz&gt; ¿Y qué hay de las cosas financiadas y lo que Tor está haciendo con ellos? &lt;str4d&gt; Ella mencionó que iba a suceder, e indicó que quizá podamos entrar en el mismo programa &lt;zzz&gt; Además, ¿impresiones generales de h1 como empresa después de reunirte con Katie? &lt;str4d&gt; Aún tengo que hacer seguimiento de esto, porque 1) tesis, y 2) no tiene sentido entrar en ningún programa si luego no usamos h1 &lt;str4d&gt; zzz, muy positivas &lt;zzz&gt; ¿Alguien tiene objeciones a usar h1? &lt;str4d&gt; Parece que saben lo que hacen, y Katie sin duda está prosperando allí &lt;zzz&gt; ¿Podemos activar h1 ahora para salir en producción o qué tiene que pasar primero? &lt;str4d&gt; Si optamos por h1, esto es lo que creo que debe suceder: &lt;str4d&gt; - Terminamos el VRP y lo publicamos en el sitio web &lt;str4d&gt; - Pulimos el texto de la portada de la página de h1 &lt;str4d&gt; (cosas como cómo respondemos, qué consideramos dentro del alcance, etc.) &lt;zzz&gt; ¿El VRP debe estar listo antes de que h1 esté en vivo? &lt;str4d&gt; - Decidimos el equipo de respuesta &lt;str4d&gt; - Movemos el sandbox a una beta cerrada, donde tengamos invitados a algunos investigadores &lt;str4d&gt; - Una vez que hayamos tenido tiempo para acostumbrarnos a la plataforma, volúmenes de respuesta, etc., lo abrimos &lt;zzz&gt; ¿De verdad crees que las respuestas empezarán a llegar el día que activemos el interruptor? &lt;str4d&gt; Podrían &lt;str4d&gt; Katie me indicó que había varios investigadores muy interesados en ayudar a proyectos de código abierto, si pudieran encontrarlos &lt;zzz&gt; No me imagino que necesitemos tener todo alineado. No es como si los investigadores fueran a empezar a hackear el primer día &lt;zzz&gt; Especialmente si no hay dinero de por medio &lt;zzz&gt; ¿Beta cerrada significa que ellos tienen que dejarlos entrar? &lt;str4d&gt; Sí &lt;str4d&gt; Básicamente h1 invita quizá a 10 investigadores para que puedan usar nuestra página &lt;EinMByte&gt; ¿Tienen alguna idea de quiénes serían invitados? &lt;zzz&gt; Entonces, dejando de lado el VRP y nuestro equipo de respuesta por el momento, ¿quién va a arreglar nuestra página de h1 para dejarla lista? ¿str4d? &lt;str4d&gt; No recuerdo los detalles exactos &lt;str4d&gt; (si invitamos nosotros mismos a la gente a través de h1 o si ellos buscan investigadores del grupo ya registrado) &lt;str4d&gt; La idea es que así no nos inundemos de tickets basura antes de acostumbrarnos a cómo responderlos &lt;str4d&gt; Pero, en mi humilde opinión, también nos ayuda a empezar a construir relaciones directas con algunos investigadores &lt;zzz&gt; ¿Tienes idea de si todos están yendo tras recompensas en h1 o si los programas sin pago también reciben muchos reportes? &lt;EinMByte&gt; Claro, o al menos con aquellos que están usando h1 &lt;str4d&gt; Personalmente no tengo una idea de eso &lt;EinMByte&gt; zzz: ¿Hay posibilidad de eventualmente ofrecer recompensas? &lt;str4d&gt; Pero Katie indicó que definitivamente había investigadores que querían ayudar a proyectos FOSS si podían identificarlos &lt;zzz&gt; Alguien está financiando recompensas para Tor ahora, así que sí &lt;sadie&gt; Puedo ayudar a str4d con la página principal de h1 &lt;str4d&gt; gracias, sadie &lt;EinMByte&gt; I2P tiene ahorros razonables, ¿por qué no gastar algunos en recompensas? &lt;zzz&gt; ok, genial, entonces sadie y str4d trabajarán en dejar lista la parte de h1 &lt;str4d&gt; EinMByte, sí podríamos pasar a recompensas, pero no inicialmente, en mi humilde opinión &lt;zzz&gt; 1mb, ciertamente podemos si queremos &lt;zzz&gt; ¿Algo más sobre h1 o podemos pasar al VRP en sí? &lt;EinMByte&gt; Veamos cómo funciona sin recompensas &lt;str4d&gt; Y como se mencionó arriba, ahora hay un programa en h1 para financiar recompensas para proyectos FOSS &lt;z3r0fox&gt; La beta suena como una buena oportunidad para que el equipo desarrolle respuestas de cara al público por si se divulga públicamente un error realmente serio &lt;str4d&gt; al cual quizá podamos entrar &lt;zzz&gt; última llamada para h1 &lt;zzz&gt; ok, veamos el VRP en sí en el ticket * str4d publica sus comentarios &lt;zzz&gt; Estamos revisando el borrador de anonimal de noviembre &lt;zzz&gt; Sin embargo, no vayamos punto por punto &lt;zzz&gt; ¿Impresiones generales sobre el borrador de noviembre y adónde vamos desde aquí? &lt;str4d&gt; &lt;str4d&gt; Coincido con zzz en que los puntos finales están sobreespecificados, pero creo que las secciones de proceso y respuesta (secciones III y IV) tienen aproximadamente el nivel adecuado de especificación * zzz se toma un minuto para leer los comentarios de str4d &lt;zzz&gt; ok, parece que en general estamos de acuerdo en que el borrador de noviembre es un gran comienzo y tenemos acuerdos aproximados sobre las ediciones necesarias &lt;zzz&gt; Lo que me gustaría hacer es tomar la etapa final de esto de manos de anonimal; que str4d y yo terminemos las ediciones, lo publiquemos en el sitio web y reunamos un equipo &lt;str4d&gt; Suena bien &lt;zzz&gt; ¿Qué opinan? &lt;str4d&gt; También están los ajustes necesarios ahora que vamos por h1 en lugar de un Trac privado &lt;zzz&gt; ¿Algún voluntario para ayudarnos a trabajar en la versión final? &lt;zzz&gt; No queremos volvernos demasiado específicos de herramientas (mtn, h1, etc.) en el proceso. Debería ser lo suficientemente de alto nivel como para evitar la mayor parte de eso &lt;str4d&gt; Cierto &lt;str4d&gt; Y de todas formas iremos iterándola &lt;zzz&gt; No necesita ser perfecta desde el inicio &lt;str4d&gt; Esa es otra razón para una beta privada inicialmente &lt;zzz&gt; ok, str4d, ¿para cuándo tendremos eso listo? &lt;sadie&gt; el borrador del VRP se ve bien &lt;zzz&gt; ¿finales de marzo? &lt;str4d&gt; suena bien &lt;zzz&gt; ok, ¿algo más sobre el 1)?? &lt;zzz&gt; pasando al 2) 0.9.26 revisitado &lt;zzz&gt; ¿Algún otro comentario? Lamentablemente aún no he actualizado la hoja de ruta en el sitio web &lt;zzz&gt; así que podría sostener mis notas frente a la cámara &lt;zzz&gt; perdón, debería haber hecho lo del sitio web. &lt;zzz&gt; Pero sí subí al sitio web los últimos 3 registros de reuniones, incluyendo los del jueves y viernes pasados &lt;zzz&gt; Supongo que estaré haciendo eso hasta que kytv reaparezca &lt;zzz&gt; Sea cuando sea nuestra próxima reunión, pondré la .26 en la agenda para verla entonces &lt;zzz&gt; ¿Algo más sobre el 2)? &lt;zzz&gt; ok, pasando al 3) verano de X &lt;zzz&gt; str4d, ¿puedes explicar nuestra idea por favor? &lt;str4d&gt; La idea es que enfoquemos el desarrollo durante tres meses en elementos de I2P orientados a usuarios y desarrolladores &lt;str4d&gt; es decir, cosas que a la gente realmente le puedan importar, en lugar de ajustes de streaming ;P &lt;str4d&gt; Y por lo tanto cosas sobre las que sea más fácil hacer difusión &lt;str4d&gt; La idea general es: &lt;str4d&gt; - Verano de APIs: dedicar un mes a actualizar nuestras bibliotecas, etc. &lt;str4d&gt; - Verano de Apps: dedicar un mes a ayudar a otros proyectos a usar esas bibliotecas &lt;str4d&gt; - Verano de Plugins: dedicar un mes a trabajar en nuestras propias apps y plugins &lt;zzz&gt; Exacto, esto es sobre hacer crecer la red mediante divulgación y mejorar las apps (las nuestras y las de otros) &lt;str4d&gt; Sí &lt;zzz&gt; Mi idea era: si conseguimos 5 Vuze más, seremos 5 veces más grandes &lt;EinMByte&gt; Quizá también quieran añadir documentación a eso &lt;str4d&gt; Además, está todo el espíritu de Summer of Code al que podemos engancharnos en línea &lt;EinMByte&gt; no hay buena API sin documentación decente &lt;zzz&gt; Muchas veces vemos algún proyecto pensando en I2P pero no saben mucho y no reciben ayuda &lt;str4d&gt; EinMByte, para las partes de API, sí &lt;zzz&gt; de acuerdo, 1mb &lt;str4d&gt; es decir, se trataría de hacer que nuestras bibliotecas y APIs sean lo más fáciles posible de usar para los desarrolladores &lt;z3r0fox&gt; ¡Suena como una buena idea de campaña! Vale la pena intentarlo &lt;str4d&gt; así, por ejemplo, actualizar txi2p, libsam, etc., con SAMv3.3 &lt;EinMByte&gt; ¿Soportar más lenguajes? &lt;EinMByte&gt; Más integración a través de bibliotecas existentes &lt;str4d&gt; Potencialmente, si tenemos desarrolladores que ayuden :) &lt;str4d&gt; EinMByte, sí &lt;zzz&gt; También me gustaría que sadie participara en esto con branding y divulgación &lt;EinMByte&gt; Creo que el trabajo de str4d con Twisted es genial, sería bueno hacer más cosas así &lt;str4d&gt; Arreglar el soporte de libtorrent, intentar meter algo en libp2p, etc. &lt;zzz&gt; verano de I2P, o I2P summer of fun, etc &lt;EinMByte&gt; es decir, no escribir nuestra propia API desde cero, sino ofrecer plugins para cualquier framework que la gente esté usando &lt;str4d&gt; EinMByte, exactamente. &lt;zzz&gt; impulsar SAM 3.3, poner al día todas las diversas bibliotecas puente, documentadas, etc. &lt;str4d&gt; O si ofrecemos nuestra propia API, hacerla lo más simple posible. Eso es lo que me gusta de libsam: son dos archivos que cualquier proyecto puede incluir (o idealmente, cualquier biblioteca existente) &lt;zzz&gt; hay Python y Go y C y C++ y Twisted y libtorrent y libsockets y y y... &lt;zzz&gt; arreglamos cosas de otros y les enviamos pull requests &lt;EinMByte&gt; str4d: De acuerdo, las APIs deberían ser fáciles de incluir. Es un problema común para mí &lt;str4d&gt; Mientras eso avanza, podemos preguntar a otros proyectos si quieren ayuda para integrar I2P en sus apps &lt;zzz&gt; ¿Por qué demonios no funciona libtorrent? ¿Quién puede averiguarlo y arreglarlo? &lt;zzz&gt; ^^ como ejemplo &lt;str4d&gt; Luego, en la siguiente fase de SoX, trabajamos en educarlos y ayudarlos a usar las bibliotecas y APIs recién actualizadas &lt;EinMByte&gt; suena bien &lt;str4d&gt; Sería genial contar con la adhesión de i2pd y kovri también, al menos para la parte de API &lt;str4d&gt; ya que queremos terminar con apps que puedan usar el backend de I2P que quieran &lt;zzz&gt; Creo que podríamos entusiasmar a mucha gente aquí. Sé que psi está trabajando en varias libs &lt;zzz&gt; Necesitamos una lista de todas las apps de mensajería a las que queremos apuntar &lt;str4d&gt; Y esto es bueno para vincular con nuestra divulgación existente &lt;EinMByte&gt; Si conseguimos la PR adecuada podría ser un éxito &lt;EinMByte&gt; Quiero crear una API sencilla en C++ para kovri, en algún momento &lt;zzz&gt; genial, 1mb &lt;EinMByte&gt; Luego esa API podría usarse desde varios lenguajes de programación. Pero esta es una API del núcleo, no una API de cliente (así que el caso de uso es algo diferente) &lt;EinMByte&gt; Básicamente debería permitir a cualquier aplicación incluir el núcleo de kovri. &lt;zzz&gt; Este sería un proyecto holístico agradable para involucrar a todos &lt;EinMByte&gt; De acuerdo &lt;str4d&gt; En mi lista de tareas de divulgación tengo Tahoe-LAFS, IPFS, Tox, OpenBazaar, Zeronet... &lt;zzz&gt; ok, ¿cómo avanzamos con esto? &lt;zzz&gt; quizá sadie pueda darle  un nombre atractivo &lt;str4d&gt; Básicamente tenemos hasta finales de mayo para planear esto &lt;str4d&gt; (mientras se lanzan la .25 y la .26) &lt;zzz&gt; entonces después de la .26 &lt;zzz&gt; pongamos esto en la agenda de la reunión del 4 de abril &lt;EinMByte&gt; Ok. &lt;EinMByte&gt; Aunque tendría que asistir PR &lt;zzz&gt; junio: APIs julio: apps agosto: plugins &lt;EinMByte&gt; (así que creo que esa es sadie, ¿ahora?) &lt;zzz&gt; también podríamos encajar esto alrededor de HOPE &lt;z3r0fox&gt; No conozco muchos de los detalles todavía, obviamente, pero no soy un mal redactor técnico si alguien quiere asignarme trabajo pesado &lt;zzz&gt; ok, pidamos a sadie que desarrolle esto un poco el 4 de abril &lt;sadie&gt; zzz - Puedo encargarme de gráficos/contenido con str4d para la divulgación &lt;zzz&gt; ok &lt;zzz&gt; ¿Algo más sobre el verano de X? &lt;sadie&gt; además, estaré en HOPE con pegatinas .. &lt;str4d&gt; Nada por mi parte :) &lt;amnesia&gt; ¿Llámenlo de otra manera que no sea Summer of X para que no suene anodino o a porno? &lt;str4d&gt; amnesia, X es un marcador de posición &lt;str4d&gt; (hasta que pensemos en algo mejor) &lt;zzz&gt; ok. Como dije al principio de la reunión, me gustaría aplazar la discusión de 27-29 y de la hoja de ruta más grande y metas para la segunda mitad del '16 &lt;amnesia&gt; ¿Summer of Targetted Development? &lt;zzz&gt; ¿Nos gustan estas reuniones específicas de la hoja de ruta o no? ¿Deberíamos hacer esto otra vez? &lt;str4d&gt; amnesia, un poco largo, en mi humilde opinión &lt;str4d&gt; Pensaremos en algo para la reunión de abril &lt;zzz&gt; envíen sus ideas para 'X' a sadie o publíquenlas en algún lado &lt;str4d&gt; zzz, me gustan &lt;str4d&gt; Y ya que estamos &lt;zzz&gt; ¿Queremos otra reunión de hoja de ruta en marzo? &lt;sadie&gt; zzz, ¿podemos poner algo en el foro donde la gente pueda dejar sugerencias para el nombre de 'summer of'? &lt;zzz&gt; sí, sadie &lt;str4d&gt; La otra cosa que quería plantear era la planificación de la hoja de ruta a más largo plazo &lt;EinMByte&gt; zzz: Sí. Necesitamos más a largo plazo &lt;zzz&gt; Tenemos nuestro lanzamiento .25 el próximo fin de semana, así que eso nos mantendrá ocupados &lt;zzz&gt; quizá dentro de unas 2 semanas para otra reunión de hoja de ruta &lt;EinMByte&gt; A menos que lo planifiquemos para más adelante, pero en algún momento necesitará discusión &lt;str4d&gt; Suena bien &lt;z3r0fox&gt; zzz: Creo que son buenas. Mantiene el enfoque &lt;str4d&gt; Quiero sugerir algo para que la gente le dé vueltas &lt;EinMByte&gt; zzz: seguro &lt;zzz&gt; ¿Quieren volver a un martes a las 8 PM o hacerlo el fin de semana? &lt;str4d&gt; En paralelo con el SoX, me gustaría tener otros dos flujos paralelos de trabajo de desarrollo &lt;str4d&gt; - Migración criptográfica &lt;str4d&gt; - Renovación de la UI &lt;str4d&gt; El bloqueador en ambos es la investigación y el diseño, no la implementación &lt;EinMByte&gt; ¿La migración criptográfica incluye NTCP2? &lt;str4d&gt; Sí &lt;str4d&gt; Así que, mientras hacemos cosas de implementación de SoX, también estaremos revisando las distintas propuestas, etc. &lt;zzz&gt; ¿Qué tal el sábado 19 de marzo? &lt;z3r0fox&gt; +1 Fines de semana &lt;zzz&gt; 8 PM UTC sábado 19 de marzo &lt;str4d&gt; Con el objetivo de tener un plan listo para implementar durante o después de SoX &lt;EinMByte&gt; El 19 de marzo parece bien &lt;str4d&gt; De igual forma con la UI, necesitamos empezar a planear el trabajo de diseño en eso lo antes posible, porque tomará mucho tiempo &lt;sadie&gt; el 19 de marzo me funciona &lt;zzz&gt; ok, SoX == Summer of X, entendido &lt;str4d&gt; Sí (hasta que lo cambiemos :P ) &lt;str4d&gt; El trabajo de diseño puede ocurrir en paralelo con todo lo demás, y luego la implementación podría ocurrir después de SoX &lt;str4d&gt; Sería *tan* bueno si pudiéramos tener una UI nueva lista para el CCC &lt;zzz&gt; ok, pondré una agenda en zzz.i2p, además de las notas y los registros de la reunión de hoy en el sitio web &lt;str4d&gt; En fin, cosas en las que pensar &lt;zzz&gt; ¿Algo más para la reunión de hoy? * zzz agarra el baffer &lt;str4d&gt; Podemos discutir más en la próxima hoja de ruta &lt;sadie&gt; baff it &lt;str4d&gt; El 19 de marzo me funciona :) * zzz *baffs* it &lt;zzz&gt; gracias a todos </div>
