---
title: "Reunión de desarrolladores de I2P - 06 de diciembre de 2016"
date: 2016-12-06
author: "zzz"
description: "Registro de la reunión de desarrollo de I2P del 6 de diciembre de 2016."
categories: ["meeting"]
---

## Resumen rápido

<p class="attendees-inline"><strong>Presentes:</strong> echelon, manas, orignal, zzz</p>

## Registro de la reunión

<div class="irc-log"> 20:00:02 &lt;zzz&gt; 0) Hola 20:00:02 &lt;zzz&gt; 1) planificación de 33C3 20:00:02 &lt;zzz&gt; 2) actualización 0.9.28 (zzz) 20:00:02 &lt;zzz&gt; 3) responsable de Tails (zzz) http://zzz.i2p/topics/2108 20:00:07 &lt;zzz&gt; 0) Hola 20:00:09 &lt;zzz&gt; hola 20:00:16 &lt;i2pr&gt; [Slack/manas] Hola :slightly_smiling_face: 20:00:44 &lt;zzz&gt; 1) planificación de 33C3 20:00:54 &lt;orignal_&gt; hola 20:01:08 &lt;zzz&gt; ok, a 3 semanas de hoy, ¿algo que necesitemos discutir? 20:01:38 &lt;eche|on&gt; Soy localizable vía Twitter al menos 20:01:49 &lt;eche|on&gt; Estaré en Hamburgo desde el 26 de diciembre en adelante  20:01:53 &lt;zzz&gt; Supongo que tendremos nuestro grupo de DM de Twitter configurado un par de días antes 20:01:58 &lt;eche|on&gt; Llevaré el banner, el portátil y pegatinas 20:02:10 &lt;i2pr&gt; [Slack/manas] Llegaré a Hamburgo la tarde del 26 de diciembre 20:02:11 &lt;zzz&gt; Yo también llevaré pegatinas. 20:02:21 &lt;zzz&gt; no olvides tu regleta 20:02:39 &lt;eche|on&gt; las entradas ya están pagadas y me encargaré de repartirlas a la gente 20:02:45 &lt;zzz&gt; lo de siempre: quienes estén allí el 26 reservan una mesa 20:02:45 &lt;eche|on&gt; ok 20:02:57 &lt;i2pr&gt; [Slack/manas] ¿Algún consejo/sugerencia para quienes van al CCC por primera vez? 20:02:57 &lt;eche|on&gt; sí 20:03:12 &lt;zzz&gt; fluffypony + 1 del lado de Monero 20:03:29 &lt;eche|on&gt; manas: estate allí, absorbe todo, prepara tus sistemas para estar bajo ataque 24/7, consigue un disco duro grande, lleva algo de dinero, espera lo inesperado^^ 20:03:30 &lt;zzz&gt; los consejos generales los puedes obtener después de la reunión 20:03:35 &lt;i2pr&gt; [Slack/manas] :smile: 20:03:41 &lt;zzz&gt; ¿algo más sobre el punto 1)? 20:04:48 &lt;zzz&gt; 2) actualización 0.9.28 20:04:55 &lt;eche|on&gt; sólo: esperemos un buen 33c3 20:05:19 &lt;zzz&gt; 0.9.28 va según lo previsto, la fecha límite de check-in y traducciones es el viernes, deberíamos sacar la versión a principios de la próxima semana 20:05:35 &lt;zzz&gt; por favor ayuden a revisar el diff este fin de semana 20:05:57 &lt;orignal_&gt; ¿Algo nuevo de lo que deba estar al tanto? 20:06:09 &lt;orignal_&gt; Me refiero a 0.9.28 20:06:09 &lt;eche|on&gt; ok, estaré aquí hasta el 19 de diciembre para hacer cosas, y desde el 20 en adelante algunas horas al día en línea 20:06:22 &lt;zzz&gt; no lo creo, orignal_  
20:06:28 &lt;zzz&gt; ¿algo más sobre el punto 2)? 20:06:53 &lt;orignal_&gt; gracias 20:07:34 &lt;zzz&gt; 3) responsable de Tails 20:07:49 &lt;zzz&gt; estamos en mala situación en Tails. 3 responsables han desaparecido este año 20:08:23 &lt;zzz&gt; una parte de los desarrolladores de Tails quiere que i2p se elimine de Tails, debido a la falta de atención a los tickets durante varios años y a la falta de mantenimiento estable 20:08:47 &lt;zzz&gt; sadie envió un tuit esta mañana y recibió una respuesta 20:09:26 &lt;zzz&gt; puede que necesitemos un gran empuje de PR (relaciones públicas) por parte de sadie... o quizá este nuevo voluntario funcione 20:09:36 &lt;zzz&gt; ¿alguien quiere ser voluntario, alguien tiene ideas? 20:10:34 &lt;zzz&gt; ok, responderé al voluntario de Twitter y veremos cómo va 20:10:41 &lt;zzz&gt; ¿algo más sobre el punto 3)? 20:11:34 &lt;zzz&gt; ¿algo más para la reunión? 20:11:35 &lt;i2pr&gt; [Slack/manas] Me gustaría ayudar, pero necesitaría leer y aprender mucho porque no estoy familiarizado con esto. 20:11:46 &lt;i2pr&gt; [Slack/manas] Tengo los hilos abiertos, leeré 20:12:01 &lt;zzz&gt; se requiere experiencia con i2p, Tails y paquetes de Debian 20:12:08 &lt;i2pr&gt; [Slack/manas] Los certificados SSL de mi reseed (servidor de arranque/semilla) pueden estar caducados o a punto de caducar; me aseguraré de que estén actualizados 20:12:19 &lt;orignal_&gt; I2P debería hacer más PR que ahora 20:12:54 &lt;zzz&gt; orignal_, de acuerdo, por favor pasa cualquier idea que tengas a sadie y str4d 20:12:56 &lt;i2pr&gt; [Slack/manas] letskencrypt (ahora llamado acme-client) ha estado pasando por una serie de cambios, pero ahora se ha estabilizado. Puedo automatizar las actualizaciones de los certificados SSL para los reseeds. 20:13:09 &lt;i2pr&gt; [Slack/manas] Así que los reseeds pueden caer temporalmente, pero volverán :slightly_smiling_face: 20:13:18 &lt;zzz&gt; manas, para cualquier problema con reseed, por favor coordina con backup@mail.i2p 20:13:24 &lt;zzz&gt; ¿algo más para la reunión? 20:13:28 &lt;i2pr&gt; [Slack/manas] Claro 20:14:44 &lt;zzz&gt; no hay reunión la primera semana de enero. Tendremos reuniones presenciales en el CCC. Estén atentos a este canal para los detalles; las reuniones pueden programarse con poca antelación 20:15:10 &lt;zzz&gt; hay una lista de posibles reuniones en un hilo de zzz.i2p; comenten allí para añadir temas o para pedir unirse de forma remota 20:15:23 * zzz **bafs** cierra la reunión </div>
