---
title: "Reunión de desarrolladores de I2P - 07 de junio de 2016"
date: 2016-06-07
author: "zzz"
description: "Registro de la reunión de desarrollo de I2P del 7 de junio de 2016."
categories: ["meeting"]
---

## Resumen rápido

<p class="attendees-inline"><strong>Presentes:</strong> eche|on, plzcdv, psi, str4d, zzz</p>

## Registro de la reunión

<div class="irc-log"> 20:00:31 &lt;zzz&gt; 0) Hola 20:00:31 &lt;zzz&gt; 1) Plan de lanzamiento 0.9.26 (zzz) 20:00:31 &lt;zzz&gt; 2) Actualización de la planificación de HOPE (zzz) http://zzz.i2p/topics/1968 20:00:31 &lt;zzz&gt; 3) Plan 0.9.27 (zzz) 20:00:31 &lt;zzz&gt; 4) Verano de X (sadie) 20:00:35 &lt;zzz&gt; 0) Hola 20:00:37 &lt;zzz&gt; Hola 20:01:16 &lt;zzz&gt; 1) Plan de lanzamiento 0.9.26 (zzz) 20:01:46 &lt;zzz&gt; ok, construí la .26 ayer, hice las cosas de Launchpad, y activamos las actualizaciones en la red hace una hora 20:01:56 &lt;zzz&gt; lo único que queda es debian, que planeo hacer mañana 20:02:27 &lt;zzz&gt; recuerden que las actualizaciones en la red no obtendrán los nuevos archivos jbigi, ya que nos preocupaba la falta de pruebas 20:02:40 &lt;zzz&gt; así que estén atentos a informes de errores de usuarios de deb y de instalaciones nuevas 20:02:45 &lt;zzz&gt; ¿algo más sobre 1) ? 20:03:14 &lt;zzz&gt; 2) Actualización de la planificación de HOPE (zzz) http://zzz.i2p/topics/1968 20:03:39 &lt;str4d&gt; ¡Hola! 20:03:45 &lt;zzz&gt; HOPE es dentro de 6 semanas a partir del viernes. Vamos a pagar los tickets de conferencia de $150 a posteriori (después del evento) 20:04:11 &lt;zzz&gt; no pagaremos viajes, pero si alguien realmente no pudiera asistir sin ayuda, que lo diga 20:04:32 &lt;zzz&gt; no habrá reunión de devs antes o después porque no pude conseguir el compromiso de lance 20:04:53 &lt;zzz&gt; tengo muchas ganas de ver al equipo en Nueva York 20:05:02 &lt;zzz&gt; ¿algo más sobre 2) ? 20:05:25 &lt;zzz&gt; 3) Plan 0.9.27 (zzz) 20:06:00 &lt;zzz&gt; esperemos al netsplit 20:06:06 &lt;plzcdv&gt; Hola. 20:07:47 &lt;zzz&gt; ok, ¿todos ustedes de ese lado vieron todo lo de 2) sobre HOPE? 20:08:35 &lt;str4d&gt; ¡Hola de nuevo! 20:08:35 &lt;eche|on&gt; jo 20:08:39 &lt;str4d&gt; Nop 20:08:43 &lt;str4d&gt; Lo último que vi fue tu Hola 20:08:53 &lt;zzz&gt; madre mía. Estoy en 3) 20:08:57 &lt;str4d&gt; (y el 1) ) 20:09:02 &lt;zzz&gt; déjenme copiar/pegar 1 y 2 20:09:16 &lt;zzz&gt; &lt;zzz&gt; 1) Plan de lanzamiento 0.9.26 (zzz) 20:09:16 &lt;zzz&gt; &lt;zzz&gt; ok, construí la .26 ayer, hice las cosas de Launchpad, y activamos las actualizaciones en la red hace una hora 20:09:16 &lt;zzz&gt; &lt;zzz&gt; lo único que queda es debian, que planeo hacer mañana 20:09:16 &lt;zzz&gt; &lt;zzz&gt; recuerden que las actualizaciones en la red no obtendrán los nuevos archivos jbigi, ya que nos preocupaba la falta de pruebas 20:09:16 &lt;zzz&gt; &lt;zzz&gt; así que estén atentos a informes de errores de usuarios de deb y de instalaciones nuevas 20:09:31 &lt;zzz&gt; &lt;zzz&gt; 2) Actualización de la planificación de HOPE (zzz) http://zzz.i2p/topics/1968 20:09:44 &lt;zzz&gt; &lt;zzz&gt; HOPE es dentro de 6 semanas a partir del viernes. Vamos a pagar los tickets de conferencia de $150 a posteriori (después del evento) 20:09:44 &lt;zzz&gt; &lt;zzz&gt; no pagaremos viajes, pero si alguien realmente no pudiera asistir sin ayuda, que lo diga 20:09:44 &lt;zzz&gt; &lt;zzz&gt; no habrá reunión de devs antes o después porque no pude conseguir el compromiso de lance 20:09:44 &lt;zzz&gt; &lt;zzz&gt; tengo muchas ganas de ver al equipo en Nueva York 20:09:44 &lt;zzz&gt; &lt;zzz&gt; ¿algo más sobre 2) ? 20:10:03 &lt;zzz&gt; ¿o sobre 1) ? 20:10:43 &lt;str4d&gt; Nada que se me ocurra sobre 1) 20:11:09 &lt;str4d&gt; Sobre 2), todavía espero asistir, pero aún no tengo entrada porque todavía no tengo fecha de defensa y por lo tanto no sé si siquiera estaré en EE. UU. para entonces. 20:11:27 &lt;str4d&gt; fecha* 20:11:43 &lt;zzz&gt; ok, si alguien está indeciso, por favor consiga una entrada, es muy divertido 20:11:51 &lt;zzz&gt; 3) Plan 0.9.27 (zzz) 20:12:34 &lt;zzz&gt; hay muchas cosas difíciles en la hoja de ruta: migración criptográfica para servidores, cosas de Mac, y trabajo en IPv6 y NTCP2 20:13:07 &lt;zzz&gt; nadie ha mirado NTCP2 en un año o así y no he recibido ningún comentario sobre las pruebas de pares en IPv6. así que necesito ayuda 20:13:39 &lt;zzz&gt; además, qué tan rápido avancemos en la .27 depende de cuánto tiempo pase en Summer of X. Lo tengo apuntado para finales de agosto. 20:13:46 &lt;zzz&gt; ¿algo más sobre 3) ? 20:13:46 &lt;eche|on&gt; Podría probarlo, pero... 20:14:01 &lt;str4d&gt; Subiré esas cosas en mi lista de pendientes de I2P 20:15:09 &lt;zzz&gt; 4) Verano de X (sadie) 20:15:24 &lt;zzz&gt; ¿Cuál es el plan para nuestro verano en el hemisferio norte? 20:15:31 &lt;str4d&gt; También podría tener cosas de UI intermedias para apoyar 20:15:49 &lt;str4d&gt; sadie llega tarde por trabajo (cliente de pesadilla) 20:15:55 &lt;str4d&gt; Así que yo cubro :) 20:16:10 &lt;str4d&gt; Espero que todos aquí hayan visto la entrada de lanzamiento en el blog :D 20:16:43 &lt;str4d&gt; Básicamente expone lo que ya se había discutido. 20:17:09 &lt;str4d&gt; Entonces: 20:17:16 &lt;str4d&gt; 4a) APIs 20:17:17 &lt;str4d&gt; 4b) Apps 20:17:22 &lt;str4d&gt; 4c) Plugins 20:17:29 &lt;str4d&gt; 4d) Marca 20:17:33 &lt;str4d&gt; 4a) 20:18:13 &lt;str4d&gt; Este mes impulsamos la mejora de nuestras APIs. Ya hemos hecho buenos progresos para esto en la versión 0.9.26 20:18:39 &lt;str4d&gt; Lo siguiente que pasará es que subiré nuestros JARs a Maven Central, para que los devs de Java puedan usarlos más fácilmente 20:18:53 &lt;str4d&gt; (y actualizar la biblioteca cliente de I2P para Android de forma apropiada) 20:19:15 &lt;str4d&gt; Para lo que queda de este mes, tengo una larga lista de sugerencias: 20:19:33 &lt;zzz&gt; mencionas "nuestras bibliotecas de C++ y python" pero ¿siquiera tenemos alguna que mantengamos? ¿quién hará este trabajo y en qué bibliotecas específicas? 20:19:41 &lt;str4d&gt; - Actualizar las bibliotecas SAM a v3.3 20:19:50 &lt;str4d&gt; zzz, esto ^ 20:19:56 &lt;zzz&gt; Acabo de decirle a un tipo aquí hace una hora que esas no son nuestras, son de terceros 20:20:10 &lt;str4d&gt;   - txi2p (Python Twisted, yo haré esto) 20:20:32 &lt;zzz&gt; ¿dónde están las libs de SAM? 20:20:41 &lt;zzz&gt; o, más bien, ¿cuáles? 20:21:25 &lt;str4d&gt;   - libsam3 (C, tanto síncrona como asíncrona, en git.repo.i2p) 20:21:49 &lt;zzz&gt; ok. psi también tiene una en Go 20:21:53 &lt;str4d&gt;   -   - i2psam (C++, https://github.com/VirtualDestructor/bitcoin-qt-i2p/tree/master/i2psam) 20:22:16 &lt;str4d&gt; Ver http://i2p-projekt.i2p/docs/api/samv3 para otras 20:22:33 &lt;zzz&gt; Creo que en su mayoría me adelantaré con las apps, aparte de quedar atento para responder preguntas 20:22:35 &lt;zzz&gt; suena bien 20:22:45 &lt;str4d&gt; Me gustaría ver al menos las bibliotecas de Python Twisted y C++ actualizadas 20:22:56 &lt;str4d&gt; (para mis propios fines el mes que viene&gt;:D ) 20:23:06 &lt;str4d&gt; Otras sugerencias para este mes: 20:23:11 &lt;str4d&gt; - hacer que libtorrent funcione correctamente 20:23:34 &lt;zzz&gt; oh sí libtorrent++\ 20:23:36 &lt;str4d&gt; - Habilitar SAM API por defecto en I2P de Java (para .27 ahora) 20:23:54 &lt;str4d&gt; - Subir mi patch de I2P para lighttpd upstream (requiere actualizar al menos libsam3) 20:24:21 &lt;zzz&gt; ingresé el ticket #1804 para dividir /configclients 20:24:25 &lt;zzz&gt; puedo hacer eso 20:24:28 &lt;str4d&gt; Bien, ¿tenemos voluntarios para alguna de estas sugerencias? 20:25:34 &lt;plzcdv&gt; Soy tímido, pero estoy aquí. 20:25:48 &lt;str4d&gt; zzz, Mmm, eso sería un buen paso adelante tanto para mis cosas de UI como para el mes de Plugins 20:26:17 &lt;zzz&gt; ok. aunque podría darte conflictos de merge, ojo 20:26:29 &lt;str4d&gt; zzz, Sería bueno que eso ocurra ya sea en mi rama de UI o basada en ella para reducir conflictos de merge 20:26:29 &lt;str4d&gt; plzcdv, ¡hola! 20:27:14 &lt;str4d&gt; dg, hottuna3, psi, ¿alguna idea sobre lo anterior? 20:27:34 &lt;zzz&gt; si no hay voluntarios, pasemos a 4b 20:28:29 &lt;plzcdv&gt; No sabía que existía libtorrent.  20:28:29 &lt;str4d&gt; plzcdv, se usa en varias aplicaciones, pero ninguna (que yo sepa) expone la funcionalidad de I2P (probablemente porque está rota) 20:28:54 &lt;plzcdv&gt; Libtorrent (o algo similar) parece algo fundamental. 20:29:04 &lt;plzcdv&gt; La comunicación trata de compartir información. 20:29:17 &lt;str4d&gt; Me quedan tres fines de semana este mes para trabajar en I2P. Uno de esos será en txi2p, y me apunto a trabajar en i2psam en otro. 20:30:13 &lt;str4d&gt; todos los demás, si tienen ideas o ganas de trabajar en cualquiera de los otros, siéntanse libres de hacerlo 20:30:33 &lt;zzz&gt; ¿Cuál es el plan de PR de sadie para todo esto? 20:30:38 &lt;str4d&gt; Conseguiré algo de difusión en algún momento de esta semana que podamos usar para PR y quizá obtener ayuda adicional 20:30:38 &lt;str4d&gt; 4b) Apps 20:30:40 &lt;plzcdv&gt; Me gustaría trabajar en libtorrent o algo similar. 20:30:54 &lt;str4d&gt; zzz, lo cubriré en 4d) 20:31:02 &lt;zzz&gt; ok 20:31:09 &lt;str4d&gt; plzcdv, ¡adelante! 20:32:20 &lt;str4d&gt; Si pudieras actualizar libtorrent para que su soporte de I2P funcione, sería muy apreciado :D 20:32:45 &lt;zzz&gt; para apps, planeo hacer snark independiente (aprovechando el buen trabajo de psi), syndie e i2phex. Quizá orchid también. 20:33:00 &lt;str4d&gt; plzcdv, podemos comentarlo después de la reunión :) 20:33:13 &lt;zzz&gt; ups, orchid es de Plugins. 20:33:24 &lt;str4d&gt; zzz, Yo pensaba en todo eso bajo Plugins 20:33:28 &lt;zzz&gt; de todos modos, los 3 primeros antes de HOPE. 20:33:45 &lt;str4d&gt; Pero bien empezar antes 20:34:01 &lt;zzz&gt; ok, entonces estaré trabajando por adelantado, a menos que haya alguna app en la que trabajar. Supongo que snark cuenta. 20:34:23 &lt;str4d&gt; Lo que veo para el mes de Apps es acercamiento a otros desarrolladores que quieran integrar I2P en sus aplicaciones 20:34:25 &lt;str4d&gt; Entonces: 20:34:26 &lt;str4d&gt; - Tahoe-LAFS 20:34:29 &lt;str4d&gt; - Zeronet 20:34:41 &lt;str4d&gt; - OpenBazaar (vía IPFS, al que se están trasladando) 20:34:51 &lt;zzz&gt; ok, así que eso es principalmente PR y acercamiento, hasta que alguien pique 20:35:06 &lt;str4d&gt; - Whonix (alguien me acaba de enviar un correo hoy) 20:35:11 &lt;str4d&gt; zzz, no solo PR 20:35:23 &lt;str4d&gt; Iré y contribuiré código 20:35:53 &lt;str4d&gt; Tahoe en particular, ya conozco las partes relevantes de su base de código (habiendo trabajado con ellos en esto antes) 20:36:07 &lt;str4d&gt; Por eso quiero poner txi2p al día este mes 20:36:16 &lt;str4d&gt; Otra: Zcash 20:36:22 &lt;zzz&gt; ok 20:38:52 &lt;str4d&gt; Otro lugar donde conozco la base de código, estoy pensando en mirar los parches de bitcoin-qt-i2p de arriba y ver cuán aplicables serían. 20:39:09 &lt;str4d&gt; Los entregables concretos que quiero para el mes de Apps son haber escrito código o contribuido a discusiones de diseño que ayuden a otros desarrolladores con su integración de I2P, idealmente aprovechando el trabajo que estamos haciendo ahora 20:39:09 &lt;str4d&gt; Otras ideas para el mes de Apps: 20:39:09 &lt;str4d&gt; - Vuze 20:39:09 &lt;str4d&gt; - Lightning Browser (en Android, actualizaré su uso de la biblioteca cliente de I2P) 20:39:09 &lt;str4d&gt; - ¡Proyectos que usen libtorrent! 20:39:39 &lt;str4d&gt; Empezaré a contactar a algunos de estos este mes, y animo a otros a hacer lo mismo Si alguien tiene otras ideas de proyectos, hágamelo saber. 20:40:10 &lt;str4d&gt; (algunos de estos proyectos) 20:41:51 &lt;str4d&gt; 4c) Plugins 20:41:51 &lt;str4d&gt; Aquí es donde veía que le diéramos cariño a apps y plugins existentes que desarrollamos y mantenemos :) 20:41:51 &lt;str4d&gt; Entonces: 20:41:51 &lt;str4d&gt; - Bote 20:41:51 &lt;str4d&gt; - Snark 20:41:51 &lt;str4d&gt; - Orchid 20:41:51 &lt;str4d&gt; - Et. al 20:41:51 &lt;str4d&gt; Dicho esto, no hay razón por la que no puedan trabajarse antes si alguien no tiene otra cosa en la que trabajar 20:42:12 &lt;str4d&gt; O trabajarse más tarde si, por ejemplo, va bien contribuir a una de las apps el mes que viene 20:44:51 &lt;str4d&gt; Los tres meses son principalmente para PR, no para gestión de proyectos :) 20:44:51 &lt;str4d&gt; (¡aunque sin duda me ayudará a planificar mi propio tiempo!) 20:44:51 &lt;str4d&gt; Podemos hablar más de 4c) en la reunión del próximo mes. Por ahora, animo a más gente aquí a pensar en 4b), y a empezar a trabajar en 4a) :D 20:44:51 &lt;str4d&gt; 4d) Marca (y PR) 20:44:51 &lt;str4d&gt; Actualmente la estrategia de PR para I2P Summer Dev se centra en entradas de blog y Twitter 20:44:51 &lt;str4d&gt; Escribiré actualizaciones periódicas para el blog sobre lo que estamos haciendo. 20:44:51 &lt;str4d&gt; Plan aproximado: 20:44:51 &lt;str4d&gt; - Entrada de lanzamiento (hecho) 20:45:30 &lt;str4d&gt; - APIs (escribiré en los próximos días, para dar visibilidad al trabajo de Maven Central y a la lista de otras sugerencias para este mes) 20:46:02 &lt;str4d&gt; - Apps (dar visibilidad a la lista de proyectos con los que trabajaremos, así como otras sugerencias, y un resumen de cómo nos fue en el mes de APIs) 20:46:11 &lt;str4d&gt; - Plugins (estructura similar a la entrada de Apps) 20:46:19 &lt;str4d&gt; - Entrada de cierre 20:46:54 &lt;str4d&gt; Así que las entradas restantes deberían estar separadas por alrededor de un mes, quizá con actualizaciones más pequeñas entre medio según veamos 20:47:19 &lt;str4d&gt; Mientras tanto en Twitter, cualquier cosa que publiquemos relacionada con este trabajo debería llevar el hashtag #I2PSummer 20:47:38 &lt;str4d&gt; (estas entradas de blog, comentarios sobre qué API o app estás trabajando, etc...) 20:47:50 &lt;psi&gt; re: go i implement net.* for i2p in go 20:48:10 &lt;str4d&gt; psi, ¡genial! 20:48:28 &lt;psi&gt; net.Dial net.Listener net.PacketConn net.Conn net.Addr etc 20:48:36 * psi se desplaza hacia arriba 20:48:56 &lt;str4d&gt; Con respecto a la marca, se me ocurrió una idea tres días antes del lanzamiento: que sería genial tener algún tipo de logo para I2P Summer Dev (preferiblemente uno que podamos reutilizar en años futuros) 20:48:58 &lt;psi&gt; ++ sam default plz 20:49:12 &lt;str4d&gt; Y luego vi a Elio Qoshi lanzar una startup de diseño de código abierto un día después 20:50:00 &lt;zzz&gt; ¿algo más sobre 4) ? 20:50:09 &lt;str4d&gt; Entonces: Me he puesto en contacto con él para que diseñe un logo para I2P Summer Dev (solo, y con texto para usar en banners, camisetas, etc.), apuntando a finales de este mes para la entrega 20:50:47 &lt;str4d&gt; He indicado un presupuesto de $200, porque era lo que me sentía cómodo pagando yo mismo si el proyecto no pensaba que fuera un buen uso de fondos. 20:50:55 &lt;str4d&gt; Entonces: ¿esto es un buen uso de fondos? 20:51:25 &lt;psi&gt; ¿tenemos personal para Summer of $i2pthing ? 20:51:41 &lt;zzz&gt; no es un buen uso de fondos a menos que planeemos hacer algo con ello 20:51:47 &lt;str4d&gt; (sadie también está contactando a un diseñador que conoce, y la startup de Elio promete garantía de devolución del 100% si no nos gustan los diseños, así que en general es de bajo riesgo en mi opinión) 20:52:26 &lt;str4d&gt; zzz, el plan es usar la marca en la cuenta de Twitter de GetI2P (avatar + banner), usarla en las entradas relevantes del blog en el sitio web (y en la página principal de alguna manera), etc. 20:52:29 &lt;zzz&gt; así que a menos que tengamos planes concretos para usarlo rápido, va a ser dinero tirado a la basura 20:52:36 &lt;str4d&gt; Posiblemente camisetas (sadie está mirando costos) 20:52:54 &lt;str4d&gt; zzz, por eso quiero un entregable para fin de este mes, así tenemos dos meses para usarlo 20:53:09 &lt;str4d&gt; Y luego lo tenemos para uso futuro 20:53:16 * psi lag 20:53:41 &lt;str4d&gt; Como dije en la entrada de lanzamiento, me entusiasma dar merchandising a nuevos contribuidores. Actualmente son pegatinas, quizá camisetas 20:54:04 &lt;str4d&gt; psi, actualmente no tenemos todo el personal para I2P Summer Dev, hay un montón de ideas que buscan devs :) 20:54:14 &lt;zzz&gt; por favor obtén la aprobación de echelon antes de gastar cualquier dinero 20:55:03 &lt;psi&gt; ok 20:55:09 &lt;str4d&gt; Contacté a eche|on cuando tuve la idea, pero quería conseguir confirmación en una reunión :) 20:56:02 &lt;psi&gt; re: summer of $i2pthing creo que mi i2p net.* podría encajar en libp2p de ipfs relativamente fácil, pero arrancar en el proceso de desarrollo de ipfs intimida 20:56:04 &lt;zzz&gt; entonces ya tienes su aprobación, o solo le dijiste que lo estabas pensando? 20:56:22 &lt;psi&gt; más bien mi biblioteca de Go para i2p 20:56:41 &lt;str4d&gt; zzz, Le dije lo que estaba pensando y mi presupuesto propuesto, y que lo traería a la reunión 20:56:50 &lt;zzz&gt; Quiero evitar el problema que tuvimos con las pegatinas, donde hottuna solo lo discutió vagamente con eche, y luego presentó una factura de $600 20:56:57 &lt;str4d&gt; Si lo único que necesito es la aprobación de eche, entonces iré a por ella y seguiré mi camino :D 20:57:22 &lt;psi&gt; dependiendo de si consigo esta próxima entrevista de trabajo, puede que tenga o no mucho tiempo libre 20:57:43 &lt;str4d&gt; zzz, así será 20:57:51 &lt;str4d&gt; (evitar ese problema) 20:58:06 &lt;str4d&gt; psi, ¿libpnp está en Go? 20:58:07 &lt;zzz&gt; $200 no es mucho, pero tampoco nos consigue mucho. Las camisetas cuestan más y son mucho más trabajo si vas a llevarlas a NYC para HOPE 20:58:16 &lt;psi&gt; libp2p está en go y js 20:58:26 &lt;str4d&gt; mmk 20:58:32 &lt;zzz&gt; ¿algo más sobre 4) ? 20:58:33 &lt;str4d&gt; ¿OpenBazaar también está en Go entonces? 20:58:35 &lt;psi&gt; más bien, es la capa de abstracción de red de ipfs 20:58:38 &lt;psi&gt; es un api 20:58:49 &lt;psi&gt; openbazaar es py2 20:58:49 &lt;str4d&gt; zzz, eso es solo para el logo. Las camisetas serían un presupuesto aparte 20:58:53 &lt;psi&gt; usando twisted 20:59:02 &lt;str4d&gt; Y sí, sadie está mirando camisetas a tiempo para HOPE 20:59:02 &lt;psi&gt; (iirc) 20:59:17 &lt;str4d&gt; psi, pero han dicho que se están trasladando a IPFS... raro 20:59:34 &lt;zzz&gt; última llamada para 4) 20:59:37 &lt;str4d&gt; De cualquier modo, si tienes tiempo este mes para actualizar tus bibliotecas SAM a 3.3, sería fantástico :) 20:59:48 &lt;str4d&gt; Bien bien, ya terminé :P 20:59:55 &lt;psi&gt; sí, SAM 3.3 se implementará seguro 20:59:57 &lt;str4d&gt; (sobre 4)) 21:00:08 &lt;zzz&gt; también estaría bien actualizar el lado de i2pd a 3.3 21:00:16 &lt;zzz&gt; ¿algo más para la reunión? 21:00:25 * zzz encuentra el baffer 21:00:28 &lt;str4d&gt; Oh, estoy pensando en mover las libs de SAM bajo el proyecto i2p en GitHub 21:00:38 &lt;str4d&gt; Y sí, tengo 5) reprogramar la próxima reunión 21:00:50 &lt;zzz&gt; ok 5) adelante str4d 21:01:09 &lt;str4d&gt; Creo que estaría bien que algunas de las más oscuras (mirando a libsam3 e i2psam aquí) fueran más visibles 21:01:11 &lt;psi&gt; ¿qué libs de sam específicamente? 21:01:22 &lt;psi&gt; recuerda que mezclar licencias es malo 21:01:22 &lt;str4d&gt; txi2p probablemente esté bien donde está, ya que ya tiene mucha vinculación 21:01:32 &lt;str4d&gt; psi, no estará en el repo i2p.i2p 21:01:37 &lt;zzz&gt; dejemos el resto del tema de libs para después de la reunión 21:01:39 &lt;psi&gt; oh  21:01:42 &lt;zzz&gt; ok 5) adelante str4d 21:01:54 &lt;psi&gt; kk 21:01:54 &lt;str4d&gt; Solo estaría alojando los repos git existentes 21:01:57 &lt;str4d&gt; 5) reprogramar 21:02:13 &lt;str4d&gt; Me cuesta llegar a esta hora de reunión en este momento porque es temprano 21:02:21 &lt;str4d&gt; a sadie le cuesta porque es en horas de trabajo 21:02:46 &lt;str4d&gt; Me gustaría proponer que movamos la reunión una hora más tarde, lo que resuelve ambos problemas. 21:03:16 &lt;str4d&gt; (al menos por el resto del verano; podemos volver a cambiarla cuando lleguen los cambios de horario de verano si queremos) 21:03:18 &lt;zzz&gt; ¿podrías coordinarlo con los europeos? son quienes se verían más afectados 21:03:58 &lt;str4d&gt; Ese es eche|on, y...? 21:03:59 &lt;zzz&gt; lo que sea que arregles con ellos está bien para mí. Eso es lo que dije en la última reunión, o quizá en la anterior. 21:04:10 &lt;zzz&gt; principalmente ech 21:04:24 &lt;str4d&gt; mmk 21:04:33 &lt;str4d&gt; Le preguntaré al mismo tiempo que arreglo presupuestos 21:04:53 &lt;str4d&gt; Si él está de acuerdo, probablemente lo más fácil sea cambiar la hora sin más y esperar quejas :P 21:05:02 &lt;zzz&gt; probemos el próximo mes y veamos cómo va, pero sí, mejor preguntarle primero 21:05:07 &lt;zzz&gt; ¿algo más sobre 5) ? 21:05:14 &lt;str4d&gt; ¡Eso es todo por mi parte! 21:05:17 &lt;zzz&gt; ¿algo más para la reunión? 21:05:45 &lt;str4d&gt; ¡Feliz Summer Dev a todos! ¡Hagamos que I2P se inteGre de nuevo! 21:05:49 * zzz ***bafs*** da por cerrada la reunión </div>
