---
title: "Reunión de desarrolladores de I2P - 01 de agosto de 2017"
date: 2017-08-01
author: "zzz"
description: "Registro de la reunión de desarrollo de I2P del 01 de agosto de 2017."
categories: ["meeting"]
---

## Resumen rápido

<p class="attendees-inline"><strong>Presentes:</strong> dg, echelon, lazygravy, manas, str4d, zzz</p>

## Registro de la reunión

<div class="irc-log"> 20:01:06 &lt;zzz&gt; 0) Hola 20:01:06 &lt;zzz&gt; 1) Actualización 0.9.31/32 (zzz) 20:01:07 &lt;zzz&gt; 2) Planificación del presupuesto para 34C3 (zzz/echelon) 20:01:09 &lt;zzz&gt; 0) Hola 20:01:11 &lt;zzz&gt; Hola 20:01:17 &lt;manas&gt; hola 20:01:28 &lt;zzz&gt; 1) Actualización 0.9.31/32 (zzz) 20:01:48 &lt;zzz&gt; tras algún retraso, ahora estamos en revisión de código para la .31, con fecha límite el domingo 6 20:02:11 &lt;zzz&gt; esperen un lanzamiento de actualización dentro de la red el día 7, con paquetes, etc., posteriormente 20:02:29 &lt;zzz&gt; eso sitúa el lanzamiento de la .32 a principios o mediados de octubre 20:03:01 &lt;zzz&gt; hay muchos cambios en la interfaz de usuario, por favor todos prueben y revisen si pueden 20:03:07 &lt;zzz&gt; ¿Algo más sobre el punto 1)? 20:03:50 &lt;dg&gt; lo único: me pregunto qué versión vamos a incluir en Debian 20:04:00 &lt;dg&gt; No sé si es prematuro estar pensando ya en “versiones estables” o no. 20:04:14 &lt;manas&gt; He estado probando, se ve bien :) 20:04:29 &lt;zzz&gt; Estoy intentando ponerme en contacto con mhatta para hacer esas preguntas, ya que aún no nos ha dado ninguna pista sobre sus planes 20:04:41 &lt;zzz&gt; ¿Algo más sobre el punto 1)? 20:04:55 &lt;lazygravy&gt; dg: la próxima versión estable de Debian es en 2 años: hay tiempo 20:05:06 &lt;i2pr&gt; [Slack/str4d] Tengan en cuenta que tenemos una ventana larga antes de llegar a eso 20:05:10 &lt;i2pr&gt; [Slack/str4d] porque Stretch acaba de salir 20:05:34 &lt;dg&gt; lazygravy: justo, pero quería ver si alguien tenía un plan o si deberíamos pensar en algún tipo de cambio de estructura en el proceso de publicación 20:05:34 &lt;dg&gt; nada más por mi parte 20:06:07 &lt;zzz&gt; 2) Planificación del presupuesto para 34C3 (zzz/echelon) 20:06:28 &lt;zzz&gt; lo que quiero hacer hoy aquí es acordar un nivel de financiación por persona. Si es necesario, podemos revisar los totales en una reunión futura 20:06:54 &lt;zzz&gt; en zzz.i2p he propuesto un aumento respecto al año pasado, a 500 euros para reseeders (operadores de reseed), 1500 para colaboradores de pleno derecho, 2000 para circunstancias especiales 20:07:04 &lt;zzz&gt; ¿Comentarios? 20:07:21 &lt;eche|on&gt; Por mí está bien 20:07:47 &lt;eche|on&gt; por cierto: http://echelon.i2p/donations/index.html actualizado 20:07:55 &lt;i2pr&gt; [Slack/str4d] Eso me parece razonable 20:07:56 &lt;manas&gt; Perdón por el lag. Suena bien 20:08:09 &lt;zzz&gt; eche|on, ¿te gustaría que la gente te enviara sus solicitudes por email y, si es así, para qué fecha? 20:08:40 &lt;eche|on&gt; email, por favor, a tiempo para el evento; ¿queremos discutirlo aquí o puedo hacerlo por mi cuenta? 20:09:07 &lt;zzz&gt; como muy tarde lo necesitamos antes de la venta de entradas del congreso 20:09:31 &lt;eche|on&gt; sí 20:09:43 &lt;eche|on&gt; para ver cuántas entradas. así que digamos finales de octubre 20:10:09 &lt;zzz&gt; Sugiero que la gente te escriba antes, especialmente si no saben cuánto recibirán, o tienen circunstancias especiales, o necesitan saberlo antes de comprar los billetes de avión 20:10:15 &lt;manas&gt; ok enviaré un email 20:10:38 &lt;eche|on&gt; ok, entonces digamos finales de septiembre 20:10:45 &lt;eche|on&gt; 2 meses para pensarlo está bien 20:10:57 &lt;zzz&gt; en sus emails, pidan una cantidad específica y, de nuevo, es un reembolso por los costes reales de los billetes, no es una asignación 20:11:21 &lt;zzz&gt; ok, entonces pondremos el presupuesto total en el orden del día de la reunión de octubre 20:11:39 &lt;manas&gt; ¿Esa cantidad incluye el coste de la entrada? 20:11:52 &lt;zzz&gt; no, compraremos o reembolsaremos las entradas del congreso por separado 20:12:06 &lt;eche|on&gt; ok, genial 20:12:09 &lt;manas&gt; ok 20:12:27 &lt;zzz&gt; ¿Algo más sobre el punto 2)? 20:13:26 &lt;zzz&gt; ¿Algo más para la reunión? 20:15:00 * zzz *bafs* cierra la reunión </div>
