---
title: "Reunión de desarrolladores de I2P - 7 de marzo de 2017"
date: 2017-03-07
author: "zzz"
description: "Registro de la reunión de desarrollo de I2P del 07 de marzo de 2017."
categories: ["meeting"]
---

## Resumen rápido

<p class="attendees-inline"><strong>Presentes:</strong> echelon, manas, zzz</p>

## Registro de la reunión

<div class="irc-log"> 20:00:25 &lt;zzz&gt; 0) Hola 20:00:25 &lt;zzz&gt; 1) Mantenedor de Tails (zzz) http://zzz.i2p/topics/2108 20:00:25 &lt;zzz&gt; 2) Actualización 0.9.30 (zzz) 20:00:25 &lt;zzz&gt; 3) Estado de la rama de UI - ¿para la .30 o la .31? (str4d) 20:00:25 &lt;zzz&gt; 4) Estado de la rama Jetty 9 - ¿para la .30 o la .31? (zzz) 20:00:30 &lt;zzz&gt; 0) Hola 20:00:32 &lt;zzz&gt; hola 20:00:50 &lt;manas&gt; Hola 20:00:54 &lt;zzz&gt; 1) Mantenedor de Tails (zzz) http://zzz.i2p/topics/2108 20:01:16 &lt;zzz&gt; como la mayoría sabe, Tails y yo acordamos quitar i2p de Tails 20:01:34 &lt;zzz&gt; esto entrará en vigor en Tails 2.12, que saldrá en unas 6 semanas 20:01:43 &lt;eche|on&gt; hola 20:01:57 &lt;eche|on&gt; ok 20:01:59 &lt;zzz&gt; triste, pero no teníamos otra opción. Si conseguimos un voluntario que lo mantenga, volveremos a solicitarlo 20:02:08 &lt;zzz&gt; ¿algo más sobre 1) ? 20:02:45 &lt;eche|on&gt; una pena, pero no va a cambiar pronto (tm) 20:03:07 &lt;manas&gt; Sí. Qué pena que el chico de 33C3 no resultó 20:03:30 &lt;zzz&gt; sí 20:03:40 &lt;zzz&gt; 2) Actualización 0.9.30 (zzz) 20:04:23 &lt;zzz&gt; ok, estamos a una semana del lanzamiento de la .29, nuestro plan es un ciclo estándar de 8 semanas. Cambios grandes integrados para mediados de marzo, lanzamiento a finales de abril 20:04:51 &lt;zzz&gt; hay un par de props (propuestas) grandes pendientes que cubriremos en 3) y 4) 20:05:17 &lt;zzz&gt; ¿algo más sobre 2) ? 20:05:51 &lt;eche|on&gt; Estaré fuera el 1 de mayo 20:06:00 &lt;eche|on&gt; o mejor, del 30 de abril al 2 de mayo 20:07:00 &lt;zzz&gt; ambas props son importantes porque es difícil volver atrás. Una vez que hagamos prop de ellas, tenemos que hacer que funcionen antes de poder hacer el releawe 20:07:07 &lt;zzz&gt; *release 20:07:29 &lt;eche|on&gt; sí 20:07:57 &lt;zzz&gt; 3) Estado de la rama de UI - ¿para la .30 o la .31? (str4d) 20:08:34 &lt;zzz&gt; este es un cambio enorme, aunque originalmente se anunció como una actualización menor, y es la parte 1 de varias para actualizar la UI de la consola 20:08:54 &lt;zzz&gt; el diff es de 77K líneas, con más de 500 archivos añadidos, más de 200 archivos cambiados 20:09:06 &lt;eche|on&gt; Yo votaría por 1 prop por versión, no ambas en la .30  20:09:07 &lt;zzz&gt; str4d, ¿cuál es el estado, y quieres hacer prop de esto para la .30 ? 20:09:27 &lt;eche|on&gt; y como jettty9 es más importante, posponer la UI para la .31 20:11:07 &lt;zzz&gt; la clave es que no queremos hacer prop de algo si el autor no tiene tiempo de arreglar problemas antes del lanzamiento. De lo contrario el lanzamiento podría retrasarse indefinidamente 20:11:39 &lt;eche|on&gt; sí 20:11:46 &lt;zzz&gt; así que cuando se haga prop necesitamos garantías de str4d de que estará disponible aquí para responder a los problemas 20:11:54 &lt;zzz&gt; str4d, ¿cuáles son tus intenciones? 20:12:15 &lt;eche|on&gt; ¿está str4d por aquí? 20:13:11 &lt;zzz&gt; no sé. Creo que esta rama se le fue de las manos, se anunció como menor pero se volvió masiva. Creo que ha estado trabajando en ella durante un año. 20:13:38 &lt;zzz&gt; Supongo que tendremos que hacer seguimiento con str4d más tarde 20:13:54 &lt;zzz&gt; ¿algo más sobre 3) ? 20:14:03 &lt;manas&gt; Dijo algo sobre una rama recientemente 20:14:17 &lt;manas&gt; No la he probado, la clonaré 20:15:23 &lt;zzz&gt; es... interesante. Diría que tomó una dirección diferente de lo que yo he estado haciendo en los últimos años. No puedo predecir cuál será la reacción general. 20:15:42 &lt;zzz&gt; ¿algo más sobre 3) ? 20:16:16 &lt;zzz&gt; 4) Estado de la rama Jetty 9 - ¿para la .30 o la .31? (zzz) 20:17:03 &lt;zzz&gt; esto son unas 3k líneas de diff. Tengo funcionando en mi rama las compilaciones estándar y la compilación para stretch. Aún no he probado las compilaciones para versiones anteriores para wheezy/precise/jessie/trusty 20:17:35 &lt;zzz&gt; lo urgente es que stretch no tendrá Jetty 8. Parece que zesty, que sale el próximo mes, tampoco, a menos que aparezca en backports 20:17:44 &lt;zzz&gt; pero Jetty 8 llegó al fin de vida (EOL) en diciembre 20:18:17 &lt;eche|on&gt; es poco probable que jetty8 aparezca en backports 20:18:20 &lt;zzz&gt; así que el riesgo es que stretch o zesty se publiquen y i2p no funcione en ellos 20:18:42 &lt;zzz&gt; así que propongo hacer prop de mi rama jetty9 la próxima semana, para incluirla en la .30 20:19:21 &lt;eche|on&gt; sí 20:19:29 &lt;zzz&gt; esto romperá, al menos, los siguientes plugins: bwschedule, i2pbote, i2pcontrol, zzzot. Necesitarán al menos una recompilación, quizá una reescritura 20:19:33 &lt;eche|on&gt; eso es lo que propongo, SI crees que puedes hacerlo 20:20:46 &lt;zzz&gt; Puedo recompilar zzzot. Depende de los autores de los otros 3 (cacapo. str4d, hottuna2 respectivamente) si pueden sacar una versión 20:21:40 &lt;zzz&gt; Puedo hacer mi parte 20:22:07 &lt;zzz&gt; Creo que si esperamos hasta la .31 en junio/julio habrá muchos usuarios de paquetes descontentos 20:22:53 &lt;eche|on&gt; sí 20:22:54 &lt;zzz&gt; así que planeo hacer prop de ello en los próximos días 20:23:00 &lt;zzz&gt; ¿algo más sobre 4) ? 20:23:08 &lt;eche|on&gt; Lo probaré 20:23:28 &lt;zzz&gt; ¿algo más para la reunión? 20:24:25 * zzz calienta el baffer 20:24:30 &lt;eche|on&gt; que yo sepa, no 20:25:27 * zzz *baffffs* se cierra la reunión </div>
