---
title: "Reunión de desarrolladores de I2P - 04 de abril de 2017"
date: 2017-04-04
author: "zzz"
description: "Registro de la reunión de desarrollo de I2P del 4 de abril de 2017."
categories: ["meeting"]
---

## Resumen rápido

<p class="attendees-inline"><strong>Presentes:</strong> atoi, echelon, manas, orignal, randomrng, str4d, z3r0fox, zzz</p>

## Registro de la reunión

<div class="irc-log"> 20:00:05 &lt;zzz&gt; 0) Hola 20:00:05 &lt;zzz&gt; 1) Actualización 0.9.30 (zzz) 20:00:05 &lt;zzz&gt; 2) Estado de la rama de la UI (interfaz de usuario) - (str4d) 20:00:05 &lt;zzz&gt; 3) Planes para I2P Summer Dev (programa de desarrollo de verano) - (str4d) 20:00:05 &lt;zzz&gt; 4) Actualización de EdDSA - (str4d) 20:00:09 &lt;zzz&gt; 0) Hola 20:00:12 &lt;zzz&gt; hola 20:00:28 &lt;manas&gt; Hola 20:00:33 &lt;eche|on&gt; hola 20:01:00 &lt;zzz&gt; 1) Actualización 0.9.30 (zzz) 20:01:24 &lt;zzz&gt; ok, las cosas van bien, los testers están encontrando algunos problemas, lo cual es genial. Jetty 9 va bastante bien hasta ahora 20:01:35 &lt;z3r0fox&gt; ¡Hola! o/ 20:01:54 &lt;zzz&gt; He identificado los plugins que necesitan actualización en zzz.i2p... para mejores resultados, esos deben reconstruirse antes del lanzamiento 20:01:56 &lt;eche|on&gt; en su mayoría sí 20:02:04 &lt;eche|on&gt; excepto por los archivos de configuración viejos de Jetty 20:02:24 &lt;zzz&gt; me alegra que lo estemos haciendo ahora para estar listos para stretch y zesty 20:02:36 &lt;eche|on&gt; sí 20:02:56 &lt;zzz&gt; gracias a echelon y otros por probar. Probablemente marque una build de desarrollo como -rc antes de lo habitual para obtener más pruebas 20:03:12 &lt;eche|on&gt; ok 20:03:20 &lt;orignal_&gt; hola 20:03:34 &lt;zzz&gt; He fijado la fecha límite de check-in para el viernes 28 de abril, lanzamiento la primera semana de mayo 20:03:54 &lt;zzz&gt; ¿Algo más sobre 1)? 20:04:15 &lt;atoi&gt; ¿Cuándo tendrá Java firmas GOST? 20:04:41 &lt;eche|on&gt; 2019 20:05:01 &lt;zzz&gt; atoi todavía no hemos aceptado la propuesta; si lo hacemos, la mejor estimación es a finales del próximo año debido a las prioridades 20:05:02 &lt;eche|on&gt; pero bien con 1, bien que hayamos pospuesto UII 20:05:54 &lt;zzz&gt; pero he hecho otras propuestas (136 y 137) para facilitar la introducción de nuevos tipos de firma 20:06:00 &lt;zzz&gt; ¿Algo más sobre 1)? 20:06:02 &lt;atoi&gt; no puedo esperar a tener GOST funcionando  20:07:22 &lt;zzz&gt; 2) Estado de la rama de la UI - (str4d) 20:07:35 &lt;zzz&gt; str4d, ¿qué hay de nuevo en tu rama de UI? 20:07:53 &lt;str4d&gt; La rama de UI ha sido relativamente estable durante las últimas semanas 20:08:28 &lt;zzz&gt; ¿el plan es proponer a principios de mayo para la .31? 20:08:57 &lt;str4d&gt; Hay algunas actualizaciones de temas que necesito integrar y hacer push para abordar algunos comentarios, pero en términos de estructura básicamente ya está 20:09:08 &lt;str4d&gt; Sí 20:09:13 &lt;zzz&gt; ok, genial 20:09:19 &lt;zzz&gt; ¿Algo más sobre 2)? 20:09:24 &lt;eche|on&gt; no puedo esperar para probarlo^^ 20:10:00 &lt;str4d&gt; Si alguien quiere probar pero no quiere la molestia de compilar, subiré un i2pupdate.zip una vez que entren estos próximos cambios de tema 20:10:18 &lt;eche|on&gt; Yo espero la propuesta... 20:11:02 &lt;zzz&gt; 3) Planes para I2P Summer Dev - (str4d) 20:11:19 &lt;zzz&gt; str4d, ¿cuáles son los planes? 20:11:47 &lt;str4d&gt; Bien, sadie y yo barajamos algunas ideas, y lo que salió es que para este Summer Dev deberíamos centrarnos en la velocidad 20:12:37 &lt;str4d&gt; Porque a) es una extensión lógica del año pasado (facilitamos que las apps usaran I2P, pero ahora necesitamos hacer que lo *quieran*), y b) ya cubre aproximadamente la mitad de nuestra hoja de ruta existente 20:13:37 &lt;zzz&gt; ok, ¿dónde podríamos encontrar estos planes y cómo encontramos gente para hacerlos? 20:14:06 &lt;str4d&gt; sadie tomó notas de mi divagar, así que la molestaré para que me las pase :) 20:14:18 &lt;str4d&gt; Básicamente creo que esto significa: 20:14:51 &lt;str4d&gt; - Impulsar las diversas propuestas que afectan a la velocidad (LS2, cifrado E2E más nuevo, multihoming masivo) 20:15:24 &lt;str4d&gt; - Poner a correr algo similar al bwauth de Tor que podamos usar para empezar a recopilar métricas específicamente sobre la velocidad de la red 20:16:27 &lt;manas&gt; Estaba pensando en escribir algo de código para probar velocidades de I2P con diferentes programas (rsync, torrents, sftp, etc.) 20:16:34 &lt;str4d&gt; - Exponer la selección de tunnel a través de I2CP (al estilo de lo de lua de psi) 20:16:51 &lt;manas&gt; Puedo compartir eso si va a ser útil/interesante 20:16:51 &lt;randomrng&gt; multihoming masivo &lt;3 20:17:00 &lt;zzz&gt; suena bien. ¿deberíamos poner esto en la agenda de la reunión del próximo mes para recibir una actualización? 20:17:00 &lt;str4d&gt; - Aceleraciones de ElGamal para el corto plazo 20:17:17 &lt;str4d&gt; Sí. 20:17:35 &lt;zzz&gt; Noto que la mayor parte de lo que está en la hoja de ruta de la .30, fijada hace solo 3 meses en el CCC, es pura ficción y se aplazará. La actualizaré en breve. 20:18:10 &lt;zzz&gt; ¿Algo más sobre 3)? 20:18:16 &lt;str4d&gt; Tenemos dos meses hasta que empiece oficialmente. Seguiré hablando con sadie para concretar un plan, pero lo que *realmente* necesitamos es gente que elija cosas en las que quiera trabajar 20:18:32 &lt;str4d&gt; manas ya lleva ventaja ahí ;P 20:18:35 &lt;orignal_&gt; ¿Qué tipo de aceleración? 20:18:48 &lt;str4d&gt; orignal_, la precomputación de tablas 20:18:48 &lt;manas&gt; :) 20:19:03 &lt;orignal_&gt; ¿la mía o algo más? 20:19:09 &lt;zzz&gt; si tú y sadie documentan un marco y opciones, eso ayudará a la gente a elegir cosas 20:19:22 &lt;str4d&gt; +1 20:19:30 &lt;zzz&gt; ¿Algo más sobre 3)? 20:19:35 &lt;str4d&gt; orignal_, no será la tuya, porque eso aprovecha directamente OpenSSL, al que no tenemos acceso 20:19:52 &lt;orignal_&gt; Me refiero a la base 20:20:03 &lt;orignal_&gt; no a la implementación 20:20:28 &lt;str4d&gt; Oh, sí, probablemente basado en la tuya (aunque querría entender yo mismo las matemáticas) 20:21:03 &lt;zzz&gt; 4) Actualización de EdDSA - (str4d) 20:21:10 &lt;orignal_&gt; bueno saberlo  :) 20:21:13 &lt;zzz&gt; str4d, ¿qué está pasando con EdDSA? 20:21:39 &lt;str4d&gt; Acabo de hacer push de EdDSA-Java 0.2.0, más de un año después del último lanzamiento 20:22:28 &lt;orignal_&gt; ¿Cuál es la diferencia? 20:22:37 &lt;str4d&gt; Incluye varios arreglos, la codificación que pronto será estándar para PKI (infraestructura de clave pública), corrección de los nombres JCA, un Proveedor de seguridad, y ahora debería ser realmente de tiempo constante gracias a un tercero que lo hizo auditar 20:22:59 &lt;str4d&gt; He traído el código a i2p.i2p.zzz.test2 20:23:26 &lt;orignal_&gt; ¿Alguna mejora de velocidad? 20:23:30 &lt;str4d&gt; Pero lo que ahora necesita es pruebas para verificar que todo siga funcionando bien 20:23:45 &lt;zzz&gt; ¿Cuántas pruebas has hecho? 20:23:58 &lt;str4d&gt; orignal_, disminución de velocidad en la firma debido a hacerlo de tiempo constante (pero no tanta) 20:24:06 &lt;str4d&gt; zzz, el código de EdDSA en sí está bien probado 20:24:20 &lt;orignal_&gt; ¿tiempo constante de firmado o de verificación? 20:24:32 &lt;zzz&gt; Sigo siendo escéptico con el tiempo constante, pero si no lo hacemos todo el mundo se quejará 20:24:39 &lt;str4d&gt; firmado (la verificación nunca ha sido de tiempo constante, ya que no hay información secreta) 20:25:01 &lt;zzz&gt; str4d, ¿apuntas a la 31 o a la 30? 20:25:02 &lt;str4d&gt; Lo que aún no he probado es cómo interactúa con el resto de I2P, específicamente en lo relativo a las correcciones de nombres JCA 20:25:39 &lt;zzz&gt; como publiqué en zzz.i2p, creo que es una pérdida de tiempo perseguir las directrices de nombres de algún RFC 20:25:47 &lt;str4d&gt; Probablemente demasiado cerca de la 30 para meterlo, ya que estamos usando el código directamente en lugar de la librería 20:25:50 &lt;orignal_&gt; el cuello de botella de rendimiento es la verificación 20:26:22 &lt;str4d&gt; Para mi librería, tenía sentido arreglar las cosas antes de la 0.2.0 porque antes no había un Provider, así que nadie estaba usando los nombres JCA 20:26:26 &lt;zzz&gt; str4d, la propuesta también será un infierno de merge debido a los cambios de javadoc que hiciste y que yo ya corregí en la .29; no será divertido 20:27:14 &lt;str4d&gt; Bien, suena a que el plan es hacer merge de i2p.i2p en .test2, resolver los conflictos de merge y luego conseguir que la gente lo pruebe 20:27:25 &lt;zzz&gt; pero siempre hemos tenido un provider. tus cambios en test2 tendían a preferir algún PR de GitHub sobre lo que yo ya hice para lograr lo mismo, así que soy un poco escéptico con todo el asunto 20:27:42 &lt;zzz&gt; podrías proponer de esa forma si quieres, o simplemente posponer el dolor hasta la propuesta en la otra dirección 20:28:23 &lt;str4d&gt; Sí, pero si somos honestos, dudo que alguien lo estuviera usando 20:28:31 &lt;zzz&gt; como dije, lo dejo a tu criterio, originalmente es tu código, pero aún quiero echarle un buen vistazo 20:29:11 &lt;zzz&gt; Tengo un router con una clave de familia EdDSA para probar. no recuerdo en qué formato. Recuerda que hice todas estas correcciones hace casi 4 meses; desde entonces hemos estado esperando por ti y tus amigos de los RFC :) 20:29:11 &lt;str4d&gt; (quien no estuviera ya importando i2p.jar directamente, y ya tendría migraciones que hacer cuando actualice) 20:29:32 &lt;zzz&gt; ¿Algo más sobre 4)? 20:30:08 &lt;str4d&gt; Por mi parte no :) 20:30:13 * zzz busca el baffer 20:30:19 &lt;zzz&gt; ¿Algo más para la reunión? 20:31:20 &lt;str4d&gt; La próxima reunión de tor-dev de Tor, hacia septiembre, probablemente sea en Montreal 20:31:33 &lt;orignal_&gt; ¿Cuándo? 20:31:53 &lt;z3r0fox&gt; Genial 20:31:55 &lt;str4d&gt; ------------------------------------^ 20:31:56 &lt;zzz&gt; ¿Algo más para la reunión? 20:32:14 &lt;str4d&gt; Estoy planeando ir 20:32:28 &lt;zzz&gt; ¿pensando en cambiar de equipo? 20:32:47 &lt;str4d&gt; Solo intentando influirlos ;) 20:33:14 &lt;zzz&gt; ahórrate el dinero del billete de avión, eso no va a pasar 20:33:24 &lt;manas&gt; Sí, Montreal es agradable :) 20:33:27 &lt;str4d&gt; También espero que, como Summer Dev habrá terminado justo antes, tengamos algunas buenas mejoras de velocidad de las que hablar allí 20:34:28 * zzz *BAFS*** da por cerrada la reunión </div>
