---
title: "Reunión de desarrolladores de I2P - 04 de julio de 2017"
date: 2017-07-04
author: "zzz"
description: "Registro de la reunión de desarrollo de I2P del 04 de julio de 2017."
categories: ["meeting"]
---

## Resumen rápido

<p class="attendees-inline"><strong>Presentes:</strong> backup, manas, orignal, R4SAS, str4d, zzz</p>

## Registro de la reunión

<div class="irc-log"> 20:00:00 &lt;zzz&gt; 0) Hola 20:00:00 &lt;zzz&gt; 1) actualización 0.9.31/.32 (zzz) 20:00:00 &lt;zzz&gt; 2) planificación 34C3 (zzz/echelon) 20:00:03 &lt;zzz&gt; 0) Hola 20:00:06 &lt;zzz&gt; Hola 20:00:27 &lt;backup&gt; Hola zzz 20:00:31 &lt;zzz&gt; 1) actualización 0.9.31/.32 (zzz) 20:00:45 &lt;str4d&gt; Hola 20:00:49 &lt;zzz&gt; OK, aplazamos la versión una semana, nueva fecha límite de check-in este viernes 20:00:53 &lt;R4SAS&gt; Hola 20:00:56 &lt;manas&gt; Hola 20:01:18 &lt;zzz&gt; tomaremos un par de días extra para revisión, ya que es tan grande, con fecha límite de revisión el próximo martes, y una compilación tarde el martes o temprano el miércoles 20:01:47 &lt;zzz&gt; eso sitúa el lanzamiento 0.9.32 a principios o mediados de septiembre, más o menos como estaba planeado 20:02:04 &lt;zzz&gt; por favor, todos prueben el último build de desarrollo 20:02:11 &lt;zzz&gt; ¿algo más sobre el punto 1)? 20:02:33 &lt;backup&gt; ¿es posible que publiques la guía en zzz sobre cómo usar los builds de desarrollo? 20:02:55 &lt;manas&gt; 'ant updater' genera i2pupdate.zip 20:02:55 &lt;zzz&gt; debería haber instrucciones en bobthebuilder.i2p quizá? 20:03:14 &lt;orignal_&gt; hola 20:03:16 &lt;zzz&gt; busca en zzz.i2p cómo suscribirte a actualizaciones automáticas de builds de desarrollo 20:03:29 &lt;str4d&gt; Probablemente ya haya una guía allí, pero definitivamente necesitamos mejorar la visibilidad de este tipo de cosas. Es parte de mi encargo para la próxima fase de la actualización del sitio web 20:03:38 &lt;zzz&gt; o como dice manas, ant updater, copiar el zip, reiniciar. listo y listo. 20:03:41 &lt;backup&gt; ¿Me refiero a algo listo como lo que hizo KYTV?  20:03:41 &lt;zzz&gt; ¿algo más sobre el punto 1)? 20:03:49 &lt;backup&gt; atraería a más testers... 20:04:06 &lt;str4d&gt; La página principal del nuevo sitio web ya está publicada 20:04:10 &lt;str4d&gt; http://vekw35szhzysfq7cwsly37coegsnb4rrsggy5k4wtasa6c34gy5a.b32.i2p/en/ 20:04:23 &lt;zzz&gt; sigamos en el tema. ¿algo más sobre el punto 1)? 20:04:34 &lt;str4d&gt; zzz, sí *estoy* en el tema 20:04:58 &lt;str4d&gt; Idealmente me gustaría tener esto en producción alrededor de la fecha de lanzamiento 20:05:15 &lt;str4d&gt; Pero lo que bloquea es trabajar en el texto (de la página principal) 20:05:18 &lt;manas&gt; Cargando 20:05:30 &lt;zzz&gt; 2) planificación 34C3 (zzz/echelon) 20:05:38 &lt;manas&gt; se ve bien hasta ahora 20:05:50 &lt;str4d&gt; No voy a forzarlo, preferiría que esté bien a que esté a tiempo 20:05:59 &lt;zzz&gt; ok, no quiero hablar mucho sobre el CCC ahora, sino más bien programar la reunión de presupuesto para agosto o septiembre 20:06:25 &lt;zzz&gt; ¿Hay alguien que necesite saber cuánto será el reembolso antes de comprar los billetes de avión? ¿Cuándo comprará la gente los billetes? 20:06:27 &lt;str4d&gt; ¿Ya se han anunciado las fechas de venta de entradas? 20:06:48 &lt;zzz&gt; no, y siendo realistas, tendrán que comprar los billetes de avión meses antes de saber si tienen una entrada para la conferencia, tristemente 20:06:57 &lt;manas&gt; Estoy siguiendo un par de billetes, aún no he finalizado 20:07:12 &lt;manas&gt; ¿Cómo será el proceso de adquisición de entradas? 20:07:19 &lt;zzz&gt; Esperaría al menos tanto reembolso como el año pasado, quizá más, debido a BTC 20:07:25 &lt;manas&gt; eche|off amablemente me envió una entrada el año pasado 20:07:30 &lt;manas&gt; *a 20:07:34 &lt;zzz&gt; no discutamos ahora el proceso de entradas para la conferencia. eso será mucho más adelante. 20:07:43 &lt;str4d&gt; Volaré desde el Reino Unido, así que me saldrá significativamente más barato llegar 20:07:44 &lt;manas&gt; okay :) 20:07:48 &lt;zzz&gt; Solo quiero fijar una reunión de presupuesto. ¿Agosto o septiembre? 20:07:59 &lt;manas&gt; str4d: y un vuelo mucho más corto :D 20:08:09 &lt;manas&gt; ¿Cuándo abren las ventas de entradas? 20:08:16 &lt;zzz&gt; no discutamos ahora el proceso de entradas para la conferencia. eso será mucho más adelante. 20:08:33 &lt;str4d&gt; Agosto es probablemente más seguro 20:08:40 &lt;manas&gt; cualquiera de los dos meses me sirve 20:08:49 &lt;zzz&gt; la mayoría de las ventas fueron en noviembre, si mal no recuerdo? querrán conseguir los pasajes de avión mucho antes. LEJ parece más difícil de alcanzar que MUC 20:08:49 &lt;str4d&gt; ¿Quizá con algo de margen incorporado? 20:09:05 &lt;zzz&gt; ok, lo pondré en la agenda para la reunión del próximo mes 20:09:06 &lt;manas&gt; hay un par de vuelos desde MUC 20:09:07 &lt;manas&gt; a LEJ 20:09:14 &lt;manas&gt; si alguien vuela a MUC 20:09:19 &lt;manas&gt; okay 20:09:19 &lt;zzz&gt; ¿algo más sobre el punto 2)? 20:10:14 &lt;zzz&gt; ¿algo más para la reunión de hoy? 20:10:56 &lt;str4d&gt; He estado discutiendo más temas de rendimiento en #i2p-science con varias personas 20:11:05 &lt;manas&gt; nueva portada cargada, se ve muy bien, str4d 20:11:12 &lt;str4d&gt; Asegúrense de echar un ojo si les interesa y aún no lo han hecho 20:11:22 &lt;manas&gt; He estado probando la interfaz de usuario, también se ve bien 20:11:43 &lt;zzz&gt; bien 20:11:45 &lt;str4d&gt; También subí una actualización a Prop140 a la luz de la confusión que causó, empezando a aclarar que trata sobre el protocolo de balanceo 20:11:58 &lt;str4d&gt; (así que básicamente OnionBalance pero compartimentado) 20:12:07 &lt;R4SAS&gt; zzz, preg. sobre un bug en jks2pem 20:12:29 &lt;zzz&gt; ok, difícil reiniciar esa discusión después de 6 semanas, pero intentaré volver a meterme en ello 20:12:30 &lt;str4d&gt; No está completo, el protocolo, etc., aún necesita diseñarse; vean mis comentarios en el hilo de zzz.i2p 20:12:35 &lt;zzz&gt; R4SAS, después de la reunión por favor 20:12:44 &lt;zzz&gt; ¿algo más para la reunión de hoy? 20:12:44 &lt;R4SAS&gt; kk 20:12:50 &lt;str4d&gt; También recibí algunos comentarios sobre NTCP 2 de David Fifield, uno de la gente de PT 20:13:36 &lt;zzz&gt; cualquier progreso en las propuestas es bueno, incluso si es solo cada 6 meses 20:13:44 &lt;str4d&gt; Actualicé la propuesta con ellos, y en breve la publicaré para comentarios en el Google Group traffic-obf (dijo que estarían interesados en este tipo de cosas) 20:13:53 &lt;zzz&gt; ¿algo más para la reunión de hoy? /me grabs the baffer 20:14:11 &lt;str4d&gt; Una última cosa 20:14:34 &lt;str4d&gt; F3real ha estado trabajando en privacidad diferencial para estadísticas 20:14:49 &lt;str4d&gt; Hoy me envió su archivo de parche actual, que revisaré más tarde esta semana 20:15:14 &lt;str4d&gt; (tl;dr agrupamiento en intervalos y ruido aditivo para estadísticas, para que sea más seguro publicarlas sin comprometer la privacidad) 20:15:42 &lt;zzz&gt; tema difícil, mucho espacio para investigación y experimentos. ojalá lazygravy pueda involucrarse 20:15:54 &lt;zzz&gt; ¿algo más para la reunión de hoy? 20:15:59 &lt;str4d&gt; Etapas iniciales, pero que yo sepa son nuestro primer nuevo colaborador que llega a través de Summer Dev. ¡Woo! 20:16:43 &lt;str4d&gt; Hace una o dos semanas también investigué sobre Apache Kafka, parece que sería una plataforma útil para la recolección de estadísticas 20:17:06 &lt;str4d&gt; (sugerido por lazygravy; parece que varias personas que conozco en empresas de seguridad de la información lo usan) 20:17:27 &lt;zzz&gt; última llamada para la reunión de hoy 20:17:28 &lt;str4d&gt; Le daré vueltas en algún momento (probablemente después de PETS; todavía tengo que escribir mi charla para eso) 20:17:40 &lt;str4d&gt; Vale, vale, ya terminé :P 20:18:29 * zzz **bafs** la reunión se da por cerrada </div>
