---
title: "Reunión de desarrolladores de I2P - 7 de noviembre de 2017"
date: 2017-11-07
author: "zzz"
description: "Registro de la reunión de desarrollo de I2P del 7 de noviembre de 2017."
categories: ["meeting"]
---

## Resumen rápido

<p class="attendees-inline"><strong>Presentes:</strong> orignal, zlatinb, zzz</p>

## Registro de la reunión

<div class="irc-log"> 20:00:03 &lt;zzz&gt; 0) Hola 20:00:03 &lt;zzz&gt; 1) actualización 0.9.32 (zzz) 20:00:03 &lt;zzz&gt; 2) planificación de 34C3 (zzz) 20:00:06 &lt;zzz&gt; 0) Hola 20:00:08 &lt;zzz&gt; hola 20:00:27 &lt;zlatinb&gt; hola 20:00:39 &lt;zzz&gt; 1) actualización 0.9.32 (zzz) 20:01:02 &lt;zzz&gt; lo construí anoche, parece que echelon acaba de activar las noticias 20:01:20 &lt;zzz&gt; me pondré con debian/launchpad esta noche o mañana 20:01:41 &lt;zzz&gt; str4d, ¿cuándo podemos esperar android y maven? 20:02:22 &lt;zzz&gt; además, necesitaremos que str4d o meeh suban los archivos al sitio web, avísame cuando lo hagas 20:02:54 &lt;zzz&gt; he fijado la fecha de 0.9.33 para finales de enero 20:02:59 &lt;zzz&gt; ¿algo más sobre 1)? 20:03:54 &lt;orignal_&gt; hola 20:04:05 &lt;zzz&gt; 2) planificación de 34C3 (zzz) 20:04:20 &lt;zzz&gt; las entradas están resueltas, tendremos unas 8 personas allí 20:04:48 &lt;zzz&gt; anunciaron la nueva forma en que se organizarán las asambleas. hottuna2 normalmente nos inscribe, ¿lo harás este año? 20:05:43 &lt;zzz&gt; ok, tendremos que hacer seguimiento con hottuna2 para asegurarnos de que consigamos una mesa reservada 20:05:47 &lt;zzz&gt; ¿algo más sobre 2)? 20:05:57 &lt;zlatinb&gt; puede que simplemente me pase y nos veamos para tomar algo fuera 20:05:57 &lt;zlatinb&gt; a menos que tenga suerte y consiga una entrada 20:07:09 &lt;zzz&gt; teníamos entradas extra, aunque puede que hayan caducado. pregúntale a echelon 20:07:12 &lt;zzz&gt; ¿algo más sobre 2)? 20:07:31 &lt;zzz&gt; ¿algo más para la reunión? 20:09:00 * zzz *baffs* da por cerrada la reunión </div>
