---
title: "Reunión de desarrolladores de I2P - 02 de mayo de 2017"
date: 2017-05-02
author: "zzz"
description: "Registro de la reunión de desarrollo de I2P del 02 de mayo de 2017."
categories: ["meeting"]
---

## Resumen rápido

<p class="attendees-inline"><strong>Presentes:</strong> backup, manas, zzz</p>

## Registro de la reunión

<div class="irc-log"> 20:00:01 &lt;zzz&gt; 0) Hola 20:00:01 &lt;zzz&gt; 1) actualización 0.9.30/.31 (zzz) 20:00:01 &lt;zzz&gt; 2) estado de la rama de la interfaz de usuario - (str4d) 20:00:01 &lt;zzz&gt; 3) Planes de desarrollo de verano de I2P - (str4d) 20:00:01 &lt;zzz&gt; 4) actualización de EdDSA - (str4d) 20:00:05 &lt;zzz&gt; 0) Hola 20:00:07 &lt;zzz&gt; hola 20:00:23 &lt;zzz&gt; 1) actualización 0.9.30/.31 (zzz) 20:00:48 &lt;zzz&gt; unos días retrasado respecto al calendario debido a bugs de jetty que tuve que parchear, pero terminaré la revisión esta noche y compilaré mañana por la mañana 20:00:58 &lt;manas&gt; Hola 20:01:19 &lt;zzz&gt; si eche|on está por aquí mañana sacaremos la actualización dentro de la red, y yo trabajaré en las compilaciones de launchpad y deb para jueves y viernes 20:01:46 &lt;zzz&gt; he programado la 31 para finales de junio o principios de julio 20:01:53 &lt;backup&gt; Hola 20:02:03 &lt;manas&gt; ¡Hola backup! :D 20:02:15 &lt;zzz&gt; pueden ver la hoja de ruta de lo que tenemos planeado (o al menos esperábamos) para la 31 20:02:19 &lt;zzz&gt; ¿Algo más sobre 1) ? 20:03:18 &lt;zzz&gt; 2) estado de la rama de la interfaz de usuario - (str4d) 20:03:43 &lt;zzz&gt; str4d, te toca 20:04:13 &lt;zzz&gt; ok, esta va a ser la reunión más corta de la historia 20:04:27 &lt;backup&gt; Pensé que éramos más personas aquí :) 20:04:27 &lt;manas&gt; :P 20:04:33 &lt;zzz&gt; ¿Algo más sobre 2), 3) o 4), o cualquier otro tema para la reunión? 20:04:44 &lt;manas&gt; Quería señalar este hilo: http://trac.i2p2.i2p/ticket/1139 20:04:46 &lt;manas&gt; *ticket 20:04:54 &lt;manas&gt; Deberíamos intentar incluir este cambio en la nueva interfaz de usuario 20:05:21 &lt;manas&gt; "Semi-shutdown": Dejar de aceptar temporalmente tunnels participantes. 20:05:57 &lt;manas&gt; backup: ¿Podrías mandarme por mensaje privado el nuevo enlace de estado? 20:06:05 &lt;manas&gt; gracias 20:06:08 &lt;zzz&gt; ok, quizá puedas añadir al ticket tus motivos de por qué es importante? 20:06:41 &lt;manas&gt; Me interesaba saber más sobre los planes de desarrollo de verano pero supongo que eso tendrá que esperar hasta que str4d esté por aquí 20:06:43 &lt;manas&gt; zzz: claro 20:06:43 &lt;zzz&gt; cualquier cosa de la interfaz de usuario que no sea crítica tendrá que esperar hasta que fusionemos la rama de la interfaz de usuario, así que con suerte será pronto 20:06:49 &lt;zzz&gt; ¿Algo más para la reunión? 20:07:06 &lt;zzz&gt; me alegra verte por aquí backup 20:07:14 * zzz agarra el baffer 20:07:40 &lt;manas&gt; Quería proponer reuniones regulares de operadores de reseed 20:07:45 &lt;manas&gt; ¿Qué te parece, backup? 20:08:19 &lt;zzz&gt; Yo le daría +1 a eso 20:08:38 &lt;backup&gt; sí, buena idea 20:08:44 &lt;zzz&gt; Los dejo continuar la discusión, pero por ahora... 20:08:50 * zzz *bafs* la reunión queda cerrada </div>
