---
title: "Reunión de desarrolladores de I2P - 05 de diciembre de 2017"
date: 2017-12-05
author: "zzz"
description: "Acta de la reunión de desarrollo de I2P del 5 de diciembre de 2017."
categories: ["meeting"]
---

## Resumen rápido

<p class="attendees-inline"><strong>Presentes:</strong> str4d, orignal, zlatinb, zzz</p>

## Registro de la reunión

<div class="irc-log"> 20:00:00 &lt;zzz&gt; 0) Hola 20:00:00 &lt;zzz&gt; 1) actualización 0.9.33 (zzz) 20:00:00 &lt;zzz&gt; 2) planificación de 34C3 (zzz) 20:00:03 &lt;zzz&gt; 0) Hola 20:00:05 &lt;zzz&gt; hola 20:00:30 &lt;zzz&gt; 1) actualización 0.9.33 (zzz) 20:00:48 &lt;zzz&gt; el desarrollo de 0.9.33 ha arrancado con fuerza, con 20K líneas de diff hasta ahora 20:00:55 &lt;zzz&gt; muchas buenas correcciones 20:01:17 &lt;zlatinb&gt; hola 20:01:42 &lt;zzz&gt; además, 0.9.32 para Android salió más tarde que nuestro objetivo de 2 semanas, así que hemos hecho algunos cambios de proceso para asegurarnos de revisar los bloqueos de Google Play antes de la versión de escritorio 20:02:01 &lt;i2pr&gt; [Slack/str4d] hola 20:02:02 &lt;zzz&gt; esto debería permitir una versión de Android más pronta y de mayor calidad 20:02:29 &lt;i2pr&gt; [Slack/str4d] Tengo más parches de CSS y JSP localmente, que espero limpiar y subir a mtn este fin de semana para una revisión más prolongada. 20:02:40 &lt;zzz&gt; Creo que vamos encaminados a un lanzamiento de 0.9.33 a finales de enero. Eso significa que los cambios grandes deberían entrar este mes, antes del CCC 20:03:28 &lt;zzz&gt; tenemos más ajustes de streaming por hacer, y he estado corrigiendo problemas de susimail esta semana 20:04:12 &lt;zzz&gt; ¿algo más sobre 1) ? 20:04:24 &lt;zlatinb&gt; si puedo sugerir poner compilaciones de desarrollo disponibles en el tracker de postman 20:04:35 &lt;zlatinb&gt; algunas personas descargarán y probarán cualquier cosa que salga ahí 20:04:50 &lt;zzz&gt; Creo que puedes obtenerlas vía magnets o archivos torrent desde bobthebuilder.com 20:05:17 &lt;zlatinb&gt; oh sí, es solo que la presencia en postman aporta mucha visibilidad 20:05:43 &lt;zzz&gt; ok, habla con el op de bobthebuilder sobre eso, buena idea 20:05:54 &lt;zzz&gt; ¿algo más sobre 1) ? 20:05:58 &lt;i2pr&gt; [Slack/str4d] Además, ahora también tenemos compilaciones continuas en Travis CI, así que estén atentos a https://travis-ci.org/i2p/i2p.i2p  para otra perspectiva 20:06:44 &lt;zzz&gt; str4d, si puedes configurar un bot de IRC para eso, podría ayudar; cuesta acordarse de revisar un sitio web 20:07:17 &lt;zzz&gt; ¿algo más sobre 1) ? 20:08:01 &lt;zzz&gt; 2) planificación de 34C3 (zzz) 20:08:10 &lt;zzz&gt; ok, el tema de las pegatinas está bajo control 20:08:25 &lt;zzz&gt; eche|on tiene los billetes de tren 20:08:33 &lt;zzz&gt; hottuna nos inscribió en el wiki 20:08:43 &lt;zzz&gt; ¿ha aparecido noisy square en el wiki ya? 20:08:50 &lt;zzz&gt; ¿y quién tiene el banner? 20:09:23 &lt;zzz&gt; Crearé el grupo de DM (mensajes directos) de Twitter más tarde, a menos que alguien más lo haga primero 20:11:01 &lt;zzz&gt; al no oír respuesta... ¿algo más sobre 2) ? 20:12:01 &lt;zzz&gt; ¿algo más para la reunión? 20:12:33 &lt;orignal&gt; ¿quizás tenga sentido fijar la reunión con menos frecuencia? 20:12:47 &lt;orignal&gt; debido a la falta de interés 20:12:56 &lt;orignal&gt; pero promocionarla más 20:13:09 &lt;i2pr&gt; [Slack/str4d] ¡Con ganas! 20:13:35 &lt;i2pr&gt; [Slack/str4d] Creo que mensual está bien 20:13:41 &lt;zzz&gt; orignal, quizá, podemos discutirlo en el ccc.  20:13:47 &lt;i2pr&gt; [Slack/str4d] Si esta es una buena hora siempre está a debate 20:13:56 &lt;zzz&gt; El equipo de PR podría quizá promocionarlo más, seguro 20:14:10 &lt;orignal&gt; Yo la pondría siempre una semana antes del lanzamiento 20:14:16 &lt;i2pr&gt; [Slack/str4d] zzz, acabo de enviar la configuración para notificaciones de IRC a i2p.i2p 20:14:34 &lt;zzz&gt; además, nota de planificación, nuestras próximas reuniones serán presenciales en el CCC. No tendremos reunión el 2 de enero. 20:14:35 &lt;orignal&gt; al menos tendría un tema 20:14:44 &lt;zzz&gt; Nuestra próxima reunión por IRC será el martes 6 de febrero 20:15:33 &lt;zzz&gt; revisen el hilo en zzz.i2p para temas de las reuniones del CCC 20:15:42 &lt;zzz&gt; añadan sus sugerencias allí si tienen alguna 20:15:47 &lt;zzz&gt; ¿algo más para la reunión? 20:15:52 * zzz agarra el baffer 20:16:58 &lt;i2pr&gt; [Slack/str4d] Haré más trabajo en propuestas antes del CCC 20:17:11 * zzz *bafs* la reunión se da por cerrada </div>
