---
title: "Reunión de desarrolladores de I2P - 06 de junio de 2017"
date: 2017-06-06
author: "zzz"
description: "Registro de la reunión de desarrollo de I2P del 6 de junio de 2017."
categories: ["meeting"]
---

## Resumen rápido

<p class="attendees-inline"><strong>Presentes:</strong> backup, lazygravy, manas, psi, str4d, zzz</p>

## Registro de la reunión

<div class="irc-log"> 20:00:18 &lt;zzz&gt; 0) Hola 20:00:18 &lt;zzz&gt; 1) actualización 0.9.31 (zzz) 20:00:18 &lt;zzz&gt; 2) estado de la rama de UI - (str4d) 20:00:18 &lt;zzz&gt; 3) planes de I2P Summer Dev - (str4d) 20:00:18 &lt;zzz&gt; 4) actualización de EdDSA - (str4d) 20:00:18 &lt;zzz&gt; 5) planificación para 34C3 (zzz/echelon) 20:00:18 &lt;zzz&gt; 6) Reuniones regulares de operadores de Reseed (manas) 20:00:24 &lt;zzz&gt; 0) Hola 20:00:26 &lt;manas&gt; Hola :) 20:00:26 &lt;zzz&gt; hola 20:00:34 &lt;psi&gt; ohay 20:00:40 &lt;i2pr&gt; [Slack/str4d] Hola 20:00:58 &lt;zzz&gt; 1) actualización 0.9.31 (zzz) 20:01:00 &lt;backup&gt; Hola 20:01:37 &lt;zzz&gt; ok, el plazo de check-in es en 3 semanas y media, vamos según el plan; sin embargo, la mayor parte de la hoja de ruta para la 31 (que se pospuso desde la 29 y 30) se pospondrá de nuevo 20:01:54 &lt;zzz&gt; el tag freeze fue ayer 20:02:03 &lt;zzz&gt; ¿algo más sobre 1)? 20:02:23 &lt;backup&gt; Envié hoy algunas actualizaciones de reseed 20:02:26 &lt;psi&gt; ¿algún cambio digno de mención para i2pd en la .31? 20:03:01 &lt;zzz&gt; no sé qué pasa en i2pd, pero no hay cambios en I2NP 20:03:15 &lt;zzz&gt; la mayor parte de la 31 será lo de la UI (ver punto 2) 20:03:21 &lt;zzz&gt; ¿algo más sobre 1)? 20:03:51 &lt;psi&gt; kk 20:03:51 &lt;i2pr&gt; [Slack/str4d] El CSS de la página principal del nuevo sitio web también llegará al mismo tiempo 20:04:07 &lt;manas&gt; str4d: genial 20:04:28 &lt;zzz&gt; 2) estado de la rama de UI - (str4d) 20:04:31 &lt;zzz&gt; str4d adelante 20:04:33 &lt;i2pr&gt; [Slack/str4d] (y con suerte algo de CSS interno también, pero depende del calendario de Elio) 20:04:55 &lt;i2pr&gt; [Slack/str4d] ¡La rama de UI está fusionada! 20:05:36 &lt;i2pr&gt; [Slack/str4d] Varias personas han estado revisando y dando comentarios; gracias por eso 20:05:39 &lt;zzz&gt; Animo a todo el mundo a probar y añadir sus problemas o no-problemas al ticket #1996 20:05:59 &lt;zzz&gt; str4d, asegúrate de incrementar la rev cuando hagas cambios para que los comentarios tengan sentido 20:06:26 &lt;i2pr&gt; [Slack/str4d] K 20:06:32 &lt;zzz&gt; ¿algo más sobre 2)? 20:06:59 &lt;i2pr&gt; [Slack/str4d] La mayoría de los bugs ya se abordaron; si tengo tiempo intentaré responder a los puntos subjetivos 20:07:42 &lt;zzz&gt; 3) planes de I2P Summer Dev - (str4d) 20:07:46 &lt;zzz&gt; str4d adelante 20:08:14 &lt;i2pr&gt; [Slack/str4d] Summer Dev se lanzó con un día de retraso por un problema de fusión del sitio web, ¡pero ya está! 20:08:46 &lt;i2pr&gt; [Slack/str4d] Ahora viene la parte divertida: trabajar en las tareas relacionadas 20:09:32 &lt;i2pr&gt; [Slack/str4d] Publicaré la lista de ideas en el foro de desarrollo para que la gente pueda ver lo que se sugiere 20:09:39 &lt;zzz&gt; Creo que ya tuviste dos reuniones sobre eso... 20:09:57 &lt;manas&gt; Tengo un script para transferencias rsync en paralelo a través de Tor; pensaba rehacerlo para ejecutar transferencias a través de I2P :) 20:09:58 &lt;i2pr&gt; [Slack/str4d] Una; nadie se presentó a la de la semana pasada 20:10:02 &lt;zzz&gt; ¿qué esperas que la gente haga para ayudar? 20:10:35 &lt;zzz&gt; además, ¿cuál es el plan de relaciones públicas (PR)? 20:11:32 &lt;i2pr&gt; [Slack/str4d] El plan de PR es tener una nueva entrada de blog sobre un aspecto de Summer Dev cada un par de semanas 20:11:44 &lt;i2pr&gt; [Slack/str4d] Pero eso depende mucho de que se esté trabajando en cosas 20:12:07 &lt;i2pr&gt; [Slack/str4d] La recolección de métricas es la principal 20:12:36 &lt;manas&gt; Leí la transcripción de la primera reunión, parece ser material técnico que realmente no conozco por ahora :P 20:12:45 &lt;zzz&gt; genial. ¿algo más sobre 3)? 20:13:12 &lt;i2pr&gt; [Slack/str4d] Lo principal es avanzar 20:13:24 &lt;manas&gt; La recolección de métricas estaría bien, quizá un plugin de Java donde pueda introducir un destino y recoja métricas y/o ejecute pruebas de velocidad? 20:13:39 &lt;manas&gt; No estoy seguro de cuál era la dirección prevista para eso 20:13:41 &lt;i2pr&gt; [Slack/str4d] Potencialmente, sí 20:13:50 &lt;manas&gt; eso estaría genial 20:14:02 &lt;i2pr&gt; [Slack/str4d] Mi dirección prevista es metrics.torproject.org 20:14:21 &lt;i2pr&gt; [Slack/str4d] Obviamente no esas métricas específicas 20:14:30 &lt;manas&gt; Claro 20:14:41 &lt;i2pr&gt; [Slack/str4d] Pero una configuración similar para nosotros 20:14:59 &lt;i2pr&gt; [Slack/str4d] La métrica clave es el rendimiento del tunnel / de la red 20:15:39 &lt;zzz&gt; Buen objetivo, pero todo lo que es fácil en Tor es difícil para nosotros, ellos tienen control centralizado 20:15:40 &lt;i2pr&gt; [Slack/str4d] De acuerdo 20:15:55 &lt;i2pr&gt; [Slack/str4d] Sí 20:16:02 &lt;manas&gt; Sí. Creo que mencionaste en algún sitio las prácticas de Tor que respetan la privacidad para la recolección de métricas. Si hay documentación/artículos sobre eso, sería bueno leerlos 20:16:06 &lt;i2pr&gt; [Slack/str4d] Pero las métricas van a estar inherentemente centralizadas 20:16:34 &lt;i2pr&gt; [Slack/str4d] Hay algunos artículos en freehaven.net/anonbib 20:16:45 &lt;zzz&gt; ¿algo más sobre 3)? 20:16:54 &lt;manas&gt; Gracias, le echaré un vistazo 20:16:55 &lt;i2pr&gt; [Slack/str4d] Pero no sé cuánto hay sobre su configuración específica 20:17:12 &lt;i2pr&gt; [Slack/str4d] La otra cosa para este mes es trabajo en propuestas 20:17:36 &lt;zzz&gt; 4) actualización de EdDSA - (str4d) 20:17:39 &lt;zzz&gt; str4d adelante 20:17:40 &lt;i2pr&gt; [Slack/str4d] Enumeré un montón de propuestas en la entrada de lanzamiento que me parecían relevantes 20:17:48 &lt;i2pr&gt; [Slack/str4d] zzz, no tan rápido 20:17:57 &lt;i2pr&gt; [Slack/str4d] Estoy en el teléfono, no tecleo rápido 20:18:20 &lt;i2pr&gt; [Slack/str4d] 3) cont. 20:18:53 &lt;i2pr&gt; [Slack/str4d] Estaré revisando y trabajando en propuestas el resto de este mes 20:19:09 &lt;i2pr&gt; [Slack/str4d] Pero me gustaría mucho ver una o dos entradas de blog sobre algunas de ellas 20:19:18 &lt;zzz&gt; ¿Cómo se relacionan las propuestas con Summer Dev, que es el punto 3)? 20:19:43 &lt;i2pr&gt; [Slack/str4d] Summer Dev trata de velocidad 20:20:07 &lt;i2pr&gt; [Slack/str4d] Tenemos varias propuestas abiertas relacionadas con el rendimiento 20:20:42 &lt;i2pr&gt; [Slack/str4d] Y me gustaría que algunas de ellas se comunicaran a la comunidad más amplia 20:20:48 &lt;zzz&gt; ok 20:20:55 &lt;zzz&gt; ¿algo más sobre 3)? 20:20:56 &lt;i2pr&gt; [Slack/str4d] De hecho, esta sería una gran tarea para alguien más nuevo 20:21:12 &lt;i2pr&gt; [Slack/str4d] Tomarse el tiempo de leer la propuesta 20:21:18 &lt;i2pr&gt; [Slack/str4d] Leer documentación relacionada 20:21:28 &lt;i2pr&gt; [Slack/str4d] Y luego destilarla en una entrada de blog 20:21:37 &lt;manas&gt; str4d: ¿la tarea sería leer propuestas, entenderlas y simplificarlas/explicarlas en una entrada de blog? 20:21:44 &lt;manas&gt; ups tus mensajes acaban de llegar, lag 20:21:46 &lt;manas&gt; :) 20:21:49 &lt;i2pr&gt; [Slack/str4d] ¡Sí! 20:21:54 &lt;manas&gt; Le echaré un vistazo a esas propuestas, str4d  20:22:02 &lt;manas&gt; Me parecería interesante 20:22:13 &lt;i2pr&gt; [Slack/str4d] Transmitiendo qué es la propuesta y por qué es importante tanto para el rendimiento como para la privacidad 20:22:27 &lt;manas&gt; Sí, sería un buen conjunto de entradas de blog :) 20:22:37 &lt;manas&gt; y con suerte seguirían discusiones fructíferas 20:22:45 &lt;i2pr&gt; [Slack/str4d] Exacto ;) 20:23:09 &lt;zzz&gt; ¿algo más sobre 3)? 20:23:16 &lt;i2pr&gt; [Slack/str4d] Bien, *ahora* terminé con el 3) 20:23:31 &lt;zzz&gt; 4) actualización de EdDSA - (str4d) 20:23:34 &lt;zzz&gt; str4d adelante 20:23:43 &lt;i2pr&gt; [Slack/str4d] Aquí no hay movimiento 20:24:04 &lt;i2pr&gt; [Slack/str4d] La rama se actualizó hace un tiempo con el código más reciente de mi biblioteca 20:24:19 &lt;i2pr&gt; [Slack/str4d] Pero con lo de la UI, no he tenido tiempo de revisarla 20:24:27 &lt;zzz&gt; ¿Se lleva a la próxima reunión, o este punto está hecho o es irrelevante? 20:25:07 &lt;i2pr&gt; [Slack/str4d] El problema principal es asegurarse de que los cambios semánticos en los sigtypes no rompan nada inesperado 20:26:07 &lt;i2pr&gt; [Slack/str4d] Si alguien quisiera ayudar, sería bueno, pero pondría Summer Dev más arriba en las prioridades 20:26:32 &lt;i2pr&gt; [Slack/str4d] Así que lo 'tableo' por ahora 20:26:51 &lt;zzz&gt; ¿Se lleva a la próxima reunión, o este punto está hecho o es irrelevante? 20:27:05 &lt;i2pr&gt; [Slack/str4d] Acabo de decir 20:27:21 &lt;i2pr&gt; [Slack/str4d] Dejarlo sobre la mesa por ahora, así que no está hecho ni es irrelevante, pero quítalo de la agenda 20:27:27 &lt;zzz&gt; no sé qué debería hacer con "table". ¿Lo pongo en la agenda o no? 20:27:53 &lt;zzz&gt; ok, la rama test2 está quemada; si hago trabajo en ramas, crearé una nueva 20:28:02 &lt;zzz&gt; ok ¿algo más sobre 4)? 20:29:01 &lt;zzz&gt; 5) planificación para 34C3 (zzz/echelon) 20:29:25 &lt;zzz&gt; No creo que ech esté por aquí. Solo un aviso temprano de que tendremos una reunión de presupuesto el próximo mes o en agosto 20:29:33 &lt;manas&gt; de acuerdo 20:29:56 &lt;i2pr&gt; [Slack/str4d] ACK 20:29:57 &lt;zzz&gt; tenemos mucho dinero para distribuir, pero como siempre recompensamos a los colaboradores 20:30:16 &lt;zzz&gt; así que ayuda al proyecto y el proyecto te ayudará 20:30:18 &lt;manas&gt; Estaba mirando vuelos y un hotel. Lo tengo mayormente resuelto 20:30:21 &lt;zzz&gt; ahora es el momento 20:30:26 &lt;lazygravy&gt; (especialmente con el precio disparatado de btc) 20:30:36 &lt;zzz&gt; más en las próximas reuniones 20:30:45 &lt;manas&gt; Parece que los hoteles se están llenando rápido, así que si la gente planea ir es bueno empezar a mirarlo ASAP 20:30:52 &lt;zzz&gt; sí 20:30:57 &lt;zzz&gt; ¿algo más sobre 5)? 20:31:03 &lt;i2pr&gt; [Slack/str4d] +1 20:32:01 &lt;zzz&gt; 6) Reuniones regulares de operadores de Reseed (manas) 20:32:03 &lt;zzz&gt; manas adelante 20:32:26 &lt;manas&gt; http://zzz.i2p/topics/2341-meeting-reseed-operators-13-june-8-pm-utc-in-i2p-reseed - estamos planificando nuestra primera reunión de reseed en #i2p-reseed la próxima semana, 13 de junio a las 8 PM UTC 20:32:46 &lt;manas&gt; Esos son los puntos generales de discusión; estaré resumiendo los hilos mencionados 20:32:59 &lt;manas&gt; Nos vemos la próxima semana, gracias :) 20:33:12 &lt;zzz&gt; genial, gracias por organizarlo, animo a todos a asistir 20:33:18 &lt;zzz&gt; ¿algo más sobre 6)? 20:33:26 &lt;manas&gt; Eso es todo 20:34:21 &lt;lazygravy&gt; ¿Estaría fuera de lugar volver a (3)? 20:34:35 &lt;manas&gt; qué hay, gravy 20:34:45 &lt;lazygravy&gt; Me interesa la parte de recolección, str4d, ¿podríamos programar un momento para hablarlo? Preferiblemente en un fin de semana 20:34:47 &lt;zzz&gt; 3) gravy adelante 20:35:00 &lt;manas&gt; ¿Podríamos sostener una discusión en #i2p-science? 20:35:45 &lt;lazygravy&gt; manas: mientras tengamos una hora programada :) 20:36:01 &lt;lazygravy&gt; no es necesario decidir una hora ahora. Solo quería dejarlo sobre la mesa 20:36:06 &lt;manas&gt; Sí 20:36:48 &lt;manas&gt; Me parecería interesante 20:37:01 &lt;zzz&gt; ¿algo más sobre 3)? 20:37:43 &lt;lazygravy&gt; nada más por mi parte 20:37:48 &lt;zzz&gt; ¿algo más para la reunión? 20:37:56 * zzz busca el baffer 20:39:02 * zzz *b*a*f*s* da por cerrada la reunión </div>
