---
title: "Reunión de desarrolladores de I2P - 06 de marzo de 2018"
date: 2018-03-06
author: "zzz"
description: "Acta de la reunión de desarrollo de I2P del 6 de marzo de 2018."
categories: ["meeting"]
---

## Resumen rápido

<p class="attendees-inline"><strong>Presentes:</strong> echelon, meeh, psi, str4d, zlatinb, zzz</p>

## Registro de la reunión

<div class="irc-log"> 20:00:00 &lt;zzz&gt; 0) Hola 20:00:00 &lt;zzz&gt; 1) Elementos de la versión 0.9.33 pendientes (f-droid.org, Debian oficial) (nextloop, mhatta) 20:00:00 &lt;zzz&gt; 2) Actualización 0.9.34 (zzz) 20:00:00 &lt;zzz&gt; 3) Scrum de estado (zab) 20:00:04 &lt;zzz&gt; 0) Hola 20:00:06 &lt;zzz&gt; hola 20:00:17 &lt;zlatinb&gt; hola 20:00:20 &lt;zzz&gt; ¡bienvenidos a la reunión 268 de este gran proyecto de 15 años! 20:00:44 &lt;zzz&gt; 1) Elementos de la versión 0.9.33 pendientes (f-droid.org, Debian oficial) (nextloop, mhatta) 20:01:03 &lt;zzz&gt; ok, nextloop hizo un PR (pull request) para f-droid, aún no ha aparecido, pero con suerte será pronto 20:01:30 &lt;zzz&gt; para Debian, todavía no hemos tenido noticias de mhatta, y perdimos la fecha límite de Bionic 20:01:51 &lt;zzz&gt; ¿algo más en 1) ? 20:03:01 &lt;zzz&gt; 2) Actualización 0.9.34 (zzz) 20:03:37 &lt;zzz&gt; estamos a mitad del ciclo programado de 10 semanas. He fijado la fecha límite de checkin para dentro de 4 semanas y media. Congelación de tags en 3 semanas, versión en 5 semanas 20:04:03 &lt;zzz&gt; vamos por 16K líneas de diff. El cambio más notable es la parte 2 de la reestructuración de susimail. El resto son correcciones por todos lados 20:04:28 &lt;zzz&gt; Animo a todos en el equipo a corregir algunos tickets para la versión, si es posible 20:05:01 &lt;zzz&gt; ya pasamos la fecha límite de “cambios grandes”, pero aún esperamos que lleguen varias correcciones de todos 20:05:21 &lt;zzz&gt; y, por supuesto, probar los builds de desarrollo también es tarea de todos, por favor ayuden 20:05:31 &lt;zzz&gt; ¿algo más en 2) ? 20:07:01 &lt;zzz&gt; 3) Scrum de estado (zab) todo tuyo 20:07:04 &lt;eche|on&gt; no realmente 20:07:11 &lt;zlatinb&gt; Hola. Vamos a ir alrededor de la sala y, cuando se mencione tu nombre, por favor da una breve descripción de: 20:07:21 &lt;zlatinb&gt; 1) qué has estado haciendo desde el último scrum 20:07:29 &lt;zlatinb&gt; 2) qué planeas hacer el próximo mes 20:07:44 &lt;zlatinb&gt; 3) si estás bloqueado por algo o necesitas ayuda de alguien 20:08:11 &lt;zlatinb&gt; Por favor, esperen hasta que el scrum termine si sienten que necesitan abordar una pregunta o tienen un comentario 20:08:21 &lt;zlatinb&gt; vamos - zzz, empieza 20:09:10 &lt;zzz&gt; ok. además de lo que ya dije... he estado trabajando en mejorar el soporte ssl en la consola y eepsites; mejoras de upnp; correcciones de ipv6; y refactorización variada 20:09:40 &lt;zzz&gt; Espero continuar con ssl e ipv6 el próximo mes, así como cerrar otras correcciones para la versión, que será a principios de abril 20:10:06 &lt;zzz&gt; Estoy bloqueado para trabajar en propuestas, esperando trabajar con str4d 20:10:07 &lt;zzz&gt; EOT 20:10:41 &lt;zlatinb&gt; eche|on: por favor, adelante 20:11:07 &lt;eche|on&gt; ok, he estado trabajando en Trac, el foro y el blog 20:11:28 &lt;eche|on&gt; el próximo mes esto seguirá, un poco más de relaciones públicas, actualizar finanzas,... 20:11:39 &lt;eche|on&gt; actualmente todo bien, la próxima semana estaré de viaje 20:12:12 &lt;zlatinb&gt; genial.  meeh, ¿estás aquí?  ¿Puedes darnos una actualización? 20:12:38 &lt;meeh&gt; Sí, un momento 20:13:45 &lt;meeh&gt; He estado trabajando en la parte del lanzador de OSX porque me fastidia muchísimo ya que estoy en OSX, además: el último 1,5 día lo he dedicado a migrar nuestra horrible BD sqlite (trac) a algo que escale 20:13:53 &lt;meeh&gt; Tratando de evitar ese problema del byte nulo 20:14:31 &lt;meeh&gt; Parece que ahora lograré que funcione una vez que haya definido manualmente todas las tablas por adelantado en pgsql antes de intentar importar (sin tablas entonces) 20:15:37 &lt;meeh&gt; Y sí, también podría tener algo respecto a git-&gt;monotone export 20:15:45 &lt;meeh&gt; Eso es todo por mi parte 20:16:22 &lt;zlatinb&gt; ok, entiendo que no estás bloqueado por nada, ¿cierto? 20:16:46 &lt;meeh&gt; no  20:16:50 &lt;meeh&gt; Todo bien :) 20:17:16 &lt;zlatinb&gt; excelente.  psi, ¿quieres unirte a la diversión? 20:17:22 &lt;psi&gt; claro 20:17:28 &lt;psi&gt; veamos 20:17:47 &lt;psi&gt; 1) este es mi primer scrum para I2P  20:18:18 &lt;psi&gt; 2) este mes haré que libsam sea súper reluciente y genial 20:18:32 &lt;psi&gt; posiblemente agregando una variante epoll/kqueue 20:18:57 &lt;psi&gt; 3) actualmente esperando la revisión del PR que hice en GitHub para libsam 20:19:00 &lt;psi&gt; EOT 20:19:20 &lt;zlatinb&gt; buen trabajo 20:19:24 &lt;zlatinb&gt; str4d: ¿estás aquí? 20:19:51 &lt;zlatinb&gt; sadie, ¿quizás tú estás? 20:20:09 &lt;zzz&gt; sadie me dijo que probablemente se lo perdería 20:20:41 &lt;zlatinb&gt; y str4d parece ausente 20:20:55 &lt;zlatinb&gt; así que eso concluye el scrum, creo: manas está exento y mhatta ausente 20:21:20 &lt;zzz&gt; ok, ¿algo más para 3)? ¿algo más para la reunión? 20:21:34 &lt;zlatinb&gt; ahora, ¿alguien tiene preguntas o comentarios sobre algo que se mencionó durante el scrum? 20:21:41 &lt;meeh&gt; Tengo una pregunta sobre Oracle, licencias y nosotros cuando sea el turno de preguntas y respuestas 20:21:54 &lt;zlatinb&gt; (esta es la parte de bloqueador/bloqueado) 20:22:05 &lt;zlatinb&gt; meeh: ok, podemos charlar después de la reunión 20:22:43 &lt;zzz&gt; Solo añadiré que estoy bloqueado en todos los posibles cambios y mejoras de empaquetado por mhatta 20:23:12 &lt;zzz&gt; y en la función de notificación de inicio de Tails, ídem 20:24:22 &lt;zlatinb&gt; ok.  Eso concluye 3), creo 20:24:33 &lt;zzz&gt; ok, ¿algo más para la reunión? 20:25:02 * zzz agarra el baffer 20:25:27 &lt;i2pr&gt; [Slack/str4d] Aquí 20:25:38 * zzz deja el baffer 20:25:38 &lt;zlatinb&gt; ohai 20:25:39 &lt;i2pr&gt; [Slack/str4d] Perdón por el retraso, problemas de internet de nuevo 20:26:13 &lt;zlatinb&gt; así que sí, brevemente 1) lo que hiciste 2) lo que vas a hacer 3) bloqueos / ¿necesitas ayuda? 20:27:58 &lt;i2pr&gt; [Slack/str4d] 1) corrección de errores, trabajo de lanzamiento, conjunto de parches para la UI de la consola del router, trabajo en Android y delegación de clave de firma, triaje de tickets, artículo XRDS 20:29:14 &lt;i2pr&gt; [Slack/str4d] Ah, y colaboración con Ura 20:29:24 &lt;i2pr&gt; [Slack/str4d] (más las reuniones habituales, etc.) 20:31:40 &lt;i2pr&gt; [Slack/str4d] 2) Migrar todas las propuestas al foro nuevo, terminar el borrador de NTCP Noise como una propuesta nueva, reunión de Tor Dev, sincronizar con Ura, sincronizar con dawuud sobre SPHINCS, posiblemente revisión de un artículo, revisiones al artículo de XRDS, triaje de tickets 20:34:49 &lt;zlatinb&gt; ¿estás bloqueado por algo o necesitas ayuda de alguien? 20:34:50 &lt;i2pr&gt; [Slack/str4d] 3) Nada por ahora, pero acercamiento a personas interesadas en revisar cosas 20:35:07 &lt;i2pr&gt; [Slack/str4d] Ah, lista de correo 20:35:20 &lt;zzz&gt; ok, ¿algo más para 3)? ¿algo más para la reunión? 20:36:03 * zzz agarra el baffer otra vez 20:36:23 &lt;zzz&gt; zab, me gusta el 1-2-3, funcionó bien 20:37:01 * zzz **bafs** la reunión se cierra </div>
