---
title: "Reunión de desarrolladores de I2P - 05 de septiembre de 2018"
date: 2018-09-05
author: "zzz"
description: "Registro de la reunión de desarrollo de I2P del 5 de septiembre de 2018."
categories: ["meeting"]
---

## Resumen rápido

<p class="attendees-inline"><strong>Presentes:</strong> alex, echelon, mikalv, R4SAS, villain, zzz</p>

## Registro de la reunión

<div class="irc-log"> 20:07:48 &lt;zzz&gt; 0) Hola 20:07:48 &lt;zzz&gt; 1) estado de la versión 0.9.36 (zzz) 20:07:48 &lt;zzz&gt; 2) estado de desarrollo 0.9.37 (zzz) 20:07:48 &lt;zzz&gt; 3) estado de LS2 (zzz) 20:07:48 &lt;zzz&gt; 4) planificación de CCC (zzz/echelon/mikalv) 20:07:48 &lt;zzz&gt; 5) Scrum de estado (zlatinb) 20:07:55 &lt;zzz&gt; 0) Hola 20:07:58 &lt;zzz&gt; Hola 20:08:00 &lt;eche|on&gt; hola 20:08:16 &lt;villain&gt; hola :) 20:08:22 &lt;zzz&gt; disculpas por llegar tarde 20:08:29 &lt;zzz&gt; 1) estado de la versión 0.9.36 (zzz) 20:08:47 &lt;zzz&gt; Creo que hemos terminado con todo, con la posible excepción de f-droid 20:08:53 &lt;R4SAS&gt; hola 20:09:04 &lt;zzz&gt; nextloop, ¿alguna novedad de f-droid? 20:09:44 &lt;zzz&gt; las pruebas de ntcp2 van bien 20:09:56 &lt;zzz&gt; ¿algo más sobre el punto 1)? 20:10:09 &lt;R4SAS&gt; Tengo una 20:10:33 &lt;R4SAS&gt; ¿dónde puedo ver los paquetes de Debian como un listado? 20:10:54 &lt;zzz&gt; Creo que es packages.debian.org: hay un cuadro de búsqueda 20:11:12 &lt;R4SAS&gt; Estoy pensando en añadir paquetes de i2p en mi repo 20:11:32 &lt;zzz&gt; también está packages.ubuntu.com 20:11:44 &lt;zzz&gt; y nuestro repo es deb.i2p2.de 20:12:00 &lt;zzz&gt; ¿algo más sobre el punto 1)? 20:12:03 &lt;R4SAS&gt; para Ubuntu usaré los paquetes de Launchpad 20:12:36 &lt;zzz&gt; 2) estado de desarrollo 0.9.37 (zzz) 20:13:03 &lt;zzz&gt; Estamos al principio del ciclo .37. Hemos fijado un ciclo de 9 semanas con una publicación la semana del 22 de octubre 20:13:21 &lt;eche|on&gt; ok 20:13:39 &lt;zzz&gt; meeh está trabajando en terminar el instalador de osx para la 37. Yo estoy trabajando en migrar al nuevo formato geoip de MaxMind 20:13:56 &lt;zzz&gt; todos están mirando temas de interfaz de usuario 20:14:13 &lt;zzz&gt; deberíamos tener pronto los resultados de las pruebas de usabilidad 20:14:40 &lt;zzz&gt; esperamos mover la página de ayuda de la consola a Transifex 20:15:07 &lt;zzz&gt; ¡así que traductores, reserven algo de tiempo para mediados de octubre para traducirla! 20:15:11 &lt;zzz&gt; ¿algo más sobre el punto 2)? 20:15:28 &lt;eche|on&gt; nada aún, ¿ntcp2 por defecto? 20:15:32 &lt;eche|on&gt; ¿en la .37? 20:15:37 &lt;meeh&gt; sí, estoy trabajando en el wrapper de osx: ahora portado a Xcode; eso y cómo, si y qué con i2p-browser :) 20:15:38 &lt;zzz&gt; sí, eso también :) 20:16:32 &lt;zzz&gt; sí, ntcp2 por defecto en la 37. Por favor, todos prueben las compilaciones de desarrollo donde sea el valor por defecto, o actívenlo en la versión .36-0 20:16:38 &lt;zzz&gt; ¿algo más sobre el punto 2)? 20:17:34 &lt;zzz&gt; 3) estado de LS2 20:17:42 &lt;zzz&gt; hemos tenido unas 8 reuniones en dos meses 20:18:06 &lt;zzz&gt; todavía estamos en la fase de discusión, pero creo que estamos cerca de tomar algunas decisiones y avanzar 20:18:29 &lt;eche|on&gt; al menos algo 20:18:30 &lt;zzz&gt; hay muchos temas relacionados, como la criptografía nueva, que complican las cosas 20:18:47 &lt;zzz&gt; son muchas cosas que han estado sobre la mesa durante 5 años o más y que por fin estamos abordando 20:19:05 &lt;eche|on&gt; ¡buen trabajo! 20:19:17 &lt;zzz&gt; lo que está claro es que no haremos todo de una vez 20:19:35 &lt;zzz&gt; vamos a hacer algunos cambios iniciales, que permitirán cosas opcionales, y luego vendrán más cambios 20:19:53 &lt;zzz&gt; hemos empezado a actualizar el documento de propuesta 20:20:17 &lt;zzz&gt; espero tener algunas decisiones documentadas pronto... lo que nos permitirá empezar con algo de programación y experimentos 20:21:09 &lt;zzz&gt; nos tomamos una semana libre por el Labor Day, pero nuestra próxima reunión es el lunes 12 a las 5 PM UTC en #ls2 20:21:44 &lt;zzz&gt; todos son bienvenidos; es complejo y difícil de seguir incluso para nosotros que estamos metidos de lleno, pero es divertido ver cómo todo encaja 20:21:48 &lt;zzz&gt; ¿algo más sobre el punto 3)? 20:22:34 &lt;zzz&gt; 4) planificación de CCC 20:22:57 &lt;eche|on&gt; ok, el CCC será en Leipzig 20:23:01 &lt;zzz&gt; Tomamos decisiones preliminares el diciembre pasado, pero tradicionalmente finalizamos las reglas por estas fechas cada año 20:23:13 &lt;zzz&gt; absolutamente seguro que Leipzig, ¿verdad? 20:23:29 &lt;eche|on&gt; sí, ya anunciado oficialmente por el CCC 20:23:36 &lt;zzz&gt; genial, no lo vi 20:24:19 &lt;zzz&gt; pagamos las entradas del congreso; reembolsamos hasta 1500 euros por avión/tren, y como novedad este año acordamos hasta 400 euros de gastos de hotel 20:24:27 &lt;eche|on&gt; sí 20:24:56 &lt;zzz&gt; por encima de 1500 o pagado por adelantado solo en "circunstancias especiales", es decir, si estás sin dinero :) 20:25:13 &lt;eche|on&gt; todo bien hasta ahora 20:25:25 &lt;zzz&gt; y eso es solo para miembros del programa remunerados, salvo aprobación de echelon.  20:25:28 &lt;eche|on&gt; las entradas se gestionarán de forma centralizada, si es posible 20:25:38 &lt;zzz&gt; compraremos las entradas del congreso de forma centralizada, correcto. 20:25:48 &lt;zzz&gt; así que necesitamos saber quién viene... pronto... 20:26:12 &lt;zzz&gt; entonces, ¿alguna objeción o cambios a las reglas como las he enumerado aquí? 20:26:12 &lt;eche|on&gt; supongo que lo necesitamos para finales de octubre 20:26:20 &lt;eche|on&gt; no hace falta cambiar nada 20:26:31 &lt;meeh&gt; nop, todo bien 20:26:49 &lt;zzz&gt; la idea es: si quieres estar allí, el proyecto te ayudará a llegar 20:27:35 &lt;zzz&gt; pegatinas y regletas eléctricas y pancartas y mesas y otra logística por el estilo, lo iremos resolviendo sobre la marcha; no hace falta discutirlo aquí en la reunión 20:27:58 &lt;eche|on&gt; ok, sí 20:28:31 &lt;zzz&gt; si aún no has conseguido tus billetes de avión, hazlo YA; no hay muchos vuelos a LEJ. Si vas en bici o tomas el tren, tienes más tiempo 20:28:54 &lt;zzz&gt; quienes no han ido antes, pregunten a quienes sí han ido sobre hoteles y cualquier otra cosa que quieran saber 20:29:09 &lt;zzz&gt; ¿algo más sobre el punto 4)? 20:30:19 &lt;zzz&gt; 5) scrum 20:30:28 &lt;zzz&gt; zab no está, así que lo llevaré yo 20:31:05 &lt;zzz&gt; cuando te llame, por favor di: 1) qué hiciste el mes pasado 2) qué vas a hacer el próximo mes 3) impedimentos; termina con EOT o "eso es todo" o algo así 20:31:13 &lt;zzz&gt; villain, tú primero 20:33:00 &lt;zzz&gt; eche|on, sigues tú 20:33:35 &lt;eche|on&gt; Hice toda la parte financiera, trabajo de servidores, pruebas, ayuda con la publicación (noticias); haré lo mismo el próximo mes, sin impedimentos. Estaré AFK mañana hasta el miércoles 12 20:33:58 &lt;zzz&gt; gracias. meeh, tu turno 20:34:27 &lt;meeh&gt; bien, tengo tiempo para tres puntos 20:34:28 &lt;meeh&gt; * trabajé en portar el launcher de osx terminado a Xcode: el revert fue difícil, dado que mis habilidades con monotone dicen que no debería jugar con fuego (esto fue en tiempo de congelación) 20:34:28 &lt;meeh&gt; * uno de los DC donde tengo servidores tuvo un corte de energía en el que todo se apagó; así que hoy me he dedicado sobre todo a asegurar que todo funcione y a pelearme con los servidores. 20:34:28 &lt;meeh&gt; * investigué tanto Firefox/Chromium para resolver problemas de certificados autofirmados como un navegador de privacidad; hice 24 horas de monkey coding en un plugin de Qt que está basado en Chromium y dio resultados geniales. 20:35:23 &lt;zzz&gt; ¿y para el próximo mes? ¿impedimentos? 20:35:49 &lt;meeh&gt; el launcher de osx está completamente pasado a Xcode ahora, el icono vuelve a mostrarse; hay un comportamiento raro con el action handler, pero debería arreglarse en breve 20:36:31 &lt;villain&gt; Ok, aprendí cosas sobre monotone y Java. arreglé https://trac.i2p2.de/ticket/1244, añadí una traducción de un artículo de ntcp2. hice una nota de prensa para la 0.9.36 en ruso. La semana pasada, desarrollando esa biblioteca asíncrona de Python; ahora terminando su documentación. https://github.com/l-n-s/i2plib  20:36:47 &lt;meeh&gt; para el próximo mes profundizaré más en el tema del navegador si ustedes aprueban cuando les dé una revisión en la próxima reunión; si no, probablemente Android y osx, que están más alto en la lsit 20:37:35 &lt;zzz&gt; villain, ¿para el próximo mes? ¿impedimentos? 20:38:57 &lt;zzz&gt; por mi parte, el mes pasado arreglé muchos errores de NTCP2 y otros, y saqué la versión 36. 20:39:30 &lt;zzz&gt; el próximo mes tocará el nuevo código de geoip, seguir trabajando en LS2, arreglar más errores y dejar la página de ayuda lista para traducir 20:39:53 &lt;zzz&gt; sin embargo, estaré mayormente AFK la próxima semana 20:39:56 &lt;zzz&gt; sin impedimentos 20:40:28 &lt;zzz&gt; ¿alguien más para informar? ¿sl o alex_the_designer? 20:40:32 &lt;eche|on&gt; :-) 20:40:39 &lt;alex_the_designer2&gt; hola 20:40:59 &lt;zzz&gt; hola alex_the_designer2, por favor dinos tu 1/2/3 mes pasado/próximo mes/impedimentos 20:41:06 &lt;alex_the_designer2&gt; mes pasado: estaba bloqueado con el onboarding. Muchas gracias a eche|on y meeh por desbloquearme 20:41:23 &lt;villain&gt; el próximo mes, como mencionó zzz, practicaré más con monotone, arreglaré los tickets del sitio web, terminaré un paquete de RedHat. Me gustaría oír comentarios sobre mi lib de Python de parte de str4d, y añadirla a la organización i2p en GitHub, si está bien 20:41:37 &lt;villain&gt; sin impedimentos salvo eso 20:41:43 &lt;villain&gt; EOT 20:42:10 &lt;zzz&gt; gracias, villain  20:42:15 &lt;alex_the_designer2&gt; este mes: mirando el issue 1996 de Trac (bastante seguro de que ese era el que querías que revisara), además empezando el borrador del whitepaper. Avancé algo en la actualización de la web durante los streams de los viernes, pero también lo haré entre semana. 20:42:46 &lt;alex_the_designer2&gt; sin impedimentos. Estaré medio AFK del 17 al 21 porque estaré en SF.  EOT o "eso es todo" o algo así :D 20:43:06 &lt;zzz&gt; alex_the_designer2, además, quizá como esta es tu primera reunión, ¿podrías darnos una visión rápida de tus sesiones de Twitch de los viernes por la noche, qué puede salir de ellas y cómo podemos participar? 20:43:20 &lt;alex_the_designer2&gt; ¡claro! 20:44:14 &lt;alex_the_designer2&gt; los viernes de 9:30pm CST hasta alrededor de las 11pm CST hago stream en twitch.tv/alex_the_designer. Cuando empecé en enero, el tema general era "FOSS Design", pero se ha orientado más hacia i2p 20:45:00 &lt;alex_the_designer2&gt; he estado haciendo tutoriales básicos y cosas así para ayudar a los primerizos a entender cómo configurar i2p y alojar un sitio, ya que creo que el contenido es el principal obstáculo para una adopción amplia 20:45:36 &lt;alex_the_designer2&gt; sería útil que la gente se pase y socialice si quiere. Además, promocionar el programa en los canales de redes sociales que prefieran ayuda muchísimo 20:46:26 &lt;alex_the_designer2&gt; también tengo algunas grabaciones en bruto que quiero subir de programas anteriores, pero necesito editarlas (principalmente para ocultar mi IP de casa)  20:46:48 &lt;zzz&gt; ¿estás recibiendo comentarios de los espectadores que nos den información sobre prioridades y elecciones de interfaz de usuario? ¿Cómo puedes canalizar lo que estás aprendiendo al resto de nosotros, ya sea en publicaciones o tickets o writeups? ¿Tienes algún plan? 20:47:08 &lt;alex_the_designer2&gt; the_tin_hat ha estado apareciendo con regularidad y ha aportado mucho alivio cómico y feedback 20:47:42 &lt;alex_the_designer2&gt; en cuanto a las decisiones de interfaz de usuario, no he tenido suficiente feedback de los usuarios para justificar realmente ninguna elección 20:47:52 &lt;eche|on&gt; ok, en 6 h suena mi despertador, me voy a la cama, nos vemos luego 20:48:03 &lt;alex_the_designer2&gt; así que es por instinto y prueba y error  20:48:04 &lt;zzz&gt; buenas noches, echelon 20:48:15 &lt;alex_the_designer2&gt; ¡nos vemos, echelon!  20:48:35 &lt;zzz&gt; ok, entonces quizá primero debamos ampliar la audiencia 20:49:04 &lt;zzz&gt; así que difundámoslo más, quizá en nuestros foros, o una entrada de blog... no solo en Twitter 20:49:33 &lt;zzz&gt; gracias, alex, por el resumen; estás haciendo un buen trabajo, ojalá se traduzca en más usuarios y contenido y un producto mejor 20:49:38 &lt;alex_the_designer2&gt; todo canal ayuda muchísimo, ya que la audiencia está por todas partes :D 20:49:45 &lt;zzz&gt; correcto 20:49:48 &lt;alex_the_designer2&gt; ¡gracias por el voto de apoyo!  20:50:07 &lt;zzz&gt; ¿alguien más que me haya perdido para el scrum? sadie sl 20:50:18 &lt;zzz&gt; ¿algo más para la reunión? 20:50:52 * zzz agarra el baffer 20:51:13 &lt;villain&gt; alex_the_designer2: puedo hacer anuncios en reddit /r/i2p para tus streams 20:51:31 &lt;zzz&gt; buena idea 20:51:36 &lt;alex_the_designer2&gt; muy agradecido, villain  20:51:42 &lt;zzz&gt; perdón de nuevo por empezar tarde la reunión 20:51:49 * zzz *bafs* se cierra la reunión </div>
