---
title: "Reunión de desarrolladores de I2P - 03 de abril de 2018"
date: 2018-04-03
author: "zzz"
description: "Acta de la reunión de desarrollo de I2P del 03 de abril de 2018."
categories: ["meeting"]
---

## Resumen rápido

<p class="attendees-inline"><strong>Presentes:</strong> manas, meeh, str4d, zlatinb, zzz</p>

## Registro de la reunión

<div class="irc-log"> 20:00:01 &lt;zzz&gt; 0) Hola 20:00:01 &lt;zzz&gt; 1) actualización 0.9.34 (zzz) 20:00:01 &lt;zzz&gt; 2) tickets bloqueantes de la 0.9.34 (str4d) 20:00:01 &lt;zzz&gt; 3) roles y calendario de compilación y publicación Android/Maven para la 0.9.34 (str4d/meeh) 20:00:01 &lt;zzz&gt; 4) Propuesta de eliminar open4you.i2p y git.repo.i2p de la página de inicio de la consola (anonymousmaybe) 20:00:01 &lt;zzz&gt; 5) plan 0.9.35 (zzz) 20:00:01 &lt;zzz&gt; 6) plan NTCP2 (zzz) 20:00:01 &lt;zzz&gt; 7) scrum de estado (zab) 20:00:05 &lt;zzz&gt; 0) Hola 20:00:07 &lt;zzz&gt; Hola 20:00:30 &lt;zzz&gt; Bienvenidos a la reunión 269, que abarca casi 16 años 20:00:33 &lt;manas&gt; Hola 20:00:43 &lt;zlatinb&gt; hola 20:00:44 &lt;zzz&gt; 1) actualización 0.9.34 (zzz) 20:00:55 &lt;zzz&gt; ok, la fecha límite para traducciones y check-in es en 3 días 20:01:20 &lt;zzz&gt; no hay mucho en cuanto a informes de errores recientes 20:01:36 &lt;zzz&gt; así que pinta bien, pendiente el punto 2) 20:01:56 &lt;zzz&gt; he estado trabajando en la .35 y más allá las últimas dos semanas 20:02:04 &lt;zzz&gt; ¿algo más sobre el 1)? 20:03:00 &lt;zzz&gt; 2) tickets bloqueantes de la 0.9.34 (str4d) 20:03:25 &lt;i2pr&gt; [Slack/str4d] Hola :B 20:03:32 &lt;zzz&gt; str4d tiene varios tickets bloqueantes que se remontan a varios meses, y ya se han pospuesto más allá de un par de versiones 20:03:38 &lt;manas&gt; hola str4d 20:03:38 &lt;zzz&gt; str4d, ¿cuál es tu plan para estos? 20:04:10 &lt;i2pr&gt; [Slack/str4d] Veo dos tickets bloqueantes. 20:04:19 &lt;i2pr&gt; [Slack/str4d] Uno es el reseeding (resembrado) en Android antiguos 20:04:39 &lt;zzz&gt; ok, bien, 2 es mejor que 'varios' 20:04:45 &lt;i2pr&gt; [Slack/str4d] Para ese, acotamos la ventana del problema, pero en su momento no pudimos identificar una solución (la que probamos no funcionó) 20:05:07 &lt;i2pr&gt; [Slack/str4d] Ahora mismo no tengo tiempo para trabajar en ello, y las versiones más antiguas se usan cada vez menos 20:05:24 &lt;i2pr&gt; [Slack/str4d] Así que estoy pensando que deberíamos simplemente deprecar las versiones antiguas de Android 20:05:59 &lt;i2pr&gt; [Slack/str4d] Ten en cuenta que Google Play Store ha impuesto requisitos para que las nuevas subidas de apps empiecen a ajustarse a APIs más nuevas, así que en ese sentido quizá estemos obligados si queremos seguir publicando en GPlay 20:07:02 &lt;zzz&gt; ¿y el otro? 20:07:16 &lt;i2pr&gt; [Slack/str4d] Eliminar el soporte para APIs antiguas debería ser relativamente simple hacerlo como parte de la próxima actualización, si estamos de acuerdo. 20:08:03 &lt;i2pr&gt; [Slack/str4d] El otro son correcciones de cadenas traducidas desde 0.9.31 (en el OP dice «menor, pero lo clasifico como bloqueante») 20:09:19 &lt;i2pr&gt; [Slack/str4d] Parte de esto lo he corregido localmente, pero no he tenido tiempo de extraerlo y publicarlo. 20:09:41 &lt;zzz&gt; Supongo que la pregunta es si piensas hacer alguna corrección de la UI en absoluto. La última corrección que vimos tuya fue hace 5 meses. Destaqué hace alrededor de un mes unos 10 tickets que quería ver corregidos para la .34. ¿Piensas hacer algún trabajo de UI de ahora en adelante o deberíamos buscar un reemplazo? 20:09:58 &lt;i2pr&gt; [Slack/str4d] Realísticamente, si depende de mí, seguirá retrasándose, ya que mis prioridades están en otra parte ahora mismo. 20:10:39 &lt;i2pr&gt; [Slack/str4d] Tengo previsto publicar más parches de UI, pero no tengo tiempo para hacerlo en un plazo suficientemente corto. 20:11:05 &lt;zzz&gt; ok, entonces no deberíamos esperar ningún trabajo de UI, ni siquiera arreglos simples, de tu parte, ni para la .34 ni después? 20:11:31 &lt;i2pr&gt; [Slack/str4d] El problema es que la palabra «simple» carga con mucho peso ahí :stuck_out_tongue: 20:12:11 &lt;i2pr&gt; [Slack/str4d] Para la .34, correcto, no esperen ningún trabajo de UI por mi parte. 20:12:15 &lt;zzz&gt; ok. Ojalá lo hubiéramos sabido hace meses. Hemos perdido muchísimo tiempo. Empezaremos a reasignar el trabajo y a buscar reemplazos. 20:12:22 &lt;zzz&gt; ¿algo más para el 2)? 20:13:01 &lt;i2pr&gt; [Slack/str4d] Estoy encantado de pasar conjuntos de parches a otros para extraer las correcciones «simples»; quizá tengan más suerte que yo lidiando con monotone+git 20:13:23 &lt;zzz&gt; 3) roles y calendario de compilación y publicación Android/Maven para la 0.9.34 (str4d/meeh) 20:14:03 &lt;zzz&gt; Me gustaría saber si str4d y meeh han decidido quién hace qué para las publicaciones de maven/fdroid/android de la .34, para saber a quién pedir cuentas y cuándo va a suceder 20:15:37 &lt;i2pr&gt; [Slack/str4d] Meeh tiene las claves de firma para Android y FDroid 20:15:51 &lt;meeh&gt; Podemos decidirlo ahora. ¿Qué piensas str4d, tienes tiempo para ello, o debería hacerlo yo? 20:16:16 &lt;i2pr&gt; [Slack/str4d] Estaría encantado de que lo hicieras tú con yo guiándote :slightly_smiling_face: 20:16:31 &lt;i2pr&gt; [Slack/str4d] (porque quiero ampliar nuestras capacidades de publicación) 20:16:47 &lt;zzz&gt; meeh, ¿te parece bien? 20:17:00 &lt;i2pr&gt; [Slack/str4d] Podemos fijar una hora para hacer pairing en ello. 20:17:16 &lt;meeh&gt; Sí, podemos hacer eso. Es la mejor opción hasta ahora, así puedes ponerme al día sobre cómo y qué hacer 20:17:29 &lt;zzz&gt; ¿qué hay de Maven Central? 20:17:45 &lt;i2pr&gt; [Slack/str4d] Actualmente soy el único con credenciales para ello. 20:18:08 &lt;meeh&gt; Sí, no tengo acceso a Maven 20:18:22 &lt;i2pr&gt; [Slack/str4d] Hay que pasar por algunos aros con Sonatype para cambiar eso 20:18:29 &lt;zzz&gt; entonces, ¿lo haces tú o le das los permisos a meeh? Necesito saber quién es responsable y cuándo va a suceder 20:18:39 &lt;i2pr&gt; [Slack/str4d] (recordando vagamente lo que tuve que hacer para configurarlo en primer lugar) 20:18:52 &lt;i2pr&gt; [Slack/str4d] Haré eso para la .34 20:19:21 &lt;i2pr&gt; [Slack/str4d] (probablemente en el mismo pairing con meeh) 20:19:57 &lt;zzz&gt; ok, ¿puedo comprometerlos a ambos a un plazo de dos semanas para sacarlo todo? Si yo corto la mía para el 10 de abril, eso sería el 24 de abril. ¿ok? 20:20:41 &lt;i2pr&gt; [Slack/str4d] De acuerdo. 20:20:51 &lt;zzz&gt; ¿ok, meeh? 20:20:56 &lt;i2pr&gt; [Slack/str4d] Estoy en Denver la semana del 9, luego vuelvo al Reino Unido la semana siguiente 20:21:09 &lt;i2pr&gt; [Slack/str4d] Así que la semana que mejor le funcione a meeh por huso horario 20:21:11 &lt;meeh&gt; Sí 20:21:39 &lt;zzz&gt; ok. meeh, también me debes un ack de que revisaste el informe de bloqueos de GPlay 20:21:45 &lt;zzz&gt; ¿algo más sobre el 3)? 20:21:49 &lt;meeh&gt; Debería poder ajustarme a algo que le encaje a str4d en ese plazo 20:22:27 &lt;zzz&gt; 4) Propuesta de eliminar open4you.i2p y git.repo.i2p de la página de inicio de la consola (anonymousmaybe) 20:22:48 &lt;zzz&gt; ok, anonymousmaybe informa que esos dos sitios han estado caídos durante semanas o meses y recomienda que se eliminen de la consola del router 20:22:55 &lt;zzz&gt; ¿alguna objeción? 20:23:28 &lt;i2pr&gt; [Slack/str4d] git.repo.i2p ha estado caído desde hace un tiempo principalmente porque no he tenido tiempo de entrar y volver a ponerlo en marcha. 20:23:53 &lt;zzz&gt; así que no te oigo objetar :) 20:23:55 &lt;i2pr&gt; [Slack/str4d] Si se desea que vuelva a estar en funcionamiento, puedo sacar tiempo para hacerlo. Pero tampoco me opondría a que se elimine. 20:24:06 &lt;zzz&gt; si no, eliminaré ambos para la .34 20:24:31 &lt;i2pr&gt; [Slack/str4d] Por mi parte, ninguna objeción sobre open4you.i2p 20:24:33 &lt;zzz&gt; puedes solicitar la reinclusión siguiendo nuestros procesos normales una vez que esté en marcha y estable 20:25:00 &lt;zzz&gt; es una experiencia de usuario terrible tener enlaces muertos en la página de inicio de nuestra consola, y les debemos a nuestros usuarios mantenerlos activos o eliminarlos 20:25:06 &lt;i2pr&gt; [Slack/str4d] ACK (seguí ese proceso la primera vez, si no recuerdo mal :D) 20:25:15 &lt;zzz&gt; ok, ¿algo más sobre el 4)? 20:25:54 &lt;zzz&gt; 5) plan 0.9.35 (zzz) 20:26:11 &lt;zzz&gt; ok, tuvimos una reunión de hoja de ruta hace una o dos semanas, y la hoja de ruta en nuestro sitio web refleja los resultados 20:26:22 &lt;zzz&gt; todo lo demás se ha movido a la 36/37 20:26:35 &lt;zzz&gt; ya llevamos un par de semanas trabajando duro en las funciones de la 35 20:26:55 &lt;zzz&gt; así es como quiero trabajar en cada lanzamiento, donde el trabajo se hace por adelantado y luego se integra temprano en el ciclo 20:27:13 &lt;i2pr&gt; [Slack/str4d] +1 20:27:13 &lt;zzz&gt; el calendario es para un lanzamiento de la .35 a mediados/finales de junio, ciclo estándar de 10 semanas 20:27:34 &lt;manas&gt; ¿Habrá una reunión similar a la última antes del lanzamiento de la .35? 20:27:57 &lt;zzz&gt; sí, me gustaría hacer una reunión de hoja de ruta unas semanas antes de cada lanzamiento 20:28:06 &lt;manas&gt; ok, suena bien 20:28:20 &lt;zzz&gt; todo lo ¿algo más sobre el 5)? 20:28:35 &lt;zzz&gt; s/all the// 20:29:08 &lt;i2pr&gt; [Slack/str4d] La hoja de ruta de la .35 me parece razonable 20:29:24 &lt;i2pr&gt; [Slack/str4d] +1 a las mejoras de la configuración de la red de pruebas privada :smile: 20:30:01 &lt;zzz&gt; 6) plan NTCP2 (zzz) 20:30:09 &lt;manas&gt; Publiqué en los foros un poco tarde pero me gustaría tener una reunión (o discutir en la próxima reunión) para tratar especificidades sobre la red de pruebas privada 20:30:30 &lt;zzz&gt; ok, hemos convocado un equipo con representantes de los 3 proyectos. Hemos tenido dos reuniones hasta ahora y hay una nueva versión de la propuesta publicada 20:30:39 &lt;meeh&gt; manas, te contactaré en un día o así; también he hecho algo de trabajo sobre el tema 20:30:43 &lt;zzz&gt; planeamos reunirnos una vez a la semana y sacar un nuevo borrador después de cada reunión 20:30:49 &lt;manas&gt; meeh: de acuerdo :) 20:31:02 &lt;zzz&gt; el objetivo es terminar a finales de abril y tener implementaciones de prueba a finales de mayo. 20:31:19 &lt;zzz&gt; la próxima reunión es en #ntcp2 el 9 de abril, a las 16:00 UTC, todos bienvenidos. 20:31:20 &lt;i2pr&gt; [Slack/str4d] ¿Qué propuesta se está impulsando? 20:31:36 &lt;zzz&gt; la versión que publicamos ayer. 20:31:52 &lt;zlatinb&gt; está disponible en el foro clearnet, str4d  20:32:16 &lt;zzz&gt; en realidad, está en el sitio web. propuesta 111. 20:32:56 &lt;i2pr&gt; [Slack/str4d] De acuerdo, entonces es la actualización que propuse 20:33:06 &lt;zzz&gt; se pueden hacer comentarios en i2pforum.i2p, i2pforum.i2p, el ticket de trac, el hilo en zzz.i2p, en #ntcp2, aquí, pueden enviarme un correo, como cualquiera quiera hacerlo. Clearnet o no. Damos la bienvenida a la participación de todos. 20:33:11 &lt;i2pr&gt; [Slack/str4d] Necesito comprobar si lo que se subió al sitio web coincide con lo que he estado trabajando localmente 20:33:46 &lt;zzz&gt; como te envié por correo hace una semana, no necesitamos una propuesta separada de tu parte. 20:34:12 &lt;zzz&gt; 111 será la propuesta y la actualizaremos cada semana después de nuestra reunión.\ 20:34:33 &lt;i2pr&gt; [Slack/str4d] Te haré ping después de la reunión. 20:34:40 &lt;zzz&gt; ¿algo más sobre el 6)? 20:36:00 &lt;zzz&gt; 7) scrum de estado (zab) 20:36:04 &lt;zzz&gt; te paso la palabra, zlatinb  20:36:30 &lt;zlatinb&gt; Hola. Antes de empezar el scrum, todos los que quieran cobrar, por favor completen la hoja de horas/solicitud que zzz publicó en su foro  20:36:55 &lt;zlatinb&gt; y envíenme el formulario por correo electrónico 20:36:58 &lt;zlatinb&gt; ahora, al scrum 20:37:01 &lt;zzz&gt; ok, sugiero que esperemos al menos a la última semana del mes, para que la gente sepa cuánto trabajó hasta entonces 20:37:42 &lt;i2pr&gt; [Slack/str4d] De acuerdo. Según entiendo, el trimestre empezó en febrero 20:37:43 &lt;zlatinb&gt; claro, pero necesitaría unos días después de recibir el formulario 20:38:09 &lt;manas&gt; Creo que la publicación decía no antes del 23 de ABR 20:38:29 &lt;zzz&gt; En la publicación dije que lo más temprano para enviar por correo es el 23 de abril y lo más tarde el 30 de abril. Pero tú pones las reglas y yo lo actualizo. 20:38:49 &lt;zlatinb&gt; esas fechas están bien 20:39:07 * zlatinb fue pillado por no haber leído la publicación ;-) 20:39:17 &lt;zlatinb&gt; en fin :) 20:39:50 &lt;zlatinb&gt; así que, scrum: vamos a dar una vuelta; cuando digan tu nombre, por favor publica una breve descripción de  20:39:56 &lt;zlatinb&gt; 1) qué has estado haciendo desde el último scrum 20:40:02 &lt;zlatinb&gt; 2) qué planeas hacer el próximo mes 20:40:21 &lt;zlatinb&gt; 3) si alguien te bloquea o si necesitas ayuda en algo 20:40:40 &lt;zlatinb&gt; háganlo incluso si han estado actualizando por el chat de video, esto es para la posteridad 20:41:02 &lt;zlatinb&gt; entonces, zzz, tú primero 20:41:35 &lt;zzz&gt; gracias, zlatinb. En el último mes he hecho mucho trabajo en el lanzamiento .34, incluyendo muchas correcciones de errores y nuevas funciones.  20:42:13 &lt;zzz&gt; Más recientemente, he pasado a funciones e investigación para la 35, incluyendo carpetas en susimail,  y el nuevo protocolo NTCP2 20:42:53 &lt;zzz&gt; el mes que viene planeo revisar el artículo que recibimos hace un mes, continuar el trabajo en NTCP2, sacar la versión 34, 20:43:05 &lt;zzz&gt; y corregir errores. 3) sin bloqueadores. EOT. 20:43:18 &lt;zlatinb&gt; gracias 20:43:26 &lt;zlatinb&gt; eche|off: ¿estás aquí por casualidad? 20:43:39 &lt;zzz&gt; creo que no 20:43:40 &lt;zlatinb&gt; Sé que dijo que no estaría, pero por si acaso... 20:44:03 &lt;zlatinb&gt; de acuerdo. Siguiente de tiempo completo: meeh, adelante 20:44:22 &lt;meeh&gt; Destacados 20:44:22 &lt;meeh&gt; Pronto terminaré un MVP para un nuevo lanzador de OSX, he mejorado el servicio de outproxy (proxy de salida) y lo he ajustado para un mejor rendimiento. He hecho algunas pocas pruebas en Scala, más por venir. Y he configurado los sistemas de prueba que necesito tanto para desarrollo/pruebas en Android como en OSX. También dediqué tiempo a familiarizarme de nuevo con las bases de código. También he leído un poco sobre las propuestas. 20:44:40 &lt;meeh&gt; Varios: Mucho que realmente no recuerdo en este momento. 20:45:23 &lt;meeh&gt; Para la siguiente ronda: Tener listo el MVP para OSX. Sorprenderlos con un buen paquete de navegador. Enfocarme más en scalatests, Android y documentación para contribuciones 20:45:51 &lt;meeh&gt; Bloqueadores: mja... ser más estrictos con los cambios de DNS como se discutió en el último video 20:46:12 &lt;zlatinb&gt; sí, ciertamente, tendré que ponerme más serio persiguiendo a welt 20:46:34 &lt;zlatinb&gt; ¿algo más, meeh? 20:46:51 &lt;meeh&gt; Porque una vez que podamos estar seguros de los cambios y cuándo, puedo deprecar algunos servicios antiguos con servidores y software nuevos (limpieza y demás) 20:46:59 &lt;meeh&gt; Mejorar mis servicios para i2p 20:47:04 &lt;meeh&gt; Listo ahora :) 20:47:19 &lt;zlatinb&gt; genial 20:47:35 &lt;zlatinb&gt; manas: debe ser muy tarde donde estás, me alegra verte. ¿Tu actualización, por favor? 20:47:56 &lt;manas&gt; hola a todos. me alegra verlos de nuevo 20:47:57 &lt;manas&gt; para resumir: he estudiado hasta el capítulo 4, que trata sobre la sintaxis de Java, del libro que estoy usando para estudiar Java. continuaré con el capítulo 5 este mes, objetos en Java. he escrito algo de código Java que fue revisado por zzz (gracias, zzz). también seguiré estudiando cripto. leyendo sobre ant y gradle. pensando en la red de pruebas, planeando adquirir algo de hardware para 20:47:58 &lt;manas&gt; esto. seguir manteniendo los servicios que ejecuto y manteniéndome al tanto de divulgaciones de seguridad. leyendo/respondiendo regularmente a publicaciones en trac y en el foro. 20:48:19 &lt;manas&gt; meeh, si tienes algún artículo/documentación para compartir sobre operar un outproxy, me interesaría leerlo :) 20:48:21 &lt;manas&gt; eot 20:48:57 &lt;zlatinb&gt; buen material; quiero hablar pronto sobre el tema del outproxy a la luz de OTF 20:49:08 &lt;meeh&gt; Seguro, podemos hablar de eso después. Principalmente es un tunnel sin nada en el campo domain 20:49:09 &lt;zlatinb&gt; pero ahora volvamos al scrum: str4d, tu tunr 20:49:11 &lt;zlatinb&gt; turno 20:49:18 &lt;i2pr&gt; [Slack/str4d] En el último mes trabajé en nuestras especificaciones de cripto actuales, inicié el proceso para migrar propuestas al nuevo foro, asistí a la reunión de desarrolladores de Tor en Roma (por Zcash, pero tuve varias discusiones relevantes para I2P), trabajé con Elio/Ura en maquetas del sitio web, trabajé en Ire en preparación para la implementación preliminar de NTCP2, y en general pensé 20:49:19 &lt;i2pr&gt; sobre primitivas criptográficas de NTCP2. 20:50:20 &lt;i2pr&gt; [Slack/str4d] El próximo mes planeo revisar mi correo XD, hacer pairing con meeh en Android/Maven para la .34, agendar en mi calendario estas reuniones que parece que me estoy perdiendo, revisar el artículo, comenzar una implementación preliminar de NTCP2 para dilucidar algunos de los problemas de la biblioteca Noise, y trabajar en especificar el cegado de claves efímeras al estilo Elligator. 20:50:50 &lt;i2pr&gt; [Slack/str4d] El único bloqueador está relacionado con el correo; haré ping a la gente después al respecto. 20:50:57 &lt;i2pr&gt; [Slack/str4d] EOT 20:51:38 &lt;zlatinb&gt; i2pr: str4d ping ping 20:52:35 &lt;zlatinb&gt; gracias 20:52:46 &lt;zlatinb&gt; ¿está sadie por Slack? 20:53:40 &lt;zlatinb&gt; si no, creo que esto es todo/todos para el 7) 20:54:03 &lt;zzz&gt; ok, gracias zlatinb, ¿alguien tiene algo más para la reunión? 20:54:38 &lt;i2pr&gt; [Slack/str4d] No creo que ella esté aquí 20:54:55 &lt;meeh&gt; no, solo anunciar que configuraré más recursos para el outproxy y lo mejoraré 20:55:03 * zzz agarra el baffer 20:56:00 * zzz *baffs* da por cerrada la reunión </div>
