---
title: "Reunión de desarrolladores de I2P - 1 de mayo de 2018"
date: 2018-05-01
author: "zzz"
description: "Registro de la reunión de desarrollo de I2P del 1 de mayo de 2018."
categories: ["meeting"]
---

## Resumen rápido

<p class="attendees-inline"><strong>Presentes:</strong> anonymousmaybe, orignal, str4d, zlatinb, zzz</p>

## Registro de la reunión

<div class="irc-log"> 20:00:00 &lt;zzz&gt; 0) Hola 20:00:00 &lt;zzz&gt; 1) estado de F-Droid 0.9.34 (str4d, meeh, nextloop) 20:00:00 &lt;zzz&gt; 2) actualización 0.9.35 (zzz) 20:00:00 &lt;zzz&gt; 3) actualización de NTCP2 (zzz) 20:00:00 &lt;zzz&gt; 4) scrum de estado (zab) 20:00:03 &lt;zzz&gt; 0) Hola 20:00:05 &lt;zzz&gt; hola 20:00:09 &lt;zzz&gt; 1) estado de F-Droid 0.9.34 (str4d, meeh, nextloop) 20:00:27 &lt;zlatinb&gt; hola 20:00:31 &lt;zzz&gt; ok creo que lo único que queda para la 34 es fdroid? ¿tienen algún estado? 20:00:35 &lt;orignal_&gt; hola 20:02:10 &lt;zzz&gt; ok, 3 semanas desde el lanzamiento de la 34, esperemos que se cierre pronto 20:02:15 &lt;zzz&gt; ¿algo más sobre 1)? 20:03:01 &lt;zzz&gt; 2) actualización 0.9.35 (zzz) 20:03:08 &lt;zzz&gt; la 35 va bien 20:03:29 &lt;zzz&gt; llevamos 3 semanas, faltan 7 semanas, 16K líneas de diff hasta ahora. congelación de funcionalidades en 1-2 semanas 20:03:57 &lt;zzz&gt; muchas cosas buenas ahí hasta ahora. como siempre, necesitamos probadores 20:04:12 &lt;zzz&gt; ¿algo más sobre 2)? 20:06:00 &lt;zzz&gt; 3) actualización de NTCP2 (zzz) 20:06:20 &lt;zzz&gt; tuvimos nuestra 6ª reunión ayer e hice mi actualización semanal de la propuesta hace un par de horas, está publicada en nuestro sitio 20:06:45 &lt;zzz&gt; esto prácticamente cierra la fase de especificación. Aún no es bonita y sin duda cambiará, pero lo importante ya está decidido 20:07:11 &lt;zzz&gt; ahora estamos en la fase de implementación de prueba. cada proyecto debería programar una implementación para finales de mayo, y haremos pruebas de interoperabilidad en junio 20:07:37 &lt;zzz&gt; por supuesto seguiremos actualizando la especificación según lo que aprendamos al empezar a programar 20:08:00 &lt;zzz&gt; así que las cosas van bastante bien 20:08:15 &lt;zzz&gt; ¿algo más sobre 3)? 20:08:21 &lt;orignal_&gt; zzz, ¿puedes enumerar toda la criptografía necesaria para ntcp2? 20:08:38 &lt;zzz&gt; por favor lee la especificación, no lo hagamos aquí, gracias 20:08:39 &lt;orignal_&gt; aparte de lo que ya está en I2P 20:09:02 &lt;zzz&gt; o podemos discutirlo en #ntcp2 después de la reunión 20:09:34 &lt;orignal_&gt; pensé que podría ser interesante para todos 20:09:36 &lt;i2pr&gt; [Slack/str4d] Ay, Internet 20:09:41 &lt;zzz&gt; ¿algo más sobre 3)? 20:09:52 &lt;i2pr&gt; [Slack/str4d] Escribiendo 20:10:07 &lt;i2pr&gt; [Slack/str4d] Ahora que tenemos un borrador de especificación razonablemente estable, veré si puedo pulirlo un poco este fin de semana, y luego les pediré a algunos amigos criptógrafos que le echen un vistazo. 20:11:01 &lt;zzz&gt; ok 20:11:08 &lt;zzz&gt; ¿algo más sobre 3)? 20:12:02 &lt;zzz&gt; 4) scrum de estado (zab) 20:12:06 &lt;zzz&gt; adelante, zlatinb  20:12:15 &lt;zlatinb&gt; Hola, antes de empezar: he recibido solicitudes de financiación de todos excepto de mhatta, pero eso se debe a confusión con PGP 20:12:32 &lt;zlatinb&gt; así que enviaré las aprobaciones finales a cada uno más tarde esta noche 20:12:41 &lt;zlatinb&gt; y la de mhatta acabará con un pequeño retraso 20:13:37 &lt;zlatinb&gt; ok, empecemos: vamos por turnos, 1-2-3 20:13:37 &lt;zlatinb&gt; zzz: adelante 20:13:45 &lt;zzz&gt; ok 1) el mes pasado: 20:14:12 &lt;zzz&gt; lanzamiento de la 34, carpetas de susimail, DNSoverhTTPS, asistente de SSL, el grupo revisó el artículo de PETS, nuevo lanzamiento de orchid... 20:14:23 &lt;zzz&gt; Especificación de NTCP2, muchas reuniones y planificación, muchas correcciones de errores 20:14:30 &lt;zzz&gt; 2) el próximo mes: 20:14:51 &lt;zzz&gt; implementación de ntcp2, finalización del asistente de ssl, muchas correcciones de errores, más planificación y reuniones 20:15:04 &lt;zzz&gt; 3) bloqueadores: especificación de indicación de listo para TAILS de mhatta 20:15:06 &lt;zzz&gt; EOT 20:15:18 &lt;zlatinb&gt; ok.  str4d, tu turno 20:15:31 &lt;i2pr&gt; [Slack/str4d] 1) Mes pasado: 20:15:56 &lt;i2pr&gt; [Slack/str4d] - Terminé de migrar I2P-Bote a la versión oficial de Apache James Server, dejé IMAP y SMTP funcionando lo suficientemente bien como para implementar un servicio para retransmitir transacciones de Zcash, e hice un nuevo lanzamiento. 20:16:24 &lt;i2pr&gt; [Slack/str4d] - Terminé el artículo de XRDS 20:16:33 &lt;i2pr&gt; [Slack/str4d] - Revisé la actualización del borrador de VRP 20:16:40 &lt;i2pr&gt; [Slack/str4d] - Correcciones de errores 20:16:50 &lt;i2pr&gt; [Slack/str4d] - Reuniones de diseño/especificación de NTCP2 20:17:02 &lt;i2pr&gt; [Slack/str4d] - Implementé (casi todo) el borrador de la especificación de NTCP2 en Rust 20:17:07 &lt;i2pr&gt; [Slack/str4d] 2) Próximo mes: 20:17:32 &lt;i2pr&gt; [Slack/str4d] - Implementar los últimos detalles de NTCP2 en el borrador de la especificación 20:17:46 &lt;i2pr&gt; [Slack/str4d] - Escribir un arnés para generar vectores de prueba de NTCP2 20:17:55 &lt;i2pr&gt; [Slack/str4d] - Convencerme de que SipHash es adecuado para el blinding (cegado) de longitudes 20:18:09 &lt;i2pr&gt; [Slack/str4d] - Redactar el AES blinding de efímeros como una extensión de Noise 20:18:26 &lt;i2pr&gt; [Slack/str4d] - Trabajar en la implementación en Java de Noise con zzz y meeh 20:18:39 &lt;i2pr&gt; [Slack/str4d] - Publicar cosas según sea necesario 20:19:32 &lt;i2pr&gt; [Slack/str4d] 3) Bloqueadores: actualmente ninguno; Fricción: viajes. 20:19:34 &lt;i2pr&gt; [Slack/str4d] EOT 20:20:00 &lt;zlatinb&gt; muy bien. meeh, ¿estás aquí? 20:20:49 &lt;zlatinb&gt; echelon? sadie? 20:21:31 &lt;zlatinb&gt; mhatta: ¿andas por aquí por casualidad? 20:22:06 &lt;zlatinb&gt; :( 20:22:11 &lt;anonymousmaybe&gt; perdón por la interrupción, ¿pero hay preguntas/respuestas de discusión aquí? ¿o solo listado de cosas? 20:22:39 &lt;zlatinb&gt; anonymousmaybe: SCRUM: listar cosas, quizá discusión más tarde 20:22:39 &lt;zzz&gt; en unos 30 segundos pediré otros temas, esperen 20:23:01 &lt;zzz&gt; ¿eso es todo por tu parte, zlatinb? 20:23:08 &lt;anonymousmaybe&gt; ya veo, gracias 20:23:09 &lt;zlatinb&gt; supongo que sí 20:23:36 &lt;zzz&gt; ok, quizá sea hora de que envíes un correo enérgico a todos pidiéndoles que estén aquí y a tiempo... 20:23:48 &lt;zzz&gt; ok, eso es todo para el 4) 20:23:57 &lt;zzz&gt; ¿algo más para la reunión? anonymousmaybe, te toca 20:24:51 &lt;anonymousmaybe&gt; quisiera preguntar sobre la implementación de DNSoverhTTPS, 20:25:34 &lt;zzz&gt; ok, ese es un detalle técnico mejor para discutir después de la reunión de estado 20:25:46 &lt;zzz&gt; ¿algo más para la reunión? 20:26:40 &lt;anonymousmaybe&gt; por mi parte no 20:27:01 * zzz agarra el "baffer" 20:27:38 * zzz *bbbaffs* la reunión clased </div>
