---
title: "Reunión de desarrolladores de I2P - 06 de diciembre de 2018"
date: 2018-12-06
author: "zzz"
description: "Registro de la reunión de desarrollo de I2P del 06 de diciembre de 2018."
categories: ["meeting"]
---

## Resumen rápido

<p class="attendees-inline"><strong>Presentes:</strong> alex, zlatinb, zzz</p>

## Registro de la reunión

<div class="irc-log"> 20:00:00 &lt;zzz&gt; 0) Hola 20:00:00 &lt;zzz&gt; 1) estado de desarrollo 0.9.38 (zzz) 20:00:00 &lt;zzz&gt; 2) estado de LS2 (zzz) 20:00:00 &lt;zzz&gt; 3) estado de 35c3 (echelon) 20:00:00 &lt;zzz&gt; 4) Scrum de estado (zlatinb) 20:00:03 &lt;zzz&gt; 0) Hola 20:00:05 &lt;zzz&gt; hola 20:00:08 &lt;zlatinb&gt; hola 20:00:13 &lt;zzz&gt; 1) estado de desarrollo 0.9.38 (zzz) 20:00:32 &lt;zzz&gt; La 38 está perfilándose como una versión muy grande; ya tenemos más de 30k líneas de diff 20:01:03 &lt;zzz&gt; Hasta ahora se han integrado las bases del nuevo asistente, la nueva implementación de geoip y el soporte inicial de LS2 20:01:26 &lt;zzz&gt; La 37 está funcionando muy bien, con el 75% o más de la red ejecutándola; no se han reportado problemas de NTCP2 20:01:55 &lt;zzz&gt; Los iconos y los cambios de CSS deberían empezar a aparecer la próxima semana 20:02:21 &lt;zzz&gt; nuestros planes son sacar una versión a finales de enero. Con un par de semanas libres por las fiestas, aún hay mucho por hacer de aquí a entonces 20:02:26 &lt;zzz&gt; pero hasta ahora todo va bien 20:02:50 &lt;zzz&gt; Animo a todos a probar una compilación de desarrollo de bobthebuilder.i2p, o a compilarlo ustedes mismos 20:03:08 &lt;zzz&gt; necesitamos probadores, ya que hay muchos cambios; necesitamos detectar los problemas ahora, no después del lanzamiento 20:03:15 &lt;zzz&gt; ¿algo más sobre 1) ? 20:04:16 &lt;zzz&gt; 2) estado de LS2 (zzz) 20:04:47 &lt;zzz&gt; ayer tuvimos nuestra 19.ª reunión semanal. La parte básica de LS2 está hecha y estoy trabajando en implementarla para la 38 20:05:28 &lt;zzz&gt; ahora mismo estamos haciendo dos cosas en paralelo: trabajar en la especificación de LS2 cifrado, y empezar el trabajo en la propuesta 144, que define una nueva criptografía y un protocolo de extremo a extremo que depende de LS2 20:05:43 &lt;zzz&gt; LS2 cifrado debería quedar listo en breve. 20:06:24 &lt;zzz&gt; la propuesta 144, a la que llamamos ECIES-X25519-AEAD-ratchet, es bastante compleja y creo que llevará uno o dos meses depurarla 20:06:41 &lt;zzz&gt; las reuniones son los lunes a las 7:30 UTC en #ls2, todos son bienvenidos 20:06:55 &lt;zzz&gt; ¿algo más sobre 2) ? 20:08:00 &lt;zzz&gt; 3) estado de 35c3 (echelon) 20:08:17 &lt;zzz&gt; Creo que echelon no puede venir hoy 20:08:46 &lt;zzz&gt; Sí sé que está trabajando en una solución de banner de mesa y en dulces para regalar, y que compró todas nuestras entradas 20:08:56 &lt;zzz&gt; así que creo que estamos en buena forma; nos vemos allí en 3 semanas 20:09:01 &lt;zzz&gt; ¿algo más sobre 3) ? 20:09:51 &lt;zzz&gt; ah, y un recordatorio: no tendremos reunión aquí el 1 de enero; nuestras reuniones serán en el CCC. La próxima reunión aquí será el 5 de febrero 20:10:11 &lt;zzz&gt; 4) Scrum de estado (zlatinb) 20:10:15 &lt;zzz&gt; adelante, zlatinb  20:10:28 &lt;zlatinb&gt; Hola. Vamos a hacer el scrum en paralelo, ya que es fácil seguirlo en IRC de todos modos. Solo empiecen a escribir 1) qué han hecho el último mes 2) qué planean hacer el mes que viene 3) bloqueos o ayuda necesaria. Terminen su informe con EOT 20:10:56 &lt;zzz&gt; ok, veamos cómo va esto... 20:11:10 &lt;alex_the_designerr&gt; alex realmente me encantan los hexágonos aquí :  el trabajo de iconos está progresando como zzz mencionó en 1) 20:11:30 &lt;alex_the_designerr&gt; el mes pasado hice actualizaciones del sitio web y algo de trabajo de logotipo 20:11:48 &lt;zlatinb&gt; 1) Trabajo en onboarding (incorporación), principalmente el asistente, y el instalador de Firefox para Windows con IDK. Conseguí un certificado de firma para que nuestros instaladores de Windows puedan firmarse. Pequeños experimentos/hacks en snark 20:12:09 &lt;alex_the_designerr&gt; el mes que viene finalizaré la primera entrega del nuevo sitio web, integraré los iconos y, *con suerte*, conseguiré la bendición para un nuevo logotipo 20:12:21 &lt;zlatinb&gt; 2) Terminar el instalador de perfil de Firefox para Windows y el trabajo del asistente para 0.9.38 20:12:32 &lt;alex_the_designerr&gt; objetivos ampliados de personas (perfiles de usuario) y patrones 20:13:01 &lt;alex_the_designerr&gt; sin bloqueos, solo empuje EOT 20:13:06 &lt;zlatinb&gt; 3) Sin bloqueos, pero necesitaré trabajar de cerca con zzz para meter las cosas en monotone de una manera significativa, y también con meeh si vamos a reutilizar el perfil de Firefox en OSX 20:13:07 &lt;zlatinb&gt; EOT 20:13:09 &lt;zzz&gt; yo: 1) asistente, geoip, ls2, prop. 144, correcciones de errores; 2) ls2, prop. 144, integrar cambios del equipo de diseño, correcciones de errores, preparación para 35C3, 35C3, configurar la máquina de firmado; 3) sin bloqueos EOT 20:13:57 &lt;zlatinb&gt; ¿alguien más del equipo aquí? 20:14:30 &lt;zlatinb&gt; no parece.  Eso es todo por mi parte en 4) 20:14:47 &lt;zzz&gt; ok, ¿alguien tiene algo más para la reunión? 20:15:49 * zzz encuentra el baffer 20:16:06 * zzz *bafs* da por cerrada la reunión </div>
