---
title: "Reunión de desarrolladores de I2P - 02 de octubre de 2018"
date: 2018-10-02
author: "zzz"
description: "Acta de la reunión de desarrollo de I2P del 02 de octubre de 2018."
categories: ["meeting"]
---

## Resumen rápido

<p class="attendees-inline"><strong>Presentes:</strong> alex, anonymousmaybe, DogeDollars, echelon, villain, zlatinb, zzz</p>

## Registro de la reunión

<div class="irc-log"> 20:00:00 &lt;zzz&gt; 0) Hola 20:00:00 &lt;zzz&gt; 1) estado de desarrollo 0.9.37 (zzz) 20:00:00 &lt;zzz&gt; 2) estado de LS2 (zzz) 20:00:00 &lt;zzz&gt; 3) Scrum de estado (zlatinb) 20:00:03 &lt;zzz&gt; 0) Hola 20:00:05 &lt;zzz&gt; Hola 20:00:11 &lt;zlatinb&gt; hola 20:00:17 &lt;zzz&gt; 1) estado de desarrollo 0.9.37 (zzz) 20:00:41 &lt;zzz&gt; como la mayoría sabe, adelantamos la versión 37 un par de semanas. La fecha límite de checkin fue ayer; el lanzamiento será el jueves 20:00:57 &lt;zzz&gt; trae muy poco aparte de habilitar NTCP2 por defecto 20:01:28 &lt;zzz&gt; el lanzador de OSX no estará listo para el lanzamiento, pero estamos viendo muy buenos progresos 20:01:54 &lt;zzz&gt; si todo va bien, este será nuestro último lanzamiento del año. Tenemos las fiestas y el CCC, y esperamos la 38 en enero 20:01:59 &lt;zzz&gt; ¿algo más sobre 1)? 20:02:30 &lt;villain&gt; hola a todos 20:02:43 &lt;zzz&gt; 2) estado de LS2 (zzz) 20:02:59 &lt;zzz&gt; hemos tenido 12 reuniones en los últimos 3 meses y estamos avanzando lenta pero firmemente 20:03:39 &lt;zzz&gt; tenemos un buen entendimiento de lo que se necesita para la nueva criptografía, y hemos acordado la mayoría de los temas genéricos sobre cómo añadir nueva criptografía y cómo meter y sacar nuevos LSes del netdb 20:03:40 &lt;eche|on&gt; hola 20:04:16 &lt;eche|on&gt; suena muy bien hasta ahora 20:04:17 &lt;zzz&gt; seguiremos trabajando en temas relacionados como leasesets cifrados y multihoming masivo, y además empezaremos a discutir los detalles de opciones concretas de nueva criptografía 20:04:51 &lt;zzz&gt; espero que las reuniones de LS2 continúen durante un tiempo, así que si te interesa, por favor únete a las discusiones 20:05:02 &lt;zzz&gt; ¿algo más sobre 2)? 20:05:14 &lt;eche|on&gt; me alegra ver algunos progresos 20:06:14 &lt;zzz&gt; 3) Scrum de estado (zlatinb) 20:06:18 &lt;zzz&gt; todo tuyo, zab 20:06:44 &lt;zlatinb&gt; bien, hagamos el scrum, lo de siempre: 1) qué has estado haciendo el último mes 2) qué vas a hacer el próximo mes 3) ¿algún bloqueo? 20:07:02 &lt;zlatinb&gt; villain: creo que este sería tu primer scrum de verdad, así que vas primero :) 20:08:23 &lt;zlatinb&gt; ¿villain? 20:08:26 &lt;villain&gt; ok, 1) publiqué la librería SAM para asyncio https://github.com/l-n-s/i2plib y su documentación, hice una aplicación de intercambio de archivos con GUI con ella https://github.com/l-n-s/QuickShare, aprendí cómo funciona JSP en RouterConsole, hice un primer lanzamiento de un paquete RPM para CentOS y Fedora y configuré un repositorio COPR para paquetes RPM https://copr.fedorainfracloud.org/coprs/supervillain/I2P/ 20:08:56 &lt;zlatinb&gt; ok, volveremos contigo.  zzz, ¿qué tal si vas tú primero en su lugar? 20:08:59 &lt;eche|on&gt; 1) mantenimiento de servidores, cubrir las caídas de los servidores, gestión de finanzas 2) seguir con este trabajo, conseguir nuevas pegatinas 3) sin bloqueos por ahora :-) 20:09:04 &lt;villain&gt; 2) hacer que el paquete de Fedora use las bibliotecas del sistema, trabajar en un mejor diseño de la Router Console después del lanzamiento, publicar un artículo sobre desarrollo de aplicaciones de I2P vía SAM API 20:09:09 &lt;zlatinb&gt; ups, perdón 20:09:12 &lt;eche|on&gt; uups 20:09:29 &lt;villain&gt; 3) necesito hacer algo con la dependencia de Jetty en Fedora, ya que solo soportamos la v9.2 y Fedora tiene la v9.4 20:09:39 &lt;DogeDollars&gt; lol 20:10:03 &lt;zzz&gt; viva el scrum en paralelo 20:10:11 &lt;zzz&gt; por mi parte: 20:10:12 &lt;villain&gt; :D 20:10:39 &lt;eche|on&gt; villain: sobre Jetty, necesita más trabajo; que yo sepa (afaik), cambiaron algunas apis entre medias 20:10:44 &lt;zzz&gt; 1) muchas correcciones menores de errores de NTCP2 que aparecieron desde la versión 36, gracias a todos los probadores 20:11:11 &lt;zzz&gt; preparándome para el lanzamiento 37, probando el instalador de OSX, otras correcciones de errores e investigación, investigación sobre LS2 20:11:42 &lt;zzz&gt; 2) lanzamiento 37, comenzar trabajo serio en migrar al nuevo formato de base de datos geoip, más LS2, más correcciones de errores, trabajar con los equipos de PR/UI en ideas para la consola 20:12:23 &lt;zzz&gt; 3) sin bloqueos... además, tened en cuenta que, debido a algunas obligaciones personales, solo estoy trabajando a media jornada el mes pasado y el próximo 20:12:24 &lt;zzz&gt; FIN 20:12:52 &lt;zlatinb&gt; bien, ¿eche|on? 20:12:59 &lt;eche|on&gt; 1) mantenimiento de servidores, cubrir las caídas de los servidores, gestión de finanzas 2) seguir con este trabajo, conseguir nuevas pegatinas 3) sin bloqueos por ahora :-) 20:13:22 &lt;zlatinb&gt; genial, gracias 20:13:33 &lt;zlatinb&gt; alex_the_designer: ya que acabas de unirte, este es nuestro scrum mensual 20:13:46 &lt;alex_the_designer&gt; ¡hola! 20:13:55 &lt;zlatinb&gt; ¿quieres contarnos 1) en qué has estado el último mes 2) qué vas a hacer el próximo mes 3) si tienes algún bloqueo? 20:15:04 &lt;alex_the_designer&gt; 1 . he estado haciendo streaming los viernes. Durante ese tiempo he ido haciendo progresos incrementales en la actualización del sitio web. También creé una encuesta para ayudarnos con la marca y el diseño.  20:16:15 &lt;alex_the_designer&gt; 2. continuaré haciendo streaming, pero voy a intentar rematar el desarrollo web fuera del stream. También voy un poco atrasado con el libro blanco renovado. Quiero lograr al menos un esquema y un borrador para fin de mes 20:17:22 &lt;alex_the_designer&gt; 3. el único bloqueo por el momento es cierta falta de conocimiento sobre cómo el framework web actual genera rutas. Nada del otro mundo, solo requiere leer más documentación y trastear 20:18:28 &lt;zlatinb&gt; ok, hablaré un poco más de la encuesta después del scrum.  Gracias 20:18:32 &lt;zlatinb&gt; meeh: ¿estás aquí? 20:20:10 &lt;zlatinb&gt; ¿meeh? 20:21:00 &lt;zlatinb&gt; siéntete libre de darnos tus 1-2-3 cuando aparezcas 20:21:20 &lt;zlatinb&gt; eso es todo para el scrum, pero me gustaría hablar un poco sobre la encuesta de Alex 20:21:27 &lt;zzz&gt; adelante 20:22:17 &lt;zlatinb&gt; para todos en el canal, por favor pensad esta encuesta y completadla.  Está alojada en Google Forms, pero (a menos que hagáis algo estúpido) no es posible correlacionar vuestro id de Google con vuestra persona de I2P 20:22:46 &lt;zlatinb&gt; aquí está el enlace: https://docs.google.com/forms/d/e/1FAIpQLSdVCHXXBnHOrPpR6RH2DkCf3Q4W1kPBpg0QWToxfday0xqNAg/viewform 20:23:14 &lt;zlatinb&gt; alex_the_designer: por favor di unas palabras sobre cómo esta encuesta te ayudará con el proceso creativo 20:23:21 &lt;alex_the_designer&gt; ¡por supuesto! 20:24:14 &lt;alex_the_designer&gt; así que, desde lo básico, es importante entender las diferencias entre cómo nosotros, como mantenedores internos, percibimos la utilidad del sistema y nuestra presentación como marca frente a cómo los usuarios perciben la utilidad del sistema y su identidad como personas 20:24:41 &lt;alex_the_designer&gt; eso es bastante profundo, pero hay cosas realmente sencillas que podemos usar 20:25:22 &lt;villain&gt; oh, eso tiene sentido 20:25:25 &lt;alex_the_designer&gt; por ejemplo, si vemos que mucha gente tiene una postura agresiva, podemos usar la teoría básica del color para saber que los colores cálidos (rojos, amarillos, naranjas) tienen sentido 20:25:34 &lt;anonymousmaybe&gt; ¿en serio? «¿qué cosas debería i2p considerar para decidir para quién es i2p?» 20:25:55 &lt;alex_the_designer&gt; todas las preguntas son serias, anon :D 20:26:19 &lt;villain&gt; solo que no entendí: ¿esas preguntas son personales o relacionadas con la visión del proyecto? 20:26:48 &lt;villain&gt; la rellenaré pronto 20:27:02 &lt;alex_the_designer&gt; es importante hablar un poco sobre ti, tus valores y tus ideales para el proyecto 20:27:31 &lt;anonymousmaybe&gt; alex_the_designer sí, esa está algo mal, porque I2P es para todos, no hay duda al respecto  20:27:46 &lt;alex_the_designer&gt; ahí hay una suposición implícita de que quiénes somos y lo que hacemos no están compartimentados, sino que se alimentan mutuamente :D 20:28:36 &lt;anonymousmaybe&gt; me gusta la compartimentación, por eso uso Qubes :p 20:28:42 &lt;alex_the_designer&gt; anon, decir que es para todos no es del todo correcto, ¿verdad? 20:28:57 &lt;alex_the_designer&gt; estados de vigilancia, por ejemplo :D 20:29:48 &lt;zzz&gt; ¿algo más con respecto a la encuesta? 20:29:52 &lt;alex_the_designer&gt; la universalidad puede ser un resultado, eso sí, así que si lo sientes con fuerza, por favor escríbelo :D 20:30:10 &lt;zlatinb&gt; por mi parte no (re: encuesta) 20:30:25 &lt;zzz&gt; ¿algo más para la reunión? 20:30:51 &lt;anonymousmaybe&gt; zzz ¿alguna consideración para aislar I2P en sandbox? 20:30:54 &lt;alex_the_designer&gt; solo diría que se aprecian profundamente vuestros esfuerzos con la encuesta. Sé que es bastante larga 20:31:16 &lt;zzz&gt; gracias por hacer esto, alex 20:31:30 &lt;anonymousmaybe&gt; alex_the_designer sí, la completaré  20:31:46 &lt;zzz&gt; anonymousmaybe, que yo sepa no, y no soy la persona indicada a quien preguntar, pero podrías plantearlo en este canal después de la reunión 20:31:50 &lt;zzz&gt; ¿algo más para la reunión? 20:32:16 * zzz agarra el baffer 20:33:00 * zzz *baffffs* la reunión se cerró </div>
