---
title: "Reunión de desarrolladores de I2P - 5 de junio de 2018"
date: 2018-06-05
author: "zzz"
description: "Registro de la reunión de desarrollo de I2P del 5 de junio de 2018."
categories: ["meeting"]
---

## Resumen rápido

<p class="attendees-inline"><strong>Presentes:</strong> echelon, obscuratus, zlatinb, zzz</p>

## Registro de la reunión

<div class="irc-log"> 20:00:00 &lt;zzz&gt; 0) Hola 20:00:00 &lt;zzz&gt; 1) estado de F-Droid 0.9.34 (str4d, meeh, nextloop) 20:00:00 &lt;zzz&gt; 2) actualización 0.9.35 (zzz) 20:00:00 &lt;zzz&gt; 3) actualización NTCP2 (zzz) 20:00:00 &lt;zzz&gt; 4) scrum de estado (zab) 20:00:03 &lt;zzz&gt; 0) Hola 20:00:05 &lt;zzz&gt; hola 20:00:12 &lt;zzz&gt; 1) estado de F-Droid 0.9.34 (str4d, meeh, nextloop) 20:00:20 &lt;zzz&gt; ¿Alguien ha sabido algo de nextloop?  20:00:30 &lt;eche|on&gt; no 20:01:22 &lt;zzz&gt; Intentaré encontrarlo en twitter, pero por ahora F-droid sigue desactualizado 20:01:27 &lt;zzz&gt; 2) actualización 0.9.35 (zzz) 20:01:54 &lt;zzz&gt; ok, la 35 va bien. retrasamos la publicación una semana. congelación de etiquetas en una semana, fecha límite para check-ins en 2 semanas y media 20:02:00 &lt;zzz&gt; lanzamiento en unas 3 semanas 20:02:15 &lt;zzz&gt; ¿Algo más sobre el punto 2)? 20:02:40 &lt;eche|on&gt; todavía no 20:03:07 &lt;zzz&gt; 3) actualización NTCP2 (zzz) 20:03:37 &lt;zzz&gt; seguimos teniendo reuniones semanales, pero ya casi terminamos con eso. la propuesta es bastante sólida, pero aún vienen cambios (probablemente), así que todavía no es definitiva 20:04:00 &lt;zzz&gt; Tengo un router de pruebas funcionando en la red. El plan es incluir compatibilidad en la .36, deshabilitada por defecto, y activarla en la .37 20:04:28 &lt;eche|on&gt; acabo de leer un tuit de orignal haciendo algo de ntcp2 para i2pd 20:04:37 &lt;zzz&gt; planeamos usar el mismo proceso de reuniones y toma de decisiones para la propuesta LS2, empezando pronto 20:04:43 &lt;zzz&gt; sí, toda la acción está en #ntcp2 20:04:51 &lt;eche|on&gt; ok 20:04:58 &lt;zzz&gt; ¿Algo más sobre el punto 3)? 20:05:18 &lt;eche|on&gt; ¿la .37 estará lista para usar ntcp2? 20:05:40 &lt;eche|on&gt; eso es a finales de 2018 20:05:48 &lt;zzz&gt; correcto, haremos pruebas en la 36 con gente que lo active manualmente. Luego lo habilitaremos por defecto en la 37 20:05:53 &lt;zlatinb&gt; otra pregunta: ¿algún plan para lanzar un modo bob-only en la .36, por ejemplo? 20:06:03 &lt;zzz&gt; sí. La 37 quizá en noviembre 20:06:04 &lt;zlatinb&gt; ¿o bob-only en la .35 para facilitar las pruebas? 20:06:14 &lt;zzz&gt; ¿Qué significa bob-only? 20:06:28 &lt;zlatinb&gt; solo conexiones TCP entrantes 20:06:45 &lt;zzz&gt; ah, ¿solo recibir? sí, no es una mala idea. Pero no para la 35.  20:06:53 &lt;obscuratus&gt; ¿Puedo empezar a probar ntcp2 en mi red de pruebas? 20:06:54 &lt;zzz&gt; depende de cuántas pruebas consigamos en el ciclo de la 36 20:07:14 &lt;zzz&gt; obscuratus, no, la compatibilidad completa no se integrará hasta después del lanzamiento de la 35. Aún está en desarrollo 20:07:29 &lt;eche|on&gt; Supongo que bastante rápido después del lanzamiento de la .35 el código se moverá a la rama principal (trunk) 20:07:32 &lt;zzz&gt; lo que hay en la 35 ahora son solo stubs 20:07:36 &lt;zzz&gt; correcto, eche|on  20:08:05 &lt;zzz&gt; ¿Algo más sobre el punto 3)? 20:09:01 &lt;zzz&gt; 4) scrum de estado (zlatinb) 20:09:03 &lt;zzz&gt; adelante, zlatinb  20:09:33 &lt;zlatinb&gt; hola, hagamos lo de siempre: 1. en qué has estado el último mes 2. qué planeas hacer el próximo mes 3. ¿alguien te bloquea o necesitas ayuda? 20:09:36 &lt;zlatinb&gt; zzz, tú primero 20:09:44 &lt;zzz&gt; ok 20:10:13 &lt;zzz&gt; He estado más o menos a partes iguales con NTCP2, corrección de errores, y cerrando algunas funciones nuevas para la 35 (asistente SSL y carpetas de susimail) 20:10:48 &lt;zzz&gt; Espero que el próximo mes sea NTCP2, corrección de errores, el lanzamiento de la 35 que siempre lleva mucho tiempo, y empezar con LS2 20:11:01 &lt;zzz&gt; sin bloqueadores; EOT 20:11:22 &lt;zlatinb&gt; gracias.  eche|on ? 20:11:37 &lt;eche|on&gt; mucho IRC, foro, gestión de fondos, trabajando en el sistema de criptomonedas 20:11:54 &lt;eche|on&gt; siguiendo con este trabajo, sin bloqueadores aún, excepto las vacaciones ^^ 20:12:12 &lt;zlatinb&gt; ok.  str4d, ¿estás aquí? 20:12:40 &lt;zlatinb&gt; parece que no.  meeh, ¿estás aquí? 20:13:18 &lt;zlatinb&gt; parece que no.  sadie no puede venir, mhatta y slumlord tampoco están aquí 20:13:26 &lt;zlatinb&gt; bueno, eso es todo 20:13:36 &lt;zlatinb&gt; eot 20:13:36 &lt;eche|on&gt; la época de vacaciones nos ha alcanzado.. 20:13:44 &lt;eche|on&gt; baffer? 20:13:46 &lt;zzz&gt; ok, ¿alguien tiene algo más para la reunión? 20:14:31 &lt;zzz&gt; sí, es hora de baffer 20:14:52 &lt;zzz&gt; reunión corta, pero están pasando muchas cosas, todo bien 20:14:59 * zzz *bafs* se cierra la reunión 20:15:01 &lt;zzz&gt; gracias a todos </div>
