---
title: "Reunión de desarrolladores de I2P - 6 de noviembre de 2018"
date: 2018-11-06
author: "eche|on"
description: "Registro de la reunión de desarrollo de I2P del 06 de noviembre de 2018."
categories: ["meeting"]
---

## Resumen rápido

<p class="attendees-inline"><strong>Presentes:</strong> echelon, str4d, meeh, zlatinb</p>

## Registro de la reunión

<div class="irc-log"> &lt;eche|on&gt; 0) Hola &lt;eche|on&gt; 1) estado de desarrollo 0.9.38 (echelon) &lt;eche|on&gt; 2) estado de LS2 (echelon) &lt;eche|on&gt; 3) estado de scrum (zlatinb) &lt;eche|on&gt; no se añadió ningún otro tema al hilo en i2p antes. &lt;eche|on&gt; 0) &lt;eche|on&gt; ¡hola! &lt;eche|on&gt; ¡bienvenidos! &lt;zlatinb&gt; hola &lt;eche|on&gt; ¿Algo que añadir al orden del día? &lt;eche|on&gt; parece que no &lt;eche|on&gt; 1) estado de desarrollo 0.9.38 &lt;eche|on&gt; 0.9.38 será principalmente una actualización de la consola; Sadie y el equipo de UX y UI están trabajando duro en ello, como se vio en la transmisión en directo del viernes hecha por Alex &lt;eche|on&gt; las especificaciones son difíciles de concretar, pero están avanzando bien &lt;eche|on&gt; estamos averiguando qué es posible cambiar en la consola e incluiremos las primeras partes en 0.9.38 &lt;eche|on&gt; se prevé que falten unos meses hasta que entren todos los cambios; no todos estarán en 0.9.38 &lt;str4d&gt; hola &lt;eche|on&gt; actualmente, el plan para el lanzamiento de 0.9.38 es en diciembre, poco antes de 35c3 &lt;eche|on&gt; ¿Algo más sobre 1)? &lt;zlatinb&gt; Pensé que 0,9.38 iba a ser en enero, pero vale &lt;eche|on&gt; sí, si resulta demasiado trabajo, lo aplazamos a enero, después de 35c3 &lt;zlatinb&gt; nada más por mi parte sobre 1) &lt;eche|on&gt; ok &lt;eche|on&gt; 2) actualización del estado de LS2 &lt;eche|on&gt; nada importante que actualizar aquí; las reuniones de desarrollo continúan, se están tratando los temas, pero todavía no se ha publicado código &lt;eche|on&gt; trabajo duro, muchos temas; llevará más tiempo, se estima que no será antes de la .40 &lt;eche|on&gt; ¿Algo más sobre 2) &lt;eche|on&gt; ? &lt;str4d&gt; Quien esté interesado en enviar comentarios debería mirar https://geti2p.net/spec/proposals/123-new-netdb-entries (que es donde se concentran actualmente la mayoría de los cambios) &lt;eche|on&gt; sí, por favor participen y envíen comentarios &lt;eche|on&gt; así que le cedo la palabra a zlatinb para 3) estado de scrum &lt;zlatinb&gt; hola. Solo eche|on y meeh están en el canal ahora mismo, así que, ¿por qué no se adelantan y nos dan el 1-2-3 (en paralelo)? &lt;eche|on&gt; 1) trabajando en la financiación, servidor, preparando 35c3, compré las entradas &lt;eche|on&gt; 2) continuando con este trabajo &lt;eche|on&gt; 3) sin bloqueadores &lt;eche|on&gt;  &lt;meeh&gt; 1) limpieza del lanzador de OSX y perfil de Firefox &lt;meeh&gt; 2) migración de servidor &lt;meeh&gt; 3) desarrollo de la Testnet (red de pruebas) &lt;meeh&gt; 4) sin bloqueadores &lt;zlatinb&gt; Aquí van los míos: 1) el mes pasado trabajé en UX con Sadie y Alex, definición de la Testnet (la publicación está en el foro de zzz.i2p) y un perfil de Firefox para I2P personalizado (la publicación está en i2pforum) 2) más UX, certificado de firma de código 3) sin bloqueadores &lt;str4d&gt; ERR_OUT_OF_BOUNDS_WRITE &lt;zlatinb&gt; lol &lt;eche|on&gt; bien, por favor prueben el perfil de Firefox para I2P; zlatinb, por favor pásanos el enlace &lt;zlatinb&gt; https://github.com/eyedeekay/firefox.profile.i2p/releases &lt;eche|on&gt; gracias &lt;meeh&gt; bien, gracias &lt;eche|on&gt; sobre 35c3: el equipo central se reunirá en Leipzig &lt;eche|on&gt; si alguien más quiere venir, estaremos encantados de verles y dedicar un rato a hablar de temas de I2P, o simplemente tomar un café/cerveza/dulces &lt;eche|on&gt; De acuerdo, eso es todo del orden del día, ¿algo que añadir? &lt;str4d&gt; ¡Que se diviertan! No estaré en 35c3 este año, pero estaré en RWC en enero. &lt;eche|on&gt; *me calienta el sidekick baffer* &lt;eche|on&gt; genial, Alex planea asistir, además de Sadie, también &lt;eche|on&gt; *baffer se balancea* &lt;str4d&gt; Aesome &lt;str4d&gt; s/Ae/Awe/ &lt;eche|on&gt; *baff* la reunión queda cerrada. Gracias por asistir. Nos vemos de nuevo en la próxima reunión en diciembre, el día 4 a las 8pm UTC </div>
