---
title: "Reunión de desarrolladores de I2P - 7 de agosto de 2018"
date: 2018-08-07
author: "zzz"
description: "Acta de la reunión de desarrollo de I2P del 7 de agosto de 2018."
categories: ["meeting"]
---

## Resumen rápido

<p class="attendees-inline"><strong>Presentes:</strong> echelon, mikalv, villain, zlatinb, zzz</p>

## Registro de la reunión

<div class="irc-log"> 20:00:05 &lt;zzz&gt; 0) Hola 20:00:05 &lt;zzz&gt; 1) estado de 0.9.36 (zzz) 20:00:05 &lt;zzz&gt; 2) estado de LS2 (zzz) 20:00:05 &lt;zzz&gt; 3) Solicitudes para bobthebuilder.i2p y paste.crypthost.i2p en http://zzz.i2p/posts/13897 20:00:05 &lt;zzz&gt; 4) Scrum de estado (zlatinb) 20:00:05 &lt;zzz&gt; 5) Reprogramar la reunión del 4 de sept. (zzz) 20:00:10 &lt;zzz&gt; 0) Hola 20:00:12 &lt;zzz&gt; hola 20:00:21 &lt;zzz&gt; 1) estado de 0.9.36 (zzz) 20:00:27 &lt;zlatinb&gt; hola 20:00:29 &lt;villain&gt; hola a todos 20:00:34 &lt;zzz&gt; 6 semanas en el ciclo de la 36, quedan 2 semanas 20:00:52 &lt;mikalv&gt; hola 20:00:53 &lt;zzz&gt; la congelación de etiquetas es mañana; la fecha límite para commits es el viernes de la semana que viene; publicación la semana del 20 de agosto 20:01:18 &lt;zzz&gt; por favor, todos prueben. Marcaré la próxima versión como -rc 20:01:31 &lt;zzz&gt; ¿algo más sobre 1) ? 20:02:24 &lt;zzz&gt; 2) estado de LS2 (zzz) 20:02:30 &lt;zzz&gt; tuvimos nuestra 5.ª reunión ayer 20:02:47 &lt;zzz&gt; va bien, pero avanza muy lentamente. Los temas son complejos e interrelacionados 20:03:11 &lt;zzz&gt; actualicé la propuesta (123) hoy, pero aún está muy verde 20:03:41 &lt;zzz&gt; ni siquiera hemos acordado aún los objetivos y prioridades, así que llevará un tiempo, pero estoy contento con el proceso 20:03:58 &lt;zzz&gt; todos son bienvenidos, la próxima reunión es el próximo lunes, 6 PM UTC en #ls2 20:04:27 &lt;zzz&gt; ¿algo más sobre 2) ? 20:05:13 &lt;zzz&gt; 3) Solicitudes para bobthebuilder.i2p y paste.crypthost.i2p en http://zzz.i2p/posts/13897 20:05:25 &lt;zzz&gt; estas son solicitudes para la página de inicio de la consola 20:05:33 &lt;zzz&gt; ¿está aquí el solicitante sl? 20:06:07 &lt;zlatinb&gt; normalmente no, ya que es tarde en $HOME 20:06:27 &lt;zzz&gt; ¿alguien tiene comentarios a favor o en contra de añadir estos a la página de inicio de la consola? 20:07:06 &lt;zlatinb&gt; Estoy +1 en añadir bob the builder, neutral con el nuevo paste 20:07:13 &lt;zzz&gt; ¿alguna objeción? 20:07:31 &lt;mikalv&gt; Estoy +1 a favor de los servicios en línea en la consola 20:07:55 &lt;zzz&gt; no hace daño tener un segundo paste, especialmente dado que el que tenemos ahora ha estado fuera de línea durante semanas seguidas 20:08:15 &lt;zzz&gt; aunque últimamente ha sido bastante fiable 20:08:40 &lt;zzz&gt; al no oír objeciones, los añadiré a la consola para la 36 20:08:46 &lt;villain&gt; si hay enlaces muertos que quitar, se pueden añadir esos enlaces en su lugar 20:08:50 &lt;zzz&gt; ¿algo más sobre 3) ? 20:09:04 &lt;eche|on&gt; no 20:09:11 &lt;zzz&gt; zerobin no está muerto, simplemente no ha tenido el mejor uptime (tiempo en línea) en el pasado 20:09:46 &lt;zzz&gt; 4) Scrum de estado (zlatinb) 20:09:49 &lt;zzz&gt; adelante zlatinb  20:10:31 &lt;zlatinb&gt; ok, vamos a dar la vuelta por la sala y, cuando llamen tu nombre, describe brevemente 1) qué has estado haciendo el último mes 2) qué planeas hacer el mes que viene 3) si alguien te bloquea o necesitas ayuda 20:10:57 &lt;zlatinb&gt; vamos a empezar con El Nuevo - villain. Como este es tu primer scrum, omite 1) y ve solo con 2) y 3) 20:11:09 &lt;zlatinb&gt; adelante villain  20:12:24 &lt;zlatinb&gt; villain, ¿estás ahí?   20:12:34 &lt;villain&gt; aprendiendo Java y monotone, planes para arreglar algunos tickets más del sitio web antes del lanzamiento de la 36, como zzz comentó con zzz. y aprender más :) 20:13:00 &lt;villain&gt; sin bloqueos por el momento 20:13:41 &lt;zlatinb&gt; genial. Normalmente decimos EOT al final del informe :) 20:13:48 &lt;villain&gt; ahora investigando en https://trac.i2p2.de/ticket/1583 20:13:57 &lt;villain&gt; EOT 20:13:59 &lt;villain&gt; je 20:14:17 &lt;zlatinb&gt; gracias. zzz, sigues tú 20:14:37 &lt;zzz&gt; ok. el mes pasado fue sobre todo pulir y probar ntcp2, con la ayuda de orignal 20:14:46 &lt;zzz&gt; poniendo en marcha la investigación y las reuniones de LS2 20:14:59 &lt;zzz&gt; muchísimas correcciones de errores, por supuesto 20:15:33 &lt;zzz&gt; el mes que viene será sacar la versión .36 y continuar con LS2, correcciones de errores, etc. 20:15:41 &lt;zzz&gt; también haciendo algo de refactorización de código por el camino 20:16:06 &lt;zzz&gt; espero llegar al asistente SSL para no Jetty para la 37. Por desgracia no llegué para la 36, fue demasiado difícil 20:16:13 &lt;zzz&gt; sin bloqueos; EOT 20:17:14 &lt;eche|on&gt; ok, hice mucho trabajo de administración del foro, algunas pruebas de código, donaciones y gestión de cuentas; seguiré con esto el próximo mes, sin bloqueos por ahora 20:17:20 &lt;eche|on&gt; uupos 20:17:40 &lt;zlatinb&gt; ok, eche|on, también podemos seguir contigo :) 20:17:51 &lt;eche|on&gt; eso es más o menos todo^^ 20:18:04 &lt;zlatinb&gt; ok, genial 20:18:10 &lt;zlatinb&gt; mikalv: ¿y tú? 20:18:14 &lt;mikalv&gt; Sí, bueno, por mi parte; Actual: OSX Launcher beta para 0.9.36. Próximo; 1. Continuar con el lanzador de OSX (ponerlo bonito, algunas funciones más y trabajar en la estabilidad). 2. Con suerte ayudar a zzz con la investigación e impl. de LS2. 3. Sacar un test-MVP/alpha de un paquete de navegador.  20:18:23 &lt;mikalv&gt; 4. Continuar mi campaña por 'no-single-person-of-failure' (evitar que una sola persona sea un punto de fallo), donde los miembros del núcleo que alojan servicios clave den acceso a otros miembros del núcleo como respaldo/contingencia si alguien desaparece, para que el proyecto no sufra más eventos de ese tipo. 20:18:28 &lt;mikalv&gt; Bloqueador; espero que podamos obtener de welt el control DNS de i2p2.de. 20:18:56 &lt;mikalv&gt; ya sea yo o eche|on, al menos alguien más activo 20:19:09 &lt;zlatinb&gt; vaya, eso estaba bien preparado, bien hecho 20:19:25 &lt;zlatinb&gt; sadie mencionó que *quizás* podría venir; haciendo un llamado a sadie 20:19:49 &lt;zlatinb&gt; str4d: ¿hay alguna posibilidad de que estés por aquí? 20:19:53 &lt;eche|on&gt; Welt me contactó, respondí, no hubo más respuesta de su parte 20:19:58 &lt;mikalv&gt; zlatinb: recuerda que he hecho esto durante dos años cada día antes de i2p ahora :p 20:20:41 &lt;mikalv&gt; Deseo obtener el control del dominio DNS, para poder cambiar más libremente la IP de trac y, más adelante, la de download 20:20:59 &lt;zlatinb&gt; Alex W. andaba por aquí pero se acaba de ir, así que supongo que eso es todo para el scrum 20:21:16 &lt;mikalv&gt; debido a la situación, el servidor antiguo y obsoleto hace de reverse-proxy (proxy inverso) al nuevo trac :( 20:22:04 &lt;zzz&gt; 5) Reprogramar la reunión del 4 de sept. (zzz) 20:22:08 &lt;zlatinb&gt; EOT 20:22:19 &lt;mikalv&gt; sí, perdón, EOT 20:22:26 &lt;zzz&gt; ok, no puedo el 4 de sept. y creo que algunos otros tampoco 20:22:46 &lt;zzz&gt; ¿podríamos hacerlo el mié. 5 de sept. o el mar. 11 de sept.? 20:23:01 &lt;zzz&gt; si es el 11, habría solo 3 semanas entre esa y la reunión del 2 de octubre 20:23:27 &lt;zlatinb&gt; Estaré de viaje la mayor parte de septiembre, así que no puedo prometer ni el 5 ni el 11 20:23:27 &lt;zzz&gt; Quiero poner CCC en la agenda para la reunión de sept., aunque tomamos la mayoría de las decisiones en diciembre pasado sobre la financiación 20:23:44 &lt;mikalv&gt; Creo que puedo en ambas, así que por mí está bien 20:23:53 &lt;zzz&gt; eche|on, ¿y tú? 20:24:12 &lt;eche|on&gt; el 11 no es posible 20:24:30 &lt;zzz&gt; ¿mié. 5 ok? 20:24:41 &lt;eche|on&gt; el 5 parece estar bien  20:24:52 &lt;zzz&gt; ok, lo anotamos provisionalmente para el miércoles 5 20:24:55 &lt;mikalv&gt; ok 20:25:02 &lt;zzz&gt; ¿algo más sobre 5) ? 20:25:06 &lt;zzz&gt; ¿algo más para la reunión? 20:25:51 * zzz agarra el baffer 20:26:40 * zzz *bafs* se cierra la reunión </div>
