---
title: "Reunión de desarrolladores de I2P - 06 de febrero de 2018"
date: 2018-02-06
author: "zzz"
description: "Registro de la reunión de desarrollo de I2P del 6 de febrero de 2018."
categories: ["meeting"]
---

## Resumen rápido

<p class="attendees-inline"><strong>Presentes:</strong> echelon, manas, meeh, orignal, R4SAS, sadie, str4d, zlatinb, zzz</p>

## Meeting Log

<div class="irc-log"> 20:00:01 &lt;zzz&gt; 0) Hola 20:00:01 &lt;zzz&gt; 1) 0.9.33/34 actualización (zzz) 20:00:01 &lt;zzz&gt; 2) Seguimiento de 34C3 (zzz) 20:00:01 &lt;zzz&gt; 3) Informe de B-Sides NYC (sadie, str4d) 20:00:01 &lt;zzz&gt; 4) Informe de FOSDEM (echelon) 20:00:01 &lt;zzz&gt; 5) Scrum de estado (zab) 20:00:05 &lt;zzz&gt; 0) Hola 20:00:08 &lt;zzz&gt; Hola 20:00:11 &lt;zlatinb&gt; hola 20:00:15 &lt;manas&gt; hola 20:00:19 &lt;echelon&gt; hola 20:00:35 &lt;zzz&gt; 1) 0.9.33/34 actualización (zzz) 20:00:46 &lt;zzz&gt; ok, 0.9.33 ha estado fuera una semana, todo se ve bien hasta ahora 20:00:47 &lt;orignal_&gt; hola 20:01:22 &lt;zzz&gt; los elementos restantes son android/fdroid/maven de str4d y el debian oficial de mhatta. ¿Podrían darnos una ETA? 20:01:27 &lt;R4SAS&gt; hola 20:01:33 &lt;echelon&gt; sí, se ve bien 20:02:39 &lt;zzz&gt; necesitamos ambos para el fin de semana, para cumplir nuestro objetivo de dos semanas para los elementos principales de la versión y para llegar a la fecha límite de Bionic 20:03:24 &lt;zzz&gt; ok, pasaré a la .34, espero que aparezcan 20:03:48 &lt;zzz&gt; He fijado un cronograma de 10 semanas para la .34 con un lanzamiento a mediados de abril. Eso significaría tener los elementos grandes listos para principios de marzo 20:03:59 &lt;echelon&gt; ok 20:04:06 &lt;zzz&gt; He subido algunas cosas pequeñas y tengo una gran reescritura de susimail que llegará en un par de días 20:04:19 &lt;echelon&gt; los probaré 20:04:42 &lt;echelon&gt; ¿algo más en el plan para la .34 ? 20:04:50 &lt;zzz&gt; ah, otra cosa sobre la .33: tuvimos 73 tickets ingresados en el ciclo de desarrollo de la .33. Yo arreglé unos 30. 20:04:54 &lt;i2pr&gt; [Slack/sadie] hola 20:05:13 &lt;zzz&gt; Básicamente soy el único haciendo triaje o correcciones y si no recibo algo de ayuda, no tendré tiempo para nada más 20:05:38 &lt;zzz&gt; así que lo agradecería; los tickets son tarea de todos, por favor colaboren donde puedan 20:05:54 &lt;echelon&gt; Puedo buscar algunos tickets, pero no puedo hacer código 20:06:08 &lt;echelon&gt; sigo peleando con la gestión de usuarios en Trac 20:06:08 &lt;zzz&gt; sobre la .34, la hoja de ruta necesita algunos ajustes según lo que realmente podemos lograr, pero no la he visto en un par de semanas 20:06:23 &lt;echelon&gt; ok 20:06:34 &lt;zzz&gt; muchos de los tickets son para el sitio web y hace mucho que no tenemos a nadie haciendo correcciones constantes del sitio 20:06:51 &lt;echelon&gt; ok, el contenido es fácil 20:07:02 &lt;zzz&gt; Supongo que str4d tiene algunas correcciones de UI para la 34, ya que no metió nada para la 33, pero ya veremos 20:07:08 &lt;zzz&gt; ¿algo más sobre 1) ? 20:08:00 &lt;zzz&gt; 2) Seguimiento de 34C3 (zzz) 20:08:35 &lt;zzz&gt; esto era realmente solo un marcador. Una cosa pendiente es terminar el resumen de prioridades de la hoja de ruta de str4d y ponerlo en el sitio web 20:08:40 &lt;zzz&gt; str4d, ¿alguna novedad sobre eso? 20:08:55 &lt;zzz&gt; ¿Alguien más tiene algo que decir sobre 34C3? 20:09:17 &lt;manas&gt; fueron 4 días excelentes :) 20:09:17 &lt;echelon&gt; no hubo tanta gente hablándonos como en 33c3 20:09:52 &lt;zzz&gt; sí, aunque hicimos mucho, quizá porque hubo menos gente que se acercaba. Es un equilibrio 20:09:55 &lt;orignal_&gt; ¿ya no hay interés en I2P? 20:10:06 &lt;i2pr&gt; [Slack/str4d] Tengo el borrador desde entonces, pero sigo encontrando problemas de acceso al foro de desarrollo 20:10:08 &lt;zzz&gt; fue más por la ubicación de la mesa 20:10:11 &lt;i2pr&gt; [Slack/str4d] Hecho* 20:10:13 &lt;echelon&gt; seguro 20:10:27 &lt;zzz&gt; str4d, ¿ETA para ponerlo en el sitio web? 20:11:24 &lt;zzz&gt; str4d, volviendo al punto 1), ¿ETA para maven/android/fdroid de la .33? 20:11:31 &lt;i2pr&gt; [Slack/str4d] Si no necesito solicitar más revisión del foro de desarrollo, podría hacerlo esta noche 20:11:55 &lt;zzz&gt; Publiqué algunas objeciones a las que no has respondido, al menos hasta hace un par de horas 20:11:59 &lt;i2pr&gt; [Slack/str4d] Lo de la .33 probablemente no este fin de semana, estaré trabajando todo el fin de semana en cosas de Zcash 20:12:11 &lt;zzz&gt; ¿ETA para la .33 entonces? 20:12:23 &lt;i2pr&gt; [Slack/str4d] Correcto, eso es lo que he tratado de publicar en el foro de desarrollo 20:12:57 &lt;zzz&gt; bueno, si lo has visto, entonces toma en cuenta las objeciones, o no, como tú veas 20:13:58 &lt;i2pr&gt; [Slack/str4d] La .33 tendrá que ser el próximo fin de semana (¿sobre el 18?) 20:14:41 &lt;zzz&gt; eso son 2 1/2 semanas desde la publicación. ¿No hay manera de hacerlo antes? Realmente necesitamos tratar estos como productos principales de la versión y sacarlos rápido 20:15:31 &lt;orignal_&gt; zzz, ¿por qué no te encargas tú mismo? 20:15:50 &lt;zzz&gt; todos tenemos nuestros roles. No puedo hacerlo todo. 20:17:07 &lt;orignal_&gt; a veces tienes que hacerlo 20:17:09 &lt;zzz&gt; ok, str4d puede responder, o no. ¿Algo más sobre 1) o 2) ? 20:17:17 &lt;i2pr&gt; [Slack/str4d] No puedo hacer nada con mi agenda de trabajo 20:17:48 &lt;i2pr&gt; [Slack/str4d] Sería genial que más gente pudiera hacer estas publicaciones, particularmente Maven 20:17:52 &lt;zzz&gt; ok, averigüemos cómo hacerlo más rápido la próxima vez 20:17:59 &lt;zzz&gt; 3) Informe de B-Sides NYC (sadie, str4d) 20:18:19 &lt;zzz&gt; sadie, str4d, ¿podrían darnos un informe breve y también decirnos la ETA para publicar el informe completo del viaje? 20:18:47 &lt;i2pr&gt; [Slack/sadie] salió bien: tenemos una entrada de blog lista (algunos problemas para publicarla) 20:19:22 &lt;zzz&gt; eso fue... realmente breve... ¿ETA para publicar eso? 20:19:34 &lt;i2pr&gt; [Slack/sadie] trabajamos en la hoja de ruta, trabajamos en el sitio web y discutimos ideas de divulgación para este año 20:20:11 &lt;i2pr&gt; [Slack/str4d] La IA (arquitectura de la información) del sitio para la navegación está mucho mejor 20:20:25 &lt;i2pr&gt; [Slack/sadie] volvimos a ponernos en contacto con Elio, quien hizo el nuevo logo, para empezar con el diseño de subpáginas 20:20:32 &lt;zzz&gt; ¿IA? 20:20:40 &lt;i2pr&gt; [Slack/str4d] Arquitectura de la información 20:21:21 &lt;zzz&gt; sadie, str4d, ¿ETA para publicar el informe del viaje? 20:21:30 &lt;i2pr&gt; [Slack/str4d] La entrada del blog estará arriba en cuanto esté la hoja de ruta 20:21:56 &lt;zzz&gt; ok. ¿Algo más sobre 3) ? 20:22:45 &lt;zzz&gt; 4) Informe de FOSDEM (echelon) 20:22:47 &lt;i2pr&gt; [Slack/str4d] tl;dr salió bien, vale la pena hacerlo de nuevo 20:22:58 &lt;zzz&gt; echelon, ¿cómo fue en FOSDEM, cómo estuvo la charla de I2P? 20:23:25 &lt;echelon&gt; FOSDEM es un evento grande y agradable con&gt;20 pistas paralelas y miles de visitantes, todo gratis para asistir 20:23:34 &lt;manas&gt; wow, genial 20:23:58 &lt;echelon&gt; FOSDEM en sí está bien gestionado y organizado, pero conseguir comida lleva un poco; además, muchas charlas se llenan rápido y no se puede entrar 20:24:23 &lt;echelon&gt; pero todas las charlas se transmiten en vivo y ahora se suben a YouTube y están en línea en la página de FOSDEM 20:24:49 &lt;echelon&gt; la charla de I2P fue breve y rápida sobre qué es I2P y en qué se diferencia de Tor; no mucho más, el tiempo era corto 20:25:09 &lt;zzz&gt; ¿conociste a la persona? 20:25:20 &lt;echelon&gt; el autor es un tipo de i2pd, no está mucho en contacto aquí, pero tenía una visión bastante buena del código, salvo por algunos números equivocados 20:25:29 &lt;echelon&gt; la audiencia fue de ~100-150 personas, la sala estaba llena 20:25:53 &lt;zzz&gt; genial, me alegra que hayas ido 20:26:01 &lt;zzz&gt; ¿algo más sobre 4) ? 20:26:01 &lt;echelon&gt; solo 2 preguntas después, por ejemplo, si Java I2P realmente usa ahora 2-4 GB y si corre en una Raspberry Pi 20:26:17 &lt;echelon&gt; deberíamos ir en 2019 también 20:26:43 &lt;echelon&gt; (solo me llevé a casa una tos, qué mal) 20:26:53 &lt;orignal_&gt; ¿cómo es que no conocemos a este tipo? 20:27:27 &lt;manas&gt; echelon: me traje una tos fea en el vuelo de vuelta desde 34c3 :) todo bien ahora 20:27:29 &lt;echelon&gt; se mantuvo bajo el radar, pero tiene permisos de push en git 20:27:49 &lt;orignal_&gt; manas, ¿dónde estás ahora? 20:27:51 &lt;zzz&gt; ¿algo más sobre 4) ? 20:27:58 &lt;echelon&gt; no hablé mucho, ya estaba mal y el tiempo fue un problema el domingo 20:28:29 &lt;orignal_&gt; ¿permisos de push? Creo que solo R4SAS, villain y psi los tienen 20:28:38 &lt;zzz&gt; 5) Scrum de estado (zlatinb) 20:28:45 &lt;zzz&gt; ok zab, tienes la palabra 20:28:50 &lt;echelon&gt; dijo que hizo push de código a i2pd 20:28:59 &lt;echelon&gt; ok 20:29:08 &lt;zlatinb&gt; hola a todos. Me complace decir que ¡todas las propuestas de compensación han sido aprobadas! 20:29:10 &lt;orignal_&gt; Entonces lo encontraremos 20:29:46 &lt;zlatinb&gt; vamos uno por uno y, cuando diga tu nombre, por favor da un breve resumen de en qué vas a trabajar los próximos 6 meses. Por favor, dejen las preguntas para después 20:29:55 &lt;zlatinb&gt; zzz, tú primero  20:30:52 &lt;zzz&gt; ok, la mayor parte de mi tiempo es gestión del proyecto, corrección de bugs y código nuevo, pero planeo dedicar una cantidad significativa a propuestas y planificación, así como a leer sobre temas 20:31:02 &lt;zzz&gt; para tener el criterio suficiente para tomar algunas de las decisiones que necesitamos tomar 20:31:27 &lt;zzz&gt; la mayoría ya saben lo que hago, pero ese es un resumen rápido 20:31:39 &lt;zzz&gt; código, código, código; errores, errores, errores; repetir 20:31:42 &lt;zzz&gt; EOT 20:31:56 &lt;zlatinb&gt; Gracias.  echelon , tu turno 20:32:23 &lt;echelon&gt; ok, gestionar los fondos, hacer algo de PR, gestionar la mayoría de los servicios, hacer algo de trabajo en Trac, asistir a conferencias^^ 20:32:41 &lt;echelon&gt; eot 20:32:55 &lt;zlatinb&gt; str4d: adelante 20:33:04 &lt;i2pr&gt; [Slack/str4d] La primera prioridad de mi tiempo será escribir y revisar propuestas, y gestionar el proceso de propuestas junto con zzz para garantizar que tengamos documentos de propuesta de alta calidad para la comunidad. 20:33:33 &lt;i2pr&gt; [Slack/str4d] La segunda prioridad será esbozar implementaciones de propuestas en Java y Rust, y colaborar con gente fuera de I2P en componentes comunes. 20:34:10 &lt;i2pr&gt; [Slack/str4d] El resto de mi tiempo será para Maven, Android (solo corrección de bugs) e I2P-Bote. 20:34:13 &lt;i2pr&gt; [Slack/str4d] EOT 20:34:53 &lt;zlatinb&gt; sadie, ¡gracias por venir!  Cuéntanos qué vas a hacer 20:35:20 &lt;zlatinb&gt; ¿Sadie? 20:35:42 &lt;i2pr&gt; [Slack/str4d] No puedes ver la notificación de escritura en Shack 20:35:43 &lt;i2pr&gt; [Slack/sadie] ¡Hola! Ampliaré mi rol de PR: entradas de blog, noticias en la consola.. 20:35:47 &lt;i2pr&gt; [Slack/str4d] Slack* 20:36:26 &lt;i2pr&gt; [Slack/sadie] además: triaje en Trac, mejorar nuestros tiempos de respuesta, ayudar a los usuarios 20:37:13 &lt;i2pr&gt; [Slack/sadie] búsqueda de financiamiento, acercamiento a otros proyectos y alianzas estratégicas. Encontrar más usuarios y desarrolladores 20:37:35 &lt;i2pr&gt; [Slack/sadie] EOT 20:37:47 &lt;zlatinb&gt; Suena genial.  manas, tu turno 20:37:52 &lt;manas&gt; hola 20:38:05 &lt;manas&gt; próximos 6 meses: estudiar Java, la documentación de I2P y familiarizarme con la base de código; estudiar criptografía, anonimato, privacidad y seguridad; se agradecen recomendaciones de libros/artículos/etc. relacionados con estos temas :) 20:38:10 &lt;manas&gt; tengo algunas ideas para material gráfico interesante que podría usarse para pegatinas/camisetas con la marca I2P, que también estaré explorando 20:38:14 &lt;manas&gt; estado actual: el espacio de oficina está configurado; lo de redes está mayormente hecho: un router requiere una actualización de firmware; envié un ticket. Listo para avanzar con todas las tareas. 20:38:16 &lt;manas&gt; eot 20:38:36 &lt;zlatinb&gt; genial.  meeh y mhatta, ¿están aquí? 20:38:49 &lt;meeh&gt; Estoy aquí 20:38:58 &lt;zlatinb&gt; adelante 20:39:01 &lt;manas&gt; hola meeh :) 20:39:05 &lt;meeh&gt; denme un momento para ponerme al día 20:39:40 &lt;zlatinb&gt; estamos haciendo el scrum, solo da un breve resumen de lo que vas a hacer los próximos 6 meses 20:39:46 &lt;meeh&gt; entendido 20:42:12 &lt;meeh&gt; próximos 6 meses: completar tantos scalatests (pruebas unitarias) como sea posible para las partes de core y router de I2P, probablemente otras también. Además, I2P para OSX necesita mejoras, en las que trabajaré en el lanzador y el proceso de actualización; también espero hacer mejoras en docs/web, dar seguimiento tanto como pueda en Trac con respecto a los tickets abiertos de todo tipo y, por último, algo de investigación para criptografía nueva / I2NP 20:42:45 &lt;zlatinb&gt; bien 20:44:39 &lt;zlatinb&gt; mhatta no está aquí, por desgracia, así que eso concluye el scrum 20:44:39 &lt;zlatinb&gt; antes de hacer 'baf' a la reunión me gustaría dar la oportunidad a la gente de hacer cualquier pregunta a los otros miembros del equipo 20:44:40 &lt;zlatinb&gt; así que si tienen algo específico que quieran preguntar respecto a los objetivos, ¡adelante! 20:44:40 &lt;zlatinb&gt; si no, Falcon Heavy despega en un minuto :) 20:44:41 &lt;manas&gt; meeh: ¿estarás viendo separar las pruebas que requieren acceso a la red de aquellas que no? 20:44:42 &lt;meeh&gt; Me gustaría pedir a la gente que diga si hay lugares que realmente necesitan pruebas, con prioridad sobre otros. Abierto a sugerencias. 20:45:21 &lt;zzz&gt; manas y str4d son los mejores para discutir las pruebas 20:45:38 &lt;meeh&gt; manas: intentaría emular/simular la red tanto como pueda; no he pensado aún cómo hacerlo si me topo con una prueba, pero puedo mantenerte informado :) 20:45:59 &lt;manas&gt; Actualmente BobTheBuilder ejecuta las pruebas de ant con el wrapper torsocks. Estaría bien poder ejecutar las pruebas que requieren red de forma independiente del resto 20:46:00 &lt;meeh&gt; s/test/a place where it's needed for a test/ 20:46:29 &lt;zzz&gt; zab, tendremos que discutir si queremos mantener la parte de scrum de esta reunión o no; podemos hacerlo en las próximas semanas 20:46:30 &lt;meeh&gt; entonces lo veré :) 20:46:33 &lt;meeh&gt; gracias por el consejo. 20:46:45 &lt;zzz&gt; ¿y habrá un scrum antes del próximo mes? 20:47:03 &lt;manas&gt; meeh: lo discutiremos más; yo también estaré mirando las pruebas :) 20:47:11 &lt;zlatinb&gt; bien, me gustaría un scrum con todos cada mes 20:47:17 &lt;meeh&gt; Estoy totalmente de acuerdo; he hecho cosas peores (cada día a las 09:30) :p 20:47:19 &lt;zlatinb&gt; excepto manas, que no puede por la diferencia horaria 20:47:44 &lt;zzz&gt; estoy seguro de que mhatta está en una zona horaria al menos igual de mala 20:47:46 &lt;manas&gt; sí, aquí es temprano lol 20:47:47 &lt;zlatinb&gt; independientemente de eso me reuniré con quienes trabajan a tiempo completo cada semana por IRC/Signal, etc. 20:47:56 &lt;manas&gt; mhatta puede estar en sueño profundo 20:47:59 &lt;meeh&gt; Cambiaré de zona horaria si hace falta, en el peor de los casos :) 20:48:14 &lt;zzz&gt; lo más temprano que puedo adelantar la reunión es otra media hora; aunque después del cambio de horario probablemente podría a las 7 PM UTC 20:48:25 &lt;zzz&gt; aún no lo bastante temprano para mhatta, supongo 20:48:41 &lt;manas&gt; aunque una vez al mes no sería un problema; una vez a la semana podría serlo 20:49:18 &lt;zzz&gt; Animo a todos a estar en IRC tan a menudo como sea posible. Ha estado terriblemente tranquilo aquí. Este es el mejor lugar para hacer cosas 20:49:25 &lt;zzz&gt; ¿algo más sobre 5) ? 20:49:30 &lt;zlatinb&gt; ok, he terminado, gracias a todos 20:49:38 &lt;zzz&gt; ¿algo más para la reunión? 20:50:08 &lt;meeh&gt; Estoy aquí casi siempre; solo he estado ocupado saliendo de mi proyecto en el trabajo diurno. Así que seré más activo con el tiempo. 20:50:19 * zzz agarra el *baffer* 20:50:29 &lt;meeh&gt; Supongo que tendré una fecha de inicio dentro de la semana, zlatinb 20:50:56 &lt;zlatinb&gt; genial 20:51:02 * zzz *bafs* la reunión queda cerrada </div>
