---
title: "Reunión de desarrolladores de I2P - 03 de julio de 2018"
date: 2018-07-03
author: "zzz"
description: "Acta de la reunión de desarrollo de I2P del 3 de julio de 2018."
categories: ["meeting"]
---

## Resumen rápido

<p class="attendees-inline"><strong>Presentes:</strong> echelon, str4d, zlatinb, zzz</p>

## Registro de la reunión

<div class="irc-log"> 20:00:00 &lt;zzz&gt; 0) Hola 20:00:00 &lt;zzz&gt; 1) estado de la versión 0.9.35 (zzz) 20:00:00 &lt;zzz&gt; 2) actualización de NTCP2 (zzz) 20:00:00 &lt;zzz&gt; 3) anuncio de la reunión de LS2 (zzz) 20:00:00 &lt;zzz&gt; 4) programa de financiación del 2º semestre de 2018 (zab/zzz) 20:00:00 &lt;zzz&gt; 5) scrum de estado (zab) 20:00:05 &lt;zzz&gt; 0) Hola 20:00:07 &lt;zzz&gt; Hola 20:00:16 &lt;zlatinb&gt; hola 20:00:21 &lt;zzz&gt; 1) estado de la versión 0.9.35 (zzz) 20:00:42 &lt;zzz&gt; La 35 ha estado fuera una semana, sin quejas importantes hasta ahora 20:01:03 &lt;zzz&gt; los jars de maven están disponibles, creo que meeh tendrá la de android lista en breve 20:01:20 &lt;zzz&gt; aún no he sabido nada de mhatta respecto al debian oficial 20:01:57 &lt;zzz&gt; ¿algo más sobre 1) ? 20:02:44 &lt;zzz&gt; 2) actualización de NTCP2 (zzz) 20:03:04 &lt;zzz&gt; terminamos la spec la semana pasada, y tenemos varios routers activos en la red 20:03:26 &lt;zzz&gt; i2pd sigue adelante con su implementación y pruebas 20:03:30 &lt;eche|on&gt; bien hasta ahora 20:03:52 &lt;zzz&gt; Tengo algunas limpiezas que hacer, y aún no he probado la variante con cortafuegos, pero las cosas van bastante bien 20:04:21 &lt;zzz&gt; También publiqué hoy una FAQ breve en nuestros foros 20:04:43 &lt;zzz&gt; ¿algo más sobre 2) ? 20:05:37 &lt;zzz&gt; 3) anuncio de la reunión de LS2 (zzz) 20:06:01 &lt;zzz&gt; vamos a seguir el mismo proceso para la próxima propuesta, que es la 123 "LS2" 20:06:15 &lt;zzz&gt; también cubre nueva criptografía, búsqueda de servicios, multihoming masivo y temas relacionados 20:06:36 &lt;zzz&gt; la primera reunión será el lunes 9 de julio a las 19:00 UTC en #ls2 20:06:45 &lt;eche|on&gt; gran tarea, hay mucho trabajo por hacer 20:07:05 &lt;zzz&gt; sí, no tengo ni idea de cómo va a ir, pero tenemos que empezar, ha pasado demasiado tiempo 20:07:30 &lt;zzz&gt; ¿algo más sobre 3) ? 20:07:44 &lt;eche|on&gt; no 20:08:23 &lt;zzz&gt; 4) programa de financiación del 2º semestre de 2018 (zab/zzz) 20:08:32 &lt;zzz&gt; el anuncio está publicado en i2pforum.i2p y zzz.i2p 20:08:42 &lt;zzz&gt; el programa está abierto a nuevos solicitantes 20:08:51 &lt;zzz&gt; la fecha límite es el miércoles 25 de julio 20:09:13 &lt;zzz&gt; si alguien tiene alguna pregunta, puede hacerla ahora, o después de la reunión 20:09:34 &lt;zzz&gt; ¿alguien tiene alguna pregunta sobre el programa? 20:09:38 &lt;eche|on&gt; un punto: no todo el equipo de i2p necesita aprobar a los nuevos miembros (el equipo aún no está perfectamente definido, como un equipo de personas destacadas en la página web u otro grupo) 20:10:13 &lt;zlatinb&gt; Yo diría que al menos los que ya están en el programa remunerado 20:10:42 &lt;zzz&gt; cierto, supongo que necesitamos aprobarlo colectivamente... no que necesitemos la aprobación individual de cada uno 20:10:45 &lt;eche|on&gt; sí 20:10:50 &lt;zzz&gt; ¿les parece bien? 20:10:58 &lt;eche|on&gt; solo quería señalar esto para precisar ese punto 20:11:12 &lt;zzz&gt; ok 20:11:26 &lt;zzz&gt; ¿algo más sobre 4) ? 20:12:18 &lt;zzz&gt; 5) scrum de estado (zlatinb) 20:12:24 &lt;zzz&gt; todo tuyo, zlatinb  20:12:59 &lt;zlatinb&gt; hola. Demos la vuelta a la sala y hagamos lo de siempre: 1) qué has estado haciendo el último mes 2) qué planeas hacer el próximo mes 3) algún bloqueo o ayuda necesaria 20:13:03 &lt;zlatinb&gt; zzz: empieza tú 20:13:33 &lt;zzz&gt; 1) reuniones de NTCP2, propuesta, spec, implementación y pruebas; lanzamiento .35; correcciones de errores y triaje 20:14:02 &lt;zzz&gt; fusionando NTCP2 en trunk; fusionando actualizaciones de EdDSA desde github a trunk; actualizaciones de la hoja de ruta 20:14:30 &lt;zzz&gt; 2) pruebas de NTCP2, corrección de errores y otras cosas para la .36; iniciar reuniones de LS2, investigación y planificación 20:14:39 &lt;zzz&gt; 3) sin bloqueos 20:14:40 &lt;zzz&gt; EOT 20:14:55 &lt;zlatinb&gt; eche|on: ¿y tú? 20:15:38 &lt;eche|on&gt; Haciendo los servicios en la web, administrando el foro, gestiones financieras, ayudando con el lanzamiento 20:16:02 &lt;eche|on&gt; seguir haciendo eso, sin bloqueos aún 20:16:23 &lt;zlatinb&gt; Irc2PGuest44785: meeh sé que eres tú, ¿estás aquí? 20:16:43 &lt;zlatinb&gt; parece que no 20:16:48 &lt;zlatinb&gt; str4d: ¿estás aquí? 20:17:01 &lt;str4d&gt; 1) diseño de NTCP2. 2) investigación y diseño de LS2. 3) no tengo tiempo para nada más. 20:17:19 &lt;zlatinb&gt; genial, me alegra verte 20:17:49 &lt;zlatinb&gt; sadie no está aquí, manas está exento, así que quedo yo: 20:17:49 &lt;zlatinb&gt; 1) muchísimo perfilado, experimentos, mejoras de capacidad 20:17:49 &lt;zlatinb&gt; 2 20:17:52 &lt;zlatinb&gt; todavía no he decidido 20:17:54 &lt;zlatinb&gt; 3) no realmente 20:18:14 &lt;zlatinb&gt; Creo que ya somos todos 20:18:33 &lt;zlatinb&gt; zzz: de vuelta contigo 20:18:37 &lt;zzz&gt; bien, eso fue rápido. ¿algo más para la reunión? 20:20:01 * zzz da por cerrada la reunión </div>
