---
title: "Reunión de desarrolladores de I2P - 7 de mayo de 2019"
date: 2019-05-07
author: "zzz"
description: "Registro de la reunión de desarrollo de I2P del 07 de mayo de 2019."
categories: ["meeting"]
---

## Resumen rápido

<p class="attendees-inline"><strong>Presentes:</strong> chisana, eyedeekay, meeh, sadie, zlatinb, zzz</p>

## Registro de la reunión

<div class="irc-log"> 20:00:00 &lt;zzz&gt; 0) Hola 20:00:00 &lt;zzz&gt; 1) estado del lanzamiento 0.9.39 elementos pendientes (meeh, mhatta, nextloop, str4d) 20:00:00 &lt;zzz&gt; 2) estado del lanzamiento de i2pbote-android corregido (meeh) 20:00:00 &lt;zzz&gt; 3) estado de desarrollo 0.9.40 (zzz) 20:00:00 &lt;zzz&gt; 4) estado de LS2 (zzz) 20:00:00 &lt;zzz&gt; 5) Estado scrum (zlatinb) 20:00:04 &lt;zzz&gt; 0) Hola 20:00:06 &lt;zzz&gt; hola 20:00:10 &lt;meeh&gt; hola 20:00:17 &lt;zlatinb&gt; hola 20:00:51 &lt;zzz&gt; 1) estado del lanzamiento 0.9.39 elementos pendientes (meeh, mhatta, nextloop, str4d) 20:00:55 &lt;eyedeekay&gt; hola 20:01:07 &lt;zzz&gt; este punto de la agenda era de la reunión del mes pasado... 20:01:29 &lt;zzz&gt; donde aún nos faltaban Debian, F-Droid y Maven Central 20:01:40 &lt;zzz&gt; meeh, ¿tienes una actualización para nosotros sobre alguno de esos puntos? 20:02:33 &lt;meeh&gt; str4d y yo haremos 'pairing' en este lanzamiento, es decir, él repasará todos los pasos conmigo, lo que incluye maven/F-Droid. Me pondré en contacto con él hoy sobre esto ya que la última vez que lo hablamos fue hace una o dos semanas. 20:02:43 &lt;zzz&gt; ¿y alguien ha sabido algo de mhatta respecto a Debian? 20:02:51 &lt;meeh&gt; eso debería cubrir F-Droid, Maven y Google Play 20:03:15 &lt;zzz&gt; meeh, esto es sobre la .39: ¿se han publicado los lanzamientos en F-Droid y Maven Central para la .39? 20:03:33 &lt;sadie_&gt; hola 20:03:34 &lt;meeh&gt; el lanzador de OSX, por supuesto, también se actualizará 20:03:52 &lt;meeh&gt; no, pero cuando haga 'pairing' con str4d aprenderé cómo puedo arreglar eso 20:03:59 &lt;meeh&gt; así que tanto la 39 como la 40 deberían quedar arregladas  20:03:59 &lt;zzz&gt; estamos hablando de elementos de la .39 de hace 7 semanas que no estaban completos en la última reunión hace 5 semanas 20:04:17 &lt;meeh&gt; https://search.maven.org/search?q=g:net.i2p 20:04:19 &lt;meeh&gt; maven is latest bt 20:04:24 &lt;meeh&gt; w 20:04:24 &lt;meeh&gt; .39 20:04:48 &lt;zzz&gt; vale. entonces, ¿cuál es la ETA del "pairing" (no dejes que te contagie la jerga de zcash) 20:05:38 &lt;R4SAS&gt; :D 20:05:39 &lt;zzz&gt; y pensé que nuestro problema con F-Droid eran dependencias del servidor, no falta de know-how. ¿Se resolvió eso? 20:05:57 &lt;meeh&gt; mi respuesta a eso es: cuando str4d tenga tiempo para mí para un repaso rápido; entendí que encontraría un hueco muy pronto cuando hablé con él la última vez. Les actualizaré hoy con lo que me diga 20:06:41 &lt;zzz&gt; para Maven Central, tienes todo lo que necesitas, incluido el howto, ¿verdad? ¿tienes todos los permisos necesarios? 20:06:58 &lt;meeh&gt; no hay howto 20:07:19 &lt;zzz&gt; Pregunto porque 'cuando str4d tenga tiempo' no significa nada, por desgracia :( 20:07:28 &lt;meeh&gt; tenemos algunos scripts de maven/gradle en nuestro repo, sobre cuyo funcionamiento podría *adivinar* y probar, cosa que prefiero no estropear 20:07:46 &lt;meeh&gt; Esta vez tengo esperanza en él 20:08:09 &lt;meeh&gt; hora de quitarse la lata de encima para liberar más tiempo; suena a algo que todos aceptarían 20:08:42 &lt;zzz&gt; claro, el plan a largo plazo es eliminar a str4d de todas las dependencias; casi estamos, sigue empujando hasta que esté hecho 20:09:36 &lt;zzz&gt; ok, volvamos a mhatta: ¿alguien ha sabido de él? ¿es hora de empezar a llamarlo o adónde vamos desde aquí? 20:09:46 &lt;zzz&gt; zlatinb, ¿alguna idea? 20:10:04 &lt;zzz&gt; ¿y alguien ha sabido de nextloop? 20:10:15 &lt;zlatinb&gt; llamarlo la última vez no funcionó, aunque confirmó que tenía el número correcto 20:10:27 &lt;zlatinb&gt; sin ideas, por desgracia 20:10:39 &lt;zzz&gt; meeh, por lo que entiendo, también puedes simplemente enviar una solicitud para entrar en el F-Droid oficial; realmente no necesitamos a nextloop. ¿Sabes cómo hacerlo? 20:10:40 &lt;sadie_&gt; ¿alguien puede asumir las tareas de mhatta? 20:11:15 &lt;zzz&gt; cualquiera que sea un Debian Developer oficial... ¿conocen a otros con tiempo? 20:11:38 &lt;meeh&gt; Siento decir que estoy incluso menos familiarizado con F-Droid que con Android; solo (al menos en mi memoria) he sido el host de nuestro repo privado 20:11:53 &lt;sadie_&gt; no, pero deberíamos empezar a buscar  20:11:57 &lt;meeh&gt; pero puedo preguntarle a str4d cuando hable con él, debería saberlo 20:12:20 &lt;zzz&gt; ok, meeh, recuerda que hay dos F-Droid: el nuestro y el oficial fdroid.org, así que por favor consigue el howto para ambos. Por favor intenta localizar a nextloop 20:12:27 &lt;zzz&gt; twitter, email, etc 20:13:13 &lt;meeh&gt; sí, el nuestro se ha movido y en teoría debería funcionar cuando pruebe esos comandos de python para subirlo; lo probaré después de hablar con str4d 20:13:19 &lt;zzz&gt; ¿algo más sobre 1)? No hicimos un gran trabajo con la .39 20:13:40 &lt;zzz&gt; así que arreglémoslo rápido para la .40 20:13:57 &lt;zzz&gt; los lanzamientos son lo nuestro; cuando no podemos sacar los lanzamientos, hemos fallado 20:14:16 &lt;zzz&gt; ¿algo más sobre 1)? 20:15:18 &lt;zzz&gt; 2) estado del lanzamiento corregido de i2pbote-android (meeh) 20:15:35 &lt;zzz&gt; meeh, ¿cuál es el estado del tan esperado lanzamiento de Bote para Android? 20:15:42 &lt;meeh&gt; actualmente aún se queda en "connecting" 20:16:14 &lt;zzz&gt; ¿pero eyedeekay informa que funciona? 20:16:36 &lt;zzz&gt; ¿lo probaste sin firewall, meeh? 20:16:41 &lt;eyedeekay&gt; solo funciona si usas el router integrado. Esto es en una tableta 20:16:44 &lt;meeh&gt; vale, siento que ya hemos hablado muchas veces sobre el lanzamiento. por favor no me tomen como grosero, antipático, ni nada más que “intentando ser lo más claro posible”: no publico un producto roto. A menos que pueda enviar un mensaje desde mi bote-android a mi desktop-android, no voy a lanzar 20:17:20 &lt;zzz&gt; esta es una reunión de estatus para todos. Finge que no has hablado conmigo en un mes, y diles a todos dónde estamos, por favor. No me hablas a mí, le estás rindiendo cuentas al mundo 20:17:41 &lt;meeh&gt; porque, de lo contrario, lo que publiquemos está por definición roto, y eso se reflejaría mal en nosotros 20:18:00 &lt;meeh&gt; ok, perdón, pero ahí lo dejo ^ :) 20:18:27 &lt;zzz&gt; entonces, ¿cuál es la perspectiva o ETA o estimación para arreglarlo y publicarlo? 20:18:41 &lt;meeh&gt; pero sí, creo firmemente que sacar un lanzamiento roto se reflejaría mal en i2p; ¿alguien discrepa de esa afirmación? 20:19:11 &lt;zzz&gt; no te estoy presionando para que lances. Estoy preguntando cuándo se lanzará. 20:19:26 &lt;zzz&gt; ese es el propósito de esta reunión: informar el estado 20:19:34 &lt;meeh&gt; ¿cuánto tiempo crees que llevaría hacer que bote se conecte vía socket TCP en lugar de Unix domain? 20:19:46 &lt;zzz&gt; no lo sé 20:20:06 &lt;meeh&gt; porque en el mejor de los casos, que es lo que espero, eso es lo que necesitamos hacer... si no, ni idea :( 20:20:32 &lt;meeh&gt; porque si los pares no son el problema y aún nos cuesta conectar 20:20:38 &lt;meeh&gt; y basándome en mis sesiones de depuración 20:20:48 &lt;meeh&gt; sospecho que es el IPC entre las apps lo que hace nonce 20:20:56 &lt;meeh&gt; y destruye la comunicación 20:21:06 &lt;zzz&gt; ok. quizá podamos conseguir más testers preguntando aquí en este canal... quizá cisiey 20:21:15 &lt;meeh&gt; porque el tunnel y los leases parecen bien desde mi punto de vista 20:21:39 &lt;meeh&gt; por lo que mi siguiente lugar lógico para mirar es entre el router &lt;-&gt; bote 20:21:46 &lt;zzz&gt; ok. pero si está intentando construir un tunnel para bote, entonces no es un problema con el socket I2CP 20:21:57 &lt;meeh&gt; quizá el socket de control funcione, pero la transferencia de datos se detenga 20:22:07 &lt;zzz&gt; o estás hablando con el router o no lo estás. todo va por el mismo socket 20:22:17 &lt;zzz&gt; (control y datos) 20:22:32 &lt;meeh&gt; quizá Google haga algo que no sabemos; no sería la primera vez 20:22:50 &lt;zzz&gt; la buena noticia es que estás avanzando; nos hemos atascado muchas veces antes y siempre lo hemos resuelto 20:22:54 &lt;zzz&gt; gracias por la actualización 20:22:57 &lt;zzz&gt; ¿algo más sobre 2)? 20:23:07 &lt;meeh&gt; entonces, ¿I2CP funciona como TLS, se configura y luego pasa a transferencia de datos pura? 20:23:34 &lt;zzz&gt; es control y datos multiplexados todo el tiempo. nunca 'pasa a' solo datos 20:23:54 &lt;meeh&gt; vale, ¿entonces datos binarios codificados en ASCII o...? 20:24:15 &lt;zzz&gt; puedo guiarte por cómo funciona I2CP después de la reunión si quieres 20:24:21 &lt;meeh&gt; en fin, podemos ver los detalles de impl. luego 20:24:22 &lt;meeh&gt; sí 20:24:27 &lt;zzz&gt; ¿algo más sobre 2)? 20:25:02 &lt;zzz&gt; 3) estado de desarrollo 0.9.40 (zzz) 20:25:16 &lt;zzz&gt; ¡El estado de desarrollo de 0.9.40 está LISTO! 20:25:30 &lt;zzz&gt; optamos por un ciclo corto de 6 1/2 semanas y publicamos hoy 20:25:32 &lt;chisana&gt; ¡felicidades! 20:25:54 &lt;zzz&gt; la actualización in-net está activa. No estoy seguro de que las noticias en inglés se hayan actualizado. ¿El swarm parece un poco pequeño? 20:26:05 &lt;zzz&gt; eche|off, ¿lo has investigado? 20:26:25 &lt;zzz&gt; al menos está actualizando parcialmente 20:26:47 &lt;zzz&gt; vamos a vigilar esto de cerca porque deshabilitamos NTCP 1, lo que no debería tener efectos negativos, pero ya veremos 20:27:19 &lt;zzz&gt; así que hablemos de las ETAs de los elementos del lanzamiento. La actualización in-net está publicada, el sitio web está actualizado. Haré nuestro PPA y el repo deb mañana. 20:27:45 &lt;zzz&gt; meeh, ¿cuál es la ETA para el lanzamiento del router de Android? 20:28:01 &lt;meeh&gt; de nuevo, esta vez lo haré con str4d 20:28:23 &lt;meeh&gt; toda la “parte de str4d” del lanzamiento en un solo paquete 20:28:24 &lt;meeh&gt; :) 20:28:28 &lt;zzz&gt; ¿incluso para el router de Android? La última vez lo hiciste tú solo.  20:28:42 &lt;zzz&gt; me gustaría depender de él lo menos posible 20:28:42 &lt;meeh&gt; Sí, hackeando alrededor de maven 20:28:50 &lt;meeh&gt; pero el orden correcto es desplegar Maven primero 20:29:05 &lt;meeh&gt; Sí, pero el objetivo es que esta sea la última vez que lo hagamos, &lt;ever&gt; 20:29:24 &lt;zzz&gt; ok. veremos si se cumple, ojalá que sí 20:30:07 &lt;meeh&gt; para que conste, ya lo contacté por DM en Twitter 20:30:25 &lt;zzz&gt; ok, avísanos cuando tengas una ETA 20:30:26 &lt;meeh&gt; que es donde he estado hablando con él las últimas veces 20:31:02 &lt;zzz&gt; zlatinb, ¿supongo que tú y yo deberíamos enviar a los 10 correos de mhatta para tratar de llamar su atención? Han pasado dos meses desde la última vez que supimos de él 20:31:25 &lt;zzz&gt; odiaría tener un lanzamiento antiguo en buster 20:31:27 &lt;zlatinb&gt; claro, dame los emails y enviaré algo a todos 20:31:38 &lt;zzz&gt; ok 20:31:59 &lt;zzz&gt; eche|off, eche|on ¿están aquí? 20:32:39 &lt;zzz&gt; ok, supongo que eso es todo para 3)? 20:33:18 &lt;zzz&gt; 4) estado de LS2 (zzz) 20:33:42 &lt;zzz&gt; daré un estado rápido de las 3 propuestas principales: 123, 144 y 150 20:34:13 &lt;zzz&gt; 123 es la propuesta de ls2. Está mayormente hecha y metimos mucho del código de ls2 cifrado en la .40, donde podemos hacer más pruebas 20:34:34 &lt;zzz&gt; la propuesta en sí no ha cambiado casi nada en el último mes, lo cual es bueno 20:35:05 &lt;zzz&gt; 144 es la nueva propuesta de cifrado. No ha tenido actividad en el último mes mientras pasaban cosas de mayor prioridad 20:35:26 &lt;zzz&gt; pero he recibido muchos comentarios. esperen un borrador actualizado en una o dos semanas 20:35:48 &lt;zzz&gt; me gustaría ver algunas implementaciones de 144 en 4–6 meses, pero tenemos mucho trabajo para llegar allí 20:36:05 &lt;zzz&gt; 150 es la nueva propuesta de 'garlic farm' basada en Raft, para gestionar multihoming masivo. 20:36:30 &lt;zzz&gt; es nueva, pero ha recibido muy buen feedback, ¡con muchas menos quejas que 144! 20:37:04 &lt;zzz&gt; zlatinb, ¿cuándo crees que podríamos tener un plugin experimental implementando 150? ¿un par de meses? 20:37:24 &lt;zzz&gt; supongo que tenemos que hablar de qué podemos meter en la .41 para soportarlo 20:37:38 &lt;zlatinb&gt; depende de cómo lo delimitemos; muchas de las características listadas son realmente solo 'nice-to-haves' 20:37:59 &lt;zzz&gt; sí, en mi revisión de ayer marqué mucho de eso como no para la primera versión 20:38:07 &lt;zlatinb&gt; si lo recortamos todo al mínimo absoluto quizá menos de unos pocos meses 20:38:47 &lt;zzz&gt; sí, aún no hemos tenido nuestra reunión de hoja de ruta para la .41, así que no estoy seguro de qué va dónde en términos de prioridad 20:38:49 &lt;zlatinb&gt; creo que es un proyecto de tamaño medio 20:39:18 &lt;zzz&gt; de acuerdo 20:39:37 &lt;zzz&gt; ¿alguien tiene preguntas sobre 4), ls2 o propuestas relacionadas? 20:39:52 &lt;zzz&gt; como siempre, todos son bienvenidos a nuestras reuniones, los lunes a las 6:30 PM UTC en IRC #ls2 20:40:27 &lt;chisana&gt; si consigo tener un ECIES “funcional/MVP”, ¿eso ayudaría a completar 144? 20:40:54 &lt;zzz&gt; por supuesto 20:41:37 &lt;zzz&gt; alguien tiene que ser el primero. hemos hecho pruebas de integración con varias otras propuestas, volviendo un año atrás hasta NTCP 2. 20:42:03 &lt;zzz&gt; alguien termina primero, luego otro, luego intentas que hablen entre sí, y luego intentas averiguar quién tiene razón y quién no 20:42:33 &lt;zzz&gt; es un trabajo duro y lento, pero es la única manera de hacerlo 20:43:15 &lt;chisana&gt; seguro, 144 es donde pasaré la mayor parte de mi tiempo, así que vendré con actualizaciones/preguntas frecuentes 20:43:25 &lt;zzz&gt; hemos aprendido que casi nunca hemos terminado hasta que tenemos dos implementaciones. esa es la única forma de 'probar' la especificación 20:43:41 &lt;zzz&gt; genial 20:43:49 &lt;zzz&gt; ¿alguien tiene preguntas sobre 4), ls2 o propuestas relacionadas? 20:44:30 &lt;zzz&gt; 5) scrum de estado (zlatinb) 20:44:36 &lt;zzz&gt; tienes la palabra, zlatinb  20:45:15 &lt;zlatinb&gt; Hola. El habitual scrum en paralelo. Por favor describan en pocas palabras 1) qué han estado haciendo desde el último scrum 2) qué planean hacer el próximo mes 3) si tienen bloqueadores o necesitan ayuda. Digan EOT cuando terminen 20:45:49 &lt;zlatinb&gt; Yo: 1) últimos retoques al filtro avanzado, trabajo en garlic farm, ajuste del outproxy con arctic, algunos tix de jogger 2) con suerte solo garlic farm 3) sin bloqueadores EOT 20:47:03 &lt;zzz&gt; 1) corrección de bugs; instalador de Windows firmado; cambio a izpack 5; función de importación en susidns; implementación de ls2 cifrado; revisión y lanzamiento de .40; trabajando en problemas de I2CP en Android 20:47:38 &lt;meeh&gt; 1) He estado rediseñando el lanzador de OSX y subiendo el código Swift a 4.2, pronto 5; limpiando código; migrando más desde ObjC. También he estado haciendo algunas mejoras para los servicios que alojo para i2p, incluido el outproxy, y algo de desarrollo y aprendizaje de Android 20:47:55 &lt;zzz&gt; 1 cont.) escribí la propuesta de garlic farm, mucho trabajo de arquitectura de garlic farm; reuniones y discusiones de ls2; trabajo con sadie en iconos, etc. 20:48:09 &lt;sadie_&gt; trabajando en actualizar la iconografía para .40, continuaré esto para .41 y también actualizando el logo con el logo creado por Ura para la consola y el sitio. Mejoras al asistente de configuración, preparándome para el viaje a RightsCon y difusión con TX, IFF EOT 20:48:55 &lt;zzz&gt; 2) lanzamiento de PPA de .40; hoja de ruta de .41; trabajo de división de configuración con eyedeekay, garlic farm; reuniones de ls2; corrección de bugs; ¿quizá automatizar la detección de sybil -&gt; blacklisting? 20:49:03 &lt;meeh&gt; 2) para el próximo mes planeo darle algo de cariño otra vez a nuestro navegador, actualizar la versión para igualar a upstream, algunas mejoras de integración con i2p si es factible, hacer que el menú contextual nativo de OSX -&gt; snark-share sea usable, y también investigar más los problemas con mattermost/irc/nuestra comunicación 20:49:06 &lt;eyedeekay&gt; 1) Bote, corrección de bugs, escribir guías 2) con suerte dividir configuración, bote y corrección de bugs 3) sin bloqueadores EOR 20:49:10 &lt;eyedeekay&gt; *EOT 20:49:38 &lt;meeh&gt; 3) no, esperemos que no; ahora solo estaría esperando a que str4d sugiera una hora para que podamos hacer pairing y hacer el lanzamiento 20:49:48 &lt;sadie_&gt; documentación/pruebas de outproxy  20:49:50 &lt;meeh&gt; EOT 20:49:56 &lt;zzz&gt; 3) bloqueadores: mhatta por temas de debian/tails 20:50:06 &lt;eyedeekay&gt; Ah, también me gustaría dedicar algo de tiempo con meeh al navegador el próximo mes. 20:50:17 &lt;zzz&gt; EOT 20:50:51 &lt;zlatinb&gt; Gracias, eso completa el scrum. 20:50:59 &lt;zzz&gt; ok, gracias zlatinb  20:51:12 &lt;zzz&gt; un par de preguntas rápidas antes de cerrar la reunión 20:51:27 &lt;zzz&gt; ¿funciona un ciclo de 8 semanas y una fecha de lanzamiento el 2 de julio para la .41? ¿meeh? 20:52:12 &lt;meeh&gt; no hay cosas inmediatas que digan que no debería funcionar, creo que está bien 20:52:26 &lt;zzz&gt; ok, eso es lo que apuntaremos a lápiz hasta que sepamos de eche|off  20:52:57 &lt;zzz&gt; luego, meeh, ¿sacaste la build de OSX .40? está en la página de d/l porque se activa por el número de versión, pero no te pregunté si ya la habías hecho 20:53:16 &lt;zzz&gt; así que eso es un bug en nuestro proceso 20:53:24 &lt;meeh&gt; no, estaba pensando en empezar ese proceso ahora después de la reunión 20:53:37 &lt;meeh&gt; no tuve tiempo antes 20:54:06 &lt;zzz&gt; ok, gracias. Arreglaré nuestra checklist para no subir la build en la página de d/l hasta que tú termines, para la próxima vez 20:54:33 &lt;zzz&gt; última pregunta para meeh: ¿planeas hacer un lanzamiento del navegador para arreglar lo del cert de Firefox? ¿o ni siquiera hace falta? 20:55:19 &lt;meeh&gt; ¿podrías elaborar lo del “cert de Firefox”, por favor? :p 20:55:21 &lt;zzz&gt; como dijiste, es hora de darle algo de amor al navegador. En algún momento deberíamos hablar de si el proyecto 'lab' debería graduarse a algo más o ser eliminado? 20:55:48 &lt;zzz&gt; donde se rompieron los plugins como NoScript. Te pondré al tanto luego, o mira en Twitter o Ars Technica 20:55:48 &lt;meeh&gt; sí, ¿por qué no tomamos eso como tema en nuestra próxima reunión entonces? 20:55:54 &lt;meeh&gt; respecto a RC o muerte 20:55:58 &lt;zzz&gt; ok, lo haré 20:56:09 &lt;zzz&gt; ¿alguien tiene algo más para la reunión? 20:56:27 &lt;meeh&gt; voy a empezar la build de OSX ahora si no hay nada más 20:56:44 * zzz busca el baffer 20:57:00 &lt;meeh&gt; la próxima actualización de OSX se auto-actualizaría (¡woho!) 20:57:18 * zzz *bafffs* cierra la reunión </div>
