---
title: "Reunión de desarrolladores de I2P - 1 de octubre de 2019"
date: 2019-10-01
author: "zzz"
description: "Registro de la reunión de desarrollo de I2P del 01 de octubre de 2019."
categories: ["meeting"]
---

## Resumen rápido

<p class="attendees-inline"><strong>Presentes:</strong> chisana, echelon, eyedeekay, meeh, nextloop, sadie, zlatinb, zzz</p>

## Registro de la reunión

<div class="irc-log"> 20:00:00 &lt;zzz&gt; 0) Hola 20:00:00 &lt;zzz&gt; 1) estado de la versión 0.9.42 (zzz) 20:00:00 &lt;zzz&gt; 2) estado del proyecto I2P Browser "labs" (sadie, meeh) 20:00:00 &lt;zzz&gt; 3) Outproxy (proxy de salida) casos de uso / estado (sadie) 20:00:00 &lt;zzz&gt; 4) estado del desarrollo 0.9.43 (zzz) 20:00:00 &lt;zzz&gt; 5) estado de las propuestas (zzz) 20:00:00 &lt;zzz&gt; 6) Scrum de estado (zlatinb) 20:00:05 &lt;meeh&gt; hola 20:00:05 &lt;zzz&gt; 0) Hola 20:00:08 &lt;zzz&gt; hola 20:00:16 &lt;zlatinb&gt; hola 20:00:18 &lt;nextloop&gt; Hola 20:00:23 &lt;sadie__&gt; hola 20:00:49 &lt;zzz&gt; 1) estado de la versión 0.9.42 (zzz) 20:01:12 &lt;zzz&gt; La versión .42 fue hace 5 semanas; creo que los únicos elementos pendientes hace un mes eran la biblioteca de cliente y una nueva versión de Bote para Android, y los paquetes deb/ubuntu oficiales 20:01:19 &lt;zzz&gt; todos esos ya están hechos 20:01:41 &lt;zzz&gt; poco más que decir sobre la .42, que parece estar funcionando bien 20:01:46 &lt;zzz&gt; ¿algo más sobre el punto 1)? 20:02:29 &lt;zzz&gt; 2) estado del proyecto I2P Browser "labs" (sadie, meeh) 20:02:37 &lt;eyedeekay&gt; Hola a todos 20:02:45 &lt;meeh&gt; vamos en camino con todas las tareas; también he empezado el parcheo inicial de ESR68, que sería nuestra nueva beta para el 31 de diciembre. 20:02:46 &lt;zzz&gt; sadie, meeh, ¿qué nos pueden contar sobre este nuevo proyecto y producto, cuál es el estado? 20:03:01 &lt;chisana_&gt; hola 20:03:02 &lt;sadie__&gt; La Beta 7 se lanzará el 23 de octubre o inmediatamente después de que 0.9.43 esté etiquetada. A día de hoy, estamos al día con los elementos de la hoja de ruta para el próximo lanzamiento. Se ha creado una hoja de ruta tentativa para lanzamientos futuros, que nos lleva hasta junio de 2020  20:03:04 &lt;zzz&gt; ¿cuál es la siguiente tarea, o el próximo lanzamiento, meeh? 20:03:07 * chisana_ acecha 20:03:13 &lt;meeh&gt; 23 oct 20:03:33 &lt;meeh&gt; o tan pronto como salga 0.9.43 en esa fecha o después 20:03:36 &lt;meeh&gt; depende de nosotros 20:03:50 &lt;zzz&gt; ¿pueden por favor decirnos dónde está la hoja de ruta y qué habrá en la Beta 7? 20:04:39 &lt;sadie__&gt; Los elementos de la Hoja de ruta están al día a fecha de hoy 20:05:00 &lt;zzz&gt; ¿la hoja de ruta está publicada en algún sitio donde la gente pueda verla? 20:06:27 &lt;meeh&gt; el próximo lanzamiento contendría sobre todo correcciones de errores, parches de estabilidad, y un mejor "backend" para la ventana de diálogo inicial 20:06:35 &lt;eyedeekay&gt; Estos son los elementos que también están en la hoja de ruta del proyecto para 9.43. 20:07:17 &lt;meeh&gt; si Mozilla tiene parches que debamos incluir para entonces, también se añadirán 20:07:18 &lt;zzz&gt; ok, así que la hoja de ruta para la Beta 7 está en la hoja de ruta de i2p en nuestro sitio web; la gente puede verla allí 20:07:29 &lt;sadie__&gt; sí 20:07:36 &lt;zzz&gt; ¿está publicada en algún sitio la hoja de ruta hasta junio de 2020 para que la gente pueda verla? 20:07:56 &lt;sadie__&gt; todavía no 20:07:57 &lt;eyedeekay&gt; Todavía no, puede ser pronto. 20:08:17 &lt;zzz&gt; ok. ¿alguien tiene alguna pregunta para el equipo del navegador? 20:09:03 &lt;zzz&gt; ¿algo más sobre el punto 2)? ¿algo más que el equipo quiera decir sobre el navegador? 20:09:26 &lt;sadie__&gt; por favor, prueben, ¡únanse a la lista de correo! 20:09:44 &lt;zzz&gt; ¿quieres comentar cómo suscribirse a la lista de correo, sadie? 20:10:02 &lt;meeh&gt; disponible en http://lists.i2p o https://lists.i2p.email 20:10:17 &lt;zzz&gt; genial 20:10:20 &lt;sadie__&gt; claro: todo lo que necesitan se puede encontrar en el sitio https://geti2p.net/en/browser/develop 20:10:25 &lt;zzz&gt; ¿algo más sobre el punto 2)? 20:11:01 &lt;zzz&gt; 3) Outproxy use cases / status (sadie) 20:11:13 &lt;zzz&gt; sadie, por favor cuéntanos el estado del proyecto outproxy 20:11:16 &lt;sadie__&gt; Se ha hecho el MVP de Open Outproxy; estamos casi listos con el MVP de Friends and Family, pero aún necesitamos recopilar más información sobre requisitos de administración, logging y generación de informes. Las reuniones se reanudarán la semana del 21 de octubre.   20:12:06 &lt;sadie__&gt; Tengo algunas ideas/pensamientos nuevos sobre cómo gestionar la administración, y más investigación que hacer antes de la próxima reunión 20:12:15 &lt;zzz&gt; con "hecho" no te refieres a que hayamos terminado el desarrollo, espero... y ¿podrías definir MVP para todos, por favor? 20:12:40 &lt;sadie__&gt; Producto Mínimo Viable 20:13:03 &lt;sadie__&gt; no, todavía estamos trabajando en los requisitos en algunas áreas 20:13:16 &lt;zzz&gt; entonces por "hecho" te refieres a una lista de requisitos, ¿correcto? 20:13:32 &lt;sadie__&gt; ¡correcto! 20:14:10 &lt;zzz&gt; ¿dónde puede la gente ver esa lista, y cuál es la mejor forma de hacerte llegar comentarios al respecto? 20:15:05 &lt;sadie__&gt; Actualizaré Trac e invitaré a la gente a unirse a la conversación allí 20:15:40 &lt;zzz&gt; por favor, ¿puedes decirle a todo el mundo dónde en Trac podrán verla? 20:16:07 &lt;sadie__&gt; un momento 20:17:04 &lt;zzz&gt; mientras buscas, comentaré que el objetivo para esto es el año que viene... no para la .43 o la .44 20:17:14 &lt;zzz&gt; para la implementación, quiero decir 20:17:46 &lt;zzz&gt; ¿alguna pregunta o comentario sobre el proyecto outproxy, mientras ella busca? 20:19:00 &lt;sadie__&gt; #2472 fue donde empezamos la discusión  20:19:00 &lt;zzz&gt; ¿algo más sobre el punto 3)? 20:19:59 &lt;zzz&gt; ok, entonces pondrás la lista de requisitos en el ticket 2472 y ahí es donde te gustaría recibir comentarios, ¿verdad? 20:20:17 &lt;sadie__&gt; correcto 20:20:27 &lt;zzz&gt; súper 20:20:56 &lt;zzz&gt; 4) estado del desarrollo 0.9.43 (zzz) 20:21:19 &lt;zzz&gt; el sitio web tiene la hoja de ruta para la .43, incluyendo los elementos del navegador para la Beta 7, como se mencionó antes 20:21:46 &lt;zzz&gt; llevamos 5 semanas de desarrollo de la .43, con un lanzamiento previsto dentro de unas 3 semanas a partir de hoy 20:22:12 &lt;zzz&gt; las cosas van bien, con algunas correcciones para IPv6 y más trabajo para hacer que el ls2 cifrado sea más fácil de usar 20:22:52 &lt;zzz&gt; ¿alguien más quiere contarnos en qué están trabajando para la .43, además de la Beta 7 del navegador? 20:23:36 &lt;zzz&gt; la congelación de etiquetas será dentro de una semana a partir de mañana, y actualizaré Transifex en ese momento y avisaré a todos que empiecen a traducir 20:23:42 &lt;zlatinb&gt; con suerte, me pondré a probar el escaneo de anotaciones de servlet 3.0 20:24:12 &lt;zzz&gt; ok, sí, me gustaría terminar eso si lo necesitas, o descartarlo si no :) 20:24:18 &lt;meeh&gt; mejorando nuestro build jlinked, que está relacionado con cosas del navegador, doh, pero sigue siendo sobre la base de código de Java 20:24:42 &lt;sadie__&gt; IDK y yo estamos trabajando en un nuevo asistente de configuración y ya se ha hecho la nueva navegación del menú del sitio web. Haré más cambios cosméticos al CSS de la consola 20:24:47 &lt;meeh&gt; Supongo que investigaremos más ese tema, ya que la libreta de direcciones está rota al usar jlink 20:25:13 &lt;zlatinb&gt; sí, y los plugins también, pero probablemente seguirán rotos por un tiempo 20:25:19 &lt;zzz&gt; ah, y la semana que viene trabajaremos en correcciones para Android para la 43 20:26:38 &lt;zzz&gt; no creo que quieran molestarse en habilitar plugins del router para el navegador, pero ¿quizá otros los están presionando para ello? vale la pena investigarlo más 20:27:04 &lt;zzz&gt; ¿algo más sobre el punto 4)? 20:28:21 &lt;zzz&gt; 5) estado de las propuestas (zzz) 20:28:45 &lt;zzz&gt; el único enfoque del equipo de propuestas de #ls2 en el último mes ha sido la prop. 144: nuevo cifrado 20:29:02 &lt;zzz&gt; estamos cerca de una especificación completa y coherente, y hemos empezado a escribir algo de código de prueba 20:30:01 &lt;zzz&gt; espero que algo de ese código entre en la versión .44 en Java —no en la .43—, pero será a principios del año que viene antes de que esté realmente terminado en la red en producción 20:30:20 &lt;zzz&gt; y luego quizá unas cuantas versiones más para depurar los errores 20:30:45 &lt;zzz&gt; pero es emocionante, ya que estamos cerca de reemplazar uno de los algoritmos criptográficos originales y muy lentos, ElGamal 20:31:28 &lt;zzz&gt; después espero que pasemos a otra parte del reemplazo de ElGamal, con la propuesta 152, sobre cómo hacemos las compilaciones de tunnel 20:31:46 &lt;zzz&gt; pero también podríamos decidir trabajar en "SSU2"... no lo hemos hablado 20:31:56 &lt;zzz&gt; supongo que eso sería para mediados o finales del año que viene 20:32:33 &lt;zzz&gt; el equipo está trabajando bien en conjunto y llevamos casi un año con la 144, así que estaremos todos muy contentos de terminarla en los próximos meses 20:32:43 &lt;zzz&gt; ¿alguna pregunta sobre estas u otras propuestas? 20:33:19 &lt;zzz&gt; ¿algo más sobre el punto 5)? 20:34:00 &lt;zzz&gt; 6) scrum de estado (zlatinb) 20:34:04 &lt;zzz&gt; adelante, zab 20:34:29 &lt;zlatinb&gt; Hola, describe brevemente 1) qué has estado haciendo el último mes 2) qué planeas hacer el mes que viene 3) ¿algún bloqueador o ayuda necesaria? Escribe EOT cuando termines 20:34:59 &lt;meeh&gt; Ha sido bastante trabajo inicial en el proyecto del navegador, tanto por la integración del router como por la curva de aprendizaje de toda la base de código de Firefox, el sistema de build y la arquitectura, para llegar a un nivel en el que podamos decir que tenemos las cosas bajo control. Estamos a punto de tener builds nocturnos y CI listos tanto para las ramas esr60 y esr68 como para los pull requests que podamos recibir. 20:35:01 &lt;meeh&gt; Los artifact builds también son un objetivo a lograr, lo que permitiría a personas con hardware más débil descargar partes del build de Firefox para reducir las operaciones de compilación más pesadas y hacer el desarrollo menos engorroso. También he estado investigando las pruebas unitarias y de regresión para el navegador, para evitar errores tontos y hacer el producto más estable y confiable. 20:35:01 &lt;meeh&gt; También estamos cerca de tener nuestros scripts de build personalizados que no se basan en la base del script de build en perl de Tor, tanto para soportar builds remotos como por el hecho de que no somos muchos los que sabemos perl. Más allá de esto, también he hecho algo de lectura e investigación sobre el marco legal aquí para gestionar nuestra organización. Trabajo inicial en la política de logging de los servidores del proyecto.  20:35:05 &lt;meeh&gt; EOT 20:35:18 &lt;zlatinb&gt; yo: 1) probando en testnet parches de jogger, algo de trabajo con jlink 2) más testnet, servlet 3.0 3) sin bloqueadores EOT 20:35:20 &lt;sadie__&gt; Asistí a Our Networks el fin de semana pasado en Toronto, elaboré un nuevo asistente de configuración para que lo implemente IDK en el lanzamiento, definiendo más cambios cosméticos de CSS para el próximo lanzamiento, avanzando el consenso de outproxy y del navegador, divulgación a la comunidad y se ha solicitado más financiación de UX. El mes que viene me centraré en opciones de financiación, nuevas estrategias de PR, divulgación en 36c3, y en preparar una 20:35:20 &lt;sadie__&gt; presentación introductoria de I2P terminada que podamos usar todos en futuras charlas, mejoras de SusiMail y continuar trabajando en el navegador y outproxy. EOT 20:35:32 &lt;zzz&gt; 1) correcciones de errores, IPv6, cifrado ls2, propuesta 144 20:36:06 &lt;eche|on&gt; servidor corriendo, lo mismo, sin bloqueadores 20:36:25 &lt;zzz&gt; 2) correcciones de errores, IPv6, cifrado ls2, especificación de la propuesta 144 y código de prueba, preparación y lanzamiento 0.9.43, más reuniones y definición de outproxy 20:36:48 &lt;zzz&gt; 3) sin bloqueadores, EOT 20:37:11 &lt;zlatinb&gt; scrum.setTimeout(60*1000); 20:37:25 &lt;zzz&gt; eyedeekay? 20:37:35 &lt;eyedeekay&gt; solo un momento 20:37:55 &lt;eyedeekay&gt; He estado trabajando en actualizar el asistente de ancho de banda para que funcione mejor con el I2P Browser y, en general, se vea más moderno y menos confuso. También he estado trabajando en organizar, eliminar duplicados y mejorar las bibliotecas SAM y hacer pequeños cambios en el navegador. El mes que viene ayudaré sobre todo con el navegador, pero también tengo algunas cosas que podría proponer en i2ptunnel. Sin bloqueadores. 20:38:41 &lt;zzz&gt; sadie__, o eyedeekay, ¿tienen un enlace a un informe de viaje de Our Networks para que la gente lo lea? 20:38:48 &lt;meeh&gt; sin bloqueadores, la mayoría de las tareas mencionadas continúan (seguiré trabajando en ellas en el futuro) 20:39:16 &lt;sadie__&gt; no, tenemos que hacer eso. Estará en el blog del sitio 20:39:29 &lt;eyedeekay&gt; Subiré el mío al blog esta semana. 20:39:47 &lt;zlatinb&gt; gracias, creo que eso es todo, fin del scrum 20:40:03 &lt;zzz&gt; eso es todo para el punto 6) 20:40:21 &lt;zzz&gt; ¿alguien más tiene preguntas, comentarios o algo que añadir? ¡Definitivamente hay mucho en marcha! 20:41:11 &lt;zzz&gt; ¿algo más para la reunión? 20:41:21 * zzz busca el baffer 20:42:05 &lt;zzz&gt; ahí está... 20:42:15 * zzz *bafs* la reunión se cierra </div>
