---
title: "Reunión de desarrolladores de I2P - 03 de diciembre de 2019"
date: 2019-12-03
author: "zzz"
description: "Registro de la reunión de desarrollo de I2P del 3 de diciembre de 2019."
categories: ["meeting"]
---

## Resumen rápido

<p class="attendees-inline"><strong>Presentes:</strong> eyedeekay, meeh, sadie, zlatinb, zzz</p>

## Registro de la reunión

<div class="irc-log"> 20:00:00 &lt;zzz&gt; 0) Hola 20:00:00 &lt;zzz&gt; 1) Estado del proyecto I2P Browser (sadie, meeh, idk) 20:00:00 &lt;zzz&gt; 2) Casos de uso/estado de outproxy (proxy de salida) (sadie) 20:00:00 &lt;zzz&gt; 3) Estado de la versión 0.9.44 (zzz) 20:00:00 &lt;zzz&gt; 4) Scrum de estado (zlatinb) 20:00:10 &lt;sadie__&gt; hola 20:00:20 &lt;zzz&gt; 0) Hola 20:00:22 &lt;zzz&gt; hola 20:00:47 &lt;zzz&gt; 1) Estado del proyecto I2P Browser (sadie, meeh, idk) 20:00:49 &lt;zlatinb&gt; hola 20:01:00 &lt;meeh&gt; hola 20:01:23 &lt;zzz&gt; sadie, ¿cuál es la novedad más reciente sobre el proyecto I2P Browser? y siéntete libre de delegar cualquier parte de tu respuesta a idk y meeh 20:01:32 &lt;eyedeekay&gt; Hola 20:03:02 &lt;meeh&gt; La mayor novedad probablemente es que nuestra próxima versión ahora se basa en ESR 68 y no en 60, y nuestras extensiones están en proceso de ser portadas al código fuente ya que mozilla elimina algunas de las API que usamos actualmente en versiones posteriores 20:03:27 &lt;zzz&gt; ¿y para cuándo está programada esa versión? 20:03:47 &lt;meeh&gt; También es la primera versión que debería estar firmada con nuestro nuevo certificado EV de firma de código, así que no más advertencias aterradoras 20:03:54 &lt;meeh&gt; en dos o tres días 20:04:06 &lt;meeh&gt; digamos el día 6 20:04:15 &lt;zzz&gt; ok, entonces esto será la beta 8, ¿no? 20:04:26 &lt;meeh&gt; sí, correcto 20:04:27 &lt;eyedeekay&gt; Sí, beta 8 20:04:43 &lt;zzz&gt; súper. ¿algo más que añadir sadie__ eyedeekay? 20:05:08 &lt;eyedeekay&gt; Además, ahora también habilitamos el conjunto de aplicaciones de I2P, snark, susimail, etc. 20:05:19 &lt;sadie__&gt; sí: también tendremos un MVP (Producto Mínimo Viable) y una hoja de ruta actualizados disponibles 20:05:54 &lt;zzz&gt; ¿cuándo se publicarán? 20:05:56 &lt;meeh&gt; y, con el tiempo, publicaremos reemplazos con estándares modernos, al menos para comenzar con susimail y addressbook 20:06:14 &lt;meeh&gt; eso no es para esta versión, eh, sino para versiones posteriores 20:06:47 &lt;sadie__&gt; eso debería estar en el sitio a mediados de la próxima semana, junto con el nombre del proyecto actualizado y la dirección de marca 20:07:15 &lt;meeh&gt; una novedad no directamente vinculada al navegador es que ahora también tenemos un "runner" de Rack que habla directamente con I2PSocket y no requiere que el usuario lo redirija a través de algún puerto TCP local 20:07:25 &lt;zzz&gt; bien. ¿quieres filtrar el nuevo nombre o vas a esperar hasta que esté en el sitio? 20:07:34 &lt;meeh&gt; así que hace posible ejecutar, por ejemplo, Ruby on Rails directamente contra I2PSocket 20:07:57 &lt;sadie__&gt; Vamos a esperar hasta que el sitio esté actualizado =) 20:08:12 &lt;zzz&gt; bien meeh, siempre es mejor evitar salir y volver a entrar vía un socket estándar 20:08:51 &lt;zzz&gt; suena a un gran progreso 20:09:01 &lt;zzz&gt; ¿algo más en 1)? ¿alguien tiene alguna pregunta? 20:10:31 &lt;zzz&gt; 2) Casos de uso/estado de outproxy (sadie) 20:10:41 &lt;zzz&gt; sadie__, ¿cuál es la última novedad de este esfuerzo de investigación? 20:10:44 &lt;sadie__&gt; La solución de outproxy llave en mano se ha puesto en pausa hasta que pueda conseguir los recursos necesarios para recopilar la información adecuada y completar el MVP. Esta investigación no se reanudará hasta el próximo año. La discusión general sobre el uso de outproxy se reanudará en las próximas semanas. En este punto, la prioridad para nuestro proxy debería ser investigar y mejorar los problemas de rendimiento. 20:11:45 &lt;zzz&gt; ok, con respecto al outproxy del proyecto, ¿cuál es el estado de la investigación y las mejoras? 20:12:10 &lt;zzz&gt; meeh, ¿tienes alguna información al respecto? 20:12:17 &lt;sadie__&gt; meeh puede comentar ese esfuerzo mejor que yo 20:12:28 &lt;meeh&gt; Además, ya que el tema es outproxy, la gema de JRuby que hice también tiene un outproxy simple de un solo hilo que puede ejecutarse como un plugin de i2p para ese caso 20:12:33 &lt;meeh&gt; se encuentra aquí https://github.com/mikalv/ji2p-jruby/blob/master/bin/simple_outproxy 20:13:08 &lt;zzz&gt; ¿pero qué hay del outproxy actual? 20:13:09 &lt;meeh&gt; también he empezado a dividir la gema, para que no necesites incluir soporte de clúster y demás para un simple plugin de i2p que no tiene nada que ver con eso 20:13:13 &lt;meeh&gt; porque se ha hecho bastante grande 20:13:41 &lt;meeh&gt; sí, he tenido algunas actualizaciones de cables y switches que eran un cuello de botella para el outproxy público 20:13:52 &lt;zzz&gt; He empezado a llevar la cuenta de cada petición del outproxy, exitosa o fallida, en un post-it. La tasa de éxito de hoy es solo del 75% 20:14:26 &lt;zzz&gt; sadie dice que es una prioridad, así que ¿qué piensas hacer a continuación? 20:14:39 &lt;meeh&gt; la próxima versión del navegador, la beta 8, perdón, olvidé mencionarlo antes, tendrá muchas más destinations (destinos) apuntando al mismo servicio, ya que creemos que las destinations en sí mismas son el siguiente cuello de botella 20:14:56 &lt;meeh&gt; así que no solo false.i2p y mi puente de tor, sino más bien del orden de 20 20:15:30 &lt;meeh&gt; También cambiaré el software del proxy por un software a medida en elixir/erlang para eso, que escribí hace algunos meses 20:15:45 &lt;meeh&gt; también se encuentra aquí https://github.com/mikalv/i2p-outproxy-elixir 20:16:00 &lt;zzz&gt; ¿has considerado cambiar de i2pd a java? Creo que hay algunos problemas importantes al ejecutarlo en i2pd 20:16:14 &lt;meeh&gt; Tengo algunos cambios no confirmados que voy a subir antes de hacer el cambio, y cualquiera puede usar esto para ejecutar el suyo propio. También haré una mejor documentación para eso 20:16:25 &lt;meeh&gt; Actualmente uso ambos 20:16:29 &lt;meeh&gt; tanto java como i2pd 20:16:39 &lt;zzz&gt; ok 20:16:40 &lt;meeh&gt; deberían ser cuatro routers, todos con los dos dest 20:16:51 &lt;meeh&gt; apuntando al mismo endpoint del proxy HTTP 20:17:05 &lt;zzz&gt; ¿ya tienes una conclusión sobre cuál ofrece mejor servicio? 20:17:17 &lt;meeh&gt; los i2pd están configurados con como 100 tunnels comparado con el límite de 16 tunnels de java 20:17:49 &lt;meeh&gt; no, lo siento, aún no, pero eso es algo que he puesto en mi lista de tareas de cosas que debería hacer en un futuro cercano 20:18:21 &lt;zzz&gt; ok, aliento al equipo a usar un enfoque basado en mediciones para hacer mejoras. no disparen a lo loco cambiando todo 20:18:51 &lt;meeh&gt; sí, lo he hecho antes y aprendí de ello, así que no te preocupes, será basado en mediciones 20:18:55 &lt;zzz&gt; ¿algo más en 2), sadie__? 20:19:09 &lt;sadie__&gt; no 20:19:22 &lt;zzz&gt; ¿alguien tiene preguntas sobre el punto 2)? 20:20:19 &lt;zzz&gt; 3) Estado de la versión 0.9.44 20:20:29 &lt;zzz&gt; ok, sacamos la versión 0.9.44 el domingo 20:21:00 &lt;zzz&gt; corrige un problema feo en la forma en que se manejan los nuevos tipos de cifrado. Todos deberían actualizar tan pronto como puedan 20:21:12 &lt;meeh&gt; para android está publicado en google play, fdroid y en nuestra página de descargas, donde esta última incluye firma gpg y el sitio web actualizado 20:21:33 &lt;zzz&gt; genial. ¿y mavencentral? 20:22:03 &lt;meeh&gt; sí, es una dependencia requerida de lo anterior, así que cuando he hecho lo anterior ya debo haber hecho mavencentral 20:22:07 &lt;zzz&gt; ya está disponible para actualizaciones dentro de la red. Aproximadamente el 10% de la red ya ha actualizado 20:22:38 &lt;zzz&gt; también hice el PPA y el repo deb el domingo 20:22:58 &lt;zzz&gt; así que creo que eso es casi todo 20:23:05 &lt;zzz&gt; sin quejas hasta ahora 20:23:24 &lt;zzz&gt; desafortunadamente, el tester de ancho de banda está casi completamente roto 20:23:51 &lt;zzz&gt; algo cambió recientemente en el pool de pruebas y la forma en que hacíamos el handshake dejó de funcionar 20:24:10 &lt;zzz&gt; pasé el último día y medio trabajando en ello y lo puse a funcionar de nuevo 20:24:40 &lt;zzz&gt; si alguien ve que cosas como esta están rotas, por favor abran un ticket. Es una pena que no nos diéramos cuenta de que estaba roto antes del lanzamiento 20:25:29 &lt;meeh&gt; también tenemos a la vuelta de la esquina una nueva página de donaciones (standalone), que habilitará más formas de donar, también PayPal recurrente, etc. 20:25:39 &lt;zzz&gt; así que eso es todo lo que tengo sobre la .44. Estamos empezando con la .45 y armando el plan, pero espero que el lanzamiento 45 sea en febrero 20:25:44 &lt;meeh&gt; y se ve **bonito** 20:25:48 &lt;meeh&gt; con letras mayúsculas 20:25:56 &lt;zzz&gt; ok meeh, genial 20:26:02 &lt;zzz&gt; ¿algo más en 3)? 20:27:02 &lt;zzz&gt; 4) scrum de estado 20:27:06 &lt;zzz&gt; adelante, zlatinb  20:27:31 &lt;zlatinb&gt; hola, muy brevemente: 1) qué has estado haciendo el mes pasado 2) qué planeas hacer el próximo mes 3) algún bloqueo o necesitas ayuda 4) EOT 20:28:31 &lt;zlatinb&gt; yo: 1) arreglé que el filtro scriptable escribiera al disco cada 10 segundos, investigué el soporte de servlet 3.0 (roto para clases internas) 2) empaquetar MW como un plugin del router 3) sin bloqueos  20:28:35 &lt;zlatinb&gt; EOT 20:28:49 &lt;zzz&gt; 1) lanzamiento .44, corrección de bugs, programación y pruebas de la prop. 144 (ratchet); arreglé un error grave de tunnel que causaba un arranque lento, saqué una nueva versión de zzzot con la ayuda de drzed 20:29:28 &lt;zzz&gt; 1 (cont) mucho trabajo probando reseeds y trabajando con reseeders para arreglar las cosas; también probé y eliminé open trackers 20:30:09 &lt;meeh&gt; hecho: gema de jruby para interactuar y/o controlar el router integrado o independiente, soporte inicial de kubernetes para destinations HA (alta disponibilidad) o pruebas de clúster de i2p, muchos, muchos parches de firefox ya sea escritos desde cero o portados desde tor browser, mejoras de outproxy y una nueva aplicación de correo con la intención de reemplazar susimail algún día 20:30:19 &lt;meeh&gt; trabajo inicial en el último* 20:30:23 &lt;zzz&gt; 2) corrección de bugs, pruebas de la prop. 144, más trabajo en mejorar el rendimiento, 36C3 20:30:46 &lt;sadie__&gt; El mes pasado estuve trabajando en cambios del tema claro de css que están en el último lanzamiento, respondiendo al Laboratorio de Usabilidad para financiación de un estudio de UX para la consola del router, y dirigiendo decisiones de producto para el futuro del navegador. El próximo mes, será la guía posterior a la instalación y más trabajo de css, gestión y desarrollo del navegador 20:30:56 &lt;zzz&gt; 3) sin bloqueos; 4) EOT 20:31:10 &lt;sadie__&gt; sin bloqueos, EOT 20:31:15 &lt;eyedeekay&gt; 1) He estado trabajando en abrir la experiencia de I2P Browser a más de las capacidades generales de I2P y ajustando la organización/look-and-feel de la consola del router y las páginas de inicio. 2) El próximo mes estaré trabajando en más mejoras de funcionalidades del navegador, más tutoriales de SAM y más mejoras de la interfaz de usuario de la consola del router. 3) sin bloqueos EOT. 20:31:48 &lt;zlatinb&gt; gracias, creo que eso es todo de todos &lt;/scrum&gt; 20:32:08 &lt;zzz&gt; súper, ¿algo más en 4)? ¿alguien tiene alguna pregunta? 20:32:24 &lt;zzz&gt; ¿o algún otro tema para la reunión? 20:32:28 &lt;meeh&gt; el próximo mes: lanzar la beta 8 del navegador, averiguar cómo podemos usar el software osslsigncode para firmar binarios de windows en sistemas unix, cambiar el software de outproxy, continuar el trabajo de la nueva aplicación de correo y terminar los cambios para la gema de jruby 20:33:16 &lt;zzz&gt; ¿EOT meeh? 20:33:32 &lt;meeh&gt; sí, EOT. 20:34:16 &lt;zzz&gt; ok. Un recordatorio: no habrá reunión el próximo mes porque estaremos recuperándonos de 36C3. Si alguien quiere unirse a nuestras reuniones en 36C3, vengan a encontrar nuestra mesa 20:34:32 &lt;zzz&gt; seguro que tuitearé la ubicación aproximada 20:34:48 &lt;sadie__&gt; ¡y tendremos un nuevo banner para la mesa! 20:34:48 &lt;meeh&gt; ¿probablemente podamos publicar algunas notas públicas de la reunión también? 20:34:58 &lt;meeh&gt; eso es de ccc 20:34:59 &lt;zzz&gt; ¿algún otro tema para la reunión, mientras busco el baffer? 20:35:28 &lt;zzz&gt; ¿te ofreces voluntario, meeh? 20:35:41 &lt;meeh&gt; puedo intentar hacerlo, sí 20:35:59 &lt;sadie__&gt; haré un informe para ccc 20:36:35 &lt;zzz&gt; ok, encontré el *baffer* así que supongo que eso es todo por hoy 20:36:46 &lt;zzz&gt; nos vemos en persona en 4 semanas 20:37:10 &lt;zzz&gt; ups, 3 1/2 semanas 20:37:24 * zzz *bafs* cierra la reunión </div>
