---
title: "Reunión de desarrolladores de I2P - 02 de abril de 2019"
date: 2019-04-02
author: "zzz"
description: "Registro de la reunión de desarrollo de I2P del 2 de abril de 2019."
categories: ["meeting"]
---

## Resumen rápido

<p class="attendees-inline"><strong>Presentes:</strong> chisana, echelon, eyedeekay, meeh, zlatinb, zzz</p>

## Registro de la reunión

<div class="irc-log"> 20:00:00 &lt;zzz&gt; 0) Hola 20:00:00 &lt;zzz&gt; 1) estado del lanzamiento 0.9.39 (zzz) 20:00:00 &lt;zzz&gt; 2) estado del desarrollo 0.9.40 (zzz) 20:00:00 &lt;zzz&gt; 3) estado de LS2 (zzz) 20:00:00 &lt;zzz&gt; 4) scrum de estado (zlatinb) 20:00:03 &lt;zzz&gt; 0) Hola 20:00:05 &lt;zzz&gt; hola 20:00:14 &lt;zzz&gt; 1) estado del lanzamiento 0.9.39 (zzz) 20:00:33 &lt;zzz&gt; La 39 se publicó hace 11 días; nos acercamos a que la mitad de la red se haya actualizado 20:01:10 &lt;zzz&gt; seguimos esperando Maven Central (str4d), nuestro F-Droid (meeh), el F-Droid oficial (nextloop) y Debian (mhatta) 20:01:12 &lt;meeh&gt; hola 20:01:26 &lt;zzz&gt; ¿alguno tiene una ETA (fecha estimada) de cuándo se completarán esos elementos? 20:02:58 &lt;meeh&gt; si es tan fácil como https://f-droid.org/docs/Setup_an_F-Droid_App_Repo/ parece ser, más tarde hoy. 20:03:31 &lt;zzz&gt; ya lo has configurado, lo hemos tenido durante años. Solo es cuestión de poner el nuevo APK ahí, cosa que ya has hecho varias veces 20:04:08 &lt;zzz&gt; por favor, molesta a str4d por Maven Central y averigua cómo sacarlo del proceso lo antes posible. Llevamos un año luchando por tomar el control de esto 20:04:08 &lt;meeh&gt; no, lo he alojado, nunca he subido 20:04:47 &lt;zzz&gt; si tú lo dices, pero recuerdo que copiaste el APK ahí antes 20:05:04 &lt;meeh&gt; Le he escrito ahora en Twitter por lo de Maven 20:05:36 &lt;zzz&gt; intentemos que todo esto quede hecho dentro de la semana posterior al lanzamiento a partir de ahora. Queda mal que tardemos varias semanas 20:05:47 &lt;zzz&gt; no sé qué pasa con mhatta 20:06:09 &lt;zzz&gt; tenemos que mejorar en esto 20:06:44 &lt;zzz&gt; la buena noticia es que no hay quejas reales sobre la 39, salvo que no arregló las apps de Android de terceros... pero tampoco funcionaban antes 20:07:01 &lt;zzz&gt; meeh, ¿cuál es tu ETA para publicar un android bote que funcione? 20:07:29 &lt;meeh&gt; si no lo viste: se descubrió que era solo una reinstalación lo que causaba el problema con el UID compartido 20:07:53 &lt;meeh&gt; así que, no se arregló =&gt; probablemente arreglado 20:08:03 &lt;zzz&gt; ¿creía que eso era solo para un entorno de desarrollo? 20:08:33 &lt;meeh&gt; ni idea, no estoy realmente familiarizado ni con bote ni con Android: un mono aporreando el teclado esperando resultados útiles 20:08:47 &lt;zzz&gt; ¿leíste el enlace que nos pasó? 20:09:02 &lt;zzz&gt; &lt;cisiey&gt; zzz, https://developer.android.com/guide/topics/manifest/manifest-element#uid 20:09:02 &lt;zzz&gt; &lt;cisiey&gt;&gt;si este atributo se establece con el mismo valor para dos o más apps, todas compartirán el mismo ID siempre que sus conjuntos de certificados sean idénticos 20:09:25 &lt;zzz&gt; de todos modos, demasiados detalles para la reunión, pero aún tenemos investigación que hacer 20:09:55 &lt;zzz&gt; ok, no hay ETA para bote. Quizá mhatta pueda ayudar 20:10:06 &lt;zzz&gt; o alguien 20:10:10 &lt;zzz&gt; ¿algo más sobre 1)? 20:11:19 &lt;zzz&gt; 2) estado del desarrollo 0.9.40 (zzz) 20:11:29 &lt;zzz&gt; llevamos dos semanas de un ciclo corto de 7 semanas 20:11:51 &lt;zzz&gt; zlatinb presentó hoy un nuevo y sofisticado bloqueador/limitador de streaming 20:12:00 &lt;zzz&gt; he integrado una nueva función de importación en susidns 20:12:22 &lt;zzz&gt; y trabajando duro en el soporte para el nuevo formato "b33" que hace posible probar ls2 cifrado 20:12:37 &lt;zzz&gt; estamos usando los floodfills de la .39 para probar ls2 cifrado y hasta ahora funciona muy bien 20:13:18 &lt;zzz&gt; hay una lista muy, muy larga en la hoja de ruta de la .40; probablemente sea demasiado ambiciosa, pero con suerte llegaremos a la mitad 20:13:37 &lt;zzz&gt; ¿alguien más quiere informar sobre lo que está haciendo para la .40? 20:14:00 &lt;zlatinb&gt; backend de meta-LS, con suerte 20:14:13 &lt;zlatinb&gt; pero eso no está realmente ligado a un lanzamiento del router, así que lo que sea 20:14:26 &lt;eyedeekay&gt; tengo en su mayor parte una carpeta i2ptunnels.config.d funcional 20:14:58 &lt;zzz&gt; ah sí, tenemos que hablar de eso en algún momento, eyedeekay, para ver cómo encaja con mi trabajo a medio hacer de hace un año 20:15:12 &lt;zzz&gt; me pondré al día contigo sobre eso en algún momento 20:15:25 &lt;meeh&gt; en plazo con las cosas de OS X, habrá acceso directo nativo para compartir archivo/directorio con snark, actualizador automático, nueva versión de Swift, limpieza general de código 20:15:35 &lt;zzz&gt; meeh, eyedeekay, ¿algún estado sobre lo de libsam? 20:16:26 &lt;meeh&gt; no más que necesito ponerme al día con el ejemplo; no he tenido tiempo de trabajar en ello últimamente 20:17:01 &lt;zzz&gt; ok, ¿algo más sobre 2)? 20:17:41 &lt;eyedeekay&gt; armé un binding de SWIG para la biblioteca C++, pero acabo de aprender SWIG; ni siquiera estoy seguro de que funcione todavía. 20:18:28 &lt;zzz&gt; 3) estado de ls2 20:18:37 &lt;zzz&gt; hemos tenido 34 reuniones y seguimos fuertes 20:18:46 &lt;zzz&gt; ls2 cifrado está funcionando bien 20:19:00 &lt;zzz&gt; meta ls: estamos empezando a hablar en serio del backend 20:19:14 &lt;zzz&gt; b33 está progresando 20:19:36 &lt;zzz&gt; he empezado a trabajar de nuevo en la propuesta ratchet, iniciando algo de código, pero va para largo 20:19:49 &lt;zzz&gt; la propuesta blake está detenida, menor prioridad por ahora 20:20:32 &lt;zzz&gt; ojalá muchas piezas estén en su sitio y podamos empezar a usarlas de verdad, o por defecto 20:20:49 &lt;zzz&gt; ¿alguna pregunta sobre ls2, o algo más para 3)? 20:21:29 &lt;chisana&gt; ¿ls2 cifrado funciona con ed25519 -&gt; ed25519 (independientemente del hash usado)? 20:21:53 &lt;chisana&gt; ¿o se requiere red25519? 20:22:09 &lt;zzz&gt; red es obligatorio 20:22:36 &lt;chisana&gt; ok, gracias 20:22:47 &lt;zzz&gt; porque necesitas una forma definida de cegar 20:23:10 &lt;chisana&gt; puedes cegar con ed25519 20:23:14 &lt;zzz&gt; en teoría podrías cifrar desde/hacia cualquier cosa, pero no sería necesariamente seguro ni estar definido 20:23:20 &lt;chisana&gt; libsodium lo tiene como ejemplo en su documentación 20:23:34 &lt;zzz&gt; soportamos ed-&gt;red y red-&gt;red, y ya está 20:23:58 &lt;zzz&gt; podemos hablar más en #ls2 si quieres después de la reunión 20:24:08 &lt;zzz&gt; ¿algo más sobre 3)? 20:24:12 &lt;chisana&gt; vale, no quería distraer 20:24:49 &lt;zzz&gt; no hay problema, ¡pedí preguntas! 20:24:54 &lt;zzz&gt; ok, sigamos 20:25:00 &lt;zzz&gt; 4) scrum de estado (zlatinb) 20:25:03 &lt;zzz&gt; adelante, zlatinb 20:25:09 &lt;zlatinb&gt; Hola. Scrum paralelo rápido: 1) qué has estado haciendo desde el último scrum 2) qué planeas hacer el próximo mes 3) bloqueadores o ayuda necesaria 20:26:10 &lt;zlatinb&gt; yo: 1) mucho trabajo con arctic para que el lado cliente funcione bien con sus outproxies. Nuevo filtro de acceso (también solicitado por arctic) 2) backend de meta-LS con suerte 3) sin bloqueadores reales 20:27:16 &lt;zzz&gt; yo: 1) publicación 39, ls2 incluyendo las propuestas 123, 144, 146, 148, 149; muchos arreglos de errores; importación de susidns; b33; revisión del código de otros; soporte 20:28:14 &lt;zzz&gt; 2) preparación para la versión 40; muchos arreglos de errores; más trabajo en ls2; seguir intentando que funcione el instalador firmado de Windows; programando en la propuesta ratchet 144 y actualizando la documentación 20:28:29 &lt;meeh&gt; 1) las actualizaciones del lanzador de OS X, empecé a ponerme al día con las reuniones de #ls2 y el ejemplo de libsam, 2) android bote, lanzador de OS X, nueva build del navegador, poniéndome al día con las reuniones de #ls2 3) si alguien quiere, siempre agradeceré ayuda con Android ya que no conozco la plataforma, pero no hay problemas específicos ahora mismo. 20:28:55 &lt;zzz&gt; 3) bloqueadores: mhatta para varias cosas de Debian/Tails 20:28:56 &lt;zzz&gt; EOT 20:31:29 &lt;zzz&gt; ¿alguien más para 4)? 20:33:29 &lt;zlatinb&gt; oh, perdón, EOT :) 20:33:31 &lt;meeh&gt; EOT 20:33:31 &lt;zlatinb&gt; eyedeekay, eche|on ? 20:33:31 &lt;eyedeekay&gt; perdón, un segundo 20:33:31 &lt;eche|on&gt; ¿sí? 20:33:31 &lt;meeh&gt; es el scrum 20:33:31 &lt;eche|on&gt; nada especial hasta ahora 20:33:31 &lt;eyedeekay&gt; 1) Desde el domingo he estado trabajando en dividir la configuración de i2ptunnel en múltiples directorios. 2) Cosas de aplicaciones, incluyendo nginx auto-instalable, sshd/ssh, extensiones Webextensions/XUL para el navegador 3) Lo primero es necesario para hacer lo segundo 20:33:31 &lt;eche|on&gt; servicios hechos, sin bloqueadores, sigue 20:33:31 &lt;eyedeekay&gt; EOT 20:33:31 &lt;zlatinb&gt; ok, creo que eso es todo el mundo &lt;/scrum&gt; 20:33:52 &lt;zzz&gt; ok, ¿algo más para la reunión? 20:34:47 &lt;zzz&gt; no pensé que habría mucha participación hasta que eche|on y eyedeekay hablaron al final 20:35:00 &lt;zzz&gt; última llamada antes de que salga el baffer 20:36:21 * zzz *bafs* la reunión se cerró </div>
