---
title: "Reunión de desarrolladores de I2P - 05 de noviembre de 2019"
date: 2019-11-05
author: "zzz"
description: "Registro de la reunión de desarrollo de I2P del 5 de noviembre de 2019."
categories: ["meeting"]
---

## Resumen rápido

<p class="attendees-inline"><strong>Presentes:</strong> echelon, eyedeekay, lbt, sadie, zzz</p>

## Registro de la reunión

<div class="irc-log"> 20:00:00 &lt;zzz&gt; 0) Hola 20:00:00 &lt;zzz&gt; 1) estado de la versión 0.9.43 (zzz) 20:00:00 &lt;zzz&gt; 2) estado del proyecto I2P Browser (sadie, meeh) 20:00:00 &lt;zzz&gt; 3) casos de uso / estado del Outproxy (sadie) 20:00:00 &lt;zzz&gt; 4) estado del desarrollo de la 0.9.44 (zzz) 20:00:00 &lt;zzz&gt; 5) estado de las propuestas (zzz) 20:00:00 &lt;zzz&gt; 6) scrum de estado (zlatinb) 20:00:04 &lt;zzz&gt; 0) Hola 20:00:06 &lt;zzz&gt; hola 20:00:10 &lt;sadie_&gt; hola 20:00:25 &lt;zzz&gt; 1) estado de la versión 0.9.43 (zzz) 20:00:38 &lt;zzz&gt; La 43 ha estado disponible un par de semanas, sin problemas graves hasta ahora 20:01:02 &lt;zzz&gt; los elementos restantes son el f-droid oficial (nextloop) y el debian oficial (mhatta) 20:01:08 &lt;eyedeekay&gt; hola 20:01:37 &lt;zzz&gt; ¿algún otro problema pendiente con la versión 43? 20:03:01 &lt;zzz&gt; 2) estado del proyecto I2P Browser (sadie, meeh) 20:03:16 &lt;zzz&gt; meeh, sadie, ¿cuál es la información más reciente sobre el navegador? 20:04:49 &lt;sadie_&gt; Se ha publicado la Beta 7 20:05:10 &lt;eyedeekay&gt; I2P Browser estaba en Beta 7, se publicó ayer, junto con una hoja de ruta actualizada. Esta es la penúltima versión que se basará en Firefox 60. Solucionamos algunos errores e implementamos integración continua, además de desarrollar un plan revisado y actualizado para el futuro del navegador como producto. 20:05:11 &lt;sadie_&gt; las notas se pueden encontrar en el sitio web del proyecto. 20:05:35 &lt;zzz&gt; la fecha de lanzamiento es incorrecta en el sitio, para tu información 20:05:51 &lt;eyedeekay&gt; Oh, caray, perdón, me lo perdí. La cambiaré de inmediato. 20:06:03 &lt;sadie_&gt; También hemos estado trabajando en la hoja de ruta, que también se puede encontrar en el sitio web del proyecto 20:06:29 &lt;zzz&gt; ¿qué nos pueden contar sobre la próxima beta 8? ¿qué incluye, cuándo saldrá? 20:07:40 &lt;sadie_&gt; la beta 8 saldrá a finales de noviembre.  20:08:19 &lt;zzz&gt; ¿alguien tiene preguntas sobre el navegador? meeh ¿tienes algo que añadir? 20:08:27 &lt;eyedeekay&gt; La Beta 8 se publicará a finales de noviembre, será la versión final basada en Firefox 60. Nos estamos preparando para algunos cambios de arquitectura que harán que las aplicaciones sean más visibles; empezarán a ver los comienzos de eso en la Beta 8, así como más retroalimentación en el navegador sobre el nivel de preparación del router integrado. 20:08:53 &lt;sadie_&gt; estamos trabajando en una mejor página de inicio, un indicador de preparación del proxy HTTP y temas dinámicos 20:09:20 &lt;zzz&gt; suena genial, espero que todos le den una oportunidad a la beta 7 20:09:45 &lt;zzz&gt; ¿algo más en el punto 2) ? 20:11:00 &lt;zzz&gt; 3) casos de uso / estado del Outproxy (sadie) 20:11:17 &lt;zzz&gt; sadie_, ¿qué novedades hay sobre este tema? 20:11:32 &lt;sadie_&gt; Hemos llevado el documento de requisitos hasta donde creo que podemos sin hacer ahora más investigación de usuarios.  20:11:38 &lt;sadie_&gt; A mediados de mes volveré a contactar con la persona que inspiró la solución de outproxy llave en mano. Podemos evaluar el documento de requisitos que se ha creado y comenzar a abordar las preguntas de investigación de usuarios de manera más exhaustiva. Los requisitos para esta solución forman parte de los entregables para la próxima versión. Hemos llevado el documento de requisitos hasta donde creo que podemos sin hacer ahora más 20:11:38 &lt;sadie_&gt;  investigación de usuarios.  20:12:41 &lt;zzz&gt; ok, para que quede claro, solo trabajamos en requisitos durante el periodo de la 44. Cualquier implementación sería en la 45 o posterior, ¿cierto? 20:12:53 &lt;sadie_&gt; correcto 20:13:32 &lt;zzz&gt; ok, ¿algo más que quieras añadir? ¿Alguien tiene alguna pregunta sobre la investigación del outproxy? 20:14:01 &lt;zzz&gt; ¿algo más en el punto 3) ? 20:15:01 &lt;zzz&gt; 4) estado del desarrollo de la 0.9.44 (zzz) 20:15:23 &lt;zzz&gt; llevamos dos semanas en el ciclo .44, con mucho código nuevo integrado 20:15:52 &lt;zzz&gt; casi todo es la implementación de la propuesta 144, nuevo cifrado para destinos 20:16:07 &lt;zzz&gt; Espero comenzar pronto las pruebas de interoperabilidad con chisana_ 20:16:35 &lt;zzz&gt; y deberíamos estar listos para testers valientes en un par de semanas 20:16:57 &lt;zzz&gt; pero pasará bastante tiempo antes de que lo usemos por defecto, quizá de 6 a 12 meses 20:17:23 &lt;zzz&gt; se necesitan muchas pruebas y otros cambios para dejarlo sólido 20:17:59 &lt;zzz&gt; lo otro importante que tengo en cola para la .44 son algunas mejoras de rendimiento de SSU, impulsadas por nuestro prolífico trac ticker 'jogger' 20:18:17 &lt;zzz&gt; sadie_, eyedeekay, meeh, ¿algo que quieran añadir sobre en qué están trabajando para la .44? 20:19:34 &lt;zzz&gt; ¿algo más en el punto 4) ? 20:19:35 &lt;sadie_&gt; cambios en la consola del router /home, estrategia a largo plazo del sitio web  20:20:45 &lt;zzz&gt; 5) estado de las propuestas (zzz) 20:21:05 &lt;zzz&gt; no hay mucho más que decir aquí, el 99% del enfoque está en la 144. 20:21:30 &lt;zzz&gt; lo siguiente probablemente sea la 152, 153, o quizá incluso una nueva propuesta de SSU 2 20:21:47 &lt;zzz&gt; no espero mucho progreso en nada de eso hasta el año nuevo 20:21:58 &lt;zzz&gt; ¿preguntas sobre las propuestas? 20:22:06 &lt;zzz&gt; ¿algo más en el punto 5) ? 20:23:01 &lt;zzz&gt; 6) scrum de estado (zlatinb) 20:23:12 &lt;zzz&gt; Creo que zlatinb dijo que no podía venir hoy 20:23:32 &lt;eche|on&gt; nuevo servidor con nuevo hardware y nuevas IPs, migrando servicios de un servidor a otro con el tiempo. sin bloqueadores 20:23:41 &lt;zzz&gt; así que ya conocen el procedimiento, por favor digan 1) lo que hicieron el mes pasado 2) lo que harán el próximo mes; 3) cualquier bloqueador 20:23:52 &lt;zzz&gt; y terminen con EOT 20:24:49 &lt;zzz&gt; yo: 1) publiqué la versión .44, mucho trabajo en el nuevo cifrado; 2) más trabajo en el nuevo cifrado, mejoras de rendimiento de SSU, corrección de errores; 3) sin bloqueadores; EOT 20:25:11 &lt;zzz&gt; sadie_, meeh, eyedeekay, por favor vayan en paralelo 20:25:48 &lt;sadie_&gt; El mes pasado y el próximo mes continuaré trabajando en I2P Browser, seguir refinando el tema claro de la consola del router y desarrollar una estrategia a largo plazo para el sitio web con IDK. La gestión del producto Outproxy y la recopilación de requisitos continuarán. Propuestas para investigación y desarrollo: se han presentado propuestas para mejorar la UX (experiencia de usuario) y estudios de usabilidad, o bien se están redactando. Han comenzado las presentaciones y ta 20:25:48 &lt;sadie_&gt; lleres para conferencias de 2020. 20:27:01 &lt;zzz&gt; última llamada eyedeekay meeh zlatinb  20:27:11 &lt;eyedeekay&gt; 1) He estado trabajando en cosas que entran en el navegador o que están destinadas a ayudar al navegador. 2) Voy a trabajar en mejorar la organización de algunas de las páginas de inicio de la consola del router, así como en implementar algunas de las mejoras de diseño del navegador. 3) Sin bloqueadores EOT 20:27:53 &lt;zzz&gt; ok, presumiendo EOTs de eche|on y sadie_ ... ¿algo más en el punto 6) ? 20:28:02 &lt;sadie_&gt; sí 20:28:34 &lt;zzz&gt; ¿otros temas o preguntas para la reunión? 20:28:59 &lt;eche|on&gt; ¿qué hay de bote? 20:29:04 &lt;eche|on&gt; ¿alguna señal de str4d? 20:29:28 &lt;zzz&gt; He visto algún RT ocasional en twitter, así que está vivo 20:29:59 &lt;zzz&gt; eso es todo lo que sé 20:30:26 &lt;zzz&gt; aparte de lo que hay en los tickets 20:30:27 &lt;eche|on&gt; ok 20:30:38 &lt;zzz&gt; ¿algo más sobre bote? 20:31:01 &lt;zzz&gt; ¿algo más para la reunión? 20:31:22 &lt;lbt&gt; Un "gracias" para todos ustedes :) 20:31:48 &lt;zzz&gt; de nada lbt, gracias por unirte a la reunión 20:31:54 &lt;eyedeekay&gt; De nada amigo :) 20:33:00 * zzz *bafs* da por cerrada la reunión </div>
