---
title: "Reunión de desarrolladores de I2P - 05 de febrero de 2019"
date: 2019-02-05
author: "zzz"
description: "Registro de la reunión de desarrollo de I2P del 5 de febrero de 2019."
categories: ["meeting"]
---

## Resumen rápido

<p class="attendees-inline"><strong>Presentes:</strong> echelon, idk, R4SAS, sadie, zlatinb, zzz</p>

## Registro de la reunión

<div class="irc-log"> 20:00:00 &lt;zzz&gt; 0) Hola 20:00:00 &lt;zzz&gt; 1) estado de la versión 0.9.38 (zzz) 20:00:00 &lt;zzz&gt; 2) estado de desarrollo 0.9.39 (zzz) 20:00:00 &lt;zzz&gt; 3) estado de LS2 (zzz) 20:00:00 &lt;zzz&gt; 4) estado scrum (zlatinb) 20:00:03 &lt;zzz&gt; 0) Hola 20:00:05 &lt;zzz&gt; hola 20:00:11 &lt;zzz&gt; 1) estado de la versión 0.9.38 (zzz) 20:00:13 &lt;zlatinb&gt; hola 20:00:21 &lt;sadie_&gt; hola 20:00:26 &lt;zzz&gt; ok, han pasado dos semanas desde que publicamos la 38, aprox. la mitad de la red está actualizada 20:00:42 &lt;zzz&gt; la estamos usando para probar cosas de LS2 (más sobre eso luego) 20:00:51 &lt;eche|offf&gt; hola 20:00:55 &lt;zzz&gt; no hemos oído quejas ni problemas importantes 20:01:31 &lt;zzz&gt; también tenemos el nuevo instalador del perfil de Firefox y el instalador para Mac ahí fuera, tampoco he visto bugs sobre esos 20:02:22 &lt;zzz&gt; así que todo parece ir bien. la 38 estará en ubuntu disco y debian buster. 20:02:28 &lt;zzz&gt; ¿algo más sobre 1) ? 20:02:36 &lt;eche|offf&gt; no 20:03:16 &lt;zzz&gt; 2) estado de desarrollo 0.9.39 (zzz) 20:03:46 &lt;zzz&gt; llevamos 2 semanas de un ciclo de 8 semanas, con un lanzamiento para mediados o finales de marzo. Hemos incorporado el código json-rpc2 de i2pcontrol sin plugin 20:04:06 &lt;zzz&gt; están entrando muchos más cambios para LS2 20:04:32 &lt;zzz&gt; corrección para websockets HTTP. Están entrando ahora muchas correcciones de errores y mejoras de rendimiento 20:04:59 &lt;zzz&gt; y algunas cosas para que las compilaciones de debian funcionen mejor en disco/buster 20:05:15 &lt;R4SAS&gt; + ¿actualización en sobrescribir el User-Agent para el outproxy (proxy de salida)? 20:05:26 &lt;zzz&gt; Espero introducir cualquier otro cambio grande para mediados de febrero, luego podremos trabajar más en las correcciones de errores 20:05:52 &lt;zzz&gt; R4SAS, no estoy familiarizado con eso, ¿tienes un número de ticket para mí? 20:07:03 &lt;R4SAS&gt; Leí sobre eso hace unos días en ese canal 20:07:19 &lt;zzz&gt; además, no está claro qué cambios en la consola entran en la 38, estoy trabajando con el equipo de diseño para entender qué es posible en el tiempo que queda 20:07:41 &lt;eche|offf&gt; en la 39 20:07:46 &lt;zzz&gt; R4SAS, drzed me pidió cambiar el User-Agent de clearnet (Internet abierta) de 52 a 60 para que coincida con el TBB actual, y así lo hice 20:07:52 &lt;zzz&gt; sí, 39, gracias eche|offf  20:08:09 &lt;zzz&gt; ¿algo más sobre 2)? ¿algo que esté olvidando? 20:08:55 &lt;zzz&gt; ah, tengo algunos cambios para una mejor selección de outproxy, recibí comentarios iniciales, tengo que probar un poco más 20:10:00 &lt;zzz&gt; 3) estado de LS2 20:10:22 &lt;zzz&gt; ha sido mucho trabajo. ¡ayer tuvimos nuestra reunión semanal número 26! 20:10:50 &lt;zzz&gt; las partes de la propuesta 123 que están en la 38 funcionan, pero no estamos seguros de que funcionen perfectamente, se requiere más pruebas 20:11:04 &lt;zzz&gt; las especificaciones en el sitio web se han actualizado para coincidir 20:11:47 &lt;zzz&gt; también tenemos publicadas las nuevas propuestas 144 y 145, para definir la nueva criptografía que hace posible LS2 20:11:54 &lt;eche|offf&gt; medio año, felicidades 20:12:16 &lt;zzz&gt; más de la propuesta 123 llegará a la 39 20:12:53 &lt;zzz&gt; en las reuniones de LS2 estamos profundizando en los temas de cegamiento y cifrado, para evitar el espionaje por parte los floodfills, y estamos cerca 20:13:04 &lt;zzz&gt; no está claro si eso entrará en la 39 o no 20:13:39 &lt;zzz&gt; todos son bienvenidos a unirse y cantar, en #ls2 los lunes a las 7:30 PM UTC 20:13:53 &lt;zzz&gt; ¿preguntas u otras cosas sobre 3) ? 20:15:15 &lt;zzz&gt; 4) estado scrum (zlatinb) 20:15:19 &lt;zzz&gt; adelante zlatinb  20:15:32 &lt;zlatinb&gt; Hola. Hagamos el scrum en paralelo. Por favor describan en pocas palabras: 1) qué han estado haciendo desde el último scrum 2) qué planean hacer el próximo mes 3) si tienen bloqueadores o si necesitan ayuda. Cuando terminen, digan EOT 20:15:38 &lt;zlatinb&gt; ¡Todos, adelante! 20:16:09 &lt;zlatinb&gt; yo: 1) trabajar en el instalador del perfil de Firefox, coordinándome con Monero en i2p-zero, tickets de jogger 20:16:40 &lt;eche|offf&gt; hecho lo financiero de i2p, configuré un nuevo servidor web, lo puse en línea, funcionando como antes, sin bloqueadores. actualmente trasteando con debian buster y java 11 :-/ 20:16:52 &lt;zzz&gt; 1) LS2, bugs, 35C3, lanzamiento de la 38, i2pcontrol, cosas de debian, mejoras de rendimiento, bugs, bugs, bugs 20:17:01 &lt;zlatinb&gt; 2) más tickets de jogger, investigación sobre jlink para un instalador al estilo i2p-zero para nosotros 20:17:05 &lt;zlatinb&gt; 3) nada que vea por ahora 20:17:18 &lt;zlatinb&gt; EOT 20:18:45 &lt;zzz&gt; 2) LS2, bugs, renovar mi clave GPG, pruebas, trabajar en la 39, ¿quizá un lanzamiento de orchid? Seguro que hay más que estoy olvidando 20:18:46 &lt;sadie_&gt; Trabajando con nuevos contactos en ONG (usabilidad e investigación con usuarios), mejoras de UX del sitio web, actualización de documentación, EOT 20:18:51 &lt;zzz&gt; 3) sin bloqueadores 20:18:52 &lt;zzz&gt; EOT 20:20:03 &lt;zlatinb&gt; eso es todo por el scrum, supongo 20:20:31 &lt;zzz&gt; 2a) implementar una opción para deshabilitar NTCP1 :) 20:21:10 &lt;zzz&gt; ok, veo que algunos no se presentaron, los azotaremos luego :) 20:21:19 &lt;eche|offf&gt; hehe 20:21:21 &lt;zzz&gt; ¿algo más para la reunión? 20:21:41 &lt;eche|offf&gt; y actualmente estoy perdido en ant, deb-src y errores extraños con ascii 20:21:46 &lt;idk&gt; Estoy aquí, solo me distraje. Solo sigo avanzando con el navegador. 20:22:08 &lt;zzz&gt; oh, hola idk. tómate tu tiempo para un 1/2/3 completo, por favor 20:23:22 &lt;zzz&gt; ¡y me gustaría darte la bienvenida pública al equipo! 20:24:49 &lt;zzz&gt; idk, por favor danos tu 1/2/3 20:24:55 &lt;idk&gt; Gracias, me alegra tener la oportunidad de ayudar. Bien, ayer resolví los problemas que estaba teniendo con rbm al construir el navegador desde el código fuente. Esos parecen haber sido resueltos en su mayoría por meeh. Hoy he estado trabajando en extensiones del navegador y examinando qué exactamente puedo y no puedo hacer con webextensions para endurecer el navegador. 20:25:54 &lt;zzz&gt; ^^ eso fue 1) 20:25:55 &lt;zlatinb&gt; (2 es lo que planeas hacer el próximo mes, 3 es si tienes algún bloqueador) 20:27:17 &lt;idk&gt; Mi culpa. El próximo mes planeo trabajar en implementar alguna forma de aislamiento tipo Tor para las conexiones del navegador de I2P de sesión a sesión, si no lo hago antes. No preveo bloqueadores de naturaleza sustancial, solo que las webextensions son limitadas. 20:28:00 &lt;zzz&gt; súper, gracias 20:28:21 &lt;zzz&gt; ok, eso es todo para el 4), a menos que meeh esté por aquí 20:28:28 &lt;zzz&gt; ¿algo más para la reunión? 20:28:33 &lt;eche|offf&gt; por cierto, mientras no se resuelvan los problemas de compilación en buster/jdk11, no puedo compilar más pruebas 20:29:09 &lt;eche|offf&gt; (lo cual no es un gran problema) 20:29:24 &lt;zzz&gt; ese es el ticket #2410, ¿verdad? 20:29:30 &lt;eche|offf&gt; sí 20:29:36 &lt;eche|offf&gt; avancé un poco más hoy^ 20:29:41 &lt;zzz&gt; ok, le echaré un vistazo pronto 20:29:52 &lt;zzz&gt; ¿algo más para la reunión? 20:30:04 * zzz calienta el baffer 20:31:05 * zzz *bafs* da por cerrada la reunión </div>
