---
title: "Reunión de desarrollo de I2P - 4 de junio de 2019"
date: 2019-06-04
author: "zzz"
description: "Acta de la reunión de desarrollo de I2P del 04 de junio de 2019."
categories: ["meeting"]
---

## Resumen rápido

<p class="attendees-inline"><strong>Presentes:</strong> echelon, eyedeekay, zlatinb, zzz</p>

## Registro de la reunión

<div class="irc-log"> 20:00:14 &lt;zzz&gt; 0) Hola 20:00:16 &lt;zzz&gt; hola 20:00:43 &lt;zzz&gt; 1) Estado de la versión 0.9.40, elementos pendientes (meeh, mhatta, nextloop, str4d) 20:00:43 &lt;zzz&gt; 2) Estado de la versión de i2pbote-android, corregido (meeh) 20:00:43 &lt;zzz&gt; 3) Estado de desarrollo 0.9.41 (zzz) 20:00:43 &lt;zzz&gt; 4) Estado de LS2 (zzz) 20:00:43 &lt;zzz&gt; 5) Estado del proyecto I2P Browser "labs" (meeh) 20:00:43 &lt;zzz&gt; 6) Scrum de estado (zlatinb) 20:01:03 &lt;zzz&gt; 1) Estado de la versión 0.9.40, elementos pendientes (meeh, mhatta, nextloop, str4d) 20:01:28 &lt;zzz&gt; ¿Creo que aún quedan Debian/Ubuntu y el F-Droid oficial? 20:01:41 &lt;zzz&gt; mhatta me respondió, pero no hizo ninguna promesa 20:02:04 &lt;zzz&gt; He contactado a otras personas de Debian para ver si alguien más podría hacerlo, nada todavía 20:02:10 &lt;zzz&gt; nextloop, ¿tienes una novedad para nosotros? 20:02:53 &lt;eche|on&gt; hice una compilación de prueba para Debian buster y stretch en echelon.i2p/update/ 20:02:57 &lt;zzz&gt; ¿Algo más sobre el punto 1)? 20:03:29 &lt;zzz&gt; 2) Estado de la versión de i2pbote-android (meeh) 20:03:40 &lt;zzz&gt; mikalv, ¿tienes alguna novedad para nosotros sobre bote? 20:04:52 &lt;zzz&gt; Creo que ya publicamos la versión de bote y está funcionando para la gente 20:04:58 &lt;zzz&gt; ¿Algo más sobre el punto 2)? 20:05:16 &lt;eyedeekay&gt; Nada de mi parte 20:05:30 &lt;zzz&gt; 3) Estado de desarrollo 0.9.41 (zzz) 20:05:45 &lt;zzz&gt; ok, estamos un poco más allá de la mitad del ciclo de desarrollo de la .41 y va bien 20:06:06 &lt;zzz&gt; la gran característica es la autenticación por cliente para LS2 cifrado 20:06:19 &lt;zzz&gt; también hemos corregido un error en el manejo de mensajes grandes que creo ayudará a que bote funcione mejor 20:06:55 &lt;eche|on&gt; ya veremos, hay una compilación de prueba disponible 20:06:56 &lt;zzz&gt; idk y yo estamos trabajando en dividir los archivos clients.config e i2ptunnel.config, pero parece que tendrá que esperar hasta la .42 20:07:38 &lt;zzz&gt; Para que bote note una diferencia, probablemente tenga que desplegarse a la mayor parte de la red, ya que el error podría encontrarse en cualquier router a lo largo del camino 20:08:03 &lt;eche|on&gt; sí 20:08:12 &lt;zzz&gt; la versión está programada para la primera semana de julio 20:08:33 &lt;zzz&gt; ¿Algo más sobre el punto 3)? 20:09:28 &lt;zzz&gt; 4) Estado de LS2 (zzz) 20:09:58 &lt;zzz&gt; sigue yendo muy bien. Llevamos 42 reuniones semanales hasta ahora y no se ve el final, aunque últimamente estamos dedicando más tiempo al nuevo cifrado (propuesta 144) 20:10:19 &lt;zzz&gt; Ya mencioné el código de autenticación por cliente que estará en la 41. 20:10:54 &lt;zzz&gt; El desarrollo de garlic farm (para meta LS2) ha estado en pausa quizá 3 semanas, a favor del código de autenticación de clientes, pero volveremos a ello en breve 20:11:27 &lt;zzz&gt; Sigo migrando especificaciones desde las propuestas a la sección principal de especificaciones de nuestro sitio web 20:11:38 &lt;zzz&gt; conforme vamos implementando y probando las cosas 20:11:52 &lt;zzz&gt; nuestras reuniones siguen siendo a las 6:30 PM UTC los lunes en #ls2 20:12:11 &lt;zzz&gt; ¿Algo más sobre el punto 4)? 20:13:04 &lt;zzz&gt; 5) Estado del proyecto I2P Browser "labs" (mikalv) 20:13:15 &lt;zzz&gt; mikalv, ¿cómo va el navegador I2P? 20:14:08 &lt;zzz&gt; Sé que salió una nueva versión beta y está recibiendo algo de pruebas, pero ¿para algunas personas no funciona en absoluto? 20:15:04 &lt;zzz&gt; También hay una solicitud de más documentación en nuestra página de descargas del laboratorio, y dijo que se pondría con eso pronto, así que estén atentos 20:15:17 &lt;zzz&gt; ok, supongo que mikalv no está, ¿algo más sobre el punto 5)? 20:16:08 &lt;zzz&gt; 6) Scrum de estado (zlatinb) 20:16:13 &lt;zzz&gt; adelante, zlatinb  20:16:42 &lt;zlatinb&gt; Hola, hagamos lo de siempre: digan 1) qué han estado haciendo desde el último scrum 2) qué planean hacer el próximo mes 3) si tienen algún bloqueador o necesitan ayuda 20:16:46 &lt;zlatinb&gt; terminen con EOT cuando acaben 20:17:08 &lt;zlatinb&gt; yo: 1) algo de garlic farm, no mucho más 2) con suerte, más garlic farm 3) sin bloqueadores 20:17:09 &lt;zlatinb&gt; EOT 20:17:17 &lt;eche|on&gt; haciendo lo de siempre, manteniendo el servidor en marcha, todo sigue igual, sin bloqueadores, eot 20:17:30 &lt;zzz&gt; 1) garlic farm, LS2 y autenticación por cliente; correcciones de errores 20:18:10 &lt;zzz&gt; 2) garlic farm, correcciones de errores, GMP 6.1.2, división de archivos de configuración, preparándonos para la versión 0.9.41 20:18:18 &lt;eyedeekay&gt; Dividir configs de i2ptunnel y escribir documentación/entradas de blog, 2) más de eso 3) sin bloqueadores eot 20:18:32 &lt;zzz&gt; 3) sin bloqueadores, EOT 20:18:44 &lt;zlatinb&gt; ok, creo que eso es todos, gracias 20:19:04 &lt;zzz&gt; ok, eso fue bastante rápido, ¡nos estamos volviendo más eficientes! 20:19:18 &lt;zzz&gt; ¿Algo más para la reunión de hoy? 20:20:15 &lt;zzz&gt; ah, y felicidades a eyedeekay, quien ha firmado un acuerdo de desarrollador y se le han concedido privilegios de checkin en mtn. ¡Aunque ya ha hecho bastante por nosotros en los últimos meses, ahora puede hacer daño mucho más rápido! 20:20:37 &lt;eyedeekay&gt; :-D 20:20:38 &lt;zzz&gt; con ganas de tener a eyedeekay directamente en la base de código 20:21:07 * zzz busca el baffer para golpearte 20:22:01 * zzz *bafs* da por cerrada la reunión </div>
