---
title: "Reunión de desarrolladores de I2P - 5 de marzo de 2019"
date: 2019-03-05
author: "zzz"
description: "Acta de la reunión de desarrollo de I2P del 05 de marzo de 2019."
categories: ["meeting"]
---

## Resumen rápido

<p class="attendees-inline"><strong>Presentes:</strong> picklerick, R4SAS, sadie, tini2p, zlatinb, zzz</p>

## Registro de la reunión

<div class="irc-log"> 20:00:00 &lt;zzz&gt; 0) Hola 20:00:00 &lt;zzz&gt; 1) 0.9.39 estado de desarrollo (zzz) 20:00:00 &lt;zzz&gt; 2) Estado de LS2 (zzz) 20:00:00 &lt;zzz&gt; 3) Scrum de estado (zlatinb) 20:00:04 &lt;zzz&gt; 0) Hola 20:00:05 &lt;zzz&gt; hola 20:00:14 &lt;sadie__&gt; hola 20:00:14 &lt;zzz&gt; 1) 0.9.39 estado de desarrollo (zzz) 20:00:32 &lt;zzz&gt; ha sido un ciclo de lanzamiento ocupado, hay muchos cambios que vienen para la 39 20:00:47 &lt;zzz&gt; mejoras de rendimiento, más trabajo en LS2, la incorporación de i2pcontrol 20:00:48 &lt;zlatinb&gt; hola 20:01:09 &lt;zzz&gt; muchas correcciones de errores 20:01:37 &lt;zzz&gt; la publicación será en dos semanas, si podemos tomar un par de decisiones finales para el LS2 cifrado que siguen pendientes 20:02:04 &lt;zzz&gt; y creo que tendremos nuevos íconos en la página de inicio? sadie__ ¿van a llegar a tiempo? 20:02:16 &lt;sadie__&gt; sí 20:02:34 &lt;zzz&gt; genial. 20:03:01 &lt;zzz&gt; sé que meeh está intentando arreglar el problema de android bote, si es del lado del router, lo cual aún no sabemos 20:03:20 &lt;R4SAS&gt; zzz: tengo una pequeña pregunta sobre traducciones, ¿la pregunto después? 20:03:33 &lt;zzz&gt; y también está trabajando en algunas mejoras con el lanzador de OSX para la 39 20:03:44 &lt;zzz&gt; sí R4SAS esperemos hasta después de la reunión 20:03:51 &lt;R4SAS&gt; kk 20:04:27 &lt;zzz&gt; la 38 está funcionando sin problemas y hemos corregido muchos errores de LS2 para la 39 20:05:08 &lt;zzz&gt; el ciclo de lanzamiento de 8 semanas es bastante rápido y estamos corriendo para terminar todo, pero por ahora vamos en camino, por poco 20:05:21 &lt;zzz&gt; ¿algo más para 1) ? 20:06:12 &lt;zzz&gt; 2) Estado de LS2 (zzz) 20:06:22 &lt;zzz&gt; terminamos nuestra reunión número 30 ayer 20:06:36 &lt;zzz&gt; "regular" LS2 testing is going well 20:07:01 &lt;zzz&gt; estamos terminando la especificación de LS2 cifrado y tenemos una nueva propuesta 146 que define la parte de firma/verificación 20:07:42 &lt;zzz&gt; todo lo de meta-ls2 se aplazó para la 40. Llegar a un acuerdo sobre LS2 cifrado y hacerlo funcionar fue mucho más difícil; no nos quedó tiempo para lo meta 20:08:01 &lt;zzz&gt; las reuniones siguen siendo todos los lunes, 7:30 PM UTC en #ls2 20:08:06 &lt;zzz&gt; todos son bienvenidos 20:08:58 &lt;zzz&gt; el LS2 cifrado es muy bueno, en el sentido de que los floodfills no pueden ver los leasesets, así que evita algunos raspados simples por parte de los floodfills 20:09:34 &lt;zzz&gt; hacer llegar el soporte de LS2 a los floodfills nos facilita mucho probar y corregir errores. 20:09:53 &lt;zzz&gt; una vez que todo esté funcionando, expondremos las opciones en la UI para que la gente pueda empezar a usarlo 20:10:29 &lt;zzz&gt; ¿alguna pregunta sobre LS2 (propuesta 123) o relacionado? 20:10:52 &lt;R4SAS&gt; sí, ls2 enc 3 ya funciona 20:11:44 &lt;zzz&gt; el tipo 3 funciona, sí. Sin embargo, sin un cifrado nuevo no es tan útil. Las propuestas de cifrado son la 144 y la 145; aún no hemos avanzado mucho en ellas 20:11:44 &lt;tini2p&gt; ¿El enmascaramiento en encls2 será independiente del tipo de clave/curva, es decir, ed25519, curve25519, red25519? 20:12:33 &lt;zzz&gt; el enmascaramiento se define para curvas específicas. Lo estamos definiendo para dos tipos de inpug (ed25519 y red25519) y un tipo enmascarado (red25519) 20:12:46 &lt;zzz&gt; pero estamos diseñando todo de modo que podamos cambiar de opinión más adelante o añadir nuevos tipos 20:13:41 &lt;zzz&gt; así que es para una combinación particular de sig type -&gt; sig type 20:13:47 &lt;tini2p&gt; genial, gracias zzz 20:13:58 &lt;zzz&gt; ¿algo más sobre 2) ? 20:14:50 &lt;zzz&gt; 3) Scrum de estado (zlatinb) 20:14:54 &lt;zzz&gt; adelante, zlatinb  20:14:59 &lt;zlatinb&gt; Hola, haremos el scrum en paralelo.  Por favor digan: 1) en qué han estado el último mes 2) qué planean hacer el próximo mes 3) si tienen algún bloqueador o necesitan ayuda.  Cuando terminen, digan EOT 20:16:24 &lt;zzz&gt; 1) trabajo en LS2, corrección de errores, mejoras de rendimiento, se añadió i2pcontrol, se eliminaron temas, opción para desactivar NTCP1, corrección de la opción para desactivar SSU,correcciones de apparmor 20:16:36 &lt;zlatinb&gt; yo: 1) Trabajo en el instalador sin dependencias - disponible en el lab.  Tickets de Jogger: la mayoría están hechos o tienen una determinación.  Arctic proxies: mucho análisis; se encontraron algunos errores en i2p como resultado. 2) más análisis de red 3) Sin bloqueadores. EOT 20:17:05 &lt;zzz&gt; 1b) mejoras de multi-outproxy 20:17:42 &lt;sadie__&gt; Este mes: mejoras de UI/UX, creando conexiones para IFF, propuesta de financiación, narrativa, investigación de usuarios. El próximo mes, Internet Freedom Festival, continuar el trabajo de UX/UI, mejoras del sitio web, actualizaciones de documentación. EOT 20:18:16 &lt;zzz&gt; 2) LS2 (cifrado/meta), lanzamiento 39, ojalá trabajar en arreglar el instalador firmado de Windows, correcciones de debian con mhatta 20:18:38 &lt;zzz&gt; 3) sin bloqueadores, EOT 20:19:42 &lt;zlatinb&gt; ¿Alguien más?  Si no, el scrum termina en 60s. 20:20:30 &lt;tini2p&gt; 1) trabajando en implementar envoltorios genéricos para un posible ecies-x25519, y consolidando estructuras de datos comunes de i2p, sustituyendo crypto++ por libsodium. 2) implementar red25519 + encls2 y empezar con netdb. 3) no se me ocurre ninguno atm, me reportaré. EOT 20:20:56 * zlatinb reinicia el tiempo de espera de 60s 20:21:37 &lt;zzz&gt; ja, tenemos un scrummer voluntario 20:21:50 &lt;tini2p&gt; :) 20:22:17 &lt;zzz&gt; ¿Dónde podríamos encontrar tu trabajo, tini2p? 20:22:45 &lt;zlatinb&gt; TimeoutException 20:22:52 &lt;zlatinb&gt; ScrumTimeoutException :) 20:23:04 &lt;tini2p&gt; https://gitlab.com/tini2p/tini2p 20:23:09 &lt;zzz&gt; ok supongo que eso es todo para 3), gracias zlatinb  20:23:21 &lt;zzz&gt; gracias tini2p, con suerte algunas personas le echarán un vistazo 20:23:27 &lt;tini2p&gt; gran PR viniendo desde la rama tune 20:23:34 &lt;zzz&gt; ¿algo más para la reunión? 20:23:51 &lt;zzz&gt; ¿alguna pregunta o comentario? 20:24:10 &lt;picklerick&gt; ¿cuáles serían los requisitos para contribuir un nuevo transporte? 20:24:53 &lt;zzz&gt; supongo que, para empezar, escríbelo como una propuesta 20:25:04 &lt;picklerick&gt; ok 20:25:46 &lt;zzz&gt; ponlo en rst markdown, puedes tomar el formato de alguna de las existentes, encuentra la fuente en nuestra rama i2p.www en github 20:26:11 &lt;picklerick&gt; oh ¿ustedes están en github ahora? 20:26:19 &lt;picklerick&gt; menos mal, odio monotone con pasión 20:26:20 &lt;zzz&gt; me gustaría empezar una propuesta de «SSU2» algún día, quizá más tarde este año 20:26:36 &lt;picklerick&gt; zzz: si quieres, me encantaría asesorar en eso 20:26:42 &lt;zzz&gt; hemos estado espejados en gitbhub durante años, así que siempre puedes usar eso para obtener archivos si quieres 20:26:46 &lt;zzz&gt; sin embargo, no aceptamos GH PRs 20:26:56 &lt;tini2p&gt; +1 20:27:19 &lt;zzz&gt; picklerick, siéntete libre de unirte a nosotros en #ls2, no estamos hablando de transportes ahora, pero siempre nos vendría bien más materia gris 20:27:33 &lt;zzz&gt; ¿algo más para la reunión? 20:28:00 * zzz agarra el baffer 20:29:05 * zzz *bafs* la reunión se cerró </div>
