---
title: "Reunión de desarrolladores de I2P - 6 de agosto de 2019"
date: 2019-08-06
author: "zzz"
description: "Registro de la reunión de desarrollo de I2P del 06 de agosto de 2019."
categories: ["meeting"]
---

## Resumen rápido

<p class="attendees-inline"><strong>Presentes:</strong> mikalv, zlatinb, zzz</p>

## Registro de la reunión

<div class="irc-log"> 20:00:00 &lt;zzz&gt; 0) Hola 20:00:00 &lt;zzz&gt; 1) estado del lanzamiento 0.9.41 - elementos restantes (mhatta, nextloop) 20:00:00 &lt;zzz&gt; 2) estado del desarrollo 0.9.42 (zzz) 20:00:00 &lt;zzz&gt; 3) estado de LS2 (zzz) 20:00:00 &lt;zzz&gt; 4) estado del proyecto "labs" de I2P Browser (meeh) 20:00:00 &lt;zzz&gt; 5) Scrum de estado (zlatinb) 20:00:04 &lt;zzz&gt; 0) Hola 20:00:07 &lt;zzz&gt; ¡hola! 20:00:19 &lt;zzz&gt; 1) estado del lanzamiento 0.9.41 - elementos restantes (mhatta, nextloop) 20:00:46 &lt;zzz&gt; en las últimas dos semanas, veo que mhatta metió la 41 en sid, lo cual es genial 20:01:04 &lt;zzz&gt; También hablé con nextloop, él no metió la 41 en fdroid, pero alguien más sí. 20:01:27 &lt;zzz&gt; y nextloop prometió volver a encargarse de f-droid en adelante. ¡estupendo! 20:01:31 &lt;zzz&gt; ¿algo más sobre el punto 1)? 20:01:50 &lt;zzz&gt; ¿hay alguien más aquí? por favor, saluden 20:01:58 &lt;zlatinb&gt; hola 20:02:37 &lt;zzz&gt; ok, uno más. Con suerte los demás aparecerán pronto 20:02:50 &lt;zzz&gt; 2) estado de desarrollo de .42 20:03:02 &lt;zzz&gt; llevamos 5 semanas, faltan 3 semanas, 1 semana para la congelación de etiquetas 20:03:20 &lt;zzz&gt; incorporamos el código de separación de configuración en el que trabajé con idk 20:03:58 &lt;zzz&gt; muchas correcciones de bugs; GMP 6.1.2; actualizados los archivos de Debian para que funcionen en buster 20:04:17 &lt;zzz&gt; también algunas correcciones de ls2 20:04:39 &lt;zzz&gt; zlatinb, ¿quieres mencionar qué estás haciendo con tu red de pruebas y qué ha dado hasta ahora? 20:05:11 &lt;zlatinb&gt; sí, básicamente monté una testnet (red de pruebas) con contenedores LXC 20:05:32 &lt;zlatinb&gt; hasta ahora ha descubierto un bug importante relacionado con el uso de filtros Bloom y un bug menor de SSU 20:05:58 &lt;zlatinb&gt; últimamente he estado ajustando diferentes constantes, pero lo pondré a trabajar para verificar los parches/ideas de joggers 20:06:06 &lt;zlatinb&gt; eot 20:06:23 &lt;zzz&gt; eso está realmente muy bien, gracias 20:07:04 &lt;zzz&gt; si podemos añadir algo de latencia mínima sería aún mejor, pero ha sido divertido encontrar y corregir algunos cuellos de botella 20:07:15 &lt;zzz&gt; ¿algo más sobre el punto 1)? 20:07:30 &lt;zzz&gt; ups, ¿algo más sobre el punto 2)? 20:08:27 &lt;zzz&gt; 3) estado de ls2 20:08:38 &lt;zzz&gt; mucho progreso en el último mes 20:09:05 &lt;zzz&gt; hemos acordado una propuesta pequeña, la 147, para evitar que las redes de prueba se contaminen con la red principal 20:09:12 &lt;zzz&gt; ese código estará en la .42 20:09:45 &lt;zzz&gt; chisana tiene dos propuestas, 152 y 153, para hacer que la construcción de tunnel y el cifrado de tunnel (respectivamente) sean más seguros usando cifrado más moderno 20:10:14 &lt;zzz&gt; hemos hablado un poco sobre ellas, pero aún no las hemos revisado formalmente 20:10:47 &lt;zzz&gt; la propuesta 123 (LS2) sigue recibiendo pequeños ajustes mientras terminamos la implementación y las pruebas en la red en vivo, pero todo parece funcionar bien 20:11:26 &lt;zzz&gt; la grande es la propuesta 144, nuevo cifrado. Avanzamos lento pero constante. ¿Llevamos en esto quizá 9 meses ya? 20:11:58 &lt;zzz&gt; todavía hay algunos problemas técnicos importantes que resolver antes de poder empezar con implementaciones de prueba 20:12:20 &lt;zzz&gt; el mayor problema ahora mismo es encontrar suficiente tiempo de la gente para resolver las cosas 20:12:46 &lt;zzz&gt; ¿preguntas sobre el punto 3) LS2 y otras propuestas? 20:13:47 &lt;zzz&gt; ok, pasamos al punto 4) estado del proyecto labs de I2P Browser 20:13:54 &lt;zzz&gt; mikalv, ¿qué hay de nuevo? 20:14:16 &lt;mikalv&gt; nos movemos hacia una integración con el propio router de i2p, jlinked 20:14:38 &lt;mikalv&gt; por el lado de i2pbutton, estamos más o menos listos, quedan unas pocas cosas por arreglar 20:15:15 &lt;mikalv&gt; en cuanto a los scripts de compilación, tenemos que escribirlos, ya que los devs han usado un extracto simulado de i2p jlinked donde el navegador lo inicia, para pruebas 20:15:48 &lt;zzz&gt; ¿cuál es la versión beta actual y cuándo veremos la próxima versión beta? 20:15:52 &lt;mikalv&gt; más allá de eso, intentamos tener al menos dos reuniones por semana para convertirlo en un producto real y con objetivos claros 20:16:24 &lt;mikalv&gt; la actual sigue siendo beta4, y espero sacar la beta5 a finales de esta semana; de ser así, con el router integrado 20:17:27 &lt;zzz&gt; ¿Entiendo que has creado una lista de correo para ello? ¿Te gustaría anunciarla aquí o aún no está lista? 20:18:09 &lt;zzz&gt; sadie, zlatinb, ¿algo que quieran añadir sobre el navegador 20:18:20 &lt;zzz&gt; ? 20:19:36 &lt;zzz&gt; ¿alguien tiene alguna pregunta sobre el punto 4), el navegador? 20:20:21 &lt;zzz&gt; ¿algo más sobre el punto 4)? 20:21:10 &lt;zzz&gt; 5) scrum: adelante, zlatinb  20:22:02 &lt;zlatinb&gt; hagamos el scrum en paralelo; en pocas palabras: 1) en qué has estado trabajando desde el último scrum 2) en qué planeas trabajar el próximo mes 3) ¿tienes algún bloqueo o necesitas ayuda? Di EOT cuando termines 20:22:34 &lt;zlatinb&gt; yo: 1) construir una testnet, persiguiendo cuellos de botella 2) más testnet, también le echaré un vistazo a los tickets de joggers 3) realmente ninguno EOT 20:23:34 &lt;zzz&gt; 1) lanzamiento 41, código de separación de configuración, correcciones de bugs, propuestas, planificación de nuevos tipos de cifrado, correcciones de ls2 20:24:10 &lt;zzz&gt; 2) lanzamiento 42, correcciones de bugs, propuestas (especialmente investigación sobre nuevos problemas de cifrado), DEFCON 20:24:16 &lt;zzz&gt; 3) sin bloqueos; EOT 20:25:18 &lt;mikalv&gt; He estado trabajando principalmente en el navegador (incluyendo i2pbutton, que ahora lanza un router si lo encuentra); también hice grandes mejoras por mi parte para el outproxy (proxy de salida); además empecé a prototipar una solución para outproxies privados que tiene una velocidad tan buena que puedo usarla para navegar en clearnet a diario 20:25:53 &lt;mikalv&gt; y también he puesto listas de correo, sí, que sobre I2P se encuentran en https://lists.i2p/postorius/lists/ pero también están disponibles desde clearnet en https://lists.i2p.email/postorius/lists/ 20:26:20 &lt;mikalv&gt; cualquiera con ideas constructivas, contribuciones, discusiones y demás, por supuesto, es bienvenido 20:26:57 &lt;mikalv&gt; más allá de eso, he investigado cómo podemos aceptar donaciones con tarjeta de crédito y cómo también podemos vender camisetas y similares al mismo tiempo 20:27:10 &lt;mikalv&gt; EOT 20:27:12 &lt;mikalv&gt; sin bloqueos 20:28:14 &lt;zzz&gt; ¿supongo que eso es todo? zlatinb, ¿te dejamos a ti regañar a los que no se presentaron? 20:28:17 &lt;zlatinb&gt; ¿alguien más? si no, el scrum termina en 1 minuto :) 20:28:27 &lt;zlatinb&gt; ok 20:28:33 &lt;zlatinb&gt; ScrumTimeoutException 20:28:41 &lt;mikalv&gt; lol 20:28:42 &lt;zzz&gt; mientras estamos en el 'periodo de gracia' - ¡DEFCON! ¡idk y yo estaremos allí este fin de semana! 20:29:04 &lt;zzz&gt; Monero Village el viernes por la tarde, y Crypto/Privacy Village el sábado por la tarde 20:29:22 &lt;zzz&gt; taller, preguntas y respuestas, y pegatinas ambos días. vengan a saludar 20:29:57 &lt;zzz&gt; sobre los outproxies, voy a ponerlo en la agenda del próximo mes para que sadie nos dé un informe de lo que estamos tratando de hacer 20:30:06 &lt;zzz&gt; ¿algo más para la reunión? 20:30:52 &lt;zzz&gt; ah, y Sadie presentará un artículo en FOCI en San José la próxima semana. asegúrense de encontrarla si están allí 20:30:59 &lt;mikalv&gt; nah, pero espero que tengamos más para los casos del navegador/outproxy para la próxima reunión 20:31:39 &lt;zzz&gt; sí, aún no tenemos un buen plan ni para el navegador ni para el outproxy. Tenemos ideas y pruebas de concepto, pero no un plan 20:31:53 &lt;zzz&gt; así que será bueno ver cómo se arma eso 20:32:02 * zzz calienta el baffer 20:32:44 &lt;zzz&gt; último baf del verano, nos vemos en septiembre... 20:32:55 * zzz ****bafs**** cierra la reunión </div>
