---
title: "Reunión de desarrolladores de I2P - 2 de julio de 2019"
date: 2019-07-02
author: "zzz"
description: "Acta de la reunión de desarrollo de I2P del 02 de julio de 2019."
categories: ["meeting"]
---

## Resumen rápido

<p class="attendees-inline"><strong>Presentes:</strong> eyedeekay, meeh, sadie, zlatinb, zzz</p>

## Registro de la reunión

<div class="irc-log"> 20:00:00 &lt;zzz&gt; 0) Hola 20:00:00 &lt;zzz&gt; 1) Estado del lanzamiento 0.9.40, elementos restantes (mhatta, nextloop) 20:00:00 &lt;zzz&gt; 2) Estado del lanzamiento 0.9.41 (zzz) 20:00:00 &lt;zzz&gt; 3) Estado de LS2 (zzz) 20:00:00 &lt;zzz&gt; 4) Estado del proyecto I2P Browser "labs" (meeh) 20:00:00 &lt;zzz&gt; 5) Solicitud de página de inicio de la consola para muwire.i2p (zlatinb) 20:00:00 &lt;zzz&gt; 6) Scrum de estado (zlatinb) 20:00:03 &lt;zzz&gt; 0) Hola 20:00:05 &lt;zzz&gt; hola 20:00:12 &lt;zlatinb&gt; hola 20:00:31 &lt;zzz&gt; 1) Estado del lanzamiento 0.9.40, elementos restantes (mhatta, nextloop) 20:00:42 &lt;zzz&gt; aún no hay noticias de mhatta o nextloop, por desgracia 20:00:59 &lt;zzz&gt; He hecho intentos repetidos por encontrar un nuevo mantenedor de deb, sin suerte hasta ahora 20:01:09 &lt;zzz&gt; ¿algo más sobre el punto 1) ? 20:01:35 &lt;zzz&gt; 2) Estado del lanzamiento 0.9.41 (zzz) 20:01:46 &lt;sadie__&gt; hola 20:01:54 &lt;eyedeekay&gt; Hola 20:02:09 &lt;zzz&gt; estamos cerrando el período de revisión. Espero tener actualizaciones dentro de la red mañana por la mañana, y otras cosas después 20:02:44 &lt;zzz&gt; y luego lo haremos de nuevo para la 42 20:03:06 &lt;zzz&gt; ¿algo más sobre el punto 2) ? 20:03:48 &lt;zzz&gt; 3) Estado de LS2 (zzz) 20:04:01 &lt;zzz&gt; avanzamos lento pero constante 20:04:11 &lt;zzz&gt; la .41 tiene soporte para autenticación por cliente 20:04:22 &lt;zzz&gt; garlic farm también está progresando, lentamente 20:04:46 &lt;zzz&gt; planeamos un nuevo mensaje I2CP para la .42 para pasar información de blinding (enmascaramiento criptográfico) del cliente al router 20:05:12 &lt;zzz&gt; seguimos avanzando con la propuesta 144 para nuevo cifrado, pero es realmente difícil 20:05:42 &lt;zzz&gt; espero tener una buena especificación para la 144 en un par de meses, quizá publicar algo de código de prueba a finales de este año 20:05:55 &lt;zzz&gt; como siempre, nuestras reuniones son los lunes a las 6:30 PM UTC en #ls2, todos bienvenidos 20:06:07 &lt;zzz&gt; ¿algo más sobre el punto 3) ? 20:06:37 &lt;zzz&gt; 4) Estado del proyecto I2P Browser "labs" (meeh) 20:06:45 &lt;zzz&gt; meeh ¿qué novedades hay sobre el navegador? 20:07:38 &lt;zzz&gt; ok, supongo que no está aquí 20:07:51 &lt;zzz&gt; 5) Solicitud de página de inicio de la consola para muwire.i2p (zlatinb) 20:08:01 &lt;zlatinb&gt; hola 20:08:07 &lt;zzz&gt; http://zzz.i2p/topics/2722 20:08:11 &lt;zzz&gt; cuéntanos sobre tu sitio por favor 20:09:30 &lt;zlatinb&gt; MuWire es una aplicación de intercambio de archivos de propósito general que funciona sobre i2p. El sitio contiene enlaces de descarga, capturas de pantalla e información general sobre la aplicación. 20:10:05 &lt;zlatinb&gt; Creo que MW es de interés y utilidad general para la comunidad de i2p; ha estado creciendo rápidamente y atrayendo mucho interés. 20:10:22 &lt;zzz&gt; ¿alguien tiene algún comentario sobre esta solicitud? ¿a favor? ¿en contra? 20:10:41 &lt;zzz&gt; ¿o alguna pregunta? 20:11:39 &lt;zzz&gt; Apoyo la solicitud, creo que es una aplicación genial que solo es útil si tiene muchos usuarios, y podemos ayudar a eso poniéndola en la consola 20:11:55 &lt;zzz&gt; sadie__, ¿? eyedeekay ¿? 20:12:23 &lt;sadie__&gt; Apoyo la solicitud 20:12:30 &lt;eyedeekay&gt; Yo también la apoyo. 20:12:49 &lt;zzz&gt; genial. al no oír objeciones, la pondremos para la .42 20:12:54 &lt;zzz&gt; ¿algo más sobre el punto 5) ? 20:13:41 &lt;zzz&gt; 6) Scrum de estado (zlatinb) 20:13:45 &lt;zzz&gt; adelante zab 20:14:15 &lt;zlatinb&gt; Hola, hagamos el scrum en paralelo. Por favor, digan en pocas palabras: 1) qué han hecho desde el último scrum 2) qué planean hacer el próximo mes 3) si tienen algún bloqueo o necesitan ayuda. Cuando terminen, digan EOT 20:15:38 &lt;zzz&gt; 1) correcciones de errores, autenticación por cliente, garlic farm, nuevo cifrado, más correcciones de errores, preparándome para el lanzamiento, trabajo inicial en cosas nuevas para la .42 20:15:39 &lt;zlatinb&gt; yo: 1) solo un pequeño ajuste a la RouterContext api para permitir un gestor de registros personalizado 2) Tengo más cambios de Router/RouterContext que me gustaría hacer para mejorar la integración del router. También podría trabajar en garlic farm si se abre. 3) No hay bloqueos realmente, solo sería bueno tener Maven más simplificado 20:15:41 &lt;zlatinb&gt; EOT 20:16:41 &lt;zzz&gt; 1a) muchas correcciones de errores y limpiezas en Android 2) lanzamiento .41, separación de configuración para la .42, nuevo mensaje i2cp para la .42, trabajo en nuevo cifrado de la prop 144 20:17:20 &lt;sadie__&gt; Seguí trabajando en la consola: se actualizó el logo y se agregó a ambos temas. Viajé a Túnez para RightsCon y establecí más conexiones en la comunidad. Difusión comunitaria, pruebas, revisando tickets y acostumbrándome a tx.  20:17:37 &lt;zzz&gt; 2a) preparándome para defcon, más trabajo en garlic farm, trabajando con el equipo de #ls2 en la construcción de tunnels para routers con el nuevo cifrado 20:17:45 &lt;sadie__&gt; el próximo mes Actualización del modelo de amenazas, investigación de usuarios y creación de personas, búsqueda de financiación  20:17:45 &lt;eyedeekay&gt; He estado trabajando en la configuración de split tunnel, recientemente ha sido en pruebas en múltiples plataformas. Hice una WebExtension para mejorar cómo funciona la navegación en Android configurando automáticamente el navegador, escribí/repliqué un montón de entradas de blog y trabajé en el sitio web. 2) Terminar de probar los split tunnels e incorporarlos en el router para la .42. Trabajar con meeh en el navegador. 3) sin bloqueos EOT 20:17:46 &lt;sadie__&gt; EOT 20:18:01 &lt;zzz&gt; 3) sin bloqueos, EOT 20:18:15 &lt;zlatinb&gt; gracias, creo que eso es todo por parte de todos &lt;/scrum&gt; 20:18:22 &lt;meeh&gt; Estoy escribiendo 20:18:24 &lt;meeh&gt; un momento 20:18:37 &lt;zzz&gt; ok 20:21:29 &lt;meeh&gt; He estado trabajando principalmente en el navegador, también revisé el problema de dependencias de maven, documentación y también miré qué tan engorroso sería compilar el navegador para android para que podamos retirar el interno en nuestra app. 20:22:29 &lt;zzz&gt; meeh ¿eso fue 1) ? por favor da 2) y 3) seguido de EOT 20:25:34 &lt;meeh&gt; 1) sí, arriba 2) navegador: preparar la documentación de usuario, hacer estables las funciones actuales, terminar el cambio de marca especialmente en términos de iconos y gráficos. osx launcher: terminar la función de compartir de torrent snark. android: terminar la evaluación de cuánto trabajo supondría un port del navegador - tor hace lo mismo ahora, y dado que usamos mucho de lo mismo y scripts de build quizá sea factible. y por último, para las donaciones  20:26:39 &lt;meeh&gt; 3) sin bloqueos, y no necesito ayuda más allá de que siempre estoy feliz de aceptar PRs para cosas del navegador y especialmente cosas de android en las que no soy muy hábil 20:27:03 &lt;zzz&gt; ¿EOT? 20:27:07 &lt;meeh&gt; EOT 20:27:14 &lt;zzz&gt; ok gracias meeh 20:27:22 &lt;zzz&gt; así que eso es todo para 6) scrum 20:27:34 &lt;zzz&gt; volvamos a 4) I2P Browser (meeh) 20:28:06 &lt;zzz&gt; ¿podrías darnos un estado si hay algo más que añadir a lo que estuvo en tu scrum? 20:28:56 &lt;zzz&gt; ¿último lanzamiento, próximo lanzamiento, estabilidad, funciones, ... ? 20:30:21 &lt;meeh&gt; Creo que hemos cubierto la mayor parte de los gráficos de iconos en el proyecto del navegador, sin embargo también tenemos algunas imágenes (recuerdo especialmente el asistente de incorporación ahora) que necesitan ser reemplazadas por algo, lo mismo para el texto. Además, la semana pasada mostró que nos toma aproximadamente 1-2 días (hasta 48 horas) reaccionar ante un problema de seguridad (es decir, desde que tuve tiempo hasta que estuvo compilado) 20:34:05 &lt;meeh&gt; la documentación para desarrolladores debería ser suficiente por un tiempo, la documentación para usuarios estará pronto lista, intentando no copiar demasiado de lugares como mozilla y similares en el intento. Nuestro enfoque para las modificaciones al fork es colocar la mayor parte de nuestra lógica y funciones en i2pbutton, y solo hacer lo que realmente se necesita en el código fuente de firefox, lo que hasta ahora parece funcionar bien. Esto también incluye traducciones ya que firefox proporciona las suyas, así que lo único que queda por traducir son cadenas específicas de i2p 20:35:01 &lt;zzz&gt; ok gracias por la actualización. ¿Algo más en 4) ? 20:35:07 &lt;zzz&gt; ¿alguna pregunta sobre el navegador? 20:35:16 &lt;meeh&gt; pensamientos sobre pasar a un nuevo lanzamiento ESR es ... bob-bob positive, es decir, no estoy muy seguro de si se puede hacer automático, sin embargo los pocos lugares que necesitan uno o dos parches están empezando a resultarme muy conocidos 20:35:56 &lt;meeh&gt; el próximo lanzamiento no debería tardar tanto, depende un poco de cuánto quiera el equipo avivar el fuego en las próximas semanas 20:36:35 &lt;zzz&gt; sí, tenemos que sopesar las prioridades. Creo que estamos aprendiendo más sobre cuánto esfuerzo llevaría hacer esto de verdad 20:36:46 &lt;zzz&gt; ¿algo más en 4) ? 20:36:50 &lt;meeh&gt; Realmente no tengo un calendario para eso más allá de cuando alguna función nueva/actual esté hecha o más hecha, y/o se publiquen parches de seguridad para android 20:36:53 &lt;meeh&gt; ffirefox** 20:38:10 &lt;zzz&gt; ¿algo más en 4) ? 20:39:05 &lt;zzz&gt; ¿algo más para la reunión? 20:39:54 &lt;zzz&gt; gracias a todos 20:40:01 * zzz *bafs* la reunión se cerró </div>
