---
title: "Reunión de desarrolladores de I2P - 4 de febrero de 2020"
date: 2020-02-04
author: "zzz"
description: "Registro de la reunión de desarrollo de I2P del 4 de febrero de 2020."
categories: ["meeting"]
---

## Resumen rápido

<p class="attendees-inline"><strong>Presentes:</strong> echelon, eyedeekay, sadie, zlatinb, zzz</p>

## Registro de la reunión

<div class="irc-log"> 20:00:00 &lt;zzz&gt; 0) Hola 20:00:00 &lt;zzz&gt; 1) Estado del proyecto I2P Browser (sadie, meeh, idk) 20:00:00 &lt;zzz&gt; 2) Casos de uso / estado del outproxy (sadie) 20:00:00 &lt;zzz&gt; 3) Estado del desarrollo de la 0.9.45 (zzz) 20:00:00 &lt;zzz&gt; 4) Scrum de estado (zlatinb) 20:00:04 &lt;zzz&gt; 0) Hola 20:00:06 &lt;zzz&gt; hola 20:00:19 &lt;zlatinb&gt; hola 20:00:29 &lt;zzz&gt; 1) Estado del proyecto I2P Browser (sadie, meeh, idk) 20:00:51 &lt;zzz&gt; sadie, ¿qué hay de nuevo en el proyecto del navegador? 20:01:22 &lt;zzz&gt; o, como no está aquí, ¿alguien más? 20:02:09 &lt;eyedeekay&gt; Hola 20:02:55 &lt;zzz&gt; eyedeekay, ¿tienes una actualización de estado sobre el proyecto del navegador? 20:03:22 &lt;eyedeekay&gt; Estamos a punto de publicar la última versión del navegador durante seis meses antes de que entre en pausa. Hemos decidido que debemos ser mucho más inteligentes sobre cómo encapsulamos la configuración y construimos el navegador para que el proyecto sea sostenible; ahora mismo es un drenaje enorme de recursos. Se publicará una declaración más completa en el sitio web en el momento del lanzamiento del navegador. 20:04:11 &lt;zzz&gt; ¿Esta versión será la beta 8? Si mal no recuerdo, en nuestra última reunión hace dos meses se preveía que saliera en 3 días 20:04:58 &lt;eyedeekay&gt; Sí, esa es la razón por la que entra en pausa. Simplemente no es sostenible hacerlo como lo hemos venido haciendo; hay que explorar otras opciones que nos exijan menos trabajo para tan solo mantenernos al día con las versiones de Firefox. 20:05:27 &lt;zzz&gt; ok. bienvenida, sadie_, ¿tienes algo que añadir? 20:05:44 &lt;sadie_&gt; no 20:06:05 &lt;zzz&gt; ¿Alguien tiene comentarios o preguntas sobre 1) navegador? 20:06:52 &lt;zzz&gt; ¿Algo más sobre el 1)? 20:07:29 &lt;zzz&gt; 2) Casos de uso / estado del outproxy (sadie) 20:07:32 &lt;eyedeekay&gt; Proporcionaremos recomendaciones para procedimientos alternativos para configurar navegadores. 20:07:47 &lt;zzz&gt; ok 20:08:04 &lt;zzz&gt; sadie_, por favor danos una actualización sobre la investigación del outproxy 20:08:51 &lt;sadie_&gt; la investigación del outproxy se ha pospuesto durante los últimos meses.  20:09:42 &lt;zzz&gt; ok, ¿alguna previsión de cuándo podría reanudarse? 20:11:53 &lt;zzz&gt; ¿Comentarios o preguntas sobre 2) outproxy? 20:12:20 &lt;sadie_&gt; no es una alta prioridad en el futuro inmediato, según la hoja de ruta.  20:12:40 &lt;eyedeekay&gt; Meeh de hecho ha mejorado notablemente últimamente el rendimiento del outproxy para el outproxy predeterminado de uso general en false.i2p 20:13:11 &lt;zzz&gt; ¿Algo más sobre el 2)? 20:14:04 &lt;zzz&gt; 3) Estado del desarrollo de la 0.9.45 (zzz) 20:14:15 &lt;zzz&gt; el desarrollo va bien 20:14:32 &lt;zzz&gt; tenemos 17K líneas de diff hasta ahora, incluyendo una gran actualización de los temas oscuros 20:14:38 &lt;zzz&gt; algunas correcciones para el modo oculto 20:14:47 &lt;eche|on&gt; espero que eso ayude 20:15:16 &lt;zzz&gt; algunos cambios de iconos, nuevo Tomcat, nuevo Jetty, reproductor de vista previa HTML5 para archivos parciales en i2psnark 20:15:52 &lt;zzz&gt; las fechas están en el /topic de arriba. congelación de etiquetas en una semana, fecha límite de check-in en 2 semanas y media, lanzamiento en 3 semanas 20:16:34 &lt;zzz&gt; No estrictamente en la .45, pero puedo anunciar que hemos tenido buenos avances en pruebas de interoperabilidad con i2pd en la propuesta 144 (nuevo cifrado) 20:16:59 &lt;zzz&gt; y seguimos trabajando en errores y problemas a ambos lados, y en la propia propuesta 20:17:27 &lt;zzz&gt; ¿Alguien más desea destacar algo que haya entrado para la .45, o algo que vaya a entrar? 20:19:01 &lt;zzz&gt; ¿Algo más sobre el 3)? ¿Preguntas o comentarios? 20:19:22 &lt;eche|on&gt; nop 20:20:02 &lt;zzz&gt; 4) Scrum de estado (zlatinb) 20:20:08 &lt;zzz&gt; adelante, zlatinb   20:20:15 &lt;zlatinb&gt; Hola.  Brevemente: 1) qué has hecho desde la última reunión 2) qué planeas hacer el próximo mes 3) bloqueadores o ayuda necesaria.  Di EOT cuando termines 20:20:46 &lt;zlatinb&gt; yo: 1) plugin MW  2) Más trabajo en el plugin MW, reescritura de SSU por jogger 3) sin bloqueadores EOT 20:21:16 &lt;zzz&gt; 1) correcciones de errores, propuesta 144, revisar los parches de jogger y la propuesta; 2) más de lo mismo, además del lanzamiento .45; 3) sin bloqueadores EOT 20:21:54 &lt;eche|on&gt; nada especial, soporte de servidor, http://wiki.i2p-projekt.i2p funciona y se está llenando, todo bien 20:23:26 &lt;sadie_&gt; trabajando en mejoras a la documentación post-instalación con idk, conseguí más investigación de pruebas de usabilidad, outreach comunitario / estrategia de PR / pruebas de las webextensions de idk/  proceso de descubrimiento - infraestructura resiliente, investigación de rebranding - más de lo mismo el próximo mes 20:23:57 &lt;zlatinb&gt; ¿Alguien más?  T-1 minuto para el fin del scrum 20:24:01 &lt;eyedeekay&gt; 1) La mayor parte de mi trabajo fue una revisión sustancial del tema oscuro predeterminado para mejorar la legibilidad y hacerlo ver más moderno y consistente. También añadí funciones y corregí errores en mi webextension para Firefox; ahora tiene la capacidad de hablar con i2pcontrol y snark-rpc. También configuré mi eepSite personal y un recurso de git común (una instancia de GitLab en git.idk.i2p) para el proyecto. 2) Estaré trabajando en  20:24:01 &lt;eyedeekay&gt;  la migración a git. 3) sin bloqueadores. 20:24:41 &lt;zlatinb&gt; gracias, scrum.end 20:24:48 &lt;zzz&gt; ok, gracias, zlatinb   20:25:07 &lt;zzz&gt; ¿Alguien tiene preguntas, comentarios o temas adicionales para la reunión? 20:26:13 * zzz agarra el baffer 20:27:01 * zzz *bafs* la reunión cerrada </div>
