---
title: "Reunión de desarrolladores de I2P - 1 de septiembre de 2020"
date: 2020-09-01
author: "i2p"
description: "Acta de la reunión de desarrollo de I2P del 01 de septiembre de 2020."
categories: ["meeting"]
---

## Resumen rápido

<p class="attendees-inline"><strong>Presentes:</strong> eyedeekay, zlatinb, zzz</p>

## Registro de la reunión

<div class="irc-log"> (04:00:08 PM) eyedeekay: Hola a todos, bienvenidos a la reunión de la comunidad del 1 de septiembre: (04:00:08 PM) eyedeekay: 1) Hola (04:00:08 PM) eyedeekay: 2) versión 0.9.48 (04:00:08 PM) eyedeekay: 3) Actualización del progreso de Git (04:00:08 PM) eyedeekay: 4) Actualización del progreso de Android/Maven (04:00:08 PM) eyedeekay: 1) Hola (04:00:08 PM) eyedeekay: Hola a todos, gracias por venir :) (04:00:24 PM) zlatinb: hi (04:00:31 PM) eyedeekay: hola zlatinb (04:00:40 PM) zzz: yo (04:00:45 PM) eyedeekay: hola zzz (04:01:00 PM) eyedeekay: ¿Hay alguien más aquí? (04:01:23 PM) eyedeekay: echelon está fuera de la ciudad por el día y no estará disponible (04:01:53 PM) eyedeekay: 2) versión 0.9.48 (04:02:33 PM) eyedeekay: La 0.9.47 se lanzó la semana pasada, el nuevo ciclo acaba de empezar (04:03:15 PM) eyedeekay: zzz publicó la propuesta para identidades de router ECIES más temprano hoy, por favor quienes puedan tómense el tiempo de leerla y comentar (04:04:45 PM) eyedeekay: ¿Alguien tiene algo que quiera decir para el tema 2)? (04:04:57 PM) zlatinb: Intentaré meter algo de trabajo de SSU  (04:05:05 PM) zlatinb: pendiente de la migración a Git, claro (04:05:06 PM) zzz: apenas estamos empezando... (04:05:32 PM) zzz: el equipo #ls2 planea empezar a trabajar tanto en routers ECIES como en propuestas SSU2 durante este tiempo (04:05:57 PM) zzz: Preveo un ciclo de unos 3 meses, con un lanzamiento en noviembre (04:06:06 PM) zzz: EOT (04:06:14 PM) zlatinb: también, me gustaría ver algo de movimiento en el frente RED, aunque aún no estoy seguro exactamente de qué quiero cambiar. Tendré que hacer pruebas en la testnet antes de decidir. EOT (04:06:50 PM) eyedeekay: Gracias zzz y zlatinb. (04:07:00 PM) zzz: eyedeekay, por favor danos tus planes (y los del equipo de UI si los conoces) para la 48 (04:08:12 PM) eyedeekay: Mis grandes planes son terminar la seguridad de subprocesos para i2cp.rekeyOnIdle (04:08:41 PM) eyedeekay: y añadir UI para destinos alternativos de I2P a i2ptunnel y a la webextension (04:09:13 PM) eyedeekay: Pero ahora mismo, mis prioridades son git y Android (04:09:14 PM) eyedeekay: EOT (04:09:36 PM) zzz: ¿hay cambios grandes de UI planeados? ¿cambios del sitio web planeados? ¿alguna novedad sobre el contrato OTF/Ura? (04:10:16 PM) eyedeekay: Ura ya no está siendo pagado por la OTF, pero algunos de ellos siguen donando su tiempo muy generosamente y seguimos en contacto (04:11:26 PM) eyedeekay: No hay cambios grandes en todo el conjunto de iconos, pero planeo añadir menús plegables y un botón de reinicio a la página principal de i2ptunnel (04:12:26 PM) zzz: ok. Sin novedades en meses, estoy totalmente a oscuras sobre cuál es el resultado del contrato de la OTF y cuándo podría llegar, si es que llega; así que a estas alturas, ¿podemos asumir que va a morir? ¿o qué? (04:13:18 PM) eyedeekay: Bumble está muy comprometida con integrar los cambios y ha seguido trabajando con nosotros; por ahora, considérenlo vivo (04:13:36 PM) zzz: ¿qué es "Bumble"? (04:13:46 PM) eyedeekay: Bumble es parte del equipo de Ura/SimSec (04:16:48 PM) eyedeekay: Sí, ella tiene planes. (04:17:41 PM) zlatinb: Sean cuales sean, no veo que se materialicen sin una comunicación activa y saludable con nosotros aquí. (04:19:22 PM) eyedeekay: Todo lo que puedo hacer es pedirlo. (04:19:35 PM) zlatinb: Gracias. EOT (04:19:45 PM) eyedeekay: 3) Migración a Git (04:20:05 PM) eyedeekay: Mi hoja de ruta para esta semana incluye dejar obsoleto por completo i2p.www mtn (04:20:59 PM) eyedeekay: Con ese fin estoy probando el script de despliegue migrado, que verifica modificaciones a los archivos traducidos usando mtn diff (04:21:33 PM) eyedeekay: Eso está casi listo; solo quiero estar seguro antes de publicarlo demasiado pronto y romper el sitio; además necesito la ayuda de echelon para el otro lado (04:21:57 PM) eyedeekay: Después de eso, casi de inmediato, empezaré con los scripts y plugins restantes. EOT. (04:22:03 PM) eyedeekay: ¿Alguna pregunta? (04:22:32 PM) zzz: como se pidió en el hilo de mi foro, por favor proporciona un aviso con 24 horas de antelación antes de detener la sincronización de mtn para cada rama activa (04:22:44 PM) eyedeekay: Absolutamente, lo haré. (04:22:54 PM) zzz: y otro anuncio cuando git esté activo (04:23:18 PM) eyedeekay: Claro (04:23:50 PM) eyedeekay: ¿Algo más? (04:24:49 PM) eyedeekay: 4) Actualizaciones de Maven/Android (04:26:25 PM) eyedeekay: No hay mucho que decir aquí salvo que estoy trabajando para publicarlos; mi primer conjunto de envíos no se distribuyó correctamente (04:26:58 PM) zlatinb: ¿Cuál es el problema específico con mavenCentral? (04:28:11 PM) eyedeekay: No lo sé; tengo un ticket abierto con ellos para ayuda, pero todo se ve bien hasta que intento moverlos fuera del área de staging (04:28:56 PM) zlatinb: ok, raro (04:29:02 PM) zzz: ok, entonces sin ETA (04:29:07 PM) eyedeekay: Sí, y todos funcionan menos uno (04:30:20 PM) eyedeekay: Sin ETA. Trabajaré en ello hasta que esté arreglado. (04:31:00 PM) eyedeekay: Es mi prioridad actual, ya que todos lo necesitan. (04:31:08 PM) eyedeekay: EOT. (04:32:24 PM) eyedeekay: ¿Algo más de alguien más para el 4 (04:33:09 PM) eyedeekay: De acuerdo, tuvimos una sugerencia de último minuto de orignal para mover las reuniones a otro canal, voy a llamarlo 5) i2p-meetings (04:33:45 PM) eyedeekay: No creo firmemente que sea necesario (04:34:15 PM) eyedeekay: Pero estoy abierto a escuchar las opiniones de otros al respecto? (04:34:48 PM) zlatinb: Esto se debe a un drama entre él y echelon, y hasta ahora ambos bandos se niegan a ceder. Estoy en contra de mover la reunión y, en cambio, animo a las personas involucradas en el drama a buscar una solución. (04:35:31 PM) zzz: Creo que todo lo que yo debía hacer para la versión 47 está arriba (04:35:31 PM) zzz: con respecto al 5), el problema es que echelon sigue baneando a orignal aquí; sin asignar culpas, el mismo problema podría suceder en cualquier otro canal también (04:36:56 PM) zzz: sería valioso si al desarrollador principal de la implementación de router líder en C++ se le permitiera participar aquí, tanto en las reuniones como en otros momentos; si eso es posible, no tengo idea (04:37:06 PM) eyedeekay: Ah, ya veo. Esto me da una mejor idea de la situación. (04:37:40 PM) eyedeekay: A la luz de eso, creo que todos estamos de acuerdo: mantenerlas en i2p-dev y buscar una resolución social? (04:38:14 PM) zlatinb: +1 (04:38:28 PM) eyedeekay: OK. Se hará. (04:38:29 PM) zzz: Ya me he negado a mediar múltiples veces. Quizás alguien más pueda intentarlo, o si no, depende de ellos dos. (04:39:21 PM) eyedeekay: Entiendo. (04:39:56 PM) zlatinb: ok, lo intentaré (04:40:01 PM) zlatinb: pero necesitaré ayuda (04:40:15 PM) zlatinb: y ninguna de las partes va a obtener todo lo que quiere (04:40:48 PM) eyedeekay: zlatinb, haré lo que pueda para apoyarte en esto. (04:41:12 PM) zlatinb: gracias (04:41:32 PM) eyedeekay: zzz Creo que tienes razón en que todos tus paquetes están arriba para 0.9.47 (04:41:51 PM) zzz: :) (04:42:40 PM) eyedeekay: ¿Alguien más tiene algo que quiera tratarse en esta reunión? (04:43:05 PM) eyedeekay: De lo contrario, voy a activar el tiempo de espera del búfer:2m (04:43:12 PM) anonymousmaybe: ¿puedes hacer la UI de i2pconsole sin JavaScript? si no, ¿por qué? (04:43:23 PM) zzz: un 6) muy breve: por favor, pon los logs de hoy y del mes pasado (y del mes anterior si lo consideras una reunión real, nunca estuve seguro) en el sitio web (04:43:36 PM) zzz: EOT para 6) (04:43:36 PM) eyedeekay: Lo haré, zzz (04:44:04 PM) eyedeekay: anonymousmaybe Ya se puede ejecutar sin JavaScript; NoScript o uMatrix deberían servir (04:44:29 PM) anonymousmaybe: sí, pero me refiero a que a nivel de código sigue ahí (04:45:03 PM) anonymousmaybe: me pregunto si puedes añadir un todo para una versión posterior para excluir js de la consola  (04:46:17 PM) eyedeekay: Supongo que probablemente sea posible añadir una opción que, digamos, no añada los elementos script src a la página, pero no estoy seguro de ver mucho sentido, y va en contra de al menos un puñado de objetivos de la UI. (04:46:43 PM) eyedeekay: ¿Tienes un ticket en trac para eso? (04:47:44 PM) eyedeekay: anonymousmaybe? (04:50:05 PM) anonymousmaybe: eyedeekay no (04:50:16 PM) anonymousmaybe: tengo un hilo en i2pforum  (04:50:21 PM) anonymousmaybe: pero no tickets de i2p (04:51:36 PM) eyedeekay: Entonces iré al foro y lo discutiré contigo allí por ahora. (04:52:25 PM) eyedeekay: No estoy diciendo que no, pero sí quiero escuchar tu caso antes de tomar medidas (04:52:32 PM) anonymousmaybe: https://i2pforum.net/viewtopic.php?f=13&t=537 (04:52:51 PM) eyedeekay: Muchas gracias :) (04:53:29 PM) anonymousmaybe: tú también :) (04:54:28 PM) eyedeekay: Si no hay nada más, entonces voy a cerrar la reunión. A la una (04:54:37 PM) eyedeekay: timeout:1m (04:55:50 PM) eyedeekay: Muy bien, gracias a todos por venir a la reunión, nos vemos por IRC </div>
