---
title: "Reunión de desarrolladores de I2P - 3 de marzo de 2020"
date: 2020-03-03
author: "eyedeekay"
description: "Registro de la reunión de desarrollo de I2P del 3 de marzo de 2020."
categories: ["meeting"]
---

## Resumen rápido

<p class="attendees-inline"><strong>Presentes:</strong> echelon, eyedeekay, sadie, mikalv, zzz</p>

## Registro de la reunión

<div class="irc-log"> 20:59:49 &lt;eyedeekay&gt; Hola a todos, falta como un minuto para la hora de la reunión, ¿quiénes están aquí? 20:00:33 &lt;eche|on&gt; Bien, es la hora. Bienvenidos a la reunión de desarrollo en IRC del 3 de marzo de 2020.  20:00:40 &lt;eche|on&gt; Orden del día: 20:00:40 &lt;eche|on&gt; 0) Hola 20:00:40 &lt;eche|on&gt; 1) estado de la versión 0.9.45  20:00:40 &lt;eche|on&gt; 2) planes para 0.9.46 20:00:40 &lt;eche|on&gt; 3) estado/futuro de I2P Android 20:00:40 &lt;eche|on&gt; 4) planes MTN =&gt; Git 20:00:40 &lt;eche|on&gt; 5) varios - planes de UX para 2020; página de donaciones 20:01:28 &lt;eche|on&gt; así que, como el viejo buffer me resulta casi inutilizable y aún no tengo uno nuevo, empecemos 20:01:31 &lt;eche|on&gt; 0) hola 20:01:33 &lt;nextloop&gt; ¡hola! 20:01:38 &lt;eche|on&gt; Yo estoy aquí, eyedeekay está aquí, nextloop está aquí 20:01:40 &lt;zzz&gt; hola 20:02:21 &lt;eche|on&gt; ok, sigamos con el punto 1) 20:02:36 &lt;eche|on&gt; 0.9.45 se publicó hace unos días y hasta ahora parece bien 20:02:42 &lt;eche|on&gt; ¿algún comentario? 20:03:03 &lt;zzz&gt; todo fue sin problemas de mi lado 20:03:11 &lt;nextloop&gt; ¿cuál es el estado de Android? 20:03:16 &lt;zzz&gt; en la red, PPA, repo deb. Sin informes importantes hasta ahora 20:03:31 &lt;eche|on&gt; Android aún no listo, ver punto 3 20:03:34 &lt;zzz&gt; Te dejo a ti informar sobre maven/fdroid/android/mac, no tengo información sobre eso 20:03:47 &lt;eche|on&gt; Mac se compiló y se puso en línea 20:04:09 &lt;eche|on&gt; por mi parte fue lo suficientemente bien 20:04:13 &lt;eche|on&gt; hola sadie_  20:04:45 &lt;eche|on&gt; ok, y ahora pasemos al 2, los planes para 0.9.46 20:04:55 &lt;eche|on&gt; zzz: ¿algún plan para 0.9.46 en tu hoja de ruta? 20:05:17 &lt;sadie_&gt; hola 20:05:51 &lt;zzz&gt; rrd4j está entrando para reemplazar jrobin 20:05:56 &lt;zzz&gt; unos 30 checkins hasta ahora en una semana 20:06:10 &lt;zzz&gt; orignal y espero terminar ratchet (prop. 144) 20:06:28 &lt;eche|on&gt; buen ritmo, seguro que se ralentizará. ¿Ratchet estará en la .46 o es un quizá? 20:06:41 &lt;zzz&gt; correcciones de SSU en jogger... quizá... quizá no... 20:07:23 &lt;zzz&gt; ratchet está en la 45, funciona, pero muchos detalles no están terminados, con suerte lo estarán para la 46 20:07:36 &lt;eche|on&gt; ok, bien. 20:08:15 &lt;zzz&gt; lista de tareas de ratchet http://zzz.i2p/topics/2639 20:08:49 &lt;eche|on&gt; ¿cuál es el plazo estimado para un lanzamiento 0.9.46? ¿mayo? 20:08:50 &lt;zzz&gt; ¿cuáles son los planes de los demás? 20:09:15 &lt;eche|on&gt; eyedeekay, sadie, ¿plan para 0.9.46? 20:09:18 &lt;eyedeekay&gt; Mi máxima prioridad en este momento es el readme ubicado en la consola del router; actualmente estoy un poco bloqueado por una recomendación de chat, pero lo resolveré pronto. A partir de esto iré trabajando progresivamente en nuestra ayuda dentro de la consola. 20:09:24 &lt;zzz&gt; mi propuesta es finales de mayo, sujeto al acuerdo de los demás 20:10:07 &lt;eche|on&gt; ok, finales de mayo parece bien, lo verificaré con los demás en los próximos días. 20:10:20 &lt;eyedeekay&gt; Estoy conforme con finales de mayo 20:10:32 &lt;mikalv_&gt; igual 20:10:43 &lt;eche|on&gt; ok, ¿alguna otra nota sobre los planes de 0.9.46? 20:10:51 &lt;eche|on&gt; ¿comentarios, preguntas? 20:11:24 &lt;mikalv_&gt; no, pero deberíamos resolver la cuestión del soporte de arquitecturas de Android ahora que estamos todos aquí 20:11:32 &lt;eche|on&gt; ese es el punto 3 :-) 20:11:44 &lt;mikalv_&gt; básicamente Google dice: soporta x64 o abandona la plataforma (si solo proporcionas 32 bits) 20:11:47 &lt;eche|on&gt; al cual pasamos ahora, ya que nadie planteó otra pregunta sobre el punto 2 20:11:56 &lt;mikalv_&gt; genial 20:11:59 &lt;eche|on&gt; mikalv_: ¿cuál es el estado de Android 0.9.45? 20:12:31 &lt;mikalv_&gt; Lo construí, obtuve la queja de Google y esperé a esta reunión para una decisión administrativa sobre qué deberíamos hacer 20:12:48 &lt;mikalv_&gt; si deberíamos abandonar mips y similares, o intentar producir los binarios de 64 bits para ello 20:13:04 &lt;zzz&gt; ¿cuál es tu recomendación? 20:13:34 &lt;mikalv_&gt; una vez que eso se decida, deberíamos estar listos para publicar en cualquier momento si lo quitamos, y no estoy seguro de si necesitamos producir los binarios de 64 bits, ya que no lo he intentado antes 20:13:42 &lt;eche|on&gt; En mi opinión no hay muchos dispositivos Android MIPS y x86 disponibles, así que descartémoslos para 0.9.45, pero tengámoslo en mente 20:13:57 &lt;sadie_&gt; Para mí, revisión de la arquitectura de la información de la consola y el sitio web; luego, taller de identidad y valores con Ura y Simply Secure. Trabajo posterior a la instalación, revisión de infraestructura y políticas 20:14:06 &lt;mikalv_&gt; Intenté lograr que Google Play me dijera de alguna forma cuánto se usaban (las distintas arquitecturas), pero no pude encontrar métricas para ello 20:14:10 &lt;zzz&gt; ¿tienes estadísticas de usuarios, mikal? 20:14:22 &lt;eche|on&gt; ok, sadie, añadido al punto 2, anotado :-) 20:14:23 &lt;mikalv_&gt; lo más cercano que tenemos es una lista de dispositivos  20:14:27 &lt;nextloop&gt; la arquitectura solo es relevante para la librería NDK jbigi, ¿verdad? 20:14:35 &lt;mikalv_&gt; pero entonces, necesitamos saber qué arquitectura tiene cada uno de los diferentes dispositivos  20:14:38 &lt;zzz&gt; me suena a una decisión fácil 20:14:40 &lt;eche|on&gt; sí, nextloop, en su mayoría sí 20:14:44 &lt;mikalv_&gt; sí, nextloop  20:14:48 &lt;nextloop&gt; porque se compila desde el código fuente en cada publicación de f-droid 20:15:17 &lt;nextloop&gt; nunca verifiqué si realmente se usa o si usa el fallback de Java 20:15:25 &lt;eche|on&gt; ok 20:15:25 &lt;mikalv_&gt; ¿pero eso es para las versiones de 64 bits, de modo que f-droid tenga binarios que no existen en la versión de gplay? 20:16:24 &lt;nextloop&gt; creo que solo ejecuta el script de shell. Lo que se compile allí es lo que se construye 20:16:50 &lt;eche|on&gt; mikalv_: por favor, revisa el script de shell/la versión de f-droid; si hay 64 bits disponible, úsalo, si no, elimina esa arquitectura 20:17:24 &lt;mikalv_&gt; de acuerdo, lo haré entonces a menos que haya objeciones 20:17:35 &lt;eyedeekay&gt; Por mi parte, sin objeciones. 20:17:40 &lt;mikalv_&gt; (?) 20:17:43 &lt;mikalv_&gt; genial 20:17:46 &lt;eche|on&gt; ahora al punto más interesante: el futuro de la versión de I2P para Android. Como Bote está casi muerto y no se usa, y no hay desarrollador disponible, el caso de uso para I2P en Android ha desaparecido 20:17:57 &lt;eche|on&gt; ¿queremos un futuro lanzamiento de I2P para Android? 20:18:09 &lt;eche|on&gt; ¿incluso sin Bote y con un caso de uso casi nulo? 20:18:16 &lt;eche|on&gt; eyedeekay: ¿opinión? ¿zzz? 20:18:28 &lt;zzz&gt; ¿tu premisa es que el único caso de uso para la app del router en Android es Bote? 20:18:47 &lt;eche|on&gt; como el navegador tiene otros problemas (como me dijo mikalv_), ¿qué queda? 20:18:59 &lt;eyedeekay&gt; La gente está usando Java I2P en Android para cosas que no son Bote. Hay un tipo alojando Yacy sobre termux o alguna locura por el estilo. No quiero coartar a la gente. 20:19:03 &lt;eche|on&gt; aparte de ser un simple router en dispositivos pequeños 20:19:18 &lt;zzz&gt; simplemente no es cierto que la navegación esté rota 20:19:34 &lt;mikalv_&gt; básicamente no hay una forma "no técnica" de usar la versión de Android actual 20:19:39 &lt;eche|on&gt; ok, bien, entonces ambos votan por el futuro de Android 20:19:41 &lt;zzz&gt; ¿cierto, idk? 20:19:48 &lt;mikalv_&gt; puedes ajustar Firefox en about:config, cosa que Mozilla te advierte que no hagas 20:20:06 &lt;eyedeekay&gt; Sí, creo que Android puede tener futuro. 20:20:06 &lt;mikalv_&gt; pero más allá de eso, en mi opinión necesita algún tipo de propósito vital 20:20:45 &lt;eche|on&gt; pero, por lo que he visto también, Android cambiará de responsable a eyedeekay, ¿es correcto? 20:20:46 &lt;zzz&gt; ¿Qué hay detrás de esto? ¿El equipo no quiere dar soporte? 20:20:51 &lt;eyedeekay&gt; Sí 20:21:00 &lt;eche|on&gt; O 20:21:01 &lt;eche|on&gt; ok 20:21:12 &lt;eche|on&gt; zzz: intento recopilar opiniones e ideas 20:21:26 &lt;eche|on&gt; y por lo que parece, eyedeekay dará soporte a Android para 0.9.46 y en adelante 20:21:35 &lt;eyedeekay&gt; Seguiré, al menos, manteniendo las compilaciones de Android; asumiré su responsabilidad. Sí deseo seguir dándole soporte. Solo para aclarar 20:21:45 &lt;zzz&gt; Creo que Android es importante. Ahora mismo estamos ofreciendo un soporte terrible. No estamos corrigiendo _ningún_ bug y no hay desarrollo nuevo 20:21:48 &lt;eche|on&gt; y como parece que los usuarios lo usan, se le dará soporte 20:22:12 &lt;zzz&gt; si no podemos aumentar nuestro soporte con el equipo actual, entonces deberíamos contratar a alguien nuevo para hacerlo 20:22:33 &lt;eche|on&gt; ok 20:22:48 &lt;sadie_&gt; He solicitado apoyo que sugeriría destinar a Android. Aún sin respuesta. 20:23:12 &lt;sadie_&gt; Creo que Android es importante 20:23:38 &lt;eche|on&gt; así que I2P para Android seguirá vivo e intentaremos darle mejor soporte, al menos mejor que solo proporcionar nuevas versiones 20:23:59 &lt;eche|on&gt; y si hay financiación, conseguir un desarrollador con fondos para apoyar el desarrollo en Android 20:24:25 &lt;eche|on&gt; ¿alguna pregunta, comentario, pista sobre el punto 3, Android? 20:25:43 &lt;eche|on&gt; ok, pasando al tema 4) la próxima migración de monotone a Git 20:26:20 &lt;eche|on&gt; hemos decidido dejar monotone y usar git en su lugar; aún se está trabajando en un plan de migración para mantener la mejor usabilidad y las características necesarias para el desarrollo de I2P 20:26:40 &lt;eche|on&gt; actualmente, eyedeekay montó un servidor git en http://git.idk.i2p e hizo un howto en https://github.com/eyedeekay/git-over-i2p/blob/master/GIT.md 20:27:02 &lt;eche|on&gt; estamos trabajando en integrar trac en la instancia de git y migrar todos los tickets a git 20:27:26 &lt;eche|on&gt; después de que esa migración se haga con seguridad y se verifique, decidiremos una fecha para el cambio 20:27:46 &lt;eche|on&gt; actualmente buscamos testers de la guía y del servidor git dentro de I2P  20:28:03 &lt;eche|on&gt; y por supuesto: más sugerencias, ideas, peticiones de funcionalidades sobre este tema 20:28:07 &lt;eche|on&gt; así que, por favor 20:28:12 &lt;eche|on&gt; eyedeekay: ¿más comentarios sobre esto? 20:28:39 &lt;eyedeekay&gt; También he estado trabajando en añadir soporte SOCKS a webtorrent, lo que con suerte nos permitirá usar gittorrent también en un futuro cercano. 20:29:19 &lt;eche|on&gt; nextloop: ¿comentarios? ¿ya que estás trabajando el script de sincronización actualmente? 20:29:49 &lt;zzz&gt; ¿El código de muwire está configurado y puenteado a GH como planeamos? 20:30:18 &lt;eyedeekay&gt; Aunque mis pruebas durante las últimas semanas han sido exitosas, me gustaría mucho que la gente revisara mi guía y comentara dónde podría aclararse o simplificarse. 20:30:37 &lt;nextloop&gt; el problema de que se rompan las conexiones durante el clonado inicial se resuelve haciendo un clon superficial y profundización iterativa, ¿estoy en lo cierto? 20:30:46 &lt;eche|on&gt; zzz: aún no tengo idea, no he trabajado en eso por mi parte 20:30:55 &lt;eyedeekay&gt; Sí, eso funciona ahora mismo. 20:30:56 &lt;zzz&gt; idk? 20:31:13 &lt;eche|on&gt; sí, nextloop, eso ayuda un poco, pero incluso la profundidad de 1 versión sigue siendo ~100 MB a descargar 20:31:37 &lt;eche|on&gt; al profundizarlo crece un poco más (4-5 veces en mi experimento) 20:31:49 &lt;zzz&gt; tengo una pregunta sobre los nombres de usuario en git.idk: ¿necesitamos elegir un nombre de usuario no usado en GH, o necesitamos registrarlo de forma preventiva en GH para que todo funcione bien? 20:32:12 &lt;nextloop&gt; zzz: GitHub identifica a los autores de commits en función de las direcciones de correo electrónico. 20:32:17 &lt;zzz&gt; hubo un informe en zzz.i2p hace un tiempo de que hay varias cuentas falsas de zzz-i2p en GH. ¿es eso un problema? 20:32:42 &lt;nextloop&gt; así que si añades en GitHub el correo que usas para el git de I2P, el commit quedará vinculado a tu cuenta 20:33:16 &lt;nextloop&gt; eyedeekay: ¿ya está en marcha el archivo torrent regular? si recuerdo bien, estabas trabajando en eso 20:33:48 &lt;eyedeekay&gt; Bueno, se puede generar, pero aún no hay nada que lo planifique 20:34:32 &lt;zzz&gt; entonces, ¿necesito registrarme en git.idk con una dirección de correo válida de clearnet si quiero registrarme (antes o después) en GH? ¿o eso es algo de configuración local? 20:34:55 &lt;zzz&gt; de todos modos, nos estamos metiendo en detalles, perdón; trabajaré con idk para resolverlo 20:35:17 &lt;eyedeekay&gt; No necesitas elegir un nombre de usuario no usado en GH, hasta donde sé; podrías trabajar completamente desde la instancia de gitlab y no necesitaríamos GitHub para nada 20:35:17 &lt;eche|on&gt; el correo de clearnet debería ser en este caso la dirección de i2pmail.org, en mi opinión 20:35:46 &lt;nextloop&gt; zzz: sí, para GitHub necesitas verificar el correo. ¿quizá usar i2p-mail.org? 20:35:54 &lt;eche|on&gt; actualmente el plan es usar gitlab (la instancia de git de idk en la red I2P) para nuestro trabajo y sincronizar con GitHub 20:36:23 &lt;eche|on&gt; los tickets de trac estarían en el servidor gitlab dentro de la red 20:36:25 &lt;nextloop&gt; eyedeekay: estaría motivado para configurar ese archivado automático 20:36:27 &lt;zzz&gt; solo quiero asegurarme de que no se vincule a alguna cuenta falsa de zzz cuando se puente a GH 20:36:47 &lt;eche|on&gt; (perdón por el lío, gitlab y github son ambos servidores con muchas funciones alrededor de git, ambos hacen casi las mismas tareas) 20:37:18 &lt;eche|on&gt; punto válido, zzz  20:37:47 &lt;eche|on&gt; ok, antes de entrar en muchos más detalles, ¿más comentarios? 20:39:06 &lt;eche|on&gt; pasamos al tema 5 - temas varios. actualmente 2 de mi parte: a) página de donaciones y b) planes de UX para 2020 20:39:40 &lt;eche|on&gt; 5a) mikalv_ ha configurado una nueva página de donaciones en https://donate.i2p.io/ y esas cuentas benefician a la empresa I2P que mikalv_ gestiona con torkel en Noruega 20:40:07 &lt;eche|on&gt; está en producción y recoge donaciones desde ahora; pronto (tm) se anunciará en la web y en Twitter 20:40:24 &lt;eche|on&gt; ¿algún comentario sobre esto? ¿incidencias, problemas? 20:41:29 &lt;eche|on&gt; 5)b) planes de UX para 2020: sadie está trabajando con elio en un proyecto de UX, en el que a elio se le han concedido fondos para trabajar en la UX de I2P  20:41:42 &lt;eche|on&gt; sadie, ¿más información, planes, ideas, comentarios? 20:42:05 &lt;sadie_&gt; Revisión de la arquitectura de la información de la consola y el sitio web; luego, un taller de identidad y valores con Ura y Simply Secure será el trabajo de este mes 20:42:41 &lt;sadie_&gt; ¡Hemos recibido muy buenos comentarios sobre el asistente de configuración! 20:43:31 &lt;eyedeekay&gt; Por mi parte, el proyecto del navegador ha sido puesto oficialmente en pausa. Prácticamente no podríamos haber elegido un peor momento para intentar algo así, ya que la base de código de Mozilla ha estado cambiando drásticamente mientras intentábamos trabajar con ella. Se retomará el proyecto cuando tengamos un objetivo menos cambiante. Estaré haciendo mejoras a I2P y a la navegación web en proyectos que requieran menos tiempo. 20:43:36 &lt;sadie_&gt; Así que por ahora, fase de investigación, síntesis y documentación.  20:44:03 &lt;zzz&gt; eyedeekay, ¿estado de la beta 8, prometida en 'un par de días' en la reunión de hace un mes? 20:44:24 &lt;eyedeekay&gt; Está cancelada. No tenía sentido crearla, ya que solo sería viable por muy poco tiempo. 20:44:35 &lt;eche|on&gt; gracias, sadie, ¿cuál es el plazo para el proyecto completo? fecha de finalización  20:44:56 &lt;eche|on&gt; eyedeekay: por favor, anúncialo en la página web 20:45:21 &lt;eyedeekay&gt; Lo haré 20:45:22 &lt;sadie_&gt; La fecha prevista de finalización del estudio es a mediados de junio 20:45:49 &lt;zzz&gt; si la beta 8 no habría sido viable por mucho tiempo, supongo que la beta 7 en nuestro sitio web hace tiempo que quedó obsoleta y debería retirarse, seguro 20:45:53 &lt;eche|on&gt; ok, ¿y hay una idea aproximada de en qué momento las mejoras de UX entrarán en el código de I2P? 20:46:59 &lt;eche|on&gt; sadie? 20:47:28 &lt;eche|on&gt; zzz: eso debería hacerse con el anuncio del final definitivo del proyecto del navegador 20:47:33 &lt;sadie_&gt; No será hasta después de junio. Primero tenemos que pasar por el proceso. Si hay mejoras que podamos implementar fácilmente a medida que se sugieren y aprueban, lo haremos. 20:47:35 &lt;zzz&gt; sadie_, ¿es pública la organización que financia a Ura? y si es así, ¿cuál? 20:47:46 &lt;mikalv_&gt; sí, el proyecto del navegador se inició desafortunadamente en el momento equivocado, ya que Mozilla reescribió básicamente todo en su base de código ese mismo año 20:48:05 &lt;anonymousmaybe&gt; i2pbrowser actualmente tiene muchas vulnerabilidades de seguridad sin corregir desde hace tiempo porque no siguió el ritmo de las versiones parcheadas de TB/FF 20:48:09 &lt;mikalv_&gt; así que cada versión tenía un código bastante diferente a la anterior, y así sucesivamente 20:48:23 &lt;eche|on&gt; sadie_: ok, parece que a inicios de 0.9.47, quizá 0.9.48, será la primera versión de I2P que recibirá cambios de este proyecto 20:48:25 &lt;sadie_&gt; La financiación de este estudio se proporciona a través del Usability Lab.  20:48:39 &lt;zzz&gt; ¿que es OTF? 20:48:40 &lt;sadie_&gt; correcto, ech 20:48:47 &lt;mikalv_&gt; tbb tuvo a 10 personas reescribiendo todos sus parches como tres o cuatro veces en 2019 20:49:34 &lt;eche|on&gt; https://www.opentech.fund/labs/usability-lab/ 20:49:45 &lt;sadie_&gt; OTF Resource Labs  20:49:58 &lt;zzz&gt; sería bueno sacar algunos tweets de agradecimiento y una entrada de blog si es público; ¡son grandes noticias que deberíamos contar a la gente! 20:50:37 &lt;fug&gt; también deberían decirle a la gente cómo vaciaron la interfaz de usuario y quitaron documentación 20:51:09 &lt;eche|on&gt; Como nota negativa menor, el InternetFreedomFestival en Valencia, España, fue cancelado debido al alto riesgo del coronavirus.  20:51:18 &lt;eche|on&gt; así que nueva participación de I2P allí 20:51:38 &lt;eche|on&gt; zzz: anotado y sucederá  20:52:15 &lt;sadie_&gt; zzz, sí, lo he anunciado en el foro la semana pasada. Se ha planificado el despliegue de PR 20:52:26 &lt;eche|on&gt; ¿más comentarios, temas en el punto 5) varios? 20:52:51 &lt;eche|on&gt; http://i2pforum.i2p/viewtopic.php?f=27&t=925 20:53:00 &lt;eche|on&gt; es la entrada del foro con las novedades 20:53:10 &lt;fug&gt; zzz: GitHub hace la detección basada en el correo especificado en los commits; dicho correo debe estar registrado con una cuenta de GitHub, y el registro requiere enviar un enlace de confirmación al correo 20:53:33 &lt;fug&gt; zzz: así que en el caso de tus commits con correo .i2p, no podrás confirmarlos 20:53:55 &lt;anonymousmaybe&gt; ¿alguna hoja de ruta para el aislamiento de i2prouter? https://trac.i2p2.de/ticket/2132 20:54:47 &lt;eche|on&gt; la división del paquete de Debian de I2P está, en mi opinión, en pausa actualmente 20:54:51 &lt;eyedeekay&gt; Aún no hay hoja de ruta para eso. 20:55:02 &lt;anonymousmaybe&gt; ah, qué pena.. 20:55:22 &lt;eche|on&gt; Hasta donde sé, se mantuvieron algunas discusiones con el mantenedor de deb, sin un resultado productivo aún 20:56:02 &lt;anonymousmaybe&gt; el ticket ya está ahí pero no se ha hecho trabajo para él  20:56:17 &lt;zzz&gt; tampoco hay 45 para sid aún, sin noticias de mhatta 20:56:38 &lt;anonymousmaybe&gt; ¿mikalv_ arregló el filtrado de usuarios de Tor/I2P en trac?  20:56:42 &lt;fug&gt; hay https://github.com/tracboat/tracboat para la migración de trac-&gt;gitlab, ¿se ha evaluado? 20:57:25 &lt;eche|on&gt; En mi opinión, eyedeekay está probando tracboat para la migración; al menos se mencionó el nombre 20:57:28 &lt;fug&gt; ¿dónde hay alguna página de información que describa el estado de la migración a git? 20:57:46 &lt;eche|on&gt; actualmente no hay página excepto el howto y el servidor git mencionados arriba 20:57:56 &lt;eche|on&gt; ya que aún estamos en una fase temprana 20:58:17 &lt;fug&gt; aun así deberían tener una página para esa información 20:58:21 &lt;eche|on&gt; anotado crear una página informativa 20:58:22 &lt;mikalv_&gt; Espero que esté arreglado, ¿alguien ha tenido problemas con eso en los últimos días? 20:58:38 &lt;eyedeekay&gt; ¿trac? No últimamente 20:58:49 &lt;eche|on&gt; sí, mikalv_, hubo un usuario aquí que intentó enviar un ticket y fue bloqueado por spam 20:58:59 &lt;eche|on&gt; pero bueno, ¿algún otro comentario para la reunión de desarrollo? 20:59:09 &lt;zzz&gt; outproxy sigue siendo un montón de porquería, pero trac me está funcionando bien 20:59:20 &lt;mikalv_&gt; y ahora estamos hablando del propio sistema de trac, y no de i2ptunnel, ¿verdad? 20:59:26 &lt;eche|on&gt; sí 20:59:43 &lt;eche|on&gt; uhh, llegó el límite de 60 min... 20:59:55 &lt;eche|on&gt; ¿algún comentario adicional? 21:00:05 &lt;fug&gt; sí, información sobre desarrollar I2P 21:00:16 &lt;fug&gt; debería mencionarse el uso de la nueva instancia de git en lugar de mtn, que nadie usa 21:00:45 &lt;eche|on&gt; se hará, si es válido y verificado para hacerse al 100%  21:01:24 &lt;eche|on&gt; Si no entra ningún otro comentario, como esta reunión de IRC está llegando casi a los 60 min, que es un límite flexible, me gustaría cerrar la reunión. Debido a la falta de un buffer apropiado, haré un sonido de "plopp". 21:01:45 &lt;eche|on&gt; así que, oídos atentos: "plopp" 21:01:56 &lt;sadie_&gt; dejo el micro 21:02:02 &lt;eche|on&gt; fin de la reunión de desarrollo. gracias a todos por su tiempo, ideas y comentarios 21:02:14 &lt;eche|on&gt; se publicará un registro pronto 21:02:14 &lt;sadie_&gt; gracias, ech </div>
