---
title: "Reunión de desarrolladores de I2P - 05 de mayo de 2020"
date: 2020-05-05
author: "eyedeekay"
description: "Registro de la reunión de desarrollo de I2P del 5 de mayo de 2020."
categories: ["meeting"]
---

## Resumen rápido

<p class="attendees-inline"><strong>Presentes:</strong> echelon, eyedeekay, zlatinb, zzz</p>

## Registro de la reunión

<div class="irc-log"> 22:00:09 &lt;eyedeekay&gt; Hola a todos, bienvenidos a la reunión del primer martes del mes y la última reunión antes del lanzamiento de la 0.9.46. ¿Quién más está presente? 22:00:27 &lt;zzz&gt; hola 22:00:28 &lt;zlatinb&gt; hola 22:01:02 &lt;eyedeekay&gt; 0) Hola  22:01:02 &lt;eyedeekay&gt; 1) estado/lanzamiento de la 0.9.46  22:01:03 &lt;eyedeekay&gt; 2) estado de la migración a git  22:01:03 &lt;eyedeekay&gt; 3) reseeds 22:01:03 &lt;eyedeekay&gt; 4) varios 22:03:07 &lt;eyedeekay&gt; Esta es la última reunión en IRC antes del lanzamiento de la 0.9.46; la tag freeze (congelación de etiquetas) es en aproximadamente una semana, así que las cadenas traducidas deben estar listas para entonces. Cualquier cambio pendiente debe enviarse antes de la fecha límite final, el día 22 de este mes. 22:03:58 &lt;eyedeekay&gt; Hasta donde sé, vamos según lo previsto para hacer este lanzamiento a tiempo. 22:04:15 &lt;eyedeekay&gt; Por mi parte, en el ciclo 0.9.46 he seguido con cambios organizativos, cosméticos y de interfaz de usuario en las aplicaciones, centrándome principalmente en i2ptunnel. También he estado trabajando en una configuración de rotación de tunnel para i2ptunnel, que pronto estaré listo para integrar. Dudo que termine la asignación dinámica de tunnel para i2ptunnel a tiempo para la 0.9.46. 22:04:21 &lt;eyedeekay&gt; ¿Alguien tiene algo que añadir? 22:04:38 &lt;zzz&gt; sí 22:04:52 &lt;zzz&gt; los dos puntos principales, las mejoras de streaming y finalizar ratchet, están hechos 22:05:01 &lt;eyedeekay&gt; ¡Excelente! 22:05:03 &lt;zzz&gt; las pruebas de ratchet con i2pd van bien 22:05:08 &lt;zzz&gt; buenos reportes iniciales sobre el streaming 22:05:17 &lt;zzz&gt; los ajustes continuarán hasta justo el lanzamiento 22:05:28 &lt;zzz&gt; ahora me estoy centrando sobre todo en correcciones de errores, por todos lados 22:05:55 &lt;zzz&gt; deberíamos estar en camino para un lanzamiento a principios de la semana del 25 22:05:57 &lt;zzz&gt; eot 22:06:05 &lt;eyedeekay&gt; Muy bien. Para quienes siguen #ls2, ha sido muy emocionante de ver. 22:06:22 &lt;eyedeekay&gt; zlatinb, ¿algo de tu lado? 22:07:29 &lt;zlatinb&gt; solo mucho trabajo de streaming, para continuar o aplicarse a ssu en la 47 22:07:52 &lt;eyedeekay&gt; Genial entonces. Pasemos al punto 2) 22:08:14 &lt;eyedeekay&gt; 2) estado de la migración a git 22:08:14 &lt;eyedeekay&gt; Git se ha preparado para uso general; se ha trasladado a un centro de datos, con hardware más rápido y una conexión más rápida. La configuración para un nuevo git i2ptunnel está en gran medida decidida, pero no se ha integrado. A los nuevos registros en gitlab se les presentarán unos términos del servicio básicos. Si no pueden cumplir esos TOS, se detalla claramente la opción de autoalojar servicios de git. Tiene copias de seguridad y tiene tanto HTTPS como .oni 22:08:14 &lt;eyedeekay&gt; o el soporte de gittorrent sigue en curso, al igual que la migración de tickets de trac. Mientras sigamos usando trac para las incidencias por el momento, creo que Git está listo para uso a tiempo completo si hacemos la transición después de este lanzamiento. 22:10:16 &lt;eyedeekay&gt; el historial de mtn sigue siendo un punto conflictivo para algunos repositorios interesantes 22:15:23 &lt;eyedeekay&gt; Perdón, pidgin se me colgó. 22:15:23 &lt;eyedeekay&gt; ¿Dónde estábamos? 22:15:38 &lt;zzz&gt; "el historial de mtn sigue..." 22:20:14 &lt;eyedeekay&gt; Gracias, zzz. 22:21:03 &lt;eyedeekay&gt; No creo tener mucho más que decir sobre git por mi parte. Si nadie más tiene comentarios, podemos pasar a reseeds 22:21:03 &lt;eyedeekay&gt; tiempo de espera 1 min 22:21:03 &lt;eyedeekay&gt; Ah, cierto, no mencioné la URL HTTPS. Nuestro git es visible en i2pgit.org 22:21:05 &lt;eyedeekay&gt; Sigamos, tema 3) reseeds 22:21:05 &lt;eyedeekay&gt; zzz, tienes la palabra 22:21:18 &lt;zzz&gt; espera 22:21:25 &lt;eyedeekay&gt; OK 22:21:31 &lt;zzz&gt; ¿Puedo añadir algunas ideas sobre el punto 2)? 22:21:37 &lt;eyedeekay&gt; Claro 22:21:51 &lt;zzz&gt; gracias 22:22:11 &lt;zzz&gt; en primer lugar, estoy mejorando con git y gitlab, y envié 3 MRs a muwire este fin de semana 22:22:21 &lt;zzz&gt; dos salieron bien, una no tanto, pero estamos aprendiendo 22:22:30 &lt;zzz&gt; me siento mucho más cómodo 22:22:52 &lt;zzz&gt; segundo: como mencioné creo que en la última reunión, nos beneficiaría mucho tener un plan y un calendario para la migración 22:23:00 &lt;zzz&gt; no creo que haya uno publicado en ninguna parte 22:23:23 &lt;zzz&gt; en particular qué ramas y cuándo, y así sucesivamente 22:23:23 &lt;zzz&gt; eot 22:27:42 &lt;eyedeekay&gt; Vaya, eso no llegó al hilo. Sí discutimos un calendario que incluía mover a git las cosas que no eran i2p.i2p antes de i2p.i2p en sí. Eso debe estar disponible antes de terminar la transición. Lo publicaré esta noche. Gracias, zzz, por el recordatorio y por darle una oportunidad a git. 22:27:42 &lt;eyedeekay&gt; ¿Algo más sobre el punto 2) de parte de alguien? 22:28:58 &lt;eyedeekay&gt; De acuerdo entonces 3) reseeds 22:29:04 &lt;zzz&gt; gracias 22:29:16 &lt;zzz&gt; quiero hacer un llamado urgente para más reseeds 22:29:33 &lt;zzz&gt; meeh administra 3 de nuestros 10, y los 3 estuvieron caídos durante unas dos semanas. Uno volvió. 22:29:43 &lt;zzz&gt; y los otros dos siguen caídos, por diferentes razones 22:29:52 &lt;zzz&gt; no responde 22:30:12 &lt;zzz&gt; no es una buena situación. Si siguen caídos en 2 semanas, los quitaré antes del lanzamiento 22:30:16 &lt;zzz&gt; y nos quedaremos con 7 u 8 22:30:39 &lt;zzz&gt; los reseeds que están caídos dan como resultado una experiencia terrible para los nuevos usuarios; es inaceptable 22:31:12 &lt;zzz&gt; cualquiera que quiera ejecutar uno, por favor póngase en contacto conmigo 22:31:24 &lt;fug&gt; hagan más fácil ejecutar reseeds, entonces la gente los ejecutará 22:31:26 &lt;zzz&gt; estaría bien tener uno de biglybt u otras organizaciones relacionadas con i2p 22:31:45 &lt;zzz&gt; claro, siempre se puede mejorar 22:32:08 &lt;zzz&gt; por desgracia, la persona que gestionaba nuestros reseeds y el software desapareció el año pasado, así que eso también está sin responsable 22:32:11 &lt;eyedeekay&gt; fug, ¿qué califica como más fácil? Eso sería trabajo para mí; soy el tipo de Go, estaría encantado de dockerizarlo o hacerlo checkinstallable o go get-able o lo que sea. 22:32:16 &lt;zzz&gt; EOT 22:32:44 &lt;zzz&gt; también dejó a medias el plugin de reseed 22:32:47 &lt;fug&gt; eyedeekay: una imagen de Docker estaría bien 22:33:03 &lt;eyedeekay&gt; Genial, lo publicaré aquí en uno o dos días. 22:33:29 &lt;fug&gt; pero algo como una aplicación única y simple que hiciera el reseeding con poca o ninguna configuración requerida sería aún mejor 22:35:50 &lt;eyedeekay&gt; Eso se acerca bastante a lo que es el reseed en Go, aunque admito que hay algunos detalles por pulir. Empezaré con Docker. 22:36:01 &lt;eyedeekay&gt; ¿Algo más sobre el 3)? 22:36:23 &lt;zzz&gt; no. gracias por incluirlo en la agenda 22:36:48 &lt;eyedeekay&gt; De nada, sin problema. 4) varios 22:39:29 &lt;eyedeekay&gt; Quiero agradecer a dr|zed por contribuir el CSS mejorado para mis sitios web personales; realmente aprecio el trabajo que se puso en ello. También logré obtener un poco de asesoramiento de diseño para mi WebExtension. ¿Alguien está haciendo algo interesante o emocionante? 22:40:53 &lt;eyedeekay&gt; (¿Que no se haya mencionado en otro sitio?) 22:42:04 &lt;eyedeekay&gt; tiempo de espera 1m 22:43:47 &lt;eyedeekay&gt; Si nadie más tiene nada que añadir, voy a proceder a cerrar la reunión. 22:44:49 &lt;eyedeekay&gt; De acuerdo *bafs*. Gracias a todos por venir y contribuir a la reunión; nos vemos por IRC </div>
