---
title: "Reunión de desarrolladores de I2P - 06 de octubre de 2020"
date: 2020-10-06
author: "i2p"
description: "Registro de la reunión de desarrollo de I2P del 6 de octubre de 2020."
categories: ["meeting"]
---

## Resumen rápido

<p class="attendees-inline"><strong>Presentes:</strong> eyedeekay, orignal, zzz</p>

## Registro de la reunión

<div class="irc-log"> (04:00:04 PM) eyedeekay: Hola a todos y bienvenidos a la reunión de la comunidad de I2P de octubre. (04:00:04 PM) eyedeekay: En la agenda de hoy: (04:00:04 PM) eyedeekay: 1) Hola (04:00:04 PM) eyedeekay: 2) lanzamiento 0.9.48 (zzz) (04:00:04 PM) eyedeekay: 3) Actualización del progreso de Git (idk) (04:00:04 PM) eyedeekay: 4) Actualización del equipo de UI / OTF (idk) (04:00:04 PM) eyedeekay: 5) Actualización de Android (idk) (04:00:17 PM) eyedeekay: Hola a todos, ¿quiénes están aquí? (04:00:25 PM) orignal: hola (04:00:29 PM) eyedeekay: Hola orignal (04:00:33 PM) zzz: hola (04:00:39 PM) eyedeekay: Hola zzz (04:01:14 PM) eyedeekay: ¿Alguien más? (04:01:53 PM) eyedeekay: Bien, pasemos al punto 2 (04:02:14 PM) eyedeekay: He visto a zzz hacer bastante últimamente; por mi parte, mi único plan dentro del router para el lanzamiento 0.9.48 es rekeyOnIdle. En gran medida, mis planes para este lanzamiento tendrán que ver con completar las próximas 2 fases de la migración a git, y con cambios en i2p.www que detallaré en 4). (04:02:45 PM) zzz: creo que llevamos 5 semanas del ciclo. Las cosas van bien (04:03:14 PM) zzz: orignal y yo estamos trabajando en mejorar la construcción de tunnel (propuesta 152), y hemos empezado a integrar parte de ese código (04:03:29 PM) zzz: La investigación de SSU2 avanza lentamente, y ciertamente no habrá código en la .48 (04:03:50 PM) zzz: 7500 líneas de diff en el lanzamiento hasta ahora, bastante típico (04:04:08 PM) zzz: el objetivo para el lanzamiento .48 es a mediados o finales de noviembre, probablemente fijemos una fecha pronto (04:04:18 PM) zzz: EOT (04:04:44 PM) eyedeekay: Muchas gracias zzz (04:05:14 PM) eyedeekay: Gracias también por las actualizaciones frecuentes en el foro; hace que parte de tu progreso sea más fácil de asimilar y explicar a otros (04:05:43 PM) eyedeekay: Pasemos a 3) (04:06:03 PM) eyedeekay: Estamos en la fase tres de la migración a git. (04:06:08 PM) eyedeekay: i2p.www está migrado. Era el proyecto con mayor dependencia de mtn de todos. (04:06:14 PM) eyedeekay: i2p.firefox también está migrado. (04:06:22 PM) eyedeekay: Vamos a tener i2p.newsxml migrado el jueves por la tarde, a las 18.00 UTC. (04:06:32 PM) eyedeekay: Después de eso me pondré en contacto con zzz sobre migrar zzzot o snark-rpc a continuación. (04:06:37 PM) eyedeekay: Los repositorios donde se ha deshabilitado la sincronización con mtn se mantienen en sincronía entre github y gitlab. (04:06:44 PM) eyedeekay: Ahora vamos a buen ritmo; en cuanto se migra un repo, empezamos el siguiente. (04:06:58 PM) eyedeekay: EOT (04:08:23 PM) eyedeekay: ¿Alguna pregunta sobre Git? (04:09:06 PM) eyedeekay: tiempo de espera 1m (04:10:16 PM) eyedeekay: Bien, pasemos al punto 4) (04:11:20 PM) eyedeekay: La empresa de diseño contratada por la OTF creó una guía de estilo revisada. La nueva guía es algo más "flexible" que la anterior, y a la vez nos anima a un nivel de coherencia interna. (04:11:20 PM) eyedeekay: Se encuentra aquí: https://uracreative.github.io/i2p-styleguide/. Una publicación solicitando comentarios de la comunidad sobre las recomendaciones de estilo, cuáles implementar y cómo, está aquí: http://i2pforum.i2p/viewtopic.php?f=21&t=986&sid=bbca7a971055b8449737ba038ebbfa49 (04:11:20 PM) eyedeekay: La dificultad de implementar las recomendaciones de diseño resulta del hecho de que los cambios aplicados parcialmente tienden a ser poco atractivos visualmente; por ejemplo, véase el problema reciente del icono en I2PSnark. (04:12:26 PM) eyedeekay: Sin embargo, esto solo comprende 1/2 de los consejos que recibimos (04:13:01 PM) eyedeekay: La mejora más significativa que podríamos hacer, identificada por los programas financiados por la OTF que implicaron el trabajo de Ura Design y Simsec, fue un problema general con la incorporación de nuevos participantes de todo tipo. (04:13:16 PM) eyedeekay: Consideramos que esta es la prioridad. Las primeras fases para mejorarlo tendrán lugar principalmente en i2p.www (04:13:19 PM) eyedeekay: Una de las preguntas más comunes que se ha hecho es "¿Para quién es I2P?". (04:13:42 PM) eyedeekay: Obviamente, las personas de diseño/usabilidad no son las únicas que han hecho esa pregunta (04:13:52 PM) eyedeekay: Así que identificamos "tipos" de participantes, incluidos usuarios, operadores de servicios, desarrolladores de aplicaciones y desarrolladores de router. (04:13:52 PM) eyedeekay: Teníamos muchas respuestas a esa pregunta, pero uno de los patrones más comunes en nuestras respuestas era que es mucho más fácil decir para quién son las "aplicaciones" de I2P. (04:14:07 PM) eyedeekay: Así que queremos que la gente empiece a usar aplicaciones más rápido y más fácilmente. Cambiar estos recorridos es lo que se ha llamado "Arquitectura de la Información" (04:14:07 PM) eyedeekay: Lograr esto implicará producir: (04:14:07 PM) eyedeekay:  - Instrucciones de instalación en Windows que incluyan instalar una versión de Java que se sepa que funciona con I2P. (04:14:07 PM) eyedeekay:  - Páginas en el sitio que expliquen las aplicaciones incluidas que vienen con el router I2P de Java. (04:14:07 PM) eyedeekay:  - Inclusión de la extensión web I2P in Private Browsing en el paquete de perfil de I2P para Windows (04:14:07 PM) eyedeekay:  - Una recomendación y guía para un cliente IRC. (04:14:07 PM) eyedeekay:  - Guías de alojamiento de servicios de primera clase(Como la de Gitlab), para nuevos operadores, incluida una reescritura de la Guía del servicio de Reseed. También están previstas guías de alojamiento de NextCloud e IRC. (04:14:07 PM) eyedeekay:  - Reorganización de la página de inicio y del menú de navegación de nivel superior en torno a los usuarios. (04:14:44 PM) eyedeekay: Perdón por extenderme básicamente, pero tómense su tiempo, quería asegurarme de dar una actualización sustancial (04:17:14 PM) eyedeekay: EOT. ¿Alguna pregunta? (04:17:26 PM) zzz: ¿El trabajo de la OTF está completo? ¿Cuándo terminaron? ¿Cuándo estuvo disponible la guía de estilo revisada? (04:19:20 PM) eyedeekay: La OTF pagó a la empresa de diseño y terminaron el mes pasado. Un momento mientras reviso el historial (04:19:56 PM) eyedeekay: 8 de agosto (04:20:10 PM) zzz: A lo que voy es: ¿cómo podemos arreglar nuestros procesos para que el estado y los resultados del trabajo financiado se comuniquen realmente a la comunidad de manera oportuna? (04:21:07 PM) eyedeekay: Normalmente la solución es que yo me mantenga en contacto con alguien. En este caso, ese alguien probablemente debería tomar la forma de que yo haga actualizaciones periódicas en i2pforums.i2p (04:22:38 PM) zzz: de acuerdo. Solo que es muy extraño que un proyecto financiado que da como resultado recomendaciones para desarrolladores no se haya comunicado a los desarrolladores durante dos meses (04:23:06 PM) zzz: así que si volvemos a esto alguna vez, eso será un tema de discusión para mejorar el proceso (04:23:14 PM) zzz: gracias por el informe (04:23:35 PM) eyedeekay: Solo hago lo posible por resolver problemas :) (04:23:39 PM) eyedeekay: Lo que nos lleva al punto 5) (04:24:46 PM) eyedeekay: Ahora soy el administrador de todos los servidores donde ofrecemos aplicaciones de Android para descargar, ya que el otro administrador no respondía. (04:24:51 PM) eyedeekay: Finalmente pude contactar al otro administrador, y aceptó actuar como respaldo. (04:24:59 PM) eyedeekay: El plan a partir de ahora es que yo suba a GPlay y a nuestro F-Droid el mismo día que se publiquen los paquetes de Debian. (04:25:03 PM) eyedeekay: Esto significa que nuestro F-Droid estará disponible el mismo día que se suben los paquetes de Debian. GPlay seguirá retrasándose entre 1 y 6 días, por lo que poco puedo hacer al respecto. (04:25:29 PM) eyedeekay: Esto también significa que ahora soy el administrador de download.i2p2.de, así que también puedo arreglar eso. Básicamente puedo arreglar todo menos trac. (04:27:09 PM) eyedeekay: EOT (04:28:15 PM) eyedeekay: Ah, eso era lo que olvidaba. Yo *no* estoy a cargo de la subida al repositorio comunitario de F-Droid. Eso sigue siendo de nextloop. (04:30:21 PM) eyedeekay: ¿Alguien tiene algo que desee añadir, quiere tratar en la reunión, o alguna pregunta sobre algo de lo que hemos cubierto hasta ahora? (04:31:02 PM) eyedeekay: tiempo de espera 1m (04:31:13 PM) zzz: recordatorio (otra vez) - pon la reunión de agosto en el sitio web (04:32:00 PM) eyedeekay: ¿Pensé que ya lo había hecho? De acuerdo, la añadiré justo después de que terminemos </div>
