---
title: "Reunión de desarrolladores de I2P - 04 de agosto de 2020"
date: 2020-08-04
author: "i2p"
description: "Registro de la reunión de desarrollo de I2P del 04 de agosto de 2020."
categories: ["meeting"]
---

## Resumen rápido

<p class="attendees-inline"><strong>Presentes:</strong> eyedeekay, zlatinb, zzz</p>

## Registro de la reunión

<div class="irc-log">

(04:00:50 PM) eyedeekay1: Hola zlatinb zzz mikalvmeeh eche|on, si todos están listos empezamos la reunión. (04:00:50 PM) eyedeekay1: 1) Hola (04:00:50 PM) eyedeekay1: 2) lanzamiento 0.9.47 (04:00:50 PM) eyedeekay1: 3) Seguimiento de reuniones mensuales (04:00:50 PM) eyedeekay1: 4) Actualización de Git (04:01:38 PM) eyedeekay1: Hola a todos, antes que nada, disculpen que no me di cuenta de que puse mal la fecha en el título de mi anuncio. (04:02:38 PM) zzz: hola (04:02:58 PM) eyedeekay1: hola zzz (04:03:31 PM) zlatinb: hola (04:03:42 PM) eyedeekay1: Hola zlatinb (04:04:49 PM) eyedeekay1: Bien, entonces 2) el lanzamiento 0.9.47 (04:05:27 PM) eyedeekay1: No parece que vaya a tener rekeyOnIdle listo a tiempo para 0.9.47 tampoco. (04:05:58 PM) eyedeekay1: Lo que se incluirá son principalmente actualizaciones de elementos visuales de mi parte. (04:06:19 PM) eyedeekay1: ¿Algo de zzz o zlatinb sobre el tema del lanzamiento 0.9.47? (04:06:43 PM) zzz: el resumen está en http://zzz.i2p/topics/2905 (04:06:49 PM) zzz: congelación de etiquetas una semana a partir de mañana (04:06:53 PM) zzz: lanzamiento en unas 3 semanas (04:07:07 PM) zzz: el diff está en unas 18,500 líneas, lo cual es bastante típico (04:07:23 PM) zzz: las cosas se ven bien. Tengo algunas cosas que cerrar (04:07:40 PM) zzz: pero estoy bastante seguro de que podemos mantener el cronograma (04:07:49 PM) zzz: EOT (04:08:08 PM) eyedeekay1: Vi que entró bastante ayer, he intentado revisarlo de forma incremental a medida que lo vas subiendo. Muy emocionante ver tu trabajo. Muchas gracias. (04:08:41 PM) zzz: eso era solo material variado que llevaba semanas en mi área de trabajo, nada que destacar realmente (04:09:42 PM) eyedeekay1: Bueno, seguirlo es educativo de todos modos; no sé dónde está todo, verte trabajar me ayuda a reconocer dónde ocurren diferentes cosas (04:09:43 PM) zzz: solo tratando de limpiar y subir cosas. a veces pruebo algo durante meses y meses (04:10:28 PM) zzz: claro, revisar los cambios de otras personas es una gran manera de aprender y de detectar errores, sigue así (04:10:39 PM) eyedeekay1: Lo haré (04:10:42 PM) eyedeekay1: Si no hay nada más, pasaré al 3) timeout 1m (04:12:40 PM) eyedeekay1: 2) Seguimiento de la reunión mensual: (04:12:53 PM) eyedeekay1: Esta es la reunión mensual. (04:12:53 PM) eyedeekay1: No configuré un gateway WebIRC, según entiendo habría ido en contra de nuestras reglas de IRC hacerlo. (04:13:13 PM) eyedeekay1: Ahora tengo una copia de las reglas de anuncio de reuniones y se me ha aclarado la responsabilidad de esos anuncios. (04:13:25 PM) eyedeekay1: El anuncio para el 1 de septiembre, esta vez con la fecha correcta, ha sido publicado. Aún no hay temas, por favor añádanlos según los vayan necesitando: http://zzz.i2p/topics/2931-meeting-tues-september-1-8pm-utc (04:14:55 PM) eyedeekay1: Esto, por supuesto, será poco después del lanzamiento 0.9.47 (04:15:45 PM) eyedeekay1: ¿Algo sobre el punto 2) de alguien más? (04:17:57 PM) eyedeekay1: 3) Transición a Git (04:18:34 PM) eyedeekay1: La transición a Git por fin está en marcha, tenemos un plan y estamos empezando a ejecutarlo (04:19:08 PM) eyedeekay1: nextloop y yo estamos avanzando para espejar las próximas ramas de mtn significativas a github (04:19:27 PM) eyedeekay1: estas siguen siendo de solo lectura hasta la conclusión de sus respectivas fases en la migración a git, es decir, aún no hay pulls ni MRs (04:20:04 PM) eyedeekay1: Para una descripción detallada de estas fases, ver: http://zzz.i2p/topics/2920-flipping-the-switch-on-git#10 (04:20:42 PM) eyedeekay1: Nos sería útil a nextloop y a mí si le diera permiso a nextloop para crear repositorios en el espacio de nombres i2p en github, y para escribir en los repositorios que cree. (04:20:47 PM) zzz: buen trabajo al escribir el plan (04:21:24 PM) eyedeekay1: Gracias zzz, me alegra por fin tenerlo en un estado utilizable (04:22:17 PM) zzz: no es perfecto pero es “utilizable” en el sentido de que podemos comentarlo (04:24:39 PM) eyedeekay1: Lo siguiente que moveremos es el sitio web, lo cual es bueno porque es bastante simple y no hay nada que dependa de él; eso debería ocurrir esta semana (04:25:26 PM) eyedeekay1: Pero sobre nextloop, me gustaría saber si cuenta con una aprobación amplia darle este permiso para crear/escribir en repos de github para nosotros (04:25:54 PM) zzz: ok. a la espera de que edites el plan/calendario para evitar conflictos con el lanzamiento .47 (04:26:25 PM) eyedeekay1: Entendido, lo tengo abierto en mi editor :) (04:26:48 PM) zzz: Tendrás que pedirlo a las personas que actualmente son admins de github, que no están aquí, y del que no soy miembro (04:27:39 PM) eyedeekay1: Hasta ahora esta propuesta cuenta con su aprobación, aunque todavía tengo a una persona que no ha respondido. (04:29:05 PM) zzz: por mí está bien siempre que ustedes dos tengan un método de comunicación confiable y respaldo. No creo que necesitemos más admins que no responden :) (04:29:53 PM) eyedeekay1: Creo que podemos manejar eso (04:30:06 PM) eyedeekay1: Así que nextloop obtendrá privilegios de github (04:31:40 PM) zzz: personas que llevan mucho tiempo sin responder y con muchos privilegios pueden ser buenas como respaldo en el peor de los casos, por si a alguien lo atropella un autobús, pero también es un posible riesgo de seguridad, así que hay que gestionarlo (04:33:12 PM) eyedeekay1: Sí (04:33:20 PM) eyedeekay1: Si hay algo más que podamos tratar aquí en el punto 3), entonces creo que ahora; de lo contrario, veremos el plan revisado en el hilo de zzz.i2p probablemente dentro del próximo día. (04:33:45 PM) zzz: súper (04:34:18 PM) mikalvmeeh: (Estoy medio aquí, me perdí los saludos) (04:34:56 PM) eyedeekay1: Bueno, hemos pasado por los temas planificados, ¿alguien tiene algo más? (04:36:43 PM) eyedeekay1: timeout 1m (04:38:51 PM) eyedeekay1: *bafs* Muy bien, con eso damos por cerrada esta reunión. Por favor recuerden el 1 de septiembre, la próxima reunión programada a esta misma hora, 8PM UTC (04:39:12 PM) eyedeekay1: Gracias a todos por venir </div>
