---
title: "Reunión de desarrolladores de I2P - 03 de noviembre de 2020"
date: 2020-11-03
author: "i2p"
description: "Acta de la reunión de desarrollo de I2P del 3 de noviembre de 2020."
categories: ["meeting"]
---

## Resumen rápido

<p class="attendees-inline"><strong>Presentes:</strong> eyedeekay, zzz</p>

## Registro de la reunión

<div class="irc-log"> (03:01:04 PM) eyedeekay: Hola a todos, y bienvenidos a la reunión del 3 de noviembre del proyecto I2P. idk llega a ustedes de forma algo inesperada desde el wi-fi del Marriot, lidiando con un portal cautivo bastante desagradable, así que hoy tengo dos handles, eyedeekay e idk_mobile por si una u otra conexión se cae. (03:01:04 PM) eyedeekay: Les pido paciencia con esto, el wi-fi de este hotel es realmente... asombrosamente malo. Estaré de vuelta con mi conexión confiable el jueves. (03:01:04 PM) eyedeekay: En la agenda de hoy están: (03:01:04 PM) eyedeekay: 1) Hola (idk) (03:01:04 PM) eyedeekay: 2) *breve* revisión procedimental de la reunión (idk) (03:01:04 PM) eyedeekay: 3) lanzamiento 0.9.48 (zzz, idk) (03:01:04 PM) eyedeekay: 4) Llamado a probadores (idk) (03:01:04 PM) eyedeekay: 5) Actualización del progreso en Git (idk) (03:01:04 PM) eyedeekay: 6) Votación de sitios adicionales de la Router Console(idk) (03:01:04 PM) eyedeekay: Hola a todos, ¿quién más está aquí hoy? (03:01:38 PM) zzz: hi (03:01:43 PM) eyedeekay: hola zzz (03:02:09 PM) eyedeekay: ¿Alguien más? (03:03:21 PM) eyedeekay: Pues el punto 2 es o esencial o irrelevante, supongo. 2) Sobre los "hola": Muchos de nosotros ejecutamos nuestros clientes de IRC casi todo el tiempo, y no siempre está claro quién está aquí y quién no. Así que al inicio de nuestras reuniones, decimos "hola" solo para saber con certeza quién está aquí y listo para participar, y quién se está asegurando de tener el historial para más tarde. Por favor, di hola para la reunión cuando llegues (03:04:19 PM) eyedeekay: 3) lanzamiento 0.9.48 (03:05:07 PM) John salió de la sala (quit: Read error). (03:05:11 PM) eyedeekay: 0.9.48 verá los últimos retoques en los temas Light y Dark de la Router Console. Principalmente cosas pequeñas, para afinar márgenes y padding alrededor de los nuevos íconos usados en esos temas. También se ha seleccionado un nuevo conjunto de íconos para los temas Light y Dark de Snark, en base a los comentarios recibidos. (03:05:11 PM) eyedeekay: La versión 0.9.48 para Android usará el proceso de compilación de Android que se revisó y corrigió durante la semana pasada. Las pruebas internas van mucho mejor que en semanas anteriores; tengo muchas ganas de esta. Para quienes no lo sepan, durante muchos años nuestras versiones de Android tuvieron su usabilidad muy comprometida debido a errores derivados de un bootclasspath mal configurado (ruta de clases de arranque), que estaba documentado de forma poco intuitiva y mínima, si es que lo estaba. (03:05:36 PM) eyedeekay: Este problema ha quedado resuelto para el futuro. (03:06:37 PM) eyedeekay: Sadie y yo hemos estado actualizando, revisando, recortando y reordenando documentación en la rama de Git i2p.www "style-guide" (03:07:38 PM) eyedeekay: Nada de esto está escrito en piedra, pero estamos proporcionando más y mejores ejemplos, ayuda específica para las aplicaciones de I2P incluidas, guías de reseed (obtención inicial de pares desde servidores reseed) actualizadas para reseeds de amigo a amigo y para alojar un servidor reseed, y actualizando nuestras páginas de comparativas (03:08:10 PM) eyedeekay: zzz ¿qué te gustaría añadir? (03:08:19 PM) zzz: sí, sobre android (03:08:35 PM) John [john@3n6rizeciinzvbuzub5ux3jru6iazw6drx76cjcwmcc5yaltccca.b32.i2p] entró en la sala. (03:08:39 PM) zzz: para ser claro, ¿publicaste 0.9.47-1 la semana pasada y está disponible en todos los sitios? No creo haber visto ningún anuncio (03:08:53 PM) zzz: así que deberías difundirlo y conseguir algunos informes de pruebas (03:09:17 PM) eyedeekay: Claro, puedo hacer un anuncio (03:09:24 PM) zzz: sobre la 48, todo va bien. Estamos en casi 15K líneas de diferencias, bastante típico (03:09:42 PM) zzz: el trabajo sobre el tipo de cifrado del router va sorprendentemente bien, muy por delante del plan (03:09:48 PM) zzz: eso son las propuestas 152 y 156 (03:10:02 PM) zzz: gran parte de ese trabajo estará en la versión .48, para probadores valientes (03:10:22 PM) zzz: el anuncio preliminar de la versión está en zzz.i2p para revisión (03:10:53 PM) zzz: Me gustaría decidir una fecha de lanzamiento hoy. ¿El 23 o el 30? (03:10:58 PM) zzz: eso sería el tag freeze (congelación de etiquetas) dentro de una o dos semanas a partir de ahora (03:11:25 PM) zzz: eot (03:12:01 PM) eyedeekay: Ya no me importa tanto, no puedo viajar por un tiempo de todos modos, pero aún así me gustaría hacerlo el 30 si es posible (03:12:44 PM) zzz: ok, entonces el 30. tag freeze el 18, checkin deadline (fecha límite de check-in) el 27. Actualizaré la publicación en mi foro (03:12:53 PM) eyedeekay: Excelente, gracias (03:13:52 PM) eyedeekay: Eso nos lleva al 4) llamado a probadores (03:13:55 PM) eyedeekay: Al entrar en el último mes antes del lanzamiento 0.9.48, me gustaría pedir a nuestros usuarios que nos den comentarios sobre I2P aquí, o en el foro del proyecto(i2pforum.i2p), o en el foro de zzz(zzz.i2p), o en reddit.com/r/i2p donde suelo estar atento por nosotros. (03:14:24 PM) eyedeekay: Publicaré este llamado en esos lugares cuando suba el registro de la reunión al sitio (03:15:00 PM) eyedeekay: Es importante recibir comentarios sobre todo: rendimiento, estilo, configuración. ¡Por favor, pónganse en contacto! (03:15:09 PM) zzz: sí, ok, probablemente establezca una etiqueta de versión -rc en aproximadamente una semana (03:16:57 PM) Sleepy salió de la sala (quit: Read error). (03:16:58 PM) eyedeekay: ¿Algo más que añadir sobre este tema? (03:17:26 PM) zzz: no (03:17:49 PM) eyedeekay: Gracias zzz :) (03:17:57 PM) eyedeekay: 5) Actualización de Git: Por ahora he detenido temporalmente la migración de nuevos repositorios mientras configuro una regla de push para exigir commits firmados con GPG en el espacio de nombres "I2P Developers". Esto es un requisito firme al menos para i2p.i2p e i2p.android.base. En este momento, hemos migrado los plugins activos al GitLab, así como i2p.newsxml, i2p.firefox, i2p.scripts e i2p.www. Esta semana he compilado I2P e I2P para Android correctamente tanto desde Git como desde Monotone, incluyendo compilar un i2p.android.base basado en mtn sobre un i2p.i2p basado en git y un i2p.android.base basado en git sobre un i2p.i2p basado en mtn. Esto implicaría que, después de configurar la regla de push, i2p.i2p podría migrarse sin romper los proyectos que dependen de él. PENDIENTE para esto, sin embargo, es contactar a otros downstreams (aguas abajo), mhatta, zero y BiglyBT, para informarles del cambio. (03:19:08 PM) zzz: ¿Cuál es el calendario? ¿Antes o después del lanzamiento 48? (03:19:31 PM) zzz: No creo que ningún downstream esté usando mtn (03:19:52 PM) eyedeekay: Yo tampoco lo creo, hasta donde sé todos usan Maven o el mirror de GitHub, solo quiero asegurarme (03:21:17 PM) eyedeekay: Creo que aún podemos hacerlo antes de la 0.9.48, si lo inicio justo después de tener configurada la regla de push. (03:22:09 PM) Sleepy [Sleepy@bjy63jgb427hmekhcp6v4kxs7p2le7cpuuvdmngod76fv2isfw4a.b32.i2p] entró en la sala. (03:22:19 PM) zzz: ok, solo no te acerques demasiado (03:23:26 PM) zzz: y obtén confirmaciones positivas de todos antes de hacer el cambio. no podemos tener rezagados (03:23:29 PM) eyedeekay: Sí, si no creo que pueda tenerlo hecho con algo de margen antes del tag freeze, lo retrasaré hasta la 49 (03:23:37 PM) eyedeekay: Lo haré (03:25:08 PM) eyedeekay: ¿Algo más de alguien sobre este tema? (03:26:01 PM) eyedeekay: Bien, entonces el último es el 6) (03:26:04 PM) eyedeekay:   Me gustaría añadir 2 de mis sitios a la página de inicio de la Router Console, el primero de los cuales es git.idk.i2p, que es mi host de GitLab, abierto a la comunidad y adonde han estado migrando los repositorios mtn de I2P. (03:26:04 PM) eyedeekay:   El segundo es paste.idk.i2p, que es un pastebin de propósito general para archivos y test, que puse en línea cuando parecía que no había otros pastebins todavía accesibles. (03:27:00 PM) zzz: sin objeciones (03:28:15 PM) zzz: pero sugiero otra pasada a los tooltips (mensajes emergentes de ayuda) propuestos, tengo algunas ideas que te comentaré más tarde (03:29:05 PM) eyedeekay: Por mí, bien (03:30:55 PM) eyedeekay: Muy bien, eso nos lleva al final de todo lo que tenía planeado para esta reunión, así que si alguien más tiene otros temas para discutir, por favor que los plantee ahora (03:31:20 PM) eyedeekay: timeout 1m (03:32:42 PM) eyedeekay: Muy bien, gracias por venir a la reunión zzz, gracias por escuchar, oyentes. (03:33:08 PM) eyedeekay: La reunión del próximo mes será el 8 de diciembre, misma hora, mismo canal (03:33:13 PM) eyedeekay: *Baffs* </div>
