---
title: "Reunión de desarrolladores de I2P - 7 de septiembre de 2021"
date: 2021-09-07
author: "i2p"
description: "Acta de la reunión de desarrollo de I2P del 7 de septiembre de 2021."
categories: ["meeting"]
API_Translate: verdadero
---

## Resumen rápido

<p class="attendees-inline"><strong>Presentes:</strong> eyedeekay, zzz, zlatinb</p>

## Registro de la reunión

<div class="irc-log"> (04:02:11 PM) eyedeekay: Hola a todos, perdón por el poco aviso, bienvenidos a la reunión del 7 de septiembre (04:02:11 PM) eyedeekay: 1) Hola (04:02:11 PM) eyedeekay: 2) Elementos pendientes de 0.9.50/1.5.0 (04:02:11 PM) eyedeekay: 3) Cambios en el repositorio de Debian (04:02:11 PM) eyedeekay: 4) Distribuciones Jpackage (04:02:11 PM) eyedeekay: 5) Planes para 1.6.0 (04:03:12 PM) zlatinb: hola (04:03:21 PM) eyedeekay: Hola zlatinb (04:04:21 PM) eyedeekay: Bien, podemos comenzar; si alguien más se une a mitad de la reunión, por favor intervenga y avísenos que está aquí (04:04:49 PM) zzz: hola (04:04:54 PM) eyedeekay: Hola zzz (04:05:03 PM) eyedeekay: Tomaré 2) elementos pendientes de 0.9.50 y 1.5.0 (04:05:41 PM) serempa: hola (04:05:55 PM) eyedeekay: Hola serempa, bienvenido a la reunión de la comunidad (04:06:19 PM) serempa: oh qué suerte la mía :) (04:06:20 PM) eyedeekay: Es la historia de siempre, nuestro paquete upstream de Debian mantenido por mhatta no está actualizado; en este punto recomendamos que uses el repositorio Debian del proyecto, recién bajo mi administración en http(s)://deb.i2p2.de (04:06:54 PM) eyedeekay: Primer martes de cada mes, 8PM UTC, cuéntenselo a sus amigos :) (04:07:19 PM) serempa: hmm en realidad estoy usando i2pd  (04:07:28 PM) zzz: parece que nuestro F-Droid y el F-Droid oficial siguen pendientes, eyedeekay ? (04:07:41 PM) eyedeekay: Sí, justo iba a eso (04:09:26 PM) eyedeekay: Sigo actualizando el repositorio de F-Droid, no tengo control sobre cuándo se actualiza el F-Droid oficial así que la recomendación será similar: nuestro F-Droid se actualizará antes que el repositorio oficial de F-Droid (04:10:23 PM) eyedeekay: Así que, para paquetes al día, probablemente sea necesario nuestro F-Droid autoalojado (04:10:48 PM) zzz: No veo nada más que falte (04:11:42 PM) eyedeekay: Esos son los dos únicos productos de la versión que quedan (04:12:35 PM) serempa: perdón por preguntar, ¿hay paquetes para ARM mantenidos por alguien? (04:13:16 PM) zzz: funcionamos en cualquier plataforma que tenga Java (04:13:20 PM) serempa: en los repos de rpi es 0.9.38-3.1 (04:13:47 PM) eyedeekay: ¿Eso es Raspbian sin añadir deb.i2p2.de a la sources.list? (04:14:01 PM) eyedeekay: ¿Solo para aclarar, serempa? (04:14:05 PM) zzz: puedes seguir las instrucciones en geti2p.net/debian para usar nuestro repo, serempa (04:14:21 PM) serempa: ooh entendido, perdón (04:14:23 PM) eyedeekay: Sí, debería tener paquetes de Pi actualizados (04:14:37 PM) eyedeekay: Lo que nos lleva a 3) cambios en el repositorio de Debian (04:14:37 PM) eyedeekay: Tuvimos un problema de DNS con el antiguo repositorio http://deb.i2p2.no (04:15:43 PM) eyedeekay: El servidor que solíamos usar para eso ya no se usa para nada; se ha retirado. A partir de ahora, deb.i2p2.de y deb.i2p2.no están disponibles tanto por HTTP como por HTTPS (04:16:40 PM) eyedeekay: Por favor avísennos si encuentran algún problema usando la nueva configuración, que en general debería tener menos inconvenientes (04:17:22 PM) eyedeekay: ¿Algo que añadir sobre 3)? (04:18:07 PM) eyedeekay: 4) Distribuciones Jpackage (04:19:29 PM) eyedeekay: Zab tuvo hasta ahora un lanzamiento de jpackage exitoso; al menos, algunas personas lo están usando (04:20:29 PM) eyedeekay: Ahora tenemos una mejor idea de cómo adaptar el servidor de noticias para que los jpackages puedan recuperar noticias y actualizaciones para sus distribuciones (04:20:45 PM) eyedeekay: Estoy retrasando mi lanzamiento hasta que pueda publicar una nueva versión de I2P In Private Browsing que incluya algunas correcciones de errores y que establecerá la página de inicio y el motor de búsqueda (04:21:31 PM) eyedeekay: Eso debería ser aproximadamente otra semana (04:21:49 PM) eyedeekay: ¿Algo más sobre 4) zlatinb? zzz? (04:22:06 PM) zlatinb: ups, espera (04:22:06 PM) zlatinb: lag lag (04:22:37 PM) eyedeekay: No hay problema, adelante zlatinb (04:22:39 PM) zlatinb: sí, el dmg de Mac está teniendo ~25 descargas/día en promedio (04:22:44 PM) eyedeekay: ¡Genial! (04:23:10 PM) zlatinb: la página /en/download/mac también recibe buen tráfico.  Mucha gente la visita después de intentar descargar el .jar (04:23:50 PM) zzz: de vuelta, perdón, problemas con la computadora (04:24:12 PM) eyedeekay: (04:22:39 PM) zlatinb: sí, el dmg de Mac está teniendo ~25 descargas/día en promedio (04:24:12 PM) eyedeekay: (04:22:44 PM) eyedeekay: ¡Genial! (04:24:12 PM) eyedeekay: (04:23:10 PM) zlatinb: la página /en/download/mac también recibe buen tráfico.  Mucha gente la visita después de intentar descargar el .jar (04:24:24 PM) eyedeekay: Por si lo necesitas^ (04:25:09 PM) zzz: ¿ustedes tres ya resolvieron los problemas de URL del servidor de noticias? (04:25:39 PM) zlatinb: lo cual no funciona en absoluto en versiones recientes de Mac OS por la notarización (04:25:39 PM) zlatinb: eot (04:25:39 PM) zlatinb_ ahora se conoce como zlatinb (04:25:47 PM) zlatinb: mucho lag, perdón (04:27:00 PM) eyedeekay: Aún no. zlatinb, ¿cuándo sería un buen momento para reunirnos y hablar de los problemas restantes de las URL de noticias? Tengo una o dos preguntas para ti sobre los requisitos para eso; si pudiéramos reunirnos esta semana sería suficiente (04:27:42 PM) zlatinb: sí, con gusto haré los cambios en Python una vez que acordemos cómo manejar las cosas (04:27:56 PM) zlatinb: la gran pregunta es si queremos canales de noticias separados para los distintos productos o solo metadatos diferentes (04:28:05 PM) zlatinb: tenemos que decidir eso (04:29:45 PM) eyedeekay: Entonces me gustaría hacer una breve reunión de voz para eso en algún momento de esta semana; podemos programarla después, aún no tengo claros qué pros y contras me importan (04:30:01 PM) zlatinb: claro (04:30:08 PM) eyedeekay: Suena bien (04:30:21 PM) eyedeekay: ¿Algo más para 4)? (04:30:30 PM) zzz: necesitarán un feed diferente la primera vez que hagan una actualización intermedia, p. ej., para Java (04:31:17 PM) zzz: asegúrense de incluir a echelon, ya que podría tener sus propios problemas (04:32:19 PM) eyedeekay: ¿Intermedia como de no-jpackage a jpackage? De mi lado eso está "deshabilitado": el instalador de NSIS no sobrescribirá un instalador de IzPack si encuentra uno (04:33:01 PM) zzz: no se me ocurría la palabra correcta. Me refiero a un lanzamiento intermedio, entre los lanzamientos upstream, p. ej., 1.5.1 (04:33:10 PM) eyedeekay: Ah, ya veo (04:33:20 PM) eyedeekay: Tiene sentido, gracias por señalarlo (04:33:50 PM) eyedeekay: Enviaré un correo grupal para que todos estemos al tanto (04:34:12 PM) eyedeekay: Y definitivamente necesitaremos eso por los lanzamientos de OpenJDK (04:34:34 PM) eyedeekay: Así que definitivamente nos importa (04:35:13 PM) eyedeekay: OK, ¿algo más para 4)? (04:36:21 PM) eyedeekay: Eso nos lleva a 5) planes para 1.6.0 (04:37:45 PM) eyedeekay: Probablemente deberíamos tomarnos un momento para escribir nuestros planes, timeout 3 min (04:38:23 PM) zzz: He actualizado la hoja de ruta en el sitio web para 1.5.0 y 1.6.0 - eyedeekay, por favor revisa y corrige tus elementos (04:38:45 PM) zlatinb: Voy a ver si hay una solución rápida para la lentitud de SSU que he observado en la red de pruebas.  Si es algo simple como un ack retrasado que tarda demasiado, creo que podemos incluirlo en 1.6.0 (04:39:04 PM) zlatinb: si resulta ser más complicado entonces no vale realmente la pena, ya que estamos trabajando en el reemplazo (04:39:40 PM) zzz: No tengo mucho en mi lista para 1.6.0... en este punto mi principal prioridad es SSU2, que está en una etapa muy temprana; no espero que se complete antes de mediados del próximo año (04:39:52 PM) eyedeekay: Recibido, zzz, lo haré esta noche (04:39:52 PM) eyedeekay: Traje copypasta, esta es la lista pegada con cinta en mi estantería: (04:39:52 PM) eyedeekay: Código/Empaquetado: (04:39:52 PM) eyedeekay: 1) Eliminar la clase de plugins "Unmanaged", hacer que los plugins Fork-and-Exec sean gestionables. (04:39:52 PM) eyedeekay: 2) Añadir soporte para el lado cliente de X-I2P-Location al proxy HTTP (04:39:52 PM) eyedeekay: 3) Debianizar (paquetizar para Debian) el perfil del navegador de I2P (04:39:52 PM) eyedeekay: 4) Convertir en plugin el perfil del navegador de I2P (04:39:52 PM) eyedeekay: 5) Mover goSam y sam3 a i2pgit.org en lugar de Github (04:39:52 PM) eyedeekay: 6) Limpiar los tunnels UDP de sam-forwarder y moverlos al espacio de nombres go-i2p (04:39:52 PM) eyedeekay: 7) Finalmente corregir y fusionar los cambios de go-i2p upstream (04:39:52 PM) eyedeekay: Web/Documentación: (04:39:52 PM) eyedeekay: 1) Documentar "Cómo usar" I2P para navegación en Android, correo, Bittorrent (04:39:52 PM) eyedeekay: 2) Dividir la página de descargas en partes manejables, redirigir a la página por SO (04:39:52 PM) eyedeekay: 3) Documentar los procesos de instalación de Jpackage en el sitio web (04:39:52 PM) eyedeekay: Varios: (04:39:52 PM) eyedeekay: 1) Migrar i2p.keyring.i2p a i2pgit.org (04:39:52 PM) eyedeekay: 2) Convertir en plugin mis otras apps (BRB, Railroad, reseed-tools) (04:39:52 PM) eyedeekay: 3) Reescritura en Go del servidor de noticias (newsxml-tools) (04:39:52 PM) eyedeekay: 4) Herramienta genérica de firma SU3 en Go (04:40:33 PM) zzz: eyedeekay, necesito Varios #1 esta semana, por favor (04:40:47 PM) eyedeekay: Por supuesto (04:40:54 PM) zzz: súper, gracias (04:41:10 PM) eyedeekay: No hay problema (04:42:03 PM) eyedeekay: ¿Algo más sobre 5)? (04:43:21 PM) eyedeekay: ¿Algo más para la reunión? Timeout 2 min en caso de lag (04:43:53 PM) zlatinb: hmm sí, ¿alguien ha notado un lag terrible hoy?  También tengo que intentar hasta 10 veces para hacer push de algo a git.idk.i2p (04:46:39 PM) eyedeekay: He notado algunas dificultades inconsistentes al hacer push a git.idk.i2p en la última semana (04:48:07 PM) eyedeekay: Usualmente desaparecen en unos minutos, pero requiere múltiples reintentos (04:49:37 PM) eyedeekay: Lo tengo configurado con 6 tunnels y 2 tunnels de respaldo usando un hop en este momento (04:54:59 PM) eyedeekay: No es multihomed, pero podría hacerlo así (04:55:08 PM) eyedeekay: ¿Hay algo más para la reunión? timeout 1 min (04:57:26 PM) eyedeekay: Muy bien, gracias por venir a todos, misma hora el próximo mes, publicaré el acta de la reunión en el sitio en breve </div>
