---
title: "Reunión de desarrolladores de I2P - 4 de mayo de 2021"
date: 2021-05-04
author: "i2p"
description: "Registro de la reunión de desarrollo de I2P del 4 de mayo de 2021."
categories: ["meeting"]
API_Translate: verdadero
---

## Resumen rápido

<p class="attendees-inline"><strong>Presentes:</strong> eyedeekay, zzz, zlatinb</p>

## Registro de la reunión

<div class="irc-log"> (04:01:04 PM) eyedeekay: Hola a todos, es hora de la reunión del 4 de mayo (04:01:13 PM) zlatinb: hola (04:01:21 PM) zzz: hola (04:01:39 PM) eyedeekay: 1) Hola  (04:01:39 PM) eyedeekay: 2) Informe del Mac Launcher, seguimiento  (04:01:39 PM) eyedeekay: 3) Informe de migración de Trac, post-op  (04:01:39 PM) eyedeekay: 4) lanzamiento 0.9.50 (04:01:39 PM) eyedeekay: 5) Informe de canales de actualización (04:01:39 PM) eyedeekay: 6) Mejoras de Docker (04:01:39 PM) eyedeekay: 7) Claves del complemento Bote (04:02:17 PM) eyedeekay: zab, ¿es probable que 2) y 5) se solapen, debería juntarlos? (04:02:26 PM) zlatinb: claro (04:02:56 PM) eyedeekay: OK, entonces intercambiemos 3 y 5 de esa lista de arriba, y hagamos los canales de actualización justo después de Mac Launcher (04:03:11 PM) eyedeekay: 2) Informe del Mac Launcher (04:03:59 PM) zlatinb: hasta ahora he recibido un informe positivo de un usuario desconocido, y sé que al menos algunas personas han probado el .dmg (04:04:28 PM) zlatinb: así que para la parte del instalador creo que estamos en muy buen estado. No se me ocurren cambios necesarios que no estén relacionados con la funcionalidad de actualización (04:04:49 PM) zlatinb: s/installer/app bundle/ (04:05:24 PM) zlatinb: eso es todo estrictamente sobre el 2) por mi parte (04:06:10 PM) eyedeekay: Excelente. No tengo nada que añadir ahora mismo, así que podemos pasar al 3) Canales de actualización (04:06:24 PM) eyedeekay: ¿A menos que zzz tenga algo? (04:06:36 PM) zzz: no (04:07:00 PM) eyedeekay: Ok entonces, zlatinb, los canales de actualización también son tu tema (04:07:22 PM) zlatinb: zzz y yo hicimos un análisis inicial/definición del alcance de lo que hay que hacer para habilitar los canales de actualización (04:08:05 PM) zlatinb: el consenso (creo) es que habrá algunos cambios en el código de i2p.i2p así como algo de código en el repositorio mac-jpackage (04:08:36 PM) zlatinb: todavía estamos enumerando todos los casos límite pero hasta ahora no hemos encontrado ningún impedimento decisivo (04:09:24 PM) zzz: de acuerdo, suena bastante directo y no requiere demasiado esfuerzo. Las pruebas probablemente sean más trabajo que la programación (04:09:36 PM) zlatinb: Estoy muy ocupado hasta el lanzamiento, pero después me centraré en esto. Puedo entrar en más detalles técnicos, pero se vuelve muy de bajo nivel para esta reunión (04:09:39 PM) zlatinb: eot (04:10:05 PM) eyedeekay: Gracias por el informe (04:10:12 PM) eyedeekay: Eso nos lleva al 4) lanzamiento 0.9.50 (04:11:08 PM) dr|z3d: te saltaste la migración de Trac. (04:11:26 PM) eyedeekay: Iba a hacerlo como 5, no como 4 (04:11:40 PM) dr|z3d: ok, ¡continúa! (04:11:45 PM) eyedeekay: Estamos a 11 días del lanzamiento ahora (04:12:09 PM) eyedeekay: Las etiquetas están programadas para congelarse mañana (04:12:22 PM) eyedeekay: No tengo más cambios de cadenas para i2p.i2p (04:13:43 PM) eyedeekay: zzz, zlatinb ¿qué les gustaría añadir? (04:14:08 PM) zzz: no mucho... Voy a subir las cadenas a transifex mañana a las 4 PM UTC (04:14:26 PM) zlatinb: orignal hizo un comentario interesante hace apenas 30 minutos sobre la capacidad de la cola de NTCP, podría valer la pena revisarlo antes del lanzamiento (04:14:27 PM) zzz: He terminado con la 50. ya estoy trabajando en la siguiente (04:15:18 PM) zzz: No lo vi, pero sería reacio a hacer cambios ahora. Estoy probando algunos cambios en la cola de NTCP para el próximo lanzamiento (04:15:29 PM) zzz: eot (04:15:38 PM) zlatinb: eot por mi parte también (04:15:53 PM) eyedeekay: 5) Informe de migración de Trac, post-op (04:16:35 PM) eyedeekay: La migración de Trac fue complicada principalmente por las razones por las que sentí que debía hacerse; en particular, trac xmlrpc se rompió en nuestra instancia aproximadamente al mismo tiempo que la reunión del mes pasado (04:17:34 PM) eyedeekay: Después de intentar y no conseguir arreglarlo durante un par de semanas, decidí que sería más fácil (con cuidado) hacer scraping de nuestros tickets de trac y migrarlos a gitlab usando la API de gitlab (04:18:20 PM) eyedeekay: Por lo demás, fue exitoso y, como subproducto, creó un archivo estático legible de todos nuestros tickets de trac en este momento (04:18:32 PM) eyedeekay: eot (04:18:44 PM) zzz: entonces, ¿cuál es el estado? ¿terminado? (04:19:16 PM) eyedeekay: Para fines de seguimiento de tickets, la migración de trac está hecha. Trac todavía tiene artículos de wiki de cierto interés que hay que respaldar, pero los tickets están listos. (04:19:43 PM) zzz: ok. Cambié las urls en nuestro código para que apunten a gitlab (04:20:14 PM) eyedeekay: Cambié la mayoría de las del sitio web, pero todavía estoy haciendo grep en archivos .rst para las últimas (04:20:28 PM) zzz: ¿puedes por favor añadir notas y enlaces en la página de inicio de trac, la página de tickets y la página de inicio de sesión y donde haga falta, con los nuevos enlaces de i2p y de clearnet? (04:20:42 PM) eyedeekay: Claro, lo haré (04:21:49 PM) zzz: esto ahora nos hace dependientes de gitlab (cuando era solo código, siempre podíamos usar github) ... ¿tenemos algún admin de respaldo? (04:21:49 PM) eyedeekay: También revisaré todos los README's y me aseguraré de que también referencian los lugares correctos (04:22:50 PM) eyedeekay: echelon tiene una cuenta de admin en gitlab, pero nadie más tiene acceso SSH al servidor subyacente ahora mismo (04:22:50 PM) mode (+v anonymousmaybe) by ChanServ (04:23:30 PM) eyedeekay: Puedo ver lo de sincronizar los issues con github usando un bot, no es tan diferente de la segunda mitad del proceso de migración (04:23:39 PM) zzz: ok, quizá ustedes dos quieran revisar quién puede hacer qué para asegurarnos de estar cubiertos (04:23:45 PM) zzz: buen trabajo (04:24:09 PM) eyedeekay: Gracias (04:24:22 PM) eyedeekay: Eso nos lleva al 6) Mejoras de Docker (04:24:42 PM) eyedeekay: zlatinb, ¿quieres poner al tanto aquí a la gente que aún no las ha probado? :) (04:25:10 PM) zlatinb: lol sí, la nueva imagen de docker es más pequeña y soporta volúmenes persistentes para la configuración y las descargas de snark (04:25:35 PM) zlatinb: la documentación está en el código fuente, el archivo Docker.md. Me gustaría añadir una página al sitio web con ese mismo contenido (04:26:03 PM) zlatinb: eso es todo (04:26:30 PM) eyedeekay: Buena observación sobre el sitio, ahora mismo lo publicitamos pero no documentamos cómo usarlo en absoluto (04:26:40 PM) zzz: ¿quién está a cargo de la cuenta de docker de geti2p y quién más tiene acceso? (04:26:48 PM) zzz: ¿o no funciona así? (04:27:35 PM) zzz: ¿simplemente compila automáticamente en cada checkin y ya está? (04:27:37 PM) eyedeekay: Estoy a cargo de la cuenta de docker de geti2p, puedo otorgar acceso a personas desde gitlab; la inició Ace Barry o hkparker, IIRC, pero ahora soy el admin (04:28:04 PM) eyedeekay: Compila la `latest` en cada checkin y construye una imagen por cada etiqueta que empiece por `i2p-*` (04:28:50 PM) zzz: ok, así que cualesquiera cambios que hizo zlatinb ya están ahí (04:28:52 PM) zzz: entendido (04:29:00 PM) zlatinb: sí (04:29:30 PM) zlatinb: eyedeekay: ¿vi que acabas de dockerizar el proceso de compilación de Android? (04:30:50 PM) eyedeekay: Sí, lo hice; fue una forma de empaquetar todos los requisitos del lanzamiento en una forma reutilizable (04:31:35 PM) zzz: eyedeekay, hablando de Android, vi algo sobre que Google añadirá más reglas y elevará requisitos que entrarán en vigor más tarde este año. Quizá quieras reservar algo de tiempo antes de este lanzamiento para adelantarte (04:33:10 PM) eyedeekay: Estoy repasando todo lo de mi lanzamiento de Android esta semana para asegurar que todo vaya sin contratiempos (04:34:18 PM) zzz: como dije, las nuevas reglas no entran en vigor por unos meses, pero no haría daño abordarlas ahora (04:34:41 PM) zzz: o puede que sí duela, pero mejor antes que después (04:34:42 PM) zzz: eot (04:35:14 PM) eyedeekay: Bueno, depende de F-Droid, a veces van por detrás de GPlay en requisitos de una forma que es algo mutuamente excluyente, pero será mejor saberlo si va a ocurrir (04:36:02 PM) eyedeekay: Creo que estamos listos para el número 7) Claves del complemento Bote (04:36:20 PM) eyedeekay: Esto me surgió en una conversación con algunos usuarios de Reddit la semana pasada (04:37:06 PM) eyedeekay: La gente está intentando usar el fork de Bote de mhatta pero no pueden hacerlo porque no pueden instalar fácilmente las claves del complemento (04:37:30 PM) eyedeekay: Además, en su mayoría no saben cómo interpretar el error de certificado en la barra lateral para diagnosticar el problema (04:38:17 PM) eyedeekay: s/keys/certificates/ (04:38:41 PM) eyedeekay: Me gustaría que consideráramos añadir el de mhatta por defecto para que la gente ya no encuentre este error (04:39:17 PM) zzz: 1) debería proporcionar mejores instrucciones a sus usuarios; 2) necesita hacernos la solicitud (04:40:22 PM) eyedeekay: Me parece justo. (04:40:46 PM) eyedeekay: Eso nos lleva al final de los temas listados, ¿algo más que añadir? (04:41:06 PM) zlatinb: sí, me gustaría que pensáramos en facilitar la creación de redes de prueba (04:41:08 PM) zzz: y le pediría que meta la .49 en debian, lo cual nunca ocurrió (04:41:55 PM) zlatinb: hemos tenido a dos personas construir testnets con LXC y a una persona con Docker, los tres usan enfoques bastante diferentes (04:42:14 PM) zlatinb: entonces, ¿hay interés en averiguar cuáles son los puntos dolorosos y facilitar las cosas? (04:42:51 PM) zzz: Tengo interés en averiguar si hay interés :) (04:43:10 PM) eyedeekay: Sí lo hay por mi parte, me gustaría poner en marcha una testnet, preferiblemente una con docker (04:44:13 PM) zlatinb: genial.. entonces deberíamos investigarlo.. así de memoria, el semillado inicial es la peor parte (04:45:14 PM) eyedeekay: ¿Hay ya instrucciones escritas para testnet con Docker o son todas basadas en LXC? (04:45:18 PM) zzz: mi solución para el seeding me funcionó bien; está más o menos resuelto para lxc (04:45:47 PM) zlatinb: LoveIsGrief puede tener algo en sus repos en gitlab  (04:47:55 PM) zlatinb: eot por mi parte (04:49:07 PM) eyedeekay: Supongo que entonces, si quiero una testnet con Docker, probablemente debería revisar su trabajo y rellenar los huecos que encuentre basándome en el proceso para LXC (04:49:43 PM) zzz: He subido todos mis horribles scripts de shell de lxc a i2p.scripts (04:50:29 PM) eyedeekay: Gracias zzz, horribles o no, estoy seguro de que me dirán lo que necesito saber (04:51:32 PM) eyedeekay: ¿Algo más para la reunión? (04:51:50 PM) eyedeekay: timeout 1m (04:51:50 PM) zzz: no (04:51:58 PM) zlatinb: por mi parte no (04:52:19 PM) eyedeekay: OK entonces, gracias a todos por venir (04:52:44 PM) eyedeekay: Publicaré los logs en el sitio en breve, nos vemos por IRC </div>
