---
title: "Reunión de desarrolladores de I2P - 01 de junio de 2021"
date: 2021-06-01
author: "i2p"
description: "Registro de la reunión de desarrollo de I2P del 1 de junio de 2021."
categories: ["meeting"]
API_Translate: verdadero
---

## Resumen rápido

<p class="attendees-inline"><strong>Presentes:</strong> eyedeekay, zzz, zlatinb, psi</p>

## Registro de la reunión

<div class="irc-log"> (04:01:11 PM) eyedeekay: Hola a todos, bienvenidos a la reunión comunitaria del martes 1 de junio (04:01:25 PM) eyedeekay: 1) Hola (04:01:25 PM) eyedeekay: 2) 300 reuniones comunitarias registradas (04:01:25 PM) eyedeekay: 3) 0.9.51 (04:01:25 PM) eyedeekay: 4) go-i2p (04:01:25 PM) eyedeekay: 5) estado de compilaciones reproducibles (04:01:25 PM) eyedeekay: 6) informe de canales de actualización / informe del paquete para Mac (04:01:25 PM) eyedeekay: 7) Próximo número de versión, punto aplazado de la reunión del 6 de abril (04:01:25 PM) eyedeekay: 8) estado de 0.9.50 / elementos de lanzamiento restantes (04:01:42 PM) eyedeekay: 1) hola (04:01:50 PM) eyedeekay: Hola a todos (04:02:08 PM) zzz: hola (04:02:10 PM) zlatinb: hola (04:02:31 PM) eyedeekay: Hola zzz, hola zlatinb. (04:02:31 PM) eyedeekay: ¿Alguien más con nosotros hoy? (04:03:00 PM) eyedeekay: Bien 2) 300 reuniones comunitarias registradas (04:03:45 PM) eyedeekay: Felicitaciones a todos, la primera reunión que tenemos registrada en el sitio web fue hace 19 años, casi 20 ya, y ahora estamos 300 reuniones después (04:04:18 PM) eyedeekay: Gracias a todos los colaboradores de I2P tanto del pasado como del presente (04:04:54 PM) zzz: sí (04:05:16 PM) zzz: ¿algún eepsites de entonces todavía funciona (04:05:44 PM) zzz: y algunos bugs de entonces aún están por encontrarse y arreglarse! ¡Hoy arreglé un bug de 2004! (04:06:58 PM) eyedeekay: Lo vi antes en #ls2, un agradecimiento especial a zzz que ha sido el corazón y el alma de este proyecto por más tiempo del que la mayoría hemos estado por aquí :) (04:07:20 PM) zzz: no puedo hacerlo solo, nunca pude (04:08:11 PM) zzz: pero se acabó el tiempo para la nostalgia, sigamos con el trabajo (04:08:24 PM) eyedeekay: De nuevo, gracias y felicitaciones a todos, pasemos a 3) 0.9.51 (04:09:34 PM) eyedeekay: Llevamos unas 2 semanas con este lanzamiento, por mi parte estoy trabajando en mi funcionalidad X-I2P-Location en el sitio por defecto y pensando en opciones para integrar un perfil de navegador con un instalador principal en este momento (04:09:59 PM) eyedeekay: ¿En qué está trabajando el resto para este lanzamiento en este momento? (04:10:41 PM) zzz: Me gustaría recordar a todos que actualicen la hoja de ruta del sitio web con sus planes para el próximo lanzamiento. No hay mucho ahí ahora mismo (04:11:05 PM) eyedeekay: Recibido, gracias por recordarnos, haré la mía esta tarde después de la reunión (04:11:27 PM) zlatinb: Empezaré con la parte específica de Mac del actualizador del paquete de Mac, a menos que decidamos dividir el trabajo de otra manera. También estoy encantado de trabajar en la parte de i2p.i2p, lo discutiremos más en el punto 6) (04:11:32 PM) zzz: el equipo de #ls2 sigue trabajando en la propuesta 157 (nuevos mensajes de construcción de tunnel), va más lento de lo planeado. No está claro ahora cuánto entrará en el próximo lanzamiento (04:12:09 PM) zzz: la propuesta sigue incompleta, así que hasta que la completemos no podemos terminar el código (04:12:42 PM) zzz: SSU2 aún no ha empezado. Esperábamos tenerlo hecho este año... eso parece poco probable a estas alturas. Nos vendría bien más ayuda (04:12:56 PM) zzz: EOT (04:14:15 PM) eyedeekay: Gracias zzz, zlatinb. Haré lo que pueda para contribuir conforme vaya entendiendo más. Hablando de eso, 4) go-i2p (04:15:41 PM) eyedeekay: He redactado una propuesta somera para go-i2p en la rama proposal en gitlab. (04:15:41 PM) eyedeekay: Además de eso, casi he completado la migración de las estructuras comunes de la vieja distro de usar representación con byte-slice a usar objetos (structs) para la representación, y reescrito las pruebas para acomodar este cambio (04:16:07 PM) eyedeekay: Eso significa que estoy en el punto en que estoy escribiendo código nuevo en lugar de solo actualizar lo que hay, lo cual es bastante emocionante (04:16:29 PM) eyedeekay: Aún no hay transporte, pero eso será lo próximo en la hoja de ruta (04:16:35 PM) eyedeekay: EOT (04:16:41 PM) zzz: ¿sigues en una rama separada y, si es así, por qué no has hecho merge de vuelta? (04:17:39 PM) eyedeekay: Me faltan ~4 pruebas por terminar antes de hacerlo (04:18:30 PM) eyedeekay: Una vez que todas las pruebas existentes vuelvan a pasar o pueda estar seguro de que son redundantes, lo haré merge de vuelta (04:18:34 PM) zzz: ok. ¿y en qué punto estamos con full-go vs. un wrapper en Go alrededor de i2pd? Si lo segundo son realmente solo 2 horas de trabajo, como afirmó orignal, ¿no debería ser el siguiente paso? (04:18:55 PM) zzz: como prueba de concepto, o MVP, o para juzgar la demanda de proyectos en Go (04:19:22 PM) zzz: luego podrías simplemente sustituirlo por el router en Go vía la misma API (04:20:53 PM) eyedeekay: Lo he empezado pero estoy teniendo algunos problemas para averiguar exactamente cómo crear el wrapper en C para api.h, probablemente solo porque el proceso es nuevo para mí (04:22:34 PM) zzz: ok. Aún no entiendo si el wrapper de i2pd es a) una alternativa a evaluar; b) algo que definitivamente hay que hacer primero pero estamos haciendo ambos; c) baja prioridad/por decidir (TBD) (04:22:53 PM) zzz: o d) lo hemos rechazado (04:24:04 PM) eyedeekay: En mi opinión debería ser b), porque debo aprender a escribir un wrapper en C para código C++, y porque la capacidad de incrustar i2pd fácilmente en cualquier cosa que soporte SWIG sería muy útil tenerla en general (04:25:18 PM) zzz: ok ¿tienes una fecha estimada para eso? (04:27:52 PM) eyedeekay: Orignal tiene razón, son 2 horas de trabajo para alguien que ya sabe cómo hacerlo. La parte difícil de adivinar es cuánto tiempo tengo que leer ejemplos para saber lo que hago. El 15 parece seguro. (04:28:14 PM) zzz: gracias, EOT (04:28:40 PM) eyedeekay: Bien, eso es todo lo que tengo para esto también (04:28:41 PM) eyedeekay: 5) estado de compilaciones reproducibles (04:28:57 PM) eyedeekay: zlatinb, este es tuyo (04:29:21 PM) zlatinb: Entonces, hay algo que es reproducible en Mac y Linux con la configuración regional en inglés y JDK 11 y funciona más o menos (04:29:44 PM) zlatinb: Sé cómo arreglarlo para todas las locales y compilar también en Windows, hacen falta unos pequeños ajustes para eso (04:30:31 PM) zlatinb: A pesar de su estado de PoC creo que deberíamos tener una página web con instrucciones para otros interesados en probarlo (04:31:04 PM) zlatinb: como usa el sistema de compilación gradle no añade carga al lanzamiento y estoy encantado de encargarme yo (04:31:35 PM) zlatinb: eso es todo (04:31:38 PM) zzz: Ya lo dije en mi foro pero creo que es importante. Ya tenemos compilaciones reproducibles para Debian/Ubuntu. Esto es para gradle, que no es un producto de compilación soportado ahora (04:32:13 PM) zzz: Cuestiono su valor, y la capacidad de soportarlo cuando nos falta toda la infraestructura de compilaciones reproducibles de debian (04:33:05 PM) zzz: y anuncios de que “i2p es ahora reproducible” son engañosos/incorrectos. Debemos dejar muy claro qué es (04:35:01 PM) zzz: No creo que nuestras pruebas sean suficientes para afirmar reproducibilidad, y no publicamos las versiones de nuestras herramientas de todos modos. (04:35:34 PM) zzz: eot (04:37:23 PM) zlatinb: La única herramienta que importa es el JDK, y se publica que es la 11. Soy muy escéptico de que nuestras compilaciones para Debian/Ubuntu sean realmente reproducibles, y dudo que alguien sea capaz de reproducir los paquetes .deb por su cuenta. Que pase el build bot no significa que sea reproducible, pero ese es otro tema. (04:37:55 PM) zlatinb: A cierto tipo de usuarios les aporta valor incluso un PoC incompleto que “aspira” a la reproducibilidad o como queramos formularlo. (04:38:38 PM) zlatinb: Si no otra cosa, muestra que somos conscientes de que hay demanda y estamos haciendo un esfuerzo (aunque de baja prioridad) para atender esa demanda (04:38:43 PM) zzz: el build bot tiene muchas pruebas, más de las que estamos probando nosotros, incluyendo cambiar usuario, PWD, configuración regional, hora, zona horaria (04:39:02 PM) psi: ¿no tiene debian un montón de hooks y shims que normalizan marcas de tiempo y directorios? (04:39:08 PM) zlatinb: pero claramente no está cambiando las marcas de tiempo del código descargado, de lo contrario fallaría enseguida (04:39:14 PM) psi: (para compilaciones deterministas, también hola) (04:39:25 PM) zzz: puede que haya “demanda”, pero no está claro que sea suficiente para justificar el esfuerzo (04:40:01 PM) zzz: sí psi, esa es la infraestructura de compilación en la que confiamos para nuestras compilaciones reproducibles de debian (04:40:08 PM) eyedeekay: Puedo confirmar que zlatinb y yo no comparamos notas sobre qué herramientas usábamos, aparte de que estábamos en el mismo JDK, ciertamente no comparamos bibliotecas individuales (04:40:21 PM) zlatinb: el esfuerzo recae en mí, como dije estoy encantado de encargarme, y la mayor parte del trabajo ya está hecho (04:40:31 PM) zzz: ahora tenemos una respuesta, “usa debian” (04:40:53 PM) zlatinb: no, la respuesta es “usa la toolchain de debian y el entorno de compilación para construir tu .deb” (04:41:09 PM) zzz: No me convence que tus pruebas sean lo bastante exhaustivas para afirmar “mayormente hecho” (04:41:55 PM) zlatinb: No quedan problemas conocidos, y los desconocidos los encontraremos conforme más gente lo use (04:42:00 PM) zzz: y no me convence que necesitemos otro producto de lanzamiento únicamente para quienes exigen reproducibilidad fuera de debian (04:43:06 PM) zzz: No creo que queramos depender de los usuarios para descubrir problemas de reproducibilidad. Necesitamos algún arnés de pruebas o build bot que lo confirme dadas varias permutaciones como las listadas arriba y otras (04:43:13 PM) zlatinb: no tiene por qué ser un producto de calidad de lanzamiento, sigo diciendo que es trabajo en curso y seguirá siéndolo en el futuro previsible. (04:44:00 PM) psi: ¿el propósito es un paquete listo para usuario final o es para apaciguar a los intelectuales? (04:44:01 PM) zzz: en ese caso, no hay objeciones (04:44:30 PM) zlatinb: claramente para apaciguar a los intelectuales, 100% (04:45:22 PM) psi: entendido, poniéndome al día (04:46:15 PM) zlatinb: ¿qué hay de malo en hacer que los usuarios ayuden a encontrar problemas de reproducibilidad? (04:47:14 PM) zzz: 1) porque la mayoría de los usuarios realmente no intentarán reproducir; pero 2) si no es un producto oficial de calidad de lanzamiento, no importa (04:47:34 PM) eyedeekay: Sigamos con 6) informe de canales de actualización / informe del paquete para Mac (04:48:14 PM) eyedeekay: A menos que necesitemos seguir con el 5)? (04:48:37 PM) zzz: He terminado con el 5) (04:48:51 PM) eyedeekay: Bien, entonces 6 (04:49:24 PM) eyedeekay: zlatinb, este también es tu tema (04:50:20 PM) zlatinb: no hay mucho que informar desde la última reunión en lo del paquete para Mac; he estado usándolo yo mismo (04:51:15 PM) zlatinb: Probablemente este mes tendré tiempo para mirar adecuadamente los canales de actualización. Al menos la parte que vivirá en el repo mac-jpackage (04:51:30 PM) zlatinb: también puedo ver los cambios necesarios en i2p.i2p a menos que alguien más quiera intentar esos (04:51:33 PM) zlatinb: eot (04:52:07 PM) zzz: Estoy encantado de hacer el otro lado, coordinemos esta semana (04:52:30 PM) zlatinb: ok, suena bien (04:52:52 PM) zlatinb: eso es todo por mi parte en el 6) (04:52:56 PM) zzz: Creo que hay algunas opciones que hemos discutido pero no decidido del todo, pero no debería ser difícil (04:52:57 PM) zzz: eot (04:53:08 PM) eyedeekay: 7) Próximo número de versión, punto aplazado de la reunión del 6 de abril (04:53:57 PM) eyedeekay: ¿1.0.0? ¿9.51.0? Había varias opciones en el hilo (04:54:26 PM) zzz: sí. Hace 2 meses, presenté 0.9.50 vs. 1.0.0 (04:54:44 PM) zzz: desde entonces, noté que bitcoin core va de la 0.22 a la 23.0 (04:54:54 PM) zzz: si un número es solo un número, puede ser cualquiera (04:55:18 PM) zzz: 0.9.51, 1.0.0, 2.0, 9.51, 10.0. lo que queramos (04:55:54 PM) zzz: si “1.0.0” genera demasiada ansiedad o una promesa implícita de perfección, podemos evitarlo saltándonosla directamente (04:56:15 PM) zzz: o, podemos seguir haciendo 0.9.x para siempre, o hasta alguna meta particular con la que aún no hemos acordado. (04:56:18 PM) zzz: EOT. ¿opiniones? (04:56:55 PM) eyedeekay: Creo que un número es un número siempre que el que elijamos quede por encima cuando las herramientas estándar lo ordenen, y en ese sentido, 9.51 tiene cierto atractivo. (04:57:52 PM) zlatinb: Si tuviéramos una hoja de ruta para los instaladores pondría un bonito 1.0.0 redondo después de que estén terminados, pero no tenemos tal hoja de ruta, así que preferiría evitar 1.0.0 por completo. Por lo demás 0.9.51 o 9.51 me dan lo mismo. (04:58:27 PM) zzz: tampoco es necesario llegar a consenso hoy, tenemos dos reuniones más antes del próximo lanzamiento (04:59:04 PM) zzz: siempre podríamos hacer una encuesta en reddit aunque eso pueda ser contraproducente (05:01:40 PM) zzz: volvamos a hablar el mes que viene eyedeekay  (05:01:41 PM) zzz: eot (05:02:15 PM) eyedeekay: Estoy de acuerdo con zlatinb, si fuéramos a usar “1.0.0” como PR para buscar nuevos usuarios, mejorar los instaladores probablemente haría más exitoso ese esfuerzo. Si quisiéramos conservar la oportunidad de hacer un 1.0.0 cuando eso esté hecho, entonces tendríamos que hacer 0.9.51, eot (05:02:28 PM) eyedeekay: 8) estado de 0.9.50 / elementos de lanzamiento restantes (05:03:16 PM) eyedeekay: zzz añadió esto, pero hay al menos dos de estos por los que probablemente deba responder, GPlay y F-Droid (05:04:27 PM) eyedeekay: Hubo un pequeño lío con GPlay durante el lanzamiento, tuve que migrarnos a un Android app bundle que requiere que yo genere una clave y la suba a Google para que pudieran confirmar que yo era quien subía la app (05:05:16 PM) eyedeekay: Fallé en este proceso la primera vez, lo que me obligó a contactar con el soporte de Google, lo que causó un retraso en los lanzamientos de Android (05:05:47 PM) eyedeekay: Por razones relacionadas con el proceso de lanzamiento, esto también retrasó las compilaciones de F-Droid. (05:06:33 PM) eyedeekay: De ahora en adelante, F-Droid será un apk, y Google Play será un .aab, y el proceso de lanzamiento de uno no dependerá del otro. EOT. (05:06:46 PM) eyedeekay: ¿Algo que añadir zzz? (05:07:20 PM) zzz: debian es el gran problema. ¿alguien ha sabido de mhatta? se saltó por completo la .49, ahora estamos esperando la 50 (05:09:01 PM) eyedeekay: No desde hace un tiempo, por desgracia, puedo intentarlo de nuevo (05:09:08 PM) zzz: en cuanto al estado de la red, alrededor del 35-45% de la red actualizada, alrededor del 25% ha regenerado sus claves, muy fluido, sin quejas importantes (05:09:08 PM) zzz: por favor mantengamos este punto en la agenda para el mes que viene, ya que aún no hemos terminado (05:09:08 PM) zzz: eot (05:09:34 PM) eyedeekay: Así será (05:09:47 PM) eyedeekay: ¿Algo más para el 8? (05:10:00 PM) eyedeekay: ¿O en general? tiempo de espera 1m (05:11:26 PM) eyedeekay: Muy bien entonces, gracias por venir a todos, la próxima reunión será el 6 de julio </div>
