---
title: "Reunión de desarrolladores de I2P - 03 de agosto de 2021"
date: 2021-08-03
author: "i2p"
description: "Registro de la reunión de desarrollo de I2P del 03 de agosto de 2021."
categories: ["meeting"]
API_Translate: verdadero
---

## Resumen rápido

<p class="attendees-inline"><strong>Presentes:</strong> eyedeekay, zzz, zlatinb</p>

## Meeting Log

<div class="irc-log"> (04:00:31 PM) eyedeekay: 1) Hola  (04:00:31 PM) eyedeekay: 2) 0.9.51/1.5.0  (04:00:31 PM) eyedeekay: 3) Elementos pendientes de 0.9.50  (04:00:31 PM) eyedeekay: 4) Hallazgos sobre el estrangulamiento en streaming  (04:00:31 PM) eyedeekay: 5) Actualizaciones de jpackage  (04:00:52 PM) eyedeekay: Hola a todos, es hora de la reunión del martes, ¿quién más está aquí? (04:00:58 PM) zlatinb: hola (04:01:05 PM) zzz: hola (04:01:24 PM) eyedeekay: Genial, empecemos (04:01:34 PM) eyedeekay: 2) 0.9.51/1.5.0 (04:01:45 PM) eyedeekay: zzz publicó en el foro sobre el cambio de numeración (04:02:06 PM) Irc2PGuest39607: ¡hola! (04:02:24 PM) eyedeekay: Hola IRC2PGuest39607 (04:02:38 PM) zzz: sí, decidimos preliminarmente 1.5.0 el mes pasado, ¿cómo se siente todo el mundo al respecto un mes después? (04:02:40 PM) mode (+v anonymousmaybe) by ChanServ (04:03:08 PM) eyedeekay: Parece que no recibimos opiniones al respecto, yo sigo de acuerdo con 1.5.0 como el próximo lanzamiento (04:03:45 PM) X: Me gusta avanzar hacia un 1.x.x (04:03:47 PM) zzz: a mí también. tomará tiempo acostumbrarse, pero parece una buena idea (04:04:17 PM) zlatinb: preguntas: ¿los JAR de maven se van a mantener en la versión de API? ¿se van a comprobar los plugins contra versiones de API? (04:05:36 PM) zzz: mi suposición es no para ambas (04:06:06 PM) zlatinb: ok, mientras sea consistente (04:06:51 PM) zzz: piensen en la versión de API como la "versión de red". Todo lo visible para el usuario debería ser la versión de lanzamiento (04:07:30 PM) eyedeekay: Tiene sentido para mí, y sé que 1.5.0 funcionará con nuestros lanzamientos de maven (04:07:42 PM) zzz: idk, ¿puedo también dar un informe rápido de estado aquí? (04:07:50 PM) eyedeekay: Sí, adelante (04:08:00 PM) mode (+v anonymousmaybe) by ChanServ (04:08:09 PM) zzz: prácticamente todo está hecho para el próximo lanzamiento. 10k líneas de diff (04:08:28 PM) zzz: congelación de tag el 11 de ago., fecha límite de commits el 20 de ago., lanzamiento la semana del 23 de ago. (04:08:31 PM) zzz: EOT (04:08:40 PM) eyedeekay: Gracias zzz (04:09:02 PM) eyedeekay: ¿Estamos listos para 3) Elementos pendientes de 0.9.50? (04:09:52 PM) eyedeekay: En este momento los elementos pendientes del lanzamiento son los mismos que el mes pasado, que son los lanzamientos de paquetes Debian (04:10:53 PM) zzz: historia triste, pero a estas alturas todo lo que podemos hacer es animar a la gente a pasarse al PPA (04:11:08 PM) eyedeekay: Todavía no he recibido respuesta de nuestro mantenedor, así que para los paquetes Debian actuales, las únicas opciones son deb.i2p2.de/no y el PPA (04:11:49 PM) eyedeekay: Seguiré adelante y dejaré claro en el sitio web que esos son los paquetes recomendados (04:12:07 PM) eyedeekay: 4) Hallazgos sobre el estrangulamiento en streaming (04:12:55 PM) eyedeekay: Este era el tema de zlatinb, por favor comparte tus hallazgos cuando estés listo zlatinb (04:13:20 PM) zlatinb: El estrangulamiento sí ocurre en la red en vivo, probablemente por algún error de cálculo del tamaño del buffer de recepción (125 vs 128), probablemente debido a cambios en el MTU de ecies, no sé (04:13:56 PM) zlatinb: No he profundizado más aparte de intentar duplicar el buffer de recepción y verificar que el estrangulamiento ya no ocurre (04:14:42 PM) zlatinb: en general hay otros aspectos del streaming que me gustaría analizar con más detalle, pero eso será para el próximo lanzamiento.  (04:14:45 PM) zlatinb: eot (04:14:54 PM) zlatinb: s/next/after next/ (04:14:57 PM) eyedeekay: Interesante. Gracias por investigar eso. ¿Debería incluirlo también como tema para el mes que viene? (04:15:10 PM) zzz: definitivamente es un tema para investigar más, pero no creo que llegue al nivel de necesitar estar en la agenda (04:15:30 PM) eyedeekay: OK gracias (04:16:11 PM) eyedeekay: Lo último es 5) actualizaciones de jpackage (04:16:16 PM) zzz: pero aseguremos que zlatinb esté de acuerdo? (04:16:16 PM) zlatinb: de acuerdo (04:16:48 PM) eyedeekay: Recibido. Entonces lo dejaré fuera de la próxima agenda (04:17:50 PM) eyedeekay: actualizaciones de jpackage: zlatinb y yo hemos estado trabajando en bundles de jpackage, el de zab es para Mac OSX y es un paquete basado en DMG firmado, el mío es para Windows y es un EXE basado en NSIS que funciona como el Instalador de perfiles de Firefox (04:18:30 PM) eyedeekay: Ambos hemos estado trabajando para que se autoactualicen y sean estables; anoche revisé el trabajo de zab y me puse al día un poco (04:19:57 PM) eyedeekay: Hemos estado haciendo lanzamientos de los bundles experimentales al mismo tiempo que los lanzamientos regulares; para entonces, el bundle AIO 1.5.0 y el bundle DMG deberían ser autoactualizables (04:20:17 PM) zzz: AIO? (04:20:37 PM) eyedeekay: All-in-One (Todo-en-Uno), el bundle de Windows/jpackage/perfil (04:21:43 PM) eyedeekay: ¿Algo que añadir de tu lado sobre esto, zlatinb? (04:22:12 PM) zlatinb: el dmg está hecho y probado; me parece bien tenerlo como opción de descarga cuando salga 1.5.0 (04:22:20 PM) zzz: seamos claros con el plan. ¿Vamos a tener ambos en la página de descargas, más o menos con el mismo calendario que el resto del lanzamiento 1.5.0? ¿Y etiquetados como qué? ¿Alpha? ¿Beta? (04:23:11 PM) zlatinb: Preferiría "Opción de descarga alternativa" en lugar de una etiqueta alpha/beta (04:23:35 PM) zlatinb: el dmg definitivamente no es alpha, beta podría estar bien (04:24:19 PM) zzz: También me gustaría tener claro cómo vamos a orientar a la gente hacia una u otra opción. p. ej., si quieres que se ejecute como un servicio, no uses esta. (04:24:34 PM) zzz: no hace falta resolverlo todo en esta reunión, pero sí en algún momento antes del lanzamiento (04:25:22 PM) eyedeekay: Tenemos una página separada para ellos donde por ahora los llamamos "Experimental". Tengo la intención de considerar el instalador EXE AIO "experimental" por un ciclo más. Para añadirlo como opción de descarga alternativa para usuarios de Windows en la página lang/download, tengo la intención de etiquetarlo como tal (04:25:35 PM) zzz: zlatinb, si hasta ahora solo lo ha probado una persona, entonces creo que necesitamos ir paso a paso y una etiqueta beta (04:26:05 PM) zlatinb: ok (04:26:17 PM) zzz: "alternativa" no significa nada; necesitamos orientar a la gente hacia una u otra. Esas instrucciones pueden cambiar a medida que obtengamos más pruebas (04:27:23 PM) zzz: eyedeekay, la última vez que eché un vistazo al tuyo, que fue hace un par de semanas, te quedaba mucho por hacer, así que tendrás que apurarte y decirnos cuándo hay que echarle un ojo (04:28:18 PM) zzz: tampoco hay una razón particular para llegar a la fecha del 23 de ago., ni para tener el mismo calendario que el dmg, si no está listo (04:28:48 PM) eyedeekay: Seguro, no sacaré una nueva versión hasta estar bastante seguro de que funcionará siempre (04:29:38 PM) eyedeekay: Hice muchos commits anoche después de revisar los cambios de zab, pero aún no he hecho una nueva prueba de actualización (04:30:42 PM) zzz: He pasado horas y horas ayudando a zab, y 5 minutos hojeando el tuyo... quizá estés recibiendo más ayuda de él, o simplemente tomando la mayor parte de su código, pero necesitas avisar cuando estés listo (04:31:57 PM) eyedeekay: Tomé prestado un trozo del código de zab y lo adapté, pero por lo demás he ido averiguándolo sobre la marcha (04:32:25 PM) eyedeekay: Actualizaré en breve el hilo de merge de gitlab para explicar dónde es igual y dónde difiere (04:32:49 PM) eyedeekay: *esta noche (04:33:53 PM) zzz: esto aplica cada vez que añadimos un producto de lanzamiento "oficial" en nuestra página de descargas o en cualquier lugar. Es un gran paso añadir algo nuevo y respaldarlo, y no quiero añadir nada sin mucha reflexión y pleno consenso (04:35:15 PM) eyedeekay: De acuerdo (04:35:43 PM) zzz: :) (04:36:40 PM) eyedeekay: Creo que deberíamos resolver los temas pendientes de alpha/beta y de la página de descargas para alcanzar ese consenso en uno de los hilos de jpackage en zzz.i2p entonces (04:37:56 PM) eyedeekay: Eso es todo lo que tenía sobre el punto 5, lo que nos lleva al final de la agenda a menos que alguien tenga algo que añadir? (04:38:29 PM) zlatinb: un punto para la próxima reunión o la siguiente: (04:38:44 PM) zlatinb: cambios al flujo de generación de news.xml para acomodar los bundles dmg y exe (04:39:07 PM) zlatinb: eot (04:39:16 PM) zzz: lo último del punto 5) es que vosotros dos y echelon debéis tener un plan acordado para las noticias, sí. (04:40:12 PM) eyedeekay: Lo pondré en la agenda para el anuncio del próximo mes y me pondré en contacto con ech por mi parte (04:40:12 PM) eyedeekay: Adición de último minuto de mi parte, estaré en Def Con desde el jueves por la tarde hasta el lunes, pasando la mayor parte del tiempo en el CryptoCurrency village, estaré ayudando a la gente a resolver integraciones de Bitcoin y Monero con I2P (04:40:43 PM) zzz: lo que probablemente significa en la práctica es zlatinb diciéndole a idk y a echelon algunas de las decisiones preliminares y a partir de ahí seguir (04:40:53 PM) zzz: eot, perdón, escribo lento (04:41:30 PM) eyedeekay: Suena como un buen lugar para empezar (04:41:51 PM) zzz: genial, diviértete, buena suerte. ¿Tienes una idea de la mejor hora para que la gente te encuentre, o pistas sobre cómo localizarte? (04:43:36 PM) eyedeekay: La mesa del Crypto Village es probablemente el mejor lugar para buscar; marqué de 1 a 3 todos los días en el formulario, pero probablemente será un poco antes de la 1, un poco después de las 3 (04:44:29 PM) eyedeekay: Me haré una cuenta en ActivityPub para que la gente pueda mandarme toots en otros momentos (04:44:44 PM) zzz: ok, aún no he visto ningún PR, ya va siendo hora de poner en marcha a sadie en Twitter, y/o algunas publicaciones en reddit y el foro (04:45:16 PM) eyedeekay: Lo haré (04:46:22 PM) eyedeekay: ¿Algo más para la reunión? timeout 1m (04:47:38 PM) eyedeekay: Muy bien, gracias a todos (04:48:31 PM) eyedeekay: Nos vemos por IRC, la reunión del mes que viene será el 7 de septiembre </div>
