---
title: "Reunión de desarrolladores de I2P - 02 de marzo de 2021"
date: 2021-03-02
author: "i2p"
description: "Registro de la reunión de desarrollo de I2P del 2 de marzo de 2021."
categories: ["meeting"]
API_Translate: verdadero
---

## Resumen rápido

<p class="attendees-inline"><strong>Presentes:</strong> eyedeekay, zzz, zlatinb</p>

## Registro de la reunión

<div class="irc-log"> (08:01:02 PM) eyedeekay: Hola a todos y bienvenidos a la reunión del 2 de marzo, por favor avísenme si están aquí (08:01:27 PM) eyedeekay: zzz zlatinb eche|on eche|off (08:01:42 PM) eyedeekay: Agenda (08:01:42 PM) eyedeekay: 1) Hola  (08:01:42 PM) eyedeekay: 2) Elementos pendientes de la 0.9.49  (08:01:42 PM) eyedeekay: 3) Estado del lanzador de Mac  (08:01:42 PM) eyedeekay: 5) Lanzamiento 0.9.50  (08:01:42 PM) eyedeekay: 6) Resumen de la migración de Trac (08:01:46 PM) Irc2PGuest1578 [kilian@xvbemdlawzj2qlt3cgjgaclevziobxvwmipcvecbla4xqkmwjd2q.b32.i2p] entró a la sala. (08:01:46 PM) zzz: hola (08:01:55 PM) zlatinb: hola (08:01:55 PM) eyedeekay: 4) 1.0.0 vs 0.9.50 (08:03:04 PM) eyedeekay: hola zzz, hola zlatinb, tiempo de espera 30 s ¿alguien más? (08:03:39 PM) eyedeekay: Gracias a todos, empezamos directamente con 2) Elementos pendientes de la 0.9.49 (08:03:51 PM) eyedeekay: El único que conozco es la versión .dmg del instalador de Mac (08:04:20 PM) zzz: los otros son los oficiales de debian y ubuntu (08:04:45 PM) zzz: Lo explicaré un poco más (08:04:50 PM) eyedeekay: Ok, gracias. (08:05:06 PM) zzz: desafortunadamente, debian bullseye acaba de entrar en congelación (08:05:29 PM) zzz: nuestro mantenedor de debian o no estaba al tanto del calendario o no nos aconsejó apresurarnos (08:05:51 PM) zzz: así que, aunque adelantamos el calendario para ubuntu hirsute 21.04, la fecha límite de debian fue antes (08:06:09 PM) zzz: como ubuntu toma paquetes de debian, ubuntu tampoco lo consiguió (08:06:45 PM) zzz: esto es algo que pasa cada dos años, pero aun así, habría estado bien saberlo (08:06:54 PM) zzz: tal como fue, nos apresuramos con ubuntu, para nada (08:07:25 PM) zzz: así que, en algún momento, debian saldrá de la congelación, y la 49 debería aparecer en sid. pero bullseye está en la 48 (08:07:27 PM) zzz: fin (08:07:59 PM) eyedeekay: Gracias zzz. Así que, por el momento, la recomendación para que los usuarios de Debian obtengan un router actualizado debería ser a través de nuestro repositorio (08:08:17 PM) zzz: sí. lo mismo para ubuntu. (08:08:32 PM) zzz: oh, si me permiten, un breve informe sobre la red: (08:08:41 PM) eyedeekay: Claro, adelante (08:08:48 PM) zzz: 52% actualizado a la 49; 6% ha cambiado claves a ECIES. Todo se ve bien hasta ahora (08:09:03 PM) zzz: muy pocos errores encontrados o reportados (08:09:05 PM) zzz: fin (08:09:21 PM) eyedeekay: Excelente oírlo, gracias por el informe (08:09:49 PM) eyedeekay: Y supongo que puedo trabajar en averiguar a qué lista de correo debemos suscribirnos para enterarnos antes de cuándo Debian se congelará (08:10:02 PM) eyedeekay: 3) Estado del lanzador de Mac (08:10:14 PM) eyedeekay: Este es el instalador basado en DMG, no el .jar (08:10:54 PM) eyedeekay: Se me pasó en este caso, por no avisar a la gente de que el mantenedor anterior ya no estaba construyendo el instalador (08:11:15 PM) eyedeekay: Como resultado, quité el instalador de Mac del sitio (08:11:39 PM) zzz: si mal no recuerdo, el último que se construyó fue el .45 hace un año, y probablemente fue un enlace roto durante la mayor parte del año pasado (08:11:41 PM) eyedeekay: Desde entonces he adquirido un Mac con la intención de asumir el mantenimiento del producto (08:12:00 PM) eyedeekay: zzz, correcto (08:12:04 PM) zlatinb: hay un problema con el instalador dmg: al menos en mi mac no puedo lograr que el router se detenga. Algún demonio lo sigue reiniciando (08:12:09 PM) zzz: así que en realidad era un problema antiguo. hiciste bien en quitarlo, gracias por eso (08:13:16 PM) zlatinb: así que si otros usuarios de mac están en la misma situación, deberíamos idear algún tipo de guía para limpiar (08:13:28 PM) zzz: ¿has averiguado si hay alguna actualización automática o notificación integrada? y si es así, ¿también está roto? ¿o es solo la entrada de noticias en la consola? (08:13:57 PM) zlatinb: la actualización automática sí funciona, por extraño que parezca (08:13:57 PM) eyedeekay: No puede actualizarse automáticamente, al menos no con éxito (08:14:04 PM) eyedeekay: Oh, eso es raro (08:14:09 PM) zlatinb: Simplemente no puedo matarlo y asegurarme de que se quede muerto (08:14:28 PM) eyedeekay: Bueno, suena como si parte del comportamiento fuera bastante errático (08:14:56 PM) zzz: eyedeekay, la última vez que lo hablamos, había cierto debate sobre el valor de este producto de instalador para nuestros usuarios, en comparación con el esfuerzo necesario para mantenerlo (08:15:15 PM) zzz: ¿cómo investigamos y evaluamos esos dos factores? (08:15:58 PM) zzz: y zlatinb, ¿tienes alguna opinión sobre el valor de un instalador "al estilo Mac" hoy en día? (08:16:36 PM) zlatinb: Sigo pensando que los instaladores al estilo Mac y al estilo Windows son muy superiores a la monstruosidad de izpack (08:16:37 PM) eyedeekay: Creo que zlatinb y yo tendremos que comparar notas, estoy viendo un comportamiento diferente al suyo y si no sé por qué, seguir construyéndolo y soportándolo se vuelve mucho más intimidante (08:17:16 PM) zlatinb: pero creo que debemos reevaluar la complejidad a la luz de que jpackage salió con Java 14+ (08:18:02 PM) zlatinb: de cualquier manera, un instalador al estilo Mac sería/debería ser menor prioridad que uno al estilo Windows (08:18:05 PM) zzz: No soy usuario de mac, pero "muy superior" fue el consenso cuando empezamos el desarrollo del instalador (08:18:43 PM) zzz: si el consenso es diferente ahora, me gustaría entender por qué (08:19:24 PM) zlatinb: que yo sepa sigue siendo el mismo consenso, solo que el ecosistema ha cambiado (es decir, existe jpackage) (08:20:26 PM) eyedeekay: Si mal no recuerdo mi experiencia con Mac en ese momento era básicamente nula y mi apoyo a la idea se basaba en que trabajar con sistemas de empaquetado familiares hace que nuestros paquetes sean más fáciles de confiar (08:20:39 PM) eyedeekay: jpackage hace lo de la imagen del tiempo de ejecución/eliminar la necesidad de instalar Java, ¿verdad? que yo sepa el dmg no hacía eso (08:20:51 PM) zzz: correcto (08:21:18 PM) zlatinb: correcto (08:21:30 PM) zlatinb: jpackage supuestamente construye dmgs, no lo he probado (08:21:38 PM) zzz: así que jpackage sería algo de 100 MB. como es solo para un SO, es factible hacerlo para mac.  (08:21:47 PM) zzz: sí, los dmgs habría que probarlos seguro (08:22:14 PM) zlatinb: también construye instaladores de windows, aunque no he usado esa funcionalidad (08:22:26 PM) zlatinb: y rpms y debs pero estoy bastante seguro de que no queremos esos (08:22:52 PM) zzz: uno de nuestros fallos como proyecto es que el dmg siempre estuvo etiquetado como 'experimental' en nuestra página de descargas. Nunca le prestamos suficiente atención para quitar la etiqueta o incluso notar que nadie lo estaba construyendo (08:22:57 PM) Irc2PGuest1578 salió de la sala (quit: Error de lectura). (08:24:06 PM) zzz: como con todos nuestros otros productos oficiales, si vamos a soportarlo necesitamos suficientes recursos para un mantenedor competente (08:25:15 PM) zzz: en este punto propongo que continuemos la evaluación tanto de la demanda de usuarios como del esfuerzo requerido, tanto para el dmg existente como para jpackage. (08:25:29 PM) zzz: informe intermedio en un mes, decisión final en dos meses, a tiempo para la .50 (08:25:52 PM) zlatinb: ¿alguna idea de cómo hacerlo? ¿encuesta?  (08:26:32 PM) eyedeekay: Podría configurar una encuesta en Reddit después de la reunión (08:26:42 PM) zzz: publicaciones en el foro (08:27:11 PM) eyedeekay: Me sirve, lo agregaré al orden del día de la reunión del próximo mes (08:28:06 PM) eyedeekay: ¿Algo más sobre el punto 3)? (08:28:32 PM) eyedeekay: 4) 1.0.0 vs 0.9.50 (08:29:02 PM) zzz: este era mi punto (08:29:10 PM) eyedeekay: Adelante, zzz (08:29:28 PM) zzz: No me siento fuertemente en un sentido u otro, pero creo que deberíamos ir a 1.0.0 en el próximo año aproximadamente (08:29:49 PM) zzz: como no tenemos una rama estable separada, 1.0.0 no es una garantía particular de estabilidad (08:30:23 PM) Irc2PGuest1578 [kilian@xvbemdlawzj2qlt3cgjgaclevziobxvwmipcvecbla4xqkmwjd2q.b32.i2p] entró a la sala. (08:30:27 PM) zzz: así que mi pregunta es qué opina la gente, y si el equipo de relaciones públicas puede preparar el mensaje sobre qué es o no es 1.0.0, en algún calendario (08:30:29 PM) zzz: fin (08:31:14 PM) zlatinb: tengo dos puntos respecto a 1.0.0: (08:31:41 PM) zlatinb: 1) RED necesita ajuste y defenderé esa postura a muerte si es necesario. Ajustarlo correctamente puede requerir más de un lanzamiento (08:32:19 PM) zlatinb: 2) Volviendo al tema de los instaladores: si podemos construir instaladores mucho más pulidos para las principales plataformas, un lanzamiento 1.0.0 tendrá un impacto mucho mayor (08:32:20 PM) zlatinb: FIN (08:33:40 PM) eyedeekay: Creo que podemos diseñar y llevar a cabo el mensaje y la PR para 1.0.0, si 1.0.0 coincide con la migración de la criptografía lejos de Elgamal, y estoy de acuerdo con zab en el punto 2) (08:34:30 PM) zzz: siempre podemos elegir alguna característica destacada de la que presumir, en cualquier lanzamiento. Es bastante arbitrario. Podríamos elegir cualquier lanzamiento de este año y afirmar que es cuando dejamos Elgamal. Ya está ocurriendo (08:35:44 PM) zzz: como no oigo un consenso fuerte, propongo que el próximo lanzamiento sea 0.9.50, y lo discutimos de nuevo después de ese lanzamiento, en 3 meses (08:35:51 PM) eyedeekay: Entonces el punto 2) sigue siendo bastante importante para mí, los instaladores son un punto problemático por extraño que parezca (08:36:15 PM) eyedeekay: Estoy de acuerdo en que el próximo debería ser 0.9.50 (08:36:27 PM) anonymousmaybe salió de la sala (quit: Error de lectura). (08:36:31 PM) T3s|4 salió de la sala (quit: Error de lectura). (08:37:36 PM) eyedeekay: ¿Algo más sobre el punto 4)? (08:38:16 PM) T3s|4 [~T3s4@573a4z46ixhpfeuej2hggtzg2wvsllq6nurtha5dzpd7l42awaeq.b32.i2p] entró a la sala. (08:38:16 PM) modo (+v T3s|4) por ChanServ (08:38:18 PM) eyedeekay: 5) Lanzamiento 0.9.50 (08:38:42 PM) anonymousmaybe [anonymousm@zvezcslfl5ndd6ciniqp2ei3cm6kvcovceeu3nzheqe7rqcj3rra.b32.i2p] entró a la sala. (08:38:42 PM) modo (+v anonymousmaybe) por ChanServ (08:39:19 PM) zzz: Te dejo ir primero, luego enumeraré en qué he estado trabajando (08:41:28 PM) eyedeekay: Han pasado unas 2 semanas desde el lanzamiento 0.9.49, en ese tiempo he estado trabajando en errores de estilo, moviendo la configuración de X-I2P-Location a la aplicación en lugar de requerir un proxy inverso o una configuración específica, y he estado trabajando en encontrar formas de mejorar GitLab (08:42:17 PM) eyedeekay: En particular, en mi lista de GitLab están una forma de migrar tickets de trac a gitlab en masa y una forma de crear tickets de forma anónima (08:43:06 PM) eyedeekay: Eso en realidad está en gran medida logrado y forma parte del siguiente punto del orden del día, así que no voy a perder tiempo en eso ahora (08:43:56 PM) eyedeekay: fin (08:44:06 PM) zzz: súper (08:44:26 PM) zzz: Arreglé el problema del año 2036 en NTP (08:44:33 PM) zzz: implementé UPnP para IPv6 (08:44:45 PM) zzz: reduje el uso de memoria por parte de los perfiles (08:44:55 PM) zzz: añadí soporte para introducers de IPv6 (nodos introductores) (08:45:17 PM) zzz: añadí compatibilidad con "caps" 4/6 para un mejor seguimiento de quién puede conectarse con quién (08:45:39 PM) zzz: hice algo de trabajo en mensajes de construcción de tunnel más pequeños (prop. 157), aunque ese trabajo va mucho más lento de lo que al equipo #ls2 le gustaría (08:46:26 PM) zzz: e informé de un error importante de SSU a i2pd. lo han corregido. Tengo la esperanza de que publiquen una versión este mes, ya que creo que está afectando seriamente el rendimiento de la red para algún subconjunto de conexiones (08:46:35 PM) zzz: fin (08:46:44 PM) eyedeekay: Gracias zzz (08:47:25 PM) zlatinb: Me gustaría hacer algunos experimentos con respecto al ajuste de RED en la red de pruebas. La teoría actual es que es demasiado agresivo y ralentiza las conexiones de un solo flujo de manera innecesaria. Informaré como de costumbre. FIN (08:47:36 PM) eyedeekay: Gracias zlatinb (08:48:17 PM) eyedeekay: 6) Resumen de la migración de Trac (08:48:17 PM) zzz: respecto a la hoja de ruta. La actualicé hoy en el sitio web para reflejar lo que estuvo en la .49 y moví otras cosas a la .50. eyedeekay por favor haz lo mismo con los elementos que conoces (08:48:32 PM) eyedeekay: Recibido, zzz; haré eso esta noche (08:51:18 PM) wodencafe salió de la sala (quit: Error de lectura). (08:51:37 PM) wodencafe [wodencafe@4qx5zjj3rypztq5h4kc2clviwid5cir7cm6iqrqa2l2npvlgt7ta.b32.i2p] entró a la sala. (08:51:51 PM) eyedeekay: Con respecto a trac, estoy entre la espada y la pared aquí. Soy admin en trac y no en la máquina en la que corre trac. No puedo hacer nada para actualizarlo o mejorarlo por mi cuenta, todo lo que puedo hacer es perseguir problemas que consumen mucho tiempo. (08:51:51 PM) eyedeekay: Realmente quiero deshacerme de él, pero obviamente no podemos borrar todos esos tickets ni el resto de la información aquí. (08:51:51 PM) eyedeekay: Propongo que migremos los tickets de trac a tickets de gitlab y fomentemos el uso de gitlab para fines de seguimiento de incidencias (08:52:51 PM) eyedeekay: Los tickets de Trac no se mapean 1:1 a tickets de GitLab, los tickets para aplicaciones de I2P deberán añadirse al issue tracker de i2p.i2p y etiquetarse en GitLab con la aplicación correspondiente (08:54:04 PM) eyedeekay: Por fin he averiguado cómo hacerlo utilizando parte del material correspondiente de Tor (08:54:37 PM) zzz: probablemente esa sea la respuesta correcta, pero quizá deberíamos hacer una evaluación rápida de las alternativas, por ejemplo simplemente copiar todo a un Trac en una máquina que controlemos (08:54:51 PM) zzz: y, de nuevo, una estimación de los recursos puntuales y continuos necesarios (08:55:18 PM) zzz: íbamos a tener una reunión hace un par de meses sobre ello, así que quizá ahora es el momento (08:55:54 PM) lithium salió de la sala (quit: Quit: saliendo). (08:56:02 PM) eyedeekay: Instintivamente, ejecutar 2 servicios (Trac y GitLab) probablemente sea un esfuerzo mayor a lo largo del tiempo, pero quizá menos esfuerzo inicialmente (08:56:05 PM) zzz: solo quiero que quede claro qué estamos intentando lograr (08:56:05 PM) lithium [lithium@f25fchfdvktukmhg2rkz5es4mlrroyywcou27bpr4mxzfuf3jgya.b32.i2p] entró a la sala. (08:56:38 PM) zzz: una migración completa a gitlab es una solución enorme para el problema de que alguien no responde correos (08:56:50 PM) zzz: así que la pregunta es qué más obtenemos con eso (08:57:58 PM) zlatinb: integración estrecha con git, MRs (Merge Requests), revisión de código, todo eso (08:58:02 PM) zzz: y necesitamos una lista corta de nuestros requisitos, especialmente para registro y anti-spam (09:00:01 PM) zzz: también creo que deberíamos sacar lecciones de la migración a git del año pasado, y tener hitos claros, cronograma y estado (09:00:36 PM) eyedeekay: El registro se ha convertido en un punto difícil. Estimo que aproximadamente 1/3 de los registros son spam, pero es muy difícil notar la diferencia porque no pido mucha información a los usuarios de git (09:01:37 PM) eyedeekay: La solución de Tor respecto al registro anónimo es ingeniosa, y potencialmente muy útil, pero cuanto más la miro más pienso que puede ser excesiva para nosotros (09:02:35 PM) zzz: Propongo que averigüemos quién quiere participar en una reunión sobre esto, y luego programamos la reunión más tarde (09:03:29 PM) eyedeekay: Puedo trabajar con eso. Abriré un nuevo hilo en el foro para la migración de Trac. (09:04:49 PM) zzz: zlatinb, ¿te gustaría participar? (09:05:03 PM) zlatinb: claro (09:05:21 PM) zzz: súper (09:07:56 PM) eyedeekay: Eso es todo por la agenda, ¿algo más que añadir? (09:08:00 PM) eyedeekay: Tiempo de espera 60 s (09:09:32 PM) eyedeekay: Con esto se cierra la reunión *baffs* (09:09:32 PM) eyedeekay: Gracias zzz zlatinb por venir, publicaré el registro de la reunión en el sitio en breve (09:10:09 PM) zzz: gracias (09:11:05 PM) devcron salió de la sala (quit: Quit: saliendo). (09:11:11 PM) eyedeekay: no hay problema, zzz </div>
