---
title: "Reunión de desarrolladores de I2P - 6 de julio de 2021"
date: 2021-07-06
author: "i2p"
description: "Registro de la reunión de desarrollo de I2P del 06 de julio de 2021."
categories: ["meeting"]
API_Translate: verdadero
---

## Resumen rápido

<p class="attendees-inline"><strong>Presentes:</strong> eyedeekay, zzz, zlatinb</p>

## Registro de la reunión

<div class="irc-log"> (04:01:20 PM) eyedeekay: Hola a todos, es hora de la reunión mensual de la comunidad, pero como olvidé hacer el anuncio no me sorprendería que no hubiera nadie aquí. En caso de que haya alguien más, estoy dispuesto a tener la reunión ahora. Si no hay nadie más, anunciaré una nueva en zzz.i2p para que podamos reprogramarla (04:01:37 PM) zzz: hola (04:01:47 PM) eyedeekay: Hola zzz (04:02:10 PM) eyedeekay: zlatinb, ¿hay alguien más aquí? (04:03:39 PM) eyedeekay: Ok, es culpa mía. Bueno zzz, tengo una agenda corta de 2 puntos si tienes tiempo: (04:03:39 PM) eyedeekay: 2) Próximo número de versión (04:03:39 PM) eyedeekay: 3) Actualizaciones de jpackage (04:03:39 PM) eyedeekay: Pero esperaba contar con zlatinb para el punto 3) (04:04:06 PM) zzz: 4) elementos restantes de la versión 0.9.50 (04:04:31 PM) eyedeekay: Entendido (04:05:10 PM) eyedeekay: 2) Próximo número de versión (04:06:27 PM) eyedeekay: Ahora estoy cada vez menos reacio a 1.0.0 (04:07:31 PM) eyedeekay: zlatinb tenía algunas ideas sobre dónde se podría mejorar el rendimiento, y en lo que ambos estuvimos de acuerdo fue en que necesitábamos algo más fácil de incorporar para 1.0.0, es decir, lo de jpackage (04:08:05 PM) zzz: Creo que un salto arbitrario a algo como 1.5.0 o 2.5.0 o 5.1 evita la angustia de 1.0.0 (04:10:04 PM) mode (+v zlatinb) by ChanServ (04:11:37 PM) eyedeekay: ¿1.5.0 de algún modo parece adecuado? o quizá 1.51 (04:12:22 PM) zzz: los números pequeños parecen mejores (04:12:48 PM) eyedeekay: Sí, tienes razón (04:13:36 PM) eyedeekay: 1.5.0 me funciona si te funciona a ti (04:15:13 PM) zzz: Lo pondré en una publicación en mi foro y veré cuál es la reacción (04:15:30 PM) eyedeekay: Suena bien (04:16:05 PM) eyedeekay: 3) Actualizaciones de jpackage (04:17:24 PM) eyedeekay: Por mi parte tengo un WIP de jpackage+Instalador de Windows+paquete de perfil de Firefox que debería ser auto-actualizable desde esta mañana. Aún no está probado y es un PR en borrador, estoy seguro de que encontraré algo roto esta noche, pero hasta ahora, todo bien (04:17:35 PM) mode (+v anonymousmaybe) by ChanServ (04:18:55 PM) eyedeekay: Funciona iniciando el instalador justo antes de que el router se apague, esperando hasta que el router se apague y luego permitiendo que el instalador reinicie el router cuando finaliza (04:19:25 PM) zlatinb: no mucho por mi parte, todavía estoy un poco atascado tratando de averiguar cómo hacer una prueba de extremo a extremo que empiece por comprobar news.xml, obtener update.dmg, realizar la actualización y reiniciar el router (04:19:41 PM) zlatinb: pero el concepto es el mismo que en Windows (04:22:35 PM) zlatinb: solo que hay bastante infraestructura que configurar, supongo (04:23:01 PM) eyedeekay: No tengo mucho más que agregar, excepto que voy a intentar averiguar cómo probarlo contra un servidor de noticias de pruebas esta noche, lo cual debería ayudar a definir la infraestructura (04:24:13 PM) eyedeekay: 4) Elementos restantes de la versión 0.9.50 (04:24:27 PM) eyedeekay: Ups, pegué eso demasiado pronto (04:24:37 PM) eyedeekay: ¿Algo más en el punto 3)? (04:25:02 PM) eyedeekay: 4) Elementos restantes de la versión 0.9.50 (04:25:10 PM) zzz: todavía nada en debian/ubuntu, ¿quién se encarga de insistirle a mhatta? (04:25:40 PM) eyedeekay: He estado insistiendo todo lo que puedo, abrí un PR en bote para llamar su atención, no estoy seguro de qué pasa allí. Sin respuesta (04:26:11 PM) eyedeekay: Quizá ya no estoy mirando en el lugar correcto (04:26:25 PM) zzz: ya han pasado 7 meses desde que sacó una versión (04:27:40 PM) zzz: en fin, creo que ese es el único elemento pendiente (04:28:12 PM) eyedeekay: Escuché que Debian ahora acepta mantenedores anónimos si tienen un portafolio y una clave GPG, ¿podría contactar y postularme? Odio hacerme aún más del bus factor (riesgo de dependencia de una sola persona), pero al menos más o menos sé cómo pasar de i2p.i2p->deb (04:30:17 PM) zzz: el problema es que creo que tiene varios cambios que nunca mandó upstream de vuelta a nosotros, así que esas diferencias tendrían que resolverse (04:31:53 PM) eyedeekay: Si es así, entonces creo que tendrían que reflejarse en debian/patches, quizá pueda encontrar una manera (04:31:53 PM) zzz: eso es todo lo que tengo, ponlo en la lista para el próximo mes (04:32:00 PM) eyedeekay: Lo haré (04:32:16 PM) zlatinb: sobre este punto quiero preguntar por el desbordamiento del búfer de streaming (04:32:43 PM) zlatinb: ¿es algo que queremos abordar para la próxima versión? (04:32:50 PM) zzz: ¿eh? (04:32:57 PM) zlatinb: s/desbordamiento/estrangulamiento/ (04:33:14 PM) zzz: ¿qué punto? (04:33:23 PM) zlatinb: ah, perdón, pensé que estábamos discutiendo la 0.9.51 (04:33:27 PM) zlatinb: no importa (04:33:32 PM) zzz: pero no, no es un problema apremiante, más bien un tema de pruebas, de baja prioridad (04:34:01 PM) zzz: estábamos discutiendo los debs de la .50 (04:34:32 PM) eyedeekay: Tengo tiempo, si zzz tiene tiempo, con gusto hago de eso el punto 5) (04:34:44 PM) zlatinb: sí, por favor (04:34:49 PM) eyedeekay: Adelante (04:35:11 PM) zlatinb: Creo que ocurre en la red en producción en tunnels cortos, no 0 sino de 1 hop (04:35:41 PM) zlatinb: al menos he visto un comportamiento sospechoso en muwire cuando se configura con 1-hop tunnels en ambos nodos (04:36:24 PM) eyedeekay: Tengo un montón de servicios de 1 hop, ¿hay algo que pueda buscar en los registros para ayudarte a confirmarlo? (04:37:12 PM) zlatinb: en esta etapa temprana se puede depurar en una red de pruebas, el registro es demasiado detallado para un servidor en producción (04:37:58 PM) zlatinb: Me gustaría dedicarle algo de tiempo y, si hay un problema y una solución, intentar incluirlo en la próxima versión (04:39:21 PM) zzz: para responder a tu pregunta, es un problema conocido desde hace muchos años, se supone que es muy raro en la red en producción, los impactos son transitorios y posiblemente imposibles de corregir... así que vale la pena investigarlo (y pedí ayuda para hacerlo), pero por esas razones no lo pondría como algo que deba solucionarse sí o sí para la próxima versión (04:39:56 PM) zlatinb: Creo que las recientes mejoras de velocidad lo han hecho menos raro (04:40:31 PM) zzz: claro. quizá sí, quizá no (04:41:17 PM) zlatinb: ok, investigaré y veré qué sale (04:41:35 PM) eyedeekay: Será interesante ver lo que encuentres (04:42:10 PM) eyedeekay: ¿Algo más para la reunión? (04:43:09 PM) eyedeekay: Muy bien, entonces eso es todo por hoy (04:43:18 PM) eyedeekay: Gracias zlatinb y zzz por estar y por aguantarme, publicaré los registros en breve y me aseguraré de poner el anuncio en zzz.i2p esta vez (04:43:24 PM) eyedeekay: estar *aquí </div>
