---
title: "Reunión de desarrolladores de I2P - 2 de noviembre de 2021"
date: 2021-11-02
author: "i2p"
description: "Acta de la reunión de desarrollo de I2P del 02 de noviembre de 2021."
categories: ["meeting"]
API_Translate: verdadero
---

## Resumen rápido

<p class="attendees-inline"><strong>Presentes:</strong> eyedeekay, zzz, zlatinb, Ryemantis_</p>

## Registro de la reunión

<div class="irc-log"> (04:00:16 PM) eyedeekay: Hola a todos, bienvenidos a la reunión comunitaria del 2 de noviembre (04:00:16 PM) eyedeekay: 1) Hola (04:00:16 PM) eyedeekay: 2) Estado del desarrollo 1.6.0 / Próximo lanzamiento (04:00:16 PM) eyedeekay: 3) estado de la beta de jpackage en mac/win, informes de pruebas de usuarios, estado de la actualización en la red 17.0.2, planes para la actualización 1.6.0 ? (04:00:35 PM) zzz: hola (04:00:38 PM) zlatinb: hola (04:00:55 PM) eyedeekay: Hola zzz, zlatinb (04:01:25 PM) eyedeekay: 2) Estado del desarrollo 1.6.0 / Próximo lanzamiento (04:02:25 PM) eyedeekay: El hilo del lanzamiento está aquí: http://zzz.i2p/topics/3170-1-6-0-release-summary y aún no hemos elegido una fecha, debería haber respondido en ese hilo, ¿queremos hacerlo aquí? (04:02:43 PM) zzz: sí, por favor (04:03:18 PM) zzz: Dentro de 3 semanas serían 13 semanas. +/- 1 semana también me parece bien (04:03:19 PM) eyedeekay: De acuerdo, entonces en mi caso estoy a favor de la semana del 29, después del Día de Acción de Gracias de EE. UU. (04:04:12 PM) zlatinb: Estoy AFK de mi estación de trabajo principal hasta principios de dic., así que no puedo compilar ni firmar los instaladores de jpackage. Pero aún puedo dar un OTP para el signtool ya que eso está en mi teléfono. (04:05:34 PM) zzz: vale, ¿entonces tentativamente la semana del 28? eche|off eche|on ¿alguna objeción? (04:07:30 PM) eyedeekay: La semana del 28 me suena bien por ahora. (04:08:34 PM) eyedeekay: ¿Algo más para el tema 2)? (04:08:45 PM) zzz: sí, estado rápido (04:09:02 PM) zzz: parece un lanzamiento bastante modesto en cuanto a la cantidad de cambios (04:09:27 PM) zzz: algunas mejoras de velocidad en SSU quizá sean el titular (04:09:48 PM) zzz: zlatinb, si tienes tiempo de incluir las correcciones de obsolescencia de las pruebas unitarias, estaría bien (04:09:52 PM) zzz: EOT (04:10:02 PM) eyedeekay: Gracias zzz (04:10:28 PM) zlatinb: sí, sin promesas con la prueba unitaria :) (04:10:42 PM) eyedeekay: 3) estado de la beta de jpackage en mac/win, informes de pruebas de usuarios, estado de la actualización en la red 17.0.2, planes para la actualización 1.6.0? (04:12:18 PM) zlatinb: Supongo que es jdk 17.0.1, no hay 17.0.2 aún hasta donde sé (04:12:21 PM) zzz: sí, añadí ese punto solo para darles a ustedes dos la oportunidad de dar a la comunidad una actualización (04:12:32 PM) eyedeekay: zlatinb y yo lo discutimos hace unos días y evaluamos la posibilidad de hacer una actualización a OpenJDK 17 para las instalaciones de jpackage (04:12:43 PM) zzz: ignoren cualquier error tipográfico :) (04:13:36 PM) Ryemantis__ ahora se conoce como Ryemantis_ (04:14:08 PM) eyedeekay: Ahora mismo estamos preparados para hacer actualizaciones en la red de las instalaciones de jpackage, pero vamos a esperar al lanzamiento principal para hacer nuestros lanzamientos de jpackage, que actualizarán a 17.0.1 o 17.0.2 (04:14:55 PM) zlatinb: 17.0.2 no está previsto hasta mediados de enero, así que definitivamente deberíamos tener un lanzamiento 1.6.0 de jpackage (04:15:32 PM) zlatinb: mi opinión es que me gustaría mucho hacer una prueba en seco del proceso de actualización en la red para depurar cualquier fallo, pero eso tiene que ocurrir en los próximos 7 días porque después estaré AFK (04:16:03 PM) zlatinb: para resumir, lo siguiente tiene que ocurrir: (04:16:12 PM) zzz: eyedeekay, eso no fue muy claro... estás 'preparado' pero no lo vas a hacer, ¿vas a esperar? (04:16:28 PM) zlatinb: 1. actualización del repo i2p.newsxml para producir entries.html por plataforma (04:16:50 PM) zlatinb: 2. Asegurarse de que los servidores http de noticias de idk y ech pueden servir los nuevos archivos news.su3 (04:17:17 PM) zlatinb: 3. crear una branch de i2p.i2p desde el tag i2p-1.5.0, incrementar CoreVersion/RouterVersion, etiquetar i2p-1.5.1 (04:17:27 PM) zlatinb: 4. compilar los instaladores de jpackage, firmar/notarizar según sea necesario (04:17:47 PM) zlatinb: 5. generar nuevo entries.html con nuevo release.json (04:17:50 PM) zlatinb: 6. desplegar (04:17:51 PM) zlatinb: eot (04:18:03 PM) zlatinb: así que no sé si eso puede suceder en 7 días, pero sería muy bueno si pudiera (04:19:10 PM) eyedeekay: Por preparado me refiero a que los cambios en i2p.newsxml producen feeds válidos que pueden usarse para distribuir actualizaciones en la red y funcionan en mi configuración de noticias en lighttpd (04:20:00 PM) eyedeekay: Necesito añadir compatibilidad con entries.html específicos por plataforma, ahora mismo todos reciben todas las noticias pero un torrent distinto (04:20:38 PM) zzz: en un panorama aún más general, dado que es beta, ¿va bien, están recibiendo descargas y/o quejas? (04:21:16 PM) zlatinb: descargas - ~25/día para mac, ~100/día para windows según matomo (04:21:44 PM) eyedeekay: No hay quejas importantes, hubo un problema al detectar la ruta al paquete instalado dependiendo de la arquitectura y de si windows estaba instalado, lo que afecta a una fracción de los usuarios de Windows pero *solo* cuando el lanzador se ejecuta desde el instalador (04:22:03 PM) eyedeekay: Así que después de ejecutar el instalador el bug desaparece, y está corregido en la nueva versión (04:22:11 PM) eyedeekay: Bueno, lo estará (04:22:15 PM) zzz: genial (04:22:21 PM) eyedeekay: Eso es lo que zab reportó el mes pasado (04:22:40 PM) eyedeekay: *instalado o actualizado desde una edición anterior (04:24:34 PM) Ryemantis_: Hola a todos. Solo quería pasar rápidamente y disculparme por estar callado las últimas semanas. Octubre fue un mes muy ocupado para mí y además tuve un fallo de hardware. Después de esta semana debería tener algo de tiempo para recomponer mi estación de trabajo y continuar con el trabajo en I2P para Android. Actualmente trabajando en LiveData, inicio remoto de I2P y corrección de UPnP. También actualizaré en los foros una vez que esté de vuelta en (04:24:35 PM) Ryemantis_: ello. Por favor, díganme también si hay algo más que requiera atención más inmediata. (04:25:04 PM) eyedeekay: Excelente saber de ti, Ryemantis_, y bienvenido a la reunión (04:25:28 PM) eyedeekay: Gracias por la actualización sobre en qué estás trabajando, los fallos de hardware y la vida nos pasan a todos (04:27:01 PM) eyedeekay: Así que volviendo al 3) por un momento, por ahora me corresponde añadir compatibilidad para entries.html en data/platform/branch/entries.html en lugar de solo en data/entries.html, para que podamos tener fuentes de noticias específicas por plataforma (04:27:13 PM) Ryemantis_: Definitivamente agradezco la comprensión y gracias a todos por su arduo trabajo (04:28:23 PM) eyedeekay: En lugar de una sola fuente donde todos reciben las noticias de todos (04:29:00 PM) eyedeekay: Después de eso, podemos empezar en el paso 3. en la descripción de zlatinb (04:29:37 PM) eyedeekay: ¿Algo para el 3)? (04:30:20 PM) zlatinb: no, creo que eso lo abarca todo (04:30:46 PM) eyedeekay: Genial, ¿algo más para la reunión zzz zlatinb Ryemantis_ ? (04:31:04 PM) zzz: no (04:31:30 PM) Ryemantis_: no (04:31:49 PM) zlatinb: sí, una rápida: ¿la próxima reunión es el día 1? (04:31:54 PM) ***zlatinb revisa el calendario (04:32:12 PM) eyedeekay: Creo que el 7, zlatinb (04:32:20 PM) zlatinb: ok no importa entonces (04:32:33 PM) eyedeekay: El primero es miércoles según mi calendario (04:33:28 PM) eyedeekay: Ah, eso me recuerda, el DST (horario de verano). Siempre he programado las reuniones en UTC, pero ¿alguien quiere ajustar la hora de la reunión por el DST? (04:33:36 PM) zzz ha cambiado el tema a: 1.5.0-4 | Congelación de etiqueta Mié. 17 de Nov. (04:35:30 PM) eyedeekay: Lo tomaré como un no entonces. A menos que alguien lo plantee en un hilo del foro, las reuniones seguirán programándose a la misma hora UTC (04:36:05 PM) eyedeekay: Gracias a todos por venir a la reunión, publicaré los registros en unos minutos. </div>
