---
title: "Reunión de desarrolladores de I2P - 03 de mayo de 2022"
date: 2022-05-03
author: "i2p"
description: "Registro de la reunión de desarrollo de I2P del 03 de mayo de 2022."
categories: ["meeting"]
API_Translate: verdadero
---

## Resumen rápido

<p class="attendees-inline"><strong>Presentes:</strong> eyedeekay, zzz, zlatinb</p>

## Registro de la reunión

<div class="irc-log"> (03:48:58 PM) eyedeekay: Parece que no, echaré un vistazo al rastreador de errores de GitLab a ver si puedo encontrar una explicación (04:00:03 PM) eyedeekay: Hola a todos, bienvenidos a la reunión de desarrollo (04:00:03 PM) eyedeekay: 1. Hola  (04:00:03 PM) eyedeekay: 2. Fecha de lanzamiento (04:00:03 PM) eyedeekay: 3. Estado del desarrollo (1.8.0 / 0.9.54) (04:00:05 PM) eyedeekay: hola (04:00:13 PM) zlatinb: hola (04:00:17 PM) zzz: hola (04:00:45 PM) eyedeekay: 2. Fecha de lanzamiento (04:01:16 PM) eyedeekay: Necesitamos decidir una, provisionalmente ha sido el 23 desde hace un tiempo; ¿a mí me vale si les vale a los demás? (04:01:43 PM) zzz: eso serían 13 semanas, me parece bien (04:02:01 PM) zzz: necesitamos la aprobación de eche|off eche|on si está aquí (04:03:04 PM) eyedeekay: parece que no, pero puedo enviarle un correo después de la reunión (04:04:00 PM) eyedeekay: parece que el 23, pendiente de enviar un correo a ech (04:04:09 PM) eyedeekay: ¿Algo más para el punto 2? (04:04:58 PM) eyedeekay: 3. Estado del desarrollo (1.8.0 / 0.9.54) (04:07:41 PM) eyedeekay: Definitivamente estamos a menos de un mes de publicar 1.8.0/0.9.54 en cualquier caso, y gran parte es preparación/implementación para SSU2 por zzz (04:08:42 PM) eyedeekay: Los cambios grandes deberían estar listos pronto, y la congelación de etiquetas es el día 11, así que las traducciones deben estar incluidas para entonces (04:09:28 PM) eyedeekay: /translations/strings (04:09:58 PM) eyedeekay: zzz, zlatinb ¿algo que añadir sobre este tema? (04:10:44 PM) zzz: no mucho, prácticamente he terminado; en las próximas dos semanas estaré trabajando en algunas cosas menores de mi lista (04:11:02 PM) zlatinb: nada por mi parte (04:11:03 PM) zzz: cualquier cosa nueva de SSU2 probablemente la posponga o la meta en una rama (04:11:11 PM) zzz: eot (04:12:05 PM) eyedeekay: gracias (04:12:49 PM) eyedeekay: ¿Algo más para la reunión? ¿Temas de último minuto? timeout 1m (04:14:13 PM) eyedeekay: Muy bien, reunión rápida hoy (04:14:33 PM) eyedeekay: Gracias a todos por venir, le enviaré un correo a echelon y luego publicaré los registros </div>
