---
title: "Cuộc họp các nhà phát triển I2P"
date: 2002-12-10
author: "nop"
description: "Cuộc họp phát triển I2P bao gồm các cập nhật dự án và các thảo luận kỹ thuật"
categories: ["meeting"]
---

(Được cung cấp bởi Wayback Machine http://www.archive.org/)

## Tóm tắt nhanh

<p class="attendees-inline"><strong>Có mặt:</strong> codeshark, dangermouse, Debrys, {Due}, \|EN3RGY\|, hezekiah, hobbs, jeremiah_, mids, mrflibble, Neo, nop, Rav-, xcasex, Zwolly</p>

## Nhật ký cuộc họp

<div class="irc-log"> --- Log mở Tue Dec 10 23:32:22 2002 23:32 -!- Chủ đề cho #iip-dev: http://www.patrick.fm/boobies/boobies.php?text=IIP <-- mmm, boobies, còn gọi là linh vật mới của chúng ta! 23:32 [Người dùng #iip-dev] 23:32 [@codeshark] [ icepick] [ Neo] [ pox   ] [ UserX ] 23:32 [ Debolaz  ] [ logger ] [ nop] [ sferic] [ xcasex] 23:32 -!- Irssi: #iip-dev: Tổng cộng 10 nick [1 ops, 0 halfops, 0 voices, 9 bình thường] 23:32 -!- Irssi: Tham gia vào #iip-dev đã được đồng bộ trong 2 giây 23:34 -!- mode/#iip-dev [+o mids] bởi Trent 23:34 -!- mode/#iip-dev [+v logger] bởi mids 23:53 < |EN3RGY|> wee 23:55 < mrflibble> lol, thích bức ảnh, có phải ai đó chúng ta biết không? 23:55  * jeremiah_  tự hỏi liệu cái này có hoạt động không... đang dùng giao diện JS của metropipe... 23:55 < hobbs> jeremiah_ : ít nhất thì bạn đang gửi được. :) 23:56 < jeremiah_> hobbs: có vẻ hoạt động, cuộc họp sắp bắt đầu chứ? Tôi đang ở thư viện công cộng 23:56 < hobbs> jeremiah_ : vài phút nữa, ừ. 23:56 < Zwolly> tôi muốn đặt mua một linh vật IIP tôi có thể mua ở đâu??? 23:57 < nop> hehe 23:57 < jeremiah_> chào nop 23:57 < nop> hi 23:57 < nop> tôi thích cái metropipe đó 23:57 < nop> khá hay 23:57 < jeremiah_> ừ, ngầu đấy 23:57 < hobbs> ừ, và thật ngạc nhiên là nó hoạt động. >:) 23:58 < nop> hoạt động rất tốt --- Ngày đã đổi sang Wed Dec 11 2002 00:00 <@mids> Tue Dec 10 23:00:04 UTC 2002 00:00 <@mids> Chào mừng đến cuộc họp IIP lần thứ 23 00:00 < dangermouse> 22:48 theo đồng hồ của tôi :p 00:00 < xcasex> cảm ơn 00:00 <@mids> Chương trình họp: 00:00 <@mids> 1) Chào mừng 00:00 <@mids> 2) RC3 (Release Candidate 3 - bản phát hành ứng viên thứ 3) cuối cùng 00:00 <@mids> 3) Khuyến cáo bảo mật 00:00 <@mids> 4) Bất nhất trong mạng 00:00 <@mids> 5) Câu hỏi? 00:00 <@mids> . 00:00 <@mids> Nhật ký có tại 00:00 <@mids> http://mids.student.utwente.nl/~mids/iip/ 00:01 <@mids> Nếu bạn có câu hỏi liên quan đến mục nghị sự hiện tại, xin mời hỏi 00:01 <@mids> nếu không, hãy để dành cho phần hỏi đáp 00:01 <@mids> . 00:01 < nop> Tôi sẽ đợi một chút 00:01 <@mids> ừ, cho đến khi họ quay lại 00:02 < nop> k 00:02 <@mids> mọi người đã xem đề xuất linh vật IIP của nop chưa? 00:02 <@mids> http://www.patrick.fm/boobies/boobies.php?text=IIP 00:02 < hobbs> nop : nhân tiện, mấy tiếng beep trong MOTD thế nào rồi? Tôi thực sự thích chúng. 00:02 < jeremiah_> nó có tục không? Tôi không thể xem những thứ tục tĩu 00:02 < {Due}> chào mọi người 00:02 < nop> ồ, tôi nghĩ tôi đã sửa các vấn đề 00:02 < hobbs> jeremiah_ : không phù hợp với thư viện. 00:02 -!- mids đã đổi chủ đề của #iip-dev thành: IIP Meeting - logfiles: http://mids.student.utwente.nl/~mids/iip/ 00:03 < nop> ồ, bỏ linh vật của chúng ta rồi 00:03 < nop> :( 00:03 < {Due}> ở đây mọi người chỉ viết bằng tiếng Anh thôi à? 00:03 -!- mids đã đổi chủ đề của #iip-dev thành: IIP Meeting - logfiles: http://mids.student.utwente.nl/~mids/iip/ - IIP Mascot: http://www.patrick.fm/boobies/boobies.php?text=IIP 00:03 <@mids> {Due}: ừ 00:04 < |EN3RGY|> đa số thì đúng vậy, {Due} 00:04 < {Due}> tôi thật sự không hiểu ý nghĩa của cái này là gì 00:04 < {Due}> :\ 00:04 <@mids> ok, tôi chuyển micro cho nop 00:04 < nop> được rồi 00:04 < nop> Chào mừng 00:04 < nop> đến lần thứ n 00:04 < nop> hezekiah: bạn nên biết 00:04 < hezekiah> lần thứ 23 00:04 < nop> cuộc họp 00:04 < nop> của IIP 00:04 < nop> đúng giờ 00:05 < nop> mids, xin chương trình họp 00:05 <@mids> 1) Chào mừng 00:05 <@mids> 2) RC3 cuối cùng 00:05 <@mids> 3) Khuyến cáo bảo mật 00:05 <@mids> 4) Bất nhất trong mạng 00:05 <@mids> 5) Câu hỏi? 00:05 < |EN3RGY|> {Due} bạn hiểu gì không? 00:05 < nop> ok 00:05 < {Due}> có |EN3RGY| 00:05 < nop> vui lòng để dành bình luận cho phần câu hỏi 00:05 -!- mode/#iip-dev [+oo nop hezekiah] bởi mids 00:05 < {Due}> giờ có "chala", đợi chút 00:05 < |EN3RGY|> XD 00:05 <@nop> để chúng ta có thể đi qua việc này 00:05 < |EN3RGY|> ok 00:05 < {Due}> ;) 00:05 <@nop> 2) RC3 cuối cùng!!! 00:05 <@nop> ừ 00:05 <@hezekiah> Tuyệt! 00:05 < |EN3RGY|> thật hoang tưởng ! 00:06 <@nop> RC3 đã có mặt và ra mắt nhanh hơn RC2 50% 00:06 < {Due}> |EN3RGY| /say yeah! 00:06 < {Due}> cái gì cũng phải nói với cậu à :\ 00:06 <@mids> ok, mọi người yên lặng, tôi hầu như không nghe thấy nop 00:06 <@nop> hmm 00:06 < |EN3RGY|> yeah! 00:06 < |EN3RGY|> XDDD 00:06 <@nop> cayete 00:06 <@nop> hoặc nói thế nào ấy 00:06 <@nop> silencio 00:06 < |EN3RGY|> solo me entero 00:06 < |EN3RGY|> de algo sobre el RC3 00:06 < jeremiah_> nosotros hablamos espanol tambien 00:06 < {Due}> |EN3RGY| silencio ;) 00:06 <@nop> họ đang dịch ;) 00:06 <@nop> haha 00:06 < |EN3RGY|> ok 00:07 <@nop> ok 00:07 <@nop> dù sao 00:07 < |EN3RGY|> ok jeremiah_ 00:07 <@nop> RC3 đã có, và bao gồm những gì đã được yêu cầu cũng như các bản sửa lỗi 00:07 <@nop> lần này nhất định có số phiên bản :) 00:07 <@nop> vậy nên chúng ta đều vui 00:07 < {Due}> nop, trước hết, RC3 là gì? 00:07 <@nop> ồ 00:07 <@nop> Release Candidate 3 của 1.1 00:07 < {Due}> ờ 00:08 <@nop> điều hay là phiên bản tiếp theo sẽ là ... 00:08 <@nop> 1.1 STABLE!!! 00:08 <@nop> 1.1.0 STABLE 00:08 <@nop> vậy nên chúng ta có chỗ để sai ;) 00:08 < Rav-> haha 00:08 <@nop> chúng ta sẽ theo cách của freent 00:08 < {Due}> nop tôi mới biết về phần mềm này cách đây 5 phút, làm ơn nói cho tôi nó làm gì 00:08 <@nop> build 500392938103967 00:08 <@nop> Due - http://help.invisiblenet.net 00:08 <@mids> {Due}: chúng tôi sẽ giúp bạn sau 00:08 < {Due}> ok 00:09 <@nop> ok 00:09 <@nop> 3) Khuyến cáo bảo mật 00:09 <@nop> tình cờ phát hiện một số điểm yếu trong mạng PowerLink của Adelphia, điều này then chốt đối với quyền riêng tư 00:09 <@nop> nên tôi thấy cần gửi cho họ một khuyến cáo 00:09 <@nop> và đăng nó lên danh sách iip-dev 00:09 < Debrys> Due: http://www.invisiblenet.net/iip/aboutMain.php xem trang này nhé....... và cả bài phỏng vấn và tài liệu....... hầu hết những gì bạn đang tự hỏi sẽ được trả lời ở đó :) đó thực sự là trang không vòng vo..... thông tin thuần túy và đi thẳng vấn đề 00:10 <@nop> dù sao 00:10 <@nop> nếu người dùng nào dùng Adelphia 00:10  * {Due} đang đọc ;) 00:10 <@nop> đó là lý do tôi đăng 00:10 <@nop> vì lợi ích của người dùng của chúng ta 00:10 <@nop> vì họ phục vụ 5,5 triệu khách hàng 00:10 <@nop> nên có lẽ chúng ta cũng có vài người 00:11 <@nop> hy vọng họ sẽ tuân theo khuyến cáo và khắc phục 00:11 <@nop> nếu không 00:11 <@nop> nó sẽ được công bố sau 30 ngày kể từ ngày đó 00:11 <@nop> việc này sẽ tạo chút áp lực để sửa vấn đề 00:11 <@nop> chuyển tiếp 00:11 <@nop> Vấn đề kết nối 00:11 <@nop> với bản nâng cấp 00:11 <@nop> nhiều người có lẽ đã tắt relay RC2 (trạm chuyển tiếp RC2) trước đó của họ 00:11 <@nop> và bật RC3 00:12 <@nop> điều này có lẽ sẽ diễn ra trong vài tuần 00:12 <@nop> đa số mọi người không nhất quán trong việc theo dõi ngày nâng cấp 00:12 <@nop> cũng 00:12 <@nop> trong tuần vừa rồi có vài lần cơ sở đồng đặt (colocation) của máy chủ ircd có bảo trì mạng 00:12 <@nop> điều này gây ra vài trục trặc 00:12 <@nop> và có thể khó truy cập 00:12 <@nop> việc này đã xong 00:12 <@nop> và bây giờ khá ổn (ngoại trừ relay thỉnh thoảng rớt) 00:13 < jeremiah_> một relay có thông báo cho quản trị khi cần cập nhật không? 00:13 <@nop> ý là phần mềm IIP thông báo? 00:13 <@mids> hiện tại thì không 00:13 <@nop> quản trị relay? 00:13 <@nop> điều đó nên là tùy chọn 00:13 <@nop> vì các lý do ẩn danh còn tranh luận 00:13 < jeremiah_> ừ, nhưng hiện giờ chưa có tùy chọn đó, đúng không? 00:13 <@codeshark> nop: có lẽ một kiểm tra phiên bản đơn giản sẽ hữu ích 00:13 <@nop> đúng, hiện chưa có 00:14 <@nop> chắc chắn là một tùy chọn có thể xuất hiện trong 1.1 00:14 <@nop> ổn định 00:14 <@nop> nhưng tôi không thể hứa 00:14 <@nop> vì chúng ta muốn giữ thay đổi ở mức tối thiểu 00:14 < jeremiah_> ok 00:14 <@mids> tôi đề xuất không đưa vào 00:14 <@mids> chỉ sửa lỗi 00:14 <@nop> tôi cũng nghĩ vậy cho phiên bản này 00:14 <@codeshark> đúng, không tính năng mới 00:15 <@hezekiah> tôi đồng ý. 00:15 <@nop> ok 00:15 <@mids> đã có báo cáo lỗi nào chưa? 00:15 <@nop> tôi biết codeshark có một 00:15 <@codeshark> ừ, không gửi được mail, đồ invisiblenet chết tiệt ;) 00:16 <@nop> haha 00:16 <@nop> gửi khi nào bạn có thể 00:16 <@nop> có vài câu hỏi về firewall 00:16 <@codeshark> iip.log, isproxy.ini, mynode.ref, seed.rnd được lưu trong thư mục hiện tại thay vì thư mục ~iip/.iip  00:16 <@nop> tôi nghĩ chúng ta cần nói rõ rằng cổng 6667 không phải kết nối duy nhất cần mở 00:17 <@nop> bạn có thể gửi chính thức qua email không 00:17 <@nop> nó giúp theo dõi 00:17 <@codeshark> không hoạt động ;) 00:17 <@nop> mail lẽ ra phải hoạt động 00:17 <@mids> nop: ý bạn là các quy tắc firewall cho kết nối đi ra? 00:18 <@nop> đúng 00:18 <@mids> ok 00:18 <@nop> tôi không nghĩ tất cả người dùng hiểu nó hoạt động thế nào 00:18 <@mids> ừ, chúng ta có thể thêm điều đó vào chương firewall của FAQ 00:18 <@nop> ok 00:18 <@mids> hoặc tạo nếu chưa có 00:18 <@nop> dù sao, cs bạn có thể gửi nó lên trang báo cáo lỗi trên SourceForge của chúng ta không 00:18 < {Due}> ok, chờ chút 00:19 < {Due}> tôi có thể hỏi gì không? 00:19 <@nop> đợi 00:19 <@nop> mục tiếp theo trong chương trình là gì 00:19 <@mids> phần hỏi đáp! 00:19 <@nop> ok 00:19 <@nop> due 00:19 < {Due}> ;) 00:19 <@nop> bạn có thể hỏi 00:19 < {Due}> ok 00:19 <@codeshark> nop: ok 00:20 < {Due}> 1) mids nói rằng máy chủ này ẩn danh 00:20 < {Due}> ẩn danh 00:20 < {Due}> <mids> chúng tôi không biết máy chủ ở đâu 00:20 < {Due}> newsserver1.ussc.com 00:20 <@nop> đó là một relay (trạm chuyển tiếp) 00:20 <@nop> 1 trong số nhiều 00:20 <@nop> các peer của bạn bảo vệ bạn 00:20  * Neo đứng vào hàng đợi câu hỏi 00:21 < {Due}> nhưng ý nghĩa của tất cả điều đó là gì? 00:21 < {Due}> ý tôi là, tất cả máy chủ ircu 00:21 <@mids> Tôi sẽ cố gắng giúp {Due} riêng 00:21 < {Due}> có vhost 00:21 < {Due}> oka mind 00:21 <@nop> neo có 00:21 <@mids> mời tiếp theo, neo 00:21 < Neo> Ok. 00:22 < Neo> nop: bạn có thể cho chúng tôi: 00:22 < Neo> so sánh 'invisible internet' với 'tarzan' 00:22 < Neo> cho xin ý kiến. 00:22 <@nop> tôi cần đọc xong về Tarzan trước khi trả lời 00:22 <@nop> nhưng chúng tương tự 00:22 <@nop> nhưng tôi thấy một số vấn đề với Tarzan 00:22  * jeremiah_  muốn một URL mô tả Tarzan 00:23 <@nop> neo bạn có URL sẵn không 00:23 < Neo> http://www.pdos.lcs.mit.edu/tarzan/index.html 00:23 < jeremiah_> cảm ơn 00:23 <@nop> để tôi nói thế này, neo 00:23 <@nop> khi tôi đọc xong 00:23 <@nop> tôi sẽ gửi bạn một email 00:23 <@nop> về suy nghĩ của tôi 00:24 <@hezekiah> Nếu bạn gửi email đó lên iip-dev thì sao? 00:24 <@nop> ok 00:24 < Rav-> tôi có thể đưa ra một đề xuất 00:24 < Rav-> cho các tệp node.ref v.v. 00:24 <@nop> có những khía cạnh có thể tận dụng đầy đủ từ Tarzan 00:24 < Neo> nop: cảm ơn 00:24 < Rav-> lưu chúng trong thư mục home của người dùng 00:24 <@hezekiah> sẽ hay đấy. 00:24 < Rav-> để dễ bảo mật một proxy hơn 00:24 < Rav-> và cho phép nó cập nhật không tương tác 00:25 < Debrys> ahem:....... sẽ thật hay nếu tôi có thể dùng IIP mà không cần cài đặt và chép tệp....... ví dụ: chép các tệp vào một đĩa......... đến chỗ ai đó có PC và irc-client........ chạy IIP từ đĩa mà không chép tệp nào vào ổ cứng....... nên tôi sẽ biết ơn nếu tùy chọn thư mục home người dùng này được hỗ trợ 00:27 <@mids> hiện tại nó _nên_ tìm ở vài nơi 00:27 <@mids> thư mục hiện tại, homedir 00:27 <@mids> và thư mục toàn hệ thống 00:27 <@mids> tôi không nhớ thứ tự diễn ra thế nào 00:27 < jeremiah_> cũng sẽ tốt nếu có thể chạy hệ thống từ bộ nhớ mà không cần tệp cấu hình để ai đó có thể dùng rồi xóa dễ dàng (không chắc hiện giờ khả thi đến đâu) 00:27 < Debrys> ok, cảm ơn thông tin mids 00:28 <@nop> knoppix 00:28 <@nop> www.knoppix.net 00:28 <@mids> Debrys: nhưng codeshark vừa báo một lỗi về chuyện đó, nên có thể không hoạt động :) 00:28 <@codeshark> Debrys: vâng, có vấn đề với tính năng này 00:28 <@codeshark> một số tệp được lưu ở thư mục cục bộ 00:28 < xcasex> jeremiah_: chỉ cần gắn một phần RAM vào hệ thống tệp D: 00:28 < xcasex> :D 00:28 < Debrys> ừ, tôi ổn nếu biết nó sẽ hoạt động trong tương lai :) 00:29 < Debrys> đó chỉ là một khả năng tôi sẽ tiếc nếu bị loại bỏ trong phát triển tương lai 00:29 < Rav-> nếu nhớ không nhầm thì chỉ tệp node.ref cần ở cục bộ.. đúng không? 00:30 <@nop> và listen.ref 00:30 <@nop> và 00:30 < Debrys> cs: thư mục cục bộ thì ổn....... vì thư mục cục bộ sẽ là đĩa mềm? 00:30 <@nop> và isproxy.ini 00:30 < Rav-> đúng rồi 00:30 < Rav-> 3 tệp 00:30 <@nop> mặc dù 00:30 < Debrys> vấn đề duy nhất là nếu chạy từ CD........ nhưng với tôi thì ổn 00:30 <@mids> bạn có thể chỉ định vị trí tệp nếu chạy isproxy 00:30 <@mids> thử: isproxy -h 00:30 <@mids> nó sẽ đưa ra tổng quan về các tùy chọn 00:31 < Debrys> °gật đầu° 00:31 < Rav-> hiện tại tôi để 3 tệp đó ở chế độ rw cho người dùng vì iip khởi chạy như một user daemon chứ không phải system daemon 00:32 <@nop> ok 00:32 <@nop> Tôi sẽ quay lại sau một lúc 00:33 <@mids> câu hỏi khác? 00:33 < Debrys> không cho bây giờ hay 1.1 00:33 < Rav-> mmm... thông báo cập nhật? 00:33 < Rav-> chắc sẽ không ẩn danh 00:34 <@mids> Rav-: máy chủ có thể gửi một thông điệp điều khiển 00:34 < Rav-> ok 00:34 <@mids> thực ra tôi nghĩ nó đã gửi phiên bản rồi 00:34 <@mids> nhưng rồi lại 00:34 <@mids> nếu tôi chạy một relay công cộng 00:35 <@mids> relay nên làm gì nếu thấy mình quá cũ? 00:35 < Rav-> bạn có thể đưa nó vào node.ref 00:35 < Rav-> không biết 00:35 < jeremiah_> có thể cho tùy chọn gửi email cho quản trị 00:35 < jeremiah_> hoặc anonymail 00:35 <@mids> ừ có thể 00:35 < Debrys> nếu client biết phiên bản mới từ client khác..... không phải từ máy chủ thì sao? điều này cũng có thể hoạt động trong một mạng phi tập trung (decentralized)........ vì nếu thông báo cập nhật phụ thuộc vào máy chủ thì nó sẽ không hoạt động khi IIP trở nên phi tập trung? 00:36 < Rav-> ừ đó là lý do tôi nghĩ đến node.ref 00:36 <@mids> tôi không nghĩ có thể làm điều đó trong môi trường phi tập trung (decentralized) 00:36 <@mids> trừ khi bạn ký số những thông điệp đó bởi nhóm phát triển IIP 00:36 <@mids> vì nếu không sẽ quá dễ để gửi thông điệp giả 00:36 < hezekiah> Đúng 00:37 < Debrys> đúng 00:37 < Rav-> hmm 00:37 <@mids> thực ra 00:37 <@mids> khi nó hoàn toàn phân tán 00:37 <@mids> rất có thể sẽ có nhiều phiên bản 00:37 < Debrys> nhưng có đến MỨC đó tệ nếu nhận một thông điệp "phiên bản mới" giả không? ngoài việc gây phiền? 00:37 <@mids> +s 00:37 <@mids> và bản sao v.v. 00:38 <@mids> Debrys: sẽ dễ làm và khiến nó không còn hữu dụng nữa 00:38 < Rav-> đó nên là một lý do tốt cho thông báo cập nhật 00:38 < Debrys> ok 00:38 <@mids> tốt hơn là các quản trị viên đăng ký vào mailing list phát triển IIP 00:38 < Rav-> không biết bạn sẽ phân phối thông điệp thế nào 00:38 <@mids> :) 00:38 <@mids> có lẽ chúng ta nên tạo các mailing list khác trong tương lai 00:38 <@mids> như iip-announce 00:39 < xcasex> đừng quên the-iip-133+3 00:39  * jeremiah_  phải đi 00:39 < jeremiah_> tạm biệt 00:39 < jeremiah_> sẽ đăng nhập sau 00:39 < Rav-> khi bạn nói phân tán, bạn có ý là một phần của mạng iip phi tập trung hay bạn muốn nói bạn sẽ phát hành server daemon để dùng trên các mạng khác 00:39 < hezekiah> tạm biệt 00:42 <@mids> Rav-: phi tập trung 00:44 < hezekiah> Tôi đi đây. Tạm biệt mọi người. 00:45 <@mids> ok 00:45 <@mids> bằng đây tôi tuyên bố cuộc họp kết thúc 00:45 <@mids> hẹn gặp tuần sau, cùng giờ, cùng chỗ 00:46 <@mids> cứ thoải mái nán lại chút 00:46 <@mids> và nếu có thêm câu hỏi / bình luận, hỏi ở #iip hoặc #anonymous --- Log đóng Wed Dec 11 00:48:34 2002 </div>
