---
title: "Cuộc họp các nhà phát triển I2P"
date: 2003-03-18
author: "nop"
description: "Cuộc họp phát triển I2P bao gồm các cập nhật dự án và thảo luận kỹ thuật"
categories: ["meeting"]
---

(Nhờ Wayback Machine http://www.archive.org/)

## Tóm tắt nhanh

<p class="attendees-inline"><strong>Có mặt:</strong> Aprogas, armpit, hezekiah, Hitman, mids, nop, UserX</p>

## Nhật ký cuộc họp

<div class="irc-log"> --- Nhật ký được mở Tue Mar 18 20:14:29 2003 20:15 -!- Chủ đề của #iip-dev: IIP Meeting - logfiles: http://mids.student.utwente.nl/~mids/iip/ 20:15 [Người dùng #iip-dev] 20:15 [ jeremiah] [ logger] [ mids] [ UserX] 20:15 -!- Irssi: #iip-dev: Tổng cộng 4 nick [0 ops, 0 halfops, 0 voices, 4 normal] 20:15 -!- Irssi: Vào #iip-dev đã được đồng bộ trong 5 giây 20:17 -!- mode/#iip-dev [+o mids] bởi Trent 22:00 < nop> chào 22:00 <@mids> Tue Mar 18 21:00:10 UTC 2003 22:00 < hezekiah> Chào. :) 22:00 <@mids> Xin chào 22:00 <@mids> vậy 22:01 <@mids> hôm nay có gì trong chương trình nghị sự? 22:01 < hezekiah> Tôi chịu. 22:01 < armpit> chào cả nhà 22:01 < hezekiah> Chào 22:01 <@mids> ok 22:01 < armpit> có phiền nếu tôi lặng lẽ ngồi nghe chứ? :) 22:01 <@mids> vậy ta làm một vòng hỏi đáp 22:01 <@mids> nhân tiện, Freenet 0.5.1 đã ra 22:01 < hezekiah> Tuyệt. :) 22:02 < hezekiah> Có lẽ dạo nào tôi sẽ thử dùng nó. :) 22:02 <@mids> vậy, có câu hỏi nào về IIP không? 22:02 < Hitman> tóm tắt nhanh tình hình hiện tại thì hay đấy nop 22:02 < Hitman> để bọn tôi theo kịp những gì đang diễn ra 22:03 <@mids> ý hay 22:03 < nop> đợi 22:03  * hezekiah bật nhạc cổ điển du dương kiểu đường dây hỗ trợ kỹ thuật phát trong khi chờ họ ... 22:04  * Hitman rùng mình khi ký ức tràn về 22:05  * mids hết hơi 22:06  * mids chết 22:06 < hezekiah> Trong lúc chờ thì nên lưu ý rằng có vẻ một số người không nhớ cuộc họp bây giờ bắt đầu sớm hơn 2 tiếng. 22:06 <@mids> hoặc họ chẳng thèm quan tâm :) 22:07 < nop> ok 22:07 < nop> quay lại 22:07 < hezekiah> Hoan hô! :) 22:07 < nop> 1.1.0 đã phát hành, cần lên lịch họp cho 1.2 22:07 < nop> để hez, UserX và tôi có thể bàn về các phát triển lớn tiếp theo 22:08 <@mids> có lẽ chu kỳ phát triển nên mở hơn? 22:08 <@mids> để người khác cũng nghe được kế hoạch? 22:08 < nop> chúng tôi sẽ ghi log và đặt trong thư mục research 22:08 < nop> trên invisiblenet 22:08 <@mids> ok 22:08 < Aprogas> điều đó sẽ phản bác cáo buộc rằng IIP là vaporware (sản phẩm 'bánh vẽ') 22:09 < hezekiah> mids: Tôi nghĩ cởi mở thì tuyệt, nhưng khá khó chịu khi bạn đang bàn về việc viết code mà người nghe liên tục lạc đề sang lý thuyết. :( 22:09 < nop> đó là lý do ta ghi log 22:09 < nop> ;) 22:09 < hezekiah> Tôi nghĩ việc ghi log là ý tưởng hay. 22:09 < nop> và công bố 22:09 <@mids> hezekiah: kênh có thể chuyển sang chế độ kiểm duyệt 22:09 < hezekiah> Có lẽ ta có thể gửi log lên mailing list iip-dev nữa? Như vậy mọi người sẽ có ý niệm tốt về những gì diễn ra hậu trường. 22:09 < Hitman> thảo luận mở ý tưởng và brainstorm thì tuyệt, nhưng các thay đổi sản phẩm cuối cùng sẽ phải được bàn riêng bởi đội viết mã thực sự nếu không mọi thứ sẽ không được triển khai đúng 22:09 <@mids> k 22:09 < hezekiah> Khi đó họ có thể nêu đủ loại đề xuất. :) 22:10 < hezekiah> UserX? Bạn đang có mặt chứ? 22:10 < UserX> tôi có mặt đây 22:10 < hezekiah> OK. :) 22:10 < hezekiah> (Gửi cả UserX và nop): Hai bạn có khung giờ nào cho cuộc họp đó phù hợp với mình không? 22:11 < hezekiah> Tôi đã nêu các khung giờ không phù hợp với tôi trong email. Hy vọng tập đó đủ nhỏ để không thành vấn đề. :) 22:12 <@mids> dù sao, chuyện đó các bạn có thể thống nhất riêng 22:12 < Hitman> theo ý kiến cá nhân tôi, phi tập trung hóa mạng là ưu tiên số một. Biến IIP thành p2p hoàn toàn sẽ tước đi mọi khả năng mà chính phủ và các thế lực xấu có để đóng nó lại. Chừng nào còn máy chủ trung tâm thì họ vẫn có thể dẹp nó.... ví dụ Napster 22:12 < hezekiah> OK. 22:12 <@mids> chúng ta có thể đọc log sau đó. 22:13 < hezekiah> Hitman: phi tập trung là chủ đề chính của 1.2 22:13 < Hitman> tuyệt 22:14 < hezekiah> Vậy ta đang bàn đến đâu rồi? 22:15 < hezekiah> À, đúng. Nop đang liệt kê tình trạng hiện tại của 1.2. 22:15 < nop> ừ 22:15 < hezekiah> Bạn còn gì để bổ sung không, nop? 22:15 < nop> vậy 1.2 thì ta cần một cuộc họp dev để khởi động 22:15 < nop> và từ đó là điểm bắt đầu của chúng ta 22:16 < Aprogas> các bạn đã tạo một nhánh trong CVS để lỗi trong 1.1 có thể được sửa mà không buộc người dùng nâng cấp lên 1.2 ở trạng thái alpha hoặc beta chưa? 22:17 < UserX> Việc phát triển hiện đã ở một nhánh riêng so với 1.1 22:18 < hezekiah> Và bản phát hành 1.1 đã được gắn thẻ v1-1-0. 22:18 < Aprogas> vậy là có tag cho bản phát hành, nhưng không có tag của nhánh? 22:18 < Aprogas> tôi đoán việc phát triển đang ở nhánh `MAIN'? 22:19 < hezekiah> Ờ, hiện giờ tôi không biết mình phải chạy lệnh CVS nào để phân biệt. :) 22:19 < UserX> 1.1 đang ở nhánh MAIN 22:19 < Aprogas> một thứ như cvsweb cho cái nhìn tổng quan về những thứ như vậy tốt hơn là các lệnh cvs; các nhánh trong cvs khá rối 22:20 < Aprogas> dù sao, để một bản phát hành trên nhánh main và phát triển trên một nhánh riêng là bố cục khá bất thường; và có thể có lý do 22:20 < Aprogas> có lẽ đáng để xem xét liệu làm ngược lại có hữu ích hơn không? 22:25 < hezekiah> Ờ, tôi không biết nhiều về CVS nên ý kiến của tôi ở đây cũng không đáng kể. :) 22:26 < Aprogas> CVS là một con quái đáng sợ 22:27 < hezekiah> Ừ. Tôi tự hỏi nó có nuốt mất những người khác trong phòng không. Ở đây im ắng chết chóc. 22:27 < Aprogas> tôi đã phải nhập lại source vô số lần vì làm hỏng mọi thứ sau khi cố chỉnh các nhánh cho đúng 22:27 < hezekiah> ;-) 22:28 < Aprogas> vậy hãy cẩn thận với nó 22:28 < hezekiah> *lol* 22:29 < hezekiah> Mids? Ta còn mục nào khác trong chương trình không? Có vẻ ta đã xong mục này (hoặc ai đó đã bị con quái CVS ăn mất.) 22:31 < Aprogas> ừm.. tôi không thực sự thấy ai phản hồi các `đề xuất' của tôi 22:31 < Aprogas> tôi thắc mắc tại sao đội phát triển IIP lại dùng cách khác thường này với các nhánh 22:31 < hezekiah> Tôi chịu. 22:31 < Aprogas> tôi đoán 99% các dự án dùng CVS phát triển trên nhánh MAIN và giữ các bản phát hành trên các nhánh riêng 22:32 < hezekiah> Tôi biết là cách này hoạt động tốt. 22:32 < Aprogas> điều đó sẽ rõ khi bạn có 1.2 22:32 < Aprogas> sẽ thế nào với 1.1 hiện đang ở nhánh main? 22:32 < hezekiah> Vậy tôi nói rằng “Nếu nó chưa hỏng thì đừng sửa.” 22:32 < hezekiah> Mã nguồn của nó đã được gắn thẻ. 22:33 < Aprogas> có thể sẽ tìm ra lỗi trong đó 22:33 < Aprogas> và các bạn có thể muốn tạo 1.1.1 22:33 < hezekiah> Tôi đoán nếu cần vá lỗi, ai đó sẽ checkout v1-1-0, sửa lỗi, và commit dưới tag v1-1-1. 22:33 <@mids> hezekiah: không, không có 22:33 < Aprogas> hezekiah: cách đó cũng được 22:33 < hezekiah> mids: Như tôi nói, tôi không biết nhiều về CVS. :) 22:33 < Aprogas> nhưng dùng các nhánh phát hành thì phổ biến hơn 22:33 < UserX> việc phát triển có lẽ sẽ được merge trở lại nhánh main. và nếu cần sửa lỗi/nâng cấp cho 1.1 thì ta chỉ việc tạo một nhánh từ đó 22:33 < Aprogas> userx: ok 22:33 < hezekiah> Ừ thì. Tôi sẽ để việc chơi với CVS cho các lập trình viên hiểu nó. :) 22:34 < Aprogas> không ai hiểu CVS 22:34 < hezekiah> lol 22:34 < Aprogas> đó mới là vấn đề 22:34 < Aprogas> nó là con quái không thể thật sự thuần hóa 22:34 < hezekiah> Vậy, mids. Tiếp theo trong chương trình là gì? Vòng hỏi đáp? 22:34 <@mids> ok, tôi đi đây. hẹn gặp 22:35 -!- mode/#iip-dev [+o hezekiah] bởi Trent 22:35 <@hezekiah> OK. Tôi đoán vòng hỏi đáp chính thức bắt đầu rồi. :) 22:35 < Aprogas> ôi 22:35 <@hezekiah> Câu hỏi? 22:35 <@hezekiah> (Không hứa sẽ trả lời được, nhưng cứ hỏi.) 22:37 <@hezekiah> Lần một ... 22:37 <@hezekiah> Lần hai .. 22:37 <@hezekiah> Hết! 22:38 <@hezekiah> Bán cho sự im lặng vĩnh hằng của công chúng luôn đặt câu hỏi (ít nhất là cho đến cuộc họp iip-dev tiếp theo). ;-) 22:38 <@hezekiah> Vâng, nói chuyện với mọi người thật vui (và thật hay khi có UserX tham gia và trò chuyện trong một cuộc họp iip-dev. Tôi mừng vì việc đổi giờ đã cải thiện tình hình cho anh ấy.) 22:38 <@hezekiah> Tạm biệt mọi người! :) 22:38 < nop> tạm biệt --- Nhật ký đóng Tue Mar 18 22:43:48 2003 </div>
