---
title: "Cuộc họp nhà phát triển I2P"
date: 2003-03-04
author: "nop"
description: "Cuộc họp phát triển I2P bao gồm các cập nhật về dự án và các thảo luận kỹ thuật"
categories: ["meeting"]
---

(Được cung cấp bởi Wayback Machine http://www.archive.org/)

## Tóm tắt nhanh

<p class="attendees-inline"><strong>Có mặt:</strong> bpb, dm, hezekiah, jake, jeremiah, LeerokLacerta, mids, mrflibble, nop, Nostradumbass</p>

## Nhật ký cuộc họp

<div class="irc-log"> --- Nhật ký mở Tue Mar 04 23:47:24 2003 23:47 -!- Chủ đề cho #iip-dev: Họp IIP - tệp nhật ký: http://mids.student.utwente.nl/~mids/iip/ 23:47 [Người dùng #iip-dev] 23:47 [ eep] [ jeremiah] [ logger] [ mids] [ nop] [ UserX_] 23:47 -!- Irssi: #iip-dev: Tổng cộng 6 nick [0 op, 0 halfop, 0 voice, 6 bình thường] 23:47 -!- Irssi: Việc tham gia #iip-dev đã được đồng bộ trong 2 giây 23:48 < LeerokLacerta> Đang tạo nên lịch sử. 23:48 < mrflibble> xin chào 23:48 < LeerokLacerta> Xin chào. 23:52 < nop> chào 23:52 < jeremiah> chào 23:53 < nop> chào 23:53 -!- mode/#iip-dev [+o mids] bởi Trent 23:53 < LeerokLacerta> Konnichiwa. 23:54 < bpb> konnichiwa 23:58 < nop> chào 23:58 <@mids> Chào hezekiah! 23:58 < hezekiah> Chào. :) 23:58 <@mids> *tiếng nhím* 23:58 < hezekiah> lol 23:58 < hezekiah> *orgle* 23:58 < LeerokLacerta> Nhím? 23:58 < hezekiah> (orgle: Đó là một trong những âm thanh mà lạc đà không bướu (llama) phát ra.) 23:58 <@mids> LeerokLacerta: loài gặm nhấm tương đối to với các gai cứng có thể dựng lẫn trong lông 23:59 < hezekiah> Mids đã bị biến thành nhím bởi lỗi entropy. 23:59 < hezekiah> Còn tôi thì biến thành lạc đà không bướu. 23:59 <@mids> không 23:59 < LeerokLacerta> Tôi biết nó là gì, nhưng tại sao bạn lại làm tiếng nhím? 23:59 <@mids> vì tôi đã báo cáo lỗi ghi log mà thực ra không tồn tại 23:59 < hezekiah> Ờ. 23:59 < hezekiah> Ừ thì, bạn từng nói bạn sẽ biến thành nhím khi nhắc đến lỗi entropy trước đó. --- Ngày đã đổi Wed Mar 05 2003 00:00 <@mids> chuyện đó là hồi đó 00:00 <@mids> Tue Mar  4 23:00:03 UTC 2003 00:00 <@mids> họp NGAY BÂY GIỜ tại đây 00:00 <@mids> Chào mừng mọi người 00:00 <@mids> đây là cuộc họp IIP lần thứ 32 00:00  * LeerokLacerta cảm thấy được chào đón. 00:00 <@mids> buổi trước bị hủy vì không ai có mặt 00:00 <@mids> nhật ký có tại http://mids.student.utwente.nl/~mids/iip/ 00:01 <@mids> Chúng ta có một chương trình họp nhỏ: 00:01 <@mids> 1) Chào mừng 00:01 <@mids> 2) Cập nhật tình trạng phát hành IIP 1.1.0 00:01 <@mids> 3) Cấp quyền truy cập của Trent cho 'voice' (quyền voice trong IRC) 00:01 <@mids> 4) Vòng Hỏi Đáp 00:01 <@mids> nếu bạn có câu hỏi về chủ đề hiện tại, xin hãy hỏi 00:01 <@mids> nếu không thì để dành cho vòng hỏi đáp. 00:01 <@mids> . 00:02  * mids chuyển con trỏ chương trình sang #2 "IIP 1.1.0 Release status update" 00:02 <@mids> ờ hezekiah, chuyện gì đã xảy ra? :) 00:02 < hezekiah> Ồ. OK. :) 00:02 < hezekiah> Ờ, lỗi entropy đầu tiên đã được sửa. 00:02 < hezekiah> Sau rất nhiều lúc vò đầu bứt tai và trao đổi email ... 00:03 < hezekiah> ... UserX, nop và tôi đã xoay xở tìm ra cách sửa nó. 00:03 < hezekiah> Giờ thì mids phát hiện một vấn đề MỚI với việc thu thập entropy (cụ thể là seed.rnd không được lưu.) 00:03 < hezekiah> Dù sao, tôi đã lục trong mã và đăng những phát hiện của mình lên mailing list iip-dev. 00:04 <@mids> chuyện này lại trì hoãn phát hành 00:04 <@mids> hy vọng là lần cuối 00:04 < hezekiah> Giờ tôi đang đợi UserX hoặc nop cho tôi biết tất cả chuyện này nghĩa là gì và liệu tôi có bỏ sót gì không (vì tôi nghĩ là có. Chẳng thứ gì có vẻ hợp lý cả.) 00:04 < hezekiah> Hy vọng vậy. *orgle* 00:04 <@mids> . 00:04 < hezekiah> . 00:04 <@mids> Có câu hỏi cụ thể nào về IIP 1.1.0 không? 00:05 < LeerokLacerta> Không SOCKS à? 00:05 <@mids> không socks 00:05 < hezekiah> Không dùng SOCKS. 00:05 < LeerokLacerta> Ừ. 00:05 <@mids> ok 00:05 <@mids> hãy chuyển sang #3 "Cấp quyền truy cập của Trent cho 'voice'" 00:06 <@mids> điều này liên quan đến mục ẩn #2.9 "Kênh #freenet-opn" 00:06 <@mids> kênh chính thức của dự án Freenet nằm trên irc.freenode.net 00:06 <@mids> nhưng nó không ẩn danh 00:06 <@mids> chúng ta có một bản phản chiếu của kênh đó ở đây 00:06 <@mids> trong #freenet-opn 00:07 <@mids> bot 'eyeKon' sẽ thông báo cho bạn mọi thứ xảy ra ở phía bên kia 00:07 <@mids> thông thường đây là một gương một chiều, nhưng bạn có thể nói lại bằng lệnh "!say :text" 00:07 <@mids> để dùng cái này bạn phải có trạng thái operator hoặc voice 00:07 <@mids> nếu bạn muốn nói gì đó, hãy nhờ một operator cấp voice cho bạn 00:07 <@mids> , 00:08 < dm> Thế nếu bạn được Trent xác thực thì bạn sẽ tự động có voice và tên của bạn được thêm tiền tố vào tin nhắn của bạn thì sao. Nếu người bên kia có vấn đề, họ có thể gửi lệnh cho bot để "ban" một 'anonyname' (tên ẩn danh) nhất định. Khi đó EyeKon bên này sẽ gỡ voice vĩnh viễn khỏi tên đó. 00:08 < LeerokLacerta> Vĩnh viễn à? 00:08 < LeerokLacerta> Thế còn cấm theo thời gian thì sao? 00:08 <@mids> sẽ khá phức tạp đấy 00:09 <@mids> họ phải biết bot hoạt động thế nào 00:09 <@mids> trong khi nó được thiết kế như một thứ truyền một chiều, trong suốt 00:09 -!- hezekiah hiện được biết đến là nickthief88099 00:09 <@mids> Tôi đã liên hệ các chủ kênh của #freenet 00:09 <@mids> và họ không có vấn đề gì với việc này 00:09 < dm> được thôi, cho đến khi mids hoặc ai đó khôi phục lại. Phải đảm bảo không spam/quấy rối người bên kia. 00:09 <@mids> đó là lý do không phải ai cũng sẽ được cấp voice 00:09 <@mids> rất DỄ để tạo nhiều tài khoản ở đây 00:10 <@mids> nên sẽ bất khả thi để cấm hết tất cả 00:10 < dm> ok, vậy cấp voice có chọn lọc, thông qua trent? 00:10 <@mids> điều TÔI muốn làm là cấp voice có chọn lọc thông qua Trent 00:10 < jake> đây chắc chắn là một cuộc trò chuyện thú vị nhưng tôi cần đi ăn tạm biệt 00:10 <@mids> mục này của chương trình là #3 00:10 <@mids> tạm biệt jake, cảm ơn đã tham gia 00:10 <@mids> nhớ đọc tệp nhật ký sau đó 00:10 < jake> cảm ơn 00:10 < jake> k 00:10 <@mids> Hiện tại hệ thống quyền truy cập kênh có 3 cấp: 00:11 <@mids> cấp 1: operator (quản trị viên kênh) 00:11  * mids kiểm tra trang xem mình gọi nó thế nào 00:12 <@mids> Cấp 1: Operator bình thường, có thể tự cấp ops cho mình 00:12 <@mids> Cấp 2: Super operator, có thể thêm người dùng khác vào kênh (với cấp thấp hơn) 00:12 <@mids> Cấp 3: Founder, quyền lực nhất, ví dụ cần để xóa một kênh 00:12 <@mids> Tôi muốn thêm một cấp voice 00:12 <@mids> để mọi người có thể được voice trong kênh nếu họ nằm trong danh sách quyền truy cập 00:12 <@mids> nhưng vấn đề là... cấp voice nên là số mấy? 00:12 < hezekiah> lol 00:13 < hezekiah> Nói với tôi là bạn không dùng số "ma thuật" (magic number) nhé, mids. 00:13 < hezekiah> Làm ơn. 00:13 <@mids> Tôi đang nghĩ đổi cấp 1 thành 10 00:13 <@mids> và 2 thành 20 00:13 <@mids> và 3 thành 30 00:13 <@mids> và thêm cấp 5 là voice 00:13 < hezekiah> Nghe ổn. Nó để chừa chỗ cho các cải tiến sau này. 00:13 <@mids> chính xác 00:14 <@mids> lưu ý là tôi không định biến Trent thành một dịch vụ to và cồng kềnh 00:14 <@mids> bình luận? phản đối? 00:14 <@mids> . 00:14 < hezekiah> Ờm .. vậy vấn đề là gì? 00:15 <@mids> không có vấn đề 00:15 < dm> voice = voice trên tất cả các kênh? 00:15 < hezekiah> OK. 00:15 < hezekiah> Trông có vẻ vậy. :) 00:15 <@mids> dm: không, nó theo từng kênh 00:15 <@mids> hezekiah: Tôi lúc nào cũng kịch tính 00:15 < dm> ok 00:15 <@mids> dm: thử cái này: 00:15 <@mids>  /squery trent chanlist #iip-dev 00:15 <@mids> bạn sẽ nhận được danh sách người dùng trong danh sách quyền truy cập 00:15 <@mids> kèm cấp 00:15 < dm> à, hay đấy 00:16 <@mids> ok 00:17 <@mids> vậy đã đến lúc mục cuối #4: "Question Round" 00:17 < dm> có tài liệu lộ trình ở đâu không, cho IIP? 00:18 <@mids> tôi nghĩ chỉ nội bộ thôi 00:18 <@mids> tôi không có... 00:18 <@mids> hezekiah? 00:18 < hezekiah> Và tại sao "/squery Trent :chanlist #anonymous" trả về một danh sách trống. 00:18 < hezekiah> Ồ. 00:18 < hezekiah> Chà chúng ta có một danh sách việc cần làm nhỏ cho những thứ cần làm trong nhánh phát triển. 00:18 <@mids> hezekiah: quá muộn (vì không ai nằm trong danh sách quyền truy cập của #anonymous, nó không có operator) 00:18 < hezekiah> Tuy vậy tôi không biết có lộ trình nào. 00:19 <@mids> có lẽ sẽ tốt nếu lập một cái 00:19 < dm> ok, các bạn chưa tính đến việc phi tập trung hóa sớm đúng không? 00:19 < hezekiah> Ờ, đó là bộ phận của nop. 00:19 < hezekiah> (Thực ra, tôi đã yêu cầu thứ gì đó như vậy rồi.) 00:20 < hezekiah> (Anh ấy nói chúng ta sẽ ngồi lại và phác thảo [hay gì đó anh ấy nói] IIP 1.2 sau khi 1.1 phát hành.) 00:20 < hezekiah> . 00:21 <@mids> ừ 00:21 < dm> 1.1 có changelog ở đâu không? 00:21 <@mids> nop rất bận 00:21 <@mids> có lẽ ai khác nên làm 00:21 <@mids> dm: có, chờ chút 00:21 < hezekiah> mids: Không ai khác có thẩm quyền làm việc đó. 00:21 <@mids> http://cvs.sourceforge.net/cgi-bin/viewcvs.cgi/*checkout*/invisibleip/iip/CHANGELOG 00:21 < hezekiah> Chúng ta đang nói về việc đặt hướng phát triển tương lai cho IIP. 00:21 < dm> cảm ơn, đã đánh dấu 00:22 <@mids> hezekiah: hiểu rồi 00:25  * mids vừa nghe rằng họ có khá nhiều việc phải làm cho 1.2 00:25 < hezekiah> Về việc nop không có thời gian, ... 00:25 < hezekiah> Chúng ta vẫn còn nhiều phần mã đã biết cần làm cho 1.2. 00:26 < hezekiah> 1.2 sẽ không chết vì thiếu tầm nhìn. Và ngay cả nếu chúng ta hoàn thành những thứ hiện có trong danh sách, một cuộc thảo luận ngắn cũng sẽ nghĩ ra thêm nữa. 00:26 < hezekiah> Rồi thì nop sẽ có thời gian ngồi với chúng ta và mô tả một kế hoạch phát triển cho 1.2. 00:26 < dm> có ghi chú tổng quát nào về mục tiêu của 1.2 không? 00:26 < hezekiah> Điều lớn nhất: phi tập trung hóa máy chủ ircd! 00:26 < dm> à, ok, bạn không biết. 00:27 < dm> à, cái đó ở 1.2 à? tuyệt. 00:27 <@mids> đã vậy rồi sao? 00:27 <@mids> trời ơi 00:27 < hezekiah> Việc phi tập trung hóa đã sẵn sàng chưa? Chưa! 00:27 < dm> ý tôi là được lên kế hoạch ấy :p 00:27  * mids phản đối! 00:27 <@mids> bạn muốn phát hành 1.2 khi nào? 00:27 <@mids> 2010? 00:27  * LeerokLacerta là một đối tượng. 00:27 < hezekiah> lol 00:28 < hezekiah> Hãy cứ nói là vào lúc nào đó sau khi 1.1 phát hành. :) 00:28 < hezekiah> Hiện giờ 1.1 là ưu tiên. 00:28 < hezekiah> (Ít nhất đó là cảm nhận của tôi.) 00:28 < dm> vậy sẽ là các máy chủ ircd phân tán hay hoàn toàn phi tập trung? 00:28 < hezekiah> dm: Tôi không biết chi tiết. 00:28 < dm> ok 00:28 < hezekiah> Tôi không thực sự giỏi mấy thứ P2P. :) 00:28 < hezekiah> Tôi chỉ viết code thôi 00:28 <@mids> để tôi dán một email từ 2002-03-19 00:28 <@mids> Từ: 0x90 (0x90@invisiblenet.net) 00:28 <@mids> Ngày: Tue Mar 19 2002 - 00:22:26 CET 00:28 <@mids> Chủ đề: [iip-dev] 1.1.0 gần như hoàn tất 00:28 <@mids> Ok, chúng ta đang tiến gần đến việc hoàn tất 1.1.0. Ngay khi TODO/Fixes và cui 00:28 <@mids> cho linux hoàn tất, chúng ta nên chạy một đợt beta test mạng trong tuần này, 00:28 <@mids> do các nhà phát triển/người thử nghiệm thực hiện. Hãy đón xem. 00:29 <@mids> --0x90-- 00:29 <@mids> . 00:29 < hezekiah> Ái. 00:29 < hezekiah> Đau đấy, mids. ;-) 00:29 <@mids> đúng là đau 00:30 < hezekiah> Bản phát hành cuối cùng của IIP là ngày nào? 00:30 <@mids> RC3 là 2002-12-04 00:30 <@mids> nhưng tất nhiên toàn bộ chuyện 'RC' là sai 00:31 <@mids> tất nhiên nó chỉ là một cái tên 00:31 <@mids> RC2 lẽ ra có thể là 1.1.0 00:31 <@mids> rồi RC3 là 1.1.1 00:31 <@mids> và những gì chúng ta sẽ có bây giờ là 1.1.2 00:32 < nop> ừm 00:32 < nop> trong cộng đồng crypto 00:32 < nop> chúng ta nên tiếp tục với RC4, 5 và 6, và xem họ có bẻ khóa được không 00:32 < nop> ;) 00:32 < nop> đùa dở 00:33 < Nostradumbass> Xin lỗi vì xen vào... 00:33 < jake> mông! 00:33 < Nostradumbass> nhưng có vẻ các nhà phát triển iip đã quên điều răn hàng đầu của mã nguồn mở, "Phát hành sớm, phát hành thường xuyên". 00:34 < LeerokLacerta> IIP là mã nguồn mở à? 00:34 < nop> chắc chắn 00:34 < nop> đúng 00:34 < nop> nhưng 00:34 < hezekiah> LeerokLacerta: đúng 00:34 < LeerokLacerta> Tôi ngốc quá. 00:34 < nop> chúng tôi cũng coi trọng bảo mật 00:34 < Nostradumbass> tôi không ở iip quá lâu nhưng tôi không nhớ từng nghe nói nó bị /.'d 00:35 < nop> và chúng tôi thích bẻ cong luật lệ 00:35 < nop> nó đã từng bị slashdotted 00:35 < Nostradumbass> xin lỗi 00:35 <@mids> RC2 đã bị /.-ed 00:35 < Nostradumbass> k 00:35 <@mids> và nó đã mang đến cho chúng ta... hezekiah ! 00:35 < nop> đúng 00:35 < nop> ;) 00:35 < Nostradumbass> dù vậy thì cũng khá lâu rồi. 00:36 < hezekiah> mids: thực ra không. 00:36 < hezekiah> mids: Tôi theo dõi dự án này hơn một năm trước khi bị /. 00:36 < jake> ừ các bạn? về IIP dựa trên web có kế hoạch cải tiến nào không? như giao diện đẹp hơn chẳng hạn? 00:36 < nop> đó là câu hỏi cho distributedcity 00:36 < nop> họ làm giao diện 00:36 < jake> oooo k 00:37 < nop> đó là thứ họ làm, không thật sự liên quan trực tiếp với chúng tôi 00:37 <@mids> phát hành mang lại sự chú ý 00:37 <@mids> bạn có thể ra thông báo, thông cáo báo chí 00:37 <@mids> chúng ta có nhiều nơi rất thích nghe về các cập nhật 00:38 <@mids> nó tăng sự quan tâm và số lượng người dùng của dự án 00:38 <@mids> và cả những người có thể đóng góp / nhà phát triển tiềm năng 00:38 <@mids> NẾU bạn có một mixnet siêu xịn 00:38 <@mids> bạn cần rất nhiều người dùng 00:38 <@mids> vì với 2 người dùng thì chẳng ẩn danh chút nào 00:39 <@mids> đã có những giai đoạn mã phát triển ổn định hơn 00:39 <@mids> tại đó chúng ta có thể đã phát hành 00:39 <@mids> theo tôi 00:39 <@mids> vấn đề có lẽ là các phụ thuộc... 00:40 <@mids> ký phát hành bằng PGP, biên dịch cho windows, v.v. 00:40 <@mids> dù sao, tôi đã nói rồi ;) 00:42 < hezekiah> À, giữa lúc tôi bị đá khỏi mạng một cách lác đác, tôi đã cố nói điều gì đó mà chưa được nói. ;-) 00:42 < hezekiah> <hezekiah> nop: mids đã nêu vài điểm hay. 00:42 < hezekiah> <hezekiah> nop: Sau khi chúng ta đưa 1.1 ra (nên là _rất_ sớm), chúng ta sẽ đưa ra một kế hoạch mạch lạc cho 1.2 để có thể phát hành trong thời gian hợp lý chứ? 00:42 < hezekiah> <hezekiah> Tôi nghĩ với lập kế hoạch tốt, và mục tiêu hoàn tất các phần vào các thời điểm nhất định, chúng ta vẫn có thể viết code tốt, nhưng hoàn thành trong khung thời gian hợp lý. :) 00:42 < hezekiah> Xong! :) 00:42 <@mids> cảm ơn 00:43 < Nostradumbass> ngoài danh sách tính năng đề xuất, có lẽ một danh sách tính năng bị cấm (để hạn chế phình to tính năng) cũng là ý hay. 00:43 < dm> 1.2! 1.2! 1.2! 1.2! 00:44 <@mids> gợi ý hay đấy Nostradumbass 00:44 < hezekiah> Ừ thì, tôi không thật sự ám chỉ danh sách tính năng. Tôi đang nói đến những gì chúng ta sẽ code, theo thứ tự nào, và vào thời gian gợi ý nào. 00:45 < hezekiah> nop? Bạn nghĩ sao? 00:46 < nop> ý hay 00:46 < nop> tổ chức luôn tốt 00:46 < nop> nhưng không phải lúc nào cũng hoàn hảo 00:46 < hezekiah> Có lẽ sau khi phát hành 1.1, tất cả các nhà phát triển có thể ngồi lại và chúng ta lập một danh sách những thứ dự định làm trong 1-2 tháng tới, rồi danh sách những thứ dự định cho 5 tháng tiếp, rồi một danh sách đầy đủ những gì sẽ tạo nên IIP 1.2 để thành phiên bản 1.2. :) 00:46 < hezekiah> Tôi biết. Nó sẽ _rất_ linh hoạt. 00:47 < hezekiah> (Lúc đầu tôi sẽ không nói tính năng A xong ở ngày 1 và tính năng B xong ở ngày 2. Tôi sẽ nói tính năng A hy vọng xong trong X tuần, và tính năng B hy vọng xong Y tuần sau tính năng A.) 00:47 < hezekiah> Tôi nghĩ có một thứ như kim chỉ nam chung cho những gì chúng ta đang làm là ý hay. 00:48 < hezekiah> Không phải danh sách cứng như sắt. :) 00:48 <@mids> ừ, hiểu rồi 00:48 < hezekiah> OK ... 00:48 < hezekiah> Có gì bổ sung không mids? 00:49 <@mids> không 00:49 < hezekiah> OK. ;) 00:49 < hezekiah> Vậy giờ ... 00:49 < hezekiah> Tôi đang chờ nop hoặc UserX khai sáng cho tôi về những thứ tôi moi ra liên quan lỗi entropy mới của mids. 00:49 <@mids> Tôi hy vọng sẽ không tìm thấy vấn đề nào khác 00:49 < hezekiah> (Có vẻ như randomWriteSeed() không bao giờ được gọi.) 00:49 < hezekiah> Hãy hy vọng vậy. :) 00:50 < nop> phủ định kép 00:50 < nop> hmmm 00:50 < nop> ;) 00:50 <@mids> . 00:50 <@mids> Tôi xong rồi :) 00:50 < hezekiah> Bạn nói đúng! :) 00:50 < hezekiah> Có vẻ như randomWriteSeed() nên được gọi. 00:50 < hezekiah> Nhưng có vẻ như không phải vậy. 00:51 <@mids> không phải trong randomSlowPoolReseed? 00:52 < hezekiah> Ừ thì, hy vọng chúng ta sửa được bug này trước tuần sau. 00:52 <@mids> tốt hơn là làm đi! 00:52  * mids cố gắng tỏ ra tức giận 00:53 <@mids> ok, lại là một niềm vui. hẹn đến buổi họp, mailing list, chat, hoặc dịp khác kế tiếp! 00:53 <@mids> *boink* 00:53 < hezekiah> randomSlowPoolReseed() gọi randomWriteSeed(), nhưng (như tôi nói trong email gửi iip-dev), randomSlowPoolReseed() không bao giờ được ai gọi cả! 00:53 < hezekiah> lol -- Nhật ký đóng Wed Mar 05 23:42:43 2003 </div>
