---
title: "Cuộc họp các nhà phát triển I2P, ngày 2 tháng 9 năm 2003"
date: 2003-09-02
author: "jrand0m"
description: "Cuộc họp nhà phát triển I2P lần thứ 56 bao gồm việc phát hành đặc tả và SDK, tình trạng phát triển và các dự án sắp tới"
categories: ["meeting"]
---

<h2 id="quick-recap">Tóm tắt nhanh</h2>

<p class="attendees-inline"><strong>Có mặt:</strong> jrand0m, mihi, shardy, thecrypto, w0rmus</p>

<h2 id="meeting-log">Nhật ký cuộc họp</h2>

<div class="irc-log"> [22:53] <jrand0m> ok, wtf, sao không.  chương trình: [22:53] <jrand0m> 0) chào mừng [22:53] <jrand0m> 1) phát hành đặc tả &amp; SDK [22:53] <jrand0m> 2) câu hỏi về đặc tả &amp; SDK [22:53] <jrand0m> 3) tình trạng phát triển 3.1) co's NS 3.2) tiêu chí SDK 1.0 3.3) trình mô phỏng mạng 3.4) ứng dụng khác [IM, tunnel, v.v.] 3.5) thêm cơ chế truyền tải 3.6) triển khai router bằng java [22:53] <jrand0m> 4) thay đổi giờ họp? [22:53] <jrand0m> 5) việc hành chính cvs [22:54] <jrand0m> 6) mấy việc của shardy [22:54] <jrand0m> 7) bình luận ngoài lề [22:54] <jrand0m> thế thôi. [22:54] <jrand0m> 0) chào mừng [22:54] <w0rmus> hihi [22:54] <thecrypto> vậy xin chào mừng mọi người đến cuộc họp số 55 [22:54] <thecrypto> 56 [22:55] <thecrypto> 56 là đúng [22:55] *** Thoát: mihi (EOF From client) [22:55] <jrand0m> chào.  chào mừng đến với cuộc họp 56 [22:55] <jrand0m> ừ [22:55] <jrand0m> 1) phát hành đặc tả &amp; SDK [22:55] <w0rmus> haha [22:55] *** mihi (~none@anon.iip) đã vào kênh #iip-dev [22:55] <jrand0m> các đặc tả đã ra và SDK 0.2 cũng đã ra. [22:56] <jrand0m> hiện tại, chúng chỉ có trên freenet [http://localhost:8888/CHK@p1VU1U67UgXYJ7v7cS4Xqn~p4ssLAwI,RvdwV4jZyZYcJgYabpVPOQ/I2P_SDK.zip] [22:56] <jrand0m> nhưng nop nói với tôi rằng hôm nay anh ấy sẽ đưa chúng lên web bình thường, cũng như gửi email tới một vài danh sách thư truyền thống để tập hợp một số người phản biện [22:57] <jrand0m> 2) có câu hỏi mới nào về đặc tả hoặc SDK không? [22:58] *** nixonite (~nixonite@anon.iip) đã vào kênh #iip-dev [22:58] *** terrific (terrific@anon.iip) đã vào kênh #iip-dev [22:58] <jrand0m> ừ, câu hỏi đầu tiên ở đó là, tiến độ /đọc/ đặc tả thế nào?  :) [22:58] <w0rmus> cần làm việc đó :) [22:58] <thecrypto> chậm

[Biên bản cuộc họp tiếp tục với các thảo luận về đặc tả, phát triển SDK, trình mô phỏng mạng và các dự án khác. Cuộc họp bao gồm các cập nhật về trạng thái phát triển và lập kế hoạch cho các bản phát hành trong tương lai.] </div>
