---
title: "Cuộc họp các nhà phát triển I2P, ngày 9 tháng 9 năm 2003"
date: 2003-09-09
author: "jrand0m"
description: "Cuộc họp các nhà phát triển I2P lần thứ 57 bàn về các vấn đề hosting CVS, cập nhật dịch vụ đặt tên, tình hình phát triển và các câu hỏi về đặc tả"
categories: ["meeting"]
---

<h2 id="quick-recap">Tóm tắt nhanh</h2>

<p class="attendees-inline"><strong>Có mặt:</strong> Brownspider, co, jrand0m, mariesofie, mihi, shardy, w0rmus</p>

<h2 id="meeting-log">Nhật ký cuộc họp</h2>

<div class="irc-log"> [22:57] <jrand0m> ok, chào buổi tối các quý ông và quý cô [22:57] <jrand0m> chương trình họp: [22:57] <jrand0m> 0) chào mừng [22:57] <jrand0m> 1) cvs [22:57] <jrand0m> 4) dịch vụ đặt tên [22:58] <co> Bạn quên 5) câu hỏi. [22:58] <jrand0m> 3) tình trạng dev [22:58] <jrand0m> 2) câu hỏi về spec? [22:58] <jrand0m> 5) các câu hỏi khác? [22:58] <jrand0m> ôi, chết tiệt, tôi quên sắp xếp lại.  ok.  chúng được đánh số sai :)  0 == 0, 1 == 1, 4 ==2, 3 == 3, 2 == 4, 5 == 5 [22:59] <jrand0m> để xem tôi có thể giữ mọi thứ thẳng hàng khi tiếp tục không... [22:59] <jrand0m> ok, 0) chào mừng [22:59] <shardy> hoan hô cho các nhóm hoán vị! [22:59] <jrand0m> chào mừng đến với buổi họp 57 [22:59] <jrand0m> ừ, chúng cũng chỉ là ký hiệu thôi mà [22:59] <w0rmus> ngọt lịm, có gì mới ;0 [23:00] <w0rmus> Tôi sẽ làm khán giả cổ vũ [23:00] <jrand0m> 1) cvs vẫn còn sập, sau hơn 10 ngày.  chúng tôi đang tìm host mới. [23:00] <jrand0m> sf.net tệ, và tôi không có lý do để tin nongnu của gnu khá hơn. [23:00] <co> jrand0m: Sao không đặt alias cho host đó là "cvs.invisiblenet.net"? [23:00] <jrand0m> nop đang dẫn đầu việc tìm host mới. [23:01] <jrand0m> được thôi co, khi nào có server [23:01] <shardy> bạn cần gì ở một host? [23:01] <jrand0m> shardy> kết nối mạng ổn định, truy cập ssh/cvs.  và một ít dung lượng đĩa [23:01] <shardy> bạn đã có gì xếp sẵn chưa? [23:01] <shardy> vì nếu chưa. Tôi có thể giúp. [23:02] <jrand0m> tuyệt!  Tôi không biết nop đã xếp được gì, nhưng tôi sẽ bảo anh ấy liên hệ với bạn (trừ khi anh ấy đang ở đây?) [23:02] * w0rmus khều nop [23:03] <shardy> Tôi có sdsl 1.1 cho doanh nghiệp. Tôi cần tìm một máy. nhưng miễn là bạn không dùng lượng băng thông cực lớn tôi có lẽ có thể host server. [23:03] <shardy> bạn cần bao nhiêu dung lượng đĩa? [23:03] <jrand0m> repository hiện khoảng ~ 6Mb.  nên có lẽ 50M sẽ đủ cho tăng trưởng trong một thời gian dài [23:04] <shardy> ồ. pfft. chẳng là gì. [23:04] <shardy> và máy cũng không cần quá nhanh? [23:04] <shardy> bạn sẽ không chạy các job biên dịch lớn trên đó? [23:04] <jrand0m> không đâu, một con 286 có lẽ cũng đủ. [23:04] <jrand0m> không, chỉ cvs checking / checkout [23:04] <jrand0m> (à, cả diff, và log, v.v. ;) [23:05] <jrand0m> "chúng ta dùng Java, không cần compile farms" </fark> [23:05] *** Đăng xuất: cohesion (class) [23:05] <w0rmus> những người quan tâm đến ẩn danh có truy cập CVS bằng thứ như JAP không?  Tôi chưa từng dùng CVS [23:05] <jrand0m> w0rmus> Tôi dùng cvs qua một chuỗi proxy ssh riêng tư [23:05] <co> jrand0m: Hãy nhớ rằng trong tương lai có thể sẽ có bản triển khai bằng C hoặc C++. [23:06] <mihi> jap không cho phép truy cập cvs theo như tôi biết (AFAIK) :( [23:06] <w0rmus> ssh tunnelling [23:06] <shardy> để tôi xem có thể làm gì. ai đó nói sẽ đưa tôi một ổ nữa... nếu tôi có được ổ đĩa thì tôi có một máy tôi có thể dựng lên. [23:06] <jrand0m> ồ, tất nhiên co.  Tôi chỉ không kỳ vọng chúng ta có thể yêu cầu repository cvs nhất thiết phải là một compile farm nữa. [23:07] <jrand0m> tuyệt shardy.  cần chúng tôi làm gì, cứ nói một tiếng. [23:07] <co> jrand0m: Bạn nói đúng. Chúng nên tách biệt. [23:07] <shardy> sẽ làm. để tôi lục tìm một ổ đĩa, chắc tôi kiếm được, và nếu được tôi rất vui lòng host cvs cho mọi người. [23:07] <jrand0m> shardy++ [23:07] <w0rmus> yay ;0 [23:07] <jrand0m> ok, 4) dịch vụ đặt tên [23:08] <jrand0m> co, thế nào rồi? [23:08] <co> Tôi vẫn đang viết, nhưng muốn nói vài lời về nó. [23:08] <co> Thứ nhất, để trả lời câu hỏi của thecrypto trong buổi họp trước, NS không cung cấp thông báo việc ai đó đang online. [23:09] <co> Nó chỉ nói rằng một người có thể được liên hệ qua một số phương thức nhất định, chẳng hạn như AIM. [23:09] <co> Thứ hai, phía client. [23:09] <co> Sẽ có một API mà các chương trình có thể dùng để gửi truy vấn tới các naming server. [23:10] <co> Cơ chế nền sẽ đọc một file cấu hình về những server cần truy vấn, sẽ dùng mạng I2P để nhận kết quả, và sẽ chuyển kết quả lại cho bên gọi. [23:11] <co> Cơ chế nền cũng sẽ đọc địa chỉ đích để router cục bộ liên hệ từ một file. [23:11] <jrand0m> cơ chế đích? [23:11] <co> Xin lỗi, địa chỉ đích. [23:11] <jrand0m> à 'k [23:12] <co> Tạm thời chỉ vậy. [23:12] <jrand0m> hay đấy [23:12] <w0rmus> Tôi đồng ý [23:12] <w0rmus> ;) [23:12] <jrand0m> có ước lượng sơ bộ về timeline cho các mốc không? [23:13] <jrand0m> rõ ràng là không phải thứ để mọi người bám vào, tất nhiên, chỉ là muốn biết [23:13] <co> Hãy nói cuối tuần này sẽ hoàn thành bản specification và công bố nó cùng API. [23:14] * mariesofie đến muộn [23:14] <jrand0m> à hay quá co [23:14] <co> Sau đó, tôi sẽ bắt đầu triển khai. Tôi không chắc mất bao lâu, dù vậy. [23:14] <jrand0m> hiểu mà [23:15] <jrand0m> còn ai có câu hỏi/suy nghĩ gì về dịch vụ đặt tên không? [23:15] <jrand0m> ok, 3) tình trạng dev [23:16] <jrand0m> dev vẫn tốt. [23:16] <jrand0m> phía java đã đạt spec và triển khai tất cả I2CP và I2NP messages và structures [23:17] <jrand0m> bản kiến trúc java tự nó đã hoạt động và tôi sẽ tiếp tục viết các stub cho các subsystem khác nhau [23:17] <co> Bạn đã test nó chưa? [23:17] <jrand0m> các messages &amp; structures?  có qua TestData harness trong net.invisiblenet.i2p.data.test [23:17] <co> Ý tôi là kết nối hai máy tính khác nhau bằng I2P. [23:18] <jrand0m> ồ, chưa, cái đó cần triển khai đầy đủ subsystem truyền thông [23:18] <co> Tôi hiểu. [23:18] <jrand0m> trước tiên tôi đang xây các subsystem để chạy ở chế độ test, rồi triển khai các subsystem để chúng có thể chạy độc lập [23:19] <jrand0m> có lẽ còn 2 tuần nữa để một client gửi được một message tới một client trên một router khác [23:19] * mariesofie reo hò [23:20] <jrand0m> vẫn còn nhiều việc phải làm sau đó trước khi có bản alpha, nhưng thế là tiến triển [23:21] <jrand0m> datastrucutres và i2np specs cần khoảng một tá chỉnh sửa nhỏ mà tôi đã tích lũy trong quá trình triển khai để xử lý những điều bị bỏ sót.  ví dụ "datastructures p11, TunnelSigningPublic/PrivateKey should contain SIGNING Public/Private keys" và "i2np p15, TunnelCreateStatus - add hash of the replying RouterIdentity" [23:21] <shardy> trời. tôi thực sự cần đọc kỹ các spec. [23:22] <jrand0m> à, chúng sẽ sớm được host trên máy của bạn nên sẽ dễ thôi :) [23:22] <w0rmus> haha [23:22] <w0rmus> Tôi cũng chưa đọc xong spec [23:23] <mariesofie> tôi đã in spec, đọc nhiều đến mức nó sờn cả ra và tôi phải in thêm một bản nữa [23:23] <jrand0m> qua các cuộc thảo luận tôi có với nhiều người, tôi thấy các spec không giỏi lắm trong việc truyền đạt cách thứ này thực sự hoạt động.  chúng bao phủ phần mơ hồ và phần chi li, nhưng không nói tại sao phần chi li đáp ứng được cái tại sao [23:23] <w0rmus> heh [23:23] <jrand0m> rofl mariesofie [23:23] <jrand0m> ok, vậy là xong 3) tình trạng dev [23:24] <jrand0m> giờ đến 2) câu hỏi về spec [23:24] <w0rmus> Tôi nghĩ tôi sẽ đọc chúng thay vì môn giải tích ngu ngốc [23:24] <co> Tôi đang nghĩ xa hơn một chút. [23:24] <co> Các bản triển khai bằng python và C hoặc C++ sẽ cần có dữ liệu message đọc được bởi bản triển khai Java. [23:24] *** Đăng xuất: mihi (EOF From client) [23:25] <jrand0m> đúng vậy co [23:25] <co> Bạn sẽ làm điều đó thế nào? [23:25] <jrand0m> datastructures spec định nghĩa cụ thể bố cục byte [23:25] <jrand0m> và mọi thứ là big endian và tất cả các số đều là unsigned [23:25] <mariesofie> các spec nhắm tới trình độ kỹ thuật nào? ai có kiến thức máy tính ổn? sinh viên kỹ sư CNTT trình độ đại học? [23:25] <co> Ồ, được rồi. [23:25] *** mihi_ (~none@anon.iip) đã tham gia kênh #iip-dev [23:26] <mariesofie> tức là đối tượng mục tiêu là ai? [23:26] *** mihi_ hiện được gọi là mihi [23:26] <jrand0m> mariesofie> à, những spec đó thực ra được nhắm khá chắp vá.  i2p_philosophy là phần "ok, cái quái gì thế này", nhưng phần còn lại của spec nhắm tới những người quan tâm đến việc thực sự triển khai hệ thống [23:26] <jrand0m> chúng ta thực sự rất cần một số tài liệu ở giữa [23:27] <mariesofie> tôi hiểu [23:27] <mariesofie> Tôi thấy tài liệu API rất dễ hiểu và hữu ích, nhưng trớ trêu là tôi vẫn bị rối khi đọc các spec I2NP cố gắng hiểu kiến trúc lõi [23:28] <mariesofie> có lẽ điều đó phản ánh tôi hơn là tài liệu :) [23:28] <jrand0m> heh geek :) [23:29] <jrand0m> ok, còn câu hỏi nào khác về spec không?  chuyển sang 5) các câu hỏi khác [23:29] <jrand0m> ai có câu hỏi nào khác không?  đây là gạch đầu dòng cuối cùng trong chương trình họp [23:30] <w0rmus> Tôi tự hỏi thecrypto đang ở đâu với achat [23:30] <jrand0m> à, thecrypto sẽ offline trong khoảng ba tuần tới [23:30] <mihi> peer review thì sao? [23:30] <w0rmus> hoặc atalk [23:30] <w0rmus> wow [23:30] <mihi> có ai đang review nó không? [23:30] <mariesofie> tôi tưởng thecrypto có 2 giờ mỗi ngày [23:31] <w0rmus> và tôi còn chẳng xem được code của anh ấy :( [23:31] <jrand0m> mihi> các bản đã được gửi cho một số người để review và khi có phản hồi sẽ được xử lý. [23:31] <jrand0m> w0rmus> bạn có câu hỏi nào về ATalk không? [23:32] <shardy> Tôi sẽ review nó ngay khi có thời gian :) [23:32] <mihi> ý tôi là, cho tới giờ đã có phản hồi nào chưaß [23:32] <w0rmus> chắc là chưa [23:32] <mihi> s/nowß/now?/ [23:32] <jrand0m> mihi> phần lớn dưới dạng thảo luận và làm rõ [23:32] <jrand0m> tuyệt shardy :) [23:33] <Brownspider> chúc mừng sinh nhật google [23:33] <jrand0m> mariesofie> đúng, nhưng thế còn không đủ thời gian cho anh ấy tải về tài liệu ngôn ngữ Java để tiếp tục dev :/ [23:33] <w0rmus> ahaha cái quái gì [23:35] <jrand0m> ok, còn câu hỏi / ý kiến nào khác? [23:35] <w0rmus> Tôi đoán tôi nên nói rằng tôi chưa từng code ngoài phạm vi ở trường [23:35] <w0rmus> nhưng tôi phải bắt đầu ở đâu đó thôi [23:35] <jrand0m> bây giờ là lúc tốt để bắt đầu :) [23:35] <jrand0m> word [23:35] <w0rmus> ;0 [23:35] <mariesofie> tôi có câu hỏi về api, nhưng chưa phải bây giờ, một hai ngày nữa khi tôi có thể thử thêm [23:35] <w0rmus> Tôi học Java khoảng 2 năm rồi [23:36] <jrand0m> ok hay đó mariesofie, cứ gửi tin nhắn lên list hoặc nhắn cho tôi ở đây khi nào cũng được [23:37] <co> mariesofie: Bạn đã đọc thảo luận trên mailing list iip-dev chưa? [23:37] <w0rmus> nó được lưu trữ ở đâu? [23:37] <jrand0m> http://news.gmane.org/thread.php?group=gmane.comp.security.invisiblenet.iip.devel [23:37] <jrand0m> (hiện lưu lượng khá thấp) [23:38] <Brownspider> jrand0m muốn bạn code thứ gì đó không thể tồn tại về mặt logic, để xé toạc thế giới, để chấm dứt sự trị vì của chúa. [23:38] <shardy> dịch vụ của tôi vẫn sẵn sàng nếu bạn cần viết hoặc debug bất kỳ lõi mã hóa nào. [23:39] *** M123456789 (~no@anon.iip) đã tham gia kênh #iip-dev [23:39] <co> Brownspider: huh? [23:39] <Brownspider> co, nó ở trên freesite của anh ấy, thôi bỏ đi [23:40] <jrand0m> tuyệt shardy, tôi có cảm giác chúng ta sẽ cần vài thứ khi các router hoạt động, và đặc biệt khi chúng ta đưa các API C/Python trở lại đúng spec [23:40] <mariesofie> co> tôi mới đọc lùi lại đến khoảng số #52 hay gì đó [23:42] <jrand0m> ok.  lời cuối (khi tôi nhìn chằm chằm vào *baf*er...) [23:43] *** mihi_backup_ (~none@anon.iip) đã tham gia kênh #iip-dev [23:43] *** Đăng xuất: mihi_backup (EOF From client) [23:43] *** mihi_backup_ hiện được gọi là mihi_backup [23:43] <jrand0m> ok tuyệt.  tuần sau, cùng giờ, cùng chỗ. [23:44] * jrand0m *baf*s kết thúc cuộc họp </div>

</div>
