---
title: "Cuộc họp các nhà phát triển I2P"
date: 2003-02-11
author: "nop"
description: "Cuộc họp phát triển I2P bao gồm các cập nhật dự án và thảo luận kỹ thuật"
categories: ["meeting"]
---

(Được cung cấp bởi wayback machine http://www.archive.org/)

## Tóm tắt nhanh

<p class="attendees-inline"><strong>Có mặt:</strong> _42, hezekiah, hobbs, lonelynerd, mids, nemesis, nop, thecrypto</p>

## Nhật ký cuộc họp

<div class="irc-log"> --- Nhật ký được mở Tue Feb 11 23:36:59 2003 23:37 -!- Chủ đề cho #iip-dev: IIP Meeting - logfiles: http://mids.student.utwente.nl/~mids/iip/ 23:37 [Người dùng #iip-dev] 23:37 [ ArdVark ] [ logger    ] [ mids] [ ptm      ] [ UserX] 23:37 [ jeremiah] [ lonelynerd] [ pox ] [ thecrypto] 23:37 -!- Irssi: #iip-dev: Tổng cộng 9 nick [0 ops, 0 halfops, 0 voices, 9 normal] 23:37 -!- Irssi: Tham gia vào #iip-dev đã được đồng bộ trong 2 giây 23:57 < nop> chào hezekiah 23:58 < hezekiah> Chào. :) 23:58 -!- mode/#iip-dev [+o mids] bởi Trent 23:58 -!- mode/#iip-dev [+o nop] bởi Trent 23:58 <@mids> cho tôi một h. e. z. e. k. i. a. h 23:58 <@mids> hezekiah! 23:58 < hezekiah> lol 23:58 < lonelynerd> :D 23:58 < hezekiah> (Hừm ....) 23:59  * hezekiah nảy ra ý tưởng, tự hỏi liệu tôi có thể làm gì đó trong IRC không. 23:59 <@nop> ôi không 23:59 -!- mode/#iip-dev [+o hezekiah] bởi Trent 23:59 -!- mode/#iip-dev [+o UserX] bởi hezekiah 23:59 < _42> cái gì? 23:59 <@hezekiah> Hoạt động rồi! 23:59 <@mids> đá tôi ra à? 23:59 <@hezekiah> Tuyệt! 23:59 <@hezekiah> Không. 23:59 -!- mode/#iip-dev [-o UserX] bởi mids 23:59 <@hezekiah> Xem thử tôi có thể op (cấp quyền operator) cho UserX không 23:59 <@nop> được rồi đó, vâng 23:59 <@hezekiah> Ối. 23:59 <@mids> userx chưa xác thực 23:59 < _42> op cho mọi người :) 23:59 <@hezekiah> Ồ. 23:59 <@mids> anh ta có thể là kẻ xấu 23:59 <@mids> :) 23:59 <@hezekiah> Lỗi của tôi. :( 23:59 <@mids> *grin& 23:59 <@hezekiah> Tôi chỉ tự hỏi liệu mình có thể làm được không. (Giỏi C. Mới toanh với IRC.) --- Ngày đổi sang Wed Feb 12 2003 00:00 <@nop> ẩn danh và xác thực cần luyện tập đấy hezekiah 00:00 <@mids> Tue Feb 11 23:00:05 UTC 2003 00:00 < _42> Ừ, nhưng tất cả chúng ta đều biết nop là sa&nbsp;fe. 00:00 <@nop> cậu sẽ học được thôi, châu chấu 00:00 <@nop> ok 00:00 <@nop> chào mừng 00:00 <@mids> Chào mừng đến với cuộc họp lần thứ 30 00:00 <@nop> _42 hãy ra ngoài nói chuyện 00:00 <@nop> ;) 00:00 < thecrypto> yah! 00:00 < thecrypto> 30! 00:00 <@nop> ngọt 00:00 <@nop> ok 00:01 <@nop> dù sao 00:01 <@nop> chào mừng, chúng ta có gì cụ thể trong chương trình nghị sự không 00:01 <@hezekiah> IIP 1.1 chưa? 00:01 <@mids> chưa! 00:01 < hobbs> 30 là tích của ba số nguyên tố đầu tiên. :) 00:02 <@nop> hehe 00:02 < thecrypto> yah! 00:02 < thecrypto> các số nguyên tố! 00:02 <@nop> bình tĩnh nào mọi người 00:02 <@mids> các vấn đề chặn phát hành cho IIP 1.1: 00:02 <@mids> - đường dẫn tệp 00:02 < _42> chúng thì sao? 00:03 <@nop> 42 chúng ta để phần hỏi sau 00:03 <@nop> sau tất cả cái này 00:03 <@nop> mids tiếp tục đi, làm ơn 00:03 <@mids> 42 hỏi có chuyện gì với đường dẫn tệp, tôi đoán vậy 00:03 <@mids> Tôi không có vấn đề chặn phát hành nào khác 00:04 <@nop> ồ 00:04 <@nop> vậy thì làm một . 00:04 <@nop> để chúng ta biết 00:04 <@nop> xin lỗi 42 00:04 < _42> không sao 00:04 <@nop> ok ừm, tôi tin UserX đang làm việc về vấn đề đường dẫn tệp 00:04 <@nop> Tôi không nghĩ anh ấy đang ở bàn phím lúc này 00:04 <@mids> anh ấy chưa 00:04 <@mids> Tôi đã kiểm tra hôm nay 00:04 <@nop> nhưng tôi sẽ xem liệu tôi có thể hoàn thành việc đó ngay lập tức không 00:05 <@hezekiah> Tôi cũng đã đề xuất một giải pháp. 00:05 <@nop> ồ ok 00:05 <@hezekiah> Tôi sẵn sàng viết mã nếu ai đó nói tôi cần làm gì. 00:05 <@mids> đọc http://sourceforge.net/tracker/index.php?func=detail&aid=651711&group_id=50945&atid=461514 00:05 <@mids> và sửa nó :) 00:05 <@nop> ok, mids tôi nghĩ bạn biết chi tiết những gì chúng ta muốn làm, nhưng chúng ta đã quyết định các đường dẫn phù hợp chưa? 00:05 <@hezekiah> Nếu vậy 00:06 <@hezekiah> mids: ... đó là ID bugtracker, vậy thì tôi đã đọc rồi. :) 00:06 <@mids> ừ 00:06 <@mids> đầu tiên ~/.iip/ 00:06 <@mids> nếu không, thư mục hiện tại 00:06 <@hezekiah> Chúng ta sẽ tạo một "install-local" chứ? 00:07 <@mids> vâng 00:07 <@hezekiah> Nhân tiện, theo thử nghiệm của tôi, mã đã làm như vậy rồi. 00:07 <@mids> Tôi nghĩ tôi đã làm cái đó rồi... 00:07 <@hezekiah> Nó chỉ yêu cầu ~/.iip tồn tại. 00:07 <@mids> hezekiah: nó không bao giờ đặt iip.log vào đó 00:07 <@hezekiah> À. 00:07 <@hezekiah> Cái đó có thể sửa được. :) 00:07 <@mids> và có lẽ cũng không phải mynode.ref 00:07 <@hezekiah> Có tệp nào khác cần ở đó không? 00:07 <@hezekiah> (Tôi nghĩ nó có đặt node.ref ở đó.) 00:08 <@mids> vấn đề của userx là mã logger rất cấp thấp 00:08 <@hezekiah> Điều đó ảnh hưởng đến đường dẫn tệp thế nào? 00:08 <@mids> và nó không có các tính năng mở rộng như '@' mở rộng thành đường dẫn 00:09 <@hezekiah> (Tôi ước mọi người nói với tôi là họ muốn những thứ này.) Tôi có lẽ có thể viết phần đó cho anh ấy. 00:09 <@hezekiah> Trong cây development là như vậy. Tôi không chắc mã logging trong head trông như thế nào. 00:10 <@hezekiah> Tôi cũng có thể viết phần đó cho anh ấy trong head. 00:10 <@hezekiah> Tôi sẽ phải hỏi chính xác anh ấy muốn gì. :) 00:11 <@mids> làm vậy đi 00:11 <@hezekiah> OK. :) 00:11 <@hezekiah> Vậy chính xác những tệp nào _không_ được đặt vào ~/.iip? 00:12 <@hezekiah> Bạn có nhắc iip.log. 00:12 <@mids> theo codeshark:  iip.log, isproxy.ini, mynode.ref, seed.rnd 00:12 <@hezekiah> Hừm. 00:12 <@hezekiah> Tôi không nhớ tôi đã thử với cây CVS nào, nhưng isproxy.ini, node.ref và seed.rnd đều được đặt trong ~/.iip. 00:13 <@hezekiah> Điểm mấu chốt là ~/.iip phải tồn tại _và_ isproxy.ini phải nằm trong ~/.iip hoặc không tồn tại. 00:13 <@hezekiah> Khi thỏa các điều kiện đó, 3 tệp tôi liệt kê sẽ được đặt trong ~/.iip. 00:13 <@mids> nếu không, thư mục hiện tại 00:14 <@hezekiah> Đúng. 00:14 <@hezekiah> isproxy.ini  listen.ref  node.ref  seed.rnd 00:14 <@hezekiah> Đó là các tệp mà nhánh development đặt vào ~/.iip. 00:14 <@mids> còn mynode.ref thì sao? 00:15 <@hezekiah> mids, tôi chưa từng thấy tệp nào tên là mynode.ref. 00:15 <@hezekiah> Nó là gì? 00:15 <@mids> nó được tạo nếu bạn tạo một public/private relay (trạm chuyển tiếp công khai/riêng tư) 00:15 <@mids> chứa thông tin cũng được gửi tới inform 00:15 <@nop> đúng 00:16 <@nop> nó được thiết kế cho trường hợp bạn muốn làm kết nút láng giềng (neighbor noding) 00:16 <@nop> họ cụ thể là bám theo bạn 00:16 <@nop> để họ có thể khởi tạo (bootstrap) 00:16 <@nop> vào mạng 00:18 <@mids> ok 00:18 <@mids> nhớ rằng đường dẫn tệp có thể thay đổi 00:18 <@mids> nó cũng phải hoạt động nếu đường dẫn tệp bị thay đổi 00:18 <@hezekiah> (Tôi đang xem mynode.ref được đặt ở đâu.) 00:18 <@mids> hoặc nếu vị trí cho từng tệp riêng lẻ cũng được chỉ định 00:18 <@hezekiah> mids: hiện tại đường dẫn tệp được ghi cứng (hardcode) vào mã. 00:19 <@mids> -f cho phép bạn đổi đường dẫn 00:19 <@hezekiah> Nếu sau này thêm tính năng để làm những việc đó, thì mã có thể được điều chỉnh để hoạt động với chúng. 00:19 <@mids> xem manpage của tôi :) 00:19 <@hezekiah> Hừm ... lạ. 00:20 <@hezekiah> Ồ, trời! Đúng, phần được hardcode dùng như một tham số mặc định. 00:21 <@mids> vậy thì ổn 00:21 <@hezekiah> Dù sao, tôi sẽ nói chuyện với UserX và xem anh ấy đã làm gì/muốn làm gì. :) 00:21 <@nop> hay đó 00:21 <@mids> huya 00:21 <@hezekiah> huya? 00:21 <@mids> hãy cố hoàn thành việc này TRƯỚC cuộc họp tiếp theo 00:22 <@hezekiah> Nếu tôi có thể gặp được UserX trước cuộc họp tới (có lẽ được), và tôi khỏi cảm lạnh này (có lẽ được), và tôi không mắc thêm lỗi ngớ ngẩn nào nữa (hy vọng là không), thì hy vọng sẽ kịp. 00:22 <@hezekiah> (Lưu ý tôi không bảo đảm gì: Lập trình quá bất ổn [không chơi chữ đâu] để làm điều đó.) 00:23 <@mids> sẽ rất tuyệt 00:23 <@mids> được 00:23 <@mids> vấn đề phát hành khác? 00:23 <@mids> mọi người đã xem manpage mới chưa? 00:23 <@mids> cái cũ có thể xóa không? 00:23 <@hezekiah> Rồi. 00:23 <@hezekiah> Bạn muốn xóa nó chứ? 00:24 <@mids> Tôi sẽ làm ngay 00:24 <@mids> Tôi sẽ không đưa manpage .1 vào CVS 00:24 <@mids> nếu chúng ta phát hành, nó phải được tạo 00:25 <@mids> Tôi sẽ gửi Makefile của tôi với install-local lên mailing list 00:25 <@hezekiah> Các makefile có nên tạo manpage không? 00:25 <@mids> không phải lúc này 00:26 <@mids> người dùng cuối không cần phải có perl 00:26 <@hezekiah> OK. Có nên cài chúng bằng Makefile không? 00:26 <@mids> (vốn kèm theo perldoc) 00:26 <@mids> các phiên bản tương lai có thể có 'make distribute' hoặc tương tự 00:27 <@hezekiah> Tôi hỏi vậy vì hiện giờ các Makefile của automake cho nhánh development cài manpage isproxy.1. 00:27 <@mids> tạo một chỉ thị để tạo isproxy.1 từ isproxy.pod chắc là đơn giản 00:28 < lonelynerd> [ 00:28 <@hezekiah> Đúng. Nhưng như vậy người dùng cuối sẽ cần perl. :) 00:28 < lonelynerd> whoops 00:28 <@mids> pod2man  -s 1 -c isproxy -r $VERSION ./$NAME/doc/isproxy.pod >./$NAME/doc/isproxy.1 00:28 <@hezekiah> Nhớ đấy, bạn nói là không muốn họ cần perl. 00:28 <@mids> vậy thì đặt cái đó vào phần 'make distribute' 00:28 <@mids> Tôi đang nói nhiều hơn về yêu cầu cho 1.1 00:28 <@mids> 1.2 thì khác 00:29 <@mids> k 00:30 <@mids> TODO: mids mail install-local makefile 00:30 <@mids> hezekiah liên hệ userx 00:30 <@hezekiah> Đúng. 00:30 <@mids> nop: xem podfile 00:30 <@mids> được, về install-local 00:30 <@mids> nên cài binary và manpage ở đâu? 00:30 <@mids> ~/bin và ~/man hay gì đó? 00:31 <@mids> hoặc không cài manpage.. 00:31 <@hezekiah> UserX nói gì trong cuộc trao đổi email của chúng ta? 00:31 <@nop> ok 00:31 <@hezekiah> Ối. 00:32 <@hezekiah> nop? 00:32 <@nop> vâng 00:32 <@nop> cuộc trao đổi email nào 00:32 <@hezekiah> Bạn đang định nói gì đó. :) 00:32 <@nop> không 00:33 <@nop> chỉ nói là tôi sẽ xem podfile 00:33 <@hezekiah> Ồ, mids, UserX và tôi đã bàn qua lại về việc xử lý vấn đề đường dẫn tệp. 00:33 <@hezekiah> Một phần là tạo target install-local trong makefile. 00:33 <@hezekiah> Tôi nghĩ tôi đã CC tất cả thư của tôi cho bạn. 00:33 <@mids> có nhận một số 00:33 <@hezekiah> Trừ một cái hộp thư của bạn không nhận vì đầy. 00:33 <@hezekiah> (Tôi đã gửi nặc danh cho bạn bản tóm tắt của cái đó.) 00:34 <@hezekiah> Tôi trích lời UserX: "Một giải pháp khả dĩ là thêm target "install-local" vào Makefile. Cái này sẽ đặt tập tin thực thi vào ~/bin/ và các tệp khác vào ~/.iip/." 00:35 <@mids> đã gửi mail 00:37 <@hezekiah> Vậy hiện tại, install-local chỉ sao chép node.ref và isproxy. 00:37 <@hezekiah> Tôi vẫn thấy một vấn đề nhỏ. 00:37 <@hezekiah> Khi người dùng chỉ chạy "make install". 00:38 <@hezekiah> ... thì ~/.iip không được tạo. 00:38 <@hezekiah> Vì vậy, isproxy vẫn sẽ để các tệp của nó trong thư mục hiện tại. 00:38 <@mids> bạn có thể kiểm tra userid bằng make không? 00:38 <@hezekiah> Hả? 00:38 <@mids> vậy nếu bạn không phải root, make install sẽ báo lỗi 00:39 <@hezekiah> Bạn có thể chạy một lệnh như whoami. 00:39 <@mids> đó có phải là một lựa chọn không? 00:39 <@hezekiah> id -u 00:39 <@hezekiah> Cái đó sẽ in ra ID số của người dùng. 00:40 <@mids> "Lỗi: make install yêu cầu bạn phải là root, hãy dùng make install-local thay thế" 00:40 <@hezekiah> Ừ, họ cũng sẽ gặp như vậy nếu họ cố sao chép tệp vào /usr/local/bin 00:41 <@hezekiah> Nhưng vẫn chưa giải quyết vấn đề: isproxy sẽ không đặt tệp vào ~/.iip trừ khi nó tồn tại, và "make install" không tạo nó. 00:41 < nemesis> tôi có thể nói chứ? 00:41 <@hezekiah> (Tôi không thấy lý do gì không. Nop hay mids, anh ấy có thể nói chứ 00:41 <@hezekiah> ) 00:41 < nemesis> ;) 00:41 <@mids> mời nói 00:42 < nemesis> có ai biết bản phân phối linux SoL (server optimized linux) không? có một /server root cho tất cả máy chủ, unreal cũng được thêm vào 00:42 <@mids> (hezekiah: make install tạo /home/iip/.iip/ và cài vào đó) 00:42 < nemesis> sẽ hay nếu iip một ngày nào đó vào bản phân phối đó 00:43 < _42> Còn configure --prefix=~ thì sao? 00:43 < nemesis> có gợi ý nào không? 00:43 <@mids> _42: 1.1 chưa có configure, 1.2 thì có 00:43 < _42> ồ. 00:43 <@hezekiah> _42: nhánh chính của CVS không có script configure. 00:43 <@mids> _42: ý hay đó 00:43 <@hezekiah> _42: nhưng tôi đã đề xuất cái đó cho 1.2 rồi. :) 00:44 <@mids> nemesis: khi 1.1 ra mắt, chúng ta sẽ nhờ các bản phân phối tạo gói 00:44 <@mids> dẫn đến việc sau đây, chúng ta cần một script init.d 00:44 <@mids> chúng ta thực sự nên cung cấp cái đó 00:44 < nemesis> SoL dùng XML cho việc đó 00:44 < nemesis> cấu hình rất đẹp... 00:44 < _42> mids: chúng do distro định nghĩa. Tôi có thể viết một cái cho gentoo. 00:45 <@hezekiah> Và Gentoo dùng định dạng khác hầu hết. 00:45 <@mids> iip.1.1.showstoppers.add(init.d-script) 00:45 <@mids> có lẽ chúng ta có thể cung cấp một cái chung? 00:45 <@hezekiah> Tôi sẽ không cược là nó hoạt động. 00:45 <@mids> à 00:45 <@mids> vậy, chúng ta không cần à? 00:45 <@hezekiah> Tôi sẽ để việc đó cho các distro, hoặc làm các bản riêng cho từng distro. 00:45 < _42> mids: gentoo dùng hệ thống phụ thuộc với các script init.d của nó. Đơn giản nhưng không tương thích. 00:45 <@mids> k 00:45 <@mids> vậy hãy để vậy 00:46 <@mids> Tôi vẫn còn một số thông tin liên hệ của một người làm gói debian 00:46 <@hezekiah> Đặc biệt là khi không phải mọi distro đều DÙNG init.d! (Gentoo dùng định dạng hoàn toàn khác.) 00:46 <@hezekiah> OK. :) 00:46 <@mids> anh ấy đã từng đề nghị đóng gói iip 00:46 <@hezekiah> Tuyệt! :) Vậy chúng ta đang ở đâu rồi? 00:46 <@mids> showstoppers 00:46 <@mids> còn gì nữa không? 00:46 <@hezekiah> Ồ, đúng. 00:46 <@hezekiah> Tôi không biết cái nào 00:46 < nemesis> khi nào 1.1 phát hành? ;) 00:46 <@mids> nemesis: khi tất cả showstoppers được xử lý 00:47 <@hezekiah> Khi chúng ta sửa hết các showstoppers! ;-) 00:47 <@mids> còn cái tệp trợ giúp cho windows thì sao 00:47 <@mids> nó hoạt động thế nào lúc này? 00:47 < nemesis> *g* k cảm ơn 00:47 <@mids> nó ghi gì 00:47 < _42> mids: Nếu tôi biết lệnh start/stop phù hợp tôi có thể viết một runscript cho gentoo. 00:47 <@hezekiah> Tôi không biết. Tôi không dùng Windoze trừ khi cần. 00:47 <@mids> Tôi tin codeshark đã làm một 'no help right now, see http://help.invisiblenet.net/' hay gì đó 00:47 <@hezekiah> (Nếu cần thì tôi có thể viết một cái, _42. Tôi dùng Gentoo.) 00:47 <@mids> cảm ơn 00:47 < _42> hezekiah: một người làm ebuild, người kia làm init.d thì sao? :) 00:47 <@hezekiah> Được. Tôi không thật sự quan tâm. :) 00:48 < _42> đúng, nhưng ai làm cái gì? 00:48 <@mids> ok 00:48 <@mids> có người dùng windows nào không? 00:48 <@hezekiah> Bạn có thể làm cả hai nếu mids cho. :) 00:49 <@mids> nó sẽ không được gộp trong chính bản phát hành 1.1 00:49  * hezekiah lắng nghe sự im lặng vang rền khắp căn phòng. 00:49 <@mids> ồ đúng 00:49 <@hezekiah> Gì cơ? 00:49 <@mids> nop phải đọc qua tài liệu 00:49 <@mids> một số thứ về mã hóa đã thay đổi 00:50 < _42> cái gì, ebuild à? dĩ nhiên là không. Nó được phân phối từ trụ sở Gentoo. trong một tổ hợp bí ẩn ở (DELETED FOR DISTRO SECURITY REASONS) qua rsync 00:50 <@hezekiah> Vậy danh sách việc cần làm trước 1.1 bây giờ trông thế nào? 00:50 <@hezekiah> _42: Tôi biết. Nhưng bạn có thể viết một cái và gửi lên bugzilla. 00:50 <@mids> - đường dẫn tệp 00:50 <@mids> - install-local 00:50 <@mids> - cập nhật README, INSTALL, AUTHORS 00:51 <@mids> - kiểm tra tài liệu windows 00:51 <@mids> . 00:51 <@hezekiah> - và nop cần xem những tài liệu bạn nói? 00:51 <@nop> ok 00:51 <@hezekiah> Hay đó là phần kiểm tra tài liệu windoze? 00:52 <@mids> ừ 00:52 <@mids> tài liệu trên http:L 00:52 <@hezekiah> À! :) 00:52 <@mids> http://help.invisiblenet.net/ cũng có thể thay đổi sau khi phát hành 00:52 <@hezekiah> Vậy việc của tôi là nói chuyện với UserX về phần filepath và xem tôi có thể giúp gì cho tất cả việc này. 00:52 <@mids> vâng 00:52 <@mids> và thúc đẩy bọn tôi làm phần việc của mình 00:52 <@hezekiah> lol. 00:53 <@hezekiah> Tôi không giỏi khoản đó đâu. Bạn giỏi thúc người khác hơn. ;-) 00:53 <@mids> I k 00:53 <@mids> Tôi sẽ yêu cầu cập nhật hàng ngày 00:53 <@mids> lúc 8.00 sáng 00:53 <@mids> :) 00:53 <@hezekiah> Tôi có thay các mẫu Makefile của automake trong nhánh development để bắt chước install-local của bạn không, hay cần xem xét trước? 00:54 <@mids> đó là một yêu cầu góp ý 00:54 <@hezekiah> À. 00:54 <@mids> hãy đưa nó vào 1.1 trước, nếu mọi người đồng ý 00:54 <@mids> cvs dev có thể làm sau 00:54 <@hezekiah> Tôi có ý kiến: hãy tạo biến PREFIX. 00:54 <@hezekiah> Hiện tại /usr/local được hardcode vào một số biến. 00:55 <@mids> trong Makefile? 00:55 <@hezekiah> Điều này gây phiền toái cho ai cần cài trên hệ thống không dùng /usr/local. 00:55 <@mids> ok 00:55 <@hezekiah> ví dụ INSTALLEXEPATH sẽ trông như thế này 00:55 <@hezekiah> > PREFIX=/usr/local 00:55 < _42> cú pháp để checkout nhánh 1.1 là gì? 00:55 < _42> từ cvs 00:55 <@mids> 1.1 là HEAD 00:55 <@hezekiah> > INSTALLEXEPATH=$(INSTALLEXEPATH)/bin 00:55 <@hezekiah> . 00:55 < _42> ok 00:56 <@hezekiah> 1.2 là development. :) 00:56 <@hezekiah> ;-) 00:56 < _42> ồ, thật thiền 00:56 < _42> Bạn phải hòa làm một với development... 00:56 <@hezekiah> Dù sao, một biến PREFIX sẽ cho phép ai đó chạy "make PREFIX=/usr install" thay vì đặt 3-4 biến khác. 00:57 <@hezekiah> _42: ừ. :) 00:57 <@hezekiah> _42: nhưng tôi cũng sửa lỗi cho 1.1 ... chỉ là phần lớn mã của tôi vào development. 00:57 <@mids> làm sao để make PREFIX= ghi đè PREFIX trong Makefile? 00:57 <@hezekiah> "make PREFIX=/usr install" 00:57 < _42> 'k. Nhưng nếu dev ở trong CVS, thì một lần co không có -r cũng sẽ lấy nó chứ? 00:57 <@mids> Ý tôi là, trong chính makefile 00:58 <@hezekiah> Nó sẽ ghi đè bất kỳ giá trị PREFIX nào được đặt trong makefile. 00:58 <@mids> một cách 'tự kỳ diệu' à? 00:58 <@hezekiah> Nếu PREFIX=/usr/local trong makefile thì "make PREFIX=/usr install" sẽ khiến PREFIX=/usr thay thế. 00:58 <@mids> tuyệt 00:58 <@hezekiah> Đó là một cách Gentoo ebuild vượt qua các makefile phiền toái. :) 00:58 <@mids> ok 00:59 <@mids> chuyện khác 00:59 <@hezekiah> Tuyệt. 00:59 <@mids> trong iip/doc/help/imaghes 00:59 <@mids> iomages 00:59 <@mids> images chứ :) 00:59 <@mids> có vài tệp bmp 00:59 <@mids> Tôi tin có thể xóa chúng 00:59 <@mids> iip.pdf trong doc/help nữa 00:59 <@hezekiah> Bạn chắc các tệp trong doc/help không dùng chúng chứ? 00:59 <@mids> không biết 00:59 <@mids> Tôi không phải người dùng windows 00:59 <@hezekiah> (Ái.) 01:00 <@mids> nên hỏi codeshark 01:00 <@mids> anh ấy làm chúng 01:00 <@hezekiah> Tôi cũng vậy ở đây, nhưng tôi cố thận trọng. 01:00 <@hezekiah> Tôi sẽ để việc xóa tệp khỏi nhánh HEAD cho bạn. :) 01:00 <@hezekiah> (... và giữ cái đầu an toàn trên vai.) ;-) 01:00 <@mids> ok, tôi đã xóa isproxy.1 khỏi cả hai nhánh 01:00 <@hezekiah> À. 01:00 <@mids> siêu TODO: gửi danh sách TODO lên mailing list 01:00 <@mids> :) 01:00 <@hezekiah> lol 01:01 <@hezekiah> Đầu tiên chúng ta nên cập nhật nó. 01:01 <@hezekiah> Có một đống thứ tôi đã làm mà chưa được đánh dấu xong. 01:01 <@hezekiah> Ngoài ra, các makefile của nhánh development phụ thuộc vào isproxy.1. 01:01 <@mids> ồ 01:01 <@mids> Tôi đã xóa isproxy.1 khỏi dev rồi 01:02 < _42> Makefile nên hỗ trợ sao chép tệp vào một thư mục nhưng cấu hình file thực thi cho một thư mục khác 01:02 <@hezekiah> Vậy tôi phải làm _chính xác_ gì với isproxy.pod? 01:02 <@mids> đây này: 01:02 < hobbs> mmm. pod. 01:02 <@hezekiah> Ừ, nếu cần ta có thể đặt lại, nhưng tôi nghĩ có những việc đáng làm hơn. :) 01:02 <@mids> hezekiah: pod2man  -s 1 -c isproxy -r $VERSION ./$NAME/doc/isproxy.pod >./$NAME/doc/isproxy.1 01:02 <@hezekiah> _42: có. File thực thi và makefile đi vào chỗ khác nhau. Tuy vậy, cả hai đều là target của "make install". 01:03 <@mids> Tôi hy vọng makefile biết được phiên bản bằng cách nào đó 01:03 <@hezekiah> Tôi lo được. 01:03 <@hezekiah> Nhưng như vậy người dùng sẽ cần perl. 01:03 <@nop> xin lỗi mọi người tôi lúc vào lúc ra 01:03 <@nop> đang ở chỗ làm nên thế 01:03 <@hezekiah> (Chúng ta đã bàn chuyện này trước rồi.) 01:03 < _42> Không, ý tôi là sao chép các tệp vào một thư mục được chỉ định bằng cách override một biến makefile và cấu hình chúng cho thư mục khác 01:03 <@hezekiah> Không vấn đề. :) 01:03 <@mids> you can replace "./$NAME/doc/isproxy.pod >./$NAME/doc/isproxy.1" with "$? > $@" 01:03 < _42> k 01:04 <@hezekiah> OK. 01:04 <@hezekiah> Nhưng điều này vẫn khiến người dùng nhánh development phụ thuộc vào perl. 01:04 <@hezekiah> Như vậy ổn chứ? 01:04 <@mids> phụ thuộc vào pod2man 01:04 <@hezekiah> OK. 01:04 <@hezekiah> Vậy tôi làm cho script configure kiểm tra nó. 01:04 <@mids> vâng 01:05 <@mids> _42: gentoo không vá makefile v.v. à? 01:05 <@mids> (như freenet làm) 01:05 <@hezekiah> nop: có phản đối gì nếu tôi để script configure kiểm tra pod2man và để makefile (trong nhánh development) xây manpage không? 01:05 <@hezekiah> mids: Gentoo dùng patch, sed, hoặc chỉ đặt các biến makefile. 01:06 <@hezekiah> mids: miễn là biện pháp ít can thiệp nhất. :) 01:06  * mids đoán nop không phản đối 01:06 < _42> _42: có thể, nhưng dễ hơn là thêm PREFIX=${D}/ 01:06 <@mids> _42: yop 01:06 < _42> freenet vá akefiles? 01:06 <@mids> freebsd 01:06 < _42> à 01:07 <@mids> hoặc có thể là không 01:07 <@mids> dù sao 01:08 <@mids> - đường dẫn tệp (A hezekiah, userx) 01:08 <@mids> - Makefile install-local,PREFIX 01:08 <@mids> - README, INSTALL, AUTHORS (mids) 01:08 <@mids> - tài liệu windows (codeshark) 01:08 <@mids> - tài liệu (nop) 01:08 <@mids> có bổ sung gì không? 01:09 <@mids> không thì tôi sẽ gửi mail cái đó 01:09 <@hezekiah> Tôi không nghĩ ra thêm. :) 01:10 <@mids> ai sẽ làm makefile? 01:10 <@mids> tôi à? 01:10 <@hezekiah> Bạn làm cái ở HEAD. 01:10 <@mids> Tôi đang nói về HEAD 01:11 <@hezekiah> Tôi thường lo các makefile/script configure ở development. :) 01:11 <@hezekiah> Bạn làm đi. :) 01:12 < lonelynerd> còn gói debian thì sao? ;) 01:12 <@mids> lonelynerd: việc đó có thể làm sau khi mã được đóng băng / phát hành 01:12 < lonelynerd> được 01:13 <@mids> TODO đã gửi mail 01:13 <@mids> ok 01:13 <@mids> vòng hỏi đáp? 01:14 <@mids> vòng hỏi đáp. 01:14 < hezekiah> Xin lỗi vì chuyện đó. 01:14 < hezekiah> Tôi bị ngắt kết nối. 01:14 <@mids> vậy à? :) 01:14 < hezekiah> Ừ. :) 01:16 <@mids> được rồi, những người tham gia họp không có câu hỏi bây giờ thì không được phép hỏi gì trong một tuần nhé :) 01:16 <@hezekiah> lol. 01:16 <@hezekiah> mids: có người thật sự đến hỏi bạn trong tuần không? 01:17 <@mids> cả đống 01:17 <@hezekiah> Wow! 01:17 < lonelynerd> ;) 01:17 <@mids> chủ yếu ở #iip và #help 01:17 <@hezekiah> Ồ. "Mẹ ơi, mẹ ơi! isproxy là gì vậy!?" 01:17 <@hezekiah> ;-) 01:17 <@mids> RTFM 01:18 <@hezekiah> lol 01:18 <@mids> ok 01:18 <@mids> kết thúc? 01:18  * hezekiah đưa cho mids chiếc gaffle của mình để "baf" 01:18 <@mids> baf thì sẽ là vậy --- Nhật ký đóng Wed Feb 12 01:19:02 2003 </div>
