---
title: "Cuộc họp nhà phát triển I2P, ngày 12 tháng 8 năm 2003"
date: 2003-08-12
author: "jrand0m"
description: "Cuộc họp nhà phát triển I2P lần thứ 53 thảo luận về việc phát hành SDK 0.1 và các cập nhật tình hình dự án"
categories: ["meeting"]
---

<h2 id="quick-recap">Tóm tắt nhanh</h2>

<p class="attendees-inline"><strong>Có mặt:</strong> ion, jrand0m, mihi, shardy</p>

<h2 id="meeting-log">Nhật ký cuộc họp</h2>

<div class="irc-log"> [21:09] <jrand0m> ok.  21:00 UTC esta ahora [21:09] <jrand0m> chào mừng đến với buổi họp um [21:09] <jrand0m> hôm nay nhiều người vắng (nop, hezekiah, thecrypto, và userx), nên chúng ta sẽ giữ ngắn gọn [21:10] <jrand0m> chương trình: 1) chào 2) sdk 3) tình hình 4) câu hỏi [21:10] <jrand0m> 1) chào [21:10] <jrand0m> xin chào. [21:10] <jrand0m> 2) sdk [21:11] <jrand0m> I2P SDK 0.1 đã sẵn sàng cho đợt phát hành âm thầm. [21:11] <mihi> phát hành âm thầm? [21:11] <jrand0m> cơ bản là chúng tôi không quảng bá, trừ những người “biết chuyện”, và những người được họ tin cậy [21:12] <jrand0m> tuy vậy nó hoàn toàn sẵn sàng để thiết kế, phát triển và kiểm thử ứng dụng [21:12] <jrand0m> Nếu bạn đang ở kênh #iip-dev, bạn là người biết chuyện [21:13] <jrand0m> vậy nên ai muốn xem có thể hoặc kéo từ CVS hoặc lấy mã nguồn, tài liệu và build từ CHK@GZ-A-C~SH03AwBuKf~AE3E347IcKAwI,4K38eh3m06zAygRzUnw4tQ/i2p_sdk.zip * UserX has joined #iip-dev [21:13] <jrand0m> này, là UserX [21:14] <jrand0m> Bản 0.1 của SDK bao gồm Java client API hoạt động, cùng với cả triển khai router bằng python và Java và một ứng dụng chat dòng lệnh đơn giản [21:15] <jrand0m> Mục đích có SDK là để mọi người có thể khởi đầu sớm việc phát triển, để ứng dụng của họ sẽ chạy được khi mạng đi vào vận hành và công khai vào tháng chín. [21:16] <mihi> tháng chín không bao giờ kết thúc ấy hả? ;) [21:16] <jrand0m> (thay vì mạng chạy mà không có ứng dụng nào) [21:16] <jrand0m> heh [21:16] <jrand0m> không, thực ra chúng tôi còn đang vượt tiến độ tôi đã đăng lên iip-dev vài tuần trước trong tài liệu ganttproject [21:16] <jrand0m> không nhiều (5 ngày), nhưng dù sao vẫn vượt. [21:17] <jrand0m> Tôi khá tự tin rằng chúng ta sẽ có 1.0alpha vào tháng chín. [21:17] <jrand0m> Ngoài ra, về tình hình, tôi đoán sẽ có bản nháp I2NP (giao thức mạng) mới vào cuối tuần. [21:18] <jrand0m> Rồi, hy vọng tuần sau chúng ta có thể rà soát nội bộ và chỉnh sửa, sau đó đưa ra phản biện đồng cấp. * shardy_ is now known as shardy [21:18] <jrand0m> chào shardy [21:18] <shardy> chào. [21:18] <shardy> dạo này sao rồi? [21:19] <jrand0m> ngầu lắm. [21:19] <jrand0m> Tôi nghe đồn có thể mượn chút thời gian của bạn cho mấy thứ lib client .net? * jrand0m có thể đã hiểu nhầm * ion has quit IRC (Ping timeout) [21:21] <shardy> .net? không, không phải tôi... [21:21] <jrand0m> à ok, lỗi của tôi [21:21] <jrand0m> soy muy tonto [21:21] <jrand0m> dù sao cũng chào nhé :) [21:21] <jrand0m> Tôi cũng nhận phản hồi từ co về ứng dụng dịch vụ đặt tên [21:22] <jrand0m> "Ngày 8 tháng 8, phiên bản đầu tiên của đặc tả cho dịch vụ đặt tên đã được đăng. Phát hiện ra đặc tả có lỗi, và tôi đang sửa. Nó sẽ xong trong khoảng một tuần. Sau đó, tôi sẽ bắt đầu triển khai hệ thống. Cuối cùng sẽ có bốn thành phần của phần mềm này: [21:22] <jrand0m> 1. Chương trình khách để tương tác với dịch vụ đặt tên. [21:22] <jrand0m> 2. Chương trình cho chính dịch vụ đặt tên. [21:22] <jrand0m> 3. Công cụ quản trị cho dịch vụ đặt tên. [21:22] <jrand0m> 4. Thành phần Certificate Authority (CA)." [21:23] <jrand0m> Đó là báo cáo tình hình của co [21:23] <jrand0m> Tôi nghĩ vậy là hết phần tình hình, trừ khi ai có gì bổ sung. [21:24] <shardy> hay đấy. [21:24] <jrand0m> chắc chắn là hay [21:24] <shardy> ngay khi có thời gian tôi sẽ bắt đầu xem qua các đặc tả và làm quen với cách các bạn làm việc. [21:25] <jrand0m> tốt. đặc tả I2CP trong SDK hầu như đã vận hành, nhưng đặc tả mạng I2P đăng hôm qua thì đã lạc hậu vài tuần. [21:25] <jrand0m> Tôi sẽ đăng phiên bản mới có lẽ vào thứ sáu. [21:25] <jrand0m> (và vì dự án này chỉ mới thực sự bắt đầu khoảng một tháng trước, nên chúng tôi còn mở cho các biến thể về cách làm việc) [21:26] <jrand0m> ôi nhớ rồi, bạn là người ECC :) [21:26] <shardy> đúng vậy. dù tôi cũng không làm nhiều với ECC dạo này... giờ tôi là người lo PRNG (bộ sinh số giả ngẫu nhiên). [21:27] <jrand0m> hay đó. hiện tại chúng tôi đang dùng các PRNG chung chung, và sẽ muốn cách tốt hơn để xử lý dữ liệu ngẫu nhiên [21:27] <jrand0m> ok [21:27] <shardy> chung chung á? nop có nhắc dùng yarrow, trông khá ổn. [21:28] <shardy> Tôi đang làm triển khai một PRNG mới. cố gắng thu hẹp khoảng cách giữa lý thuyết và thực tiễn :) [21:28] <jrand0m> đúng. chúng tôi có một bản Yarrow theo GPL có thể kéo từ freenet vào các triển khai Java, nhưng tạm thời đang dùng cái sẵn có của Java (java.security.SecureRandom) [21:28] <jrand0m> heh [21:29] <mihi> cẩn thận với yarrow từ freenet, nó có heisenbugs ;) [21:29] <jrand0m> lol [21:29] <jrand0m> ờ, cái đó đã sửa rồi vì đã synchronized [21:29] * jrand0m mở phần hỏi đáp [21:30] * mihi nhận DNF cho key nói ở trên :( [21:30] <jrand0m> chết tiệt. Tôi đã chèn nó cả tá lần ở htl 25 [21:30] <jrand0m> Tôi sẽ chèn lại thêm lần nữa [21:32] <jrand0m> có ai có câu hỏi nào khác, ngoài “tại sao freenet không tìm thấy key của SDK?” [21:33] * mihi không hề hỏi câu đó ;) và cũng chưa có câu hỏi nào khác cho đến khi xem nó ;) [21:33] <jrand0m> heh [21:33] <mihi> ai đưa log này lên wiki lần này? /me đã có đầy đủ lần này. [21:33] <jrand0m> tuyệt, làm đi [21:34] <jrand0m> Tôi nghĩ chúng ta đã hết câu hỏi cho cuộc họp, nhưng mọi người cứ thoải mái đăng thêm ý kiến lên mailing list. [21:34] * jrand0m rất thích thảo luận sôi nổi trên iip-dev, kể cả khi mọi người nói tài liệu của tôi dở [21:35] <mihi> Java của anh dở quá, jrandom ;) (HHOK) [21:35] <jrand0m> vậy mới đúng chất [21:35] <jrand0m> Tôi đang chèn lại file .zip từ CLI của freenet, nên có lẽ nó sẽ có CHK khác [21:36] <jrand0m> Tôi sẽ msg mọi người về nó sau khi chèn lại vài lần [21:36] <jrand0m> mihi muốn nó. còn ai nữa tôi nên nhắn không? [21:36] <jrand0m> (hoặc ai cũng có thể hỏi vào lúc khác) [21:36] <mihi> anh có thể mail cho tôi... [21:36] <jrand0m> 1.1Mb [21:37] <mihi> nếu nó không quá to. [21:37] <mihi> ờm, thôi vậy không. * mihi vốn không hứng thú lắm với việc tải splitfiles [21:37] <mihi> s/kind/keen/ [21:37] <jrand0m> heh, anh định gợi ý tôi chèn nó không có FEC à? [21:38] <mihi> tôi đoán nó sẽ không có cơ hội trong freenet hiện tại. [21:38] <jrand0m> ok, tôi sẽ tìm cách cho nó truy cập web qua một URL riêng tư [21:39] * jrand0m thấy hơi kỳ với vụ phát hành âm thầm này, nhưng tôi nghĩ thế là tốt nhất [21:40] <mihi> cứ để nó lên webspace nào đó và bọc bằng gpg conventional encryption - rồi nói passphrase ở đây. [21:40] <mihi> hoặc dùng key nói ở trên làm passphrase [21:40] <mihi> nhân tiện - tôi có nên bỏ cái đó khỏi log không? [21:41] <jrand0m> không cần. Tôi đủ hoang tưởng để tin rằng nếu nói ở đây thì những ai muốn xem đều có thể thấy ;) [21:41] <jrand0m> Tôi sẽ nhờ nop quăng nó lên một webspace khi anh ấy quay lại tối nay và anonymail mọi người thông tin phù hợp (url &amp; password / technology / etc) [21:43] <mihi> cảm ơn. “tối nay” theo múi giờ nào? (me sẽ đi bea trong khoảng 1 giờ nữa) [21:43] <mihi> s/bea/bed [21:46] <jrand0m> heh, tối của nop, tức California [21:46] <jrand0m> ok, tôi phải chuồn đây. * jrand0m !thwaps cuộc họp để kết thúc [21:46] <jrand0m> gracias srs y srtas * mihi trao cho jrandom cái *baf*er * jrand0m *baf* vào đầu mihi * shardy has quit IRC (EOF From client) [21:48] <ion> 2 block đang tải URL ở trên [21:48] <jrand0m> hay đó * shardy has joined #iip-dev * mihi chết gục. </div>
