---
title: "Cuộc họp nhà phát triển I2P - 13 tháng 9 năm 2005"
date: 2005-09-13
author: "jrandom"
description: "Biên bản cuộc họp phát triển I2P ngày 13 tháng 9 năm 2005."
categories: ["meeting"]
---

## Tóm tắt nhanh

<p class="attendees-inline"><strong>Có mặt:</strong> cervantes, jrandom, kbi, Myo9</p>

## Nhật ký cuộc họp

<div class="irc-log"> 13:01 &lt;jrandom&gt; 0) chào 13:01 &lt;jrandom&gt; 1) Tình trạng mạng 13:01 &lt;jrandom&gt; 2) SSU introductions / NAT hole punching (kỹ thuật đục lỗ NAT) 13:01 &lt;jrandom&gt; 3) Treo thưởng 13:01 &lt;jrandom&gt; 4) Định hướng ứng dụng phía client 13:01 &lt;jrandom&gt; 5) ??? 13:01 &lt;jrandom&gt; 0) chào 13:01  * jrandom vẫy tay 13:01 &lt;jrandom&gt; ghi chú tình trạng hàng tuần đã được đăng (trước buổi họp!) tại http://dev.i2p.net/pipermail/i2p/2005-September/000892.html 13:01 &lt;jrandom&gt; (bỏ .net nếu bạn thích, tất nhiên) 13:03 &lt;jrandom&gt; nhảy ngay vào 1) Tình trạng mạng 13:03 &lt;jrandom&gt; có một vài người dùng hơi chập chờn trên irc, nhưng với đa số thì khá ổn 13:04 &lt;jrandom&gt; có ai có báo cáo nào về các giao thức khác cần nêu, hoặc câu hỏi/quan ngại về tình trạng mạng không? 13:05 &lt;@cervantes&gt; Tôi thấy phiên bản này ổn định nhất kể từ 0.4.x 13:05 &lt;@cervantes&gt; làm tốt lắm! ;-) 13:05 &lt;jrandom&gt; w00t 13:05 &lt;jrandom&gt; được rồi, nếu không còn gì ở 1) tình trạng mạng, hãy chuyển sang 2) SSU introductions 13:06 &lt;jrandom&gt; tôi không có gì nhiều để bổ sung ngoài những gì trong email - ai có câu hỏi/bình luận/quan ngại gì không? 13:07 &lt;jrandom&gt; nếu không, tôi đoán khi 0.6.0.6 ra mắt sẽ nghe thêm ;) 13:07 &lt;jrandom&gt; ok, chuyển sang 3) treo thưởng 13:07  * cervantes chuẩn bị tinh thần 13:08  * cervantes tự hỏi liệu mọi người đã quen với giờ họp mới chưa 13:08 &lt;jrandom&gt; hmm, có vẻ Comwiz không có mặt lúc này. Tôi nghĩ khi sẵn sàng ta sẽ có thêm thông tin 13:08 &lt;jrandom&gt; ờ, mấy người Mỹ chết tiệt với múi giờ rùa bò của họ 13:09 &lt;+Myo9&gt; Tôi tưởng anh cũng là một người như thế, có cả boongke riêng các thứ. ;) 13:09  * susi23 lắng nghe cuộc đối thoại ;) 13:10 &lt;jrandom&gt; được rồi, nếu không còn gì ở 3), ta lướt nhanh sang 4) định hướng ứng dụng phía client 13:11 &lt;jrandom&gt; trong email đã gõ rất nhiều, nên thay vì lặp lại ở đây, có ai có ý kiến gì không?   13:11 &lt;jrandom&gt; không chỉ là câu hỏi tức thời; nếu/khi mọi người muốn góp tiếng về mấy thứ đó, cứ thoải mái đăng lên diễn đàn hoặc danh sách thư 13:12 &lt;@cervantes&gt; có mục Application Support mới trong diễn đàn, là nơi tốt để đăng về những vấn đề như vậy 13:12 &lt;jrandom&gt; à gợi ý hay 13:13 &lt;jrandom&gt; cũng có mục thảo luận cho các bình luận không thuộc hỗ trợ, ví dụ chuyện ưu tiên 13:13 &lt;jrandom&gt; ok, đang hướng tới buổi họp dưới 15 phút đầu tiên sau một thời gian dài... 13:14 &lt;kbi&gt; tôi đoán họp nhanh khi ai cũng hài lòng 13:15 &lt;jrandom&gt; cũng có thể, và hy vọng ta sẽ có vài bài đăng trên danh sách thư và diễn đàn 13:15 &lt;jrandom&gt; ok, chuyển sang 5) ??? 13:15 &lt;jrandom&gt; có ai còn điều gì muốn nêu trong cuộc họp không? 13:15 &lt;@cervantes&gt; (trừ bữa trưa của họ) 13:17 &lt;@cervantes&gt; thế là 15 phút trôi qua 13:17  * jrandom chuẩn bị 13:17  * jrandom *baf* đóng cuộc họp </div>
