---
title: "Cuộc họp nhà phát triển I2P - 16 tháng 8 năm 2005"
date: 2005-08-16
author: "@jrandom"
description: "Biên bản cuộc họp phát triển I2P ngày 16 tháng 8 năm 2005."
categories: ["meeting"]
---

## Tóm tắt nhanh

<p class="attendees-inline"><strong>Có mặt:</strong> cervantes, Complication, jrandom, postman, susi23</p>

## Nhật ký cuộc họp

<div class="irc-log"> 13:09 &lt;@jrandom&gt; 0) chào 13:09 &lt;@jrandom&gt; 1) trạng thái PeerTest 13:09 &lt;@jrandom&gt; 2) Irc2P 13:09 &lt;@jrandom&gt; 3) Feedspace 13:09 &lt;@jrandom&gt; 4) meta 13:09 &lt;@jrandom&gt; 5) ??? 13:09 &lt;@jrandom&gt; 0) chào 13:09  * jrandom vẫy tay 13:09 &lt;@jrandom&gt; ghi chú trạng thái hàng tuần đã đăng @ http://dev.i2p.net/pipermail/i2p/2005-August/000842.html 13:10 &lt;@jrandom&gt; (mà tôi chắc là mọi người đều đã đọc chăm chú) 13:10 &lt;@postman&gt; chào 13:10 &lt;+cervantes&gt; hmm các script perl của changate... sẽ thử dùng... 13:10 &lt;+cervantes&gt; chào 13:10 &lt;@jrandom&gt; 1) trạng thái PeerTest 13:11 &lt;@jrandom&gt; không có nhiều điều để bổ sung ngoài những gì tôi đã đăng trong ghi chú - ai có câu hỏi/bình luận/lo ngại gì về việc này không? 13:11 &lt;@jrandom&gt; tôi không chắc có nên kiểm tra khả năng kết nối từ xa của mọi người kết nối tới chúng ta hay không, nhưng tôi đang cân nhắc ý tưởng đó 13:11 &lt;@jrandom&gt; (giờ chúng ta làm điều đó với tcp) 13:13 &lt;@jrandom&gt; ừ, có lẽ chúng ta có thể thử không dùng cái đó trên 0.6.0.3 trước khi chuyển sang 0.6.1.  rồi sẽ xem 13:13 &lt;@jrandom&gt; ok, chuyển sang 2) irc2p 13:13 &lt;@jrandom&gt; mọi người đều ở đây, nên biết chuyện gì đang diễn ra rồi :) 13:13 &lt;@jrandom&gt; làm tốt lắm postman & smeghead 13:16 &lt;@jrandom&gt; ok, smeghead & postman đã cung cấp khá nhiều thông tin về cái đó, nên nếu không còn gì mọi người muốn nêu thêm về việc đó, chúng ta có thể chuyển qua 3) feedspace 13:16 &lt;@jrandom&gt; có vẻ frosk đã tạm rời, và tôi cũng không có gì để bổ sung ngoài những gì trong ghi chú (và trên blog của cậu ấy) 13:17 &lt;@postman&gt; :) 13:17  * Complication đang đọc blog của frosk 13:18 &lt;@jrandom&gt; ok, có lẽ frosk sẽ cập nhật cho chúng ta bằng một bài viết ở đó khi có thêm thông tin để chia sẻ 13:19 &lt;@jrandom&gt; chuyển nhanh sang 4) meta 13:19 &lt;@jrandom&gt; mọi người nghĩ sao về các buổi họp lúc 8 giờ tối GMT?  quá sớm, quá muộn, hay vừa đẹp? 13:21  * jrandom kìm chân đám đông 13:21 &lt;+Complication&gt; Tôi muốn nói điều gì đó hữu ích, nhưng hình như không tìm thấy đồng hồ thế giới của mình... 13:21 &lt;@jrandom&gt; google://what+time+is+it 13:22 &lt;+Complication&gt; :) 13:22 &lt;@jrandom&gt; ok, chuyển sang 5) ??? 13:22 &lt;@jrandom&gt; ai còn điều gì muốn nêu thêm không? 13:23 &lt;+susi23&gt; ừ thì 13:23 &lt;+susi23&gt; không chính thức ;) 13:24 &lt;+Complication&gt; Dạo này ổn định một cách khác thường. 13:24 &lt;+Complication&gt; Ngoài thỉnh thoảng có "message invalid" (hay là "packet invalid"), tôi không tìm thấy lỗi nào để báo cáo. :o 13:24 &lt;@postman&gt; các lỗi của tôi đã được báo cáo rồi :) 13:24 &lt;@jrandom&gt; hay đấy, tuy nhiên đáng tiếc đó lại là dấu hiệu của các lỗi chưa được phát hiện, Complication, vì vẫn còn một số thứ chưa hoạt động như lẽ ra phải thế 13:25 &lt;@jrandom&gt; nhưng mà, tiến triển, cứ tiến lên 13:25 &lt;@jrandom&gt; có lẽ chúng ta đang thấy rất nhiều tuyến đường bị hạn chế ngoài kia do tình hình udp 13:25 &lt;+susi23&gt; chúng tôi đã bắt đầu một idlerpg mới trên #idle và mời tất cả mọi người tham gia :) 13:25 &lt;@jrandom&gt; (và có lẽ còn một mớ thứ khác...) 13:25 &lt;@jrandom&gt; w00t susi23  13:26 &lt;+susi23&gt; :P 13:30 &lt;@jrandom&gt; ok, còn ai có gì muốn nêu cho cuộc họp không? 13:32 &lt;@jrandom&gt; ok, nếu không còn gì nữa 13:32  * jrandom chuẩn bị kết thúc 13:32  * jrandom *baf* đóng cuộc họp </div>
