---
title: "Cuộc họp các nhà phát triển I2P - ngày 04 tháng 10 năm 2005"
date: 2005-10-04
author: "jrandom"
description: "Biên bản cuộc họp phát triển I2P ngày 04 tháng 10 năm 2005."
categories: ["meeting"]
---

## Tóm tắt nhanh

<p class="attendees-inline"><strong>Có mặt:</strong> cat-a-puss, cervantes, Complication, jrandom, mancom, nickless_head, phedy, postman, protokol, Ragnarok</p>

## Nhật ký cuộc họp

<div class="irc-log"> 16:16 &lt;jrandom&gt; 0) chào 16:16 &lt;jrandom&gt; 1) 0.6.1.1 16:16 &lt;jrandom&gt; 2) i2phex 16:16 &lt;@protokol&gt; nhân tiện, có tin gì về legion và i2phex không 16:16 &lt;jrandom&gt; 3) syndie 16:16 &lt;jrandom&gt; 4) ??? 16:16 &lt;jrandom&gt; 0) chào 16:16  * jrandom vẫy tay 16:16 &lt;jrandom&gt; ghi chú trạng thái hàng tuần đã đăng tại http://dev.i2p.net/pipermail/i2p/2005-October/000939.html 16:17 &lt;+postman&gt; chào 16:17 &lt;jrandom&gt; vào luôn 1) 0.6.1.1 nhé 16:18 &lt;+postman&gt; ừ 16:18 &lt;jrandom&gt; mạng đã tăng về số lượng lẫn mức sử dụng, nhưng mọi thứ vẫn chạy khá ổn 16:18 &lt;+postman&gt; .. ngoại trừ các máy chủ irc 16:18 &lt;jrandom&gt; ừ, cái đó thú vị đấy 16:19 &lt;jrandom&gt; (các máy chủ irc hiện đang chạy bản rev cũ hơn, và chúng tôi vẫn đang gỡ lỗi để hiểu chính xác vì sao mọi thứ lại như vậy) 16:19 &lt;+Ragnarok&gt; đã xảy ra chuyện gì? 16:20 &lt;jrandom&gt; hy vọng chúng ta sẽ nâng cấp các máy chủ irc sớm hơn muộn, vì gần đây có vài thứ hay ho 16:20 &lt;cervantes&gt; Ragnarok: liên kết server&lt;-&gt;server không ổn định trên 1.1 16:20 &lt;+Ragnarok&gt; kỳ lạ 16:20 &lt;jrandom&gt; ý tôi là 0.6.1.1 ;) 16:20 &lt;+Complication&gt; protokol: xem diễn đàn, cuối cùng anh ấy đã chọn một cách tiếp cận hợp lý 16:20 &lt;+postman&gt; cervantes: đừng nhắc đến du hành thời gian, đồ ngốc 16:20 &lt;cervantes&gt; 0.6.1.x 16:20 &lt;+postman&gt; :) 16:21 &lt;cervantes&gt; oop 16:21 &lt;+postman&gt; jrandom: tôi hy vọng tôi sẽ có thể dựng một ircd thử nghiệm trong tuần này 16:21 &lt;+postman&gt; jrandom: chúng ta có thể liên kết tới một instance do bạn hoặc cervantes vận hành  16:22 &lt;jrandom&gt; ừ, vậy thì tuyệt.  chúng ta thậm chí có thể tách các tunnel khác nhau ra các JVM khác nhau, dùng các thư viện streaming và phiên bản router khác nhau để cô lập vấn đề sâu hơn 16:23 &lt;jrandom&gt; sẽ hay nếu ta làm được trước 0.6.1.2, còn không thì cũng không sao 16:24 &lt;jrandom&gt; ok, còn ai có gì cho 1) 0.6.1.1 không? 16:24 &lt;+postman&gt; jrandom: ngoài ra: chạy như địa ngục 16:24 &lt;jrandom&gt; đó là địa ngục tốt hay địa ngục xấu?  :) 16:24 &lt;+postman&gt; một địa ngục của mọi địa ngục :) 16:25 &lt;+Complication&gt; Ờ, tôi đã gây ra thêm vài lỗi (nhưng đó thực sự là những thứ rất rất sát biên, router khởi động lại khi i2phex đang chạy.) Sẽ gửi riêng. 16:26 &lt;jrandom&gt; ồ hay đấy, cảm ơn Complication  16:26 &lt;+Complication&gt; (ví dụ: có lẽ chúng sẽ không làm hại ai ngoài đời thực) 16:26 &lt;jrandom&gt; hì đừng bao giờ đánh giá thấp khả năng làm hỏng mọi thứ của con người :) 16:27 &lt;cervantes&gt; hoặc sự khéo léo của kẻ ngốc khi thử nghiệm các hệ thống 'chống ngốc' 16:27 &lt;+postman&gt; ừ, làm thứ gì đó chống ngốc rồi bạn sẽ được thưởng bằng một kiểu ngốc mới 16:28 &lt;jrandom&gt; hallelujah 16:29 &lt;jrandom&gt; ok, còn gì cho 1) không, hay ta chuyển sang 2) i2phex 16:30 &lt;jrandom&gt; gần đây đã có nhiều thảo luận, và legion đã đồng ý nhập lại các thay đổi vào codebase i2phex của sirup.   16:30 &lt;+postman&gt; chuyển 16:30 &lt;jrandom&gt; điều này khá tuyệt, vì tất cả chúng ta sẽ được hưởng lợi từ công sức của legion trong khi vẫn hoàn toàn mở và an toàn 16:31 &lt;+Ragnarok&gt; anh ấy thực sự đã làm gì? 16:33 &lt;jrandom&gt; những thay đổi mới nhất bao gồm bổ sung systray4j, cập nhật timeout của striker, tăng mặc định độ dài tunnel, một số thứ về nsis và jni, và vài thay đổi khác 16:33 &lt;+Ragnarok&gt; ờ, được 16:33 &lt;+postman&gt; jrandom: vậy có một mớ cải tiến - những cái đó sẽ được giữ lại chứ? 16:34 &lt;jrandom&gt; chắc chắn rồi, mọi thứ tốt sẽ được tích hợp vào i2phex 16:34 &lt;jrandom&gt; có vài thứ tôi không chắc lắm, nhưng sẽ bàn với legion ngoài cuộc họp ;) 16:35 &lt;+postman&gt; k 16:36 &lt;jrandom&gt; ok, còn ai có gì cho 2) i2phex không?  hay ta chuyển sang 3) syndie? 16:37  * postman chuẩn bị hàng nhượng quyền syndie500 của mình 16:37 &lt;jrandom&gt; hì 16:37 &lt;jrandom&gt; ok, Ragnarok, muốn cho chúng tôi bản tóm tắt về những thứ mới nhất không? 16:37 &lt;+Ragnarok&gt; ờ, được 16:38 &lt;+Ragnarok&gt; Syndie giờ sẽ tự động lấy bài đăng mới từ một archive.   16:38 &lt;+Ragnarok&gt; bạn có thể đặt những archive nào muốn nhận cập nhật, và đặt tần suất thực hiện trong tệp cấu hình syndie 16:39 &lt;+Ragnarok&gt; chi tiết thêm về việc đó có trong history.txt 16:39 &lt;+Ragnarok&gt; nó cần một UI, còn lại về cơ bản là xong 16:39 &lt;+Ragnarok&gt; 'tất nhiên, có vẻ chẳng ai đăng gì gần đây, nên có lẽ nó không hữu ích lắm :) 16:40 &lt;jrandom&gt; [chèn câu trích Field of Dreams ở đây] 16:40 &lt;jrandom&gt; cảm ơn Ragnarok, đây là một tính năng được yêu cầu khá thường xuyên 16:41 &lt;+Ragnarok&gt; tuyệt 16:41 &lt;+Ragnarok&gt; rất vui được làm, thực ra cũng không tốn nhiều công 16:42 &lt;+Ragnarok&gt; chủ yếu là gãi ngứa của chính mình thôi :) 16:42 &lt;cervantes&gt; ồ không phải à? vậy thì quên đi :P 16:42 &lt;cervantes&gt; or=oh 16:42 &lt;+postman&gt; (suỵt, thiên tài không được thừa nhận là cũng phải làm việc chăm chỉ) 16:42 &lt;+Ragnarok&gt; hehe 16:43 &lt;+Ragnarok&gt; dù sao, nếu ai có báo cáo lỗi/yêu cầu tính năng/chê/khen/v.v. hãy cho tôi biết 16:43 &lt;jrandom&gt; (hoan hô!) 16:43 &lt;+Ragnarok&gt; điều tiếp theo tôi đang nghĩ là tự động nhập các petnames (tên thân thiện) thấy trong bài đăng vào petname db của router, nhưng có vẻ sẽ phức tạp... 16:44 &lt;+Ragnarok&gt; nhưng về cơ bản, nó sẽ cho phép syndie thay thế addressbook 16:44 &lt;jrandom&gt; điều đó sẽ Rất Tuyệt 16:44 &lt;+nickless_head&gt; ừ :) 16:45 &lt;+Ragnarok&gt; tôi chỉ cần tìm cách lấy danh sách petnames ra khỏi archive 16:45 &lt;+Ragnarok&gt; mọi thứ khác thì tầm thường 16:45 &lt;+nickless_head&gt; ragnarok: thay đổi của bạn đã có trong cvs chưa? (lười đọc cả cuộc thảo luận quá) :) 16:45 &lt;+Ragnarok&gt; ừ 16:45 &lt;+nickless_head&gt; :happy: 16:45  * nickless_head cân nhắc cập nhật cvs 16:45 &lt;+Ragnarok&gt; đã có từ hôm qua rồi 16:45 &lt;+nickless_head&gt; thôi, có lẽ đợi bản phát hành tiếp theo thì tốt hơn 16:45 &lt;jrandom&gt; có lẽ lấy petnames bất cứ khi nào chúng được render, lộ ra qua HTMLRenderer (trong addressReceived) 16:46 &lt;+Ragnarok&gt; ok, tôi sẽ xem thử 16:46 &lt;jrandom&gt; tuyệt, cảm ơn Ragnarok  16:47 &lt;+Ragnarok&gt; ừ, tôi hết rồi, trừ khi có câu hỏi 16:49 &lt;jrandom&gt; wr0d.  ok, chuyển sang 4) ???  16:49 &lt;jrandom&gt; ai còn điều gì khác muốn nêu ra cho cuộc họp không? 16:49 &lt;cervantes&gt; ừ 16:49  * nickless_head nhìn cervantes với vẻ hứng thú 16:50 &lt;+fox&gt; &lt;mancom&gt; có gì mới về Q hoặc feedspace không? 16:50 &lt;+postman&gt; nickless_head: này, anh ấy là của tôi - đừng có dám nhìn anh ấy như thế :) 16:50 &lt;+nickless_head&gt; tôi không nhìn chằm chằm anh ấy .. tôi chỉ nhìn anh ấy với hứng thú thôi. 16:51 &lt;cervantes&gt; Sau một lúc cân nhắc, tôi đã khôi phục mục 'Thành viên Diễn đàn của Tháng' - và tháng này xứng đáng thuộc về Complication vì những đóng góp nổi bật trên diễn đàn 16:51 &lt;+nickless_head&gt; chúc mừng Complication! 16:51 &lt;+postman&gt; kudos :) 16:51 &lt;cervantes&gt; vậy anh ấy sẽ có một avatar (dù thích hay không) :P 16:51 &lt;+Complication&gt; Hì, tôi hy vọng những lỗi ngớ ngẩn của mình ít nổi bật hơn. :O :D 16:52 &lt;@protokol&gt; ồ đúng rồi 16:52 &lt;jrandom&gt; w00t!  cảm ơn Complication  16:52 &lt;cervantes&gt; (hiện đã kích hoạt) 16:52 &lt;@protokol&gt; bài thử i2phex Yellow Submarine đó tiến triển thế nào rồi 16:52 &lt;@protokol&gt; có tốc độ nào đáng chú ý hay là chẳng có gì? 16:52 &lt;+Complication&gt; Vẫn đang chạy. 16:52 &lt;jrandom&gt; mancom: không có gì mới liên quan tới Q hoặc feedspace 16:53 &lt;+Complication&gt; Không có tốc độ siêu nhanh, nhưng theo tôi là đảm bảo đủ tốt. 16:53 &lt;jrandom&gt; protokol: lần cuối tôi nghe là 10–20KBps, nhưng đó chỉ là thông tin trên diễn đàn 16:53 &lt;@protokol&gt; tôi đang tải nó ngay bây giờ 16:53  * nickless_head hiểu điều mà postman ám chỉ 16:53  * nickless_head đỏ mặt 16:53 &lt;+Complication&gt; (thêm: tôi đọc lại một phần bài giới thiệu kỹ thuật và không tìm thấy lỗi gì ở phần so sánh mạng. Tôi nghĩ chúng đủ tốt.) 16:54 &lt;+postman&gt; nickless_head: LOL (xin lỗi) 16:54  * Complication nhìn avatar và cười toe :D 16:54 &lt;+nickless_head&gt; postman: *GG* (không vấn đề) 16:54 &lt;cat-a-puss&gt; Đã có nỗ lực nào để dùng "Amazon honor system" như một phương thức thay thế để nhận quyên góp chưa? 16:54 &lt;+Complication&gt; Chuẩn luôn. :P 16:55 &lt;@protokol&gt; cat-a-puss: ý bạn là gì? 16:55 &lt;jrandom&gt; chưa đâu cat-a-puss, chưa thấy wilde quanh đây 16:55 &lt;jrandom&gt; woah, chào phedy 16:55 &lt;phedy&gt; Chào jrandom. 16:55 &lt;cat-a-puss&gt; protokol: nó giống pay-pal, nhưng bạn có thể dùng tài khoản bạn có ở amazon.com để thanh toán 16:56 &lt;jrandom&gt; Complication: cảm ơn về phần so sánh.  còn vài chỗ cần dọn dẹp, nhưng mọi thứ đang tiến triển 16:56 &lt;@protokol&gt; chán 16:56 &lt;+Complication&gt; (không phải là tôi hiểu Tor hoặc Freenet ở mức đủ sâu, dù tôi đã dùng cả hai) 16:57  * cat-a-puss đang nghĩ đến việc treo tiền thưởng để giúp hoàn thành công cụ tìm kiếm phân tán.  16:57 &lt;jrandom&gt; (trước khi đưa tài liệu lên website bình thường tôi sẽ gửi cho những người đó xem góp ý) 16:58 &lt;cervantes&gt; Complication: đó là một sắp đặt nghệ thuật trên một bùng binh ở London gây náo loạn giao thông ;-) 16:59 &lt;jrandom&gt; cat-a-puss: dù sao tôi cũng phải xử lý vài việc tài chính khác sớm thôi, nên sẽ cho bạn biết sớm nhất có thể 16:59 &lt;jrandom&gt; ok, còn ai có gì muốn nêu ra cho cuộc họp không? 16:59 &lt;cat-a-puss&gt; ồ nếu chúng ta muốn dịch tài liệu sang vài ngôn ngữ khác trước 1.0, tôi có thể biết người có thể giúp với tiếng Tây Ban Nha và tiếng Trung. 16:59 &lt;cat-a-puss&gt; ok 16:59 &lt;jrandom&gt; quá đỉnh, sẽ rất tuyệt 17:00 &lt;+Complication&gt; cervantes: cảm ơn đã nói, tôi không biết hiệu ứng, ờm... như vậy xảy ra ở đâu :D 17:00 &lt;jrandom&gt; hiện có một bản nháp giới thiệu kỹ thuật đang nằm trong cvs, và cuối cùng chúng ta sẽ muốn dịch những gì trang web sau khi thiết kế lại sẽ bao gồm 17:03  * nickless_head đi ngủ 17:03 &lt;jrandom&gt; tôi nghĩ tôi nên lấy cái baffer... 17:03 &lt;jrandom&gt; nếu không còn gì nữa 17:03  * jrandom khởi động  17:03  * jrandom *baf* đóng cuộc họp lại </div>
