---
title: "Cuộc họp nhà phát triển I2P - 04 tháng 01 năm 2006"
date: 2006-01-04
author: "jrandom"
description: "Biên bản cuộc họp phát triển I2P ngày 04 tháng 01 năm 2006."
categories: ["meeting"]
---

## Tóm tắt nhanh

<p class="attendees-inline"><strong>Có mặt:</strong> bar, cervantes, Complication, gott, JosephLeBlanc, jrandom, tethra</p>

## Nhật ký cuộc họp

<div class="irc-log"> 15:22 &lt;jrandom&gt; 0) chào 15:22 &lt;jrandom&gt; 1) Tình trạng mạng và 0.6.1.8 15:22 &lt;jrandom&gt; 2) Kết quả kiểm thử tải và lập hồ sơ peer 15:22 &lt;@cervantes&gt; jrandom: có lẽ là hình phạt chậm chạp kinh khủng nhất kể từ khi họ cấm ném đá 15:22 &lt;jrandom&gt; 3) Tổng kết 2005 / xem trước 2006 / ??? 15:22 &lt;jrandom&gt; 0) chào 15:22 &lt;gott&gt;   falafel 15:22 &lt;gott&gt;        danh từ: viên chiên nhỏ làm từ đậu gà hoặc đậu fava nghiền, nêm 15:22 &lt;gott&gt;            với hạt mè 15:22 &lt;@cervantes&gt; chào 15:22  * jrandom vẫy tay sau khi hồi phục khỏi màn ném falafel 15:22 &lt;jrandom&gt; ghi chú tình trạng hàng tuần đã đăng tại http://dev.i2p.net/pipermail/i2p/2006-January/001246.html 15:23 &lt;jrandom&gt; vì tôi trễ 10 phút, tôi chắc mọi người đã đọc những ghi chú đó và có sẵn bình luận 15:23 &lt;jrandom&gt; *khụ* 15:23 &lt;jrandom&gt; ok, vào mục 1) tình trạng mạng và 0.6.1.8 15:24 &lt;@cervantes&gt; tức là: nó chạy tốt, chỉ trừ việc giao thức đang làm chậm nó 15:24 &lt;jrandom&gt; Tôi không có nhiều điều để bổ sung ngoài những gì trong thư - chúng tôi đã “nấu” 0.6.1.8 một thời gian trước khi phát hành, và theo tôi thấy thì mọi thứ khá ổn 15:25 &lt;jrandom&gt; heh đúng vậy, tôi không chắc infoshop đã đăng gì kể từ lần nhập RSS cuối 15:25 &lt;JosephLeBlanc&gt; Ừm, tôi chỉ có vài nhận xét. 15:25 &lt;+Complication&gt; Về tình trạng, dù tôi đã nói trước... sau khi bản build -7 vào CVS, con Celeron 300 của tôi trông như một máy tính thực thụ. Nó kiểu như truyền dữ liệu với vẻ ổn định. 15:26 &lt;+Complication&gt; Cho tôi duyệt eepsites thoải mái, và chỉ hiếm khi đá tôi khỏi IRC. 15:26 &lt;jrandom&gt; chuẩn rồi, Complication  15:26 &lt;jrandom&gt; có gì mới không, JosephLeBlanc  15:26 &lt;@cervantes&gt;  /kick complication 15:26 &lt;@cervantes&gt; ôi 15:26 &lt;JosephLeBlanc&gt; Tôi đang chạy CVS mới nhất và, theo như tôi thấy, hầu hết mọi thứ đều ổn. 15:27 &lt;JosephLeBlanc&gt; Tuy nhiên, tôi tự hỏi vấn đề jbigi trên Athlon mà tôi đã nói với bạn trước đây đã được sửa chưa. 15:28 &lt;jrandom&gt; jbigi cho amd64 trên window hiện chưa có trong jbigi.jar, nhưng tôi hy vọng đưa vào 0.6.1.9 15:29 &lt;+Complication&gt; Tôi nghĩ (nhưng không thể xác nhận) rằng nó tập trung chặt hơn vào các peer mà nó đã thấy là thành công... và cách tiếp cận này có thể giữ các đường đi đó khỏi sụp đổ hiệu quả hơn (máy ở sau một NAT hơi quá hung hăng). 15:29 &lt;JosephLeBlanc&gt; Ừ thì, nhật ký trả về: 'NOTICE: Resource name [jbigi] was not found'  15:30 &lt;jrandom&gt; JosephLeBlanc: có một dòng sau đó liên quan đến jbigi - nó nói gì? 15:31 &lt;JosephLeBlanc&gt; Nó ghi: "INFO: Optimized native BigInteger library 'libjbigi-linux-athlon.so' loaded from resource 15:31 &lt;jrandom&gt; ok tuyệt 15:32 &lt;JosephLeBlanc&gt; Chỉ muốn báo trước cho bạn về dòng NOTICE đó. 15:32 &lt;jrandom&gt; điều đó có nghĩa là nó thử lấy tài nguyên "jbigi" trước, nhưng cái đó không tồn tại (điều này là bình thường - tài nguyên jbigi chỉ dùng trong những tình huống rất hiếm) 15:32 &lt;jrandom&gt; rồi nó thử lấy tài nguyên đặc thù OS/kiến trúc "libjbigi-linux-athlon.so" và thành công 15:33 &lt;JosephLeBlanc&gt; À, được rồi. Vậy có vẻ bug mà tôi gặp trước đó đã được sửa trong -7 15:33 &lt;jrandom&gt; w3wt 15:33 &lt;JosephLeBlanc&gt; Cảm ơn bạn vô cùng. 15:34 &lt;jrandom&gt; np 15:34 &lt;jrandom&gt; Complication: ừ, tôi nghĩ bạn đúng, và một số chiến lược cho 0.6.2 sẽ xây dựng thêm trên khái niệm đó 15:35 &lt;jrandom&gt; được rồi, còn ai có gì cho 1) tình trạng mạng / 0.6.1.8 không? 15:37 &lt;jrandom&gt; nếu không, chuyển sang 2) Kết quả kiểm thử tải và lập hồ sơ peer 15:39 &lt;jrandom&gt; ok, có nhiều thứ trong email, ai có câu hỏi gì không? 15:40 &lt;+bar&gt; mức cải thiện hợp lý là lớn cỡ nào? 15:41 &lt;+Complication&gt; Nhận xét muộn về 0.6.1.8 (vừa thử trên laptop của tôi) - jbigi cũng được nạp đúng ở đó. 15:42 &lt;+Complication&gt; Trước đây, máy này (Mandriva 2005) không tải đúng bản phù hợp. 15:42 &lt;+Complication&gt; Do vấn đề jcpuid. 15:42 &lt;jrandom&gt; Tôi không muốn nêu con số trong cuộc họp, vì nó sẽ ảnh hưởng kỳ vọng của mọi người. Có cải thiện đo được, nhưng còn xa mới đạt tốc độ đường truyền. 15:43 &lt;jrandom&gt; (và bài kiểm thử tải hơi khiên cưỡng) 15:43 &lt;+bar&gt; được rồi np :) 15:44 &lt;jrandom&gt; ngầu đó, Complication. Ừ, cuối cùng tôi đã đóng gói bản port jcpuid bằng C của scintilla :) 15:45 &lt;jrandom&gt; ok, tôi không có nhiều để thêm ở mục 2) ngoài những gì trong thư. Thông tin thêm về phân tích tốc độ sẽ công bố khi nó được phát hành trong 0.6.1.9. 15:47 &lt;jrandom&gt; nếu không còn gì về mục đó, chuyển sang 3) Tổng kết 2005 / xem trước 2006 / ??? 15:49 &lt;+bar&gt; tôi đồng ý với nội dung trong thư, 2005 là một năm tuyệt vời và tôi không thấy 2006 có thể tệ hơn, xét về i2p 15:49 &lt;jrandom&gt; chúng ta đã tiến xa trong năm qua, và mọi người đã làm rất nhiều việc tuyệt vời để thúc đẩy tiến độ. năm tới trông sẽ là năm lớn với chúng ta, rời khỏi các phòng hậu trường geek và bước vào những nơi thực sự quan trọng.   15:50  * tethra đến gần cuối 2005, nhưng vẫn khá tuyệt. *giơ ngón cái* 15:51 &lt;+Complication&gt; Hy vọng điều tốt đẹp nhất. 15:51 &lt;jrandom&gt; Tôi không còn gì thêm, nên nếu ai muốn nêu vấn đề khác cho cuộc họp, xin mời 15:52 &lt;+Complication&gt; Nhân tiện, nếu ai đó muốn dịch một số tài liệu sang tiếng Tây Ban Nha (xem diễn đàn Discussion), thì họ nên phối hợp với ai là tốt nhất? 15:52 &lt;+Complication&gt; ví dụ, phần nào có khả năng thay đổi nhiều, v.v. 15:53 &lt;+Complication&gt; Ngoài ra, các tài liệu nên có định dạng nào là tốt nhất? 15:54 &lt;jrandom&gt; tài liệu giới thiệu kỹ thuật @ dev.i2p.net/cgi-bin/cvsweb.cgi/i2p/router/doc/techintro.html?rev=HEAD khá ổn định 15:54 &lt;+Complication&gt; Kèm theo cùng với router... trên website... cả hai? 15:54 &lt;jrandom&gt; (tuy nhiên sẽ có cập nhật trên 0.6.2) 15:54 &lt;jrandom&gt; tôi rất ủng hộ tài liệu nhúng trực tiếp (inline) 15:54 &lt;jrandom&gt; nhưng có lẽ nên đợi đến khi router console mới sẵn sàng 15:55 &lt;jrandom&gt; tài liệu giới thiệu trên website cũng sẽ tốt, nhưng có lẽ nên đợi đến khi website mới sẵn sàng 15:55 &lt;+Complication&gt; À ha... vậy tốt nhất là chưa đụng vào cái đó... 15:56 &lt;+Complication&gt; ...thay vào đó ưu tiên các tài liệu như trên. 15:58 &lt;jrandom&gt; có lẽ vậy. ok, còn điều gì khác mọi người muốn nêu cho cuộc họp không? 15:59 &lt;jrandom&gt; nếu không... 15:59 &lt;tethra&gt; chúng ta đã bàn về ý tưởng UI cho eepget chưa? 15:59 &lt;gott&gt; Nếu cuộc họp còn tiếp tục, vui lòng sửa vấn đề với dấu trong IRCclient 15:59 &lt;tethra&gt; tức là, trước khi tôi vào 15:59 &lt;jrandom&gt; chưa, bạn muốn triển khai nó không, tethra?  :) 15:59 &lt;jrandom&gt; gott: hoan nghênh các bản vá 16:00 &lt;gott&gt; Nếu không, vui lòng sửa vấn đề với dấu trong IRCclient. 16:00 &lt;gott&gt; jrandom: Đến lúc tôi sửa xong thì sẽ có ai đó sửa mất rồi ;-) 16:01 &lt;tethra&gt; jrandom: tôi không hoàn toàn chắc phải làm thế nào, vì tôi không rành code lắm. nếu bạn có thể chỉ tôi vài hướng dẫn về viết ứng dụng kiểu .war thì tôi sẵn lòng thử. 16:01 &lt;gott&gt; Tôi giữ quyền bi quan cả trong lời nói lẫn hành động. 16:01 &lt;tethra&gt; haha 16:01 &lt;+Complication&gt; :) 16:02 &lt;jrandom&gt; tethra: các sách servlets của oreily khá ổn 16:02 &lt;jrandom&gt; ok, nếu không còn gì nữa... 16:02  * jrandom lấy đà 16:02  * jrandom *baf* tuyên bố kết thúc cuộc họp </div>
