---
title: "Cuộc họp nhà phát triển I2P - ngày 02 tháng 01 năm 2007"
date: 2007-01-02
author: "jrandom"
description: "Nhật ký cuộc họp phát triển I2P ngày 02 tháng 01 năm 2007."
categories: ["meeting"]
---

## Tóm tắt nhanh

<p class="attendees-inline"><strong>Có mặt:</strong> bar, covracer, jrandom, z^z</p>

## Nhật ký cuộc họp

<div class="irc-log"> 15:02 &lt;jrandom&gt; 0) chào 15:02 &lt;jrandom&gt; 1) Trạng thái mạng và kế hoạch 15:02 &lt;jrandom&gt; 2) Syndie 1.001a 15:02 &lt;jrandom&gt; 3) ??? 15:02 &lt;jrandom&gt; 0) chào 15:02  * jrandom vẫy tay 15:02 &lt;jrandom&gt; ghi chú tình trạng hàng tuần đã đăng tại http://dev.i2p.net/pipermail/i2p/2007-January/001325.html 15:03  * mrflibble vẫy tay với jrandom 15:03  * jrandom đoán là hầu hết mọi người vẫn còn đang giải rượu, nên chúng ta sẽ làm việc này một cách lặng lẽ 15:04 &lt;jrandom&gt; hãy nhảy vào 1) Trạng thái mạng và kế hoạch 15:05 &lt;jrandom&gt; như đã đề cập trong ghi chú, đã có nhiều việc được bao quát, nhưng năm nay chúng ta còn rất nhiều việc khó khăn phía trước 15:05 &lt;jrandom&gt; tuy nhiên, chúng ta muốn thảo luận các đánh đổi khác nhau và đảm bảo chọn những phương án phù hợp nhất để hỗ trợ các chức năng cụ thể mà chúng ta đang hướng tới 15:06 &lt;jrandom&gt; nhưng chúng ta sẽ xem tình hình thế nào khi mọi thứ tiến triển 15:06 &lt;jrandom&gt; trong lúc này, mạng có vẻ khá ổn định, điều đó là tốt 15:07 &lt;jrandom&gt; có ai có điều gì muốn nêu ra về: trạng thái mạng và kế hoạch không? 15:09 &lt;jrandom&gt; nếu không, hãy nhảy sang 2) Syndie 1.001a 15:09 &lt;z^z&gt; có gì tôi có thể làm trên mạng không - netdb hoặc tunnels? 15:09  * jrandom nhảy lại 15:10 &lt;z^z&gt; Tôi biết chúng ta có câu hỏi về việc lan truyền netdb và về mức sử dụng CPU nhưng tôi sẽ cần một chỉ dẫn tốt để bắt đầu 15:11 &lt;z^z&gt; dù sao cũng sẽ suy nghĩ về nó 15:11 &lt;jrandom&gt; z^z: việc tìm kiếm netDb khi số lượng floodfill peer đã biết/có thể liên hệ được chạm 0 có lẽ cần thực hiện một bước đi lặp ngẫu nhiên qua các peer đã biết 15:12 &lt;z^z&gt; ok cảm ơn, sẽ mò mẫm và hỏi sau 15:12 &lt;jrandom&gt; có lẽ thêm một cờ mới trên thông điệp tra cứu netDb để yêu cầu "cho tôi một số floodfill peer" 15:12 &lt;jrandom&gt; tuyệt lắm z^z! điều đó có thể sẽ có tác động đáng kể đối với người dùng mới - cho tôi biết nếu bạn gặp rắc rối 15:13 &lt;z^z&gt; ha, điều đó sẽ đưa tôi vào lãnh địa mới, nghe có vẻ thú vị cho năm mới 15:13 &lt;jrandom&gt; :) 15:14 &lt;bar&gt; "đừng xóa thông tin router của floodfill peer khỏi netdb nếu chúng quá ít" &lt;-- có ai nhớ cái này đã vào cvs chưa? 15:15 &lt;jrandom&gt; không 15:15 &lt;jrandom&gt; hoặc, tôi không nhớ là có... 15:16 &lt;bar&gt; okie 15:17 &lt;jrandom&gt; (một chỗ tuyệt cho việc đó sẽ là KademliaFloodfillNetworkFacade::dropAfterLookupFailed) 15:18 &lt;jrandom&gt; ờ, KademliaNetworkDatabaseFacade, ý là vậy (floodfill mở rộng nó) 15:20 &lt;jrandom&gt; (cũng có vài phần trong DatabaseLookupMessage có thể dùng để gắn cờ 'gửi cho tôi floodfill peer' - 'tunnelSpecified' là boolean, nhưng được truyền trong một byte đầy đủ) 15:21 &lt;jrandom&gt; ok, còn gì về 1) Trạng thái mạng và kế hoạch không? 15:23  * jrandom tiếp tục nhảy sang 2) Syndie 1.001a  15:24 &lt;jrandom&gt; cô ấy sắp ra mắt, có lẽ trong một hai ngày nữa. rất nhiều bản sửa lỗi và dọn dẹp (cảm ơn mọi người đã giúp!), và sẽ có thêm chi tiết trong thông báo khi phát hành 15:25 &lt;jrandom&gt; đại khái vậy thôi để nhắc về mục đó, (nhưng nếu bạn đang dùng Syndie mới, bạn có thể theo dõi các thảo luận mới nhất ở đó ;) 15:27 &lt;jrandom&gt; có ai có điều gì muốn nêu về syndie 1.001a, hay chúng ta bỏ qua và chuyển sang 3) ??? 15:27 &lt;jrandom&gt; có ai còn điều gì muốn thảo luận trong cuộc họp không? 15:28 &lt;+fox&gt; &lt;covracer&gt; bạn vẫn không ủng hộ một ebuild chứ? 15:29 &lt;jrandom&gt; cho Syndie, hay i2p?   15:29 &lt;+fox&gt; &lt;covracer&gt; i2p 15:29 &lt;jrandom&gt; đúng, tôi vẫn không ủng hộ một ebuild 15:29 &lt;jrandom&gt; (dù sao cũng cảm ơn đề nghị/gợi ý!) 15:30 &lt;jrandom&gt; các vấn đề của i2p không liên quan đến kích thước mạng, nên tăng quy mô sẽ không giải quyết được chúng 15:30 &lt;jrandom&gt; ngược lại, nó chỉ buộc nhiều người hơn phải đối mặt với các vấn đề và lộ trình nâng cấp để giải quyết chúng 15:30 &lt;+fox&gt; &lt;covracer&gt; ừ 15:31 &lt;+fox&gt; &lt;covracer&gt; alex đã làm một số việc tốt với một ebuild 15:31 &lt;+fox&gt; &lt;covracer&gt; nó nằm trong overlay java-experimental-migration, nếu tôi nhớ không nhầm 15:31 &lt;+fox&gt; * godmode0 đã quay lại (đi vắng 01:57:51) 15:32 &lt;+fox&gt; &lt;covracer&gt; dù sao thì nó phụ thuộc vào nhiều cải tiến trong cách Gentoo xử lý Java và Jetty 15:32 &lt;+fox&gt; &lt;covracer&gt; và sẽ không vào cây chính sớm đâu 15:33 &lt;jrandom&gt; tuyệt (việc của alex đang tiến triển tốt), và hy vọng chúng ta sẽ đưa i2p đến mức mà đẩy nó vào main sẽ là điều tuyệt vời :) 15:34 &lt;+fox&gt; &lt;covracer&gt; một ebuild cho Syndie có được hoan nghênh không hay cũng nên hoãn lại? 15:34  * jrandom tự hỏi sẽ có bao nhiêu xáo trộn trong việc xử lý Java khi JVM & thư viện của Sun chuyển sang GPL 15:35 &lt;jrandom&gt; hy vọng Syndie sẽ sẵn sàng cho sử dụng sản xuất đầy đủ trong vòng vài tháng, với bản beta có lẽ trong khoảng một tháng, nên xem xét một ebuild ở đó sẽ rất hay 15:36 &lt;jrandom&gt; khi Syndie đi vào sản xuất tôi muốn làm cho nó dễ dùng nhất có thể - apt-get, emerge, rpm, v.v. 15:36 &lt;+fox&gt; &lt;covracer&gt; được, tôi sẽ xem liệu có thể chắp vá một ebuild trong tuần nghỉ này không—tôi chẳng có gì tốt hơn để làm 15:36 &lt;jrandom&gt; quá đã, cảm ơn covracer! 15:37 &lt;+fox&gt; &lt;covracer&gt; cài đặt dễ dàng rất quan trọng cho việc được chấp nhận rộng rãi 15:37 &lt;jrandom&gt; (và cho tôi biết nếu bạn gặp phần nào có thể đơn giản hóa ở 'upstream' - tôi muốn việc đóng gói minh bạch nhất có thể) 15:37 &lt;jrandom&gt; ừ, chắc chắn rồi 15:38 &lt;+fox&gt; &lt;covracer&gt; được thôi, dù tôi chỉ mơ hồ biết về best practices trong việc viết ebuild, bản thân không phải dev và cũng không quá năng nổ ở mảng code 15:40 &lt;jrandom&gt; tuyệt, có lẽ bạn biết viết ebuild nhiều hơn tôi đấy :) chúc may mắn, và cảm ơn 15:40 &lt;jrandom&gt; ok, có ai còn điều gì muốn nêu cho cuộc họp không? 15:40 &lt;bar&gt; tôi nghĩ một bài đăng chính thức trên diễn đàn Syndie của cervantes và Syndie cũ sẽ không hại gì, nếu/khi bạn đang tìm thêm người thử nghiệm cho Syndie mới 15:40 &lt;bar&gt; ngoài biên bản cuộc họp gần đây nhất, tôi không nghĩ có nhiều đề cập đến bản alpha; nhiều người dùng i2p đơn giản là chưa nghe tin, theo tôi 15:41 &lt;jrandom&gt; ý hay - tôi sẽ spam họ khi 1.001a ra mắt 15:42 &lt;bar&gt; được rồi :) 15:47 &lt;jrandom&gt; ok, nếu không còn gì khác cho cuộc họp... 15:47  * jrandom kết thúc 15:47  * jrandom *baf*s đóng cuộc họp </div>
