---
title: "Cuộc họp các nhà phát triển I2P - 08 tháng 9, 2010"
date: 2010-09-08
author: "@Mathiasdm"
description: "Biên bản cuộc họp phát triển I2P ngày 08 tháng 9 năm 2010."
categories: ["meeting"]
---

## Tóm tắt nhanh

<p class="attendees-inline"><strong>Có mặt:</strong> </p>

## Nhật ký cuộc họp

<div class="irc-log"> 22:02 &lt;@Mathiasdm&gt; okay 22:02 &lt;@Mathiasdm&gt; đến giờ họp 22:03 &lt;@Mathiasdm&gt; 0) Xin chào 22:03 &lt;@Mathiasdm&gt; 1) Tiến độ nội dung website 22:03 &lt;@Mathiasdm&gt; 2) Tiến độ backend website 22:03 &lt;@Mathiasdm&gt; 3) Nơi thảo luận cho dev 22:03 &lt;@Mathiasdm&gt; 4) Phân công nhiệm vụ + xử lý bất đồng 22:03 &lt;@Mathiasdm&gt; 5) Cập nhật trạng thái 22:03 &lt;@Mathiasdm&gt; 6) Các hội nghị dev sắp tới 22:03 &lt;@Mathiasdm&gt; okay 22:03 &lt;@Mathiasdm&gt; 0) Xin chào 22:04 &lt;@Mathiasdm&gt; Chào mừng đến buổi họp dev lần thứ 208! (ăn cắp trắng trợn từ badger :p) 22:04  * Mathiasdm chọc mọi người 22:04 &lt;eche|on&gt; *chọc* 22:04  * Mathiasdm chọc zzz, cảm ơn vì op 22:06 &lt;@Mathiasdm&gt; hm, cần chọc thêm để đánh thức mọi người chăng? zzz badger dr|z3d dream duck eche|on hottuna postman sponge superuser ReturningNovice (xin lỗi :)) 22:06 &lt;eche|on&gt; *CHỌC* 22:06 &lt;@Mathiasdm&gt; xin lỗi, eche|on :p thấy cú chọc của bạn rồi 22:08 &lt;duck&gt; moin 22:08 &lt;@Mathiasdm&gt; moin duck 22:09 &lt;hawk&gt; * Mathiasd1 chọc welterde  22:11 &lt;@Mathiasdm&gt; được, vậy chờ thêm chút nữa, vì mới chỉ có 3 người 22:11 &lt;@Mathiasdm&gt; ai muốn tham gia thì chọc lại nhé 22:11 &lt;whitenoise&gt; *chọc* 22:11 &lt;@zzz&gt; ack 22:12 &lt;@Mathiasdm&gt; à ha, lead dev, tốt :) 22:13 &lt;@Mathiasdm&gt; và để đảm bảo càng nhiều người tham gia càng tốt, chờ thêm 2 phút nữa rồi bắt đầu 22:14 &lt;@Mathiasdm&gt; còn 1 phút nữa 22:14 &lt;superuser&gt; mooin 22:15 &lt;@Mathiasdm&gt; đúng giờ đấy, superuser ;) 22:15 &lt;@Mathiasdm&gt; chào mọi người 22:15 &lt;superuser&gt; ;-) 22:15 &lt;superuser&gt; chào Mathiasdm 22:15 &lt;superuser&gt; và mọi người 22:15 &lt;@Mathiasdm&gt; 1) Tiến độ nội dung website 22:15 &lt;@Mathiasdm&gt; Như có lẽ mọi người đều biết, phát triển I2P hiện đang tạm dừng do đợt đại tu đặc tả (specs) 22:16  * Mathiasdm chuyển 'củ khoai nóng' cho zzz để anh ấy nói về tiến độ đại tu đặc tả 22:16 &lt;eche|on&gt; đúng 22:17 &lt;@zzz&gt; đã 7 tuần rồi, tiến độ chậm. Tôi đang làm việc trên i2cp lúc này, tôi đã dành vài giờ cho nó rồi 22:17 &lt;@zzz&gt; cần những người khác chung tay cả với việc họ đã hứa làm, lẫn các hạng mục chưa ai nhận 22:17 &lt;@zzz&gt; eot 22:18 &lt;@Mathiasdm&gt; okay 22:18  * Mathiasdm sẽ bắt đầu lại vào ngày mai, giờ môi trường dev đã được thiết lập lại 22:18 &lt;@Mathiasdm&gt; ai khác có điều gì muốn nói về việc này, cứ tự nhiên :) 22:19 &lt;@Mathiasdm&gt; chắc là không 22:19 &lt;@Mathiasdm&gt; hm 22:19 &lt;@Mathiasdm&gt; 2) Tiến độ backend website 22:19 &lt;eche|on&gt; Tôi nghĩ đó là việc tuyệt vời từ những người đang làm. 22:19 &lt;@Mathiasdm&gt; ồ 22:19 &lt;@Mathiasdm&gt; xin lỗi :) 22:21 &lt;@Mathiasdm&gt; ta bỏ qua mục 2) tạm thời, trừ khi welt vào 22:21 &lt;@Mathiasdm&gt; 3) Nơi thảo luận cho dev 22:22 &lt;@Mathiasdm&gt; cái này liên quan đến http://zzz.i2p/topics/719 22:22 &lt;@Mathiasdm&gt; Tôi trích: 22:22 &lt;@Mathiasdm&gt; "* Post developer discussions on zzz.i2p. What I mean is: IRC is a highly 'volatile' medium, where not everyone is online all the time, and not everyone logs. It's a great medium for a short discussion, but do consider posting a short write-up on zzz.i2p, so others can join in on the discussion." 22:22 &lt;eche|on&gt; thảo luận dev là chủ đề khó. IRC thì hay, nhưng không đáng tin cậy cũng như không có lưu trữ 22:22 &lt;@Mathiasdm&gt; vâng, đồng ý 22:23 &lt;@Mathiasdm&gt; nhưng có nhiều lựa chọn 22:23 &lt;@Mathiasdm&gt; zzz.i2p, forum.i2p, mailing list 22:23 &lt;@Mathiasdm&gt; ờ, được, 3 thứ thôi :p 22:23 &lt;eche|on&gt; Tôi đề xuất một điểm lưu trữ trung tâm 22:23 &lt;eche|on&gt; kèm sao lưu. 22:24 &lt;@Mathiasdm&gt; vâng 22:24 &lt;@Mathiasdm&gt; nhưng thiết lập lưu trữ phân tán cho việc này nghe có vẻ khó :p 22:24 &lt;@Mathiasdm&gt; dù mailing list thì có thể làm được, tôi đoán vậy 22:25 &lt;@Mathiasdm&gt; mailing list thì 'kiểu như phân tán' 22:25 &lt;eche|on&gt; :-) 22:25 &lt;superuser&gt; bản thân website chẳng phải đã phân tán rồi sao? 22:25 &lt;@Mathiasdm&gt; ai khác có ý tưởng? 22:25 &lt;eche|on&gt; một mailing list cũng là giải pháp tốt 22:26 &lt;superuser&gt; cũng có thể dùng chỗ đó 22:26 &lt;@Mathiasdm&gt; đúng, nhưng điều đó không bao gồm forum, superuser  22:26 &lt;eche|on&gt; đúng, website nằm trong monotone 22:26 &lt;@Mathiasdm&gt; đúng 22:26 &lt;superuser&gt; không, tôi không nói forum, mà là chính website 22:26 &lt;superuser&gt; các buổi họp dev cũ cũng có ở đó đâu đó chứ? 22:26 &lt;@Mathiasdm&gt; nhưng thật khó để thảo luận khi bạn phải check các cuộc thảo luận vào monotone :p 22:27 &lt;superuser&gt; đúng 22:27 &lt;@Mathiasdm&gt; có lẽ với backend mới mà welt đang làm, sẽ khả thi hơn 22:27 &lt;superuser&gt; chỉ có ích cho việc lưu trữ, không phải để tiếp tục thảo luận 22:28 &lt;@Mathiasdm&gt; tạm thời, tôi đề xuất: nếu bạn giữ một cuộc thảo luận lớn trên IRC, hãy đăng vài ghi chú lên _a_ phương tiện lưu trữ lâu dài 22:29 &lt;@Mathiasdm&gt; dù là zzz.i2p, mailing list hay forum 22:29 &lt;@Mathiasdm&gt; tôi biết, hơi mơ hồ 22:29 &lt;eche|on&gt; tôi bỏ phiếu cho mailing list ++  22:29 &lt;@Mathiasdm&gt; hm, welt, hướng dẫn mailing list có ở đâu đó trên website không? 22:29 &lt;superuser&gt; ý bạn là dịch vụ nntp của welt? 22:29 &lt;@Mathiasdm&gt; mailing list nghe cũng ổn với tôi, eche|on, nhưng tôi tự hỏi liệu có khiến mọi người dùng nó không? 22:29 &lt;eche|on&gt; hiện chưa có ml nào 22:29 &lt;@Mathiasdm&gt; đúng vậy, superuser  22:29 &lt;@Mathiasdm&gt; ờ 22:29 &lt;@Mathiasdm&gt; hay nó là gì nhỉ 22:29 &lt;@Mathiasdm&gt; tôi nghĩ vậy 22:30 &lt;@Mathiasdm&gt; eche|on: welt đã dựng vài ml mùa hè này 22:30 &lt;eche|on&gt; nntp là news server 22:30 &lt;@Mathiasdm&gt; nhưng chưa được dùng rộng rãi 22:30 &lt;@Mathiasdm&gt; đúng vậy, nhưng giờ cũng có mailing list 22:30 &lt;@Mathiasdm&gt; nhưng tôi không có địa chỉ ở đây 22:30 &lt;@Mathiasdm&gt; zzz, duck: ý kiến? 22:31 &lt;superuser&gt; Tôi chưa có thông tin mailing list, chỉ thấy bài của welt, Mathiasdm và ReturningNovice trên news server 22:32 &lt;@zzz&gt; Tôi không mấy thích ML nhưng sẽ dùng nếu mọi người muốn. Cái của welt có vẻ đang là bí mật lớn lúc này 22:33 &lt;duck&gt; tôi nghĩ zzz.i2p là ổn 22:33 &lt;@Mathiasdm&gt; theo tôi bất cứ thứ gì không phải IRC đều hữu ích (tôi thích IRC, như đã nói, nhưng quá nhiều thảo luận dev không theo dõi nổi) 22:33 &lt;eche|on&gt; zzz.i2p thì ổn, nhưng: thảo luận irc cần được chép vào đó VÀ bằng cách nào đó có một dạng sao lưu thì tốt 22:34 &lt;@Mathiasdm&gt; hm, có lẽ tôi có thể dựng thứ gì đó như 22:34 &lt;@Mathiasdm&gt; ờ 22:34 &lt;@Mathiasdm&gt; nó gọi là gì nhỉ 22:34 &lt;@Mathiasdm&gt; 2 hay 3 năm trước 22:34 &lt;@Mathiasdm&gt; trevorreznik.i2p? 22:36 &lt;@Mathiasdm&gt; thế này nhé: ta tiếp tục dùng zzz.i2p, và bắt đầu dùng mailing list, và cố đảm bảo các thảo luận IRC không chỉ ở IRC? 22:36 &lt;duck&gt; mọi thứ thiết kế chính đã có trên zzz.i2p rồi 22:36 &lt;eche|on&gt; tốt hơn: cố gắng tiếp tục dùng zzz.i2p và chép IRC vào đó. 22:36 &lt;duck&gt; tôi không thấy vấn đề của bạn 22:37 &lt;superuser&gt; nếu cái của zzz biến mất thì sao 22:37 &lt;superuser&gt; s//? 22:37 &lt;duck&gt; dev/design 22:37 &lt;@Mathiasdm&gt; ví dụ, mọi thứ sponge đăng (chỉ là ví dụ thôi nhé, sponge :p) về seedless và bob thường là thảo luận chỉ có trên irc 22:38 &lt;duck&gt; tôi không nghĩ một mailing list sẽ khiến sponge viết tài liệu về giao thức và API của anh ấy 22:38 &lt;duck&gt; nhưng cứ thử đi 22:39 &lt;@Mathiasdm&gt; khônggg, ý tôi không phải vậy đâu, duck  22:39 &lt;@Mathiasdm&gt; như đã nói, tôi không quan trọng là trên zzz.i2p hay mailing list 22:39 &lt;@Mathiasdm&gt; tôi chỉ không muốn những thảo luận đó chỉ ở IRC 22:39 &lt;@Mathiasdm&gt; nhưng đúng, bạn cũng có lý 22:39 &lt;@Mathiasdm&gt; rằng có vài thứ có lẽ vẫn sẽ chỉ ở irc 22:39 &lt;duck&gt; vậy thì đi nói chuyện với sponge 22:39 &lt;@Mathiasdm&gt; đó chỉ là ví dụ 22:40 &lt;duck&gt; (mà bạn có thể đang làm thông qua cuộc họp này, dĩ nhiên) 22:40 &lt;duck&gt; ok, hiểu rồi 22:40 &lt;@Mathiasdm&gt; :) 22:41 &lt;@Mathiasdm&gt; được, tôi đoán nếu mọi người chỉ cần cố đăng mọi thứ lên zzz.i2p (hoặc mailing list -- nhưng ta sẽ chờ welt :p), vậy là ổn 22:42 &lt;@Mathiasdm&gt; ít nhất là tạm thời 22:42 &lt;@Mathiasdm&gt; ai có gì bổ sung không? 22:44 &lt;@Mathiasdm&gt; được rồi 22:44 &lt;@Mathiasdm&gt; tiếp 22:44 &lt;@Mathiasdm&gt; 4) Phân công nhiệm vụ + xử lý bất đồng 22:45 -!- Moru [kvirc@irc2p] đã tham gia #i2p-dev 22:45 &lt;@Mathiasdm&gt; hiện tại, các nhiệm vụ (hiển thị ở http://www.i2p2.de/team.html ) được chỉ định/chọn bởi việc mọi người đơn giản là sửa trang web 22:45 &lt;hawk&gt; &lt;preforce&gt; Tiêu đề: Team - I2P (tại www.i2p2.de) 22:45 &lt;@Mathiasdm&gt; vậy nếu bạn muốn làm một nhiệm vụ, cứ làm, rồi tự thêm mình vào trang web 22:45 &lt;@Mathiasdm&gt; có lẽ cũng tốt :) 22:46 &lt;eche|on&gt; nếu ai đó không đồng ý: thảo luận trên IRC/zzz.i2p 22:46 &lt;@Mathiasdm&gt; vâng, bất đồng là vấn đề 22:46 &lt;eche|on&gt; nhưng mọi người cần quyền checkin để thay đổi, tức là: cần một chút tin cậy từ các dev hiện hữu 22:46 &lt;@Mathiasdm&gt; mùa hè vừa rồi có bất đồng, và chúng ta thực sự đã không xử lý 22:46 &lt;@Mathiasdm&gt; đúng, eche|on  22:47 &lt;@Mathiasdm&gt; chúng ta giải quyết thế nào nếu những người bất đồng không đi đến thống nhất? 22:47 &lt;@Mathiasdm&gt; bỏ phiếu hay gì đó? 22:47 &lt;@Mathiasdm&gt; đó là điều tôi băn khoăn 22:48 &lt;@Mathiasdm&gt; đề xuất? 22:48 &lt;eche|on&gt; đã từng nhắc đến 'tuyến phòng thủ cuối cùng' 22:48 &lt;eche|on&gt; đó là zzz 22:48 &lt;@Mathiasdm&gt; tuyến phòng thủ cuối cùng? 22:48 &lt;@Mathiasdm&gt; à 22:49 &lt;whitenoise&gt; thế còn một giải pháp thứ ba tốt hơn thì sao? 22:49 &lt;duck&gt; nếu mọi thứ thất bại; nhờ đến zzz 22:49 &lt;eche|on&gt; nhưng bỏ phiếu là ý hay, song tôi nghĩ rồi sẽ tìm ra giải pháp từ trước 22:49 &lt;@Mathiasdm&gt; nếu giải pháp thứ ba chắc chắn tốt hơn, hai bên sẽ chọn nó ;) 22:50 &lt;@Mathiasdm&gt; hm, được 22:50 &lt;@Mathiasdm&gt; chỉ tò mò thôi, zzz, bạn đồng ý làm 'tuyến phòng thủ cuối cùng' chứ? :) 22:50 &lt;@Mathiasdm&gt; nghe ổn với tôi, nhưng bạn có muốn thế không? 22:51 &lt;@zzz&gt; không hẳn. quy tắc của tôi là ai thực sự làm thì người đó quyết. những người chỉ nói và làm người khác bực thì không. 22:52 &lt;@zzz&gt; có rất nhiều việc cho mọi người. 22:53 &lt;@Mathiasdm&gt; được :) nghe ổn 22:53 &lt;@Mathiasdm&gt; ai có ý kiến thêm không? nếu không thì sang mục tiếp 22:53 &lt;superuser&gt; nói chung 'ai làm thì người đó quyết' nghe hợp lý 22:53 &lt;superuser&gt; nhưng nếu cả hai bên đều thực sự làm thì sao 22:53 &lt;superuser&gt; và vẫn đi theo hai hướng ngược nhau? 22:54 &lt;superuser&gt; tôi đoán trường hợp đó thì cơ chế bỏ phiếu cũng không tệ 22:54 &lt;@Mathiasdm&gt; đúng 22:54 &lt;@zzz&gt; nếu là code thì tôi có thể chọn. Tôi chắc chắn không phải tuyến phòng thủ cuối cùng cho website. welt và echelon mới là. 22:55 &lt;@Mathiasdm&gt; ừ, nếu đã thảo luận mà không tìm ra giải pháp, có thể bỏ phiếu hoặc ai đó (zzz, welt?) chọn 22:55 &lt;@zzz&gt; họ sẽ chọn người thắng bằng cách rút đặc quyền của người thua. 22:56 &lt;@Mathiasdm&gt; *chỉ nếu đó là cuộc tranh cãi xấu xí, tôi hy vọng vậy ;) bất đồng thân thiện thì không nên dẫn đến mất đặc quyền :p 22:57 &lt;eche|on&gt; đúng 22:58 &lt;@Mathiasdm&gt; vậy nhé 22:58 &lt;@Mathiasdm&gt; mục tiếp theo 22:58 &lt;@Mathiasdm&gt; nếu thế ổn 22:58 &lt;@Mathiasdm&gt; 5) Cập nhật trạng thái 22:58 &lt;eche|on&gt; ok 22:59 &lt;@Mathiasdm&gt; tôi sẽ bắt đầu 'thu thập' cập nhật trạng thái cuối tuần này, tôi nghĩ vậy 22:59 &lt;@Mathiasdm&gt; định làm tuần trước nhưng bận việc 22:59 &lt;eche|on&gt; tuyệt. cứ làm đi. 22:59 &lt;@Mathiasdm&gt; cơ bản chỉ là 'tuần rồi bạn làm gì?' và 'kế hoạch tuần tới của bạn là gì?' 23:00 &lt;@Mathiasdm&gt; và tôi sẽ đăng lên website, tóm tắt một chút 23:00 &lt;@Mathiasdm&gt; luôn hoan nghênh góp ý :) 23:00 &lt;@Mathiasdm&gt; được rồi, mục cuối (mới thêm ngay trước khi bắt đầu cuộc họp) 23:00 &lt;@Mathiasdm&gt; 6) Các hội nghị dev sắp tới 23:01 &lt;@Mathiasdm&gt; -ai sẽ đi 27c3? 23:01 &lt;@Mathiasdm&gt; -ai sẽ đi brucon? 23:01 &lt;@Mathiasdm&gt; -còn cái nào khác? 23:02 &lt;@Mathiasdm&gt; Tôi chắc chắn sẽ tham dự brucon, và nhiều khả năng 27c3 trong một ngày (và sẽ ở Berlin vài ngày) 23:02 &lt;whitenoise&gt; Mathiasdm, tôi đã thêm 1 mục nữa 10 phút trước khi bắt đầu. 23:02 &lt;@Mathiasdm&gt; ồ? xin lỗi, không thấy 23:03 &lt;@Mathiasdm&gt; được, sẽ làm ngay sau đây, whitenoise  23:03 &lt;whitenoise&gt; ok 23:03 &lt;whitenoise&gt; cảm ơn 23:03 &lt;@Mathiasdm&gt; không ai ý kiến về các hội nghị dev à? 23:04 &lt;@Mathiasdm&gt; vậy thì: 7) Thúc đẩy việc sử dụng giao thức bittorrent bên trong I2P: lợi và hại 23:04  * Mathiasdm chuyển củ khoai nóng cho whitenoise  23:04 &lt;whitenoise&gt; Ok, bọn tôi đã bàn chút về việc này với duck 23:05 &lt;whitenoise&gt; Tuy đó là cách tốt để có cover traffic và tăng trưởng mạng, nhưng có thể dẫn đến tiếng xấu cho I2P như một mạng chia sẻ file bất hợp pháp 23:05 &lt;eche|on&gt; Tôi quyết định không tham dự 27c3 23:06 &lt;@Mathiasdm&gt; à, tiếc quá, eche|on  23:06 &lt;@Mathiasdm&gt; đúng vậy, whitenoise  23:06 &lt;whitenoise&gt; Mặt khác... 23:06 &lt;superuser&gt; Tôi nghĩ bt không nên được nhấn mạnh hơn các dịch vụ khác, mà i2p nên được quảng bá như một mạng dùng chung 23:07 &lt;superuser&gt; ồ, anh ấy chưa nói xong... 23:07 &lt;@Mathiasdm&gt; có thể đang lag, chờ anh ấy chút :) 23:08 &lt;whitenoise&gt; nếu chúng ta không quảng bá giao thức này, trong tương lai không quá gần, nếu mô hình kinh doanh bán nội dung số không thay đổi, áp lực lên người dùng torrent sẽ tăng, nên họ sẽ bắt đầu tìm cách ẩn mình 23:08 &lt;whitenoise&gt; và như vậy vẫn có thể dẫn đến điểm đầu tiên của tôi (tai tiếng) 23:08 &lt;whitenoise&gt; nhưng dĩ nhiên còn đáng nghi 23:08 &lt;Moru&gt; Xin chào! Xin lỗi vì xen vào... buồn nhưng đúng, quảng bá nó như một nền tảng chia sẻ file thì bạn sẽ có rất nhiều người dùng và nhiều nhà phát triển tham gia. Thậm chí có thể được tài trợ bởi những người muốn dùng một nền tảng chia sẻ file an toàn. 23:09 &lt;@Mathiasdm&gt; chỉ đơn giản quảng bá sẽ không đạt được điều đó, theo tôi 23:09 &lt;@Mathiasdm&gt; và whitenoise, bạn đúng về chuyện tai tiếng 23:09 &lt;@Mathiasdm&gt; nhưng chúng ta có đang quảng bá nó không? 23:10 &lt;whitenoise&gt; Theo tôi, hiện tại là không 23:10 &lt;@Mathiasdm&gt; và bản thân bittorrent không gây ra tai tiếng, mà là việc chia sẻ file (theo tôi đây là khác biệt quan trọng, nhưng có lẽ không thuộc cuộc thảo luận này) 23:10 &lt;@Mathiasdm&gt; (và chào, Moru) 23:11 &lt;whitenoise&gt; Ừ, bittorrent là cách dùng nhiều nhất, nên tôi mới nói về nó 23:11 &lt;whitenoise&gt; tất nhiên, có thể là emule hay thứ khác 23:11 &lt;@Mathiasdm&gt; bạn hình dung quảng bá nó thế nào? 23:12 &lt;whitenoise&gt; Ví dụ, người dùng đơn giản hiện nay gặp khó khăn khi thiết lập mọi thứ 23:12 &lt;whitenoise&gt; Ta có thể làm thông tin về bittorrent dễ thấy hơn 23:13 &lt;@Mathiasdm&gt; hm, đúng 23:13 &lt;whitenoise&gt; mô tả đơn giản hơn 23:13 &lt;whitenoise&gt; v.v. 23:13 &lt;@Mathiasdm&gt; nhưng đó (theo tôi) là vấn đề chung của I2P hơn 23:13 &lt;whitenoise&gt; có lẽ cải thiện i2psnark một chút 23:13 &lt;@Mathiasdm&gt; I2P có thể trở nên dễ thấy hơn nhiều :p 23:13 &lt;whitenoise&gt; đúng 23:14 &lt;whitenoise&gt; nhưng làm vậy (cũng như quảng bá trên twitter, chẳng hạn) chắc chắn sẽ thu hút thêm người dùng 23:14 &lt;@Mathiasdm&gt; đúng 23:14 &lt;@Mathiasdm&gt; ừ, tôi đồng ý, và hy vọng sắp tới chúng ta sẽ tiến tới làm mọi thứ rõ ràng hơn (tăng khả năng sử dụng, v.v.) 23:14 &lt;whitenoise&gt; vậy, tôi đoán câu hỏi là: chúng ta nên làm gì và không nên làm gì 23:15 &lt;whitenoise&gt; cải thiện mô tả nhưng không quảng bá như một mạng chia sẻ file, có lẽ? 23:15 &lt;@Mathiasdm&gt; theo tôi, điều nên làm (khi bắt đầu phát triển 0.9) là xem xét các 'điểm đau' về khả năng sử dụng 23:15 &lt;eche|on&gt; đã có vài ý tưởng về mấy cái đó rồi 23:17 &lt;@Mathiasdm&gt; đúng, mô tả I2P sẽ hữu ích; đại tu console (có lẽ? tôi không chắc) cũng giúp 23:17 &lt;@Mathiasdm&gt; eche|on: chẳng phải ta có một file .pdf với các nhận xét về khả năng sử dụng từ hội thảo bạn tham dự sao? 23:17 &lt;eche|on&gt; hm 23:18 &lt;@zzz&gt; tôi có 23:18 &lt;eche|on&gt; cần tìm lại, nhưng nhìn chung ta có vài vấn đề.  23:18 &lt;@Mathiasdm&gt; có link không, zzz? 23:19 &lt;@Mathiasdm&gt; được, ta có thể tập trung vào đó chút sau đặc tả website? 23:20 &lt;@zzz&gt; http://zzz.i2p/files/petcon-usability-long.pdf 23:20 &lt;@Mathiasdm&gt; thx 23:20 &lt;eche|on&gt; ý tưởng hay đấy 23:21 &lt;@Mathiasdm&gt; vậy nhé 23:21 &lt;@Mathiasdm&gt; còn nhận xét hay ý tưởng nào không, whitenoise? 23:21 &lt;whitenoise&gt; hm... 23:22 &lt;@Mathiasdm&gt; dĩ nhiên bạn luôn có thể bắt tay vào cải thiện khả năng sử dụng của website nữa 23:22 &lt;eche|on&gt;  cứ chờ vài email với dữ liệu liên hệ để chi ít tiền nhé ;-) 23:23 &lt;whitenoise&gt; vậy tôi đoán chúng ta quyết định cải thiện khả năng sử dụng nói chung mà không nhấn mạnh vào bittorrent, đúng không? 23:23 &lt;whitenoise&gt; :-) 23:23 &lt;@Mathiasdm&gt; có vẻ vậy, đúng, whitenoise  23:23 &lt;@Mathiasdm&gt; Tôi sẽ mail bạn số tài khoản ngân hàng, eche|on, cứ gửi tiền cho tôi ;) 23:23 &lt;@Mathiasdm&gt; vậy nhé 23:23 &lt;@Mathiasdm&gt; 8) bánh quy cho mọi người tham dự 23:24 &lt;eche|on&gt; *g* 23:24 &lt;@Mathiasdm&gt; ===Họp kết thúc=== 23:24 &lt;@Mathiasdm&gt; cảm ơn mọi người :) 23:24 &lt;eche|on&gt; BÁNH QUY! 23:25 &lt;@Mathiasdm&gt; đừng ăn hết nhé 23:25  * Mathiasdm chọc eche|on  </div>
