---
title: "Cuộc họp các nhà phát triển I2P - 11 tháng 12 năm 2012"
date: 2012-12-11
author: "str4d"
description: "Biên bản cuộc họp phát triển I2P ngày 11 tháng 12 năm 2012."
categories: ["meeting"]
---

## Tóm tắt nhanh

<p class="attendees-inline"><strong>Có mặt:</strong> lillith, Meeh, postman, psi, str4d, topiltzin, zzz</p>

## Meeting Log

<div class="irc-log"> 20:20:09  &lt;str4d&gt; &lt;str4d&gt; Không biết dg ở đâu, nên tôi đề xuất cứ bắt đầu cuộc họp, tiếp tục theo chương trình nghị sự tuần trước (hoặc khởi động lại nếu cần). 20:20:09  &lt;str4d&gt; (http://zzz.i2p/posts/5779) 20:20:18  &lt;iRelay&gt; Tiêu đề: zzz.i2p: Họp IRC (tại zzz.i2p) 20:40:14  &lt;str4d&gt; Không ai định trả lời à? 20:41:48  &lt;Meeh&gt; Tôi tham gia họp 20:42:09  &lt;Meeh&gt; nhưng IRC hôm nay thực sự không ổn định 20:51:48  &lt;str4d&gt; Có ai muốn chủ trì và bắt đầu cuộc họp không? Không biết dg đi đâu mất, và tôi phải rời giữa chừng nên không thể. 20:52:40  &lt;str4d&gt; Có vẻ iRelay đang ở trên máy chủ của postman, nên nếu người chủ trì cũng ở đó thì việc mất kết nối sẽ không ảnh hưởng đến nhật ký cuộc họp. 21:01:13  &lt;psi&gt; họp là...? 21:01:32  * lillith xung phong chủ trì khi tôi tải zzz.i2p xong thành công 21:04:05  &lt;psi&gt; giờ họp rồi phải không? 21:05:43  &lt;lillith&gt; ừ, trừ khi có ai khác muốn chủ trì 21:07:16  &lt;psi&gt; ok 21:07:16  &lt;psi&gt; chủ đề? 21:07:16  &lt;lillith&gt; Vậy, tiếp tục từ chỗ dở tuần trước, orion bạn có ở đây không? 21:09:52  &lt;psi&gt; nghe có vẻ làm được 21:09:54  &lt;lillith&gt; nhưng tôi không chắc để làm gì, ít nhất với tôi thì hơi vô nghĩa 21:10:20  &lt;psi&gt; để tạo một môi trường có cấu trúc hơn cho việc hỗ trợ người dùng 21:10:27  &lt;psi&gt; nếu tôi nhớ không nhầm 21:10:48  &lt;topiltzin&gt; kiểu gom tài nguyên lại thì đúng hơn 21:11:05  &lt;topiltzin&gt; +1 cho ý đó nhưng nếu tôi nhớ không nhầm thì phải hỏi ai đó trước (chủ kênh?  ai vậy/trước đây là ai?) 21:11:13  &lt;lillith&gt; vậy là gộp hai kênh khá vắng thành một kênh bớt vắng hơn? 21:11:50  &lt;topiltzin&gt; ừ 21:12:23  &lt;lillith&gt; được rồi, mục 2a: ai sở hữu mỗi kênh và họ nghĩ gì? 21:12:50  &lt;lillith&gt; 2b: kênh mới là #i2p hay #i2p-help? 21:12:57  * postman sở hữu #i2p và không nghĩ gì đặc biệt 21:13:31  &lt;postman&gt; #i2p nên giữ tên 21:13:33  &lt;lillith&gt; 2c: nhờ ai đó xóa một kênh và chuyển hướng mọi người sang kênh kia 21:13:38  &lt;postman&gt; zzz sở hữu #i2p-help 21:14:10  &lt;psi&gt; tôi cho rằng ircd có thể làm một kiểu 'symlink' (liên kết biểu tượng) cho các kênh? 21:14:12  &lt;lillith&gt; tôi nghĩ người dùng mới cần một kênh 'help' rõ ràng để vào trước tiên khi họ kết nối 21:14:31  &lt;lillith&gt; nếu không họ sẽ hỏi bừa trong các kênh ngẫu nhiên 21:14:51  &lt;postman&gt; về: symlink. tôi sẽ kiểm tra việc đó 21:16:35  &lt;lillith&gt; được rồi, mục 2 xong chứ? 21:18:16  &lt;lillith&gt; mục 3: cập nhật việc làm lại website. 21:18:35  &lt;lillith&gt; str4d, có tin gì không? 21:18:37  &lt;psi&gt; có bao nhiêu người đang làm việc đó? 21:23:13  &lt;lillith&gt; psi: theo như tôi biết thì chỉ có str4d 21:28:17  &lt;lillith&gt; về: Mục 4 : Bổ sung liên kết Console 0.9.4, tôi nghĩ str4d đã rời đi và books không có ở đây, có lẽ tuần sau? 21:28:17  &lt;str4d&gt; lillith, sắp đi afk 21:28:26  &lt;str4d&gt; Nhưng việc tổ chức lại các trang website về cơ bản đã xong. 21:33:45  &lt;str4d&gt; Tôi muốn nhận một số phản hồi từ mọi người về nó (điều hướng và cấu trúc URL) - xem ticket #807 để lấy URL trực tiếp 21:33:48  &lt;iRelay&gt; http://trac.i2p2.i2p/ticket/807 - (cải tiến được chấp nhận) - Làm lại website 21:33:50  &lt;str4d&gt; Và ticket đó cũng liệt kê các hạng mục cần làm tiếp theo cho việc làm lại. 21:33:50  &lt;lillith&gt; được rồi, cảm ơn :) 21:34:09  &lt;lillith&gt; mục 5 ; phát hành 0.9.4 21:35:46  &lt;lillith&gt; zzz, bạn vẫn nhắm giữa tháng 12 chứ? 21:39:52  &lt;zzz&gt; thứ hai. xem thêm /topic và http://zzz.i2p/topics/1252 21:39:55  &lt;zzz&gt; và về: bổ sung liên kết console, mục chương trình đó có thể dời ra 6 tuần cho 0.9.5 21:45:02  &lt;lillith&gt; được rồi cảm ơn :) 21:45:09  &lt;lillith&gt; mục 6 : ghi chú nào từ những người tham gia 21:45:09  &lt;lillith&gt; ... có ai không? 21:45:09  &lt;psi&gt; ghi chú? 21:45:09  &lt;lillith&gt; bất cứ điều gì bạn muốn bổ sung 21:45:09  &lt;psi&gt; phàn nàn phổ biến nhất từ người dùng mới là lúc đầu nó chậm 21:45:22  &lt;psi&gt; có cách nào giải quyết chuyện đó không? 21:49:54  &lt;Meeh&gt; cho bộ cài kèm theo RIs có thể giúp tăng tốc khởi động. Nhưng đó không phải giải pháp hoàn hảo 21:49:54  &lt;Meeh&gt; nếu những RIs đó sập, hoặc tải cao, v.v. thì sao 21:49:54  &lt;psi&gt; có cách "nhanh hơn" để seed ban đầu ngoài việc đóng gói sẵn không? 21:49:54  &lt;zzz&gt; Meeh, script máy chủ reseed (tái gieo dữ liệu mạng ban đầu) của bạn có phải là nút thắt cổ chai không? nó có làm chậm việc reseeding không? 21:49:54  &lt;Meeh&gt; tăng ngưỡng trước khi router dừng reseeding lên 2-300.. Nhưng cũng không phải ý tưởng hoàn hảo 21:49:54  &lt;lillith&gt; Meeh, chắc chắn có giải pháp còn hơn không có 21:49:54  &lt;Meeh&gt; nó làm chậm máy chủ nếu bị dùng nhiều vì đó là một write lock trên sqlite 21:49:56  &lt;Meeh&gt; Tôi nên làm một phiên bản dùng mysql, và những reseeder có thể dùng nó sẽ giúp rất nhiều 21:51:20  &lt;lillith&gt; đóng gói sẵn RIs chỉ có thể tăng tốc khởi động ban đầu; trường hợp xấu nhất là vẫn như bây giờ 21:51:20  &lt;Meeh&gt; khi đó khóa file/db sẽ không còn là nút thắt nữa 21:52:49  &lt;Meeh&gt; hoặc bất kỳ *sql nào khác miễn là chạy như một máy chủ 22:01:    &lt;lillith&gt; orion có vẻ không ở đây, và tôi không thấy chúng ta có thể tiếp tục nếu thiếu anh ấy 22:04:    &lt;lillith&gt; mục 7: cuộc họp tiếp theo 22:06:    &lt;topiltzin&gt; việc đóng gói sẵn có một số lập luận phản đối khá mạnh, chúng có trên zzz.i2p 22:07:    &lt;lillith&gt; tôi sẽ để việc này cho dg, có lẽ sẽ là 8:00 UTC thứ ba tuần tới (ngày 18) 22:08:    &lt;lillith&gt; topiltzin, tôi sẽ xem qua 22:09:    &lt;lillith&gt; Tôi nói cuộc họp này đến đây là chính thức kết thúc rồi :) </div>
