---
title: "Cuộc họp các nhà phát triển I2P - Ngày 20 tháng 11 năm 2012"
date: 2012-11-20
author: "Laughing1uddah"
description: "Biên bản cuộc họp phát triển I2P ngày 20 tháng 11 năm 2012."
categories: ["meeting"]
---

## Tóm tắt nhanh

<p class="attendees-inline"><strong>Có mặt:</strong> asdfsdafsdafsd, darrob, dg, k0e, KillYourTV, LaughingBuddah, nom, psi, st4d, thursday, user, weltende, zzz</p>

## Nhật ký cuộc họp

<div class="irc-log"> 20:03:41  &lt;Laughing1uddah&gt; Đến giờ họp chưa? 20:03:48  &lt;dg&gt; Đúng vậy! 20:04:01  &lt;k0e&gt; xem http://www.youtube.com/watch?v=hgJ7yck1qwY 20:04:01  &lt;iRelay&gt; Tiêu đề: Android ICS trên Raspberry Pi, Lượt xem: 139170, Đánh giá: 99,0% 20:04:05  * dg nuốt nước bọt 20:04:15  &lt;dg&gt; được rồi.. bắt đầu nhé 20:04:22  &lt;dg&gt; chủ đề hôm nay gồm: 20:04:33  &lt;dg&gt; 0) Chào mừng 20:04:40  &lt;dg&gt; (0a) Thay đổi cách làm 20:04:47  &lt;dg&gt; (Các buổi họp, v.v.) 20:05:00  &lt;dg&gt; (1) Tình trạng mạng 20:05:03  &lt;dg&gt; (1a) IRC 20:05:10  &lt;dg&gt; (1b) Tăng trưởng (làm sao đưa i2p ra ngoài kia?) 20:05:13  &lt;dg&gt; (2) Sự kiện ngoài đời (CCC, Cryptoparties..) 20:05:20  &lt;dg&gt; (3) - Gộp các cải tiến của Fux vào nhánh chính 20:05:23  &lt;dg&gt; (4) Website 20:05:26  &lt;dg&gt; (4a) - Mirroring.. 20:05:33  &lt;dg&gt; (4b)- SSL 20:05:36  &lt;dg&gt; (5) - Tiến độ 20:05:39  &lt;dg&gt; (6) - Buổi họp tiếp theo 20:05:50  &lt;dg&gt; (7) - Bất kỳ ghi chú nào khác từ người tham gia, v.v. 20:05:50  &lt;dg&gt; nói hơi dài dòng đấy! 20:06:28  &lt;dg&gt; Mong là hôm nay có đủ người 20:06:43  &lt;dg&gt; Tôi đang cố dựa trên các buổi họp trước 20:07:11  &lt;dg&gt; vậy uh.. 20:07:26  &lt;dg&gt; Trước hết, có ai từ đủ lâu để tóm tắt các thay đổi (những cái lớn, đáng chú ý) 20:07:26  &lt;dg&gt; kể từ buổi họp trước không? 20:07:33  &lt;dg&gt; (Hôm đó là 8/9) 20:09:05  &lt;nom&gt; lúc này chắc không rồi... có thể thử tóm tắt nhanh 20:09:24  &lt;asdfsdafsdafsd&gt; Xin chú ý, xin chú ý! 20:09:27  * asdfsdafsdafsd gõ búa 20:09:35  &lt;dg&gt; Tôi nghĩ có lẽ KillYourTV biết chút ít 20:09:53  &lt;dg&gt; Tôi được báo là welt cũng có thể ở đây, hy vọng lát nữa anh ấy sẽ vẫy tay 20:09:56  &lt;dg&gt; (cũng chưa thấy zzz) 20:10:09  &lt;dg&gt; Sẽ hơi lúng túng nếu thiếu phần lớn đội 20:10:23  &lt;asdfsdafsdafsd&gt; Ngài asdfsdafsdafsd đáng kính hiện đang chủ trì 20:10:25  &lt;iRelay&gt; * weltende@freenode vẫy tay 20:10:37  &lt;dg&gt; :) 20:10:37  &lt;dg&gt; Được rồi 20:10:48  &lt;zzz&gt; có đây 20:10:51  &lt;dg&gt; Trước hết, như một số bạn có thể biết, đây là buổi họp đầu tiên sau 2 năm 20:11:04  &lt;dg&gt; Và ngay cả buổi họp trước cũng là specalized 20:11:08  &lt;dg&gt; specialized* 20:11:30  &lt;dg&gt; Tôi dự định khởi động lại các buổi họp định kỳ để cập nhật tiến độ, v.v., ngay cả khi không có chủ đề lớn để thảo luận 20:12:01  &lt;dg&gt; về "thay đổi", tôi đang cân nhắc đảm nhiệm vai trò Project Manager 20:12:04  &lt;dg&gt; hoặc ít nhất là điều phối viên nào đó 20:12:28  &lt;dg&gt; Tôi tự hào về tiến bộ đạt được với dr|z3d, dù tiếc là tôi không nghĩ anh ấy đã sẵn sàng tham gia lại -dev lúc này (nói chuyện, thậm chí) 20:12:54  &lt;dg&gt; Tôi không thể bình luận về tiến độ 2 năm qua vì tôi không ở đây đủ lâu 20:12:57  &lt;dg&gt; Nếu có ai khác có thể, tôi sẽ rất trân trọng 20:13:04  &lt;dg&gt; &lt;tạm dừng cho $person&gt; 20:13:18  &lt;nom&gt; có lẽ phải đợi netsplit hợp lại 20:13:25  &lt;dg&gt; có lẽ là ý hay :-/ 20:13:36  &lt;nom&gt; hehe 20:13:51  &lt;LaughingBuddah&gt; Trong lúc chờ, chuyện gì đã xảy ra với dr|z3d? 20:13:54  &lt;LaughingBuddah&gt; phải là chuyện gì xảy ra với* 20:13:57  * nom chọc vào intertubes 20:14:13  &lt;dg&gt; Xong rồi. 20:14:20  &lt;dg&gt; Để tôi dán phần họ bỏ lỡ. 20:15:42  &lt;dg&gt; việc này đau đầu quá haha 20:16:09  &lt;dg&gt; ok, những người bị netsplit: http://pastethis.i2p/show/2297/ 20:16:12  &lt;iRelay&gt; Tiêu đề: Paste #2297 | LodgeIt! (trên pastethis.i2p) 20:16:12  &lt;dg&gt; &lt;+dg&gt; Tôi không thể bình luận về tiến độ 2 năm qua vì tôi không ở đây đủ lâu 20:16:15  &lt;dg&gt; &lt;+dg&gt; Nếu có ai khác có thể, tôi sẽ rất trân trọng 20:16:15  &lt;dg&gt; &lt;+dg&gt; &lt;tạm dừng cho $person&gt; 20:16:27  &lt;dg&gt; LaughingBuddah: được thôi 20:16:53  &lt;dg&gt; Về cơ bản, sau khi dr|z3d bị loại khỏi cuộc chơi một thời gian dài, v.v., tôi đã nêu ý rằng nên bỏ mute anh ấy trong -dev vì rốt cuộc chúng ta cùng một đội, v.v. 20:17:00  &lt;dg&gt; Dù vậy có vẻ anh ấy chưa sẵn sàng tham gia lại 20:17:06  &lt;nom&gt; Complication: KillYourTV badger darrob dg gatekeeper iRelay Meeh postman RN_ Shinobiwan slow sponge str4d albat asdfsdafsdafsd Astral2012_1 Biotrophy blitzkrieg christoph cipher__ dr4wd3- eight_ joepie95 k0e kytv|away LaughingBuddah lezz luminosus MTN nom operhiem1 PrivacyHawk psi SanguineRose soundwave thursday tycho usr w8rabbit woox2k Xtothec zzz meeting time people 20:17:14  &lt;LaughingBuddah&gt; Không không, tôi thắc mắc vì sao anh ấy bị đuổi 20:17:21  &lt;dg&gt; Tôi muốn anh ấy có quyền lựa chọn, dù anh ấy chưa muốn ngay bây giờ 20:17:21  &lt;dg&gt; Ồ 20:17:28  &lt;dg&gt; Đã có bất đồng với nhóm trước đây 20:17:35  &lt;SanguineRose&gt; Tôi không ở đây, tôi vô hình 20:17:38  &lt;LaughingBuddah&gt; Tôi hiểu rồi 20:17:38  &lt;dg&gt; Từ những bất đồng nhỏ tích tụ thành một bất đồng khá lớn 20:17:53  &lt;dg&gt; Nó dẫn đến một cuộc hơn thua và phần nào chia rẽ cộng đồng :-P 20:17:56  &lt;dg&gt; không hay chút nào 20:18:03  &lt;LaughingBuddah&gt; Được rồi. Tiếp tục :) 20:18:06  &lt;nom&gt; ha! bạn có thể vô hình nhưng chúng tôi vẫn nghe bạn :P 20:18:17  &lt;dg&gt; Tôi sẽ chờ $person thêm vài giây nữa.. 20:18:20  &lt;SanguineRose&gt; xạo, các người không thể đọc được tôi đang nghĩ gì đâu! 20:18:27  * dg ngồi gượng gạo 20:18:44  &lt;iRelay&gt; &lt;weltende@freenode&gt; dg: ừ.. chủ yếu là trong dr|z3d và !dr|z3d *khụ* 20:18:48  &lt;dg&gt; Rõ ràng chẳng ai muốn kể lại lịch sử.. heh 20:18:51  * nom ngả người gượng gạo trong khi đọc suy nghĩ của SanguineRose 20:18:57  &lt;dg&gt; Được rồi 20:19:16  &lt;nom&gt; thôi, tìm hiểu lịch sử sau khi nhà sử học chịu xuất hiện 20:19:23  &lt;dg&gt; vậy 20:19:23  &lt;dg&gt; (1) - tình trạng mạng 20:19:45  &lt;dg&gt; Theo những gì tôi thấy trong thống kê, chúng ta ổn ở mảng đó, dù kể từ khi người Nga rời đi (rusleaks biến mất nói chung), có sự sụt giảm 20:19:52  &lt;dg&gt; Quay về mức trước-nga (hah) 20:20:05  &lt;dg&gt; Hy vọng zzz có thể bình luận về tình hình này.. 20:20:29  &lt;nom&gt; theo tôi tình trạng mạng khó nhìn thấy, nhưng dựa vào các netsplit thì có thể tốt hơn... 20:21:06  &lt;zzz&gt; nó còn chao đảo nhưng tối qua kytv và tôi đã tìm ra bug đưa vào ở 0.9.2 gây ra mọi rắc rối 20:21:21  &lt;dg&gt; zab và tôi nghi ngờ việc một thứ đơn giản vậy lại gây ra các vấn đề 20:21:27  * nom :| với thời điểm 20:21:30  &lt;asdfsdafsdafsd&gt; ugh... tách mạng 20:21:36  &lt;dg&gt;&gt;.&gt; 20:21:48  &lt;nom&gt; zzz: bug là gì vậy? 20:21:54  &lt;dg&gt; tôi đoán đó là mạng 'lên tiếng' với ta 20:22:13  &lt;zzz&gt; chúng tôi vô tình cắt một nửa năng lực của mạng. 20:22:53  &lt;LaughingBuddah&gt; haha 20:23:04  * dg không thấy khác biệt nhiều ở tỉ lệ thành công tunnel nhưng có vẻ bạn tự tin nó sẽ sửa chữa 20:23:07  &lt;nom&gt; lol bug thật đáng tiếc 20:23:14  &lt;dg&gt; ^ 20:23:21  &lt;dg&gt; Tôi nghĩ ở mảng đó chúng ta ổn 20:23:44  &lt;zzz&gt; đó là chuyện của toàn mạng. Bạn không thể sửa mạng chỉ bằng cách tự nâng cấp. 20:23:50  &lt;KillYourTV&gt; tất nhiên chỉ cần một người nâng cấp lên -10 là giải quyết TẤT CẢ vấn đề ;) 20:23:59  &lt;dg&gt; Tôi không thể nhận xét về (1a) (IRC) vì rõ ràng tôi không liên lạc được với badger 20:23:59  &lt;KillYourTV&gt; bah, tôi chậm tay 20:23:59  &lt;dg&gt; KillYourTV: tất nhiên rồi, bạn chưa nghe nhạc Java à? 20:24:02  &lt;dg&gt; *magic 20:24:02  &lt;dg&gt; pfft 20:24:13  &lt;dg&gt; (và tôi cũng không liên lạc được postman, tôi cũng chậm để gặp ech..) 20:24:17  &lt;dg&gt; nên đó là lỗi ở tôi 20:24:51  &lt;dg&gt; vậy (1b). 20:24:55  &lt;dg&gt; " 20:24:58  &lt;dg&gt; (1b) - Tăng trưởng (làm sao để i2p phát triển hơn, diễn biến với Nga (làm sao đưa mình ra ngoài? tiếp cận các trang lớn của Nga?)) " 20:25:01  &lt;nom&gt; -        if (style.equals("udp")) 20:25:01  &lt;nom&gt; +        if (style.equals("SSU")) 20:25:01  &lt;dg&gt; Khá rộng 20:25:04  *** eight_ giờ đổi tên thành eight 20:25:07  &lt;nom&gt; ? đó là bug à? 20:25:24  &lt;dg&gt; (và có một biến đã thay đổi) 20:25:36  &lt;zzz&gt; thế thôi 20:25:58  &lt;dg&gt; Dù sao thì lý do commit đó là gì? 20:25:58  &lt;dg&gt; (trong 0.9.2) 20:26:59  &lt;k0e&gt; về người dùng Nga, tôi nghĩ câu hỏi lớn là kênh #i2p-ru ở đây thế nào? Người dùng Nga có được hỗ trợ tốt như khi người nói tiếng Anh vào đây và nhận trợ giúp không 20:28:13  &lt;LaughingBuddah&gt; Chúng ta có ai rành i2p và nói được tiếng Nga không? 20:28:24  &lt;LaughingBuddah&gt; Thậm chí là dev? 20:29:02  * nom từng muốn học tiếng Nga, nhưng không bao giờ có thời gian... 20:29:21  &lt;KillYourTV&gt; người dùng 'slow' phù hợp 20:29:32  &lt;k0e&gt; và nhân tiện, Đức có vẻ là quốc gia lớn thứ 3 sau Nga và Mỹ 20:29:35  &lt;str4d&gt; slow hay ở đó, đúng không? 20:29:35  * nom nghĩ rằng cần tìm một người dùng nói Nga và Anh, thiên về dev 20:29:38  &lt;KillYourTV&gt; (và anh ấy hầu như luôn ở #ru) 20:29:53  &lt;nom&gt; thôi, chắc ta tìm được rồi 20:30:22  &lt;LaughingBuddah&gt; Tốt 20:31:48  &lt;nom&gt; về tăng trưởng nói chung, tôi nghĩ xử lý các bug ổn định/hiệu năng của mạng là một bước tốt 20:32:09  &lt;nom&gt; thêm nữa, nhiều nội dung = nhiều người dùng = nhiều nội dung, chia sẻ là quan tâm này nọ 20:32:28  &lt;LaughingBuddah&gt; Đồng ý ^ 20:33:02  &lt;dg&gt; #i2p-ru chết rồi 20:33:02  &lt;dg&gt; zab có thể chuyển RU-&gt;EN nhưng không EN-&gt;RU 20:33:16  &lt;dg&gt; nhân tiện, #ru có người dùng, #i2p-ru thì không 20:33:31  &lt;dg&gt; trong khi xử lý bug là rất tốt 20:33:42  &lt;dg&gt; Chúng ta chắc chắn có vấn đề về cộng đồng và tôi không có chút manh mối nào để giải quyết 20:33:49  &lt;nom&gt; vậy nhé.. mọi người tải lên kho media cho postman, và chạy router cấu hình cao 20:34:13  &lt;dg&gt; ước gì đơn giản vậy 20:34:27  &lt;dg&gt; Tôi đoán điều này bao gồm cả gặp mặt ngoài đời 20:34:34  &lt;dg&gt; Có một nhóm người i2p sẽ đến CCC năm nay 20:34:52  &lt;dg&gt; Tôi nghĩ một "i2p workshop" là cách tốt nhất để tận dụng vì đã quá muộn để đặt lịch một bài nói 20:35:02  &lt;nom&gt; lol đúng là tăng nội dung không bao giờ đơn giản, nhưng nhắc mọi người vẫn tốt 20:35:18  &lt;k0e&gt; dg: đề xuất, có lẽ bạn có thể nói chuyện với eche|on và postman về việc gộp hai kênh đó (chuyển hướng về một kênh) 20:35:18  &lt;dg&gt; i2p hầu như chưa được biết đến như Tor 20:35:53  &lt;dg&gt; k0e: ghi nhận, sẽ xem sau, cảm ơn :) 20:36:16  &lt;nom&gt; về các buổi gặp cộng đồng ngoài đời, tại hội nghị này nọ, vâng cần nhiều hơn. lý tưởng là ban tổ chức giữ liên lạc với những người chúng ta ở nhà trong i2p, bằng video và blog, v.v. 20:36:55  &lt;dg&gt; Không chắc làm thế nào để tiếp cận người Nga, nhưng ai đó có thể thử nói chuyện với các trang web bị kiểm duyệt 20:36:59  &lt;dg&gt; những trang nổi bật, gây tranh cãi, v.v. 20:37:06  &lt;dg&gt; Tiếc là rusleaks đã biến mất hoàn toàn 20:37:09  &lt;dg&gt; Nên không thể dựa vào đó 20:37:34  &lt;dg&gt; Tôi đã cố liên hệ với nhóm an*on nhưng tôi không vào được mạng của họ một cách ẩn danh nên hơi vô nghĩa 20:38:21  &lt;LaughingBuddah&gt; Chúng ta chuyển tiếp 20:38:36  &lt;darrob&gt; tôi không chắc về chuyện tiếp cận, dg. tor có làm vậy không? việc đi gõ cửa từng nhà quảng bá nghe không ổn. 20:38:43  &lt;dg&gt; Được. 20:39:04  &lt;dg&gt; darrob: Họ không đi từng nhà, và chúng ta làm chính thức như vậy cũng không đúng. Tôi chỉ định khuyến khích họ một chút. 20:39:22  &lt;dg&gt; LaughingBuddah: được. 20:39:29  &lt;str4d&gt; Cải thiện tài liệu sẽ giúp rất nhiều. 20:39:41  * dg đã nghĩ về điều đó trước đó 20:39:44  &lt;dg&gt; Tôi không rõ tiêu chuẩn của chúng 20:40:51  &lt;nom&gt; vâng cải thiện tài liệu, và thêm các kiểm thử bảo mật nghiêm ngặt có thể giúp tăng trưởng người dùng 20:41:25  &lt;dg&gt; thực ra, chúng ta đã bỏ lỡ kiểm thử bảo mật do thiếu tài liệu gần đây 20:41:35  &lt;dg&gt; dĩ nhiên, chúng ta cũng không làm gì được vì cải thiện tài liệu mất thời gian nhưng vâng 20:42:09  &lt;dg&gt; Hiện tại, cách duy nhất để nói i2p an toàn hơn thứ đã được kiểm toán kỹ như Tor là tự đọc toàn bộ mã + thiết kế 20:42:15  &lt;dg&gt; Điều đó ổn với người am hiểu, nhưng vô nghĩa với người dùng 20:42:25  &lt;dg&gt; i2p cũng rất ít được nghiên cứu học thuật 20:42:35  &lt;nom&gt; theo tôi ít nhất, phần lớn người dùng kiểu này muốn đi sâu vào cách hoạt động và độ an toàn. trang threadmodel hữu ích, nhưng đó không phải là kết quả của kiểm thử sâu rộng 20:42:46  &lt;dg&gt; Dĩ nhiên, bạn không thể ép giới học thuật viết bài về i2p.. 20:42:57  &lt;dg&gt; nom: Tôi đồng ý. 20:43:19  &lt;iRelay&gt; &lt;weltende@freenode&gt; dg: theo tôi giờ không còn đúng nữa 20:43:38  &lt;dg&gt; hm? 20:43:45  &lt;nom&gt; lol .... chắc ta có thể tống tiền vài nghiên cứu sinh viết bài về i2p \o/ 20:43:55  &lt;dg&gt; $5 wrench 20:44:08  &lt;iRelay&gt; &lt;weltende@freenode&gt; à.. vừa nhận được mail về một bài nói về i2p tại Athens Cryptoparty #0 20:44:24  &lt;dg&gt; ồ, hay đấy. Tôi đang tò mò về Cryptoparty 20:44:27  &lt;dg&gt; Tor được nhắc đến rất nhiều ở đó 20:44:41  &lt;iRelay&gt; &lt;weltende@freenode&gt; dg: có vài bài báo về i2p.. (nhớ bài của TUM về i2p chứ? ;) 20:44:50  &lt;asdfsdafsdafsd&gt; Tôi nghi ngờ nhiều học giả sẽ viết bài hay ủng hộ I2P.... họ đều bắt tay với bọn toàn cầu hóa 20:45:44  &lt;iRelay&gt; &lt;weltende@freenode&gt; asdfsdafsdafsd: giới học thuật sẽ không quảng bá gì ngoài phần mềm họ đang làm lúc này ;-) 20:45:48  &lt;dg&gt; i2p thì không nhiều như vậy 20:46:28  &lt;dg&gt; Những bài tôi thấy về i2p chỉ là bài của Pháp và bài về tương quan tiêu đề/đồng hồ 20:46:48  &lt;dg&gt; chuyển tiếp 20:46:55  &lt;asdfsdafsdafsd&gt; weltende... chính xác 20:47:02  &lt;dg&gt; "(3) - Thảo luận về việc gộp fux hiện tại vào nhánh chính " 20:47:14  &lt;nom&gt; vậy thì.... gsoc? có vẻ kiểm thử bảo mật sẽ phù hợp cho việc đó 20:47:17  &lt;dg&gt; Tôi không chắc ai ngoài zzz có thể trả lời 20:47:35  *** str4d giờ đổi tên thành str4d_afk 20:47:46  &lt;dg&gt; với những ai chưa biết, fux là một nhánh của i2p do str4d và những người khác phát triển với các cải tiến về giao diện người dùng. Cải tiến theme, kiểu như vậy. 20:47:49  &lt;dg&gt; nom: không ai muốn làm gsoc 20:47:56  *** str4d_afk giờ đổi tên thành str4d 20:48:13  &lt;dg&gt; nom: zzz có trên trac như một mentor nhưng hình như anh ấy không muốn có sinh viên 20:48:24  &lt;zzz&gt; xin lỗi dg, những gì tôi biết là 2-3 tháng trước. lần cuối tôi nghe, họ định fork? 20:48:27  &lt;dg&gt; (không chắc đúng, đó là điều tôi nghe nói) 20:48:43  &lt;zzz&gt; sai 20:48:58  &lt;nom&gt; không đùa, có lẽ đó là lý do nó chưa xong, nhưng đó là nguồn lực giúp tiếp cận những người thực sự có thể làm đánh giá bảo mật 20:49:24  &lt;dg&gt; zzz: Có bàn luận về fork, giờ đã lắng xuống vì một số người đổi ý. Không rõ sẽ thế nào, chắc chẳng ai biết. Về các thay đổi hiện tại, tôi cảm thấy chúng có thể hữu ích. Không có gì quá lớn/đập vỡ tính năng ở đó. 20:49:34  &lt;dg&gt; zzz: cũng, sai? 20:49:38  &lt;str4d&gt; Tôi sẵn sàng làm mentor cho GSoC 20:50:09  &lt;dg&gt; nom: Chuẩn. 20:50:21  &lt;dg&gt; str4d: Chúng ta có thể nộp cho năm sau, đơn năm 2010(?) vẫn còn trên trac. 20:50:25  &lt;zzz&gt; về gsoc: "sai" ý là tôi sẵn sàng giúp nhưng tôi sẽ không chịu trách nhiệm chính và không tự làm nó. 20:50:43  &lt;dg&gt; khác hẳn những gì tôi nghe 20:50:53  &lt;dg&gt; từ khóa: "nghe nói", tôi đoán vậy 20:51:05  &lt;dg&gt; trang trac liên quan: http://trac.i2p2.i2p/wiki/gsoc 20:51:32  &lt;zzz&gt; dg về fux, bạn hỏi nhầm người rồi. Tôi không có thông tin gần đây. 20:51:39  &lt;nom&gt; theo tôi, fork vừa đúng là điều đang xảy ra, vừa không phải. zzz bạn 'kiểm soát' branch i2p.i2p chính thức ở chỗ bạn cấp key commit, nhưng luôn có người/nhóm viết tính năng/mã riêng vào i2p, nếu không ai hứng thú gộp thì nó vẫn là 'fork' còn nếu không thì cũng không hẳn 20:52:01  &lt;dg&gt; zzz: nói chung là hỏi bạn có ổn nếu gộp một số theme, v.v. không 20:52:04  &lt;str4d&gt; Theo tôi biết thì không có gì cản mentor ẩn danh, nhưng chúng ta cần một liên lạc có thể liên hệ (không chắc có bắt buộc không ẩn danh) và một mẫu biểu tài chính nào đó cho tổ chức. 20:52:23  &lt;dg&gt; Đúng. 20:52:37  &lt;dg&gt; Tôi ổn nếu làm liên lạc, và chắc cũng có vài người khác. 20:52:56  &lt;dg&gt; Mẫu biểu tài chính .. ugh 20:53:05  &lt;LaughingBuddah&gt; Chúng ta sẽ cần một vài người đồng ý làm "gương mặt" của i2p 20:53:24  &lt;str4d&gt; Tôi nhớ có mẫu cho tổ chức ở Mỹ, hoặc tổ chức nước ngoài. 20:53:31  &lt;dg&gt; tiếc là không thể tránh điều đó, LaughingBuddah.. 20:53:59  &lt;dg&gt; Tôi không muốn là người ép mọi người từ bỏ ẩn danh và lên sân khấu nhưng 20:54:18  &lt;dg&gt; Chúng ta cần ai đó muốn và có thể đảm nhiệm 20:54:41  &lt;zzz&gt; dg lần cuối tôi xem là vài tháng trước. Nó là một túi hỗn hợp và tôi có vài phản đối. Không ai kể từ đó nhờ tôi xem lại - hay tách xấu khỏi tốt - hay cho tôi cập nhật - hay nhắc đến tiến triển trong việc xử lý các vấn đề của tôi.. Trừ khi điều đó xảy ra, tôi không có cập nhật nào cho bạn và tôi cho rằng họ hoặc đang làm tiếp hoặc forking. 20:54:49  &lt;str4d&gt; (Có thể không phải thuế, nhưng là thứ gì đó tài chính) 20:54:52  &lt;str4d&gt; Không rõ năm 2010 đã làm gì cho việc đó. 20:55:19  &lt;dg&gt; zzz: Được, nếu tôi có thể khiến họ nói chuyện về nó, tôi có thể gửi bạn cập nhật. 20:55:27  &lt;dg&gt; chỉ là lưu ý 20:55:30  &lt;dg&gt; http://trac.i2p2.i2p/wiki/gsoc/ideas 20:55:37  &lt;dg&gt; trông khá thú vị 20:55:40  &lt;iRelay&gt; Tiêu đề: gsoc/ideas  I2P (trên trac.i2p2.i2p) 20:55:44  &lt;zzz&gt; nên tôi nhắc lại, bạn đang hỏi nhầm người. Nếu muốn biết trạng thái, hãy hỏi những người đang làm, không phải tôi. 20:56:07  &lt;dg&gt; Tôi chỉ hỏi bạn có ổn nếu gộp nếu họ hợp tác thôi. 20:56:19  &lt;dg&gt; Tôi thấy các thay đổi đó có thể có lợi cho i2p phần nào. 20:56:34  &lt;dg&gt; chào mừng psi 20:56:41  &lt;psi&gt; ?? 20:56:48  &lt;dg&gt; họp dev 20:56:55  &lt;psi&gt; ok 20:57:36  &lt;dg&gt; Đơn GSoC có vẻ ổn 20:57:39  &lt;dg&gt; Có thể tái sử dụng 20:57:39  &lt;nom&gt; zzz: những vấn đề bạn cần xử lý là gì? 20:59:54  &lt;str4d&gt; Có một hình ảnh trong theme tối đã được thay thế. Còn vấn đề lớn nào khác không? 21:00:17  &lt;psi&gt; à vâng... nhân vật assange lẽ ra nên được gỡ bỏ lúc này 21:00:20  &lt;psi&gt; s/for/by 21:00:35  &lt;dg&gt; Assange có gì sai nhỉ? :P 21:00:46  &lt;zzz&gt; điều chính tôi nhớ là hồi quy về khả năng đọc và lựa chọn màu, đặc biệt ở snark. Nhưng đã mấy tháng rồi tôi chưa xem lại 21:00:49  &lt;darrob&gt; nom: bạn nên tìm log. sẽ khó để nhớ hay tóm tắt. (ít nhất với tôi, mà tôi cũng đã cố góp ý). 21:00:56  &lt;zzz&gt; Tôi thấy đó là một bước thụt lùi lớn 21:01:18  &lt;KillYourTV&gt; http://killyourtv.i2p/irclogs/%23i2p-dev.2012-08-23.log.html 21:01:21  &lt;iRelay&gt; Tiêu đề: #i2p-dev logs for Thursday, 2012-08-23 (trên killyourtv.i2p) 21:01:32  &lt;dg&gt; có vẻ quá muộn để tham gia gsoc lần này 21:01:43  &lt;psi&gt; dù sao... tôi nghĩ chúng ta cần cơ chế kiểm thử UI "thực tế" không hoàn toàn chủ quan 21:01:47  &lt;dg&gt; hay là, năm sau chưa mở (ý tôi là vậy) 21:01:54  &lt;dg&gt; psi: chính xác 21:01:57  &lt;psi&gt; đây là chỗ những người dùng như Zorya phát huy 21:02:12  &lt;psi&gt; Zorya đặc biệt là công cụ phản hồi hoàn hảo cho UI 21:02:35  &lt;nom&gt; về assange, theo tôi anh ấy ngầu đấy, nhưng vì 'chính thức' anh ấy không liên quan đến i2p, ta không nên dùng hình ảnh của anh ấy... trừ khi liên quan trực tiếp đến anh ấy hay wikileaks... 21:02:38  &lt;psi&gt; Người dùng "thông thường" hay "casual" RẤT quan trọng và nên tận dụng cho phản hồi 21:02:41  &lt;zzz&gt; nhưng nếu bên fux cũng không nhớ phản đối của tôi, thì có lẽ họ chưa xử lý, và ta vẫn ở chỗ cũ như 3 tháng trước. 21:02:51  &lt;psi&gt; nom: i2p trung lập về chính trị 21:03:37  &lt;str4d&gt; zzz, tôi nhớ vấn đề khả năng đọc của bạn, và tôi vẫn nghĩ đó là vấn đề sở thích cá nhân (vì có ví dụ rõ ràng về người thích và không thích các thay đổi) 21:03:49  &lt;nom&gt; psi: đúng... nếu điều đó có thể 21:03:52  &lt;psi&gt; nom: không cần đứng về phía nào trong những thứ nhạy cảm chính trị ở đâu đó 21:03:59  &lt;str4d&gt; và màu sắc* 21:04:02  &lt;str4d&gt; Vấn đề lớn là hình ảnh, và điều đó đã được xử lý. 21:04:13  &lt;nom&gt; khá chắc chúng ta đang đứng về phía ẩn danh và trao đổi dữ liệu tự do mà.... 21:04:35  &lt;str4d&gt; psi, Zorya là gì? 21:04:42  &lt;asdfsdafsdafsd&gt; assange là cointelpro 21:04:53  &lt;dg&gt; một người, không chắc họ làm gì 21:04:53  &lt;KillYourTV&gt; Tôi có thể nói là khi tôi xem vài tuần trước, độ tương phản trong snark không còn quá chói như trước. 21:04:53  &lt;psi&gt; str4d: Zorya là một người dùng trong kênh này 21:05:15  &lt;psi&gt; str4d: một người dùng "thường" trong nhóm của jester 21:05:15  &lt;zzz&gt; vậy là không vấn đề nào của tôi được xử lý? (trừ có thể hình assange) 21:05:19  &lt;zzz&gt; vậy thì vẫn chỗ cũ 21:05:38  &lt;dg&gt; thực ra, nếu tôi nhớ không nhầm, màu sắc đã được cải thiện 21:05:42  &lt;dg&gt; tôi không chắc là hoàn hảo 21:05:56  &lt;zzz&gt; lúc đó, tôi nghĩ fux không thể gộp, bạn nên bỏ nó và làm lại, tách tốt khỏi xấu và tệ. 21:06:08  &lt;psi&gt; zzz: thành thật mà nói tôi không chắc vấn đề "style" quá quan trọng trừ khi nó ảnh hưởng đến khả năng sử dụng 21:06:36  &lt;str4d&gt; psi, à - tôi đọc câu của bạn như Zorya là công cụ kiểm thử tự động =P 21:06:39  &lt;dg&gt; điều tôi thích nhất ở fux là việc đóng khung các ứng dụng bên trong console 21:06:46  &lt;dg&gt; tôi không quan tâm theme lắm 21:07:01  &lt;darrob&gt; psi: lập luận đó dùng được cả ủng hộ lẫn phản đối thay đổi. ;) 21:07:20  &lt;psi&gt; darrob: đúng 21:07:23  &lt;nom&gt; theo tôi theme là theme và nên là giỏ chọn lựa cho mọi người, nếu vấn đề của bạn là theme mặc định... thì vâng tôi hiểu bạn không muốn gộp cái đó... nhưng vẫn 21:07:23  &lt;zzz&gt; Tôi đã đưa nhận xét 3 tháng trước và chưa nghe gì từ đó. Nếu ai đó xác định thay đổi và muốn tôi xem lại, được thôi. 21:07:38  &lt;dg&gt; nom: ý tôi cũng vậy. 21:07:49  &lt;zzz&gt; các bạn nói rằng thích một số phần và không quan tâm phần còn lại là bỏ lỡ trọng tâm hoàn toàn. 21:07:49  &lt;psi&gt; darrob: tuy nhiên ở trạng thái hiện tại, router console cần được thiết kế lại vì nó thất bại như một UI 21:07:52  &lt;user&gt; một cải tiến từ phía UI có thể là một UI plugin, tôi nghĩ vậy. 21:08:04  &lt;zzz&gt; tách cái tốt khỏi cái xấu. hiện tại nó là một túi hỗn hợp 21:08:11  &lt;user&gt; &lt;dg&gt; điều tôi thích nhất ở fux là việc đóng khung các ứng dụng bên trong console  &lt;&lt;&lt;---- tôi cũng thích cái đó.. tạo cảm giác thống nhất 21:08:26  &lt;dg&gt; Làm mọi thứ bớt cồng kềnh hơn theo tôi, user. 21:08:56  &lt;str4d&gt; zzz, ý ở đây là không có gì xấu/tệ trong fux, chỉ có thứ mọi người đều thích và thứ một số người thích, một số không. 21:09:07  &lt;zzz&gt; nghe như các bạn vẫn muốn gộp nó nhưng 3 tháng rồi chưa làm gì? 21:09:33  &lt;zzz&gt; không đồng ý. thay đổi ở snark của bạn tệ/xấu một cách khách quan. 21:09:56  &lt;user&gt; cái gì mà mọi người đều thích? có lẽ có thể bắt đầu xác định và chỉ gộp phần đó 21:09:59  &lt;psi&gt; zzz: đã làm nhiều nhưng không có nghĩa là thứ gì "hoàn tất", còn nói cái gì đó "xấu một cách khách quan" là hơi ngược đời 21:10:02  &lt;nom&gt; đúng là tốt, xấu, tệ, đều chủ quan.... theo tôi miễn là có cấu hình được thì sở thích cá nhân của dev không nên quyết định 21:10:24  &lt;dg&gt; Có chứ? 21:10:27  &lt;dg&gt; Thực tế, tôi tin vấn đề màu cũng đã xử lý. 21:10:27  &lt;dg&gt; xem bình luận của nom 21:10:27  &lt;dg&gt; &lt;nom&gt; theo tôi theme là theme và nên là giỏ chọn lựa cho mọi người, nếu vấn đề của bạn là theme mặc định... thì vâng tôi hiểu bạn không muốn gộp cái đó... nhưng vẫn 21:10:27  &lt;dg&gt; psi: Chính xác. 21:10:27  &lt;dg&gt; psi: Nó tuyệt cho dân nerd như chúng ta, không hẳn cho một bà ngoại muốn an toàn. 21:10:34  &lt;dg&gt; zzz: Tôi có thể phần nào đồng ý về snark nhưng phần còn lại thì không. 21:10:45  &lt;dg&gt; user: thống nhất. 21:10:48  &lt;dg&gt; user: các theme không mặc định nữa. 21:10:59  &lt;dg&gt; user: nếu không phải mặc định, tôi nghĩ gộp vào và cải thiện dần là ổn. Không hại gì. 21:11:06  &lt;nom&gt; thế này nhé, mặc định giữ nguyên theme hiện tại, nhưng bao gồm tất cả thứ fux thêm, để dùng thì bạn đặt trong cấu hình? 21:11:14  &lt;dg&gt; ^ 21:11:29  &lt;zzz&gt; Nếu những người đang làm nói rằng họ nghĩ đã sẵn sàng để xem lại, tôi sẽ xem. Tôi không có gì thêm. 21:11:32  &lt;psi&gt; hiện tại (theo như tôi biết), fux nhắm đến tính dễ hack và linh hoạt, không nhắm rõ ràng tới "hợp lòng" số đông 21:11:43  &lt;dg&gt; được thôi 21:11:46  &lt;str4d&gt; Với những người dùng nói khác đi, tôi thấy khó coi đó là khách quan thật sự. 21:11:46  &lt;dg&gt; hợp lý, zzz. 21:11:46  &lt;str4d&gt; Tuy nhiên, tôi đồng ý fux chưa sẵn sàng để gộp, dg 21:12:09  &lt;psi&gt; str4d: fux còn lâu mới gộp được 21:12:09  &lt;dg&gt; str4d: tôi chỉ muốn có bàn luận để xem cần làm gì :) 21:12:12  &lt;psi&gt; không rõ ai gợi ý gộp 21:12:15  &lt;maidenboi&gt; tôi thích các thay đổi ở snark 21:12:26  &lt;nom&gt; zzz: bạn có thể đồng ý nguyên tắc này chứ? rằng nó gộp được nếu trải nghiệm/quan điểm của bạn không đổi trừ khi bạn chọn thay đổi? tức là không thay đổi mặc định 21:13:44  &lt;nom&gt; hay đúng hơn, vì như bạn nói nó là túi hỗn hợp, những phần có thể gộp là phần không thay đổi mặc định và chỉ thêm tùy chọn 21:14:14  &lt;psi&gt; lúc này fux giống sandbox cho ý tưởng hơn, không thực sự nhằm gộp sang mainline toàn bộ 21:14:45  &lt;psi&gt; tôi không mong fux sẽ bao giờ được gộp trọn, mà cũng không phải ý hay 21:14:56  &lt;dg&gt; Tôi muốn gộp một vài phần 21:15:18  &lt;psi&gt; dg: nếu chúng "xong" thì chắc 21:15:25  &lt;psi&gt; dg: phần nào? 21:15:29  &lt;LaughingBuddah&gt; Làm sao xác định là xong? 21:15:48  &lt;str4d&gt; dg, tôi đồng ý các thay đổi với theme không mặc định là có thể gộp, nhất là khi phần lớn thay đổi do tác giả theme gốc làm, nhưng còn những thứ khác cần làm trước. 21:15:55  &lt;user&gt; lần nữa, plugin sẽ tiện, để không tăng kích thước gói i2p không cần thiết. 21:16:30  &lt;KillYourTV&gt; Một thứ chắc chắn là lôi bản sửa cho ticket #773. Nó ổn trong fux; nó không ổn trong bản vanilla. 21:16:37  &lt;iRelay&gt; http://trac.i2p2.i2p/ticket/773 - (new defect) - Overlapping text in midnight theme 21:16:49  &lt;psi&gt; tôi thích unified css và inline frames cho snark và mail 21:16:49  &lt;psi&gt; đặc biệt là unified css 21:16:52  &lt;KillYourTV&gt; nếu tôi nhớ không nhầm, LaughingBuddah cũng báo cái đó trong kênh này. 21:16:59  &lt;str4d&gt; user, việc đó cần hoàn tất tách UI (UI separation) trước (mà tôi hy vọng sẽ làm với top[tabfail] khi có thời gian) 21:17:22  &lt;dg&gt; psi: chủ yếu là nhúng các thứ, như snark 21:17:25  &lt;dg&gt; LaughingBuddah: sự hài lòng của đa số 21:17:28  &lt;psi&gt; dg: vâng tôi cũng thích 21:17:46  &lt;str4d&gt; dg, #define majority =P 21:17:49  &lt;darrob&gt; tôi bối rối. tôi tưởng fux dự định được gộp (thậm chí sớm). tôi đã không mất công và góp ý chi tiết nếu biết nó chỉ là sandbox. 21:18:00  &lt;LaughingBuddah&gt; KillYourTV: Vâng tôi nhớ có báo 21:18:11  &lt;psi&gt; darrob: ấn tượng của tôi là nó là sandbox 21:18:36  &lt;psi&gt; vì đến giờ tôi xem nó như vậy 21:18:46  &lt;str4d&gt; darrob, tôi luôn định sẽ gộp. Nhưng theo một số cách nó là sandbox UI. 21:18:53  &lt;dg&gt; str4d: tôi muốn người tạo ra chức năng nghĩ rằng ổn để gộp (đến lúc), và nhiều người dùng fux/đi kèm thích nó 21:19:00  &lt;dg&gt; darrob: tôi cũng nghĩ vậy? 21:19:00  &lt;dg&gt; Dù sao, 21:19:07  &lt;dg&gt; Tôi nghĩ chúng ta đồng ý là fux cần làm thêm 21:19:22  &lt;dg&gt; phần thống nhất + bản sửa #773 nên được gộp sớm hơn là muộn 21:19:40  &lt;dg&gt; Chuyển tiếp ;-) 21:19:43  &lt;str4d&gt; Nó là Future UX, nên để thử nghiệm và thử các ý tưởng UX mới, chỉnh sửa và đánh bóng. 21:19:58  &lt;str4d&gt; +1 dg 21:20:09  &lt;psi&gt; str4d: điều đó là sandbox... tiếp nào 21:20:37  &lt;nom&gt; thật lòng nghĩ chúng ta cần giao tiếp tốt hơn, luôn có thứ có thể gộp, và cần người có thể thảo luận gộp mà không cãi nhau ;) 21:21:03  &lt;nom&gt; đến giờ thì ổn hôm nay, khá vui 21:21:06  &lt;str4d&gt; Tôi cũng cần tìm cách tốt nhất để gộp từng phần branch trong monotone. 21:21:43  &lt;KillYourTV&gt; và vâng, có vẻ assange (và theme snark tối) đã bị gỡ hoàn toàn 21:21:54  &lt;str4d&gt; Hiện tại tôi chỉ biết "propagate" và "explicit_merge", nhưng chúng gộp mọi thứ tới một commit cụ thể, chứ không cherry-pick thay đổi. 21:22:24  &lt;nom&gt; str4d: có lẽ liên quan tới việc chỉnh một diff chỉ còn phần mình muốn 21:22:24  &lt;str4d&gt; KillYourTV, theme snark tối không có trong mtn, nhưng có trong các bản build fux của tôi. 21:22:51  &lt;KillYourTV&gt; à.. vậy assange (chạy qua filter) có thể vẫn còn sống... 21:23:02  &lt;dg&gt; về các vấn đề của fux, chúng ta có thể phối hợp sau buổi họp 21:23:05  &lt;dg&gt; nhưng đến giờ làm tốt đấy 21:23:05  * dg highfive 21:23:05  &lt;dg&gt; (4) - Website 21:23:09  &lt;dg&gt; (4a) - Mirroring i2p2.de/etc 21:23:09  &lt;dg&gt; (4b) - SSL cho các site. 21:23:09  &lt;dg&gt; Chúng ta cần welt cho phần này.. 21:23:09  &lt;dg&gt; Thiết lập mirroring của Tor hiện rất tốt, rsync v.v. 21:23:09  &lt;dg&gt; Cộng với danh sách mirror rõ ràng và cách làm 21:23:09  &lt;dg&gt; nom: Ừ. 21:23:09  &lt;dg&gt; nom: Giờ ta làm ổn, chỉ là còn vấn đề khác cần bàn nên.. ha 21:23:31  * dg hắng giọng 21:24:21  &lt;nom&gt; đúng, về website.... giống như trước với tài liệu, có thông tin tốt, nhưng cảm giác như lâu rồi chưa đụng tới 21:24:36  &lt;dg&gt; đúng cảm nhận của tôi 21:24:39  &lt;dg&gt; trông rất lỗi thời 21:24:49  &lt;str4d&gt; KillYourTV, không - bạn không đọc tin nhắn trước của tôi à? 21:25:03  &lt;iRelay&gt; &lt;weltende@freenode&gt; dg: rsync master thingy đã chạy rồi 21:25:46  &lt;str4d&gt; nom, cách đó hơi hacky... Tôi muốn giải pháp cho phép "propagate" sau này khi branch kia đã đúng như mong muốn. 21:25:46  &lt;dg&gt; Tôi thấy có vài chỗ giữa thực tế và những gì website nói 21:26:24  &lt;psi&gt; nói chung website cho cảm giác cũ và bản "revamp" lần trước tôi kiểm tra trông rất tốt 21:26:28  &lt;nom&gt; str4d: ừ... có thể tách mỗi thứ gộp được thành branch riêng và gộp cái đó, giữ fux như sandbox/tổng hợp 21:26:52  &lt;dg&gt; weltende: không được ghi tài liệu ở đâu, nếu tôi nhớ không nhầm 21:26:59  &lt;dg&gt; psi: ta nên đẩy nhanh bản revamp 21:27:05  &lt;dg&gt; bản hiện tại quá cũ 21:27:12  &lt;psi&gt; dg: ưu tiên 21:27:23  &lt;nom&gt; như dùng fux làm nhánh thử, khi cái gì sẵn sàng để đưa vào như thành phần riêng, tách branch và gộp nó ở đó, để có thể duy trì nó như thứ riêng 21:27:32  &lt;psi&gt; dg: cái gì quan trọng hơn? website hay phần mềm? 21:27:43  &lt;str4d&gt; Cần cải thiện nội dung website. Tôi đang làm bố cục và cấu trúc trong i2p.www.revamp nhưng chưa đụng nội dung (nếu không việc propagate sẽ ác mộng), nên phần đó cần làm trong i2p.www 21:27:46  * str4d vẫn chưa hài lòng với thiết kế của bản revamp, nhưng đó không phải trọng tâm lúc này - cấu trúc nội dung đúng đắn để (a) dễ thêm nội dung mới, và (b) người dùng dễ tìm thứ họ cần, là trọng tâm chính 21:28:15  &lt;thursday&gt; Chúng ta có thể dựng blog trên site chính thức không? Tôi sẵn sàng viết mỗi tuần một bài - hướng dẫn ngắn và mẹo, cập nhật phát triển, v.v. 21:28:18  &lt;str4d&gt; psi, đó là câu hỏi con gà quả trứng. Cả hai đều quan trọng. 21:28:21  &lt;dg&gt; psi: Tôi nghĩ website là chuyện lớn và nó ảnh hưởng phần mềm. 21:28:24  &lt;dg&gt; thursday: tôi cũng vậy. 21:28:59  &lt;iRelay&gt; &lt;weltende@freenode&gt; thursday: đã gần xong trong branch revamp.. chưa đủ tính năng.. nhưng phần cơ bản có rồi 21:29:42  &lt;dg&gt; str4d: +1 21:29:42  &lt;nom&gt; ....nhìn tổng thể phần mềm quan trọng hơn, nhưng website cần cải thiện, và theo tôi có đủ người với đủ thời gian và kỹ năng để làm website mà không ảnh hưởng lượng 'code' làm ra 21:29:42  * psi refreshes branch revamp 21:29:42  &lt;str4d&gt; thursday, hiện site chính chỉ là tập hợp file HTML. Bản revamp tổ chức lại để có blog riêng. 21:29:42  &lt;str4d&gt; (Vẫn là tập hợp file HTML, nhưng việc tạo blog v.v. là động nên duy trì blog dễ hơn nhiều) 21:29:42  &lt;nom&gt; phần mềm = cộng đồng = website, vì đó là ấn tượng đầu tiên đa số người có 21:29:49  &lt;dg&gt; site hiện tại khiến tôi nghĩ "rất nerd" 21:30:11  &lt;dg&gt; và chết, cũ 21:30:18  &lt;dg&gt; Lần đầu tôi thấy tôi không biết i2p còn đang phát triển hay không 21:30:37  &lt;str4d&gt; thursday, (và những ai chưa xem): http://vekw35szhzysfq7cwsly37coegsnb4rrsggy5k4wtasa6c34gy5a.b32.i2p/en/site/ là bản revamp 21:31:01  &lt;LaughingBuddah&gt; psi: có thể làm bởi những người khác nhau. không cần phải chọn chỉ một trong hai 21:31:16  &lt;dg&gt; Tôi có thể viết bài blog/viết nội dung cho các trang. 21:32:51  &lt;KillYourTV&gt; vâng, tôi đọc tin nhắn của bạn str4d. và tôi gọi http://killyourtv.i2p/tmp/nffnatr.png là "assange chạy qua filter" 21:33:17  &lt;KillYourTV&gt; (ờ, hồi đầu tháng 9 nó vẫn là 'assange.png' :P) 21:34:13  &lt;thursday&gt; Trông tuyệt. Với người muốn giúp site như tôi, có danh sách các việc lớn cần xong trước khi bản revamp có thể lên sóng không? 21:34:24  &lt;str4d&gt; KillYourTV, cái đó không còn mới. Nếu chạy fux bạn sẽ thấy nó được thay bằng biến thể của "hat guy". 21:34:47  &lt;KillYourTV&gt; Tôi vừa tải cái đó từ bạn. 21:35:18  &lt;str4d&gt; KillYourTV, ồ, vậy file ảnh có thể vẫn còn đấy. Nhưng snark không dùng nó. 21:35:45  * str4d hay quên xóa file linh tinh, đôi khi để cả file .zip trong gói cập nhật &gt;_&lt; 21:36:11  &lt;KillYourTV&gt; được rồi... GIỜ thì tôi đồng ý. Nó không ở trong css. tiếp tục :) (và xin lỗi) 21:36:32  &lt;iRelay&gt; &lt;weltende@freenode&gt; hmm.. mục Tin tức ở cuối trang hơi bị ẩn theo tôi 21:36:52  &lt;dg&gt; thursday: +1, tôi cũng muốn. Chúng ta có thể kết lại phần này nếu có danh sách đó và chọn vài người làm. 21:36:55  &lt;str4d&gt; thursday, phản hồi là chìa khóa. Tôi vẫn đang làm cấu trúc và bố cục, nên góp ý về phần đó rất hoan nghênh (bố cục url cũng như điều hướng) 21:36:59  &lt;dg&gt; &lt;+dg&gt; thursday: +1, tôi cũng muốn. Chúng ta có thể kết lại phần này nếu có danh sách đó và chọn vài người làm. 21:38:11  &lt;str4d&gt; thursday, nếu bạn muốn cải thiện nội dung, có nhiều trang nên làm lại để người dùng cuối dễ tìm/hiểu thứ họ cần. 21:38:33  * str4d có thể đi qua một số phần đó sau nếu muốn. 21:38:51  &lt;dg&gt; Như vậy thì tốt 21:39:57  &lt;LaughingBuddah&gt; Bị timeout... Chủ đề là gì rồi? 21:40:40  &lt;dg&gt; Không nói nhiều về mirroring, tôi nghĩ điều đó bao gồm cả thiết kế lại 21:40:40  &lt;dg&gt; theo tôi, thay đổi cho thiết kế hiện tại chỉ là tạm thời và không đáng nghĩ nhiều 21:42:10  &lt;LaughingBuddah&gt; Link log với 21:42:10  &lt;LaughingBuddah&gt; Tôi muốn đọc phần về mirroring/cung cấp dịch vụ của tôi 21:42:10  &lt;str4d&gt; welterde, bạn đang sửa các script mirroring phải không tôi nhớ vậy? 21:42:10  &lt;dg&gt; weltende: SSL cho các site, cert hợp lệ, SSL cho mirror (ít nhất một vài) - khả thi tới đâu? 21:42:10  &lt;dg&gt; không chuyên nghiệp khi để hết hạn/không có/CACert (bật cảnh báo = đáng sợ) 21:42:10  &lt;dg&gt; bạn có thể nói hệ thống CA yếu nhưng còn hơn không 21:42:10  &lt;dg&gt; LaughingBuddah: website v.v. 21:42:10  &lt;dg&gt; LaughingBuddah: rất ít điều được nói về mirroring 21:42:10  &lt;LaughingBuddah&gt; Tôi muốn dựng một mirror 21:42:19  &lt;str4d&gt; dg, vâng, có các issue tồn tại lâu trên trac liên quan tới việc đó. 21:42:19  &lt;dg&gt; LaughingBuddah: Tôi nghĩ vì site hiện tại tệ nên ta chờ thiết kế mới trước khi làm gì lớn. 21:42:19  &lt;dg&gt; Site mới có thể làm nổi bật thứ quan trọng cũng như bùng nổ thông tin mới. 21:42:22  &lt;LaughingBuddah&gt; Cũng được 21:42:22  &lt;dg&gt; Với site cũ, theo tôi, lại là cố giữ thứ đã chết nổi. 21:42:34  &lt;dg&gt; Dù sao cảm ơn bạn! :-) 21:42:34  &lt;LaughingBuddah&gt; Đề nghị vẫn còn hiệu lực 21:42:43  &lt;dg&gt; À, nhân tiện, syndie.i2p2.i2p không tồn tại, nhưng syndie.i2p2.de thì có 21:42:46  &lt;dg&gt; không nhất quán.. 21:42:55  &lt;iRelay&gt; &lt;weltende@freenode&gt; str4d: uh.. 21:43:07  &lt;dg&gt; (Về Syndie, sẽ hay nếu ai đó có thể khơi lại, nhưng có lẽ ta không đủ người) 21:43:16  &lt;iRelay&gt; &lt;weltende@freenode&gt; str4d: ý bạn cho bản revamp hay ý gì? 21:43:20  &lt;nom&gt; vâng, về syndie thực sự nên bỏ khỏi trang chủ... trừ khi ai đó đã tiếp quản mà tôi không biết, nó chết nhiều năm rồi 21:43:31  &lt;dg&gt; Syndie là ý tưởng rất hay. 21:43:49  &lt;str4d&gt; welterde, tôi nhớ bạn nói đang làm lại các script mirroring, và sẽ chuyển chúng ra khỏi i2p.www sau này 21:43:55  &lt;iRelay&gt; &lt;weltende@freenode&gt; str4d: Tôi định tích hợp vào site chính, để các mirror không phụ thuộc vào site của tôi nữa 21:44:14  &lt;str4d&gt; dg, một điều tôi hy vọng sửa trên site mới là các url mà ta biết tồn tại trong i2p và ngoài mạng sẽ tự đổi theo vị trí người dùng (thay vì người dùng i2p có link tới trac.i2p2.de chẳng hạn). 21:44:32  &lt;str4d&gt; welterde, à, hiểu. 21:45:03  &lt;dg&gt; str4d: ồ, vâng. Tôi đã nghĩ về việc đó trước đây. Sẽ là thay đổi nhỏ nhưng rất tốt cho UX. 21:45:03  &lt;dg&gt; ý hay 21:45:03  &lt;LaughingBuddah&gt; Ta có quá nhiều dự án cần nhân lực. Có lẽ ta bắt đầu phân công người để đảm bảo tiến triển? 21:45:42  &lt;str4d&gt; dg, nhỏ từ góc UX. Khá phiền từ góc backend &gt;_&lt; 21:45:53  * str4d đã thử và đến giờ thất bại 21:46:03  &lt;dg&gt; ^ đúng 21:47:13  &lt;hottuna&gt; các dự án có được tổ chức / liệt kê ở đâu không? 21:47:32  &lt;psi&gt; hottuna: nếu tôi nhớ không nhầm projects.i2p là một nơi 21:47:35  &lt;psi&gt; không chắc 21:47:39  &lt;dg&gt; Có lẽ chúng ta nên tạo ticket trên trac và gán chúng? 21:47:42  &lt;dg&gt; Như vậy sẽ có timeline tiến độ rõ ràng, và theo dõi ai đang làm.. 21:47:45  &lt;dg&gt; str4d: nghe dễ mà? :s. chỉ s/$domain/$currentdomain/.. 21:47:45  &lt;dg&gt; str4d: Cũng có thể làm bằng JavaScript dù không lý tưởng. 21:47:45  &lt;dg&gt; hottuna: chúng ta đang bàn về chúng / và cũng có chủ đề trên zzz.i2p phần nào, nhưng ta đang cố sửa việc đó 21:47:48  &lt;dg&gt; Tôi đề xuất có ticket trac cho mỗi vấn đề ta nêu ở đây, nhưng nếu không dùng trac (theo tôi nên dùng vì nó là chính thức) 21:47:55  &lt;dg&gt; ta có thể dùng projects.i2p 21:48:10  &lt;dg&gt; trac cũng cho phép parent ticket v.v., nên ta có thể có cách lập kế hoạch đầy đủ 21:48:13  &lt;LaughingBuddah&gt; Trạng thái chuyển từ trac ---&gt; redmine thế nào? 21:48:21  &lt;psi&gt; LaughingBuddah: chắc chưa cần lúc này 21:48:32  &lt;dg&gt; LaughingBuddah: chờ weltende.. nhưng chưa cần ngay 21:48:35  &lt;LaughingBuddah&gt; Tôi hiểu 21:48:41  &lt;iRelay&gt; &lt;weltende@freenode&gt; chưa có thời gian thử 21:48:41  &lt;dg&gt; vấn đề với trac nhiều hơn là ở phía welt, không phải do trac 21:48:44  &lt;dg&gt; phần mềm. 21:49:00  &lt;dg&gt; psi: Bạn có thể tạo ticket cho một số vấn đề ta đã nêu hôm nay? 21:50:40  &lt;iRelay&gt; &lt;weltende@freenode&gt; dg: thực ra chỉ là plugin monotone như tôi đã nói trước.. các lần downtime khác không *quá* thường để thật sự khó chịu theo tôi.. 21:50:46  &lt;nom&gt; cũng về trac / redmine, nếu ai có kinh nghiệm với fossil, tôi muốn nghe. tôi đang cân nhắc khả năng dùng nó để tạo hệ thống repo/bug tracking thực sự phân tán 21:50:48  &lt;psi&gt; dg: cái gì và ở đâu? 21:50:57  &lt;dg&gt; psi: Trên Trac, việc tổ chức lại website, quản lý các thay đổi cần thiết của fux, xử lý chuyện mirroring, v.v. Chỉ là các ticket cha chung để gán người phụ trách để họ không quên và rõ ai để "hỏi tội" nếu thứ gì hỏng/không chạy. 21:50:57  &lt;darrob&gt; chẳng phải "phân công việc cho người sẽ đảm bảo xong nhanh" đã được bàn trên zzz.i2p rồi sao? 21:51:04  &lt;dg&gt; darrob: có thể, nhưng đã làm chưa? 21:51:11  &lt;dg&gt;  (hoặc có hiệu quả?) 21:51:30  &lt;dg&gt; Rõ ràng ta có vài người có thể hoàn thành một số nhiệm vụ 21:51:33  &lt;psi&gt; dg: tôi không làm việc "nhanh" được 21:51:33  &lt;dg&gt; trac là cách ghi lại tiến độ 21:51:33  &lt;psi&gt; dg: với tôi là "cuối cùng cũng xong" 21:51:33  &lt;dg&gt; psi: tôi cũng vậy, nhưng rồi cũng xong 21:52:47  &lt;iRelay&gt; &lt;weltende@freenode&gt; nom: người ta từng chạy cái fossil.. nhưng nếu tôi nhớ, bạn sẽ gặp rắc rối nếu hai người cùng sửa wiki cùng lúc (trong hai instance khác nhau..) 21:53:44  &lt;nom&gt; nói về "cuối cùng cũng xong", psi: tôi/người khác có thể học được nhiều nếu bạn viết suy nghĩ của mình về cấu trúc netDb / trải nghiệm baromatrix tới giờ.. như blog chạy dài hay gì đó 21:53:59  &lt;dg&gt; nom: tôi chắc chắn sẽ 21:54:14  &lt;dg&gt; psi: nếu không phải bạn, tôi/có người khác có thể làm. Tôi chỉ muốn có thứ gì đó ra khỏi buổi họp này để ta theo dõi ở lần sau. :) 21:54:14  &lt;nom&gt; weltende: hmm thú vị... vậy cần hệ thống đảm bảo nhất quán 21:54:55  &lt;iRelay&gt; &lt;weltende@freenode&gt; nom: hoặc đơn giản là hỗ trợ merge như với file 21:56:08  &lt;psi&gt; nom: "trạng thái" hiện tại của baromatrix là "đang làm" 21:56:08  &lt;psi&gt; nom: tôi còn nhiều thứ ngoài i2p lúc này 21:56:15  &lt;nom&gt; psi: đúng, tôi hiểu, không có ý ép bạn hay thời gian, chỉ nói rằng chia sẻ suy nghĩ luôn tốt 21:56:46  &lt;psi&gt; tôi sẽ chia sẻ khi có suy nghĩ nom 21:56:49  &lt;iRelay&gt; &lt;weltende@freenode&gt; baromatrix? 21:56:57  &lt;nom&gt; weltende: vâng, chắc tôi sẽ phải thử nghiệm chút 21:57:00  &lt;dg&gt; dự án thống kê 21:57:10  &lt;psi&gt; baromatrix là phiên bản phân tán của stats.i2p 21:57:15  &lt;iRelay&gt; &lt;weltende@freenode&gt; à 21:57:15  &lt;psi&gt; để "đối chiếu" các con số 21:57:30  &lt;psi&gt; đó là thứ tôi định làm lâu rồi 21:57:59  &lt;psi&gt; cũng để có bức tranh nhân khẩu chung của người dùng mà không xâm phạm 21:58:58  &lt;nom&gt; với lại uh... mã đâu? git.repo có vẻ .... chẳng có gì? 22:03:28  &lt;dg&gt; Tôi nghĩ ta nên kết thúc 22:03:35  &lt;dg&gt; Cảm ơn mọi người đã tham gia. hy vọng điều này có thể thành thường kỳ. 22:03:46  &lt;dg&gt; Ai còn gì nói/thêm vấn đề nêu lên không? 22:04:07  &lt;LaughingBuddah&gt; Có lẽ ta nên lên lịch lần sau? 22:04:26  &lt;dg&gt; Thứ Ba tới lúc 9PM UTC? 22:04:29  &lt;dg&gt; 8PM có vẻ hơi khó cho vài người. 22:04:45  &lt;hottuna&gt; bampf? 22:04:56  * dg bampfs kết thúc buổi họp ;-) 22:05:30  &lt;hottuna&gt; cảm ơn dg, cái này có vẻ tốt 22:06:00  &lt;iRelay&gt; &lt;weltende@freenode&gt; dg: với tôi 7PM sẽ tốt hơn.. 22:06:10  &lt;dg&gt; hottuna: Cảm ơn, tôi nhận được nhiều ủng hộ, lúc đầu hơi gập ghềnh và tôi thấy lo lắng không biết sẽ thế nào, nhưng đã ổn. Có lẽ lần sau ta sẽ gặp bạn/người khác nhiều hơn! 22:06:17  &lt;dg&gt; weltende: 7PM UTC ok với tôi, tôi nghĩ vậy. 22:06:28  &lt;dg&gt; weltende: 8PM gây vấn đề cho str4d 22:06:43  &lt;dg&gt; Thứ Ba tới @ 7:30PM? 22:09:40  &lt;iRelay&gt; &lt;weltende@freenode&gt; nghe ổn 22:10:28  &lt;LaughingBuddah&gt; +1 22:10:39  &lt;dg&gt; Tuyệt. 22:14:59  &lt;LaughingBuddah&gt; Hẹn gặp mọi người 22:15:02  &lt;LaughingBuddah&gt; dg: buổi họp tốt đấy </div>
