---
title: "Cuộc họp nhà phát triển I2P - 19 tháng 3, 2016"
date: 2016-03-19
author: "zzz"
description: "Biên bản cuộc họp phát triển I2P ngày 19 tháng 3 năm 2016."
categories: ["meeting"]
---

## Tóm tắt nhanh

<p class="attendees-inline"><strong>Có mặt:</strong> orignal, str4d, z3r0fox, zzz</p>

## Nhật ký cuộc họp

<div class="irc-log"> 20:00:01 &lt;zzz&gt; 0) Chào 20:00:01 &lt;zzz&gt; 1) Lộ trình 0.9.27-29: http://i2p-projekt.i2p/en/get-involved/roadmap 20:00:05 &lt;zzz&gt; 0) Chào 20:00:07 &lt;zzz&gt; chào 20:00:35 &lt;zzz&gt; 1) Lộ trình 0.9.27-29: http://i2p-projekt.i2p/en/get-involved/roadmap 20:00:57 &lt;str4d&gt; chào 20:01:17 &lt;z3r0fox&gt; chào 20:01:17 &lt;zzz&gt; mục tiêu hôm nay của tôi là tách lộ trình 27-29 thành 27 và 28-29, tối thiểu là như vậy 20:02:05 &lt;zzz&gt; ghi nhớ hai mục tiêu dài hạn của tôi: 1) mở rộng mạng; 2) cải thiện bảo mật 20:02:55 &lt;zzz&gt; vậy hãy xem danh sách 27-29. Có gì nổi bật là ưu tiên cao mà chúng ta cần có trong 27, hoặc ít nhất bắt đầu làm chưa? 20:05:08 &lt;str4d&gt; "Di trú crypto cho các hidden services hiện có" &lt;-- Tôi đoán đây là thêm phần backend và UI để mọi người có thể thực hiện việc di trú? 20:05:13 &lt;str4d&gt; (cũng như thực hiện trên stats.i2p v.v.) 20:05:49 &lt;str4d&gt; "Công việc ban đầu về crypto mới" &lt;-- Việc này rất ưu tiên với tôi, nhưng triển khai vẫn đang bị chặn bởi phần thiết kế 20:05:51 &lt;zzz&gt; ừ, xây dựng dựa trên công việc về subscription feed trong 26 20:06:21 &lt;zzz&gt; chúng ta có thể gọi nó là 'công việc thiết kế ban đầu' 20:06:34 &lt;str4d&gt; Ừm 20:06:41 &lt;str4d&gt; Hãy xác định đồ thị phụ thuộc thực sự ở đây 20:06:53 &lt;str4d&gt; (cho vài mục đầu kia) 20:07:11 &lt;str4d&gt; a - Công việc ban đầu về NTCP2 20:07:24 &lt;str4d&gt; b - Công việc ban đầu về DH mới 20:07:29 &lt;str4d&gt; c - Công việc ban đầu về crypto mới 20:07:29 &lt;str4d&gt; d - Công việc ban đầu về LS2 với hỗ trợ đa-đích 20:07:33 &lt;str4d&gt; e - Công việc ban đầu về netdb mới ("backend kế tiếp") 20:08:23 &lt;zzz&gt; bất cứ thứ gì gắn nhãn 'công việc ban đầu' có lẽ không có phụ thuộc 20:08:23 &lt;str4d&gt; LS2 cần code netDB mới để hỗ trợ, đúng không? 20:08:46 &lt;str4d&gt; Ừ đúng, nếu đó là hỗ trợ nội bộ để router parse một phần của nó 20:09:23 &lt;str4d&gt; Nhưng cách router lấy dữ liệu đó để parse sẽ có các phụ thuộc 20:09:39 &lt;zzz&gt; 'netdb mới' là mấy thứ 'tuna' như R5N, nên nó độc lập với LS2 20:09:51 * str4d đang cố tách các việc chúng ta có thể triển khai sớm khỏi các việc cần tập trung thiết kế có thể đang chặn những tác vụ khác 20:09:54 &lt;str4d&gt; Được 20:10:34 &lt;str4d&gt; c phụ thuộc vào d, ít nhất là vậy 20:10:52 &lt;str4d&gt; vì ở tầng e2e, phần crypto nằm trong LS 20:11:08 &lt;str4d&gt; Ý bạn ở b là gì? 20:11:27 &lt;str4d&gt; (vì nếu không thì b có vẻ là điều kiện tiên quyết cho a) 20:12:08 &lt;zzz&gt; b = lập danh sách các ứng viên DH, kèm thông tin về tình trạng sẵn sàng của code, tốc độ, v.v. 20:13:04 &lt;str4d&gt; Được, vậy b đúng là bán độc lập với a :) 20:13:04 &lt;zzz&gt; c = lập kế hoạch, lập danh sách 20:13:51 &lt;zzz&gt; nhiều thứ 'công việc ban đầu' kiểu này gần như chết yểu. Không ai nghĩ về nó trong nhiều tháng hay năm, không có thảo luận gần đây 20:14:04 &lt;zzz&gt; cần ai đó bắt đầu chú tâm lại 20:14:07 &lt;str4d&gt; À, tôi thấy sai lầm của mình. Tôi đã giả định rằng mọi thứ trong danh sách đều ám chỉ những thứ sẽ thực sự thành code 20:15:41 &lt;zzz&gt; cũng có thể, cũng có thể không 20:15:52 &lt;str4d&gt; Được, ưu tiên của tôi giờ là tất cả cùng lúc ;D 20:16:25 &lt;str4d&gt; Nhưng có lẽ bắt đầu với thứ có vòng đời quay lại ngắn hơn 20:16:30 &lt;zzz&gt; rất nhiều thứ cần xây dựng đồng thuận và thiết kế với i2pd và kovri trước khi viết code 20:17:02 &lt;str4d&gt; Ừm 20:18:34 &lt;str4d&gt; Theo ý kiến của tôi (IMHO), điều cần làm cho a và d là một nhóm nhỏ người rà soát tất cả các đề xuất hiện có để làm rõ, rồi có một cuộc họp thảo luận thiết kế nào đó 20:18:48 &lt;str4d&gt; Lý tưởng là họp càng ít càng tốt :P 20:19:28 &lt;str4d&gt; b sẽ có chút tác động tới a về mặt thiết kế, nhưng có thể trì hoãn 20:20:14 &lt;zzz&gt; Tôi sẽ vui nếu khởi động lại các thảo luận trên zzz.i2p trước. Chúng ta có 20-30 đề xuất hiện có, đa số rơi cái “bụp” rồi bị quên lãng. 20:20:37 &lt;str4d&gt; Tương tự, c phụ thuộc d 20:20:37 &lt;str4d&gt; Tuy vậy, trong năm mục đó, e có lẽ sẽ ảnh hưởng nhiều nhất đến độ tin cậy của mạng... 20:20:40 &lt;zzz&gt; Vì thế hiện tại chúng ta ở vị thế rất kém cho phát triển tương lai 20:21:39 &lt;str4d&gt; Lúc này chúng ta đang tạm gác mật mã ở cấp độ tunnel, điều đó tôi không vấn đề gì (chúng ta muốn chờ thêm và xem Tor ra được gì ở mảng này) 20:21:47 &lt;zzz&gt; đó là một lý do nữa vì sao summer of x có thể là nơi tốt hơn để dồn nguồn lực. Ít nhất những việc cần làm cho tất cả các 'x' rõ ràng hơn 20:22:21 &lt;zzz&gt; 'mật mã cấp độ tunnel' có ở trong danh sách hay bài viết nào không? 20:22:41 &lt;str4d&gt; Tôi không biết 20:22:53 &lt;str4d&gt; Chuyện này sẽ rõ hơn khi tôi đưa các đề xuất lên website :P 20:23:40 * str4d sẽ làm phần tiền thân của việc đó hôm nay. 20:23:51 &lt;zzz&gt; Tôi muốn hỏi bạn muốn làm nhất cái gì, nhưng nghe hơi nực cười khi bạn đang có hàng tháng trời việc trễ hạn trong danh sách lúc này 20:24:43 &lt;str4d&gt; Ừ thì, nhiều cái chỉ là lịch sắp xếp việc cần làm (todo) quá tham vọng và thiếu thực tế từ phía tôi 20:25:21 &lt;str4d&gt; (không tính đúng lượng công việc thực tế cần thiết, ví dụ như bản phát hành Android...) 20:25:55 &lt;zzz&gt; Hiện tôi khá bi quan về tiến độ, ngay cả với .26, mà tôi còn chưa bắt đầu và có thể sẽ mất khá lâu 20:26:03 &lt;str4d&gt; Đối với 0.9.26 chúng ta đã có danh sách các việc cần triển khai. Nhưng ta cũng có thể bắt đầu các thảo luận thiết kế. 20:26:16 &lt;zzz&gt; Và tôi có thể phải tạm dừng viết code vài tuần để tìm hiểu launchpad và debian 20:26:30 &lt;str4d&gt; Hừm, ừ.. 20:27:04 &lt;zzz&gt; thành ra lúc này 27 có vẻ còn xa 20:27:21 &lt;str4d&gt; Được, giả sử ta chỉ có thể làm một trong [ mã hóa transport | mã hóa e2e ] 20:27:33 &lt;str4d&gt; (xét theo việc làm kế hoạch thiết kế song song với các phần triển khai khác) 20:27:41 &lt;str4d&gt; Cái nào quan trọng hơn để hoàn thành? 20:28:26 &lt;str4d&gt; Mã hóa transport quan trọng khi đối phó với các đối thủ bên thứ ba 20:28:56 &lt;str4d&gt; Mã hóa e2e quan trọng đối với OBEPs và IBGWs, những thành phần nhìn thấy gói tin đã mã hóa đó, và cũng ảnh hưởng đến hiệu năng tunnel 20:29:09 &lt;zzz&gt; Tôi nghiêng về mảng transport như DH/NTCP2/padding/PT. Nó ít viễn vông hơn và chúng ta đã phác thảo nhiều hơn. Lộ trình rõ ràng hơn 20:30:29 &lt;str4d&gt; Vậy hãy tập trung vào đó cho .27 20:31:52 &lt;zzz&gt; bạn nghĩ cái đó quan trọng hơn LS2 à? LS2 đang ở trạng thái tương tự mảng transport. Nhiều đề xuất, không có thảo luận gần đây 20:32:28 &lt;str4d&gt; Lý tưởng thì tôi muốn làm cả hai song song 20:32:41 &lt;str4d&gt; Nhưng tôi đang cố thực tế về những gì chúng ta thực sự đạt được :) 20:32:47 &lt;zzz&gt; nếu bị dí súng vào đầu, chọn một đi 20:33:30 &lt;str4d&gt; transport 20:33:39 &lt;zzz&gt; ok, đồng ý 20:33:46 &lt;psi&gt; transport giống TLS khi nào? 20:34:08 &lt;str4d&gt; Mảng transport có lợi cho các thuộc tính ẩn danh chúng ta cung cấp cho người dùng *hiện tại* 20:34:21 &lt;str4d&gt; Mảng LS2 có lợi cho người dùng *tương lai* (cũng như hiện tại) 20:34:26 &lt;zzz&gt; không có trong bất kỳ danh sách hay đề xuất nào nếu tôi nhớ không nhầm (iirc) psi 20:34:34 &lt;str4d&gt; Ngoài ra tôi có nhiều câu hỏi trong đầu về LS2 hơn là về transport 20:34:47 &lt;psi&gt; ok 20:35:12 &lt;zzz&gt; str4d, nếu bạn có thể đưa những câu hỏi đó vào các thread trên zzz.i2p thì đó sẽ là một khởi đầu 20:35:19 &lt;str4d&gt; zzz, không chắc điều đó đúng, tôi biết tối thiểu nó có trên Trac wiki 20:36:19 &lt;zzz&gt; cơ bản là có khoảng 20 đề xuất trên zzz.i2p đang rất cần sự tham gia từ str4d, psi, orignal, anonimal. Nếu chúng ta đẩy vài cái lên đầu danh sách như vừa làm hôm nay, hy vọng sẽ có thêm nhiều người chú ý 20:36:19 &lt;str4d&gt; Có lẽ nói "dấu hỏi" thì đúng hơn 20:36:36 &lt;str4d&gt; ừm 20:36:38 &lt;zzz&gt; đúng, một số thứ về LS2 khá kiểu quăng lên tường xem dính không 20:37:01 &lt;str4d&gt; Vậy trong đầu tôi, việc #1 cần làm (todo) bây giờ là đưa các đề xuất lên website 20:37:31 &lt;zzz&gt; theo tôi, Android là #1 đối với bạn 20:37:42 &lt;str4d&gt; (và việc #1 khác trong danh sách cần làm của tôi là sửa lỗi ProGuard trong I2P Android) 20:37:50 &lt;str4d&gt; Ừ 20:38:08 &lt;orignal&gt; Tôi ok với bất kỳ đề xuất nào miễn là chúng được đẩy tiến lên 20:38:08 &lt;str4d&gt; Tệ nhất thì tôi chỉ việc rút lại bản vá Samsung 4.2 cho bản phát hành này 20:38:09 &lt;zzz&gt; vậy cho 27, danh sách là mảng transport: tiến triển về DH, NTCP và PT 20:38:21 &lt;zzz&gt; còn gì nữa cho 27 không? 20:38:39 &lt;str4d&gt; Ừm. Đưa công việc thiết kế LS2 vào .28 20:39:17 &lt;str4d&gt; zzz, lập kế hoạch thiết kế console ban đầu sẽ hay 20:39:45 &lt;orignal&gt; Về cá nhân tôi nóng lòng có crypto mới, đặc biệt cho destinations, nên LS2 cần được triển khai sớm nhất có thể 20:40:08 &lt;str4d&gt; (theo nghĩa là quyết định hướng đi và lộ trình, không phải triển khai thật) 20:40:08 &lt;zzz&gt; ok 20:41:18 &lt;zzz&gt; Tôi nghĩ đó là một 27 khá tham vọng: di trú crypto cho các hidden services hiện có + mảng transport 20:41:20 &lt;str4d&gt; orignal, tôi cũng vậy; vì thế tôi muốn chắc rằng chúng ta làm đúng :) 20:41:43 &lt;zzz&gt; Tôi sẽ đưa LS2 và các thứ liên quan vào 28 và chuyển mọi thứ khác sang 29? 20:42:35 &lt;str4d&gt; Nghe hợp lý 20:42:35 &lt;str4d&gt; .27 vậy là có sự pha trộn tốt giữa thiết kế và triển khai 20:42:38 &lt;zzz&gt; còn gì nữa ở 1) lộ trình không? 20:43:18 &lt;str4d&gt; Không từ tôi lúc này. 20:43:27 &lt;zzz&gt; còn chủ đề nào khác? 20:43:34 &lt;str4d&gt; Dĩ nhiên chúng ta muốn xem lại việc này, có lẽ vào giữa chừng .26 20:44:08 &lt;str4d&gt; (để đảm bảo chúng ta đi đúng hướng với các chuẩn bị cần thiết cho .27) 20:44:50 &lt;str4d&gt; 2) Tình hình phục hồi sau khi kytv biến mất thế nào? 20:44:55 &lt;zzz&gt; Cuộc họp hàng tháng tiếp theo là ngày 5 tháng 4. Tôi muốn nói trước rằng nếu không ai báo cáo đã làm gì kể từ cuộc họp ngày 3 tháng 3, tôi sẽ tuyên bố kiểu quản lý dự án mới này là thất bại. Nếu không ai làm gì thì chẳng có gì để quản lý và cũng không cần họp hàng tháng 20:45:33 &lt;str4d&gt; Bạn có nhắc đến launchpad và debian ở trên. Có gì khác bạn cho là cấp bách cho việc phục hồi không? 20:45:35 &lt;zzz&gt; 2) Meeh đang nghiên cứu về launchpad/debian, đây là gián đoạn lớn của chúng ta. Tôi cần đối chiếu ghi chú với anh ấy 20:46:05 &lt;zzz&gt; echelon và tôi đã trao đổi email với tails, họ lo cho anh ấy và đang tìm người thay thế. 20:46:18 &lt;zzz&gt; Tôi nói với họ là phía chúng ta sẽ chưa làm sớm đâu, trước mắt đó là vấn đề của họ 20:46:58 &lt;zzz&gt; tất cả những thứ khác quanh khâu build (geoip, tx) tôi đã lo. 20:47:16 &lt;zzz&gt; nhưng launchpad/deb là thảm họa. Không ai khác biết gì, và chẳng có gì được ghi chép lại 20:47:58 &lt;zzz&gt; và những gì anh ấy làm cho 24 là chưa xong, nên còn có thêm việc phải làm ở 24 trước khi tới 25 20:48:16 &lt;zzz&gt; còn gì nữa ở 2) không? 20:48:42 &lt;str4d&gt; Có hữu ích không nếu kêu gọi một người đóng gói mới? 20:48:50 &lt;str4d&gt; (ví dụ Twitter?) 20:48:53 &lt;zzz&gt; được 20:49:07 * zzz với lấy cái baffer 20:49:20 &lt;str4d&gt; sadie có thể tìm ra cách diễn đạt chính xác cho lời kêu gọi 20:49:49 &lt;str4d&gt; (chúng ta muốn nó thân thiện và khích lệ mà không quá hoảng hốt ;) ) 20:49:56 &lt;zzz&gt; đừng giao mọi tweet cho sadie, bạn cũng được phép tự tweet :) 20:50:04 * zzz *bafffs* đóng cuộc họp </div>
