---
title: "Cuộc họp các nhà phát triển I2P - 01 tháng 11 năm 2016"
date: 2016-11-01
author: "zzz"
description: "Biên bản cuộc họp phát triển I2P ngày 01 tháng 11 năm 2016."
categories: ["meeting"]
---

## Tóm tắt nhanh

<p class="attendees-inline"><strong>Có mặt:</strong> echelon, fluffypony, hottuna, str4d, zzz</p>

## Nhật ký cuộc họp

<div class="irc-log"> 20:00:01 &lt;zzz&gt; 0) Chào 20:00:01 &lt;zzz&gt; 1) Kế hoạch 33C3 20:00:01 &lt;zzz&gt; 2) Cập nhật 0.9.28 (zzz) 20:00:07 &lt;zzz&gt; 0) Chào 20:00:09 &lt;zzz&gt; chào 20:00:17 &lt;eche|on&gt; chào 20:00:22 &lt;i2pr&gt; [Slack/str4d] Chào! 20:00:38 &lt;zzz&gt; 1) Kế hoạch 33C3 20:01:05 &lt;eche|on&gt; tốt 20:01:11 &lt;zzz&gt; ok, muốn đảm bảo rằng eche|on lo việc mua vé ngày 8/11 ổn thỏa, và rằng hottuna lo việc yêu cầu bàn ổn thỏa 20:01:16 &lt;eche|on&gt; thứ Hai 8 tối sẽ bắt đầu mở bán trước vé 20:01:29 &lt;eche|on&gt; Tôi sẽ ở prague với internet di động và laptop 20:01:38 &lt;hottuna&gt; zzz yo 20:01:47 &lt;zzz&gt; ok, vậy giả sử prague có internet thì bạn ổn chứ? 20:01:56 &lt;eche|on&gt; nhưng tôi e là không thể mua 6 vé một lần. Tôi sẽ thử. Nếu không được, tôi sẽ kêu qua twitter 20:02:11 &lt;zzz&gt; ok tuyệt 20:02:20 &lt;eche|on&gt; Tôi đoán họ sẽ giới hạn tối đa 2 vé mỗi đơn hay gì đó tương tự, nhưng rồi sẽ thấy 20:02:36 &lt;zzz&gt; hottuna, bạn sẽ đưa yêu cầu noisy square của chúng ta lên wiki lại năm nay chứ? và bạn biết monero muốn tham gia chứ? 20:04:20 &lt;hottuna&gt; zzz: không biết về monero. chúng ta sẽ có bao nhiêu người? và monero có bay dưới cờ của chúng ta không? 20:04:21 &lt;hottuna&gt; zzz: máy chủ wiki của ccc hiện không phản hồi. đã vài tuần từ lần tôi kiểm tra xem wiki 33c3 đã mở chưa 20:05:10 &lt;zzz&gt; Tôi không rõ, nói chuyện với fluffypony để lấy thông tin, tôi nghĩ họ sẽ gửi yêu cầu riêng nhưng có thể đề nghị chúng ta chia sẻ một bàn hoặc ở gần nhau 20:05:37 &lt;zzz&gt; hottuna, vui lòng xác nhận rằng bạn sẽ theo dõi wiki và gửi yêu cầu cho dự án của chúng ta 20:06:39 &lt;fluffypony&gt; Tôi muốn chúng ta chia sẻ một bàn 20:07:01 &lt;fluffypony&gt; nếu hottuna lo được phần yêu cầu thì tuyệt 20:07:08 &lt;fluffypony&gt; Tôi có thể phối hợp với hottuna về phần mô tả  20:07:22 &lt;zzz&gt; fluffypony, tôi đề nghị bạn gửi yêu cầu riêng nhưng xin được ở gần chúng tôi và/hoặc chia sẻ 20:07:24 &lt;fluffypony&gt; hottuna: chưa chắc có bao nhiêu người, nhưng chúng tôi sẽ đảm bảo có người trực 20:07:27 &lt;zzz&gt; hottuna? 20:07:32 &lt;i2pr&gt; [Slack/str4d] Nghe ổn 20:07:46 &lt;hottuna&gt; fluffypony: Tôi có thể yêu cầu một bàn cho i2p+monero nếu bạn biết sẽ có bao nhiêu người bên monero và nếu bạn cũng thấy ổn khi bay dưới cờ dự án i2p 20:07:55 &lt;zzz&gt; ok tuyệt 20:07:58 &lt;hottuna&gt; zzz: chúng ta sẽ có bao nhiêu người? 20:08:07 &lt;fluffypony&gt; hottuna: ok nói riêng để bàn cho rõ nhé 20:08:09 &lt;eche|on&gt; hottuna: hiện tôi đếm là 6  20:08:33 &lt;eche|on&gt; zzz, hottuna. bobthebuilder,meeh, str4d và tôi 20:08:34 &lt;hottuna&gt; zzz: dù sao tôi cũng cam kết theo dõi wiki và điền mấy thứ này 20:08:36 &lt;zzz&gt; Meeh có thể mang thêm vài người, hỏi anh ấy. Tôi tạm tính 8 cho bên mình và 4 cho monery lúc này 20:08:43 &lt;eche|on&gt; Nếu tôi đã bỏ sót ai, lên tiếng nhé! 20:08:43 &lt;zzz&gt; tốt lắm hottuna  20:09:00 &lt;i2pr&gt; [Slack/str4d] Bàn to cỡ nào? 20:09:02 &lt;hottuna&gt; ok, vậy tạm thời là 12 20:09:13 &lt;hottuna&gt; gần như to bằng mức chúng ta yêu cầu 20:09:26 &lt;zzz&gt; ok về các bài nói - tôi biết str4d và sadie đã tính nộp đề xuất, chuyện đó đã xảy ra chưa? (có lẽ chưa) và các bạn đã phối hợp với YTBI như phương án dự phòng chưa? 20:09:37 &lt;zzz&gt; *YBTI 20:09:44 &lt;eche|on&gt; Tôi không biết vậy 20:09:54 &lt;eche|on&gt; str4d có thể làm rõ cho chúng ta ở đây 20:10:15 &lt;i2pr&gt; [Slack/str4d] Theo như tôi hiểu (AIUI), Sadie sẽ không tham dự CCC (việc cá nhân), và tôi đã không nộp bài nói vì bận chuyện ra mắt Zcash 20:10:24 &lt;zzz&gt; ồ và chúc mừng str4d về lần ra mắt, có khi giờ anh ấy giàu quá không thèm nói chuyện với chúng ta 20:10:47 &lt;i2pr&gt; [Slack/str4d] Hề, khó lắm :stuck_out_tongue: 20:10:56 &lt;zzz&gt; ok hy vọng sadie và eche|on đã phối hợp về việc cô ấy có đi hay không, liên quan tới vé 20:11:02 &lt;i2pr&gt; [Slack/str4d] Tuy vậy tôi sẽ làm một bài nói cho YTBI 20:11:21 &lt;eche|on&gt; zzz: cô ấy sẽ không tham dự 33c3, nhưng sẽ đi RWC 20:11:30 &lt;zzz&gt; ok, có ai thấy bàn tán gì về grothoff hoặc YBTI có diễn ra không? 20:11:51 &lt;zzz&gt; lúc nào cũng tổ chức kém, có lẽ phải đợi sau mới biết 20:11:55 &lt;eche|on&gt; chưa thấy gì, theo tôi (IMHO) vấn đề vé là lý do để tạm hoãn 20:12:09 &lt;i2pr&gt; [Slack/str4d] Vẫn có người đi RWC là tốt 20:12:32 &lt;zzz&gt; năm nay nó ở NYC à? 20:12:40 &lt;i2pr&gt; [Slack/str4d] Ừ 20:12:55 &lt;zzz&gt; tốt. có lẽ chúng ta sẽ có thêm vài người xuất hiện nữa 20:13:02 &lt;zzz&gt; còn gì nữa cho mục 1) không? 20:13:12 &lt;eche|on&gt; hiện chưa 20:13:18 &lt;eche|on&gt; Tôi sẽ báo về vé 20:13:26 &lt;zzz&gt; ok 20:13:44 &lt;zzz&gt; 2) Cập nhật 0.9.28 20:14:00 &lt;zzz&gt; Tôi đã cập nhật một số thư viện bên thứ ba mà chúng ta đóng gói kèm, bao gồm jetty 20:14:24 &lt;eche|on&gt; tuyệt 20:14:28 &lt;zzz&gt; và jrobin. Cũng đang vật lộn với vài vấn đề java 9. Và xử lý một số ticket về transport 20:14:46 &lt;eche|on&gt; và có chủ đề đặc biệt nào cần lưu ý khi build các cập nhật không? 20:14:51 &lt;zzz&gt; như thường lệ, không nhận được nhiều hỗ trợ về coding hay ticket, mọi sự giúp đỡ đều đáng quý 20:15:01 &lt;zzz&gt; ech hả? 20:15:40 &lt;i2pr&gt; [Slack/str4d] Tôi có phần làm lại UI mà tôi muốn chỉnh sửa cho gọn và merge vào 0.9.28 20:15:40 &lt;eche|on&gt; ant updatewithjetty is the usual, but with some other new libs, any special to look at? 20:15:57 &lt;zzz&gt; không, không có gì đặc biệt 20:16:06 &lt;eche|on&gt; ok, tốt 20:16:13 &lt;i2pr&gt; [Slack/str4d] Ngoài ra, tôi sẽ làm tính năng "setup wizard" trong tháng 11, tôi muốn có nó trong 0.9.28 để tại CCC chúng ta có cái gì đó hướng dẫn người dùng mới 20:16:32 &lt;zzz&gt; str4d, nếu bạn định merge thứ gì lớn thì hãy làm trong tuần tới, cùng lắm hai tuần, tôi muốn phát hành .28 vào giữa tháng 12 trước ccc 20:16:46 &lt;zzz&gt; str4d, nhân nói về phát hành, bản phát hành .27 trên android tiến độ thế nào? 20:16:49 &lt;eche|on&gt; đa số ticket tôi không giúp nhiều. nhưng các ticket của syndie tôi có thể sửa, với chút trợ giúp từ bạn, zzz (sau meeet) 20:16:49 &lt;i2pr&gt; [Slack/str4d] ACK 20:17:27 &lt;i2pr&gt; [Slack/str4d] Bản phát hành .27 Android đã không khởi động được trong lúc tôi bận với lễ ra mắt Zcash. 20:17:32 &lt;i2pr&gt; [Slack/str4d] Nhưng tuần này tôi sẽ thu xếp thời gian cho nó. 20:17:35 &lt;zzz&gt; sau chu kỳ 4 tháng trong mùa hè, tôi muốn quay lại chu kỳ 6-8 tuần 20:17:55 &lt;i2pr&gt; [Slack/str4d] Tôi cũng *rất* gần hoàn tất việc hợp nhất các kho I2P-Bote và Bote Android 20:18:00 &lt;zzz&gt; ok, và dĩ nhiên bote cần được chăm chút, và vẫn chưa muộn cho một bài blog summer of x 20:18:18 &lt;i2pr&gt; [Slack/str4d] Plugin Gradle để tạo I2P plugins đang hoạt động (có vẻ vậy) 20:18:54 &lt;i2pr&gt; [Slack/str4d] Vì vậy khi tôi merge nốt các phần cuối (phụ thuộc vào việc tôi upload router.jar cho 0.9.27 lên Maven Central cùng các JAR khác), thì mọi thứ sẽ hoạt động ổn. 20:19:31 &lt;zzz&gt; str4d, tôi đã thực hiện vài thay đổi sau-27 có thể buộc bạn phải tinh chỉnh cho android và/hoặc các file IDE hoặc maven của bạn, fyi, cho .28, nhưng không nên ảnh hưởng tới bản phát hành 27 của bạn 20:19:44 &lt;i2pr&gt; [Slack/str4d] Nếu không trong tuần này, tôi sẽ có thời gian trong các chuyến bay về NZ cuối tuần này. 20:19:49 &lt;i2pr&gt; [Slack/str4d] ACK 20:20:11 &lt;zzz&gt; ok. Tôi cũng không kỳ vọng bạn làm được gì trong tháng 10, bất chấp sự lạc quan của bạn :) 20:20:16 &lt;zzz&gt; còn gì nữa cho mục 2) không? 20:20:29 &lt;i2pr&gt; [Slack/str4d] Tôi cực kỳ lạc quan 20:20:48 &lt;zzz&gt; còn gì nữa cho cuộc họp không? 20:21:26 * zzz với lấy cái baffer 20:22:18 * zzz *baffffffffs*** tuyên bố kết thúc cuộc họp </div>
