---
title: "Cuộc họp các nhà phát triển I2P - ngày 02 tháng 8 năm 2016"
date: 2016-08-02
author: "zzz"
description: "Biên bản cuộc họp phát triển I2P ngày 02 tháng 8 năm 2016."
categories: ["meeting"]
---

## Tóm tắt nhanh

<p class="attendees-inline"><strong>Có mặt:</strong> nextloop, psi, poneyhot, sadie, str4d, trolly, xmpre, zzz</p>

## Biên bản cuộc họp

<div class="irc-log"> 21:00:01 &lt;zzz&gt; 0) Chào 21:00:01 &lt;zzz&gt; 1) Báo cáo HOPE (zzz/sadie) http://zzz.i2p/topics/2152 21:00:01 &lt;zzz&gt; 2) Cập nhật 0.9.27 (zzz) http://zzz.i2p/topics/2132 21:00:01 &lt;zzz&gt; 3) Cập nhật Summer of X (sadie/str4d) 21:00:05 &lt;zzz&gt; 0) Chào 21:00:07 &lt;zzz&gt; chào 21:00:38 &lt;xmpre&gt; Xin chào 21:00:44 &lt;i2pr&gt; [Slack/str4d] Chào 21:00:56 &lt;zzz&gt; 1) Báo cáo HOPE (zzz/sadie) http://zzz.i2p/topics/2152 21:01:32 &lt;zzz&gt; Tôi đã đăng một báo cáo chuyến đi ngắn gọn ở liên kết đó. sadie, comraden1, gravy, hoặc bất kỳ ai đã xem một số video, có gì cần bổ sung không? 21:02:30 &lt;i2pr&gt; [Slack/str4d] Tôi vẫn chưa xem các video. Ngoài các video về Tor, có cái nào tôi nên đánh dấu không? 21:03:01 &lt;zzz&gt; Tôi không thấy nhiều hơn. Hy vọng mọi người sẽ thêm một số gợi ý vào chủ đề trên zzz.i2p 21:03:13 &lt;xmpre&gt; Cho những ai có thể chưa biết, các video ở đâu? 21:03:27 &lt;zzz&gt; chắc là hope.net 21:03:56 &lt;zzz&gt; còn gì nữa cho mục 1) không? 21:03:59 &lt;xmpre&gt; https://hope.net/watch.html 21:04:54 &lt;zzz&gt; 2) Cập nhật 0.9.27 (zzz) http://zzz.i2p/topics/2132 21:05:57 &lt;zzz&gt; vẫn nhắm đến giữa tháng 9 là sớm nhất. Không có nhiều hoạt động trong mtn hay tính năng lớn. Sau khi tôi hoàn tất mấy việc mùa hè i2p, tôi muốn chuyển sang NTCP2. Vì vậy chưa cần vội với .27 lúc này, mọi thứ khá ổn định 21:06:26 &lt;zzz&gt; ai có ý kiến gì về lịch trình hoặc nội dung của .27 không? 21:06:39 &lt;i2pr&gt; [Slack/str4d] Tôi cũng sẽ chuyển sự chú ý sang NTCP2 vào khoảng thời gian đó 21:06:49 &lt;xmpre&gt; Tôi có một đề xuất để việc multihoming (một host/dịch vụ có nhiều kết nối mạng) dễ hơn, tôi nên thêm nó vào trac chứ? 21:06:59 &lt;xmpre&gt; về cơ bản là một tính năng export/import 21:07:11 &lt;zzz&gt; ok tốt. Chúng ta vẫn cần một người phụ trách Tails mới nữa, mọi người cần tweet về việc đó 21:07:19 &lt;i2pr&gt; [Slack/str4d] Tôi cũng muốn chúng ta cân nhắc bật SAM theo mặc định. 21:07:43 &lt;zzz&gt; xmpre, nếu nó rõ ràng thì đưa lên trac là được, nếu cần thảo luận thì zzz.i2p có lẽ tốt hơn 21:07:48 &lt;i2pr&gt; [Slack/str4d] Hoặc ít nhất thảo luận về những hệ quả của việc đó 21:08:06 &lt;xmpre&gt; Được, zzz  21:08:27 &lt;zzz&gt; hãy đưa sam-by-default vào chương trình nghị sự tháng sau, sau khi kết thúc hoạt động ứng dụng mùa hè nhưng trước .27 21:08:40 &lt;i2pr&gt; [Slack/str4d] ACK 21:08:53 &lt;i2pr&gt; [Slack/str4d] Trong lúc đó, mọi người có thể suy nghĩ về nó 21:09:21 &lt;i2pr&gt; [Slack/str4d] Và ví dụ so sánh với chính sách của Tor về cổng điều khiển (control port) của họ 21:09:38 &lt;zzz&gt; đã thêm vào http://zzz.i2p/topics/2149 21:10:03 &lt;zzz&gt; có lẽ chúng ta sẽ muốn bật xác thực hoặc SSL nếu nó được bật theo mặc định? chưa chắc. Tôi sẽ suy nghĩ thêm 21:10:11 &lt;zzz&gt; còn gì nữa cho mục 2) không? 21:10:58 &lt;psi&gt; (chào) 21:11:10 &lt;zzz&gt; nói về cuộc họp tới, ngân sách CCC sẽ nằm trong chương trình nghị sự, xem liên kết ở trên, và vui lòng chuẩn bị sẵn các yêu cầu của bạn cho cuộc họp đó 21:11:13 &lt;i2pr&gt; [Slack/sadie] chào - Mình đang ngập đầu ở chỗ làm các bạn ơi 21:11:33 &lt;zzz&gt; chuyển sang mục 3) ... 21:11:43 &lt;zzz&gt; 3) Cập nhật Summer of X (sadie/str4d) 21:11:50 &lt;zzz&gt; sadie, str4d, tình hình mới nhất thế nào? 21:12:10 &lt;i2pr&gt; [Slack/str4d] Không sao đâu Sadie, mừng là bạn có thể ghé qua dù chỉ chốc lát :) 21:12:22 &lt;i2pr&gt; [Slack/str4d] Hoạt động phát triển mùa hè đang diễn ra rất tốt, theo tôi 21:12:47 &lt;i2pr&gt; [Slack/str4d] Tháng này về mặt công khai tập trung vào công việc của chúng ta với các ứng dụng khác 21:13:11 &lt;i2pr&gt; [Slack/str4d] (những ứng dụng mà nói chung chúng ta chưa từng làm việc trước đây) 21:13:47 &lt;i2pr&gt; [Slack/str4d] Tôi đã thành công trong việc đưa hỗ trợ client I2P vào Foolscap, thư viện giao tiếp được Tahoe-LAFS sử dụng 21:14:29 &lt;i2pr&gt; [Slack/str4d] Vì vậy tôi kỳ vọng chúng ta có thể dùng upstream với lưới của I2P trong tương lai gần, ít nhất là cho phía client 21:14:57 &lt;i2pr&gt; [Slack/str4d] Hỗ trợ phía máy chủ cho I2P và Tor được lên kế hoạch cho một bản phát hành sau 21:15:31 &lt;i2pr&gt; [Slack/str4d] Tôi cũng gần hoàn tất việc chạy ZeroNet qua I2P như một bằng chứng khái niệm 21:16:01 &lt;i2pr&gt; [Slack/str4d] (điều này cũng dẫn đến các cải tiến đáng kể cho i2p.socket bởi psi và tôi) 21:16:22 &lt;zzz&gt; ++psi 21:17:15 &lt;zzz&gt; về phía tôi, tôi đã phát hành plugin cho i2phex, jwebcache và orchid. Sẽ có một bản phát hành syndie trong khoảng một tuần nữa (vui lòng cập nhật bản dịch!) và thêm một bản phát hành orchid nữa 21:17:34 &lt;i2pr&gt; [Slack/str4d] Woo 21:17:45 &lt;zzz&gt; và có thể cả jircii, đã có ít nhất một người yêu cầu, nếu còn ai khác thì xin lên tiếng 21:17:45 &lt;xmpre&gt; Cảm ơn vì nỗ lực với i2psnark dạng standalone, tôi có 1 instance chạy với i2pd 21:17:58 &lt;psi&gt; i2p.socket vẫn cần một số phản hồi từ nhà phát triển, ờ đúng rồi và tôi phải tự nhắc mình xem cái ticket IPFS đó 21:18:44 &lt;i2pr&gt; [Slack/str4d] Tháng tới được dành để làm việc trên các ứng dụng của chính chúng ta, nhưng tôi cũng muốn thấy thêm việc hợp tác với các lập trình viên bên ngoài 21:18:59 &lt;zzz&gt; cũng nhắc mọi người thử nghiệm các thư viện và ứng dụng độc lập này với i2pd nữa 21:19:02 &lt;i2pr&gt; [Slack/str4d] Ví dụ psi làm việc với các dev IPFS :) 21:19:15 &lt;i2pr&gt; [Slack/str4d] :+1: 21:19:47 &lt;nextloop&gt; chào. phần lớn plugin không có trên GitHub. tôi cũng nên đưa chúng lên đó chứ? 21:19:54 &lt;i2pr&gt; [Slack/str4d] Nếu ai hết ý tưởng, ping tôi và tôi sẽ đưa cho bạn một danh sách dài dằng dặc. 21:20:23 &lt;i2pr&gt; [Slack/str4d] Có thể là một ý hay 21:20:29 &lt;zzz&gt; một việc hiện chưa có người đảm nhiệm, và không chắc có nên có không, là build/ký các gói standalone. kytv làm một ít, ech làm một ít, nhưng chúng ta không có đóng gói hay lưu trữ nhất quán cho nhiều thứ trong số này 21:20:57 &lt;zzz&gt; với một số cái, thậm chí còn không có các mục tiêu build được chỉnh chu trong mã 21:21:21 &lt;i2pr&gt; [Slack/str4d] Mmm 21:21:56 &lt;i2pr&gt; [Slack/str4d] Tháng này tôi sẽ làm việc để chuyển I2P-Bote sang Gradle, như một phần của việc đại tu quy trình build tổng thể của nó 21:22:10 &lt;xmpre&gt; Tôi có thể bắt đầu build/ký các gói i2psnark standalone, tôi đang build Java I2P qua bobthebuilder.i2p 21:22:18 &lt;zzz&gt; Tôi không muốn làm maintainer cho bất kỳ cái nào trong đó. Cùng lắm tôi muốn làm một bản build plugin nhanh sau khi ai đó làm phần còn lại. Nhưng không có nhiều thứ diễn ra, mà tôi đoán đó là lý do của i2psummer. 21:22:19 &lt;trolly&gt; gradle? 21:23:26 &lt;zzz&gt; à đúng rồi, cảm ơn xmpre vì đã dựng bobthebuilder chạy. Hôm qua nó chạy hơi quá... và tôi đã đẩy -8 vài giờ trước mà vẫn chưa thấy build ở đây. Nhưng tôi chắc bạn sẽ làm nó chạy trơn tru 21:23:49 &lt;zzz&gt; còn gì nữa cho mục 3) không? 21:24:08 &lt;i2pr&gt; [Slack/str4d] Một điều tôi muốn làm trong lần tân trang website hiện tại là barter quảng bá các ứng dụng chúng ta đang có, và chỉ rõ nơi mà tình nguyện viên có thể đóng góp tốt 21:24:13 &lt;xmpre&gt; Hmm, le tme kiểm tra zzz  21:24:16 &lt;i2pr&gt; [Slack/str4d] Better* 21:24:41 &lt;zzz&gt; trước hết, kiểm tra xem trên i2pwiki có gì 21:24:55 &lt;i2pr&gt; [Slack/str4d] Tôi cũng có thể gắn việc đó vào hoạt động phát triển mùa hè 21:25:14 &lt;poneyhot&gt; nếu tôi được góp vài ý... đừng đăng theo thứ tự chữ cái, không có lý do gì để anoncoin đứng đầu tiên  21:25:20 &lt;poneyhot&gt; hoặc anonymous git hosting .. 21:25:22 &lt;zzz&gt; còn gì nữa cho cuộc họp không? 21:25:30 &lt;i2pr&gt; [Slack/str4d] Nhưng việc đó sẽ nằm trong bài blog tháng sau 21:25:45 &lt;zzz&gt; str4d, bạn sắp có bài blog tháng 7 chứ? 21:25:47 &lt;i2pr&gt; [Slack/str4d] 4) Tân trang bố cục website 21:26:06 &lt;i2pr&gt; [Slack/str4d] zzz, sắp, đúng vậy. Vài ngày tới 21:26:09 &lt;zzz&gt; ok 4) bố cục website str4d bắt đầu 21:26:49 &lt;i2pr&gt; [Slack/str4d] Elio Qoshi đang tiến triển tốt với việc tân trang bố cục website 21:27:47 &lt;i2pr&gt; [Slack/str4d] Anh ấy đã làm lại website Whonix và hiện đang làm việc với Tor về branding và hướng dẫn phong cách của họ, để tham khảo 21:28:15 &lt;i2pr&gt; [Slack/str4d] (cũng từng làm cho Mozilla) 21:29:08 &lt;zzz&gt; tuyệt 21:29:20 &lt;i2pr&gt; [Slack/str4d] Mục tiêu hiện tại là giảm những bức tường chữ (tiếp tục từ nơi tôi đã đưa chúng đến), và có một thiết kế thống nhất giữa trang đích và các trang bên trong (thứ mà thiết kế hiện tại đang thiếu) 21:30:27 &lt;i2pr&gt; [Slack/str4d] Wireframe hiện tại của anh ấy, để mọi người hình dung, sẽ là nội dung một cột ở giữa với các lề trắng bằng nhau hai bên (trong đó điều hướng trong trang và siêu dữ liệu sẽ đặt như hiện nay) 21:30:45 &lt;zzz&gt; ok. như chúng ta đã bàn hôm trước về logo, biết được các mục tiêu bạn cung cấp cho designer là tốt để chúng ta đánh giá kết quả trong bối cảnh đó 21:31:06 &lt;zzz&gt; còn gì nữa cho mục 4) không? 21:31:24 &lt;i2pr&gt; [Slack/str4d] Ở trang chủ, danh sách (khá tệ) trong cột giữa sẽ được thay bằng các lời mời gọi thân thiện hơn tới những ứng dụng và tác vụ cụ thể 21:31:25 &lt;poneyhot&gt; mục 4) có bao gồm trang chủ 127.0.0.1 không? 21:31:37 &lt;i2pr&gt; [Slack/str4d] honeypot, không 21:31:52 &lt;zzz&gt; còn gì nữa cho cuộc họp không? 21:32:05 &lt;i2pr&gt; [Slack/str4d] Ồ, anh ấy vừa nhắn cho tôi ảnh chụp màn hình đầu tiên của thiết kế trang chủ đề xuất 21:32:26 &lt;i2pr&gt; [Slack/str4d] Nhưng tôi không thể chia sẻ nó ngay lên IRC, nên sẽ phải làm vậy khi tôi về lại máy tính 21:32:41 &lt;i2pr&gt; [Slack/str4d] Về bảng điều khiển router: 21:32:57 &lt;zzz&gt; ok 5) bảng điều khiển router str4d bắt đầu 21:33:03 &lt;i2pr&gt; [Slack/str4d] Xem nhánh i2p.i2p.str4d.ui để theo dõi tiến độ 21:33:27 &lt;i2pr&gt; [Slack/str4d] CSS hiện đã được cập nhật để khớp các thay đổi backbend, và đang ở bản nháp đầu tiên 21:33:45 &lt;zzz&gt; poneyhot, bạn có chủ đề cuộc họp nào muốn thêm liên quan đến bảng điều khiển không? 21:34:18 &lt;i2pr&gt; [Slack/str4d] (có vài thay đổi cục bộ để push someone trước cuối tuần này nếu tôi có thời gian) 21:34:18 &lt;i2pr&gt; [Slack/str4d] Hoan nghênh góp ý 21:34:18 &lt;i2pr&gt; [Slack/str4d] Tuy nhiên lưu ý đây chỉ là một bước trung gian 21:34:30 &lt;zzz&gt; còn gì nữa cho mục 5) không? 21:34:37 &lt;i2pr&gt; [Slack/str4d] Hiện tại không thay đổi nào ảnh hưởng đến cấu trúc 21:34:48 &lt;poneyhot&gt; Tôi phải kiểm tra các thay đổi trước đã, tôi chỉ không thích cách sắp xếp theo thứ tự chữ cái 21:34:49 &lt;i2pr&gt; [Slack/str4d] Đó là kế hoạch tôi sẽ làm vào khoảng tháng Mười 21:35:09 &lt;zzz&gt; à, đó là cái bạn đang ám chỉ về anoncoin, tôi hiểu rồi 21:35:17 &lt;zzz&gt; còn gì nữa cho cuộc họp không? 21:35:29 &lt;poneyhot&gt; có vẻ như đó là những thứ quan trọng nhất trên i2p 21:35:35 &lt;i2pr&gt; [Slack/str4d] poneyhot, điều đó có thể sẽ thay đổi hoàn toàn 21:35:51 &lt;i2pr&gt; [Slack/str4d] Hoặc không ^^ 21:36:25 * zzz chộp lấy cái baffer theo kiểu Negan 21:36:26 &lt;i2pr&gt; [Slack/str4d] Mục tiêu của tôi là có một bảng điều khiển router được làm mới và cải tiến sẵn sàng cho CCC 21:36:58 &lt;xmpre&gt; Tôi sẵn lòng giúp thử nghiệm bảng điều khiển router mới 21:37:09 &lt;xmpre&gt; (và tôi hy vọng lỗi cookie khó chịu sẽ được sửa :p) 21:37:24 * zzz *bafs* kết thúc cuộc họp </div>
