---
title: "Cuộc họp các nhà phát triển I2P - 07 tháng 6, 2016"
date: 2016-06-07
author: "zzz"
description: "Biên bản cuộc họp phát triển I2P ngày 07 tháng 6 năm 2016."
categories: ["meeting"]
---

## Tóm tắt nhanh

<p class="attendees-inline"><strong>Có mặt:</strong> eche|on, plzcdv, psi, str4d, zzz</p>

## Nhật ký cuộc họp

<div class="irc-log"> 20:00:31 &lt;zzz&gt; 0) Chào 20:00:31 &lt;zzz&gt; 1) Kế hoạch phát hành 0.9.26 (zzz) 20:00:31 &lt;zzz&gt; 2) Cập nhật kế hoạch HOPE (zzz) http://zzz.i2p/topics/1968 20:00:31 &lt;zzz&gt; 3) Kế hoạch 0.9.27 (zzz) 20:00:31 &lt;zzz&gt; 4) Mùa hè X (sadie) 20:00:35 &lt;zzz&gt; 0) Chào 20:00:37 &lt;zzz&gt; Chào 20:01:16 &lt;zzz&gt; 1) Kế hoạch phát hành 0.9.26 (zzz) 20:01:46 &lt;zzz&gt; ok, đã xây dựng bản phát hành .26 hôm qua, đã làm xong phần trên Launchpad, và chúng tôi đã bật cập nhật trong mạng cách đây một giờ 20:01:56 &lt;zzz&gt; chỉ còn Debian, tôi dự định làm vào ngày mai 20:02:27 &lt;zzz&gt; hãy nhớ rằng cập nhật trong mạng sẽ không nhận các tệp jbigi mới, vì chúng tôi lo ngại thiếu thử nghiệm 20:02:40 &lt;zzz&gt; vì vậy hãy để ý các báo cáo lỗi từ người dùng deb và các cài đặt mới 20:02:45 &lt;zzz&gt; còn gì nữa ở mục 1) không? 20:03:14 &lt;zzz&gt; 2) Cập nhật kế hoạch HOPE (zzz) http://zzz.i2p/topics/1968 20:03:39 &lt;str4d&gt; Chào! 20:03:45 &lt;zzz&gt; HOPE còn 6 tuần nữa tính từ thứ Sáu. Chúng tôi sẽ thanh toán vé hội nghị $150 theo hình thức trả sau (sau sự kiện) 20:04:11 &lt;zzz&gt; chúng tôi không chi trả chi phí đi lại, nhưng nếu ai thực sự không thể tham dự nếu không có chút hỗ trợ, hãy lên tiếng 20:04:32 &lt;zzz&gt; sẽ không có cuộc họp dev trước hoặc sau vì tôi không thể nhận được cam kết từ lance 20:04:53 &lt;zzz&gt; rất mong được gặp cả nhóm ở New York 20:05:02 &lt;zzz&gt; còn gì nữa ở mục 2) không? 20:05:25 &lt;zzz&gt; 3) Kế hoạch 0.9.27 (zzz) 20:06:00 &lt;zzz&gt; hãy đợi netsplit (sự phân tách mạng) 20:06:06 &lt;plzcdv&gt; Chào. 20:07:47 &lt;zzz&gt; ok, bên đó mọi người có thấy hết mục 2) liên quan đến HOPE không? 20:08:35 &lt;str4d&gt; Lại chào lần nữa! 20:08:35 &lt;eche|on&gt; jo 20:08:39 &lt;str4d&gt; Không 20:08:43 &lt;str4d&gt; Lần cuối tôi thấy là lời chào của bạn 20:08:53 &lt;zzz&gt; trời ạ. Tôi đang ở mục 3) 20:08:57 &lt;str4d&gt; (và mục 1) ) 20:09:02 &lt;zzz&gt; để tôi copy/paste mục 1 và 2 20:09:16 &lt;zzz&gt; &lt;zzz&gt; 1) Kế hoạch phát hành 0.9.26 (zzz) 20:09:16 &lt;zzz&gt; &lt;zzz&gt; ok, đã xây dựng bản phát hành .26 hôm qua, đã làm xong phần trên Launchpad, và chúng tôi đã bật cập nhật trong mạng cách đây một giờ 20:09:16 &lt;zzz&gt; &lt;zzz&gt; chỉ còn Debian, tôi dự định làm vào ngày mai 20:09:16 &lt;zzz&gt; &lt;zzz&gt; hãy nhớ rằng cập nhật trong mạng sẽ không nhận các tệp jbigi mới, vì chúng tôi lo ngại thiếu thử nghiệm 20:09:16 &lt;zzz&gt; &lt;zzz&gt; vì vậy hãy để ý các báo cáo lỗi từ người dùng deb và các cài đặt mới 20:09:31 &lt;zzz&gt; &lt;zzz&gt; 2) Cập nhật kế hoạch HOPE (zzz) http://zzz.i2p/topics/1968 20:09:44 &lt;zzz&gt; &lt;zzz&gt; HOPE còn 6 tuần nữa tính từ thứ Sáu. Chúng tôi sẽ thanh toán vé hội nghị $150 theo hình thức trả sau (sau sự kiện) 20:09:44 &lt;zzz&gt; &lt;zzz&gt; chúng tôi không chi trả chi phí đi lại, nhưng nếu ai thực sự không thể tham dự nếu không có chút hỗ trợ, hãy lên tiếng 20:09:44 &lt;zzz&gt; &lt;zzz&gt; sẽ không có cuộc họp dev trước hoặc sau vì tôi không thể nhận được cam kết từ lance 20:09:44 &lt;zzz&gt; &lt;zzz&gt; rất mong được gặp cả nhóm ở New York 20:09:44 &lt;zzz&gt; &lt;zzz&gt; còn gì nữa ở mục 2) không? 20:10:03 &lt;zzz&gt; hay mục 1) ? 20:10:43 &lt;str4d&gt; Tôi không nghĩ ra gì cho mục 1) 20:11:09 &lt;str4d&gt; Về mục 2), tôi vẫn hy vọng sẽ tham dự, nhưng vẫn chưa có vé vì tôi vẫn chưa có defence data và do đó không biết liệu đến lúc đó tôi có ở Mỹ không. 20:11:27 &lt;str4d&gt; date* 20:11:43 &lt;zzz&gt; ok, nếu ai còn lưỡng lự, hãy mua vé đi, sự kiện rất vui 20:11:51 &lt;zzz&gt; 3) Kế hoạch 0.9.27 (zzz) 20:12:34 &lt;zzz&gt; nhiều việc khó trong lộ trình ở đây - chuyển đổi mật mã cho máy chủ, các vấn đề trên Mac, và công việc về ipv6 và ntcp2 20:13:07 &lt;zzz&gt; không ai xem xét ntcp2 trong khoảng một năm rồi và tôi chưa nhận được bình luận nào về thử nghiệm peer ipv6. nên cần một ít trợ giúp 20:13:39 &lt;zzz&gt; ngoài ra, tốc độ tiến độ .27 phụ thuộc vào tôi dành bao nhiêu thời gian cho Mùa hè X. Tôi dự kiến vào cuối tháng 8. 20:13:46 &lt;zzz&gt; còn gì nữa ở mục 3) không? 20:13:46 &lt;eche|on&gt; Tôi có thể thử nghiệm nó, nhưng... 20:14:01 &lt;str4d&gt; Tôi sẽ đẩy những việc đó lên cao hơn trong danh sách việc cần làm I2P của tôi 20:15:09 &lt;zzz&gt; 4) Mùa hè X (sadie) 20:15:24 &lt;zzz&gt; kế hoạch cho mùa hè ở Bắc bán cầu của chúng ta là gì? 20:15:31 &lt;str4d&gt; Tôi cũng có thể có một số việc UI ở mức trung gian để đưa lên 20:15:49 &lt;str4d&gt; sadie đến muộn vì công việc (khách hàng ác mộng) 20:15:55 &lt;str4d&gt; Vậy tôi sẽ trình bày :) 20:16:10 &lt;str4d&gt; Tôi hy vọng mọi người ở đây đã thấy bài blog ra mắt :D 20:16:43 &lt;str4d&gt; Về cơ bản đó chỉ là trình bày những gì đã được thảo luận. 20:17:09 &lt;str4d&gt; Vậy nên: 20:17:16 &lt;str4d&gt; 4a) API 20:17:17 &lt;str4d&gt; 4b) Ứng dụng 20:17:22 &lt;str4d&gt; 4c) Plugin 20:17:29 &lt;str4d&gt; 4d) Xây dựng thương hiệu 20:17:33 &lt;str4d&gt; 4a) 20:18:13 &lt;str4d&gt; Tháng này là đợt thúc đẩy cải thiện API của chúng ta. Chúng ta đã đạt tiến triển tốt cho việc này trong bản phát hành 0.9.26 20:18:39 &lt;str4d&gt; Việc tiếp theo sẽ diễn ra là tôi sẽ tải các JAR của chúng ta lên Maven Central, để các dev Java có thể sử dụng dễ dàng hơn 20:18:53 &lt;str4d&gt; (và cập nhật thư viện client I2P Android tương ứng) 20:19:15 &lt;str4d&gt; Trong phần còn lại của tháng này, tôi có một loạt đề xuất: 20:19:33 &lt;zzz&gt; bạn đề cập "các thư viện C++ và python của chúng ta" nhưng chúng ta có cái nào do chính mình duy trì không? ai sẽ làm việc này và trên các thư viện cụ thể nào? 20:19:41 &lt;str4d&gt; - Cập nhật các thư viện SAM lên v3.3 20:19:50 &lt;str4d&gt; zzz, cái này ^ 20:19:56 &lt;zzz&gt; Tôi vừa nói với một người ở đây cách đây một giờ rằng những cái đó không phải của chúng ta, chúng là của bên thứ ba 20:20:10 &lt;str4d&gt;   - txi2p (Python Twisted, tôi sẽ làm việc này) 20:20:32 &lt;zzz&gt; các thư viện sam ở đâu? 20:20:41 &lt;zzz&gt; hay đúng hơn, là những cái nào 20:21:25 &lt;str4d&gt;   - libsam3 (C, cả đồng bộ và bất đồng bộ, trên git.repo.i2p) 20:21:49 &lt;zzz&gt; ok. psi cũng có một cái bằng Go 20:21:53 &lt;str4d&gt;   -   - i2psam (C++, https://github.com/VirtualDestructor/bitcoin-qt-i2p/tree/master/i2psam) 20:22:16 &lt;str4d&gt; Xem http://i2p-projekt.i2p/docs/api/samv3 cho các thư viện khác 20:22:33 &lt;zzz&gt; Tôi nghĩ tôi sẽ chủ yếu bắt tay sớm vào các ứng dụng, ngoài việc sẵn sàng trả lời câu hỏi 20:22:35 &lt;zzz&gt; nghe ổn 20:22:45 &lt;str4d&gt; Tôi muốn thấy ít nhất các thư viện Python Twisted và C++ được cập nhật 20:22:56 &lt;str4d&gt; (cho mục đích riêng của tôi vào tháng sau >:D ) 20:23:06 &lt;str4d&gt; Các đề xuất khác cho tháng này: 20:23:11 &lt;str4d&gt; - làm cho libtorrent hoạt động đúng cách 20:23:34 &lt;zzz&gt; ô đúng rồi libtorrent++\ 20:23:36 &lt;str4d&gt; - Bật SAM API theo mặc định trong Java I2P (để cho .27 bây giờ) 20:23:54 &lt;str4d&gt; - Đưa bản vá I2P cho lighttpd của tôi lên upstream (ít nhất cần cập nhật libsam3) 20:24:21 &lt;zzz&gt; tôi đã tạo ticket #1804 để tách /configclients 20:24:25 &lt;zzz&gt; tôi có thể làm việc đó 20:24:28 &lt;str4d&gt; Được rồi, có ai tình nguyện cho bất kỳ đề xuất nào trong số này không? 20:25:34 &lt;plzcdv&gt; Tôi ngại, nhưng tôi ở đây. 20:25:48 &lt;str4d&gt; zzz, Ừm, đó sẽ là một bước tiến tốt cho cả việc UI của tôi và cho tháng Plugin 20:26:17 &lt;zzz&gt; ok. nhưng có thể sẽ gây xung đột khi merge, cẩn thận nhé 20:26:29 &lt;str4d&gt; zzz, Sẽ tốt hơn nếu việc đó diễn ra trong nhánh UI của tôi hoặc dựa trên nó để giảm xung đột khi merge 20:26:29 &lt;str4d&gt; plzcdv, chào! 20:27:14 &lt;str4d&gt; dg, hottuna3, psi, có ý kiến gì về những điều ở trên không? 20:27:34 &lt;zzz&gt; không nghe thấy ai tình nguyện, chúng ta chuyển sang 4b 20:28:29 &lt;plzcdv&gt; Tôi không biết là có libtorrent.  20:28:29 &lt;str4d&gt; plzcdv, nó được dùng trong một số ứng dụng, nhưng không cái nào (theo tôi biết) phơi bày chức năng I2P (có lẽ vì nó đang hỏng) 20:28:54 &lt;plzcdv&gt; Libtorrent (hoặc thứ tương tự) trông như một thứ cốt lõi. 20:29:04 &lt;plzcdv&gt; Truyền thông là về chia sẻ thông tin. 20:29:17 &lt;str4d&gt; Tôi còn ba cuối tuần trong tháng này để làm I2P. Một trong số đó sẽ dành cho txi2p, và tôi sẽ đăng ký làm i2psam ở một cuối tuần khác. 20:30:13 &lt;str4d&gt; mọi người khác, nếu có ý tưởng hay muốn làm bất kỳ cái nào khác, cứ thoải mái 20:30:33 &lt;zzz&gt; kế hoạch PR (quan hệ công chúng) của sadie cho tất cả việc này là gì? 20:30:38 &lt;str4d&gt; Tôi sẽ đưa một số thông tin quảng bá lên trong tuần này để chúng ta có thể dùng cho PR, biết đâu thu hút thêm trợ giúp 20:30:38 &lt;str4d&gt; 4b) Ứng dụng 20:30:40 &lt;plzcdv&gt; Tôi muốn làm việc trên libtorrent hoặc thứ gì tương tự. 20:30:54 &lt;str4d&gt; zzz, sẽ trình bày ở mục 4d) 20:31:02 &lt;zzz&gt; ok 20:31:09 &lt;str4d&gt; plzcdv, cứ tự nhiên! 20:32:20 &lt;str4d&gt; Nếu bạn có thể cập nhật libtorrent để hỗ trợ I2P hoạt động, điều đó sẽ rất đáng quý :D 20:32:45 &lt;zzz&gt; với ứng dụng, tôi dự định làm snark độc lập (xây dựng dựa trên công việc tốt của psi), syndie, và i2phex. Có thể cả orchid nữa. 20:33:00 &lt;str4d&gt; plzcdv, chúng ta có thể thảo luận sau cuộc họp :) 20:33:13 &lt;zzz&gt; oops, orchid là plugin. 20:33:24 &lt;str4d&gt; zzz, tôi nghĩ tất cả cái đó thuộc plugin 20:33:28 &lt;zzz&gt; dù sao, 3 cái đầu trước HOPE. 20:33:45 &lt;str4d&gt; Nhưng bắt tay sớm cũng tốt 20:34:01 &lt;zzz&gt; ok, vậy tôi sẽ làm trước, trừ khi có ứng dụng nào để làm. Tôi đoán snark tính là ứng dụng. 20:34:23 &lt;str4d&gt; Theo tôi, tháng Ứng dụng là tiếp cận các nhà phát triển khác muốn tích hợp I2P vào ứng dụng của họ 20:34:25 &lt;str4d&gt; Vậy nên: 20:34:26 &lt;str4d&gt; - Tahoe-LAFS 20:34:29 &lt;str4d&gt; - Zeronet 20:34:41 &lt;str4d&gt; - OpenBazaar (qua IPFS, cái mà họ đang chuyển sang) 20:34:51 &lt;zzz&gt; ok vậy chủ yếu là PR và tiếp cận, cho đến khi ai đó hưởng ứng 20:35:06 &lt;str4d&gt; - Whonix (có người vừa email cho tôi hôm nay) 20:35:11 &lt;str4d&gt; zzz, không chỉ PR 20:35:23 &lt;str4d&gt; Tôi sẽ tham gia và đóng góp mã 20:35:53 &lt;str4d&gt; Đặc biệt là Tahoe, tôi đã biết các phần liên quan trong codebase của họ (trước đây đã làm việc với họ về việc này) 20:36:07 &lt;str4d&gt; Đó là lý do tôi muốn cập nhật txi2p trong tháng này 20:36:16 &lt;str4d&gt; Một cái nữa: Zcash 20:36:22 &lt;zzz&gt; ok 20:38:52 &lt;str4d&gt; Một nơi khác tôi biết codebase, tôi đang nghĩ sẽ xem các bản vá bitcoin-qt-i2p ở trên và xem mức độ áp dụng được. 20:39:09 &lt;str4d&gt; Kết quả cụ thể tôi muốn trong tháng Ứng dụng là hoặc đã viết mã hoặc đã đóng góp vào thảo luận thiết kế giúp các dev khác tích hợp I2P, lý tưởng là tận dụng công việc chúng ta đang làm bây giờ 20:39:09 &lt;str4d&gt; Các ý tưởng khác cho tháng Ứng dụng: 20:39:09 &lt;str4d&gt; - Vuze 20:39:09 &lt;str4d&gt; - Lightning Browser (trên Android, tôi sẽ cập nhật cách họ dùng thư viện client I2P) 20:39:09 &lt;str4d&gt; - Các dự án dùng libtorrent! 20:39:39 &lt;str4d&gt; Tôi sẽ bắt đầu tiếp cận một số dự án này trong tháng này, và tôi khuyến khích mọi người làm tương tự. Nếu ai có ý tưởng nào khác về dự án, hãy cho tôi biết. 20:40:10 &lt;str4d&gt; (một số dự án này) 20:41:51 &lt;str4d&gt; 4c) Plugin 20:41:51 &lt;str4d&gt; Đây là nơi tôi thấy chúng ta dành sự quan tâm cho các ứng dụng và plugin hiện có mà chúng ta phát triển và duy trì :) 20:41:51 &lt;str4d&gt; Vậy nên: 20:41:51 &lt;str4d&gt; - Bote 20:41:51 &lt;str4d&gt; - Snark 20:41:51 &lt;str4d&gt; - Orchid 20:41:51 &lt;str4d&gt; - v.v. 20:41:51 &lt;str4d&gt; Tuy vậy, không có lý do gì không thể làm sớm hơn nếu ai đó không có việc khác để làm 20:42:12 &lt;str4d&gt; Hoặc làm muộn hơn nếu, ví dụ, việc đóng góp cho một trong các ứng dụng tháng sau đang tiến triển tốt 20:44:51 &lt;str4d&gt; Ba tháng chủ yếu là cho PR, không phải quản lý dự án :) 20:44:51 &lt;str4d&gt; (mặc dù chắc chắn sẽ giúp tôi lên kế hoạch thời gian của chính mình!) 20:44:51 &lt;str4d&gt; Chúng ta có thể thảo luận về 4c) nhiều hơn ở cuộc họp tháng sau. Còn bây giờ, tôi khuyến khích nhiều người ở đây nghĩ về 4b), và bắt đầu làm 4a) :D 20:44:51 &lt;str4d&gt; 4d) Xây dựng thương hiệu (và PR) 20:44:51 &lt;str4d&gt; Hiện tại chiến lược PR cho I2P Summer Dev tập trung quanh các bài blog và Twitter 20:44:51 &lt;str4d&gt; Tôi sẽ viết các cập nhật thường xuyên cho blog về những gì chúng ta đang làm. 20:44:51 &lt;str4d&gt; Kế hoạch sơ bộ: 20:44:51 &lt;str4d&gt; - Bài ra mắt (đã xong) 20:45:30 &lt;str4d&gt; - API (sẽ viết trong vài ngày tới, để quảng bá công việc Maven Central và danh sách đề xuất khác cho tháng này) 20:46:02 &lt;str4d&gt; - Ứng dụng (quảng bá danh sách dự án chúng ta sẽ làm việc cùng, cũng như các đề xuất khác, và tóm tắt chúng ta đã làm được gì trong tháng API) 20:46:11 &lt;str4d&gt; - Plugin (bố cục tương tự bài Ứng dụng) 20:46:19 &lt;str4d&gt; - Bài kết thúc 20:46:54 &lt;str4d&gt; Vì vậy các bài còn lại sẽ cách nhau khoảng một tháng, có thể kèm các cập nhật nhỏ xen giữa khi phù hợp 20:47:19 &lt;str4d&gt; Trong khi đó trên Twitter, bất cứ thứ gì chúng ta đăng liên quan tới công việc này nên có hashtag #I2PSummer 20:47:38 &lt;str4d&gt; (các bài blog này, bình luận về API hay ứng dụng bạn đang làm, v.v...) 20:47:50 &lt;psi&gt; re: go tôi triển khai net.* cho i2p bằng go 20:48:10 &lt;str4d&gt; psi, woo! 20:48:28 &lt;psi&gt; net.Dial net.Listener net.PacketConn net.Conn net.Addr etc 20:48:36 * psi cuộn lên 20:48:56 &lt;str4d&gt; Về phần thương hiệu, ba ngày trước khi ra mắt tôi nảy ra ý tưởng rằng sẽ thật tuyệt nếu có một logo nào đó cho I2P Summer Dev (tốt nhất là có thể tái sử dụng trong các năm sau) 20:48:58 &lt;psi&gt; ++ sam default plz 20:49:12 &lt;str4d&gt; Rồi tôi thấy Elio Qoshi ra mắt một startup về thiết kế mã nguồn mở một ngày sau đó 20:50:00 &lt;zzz&gt; còn gì nữa ở mục 4) không? 20:50:09 &lt;str4d&gt; Vậy nên: Tôi đã liên hệ anh ấy về việc thiết kế cho chúng ta một logo cho I2P Summer Dev (độc lập, và kèm chữ để dùng trên banner, áo thun, v.v.), mục tiêu giao vào cuối tháng này 20:50:47 &lt;str4d&gt; Tôi đã nêu ngân sách $200, vì đó là mức tôi thấy thoải mái tự chi nếu dự án không nghĩ đây là cách dùng quỹ tốt. 20:50:55 &lt;str4d&gt; Vậy: đây có phải là cách dùng quỹ hợp lý không? 20:51:25 &lt;psi&gt; chúng ta có đủ nhân lực cho summer of $i2pthing không? 20:51:41 &lt;zzz&gt; không phải cách dùng quỹ tốt trừ khi chúng ta dự định làm gì đó với nó 20:51:47 &lt;str4d&gt; (sadie cũng đang liên hệ một nhà thiết kế mà cô ấy biết, và startup của Elio hứa hoàn tiền 100% nếu chúng ta không thích thiết kế, nên tổng thể là rủi ro thấp theo tôi) 20:52:26 &lt;str4d&gt; zzz, kế hoạch là dùng bộ nhận diện này trên tài khoản Twitter GetI2P (ảnh đại diện + banner), dùng trên các bài blog liên quan trên website (và trên trang chủ theo cách nào đó), v.v. 20:52:29 &lt;zzz&gt; vì vậy trừ khi chúng ta có kế hoạch cụ thể để dùng nó thật _nhanh_, nếu không thì tiền sẽ đổ sông đổ biển 20:52:36 &lt;str4d&gt; Có thể là áo thun (sadie đang xem chi phí) 20:52:54 &lt;str4d&gt; zzz, đó là lý do tôi muốn giao vào cuối tháng này, để chúng ta có hai tháng để sử dụng 20:53:09 &lt;str4d&gt; Và sau đó chúng ta có thể dùng trong tương lai 20:53:16 * psi lag 20:53:41 &lt;str4d&gt; Như tôi nói trong bài ra mắt, tôi muốn tặng quà cho các cộng tác viên mới. Hiện tại là sticker, có thể sẽ là áo thun 20:54:04 &lt;str4d&gt; psi, hiện chúng ta chưa đủ nhân lực cho I2P Summer Dev, có khá nhiều ý tưởng đang cần dev :) 20:54:14 &lt;zzz&gt; vui lòng xin phê duyệt từ echelon trước khi chi tiền 20:55:03 &lt;psi&gt; okay 20:55:09 &lt;str4d&gt; Tôi đã liên hệ eche|on khi tôi vừa có ý tưởng, nhưng tôi muốn xác nhận trong cuộc họp :) 20:56:02 &lt;psi&gt; re: summer of $i2pthing tôi nghĩ thư viện i2p net.* của tôi có thể phù hợp với libp2p của ipfs khá dễ, nhưng khởi động vào quy trình phát triển của ipfs thì hơi “ngợp” 20:56:04 &lt;zzz&gt; vậy là bạn đã có phê duyệt từ anh ấy, hay bạn chỉ nói với anh ấy là đang nghĩ về việc đó? 20:56:22 &lt;psi&gt; ý tôi là thư viện Go cho i2p của tôi 20:56:41 &lt;str4d&gt; zzz, Tôi đã nói với anh ấy điều tôi đang nghĩ và ngân sách đề xuất, và nói rằng tôi sẽ nêu ra trong cuộc họp 20:56:50 &lt;zzz&gt; Tôi muốn tránh vấn đề chúng ta từng gặp với sticker, khi hottuna chỉ trao đổi mơ hồ với eche, rồi đưa hóa đơn $600 20:56:57 &lt;str4d&gt; Nếu tất cả những gì tôi cần là sự phê duyệt của eche, thì tôi sẽ xin và tiếp tục :D 20:57:22 &lt;psi&gt; tùy xem tôi có trúng buổi phỏng vấn việc làm tới không, tôi có thể có rất nhiều thời gian rảnh hoặc không 20:57:43 &lt;str4d&gt; zzz, sẽ như vậy 20:57:51 &lt;str4d&gt; (tránh vấn đề đó) 20:58:06 &lt;str4d&gt; psi, libpnp có ở Go không? 20:58:07 &lt;zzz&gt; $200 không nhiều, nhưng cũng không mua được nhiều. Áo thun thì tốn hơn và nhiều việc hơn nếu bạn định mang chúng tới NYC cho HOPE 20:58:16 &lt;psi&gt; libp2p là bằng go và js 20:58:26 &lt;str4d&gt; mmk 20:58:32 &lt;zzz&gt; còn gì nữa ở mục 4) không? 20:58:33 &lt;str4d&gt; Vậy OpenBazaar cũng bằng Go luôn hả? 20:58:35 &lt;psi&gt; đúng hơn, đó là lớp trừu tượng mạng của ipfs 20:58:38 &lt;psi&gt; đó là một api 20:58:49 &lt;psi&gt; openbazaar là py2 20:58:49 &lt;str4d&gt; zzz, cái đó chỉ là cho logo. Áo thun sẽ có ngân sách riêng 20:58:53 &lt;psi&gt; dùng Twisted 20:59:02 &lt;str4d&gt; Và đúng, sadie đang xem áo thun kịp cho HOPE 20:59:02 &lt;psi&gt; (iirc) 20:59:17 &lt;str4d&gt; psi, nhưng họ nói họ đang chuyển sang IPFS... kỳ ghê 20:59:34 &lt;zzz&gt; lời gọi cuối cho mục 4) 20:59:37 &lt;str4d&gt; Dù sao, nếu bạn có thời gian trong tháng này để cập nhật các thư viện SAM của bạn lên 3.3, thì tuyệt vời :) 20:59:48 &lt;str4d&gt; Được rồi được rồi, tôi xong phần mình rồi :P 20:59:55 &lt;psi&gt; vâng SAM 3.3 chắc chắn sẽ được triển khai 20:59:57 &lt;str4d&gt; (ở mục 4)) 21:00:08 &lt;zzz&gt; sẽ tốt nếu phía i2pd cũng được cập nhật lên 3.3 21:00:16 &lt;zzz&gt; còn gì nữa cho cuộc họp không? 21:00:25 * zzz tìm baffer 21:00:28 &lt;str4d&gt; Ồ, tôi đang nghĩ chuyển các thư viện SAM vào dưới project i2p trên GitHub 21:00:38 &lt;str4d&gt; Và vâng, tôi có 5) dời lịch cuộc họp tiếp theo 21:00:50 &lt;zzz&gt; ok 5) mời str4d 21:01:09 &lt;str4d&gt; Tôi nghĩ sẽ hay nếu biến một số thứ “ít người biết” (nhìn vào libsam3 và i2psam ở đây) thành dễ thấy hơn 21:01:11 &lt;psi&gt; cụ thể là những thư viện sam nào? 21:01:22 &lt;psi&gt; nhớ rằng trộn giấy phép là không tốt 21:01:22 &lt;str4d&gt; txi2p có lẽ cứ để chỗ cũ cũng ổn, vì nó đã có rất nhiều liên kết 21:01:32 &lt;str4d&gt; psi, nó sẽ không nằm trong repo i2p.i2p 21:01:37 &lt;zzz&gt; hãy để phần còn lại về thư viện sang sau cuộc họp 21:01:39 &lt;psi&gt; oh  21:01:42 &lt;zzz&gt; ok 5) mời str4d 21:01:54 &lt;psi&gt; kk 21:01:54 &lt;str4d&gt; Tôi chỉ định host các git repo hiện có 21:01:57 &lt;str4d&gt; 5) dời lịch 21:02:13 &lt;str4d&gt; Hiện tôi khó tham gia vào giờ họp này vì quá sớm 21:02:21 &lt;str4d&gt; sadie thì khó tham gia vì trùng giờ làm việc 21:02:46 &lt;str4d&gt; Tôi muốn đề xuất chúng ta dời giờ họp muộn hơn một tiếng, như vậy giải quyết cả hai vấn đề. 21:03:16 &lt;str4d&gt; (ít nhất là phần còn lại của mùa hè, chúng ta có thể dời lại khi đổi giờ mùa nếu muốn) 21:03:18 &lt;zzz&gt; bạn vui lòng thảo luận với các thành viên ở châu Âu, vì họ là những người bị ảnh hưởng nhiều nhất 21:03:58 &lt;str4d&gt; Đó là eche|on, và...? 21:03:59 &lt;zzz&gt; bạn thu xếp được gì với họ thì tôi đều ổn. Đó là điều tôi nói ở cuộc họp trước, hoặc có lẽ trước nữa. 21:04:10 &lt;zzz&gt; chủ yếu là ech 21:04:24 &lt;str4d&gt; mmk 21:04:33 &lt;str4d&gt; Tôi sẽ hỏi anh ấy cùng lúc sắp xếp ngân sách 21:04:53 &lt;str4d&gt; Nếu anh ấy ổn, thì có lẽ dễ nhất là cứ đổi giờ luôn và chờ phàn nàn :P 21:05:02 &lt;zzz&gt; hãy thử cho tháng sau và xem thế nào, nhưng đúng là nên hỏi anh ấy trước 21:05:07 &lt;zzz&gt; còn gì nữa ở mục 5) không? 21:05:14 &lt;str4d&gt; Thế là hết từ tôi! 21:05:17 &lt;zzz&gt; còn gì nữa cho cuộc họp không? 21:05:45 &lt;str4d&gt; Chúc mừng Summer Dev mọi người! Hãy khiến I2P Tích Hợp Trở Lại! 21:05:49 * zzz ***bafs*** kết thúc cuộc họp </div>
