---
title: "Cuộc họp nhà phát triển I2P - 02 tháng 2 năm 2016"
date: 2016-02-02
author: "zzz"
description: "Biên bản cuộc họp phát triển I2P ngày 02 tháng 02 năm 2016."
categories: ["meeting"]
---

## Tóm tắt nhanh

<p class="attendees-inline"><strong>Có mặt:</strong> allyourbase, anonimal, C0B4, cacapo, comraden1, eche|on, EinMByte, hottuna, Hummingbird, Irc2PGuest39432, Irc2PGuest76545, Irc2PGuest95462, IrcI2Pd743, JIa3apb_KaraHoBu4, lazygravy, nda, orignal, psi, sadie_i21, str4d, supervillain, The_Tin_Hat, trolly, xcps, Yankee, z3r0fox, zab\__, zzz</p>

## Nhật ký cuộc họp

<div class="irc-log"> 20:00:00 &lt;zzz&gt; Chương trình nghị sự http://zzz.i2p/topics/2014 20:00:00 &lt;zzz&gt; 0) Chào 20:00:00 &lt;zzz&gt; 1) Rà soát các nhiệm vụ đã giao từ cuộc họp ngày 30/12 - http://zzz.i2p/topics/2016 (zzz) 20:00:00 &lt;zzz&gt; 2) Các việc theo sau khác từ CCC - http://zzz.i2p/topics/2019 (zzz) 20:00:00 &lt;zzz&gt; 3) Kế hoạch họp dự án cho 2016 (zzz, Sadie) 20:00:00 &lt;zzz&gt; 4) Mức độ sẵn sàng hợp nhất GMP 6  - http://zzz.i2p/topics/1960 (tuna) 20:00:00 &lt;zzz&gt; 5) Yêu cầu đưa http://secure.tinhat.i2p vào trang chủ console - http://zzz.i2p/topics/236?page=3#p10884 (david) 20:00:00 &lt;zzz&gt; 6) Đề xuất Bộ Quy tắc Ứng xử - http://zzz.i2p/topics/2015 (Sadie) 20:00:02 &lt;lazygravy&gt; Có liên kết tới nó trong bài blog về ccc 20:00:05 &lt;zzz&gt; 0) Chào 20:00:09 &lt;zzz&gt; chào 20:00:19 &lt;EinMByte&gt; chào 20:00:21 &lt;psi&gt; chào 20:00:25 &lt;lazygravy&gt; Xin chào 20:00:32 &lt;cacapo&gt; chào 20:00:33 &lt;sadie_i21&gt; chào 20:00:37 &lt;zzz&gt; 1) Rà soát các nhiệm vụ đã giao từ cuộc họp ngày 30/12 - http://zzz.i2p/topics/2016 (zzz) 20:00:44 &lt;Irc2PGuest76545&gt; Hey 20:00:48 &lt;zzz&gt; ok, chúng ta hãy lướt nhanh qua các mục đang mở thôi 20:00:49 &lt;anonimal&gt; Chào 20:00:50 &lt;Hummingbird&gt; chào 20:00:55 &lt;z3r0fox&gt; Chào 20:01:03 &lt;zzz&gt; gravy sẽ đăng một bài về encrypted leasesets trước ngày 27/1 20:01:11 &lt;zzz&gt; lazygravy, tình hình sao rồi? 20:01:34 &lt;orignal&gt; chào 20:01:37 &lt;lazygravy&gt; zzz: trễ nhiều rồi. Nhưng nó đã “bắt đầu”. Tôi vẫn định viết 20:01:38 &lt;zab__&gt; chào 20:01:44 &lt;trolly&gt; chào 20:01:50 &lt;lazygravy&gt; Có thể đổi chủ đề, nhưng quan điểm của tôi vẫn vậy 20:01:51 &lt;zzz&gt; lazygravy, hạn mới là khi nào? 20:02:27 &lt;Irc2PGuest39432&gt; úi 20:02:28 &lt;Irc2PGuest39432&gt; chào 20:02:37 &lt;lazygravy&gt; zzz: cuối tuần dịp President's Day? 20:02:52 &lt;zzz&gt; có ngày cụ thể không? 20:03:10 &lt;lazygravy&gt; 15 Tháng 2 20:03:14 &lt;zzz&gt; ok cảm ơn 20:03:17 &lt;zzz&gt;  Sadie sẽ làm việc với J để đưa bài blog của anh ấy lên  20:03:32 &lt;zzz&gt; sadie_i21, tình hình? 20:03:42 &lt;sadie_i21&gt; giữa tháng 2 20:03:55 &lt;supervillain&gt; có ai uống vodka không? 20:04:02 &lt;zzz&gt; Sadie sẽ liên hệ backup để bàn về chiến dịch reseed 20:04:05 &lt;zzz&gt; sadie_i21, tình hình? 20:04:12 &lt;Irc2PGuest76545&gt; chào 20:04:27 &lt;sadie_i21&gt; chưa 20:04:39 &lt;zzz&gt; vui lòng cho hạn mới? 20:06:09 &lt;zzz&gt; ok, ta sẽ tiếp tục, sadie vui lòng báo lại cho tôi 20:06:10 &lt;sadie_i21&gt; giữa tháng 2 cho việc này nữa 20:06:10 &lt;Irc2PGuest95462&gt; chào 20:06:13 &lt;zzz&gt; Củng cố mạng lưới - trang chủ và các trang bổ sung 20:06:13 &lt;zzz&gt; ** str4d, gravy, cacapo: Thêm use cases, đâu là điểm mạnh nhất của chúng ta, thêm “passion” và “fat”, thêm/nổi bật Bote, trước cuối tháng 1 20:06:17 &lt;zzz&gt; ok cảm ơn sadie 20:06:31 &lt;zzz&gt; str4d, lazygravy, cacapo, tình hình? 20:07:08 &lt;cacapo&gt; chúng tôi đang làm nhưng tôi nghĩ cần phản hồi từ cộng đồng 20:07:16 &lt;str4d&gt; chào 20:07:16 &lt;lazygravy&gt; cacapo++ 20:07:22 &lt;Irc2PGuest76545&gt; hallo 20:07:40 &lt;zzz&gt; vui lòng cho hạn mới? 20:08:42 &lt;cacapo&gt; ngoài ra tôi không chắc rõ mục đích cuối cùng. Nó dành cho một bài blog à? 20:08:50 &lt;hottuna&gt; cacapo: nếu bạn cần tôi đọc lại lần nữa, ping tôi nhé 20:08:50 &lt;cacapo&gt; 1 tháng 3 20:09:07 &lt;EinMByte&gt; cũng cố gắng nhắm tới giới nghiên cứu, không chỉ người dùng cuối 20:09:07 &lt;str4d&gt; Theo tôi hiểu thì là chỉnh sửa trang chủ và trang “supported applications”, đúng không? 20:09:18 &lt;zzz&gt; nếu tôi nhớ không lầm thì ý định là tăng cường trang chủ và có thể thêm các trang bổ sung. Không phải bài blog 20:09:33 &lt;zzz&gt; sadie_i21, bạn có thể nói rõ thêm không? 20:09:34 &lt;EinMByte&gt; Ok, vậy thì bỏ qua 20:09:38 &lt;str4d&gt; Đúng 20:09:47 &lt;cacapo&gt; vậy là supo 20:09:59 &lt;cacapo&gt; trang supported applications hả? 20:10:26 &lt;zzz&gt; nếu tôi nhớ không lầm thì ưu tiên là trang chủ. Nếu lan sang các trang khác (mới hay không), cũng ok 20:10:55 &lt;cacapo&gt; thêm nữa: ta có nói về torrents cho PR không? 20:11:06 &lt;zzz&gt; nếu sadie không có gì bổ sung, chuyển tiếp nhé 20:11:22 &lt;zzz&gt; chúng ta có thể bàn chuyện có hay không nói về torrents ngoài cuộc họp 20:11:37 &lt;sadie_i21&gt; không 20:11:38 &lt;str4d&gt; sadie_i21, ý tưởng thiết kế của Simply Secure có lẽ cũng liên quan ở đây. 20:11:39 &lt;str4d&gt; Nếu họ có ý tưởng ngay về trang chủ, điều đó sẽ ảnh hưởng tới cách viết và trình bày phần use cases/ 20:12:00 &lt;zzz&gt; comraden sẽ biên tập / trau chuốt / tăng cường / đăng “câu chuyện I2P” trước cuối tháng 2 20:12:06 &lt;sadie_i21&gt; xin lỗi zzz, mình đang gọi điện... 20:12:09 &lt;zzz&gt; comraden1, bạn có đúng tiến độ cho việc đó không? 20:12:13 &lt;str4d&gt; cacapo, tôi nói là có, nêu bật lợi ích của torrents (ví dụ: tải các phiên bản mới của Tails!) 20:12:17 &lt;psi&gt; sadie_i21: bạn đã bật chuyển tiếp “spam firehose” của press@geti2p.net sang email của bạn chưa? 20:12:42 &lt;zzz&gt; psi, vui lòng trao đổi riêng với sadie 20:12:45 &lt;sadie_i21&gt; chưa, chưa 20:12:50 &lt;psi&gt; ok 20:13:09 &lt;zzz&gt; ok, chúng ta sẽ coi như comraden1 đang đúng tiến độ 20:13:17 &lt;zzz&gt; lộ trình (roadmap) tổng thể và quy trình đặt ưu tiên còn TBD (chưa xác định), nhưng sẽ hình thành qua các cuộc họp dự án đang phát triển  20:13:26 &lt;comraden1&gt; zzz: tôi vẫn chưa đọc bài bạn đăng, như tôi nói với bạn trước đó tôi có việc khẩn cấp phải xử lý 20:13:50 &lt;zzz&gt; mục đó là của tôi và sadie, ta hoãn sang mục 3) 20:13:52 &lt;comraden1&gt; Tôi sẽ xem lịch sử trong tuần này và sẽ phản hồi lại cho bạn & lance với các chỉnh sửa 20:14:05 &lt;zzz&gt; comraden1, bạn có đúng tiến độ cho cuối tháng 2 chứ? 20:14:26 &lt;str4d&gt; zzz, bản nháp chắc chắn rất thú vị :) 20:14:31 &lt;str4d&gt; cacapo, về cách nó hiển thị trên website, tôi nghĩ sẽ ổn nếu chèn các tiêu đề theo năm (chia thành “chương” vậy). Cũng có nghĩa là ta có thể điều hướng theo năm. 20:14:34 &lt;comraden1&gt; zzz: đến giờ thì có :) 20:14:45 &lt;zzz&gt; sadie sẽ xem xét, đưa khuyến nghị hoặc có thể bắt đầu quản lý tickets (khi nào?)  20:14:55 &lt;zzz&gt; sadie_i21, tình hình? hạn chót? 20:15:55 &lt;zzz&gt; ok ta sẽ coi như cô ấy vẫn đang gọi, vui lòng phản hồi lại 20:16:05 &lt;zzz&gt; 4) Android - 20:16:05 &lt;zzz&gt; hơi giống 1) vì là code và gắn với java router, nhưng giống 3) ở chỗ nó là ad hoc hay do một mình str4d đảm đương, và anh ấy đang bị chậm.  20:16:13 &lt;str4d&gt; DM từ @YrB1rd: “Có. Quá. Nhiều.” 20:16:24 &lt;str4d&gt; (vài ngày trước, nhưng bạn hiểu ý rồi ;P) 20:16:57 &lt;zzz&gt; đây không hẳn là một mục công việc, nhưng str4d bạn có đề xuất nào về cách quản lý phát triển android, hay chúng tôi có thể giao cho bạn và/hoặc sadie một nhiệm vụ cụ thể hơn về việc này? 20:17:09 &lt;str4d&gt; Ừ, cơ bản là mọi thứ mà tôi là phụ thuộc chính đều bị phá sản hoàn toàn trong 4-5 tháng vừa rồi. 20:17:36 &lt;zzz&gt; bạn có thể cho chúng tôi một mốc cho bản phát hành 0.9.24, và có lẽ một mốc khác để đưa ra kế hoạch quản lý android tốt hơn? 20:17:39 &lt;str4d&gt; Vì tôi đang viết luận án tiến sĩ. 20:18:08 &lt;str4d&gt; Mục tiêu là nộp vào cuối tuần này, vậy là xong khoản đó, nhưng sau đó tôi cũng sẽ nhận việc trả tiền. 20:18:23 &lt;zzz&gt; 5 Thg 2, tuyệt 20:18:33 &lt;str4d&gt; 0.9.24: sẽ nhắm vào cuối tuần này. 20:18:38 &lt;sadie_i21&gt; zzz - ta có thể quay lại câu hỏi về ticket không - hiện tại tôi chỉ nửa tai ở đây 20:18:56 &lt;zzz&gt; quay lại bây giờ hay quay lại sau? 20:19:16 &lt;sadie_i21&gt; sau  20:19:22 &lt;str4d&gt; Ngoài ra: điều tôi cần là một roadmap tốt hơn, để tôi có thể phát triển chậm mà đúng mục tiêu thay vì “ồ, một bản phát hành I2P nữa sắp tới, tôi cần dọn dẹp chút việc Android để có thể ra bản”. 20:19:23 &lt;zzz&gt; ok, cuối tuần là 7 Thg 2 cho 0.9.24 20:19:48 &lt;zzz&gt; ok str4d, hạn khi nào bạn sẽ có một roadmap? 20:20:42 &lt;zzz&gt; còn gì nữa ở mục 1) không? 20:20:50 &lt;str4d&gt; Tôi có một đống việc cần làm cục bộ, trong repo và trong Trac. Điều tôi cần là thêm người cùng lên kế hoạch. 20:21:30 &lt;zzz&gt; vậy bạn còn không thể đưa ra ngày, đó là dấu hiệu xấu. Bạn có thể đưa lên một bản nháp roadmap từ danh sách việc của bạn không? 20:21:34 &lt;str4d&gt; zzz, tôi nói là 6 Tháng 3, tôi có thể soạn thảo cái gì đó sớm hơn nhưng tôi đoán ta sẽ làm roadmapping cho cái đó cùng với mọi thứ khác trong khi tôi ở đó. 20:21:40 &lt;zzz&gt; ok, 6 tháng 3 20:21:44 &lt;zzz&gt; gọi lần cuối cho 1) 20:21:57 &lt;zzz&gt; 2) Các việc theo sau khác từ CCC - http://zzz.i2p/topics/2019 (zzz) 20:22:13 &lt;zzz&gt; Tôi đưa 2) vào đây chỉ là chỗ giữ chỗ phòng khi có các việc theo sau quan trọng khác 20:22:18 &lt;str4d&gt; Tôi có vài người cần theo dõi tiếp từ RWC 20:22:13 &lt;str4d&gt; (nhân tiện nhét vào 2)) 20:22:26 &lt;zzz&gt; Tôi đã trao đổi với Phillip Winter về Sybil 20:22:39 &lt;zzz&gt; còn ai có các tiếp xúc theo sau thú vị để báo cáo không? 20:23:02 &lt;eche|on&gt; phía tôi không có gì 20:23:25 &lt;zzz&gt; ok, tôi khuyến khích mọi người gửi vài email ra ngoài hoặc làm nghiên cứu bạn muốn làm, vẫn chưa muộn 20:23:26 &lt;anonimal&gt; Chúng ta sẽ bàn VRP trong cuộc họp này chứ? 20:23:26 &lt;eche|on&gt; tài chính sẽ được cập nhật cuối tuần này theo tôi 20:23:44 &lt;zzz&gt; VRP không có trong chương trình, nếu còn thời gian ta có thể thêm nó thành 7) 20:23:49 &lt;zzz&gt; gọi lần cuối cho 2) 20:23:58 &lt;JIa3apb_KaraHoBu4&gt; Dear zzz  ! Tôi rất biết ơn bạn vì đã tạo ra mạng này vì tôi đã gặp những người tuyệt vời ở đây và tìm được nội dung hiếm, vì điều đó ở đất nước chúng tôi người ta bị treo chỗ nhạy cảm lên cây táo. Chúc bạn sống thật lâu! 20:23:58 &lt;C0B4&gt; Xin lỗi, ai đã kiểm tra tính an toàn của 0.9.24 20:24:11 &lt;str4d&gt; Tôi có vài người cần theo dõi từ RWC 20:24:13 &lt;str4d&gt; (nhét vào 2)) 20:24:31 &lt;zzz&gt; 3) Kế hoạch họp dự án cho 2016 (zzz, Sadie) 20:24:44 &lt;lazygravy&gt; Nhân tiện, tôi cần nói với bạn về i2spy str4d. Nhưng chuyện đó để sau/ngoài kênh 20:24:57 &lt;zzz&gt; ok, chỉ là mục ngắn. Chúng ta đã quyết định ở cuộc họp 30/12 là sẽ nghiêm túc hơn về quản lý dự án 20:25:03 &lt;zzz&gt; tổ chức họp hằng tháng 20:25:14 &lt;zzz&gt; và có người đóng vai trò quản lý dự án 20:25:37 &lt;zzz&gt; vậy đây là cuộc họp hằng tháng đầu tiên, và sẽ diễn ra vào thứ Ba đầu tiên mỗi tháng lúc 20:00 UTC 20:25:56 &lt;zzz&gt; trừ tháng tới, sẽ vào Thứ Năm, 7 Tháng 3 20:26:26 &lt;zzz&gt; mục tiêu là tôi sẽ điều hành các cuộc họp này một thời gian, nhưng sau vài cuộc, chuyển giao cho Sadie và để cô ấy làm quản lý dự án của chúng ta 20:26:34 &lt;zzz&gt; nghe ổn chứ? có ý kiến gì không? 20:26:39 &lt;lazygravy&gt; Có vẻ hợp lý. Hy vọng nó sẽ giúp tất cả chúng ta có trách nhiệm hơn. 20:26:59 &lt;comraden1&gt; La 20:27:03 &lt;comraden1&gt; lazygravy++ 20:27:04 &lt;anonimal&gt; Liệu sadie_i21 sẽ lên IRC thường xuyên hơn không? 20:27:15 &lt;xcps&gt; C0B4, đúng lắm! 20:27:15 &lt;lazygravy&gt; anonimal++ 20:27:22 &lt;sadie_i21&gt; okee dokee 20:27:33 &lt;str4d&gt; Nghe ổn với tôi 20:27:42 &lt;zzz&gt; đó là điểm hay, chúng tôi đã nhiều lần khuyến khích sadie_i21 ở đây thường xuyên hơn, tôi biết cô ấy đang chuẩn bị máy tính thứ hai để thuận tiện hơn 20:27:48 &lt;str4d&gt; sadie_i21, tôi vẫn còn tài khoản bouncer - sadie - nếu bạn muốn 20:28:04 &lt;zzz&gt; tôi nghĩ sẽ khó quản lý dự án nếu bạn không ở đây thường xuyên 20:28:28 &lt;anonimal&gt; Chào sadie_i21, chúng ta chưa chào chính thức bao giờ. 20:28:28 &lt;anonimal&gt; Tôi có câu hỏi liên quan PM, nhưng tôi nghĩ có thể đợi? 20:28:30 &lt;str4d&gt; Ít nhất nó cũng giúp bạn không bỏ lỡ PM, v.v. 20:28:39 &lt;zzz&gt; sadie_i21, có tiến triển gì về việc thiết lập để bạn có thể ở đây và xem lại lịch sử không? 20:28:52 &lt;sadie_i21&gt; chào! Tôi đang cố ở đây thường xuyên hơn!! 20:28:57 &lt;anonimal&gt; s/PM-related/Project Management-related/ 20:29:06 &lt;comraden1&gt; str4d: nói với tôi cách thiết lập cái đó cho sadie_i21 ngoài kênh nhé? Twitter hay ở đây đều được 20:29:14 &lt;sadie_i21&gt; vâng, zzz - đã xong và đã thiết lập 20:29:43 &lt;zzz&gt; ok, chúng ta có kế hoạch chuyển giao chung từ tôi sang sadie, hãy xem vài tháng tới diễn ra thế nào 20:29:47 &lt;eche|on&gt; xin lỗi ngắt lời, vì sadie sẽ làm quản lý, cô ấy cần hệ thống để tổ chức 20:30:01 &lt;eche|on&gt; ý là phần cứng cô ấy cần, xin lỗi 20:30:20 &lt;zzz&gt; echelon hả? 20:30:41 &lt;str4d&gt; comraden1, ok 20:31:00 &lt;zzz&gt; còn gì nữa ở 3) không? 20:31:05 &lt;comraden1&gt; eche|on: tôi đã lắp một máy cho cô ấy nên có lẽ không cần, nhưng đó là quyết định của cô ấy nếu muốn thêm thiết bị mới 20:31:14 &lt;eche|on&gt; zzz: xin lỗi, chúng ta đã nói về một bộ PC cô ấy cần, và cô ấy nên liên hệ với tôi 20:31:23 &lt;zzz&gt; ok 20:31:29 &lt;zzz&gt; 4) Mức độ sẵn sàng hợp nhất GMP 6  - http://zzz.i2p/topics/1960 (tuna) 20:31:35 &lt;zzz&gt; hottuna, tình hình mới nhất? 20:31:38 &lt;eche|on&gt; nếu vậy thì theo tôi là ổn, nhưng mọi người ở đây có thể bỏ phiếu yes! 20:31:56 &lt;hottuna&gt; jcpuid cho Windows x86 không hoạt động 20:32:05 &lt;hottuna&gt; Tôi còn hai phương án để thử, rồi tôi hết sạch ý tưởng 20:32:40 &lt;zzz&gt; ok. kytv đã làm thành công 5 năm trước, nếu bạn bế tắc có thể anh ấy giúp 20:32:48 &lt;eche|on&gt; jcpuid là mã C à? 20:32:58 &lt;hottuna&gt; ucpuid cho osx chưa được biên dịch hay thử 20:32:58 &lt;hottuna&gt; jcpuid* 20:33:13 &lt;hottuna&gt; c+asm+java-bindings 20:33:13 &lt;zzz&gt; Tôi muốn các thứ lớn như thế này được chuẩn bị cho 0.9.25 vào giữa tháng 2, vậy ta có khoảng hai tuần để làm cho xong 20:33:24 &lt;anonimal&gt; hottuna: Tôi có thể giúp việc đó. 20:33:31 &lt;str4d&gt; Cũng có một phương án khác ta có thể xem xét 20:33:41 &lt;hottuna&gt; zzz: tôi không thể hứa gì. Tôi đang đụng tường ở đây 20:33:47 &lt;hottuna&gt; anonimal: giúp build osx à? 20:33:48 &lt;str4d&gt; orignal đã nêu rằng triển khai ElGamal của ta có thể hiệu quả hơn rất nhiều. 20:33:52 &lt;hottuna&gt; hay giúp Windows x86? 20:34:02 &lt;hottuna&gt; str4d: bằng cách nào? 20:34:04 &lt;str4d&gt; (hiện tại nó chỉ làm toán ElG trực tiếp) 20:34:07 &lt;hottuna&gt; bằng cách cho nó toàn bộ là C? 20:34:12 &lt;zzz&gt; đừng lạc đề sang ElG 20:34:17 &lt;zzz&gt; trong cuộc họp 20:34:25 &lt;str4d&gt; hottuna, dùng ví dụ: Montgomery ladder hay gì đó 20:34:30 &lt;str4d&gt; Cần nghiên cứu thêm 20:34:35 &lt;hottuna&gt; ok 20:34:41 &lt;IrcI2Pd743&gt;  C0B4 ví dụ, không ai cả. Mọi người chỉ tin lời nói về độ an toàn và ẩn danh của mạng. 20:34:53 &lt;zzz&gt; ok tóm lại là hottuna cần giúp đỡ và thời gian đang trôi, nếu không chúng ta sẽ lỡ .25. mọi người vui lòng giúp nếu anh ấy nhờ 20:35:00 &lt;anonimal&gt; hottuna: Vâng. Dạo này tôi luôn thiếu thời gian + Kovri, nên tôi sẽ làm trong khả năng. 20:35:08 &lt;zzz&gt; còn gì nữa ở 4) không? 20:35:14 &lt;anonimal&gt; hottuna: Liên kết mới nhất ở bài diễn đàn? 20:35:34 &lt;str4d&gt; Tiếc là tôi vô dụng trong việc thử nghiệm 20:35:36 &lt;hottuna&gt; liên kết cho cái gì? 20:35:40 &lt;hottuna&gt; cho jcpuid? 20:35:47 &lt;orignal&gt; str4d, 100% 20:36:18 &lt;zzz&gt; 5) http://secure.tinhat.i2p yêu cầu đưa vào trang chủ console - http://zzz.i2p/topics/236?page=3#p10884  20:36:27 &lt;zzz&gt; The_Tin_Hat, vui lòng nói với chúng tôi về site của bạn 20:37:10 &lt;JIa3apb_KaraHoBu4&gt; Biện hộ - là dành cho kẻ yếu! 20:37:16 &lt;The_Tin_Hat&gt; Site cung cấp một số tutorial thực tế về quyền riêng tư và bảo mật, nhắm tới người dùng trung cấp có thể tiêu hóa được, gồm một số tutorial về i2p và tor 20:38:03 &lt;The_Tin_Hat&gt; Tôi nghĩ nó phù hợp cho những người mới bắt đầu với I2P và/hoặc bảo mật & quyền riêng tư trên internet 20:38:03 &lt;zzz&gt; Tôi biết bạn đã xuất hiện ở thetinhat.i2p một thời gian, còn secure.thetinhat.com tương đối mới thì sao? mỗi cái có từ bao lâu rồi? 20:38:08 &lt;trolly&gt; Tôi biết thetinhat từ lâu 20:38:18 &lt;trolly&gt; Tôi đã dịch một vài tutorial đó 20:38:23 &lt;str4d&gt; zzz, theo tôi hiểu secure.thetinhat.i2p là một khóa EdDSA 20:38:44 &lt;The_Tin_Hat&gt; thetinhat.i2p vẫn tồn tại, nhưng subdomain được thêm vào khi tôi chuyển server và nâng cấp khóa, cùng với tunnels dài hơn 20:38:53 &lt;C0B4&gt; Xin lỗi, nhưng tôi chờ lâu rồi cho câu hỏi này, hay các bạn không trả lời người phàm trần&gt;&gt;&gt; &lt;C0B4&gt; Xin lỗi, ai đã kiểm tra tính an toàn của 0.9.24 20:38:53 &lt;zzz&gt; có ai có câu hỏi hay bình luận gì về yêu cầu này không? 20:38:57 &lt;str4d&gt; Vậy 5a) chúng ta cần mở rộng subscription feeds để cho phép nâng cấp khóa 20:39:16 &lt;zzz&gt; C0B4, chúng tôi đang giữa cuộc họp, xin lỗi 20:39:43 &lt;zzz&gt; str4d, ta sẽ bàn 5a) trong các cuộc họp lộ trình vào tháng tới 20:39:52 &lt;str4d&gt; b 20:40:15 &lt;str4d&gt; Tôi +1 thêm vào. 20:40:47 &lt;hottuna&gt; +1, thêm đi 20:40:52 &lt;anonimal&gt; hottuna: Vâng, jcpuid. 20:40:56 &lt;zzz&gt; ok về yêu cầu secure.thetinhat.i2p đưa vào trang chủ console, nếu không còn câu hỏi hay bình luận nào, vui lòng bỏ phiếu +1 hoặc -1 20:40:59 &lt;lazygravy&gt; +1 20:41:13 &lt;Yankee&gt; Hi, gays! 20:41:23 &lt;trolly&gt; +1 20:41:23 &lt;cacapo&gt; +1 20:41:51 &lt;comraden1&gt; +1 thêm vào 20:41:53 &lt;anonimal&gt; hottuna: Hay chúng ta làm trực tiếp từ mtn bây giờ? (Tôi chưa thấy gì kể từ lần tôi thử) 20:42:24 &lt;zzz&gt; anonimal, chúng ta đã rời chủ đề đó, vui lòng thảo luận chỗ khác, cảm ơn 20:42:32 &lt;zzz&gt; ok gọi lần cuối cho 5) 20:42:37 &lt;z3r0fox&gt; +1 20:43:06 &lt;zzz&gt; không nghe thấy phản đối nào, chúng ta sẽ chấp thuận yêu cầu thinhat, tôi sẽ check in cho .25 20:43:27 &lt;zzz&gt; 6) Đề xuất Bộ Quy tắc Ứng xử - http://zzz.i2p/topics/2015 (Sadie) 20:43:27 &lt;zzz&gt; 6a) Đề xuất và lý do (Sadie) 20:43:27 &lt;zzz&gt; 6b) Câu hỏi cho Sadie 20:43:27 &lt;zzz&gt; 6c) Bình luận ngắn từ những người CHƯA bình luận trên zzz.i2p 20:43:27 &lt;zzz&gt; 6d) Bình luận ngắn từ những người ĐÃ bình luận trên zzz.i2p 20:43:27 &lt;zzz&gt; 6e) Tình nguyện viên trình bày đề xuất cụ thể ở cuộc họp tới 20:43:50 &lt;zzz&gt; Tôi muốn giới hạn chủ đề này khoảng 20 phút. Hôm nay chúng ta sẽ không đưa ra quyết định cuối cùng 20:43:53 &lt;zzz&gt; 6a) Đề xuất và lý do (Sadie) 20:44:01 &lt;zzz&gt; sadie_i21, đến lượt bạn 20:45:30 &lt;zzz&gt; ok chúng ta mất sadie rồi, chuyển sang 6b 20:45:36 &lt;zzz&gt; à, 6c 20:45:40 &lt;Yankee&gt; zzz:  Edward Snowden viết rằng i2p không an toàn 20:45:44 &lt;zzz&gt; 6c) Bình luận ngắn từ những người CHƯA bình luận trên zzz.i2p 20:46:09 &lt;zzz&gt; nếu bạn chưa thêm ý kiến của mình vào luồng trên zzz.i2p, vui lòng bình luận về đề xuất này bây giờ 20:46:13 &lt;orignal&gt; 6, theo tôi CoC hoàn toàn vô dụng 20:46:32 &lt;orignal&gt; một người trưởng thành phải có điều đó trong đầu 20:47:02 &lt;orignal&gt; thay vì tạo ra policy, CoC và những thứ HR tào lao khác 20:47:29 &lt;comraden1&gt; zzz: Tôi ủng hộ coc (đã nhờ lazygravy đăng liên kết tới coc của nsa như ví dụ). Đây là một phần của sự trưởng thành dự án cho phát triển và để đảm bảo rằng chúng ta có thể thu hút nhiều hơn chỉ lập trình viên tham gia I2P 20:47:41 &lt;orignal&gt; làm việc thay vì chính sách 20:47:53 &lt;eche|on&gt; Tôi nghiêng về ý là vì nó lẽ ra đã được tất cả chúng ta thừa nhận, ta cũng có thể viết ra và cố định các quy tắc bất thành văn. Không thay đổi gì cả. 20:48:02 &lt;anonimal&gt; zzz: Tôi ủng hộ CoC. 20:48:04 * orignal tin rằng bạn sẽ có ít lập trình viên hơn 20:48:04 &lt;zzz&gt; còn ai chưa bình luận trên zzz.i2p muốn thêm ý kiến không? 20:48:16 &lt;zzz&gt; vui lòng ngắn gọn 20:49:05 &lt;orignal&gt; ngắn gọn. Chúng tôi sẽ không đưa bất kỳ CoC nào cho i2pd. 20:49:18 &lt;zzz&gt; ok. quay lại 6a). sadie_i21 vui lòng cho chúng tôi biết đề xuất của bạn, bạn định gì, và vì sao 20:49:19 &lt;orignal&gt; hết. 20:50:15 &lt;Yankee&gt; anonimal: Tôi chưa thấy ai chán hơn bạn... 20:50:24 &lt;EinMByte&gt; Có lẽ CoC không quá quan trọng, nhưng tôi không phản đối. 20:50:24 &lt;EinMByte&gt; Nó gần như là hình thức 20:50:40 &lt;anonimal&gt; Một bình luận: 20:50:43 &lt;anonimal&gt; CoC không chỉ bảo vệ nạn nhân mà còn bảo vệ người vi phạm khỏi việc đưa ra quyết định ngu ngốc có hậu quả dài hạn như sự nghiệp hay cá nhân. 20:50:43 &lt;anonimal&gt; Tôi có thể bình luận thêm trong luồng. Hết ý. 20:50:56 &lt;zzz&gt; ok, 6d) mở cho các bình luận khác, ngay cả khi bạn đã bình luận trong luồng trên zzz.i2p 20:51:18 &lt;zzz&gt; ai cảm thấy mình chưa rõ ràng trong luồng hoặc muốn bổ sung? 20:52:03 &lt;sadie_i21&gt; Tôi đang tìm phản hồi về ý tưởng có các tiêu chuẩn cộng đồng  20:52:04 &lt;EinMByte&gt; anonimal: Ừ, nhưng hãy xét tới thực tế là đa số người vi phạm sẽ là ẩn danh. 20:53:00 &lt;allyourbase&gt; Nó sẽ dùng làm gì? Gửi cho phóng viên? Trục xuất thành viên dự án? 20:53:02 &lt;sadie_i21&gt; theo ý của zzz, phù hợp với sự trưởng thành của dự án 20:53:08 &lt;lazygravy&gt; Tôi thấy giống như EinMByte. Nó hoặc vô dụng, hoặc tốt. Không phải sự kiện tận thế như vài người làm quá lên 20:53:08 &lt;anonimal&gt; EinMByte: Đến giờ, tôi thấy 50/50 (một ẩn danh, một không ẩn danh) nhưng tôi hiểu ý bạn. 20:53:08 &lt;lazygravy&gt; Vô dụng ở đây nghĩa là mức bằng 0, không phải âm 20:53:08 &lt;C0B4&gt; anonimal, a priori đó là tội phạm. Sao lại bảo vệ hắn& 20:53:09 &lt;zzz&gt; sadie, bạn chỉ muốn phản hồi chung về ý tưởng bất kỳ tiêu chuẩn hay CoC nào thôi? Bạn chưa (vẫn) đưa ra ví dụ cụ thể để cân nhắc 20:53:26 &lt;comraden1&gt; EinMByte: lý tưởng là ta có thể bắt đầu với các cách để xử lý chuyện này. Tôi sẽ link lại https://github.com/NationalSecurityAgency/SIMP/blob/master/Community_Code_of_Conduct.md vì tôi nghĩ phần vi phạm hướng dẫn là thứ ta có thể thực thi 20:53:31 &lt;psi&gt; Một CoC là vô dụng và tự bắn vào chân theo ý tôi 20:53:37 &lt;EinMByte&gt; anonimal: Ừ nếu bạn định xúc phạm người khác, tốt nhất là nên ẩn danh ;) 20:53:39 &lt;psi&gt; về mặt PR 20:53:39 &lt;Yankee&gt; zzz: Tôi viết rằng người Nga viết client C++. Đúng không? 20:53:57 &lt;zzz&gt; Yankee, chúng tôi đang giữa cuộc họp, xin lỗi 20:54:00 &lt;sadie_i21&gt; ngoài ra, việc có một cái như vậy có giúp chúng ta nếu xin tài trợ, v.v. không 20:54:21 &lt;EinMByte&gt; sadie_i21: Có thể đúng, ý hay. 20:54:33 &lt;zab__&gt; thật à? tài trợ quan trọng đấy 20:54:34 &lt;psi&gt; ngoài ra tôi đã bị cáo buộc gieo rắc FUD  20:54:38 &lt;lazygravy&gt; Debian và hàng nghìn dự án khác dùng và PR của họ vẫn ổn. Làm sao bạn phủ nhận điều này? 20:54:39 &lt;sadie_i21&gt; cảm ơn mọi người đã dành thời gian chia sẻ ý kiến trên diễn đàn về việc này 20:54:50 &lt;anonimal&gt; Yankee: Cút mẹ đi :) 20:54:53 * orignal đồng ý với zab__ 20:55:22 * orignal ủng hộ CoC sau câu vừa rồi của anonimal 20:55:30 &lt;psi&gt; lazygravy: saddie vừa đề xuất tiêu chuẩn cộng đồng mà bạn nói là sẽ không bao giờ xảy ra 20:55:33 &lt;comraden1&gt; zab__: đây là điều sadie_i21 đang nói tới, lập trường mới của NSF ở Mỹ https://www.nsf.gov/news/news_summ.jsp?cntn_id=137466 20:55:41 &lt;anonimal&gt; sadie_i21: Cảm ơn đã đưa ra để mọi người chú ý. 20:55:59 &lt;str4d&gt; sadie_i21, bạn nói cộng đồng nói chung, hay chỉ cộng đồng dev? 20:56:00 &lt;lazygravy&gt; psi: FUD đó cần chấm dứt. Đó là cộng đồng dev 20:56:01 &lt;zzz&gt; ok, sadie_i21 bạn có muốn quay lại cuộc họp tới với một đề xuất cụ thể không? hay không tiếp tục? bước tiếp theo là gì? 20:56:09 &lt;Yankee&gt; anonimal: gì cơ? 20:56:11 &lt;psi&gt; lazygravy: đó không phải fud... 20:56:24 &lt;orignal&gt; mọi người, xin lỗi các bạn nghĩ chửi thề được phép ở đây à? 20:56:32 &lt;sadie_i21&gt; không phải cộng đồng nói chung - không. 20:56:44 &lt;nda&gt; CoC. các bạn sẽ làm gì với ‘người xấu’ về mặt kỹ thuật? (xin lỗi tiếng Anh của tôi) 20:56:44 &lt;IrcI2Pd743&gt; sadie_i21, bạn không phải làm HR trong công việc à? 20:57:06 &lt;lazygravy&gt; psi: là như vậy. Nhưng đây là thảo luận ngoài kênh. 20:57:09 * zab__ mỉm cười 20:57:25 &lt;zab__&gt; Yankee: ,   20:57:25 &lt;nda&gt; viết thư cho chính phủ hay gì? 20:57:34 &lt;C0B4&gt; an 20:57:45 &lt;psi&gt; CoC là thứ không phù hợp với i2p 20:57:52 &lt;zzz&gt; có tình nguyện viên nào làm việc trên một đề xuất cụ thể cho tháng sau, dựa trên các bình luận ở đây và trong luồng trên zzz.i2p không? 20:57:52 &lt;C0B4&gt; anonimal,       ? 20:58:07 &lt;orignal&gt; zab__,          20:58:15 &lt;eche|on&gt; nda: ở mức cuối, loại khỏi nhánh dev chính bằng java của chúng ta một thời gian? 20:58:17 &lt;IrcI2Pd743&gt; anonimal,  . , -,  , .  ? 20:58:21 &lt;zzz&gt; mọi người, vui lòng bám sát chủ đề và dùng tiếng Anh, cảm ơn 20:58:23 &lt;sadie_i21&gt; hãy đưa ra một đề xuất cho cuộc họp tới 20:58:40 &lt;zzz&gt; ok, có ai tình nguyện làm cùng sadie không? 20:58:44 &lt;orignal&gt; zzz, anonimal là người đầu tiên 20:58:53 &lt;IrcI2Pd743&gt; zzz, xin lỗi, nhưng còn bạn là developer trước tiên 20:58:56 &lt;comraden1&gt; zzz: Tôi có thể hỗ trợ ai đó với liên kết ý tưởng, v.v. Tôi không thể tự cam kết làm hết vì cuộc sống của tôi đang rối tung :) 20:58:58 &lt;orignal&gt; anh ấy nói điều gì đó rất xúc phạm cho mọi người 20:59:02 &lt;IrcI2Pd743&gt; *của bạn 20:59:04 &lt;nda&gt; eche|on ôi cảm ơn câu trả lời 20:59:10 &lt;zab__&gt; Tôi hứa sẽ đọc kỹ CoC và có ý kiến 20:59:19 &lt;anonimal&gt; zzz sadie_i21: Tôi muốn giúp. 20:59:35 &lt;lazygravy&gt; Tôi không nghĩ chúng ta đã đồng ý về một văn bản cụ thể 20:59:48 &lt;anonimal&gt; Tôi cần dành thêm thời gian cho java i2p hơn là VRP và viết lại/tổ chức lại tài liệu. 20:59:49 &lt;lazygravy&gt; (Điều này rất quan trọng, theo tôi. Một bản có thể được viết cực tệ) 21:00:04 &lt;zzz&gt; ok. Tóm lại có vẻ như nhiều “thành viên nhóm” (có quyền checkin hoặc trên trang nhóm của chúng ta) ủng hộ hơn là phản đối, trong khi ở nhóm không-phải-thành-viên-nhóm thì nhiều người phản đối hơn 21:00:21 &lt;str4d&gt; lazygravy, vâng. Và tôi cũng không nghĩ văn bản cụ thể sẽ được đồng ý ở cuộc họp tới 21:00:21 &lt;str4d&gt; họp* 21:00:25 &lt;zzz&gt; Tôi nghĩ cả hai nhóm đều quan trọng để cân nhắc, vì người không phải thành viên nhóm có thể trở thành thành viên nhóm 21:00:39 &lt;zab__&gt; lý tưởng là chúng ta nên có hơn một ứng viên coc 21:00:41 &lt;str4d&gt; Tôi nghĩ chúng ta có một đống đề xuất, cũng như nhiều lý do ủng hộ và phản đối. 21:01:13 &lt;zzz&gt; Vì tôi nghĩ tôi sẽ là người phân xử cuối cùng về bất kỳ mã hay quy trình nào, tôi không hề muốn áp dụng thứ gì mà không có đồng thuận rộng rãi hay gần như nhất trí 21:01:21 &lt;str4d&gt; Điểm bắt đầu hay là vài người xem các lựa chọn đề xuất, phân tích ưu/nhược 21:01:38 &lt;zzz&gt; ok, sadie có vẻ như tên bạn ở nhiệm vụ mang lại điều gì đó vào tháng tới 21:01:44 &lt;zzz&gt; còn gì nữa ở 6) không? 21:02:02 &lt;sadie_i21&gt; đã ghi nhận 21:02:10 &lt;str4d&gt; Nghiên cứu thêm về ấn tượng tích cực và tiêu cực của “CoC” hay tương tự sẽ hữu ích (ví dụ: vấn đề tài trợ ở trên, hay ấn tượng tiêu cực có vẻ là phản đối chính) 21:02:16 &lt;EinMByte&gt; Tôi không thể quyết định cho đến khi thực sự thấy một đề xuất, tôi nghĩ vậy 21:02:17 &lt;str4d&gt; Nhưng việc đó sẽ tốn công hơn 21:02:34 &lt;nda&gt; và với CoC các bạn sẽ không làm gì được với “người xấu” không thuộc i2p-team của các bạn? 21:02:44 &lt;zzz&gt; gọi lần cuối cho 6) 21:02:57 &lt;lazygravy&gt; str4d++ 21:03:09 &lt;str4d&gt; nda, CoC hay gì đó chỉ dành cho nhóm dev I2P, đúng vậy 21:03:25 * lazygravy afk, có việc ngoài đời 21:03:27 &lt;eche|on&gt; nda: tại sao chúng ta phải làm? nó là cho i2p-dev-team của chúng ta 21:03:29 &lt;str4d&gt; Cơ bản là chúng ta cần thêm dữ liệu. 21:03:40 &lt;nda&gt; str4d ok cảm ơn 21:03:44 &lt;psi&gt; (tạm thời) 21:03:45 &lt;comraden1&gt; zab__: ý không tệ. Có lý khi xem cái gì sẵn có để sao chép thay vì tự viết 21:03:49 &lt;zzz&gt; ok, tôi tuyên bố kết thúc 6), cảm ơn mọi người 21:03:59 &lt;zzz&gt; 7) VRP anonimal mời bắt đầu 21:04:03 &lt;str4d&gt; Về bản chất, nó sẽ là phần mở rộng của các thỏa thuận dành cho developer mà chúng ta đã phải ký. 21:04:40 &lt;anonimal&gt; Về VRP: Tôi đang chờ phản hồi từ zzz và str4d và cộng đồng. 21:04:57 &lt;anonimal&gt; Sau đó tôi có thể viết lại và hoàn tất ticket. 21:04:59 &lt;nda&gt; tôi đã nghĩ đây là gì đó kiểu “Gọi cảnh sát, có kẻ xấu trong I2P!” xin lỗi thật ) 21:05:01 &lt;comraden1&gt; Và bổ sung ý của str4d, nó cũng đảm bảo một mức nền cho những người không ký thỏa thuận dev (như tôi) 21:05:08 &lt;str4d&gt; anonimal, ồ, có cập nhật gì thêm à? Xin lỗi tôi bỏ lỡ. 21:05:09 &lt;zzz&gt; tôi không có số ticket trước mắt. bạn cần gì? Tôi biết str4d vừa gặp Kate gần đây. str4d có gì mới nhất? 21:05:26 &lt;eche|on&gt; VRP là gì` 21:05:26 &lt;eche|on&gt; ? 21:05:36 &lt;str4d&gt; eche|on, Vulnerability Response Process 21:05:37 &lt;anonimal&gt; http://trac.i2p2.i2p/ticket/1119 21:05:37 &lt;zzz&gt; anonimal, bạn có ticket đó không? 21:05:39 &lt;eche|on&gt; à, ok 21:05:52 &lt;eche|on&gt; chủ đề phức tạp 21:06:04 &lt;zzz&gt; tôi không nghĩ chúng ta thậm chí đã quyết định dùng H1, đúng không? Nhưng rõ ràng họ vừa tạo tiếng vang lớn 20:06:15 &lt;str4d&gt; zzz, tôi chưa theo tiếp với Katie về chương trình bug bounty OSS (luận án), nhưng sẽ làm tuần này. 21:06:38 &lt;str4d&gt; Tôi chắc chắn có ấn tượng tốt từ cô ấy, cũng như từ phản hồi của họ trên ticket của chúng ta 21:06:38 &lt;zzz&gt; có phải đây là thứ nên quyết định dứt điểm trong các cuộc họp lộ trình tháng tới không? 21:06:40 &lt;anonimal&gt; Tôi nghĩ đó là rào cản lớn nhất: quyết định H1. 21:06:40 &lt;anonimal&gt; Họ đã bình luận trong ticket, trình bày quan điểm của họ,  21:06:41 &lt;anonimal&gt; Tôi đã trình bày quan điểm của tôi, 21:06:43 &lt;anonimal&gt; kay đã trình bày quan điểm của họ, 21:06:52 &lt;str4d&gt; Katie cũng có những bình luận hay về quy trình chúng ta đang thực hiện 21:07:33 &lt;zzz&gt; Tôi không chắc chúng ta sẽ tập trung đủ để đưa ra quyết định trước tháng Ba. Tôi hơi ngợp với mức chi tiết trong ticket. Có thể là quá nhiều. nhưng cũng có thể không. 21:08:02 &lt;zzz&gt; str4d, chúng ta nên xử lý việc này thế nào và khi nào? 21:08:37 &lt;str4d&gt; Katie thích mức chi tiết và sự cẩn thận chúng ta dành ra để làm cho đúng, để bạn biết 21:08:52 &lt;zzz&gt; được thôi, nhưng tôi quan tâm tới ý kiến của bạn hơn, không phải katie :) 21:09:05 &lt;str4d&gt; zzz, nếu ta có thể tham gia cùng chương trình bug bounty mà Tor dùng, tôi nghĩ điều đó có lẽ sẽ quyết định cho chúng ta 21:09:09 &lt;zzz&gt; làm sao và khi nào ta có câu trả lời 21:09:37 &lt;str4d&gt; vì tôi nghĩ ta sẽ có lượng nhà nghiên cứu lớn hơn so với khi chỉ có một trang miễn phí 21:09:47 &lt;anonimal&gt; Vì việc này bị hoãn từ cuộc họp tháng 12, tôi không háo hức cho một lần hoãn nữa 21:09:47 &lt;anonimal&gt; Nhưng tôi thực sự không ở vị trí để tranh luận hay yêu cầu. 21:09:47 &lt;anonimal&gt; Vậy, cái gì phù hợp với mọi người. 21:09:47 &lt;anonimal&gt; s/exciting/excited/ 21:09:55 &lt;zzz&gt; ừ nhưng bất kể H1, ta vẫn cần một quy trình 21:10:04 &lt;str4d&gt; Đúng vậy 21:10:24 &lt;zzz&gt; vậy tôi đề xuất ta làm việc đó trong các cuộc họp lộ trình tháng Ba. OK? 21:10:31 &lt;str4d&gt; Tôi sẽ xem lại các thay đổi mới nhất của anonimal tuần tới. 21:10:41 &lt;zzz&gt; ok, tôi cũng sẽ làm vậy 21:10:49 &lt;zzz&gt; còn gì nữa ở 7) không? 21:10:54 &lt;str4d&gt; Trước 12 Tháng 2 21:11:02 &lt;IrcI2Pd743&gt; anonimal, Thật bực khi bạn cho phép mình chửi thề trước mặt tôi. 21:11:18 &lt;anonimal&gt; Bốn dòng cuối của tôi có qua không? 21:11:18 * comraden1 phải afk 21:11:29 &lt;zzz&gt; còn gì nữa cho cuộc họp không? 21:11:32 &lt;str4d&gt; anonimal, tôi xem đến s/ 21:11:40 &lt;IrcI2Pd743&gt; anonimal, Tôi yêu cầu lời xin lỗi. 21:11:52 &lt;anonimal&gt; Tôi sẽ xem lại log cuộc họp, tôi nghĩ tôi đã bỏ lỡ nhiều đoạn. 21:11:57 &lt;orignal&gt; 8) câu nói của anonimal 21:12:09 * zzz *bafffs* kết thúc cuộc họp </div>
