---
title: "Cuộc họp các nhà phát triển I2P - 06 tháng 3, 2016"
date: 2016-03-06
author: "zzz"
description: "Biên bản cuộc họp phát triển I2P ngày 06 tháng 3 năm 2016."
categories: ["meeting"]
---

## Tóm tắt nhanh

<p class="attendees-inline"><strong>Có mặt:</strong> EinMByte, sadie, str4d, z3r0fox, zzz</p>

## Nhật ký cuộc họp

<div class="irc-log"> &lt;zzz&gt; 1) VRP/H1/1119 &lt;zzz&gt; 2) 0.9.26 chuyển sang &lt;zzz&gt; 3) Summer of X &lt;zzz&gt; 4) 27-29 hoãn sang cuộc họp tiếp theo &lt;zzz&gt; 0) chào &lt;zzz&gt; chào &lt;str4d&gt; chào &lt;zzz&gt; Tôi sẽ giải thích mục 3) khi đến phần đó &lt;EinMByte&gt; Chào &lt;zzz&gt; 1) VRP/H1/1119 &lt;zzz&gt; http://trac.i2p2.i2p/ticket/1119 &lt;zzz&gt; mọi người đã có dịp theo kịp và rà soát ticket này chưa? * str4d sắp đăng bình luận của mình &lt;zzz&gt; str4d, nhận xét tổng thể? &lt;str4d&gt; Nhìn chung tôi thấy khá tốt. Tôi thích phản hồi tích cực từ những người làm việc này chuyên nghiệp :) &lt;zzz&gt; Tôi nghĩ về cơ bản ta đang đi đúng hướng &lt;zzz&gt; ticket này đã tồn tại 2 năm rồi. bạn đã nêu H1 14 tháng trước. ta có các bản nháp quy trình VRP của anonimal từ tháng 9 &lt;zzz&gt; tôi nghĩ trong khoảng thời gian đó, h1 đã trở nên khá chính danh &lt;str4d&gt; Tôi đồng ý với zzz rằng các điểm về sau bị quy định quá mức, nhưng tôi nghĩ các phần quy trình và phản hồi (mục III và IV) có mức độ chi tiết phù hợp &lt;zzz&gt; tôi không còn nghi ngại gì về việc dùng h1 &lt;EinMByte&gt; Đúng, dù tôi chỉ theo dõi thảo luận từ xa, phản hồi lỗ hổng nên theo thủ tục chặt chẽ hơn hiện nay. H1 có thể là một lựa chọn tốt cho việc đó. &lt;EinMByte&gt; s/options/option &lt;str4d&gt; Tôi cũng +1 cho h1, vì các lý do tôi đã nêu trong ticket. &lt;zzz&gt; str4d, bạn đã gặp katie của h1 cách đây không lâu đúng không? có thể kể cho chúng tôi về buổi gặp đó chứ? &lt;z3r0fox&gt; Chào &lt;str4d&gt; Đúng vậy! Tôi gặp cô ấy ở Kiwicon 9 &lt;str4d&gt; Tôi hỏi cô ấy về tweet tôi đăng, mà arice đã phản hồi trong ticket &lt;str4d&gt; Hóa ra arice thực sự đã email cho cô ấy một liên kết đến ticket của chúng ta để hỏi liệu phản hồi của anh ấy có ổn không, và cuối cùng cô ấy đã xem ticket ngay trên điện thoại trong khi đang họp khác :P &lt;str4d&gt; Cô ấy cũng thích nó :P &lt;zzz&gt; còn chuyện tài trợ và những gì Tor đang làm với họ thì sao? &lt;str4d&gt; Cô ấy nói là nó sẽ diễn ra, và có ám chỉ rằng chúng ta có thể tham gia cùng chương trình &lt;zzz&gt; ngoài ra, ấn tượng chung về công ty h1 sau khi gặp katie? &lt;str4d&gt; Tôi vẫn chưa theo đến cùng việc này, vì 1) luận văn, và 2) chẳng có ích gì khi tham gia bất kỳ chương trình nào nếu rồi ta không dùng h1 &lt;str4d&gt; zzz, rất tích cực &lt;zzz&gt; có ai phản đối việc dùng h1 không? &lt;str4d&gt; Họ có vẻ rất giỏi việc của mình, và Katie chắc chắn đang phát triển rất tốt ở đó &lt;zzz&gt; ta có thể “bật công tắc” h1 ngay để chạy thật không hay cần làm gì trước? &lt;str4d&gt; Nếu chọn h1, tôi nghĩ cần làm các việc sau: &lt;str4d&gt; - Ta hoàn thiện VRP và đưa lên website &lt;str4d&gt; - Ta chỉnh sửa nội dung trang đầu của trang h1 &lt;str4d&gt; (những thứ như cách ta phản hồi, ta coi cái gì là in-scope, v.v.) &lt;zzz&gt; VRP phải xong trước khi h1 mở công khai? &lt;str4d&gt; - Ta quyết định đội phản hồi &lt;str4d&gt; - Ta chuyển sandbox sang closed beta, nơi chúng ta mời một vài nhà nghiên cứu &lt;str4d&gt; - Khi đã quen nền tảng, lưu lượng báo cáo, v.v., thì mở công khai &lt;zzz&gt; bạn thực sự nghĩ phản hồi sẽ đổ về ngay ngày ta bật sao? &lt;str4d&gt; Có thể &lt;str4d&gt; Katie nói với tôi là có một số nhà nghiên cứu rất muốn giúp các dự án mã nguồn mở, nếu họ tìm thấy chúng &lt;zzz&gt; tôi không nghĩ ta cần chuẩn bị mọi thứ hoàn hảo. không phải các nhà nghiên cứu sẽ bắt đầu hack ngay ngày đầu &lt;zzz&gt; nhất là khi không có tiền bạc liên quan &lt;zzz&gt; closed beta nghĩa là họ phải cho họ vào? &lt;str4d&gt; Đúng &lt;str4d&gt; Về cơ bản h1 mời chừng 10 nhà nghiên cứu có thể dùng trang của chúng ta &lt;EinMByte&gt; Bạn có biết ai sẽ được mời không? &lt;zzz&gt; vậy tạm gác VRP và đội phản hồi sang một bên, ai sẽ chỉnh trang h1 của ta cho sẵn sàng? str4d? &lt;str4d&gt; Tôi không nhớ chi tiết chính xác &lt;str4d&gt; (liệu chúng ta tự mời người qua h1 hay họ tìm nhà nghiên cứu từ nhóm đã đăng ký sẵn) &lt;str4d&gt; Ý tưởng là để ta không bị ngập trong các ticket tệ trước khi quen cách phản hồi chúng &lt;str4d&gt; Nhưng theo tôi (IMHO) nó cũng giúp ta bắt đầu xây dựng quan hệ trực tiếp với một vài nhà nghiên cứu &lt;zzz&gt; bạn có cảm nhận xem mọi người đều đang đuổi theo bounty trên h1 hay các chương trình miễn phí cũng nhận được nhiều báo cáo không? &lt;EinMByte&gt; Chắc vậy, ít nhất là với những người đang dùng h1 &lt;str4d&gt; Cá nhân tôi không có cảm nhận rõ về việc đó &lt;EinMByte&gt; zzz: Có khả năng sau này đưa ra bounty không? &lt;str4d&gt; Nhưng Katie nói chắc chắn có những nhà nghiên cứu muốn giúp các dự án FOSS (phần mềm tự do và mã nguồn mở) nếu họ xác định được chúng &lt;zzz&gt; hiện có người đang tài trợ bounty cho Tor, nên là có &lt;sadie&gt; Tôi có thể giúp str4d về trang chính h1 &lt;str4d&gt; cảm ơn sadie &lt;EinMByte&gt; I2P có khoản tiết kiệm kha khá, sao không dùng một phần cho bounty &lt;zzz&gt; tốt, vậy sadie và str4d sẽ lo phần h1 cho sẵn sàng &lt;str4d&gt; EinMByte, ta có thể chuyển sang bounty, nhưng ban đầu thì không, theo tôi &lt;zzz&gt; 1mb chắc chắn ta có thể nếu muốn &lt;zzz&gt; còn gì về h1 nữa không hay ta chuyển sang vrp? &lt;EinMByte&gt; Hãy xem nó vận hành thế nào khi không có bounty &lt;str4d&gt; Và như đã nói, hiện có chương trình trên h1 tài trợ bounty cho các dự án FOSS &lt;z3r0fox&gt; Beta có vẻ là cơ hội tốt cho đội phát triển các phản hồi đối ngoại phòng khi một lỗi thực sự nghiêm trọng bị công khai &lt;str4d&gt; mà ta có thể tham gia &lt;zzz&gt; ai còn gì thêm về h1 không &lt;zzz&gt; được rồi, xem VRP trong ticket nhé * str4d đăng bình luận của mình &lt;zzz&gt; ta đang rà soát bản nháp tháng 11 của anonimal &lt;zzz&gt; nhưng đừng đi từng điểm &lt;zzz&gt; ấn tượng tổng thể về bản nháp tháng 11 và ta đi tiếp từ đây thế nào? &lt;str4d&gt; &lt;str4d&gt; Tôi đồng ý với zzz rằng các điểm về sau bị quy định quá mức, nhưng tôi nghĩ các phần quy trình và phản hồi (mục III và IV) có mức độ chi tiết phù hợp * zzz dành một phút đọc bình luận của str4d &lt;zzz&gt; ok có vẻ ta nhìn chung đồng ý rằng bản nháp tháng 11 là khởi đầu tuyệt vời và ta thống nhất sơ bộ về các chỉnh sửa cần thiết &lt;zzz&gt; tôi muốn nhận giai đoạn cuối từ anonimal, tức là str4d và tôi sẽ hoàn tất các chỉnh sửa, đăng lên website, và tập hợp một đội &lt;str4d&gt; Nghe ổn &lt;zzz&gt; mọi người thấy sao? &lt;str4d&gt; Cũng cần chỉnh sửa để hướng tới h1 thay vì Trac riêng tư &lt;zzz&gt; có ai xung phong giúp chúng tôi làm bản cuối không? &lt;zzz&gt; ta không muốn quy trình bám quá sát công cụ cụ thể (mtn, h1, v.v.). Nó nên đủ mức cao để tránh phần lớn chuyện đó &lt;str4d&gt; Đúng &lt;str4d&gt; Và dù sao ta cũng sẽ lặp lại cải tiến nó &lt;zzz&gt; không cần hoàn hảo ngay từ đầu &lt;str4d&gt; Đó là một lý do nữa để ban đầu làm private beta &lt;zzz&gt; ok str4d khi nào ta sẽ xong việc đó? &lt;sadie&gt; bản nháp vrp trông ổn &lt;zzz&gt; cuối tháng Ba? &lt;str4d&gt; nghe ổn &lt;zzz&gt; ok còn gì ở mục 1) ?? &lt;zzz&gt; chuyển sang 2) 0.9.26 xem lại &lt;zzz&gt; còn bình luận nào khác không? đáng tiếc tôi vẫn chưa cập nhật roadmap trên website &lt;zzz&gt; nên tôi có thể giơ ghi chú lên trước camera &lt;zzz&gt; xin lỗi lẽ ra tôi nên làm phần website. &lt;zzz&gt; nhưng tôi đã đưa 3 log cuộc họp gần nhất, bao gồm thứ Năm và thứ Sáu rồi, lên website &lt;zzz&gt; chắc tôi sẽ làm việc đó cho đến khi kytv quay lại &lt;zzz&gt; khi nào họp tiếp, tôi sẽ đưa .26 vào chương trình nghị sự để xem lúc đó &lt;zzz&gt; còn gì ở mục 2) không? &lt;zzz&gt; ok chuyển sang 3) summer of x &lt;zzz&gt; str4d bạn giải thích ý tưởng của chúng ta nhé &lt;str4d&gt; Ý tưởng là ta tập trung phát triển trong ba tháng vào các thành phần hướng người dùng và nhà phát triển của I2P &lt;str4d&gt; tức là những thứ mọi người thực sự quan tâm, hơn là tinh chỉnh streaming ;P &lt;str4d&gt; Và vì thế những thứ dễ làm truyền thông hơn &lt;str4d&gt; Ý tưởng sơ bộ là: &lt;str4d&gt; - Summer of APIs: dành một tháng cập nhật các thư viện của chúng ta, v.v. &lt;str4d&gt; - Summer of Apps: dành một tháng giúp các dự án khác dùng các thư viện đó &lt;str4d&gt; - Summer of Plugins: dành một tháng làm việc trên app và plugin của chính chúng ta &lt;zzz&gt; đúng, đây là về việc phát triển mạng thông qua outreach và làm các app (của ta và của người khác) tốt hơn &lt;str4d&gt; Chuẩn &lt;zzz&gt; ý tôi là, nếu ta có thêm 5 Vuze nữa, ta sẽ lớn gấp 5 lần &lt;EinMByte&gt; Bạn cũng có thể muốn thêm tài liệu vào đó &lt;str4d&gt; Thêm nữa là có cả tinh thần Summer of Code mà ta có thể tận dụng online &lt;EinMByte&gt; không có API tốt nếu thiếu tài liệu đàng hoàng &lt;zzz&gt; nhiều lần chúng ta thấy một dự án nghĩ về I2P nhưng họ không biết nhiều và không nhận được hỗ trợ &lt;str4d&gt; EinMByte, với phần API thì đúng &lt;zzz&gt; đồng ý 1mb &lt;str4d&gt; tức là làm cho thư viện và API của ta dễ dùng nhất có thể cho lập trình viên &lt;z3r0fox&gt; Nghe như một ý tưởng chiến dịch hay! Đáng thử &lt;str4d&gt; ví dụ cập nhật txi2p, libsam, v.v. với SAMv3.3 &lt;EinMByte&gt; Hỗ trợ nhiều ngôn ngữ hơn? &lt;EinMByte&gt; Nhiều tích hợp qua các thư viện hiện có &lt;str4d&gt; Có thể, nếu có lập trình viên hỗ trợ :) &lt;str4d&gt; EinMByte, ừ &lt;zzz&gt; Tôi muốn sadie cũng tham gia phần branding và outreach &lt;EinMByte&gt; Tôi nghĩ công việc của str4d với Twisted rất tốt, sẽ hay nếu làm thêm những thứ tương tự &lt;str4d&gt; Sửa hỗ trợ libtorrent, thử đưa gì đó vào libp2p, v.v. &lt;zzz&gt; summer of i2p, hoặc i2p summer of fun, v.v. &lt;EinMByte&gt; tức là đừng viết API riêng từ đầu mà cung cấp plugin cho bất kỳ framework nào mọi người đang dùng &lt;str4d&gt; EinMByte, chính xác. &lt;zzz&gt; đẩy SAM 3.3, đưa tất cả bridge lib khác nhau lên phiên bản mới, có tài liệu, v.v. &lt;str4d&gt; Hoặc nếu ta cung cấp API riêng, hãy làm nó đơn giản nhất có thể. Điều tôi thích ở libsam là nó chỉ có hai file mà bất kỳ dự án nào cũng có thể bundle (hay lý tưởng là bất kỳ thư viện sẵn có nào) &lt;zzz&gt; có python và go và c và c++ và twisted và libtorrent và libsockets và và và... &lt;zzz&gt; ta sửa đồ của người khác và gửi pull request cho họ &lt;EinMByte&gt; str4d: Đồng ý, API nên dễ bundle. Đó là vấn đề thường gặp với tôi &lt;str4d&gt; Trong khi đó diễn ra, ta có thể hỏi các dự án khác xem họ có muốn giúp đưa I2P vào app của họ không &lt;zzz&gt; tại sao libtorrent lại không hoạt động? ai có thể tìm hiểu và sửa nó? &lt;zzz&gt; ^^ làm ví dụ &lt;str4d&gt; Rồi ở giai đoạn tiếp theo của SoX, ta làm việc về hướng dẫn họ và giúp họ dùng các thư viện và API mới cập nhật &lt;EinMByte&gt; nghe ổn &lt;str4d&gt; Sẽ thật tuyệt nếu có sự tham gia của i2pd và kovri nữa, ít nhất là phần API &lt;str4d&gt; vì ta muốn cuối cùng các app có thể dùng bất kỳ backend I2P nào họ muốn &lt;zzz&gt; tôi nghĩ ta có thể khiến nhiều người hào hứng. Tôi biết psi đang làm nhiều lib khác nhau &lt;zzz&gt; ta cần danh sách tất cả app nhắn tin muốn nhắm mục tiêu &lt;str4d&gt; Và điều này tốt để gắn với outreach hiện tại của chúng ta &lt;EinMByte&gt; Nếu PR tốt thì có thể thành công &lt;EinMByte&gt; Tôi muốn tạo một API C++ đơn giản cho kovri, vào lúc nào đó &lt;zzz&gt; hay đấy 1mb &lt;EinMByte&gt; Khi đó API có thể dùng từ nhiều ngôn ngữ lập trình. Nhưng đây là API lõi, không phải API client (nên trường hợp sử dụng hơi khác) &lt;EinMByte&gt; Về cơ bản nó nên cho phép bất kỳ ứng dụng nào bundle lõi kovri. &lt;zzz&gt; đây sẽ là một dự án mang tính tổng thể để mọi người cùng tham gia &lt;EinMByte&gt; Đồng ý &lt;str4d&gt; Trong danh sách outreach của tôi có Tahoe-LAFS, IPFS, Tox, OpenBazaar, Zeronet... &lt;zzz&gt; ok ta tiến lên thế nào với việc này &lt;zzz&gt; có lẽ sadie có thể đặt cho nó một cái tên ngầu &lt;str4d&gt; Về cơ bản ta có đến cuối tháng Năm để lên kế hoạch &lt;str4d&gt; (trong khi .25 và .26 phát hành) &lt;zzz&gt; vậy là sau .26 &lt;zzz&gt; đưa việc này vào chương trình họp ngày 4 tháng 4 &lt;EinMByte&gt; Ok. &lt;EinMByte&gt; Tuy nhiên PR sẽ phải tham dự &lt;zzz&gt; tháng 6: APIs tháng 7: apps tháng 8: plugins &lt;EinMByte&gt; (vậy giờ là sadie, đúng không?) &lt;zzz&gt; cũng có thể gắn cái này với HOPE &lt;z3r0fox&gt; Rõ ràng tôi chưa biết nhiều chi tiết, nhưng tôi không phải là một tech writer tệ nếu ai muốn giao cho tôi việc chân tay nào đó &lt;zzz&gt; ok nhờ sadie phác thảo thêm một chút vào ngày 4 tháng 4 &lt;sadie&gt; zzz - Tôi có thể lo phần đồ họa/nội dung cùng str4d cho outreach &lt;zzz&gt; ok &lt;zzz&gt; còn gì về summer of x không? &lt;sadie&gt; thêm nữa, tôi sẽ ở HOPE với sticker .. &lt;str4d&gt; Tôi không có gì thêm :) &lt;amnesia&gt; Đặt tên khác Summer of X để nó không nghe vừa vô nghĩa, vừa như phim người lớn? &lt;str4d&gt; amnesia, X là chỗ giữ chỗ &lt;str4d&gt; (cho đến khi nghĩ ra cái hay hơn) &lt;zzz&gt; ok. như tôi nói lúc đầu cuộc họp, tôi muốn hoãn thảo luận về 27-29 và roadmap lớn hơn cùng các mục tiêu cho nửa sau '16 &lt;amnesia&gt; Summer of Targetted Development? &lt;zzz&gt; chúng ta có thích những cuộc họp riêng về roadmap như thế này không? có nên làm lại không? &lt;str4d&gt; amnesia, hơi dài theo tôi &lt;str4d&gt; Chúng ta sẽ nghĩ ra gì đó cho cuộc họp tháng Tư &lt;zzz&gt; gửi ý tưởng cho 'X' cho sadie hoặc đăng đâu đó &lt;str4d&gt; zzz, tôi thích chúng &lt;str4d&gt; Và nhân tiện &lt;zzz&gt; ta muốn một cuộc họp lộ trình khác vào tháng Ba không? &lt;sadie&gt; zzz , ta có thể đăng gì đó lên diễn đàn để mọi người góp tên cho "summer of" không? &lt;zzz&gt; được, sadie &lt;str4d&gt; Điều nữa tôi muốn nêu là lập kế hoạch dài hạn hơn &lt;EinMByte&gt; zzz: Có. Chúng ta cần dài hạn hơn &lt;zzz&gt; chúng ta có bản phát hành .25 cuối tuần tới nên sẽ bận rộn &lt;zzz&gt; có lẽ khoảng 2 tuần nữa họp roadmap lần nữa &lt;EinMByte&gt; Trừ khi ta để sau, nhưng đến lúc nào đó cũng cần thảo luận &lt;str4d&gt; Nghe ổn &lt;z3r0fox&gt; zzz: Tôi nghĩ chúng tốt. Giữ được sự tập trung &lt;str4d&gt; Tôi muốn đề xuất thứ gì đó để mọi người suy ngẫm &lt;EinMByte&gt; zzz: chắc rồi &lt;zzz&gt; muốn quay lại thứ Ba 8 PM hay làm vào cuối tuần? &lt;str4d&gt; Song song với SoX, tôi muốn có thêm hai luồng công việc phát triển song song nữa &lt;str4d&gt; - Di chuyển mật mã (crypto migration) &lt;str4d&gt; - Đại tu UI &lt;str4d&gt; Trở ngại cho cả hai là nghiên cứu và thiết kế, không phải triển khai &lt;EinMByte&gt; Crypto migration có bao gồm NTCP2 không? &lt;str4d&gt; Có &lt;str4d&gt; Vậy trong khi làm phần triển khai SoX, ta cũng rà soát các đề xuất khác nhau, v.v. &lt;zzz&gt; thứ Bảy ngày 19 tháng Ba thì sao &lt;z3r0fox&gt; +1 Cuối tuần &lt;zzz&gt; 20:00 UTC Thứ Bảy ngày 19 tháng 3 &lt;str4d&gt; Mục tiêu là có kế hoạch sẵn sàng để triển khai trong hoặc sau SoX &lt;EinMByte&gt; 19 tháng Ba có vẻ ổn &lt;str4d&gt; Tương tự với UI, ta cần bắt đầu lập kế hoạch thiết kế cho việc đó càng sớm càng tốt (ASAP), vì sẽ tốn nhiều thời gian &lt;sadie&gt; 19 tháng 3 ổn với tôi &lt;zzz&gt; ok sox == summer of x, hiểu rồi &lt;str4d&gt; Đúng (cho đến khi ta đổi nó :P ) &lt;str4d&gt; Phần thiết kế có thể diễn ra song song với mọi thứ khác, và triển khai có thể sau SoX &lt;str4d&gt; Sẽ *rất* tuyệt nếu ta có UI mới sẵn cho CCC &lt;zzz&gt; ok tôi sẽ đăng chương trình nghị sự lên zzz.i2p, kèm ghi chú, kèm log từ cuộc họp hôm nay lên website &lt;str4d&gt; Dù sao cũng là những thứ để nghĩ về &lt;zzz&gt; còn gì cho cuộc họp hôm nay không? * zzz chộp lấy baffer &lt;str4d&gt; Ta có thể bàn thêm ở cuộc họp lộ trình tới &lt;sadie&gt; baff nó đi &lt;str4d&gt; 19 tháng 3 ổn với tôi :) * zzz *baffs* nó &lt;zzz&gt; cảm ơn mọi người </div>
