---
title: "Cuộc họp các nhà phát triển I2P - 06 tháng 9, 2016"
date: 2016-09-06
author: "zzz"
description: "Biên bản cuộc họp phát triển I2P ngày 06 tháng 9 năm 2016."
categories: ["meeting"]
---

## Tóm tắt nhanh

<p class="attendees-inline"><strong>Có mặt:</strong> echelon, EinMByte, orignal, psi, str4d, z3r0fox, zzz</p>

## Nhật ký cuộc họp

<div class="irc-log"> 21:00:01 &lt;zzz&gt; 0) Chào 21:00:01 &lt;zzz&gt; 1) cập nhật 0.9.27 (zzz) 21:00:01 &lt;zzz&gt; 2) Cập nhật Summer of X (sadie/str4d) 21:00:01 &lt;zzz&gt; 3) Ngân sách 33C3 http://zzz.i2p/topics/2150 21:00:01 &lt;zzz&gt; 4) SAM bật theo mặc định (str4d) 21:00:06 &lt;zzz&gt; 0) Chào 21:00:12 &lt;zzz&gt; chào 21:00:13 &lt;psi&gt; chào 21:00:24 &lt;eche|on&gt; chào mừng 21:00:33 &lt;z3r0fox_&gt; Chào 21:00:40 &lt;zzz&gt; 1) cập nhật 0.9.27 (zzz) 21:01:01 &lt;zzz&gt; ok, không có nhiều để báo cáo. chỉ 6K dòng diff kể từ 26 21:01:13 &lt;zzz&gt; tại thời điểm này tôi đoán .27 có lẽ vào giữa tháng 10? 21:01:41 &lt;zzz&gt; đầu mùa hè tôi làm mấy thứ Summer of X, gần đây tôi nghỉ ngơi... nhưng tôi cũng không thấy nhiều hoạt động từ ai khác 21:02:03 &lt;zzz&gt; còn gì về mục 1) không? 21:02:19 &lt;eche|on&gt; không có nhiều về Summer of X 21:03:25 &lt;zzz&gt; 2) Cập nhật Summer of X (sadie/str4d) 21:03:30 &lt;zzz&gt; sadie / str4d mời 21:06:07 &lt;zzz&gt; không nghe thấy gì, tôi sẽ đưa vào chương trình tháng sau 21:06:15 &lt;zzz&gt; 3) Ngân sách 33C3 http://zzz.i2p/topics/2150 21:06:28 &lt;str4d&gt; Chào! 21:06:33 &lt;eche|on&gt; Tỉnh rồi 21:06:33 &lt;zzz&gt; eche|on, bạn có thể cập nhật ngắn gọn về tài chính của chúng ta không? 21:06:45 &lt;str4d&gt; Xin lỗi, vừa bị công việc xao nhãng. Có thể nói về mục 2) vào cuối cuộc họp 21:07:34 &lt;eche|on&gt; tài chính, ok, tổng hiện tại: 37k , 510 BTC, 700 LTC và 1300 XMZ (xấp xỉ) 21:07:47 &lt;eche|on&gt; bts khoảng 540 và LTC khoảng 3.5 21:08:00 &lt;zzz&gt; nghe có vẻ chúng ta đang ở trạng thái khá tốt 21:08:10 &lt;eche|on&gt; năm nay chúng ta đã chi khoảng 4800 rồi 21:08:56 &lt;eche|on&gt; và 10 BTC (mà tôi đã đổi sang ), vậy là năm nay chúng ta nhận được khoảng 5k 21:09:20 &lt;zzz&gt; đối với 33C3, tôi đề xuất làm tương tự năm ngoái... chúng ta trả tiền tất cả vé hội nghị. Và với thành viên dự án đầy đủ, chúng ta sẽ hoàn tiền tối đa $1000 (hoặc euro), hoặc $1500 nếu thật sự cần 21:09:41 &lt;zzz&gt; với những người vận hành một hai dịch vụ, tôi đề xuất chúng ta trả vé hội nghị của họ và tối đa $500 chi phí đi lại 21:10:01 &lt;zzz&gt; mọi người nghĩ sao? 21:10:23 &lt;eche|on&gt; hiện chúng ta có 5 người xin hỗ trợ tiền 21:10:25 &lt;str4d&gt; tôi nghĩ như vậy là hợp lý. 21:11:04 &lt;str4d&gt; eche|on, giả sử các con số trên, tổng chi dự kiến là bao nhiêu? 21:11:13 &lt;zzz&gt; vậy khoảng $4000-$5000, cộng khoảng $500 tiền vé, tôi đoán vậy? 21:11:32 &lt;eche|on&gt; với các quy định này, chúng ta khoảng 4k  tối đa 21:11:39 &lt;zzz&gt; cộng thêm vài trăm cho một bữa tối 21:11:57 &lt;zzz&gt; ồ, ngoài ra, ai CHƯA email cho echelon mà muốn tài trợ, hãy lên tiếng ngay! 21:11:58 &lt;eche|on&gt; 2 người có dịch vụ, 2 người bình thường và 1 người có hoàn cảnh đặc biệt 21:12:07 &lt;eche|on&gt; vé sẽ khoảng 100 mỗi người 21:12:12 &lt;str4d&gt; Ừm. Như vậy giữ chúng ta trong mục tiêu chi tiêu khoảng 10% 21:13:03 &lt;eche|on&gt; hơi vượt, nhưng vẫn ổn 21:13:21 &lt;zzz&gt; nghe như khoảng 5200 gì đó. Chốt ngân sách 6000 euro nhé? 21:13:46 &lt;eche|on&gt; lần trước một số người nhận bằng BTC theo yêu cầu, điều đó làm mọi thứ khá dễ cho tôi^^ 21:14:12 &lt;zzz&gt; đúng, ai đồng ý nhận bằng BTC thì càng tốt 21:14:21 &lt;eche|on&gt; nghe hợp lý 21:14:48 &lt;eche|on&gt; bữa tối có thể chúng ta đến chỗ như năm ngoái hoặc nhỉnh hơn chút, sẽ xem 21:15:02 &lt;zzz&gt; tôi muốn nhấn mạnh rằng chúng tôi muốn thấy mọi người đều có mặt. Dù chúng ta cố dùng tiền một cách khôn ngoan, chúng tôi cũng không muốn ai không tham dự chỉ vì không kham nổi chi phí. 21:15:09 &lt;eche|on&gt; một ít đồ ngọt và những thứ khác cho sự kiện, 6k là ổn 21:15:10 &lt;str4d&gt; tôi chắc chắn vui lòng được hoàn tiền bằng BTC 21:15:48 &lt;zzz&gt; còn gì về mục 3) không? 21:16:15 &lt;eche|on&gt; phía tôi thì không, tôi sẽ trả lời tất cả email ngày mai và sau đó sẽ mua vé 21:16:18 &lt;eche|on&gt; ồ, vé: 21:16:36 &lt;eche|on&gt; nếu BẤT kỳ ai ở đây từ I2P chưa xin tài trợ nhưng muốn vé, gửi mail cho tôi! 21:16:37 &lt;str4d&gt; ai muốn chia sẻ chỗ ở, ping tôi nhé :) 21:16:56 &lt;str4d&gt; eche|on, bạn định mua vé cho tất cả thành viên nhóm à? 21:17:03 &lt;eche|on&gt; đúng 21:17:07 &lt;zzz&gt; ừ. Ech sẽ mua vé. Đừng tự mua 21:17:10 &lt;eche|on&gt; để tránh các rắc rối năm ngoái 21:17:12 &lt;str4d&gt; Cảm ơn :) 21:17:34 &lt;str4d&gt; Và, có đúng là thường bắt đầu khoảng 11 giờ sáng giờ địa phương không? 21:17:56 &lt;zzz&gt; ồ, nhân đang ở mục 3), tôi muốn cảm ơn eche|on vì tất cả những gì anh ấy làm, kể cả việc cập nhật tài chính. Không có bạn chắc chúng ta vỡ nợ rồi! 21:18:02 &lt;str4d&gt; tôi đang cố xem liệu có thể thu xếp chuyến bay đến vào ngày 27 không 21:18:02 &lt;eche|on&gt; ồ, chúng ta chủ yếu gặp nhau tại chỗ lúc 11am/12am và ở lại đến 1,2 am 21:18:05 &lt;eche|on&gt; nhưng một số bài nói kết thúc lúc 3 am 21:18:10 &lt;zzz&gt; ok, đừng bàn chuyện hậu cần ở đây 21:18:17 &lt;zzz&gt; còn gì về mục 3) không? 21:18:19 &lt;str4d&gt; (nếu không tôi phải đi vào tối 25) 21:18:34 &lt;str4d&gt; eche|on, ừm, cảm ơn. Và vâng, cảm ơn lớn vì đã giữ chúng ta nổi! :D 21:18:55 &lt;zzz&gt; 4) SAM bật theo mặc định (str4d) 21:18:59 &lt;zzz&gt; str4d mời 21:19:08 &lt;eche|on&gt; cảm ơn tất cả nhà tài trợ (vừa nhận một khoản với dòng "do not spent all money on useless designers" 21:19:39 &lt;str4d&gt; Được rồi 21:20:29 &lt;str4d&gt; tôi nghĩ rằng với sự gia tăng của các ứng dụng dùng SAM API, chúng ta nên cân nhắc có bật nó mặc định không, và nếu có thì làm thế nào 21:20:51 &lt;str4d&gt; tương tự như cách Tor bật control port của họ theo mặc định, để các ứng dụng nhìn chung có thể giả định nó luôn sẵn có 21:21:07 &lt;eche|on&gt; tôi nghĩ SAM khá ổn định và không phải lý do khiến một router dễ hỏng 21:21:19 &lt;eche|on&gt; tôi bỏ phiếu đồng ý, bật mặc định 21:21:25 &lt;zzz&gt; có ai phản đối không? 21:21:37 &lt;EinMByte&gt; đối với tôi có vẻ hợp lý 21:21:55 &lt;EinMByte&gt; vấn đề duy nhất tôi thấy là xung đột cổng 21:22:07 &lt;str4d&gt; Ừm 21:23:08 &lt;eche|on&gt; tôi không thấy vấn đề đó trên bản cài mới 21:23:10 &lt;zzz&gt; cách làm thông thường là đổi clients.config, cái đó chỉ ảnh hưởng bản cài mới. Còn cách khác thì... khó hơn 21:23:12 &lt;eche|on&gt; vì tất cả đều là localhost 21:23:27 &lt;str4d&gt; tôi biết Tor đã cân nhắc về bảo mật khi luôn mở control port 21:23:29 &lt;eche|on&gt; tôi sẽ KHÔNG bật nó trên bản cài cũ 21:23:36 &lt;EinMByte&gt; eche|on: ý tôi là có thể có dịch vụ khác (không liên quan I2P) dùng cùng cổng 21:23:43 &lt;str4d&gt; và họ khuyến khích dùng chế độ Unix socket thay thế 21:23:50 &lt;str4d&gt; (với xác thực cookie cục bộ) 21:23:58 &lt;zzz&gt; tôi không nghĩ ứng dụng có thể 'giả định nó luôn sẵn có', họ sẽ luôn cần xử lý lỗi và thông báo cho người dùng một cách phù hợp 21:24:01 &lt;eche|on&gt; EinMByte: đúng, nhưng đó là localhost, và điều đó nên được cảnh báo 21:24:08 &lt;str4d&gt; nhưng đó không quá đáng lo với chúng ta, vì bất cứ thứ gì kết nối được tới SAM chỉ có thể điều khiển các tunnel của chính nó 21:24:33 &lt;str4d&gt; (trừ khi họ đoán được tên phiên của các tunnel thuộc client khác) 21:24:36 &lt;EinMByte&gt; eche|on: Ok, nếu cổng đã bị chiếm thì đừng bật SAM và cảnh báo? 21:24:41 &lt;eche|on&gt; EinMByte: đó là cách hợp lý để làm việc đó^^ 21:24:42 &lt;str4d&gt; zzz, đúng, ứng dụng không thể giả định 21:24:48 &lt;str4d&gt; lý do là tính dễ dùng 21:24:58 &lt;str4d&gt; vậy 'phương án đơn giản' là 'khởi động I2P; dùng ứng dụng' 21:25:06 &lt;zzz&gt; vậy sau nhiều năm bị tắt, bật nó bây giờ có thể không tạo khác biệt nhiều 21:25:16 &lt;str4d&gt; phương án hiện tại là 'khởi động I2P; tìm trang để bật SAM; bật SAM; dùng ứng dụng' 21:25:33 &lt;zzz&gt; fyi tôi đã tách /configclients, cái đó sẽ có trong .27 21:25:36 &lt;eche|on&gt; Theo quan điểm của tôi: đa số router i2p đã bật SAM rồi 21:25:39 &lt;eche|on&gt; nếu không thì &gt;90% 21:25:41 &lt;str4d&gt; động lực chính của tôi là giảm ma sát 21:25:48 &lt;str4d&gt; cho người dùng mới 21:25:54 &lt;str4d&gt; nên tôi đồng ý việc này chỉ áp dụng cho bản cài mới 21:26:19 &lt;EinMByte&gt; nghe ổn. 21:26:27 &lt;zzz&gt; nhân tiện, tôi vẫn chưa thấy bằng chứng cho 'sự gia tăng của ứng dụng dùng SAM' của bạn 21:26:30 &lt;str4d&gt; eche|on, ừ, Tor có vấn đề xung đột cổng tương tự với Orbot trên một số điện thoại Samsung 21:26:46 &lt;psi&gt; sam nên bật mặc định để mọi người không phải tự bật 21:26:50 &lt;EinMByte&gt; zzz: Có lẽ đây chính xác là điều cần thiết ;) 21:26:51 &lt;zzz&gt; nhưng tôi cũng không phản đối đề xuất 21:26:53 &lt;zzz&gt; heh 21:27:05 &lt;str4d&gt; zzz, Tahoe-LAFS sắp ra mắt với hỗ trợ I2P tích hợp sẵn 21:27:19 &lt;EinMByte&gt; nhắc tôi cổng SAM mặc định là gì nhỉ? 21:27:21 &lt;zzz&gt; ok, có vẻ chúng ta đã đồng thuận? 21:27:32 &lt;str4d&gt; 7656 21:27:52 &lt;zzz&gt; còn gì về mục 4) không? 21:28:36 &lt;EinMByte&gt; str4d: Ok, không nghĩ ra thứ phổ biến nào dùng cổng đó 21:29:09 &lt;zzz&gt; 2) Cập nhật Summer of X (sadie/str4d) 21:29:14 &lt;zzz&gt; sadie / str4d mời 21:29:35 &lt;str4d&gt; Được! 21:29:45 &lt;str4d&gt; I2P Summer Dev theo tôi là một thành công 21:30:06 &lt;str4d&gt; chúng ta không có cộng tác viên mới nào (ít nhất theo tôi thấy) 21:30:42 &lt;str4d&gt; (đã có vài người ở một trong những buổi họp đầu mà có lẽ chúng ta nên theo sát...) 21:30:45 &lt;eche|on&gt; chúng ta có một buildbot mới 21:30:52 &lt;zzz&gt; tôi không thấy bài blog tháng 8 đã hứa... liệu chúng ta có bài tháng 9 không? 21:30:54 &lt;str4d&gt; nhưng chúng ta đã tiến bộ xuất sắc ở một số mặt hướng tới người dùng và nhà phát triển 21:30:56 &lt;str4d&gt; như tôi đã đề cập, bản phát hành Tahoe-LAFS tiếp theo sẽ có hỗ trợ I2P tích hợp sẵn thông qua thư viện txi2p của tôi 21:31:13 &lt;str4d&gt; zzz, ừ, tôi không có thời gian làm. Tôi sẽ viết một bài tổng kết vào cuối tuần này 21:31:20 &lt;zzz&gt; tuyệt 21:31:47 &lt;str4d&gt; Tôi có phần công việc Zeronet nội bộ mà tôi muốn đưa vào bài tháng 8, nhưng tiếc là chúng tôi không thể làm cho i2p.socket hoạt động đúng với gevent... 21:32:05 &lt;str4d&gt; nhưng tôi nghĩ tôi sẽ tạo một PR với nó cuối tuần này, rồi xem thế nào 21:32:33 &lt;zzz&gt; tahoe là gì, ít nhất 5 năm kể từ khi chúng ta tạo ticket trên site của họ. zooko làm việc không nhanh 21:33:05 &lt;eche|on&gt; ít nhất bây giờ nó đã xong 21:33:21 &lt;str4d&gt; vì vậy về khả năng dùng của dev, chúng ta đã tiến triển tốt với i2p.socket và txi2p, và với SAM API được bật mặc định, sẽ ít ma sát hơn khi thêm I2P vào ứng dụng Python 21:33:25 &lt;eche|on&gt; giờ chúng ta cần tải lên/tải xuống song song, nếu không tahoe-lafs sẽ bò 21:33:55 &lt;eche|on&gt; nhân tiện, một người dùng vừa hỏi tôi vài phút trước về công việc phát triển python trong I2P 21:34:04 &lt;str4d&gt; chúng ta đã tiếp cận một số ứng dụng tiềm năng mới, nhưng cần làm nhiều hơn ở mảng đó 21:34:28 &lt;str4d&gt; (đặc biệt IPFS và OpenBazaar đều hứng thú nhưng hiện tiến độ ở đó không tiến triển) 21:34:49 &lt;EinMByte&gt; BTW, xin lỗi; trước đó tôi nói sẽ cố làm gì đó cho Summer of X, nhưng nó đến quá sớm đối với kovri 21:34:53 &lt;zzz&gt; điều vẫn đang trong tình trạng tệ sau summer of x là Bote. Lâu lắm rồi không có phát hành, và khoảng 40 (!) ticket trên trac, bao gồm cái về classpath mà tôi nghĩ chặn .27 ... Bạn còn định làm Bote nữa không hay chúng ta nên bỏ qua? 21:35:30 &lt;str4d&gt; zzz, tôi có kế hoạch, và tôi đã làm việc trên đó 21:35:38 &lt;eche|on&gt; ai đó nên làm bote. nó quan trọng hơn syndie hoặc i2phex 21:36:05 &lt;zzz&gt; tôi cần biết liệu chúng ta phải đổi gói deb để sửa bote, hay có thứ khác sai, hoặc chúng ta không quan tâm 21:36:32 &lt;zzz&gt; Tháng 9 dành cho Bote? 21:37:22 &lt;str4d&gt; Tháng 8 tôi đã dành thời gian chuyển nó sang Gradle, nghĩa là tôi sẽ có thể hợp nhất codebase android và plugin 21:37:22 &lt;str4d&gt; Điều này sẽ loại bỏ nhiều ma sát tôi gặp phải khi phát triển Bote 21:37:22 &lt;str4d&gt; Những gì còn thiếu là tích hợp các script plugin hiện có 21:37:22 &lt;str4d&gt; (hoặc viết lại chúng bằng Gradle)( 21:37:39 &lt;str4d&gt; Không may là deadline công việc đã cản trở việc đó trong tháng 8 21:37:54 &lt;zzz&gt; ok 21:37:59 &lt;zzz&gt; còn gì về mục 2) không? 21:38:07 &lt;str4d&gt; Tôi sẽ dành thời gian cho Bote cuối tuần này 21:38:30 &lt;zzz&gt; còn gì khác cho cuộc họp không? 21:39:02 &lt;zzz&gt; tôi đề xuất chuyển lại về 8 PM UTC cho tháng 10 được không? 21:39:46 &lt;str4d&gt; và cố gắng tìm cách sửa vấn đề trên Debian 21:39:55 &lt;zzz&gt; có ai phản đối 8 PM không? 21:40:03 &lt;str4d&gt; nhưng chắc chắn chỉ trên Debian 21:40:24 &lt;zzz&gt; ok, tôi thậm chí chưa thấy xác nhận rằng nó chỉ trên deb, vậy là tiến bộ rồi 21:40:46 &lt;str4d&gt; Không còn gì, ngoài việc khen mọi người đã làm việc tuyệt vời với các thứ Summer Dev! 21:40:46 &lt;str4d&gt; Tôi mong chờ năm sau ;) 21:40:49 &lt;zzz&gt; tôi đã đề xuất một bản sửa hoặc ít nhất là một bài kiểm thử trong ticket, nhưng chưa nghe gì 21:40:49 &lt;eche|on&gt; với tôi đến giờ là OK 21:41:22 &lt;zzz&gt; ok tôi nhận được nhiều người phàn nàn về 9 hơn 8, vậy hãy quay lại 8. dù sao mùa hè cũng qua rồi 21:41:29 * zzz chộp lấy baffer 21:41:29 &lt;str4d&gt; tôi ổn với 8PM trong tháng 10, vì tôi sẽ ở Mỹ 21:41:31 &lt;str4d&gt; (Và thực ra cả tháng 11 nữa, vì đó sẽ là ngày 1( 21:42:37 &lt;eche|on&gt; ok, đến giờ đi ngủ 21:42:41 &lt;eche|on&gt; hẹn gặp lại 21:42:44 * zzz ***bafs*** kết thúc cuộc họp </div>
