---
title: "Họp nhà phát triển I2P - 06 tháng 6, 2017"
date: 2017-06-06
author: "zzz"
description: "Biên bản họp phát triển I2P ngày 06 tháng 6 năm 2017."
categories: ["meeting"]
---

## Tóm tắt nhanh

<p class="attendees-inline"><strong>Có mặt:</strong> backup, lazygravy, manas, psi, str4d, zzz</p>

## Nhật ký cuộc họp

<div class="irc-log"> 20:00:18 &lt;zzz&gt; 0) Chào 20:00:18 &lt;zzz&gt; 1) cập nhật 0.9.31 (zzz) 20:00:18 &lt;zzz&gt; 2) tình trạng nhánh UI - (str4d) 20:00:18 &lt;zzz&gt; 3) kế hoạch I2P Summer Dev - (str4d) 20:00:18 &lt;zzz&gt; 4) cập nhật EdDSA - (str4d) 20:00:18 &lt;zzz&gt; 5) lên kế hoạch 34C3 (zzz/echelon) 20:00:18 &lt;zzz&gt; 6) Họp định kỳ của Reseed Operator (manas) 20:00:24 &lt;zzz&gt; 0) Chào 20:00:26 &lt;manas&gt; Hello :) 20:00:26 &lt;zzz&gt; hi 20:00:34 &lt;psi&gt; ohay 20:00:40 &lt;i2pr&gt; [Slack/str4d] Hi 20:00:58 &lt;zzz&gt; 1) cập nhật 0.9.31 (zzz) 20:01:00 &lt;backup&gt; Hi 20:01:37 &lt;zzz&gt; ok, hạn chót check-in còn 3 tuần rưỡi nữa, chúng ta đang đúng tiến độ, tuy nhiên phần lớn lộ trình cho 31 (vốn đã dời từ 29 và 30) sẽ lại bị dời tiếp 20:01:54 &lt;zzz&gt; tag freeze đã là hôm qua 20:02:03 &lt;zzz&gt; còn gì cho mục 1) không? 20:02:23 &lt;backup&gt; Hôm nay tôi đã gửi một số cập nhật về reseed (cấp dữ liệu khởi tạo các nút I2P cho người dùng mới) 20:02:26 &lt;psi&gt; có thay đổi đáng chú ý nào cho i2pd trong .31 không? 20:03:01 &lt;zzz&gt; không biết i2pd thế nào, nhưng không có thay đổi i2np 20:03:15 &lt;zzz&gt; phần lớn của 31 sẽ là về UI (xem mục 2) 20:03:21 &lt;zzz&gt; còn gì cho mục 1) không? 20:03:51 &lt;psi&gt; ok 20:03:51 &lt;i2pr&gt; [Slack/str4d] CSS trang chủ website mới cũng sẽ lên cùng lúc 20:04:07 &lt;manas&gt; str4d: hay đó 20:04:28 &lt;zzz&gt; 2) tình trạng nhánh UI - (str4d) 20:04:31 &lt;zzz&gt; str4d bắt đầu 20:04:33 &lt;i2pr&gt; [Slack/str4d] (và hy vọng cả một số CSS bên trong nữa, nhưng còn tùy lịch của Elio) 20:04:55 &lt;i2pr&gt; [Slack/str4d] Nhánh UI đã được gộp! 20:05:36 &lt;i2pr&gt; [Slack/str4d] Một vài người đã xem và góp ý; cảm ơn mọi người 20:05:39 &lt;zzz&gt; Tôi khuyến khích mọi người thử và thêm các vấn đề hoặc không-vấn-đề của mình vào ticket #1996 20:05:59 &lt;zzz&gt; str4d, nhớ bump rev khi bạn thay đổi để bình luận còn hợp lý 20:06:26 &lt;i2pr&gt; [Slack/str4d] Ok 20:06:32 &lt;zzz&gt; còn gì cho mục 2) không? 20:06:59 &lt;i2pr&gt; [Slack/str4d] Hầu hết lỗi đã được xử lý; nếu có thời gian tôi sẽ cố phản hồi các điểm mang tính chủ quan 20:07:42 &lt;zzz&gt; 3) kế hoạch I2P Summer Dev - (str4d) 20:07:46 &lt;zzz&gt; str4d bắt đầu 20:08:14 &lt;i2pr&gt; [Slack/str4d] Summer Dev ra mắt trễ một ngày do sự cố merge website, nhưng giờ đã lên rồi! 20:08:46 &lt;i2pr&gt; [Slack/str4d] Giờ đến phần thú vị: làm các tác vụ liên quan 20:09:32 &lt;i2pr&gt; [Slack/str4d] Tôi sẽ đăng danh sách ý tưởng lên diễn đàn Dev để mọi người xem các đề xuất 20:09:39 &lt;zzz&gt; Tôi nghĩ bạn đã có hai cuộc họp về việc đó rồi... 20:09:57 &lt;manas&gt; Tôi có một script cho truyền rsync song song qua Tor, tôi định chỉnh lại để chạy truyền qua I2P :) 20:09:58 &lt;i2pr&gt; [Slack/str4d] Một cuộc, không ai tham gia cuộc tuần trước 20:10:02 &lt;zzz&gt; bạn muốn mọi người làm gì để hỗ trợ? 20:10:35 &lt;zzz&gt; ngoài ra, kế hoạch PR là gì? 20:11:32 &lt;i2pr&gt; [Slack/str4d] Kế hoạch PR là có bài blog mới về một khía cạnh của summer dev mỗi vài tuần 20:11:44 &lt;i2pr&gt; [Slack/str4d] Nhưng điều đó phụ thuộc nhiều vào việc có người làm 20:12:07 &lt;i2pr&gt; [Slack/str4d] Thu thập số liệu là phần lớn nhất 20:12:36 &lt;manas&gt; Tôi đã đọc bản ghi cuộc họp đầu tiên, có vẻ là những thứ kỹ thuật mà giờ tôi chưa rành lắm :P 20:12:45 &lt;zzz&gt; tốt. còn gì cho mục 3) không? 20:13:12 &lt;i2pr&gt; [Slack/str4d] Chủ yếu là phải có tiến triển 20:13:24 &lt;manas&gt; Thu thập số liệu sẽ tốt, có thể là một plugin Java nơi tôi có thể nhập một destination (địa chỉ đích trên I2P) và nó thu thập số liệu và/hoặc chạy speedtest? 20:13:39 &lt;manas&gt; Không chắc hướng dự định cho việc đó là gì 20:13:41 &lt;i2pr&gt; [Slack/str4d] Có thể, đúng vậy 20:13:50 &lt;manas&gt; vậy thì hay 20:14:02 &lt;i2pr&gt; [Slack/str4d] Hướng dự định của tôi là metrics.torproject.org 20:14:21 &lt;i2pr&gt; [Slack/str4d] Dĩ nhiên không phải các số liệu cụ thể đó 20:14:30 &lt;manas&gt; Đúng 20:14:41 &lt;i2pr&gt; [Slack/str4d] Nhưng một thiết lập tương tự cho chúng ta 20:14:59 &lt;i2pr&gt; [Slack/str4d] Số liệu then chốt là hiệu năng tunnel / mạng 20:15:39 &lt;zzz&gt; mục tiêu hay, nhưng mọi thứ dễ trong tor lại khó với chúng ta, họ có kiểm soát tập trung 20:15:40 &lt;i2pr&gt; [Slack/str4d] Đồng ý 20:15:55 &lt;i2pr&gt; [Slack/str4d] Ừ 20:16:02 &lt;manas&gt; Ừ. Tôi nghĩ bạn có nhắc đâu đó về thực hành tôn trọng quyền riêng tư của Tor trong thu thập số liệu. Nếu có tài liệu/bài báo về chuyện đó thì tốt để đọc thêm 20:16:06 &lt;i2pr&gt; [Slack/str4d] Nhưng số liệu vốn dĩ sẽ là tập trung 20:16:34 &lt;i2pr&gt; [Slack/str4d] Có một số bài ở freehaven.net/anonbib 20:16:45 &lt;zzz&gt; còn gì cho mục 3) không? 20:16:54 &lt;manas&gt; Cảm ơn, tôi sẽ xem 20:16:55 &lt;i2pr&gt; [Slack/str4d] Nhưng không chắc họ có nói nhiều về thiết lập cụ thể của họ không 20:17:12 &lt;i2pr&gt; [Slack/str4d] Việc khác trong tháng này là làm đề xuất 20:17:36 &lt;zzz&gt; 4) cập nhật EdDSA - (str4d) 20:17:39 &lt;zzz&gt; str4d bắt đầu 20:17:40 &lt;i2pr&gt; [Slack/str4d] Tôi đã liệt kê một loạt đề xuất trong bài blog ra mắt mà tôi nghĩ là phù hợp 20:17:48 &lt;i2pr&gt; [Slack/str4d] zzz, đừng nhanh thế 20:17:57 &lt;i2pr&gt; [Slack/str4d] Tôi đang dùng điện thoại, gõ không nhanh 20:18:20 &lt;i2pr&gt; [Slack/str4d] 3) tiếp. 20:18:53 &lt;i2pr&gt; [Slack/str4d] Tôi sẽ xem xét và làm việc trên các đề xuất trong phần còn lại của tháng 20:19:09 &lt;i2pr&gt; [Slack/str4d] Nhưng tôi rất muốn có một hai bài blog về một số đề xuất đó 20:19:18 &lt;zzz&gt; đề xuất liên quan gì đến summer dev là mục 3) ? 20:19:43 &lt;i2pr&gt; [Slack/str4d] Summer Dev là về tốc độ 20:20:07 &lt;i2pr&gt; [Slack/str4d] Chúng ta có vài đề xuất mở liên quan đến hiệu năng 20:20:42 &lt;i2pr&gt; [Slack/str4d] Và tôi muốn một số trong đó được truyền đạt tới cộng đồng rộng hơn 20:20:48 &lt;zzz&gt; ok 20:20:55 &lt;zzz&gt; còn gì cho mục 3) không? 20:20:56 &lt;i2pr&gt; [Slack/str4d] Thực ra đây sẽ là một tác vụ tuyệt vời cho người mới 20:21:12 &lt;i2pr&gt; [Slack/str4d] Dành thời gian đọc đề xuất 20:21:18 &lt;i2pr&gt; [Slack/str4d] Đọc tài liệu liên quan 20:21:28 &lt;i2pr&gt; [Slack/str4d] Rồi tiêu hóa nó thành một bài blog 20:21:37 &lt;manas&gt; str4d: tác vụ là đọc các đề xuất, hiểu và đơn giản hóa/giải thích chúng trong một bài blog? 20:21:44 &lt;manas&gt; ôi tin nhắn của bạn vừa tới, lag 20:21:46 &lt;manas&gt; :) 20:21:49 &lt;i2pr&gt; [Slack/str4d] Đúng rồi! 20:21:54 &lt;manas&gt; Tôi sẽ xem các đề xuất đó, str4d  20:22:02 &lt;manas&gt; Tôi thấy việc đó thú vị 20:22:13 &lt;i2pr&gt; [Slack/str4d] Truyền đạt đề xuất là gì, và vì sao nó quan trọng cho cả hiệu năng lẫn quyền riêng tư 20:22:27 &lt;manas&gt; Ừ, đó sẽ là một loạt bài blog hay :) 20:22:37 &lt;manas&gt; và hy vọng sẽ có thảo luận sôi nổi theo sau 20:22:45 &lt;i2pr&gt; [Slack/str4d] Chính xác ;) 20:23:09 &lt;zzz&gt; còn gì cho mục 3) không? 20:23:16 &lt;i2pr&gt; [Slack/str4d] Được rồi, giờ tôi xong mục 3) 20:23:31 &lt;zzz&gt; 4) cập nhật EdDSA - (str4d) 20:23:34 &lt;zzz&gt; str4d bắt đầu 20:23:43 &lt;i2pr&gt; [Slack/str4d] Chưa có tiến triển 20:24:04 &lt;i2pr&gt; [Slack/str4d] Nhánh đã được cập nhật một thời gian trước với mã mới nhất từ thư viện của tôi 20:24:19 &lt;i2pr&gt; [Slack/str4d] Nhưng do phần UI, tôi chưa có thời gian xem lại 20:24:27 &lt;zzz&gt; chuyển sang cuộc họp sau, hay mục này xong hoặc không liên quan? 20:25:07 &lt;i2pr&gt; [Slack/str4d] Vấn đề chính là đảm bảo các thay đổi về ngữ nghĩa với sigtypes không làm hỏng điều gì ngoài dự kiến 20:26:07 &lt;i2pr&gt; [Slack/str4d] Nếu ai muốn giúp thì tốt, nhưng tôi ưu tiên Summer Dev cao hơn 20:26:32 &lt;i2pr&gt; [Slack/str4d] Nên tạm gác lại 20:26:51 &lt;zzz&gt; chuyển sang cuộc họp sau, hay mục này xong hoặc không liên quan? 20:27:05 &lt;i2pr&gt; [Slack/str4d] Tôi vừa nói rồi 20:27:21 &lt;i2pr&gt; [Slack/str4d] Tạm gác lại, tức là chưa xong cũng không phải không liên quan, nhưng bỏ khỏi chương trình nghị sự 20:27:27 &lt;zzz&gt; không rõ tôi nên làm gì với "tạm gác". Đưa vào chương trình hay không? 20:27:53 &lt;zzz&gt; ok, vậy nhánh test2 coi như bỏ, nếu tôi làm việc trên nhánh nào tôi sẽ tạo nhánh mới 20:28:02 &lt;zzz&gt; ok còn gì cho mục 4) không? 20:29:01 &lt;zzz&gt; 5) lên kế hoạch 34C3 (zzz/echelon) 20:29:25 &lt;zzz&gt; Tôi không nghĩ ech đang ở đây. Chỉ báo sớm rằng tháng sau hoặc tháng 8 chúng ta sẽ họp ngân sách 20:29:33 &lt;manas&gt; được rồi 20:29:56 &lt;i2pr&gt; [Slack/str4d] ACK 20:29:57 &lt;zzz&gt; chúng ta có khá nhiều tiền để phân bổ, nhưng như mọi khi chúng tôi sẽ thưởng cho những người đóng góp 20:30:16 &lt;zzz&gt; nên hãy giúp dự án và dự án sẽ giúp bạn 20:30:18 &lt;manas&gt; Tôi đang xem vé máy bay & khách sạn. Gần như xong hết rồi 20:30:21 &lt;zzz&gt; bây giờ là lúc 20:30:26 &lt;lazygravy&gt; (nhất là với giá btc điên rồ) 20:30:36 &lt;zzz&gt; sẽ nói thêm ở các cuộc họp tới 20:30:45 &lt;manas&gt; Khách sạn có vẻ kín chỗ nhanh nên nếu ai định đi thì tốt nhất bắt đầu tìm càng sớm càng tốt 20:30:52 &lt;zzz&gt; đúng vậy 20:30:57 &lt;zzz&gt; còn gì cho mục 5) không? 20:31:03 &lt;i2pr&gt; [Slack/str4d] +1 20:32:01 &lt;zzz&gt; 6) Họp định kỳ của Reseed Operator (manas) 20:32:03 &lt;zzz&gt; manas bắt đầu 20:32:26 &lt;manas&gt; http://zzz.i2p/topics/2341-meeting-reseed-operators-13-june-8-pm-utc-in-i2p-reseed - đang lên kế hoạch buổi họp reseed (cấp dữ liệu khởi tạo các nút I2P cho người dùng mới) đầu tiên của chúng tôi ở #i2p-reseed tuần tới, ngày 13 tháng 6 lúc 8PM UTC 20:32:46 &lt;manas&gt; Đó là các điểm thảo luận chung, tôi sẽ tóm tắt các chủ đề đã dẫn chiếu 20:32:59 &lt;manas&gt; Hẹn gặp tuần sau, cảm ơn :) 20:33:12 &lt;zzz&gt; tốt, cảm ơn đã thiết lập việc đó, tôi khuyến khích mọi người tham dự 20:33:18 &lt;zzz&gt; còn gì cho mục 6) không? 20:33:26 &lt;manas&gt; Vậy thôi 20:34:21 &lt;lazygravy&gt; Có quá đà không nếu quay lại (3)? 20:34:35 &lt;manas&gt; có gì không, gravy 20:34:45 &lt;lazygravy&gt; Tôi quan tâm phần thu thập đó str4d, chúng ta có thể lên lịch chút thời gian để bàn không? Tốt nhất là cuối tuần 20:34:47 &lt;zzz&gt; 3) gravy nói đi 20:35:00 &lt;manas&gt; Có thể tổ chức thảo luận ở #i2p-science? 20:35:45 &lt;lazygravy&gt; manas: miễn là chúng ta có thời gian đã lên lịch :) 20:36:01 &lt;lazygravy&gt; chưa cần quyết định thời gian bây giờ. Tôi chỉ muốn nêu ra thôi 20:36:06 &lt;manas&gt; Ừ 20:36:48 &lt;manas&gt; Tôi thấy việc đó thú vị 20:37:01 &lt;zzz&gt; còn gì cho mục 3) không? 20:37:43 &lt;lazygravy&gt; tôi không còn gì thêm 20:37:48 &lt;zzz&gt; còn gì cho cuộc họp không? 20:37:56 * zzz săn tìm cái búa chủ tọa 20:39:02 * zzz *b*a*f*s* tuyên bố kết thúc cuộc họp </div>
