---
title: "Cuộc họp nhà phát triển I2P - ngày 07 tháng 3 năm 2017"
date: 2017-03-07
author: "zzz"
description: "Biên bản cuộc họp phát triển I2P ngày 07 tháng 3 năm 2017."
categories: ["meeting"]
---

## Tóm tắt nhanh

<p class="attendees-inline"><strong>Có mặt:</strong> echelon, manas, zzz</p>

## Nhật ký cuộc họp

<div class="irc-log"> 20:00:25 &lt;zzz&gt; 0) Chào 20:00:25 &lt;zzz&gt; 1) người phụ trách Tails (zzz) http://zzz.i2p/topics/2108 20:00:25 &lt;zzz&gt; 2) cập nhật 0.9.30 (zzz) 20:00:25 &lt;zzz&gt; 3) tình trạng nhánh UI - cho .30 hay .31? (str4d) 20:00:25 &lt;zzz&gt; 4) tình trạng nhánh Jetty 9 - cho .30 hay .31? (zzz) 20:00:30 &lt;zzz&gt; 0) Chào 20:00:32 &lt;zzz&gt; chào 20:00:50 &lt;manas&gt; Xin chào 20:00:54 &lt;zzz&gt; 1) người phụ trách Tails (zzz) http://zzz.i2p/topics/2108 20:01:16 &lt;zzz&gt; như đa số mọi người biết, Tails và tôi đã đồng ý gỡ i2p khỏi Tails 20:01:34 &lt;zzz&gt; việc này sẽ có hiệu lực trong Tails 2.12, dự kiến phát hành trong khoảng 6 tuần nữa 20:01:43 &lt;eche|on&gt; hi 20:01:57 &lt;eche|on&gt; ok 20:01:59 &lt;zzz&gt; buồn, nhưng chúng ta không còn lựa chọn nào khác. Nếu có tình nguyện viên duy trì, chúng ta sẽ nộp lại 20:02:08 &lt;zzz&gt; còn gì cho mục 1) không? 20:02:45 &lt;eche|on&gt; đáng tiếc, nhưng sẽ không thay đổi sớm đâu (tm) 20:03:07 &lt;manas&gt; Ừ. Tiếc là người ở 33C3 không thành 20:03:30 &lt;zzz&gt; ừ 20:03:40 &lt;zzz&gt; 2) 0.9.30 update (zzz) 20:04:23 &lt;zzz&gt; được rồi, chúng ta cách bản phát hành .29 một tuần; kế hoạch là chu kỳ 8 tuần tiêu chuẩn. Thay đổi lớn đưa vào trước giữa tháng 3, phát hành cuối tháng 4 20:04:51 &lt;zzz&gt; có vài đề xuất lớn đang chờ, chúng ta sẽ bàn ở mục 3) và 4) 20:05:17 &lt;zzz&gt; còn gì cho mục 2) không? 20:05:51 &lt;eche|on&gt; Tôi sẽ vắng mặt ngày 1/5 20:06:00 &lt;eche|on&gt; hay chính xác hơn là 30/4–2/5 20:07:00 &lt;zzz&gt; cả hai đề xuất này đều quan trọng vì rất khó quay lại. một khi chúng ta đưa chúng lên, chúng ta phải làm cho chúng hoạt động trước khi có thể releawe 20:07:07 &lt;zzz&gt; *release 20:07:29 &lt;eche|on&gt; đúng vậy 20:07:57 &lt;zzz&gt; 3) tình trạng nhánh UI - cho .30 hay .31? (str4d) 20:08:34 &lt;zzz&gt; đây là một thay đổi rất lớn, dù ban đầu được giới thiệu là một cập nhật nhỏ, và là phần 1 trong vài phần để cập nhật giao diện bảng điều khiển 20:08:54 &lt;zzz&gt; diff là 77 nghìn dòng, thêm hơn 500 tệp, thay đổi hơn 200 tệp 20:09:06 &lt;eche|on&gt; Tôi sẽ bỏ phiếu cho 1 đề xuất mỗi lần phát hành, không phải cả hai trong .30  20:09:07 &lt;zzz&gt; str4d, tình trạng thế nào, và bạn có muốn đưa nó lên cho .30 không? 20:09:27 &lt;eche|on&gt; và vì jettty9 quan trọng hơn, đẩy ui sang .31 20:11:07 &lt;zzz&gt; điểm mấu chốt là chúng ta không muốn đưa thứ gì lên nếu tác giả không có thời gian sửa vấn đề trước khi phát hành. Nếu không, bản phát hành có thể bị trì hoãn vô thời hạn 20:11:39 &lt;eche|on&gt; đúng 20:11:46 &lt;zzz&gt; nên bất cứ khi nào đưa lên, chúng ta cần bảo đảm từ str4d rằng anh ấy sẽ có mặt ở đây để phản hồi các vấn đề 20:11:54 &lt;zzz&gt; str4d, ý định của bạn thế nào? 20:12:15 &lt;eche|on&gt; str4d có ở đây không? 20:13:11 &lt;zzz&gt; không rõ. Tôi nghĩ nhánh này thực sự đã vượt khỏi tay anh ấy, nói là nhỏ nhưng thành ra rất lớn. Tôi nghĩ anh ấy đã làm nó khoảng một năm. 20:13:38 &lt;zzz&gt; Tôi đoán chúng ta sẽ phải trao đổi tiếp với str4d sau 20:13:54 &lt;zzz&gt; còn gì cho mục 3) không? 20:14:03 &lt;manas&gt; Anh ấy có nói gì đó về một nhánh gần đây 20:14:17 &lt;manas&gt; Tôi chưa thử, tôi sẽ clone nó 20:15:23 &lt;zzz&gt; nó... thú vị. Tôi sẽ nói là anh ấy đi theo hướng khác với những gì tôi làm vài năm qua. Tôi không thể đoán phản ứng chung sẽ ra sao. 20:15:42 &lt;zzz&gt; còn gì cho mục 3) không? 20:16:16 &lt;zzz&gt; 4) tình trạng nhánh Jetty 9 - cho .30 hay .31? (zzz) 20:17:03 &lt;zzz&gt; khoảng 3 nghìn dòng diff. Tôi đã có các bản dựng chuẩn chạy trong nhánh của tôi, và bản dựng cho stretch. Tôi chưa thử các bản dựng cho các phiên bản cũ hơn: wheezy/precise/jessie/trusty 20:17:35 &lt;zzz&gt; điều cấp bách là stretch sẽ không có jetty 8. Có vẻ như zesty, dự kiến ra mắt tháng tới, cũng sẽ không có, trừ khi nó xuất hiện trong backports 20:17:44 &lt;zzz&gt; nhưng jetty 8 đã EOL (ngừng hỗ trợ) vào tháng 12 20:18:17 &lt;eche|on&gt; jetty8 ít có khả năng xuất hiện trong backports 20:18:20 &lt;zzz&gt; vì vậy rủi ro là stretch hoặc zesty sẽ phát hành, và i2p sẽ không hoạt động trên đó 20:18:42 &lt;zzz&gt; nên tôi đề xuất đưa nhánh jetty9 của tôi lên trong tuần tới, để đưa vào .30 20:19:21 &lt;eche|on&gt; được 20:19:29 &lt;zzz&gt; điều này sẽ làm hỏng, ít nhất, các plugin sau: bwschedule, i2pbote, i2pcontrol, zzzot. Chúng sẽ cần tối thiểu là biên dịch lại, có thể phải viết lại 20:19:33 &lt;eche|on&gt; đó là những gì tôi đề xuất, NẾU bạn nghĩ bạn có thể làm được 20:20:46 &lt;zzz&gt; Tôi có thể biên dịch lại zzzot. Còn lại phụ thuộc vào tác giả của 3 cái kia (lần lượt là cacapo. str4d, hottuna2) xem họ có thể phát hành không 20:21:40 &lt;zzz&gt; Phần của tôi tôi có thể làm 20:22:07 &lt;zzz&gt; Tôi nghĩ nếu đợi đến .31 vào tháng 6/7 sẽ có rất nhiều người dùng gói không hài lòng 20:22:53 &lt;eche|on&gt; ừ 20:22:54 &lt;zzz&gt; vì vậy tôi dự định đưa nó lên trong vài ngày tới 20:23:00 &lt;zzz&gt; còn gì cho mục 4) không? 20:23:08 &lt;eche|on&gt; Tôi sẽ thử nghiệm 20:23:28 &lt;zzz&gt; còn gì khác cho cuộc họp không? 20:24:25 * zzz làm ấm cái baffer 20:24:30 &lt;eche|on&gt; chưa có điều gì tôi biết 20:25:27 * zzz *baffffs* cuộc họp kết thúc </div>
