---
title: "Cuộc họp các nhà phát triển I2P - 04 tháng 4 năm 2017"
date: 2017-04-04
author: "zzz"
description: "I2P development meeting log for April 04, 2017."
categories: ["meeting"]
---

## Tóm tắt nhanh

<p class="attendees-inline"><strong>Có mặt:</strong> atoi, echelon, manas, orignal, randomrng, str4d, z3r0fox, zzz</p>

## Nhật ký cuộc họp

<div class="irc-log"> 20:00:05 &lt;zzz&gt; 0) Chào 20:00:05 &lt;zzz&gt; 1) cập nhật 0.9.30 (zzz) 20:00:05 &lt;zzz&gt; 2) tình trạng nhánh UI - (str4d) 20:00:05 &lt;zzz&gt; 3) kế hoạch I2P Summer Dev - (str4d) 20:00:05 &lt;zzz&gt; 4) cập nhật EdDSA - (str4d) 20:00:09 &lt;zzz&gt; 0) Chào 20:00:12 &lt;zzz&gt; chào 20:00:28 &lt;manas&gt; Xin chào 20:00:33 &lt;eche|on&gt; chào 20:01:00 &lt;zzz&gt; 1) cập nhật 0.9.30 (zzz) 20:01:24 &lt;zzz&gt; ok, mọi thứ diễn ra tốt, tester đang tìm ra một số vấn đề, rất tốt. Jetty 9 đến giờ khá trơn tru 20:01:35 &lt;z3r0fox&gt; Chào! o/ 20:01:54 &lt;zzz&gt; Tôi đã xác định các plugin cần cập nhật trên zzz.i2p... để có kết quả tốt nhất thì cần build lại chúng trước khi phát hành 20:01:56 &lt;eche|on&gt; phần lớn là đúng vậy 20:02:04 &lt;eche|on&gt; trừ các file cấu hình jetty cũ 20:02:24 &lt;zzz&gt; mừng là chúng ta làm việc này ngay bây giờ để sẵn sàng cho stretch và zesty 20:02:36 &lt;eche|on&gt; vâng 20:02:56 &lt;zzz&gt; cảm ơn echelon và mọi người đã test. Có lẽ sẽ đánh dấu một bản dựng dev là -rc sớm hơn thường lệ để có thêm kiểm thử 20:03:12 &lt;eche|on&gt; ok 20:03:20 &lt;orignal_&gt; chào 20:03:34 &lt;zzz&gt; Tôi đã đặt hạn chót checkin vào thứ sáu ngày 28 tháng 4, phát hành tuần đầu tháng 5 20:03:54 &lt;zzz&gt; còn gì cho mục 1) không? 20:04:15 &lt;atoi&gt; khi nào Java có chữ ký GOST? 20:04:41 &lt;eche|on&gt; 2019 20:05:01 &lt;zzz&gt; atoi chúng tôi chưa đồng ý với đề xuất, nếu có thì dự đoán tốt nhất là cuối năm sau do ưu tiên 20:05:02 &lt;eche|on&gt; với 1 thì ổn, tốt là chúng ta đã hoãn UII 20:05:54 &lt;zzz&gt; nhưng tôi đã đưa ra vài đề xuất khác (136 và 137) để việc đưa vào các loại chữ ký mới dễ hơn 20:06:00 &lt;zzz&gt; còn gì cho mục 1) không? 20:06:02 &lt;atoi&gt; nóng lòng chờ GOST hoạt động  20:07:22 &lt;zzz&gt; 2) tình trạng nhánh UI - (str4d) 20:07:35 &lt;zzz&gt; str4d, cập nhật mới nhất về nhánh UI của bạn là gì? 20:07:53 &lt;str4d&gt; Nhánh UI khá ổn định trong vài tuần qua 20:08:28 &lt;zzz&gt; kế hoạch là prop (đưa đề xuất) vào đầu tháng 5 cho .31? 20:08:57 &lt;str4d&gt; Có một số cập nhật theme tôi cần tích hợp và đẩy lên để phản hồi một số góp ý, nhưng về cấu trúc thì cơ bản là xong 20:09:08 &lt;str4d&gt; Ừ 20:09:13 &lt;zzz&gt; ok tuyệt 20:09:19 &lt;zzz&gt; còn gì cho mục 2) không? 20:09:24 &lt;eche|on&gt; không thể đợi để test nó^^ 20:10:00 &lt;str4d&gt; Nếu ai muốn test nhưng không muốn phiền hà build, tôi sẽ up một i2pupdate.zip khi xong các thay đổi theme tiếp theo 20:10:18 &lt;eche|on&gt; Tôi đợi prop... 20:11:02 &lt;zzz&gt; 3) kế hoạch I2P Summer Dev - (str4d) 20:11:19 &lt;zzz&gt; str4d kế hoạch thế nào? 20:11:47 &lt;str4d&gt; Được, tôi và sadie đã tung hứng vài ý tưởng, và chốt lại là cho Summer Dev này, chúng ta nên tập trung vào tốc độ 20:12:37 &lt;str4d&gt; Vì a) đó là phần mở rộng hợp lý của năm ngoái (chúng ta đã làm cho ứng dụng dùng I2P dễ hơn, nhưng giờ cần làm cho họ muốn dùng), và b) nó đã bao phủ khoảng một nửa lộ trình hiện tại 20:13:37 &lt;zzz&gt; ok, chúng ta có thể tìm các kế hoạch này ở đâu, và làm sao tìm người thực hiện? 20:14:06 &lt;str4d&gt; sadie đã ghi chú từ màn lảm nhảm của tôi, nên tôi sẽ làm phiền cô ấy để lấy chúng :) 20:14:18 &lt;str4d&gt; Tôi cơ bản nghĩ rằng điều này nghĩa là: 20:14:51 &lt;str4d&gt; - Thúc đẩy các đề xuất ảnh hưởng đến tốc độ (LS2, mã hóa E2E mới hơn, massive multihoming (đa kết nối đến nhiều mạng/ISP ở quy mô lớn)) 20:15:24 &lt;str4d&gt; - Thiết lập cái gì đó chạy tương tự bwauth của Tor (trình xác thực băng thông của Tor) để chúng ta bắt đầu thu thập số đo cụ thể về tốc độ mạng 20:16:27 &lt;manas&gt; Tôi đang nghĩ viết một ít mã để kiểm thử tốc độ I2P với các chương trình khác nhau (rsync, torrent, sftp, v.v.) 20:16:34 &lt;str4d&gt; - Công khai lựa chọn tunnel thông qua I2CP (kiểu như mấy thứ Lua của psi) 20:16:51 &lt;manas&gt; Tôi có thể chia sẻ nếu nó hữu ích/thú vị 20:16:51 &lt;randomrng&gt; massive multihoming &lt;3 20:17:00 &lt;zzz&gt; nghe ổn. chúng ta có nên đưa việc này vào chương trình nghị sự cho cuộc họp tháng sau để cập nhật không? 20:17:00 &lt;str4d&gt; - Tăng tốc ElGamal trong ngắn hạn 20:17:17 &lt;str4d&gt; Có. 20:17:35 &lt;zzz&gt; Tôi ghi nhận rằng phần lớn những gì trong lộ trình .30, đặt ra mới 3 tháng trước ở CCC, hoàn toàn viển vông và sẽ bị đẩy lùi. Tôi sẽ cập nhật sớm. 20:18:10 &lt;zzz&gt; còn gì cho mục 3) không? 20:18:16 &lt;str4d&gt; Chúng ta còn hai tháng trước khi chính thức bắt đầu. Tôi sẽ tiếp tục trao đổi với sadie để hoàn thiện kế hoạch, nhưng điều chúng ta thật sự cần là có người chọn việc họ muốn làm 20:18:32 &lt;str4d&gt; manas đã đi trước một bước rồi ;P 20:18:35 &lt;orignal_&gt; tăng tốc kiểu gì? 20:18:48 &lt;str4d&gt; orignal_, tiền tính bảng (table precomputation) 20:18:48 &lt;manas&gt; :) 20:19:03 &lt;orignal_&gt; của tôi hay cái khác? 20:19:09 &lt;zzz&gt; nếu bạn và sadie ghi lại khung làm việc và các tùy chọn thì sẽ giúp mọi người chọn việc 20:19:22 &lt;str4d&gt; +1 20:19:30 &lt;zzz&gt; còn gì cho mục 3) không? 20:19:35 &lt;str4d&gt; orignal_, Sẽ không phải của bạn, vì cái đó dùng trực tiếp OpenSSL mà chúng tôi không có 20:19:52 &lt;orignal_&gt; Tôi nói cơ sở 20:20:03 &lt;orignal_&gt; không phải triển khai 20:20:28 &lt;str4d&gt; Ồ, vâng có thể dựa trên của bạn (dù tôi muốn tự hiểu toán học của nó) 20:21:03 &lt;zzz&gt; 4) cập nhật EdDSA - (str4d) 20:21:10 &lt;orignal_&gt; tốt khi biết  :) 20:21:13 &lt;zzz&gt; str4d, tình hình EdDSA thế nào? 20:21:39 &lt;str4d&gt; Tôi vừa đẩy EdDSA-Java 0.2.0, hơn một năm sau bản phát hành trước 20:22:28 &lt;orignal_&gt; khác biệt gì? 20:22:37 &lt;str4d&gt; Bao gồm nhiều dọn dẹp, kiểu mã hóa sắp thành chuẩn cho PKI, sửa cách đặt tên JCA, một Security Provider, và giờ thực sự là constant-time nhờ một bên thứ ba đã kiểm toán 20:22:59 &lt;str4d&gt; Tôi đã kéo mã vào i2p.i2p.zzz.test2 20:23:26 &lt;orignal_&gt; có cải tiến tốc độ nào không? 20:23:30 &lt;str4d&gt; Nhưng giờ cần kiểm thử để chắc rằng mọi thứ vẫn hoạt động tốt 20:23:45 &lt;zzz&gt; bạn đã kiểm thử bao nhiêu? 20:23:58 &lt;str4d&gt; orignal_, giảm tốc độ khi ký do chuyển sang constant-time (nhưng không nhiều) 20:24:06 &lt;str4d&gt; zzz, bản thân mã EdDSA đã được kiểm thử tốt 20:24:20 &lt;orignal_&gt; constant-time cho ký hay xác minh? 20:24:32 &lt;zzz&gt; Tôi vẫn hoài nghi về constant-time, nhưng nếu không làm thì ai cũng sẽ phàn nàn 20:24:39 &lt;str4d&gt; ký (xác minh chưa bao giờ là constant-time, vì không có thông tin bí mật) 20:25:01 &lt;zzz&gt; str4d, bạn nhắm .31 hay .30? 20:25:02 &lt;str4d&gt; Điều tôi chưa thử là nó tương tác với phần còn lại của I2P thế nào, đặc biệt liên quan đến các sửa đổi cách đặt tên JCA 20:25:39 &lt;zzz&gt; như tôi đã đăng trên zzz.i2p, tôi nghĩ chạy theo các hướng dẫn đặt tên từ một RFC nào đó là công việc vô ích 20:25:47 &lt;str4d&gt; Có lẽ quá sát .30 để kéo vào vì chúng ta đang dùng mã trực tiếp thay vì thư viện 20:25:50 &lt;orignal_&gt; điểm nghẽn hiệu năng là xác minh 20:26:22 &lt;str4d&gt; Với thư viện của tôi, hợp lý khi sửa trước 0.2.0 vì trước đó chưa có Provider, nên không ai dùng các tên JCA 20:26:26 &lt;zzz&gt; str4d, việc prop cũng sẽ là địa ngục merge do các thay đổi javadoc bạn đã làm mà tôi đã sửa ở .29, sẽ không vui đâu 20:27:14 &lt;str4d&gt; Được, có vẻ kế hoạch là merge i2p.i2p vào .test2, xử lý xung đột merge, rồi nhờ mọi người kiểm thử 20:27:25 &lt;zzz&gt; nhưng chúng ta luôn có một provider. các thay đổi của bạn trong test2 có xu hướng ưu tiên một PR trên GitHub hơn những gì tôi đã làm để đạt cùng mục tiêu, nên tôi hơi hoài nghi về toàn bộ chuyện này 20:27:42 &lt;zzz&gt; bạn có thể prop theo cách đó nếu muốn, hoặc đơn giản hoãn nỗi đau đến khi prop theo hướng ngược lại 20:28:23 &lt;str4d&gt; Đúng, nhưng thành thật thì tôi nghi ngờ có ai dùng nó 20:28:31 &lt;zzz&gt; như tôi nói, tôi nhường quyết định cho bạn, đó vốn là mã của bạn, nhưng tôi vẫn muốn xem xét kỹ 20:29:11 &lt;zzz&gt; Tôi có một router với một khóa họ EdDSA để thử nghiệm. không nhớ định dạng nào. Nhớ là tôi đã làm tất cả các bản sửa này gần 4 tháng trước, từ đó đến giờ chúng tôi chờ bạn và các bạn RFC của bạn :) 20:29:11 &lt;str4d&gt; (những người vốn không nhập trực tiếp i2p.jar, và sẽ phải di trú khi nâng cấp) 20:29:32 &lt;zzz&gt; còn gì cho mục 4) không? 20:30:08 &lt;str4d&gt; Không từ tôi :) 20:30:13 * zzz đi tìm baffer 20:30:19 &lt;zzz&gt; còn gì cho cuộc họp không? 20:31:20 &lt;str4d&gt; Cuộc họp tor-dev tiếp theo của Tor vào khoảng tháng Chín nhiều khả năng sẽ ở Montreal 20:31:33 &lt;orignal_&gt; khi nào? 20:31:53 &lt;z3r0fox&gt; Hay đó 20:31:55 &lt;str4d&gt; ------------------------------------^ 20:31:56 &lt;zzz&gt; còn gì cho cuộc họp không? 20:32:14 &lt;str4d&gt; Tôi đang dự định đi 20:32:28 &lt;zzz&gt; định đổi đội à? 20:32:47 &lt;str4d&gt; Chỉ nhằm ảnh hưởng họ ;) 20:33:14 &lt;zzz&gt; tiết kiệm tiền vé máy bay đi, chuyện đó sẽ không xảy ra đâu 20:33:24 &lt;manas&gt; Ừ Montreal đẹp :) 20:33:27 &lt;str4d&gt; Cũng hy vọng rằng vì Summer Dev vừa kết thúc, chúng ta sẽ có vài cải tiến tốc độ hay ho để nói ở đó 20:34:28 * zzz *BAFS*** cuộc họp kết thúc </div>
