---
title: "Cuộc họp các nhà phát triển I2P - ngày 04 tháng 7 năm 2017"
date: 2017-07-04
author: "zzz"
description: "Biên bản cuộc họp phát triển I2P ngày 04 tháng 7 năm 2017."
categories: ["meeting"]
---

## Tóm tắt nhanh

<p class="attendees-inline"><strong>Có mặt:</strong> backup, manas, orignal, R4SAS, str4d, zzz</p>

## Nhật ký cuộc họp

<div class="irc-log"> 20:00:00 &lt;zzz&gt; 0) Chào 20:00:00 &lt;zzz&gt; 1) Cập nhật 0.9.31/.32 (zzz) 20:00:00 &lt;zzz&gt; 2) Lên kế hoạch 34C3 (zzz/echelon) 20:00:03 &lt;zzz&gt; 0) Chào 20:00:06 &lt;zzz&gt; Chào 20:00:27 &lt;backup&gt; Chào zzz 20:00:31 &lt;zzz&gt; 1) Cập nhật 0.9.31/.32 (zzz) 20:00:45 &lt;str4d&gt; Chào 20:00:49 &lt;zzz&gt; OK, chúng tôi đã hoãn bản phát hành một tuần, hạn chót checkin mới là thứ Sáu này 20:00:53 &lt;R4SAS&gt; Chào 20:00:56 &lt;manas&gt; Xin chào 20:01:18 &lt;zzz&gt; chúng ta sẽ dành thêm vài ngày để review, vì nó khá lớn, hạn chót review là thứ Ba tuần sau, và build muộn thứ Ba hoặc đầu thứ Tư 20:01:47 &lt;zzz&gt; như vậy phát hành 0.9.32 sẽ vào đầu đến giữa tháng Chín, cơ bản như kế hoạch 20:02:04 &lt;zzz&gt; mọi người vui lòng test bản dev build mới nhất 20:02:11 &lt;zzz&gt; còn gì cho mục 1) không? 20:02:33 &lt;backup&gt; có thể bạn đăng hướng dẫn trên zzz về cách dùng build dev không 20:02:55 &lt;manas&gt; 'ant updater' tạo i2pupdate.zip 20:02:55 &lt;zzz&gt; chắc hẳn có hướng dẫn trên bobthebuilder.i2p thì phải? 20:03:14 &lt;orignal_&gt; chào 20:03:16 &lt;zzz&gt; tìm trên zzz.i2p về cách đăng ký tự động nhận cập nhật dev build 20:03:29 &lt;str4d&gt; Có lẽ ở đó đã có hướng dẫn rồi, nhưng chắc chắn chúng ta cần cải thiện khả năng nhìn thấy những thứ kiểu này. Nó là một phần công việc của tôi cho giai đoạn tiếp theo của bản udpate website 20:03:38 &lt;zzz&gt; hoặc như manas nói, ant updater, copy file zip sang, khởi động lại. xong là xong. 20:03:41 &lt;backup&gt; Ý tôi là thứ gì sẵn sàng như KYTV đã làm ấy?  20:03:41 &lt;zzz&gt; còn gì cho mục 1) không? 20:03:49 &lt;backup&gt; sẽ thu hút nhiều người thử nghiệm hơn... 20:04:06 &lt;str4d&gt; Trang chủ website mới đã lên 20:04:10 &lt;str4d&gt; http://vekw35szhzysfq7cwsly37coegsnb4rrsggy5k4wtasa6c34gy5a.b32.i2p/en/ 20:04:23 &lt;zzz&gt; hãy bám sát chủ đề. còn gì cho mục 1) không? 20:04:34 &lt;str4d&gt; zzz, tôi *am* on topix 20:04:58 &lt;str4d&gt; Lý tưởng thì tôi muốn đưa nó lên live vào khoảng thời điểm phát hành 20:05:15 &lt;str4d&gt; Nhưng thứ cản trở là việc viết nội dung (văn bản trang chủ) 20:05:18 &lt;manas&gt; Đang tải 20:05:30 &lt;zzz&gt; 2) Lên kế hoạch 34C3 (zzz/echelon) 20:05:38 &lt;manas&gt; nhìn ổn cho đến giờ 20:05:50 &lt;str4d&gt; Không ép đâu, tôi thích đúng hơn là đúng hạn 20:05:59 &lt;zzz&gt; ok, tôi không muốn bàn nhiều về CCC bây giờ, mà muốn lên lịch họp ngân sách vào tháng Tám hoặc tháng Chín 20:06:25 &lt;zzz&gt; có ai cần biết mức hoàn reimbuse là bao nhiêu trước khi mua vé máy bay không? mọi người định mua vé khi nào? 20:06:27 &lt;str4d&gt; Đã thông báo thời điểm bán vé chưa? 20:06:48 &lt;zzz&gt; chưa, và thực tế là bạn sẽ phải mua vé máy bay trước hàng tháng trước khi biết có vé hội nghị hay không, thật đáng tiếc 20:06:57 &lt;manas&gt; Tôi đang theo dõi vài vé, chưa chốt 20:07:12 &lt;manas&gt; Quy trình mua vé sẽ như thế nào? 20:07:19 &lt;zzz&gt; Tôi kỳ vọng mức hoàn lại ít nhất bằng năm ngoái, có thể nhiều hơn, do BTC 20:07:25 &lt;manas&gt; eche|off đã tốt bụng gửi tôi một vé năm ngoái 20:07:30 &lt;manas&gt; *a 20:07:34 &lt;zzz&gt; đừng bàn quy trình vé hội nghị bây giờ. chuyện đó sẽ để sau. 20:07:43 &lt;str4d&gt; Tôi sẽ bay từ Anh, nên sẽ rẻ hơn đáng kể để tới đó 20:07:44 &lt;manas&gt; được thôi :) 20:07:48 &lt;zzz&gt; Tôi chỉ muốn ấn định một cuộc họp ngân sách. Tháng Tám hay tháng Chín? 20:07:59 &lt;manas&gt; str4d: và chuyến bay ngắn hơn nhiều :D 20:08:09 &lt;manas&gt; Khi nào mở bán vé? 20:08:16 &lt;zzz&gt; đừng bàn quy trình vé hội nghị bây giờ. chuyện đó sẽ để sau. 20:08:33 &lt;str4d&gt; Tháng Tám có lẽ an toàn hơn 20:08:40 &lt;manas&gt; tháng nào cũng được với tôi 20:08:49 &lt;zzz&gt; phần lớn mở bán vào tháng 11 nếu tôi nhớ không nhầm? bạn sẽ muốn mua vé máy bay sớm hơn nhiều. LEJ có vẻ khó đến hơn MUC 20:08:49 &lt;str4d&gt; Có lẽ chừa sẵn một chút dư địa? 20:09:05 &lt;zzz&gt; ok tôi sẽ đưa vào chương trình nghị sự cho cuộc họp tháng sau 20:09:06 &lt;manas&gt; có vài chuyến bay từ MUC 20:09:07 &lt;manas&gt; sang LEJ 20:09:14 &lt;manas&gt; nếu ai bay vào MUC 20:09:19 &lt;manas&gt; ok 20:09:19 &lt;zzz&gt; còn gì cho mục 2) không? 20:10:14 &lt;zzz&gt; còn gì cho cuộc họp hôm nay không? 20:10:56 &lt;str4d&gt; Tôi đã bàn thêm về hiệu năng trong #i2p-science với nhiều người 20:11:05 &lt;manas&gt; trang chủ mới đã tải xong, trông rất đẹp str4d 20:11:12 &lt;str4d&gt; Nhớ lurk nếu bạn quan tâm và chưa tham gia 20:11:22 &lt;manas&gt; Tôi đã test phần UI, nó cũng trông ổn 20:11:43 &lt;zzz&gt; tốt lắm 20:11:45 &lt;str4d&gt; Tôi cũng đã cập nhật Prop140 sau sự nhầm lẫn nó gây ra, bắt đầu làm rõ rằng nó nói về balancer protocol (giao thức cân bằng) 20:11:58 &lt;str4d&gt; (tức là na ná OnionBalance nhưng tách ngăn) 20:12:07 &lt;R4SAS&gt; zzz, hỏi về bug trong jks2pem 20:12:29 &lt;zzz&gt; ok, khó để khởi động lại thảo luận sau 6 tuần, nhưng tôi sẽ cố gắng bắt nhịp lại 20:12:30 &lt;str4d&gt; Chưa xong, giao thức v.v. vẫn cần thiết kế - xem bình luận của tôi trên luồng zzz.i2p 20:12:35 &lt;zzz&gt; R4SAS, sau cuộc họp nhé 20:12:44 &lt;zzz&gt; còn gì cho cuộc họp hôm nay không? 20:12:44 &lt;R4SAS&gt; kk 20:12:50 &lt;str4d&gt; Tôi cũng nhận được vài nhận xét về NTCP 2 từ David Fifield, một người trong nhóm PT 20:13:36 &lt;zzz&gt; bất kỳ tiến triển nào trên các đề xuất đều tốt, dù chỉ 6 tháng một lần 20:13:44 &lt;str4d&gt; Tôi đã cập nhật đề xuất với các ý đó, và sẽ sớm đăng để lấy ý kiến lên Google Group traffic-obf (anh ấy nói nhóm này sẽ quan tâm đến kiểu chủ đề này) 20:13:53 &lt;zzz&gt; còn gì cho cuộc họp hôm nay không? /me grabs the baffer 20:14:11 &lt;str4d&gt; Một điều cuối 20:14:34 &lt;str4d&gt; F3real đã âm thầm làm về differential privacy (quyền riêng tư vi sai) cho thống kê 20:14:49 &lt;str4d&gt; Hôm nay anh ấy gửi tôi file patch hiện tại, tôi sẽ xem vào cuối tuần này 20:15:14 &lt;str4d&gt; (tl;dr phân bin (binning) và nhiễu cộng cho thống kê, để việc công bố an toàn hơn mà không làm tổn hại quyền riêng tư) 20:15:42 &lt;zzz&gt; chủ đề khó, còn nhiều chỗ để nghiên cứu và thử nghiệm. hy vọng lazygravy có thể tham gia 20:15:54 &lt;zzz&gt; còn gì cho cuộc họp hôm nay không? 20:15:59 &lt;str4d&gt; Giai đoạn đầu, nhưng theo như tôi biết họ là người đóng góp mới đầu tiên đến qua Summer Dev! Woo! 20:16:43 &lt;str4d&gt; Một hai tuần trước tôi cũng nghiên cứu về Apache Kafka, có vẻ nó sẽ là nền tảng hữu ích cho việc thu thập thống kê 20:17:06 &lt;str4d&gt; (do lazygravy gợi ý, dường như vài người tôi quen trong các công ty infosec dùng nó) 20:17:27 &lt;zzz&gt; lời nhắc cuối cho cuộc họp hôm nay 20:17:28 &lt;str4d&gt; Sẽ bàn tiếp ở một thời điểm nào đó (có lẽ sau PETS - tôi vẫn phải viết bài nói cho sự kiện đó) 20:17:40 &lt;str4d&gt; Được rồi, được rồi, tôi xong rồi :P 20:18:29 * zzz **bafs** the meeting closed </div>
