---
title: "Cuộc họp các nhà phát triển I2P - 01 tháng 8 năm 2017"
date: 2017-08-01
author: "zzz"
description: "Biên bản cuộc họp phát triển I2P ngày 01 tháng 8 năm 2017."
categories: ["meeting"]
---

## Tóm tắt nhanh

<p class="attendees-inline"><strong>Có mặt:</strong> dg, echelon, lazygravy, manas, str4d, zzz</p>

## Nhật ký cuộc họp

<div class="irc-log"> 20:01:06 &lt;zzz&gt; 0) Chào 20:01:06 &lt;zzz&gt; 1) cập nhật 0.9.31/32 (zzz) 20:01:07 &lt;zzz&gt; 2) lập kế hoạch ngân sách cho 34C3 (zzz/echelon) 20:01:09 &lt;zzz&gt; 0) Chào 20:01:11 &lt;zzz&gt; Chào 20:01:17 &lt;manas&gt; xin chào 20:01:28 &lt;zzz&gt; 1) cập nhật 0.9.31/32 (zzz) 20:01:48 &lt;zzz&gt; sau một số chậm trễ, hiện chúng ta đang trong giai đoạn duyệt mã (code review) cho .31, với hạn chót là Chủ nhật ngày 6 20:02:11 &lt;zzz&gt; dự kiến sẽ có bản phát hành cập nhật trong mạng vào ngày 7, các gói v.v. sẽ theo sau 20:02:29 &lt;zzz&gt; điều đó đưa bản phát hành .32 vào đầu đến giữa tháng 10 20:03:01 &lt;zzz&gt; có nhiều thay đổi về giao diện người dùng (UI), mọi người vui lòng kiểm thử và đánh giá nếu có thể 20:03:07 &lt;zzz&gt; còn gì nữa cho mục 1) không? 20:03:50 &lt;dg&gt; điều duy nhất là: đang tự hỏi chúng ta sẽ đưa phiên bản nào vào Debian 20:04:00 &lt;dg&gt; tôi không biết liệu nghĩ về 'bản phát hành ổn định' vào lúc này có quá sớm không. 20:04:14 &lt;manas&gt; tôi đã kiểm thử, trông ổn :) 20:04:29 &lt;zzz&gt; tôi đang cố liên hệ với mhatta để hỏi những câu đó, vì anh ấy vẫn chưa cho chúng ta bất kỳ thông tin nào về kế hoạch của mình 20:04:41 &lt;zzz&gt; còn gì nữa cho mục 1) không? 20:04:55 &lt;lazygravy&gt; dg: bản phát hành ổn định Debian tiếp theo là trong 2 năm nữa - còn thời gian 20:05:06 &lt;i2pr&gt; [Slack/str4d] Lưu ý rằng chúng ta còn một khoảng thời gian dài trước khi tới thời điểm đó 20:05:10 &lt;i2pr&gt; [Slack/str4d] vì Stretch vừa ra mắt 20:05:34 &lt;dg&gt; lazygravy: hợp lý, nhưng muốn xem có ai có kế hoạch không hoặc chúng ta có nên nghĩ về bất kỳ thay đổi cấu trúc nào cho quy trình phát hành không 20:05:34 &lt;dg&gt; tôi không còn gì thêm 20:06:07 &lt;zzz&gt; 2) lập kế hoạch ngân sách cho 34C3 (zzz/echelon) 20:06:28 &lt;zzz&gt; điều tôi muốn làm hôm nay là thống nhất mức tài trợ theo từng người. Nếu cần, chúng ta có thể xem lại tổng số ở một cuộc họp sau 20:06:54 &lt;zzz&gt; trên zzz.i2p tôi đã đề xuất tăng so với năm ngoái, lên 500 euro cho reseeders, 1500 cho người đóng góp đầy đủ, 2000 cho các trường hợp đặc biệt 20:07:04 &lt;zzz&gt; ý kiến? 20:07:21 &lt;eche|on&gt; OK với tôi 20:07:47 &lt;eche|on&gt; nhân tiện: http://echelon.i2p/donations/index.html đã được cập nhật 20:07:55 &lt;i2pr&gt; [Slack/str4d] Có vẻ hợp lý với tôi 20:07:56 &lt;manas&gt; Lag, xin lỗi. Nghe ổn 20:08:09 &lt;zzz&gt; eche|on, bạn có muốn mọi người email yêu cầu cho bạn không, và nếu có, hạn là ngày nào? 20:08:40 &lt;eche|on&gt; vui lòng gửi email, kịp trước sự kiện, chúng ta muốn thảo luận ở đây hay tôi có thể tự làm? 20:09:07 &lt;zzz&gt; muộn nhất chúng ta cần có trước thời điểm bán vé hội nghị 20:09:31 &lt;eche|on&gt; vâng 20:09:43 &lt;eche|on&gt; để biết có bao nhiêu vé. vậy hãy nói là cuối tháng 10 20:10:09 &lt;zzz&gt; tôi đề nghị mọi người email cho bạn sớm hơn, đặc biệt nếu họ chưa biết sẽ nhận được bao nhiêu, hoặc có trường hợp đặc biệt, hoặc cần biết trước khi mua vé máy bay 20:10:15 &lt;manas&gt; ok tôi sẽ gửi email 20:10:38 &lt;eche|on&gt; ok, vậy nói là cuối tháng 9 20:10:45 &lt;eche|on&gt; 2 tháng để suy nghĩ về việc đó thì ổn 20:10:57 &lt;zzz&gt; trong email của bạn, hãy yêu cầu một số tiền cụ thể, và một lần nữa, đây là hoàn trả chi phí vé thực tế, không phải trợ cấp 20:11:21 &lt;zzz&gt; ok, vậy chúng ta sẽ đưa tổng ngân sách vào chương trình nghị sự cuộc họp tháng 10 20:11:39 &lt;manas&gt; Số tiền đó có bao gồm chi phí vé không 20:11:52 &lt;zzz&gt; không, chúng ta sẽ mua hoặc hoàn tiền vé hội nghị riêng 20:12:06 &lt;eche|on&gt; ok, tuyệt 20:12:09 &lt;manas&gt; ok 20:12:27 &lt;zzz&gt; còn gì nữa cho mục 2) không? 20:13:26 &lt;zzz&gt; còn gì nữa cho cuộc họp không? 20:15:00 * zzz *bafs* cuộc họp kết thúc </div>
