---
title: "Cuộc họp phát triển I2P - 02 tháng 5, 2017"
date: 2017-05-02
author: "zzz"
description: "Biên bản cuộc họp phát triển I2P ngày 02 tháng 5 năm 2017."
categories: ["meeting"]
---

## Tóm tắt nhanh

<p class="attendees-inline"><strong>Có mặt:</strong> backup, manas, zzz</p>

## Nhật ký cuộc họp

<div class="irc-log"> 20:00:01 &lt;zzz&gt; 0) Chào 20:00:01 &lt;zzz&gt; 1) cập nhật 0.9.30/.31 (zzz) 20:00:01 &lt;zzz&gt; 2) trạng thái nhánh UI - (str4d) 20:00:01 &lt;zzz&gt; 3) Kế hoạch phát triển mùa hè của I2P - (str4d) 20:00:01 &lt;zzz&gt; 4) cập nhật EdDSA - (str4d) 20:00:05 &lt;zzz&gt; 0) Chào 20:00:07 &lt;zzz&gt; chào 20:00:23 &lt;zzz&gt; 1) cập nhật 0.9.30/.31 (zzz) 20:00:48 &lt;zzz&gt; chậm kế hoạch vài ngày do lỗi Jetty tôi phải vá, nhưng tối nay sẽ hoàn tất việc rà soát và sáng mai sẽ tạo bản build 20:00:58 &lt;manas&gt; Xin chào 20:01:19 &lt;zzz&gt; nếu ngày mai eche|on có mặt, chúng ta sẽ phát hành bản cập nhật trong mạng, và tôi sẽ làm việc trên các bản build launchpad và deb cho thứ Năm và thứ Sáu 20:01:46 &lt;zzz&gt; Đối với 31, tôi đã lên lịch vào cuối tháng Sáu hoặc đầu tháng Bảy 20:01:53 &lt;backup&gt; Chào 20:02:03 &lt;manas&gt; Chào backup! :D 20:02:15 &lt;zzz&gt; bạn có thể xem lộ trình cho những gì chúng tôi đã lên kế hoạch (hoặc ít nhất là hy vọng) cho 31 20:02:19 &lt;zzz&gt; còn gì nữa về 1) ? 20:03:18 &lt;zzz&gt; 2) trạng thái nhánh UI - (str4d) 20:03:43 &lt;zzz&gt; str4d đến lượt bạn 20:04:13 &lt;zzz&gt; được rồi, đây sẽ là cuộc họp ngắn nhất từ trước đến nay 20:04:27 &lt;backup&gt; Tôi tưởng ở đây sẽ có nhiều người hơn :) 20:04:27 &lt;manas&gt; :P 20:04:33 &lt;zzz&gt; còn gì nữa về 2), 3) hoặc 4), hay chủ đề nào khác cho cuộc họp? 20:04:44 &lt;manas&gt; Tôi muốn chỉ ra chủ đề này: http://trac.i2p2.i2p/ticket/1139 20:04:46 &lt;manas&gt; *ticket 20:04:54 &lt;manas&gt; Chúng ta nên cố gắng đưa thay đổi này vào UI mới 20:05:21 &lt;manas&gt; "Tắt một phần": Tạm thời ngừng chấp nhận các tunnels tham gia. 20:05:57 &lt;manas&gt; backup: Bạn có thể PM cho tôi liên kết mới về trạng thái không? 20:06:05 &lt;manas&gt; cảm ơn 20:06:08 &lt;zzz&gt; được, có lẽ bạn có thể thêm lý do vì sao nó quan trọng vào ticket? 20:06:41 &lt;manas&gt; Tôi muốn tìm hiểu thêm về các kế hoạch phát triển mùa hè nhưng có lẽ sẽ phải đợi đến khi str4d có mặt 20:06:43 &lt;manas&gt; zzz: được 20:06:43 &lt;zzz&gt; bất kỳ hạng mục UI không quan trọng nào phải chờ cho đến khi chúng tôi hợp nhất nhánh UI, hy vọng sẽ sớm thôi 20:06:49 &lt;zzz&gt; còn gì nữa cho cuộc họp không? 20:07:06 &lt;zzz&gt; rất vui khi thấy bạn ở đây backup 20:07:14 * zzz chộp lấy baffer 20:07:40 &lt;manas&gt; Tôi muốn đề xuất các cuộc họp định kỳ của người vận hành reseed 20:07:45 &lt;manas&gt; bạn nghĩ sao, backup ? 20:08:19 &lt;zzz&gt; Tôi +1 việc đó 20:08:38 &lt;backup&gt; vâng, ý hay 20:08:44 &lt;zzz&gt; Tôi sẽ để các bạn tiếp tục thảo luận, tạm thời thì... 20:08:50 * zzz *bafs* cuộc họp kết thúc </div>
