---
title: "Cuộc họp các nhà phát triển I2P - 01 tháng 5, 2018"
date: 2018-05-01
author: "zzz"
description: "Biên bản cuộc họp phát triển I2P ngày 01 tháng 5 năm 2018."
categories: ["meeting"]
---

## Tóm tắt nhanh

<p class="attendees-inline"><strong>Có mặt:</strong> anonymousmaybe, orignal, str4d, zlatinb, zzz</p>

## Nhật ký cuộc họp

<div class="irc-log"> 20:00:00 &lt;zzz&gt; 0) Chào 20:00:00 &lt;zzz&gt; 1) Tình trạng 0.9.34 F-Droid (str4d, meeh, nextloop) 20:00:00 &lt;zzz&gt; 2) cập nhật 0.9.35 (zzz) 20:00:00 &lt;zzz&gt; 3) cập nhật NTCP2 (zzz) 20:00:00 &lt;zzz&gt; 4) Scrum trạng thái (zab) 20:00:03 &lt;zzz&gt; 0) Chào 20:00:05 &lt;zzz&gt; chào 20:00:09 &lt;zzz&gt; 1) Tình trạng 0.9.34 F-Droid (str4d, meeh, nextloop) 20:00:27 &lt;zlatinb&gt; chào 20:00:31 &lt;zzz&gt; ok tôi tin rằng thứ duy nhất còn lại cho 34 là F-Droid? các bạn có cập nhật nào không? 20:00:35 &lt;orignal_&gt; chào 20:02:10 &lt;zzz&gt; ok, đã 3 tuần kể từ khi phát hành 34, hy vọng nó sẽ sớm hoàn tất 20:02:15 &lt;zzz&gt; còn gì nữa ở mục 1) không? 20:03:01 &lt;zzz&gt; 2) cập nhật 0.9.35 (zzz) 20:03:08 &lt;zzz&gt; 35 đang tiến triển tốt 20:03:29 &lt;zzz&gt; Đã 3 tuần trôi qua, còn 7 tuần nữa, đến giờ có 16K dòng diff. đóng băng tính năng trong 1-2 tuần nữa 20:03:57 &lt;zzz&gt; đến giờ có nhiều thứ hay ho. như thường lệ, cần người thử nghiệm 20:04:12 &lt;zzz&gt; còn gì nữa ở mục 2) không? 20:06:00 &lt;zzz&gt; 3) cập nhật NTCP2 (zzz) 20:06:20 &lt;zzz&gt; hôm qua chúng tôi có cuộc họp thứ 6 và tôi đã cập nhật hàng tuần cho đề xuất vài giờ trước, nó đã lên trên trang của chúng tôi 20:06:45 &lt;zzz&gt; điều này về cơ bản kết thúc giai đoạn đặc tả. Nó chưa đẹp và chắc chắn sẽ còn thay đổi, nhưng các phần lớn đã được quyết định 20:07:11 &lt;zzz&gt; chúng ta hiện ở giai đoạn triển khai thử nghiệm. mỗi dự án nên viết mã một triển khai trước cuối tháng 5, và chúng ta sẽ làm kiểm thử khả năng tương tác vào tháng 6 20:07:37 &lt;zzz&gt; tất nhiên chúng ta sẽ tiếp tục cập nhật đặc tả dựa trên những gì học được khi bắt đầu viết mã 20:08:00 &lt;zzz&gt; vì vậy mọi thứ đang tiến triển khá tốt 20:08:15 &lt;zzz&gt; còn gì nữa ở mục 3) không? 20:08:21 &lt;orignal_&gt; zzz, bạn có thể liệt kê tất cả phần mật mã cần cho NTCP2 không? 20:08:38 &lt;zzz&gt; vui lòng đọc đặc tả, đừng làm việc này ở đây, cảm ơn 20:08:39 &lt;orignal_&gt; ngoài những gì đã có trong I2P 20:09:02 &lt;zzz&gt; hoặc chúng ta có thể thảo luận n #ntcp2 sau cuộc họp 20:09:34 &lt;orignal_&gt; tôi nghĩ nó có thể thú vị cho mọi người 20:09:36 &lt;i2pr&gt; [Slack/str4d] Trời ơi mạng 20:09:41 &lt;zzz&gt; còn gì nữa ở mục 3) không? 20:09:52 &lt;i2pr&gt; [Slack/str4d] Đang gõ 20:10:07 &lt;i2pr&gt; [Slack/str4d] Giờ khi chúng ta đã có một bản nháp đặc tả tương đối ổn định, tôi sẽ xem liệu cuối tuần này có thể dọn dẹp nó một chút không, rồi tôi sẽ nhờ vài người bạn làm mật mã của tôi xem qua. 20:11:01 &lt;zzz&gt; ok 20:11:08 &lt;zzz&gt; còn gì nữa ở mục 3) không? 20:12:02 &lt;zzz&gt; 4) Scrum trạng thái (zab) 20:12:06 &lt;zzz&gt; mời zlatinb  20:12:15 &lt;zlatinb&gt; Chào, trước khi bắt đầu - tôi đã nhận được yêu cầu tài trợ từ mọi người trừ mhatta, nhưng đó là do nhầm lẫn về PGP 20:12:32 &lt;zlatinb&gt; vì vậy tối nay tôi sẽ gửi các phê duyệt cuối cùng cho ech 20:12:41 &lt;zlatinb&gt; và của mhatta sẽ bị trễ một chút 20:13:37 &lt;zlatinb&gt; ok bắt đầu nhé - lần lượt quanh phòng, 1-2-3 20:13:37 &lt;zlatinb&gt; zzz: bắt đầu 20:13:45 &lt;zzz&gt; ok 1) tháng trước: 20:14:12 &lt;zzz&gt; phát hành 34, thư mục susimail, DNSoverhTTPS, trình hướng dẫn SSL, nhóm đã rà soát bài báo PETS, bản phát hành orchid mới... 20:14:23 &lt;zzz&gt; đặc tả NTCP2, nhiều cuộc họp và lập kế hoạch, rất nhiều sửa lỗi 20:14:30 &lt;zzz&gt; 2) tháng tới: 20:14:51 &lt;zzz&gt; triển khai NTCP2, hoàn thiện trình hướng dẫn SSL, rất nhiều sửa lỗi, thêm lập kế hoạch và họp 20:15:04 &lt;zzz&gt; 3) trở ngại: đặc tả chỉ báo sẵn sàng TAILS của mhatta 20:15:06 &lt;zzz&gt; Hết 20:15:18 &lt;zlatinb&gt; ok.  str4d tới lượt bạn 20:15:31 &lt;i2pr&gt; [Slack/str4d] 1) Tháng vừa qua: 20:15:56 &lt;i2pr&gt; [Slack/str4d] - Hoàn tất chuyển I2P-Bote sang bản phát hành chính thức Apache James Server, khiến IMAP và SMTP hoạt động đủ tốt để triển khai một dịch vụ chuyển tiếp giao dịch Zcash, đã ra bản phát hành mới. 20:16:24 &lt;i2pr&gt; [Slack/str4d] - Hoàn tất bài viết XRDS 20:16:33 &lt;i2pr&gt; [Slack/str4d] - Rà soát bản cập nhật nháp VRP 20:16:40 &lt;i2pr&gt; [Slack/str4d] - Sửa lỗi 20:16:50 &lt;i2pr&gt; [Slack/str4d] - Các buổi họp thiết kế/đặc tả NTCP2 20:17:02 &lt;i2pr&gt; [Slack/str4d] - Đã triển khai (gần như toàn bộ) đặc tả nháp NTCP2 bằng Rust 20:17:07 &lt;i2pr&gt; [Slack/str4d] 2) Tháng tới: 20:17:32 &lt;i2pr&gt; [Slack/str4d] - Triển khai nốt vài góc cạnh còn lại của NTCP2 trong đặc tả nháp 20:17:46 &lt;i2pr&gt; [Slack/str4d] - Viết bộ khung để tạo các vector kiểm thử NTCP2 20:17:55 &lt;i2pr&gt; [Slack/str4d] - Tự thuyết phục rằng SipHash là ổn cho length blinding (che giấu độ dài) 20:18:09 &lt;i2pr&gt; [Slack/str4d] - Viết tài liệu về che giấu bằng AES cho các khóa tạm thời như một phần mở rộng của Noise 20:18:26 &lt;i2pr&gt; [Slack/str4d] - Làm việc trên triển khai Noise bằng Java cùng zzz và meeh 20:18:39 &lt;i2pr&gt; [Slack/str4d] - Phát hành những thứ cần thiết khi cần 20:19:32 &lt;i2pr&gt; [Slack/str4d] 3) Trở ngại lớn: hiện không có; Khó khăn nhỏ: việc đi lại. 20:19:34 &lt;i2pr&gt; [Slack/str4d] Hết 20:20:00 &lt;zlatinb&gt; được rồi. meeh bạn có ở đây không? 20:20:49 &lt;zlatinb&gt; echelon? sadie? 20:21:31 &lt;zlatinb&gt; mhatta: bạn có ở quanh đây không? 20:22:06 &lt;zlatinb&gt; :( 20:22:11 &lt;anonymousmaybe&gt; xin lỗi đã ngắt lời, ở đây có phần hỏi đáp thảo luận không? hay chỉ liệt kê thôi? 20:22:39 &lt;zlatinb&gt; anonymousmaybe: SCRUM - liệt kê công việc, thảo luận có thể sau 20:22:39 &lt;zzz&gt; trong khoảng 30 giây nữa tôi sẽ hỏi các chủ đề khác, chờ nhé 20:23:01 &lt;zzz&gt; thế là xong phần của bạn chứ, zlatinb? 20:23:08 &lt;anonymousmaybe&gt; tôi hiểu, cảm ơn 20:23:09 &lt;zlatinb&gt; tôi đoán vậy 20:23:36 &lt;zzz&gt; ok, có lẽ đã đến lúc bạn gửi một email nghiêm khắc cho mọi người, yêu cầu họ có mặt và đúng giờ... 20:23:48 &lt;zzz&gt; ok thế là xong mục 4) 20:23:57 &lt;zzz&gt; còn gì khác cho cuộc họp không? anonymousmaybe tới lượt bạn 20:24:51 &lt;anonymousmaybe&gt; tôi muốn hỏi về việc triển khai DNSoverhTTPS, 20:25:34 &lt;zzz&gt; ok, đó là chi tiết kỹ thuật nên thảo luận sau cuộc họp trạng thái 20:25:46 &lt;zzz&gt; còn gì khác cho cuộc họp không? 20:26:40 &lt;anonymousmaybe&gt; với tôi thì không 20:27:01 * zzz lấy cái baffer 20:27:38 * zzz *bbbaffs* cuộc họp clased </div>
