---
title: "Cuộc họp nhà phát triển I2P - 05 tháng 9 năm 2018"
date: 2018-09-05
author: "zzz"
description: "Biên bản cuộc họp phát triển I2P ngày 05 tháng 9 năm 2018."
categories: ["meeting"]
---

## Tóm tắt nhanh

<p class="attendees-inline"><strong>Có mặt:</strong> alex, echelon, mikalv, R4SAS, villain, zzz</p>

## Nhật ký cuộc họp

<div class="irc-log"> 20:07:48 &lt;zzz&gt; 0) Chào 20:07:48 &lt;zzz&gt; 1) Trạng thái phát hành 0.9.36 (zzz) 20:07:48 &lt;zzz&gt; 2) Trạng thái phát triển 0.9.37 (zzz) 20:07:48 &lt;zzz&gt; 3) Trạng thái LS2 (zzz) 20:07:48 &lt;zzz&gt; 4) Lên kế hoạch CCC (zzz/echelon/mikalv) 20:07:48 &lt;zzz&gt; 5) Trạng thái scrum (zlatinb) 20:07:55 &lt;zzz&gt; 0) Chào 20:07:58 &lt;zzz&gt; Chào 20:08:00 &lt;eche|on&gt; hi 20:08:16 &lt;villain&gt; hi :) 20:08:22 &lt;zzz&gt; xin lỗi vì đến muộn 20:08:29 &lt;zzz&gt; 1) Trạng thái phát hành 0.9.36 (zzz) 20:08:47 &lt;zzz&gt; Tôi tin là chúng ta đã xong mọi thứ, có thể trừ f-droid 20:08:53 &lt;R4SAS&gt; hi 20:09:04 &lt;zzz&gt; nextloop, có tình trạng f-droid nào không? 20:09:44 &lt;zzz&gt; việc thử nghiệm ntcp2 đang diễn ra tốt 20:09:56 &lt;zzz&gt; còn gì nữa cho mục 1) không? 20:10:09 &lt;R4SAS&gt; Tôi có một ý 20:10:33 &lt;R4SAS&gt; tôi có thể xem danh sách gói cho Debian ở đâu? 20:10:54 &lt;zzz&gt; Tôi nghĩ là packages.debian.org - có một ô tìm kiếm 20:11:12 &lt;R4SAS&gt; Tôi đang nghĩ về việc thêm các gói I2P vào repo của tôi 20:11:32 &lt;zzz&gt; cũng có packages.ubuntu.com 20:11:44 &lt;zzz&gt; và repo của chúng ta là deb.i2p2.de 20:12:00 &lt;zzz&gt; còn gì nữa cho mục 1) không? 20:12:03 &lt;R4SAS&gt; đối với Ubuntu tôi sẽ dùng các gói trên Launchpad 20:12:36 &lt;zzz&gt; 2) Trạng thái phát triển 0.9.37 (zzz) 20:13:03 &lt;zzz&gt; vẫn còn sớm trong chu kỳ .37. Chúng ta đã đặt chu kỳ 9 tuần với bản phát hành vào tuần của 22 Tháng 10 20:13:21 &lt;eche|on&gt; ok 20:13:39 &lt;zzz&gt; meeh đang làm để hoàn tất trình cài đặt OS X cho 37. Tôi đang làm việc để chuyển sang định dạng geoip mới của MaxMind 20:13:56 &lt;zzz&gt; mọi người đang xem các thứ liên quan đến UI 20:14:13 &lt;zzz&gt; chúng ta sẽ sớm có kết quả kiểm thử khả năng sử dụng 20:14:40 &lt;zzz&gt; hy vọng chúng ta sẽ chuyển trang trợ giúp console sang transifex 20:15:07 &lt;zzz&gt; vì vậy các dịch giả hãy dành chút thời gian vào giữa tháng 10 để dịch nó! 20:15:11 &lt;zzz&gt; còn gì nữa cho mục 2) không? 20:15:28 &lt;eche|on&gt; chưa có gì, ntcp2 mặc định? 20:15:32 &lt;eche|on&gt; trong .37 ? 20:15:37 &lt;meeh&gt; vâng tôi đang làm wrapper cho OS X - giờ đã port sang xcode, cùng với chuyện i2p-browser nên như thế nào/nếu/cái gì :) 20:15:38 &lt;zzz&gt; ừ, cái đó nữa :) 20:16:32 &lt;zzz&gt; vâng, ntcp2 mặc định trong 37. Mọi người vui lòng thử các bản dev nơi nó là mặc định, hoặc bật nó trong bản phát hành .36-0 20:16:38 &lt;zzz&gt; còn gì nữa cho mục 2) không? 20:17:34 &lt;zzz&gt; 3) Trạng thái LS2 20:17:42 &lt;zzz&gt; chúng tôi đã có khoảng 8 cuộc họp trong vòng hai tháng 20:18:06 &lt;zzz&gt; chúng tôi vẫn đang ở giai đoạn thảo luận, nhưng tôi nghĩ chúng ta sắp đưa ra một số quyết định và tiến lên 20:18:29 &lt;eche|on&gt; ít nhất thì cũng có gì đó 20:18:30 &lt;zzz&gt; có rất nhiều vấn đề liên quan, như mật mã mới, làm mọi thứ phức tạp hơn 20:18:47 &lt;zzz&gt; đó là nhiều thứ đã được đặt ra 5 năm hoặc hơn mà cuối cùng chúng ta đang giải quyết 20:19:05 &lt;eche|on&gt; làm tốt lắm! 20:19:17 &lt;zzz&gt; điều rõ ràng là chúng ta sẽ không làm mọi thứ cùng lúc 20:19:35 &lt;zzz&gt; chúng ta sẽ thực hiện một số thay đổi ban đầu, điều đó sẽ cho phép các tính năng tùy chọn, và sẽ có thêm các thay đổi tiếp theo 20:19:53 &lt;zzz&gt; chúng tôi đã bắt đầu cập nhật tài liệu đề xuất 20:20:17 &lt;zzz&gt; Tôi hy vọng sớm có một số quyết định được ghi lại... điều đó sẽ cho phép chúng ta bắt đầu viết mã và thử nghiệm 20:21:09 &lt;zzz&gt; chúng tôi nghỉ một tuần dịp Ngày Lao động nhưng cuộc họp tiếp theo là thứ Hai ngày 12 lúc 5 PM UTC tại #ls2 20:21:44 &lt;zzz&gt; mọi người đều được chào đón, nó phức tạp và khó theo dõi ngay cả đối với chúng tôi, những người đang vùi đầu vào nó, nhưng thật vui khi thấy mọi thứ dần ghép lại 20:21:48 &lt;zzz&gt; còn gì nữa cho mục 3) không? 20:22:34 &lt;zzz&gt; 4) Lên kế hoạch CCC 20:22:57 &lt;eche|on&gt; ok, CCC sẽ ở Leipzig 20:23:01 &lt;zzz&gt; Chúng tôi đã đưa ra quyết định sơ bộ vào tháng 12 năm ngoái nhưng theo truyền thống chúng tôi hoàn tất các quy định vào thời điểm này mỗi năm 20:23:13 &lt;zzz&gt; chắc chắn là Leipzig, đúng không? 20:23:29 &lt;eche|on&gt; đúng, CCC đã thông báo chính thức rồi 20:23:36 &lt;zzz&gt; tuyệt, tôi chưa thấy thông báo đó 20:24:19 &lt;zzz&gt; chúng tôi trả tiền vé Congress, hoàn lại tối đa 1500 euro cho máy bay/tàu hỏa, và mới năm nay chúng ta đồng ý hoàn tối đa 400 euro chi phí khách sạn 20:24:27 &lt;eche|on&gt; vâng 20:24:56 &lt;zzz&gt; trên 1500 hoặc trả trước chỉ cho 'trường hợp đặc biệt', tức là bạn cháy túi :) 20:25:13 &lt;eche|on&gt; đến giờ trông tất cả đều ổn 20:25:25 &lt;zzz&gt; và đó chỉ dành cho thành viên chương trình được trả tiền, trừ khi được echelon phê duyệt.  20:25:28 &lt;eche|on&gt; vé sẽ được quản lý tập trung, nếu có thể 20:25:38 &lt;zzz&gt; chúng tôi sẽ mua vé Congress tập trung, đúng. 20:25:48 &lt;zzz&gt; vậy chúng ta cần biết ai sẽ đến... sớm... 20:26:12 &lt;zzz&gt; vậy, có phản đối hay thay đổi nào với các quy tắc như tôi đã liệt kê ở đây không? 20:26:12 &lt;eche|on&gt; Tôi cho rằng chúng ta cần trước cuối tháng 10 20:26:20 &lt;eche|on&gt; không cần thay đổi 20:26:31 &lt;meeh&gt; không, mọi thứ ổn 20:26:49 &lt;zzz&gt; ý tưởng là, nếu bạn muốn có mặt, dự án sẽ giúp bạn đến đó 20:27:35 &lt;zzz&gt; những thứ như sticker, ổ cắm điện, banner, bàn ghế và hậu cần tương tự, chúng ta sẽ thu xếp dần, không cần bàn ở đây trong cuộc họp 20:27:58 &lt;eche|on&gt; ok, vâng 20:28:31 &lt;zzz&gt; nếu bạn chưa mua vé máy bay, hãy làm NGAY, không có nhiều chuyến bay đến LEJ. Nếu bạn đi xe đạp hoặc đi tàu, bạn có thêm thời gian 20:28:54 &lt;zzz&gt; những người chưa đi trước đây, hãy hỏi những người đã đi về khách sạn và bất cứ điều gì khác bạn muốn biết 20:29:09 &lt;zzz&gt; còn gì nữa cho mục 4) không? 20:30:19 &lt;zzz&gt; 5) scrum 20:30:28 &lt;zzz&gt; zab vắng, nên tôi sẽ điều phối 20:31:05 &lt;zzz&gt; khi tôi gọi bạn, vui lòng nói 1) bạn đã làm gì tháng trước 2) bạn sẽ làm gì tháng tới 3) có chướng ngại nào; kết thúc bằng EOT hoặc 'thế là xong' hoặc gì đó 20:31:13 &lt;zzz&gt; villain, bạn trước 20:33:00 &lt;zzz&gt; eche|on, bạn tiếp theo 20:33:35 &lt;eche|on&gt; Tôi đã làm tất cả việc tài chính, công việc máy chủ, thử nghiệm, hỗ trợ phát hành (tin tức), tháng tới sẽ làm tương tự, không có trở ngại. Tôi sẽ afk từ ngày mai đến thứ Tư 12 20:33:58 &lt;zzz&gt; cảm ơn. meeh đến lượt bạn 20:34:27 &lt;meeh&gt; được, tôi có thời gian cho ba điểm 20:34:28 &lt;meeh&gt; * đã làm việc chuyển osx launcher, hoàn tất sang xcode - revert rất khó, vì kỹ năng monotone của tôi bảo đừng đùa với lửa (đây là thời điểm đóng băng) 20:34:28 &lt;meeh&gt; * một trong các DC nơi tôi có máy chủ bị mất điện khiến mọi thứ tắt hết - vì vậy hôm nay tôi chủ yếu đảm bảo mọi thứ chạy và vật lộn với máy chủ. 20:34:28 &lt;meeh&gt; * đã xem cả firefox/chromium để giải quyết các vấn đề chứng chỉ tự ký cũng như một trình duyệt riêng tư, đã cày code 24 giờ kiểu monkey coding trên một plugin qt dựa trên chromium nhưng cho kết quả tuyệt vời. 20:35:23 &lt;zzz&gt; còn tháng tới? trở ngại? 20:35:49 &lt;meeh&gt; osx launcher hiện đã chuyển hoàn toàn sang xcode, biểu tượng lại hiển thị, có một số hành vi lạ với action handler nhưng sẽ được sửa sớm thôi 20:36:31 &lt;villain&gt; Ok, học thêm về monotone và java. đã sửa https://trac.i2p2.de/ticket/1244, thêm bản dịch một bài viết về ntcp2. đã làm thông cáo báo chí cho 0.9.36 bằng tiếng Nga. Tuần trước, phát triển thư viện python bất đồng bộ đó, giờ đang hoàn thiện tài liệu cho nó. https://github.com/l-n-s/i2plib  20:36:47 &lt;meeh&gt; tháng tới tôi sẽ xem xét kỹ hơn trường hợp trình duyệt nếu phần còn lại các bạn chấp thuận khi tôi đưa review ở cuộc họp tới; nếu không thì có lẽ android và osx là ưu tiên cao nhất trong danh sách 20:37:35 &lt;zzz&gt; villain, tháng tới? trở ngại? 20:38:57 &lt;zzz&gt; về phần tôi, tháng trước tôi đã sửa nhiều lỗi NTCP2 và các lỗi khác, và phát hành xong bản 36. 20:39:30 &lt;zzz&gt; tháng tới sẽ là mã geoip mới, tiếp tục làm LS2, sửa thêm lỗi, chuẩn bị trang trợ giúp sẵn sàng để dịch 20:39:53 &lt;zzz&gt; tuy nhiên tôi sẽ chủ yếu afk trong tuần tới 20:39:56 &lt;zzz&gt; không có trở ngại 20:40:28 &lt;zzz&gt; còn ai khác ở đây báo cáo không? sl hoặc alex_the_designer ? 20:40:32 &lt;eche|on&gt; :-) 20:40:39 &lt;alex_the_designer2&gt; hi 20:40:59 &lt;zzz&gt; chào alex_the_designer2 vui lòng cho chúng tôi mục 1/2/3 tháng trước/tháng tới/trở ngại 20:41:06 &lt;alex_the_designer2&gt; tháng trước: bị kẹt ở onboarding. cảm ơn rất nhiều eche|on và meeh đã giúp tôi gỡ kẹt 20:41:23 &lt;villain&gt; tháng tới như zzz đã nói, sẽ luyện thêm với monotone, sửa các ticket trên website, hoàn thành một gói redhat. muốn nghe phản hồi về thư viện python của tôi từ str4d , và thêm nó vào tổ chức i2p trên github, nếu ổn 20:41:37 &lt;villain&gt; không có trở ngại nào ngoài việc đó 20:41:43 &lt;villain&gt; EOT 20:42:10 &lt;zzz&gt; cảm ơn villain  20:42:15 &lt;alex_the_designer2&gt; tháng này: đang xem issue 1996 trên trac (khá chắc đó là cái bạn muốn ý kiến), cũng bắt đầu viết writeup cho whitepaper. đã có tiến triển trong cập nhật www trong các buổi stream thứ Sáu nhưng cũng sẽ làm vào các ngày trong tuần. 20:42:46 &lt;alex_the_designer2&gt; không có trở ngại. sẽ kiểu afk 17-21 vì tôi sẽ ở SF.  EOT hoặc 'thế là xong' hay gì đó :D 20:43:06 &lt;zzz&gt; alex_the_designer2, có lẽ vì đây là cuộc họp đầu tiên của bạn, bạn có thể cho chúng tôi một tổng quan nhanh về các buổi twitch tối thứ Sáu của bạn, có thể mang lại gì, chúng tôi có thể tham gia thế nào? 20:43:20 &lt;alex_the_designer2&gt; được thôi! 20:44:14 &lt;alex_the_designer2&gt; vào các thứ Sáu từ 9:30pm CST đến khoảng 11pm CST tôi stream trên twitch.tv/alex_the_designer . khi tôi bắt đầu hồi tháng Giêng chủ đề tổng thể là 'FOSS Design' nhưng đã hướng nhiều hơn về i2p 20:45:00 &lt;alex_the_designer2&gt; tôi đã làm các hướng dẫn cơ bản và vân vân để giúp người mới hiểu cách thiết lập i2p và lưu trữ một trang web vì tôi tin rằng nội dung là rào cản chính cho việc được chấp nhận rộng rãi 20:45:36 &lt;alex_the_designer2&gt; điều hữu ích là mọi người ghé xem và giao lưu nếu muốn. ngoài ra việc quảng bá chương trình qua bất kỳ kênh mạng xã hội nào bạn thích cũng cực kỳ hữu ích 20:46:26 &lt;alex_the_designer2&gt; tôi cũng có vài bản ghi thô từ các buổi trước muốn đăng lên mạng, nhưng tôi cần biên tập chúng (chủ yếu để ẩn IP nhà của tôi)  20:46:48 &lt;zzz&gt; bạn có nhận được phản hồi từ người xem giúp chúng ta hiểu thêm về ưu tiên và lựa chọn UI không? Bạn có thể chuyển những gì bạn học được lại cho mọi người như thế nào, qua bài đăng hay ticket hay writeup? Có kế hoạch nào không? 20:47:08 &lt;alex_the_designer2&gt; the_tin_hat đã thường xuyên xuất hiện và mang lại nhiều tiếng cười cũng như phản hồi 20:47:42 &lt;alex_the_designer2&gt; khi nói đến lựa chọn UI, tôi chưa có đủ phản hồi từ người dùng để thật sự biện minh cho bất kỳ lựa chọn nào 20:47:52 &lt;eche|on&gt; ok, 6 tiếng nữa đồng hồ báo thức của tôi sẽ reo, tôi đi ngủ đây, gặp lại sau 20:48:03 &lt;alex_the_designer2&gt; vì vậy là theo cảm tính & thử-sai  20:48:04 &lt;zzz&gt; chúc ngủ ngon echelon 20:48:15 &lt;alex_the_designer2&gt; gặp lại echelon!  20:48:35 &lt;zzz&gt; ok có lẽ trước tiên chúng ta cần mở rộng khán giả 20:49:04 &lt;zzz&gt; vậy hãy lan truyền thông tin nhiều hơn, có thể trên diễn đàn của chúng ta, hoặc bài blog... không chỉ twitter 20:49:33 &lt;zzz&gt; cảm ơn alex vì phần tổng quan, bạn đang làm rất tốt, hy vọng nó sẽ mang lại nhiều người dùng và nội dung hơn và một sản phẩm tốt hơn 20:49:38 &lt;alex_the_designer2&gt; mọi kênh đều cực kỳ hữu ích vì khán giả ở khắp nơi :D 20:49:45 &lt;zzz&gt; đúng 20:49:48 &lt;alex_the_designer2&gt; cảm ơn vì lời ủng hộ!  20:50:07 &lt;zzz&gt; còn ai tôi bỏ sót cho phần scrum không? sadie sl 20:50:18 &lt;zzz&gt; còn gì nữa cho cuộc họp? 20:50:52 * zzz chộp lấy cái baffer 20:51:13 &lt;villain&gt; alex_the_designer2: có thể đăng thông báo trên reddit /r/i2p cho các buổi stream của bạn 20:51:31 &lt;zzz&gt; ý hay 20:51:36 &lt;alex_the_designer2&gt; cảm ơn nhiều villain  20:51:42 &lt;zzz&gt; xin lỗi lần nữa vì cuộc họp bắt đầu muộn 20:51:49 * zzz *bafs* đóng cuộc họp </div>
