---
title: "Cuộc họp nhà phát triển I2P - 03 tháng 7 năm 2018"
date: 2018-07-03
author: "zzz"
description: "Biên bản cuộc họp phát triển I2P ngày 03 tháng 7 năm 2018."
categories: ["meeting"]
---

## Tóm tắt nhanh

<p class="attendees-inline"><strong>Có mặt:</strong> echelon, str4d, zlatinb, zzz</p>

## Nhật ký cuộc họp

<div class="irc-log"> 20:00:00 &lt;zzz&gt; 0) Chào 20:00:00 &lt;zzz&gt; 1) Trạng thái phát hành 0.9.35 (zzz) 20:00:00 &lt;zzz&gt; 2) Cập nhật NTCP2 (zzz) 20:00:00 &lt;zzz&gt; 3) Thông báo họp LS2 (zzz) 20:00:00 &lt;zzz&gt; 4) Chương trình tài trợ 2H 2018 (zab/zzz) 20:00:00 &lt;zzz&gt; 5) Status scrum (zab) 20:00:05 &lt;zzz&gt; 0) Chào 20:00:07 &lt;zzz&gt; Chào 20:00:16 &lt;zlatinb&gt; chào 20:00:21 &lt;zzz&gt; 1) Trạng thái phát hành 0.9.35 (zzz) 20:00:42 &lt;zzz&gt; 35 đã phát hành được một tuần, đến giờ chưa có phàn nàn lớn nào 20:01:03 &lt;zzz&gt; maven jars đã sẵn sàng, tôi tin meeh sẽ sớm ra bản android 20:01:20 &lt;zzz&gt; vẫn chưa nghe từ mhatta về debian chính thức 20:01:57 &lt;zzz&gt; còn gì cho mục 1) ? 20:02:44 &lt;zzz&gt; 2) Cập nhật NTCP2 (zzz) 20:03:04 &lt;zzz&gt; chúng tôi đã hoàn tất bản đặc tả vào tuần trước, và hiện có vài router đang hoạt động trên mạng 20:03:26 &lt;zzz&gt; i2pd đang tiến hành triển khai và kiểm thử 20:03:30 &lt;eche|on&gt; đến giờ mọi thứ ổn 20:03:52 &lt;zzz&gt; tôi còn vài việc dọn dẹp cần làm, và tôi chưa thử biến thể cho trường hợp bị tường lửa, nhưng mọi thứ đang tiến triển khá tốt 20:04:21 &lt;zzz&gt; hôm nay tôi cũng đã đăng một FAQ ngắn trên diễn đàn của chúng ta 20:04:43 &lt;zzz&gt; còn gì cho mục 2) ? 20:05:37 &lt;zzz&gt; 3) Thông báo họp LS2 (zzz) 20:06:01 &lt;zzz&gt; chúng ta sẽ theo quy trình tương tự cho đề xuất tiếp theo, đó là 123 "LS2" 20:06:15 &lt;zzz&gt; cũng bao gồm mật mã mới, tra cứu dịch vụ, multihoming (kết nối đa tuyến/đa nhà mạng) quy mô lớn, và các chủ đề liên quan 20:06:36 &lt;zzz&gt; buổi họp đầu tiên sẽ vào Thứ Hai, ngày 9 tháng 7 lúc 7 PM UTC tại #ls2 20:06:45 &lt;eche|on&gt; nhiệm vụ tuyệt vời, rất nhiều việc phải làm 20:07:05 &lt;zzz&gt; ừ, cũng không biết sẽ diễn ra thế nào, nhưng chúng ta cần bắt đầu, đã quá lâu rồi 20:07:30 &lt;zzz&gt; còn gì cho mục 3) ? 20:07:44 &lt;eche|on&gt; không 20:08:23 &lt;zzz&gt; 4) Chương trình tài trợ 2H 2018 (zab/zzz) 20:08:32 &lt;zzz&gt; thông báo đã đăng trên i2pforum.i2p và zzz.i2p 20:08:42 &lt;zzz&gt; chương trình mở cho ứng viên mới 20:08:51 &lt;zzz&gt; hạn chót là Thứ Tư, ngày 25 tháng 7 20:09:13 &lt;zzz&gt; nếu ai có câu hỏi, bạn có thể hỏi ngay bây giờ, hoặc sau cuộc họp 20:09:34 &lt;zzz&gt; có ai có câu hỏi nào về chương trình không? 20:09:38 &lt;eche|on&gt; một điểm: không cần cả đội i2p phải phê duyệt thành viên mới (đội ngũ vẫn chưa được xác định hoàn hảo, kiểu như danh sách những người được nêu trên trang web hoặc bất kỳ nhóm nào khác) 20:10:13 &lt;zlatinb&gt; tôi nghĩ ít nhất là những người đã ở trong chương trình trả phí 20:10:42 &lt;zzz&gt; đúng, tôi đoán là chúng ta cần phê duyệt tập thể... chứ không phải cần sự chấp thuận riêng lẻ từ từng người 20:10:45 &lt;eche|on&gt; ừ 20:10:50 &lt;zzz&gt; nghe ổn chứ? 20:10:58 &lt;eche|on&gt; chỉ muốn nêu điều này để làm rõ điểm đó 20:11:12 &lt;zzz&gt; ok 20:11:26 &lt;zzz&gt; còn gì cho mục 4) ? 20:12:18 &lt;zzz&gt; 5) Status scrum (zlatinb) 20:12:24 &lt;zzz&gt; mời bạn, zlatinb  20:12:59 &lt;zlatinb&gt; chào.  Hãy lần lượt quanh phòng và làm như thường lệ : 1) bạn đã làm gì tháng trước 2) bạn dự định làm gì tháng tới 3) có trở ngại nào hoặc cần trợ giúp không 20:13:03 &lt;zlatinb&gt; zzz: bạn bắt đầu trước 20:13:33 &lt;zzz&gt; 1) các buổi họp NTCP2, đề xuất, đặc tả, triển khai và kiểm thử; phát hành .35; sửa lỗi và sàng lọc lỗi (triage) 20:14:02 &lt;zzz&gt; gộp NTCP2 vào trunk (nhánh chính); gộp các cập nhật EdDSA từ github vào trunk; cập nhật lộ trình 20:14:30 &lt;zzz&gt; 2) kiểm thử NTCP2, sửa lỗi, và những việc khác cho .36; bắt đầu các buổi họp LS2, nghiên cứu, lập kế hoạch 20:14:39 &lt;zzz&gt; 3) không có trở ngại 20:14:40 &lt;zzz&gt; EOT 20:14:55 &lt;zlatinb&gt; eche|on: còn bạn thì sao? 20:15:38 &lt;eche|on&gt; Làm các dịch vụ trên web, quản trị diễn đàn, xử lý các việc tài chính, hỗ trợ phát hành 20:16:02 &lt;eche|on&gt; tiếp tục làm mấy việc đó, chưa có trở ngại nào 20:16:23 &lt;zlatinb&gt; Irc2PGuest44785: meeh tôi biết đó là bạn, bạn có ở đây không? 20:16:43 &lt;zlatinb&gt; có vẻ là không 20:16:48 &lt;zlatinb&gt; str4d: bạn có ở đây không? 20:17:01 &lt;str4d&gt; 1) thiết kế NTCP2. 2) nghiên cứu và thiết kế LS2. 3) tôi không còn thời gian cho việc gì khác. 20:17:19 &lt;zlatinb&gt; tuyệt, mừng thấy bạn 20:17:49 &lt;zlatinb&gt; sadie không ở đây, manas được miễn, vậy còn lại tôi: 20:17:49 &lt;zlatinb&gt; 1) rất nhiều profiling (phân tích hiệu năng), thử nghiệm, cải thiện khả năng chịu tải 20:17:49 &lt;zlatinb&gt; 2 20:17:52 &lt;zlatinb&gt; chưa quyết định 20:17:54 &lt;zlatinb&gt; 3) không hẳn 20:18:14 &lt;zlatinb&gt; tôi nghĩ vậy là hết mọi người 20:18:33 &lt;zlatinb&gt; zzz: quay lại với bạn 20:18:37 &lt;zzz&gt; ok, xong nhanh nhỉ. còn gì nữa cho cuộc họp không? 20:20:01 * zzz tuyên bố kết thúc cuộc họp </div>
