---
title: "Cuộc họp nhà phát triển I2P - 06 tháng 3 năm 2018"
date: 2018-03-06
author: "zzz"
description: "Nhật ký cuộc họp phát triển I2P ngày 06 tháng 3 năm 2018."
categories: ["meeting"]
---

## Tóm tắt nhanh

<p class="attendees-inline"><strong>Có mặt:</strong> echelon, meeh, psi, str4d, zlatinb, zzz</p>

## Nhật ký cuộc họp

<div class="irc-log"> 20:00:00 &lt;zzz&gt; 0) Chào 20:00:00 &lt;zzz&gt; 1) các hạng mục phát hành còn lại của 0.9.33 (f-droid.org, Debian chính thức) (nextloop, mhatta) 20:00:00 &lt;zzz&gt; 2) cập nhật 0.9.34 (zzz) 20:00:00 &lt;zzz&gt; 3) Scrum trạng thái (họp ngắn kiểu Agile) (zab) 20:00:04 &lt;zzz&gt; 0) Chào 20:00:06 &lt;zzz&gt; hi 20:00:17 &lt;zlatinb&gt; hi 20:00:20 &lt;zzz&gt; chào mừng tới cuộc họp số 268 của dự án tuyệt vời 15 năm tuổi này! 20:00:44 &lt;zzz&gt; 1) các hạng mục phát hành còn lại của 0.9.33 (f-droid.org, Debian chính thức) (nextloop, mhatta) 20:01:03 &lt;zzz&gt; ok, nextloop đã làm một PR (pull request) cho f-droid, nó chưa xuất hiện, nhưng hy vọng sẽ sớm có 20:01:30 &lt;zzz&gt; với Debian, chúng ta vẫn chưa nghe gì từ mhatta, và đã lỡ hạn chót Bionic 20:01:51 &lt;zzz&gt; còn gì cho mục 1) không? 20:03:01 &lt;zzz&gt; 2) cập nhật 0.9.34 (zzz) 20:03:37 &lt;zzz&gt; chúng ta đã đi được nửa chu kỳ 10 tuần theo kế hoạch. Tôi đã đặt hạn chót checkin là 4 1/2 tuần kể từ bây giờ. Đóng băng tag trong 3 tuần nữa, phát hành trong 5 tuần 20:04:03 &lt;zzz&gt; hiện có 16K dòng diff. Thay đổi đáng chú ý nhất là phần 2 của việc làm lại susimail. Còn lại là các bản sửa lỗi khắp nơi 20:04:28 &lt;zzz&gt; tôi khuyến khích mọi người trong nhóm sửa vài ticket cho đợt phát hành này, nếu có thể 20:05:01 &lt;zzz&gt; chúng ta đã qua hạn chót 'thay đổi lớn', nhưng vẫn hy vọng nhận được nhiều bản sửa từ mọi người 20:05:21 &lt;zzz&gt; và dĩ nhiên, kiểm thử các bản dựng dev cũng là việc của mọi người, vui lòng chung tay 20:05:31 &lt;zzz&gt; còn gì cho mục 2) không? 20:07:01 &lt;zzz&gt; 3) Scrum trạng thái (zab) mời bạn 20:07:04 &lt;eche|on&gt; không hẳn 20:07:11 &lt;zlatinb&gt; Chào. Chúng ta sẽ lần lượt quanh phòng và khi tên bạn được gọi, vui lòng mô tả ngắn gọn: 20:07:21 &lt;zlatinb&gt; 1) bạn đã làm gì kể từ lần scrum trước 20:07:29 &lt;zlatinb&gt; 2) bạn dự định làm gì trong tháng tới 20:07:44 &lt;zlatinb&gt; 3) bạn đang bị chặn bởi điều gì không hoặc cần ai hỗ trợ không 20:08:11 &lt;zlatinb&gt; Vui lòng đợi đến khi scrum kết thúc nếu bạn thấy cần nêu câu hỏi hoặc có bình luận 20:08:21 &lt;zlatinb&gt; bắt đầu nhé - zzz mở màn đi 20:09:10 &lt;zzz&gt; ok. ngoài những gì tôi đã nói... tôi đang làm việc để cải thiện hỗ trợ ssl trong console và eepsites; cải tiến upnp; sửa lỗi ipv6; và tái cấu trúc linh tinh 20:09:40 &lt;zzz&gt; tôi dự kiến sẽ tiếp tục về ssl và ipv6 trong tháng tới, cũng như hoàn tất các bản sửa khác cho đợt phát hành, dự kiến vào đầu tháng tư 20:10:06 &lt;zzz&gt; tôi đang bị chặn ở việc làm các đề xuất, chờ làm việc với str4d 20:10:07 &lt;zzz&gt; EOT 20:10:41 &lt;zlatinb&gt; eche|on: mời bạn 20:11:07 &lt;eche|on&gt; ok, tôi đã làm việc trên trac, diễn đàn và blog 20:11:28 &lt;eche|on&gt; tháng tới việc này sẽ tiếp tục, thêm một chút truyền thông, cập nhật tài chính,... 20:11:39 &lt;eche|on&gt; hiện tại mọi thứ ổn, tuần sau tôi đi công tác 20:12:12 &lt;zlatinb&gt; tuyệt. meeh bạn ở đây chứ? Bạn có thể cập nhật cho chúng tôi? 20:12:38 &lt;meeh&gt; Có, đợi chút 20:13:45 &lt;meeh&gt; Tôi đang làm phần launcher cho OSX vì nó làm tôi bực mình kinh khủng do tôi dùng OSX, ngoài ra - 1,5 ngày qua tôi đã dùng để di chuyển cái sqlite db tệ hại của chúng ta (trac) sang thứ gì đó có thể mở rộng 20:13:53 &lt;meeh&gt; Cố gắng tránh vấn đề null byte đó 20:14:31 &lt;meeh&gt; Có vẻ như tôi sẽ làm được nếu tôi định nghĩa thủ công tất cả các bảng trước trong pgsql rồi mới thử nhập (lúc đó nhập mà không có bảng) 20:15:37 &lt;meeh&gt; Và vâng, tôi cũng có thể có gì đó liên quan đến git-&gt;monotone export 20:15:45 &lt;meeh&gt; Tôi hết 20:16:22 &lt;zlatinb&gt; ok, tôi hiểu là bạn không bị chặn bởi điều gì chứ? 20:16:46 &lt;meeh&gt; không  20:16:50 &lt;meeh&gt; Tất cả ổn :) 20:17:16 &lt;zlatinb&gt; tuyệt. psi bạn muốn tham gia chứ? 20:17:22 &lt;psi&gt; chắc rồi 20:17:28 &lt;psi&gt; để xem 20:17:47 &lt;psi&gt; 1) đây là scrum đầu tiên của tôi cho i2p  20:18:18 &lt;psi&gt; 2) tháng này tôi sẽ làm cho libsam thật bóng bẩy và tuyệt vời 20:18:32 &lt;psi&gt; có thể sẽ thêm biến thể epoll/kqueue 20:18:57 &lt;psi&gt; 3) hiện đang chờ review cho PR tôi đã tạo trên github cho libsam 20:19:00 &lt;psi&gt; EOT 20:19:20 &lt;zlatinb&gt; tốt đấy 20:19:24 &lt;zlatinb&gt; str4d: bạn ở đây chứ? 20:19:51 &lt;zlatinb&gt; sadie có lẽ bạn ở đây? 20:20:09 &lt;zzz&gt; sadie nói với tôi rằng cô ấy có thể sẽ lỡ 20:20:41 &lt;zlatinb&gt; và str4d có vẻ đang vắng 20:20:55 &lt;zlatinb&gt; vậy là kết thúc scrum, tôi nghĩ vậy - manas được miễn và mhatta vắng mặt không phép (AWOL) 20:21:20 &lt;zzz&gt; ok, còn gì cho mục 3) không? còn gì cho cuộc họp không? 20:21:34 &lt;zlatinb&gt; giờ, có ai có câu hỏi hay bình luận gì về bất cứ điều gì đã được nêu ra trong scrum không? 20:21:41 &lt;meeh&gt; Tôi có một câu hỏi liên quan đến oracle, giấy phép, và chúng ta khi nào đến phần hỏi/đáp 20:21:54 &lt;zlatinb&gt; (đây là phần blocker/blockee) 20:22:05 &lt;zlatinb&gt; meeh: ok chúng ta có thể trò chuyện sau cuộc họp 20:22:43 &lt;zzz&gt; Tôi chỉ bổ sung rằng tôi đang bị chặn ở tất cả các thay đổi và cải tiến đóng gói có thể có bởi mhatta 20:23:12 &lt;zzz&gt; và ở tính năng thông báo khởi động của Tails, cũng vậy 20:24:22 &lt;zlatinb&gt; ok. Tôi nghĩ thế là kết thúc mục 3) 20:24:33 &lt;zzz&gt; ok, còn gì cho cuộc họp không? 20:25:02 * zzz chộp lấy cái baffer 20:25:27 &lt;i2pr&gt; [Slack/str4d] Có mặt 20:25:38 * zzz đặt cái baffer xuống 20:25:38 &lt;zlatinb&gt; ohai 20:25:39 &lt;i2pr&gt; [Slack/str4d] Xin lỗi vì chậm trễ, lại lỗi internet 20:26:13 &lt;zlatinb&gt; vậy nhé, nhanh gọn 1) đã làm gì 2) sẽ làm gì 3) bị chặn / cần trợ giúp? 20:27:58 &lt;i2pr&gt; [Slack/str4d] 1) sửa lỗi, công việc phát hành, bộ vá UI cho router console, công việc Android & ủy quyền khóa ký, phân loại ticket, bài viết XRDS 20:29:14 &lt;i2pr&gt; [Slack/str4d] Ồ, và hợp tác với Ura 20:29:24 &lt;i2pr&gt; [Slack/str4d] (cộng các cuộc họp thường lệ, v.v.) 20:31:40 &lt;i2pr&gt; [Slack/str4d] 2) Di chuyển tất cả đề xuất sang diễn đàn mới, hoàn thiện bản nháp NTCP Noise như một đề xuất mới, họp Tor Dev, đồng bộ với Ura, đồng bộ với dawuud về SPHINCS, có thể review bài báo, chỉnh sửa bài viết XRDS, phân loại ticket 20:34:49 &lt;zlatinb&gt; bạn có bị chặn ở điều gì hay cần ai hỗ trợ không? 20:34:50 &lt;i2pr&gt; [Slack/str4d] 3) Hiện không có gì, nhưng cần tiếp cận những người quan tâm đến việc review 20:35:07 &lt;i2pr&gt; [Slack/str4d] Ồ, mailing list 20:35:20 &lt;zzz&gt; ok, còn gì cho mục 3) không? còn gì cho cuộc họp không? 20:36:03 * zzz lại chộp lấy cái baffer 20:36:23 &lt;zzz&gt; zab tôi thích kiểu 1-2-3, nó hoạt động tốt 20:37:01 * zzz **bafs** kết thúc cuộc họp </div>
