---
title: "I2P Dev Meeting - November 06, 2018"
date: 2018-11-06
author: "eche|on"
description: "Biên bản cuộc họp phát triển I2P ngày 06 tháng 11 năm 2018."
categories: ["meeting"]
---

## Tóm tắt nhanh

<p class="attendees-inline"><strong>Có mặt:</strong> echelon, str4d, meeh, zlatinb</p>

## Nhật ký cuộc họp

<div class="irc-log"> &lt;eche|on&gt; 0) Chào &lt;eche|on&gt; 1) Trạng thái phát triển 0.9.38 (echelon) &lt;eche|on&gt; 2) Trạng thái LS2 (echelon) &lt;eche|on&gt; 3) Trạng thái scrum (zlatinb) &lt;eche|on&gt; không có chủ đề nào khác được thêm vào chuỗi thảo luận trên i2p trước đó. &lt;eche|on&gt; 0) &lt;eche|on&gt; chào! &lt;eche|on&gt; chào mừng! &lt;zlatinb&gt; chào &lt;eche|on&gt; có bổ sung nào cho chương trình nghị sự không? &lt;eche|on&gt; có vẻ là không &lt;eche|on&gt; 1) Trạng thái phát triển 0.9.38 &lt;eche|on&gt; 0.9.38 sẽ chủ yếu là một bản cập nhật console, sadie và nhóm UX (trải nghiệm người dùng), UI (giao diện người dùng) đang làm việc cật lực cho nó, như đã thấy trong buổi live stream hôm thứ Sáu do alex thực hiện &lt;eche|on&gt; các đặc tả thì khó nắm bắt nhưng đang tiến triển tốt &lt;eche|on&gt; chúng tôi đang xác định những gì có thể thay đổi trong console và sẽ đưa những phần đầu tiên vào 0.9.38 &lt;eche|on&gt; kế hoạch cần vài tháng để đưa hết các thay đổi vào, không phải tất cả sẽ có trong 0.9.38 &lt;str4d&gt; chào &lt;eche|on&gt; hiện kế hoạch phát hành 0.9.38 là tháng 12, ngay trước 35c3 một chút &lt;eche|on&gt; còn gì thêm về mục 1) không? &lt;zlatinb&gt; Tôi tưởng 0,9.38 sẽ là tháng Một, nhưng cũng được &lt;eche|on&gt; Ừ, nếu quá nhiều việc, chúng ta hoãn đến tháng 1, sau 35c3 &lt;zlatinb&gt; tôi không có gì thêm về mục 1) &lt;eche|on&gt; ok &lt;eche|on&gt; 2) Cập nhật trạng thái LS2 &lt;eche|on&gt; không có gì quan trọng để cập nhật ở đây, các cuộc họp phát triển vẫn đang diễn ra, các chủ đề đã được thảo luận, nhưng chưa có mã nào được phát hành &lt;eche|on&gt; công việc khó, nặng, nhiều chủ đề, sẽ tốn thêm thời gian, ước đoán là không trước .40 &lt;eche|on&gt; còn gì thêm về mục 2) &lt;eche|on&gt; ? &lt;str4d&gt; Ai quan tâm góp ý thì nên xem https://geti2p.net/spec/proposals/123-new-netdb-entries (đó là nơi hầu hết các thay đổi hiện đang tập trung) &lt;eche|on&gt; đúng vậy, vui lòng tương tác và đưa ra phản hồi &lt;eche|on&gt; vậy chuyển cho zlatinb phần 3) trạng thái scrum &lt;zlatinb&gt; chào.  Chỉ có eche|on và meeh đang ở trong kênh lúc này, vậy sao các bạn không cứ làm luôn và cho chúng tôi 1-2-3 (song song) &lt;eche|on&gt; 1) đang làm về gây quỹ, máy chủ, chuẩn bị cho 35c3, đã mua vé &lt;eche|on&gt; 2) tiếp tục công việc này &lt;eche|on&gt; 3) không có trở ngại &lt;eche|on&gt;  &lt;meeh&gt; 1) Dọn dẹp OSX Launcher & Firefox profile &lt;meeh&gt; 2) Di chuyển máy chủ &lt;meeh&gt; 3) Phát triển Testnet (mạng thử nghiệm) &lt;meeh&gt; 4) Không có trở ngại &lt;zlatinb&gt; Đây là của tôi: 1) tháng trước tôi làm về UX với Sadie và Alex, định nghĩa Testnet (bài đăng ở diễn đàn zzz.i2p) và Firefox I2P profile tùy chỉnh (bài đăng ở i2pforum) 2) thêm UX, chứng thư ký mã 3) không có trở ngại &lt;str4d&gt; ERR_OUT_OF_BOUNDS_WRITE &lt;zlatinb&gt; lol &lt;eche|on&gt; đúng rồi, vui lòng thử Firefox I2P profile, zlatinb vui lòng đưa liên kết &lt;zlatinb&gt; https://github.com/eyedeekay/firefox.profile.i2p/releases &lt;eche|on&gt; cảm ơn &lt;meeh&gt; hay đó, cảm ơn &lt;eche|on&gt; về 35c3: nhóm cốt lõi sẽ gặp nhau ở Leipzig &lt;eche|on&gt; nếu ai khác muốn đến, chúng tôi rất vui được gặp bạn và dành thời gian thảo luận các chủ đề I2P, hoặc chỉ uống cà phê/bia/ăn bánh kẹo &lt;eche|on&gt; Ok, đó là tất cả trong chương trình nghị sự, có bổ sung nào khác không? &lt;str4d&gt; Vui vẻ nhé! Năm nay tôi sẽ không có mặt ở 35c3, nhưng tôi sẽ ở RWC vào tháng Một. &lt;eche|on&gt; *me làm ấm sidekick baffer* &lt;eche|on&gt; tuyệt, alex dự định tham dự, bên cạnh sadie, nữa &lt;eche|on&gt; *baffer vung vẩy* &lt;str4d&gt; Aesome &lt;str4d&gt; s/Ae/Awe/ &lt;eche|on&gt; *baff* cuộc họp kết thúc. Cảm ơn mọi người đã tham dự. Hẹn gặp lại trong cuộc họp tiếp theo vào tháng 12, ngày 4 lúc 8 giờ tối UTC </div>
