---
title: "Cuộc họp các nhà phát triển I2P - 06 tháng 12, 2018"
date: 2018-12-06
author: "zzz"
description: "Biên bản cuộc họp phát triển I2P ngày 06 tháng 12 năm 2018."
categories: ["meeting"]
---

## Tóm tắt nhanh

<p class="attendees-inline"><strong>Có mặt:</strong> alex, zlatinb, zzz</p>

## Nhật ký cuộc họp

<div class="irc-log"> 20:00:00 &lt;zzz&gt; 0) Chào 20:00:00 &lt;zzz&gt; 1) Trạng thái phát triển 0.9.38 (zzz) 20:00:00 &lt;zzz&gt; 2) Trạng thái LS2 (zzz) 20:00:00 &lt;zzz&gt; 3) Tình hình 35c3 (echelon) 20:00:00 &lt;zzz&gt; 4) Scrum trạng thái (zlatinb) 20:00:03 &lt;zzz&gt; 0) Chào 20:00:05 &lt;zzz&gt; chào 20:00:08 &lt;zlatinb&gt; chào 20:00:13 &lt;zzz&gt; 1) Trạng thái phát triển 0.9.38 (zzz) 20:00:32 &lt;zzz&gt; Bản 38 đang dần thành một phát hành rất lớn, chúng tôi đã có hơn 30 nghìn dòng diff 20:01:03 &lt;zzz&gt; Đã check-in cho đến giờ gồm các phần cơ bản cho trình hướng dẫn (wizard) mới, triển khai geoip mới, và hỗ trợ LS2 ban đầu 20:01:26 &lt;zzz&gt; Bản 37 chạy rất mượt với 75% hoặc hơn mạng đang chạy nó, không có vấn đề NTCP2 nào được báo cáo 20:01:55 &lt;zzz&gt; các biểu tượng và thay đổi CSS sẽ bắt đầu xuất hiện vào tuần tới 20:02:21 &lt;zzz&gt; kế hoạch của chúng tôi là phát hành vào cuối tháng Một. Với vài tuần nghỉ lễ, vẫn còn rất nhiều việc phải làm từ nay đến lúc đó 20:02:26 &lt;zzz&gt; nhưng đến giờ mọi thứ diễn ra suôn sẻ 20:02:50 &lt;zzz&gt; Tôi khuyến khích mọi người thử một bản dựng phát triển từ bobthebuilder.i2p, hoặc tự dựng 20:03:08 &lt;zzz&gt; Chúng tôi cần người thử nghiệm vì có rất nhiều thay đổi, chúng ta cần bắt các vấn đề ngay bây giờ, không phải sau khi phát hành 20:03:15 &lt;zzz&gt; còn gì thêm cho mục 1) không? 20:04:16 &lt;zzz&gt; 2) Trạng thái LS2 (zzz) 20:04:47 &lt;zzz&gt; Hôm qua chúng tôi đã có cuộc họp hàng tuần lần thứ 19. Phần cơ bản của LS2 đã xong và tôi đang triển khai nó cho bản 38 20:05:28 &lt;zzz&gt; Hiện tại chúng tôi làm song song hai việc - làm việc trên đặc tả LS2 mã hóa, và bắt đầu làm đề xuất 144, đề xuất này định nghĩa một thuật toán mật mã mới và giao thức đầu-cuối mới dựa trên LS2 20:05:43 &lt;zzz&gt; LS2 mã hóa sẽ sớm được hoàn tất. 20:06:24 &lt;zzz&gt; Đề xuất 144, mà chúng tôi gọi là ECIES-X25519-AEAD-ratchet, khá phức tạp và tôi nghĩ sẽ mất một hoặc hai tháng để hoàn thiện 20:06:41 &lt;zzz&gt; các cuộc họp diễn ra vào thứ Hai lúc 7:30 UTC tại #ls2, chào đón tất cả mọi người 20:06:55 &lt;zzz&gt; còn gì thêm cho mục 2) không? 20:08:00 &lt;zzz&gt; 3) Tình hình 35c3 (echelon) 20:08:17 &lt;zzz&gt; Tôi tin là echelon hôm nay không đến được 20:08:46 &lt;zzz&gt; Tôi biết anh ấy đang làm một giải pháp banner để bàn, và đồ ngọt để phát, và anh ấy đã mua tất cả vé của chúng ta 20:08:56 &lt;zzz&gt; vì vậy tôi nghĩ chúng ta ổn, hẹn gặp mọi người ở đó trong 3 tuần nữa 20:09:01 &lt;zzz&gt; còn gì thêm cho mục 3) không? 20:09:51 &lt;zzz&gt; à, và xin nhắc, chúng ta sẽ không họp ở đây vào ngày 1 tháng 1, các cuộc họp của chúng ta sẽ diễn ra tại CCC. Cuộc họp tiếp theo ở đây sẽ là ngày 5 tháng 2 20:10:11 &lt;zzz&gt; 4) Scrum trạng thái (zlatinb) 20:10:15 &lt;zzz&gt; xin mời zlatinb  20:10:28 &lt;zlatinb&gt; Chào.  Chúng ta sẽ làm scrum song song vì dù sao cũng dễ theo dõi trên IRC.  Chỉ cần bắt đầu gõ 1) bạn đã làm gì tháng vừa rồi 2) bạn dự định làm gì tháng tới 3) có vướng mắc nào hoặc cần giúp đỡ gì.  Kết thúc báo cáo của bạn bằng EOT 20:10:56 &lt;zzz&gt; được, hãy xem chuyện này diễn ra thế nào... 20:11:10 &lt;alex_the_designerr&gt; alex tôi thực sự rất thích hình lục giác ở đây:  công việc về biểu tượng đang tiến triển như zzz đã đề cập ở mục 1) 20:11:30 &lt;alex_the_designerr&gt; tháng trước tôi đã cập nhật website và làm một số việc về logo 20:11:48 &lt;zlatinb&gt; 1) Làm về onboarding (quy trình đưa người dùng mới vào sử dụng), chủ yếu là trình hướng dẫn và trình cài đặt Firefox cho Windows với IDK.  Đã có chứng chỉ ký để các trình cài đặt Windows của chúng ta có thể được ký.  Một vài thử nghiệm hack nhỏ trên snark 20:12:09 &lt;alex_the_designerr&gt; tháng tới tôi sẽ hoàn tất bản phát hành ban đầu của website mới, đưa các biểu tượng vào, và *hy vọng* nhận được sự chấp thuận cho logo mới 20:12:21 &lt;zlatinb&gt; 2) Hoàn tất trình cài đặt hồ sơ Firefox cho Windows và công việc về trình hướng dẫn cho 0.9.38 20:12:32 &lt;alex_the_designerr&gt; mục tiêu mở rộng là personas và patterns 20:13:01 &lt;alex_the_designerr&gt; không có vướng mắc, chỉ hối hả thôi EOT 20:13:06 &lt;zlatinb&gt; 3) Không có vướng mắc, nhưng sẽ cần làm việc chặt chẽ với zzz để đưa mọi thứ vào monotone một cách có ý nghĩa, và cả với meeh nếu chúng ta tái sử dụng hồ sơ Firefox trên OS X 20:13:07 &lt;zlatinb&gt; EOT 20:13:09 &lt;zzz&gt; tôi: 1) trình hướng dẫn, geoip, LS2, đề xuất 144, sửa lỗi; 2) LS2, đề xuất 144, tích hợp thay đổi từ đội thiết kế, sửa lỗi, chuẩn bị cho 35C3, 35C3, thiết lập máy ký; 3) không có vướng mắc EOT 20:13:57 &lt;zlatinb&gt; còn ai khác từ đội ở đây không? 20:14:30 &lt;zlatinb&gt; có vẻ là không.  Tôi hết phần mục 4) 20:14:47 &lt;zzz&gt; được, có ai còn gì thêm cho cuộc họp không? 20:15:49 * zzz tìm thấy cái baffer 20:16:06 * zzz *bafs* kết thúc cuộc họp </div>
