---
title: "Cuộc họp các nhà phát triển I2P - 07 tháng 8 năm 2018"
date: 2018-08-07
author: "zzz"
description: "Biên bản cuộc họp phát triển I2P ngày 07 tháng 8 năm 2018."
categories: ["meeting"]
---

## Quick recap

<p class="attendees-inline"><strong>Có mặt:</strong> echelon, mikalv, villain, zlatinb, zzz</p>

## Nhật ký cuộc họp

<div class="irc-log"> 20:00:05 &lt;zzz&gt; 0) Chào 20:00:05 &lt;zzz&gt; 1) tình trạng 0.9.36 (zzz) 20:00:05 &lt;zzz&gt; 2) tình trạng LS2 (zzz) 20:00:05 &lt;zzz&gt; 3) Đơn đăng ký cho bobthebuilder.i2p và paste.crypthost.i2p tại http://zzz.i2p/posts/13897 20:00:05 &lt;zzz&gt; 4) Scrum trạng thái (zlatinb) 20:00:05 &lt;zzz&gt; 5) Sắp xếp lại cuộc họp ngày 4 tháng 9 (zzz) 20:00:10 &lt;zzz&gt; 0) Chào 20:00:12 &lt;zzz&gt; chào 20:00:21 &lt;zzz&gt; 1) tình trạng 0.9.36 (zzz) 20:00:27 &lt;zlatinb&gt; chào 20:00:29 &lt;villain&gt; chào mọi người 20:00:34 &lt;zzz&gt; Đã vào tuần thứ 6 của chu kỳ 36, còn 2 tuần nữa 20:00:52 &lt;mikalv&gt; chào 20:00:53 &lt;zzz&gt; đóng băng tag là vào ngày mai; hạn chót check-in là một tuần kể từ thứ Sáu; phát hành vào tuần của ngày 20 tháng 8 20:01:18 &lt;zzz&gt; mọi người vui lòng thử nghiệm. Tôi sẽ đánh dấu phiên bản tiếp theo là -rc 20:01:31 &lt;zzz&gt; còn gì cho mục 1) không? 20:02:24 &lt;zzz&gt; 2) tình trạng LS2 (zzz) 20:02:30 &lt;zzz&gt; chúng ta đã có cuộc họp thứ 5 hôm qua 20:02:47 &lt;zzz&gt; Tiến triển tốt, nhưng rất chậm. Các vấn đề phức tạp và liên quan chặt chẽ với nhau 20:03:11 &lt;zzz&gt; Tôi đã cập nhật đề xuất (123) hôm nay, nhưng nó vẫn còn rất sơ bộ 20:03:41 &lt;zzz&gt; Chúng ta thậm chí còn chưa thống nhất mục tiêu và ưu tiên, nên sẽ còn lâu, nhưng tôi hài lòng với quy trình 20:03:58 &lt;zzz&gt; Mọi người đều được chào đón, cuộc họp tiếp theo là thứ Hai tới, 6 PM UTC tại #ls2 20:04:27 &lt;zzz&gt; còn gì cho mục 2) không? 20:05:13 &lt;zzz&gt; 3) Đơn đăng ký cho bobthebuilder.i2p và paste.crypthost.i2p tại http://zzz.i2p/posts/13897 20:05:25 &lt;zzz&gt; đây là các yêu cầu thêm vào trang chủ console (bảng điều khiển) 20:05:33 &lt;zzz&gt; ứng viên sl có ở đây không? 20:06:07 &lt;zlatinb&gt; thường là không vì lúc đó đã muộn ở $HOME 20:06:27 &lt;zzz&gt; ai có ý kiến ủng hộ hoặc phản đối việc thêm những cái này vào trang chủ console không? 20:07:06 &lt;zlatinb&gt; Tôi +1 việc thêm bob the builder, trung lập với dịch vụ paste mới 20:07:13 &lt;zzz&gt; có ai phản đối không? 20:07:31 &lt;mikalv&gt; Tôi +1 cho các dịch vụ trực tuyến trên console 20:07:55 &lt;zzz&gt; Có thêm một paste thứ hai cũng không hại gì, nhất là vì cái hiện có đã từng offline hàng tuần liền 20:08:15 &lt;zzz&gt; mặc dù gần đây khá ổn định 20:08:40 &lt;zzz&gt; không nghe thấy phản đối nào, tôi sẽ thêm chúng vào console cho bản 36 20:08:46 &lt;villain&gt; nếu có liên kết chết cần gỡ, có thể thêm các liên kết này vào thay thế 20:08:50 &lt;zzz&gt; còn gì cho mục 3) không? 20:09:04 &lt;eche|on&gt; không 20:09:11 &lt;zzz&gt; zerobin không chết, chỉ là trước đây thời gian hoạt động (uptime) không tốt lắm 20:09:46 &lt;zzz&gt; 4) Scrum trạng thái (zlatinb) 20:09:49 &lt;zzz&gt; mời zlatinb  20:10:31 &lt;zlatinb&gt; ok, chúng ta sẽ lần lượt quanh phòng và khi được gọi tên hãy mô tả ngắn gọn 1) bạn đã làm gì tháng trước 2) bạn dự định làm gì tháng tới 3) bạn có bị ai chặn hoặc cần giúp đỡ không 20:10:57 &lt;zlatinb&gt; chúng ta sẽ bắt đầu với Người Mới - villain. Vì đây là buổi scrum đầu tiên của bạn, bỏ qua 1) và chỉ trả lời 2) và 3) 20:11:09 &lt;zlatinb&gt; mời villain  20:12:24 &lt;zlatinb&gt; villain bạn có đó không?   20:12:34 &lt;villain&gt; đang học Java và monotone, dự định sửa thêm vài vé (ticket) trên website trước khi phát hành 36, như zzz đã bàn với zzz. và học thêm :) 20:13:00 &lt;villain&gt; hiện không có chướng ngại 20:13:41 &lt;zlatinb&gt; tốt lắm. Thường thì chúng ta nói EOT ở cuối báo cáo :) 20:13:48 &lt;villain&gt; hiện đang nghiên cứu về https://trac.i2p2.de/ticket/1583 20:13:57 &lt;villain&gt; EOT 20:13:59 &lt;villain&gt; heh 20:14:17 &lt;zlatinb&gt; cảm ơn. zzz bạn tiếp theo 20:14:37 &lt;zzz&gt; ok. tháng trước chủ yếu là đánh bóng và kiểm thử ntcp2, với sự giúp đỡ của orignal 20:14:46 &lt;zzz&gt; bắt đầu nghiên cứu và các cuộc họp về LS2 20:14:59 &lt;zzz&gt; dĩ nhiên là rất nhiều bản sửa lỗi 20:15:33 &lt;zzz&gt; tháng tới sẽ phát hành .36, và tiếp tục LS2, sửa lỗi, v.v. 20:15:41 &lt;zzz&gt; cũng sẽ tái cấu trúc một số mã trong quá trình 20:16:06 &lt;zzz&gt; hy vọng làm được SSL wizard cho non-Jetty cho bản 37. Tiếc là không kịp cho 36, việc đó quá khó 20:16:13 &lt;zzz&gt; không có trở ngại; EOT 20:17:14 &lt;eche|on&gt; ok, tôi đã làm khá nhiều việc quản trị diễn đàn, một số kiểm thử mã, quyên góp và quản lý tài khoản, tháng tới sẽ tiếp tục những việc này, hiện không có trở ngại 20:17:20 &lt;eche|on&gt; uupos 20:17:40 &lt;zlatinb&gt; ok eche|on vậy mời bạn tiếp theo :) 20:17:51 &lt;eche|on&gt; đại khái là hết^^ 20:18:04 &lt;zlatinb&gt; ok tuyệt 20:18:10 &lt;zlatinb&gt; mikalv: còn bạn thì sao? 20:18:14 &lt;mikalv&gt; Ừ, với tôi; Hiện tại; bản beta của OSX Launcher cho 0.9.36  Sắp tới; 1. Tiếp tục làm OSX launcher (làm cho nó đẹp hơn, thêm vài tính năng và cải thiện ổn định). 2. Hy vọng hỗ trợ zzz nghiên cứu và triển khai LS2. 3. Tung ra một bản test-MVP/alpha của gói trình duyệt.  20:18:23 &lt;mikalv&gt; 4. Tiếp tục chiến dịch của tôi về no-single-person-of-failure, trong đó các thành viên lõi đang vận hành dịch vụ cốt lõi sẽ cấp quyền cho các thành viên lõi khác làm dự phòng/bổ sung nếu ai đó vắng mặt để dự án không bị ảnh hưởng bởi những sự cố như vậy. 20:18:28 &lt;mikalv&gt; Trở ngại; Hy vọng chúng ta có thể lấy quyền kiểm soát DNS của i2p2.de từ welt. 20:18:56 &lt;mikalv&gt; hoặc tôi hoặc eche|on, ít nhất là ai đó năng động hơn 20:19:09 &lt;zlatinb&gt; wow chuẩn bị rất tốt, làm tốt lắm 20:19:25 &lt;zlatinb&gt; sadie có nói cô ấy *có thể* tham gia được, gọi sadie 20:19:49 &lt;zlatinb&gt; str4d: có khả năng bạn đang ở đây không? 20:19:53 &lt;eche|on&gt; Welt đã liên hệ với tôi, tôi đã trả lời, không thấy anh ấy phản hồi nữa 20:19:58 &lt;mikalv&gt; zlatinb: nhớ là tôi đã làm việc này mỗi ngày suốt hai năm trước i2p rồi mà :p 20:20:41 &lt;mikalv&gt; Tôi muốn nắm quyền kiểm soát domain DNS, để có thể tự do hơn trong việc đổi IP của trac, và sau đó là download 20:20:59 &lt;zlatinb&gt; Alex W. vừa ở đây nhưng mới rời đi nên tôi đoán vậy là hết người cho buổi scrum 20:21:16 &lt;mikalv&gt; vì tình hình hiện tại, máy chủ cũ đã lỗi thời (deprecated) đang reverse-proxy sang trac mới :( 20:22:04 &lt;zzz&gt; 5) Sắp xếp lại cuộc họp ngày 4 tháng 9 (zzz) 20:22:08 &lt;zlatinb&gt; EOT 20:22:19 &lt;mikalv&gt; vâng xin lỗi EOT 20:22:26 &lt;zzz&gt; ok tôi không tham dự được ngày 4/9 và tôi nghĩ vài người khác cũng vậy 20:22:46 &lt;zzz&gt; chúng ta có thể làm vào Thứ Tư 5/9 hoặc Thứ Ba 11/9? 20:23:01 &lt;zzz&gt; nếu là ngày 11 thì chỉ còn 3 tuần giữa ngày đó và cuộc họp ngày 2 tháng 10 20:23:27 &lt;zlatinb&gt; Tôi sẽ đi đường hầu hết tháng 9 nên không hứa được ngày 5 hay 11 20:23:27 &lt;zzz&gt; Tôi muốn đưa CCC vào chương trình họp tháng 9, dù chúng ta đã đưa ra hầu hết quyết định về tài trợ hồi tháng 12 năm ngoái 20:23:44 &lt;mikalv&gt; Tôi nghĩ cả hai ngày đều được, với tôi thì ổn 20:23:53 &lt;zzz&gt; eche|on, còn bạn thì sao? 20:24:12 &lt;eche|on&gt; ngày 11 thì không được 20:24:30 &lt;zzz&gt; Thứ Tư mùng 5 được không? 20:24:41 &lt;eche|on&gt; mùng 5 có vẻ ổn  20:24:52 &lt;zzz&gt; ok, vậy tạm chốt Thứ Tư mùng 5 20:24:55 &lt;mikalv&gt; ok 20:25:02 &lt;zzz&gt; còn gì cho mục 5) không? 20:25:06 &lt;zzz&gt; còn gì cho cuộc họp không? 20:25:51 * zzz chộp lấy baffer 20:26:40 * zzz *bafs* kết thúc cuộc họp </div>
