---
title: "Cuộc họp các nhà phát triển I2P - 06 tháng 02 năm 2018"
date: 2018-02-06
author: "zzz"
description: "Nhật ký cuộc họp phát triển I2P ngày 06 tháng 02 năm 2018."
categories: ["meeting"]
---

## Tóm tắt nhanh

<p class="attendees-inline"><strong>Có mặt:</strong> echelon, manas, meeh, orignal, R4SAS, sadie, str4d, zlatinb, zzz</p>

## Nhật ký cuộc họp

<div class="irc-log"> 20:00:01 &lt;zzz&gt; 0) Chào 20:00:01 &lt;zzz&gt; 1) cập nhật 0.9.33/34 (zzz) 20:00:01 &lt;zzz&gt; 2) theo dõi sau 34C3 (zzz) 20:00:01 &lt;zzz&gt; 3) báo cáo B-Sides NYC (sadie, str4d) 20:00:01 &lt;zzz&gt; 4) báo cáo FOSDEM (echelon) 20:00:01 &lt;zzz&gt; 5) scrum trạng thái (zab) 20:00:05 &lt;zzz&gt; 0) Chào 20:00:08 &lt;zzz&gt; Chào 20:00:11 &lt;zlatinb&gt; chào 20:00:15 &lt;manas&gt; chào 20:00:19 &lt;echelon&gt; chào 20:00:35 &lt;zzz&gt; 1) cập nhật 0.9.33/34 (zzz) 20:00:46 &lt;zzz&gt; ok, 0.9.33 đã phát hành được một tuần, đến giờ mọi thứ trông ổn 20:00:47 &lt;orignal_&gt; chào 20:01:22 &lt;zzz&gt; các hạng mục còn lại là android/fdroid/maven từ str4d và debian chính thức từ mhatta. Hai bạn có thể cho chúng tôi ETA (thời gian dự kiến) không? 20:01:27 &lt;R4SAS&gt; chào 20:01:33 &lt;echelon&gt; ừ, trông ổn 20:02:39 &lt;zzz&gt; chúng tôi cần cả hai trước cuối tuần, để đạt mục tiêu hai tuần cho các hạng mục phát hành chính, và kịp hạn chót cho Bionic 20:03:24 &lt;zzz&gt; ok tôi sẽ chuyển sang .34, hy vọng họ sẽ xuất hiện 20:03:48 &lt;zzz&gt; Tôi đã đặt lịch 10 tuần cho .34 với phát hành vào giữa tháng Tư. Điều đó nghĩa là các hạng mục lớn phải vào trước đầu tháng Ba 20:03:59 &lt;echelon&gt; ok 20:04:06 &lt;zzz&gt; Tôi đã check-in một vài thứ nhỏ, và sẽ có một đợt viết lại susimail lớn trong vài ngày nữa 20:04:19 &lt;echelon&gt; sẽ thử nghiệm chúng 20:04:42 &lt;echelon&gt; còn gì nữa trong kế hoạch cho .34 không? 20:04:50 &lt;zzz&gt; à, một điều nữa về .33, chúng ta có 73 ticket được tạo trong chu kỳ phát triển .33. Tôi sửa khoảng 30 cái. 20:04:54 &lt;i2pr&gt; [Slack/sadie] chào 20:05:13 &lt;zzz&gt; Về cơ bản tôi là người duy nhất đang phân loại (triage) hoặc sửa lỗi và nếu không có hỗ trợ, tôi sẽ không còn thời gian cho việc khác 20:05:38 &lt;zzz&gt; nên mong mọi người giúp đỡ, ticket là việc của tất cả, vui lòng góp sức nơi nào có thể 20:05:54 &lt;echelon&gt; Tôi có thể xem một số ticket, nhưng không thể viết code 20:06:08 &lt;echelon&gt; vẫn đang vật lộn với quản lý người dùng trong Trac 20:06:08 &lt;zzz&gt; về .34, lộ trình cần chỉnh lại cho phù hợp với những gì ta thực sự làm được, nhưng tôi chưa xem nó vài tuần rồi 20:06:23 &lt;echelon&gt; ok 20:06:34 &lt;zzz&gt; rất nhiều ticket là cho website và đã lâu rồi không có ai sửa website một cách đều đặn 20:06:51 &lt;echelon&gt; ok, nội dung thì dễ 20:07:02 &lt;zzz&gt; Tôi đoán str4d có vài sửa lỗi UI cho 34 vì anh ấy không đưa được gì vào 33, nhưng xem sao 20:07:08 &lt;zzz&gt; còn gì nữa cho mục 1) không? 20:08:00 &lt;zzz&gt; 2) theo dõi sau 34C3 (zzz) 20:08:35 &lt;zzz&gt; cái này thật ra chỉ là mục giữ chỗ. Một việc còn lại là hoàn tất và đưa bản tổng quan ưu tiên lộ trình của str4d lên website 20:08:40 &lt;zzz&gt; str4d, tình hình thế nào? 20:08:55 &lt;zzz&gt; còn ai có điều gì muốn nói về 34C3 không? 20:09:17 &lt;manas&gt; đó là 4 ngày tuyệt vời :) 20:09:17 &lt;echelon&gt; không có nhiều người nói chuyện với chúng ta như 33c3 20:09:52 &lt;zzz&gt; ừ, dù chúng ta làm được nhiều việc, có lẽ vì ít người ghé bàn hơn. Đó là sự đánh đổi 20:09:55 &lt;orignal_&gt; không còn quan tâm đến i2p nữa? 20:10:06 &lt;i2pr&gt; [Slack/str4d] Tôi có bản nháp rồi, nhưng liên tục gặp vấn đề truy cập Dev forum 20:10:08 &lt;zzz&gt; chủ yếu là vị trí bàn 20:10:11 &lt;i2pr&gt; [Slack/str4d] Xong* 20:10:13 &lt;echelon&gt; chắc rồi 20:10:27 &lt;zzz&gt; str4d, ETA để đưa nó lên website? 20:11:24 &lt;zzz&gt; str4d, quay lại mục 1), ETA cho maven/android/fdroid .33? 20:11:31 &lt;i2pr&gt; [Slack/str4d] Nếu không cần xin thêm đánh giá từ Dev forum, tôi có thể làm tối nay 20:11:55 &lt;zzz&gt; Tôi đã đăng vài phản đối mà anh chưa trả lời, ít nhất là cách đây vài giờ 20:11:59 &lt;i2pr&gt; [Slack/str4d] Mấy thứ .33 có lẽ không kịp cuối tuần này, tôi sẽ làm việc cả cuối tuần về Zcash 20:12:11 &lt;zzz&gt; vậy ETA cho .33? 20:12:23 &lt;i2pr&gt; [Slack/str4d] Đúng vậy, đó là điều tôi cứ cố đăng lên dev forum 20:12:57 &lt;zzz&gt; ừ, nếu anh đã thấy thì cân nhắc các phản đối, hoặc không, tùy anh 20:13:58 &lt;i2pr&gt; [Slack/str4d] .33 sẽ phải để cuối tuần tới (khoảng 18?) 20:14:41 &lt;zzz&gt; đó là 2 tuần rưỡi sau phát hành. Không cách nào sớm hơn sao? Chúng ta thực sự cần coi đây là các sản phẩm phát hành chính và đưa chúng ra nhanh 20:15:31 &lt;orignal_&gt; zzz, sao bạn không tự lo? 20:15:50 &lt;zzz&gt; chúng ta ai cũng có vai trò. Tôi không thể làm mọi thứ. 20:17:07 &lt;orignal_&gt; đôi khi bạn phải vậy 20:17:09 &lt;zzz&gt; ok, str4d có thể phản hồi, hoặc không. Còn gì nữa cho mục 1) hay 2) không? 20:17:17 &lt;i2pr&gt; [Slack/str4d] Tôi không kiểm soát được lịch làm việc 20:17:48 &lt;i2pr&gt; [Slack/str4d] Sẽ rất tốt nếu có thêm người có thể thực hiện các bản phát hành này, đặc biệt là Maven 20:17:52 &lt;zzz&gt; ok, hãy tìm cách làm cho nhanh hơn lần sau 20:17:59 &lt;zzz&gt; 3) báo cáo B-Sides NYC (sadie, str4d) 20:18:19 &lt;zzz&gt; sadie, str4d, vui lòng cho chúng tôi một báo cáo ngắn, và cho biết ETA để đăng báo cáo chuyến đi đầy đủ? 20:18:47 &lt;i2pr&gt; [Slack/sadie] mọi thứ diễn ra tốt - chúng tôi có một bài blog sẵn sàng ( gặp chút trục trặc khi đăng) 20:19:22 &lt;zzz&gt; đó là... rất ngắn... ETA để đăng cái đó? 20:19:34 &lt;i2pr&gt; [Slack/sadie] chúng tôi làm việc trên lộ trình, làm trên web site , và thảo luận ý tưởng cho hoạt động tiếp cận năm nay 20:20:11 &lt;i2pr&gt; [Slack/str4d] Website IA cho điều hướng đã ở trạng thái tốt hơn nhiều 20:20:25 &lt;i2pr&gt; [Slack/sadie] chúng tôi đã liên lạc lại với Elio, người làm logo mới, để bắt đầu thiết kế trang con 20:20:32 &lt;zzz&gt; IA? 20:20:40 &lt;i2pr&gt; [Slack/str4d] Kiến trúc thông tin 20:21:21 &lt;zzz&gt; sadie, str4d, ETA để đăng báo cáo chuyến đi? 20:21:30 &lt;i2pr&gt; [Slack/str4d] Bài blog sẽ lên ngay khi lộ trình xong 20:21:56 &lt;zzz&gt; ok. Còn gì nữa cho mục 3) không? 20:22:45 &lt;zzz&gt; 4) báo cáo FOSDEM (echelon) 20:22:47 &lt;i2pr&gt; [Slack/str4d] tóm lại: ổn, đáng làm lại 20:22:58 &lt;zzz&gt; echelon, FOSDEM thế nào, bài nói I2P ra sao? 20:23:25 &lt;echelon&gt; fosdem là một sự kiện lớn hay với &gt;20 track song song và hàng nghìn khách, tất cả đều miễn phí tham dự 20:23:34 &lt;manas&gt; wow hay đấy 20:23:58 &lt;echelon&gt; bản thân fosdem được quản lý và tổ chức tốt, nhưng lấy đồ ăn thì hơi mất thời gian, cũng có nhiều buổi nói nhanh chóng kín chỗ và không thể vào 20:24:23 &lt;echelon&gt; nhưng tất cả các buổi đều được stream trực tiếp và hiện đã đẩy lên youtube và có trên trang fosdem 20:24:49 &lt;echelon&gt; bài nói i2p là một bài ngắn, nhanh về i2p là gì và khác tor ở điểm nào, không nhiều hơn, thời gian ngắn 20:25:09 &lt;zzz&gt; bạn có gặp anh chàng đó không? 20:25:20 &lt;echelon&gt; tác giả là người bên i2pd ít liên hệ ở đây, nhưng có cái nhìn khá sâu về code, trừ vài con số sai 20:25:29 &lt;echelon&gt; khán giả khoảng ~100-150 người, phòng kín 20:25:53 &lt;zzz&gt; tuyệt, mừng là bạn đã đi 20:26:01 &lt;zzz&gt; còn gì nữa cho mục 4) không? 20:26:01 &lt;echelon&gt; chỉ có 2 câu hỏi sau đó, ví dụ liệu java i2p giờ có dùng 2-4GB không và có chạy trên một raspverry pi không 20:26:17 &lt;echelon&gt; chúng ta nên đi năm 2019 nữa 20:26:43 &lt;echelon&gt; (Tôi cũng mang về nhà một cơn ho, tiếc thật) 20:26:53 &lt;orignal_&gt; sao chúng ta không biết anh chàng này? 20:27:27 &lt;manas&gt; echelon: tôi mang về một cơn ho khó chịu trên chuyến bay về từ 34c3 :) giờ ổn rồi 20:27:29 &lt;echelon&gt; anh ấy giữ kín, nhưng có quyền push lên git 20:27:49 &lt;orignal_&gt; manas giờ bạn ở đâu? 20:27:51 &lt;zzz&gt; còn gì nữa cho mục 4) không? 20:27:58 &lt;echelon&gt; không nói chuyện nhiều, vì tôi đã đuối và thời gian là vấn đề vào chủ nhật 20:28:29 &lt;orignal_&gt; quyền push? Tôi nghĩ chỉ R4SAS, villain và psi có 20:28:38 &lt;zzz&gt; 5) scrum trạng thái (zlatinb) 20:28:45 &lt;zzz&gt; ok zab, mời bạn 20:28:50 &lt;echelon&gt; anh ấy nói, anh ấy đã push code toi2pd 20:28:59 &lt;echelon&gt; ok 20:29:08 &lt;zlatinb&gt; xin chào mọi người. Tôi vui mừng nói rằng tất cả đề xuất thù lao đã được phê duyệt! 20:29:10 &lt;orignal_&gt; chúng ta sẽ tìm ra anh ta thôi 20:29:46 &lt;zlatinb&gt; hãy lần lượt quanh phòng và khi tên bạn được gọi, vui lòng tóm tắt ngắn những gì bạn sẽ làm trong 6 tháng tới. Vui lòng để câu hỏi lại sau 20:29:55 &lt;zlatinb&gt; zzz bạn trước nhé  20:30:52 &lt;zzz&gt; ok, phần lớn thời gian của tôi là quản lý dự án, sửa lỗi và viết code mới, nhưng tôi dự định dành đáng kể thời gian cho đề xuất và lập kế hoạch, cũng như đọc thêm nhiều thứ 20:31:02 &lt;zzz&gt; để tôi đủ sáng suốt đưa ra một số quyết định chúng ta cần đưa ra 20:31:27 &lt;zzz&gt; hầu hết mọi người đều biết tôi làm gì, đó là tóm tắt nhanh 20:31:39 &lt;zzz&gt; code code code, bug bug bug, lặp lại 20:31:42 &lt;zzz&gt; EOT 20:31:56 &lt;zlatinb&gt; Cảm ơn.  echelon, tới lượt bạn 20:32:23 &lt;echelon&gt; ok, quản lý quỹ, làm chút PR, quản lý phần lớn dịch vụ, làm chút việc trên trac, đi dự hội nghị ^^ 20:32:41 &lt;echelon&gt; eot 20:32:55 &lt;zlatinb&gt; str4d: bắt đầu 20:33:04 &lt;i2pr&gt; [Slack/str4d] Ưu tiên đầu tiên cho thời gian của tôi sẽ là viết và rà soát các đề xuất, và quản lý quy trình đề xuất cùng zzz để đảm bảo chúng ta có tài liệu đề xuất chất lượng cao cho cộng đồng. 20:33:33 &lt;i2pr&gt; [Slack/str4d] Ưu tiên thứ hai sẽ là phác thảo triển khai các đề xuất bằng Java và Rust, và hợp tác với người ngoài I2P về các thành phần chung. 20:34:10 &lt;i2pr&gt; [Slack/str4d] Thời gian còn lại của tôi sẽ dành cho Maven, Android (chỉ sửa lỗi), và I2P-Bote. 20:34:13 &lt;i2pr&gt; [Slack/str4d] EOT 20:34:53 &lt;zlatinb&gt; sadie, cảm ơn đã tham gia! Nói cho chúng tôi biết bạn sẽ làm gì 20:35:20 &lt;zlatinb&gt; Sadie? 20:35:42 &lt;i2pr&gt; [Slack/str4d] Bạn không thể thấy thông báo đang gõ trong shack 20:35:43 &lt;i2pr&gt; [Slack/sadie] Chào! Tôi sẽ mở rộng vai trò PR - bài blog, tin trên console.. 20:35:47 &lt;i2pr&gt; [Slack/str4d] Slack* 20:36:26 &lt;i2pr&gt; [Slack/sadie] thêm nữa - phân loại Trac - cải thiện thời gian phản hồi, hỗ trợ người dùng 20:37:13 &lt;i2pr&gt; [Slack/sadie] nghiên cứu tài trợ, kết nối với các dự án khác và quan hệ đối tác chiến lược. Tìm thêm người dùng và devs 20:37:35 &lt;i2pr&gt; [Slack/sadie] EOT 20:37:47 &lt;zlatinb&gt; Nghe tuyệt.  manas, tới lượt bạn 20:37:52 &lt;manas&gt; chào 20:38:05 &lt;manas&gt; 6 tháng tới: học java, tài liệu i2p & làm quen với codebase; học mật mã học, ẩn danh, quyền riêng tư & bảo mật - mọi gợi ý về sách/bài báo/v.v. liên quan đến các chủ đề này đều được hoan nghênh :) 20:38:10 &lt;manas&gt; tôi có vài ý tưởng artwork thú vị có thể dùng cho sticker/áo thun thương hiệu i2p mà tôi cũng sẽ xem xét 20:38:14 &lt;manas&gt; tình trạng hiện tại: không gian văn phòng đã được thiết lập; phần mạng hầu hết đã xong - một router cần nâng cấp firmware, đã gửi ticket. sẵn sàng bắt tay vào mọi nhiệm vụ. 20:38:16 &lt;manas&gt; eot 20:38:36 &lt;zlatinb&gt; tuyệt.  meeh và mhatta, các bạn ở đây chứ? 20:38:49 &lt;meeh&gt; Tôi ở đây 20:38:58 &lt;zlatinb&gt; bắt đầu đi 20:39:01 &lt;manas&gt; chào meeh :) 20:39:05 &lt;meeh&gt; cho tôi một chút để theo kịp 20:39:40 &lt;zlatinb&gt; chúng ta đang làm scrum, chỉ cần tóm tắt ngắn những gì bạn sẽ làm trong 6 tháng tới 20:39:46 &lt;meeh&gt; rõ rồi 20:42:12 &lt;meeh&gt; 6 tháng tới: hoàn thành càng nhiều scalatest (unittest) càng tốt cho phần core và router của i2p, có lẽ cả phần khác nữa. ngoài ra i2p cho OSX cần cải tiến, tôi sẽ làm về launcher và quy trình cập nhật, tôi cũng hy vọng cải thiện docs/web, theo dõi nhiều nhất có thể trên trac liên quan đến các issue mở các loại, và cuối cùng là một số nghiên cứu về crypto mới / I2NP 20:42:45 &lt;zlatinb&gt; được rồi 20:44:39 &lt;zlatinb&gt; đáng tiếc mhatta không ở đây, vậy là kết thúc phần scrum 20:44:39 &lt;zlatinb&gt; trước khi chúng ta baf cuộc họp tôi muốn tạo cơ hội để mọi người đặt câu hỏi cho các thành viên khác trong nhóm 20:44:40 &lt;zlatinb&gt; nên nếu bạn có điều gì cụ thể muốn hỏi về mục tiêu - hỏi đi! 20:44:40 &lt;zlatinb&gt; nếu không, falcon heavy phóng trong một phút :) 20:44:41 &lt;manas&gt; meeh: bạn có xem xét tách các bài kiểm thử cần truy cập mạng khỏi những bài không cần không? 20:44:42 &lt;meeh&gt; Tôi muốn mọi người cho biết chỗ nào thật sự cần test - ưu tiên trước chỗ khác. mở cho đề xuất. 20:45:21 &lt;zzz&gt; manas và str4d là người tốt nhất để thảo luận các bài kiểm thử 20:45:38 &lt;meeh&gt; manas: Tôi sẽ cố mô phỏng/mock mạng trong khả năng có thể, tôi chưa nghĩ ra nếu gặp một bài kiểm thử thì làm thế nào, nhưng tôi có thể báo cho bạn :) 20:45:59 &lt;manas&gt; BobTheBuilder hiện chạy các bài kiểm thử ant với wrapper torsocks. sẽ hay nếu có thể chạy các bài kiểm thử cần mạng tách biệt với phần còn lại 20:46:00 &lt;meeh&gt; s/test/a place where it's needed for a test/ 20:46:29 &lt;zzz&gt; zab chúng ta sẽ cần thảo luận có muốn giữ phần scrum của cuộc họp này hay không, có thể bàn trong vài tuần tới 20:46:30 &lt;meeh&gt; vậy tôi sẽ xem xét việc đó :) 20:46:33 &lt;meeh&gt; cảm ơn lời khuyên 20:46:45 &lt;zzz&gt; và có scrum nào trước tháng sau không? 20:47:03 &lt;manas&gt; meeh: chúng ta sẽ bàn thêm, tôi cũng sẽ xem các bài kiểm thử :) 20:47:11 &lt;zlatinb&gt; đúng, tôi muốn có một buổi scrum với mọi người mỗi tháng 20:47:17 &lt;meeh&gt; Tôi hoàn toàn ok với điều đó - tôi còn đang làm tệ hơn (mỗi ngày 09:30 sáng) :p 20:47:19 &lt;zlatinb&gt; trừ manas người không thể tham gia do lệch múi giờ 20:47:44 &lt;zzz&gt; tôi chắc mhatta cũng ở múi giờ ít nhất tệ ngang 20:47:46 &lt;manas&gt; ừ ở đây còn sớm lol 20:47:47 &lt;zlatinb&gt; bất kể điều đó tôi sẽ họp hằng tuần với những người làm full-time qua irc/signal, v.v. 20:47:56 &lt;manas&gt; mhatta có thể đang ngủ say 20:47:59 &lt;meeh&gt; Tôi sẽ đổi múi giờ nếu cần trong tình huống xấu nhất :) 20:48:14 &lt;zzz&gt; sớm nhất tôi có thể kéo cuộc họp vào là sớm hơn nửa giờ, mặc dù sau khi đổi giờ tiết kiệm ánh sáng ban ngày có lẽ tôi có thể làm 7 PM UTC 20:48:25 &lt;zzz&gt; vẫn chưa đủ sớm cho mhatta tôi đoán 20:48:41 &lt;manas&gt; dù vậy một tháng một lần thì không vấn đề. mỗi tuần có thể là vấn đề 20:49:18 &lt;zzz&gt; Tôi khuyến khích mọi người có mặt trên IRC thường xuyên nhất có thể. Ở đây dạo này yên ắng quá. Đây là nơi tốt nhất để làm việc xong 20:49:25 &lt;zzz&gt; còn gì nữa cho mục 5) không? 20:49:30 &lt;zlatinb&gt; ok, tôi xong rồi, cảm ơn mọi người 20:49:38 &lt;zzz&gt; còn gì nữa cho cuộc họp không? 20:50:08 &lt;meeh&gt; Tôi hầu như lúc nào cũng ở đây - chỉ là bận rộn để thoát khỏi dự án của mình @ công việc ban ngày. Nên tôi sẽ năng động hơn theo thời gian. 20:50:19 * zzz chộp lấy *baffer* 20:50:29 &lt;meeh&gt; Tôi đoán sẽ có ngày bắt đầu trong tuần này zlatinb 20:50:56 &lt;zlatinb&gt; tuyệt 20:51:02 * zzz *bafs* kết thúc cuộc họp </div>
