---
title: "Cuộc họp nhà phát triển I2P - 02 tháng 10, 2018"
date: 2018-10-02
author: "zzz"
description: "Biên bản cuộc họp phát triển I2P ngày 2 tháng 10 năm 2018."
categories: ["meeting"]
---

## Tóm tắt nhanh

<p class="attendees-inline"><strong>Có mặt:</strong> alex, anonymousmaybe, DogeDollars, echelon, villain, zlatinb, zzz</p>

## Nhật ký cuộc họp

<div class="irc-log"> 20:00:00 &lt;zzz&gt; 0) Chào 20:00:00 &lt;zzz&gt; 1) Tình trạng phát triển 0.9.37 (zzz) 20:00:00 &lt;zzz&gt; 2) Tình trạng LS2 (zzz) 20:00:00 &lt;zzz&gt; 3) Tình hình scrum (cuộc họp ngắn kiểu Agile) (zlatinb) 20:00:03 &lt;zzz&gt; 0) Chào 20:00:05 &lt;zzz&gt; Chào 20:00:11 &lt;zlatinb&gt; chào 20:00:17 &lt;zzz&gt; 1) Tình trạng phát triển 0.9.37 (zzz) 20:00:41 &lt;zzz&gt; như hầu hết mọi người biết, chúng tôi đã dời lịch phát hành 37 sớm hơn khoảng vài tuần. Hạn chót check-in là hôm qua, phát hành sẽ vào thứ Năm 20:00:57 &lt;zzz&gt; không có nhiều thay đổi ngoài việc bật NTCP2 theo mặc định 20:01:28 &lt;zzz&gt; trình khởi chạy OSX sẽ chưa sẵn sàng cho lần phát hành này, nhưng tiến độ của nó đang rất tốt 20:01:54 &lt;zzz&gt; nếu mọi việc suôn sẻ, đây sẽ là bản phát hành cuối cùng trong năm. Chúng ta có kỳ nghỉ và CCC, và kỳ vọng 38 vào tháng Một 20:01:59 &lt;zzz&gt; còn gì cho mục 1) không? 20:02:30 &lt;villain&gt; chào mọi người 20:02:43 &lt;zzz&gt; 2) Tình trạng LS2 (zzz) 20:02:59 &lt;zzz&gt; chúng tôi đã có 12 cuộc họp trong 3 tháng qua và đang tiến triển chậm nhưng ổn định 20:03:39 &lt;zzz&gt; chúng tôi hiểu rõ những gì cần cho giải pháp mật mã mới, và đã đồng ý về hầu hết các vấn đề tổng quát liên quan đến cách thêm mật mã mới và đưa các LS mới vào/ra netdb 20:03:40 &lt;eche|on&gt; chào 20:04:16 &lt;eche|on&gt; nghe đến đây thì tuyệt 20:04:17 &lt;zzz&gt; chúng tôi sẽ tiếp tục làm các vấn đề liên quan như leasesets được mã hóa và multihoming quy mô lớn (kết nối qua nhiều đường/nhà cung cấp), đồng thời bắt đầu thảo luận cụ thể về các lựa chọn mật mã mới 20:04:51 &lt;zzz&gt; tôi kỳ vọng các cuộc họp về LS2 sẽ còn tiếp diễn một thời gian, nên nếu bạn quan tâm hãy tham gia thảo luận 20:05:02 &lt;zzz&gt; còn gì cho mục 2) không? 20:05:14 &lt;eche|on&gt; thật tốt khi thấy có tiến triển 20:06:14 &lt;zzz&gt; 3) Tình hình scrum (zlatinb) 20:06:18 &lt;zzz&gt; mời bạn, zab 20:06:44 &lt;zlatinb&gt; được rồi, chúng ta làm scrum nhé, như thường lệ: 1) tháng trước bạn đã làm gì 2) tháng tới bạn sẽ làm gì 3) có vướng mắc nào không? 20:07:02 &lt;zlatinb&gt; villain: tôi nghĩ đây sẽ là scrum thực sự đầu tiên của bạn, nên bạn bắt đầu trước nhé :) 20:08:23 &lt;zlatinb&gt; villain? 20:08:26 &lt;villain&gt; ok, 1) phát hành asyncio SAM library https://github.com/l-n-s/i2plib và tài liệu của nó, tạo một ứng dụng chia sẻ tệp GUI bằng nó https://github.com/l-n-s/QuickShare, học cách JSP hoạt động trong RouterConsole, tạo bản phát hành đầu tiên của gói rpm cho CentOS và Fedora và thiết lập một repo COPR cho các gói rpm https://copr.fedorainfracloud.org/coprs/supervillain/I2P/ 20:08:56 &lt;zlatinb&gt; ok, chúng ta sẽ quay lại với bạn sau.  zzz, bạn nói trước nhé? 20:08:59 &lt;eche|on&gt; 1) bảo trì máy chủ, xử lý các lần gián đoạn máy chủ, quản lý tài chính 2) tiếp tục công việc này, làm thêm sticker mới, 3) chưa có vướng mắc nào :-) 20:09:04 &lt;villain&gt; 2) làm cho gói Fedora dùng thư viện của hệ thống, làm việc trên một thiết kế Router Console tốt hơn sau khi phát hành, xuất bản một bài viết về phát triển ứng dụng I2P qua SAM API 20:09:09 &lt;zlatinb&gt; oops xin lỗi 20:09:12 &lt;eche|on&gt; uups 20:09:29 &lt;villain&gt; 3) cần xử lý phụ thuộc Jetty trong Fedora, vì chúng tôi chỉ hỗ trợ v9.2 còn Fedora có v9.4 20:09:39 &lt;DogeDollars&gt; lol 20:10:03 &lt;zzz&gt; yay scrum song song 20:10:11 &lt;zzz&gt; với tôi: 20:10:12 &lt;villain&gt; :D 20:10:39 &lt;eche|on&gt; villain: về jetty, cần làm thêm, theo như mình biết (afaik) họ đã thay đổi một số API ở giữa các phiên bản 20:10:44 &lt;zzz&gt; 1) rất nhiều bản sửa lỗi nhỏ của NTCP2 xuất hiện kể từ bản phát hành 36, cảm ơn tất cả những người thử nghiệm 20:11:11 &lt;zzz&gt; chuẩn bị cho bản phát hành 37, thử nghiệm trình cài đặt OSX, các sửa lỗi và nghiên cứu khác, nghiên cứu LS2 20:11:42 &lt;zzz&gt; 2) phát hành 37, bắt đầu nghiêm túc việc chuyển sang định dạng cơ sở dữ liệu geoip mới, thêm công việc về LS2, thêm sửa lỗi, làm việc với các nhóm PR/UI về ý tưởng cho console 20:12:23 &lt;zzz&gt; 3) không có vướng mắc... cũng lưu ý, do một số nghĩa vụ cá nhân, tháng trước và tháng tới tôi chỉ làm khoảng nửa thời gian 20:12:24 &lt;zzz&gt; EOT 20:12:52 &lt;zlatinb&gt; được rồi, eche|on? 20:12:59 &lt;eche|on&gt; 1) bảo trì máy chủ, xử lý các lần gián đoạn máy chủ, quản lý tài chính 2) tiếp tục công việc này, làm thêm sticker mới, 3) chưa có vướng mắc nào :-) 20:13:22 &lt;zlatinb&gt; tuyệt, cảm ơn 20:13:33 &lt;zlatinb&gt; alex_the_designer: vì bạn vừa tham gia, đây là scrum hàng tháng của chúng tôi 20:13:46 &lt;alex_the_designer&gt; chào mọi người! 20:13:55 &lt;zlatinb&gt; bạn muốn cho chúng tôi biết 1) tháng trước bạn đã làm gì 2) tháng tới bạn định làm gì 3) bạn có vướng mắc nào không 20:15:04 &lt;alex_the_designer&gt; 1 . tôi đã stream vào các thứ Sáu. Trong thời gian đó, tôi đã tiến từng bước trong việc cập nhật website. Tôi cũng tạo một khảo sát để giúp chúng ta về thương hiệu & thiết kế.  20:16:15 &lt;alex_the_designer&gt; 2. tôi sẽ tiếp tục stream, nhưng tôi sẽ cố gắng hoàn tất phần phát triển web ngoài giờ stream. Tôi cũng hơi trễ hạn với sách trắng được làm lại. Tôi muốn hoàn thành ít nhất dàn ý và bản nháp thô trước cuối tháng 20:17:22 &lt;alex_the_designer&gt; 3. vướng mắc duy nhất hiện tại (atm) là tôi còn thiếu hiểu biết về cách framework web hiện tại tạo ra các đường dẫn. Không có gì quá nghiêm trọng, chỉ cần đọc tài liệu thêm và mày mò 20:18:28 &lt;zlatinb&gt; ok, tôi sẽ nói thêm một chút về khảo sát sau phần scrum.  Cảm ơn bạn 20:18:32 &lt;zlatinb&gt; meeh: bạn ở đây chứ? 20:20:10 &lt;zlatinb&gt; meeh? 20:21:00 &lt;zlatinb&gt; cứ thoải mái đưa ra 1-2-3 của bạn bất cứ khi nào bạn quay lại 20:21:20 &lt;zlatinb&gt; vậy là EOT cho phần scrum, nhưng tôi muốn nói một chút về khảo sát của Alex 20:21:27 &lt;zzz&gt; mời bạn 20:22:17 &lt;zlatinb&gt; gửi mọi người trong kênh, hãy suy nghĩ một chút về khảo sát này và điền vào.  Nó được lưu trên google forms, nhưng (trừ khi bạn làm điều gì đó ngu ngốc) thì không thể liên hệ ID Google của bạn với danh tính I2P của bạn 20:22:46 &lt;zlatinb&gt; đây là liên kết: https://docs.google.com/forms/d/e/1FAIpQLSdVCHXXBnHOrPpR6RH2DkCf3Q4W1kPBpg0QWToxfday0xqNAg/viewform 20:23:14 &lt;zlatinb&gt; alex_the_designer: vui lòng nói vài lời về việc khảo sát này sẽ giúp bạn trong quá trình sáng tạo như thế nào 20:23:21 &lt;alex_the_designer&gt; chắc chắn rồi! 20:24:14 &lt;alex_the_designer&gt; bắt đầu từ những điều cơ bản, điều quan trọng là hiểu sự khác biệt giữa cách chúng ta, với tư cách là những người duy trì nội bộ, nhìn nhận tính hữu dụng của hệ thống và cách chúng ta trình bày như một thương hiệu, so với cách người dùng nhìn nhận tính hữu dụng của hệ thống và bản sắc của họ với tư cách con người 20:24:41 &lt;alex_the_designer&gt; điều đó khá sâu xa, nhưng có những điều rất trực tiếp mà chúng ta có thể sử dụng 20:25:22 &lt;villain&gt; ồ, điều đó hợp lý 20:25:25 &lt;alex_the_designer&gt; ví dụ, nếu chúng ta thấy nhiều người có lập trường mạnh mẽ, chúng ta có thể dùng lý thuyết màu cơ bản để biết rằng các màu nóng (đỏ, vàng, cam) là hợp lý 20:25:34 &lt;anonymousmaybe&gt; nghiêm túc chứ? "những điều gì I2P nên cân nhắc để quyết định I2P dành cho ai?" 20:25:55 &lt;alex_the_designer&gt; tất cả câu hỏi đều nghiêm túc đó, anon :D 20:26:19 &lt;villain&gt; tôi chỉ chưa hiểu, những câu hỏi đó mang tính cá nhân hay liên quan đến tầm nhìn của dự án 20:26:48 &lt;villain&gt; sẽ điền sớm thôi 20:27:02 &lt;alex_the_designer&gt; việc nói một chút về bản thân bạn, các giá trị của bạn và lý tưởng của bạn cho dự án là quan trọng 20:27:31 &lt;anonymousmaybe&gt; alex_the_designer ừ cái đó hơi tệ, vì I2P dành cho tất cả mọi người, khỏi bàn cãi  20:27:46 &lt;alex_the_designer&gt; ở đó có một giả định ngầm rằng con người chúng ta và những gì chúng ta làm không bị ngăn ô, mà nuôi dưỡng lẫn nhau :D 20:28:36 &lt;anonymousmaybe&gt; tôi thích sự ngăn tách, vì thế tôi dùng Qubes :p 20:28:42 &lt;alex_the_designer&gt; anon, nói rằng nó dành cho mọi người không hoàn toàn đúng, đúng không? 20:28:57 &lt;alex_the_designer&gt; các nhà nước giám sát chẳng hạn :D 20:29:48 &lt;zzz&gt; còn gì liên quan tới khảo sát không? 20:29:52 &lt;alex_the_designer&gt; tính phổ quát có thể là một kết quả, nên nếu bạn tin mạnh mẽ vào điều đó, hãy viết về nó nhé :D 20:30:10 &lt;zlatinb&gt; không từ phía tôi (về khảo sát) 20:30:25 &lt;zzz&gt; còn gì khác cho cuộc họp không? 20:30:51 &lt;anonymousmaybe&gt; zzz có cân nhắc nào về việc sandboxing i2p không? 20:30:54 &lt;alex_the_designer&gt; tôi chỉ muốn nói rằng nỗ lực của mọi người với khảo sát được trân trọng sâu sắc. Tôi biết nó khá dài 20:31:16 &lt;zzz&gt; cảm ơn vì đã làm việc này, alex 20:31:30 &lt;anonymousmaybe&gt; alex_the_designer ừ, sẽ điền  20:31:46 &lt;zzz&gt; anonymousmaybe, tôi không biết, và tôi không phải người phù hợp để hỏi, nhưng bạn có thể nêu vấn đề đó trong kênh này sau cuộc họp 20:31:50 &lt;zzz&gt; còn gì khác cho cuộc họp không? 20:32:16 * zzz chộp lấy baffer 20:33:00 * zzz *baffffs* kết thúc cuộc họp </div>
