---
title: "Cuộc họp các nhà phát triển I2P - 03 tháng 12 năm 2019"
date: 2019-12-03
author: "zzz"
description: "Biên bản cuộc họp phát triển I2P ngày 03 tháng 12 năm 2019."
categories: ["meeting"]
---

## Tóm tắt nhanh

<p class="attendees-inline"><strong>Có mặt:</strong> eyedeekay, meeh, sadie, zlatinb, zzz</p>

## Nhật ký cuộc họp

<div class="irc-log"> 20:00:00 &lt;zzz&gt; 0) Chào 20:00:00 &lt;zzz&gt; 1) Tình trạng dự án I2P Browser (sadie, meeh, idk) 20:00:00 &lt;zzz&gt; 2) Các trường hợp sử dụng / tình trạng Outproxy (proxy đi ra ngoài) (sadie) 20:00:00 &lt;zzz&gt; 3) Tình trạng phát hành 0.9.44 (zzz) 20:00:00 &lt;zzz&gt; 4) Scrum trạng thái (zlatinb) 20:00:10 &lt;sadie__&gt; chào 20:00:20 &lt;zzz&gt; 0) Chào 20:00:22 &lt;zzz&gt; chào 20:00:47 &lt;zzz&gt; 1) Tình trạng dự án I2P Browser (sadie, meeh, idk) 20:00:49 &lt;zlatinb&gt; chào 20:01:00 &lt;meeh&gt; chào 20:01:23 &lt;zzz&gt; sadie, cập nhật mới nhất về dự án I2P Browser là gì? và cứ thoải mái giao lại bất kỳ phần nào trong câu trả lời của bạn cho idk và meeh 20:01:32 &lt;eyedeekay&gt; Chào 20:03:02 &lt;meeh&gt; Tin lớn nhất có lẽ là bản phát hành tiếp theo của chúng tôi hiện dựa trên ESR 68 chứ không phải 60, và các extension của chúng tôi đang được chuyển vào mã nguồn vì mozilla loại bỏ một số api mà chúng tôi đang dùng trong các phiên bản sau 20:03:27 &lt;zzz&gt; và bản phát hành đó dự kiến khi nào? 20:03:47 &lt;meeh&gt; Đây cũng sẽ là bản phát hành đầu tiên được ký bằng chứng thư ký mã EV mới của chúng tôi, nên sẽ không còn những cảnh báo đáng sợ nữa 20:03:54 &lt;meeh&gt; trong hai ba ngày nữa 20:04:06 &lt;meeh&gt; cứ nói là ngày 6 đi 20:04:15 &lt;zzz&gt; ok vậy đây sẽ là beta 8 phải không? 20:04:26 &lt;meeh&gt; vâng, đúng vậy 20:04:27 &lt;eyedeekay&gt; Đúng, beta 8 20:04:43 &lt;zzz&gt; tuyệt. còn gì để bổ sung không sadie__ eyedeekay ? 20:05:08 &lt;eyedeekay&gt; Ngoài ra, giờ chúng tôi cũng bật bộ ứng dụng I2P, snark, susimail, v.v. 20:05:19 &lt;sadie__&gt; đúng - chúng tôi cũng sẽ có MVP và lộ trình (roadmap) được cập nhật 20:05:54 &lt;zzz&gt; khi nào những cái đó sẽ được đăng? 20:05:56 &lt;meeh&gt; và theo thời gian, chúng tôi sẽ phát hành các thay thế theo chuẩn hiện đại, trước hết ít nhất cho susimail và sổ địa chỉ (addressbook) 20:06:14 &lt;meeh&gt; điều đó không dành cho bản phát hành này đâu, mà ở các bản sau 20:06:47 &lt;sadie__&gt; những thứ đó sẽ có trên trang vào giữa tuần tới, cùng với tên dự án cập nhật và định hướng thương hiệu 20:07:15 &lt;meeh&gt; một tin không liên quan trực tiếp đến trình duyệt là giờ chúng tôi cũng có một trình “runner” Rack nói chuyện trực tiếp với I2PSocket và không yêu cầu người dùng chuyển tiếp qua cổng tcp cục bộ nào 20:07:25 &lt;zzz&gt; hay đấy. muốn rò rỉ tên mới không hay sẽ giữ kín đến khi nó lên trang? 20:07:34 &lt;meeh&gt; vì vậy nó cho phép chạy, ví dụ, Ruby on Rails trực tiếp hướng tới I2PSocket  20:07:57 &lt;sadie__&gt; Chúng tôi sẽ giữ kín cho đến khi trang được cập nhật =) 20:08:12 &lt;zzz&gt; tốt lắm meeh, luôn tốt hơn khi tránh đi ra-rồi-vào lại qua một socket chuẩn 20:08:51 &lt;zzz&gt; nghe có vẻ tiến triển rất tốt 20:09:01 &lt;zzz&gt; còn gì nữa ở mục 1) không? ai có câu hỏi gì không? 20:10:31 &lt;zzz&gt; 2) Các trường hợp sử dụng / tình trạng Outproxy (sadie) 20:10:41 &lt;zzz&gt; sadie__, cập nhật mới nhất về nỗ lực nghiên cứu này là gì? 20:10:44 &lt;sadie__&gt; Giải pháp outproxy trọn gói đã được tạm dừng cho đến khi tôi có thể huy động các nguồn lực cần thiết để thu thập thông tin đúng cách nhằm hoàn thành MVP.  Nghiên cứu này sẽ không tiếp tục cho đến năm sau. Thảo luận về outproxy dùng chung sẽ tiếp tục trong các tuần tới. Ở thời điểm này, ưu tiên cho outproxy của chúng ta nên là điều tra và cải thiện các vấn đề hiệu năng.    20:11:45 &lt;zzz&gt; ok, liên quan đến outproxy của dự án, tình trạng điều tra và cải tiến thế nào? 20:12:10 &lt;zzz&gt; meeh bạn có thông tin gì về việc đó không? 20:12:17 &lt;sadie__&gt; meeh có thể bình luận về nỗ lực đó tốt hơn tôi  20:12:28 &lt;meeh&gt; Ngoài ra, vì chủ đề là outproxy, gem jruby tôi làm cũng có một outproxy đơn luồng đơn giản có thể chạy như một plugin i2p cho việc đó 20:12:33 &lt;meeh&gt; found here https://github.com/mikalv/ji2p-jruby/blob/master/bin/simple_outproxy 20:13:08 &lt;zzz&gt; nhưng còn outproxy hiện tại thì sao? 20:13:09 &lt;meeh&gt; tôi cũng đã bắt đầu tách gem ra, để bạn không cần đóng gói hỗ trợ cluster và các thứ tương tự cho một plugin i2p đơn giản không liên quan đến những thứ đó 20:13:13 &lt;meeh&gt; vì nó đã trở nên khá lớn 20:13:41 &lt;meeh&gt; vâng, tôi đã nâng cấp một số cáp và switch, vốn là nút thắt cổ chai cho outproxy công cộng 20:13:52 &lt;zzz&gt; Tôi đã bắt đầu theo dõi mọi lần tải qua outproxy, thành công hay thất bại, trên một tờ post-it. Tỷ lệ thành công hôm nay chỉ 75% 20:14:26 &lt;zzz&gt; sadie nói đây là ưu tiên, vậy bạn định làm gì tiếp theo? 20:14:39 &lt;meeh&gt; bản phát hành trình duyệt tiếp theo beta 8, xin lỗi tôi quên nhắc trước đó, sẽ có nhiều destinations (điểm đích trong I2P) hơn cùng trỏ tới cùng một dịch vụ vì chúng tôi tin rằng bản thân các destinations là nút thắt cổ chai tiếp theo 20:14:56 &lt;meeh&gt; vì vậy không chỉ false.i2p và tor bridge của tôi, mà còn nhiều hơn, cỡ khoảng 20 20:15:30 &lt;meeh&gt; Tôi cũng sẽ thay phần mềm proxy bằng một phần mềm elixir/erlang tự viết cho việc đó, mà tôi đã viết vài tháng trước 20:15:45 &lt;meeh&gt; also found here https://github.com/mikalv/i2p-outproxy-elixir 20:16:00 &lt;zzz&gt; bạn đã cân nhắc chuyển từ i2pd sang java chưa? Tôi nghĩ có một số vấn đề lớn khi chạy nó trên i2pd 20:16:14 &lt;meeh&gt; Tôi có vài thay đổi chưa commit sẽ đẩy lên trước khi chuyển đổi, và ai cũng có thể dùng cái này để chạy bản của riêng họ. Tôi cũng sẽ viết tài liệu tốt hơn cho việc đó  20:16:25 &lt;meeh&gt; Hiện tôi dùng cả hai 20:16:29 &lt;meeh&gt; cả java và i2pd 20:16:39 &lt;zzz&gt; ok 20:16:40 &lt;meeh&gt; Nó sẽ là bốn router, tất cả đều có hai dest 20:16:51 &lt;meeh&gt; cùng trỏ tới cùng một endpoint proxy http 20:17:05 &lt;zzz&gt; bạn đã có kết luận về cái nào cung cấp dịch vụ tốt hơn chưa? 20:17:17 &lt;meeh&gt; các i2pd được cấu hình với khoảng 100 tunnel so với giới hạn 16 tunnel của java 20:17:49 &lt;meeh&gt; chưa, xin lỗi, nhưng đó là việc tôi đã đưa vào danh sách việc cần làm cho tương lai gần 20:18:21 &lt;zzz&gt; ok, tôi khuyến khích đội dùng cách tiếp cận dựa trên đo đạc để cải tiến. đừng cứ bắn đại trà rồi thay đổi mọi thứ 20:18:51 &lt;meeh&gt; vâng, tôi đã từng làm thế và rút kinh nghiệm rồi - nên đừng lo, sẽ dựa trên đo đạc 20:18:55 &lt;zzz&gt; còn gì nữa ở mục 2) không sadie__ ? 20:19:09 &lt;sadie__&gt; không 20:19:22 &lt;zzz&gt; ai có câu hỏi nào về mục 2) không? 20:20:19 &lt;zzz&gt; 3) Tình trạng phát hành 0.9.44 20:20:29 &lt;zzz&gt; ok chúng ta đã phát hành 0.9.44 vào Chủ nhật 20:21:00 &lt;zzz&gt; bản này sửa một lỗi khó chịu trong cách xử lý các kiểu mã hóa mới. Mọi người nên nâng cấp sớm nhất có thể 20:21:12 &lt;meeh&gt; đối với android nó đã được phát hành trên google play, fdroid và trên trang tải về của chúng tôi, nơi mục sau có kèm chữ ký gpg và trang web đã cập nhật 20:21:33 &lt;zzz&gt; tốt. còn mavencentral thì sao? 20:22:03 &lt;meeh&gt; vâng, nó là phụ thuộc bắt buộc của những thứ trên, nên khi tôi đã làm xong những thứ đó thì hẳn là đã làm mavencentral rồi 20:22:07 &lt;zzz&gt; giờ nó đã có sẵn cho cập nhật trong mạng. Khoảng 10% mạng lưới đã nâng cấp rồi 20:22:38 &lt;zzz&gt; Tôi cũng đã làm PPA và kho deb vào Chủ nhật 20:22:58 &lt;zzz&gt; vậy tôi nghĩ đó là hầu hết rồi 20:23:05 &lt;zzz&gt; chưa có phàn nàn nào cho đến giờ 20:23:24 &lt;zzz&gt; đáng tiếc là công cụ kiểm tra băng thông gần như hỏng hoàn toàn 20:23:51 &lt;zzz&gt; gần đây có điều gì đó thay đổi trong test pool, và cách chúng tôi thực hiện handshake đã ngừng hoạt động 20:24:10 &lt;zzz&gt; tôi đã dành ngày rưỡi vừa qua để xử lý, và đã cho nó chạy lại 20:24:40 &lt;zzz&gt; nếu ai thấy những thứ như thế này bị hỏng, hãy mở một ticket. Thật tiếc là chúng ta không phát hiện nó hỏng trước khi phát hành 20:25:29 &lt;meeh&gt; chúng ta cũng sắp có một trang quyên góp (độc lập) mới, trang này sẽ cho phép nhiều cách quyên góp hơn, cả PayPal định kỳ v.v. 20:25:39 &lt;zzz&gt; vậy đó là tất cả những gì tôi có về .44. Chúng ta vừa bắt đầu với .45 và đang lên kế hoạch, nhưng tôi kỳ vọng bản 45 sẽ vào tháng Hai 20:25:44 &lt;meeh&gt; và nó trông **nice** 20:25:48 &lt;meeh&gt; bằng CHỮ HOA 20:25:56 &lt;zzz&gt; ok meeh, tuyệt 20:26:02 &lt;zzz&gt; còn gì nữa ở mục 3) không? 20:27:02 &lt;zzz&gt; 4) Scrum trạng thái 20:27:06 &lt;zzz&gt; mời zlatinb  20:27:31 &lt;zlatinb&gt; chào, rất ngắn gọn: 1) bạn đã làm gì tháng trước 2) bạn dự định làm gì tháng tới 3) có vướng mắc nào hoặc cần giúp đỡ không 4) EOT 20:28:31 &lt;zlatinb&gt; tôi: 1) sửa việc scriptable filter ghi ra đĩa mỗi 10 giây, điều tra hỗ trợ servlet 3.0 (hỏng đối với inner class) 2) đóng gói MW thành một plugin cho router 3) không có vướng mắc  20:28:35 &lt;zlatinb&gt; EOT 20:28:49 &lt;zzz&gt; 1) phát hành .44, sửa lỗi, mã hóa và kiểm thử prop. 144 (ratchet); sửa một lỗi tunnel tệ gây khởi động chậm, ra mắt phiên bản mới của zzzot với sự giúp đỡ của drzed 20:29:28 &lt;zzz&gt; 1 (tiếp) rất nhiều việc kiểm thử reseeds (máy chủ gieo lại) và làm việc với các reseeder để sửa những thứ bị hỏng; cũng đã thử và gỡ bỏ các open tracker 20:30:09 &lt;meeh&gt; đã làm: gem jruby để tương tác và/hoặc điều khiển router nhúng hoặc độc lập, hỗ trợ kubernetes ban đầu cho các destinations HA hoặc thử nghiệm cluster của i2p, rất nhiều bản vá firefox tự viết từ đầu hoặc port từ tor browser, cải tiến outproxy, và một ứng dụng thư mới với ý định thay thế susimail một ngày nào đó 20:30:19 &lt;meeh&gt; công việc ban đầu cho cái cuối cùng* 20:30:23 &lt;zzz&gt; 2) sửa lỗi, kiểm thử prop. 144, thêm công việc cải thiện hiệu năng, 36C3 20:30:46 &lt;sadie__&gt; Tháng trước đã làm việc trên các thay đổi chủ đề sáng CSS có trong bản phát hành mới nhất, phản hồi Usability Lab về tài trợ Nghiên cứu UX cho router console, và dẫn dắt các quyết định sản phẩm cho tương lai của trình duyệt. Tháng tới sẽ là hướng dẫn sau khi cài đặt, và thêm công việc CSS, quản lý và phát triển trình duyệt 20:30:56 &lt;zzz&gt; 3) không có vướng mắc; 4) EOT 20:31:10 &lt;sadie__&gt; không có vướng mắc, EOT 20:31:15 &lt;eyedeekay&gt; 1) Tôi đã làm việc để mở rộng trải nghiệm I2P Browser tới nhiều khả năng tổng thể của I2P hơn và điều chỉnh tổ chức/giao diện của router console và các trang chủ. 2) Tháng tới tôi sẽ làm thêm các cải tiến tính năng trình duyệt, thêm hướng dẫn SAM, và thêm cải tiến UI router console. 3) không có vướng mắc EOT. 20:31:48 &lt;zlatinb&gt; cảm ơn, tôi nghĩ thế là mọi người rồi &lt;/scrum&gt; 20:32:08 &lt;zzz&gt; tuyệt, còn gì nữa ở mục 4) không? ai có câu hỏi gì không? 20:32:24 &lt;zzz&gt; hoặc bất kỳ chủ đề nào khác cho cuộc họp? 20:32:28 &lt;meeh&gt; tháng tới: phát hành beta 8 của trình duyệt, tìm cách dùng phần mềm osslsigncode để ký các binary windows trên hệ thống unix, thay phần mềm outproxy, tiếp tục công việc của ứng dụng thư mới, và hoàn tất các thay đổi cho gem jruby 20:33:16 &lt;zzz&gt; EOT meeh? 20:33:32 &lt;meeh&gt; vâng, EOT. 20:34:16 &lt;zzz&gt; ok. Nhắc lại là tháng sau sẽ không có cuộc họp vì chúng ta sẽ hồi sức sau 36C3. Nếu ai muốn tham gia các buổi họp của chúng ta tại 36C3, hãy đến tìm bàn của chúng tôi 20:34:32 &lt;zzz&gt; Tôi chắc là tôi sẽ tweet vị trí gần đúng 20:34:48 &lt;sadie__&gt; và chúng tôi sẽ có một banner mới cho cái bàn! 20:34:48 &lt;meeh&gt; chúng ta có lẽ cũng có thể công bố một số ghi chú công khai từ cuộc họp chứ? 20:34:58 &lt;meeh&gt; ý là từ ccc 20:34:59 &lt;zzz&gt; còn chủ đề nào khác cho cuộc họp không, trong khi tôi đi tìm cái baffer? 20:35:28 &lt;zzz&gt; bạn tình nguyện đó hả meeh? 20:35:41 &lt;meeh&gt; Tôi có thể thử làm việc đó, vâng 20:35:59 &lt;sadie__&gt; Tôi sẽ làm một báo cáo cho ccc 20:36:35 &lt;zzz&gt; ok, tôi đã tìm thấy *baffer* nên tôi đoán hôm nay đến đây thôi 20:36:46 &lt;zzz&gt; hẹn gặp mọi người trực tiếp trong 4 tuần nữa 20:37:10 &lt;zzz&gt; úi, 3 tuần rưỡi 20:37:24 * zzz *bafs* kết thúc cuộc họp </div>
