---
title: "Cuộc họp nhà phát triển I2P - ngày 06 tháng 8 năm 2019"
date: 2019-08-06
author: "zzz"
description: "Biên bản cuộc họp phát triển I2P ngày 06 tháng 8 năm 2019."
categories: ["meeting"]
---

## Tóm tắt nhanh

<p class="attendees-inline"><strong>Có mặt:</strong> mikalv, zlatinb, zzz</p>

## Nhật ký cuộc họp

<div class="irc-log"> 20:00:00 &lt;zzz&gt; 0) Chào 20:00:00 &lt;zzz&gt; 1) Tình trạng phát hành 0.9.41 - các hạng mục còn lại (mhatta, nextloop) 20:00:00 &lt;zzz&gt; 2) Tình trạng phát triển 0.9.42 (zzz) 20:00:00 &lt;zzz&gt; 3) Tình trạng LS2 (zzz) 20:00:00 &lt;zzz&gt; 4) Tình trạng dự án "labs" của I2P Browser (meeh) 20:00:00 &lt;zzz&gt; 5) Scrum về tình trạng (zlatinb) 20:00:04 &lt;zzz&gt; 0) Chào 20:00:07 &lt;zzz&gt; chào! 20:00:19 &lt;zzz&gt; 1) Tình trạng phát hành 0.9.41 - các hạng mục còn lại (mhatta, nextloop) 20:00:46 &lt;zzz&gt; trong vài tuần vừa qua, tôi thấy mhatta đã đưa 41 vào sid, rất tốt 20:01:04 &lt;zzz&gt; tôi cũng đã nói chuyện với nextloop, anh ấy không đưa được 41 vào fdroid, nhưng đã có người khác làm. 20:01:27 &lt;zzz&gt; và nextloop hứa sẽ quay lại làm f-droid trong thời gian tới. tuyệt! 20:01:31 &lt;zzz&gt; còn gì nữa cho mục 1) không? 20:01:50 &lt;zzz&gt; còn ai ở đây không? vui lòng chào một tiếng 20:01:58 &lt;zlatinb&gt; chào 20:02:37 &lt;zzz&gt; được rồi, thêm một người. Hy vọng mọi người khác sẽ sớm có mặt 20:02:50 &lt;zzz&gt; 2) tình trạng phát triển .42 20:03:02 &lt;zzz&gt; chúng ta đã đi được 5 tuần, còn 3 tuần nữa, 1 tuần nữa tới giai đoạn đóng băng tag 20:03:20 &lt;zzz&gt; chúng ta đã hợp nhất mã tách cấu hình mà tôi làm cùng idk 20:03:58 &lt;zzz&gt; nhiều bản sửa lỗi; GMP 6.1.2; cập nhật các tệp debian để hoạt động với buster 20:04:17 &lt;zzz&gt; cũng có vài sửa lỗi ls2 20:04:39 &lt;zzz&gt; zlatinb, bạn có muốn nói về việc bạn đang làm với mạng thử nghiệm (testnet) của mình, và nó đã cho kết quả gì tới giờ? 20:05:11 &lt;zlatinb&gt; vâng, về cơ bản tôi đã dựng một mạng thử nghiệm với các container LXC 20:05:32 &lt;zlatinb&gt; đến giờ nó đã phát hiện một lỗi lớn liên quan đến việc dùng bộ lọc Bloom và một lỗi nhỏ của ssu 20:05:58 &lt;zlatinb&gt; gần đây đang tinh chỉnh các hằng số khác nhau, nhưng sẽ đưa nó vào hoạt động để xác minh các bản vá/ý tưởng của jogger 20:06:06 &lt;zlatinb&gt; eot 20:06:23 &lt;zzz&gt; tuyệt lắm, cảm ơn 20:07:04 &lt;zzz&gt; nếu chúng ta có thể thêm một chút độ trễ tối thiểu thì còn tốt hơn nữa, nhưng tìm ra và sửa một số nút thắt cổ chai cũng khá vui 20:07:15 &lt;zzz&gt; còn gì nữa cho mục 1) không? 20:07:30 &lt;zzz&gt; úi, còn gì nữa cho mục 2) không? 20:08:27 &lt;zzz&gt; 3) tình trạng ls2 20:08:38 &lt;zzz&gt; đã có nhiều tiến triển trong tháng vừa rồi 20:09:05 &lt;zzz&gt; chúng tôi đã đồng ý một đề xuất nhỏ, 147, để ngăn các mạng thử nghiệm (testnet) bị nhiễm chéo với mạng chính 20:09:12 &lt;zzz&gt; mã đó sẽ có trong .42 20:09:45 &lt;zzz&gt; chisana có hai đề xuất, 152 và 153, nhằm làm cho việc xây dựng tunnel và mã hóa tunnel (tương ứng) an toàn hơn bằng cách sử dụng các phương pháp mã hóa hiện đại hơn 20:10:14 &lt;zzz&gt; chúng tôi đã bàn qua một chút, nhưng chưa đánh giá chính thức 20:10:47 &lt;zzz&gt; đề xuất 123 (LS2) tiếp tục được tinh chỉnh nhỏ khi chúng tôi hoàn tất triển khai và thử nghiệm trên mạng đang hoạt động, nhưng mọi thứ có vẻ hoạt động tốt 20:11:26 &lt;zzz&gt; đề xuất lớn là 144, mã hóa mới. Chúng tôi đang tiến triển chậm nhưng chắc. Chúng tôi đã làm việc này khoảng 9 tháng rồi? 20:11:58 &lt;zzz&gt; vẫn còn một số vấn đề kỹ thuật lớn cần giải quyết trước khi có thể bắt đầu các triển khai thử nghiệm 20:12:20 &lt;zzz&gt; vấn đề lớn nhất hiện giờ là tìm đủ thời gian của mọi người để xử lý mọi thứ 20:12:46 &lt;zzz&gt; có câu hỏi nào về mục 3) ls2 và các đề xuất khác không? 20:13:47 &lt;zzz&gt; được rồi, chuyển sang 4) tình trạng dự án labs của I2P Browser 20:13:54 &lt;zzz&gt; mikalv, có gì mới nhất? 20:14:16 &lt;mikalv&gt; chúng tôi đang tiến tới tích hợp với chính I2P router, jlinked 20:14:38 &lt;mikalv&gt; về phía i2pbutton, cơ bản là xong, còn vài thứ cần sửa 20:15:15 &lt;mikalv&gt; về các script build, chúng tôi phải viết nó, vì các dev đã dùng một bản trích mô phỏng của i2p jlinked nơi trình duyệt khởi chạy nó, để kiểm thử 20:15:48 &lt;zzz&gt; phiên bản beta hiện tại là gì, và khi nào chúng ta sẽ thấy bản beta tiếp theo? 20:15:52 &lt;mikalv&gt; ngoài ra chúng tôi cố gắng họp ít nhất hai lần một tuần để biến nó thành một sản phẩm thực thụ với mục tiêu rõ ràng 20:16:24 &lt;mikalv&gt; hiện vẫn là beta4, và tôi hy vọng phát hành beta5 vào cuối tuần này - nếu vậy, sẽ có router nhúng 20:17:27 &lt;zzz&gt; tôi hiểu là bạn đã lập mailing list cho dự án này? bạn muốn công bố ở đây hay chưa sẵn sàng? 20:18:09 &lt;zzz&gt; sadie, zlatinb, có gì muốn bổ sung về trình duyệt 20:18:20 &lt;zzz&gt; ? 20:19:36 &lt;zzz&gt; ai có câu hỏi nào về mục 4) trình duyệt không? 20:20:21 &lt;zzz&gt; còn gì nữa cho mục 4) không? 20:21:10 &lt;zzz&gt; 5) scrum - mời zlatinb bắt đầu  20:22:02 &lt;zlatinb&gt; chúng ta làm scrum song song nhé; ngắn gọn - 1) bạn đã làm gì kể từ lần scrum trước 2) bạn dự định làm gì tháng tới 3) bạn có vướng mắc (blocker) nào hay cần giúp đỡ không.  Gõ EOT khi xong 20:22:34 &lt;zlatinb&gt; tôi: 1) xây một mạng thử nghiệm (testnet), truy đuổi các nút thắt cổ chai 2) thêm testnet, cũng sẽ xem các ticket của jogger 3) thực ra không có EOT 20:23:34 &lt;zzz&gt; 1) phát hành 41, mã tách cấu hình, sửa lỗi, đề xuất, lên kế hoạch cho các loại mã hóa mới, sửa lỗi ls2 20:24:10 &lt;zzz&gt; 2) phát hành 42, sửa lỗi, đề xuất (đặc biệt là nghiên cứu các vấn đề về mã hóa mới), DEFCON 20:24:16 &lt;zzz&gt; 3) không có blocker; EOT 20:25:18 &lt;mikalv&gt; Tôi chủ yếu làm về trình duyệt (bao gồm i2pbutton, hiện sẽ khởi chạy một router nếu tìm thấy), tôi cũng đã cải thiện rất nhiều ở phía mình cho outproxy (proxy đi ra), tôi cũng bắt đầu dựng thử (prototype) một giải pháp cho các outproxy riêng tư có tốc độ tốt đến mức tôi có thể dùng để duyệt clearnet hàng ngày 20:25:53 &lt;mikalv&gt; và tôi cũng đã dựng các mailing list, đúng vậy, truy cập qua I2P tại https://lists.i2p/postorius/lists/ nhưng cũng có trên clearnet tại https://lists.i2p.email/postorius/lists/ 20:26:20 &lt;mikalv&gt; ai có ý tưởng mang tính xây dựng, đóng góp, thảo luận v.v. dĩ nhiên đều được hoan nghênh 20:26:57 &lt;mikalv&gt; ngoài ra tôi đã nghiên cứu cách chúng ta có thể nhận quyên góp bằng thẻ tín dụng, và đồng thời có thể bán áo phông v.v. 20:27:10 &lt;mikalv&gt; EOT 20:27:12 &lt;mikalv&gt; noblock 20:28:14 &lt;zzz&gt; chắc vậy nhỉ? zlatinb chúng tôi để bạn “đốc thúc” những người không xuất hiện nhé? 20:28:17 &lt;zlatinb&gt; ai nữa không?  nếu không thì scrum sẽ kết thúc trong 1 phút :) 20:28:27 &lt;zlatinb&gt; ok 20:28:33 &lt;zlatinb&gt; ScrumTimeoutException 20:28:41 &lt;mikalv&gt; lol 20:28:42 &lt;zzz&gt; trong lúc đang ở 'thời gian ân hạn' - DEFCON! idk và tôi sẽ có mặt cuối tuần này! 20:29:04 &lt;zzz&gt; Monero Village chiều thứ Sáu, và Crypto/Privacy Village chiều thứ Bảy 20:29:22 &lt;zzz&gt; workshop, hỏi đáp (Q&amp;A), và nhãn dán cả hai ngày. hãy đến chào nhé 20:29:57 &lt;zzz&gt; về outproxy, tôi sẽ đưa vào chương trình nghị sự tháng tới, để sadie báo cáo cho chúng ta về những gì chúng ta đang cố gắng làm 20:30:06 &lt;zzz&gt; còn gì nữa cho cuộc họp không? 20:30:52 &lt;zzz&gt; à, và Sadie sẽ trình bày một bài tại FOCI ở San Jose tuần tới! nhớ tìm gặp cô ấy nếu bạn ở đó 20:30:59 &lt;mikalv&gt; không, nhưng tôi kỳ vọng đến cuộc họp sau chúng ta sẽ có thêm cho các trường hợp trình duyệt/outproxy 20:31:39 &lt;zzz&gt; đúng vậy, chúng ta vẫn chưa có kế hoạch tốt cho cả trình duyệt lẫn outproxy. Chúng ta có ý tưởng và bản chứng minh khái niệm (proof of concept), nhưng chưa có kế hoạch 20:31:53 &lt;zzz&gt; vậy nên sẽ thật tốt khi thấy chúng hình thành 20:32:02 * zzz khởi động baffer 20:32:44 &lt;zzz&gt; cú baf cuối cùng của mùa hè, hẹn gặp lại vào tháng 9... 20:32:55 * zzz ****bafs**** kết thúc cuộc họp </div>
