---
title: "Cuộc họp nhà phát triển I2P - ngày 05 tháng 2 năm 2019"
date: 2019-02-05
author: "zzz"
description: "Nhật ký cuộc họp phát triển I2P ngày 05 tháng 02 năm 2019."
categories: ["meeting"]
---

## Tóm tắt nhanh

<p class="attendees-inline"><strong>Có mặt:</strong> echelon, idk, R4SAS, sadie, zlatinb, zzz</p>

## Nhật ký cuộc họp

<div class="irc-log"> 20:00:00 &lt;zzz&gt; 0) Chào 20:00:00 &lt;zzz&gt; 1) tình trạng phát hành 0.9.38 (zzz) 20:00:00 &lt;zzz&gt; 2) tình trạng phát triển 0.9.39 (zzz) 20:00:00 &lt;zzz&gt; 3) tình trạng LS2 (zzz) 20:00:00 &lt;zzz&gt; 4) scrum cập nhật trạng thái (zlatinb) 20:00:03 &lt;zzz&gt; 0) Chào 20:00:05 &lt;zzz&gt; chào 20:00:11 &lt;zzz&gt; 1) tình trạng phát hành 0.9.38 (zzz) 20:00:13 &lt;zlatinb&gt; chào 20:00:21 &lt;sadie_&gt; chào 20:00:26 &lt;zzz&gt; ok, đã hai tuần kể từ khi chúng ta phát hành 38, mạng lưới đã cập nhật khoảng một nửa 20:00:42 &lt;zzz&gt; chúng tôi đang dùng nó để thử nghiệm các thứ của LS2 (sẽ nói thêm sau) 20:00:51 &lt;eche|offf&gt; chào 20:00:55 &lt;zzz&gt; chưa nghe than phiền hay vấn đề lớn nào 20:01:31 &lt;zzz&gt; chúng tôi cũng có bộ cài đặt hồ sơ firefox mới và bộ cài cho mac phát hành rồi, cũng chưa thấy lỗi nào về chúng 20:02:22 &lt;zzz&gt; vậy mọi thứ có vẻ diễn ra suôn sẻ. 38 sẽ có trong ubuntu disco và debian buster. 20:02:28 &lt;zzz&gt; còn gì cho mục 1) không? 20:02:36 &lt;eche|offf&gt; không 20:03:16 &lt;zzz&gt; 2) tình trạng phát triển 0.9.39 (zzz) 20:03:46 &lt;zzz&gt; chúng ta đã đi được 2 tuần trong chu kỳ 8 tuần, với bản phát hành vào giữa đến cuối tháng 3. Chúng tôi đã đưa vào mã i2pcontrol json-rpc2 đã bỏ dạng plugin 20:04:06 &lt;zzz&gt; còn rất nhiều thay đổi cho LS2 đang được đưa vào 20:04:32 &lt;zzz&gt; sửa cho websockets qua HTTP. Nhiều bản sửa lỗi và cải thiện hiệu năng đang được đưa vào 20:04:59 &lt;zzz&gt; và một số thứ để các bản build debian hoạt động tốt hơn trên disco/buster 20:05:15 &lt;R4SAS&gt; + cập nhật về việc ghi đè User-Agent cho outproxy? 20:05:26 &lt;zzz&gt; Tôi kỳ vọng đưa nốt các thay đổi lớn vào trước giữa tháng 2, rồi chúng ta có thể tập trung hơn vào sửa lỗi 20:05:52 &lt;zzz&gt; R4SAS, tôi không rõ việc đó, có số ticket cho tôi không? 20:07:03 &lt;R4SAS&gt; Tôi đọc về việc đó vài ngày trước trên kênh này 20:07:19 &lt;zzz&gt; ngoài ra, những thay đổi console xảy ra trong 38 vẫn chưa rõ, tôi đang làm việc với đội thiết kế để hiểu những gì khả thi trong thời gian còn lại 20:07:41 &lt;eche|offf&gt; trong 39 20:07:46 &lt;zzz&gt; R4SAS, drzed bảo tôi đổi User-Agent clearnet từ 52 lên 60 để khớp với TBB hiện tại, và tôi đã làm rồi 20:07:52 &lt;zzz&gt; ừ, 39, thx eche|offf  20:08:09 &lt;zzz&gt; còn gì cho mục 2) không? tôi có quên gì không? 20:08:55 &lt;zzz&gt; à, tôi có vài thay đổi để chọn outproxy tốt hơn, đã nhận được phản hồi ban đầu, cần thử nghiệm thêm 20:10:00 &lt;zzz&gt; 3) tình trạng LS2 20:10:22 &lt;zzz&gt; đã có rất nhiều việc. hôm qua chúng ta có cuộc họp hàng tuần lần thứ 26! 20:10:50 &lt;zzz&gt; các phần của đề xuất 123 đã nằm trong 38 đang hoạt động, nhưng chúng tôi chưa chắc chúng chạy hoàn hảo, cần thử nghiệm thêm 20:11:04 &lt;zzz&gt; các đặc tả trên website đã được cập nhật cho phù hợp 20:11:47 &lt;zzz&gt; chúng tôi cũng đã đăng các đề xuất mới 144 và 145, để xác định cơ chế mật mã mới được LS2 cho phép 20:11:54 &lt;eche|offf&gt; nửa năm rồi, chúc mừng 20:12:16 &lt;zzz&gt; sẽ có thêm phần của đề xuất 123 đi vào 39 20:12:53 &lt;zzz&gt; chúng tôi đang đi sâu vào các vấn đề blinding và mã hóa trong các buổi họp LS2, để ngăn việc dò xét bởi các floodfills, và chúng tôi sắp hoàn thành 20:13:04 &lt;zzz&gt; chưa rõ việc đó có kịp vào 39 hay không 20:13:39 &lt;zzz&gt; mọi người đều được chào đón tham gia cùng chúng tôi và góp lời, tại #ls2 vào thứ Hai lúc 7:30 PM UTC 20:13:53 &lt;zzz&gt; có câu hỏi hay điều gì khác ở mục 3) không? 20:15:15 &lt;zzz&gt; 4) scrum cập nhật trạng thái (zlatinb) 20:15:19 &lt;zzz&gt; mời zlatinb đảm nhiệm  20:15:32 &lt;zlatinb&gt; Chào. Hãy làm phần scrum song song nhé. Vui lòng mô tả ngắn gọn: 1) bạn đã làm gì từ lần scrum trước 2) bạn dự định làm gì trong tháng tới 3) có chướng ngại nào hoặc cần giúp đỡ không. Khi xong, nói EOT 20:15:38 &lt;zlatinb&gt; Mọi người, bắt đầu! 20:16:09 &lt;zlatinb&gt; tôi: 1) làm việc trên bộ cài hồ sơ firefox, phối hợp với monero về i2p-zero, jogger tix 20:16:40 &lt;eche|offf&gt; đã làm xong các việc tài chính của i2p, dựng webserver mới, đưa nó online, hoạt động như trước, không có blocker. hiện đang mày mò với debian buster và java 11 :-/ 20:16:52 &lt;zzz&gt; 1) LS2, lỗi, 35C3, phát hành 38, i2pcontrol, các thứ về debian, cải thiện hiệu năng, lỗi, lỗi, lỗi 20:17:01 &lt;zlatinb&gt; 2) thêm jogger tix, nghiên cứu jlink cho bộ cài kiểu i2p-zero cho chúng ta 20:17:05 &lt;zlatinb&gt; 3) hiện tại tôi không thấy có gì 20:17:18 &lt;zlatinb&gt; EOT 20:18:45 &lt;zzz&gt; 2) LS2, lỗi, gia hạn khóa GPG của tôi, thử nghiệm, làm việc trên 39, có lẽ phát hành orchid? Chắc chắn còn việc tôi đang quên 20:18:46 &lt;sadie_&gt; Làm việc với các mối liên hệ mới ở các NGO ( usability and user research) , cải tiến UX website, cập nhật tài liệu, EOT 20:18:51 &lt;zzz&gt; 3) không có blocker 20:18:52 &lt;zzz&gt; EOT 20:20:03 &lt;zlatinb&gt; chắc vậy là xong phần scrum 20:20:31 &lt;zzz&gt; 2a) triển khai tùy chọn vô hiệu hóa NTCP1 :) 20:21:10 &lt;zzz&gt; ok, tôi thấy một vài người không xuất hiện, chúng ta sẽ đánh đòn họ sau :) 20:21:19 &lt;eche|offf&gt; hehe 20:21:21 &lt;zzz&gt; còn gì cho cuộc họp không? 20:21:41 &lt;eche|offf&gt; và hiện tôi đang lạc lối trong ant, deb-src và các lỗi kỳ lạ với ascii 20:21:46 &lt;idk&gt; Tôi ở đây, chỉ là vừa bị phân tâm. Chỉ đang cặm cụi với trình duyệt thôi. 20:22:08 &lt;zzz&gt; ồ chào idk. cứ thong thả cho đủ 1/2/3 nhé 20:23:22 &lt;zzz&gt; và tôi muốn công khai chào mừng bạn vào đội! 20:24:49 &lt;zzz&gt; idk, vui lòng cho chúng tôi 1/2/3 của bạn 20:24:55 &lt;idk&gt; Cảm ơn, tôi rất vui vì có cơ hội giúp đỡ. OK vậy hôm qua tôi đã xử lý các vấn đề tôi gặp với rbm khi build trình duyệt từ mã nguồn. Có vẻ phần lớn đã được meeh giải quyết. Hôm nay tôi đang làm về các tiện ích mở rộng của trình duyệt và xem chính xác tôi có thể và không thể làm gì với webextensions để tăng cường bảo mật cho trình duyệt. 20:25:54 &lt;zzz&gt; ^^ đó là 1) 20:25:55 &lt;zlatinb&gt; (2 là những gì bạn dự định làm tháng tới, 3 là nếu bạn có blocker) 20:27:17 &lt;idk&gt; Lỗi của tôi. Tháng tới tôi định triển khai một dạng cô lập kiểu Tor cho các kết nối trình duyệt i2p theo từng phiên, nếu tôi không làm sớm hơn. Tôi không dự đoán có blocker nào đáng kể, chỉ là webextensions bị hạn chế. 20:28:00 &lt;zzz&gt; tuyệt, cảm ơn 20:28:21 &lt;zzz&gt; ok, vậy là xong mục 4), trừ khi meeh đang ở đây 20:28:28 &lt;zzz&gt; còn gì cho cuộc họp không? 20:28:33 &lt;eche|offf&gt; nhân tiện, chừng nào các sự cố build trên buster/jdk11 chưa được giải quyết, tôi không thể build thêm bất kỳ bài kiểm thử nào 20:29:09 &lt;eche|offf&gt; (điều này không phải vấn đề lớn) 20:29:24 &lt;zzz&gt; đó là ticket #2410, đúng không? 20:29:30 &lt;eche|offf&gt; ừ 20:29:36 &lt;eche|offf&gt; hôm nay tiến thêm chút^ 20:29:41 &lt;zzz&gt; ok, sẽ xem sớm 20:29:52 &lt;zzz&gt; còn gì cho cuộc họp không? 20:30:04 * zzz làm nóng cái baffer 20:31:05 * zzz *bafs* kết thúc cuộc họp </div>
