---
title: "Cuộc họp các nhà phát triển I2P - 05 tháng 11 năm 2019"
date: 2019-11-05
author: "zzz"
description: "Biên bản cuộc họp phát triển I2P ngày 05 tháng 11 năm 2019."
categories: ["meeting"]
---

## Tóm tắt nhanh

<p class="attendees-inline"><strong>Có mặt:</strong> echelon, eyedeekay, lbt, sadie, zzz</p>

## Nhật ký cuộc họp

<div class="irc-log"> 20:00:00 &lt;zzz&gt; 0) Chào 20:00:00 &lt;zzz&gt; 1) Trạng thái phát hành 0.9.43 (zzz) 20:00:00 &lt;zzz&gt; 2) Trạng thái dự án I2P Browser (sadie, meeh) 20:00:00 &lt;zzz&gt; 3) Trường hợp sử dụng Outproxy (proxy ra ngoài tới clearnet) / trạng thái (sadie) 20:00:00 &lt;zzz&gt; 4) Trạng thái phát triển 0.9.44 (zzz) 20:00:00 &lt;zzz&gt; 5) Trạng thái đề xuất (zzz) 20:00:00 &lt;zzz&gt; 6) Tình trạng scrum (zlatinb) 20:00:04 &lt;zzz&gt; 0) Chào 20:00:06 &lt;zzz&gt; chào 20:00:10 &lt;sadie_&gt; chào 20:00:25 &lt;zzz&gt; 1) Trạng thái phát hành 0.9.43 (zzz) 20:00:38 &lt;zzz&gt; 43 đã phát hành được vài tuần, đến giờ chưa có vấn đề nghiêm trọng 20:01:02 &lt;zzz&gt; những hạng mục còn lại là f-droid chính thức (nextloop) và debian chính thức (mhatta) 20:01:08 &lt;eyedeekay&gt; chào 20:01:37 &lt;zzz&gt; còn vấn đề tồn đọng nào với bản phát hành 43 không? 20:03:01 &lt;zzz&gt; 2) Trạng thái dự án I2P Browser (sadie, meeh) 20:03:16 &lt;zzz&gt; meeh, sadie, thông tin mới nhất về trình duyệt là gì? 20:04:49 &lt;sadie_&gt; Beta 7 đã được phát hành 20:05:10 &lt;eyedeekay&gt; I2P Browser Beta 7 đã phát hành hôm qua, kèm theo lộ trình được cập nhật. Đây là bản phát hành áp chót dựa trên Firefox 60. Chúng tôi đã sửa một số lỗi và triển khai tích hợp liên tục, cũng như xây dựng kế hoạch sửa đổi và cập nhật cho tương lai của trình duyệt như một sản phẩm. 20:05:11 &lt;sadie_&gt; ghi chú có trên trang web dự án. 20:05:35 &lt;zzz&gt; ngày phát hành trên trang bị sai, để bạn biết 20:05:51 &lt;eyedeekay&gt; Ôi chết, xin lỗi tôi bỏ sót. Sẽ sửa ngay. 20:06:03 &lt;sadie_&gt; Chúng tôi cũng đang làm việc với lộ trình, cái này cũng có trên trang web dự án 20:06:29 &lt;zzz&gt; bạn có thể cho biết gì về beta 8 sắp tới? Có gì trong đó, khi nào sẽ phát hành? 20:07:40 &lt;sadie_&gt; beta 8 sẽ phát hành vào cuối tháng 11.  20:08:19 &lt;zzz&gt; ai có câu hỏi nào về trình duyệt không? meeh bạn có gì muốn bổ sung? 20:08:27 &lt;eyedeekay&gt; Beta 8 sẽ phát hành vào cuối tháng 11, sẽ là phiên bản cuối cùng dựa trên Firefox 60. Chúng tôi đang chuẩn bị một số thay đổi kiến trúc giúp ứng dụng dễ thấy hơn; bạn sẽ bắt đầu thấy những điều đó trong Beta 8, cũng như nhiều phản hồi hơn trong trình duyệt về mức độ sẵn sàng của router đi kèm. 20:08:53 &lt;sadie_&gt; chúng tôi đang làm trang đích tốt hơn, chỉ báo sẵn sàng của HTTP proxy, và giao diện động 20:09:20 &lt;zzz&gt; nghe tuyệt, hy vọng mọi người thử beta 7 20:09:45 &lt;zzz&gt; còn gì nữa cho mục 2) ? 20:11:00 &lt;zzz&gt; 3) Trường hợp sử dụng Outproxy / trạng thái (sadie) 20:11:17 &lt;zzz&gt; sadie_, cập nhật mới nhất về chủ đề này? 20:11:32 &lt;sadie_&gt; Chúng tôi đã đưa tài liệu yêu cầu tiến xa đến mức tôi nghĩ có thể được mà chưa cần làm thêm nghiên cứu người dùng.  20:11:38 &lt;sadie_&gt; Giữa tháng tôi sẽ liên hệ lại với người đã gợi ý giải pháp outproxy trọn gói (turnkey). Chúng tôi có thể đánh giá tài liệu yêu cầu đã tạo và bắt đầu giải quyết các câu hỏi nghiên cứu người dùng kỹ lưỡng hơn. Các yêu cầu cho giải pháp này là một phần deliverables cho bản phát hành tiếp theo. Chúng tôi đã đưa tài liệu yêu cầu tiến xa đến mức tôi nghĩ có thể được mà chưa cần làm thêm 20:11:38 &lt;sadie_&gt;  nghiên cứu người dùng.  20:12:41 &lt;zzz&gt; ok, để rõ ràng thì chúng ta chỉ làm phần yêu cầu trong giai đoạn .44. Việc triển khai sẽ ở .45 hoặc muộn hơn, đúng không? 20:12:53 &lt;sadie_&gt; đúng 20:13:32 &lt;zzz&gt; được, còn gì muốn bổ sung? Có ai có câu hỏi về nghiên cứu outproxy không? 20:14:01 &lt;zzz&gt; còn gì nữa cho mục 3) ? 20:15:01 &lt;zzz&gt; 4) Trạng thái phát triển 0.9.44 (zzz) 20:15:23 &lt;zzz&gt; chúng ta đã đi được hai tuần trong chu kỳ .44, rất nhiều mã mới đã được commit 20:15:52 &lt;zzz&gt; hầu hết là triển khai đề xuất 144, mã hóa mới cho destination 20:16:07 &lt;zzz&gt; Tôi kỳ vọng sẽ bắt đầu thử nghiệm khả năng tương tác với chisana_ sớm 20:16:35 &lt;zzz&gt; và sẽ sẵn sàng cho những người thử nghiệm dũng cảm trong vài tuần nữa 20:16:57 &lt;zzz&gt; nhưng sẽ còn khá lâu trước khi dùng mặc định, có lẽ 6–12 tháng 20:17:23 &lt;zzz&gt; cần rất nhiều thử nghiệm và thay đổi khác để làm nó vững chắc 20:17:59 &lt;zzz&gt; việc lớn khác tôi đã xếp hàng cho .44 là một số cải thiện hiệu năng SSU, được thúc đẩy bởi người mở ticket Trac năng suất của chúng ta 'jogger' 20:18:17 &lt;zzz&gt; sadie_, eyedeekay, meeh, có gì muốn bổ sung về những gì bạn đang làm cho .44 không? 20:19:34 &lt;zzz&gt; còn gì nữa cho mục 4) ? 20:19:35 &lt;sadie_&gt; thay đổi router console /home, chiến lược dài hạn cho website  20:20:45 &lt;zzz&gt; 5) Trạng thái đề xuất (zzz) 20:21:05 &lt;zzz&gt; không còn gì nhiều để nói, 99% tập trung vào 144. 20:21:30 &lt;zzz&gt; tiếp theo có lẽ là 152, 153, hoặc thậm chí một đề xuất SSU 2 mới 20:21:47 &lt;zzz&gt; tôi không kỳ vọng có nhiều tiến triển cho đến năm mới 20:21:58 &lt;zzz&gt; có câu hỏi nào về các đề xuất không? 20:22:06 &lt;zzz&gt; còn gì nữa cho mục 5) ? 20:23:01 &lt;zzz&gt; 6) Tình trạng scrum (zlatinb) 20:23:12 &lt;zzz&gt; tôi nghĩ zlatinb nói anh ấy không tham dự được hôm nay 20:23:32 &lt;eche|on&gt; máy chủ mới với phần cứng mới và IP mới, đang dần di chuyển dịch vụ từ máy chủ này sang máy chủ khác theo thời gian. không có trở ngại 20:23:41 &lt;zzz&gt; vậy mọi người biết quy trình rồi, vui lòng nói 1) bạn đã làm gì tháng trước 2) bạn sẽ làm gì tháng tới; 3) có trở ngại nào không 20:23:52 &lt;zzz&gt; và kết thúc bằng EOT 20:24:49 &lt;zzz&gt; tôi: 1) đã phát hành .44, nhiều công việc về mã hóa mới; 2) tiếp tục làm mã hóa mới, cải thiện hiệu năng SSU, sửa lỗi; 3) không có trở ngại; EOT 20:25:11 &lt;zzz&gt; sadie_, meeh, eyedeekay, vui lòng báo cáo song song 20:25:48 &lt;sadie_&gt; Tháng trước và tháng tới tôi sẽ tiếp tục làm việc trên I2P Browser, tiếp tục tinh chỉnh giao diện sáng của router console, và xây dựng chiến lược dài hạn cho website cùng IDK. Quản lý sản phẩm Outproxy và thu thập yêu cầu sẽ tiếp tục. Các đề xuất cho nghiên cứu và phát triển: các đề xuất cải thiện UX và các nghiên cứu khả dụng đã được nộp hoặc đang được viết. Bài thuyết trình và 20:25:48 &lt;sadie_&gt; các hội thảo cho hội nghị đã bắt đầu cho 2020. 20:27:01 &lt;zzz&gt; gọi lần cuối eyedeekay meeh zlatinb  20:27:11 &lt;eyedeekay&gt; 1) Tôi đã làm những việc đưa vào trình duyệt hoặc nhằm hỗ trợ trình duyệt. 2) Sẽ làm việc cải thiện tổ chức một số trang chủ của router console cũng như triển khai một số cải tiến thiết kế trình duyệt. 3) Không có trở ngại EOT 20:27:53 &lt;zzz&gt; được, giả định đã có EOT từ eche|on và sadie_ ... còn gì nữa cho mục 6) ? 20:28:02 &lt;sadie_&gt; có 20:28:34 &lt;zzz&gt; còn chủ đề hay câu hỏi nào khác cho cuộc họp không? 20:28:59 &lt;eche|on&gt; còn Bote thì sao? 20:29:04 &lt;eche|on&gt; có tín hiệu gì từ str4d không? 20:29:28 &lt;zzz&gt; tôi thỉnh thoảng thấy RT trên twitter, vậy là anh ấy vẫn hoạt động 20:29:59 &lt;zzz&gt; tôi chỉ biết vậy 20:30:26 &lt;zzz&gt; ngoài những gì trong các ticket 20:30:27 &lt;eche|on&gt; ok 20:30:38 &lt;zzz&gt; còn gì khác về Bote? 20:31:01 &lt;zzz&gt; còn gì nữa cho cuộc họp? 20:31:22 &lt;lbt&gt; Một lời “cảm ơn” tới tất cả mọi người :) 20:31:48 &lt;zzz&gt; không có chi lbt, cảm ơn đã tham gia cuộc họp 20:31:54 &lt;eyedeekay&gt; Không có chi bạn :) 20:33:00 * zzz *bafs* cuộc họp kết thúc </div>
