---
title: "Cuộc họp các nhà phát triển I2P - 01 tháng 10, 2019"
date: 2019-10-01
author: "zzz"
description: "Biên bản cuộc họp phát triển I2P ngày 01 tháng 10 năm 2019."
categories: ["meeting"]
---

## Tóm tắt nhanh

<p class="attendees-inline"><strong>Có mặt:</strong> chisana, echelon, eyedeekay, meeh, nextloop, sadie, zlatinb, zzz</p>

## Meeting Log

<div class="irc-log"> 20:00:00 &lt;zzz&gt; 0) Chào 20:00:00 &lt;zzz&gt; 1) Trạng thái phát hành 0.9.42 (zzz) 20:00:00 &lt;zzz&gt; 2) Trạng thái dự án I2P Browser "labs" (sadie, meeh) 20:00:00 &lt;zzz&gt; 3) Trường hợp sử dụng / trạng thái outproxy (sadie) 20:00:00 &lt;zzz&gt; 4) Trạng thái phát triển 0.9.43 (zzz) 20:00:00 &lt;zzz&gt; 5) Trạng thái các đề xuất (zzz) 20:00:00 &lt;zzz&gt; 6) Status scrum (zlatinb) 20:00:05 &lt;meeh&gt; hi 20:00:05 &lt;zzz&gt; 0) Chào 20:00:08 &lt;zzz&gt; chào 20:00:16 &lt;zlatinb&gt; hi 20:00:18 &lt;nextloop&gt; Hi 20:00:23 &lt;sadie__&gt; hi 20:00:49 &lt;zzz&gt; 1) Trạng thái phát hành 0.9.42 (zzz) 20:01:12 &lt;zzz&gt; Bản phát hành 42 đã ra 5 tuần trước, tôi tin rằng các hạng mục còn lại tính đến một tháng trước là thư viện client và bản phát hành bote trên Android mới, cùng bản deb/ubuntu chính thức 20:01:19 &lt;zzz&gt; tất cả những thứ đó đã xong 20:01:41 &lt;zzz&gt; không còn gì nhiều để nói về .42, có vẻ chạy tốt 20:01:46 &lt;zzz&gt; còn gì cho mục 1) không? 20:02:29 &lt;zzz&gt; 2) Trạng thái dự án I2P Browser "labs" (sadie, meeh) 20:02:37 &lt;eyedeekay&gt; Chào mọi người 20:02:45 &lt;meeh&gt; bọn mình đang triển khai tất cả các tác vụ, tôi cũng đã bắt đầu việc vá ban đầu cho ESR68, dự kiến sẽ là bản beta mới của chúng tôi trước ngày 31/12. 20:02:46 &lt;zzz&gt; sadie, meeh, các bạn có thể cho chúng tôi biết về dự án và sản phẩm mới này không, trạng thái thế nào rồi? 20:03:01 &lt;chisana_&gt; hi 20:03:02 &lt;sadie__&gt; Beta 7 sẽ phát hành vào ngày 23 tháng 10 hoặc ngay sau khi 0.9.43 được gắn thẻ. Tính đến hôm nay, chúng tôi đang đúng tiến độ với các hạng mục trong lộ trình cho bản phát hành sắp tới. Một lộ trình dự kiến cho các bản phát hành tương lai đã được tạo, kéo dài đến tháng 6/2020  20:03:04 &lt;zzz&gt; nhiệm vụ tiếp theo, hoặc bản phát hành tiếp theo là gì vậy meeh? 20:03:07 * chisana_ lurks 20:03:13 &lt;meeh&gt; 23/10 20:03:33 &lt;meeh&gt; hoặc ngay khi 0.9.43 ra vào ngày đó hoặc sau đó 20:03:36 &lt;meeh&gt; tùy vào chúng ta 20:03:50 &lt;zzz&gt; hai bạn có thể cho biết lộ trình ở đâu, và beta 7 sẽ có những gì không? 20:04:39 &lt;sadie__&gt; Các hạng mục trong Lộ trình đang đúng tiến độ tính đến hôm nay 20:05:00 &lt;zzz&gt; lộ trình có được đăng ở đâu để mọi người xem không? 20:06:27 &lt;meeh&gt; bản phát hành tiếp theo chủ yếu sẽ chứa bản sửa lỗi, bản vá ổn định, "backend" tốt hơn cho cửa sổ hộp thoại khởi tạo 20:06:35 &lt;eyedeekay&gt; Đây cũng là các hạng mục nằm trong lộ trình dự án cho 9.43. 20:07:17 &lt;meeh&gt; nếu mozilla có bất kỳ bản vá nào cần đưa vào lúc đó, chúng cũng sẽ được thêm 20:07:18 &lt;zzz&gt; ok, vậy lộ trình cho beta 7 nằm trong lộ trình I2P trên website của chúng ta, mọi người có thể xem ở đó 20:07:29 &lt;sadie__&gt; vâng 20:07:36 &lt;zzz&gt; lộ trình đến tháng 6/2020 có được đăng ở đâu để mọi người xem không? 20:07:56 &lt;sadie__&gt; chưa 20:07:57 &lt;eyedeekay&gt; Chưa, có thể sớm thôi. 20:08:17 &lt;zzz&gt; ok. có ai có câu hỏi nào cho đội trình duyệt không? 20:09:03 &lt;zzz&gt; còn gì cho mục 2) không? đội còn muốn nói gì thêm về trình duyệt không? 20:09:26 &lt;sadie__&gt; vui lòng thử nghiệm, tham gia mailing list! 20:09:44 &lt;zzz&gt; sadie có muốn hướng dẫn cách đăng ký mailing list không? 20:10:02 &lt;meeh&gt; available at http://lists.i2p or https://lists.i2p.email 20:10:17 &lt;zzz&gt; tuyệt 20:10:20 &lt;sadie__&gt; chắc chắn rồi - mọi thứ bạn cần có trên trang https://geti2p.net/en/browser/develop 20:10:25 &lt;zzz&gt; còn gì cho mục 2) không? 20:11:01 &lt;zzz&gt; 3) Trường hợp sử dụng / trạng thái outproxy (sadie) 20:11:13 &lt;zzz&gt; sadie, vui lòng cho biết trạng thái dự án outproxy 20:11:16 &lt;sadie__&gt; Open Outproxy MVP (Sản phẩm khả dụng tối thiểu) đã được lập, chúng tôi gần xong MVP Friends and Family, nhưng vẫn cần thu thập thêm thông tin về yêu cầu quản trị (admin), ghi log và báo cáo. Các buổi họp sẽ tiếp tục trong tuần bắt đầu ngày 21 tháng 10.   20:12:06 &lt;sadie__&gt; Tôi có một số ý tưởng / suy nghĩ mới về cách xử lý phần quản trị, và cần nghiên cứu thêm trước cuộc họp tới 20:12:15 &lt;zzz&gt; khi nói "made" thì tôi hy vọng bạn không có ý là chúng ta đã hoàn tất phát triển... và bạn có thể định nghĩa MVP cho mọi người chứ? 20:12:40 &lt;sadie__&gt; Sản phẩm khả dụng tối thiểu 20:13:03 &lt;sadie__&gt; không - chúng tôi vẫn đang làm việc về yêu cầu ở một vài mảng 20:13:16 &lt;zzz&gt; vậy "made" nghĩa là một danh sách yêu cầu, đúng không? 20:13:32 &lt;sadie__&gt; đúng! 20:14:10 &lt;zzz&gt; mọi người có thể xem danh sách đó ở đâu, và cách tốt nhất để gửi phản hồi cho bạn về nó là gì? 20:15:05 &lt;sadie__&gt; Tôi sẽ cập nhật trac, và mời mọi người tham gia thảo luận ở đó 20:15:40 &lt;zzz&gt; vui lòng cho mọi người biết trên trac thì họ sẽ xem ở đâu? 20:16:07 &lt;sadie__&gt; xin chờ một chút 20:17:04 &lt;zzz&gt; trong lúc bạn tìm, tôi xin nói thêm là mục tiêu cho việc này là năm sau... không phải cho .43 hay .44 20:17:14 &lt;zzz&gt; tức là cho phần triển khai 20:17:46 &lt;zzz&gt; có câu hỏi hay bình luận gì về dự án outproxy trong lúc cô ấy đang tìm không? 20:19:00 &lt;sadie__&gt; #2472 là nơi chúng tôi bắt đầu thảo luận  20:19:00 &lt;zzz&gt; còn gì cho mục 3) không? 20:19:59 &lt;zzz&gt; ok, vậy bạn sẽ đưa danh sách yêu cầu lên ticket 2472 và bạn muốn nhận phản hồi ở đó, đúng không? 20:20:17 &lt;sadie__&gt; đúng 20:20:27 &lt;zzz&gt; tuyệt 20:20:56 &lt;zzz&gt; 4) Trạng thái phát triển 0.9.43 (zzz) 20:21:19 &lt;zzz&gt; website có lộ trình cho .43, bao gồm các hạng mục trình duyệt cho beta 7 như đã nhắc 20:21:46 &lt;zzz&gt; chúng ta đã phát triển được 5 tuần cho .43, dự kiến phát hành khoảng 3 tuần nữa tính từ hôm nay 20:22:12 &lt;zzz&gt; mọi thứ đang tiến triển tốt, có một số sửa lỗi IPv6, và thêm công việc để làm cho ls2 được mã hóa dễ sử dụng hơn 20:22:52 &lt;zzz&gt; ai khác muốn nói về việc bạn đang làm cho .43, ngoài beta 7 của trình duyệt không? 20:23:36 &lt;zzz&gt; tag freeze sẽ diễn ra vào một tuần sau ngày mai, và tôi sẽ cập nhật transifex vào lúc đó và thông báo mọi người bắt đầu dịch 20:23:42 &lt;zlatinb&gt; hy vọng tôi sẽ có thời gian thử nghiệm quét annotation của servlet 3.0 20:24:12 &lt;zzz&gt; ok, ừ, tôi muốn hoàn thành việc đó nếu bạn cần, hoặc bỏ nếu bạn không cần :) 20:24:18 &lt;meeh&gt; cải thiện bản dựng jlinked của chúng ta, cái này liên quan đến phần trình duyệt ấy, nhưng vẫn nằm trong codebase Java 20:24:42 &lt;sadie__&gt; IDK và tôi đang làm trình hướng dẫn thiết lập mới và điều hướng menu website mới đã xong. Tôi sẽ thực hiện thêm các thay đổi giao diện cho CSS của bảng điều khiển 20:24:47 &lt;meeh&gt; Tôi đoán chúng ta sẽ xem xét thêm chủ đề đó vì sổ địa chỉ bị hỏng khi dùng jlink 20:25:13 &lt;zlatinb&gt; ừ và plugin nữa - nhưng có lẽ chúng sẽ còn hỏng một thời gian 20:25:19 &lt;zzz&gt; ồ, và tuần tới chúng tôi sẽ làm các bản sửa cho Android cho 43 20:26:38 &lt;zzz&gt; Tôi không nghĩ các bạn muốn bận tâm bật plugin cho router trong trình duyệt, nhưng có lẽ người khác đang thúc các bạn làm? cũng đáng để nghiên cứu thêm 20:27:04 &lt;zzz&gt; còn gì cho mục 4) không? 20:28:21 &lt;zzz&gt; 5) Trạng thái các đề xuất (zzz) 20:28:45 &lt;zzz&gt; trọng tâm duy nhất của đội đề xuất #ls2 trong tháng qua là đề xuất 144 - mã hóa mới 20:29:02 &lt;zzz&gt; chúng tôi sắp có một đặc tả đầy đủ và nhất quán, và đã bắt đầu viết một số mã kiểm thử 20:30:01 &lt;zzz&gt; tôi kỳ vọng một số mã đó sẽ vào bản phát hành Java .44 - không phải .43 - nhưng phải đầu năm sau thì mới hoàn thiện trên mạng live 20:30:20 &lt;zzz&gt; và rồi có lẽ thêm vài bản phát hành nữa để loại bỏ lỗi 20:30:45 &lt;zzz&gt; nhưng điều này rất thú vị vì chúng ta sắp thay thế một trong những thuật toán mật mã nguyên thủy và rất chậm, ElGamal 20:31:28 &lt;zzz&gt; tôi kỳ vọng sau đó chúng ta sẽ chuyển sang phần khác của việc thay thế ElGamal, với đề xuất 152, về cách chúng ta xây dựng tunnel 20:31:46 &lt;zzz&gt; nhưng chúng ta cũng có thể quyết định làm "SSU2"... chúng tôi chưa bàn về nó 20:31:56 &lt;zzz&gt; tôi đoán đó sẽ là giữa đến cuối năm sau 20:32:33 &lt;zzz&gt; đội đang làm việc ăn ý và chúng tôi đã làm việc trên 144 gần một năm, vì vậy tất cả sẽ rất vui khi hoàn tất trong vài tháng tới 20:32:43 &lt;zzz&gt; có câu hỏi nào về những đề xuất này hoặc đề xuất khác không? 20:33:19 &lt;zzz&gt; còn gì cho mục 5) không? 20:34:00 &lt;zzz&gt; 6) status scrum (zlatinb) 20:34:04 &lt;zzz&gt; mời zab 20:34:29 &lt;zlatinb&gt; Chào, mô tả ngắn gọn 1) bạn đã làm gì tháng trước 2) bạn dự định làm gì tháng tới 3) có vướng mắc hay cần trợ giúp gì không? Nói EOT khi xong 20:34:59 &lt;meeh&gt; Đã có khá nhiều công việc khởi đầu cho dự án trình duyệt, cả do việc tích hợp router và quá trình học hỏi toàn bộ codebase, hệ thống build và kiến trúc của Firefox để đạt mức có thể nói là chúng tôi đã kiểm soát được. Chúng tôi sắp có nightly builds và CI (tích hợp liên tục) sẵn sàng cho cả hai nhánh esr60 và esr68 cũng như các pull requests mà chúng tôi có thể nhận được. 20:35:01 &lt;meeh&gt; Các artifact builds cũng là một mục tiêu cần đạt, cho phép những người có phần cứng yếu tải xuống các phần của bản dựng Firefox để giảm bớt các thao tác biên dịch nặng nhất, và giúp việc phát triển bớt phiền phức. Cũng đã xem xét kiểm thử đơn vị (unit) và hồi quy (regression) cho trình duyệt để tránh lỗi ngớ ngẩn và làm cho sản phẩm ổn định, tin cậy hơn. 20:35:01 &lt;meeh&gt; Chúng tôi cũng sắp có các script build tùy biến không dựa trên nền script build Perl của Tor, vừa để hỗ trợ remote builds vừa vì không có nhiều người biết Perl. Ngoài ra, tôi cũng đã đọc và nghiên cứu về hệ thống pháp lý ở đây để vận hành tổ chức của chúng ta. Công việc ban đầu về chính sách ghi log của máy chủ dự án.  20:35:05 &lt;meeh&gt; EOT 20:35:18 &lt;zlatinb&gt; tôi: 1) testnet các bản vá jogger, một ít việc với jlink 2) thêm testnet, servlet 3.0 3) không có vướng mắc EOT 20:35:20 &lt;sadie__&gt; Tham dự Our Networks cuối tuần trước ở Toronto, phác thảo trình hướng dẫn thiết lập mới để IDK triển khai trong bản phát hành, quyết định thêm các thay đổi CSS giao diện cho bản phát hành tới, thúc đẩy đồng thuận về outproxy và trình duyệt, hoạt động cộng đồng và đã nộp thêm đề nghị tài trợ cho UX. Tháng tới, sẽ tập trung vào các lựa chọn tài trợ, chiến lược PR mới, hoạt động 36c3, chuẩn bị bộ slide giới thiệu I2P  20:35:20 &lt;sadie__&gt; hoàn chỉnh cho các bài nói trong tương lai mà tất cả chúng ta có thể dùng, cải tiến susi mail, và tiếp tục làm việc trên trình duyệt và outproxy. EOT 20:35:32 &lt;zzz&gt; 1) sửa lỗi, IPv6, mã hóa ls2, đề xuất 144 20:36:06 &lt;eche|on&gt; máy chủ đang chạy, như cũ, không có vướng mắc 20:36:25 &lt;zzz&gt; 2) sửa lỗi, IPv6, mã hóa ls2, đặc tả và mã kiểm thử cho đề xuất 144, chuẩn bị và phát hành 0.9.43, thêm các cuộc họp và định nghĩa outproxy 20:36:48 &lt;zzz&gt; 3) không vướng mắc, EOT 20:37:11 &lt;zlatinb&gt; scrum.setTimeout(60*1000); 20:37:25 &lt;zzz&gt; eyedeekay? 20:37:35 &lt;eyedeekay&gt; chờ một chút 20:37:55 &lt;eyedeekay&gt; Tôi đã làm việc nâng cấp trình hướng dẫn băng thông để hoạt động tốt hơn với I2P Browser và nhìn chung trông hiện đại hơn, ít gây nhầm lẫn hơn. Tôi cũng đang sắp xếp, khử trùng lặp và cải thiện các thư viện SAM và thực hiện một vài thay đổi nhỏ cho trình duyệt. Tháng tới tôi sẽ chủ yếu hỗ trợ trình duyệt, nhưng cũng có vài thứ tôi có thể đề xuất trong i2ptunnel. Không có vướng mắc. 20:38:41 &lt;zzz&gt; sadie__, hoặc eyedeekay, có liên kết đến báo cáo chuyến đi Our Networks để mọi người đọc không? 20:38:48 &lt;meeh&gt; không có vướng mắc, hầu hết các tác vụ đã nêu sẽ tiếp tục (tôi sẽ tiếp tục làm chúng trong tương lai) 20:39:16 &lt;sadie__&gt; chưa - chúng tôi cần làm điều đó. Nó sẽ nằm trên blog của trang web 20:39:29 &lt;eyedeekay&gt; Tôi sẽ đăng báo cáo của mình lên blog trong tuần này. 20:39:47 &lt;zlatinb&gt; cảm ơn, tôi nghĩ thế là mọi người hết rồi, kết thúc scrum 20:40:03 &lt;zzz&gt; xong mục 6) 20:40:21 &lt;zzz&gt; có ai có câu hỏi hay bình luận gì hoặc muốn bổ sung gì không? Rõ ràng là có rất nhiều việc đang diễn ra! 20:41:11 &lt;zzz&gt; còn gì nữa cho cuộc họp không? 20:41:21 * zzz looks for the baffer 20:42:05 &lt;zzz&gt; đây rồi... 20:42:15 * zzz *bafs* the meeting closed </div>
