---
title: "Cuộc họp nhà phát triển I2P - 07 tháng 5, 2019"
date: 2019-05-07
author: "zzz"
description: "Biên bản cuộc họp phát triển I2P ngày 07 tháng 5 năm 2019."
categories: ["meeting"]
---

## Tóm tắt nhanh

<p class="attendees-inline"><strong>Có mặt:</strong> chisana, eyedeekay, meeh, sadie, zlatinb, zzz</p>

## Nhật ký cuộc họp

<div class="irc-log"> 20:00:00 &lt;zzz&gt; 0) Chào 20:00:00 &lt;zzz&gt; 1) Các hạng mục còn lại trong tình trạng phát hành 0.9.39 (meeh, mhatta, nextloop, str4d) 20:00:00 &lt;zzz&gt; 2) Tình trạng phát hành i2pbote-android đã khắc phục (meeh) 20:00:00 &lt;zzz&gt; 3) Tình trạng phát triển 0.9.40 (zzz) 20:00:00 &lt;zzz&gt; 4) Tình trạng LS2 (zzz) 20:00:00 &lt;zzz&gt; 5) Tình trạng scrum (zlatinb) 20:00:04 &lt;zzz&gt; 0) Chào 20:00:06 &lt;zzz&gt; chào 20:00:10 &lt;meeh&gt; chào 20:00:17 &lt;zlatinb&gt; chào 20:00:51 &lt;zzz&gt; 1) Các hạng mục còn lại trong tình trạng phát hành 0.9.39 (meeh, mhatta, nextloop, str4d) 20:00:55 &lt;eyedeekay&gt; chào 20:01:07 &lt;zzz&gt; mục chương trình này là từ buổi họp tháng trước... 20:01:29 &lt;zzz&gt; khi chúng ta vẫn còn thiếu debian, f-droid và mavencentral 20:01:40 &lt;zzz&gt; meeh bạn có cập nhật nào cho chúng tôi về bất kỳ mục nào trong số đó không? 20:02:33 &lt;meeh&gt; tôi và str4d sẽ "pair" cho lần phát hành này, nghĩa là anh ấy sẽ đi qua tất cả các bước cùng tôi, bao gồm maven/f-droid. Hôm nay tôi sẽ liên hệ với anh ấy về việc này vì lần cuối chúng tôi bàn là một hai tuần trước. 20:02:43 &lt;zzz&gt; có ai nghe tin gì từ mhatta về debian chưa? 20:02:51 &lt;meeh&gt; điều đó sẽ bao gồm fdroid, maven và googleplay 20:03:15 &lt;zzz&gt; meeh đây là về .39 - các bản phát hành f-droid và mavencentral cho .39 đã được đăng chưa? 20:03:33 &lt;sadie_&gt; chào 20:03:34 &lt;meeh&gt; trình khởi chạy osx tất nhiên cũng sẽ được cập nhật 20:03:52 &lt;meeh&gt; chưa, nhưng khi tôi pair với str4d tôi sẽ học cách tôi có thể sửa việc đó 20:03:59 &lt;meeh&gt; vậy thì cả 39 và 40 sẽ được xử lý  20:03:59 &lt;zzz&gt; chúng ta đang nói về các mục .39 từ 7 tuần trước, vẫn chưa hoàn thành ở buổi họp trước 5 tuần trước 20:04:17 &lt;meeh&gt; https://search.maven.org/search?q=g:net.i2p 20:04:19 &lt;meeh&gt; maven là bản mới nhất bt 20:04:24 &lt;meeh&gt; w 20:04:24 &lt;meeh&gt; .39 20:04:48 &lt;zzz&gt; ok. vậy ETA cho việc "pairing" là khi nào (đừng để anh ấy lây cho bạn cách nói kiểu zcash) 20:05:38 &lt;R4SAS&gt; :D 20:05:39 &lt;zzz&gt; và tôi tưởng vấn đề f-droid của chúng ta là do phụ thuộc máy chủ, không phải vấn đề biết cách làm. Mấy cái đó đã được giải quyết chưa? 20:05:57 &lt;meeh&gt; câu trả lời của tôi là khi str4d có thời gian cho tôi để đi qua nhanh - mà lần trước nói chuyện tôi hiểu là anh ấy sẽ sắp thời gian rất nhanh. Tôi sẽ cập nhật cho bạn những gì anh ấy nói hôm nay 20:06:41 &lt;zzz&gt; về mavencentral, bạn có mọi thứ bạn cần bao gồm cả hướng dẫn, đúng không? bạn có tất cả quyền cần thiết chứ? 20:06:58 &lt;meeh&gt; không có hướng dẫn 20:07:19 &lt;zzz&gt; tôi hỏi vì 'khi str4d có thời gian' thật không có nghĩa gì cả :( 20:07:28 &lt;meeh&gt; chúng tôi có một số file script maven/gradle trong repo, mà tôi có thể *đoán* cách hoạt động và thử, điều mà tôi không muốn làm rối 20:07:46 &lt;meeh&gt; lần này tôi hy vọng vào anh ấy 20:08:09 &lt;meeh&gt; đã đến lúc loại bỏ việc cằn nhằn, để rảnh thời gian hơn — nghe có vẻ ai cũng sẽ chấp nhận 20:08:42 &lt;zzz&gt; chắc rồi, kế hoạch dài hạn là loại bỏ việc phụ thuộc vào str4d, chúng ta gần xong rồi, tiếp tục thúc đẩy cho đến khi hoàn tất 20:09:36 &lt;zzz&gt; ok quay lại mhatta - có ai nghe từ anh ấy chưa? đã đến lúc gọi điện cho anh ấy hay chúng ta đi tiếp thế nào từ đây? 20:09:46 &lt;zzz&gt; zlatinb, có ý tưởng nào không? 20:10:04 &lt;zzz&gt; và có ai nghe từ nextloop chưa? 20:10:15 &lt;zlatinb&gt; gọi anh ấy lần trước không hiệu quả, dù anh ấy xác nhận tôi có đúng số 20:10:27 &lt;zlatinb&gt; tiếc là không có ý tưởng nào 20:10:39 &lt;zzz&gt; meeh, theo tôi hiểu bạn cũng có thể chỉ cần gửi yêu cầu để vào f-droid chính thức, chúng ta không thật sự cần nextloop. Bạn biết cách làm không? 20:10:40 &lt;sadie_&gt; có ai có thể nhận các nhiệm vụ của mhatta không? 20:11:15 &lt;zzz&gt; ai là Debian Developer chính thức... biết ai khác có thời gian không? 20:11:38 &lt;meeh&gt; xin lỗi phải nói rằng tôi còn ít rành về frdroid hơn cả android — tôi chỉ (ít nhất theo trí nhớ) là người host repo riêng của chúng ta 20:11:53 &lt;sadie_&gt; không - nhưng chúng ta nên bắt đầu tìm  20:11:57 &lt;meeh&gt; nhưng tôi có thể hỏi str4d khi nói chuyện với anh ấy, anh ấy chắc biết 20:12:20 &lt;zzz&gt; ok meeh nhớ là có hai fdroid, cái của chúng ta và cái chính thức fdroid.org, nên vui lòng lấy hướng dẫn cho cả hai. Vui lòng thử tìm nextloop 20:12:27 &lt;zzz&gt; twitter, email, v.v. 20:13:13 &lt;meeh&gt; ừ, cái của chúng ta đã được chuyển, và về lý thuyết sẽ hoạt động khi tôi chạy các lệnh python để đẩy nó — tôi sẽ thử sau khi nói chuyện với str4d 20:13:19 &lt;zzz&gt; còn gì nữa cho mục 1) không? Chúng ta đã không làm tốt lắm với .39 20:13:40 &lt;zzz&gt; vậy hãy sửa nhanh cho .40 20:13:57 &lt;zzz&gt; phát hành là việc chúng ta làm; khi không thể đưa bản phát hành ra, là chúng ta thất bại 20:14:16 &lt;zzz&gt; còn gì nữa cho mục 1) không? 20:15:18 &lt;zzz&gt; 2) Tình trạng phát hành i2pbote-android đã khắc phục (meeh) 20:15:35 &lt;zzz&gt; meeh tình trạng bản phát hành bote android được mong đợi từ lâu thế nào rồi? 20:15:42 &lt;meeh&gt; hiện vẫn treo ở "connecting" 20:16:14 &lt;zzz&gt; nhưng eyedeekay báo là nó hoạt động? 20:16:36 &lt;zzz&gt; meeh bạn đã thử khi không bị tường lửa chặn chưa? 20:16:41 &lt;eyedeekay&gt; nó chỉ hoạt động nếu bạn dùng router tích hợp. Đây là trên máy tính bảng 20:16:44 &lt;meeh&gt; ok, tôi cảm thấy chúng ta đã nói nhiều lần về bản phát hành. xin đừng nghĩ tôi thô lỗ, khó chịu, hay gì khác ngoài "cố gắng nói rõ nhất có thể" - tôi sẽ không phát hành một sản phẩm hỏng. Trừ khi tôi có thể gửi tin nhắn từ bote-android của tôi tới desktop-android của tôi - tôi sẽ không phát hành 20:17:20 &lt;zzz&gt; đây là buổi họp cập nhật tình trạng cho mọi người. Hãy giả vờ bạn không nói chuyện với tôi một tháng rồi, và nói cho mọi người chúng ta đang ở đâu. Bạn không nói với tôi, bạn đang báo cáo cho cả thế giới 20:17:41 &lt;meeh&gt; vì nếu không, những gì chúng ta phát hành theo định nghĩa là hỏng - và nó sẽ phản ánh xấu về chúng ta 20:18:00 &lt;meeh&gt; ok xin lỗi - nhưng đó là tình hình ^ :) 20:18:27 &lt;zzz&gt; vậy triển vọng hay ETA hay ước đoán để sửa và phát hành là khi nào? 20:18:41 &lt;meeh&gt; nhưng vâng, tôi cảm thấy mạnh mẽ rằng đẩy một bản phát hành hỏng sẽ phản ánh xấu lên i2p - có ai không đồng ý với nhận định đó không? 20:19:11 &lt;zzz&gt; tôi không thúc ép bạn phát hành. Tôi đang hỏi khi nào nó sẽ được phát hành. 20:19:26 &lt;zzz&gt; đó là mục đích của buổi họp này, để báo cáo tình trạng 20:19:34 &lt;meeh&gt; bạn nghĩ mất bao lâu để làm cho bote kết nối qua tcp socket thay vì unix domain? 20:19:46 &lt;zzz&gt; Tôi không biết 20:20:06 &lt;meeh&gt; vì tốt nhất, mà tôi hy vọng, là đó là việc chúng ta cần làm.. nếu không thì hoàn toàn không biết :( 20:20:32 &lt;meeh&gt; vì nếu peers không phải vấn đề, mà chúng ta vẫn chật vật kết nối 20:20:38 &lt;meeh&gt; và dựa trên các phiên debug của tôi 20:20:48 &lt;meeh&gt; tôi nghi ngờ đó là IPC giữa các ứng dụng khiến nonce 20:20:56 &lt;meeh&gt; và phá hỏng việc giao tiếp 20:21:06 &lt;zzz&gt; ok. có lẽ chúng ta có thể nhờ thêm người thử nghiệm bằng cách hỏi ngay trong kênh này... có thể là cisiey 20:21:15 &lt;meeh&gt; vì tunnel và leases có vẻ ổn theo tôi thấy 20:21:39 &lt;meeh&gt; nơi hợp lý tiếp theo để xem là giữa router &lt;-&gt; bote 20:21:46 &lt;zzz&gt; ok. nhưng nếu nó đang cố xây tunnel cho bote, thì không phải vấn đề với i2cp socket 20:21:57 &lt;meeh&gt; có thể control socket hoạt động, nhưng việc truyền dữ liệu dừng 20:22:07 &lt;zzz&gt; hoặc là bạn đang nói chuyện với router hoặc là không. tất cả đều qua cùng một socket 20:22:17 &lt;zzz&gt; (control và data) 20:22:32 &lt;meeh&gt; có thể Google làm gì đó chúng ta không biết - không phải lần đầu 20:22:50 &lt;zzz&gt; tin tốt là bạn đang tiến triển, trước đây chúng ta mắc kẹt nhiều lần và luôn tìm ra cách 20:22:54 &lt;zzz&gt; cảm ơn bạn đã cập nhật 20:22:57 &lt;zzz&gt; còn gì nữa cho mục 2) không? 20:23:07 &lt;meeh&gt; vậy i2cp hoạt động như tls, nó cấu hình rồi chuyển sang truyền dữ liệu thuần? 20:23:34 &lt;zzz&gt; control và data được ghép kênh, mọi lúc. nó không bao giờ 'chuyển sang' dữ liệu thuần 20:23:54 &lt;meeh&gt; vậy là dữ liệu nhị phân mã hóa ascii à hay sao? 20:24:15 &lt;zzz&gt; tôi có thể hướng dẫn bạn cách i2cp hoạt động sau buổi họp nếu bạn muốn 20:24:21 &lt;meeh&gt; dù sao - chúng ta để chi tiết triển khai bàn sau 20:24:22 &lt;meeh&gt; vâng 20:24:27 &lt;zzz&gt; còn gì nữa cho mục 2) không? 20:25:02 &lt;zzz&gt; 3) Tình trạng phát triển 0.9.40 (zzz) 20:25:16 &lt;zzz&gt; Tình trạng phát triển 0.9.40 đã XONG! 20:25:30 &lt;zzz&gt; chúng ta đi theo chu kỳ ngắn 6 tuần rưỡi và phát hành hôm nay 20:25:32 &lt;chisana&gt; chúc mừng! 20:25:54 &lt;zzz&gt; cập nhật trong mạng đang hoạt động. Tuy nhiên không chắc tin tức tiếng Anh đã được cập nhật chưa. Swarm có vẻ hơi nhỏ? 20:26:05 &lt;zzz&gt; eche|off, bạn đã điều tra chưa? 20:26:25 &lt;zzz&gt; ít nhất nó đang cập nhật một phần 20:26:47 &lt;zzz&gt; chúng ta sẽ theo dõi sát lần này vì chúng ta đã vô hiệu NTCP 1, điều đó không nên có tác dụng phụ nào, nhưng cứ xem 20:27:19 &lt;zzz&gt; vậy, bàn về ETA các hạng mục phát hành. Cập nhật trong mạng đã ra, website đã cập nhật. Tôi sẽ làm PPA và deb repo của chúng ta vào ngày mai. 20:27:45 &lt;zzz&gt; meeh ETA cho bản phát hành router android là khi nào? 20:28:01 &lt;meeh&gt; vẫn như trước, lần này tôi sẽ làm cùng str4d 20:28:23 &lt;meeh&gt; gộp toàn bộ "phần của str4d" của lần phát hành thành một gói 20:28:24 &lt;meeh&gt; :) 20:28:28 &lt;zzz&gt; ngay cả với router android? lần trước bạn tự làm mà.  20:28:42 &lt;zzz&gt; tôi chỉ muốn phụ thuộc vào anh ấy ít nhất có thể 20:28:42 &lt;meeh&gt; Đúng, bằng cách hack quanh maven 20:28:50 &lt;meeh&gt; nhưng thứ tự đúng là triển khai maven trước 20:29:05 &lt;meeh&gt; Vâng, nhưng mục tiêu là đây là lần cuối cùng chúng ta làm vậy, &lt;ever&gt; 20:29:24 &lt;zzz&gt; ok. xem liệu điều đó có thành sự thật không, hy vọng là vậy 20:30:07 &lt;meeh&gt; để ghi nhận, tôi đã liên hệ anh ấy qua DM @ twitter 20:30:25 &lt;zzz&gt; ok báo cho chúng tôi khi bạn có ETA 20:30:26 &lt;meeh&gt; đó cũng là nơi tôi đã nói chuyện với anh ấy mấy lần gần đây 20:31:02 &lt;zzz&gt; zlatinb, tôi nghĩ bạn và tôi nên gửi đến cả 10 email của mhatta để thử thu hút sự chú ý của anh ấy? Đã hai tháng rồi chúng ta không nghe từ anh ấy 20:31:25 &lt;zzz&gt; không muốn có một bản phát hành cũ trong buster 20:31:27 &lt;zlatinb&gt; được, đưa tôi các email và tôi sẽ bắn đi một loạt 20:31:38 &lt;zzz&gt; ok 20:31:59 &lt;zzz&gt; eche|off, eche|on bạn ở đây chứ? 20:32:39 &lt;zzz&gt; ok tôi đoán thế là xong mục 3) ? 20:33:18 &lt;zzz&gt; 4) Tình trạng LS2 (zzz) 20:33:42 &lt;zzz&gt; tôi sẽ cập nhật nhanh về 3 đề xuất chính: 123, 144, và 150 20:34:13 &lt;zzz&gt; 123 là đề xuất ls2. Nó gần như xong và chúng ta đã đưa khá nhiều mã ls2 mã hóa vào .40 để có thể thử nghiệm thêm 20:34:34 &lt;zzz&gt; bản đề xuất tự nó không thay đổi nhiều trong tháng qua, điều đó là tốt 20:35:05 &lt;zzz&gt; 144 là đề xuất mã hóa mới. Tháng vừa rồi không có hoạt động nào vì có các việc ưu tiên cao hơn 20:35:26 &lt;zzz&gt; nhưng tôi đã nhận được nhiều bình luận về nó. hãy mong một bản nháp cập nhật trong một hai tuần 20:35:48 &lt;zzz&gt; tôi muốn thấy một vài triển khai của 144 trong 4-6 tháng nhưng còn nhiều việc phải làm để tới đó 20:36:05 &lt;zzz&gt; 150 là đề xuất 'garlic farm' mới dựa trên raft, để quản lý multihoming quy mô lớn. 20:36:30 &lt;zzz&gt; đó là đề xuất mới nhưng nhận được phản hồi khá tốt, ít phàn nàn hơn nhiều so với 144! 20:37:04 &lt;zzz&gt; zlatinb, bạn nghĩ khi nào chúng ta có thể có một plugin thử nghiệm triển khai 150? vài tháng? 20:37:24 &lt;zzz&gt; tôi đoán chúng ta cần bàn về những gì có thể nhét vào .41 để hỗ trợ nó 20:37:38 &lt;zlatinb&gt; tùy vào cách chúng ta scope; nhiều tính năng liệt kê thực ra chỉ là "có thì tốt" 20:37:59 &lt;zzz&gt; đúng, trong bản sửa hôm qua tôi đánh dấu nhiều phần là không-cho-bản-phát-hành-đầu-tiên 20:38:07 &lt;zlatinb&gt; nếu cắt về mức tối thiểu tuyệt đối thì có lẽ ít hơn vài tháng 20:38:47 &lt;zzz&gt; vâng chúng ta vẫn chưa họp roadmap cho .41, nên tôi chưa chắc ưu tiên nằm ở đâu 20:38:49 &lt;zlatinb&gt; tôi nghĩ đây là một dự án cỡ vừa 20:39:18 &lt;zzz&gt; đồng ý 20:39:37 &lt;zzz&gt; có ai có câu hỏi gì về mục 4), ls2, hay các đề xuất liên quan không? 20:39:52 &lt;zzz&gt; như thường lệ, mọi người đều được chào đón tại các buổi họp của chúng tôi, Thứ Hai 6:30 PM UTC trên IRC #ls2 20:40:27 &lt;chisana&gt; nếu tôi có thể gom được một ECIES "working/MVP", liệu có giúp hoàn tất 144 không? 20:40:54 &lt;zzz&gt; tất nhiên 20:41:37 &lt;zzz&gt; phải có ai đó làm trước. chúng ta đã làm kiểm thử tích hợp với một số đề xuất khác, từ tận một năm trước với NTCP 2. 20:42:03 &lt;zzz&gt; ai đó xong trước, rồi người khác, rồi bạn cố làm cho chúng nói chuyện với nhau, rồi bạn cố tìm xem ai đúng ai sai 20:42:33 &lt;zzz&gt; đó là công việc khó và chậm nhưng là cách duy nhất để làm 20:43:15 &lt;chisana&gt; chắc chắn rồi, 144 là nơi tôi sẽ dành phần lớn thời gian, nên sẽ thường xuyên cập nhật/đặt câu hỏi 20:43:25 &lt;zzz&gt; chúng ta đã học rằng hiếm khi coi là xong cho tới khi có hai triển khai. đó là cách duy nhất để "test" đặc tả 20:43:41 &lt;zzz&gt; tuyệt 20:43:49 &lt;zzz&gt; có ai có câu hỏi gì về mục 4), ls2, hay các đề xuất liên quan không? 20:44:30 &lt;zzz&gt; 5) tình trạng scrum (zlatinb) 20:44:36 &lt;zzz&gt; xin mời zlatinb  20:45:15 &lt;zlatinb&gt; Chào. Phiên scum thông thường chạy song song. Vui lòng mô tả ngắn gọn 1) bạn đã làm gì kể từ lần scrum trước 2) bạn dự định làm gì tháng tới 3) nếu bạn có trở ngại hay cần giúp đỡ. Nói EOT khi xong 20:45:49 &lt;zlatinb&gt; Tôi: 1) hoàn thiện bộ lọc nâng cao, làm việc trên garlic farm, tinh chỉnh outproxy với arctic, một vài jogger tix 2) hy vọng chỉ garlic farm 3) không có blockers EOT 20:47:03 &lt;zzz&gt; 1) sửa lỗi; bộ cài windows có ký; chuyển sang izpack 5; tính năng import susidns; triển khai ls2 mã hóa; rà soát và phát hành .40; làm việc trên các vấn đề I2CP android 20:47:38 &lt;meeh&gt; 1) Tôi đã thiết kế lại trình khởi chạy osx và nâng cấp mã swift lên 4.2 sắp 5, dọn dẹp code, chuyển thêm từ objc. Tôi cũng đã cải thiện các dịch vụ tôi host cho i2p như outproxy. và một số phát triển android và học hỏi 20:47:55 &lt;zzz&gt; 1 tiếp.) viết đề xuất garlic farm, nhiều thứ về kiến trúc garlic farm; họp và thảo luận ls2; làm với sadie về icon v.v. 20:48:09 &lt;sadie_&gt; đang cập nhật hệ biểu tượng cho .40, sẽ tiếp tục cho .41 và cũng cập nhật logo bằng logo Ura tạo cho console, site. Cải tiến trình hướng dẫn cài đặt, chuẩn bị cho chuyến đi RightsCon và hoạt động tiếp cận với TX, IFF EOT 20:48:55 &lt;zzz&gt; 2) phát hành PPA .40; roadmap .41; tách cấu hình cùng eyedeekay, garlic farm; họp ls2; sửa lỗi; có lẽ tự động hóa phát hiện Sybil -&gt; đưa vào blacklist? 20:49:03 &lt;meeh&gt; 2) tháng tới tôi dự định chăm chút lại cho trình duyệt của chúng ta, cập nhật phiên bản ngang upstream, một số cải tiến tích hợp i2p nếu làm được, làm menu ngữ cảnh gốc osx -&gt; snark-share dùng được, và cũng xem kỹ hơn các vấn đề với mattermost/irc/liên lạc của chúng ta 20:49:06 &lt;eyedeekay&gt; 1) Bote, sửa lỗi, viết hướng dẫn 2) hy vọng tách cấu hình, bote, và sửa lỗi 3) không blockers EOR 20:49:10 &lt;eyedeekay&gt; *EOT 20:49:38 &lt;meeh&gt; 3) không, hy vọng là không; giờ chỉ chờ str4d đề xuất thời gian để chúng tôi pair và làm phát hành 20:49:48 &lt;sadie_&gt; tài liệu/kiểm thử outproxy  20:49:50 &lt;meeh&gt; EOT 20:49:56 &lt;zzz&gt; 3) blockers: mhatta cho các thứ debian/tails 20:50:06 &lt;eyedeekay&gt; Ồ tôi cũng muốn dành chút thời gian với meeh trên trình duyệt trong tháng tới. 20:50:17 &lt;zzz&gt; EOT 20:50:51 &lt;zlatinb&gt; Cảm ơn, vậy là xong scrum. 20:50:59 &lt;zzz&gt; ok cảm ơn zlatinb  20:51:12 &lt;zzz&gt; vài câu hỏi nhanh trước khi kết thúc cuộc họp 20:51:27 &lt;zzz&gt; chu kỳ 8 tuần và ngày phát hành 2 tháng 7 cho .41 có ổn không? meeh? 20:52:12 &lt;meeh&gt; không có gì ngay lập tức nói rằng không được, tôi nghĩ là ổn 20:52:26 &lt;zzz&gt; ok, tạm ghi vậy cho đến khi nghe từ eche|off  20:52:57 &lt;zzz&gt; tiếp, meeh, bạn đã build osx .40 chưa? nó đang trên trang d/l vì bị kích hoạt theo số phiên bản, nhưng tôi chưa hỏi bạn là đã làm chưa 20:53:16 &lt;zzz&gt; vậy đó là bug trong quy trình của chúng ta 20:53:24 &lt;meeh&gt; chưa, tôi định bắt đầu quy trình đó ngay sau buổi họp 20:53:37 &lt;meeh&gt; trước đó không có thời gian 20:54:06 &lt;zzz&gt; ok cảm ơn. Tôi sẽ sửa checklist để lần sau tôi không đẩy bản build lên trang d/l cho đến khi bạn xong 20:54:33 &lt;zzz&gt; câu hỏi cuối cho meeh, bạn có định phát hành trình duyệt để sửa vụ chứng chỉ firefox không? hay thậm chí có cần không? 20:55:19 &lt;meeh&gt; bạn có thể nói rõ "vụ chứng chỉ firefox" không? :p 20:55:21 &lt;zzz&gt; như bạn nói, đã đến lúc chăm chút cho trình duyệt. Tới lúc nào đó chúng ta nên bàn xem dự án 'lab' nên lên hạng thành thứ gì đó hơn, hay khai tử? 20:55:48 &lt;zzz&gt; nơi các plugin như noscript bị hỏng. Tôi sẽ nói bạn sau hoặc xem trên twitter hay ars technica 20:55:48 &lt;meeh&gt; vâng, sao chúng ta không lấy đó làm chủ đề cho buổi họp tới? 20:55:54 &lt;meeh&gt; liên quan RC hay khai tử 20:55:58 &lt;zzz&gt; ok, sẽ làm 20:56:09 &lt;zzz&gt; có ai còn gì nữa cho buổi họp không? 20:56:27 &lt;meeh&gt; tôi sẽ bắt đầu build osx bây giờ nếu không còn gì nữa 20:56:44 * zzz tìm baffer 20:57:00 &lt;meeh&gt; bản nâng cấp osx tiếp theo sẽ tự động cập nhật (woho!) 20:57:18 * zzz *bafffs* cuộc họp kết thúc </div>
