---
title: "Cuộc họp các nhà phát triển I2P - 02 tháng 4, 2019"
date: 2019-04-02
author: "zzz"
description: "Nhật ký cuộc họp phát triển I2P cho ngày 02 tháng 4 năm 2019."
categories: ["meeting"]
---

## Tóm tắt nhanh

<p class="attendees-inline"><strong>Có mặt:</strong> chisana, echelon, eyedeekay, meeh, zlatinb, zzz</p>

## Nhật ký cuộc họp

<div class="irc-log"> 20:00:00 &lt;zzz&gt; 0) Chào 20:00:00 &lt;zzz&gt; 1) tình trạng phát hành 0.9.39 (zzz) 20:00:00 &lt;zzz&gt; 2) tình trạng phát triển 0.9.40 (zzz) 20:00:00 &lt;zzz&gt; 3) tình trạng LS2 (zzz) 20:00:00 &lt;zzz&gt; 4) Scrum trạng thái (zlatinb) 20:00:03 &lt;zzz&gt; 0) Chào 20:00:05 &lt;zzz&gt; chào 20:00:14 &lt;zzz&gt; 1) tình trạng phát hành 0.9.39 (zzz) 20:00:33 &lt;zzz&gt; 39 phát hành 11 ngày trước, gần một nửa mạng đã cập nhật 20:01:10 &lt;zzz&gt; vẫn đang chờ mavencentral (str4d), f-droid của chúng ta (meeh), f-droid chính thức (nextloop) và debian (mhatta) 20:01:12 &lt;meeh&gt; chào 20:01:26 &lt;zzz&gt; có ai trong số các bạn có ETA (thời gian dự kiến) khi nào những hạng mục đó sẽ hoàn tất không? 20:02:58 &lt;meeh&gt; nếu nó dễ như https://f-droid.org/docs/Setup_an_F-Droid_App_Repo/ có vẻ thế, thì muộn nhất là hôm nay. 20:03:31 &lt;zzz&gt; bạn đã dựng sẵn rồi, chúng ta có nó nhiều năm nay. Chỉ là chuyện đặt apk mới vào đó, việc mà bạn từng làm vài lần trước đây 20:04:08 &lt;zzz&gt; làm ơn thúc str4d về maven central, và tìm cách đưa anh ấy ra khỏi quy trình ASAP. Đã một năm rồi chúng ta vật lộn để giành quyền kiểm soát việc này 20:04:08 &lt;meeh&gt; không, tôi chỉ lưu trữ nó, chưa từng tải lên 20:04:47 &lt;zzz&gt; nếu bạn nói vậy, nhưng tôi nhớ bạn đã chép apk sang đó trước đây rồi 20:05:04 &lt;meeh&gt; tôi vừa nhắn cho anh ấy trên twitter về maven 20:05:36 &lt;zzz&gt; hãy cố gắng hoàn tất tất cả trong vòng một tuần kể từ khi phát hành từ giờ trở đi. Mất vài tuần trông không ổn cho chúng ta 20:05:47 &lt;zzz&gt; tôi không biết chuyện gì đang xảy ra với mhatta 20:06:09 &lt;zzz&gt; chúng ta cần làm tốt hơn khoản này 20:06:44 &lt;zzz&gt; tin tốt là không có phàn nàn đáng kể nào về 39, ngoài việc nó không sửa được các ứng dụng android bên thứ ba... nhưng trước đó chúng cũng đâu chạy được 20:07:01 &lt;zzz&gt; meeh, ETA của bạn cho việc phát hành một android bote mới hoạt động là bao lâu? 20:07:29 &lt;meeh&gt; nếu bạn chưa thấy - đã phát hiện ra rằng chỉ cần cài đặt lại; vấn đề là shared uid 20:07:53 &lt;meeh&gt; vậy, trước là không sửa được =&gt; có lẽ đã sửa xong 20:08:03 &lt;zzz&gt; tôi tưởng đó chỉ áp dụng cho môi trường phát triển? 20:08:33 &lt;meeh&gt; không biết nữa vì tôi không thật sự rành cả bote lẫn android - khỉ gõ bàn phím hy vọng ra được kết quả hữu ích 20:08:47 &lt;zzz&gt; bạn đã đọc link anh ấy gửi chưa? 20:09:02 &lt;zzz&gt; &lt;cisiey&gt; zzz, https://developer.android.com/guide/topics/manifest/manifest-element#uid 20:09:02 &lt;zzz&gt; &lt;cisiey&gt;&gt;nếu thuộc tính này được đặt cùng giá trị cho hai hay nhiều ứng dụng, tất cả sẽ dùng chung cùng ID miễn là bộ chứng chỉ của chúng giống hệt nhau 20:09:25 &lt;zzz&gt; dù sao, quá nhiều chi tiết cho cuộc họp, nhưng chúng ta vẫn còn việc phải nghiên cứu 20:09:55 &lt;zzz&gt; ok, chưa có ETA cho bote. Có lẽ mhatta có thể giúp 20:10:06 &lt;zzz&gt; hoặc ai đó 20:10:10 &lt;zzz&gt; còn gì cho mục 1) ? 20:11:19 &lt;zzz&gt; 2) tình trạng phát triển 0.9.40 (zzz) 20:11:29 &lt;zzz&gt; chúng ta đã đi được hai tuần của một chu kỳ ngắn 7 tuần 20:11:51 &lt;zzz&gt; hôm nay zlatinb đã đưa lên một bộ chặn/giới hạn (throttler) streaming mới, tinh vi 20:12:00 &lt;zzz&gt; tôi đã đưa vào một tính năng nhập susidns mới 20:12:22 &lt;zzz&gt; và đang làm việc tích cực để hỗ trợ định dạng mới "b33" cho phép thử nghiệm ls2 mã hóa 20:12:37 &lt;zzz&gt; chúng tôi đang dùng các floodfills .39 để thử nghiệm ls2 mã hóa và đến giờ hoạt động rất tốt 20:13:18 &lt;zzz&gt; có một danh sách rất rất dài trên lộ trình .40, có lẽ quá tham vọng, nhưng hy vọng chúng ta sẽ làm được một nửa 20:13:37 &lt;zzz&gt; ai khác muốn báo cáo về những gì họ đang làm cho .40 không? 20:14:00 &lt;zlatinb&gt; meta-LS backend, hy vọng vậy 20:14:13 &lt;zlatinb&gt; nhưng điều đó không thực sự gắn với một bản phát hành router nên cũng tùy (w/e) 20:14:26 &lt;eyedeekay&gt; tôi hầu như đã có một thư mục i2ptunnels.config.d hoạt động 20:14:58 &lt;zzz&gt; ờ đúng, chúng ta cần nói về chuyện đó lúc nào đó, eyedeekay, để xem nó khớp thế nào với phần việc tôi làm dở từ một năm trước 20:15:12 &lt;zzz&gt; sẽ liên lạc với bạn về việc đó khi có dịp 20:15:25 &lt;meeh&gt; đang đúng tiến độ với các thứ trên osx, sẽ có phím tắt native để chia sẻ tệp/thư mục với snark, trình tự động cập nhật, bản Swift mới, dọn dẹp mã tổng quát 20:15:35 &lt;zzz&gt; meeh, eyedeekay, tình hình về mấy thứ libsam đến đâu? 20:16:26 &lt;meeh&gt; không hơn gì ngoài việc tôi cần bắt kịp phần ví dụ, dạo này chưa có thời gian làm với nó 20:17:01 &lt;zzz&gt; ok, còn gì cho mục 2) ? 20:17:41 &lt;eyedeekay&gt; tôi đã ráp một swig binding cho thư viện C++ nhưng tôi mới học swig, còn chưa chắc nó hoạt động. 20:18:28 &lt;zzz&gt; 3) tình trạng ls2 20:18:37 &lt;zzz&gt; chúng ta đã có 34 cuộc họp và vẫn tiếp tục tốt 20:18:46 &lt;zzz&gt; ls2 mã hóa hoạt động tốt 20:19:00 &lt;zzz&gt; meta ls chúng tôi mới bắt đầu bàn nghiêm túc về backend 20:19:14 &lt;zzz&gt; b33 đang tiến triển 20:19:36 &lt;zzz&gt; tôi đã bắt đầu làm lại trên đề xuất ratchet, bắt đầu viết một chút mã, nhưng sẽ còn mất thời gian 20:19:49 &lt;zzz&gt; đề xuất blake đang bị đình trệ, hiện ưu tiên thấp hơn 20:20:32 &lt;zzz&gt; hy vọng nhiều mảnh ghép đã vào chỗ và chúng ta có thể bắt đầu dùng chúng thật sự, hoặc mặc định 20:20:49 &lt;zzz&gt; có câu hỏi nào về ls2, hoặc điều gì khác cho mục 3) không? 20:21:29 &lt;chisana&gt; ls2 mã hóa có hoạt động với ed25519 -&gt; ed25519 (bất kể dùng băm nào) không? 20:21:53 &lt;chisana&gt; hay bắt buộc phải dùng red25519? 20:22:09 &lt;zzz&gt; cần red 20:22:36 &lt;chisana&gt; ok, cảm ơn 20:22:47 &lt;zzz&gt; vì bạn cần một cách làm mù (blind) được định nghĩa 20:23:10 &lt;chisana&gt; bạn có thể blind với ed25519 20:23:14 &lt;zzz&gt; về lý thuyết bạn có thể mã hóa từ/đến bất cứ thứ gì nhưng không nhất thiết an toàn hoặc có định nghĩa rõ ràng 20:23:20 &lt;chisana&gt; libsodium có ví dụ đó trong tài liệu của họ 20:23:34 &lt;zzz&gt; chúng tôi hỗ trợ ed-&gt;red và red-&gt;red, thế thôi 20:23:58 &lt;zzz&gt; chúng ta có thể bàn thêm bên #ls2 nếu bạn muốn sau cuộc họp 20:24:08 &lt;zzz&gt; còn gì cho mục 3) ? 20:24:12 &lt;chisana&gt; đúng, không có ý làm xao nhãng 20:24:49 &lt;zzz&gt; không sao, tôi đã mời đặt câu hỏi mà! 20:24:54 &lt;zzz&gt; ok, tiếp tục nào 20:25:00 &lt;zzz&gt; 4) scrum trạng thái (zlatinb) 20:25:03 &lt;zzz&gt; mời zlatinb 20:25:09 &lt;zlatinb&gt; Chào.  Scrum nhanh song song: 1) bạn đã làm gì từ lần scrum trước 2) bạn dự định làm gì tháng tới 3) có chướng ngại (blocker) nào hoặc cần trợ giúp không 20:26:10 &lt;zlatinb&gt; tôi: 1) làm nhiều với arctic để phía client hoạt động tốt với các outproxies của anh ấy.  Bộ lọc truy cập mới (cũng do arctic yêu cầu) 2) meta-LS backend nếu thuận lợi 3) không có blocker thực sự 20:27:16 &lt;zzz&gt; tôi: 1) phát hành 39, ls2 gồm các đề xuất 123, 144, 146, 148, 149; sửa nhiều lỗi; nhập susidns; b33; rà soát mã của người khác; hỗ trợ 20:28:14 &lt;zzz&gt; 2) chuẩn bị cho phát hành 40; sửa nhiều lỗi; làm thêm trên ls2; tiếp tục cố gắng làm cho bộ cài Windows có chữ ký hoạt động; viết mã cho đề xuất ratchet 144 và cập nhật tài liệu 20:28:29 &lt;meeh&gt; 1) cập nhật trình khởi chạy trên osx, đã bắt đầu bắt kịp các cuộc họp #ls2 &amp; ví dụ libsam, 2) android bote, trình khởi chạy osx, bản dựng trình duyệt mới, bắt kịp các cuộc họp #ls2 3) nếu ai muốn, tôi luôn hoan nghênh giúp đỡ về android vì tôi không rành nền tảng này, nhưng hiện không có vấn đề cụ thể. 20:28:55 &lt;zzz&gt; 3) blockers: mhatta cho nhiều thứ liên quan debian/tails 20:28:56 &lt;zzz&gt; EOT 20:31:29 &lt;zzz&gt; ai khác cho mục 4) ? 20:33:29 &lt;zlatinb&gt; ồ, xin lỗi, EOT :) 20:33:31 &lt;meeh&gt; EOT 20:33:31 &lt;zlatinb&gt; eyedeekay, eche|on ? 20:33:31 &lt;eyedeekay&gt; xin lỗi, chờ một giây 20:33:31 &lt;eche|on&gt; vâng? 20:33:31 &lt;meeh&gt; đang scrum 20:33:31 &lt;eche|on&gt; chưa có gì đặc biệt 20:33:31 &lt;eyedeekay&gt; 1) Từ Chủ nhật tôi đang làm tách cấu hình i2ptunnel ra nhiều thư mục. 2) Các thứ về ứng dụng gồm tự cài nginx, sshd/ssh, Webextensions/XUL cho Trình duyệt 3) Việc thứ nhất là điều kiện để làm việc thứ hai 20:33:31 &lt;eche|on&gt; đã làm xong các dịch vụ, không có blocker, tiếp tục đi 20:33:31 &lt;eyedeekay&gt; EOT 20:33:31 &lt;zlatinb&gt; ok, tôi nghĩ thế là mọi người rồi &lt;/scrum&gt; 20:33:52 &lt;zzz&gt; ok, còn gì nữa cho cuộc họp không? 20:34:47 &lt;zzz&gt; không nghĩ là có nhiều người tham dự cho đến khi eche|on và eyedeekay lên tiếng ở cuối! 20:35:00 &lt;zzz&gt; lời gọi cuối cùng trước khi 'baffer' xuất hiện 20:36:21 * zzz *bafs* kết thúc cuộc họp </div>
