---
title: "Cuộc họp nhà phát triển I2P - 02 tháng 7 năm 2019"
date: 2019-07-02
author: "zzz"
description: "Biên bản cuộc họp phát triển I2P ngày 02 tháng 7 năm 2019."
categories: ["meeting"]
---

## Tóm tắt nhanh

<p class="attendees-inline"><strong>Có mặt:</strong> eyedeekay, meeh, sadie, zlatinb, zzz</p>

## Nhật ký cuộc họp

<div class="irc-log"> 20:00:00 &lt;zzz&gt; 0) Chào 20:00:00 &lt;zzz&gt; 1) tình trạng phát hành 0.9.40 các hạng mục còn lại (mhatta, nextloop) 20:00:00 &lt;zzz&gt; 2) tình trạng phát hành 0.9.41 (zzz) 20:00:00 &lt;zzz&gt; 3) tình trạng LS2 (LeaseSet 2: phiên bản 2 của LeaseSet) (zzz) 20:00:00 &lt;zzz&gt; 4) tình trạng dự án I2P Browser "labs" (meeh) 20:00:00 &lt;zzz&gt; 5) yêu cầu trang chủ console muwire.i2p (zlatinb) 20:00:00 &lt;zzz&gt; 6) Scrum trạng thái (zlatinb) 20:00:03 &lt;zzz&gt; 0) Chào 20:00:05 &lt;zzz&gt; chào 20:00:12 &lt;zlatinb&gt; chào 20:00:31 &lt;zzz&gt; 1) tình trạng phát hành 0.9.40 các hạng mục còn lại (mhatta, nextloop) 20:00:42 &lt;zzz&gt; vẫn chưa có tin từ mhatta hoặc nextloop, tiếc là vậy 20:00:59 &lt;zzz&gt; Tôi đã nhiều lần cố tìm một người bảo trì gói deb mới, đến giờ vẫn chưa may mắn 20:01:09 &lt;zzz&gt; còn gì cho mục 1) không? 20:01:35 &lt;zzz&gt; 2) tình trạng phát hành 0.9.41 (zzz) 20:01:46 &lt;sadie__&gt; chào 20:01:54 &lt;eyedeekay&gt; Chào 20:02:09 &lt;zzz&gt; chúng tôi đang kết thúc giai đoạn rà soát. Tôi kỳ vọng có các bản cập nhật trong mạng vào sáng mai, các thứ khác sẽ theo sau 20:02:44 &lt;zzz&gt; và rồi chúng ta sẽ làm lại tất cả cho 42 20:03:06 &lt;zzz&gt; còn gì cho mục 2) không? 20:03:48 &lt;zzz&gt; 3) tình trạng LS2 (zzz) 20:04:01 &lt;zzz&gt; chúng tôi tiến triển chậm nhưng chắc 20:04:11 &lt;zzz&gt; .41 có hỗ trợ xác thực theo từng client 20:04:22 &lt;zzz&gt; garlic farm cũng đang tiến triển, chậm 20:04:46 &lt;zzz&gt; chúng tôi dự định có một thông điệp i2cp mới cho .42 để truyền thông tin blinding (kỹ thuật blinding trong mật mã) từ client đến router 20:05:12 &lt;zzz&gt; chúng tôi tiếp tục tiến triển với đề xuất 144 về mã hóa mới, nhưng thực sự rất khó 20:05:42 &lt;zzz&gt; Tôi hy vọng có bản đặc tả tốt cho 144 trong vài tháng tới, có thể có một số mã thử nghiệm công khai vào cuối năm nay 20:05:55 &lt;zzz&gt; như mọi khi, cuộc họp của chúng tôi là thứ Hai lúc 6:30 PM UTC tại #ls2, hoan nghênh mọi người 20:06:07 &lt;zzz&gt; còn gì cho mục 3) không? 20:06:37 &lt;zzz&gt; 4) I2P Browser "labs" project status (meeh) 20:06:45 &lt;zzz&gt; meeh, cập nhật mới nhất về trình duyệt là gì? 20:07:38 &lt;zzz&gt; ok chắc anh ấy không có ở đây 20:07:51 &lt;zzz&gt; 5) muwire.i2p console home page request (zlatinb) 20:08:01 &lt;zlatinb&gt; chào 20:08:07 &lt;zzz&gt; http://zzz.i2p/topics/2722 20:08:11 &lt;zzz&gt; vui lòng cho chúng tôi biết về trang của bạn 20:09:30 &lt;zlatinb&gt; MuWire là một ứng dụng chia sẻ tệp mục đích chung hoạt động trên nền i2p. Trang web chứa liên kết tải xuống, ảnh chụp màn hình và thông tin chung về ứng dụng. 20:10:05 &lt;zlatinb&gt; Tôi tin MW có sự quan tâm và hữu ích rộng rãi đối với cộng đồng i2p; nó đã tăng trưởng nhanh và thu hút nhiều sự chú ý. 20:10:22 &lt;zzz&gt; ai có bình luận gì về yêu cầu này không? ủng hộ? phản đối? 20:10:41 &lt;zzz&gt; hoặc câu hỏi nào? 20:11:39 &lt;zzz&gt; Tôi ủng hộ yêu cầu, tôi nghĩ đây là một ứng dụng hay chỉ thực sự hữu ích khi có nhiều người dùng, và chúng ta có thể giúp bằng cách đưa nó lên console 20:11:55 &lt;zzz&gt; sadie__, ? eyedeekay ? 20:12:23 &lt;sadie__&gt; Tôi ủng hộ yêu cầu 20:12:30 &lt;eyedeekay&gt; Tôi cũng ủng hộ. 20:12:49 &lt;zzz&gt; tuyệt. không nghe phản đối nào, chúng ta sẽ đưa nó vào .42 20:12:54 &lt;zzz&gt; còn gì cho mục 5) không? 20:13:41 &lt;zzz&gt; 6) Scrum trạng thái (zlatinb) 20:13:45 &lt;zzz&gt; mời zab tiếp tục 20:14:15 &lt;zlatinb&gt; Chào, hãy làm scrum song song. Vui lòng nói ngắn gọn: 1) bạn đã làm gì từ lần scrum trước 2) bạn dự định làm gì tháng tới 3) nếu bạn có vướng mắc/blocker hoặc cần giúp đỡ. Khi xong, nói EOT 20:15:38 &lt;zzz&gt; 1) sửa lỗi, xác thực theo từng client, garlic farm, mã hóa mới, thêm sửa lỗi, chuẩn bị phát hành, bắt đầu sớm cho các hạng mục mới của .42 20:15:39 &lt;zlatinb&gt; tôi: 1) chỉ một điều chỉnh nhỏ cho RouterContext API để cho phép log manager tùy biến 2) Có thêm các thay đổi về Router/RouterContext tôi muốn làm để việc nhúng router tốt hơn. Cũng có thể làm trên garlic farm nếu có mở. 3) Không có blocker thực sự, chỉ là sẽ tốt nếu Maven được tinh gọn 20:15:41 &lt;zlatinb&gt; EOT 20:16:41 &lt;zzz&gt; 1a) rất nhiều sửa lỗi và dọn dẹp trên Android 2) phát hành .41, tách cấu hình cho .42, thông điệp i2cp mới cho .42, công việc mã hóa mới cho đề xuất 144 20:17:20 &lt;sadie__&gt; Tôi tiếp tục làm việc trên console - cập nhật logo, thêm vào cả hai chủ đề. Đi Tunis dự RightsCon và kết nối thêm trong cộng đồng. Tiếp cận cộng đồng, thử nghiệm, xem qua ticket và làm quen với tx.  20:17:37 &lt;zzz&gt; 2a) chuẩn bị cho DEF CON, thêm công việc garlic farm, làm với đội #ls2 về xây dựng tunnel cho các router với mã hóa mới 20:17:45 &lt;sadie__&gt; tháng tới cập nhật Threat model, nghiên cứu người dùng và tạo persona, tìm nguồn tài trợ  20:17:45 &lt;eyedeekay&gt; Tôi đã làm việc về cấu hình tunnel phân tách, gần đây là thử nghiệm trên nhiều nền tảng. Tôi đã làm một webextension để cải thiện cách duyệt web trên Android bằng cách tự động cấu hình trình duyệt, viết/soi gương một loạt bài blog, và làm việc trên trang web. 2) Hoàn tất thử nghiệm split tunnels và đưa chúng vào router cho .42. Làm việc với meeh về trình duyệt. 3) không có blocker EOT 20:17:46 &lt;sadie__&gt; EOT 20:18:01 &lt;zzz&gt; 3) không có blocker, EOT 20:18:15 &lt;zlatinb&gt; cảm ơn, tôi tin đó là tất cả mọi người &lt;/scrum&gt; 20:18:22 &lt;meeh&gt; Tôi đang viết 20:18:24 &lt;meeh&gt; chờ chút 20:18:37 &lt;zzz&gt; ok 20:21:29 &lt;meeh&gt; Tôi chủ yếu đang làm về trình duyệt, cũng xem xét vấn đề phụ thuộc Maven, tài liệu và cũng xem xem việc dựng trình duyệt cho Android phiền phức cỡ nào để chúng ta có thể loại bỏ cái nội bộ trong ứng dụng của mình. 20:22:29 &lt;zzz&gt; meeh, cái đó là 1) à? vui lòng cho 2) và 3) kèm EOT 20:25:34 &lt;meeh&gt; 1) ừ, ở trên 2) trình duyệt: chuẩn bị tài liệu người dùng, làm ổn định các tính năng hiện tại, hoàn tất việc đổi thương hiệu đặc biệt là về biểu tượng và đồ họa. osx launcher: hoàn tất tính năng chia sẻ torrent snark. android: hoàn tất đánh giá mức độ phiền phức khi port trình duyệt - tor giờ cũng làm vậy, và vì chúng ta dùng nhiều thứ giống nhau cùng script xây dựng nên có lẽ làm được. và cuối cùng, về khoản quyên góp  20:26:39 &lt;meeh&gt; 3) không có blocker, và không cần trợ giúp ngoài việc luôn sẵn lòng nhận PR cho các thứ về trình duyệt và đặc biệt là phần Android mà tôi không thật sự rành 20:27:03 &lt;zzz&gt; EOT? 20:27:07 &lt;meeh&gt; EOT 20:27:14 &lt;zzz&gt; ok cảm ơn meeh 20:27:22 &lt;zzz&gt; vậy là hết cho 6) scrum 20:27:34 &lt;zzz&gt; hãy quay lại 4) I2P Browser (meeh) 20:28:06 &lt;zzz&gt; bạn có thể cho chúng tôi tình trạng nếu có gì thêm ngoài những gì trong scrum của bạn không? 20:28:56 &lt;zzz&gt; bản phát hành trước, bản sắp tới, độ ổn định, tính năng, ... ? 20:30:21 &lt;meeh&gt; Tôi nghĩ chúng ta đã bao phủ phần lớn đồ họa biểu tượng trong dự án trình duyệt, tuy nhiên chúng ta cũng có vài hình ảnh (tôi đặc biệt nhớ trình hướng dẫn khởi đầu bây giờ) cần được thay thế bằng thứ gì đó, văn bản cũng vậy. Ngoài ra tuần rồi cho thấy mất khoảng 1–2 ngày (tối đa 48 giờ) để chúng tôi phản ứng với một vấn đề bảo mật (tức là, từ lúc tôi có thời gian cho đến khi nó được dựng xong) 20:34:05 &lt;meeh&gt; tài liệu cho nhà phát triển có lẽ đủ dùng một thời gian, tài liệu cho người dùng sắp xong, cố gắng không “mượn” quá nhiều từ các nơi như mozilla và tương tự trong nỗ lực này. Cách tiếp cận của chúng tôi với các chỉnh sửa trên nhánh fork là đặt phần lớn logic và tính năng vào i2pbutton - và chỉ làm những gì thật sự cần trong nguồn firefox, và cho đến nay có vẻ hoạt động tốt. Điều này cũng bao gồm dịch thuật vì firefox  20:34:05 &lt;meeh&gt; cung cấp phần của họ nên thứ còn lại cần dịch chỉ là các chuỗi riêng của i2p 20:35:01 &lt;zzz&gt; ok cảm ơn cập nhật. Còn gì cho mục 4) không? 20:35:07 &lt;zzz&gt; có câu hỏi nào về trình duyệt không? 20:35:16 &lt;meeh&gt; ý tưởng về việc chuyển sang bản ESR mới là ... khá tích cực, ý là, tôi khá không chắc có thể làm tự động, tuy nhiên vài chỗ cần vá một hai patch thì giờ tôi đã quen thuộc khá tốt 20:35:56 &lt;meeh&gt; bản phát hành tiếp theo chắc sẽ không quá lâu, còn phụ thuộc một chút vào việc đội muốn thúc đẩy tiến độ trong những tuần tới đến đâu 20:36:35 &lt;zzz&gt; đúng, chúng ta phải cân nhắc ưu tiên. Tôi nghĩ chúng ta đang học thêm về mức độ công sức cần bỏ ra để làm việc này một cách thực sự 20:36:46 &lt;zzz&gt; còn gì cho mục 4) không? 20:36:50 &lt;meeh&gt; Tôi thật sự không có lịch trình cho việc đó ngoài lúc một số tính năng mới/hiện tại hoàn thành hơn, và/hoặc có bản vá bảo mật phát hành cho Android 20:36:53 &lt;meeh&gt; ffirefox** 20:38:10 &lt;zzz&gt; còn gì cho mục 4) không? 20:39:05 &lt;zzz&gt; còn gì khác cho cuộc họp không? 20:39:54 &lt;zzz&gt; cảm ơn mọi người 20:40:01 * zzz *bafs* cuộc họp kết thúc </div>
