---
title: "Cuộc họp các nhà phát triển I2P - ngày 04 tháng 6 năm 2019"
date: 2019-06-04
author: "zzz"
description: "Biên bản cuộc họp phát triển I2P ngày 04 tháng 6 năm 2019."
categories: ["meeting"]
---

## Tóm tắt nhanh

<p class="attendees-inline"><strong>Có mặt:</strong> echelon, eyedeekay, zlatinb, zzz</p>

## Nhật ký cuộc họp

<div class="irc-log"> 20:00:14 &lt;zzz&gt; 0) Chào 20:00:16 &lt;zzz&gt; chào 20:00:43 &lt;zzz&gt; 1) Tình trạng phát hành 0.9.40 các hạng mục còn lại (meeh, mhatta, nextloop, str4d) 20:00:43 &lt;zzz&gt; 2) Tình trạng phát hành i2pbote-android đã được khắc phục (meeh) 20:00:43 &lt;zzz&gt; 3) Tình trạng phát triển 0.9.41 (zzz) 20:00:43 &lt;zzz&gt; 4) Tình trạng LS2 (zzz) 20:00:43 &lt;zzz&gt; 5) Tình trạng dự án I2P Browser "labs" (meeh) 20:00:43 &lt;zzz&gt; 6) Tình trạng scrum (zlatinb) 20:01:03 &lt;zzz&gt; 1) Tình trạng phát hành 0.9.40 các hạng mục còn lại (meeh, mhatta, nextloop, str4d) 20:01:28 &lt;zzz&gt; Tôi tin rằng Debian/Ubuntu và f-droid chính thức là còn lại? 20:01:41 &lt;zzz&gt; Tôi đã nhận phản hồi từ mhatta, nhưng anh ấy không hứa hẹn gì 20:02:04 &lt;zzz&gt; Tôi đã liên hệ với những người Debian khác để xem có ai khác làm được không, vẫn chưa có gì 20:02:10 &lt;zzz&gt; nextloop bạn có cập nhật nào cho chúng tôi không? 20:02:53 &lt;eche|on&gt; tôi đã build bản thử nghiệm cho Debian Buster và Stretch trên echelon.i2p/update/ 20:02:57 &lt;zzz&gt; còn gì nữa ở mục 1) không? 20:03:29 &lt;zzz&gt; 2) Tình trạng phát hành i2pbote-android đã được khắc phục (meeh) 20:03:40 &lt;zzz&gt; mikalv, bạn có cập nhật nào về bote cho chúng tôi không? 20:04:52 &lt;zzz&gt; Tôi tin là chúng ta đã phát hành bote và nó hoạt động với mọi người 20:04:58 &lt;zzz&gt; còn gì nữa ở mục 2) không? 20:05:16 &lt;eyedeekay&gt; Không có gì từ tôi 20:05:30 &lt;zzz&gt; 3) Tình trạng phát triển 0.9.41 (zzz) 20:05:45 &lt;zzz&gt; ok, chúng ta đã đi quá nửa chu kỳ phát triển .41 một chút và mọi thứ đang diễn ra tốt 20:06:06 &lt;zzz&gt; tính năng lớn là cơ chế xác thực theo từng máy khách cho LS2 được mã hóa 20:06:19 &lt;zzz&gt; chúng tôi cũng đã sửa một lỗi trong xử lý thông điệp lớn mà tôi nghĩ sẽ giúp bote hoạt động tốt hơn 20:06:55 &lt;eche|on&gt; chúng ta sẽ xem, bản thử nghiệm đã có 20:06:56 &lt;zzz&gt; idk và tôi đang làm việc để tách các tệp clients.config và i2ptunnel.config, nhưng có vẻ như sẽ phải chờ đến .42 20:07:38 &lt;zzz&gt; để bote thấy được sự khác biệt, có lẽ nó phải được phát ra tới phần lớn mạng lưới, vì lỗi có thể gặp ở bất kỳ router nào trên đường đi 20:08:03 &lt;eche|on&gt; ừ 20:08:12 &lt;zzz&gt; bản phát hành dự kiến vào tuần đầu tháng Bảy 20:08:33 &lt;zzz&gt; còn gì nữa ở mục 3) không? 20:09:28 &lt;zzz&gt; 4) Tình trạng LS2 (zzz) 20:09:58 &lt;zzz&gt; vẫn tiến triển mạnh. Tới giờ chúng tôi đã có 42 cuộc họp hàng tuần và chưa thấy điểm dừng, dù gần đây chúng tôi dành nhiều thời gian hơn cho cơ chế mã hóa mới (đề xuất 144) 20:10:19 &lt;zzz&gt; Tôi đã nhắc tới phần mã xác thực theo từng máy khách sẽ có trong 41. 20:10:54 &lt;zzz&gt; Phát triển garlic farm cho meta LS2 đã tạm dừng khoảng 3 tuần để ưu tiên mã xác thực máy khách, nhưng chúng tôi sẽ sớm quay lại 20:11:27 &lt;zzz&gt; Tôi đang tiếp tục chuyển các đặc tả từ phần đề xuất sang phần đặc tả chính trên website của chúng tôi 20:11:38 &lt;zzz&gt; khi chúng tôi triển khai và kiểm thử xong 20:11:52 &lt;zzz&gt; cuộc họp của chúng tôi vẫn là 6:30 PM UTC các thứ Hai trên #ls2 20:12:11 &lt;zzz&gt; còn gì nữa ở mục 4) không? 20:13:04 &lt;zzz&gt; 5) Tình trạng dự án I2P Browser "labs" (mikalv) 20:13:15 &lt;zzz&gt; mikalv, trình duyệt I2P tiến triển thế nào? 20:14:08 &lt;zzz&gt; Tôi biết một bản beta mới đã phát hành và đang được thử nghiệm, nhưng với một số người thì nó hoàn toàn không hoạt động? 20:15:04 &lt;zzz&gt; cũng có yêu cầu bổ sung tài liệu trên trang tải về lab của chúng tôi, và anh ấy nói sẽ sớm làm việc đó, nên hãy để mắt theo dõi 20:15:17 &lt;zzz&gt; ok, tôi đoán mikalv không có mặt, còn gì nữa ở mục 5) không? 20:16:08 &lt;zzz&gt; 6) Tình trạng scrum (zlatinb) 20:16:13 &lt;zzz&gt; mời zlatinb  20:16:42 &lt;zlatinb&gt; Hi hãy làm như thường lệ - nói 1) bạn đã làm gì từ lần scrum trước 2) bạn dự định làm gì trong tháng tới 3) nếu bạn có vướng mắc hoặc cần giúp đỡ 20:16:46 &lt;zlatinb&gt; khi xong thì kết thúc bằng EOT 20:17:08 &lt;zlatinb&gt; tôi: 1) một chút garlic farm, không nhiều thứ khác 2) hy vọng làm thêm garlic farm 3) không có vướng mắc 20:17:09 &lt;zlatinb&gt; EOT 20:17:17 &lt;eche|on&gt; làm như mọi khi, giữ máy chủ hoạt động, cứ thế tiếp tục, không có vướng mắc, eot 20:17:30 &lt;zzz&gt; 1) garlic farm, LS2, và xác thực theo từng máy khách; sửa lỗi 20:18:10 &lt;zzz&gt; 2) garlic farm, sửa lỗi, GMP 6.1.2, tách tệp cấu hình, chuẩn bị cho phát hành 0.9.41 20:18:18 &lt;eyedeekay&gt; Tách cấu hình i2ptunnel và viết tài liệu/blog, 2) làm thêm việc đó 3) không có vướng mắc eot 20:18:32 &lt;zzz&gt; 3) không có vướng mắc, EOT 20:18:44 &lt;zlatinb&gt; ok tôi nghĩ vậy là tất cả mọi người rồi, cảm ơn 20:19:04 &lt;zzz&gt; ok, nhanh phết, chúng ta ngày càng hiệu quả hơn! 20:19:18 &lt;zzz&gt; còn gì nữa cho cuộc họp hôm nay không? 20:20:15 &lt;zzz&gt; ồ, và chúc mừng eyedeekay đã ký thỏa thuận dev và được cấp quyền checkin mtn! mặc dù anh ấy đã làm được khá nhiều cho chúng ta trong vài tháng qua, giờ thì anh ấy có thể gây 'tổn hại' nhanh hơn nhiều! 20:20:37 &lt;eyedeekay&gt; :-D 20:20:38 &lt;zzz&gt; mong sớm có eyedeekay trực tiếp làm trên mã nguồn 20:21:07 * zzz tìm cái baffer để vung vào bạn 20:22:01 * zzz *bafs* cuộc họp kết thúc </div>
