---
title: "Cuộc họp nhà phát triển I2P - 06 tháng 10 năm 2020"
date: 2020-10-06
author: "i2p"
description: "Biên bản cuộc họp phát triển I2P ngày 06 tháng 10 năm 2020."
categories: ["meeting"]
---

## Tóm tắt nhanh

<p class="attendees-inline"><strong>Có mặt:</strong> eyedeekay, orignal, zzz</p>

## Nhật ký cuộc họp

<div class="irc-log"> (04:00:04 PM) eyedeekay: Xin chào mọi người và chào mừng đến với Cuộc họp Cộng đồng I2P tháng Mười. (04:00:04 PM) eyedeekay: Trong chương trình nghị sự hôm nay có: (04:00:04 PM) eyedeekay: 1) Chào (04:00:04 PM) eyedeekay: 2) phát hành 0.9.48 (zzz) (04:00:04 PM) eyedeekay: 3) Cập nhật tiến độ Git (idk) (04:00:04 PM) eyedeekay: 4) Cập nhật Nhóm UI / OTF (idk) (04:00:04 PM) eyedeekay: 5) Cập nhật Android (idk) (04:00:17 PM) eyedeekay: Chào mọi người, ai đang có mặt? (04:00:25 PM) orignal: chào (04:00:29 PM) eyedeekay: Chào orignal (04:00:33 PM) zzz: xin chào (04:00:39 PM) eyedeekay: Chào zzz (04:01:14 PM) eyedeekay: Còn ai nữa không? (04:01:53 PM) eyedeekay: Được rồi, chuyển sang mục 2 (04:02:14 PM) eyedeekay: Gần đây tôi thấy zzz làm khá nhiều việc; về phần mình, kế hoạch duy nhất bên trong router cho bản phát hành 0.9.48 là rekeyOnIdle. Phần lớn kế hoạch cho đợt phát hành này sẽ liên quan đến việc hoàn tất 2 giai đoạn tiếp theo của quá trình di chuyển sang git, và các thay đổi đối với i2p.www mà tôi sẽ trình bày ở mục 4). (04:02:45 PM) zzz: Tôi nghĩ là chúng ta đã đi được 5 tuần trong chu kỳ. Mọi việc diễn ra tốt. (04:03:14 PM) zzz: orignal và tôi đang làm việc để cải thiện việc xây dựng tunnel (đề xuất 152), và đã bắt đầu đưa một phần mã đó vào. (04:03:29 PM) zzz: Nghiên cứu SSU2 tiến triển chậm, và chắc chắn sẽ không có mã nào trong .48 (04:03:50 PM) zzz: Cho đến nay có 7500 dòng diff trong bản phát hành, cũng khá điển hình. (04:04:08 PM) zzz: Mục tiêu là giữa đến cuối tháng 11 cho bản phát hành .48, có lẽ chúng ta sẽ sớm ấn định ngày. (04:04:18 PM) zzz: EOT (04:04:44 PM) eyedeekay: Cảm ơn zzz rất nhiều (04:05:14 PM) eyedeekay: Cũng cảm ơn vì các cập nhật diễn đàn thường xuyên, điều đó giúp một số tiến triển của bạn dễ nắm bắt và giải thích cho người khác hơn. (04:05:43 PM) eyedeekay: Chuyển sang mục 3) (04:06:03 PM) eyedeekay: Chúng ta đang ở giai đoạn ba của việc di chuyển sang git. (04:06:08 PM) eyedeekay: i2p.www đã được chuyển. Trong tất cả các dự án, nó phụ thuộc vào mtn nhiều nhất. (04:06:14 PM) eyedeekay: i2p.firefox cũng đã được chuyển. (04:06:22 PM) eyedeekay: Chúng tôi sẽ chuyển i2p.newsxml vào tối thứ Năm, lúc 18.00 UTC. (04:06:32 PM) eyedeekay: Sau đó tôi sẽ liên hệ với zzz về việc chuyển zzzot hoặc snark-rpc tiếp theo. (04:06:37 PM) eyedeekay: Các kho mà đồng bộ mtn đã bị vô hiệu hóa thì được giữ đồng bộ giữa github và gitlab. (04:06:44 PM) eyedeekay: Hiện chúng tôi đang đi theo lộ trình ổn định: cứ một repo được chuyển xong là bắt đầu repo tiếp theo. (04:06:58 PM) eyedeekay: EOT (04:08:23 PM) eyedeekay: Có câu hỏi nào về Git không? (04:09:06 PM) eyedeekay: Timeout 1m (04:10:16 PM) eyedeekay: Được rồi, sang mục 4) (04:11:20 PM) eyedeekay: Công ty thiết kế do OTF thuê đã tạo ra một hướng dẫn phong cách được sửa đổi. Bản hướng dẫn mới “linh hoạt” hơn đôi chút so với bản cũ, đồng thời khuyến khích chúng ta đạt được một mức độ nhất quán nội bộ. (04:11:20 PM) eyedeekay: Nó nằm ở đây: https://uracreative.github.io/i2p-styleguide/. Bài viết kêu gọi cộng đồng góp ý về các khuyến nghị phong cách, nên áp dụng cái nào và cách áp dụng ra sao, ở đây: http://i2pforum.i2p/viewtopic.php?f=21&t=986&sid=bbca7a971055b8449737ba038ebbfa49 (04:11:20 PM) eyedeekay: Khó khăn khi triển khai các khuyến nghị thiết kế xuất phát từ thực tế là các thay đổi thực hiện dở dang thường kém bắt mắt; ví dụ hãy xem vấn đề biểu tượng gần đây trong I2PSnark. (04:12:26 PM) eyedeekay: Tuy nhiên, đó chỉ chiếm 1/2 lời khuyên mà chúng tôi nhận được (04:13:01 PM) eyedeekay: Phát hiện quan trọng nhất về cải tiến mà chúng tôi có thể thực hiện, do các chương trình do OTF tài trợ và do Ura Design cùng Simsec thực hiện, là tồn tại một vấn đề tổng thể trong việc onboarding (hướng dẫn ban đầu/giới thiệu) người tham gia mới thuộc mọi loại. (04:13:16 PM) eyedeekay: Chúng tôi coi đây là ưu tiên. Các giai đoạn đầu để cải thiện sẽ diễn ra chủ yếu trong i2p.www (04:13:19 PM) eyedeekay: Một trong những câu hỏi thường gặp nhất là “I2P dành cho ai.” (04:13:42 PM) eyedeekay: Rõ ràng không chỉ những người làm thiết kế/tính dễ dùng mới đặt câu hỏi đó (04:13:52 PM) eyedeekay: Vì vậy chúng tôi đã xác định các “kiểu” người tham gia, bao gồm người dùng, người vận hành dịch vụ, nhà phát triển ứng dụng, nhà phát triển router. (04:13:52 PM) eyedeekay: Chúng tôi có rất nhiều câu trả lời cho câu hỏi đó, nhưng một mẫu số chung thường thấy là: dễ nói “Ứng dụng” I2P dành cho ai hơn. (04:14:07 PM) eyedeekay: Vì thế chúng tôi muốn người dùng bắt đầu sử dụng ứng dụng nhanh hơn và dễ dàng hơn. Việc thay đổi các luồng này được gọi là “Kiến trúc Thông tin” (Information Architecture). (04:14:07 PM) eyedeekay: Để làm được điều này, chúng tôi sẽ cần tạo ra: (04:14:07 PM) eyedeekay:  - Hướng dẫn cài đặt trên Windows bao gồm việc cài một phiên bản Java đã biết là hoạt động với I2P. (04:14:07 PM) eyedeekay:  - Các trang trên website giải thích về các ứng dụng đi kèm với Java I2P router. (04:14:07 PM) eyedeekay:  - Đưa I2P in Private Browsing webextension vào gói hồ sơ I2P trên Windows (04:14:07 PM) eyedeekay:  - Đề xuất và hướng dẫn về một client IRC. (04:14:07 PM) eyedeekay:  - Các hướng dẫn lưu trữ dịch vụ hạng nhất(Như hướng dẫn cho Gitlab), dành cho người vận hành mới, bao gồm viết lại Hướng dẫn Dịch vụ Reseed. Cũng dự kiến có hướng dẫn lưu trữ NextCloud và IRC. (04:14:07 PM) eyedeekay:  - Tái tổ chức trang chủ và menu điều hướng cấp cao xoay quanh người dùng. (04:14:44 PM) eyedeekay: Xin lỗi vì đã trình bày hơi dài dòng, nhưng xin mọi người cứ từ từ; tôi muốn bảo đảm mang đến một cập nhật đầy đủ. (04:17:14 PM) eyedeekay: EOT. Có câu hỏi nào không? (04:17:26 PM) zzz: Công việc do OTF tài trợ đã hoàn tất chưa? Họ hoàn thành khi nào? Bản hướng dẫn phong cách đã sửa có từ khi nào? (04:19:20 PM) eyedeekay: OTF đã trả tiền cho công ty thiết kế, và họ hoàn thành vào tháng trước. Chờ tôi kiểm tra lịch sử một chút (04:19:56 PM) eyedeekay: Ngày 8 tháng 8 (04:20:10 PM) zzz: Ý tôi là, làm sao chúng ta có thể cải thiện quy trình để tình trạng và kết quả của các công việc được tài trợ thực sự được truyền đạt đến cộng đồng một cách kịp thời? (04:21:07 PM) eyedeekay: Thông thường giải pháp là tôi giữ liên lạc với một người nào đó. Trong trường hợp này, “người nào đó” có lẽ nên là việc tôi thực hiện các cập nhật định kỳ lên i2pforums.i2p (04:22:38 PM) zzz: Ừ. Chỉ là rất kỳ lạ khi một dự án được tài trợ, đưa ra khuyến nghị cho nhà phát triển, lại không được thông báo cho các nhà phát triển trong suốt hai tháng. (04:23:06 PM) zzz: Vậy nên nếu sau này chúng ta lại thực hiện việc này, đó sẽ là một chủ đề thảo luận để cải tiến quy trình. (04:23:14 PM) zzz: cảm ơn vì báo cáo (04:23:35 PM) eyedeekay: Chỉ cố gắng hết sức để giải quyết vấn đề thôi :) (04:23:39 PM) eyedeekay: Và điều đó đưa chúng ta đến mục 5) (04:24:46 PM) eyedeekay: Tôi hiện là quản trị viên của tất cả các máy chủ nơi chúng ta cung cấp ứng dụng Android để tải xuống, vì quản trị viên còn lại không phản hồi. (04:24:51 PM) eyedeekay: Cuối cùng tôi đã liên lạc được với quản trị viên kia, và anh ấy đã đồng ý làm dự phòng. (04:24:59 PM) eyedeekay: Kế hoạch sắp tới là tôi sẽ tải lên GPlay và F-Droid của chúng ta vào cùng ngày phát hành các gói Debian. (04:25:03 PM) eyedeekay: Điều này có nghĩa là F-Droid của chúng ta sẽ có sẵn cùng ngày các gói Debian được tải lên. GPlay vẫn sẽ bị trễ khoảng 1–6 ngày, tôi không thể làm gì nhiều với việc đó. (04:25:29 PM) eyedeekay: Điều này cũng có nghĩa là bây giờ tôi là admin của download.i2p2.de, vì vậy tôi cũng có thể xử lý phần đó. Về cơ bản tôi có thể sửa mọi thứ trừ trac. (04:27:09 PM) eyedeekay: EOT (04:28:15 PM) eyedeekay: Ồ, đó là điều tôi quên. Tôi *không* phụ trách việc tải lên kho cộng đồng F-Droid. Việc đó vẫn do nextloop phụ trách. (04:30:21 PM) eyedeekay: Có ai muốn bổ sung điều gì, muốn đưa vào chương trình họp, hoặc có câu hỏi nào về những gì chúng ta đã bàn chưa? (04:31:02 PM) eyedeekay: timeout 1m (04:31:13 PM) zzz: nhắc nhở (lần nữa) - đưa cuộc họp tháng 8 lên website (04:32:00 PM) eyedeekay: Tôi tưởng là tôi đã làm rồi? Được, tôi sẽ thêm nó ngay sau khi chúng ta xong </div>
