---
title: "Cuộc họp các nhà phát triển I2P - 05 tháng 5, 2020"
date: 2020-05-05
author: "eyedeekay"
description: "Bản ghi cuộc họp phát triển I2P ngày 05 tháng 05 năm 2020."
categories: ["meeting"]
---

## Tóm tắt nhanh

<p class="attendees-inline"><strong>Có mặt:</strong> echelon, eyedeekay, zlatinb, zzz</p>

## Nhật ký cuộc họp

<div class="irc-log"> 22:00:09 &lt;eyedeekay&gt; Chào mọi người, chào mừng đến buổi họp cho thứ Ba đầu tiên của tháng, và cũng là buổi họp cuối cùng trước khi phát hành 0.9.46. Còn ai đang tham dự? 22:00:27 &lt;zzz&gt; chào 22:00:28 &lt;zlatinb&gt; chào 22:01:02 &lt;eyedeekay&gt; 0) Chào  22:01:02 &lt;eyedeekay&gt; 1) tình trạng/phát hành 0.9.46  22:01:03 &lt;eyedeekay&gt; 2) tình trạng di chuyển sang git  22:01:03 &lt;eyedeekay&gt; 3) reseeds (máy chủ reseed) 22:01:03 &lt;eyedeekay&gt; 4) khác 22:03:07 &lt;eyedeekay&gt; Đây là buổi họp IRC cuối cùng trước khi phát hành 0.9.46, giai đoạn đóng băng thẻ (tag freeze) sẽ diễn ra trong khoảng một tuần nữa nên các chuỗi dịch phải hoàn thành trước thời điểm đó. Bất kỳ thay đổi nào còn lại phải được gửi trước hạn chót cuối cùng vào ngày 22 tháng này. 22:03:58 &lt;eyedeekay&gt; Chúng ta đang đúng tiến độ để phát hành đúng hạn, theo như tôi biết. 22:04:15 &lt;eyedeekay&gt; Về phần tôi, trong chu kỳ 0.9.46, tôi tiếp tục các thay đổi về tổ chức, giao diện và thẩm mỹ cho các ứng dụng, chủ yếu tập trung vào i2ptunnel. Tôi cũng đang làm một thiết lập xoay vòng tunnel cho i2ptunnel, tôi sẽ sớm sẵn sàng check-in. Tôi nghi ngờ rằng mình sẽ không kịp hoàn thành phân bổ tunnel động cho i2ptunnel trước 0.9.46. 22:04:21 &lt;eyedeekay&gt; Có ai có gì bổ sung không? 22:04:38 &lt;zzz&gt; có 22:04:52 &lt;zzz&gt; hai hạng mục tiêu đề, cải tiến streaming và hoàn tất ratchet, đã xong 22:05:01 &lt;eyedeekay&gt; Tuyệt! 22:05:03 &lt;zzz&gt; việc thử nghiệm ratchet với i2pd đang diễn ra tốt đẹp 22:05:08 &lt;zzz&gt; các báo cáo ban đầu về streaming khá tốt 22:05:17 &lt;zzz&gt; chúng tôi sẽ tiếp tục tinh chỉnh cho đến sát thời điểm phát hành 22:05:28 &lt;zzz&gt; Hiện tôi chủ yếu tập trung vào sửa lỗi, khắp nơi 22:05:55 &lt;zzz&gt; có lẽ sẽ kịp phát hành vào đầu tuần của ngày 25 22:05:57 &lt;zzz&gt; eot 22:06:05 &lt;eyedeekay&gt; Rất tốt. Đối với những người theo dõi trên #ls2, điều này rất đáng hào hứng để theo dõi. 22:06:22 &lt;eyedeekay&gt; zlatinb, phía bạn có gì không? 22:07:29 &lt;zlatinb&gt; chỉ là rất nhiều công việc về streaming, hoặc sẽ tiếp tục hoặc được áp dụng cho SSU trong 47 22:07:52 &lt;eyedeekay&gt; Tốt, vậy chuyển sang 2) 22:08:14 &lt;eyedeekay&gt; 2) tình trạng di chuyển sang git 22:08:14 &lt;eyedeekay&gt; Git đã được chuẩn bị cho sử dụng chung, nó đã được chuyển vào một trung tâm dữ liệu, phần cứng nhanh hơn, và kết nối nhanh hơn. Thiết lập cho một git i2ptunnel mới về cơ bản đã được quyết định, nhưng chưa được check-in. Những người đăng ký gitlab mới sẽ được trình bày một điều khoản dịch vụ cơ bản. Nếu họ không thể tuân thủ các TOS đó, tùy chọn tự lưu trữ dịch vụ git được nêu rõ ràng. Nó có sao lưu, và có cả HTTPS và .oni 22:08:14 &lt;eyedeekay&gt; o support gittorrent vẫn đang tiếp diễn, cũng như việc di chuyển các vé (ticket) của trac. Chừng nào chúng ta còn tiếp tục dùng trac cho vấn đề (issues) vào thời điểm hiện tại, tôi tin Git đã sẵn sàng cho sử dụng toàn thời gian nếu chúng ta chuyển sau bản phát hành này. 22:10:16 &lt;eyedeekay&gt; lịch sử mtn vẫn là một điểm vướng đối với vài kho lưu trữ thú vị 22:15:23 &lt;eyedeekay&gt; Rất xin lỗi, pidgin của tôi bị crash. 22:15:23 &lt;eyedeekay&gt; Chúng ta đang nói đến đâu rồi? 22:15:38 &lt;zzz&gt; "mtn history remains..." 22:20:14 &lt;eyedeekay&gt; Cảm ơn zzz. 22:21:03 &lt;eyedeekay&gt; Tôi không nghĩ mình còn gì nhiều để nói về git từ phía tôi. Nếu không ai có ý kiến thêm, chúng ta có thể chuyển sang reseeds 22:21:03 &lt;eyedeekay&gt; timeout 1 phút 22:21:03 &lt;eyedeekay&gt; À đúng rồi tôi chưa nhắc URL HTTPS. Git của chúng tôi có thể truy cập tại i2pgit.org 22:21:05 &lt;eyedeekay&gt; Chuyển tiếp, chủ đề 3) reseeds 22:21:05 &lt;eyedeekay&gt; zzz bạn có lời 22:21:18 &lt;zzz&gt; chờ đã 22:21:25 &lt;eyedeekay&gt; OK 22:21:31 &lt;zzz&gt; tôi có thể xin cơ hội bổ sung vài ý về mục 2) không? 22:21:37 &lt;eyedeekay&gt; Được chứ 22:21:51 &lt;zzz&gt; cảm ơn 22:22:11 &lt;zzz&gt; đầu tiên, tôi đang dần thạo hơn với git và gitlab, và cuối tuần này tôi đã gửi 3 MR cho muwire 22:22:21 &lt;zzz&gt; hai cái diễn ra tốt, một cái thì không bằng, nhưng chúng tôi đang học hỏi 22:22:30 &lt;zzz&gt; cảm thấy thoải mái hơn nhiều 22:22:52 &lt;zzz&gt; thứ hai: như tôi nghĩ đã nói ở cuộc họp trước, chúng ta sẽ được lợi rất nhiều nếu có một kế hoạch và lịch trình cho việc di chuyển 22:23:00 &lt;zzz&gt; tôi không nghĩ là có cái nào được đăng ở đâu cả 22:23:23 &lt;zzz&gt; đặc biệt là nhánh nào khi nào, v.v. 22:23:23 &lt;zzz&gt; eot 22:27:42 &lt;eyedeekay&gt; Ôi trời, cái đó đã không lên chuỗi thảo luận. Chúng tôi đã bàn về một lịch trình bao gồm việc chuyển những thứ không phải i2p.i2p sang git trước khi chuyển chính i2p.i2p. Điều đó cần được công bố trước khi chúng ta hoàn tất việc chuyển đổi. Tôi sẽ đăng nó tối nay. Cảm ơn zzz đã nhắc và đã cho git một cơ hội. 22:27:42 &lt;eyedeekay&gt; Còn gì về mục 2) từ ai nữa không? 22:28:58 &lt;eyedeekay&gt; Được rồi vậy 3) reseeds 22:29:04 &lt;zzz&gt; cảm ơn 22:29:16 &lt;zzz&gt; Tôi muốn đưa ra lời kêu gọi khẩn cấp có thêm reseeds 22:29:33 &lt;zzz&gt; meeh vận hành 3 trong số 10 cái của chúng ta, và cả 3 đã ngưng hoạt động khoảng hai tuần. Một cái đã quay lại. 22:29:43 &lt;zzz&gt; và hai cái còn lại vẫn đang down, vì các lý do khác nhau 22:29:52 &lt;zzz&gt; anh ấy không phản hồi 22:30:12 &lt;zzz&gt; đó không phải là tình hình tốt. Nếu chúng vẫn còn down trong 2 tuần nữa tôi sẽ gỡ chúng trước khi phát hành 22:30:16 &lt;zzz&gt; và chúng ta sẽ còn 7 hoặc 8 22:30:39 &lt;zzz&gt; reseeds bị down dẫn đến trải nghiệm tệ hại cho người dùng mới, điều đó là không thể chấp nhận 22:31:12 &lt;zzz&gt; bất cứ ai muốn vận hành một cái, xin liên hệ với tôi 22:31:24 &lt;fug&gt; Hãy làm cho việc vận hành reseeds dễ hơn, thì mọi người sẽ chạy chúng 22:31:26 &lt;zzz&gt; sẽ thật hay nếu có một cái từ biglybt hoặc các tổ chức lân cận i2p khác 22:31:45 &lt;zzz&gt; chắc chắn rồi, luôn có thể tốt hơn 22:32:08 &lt;zzz&gt; không may là người quản lý reseeds và phần mềm của chúng ta đã biến mất từ năm ngoái, nên mảng đó cũng đang thiếu nhân sự 22:32:11 &lt;eyedeekay&gt; fug thế nào thì được coi là dễ hơn? Đó sẽ là việc của tôi, tôi là người làm Go, tôi rất vui được dockerize nó hoặc làm cho nó có thể checkinstall hoặc có thể go get hay gì cũng được. 22:32:16 &lt;zzz&gt; EOT 22:32:44 &lt;zzz&gt; plugin reseed anh ấy cũng bỏ lại dang dở 22:32:47 &lt;fug&gt; eyedeekay: docker image sẽ tốt 22:33:03 &lt;eyedeekay&gt; Tuyệt, tôi sẽ đăng ở đây trong một hai ngày. 22:33:29 &lt;fug&gt; nhưng một thứ như một ứng dụng đơn giản, đơn lẻ có thể làm việc reseeding với rất ít hoặc không cần thiết lập thì còn tốt hơn 22:35:50 &lt;eyedeekay&gt; Đó khá gần với thứ mà Go reseed đang là, dù tôi thừa nhận có vài chỗ còn thô. Tôi sẽ bắt đầu với Docker. 22:36:01 &lt;eyedeekay&gt; Còn gì ở mục 3) không? 22:36:23 &lt;zzz&gt; không. cảm ơn đã đưa nó vào chương trình nghị sự 22:36:48 &lt;eyedeekay&gt; Không có chi, không vấn đề. 4) khác 22:39:29 &lt;eyedeekay&gt; Tôi muốn cảm ơn dr|zed vì đã đóng góp CSS cải tiến cho các trang web cá nhân của tôi, tôi rất trân trọng sự trau chuốt đã được đặt vào đó. Tôi cũng đã nhận được một chút lời khuyên về thiết kế cho WebExtension của mình. Có ai đang làm điều gì hay ho hoặc thú vị không? 22:40:53 &lt;eyedeekay&gt; (Chưa được nhắc đến ở nơi khác?) 22:42:04 &lt;eyedeekay&gt; timeout 1 phút 22:43:47 &lt;eyedeekay&gt; Nếu không ai còn gì để bổ sung, tôi sẽ tiến hành kết thúc buổi họp. 22:44:49 &lt;eyedeekay&gt; Được rồi *bafs*. Cảm ơn mọi người đã đến và đóng góp cho buổi họp, hẹn gặp lại trên IRC </div>
