---
title: "Cuộc họp nhà phát triển I2P - 04 tháng 2, 2020"
date: 2020-02-04
author: "zzz"
description: "Biên bản cuộc họp phát triển I2P ngày 04 tháng 02 năm 2020."
categories: ["meeting"]
---

## Tóm tắt nhanh

<p class="attendees-inline"><strong>Có mặt:</strong> echelon, eyedeekay, sadie, zlatinb, zzz</p>

## Nhật ký cuộc họp

<div class="irc-log"> 20:00:00 &lt;zzz&gt; 0) Chào 20:00:00 &lt;zzz&gt; 1) Tình trạng dự án I2P Browser (sadie, meeh, idk) 20:00:00 &lt;zzz&gt; 2) Trường hợp sử dụng / trạng thái Outproxy (proxy đi ra) (sadie) 20:00:00 &lt;zzz&gt; 3) Tình trạng phát triển 0.9.45 (zzz) 20:00:00 &lt;zzz&gt; 4) Tình trạng scrum (zlatinb) 20:00:04 &lt;zzz&gt; 0) Chào 20:00:06 &lt;zzz&gt; chào 20:00:19 &lt;zlatinb&gt; chào 20:00:29 &lt;zzz&gt; 1) Tình trạng dự án I2P Browser (sadie, meeh, idk) 20:00:51 &lt;zzz&gt; sadie, tình hình mới nhất của dự án trình duyệt là gì? 20:01:22 &lt;zzz&gt; hoặc, vì cô ấy không có ở đây, ai khác? 20:02:09 &lt;eyedeekay&gt; Chào 20:02:55 &lt;zzz&gt; eyedeekay, bạn có cập nhật tình trạng về dự án trình duyệt không? 20:03:22 &lt;eyedeekay&gt; Chúng tôi sắp phát hành bản phát hành cuối cùng của trình duyệt trong sáu tháng trước khi tạm dừng. Chúng tôi đã quyết định cần thông minh hơn nhiều về cách đóng gói cấu hình và xây dựng trình duyệt để dự án có thể bền vững; hiện tại nó đang tiêu tốn tài nguyên rất lớn. Một tuyên bố đầy đủ hơn sẽ được đăng trên trang web vào thời điểm phát hành trình duyệt. 20:04:11 &lt;zzz&gt; bản phát hành này sẽ là beta 8? nếu mình nhớ không nhầm (iirc) tại cuộc họp trước cách đây hai tháng, nó dự kiến sẽ ra trong vòng 3 ngày 20:04:58 &lt;eyedeekay&gt; Đúng vậy, đó là lý do nó sẽ tạm dừng. Cách chúng tôi đã làm đơn giản là không bền vững; cần khám phá các lựa chọn khác để chúng tôi phải làm ít việc hơn chỉ để theo kịp các bản phát hành Firefox. 20:05:27 &lt;zzz&gt; ok. chào mừng sadie_, bạn có gì muốn bổ sung không? 20:05:44 &lt;sadie_&gt; không 20:06:05 &lt;zzz&gt; ai có bình luận hoặc câu hỏi nào về 1) trình duyệt ? 20:06:52 &lt;zzz&gt; còn gì nữa ở mục 1) ? 20:07:29 &lt;zzz&gt; 2) Trường hợp sử dụng / trạng thái Outproxy (sadie) 20:07:32 &lt;eyedeekay&gt; Chúng tôi sẽ cung cấp khuyến nghị về các quy trình thay thế để cấu hình trình duyệt. 20:07:47 &lt;zzz&gt; ok 20:08:04 &lt;zzz&gt; sadie_, vui lòng cho chúng tôi cập nhật về nghiên cứu outproxy 20:08:51 &lt;sadie_&gt; nghiên cứu outproxy đã bị hoãn trong những tháng vừa qua.  20:09:42 &lt;zzz&gt; ok, có dự kiến khi nào nó có thể khởi động lại không? 20:11:53 &lt;zzz&gt; ai có bình luận hoặc câu hỏi nào về 2) outproxy ? 20:12:20 &lt;sadie_&gt; nó không phải là ưu tiên cao trong tương lai gần, theo lộ trình.  20:12:40 &lt;eyedeekay&gt; Thực ra Meeh đã cải thiện hiệu năng outproxy đáng kể gần đây cho outproxy mặc định dùng chung tại false.i2p 20:13:11 &lt;zzz&gt; còn gì nữa ở mục 2) ? 20:14:04 &lt;zzz&gt; 3) Tình trạng phát triển 0.9.45 (zzz) 20:14:15 &lt;zzz&gt; phát triển đang diễn ra tốt 20:14:32 &lt;zzz&gt; cho đến giờ chúng tôi có 17K dòng diff, bao gồm một cập nhật lớn cho các chủ đề tối 20:14:38 &lt;zzz&gt; một số sửa lỗi cho chế độ ẩn 20:14:47 &lt;eche|on&gt; hy vọng điều đó sẽ giúp 20:15:16 &lt;zzz&gt; một số thay đổi biểu tượng, tomcat mới, jetty mới, trình phát xem trước HTML5 cho các tệp một phần trong i2psnark 20:15:52 &lt;zzz&gt; các mốc thời gian có trong /topic ở trên. đóng băng tag trong một tuần, hạn chót checkin trong 2 tuần rưỡi, phát hành trong 3 tuần 20:16:34 &lt;zzz&gt; Không hẳn thuộc .45, nhưng tôi có thể thông báo rằng chúng tôi đã có tiến triển tốt trong kiểm thử khả năng tương tác với i2pd trên đề xuất 144 (mã hóa mới) 20:16:59 &lt;zzz&gt; và chúng tôi đang tiếp tục xử lý lỗi và vấn đề ở cả hai phía, cũng như trong chính đề xuất 20:17:27 &lt;zzz&gt; ai khác muốn nêu bật điều gì đã đưa vào .45, hoặc điều gì sẽ có không? 20:19:01 &lt;zzz&gt; còn gì nữa ở mục 3) ? câu hỏi hoặc bình luận? 20:19:22 &lt;eche|on&gt; không 20:20:02 &lt;zzz&gt; 4) Tình trạng scrum (zlatinb) 20:20:08 &lt;zzz&gt; mời zlatinb  20:20:15 &lt;zlatinb&gt; Chào.  Ngắn gọn: 1) bạn đã làm gì kể từ cuộc họp trước 2) bạn dự định làm gì trong tháng tới 3) có trở ngại nào hoặc cần hỗ trợ không.  Hãy nói EOT khi xong 20:20:46 &lt;zlatinb&gt; tôi: 1) plugin MW  2) Làm thêm về plugin MW, việc viết lại SSU của jogger 3) không có trở ngại EOT 20:21:16 &lt;zzz&gt; 1) sửa lỗi, đề xuất 144, xem xét các bản vá của jogger và đề xuất; 2) tiếp tục như vậy, cộng phát hành .45; 3) không trở ngại EOT 20:21:54 &lt;eche|on&gt; không có gì đặc biệt, hỗ trợ máy chủ, http://wiki.i2p-projekt.i2p đang chạy và đang được điền nội dung, mọi thứ ổn 20:23:26 &lt;sadie_&gt; đang làm việc với idk để cải tiến tài liệu sau cài đặt, thu xếp thêm nghiên cứu Kiểm thử khả dụng , tiếp cận cộng đồng / chiến lược PR / kiểm thử các tiện ích mở rộng web của idk /  quy trình khám phá - hạ tầng bền bỉ, nghiên cứu tái định thương hiệu - tháng tới tiếp tục các việc tương tự 20:23:57 &lt;zlatinb&gt; còn ai nữa không?  T-1 phút đến khi kết thúc scrum 20:24:01 &lt;eyedeekay&gt; 1) Phần lớn công việc của tôi là chỉnh sửa đáng kể chủ đề tối mặc định để cải thiện khả năng đọc và khiến nó trông hiện đại, nhất quán hơn. Tôi cũng đã thêm tính năng và sửa lỗi trong webextension cho Firefox; giờ nó có khả năng nói chuyện với i2pcontrol và snark-rpc. Tôi cũng đã thiết lập eepSite cá nhân của mình và một tài nguyên git chung(một phiên bản gitlab tại git.idk.i2p) cho dự án. 2) Tôi sẽ làm việc trong  20:24:01 &lt;eyedeekay&gt;  quá trình di chuyển git. 3) không có trở ngại. 20:24:41 &lt;zlatinb&gt; cảm ơn, scrum.end 20:24:48 &lt;zzz&gt; ok cảm ơn zlatinb  20:25:07 &lt;zzz&gt; ai có câu hỏi, bình luận, hoặc chủ đề bổ sung nào cho cuộc họp không? 20:26:13 * zzz grabs the baffer 20:27:01 * zzz *bafs* the meeting closed </div>
