---
title: "Cuộc họp các nhà phát triển I2P - 01 tháng 9 năm 2020"
date: 2020-09-01
author: "i2p"
description: "Nhật ký cuộc họp phát triển của I2P ngày 01 tháng 9 năm 2020."
categories: ["meeting"]
---

## Tóm tắt nhanh

<p class="attendees-inline"><strong>Có mặt:</strong> eyedeekay, zlatinb, zzz</p>

## Nhật ký cuộc họp

<div class="irc-log"> (04:00:08 PM) eyedeekay: Xin chào mọi người, chào mừng đến với cuộc họp cộng đồng ngày 1 tháng 9: (04:00:08 PM) eyedeekay: 1) Chào (04:00:08 PM) eyedeekay: 2) phát hành 0.9.48 (04:00:08 PM) eyedeekay: 3) Cập nhật tiến độ Git (04:00:08 PM) eyedeekay: 4) Cập nhật tiến độ Android/Maven (04:00:08 PM) eyedeekay: 1) Chào (04:00:08 PM) eyedeekay: Chào mọi người, cảm ơn vì đã đến :) (04:00:24 PM) zlatinb: hi (04:00:31 PM) eyedeekay: chào zlatinb (04:00:40 PM) zzz: yo (04:00:45 PM) eyedeekay: chào zzz (04:01:00 PM) eyedeekay: Còn ai ở đây không? (04:01:23 PM) eyedeekay: echelon đi vắng hôm nay và sẽ không có mặt (04:01:53 PM) eyedeekay: 2) phát hành 0.9.48 (04:02:33 PM) eyedeekay: 0.9.47 đã phát hành tuần trước, chu kỳ mới vừa bắt đầu (04:03:15 PM) eyedeekay: zzz đã đăng bản đề xuất cho ECIES router identities sáng nay, xin mọi người nếu có thể dành thời gian đọc và góp ý (04:04:45 PM) eyedeekay: Có ai muốn nói gì cho chủ đề 2) không? (04:04:57 PM) zlatinb: Tôi sẽ cố gắng đưa một số công việc về SSU vào  (04:05:05 PM) zlatinb: đang chờ việc chuyển sang Git, tất nhiên (04:05:06 PM) zzz: chúng ta mới chỉ bắt đầu... (04:05:32 PM) zzz: Nhóm #ls2 dự định bắt đầu làm cả đề xuất ECIES routers và SSU2 trong thời gian này (04:05:57 PM) zzz: Tôi dự đoán khoảng một chu kỳ 3 tháng, phát hành vào tháng 11 (04:06:06 PM) zzz: EOT (04:06:14 PM) zlatinb: Tôi cũng muốn thấy có tiến triển về RED, dù tôi chưa chắc chính xác mình muốn thay đổi gì. Tôi sẽ phải làm một số thử nghiệm trên testnet trước khi quyết định. EOT (04:06:50 PM) eyedeekay: Cảm ơn zzz và zlatinb. (04:07:00 PM) zzz: eyedeekay, vui lòng cho chúng tôi (và nếu biết thì cả nhóm UI) kế hoạch của bạn cho 48 (04:08:12 PM) eyedeekay: Kế hoạch lớn của tôi là hoàn thiện tính an toàn luồng cho i2cp.rekeyOnIdle (04:08:41 PM) eyedeekay: và thêm UI cho I2P alternate destinations vào i2ptunnel và webextension (04:09:13 PM) eyedeekay: Nhưng hiện tại, ưu tiên của tôi là git và Android (04:09:14 PM) eyedeekay: EOT (04:09:36 PM) zzz: có thay đổi UI lớn nào được lên kế hoạch không? có thay đổi trang web nào không? có cập nhật gì về hợp đồng OTF/Ura không? (04:10:16 PM) eyedeekay: Ura không còn được OTF trả tiền nữa, nhưng một số người trong họ vẫn rất hào phóng đóng góp thời gian và chúng tôi vẫn giữ liên lạc (04:11:26 PM) eyedeekay: Không có thay đổi lớn trên toàn bộ bộ biểu tượng được lên kế hoạch, nhưng tôi dự định thêm menu có thể thu gọn và nút khởi động lại vào trang chính của i2ptunnel (04:12:26 PM) zzz: ok. không có cập nhật trong nhiều tháng, tôi hoàn toàn không rõ sản phẩm của hợp đồng OTF là gì và khi nào (nếu) nó có thể xuất hiện, vậy ở thời điểm này chúng ta có thể coi nó sẽ chết? hay sao? (04:13:18 PM) eyedeekay: Bumble rất tâm huyết với việc đưa các thay đổi vào và vẫn tiếp tục làm việc với chúng ta, tạm thời hãy coi nó vẫn còn (04:13:36 PM) zzz: "Bumble" là gì? (04:13:46 PM) eyedeekay: Bumble là một thành viên của đội Ura/SimSec (04:16:48 PM) eyedeekay: Vâng cô ấy có kế hoạch. (04:17:41 PM) zlatinb: Dù là gì đi nữa, tôi không thấy nó thành hiện thực nếu không có giao tiếp tích cực, lành mạnh với chúng ta ở đây. (04:19:22 PM) eyedeekay: Tôi chỉ có thể hỏi mà thôi. (04:19:35 PM) zlatinb: Cảm ơn. EOT (04:19:45 PM) eyedeekay: 3) Chuyển đổi sang Git (04:20:05 PM) eyedeekay: Lộ trình tuần này của tôi bao gồm ngừng sử dụng hoàn toàn i2p.www mtn (04:20:59 PM) eyedeekay: Vì vậy tôi đang thử nghiệm script triển khai đã chuyển đổi, script này kiểm tra các chỉnh sửa đối với các tệp dịch bằng mtn diff (04:21:33 PM) eyedeekay: Về cơ bản là sẵn sàng rồi, tôi chỉ muốn chắc chắn trước khi đẩy quá sớm và làm hỏng trang, ngoài ra tôi cần sự giúp đỡ của echelon ở phía bên kia (04:21:57 PM) eyedeekay: Sau đó, gần như ngay lập tức, tôi sẽ bắt đầu phần script và plugin còn lại. EOT. (04:22:03 PM) eyedeekay: Có câu hỏi nào không? (04:22:32 PM) zzz: như đã yêu cầu trong chủ đề trên diễn đàn của tôi, vui lòng thông báo trước 24 giờ trước khi dừng đồng bộ mtn cho mỗi nhánh đang hoạt động (04:22:44 PM) eyedeekay: Chắc chắn rồi, sẽ làm. (04:22:54 PM) zzz: và một thông báo nữa khi git đi vào hoạt động (04:23:18 PM) eyedeekay: Chắc chắn rồi (04:23:50 PM) eyedeekay: Còn gì nữa không? (04:24:49 PM) eyedeekay: 4) Cập nhật Maven/Android (04:26:25 PM) eyedeekay: Không có nhiều điều để nói ngoài việc tôi đang cố gắng phát hành chúng, bộ nộp đầu tiên của tôi đã không được phân phối đúng (04:26:58 PM) zlatinb: vấn đề cụ thể với mavenCentral là gì? (04:28:11 PM) eyedeekay: Tôi không biết, tôi đã mở một ticket với họ để nhờ trợ giúp nhưng mọi thứ trông ổn cho đến khi tôi thử chuyển chúng ra khỏi khu vực staging (04:28:56 PM) zlatinb: ừ, lạ (04:29:02 PM) zzz: ok, vậy là không có ETA (04:29:07 PM) eyedeekay: Ừ và tất cả đều hoạt động ngoại trừ một cái (04:30:20 PM) eyedeekay: Không có ETA. Sẽ làm việc cho đến khi sửa xong. (04:31:00 PM) eyedeekay: Đây là ưu tiên hiện tại của tôi, vì mọi người đều cần nó. (04:31:08 PM) eyedeekay: EOT. (04:32:24 PM) eyedeekay: Ai còn gì khác cho mục 4 không (04:33:09 PM) eyedeekay: OK chúng ta có một đề xuất phút chót từ orignal là chuyển các cuộc họp sang kênh khác, tôi sẽ gọi là 5) i2p-meetings (04:33:45 PM) eyedeekay: Tôi không thấy cần thiết lắm (04:34:15 PM) eyedeekay: Nhưng tôi sẵn sàng lắng nghe ý kiến của người khác về việc này? (04:34:48 PM) zlatinb: Điều này là do drama giữa anh ấy và echelon, và đến giờ cả hai bên đều không nhượng bộ. Tôi phản đối việc chuyển cuộc họp và thay vào đó khuyến khích các nhân vật chính tìm cách giải quyết. (04:35:31 PM) zzz: Tôi nghĩ mọi thứ tôi cần làm cho bản phát hành 47 đã xong (04:35:31 PM) zzz: về 5), vấn đề là echelon cứ tiếp tục cấm orignal ở đây; không quy lỗi cho ai, vấn đề tương tự có thể xảy ra ở bất kỳ kênh nào khác (04:36:56 PM) zzz: sẽ rất có giá trị nếu trưởng dev của impl router C++ hàng đầu được phép tham gia ở đây, cả trong cuộc họp lẫn lúc khác; điều đó có khả thi hay không thì tôi không biết (04:37:06 PM) eyedeekay: À tôi hiểu. Điều này cho tôi bức tranh rõ hơn về tình hình. (04:37:40 PM) eyedeekay: Xét theo đó thì tôi nghĩ chúng ta đều đồng ý, giữ chúng ở i2p-dev và tìm giải pháp về mặt xã hội? (04:38:14 PM) zlatinb: +1 (04:38:28 PM) eyedeekay: OK. Sẽ làm vậy. (04:38:29 PM) zzz: Tôi đã từ chối làm trung gian nhiều lần rồi. Có lẽ ai đó khác có thể thử, nếu không thì tùy vào hai người họ. (04:39:21 PM) eyedeekay: Tôi hiểu. (04:39:56 PM) zlatinb: ok tôi sẽ thử (04:40:01 PM) zlatinb: nhưng tôi sẽ cần giúp đỡ (04:40:15 PM) zlatinb: và không bên nào sẽ có được tất cả những gì họ muốn (04:40:48 PM) eyedeekay: zlatinb tôi sẽ làm những gì có thể để hỗ trợ bạn trong việc này. (04:41:12 PM) zlatinb: cảm ơn (04:41:32 PM) eyedeekay: zzz Tôi tin là bạn đúng, tất cả gói của bạn cho 0.9.47 đều đã lên (04:41:51 PM) zzz: :) (04:42:40 PM) eyedeekay: Còn ai có điều gì muốn nêu trong cuộc họp này không? (04:43:05 PM) eyedeekay: Nếu không thì tôi sẽ chạm timeout:2m (04:43:12 PM) anonymousmaybe: bạn có thể làm UI i2pconsole không dùng JavaScript không? nếu không thì vì sao? (04:43:23 PM) zzz: một mục 6) rất ngắn - vui lòng đưa log của hôm nay và tháng trước (và tháng trước nữa nếu bạn coi đó là cuộc họp thực sự, tôi không bao giờ chắc chắn) lên trang web (04:43:36 PM) zzz: EOT cho 6) (04:43:36 PM) eyedeekay: Sẽ làm zzz (04:44:04 PM) eyedeekay: anonymousmaybe Nó đã có thể chạy mà không cần Javascript, NoScript hoặc uMatrix sẽ làm được điều đó (04:44:29 PM) anonymousmaybe: ừ nhưng ý tôi là ở cấp độ mã thì nó vẫn còn đó (04:45:03 PM) anonymousmaybe: tự hỏi liệu bạn có thể thêm mục việc cần làm cho bản phát hành sau để loại bỏ js khỏi console không  (04:46:17 PM) eyedeekay: Tôi cho là có thể thêm một tùy chọn kiểu như không thêm các phần tử script src vào trang, nhưng tôi không chắc thấy nhiều ý nghĩa và nó đi ngược với ít nhất một vài mục tiêu UI. (04:46:43 PM) eyedeekay: Bạn có ticket trên trac cho việc đó không? (04:47:44 PM) eyedeekay: anonymousmaybe? (04:50:05 PM) anonymousmaybe: eyedeekay không (04:50:16 PM) anonymousmaybe: tôi có một chủ đề trên i2pforum  (04:50:21 PM) anonymousmaybe: nhưng không có ticket i2p (04:51:36 PM) eyedeekay: Vậy tôi sẽ sang forum và thảo luận với bạn ở đó trước đã. (04:52:25 PM) eyedeekay: Tôi không nói là không, nhưng tôi muốn nghe lý do của bạn trước khi hành động (04:52:32 PM) anonymousmaybe: https://i2pforum.net/viewtopic.php?f=13&t=537 (04:52:51 PM) eyedeekay: Cảm ơn rất nhiều :) (04:53:29 PM) anonymousmaybe: bạn cũng vậy :) (04:54:28 PM) eyedeekay: Nếu không còn gì nữa thì tôi sẽ kết thúc cuộc họp. Lần 1 (04:54:37 PM) eyedeekay: timeout:1m (04:55:50 PM) eyedeekay: Được rồi mọi người cảm ơn đã đến họp, hẹn gặp lại trên IRC </div>
