---
title: "Cuộc họp nhà phát triển I2P - 03 tháng Ba năm 2020"
date: 2020-03-03
author: "eyedeekay"
description: "Biên bản cuộc họp phát triển I2P ngày 03 tháng 03 năm 2020."
categories: ["meeting"]
---

## Tóm tắt nhanh

<p class="attendees-inline"><strong>Có mặt:</strong> echelon, eyedeekay, sadie, mikalv, zzz</p>

## Nhật ký cuộc họp

<div class="irc-log"> 20:59:49 &lt;eyedeekay&gt; Chào mọi người, còn khoảng một phút nữa đến giờ họp, ai đang có mặt? 20:00:33 &lt;eche|on&gt; Được rồi, đến giờ. Chào mừng đến cuộc họp phát triển trên IRC ngày 3 tháng 3 năm 2020.  20:00:40 &lt;eche|on&gt; Chương trình: 20:00:40 &lt;eche|on&gt; 0) Chào hỏi 20:00:40 &lt;eche|on&gt; 1) Tình trạng phát hành 0.9.45  20:00:40 &lt;eche|on&gt; 2) Kế hoạch 0.9.46 20:00:40 &lt;eche|on&gt; 3) I2P Android trạng thái/định hướng tương lai 20:00:40 &lt;eche|on&gt; 4) Kế hoạch MTN =&gt; Git 20:00:40 &lt;eche|on&gt; 5) linh tinh - kế hoạch UX cho 2020; trang quyên góp 20:01:28 &lt;eche|on&gt; vậy thì, vì buffer cũ gần như không dùng được với tôi, và tôi chưa có cái mới, bắt đầu thôi 20:01:31 &lt;eche|on&gt; 0) chào 20:01:33 &lt;nextloop&gt; chào! 20:01:38 &lt;eche|on&gt; Tôi có mặt, eyedeekay có mặt, nextloop có mặt 20:01:40 &lt;zzz&gt; chào 20:02:21 &lt;eche|on&gt; ok, chuyển sang mục 1) 20:02:36 &lt;eche|on&gt; 0.9.45 đã phát hành vài ngày trước và đến giờ trông ổn 20:02:42 &lt;eche|on&gt; có ý kiến nào không? 20:03:03 &lt;zzz&gt; mọi thứ diễn ra suôn sẻ phía tôi 20:03:11 &lt;nextloop&gt; tình trạng android thế nào? 20:03:16 &lt;zzz&gt; in-net, PPA, deb repo. Chưa có báo cáo lớn nào 20:03:31 &lt;eche|on&gt; android vẫn chưa xong, xem mục 3 20:03:34 &lt;zzz&gt; Tôi để bạn báo cáo về maven/fdroid/android/mac, tôi không nắm phần đó 20:03:47 &lt;eche|on&gt; mac đã build và đưa lên 20:04:09 &lt;eche|on&gt; phía tôi thì khá ổn 20:04:13 &lt;eche|on&gt; chào sadie_  20:04:45 &lt;eche|on&gt; ok, chuyển sang 2, kế hoạch 0.9.46 20:04:55 &lt;eche|on&gt; zzz: có kế hoạch nào cho 0.9.46 trong roadmap của bạn không? 20:05:17 &lt;sadie_&gt; chào 20:05:51 &lt;zzz&gt; rrd4j đang thay jrobin 20:05:56 &lt;zzz&gt; khoảng 30 checkin trong một tuần vừa qua 20:06:10 &lt;zzz&gt; và tôi hy vọng hoàn tất ratchet (prop. 144) 20:06:28 &lt;eche|on&gt; nhịp độ tốt, chắc chắn sẽ chậm lại. ratchet sẽ vào .46 hay là có thể thôi? 20:06:41 &lt;zzz&gt; sửa lỗi SSU cho jogger... có thể... cũng có thể không... 20:07:23 &lt;zzz&gt; ratchet đã có trong 45, hoạt động, nhưng nhiều chi tiết chưa xong, hy vọng sẽ hoàn tất cho 46 20:07:36 &lt;eche|on&gt; ok, tốt. 20:08:15 &lt;zzz&gt; danh sách việc cần làm cho ratchet http://zzz.i2p/topics/2639 20:08:49 &lt;eche|on&gt; thời gian dự kiến phát hành 0.9.46? tháng 5? 20:08:50 &lt;zzz&gt; mọi người khác có kế hoạch gì? 20:09:15 &lt;eche|on&gt; eyedeekay, sadie, kế hoạch cho 0.9.46 ? 20:09:18 &lt;eyedeekay&gt; Ưu tiên hàng đầu của tôi lúc này là readme nằm trong router console; hiện tôi hơi bị kẹt ở phần khuyến nghị chat nhưng sẽ giải quyết sớm. Tôi sẽ dựa trên đó để dần dần làm phần trợ giúp ngay trong console. 20:09:24 &lt;zzz&gt; Tôi đề xuất cuối tháng 5, tùy sự đồng thuận của mọi người 20:10:07 &lt;eche|on&gt; ok, cuối tháng 5 có vẻ ổn, tôi sẽ xác nhận với những người khác vài ngày tới. 20:10:20 &lt;eyedeekay&gt; Tôi đồng ý với cuối tháng 5 20:10:32 &lt;mikalv_&gt; tôi cũng vậy 20:10:43 &lt;eche|on&gt; ok, còn ghi chú nào về kế hoạch 0.9.46 không? 20:10:51 &lt;eche|on&gt; ý kiến, câu hỏi? 20:11:24 &lt;mikalv_&gt; không, nhưng giờ khi mọi người đều ở đây, ta nên chốt câu hỏi về hỗ trợ kiến trúc android 20:11:32 &lt;eche|on&gt; đó là mục 3 :-) 20:11:44 &lt;mikalv_&gt; cơ bản là google nói: hỗ trợ x64 hoặc bỏ nền tảng (nếu chỉ cung cấp 32-bit) 20:11:47 &lt;eche|on&gt; và ta chuyển sang đó bây giờ vì không ai có câu hỏi khác ở mục 2 20:11:56 &lt;mikalv_&gt; tuyệt 20:11:59 &lt;eche|on&gt; mikalv_: tình trạng android 0.9.45 thế nào? 20:12:31 &lt;mikalv_&gt; Tôi đã build, nhận phàn nàn từ google, và chờ cuộc họp này để có quyết định quản trị xem nên làm gì 20:12:48 &lt;mikalv_&gt; liệu ta nên bỏ mips và tương tự, hay thử tạo binary 64-bit cho nó 20:13:04 &lt;zzz&gt; đề xuất của bạn là gì? 20:13:34 &lt;mikalv_&gt; khi quyết định xong, nếu bỏ nó thì ta có thể sẵn sàng phát hành bất cứ lúc nào; còn việc tạo binary 64-bit thì tôi chưa chắc vì chưa thử trước đây 20:13:42 &lt;eche|on&gt; Theo tôi thì thiết bị android MIPS và x86 không còn nhiều, vậy bỏ chúng trong 0.9.45, nhưng vẫn ghi nhớ 20:13:57 &lt;sadie_&gt; Về phần tôi: rà soát Information architecture (kiến trúc thông tin) của console và website, sau đó workshop về Identity and values với Ura và Simply Secure. Công việc hậu cài đặt, rà soát hạ tầng và chính sách 20:14:06 &lt;mikalv_&gt; Tôi cố tìm Google Play cho biết mức sử dụng (các kiến trúc khác nhau) nhưng không thấy số liệu nào 20:14:10 &lt;zzz&gt; bạn có thống kê người dùng không mikal? 20:14:22 &lt;eche|on&gt; ok, sadie, bổ sung cho mục 2, đã ghi nhận :-) 20:14:23 &lt;mikalv_&gt; gần nhất ta có là một danh sách thiết bị  20:14:27 &lt;nextloop&gt; kiến trúc chỉ liên quan đến thư viện NDK jbigi thôi đúng không? 20:14:35 &lt;mikalv_&gt; nhưng khi đó, ta cần biết kiến trúc của tất cả các thiết bị khác nhau  20:14:38 &lt;zzz&gt; nghe có vẻ là quyết định dễ dàng với tôi 20:14:40 &lt;eche|on&gt; đúng, nextloop, phần lớn là vậy 20:14:44 &lt;mikalv_&gt; đúng nextloop  20:14:48 &lt;nextloop&gt; vì nó được build từ source mỗi lần f-droid phát hành 20:15:17 &lt;nextloop&gt; tôi chưa bao giờ kiểm tra xem nó thật sự được dùng hay dùng Java fallback 20:15:25 &lt;eche|on&gt; ok 20:15:25 &lt;mikalv_&gt; nhưng đó có phải cho các phiên bản 64-bit, khiến f-droid có binary mà bản gplay không có? 20:16:24 &lt;nextloop&gt; tôi nghĩ nó chỉ chạy shell script. Cái gì build ở đó thì sẽ được build 20:16:50 &lt;eche|on&gt; mikalv_: vui lòng kiểm tra shell script/phiên bản f-droid, nếu có 64-bit thì dùng, nếu không thì bỏ kiến trúc đó 20:17:24 &lt;mikalv_&gt; được, tôi sẽ làm vậy trừ khi có ý kiến phản đối 20:17:35 &lt;eyedeekay&gt; Không ý kiến phản đối từ tôi. 20:17:40 &lt;mikalv_&gt; (?) 20:17:43 &lt;mikalv_&gt; tuyệt 20:17:46 &lt;eche|on&gt; giờ đến điểm thú vị hơn: tương lai của phiên bản I2P android. Vì bote gần như chết và không dùng, lại không có dev, nên use case cho I2P android coi như không còn 20:17:57 &lt;eche|on&gt; chúng ta có muốn một bản phát hành I2P android trong tương lai không? 20:18:09 &lt;eche|on&gt; dù không có bote và gần như không có use case? 20:18:16 &lt;eche|on&gt; eyedeekay: ý kiến? zzz? 20:18:28 &lt;zzz&gt; tiền đề của bạn là use case duy nhất cho app router android là bote sao? 20:18:47 &lt;eche|on&gt; vì trình duyệt có các vấn đề khác (như mikalv_ nói với tôi), còn lại gì? 20:18:59 &lt;eyedeekay&gt; Mọi người đang dùng Java I2P trên Android cho những thứ không phải Bote. Có một người chạy Yacy trên termux hay kiểu điên rồ gì đó. Tôi không muốn kìm hãm mọi người. 20:19:03 &lt;eche|on&gt; ngoài việc làm một router đơn giản trên thiết bị nhỏ 20:19:18 &lt;zzz&gt; nói duyệt web bị hỏng là không đúng 20:19:34 &lt;mikalv_&gt; cơ bản là hiện không có cách nào “không kỹ thuật” để dùng bản android 20:19:39 &lt;eche|on&gt; ok, tốt, vậy cả hai bạn ủng hộ tương lai của android 20:19:41 &lt;zzz&gt; đúng chứ idk? 20:19:48 &lt;mikalv_&gt; bạn có thể chỉnh firefox trong about:config mà mozilla cảnh báo không nên làm 20:20:06 &lt;eyedeekay&gt; Vâng tôi nghĩ Android vẫn có tương lai. 20:20:06 &lt;mikalv_&gt; nhưng ngoài ra, theo tôi nó cần một mục đích tồn tại nào đó 20:20:45 &lt;eche|on&gt; nhưng như tôi thấy, android sẽ đổi chủ sang eyedeekay, đúng không? 20:20:46 &lt;zzz&gt; đằng sau chuyện này là gì? đội không muốn hỗ trợ nữa à? 20:20:51 &lt;eyedeekay&gt; Đúng 20:21:00 &lt;eche|on&gt; Ờ 20:21:01 &lt;eche|on&gt; ok 20:21:12 &lt;eche|on&gt; zzz: tôi đang cố tổng hợp ý kiến và ý tưởng 20:21:26 &lt;eche|on&gt; và có vẻ eyedeekay sẽ hỗ trợ android cho 0.9.46 và về sau 20:21:35 &lt;eyedeekay&gt; Tôi sẽ tiếp tục tối thiểu duy trì các bản build Android, tôi sẽ nhận quyền sở hữu. Tôi muốn tiếp tục hỗ trợ nó. Nói rõ vậy 20:21:45 &lt;zzz&gt; Tôi nghĩ android quan trọng. Hiện chúng ta hỗ trợ rất tệ. Chúng ta không sửa _any_ lỗi và không có phát triển mới 20:21:48 &lt;eche|on&gt; và vì người dùng có vẻ vẫn dùng, nó sẽ được hỗ trợ 20:22:12 &lt;zzz&gt; nếu chúng ta không tăng được hỗ trợ với đội hiện tại thì nên thuê người mới làm 20:22:33 &lt;eche|on&gt; ok 20:22:48 &lt;sadie_&gt; Tôi đã xin khoản hỗ trợ mà tôi đề xuất dành cho Android. Chưa có trả lời. 20:23:12 &lt;sadie_&gt; Tôi nghĩ Android quan trọng 20:23:38 &lt;eche|on&gt; vậy I2P android sẽ tiếp tục và chúng ta sẽ cố có hỗ trợ tốt hơn cho nó, ít nhất là hơn mức chỉ cung cấp bản phát hành mới 20:23:59 &lt;eche|on&gt; và nếu có tài trợ, thuê một dev bằng nguồn đó để hỗ trợ phát triển android 20:24:25 &lt;eche|on&gt; có câu hỏi, ý kiến, gợi ý gì về mục 3 android không? 20:25:43 &lt;eche|on&gt; ok, chuyển sang chủ đề 4) việc chuyển đổi monotone sang Git sắp tới 20:26:20 &lt;eche|on&gt; chúng tôi quyết định bỏ monotone và dùng git thay thế, một kế hoạch chuyển đổi vẫn đang làm để đảm bảo khả năng sử dụng tốt nhất và các tính năng cần cho phát triển I2P 20:26:40 &lt;eche|on&gt; hiện eyedeekay đã dựng một git server tại http://git.idk.i2p và viết hướng dẫn tại https://github.com/eyedeekay/git-over-i2p/blob/master/GIT.md 20:27:02 &lt;eche|on&gt; chúng tôi đang đưa trac vào instance git và di trú tất cả ticket vào git 20:27:26 &lt;eche|on&gt; sau khi việc di trú đó hoàn tất an toàn và được xác nhận, chúng ta sẽ quyết định ngày chuyển đổi 20:27:46 &lt;eche|on&gt; hiện chúng tôi tìm người thử nghiệm hướng dẫn và git server trong I2P  20:28:03 &lt;eche|on&gt; và dĩ nhiên: thêm gợi ý, mẹo, ý tưởng, yêu cầu tính năng về chủ đề này 20:28:07 &lt;eche|on&gt; vậy nên, xin mời 20:28:12 &lt;eche|on&gt; eyedeekay: còn bình luận nào về việc này? 20:28:39 &lt;eyedeekay&gt; Tôi cũng đang thêm hỗ trợ SOCKS cho webtorrent, hy vọng sẽ giúp chúng ta dùng cả gittorrent trong tương lai gần. 20:29:19 &lt;eche|on&gt; nextloop: bình luận? vì bạn đang làm script đồng bộ hiện tại? 20:29:49 &lt;zzz&gt; muwire code đã thiết lập và cầu nối sang GH như dự định chưa? 20:30:18 &lt;eyedeekay&gt; Dù các thử nghiệm vài tuần qua thành công, tôi rất muốn mọi người rà soát hướng dẫn của tôi và góp ý chỗ nào có thể làm rõ hoặc đơn giản hóa. 20:30:37 &lt;nextloop&gt; vấn đề đứt kết nối trong lúc clone ban đầu được giải quyết bằng cách shallow clone (clone nông) và unshallowing lặp, đúng không? 20:30:46 &lt;eche|on&gt; zzz: chưa rõ, phía tôi chưa làm 20:30:55 &lt;eyedeekay&gt; Vâng, hiện cách đó hoạt động. 20:30:56 &lt;zzz&gt; idk? 20:31:13 &lt;eche|on&gt; đúng, nextloop, cách đó giúp phần nào, nhưng ngay cả độ sâu 1 phiên bản vẫn phải tải ~100 MB 20:31:37 &lt;eche|on&gt; khi unshallowing thì nó tăng lên đôi chút (gấp 4-5 lần theo thử nghiệm của tôi) 20:31:49 &lt;zzz&gt; Tôi có câu hỏi về tên người dùng trên git.idk - chúng ta cần chọn username chưa dùng trên GH, hay cần đăng ký phòng ngừa trên GH để mọi thứ hoạt động đúng? 20:32:12 &lt;nextloop&gt; zzz: github nhận diện người commit dựa trên địa chỉ e-mail. 20:32:17 &lt;zzz&gt; đã có báo cáo trên zzz.i2p trước đây rằng có vài tài khoản zzz-i2p giả trên GH. đó có phải vấn đề không? 20:32:42 &lt;nextloop&gt; vậy nếu bạn thêm email bạn dùng cho i2p git vào github thì commit sẽ được liên kết với tài khoản của bạn 20:33:16 &lt;nextloop&gt; eyedeekay: archive torrent thông thường đã có chưa? nếu tôi nhớ đúng bạn đang làm cái đó 20:33:48 &lt;eyedeekay&gt; Nó có thể tạo được, nhưng chưa có gì lên lịch chạy 20:34:32 &lt;zzz&gt; vậy tôi cần đăng ký trên git.idk với địa chỉ email clearnet hợp lệ nếu tôi muốn đăng ký trên GH (trước hoặc sau)? hay đó là chuyện cấu hình cục bộ? 20:34:55 &lt;zzz&gt; dù sao, ta đang sa đà rồi, xin lỗi, tôi sẽ làm việc với idk để làm rõ 20:35:17 &lt;eyedeekay&gt; Theo tôi biết thì bạn không cần chọn username GH chưa dùng; bạn có thể làm việc hoàn toàn từ instance gitlab và ta sẽ không cần github luôn 20:35:17 &lt;eche|on&gt; email clearnet trong trường hợp này nên là địa chỉ i2pmail.org theo tôi 20:35:46 &lt;nextloop&gt; zzz: vâng với github bạn cần xác minh email. có lẽ dùng i2p-mail.org? 20:35:54 &lt;eche|on&gt; hiện kế hoạch là dùng gitlab (instance git trong i2p net của idk) cho công việc của chúng ta và đồng bộ lên github 20:36:23 &lt;eche|on&gt; các ticket trac sẽ ở trên server gitlab trong mạng 20:36:25 &lt;nextloop&gt; eyedeekay: tôi hứng thú thiết lập cơ chế lưu trữ tự động như vậy 20:36:27 &lt;zzz&gt; Tôi chỉ muốn đảm bảo nó không bị liên kết tới tài khoản zzz giả khi cầu nối sang GH 20:36:47 &lt;eche|on&gt; (xin lỗi vì rắc rối, gitlab và github đều là server với nhiều tính năng xoay quanh git, cả hai làm gần như cùng nhiệm vụ) 20:37:18 &lt;eche|on&gt; điểm hợp lý đấy, zzz  20:37:47 &lt;eche|on&gt; ok, trước khi đi sâu thêm, còn bình luận nào không? 20:39:06 &lt;eche|on&gt; chuyển sang chủ đề 5 - các chủ đề linh tinh. hiện có 2 từ phía tôi: a) trang quyên góp và b) kế hoạch UX cho 2020 20:39:40 &lt;eche|on&gt; 5a) một trang quyên góp mới được mikalv_ thiết lập tại https://donate.i2p.io/ và các tài khoản đó đều có lợi cho công ty I2P mà mikalv_ đang vận hành cùng torkel ở Na Uy 20:40:07 &lt;eche|on&gt; nó đã hoạt động và bắt đầu nhận quyên góp từ bây giờ, sắp tới (tm) nó sẽ được quảng bá trên trang web và twitter 20:40:24 &lt;eche|on&gt; có ý kiến gì về việc này? vấn đề, trục trặc? 20:41:29 &lt;eche|on&gt; 5)b) kế hoạch UX cho 2020 - sadie đang làm việc với elio trong một dự án UX, trong đó elio đã được cấp kinh phí để làm UX cho I2P  20:41:42 &lt;eche|on&gt; sadie, có thêm thông tin, kế hoạch, ý tưởng, bình luận gì không? 20:42:05 &lt;sadie_&gt; Rà soát Information architecture của console và website, sau đó workshop về Identity and values với Ura và Simply Secure sẽ là công việc tháng này 20:42:41 &lt;sadie_&gt; Chúng tôi nhận được phản hồi rất tốt về trình hướng dẫn thiết lập! 20:43:31 &lt;eyedeekay&gt; Về phần tôi, dự án Browser chính thức tạm dừng. Chúng tôi gần như đã chọn đúng thời điểm tệ nhất để thử làm việc đó, vì codebase của Mozilla thay đổi chóng mặt khi chúng tôi cố làm với nó. Dự án sẽ được xem xét lại khi mục tiêu ít biến động hơn. Tôi sẽ cải thiện I2P và duyệt web trong các dự án ít tốn thời gian hơn. 20:43:36 &lt;sadie_&gt; Vì vậy hiện là giai đoạn nghiên cứu, tổng hợp và tài liệu hóa.  20:44:03 &lt;zzz&gt; eyedeekay, tình trạng beta 8, đã hứa trong 'vài ngày nữa' tại cuộc họp một tháng trước? 20:44:24 &lt;eyedeekay&gt; Đã hủy. Tạo ra cũng vô ích, vì nó chỉ khả dụng trong thời gian rất ngắn. 20:44:35 &lt;eche|on&gt; cảm ơn sadie, khung thời gian cho toàn bộ dự án là gì? ngày kết thúc  20:44:56 &lt;eche|on&gt; eyedeekay: vui lòng thông báo điều đó trên trang web 20:45:21 &lt;eyedeekay&gt; Sẽ làm 20:45:22 &lt;sadie_&gt; Dự kiến ngày kết thúc cho nghiên cứu là giữa tháng 6 20:45:49 &lt;zzz&gt; nếu beta 8 cũng không dùng được lâu, tôi cho rằng beta 7 trên trang web của chúng ta từ lâu đã lỗi thời và chắc chắn nên gỡ 20:45:53 &lt;eche|on&gt; ok, và có ước lượng thời điểm nào các cải tiến UX sẽ vào code I2P không? 20:46:59 &lt;eche|on&gt; sadie? 20:47:28 &lt;eche|on&gt; zzz: việc đó nên thực hiện cùng thông báo chấm dứt cuối cùng của dự án browser 20:47:33 &lt;sadie_&gt; Sẽ không trước tháng 6. Chúng tôi cần hoàn tất quy trình trước. Nếu có cải tiến nào có thể thực hiện dễ dàng khi được đề xuất và phê duyệt thì chúng tôi sẽ làm. 20:47:35 &lt;zzz&gt; sadie_, tổ chức tài trợ cho Ura có công khai không? nếu có thì là ai? 20:47:46 &lt;mikalv_&gt; đúng, dự án browser không may bắt đầu sai thời điểm khi mozilla gần như viết lại mọi thứ trong codebase cùng năm đó 20:48:05 &lt;anonymousmaybe&gt; i2pbrowser hiện có nhiều lỗ hổng bảo mật chưa được sửa từ lâu vì nó không theo kịp các bản vá của TB/FF 20:48:09 &lt;mikalv_&gt; nên mỗi bản phát hành có code khá khác so với bản trước, v.v. 20:48:23 &lt;eche|on&gt; sadie_: ok, có vẻ đầu 0.9.47, có thể 0.9.48 sẽ là phiên bản i2p đầu tiên nhận thay đổi từ dự án này 20:48:25 &lt;sadie_&gt; Kinh phí cho nghiên cứu này được cung cấp thông qua usability lab.  20:48:39 &lt;zzz&gt; đó là OTF? 20:48:40 &lt;sadie_&gt; đúng, ech 20:48:47 &lt;mikalv_&gt; tbb có 10 người viết lại tất cả các bản vá của họ khoảng ba bốn lần trong 2019 20:49:34 &lt;eche|on&gt; https://www.opentech.fund/labs/usability-lab/ 20:49:45 &lt;sadie_&gt; OTF Resource Labs  20:49:58 &lt;zzz&gt; sẽ tốt nếu có vài tweet cảm ơn và một bài blog nếu việc này công khai; đây là tin lớn chúng ta nên nói cho mọi người biết! 20:50:37 &lt;fug&gt; các người cũng nên nói cho mọi người biết cách các người xé toạc UI và gỡ tài liệu 20:51:09 &lt;eche|on&gt; Ở một khía cạnh kém vui, InternetFreedomFestival ở Valencia, Tây Ban Nha, đã bị hủy do rủi ro cao vì virus corona.  20:51:18 &lt;eche|on&gt; vì vậy không có sự tham gia của I2P ở đó 20:51:38 &lt;eche|on&gt; zzz: đã ghi nhận và sẽ thực hiện  20:52:15 &lt;sadie_&gt; zzz, vâng tôi đã thông báo trên diễn đàn tuần trước. Đã lên kế hoạch PR rollout 20:52:26 &lt;eche|on&gt; còn bình luận, chủ đề nào trong mục 5) linh tinh không? 20:52:51 &lt;eche|on&gt; http://i2pforum.i2p/viewtopic.php?f=27&t=925 20:53:00 &lt;eche|on&gt; là bài trên diễn đàn với các tin 20:53:10 &lt;fug&gt; zzz: github xác định dựa trên email trong các commit, email đó cần được đăng ký với một tài khoản github, và đăng ký yêu cầu gửi liên kết xác nhận đến email 20:53:33 &lt;fug&gt; zzz: nên với các commit dùng mail .i2p của bạn, bạn sẽ không thể xác nhận 20:53:55 &lt;anonymousmaybe&gt; có lộ trình nào cho i2prouter isolation không? https://trac.i2p2.de/ticket/2132 20:54:47 &lt;eche|on&gt; việc tách gói debian i2p theo tôi hiện đang tạm dừng 20:54:51 &lt;eyedeekay&gt; Chưa có lộ trình cho việc đó. 20:55:02 &lt;anonymousmaybe&gt; ồ buồn thật.. 20:55:22 &lt;eche|on&gt; Theo tôi biết đã có thảo luận với maintainer deb, nhưng chưa có kết quả hữu ích 20:56:02 &lt;anonymousmaybe&gt; đã có ticket nhưng chưa có công việc nào  20:56:17 &lt;zzz&gt; chưa có 45 cho sid, cũng chưa có tin từ mhatta 20:56:38 &lt;anonymousmaybe&gt; mikalv_ đã sửa việc trac lọc người dùng Tor/I2P chưa?  20:56:42 &lt;fug&gt; có https://github.com/tracboat/tracboat để di trú trac-&gt;gitlab, đã đánh giá chưa? 20:57:25 &lt;eche|on&gt; Theo tôi eyedeekay đang thử tracboat cho việc di trú, ít nhất cái tên đã được nhắc 20:57:28 &lt;fug&gt; có trang thông tin nào mô tả trạng thái di trú sang git không? 20:57:46 &lt;eche|on&gt; hiện chưa có trang nào ngoài hướng dẫn và git server đã nêu 20:57:56 &lt;eche|on&gt; vì chúng tôi vẫn đang ở giai đoạn đầu 20:58:17 &lt;fug&gt; dù vậy các bạn vẫn nên có một trang cho thông tin đó 20:58:21 &lt;eche|on&gt; đã ghi chú tạo một trang thông tin 20:58:22 &lt;mikalv_&gt; Tôi hy vọng đã sửa, có ai gặp vấn đề với nó mấy ngày qua không? 20:58:38 &lt;eyedeekay&gt; trac? Gần đây thì không 20:58:49 &lt;eche|on&gt; có, mikalv_, có một người ở đây thử gửi ticket và bị chặn spam 20:58:59 &lt;eche|on&gt; nhưng ok, còn bình luận nào cho cuộc họp dev không? 20:59:09 &lt;zzz&gt; outproxy vẫn là một đống rác nhưng trac hoạt động tốt với tôi 20:59:20 &lt;mikalv_&gt; và giờ chúng ta đang nói về hệ thống của trac, chứ không phải i2ptunnel đúng không? 20:59:26 &lt;eche|on&gt; đúng 20:59:43 &lt;eche|on&gt; uhh, đã tới giới hạn 60 phút... 20:59:55 &lt;eche|on&gt; còn bình luận nào nữa không? 21:00:05 &lt;fug&gt; có, thông tin về phát triển i2p 21:00:16 &lt;fug&gt; nên đề cập việc dùng instance git mới thay cho mtn mà chẳng ai dùng 21:00:45 &lt;eche|on&gt; sẽ làm, nếu việc đó hợp lệ và được xác minh 100%  21:01:24 &lt;eche|on&gt; Nếu không còn bình luận nào khác, thời lượng cuộc họp IRC này đã gần 60 phút, là giới hạn mềm, tôi muốn kết thúc cuộc họp. Do thiếu một buffer phù hợp, tôi sẽ tạo âm thanh "plopp". 21:01:45 &lt;eche|on&gt; vậy, căng tai lên: "plopp" 21:01:56 &lt;sadie_&gt; thả mic 21:02:02 &lt;eche|on&gt; họp dev kết thúc. cảm ơn mọi người vì thời gian, ý tưởng và bình luận 21:02:14 &lt;eche|on&gt; log sẽ được đăng sớm 21:02:14 &lt;sadie_&gt; cảm ơn ech </div>
