---
title: "Cuộc họp nhà phát triển I2P - 04 tháng 8, 2020"
date: 2020-08-04
author: "i2p"
description: "Biên bản cuộc họp phát triển I2P ngày 4 tháng 8 năm 2020."
categories: ["meeting"]
---

## Tóm tắt nhanh

<p class="attendees-inline"><strong>Có mặt:</strong> eyedeekay, zlatinb, zzz</p>

## Nhật ký cuộc họp

<div class="irc-log">

(04:00:50 PM) eyedeekay1: Xin chào zlatinb zzz mikalvmeeh eche|on, nếu mọi người đã sẵn sàng thì chúng ta bắt đầu cuộc họp. (04:00:50 PM) eyedeekay1: 1) Chào mọi người (04:00:50 PM) eyedeekay1: 2) Bản phát hành 0.9.47 (04:00:50 PM) eyedeekay1: 3) Theo dõi các cuộc họp hằng tháng (04:00:50 PM) eyedeekay1: 4) Cập nhật Git (04:01:38 PM) eyedeekay1: Chào tất cả mọi người, trước hết, xin lỗi vì tôi đã không nhận ra mình ghi sai ngày trong tiêu đề thông báo. (04:02:38 PM) zzz: chào (04:02:58 PM) eyedeekay1: chào zzz (04:03:31 PM) zlatinb: chào (04:03:42 PM) eyedeekay1: Chào zlatinb (04:04:49 PM) eyedeekay1: OK vậy 2) bản phát hành 0.9.47 (04:05:27 PM) eyedeekay1: Có vẻ tôi cũng sẽ không kịp hoàn thành rekeyOnIdle cho 0.9.47. (04:05:58 PM) eyedeekay1: Những gì sẽ được đưa vào chủ yếu là các cập nhật phần giao diện từ phía tôi. (04:06:19 PM) eyedeekay1: Có gì từ zzz hoặc zlatinb về chủ đề phát hành 0.9.47 không? (04:06:43 PM) zzz: tóm tắt ở http://zzz.i2p/topics/2905 (04:06:49 PM) zzz: tag freeze (đóng băng thẻ) vào một tuần kể từ ngày mai (04:06:53 PM) zzz: phát hành trong khoảng 3 tuần nữa (04:07:07 PM) zzz: diff (khác biệt) khoảng 18,500 dòng, khá điển hình (04:07:23 PM) zzz: mọi thứ trông ổn. Tôi còn vài việc cần hoàn tất (04:07:40 PM) zzz: nhưng tôi khá tự tin là ta có thể bám sát tiến độ (04:07:49 PM) zzz: EOT (04:08:08 PM) eyedeekay1: Tôi thấy hôm qua có khá nhiều thứ được đẩy lên, tôi đã cố gắng xem dần khi bạn push. Rất hào hứng khi thấy công việc của bạn. Cảm ơn rất nhiều. (04:08:41 PM) zzz: đó chỉ là mấy thứ linh tinh nằm trong workspace của tôi vài tuần rồi, thật ra không có gì đáng chú ý (04:09:42 PM) eyedeekay1: Theo dõi vẫn rất bổ ích, tôi không biết mọi thứ ở đâu cả, xem bạn làm giúp tôi nhận ra các phần khác nhau diễn ra ở đâu (04:09:43 PM) zzz: chỉ đang cố dọn dẹp và push. đôi khi tôi sẽ thử nghiệm gì đó suốt nhiều tháng liền (04:10:28 PM) zzz: đúng vậy, xem xét thay đổi của người khác là cách rất hay để học và bắt lỗi, cứ tiếp tục nhé (04:10:39 PM) eyedeekay1: Sẽ làm (04:10:42 PM) eyedeekay1: Nếu không còn gì khác, tôi sẽ chuyển sang 3) timeout 1m (04:12:40 PM) eyedeekay1: 2) Theo dõi Cuộc Họp Hằng Tháng: (04:12:53 PM) eyedeekay1: Đây là cuộc họp hằng tháng. (04:12:53 PM) eyedeekay1: Tôi đã không thiết lập WebIRC gateway (cổng WebIRC), vì theo tôi hiểu làm vậy sẽ trái với quy tắc IRC của chúng ta. (04:13:13 PM) eyedeekay1: Hiện tôi đã có bản quy tắc thông báo cuộc họp và trách nhiệm cho các thông báo đó đã được làm rõ cho tôi. (04:13:25 PM) eyedeekay1: Thông báo cho ngày 1 tháng 9, lần này với ngày tháng chính xác, đã được đăng. Chưa có chủ đề nào, vui lòng bổ sung khi bạn cần: http://zzz.i2p/topics/2931-meeting-tues-september-1-8pm-utc (04:14:55 PM) eyedeekay1: Điều này dĩ nhiên sẽ diễn ra ngay sau bản phát hành 0.9.47 (04:15:45 PM) eyedeekay1: Có gì về mục 2) từ ai khác không? (04:17:57 PM) eyedeekay1: 3) Chuyển đổi Git (04:18:34 PM) eyedeekay1: Việc chuyển đổi Git cuối cùng cũng bắt đầu, chúng ta có kế hoạch và đang bắt đầu thực hiện theo kế hoạch đó (04:19:08 PM) eyedeekay1: nextloop và tôi đang có tiến triển trong việc mirror (nhân bản) vài nhánh mtn quan trọng tiếp theo sang github (04:19:27 PM) eyedeekay1: hiện vẫn ở trạng thái read-only (chỉ đọc) cho đến khi kết thúc các giai đoạn tương ứng của migration (di trú) đến git, tức là chưa có pulls hoặc MRs (pull/merge request) (04:20:04 PM) eyedeekay1: Mô tả chi tiết về các giai đoạn này xem tại: http://zzz.i2p/topics/2920-flipping-the-switch-on-git#10 (04:20:42 PM) eyedeekay1: Sẽ hữu ích cho nextloop và tôi nếu tôi cấp cho nextloop quyền tạo repository trong i2p namespace trên github, và quyền ghi vào các repository anh ấy tạo. (04:20:47 PM) zzz: làm tốt lắm khi viết ra kế hoạch (04:21:24 PM) eyedeekay1: Cảm ơn zzz, mừng là cuối cùng đã có phiên bản dùng được (04:22:17 PM) zzz: nó không hoàn hảo nhưng 'usable' theo nghĩa chúng ta có thể bình luận về nó (04:24:39 PM) eyedeekay1: Tiếp theo chúng ta sẽ chuyển web site, điều này hay vì nó khá đơn giản và không có gì phụ thuộc vào nó, việc đó sẽ diễn ra trong tuần này (04:25:26 PM) eyedeekay1: Nhưng về nextloop, tôi muốn biết liệu việc cấp cho anh ấy quyền tạo/ghi vào repo github cho chúng ta có được chấp thuận rộng rãi không? (04:25:54 PM) zzz: ok. đang chờ bạn chỉnh sửa kế hoạch/lịch để loại trừ xung đột với bản phát hành .47 (04:26:25 PM) eyedeekay1: Đã rõ, tôi đã mở nó trong trình soạn thảo :) (04:26:48 PM) zzz: Bạn sẽ phải hỏi những người hiện là admin github, họ không có ở đây, và tôi không nằm trong số đó (04:27:39 PM) eyedeekay1: Cho đến lúc này đề xuất này nhận được sự đồng ý của họ, dù tôi vẫn còn một người chưa phản hồi. (04:29:05 PM) zzz: với tôi thì ổn miễn là hai bạn có phương thức liên lạc và dự phòng đáng tin cậy. Tôi không nghĩ chúng ta cần thêm admin không phản hồi :) (04:29:53 PM) eyedeekay1: Tôi nghĩ chúng tôi có thể lo được (04:30:06 PM) eyedeekay1: Vậy nextloop sẽ được cấp quyền github (04:31:40 PM) zzz: những người lâu không phản hồi nhưng có nhiều quyền có thể tốt cho phương án dự phòng tệ nhất kiểu bị xe buýt tông, nhưng đó cũng là rủi ro bảo mật tiềm ẩn, nên cần được quản lý (04:33:12 PM) eyedeekay1: Ừ (04:33:20 PM) eyedeekay1: Nếu còn gì có thể xử lý ở đây trong mục 3) thì tôi nghĩ là ngay bây giờ, nếu không thì có lẽ chúng ta sẽ thấy kế hoạch sửa đổi trên chủ đề zzz.i2p trong ngày mai. (04:33:45 PM) zzz: tuyệt (04:34:18 PM) mikalvmeeh: (Tôi chỉ có mặt nửa chừng, lỡ mất phần chào hỏi) (04:34:56 PM) eyedeekay1: Chúng ta đã xong các chủ đề đã lên kế hoạch, còn ai có gì khác không? (04:36:43 PM) eyedeekay1: timeout 1m (04:38:51 PM) eyedeekay1: *bafs* Được rồi, kết thúc cuộc họp này. Xin nhớ ngày 1 tháng 9, cuộc họp tiếp theo vào cùng giờ này, 8PM UTC (04:39:12 PM) eyedeekay1: Cảm ơn mọi người đã tham dự </div>
