---
title: "Cuộc họp nhà phát triển I2P - 02 tháng 11 năm 2021"
date: 2021-11-02
author: "i2p"
description: "Biên bản cuộc họp phát triển I2P ngày 02 tháng 11 năm 2021."
categories: ["meeting"]
---

## Tóm tắt nhanh

<p class="attendees-inline"><strong>Có mặt:</strong> eyedeekay, zzz, zlatinb, Ryemantis_</p>

## Nhật ký cuộc họp

<div class="irc-log"> (04:00:16 PM) eyedeekay: Chào mọi người, chào mừng đến với Buổi họp Cộng đồng ngày 2 tháng 11 (04:00:16 PM) eyedeekay: 1) Chào (04:00:16 PM) eyedeekay: 2) Tình trạng phát triển 1.6.0 / Bản phát hành sắp tới (04:00:16 PM) eyedeekay: 3) Tình trạng beta jpackage cho mac/win, báo cáo kiểm thử từ người dùng, tình trạng cập nhật trong mạng (in-net) 17.0.2, kế hoạch cho cập nhật 1.6.0? (04:00:35 PM) zzz: chào (04:00:38 PM) zlatinb: chào (04:00:55 PM) eyedeekay: Chào zzz, zlatinb (04:01:25 PM) eyedeekay: 2) Tình trạng phát triển 1.6.0 / Bản phát hành sắp tới (04:02:25 PM) eyedeekay: Chủ đề phát hành ở đây: http://zzz.i2p/topics/3170-1-6-0-release-summary và chúng ta vẫn chưa chọn ngày; lẽ ra tôi nên trả lời trong chủ đề đó. Chúng ta muốn làm việc đó ở đây không? (04:02:43 PM) zzz: vâng, vui lòng (04:03:18 PM) zzz: 3 tuần kể từ bây giờ sẽ là 13 tuần. Cộng/trừ 1 tuần cũng ổn với tôi (04:03:19 PM) eyedeekay: Được rồi, về phía tôi thì tôi ủng hộ tuần của ngày 29, sau Lễ Tạ ơn ở Mỹ (04:04:12 PM) zlatinb: Tôi sẽ afk (rời bàn phím) khỏi máy trạm chính đến đầu tháng 12, nên không thể xây dựng hoặc ký các trình cài đặt jpackage. Nhưng tôi vẫn có thể cung cấp OTP cho signtool vì cái đó ở trên điện thoại của tôi. (04:05:34 PM) zzz: được, vậy tạm thời là tuần của ngày 28 nhé? eche|off eche|on có ai phản đối không? (04:07:30 PM) eyedeekay: Tuần của ngày 28 nghe ổn với tôi lúc này. (04:08:34 PM) eyedeekay: Còn gì cho mục 2) không? (04:08:45 PM) zzz: Có, cập nhật nhanh (04:09:02 PM) zzz: Có vẻ là một bản phát hành khá nhỏ xét theo số lượng thay đổi (04:09:27 PM) zzz: Một số cải thiện tốc độ SSU có lẽ là điểm nhấn (04:09:48 PM) zzz: zlatinb, nếu bạn có thời gian chen thêm các bản sửa cho unit test bị đánh dấu deprecated thì tốt (04:09:52 PM) zzz: EOT (04:10:02 PM) eyedeekay: Cảm ơn zzz (04:10:28 PM) zlatinb: Ừ, không hứa trước về vụ unit test :) (04:10:42 PM) eyedeekay: 3) Tình trạng beta jpackage cho mac/win, báo cáo kiểm thử từ người dùng, tình trạng cập nhật trong mạng (in-net) 17.0.2, kế hoạch cho cập nhật 1.6.0? (04:12:18 PM) zlatinb: Tôi đoán đó là JDK 17.0.1, theo như tôi biết thì chưa có 17.0.2 (04:12:21 PM) zzz: Ừ, tôi thêm mục đó chỉ để hai bạn có cơ hội cập nhật cho cộng đồng (04:12:32 PM) eyedeekay: zlatinb và tôi đã bàn vài ngày trước và đánh giá khả năng thực hiện cập nhật OpenJDK 17 cho các bản cài đặt jpackage (04:12:43 PM) zzz: bỏ qua lỗi gõ nhé :) (04:13:36 PM) Ryemantis__ nay đổi tên thành Ryemantis_ (04:14:08 PM) eyedeekay: Hiện tại chúng tôi đã sẵn sàng thực hiện cập nhật trong mạng cho các bản cài đặt jpackage, nhưng chúng tôi sẽ đợi bản phát hành chính rồi mới phát hành jpackage của mình, bản đó sẽ cập nhật lên 17.0.1 hoặc 17.0.2 (04:14:55 PM) zlatinb: 17.0.2 phải đến giữa tháng 1 mới ra, nên chắc chắn chúng ta nên có một bản phát hành jpackage cho 1.6.0 (04:15:32 PM) zlatinb: Theo tôi thì tôi rất muốn chạy thử (dry-run) quy trình cập nhật trong mạng để bắt hết lỗi, nhưng việc đó cần diễn ra trong 7 ngày tới vì sau đó tôi sẽ afk (04:16:03 PM) zlatinb: Tóm lại, cần thực hiện các việc sau: (04:16:12 PM) zzz: eyedeekay, vậy chưa rõ lắm... bạn 'đã sẵn sàng' nhưng sẽ không làm, mà sẽ chờ? (04:16:28 PM) zlatinb: 1. cập nhật repo i2p.newsxml để tạo entries.html theo từng nền tảng (04:16:50 PM) zlatinb: 2. Đảm bảo các máy chủ http news của idk và ech có thể phục vụ các tệp news.su3 mới (04:17:17 PM) zlatinb: 3. tạo nhánh i2p.i2p từ tag i2p-1.5.0, tăng CoreVersion/RouterVersion, gắn tag i2p-1.5.1 (04:17:27 PM) zlatinb: 4. xây dựng các trình cài đặt jpackage, ký/notarize khi cần (04:17:47 PM) zlatinb: 5. tạo entries.html mới với release.json mới (04:17:50 PM) zlatinb: 6. triển khai (04:17:51 PM) zlatinb: eot (04:18:03 PM) zlatinb: nên tôi không biết liệu có thể làm xong trong 7 ngày không, nhưng được vậy thì rất tốt (04:19:10 PM) eyedeekay: Tôi nói “sẵn sàng” là ý các thay đổi trong i2p.newsxml tạo ra feed hợp lệ có thể dùng để phân phối cập nhật trong mạng và chúng hoạt động trên thiết lập máy chủ news lighttpd của tôi (04:20:00 PM) eyedeekay: Tôi cần thêm hỗ trợ entries.html theo từng nền tảng; hiện tại ai cũng nhận tất cả tin tức nhưng dùng torrent khác nhau (04:20:38 PM) zzz: Nhìn tổng thể hơn, vì đây là beta, mọi thứ có ổn không, các bạn có lượt tải xuống và/hoặc phàn nàn nào không? (04:21:16 PM) zlatinb: Lượt tải xuống - ~25/ngày cho mac, ~100/ngày cho windows theo matomo (04:21:44 PM) eyedeekay: Không có phàn nàn lớn nào; từng có một vấn đề khi phát hiện đường dẫn đến gói đã cài đặt, phụ thuộc vào kiến trúc và việc Windows được cài đặt như thế nào, điều này ảnh hưởng đến một bộ phận người dùng Windows nhưng *only* khi trình khởi chạy được chạy từ trình cài đặt (04:22:03 PM) eyedeekay: Vì vậy sau khi chạy xong trình cài đặt thì lỗi biến mất, và nó đã được sửa trong phiên bản mới (04:22:11 PM) eyedeekay: À, sẽ được sửa (04:22:15 PM) zzz: tuyệt (04:22:21 PM) eyedeekay: Đó là vấn đề zab báo cáo tháng trước (04:22:40 PM) eyedeekay: *được cài đặt mới hoặc cập nhật từ một phiên bản trước đó (04:24:34 PM) Ryemantis_: Xin chào mọi người. Tôi cũng muốn điểm danh nhanh và xin lỗi vì khá im ắng vài tuần vừa rồi. Tháng 10 rất bận rộn với tôi và còn bị trục trặc phần cứng xen vào. Sau tuần này tôi sẽ có thời gian ráp lại máy trạm và tiếp tục làm Android I2P. Hiện đang làm về LiveData, khởi động I2P từ xa (Remote-starting I2P), và sửa UPnP. Tôi cũng sẽ cập nhật trên diễn đàn khi tôi quay lại (04:24:35 PM) Ryemantis_: công việc. Ngoài ra, nếu có gì cần chú ý gấp hơn, xin báo cho tôi biết. (04:25:04 PM) eyedeekay: Rất vui khi nghe tin từ bạn, Ryemantis_, và chào mừng đến buổi họp (04:25:28 PM) eyedeekay: Cảm ơn cập nhật về những gì bạn đang làm; hỏng hóc phần cứng và chuyện đời xảy ra với tất cả chúng ta (04:27:01 PM) eyedeekay: Quay lại mục 3) một chút: hiện giờ trách nhiệm của tôi là thêm hỗ trợ entries.html tại data/platform/branch/entries.html thay vì chỉ ở data/entries.html để chúng ta có newsfeed theo từng nền tảng (04:27:13 PM) Ryemantis_: Thực sự trân trọng sự thông cảm và cảm ơn mọi người vì công sức làm việc chăm chỉ (04:28:23 PM) eyedeekay: Thay vì một feed nơi ai cũng nhận tin của tất cả mọi người (04:29:00 PM) eyedeekay: Sau đó, chúng ta có thể bắt đầu từ bước 3 trong mô tả của zlatinb (04:29:37 PM) eyedeekay: Có gì cho mục 3) không? (04:30:20 PM) zlatinb: Không, tôi nghĩ thế là đủ hết rồi (04:30:46 PM) eyedeekay: Tuyệt, còn gì cho cuộc họp không, zzz, zlatinb, Ryemantis_? (04:31:04 PM) zzz: không (04:31:30 PM) Ryemantis_: không (04:31:49 PM) zlatinb: Có, nhanh thôi - cuộc họp tiếp theo là ngày mùng 1 phải không? (04:31:54 PM) ***zlatinb kiểm tra lịch (04:32:12 PM) eyedeekay: Tôi nghĩ là ngày 7, zlatinb (04:32:20 PM) zlatinb: ok vậy thôi, không sao (04:32:33 PM) eyedeekay: Theo lịch của tôi thì mùng 1 rơi vào thứ Tư (04:33:28 PM) eyedeekay: À đúng rồi, nhắc tôi chuyện DST (giờ mùa hè). Tôi luôn lên lịch họp theo UTC, nhưng có ai muốn điều chỉnh giờ họp theo DST không? (04:33:36 PM) zzz đã đổi chủ đề thành: 1.5.0-4 | Tag freeze Thứ Tư, 17 Tháng 11 (04:35:30 PM) eyedeekay: Vậy tôi hiểu là không nhé. Trừ khi ai đó nêu vấn đề trong một chủ đề trên diễn đàn, các buổi họp sẽ tiếp tục được lên lịch cùng khung giờ theo UTC (04:36:05 PM) eyedeekay: Cảm ơn mọi người đã tham dự buổi họp, tôi sẽ đăng log trong vài phút nữa. </div>
