---
title: "Cuộc họp nhà phát triển I2P - 05 tháng 10, 2021"
date: 2021-10-05
author: "i2p"
description: "Nhật ký cuộc họp phát triển I2P ngày 05 tháng 10 năm 2021."
categories: ["meeting"]
---

## Tóm tắt nhanh

<p class="attendees-inline"><strong>Có mặt:</strong> eyedeekay, zzz, zlatinb, T3s|4</p>

## Nhật ký cuộc họp

<div class="irc-log"> (04:00:04 PM) eyedeekay: Chào mọi người, chào mừng đến với buổi họp cộng đồng (04:00:04 PM) eyedeekay: 1) Chào (04:00:04 PM) eyedeekay: 2) Các hạng mục còn lại của 0.9.50/1.5.0 (04:00:04 PM) eyedeekay: 3) Phân phối Jpackage (04:00:04 PM) eyedeekay: 4) Tình trạng phát triển 1.6.0 (04:00:15 PM) mode (-m ) bởi zzz (04:00:16 PM) eyedeekay: 1) Chào, hôm nay ai có mặt? (04:00:24 PM) zlatinb: chào (04:00:24 PM) zzz: có mặt (04:00:48 PM) eyedeekay: Chào zzz, chào zlatinb (04:01:30 PM) eyedeekay: 2) Các hạng mục còn lại của 0.9.50/1.5.0 (04:02:21 PM) eyedeekay: Tình hình vẫn như cuộc họp trước: hiện tại chúng ta không liên lạc được với mhatta, vì vậy các gói Debian main của chúng ta chưa được cập nhật (04:02:55 PM) eyedeekay: Khuyến nghị chính thức để cài đặt I2P trên Debian và Ubuntu sẽ thay đổi trong bản phát hành tới để sử dụng kho .deb/PPA riêng của chúng ta (04:03:26 PM) eyedeekay: Chúng tôi cũng đang cập nhật hướng dẫn để phản ánh một số khuyến nghị giúp việc sử dụng kho của chúng ta an toàn hơn (04:03:52 PM) eyedeekay: Trong thiết lập mới, các khóa ký gói .deb của chúng ta sẽ chỉ hợp lệ cho các gói của chúng ta, thay vì áp dụng cho tất cả các gói (04:04:04 PM) eyedeekay: Người dùng deb/ubuntu hiện tại sẽ không cần thay đổi gì (04:05:04 PM) eyedeekay: Tôi chỉ có vậy cho mục 2). Có ai còn gì không? (04:05:23 PM) T3s|4: eyedeekay:  ^đã ghi nhận hết, và tôi cũng có mặt (04:06:21 PM) eyedeekay: Cảm ơn T3s|4 (04:06:21 PM) eyedeekay: Tạm dừng 1 phút cho mục 2) (04:07:36 PM) eyedeekay: OK 3) Phân phối Jpackage (04:08:02 PM) zlatinb: Tôi có hai hạng mục cho chủ đề này, cả hai đều không tốt (04:08:18 PM) eyedeekay: OK có lẽ bạn nên bắt đầu trước nhé (04:08:42 PM) zlatinb: 3.1 - file DMG cho Mac đã không được triển khai đúng cách lên mirror sigterm.no và tôi phát hiện ra điều đó hai tuần sau khi phát hành (04:09:11 PM) zlatinb: đây là một lỗi nghiêm trọng, chúng ta cần hiểu vì sao nó xảy ra và làm thế nào để ngăn ngừa trong tương lai (04:09:30 PM) zlatinb: 3.2 - Tôi vừa thử AIO cho Windows trên một VM Windows 10 mới chỉ cài Firefox, và file .bat không thể khởi chạy I2P.exe (04:09:50 PM) zlatinb: chạy I2P.exe thủ công thì hoạt động tốt, nhưng có gì đó trong kết nối giữa hai thành phần bị lỗi (04:09:50 PM) zzz: AIO là gì? (04:09:55 PM) eyedeekay: Easy-Install (04:09:56 PM) zlatinb: All-In-One (04:10:17 PM) zlatinb: EOT (04:11:42 PM) eyedeekay: Sự cố sigterm.no một phần là lỗi của tôi; tôi đã giải quyết xong vấn đề ở đó, liên quan đến cách tôi dùng để đồng bộ mirror. (04:12:13 PM) eyedeekay: Về gói cho Windows, chắc chắn không nên như vậy, không ổn. Tôi sẽ theo dõi tiếp trên i2p.firefox ngay sau khi cuộc họp kết thúc, cảm ơn bạn đã báo. (04:12:50 PM) zlatinb: ok, sẵn sàng hỗ trợ gỡ lỗi theo bất kỳ cách nào (04:14:54 PM) eyedeekay: OK phía tôi đang thử nghiệm các thay đổi đối với i2p.newsxml để chúng ta dùng cho việc cập nhật; có lẽ sẽ sẵn sàng để rà soát trong tuần này. Có một số thay đổi nhỏ đối với hướng dẫn chạy máy chủ tin tức mà tôi cần trao đổi với ech, nhưng chúng tôi đã liên lạc về việc đó rồi (04:16:03 PM) zzz: 3.3 liên quan đến các bundle cho OSX, tôi khuyến nghị chúng ta thông báo rằng chúng chưa được thử nghiệm trên ARM Mac, hiệu năng chưa rõ, và nên kêu gọi người thử nghiệm (04:16:17 PM) eyedeekay: Đồng ý, tôi có thể cập nhật điều đó lên trang web tối nay (04:16:19 PM) zzz: và từ đó quyết định khi nào bắt đầu tạo các bản build cho ARM (04:17:17 PM) eyedeekay: Sẽ làm (04:17:20 PM) zzz: lưu ý là theo lý thuyết Java 17 hỗ trợ native trên OSX ARM, nhưng tôi không biết các trang kiểu openjdk đã có bản build JRE chưa (04:18:26 PM) zzz: EOT, cảm ơn (04:18:38 PM) zlatinb: việc build cho Mac aarch64 phải thực hiện trên Mac aarch64 vì jpackage (04:18:55 PM) zlatinb: vậy nghĩa là tôi cần có một máy Mac ARM vào lúc nào đó (04:19:12 PM) zlatinb: hoặc ai đó khác cần có một tài khoản dev Apple (04:19:31 PM) zlatinb: eot (04:20:35 PM) eyedeekay: Đáng tiếc Mac của tôi cũng là x86_64, không thì tôi đã nhận làm (04:21:17 PM) eyedeekay: Còn gì cho mục 3) nữa không? (04:22:19 PM) eyedeekay: OK vậy mục 4) là Tình trạng phát triển 1.6.0 (04:25:17 PM) eyedeekay: zzz đã cập nhật cho chúng ta về các phát triển và tình trạng tại đây: http://zzz.i2p/topics/3170-1-6-0-release-summary            (04:25:20 PM) eyedeekay: Đã qua 6 tuần, còn khoảng 7 tuần nữa (04:25:40 PM) eyedeekay: Một trong hai thay đổi lớn mà tôi dự định cho bảng điều khiển router có lẽ sẽ không kịp đưa vào: X-I2P-Locations trong proxy HTTP (04:26:10 PM) eyedeekay: Thay đổi còn lại, quản lý các plugin kiểu fork-and-forget, sẽ sẵn sàng trong tuần này (04:27:10 PM) eyedeekay: Công việc trên SSU2 tiếp tục ở #LS2 (04:27:10 PM) eyedeekay: zlatinb và zzz cũng đang xác định và gỡ lỗi các vấn đề hiệu năng trong SSU1 (04:27:26 PM) eyedeekay: zzz, zlatinb có gì bổ sung không (04:27:28 PM) eyedeekay: ? (04:28:07 PM) zzz: đến giờ chưa có nhiều thứ lớn trong bản phát hành này (04:28:21 PM) zzz: hiện tại diff rất nhỏ (04:28:50 PM) zzz: hãy đưa các thay đổi lớn khác vào sớm (04:29:36 PM) eyedeekay: Về phía tôi, tôi sẽ không để điều gì lớn hoặc táo bạo trễ qua cuối tuần này. Nếu không xong trước thứ Hai tôi sẽ chỉ làm những việc nhỏ. (04:29:40 PM) zzz: có lẽ vẫn đúng tiến độ cho phát hành cuối tháng 11 (04:30:43 PM) zzz: eot (04:30:45 PM) zzz: à, cũng đang chờ một bản Jetty 9.3.30 sau EOL với một số backport cho các CVE. Họ đã gắn thẻ nhưng chưa đăng các bản build, điều đó là bình thường với họ (04:31:43 PM) eyedeekay: Nếu họ chờ quá lâu mới đăng các bản build thì có cần trì hoãn phát hành không? (04:32:37 PM) zzz: chắc chỉ khoảng một tuần. Nếu vì lý do nào đó họ không làm, chúng ta có thể lấy các bản vá của họ (04:33:02 PM) eyedeekay: OK, cảm ơn đã làm rõ (04:33:35 PM) eyedeekay: Còn gì cho mục 4) không, và nếu không thì có ai muốn thảo luận điều gì khác khi chúng ta đang ở đây không? (04:35:03 PM) eyedeekay: Tạm dừng 1 phút (04:35:04 PM) zzz: nếu ai có nick đã đăng ký muốn voice, hãy cho tôi biết trước khi tôi bấm nút 'm'. xin lỗi vì sự bất tiện (04:37:10 PM) eyedeekay: OK cảm ơn mọi người đã tham dự cuộc họp (04:37:10 PM) eyedeekay: Hẹn gặp mọi người trên IRC và tại cuộc họp tháng sau (04:37:20 PM) eyedeekay: Tôi có vài cập nhật trang web cần làm (04:37:59 PM) eyedeekay: Xin lưu ý phát biểu ^ của zzz về voice trên máy chủ IRC (04:40:00 PM) eyedeekay: À còn một điều nữa, tôi sẽ đi khỏi thành phố vào thứ Năm và thứ Sáu, tôi sẽ làm việc offline những ngày đó. Hãy nhắn cho idk_afk nếu tôi không online và tôi sẽ xem vào buổi tối </div>
