---
title: "Cuộc họp các nhà phát triển I2P - 01 tháng 6, 2021"
date: 2021-06-01
author: "i2p"
description: "I2P development meeting log for June 01, 2021."
categories: ["meeting"]
---

## Tóm tắt nhanh

<p class="attendees-inline"><strong>Có mặt:</strong> eyedeekay, zzz, zlatinb, psi</p>

## Nhật ký cuộc họp

<div class="irc-log"> (04:01:11 PM) eyedeekay: Chào mọi người, chào mừng đến với cuộc họp Cộng đồng thứ Ba, ngày 1 tháng Sáu (04:01:25 PM) eyedeekay: 1) Chào (04:01:25 PM) eyedeekay: 2) 300 cuộc họp cộng đồng đã được ghi lại (04:01:25 PM) eyedeekay: 3) 0.9.51 (04:01:25 PM) eyedeekay: 4) go-i2p (04:01:25 PM) eyedeekay: 5) tình trạng build có thể tái lập (04:01:25 PM) eyedeekay: 6) báo cáo kênh cập nhật / báo cáo gói Mac (04:01:25 PM) eyedeekay: 7) Số phiên bản phát hành tiếp theo, mục hoãn lại từ cuộc họp ngày 6 tháng Tư (04:01:25 PM) eyedeekay: 8) tình trạng 0.9.50 / các hạng mục phát hành còn lại (04:01:42 PM) eyedeekay: 1) chào (04:01:50 PM) eyedeekay: Chào tất cả mọi người (04:02:08 PM) zzz: chào (04:02:10 PM) zlatinb: chào (04:02:31 PM) eyedeekay: Chào zzz, chào zlatinb. (04:02:31 PM) eyedeekay: Hôm nay còn ai nữa tham gia với chúng ta không? (04:03:00 PM) eyedeekay: OK 2) 300 cuộc họp cộng đồng đã được ghi lại (04:03:45 PM) eyedeekay: Chúc mừng mọi người, cuộc họp đầu tiên mà chúng ta ghi lại trên trang web là cách đây 19 năm, giờ đã gần 20, và giờ, sau 300 cuộc họp (04:04:18 PM) eyedeekay: Cảm ơn tất cả các cộng tác viên I2P trong quá khứ cũng như hiện tại (04:04:54 PM) zzz: vâng (04:05:16 PM) zzz: có eepsites nào từ hồi đó đến giờ vẫn còn hoạt động không (04:05:44 PM) zzz: và một số lỗi từ hồi đó vẫn đang chờ được tìm ra và sửa! Hôm nay tôi vừa sửa một lỗi từ năm 2004 (04:06:58 PM) eyedeekay: Tôi đã thấy điều đó bên #ls2 trước đó, đặc biệt cảm ơn zzz, người đã là trái tim và linh hồn của dự án này lâu hơn cả thời gian nhiều người trong chúng ta ở đây :) (04:07:20 PM) zzz: không thể làm một mình, chưa từng có thể (04:08:11 PM) zzz: nhưng bấy nhiêu thời gian hoài niệm là đủ rồi, chúng ta tiếp tục công việc thôi (04:08:24 PM) eyedeekay: Một lần nữa cảm ơn và chúc mừng mọi người, chuyển sang 3) 0.9.51 (04:09:34 PM) eyedeekay: Chúng ta đã đi được khoảng 2 tuần vào bản phát hành này; về phần tôi, tôi đang làm tính năng X-I2P-Location trong trang mặc định và hiện đang cân nhắc các phương án tích hợp một hồ sơ trình duyệt với bộ cài đặt chính (04:09:59 PM) eyedeekay: Mọi người khác đang làm gì cho bản phát hành này vào lúc này? (04:10:41 PM) zzz: Tôi muốn nhắc mọi người cập nhật lộ trình (roadmap) trên trang web với kế hoạch của bạn cho bản phát hành tiếp theo. Hiện giờ ở đó chưa có nhiều (04:11:05 PM) eyedeekay: Đã rõ, cảm ơn đã nhắc, tôi sẽ làm phần của mình tối nay sau cuộc họp (04:11:27 PM) zlatinb: Tôi sẽ bắt đầu phần đặc thù cho Mac của trình cập nhật gói Mac, trừ khi chúng ta quyết định chia việc theo cách khác.  Tôi cũng sẵn sàng làm phần phía i2p.i2p, sẽ bàn thêm ở mục 6) (04:11:32 PM) zzz: nhóm #ls2 đang tiếp tục làm đề xuất 157 (thông điệp build tunnel mới), tiến độ chậm hơn dự kiến. Hiện giờ chưa rõ bao nhiêu sẽ kịp vào bản phát hành tới (04:12:09 PM) zzz: đề xuất vẫn chưa hoàn chỉnh, nên cho đến khi xong phần đó, chúng ta chưa thể hoàn tất mã (04:12:42 PM) zzz: SSU2 vẫn chưa bắt đầu. Chúng ta đã hy vọng hoàn thành trong năm nay... ở thời điểm này có vẻ khó. Chúng ta có thể cần thêm trợ giúp (04:12:56 PM) zzz: EOT (04:14:15 PM) eyedeekay: Cảm ơn zzz, zlatinb. Tôi sẽ làm những gì có thể để đóng góp khi hiểu biết của tôi tăng lên. Nhân tiện, 4) go-i2p (04:15:41 PM) eyedeekay: Tôi đã viết một đề xuất sơ bộ cho go-i2p trong nhánh proposal trên gitlab. (04:15:41 PM) eyedeekay: Ngoài ra, tôi gần như đã hoàn tất việc chuyển các cấu trúc chung từ bản phân phối cũ từ cách biểu diễn bằng byte-slice sang dùng đối tượng (structs) để biểu diễn, và đã viết lại các bài kiểm thử để phù hợp với thay đổi này (04:16:07 PM) eyedeekay: Điều đó có nghĩa là tôi đang ở giai đoạn viết mã mới thay vì chỉ cập nhật những gì đã có, khá hào hứng (04:16:29 PM) eyedeekay: Chưa có transport (lớp truyền tải) nào, nhưng đó sẽ là hạng mục tiếp theo trên lộ trình (04:16:35 PM) eyedeekay: EOT (04:16:41 PM) zzz: bạn vẫn đang ở một nhánh riêng à, và nếu vậy tại sao chưa gộp lại? (04:17:39 PM) eyedeekay: Tôi còn khoảng ~4 bài kiểm thử cần hoàn thành trước khi làm (04:18:30 PM) eyedeekay: Khi tất cả các bài kiểm thử hiện có chạy qua lại hoặc tôi chắc chắn chúng dư thừa thì tôi sẽ gộp lại (04:18:34 PM) zzz: ok. và chúng ta đang ở đâu với phương án Go hoàn toàn so với go wrapper quanh i2pd? Nếu phương án sau thực sự chỉ tốn 2 giờ làm việc như orignal nói, chẳng phải đó nên là bước tiếp theo sao? (04:18:55 PM) zzz: như một bằng chứng khái niệm (PoC), hoặc MVP, hoặc để đánh giá nhu cầu từ các dự án Go (04:19:22 PM) zzz: sau đó bạn có thể thay thế bằng go router thông qua cùng một API (04:20:53 PM) eyedeekay: Tôi đã bắt đầu nhưng đang gặp vài vấn đề khi tìm ra chính xác cách tạo C wrapper cho api.h, có lẽ chỉ vì quy trình này còn mới với tôi (04:22:34 PM) zzz: ok. Tôi vẫn chưa hiểu wrapper i2pd là a) một phương án để đánh giá; b) một việc chắc chắn làm trước nhưng chúng ta làm cả hai; c) ưu tiên thấp/để quyết định (TBD) (04:22:53 PM) zzz: hay d) chúng ta đã loại bỏ nó (04:24:04 PM) eyedeekay: Theo tôi nên là b), vì tôi nên học cách viết C wrapper cho mã C++, và vì khả năng nhúng i2pd dễ dàng vào bất cứ thứ gì SWIG hỗ trợ sẽ rất hữu ích nói chung (04:25:18 PM) zzz: ok bạn có ngày ước tính cho việc đó không? (04:27:52 PM) eyedeekay: Orignal nói đúng, đó là 2 giờ làm việc đối với người đã biết cách làm. Phần khó đoán là tôi phải đọc ví dụ bao lâu để biết mình đang làm gì. Ngày 15 có vẻ an toàn. (04:28:14 PM) zzz: cảm ơn, EOT (04:28:40 PM) eyedeekay: OK đó cũng là tất cả những gì tôi có cho mục này (04:28:41 PM) eyedeekay: 5) tình trạng build có thể tái lập (04:28:57 PM) eyedeekay: zlatinb mục này là của bạn (04:29:21 PM) zlatinb: Vậy là có thứ gì đó có thể tái lập trên Mac và Linux với locale tiếng Anh và JDK 11 và hoạt động tạm ổn (04:29:44 PM) zlatinb: Tôi biết cách khắc phục để dùng cho mọi Locale và build trên Windows nữa, cần vài chỉnh sửa nhỏ cho việc đó (04:30:31 PM) zlatinb: Dù đang ở trạng thái PoC (bản minh chứng khái niệm), tôi nghĩ chúng ta nên có một trang web hướng dẫn cho những người khác muốn thử (04:31:04 PM) zlatinb: vì nó dùng hệ thống build gradle nên không làm tăng tải cho việc phát hành và tôi sẵn sàng chịu trách nhiệm (04:31:35 PM) zlatinb: đại khái vậy (04:31:38 PM) zzz: Tôi đã nói điều này trên diễn đàn của mình rồi nhưng tôi nghĩ nó quan trọng. Chúng ta đã có build có thể tái lập cho Debian/Ubuntu. Còn cái này là cho gradle, vốn hiện không phải là một sản phẩm build được hỗ trợ (04:32:13 PM) zzz: Tôi đặt câu hỏi về giá trị của nó, và khả năng hỗ trợ nó khi chúng ta thiếu toàn bộ hạ tầng build tái lập của Debian (04:33:05 PM) zzz: và những thông báo kiểu 'i2p giờ đã có thể tái lập' là sai/lạc hướng. chúng ta cần nói rất rõ đó là cái gì (04:35:01 PM) zzz: Tôi không nghĩ việc kiểm thử của chúng ta đủ để khẳng định tính tái lập, và dù sao chúng ta cũng không công bố phiên bản công cụ. (04:35:34 PM) zzz: eot (04:37:23 PM) zlatinb: Công cụ duy nhất quan trọng là JDK, và đã công bố là 11.  Tôi rất hoài nghi rằng các bản build Debian/Ubuntu của chúng ta thực sự có thể tái lập, và nghi ngờ rằng ai đó có thể tự tái lập các gói .deb.  Chỉ vì nó qua được build bot không có nghĩa là có thể tái lập, nhưng đó là câu chuyện khác. (04:37:55 PM) zlatinb: Ngay cả một PoC chưa hoàn chỉnh nhưng 'hướng tới' khả năng tái lập (dù chúng ta gọi thế nào) cũng mang lại giá trị cho một nhóm người dùng nhất định. (04:38:38 PM) zlatinb: Ít nhất nó cho thấy chúng ta nhận thức được có nhu cầu và đang nỗ lực (dù ưu tiên thấp) để đáp ứng nhu cầu đó (04:38:43 PM) zzz: build bot có rất nhiều bài kiểm thử, nhiều hơn những gì chúng ta đang thử, bao gồm thay đổi username, PWD, locale, thời gian, múi giờ (04:39:02 PM) psi: Debian không có một loạt hooks và shims để chuẩn hóa dấu thời gian và thư mục sao? (04:39:08 PM) zlatinb: nhưng rõ ràng nó không thay đổi dấu thời gian của mã đã checkout, nếu không thì hỏng ngay (04:39:14 PM) psi: (cho các bản build xác định (deterministic), tiện thể chào mọi người) (04:39:25 PM) zzz: có thể có 'nhu cầu' nhưng chưa rõ có đủ để biện minh cho công sức hay không (04:40:01 PM) zzz: đúng rồi psi, đó là hạ tầng build mà chúng ta dựa vào cho các bản build Debian có thể tái lập (04:40:08 PM) eyedeekay: Tôi có thể xác nhận rằng tôi và zlatinb không đối chiếu ghi chú về các công cụ đang dùng, ngoài việc cùng JDK, chúng tôi chắc chắn không so sánh từng thư viện (04:40:21 PM) zlatinb: công việc này do tôi đảm nhận, như tôi đã nói tôi sẵn sàng chịu trách nhiệm, và phần lớn đã làm xong (04:40:31 PM) zzz: giờ chúng ta có câu trả lời rồi: 'use debian' (04:40:53 PM) zlatinb: không, câu trả lời là 'use the debian toolchain and build environment to build your .deb' (04:41:09 PM) zzz: Tôi không bị thuyết phục rằng kiểm thử của bạn đủ kỹ để nói là 'hầu như xong' (04:41:55 PM) zlatinb: Không còn vấn đề đã biết nào, và những vấn đề chưa biết thì chúng ta sẽ gặp khi ngày càng nhiều người dùng (04:42:00 PM) zzz: và tôi không tin rằng chúng ta cần thêm một sản phẩm phát hành chỉ để phục vụ những người đòi hỏi khả năng tái lập ngoài Debian (04:43:06 PM) zzz: Tôi không nghĩ chúng ta muốn dựa vào người dùng để phát hiện vấn đề về tính tái lập. Chúng ta cần một khung kiểm thử hoặc build bot để xác nhận nó với các tổ hợp biến thể như đã liệt kê ở trên và các biến thể khác (04:43:13 PM) zlatinb: nó không cần phải là một sản phẩm đạt chất lượng phát hành, tôi vẫn nói nó là công việc đang tiến hành và sẽ như vậy trong tương lai gần. (04:44:00 PM) psi: mục đích là một gói sẵn sàng cho người dùng cuối hay để xoa dịu giới trí thức? (04:44:01 PM) zzz: trong trường hợp đó, không phản đối (04:44:30 PM) zlatinb: rõ ràng là để xoa dịu giới trí thức, 100% (04:45:22 PM) psi: hiểu rồi, tôi chỉ đang theo kịp (04:46:15 PM) zlatinb: có gì sai khi để người dùng giúp tìm các vấn đề về tính tái lập? (04:47:14 PM) zzz: 1) vì đa số người dùng sẽ không thật sự cố tái lập; nhưng 2) nếu nó không phải là sản phẩm chất lượng phát hành chính thức thì thôi vậy (04:47:34 PM) eyedeekay: Chuyển ngay sang 6) báo cáo kênh cập nhật / báo cáo gói Mac (04:48:14 PM) eyedeekay: Trừ khi chúng ta cần tiếp tục mục 5)? (04:48:37 PM) zzz: Tôi xong mục 5) rồi (04:48:51 PM) eyedeekay: OK, vậy 6 (04:49:24 PM) eyedeekay: zlatinb đây cũng là chủ đề của bạn (04:50:20 PM) zlatinb: không có nhiều để báo cáo kể từ cuộc họp trước ở phía gói Mac; tôi đã tự dùng nó để thử nghiệm một chút (04:51:15 PM) zlatinb: Có lẽ tháng này tôi sẽ có thời gian xem xét đúng mức các kênh cập nhật.  Ít nhất là phần sẽ nằm trong repo mac-jpackage (04:51:30 PM) zlatinb: cũng có thể xem các thay đổi cần cho i2p.i2p trừ khi ai đó khác muốn thử làm phần đó? (04:51:33 PM) zlatinb: eot (04:52:07 PM) zzz: Tôi sẵn sàng làm phía còn lại, chúng ta phối hợp trong tuần này nhé (04:52:30 PM) zlatinb: ok nghe ổn (04:52:52 PM) zlatinb: tôi có bấy nhiêu cho mục 6) (04:52:56 PM) zzz: Tôi tin có vài lựa chọn chúng ta đã bàn nhưng chưa quyết hẳn, nhưng chắc không khó (04:52:57 PM) zzz: eot (04:53:08 PM) eyedeekay: 7) Số phiên bản phát hành tiếp theo, mục hoãn lại từ cuộc họp ngày 6 tháng Tư (04:53:57 PM) eyedeekay: 1.0.0? 9.51.0? Có vài lựa chọn trong chủ đề thảo luận (04:54:26 PM) zzz: đúng. 2 tháng trước, tôi đã đưa ra 0.9.50 so với 1.0.0 (04:54:44 PM) zzz: từ đó đến nay, tôi thấy bitcoin core đang chuyển từ 0.22 lên 23.0 (04:54:54 PM) zzz: nếu con số chỉ là con số, nó có thể là bất cứ gì (04:55:18 PM) zzz: 0.9.51, 1.0.0, 2.0, 9.51, 10.0. tùy chúng ta muốn (04:55:54 PM) zzz: nếu '1.0.0' gây quá nhiều lo lắng hoặc lời hứa ngầm về sự hoàn hảo, chúng ta có thể tránh bằng cách nhảy qua luôn (04:56:15 PM) zzz: hoặc, chúng ta cứ tiếp tục 0.9.x mãi, hoặc cho đến khi đạt một mục tiêu cụ thể nào đó mà chúng ta còn chưa thống nhất. (04:56:18 PM) zzz: EOT. ý kiến? (04:56:55 PM) eyedeekay: Tôi nghĩ số chỉ là số miễn là số chúng ta chọn đứng đầu khi các công cụ chuẩn sắp xếp, và xét theo đó, 9.51 khá có sức hút. (04:57:52 PM) zlatinb: Nếu chúng ta có lộ trình cho các trình cài đặt thì tôi sẽ đặt một mốc tròn trịa 1.0.0 sau khi hoàn tất, nhưng chúng ta không có lộ trình như vậy, nên tôi muốn tránh 1.0.0 hoàn toàn.  Ngoài ra thì 0.9.51 hay 9.51 với tôi là như nhau. (04:58:27 PM) zzz: không nhất thiết phải đạt đồng thuận hôm nay, chúng ta còn hai cuộc họp nữa trước bản phát hành tới (04:59:04 PM) zzz: lúc nào cũng có thể làm một cuộc thăm dò trên reddit dù điều đó có thể phản tác dụng (05:01:40 PM) zzz: chúng ta bàn lại tháng sau nhé eyedeekay  (05:01:41 PM) zzz: eot (05:02:15 PM) eyedeekay: Tôi đồng ý với zlatinb, nếu chúng ta dùng '1.0.0' như PR (quan hệ công chúng) để tìm người dùng mới, cải thiện các trình cài đặt có lẽ sẽ giúp nỗ lực đó thành công hơn. Nếu muốn giữ cơ hội làm 1.0.0 khi việc đó xong thì chúng ta cần làm 0.9.51, eot (05:02:28 PM) eyedeekay: 8) tình trạng 0.9.50 / các hạng mục phát hành còn lại (05:03:16 PM) eyedeekay: zzz thêm mục này, nhưng có ít nhất hai điểm tôi có lẽ nên trả lời, GPlay và F-Droid (05:04:27 PM) eyedeekay: Có một chút rắc rối với GPlay lúc phát hành, tôi phải chuyển chúng ta sang gói ứng dụng Android (Android App Bundle) yêu cầu tôi tạo một khóa và tải lên Google để họ xác nhận tôi là người đang tải ứng dụng lên (05:05:16 PM) eyedeekay: Lần đầu tôi làm hỏng quy trình này nên phải liên hệ hỗ trợ của Google, việc đó gây chậm trễ cho các bản phát hành Android (05:05:47 PM) eyedeekay: Vì các lý do liên quan đến quy trình phát hành, điều này cũng làm chậm các bản build F-Droid. (05:06:33 PM) eyedeekay: Từ giờ, F-Droid sẽ là apk, và Google Play sẽ là .aab, và quy trình phát hành của cái này sẽ không phụ thuộc vào cái kia. EOT. (05:06:46 PM) eyedeekay: zzz có gì bổ sung không? (05:07:20 PM) zzz: debian là vấn đề lớn. có ai nghe tin từ mhatta không? anh ấy bỏ lỡ hoàn toàn .49, giờ chúng ta đang chờ 50 (05:09:01 PM) eyedeekay: Đáng tiếc là đã khá lâu không, tôi có thể liên hệ lại (05:09:08 PM) zzz: về tình trạng mạng, khoảng 35-45% mạng đã cập nhật, khoảng 25% đã rekey (đổi khóa), rất trơn tru, không có phàn nàn lớn (05:09:08 PM) zzz: vui lòng giữ mục này trong chương trình nghị sự tháng sau, vì chúng ta vẫn chưa xong (05:09:08 PM) zzz: eot (05:09:34 PM) eyedeekay: Sẽ làm (05:09:47 PM) eyedeekay: Còn gì cho mục 8 không? (05:10:00 PM) eyedeekay: Hay nói chung? timeout 1m (05:11:26 PM) eyedeekay: Được rồi, cảm ơn mọi người đã tham dự, cuộc họp tiếp theo sẽ vào ngày 6 tháng Bảy </div>
