---
title: "Cuộc họp nhà phát triển I2P - ngày 04 tháng 05 năm 2021"
date: 2021-05-04
author: "i2p"
description: "Biên bản cuộc họp phát triển I2P ngày 04 tháng 05 năm 2021."
categories: ["meeting"]
---

## Tóm tắt nhanh

<p class="attendees-inline"><strong>Có mặt:</strong> eyedeekay, zzz, zlatinb</p>

## Nhật ký cuộc họp

<div class="irc-log"> (04:01:04 PM) eyedeekay: Chào mọi người, đến giờ họp ngày 4 tháng 5 rồi (04:01:13 PM) zlatinb: chào (04:01:21 PM) zzz: xin chào (04:01:39 PM) eyedeekay: 1) Chào  (04:01:39 PM) eyedeekay: 2) Báo cáo về Mac Launcher, theo dõi tiếp  (04:01:39 PM) eyedeekay: 3) Báo cáo di chuyển Trac, đánh giá sau triển khai  (04:01:39 PM) eyedeekay: 4) phát hành 0.9.50 (04:01:39 PM) eyedeekay: 5) Báo cáo kênh cập nhật (04:01:39 PM) eyedeekay: 6) Cải tiến Docker (04:01:39 PM) eyedeekay: 7) Khóa Plugin Bote (04:02:17 PM) eyedeekay: zab, 2) và 5) có khả năng trùng lặp không, tôi có nên gộp chúng lại không? (04:02:26 PM) zlatinb: được (04:02:56 PM) eyedeekay: OK vậy chúng ta hoán đổi 3 và 5 trong danh sách trên, và làm kênh cập nhật ngay sau Mac Launcher (04:03:11 PM) eyedeekay: 2) Báo cáo về Mac Launcher (04:03:59 PM) zlatinb: đến giờ tôi nhận được một báo cáo tích cực từ một người dùng không rõ danh tính, và biết ít nhất vài người đã thử file .dmg (04:04:28 PM) zlatinb: vì vậy về phần trình cài đặt tôi nghĩ chúng ta đang ở trạng thái rất tốt. Tôi không nghĩ ra thay đổi nào cần thiết mà không liên quan đến chức năng cập nhật (04:04:49 PM) zlatinb: s/installer/app bundle/ (04:05:24 PM) zlatinb: đó là tất cả về mục 2) từ phía tôi (04:06:10 PM) eyedeekay: Tuyệt. Tôi không có gì bổ sung lúc này, vậy chúng ta chuyển sang 3) Kênh cập nhật (04:06:24 PM) eyedeekay: Trừ khi zzz có gì thêm? (04:06:36 PM) zzz: không (04:07:00 PM) eyedeekay: Được rồi, vậy kênh cập nhật cũng là chủ đề của bạn, zlatinb (04:07:22 PM) zlatinb: zzz và tôi đã làm một số phân tích/phạm vi ban đầu về những gì cần thực hiện để bật kênh cập nhật (04:08:05 PM) zlatinb: đồng thuận (tôi nghĩ vậy) là sẽ có một số thay đổi mã trong i2p.i2p cũng như một số mã nằm trong repo mac-jpackage (04:08:36 PM) zlatinb: chúng tôi vẫn đang liệt kê mọi trường hợp góc cạnh, nhưng tới giờ chưa gặp trở ngại chí mạng nào (04:09:24 PM) zzz: đồng ý, nghe khá đơn giản và không tốn quá nhiều công sức. kiểm thử có lẽ sẽ nhiều việc hơn là viết mã (04:09:36 PM) zlatinb: Tôi rất bận cho đến khi phát hành, nhưng sau đó sẽ tập trung vào việc này. Có thể đi sâu kỹ thuật hơn nhưng sẽ quá mức chi tiết thấp cho cuộc họp này (04:09:39 PM) zlatinb: eot (04:10:05 PM) eyedeekay: Cảm ơn báo cáo (04:10:12 PM) eyedeekay: Điều đó đưa chúng ta đến 4) phát hành 0.9.50 (04:11:08 PM) dr|z3d: bạn bỏ qua phần di chuyển Trac rồi. (04:11:26 PM) eyedeekay: Tôi định làm nó ở mục 5, không phải 4 (04:11:40 PM) dr|z3d: ok, tiếp tục như vậy! (04:11:45 PM) eyedeekay: Chúng ta còn 11 ngày nữa là phát hành (04:12:09 PM) eyedeekay: Các tag sẽ được đóng băng vào ngày mai (04:12:22 PM) eyedeekay: Tôi không còn thay đổi chuỗi nào cho i2p.i2p (04:13:43 PM) eyedeekay: zzz, zlatinb các bạn muốn bổ sung gì không? (04:14:08 PM) zzz: không nhiều... Tôi sẽ đẩy các chuỗi lên transifex vào 4 PM UTC ngày mai (04:14:26 PM) zlatinb: orignal vừa nêu một điểm thú vị cách đây 30 phút về dung lượng hàng đợi NTCP, có lẽ đáng để xem xét trước khi phát hành (04:14:27 PM) zzz: Tôi xong phần 50 rồi. đã bắt đầu làm bản tiếp theo (04:15:18 PM) zzz: Tôi không thấy, nhưng tôi ngại thực hiện bất kỳ thay đổi nào lúc này. Tôi đang thử nghiệm một số thay đổi về hàng đợi NTCP cho bản phát hành tiếp theo (04:15:29 PM) zzz: eot (04:15:38 PM) zlatinb: eot từ tôi nữa (04:15:53 PM) eyedeekay: 5) Báo cáo di chuyển Trac, đánh giá sau triển khai (04:16:35 PM) eyedeekay: Việc di chuyển Trac gặp rắc rối chủ yếu vì các lý do khiến tôi thấy nó cần phải diễn ra, cụ thể là trac xmlrpc bị hỏng trên phiên bản của chúng ta vào khoảng cùng thời điểm với cuộc họp tháng trước (04:17:34 PM) eyedeekay: Sau khi cố gắng sửa trong vài tuần mà không thành, tôi quyết định rằng sẽ dễ hơn nếu (cẩn thận) quét lấy các issue trên trac của chúng ta và di chuyển chúng sang gitlab bằng API của gitlab (04:18:20 PM) eyedeekay: Ngoài ra, việc này đã thành công, và như một sản phẩm phụ đã tạo ra một bản lưu trữ tĩnh có thể đọc được của tất cả các ticket trên trac của chúng ta tại thời điểm này (04:18:32 PM) eyedeekay: eot (04:18:44 PM) zzz: vậy tình trạng thế nào? xong chưa? (04:19:16 PM) eyedeekay: Cho mục đích theo dõi ticket, việc di chuyển trac đã xong. Trac vẫn còn các bài wiki đáng quan tâm cần sao lưu, nhưng các ticket thì đã xong. (04:19:43 PM) zzz: ok. Tôi đã đổi các url trong mã của chúng ta để trỏ tới gitlab (04:20:14 PM) eyedeekay: Tôi đã đổi hầu hết các mục trên website, nhưng vẫn đang grep qua các file .rst để tìm nốt vài cái cuối (04:20:28 PM) zzz: bạn có thể thêm ghi chú và liên kết trên trang chủ trac, trang ticket, trang đăng nhập và những chỗ khác, với các liên kết i2p và clearnet mới không? (04:20:42 PM) eyedeekay: Chắc rồi, sẽ làm (04:21:49 PM) zzz: điều này giờ khiến chúng ta phụ thuộc vào gitlab (khi chỉ là mã nguồn, chúng ta luôn có thể dùng github) ... chúng ta có quản trị dự phòng nào không? (04:21:49 PM) eyedeekay: Tôi cũng sẽ rà soát tất cả README và đảm bảo chúng tham chiếu đúng nơi (04:22:50 PM) eyedeekay: echelon có một tài khoản admin trên gitlab, nhưng hiện không ai khác có quyền truy cập SSH vào máy chủ bên dưới (04:22:50 PM) mode (+v anonymousmaybe) by ChanServ (04:23:30 PM) eyedeekay: Tôi có thể xem xét đồng bộ các issue với github bằng một bot, nó không khác nhiều so với nửa sau của quy trình di chuyển (04:23:39 PM) zzz: ok, hai bạn có thể muốn rà soát ai có thể làm gì để đảm bảo chúng ta được bao phủ (04:23:45 PM) zzz: làm tốt lắm (04:24:09 PM) eyedeekay: Cảm ơn (04:24:22 PM) eyedeekay: Điều đó đưa chúng ta đến 6) Cải tiến Docker (04:24:42 PM) eyedeekay: zlatinb bạn có muốn cung cấp thông tin cho những người chưa thử ở đây không :) (04:25:10 PM) zlatinb: lol có, image docker mới nhỏ hơn và hỗ trợ các volume persistent cho cấu hình và tải xuống snark (04:25:35 PM) zlatinb: tài liệu nằm trong mã nguồn, file Docker.md. Tôi muốn thêm một trang lên website với nội dung tương tự (04:26:03 PM) zlatinb: đại khái vậy thôi (04:26:30 PM) eyedeekay: Ý hay về trang web, hiện tại chúng ta quảng bá nó nhưng không hề tài liệu hóa cách sử dụng (04:26:40 PM) zzz: ai phụ trách tài khoản docker geti2p và còn ai có quyền truy cập? (04:26:48 PM) zzz: hay nó không hoạt động như vậy? (04:27:35 PM) zzz: nó chỉ tự động build mỗi lần checkin và thế là xong à? (04:27:37 PM) eyedeekay: Tôi phụ trách tài khoản docker geti2p, tôi có thể cấp quyền cho người khác từ gitlab, nó được bắt đầu bởi Ace Barry hoặc hkparker nếu tôi nhớ đúng (IIRC) nhưng giờ tôi là admin (04:28:04 PM) eyedeekay: Nó build `latest` mỗi lần checkin và build một image cho mỗi tag bắt đầu bằng `i2p-*` (04:28:50 PM) zzz: ok vậy mọi thay đổi zlatinb đã làm đều có sẵn ở đó rồi (04:28:52 PM) zzz: hiểu rồi (04:29:00 PM) zlatinb: vâng (04:29:30 PM) zlatinb: eyedeekay: Tôi thấy bạn vừa docker hóa quy trình build Android? (04:30:50 PM) eyedeekay: Đúng vậy, đó là cách gom tất cả các yêu cầu phát hành vào một dạng có thể tái sử dụng (04:31:35 PM) zzz: eyedeekay, nói về Android, tôi thấy Google bổ sung thêm quy định và nâng yêu cầu có hiệu lực cuối năm nay. Bạn có thể muốn dành chút thời gian trước bản phát hành này để đi trước một bước (04:33:10 PM) eyedeekay: Tuần này tôi đang kiểm tra lại tất cả các thứ liên quan phát hành Android của mình để đảm bảo mọi thứ suôn sẻ (04:34:18 PM) zzz: như tôi nói, các quy định mới chưa có hiệu lực trong vài tháng nữa nhưng xử lý chúng ngay bây giờ cũng chẳng hại gì (04:34:41 PM) zzz: hoặc có thể sẽ 'đau', nhưng thà sớm còn hơn muộn (04:34:42 PM) zzz: eot (04:35:14 PM) eyedeekay: Cũng còn tùy F-Droid, đôi khi họ chậm hơn GPlay về yêu cầu theo cách hơi loại trừ lẫn nhau, nhưng biết trước sẽ tốt hơn nếu điều đó xảy ra (04:36:02 PM) eyedeekay: Tôi nghĩ chúng ta sẵn sàng cho mục 7) Khóa Plugin Bote (04:36:20 PM) eyedeekay: Vấn đề này xuất hiện khi tôi trò chuyện với vài redditor tuần trước (04:37:06 PM) eyedeekay: Mọi người đang cố dùng bản fork Bote của mhatta nhưng không thể vì họ không dễ dàng cài đặt các khóa plugin (04:37:30 PM) eyedeekay: Họ cũng hầu như không biết cách diễn giải lỗi chứng chỉ ở thanh bên để xử lý sự cố (04:38:17 PM) eyedeekay: s/keys/certificates/ (04:38:41 PM) eyedeekay: Tôi muốn chúng ta cân nhắc thêm của mhatta vào mặc định để mọi người không còn gặp lỗi này (04:39:17 PM) zzz: 1) anh ấy nên cung cấp hướng dẫn tốt hơn cho người dùng của mình; 2) anh ấy cần gửi yêu cầu cho chúng ta (04:40:22 PM) eyedeekay: Hợp lý. (04:40:46 PM) eyedeekay: Vậy là hết các chủ đề đã liệt kê, còn gì để bổ sung không? (04:41:06 PM) zlatinb: có, tôi muốn chúng ta nghĩ về việc làm cho việc xây dựng testnet trở nên dễ dàng hơn (04:41:08 PM) zzz: và tôi muốn anh ấy đưa .49 vào debian, điều mà chưa bao giờ xảy ra (04:41:55 PM) zlatinb: chúng ta đã có hai người dựng testnet bằng LXC và một người dựng bằng Docker, cả ba dùng các cách tiếp cận khá khác nhau (04:42:14 PM) zlatinb: vậy có ai quan tâm đến việc xác định các điểm khó và làm cho mọi thứ dễ hơn không? (04:42:51 PM) zzz: Tôi quan tâm tới việc biết xem có ai quan tâm không :) (04:43:10 PM) eyedeekay: Có, từ phía tôi thì có, tôi muốn chạy một testnet, tốt nhất là bằng docker (04:44:13 PM) zlatinb: hay đấy.. vậy chúng ta nên xem xét.. theo tôi nhớ thì khởi tạo seeding ban đầu là phần tệ nhất (04:45:14 PM) eyedeekay: Đã có hướng dẫn testnet bằng Docker được ghi lại chưa hay tất cả đều dựa trên LXC? (04:45:18 PM) zzz: giải pháp seeding của tôi hoạt động tốt với tôi, về cơ bản đã được giải quyết cho lxc (04:45:47 PM) zlatinb: LoveIsGrief có thể có gì đó trong các repo của anh ấy trên gitlab  (04:47:55 PM) zlatinb: eot từ tôi (04:49:07 PM) eyedeekay: Vậy thì nếu tôi muốn một testnet Docker, có lẽ tôi nên xem công việc của họ và điền vào các chỗ còn thiếu dựa trên quy trình cho LXC (04:49:43 PM) zzz: Tôi đã check-in tất cả các shell script lxc tệ hại của mình vào i2p.scripts (04:50:29 PM) eyedeekay: Cảm ơn zzz, tệ hay không thì tôi chắc chúng sẽ cho tôi biết điều tôi cần biết (04:51:32 PM) eyedeekay: Còn gì nữa cho cuộc họp không? (04:51:50 PM) eyedeekay: timeout 1m (04:51:50 PM) zzz: không (04:51:58 PM) zlatinb: không từ phía tôi (04:52:19 PM) eyedeekay: OK vậy cảm ơn mọi người đã tham dự (04:52:44 PM) eyedeekay: Tôi sẽ sớm đăng nhật ký lên trang, hẹn gặp lại trên IRC </div>
