---
title: "Cuộc họp nhà phát triển I2P - 05 tháng 4 năm 2022"
date: 2022-04-05
author: "i2p"
description: "Nhật ký cuộc họp phát triển I2P ngày 05 tháng 04 năm 2022."
categories: ["meeting"]
---

## Tóm tắt nhanh

<p class="attendees-inline"><strong>Có mặt:</strong> eyedeekay, zzz, zlatinb</p>

## Nhật ký cuộc họp

<div class="irc-log"> (04:00:32 PM) eyedeekay: Chào mọi người, chào mừng đến cuộc họp dev tháng Tư, chương trình nghị sự hôm nay: (04:00:32 PM) eyedeekay: 1. Chào (04:00:32 PM) eyedeekay: 2. Tình hình phát hành (1.7.0 / 0.9.53) (04:00:32 PM) eyedeekay: 3. Tình hình phát triển (1.8.0 / 0.9.54) (04:00:32 PM) eyedeekay: 4. JNA trong các easy-install bundles (gói cài đặt dễ dàng), nó mở ra những cánh cửa nào? (04:00:42 PM) eyedeekay: 1. Chào (04:00:47 PM) zlatinb: chào (04:00:50 PM) zzz: chào (04:01:18 PM) eyedeekay: Chào zlatinb, chào zzz (04:01:27 PM) eyedeekay: Hôm nay còn ai khác ở đây không? (04:01:45 PM) eyedeekay: 2. Tình hình phát hành (1.7.0 / 0.9.53) (04:02:52 PM) eyedeekay: 1.7.0 đã phát hành khoảng 6 tuần rồi, cập nhật từ tháng trước của tôi là tất cả các gói Android đã được triển khai thành công và lỗi được phát hiện lúc phát hành giờ đã được sửa (04:03:28 PM) eyedeekay: Như thường lệ, các gói trong kho chính của Debian chưa được cập nhật; nếu bạn vẫn đang dùng chúng thì vui lòng chuyển sang deb.i2p2.de/.no sớm nhất có thể (04:04:23 PM) zzz: v/v Debian, tôi đã tìm được một tình nguyện viên để sửa 0.9.48 và đưa trở lại Sid. đã xong (04:04:46 PM) zzz: liệu nó có tự chảy ngược về bullseye và ubuntu hay không, không rõ (04:05:00 PM) zzz: vẫn chưa tìm được người bảo trì mới (04:05:01 PM) zzz: eot (04:05:08 PM) eyedeekay: Cảm ơn (04:05:51 PM) eyedeekay: Tôi còn một ý nữa, thực ra nó giao thoa giữa 2, 3 và 4, nhưng Easy-install bundles cho Windows vẫn sẽ cần thêm một lần cập nhật thủ công nữa (04:06:25 PM) zzz: bạn đã có tiến triển gì kể từ cuộc họp trước chưa? (04:06:30 PM) eyedeekay: Đáng kể, có (04:07:15 PM) eyedeekay: Phần lớn nằm trong MR (Merge Request) này, : https://i2pgit.org/i2p-hackers/i2p.firefox/-/merge_requests/6/diffs#10d851887651eddb01e5952f08999080b019da2e (04:07:35 PM) zzz: tuyệt. bạn có ngày mục tiêu để đề xuất chuyển ra khỏi beta không? (04:08:02 PM) eyedeekay: Ngay khi người dùng nhận được bản cập nhật tự động, tôi sẽ coi là sẵn sàng (04:08:22 PM) zzz: cảm ơn (04:08:47 PM) eyedeekay: Còn gì về mục 2 không? (04:09:33 PM) eyedeekay: 3. Tình hình phát triển (1.8.0 / 0.9.54) (04:10:03 PM) zzz: (không, mọi thứ tốt, chưa nghe phàn nàn nào về 1.7.0) (04:10:21 PM) eyedeekay: Tôi cũng vậy, đến giờ mọi người có vẻ khá hài lòng (04:12:12 PM) eyedeekay: Về 3. Tình hình phát triển (1.8.0 / 0.9.54): Rất tiếc tôi làm chậm hơn mong đợi ở vài việc; tôi đang mắc ở UDP tunnels nhưng gần như sẵn sàng cho một MR về xác thực SAM (04:12:38 PM) eyedeekay: Ngoài ra tôi đang chỉnh sửa một số trang trình hướng dẫn băng thông phức tạp để quy trình lựa chọn dễ hiểu hơn và thông báo dễ nhận thấy hơn (04:12:52 PM) eyedeekay: Chúng ta đã đi được khoảng 6 tuần và còn 7 tuần nữa, đúng không zzz? (04:13:02 PM) zzz: đúng (04:13:31 PM) eyedeekay: Bạn có muốn cập nhật cho chúng tôi về SSU2 hoặc bất cứ thứ gì khác bạn đang làm không? (04:13:46 PM) zzz: 13 tuần sẽ là phát hành vào ngày 23 tháng 5 (04:13:53 PM) zzz: vâng, cảm ơn (04:14:01 PM) zzz: tiến bộ rất lớn với i2pd trên SSU 2 (04:14:03 PM) mode (+v anonymousmaybe) by ChanServ (04:14:17 PM) zzz: đang có thử nghiệm trực tiếp trên mạng ngay bây giờ (04:14:40 PM) zzz: những thứ khác sẽ có trong bản phát hành: cải tiến snark standalone, sửa lỗi router family (04:14:49 PM) zzz: một sửa lỗi hiệu năng cho SSU 1 (04:15:15 PM) zzz: các việc trên SSU 2 sẽ sớm chậm lại, và tôi sẽ chuyển sang sửa thêm một số lỗi ở nhiều chỗ (04:15:23 PM) zzz: eot (04:16:04 PM) eyedeekay: Tuyệt, cảm ơn cập nhật của bạn zzz (04:16:37 PM) eyedeekay: zlatinb có điều gì bạn muốn nói về chủ đề này trước khi chúng ta sang mục 4 không? (04:16:55 PM) zlatinb: Tôi đoán việc giảm timeout dựng tunnel sẽ giúp khởi động nhanh hơn (04:17:11 PM) zlatinb: hoặc nhanh hơn từ 0 đến Router.isRunning() (04:17:20 PM) zlatinb: vậy thôi eot (04:17:38 PM) eyedeekay: Cảm ơn zlatinb, điều đó sẽ làm mọi người vui :) (04:17:56 PM) eyedeekay: 4. JNA trong các easy-install bundles, nó mở ra những cánh cửa nào? (04:18:15 PM) eyedeekay: zlatinb đây là chủ đề của bạn nhưng tôi cũng có khá nhiều ghi chú, bạn muốn bắt đầu không? (04:18:24 PM) zlatinb: được. (04:18:34 PM) zlatinb: Về cơ bản MR 6 thêm các thư viện JNA vào windows easy-install bundle (04:18:49 PM) zlatinb: mà hôm nay tôi mới biết là không cần thiết vì có JEP 419 (thay thế JNA tích hợp sẵn) (04:19:12 PM) zlatinb: nhưng quan điểm tổng thể vẫn vậy: vì chúng ta cần làm một số thứ native, vậy còn những thứ native nào khác chúng ta muốn làm? (04:19:33 PM) eyedeekay: Đôi khi chúng ta cần nói chuyện với quản lý nguồn/ (04:19:36 PM) eyedeekay: *pin (04:19:57 PM) zlatinb: Trong MuWire tôi đã triển khai một "background priority" trên windows, theo tài liệu MSDN thì nó đảm bảo tiến trình này không bao giờ can thiệp vào các tiến trình foreground (04:20:05 PM) zlatinb: đúng, quản lý nguồn pin cũng là một thứ như vậy (04:20:17 PM) eyedeekay: Tôi cần yêu cầu quyền admin theo cách có điều kiện, điều mà bản thân NSIS không hỗ trợ (04:20:21 PM) zlatinb: vậy đó, phần của tôi chỉ là lời mời gọi nghĩ theo hướng native :) (04:20:21 PM) zlatinb: eot (04:21:22 PM) eyedeekay: Vâng, chắc chắn chúng ta có vài trường hợp trong đầu nơi có thể hữu ích khi có thứ gì đó kiểu JNA (04:22:41 PM) zlatinb: ok.. vậy câu hỏi là chúng ta có thêm một/và tất cả các chức năng như vậy vào easy-install bundle và giữ nó bên ngoài gói core router không (04:22:45 PM) zzz: xin lỗi phải phá đám, nhưng ở cuộc họp tháng trước, JNA chỉ là một giải pháp khả dĩ cho một vấn đề duy nhất (quyền) trên Windows mà thôi (04:23:08 PM) zzz: và hôm nay chúng ta lại ở chỗ "nó chắc chắn là giải pháp cho nhiều vấn đề, chúng ta còn có thể làm mấy trò vui gì với nó nữa" ? (04:23:18 PM) zlatinb: ừ đúng là chủ đề bữa tiệc đó lol (04:23:34 PM) zzz: mà đó vừa là một cú nhảy vọt vừa là kiểu giải pháp-đi-tìm-vấn-đề điển hình (04:24:31 PM) zlatinb: đó là một cách nhìn, tôi nghĩ nó (JNA / JEP 419) có thể làm I2P tốt hơn theo nhiều cách (04:25:14 PM) zlatinb: trên nhiều nền tảng (04:25:14 PM) zlatinb: thành thật mà nói tôi mới chỉ chạm bề mặt trên windows thôi (04:25:28 PM) zzz: vậy là chưa chốt dùng JNA? (04:25:28 PM) zlatinb: JNA có lợi thế là tương thích ngược xuống tận java 1.4, còn JEP 419 chỉ có trong JDK 18 (04:25:51 PM) zlatinb: Tôi nói cả hai đều đang được cân nhắc, với JNA có chút xuất phát sớm hơn (04:26:37 PM) zzz: 419 đang ở trạng thái "incubator" nghĩa là nó có thể biến mất, đừng trông cậy vào nó (04:27:07 PM) eyedeekay: Tôi ủng hộ JNA vì khả năng kiểm soát quyền của installer giải quyết ít nhất 2 vấn đề cho tôi và cho phép tôi cài/ chạy hoàn toàn từ ổ flash (04:27:46 PM) eyedeekay: Tôi không muốn đánh mất điều đó vì một dự án chưa sẵn sàng hoặc bị bỏ rơi (04:29:03 PM) eyedeekay: Vậy tôi đoán là ủng hộ JNA, còn 419 thì tôi do dự (04:29:54 PM) zlatinb: thực ra 419 với một API hơi khác đã có trong JDK 17 là bản LTS, nhưng tôi sẽ không có ý kiến mạnh cho đến khi nó ra khỏi giai đoạn incubation (04:30:00 PM) zzz: chúng ta nên tiếp tục để mắt đến những công cụ tốt nhất để giải quyết các vấn đề hiện tại... mơ mộng xem còn làm gì thêm với nó thì không quan trọng lắm (04:31:10 PM) zzz: đi ra ngoài JVM luôn sẽ lộn xộn và kém dễ bảo trì, chỉ nên dùng khi thực sự cần thiết, bất kể cơ chế nào được dùng (04:33:14 PM) zlatinb: Không ai phản đối điều đó, nhưng tôi nghĩ chúng ta không nên tự ngăn mình mơ lớn (04:33:38 PM) zlatinb: tích hợp với windows shell hoặc quản lý năng lượng trên laptop nghe cực kỳ hay với tôi (04:34:18 PM) zlatinb: nhân tiện, điều đó cũng nên khả thi trên laptop linux nữa (04:34:33 PM) eyedeekay: Thành thật mà nói tôi vẫn mơ nhỏ thôi, các bản portable chạy từ USB chỉ là sản phẩm phụ của việc hỗ trợ cài đặt không cần admin (04:36:24 PM) eyedeekay: Nhưng nếu có cách không dùng JNA để làm điều gì đó thì vâng, có lẽ chúng ta nên thử cách đó trước (04:38:54 PM) eyedeekay: Còn gì về mục 4 không? (04:39:07 PM) zlatinb: không từ phía tôi, eot (04:40:26 PM) eyedeekay: Còn gì cho cuộc họp không? timeout 1m (04:41:43 PM) eyedeekay: Được rồi cảm ơn mọi người đã tham dự, có vẻ cuộc họp tháng sau sẽ là ngày 3 tháng 5 </div>
