---
title: "Cuộc họp nhà phát triển I2P - 04 tháng 10, 2022"
date: 2022-10-04
author: "i2p"
description: "Biên bản cuộc họp phát triển I2P ngày 04 tháng 10 năm 2022."
categories: ["meeting"]
---

## Tóm tắt nhanh

<p class="attendees-inline"><strong>Có mặt:</strong> eyedeekay, zzz, zlatinb</p>

## Nhật ký cuộc họp

<div class="irc-log"> (04:00:08 PM) eyedeekay: Chào mọi người, chào mừng đến với cuộc họp ngày 4 tháng 10 năm 2022 (04:00:08 PM) eyedeekay: 1. Chào (04:00:18 PM) zlatinb: chào (04:00:28 PM) zzz: chào (04:00:51 PM) eyedeekay: 1. Chào (04:00:51 PM) eyedeekay: 2. Tình trạng phát triển phiên bản 1.10.0 (04:00:51 PM) eyedeekay: 3. Bản phát hành tiếp theo 2.0.0? (04:00:51 PM) eyedeekay: 4. Phát hành các tarball mã nguồn cho các bản phát hành gói (04:00:51 PM) eyedeekay: 5. Sticker miễn phí cho dịch giả (04:00:51 PM) eyedeekay: 6. Windows Easy-Install Cập nhật/Thoát beta (04:01:05 PM) eyedeekay: 2. Tình trạng phát triển phiên bản 1.10.0 (04:01:15 PM) eyedeekay: Còn khoảng 7 tuần nữa (04:01:24 PM) eyedeekay: Ưu tiên lớn của tôi tháng này là chuẩn bị gói Windows Easy-Install để thoát khỏi beta (04:01:31 PM) eyedeekay: Có rất nhiều thảo luận trên diễn đàn về việc đó, nhắm đến cập nhật ổn định, tương thích với các routers hiện có/không kèm gói, và một cách ổn định, linh hoạt hơn để quản lý và khởi chạy hồ sơ trình duyệt; thêm chi tiết ở mục 6 (04:01:38 PM) eyedeekay: Cũng đang làm một công cụ "Split Tunneling" (chia lưu lượng giữa VPN và mạng thường) hoặc "Per-App VPN" (VPN theo từng ứng dụng) trên Android (đã có trên lộ trình). (04:01:47 PM) eyedeekay: Tiện ích của nó là cho phép người dùng cấu hình trình duyệt dễ dàng hơn, theo cách ngăn WebRTC rò rỉ bằng cách đặt chúng lên một giao diện tương ứng với kết nối I2P chứ không phải với nhà cung cấp mạng của họ (04:02:05 PM) eyedeekay: zzz, zlatinb các bạn muốn bổ sung gì về những việc đang làm không (04:02:30 PM) zzz: không có nhiều để báo cáo... thử nghiệm SSU2 vẫn diễn ra tốt... (04:02:53 PM) zzz: đã đăng proposal 161 về compressible padding, chúng ta sẽ thảo luận trong các cuộc họp #ls2... (04:03:06 PM) zlatinb: Không có gì cụ thể tôi đang làm, chỉ muốn báo để mọi người biết là tôi sẽ afk từ 22/11 đến 10/12 nên nếu bản phát hành tiếp theo được gắn tag vào ngày 21 thì tôi có thể build các gói cho mac nhưng rất có thể sẽ không seed được các torrent (04:03:29 PM) eyedeekay: Nếu bạn gửi tệp cho tôi tôi sẽ seed giúp bạn (04:03:32 PM) zzz: Tôi có một số cải tiến hiệu quả chọn peer, sẽ cố gắng đưa vào sớm, có thể kịp hoặc không (04:03:43 PM) zzz: EOT (04:04:21 PM) eyedeekay: Cảm ơn zzz, zlatinb, tôi không muốn hối ai nhưng hôm nay chúng ta có lịch trình dài, còn gì để thêm ở mục 2 không? (04:04:59 PM) eyedeekay: 3. Bản phát hành tiếp theo 2.0.0? (04:04:59 PM) eyedeekay: Tôi bỏ phiếu đồng ý lên 2.0.0 (04:05:19 PM) zzz: vâng tôi đã đưa lên diễn đàn của mình để lấy ý kiến và hình như được 1 phiếu đồng ý và không có phiếu không (04:05:36 PM) eyedeekay: Tôi cũng đã đồng ý ở cuộc họp trước thì phải (04:05:46 PM) zzz: Tôi muốn quyết định hôm nay vì tôi có một bài blog về SSU2 sẵn sàng đăng và sẽ hữu ích nếu có thể gọi bản phát hành tiếp theo bằng số (04:06:22 PM) zzz: vâng tôi không nghe thấy ý kiến mạnh mẽ theo hướng nào ở cuộc họp trước nên mới hoãn lại một tháng (04:06:34 PM) zzz: Tôi nghĩ đó là ý tưởng hay (04:06:51 PM) zzz: vậy nếu không ai phản đối, hãy gọi nó là 2.0.0! (04:07:30 PM) eyedeekay: Chờ 1 phút để phản đối (04:07:47 PM) zzz: cho 30 giây thôi :) (04:07:54 PM) eyedeekay: Ừ tôi đã đốt 30 giây rồi (04:08:04 PM) eyedeekay: OK vậy nhé (04:08:06 PM) eyedeekay: 2.0.0 (04:08:17 PM) eyedeekay: 4. Phát hành các tarball mã nguồn cho các bản phát hành gói (04:08:31 PM) zzz: vâng đây là mục của tôi (04:08:53 PM) zzz: thông lệ của open source là đăng các tarball mã nguồn, ngay cả khi ta có thể trỏ đến một git tag (04:09:06 PM) zzz: Tôi hiểu là mã nguồn cho Mac không thay đổi giữa các bản phát hành? (04:09:10 PM) zzz: nhưng mã nguồn cho windows thì có? (04:09:46 PM) zlatinb: ừ gói mac đã tiến hóa để hỗ trợ arm64 nhưng nhìn chung không thay đổi (04:10:02 PM) eyedeekay: Những gì cả hai chúng tôi làm là clone một bản của repo và checkout một tag phát hành cụ thể, ant distclean, tạo các JAR, và sao chép chúng vào cây của gói (04:10:15 PM) zzz: dù sao, khuyến nghị của tôi là chúng ta tạo tarball mã nguồn như một phần của quy trình build và liên kết chúng trên các trang tải xuống tương ứng (04:10:36 PM) zzz: nếu chúng không thay đổi thì tôi đoán có thể để không phiên bản (04:10:50 PM) zzz: vậy mã nguồn windows cũng không thay đổi giữa các bản phát hành? (04:11:01 PM) zlatinb: Tôi thà chỉ tag rồi lấy tarball từ github. Tôi kỳ vọng ít nhất trong một thời gian thứ duy nhất thay đổi trong gói mac sẽ là tệp changelog (04:11:50 PM) zzz: các bạn có thể tự bàn chi tiết, nhưng mục tiêu là có mã nguồn và hướng dẫn để bất kỳ ai cũng có thể tự build (04:12:00 PM) eyedeekay: Các i2p jars được đưa vào thì không thay đổi ngoài việc được cập nhật, nhưng mã nguồn Windows đã thay đổi khá nhiều ở launcher kể từ khi bắt đầu (04:12:12 PM) zzz: hai bạn có sẵn sàng làm việc đó và thêm nó vào quy trình phát hành của mình không? (04:12:21 PM) eyedeekay: Có, chắc chắn rồi (04:12:31 PM) eyedeekay: Script phát hành và script hằng ngày của tôi giờ đã tạo tarball mỗi lần (04:12:36 PM) zzz: bạn không cần đưa các dependency như i2p, và có lẽ không nên (04:12:37 PM) eyedeekay: của zab nữa thì phải (IIRC) (04:12:54 PM) zlatinb: câu hỏi là đặt tarball ở đâu, có nên để trên site, v.v. (04:13:25 PM) zzz: đâu đó trên máy chủ tải xuống cùng mọi thứ khác, có liên kết trên các trang gói. Hai bạn bàn với nhau để thống nhất (04:13:59 PM) zlatinb: thực ra nếu ta có thể chỉ trỏ đến một gitlab tag thì không cần thêm liên kết rườm rà nào (04:14:31 PM) zzz: không đồng ý, tôi nghĩ thực hành open source tốt là xuất bản tarball mã nguồn (04:14:55 PM) zlatinb: github và có thể gitlab cho phép tải tarball từ một tag (04:14:57 PM) eyedeekay: Không thêm bao nhiêu công sức, tôi không phản đối, tôi tag trong cùng script mà tôi tạo tarball (04:15:05 PM) zzz: đây là binary, đây là mã nguồn, đây là chữ ký gpg, đây là hướng dẫn build (04:15:29 PM) zzz: nó cũng nhất quán với bản phát hành chính của chúng ta khi có tarball (04:16:15 PM) zzz: có vẻ như zlatinb không đồng ý? chúng ta có nên hoãn đến tháng sau? (04:16:38 PM) zlatinb: vâng tôi nghĩ là không cần thiết (04:16:57 PM) zlatinb: nhưng tôi không ngại làm nếu đó là quyết định (04:17:11 PM) zzz: nếu nó không bao giờ thay đổi, bạn chỉ cần làm một lần là xong (04:17:47 PM) zlatinb: lịch sử thì rất hiếm khi thay đổi (04:18:03 PM) eyedeekay: Để lùi lại cũng được với tôi, tôi và zlatinb có thể thống nhất sẽ làm hay không làm trong lúc này (04:18:33 PM) eyedeekay: Đây có thể là tình huống chúng ta phải hơi khác nhau vì gói của tôi thay đổi nhanh hơn của anh ấy (04:19:27 PM) zzz: nếu không muốn quyết hôm nay tôi sẽ mở một chủ đề diễn đàn để xin thêm ý kiến (04:20:44 PM) zlatinb: ok (04:20:44 PM) zzz: ok = bạn phản đối cho đến giờ? (04:21:02 PM) eyedeekay: Có lẽ là ý hay, và tôi ủng hộ tarball (04:21:31 PM) zlatinb: ừ (04:21:31 PM) zzz: không vấn đề, eyedeekay thêm nó vào danh sách cho tháng sau (04:21:37 PM) eyedeekay: OK làm được (04:21:52 PM) eyedeekay: Còn gì cho mục 4 không? (04:22:38 PM) eyedeekay: 5. Sticker miễn phí cho dịch giả (04:22:55 PM) eyedeekay: zzz mục này cũng của bạn, mời bạn khi sẵn sàng (04:23:16 PM) zzz: vâng, ghi công sarah jamie lewis trên twitter (04:23:32 PM) zzz: cho dự án của cô ấy mà tôi quên tên... cwtch? (04:24:02 PM) eyedeekay: Đúng rồi (04:24:02 PM) zzz: dù sao, tôi nghĩ đó là ý tưởng hay, nhưng chúng ta sẽ cần a) sticker và b) người gửi chúng (04:24:17 PM) zzz: cả hai thứ chúng ta từng có nhưng giờ đều thiếu người lẫn sticker? (04:24:40 PM) zzz: vậy, chúng ta có muốn làm không, và có nên đặt sticker (kể cả khi không làm) (04:24:45 PM) zzz: EOT (04:25:26 PM) zzz: sadie và eche|on trước đây hình như phụ trách sticker (04:25:38 PM) eyedeekay: Tôi kiểm tra lại thì còn khoảng 35 cái loại cũ (Toopie) và 91 cái của lô tôi đặt hồi mùa xuân, nhưng tôi sẵn sàng đặt thêm (04:25:41 PM) zzz: dù sao, xin ý kiến... có/không/có thể? (04:26:00 PM) eyedeekay: Tôi có thể gửi trong Mỹ và Canada nhưng EU thì không thuận tiện với tôi (04:26:21 PM) zzz: chúng ta có hàng trăm dịch giả đăng ký. chỉ vài người có lẽ là đang hoạt động (04:26:41 PM) zzz: ai là người đặt sticker? (04:27:54 PM) eyedeekay: Người cuối cùng đặt sticker chắc là tôi, nhưng tôi làm ngoài giờ/tiền túi để có sticker mang đi hội nghị (04:28:19 PM) zzz: ai phụ trách PR? (04:28:48 PM) zzz: ai có ý kiến về sticker cho dịch giả? (04:28:48 PM) zzz: à, bạn có thể/đáng ra nên được hoàn tiền... trước đây echelon phụ trách sticker (04:29:54 PM) zzz: chúng ta sẽ cần sự đồng ý của anh ấy cả về chi phí, và để anh ấy làm người gửi ở EU, và gửi một nửa cho bạn và một nửa cho anh ấy (04:30:15 PM) zzz: vì anh ấy không có mặt, đưa mục này vào tháng sau, tôi sẽ cố thu hút sự chú ý của anh ấy (04:30:22 PM) eyedeekay: Tôi nghĩ nếu dịch giả yêu cầu sticker thì chúng ta nên có thể gửi cho họ, nhưng nên phụ thuộc vào yêu cầu (04:30:59 PM) zzz: chắc chắn rồi, chúng ta không có địa chỉ của ai cả, họ phải yêu cầu. nhưng chúng ta cần nói cho họ biết để yêu cầu (04:31:17 PM) uis is now known as Irc2PGuest33729 (04:31:48 PM) zzz: nếu ai đó định đi CCC thì bạn cần bổ sung thêm sticker, độc lập với chuyện dịch giả (04:32:42 PM) zzz: EOT, chuyển sang tháng sau, hôm nay chưa có câu trả lời (04:32:47 PM) eyedeekay: Rõ, tôi dự định đi nên sẽ đảm bảo có sticker (04:32:47 PM) eyedeekay: Vậy bước tiếp theo là bắt đầu chuỗi email với Ech về việc này (04:33:09 PM) eyedeekay: EOT từ tôi, còn gì ở mục 5 không? (04:33:50 PM) eyedeekay: 6. Windows Easy-Install Cập nhật/Thoát beta (04:33:58 PM) eyedeekay: Mục này dĩ nhiên là của tôi (04:34:26 PM) eyedeekay: Bản phát hành lẻ 1.9.5 diễn ra về mặt kỹ thuật là vì reseed application context timer, dĩ nhiên (04:34:45 PM) eyedeekay: Nhưng đó cũng là dịp phù hợp để theo dõi cách các bản cập nhật vận hành (04:35:54 PM) zlatinb: và nó hoạt động thế nào? (04:35:55 PM) eyedeekay: Không phải không có rắc rối, những người đang dùng rơi vào 3 nhóm (04:36:56 PM) eyedeekay: 1. Những người mà mọi thứ hoạt động hoàn hảo (04:36:56 PM) eyedeekay: 2. Những người bị hỏng tệp router.config đối với các routers không kèm gói (04:36:56 PM) eyedeekay: 3. Những người không được cập nhật vì tệp router.config là từ các routers không kèm gói (04:37:22 PM) eyedeekay: 2 và 3 là vấn đề, tôi đã theo sau bằng bản sửa trong một bài đăng trên diễn đàn ở zzz.i2p (04:37:43 PM) eyedeekay: Tôi tin là giờ đã sửa và sẽ không tái diễn trong tương lai (04:37:57 PM) eyedeekay: Do đó tôi nghĩ quy trình cập nhật sẽ sẵn sàng vào thời điểm 2.0.0 (04:38:08 PM) eyedeekay: Thực ra tôi nghĩ là sẵn sàng rồi nhưng vẫn còn 7 tuần để thử nghiệm (04:38:53 PM) eyedeekay: Vậy tôi muốn đưa nó ra khỏi beta vào tháng 11 (04:39:09 PM) zzz: chúng ta thực ra không có tiêu chí bằng văn bản cho việc thoát beta (04:39:17 PM) zzz: nhưng với tôi là quy trình phát hành vững, không bỏ sót thứ gì (04:39:27 PM) zzz: chúng ta không phải tung bản lẻ một tuần sau đó để sửa lỗi (04:39:45 PM) zzz: nhưng bạn có thể muốn liệt kê các mục tiêu tính năng của riêng mình (04:40:21 PM) zzz: ví dụ, hai bạn có chắc chắn xem xét cập nhật java mỗi ba tháng và cùng quyết định có phát hành hay không? (04:40:40 PM) zzz: Tôi không thấy thảo luận nào trên IRC. Có diễn ra ngoài IRC không? (04:41:31 PM) zlatinb: cuộc thảo luận cuối cùng diễn ra ở đây, không có thảo luận ngoài IRC nào về jre point releases kể từ đó (04:42:21 PM) eyedeekay: Chúng ta không nói qua Whereby một chút sau đó sao? (04:42:36 PM) eyedeekay: Tôi nhớ là mình chỉ phát hành theo chu kỳ Java nếu có CVE ảnh hưởng bản phát hành trước? (04:42:46 PM) zzz: lấy ví dụ, 18.0.2.1 ngày 18/8/2022 sửa một lỗi JIT làm crash JRE. Hai bạn có cập nhật cái đó không, hay đã cùng quyết định là không cần? (04:43:33 PM) zlatinb: Tôi không dùng bản đó thì phải (04:43:43 PM) zlatinb: và không nhớ đã thảo luận về lỗi đó; tôi thường chỉ xem các CVE (04:44:08 PM) zlatinb: 21:43:29 zlatinb: Tôi không ở bản đó thì phải (04:44:08 PM) zlatinb: 21:43:42 zlatinb: và không nhớ đã thảo luận về lỗi đó; tôi thường chỉ xem các CVE (04:44:12 PM) zzz: back (04:45:12 PM) eyedeekay: Tôi đang ở 18.0.2.1 nhưng vì tôi hoãn phát hành để cố đảm bảo xử lý một số vấn đề ổn định và đến lúc đó Java đã cập nhật (04:45:24 PM) eyedeekay: Ngoài ra bản phát hành lẻ của tôi được build bằng JDK đã cập nhật (04:45:35 PM) eyedeekay: Vậy nên ta lại lệch nhịp với nhau rồi thì phải (04:45:54 PM) zzz: đó là điều tôi muốn nói về quy trình. Nếu quy trình build và phát hành chưa ổn định và được tuân thủ đáng tin cậy, thì các sản phẩm này chưa sẵn sàng tốt nghiệp (04:46:01 PM) zzz: vậy khi bạn cập nhật lên 18.0.2.1, bạn có báo cho zlatinb là bạn làm thế và gợi ý anh ấy làm tương tự không? (04:47:04 PM) eyedeekay: Không, tôi không, tôi chỉ để auto-update và build bằng bản mới nhất (04:48:13 PM) eyedeekay: Vậy... lại có một quy trình cần chỉnh ở phía tôi (04:49:31 PM) zzz: Tôi gợi ý bạn làm một bản phát hành chắc chắn, không lỗi trong tháng 11 (cùng với bất kỳ mục tiêu tính năng nào bạn có) và nếu mọi thứ tốt thì tự đưa mình vào chương trình nghị sự tháng 12 (04:50:00 PM) eyedeekay: OK làm được (04:50:56 PM) zzz: hoặc tháng 1 vì bản phát hành có lẽ muộn tháng 11, có thể không đủ thông tin vào tuần đầu tháng 12 (04:52:02 PM) eyedeekay: Nếu khi đó chưa đủ cơ sở thì tôi sẽ dời (04:52:15 PM) eyedeekay: Còn gì cho mục 6 không? (04:52:27 PM) zzz: có mục 6a) ngắn (04:52:30 PM) eyedeekay: Được (04:52:52 PM) zzz: zlatinb báo là cập nhật mac arm diễn ra tốt, nên với tôi nó đã thoát beta như đã bàn trên diễn đàn của tôi (04:53:28 PM) zzz: zlatinb, bạn cần cập nhật trang của mình để gỡ nhãn beta (04:53:28 PM) zzz: eot (04:53:28 PM) zlatinb: ok (04:53:29 PM) zlatinb: sẽ làm sớm (04:54:24 PM) eyedeekay: Được rồi chúng ta còn chưa tới một giờ, còn gì cho cuộc họp không? (04:54:26 PM) eyedeekay: chờ 1 phút (04:54:41 PM) zlatinb: có (04:54:57 PM) zlatinb: nếu StormyCloud đọc log, tôi khuyến khích họ giải đáp các lo ngại nêu trên reddit (04:56:15 PM) zlatinb: câu hỏi đó càng để lâu không trả lời thì nhìn càng tệ (04:56:18 PM) eyedeekay: đồng ý, họ đôi khi có lên reddit và sẽ tốt nếu nghe từ họ (04:56:36 PM) zlatinb: eot (04:56:43 PM) eyedeekay: Cảm ơn zlatinb (04:57:37 PM) eyedeekay: Còn gì cho cuộc họp (lần nữa) không? lần này chờ 30 giây (04:58:21 PM) eyedeekay: Cảm ơn mọi người đã tham dự, tối nay tôi sẽ đăng log, hẹn gặp trên IRC và cùng giờ vào tháng tới </div>
