---
title: "Reunião de desenvolvedores do I2P"
date: 2002-05-22
author: "nop"
description: "Primeira reunião de desenvolvimento do I2P abrangendo o status do projeto, o desenvolvimento do site, o cronograma de lançamentos e a documentação."
categories: ["meeting"]
---

(Cortesia da Wayback Machine http://www.archive.org/)

## Resumo rápido

<p class="attendees-inline"><strong>Presentes:</strong> Chocolate, codeshark, mids, nop, nym, UserX</p>

## Registro da Reunião

<div class="irc-log"> --- Log aberto Qua Mai 22 02:01:22 2002 02:01 <+logger> Registro iniciado 02:01 <@nop> ok 02:01 <@nop> bem-vindos a esta humilde primeira reunião 02:01 <@nop> antes de mais nada 02:02 <@nop> Obrigado a todos pelos seus esforços 02:02 <@nop> especialmente porque todos sabemos que existe vida real para lidar 02:02 <@nop> e que temos ido muito bem até agora 02:02 <@nop> reunião: o motivo destas reuniões (no plural, esperamos) 02:03 <@nop> precisamos dar alguma ordem ao desenvolvimento, cronogramas e tarefas que estão sendo feitas para IIP 02:03 <@nop> sejam tarefas contribuídas, estilo #factory, ou backend, estilo inform, ou o core, estilo software do IIP 02:03 <@nop> ou ircd 02:03 <@nop> :) 02:03 <@mids> . 02:04 <@mids> (para indicar que estou aqui) 02:04 <@nop> Penso que todos compartilhamos um objetivo comum de apoiar este projeto, e isso tem suas recompensas só de saber que a tecnologia está se tornando possível para ajudar muita gente com liberdade de expressão, privacidade, anonimato e segurança 02:04 <@nop> este é um ótimo projeto nesse sentido, porque desafia todos esses temas e está despertando interesse, especialmente nestes tempos 02:05 <@mids> agenda: 02:05 <@mids> - Boas-vindas (nop) 02:05 <@mids> - Status dos desenvolvedores / projetos (nop) 02:05 <@mids> - Site (nym) 02:05 <@mids> - Roteiro de Lançamento 02:05 <@mids> - Documentação (cohesion, codeshark, mids) 02:05 <@mids> - Rodada de Perguntas 02:05 <@nop> então, bem-vindos todos e, novamente, obrigado. 02:05 <@Chocolate> (ainda conectado) 02:05 <@nop> próximo na agenda: Status dos desenvolvedores 02:05 <@nop> hehe 02:06 <@nop> antes de chegarmos lá 02:06 <@nop> uma observação: esta reunião é apenas para convidados 02:06 <@nop> mas será registrada e publicada para o público para visualização e/ou comentários 02:06 <@nop> assim como os resultados 02:06 <@mids> o registro ao vivo está em http://mids.student.utwente.nl/~mids/iip-dev.txt 02:06 <@mids> (caso você caia) 02:07 <@nop> ok 02:07 <@nop> Status dos desenvolvedores 02:07 <@mids> quem começa? :) 02:08 <@nop> UserX e eu temos focado no IIP 1.1 para ser lançado, mas estamos num ponto sem volta em que gostaríamos de liberar o iip rc2 para testes pela equipe e pelo público, porém gostaríamos de documentação mais completa; então é isso que está segurando 02:08 <@nop> vamos falar de docs 02:08 <@nop> status: mids, cs, ? 02:08 <@codeshark> você :) 02:08 <@mids> . 02:08 <@mids> eu 02:09 <@mids> Entrei no IIP quando ouvi falar dele no Freenet 02:09 <@mids> depois de algum bate-papo etc., eu fiz o Trent 02:09 <@mids> nosso grande amigo :) 02:09 <@nop> sim 02:09 <@mids> também fiz alguns patches para o ircd 02:09 <@mids> com ajuda do Chocolate, obrigado! 02:10 <@mids> Prometi ao 0x90 analisar a criptografia cliente a cliente 02:10 <@mids> Conversei bastante e pesquisei 02:10 <@mids> mas nada foi feito :( 02:10 <@nop> tá ok 02:10 <@mids> no momento meio que larguei isso, porque me faltou tempo e disposição 02:10 <@mids> algo ligeiramente relacionado: 02:11 <@mids> Eu programei o bankbot 02:11 <@mids> outro aplicativo útil para o IIP :) 02:11 < nym> oi 02:11 <@nop> bem-vindo 02:11 < nym> único não-op ;) 02:11 <@nop> mids 02:11 <@nop> continue 02:11 -!- mode/#iip-dev [+o nym] por Chocolate 02:11 -!- mode/#iip-dev [+o nym] por mids 02:11 <@nym> desculpem, eu estava com a impressão de que a reunião era amanhã 02:12 <@mids> meu último ato foi portar os docs para LaTeX, mais sobre isso depois 02:12 <@mids> . 02:12 <@nop> k 02:12 <@nop> cs 02:12 <@codeshark> ok, como o mids, eu ouvi sobre o iip no freenet 02:12 <@codeshark> e conversei com o nop sobre isso :) 02:13 <@codeshark> depois eu fiz nosso script inform relaychecker, que mantém uma lista dos nós em execução 02:13 <@codeshark> agora estou fazendo algumas coisas de anonymail... 02:14 <@nop> uma observação 02:14 <@nop> cs é responsável pelo "dynamic routing system", que é o servidor inform 02:14 <@nym> freenet está muito lento, então vim para cá 02:15 <@codeshark> mais alguma coisa? 02:15 <@codeshark> hmm, a documentação 02:16 <@codeshark> criei uma versão Windows da nossa documentação (formato .chm) 02:16 <@nop> sim 02:16 <@nop> que vai precisar de atualização assim que o cohesion terminar a documentação 02:17 <@codeshark> também fiz um teste para o formato docbook 02:17 <@codeshark> mas voltaremos a isso depois 02:17 <@mids> pode apostar que eu vou 02:17 <@codeshark> é isso por enquanto 02:18 <@codeshark> chocolate? 02:19 <@Chocolate> Ouvi falar do IIP pela primeira vez no freenet, pelo CofE 02:19 <@Chocolate> depois de ver alguns anúncios sobre isso no freesite dele 02:19 <@Chocolate> decidi experimentar 02:19 <@Chocolate> desde então tenho ajudado com várias coisas 02:20 <@Chocolate> rodando um relay (pré-crypto, o DH não funcionou no meu 486) 02:20 <@Chocolate> ajudando a depurar o vazamento de memória (derrubando o ircd por cerca de 5 horas...) 02:21 <@Chocolate> minha primeira contribuição principal de código para o IIP foi ajudar o mids com o Trent 02:21 <@nop> legal 02:21 <@nop> não esqueça o hydrabot 02:21 <@nop> ou o eyek0n 02:21 <@Chocolate> ah é, verdade 02:22 <@Chocolate> o hydrabot surgiu do desejo de poder ver o que estava acontecendo em #freenet na OPN 02:22 <@Chocolate> infelizmente o bot morreu a triste morte da falta de flexibilidade 02:23 <@nop> e então veio o eyek0n 02:23 <@nop> :) 02:23 <@Chocolate> sim, o eyek0n é um changate modificado que foi hackeado para cumprir o propósito que o HydraBot pretendia atender 02:25 <@Chocolate> também mantenho um grupo variado de scripts de xchat e outros para o IIP, alguns doados, outros meus 02:25 <@Chocolate> minha área de trabalho atual é o ThreadChat, um sistema tipo BBS/fórum em tempo real sobre IRC 02:25 <@Chocolate> . 02:25 <@nop> muito legal 02:26 <@nop> ok 02:26 <@nop> isso é tudo? 02:26 <@mids> ardvark acabou de entrar, ele não é desenvolvedor, mas um usuário zeroday... ele não tem permissão para se apresentar porque, caso contrário, isso vai demorar demais 02:26 <@mids> talvez um rápido para o nym? 02:26 <@nop> ok 02:27 <@nop> nym: apresentação do desenvolvedor 02:28 <@nop> ok 02:28 <@nop> eu digo 02:28 <@nop> ele parece estar longe em algum lugar 02:28 <@mids> manda ver 02:28 <@nop> ele vem como o desenvolvedor web do site do freenetprojects 02:29 <@nop> e estamos na expectativa de que ele possa nos dar um make over para nos dar um apelo mais global de projetos anônimos de IRC/internet 02:29 <@nop> open == hoping 02:29 <@nop> ele vai focar em um design mais leve com press releases etc 02:29 <@nop> nos dá menos cara de hobby e mais de uma equipe de desenvolvimento séria 02:30 <@nop> embora vocês não possam nos ver 02:30 <@nop> :) 02:30 <@nop> hehe 02:30 <@mids> :) 02:30 <@nop> ok 02:30 <@nop> lista da agenda 02:30 <@nop> por favor 02:30 <@mids> - Site (nym) 02:30 <@mids> - Roteiro de Lançamento 02:30 <@mids> - Documentação (cohesion, codeshark, mids) 02:30 <@mids> - Rodada de Perguntas 02:31 <@Chocolate> não dá para fazer o site agora se o nym não está aqui 02:31 <@nop> ok, vamos falar do site quando o nym parecer acordado 02:31 <@nop> então, Roteiro de Lançamento 02:31 <@mids> . 02:31 <@nop> nosso primeiro foco nisso é o rc2 02:31 <@nop> Isso é para testar as mudanças e os recursos adicionados e assimilar quaisquer mudanças de rede que possam ocorrer antes do 1.1 02:32 <@nym> oi 02:32 <@nym> estou aqui 02:32 <@nop> ok 02:32 <@nop> site 02:32 <@nop> por favor 02:32 <@nop> depois voltamos 02:33 <@nop> ao roteiro 02:33 <@nym> bem, o site está andando, embora eu achasse que tinha mais um dia para trazer algo para vocês 02:33 <@nop> você tem algum screenshot? 02:33 <@nym> não à mão 02:33 <@nop> hmm mids 02:34 <@mids> http://mids.student.utwente.nl/~mids/draft2.jpg 02:34 <@nop> você tem o draft2? 02:34 <@nop> ok 02:34 <@nop> isso vai dar às pessoas uma ideia 02:34 <@nop> é mais antigo 02:34 <@nop> mas é o que temos 02:34 <@nym> certo, bem, o que preciso saber é com qual release isso vai corresponder 02:34 <@nop> a release atual 02:34 <@nop> e podemos modificar facilmente 02:34 <@mids> nop: atual como em rc2? 02:35 <@nop> atual no sentido de assim que conseguirmos algo 02:35 <@nym> achei que vocês tinham um grande release no horizonte 02:35 <@nop> então foque em iip 1.1 rc1 02:35 <@mids> :) 02:35 <@nop> sim 02:35 <@nop> mas 02:35 <@nop> precisamos colocar algo no ar 02:35 <@nop> diferente do que temos 02:35 <@nop> algo que tenha um template facilmente modificável 02:35 <@mids> queremos que o site também seja beta testado, como os rcs 02:35 <@nop> para que possa ser preparado para os releases 02:35 <@mids> para podermos ir 'grande' no 1.1 02:35 <@nop> releases 02:35 <@nop> ok 02:35 <@nop> site beta testado 02:35 <@nym> sim, mas quais releases vocês têm vindo, e quando? 02:36 <@nop> rc 2 02:36 <@nop> está vindo 02:36 <@nop> cohesion está trabalhando na documentação 02:36 <@nop> cs, é fácil para você fazer .chm, correto? 02:36 <@nym> não faço ideia do que seja isso 02:36 <@codeshark> nop: vamos ter que falar da documentação depois :) 02:36 <@nop> ok 02:36 <@Chocolate> estamos no roteiro de lançamento agora ou ainda estamos no site? 02:36 <@nop> site 02:36 <@nop> voltamos 02:36 <@nop> porque o nym está acordado ;) 02:36 <@nym> sim 02:37 <@nop> vamos focar em colocar algo no ar 02:37 <@nop> depois podemos focar no release 02:37 <@nym> hrm ok 02:37 <@nym> bem, vou colocar algo em andamento 02:37 <@nop> gostaríamos que fosse modificável 02:37 <@nop> isso é fundamental 02:37 <@nop> então, baseado em template 02:38 <@mids> nym: pode citar as mudanças entre o rascunho e o atual? 02:38 <@nym> hmm 02:38 <@nop> hmm, do atual eu não faço ideia 02:38 <@nop> ele talvez 02:38 <@nop> eu vi n : e respondi 02:38 <@nop> foi mal 02:39  * nop vai ficar quieto agora 02:39 <@nym> ok.. 02:39 <@nym> bem, muitas 02:39 <@nym> mudanças de fonte 02:39 <@nym> sombras projetadas 02:39 <@nym> o logo está diferente (invisiblenet.net/iip/) 02:40 <@nym> logo do crunchbox melhor 02:40 <@mids> ótimo 02:40 <@nym> não temos versão para Mac, então eu removi isso 02:41 <@nym> além disso, removi qualquer coisa sobre o invisible im porque isso não vai acontecer 02:41 <@nop> não com esse título 02:41 <@nop> não 02:41 <@nym> isso é confuso 02:41 <@nop> IIP é simples e faz sentido 02:41 <@mids> pergunta: e quanto ao FreeBSD & OpenBSD? é a mesma release que a do Linux 02:41 <@nop> vamos focar no agora para isso 02:42 <@nop> sim 02:42 <@nop> mids, é sim 02:42 <@mids> usuários de FreeBSD ficarão ofendidos se tiverem que clicar num Tux 02:42 <@nop> hmm 02:42 <@nop> boa observação 02:42 <@nym> eu me preocupo com o mercado de nicho ainda assim 02:42 <@nop> podemos ter talvez um tux e um diabo transando ;) 02:42 <@nop> hehe 02:43 <@nym> bem, vamos oferecer o código-fonte 02:43 <@nym> freebsd não precisa de um logo 02:43  * nop conta piadas ruins com muita frequência 02:43 <@nop> frequentemente 02:43 <@nop> ok 02:43 <@nop> quando podemos ter um novo rascunho 02:43 <@nop> dê-nos uma data certa 02:43 <@nop> GMT 02:43 <@mids> :) 02:44 <@nym> bem, posso prometer progresso até a próxima reunião 02:44 <@nym> mas estou no meio de um grande contrato no momento 02:44 <@nop> quanto de progresso, algo que possamos colocar no ar? 02:44 <@nym> bem, não 02:44 <@nop> hmm 02:44 <@codeshark> nop: é melhor esperar até estar completo mesmo 02:45 <@nym> idem 02:45 <@mids> codeshark: a aparência atual está terrível 02:45 <@nop> entendi, codeshark: só pensei que talvez pudéssemos reformular o visual atual 02:45 <@mids> sugiro voltar ao visual antigo 02:45 <@nop> ele precisa de um ar mais leve 02:45 <@mids> até o site ficar pronto 02:46 <@nop> podemos fazer isso, a menos que o nym consiga talvez entregar um visual um pouco mais leve para ele, possivelmente 02:46 <@nop> com um botão de doação e tipo uma página de introdução 02:46 <@nym> para quê? 02:46 <@nop> para o site, em vez do 'em construção' que temos agora 02:46 <@nop> talvez algo que dê mais uma introdução e permita baixar o software de cara 02:47 <@Chocolate> bem, o site antigo está linkado 02:47 <@nop> então leve-os ao site por trás dele 02:47 <@codeshark> nop: só torne a página antiga mais fácil de achar 02:47 <@codeshark> coloque o link mais acima 02:47 <@nop> ok 02:47 <@nym> bem, edite isso conforme necessário 02:47 <@nop> ok 02:47 <@nop> vamos dar um jeito 02:47 <@mids> k 02:47 <@nym> vou continuar trabalhando no grande release 02:47 <@nop> você pode nos dar um rascunho até sexta? 02:48 <@nym> muito provavelmente 02:48 <@nop> ok 02:48 <@codeshark> mas mantenha a página de introdução até o novo site estar completo 02:48 <@mids> screenshot é suficiente 02:48 <@nop> obrigado 02:48 <@nop> sim 02:48 <@nop> screenshot/rascunho 02:48 <@nop> pra mim é a mesma coisa 02:48 <@nym> agora tenho tudo no meu laptop.. 02:48 <@nym> não deve ser um problema 02:48 <@nop> ok 02:49 <@nop> próxima parte 02:49 <@nop> de volta ao roteiro de lançamento 02:49 <@mids> quais são os limites atuais para fazer o RC2? 02:49 <@codeshark> o que está faltando além da documentação? 02:49 <@nop> RC2, como dito anteriormente, é projetado para tirar todos os bugs e ajustar às mudanças para o release final 1.1 02:49 <@nop> é isso 02:49 <@nop> documentação é necessária 02:49 <@nop> e novo .chm 02:49 <@nop> e cs 02:49 <@nop> certifique-se de não incluirmos .ini ou listen.ref desta vez 02:49 <@nop> :) 02:49 <@codeshark> claro :) 02:50 <@codeshark> foi removido 02:50 <@nop> ok 02:50 <@nop> também 02:50 <@nop> cs 02:50 <@nop> no futuro 02:50 <@nop> conforme as pessoas migrarem 02:50 <@nop> para rc2 02:50 <@nop> podemos esperar uma semana 02:50 <@nop> mas depois disso preciso que você adicione closedelay: na frente de networkprotocol = closedelay:etc 02:50 <@nop> este é um recurso chave 02:50 <@nop> que tem sido desejado 02:51 <@codeshark> ok 02:51 <@nop> isso diz à rede para manter o usuário mesmo se ele cair, por 15–45 segundos 02:51 <@mids> (closedelays mantém sua conexão ativa por um tempinho se seu cliente ou nó desconectar) 02:51 <@mids> (tornando mais difícil rastreá-lo até o seu IP) 02:51 <@nop> sim 02:51 <@codeshark> isso vai quebrar completamente os clientes rc-1? 02:51 <@Chocolate> você pode reconectar à conexão mantida? 02:51 <@nop> se esperarmos uma semana 02:52 <@nop> a maioria das pessoas deve ter atualizado 02:52 <@codeshark> eu esperaria um pouco mais que uma semana 02:52 <@nop> ok 02:52 <@nop> talvez 2 02:52 <@nop> porque o lado da rede terá isso 02:52 <@nop> ainda vai ajudar você 02:52 <@nop> mas quando todo mundo estiver no rc2 02:52 <@nop> toda a rede ajudará a suportar sua presença atrasada 02:53 <@nop> por favor, mandem um ! agora se vocês estiverem dispostos a pré-testar antes de lançarmos oficialmente o rc2 02:53 <@nop> garantindo que as coisas corram bem 02:53 <@mids> ! 02:53 <@codeshark> !Eu tenho que fazer isso de qualquer maneira ;) 02:53 <@nop> hehe 02:53 <@nop> mais alguém? 02:54 <@codeshark> me diga se você está pronto para o rc-2 e eu preparo o instalador do windows e o tgz de *nix 02:54 <@nop> irc é complicado para isso de qualquer forma 02:54 <@codeshark> você tem meu e-mail de pager? 02:54 <@nop> ok, deve estar pronto até sexta, mas eu realmente quero a documentação atualizada 02:54 <@nop> não, não tenho 02:54 <@Chocolate> ! 02:54 <@nop> por favor, envie em privado 02:55 <@codeshark> claro 02:55 <@nop> este é um canal registrado publicamente 02:55 <@nop> vocês todos têm o meu, presumo 02:55 <@Chocolate> aquele que é só de envio? 02:56 <@nop> hehe 02:56 <@nop> ok, para responder à pergunta do cs 02:57 <@nop> closedelay — precisamos esperar pelo menos 2 semanas 02:57 <@nop> e divulgar bem o suficiente 02:57 <@nop> para que as pessoas atualizem 02:57 <@nop> o desafio é 02:57 <@nop> garantir que os usuários de relay possam simplesmente atualizar 02:57 <@nop> sem refazer o sistema de relay 02:57 <@nop> isso deve ser trivial 02:57 <@nop> mas é necessário garantir que seja feito direito 02:57 <@nop> choc 02:57 <@nop> sua pergunta de reconectar à help connection 02:57 <@nop> pode elaborar 02:57 <@nop> held 02:57 <@nop> não help 02:58 -!- mode/#iip-dev [+o UserX] por mids 02:58 <@nop> bem-vindo userx 02:58 <@UserX> oi 02:58 <@nop> pode mostrar novamente a lista da agenda para o userx 02:58 <@nop> por favor 02:58 <@mids> - Boas-vindas (nop) 02:58 <@mids> - Status dos desenvolvedores / projetos (nop) 02:58 <@mids> - Site (nym) 02:58 <@mids> - Roteiro de Lançamento 02:58 <@mids> - Documentação (cohesion, codeshark, mids) 02:59 <@mids> - Rodada de Perguntas 02:59 <@nop> estamos no roteiro de lançamento 02:59 <@Chocolate> o closedelay mantém a conexão aberta depois que o usuário cai por mudança de IP ou falha de rede (de IP) 02:59 <@nop> sim 02:59 <@Chocolate> você pode reconectar a esta help connection? 02:59 <@nop> não 02:59 <@nop> é só para assistência preventiva contra análise de tráfego 02:59 <@Chocolate> ok, ótimo 02:59 <@nop> mas há outro recurso importante que funciona 02:59 <@Chocolate> Eu presumo que é help por um tempo aleatório? 02:59 <@mids> s/help/held/ 03:00 <@codeshark> nop: você incluiu o recurso que tenta outro relay se o primeiro não funcionar? 03:00 <@Chocolate> s/help/held/ 03:00 <@nop> ele vai tentar novamente (padrão 5 tentativas) (tempo aleatório, sim) ao conectar a nós da rede, assim você não será desconectado toda vez que um relay não funcionar 03:00 <@codeshark> ok, legal 03:00 <@nop> codeshark veja acima, sim 03:00 <@mids> uau, legal 03:00 <@nop> isso não ajuda se um relay falhar e você já estiver conectado a ele 03:01 <@nop> é isso que o closedelay faz 03:01 <@nop> faz você 'travar' um pouco visualmente 03:01 <@codeshark> aliás: devemos parar de adicionar recursos agora 03:01 <@nop> já parou 03:01 <@nop> :) 03:01 <@codeshark> :) 03:01 <@nop> acho que o rc2 no cvs está com tag, não está, userx? 03:01 <@UserX> ainda não está com tag 03:01 <@codeshark> nop: não apenas para o rc-2, mas também para o 1.1 03:01 <@nop> correto 03:02 <@nop> rc2 é apenas teste dos recursos já definidos 03:02 <@nop> e mudanças 03:02 <@nop> também, cs 03:02 <@nop> certifique-se de termos um changelog decente 03:02 <@nop> Eu te enviei aquela lista 03:02 <@codeshark> hmm 03:02 <@codeshark> e-mail? 03:02 <@nop> as mudanças e recursos 03:02 <@nop> sim 03:02 <@nop> te copiei e ao cohesion 03:02 <@Chocolate> haveria alguma forma de verificar que um relay foi adicionado à lista de checagem? 03:02 <@nop> UserX - estamos cobrindo o roteiro de lançamento, gostaria de adicionar algo 03:02 <@codeshark> ok, recebi 03:03 <@Chocolate> tipo, não tenho ideia se meu relay não está na lista pública porque não informou direito, ou porque é muito instável 03:03 <@nop> choc, é mais provável que não 03:03 <@nop> mas tudo bem 03:03 <@nop> nós te perdoamos 03:03 <@nop> :) 03:04 <@codeshark> hmm, acho que devo adicionar uma página onde você possa obter infos sobre seus relays 03:04 <@mids> A pergunta do Chocolate é frequentemente feita 03:04 <@codeshark> "you relays" = "your relay" 03:04 <@nop> e você não acha que isso comprometeria algo 03:05 <@Chocolate> fazer o pedido vir do IP que o relay em questão teria? 03:05 <@codeshark> não vou mostrar informação demais 03:05 <@codeshark> e preciso manter os relays deletados também 03:05 <@codeshark> apenas marcá-los como deletados 03:05 <@nop> spoofing 03:05 <@nop> UserX - parece que isso é um não 03:05 <@nop> hehe 03:06 <@codeshark> nop: conexões tcp/ip não podem ser facilmente falsificadas 03:06 <@nop> facilmente, mas podem 03:06 <@codeshark> exceto se você estiver em algum lugar entre o relay e eu 03:06 <@mids> é uma coisa do php, não é? (não do isproxy) 03:06 <@codeshark> sim 03:06 <@nop> lista da agenda, por favor 03:07 <@mids> - Boas-vindas (nop) 03:07 <@mids> - Status dos desenvolvedores / projetos (nop) 03:07 <@mids> - Site (nym) 03:07 <@mids> - Roteiro de Lançamento 03:07 <@mids> - Documentação (cohesion, codeshark, mids) 03:07 <@mids> - Rodada de Perguntas 03:07 <@codeshark> vou apenas mostrar uma pequena mensagem de status ("seu nó está na lista pública", "seu nó foi removido porque ficava fora do ar com muita frequência...") 03:07 <@nop> ok 03:07 <@nop> cs, está bem 03:07 <@nop> mais alguma pergunta sobre o roteiro de lançamento 03:07 <@mids> . 03:07 <@nop> ok, próxima parte 03:07 <@nop> documentação 03:07 <@mids> eu faço a introdução 03:07 <@nop> k 03:08 <@mids> cohesion é o gerente de documentação 03:08 <@mids> mas ele não está aqui 03:08 <@mids> codeshark e eu estamos trabalhando nisso 03:08 <@mids> codeshark fez .chm (ajuda do windows) e Docbook 03:08 <@mids> e vai falar sobre isso 03:08 <@mids> Eu fiz uma versão em LaTeX e vou explicar isso 03:08 <@mids> por que 2 sistemas? 03:08 <@mids> docbook estava demorando e eu estava ficando impaciente 03:09 <@mids> Eu sabia que um release deveria ser em breve, então a documentação é desejada 03:09 <@mids> não tenho nada contra o codeshark nem nada :) 03:09 <@codeshark> :) 03:09 <@mids> codeshark, pode nos falar sobre docbook? prós e contras e status? 03:09 <@nop> também observe 03:09 <@codeshark> ok 03:09 <@nop> cs estava em processo de mudança 03:10 <@codeshark> prós: docbook usa xml; pode gerar diferentes formatos de saída: pdf, html e "CHM" 03:10 <@codeshark> contras: não é tão fácil de aprender. Acho que sou o único que escreveu algumas páginas de ajuda nele ainda :( 03:10 <@mids> ei, eu portei o trent! 03:11 <@codeshark> completamente? 03:11 <@codeshark> legal 03:12 <@codeshark> outra coisa sobre as coisas do docbook que usamos: é tirado do phphelp 03:12 <@codeshark> então temos todas as ferramentas/modelos para os diferentes formatos de saída 03:12 <@mids> http://cvs.php.net/cvs.php/phpdoc 03:12 <@mids> eles fizeram o link CHM com a ferramenta de 'cozinhar' chm da M$ 03:13 <@codeshark> foi testado. funciona. converti alguns capítulos da doc para docbook 03:13 <@codeshark> sobre CHM: por que CHM? 03:14 <@mids> formatos de arquivo proprietários são legais? :) 03:14 <@codeshark> não :) 03:14 <@codeshark> é o formato padrão de ajuda no windows. suporta busca por palavras-chave, busca por texto completo e tem um bom agrupamento dos capítulos de ajuda 03:15 <@codeshark> permite adicionar bitmap às ajudas (veja iip.chm) 03:15 <@nop> também muito útil para a opção de ajuda do IIP na bandeja do sistema 03:15 <@codeshark> aliás: mids, também há um visualizador de chm para *nix 03:15 <@mids> claro 03:16 <@mids> terminou? 03:16 <@codeshark> sim 03:16 <@mids> ok, LaTeX é um sistema muito mais antigo que docbook 03:17 <@mids> pró: é bem conhecido no meio acadêmico, não usa XML, suporta diferentes saídas: ps, dvi, pdf, html, txt. e eu conheço 03:17 <@mids> contra: não usa XML, não é muito fácil de aprender, sem suporte nativo a .CHM 03:17 <@nop> interrompendo 03:17 <@nop> rapidinho 03:17 <@mids> Convertei a doc inteira v1.1.2-pre9 03:17 <@nop> ok 03:18 <@nop> para pdf eu notei o logo do casper 03:18 <@nop> podemos trocar pelo logo do nym 03:18 <@nop> por motivos de copyright 03:18 <@mids> claro 03:18 <@nop> e no rodapé 03:18 <@nop> vou enviar a vocês um powered by InvisibleNet 03:18 <@nop> que somos nós 03:18 <@nop> logo 03:18 <@nop> para colocar no rodapé da página 03:18 <@nop> :) 03:18 <@codeshark> nop: o pdf existente é só um teste mesmo 03:18 <@nop> sim 03:18 <@nop> entendo 03:18 <@nop> estou apenas solicitando 03:18 <@codeshark> ele não usa nem docbook nem latex 03:19 <@nop> k 03:19 <@nop> bem, de qualquer forma 03:19 <@nop> isso é um sim, presumo 03:19 <@codeshark> sim 03:19 <@nop> legal 03:20 <@mids> Converti a doc inteira v1.1.2-pre9; está em http://mids.student.utwente.nl/~mids/docdemo/ 03:20 <@mids> dê uma olhada 03:20 <@mids> tem os arquivos-fonte *.tex 03:20 <@mids> o Makefile 03:20 <@mids> e todas as saídas... pdf, ps, dvi, txt, html e bightml 03:20 <@nop> mids 03:20 <@nop> você também tem uma conta no sourceforge 03:20 <@mids> sobre chm: por que chm é ruim? 03:20 <@nop> você tem direitos para criar diretórios no site 03:20 <@nop> para que possam estar lá também 03:20 <@mids> nop: eu sei 03:20 <@nop> ok 03:20 <@nop> legal 03:21 <@mids> chm é ruim porque é um formato proprietário da microsoft 03:21 <@mids> não há boas ferramentas opensource para isso 03:21 <@codeshark> nop: esses são só experimentos por enquanto. por isso não estão no servidor do sf 03:21 <@mids> o visualizador de chm para *nix é apenas um extrator difícil de usar 03:21 <@mids> ninguém usa arquivos de ajuda do windows mesmo 03:21 <@nop> ok 03:21 <@mids> :) 03:21 <@codeshark> hehe ) 03:21 <@codeshark> :) 03:21 <@nop> mids 03:21 <@nop> é útil para usuários win32 03:22 <@nop> e eu diria que podemos usá-lo para a opção de ajuda na bandeja 03:22 <@mids> você também pode colocar o arquivo pdf no dir do IIP ou os html 03:22 <@nop> sim 03:22 <@mids> e iniciar o navegador na opção da bandeja 03:22 <@nop> umm 03:22 <@nop> confie em mim, .chm fica bonito no windows 03:22 <@codeshark> claro, mas você tem uma lista de capítulos em html? 03:22 <@nop> então fique com isso para win32 03:22 <@mids> não sou contra CHM para o IIP, eu só não vou fazer 03:22 <@nop> o cs fará 03:22 <@nop> sem problemas 03:22 <@codeshark> aehm 03:23 <@codeshark> não quero ter 2 versão da documentação como temos agora 03:23 <@nop> e aí? 03:23 <@nop> umm 03:23 <@nop> talvez possamos fazer o chm um documento separado 03:23 <@nop> :) 03:23 <@codeshark> é assim que está agora 03:23 <@codeshark> chm e pdf são separados 03:23 <@nop> é só isso que estou dizendo 03:23 <@nop> bem-vindo de volta userx 03:23 <@codeshark> mas não é assim que deveria ser 03:23 <@codeshark> certo, mis? 03:23 <@codeshark> mids? 03:23 <@mids> certo 03:24 <@codeshark> quais são as possibilidades? 03:24 <@nop> chm é um bom plus 03:24 <@codeshark> 1) usar docbook,... 03:24 <@nop> um 03:24 <@nop> nem todo mundo tem visualizador de pdf 03:24 <@nop> chm para win32 é embutido 03:24 <@codeshark> 2) usar latex e tentar criar os chm a partir dos html 03:24 <@codeshark> 3) sincronizar manualmente chm e html 03:24 <@codeshark> 4) abandonar suporte a chm 03:25 <@nop> x no 4 03:25 <@mids> 5) fazer um chm leve com apenas as funções do menu explicadas 03:25 <@nop> tomara que x 3 03:25 <@nop> sim 03:25 <@nop> era o que eu estava pensando 03:25 <@nop> 5 03:25 <@mids> (manualmente) 03:25 <@nop> como uma man page 03:25 <@nop> :) 03:25 <@Chocolate> todo mundo no win terá um navegador 03:25 <@mids> e ligar para mais informações à doc completa como html, pdf , dvi, ps etc. 03:25 <@nop> parece bom 03:25 <@Chocolate> você deveria conseguir gerar uma página de índice a partir do LaTeX/docbook 03:25 <@codeshark> ok, vou dar uma olhada 03:25 <@nop> ok 03:26 <@nop> é isso na documentação? 03:26 <@mids> não 03:26 <@nop> ok 03:26 <@nop> desculpe 03:26 <@mids> ainda faltam pedaços de doc na parte unix 03:26 <@nop> continue 03:26 <@nop> também a man page 03:26 <@nop> está completa 03:26 <@mids> ainda está faltando na atual, o trabalho do cohesion não tinha 03:26 <@nop> e link simbólico de iip com isproxy 03:26 <@nop> tipo man iip 03:26 <@mids> a man page está no CVS há semanas 03:26 <@nop> dará man isproxy 03:26 <@mids> ninguém comentou, então presumo que está perfeita 03:26 <@nop> ok 03:26 <@nop> legal 03:27 <@nop> UserX 03:27 <@nop> o IIP, como está, vai auto-instalar as man pages 03:27 <@codeshark> nop: já tem "make install"? 03:27 <@nop> ele pode estar com problemas de conectividade 03:27 <@nop> sim 03:27 <@mids> tópico cabeludo 03:28 <@nop> a preocupação é atualizar usuários de nó relay 03:28 <@mids> localização das manpages é realmente dependente do sistema 03:28 <@nop> certo 03:28 <@ UserX> make install deve instalar a man page 03:28 <@codeshark> sim, eles têm que atualizar manualmente do rc1 para o rc2 03:28 <@mids> configure no 1.2 vai consertar isso 03:28 <@nop> ok 03:29 -!- mode/#iip-dev [+o UserX] por mids 03:29 <@nop> userx não se identificou - política 03:29 <@nop> sem ops para usuários não identificados 03:29 <@nop> ok 03:29 <@nop> falei tarde 03:29 <@mids> O apelido userx está registrado e identificado 03:29 <@nop> :) 03:29 <@nop> estou com muito lag 03:29 <@mids> sem problema 03:29 <@nop> ainda está dizendo que não está 03:30 <@nop> ok 03:30 <@nop> continue 03:30 <@mids> terminei minha parte da documentação 03:30 <@nop> cs 03:30 <@nop> o que você quis dizer com eles têm que atualizar manualmente 03:30 <@codeshark> hmm 03:30 <@codeshark> docbook vs latex? ;) 03:30 <@mids> latex curto prazo, docbook longo prazo? 03:31 <@codeshark> a saída de ambos os formatos é ok (exceto a falta de suporte a chm no latex) 03:31 <@nop> Só quero garantir que o instalador veja os node.ref e listen.ref já conhecidos lá 03:31 <@nop> bem como isproxy.ini 03:31 <@nop> cohesion precisa cuidar das coisas de unix 03:31 <@codeshark> nop: windows? 03:31 <@mids> lembre-se de que também temos 2 traduções 03:31 <@nop> sim 03:31 <@nop> obviamente, desde que não incluamos nossos próprios isproxy.ini, node.ref ou listen.ref para unix 03:32 <@nop> devemos ficar bem 03:32 <@nop> talvez queiramos ter uma nota na doc sobre atualização 03:32 <@nop> para instalar no mesmo diretório 03:32 <@nop> para nó atualizado 03:32 <@nop> ou importar seus arquivos .ref e .ini 03:32 <@nop> etc. 03:32 <@nop> a discutir depois 03:32 <@mids> . 03:32 <@nop> lista da agenda, por favor 03:33 <@mids> - Boas-vindas (nop) 03:33 <@mids> - Status dos desenvolvedores / projetos (nop) 03:33 <@mids> - Site (nym) 03:33 <@mids> - Roteiro de Lançamento 03:33 <@mids> - Documentação (cohesion, codeshark, mids) 03:33 <@mids> - Rodada de Perguntas 03:33 <@nop> ok 03:33 <@nop> rodada de perguntas 03:33 <@nop> alguma pergunta 03:33 <@codeshark> nop: acho que já estou lidando com a parte de atualização. mas tenho que verificar 03:33 <@nop> ok 03:33 <@mids> por que nem todo mundo está aqui? 03:33 <@nop> obrigado, cs 03:33 <@codeshark> já olhamos isso no rc1 03:33 <@nop> resposta: vida real 03:33 <@nop> :) 03:33 <@nop> ok 03:33 <@mids> este horário está correto ou precisamos de um melhor? 03:34 <@nop> até agora não está conflitando 03:34 <@mids> (demorou 1:30 horas agora_ 03:34 <@nop> bem 03:34 <@nop> esta é a primeira reunião 03:34 <@nop> então eu entendo o porquê 03:34 <@nop> vamos melhorar 03:34 <@codeshark> bem, um pouco mais cedo seria bom 03:34 <@nop> e mais curta 03:34 <@nop> :) 03:34 <@codeshark> se possível 03:34 <@nop> o conflito com isso 03:34 <@mids> sim, por favor 03:34 <@nop> hmm 03:34 <@nop> não posso muito mais cedo 03:34 <@codeshark> são quase 4 da manhã :( 03:34 <@mids> 1 hora mais curta seria bom 03:34 <@codeshark> é, pois é 03:35 <@nop> hmm 03:35 <@mids> mais perguntas? 03:36 <@codeshark> mids: o que o cohesion está fazendo agora? 03:36 <@nop> vamos tentar assim por um tempo e ver se é viável 03:36 <@codeshark> na documentação? 03:36 <@nop> não sei 03:36 <@mids> codeshark: não pergunte pra mim 03:36 <@nop> ele precisa trabalhar em contato 03:36 <@mids> aliás, 1 yodel para todo mundo que participou desta reunião 03:36 <@nop> valeu 03:36 <@nop> :) 03:36 <@codeshark> hehe, obrigado, mids :) 03:37 <@codeshark> aliás: agora temos 4 sistemas para criar arquivos de ajuda :( 03:37 <@nop> encerrando 03:38 <@mids> Vou deixar o log rodando por algumas horas 03:38 <@mids> está disponível naquela url 03:38 <@nop> reunião encerrada, obrigado a todos os presentes 03:38 <@nop> vejo vocês na semana que vem 03:38 <@codeshark> mesmo horário, mesmo lugar? 03:38 <@nop> sim 03:39 <@nop> obrigado a todos 03:39  * nop volta já depois destas mensagens 03:39  * codeshark vai dormir em breve 03:39 <@mids> boa noite 03:46 <@nop> boa noite 03:47 <+logger> Registro encerrado --- Log fechado Qua Mai 22 03:47:55 2002 </div>
