---
title: "Reunião de desenvolvedores do I2P"
date: 2002-12-10
author: "nop"
description: "Reunião de desenvolvimento do I2P abordando atualizações do projeto e discussões técnicas"
categories: ["meeting"]
---

(Cortesia da Wayback Machine http://www.archive.org/)

## Recapitulação rápida

<p class="attendees-inline"><strong>Presentes:</strong> codeshark, dangermouse, Debrys, {Due}, \|EN3RGY\|, hezekiah, hobbs, jeremiah_, mids, mrflibble, Neo, nop, Rav-, xcasex, Zwolly</p>

## Registro da reunião

<div class="irc-log"> --- Log aberto Tue Dec 10 23:32:22 2002 23:32 -!- Tópico de #iip-dev: http://www.patrick.fm/boobies/boobies.php?text=IIP <-- mmm, boobies, vulgo nosso novo mascote! 23:32 [Usuários #iip-dev] 23:32 [@codeshark] [ icepick] [ Neo] [ pox   ] [ UserX ] 23:32 [ Debolaz  ] [ logger ] [ nop] [ sferic] [ xcasex] 23:32 -!- Irssi: #iip-dev: Total de 10 nicks [1 ops, 0 halfops, 0 voices, 9 normais] 23:32 -!- Irssi: Entrada em #iip-dev sincronizada em 2 s 23:34 -!- modo/#iip-dev [+o mids] por Trent 23:34 -!- modo/#iip-dev [+v logger] por mids 23:53 < |EN3RGY|> wee 23:55 < mrflibble> lol, gostei da foto, é alguém que conhecemos? 23:55  * jeremiah_  se pergunta se isso está funcionando... usando a interface JS do metropipe... 23:55 < hobbs> jeremiah_ : você está enviando, pelo menos. :) 23:56 < jeremiah_> hobbs: parece que funciona, a reunião está para começar? Estou na biblioteca pública 23:56 < hobbs> jeremiah_ : em alguns minutos, sim. 23:56 < Zwolly> quero encomendar um mascote do IIP onde posso comprar??? 23:57 < nop> hehe 23:57 < jeremiah_> hey nop 23:57 < nop> oi 23:57 < nop> Gosto do metropipe 23:57 < nop> bem legal 23:57 < jeremiah_> é, é legal 23:57 < hobbs> é, e impressionante que funcione. >:) 23:58 < nop> funciona muito bem --- Dia mudou para Wed Dec 11 2002 00:00 <@mids> Tue Dec 10 23:00:04 UTC 2002 00:00 <@mids> Bem-vindos à 23ª reunião do IIP 00:00 < dangermouse> 22:48 no meu relógio :p 00:00 < xcasex> obrigado 00:00 <@mids> Agenda: 00:00 <@mids> 1) Boas-vindas 00:00 <@mids> 2) RC3 finalmente 00:00 <@mids> 3) Aviso de Segurança 00:00 <@mids> 4) Inconsistências na rede 00:00 <@mids> 5) Perguntas? 00:00 <@mids> . 00:00 <@mids> Os logs estão disponíveis em 00:00 <@mids> http://mids.student.utwente.nl/~mids/iip/ 00:01 <@mids> Se você tiver perguntas relacionadas ao item atual da agenda, por favor, pergunte 00:01 <@mids> caso contrário, guarde-as para a rodada de perguntas 00:01 <@mids> . 00:01 < nop> Vou esperar um segundo 00:01 <@mids> sim, até eles voltarem 00:02 < nop> k 00:02 <@mids> vocês viram a proposta de mascote do IIP do nop? 00:02 <@mids> http://www.patrick.fm/boobies/boobies.php?text=IIP 00:02 < hobbs> nop : aliás, o que aconteceu com aqueles beeps no MOTD? Eu até gostava deles. 00:02 < jeremiah_> é obsceno? Eu realmente não posso ver coisas obscenas 00:02 < {Due}> hi all 00:02 < nop> ah, acho que resolvi os problemas 00:02 < hobbs> jeremiah_ : não é adequado para uma biblioteca. 00:02 -!- mids mudou o tópico de #iip-dev para: IIP Meeting - logfiles: http://mids.student.utwente.nl/~mids/iip/ 00:03 < nop> ah, tirou nosso mascote 00:03 < nop> :( 00:03 < {Due}> aqui o pessoal só escreve em inglês? 00:03 -!- mids mudou o tópico de #iip-dev para: IIP Meeting - logfiles: http://mids.student.utwente.nl/~mids/iip/ - IIP Mascot: http://www.patrick.fm/boobies/boobies.php?text=IIP 00:03 <@mids> {Due}: sim 00:04 < |EN3RGY|> la mayoria si, {Due} 00:04 < {Due}> eu realmente não entendo qual é o significado disso 00:04 < {Due}> :\ 00:04 <@mids> ok, passo o microfone para o nop 00:04 < nop> certo 00:04 < nop> Bem-vindos 00:04 < nop> à enésima 00:04 < nop> hezekiah: você deveria saber 00:04 < hezekiah> 23rd 00:04 < nop> reunião 00:04 < nop> do IIP 00:04 < nop> clockwork 00:05 < nop> mids, a agenda por favor 00:05 <@mids> 1) Boas-vindas 00:05 <@mids> 2) RC3 finalmente 00:05 <@mids> 3) Aviso de Segurança 00:05 <@mids> 4) Inconsistências na rede 00:05 <@mids> 5) Perguntas? 00:05 < |EN3RGY|> {Due} entiendes algo ? 00:05 < nop> ok 00:05 < {Due}> si |EN3RGY| 00:05 < nop> por favor, tentem guardar os comentários para a parte das perguntas 00:05 -!- mode/#iip-dev [+oo nop hezekiah] by mids 00:05 < {Due}> ahora hay "chala", wait 00:05 < |EN3RGY|> XD 00:05 <@nop> para podermos avançar 00:05 < |EN3RGY|> ok 00:05 < {Due}> ;) 00:05 <@nop> 2) RC3 finalmente!!! 00:05 <@nop> sim 00:05 <@hezekiah> Sim! 00:05 < |EN3RGY|> q paranoia ! 00:06 <@nop> RC3 chegou e levou 50% menos tempo do que o RC2 00:06 < {Due}> |EN3RGY| /say yeah! 00:06 < {Due}> ke todo hay ke decirtelo :\ 00:06 <@mids> ok, silêncio, pessoal, mal consigo ouvir o nop 00:06 <@nop> hmm 00:06 < |EN3RGY|> yeah! 00:06 < |EN3RGY|> XDDD 00:06 <@nop> cayete 00:06 <@nop> ou como quer que se diga 00:06 <@nop> silencio 00:06 < |EN3RGY|> solo me entero 00:06 < |EN3RGY|> de algo sobre el RC3 00:06 < jeremiah_> nosotros hablamos espanol tambien 00:06 < {Due}> |EN3RGY| silencio ;) 00:06 <@nop> eles estão traduzindo ;) 00:06 <@nop> haha 00:06 < |EN3RGY|> ok 00:07 <@nop> ok 00:07 <@nop> enfim 00:07 < |EN3RGY|> ok jeremiah_ 00:07 <@nop> O RC3 está aqui, e inclui o que foi solicitado, além de correções de bugs 00:07 <@nop> desta vez a versão com certeza está lá :) 00:07 <@nop> então estamos todos felizes 00:07 < {Due}> nop, antes disso, o que é o RC3? 00:07 <@nop> ah 00:07 <@nop> Release Candidate 3 da 1.1 00:07 < {Due}> ajam 00:08 <@nop> o legal é que a próxima versão será ... 00:08 <@nop> 1.1 ESTÁVEL!!! 00:08 <@nop> 1.1.0 ESTÁVEL 00:08 <@nop> então temos margem para erro ;) 00:08 < Rav-> haha 00:08 <@nop> vamos adotar a abordagem do freent 00:08 < {Due}> nop eu conheço este soft faz apenas 5 minutos, por favor me diga o que ele faz 00:08 <@nop> build 500392938103967 00:08 <@nop> Due - http://help.invisiblenet.net 00:08 <@mids> {Due}: vamos ajudar você depois 00:08 < {Due}> ok 00:09 <@nop> ok 00:09 <@nop> 3) Aviso de Segurança 00:09 <@nop> por acaso encontrei algumas fragilidades na rede PowerLink da Adelphia que são cruciais para a privacidade 00:09 <@nop> então senti a necessidade de enviar a eles um aviso 00:09 <@nop> e publicar na lista iip-dev 00:09 < Debrys> Due: http://www.invisiblenet.net/iip/aboutMain.php dê uma olhada nesta página....... e também na entrevista e na documentação....... a maioria das coisas que você está se perguntando é respondida lá :) é realmente uma página sem firulas..... informação pura e direta ao ponto 00:10 <@nop> de qualquer forma 00:10 <@nop> se algum usuário usa a Adelphia 00:10  * {Due} lendo ;) 00:10 <@nop> foi por isso que eu publiquei 00:10 <@nop> para o benefício dos nossos usuários 00:10 <@nop> já que eles têm 5,5 milhões de clientes 00:10 <@nop> então podemos ter alguns 00:11 <@nop> tomara que eles sigam o aviso e corrijam 00:11 <@nop> se não 00:11 <@nop> isso será divulgado 30 dias a partir da data 00:11 <@nop> o que vai aplicar um pouco de pressão para resolver o problema 00:11 <@nop> seguindo em frente 00:11 <@nop> Questão de conexão 00:11 <@nop> com a atualização 00:11 <@nop> muita gente provavelmente tem desligado seu relay RC2 anterior 00:11 <@nop> e ligado o RC3 00:12 <@nop> isso provavelmente vai acontecer ao longo de algumas semanas 00:12 <@nop> a maioria das pessoas não é consistente em acompanhar o dia de atualização 00:12 <@nop> além disso 00:12 <@nop> houve algumas vezes, na semana passada, em que a instalação de colocation do servidor ircd fez manutenção de rede 00:12 <@nop> isso causou algumas interrupções 00:12 <@nop> e pode ter sido difícil entrar 00:12 <@nop> isso acabou 00:12 <@nop> e agora deve estar bem estável (exceto por relays caindo de tempos em tempos) 00:13 < jeremiah_> um relay vai notificar o admin quando precisar ser atualizado? 00:13 <@nop> você quer dizer o software do IIP notificar? 00:13 <@mids> no momento, não 00:13 <@nop> o admin do relay? 00:13 <@nop> isso deveria ser opcional 00:13 <@nop> por razões de anonimato discutíveis 00:13 < jeremiah_> sim, mas isso não é uma opção agora, certo? 00:13 <@codeshark> nop: talvez uma verificação simples de versão ajudasse 00:13 <@nop> correto, não é 00:14 <@nop> definitivamente uma opção que poderia aparecer na 1.1 00:14 <@nop> estável 00:14 <@nop> mas não posso prometer isso 00:14 <@nop> pois queremos manter as mudanças no mínimo 00:14 < jeremiah_> ok 00:14 <@mids> eu sugiro que não coloquemos isso 00:14 <@mids> apenas corrigir bugs 00:14 <@nop> eu também, para esta versão 00:14 <@codeshark> sim, sem novas funcionalidades 00:15 <@hezekiah> Concordo. 00:15 <@nop> ok 00:15 <@mids> já há relatos de bugs? 00:15 <@nop> sei que o codeshark tinha um 00:15 <@codeshark> é, não consegui enviar e-mail, maldita invisiblenet ;) 00:16 <@nop> haha 00:16 <@nop> envie quando puder 00:16 <@nop> há algumas questões de firewall 00:16 <@codeshark> iip.log, isproxy.ini, mynode.ref, seed.rnd são armazenados no diretório atual em vez do diretório ~iip/.iip  00:16 <@nop> acho que precisamos deixar mais claro que a 6667 não é a única conexão que deve estar aberta 00:17 <@nop> você pode enviar oficialmente por e-mail 00:17 <@nop> ajuda no acompanhamento 00:17 <@codeshark> não funciona ;) 00:17 <@nop> o e-mail deveria funcionar 00:17 <@mids> nop: você quer dizer regras de firewall para conexões de saída? 00:18 <@nop> sim 00:18 <@mids> ok 00:18 <@nop> acho que nem todos os usuários entendem como funciona 00:18 <@mids> sim, podemos adicionar isso ao capítulo de firewall da FAQ 00:18 <@nop> ok 00:18 <@mids> ou criar esse capítulo se ele não existir 00:18 <@nop> de qualquer forma, cs, pode enviar isso para a nossa página de relatórios de bugs no SourceForge 00:18 < {Due}> ok, um segundo 00:19 < {Due}> posso perguntar algo? 00:19 <@nop> aguenta aí 00:19 <@nop> o que vem a seguir na agenda 00:19 <@mids> rodada de perguntas! 00:19 <@nop> ok 00:19 <@nop> due 00:19 < {Due}> ;) 00:19 <@nop> você pode perguntar 00:19 < {Due}> ok 00:19 <@codeshark> nop: ok 00:20 < {Due}> 1) o mids diz que estes servidores são anônimos 00:20 < {Due}> anônimo 00:20 < {Due}> <mids> nós não sabemos onde o servidor está 00:20 < {Due}> newsserver1.ussc.com 00:20 <@nop> isso é um relay 00:20 <@nop> 1 de muitos 00:20 <@nop> seus pares protegem você 00:20  * Neo entra na fila de perguntas 00:21 < {Due}> mas qual é o significado de tudo isso? 00:21 < {Due}> digo, todos os servidores ircu 00:21 <@mids> Vou tentar ajudar o {Due} em privado 00:21 < {Due}> tem vhost 00:21 < {Due}> oka mind 00:21 <@nop> neo sim 00:21 <@mids> sua vez, neo 00:21 < Neo> Ok. 00:22 < Neo> nop: pode, por favor, nos dar: 00:22 < Neo> diferença entre 'invisible internet' e 'tarzan' 00:22 < Neo> suas considerações, por favor. 00:22 <@nop> preciso terminar minha leitura sobre o tarzan antes de poder responder 00:22 <@nop> mas eles são semelhantes 00:22 <@nop> mas encontrei alguns problemas com o tarzan 00:22  * jeremiah_  gostaria de uma URL que descreva o tarzan 00:23 <@nop> neo, você tem a URL à mão 00:23 < Neo> http://www.pdos.lcs.mit.edu/tarzan/index.html 00:23 < jeremiah_> obrigado 00:23 <@nop> vou te dizer, neo 00:23 <@nop> quando eu terminar a leitura 00:23 <@nop> vou te enviar um e-mail 00:23 <@nop> com minhas considerações 00:24 <@hezekiah> E se você simplesmente enviar o e-mail para a iip-dev? 00:24 <@nop> ok 00:24 < Rav-> posso fazer uma sugestão 00:24 < Rav-> para os arquivos node.ref etc 00:24 <@nop> há aspectos que podem ser plenamente aproveitados do tarzan 00:24 < Neo> nop: obrigado 00:24 < Rav-> armazená-los nos diretórios home dos usuários 00:24 <@hezekiah> Seria bom. 00:24 < Rav-> para ficar mais fácil proteger um proxy 00:24 < Rav-> e permitir que ele atualize de forma não interativa 00:25 < Debrys> ãhm:....... seria bom se eu pudesse usar o IIP sem instalação e sem copiar arquivos....... isto é, copiar os arquivos para um disco......... ir até alguém com um PC e cliente de IRC........ executar o IIP a partir do disco sem nenhum arquivo copiado para o disco rígido....... então eu ficaria grato se essa coisa de diretórios home do usuário fosse uma opção 00:27 <@mids> atualmente ele _deveria_ procurar em vários lugares 00:27 <@mids> diretório atual, diretório home 00:27 <@mids> e diretório de sistema 00:27 <@mids> não lembro em que ordem isso acontece 00:27 < jeremiah_> também seria bom poder executar o sistema da memória sem arquivos de configuração para que alguém pudesse usá-lo e então apagá-lo facilmente (não tenho certeza de quão possível isso é agora) 00:27 < Debrys> ok, obrigado pela informação, mids 00:28 <@nop> knoppix 00:28 <@nop> www.knoppix.net 00:28 <@mids> Debrys: mas o codeshark acabou de reportar um bug nisso, então pode não funcionar :) 00:28 <@codeshark> Debrys: sim, há um problema com esse recurso 00:28 <@codeshark> alguns arquivos são armazenados no diretório local 00:28 < xcasex> jeremiah_: apenas monte uma parte da RAM no sistema de arquivos D: 00:28 < xcasex> :D 00:28 < Debrys> bem, estou tranquilo se eu souber que isso vai funcionar no futuro :) 00:29 < Debrys> é apenas uma possibilidade de que eu sentiria falta se fosse descartada no desenvolvimento futuro 00:29 < Rav-> pelo que lembro, só o arquivo node.ref precisa ser local... certo? 00:30 <@nop> e o listen.ref 00:30 <@nop> e 00:30 < Debrys> cs: o diretório local está ok....... porque o diretório local seria o disquete? 00:30 <@nop> e o isproxy.ini 00:30 < Rav-> sim, isso mesmo 00:30 < Rav-> 3 arquivos 00:30 <@nop> embora 00:30 < Debrys> o único problema seria se fosse executado a partir de um CD........ mas para mim está ok 00:30 <@mids> você pode especificar a localização do arquivo se executar o isproxy 00:30 <@mids> tente: isproxy -h 00:30 <@mids> ele vai dar uma visão geral das opções 00:31 < Debrys> °acena com a cabeça° 00:31 < Rav-> no momento, eu deixo esses 3 arquivos como rw para os usuários, já que o iip inicia como um daemon de usuário, não um daemon de sistema 00:32 <@nop> ok 00:32 <@nop> já volto em um instante 00:33 <@mids> outras perguntas? 00:33 < Debrys> não por agora ou para a 1.1 00:33 < Rav-> hmm... notificação de atualização? 00:33 < Rav-> não seria anônimo, acho 00:34 <@mids> Rav-: o servidor poderia enviar uma mensagem de controle 00:34 < Rav-> ok 00:34 <@mids> na verdade, ele já envia a versão, acho 00:34 <@mids> mas por outro lado 00:34 <@mids> se eu operar um relay público 00:35 <@mids> o que o relay deveria fazer se perceber que está muito antigo? 00:35 < Rav-> você poderia incluir isso no node.ref 00:35 < Rav-> não sei 00:35 < jeremiah_> poderia ser dada a opção de enviar e-mail ao admin 00:35 < jeremiah_> ou anonymail 00:35 <@mids> sim, talvez 00:35 < Debrys> e se os clientes ficassem sabendo de uma nova versão por outros clientes..... não pelo servidor? isso também poderia funcionar em uma rede descentralizada........ já que, se a notificação de atualização depender do servidor, não funcionaria quando o IIP ficar descentralizado? 00:36 < Rav-> sim, por isso eu estava pensando no node.ref 00:36 <@mids> acho que não é possível fazer isso em um ambiente descentralizado 00:36 <@mids> a menos que essas mensagens sejam assinadas pela equipe de desenvolvimento do IIP 00:36 <@mids> pois, caso contrário, seria fácil demais enviar mensagens falsas 00:36 < hezekiah> Certo 00:37 < Debrys> isso é verdade 00:37 < Rav-> hmm 00:37 <@mids> na verdade 00:37 <@mids> uma vez que estiver totalmente distribuído 00:37 <@mids> pode muito bem ser que existam múltiplas versões 00:37 < Debrys> mas seria TÃO ruim assim se uma mensagem falsa de "nova versão" fosse recebida? além de ser irritante? 00:37 <@mids> +s 00:37 <@mids> e clones etc 00:38 <@mids> Debrys: seria fácil de fazer e tornaria isso inútil 00:38 < Rav-> isso deveria ser um bom argumento para notificação de atualização 00:38 < Debrys> ok 00:38 <@mids> o melhor seria os admins assinarem a lista de discussão de desenvolvimento do IIP 00:38 < Rav-> não sei como você distribuiria a mensagem 00:38 <@mids> :) 00:38 <@mids> talvez devêssemos criar outras listas de e-mail no futuro 00:38 <@mids> como iip-announce 00:39 < xcasex> não esqueça the-iip-133+3 00:39  * jeremiah_  tem que ir 00:39 < jeremiah_> tchau 00:39 < jeremiah_> vou entrar mais tarde 00:39 < Rav-> quando você diz distribuído, quer dizer como parte de uma rede iip descentralizada ou quer dizer que vão liberar o daemon do servidor para uso em outras redes 00:39 < hezekiah> tchau 00:42 <@mids> Rav-: descentralizada 00:44 < hezekiah> Bom, estou indo. Tchau, pessoal. 00:45 <@mids> ok 00:45 <@mids> por meio deste, declaro encerrada a reunião 00:45 <@mids> vejo vocês na próxima semana, mesma hora, mesmo lugar 00:46 <@mids> fiquem à vontade para ficar por aqui um pouco 00:46 <@mids> e, se houver mais perguntas / comentários, façam-nas em #iip ou #anonymous --- Log fechado Wed Dec 11 00:48:34 2002 </div>
