---
title: "Reunião de desenvolvedores do I2P"
date: 2002-10-16
author: "nop"
description: "Reunião de desenvolvimento do I2P abordando atualizações do projeto e discussões técnicas"
categories: ["meeting"]
---

(Cortesia da Wayback Machine http://www.archive.org/)

## Recapitulação rápida

<p class="attendees-inline"><strong>Presentes:</strong> al-jabr, Chocolate, firegod, geully, Grishnav, hobbs, mason, mids, nemesis, nop, philocs, Robert, UserX, youkai</p>

## Registro da Reunião

<div class="irc-log"> --- Log aberto Tue Oct 15 23:31:29 2002 23:31 < logger> teste 23:32 < mason> desculpe, esse teste não funcionou 23:32 < mason> :) 23:32 -!- mode/#iip-dev [+o mids] by Trent 23:32 <@mids> Tue Oct 15 21:32:19 UTC 2002 23:32 <@mids> a reunião começa em 1:30 horas --- Dia alterado para Wed Oct 16 2002 00:44 < geully> oi pessoal 00:50 <@mids> Reunião pública do IIP em 10 minutos aqui 00:50 < Robert> Olá a todos. 00:51 <@mids> shhh 00:51 <@mids> ainda não 00:51 <@mids> mais 9 minutos 00:51 < Grishnav> lol 00:51 < al-jabr> Tue Oct 15 22:51:23 UTC 2002 00:51  * Robert fecha a boca. 00:51 < al-jabr> lalala 00:53 -!- geully agora é conhecido como Geully 01:00 <@mids> Tue Oct 15 23:00:02 UTC 2002 01:00 <@mids> bem-vindos à n-ésima reunião pública do IIP 01:00 <@mids> os arquivos de log estão em http://mids.student.utwente.nl/~mids/iip/ 01:00 < nop> hehe 01:00 <@mids> ah, 15ª 01:00 < nop> 15ª 01:00 < nop> sim 01:00 <@mids> pauta de hoje: 01:01 <@mids> - novo desenvolvedor do IIP 01:01 <@mids> - concurso de logo do IIP 01:01 <@mids> - correções de bugs 01:01 <@mids> - rodadas de perguntas 01:01 <@mids> , 01:01 <@mids> . 01:01 < nop> ok 01:02 < nop> bem-vindos de volta, pessoal 01:02 < nop> a mais uma rodada de reuniões ;) 01:02 < nop> para todos que trabalham em escritório corporativo 01:02 < nop> vocês têm permissão para dormir 01:02 < nop> ok 01:02 < nop> novo desenvolvedor do IIP 01:02 -!- mode/#iip-dev [+o nop] by mids 01:02 <@nop> e é um programador C talentoso e que aprende rápido 01:02 -!- mode/#iip-dev [+o UserX] by mids 01:02 <@nop> e já adicionou alguns patches e fez alguns trabalhos braçais que eram necessários no código 01:03 <@mids> viva! 01:03 <@nop> estamos felizes em tê-lo 01:03 <@nop> e sentimos que ele será uma parte essencial da equipe 01:03  * al-jabr aplaude 01:03 <@nop> ok 01:03 <@nop> próximo da lista 01:03 <@nop> concurso de logo do IIP 01:03 <@nop> algum designer graphix etc 01:03 <@mids> graphix? você quer dizer graphics? 01:04 < Grishnav> Não, ele quer dizer graphix :P 01:04 < hobbs> nop: talvez. Eu ou minha mãe. Ela é boa, e comprou um tablet recentemente. :) 01:04 <@nop> quem quiser criar um slogan legal e/ou logo para a invisiblenet, e o IIP (sim, eu quis dizer graphics) para camisetas pode enviar suas propostas para iip@invisiblenet.net 01:04 <@nop> o vencedor 01:04 <@nop> ganhará uma camiseta grátis 01:04 <@nop> preta ou branca 01:04 <@nop> à sua escolha 01:04 <@nop> ou à escolha dela 01:04 <@mids> uhul! 01:04 <@nop> e 10,00 DRAN 01:04 < hobbs> legal. 01:05 <@nop> isso definitivamente pode incluir slogans também 01:05 <@nop> então podem haver dois vencedores 01:05 <@nop> se um fizer o logo 01:05 -!- mode/#iip-dev [+o Chocolate] by mids 01:05 <@nop> e outro fizer um slogan incrível 01:05 -!- mode/#iip-dev [+o Chocolate] by Trent 01:05 <@nop> mas enviem para iip@invisiblenet.net 01:05 <@nop> e eles serão avaliados 01:05 <@nop> espero que, se você não for uma pessoa de graphics, possa falar com um amigo 01:05 <@nop> e talvez dividir os lucros 01:05 <@nop> ;) 01:06 <@nop> porque gostaríamos de ter camisetas legais 01:06 <@nop> para a e-store 01:06 <@nop> e em geral 01:06 <@nop> também 01:06 <@nop> para adesivos de para-choque etc 01:06 <@nop> talvez um mascote também seria bom 01:06 <@mids> :) 01:06 <@nop> de qualquer forma 01:06 <@nop> façam o que puderem 01:06 <@nop> enviem 01:06 <@nop> e decidiremos no fim do mês 01:06 < philocs> nosso único mascote é satan 01:06 <@nop> bem 01:06 <@nop> esse já tem dono 01:06 <@nop> BSD 01:06 <@nop> ;) 01:07 < philocs> poderíamos fazer um satan mais assustador 01:07 < hobbs> isso é um DAEMON! 01:07 <@nop> hehe 01:07 <@Chocolate> preta 01:07 <@nop> ok 01:07 <@nop> próximo 01:07 <@nop> correções de bugs 01:07 <@Chocolate> a camiseta deve ser preta 01:07 <@nop> ok 01:07 <@nop> sim 01:07 <@nop> todos os artistas devem fazer desenhos invertidos 01:07 <@nop> para que sirva a fundos pretos ou brancos 01:07 <@nop> e vocês podem usar cor :) 01:07 <@nop> ah 01:07 <@nop> e o vencedor 01:08 < nemesis> http://www.stk.com/products/50_beta/about50.cfm 01:08 <@nop> vai, claro, ter crédito total tendo seu logo na camiseta 01:08 < nemesis> legal 01:08  * al-jabr teme que esta camiseta possa ser irremediavelmente nerd 01:08 <@mids> al-jabr: faça uma melhor 01:08 <@mids> certo... 01:08 <@mids> próximo poing? 01:09 <@mids> ponto :) 01:09 <@mids> sendo: correções de bugs 01:09 <@mids> UserX corrigiu ainda mais bugs do que os relatados 01:09 <@mids> ainda há alguns (possíveis) bugs por aí.. 01:09 <@mids> se você encontrou alguns que não estão mencionados 01:09 <@mids> por favor nos conte 01:10 < al-jabr> Pessoalmente não consegui replicar o bug do terminal, a menos que fosse algo no CVS 01:10 <@mids> sem relatórios de bugs não podemos corrigir 01:10 <@nop> eu também não consegui 01:10 <@mids> al-jabr: eu já tive isso no passado; mas não consegui repetir 01:10 <@mids> vou pedir mais detalhes ao Jeekay 01:10 < philocs> onde encontro a lista de bugs pendentes? 01:11 <@nop> bem, todos são encorajados a usar o bug tracker do SourceForge 01:11 <@nop> mas a maioria não usa 01:11 <@nop> ;) 01:11 < philocs> o bug tracker é bom 01:11 <@nop> provavelmente deveríamos linkar para isso no nosso site principal 01:11 <@mids> http://www.sourceforge.net/projects/invisibleip/ 01:11 <@nop> para submissão de bug 01:11 < firegod> pena que não tem uma interface de IRC (: 01:11 <@mids> mas a maioria dos bugs é enviada por e-mail para a iip-dev mailinglist 01:11 < philocs> ok, eu me inscrevi ontem 01:11 <@mids> legal 01:12 < nemesis> sobre o logo, qual resolução? e dpi? 01:13 <@nop> alguém que entenda de graphix tem uma sugestão de resolução e dpi? 01:13 < firegod> comece grande 01:13 < firegod> pode ser redimensionado 01:13 <@nop> ok 01:13 <@nop> legal 01:13 < firegod> para baixo se necessário 01:13 < nemesis> -e 01:13 < firegod> é muito mais difícil ir pelo outro caminho (: 01:13 < nemesis> hehe 01:13 < nemesis> firegod 01:13 < nemesis> algo 01:14 < hobbs> nop: você teria interesse em tê-lo em um formato de gráficos vetoriais, se por acaso for assim que for feito? 01:14 < firegod> sempre bom ter masters em alta resolução 01:14 < nemesis> 10 megapixels 01:14 <@nop> svg? 01:14 < nemesis> 72dpi 01:14 < hobbs> (não que eu sequer tenha um programa vetorial, mas alguém pode se importar) 01:14 < nemesis> ou 1000? 01:14 < nemesis> ;) 01:14 < nemesis> muito difícil 01:14 < nemesis> +f 01:15 < firegod> claro, se forem criativos.. 01:15 < firegod> mas svg ainda não é amplamente usado 01:15 < al-jabr> Pergunta: Estou fazendo um patch no IIP para usar /dev/random. Vocês teriam interesse em incorporar isso? Estou fazendo isso com #ifdef linux até que eu ou alguém 'configurifique' o código-fonte. 01:15 < firegod> al-jabr: termine o patch e envie para a lista de discussão 01:15 <@nop> al-jar 01:15 < al-jabr> ok 01:15 < hobbs> al-jabr: eu sugeriria fazer #ifdef SOME_FLAG_THAT_CAN_GO_IN_MAKEFILE 01:15 < al-jabr> sim 01:16 < al-jabr> farei isso 01:16 < hobbs> (e ter uma linha DFLAGS bem comentada no Makefile) 01:16 <@nop> yarrow é um PRNG muito bom 01:16 <@nop> é conhecido por ser seguro 01:16 <@nop> e fizemos um teste com nossa aleatoriedade via qui-quadrado 01:16 < al-jabr> nop: acredito que yarrow seria redundante quando temos /dev/urandom 01:16 <@nop> e deu 25%, o que é bom 01:16 <@nop> sim, mas yarrow é portátil 01:16 <@nop> e conhecido por ser mais forte 01:16 <@mids> al-jabr: o problema é que nem todos os sistemas operacionais têm uma boa implementação de /dev/random 01:16 < firegod> de jeito nenhum 01:17 <@nop> eu preferiria confiar no que um especialista em criptografia desenvolveu 01:17 <@nop> do que no /dev/random das máquinas 01:17 < hobbs> verdade. Um -DUSE_DEV_RANDOM pode acabar sendo útil, ou pode apenas prejudicar muita gente que não sabe o que está fazendo. 01:17 <@mids> por outro lado, dado o futuro mais modular do IIP, talvez várias alternativas possam ser uma opção 01:17 < hobbs> e não as melhores chances na primeira. :) 01:17 <@nop> sim 01:17 <@nop> e planejamos adicionar mais entropia no futuro 01:18 < al-jabr> Bom, /dev/random e /dev/urandom do Linux estão entre as criptos mais escrutinadas por aí... Estou pensando nisso principalmente porque é um pool de entropia muito bom que existe em muitas máquinas rodando IIP 01:18 <@nop> para aumentar isso 01:18 < firegod> pergunta geral: com o iip2 vamos ter mais feedback do proxy? 01:18 < al-jabr> você não precisaria ficar pedindo entropia ao usuário. 01:18 <@nop> sim, firegod 01:18 <@nop> bem, normalmente você não precisa 01:18 <@nop> mas definitivamente é um plus 01:18 <@nop> se não houver o suficiente 01:18 <@nop> ele vai perguntar 01:19 <@nop> e provavelmente vamos estudar adicionar uma forma de entropia de /dev/random muito em breve 01:19 < hobbs> o /dev/random do linux suporta O_NONBLOCK? 01:19 <@nop> porque pretendemos realmente fortalecer o pool 01:19 <@nop> tenho certeza que sim, hobbs 01:19 <@nop> /dev/random permite selecionar o tamanho do pool 01:19 < hobbs> nop: sim, mas há um softlimit e um hardlimit no kernel, e o hardlimit não é tão grande. 01:19 <@nop> al-jabr, seria melhor esperar 01:19 < al-jabr> nop: pessoalmente eu confiaria mais no Linux, que usa SHA1 e usa todos os tipos de fontes de entropia de hardware, do que num novato que pode simplesmente digitar 'aaaaaaaaaa...' mas de qualquer forma é apenas uma opção 01:20 <@nop> al-jabr 01:20 < al-jabr> ok 01:20 <@nop> isso não é toda a entropia 01:20 <@nop> há mais 01:20 <@nop> há tempos de rede, e também tempos de cálculo de DH 01:20 < al-jabr> mas isso só tem acesso à entropia em modo de usuário 01:20 <@nop> e planejamos adicionar mais 01:20 < al-jabr> por que reinventar a roda. recomendo usar /dev/random e, para quem não tiver, EGD. 01:20 <@mids> nop: faria mal dar uma chance ao al-jabr, e talvez usar isso como plugin para entropia? 01:20 < al-jabr> já que o pessoal do GPG e do Linux faz isso 01:21 <@mids> nop: alww 01:21 < al-jabr> por que não nos concentramos em fazer o que fazemos melhor? 01:21 <@nop> tudo bem 01:21 <@mids> nop: sempre bom ter alternativas por perto 01:21 <@nop> se você quiser submeter um patch 01:21 <@nop> por favor, faça 01:21 <@nop> não sou contra 01:21 <@nop> e definitivamente queremos adicionar mais entropia 01:21 < philocs> o /dev/random do Darwin é bom? é o mesmo do Linux ou do OpenBSD? 01:21 <@nop> então, por favor, envie para iip-dev quando você tiver adicionado isso 01:21 < firegod> é para isso que servem as mailing lists, as pessoas podem digerir melhor 01:22 < al-jabr> certo, farei isso. 01:22 <@nop> valeu 01:22 <@nop> é só isso? 01:22 <@nop> sem mais perguntas? 01:22 <@mids> hehe 01:22 <@nop> ou sugestões 01:22 <@nop> ou reclamações 01:22 < nemesis> hm.. 01:22 < philocs> eu tenho uma pergunta de novato boba ... 01:22 <@nop> claro 01:22 < firegod> bom. datas de lançamento? 01:22 < nemesis> cache nos nós 01:22 <@mids> sjoet 01:22 <@nop> oh oh on 01:22 <@nop> isso não estava na lista 01:22 <@nop> mas 01:23 <@nop> neste momento estamos trabalhando em uma lista de tarefas de curto prazo 01:23 <@nop> que será publicada 01:23 < philocs> se alguém hackear um relay para registrar, isso significa que pode ver o tráfego de canais privados que passam por ele? 01:23 <@nop> não 01:23 <@mids> philocs: todo o tráfego é criptografado nó-a-nó e ponta-a-ponta 01:23 < philocs> ok, então você só consegue o texto em claro no servidor, certo? 01:23 < firegod> mas não contextualmente dentro do IRC 01:23 <@nop> certo 01:24 < firegod> certo 01:24 < firegod> e o cliente 01:24 <@mids> philocs: correto 01:24 <@nop> sim 01:24 < philocs> bom 01:24 < firegod> quão longe vocês estão de canais criptografados? 01:24 < hobbs> e o cliente -- bem, só pode ver o que realmente é enviado a ele. 01:24 <@mids> firegod: o nop está trabalhando em um roadmap e sincronizando isso com os desenvolvedores (se entendi bem) 01:24 < nemesis> adicionar uma opção de multicast para transferências de arquivo, quando um usuário quiser enviar o mesmo arquivo para vários clientes 01:24 < hobbs> nemesis: na verdade.... vale a pena pensar sobre isso -- fale com o Chocolate. :) 01:24 < philocs> há alguma vantagem em ter "channel key encryption" antes da descentralização? 01:24 <@mids> nemesis: bem, transferência de arquivos não está implementada no IIP em si 01:24 < nemesis> lol 01:24 < firegod> hobbs: bem, saber sobre um canal é fácil 01:24 <@mids> nemesis: ele PODE fazer multicast, basta enviar para um canal :) 01:24 < hobbs> nemesis: deve ser possível adicionar um hack ao fileserv para fazê-lo usar um canal, e então qualquer um que quiser receber basta entrar. :) 01:24 < hobbs> firegod: ah, é? 01:24 < nemesis> o que você pode fazer com uma rede anônima 01:25 < nemesis> quando você pode compartilhar código? 01:25 < nemesis> que tal algum código em C? 01:25 < firegod> multicast é um problema devido ao suporte não exatamente amplo.. 01:25 <@mids> philocs: sim, eu diria que sim... menos confiança necessária no servidor 01:25 < nemesis> quando a internet completa for banida por open source? 01:25 < hobbs> firegod: não multicast IP, só "multicast" :) 01:25 < firegod> hobbs: sobre canal via fileserv: isso te dá canais criptografados, a propósito (: 01:25 < nemesis> como você pode compartilhar essa informação? 01:25 < hobbs> firegod: ah, como assim? 01:26 < nemesis> <hobbs> nemesis: deve ser possível adicionar um hack ao fileserv para fazê-lo usar um canal, e então qualquer um que quiser receber basta entrar. :) 01:26 < firegod> hobbs: claro, se você entrar no IIP é simples dar /list nos canais 01:26 < nemesis> não um hack 01:26 < philocs> talvez eu comece a pensar em alguma 'channel key encryption'. não me parece algo terrivelmente complicado, apenas manter chaves privadas em algum diretório talvez 01:26 < nemesis> embutido 01:26 < nemesis> e uma opção de "server node" 01:26 < nemesis> para permitir isso 01:26 < nemesis> ou não 01:26 <@mids> philocs: você poderia implementar isso no lado do cliente... 01:26 < hobbs> nemesis: ok, estou só desatualizado. Não trabalho no fileserv há... meses 01:26 < nemesis> e uma opção para o tamanho do cache disso 01:26 <@mids> philocs: veja os scripts blowfish.pl para irssi e xchat 01:26 < firegod> philocs: e plugins perl nos clientes 01:26 <@mids> s/blowfish/blowjob/ 01:27 < philocs> mids: faria sentido implementar isso no lado cliente do isproxy? 01:27 <@mids> nemesis: cache não faria muito sentido quando tudo ainda passa pelo ircd central 01:27 < philocs> assim funcionaria com todos os clientes 01:27 < nemesis> <mids> nemesis: cache não faria muito sentido quando tudo ainda passa pelo ircd central 01:27 <@mids> philocs: talvez; mas isso exigiria o 'vircd' 01:27 < nemesis> acho que está planejada uma rede p2p? 01:27 < nemesis> e então não haverá um hub central 01:27 <@mids> nemesis: para o IIP 2 01:28 < nemesis> apenas alguns nós 01:28 < nemesis> que fazem cache dos dados 01:28 <@mids> nemesis: mas isso é de longo prazo; primeiro IIP 1.2 01:28 < philocs> nemesis: acho que você quer o freenet talvez 01:28 < nemesis> não 01:28 < philocs> transferências de arquivo p2p com cache 01:28 < nemesis> apenas uma opção para compartilhar alguns arquivos públicos 01:28 < nemesis> ou textos maiores 01:28 < philocs> é isso que o freenet faz 01:28 < firegod> alguma fusão de namespace possível entre freenet e iip? 01:28 < nemesis> para você não copiar linha por linha no canal /query 01:28 < hobbs> o que fica em cima da rede IIPv2 pode ser muita coisa interessante -- mas isso ainda vai demorar. :) 01:28 <@mids> nemesis: primeiro precisaríamos de roteamento descentralizado... 01:29 < nemesis> k 01:29 < firegod> todo isproxy seria um nó freenet? 01:29 < nemesis> mas não se esqueça disso ;) 01:29 < philocs> não acho que faça sentido canibalizar o freenet ... 01:29 <@mids> nemesis: quando tivermos isso; pergunte de novo :) 01:29 < firegod> philocs: ele dá conta do recado? 01:29 < nemesis> lol 01:29 <@mids> philocs: dado o freenet-merda recente; eu diria que não, de fato não dá 01:29 < firegod> philocs: e eu prefiro 'incorporar' um pouco mais 01:29 < hobbs> deve ser possível escrever um mini-freenet em cima do IIP... mas seria melhor deixar o freenet fazer o que faz e aproveitar a alta velocidade e a "pushiness" do IIP para escrever coisas ainda melhores. 01:29 < nemesis> em quantos anos? *fg* 01:30 < firegod> certo (: 01:30 < firegod> as pessoas querem trocar blocos de dados binários através de seus clientes de mensagem, neste caso o IIP 01:30 < firegod> como isso será tratado? 01:30 < philocs> firegod: bem, acho que ele faz o trabalho bem, e só vai melhorar. sim, concordo que seria melhor o iip implementar o protocolo do freenet para coisas do tipo freenet do que criar algo incompatível 01:30 < hobbs> por exemplo, o IIPv2 deve ser capaz de suportar o "anonymail" mais bacana que alguém já viu (sem bot), a menos que eu esteja alucinando. :) 01:30 < nemesis> hm.. 01:31 < nemesis> ética hacker 01:31 < nemesis> o slogon 01:31 < nemesis> para.. 01:31 < nemesis> miiiids!! 01:31 <@mids> hobbs: o IIPv2 será tão esperto que poderia fazer seu dever de matemática 01:31 < hobbs> isso é bom, porque eu não faço o meu com frequência suficiente. 01:31 < philocs> falando nisso 01:32 <@UserX> firegod: a intenção é fazer uma emulação de DCC usando o Freenet como transporte para arquivos 01:32 < Grishnav> Desculpe se isso já foi sugerido, perdi boa parte da conversa entrando e saindo da sala, mas que tal algum tipo de API para o IIP criar módulos? Depois que o IIP ficar completamente distribuído (com a v2) você poderia ter todos os tipos de módulos interessantes surgindo... um módulo de transferência de arquivos, talvez um módulo de nó freenet se você quisesse rodar apenas um serviço... 01:32 < firegod> UserX: isso vai funcionar (: 01:32 < philocs> UserX: acho que essa é a melhor solução 01:32 < hobbs> Grishnav: isso é mais ou menos o plano, pelo que entendo. E se não for, vamos bater no nop com um halibute até que seja. 01:32 < Grishnav> lol 01:33 < firegod> UserX: mas se o IIPv2 for descentralizado, essa emulação de DCC precisaria do freenet? você já pode fazer transferências ponto-multiponto, só precisa de um handshake de sessão para esse tipo de transferência 01:33 < firegod> embora DCC 01:33 < nemesis> waaaaaaaaaah 01:33 < philocs> além disso, se todo usuário do iip estivesse rodando algum tipo de implementação do freenet, isso tornaria o freenet muito melhor 01:33 < nemesis> ardvark 01:33 < nemesis> grrrrrr 01:33 < nemesis> onde ele está? 01:33 < nemesis> quem pode falar alemão? 01:33 < hobbs> além disso, deve ser (mais) conveniente ter várias redes IIPv2, mas acho que isso é dado. :) 01:33 < nemesis> ou conhece só um pouco de alemão 01:33 < firegod> philocs: é isso que estou dizendo (: 01:33 < nemesis> e tem a ética hacker inglesa? 01:33 < firegod> quem está trabalhando no IIPv2? 01:34 < philocs> preciso ir estudar para minha prova de alemão em breve 01:34 < philocs> firegod: você é canhoto ou está em Oz ou algo assim? 01:34 <@mids> hm, pessoal; tenho que ir; continuem conversando aqui 01:34 <@mids> já volto 01:34 < nemesis> hrhr 01:34 < nemesis> mids!!! 01:34 < firegod> philocs: não, só um esquisito 01:34 < nemesis> não beba demais ;p 01:34 < nemesis> *fg* 01:35 < firegod> mids está trabalhando no IIPv2, tenho certeza, mais alguém? UserX? 01:35 < nemesis> nop 01:35 <@UserX> firegod: em teoria sim. mas atualmente queremos manter o IIP de baixa largura de banda. o freenet seria mais adequado para transferir grandes volumes de dados (e melhor porque não tem a restrição de roteamento em tempo real que o IIP precisa) 01:35 < nemesis> acho 01:35 <@nop> sim 01:35 < nemesis> aaaaaah 01:35 < nemesis> nop 01:35 < philocs> acho que o que realmente é necessário é alguém escrever uma implementação em C do freenet ... 01:35 < firegod> UserX: isso é verdade. 01:36 < firegod> UserX: ou pelo menos um opt-in nessa funcionalidade 01:36 <@UserX> firegod: sim, estou trabalhando na v2 01:36 < hobbs> philocs: concordei bastante com isso há alguns meses, mas agora estou feliz em deixar o fred em Java fazer o que faz, e se estabilizar, antes de alguém clonar. 01:36 < hobbs> (agora que isso _funciona_, quero dizer) 01:36 < firegod> UserX: como você resolveu questões de escalabilidade para localização de recursos? ou seja: como você encontra nós que originam #channels? 01:36 < philocs> UserX: sim, bem, isso é uma boa razão para não facilitar que as pessoas façam 'dcc' e encorajá-las a usar o freenet 01:36 < firegod> philocs: deveria ser apenas opt-in.. as pessoas que quiserem abusar da largura de banda podem ir em frente.. quem está em modem não leva a pior (: 01:36 < hobbs> UserX: seria bom ter em mente, no entanto, que o freenet é bom para puxar coisas, e o iip é bom para empurrar coisas. :) 01:36 < philocs> hobbs: bem, eu concordo, acho que a versão em Java está ok, mas se vamos basicamente empacotar o freenet com o iip de alguma forma, então eventualmente (e provavelmente quando o freenet chegar à 1.0?) vamos querer uma implementação em C 01:36 < firegod> philocs: quem quiser recursos respaldados pelo freenet, muda uma configuração e BLAM simplesmente funciona 01:36 <@UserX> firegod: ainda não desenvolvi um sistema altamente escalável 01:37 < firegod> hobbs: IIP é uma ótima maneira de agrupar chaves do freenet (: 01:37 < hobbs> philocs: isso é um pensamento bem de longo prazo. :) 01:37 < firegod> UserX: ah. Se você não deu uma olhada no Circle, eu te encorajo a fazê-lo (: 01:37 < firegod> sei que o mids disse que tinha brincado com isso 01:37 < philocs> hobbs: bem, o freenet está ficando mais estável o tempo todo 01:38 < youkai> sim, eu nunca rodaria o freenet enquanto for apenas em Java 01:38 < firegod> aí está um slogan pra você d-: 01:38 < firegod> "ficando mais estável a cada dia" 01:38 < youkai> muito pesado 01:38 < philocs> youkai: não é tão ruim 01:38 < youkai> além disso acho ruim ter software os que só compila numa linguagem pertencente a uma corporação 01:38 < Grishnav> Não gosto de Java mais do que o próximo cara, mas certamente sou fã do freenet. Vou usar a versão em Java, mas só até eu ouvir sobre uma implementação em C. :) 01:39 < youkai> quero dizer, se vocês estivessem usando o java não-Sun de os eu não me importaria tanto 01:39 < youkai> ah sim 01:39 < youkai> blackdown 01:39 < hobbs> youkai: o freenet funciona bem em alguns sabores de java não-Sun. 01:39 < hobbs> o blackdown tem a Sun por trás. 01:39 < youkai> você simplesmente não pode ganhar com Java então :/ 01:39 < firegod> e daí? 01:39 < youkai> não confio na Sun mais do que confio na Microsoft 01:40 < firegod> java não é seu amigo (: 01:40 < Grishnav> Alguém tem um link para download do souce do Blackdown? (O site deles ajuda pouco) 01:40 < firegod> Eu encorajo aqueles que estão insatisfeitos com Java a tentar phthon para suas necessidades de scripting (não é Java) 01:40 < youkai> sim, python é legal 01:41 < youkai> mas eu não parei de usar sistemas operacionais da m$ só para deixar outra corporação entrar pela porta (Sun) 01:41 < hobbs> Grishnav: er. Está em "non-free" por um motivo, não é? 01:41 < philocs> você quer que eu escreva o freenet em python? um módulo python seria distribuído com o iip? 01:41 < Grishnav> Ahh... eu estava com a impressão de que era livre. meu erro. 01:41 < youkai> esse é o único problema que tenho com o freenet 01:41 < philocs> java não é mal, a Sun trata Java de forma diferente de como a MS trata o Windows 01:41 < hobbs> Grishnav: não. Se você perguntar à Sun, é impossível criar uma implementação livre do java2, e eles fizeram um bom trabalho para tornar isso verdade. 01:41 < youkai> quero dizer, é muito mais fácil programar em Java porque você não precisa se preocupar tanto com vazamentos de memória e tal 01:41 < Grishnav> rofl 01:41 < youkai> o coletor de lixo deixa você ser preguiçoso 01:41 < philocs> hobbs: por que é impossível? 01:42 < Grishnav> [16:45] <youkai> quero dizer, é muito mais fácil programar em Java porque você não tem que se preocupar tanto com vazamentos de memória e tal -- é, não é de se admirar que todos os aplicativos Java sejam tão famintos por memória!! 01:42 < youkai> sim, isso é porque eles precisam do JRE inteiro carregado na memória com o software 01:42 < hobbs> philocs: porque se você escrever qualquer coisa que seja java2 e afirmar que é "java", então a Sun vai te destruir. :) 01:42 < philocs> hobbs: sim, mas você pode fazer java, só não chame de 'java' 01:42 < hobbs> er... sem obter a licença apropriada e assinar os acordos apropriados antes, claro. :) 01:42 < Grishnav> chame de coffee 01:42 < philocs> kaffe 01:42 < Grishnav> hehe 01:42 < Grishnav> sim 01:43 < Grishnav> Eu brinquei com o Kaffe 01:43 < hobbs> philocs: verdade. Mas ninguém fez isso. 01:43 < Grishnav> ainda não maduro o suficiente, mas está chegando lá 01:43 < philocs> hobbs: uh sim, a FSF fez isso 01:43 < hobbs> philocs: ah é? 01:43 < philocs> sim 01:43 < youkai> mas seriamente acho que Java está ali junto com VB 01:43 < philocs> Kaffe 01:43 < hobbs> philocs: Kaffe não é java2. 01:43 < youkai> é para programadores preguiçosos 01:43 < youkai> que não se importam em ser propriedade de uma corporação 01:43 < philocs> hobbs: mas não há razão para que não possa implementar java2 01:43 < hobbs> philocs: exceto pelo fato de que não implementa. 01:43 < philocs> além do gccj ou como quer que se chame 01:44 < hobbs> er... 01:44 < youkai> outra coisa é que o java2 é enorme, e eles têm uma equipe gigantesca de programadores trabalhando nele o tempo todo 01:44 < hobbs> sim. gcj/gij também são legais. 01:44 < firegod> não querendo interromper, mas guerras de java funcionam melhor em canais apropriadamente nomeados (: 01:44 < philocs> hobbs: mas não é uma questão legal, a especificação de java é um padrão aberto, o nome java não é 01:44 < youkai> gcj? 01:44 < philocs> youkai: gcc que compila código java 01:44 < youkai> hã 01:45 < youkai> para binário ou ainda precisa de um jre 01:45 < philocs> binário, acredito 01:45 < hobbs> philocs: mas essa é uma restrição bem pesada. 01:45 < hobbs> Você não pode dizer: isto é java, isto é compatível com java, ou isto cheira a java. 01:45 < philocs> hobbs: bem, não acho. Você pode declarar que 'este software não é java, mas você provavelmente vai achar que funciona igual' 01:46 < philocs> o que a maioria das pessoas entenderia 01:46 < hobbs> provavelmente. 01:46 < youkai> de qualquer forma, por que reescrever java quando você poderia simplesmente usar c++ 01:46 < youkai> é quase a mesma linguagem 01:46 < philocs> arg, eu preferiria usar Java em vez de c++ 01:46 < philocs> mas não vou entrar nisso 01:46 < philocs> de qualquer forma, esqueci onde começou esta diatribe horrível 01:46 < hobbs> youkai: na verdade não. c++ não te força a usar porcaria OO quando é completamente inadequado, como o java faz. :) 01:46 < firegod> e lá vamos nós em círculos, onde vamos parar ninguém sabe 01:46 < firegod> philocs: exatamente 01:46 < philocs> ok, então no isproxy, existe tipo um lado cliente e um lado nó? 01:47 < firegod> philocs: você sabe quantas vezes eu já vi esse mesmo 'argumento'? (: 01:47 < youkai> hobbs: hah 01:47 < firegod> philocs: há relays, proxys e 'servers' 01:47 < firegod> do jeito que eu vejo 01:47 <@UserX> philocs: você pode esclarecer sua pergunta? 01:47 < philocs> quero dizer, faria sentido colocar channel key encryption no isproxy, a parte que realmente fala com o cliente irc na 6667? 01:47 < hobbs> philocs: mais ou menos. há nós, e há nós. :) 01:47 < firegod> philocs: não esqueça que você tem múltiplos clientes para cada isproxy 01:48 < hobbs> e os nós 1) falam com clientes 2) falam com nós 3) (um deles) fala com o servidor. 01:48 < philocs> firegod: sério? nunca consegui ver esse comportamento, na verdade talvez seja só minha configuração 01:48 < firegod> (: 01:48 < philocs> mas enfim, minha pergunta faz sentido? 01:48 < youkai> eu só vim aqui para implorar que vocês não escrevam a próxima ver do iip em Java :D 01:48 < firegod> qual pergunta d-: 01:48 < firegod> youkai: acho que isso é certo 01:48 <@UserX> philocs: atualmente o IIP 1.x é essencialmente um tunnel. fazer o cliente implementar criptografia de canal exigiria muito trabalho. e se tornaria redundante quando a v2 ficasse pronta 01:48 < youkai> também, se houver gente do freenet por aqui, uma ver em c++ seria legal 01:49 < firegod> UserX: e quanto ao isproxy funcionando como um http tunnel? 01:49 < firegod> UserX: IIPv2 também? 01:49 < nemesis> <youkai> eu só vim aqui para implorar que vocês não escrevam a próxima ver do iip em Java :D 01:49 < nemesis> noooooo 01:49 < philocs> estou pensando que você poderia fazer de modo a ter um diretório 'keys/' e então você poderia ter ali 'channel.key' ou algo assim e então apenas rodar blowfish ou o que for no que entra e sai desse canal, entendeu? 01:49 < nemesis> código nativo é a melhor coisa 01:49 < philocs> e dane-se c++, eu prefiro Java a c++ qualquer dia 01:49 < philocs> mas também acho que C é legal 01:49 <@UserX> firegod: 1.x poderia ser usado para tunnel para um único servidor HTTP fixo 01:49 < firegod> ok, chega de guerras de linguagem, por favor? 01:49 < nemesis> a m$ patrocinou sua campanha .net e vai colocar seu IL na frente 01:49 < youkai> k :D 01:49 < firegod> User: hrmm 01:49 < nemesis> você pode controlar o compilador 01:49 < philocs> o youkai continua trazendo isso, se ele gosta tanto de c++, deveria casar com ele 01:49 < nemesis> essa é a diferença 01:49 < firegod> oh jebus 01:49 < youkai> heh philocs: se você gosta tanto de Java deveria ir trabalhar para a Sun 01:49 < nemesis> não posso 01:50 < philocs> UserX: isso faria sentido ou é melhor esperar a próxima versão para fazer isso? 01:52 < youkai> UserX: boa ideia 01:52 <@UserX> philocs: para fazer isso com a rede 1.x seria necessário dar aos nós a inteligência de ler, analisar e recompor mensagens/comandos do cliente IRC 01:53 < philocs> ah, entendi 01:53 < nemesis> <UserX> philocs: para fazer isso com a rede 1.x seria necessário dar aos nós a inteligência de ler, analisar e recompor mensagens/comandos do cliente IRC 01:53 < nemesis> xml ;) 01:53 <@UserX> é possível, mas demandaria um bom esforço que eu quero dedicar à v2 01:53 < nemesis> muito flexível 01:53 < philocs> entendo 01:54 < philocs> até mais 02:11 < logger> registro encerrado --- Log fechado Wed Oct 16 02:11:14 2002 </div>
