---
title: "Reunião de desenvolvedores do I2P, 26 de agosto de 2003"
date: 2003-08-26
author: "jrand0m"
description: "55ª reunião de desenvolvedores do I2P abordando questões de especificação, problemas com ElGamal, status do SDK e planejamento de lançamento"
categories: ["meeting"]
---

<h2 id="quick-recap">Resumo rápido</h2>

<p class="attendees-inline"><strong>Presentes:</strong> jeremiah, jrand0m, mihi, nop, thecrypto</p>

<h2 id="meeting-log">Registro da reunião</h2>

<div class="irc-log"> [23:00] <jrand0m> ok, tópicos> x.0: boas-vindas x.1: perguntas sobre as especificações x.2: questões de elg x.3: status do sdk x.4: plano de lançamento x.5: apps [23:00] <jrand0m> x == 0 ou 1 ou 2? [23:00] <jeremiah> 22/7 [23:01] <thecrypto> acho que é 0 [23:01] * jrand0m sempre faz log, então wtf, por que não. [23:01] <jrand0m> 0.0: boas-vindas. [23:01] <jrand0m> oi. [23:01] <jrand0m> 0.1: perguntas sobre as especificações [23:01] <jrand0m> alguém leu as especificações?  :) [23:02] * mihi leu. ou pelo menos tentou [23:02] <jrand0m> uau, show [23:02] <jeremiah> não [23:02] <jeremiah> quais são as novas? [23:02] <thecrypto> de vez em quando [23:02] <jrand0m> mihi> tentou, é difícil de ler, linguagem ruim, organização incompreensível ou só chato pra caralho? [23:03] <mihi> só não sou familiar o suficiente com cripto. a primeira parte foi muito interessante. [23:03] <jrand0m> jeremiah> as especificações estão no cvs, e eu posto em iip-dev quando saem.  as atuais são: i2cp, i2np, estruturas de dados do i2p, proto de transporte http por polling [23:03] <mihi> mas quando entrou nos detalhes, você poderia ter descrito como preparar um ensopado irlandês e eu nem teria notado ;) [23:04] <jeremiah> legal [23:04] <jrand0m> lol mihi [23:05] <mihi> embora o formato também tivesse seus problemas — não tenho open office aqui, só o velho staroffice 5.2 [23:05] <jrand0m> o star office 5.2 não abre?  você prefere .pdf ou html gambiarra? [23:05] <jrand0m> (ou .txt?  embora txt não tenha imagens nem formatação de verdade) [23:05] <mihi> eu preferiria o formato .sdw “antigo”. [23:05] <jeremiah> pdf se for possível [23:05] <mihi> ou pdf [23:06] <jrand0m> pdf é uma solução de um clique. [23:06] * jrand0m edita no open office, lê em pdf [23:06] <jeremiah> ou appleworks [23:06] <jeremiah> ;) [23:06] <mihi> sxw só é suportado no staroffice 6.0 e acima [23:06] <jrand0m> ah ok mihi [23:06] * jrand0m publicou .sxw porque da última vez o pessoal reclamou e quis .sxw.  quando publicarmos vamos disponibilizar .sxw, .sdw e .pdf [23:07] <jrand0m> (ou talvez .doc se eu estiver me sentindo sujo) [23:07] <mihi> eu não me importaria com .sdw.zip ou .sdw.gz ou .sdw.bzw também... [23:07] <mihi> s/bzw/bz2/ [23:07] <jrand0m> heh, compactado, com certeza. [23:08] <jrand0m> a especificação de estruturas de dados pode precisar de uma modificação, e o proto de rede precisa de algumas URLs fixas antes do lançamento. [23:08] <jrand0m> alguém tem alguma pergunta sobre alguma das quatro especificações? [23:09] <thecrypto> no momento não [23:10] <jrand0m> ok.  0.2: questões de elg [23:10] <jrand0m> estamos tendo alguns problemas com a criptografia elgamal conforme especificado na p. 13 da especificação de estruturas de dados. [23:11] <jrand0m> pode ser relacionado à chave, ao algoritmo ou à implementação.  provavelmente não é relacionado à implementação, pois isso foi testado contra duas implementações. [23:11] <jrand0m> se for relacionado ao algoritmo, vamos querer atualizar a especificação antes do lançamento para refletir o que precisarmos mudar para fazê-la funcionar. [23:12] <jrand0m> se for relacionado à implementação ou à geração de chaves, podemos publicar a especificação e consertar o sdk quando for resolvido. [23:13] <jrand0m> thecrypto> alguma ideia do que está acontecendo, ou esperamos o nop responder na lista (ou aqui, se ele estiver por perto e disponível pra conversar) [23:14] <thecrypto> estou tentando entender isso agora [23:15] *** Saída: mihi (Tempo limite de ping) [23:15] *** mihi_ (~none@anon.iip) entrou no canal #iip-dev [23:15] <jrand0m> 'k [23:15] *** mihi_ agora é conhecido como mihi [23:15] <thecrypto> tenho que rodar umas contas e passar por alguma outra implementação pra entender [23:15] <thecrypto> nunca tive problema com elgamal [23:15] <thecrypto> da última vez que testei [23:16] *** Saída: mihi ((null)) [23:17] <thecrypto> com aquele benchmark [23:17] <jrand0m> certo, mas o benchmark testou só uma chave [23:17] <thecrypto> ahh [23:17] <jrand0m> consigo repetir o erro várias vezes sem nenhuma mod na impl de elg [23:17] <thecrypto> não aparecia uma mensagem de chave errada? [23:18] <jrand0m> sim, essas ainda aparecem [23:18] *** mihi_ (~none@anon.iip) entrou no canal #iip-dev [23:18] <jrand0m> periodicamente (geralmente 2–4 vezes por geração de chaves) [23:18] *** mihi (~none@anon.iip) entrou no canal #iip-dev [23:18] *** mihi agora é conhecido como mihi_backup [23:18] *** mihi_ agora é conhecido como mihi [23:18] <thecrypto> e ainda recebemos chaves ruins? [23:19] <jrand0m> ou algo assim. [23:19] <jrand0m> tudo o que o teste de tamanho errado verifica é "if ( (k0.length == PublicKey.KEYSIZE_BYTES) &amp;&amp; (k1.length == PrivateKey.KEYSIZE_BYTES) ) {" [23:19] <jrand0m> sem avaliação de valor, etc. [23:20] <thecrypto> um segundo [23:23] <thecrypto> você pode verificar se x, a chave privada, é < p [23:23] <jrand0m> if (m.compareTo(CryptoConstants.elgp) >= 0) [23:23] <jrand0m> já fiz isso. [23:23] <jrand0m> (throw new IllegalArgumentException("ARGH.  Data cannot be larger than the ElGamal prime.  FIXME");)  essa exceção nunca é lançada. [23:23] <jrand0m> er x?  hmm. [23:24] <jrand0m> 'k.  talvez queiramos roubar o algo de geração de chaves elg do bouncycastle ou de outra impl [23:25] <jrand0m> ok.  0.3> questões do sdk [23:26] <jrand0m> elg está pendente, mas fora isso o sdk está bem perto de 0.8 (aka release que corresponde às especificações) [23:26] <jrand0m> (só resta a questão de elg mais a modificação do LeaseSet) [23:26] <jrand0m> eu gostaria de ter o SDK 0.8 pronto pra sair junto com o lançamento das especificações, mas acho que não devemos nos comprometer com isso. [23:27] <jrand0m> ou mesmo se precisamos incluir o SDK 0.1 no lançamento das especificações. [23:27] <thecrypto> gah! irritante [23:28] <thecrypto> o miracl que o nop indicou pra mim faz exatamente a mesma coisa que a gente faz [23:28] <thecrypto> e eles não têm verificações [23:28] <jrand0m> sem sinal, porém. [23:28] <jrand0m> (já que miracl é em c) [23:28] * jrand0m supõe [23:28] <thecrypto> sim [23:29] <thecrypto> mas ainda assim, eu garanto que nunca tenhamos um BigInteger com sinal [23:30] <jrand0m> biginteger.toByteArray() retorna um array de bytes com sinal [23:30] <thecrypto> foi mal, continua [23:30] <jrand0m> 'k [23:30] <jrand0m> alguma novidade no front do python, jeremiah? [23:31] <jeremiah> e aí [23:31] <jeremiah> foi mal, eu estava lendo o backlog [23:31] <jrand0m> heh oi [23:31] <jeremiah> não, ainda estou me acostumando com classes [23:31] <jrand0m> legal [23:31] <jrand0m> sem problema [23:31] <jeremiah> acho que vou dormir um pouco na real [23:31] <jrand0m> 'k [23:32] <jrand0m> 0.4: plano de lançamento [23:32] <jrand0m> precisamos resolver as questões do sdk no próximo dia ou algo assim, de um jeito ou de outro. [23:32] <jrand0m> precisamos começar a wiki-ficar o modelo de segurança [23:32] <jrand0m> (wiki, onde estás) [23:33] <jrand0m> precisamos colocar o modelo de desempenho no ar (sem problema, vou ter isso em um dia ou dois) [23:33] <jrand0m> precisamos atualizar as especificações para incluir quaisquer mods de elg, além de URLs reais para outras especificações. [23:33] <nop> miracl [23:33] <nop> tem um port [23:33] <nop> para java [23:33] <jrand0m> talvez precisemos hospedar as especificações &amp;&amp; / || o sdk fora dos EUA por causa das regras de exportação [não que eu ligue] [23:34] <jrand0m> certo, mas o port em java do miracl não tem criptografia elg, da última vez que verifiquei. [23:34] <jrand0m> vou verificar de novo. [23:34] <nop> jrand0m, a gente não liga, mas nos preocupamos com isso depois [23:34] <nop> jrand0m se tiver bigdig() e modexp() [23:34] <nop> tá tranquilo [23:34] *** yodel (~yodel@anon.iip) entrou no canal #iip-dev [23:34] <thecrypto> um segundo [23:34] <thecrypto> acho que achei nosso problema [23:35] <jrand0m> boa, o que foi, thecrypto? [23:35] <nop> pode verificar, jrand0m [23:35] <thecrypto> nosso k não está sendo verificado quanto a ser relativamente primo [23:36] <jrand0m> isso causaria os problemas descritos, thecrypto?  eu achei que isso só deixaria a criptografia insegura (um problema, de qualquer forma) [23:36] <thecrypto> mas isso significaria que só algumas mensagens com a chave falhariam [23:36] <thecrypto> é algo na geração de chaves [23:36] <jrand0m> nop> vamos achar algo pra resolver.  mas eu descrevi algumas perguntas específicas no meu e-mail que são independentes de implementação [23:36] <jrand0m> ok, thecrypto, vamos trabalhar nisso depois da reunião [23:37] <nop> a questão do texto cifrado duplo? [23:37] <thecrypto> ok [23:37] <jrand0m> nop> essa é uma das perguntas [23:37] * nop vai ler [23:39] <jrand0m> nop> alguma ideia de quando o wiki vai estar no ar?  se for só dns, qual é o IP pra eu editar meu arquivo hosts e começar a editar? [23:40] <thecrypto> pergunta rápida, jrand0m: onde falha? o benchmark roda perfeitamente e ele gera um novo par de chaves toda vez? [23:41] <nop> deixa eu colocar no ar, espera [23:41] <mihi> wiki.invisiblenet.net == jasonclinton.com [64.91.236.103] [23:41] <jrand0m> gracias mihi [23:42] <jrand0m> thecrypto> ele gera um novo par de chaves a cada vez.  falha num caso de teste de duas linhas que eu fiz enquanto depurava o ElGamalAESEngine [23:42] <thecrypto> posso ver esse ElGamalAESEngine? [23:42] <thecrypto> só faz commit no CVS e eu vejo qual é o problema [23:43] <nop> ok, o wiki está com CNAME configurado [23:43] <nop> deve propagar em breve [23:43] * jrand0m não faz commit de coisas que não funcionam, mas eu te mando por e-mail [23:43] <jrand0m> valeu, nop [23:43] <nop> está no ar [23:43] <nop> ;) [23:43] <nop> (Link: http://wiki.invisiblenet.net)http://wiki.invisiblenet.net [23:43] <jrand0m> no meu micro não tá, não [23:43] <jrand0m> ;) [23:44] <nop> o que vamos colocar no wiki [23:44] <nop> ? [23:44] <jrand0m> o doc de segurança, além de um lugar pra distribuir as especificações. [23:44] <jrand0m> talvez até o site do i2p antes do lançamento 1.0, mas pelo menos o doc de segurança. [23:45] *** Saída: sirk ((null)) [23:45] *** Saída: shardy_ (Tempo limite de ping) [23:46] <jrand0m> ok.  dados os 5 pontos acima do plano de lançamento, eu gostaria de soltar as especificações na sexta, sábado ou domingo, no mais tardar. [23:46] *** shardy_ (~shardy@anon.iip) entrou no canal #iip-dev [23:46] <nop> tenho um cara de grphx trabalhando no site [23:47] <nop> pro i2p [23:47] <jrand0m> algum problema com esse prazo?  [prazo na sexta, adiaremos só se Coisas Ruins Acontecerem] [23:47] <nop> claro [23:47] <thecrypto> jrand0m: enviou? [23:47] <jrand0m> 'k, então só os docs de segurança e o local de distribuição das specs do i2p [23:47] <jrand0m> não, thecrypto, são meia dúzia de arquivos.  eu envio depois da reunião. [23:47] <thecrypto> ok [23:48] <thecrypto> eu gostaria deles mais cedo porque estamos movendo as mesas hoje, então vou precisar mover os computadores em breve [23:48] <nop> jrand0m, vou precisar olhar seu e-mail e respondo em breve [23:48] <nop> multi-tarefa [23:49] <jrand0m> 'k. [23:49] <jrand0m> 0.5> apps [23:49] <jrand0m> o serviço de nomes está sumido, já que o co não está por aqui ;)  [mas acho que ele acabou de voltar às aulas também, então isso já era esperado no curto prazo] [23:49] <jrand0m> o mihi tem um app i2ptunnel incrível incrível [23:50] *** Saída: WinBear_ (EOF From client) [23:50] <mihi> tira um ou dois `awesome's ;) [23:50] <jrand0m> heh [23:51] <jrand0m> bem, é muito impressionante.  ainda há coisas pra adicionar, mas do jeito que está é um encaminhador de portas funcional com desempenho razoável.  uma prova de conceito muito boa [23:51] <mihi> ele depende de muitas coisas que não consigo ver na especificação (por exemplo, que pacotes GUARANTEED são entregues em ordem) [23:52] <jrand0m> pacotes garantidos não são entregues em ordem, mas a impl em java bloqueia ao enviar guaranteed, então se você usar a impl em java com guaranteed e não tiver múltiplas threads de envio, fica garantida a ordem. [23:52] <jrand0m> idealmente, seria legal se ele fizesse FEC ou tivesse ordenação &amp; reconstrução embutidas ou algo assim [23:52] <jrand0m> (para que não bloqueasse no envio e não exigisse GUARANTEED) [23:53] <mihi> acho que isso é ifs demais... [23:53] <mihi> s/bot/bit/ [23:55] <mihi> mas talvez eu tenha algum tempo pra adicionar reordenação/reenvio a ele... [23:55] <jrand0m> bem, é assim que a impl do cliente java é implementada ;)  guaranteed não é recomendado para uso síncrono de baixa latência, pois requer um ack (que por sua vez é uma entrega de mensagem completa, embora sem a cripto fim a fim do lado do cliente, só cripto i2np) [23:55] <jrand0m> certo [23:56] <jrand0m> mais algum app no horizonte?  deveríamos ter uma página no wiki com apps &amp; ideias de apps para devs se envolverem? [23:57] * jrand0m acha que provavelmente não estamos muito longe de o xml rpc do yodel poder operar via o sdk do i2p (ou através do tunnel do mihi ou nativamente) [23:57] <nop> hmm [23:57] <thecrypto> teste [23:57] <jrand0m> tset [23:57] <thecrypto> ainda conectado? [23:57] <jrand0m> si sr [23:58] <thecrypto> estamos desconectando as linhas telefônicas agora [23:58] <nop> IIP, desafia as linhas telefônicas [23:58] <jrand0m> heh [23:58] <nop> :) [23:58] <thecrypto> posso voltar pelo front do IM e transferência de arquivos [23:58] <jrand0m> irado [00:00] <jrand0m> ok.  isso é tudo que eu tenho de itens de pauta. [00:00] <jrand0m> algum comentário/pergunta/pendência/frisbee? [00:00] * thecrypto joga um frisbee [00:00] * jrand0m leva um frisbee na cara [00:01] <thecrypto> só quero terminar essa parte de cripto pra poder voltar e otimizar o elg [00:01] <thecrypto> e fazer o mesmo para python, espero [00:01] <jrand0m> fechou.  vou te mandar o código nos próximos 5 [00:02] <thecrypto> isso seria bom [00:03] * jrand0m prepara o *baf*er [00:03] * jrand0m toma impulso [00:03] * jrand0m *baf*a a reunião até o fim. </div>
