---
title: "Reunião de desenvolvedores do I2P, 2 de setembro de 2003"
date: 2003-09-02
author: "jrand0m"
description: "56ª reunião de desenvolvedores do I2P abordando o lançamento da especificação & do SDK, o estado do desenvolvimento e projetos futuros"
categories: ["meeting"]
---

<h2 id="quick-recap">Recapitulação rápida</h2>

<p class="attendees-inline"><strong>Presentes:</strong> jrand0m, mihi, shardy, thecrypto, w0rmus</p>

<h2 id="meeting-log">Registro da reunião</h2>

<div class="irc-log"> [22:53] <jrand0m> ok, que diabos, por que não.  pauta: [22:53] <jrand0m> 0) boas-vindas [22:53] <jrand0m> 1) lançamento da especificação &amp; do sdk [22:53] <jrand0m> 2) perguntas sobre a especificação &amp; o sdk [22:53] <jrand0m> 3) status do desenvolvimento 3.1) co's NS 3.2) critérios do SDK 1.0 3.3) simulador de rede 3.4) outros apps [IM, tunnel, etc] 3.5) mais transportes 3.6) implementação do router em java [22:53] <jrand0m> 4) mudar o horário da reunião? [22:53] <jrand0m> 5) assuntos administrativos do cvs [22:54] <jrand0m> 6) coisas do shardy [22:54] <jrand0m> 7) palpiteiros [22:54] <jrand0m> é isso. [22:54] <jrand0m> 0) boas-vindas [22:54] <w0rmus> hihi [22:54] <thecrypto> então, sejam todos bem-vindos à reunião número 55 [22:54] <thecrypto> 56 [22:55] <thecrypto> 56 está correto [22:55] *** Desconexão: mihi (EOF From client) [22:55] <jrand0m> oi.  bem-vindos à reunião 56 [22:55] <jrand0m> sim [22:55] <jrand0m> 1) lançamento da especificação &amp; do sdk [22:55] <w0rmus> haha [22:55] *** mihi (~none@anon.iip) entrou no canal #iip-dev [22:55] <jrand0m> as especificações saíram e o sdk 0.2 também saiu. [22:56] <jrand0m> no momento, eles estão disponíveis apenas no freenet [http://localhost:8888/CHK@p1VU1U67UgXYJ7v7cS4Xqn~p4ssLAwI,RvdwV4jZyZYcJgYabpVPOQ/I2P_SDK.zip] [22:56] <jrand0m> mas o nop me disse que os colocaria na web normal hoje, bem como enviaria um e-mail para algumas das listas tradicionais para reunir alguns revisores [22:57] <jrand0m> 2) há novas perguntas sobre as especificações ou o sdk? [22:58] *** nixonite (~nixonite@anon.iip) entrou no canal #iip-dev [22:58] *** terrific (terrific@anon.iip) entrou no canal #iip-dev [22:58] <jrand0m> bem, a primeira pergunta aí é: como vai o progresso de /leitura/ das especificações?  :) [22:58] <w0rmus> preciso fazer isso :) [22:58] <thecrypto> devagar

[O registro da reunião continua com discussões sobre especificações, desenvolvimento do SDK, simulador de rede e outros projetos. A reunião abrange atualizações do status do desenvolvimento e o planejamento para lançamentos futuros.] </div>
