---
title: "Reunião de desenvolvedores do I2P"
date: 2003-03-04
author: "nop"
description: "Reunião de desenvolvimento do I2P abordando atualizações do projeto e discussões técnicas"
categories: ["meeting"]
---

(Cortesia da Wayback Machine http://www.archive.org/)

## Recapitulação rápida

<p class="attendees-inline"><strong>Presentes:</strong> bpb, dm, hezekiah, jake, jeremiah, LeerokLacerta, mids, mrflibble, nop, Nostradumbass</p>

## Registro da Reunião

<div class="irc-log"> --- Registro aberto Tue Mar 04 23:47:24 2003 23:47 -!- Tópico de #iip-dev: Reunião IIP - arquivos de log: http://mids.student.utwente.nl/~mids/iip/ 23:47 [Usuários #iip-dev] 23:47 [ eep] [ jeremiah] [ logger] [ mids] [ nop] [ UserX_] 23:47 -!- Irssi: #iip-dev: Total de 6 nicks [0 ops, 0 halfops, 0 voices, 6 normais] 23:47 -!- Irssi: Entrar em #iip-dev foi sincronizado em 2 secs 23:48 < LeerokLacerta> Fazendo história. 23:48 < mrflibble> helooo 23:48 < LeerokLacerta> Olá. 23:52 < nop> oi 23:52 < jeremiah> oi 23:53 < nop> oi 23:53 -!- mode/#iip-dev [+o mids] by Trent 23:53 < LeerokLacerta> Konnichiwa. 23:54 < bpb> konnichiwa 23:58 < nop> oi 23:58 <@mids> Oi hezekiah! 23:58 < hezekiah> Oi. :) 23:58 <@mids> *som de ouriço* 23:58 < hezekiah> lol 23:58 < hezekiah> *orgle* 23:58 < LeerokLacerta> Ouriço? 23:58 < hezekiah> (orgle: Esse é um dos sons que uma lhama faz.) 23:58 <@mids> LeerokLacerta: roedores relativamente grandes com cerdas eréteis afiadas misturadas com o pelo 23:59 < hezekiah> O Mids virou um ouriço por causa do bug de entropia. 23:59 < hezekiah> Eu virei uma lhama. 23:59 <@mids> não 23:59 < LeerokLacerta> Eu sei o que é, mas por que você está fazendo barulhos de ouriço? 23:59 <@mids> porque eu relatei o bug de logging que não existia 23:59 < hezekiah> Ah. 23:59 < hezekiah> Bem, você tinha mencionado que ia virar um ouriço ao se referir ao bug de entropia anterior. --- Dia alterado Wed Mar 05 2003 00:00 <@mids> isso foi naquela época 00:00 <@mids> Tue Mar  4 23:00:03 UTC 2003 00:00 <@mids> reunião AGORA aqui 00:00 <@mids> Bem-vindos, todos 00:00 <@mids> esta é a 32ª reunião do IIP 00:00  * LeerokLacerta se sente acolhido. 00:00 <@mids> a anterior foi cancelada, porque não tinha ninguém lá 00:00 <@mids> os logs estão disponíveis em http://mids.student.utwente.nl/~mids/iip/ 00:01 <@mids> Temos uma pequena agenda: 00:01 <@mids> 1) Boas-vindas 00:01 <@mids> 2) Atualização do status do release IIP 1.1.0 00:01 <@mids> 3) Nível de acesso do Trent para 'voice' 00:01 <@mids> 4) Rodada de perguntas 00:01 <@mids> se tiverem quaisquer perguntas sobre o tópico atual, por favor perguntem 00:01 <@mids> caso contrário, guardem para a rodada de perguntas. 00:01 <@mids> . 00:02  * mids move o ponteiro da agenda para #2 "Atualização do status do release IIP 1.1.0" 00:02 <@mids> bem hezekiah, o que aconteceu? :) 00:02 < hezekiah> Ah. OK. :) 00:02 < hezekiah> Bem, o primeiro bug de entropia foi corrigido. 00:02 < hezekiah> Depois de muito bater cabeça e trocar e-mails ... 00:03 < hezekiah> ... UserX, nop e eu conseguimos elaborar uma correção para isso. 00:03 < hezekiah> Agora, o mids está notando um NOVO problema com a coleta de entropia (ou seja, o seed.rnd não está sendo salvo.) 00:03 < hezekiah> De qualquer forma, vasculhei o código e postei minhas descobertas na lista iip-dev. 00:04 <@mids> isso é outro fator de atraso do release 00:04 <@mids> espero que o último 00:04 < hezekiah> Agora estou esperando o UserX ou o nop me dizerem o que tudo isso significa e se estou perdendo algo (porque acho que estou. Nada disso faz sentido.) 00:04 < hezekiah> Tomara. *orgle* 00:04 <@mids> . 00:04 < hezekiah> . 00:04 <@mids> Alguma pergunta específica sobre o IIP 1.1.0? 00:05 < LeerokLacerta> Sem socks? 00:05 <@mids> sem socks 00:05 < hezekiah> Sem SOCKS. 00:05 < LeerokLacerta> Blz. 00:05 <@mids> ok 00:05 <@mids> vamos passar para o #3 "Nível de acesso do Trent para 'voice'" 00:06 <@mids> isso está relacionado com o ponto oculto da agenda #2.9 "O canal #freenet-opn" 00:06 <@mids> o canal oficial do projeto Freenet fica em irc.freenode.net 00:06 <@mids> mas isso não é anônimo 00:06 <@mids> temos um espelho desse canal aqui 00:06 <@mids> em #freenet-opn 00:07 <@mids> o bot 'eyeKon' te conta tudo que acontece do outro lado 00:07 <@mids> normalmente isso é um espelho de mão única, mas você pode responder com o comando "!say :text" 00:07 <@mids> para usar isso você precisa ter status de operador ou de voz 00:07 <@mids> se quiser dizer algo, peça a um operador para te dar voice 00:07 <@mids> , 00:08 < dm> E se, ao ser identificado pelo Trent, você recebesse voice automaticamente e seu nome fosse prefixado às suas mensagens? Se o pessoal do outro lado tiver um problema pode enviar um comando ao bot para "banir" um certo nome anônimo. Nesse caso o EyeKon deste lado remove o voice permanentemente desse nome. 00:08 < LeerokLacerta> Permanentemente? 00:08 < LeerokLacerta> Que tal banimento temporário? 00:08 <@mids> vai ficar bem complicado 00:09 <@mids> eles têm que saber como o bot funciona 00:09 <@mids> enquanto a intenção é ser algo transparente de mão única 00:09 -!- hezekiah agora é conhecido como nickthief88099 00:09 <@mids> Entrei em contato com os donos do canal #freenet 00:09 <@mids> e eles não tiveram problema com isso 00:09 < dm> claro, até que o mids ou alguém restaure. Temos que garantir que não vamos spammar/incomodar o pessoal do outro lado. 00:09 <@mids> por isso nem todo mundo vai receber voice 00:09 <@mids> é MUITO fácil criar muitas contas aqui 00:10 <@mids> então será impossível bani-las todas 00:10 < dm> ok, então voice seletivo, via trent? 00:10 <@mids> o que EU quero fazer é voice seletivo via Trent 00:10 < jake> essa conversa é interessante mas eu preciso comer tchau 00:10 <@mids> que é o item #3 da agenda 00:10 <@mids> tchau jake, obrigado por participar 00:10 <@mids> não deixe de ler o arquivo de log depois 00:10 < jake> obrigado 00:10 < jake> k 00:10 <@mids> No momento o sistema de acesso do canal tem 3 níveis: 00:11 <@mids> nível 1: operador 00:11  * mids confere no site como ele chamou isso 00:12 <@mids> Nível 1: Operador normal, pode dar ops a si mesmo 00:12 <@mids> Nível 2: Superoperador, pode adicionar outros usuários ao canal (com nível mais baixo) 00:12 <@mids> Nível 3: Fundador, o mais poderoso, necessário por exemplo para derrubar um canal 00:12 <@mids> Quero adicionar um nível de voice 00:12 <@mids> assim as pessoas podem receber voice no canal se estiverem na lista de acesso 00:12 <@mids> mas o problema é... que número o nível de voice deveria ter? 00:12 < hezekiah> lol 00:13 < hezekiah> Me diga que você não usou números mágicos, mids. 00:13 < hezekiah> Por favor. 00:13 <@mids> Estou pensando em mudar o nível 1 para 10 00:13 <@mids> e o 2 para 20 00:13 <@mids> e o 3 para 30 00:13 <@mids> e adicionar o nível 5 como voice 00:13 < hezekiah> Parece bom. Deixa espaço para melhorias futuras. 00:13 <@mids> exatamente 00:14 <@mids> note que não pretendo transformar o Trent num serviço grande e inchado 00:14 <@mids> comentários? objeções? 00:14 <@mids> . 00:14 < hezekiah> Humm .. então qual é o problema? 00:15 <@mids> não há problema 00:15 < dm> voice = voice em todos os canais? 00:15 < hezekiah> OK. 00:15 < hezekiah> Parecia que sim. :) 00:15 <@mids> dm: não, é específico por canal 00:15 <@mids> hezekiah: Eu sou sempre dramático 00:15 < dm> ok 00:15 <@mids> dm: tenta isto: 00:15 <@mids>  /squery trent chanlist #iip-dev 00:15 <@mids> você receberá uma lista dos usuários na lista de acesso 00:15 <@mids> com o nível 00:15 < dm> ah, legal 00:16 <@mids> ok 00:17 <@mids> então agora é hora do último item #4: "Rodada de Perguntas" 00:17 < dm> existe um roadmap documentado em algum lugar, para o IIP? 00:18 <@mids> apenas internamente, acho 00:18 <@mids> eu não tenho... 00:18 <@mids> hezekiah? 00:18 < hezekiah> E por que "/squery Trent :chanlist #anonymous" retorna uma lista em branco. 00:18 < hezekiah> Ah. 00:18 < hezekiah> Bem, temos uma pequena lista de tarefas do que precisamos fazer na árvore de desenvolvimento. 00:18 <@mids> hezekiah: tarde demais (porque ninguém está na lista de acesso de #anonymous, ele está sem operador) 00:18 < hezekiah> Não tenho conhecimento de nenhum roadmap, contudo. 00:19 <@mids> talvez fosse bom fazer um 00:19 < dm> ok, vocês nem estão pensando em descentralizar tão cedo, correto? 00:19 < hezekiah> Bem, isso seria do departamento do nop. 00:19 < hezekiah> (Na verdade, eu já pedi algo assim.) 00:20 < hezekiah> (Ele disse que vamos sentar e mapear [ou o que quer que ele tenha dito] o IIP 1.2 depois que o 1.1 for lançado.) 00:20 < hezekiah> . 00:21 <@mids> bem 00:21 < dm> 1.1 tem um changelog em algum lugar? 00:21 <@mids> nop está muito ocupado 00:21 <@mids> talvez alguém mais devesse fazer 00:21 <@mids> dm: sim, um momento 00:21 < hezekiah> mids: Ninguém mais tem autoridade para fazer isso. 00:21 <@mids> http://cvs.sourceforge.net/cgi-bin/viewcvs.cgi/*checkout*/invisibleip/iip/CHANGELOG 00:21 < hezekiah> Estamos falando sobre definir o curso futuro do desenvolvimento do IIP. 00:21 < dm> obrigado, favoritado 00:22 <@mids> hezekiah: entendido 00:25  * mids acabou de ouvir que temos muitas coisas a fazer para o 1.2 00:25 < hezekiah> Quanto ao nop não ter tempo, ... 00:25 < hezekiah> Ainda temos muito código conhecido para fazer no 1.2. 00:26 < hezekiah> 1.2 não vai morrer por falta de visão. E mesmo que terminemos as coisas atualmente na lista, uma breve discussão vai gerar mais. 00:26 < hezekiah> Eventualmente o nop terá tempo para sentar conosco e descrever um plano para o desenvolvimento do 1.2. 00:26 < dm> alguma nota geral sobre o que o 1.2 está buscando? 00:26 < hezekiah> A grande: descentralizar o servidor ircd! 00:26 < dm> ah, ok, você não sabe. 00:27 < dm> ah, isso é no 1.2? legal. 00:27 <@mids> já está? 00:27 <@mids> omg 00:27 < hezekiah> A descentralização está pronta? Não! 00:27 < dm> planejada para, quero dizer :p 00:27  * mids objeta! 00:27 <@mids> quando você quer lançar o 1.2? 00:27 <@mids> 2010? 00:27  * LeerokLacerta é um objeto. 00:27 < hezekiah> lol 00:28 < hezekiah> Vamos apenas dizer que em algum momento depois do 1.1 ser lançado. :) 00:28 < hezekiah> Agora o 1.1 é a prioridade. 00:28 < hezekiah> (Pelo menos essa é a sensação que eu tive.) 00:28 < dm> então vai ser servidores ircd distribuídos ou completamente descentralizado? 00:28 < hezekiah> dm: Eu não sei os detalhes. 00:28 < dm> ok 00:28 < hezekiah> Eu não sou muito bom em coisas P2P. :) 00:28 < hezekiah> Eu apenas codifico 00:28 <@mids> deixe-me colar um e-mail de 2002-03-19 00:28 <@mids> From: 0x90 (0x90@invisiblenet.net) 00:28 <@mids> Date: Tue Mar 19 2002 - 00:22:26 CET 00:28 <@mids> Subject: [iip-dev] 1.1.0 almost complete 00:28 <@mids> Ok, we're nearing the completion of 1.1.0. As soon as the TODO/Fixes and cui 00:28 <@mids> for linux are complete, we should run a beta test of the network for this 00:28 <@mids> week, this is done by the developers/testers. Stay posted. 00:29 <@mids> --0x90-- 00:29 <@mids> . 00:29 < hezekiah> Ai. 00:29 < hezekiah> Isso doeu, mids. ;-) 00:29 <@mids> sim, doeu 00:30 < hezekiah> Qual foi a data do último release do IIP? 00:30 <@mids> RC3 foi 2002-12-04 00:30 <@mids> mas claro que toda a coisa do 'RC' estava errada 00:31 <@mids> claro que é só um nome 00:31 <@mids> RC2 poderia ter sido 1.1.0 00:31 <@mids> então o RC3 1.1.1 00:31 <@mids> e o que teremos agora 1.1.2 00:32 < nop> bem 00:32 < nop> na comunidade de cripto 00:32 < nop> deveríamos continuar com RC4, 5 e 6, e ver se eles quebram 00:32 < nop> ;) 00:32 < nop> piada ruim 00:33 < Nostradumbass> Desculpem me intrometer... 00:33 < jake> bundas! 00:33 < Nostradumbass> mas parece que os desenvolvedores do iip esqueceram o axioma principal do open source, "Lance cedo, lance com frequência". 00:34 < LeerokLacerta> IIP é open source? 00:34 < nop> claro 00:34 < nop> certo 00:34 < nop> mas 00:34 < hezekiah> LeerokLacerta: sim 00:34 < LeerokLacerta> Eu sou burro. 00:34 < nop> nós também valorizamos segurança 00:34 < Nostradumbass> eu não ando no iip há muito tempo mas não me lembro de ter ouvido falar de ele ter sido /.'d 00:35 < nop> e gostamos de dobrar as regras 00:35 < nop> já foi slashdotted 00:35 < Nostradumbass> desculpas 00:35 <@mids> RC2 foi /.-ed 00:35 < Nostradumbass> blz 00:35 <@mids> e isso nos deu... hezekiah ! 00:35 < nop> sim 00:35 < nop> ;) 00:35 < Nostradumbass> ainda assim, faz bastante tempo. 00:36 < hezekiah> mids: na verdade não. 00:36 < hezekiah> mids: Eu estava acompanhando este projeto por mais de um ano antes do /. 00:36 < jake> ahm pessoal? sobre o IIP baseado na web há planos de melhorias? tipo uma interface mais bonita? 00:36 < nop> isso é uma pergunta para a distributedcity 00:36 < nop> eles fazem a interface 00:36 < jake> oooo k 00:37 < nop> foi algo que eles fizeram, não foi realmente envolvimento direto conosco 00:37 <@mids> fazer releases dá visibilidade 00:37 <@mids> você pode fazer anúncios, press releases 00:37 <@mids> temos vários lugares que realmente gostam de ouvir sobre atualizações 00:38 <@mids> isso aumenta o interesse e a quantidade de usuários no projeto 00:38 <@mids> e também potenciais colaboradores / desenvolvedores 00:38 <@mids> SE você tem um super-duper mixnet 00:38 <@mids> você precisa de muitos usuários 00:38 <@mids> porque com 2 usuários não é anônimo 00:39 <@mids> houve períodos mais estáveis no código de desenvolvimento 00:39 <@mids> nos quais poderíamos ter feito um release 00:39 <@mids> IMHO 00:39 <@mids> o problema talvez sejam as dependências... 00:40 <@mids> assinar o release com PGP, compilar para windows, etc 00:40 <@mids> de qualquer forma, eu já disse isso antes ;) 00:42 < hezekiah> Bem, entre eu ser derrubado da rede de forma esporádica, tentei dizer algo que não foi dito. ;-) 00:42 < hezekiah> <hezekiah> nop: o mids levantou alguns bons pontos. 00:42 < hezekiah> <hezekiah> nop: Depois que colocarmos o 1.1 na rua (o que deve ser _realmente_ em breve), vamos criar um plano coerente para o 1.2 para que possamos lançá-lo em um tempo razoável? 00:42 < hezekiah> <hezekiah> Acho que, com um bom planejamento e metas para ter certas partes feitas em determinados prazos, ainda poderíamos escrever um ótimo código, mas concluí-lo em um prazo razoável. :) 00:42 < hezekiah> Pronto! :) 00:42 <@mids> obrigado 00:43 < Nostradumbass> além da lista de funcionalidades propostas, talvez uma lista de funcionalidades proibidas (para limitar o inchaço de escopo) seja uma boa ideia. 00:43 < dm> 1.2! 1.2! 1.2! 1.2! 00:44 <@mids> boa sugestão, Nostradumbass 00:44 < hezekiah> Bem, eu não estava realmente me referindo a uma lista de funcionalidades. Eu estava me referindo ao que vamos codar, em que ordem, e em qual prazo sugerido. 00:45 < hezekiah> nop? O que você acha? 00:46 < nop> boa ideia 00:46 < nop> organização é sempre boa 00:46 < nop> mas nem sempre perfeita 00:46 < hezekiah> Talvez depois de lançarmos o 1.1, todos os desenvolvedores possam sentar e fazer uma lista do que planejamos fazer nos próximos 1-2 meses, depois uma lista do que está planejado para os próximos 5 meses, e então uma lista completa do que fará o IIP 1.2 ser a versão 1.2. :) 00:46 < hezekiah> Eu sei. Vai ser _muito_ flexível. 00:47 < hezekiah> (Para começar eu não diria que a funcionalidade A está pronta na data 1 e a B na data 2. Eu diria que a A deve ficar pronta em X semanas, e a B deve ficar pronta Y semanas depois da A.) 00:47 < hezekiah> Acho que algo como um guia geral do que estamos fazendo é uma boa ideia. 00:48 < hezekiah> Não uma lista rígida como ferro. :) 00:48 <@mids> é, entendi 00:48 < hezekiah> OK ... 00:48 < hezekiah> Algo a acrescentar, mids? 00:49 <@mids> não 00:49 < hezekiah> OK. ;) 00:49 < hezekiah> Então, por agora ... 00:49 < hezekiah> Estou esperando o nop ou o UserX me esclarecerem sobre as coisas que descobri no novo bug de entropia do mids. 00:49 <@mids> Espero não encontrar outros problemas 00:49 < hezekiah> (Simplesmente não parece que randomWriteSeed() seja chamado nunca.) 00:49 < hezekiah> Vamos torcer. :) 00:50 < nop> dupla negação 00:50 < nop> hmm 00:50 < nop> ;) 00:50 <@mids> . 00:50 <@mids> Terminei :) 00:50 < hezekiah> Você tem razão! :) 00:50 < hezekiah> Parece que randomWriteSeed() deveria ser chamado. 00:50 < hezekiah> Mas não parece que é. 00:51 <@mids> não em randomSlowPoolReseed? 00:52 < hezekiah> Bem, vamos torcer para termos esse bug corrigido até a próxima semana. 00:52 <@mids> é bom que façam isso! 00:52  * mids tenta fazer uma cara de bravo 00:53 <@mids> ok, foi um prazer de novo. até a próxima reunião, lista, chat ou o que for! 00:53 <@mids> *boink* 00:53 < hezekiah> randomSlowPoolReseed() chama randomWriteSeed(), mas (como eu disse no meu e-mail para a iip-dev), randomSlowPoolReseed() nunca é chamada por ninguém! 00:53 < hezekiah> lol -- Log fechado Wed Mar 05 23:42:43 2003 </div>
