---
title: "Reunião de Desenvolvedores do I2P - 16 de dezembro de 2003"
date: 2003-12-16
author: "jrand0m"
description: "Reunião de desenvolvimento do I2P abordando atualizações do projeto e discussões técnicas"
categories: ["meeting"]
---

(Cortesia da Wayback Machine http://www.archive.org/)

## Resumo rápido

<p class="attendees-inline"><strong>Presentes:</strong> duck, FireRabbit, jrand0m, lonelynerd, mids, mihi, MrEcho, protocol, TC, wiht</p>

## Registro da reunião

<div class="irc-log"> [22:04] &lt;jrand0m&gt; 0) oi  [22:04] &lt;jrand0m&gt; 1) iip  [22:04] &lt;jrand0m&gt; 2) 0.2.3 &amp; 0.2.3.1  [22:04] &lt;jrand0m&gt; 3) oi  [22:04] &lt;jrand0m&gt; 0) oi  [22:04] &lt;jrand0m&gt; bem-vindos à ... sei-lá-quantésima reunião  [22:05] &lt;jrand0m&gt; (68?  69?)  [22:05] &lt;MrEcho&gt; droga, aqui são 13h [22:05] &lt;jrand0m&gt; GMT-8?  [22:05] &lt;duck&gt; 69 [22:05] &lt;jrand0m&gt; quente.  [22:06] &lt;jrand0m&gt; ok, 1) iip  [22:06] *** Saída: tusko (EOF do cliente) [22:06] * MrEcho compila um kernel para a reunião [22:06] &lt;jrand0m&gt; iip está maluco.  tudo que sei é que o nop está “mudando servidores”, seja lá o que isso signifique.  não sei quando vai terminar, etc.  [22:06] &lt;jrand0m&gt; alguém tem mais alguma info que queira compartilhar com a turma?  [22:06] *** mids (mids@anon.iip) entrou no canal #iip-dev [22:06] &lt;MrEcho&gt; nenhuma info do nop [22:07] &lt;mids&gt; esta manhã me disseram que eu podia iniciar o Trent de novo [22:07] &lt;mids&gt; (eu já fiz isso ontem à noite) [22:07] &lt;jrand0m&gt; irado  [22:07] &lt;jrand0m&gt; gracias  [22:07] &lt;mids&gt; isso indica que o nop acredita que o IIP está mais estável de novo [22:07] &lt;mids&gt; se é que isso vale de algo... [22:07] &lt;mids&gt; *cof* [22:07] &lt;jrand0m&gt; ok, legal  [22:08] &lt;jrand0m&gt; [woot colega de quarto acabou de me entregar uma taça de vinho para a reunião]  [22:08] &lt;MrEcho&gt; lol [22:08] &lt;jrand0m&gt; ok, já que o nop está online e não vai vir à reunião, vamos ter que guardar a turba do linchamento para depois  [22:09] &lt;jrand0m&gt; 2) 0.2.3 &amp; 0.2.3.1  [22:09] &lt;mids&gt; que pergunta específica você quer fazer a ele? [22:09] &lt;protocol&gt; quando é a reunião [22:09] &lt;jrand0m&gt; pergunta específica&gt; quando ele vai fazer um anúncio oficial descrevendo os problemas passados e como os futuros serão tratados?  [22:09] &lt;jrand0m&gt; a reunião é agora  [22:10] &lt;jrand0m&gt; (ou seja, em que ponto devemos explorar meios de comunicação fora do iip)  [22:10] &lt;mids&gt; se eu conseguir uma resposta eu te aviso. [22:10] &lt;jrand0m&gt; valeu  [22:11] &lt;jrand0m&gt; ok, coisas do i2p.  0.2.3 saiu ontem e, embora a maior parte do código do Kademlia esteja funcionando bem, há alguns bugs da 0.2.2 aparecendo, além de outros bugs sendo investigados.  [22:11] &lt;jrand0m&gt; eu fiz commit de uma alteração para usar mensagens via tunnel para dbStore em vez de garlics, o que deve reduzir a carga que o tc (e outros) vêm vendo nos servidores  [22:12] &lt;jrand0m&gt; há também um novo persistent sessionKeyManager que vai fazer com que reinicializações não ferrem totalmente um router por 15 minutos  [22:12] &lt;MrEcho&gt; e os tempos de conexão dos clientes aos routers? [22:12] &lt;duck&gt; até agora parece tão bom/ruim quanto a 0.2.2; a menos que meu router/tunnels caiam de novo esta noite, caso em que será pior que a 0.2.2 [22:13] &lt;jrand0m&gt; MrEcho&gt; isso parece estar na interação de dois bugs da 0.2.2 que estão se manifestando mais do que antes.  esses dois são minha principal prioridade.  [22:13] &lt;MrEcho&gt; ok, legal [22:13] &lt;jrand0m&gt; duck&gt; minha sensação é que está pior que a 0.2.2, do ponto de vista do usuário final.  estou trabalhando para corrigir isso sem sacrificar anonimato ou segurança.  [22:13] &lt;MrEcho&gt; é difícil trabalhar no DNS com aquele maldito bug .. tenho que reiniciar o servidor DNS um bocado [22:14] &lt;jrand0m&gt; MrEcho&gt; com routers só locais eu não consegui reproduzir os bugs - funciona aí com apenas local?  [22:15] &lt;MrEcho&gt; não [22:15] &lt;jrand0m&gt; poderia me enviar logs de depuração disso?  [22:15] &lt;MrEcho&gt; já apaguei [22:16] &lt;jrand0m&gt; ok, se você tentar de novo e não funcionar, se puder me enviar logs de depuração tanto do router quanto do cliente eu agradeço.  [22:16] &lt;MrEcho&gt; está fazendo a mesma coisa de antes .. o cliente recebe msg de que foi enviada .. mas nunca chega ao outro cliente [22:16] &lt;MrEcho&gt; ao outro cliente [22:17] &lt;MrEcho&gt; sim .. vou ver o que posso fazer [22:17] &lt;jrand0m&gt; ok, parece o bug no i2psessionImpl2.  eu não consegui reproduzir isso localmente, mas uma vez corrigido para remoto espero que funcione no seu caso  [22:17] &lt;jrand0m&gt; gracias  [22:17] &lt;jrand0m&gt; de qualquer forma, obrigado pela paciência de vocês com a atualização.  estamos progredindo, mesmo que na superfície não pareça  [22:18] &lt;protocol&gt; continue brilhando, seu diamante louco [22:18] &lt;duck&gt; no futuro, digamos quando o i2p estiver realmente em uso, como o processo de desenvolvimento/lançamento vai mudar para evitar que versões quebradas baguncem a rede? [22:19] &lt;jrand0m&gt; quando a 1.0 sair, vou desenvolver e distribuir para um grupo insano de voluntários brincarem por uma semana; se as coisas funcionarem bem, daí será distribuída para lançamento geral.  [22:20] * FireRabbit será um voluntário insano [22:20] &lt;jrand0m&gt; agora tenho que lutar com o kaffe e o jetty por atualizações no i2p.dnsalias.net  [22:20] &lt;duck&gt; que espécie? [22:20] * MrEcho já é [22:20] *** tusko (~tusko@anon.iip) entrou no canal #iip-dev [22:20] &lt;jrand0m&gt; vocês já são voluntários insanos (e muito prestativos) :)  [22:20] &lt;FireRabbit&gt; obrigado! [22:20] &lt;FireRabbit&gt; :) [22:21] *** TC (~TC@anon.iip) entrou no canal #iip-dev [22:21] &lt;jrand0m&gt; olha só, é o tc  [22:21] * MrEcho espanca o TC .. você está atrasado [22:21] &lt;TC&gt; oi [22:21] &lt;TC&gt; voltamos a funcionar? [22:21] &lt;MrEcho&gt; sim, consigo digitar hoje... [22:22] &lt;jrand0m&gt; iip parece no ar...  [22:22] &lt;TC&gt; oba [22:22] &lt;jrand0m&gt; de qualquer forma, espero ter a 0.2.3.1 em alguns dias, assim que os dois bugs críticos forem corrigidos (a sobrecarga de CPU que o tc viu já foi atualizada)  [22:23] *** wiht (anon@anon.iip) entrou no canal #iip-dev [22:23] &lt;TC&gt; qual foi a causa? [22:23] &lt;FireRabbit&gt; parece que notei atividade de disco aumentada desde a atualização para 0.2.3, mas não gastei tempo para ver se é realmente o i2p ou só o computador sendo burro [22:23] *** Saída: wiht ((null)) [22:23] &lt;TC&gt; FireRabbit, quanta memória você tem? [22:24] &lt;FireRabbit&gt; aquele computador tem 128, acho [22:24] &lt;FireRabbit&gt; você acha que pode ser o arquivo de paginação? [22:24] &lt;jrand0m&gt; a causa foi que a 0.2.3 envia todas as mensagens dbStore via garlic routed messages em vez de diretamente, o que usa ElGamal ou AES+SessionTag (dependendo de as tags serem conhecidas).  o persistentSessionKeyMAnager vai fazer as tags durarem mais, e a 0.2.3.1 vai enviar mensagens dbStore através de tunnels em vez disso  [22:24] &lt;TC&gt; porque eu tenho 512 e o i2p me deu um erro de 'out of memory' ontem à noite [22:24] &lt;jrand0m&gt; sério?  merda  [22:24] &lt;FireRabbit&gt; oh, interessante [22:25] &lt;MrEcho&gt; uau [22:25] &lt;jrand0m&gt; é, isso é o nº 3 na lista de bugs a quebrar (embora não seja um showstopper da 0.2.3.1)  [22:25] &lt;jrand0m&gt; OOMs não usam todos os 512  [22:25] &lt;TC&gt; mas parece que está rodando bem agora [22:25] &lt;jrand0m&gt; eles só usam o que foi dado ao Java (ex.: 64M)  [22:26] &lt;TC&gt; sim [22:26] &lt;duck&gt; Memória: Em uso: 8187KB [22:26] &lt;jrand0m&gt; isso aí  [22:26] &lt;duck&gt; isso não é muito! [22:26] &lt;duck&gt; ainda [22:26] &lt;MrEcho&gt; Memória: Em uso: 8908KB Livre: 4088KB  [22:27] &lt;jrand0m&gt; certo, tem algo crescendo ali, espero ter rastreado até a 0.3   [22:27] &lt;jrand0m&gt; legal, 'livre' significa que antes usava 12,9M, agora só usa 8,9  [22:27] &lt;TC&gt; está rodando com 30 megas de memória no momento, mas ontem à noite subiu para (o que o Windows me disse) '70' e foi aí que caiu [22:27] &lt;jrand0m&gt; é, o kaffe faz isso aqui também, tc  [22:28] &lt;jrand0m&gt; ok, de qualquer maneira, o pessoal deveria assinar a mailing list do i2p  [22:28] * FireRabbit está pensando que quando chegar em casa hoje vai reescrever a lib meshwork, já que ela tem alguns problemas [22:28] &lt;FireRabbit&gt; suspiro [22:28] &lt;jrand0m&gt; ((Link: http://i2p.dnsalias.net/pipermail/i2p/)http://i2p.dnsalias.net/pipermail/i2p/)  [22:28] &lt;jrand0m&gt; d'oh FireRabbit  [22:28] &lt;FireRabbit&gt; essa coisa nunca vai ficar pronta [22:28] &lt;TC&gt; é, e memória não é grande coisa na maior parte dos casos [22:28] &lt;jrand0m&gt; heh, nenhum projeto vai tão fácil quanto a gente espera  [22:28] &lt;FireRabbit&gt; não [22:28] &lt;protocol&gt; jrand0m: a maillist aciona a proteção anti-spam do Yahoo! [22:28] &lt;protocol&gt; só avisando [22:28] &lt;jrand0m&gt; é mesmo, protocol?  [22:29] &lt;protocol&gt; sim [22:29] &lt;jrand0m&gt; talvez foi isso que acionou o filtro de spam quando eu dei cc no iip-dev  [22:29] * jrand0m vai escrever para meu ISP [22:29] &lt;jrand0m&gt; (ou talvez seja a coisa do .dnsalias.net)  [22:30] &lt;protocol&gt; não recebi nenhum mailing até agora, e esvaziei minha pasta de spam antes de poder checar [22:30] &lt;duck&gt; ou o nick do jrandom [22:30] &lt;jrand0m&gt; lol duck  [22:30] &lt;FireRabbit&gt; :) [22:30] &lt;jrand0m&gt; seria ótimo se meu nick fosse filtrado :)  [22:30] &lt;FireRabbit&gt; hehe [22:30] *** wiht (anon@anon.iip) entrou no canal #iip-dev [22:30] &lt;jrand0m&gt; wb wiht  [22:30] &lt;jrand0m&gt; falando nisso, acho que deveria injetar 3.1) apps :)  [22:31] &lt;jrand0m&gt; ei, MrEcho, como vai a batalha?  [22:31] &lt;wiht&gt; jrand0m: olá. [22:31] &lt;MrEcho&gt; no dia em que alguém escrever um programa de autodetecção para a configuração de compilação do Linux [22:31] &lt;MrEcho&gt; bem, está a caminho [22:31] &lt;duck&gt; o knoppix usa alguma coisa de autodetecção, não usa? [22:31] &lt;jrand0m&gt; ./configure ; make ; make check ; make install ; reboot  [22:31] &lt;duck&gt; &lt;/offtopic&gt; [22:31] &lt;MrEcho&gt; eu praticamente mapeei como quero fazer tudo [22:31] &lt;jrand0m&gt; isso aí  [22:32] &lt;jrand0m&gt; você tem uma visão clara de como o i2ptunnel poderia ser atualizado para aproveitar o que você está fazendo, MrEcho?  [22:32] &lt;FireRabbit&gt; acho que o knoppix usa hotplug [22:32] &lt;MrEcho&gt; 0.1 não vai ser/pode ser travado .. não sei ainda [22:32] &lt;jrand0m&gt; massa  [22:33] &lt;TC&gt; ah jrand0m, tenho uma pergunta sobre o cvs [22:33] &lt;jrand0m&gt; que tal?  [22:33] &lt;MrEcho&gt; para consultas DNS vou ter uma porta de servidor no lado do Cliente e do RS para consultas de Nomes [22:33] &lt;FireRabbit&gt; ok jrand0m, me esclareça: se você tem dois arrays, um que está armazenando dados recém-recebidos e outro que está atuando como buffer, como você os nomearia [22:33] &lt;MrEcho&gt; e vou construir uma lib para qualquer app usar [22:33] &lt;jrand0m&gt; FireRabbit&gt; src, dest  [22:34] &lt;FireRabbit&gt; humm [22:34] &lt;TC&gt; pensei que seria uma boa ideia eu atualizar o arquivo hosts diretamente no cvs baseado em i2p para que pudesse ser incluído nas versões futuras [22:34] &lt;jrand0m&gt; com certeza, tc  [22:34] &lt;FireRabbit&gt; é uma classe bem grande, acho que eu gostaria de ser um pouco mais específico do que isso [22:34] * jrand0m deveria te arrumar uma conta no cvs [22:34] &lt;TC&gt; só estou me perguntando como conectar a ele [22:34] &lt;duck&gt; TC: você quer (Link: http://www.tortoisecvs.org/)http://www.tortoisecvs.org/ [22:34] &lt;duck&gt; cliente CVS mais fácil para Windows que eu conheço [22:35] * MrEcho usa a versão DOS :) [22:35] &lt;mihi&gt; duck: para Windows != win9x ;) [22:35] * FireRabbit usa a porta de linha de comando do cvs [22:35] &lt;duck&gt; mihi: eu testei com win9x [22:35] &lt;jrand0m&gt; tc&gt; você já usou cvs antes?  ou está preocupado com anonimato?  (você deve conseguir cvs através do i2p no momento)  [22:35] * mihi usa WinCVS ou o cvs do cygwin [22:35] * jrand0m usa cvs.exe [22:35] &lt;TC&gt; ok, então eu uso esse cliente e configuro o proxy? [22:35] &lt;TC&gt; não, nunca usei cvs [22:35] &lt;jrand0m&gt; ok, eu te guio pela configuração depois da reunião  [22:36] &lt;TC&gt; claro, valeu [22:36] &lt;duck&gt; sobre usar cvs através do tunnel: [22:36] &lt;duck&gt; as mensagens duplicadas não seriam um grande problema? [22:36] *** Saída: wiht (Ping timeout) [22:37] &lt;duck&gt; especialmente para commits [22:37] &lt;jrand0m&gt; sim, duck, mas eu não esbarrei nesse problema (mensagens do cvs são tipicamente pequenas)  [22:37] &lt;jrand0m&gt; mensagens &gt;64k (por exemplo os specs .pdf ou .sxw) por enquanto devem ser feitas pela internet normal  [22:38] &lt;duck&gt; mensagens do jabber também são duplicadas com bastante frequência [22:38] &lt;jrand0m&gt; você tem razão, não é uma solução à prova de bala para cvs ainda  [22:38] &lt;duck&gt; mesmo sendo XML, não são tão grandes [22:40] &lt;jrand0m&gt; certo, acks perdidos são uma das coisas chatas dos bugs atuais perdidos do i2psessionimpl2 :/  [22:40] &lt;duck&gt; ok [22:41] &lt;duck&gt; (isso foi um ack parcialmente perdido) [22:41] &lt;jrand0m&gt; (com a rede desse tamanho, não deveria haver retransmissões nunca, a menos que o peer esteja offline)  [22:42] &lt;jrand0m&gt; hmm ok, mais alguma coisa do i2p?  [22:42] &lt;mihi&gt; jrand0m: que tal adicionar algum tipo de número de sequência nos pacotes i2p? [22:43] &lt;jrand0m&gt; pacotes i2ptunnel?  [22:43] &lt;mihi&gt; isso ajudaria com as duplicações. [22:43] &lt;mihi&gt; não, pacotes i2pnp [22:43] &lt;mihi&gt; ok, dá para fazer no nível do i2ptunnel também. [22:43] &lt;TC&gt; então jrand0m, você recuperou sua conexão ou ainda está num café? [22:43] &lt;mihi&gt; basta, se você receber duas vezes o mesmo número, desconsiderar o segundo. [22:44] &lt;jrand0m&gt; esses já lidam com IDs duplicados para a maioria das coisas, embora você tenha razão que vai haver uma atualização na 0.3 para as mensagens restantes  [22:44] &lt;jrand0m&gt; isso, atualmente mantemos um histórico dos últimos 1000 msgIds para descartar duplicadas  [22:44] &lt;mihi&gt; ok, se alguém se voluntariar para escrever uma boa impl de TCP para o i2p, seria melhor ;) [22:44] &lt;jrand0m&gt; sim! :)  [22:44] *** Nostradumbass (nostradum@anon.iip) entrou no canal #iip-dev [22:45] * jrand0m acha que vai haver uma recompensa por algum [killer app/feature ainda a determinar] quando a 1.0 estiver próxima [22:45] &lt;duck&gt; ganhe uma sessão de chat privada de 1 hora com o UserX! [22:45] &lt;jrand0m&gt; lol  [22:45] &lt;MrEcho&gt; lol [22:46] &lt;jrand0m&gt; ok, mais alguma coisa do i2p, do iip, ou qualquer outra coisa para esta, a 69ª reunião do iip-dev?  [22:46] &lt;jrand0m&gt; (além de comentários sobre pin-up girl do userx)  [22:47] &lt;duck&gt; algum outro app que a duck inc. deva rodar? [22:47] &lt;jrand0m&gt; bluebeep!  [22:47] &lt;TC&gt; 1. jrand0m, você resolveu seus problemas de conexão? 2. o que você acha do meu novo eepsite? [22:47] &lt;TC&gt; bluebeep? [22:47] &lt;jrand0m&gt; ah, desculpa, tc.  sim, finalmente tenho acesso à net :)  não vi seu novo eepsite além do board (que é animal), mas vou olhar depois :)  [22:48] &lt;duck&gt; TC: eu gosto do novo design [22:48] &lt;TC&gt; hmm, eu deveria mudar o board também para reduzir o tempo de carregamento [22:48] &lt;duck&gt; só acho que você deveria tentar desabilitar a função de e-mail no phpboard, agora você recebe um erro toda vez [22:48] &lt;TC&gt; valeu, duck [22:48] &lt;jrand0m&gt; tirar as imagens seria um plus  [22:49] &lt;TC&gt; boa ideia [22:49] &lt;jrand0m&gt; (bluebeep é um velho wardialer)  [22:49] &lt;MrEcho&gt; sim [22:49] &lt;jrand0m&gt; (e um brinquedo divertido de modo geral)  [22:49] &lt;duck&gt; por favor lembrem-se de que a idade média aqui é 16 [22:50] * MrEcho tem 24 [22:50] * duck se abaixa [22:50] * jrand0m duvida que haja crianças de 3 anos suficientes para equilibrar os geriátricos entre nós ;) [22:50] *** wiht (anon@anon.iip) entrou no canal #iip-dev [22:50] &lt;MrEcho&gt; lol [22:50] * TC construiu uma blackbox uma vez [22:50] &lt;jrand0m&gt; w3wt  [22:50] &lt;lonelynerd&gt; a reunião já acabou? [22:50] &lt;duck&gt; última P: [22:50] *** protocol agora é conhecido como proto_afk [22:51] &lt;duck&gt; como podemos ler as estatísticas do Kademlia? [22:51] * jrand0m ainda não deu !baf, lonelynerd, então manda ver :) [22:51] * MrEcho mata o suporte a pcmcia no kernel [22:51] &lt;duck&gt; só para que a gente entenda o que o routerConsole.html despeja [22:51] &lt;MrEcho&gt; estou ficando puto [22:51] &lt;jrand0m&gt; ok, as estatísticas do JobQueue, presumo que você quer dizer?  [22:52] * duck acha que é tudo óbvio, provavelmente [22:52] &lt;jrand0m&gt; basicamente, quando olho as stats do JobQueue, verifico se o tempo médio de execução dos jobs Build garlic message, buld tunnel e handle * message é pequeno  [22:52] &lt;jrand0m&gt; (esses são os jobs que geralmente demoram mais, e quando o lado pending das coisas fica grande, tudo sofre)  [22:53] &lt;lonelynerd&gt; (na verdade, é melhor eu ler os logs primeiro) [22:53] &lt;duck&gt; saquei [22:53] &lt;jrand0m&gt; o tempo médio de pending de .1-.6s que tenho visto é uma merda e é uma das grandes coisas em que vou mirar quando for hora de afiná-los  [22:54] &lt;jrand0m&gt; o liveliness e a reliability dos conteúdos da netDb são em grande parte números aleatórios, desde que sejam &gt; 100.  last sent successfully significa quando foi a última vez que foi enviado para 2 ou mais peers   [22:54] &lt;jrand0m&gt; (re-enviamos aleatoriamente se não for local)  [22:54] &lt;jrand0m&gt; (não mais do que uma vez a cada 5 minutos, porém)  [22:55] &lt;jrand0m&gt; há alguma stat que seria útil para as pessoas, ou alguma outra visualização que possa ajudar?  (se não for trivial talvez eu não coloque, mas se for fácil, provavelmente sim)  [22:56] &lt;duck&gt; valeu [22:57] &lt;jrand0m&gt; mais algum comentário / pergunta / preocupação / frisbee?  [22:59] &lt;jrand0m&gt; nesse caso  [22:59] * jrand0m arma o braço [22:59] * jrand0m *baf*a a reunião encerrada </div>
