---
title: "Reunião de desenvolvedores do I2P"
date: 2003-01-15
author: "nop"
description: "Reunião de desenvolvimento do I2P abordando atualizações do projeto e discussões técnicas"
categories: ["meeting"]
---

(Cortesia da Wayback Machine http://www.archive.org/)

## Resumo rápido

<p class="attendees-inline"><strong>Presentes:</strong> FillaMent, hezekiah, LeeroklaLacerta, mids, nop, sdgg, thecrypto</p>

## Registro da Reunião

<div class="irc-log"> --- Log aberto Tue Jan 14 22:44:57 2003 22:45 -!- Tópico de #iip-dev: Reunião IIP - arquivos de log: http://mids.student.utwente.nl/~mids/iip/ 22:45 [Usuários #iip-dev] 22:45 [ logger] [ pox] 22:45 -!- Irssi: #iip-dev: Total de 2 nicks [0 ops, 0 halfops, 0 voices, 2 normal] 22:45 -!- Irssi: Entrada em #iip-dev foi sincronizada em 3 secs 23:48 -!- StoVoKor|away agora é conhecido como StoVoKor 23:58 < mids> Tue Jan 14 22:58:16 UTC 2003 23:59 < mids> 1 minuto --- Dia alterado Wed Jan 15 2003 00:00 < mids> Tue Jan 14 23:00:00 UTC 2003 00:00 < mids> Bem-vindos à 26ª reunião do IIP 00:00 < mids> Não recebi itens de pauta de ninguém, então vou propor os meus: 00:00 < mids> - Lançamento da 1.1-final 00:00 < mids> vocês têm mais algo a acrescentar? 00:00 < hezekiah> (Proponho um item de pauta: Qual é o principal recurso em desenvolvimento atualmente no IIP 1.2?) 00:01 < mids> ótimo 00:01 < FillaMent> Tenho algumas sugestões de adições ao anonymail 00:01 < mids> ok 00:01 < mids> Pauta: 00:02 < mids> - Qual é o principal recurso em desenvolvimento atualmente no IIP 1.2 00:02 < mids> - Sugestões para o anonymail 00:02 < mids> - Lançamento da 1.1-final 00:02 < mids> . 00:02  * mids passa o microfone para hezekiah 00:02 < FillaMent> Também gostaria de mencionar um projeto em que estou trabalhando que usa IIP 00:02 < hezekiah> Não faço ideia. Na verdade era uma pergunta. :) Nop? 00:02  * hezekiah passa o microfone para nop. 00:02 < nop> oi 00:02 < nop> ok 00:02 < nop> bem-vindo 00:03 < nop> ok, sobre a pauta 00:03 < nop> mids, pode começar 00:04 < mids> não, você diz qual é o status da 1.2 00:04 < nop> ok 00:04 < nop> bem 00:04 < nop> muita coisa pesada 00:04 < nop> principalmente cuidando do trabalho braçal 00:04 < hezekiah> (Amém!) 00:04 < nop> preparando o núcleo para descentralização pesada e cripto; estamos no meio de decidir as bibliotecas de cripto, pensamos em cryptlib e GnuMP 00:05 < nop> e estamos analisando algumas possibilidades de roteamento, seja o conceito de listener route, ou possivelmente roteamento tipo Chord 00:05 < nop> e basicamente é isso por enquanto 00:05 < nop> para a 1.2 00:05 < mids> legal 00:05 < nop> quanto à 1.1, se ninguém encontrar bugs em uma semana 00:06 < nop> então provavelmente passaremos para defcon 1.1 00:06 < nop> ;) 00:06 < nop> ou seja, lançamento da 1.1 00:06 < mids> segue a pauta, nop 00:06 < mids> os recursos do anonymail vêm primeiro 00:06 < nop> não vi uma pauta 00:06 < mids> :p 00:06 < hezekiah> Mids, comporte-se! :) 00:06 < hezekiah> ;-) 00:06 < nop> ok 00:06 < nop> Acho que sugestões para o anonymail 00:06 < mids> - Sugestões para o anonymail 00:06 < nop> manda ver, quem quer que fosse 00:06 < mids> FillaMent? 00:06 < FillaMent> Ok, tenho só duas rápidas... 00:07 < FillaMent> 1) Algum tipo de caractere de escape para fazer \n. 00:07 < hezekiah> Sim! 00:07 < FillaMent> Discutimos ou vamos para a #2? 00:07 < hezekiah> Talvez, "\n" para uma nova linha, e "\\n" para um "\n" literal. 00:08 < mids> que caractere você sugere? 00:08 < mids> ok 00:08 < hezekiah> (Como você faria em C com printf.) 00:08 < FillaMent> C, Perl, Java.... 00:08 < hezekiah> C++ ... :) 00:08 < FillaMent> Nah, faça ser vbCRLF 00:08 < mids> e \\\\n para \\n literal :) 00:08 < hezekiah> Yup1 00:08 < mids> vbCRLF? 00:09 < FillaMent> visualbasicCarriageReturnLineFeed 00:09 < mids> você está falando sério? 00:09 < hezekiah> (Espero que não.) 00:09 < FillaMent> Eu mexia com vbScript (não, não estou falando sério. \n é o que todos vão conhecer) 00:09 < hezekiah> Então, qual era a sugestão número 2? 00:10 < thecrypto> maldita rede sem fio 00:10 < FillaMent> 2) Remover lixo MIME não-texto simples de e-mails que vêm da internet e substituir por algo como <Uma parte MIME binária/word-doc removida> 00:11 < FillaMent> Perdoem-me se estou usando MIME de forma incorreta 00:11 < mids> Eu não concordo muito 00:11 < mids> você deve poder receber assinaturas PGP compatíveis com RFC2015 00:11 < mids> e afins 00:11 < hezekiah> Sim. 00:12 < hezekiah> Mas converter Quoted-Printable para ASCII puro talvez não seja má ideia, caso ainda não esteja implementado. 00:12 < FillaMent> E isso é um tipo MIME específico? 00:12 < FillaMent> Digo, assinatura PGP. 00:12 < mids> é 00:12 < hezekiah> Há assinaturas OpenPGP que têm um tipo MIME. 00:12 < mids> Entendo que dá muito trabalho fazer MIME direito 00:13 < mids> já que há muitos tipos MIME 00:13 < mids> e navegadores que o violam 00:14 < hezekiah> "2) Remover lixo MIME não-texto simples ..." (Eles não estariam em base64 se não fossem ASCII puro de qualquer forma? E, se não, não poderiam simplesmente ser convertidos?) 00:14 < mids> talvez devêssemos apenas encaminhar as sugestões ao codeshark 00:15 < mids> já que ele sabe como o app é 00:15 < hezekiah> Ou mesmo, se tiver que ser removido, você poderia oferecer uma opção para recuperá-lo (em base64 ou 7-bit). Assim você pode salvar via copiar-colar e decodificar/ler no seu disco. 00:15 < mids> (ele que fez) 00:15 < mids> e o que ele pode implementar 00:15 < hezekiah> Boa ideia! 00:15 < FillaMent> Outro dia recebi um e-mail escrito com MS Outaluck/W3rd e ele veio como multipart MIME. A primeira parte era uma versão em texto puro da mensagem, a segunda era um RTF com toda a marcação de formatação 00:15 < nop> isso é algo 00:15 < nop> que precisa ser enviado ao anonymail 00:15 < nop> ops 00:15 < nop> codeshark 00:15 < mids> sim 00:15  * FillaMent divaga. 00:15 < mids> vamos apenas repassar 00:15 < mids> e ver qual é a opinião dele 00:16 < mids> - Lançamento da IIP 1.1-final 00:16 < mids> meus comentários: precisamos verificar o bugtracker do SourceForge 00:16 < mids> mas não acho que haja bugs de código em aberto 00:17 < hezekiah> Da última vez que vi, não... (verificando agora.) 00:17 < mids> http://sourceforge.net/tracker/index.php?func=detail&aid=651711&group_id=50945&atid=461514 00:17 < mids> (arquivos armazenados no diretório errado) 00:17 < mids> http://sourceforge.net/tracker/index.php?func=detail&aid=655568&group_id=50945&atid=461514 00:17 < mids> (-h não funciona) 00:17 < mids> essa opção FUNCIONA para mim 00:17 < mids> por favor, verifiquem 00:18 < mids> e se funcionar para todos, temos que marcar aquele relatório como inválido 00:18 < mids> http://sourceforge.net/tracker/index.php?func=detail&aid=654147&group_id=50945&atid=461514 00:18 < mids> (chamada de socket no FreeBSD) 00:18 < mids> não tenho FreeBSD, alguém com FreeBSD deveria verificar 00:19 < mids> . 00:19 < mids> Também deveríamos realmente fornecer algum script que as pessoas possam colocar em /etc/init.d/ 00:20 < mids> ping? 00:20 < hezekiah> Parece que o cara que relatou o bug do FreeBSD ... 00:21 < hezekiah> ... já encontrou e apontou o problema. 00:21 < hezekiah> http://sourceforge.net/tracker/download.php?group_id=50945&atid=461514&file_id=37660&aid=654147 00:22 < hezekiah> Esse é o link para o arquivo de patch. Aparentemente, AF_INET precisa ser PF_INET no FreeBSD. 00:22 < hezekiah> O patch era simples: 00:23 < hezekiah> 484,489c484 00:23 < hezekiah> < 	// If statement added by wiht, since FreeBSD uses PF_INET. 00:23 < hezekiah> < 	#ifdef __FreeBSD__ 00:23 < hezekiah> < 		sh->Socket = socket(PF_INET, SOCK_STREAM, 0); 00:23 < hezekiah> < 	#else 00:23 < hezekiah> < 		sh->Socket = socket(AF_INET, SOCK_STREAM, 0); 00:23 < hezekiah> < 	#endif 00:23 < hezekiah> --- 00:23 < hezekiah> > 	sh->Socket = socket(AF_INET, SOCK_STREAM, 0);//PF_INET); 00:23 < mids> Entendo, mas então não sei por que o ifdef original estava lá no início? 00:23 < hezekiah> O que você acha, nop? 00:23 < hezekiah> A seção de cima deve ser o código novo. A de baixo deve ser o antigo. 00:23 < nop> isso deve funcionar 00:24 < hezekiah> Sim. A de baixo é a antiga. 00:24 < nop> você deveria fazer o commit, parece ok 00:24 < hezekiah> Quer que eu escreva, faça o commit e marque o bug como corrigido, nop? 00:24 < nop> mas por que é diferente 00:24 < hezekiah> Aparentemente, o FreeBSD exige PF_INET em vez de AF_INET como o primeiro argumento para socket. 00:25 < hezekiah> Não sei por quê. 00:25 < hezekiah> Mas o autor disse que isso resolveu o problema. Commit? 00:25 < nop> sim 00:25 < hezekiah> OK. 00:25 < mids> ok 00:26 < mids> quem pode analisar o problema do caminho de arquivo? 00:27 < FillaMent> Não tenho esse problema. Se eu tento iniciar o IIP como outro usuário ou não em ~iip, ele diz que não consegue escrever o log 00:28 < mids> ok, precisamos verificar os bugs reportados e relatar isso na lista de discussão 00:28 < mids> vamos tentar fazer isso esta semana 00:28 < mids> . 00:28 < mids> O maior problema é a escalabilidade do IIP 00:28 < mids> A RC2 estava meio estável 00:28 < mids> A RC3 não está 00:29 < mids> por quê? 00:29 < mids> Na minha opinião, é porque o node.ref está tão grande 00:29 < mids> então muitos nós potencialmente ruins 00:29 < mids> nós 00:29 < mids> é realmente, anonimato vs estabilidade 00:29 < mids> . 00:29 < hezekiah> Notei isso. Mas alguns são apenas lentos, não necessariamente ruins. 00:29 < mids> o problema é muita gente dando Pinging Out 00:30 < mids> a solução que sugiro é lançar a RC3 com um node.ref mínimo 00:30 < mids> só 4 nós ou algo assim 00:30 < mids> . 00:31 < nop> concordo 00:31 < FillaMent> Perdoem minha falta de conhecimento de design... Se não me engano, usa relays como o Freenet e o IRC, certo? 00:32 < FillaMent> node == relay 00:32 < mids> eles são mais estáticos 00:32 < mids> uma vez que você conecta 00:32 < nop> bem 00:32 < nop> pelo menos na 1.1 00:32 < mids> você permanece conectado através deles na mesma sessão 00:32 < nop> não serão para sempre 00:32 < FillaMent> Mas ainda é um nó que passa para outros nós 00:32 < nop> sim 00:33 < mids> se você mantém uma grande lista de nós, então o caminho fica muito longo 00:33 < mids> pondo muitos problemas potenciais 00:33 < FillaMent> Por que não fazer simplesmente com que ele passe pelo node.ref e escolha alguns aleatoriamente, e continue fazendo isso. O usuário talvez pudesse definir o número. Isso talvez distribuísse a carga um pouco mais? 00:34 < mids> o protocolo atual não suporta selecionar a quantidade de hops (saltos) 00:34 < nop> e não vamos mudar isso nesta versão 00:34 < nop> ;) 00:34 < FillaMent> Ok, então isso foge ao meu conhecimento técnico... e quanto ao ponto de partida? 00:34 < FillaMent> ou o TTL é o número de nós no node.ref 00:35 < FillaMent> s/or/of/ 00:35 < mids> cada nó conecta a um nó no seu node.ref aleatoriamente 00:35 < mids> até 'acidentalmente' atingir o servidor 00:35 < mids> então se você tem muitos nós 00:35 < FillaMent> entendi. 00:35 < mids> vai ter caminhos enormes 00:36 < mids> é por isso que eu sugeriria uma primeira camada de nós públicos criada manualmente 00:36 < FillaMent> Outra solução poderia ser tornar 'o' servidor 'um' servidor? 00:36 < mids> assim você diminui a quantidade de hops 00:36 < LeeroklaLacerta> Existe algum tipo de índice de confiabilidade? 00:36 < mids> você só tem 1 nó final 00:36 < mids> não existe, já que você não sabe por quais nós um nó se conecta 00:37 < mids> se sua conexão cai, você não sabe qual nó causou isso 00:37 < mids> pode ser qualquer um no seu caminho 00:37 < LeeroklaLacerta> Ok. 00:37 < mids> e você não sabe o seu caminho 00:37 < FillaMent> Há alguma forma para o usuário final aumentar a confiabilidade do IIP? 00:37 < mids> sim, editar manualmente o seu node.ref 00:38 < mids> e colocar apenas alguns nós estáveis nele 00:38 < mids> e não deixar que ele atualize o node.ref automaticamente 00:38 < FillaMent> mids: Digo, montar um relay ou algo assim. 00:38 < mids> claro que você não sabe quais são nós estáveis, a menos que tenha algum conhecimento interno sobre a topografia do IIP 00:39 < mids> O Trent, por exemplo, conecta-se diretamente a um nó que se conecta ao nó servidor do IIP 00:39 < mids> caso contrário, cairia o tempo todo 00:39 < mids> resultando em uma rede muito ruim 00:41 < FillaMent> Para me poupar tempo, onde o iip guarda o nodes.ref em uma máquina Linux? 00:41 < mids> ~/.iip/ 00:41 < mids> ou o diretório local 00:42 < mids> ok, quero encerrar este item 00:42 < mids> lição de casa para a próxima semana: 00:42 < mids> pensem nos problemas 00:42 < mids> e proponham sugestões na lista de discussão 00:42 < FillaMent> Me deem 10 min e eu terei um kludge para o problema da lista massiva de nós 00:42 < mids> ou para um desenvolvedor (se você não estiver inscrito) 00:43 < mids> . 00:43 < mids> perguntas? 00:51 < hezekiah> Você já tem o seu "kludge" (não sei o que essa palavra significa) para o problema da lista de nós, FillaMent? 00:52 < FillaMent> kludge é uma gambiarra (fita adesiva de código), e sim. 00:52 < hezekiah> Ah. 00:53 < thecrypto> a definição completa é http://www.tuxedo.org/~esr/jargon/html/entry/kluge.html 00:54 < mids> hezekiah: obrigado por colocar as mãos naqueles 2 itens do bugtracker 00:55 < hezekiah> Sem problema. Ainda não sei como atribuir um bug para mim. Caso contrário, eu teria "oficialmente" pegado o do PF_INET. 00:55 < hezekiah> Não encontrei o botão/link/o-que-for que permite atribuir um bug para si mesmo. 00:57 < mids> apenas admins do projeto parecem conseguir atribuir bugs no nosso projeto 00:57 < hezekiah> Ah 00:57 < hezekiah> Isso explicaria! :) 00:59 < hezekiah> OK. Bem, vou sair agora. Tchau, pessoal! :) 00:59 < LeeroklaLacerta> Tchau. 01:04 < mids> ok 01:04 < mids> vou nessa também 01:04 < mids> tchau 01:08 < LeeroklaLacerta> Todo mundo indo embora? 01:08 < LeeroklaLacerta> A reunião acabou? 01:09 < FillaMent> Ainda estou aqui. Talvez minha estimativa de tempo tenha passado um pouco do ponto. Eu amo/odeio perl. 01:10 < LeeroklaLacerta> O que perl tem a ver com isso? 01:10 < FillaMent> Minha kludge de node.ref 01:10 < LeeroklaLacerta> Ah. 01:11 < FillaMent> Eu devia apenas descrevê-la para alguém competente e deixar que fizesse em uns 5 min 01:11 < LeeroklaLacerta> Estou aqui só por diversão. 01:16 < LeeroklaLacerta> Vou voltar para #anonymous. 01:17 < FillaMent> Ha ha! 01:39 < FillaMent> Alguém gostaria de me iluminar quanto ao porquê, em perl, quando eu dou push de um item em um array, /todo/ item acaba sendo aquele item? 02:59 < sdgg> oi 03:05 < FillaMent> Sabe qual o tamanho que uma assinatura md5 deveria ter? 03:10 < sdgg> 128 bits, creio eu 03:14 < sdgg> Alguém conhece um bom tutorial de C/C++ para programação em *nix? 03:14 < sdgg> Ou algum lugar onde eu possa procurar? 05:10  * FillaMent está ausente: Tirando o fedor </div>
