---
title: "Reunião de desenvolvedores do I2P"
date: 2003-02-11
author: "nop"
description: "Reunião de desenvolvimento do I2P abordando atualizações do projeto e discussões técnicas"
categories: ["meeting"]
---

(Cortesia da Wayback Machine http://www.archive.org/)

## Resumo rápido

<p class="attendees-inline"><strong>Presentes:</strong> _42, hezekiah, hobbs, lonelynerd, mids, nemesis, nop, thecrypto</p>

## Registro da Reunião

<div class="irc-log"> --- Log aberto Tue Feb 11 23:36:59 2003 23:37 -!- Assunto de #iip-dev: IIP Meeting - arquivos de log: http://mids.student.utwente.nl/~mids/iip/ 23:37 [Usuários #iip-dev] 23:37 [ ArdVark ] [ logger    ] [ mids] [ ptm      ] [ UserX] 23:37 [ jeremiah] [ lonelynerd] [ pox ] [ thecrypto] 23:37 -!- Irssi: #iip-dev: Total de 9 nicks [0 ops, 0 halfops, 0 voices, 9 normais] 23:37 -!- Irssi: Entrada em #iip-dev foi sincronizada em 2 seg 23:57 < nop> oi hezekiah 23:58 < hezekiah> Oi. :) 23:58 -!- mode/#iip-dev [+o mids] por Trent 23:58 -!- mode/#iip-dev [+o nop] por Trent 23:58 <@mids> me dá um h. e. z. e. k. i. a. h 23:58 <@mids> hezekiah! 23:58 < hezekiah> lol 23:58 < lonelynerd> :D 23:58 < hezekiah> (Hmmm ....) 23:59  * hezekiah tem uma ideia, perguntando-se se consigo fazer algo no IRC. 23:59 <@nop> ixi 23:59 -!- mode/#iip-dev [+o hezekiah] por Trent 23:59 -!- mode/#iip-dev [+o UserX] por hezekiah 23:59 < _42> quê? 23:59 <@hezekiah> Funciona! 23:59 <@mids> me expulsa? 23:59 <@hezekiah> Legal! 23:59 <@hezekiah> Não. 23:59 -!- mode/#iip-dev [-o UserX] por mids 23:59 <@hezekiah> Ver se eu conseguia dar op ao UserX 23:59 <@nop> funcionou sim 23:59 <@hezekiah> Ops. 23:59 <@mids> userx não se identificou 23:59 < _42> op todo mundo :) 23:59 <@hezekiah> Ah. 23:59 <@mids> ele pode ser do mal 23:59 <@mids> :) 23:59 <@hezekiah> Foi engano meu. :( 23:59 <@mids> *grin& 23:59 <@hezekiah> Eu só estava pensando se eu conseguiria fazer isso. (Bom em C. Novato no IRC.) --- Dia alterado Wed Feb 12 2003 00:00 <@nop> anonimato e autenticação exigem prática, hezekiah 00:00 <@mids> Tue Feb 11 23:00:05 UTC 2003 00:00 < _42> É, mas todos sabemos que o nop é sa&nbsp;fe. 00:00 <@nop> você vai aprender, gafanhoto 00:00 <@nop> ok 00:00 <@nop> bem-vindo 00:00 <@mids> Bem-vindos à 30ª reunião 00:00 <@nop> _42 vamos resolver isso lá fora 00:00 <@nop> ;) 00:00 < thecrypto> oba! 00:00 < thecrypto> 30! 00:00 <@nop> legal 00:00 <@nop> ok 00:01 <@nop> enfim 00:01 <@nop> bem-vindos, temos algo específico na pauta 00:01 <@hezekiah> IIP 1.1 já? 00:01 <@mids> não! 00:01 < hobbs> 30 é o produto dos três primeiros primos. :) 00:02 <@nop> hehe 00:02 < thecrypto> oba! 00:02 < thecrypto> primos! 00:02 <@nop> acalmem-se, pessoal 00:02 <@mids> impedimentos para IIP 1.1: 00:02 <@mids> - caminhos de arquivos 00:02 < _42> e quanto a eles? 00:03 <@nop> 42, teremos perguntas depois 00:03 <@nop> depois de tudo isso 00:03 <@nop> continue, mids, por favor 00:03 <@mids> 42 perguntou o que há com os caminhos de arquivos, acho 00:03 <@mids> Não tenho outros impedimentos 00:04 <@nop> ah 00:04 <@nop> bem, então faça um . 00:04 <@nop> para sabermos 00:04 <@nop> foi mal, 42 00:04 < _42> tudo bem 00:04 <@nop> ok, hmm, acredito que o UserX esteja trabalhando no problema dos caminhos de arquivo 00:04 <@nop> acho que ele não está no teclado neste momento 00:04 <@mids> ele ainda não 00:04 <@mids> eu verifiquei hoje 00:04 <@nop> mas vou ver se consigo fazer isso já 00:05 <@hezekiah> Também propus uma solução. 00:05 <@nop> ah, ok 00:05 <@hezekiah> Estou disposto a codificar se alguém me disser o que fazer. 00:05 <@mids> leia http://sourceforge.net/tracker/index.php?func=detail&aid=651711&group_id=50945&atid=461514 00:05 <@mids> e corrija :) 00:05 <@nop> ok, mids, acho que você sabe os detalhes do que queríamos, mas decidimos os caminhos corretos? 00:05 <@hezekiah> Se isso 00:06 <@hezekiah> mids: ... esse é o ID do bugtracker, então já li. :) 00:06 <@mids> sim 00:06 <@mids> primeiro ~/.iip/ 00:06 <@mids> senão, diretório atual 00:06 <@hezekiah> Nós íamos fazer um 'install-local'? 00:07 <@mids> sim 00:07 <@hezekiah> Aliás, de acordo com meus testes, o código já faz isso. 00:07 <@mids> Acho que já fiz isso... 00:07 <@hezekiah> Só exige que ~/.iip exista. 00:07 <@mids> hezekiah: ele nunca coloca iip.log lá 00:07 <@hezekiah> Ah. 00:07 <@hezekiah> Isso pode ser corrigido. :) 00:07 <@mids> e talvez também não mynode.ref 00:07 <@hezekiah> Algum outro arquivo que precise estar lá? 00:07 <@hezekiah> (Acho que ele coloca node.ref lá.) 00:08 <@mids> o problema do userx era que o código do logger é muito de baixo nível 00:08 <@hezekiah> Como isso afeta os caminhos de arquivo? 00:08 <@mids> e ele não tem recursos estendidos como '@' expandir para caminho 00:09 <@hezekiah> (Eu queria que as pessoas me dissessem que querem essas coisas.) Provavelmente posso escrever isso para ele. 00:09 <@hezekiah> No ramo de desenvolvimento, isto é. Não tenho certeza de como está o código de logging no HEAD. 00:10 <@hezekiah> Devo conseguir escrever isso para ele no HEAD também. 00:10 <@hezekiah> Vou ter que perguntar a ele exatamente o que ele quer. :) 00:11 <@mids> faça isso 00:11 <@hezekiah> OK. :) 00:11 <@hezekiah> Então, exatamente quais arquivos _não_ estão sendo colocados em ~/.iip? 00:12 <@hezekiah> Você mencionou iip.log. 00:12 <@mids> de acordo com codeshark:  iip.log, isproxy.ini, mynode.ref, seed.rnd 00:12 <@hezekiah> Hmmm. 00:12 <@hezekiah> Não lembro qual árvore do CVS testei, mas isproxy.ini, node.ref e seed.rnd foram colocados em ~/.iip. 00:13 <@hezekiah> A chave era que ~/.iip precisa existir _e_ isproxy.ini precisa estar em ~/.iip ou não existir. 00:13 <@hezekiah> Quando essas condições são atendidas, os 3 arquivos que listei são colocados em ~/.iip. 00:13 <@mids> se não, diretório atual 00:14 <@hezekiah> Certo. 00:14 <@hezekiah> isproxy.ini  listen.ref  node.ref  seed.rnd 00:14 <@hezekiah> Esses são os arquivos que o ramo de desenvolvimento coloca em ~/.iip. 00:14 <@mids> e quanto a mynode.ref? 00:15 <@hezekiah> mids, nunca encontrei um arquivo chamado mynode.ref. 00:15 <@hezekiah> O que é? 00:15 <@mids> ele é criado se você fizer um relay público/privado 00:15 <@mids> contém as informações que também são enviadas para o inform 00:15 <@nop> sim 00:16 <@nop> ele é projetado para quando você quer fazer neighbor noding 00:16 <@nop> eles especificamente pegam carona em você 00:16 <@nop> para poderem fazer bootstrap 00:16 <@nop> na rede 00:18 <@mids> ok 00:18 <@mids> lembre-se de que o caminho do arquivo pode ser alterado 00:18 <@mids> tem que funcionar se o caminho do arquivo for alterado também 00:18 <@hezekiah> (Estou verificando onde mynode.ref é colocado.) 00:18 <@mids> ou se o local dos arquivos individuais for especificado também 00:18 <@hezekiah> mids: no momento o caminho do arquivo está hardcoded no código. 00:19 <@mids> -f permite mudar o caminho 00:19 <@hezekiah> Se recursos forem adicionados no futuro para fazer essas coisas, então o código pode ser adaptado para funcionar com eles. 00:19 <@mids> veja minha manpage :) 00:19 <@hezekiah> Hmmm... estranho. 00:20 <@hezekiah> Ah, claro! Certo, a parte que está hardcoded é usada como parâmetro padrão. 00:21 <@mids> tudo bem 00:21 <@hezekiah> De qualquer forma, vou falar com o UserX e ver o que ele fez/quer que seja feito. :) 00:21 <@nop> legal 00:21 <@mids> huya 00:21 <@hezekiah> huya? 00:21 <@mids> vamos tentar fazer isso ANTES da próxima reunião 00:22 <@hezekiah> Se eu conseguir falar com o UserX antes da próxima reunião (devo conseguir), e me livrar deste resfriado (devo), e não cometer mais erros idiotas (espero que não), então, com sorte, estará feito. 00:22 <@hezekiah> (Observação: não garanto nada: programar é volátil demais [sem trocadilhos] para isso.) 00:23 <@mids> seria ótimo 00:23 <@mids> ok 00:23 <@mids> outros assuntos da versão? 00:23 <@mids> todo mundo viu a nova manpage? 00:23 <@mids> a antiga pode ser removida? 00:23 <@hezekiah> Sim. 00:23 <@hezekiah> Você quer que remova? 00:24 <@mids> Vou fazer isso agora mesmo 00:24 <@mids> Não vou colocar a manpage .1 no CVS 00:24 <@mids> se lançarmos, ela tem que ser criada 00:25 <@mids> Vou enviar meu Makefile com install-local para a mailing list 00:25 <@hezekiah> Os Makefiles devem criar a manpage? 00:25 <@mids> agora não 00:26 <@mids> os usuários finais não precisam ter perl 00:26 <@hezekiah> OK. Elas devem ser instaladas pelo Makefile? 00:26 <@mids> (que traz o perldoc) 00:26 <@mids> versões futuras podem ter um make distribute ou algo assim 00:27 <@hezekiah> Estou fazendo essas perguntas porque, no momento, os Makefiles do automake para o ramo de desenvolvimento instalam a manpage isproxy.1. 00:27 <@mids> fazer uma diretiva que gere um isproxy.1 a partir de isproxy.pod deve ser simples 00:28 < lonelynerd> [ 00:28 <@hezekiah> Certo. Mas isso faz com que o usuário final precise de perl. :) 00:28 < lonelynerd> opa 00:28 <@mids> pod2man  -s 1 -c isproxy -r $VERSION ./$NAME/doc/isproxy.pod >./$NAME/doc/isproxy.1 00:28 <@hezekiah> Lembre-se, você disse que não quer que eles precisem de perl. 00:28 <@mids> então coloque isso no código do make distribute 00:28 <@mids> Estou falando mais sobre requisitos para a 1.1 00:28 <@mids> 1.2 é diferente 00:29 <@mids> k 00:30 <@mids> TODO: mids enviar makefile install-local 00:30 <@mids> hezekiah contatar userx 00:30 <@hezekiah> Certo. 00:30 <@mids> nop: olhar o podfile 00:30 <@mids> ok, para install-local 00:30 <@mids> onde o binário e a manpage devem ser instalados? 00:30 <@mids> ~/bin e ~/man ou algo assim? 00:31 <@mids> ou não instalar a manpage.. 00:31 <@hezekiah> O que o UserX disse na nossa conversa por e-mail? 00:31 <@nop> ok 00:31 <@hezekiah> Ops. 00:32 <@hezekiah> nop? 00:32 <@nop> sim 00:32 <@nop> qual conversa por e-mail 00:32 <@hezekiah> Você estava dizendo algo. :) 00:32 <@nop> não 00:33 <@nop> só dizendo que eu olharia o podfile 00:33 <@hezekiah> Ah, o mids, o UserX e eu estávamos indo e voltando sobre o que fazer com o problema do caminho de arquivo. 00:33 <@hezekiah> Parte disso envolveu criar um alvo install-local no makefile. 00:33 <@hezekiah> Acho que enviei CC de todas as minhas mensagens para você. 00:33 <@mids> recebi algumas 00:33 <@hezekiah> Exceto uma que sua caixa de e-mail não aceitou porque estava cheia. 00:33 <@hezekiah> (Enviei anonimamente para você o resumo dessa.) 00:34 <@hezekiah> Cito o UserX: "Uma possível solução para isso é adicionar um alvo "install-local" ao Makefile. Isso colocaria o executável em ~/bin/ e outros arquivos em ~/.iip/." 00:35 <@mids> e-mail enviado 00:37 <@hezekiah> Então, por enquanto, o install-local só copia node.ref e isproxy. 00:37 <@hezekiah> Ainda vejo um pequeno problema. 00:37 <@hezekiah> Quando o usuário simplesmente executa "make install". 00:38 <@hezekiah> ... então ~/.iip não é criado. 00:38 <@hezekiah> Assim, o isproxy ainda deixará seus arquivos no diretório atual. 00:38 <@mids> você consegue verificar o userid com o make? 00:38 <@hezekiah> Hã? 00:38 <@mids> então, se você não for root, make install dará erro 00:39 <@hezekiah> Você pode rodar um comando como whoami. 00:39 <@mids> seria uma opção? 00:39 <@hezekiah> id -u 00:39 <@hezekiah> Isso deve cuspir o ID numérico do usuário. 00:40 <@mids> "Error: make install requires you to be root, use make install-local instead" 00:40 <@hezekiah> Bem, eles deveriam ver isso de qualquer forma se estiverem tentando copiar arquivos para /usr/local/bin 00:41 <@hezekiah> Ainda não resolve o problema: o isproxy não colocará arquivos em ~/.iip a menos que ele exista, e o "make install" não o cria. 00:41 < nemesis> posso falar? 00:41 <@hezekiah> (Não vejo por quê não. Nop ou mids, ele pode falar? 00:41 <@hezekiah> ) 00:41 < nemesis> ;) 00:41 <@mids> por favor, fale 00:42 < nemesis> alguém conhece a distro Linux SoL (server optimized linux)? há um /server raiz para todos os servidores, unreal também é adicionado 00:42 <@mids> (hezekiah: make install cria /home/iip/.iip/ e instala lá) 00:42 < nemesis> seria legal quando o iip entrar algum dia nessa distro 00:43 < _42> E quanto a configure --prefix=~ ? 00:43 < nemesis> alguma sugestão? 00:43 <@mids> _42: a 1.1 não tem configure ainda, a 1.2 tem 00:43 < _42> ah. 00:43 <@hezekiah> _42: o ramo principal do CVS não tem um script configure. 00:43 <@mids> _42: boa observação, porém 00:43 <@hezekiah> _42: mas eu já sugeri isso para a 1.2. :) 00:44 <@mids> nemesis: quando a 1.1 sair, vamos pedir às distribuições que façam pacotes 00:44 <@mids> o que nos leva ao seguinte: precisamos de um script init.d 00:44 <@mids> deveríamos realmente fornecer isso 00:44 < nemesis> SoL usa XML para isso 00:44 < nemesis> configs muito boas... 00:44 < _42> mids: são definidos pela distro. Eu talvez consiga escrever um para o Gentoo. 00:45 <@hezekiah> E o Gentoo usa um formato diferente da maioria. 00:45 <@mids> iip.1.1.showstoppers.add(init.d-script) 00:45 <@mids> talvez possamos fornecer um genérico? 00:45 <@hezekiah> Eu não apostaria que funcionasse. 00:45 <@mids> ah 00:45 <@mids> então, não precisamos? 00:45 <@hezekiah> Eu deixaria para as distros, ou faria específicos por distro. 00:45 < _42> mids: o Gentoo usa um sistema de dependências com seus scripts init.d. É simples, mas incompatível. 00:45 <@mids> k 00:45 <@mids> então vamos deixar assim 00:46 <@mids> Ainda tenho alguns contatos de um empacotador do Debian 00:46 <@hezekiah> _Especialmente_ quando nem todas as distros usam init.d! (O Gentoo usa um formato totalmente diferente.) 00:46 <@hezekiah> OK. :) 00:46 <@mids> ele se ofereceu para empacotar o iip no passado 00:46 <@hezekiah> Legal! :) Então, onde estávamos? 00:46 <@mids> impedimentos 00:46 <@mids> mais algum? 00:46 <@hezekiah> Ah, é. 00:46 <@hezekiah> Não conheço mais nenhum 00:46 < nemesis> quando a 1.1 será lançada? ;) 00:46 <@mids> nemesis: quando todos os impedimentos forem resolvidos 00:47 <@hezekiah> Quando corrigirmos todos os impedimentos! ;-) 00:47 <@mids> e aquele lance do arquivo de ajuda do Windows 00:47 <@mids> como isso funciona no momento? 00:47 < nemesis> *g* k valeu 00:47 <@mids> o que ele diz 00:47 < _42> mids: se eu soubesse os comandos corretos de start/stop eu poderia escrever um runscript do Gentoo. 00:47 <@hezekiah> Não faço ideia. Não uso Windoze a não ser quando preciso. 00:47 <@mids> Acredito que o codeshark fez um 'no help right now, see http://help.invisiblenet.net/' ou algo assim 00:47 <@hezekiah> (Se for o caso, eu poderia escrever um, _42. Eu uso Gentoo.) 00:47 <@mids> thx 00:47 < _42> hezekiah: que tal um de nós fazer o ebuild e o outro o init.d? :) 00:47 <@hezekiah> Beleza. Tanto faz para mim. :) 00:48 < _42> sim, mas quem faz o quê? 00:48 <@mids> ok 00:48 <@mids> algum usuário de Windows? 00:48 <@hezekiah> Você pode fazer ambos se o mids deixar. :) 00:49 <@mids> não será incluído no próprio lançamento 1.1 00:49  * hezekiah escuta o silêncio estrondoso ressoando pela sala. 00:49 <@mids> ah, é 00:49 <@hezekiah> O quê? 00:49 <@mids> o nop tinha que ler a documentação 00:49 <@mids> algumas coisas de criptografia mudaram 00:50 < _42> o quê, o ebuild? claro que não. Isso é distribuído pela sede do Gentoo. em um complexo misterioso em (DELETED FOR DISTRO SECURITY REASONS) via rsync 00:50 <@hezekiah> Então como está agora a lista de coisas que precisamos fazer até a 1.1? 00:50 <@hezekiah> _42: eu sei. Mas você pode escrever um e submetê-lo à lista do bugzilla. 00:50 <@mids> - caminho de arquivo 00:50 <@mids> - install-local 00:50 <@mids> - atualizar README, INSTALL, AUTHORS 00:51 <@mids> - checar a documentação do Windows 00:51 <@mids> . 00:51 <@hezekiah> - e o nop precisava olhar aqueles docs que você mencionou? 00:51 <@nop> ok 00:51 <@hezekiah> Ou era aquela checagem da doc do Windoze? 00:52 <@mids> bem 00:52 <@mids> os docs em http:L 00:52 <@hezekiah> Ah! :) 00:52 <@mids> http://help.invisiblenet.net/ pode ser mudado também depois do lançamento 00:52 <@hezekiah> Então meu trabalho é falar com o UserX sobre as coisas do caminho de arquivo e ver como posso ajudar nisso tudo. 00:52 <@mids> sim 00:52 <@mids> e nos cobrar para fazermos nossas coisas 00:52 <@hezekiah> lol. 00:53 <@hezekiah> Eu não seria bom nisso. Você é melhor em cobrar. ;-) 00:53 <@mids> I k 00:53 <@mids> vou pedir atualizações diárias 00:53 <@mids> às 8h00 00:53 <@mids> :) 00:53 <@hezekiah> Eu altero os modelos de Makefile do automake no desenvolvimento para imitar o seu install-local, ou isso precisa ser revisado primeiro? 00:54 <@mids> é um pedido de comentários 00:54 <@hezekiah> Ah. 00:54 <@mids> vamos primeiro colocar na 1.1, se todo mundo concordar 00:54 <@mids> o dev do CVS pode ser feito depois 00:54 <@hezekiah> Tenho um comentário: vamos fazer uma variável PREFIX. 00:54 <@hezekiah> Agora, /usr/local está hardcoded em várias variáveis. 00:55 <@mids> no Makefile? 00:55 <@hezekiah> Isso é um saco para quem precisa instalar em um sistema que não usa /usr/local. 00:55 <@mids> ok 00:55 <@hezekiah> isto é, INSTALLEXEPATH ficaria assim 00:55 <@hezekiah> > PREFIX=/usr/local 00:55 < _42> qual é a sintaxe para fazer checkout do branch 1.1? 00:55 < _42> do cvs 00:55 <@mids> 1.1 é HEAD 00:55 <@hezekiah> > INSTALLEXEPATH=$(INSTALLEXEPATH)/bin 00:55 <@hezekiah> . 00:55 < _42> ok 00:56 <@hezekiah> 1.2 é desenvolvimento. :) 00:56 <@hezekiah> ;-) 00:56 < _42> oh, que zen 00:56 < _42> Você deve ser um com o desenvolvimento... 00:56 <@hezekiah> De qualquer forma, uma variável PREFIX permitiria fazer "make PREFIX=/usr install" em vez de definir 3-4 outras variáveis. 00:57 <@hezekiah> _42: sim. :) 00:57 <@hezekiah> _42: mas eu também faço correções para a 1.1... é só que a maior parte do meu código vai para desenvolvimento. 00:57 <@mids> como você faz o make PREFIX= sobrepor o PREFIX no Makefile? 00:57 <@hezekiah> "make PREFIX=/usr install" 00:57 < _42> 'k. Mas se dev está no CVS, um co sem -r não pegaria também? 00:57 <@mids> Quero dizer, no próprio makefile 00:58 <@hezekiah> Iria sobrepor o valor de PREFIX definido no makefile. 00:58 <@mids> automagicamente? 00:58 <@hezekiah> Se PREFIX=/usr/local no makefile, "make PREFIX=/usr install" faz PREFIX=/usr em vez disso. 00:58 <@mids> ótimo 00:58 <@hezekiah> Esse é um jeito do Gentoo ebuild contornar makefiles irritantes. :) 00:58 <@mids> ok 00:59 <@mids> outra coisa 00:59 <@hezekiah> Legal. 00:59 <@mids> em iip/doc/help/imaghes 00:59 <@mids> iomages 00:59 <@mids> imagens, isso :) 00:59 <@mids> há alguns arquivos bmp 00:59 <@mids> acredito que podem ser removidos 00:59 <@mids> iip.pdf em doc/help também 00:59 <@hezekiah> Você tem certeza de que os arquivos em doc/help não os usam? 00:59 <@mids> sem ideia 00:59 <@mids> não sou um cara de Windows 01:00 <@hezekiah> (Ai.) 01:00 <@mids> deveria perguntar ao codeshark 01:00 <@mids> foi ele quem fez 01:00 <@hezekiah> Eu também não, mas tento ser cuidadoso. 01:00 <@hezekiah> Vou deixar a remoção de arquivos do ramo HEAD para você. :) 01:00 <@hezekiah> (... e manter meu pescoço seguro sobre os ombros.) ;-) 01:00 <@mids> ok, removi isproxy.1 de ambos os ramos 01:00 <@hezekiah> Ah. 01:00 <@mids> super todo: enviar lista de tarefas para a mailing list 01:00 <@mids> :) 01:00 <@hezekiah> lol 01:01 <@hezekiah> Primeiro devemos atualizá-la. 01:01 <@hezekiah> Há um monte de coisas que fiz e nunca foram marcadas como concluídas. 01:01 <@hezekiah> Além disso, os makefiles do ramo de desenvolvimento dependiam de isproxy.1. 01:01 <@mids> ah 01:01 <@mids> já removi isproxy.1 do dev 01:02 < _42> O Makefile deveria suportar copiar arquivos para um diretório, mas configurar o executável para outro 01:02 <@hezekiah> Então o que faço _exatamente_ com isproxy.pod? 01:02 <@mids> aí vai: 01:02 < hobbs> hmm. pod. 01:02 <@hezekiah> Bem, podemos colocar de volta se precisarmos, mas acho que há coisas melhores a fazer. :) 01:02 <@mids> hezekiah: pod2man  -s 1 -c isproxy -r $VERSION ./$NAME/doc/isproxy.pod >./$NAME/doc/isproxy.1 01:02 <@hezekiah> _42: faz sim. O executável e os makefiles vão para lugares diferentes. Porém, ambos eram alvos de "make install". 01:03 <@mids> Espero que o makefile saiba a versão de alguma forma 01:03 <@hezekiah> Posso cuidar disso. 01:03 <@hezekiah> Mas isso faz o usuário precisar de perl. 01:03 <@nop> desculpem pessoal, estou entrando e saindo 01:03 <@nop> no trabalho, então... 01:03 <@hezekiah> (Já falamos disso antes.) 01:03 < _42> Não, quero dizer copiar os arquivos para um diretório especificado sobrescrevendo uma variável do makefile e configurá-los para outro 01:03 <@hezekiah> Sem problema. :) 01:03 <@mids> você pode substituir "./$NAME/doc/isproxy.pod >./$NAME/doc/isproxy.1" por "$? > $@" 01:03 < _42> k 01:04 <@hezekiah> OK. 01:04 <@hezekiah> Mas isso ainda deixa o usuário do ramo de desenvolvimento dependente de perl. 01:04 <@hezekiah> Tudo bem? 01:04 <@mids> depender de pod2man 01:04 <@hezekiah> OK. 01:04 <@hezekiah> Então eu faço o script configure procurá-lo. 01:04 <@mids> sim 01:05 <@mids> _42: o gentoo não patcha makefiles etc.? 01:05 <@mids> (como o freenet faz) 01:05 <@hezekiah> nop: alguma objeção a eu fazer o script configure procurar por pod2man e o makefile (no ramo de desenvolvimento) gerar a manpage? 01:05 <@hezekiah> mids: o Gentoo usa patches, sed, ou apenas define variáveis do makefile. 01:06 <@hezekiah> mids: o que for necessário de forma menos drástica. :) 01:06  * mids supõe que o nop não se opõe 01:06 < _42> _42: pode, mas é mais fácil adicionar um PREFIX=${D}/ 01:06 <@mids> _42: yop 01:06 < _42> freenet patcha akefiles? 01:06 <@mids> freebsd 01:06 < _42> ah 01:07 <@mids> ou talvez não 01:07 <@mids> de qualquer forma 01:08 <@mids> - filepath (A hezekiah, userx) 01:08 <@mids> - Makefile install-local,PREFIX 01:08 <@mids> - README, INSTALL, AUTHORS (mids) 01:08 <@mids> - documentação do Windows (codeshark) 01:08 <@mids> - docs (nop) 01:08 <@mids> alguma adição? 01:09 <@mids> senão eu envio isso por e-mail 01:09 <@hezekiah> Nada que eu consiga lembrar. :) 01:10 <@mids> quem fará o makefile? 01:10 <@mids> eu? 01:10 <@hezekiah> Você faz o do HEAD. 01:10 <@mids> Estou falando do HEAD 01:11 <@hezekiah> Geralmente eu cuido dos makefiles/script configure no desenvolvimento. :) 01:11 <@hezekiah> Você faz. :) 01:12 < lonelynerd> e os pacotes Debian? ;) 01:12 <@mids> lonelynerd: isso pode ser feito depois que o código estiver congelado / o lançamento for feito 01:12 < lonelynerd> claro 01:13 <@mids> TODO enviado 01:13 <@mids> ok 01:13 <@mids> rodada de perguntas? 01:14 <@mids> rodada de perguntas. 01:14 < hezekiah> Desculpem por isso. 01:14 < hezekiah> Fui desconectado. 01:14 <@mids> foi? :) 01:14 < hezekiah> Sim. :) 01:16 <@mids> ok, participantes da reunião sem perguntas não poderão perguntar nada por uma semana se puderem perguntar agora :) 01:16 <@hezekiah> lol. 01:16 <@hezekiah> mids: as pessoas realmente vêm até você com perguntas durante a semana? 01:17 <@mids> um monte 01:17 <@hezekiah> Uau! 01:17 < lonelynerd> ;) 01:17 <@mids> principalmente em #iip e #help 01:17 <@hezekiah> Ah. "Mamãe, mamãe! O que é um isproxy!?" 01:17 <@hezekiah> ;-) 01:17 <@mids> RTFM 01:18 <@hezekiah> lol 01:18 <@mids> ok 01:18 <@mids> fim? 01:18  * hezekiah entrega ao mids seu gaffle para "baf" 01:18 <@mids> baf será --- Log fechado Wed Feb 12 01:19:02 2003 </div>
