---
title: "Reunião dos desenvolvedores do I2P"
date: 2003-01-07
author: "nop"
description: "Reunião de desenvolvimento do I2P abrangendo atualizações do projeto e discussões técnicas"
categories: ["meeting"]
---

(Cortesia da Wayback Machine http://www.archive.org/)

## Resumo rápido

<p class="attendees-inline"><strong>Presentes:</strong> chscrtr, mids, mrflibble, nemesis, Neo, nop, Nostradumbass</p>

## Registro da Reunião

<div class="irc-log"> --- Tópico de #iip-dev é Reunião IIP - arquivos de log: http://mids.student.utwente.nl/~mids/iip/ <nemesis> nop, sem reunião hoje? <nop> sim <nop> desculpa <nop> ok <nop> bem-vindos <nemesis> oi nop ;) <nop> oi <nop> agenda <nop> 1) boas-vindas <nemesis> o que está acontecendo? todo mundo dormindo? <nop> 2) Feliz Ano Novo <nop> 3) Boas Festas <chscrtr> oi, feliz ano novo <nop> 4) IIP <nemesis> hehe, feliz ano novo pra você também <mrflibble> feliz ano novo! :) <nop> 5) concurso de logo do IIP <nop> 6) CryptoCon <nop> 4) IIP <nop> ok IIP <nop> está meio parado por causa dos feriados <nop> mas acredito que vamos retomar <nop> quaisquer relatórios de bugs, por favor enviem para iip@invisiblenet.net <nop> ok <nop> 5) concurso de logo do IIP <nop> vamos colocar algo no nosso site sobre as regras etc. <nop> e exibir os desenhos que temos até agora <nop> por favor, ajudem se puderem <nop> ganhe uma camiseta grátis com o seu logo <nop> 6) CryptoCon <mrflibble> legal <nop> estamos tentando montar um comitê de programa e algum planejamento organizacional para jan de 2004, para a CryptoCon acontecer <nop> entrem em #cryptocon para qualquer ajuda etc. <nop> enfim, é basicamente isso <nop> perguntas? <nop> perguntas? <nop> ;) <mrflibble> não <nop> ok <nop> reunião encerrada <Neo> não <Neo> obrigado. :) <mrflibble> de nada <mrflibble> oo, 1 coisa <mrflibble> sobre a CryptoCon <mrflibble> há algum motivo específico para organizarem a sua própria? <mrflibble> há conferências gerais de cripto por aí às quais vocês poderiam submeter coisas <nop> bem <nop> queremos atrair empresas para conhecerem os cipherpunks <nop> e impulsionar a criptografia mais do que é atualmente <nop> isso vai ser diferente <mids> fsck <mrflibble> saquei <nop> perdi <nop> ;) <mids> desculpem, pessoal :) <mrflibble> vai ser só muito trabalho para vocês todos <mids> ainda faz sentido trazer o logger para cá? <mrflibble> lol <nemesis> hehe <nop> bem mrflibble eu não acho que vai ser --- Log aberto Qua Jan 08 00:14:47 2003 00:14 -!- Tópico de #iip-dev: Reunião IIP - arquivos de log: http://mids.student.utwente.nl/~mids/iip/ 00:14 [Usuários #iip-dev] 00:14 [ chscrtr] [ logger] [ mrflibble] [ Neo] [ Nostradumbass] [ w    ] 00:14 [ co     ] [ mids  ] [ nemesis  ] [ nop] [ UserX        ] [ wilde] 00:14 -!- Irssi: #iip-dev: Total de 12 nicks [0 ops, 0 halfops, 0 voices, 12 normais] 00:15 < nop> temos um ano para planejar 00:15 < mrflibble> verdade 00:15 -!- Irssi: Entrada em #iip-dev foi sincronizada em 43 s 00:16 < nop> além disso, precisamos arrecadar dinheiro 00:16 < nop> e isso pode ajudar 00:16 < nop> já que ninguém gosta de doar 00:16 < nop> ;) 00:16 < chscrtr> erro - menos de um ano 00:16 < nemesis> hm... nop, você está usando Knoppix agora, né? 00:17 < mrflibble> entendi 00:17 < nop> SUSE agora 00:17 < mrflibble> vocês talvez precisem divulgar bastante para conseguir os patrocinadores 00:17 < mrflibble> o que vai custar 00:18 < nemesis> você acha que o IIP é importante/estável o suficiente para mostrá-lo ao mundo? 00:18 < chscrtr> nem tanto, relações públicas podem ser baratas 00:18 < nop> nemesis eu não acho que estou mostrando isso ao mundo 00:19 < mrflibble> hmm, eu espero que sim 00:19 < nop> É uma conferência, conceito separado 00:19 < mids> ok, lizzy__ levantou a questão de que o tempo de inatividade pode revelar informação demais 00:19 < nemesis> hehe 00:19 < nop> sim, revela 00:19 < mids> então ele(a) sugeriu desativá-lo no lado do servidor 00:19 < nop> podemos tirar isso 00:19 < nop> eu já estava querendo fazer isso 00:19 < nop> ok 00:19 < nemesis> porque seria legal quando as futuras versões forem empacotadas para Trustix ;) 00:19 < nop> vou trabalhar nisso 00:19 < mids> também que registrar o seu apelido (nick) aponta para você e o torna mais rastreável 00:19 < mids> então deveria haver um aviso contra isso 00:19 < mids> . 00:20 < mids> Sugiro que mencionemos os possíveis riscos e questões de forma mais clara na documentação 00:20 < mids> mencionar 00:20 < mrflibble> por que registrar deixa você mais rastreável? 00:20 < mrflibble> make 00:20 < mids> mrflibble: porque, uma vez que você se identifica, fica garantido que é a mesma pessoa de antes 00:21 < mids> enquanto que, se você apenas usar o mesmo nick, pode não ser a mesma pessoa 00:21 < mids> registrar e se identificar torna você pseudônimo 00:21 < mids> em vez de anônimo 00:21 < mrflibble> ah 00:21 < mrflibble> mas isso é bom, né 00:21 < mrflibble> confiança é importante 00:24 < mids> sim, mas você constrói um histórico público de informações 00:24 < mids> cada vez que você se conecta e diz algo, adiciona mais informações 00:24 < mids> há ferramentas que conseguem identificar a identidade de pessoas com base em padrões de linguagem. 00:25 < mids> as que eu testei não são tão boas, mas muitas vezes é bem fácil identificar erros e tirar conclusões. 00:25 < mids> acredito que não faria mal adicionar um capítulo sobre os riscos mesmo em um ambiente 'anônimo' ao nosso manual 00:25 < mids> e convido a lizzy__ a começar esse capítulo. 00:25 < mids> . 00:25 < Nostradumbass> É por isso que passar seu texto por vários tradutores de idioma pode ser útil 00:27  * mids passa o microfone de volta para a plateia 00:28 < mids> ah, desculpem por entrar tão tarde, se alguém puder me enviar os logs dos primeiros 15 minutos eu agradeceria muito. 00:28 < mids> . 00:29 < mrflibble> ooh 00:29 < mrflibble> saquei 00:29 < mrflibble> mids, digamos uns 5 minutos :) 00:29 < mids> heh. 00:30 < mids> o nop já falou algo sobre a 1.1-final? 00:30 < mids> tipo quando dizemos que ela será lançada ;) 00:31 < mrflibble> não 00:31 < mrflibble> vou te enviar uma captura 00:31 < mids> gracias 00:31 < mrflibble> merda, não consigo 00:31  * mrflibble dá umas palmadas no mrflibble com uma truta grande 00:31 < mrflibble> vou recortar e colar 00:32 < mrflibble> espero não me derrubar por flood 00:32 < mids> em privado, por favor 00:32 < mids> ok, agora esta reunião não oficial está oficialmente encerrada 00:32 < mids> :) 00:32 < nemesis> looool --- Log fechado Qua Jan 08 00:33:43 2003 </div>
