---
title: "Reunião de desenvolvedores do I2P"
date: 2003-03-18
author: "nop"
description: "Reunião de desenvolvimento do I2P abordando atualizações do projeto e discussões técnicas"
categories: ["meeting"]
---

(Cortesia da Wayback Machine http://www.archive.org/)

## Resumo rápido

<p class="attendees-inline"><strong>Presentes:</strong> Aprogas, armpit, hezekiah, Hitman, mids, nop, UserX</p>

## Registro da Reunião

<div class="irc-log"> --- Log aberto Tue Mar 18 20:14:29 2003 20:15 -!- Tópico de #iip-dev: Reunião IIP - arquivos de log: http://mids.student.utwente.nl/~mids/iip/ 20:15 [Usuários #iip-dev] 20:15 [ jeremiah] [ logger] [ mids] [ UserX] 20:15 -!- Irssi: #iip-dev: Total de 4 nicks [0 ops, 0 halfops, 0 voices, 4 normais] 20:15 -!- Irssi: Entrada em #iip-dev foi sincronizada em 5 s 20:17 -!- mode/#iip-dev [+o mids] por Trent 22:00 < nop> oi 22:00 <@mids> Tue Mar 18 21:00:10 UTC 2003 22:00 < hezekiah> Oi. :) 22:00 <@mids> Olá 22:00 <@mids> então 22:01 <@mids> qual é a pauta? 22:01 < hezekiah> não tenho a menor ideia. 22:01 < armpit> e aí 22:01 < hezekiah> Oi 22:01 <@mids> ok 22:01 < armpit> se importam se eu só ficar observando? :) 22:01 <@mids> então vamos fazer uma rodada de perguntas 22:01 <@mids> a propósito, Freenet 0.5.1 foi lançado 22:01 < hezekiah> Legal. :) 22:02 < hezekiah> Talvez um dia desses eu tente usar. :) 22:02 <@mids> então, alguma pergunta sobre IIP? 22:02 < Hitman> um resumo rápido do status atual seria bom, nop 22:02 < Hitman> assim podemos ficar por dentro do que está acontecendo com tudo isso 22:03 <@mids> boa 22:03 < nop> um instante 22:03  * hezekiah liga aquela bela música clássica que as centrais de suporte técnico tocam enquanto esperamos por eles ... 22:04  * Hitman estremece enquanto as memórias voltam à tona 22:05  * mids fica sem fôlego 22:06  * mids morre 22:06 < hezekiah> Bem, enquanto isso acho que vale notar que algumas pessoas parecem não ter se lembrado de que a reunião começa 2 horas mais cedo agora. 22:06 <@mids> ou simplesmente não ligam :) 22:07 < nop> ok 22:07 < nop> voltei 22:07 < hezekiah> Oba! :) 22:07 < nop> 1.1.0 saiu, precisamos marcar a reunião da 1.2 22:07 < nop> para que hez, UserX e eu possamos discutir mais o desenvolvimento principal 22:08 <@mids> talvez o ciclo de desenvolvimento devesse ser mais aberto? 22:08 <@mids> para que outros possam ouvir quais são os planos também? 22:08 < nop> vamos fazer log e colocar no diretório research 22:08 < nop> no invisiblenet 22:08 <@mids> ok 22:08 < Aprogas> isso contrabalanharia as alegações de que o IIP é vaporware 22:09 < hezekiah> mids: acho ótima a abertura, mas pode ser bem chato quando você está tentando discutir código e os ouvintes estão continuamente saindo do assunto para teorias. :( 22:09 < nop> é por isso que fazemos log 22:09 < nop> ;) 22:09 < hezekiah> acho que fazer logging é uma boa ideia. 22:09 < nop> e publicar 22:09 <@mids> hezekiah: canais podem ser moderados 22:09 < hezekiah> Talvez pudéssemos postar o log na lista de e-mails iip-dev também? Isso daria às pessoas uma boa ideia do que está acontecendo nos bastidores. 22:09 < Hitman> discussão aberta de ideias e brainstorming seria ótimo, mas mudanças no produto final terão que ser discutidas separadamente pela equipe que realmente codifica, caso contrário as coisas não serão implementadas corretamente 22:09 <@mids> k 22:09 < hezekiah> Aí poderiam se manifestar com todo tipo de sugestão. :) 22:10 < hezekiah> UserX? Você está presente agora? 22:10 < UserX> estou presente 22:10 < hezekiah> OK. :) 22:10 < hezekiah> (Para UserX e nop): Algum de vocês tem horários para essa reunião que seriam bons para vocês? 22:11 < hezekiah> Mencionei os horários que não funcionam para mim, no meu e-mail. Espero que seja um subconjunto pequeno o suficiente para não ser um problema. :) 22:12 <@mids> de qualquer forma, vocês podem acertar isso em privado 22:12 < Hitman> na minha opinião pessoal, acho que a descentralização da rede é a prioridade número um.  Tornar o IIP completamente p2p tiraria qualquer capacidade que o governo e outras forças desagradáveis têm de derrubá-lo.  Enquanto existir um servidor central, eles ainda podem acabar com ele... ex.: napster 22:12 < hezekiah> OK. 22:12 <@mids> podemos ler os logs depois. 22:13 < hezekiah> Hitman: descentralização é o tema principal da 1.2 22:13 < Hitman> legal 22:14 < hezekiah> Então, onde estávamos? 22:15 < hezekiah> Ah, é. Nop estava listando o status atual da 1.2. 22:15 < nop> sim 22:15 < hezekiah> Você tinha mais algo a acrescentar, nop? 22:15 < nop> então, para a 1.2, precisamos de uma reunião de dev para começar 22:15 < nop> e a partir desse ponto começamos 22:16 < Aprogas> vocês criaram um branch (ramo) no CVS para que bugs na 1.1 possam ser corrigidos sem exigir que os usuários atualizem para um estado alpha ou beta da 1.2? 22:17 < UserX> O desenvolvimento já está em um branch separado da 1.1 22:18 < hezekiah> E a versão 1.1 foi marcada com a tag (rótulo) v1-1-0. 22:18 < Aprogas> então há uma tag na release, mas não uma tag de branch ? 22:18 < Aprogas> presumo que o desenvolvimento esteja no branch `MAIN' ? 22:19 < hezekiah> Uh, atualmente não sei quais comandos do CVS devo executar para saber a diferença. :) 22:19 < UserX> 1.1 está no branch MAIN 22:19 < Aprogas> algo como o cvsweb dá mais visão geral dessas coisas do que comandos do CVS; branches no CVS são bem confusos 22:20 < Aprogas> de qualquer forma, ter uma release no branch principal e o desenvolvimento em um branch separado é uma configuração bem incomum; e isso pode ter motivos 22:20 < Aprogas> talvez valha investigar se não seria mais útil fazer ao contrário ? 22:25 < hezekiah> Bem, não sei muito sobre CVS, então minha contribuição não valeria muito aqui. :) 22:26 < Aprogas> CVS é uma besta assustadora 22:27 < hezekiah> É. Será que ele comeu as outras pessoas na sala? Está mortalmente silencioso aqui. 22:27 < Aprogas> acabei reimportando os fontes inúmeras vezes porque estraguei tudo ao tentar arrumar meus branches 22:27 < hezekiah> ;-) 22:28 < Aprogas> então tenha cuidado com ele 22:28 < hezekiah> *lol* 22:29 < hezekiah> Mids? Temos outro item na pauta? Parece que terminamos este (ou então alguém foi comido pela besta CVS.) 22:31 < Aprogas> bem.. não vi realmente ninguém reagindo às minhas `suggestions' 22:31 < Aprogas> estou me perguntando por que a equipe de desenvolvimento do IIP usa essa forma diferente de usar branches 22:31 < hezekiah> não tenho ideia. 22:31 < Aprogas> acho que 99% dos projetos que usam CVS desenvolvem no branch MAIN e mantêm as releases em branches separados 22:32 < hezekiah> Eu sei que isso funciona bem. 22:32 < Aprogas> isso ficará óbvio quando vocês tiverem a 1.2 22:32 < Aprogas> o que vai acontecer com a 1.1 que está atualmente no branch principal ? 22:32 < hezekiah> Então eu digo: “Se não está quebrado, não conserte.” 22:32 < hezekiah> Os fontes estão com tag. 22:33 < Aprogas> pode-se encontrar um bug nela 22:33 < Aprogas> e vocês podem querer criar a 1.1.1 22:33 < hezekiah> Acho que, se precisarmos fazer um bugfix, alguém dá checkout em v1-1-0, corrige o bug e faz commit sob a tag v1-1-1. 22:33 <@mids> hezekiah: não, nenhum 22:33 < Aprogas> hezekiah: isso também é possível 22:33 < hezekiah> mids: Como eu disse, não sei muito sobre CVS. :) 22:33 < Aprogas> mas usar branches de release é mais comum 22:33 < UserX> o desenvolvimento provavelmente será mesclado de volta ao branch principal. e, se precisarmos fazer correções/atualizações na 1.1, apenas criamos um branch a partir dela 22:33 < Aprogas> userx: ok 22:33 < hezekiah> Ah, bem. Vou deixar as brincadeiras com CVS para os desenvolvedores que o entendem. :) 22:34 < Aprogas> ninguém entende CVS 22:34 < hezekiah> lol 22:34 < Aprogas> esse é o problema 22:34 < Aprogas> é uma besta que não pode realmente ser domada 22:34 < hezekiah> Então, mids. O que vem a seguir na pauta? Rodada de perguntas? 22:34 <@mids> ok, estou indo. até mais 22:35 -!- mode/#iip-dev [+o hezekiah] por Trent 22:35 <@hezekiah> OK. A rodada de perguntas começou oficialmente, acho. :) 22:35 < Aprogas> oh 22:35 <@hezekiah> Perguntas? 22:35 <@hezekiah> (Não que eu possa prometer uma resposta, mas vocês podem perguntar.) 22:37 <@hezekiah> Uma vez ... 22:37 <@hezekiah> Duas vezes .. 22:37 <@hezekiah> Vendido! 22:38 <@hezekiah> Vendido ao silêncio eterno do público sempre questionador (até a próxima reunião iip-dev, claro.) ;-) 22:38 <@hezekiah> Bem, foi bom falar com todos vocês (e bom poder ter o UserX por aqui e falando numa reunião iip-dev. Fico feliz que a mudança de horário tenha melhorado as coisas para ele.) 22:38 <@hezekiah> Tchau, pessoal! :) 22:38 < nop> tchau --- Log fechado Tue Mar 18 22:43:48 2003 </div>
