---
title: "Reunião de desenvolvedores do I2P"
date: 2003-01-28
author: "nop"
description: "Reunião de desenvolvimento do I2P abrangendo atualizações do projeto e discussões técnicas"
categories: ["meeting"]
---

(Cortesia da Wayback Machine http://www.archive.org/)

## Resumo rápido

<p class="attendees-inline"><strong>Presentes:</strong> Bouris, case, Debrys, hezekiah, lonelynerd, mids, MrEcho, nop</p>

## Registro da reunião

<div class="irc-log"> --- Log aberto Tue Jan 28 22:35:17 2003 22:35 -!- Tópico de #iip-dev: Reunião do IIP - arquivos de log: http://mids.student.utwente.nl/~mids/iip/ 22:35 [Usuários #iip-dev] 22:35 [ co] [ logger] [ pox] [ ptm] [ UserX] 22:35 -!- Irssi: #iip-dev: Total de 5 nicks [0 ops, 0 halfops, 0 voices, 5 normais] 22:35 -!- Irssi: Entrada em #iip-dev foi sincronizada em 2 segundos 22:41 -!- mode/#iip-dev [+o mids] por Trent 22:41 -!- mode/#iip-dev [+v logger] por mids 22:41 -!- mode/#iip-dev [+o UserX] por mids 23:56 -!- mode/#iip-dev [+o nop] por mids --- Dia alterado Wed Jan 29 2003 00:00 <@mids> Tue Jan 28 23:00:00 UTC 2003 00:00 <@nop> oi 00:00 < Debrys> saudações 00:00 < case> hallo 00:00 <@nop> oi 00:00 < Bouris> Oi. 00:00 < MrEcho> hey case 00:00 <@nop> reunião iniciada 00:00 < case> e aí, echo 00:01 <@mids> nop: agenda, por favor 00:01 <@nop> ok 00:01 <@nop> achei que você é que tinha 00:01 <@nop> ;) 00:01 <@nop> 1) boas-vindas 00:01 <@mids> 1) Boas-vindas 00:01 <@mids> 2) Coisas normais 00:01 <@mids> 3) Perguntas 00:01 <@mids> . 00:01 <@nop> beleza, funciona 00:01 <@nop> bem-vindos à n-ésima reunião do IIP-dev 00:01 <@nop> 2) Coisas normais, ou seja, atualização do IIP 00:01 <@nop> ok 00:02 <@nop> estamos trabalhando para mudar o rc3 para 1.1 final 00:02 <@nop> acho que o que resta são alguns bugs de correção de caminhos 00:02 <@mids> hezekiah fez o patch para -h, o nop está revisando 00:02 <@nop> sim 00:02 <@nop> na verdade ele pode fazer commit, vou avisá-lo, esqueci de mandar e-mail 00:02 <@mids> ok 00:02 <@nop> também 00:02 <@mids> depois só precisamos verificar como está o outro bug reportado 00:03 <@nop> Hezekiah compilou com sucesso uma versão do IIP com a biblioteca GNU Multi Precision (GnuMP) 00:03 <@nop> e foi um sucesso 00:03 < MrEcho> legal 00:03 <@nop> a velocidade da criptografia melhorou 00:03 <@nop> então isso será algo que faremos para a 1.2 00:03 <@nop> a 1.2 também está focando em padrões, mecanismo de criptografia padronizado e rotinas de números grandes 00:03 <@nop> etc 00:03 <@mids> aí está o nosso herói! 00:04 -!- mode/#iip-dev [+o hezekiah] por mids 00:04 <@hezekiah> Quem? 00:04 <@nop> você 00:04 <@mids> você! 00:04 <@hezekiah> Desculpem o atraso. :) 00:04 <@hezekiah> (E obrigado pelo elogio.) 00:06 <@hezekiah> Perdi a reunião? ... ou ainda está rolando? 00:06 <@mids> o nop estava falando sobre as atualizações 00:06 <@mids> e que você pode fazer commit do patch do -h 00:06 <@hezekiah> OK. 00:06 <@mids> depois temos que ver quão graves são os problemas com os caminhos de arquivos 00:06 <@hezekiah> Acabei de ler os logs. 00:06 <@mids> testar em vários locais etc. 00:06 < MrEcho> algo novo para usuários de windows? 00:06 <@mids> plataformas, quero dizer 00:08 <@hezekiah> Bem, a correção do bug do -h pode afetar os usuários de windows. Não sei se era um problema lá. 00:09 <@hezekiah> Quanto à implementação em GnuMP de BigNum (inteiros de precisão arbitrária), isso deve fazer parte do lançamento 1.2 para windows (embora possa dar um pouco de trabalho para rodar no windows.) 00:09 < Debrys> posso perguntar do que se trata essa coisa de BigNum? 00:10 < case> com que versão do libgmp isso foi dones? 00:10 < case> er 00:10 < case> dones/done 00:10 <@hezekiah> Bem, como o mids e o nop parecem ter desaparecido por um momento, vou explicar enquanto esperamos eles voltarem. 00:10 <@mids> Estou ouvindo 00:10 <@mids> por favor, nos entretenha 00:10 <@hezekiah> Primeiro vou responder à pergunta do case porque é simples. Usei a versão 4.1 do GnuMP. 00:10 <@hezekiah> (O Gentoo ainda não tem a 4.1.2.) 00:11 <@hezekiah> Próxima é a pergunta do Debrys: 00:11 <@hezekiah> A estrutura BigNum é um conjunto de funções usadas no código-fonte do isproxy. 00:11 <@hezekiah> Basicamente é só um jeito de criar inteiros que são REALMENTE MUITO grandes. 00:11 <@hezekiah> Obviamente as CPUs modernas não oferecem tipos de inteiros realmente muito grandes, então C não os tem. 00:12 <@hezekiah> ... e a criptografia precisa usar números bem grandes. 00:12 <@hezekiah> Assim, é necessária uma implementação de um "BigNum". 00:12 < Debrys> acho que entendi :) obrigado 00:12 <@hezekiah> Atualmente, temos 2 implementações de BigNum: uma em SSL e outra em GnuMP. 00:12 <@hezekiah> De nada. :) 00:12 <@hezekiah> Devolvo a palavra, mids. :) 00:12 <@mids> ok 00:12  * hezekiah devolve o microfone. 00:13 <@mids> terminei o ponto 2 00:13 <@mids> vamos para a rodada de perguntas 00:13 <@mids> perguntas? 00:13 <@hezekiah> (ah, a ironia.) ;-) 00:13 <@hezekiah> Sim. Já estamos quase na versão 1.1? 00:14 <@hezekiah> O que ainda precisa ser feito? (Além de conseguir que o codeshark faça um tarball (arquivo .tar compactado).) 00:14 <@mids> testar se os arquivos são armazenados nos diretórios certos 00:14 <@mids> em todos os casos 00:15 <@mids> hezekiah: por favor me diga se você fez commit da coisa do -h, aí eu fecho o item do bug 00:15 <@nop> ah hezekiah você pode fazer commit 00:15 <@nop> da coisa do -h 00:15 <@nop> ;) 00:15 <@hezekiah> Ainda não fiz commit da coisa do -h. 00:15 <@hezekiah> Não sei em qual branch fazer commit. :) 00:15 <@nop> agora sabe ;) 00:16 <@hezekiah> Me dá um minuto e eu 00:16 <@hezekiah> vou atualizar a correção de bug. 00:16 < Debrys> hmm, o que vai ser novo ou mudado na 1.1? sem muitos detalhes - só em geral 00:16 <@hezekiah> 1. Correções de bugs! :) 00:17 <@mids> 2. mais correções de bugs 00:17 < Debrys> lol 00:17 <@nop> debrys sem mudanças importantes 00:17 < Debrys> algo que torne as conexões mais estáveis? 00:17 <@nop> apenas correções de bugs 00:18 <@mids> Debrys: vamos tentar isso com um node.ref mais enxuto na distribuição inicial 00:18 < Debrys> eu fiz um.......... hack meio pouco elegante no node.ref.......... 00:19 < Debrys> apenas os relays do invisiblenet.......... sem atualização do node.ref 00:19 < Debrys> não tenho levado ping-timeout há dias........ 00:19 < Debrys> antes disso eu era desconectado em intervalos de 30min em média 00:20 < Debrys> mas não é uma solução muito boa :) 00:21 < Debrys> também.......... sobre o lance do disquete........ 00:21 < Debrys> pedi para alguém fazer um hack para mim no boxedIRC-Source...... 00:22 < Debrys> se ele aceitar, isso significa que eu teria um cliente de IRC de 120 KB que não precisa de instalação e salva todas as configurações em um arquivo .ini no disco 00:23 <@mids> legal 00:23 <@mids> mantenha-nos informados, por favor 00:23 < Debrys> se isso funcionar, não haverá apenas o IIP e um cliente de IRC no disco, mas também um cliente de e-mail...... e estou tentando colocar um app de PGP nele também........... talvez também um cliente de messenger :) 00:23 < Debrys> Vou sim :) 00:23 < lonelynerd> soa legal. 00:23 < lonelynerd> [ sounds even. ] 00:24 <@mids> ok 00:24 <@mids> mais alguma coisa? 00:24 < Debrys> nope 00:25  * mids procura seu martelo da reunião 00:25 <@hezekiah> Quase subi o patch, mids. 00:25 <@mids> viva 00:25 <@mids> *baff* 00:25 <@mids> reunião encerrada 00:25 <@hezekiah> lol. 00:25 < Debrys> :) 00:26 < Bouris> Viva! 00:27 <+logger> até a próxima semana --- Log fechado Wed Jan 29 00:27:06 2003 </div>
