---
title: "Reunião dos desenvolvedores do I2P"
date: 2003-03-12
author: "nop"
description: "Reunião de desenvolvimento do I2P abordando atualizações do projeto e discussões técnicas"
categories: ["meeting"]
---

(Cortesia da Wayback Machine http://www.archive.org/)

## Resumo rápido

<p class="attendees-inline"><strong>Presentes:</strong> Debolaz, dm, FillaMent, hezekiah, jrand0m, lonelynerd, luckypunk, mids, mihi, nop, someone, toni</p>

## Registro da reunião

<div class="irc-log"> --- Registro aberto Wed Mar 12 00:01:53 2003 00:01 -!- Tópico de #iip-dev: IIP Meeting - arquivos de log: http://mids.student.utwente.nl/~mids/iip/ 00:01 [Usuários #iip-dev] 00:01 [@mids    ] [ jeremiah] [ mihi] [ pox  ] 00:01 [ hezekiah] [ logger  ] [ nop ] [ UserX] 00:01 -!- Irssi: #iip-dev: Total de 8 nicks [1 ops, 0 halfops, 0 voices, 7 normais] 00:02 -!- Irssi: Entrada em #iip-dev foi sincronizada em 7 seg 00:02 <@mids> Bem-vindos à 33ª reunião 00:02 < hezekiah> Oi 00:03 <@mids> IIP 1.1.0 foi lançada ontem 00:03 < toni> tudo bem eu simplesmente ficar aqui parado e bisbilhotar? 00:03 <@mids> toni: sim 00:03 <@mids> Pauta desta reunião: 00:03 <@mids> 1) IIP 1.1.0 00:03 <@mids> 2) Futuro do IIP 00:03 <@mids> 3) Perguntas 00:04 <@mids> se tiverem perguntas sobre o assunto atual, por favor perguntem 00:04 <@mids> caso contrário, guardem para a rodada 3 00:04 <@mids> . 00:04 < nop> oi 00:04 <@mids> os logs estão disponíveis em http://mids.student.utwente.nl/~mids/iip/ 00:04 < hezekiah> oi! :) 00:04 < luckypunk> Oi. 00:04 <@mids> . 00:04 < jrand0m> boa noite 00:05 <@mids> 1) IIP 1.1.0 (estável) Lançada!!! 00:05 < hezekiah> YAY! 00:05 <@mids> Finalmente 00:05 < luckypunk> :) 00:05 <@mids> quase um ano depois do post do nop dizendo que sairia em breve :) 00:05 < FillaMent> w3rd i$ b0nd 00:05 <@mids> Nesta versão, a instalação para Unix foi aprimorada, a geração de entropia foi melhorada e alguns bugs foram corrigidos. 00:05 <@mids> Chamamos de uma versão estável 00:05 < hezekiah> mids: essa lista de mudanças é em relação à 1.1.0 RC3 ou em relação à 1.0.0? 00:05 <@mids> e parece estável até agora 00:06 <@mids> hezekiah: http://cvs.sourceforge.net/cgi-bin/viewcvs.cgi/*checkout*/invisibleip/iip/CHANGELOG 00:06 <@mids> é tudo que eu sei 00:06 < hezekiah> OK. :) 00:06 < hezekiah> (Parece meio que é uma comparação com a 1.1.0 RC3 ou RC2.) 00:07 <@mids> hezekiah: parece, porque ninguém escreveu o que foi atualizado antes 00:07 < dm> Devo baixar o Service Pack 2 para IIP se eu estiver usando uma versão pirateada do IIP? 00:07 < hezekiah> mids: Ah ... Aí está a história! ;-) 00:07 < dm> desculpem, continuem. 00:07 < hezekiah> dm: Não conheço nenhum service pack. 00:07 <@mids> o lançamento foi anunciado no nosso site, freshmeat, infoanarchy e frost 00:08 <@mids> eu enviei e-mail para alguns outros sites que o tinham listado 00:08 <@mids> se vocês conhecem outros lugares para divulgar... 00:08 <@mids> por favor, façam isso 00:08 < jrand0m> nsa? 00:08 < toni> eu sei, mas sou um completo estranho a iip *g* 00:08 < FillaMent> kuro5hin? 00:08 < hezekiah> mids: Você mandou e-mail para aquele repositório de programas que o hospeda e que foi mencionado recentemente no iip-dev? 00:08 < toni> heise.de site alemão sobre segurança/internet 00:08 < FillaMent> jinx.biz 00:09 <@mids> hezekiah: eu mandei e-mail para o vipul's munitions 00:09 < hezekiah> mids: OK! :) 00:09 <@mids> kuro5hin exige um artigo decente 00:09 <@mids> e eles são bem exigentes 00:09 <@mids> mas se você quiser escrever algo... 00:09 <@mids> por favor, faça 00:09 < hezekiah> slashdot de novo? 00:09 <@mids> toni: você poderia informá-los? 00:09 < hezekiah> Eles não exigem nada super decente, e já nos mencionaram antes. ;-) 00:10 < toni> eles também exigem artigos, e não sei o quão exigentes são 00:10 < toni> se alguém escrever um artigo, eu posso traduzi-lo para alemão e enviar por e-mail 00:10 <@mids> você pode usar o press release em http://www.infoanarchy.org/story/2003/3/10/23466/2065 00:11 <@mids> e linkar o CHANGELOG para http://cvs.sourceforge.net/cgi-bin/viewcvs.cgi/*checkout*/invisibleip/iip/CHANGELOG 00:11 <@mids> certifique-se de incluir uma descrição geral do IIP 00:11 <@mids> acho que deveríamos tentar o /. 00:12 <@mids> já sobrevivemos antes 00:12 < hezekiah> mids: Observação: Você menciona ver o changelog no artigo do infoanarchy, mas não parece fornecer um link para ele! 00:12 < toni> como eu não estou realmente familiarizado com iip, acho que não posso dar uma descrição decente, mas se vocês conseguirem no /., eu poderia dar um toque ao heise; eles frequentemente pegam notícias de lá e as traduzem 00:12 <@mids> hezekiah: sim, eu esqueci. 00:12 <@mids> Vou enviar e-mail ao editor deles 00:15 < hezekiah> OK ... mais alguma coisa no item 1 da pauta (lançamento do IIP 1.1) ? 00:17 <@mids> vocês já enviaram uma notícia para o /.? 00:17 < hezekiah> Não. 00:18 < hezekiah> Eu não estou no projeto há tempo suficiente para ter uma noção firme do que aconteceu desde a 1.0. 00:18 < hezekiah> Quem escreveu o último post no /.? 00:18 <@mids> não sabemos 00:18 < hezekiah> LOL! 00:18 < jrand0m> hahah 00:18 < dm> Acho que pode ter sido o no_nick 00:18 < mihi> o iip é anônimo demais? ;-) 00:19 <@mids> sim :) 00:19 < hezekiah> Bem, vou caçar o post anterior e ver se consigo bolar algo. :) 00:19 <@mids> ok... 00:19 <@mids> o anterior foi uma cópia do artigo do kuro5hin 00:19 <@mids> que era sobre a entrevista do nop 00:19 <@mids> ok 00:19 <@mids> Item 2?? 00:19 < hezekiah> Oba! :) 00:20 <@mids> 2) Futuro do IIP 00:20 <@mids> nós queremos: 00:20 <@mids> DESCENTRALIZAÇÃO 00:20 <@mids> mas quem vai fazer isso 00:20 <@mids> e como 00:21 < dm> e isso é possível. 00:21 < jrand0m> e o que será perdido. 00:21 < hezekiah> Se eu puder interromper: só quero ter certeza de que nop e UserX estão presentes e cientes. Esta conversa será bastante inútil sem eles. :) 00:21 < jrand0m> (vulgo autenticação centralizada - Trent) 00:21 < hezekiah> nop? 00:21 < hezekiah> UserX? 00:21 <@mids> hezekiah? 00:21 < hezekiah> Você está presente? 00:21 < hezekiah> mids: Aqui! 00:21 < nop> Estou meio presente 00:22 < hezekiah> OK. :) 00:22 < nop> userx e eu tivemos discussões 00:22 < nop> sobre como gostaríamos de fazer 00:23 < hezekiah> Essas discussões foram escritas em documentos e colocadas no diretório de pesquisa do site do IIP? 00:23 < nop> sim 00:23 < nop> a maioria está lá 00:23 < nop> o userx tem mais 00:23 < nop> que eu gostaria de colocar lá 00:23 < nop> http://www.invisiblenet.net/research/IIP-WP-Notes.txt 00:23 < hezekiah> OK. Poderia por favor dar os nomes de arquivo dos mais relevantes para eu dar uma olhada? :) 00:23 < nop> esse contém bastante coisa 00:24 < nop> há também contribuições de outros 00:24 < nop> IIP_netproto.html 00:24 < nop> e architecture.pdf 00:24 < hezekiah> OK. :) 00:24 < nop> 00:25 < nop> http://www.invisiblenet.net/research/IIP-Identity.txt 00:25 < nop> também 00:25 < nop> http://www.invisiblenet.net/research/IIP-Messages.txt 00:27 < hezekiah> Algum deles é completamente (ou principalmente) dedicado apenas ao aspecto de descentralização? 00:27 < nop> sim 00:27 < nop> todos eles 00:27 < hezekiah> OK. :) 00:27 < hezekiah> Obrigado por todos os links! Estou conferindo agora. :) 00:31 <@mids> ok 00:31 <@mids> outros itens sobre o Futuro do IIP? 00:31 < dm> o FillaMent está aqui? 00:31 < hezekiah> Bem, no futuro próximo, o IIP-dev ainda não tem o 'problema da entropia' resolvido. 00:31 < dm> ele teve a ideia de fazer o Trent permitir trocas de chaves PGP 00:31 < dm> o que faz sentido. 00:31  * FillaMent está presente 00:32 <@mids> sim, o FillaMent e eu conversamos sobre isso 00:32  * mids entrega o microfone ao FillaMent 00:32  * FillaMent bate nele algumas vezes, "isso está ligado?" (foi mal) 00:33  * hezekiah aumenta o volume 00:33 < lonelynerd> :) 00:33 < FillaMent> É o seguinte: acho que seria útil ter um mecanismo de armazenamento e troca de chaves PGP no IIP. Tenho algumas propostas de como isso deveria funcionar. 00:34 < dm> Deveria ser bem fácil? Basta adicionar um campo para PGP ao Trent e adicionar comandos GET/STORE? 00:34 < FillaMent> 1) A capacidade é incorporada ao Trent. Isso apresenta um problema com a maioria dos clientes IRC ao enviar strings tão longas 00:35 < dm> ah, ok. 00:35 < FillaMent> 2) Fazer o Trent conseguir puxar um CHK do Freenet e armazenar o conteúdo desse arquivo como a chave 00:35 < FillaMent> 3) Construir um bot separado para realizar 1 ou 2 00:35 < nop> hmm 00:35 <@mids> bons pontos 00:35 < nop> o único problema 00:35 < nop> que tenho 00:35 < nop> com esse conceito 00:35 < nop> é: como confiar no Trent, ou em qualquer bot, para lidar com chaves públicas 00:35 < nop> sem verificação 00:36 <@mids> bem 00:36 < FillaMent> Bem, ele poderia verificar e garantir que o nick estivesse registrado e identificado 00:36 <@mids> poderia ser apenas um servidor de chaves 00:36 < nop> a ideia que estou pensando 00:36 < nop> é que ele pode fazer uma verificação em todos os principais servidores de chaves 00:36 < nop> também 00:36 < nop> para obter informações congruentes 00:36 < FillaMent> nop: leu minha entrada no flog sobre pseudidentidade? 00:36 < nop> link 00:37 < FillaMent> SSK@WxBcPJd1ppZSZ~C8IJI-DHx94oIPAgM/fillament// 00:37 <@mids> servidores de chaves não verificam nada 00:37 <@mids> eles apenas armazenam coisas 00:37 <@mids> o que você pode fazer agora com o Trent 00:37 < FillaMent> aqui vai o resumo... e se sua identidade só existir no espaço anônimo? O que você pode verificar? 00:37 <@mids>  /squery trent nickinfo mids 00:38 <@mids> veja a linha de comentário 00:38 <@mids> ela pode conter qualquer coisa 00:38 <@mids> inclusive URLs etc 00:38 < FillaMent> mas curto 00:38 <@mids> então você poderia colocar o link para sua chave PGP 00:39 < FillaMent> Estou pensando em algo para remover todas as etapas intermediárias. 00:39 < hezekiah> Olhando o comentário de ID do mids, vejo que ele lista uma impressão digital da chave 00:39 < hezekiah> Também lista o ID da chave. Por que alguém não pode simplesmente pegar a chave de um servidor de chaves e verificar a impressão digital. 00:39 < FillaMent> hezekiah: Que servidor de chaves? 00:39 < FillaMent> um na internet? 00:39 < nop> é isso que estou dizendo 00:40 < mihi> como enviar uma chave para um servidor de chaves? anonimamente? 00:40 < lonelynerd> só precisamos de um bot para buscá-las 00:40 < FillaMent> se sua identidade existe apenas no espaço anônimo, como a minha... eu não quero deixar um rastro na internet 00:40 < hezekiah> Ah ... 00:40 < hezekiah> OK. Entendi. :) 00:40 <@mids> então um bot servidor de chaves para o IIP seria isso 00:40 <@mids> combinado com o Freenet 00:40 < FillaMent> seria ótimo... basta passar a impressão digital para o Trent e ele tentará buscar a chave... 00:41 <@mids> atualmente o Freenet é pesado demais para rodar no servidor do Trent 00:41 < lonelynerd> mids, bem, você poderia colocar as chaves públicas em ASCII armor 00:41 < FillaMent> mids: Algo assim não precisa ser incorporado ao Trent, como no meu ponto 3 00:41 < nop> bem 00:41 < nop> você poderia usar um gateway, mids 00:41 < nop> como o groovy 00:41 <@mids> muito pouco confiável 00:42 < someone> por que você precisa do Freenet, mesmo? 00:42 < FillaMent> mids: Se quiser tornar o Trent capaz, basta fazê-lo acessar um dos servidores públicos do Freenet 00:42 <@mids> por que não deixar um usuário enviar a chave ao Freenet e dar a URL para o bot? 00:42 <@mids> someone: para armazenamento de arquivos 00:42 < FillaMent> mids: Porque em poucos dias ela some se ninguém acessá-la. 00:42 < lonelynerd> mids, não seria mais eficiente ter um único grande digest de chaves públicas usadas pelas pessoas? 00:43 < hezekiah> lonelynerd, mids: Vocês poderiam simplesmente adicionar a capacidade de associar IDs de chave PGP a um nick, assim como podem associar um comentário. 00:43 < FillaMent> Acho que a melhor solução é não integrar isso ao IIP. Alguém escreve como um software (poxa, eu poderia fazer, mas estou ocupado) e depois distribui o software. Qualquer um que quiser rodar um servidor de chaves do IIP pode fazê-lo. 00:44 < lonelynerd> hezekiah, verdade, mas ainda é preciso buscar a chave PGP 00:44 < nop> ok, aqui vai a parte engraçada 00:44 < lonelynerd> FillaMent, parece razoável 00:44 < nop> coisas que podemos ver 00:44 < nop> nós confiamos 00:44 < nop> como a internet 00:44 < nop> e no entanto ela é insegura 00:44 < nop> e já temos uma rede criptográfica 00:44 < nop> e não confiamos em ninguém para rodar um servidor de chaves PGP 00:44 < someone> por que não simplesmente fazer um bot enviar e baixar chaves de servidores de chaves na internet e armazenar uma impressão digital no Trent 00:44 < nop> yet we have a cryptographic network 00:44 < nop> and we don't trust a soul to run a pgp keyserver 00:44 < lonelynerd> someone, foi isso que eu sugeri 00:44 < hezekiah> nop: lol! :) 00:45 < lonelynerd> nop :) 00:45 <@mids> nop 00:45 <@mids> você não entendeu 00:45 < nop> eu entendi 00:45 <@mids> você NÃO precisa de confiança para um servidor de chaves 00:45 < nop> estou brincando 00:45 < FillaMent> nop: Claro que precisa... a pessoa só tem que colocar sua pseudidentidade em jogo. 00:45 < FillaMent> em jogo 00:45 < FillaMent> mids: Sim, precisa 00:45 <@mids> é apenas para armazenamento 00:45 < nop> eu sei, mids 00:45 < nop> só estava sendo engraçado 00:45 < nop> ;) 00:45 <@mids> os usuários DEVEM SEMPRE verificar a impressão digital 00:45 < someone> lonelynerd: então não precisamos do Freenet, certo? 00:45 <@mids> e checar a web of trust 00:45 < FillaMent> mids: Eu poderia simplesmente colocar minha chave lá e dizer que é do nop. 00:46 <@mids> nop: bom se você for engraçado :) mas outros podem não entender 00:46 < lonelynerd> FillaMent, na verdade, o que você escreveu sobre pseudidentidade me fez pensar. estou desperdiçando tempo e recursos tendo duas identidades no iip, uma para pessoas que me conhecem irl e então esta. 00:46 <@mids> FillaMent: é por isso que você pode colocar a impressão digital no Trent 00:46 < lonelynerd> someone, exatamente, o Freenet é legal, mas não é necessário desta vez 00:46 <@mids> (você terá que confiar no Trent porém 00:46 < FillaMent> mids: Sim... e quantas pessoas sabem sobre impressões digitais de chaves? 00:47 < lonelynerd> someone, mas alguém ainda poderia postar digests comprimidos contendo muitas chaves 00:47 <@mids> se não sabem, não deveriam usar PGP 00:47 < FillaMent> mids: é... vamos alienar a base de usuários 00:47 < lonelynerd> verdade 00:47 < lonelynerd> :) 00:47 <@mids> não, sério 00:47 < FillaMent> Já tive essa discussão 20x com o zab 00:47 < hezekiah> FillaMent: se não sabem o suficiente sobre impressões digitais, então provavelmente não sabem o suficiente sobre cripto para eu confiar que não entregaram a chave! 00:47 <@mids> usar PGP sem verificar impressões digitais dá uma falsa sensação de segurança 00:48 < FillaMent> hezekiah: E como você separa essas pessoas? 00:49 < lonelynerd> FillaMent, isso é complicado. usuários demais usam PGP de forma insegura 00:49 < hezekiah> FillaMent: Essa é a pergunta de um bilhão de dólares! Isso é muito difícil. :) 00:49 < FillaMent> Se você disser às pessoas que elas são burras demais para usar cripto, elas não vão querer. Vão dizer: 'que se dane... não tenho tempo para me preocupar com privacidade'... podem ser ovelhas, mas há mais delas votando do que nós. Temos que tornar fácil para as ovelhas. 00:50 <@mids> você pode tentar educá-las 00:50 < FillaMent> Você tem que colocá-las na sala de aula, e IIP/Fnet é a melhor sala de aula que eu conheço 00:50 < hezekiah> Correto, mids. A segurança é tão forte quanto a inteligência da pessoa por trás dela. 00:50 <@mids> Concordo totalmente, FillaMent 00:51 < FillaMent> um bot desses de armazenamento de chaves teria uma MOTD (mensagem do dia) explicando que deveriam verificar as impressões digitais 00:51 <@mids> só acho que vocês devem separar servidor de chaves de confiança (web of trust) 00:51 < hezekiah> Então o que vamos fazer com esse bot e o IIP? O que queremos que ele faça, e como? 00:51 < FillaMent> Acho que deveria ser algo de terceiros 00:52 < hezekiah> Como o anonymail? 00:52 < FillaMent> não... como algo que qualquer um possa rodar 00:52 <@mids> qualquer um pode rodar o anonymail 00:52 <@mids> SE tivesse o código-fonte 00:52 <@mids> :) 00:52 < FillaMent> mids: Mas você sabe o que quero dizer 00:53 <@mids> sim 00:53 <@mids> desculpe 00:53 < hezekiah> Então isso é algo que os desenvolvedores do IIP precisam escrever, ou alguém que não sabe nada sobre IIP além de IRC básico pode escrever? 00:53  * FillaMent já tem um framework em andamento 00:53 < hezekiah> OK! :) 00:54 < FillaMent> bem... Eu teria que hackear para mudar a direção dele 00:54 < FillaMent> AAAH!!!!!! Mais projetos!!!! Nooooooo! 00:54 < jrand0m> renda-se FillaMent, só se renda 00:54 < FillaMent> jrand0m: Eu sei... Eu sei. 00:54 < hezekiah> Basicamente, o que estou perguntando é: isso precisa ser incorporado ao IIP, ou pode ser independant? 00:55 < FillaMent> independent 00:55 < hezekiah> Se for independant, então eu diria, "VAI EM FRENTE!" :) 00:55 <@mids> hezekiah: IndependEnt 00:55  * mids se abaixa 00:55 < hezekiah> mids: sério? 00:55 <@mids> sim 00:55  * FillaMent acha que perdeu a piada. 00:56 < hezekiah> Meu corretor ortográfico diz que independant está OK. 00:56 <@mids> hezekiah: cometi um typo 00:56 < FillaMent> oh... é... 00:56 < FillaMent> dent 00:56 < FillaMent> independEnce 00:56 < hezekiah> Hmmm ... ele diz que independent também está OK, estranho. 00:56 <@mids> hezekiah:  grep "^independ.nt$" /usr/share/dict/words 00:56 < FillaMent> provavelmente coisa de inglês novo/inglês antigo 00:56 <@mids> enfim 00:56 < hezekiah> Enfim ... :) 00:57 <@mids> digamos que temos esse keybot 00:57 < hezekiah> E ele será independent do IIP. :) 00:57 <@mids> como ele vai obter a chave de um usuário? 00:57 < FillaMent> /msg 00:57 <@mids> a chave completa? 00:57 < FillaMent> não 00:57 < FillaMent> Freenet 00:57 <@mids> ah 00:58 <@mids> então você envia por msg a URL do Freenet 00:58 <@mids> e ele tenta baixar em segundo plano 00:58 < lonelynerd> qual é o problema? você pode facilmente colar a chave completa no iip. 00:58 < FillaMent> /msg Keybot STORE CHK@lakdjfa;lsdfjasd;lkfj 00:58 <@mids> minha chave tem 8 KB 00:58 < FillaMent> lonelynerd: Não com todos os clientes 00:58 < mihi> FillaMent: você pode, se fizer em blocos de 10 linhas. 00:59 <@mids> o keyboard _poderia_ verificar se você está identificado com o Trent 00:59 <@mids> keybot 00:59 <@mids> :) 00:59 < FillaMent> mids: Teria que fazer 01:00 <@mids> e apenas adicionar isso como um flag adicional 01:00 < FillaMent> /msg keybot MSGSTORE ad;flkjsflkjsdf;lasdrkfj 01:00 < FillaMent> /msg keybot MSGSTORE ad;flkjsflkjsdf;lasdrkfj 01:00 < FillaMent> /msg keybot MSGSTORE ad;flkjsflkjsdf;lasdrkfj 01:00 <@mids> bem 01:00 < FillaMent> algo assim seria melhor ser roteirizado/scriptado 01:00 <@mids> sim 01:00 <@mids> exatamente 01:00 < jrand0m> um gerenciador de identidade centralizado como o Trent é realmente desejável? 01:00 < FillaMent> então ou picado e enviado via msg, ou via Freenet 01:00 <@mids> jrand0m: com um ircd centralizado, sim 01:00 <@mids> talvez devêssemos formar um comitê do keybot 01:01 <@mids> e deixá-los discutir os detalhes 01:01 < jrand0m> ah, certo.  é, eu estava presumindo uma rede descentralizada. 01:01  * mids abre #keybot 01:01 < FillaMent> mids: não vejo necessidade 01:01 <@mids> bem 01:01 <@mids> temos mais na pauta 01:01 < lonelynerd> mids, uhm. 01:01 <@mids> e já estamos ocupados há 1 hora 01:01 < FillaMent> 20 pessoas iniciam keybots... 1 acabará se provando o mais confiável e se tornará o padrão de facto 01:02 <@mids> Quero dizer mais... mais alguma coisa sobre o Futuro do IIP? 01:02 < hezekiah> nop? 01:02 < hezekiah> Quais são os principais recursos/mudanças que você planeja para 1.2? 01:02 < nop> o quê 01:02 < nop> descentralização 01:02 < nop> e criptografia de canal 01:02 < nop> bem como criptografia cliente a cliente 01:02 < nop> confiança de canal 01:02 < nop> usando um chaveiro RSA 01:02 < Debolaz> Tenho uma pergunta. O que é o mais necessário do IIP agora, que um ISP poderia fornecer? 01:03 <@mids> dinheiro! 01:03 <@mids> milhões 01:03 <@mids> para que possamos contratar milhares de desenvolvedores 01:03 < Debolaz> Eu estava pensando mais em termos de serviços. 01:04 < jrand0m> OC12? 01:04 <@mids> hospedagem está bem no sf até agora 01:04 <@mids> talvez um nó estável em algum lugar 01:05 <@mids> ... 01:05 < Debolaz> Bem, eu estava pensando em algo como um nó. E talvez um mirror de arquivos. 01:05 <@mids> os arquivos de release do projeto já estão em mirror em 8 servidores até agora 01:06 <@mids> além de no vipul's munitions 01:07  * mids lentamente empurra o tópico para o item 3, perguntas 01:07 < hezekiah> Ack! 01:07 <@mids> 3) Perguntas? 01:08 < jrand0m> ETA para a descentralização (1 mês, 3 meses, 6 meses)? 01:08 < jrand0m> ou seja, sem dependência de um servidor central 01:08 <@mids> sem comentários! 01:08 < hezekiah> mids: LOL! 01:08 < hezekiah> Eu realmente não faço ideia. O UserX provavelmente teria a melhor estimativa 01:09 < hezekiah> nop, UserX: já terminamos de descentralizar o "core" no isproxy? 01:09 < nop> hum, não 01:11 < hezekiah> Estou assumindo que o "core" vem antes da descentralização do ircd, certo? 01:12 < nop> primeiro 01:12 < nop> temos que fazer um virc 01:12 < nop> que é um transporte IRC virtual 01:12 < nop> para que os clientes IRC ainda possam falar com o core 01:12 < nop> sem o ircd 01:13 <@mids> algum roadmap? 01:13 < hezekiah> lol. Não faço ideia. :) 01:16 <@mids> *silêncio* 01:16 <@mids> Ouvi que alguns queriam que a próxima reunião fosse mais cedo 01:16 < nop> sim 01:16  * FillaMent esfrega as pernas furiosamente mas não consegue produzir o chilreio apropriado. 01:16 < nop> UserX não consegue nesse horário que temos agora 01:16 < nop> por causa do trabalho 01:16 < hezekiah> Ah. 01:16 < nop> se fosse algumas horas mais cedo 01:16 <@mids> que horário seria melhor? 01:16 < nop> seria mais fácil 01:16 <@mids> 21:00 UTC? 01:16 < hezekiah> Se o UserX falasse mais, poderíamos realmente fazer algumas coisas! :) 01:16 < nop> deve funcionar 01:17 < hezekiah> Vamos ver ... 01:17 < hezekiah> Normalmente é 23:00 UTC, certo? 01:17 <@mids> sim 01:17 < hezekiah> É. 01:17 < hezekiah> Isso deve funcionar para mim. :) 01:17 <@mids> 21:00 UTC então 01:18 <@mids> ok 01:18 <@mids> eu vou nessa 01:18 <@mids> obrigado por me ouvirem :) 01:18  * mids faz uma reverência 01:18 <@mids> ah 01:18 <@mids> antes que eu me esqueça 01:18 <@mids> UserX, nop, hezekiah, obrigado pelo trabalho de vocês no IIP até agora! 01:18 < hezekiah> mids: Gosto de ouvir você. 01:19 < hezekiah> mids: Um prazer! :) 01:19 < hezekiah> Todos vocês fazem valer a pena! :) 01:19 < jrand0m> é, obrigado pelas atualizações.  Eu aprecio usar o software de vocês 01:19 < hezekiah> (Observação: sou um Yankee. Não há ofensa se houver garotas no canal.) 01:19  * FillaMent amaldiçoa-os por esta rede que consome seu tempo livre. 01:19 < hezekiah> FillaMent: lol! :) 01:19 < jrand0m> heh 01:20  * hezekiah pega o "baf"er 01:20 < hezekiah> *BAF!* 01:20 < hezekiah> Meeting adjurned! :) 01:22 < mihi> adjourned, você quis dizer? 01:23 < hezekiah> Acabou. 01:23 < hezekiah> Feito. 01:23 < hezekiah> Fim. 01:23 < hezekiah> Morta. 01:23 < hezekiah> A reunião está morta. Vida longa à próxima reunião. 01:23 < mihi> ;-) o logger ainda está vivo </div>
