---
title: "Reunião de Desenvolvimento do I2P - 21 de setembro de 2004"
date: 2004-09-21
author: "jrandom"
description: "Registro da reunião de desenvolvimento do I2P de 21 de setembro de 2004."
categories: ["meeting"]
---

## Resumo rápido

<p class="attendees-inline"><strong>Presentes:</strong> deer, jrandom, protok0l</p>

## Registro de reunião

<div class="irc-log"> 14:06 &lt;jrandom&gt; 0) oi 14:06 &lt;jrandom&gt; 1) Status do desenvolvimento 14:06 &lt;jrandom&gt; 2) Novo userhosts.txt vs. hosts.txt 14:06 &lt;jrandom&gt; 3) ??? 14:06 &lt;jrandom&gt; 0) oi 14:06  * jrandom acena 14:06 &lt;jrandom&gt; breves notas semanais de status @ http://dev.i2p.net/pipermail/i2p/2004-September/000449.html 14:06 &lt;jrandom&gt; (e provavelmente registros breves da reunião serão postados quando isso terminar ;) 14:07  * jrandom dá a vocês uns bons 30s para ler essas notas 14:07 &lt;jrandom&gt; enfim, passando para 1) status do desenvolvimento 14:07 &lt;jrandom&gt; uma visão geral básica do que está acontecendo está naquele e-mail 14:08 &lt;jrandom&gt; uma coisa que vocês podem notar é que não vou mais ficar perdendo letras aleatórias no meu texto, já que meu laptop tem sido um saco ultimamente 14:09 &lt;jrandom&gt; então estou no processo de migrar totalmente para o meu servidor (com o laptop como backup para testes no Windows, etc.) 14:09 &lt;jrandom&gt; é tudo que tenho a dizer nesse front 14:10 &lt;jrandom&gt; alguém tem algo que queira levantar com relação à 0.4.0.1 ou à atividade de desenvolvimento? 14:11 &lt;deer&gt; &lt;jrandom&gt; não, jrandom, só estamos observando 14:11 &lt;jrandom&gt; ok, passando para 2) novo userhosts.txt vs. hosts.txt 14:11 &lt;protok0l&gt; oba! 14:11 &lt;jrandom&gt; pequeno novo recurso para que as pessoas possam modificar sua nomenclatura local enquanto ainda baixam o hosts.txt 14:12 &lt;protok0l&gt; qual arquivo tem prioridade se houver conflito? o do usuário, imagino 14:13 &lt;jrandom&gt; isso será disponibilizado no próximo release, então basicamente coloquem suas alterações locais em userhosts.txt, pois hosts.txt será sobrescrito 14:13 &lt;jrandom&gt; userhosts.txt tem preferência 14:15 &lt;jrandom&gt; ok, é tudo que tenho para o 2, então passando rapidamente para nosso último ponto- 3) ??? 14:15 &lt;jrandom&gt; alguém tem mais alguma coisa que queira discutir? 14:16 &lt;deer&gt; &lt;Pseudonym&gt; cronograma para 0.4.1? 14:17 &lt;jrandom&gt; deve sair esta semana, mas talvez só no fim de semana. 14:17 &lt;deer&gt; &lt;Pseudonym&gt; legal 14:17 &lt;jrandom&gt; eu finalmente desisti da batalha com meu laptop depois que a barra de espaço morreu 14:17 &lt;jrandom&gt; (codingWithoutSpaces==lame;) 14:18 &lt;jrandom&gt; ok, mais alguém tem algo que queira levantar? acho que estamos batendo recorde de tempo de reunião aqui 14:18 &lt;jrandom&gt; (não que isso seja um problema) 14:19 &lt;jrandom&gt; ok, se não 14:19  * jrandom se prepara 14:19  * jrandom *baf* fecha a reunião </div>
