---
title: "I2P Dev Meeting - March 23, 2004"
slug: "i2p-dev-meeting-march-23-2004"
date: 2004-03-23
author: "jrand0m"
description: "Ata da reunião de desenvolvimento do I2P de 23 de março de 2004."
categories: ["meeting"]
---

## Quick recap

<p class="attendees-inline"><strong>Presentes:</strong> duck, fidd, human, jrand0m, kaji, KyroxX, lucky, Masterboy, mihi, no_dammagE, ox, ughabugha, wbk, wilde</p>

## Registro de Reunião

<div class="irc-log"> [22:01:22] &lt;jrand0m&gt; agenda: [22:01:22] &lt;jrand0m&gt; 0) Oi [22:01:28] &lt;jrand0m&gt; 1) Status da rede [22:01:28] &lt;jrand0m&gt; 2) plano 0.3.1 [22:01:28] &lt;jrand0m&gt; 3) Arquitetura da Web [22:01:28] &lt;jrand0m&gt; 4) Administrivia [22:01:34] &lt;jrand0m&gt; 5) ??? [22:01:38] &lt;jrand0m&gt; 0) oi [22:01:39] &lt;no_dammagE&gt; claro [22:01:43] &lt;ughabugha&gt; Ah, legal, a reunião. :) [22:01:51] &lt;jrand0m&gt; oi, bem-vindos à reunião semanal de dev, número $something [22:01:56] &lt;ughabugha&gt; Oi. [22:02:02] &lt;jrand0m&gt; notas de status semanais em http://i2p.net/pipermail/i2p/2004-March/000180.html [22:02:09] * mihi entrou em #i2p [22:02:13] &lt;fidd&gt; como vai [22:02:32] &lt;jrand0m&gt; vamos ver se conseguimos evitar uma sessão de 2 horas hoje ;) [22:02:39] &lt;jrand0m&gt; ok, pulando para 1) status da rede [22:02:43] &lt;Masterboy&gt; :P [22:02:56] &lt;jrand0m&gt; lançamos a 0.3.0 no domingo, e está geralmente funcional [22:03:12] &lt;Masterboy&gt; sim, está :) [22:03:23] &lt;ox&gt; * jrandom acena de i2p#i2p para provar ;) [22:03:43] &lt;jrand0m&gt; ainda há alguns bugs para corrigir, e um novo conjunto de coisas a tratar, mas seguimos em frente [22:04:21] * ion entrou em #i2p [22:04:22] * ughabugha está lendo as notas de status. [22:04:27] * mrflibble saiu do IRC (r eboot time) [22:04:35] &lt;jrand0m&gt; no email eu menciono uma nova ferramenta de monitoramento da rede que o duck montou - http://duck.i2p/dot/dot.png (ou um instantâneo em http://i2p.net/~jrandom/profiles.png) [22:05:05] &lt;jrand0m&gt; basicamente nos dá uma visão de como a rede está - quantas pessoas estão por aí, e quão bem elas estão encontrando recursos confiáveis e rápidos [22:05:22] &lt;jrand0m&gt; (basicamente visualiza o resultado do processo 0.3 de perfilamento e seleção de pares) [22:05:50] &lt;ox&gt; &lt;duck&gt; legal! [22:06:22] &lt;jrand0m&gt; sim, é bom ver o feedback visual dos algoritmos, em vez de passar manualmente pelo networkDb [22:06:37] &lt;ox&gt; &lt;Masterboy&gt; há necessidade de diminuir o uso de CPU.. [22:06:38] &lt;fidd&gt; :) [22:06:48] * jrand0m dá o prêmio eepSiteAppOfTheWeek ao duck pelo dot.png [22:06:54] &lt;ughabugha&gt; É, fico pensando o que faríamos sem o duck? [22:07:08] &lt;ox&gt; &lt;duck&gt; talvez possamos fazer uma versão em áudio também [22:07:17] &lt;fidd&gt; haha [22:07:20] &lt;jrand0m&gt; :) [22:07:22] &lt;human&gt; heheh [22:07:34] &lt;fidd&gt; ou uma versão com cheiro [22:07:47] &lt;ughabugha&gt; É, e transmitir no icecast do jnon a cada hora. [22:07:51] &lt;no_dammagE&gt; como eu entendo a coluna speed em #transport? [22:08:00] &lt;no_dammagE&gt; digo, perfis de peers [22:08:25] &lt;jrand0m&gt; no_dammagE&gt; boa pergunta. se você ler o texto lá embaixo, explica que os números não têm correlação com nada - são estritamente valores relativos. [22:08:50] &lt;no_dammagE&gt; ok :) [22:09:15] &lt;jrand0m&gt; se você quer a resposta *real*, veja http://i2p.net/cgi-bin/cvsweb.cgi/i2p/code/router/java/src/net/invisiblenet/i2p/router/peermanager/SpeedCalculator.java?rev=1.3&amp;content-type=text/x-cvsweb-markup [22:10:07] &lt;jrand0m&gt; a rede também cresceu para um nível constante de 18–22 routers, o que é um bom tamanho por enquanto [22:10:31] &lt;jrand0m&gt; vamos querer crescer um pouco mais assim que alguns bugs existentes forem tratados, e o código phttp 0.3.1 estiver no lugar [22:10:36] &lt;KyroxX&gt; voltei [22:10:45] &lt;jrand0m&gt; bem-vindo de volta, KyroxX [22:11:03] &lt;jrand0m&gt; ok, isso nos leva a 2) plano 0.3.1 [22:11:16] &lt;no_dammagE&gt; o meu vai desligar em 30 minutos e vai ligar em ~ 20 horas (ou vou colocar no autostart para iniciar com o PC) [22:11:29] &lt;jrand0m&gt; legal, no_dammagE, está ok [22:11:33] * fR saiu do IRC (Ping timeout) [22:12:01] &lt;jrand0m&gt; em vez de colocar o código phttp, o limitador de banda e o novo mecanismo de dissuasão de conluio todos em um release 0.3.1, vou empurrar a dissuasão de conluio para 0.3.2 [22:12:19] &lt;jrand0m&gt; o roadmap ainda não foi atualizado, mas as coisas estão basicamente as mesmas [22:12:45] * fR entrou em #i2p [22:13:17] &lt;ughabugha&gt; Você vai lançar 0.3.0.1? [22:13:18] &lt;jrand0m&gt; vai haver algumas coisas complexas na reformulação do phttp, lidando com limitar (throttling) as conexões, mas vamos ver como vai [22:13:36] * KyroxX saiu do IRC (Verlassend) [22:13:47] &lt;jrand0m&gt; talvez, embora atualmente o roadmap liste 0.3.1 para a próxima semana [22:13:54] &lt;jrand0m&gt; no domingo, inclusive. [22:14:01] &lt;ox&gt; &lt;baffled&gt; Eu sabia que você estava em conluio com alguém. [22:14:02] &lt;jrand0m&gt; então não tenho certeza [22:14:03] * Rom|Away|3h saiu do IRC (Ping timeout) [22:14:04] &lt;Masterboy&gt; como posso limitar o uso de CPU do meu router? por que não fazer : "low" - "normal" - "high" - para poder escolher? [22:14:10] &lt;jrand0m&gt; heh baff [22:14:11] &lt;no_dammagE&gt; por que isso é crítico?: [22:14:11] &lt;no_dammagE&gt; 21:55:36.249 CRIT  [I2CP Reader ] et.invisiblenet.i2p.util.Clock: Updating clock [22:14:12] &lt;no_dammagE&gt;  offset to 105791ms from 0ms [22:14:16] * Romster entrou em #i2p [22:14:24] * jar saiu do IRC (Ping timeout) [22:14:38] &lt;jrand0m&gt; Masterboy&gt; o código para funcionar nessa linha está planejado para o release 1.0rc1 [22:14:43] &lt;jrand0m&gt; (router throttling) [22:14:48] * KyroxX entrou em #i2p [22:14:50] &lt;jrand0m&gt; temos alguns básicos, mas ainda não está pronto. [22:15:08] &lt;KyroxX&gt; re [22:15:13] &lt;jrand0m&gt; no_dammagE&gt; porque isso deveria ocorrer no máximo uma vez - se você ver isso acontecendo muito, é um problema [22:15:14] &lt;Masterboy&gt; oki [22:15:21] &lt;jrand0m&gt; (um problema crítico) [22:15:48] &lt;jrand0m&gt; mais alguma pergunta / preocupação sobre o release 0.3.1? [22:15:55] &lt;mihi&gt; então deveria ser debug na primeira vez e depois crit... [22:16:06] &lt;jrand0m&gt; você está certo [22:16:09] &lt;KyroxX&gt; qual é o tópico? [22:16:17] &lt;ughabugha&gt; jrand0m: Err.. Como isso pode ocorrer no I2P? Closing Link: [unknown@192.168.0.2] (Ping timeout) [22:16:31] &lt;jrand0m&gt; KyroxX&gt; a reunião semanal de dev, item 2) 2) plano 0.3.1 [22:16:35] &lt;ughabugha&gt; Ah, deixa pra lá. [22:16:40] &lt;jrand0m&gt; ughabugha&gt; patch no ircd [22:16:49] &lt;KyroxX&gt; ah [22:17:02] &lt;ox&gt; &lt;duck&gt; meu ircd está rodando em nsa.localdomain [22:17:06] &lt;jrand0m&gt; hmm [22:17:08] &lt;ox&gt; &lt;duck&gt; que tem 192.168.0.2 como IP [22:17:12] &lt;jrand0m&gt; ah [22:17:30] * Romster saiu do IRC (Ping timeout) [22:17:32] &lt;jrand0m&gt; ok, passando para 3) Arquitetura da Web [22:17:49] * ion saiu do IRC (Ping timeout) [22:17:58] &lt;jrand0m&gt; sei que discutimos isso um pouco na semana passada, e houve alguma discussão na lista de emails também [22:18:02] &lt;mihi&gt; como eu faço uma conta em drupal.i2p.net? [22:18:15] * mihi é burro demais para isso... [22:18:16] &lt;jrand0m&gt; wilde&gt; pode criar uma para o mihi? [22:18:31] &lt;jrand0m&gt; (não há como se registrar normalmente) [22:18:35] &lt;mihi&gt; jrand0m: você poderia simplesmente dizer não, então eu saberia que posso parar de tentar ;) [22:18:42] &lt;jrand0m&gt; se o wilde não estiver por perto, eu crio uma pra você já já :) [22:18:51] * Romster entrou em #i2p [22:19:04] * Romster agora é conhecido como Rom|Away|3h [22:19:18] &lt;fidd&gt; eu gostaria de uma também, se puder :) [22:21:05] &lt;ox&gt; &lt;jmand&gt; /ping jmand [22:21:12] &lt;jrand0m&gt; ok, de volta às coisas de arquitetura da web [22:22:06] &lt;jrand0m&gt; há vários aspectos diferentes de "como usamos a web" no i2p, e podemos tratá-los todos como OneBigWebThingy, ou podemos falar em especializar os componentes, fazendo coisas que fazem seu OneThingWell [22:22:34] * ion entrou em #i2p [22:22:44] &lt;jrand0m&gt; o mihi levantou alguns pontos bons que eu não estava considerando, alguns recursos valiosos que certamente vamos querer [22:23:03] &lt;ughabugha&gt; jrand0m: Você está falando da separação do Squid e do I2P web? [22:23:11] &lt;ughabugha&gt; Ou algo mais profundo? [22:23:24] &lt;duck&gt; o tópico 'HTTPTunnel vs. {privoxy,muffin} + HTTPClient' [22:23:30] &lt;duck&gt; (http://i2p.dnsalias.net/pipermail/i2p/2004-March/) [22:23:48] &lt;jrand0m&gt; a separação do squid e eepsites, bem como a separação de proxies do navegador vs. (essencialmente) CGIs [22:23:49] &lt;ughabugha&gt; Certo. [22:24:00] &lt;jrand0m&gt; e, claro, os filtros [22:24:48] &lt;jrand0m&gt; como todos nós trabalhamos no mundo de código aberto aqui, não há necessidade real de ter uma OneBigThing que lide com todos os diferentes casos de uso - podemos construir uma para atender a uma necessidade, e então reutilizar seu código para outra que atenda a outra necessidade [22:24:56] * jar entrou em #i2p [22:25:04] &lt;duck&gt; tendo a concordar com a última postagem do human [22:25:13] &lt;jrand0m&gt; além disso, com a nova API de streaming do I2PTunnel do mihi, é relativamente fácil construir em cima [22:26:42] &lt;jrand0m&gt; eu também, embora eu não tenha tempo para trabalhar no httptunnel, então realmente cabe ao mihi decidir qual caso de uso ele está mais interessado em atender primeiro [22:26:48] * lucky entrou em #i2p [22:27:45] * jar saiu do IRC (EOF From client) [22:27:52] &lt;jrand0m&gt; mihi&gt; alguma ideia? [22:28:26] &lt;jrand0m&gt; ok ou mais alguém?  :) [22:28:47] &lt;duck&gt; http://i2p.i2p/ parece feio pra mim [22:28:55] &lt;duck&gt; mas isso dá pra suportar [22:28:59] &lt;jrand0m&gt; i2p.i2p? [22:29:05] &lt;human&gt; ? [22:29:27] * ion saiu do IRC (Ping timeout) [22:29:28] &lt;jrand0m&gt; eu poderia adicionar uma entrada DNS para eep.i2p.net apontando para 127.0.0.1 para máquinas que fazem DNS errado [22:30:01] * fR saiu do IRC (EOF From client) [22:30:20] * human não recebeu a última proposta :-) [22:30:27] &lt;duck&gt; Acho que vi i2p.i2p mencionado em algum lugar como substituto do atual http://i2p/keybla [22:30:35] &lt;jrand0m&gt; a sua foi a mais recente, human [22:30:54] &lt;jrand0m&gt; ah, certo, sim no irc ontem à noite acho que o jnano estava discutindo isso [22:30:55] &lt;human&gt; jrand0m: quero dizer: "i could add in a dns entry for eep.i2p.net pointing to 127.0.0.1 for machines that do bad dns things" [22:31:03] &lt;mihi&gt; duck: você tem boa vista. fiz isso para evitar lookups de NetBIOS no Opera. [22:31:21] &lt;duck&gt; ah sim "code/apps/i2ptunnel/java/src/net/invisiblenet/i2p/httptunnel/handler/RootHandler.java" [22:31:21] &lt;jrand0m&gt; ah desculpe, human, quis dizer isso em relação ao que o mihi acabou de dizer :) [22:31:23] * lucky saiu do IRC (Ping timeout) [22:31:49] &lt;duck&gt; é uma pena que alguns navegadores precisem de tais gambiarras [22:31:55] &lt;human&gt; wew [22:32:15] &lt;jrand0m&gt; o human mencionou algo sobre socks4 não exigir isso? [22:32:15] * KyroxX agora é conhecido como wbk [22:32:23] &lt;duck&gt; socks4a [22:32:29] &lt;jrand0m&gt; ah ok [22:32:39] &lt;duck&gt; (socks4 faz DNS) [22:32:49] &lt;jrand0m&gt; todos os navegadores suportam socks4a? [22:32:59] &lt;human&gt; jrand0m: socks4 é Evil(TM), mas socks4a e socks5 delegam a resolução de nomes ao servidor [22:33:00] &lt;duck&gt; s/socks4 does DNS/with socks4 the client does DNS/ [22:33:06] &lt;mihi&gt; alguns navegadores nem sequer suportam proxies socks... [22:33:08] &lt;human&gt; jrand0m: sim, até onde sei (AFAIK) [22:33:27] &lt;jrand0m&gt; certo, além da questão do kiosk, mihi, sem dúvida [22:33:52] &lt;duck&gt; poderia ser uma alternativa [22:34:04] &lt;duck&gt; httpclient + socksclient + etc [22:34:29] &lt;human&gt; jrand0m, mihi: programas que não suportam socks poderiam ser tsocks'ed [22:34:53] &lt;jrand0m&gt; human&gt; a menos que seja um kiosk, onde as pessoas não podem rodar apps [22:35:00] &lt;jrand0m&gt; (ou mudar configurações, etc) [22:35:19] &lt;human&gt; jrand0m: sim, claro que tunnels socks não são adequados para essas tarefas [22:35:31] &lt;duck&gt; (human: ainda assim chamariam gethostbyname) [22:35:39] &lt;jrand0m&gt; chamariam, duck? [22:35:55] &lt;human&gt; duck: não, o tsocks até inibe e encaminha para o servidor proxy [22:36:16] &lt;human&gt; duck: (não sei o que acontece no mundo windows, no entanto) [22:36:30] &lt;jrand0m&gt; dá BSOD [22:36:32] &lt;jrand0m&gt; er.. [22:36:57] &lt;duck&gt; (não de acordo com /usr/share/doc/tor-0.0.2_pre27/CLIENTS.gz) [22:36:57] &lt;human&gt; heheheh [22:37:07] &lt;jrand0m&gt; heh duck [22:37:18] &lt;human&gt; tunnels socks, porém, não vão substituir proxies WWW :-) [22:37:24] &lt;duck&gt; (( &lt;/tortechnotalk&gt; )) [22:38:25] &lt;jrand0m&gt; mihi&gt; qual é sua visão sobre o caso de uso de maior prioridade para o httptunnel? se houver algo com que possamos ajudar? [22:38:31] &lt;mihi&gt; http://home.arcor.de/mschierlm/test/nosocks.png (que navegador é esse?) [22:38:31] &lt;human&gt; é só um add-on para fazer umas coisas legais com tunnelling, encadeamento etc. [22:38:31] &lt;wbk&gt; I2P é o ircd de iip certo? [22:38:31] &lt;duck&gt; de qualquer forma, todas as soluções precisam de um filtro no lado do cliente [22:38:47] &lt;human&gt; duck: sim, segundo o man 8 tsocks :-) [22:39:14] &lt;jrand0m&gt; não sei, mihi, opera? [22:39:19] * fR entrou em #i2p [22:39:19] &lt;duck&gt; wbk: sem msg privada [22:39:19] &lt;jrand0m&gt; wbk&gt; não [22:39:30] &lt;mihi_backup&gt; jrand0m: fazê-lo funcionar perfeitamente com requisições POST &amp;&amp; fazê-lo fazer tudo que o httpclient faz [22:39:45] &lt;jrand0m&gt; beleza [22:40:08] &lt;ughabugha&gt; mihi: Isso é o Opera. [22:40:14] &lt;human&gt; mihi: não sei, mas como escrevi acima: tunnels socks, porém, não vão substituir proxies WWW :-) [22:40:18] &lt;ughabugha&gt; Se você quis dizer isso como pergunta. :) [22:41:13] &lt;jrand0m&gt; ok, legal, alguém tem mais algo a levantar sobre web, ou estamos prontos para 4) Administrivia? [22:42:23] &lt;jrand0m&gt; ok, apenas algumas notas - [22:42:24] * Rom|Away|3h agora é conhecido como Rom|Away|4h [22:42:51] &lt;jrand0m&gt; o site drupal voltou ao ar, então quem quiser ajudar com isso, ou ver o progresso mais recente, por favor acessem drupal.i2p.net :) [22:44:02] &lt;jrand0m&gt; lá você vai encontrar os outros dois pontos de administrivia - o quadro da equipe [http://drupal.i2p.net/team] e o rascunho de uma nova política de licença [http://drupal.i2p.net/node/view/85] [22:44:26] &lt;duck&gt; Eu estava olhando a política de licença... [22:44:35] &lt;duck&gt; AFAIK Cryptix == BSD [22:44:43] &lt;jrand0m&gt; certo [22:44:52] &lt;duck&gt; (mas com a equipe Cryptix como detentora do copyright em vez dos regentes de Massachusetts ou algo assim) [22:44:52] &lt;jrand0m&gt; mas, estritamente, é a licença Cryptix ;) [22:45:05] &lt;duck&gt; o que é MIT? [22:45:13] &lt;jrand0m&gt; MIT é == BSD 2 cláusulas [22:45:16] &lt;jrand0m&gt; == x [22:45:19] &lt;duck&gt; que código é MIT, digo [22:45:25] &lt;jrand0m&gt; nada [22:45:29] &lt;human&gt; == x &lt; 4.4.0 [22:45:36] &lt;jrand0m&gt; eu só listo como "se quiser usar MIT, ótimo" [22:45:42] &lt;jrand0m&gt; certo, human :/ [22:45:49] &lt;duck&gt; a quantidade de licenças já é bem grande [22:45:56] &lt;duck&gt; Eu estava pensando se isso poderia ser restringido [22:46:07] &lt;duck&gt; por exemplo, mudar o código GPL para BSD ou até domínio público [22:46:31] &lt;duck&gt; queria saber o que o(s) autor(es) dessa(s) parte(s) acham disso [22:46:32] &lt;ox&gt; &lt;no_dammagE&gt; então, chat, vou dormir agora. Bom código @ Devteam, bom horário do dia para todos os outros. Até amanhã. [22:46:40] &lt;duck&gt; tchau, no_dammagE  [22:46:41] &lt;jrand0m&gt; eu adoraria se a biblioteca de streaming do I2PTunnel / biblioteca de naming ou até o I2PTunnel completo fossem licenciados sob uma licença tipo BSD [22:46:51] &lt;jrand0m&gt; até mais, no_dammagE [22:46:55] &lt;no_dammagE&gt; cu [22:46:58] * no_dammagE saiu do IRC [22:47:19] * jar_backup entrou em #i2p [22:47:50] &lt;jrand0m&gt; mas, claro, GPL é ok, é direito do mihi :) [22:48:06] &lt;mihi&gt; para a biblioteca de streaming/naming, isso seria ok para mim (ou BSD ou LGPL). mas eu gostaria de manter GPL para o I2PTunnel core [22:48:07] &lt;ughabugha&gt; Bem, seja qual for a licença, deve ser compatível com GPL. [22:48:36] &lt;ughabugha&gt; (isto é, não deve ser mais restritiva que a GPL) [22:48:42] &lt;human&gt; sou um defensor da GNU GPL, mas acho que a melhor licença para disseminar novos protocolos e formatos é algo estilo BSD (por exemplo, veja como o pessoal do OGG Vorbis relicenciou tudo de LGPL para MIT-X11) [22:49:05] &lt;jrand0m&gt; mihi&gt; a biblioteca de streaming e a de naming são funcionais sem dependência do i2ptunnel em si, certo? [22:49:14] &lt;ughabugha&gt; Sim, a implementação de referência não deveria ser GPL. [22:49:25] &lt;mihi&gt; deveriam ser. se não, é bug. [22:49:30] &lt;jrand0m&gt; BSD de 2 cláusulas nelas seria fantástico [22:49:40] &lt;human&gt; yup! [22:49:45] &lt;mihi&gt; você pode ter a biblioteca de naming em domínio público se incluí-la no core ;) [22:50:02] * ion entrou em #i2p [22:50:03] &lt;jrand0m&gt; com certeza, eu adoraria incluí-las no core do SDK [22:50:42] &lt;mihi&gt; elas? ;) (incluir a biblioteca de streaming no core seria uma má ideia imho, já que é pouco aberta a outras impls) [22:51:09] &lt;jrand0m&gt; bem, a impl do SDK em si faz algumas suposições de design não triviais - é apenas uma ref impl [22:51:22] &lt;jrand0m&gt; eu adoraria se as pessoas pudessem pegar o i2p.jar e escrever um app de streaming [22:51:28] &lt;human&gt; mihi: sobre I2PTunnels &amp; GPL: eu sugeriria adicionar uma exceção explícita da GNU GPL que permita às pessoas linkar seu app com JVMs proprietárias (veja meu comentário em http://drupal.i2p.net/node/view/85) [22:51:28] * Masterboy saiu do IRC (Ping timeout) [22:51:59] &lt;duck&gt; human: isso levanta o problema do "precisar contratar um advogado antes de poder usar" [22:52:01] &lt;jrand0m&gt; (talvez possamos dividir o i2ptunnel atual em i2ptunnel e i2pstreaming, se você preferir?) [22:52:32] &lt;mihi&gt; jrand0m: isso seria ok para mim. basta alterar a tarefa do ant para construir 2 jars ;) [22:52:35] &lt;human&gt; duck: sugiro adicionar a exceção apenas para evitar isso [22:52:39] &lt;jrand0m&gt; duck&gt; se o mihi estiver disposto a BSDizar as bibliotecas de streaming e naming, acho que não seria muito trabalho [22:53:30] &lt;mihi&gt; e melhor fazer i2pministreaming em vez de i2pstreaming [22:53:41] &lt;duck&gt; mihistreaming :) [22:53:48] &lt;mihi&gt; (note o n em mi4ni) [22:54:02] &lt;mihi&gt; duck: era exatamente o que eu pensei ;) [22:54:03] &lt;jrand0m&gt; beleza, mihi, então talvez possamos revisar a tabela em http://drupal.i2p.net/node/view/85 para listar o I2PTunnel core como GPL (talvez com a exceção que o human menciona?), mais uma linha separada I2PMiniStreaming como BSD? [22:54:04] &lt;jrand0m&gt; hehe [22:54:10] &lt;jrand0m&gt; i2pmihistreaming também é bom :) [22:55:25] &lt;duck&gt; ok [22:55:40] &lt;duck&gt; semana que vem vou tentar convencer todos vocês a migrarem totalmente para domínio público [22:55:45] &lt;duck&gt; mas isso é suficiente por agora :) [22:55:48] &lt;jrand0m&gt; :) [22:55:50] &lt;human&gt; hehe [22:56:06] &lt;jrand0m&gt; mihi*=5 [22:56:14] &lt;mihi&gt; jrandom**=5; [22:56:21] &lt;duck&gt; o wbk acabou de se oferecer para ajudar com o webdesign [22:56:36] &lt;jrand0m&gt; ah, ótimo, duck [22:56:45] &lt;jrand0m&gt; bem, brevemente antes de pularmos para 5) [22:56:58] &lt;jrand0m&gt; algum dev tem ressalvas com a /policy/ em http://drupal.i2p.net/node/view/85? [22:57:05] &lt;duck&gt; então eu fiz uma consulta burocrática à tabela da equipe e o deleguei ao wilde [22:57:25] &lt;human&gt; antes de pular... e a sugestão de GPL + exceção? [22:57:29] &lt;jrand0m&gt; aka "implicitamente sob $primaryLicense" ou "explicitamente sob $alternate"? [22:57:47] &lt;jrand0m&gt; duck++ :) [22:58:02] &lt;mihi&gt; human: estou adicionando isso agora [22:58:07] * human concorda com a política do jrand0m [22:58:25] &lt;duck&gt; e quanto ao detentor do copyright [22:58:28] &lt;human&gt; mihi: ok, obrigado [22:58:30] * duck viu o human adicionando alguns arquivos novos como GPL [22:58:36] &lt;duck&gt; e colocando o nome do mihi nisso [22:58:45] &lt;ughabugha&gt; Err... não acho que o drupal goste de senhas de 32 caracteres. [22:58:51] &lt;human&gt; duck: só dei um cut'n'paste de arquivos existentes [22:59:18] &lt;duck&gt; ok, mas e se tivermos 50 pessoas trabalhando nisso e cada uma colocando seu próprio nome nos copyrights [22:59:20] &lt;jrand0m&gt; para quem adiciona código em domínio público, não há copyright, mas para quem usa copyright, as pessoas devem fazer o copyright elas mesmas [22:59:22] &lt;human&gt; duck: (mesmo que eu me esqueça de colocar copyrights nos arquivos...) [22:59:25] &lt;duck&gt; então você não pode trocar de licença depois [22:59:29] &lt;jrand0m&gt; isso está ok, na minha opinião, duck [22:59:53] &lt;jrand0m&gt; por exemplo, thecrypto deve ser o detentor do copyright de suas rotinas de criptografia e SHA [23:00:03] &lt;human&gt; (eu ainda estava observando a política do jrand0m de manter as licenças do módulo, a propósito) [23:00:05] &lt;jrand0m&gt; embora, já que ele lançou sob BSD de 2 cláusulas, vamos usar [23:00:38] &lt;jrand0m&gt; ah, talvez eu esteja perdendo o ponto — você quer garantir que todos coloquem seu próprio nome? [23:00:44] &lt;duck&gt; não [23:00:49] * jrand0m atribui o copyright a richard nixon [23:00:56] &lt;human&gt; heheh [23:01:34] &lt;human&gt; a propósito: no meu país, "domínio público" é apenas outro tipo de copyright [23:01:46] &lt;jrand0m&gt; hmm. o I2P não tem nenhuma entidade legal para receber copyright (e *nunca* terá) [23:02:02] &lt;human&gt; isto é, você (o autor) distribui seus trabalhos sem quaisquer restrições [23:02:18] &lt;jrand0m&gt; certo, muitos países têm leis de PI fodidas [23:02:59] &lt;human&gt; jrand0m: só para dizer que talvez seja melhor colocar algo como "i've created this file, and you can use it without any restriction" em cada arquivo [23:03:13] &lt;jrand0m&gt; acho uma boa ideia [23:03:47] &lt;human&gt; jrand0m: (já acontece, claro, mas acho que deveria ser um requisito :-) [23:03:55] &lt;jrand0m&gt; por isso eu incluí o "jrandom wrote this in $year and releases it into the public domain" ;) [23:04:08] &lt;human&gt; jrand0m: sim :-) [23:04:27] &lt;jrand0m&gt; então estou perdendo o ponto do duck [23:04:37] &lt;fidd&gt; e aquela coisa sobre comer crianças [23:04:37] &lt;duck&gt; Eu também perdi [23:04:43] &lt;jrand0m&gt; :) [23:04:44] &lt;human&gt; heheh [23:04:47] &lt;duck&gt; vamos esquecer [23:04:58] * lucky entrou em #i2p [23:05:13] &lt;jrand0m&gt; ok, então vou adicionar à seção de privilégios de commit a sugestão de que as pessoas anotem a autoria do que escrevem [23:05:22] &lt;jrand0m&gt; (mesmo que não coloquem copyright?) [23:05:24] &lt;lucky&gt; oi [23:05:25] &lt;lucky&gt; :D [23:05:39] &lt;jrand0m&gt; s/suggestion/&lt;i&gt;suggestion&lt;/i&gt;/ [23:05:42] &lt;jrand0m&gt; oi, lucky [23:05:50] &lt;jrand0m&gt; [droga, quebrei meu regexp] [23:05:57] &lt;duck&gt; quer que eu assine com PGP uma declaração? [23:06:09] &lt;jrand0m&gt; vou querer, sim [23:06:30] &lt;jrand0m&gt; quando a política estiver pronta e revisada, vou contatar todos os committers anteriores para autenticação PGP/GPG  [23:06:33] &lt;human&gt; jrand0m: sim (no meu país é impossível renunciar ao copyright, é visto como um direito inalienável do autor) [23:06:52] &lt;duck&gt; sim, seu país é fodido [23:06:53] &lt;duck&gt; PRÓXIMO [23:06:56] &lt;duck&gt; (ops) [23:06:58] &lt;jrand0m&gt; :) [23:07:19] &lt;fidd&gt; human, qual país? [23:07:39] &lt;human&gt; jrand0m: então, "este arquivo não tem copyright" simplesmente não faz sentido - você deve *sempre* dizer explicitamente que é o autor, e que não impõe nenhuma restrição ao seu trabalho [23:07:47] &lt;human&gt; fidd: em algum lugar perto da Europa :-) [23:07:54] &lt;fidd&gt; heh, ok [23:07:59] &lt;lucky&gt; human: você pode depois dizer que não quer o copyright [23:08:03] &lt;lucky&gt; e colocá-lo em domínio público. [23:08:19] &lt;jrand0m&gt; human&gt; com o "release implícito sob $primaryLicense", isso deveria resolver a questão, certo? [23:08:24] &lt;duck&gt; human quer dizer que isso não significa nada em $fuckedcountry [23:08:42] &lt;jrand0m&gt; human&gt; já que isso implicitamente significa commit == release como $primaryLicense [23:08:50] &lt;human&gt; duck: sim, exatamente [23:09:07] &lt;jrand0m&gt; (então sem comentário == licença implícita por $author, pelo `cvs log`) [23:09:28] &lt;jrand0m&gt; (ah, juridiquês no código ;) [23:09:36] &lt;human&gt; jrand0m: bem, não sou advogado... mas acho que deve funcionar [23:09:43] * kaji entrou em #i2p [23:09:48] &lt;ox&gt; * wilde concorda com a última proposta [23:09:57] &lt;jrand0m&gt; w3rd. [23:10:05] &lt;jrand0m&gt; ok, vou ver se consigo que a EFF revise [23:10:19] &lt;jrand0m&gt; indo para 5) ??? [23:10:21] &lt;human&gt; jrand0m: talvez seja melhor ter algum tipo de acordo quando as pessoas recebem acesso ao CVS [23:10:46] &lt;ox&gt; &lt;wilde&gt; quando veremos, net.i2p.legal.LicenseManager? [23:10:47] &lt;jrand0m&gt; concordo, human&gt; acordo explícito com $policy será pré-requisito para obter privilégios de commit [23:10:50] &lt;jrand0m&gt; heh [23:10:52] &lt;human&gt; jrand0m: (por exemplo, assinar sua política com GPG e hospedá-la no site do I2P?) [23:11:00] &lt;human&gt; heheh [23:11:04] &lt;jrand0m&gt; razoável, human. [23:11:13] &lt;mihi&gt; jrand0m prefere PGP8 ;) [23:11:23] &lt;jrand0m&gt; isso aí. pgpdisk++ [23:12:06] * wilde entrou em #i2p [23:12:14] &lt;duck&gt; oi, wilde [23:12:36] &lt;jrand0m&gt; ok, alguém tem algo que quer levantar para 5) ???  [23:13:27] &lt;wilde&gt; só um convite mais uma vez para as pessoas visitarem o drupal e comentarem, modificarem, etc [23:13:37] &lt;jrand0m&gt; beleza, sim, bom ponto [23:13:41] &lt;duck&gt; http://drupal.i2p.net/ [23:13:41] &lt;wilde&gt; para que possamos ter boas docs para 1.0 [23:13:41] &lt;mihi&gt; human, jrand0m: a licença no CVS está ok agora? ;) [23:13:55] &lt;jrand0m&gt; em http://drupal.i2p.net/team há muitos papéis [vacant]. voluntariem-se! [23:14:02] &lt;fidd&gt; não consigo acessar o drupal pelo squuid :/ [23:14:17] * mihi se voluntaria para QS guy por causa do echo server ;) [23:14:29] &lt;mihi&gt; s/QS/QA/ [23:14:33] &lt;jrand0m&gt; woot! [23:15:01] &lt;wilde&gt; testes de unidade para o echo server [23:15:12] &lt;mihi&gt; wilde rofl não [23:15:17] &lt;human&gt; mihi: talvez você devesse s/XXXX/mihi/ na exceção da GPL :-) [23:15:20] &lt;ughabugha&gt; jrand0m: Heh, o que você quer dizer com teste de estresse? :) [23:15:34] &lt;mihi&gt; echo server é teste de sistema para o I2P ;) [23:15:38] &lt;mihi&gt; human: oops ;) [23:15:56] * Rom|Away|4h saiu do IRC (Ping timeout) [23:16:08] &lt;jrand0m&gt; ughabugha&gt; significa que você esmaga (vulgo usa) o router e tem paciência comigo para eu depurar, enviando relatórios e logs [23:16:35] &lt;ox&gt; &lt;wilde&gt; assim estressando o pobre jrandom... [23:16:40] &lt;ughabugha&gt; jrand0m: Ah, ok. :) [23:16:44] &lt;duck&gt; uau, o mihi é rápido [23:16:47] &lt;ughabugha&gt; Hehe. [23:17:30] * Romster entrou em #i2p [23:17:40] &lt;mihi&gt; duck: o editor ainda está aberto e o comentário do CVS também foi rápido de digitar ;) [23:17:40] &lt;jrand0m&gt; mihi&gt; as licenças parecem ótimas - só para ser explícito, você está idented aqui, e pretende lançar sob a BSD de 2 cláusulas [por http://opensource.org/licenses/bsd-license.php], correto? [23:17:41] * Romster agora é conhecido como Rom|Away|4h [23:18:02] &lt;jrand0m&gt; (ou você pode apenas adicionar esse texto de copyright ao fonte) [23:19:24] &lt;mihi&gt; hmm, o que significa idented? (sim para sua segunda subcláusula) [23:19:42] &lt;jrand0m&gt; significa que você provou para o trent que você é o mihi :) [23:19:50] &lt;duck&gt; autenticado [23:19:54] &lt;mihi&gt; ok, identificado ;) [23:20:01] &lt;jrand0m&gt; w3rd [23:20:06] &lt;human&gt; vamos tentar identicated [23:20:14] &lt;mihi&gt; me pareceu "indented" e achei que meu espaço em branco estava incorreto ;) [23:20:20] &lt;jrand0m&gt; hehe [23:20:43] &lt;ox&gt; * wilde thinks launches word for find yet another synonym [23:21:07] &lt;human&gt; autentificado? [23:21:22] &lt;duck&gt; de qualquer forma... [23:21:28] &lt;jrand0m&gt; ok, r0x0r, alguém tem mais algo a levantar? [23:21:44] &lt;ox&gt; &lt;wilde&gt; sim [23:21:50] &lt;ox&gt; &lt;wilde&gt; nomeação de eep  [23:22:00] &lt;jrand0m&gt; heh você não gosta da minha pronúncia? [23:22:12] * kaji saiu do IRC (Ping timeout) [23:22:14] &lt;ox&gt; &lt;wilde&gt; de i2p -&gt; eep [23:22:14] * Rom|Away|4h saiu do IRC (Ping timeout) [23:22:21] &lt;jrand0m&gt; oh [23:22:30] &lt;jrand0m&gt; você quer renomear o projeto inteiro para "eep"? [23:22:39] &lt;human&gt; lol [23:22:48] &lt;ox&gt; * wilde resmunga [23:22:48] &lt;mihi&gt; envisible enternet project ;) [23:23:08] &lt;lucky&gt; envisible [23:23:09] &lt;jrand0m&gt; extrordinarily excellent people [23:23:15] &lt;lucky&gt; conota algo pra mim. [23:23:46] &lt;mihi&gt; even easier publishing ;) [23:23:51] &lt;jrand0m&gt; ooOOoo [23:23:51] &lt;lucky&gt; Como em que vai ser visível, portanto possível. envision talvez? [23:23:53] &lt;ughabugha&gt; Vamos lá, parem de pegar no pé do wilde. :) [23:23:54] &lt;ox&gt; &lt;wilde&gt; sério, você gosta do nome, então é divertido? [23:24:06] &lt;ox&gt; &lt;wilde&gt; digo, tudo bem, estou ficando cansado [23:24:44] &lt;ox&gt; &lt;wilde&gt; novos usuários não terão facilidade [23:25:03] &lt;jrand0m&gt; ah, eu não sou marketeiro. fomos com "eep" porque era tudo o que eu consegui pensar [23:25:23] &lt;human&gt; acho que deveria ser proibido explicar que eep ~= i2p, ou os usuários vão *mesmo* fazer besteira [23:25:25] * ion saiu do IRC (Ping timeout) [23:25:26] &lt;jrand0m&gt; como devemos chamar websites que as pessoas hospedam e acessam através do i2p? [23:25:38] &lt;jrand0m&gt; hehe [23:25:42] &lt;duck&gt; i2psites? [23:25:44] &lt;ox&gt; &lt;wilde&gt; i2p site? [23:25:57] * human gosta de eepsites sem explicações :-) [23:26:09] * kaji entrou em #i2p [23:26:25] * jrand0m pede a opinião do user advocate em http://drupal.i2p.net/team [23:26:35] &lt;duck&gt; temos um? [23:26:38] &lt;jrand0m&gt; não [23:26:43] &lt;jrand0m&gt; ;) [23:26:52] &lt;duck&gt; heh [23:26:55] &lt;human&gt; de qualquer forma... você pode mudar toda a nomenclatura, desde que a "Shitlist" mantenha seu nome atual [23:26:56] &lt;ox&gt; * wilde corre para o navegador [23:27:01] &lt;jrand0m&gt; heh [23:27:06] &lt;mihi&gt; lol human [23:27:07] &lt;jrand0m&gt; ah, a shitlist vai ficar, com certeza ;) [23:27:21] &lt;ox&gt; &lt;wilde&gt; eu assumo o papel, deveria ser i2p sites, eu renuncio [23:27:21] &lt;duck&gt; Aposto que shitlist é uma palavra inglesa adequada [23:27:24] &lt;jrand0m&gt; quero dizer, "blacklist" não é tão divertido [23:27:26] &lt;jrand0m&gt; hah, wilde [23:27:29] &lt;human&gt; jrand0m: legal! [23:27:56] &lt;ughabugha&gt; Mas por que não manter os nomes atuais? [23:28:05] * human estava preocupado que a shitlist fosse ser a primeira vítima quando o I2P virar corporativo [23:28:06] &lt;jrand0m&gt; ok, eu realmente não me importo, i2psite está ok, eepsite está ok [23:28:09] &lt;ughabugha&gt; Digo, temos tempo suficiente para considerar isso na lista de emails até 1.0. [23:28:09] &lt;mihi&gt; jrand0m: e os elefantes na lua têm que ficar também ;) [23:28:22] &lt;kaji&gt; então, kaji.i2p está no ar pra alguém. eu meio que só subi sem testar nada e deixei rodando [23:28:31] &lt;jrand0m&gt; human&gt; acho que não precisamos nos preocupar com isso ;) [23:28:35] &lt;ughabugha&gt; kaji: Funcionou pra mim. [23:28:48] &lt;jrand0m&gt; temos que continuar movendo os easter eggs, mihi :) [23:28:48] &lt;ox&gt; &lt;wilde&gt; eu realmente não me importo, eepsite é tão chato quanto i2psite [23:29:05] &lt;jrand0m&gt; podemos considerá-los sinônimos [23:29:23] &lt;ox&gt; &lt;wilde&gt; essa é a pior decisão ;) [23:29:44] &lt;duck&gt; wbk: ok, tenho que sair um pouco. A reunião está quase acabando então as pessoas podem te ajudar em #i2p [23:29:44] * jrand0m supõe que agora que assumi o título de PM eu tenho que tomar uma decisão [23:29:48] * ion entrou em #i2p [23:29:55] * jrand0m chuta a si mesmo [23:30:09] &lt;human&gt; heheh [23:30:12] * mihi imagina que jrand0m precisa de algum suporte pra isso [23:30:19] * Trent@anon.iip define modo: +o mihi [23:30:27] * mihi define modo: +o jrand0m [23:30:30] &lt;@jrand0m&gt; ooOOoo [23:30:32] * mihi define modo: -o mihi [23:30:49] &lt;ox&gt; &lt;wilde&gt; ok sem mais perguntas da minha parte [23:30:55] * human sacrifica seu pet ao PM [23:31:38] * mihi ainda espera o jrand0m se chutar... [23:31:44] &lt;@jrand0m&gt; acho que há benefício na discussão, assim como um pouco de excentricidade. também tendo para o lado do human - não há necessidade de confundir as pessoas explicando "eep != i2p" [23:31:59] * @jrand0m Decide Oficialmente por "eepsite" [23:32:23] * You were kicked by jrand0m (bastard!) Session Close: Tue Mar 23 23:32:23 2004 Session Start: Tue Mar 23 23:32:30 2004 [23:32:32] &lt;human&gt; lol [23:32:37] &lt;duck&gt; vamos rapidamente baff encerrar a reunião [23:32:40] &lt;duck&gt; oh, tarde demais [23:32:42] &lt;jrand0m&gt; heh [23:32:48] &lt;human&gt; heheh [23:32:56] &lt;jrand0m&gt; ok mais alguma coisa? estamos na marca de 92 minutos [23:33:05] * jrand0m se prepara... [23:33:20] * jrand0m *baf* fecha a reunião </div>
