---
title: "Reunião de Desenvolvimento do I2P - 31 de agosto de 2004"
date: 2004-08-31
author: "jrandom"
description: "Registro da reunião de desenvolvimento do I2P de 31 de agosto de 2004."
categories: ["meeting"]
---

## Resumo rápido

<p class="attendees-inline"><strong>Presentes:</strong> aum, cervantes, deer, hypercubus, jrandom, kaji, lucky, nicktastic</p>

## Registro da Reunião

<div class="irc-log"> 14:04 &lt;jrandom&gt; 0) oi 14:04 &lt;jrandom&gt; 1) 0.3.4.3 14:04 &lt;jrandom&gt; 2) 0.3.5 e 0.4 14:04 &lt;jrandom&gt; 3) docs 14:04 &lt;jrandom&gt; 4) atualização do stasher 14:04 &lt;jrandom&gt; 5) ??? 14:04 &lt;jrandom&gt; 0) oi 14:04  * jrandom acena 14:05 &lt;deer&gt; * Pseudonym acena 14:05  * hypercubus bate as asas 14:05 &lt;deer&gt; * detonate acena 14:05 &lt;jrandom&gt; notas semanais de status @ http://dev.i2p.net/pipermail/i2p/2004-August/000425.html 14:05 &lt;jrandom&gt; passando para 1) 0.3.4.3 14:06 &lt;jrandom&gt; como diz nas notas e como vocês sabem por experiência própria, a rede não está muito saudável no momento 14:06 &lt;jrandom&gt; muitas mensagens se perdem, e as pessoas frequentemente veem avisos de que seus leases expiraram há um tempo 14:07 &lt;jrandom&gt; isso é infeliz e em grande parte tratado no CVS, que será distribuído quando pudermos (veja o item 2) 14:07 &lt;kaji&gt; (atrasado) oi 14:08 &lt;jrandom&gt; de qualquer forma, acho que é tudo que tenho para mencionar sobre 0.3.4.3, além do que está no e‑mail.  agradeço a paciência de vocês enquanto avançamos pelos trechos difíceis 14:08 &lt;jrandom&gt; passando para 2) 0.3.5 e 0.4 (a menos que alguém tenha mais algo a acrescentar..?) 14:09 &lt;deer&gt; &lt;oOo&gt; Então 90% de nós com falha podem derrubar a rede ^^ 14:09 &lt;deer&gt; * Pseudonym aguarda ansiosamente o lançamento da 0.3.5 14:09 &lt;kaji&gt; quem estava fazendo o DoS? fizeram um bom trabalho 14:10 &lt;jrandom&gt; bem, consigo alcançar o squid consistentemente a partir de minhas outras máquinas no CVS HEAD 14:10 &lt;jrandom&gt; então a rede não está 'fora do ar' para quem está no CVS HEAD :) 14:10  * lucky ainda está tendo sucesso parcial com a .3.4.3. 14:10 &lt;jrandom&gt; mas sim, o algoritmo antigo de seleção de peers fez algumas Coisas Estúpidas 14:10 &lt;deer&gt; &lt;oOo&gt; Estou no CVS HEAD e perdi o suid.i2p muitas vezes ;) 14:11 &lt;jrandom&gt; hmm 14:11 &lt;jrandom&gt; qual taxa de falha de tunnel você está vendo?  14:12 &lt;jrandom&gt; (número total de eventos em /routerStats.html#tunnel.failAfterTime comparado com o número total de eventos em #tunnel.buildFrequency) 14:13 &lt;deer&gt; &lt;oOo&gt; média ao longo da vida útil: 288 268,91 sobre 339,00 eventos 14:13 &lt;jrandom&gt; e tunnel.buildFrequency? 14:14 &lt;deer&gt; &lt;oOo&gt; Mas você pode ter reiniciado seu router demais enquanto corrigia vazamentos de threads ;) 14:14 &lt;jrandom&gt; qual é o seu número ao longo da vida útil de tunnel.buildFrequency? 14:14 &lt;deer&gt; &lt;oOo&gt; frequência 24h: média por período: (2,76, máx 2,76, atual é 100,00% do máx) média estrita por período: 5 645,58 eventos (média calculada usando o total ao longo da vida de 5 729,00 eventos) 14:14 &lt;deer&gt; &lt;oOo&gt; 24h ~= tempo de vida do router 14:15 &lt;jrandom&gt; então ~5% de falha de tunnel 14:15 &lt;jrandom&gt; isso é mais ou menos o que tenho visto no CVS HEAD, ao contrário dos 40–60% de falha de tunnel da 0.3.4.3 14:16 &lt;deer&gt; &lt;oOo&gt; Vamos então passar para 2) ;) 14:16 &lt;jrandom&gt; considere feito 14:16 &lt;jrandom&gt; ok, como mencionado no e‑mail, a próxima revisão será 0.3.5, não 0.4 14:16 &lt;jrandom&gt; vai ter todas as coisas boas que vocês estavam esperando, mas não terá o "selo de aprovação 0.4" ;) 14:17 &lt;deer&gt; &lt;Pseudonym&gt; 0.4.rc-1 14:17 &lt;jrandom&gt; bem, considerei seguir pelo caminho de rc, mas não quero ser autoconfiante demais 14:17 &lt;kaji&gt; 0.4.rc-0.9 14:17 &lt;deer&gt; &lt;Pseudonym&gt; heh 14:18 &lt;kaji&gt; beta 14:18 &lt;jrandom&gt; enquanto a 0.3.5 estiver disponível, vou ver se conseguimos montar o DoS novamente, assim como uma variedade de novos problemas que devemos conseguir elaborar 14:18 &lt;lucky&gt; temos que continuar fazendo DoS até que funcione enquanto estiver sob DoS 14:18 &lt;jrandom&gt; certo 14:19 &lt;kaji&gt; façam DoS até que não possa mais ser alvo de DoS 14:19 &lt;deer&gt; &lt;Pseudonym&gt; mas sem novos recursos entre 0.3.5 e 0.4, certo? 14:19 &lt;jrandom&gt; talvez alguém se anime a ajudar a implementar algum churn (rotatividade de nós) e casos de falha no simulador, para que possamos testar essas coisas mais fácil e automaticamente... ;) 14:20 &lt;jrandom&gt; correto, Pseudonym, não espero que surjam novos recursos significativos durante a 0.3.5 14:20 &lt;jrandom&gt; pelo menos, do ponto de vista do usuário de app 14:20 &lt;jrandom&gt; talvez algum desenvolvedor aproveite esse tempo para melhorar o eepproxy, um servidor web transparente, ajudar o aum, etc  14:21  * jrandom cutuca alguém que está hackeando um proxy de IRC com suporte a DCC ;) 14:21 &lt;deer&gt; &lt;duck&gt; um inproxy público para i2p/tor está sendo feito 14:21 &lt;jrandom&gt; ah, legal, específico para html, ou bitpipe? 14:21 &lt;jrandom&gt; er, específico para web, isto é 14:22 &lt;deer&gt; &lt;duck&gt; específico para web 14:22 &lt;jrandom&gt; isso aí 14:22 &lt;deer&gt; &lt;duck&gt; a ideia é que um ISP possa colocar alguns gateways para sites específicos 14:22 &lt;deer&gt; &lt;duck&gt; para que o mundo possa acessar o alexandria 14:23 &lt;jrandom&gt; ooh, o que seria realmente fantástico é se esses gateways pudessem atuar como vhosts (hosts virtuais) 14:23 &lt;jrandom&gt; (talvez seja isso mesmo do que você está falando) 14:23 &lt;deer&gt; &lt;duck&gt; http://anonygateway.com/home.duck.i2p/~alexandria/ 14:23 &lt;jrandom&gt; ah ok 14:23 &lt;jrandom&gt; ainda é legal 14:23 &lt;deer&gt; &lt;duck&gt; http://anonygateway.com/6sxoyfb3h2nvok2d.onion/ 14:24 &lt;deer&gt; &lt;duck&gt; host virtual também é possível; fica para uma próxima iteração 14:24 &lt;jrandom&gt; (embora 6sxoyfb3h2nvok2d.onion.anonygateway.com seria mais legal ;) 14:24 &lt;jrandom&gt; isso isso 14:24 &lt;deer&gt; &lt;duck&gt; fácil de fazer com um mod_rewrite, claro 14:25 &lt;cervantes&gt; ou apenas configurar um subdomínio :) 14:25 &lt;kaji&gt; haha vhost para uma seed de bittorent 14:25 &lt;deer&gt; &lt;duck&gt; estou pagando o desenvolvimento do meu bolso; o patch será de domínio público 14:25 &lt;jrandom&gt; duck++ 14:26 &lt;deer&gt; &lt;duck&gt; também conversando com um ISP que talvez queira oferecer isso como um serviço pago 14:26 &lt;jrandom&gt; legal 14:26 &lt;deer&gt; &lt;duck&gt; claro que é melhor quando a anarchistgang.org faz isso 14:26 &lt;deer&gt; &lt;duck&gt; mas você conhece a estabilidade desse tipo 14:26 &lt;jrandom&gt; *cof* 14:27 &lt;cervantes&gt; eles são 'quackers' 14:27 &lt;cervantes&gt; *they're 14:27 &lt;deer&gt; &lt;jon2&gt; oi!!!!!! 14:27  * hypercubus dá uma risadinha 14:27 &lt;jrandom&gt; oi, jon2 14:27 &lt;deer&gt; &lt;jon2&gt; eu gosto de reunião&gt;:-D 14:28 &lt;jrandom&gt; acho que depois que a rede se estabilizar um pouco mais (quando a 0.3.5 estiver por aí), vamos querer reavaliar algumas atividades em nível de app 14:28 &lt;deer&gt; &lt;duck&gt; *cof* myi2p? 14:28 &lt;jrandom&gt; heh 14:29 &lt;kaji&gt; e o acesso atrás de um firewall? 14:29 &lt;deer&gt; &lt;jon2&gt; sim, acesso via firewall :) 14:29 &lt;jrandom&gt; precisamos de algo sólido como rocha, utilizável, *e* seguro, que ofereça funcionalidades que as pessoas queiram (e, com sorte, que possamos usar para incentivar a comunidade) 14:30 &lt;deer&gt; * duck aponta para 0.4.2 @ http://www.i2p.net/roadmap 14:30 &lt;jrandom&gt; acreditem, eu quero acesso atrás de firewalls / NATs incontroláveis / etc tanto quanto vocês. 14:30 &lt;deer&gt; &lt;jon2&gt; posso fazer a parte de segurança, eu conheço cryptophagy. 14:30 &lt;jrandom&gt; (alguém tem que adicionar isso como uma citação ;) 14:30  * hypercubus se pergunta o que é um cryptophage 14:31 &lt;jrandom&gt; jon2 - definitivamente precisamos de ajuda nisso e adoraríamos fisgar um pouco do seu tempo! 14:31  * kaji acabou de voltar às aulas, ele gostaria de levar o i2p com ele ;) 14:31 &lt;aum&gt; bom dia a todos 14:31 &lt;cervantes&gt; a propósito, estou me perguntando se algum dev sente falta de seus pequenos blogs de i2p... se talvez eles devessem ganhar seções dedicadas no fórum, pelo menos no curto prazo... 14:31 &lt;cervantes&gt; *se for o caso 14:31 &lt;deer&gt; &lt;jon2&gt; cryptophagy, ciência da segurança. 14:31 &lt;jrandom&gt; 'dia, aum 14:32 &lt;hypercubus&gt; jon2: você também conhece criptografia? 14:32 &lt;deer&gt; &lt;jon2&gt; Bom dia, aum. 14:32 &lt;jrandom&gt; cervantes: estou esperando até conseguir um blog meu, o que espero que não demore muito 14:32 &lt;deer&gt; &lt;jon2&gt; não :-( 14:33 &lt;cervantes&gt; jrandom: e todo mundo? 14:33 &lt;jrandom&gt; nightblade tem usado seu blog @ cashdollar.org 14:33 &lt;deer&gt; &lt;jon2&gt; eu tenho um blog em blogs.aspnet.com 14:33 &lt;jrandom&gt; embora eu ache que seria legal ter pessoas publicando no fórum 14:34 &lt;cervantes&gt; ah, ótimo... bem, parece que a maioria encontrou alternativas... mas é uma pena que tenham ficado fragmentados 14:34 &lt;jrandom&gt; é 14:34 &lt;cervantes&gt; *shame 14:34 &lt;cervantes&gt; malditos dedinhoszzz 14:34 &lt;lucky&gt; bem, um fago é parte do sistema imunológico. 14:34 &lt;jrandom&gt; eu gostava de ter os devblogs no site.  vamos conseguir algo de volta eventualmente 14:34 &lt;hypercubus&gt; jon2: engraçado, blogs.aspnet.com é um domínio não reivindicado 14:34 &lt;jrandom&gt; ok, de qualquer forma, mais algo para 2) 0.3.5 e 0.4 ? 14:35 &lt;hypercubus&gt; sim 14:35 &lt;hypercubus&gt; resolvi o problema do Firefox agora, no CVS 14:35 &lt;jrandom&gt; w000t 14:36 &lt;deer&gt; &lt;jon2&gt; eu sou desenvolvedor ASP. 14:36 &lt;hypercubus&gt; lê o padrão do registro 14:36 &lt;cervantes&gt; :) 14:36 &lt;deer&gt; &lt;jon2&gt; desculpe.. quis dizer blogs.asp.net 14:36 &lt;hypercubus&gt; não, não quis 14:36 &lt;deer&gt; &lt;jon2&gt; weblogs.asp.net 14:36 &lt;jrandom&gt; ah, ótimo, hypercubus.  então estamos quase lá para o lançamento da 0.3.5 14:37 &lt;cervantes&gt; arrepio....ASP 14:37 &lt;hypercubus&gt; sim, consigo sentir que está chegando perto 14:37 &lt;jrandom&gt; ok, passando para 3) docs 14:37 &lt;jrandom&gt; bem, não tenho nada a acrescentar além do meu pedido no e‑mail 14:38 &lt;jrandom&gt; (mandem suas perguntas!  postem na lista, mandem por e‑mail, postem no fórum) 14:38 &lt;deer&gt; &lt;oOo&gt; Sim, usem o fórum anonimamente e deixem o Cervantes feliz ;) 14:39  * cervantes fica todo arrepiado 14:39  * hypercubus ajusta as orelhas de coelho 14:40 &lt;nicktastic&gt; haha 14:40 &lt;deer&gt; &lt;jon2&gt; gostei desta reunião.. 14:40 &lt;cervantes&gt; você disse isso... 14:40 &lt;cervantes&gt; &lt;deer&gt; &lt;jon2&gt; eu gosto de reunião&gt;:-D 14:40 &lt;hypercubus&gt; ótimo, você compra os donuts da próxima vez ;-) 14:40 &lt;jrandom&gt; ok, se não houver mais nada, 4) atualização do stasher 14:41 &lt;jrandom&gt; parece que o aum acordou cedo... você ainda está por aqui? 14:41 &lt;deer&gt; &lt;jon2&gt; ÓTIMA REUNIÃO! 14:41  * hypercubus se pergunta se dm tem filhos 14:41 &lt;jrandom&gt; heh, sim, ele voltou ;) 14:41 &lt;cervantes&gt; eu diria que é uma impossibilidade 14:42 &lt;hypercubus&gt; acho que o aum perdeu a primeira xícara 14:42 &lt;jrandom&gt; ok, talvez ele volte para o terminal 14:42 &lt;jrandom&gt; de qualquer forma, sua atualização geral foi postada no e‑mail 14:42 &lt;jrandom&gt; parece que há muito progresso acontecendo 14:43 &lt;jrandom&gt; algumas questões permanecem, mas em frente sempre  14:43 &lt;deer&gt; &lt;oOo&gt; Mas nenhuma data de lançamento informada ;) 14:43 &lt;hypercubus&gt; quantas pessoas estão testando isso no momento? 14:43 &lt;jrandom&gt; não sei se o código que ele tem agora com as coisas mencionadas já é público 14:43 &lt;hypercubus&gt; ah 14:44 &lt;deer&gt; &lt;jon2&gt; BAF BAF BAF BAF BAF 14:44 &lt;kaji&gt; o que há de novo no stasher? 14:44 &lt;jrandom&gt; kaji: veja o http://dev.i2p.net/pipermail/i2p/2004-August/000425.html 14:45 &lt;deer&gt; &lt;oOo&gt; agora usa menos água para lavar a louça 14:45 &lt;hypercubus&gt; estou esperando por esse recurso 14:45  * jrandom também 14:45 &lt;jrandom&gt; ok 14:45 &lt;jrandom&gt; se o aum ainda está afk, passando para 5) ??? 14:45 &lt;jrandom&gt; mais alguém tem algo que queira levantar? 14:45  * cervantes coloca um chapéu de alumínio 14:46 &lt;lucky&gt; Como está o jetta para servir páginas web? 14:46 &lt;jrandom&gt; não conheço ninguém trabalhando em um app para permitir com segurança que as pessoas hospedem páginas com o jetty 14:46 &lt;jrandom&gt; (hospedar páginas que possam ser servidas como um eepsite, isto é) 14:47 &lt;jrandom&gt; o jetty permite que as pessoas façam deploy de aplicações cliente (embora eu também não conheça ninguém trabalhando em um app baseado na web ainda) 14:47 &lt;hypercubus&gt; eu gostaria de dizer algo sobre systray4j vs. SWT 14:47 &lt;jrandom&gt; uhum? 14:47 &lt;hypercubus&gt; o custo de abandonar o systray4j em favor do SWT: removeríamos systray4j.jar e systray4j.dll, reduzindo 147 KB do tamanho da nossa distribuição — e substituiríamos isso por swt.jar (885 KB) + bibliotecas nativas (332 KB no Win, 639 KB em *nix), uma diferença líquida de 1,2–1,5 MB, mas com isso ganhamos ícones no systray (bandeja do sistema) no KDE, Gnome e OS X, bem como no Win32, e também ícones de inicialização para ambientes X puros à la NextStep/GNUstep 14:48 &lt;hypercubus&gt; e isso nos dará a capacidade de adicionar outros componentes de GUI mais tarde, independentemente do JRE que o usuário tenha (caso contrário, atender usuários do Kaffe nos limitaria a usar apenas AWT) 14:48 &lt;hypercubus&gt; apenas alimento para reflexão... talvez mais adiante 14:48 &lt;jrandom&gt; vale discutir, mais adiante, conforme os usuários pedirem 14:49 &lt;jrandom&gt; se houver valor, há valor 14:49 &lt;deer&gt; &lt;oOo&gt; A interface web pretende ser a GUI, não é? 14:49 &lt;hypercubus&gt; cervantes teve uma ideia legal para aproveitar ainda mais o SWT 14:49 &lt;hypercubus&gt; um painel do I2P ;-) 14:49 &lt;jrandom&gt; sim, oOo 14:49 &lt;hypercubus&gt; ah, e skins! brincadeira 14:49 &lt;jrandom&gt; eu realmente preferiria muito ter esse tipo de funcionalidade incorporada na router console, se você quis dizer o que eu acho que quis dizer 14:50 &lt;hypercubus&gt; o ponto é... 14:50 &lt;cervantes&gt; também pode incentivar o desenvolvimento de aplicações se o i2p vier com um bom conjunto de bibliotecas SWT 14:50 &lt;hypercubus&gt; parece que o desenvolvimento do systray4j está desacelerando ou então empacado 14:50 &lt;deer&gt; &lt;oOo&gt; Contanto que systray e coisas de GUI não sejam obrigatórios para ter um router funcionando completamente... 14:50 &lt;jrandom&gt; certo, oOo 14:50 &lt;hypercubus&gt; não vejo eles corrigindo a versão para KDE tão cedo 14:51 &lt;hypercubus&gt; correto, poderíamos apenas adicionar um hook na classe de systray do router 14:51 &lt;hypercubus&gt; e o usuário poderia baixar opcionalmente as coisas de systray/SWT 14:51 &lt;jrandom&gt; hypercubus: pessoalmente, não tenho 100% de certeza de que a base de usuários precise sequer de um systray.  acho que precisamos disponibilizar e obter feedback para saber o valor 14:51 &lt;jrandom&gt; cervantes: desenvolvedores de aplicações cliente podem absolutamente empacotar o SWT com seu app 14:51 &lt;jrandom&gt; (ou dizer "pegue o SWT") 14:51 &lt;hypercubus&gt; suspeito que receberemos pedidos por opções de systray ampliadas 14:52 &lt;jrandom&gt; e se um dev de app cliente fizer algo que queiramos empacotar com o router, distribuiremos o SWT junto no pacote 14:52 &lt;jrandom&gt; (etc) 14:52 &lt;deer&gt; &lt;oOo&gt; Tarde demais para separar o console/monitor de status/seja lá o que for do que realmente faz o roteamento? 14:52 &lt;jrandom&gt; o que realmente faz o roteamento? 14:52 &lt;jrandom&gt; a router console é uma aplicação cliente totalmente separada 14:53 &lt;jrandom&gt; (apps/routnerconsole/) 14:53 &lt;deer&gt; &lt;oOo&gt; as coisas necessárias para que os bytes fluam anonimamente 14:53 &lt;jrandom&gt; acho que mais adiante vamos querer ter também uma instalação de router mínima 14:53 &lt;jrandom&gt; (with nothing in clients.config, etc) 14:53 &lt;jrandom&gt; mas não temos horas de desenvolvedor para manter vários conjuntos de coisas 14:55 &lt;jrandom&gt; ok, mais alguém tem algo que queira levantar? 14:57 &lt;jrandom&gt; se não 14:57  * jrandom vai encerrando 14:57 &lt;deer&gt; &lt;oOo&gt; 0.3.5, quando? ;) 14:57 &lt;jrandom&gt; vai sair, com sorte, esta semana 14:57 &lt;jrandom&gt; (no próximo dia ou dois se tudo correr bem) 14:57 &lt;deer&gt; &lt;oOo&gt; Ok ^^ 14:57  * jrandom para de encerrar 14:57  * jrandom *baf* encerra a reunião </div>
