---
title: "Reunião de Desenvolvedores do I2P - 23 de novembro de 2004"
date: 2004-11-23
author: "jrandom"
description: "Registro da reunião de desenvolvimento do I2P de 23 de novembro de 2004."
categories: ["meeting"]
---

## Resumo rápido

<p class="attendees-inline"><strong>Presentes:</strong> jrandom, lba, postman, Ragnarok</p>

## Registro da reunião

<div class="irc-log"> 13:03 &lt;jrandom&gt; 0) oi 13:03 &lt;jrandom&gt; 1) Status da rede 13:03 &lt;jrandom&gt; 2) biblioteca de streaming 13:04 &lt;jrandom&gt; 3) 0.4.2 13:04 &lt;jrandom&gt; 4) Addressbook.py 0.3.1 13:04 &lt;jrandom&gt; 5) ???  13:04 &lt;jrandom&gt; 0) oi 13:04  * jrandom acena 13:04 &lt;+postman&gt; oi :) 13:04 &lt;jrandom&gt; notas semanais de status publicadas em http://dev.i2p.net/pipermail/i2p/2004-November/000490.html 13:05 &lt;jrandom&gt; bem, vamos pular direto para 1) status da rede 13:05 &lt;jrandom&gt; não tenho muito a acrescentar a isto que já não estivesse no email 13:05 &lt;jrandom&gt; alguém tem algo que queira trazer à tona com relação ao status da rede na última semana? 13:06 &lt;jrandom&gt; se não, podemos pular para 2) biblioteca de streaming 13:06 &lt;jrandom&gt; há muitas informações no email sobre isso, então vou deixar vocês assimilarem um pouco 13:07 &lt;jrandom&gt; embora a nova lib melhore muitas coisas, o mais importante (na minha opinião) é sua resiliência e o tratamento do congestionamento 13:08 &lt;jrandom&gt; especialmente o último, já que vimos como as coisas ficam esquisitas com a lib antiga sob forte congestionamento 13:08 &lt;jrandom&gt; há também muitas coisas deixadas de fora da lib, lugares para as pessoas experimentarem e otimizarem mais 13:09 &lt;jrandom&gt; alguém tem perguntas com relação a isso, ou estamos chovendo no molhado por discutir isso toda semana no último mês?  ;) 13:10 &lt;+Ragnarok&gt; vamos considerar que sim 13:10 &lt;jrandom&gt; heh 13:10 &lt;jrandom&gt; ok, passando para 3) 0.4.2 13:10 &lt;jrandom&gt; saindo muito em breve, apenas fazendo algumas atualizações menores no processo de instalação no momento 13:11 &lt;+postman&gt; siiim 13:11 &lt;+postman&gt; :) 13:11 &lt;jrandom&gt; o processo de instalação atualizado será um pouco mais agradável para as pessoas, abordando os erros de usuário mais comuns 13:12 &lt;jrandom&gt; (já que ninguém lê o texto no console do router ;) 13:12 &lt;jrandom&gt; mas isso deve ficar pronto no próximo dia ou dois, então com alguns testes devemos ter um lançamento até sexta-feira 13:12 &lt;jrandom&gt; (se não antes) 13:13 &lt;jrandom&gt; como mencionei no email, é ao mesmo tempo retrocompatível e /não/ retrocompatível 13:13 &lt;+Ragnarok&gt; incrível 13:13 &lt;jrandom&gt; alguém tem alguma preferência forte sobre como devemos fazer esse malabarismo? 13:13 &lt;jrandom&gt; devemos simplesmente lançar a 0.4.2 e deixar as pessoas atualizarem quando perceberem que não conseguem acessar nenhum eepsite? 13:14 &lt;jrandom&gt; (ou vão desinstalar e dizer "dood i2p sux0rz") 13:14  * jrandom nenhum dos dois 13:15 &lt;+Ragnarok&gt; Eu diria para marcar como não compatível. Sempre melhor ser explícito. 13:15 &lt;jrandom&gt; bem, a documentação e o anúncio dirão não compatível, upgrade obrigatório em letras grandes e em negrito 13:16 &lt;+Ragnarok&gt; sem motivo para enviar mensagens contraditórias, então 13:16 &lt;jrandom&gt; sim 13:16 &lt;jrandom&gt; embora pudéssemos rotear via tunnel através daqueles pares antigos 13:16 &lt;jrandom&gt; sei lá, temos alguns dias para finalizar a decisão de qualquer maneira 13:17 &lt;jrandom&gt; apenas algo para pensar, e um AVISO às pessoas de que elas VÃO PRECISAR ATUALIZAR PARA 0.4.2  13:17 &lt;jrandom&gt; :) 13:18 &lt;jrandom&gt; ok, alguém tem perguntas/comentários/preocupações com relação ao 0.4.2, ou vamos passar para 4) addressbook.py? 13:18 &lt;jrandom&gt; considerem que passamos 13:18 &lt;jrandom&gt; Ragnarok: quer nos dar uma atualização? 13:20 &lt;+Ragnarok&gt; claro. Pequena atualização lançada ontem. Corrige alguns bugs no Windows e não morre violentamente se o proxy não estiver lá. A única coisa realmente notável é que esta provavelmente será a última versão para esta linha, salvo um bug gigante. 13:20 &lt;jrandom&gt; ok, legal 13:21 &lt;jrandom&gt; evitar morte violenta é sempre um recurso bacana de ter 13:21 &lt;lba&gt; oi, pessoal 13:21 &lt;+Ragnarok&gt; Estou planejando redesenhar (na verdade, projetar) do zero com base nas ideias do jrandom da lista de discussão. Possivelmente em Java também, se eu conseguir entender o parsing de XML e as coisas de HTTP que vou ter que fazer. 13:21 &lt;jrandom&gt; irado :) 13:21 &lt;jrandom&gt; olá lba 13:22 &lt;+Ragnarok&gt; bem, é isso. Sigam em frente. 13:22 &lt;jrandom&gt; legal, obrigado pela atualização 13:22 &lt;jrandom&gt; ok se não há mais nada sobre isso, podemos avançar em ritmo alucinante para 5) ??? 13:22 &lt;jrandom&gt; mais alguém tem algo que queira trazer? 13:23 &lt;+Ragnarok&gt; mais alguém aqui? 13:23 &lt;jrandom&gt; heh, é, não temos nossos descontentes habituais ;) 13:24 &lt;jrandom&gt; por outro lado, eles vão aparecer para ler os logs no site mais tarde [é, estou falando de *VOCÊ*] 13:24 &lt;jrandom&gt; ok, acho que essa foi provavelmente a reunião mais curta que tivemos em mais de um ano 13:25 &lt;jrandom&gt; vamos encerrar isso 13:25  * jrandom se apronta 13:25  * jrandom *baf* encerra a reunião </div>
