---
title: "Reunião de Desenvolvimento do I2P - 04 de outubro de 2005"
date: 2005-10-04
author: "jrandom"
description: "Ata da reunião de desenvolvimento do I2P de 04 de outubro de 2005."
categories: ["meeting"]
---

## Resumo rápido

<p class="attendees-inline"><strong>Presentes:</strong> cat-a-puss, cervantes, Complication, jrandom, mancom, nickless_head, phedy, postman, protokol, Ragnarok</p>

## Registro da reunião

<div class="irc-log"> 16:16 &lt;jrandom&gt; 0) oi 16:16 &lt;jrandom&gt; 1) 0.6.1.1 16:16 &lt;jrandom&gt; 2) i2phex 16:16 &lt;@protokol&gt; falando nisso, quais as novidades sobre legion e i2phex 16:16 &lt;jrandom&gt; 3) syndie 16:16 &lt;jrandom&gt; 4) ??? 16:16 &lt;jrandom&gt; 0) oi 16:16  * jrandom acena 16:16 &lt;jrandom&gt; notas semanais de status publicadas até http://dev.i2p.net/pipermail/i2p/2005-October/000939.html 16:17 &lt;+postman&gt; oi 16:17 &lt;jrandom&gt; podemos ir direto para 1) 0.6.1.1 16:18 &lt;+postman&gt; sim 16:18 &lt;jrandom&gt; a rede tem crescido em número e em uso, mas as coisas têm ido muito bem 16:18 &lt;+postman&gt; .. tirando os servidores de irc 16:18 &lt;jrandom&gt; sim, esse é interessante 16:19 &lt;jrandom&gt; (os servidores de irc estão rodando uma revisão mais antiga, e ainda estamos trabalhando em alguma depuração para entender exatamente por que as coisas estão do jeito que estão) 16:19 &lt;+Ragnarok&gt; o que aconteceu? 16:20 &lt;jrandom&gt; com sorte vamos atualizar os servidores de irc mais cedo do que tarde, já que tem aparecido coisas boas ultimamente 16:20 &lt;cervantes&gt; Ragnarok: o link servidor&lt;-&gt;servidor fica instável na 1.1 16:20 &lt;+Ragnarok&gt; estranho 16:20 &lt;jrandom&gt; 0.6.1.1, digo ;) 16:20 &lt;+Complication&gt; protokol: veja o fórum, ele finalmente optou por uma abordagem sensata 16:20 &lt;+postman&gt; cervantes: não mencione a viagem no tempo, idiota 16:20 &lt;cervantes&gt; 0.6.1.x 16:20 &lt;+postman&gt; :) 16:21 &lt;cervantes&gt; ops 16:21 &lt;+postman&gt; jrandom: espero conseguir compilar um ircd de teste esta semana 16:21 &lt;+postman&gt; jrandom: poderíamos fazer link para uma instância executada por você ou pelo cervantes  16:22 &lt;jrandom&gt; sim, seria ótimo.  poderíamos até separar os diferentes tunnels em diferentes jvms, usando diferentes bibliotecas de streaming e versões do router, para isolar ainda mais o problema 16:23 &lt;jrandom&gt; seria legal se pudéssemos fazer isso antes da 0.6.1.2, mas se não der, sem problema 16:24 &lt;jrandom&gt; ok, mais alguém tem algo para 1) 0.6.1.1? 16:24 &lt;+postman&gt; jrandom: tirando isso: está rodando que é um inferno 16:24 &lt;jrandom&gt; seria um inferno bom ou um inferno ruim?  :) 16:24 &lt;+postman&gt; um inferno dos infernos :) 16:25 &lt;+Complication&gt; É, consegui causar mais alguns erros (mas foram coisas realmente, realmente no limite, reinício do router com o i2phex em execução.) Vou enviar em privado. 16:26 &lt;jrandom&gt; ah legal, valeu Complication  16:26 &lt;+Complication&gt; (por exemplo, provavelmente não vão afetar ninguém na vida real) 16:26 &lt;jrandom&gt; hehe nunca subestime a capacidade das pessoas de quebrar as coisas :) 16:27 &lt;cervantes&gt; ou a engenhosidade dos tolos ao testar sistemas à prova de tolos 16:27 &lt;+postman&gt; é, faça algo à prova de tolos e você será recompensado com um novo tipo de tolo 16:28 &lt;jrandom&gt; aleluia 16:29 &lt;jrandom&gt; ok, mais algo para 1), ou passamos para 2) i2phex 16:30 &lt;jrandom&gt; tem havido muita discussão ultimamente, e o legion concordou em reintegrar as alterações feitas na base de código do i2phex do sirup.   16:30 &lt;+postman&gt; segue 16:30 &lt;jrandom&gt; isso é bem legal, pois será ótimo para todos nós nos beneficiarmos do trabalho duro do legion mantendo-nos totalmente abertos e seguros 16:31 &lt;+Ragnarok&gt; o que exatamente ele fez? 16:33 &lt;jrandom&gt; as últimas alterações incluem a adição do systray4j, as atualizações de timeout do striker, aumento dos padrões de comprimento de tunnel, algumas coisas de nsis e jni, e mais algumas mudanças 16:33 &lt;+Ragnarok&gt; hm, ok 16:33 &lt;+postman&gt; jrandom: então há um monte de melhorias - essas vão ser mantidas? 16:34 &lt;jrandom&gt; com certeza, tudo que for bom será integrado ao i2phex 16:34 &lt;jrandom&gt; há algumas coisas de que não tenho tanta certeza, mas isso vai ser discutido com o legion fora da reunião ;) 16:35 &lt;+postman&gt; k 16:36 &lt;jrandom&gt; ok, mais alguém tem algo para 2) i2phex?  ou passamos para 3) syndie? 16:37  * postman prepara seus bens de franquia syndie500 16:37 &lt;jrandom&gt; heh 16:37 &lt;jrandom&gt; ok, Ragnarok, quer nos dar um resumo do que há de novo? 16:37 &lt;+Ragnarok&gt; hm, ok 16:38 &lt;+Ragnarok&gt; Syndie agora buscará novas postagens de um arquivo automaticamente.   16:38 &lt;+Ragnarok&gt; você pode definir de quais arquivos quer obter atualizações e configurar com que frequência faz isso no arquivo de configuração do syndie 16:39 &lt;+Ragnarok&gt; mais detalhes sobre isso estão no history.txt 16:39 &lt;+Ragnarok&gt; precisa de uma interface, mas fora isso está essencialmente pronto 16:39 &lt;+Ragnarok&gt; claro, ninguém parece estar postando nada recentemente, então talvez não seja tão útil :) 16:40 &lt;jrandom&gt; [insira aqui uma citação de Campo dos Sonhos] 16:40 &lt;jrandom&gt; valeu, Ragnarok, isso tem sido um recurso frequentemente solicitado 16:41 &lt;+Ragnarok&gt; legal 16:41 &lt;+Ragnarok&gt; prazer em fazer, na verdade não deu tanto trabalho 16:42 &lt;+Ragnarok&gt; principalmente só resolvendo uma necessidade minha :) 16:42 &lt;cervantes&gt; ah não deu? então deixa pra lá :P 16:42 &lt;cervantes&gt; or=oh 16:42 &lt;+postman&gt; (psiu, o gênio não deve admitir que também precisa trabalhar duro) 16:42 &lt;+Ragnarok&gt; hehe 16:43 &lt;+Ragnarok&gt; de qualquer forma, se alguém tiver relatórios de bug/pedidos de recurso/vaias/palmas/etc., me avisem 16:43 &lt;jrandom&gt; (aplausos!) 16:43 &lt;+Ragnarok&gt; a próxima coisa que estou pensando é importar automaticamente os petnames (apelidos) vistos nas postagens para o banco de dados de petnames do router, mas isso parece que pode ser complicado... 16:44 &lt;+Ragnarok&gt; mas isso basicamente permitiria que o syndie substituísse o addressbook (livro de endereços) 16:44 &lt;jrandom&gt; isso seria Muito Legal 16:44 &lt;+nickless_head&gt; sim :) 16:45 &lt;+Ragnarok&gt; só preciso descobrir como obter uma lista de petnames a partir do arquivo 16:45 &lt;+Ragnarok&gt; todo o resto é trivial 16:45 &lt;+nickless_head&gt; ragnarok: suas mudanças já estão no cvs? (preguiça de ler a discussão toda) :) 16:45 &lt;+Ragnarok&gt; sim 16:45 &lt;+nickless_head&gt; :happy: 16:45  * nickless_head considera dar um cvs update 16:45 &lt;+Ragnarok&gt; estão desde ontem 16:45 &lt;+nickless_head&gt; nah, provavelmente melhor esperar a próxima versão 16:45 &lt;jrandom&gt; talvez pegar os petnames sempre que forem renderizados, expostos via o HTMLRenderer (em addressReceived) 16:46 &lt;+Ragnarok&gt; ok, vou dar uma olhada nisso 16:46 &lt;jrandom&gt; legal, valeu Ragnarok  16:47 &lt;+Ragnarok&gt; bem, da minha parte é isso, a menos que haja perguntas 16:49 &lt;jrandom&gt; wr0d.  ok, passando para 4) ???  16:49 &lt;jrandom&gt; alguém tem mais alguma coisa para trazer à reunião? 16:49 &lt;cervantes&gt; sim 16:49  * nickless_head olha para o cervantes com interesse 16:50 &lt;+fox&gt; &lt;mancom&gt; há alguma novidade sobre Q ou feedspace? 16:50 &lt;+postman&gt; nickless_head: ei, ele é meu - não ouse encarar ele assim :) 16:50 &lt;+nickless_head&gt; não estou encarando ele .. estou olhando com interesse. 16:51 &lt;cervantes&gt; Após alguma deliberação, eu revivi o espaço de "Usuário do Fórum do Mês" - e neste mês ele foi merecidamente para o Complication por contribuições excepcionais no fórum 16:51 &lt;+nickless_head&gt; parabéns, Complication! 16:51 &lt;+postman&gt; parabéns :) 16:51 &lt;cervantes&gt; então ele ganha um avatar (quer ele goste ou não) :P 16:51 &lt;+Complication&gt; Heh, espero que meus deslizes tenham sido menos notáveis. :O :D 16:52 &lt;@protokol&gt; ah é 16:52 &lt;jrandom&gt; w00t!  obrigado, Complication  16:52 &lt;cervantes&gt; (que já está ativo) 16:52 &lt;@protokol&gt; como vai aquele teste Yellow Submarine do i2phex 16:52 &lt;@protokol&gt; alguma velocidade digna de nota ou a falta dela? 16:52 &lt;+Complication&gt; Está indo. 16:52 &lt;jrandom&gt; mancom: nada novo em relação a Q ou feedspace 16:53 &lt;+Complication&gt; Sem velocidades hiper-rápidas, mas uma velocidade garantidamente suficiente, eu diria. 16:53 &lt;jrandom&gt; protokol: a última que ouvi foi 10-20KBps, mas isso é só coisa do fórum 16:53 &lt;@protokol&gt; estou baixando agora mesmo 16:53  * nickless_head entende o que o postman insinuou 16:53  * nickless_head cora 16:53 &lt;+Complication&gt; (além disso: reli parte da introdução técnica e não encontrei falha nas comparações de rede. Acho que estão boas o suficiente.) 16:54 &lt;+postman&gt; nickless_head: LOL (foi mal) 16:54  * Complication olha para o avatar e sorri :D 16:54 &lt;+nickless_head&gt; postman: *GG* (sem problema) 16:54 &lt;cat-a-puss&gt; Foi feito algo no esforço de conseguir o "Amazon honor system" como método alternativo de coletar doações? 16:54 &lt;+Complication&gt; Perfeito. :P 16:55 &lt;@protokol&gt; cat-a-puss: o que você quer dizer? 16:55 &lt;jrandom&gt; ainda não, cat-a-puss, não tenho visto o wilde por aqui 16:55 &lt;jrandom&gt; uau, oi phedy 16:55 &lt;phedy&gt; Oi jrandom. 16:55 &lt;cat-a-puss&gt; protokol: é como o pay-pal, exceto que você pode usar uma conta que você tem na amazon.com para fazer o pagamento 16:56 &lt;jrandom&gt; Complication: valeu pelas comparações.  ainda faltam algumas limpezas, mas está indo 16:56 &lt;@protokol&gt; fraco 16:56 &lt;+Complication&gt; (não que eu conheça Tor ou Freenet em grau decente, embora eu tenha usado ambos) 16:57  * cat-a-puss está pensando em criar uma recompensa (bounty) para ajudar a finalizar o mecanismo de busca distribuído.  16:57 &lt;jrandom&gt; (antes de colocar o documento no site normal, vou submetê-lo àquele pessoal para comentários) 16:58 &lt;cervantes&gt; Complication: é uma instalação de arte em uma rotatória em Londres que causa um caos no trânsito ;-) 16:59 &lt;jrandom&gt; cat-a-puss: de qualquer forma, tenho que resolver outras questões financeiras em breve, então te aviso assim que possível 16:59 &lt;jrandom&gt; ok, mais alguém tem algo para trazer à reunião? 16:59 &lt;cat-a-puss&gt; ah, se quisermos documentos traduzidos para outros idiomas antes da 1.0, talvez eu conheça pessoas que poderiam ajudar com espanhol e chinês. 16:59 &lt;cat-a-puss&gt; ok 16:59 &lt;jrandom&gt; sensacional, seria ótimo 17:00 &lt;+Complication&gt; cervantes: obrigado por avisar, eu não sabia onde um, hmm... efeito desses ocorria :D 17:00 &lt;jrandom&gt; há um rascunho de introdução técnica circulando no cvs, e eventualmente vamos querer que o que quer que o redesign do nosso site acabe contendo seja traduzido 17:03  * nickless_head vai dormir 17:03 &lt;jrandom&gt; acho que devo pegar o baffer... 17:03 &lt;jrandom&gt; se não houver mais nada 17:03  * jrandom se prepara  17:03  * jrandom *baf*a a reunião encerrada </div>
