---
title: "Reunião de Desenvolvedores do I2P - 16 de agosto de 2005"
date: 2005-08-16
author: "@jrandom"
description: "Registro da reunião de desenvolvimento do I2P de 16 de agosto de 2005."
categories: ["meeting"]
---

## Resumo rápido

<p class="attendees-inline"><strong>Presentes:</strong> cervantes, Complication, jrandom, postman, susi23</p>

## Registro da Reunião

<div class="irc-log"> 13:09 &lt;@jrandom&gt; 0) oi 13:09 &lt;@jrandom&gt; 1) PeerTest status 13:09 &lt;@jrandom&gt; 2) Irc2P 13:09 &lt;@jrandom&gt; 3) Feedspace 13:09 &lt;@jrandom&gt; 4) meta 13:09 &lt;@jrandom&gt; 5) ??? 13:09 &lt;@jrandom&gt; 0) oi 13:09  * jrandom acena 13:09 &lt;@jrandom&gt; notas de status semanais no ar @ http://dev.i2p.net/pipermail/i2p/2005-August/000842.html 13:10 &lt;@jrandom&gt; (que tenho certeza que todos vocês leram com afinco) 13:10 &lt;@postman&gt; oi 13:10 &lt;+cervantes&gt; hmm changate perl scripts...will give them a go... 13:10 &lt;+cervantes&gt; oi 13:10 &lt;@jrandom&gt; 1) status do PeerTest 13:11 &lt;@jrandom&gt; não tenho muito a acrescentar além do que publiquei nas notas - alguém tem perguntas/comentários/preocupações sobre isso? 13:11 &lt;@jrandom&gt; não tenho certeza se devemos verificar a alcançabilidade remota de todos que se conectam a nós, mas estou cogitando essa ideia 13:11 &lt;@jrandom&gt; (fazemos isso hoje com TCP) 13:13 &lt;@jrandom&gt; bem, talvez possamos tentar sem isso em uma 0.6.0.3 antes de passar para a 0.6.1. vamos ver 13:13 &lt;@jrandom&gt; ok, passando para 2) irc2p 13:13 &lt;@jrandom&gt; vocês estão aqui, então sabem o que está acontecendo :) 13:13 &lt;@jrandom&gt; bom trabalho postman & smeghead 13:16 &lt;@jrandom&gt; ok, smeghead & postman têm divulgado bastante informação sobre esse negócio, então, se não houver mais nada que queiram levantar sobre isso, podemos passar para 3) feedspace 13:16 &lt;@jrandom&gt; parece que o frosk deu uma saída, e eu realmente não tenho nada a acrescentar além do que está nas notas (e no blog dele) 13:17 &lt;@postman&gt; :) 13:17  * Complication está lendo o blog do frosk 13:18 &lt;@jrandom&gt; ok, talvez o frosk nos atualize com um post lá quando houver mais informações para compartilhar 13:19 &lt;@jrandom&gt; seguindo rapidamente para 4) meta 13:19 &lt;@jrandom&gt; o que vocês acham de reuniões às 20h GMT? cedo demais, tarde demais, na medida? 13:21  * jrandom segura a multidão 13:21 &lt;+Complication&gt; Eu gostaria de dizer algo útil, mas não consigo encontrar meu relógio mundial... 13:21 &lt;@jrandom&gt; google://what+time+is+it 13:22 &lt;+Complication&gt; :) 13:22 &lt;@jrandom&gt; ok, passando para 5) ??? 13:22 &lt;@jrandom&gt; alguém tem mais algo que queira levantar? 13:23 &lt;+susi23&gt; bem 13:23 &lt;+susi23&gt; não oficialmente ;) 13:24 &lt;+Complication&gt; Tem sido um período incomumente estável. 13:24 &lt;+Complication&gt; Tirando ocasionais "mensagem inválida" (ou era "pacote inválido"), não consigo encontrar erros para relatar. :o 13:24 &lt;@postman&gt; meus erros já estão reportados :) 13:24 &lt;@jrandom&gt; beleza, embora isso infelizmente seja um sintoma de erros não detectados, Complication, já que ainda há algumas coisas que não estão indo como Deveriam 13:25 &lt;@jrandom&gt; mas, progresso, sempre em frente 13:25 &lt;@jrandom&gt; talvez estejamos vendo muitas rotas restritas por aí devido à situação do UDP 13:25 &lt;+susi23&gt; começamos um novo idlerpg em #idle e todos estão convidados a participar :) 13:25 &lt;@jrandom&gt; (e talvez haja um monte de outras coisas...) 13:25 &lt;@jrandom&gt; w00t susi23  13:26 &lt;+susi23&gt; :P 13:30 &lt;@jrandom&gt; ok, mais alguém tem algo para trazer para a reunião? 13:32 &lt;@jrandom&gt; ok, se não há mais nada 13:32  * jrandom se apronta 13:32  * jrandom *baf* encerra a reunião </div>
