---
title: "Reunião de Desenvolvedores do I2P - 01 de fevereiro de 2005"
date: 2005-02-01
author: "jrandom"
description: "Registro da reunião de desenvolvimento do I2P de 01 de fevereiro de 2005."
categories: ["meeting"]
---

## Resumo rápido

<p class="attendees-inline"><strong>Presentes:</strong> ant, cervantes, DrWoo, jrandom, MANCOM, polecat, postman, protokol, smeghead</p>

## Registro da reunião

<div class="irc-log"> 13:06 &lt;jrandom&gt; 0) oi 13:06 &lt;jrandom&gt; 1) status do 0.5 13:06 &lt;jrandom&gt; 2) nntp 13:06 &lt;jrandom&gt; 3) propostas técnicas 13:06 &lt;jrandom&gt; 4) ??? 13:06 &lt;jrandom&gt; 0) oi 13:06  * jrandom acena 13:06 &lt;+postman&gt; oi jr 13:07  * postman acena 13:07 &lt;jrandom&gt; w3wt há vida lá fora :) 13:07 &lt;jrandom&gt; notas semanais de status publicadas @ http://i2p.net/pipermail/i2p/2005-February/000561.html 13:07 &lt;ant&gt; * dm acena 13:08 &lt;jrandom&gt; enquanto vocês leem aquele e-mail, podemos ir para 1) status do 0.5 13:08 &lt;MANCOM&gt; oi 13:09 &lt;jrandom&gt; muito progresso na última semana, toda a nova criptografia foi integrada e testada, e agora toda a operação de tunnel do router é feita através dos novos tunnel pools 13:10 &lt;jrandom&gt; ainda há algumas partes do router que eu tirei enquanto fazia a atualização, como a ligação para solicitar leases dos clientes ou testar periodicamente os tunnels, mas isso não deve ser muito difícil 13:11 &lt;jrandom&gt; o código não é compatível com a rede em produção, e está em um branch separado no cvs, então as pessoas ainda podem puxar o cvs HEAD e trabalhar com a versão mais recente  13:12 &lt;+polecat&gt; Dook finalmente olhei aquela página, e ainda não entendo como podemos evitar a redundância no estilo mixmaster para nos proteger de ataques de detecção de tunnel. 13:12 &lt;+protokol&gt; yey 13:12 &lt;+polecat&gt; Imagino que funcione muito bem, no entanto.  :) 13:12 &lt;+protokol&gt; você está colocando mais alguma coisa legal que quebre compatibilidade? 13:13 &lt;+protokol&gt; o tunnel pool tem a ver com treads, né? 13:13 &lt;jrandom&gt; polecat: não verificamos a cada salto, mas temos um tamanho de mensagem fixo para impedir marcação útil (e tudo é criptografado em cada salto) 13:14 &lt;jrandom&gt; protokol: estou considerando http://www.i2p/todo#sessionTag 13:14 &lt;+polecat&gt; Então como evitar que múltiplos saltos fiquem repassando mensagens falsas e causem um DoS? 13:15 &lt;jrandom&gt; mas não, os pools não são a questão de threading, os pools só nos permitem gerenciar os tunnels com segurança para que não recebamos aquelas mensagens "Lease expired" e possamos configurar o comprimento por cliente 13:15 &lt;jrandom&gt; polecat: eles vão falhar no endpoint, e o criador vai detectar a falha e deixar de usá-lo 13:16 &lt;+protokol&gt; jrandom: além de qualquer dificuldade, acho que qualquer recurso que melhore o anonimato deve entrar o quanto antes 13:16 &lt;+polecat&gt; w00t!  PRNG sincronizado!  Primeira aplicação que já vi dessa ideia! 13:17 &lt;ant&gt; &lt;dm&gt; o que significa PRNG? 13:17 &lt;ant&gt; &lt;dm&gt; se me permitem perguntar :) 13:18 &lt;jrandom&gt; protokol: concordo, é para isso que serve o 0.5 :)  não há outras frutas fáceis na camada i2p, mas sempre há melhorias a fazer nas camadas de app e lib (por exemplo, i2ptunnel filtering, etc) 13:18 &lt;jrandom&gt; dm: Gerador de Números Pseudoaleatórios 13:18 &lt;ant&gt; &lt;dm&gt; legal, obrigado 13:20 &lt;+protokol&gt; então você está dizendo que depois disso é basicamente ajuste de velocidade e confiabilidade? 13:21 &lt;+protokol&gt; e por que o IRC tem estado uma droga ultimamente 13:21 &lt;jrandom&gt; protokol: antes da 2.0 para o core e o router, sim 13:21 &lt;+protokol&gt; não consigo me conectar ao servidor do duck 13:21 &lt;+protokol&gt; yey 13:21  * jrandom não sabe, vimos talvez 5 desconexões em massa no último dia ou algo assim, talvez algo do lado do servidor 13:22 &lt;jrandom&gt; há muita coisa para ajustar, especialmente na lib de streaming depois que o 0.5 for implantado 13:23 &lt;+polecat&gt; Aquela coisa toda do UDP. 13:24 &lt;jrandom&gt; ah, a lib de streaming não deve precisar de mudanças para a versão 0.6, além das que fizermos para a revisão 0.5 13:25 &lt;jrandom&gt; ok, isso é tudo que tenho para trazer em relação ao status do 0.5 - alguém tem mais algo sobre isso? 13:27 &lt;jrandom&gt; se não, passando para 2) nntp 13:27 &lt;jrandom&gt; nntp.fr.i2p está no ar, confiram :) 13:28 &lt;jrandom&gt; Não parece que o LonelyGuy esteja por aqui, mas ele pode ser contatado em http://fr.i2p/.  há também instruções de configuração para slrn no meu blog, e o jdot descobriu que o thunderbird pode ser relativamente seguro (embora eu não saiba que config o jdot usou) 13:30 &lt;smeghead&gt; LonelyGuy? :) 13:30 &lt;cervantes&gt; alguém também testou o Pan? 13:30 &lt;jrandom&gt; ele tem aparecido por aqui de vez em quando 13:30 &lt;+polecat&gt; Eu não gastaria muito tempo com nntp, mas contanto que tenha controle de acesso gerido pelo usuário, está ok. 13:30 &lt;jrandom&gt; (lonelyguy, não o pan ;) 13:30 &lt;smeghead&gt; achei que o nome dele fosse LazyGuy 13:31 &lt;jrandom&gt; é LazyGuy? 13:31 &lt;jrandom&gt; sei que já tivemos ambos... 13:31 &lt;jrandom&gt; você tem razão, lazyguy 13:31  * jrandom !se esfaqueia 13:31 &lt;jrandom&gt; cervantes: acho que o LazyGuy testou, porém não sei a config nem o resultado 13:32 &lt;cervantes&gt; Achei que era LimeyGuy? 13:33  * jrandom aguarda os comentários do SnarkeyGuy 13:33 &lt;smeghead&gt; ele é francês 13:35 &lt;jrandom&gt; ok, não tenho mais nada a acrescentar além disso, então, a menos que alguém tenha perguntas, passando para 3) propostas técnicas 13:35 &lt;cervantes&gt; smeghead: você está pensando no ParesseuxGuy 13:36 &lt;jrandom&gt; orion reuniu algumas boas descrições e ideias para algumas das questões mais complicadas em 1) status do 0.5 13:36 &lt;jrandom&gt; 2) nntp 13:36 &lt;jrandom&gt; 3) propostas técnicas 13:36 &lt;jrandom&gt; erg 13:36 &lt;jrandom&gt; droga ^C^V 13:36 &lt;jrandom&gt; lá em http://ugha.i2p/I2pRfc, isso sim 13:37 &lt;jrandom&gt; então, da próxima vez que quiser discutir como você tem uma ideia matadora de nomenclatura, vá para http://ugha.i2p/I2pRfc/I2pRfc0001ResourceNameMetadata 13:39 &lt;jrandom&gt; não tenho muito mais a acrescentar além disso. é um wiki, bora wikiar :) 13:39 &lt;+polecat&gt; Boa. 13:39 &lt;+postman&gt; jrandom: ohh, legal, acho que preciso adicionar algumas ... 13:40 &lt;jrandom&gt; legal, postman, imaginei que sim :)  tem um template lá para novos 13:41 &lt;+postman&gt; jrandom: me dá um tempinho (primeiro o primeiro) mas eu vou contribuir :) 13:41 &lt;jrandom&gt; w3rd 13:41 &lt;+polecat&gt; ResourceNameMetadata, formar isso é relativamente trivial.  O truque é descobrir como /obter/ isso de outras pessoas. 13:42 &lt;jrandom&gt; polecat: como disse o postman, primeiro o primeiro. 13:42 &lt;+polecat&gt; Mas se eu tivesse uma solução, eu estaria wikiando agora, não estaria?  :) 13:42 &lt;jrandom&gt; heh 13:42 &lt;jrandom&gt; discutir os trade-offs de /como/ distribuir antes de decidir /o que/ distribuir é prematuro 13:43 &lt;jrandom&gt; há espaço para muitos, então qualquer um deve se sentir à vontade para postar ideias que ainda não estejam totalmente trabalhadas (embora as totalmente funcionais, com implementações, seriam legais também ;) 13:44 &lt;jrandom&gt; ok, a menos que haja mais algo sobre isso, talvez possamos passar para o bom e velho 4) ??? 13:44 &lt;jrandom&gt; alguém tem mais alguma coisa para trazer? 13:45 &lt;jrandom&gt; smeghead: há algo que as pessoas possam fazer para ajudar a resolver as questões do gcj, ou isso está parado por causa do prng deles? 13:46 &lt;+polecat&gt; O que distribuir é só um dict assinado.  Simples assim. 13:46 &lt;+polecat&gt; É, provavelmente uma boa ideia. 13:46 &lt;+polecat&gt; Eu AINDA estou trabalhando no esqueleto do meu cliente bt de i2p, mas apreciaria muito conselhos em qualquer estágio. 13:46 &lt;smeghead&gt; acho que encontrei uma solução 13:46 &lt;smeghead&gt; no gnu crypto, há uma impl. do fortuna desde o último verão 13:46 &lt;jrandom&gt; legal, polecat  13:46 &lt;jrandom&gt; ah, legal, smeghead  13:46 &lt;+polecat&gt; smeghead: Hee, os $150 já são praticamente seus. 13:47 &lt;smeghead&gt; posso montar um gnu-crypto.jar que contenha apenas as classes necessárias para a Fortuna 13:47 &lt;+polecat&gt; Minhas notas de trabalho até agora estão em http://polecat.i2p/bittorrent.plan.doc 13:47 &lt;smeghead&gt; se distribuirmos o gnu-crypto.jar inteiro, dá cerca de 500 KB, realmente grande demais 13:47 &lt;+polecat&gt; Não deixe o .doc assustar você, é text/plain. 13:48 &lt;+polecat&gt; Fortuna não usa SecureRandom para fazer coisas aleatórias? 13:48 &lt;jrandom&gt; yowza, sim, 500KB é um pouco excessivo, mas olhando de relance para http://www.gnu.org/software/gnu-crypto/, parece algo que poderíamos integrar com segurança (já que apenas faríamos link, não modificaríamos) 13:48 &lt;smeghead&gt; SecureRandom nunca foi o problema 13:48 &lt;jrandom&gt; polecat: fortuna /alimenta/ o SecureRandom :) 13:49 &lt;smeghead&gt; jrandom: seria fácil fazer um .jar customizado, provavelmente em torno de 50KB 13:49 &lt;smeghead&gt; (estimativa grosseira, veja bem) 13:49 &lt;smeghead&gt; eu poderia fazer um build do ant para empacotá-lo sob demanda, inclusive 13:50 &lt;jrandom&gt; smeghead: quer colocar isso em i2p/apps/fortuna/ ? 13:50 &lt;smeghead&gt; farei isso 13:50 &lt;jrandom&gt; animal! 13:51 &lt;smeghead&gt; depois disso, assumindo que o gcj finalmente vai cuspir números aleatórios, provavelmente haverá mais testes de várias funcionalidades do i2p 13:51 &lt;+polecat&gt; Qual é a licença? 13:51 &lt;jrandom&gt; então podemos fazer um pouco de vudu em net.i2p.util.RandomSource para usar ou SecureRandom ou fortuna (se for encontrada, etc) 13:51 &lt;smeghead&gt; lgpl 13:51 &lt;+polecat&gt; Legal. 13:51 &lt;smeghead&gt; verdade, SecureRandom seria desnecessário 13:52 &lt;jrandom&gt; sim, ainda há muito a fazer para colocá-lo gcjing, mas é um ótimo começo 13:52 &lt;jrandom&gt; nos perfis que fiz na live net, reseedar o PRNG consome uma boa parte da carga de cpu 13:52 &lt;smeghead&gt; se alguém curte escrever testes 13:52 &lt;smeghead&gt; mas provavelmente não preciso terminar essa frase 13:52 &lt;jrandom&gt; hehe 13:53 &lt;smeghead&gt; vou perguntar ao maintainer do gnu crypto sobre essa impl., porque eu procurei no Google informações sobre ela e vasculhei os arquivos da lista deles e não há um pio sobre isso 13:54 &lt;smeghead&gt; e os logs de commit do cvs deles também não são muito elucidativos 13:54 &lt;jrandom&gt; 'k boa ideia 13:54 &lt;smeghead&gt; espero que funcione 13:54 &lt;smeghead&gt; está no cvs do kaffe btw 13:54 &lt;smeghead&gt; sua versão deve ter isso até 13:55 &lt;jrandom&gt; hmm, ah, sim, do import do gnu-crypto 13:55 &lt;smeghead&gt; gnu.security.prng.Fortuna 13:55 &lt;jrandom&gt; o provider do 'kaffe' ainda usa o sha1prng antigo deles, iirc 13:55 &lt;jrandom&gt; legal 13:56 &lt;MANCOM&gt; qual é o status das coisas do sam para .net? é para começar a mexer ou devemos esperar mudanças grandes? 13:56 &lt;smeghead&gt; MANCOM: precisa de testes, vou escrever alguns testes unitários para isso em breve 13:56 &lt;smeghead&gt; essa coisa do gcj meio que colocou isso em espera 13:57 &lt;smeghead&gt; MANCOM: não espero que haja quaisquer mudanças na API, então deve ser seguro programar em cima dela 13:58 &lt;smeghead&gt; mudanças por trás da API são prováveis, mas você, como cliente, não precisa saber disso :) 13:59 &lt;MANCOM&gt; :) 13:59 &lt;jrandom&gt; pode haver algumas atualizações posteriores que sejam relevantes se você construir apps que façam grandes transferências em massa 14:00 &lt;jrandom&gt; mas se você estiver transferindo apenas dezenas de KB por vez, deve ficar tudo bem 14:00 &lt;smeghead&gt; ok, se a API do cliente Java mudar, então a do sam-sharp também mudará :) 14:01 &lt;MANCOM&gt; não tenho como argumentar contra isso 14:02 &lt;jrandom&gt; ok, alguém tem mais alguma coisa para trazer para a reunião? 14:02  * cervantes baixa o Big Ben no canal 14:03 &lt;+DrWoo&gt; nota: bom trabalho jrandom 14:03 &lt;smeghead&gt; bom trocadilho, cervantes 14:03  * jrandom geme 14:04 &lt;MANCOM&gt; li que vocês não querem divulgar muito o i2p antes da v0.5, é verdade? 14:04 &lt;jrandom&gt; MANCOM: antes da 0.6.  sim 14:04 &lt;jrandom&gt; MANCOM: 0.5 vai melhorar o anonimato e ajudar os usuários a controlar melhor seu desempenho.  0.6 vai permitir que milhares+ de usuários simultâneos operem com segurança 14:04 &lt;MANCOM&gt; ah. 0.6. ok. 14:05 &lt;jrandom&gt; gracias, doc, muito progresso :) 14:05 &lt;+polecat&gt; Whee, ansioso pela 0.6... 14:05 &lt;+DrWoo&gt; :) 14:06 &lt;jrandom&gt; concordo, polecat, concordo :) 14:06  * jrandom se prepara 14:06  * jrandom *baf* encerra a reunião </div>
