---
title: "Reunião de Desenvolvimento do I2P - 8 de fevereiro de 2005"
date: 2005-02-08
author: "jrandom"
description: "Registro da reunião de desenvolvimento do I2P de 8 de fevereiro de 2005."
categories: ["meeting"]
---

## Resumo rápido

<p class="attendees-inline"><strong>Presentes:</strong> ant, brachtus, cervantes, duck, jrandom, jrandom2p, legion, modulus, postman, protokol, Ragnarok, smeghead, ugha2p</p>

## Registro da reunião

<div class="irc-log"> 13:05 &lt;jrandom&gt; 0) oi 13:05 &lt;jrandom&gt; 1) 0.4.2.6-* 13:05 &lt;jrandom&gt; 2) 0.5 13:05 &lt;jrandom&gt; 3) i2p-bt 0.1.6 13:05 &lt;jrandom&gt; 4) fortuna 13:05 &lt;jrandom&gt; 5) ??? 13:06 &lt;jrandom&gt; 0) oi 13:06  * jrandom acena 13:06 &lt;@duck&gt; y0 13:06 &lt;smeghead&gt; oi 13:06 &lt;jrandom&gt; notas semanais de status no ar @ http://dev.i2p.net/pipermail/i2p/2005-February/000564.html 13:07 &lt;cervantes&gt; foi mal o atraso... eu estava ocupado lendo as notas de status que foram postadas no último minuto... 13:07 &lt;jrandom&gt; ei, desta vez elas saíram /antes/ da reunião pelo menos (uns 30s antes ;) 13:08 &lt;jrandom&gt; enfim, enquanto vocês vasculham aquele email tão empolgante, vamos pular para 1) 0.4.2.6-* 13:09 &lt;jrandom&gt; com os patches mais recentes do anon e cia., estou dividido entre soltar um novo 0.4.2.7 tão perto da revisão 0.5.  13:10 &lt;jrandom&gt; por ora, porém, se você estiver se sentindo corajoso, sinta-se à vontade para dar uma rodada no cvs - está estável (estou quebrando coisas em outro branch), e tem coisa boa 13:11 &lt;jrandom&gt; o fator decisivo para não soltar uma rev foi quando fiz um checklist para a 0.5 e vi que as únicas coisas restantes eram mesmo atualizações da interface web 13:11 &lt;+Ragnarok&gt; sobre os patches do sugadude, eles representam uma mudança de política, já que discutimos filtrar endereços que não fossem .i2p antes, e você decidiu contra 13:11 &lt;jrandom&gt; oh, hm?  discordo de mim mesmo então - o eepproxy não aceita endereço que não seja .i2p de qualquer forma, mesmo se estivessem no hosts.txt 13:12 &lt;jrandom&gt; eu tinha um argumento convincente antes? 13:13 &lt;+Ragnarok&gt; ok, então podemos reverter o patch, e eu implemento do jeito que funcionava originalmente, o que é uma mudança de 0 linhas? 13:13 &lt;+Ragnarok&gt; na verdade não, eu só não ligava de um jeito ou de outro :) 13:13 &lt;jrandom&gt; ah, legal, você que manda 13:13 &lt;cervantes&gt; bom, você me convenceu a largar todo meu trabalho num sistema de gerenciamento multi-tld e demitir todos os meus funcionários 13:13 &lt;+Ragnarok&gt; a filtragem já está acontecendo, então é só adicionar uma condição a um if 13:14 &lt;jrandom&gt; cervantes: também tenho esta linda ponte à venda... 13:14 &lt;cervantes&gt; :) 13:14 &lt;jrandom&gt; ok, combinado, Ragnarok, se você quiser me mandar um .java/.tar/.diff/.whatever, seria ótimo 13:15 &lt;+Ragnarok&gt; posso fazer cvs agora :) 13:15 &lt;jrandom&gt; :) melhor ainda 13:15  * cervantes faz backup do head do cvs 13:15 &lt;jrandom&gt; heh 13:16 &lt;+Ragnarok&gt; *BOOM* 13:16 &lt;+Ragnarok&gt; ... brincadeira :) 13:17 &lt;jrandom&gt; ok, fora isso, alguém tem mais alguma coisa para trazer à tona com relação a 0.4.*? 13:17 &lt;ant&gt; &lt;dm&gt;gt; 0.4.* é uma porcaria, nos dê 0.5 13:17 &lt;ant&gt; &lt;dm&gt;gt; Tem tipo um gazilhão de anos!! 13:18 &lt;ant&gt; &lt;fvw&gt;gt; 0.4.* não é uma porcaria, mas manda a 0.5 mesmo assim. 13:18 &lt;jrandom&gt; então 2) 0.5 :) 13:19 &lt;ant&gt; &lt;dm&gt;gt; vocês me devem muito, eu trouxe a 0.5 13:19 &lt;jrandom&gt; não poderíamos ter feito sem você, dm  13:19 &lt;ant&gt; &lt;dm&gt;gt; amém 13:20 &lt;jrandom&gt; como mencionado nas notas, praticamente todo o trabalho pesado para a 0.5 está feito e testado, mas ainda há pendências aqui e ali para ajustar 13:21 &lt;jrandom&gt; (p.ex. a próxima tarefa na minha lista é uma página de configuração de tunnel para gerenciar os pools e configurações) 13:22 &lt;@duck&gt; Espero que tenhamos uma rede de teste-0.5 antes de lançar? 13:22 &lt;jrandom&gt; houve atualizações em vários componentes diferentes, então a 0.5 pode ser um pouco turbulenta 13:22 &lt;ant&gt; &lt;dm&gt;gt; jrandom JÁ tem uma rede de testes.. dã 13:23 &lt;jrandom&gt; sim, tenho feito uma localmente aqui com uma dúzia de routers, mas em um dia ou dois vou tentar recrutar algumas pessoas para ajudar com testes em ampla área 13:24  * postman pode oferecer uma máquina dedicada 13:24 &lt;jrandom&gt; massa.  talvez possamos tentar algo amanhã, tentar quebrar algumas coisas.  13:26 &lt;cervantes&gt; eu também 13:27 &lt;jrandom&gt; fechado 13:27 &lt;jrandom&gt; é basicamente tudo que tenho a dizer sobre a próxima 0.5 no momento - os logs de commit do cvs têm sido bem verbosos, então se você quer os detalhes, confiram lá 13:28 &lt;jrandom&gt; mais alguém tem comentários/perguntas/preocupações/frisbees com relação à 0.5? 13:29 &lt;+postman&gt; não 13:29  * postman está ansioso para colocar o novo V8 pra rodar :) 13:30 &lt;jrandom2p&gt; bom, 0.5 é mais como um novo tanque - projetado para melhorar a segurança e o anonimato, não como ajuste de desempenho ;) 13:30 &lt;jrandom2p&gt; mas concordo, já faz tempo demais 13:30 &lt;@duck&gt; não esqueça de adicionar um target 0.5 no bugzilla 13:30 &lt;@duck&gt; caso haja bugs 13:30 &lt;jrandom2p&gt; (heh, eu cheguei a adicionar um 0.4?) 13:31 &lt;jrandom2p&gt; mas boa 13:31 &lt;@duck&gt; ou você prefere bugs em outro lugar 13:31 &lt;@duck&gt; digo, relatórios de bugs :) 13:31 &lt;@duck&gt; sei que tenho sido preguiçoso e abuso das mensagens no irc para isso 13:31 &lt;jrandom2p&gt; não, bugzilla é ótimo, muito melhor que meu caderno 13:32 &lt;jrandom2p&gt; não te culpo, já que o bugzilla é meio chato 13:32 &lt;jrandom2p&gt; mas conforme os bugs se acumulam, é o melhor 13:32 &lt;@duck&gt; nah 13:33  * jrandom acabou de notar que estou alternando esquizofrenicamente entre telas 13:34 &lt;jrandom&gt; ok, enfim, indo para 3) i2p-bt 0.1.6 13:34 &lt;jrandom&gt; duck: o microfone é seu  13:34 &lt;@duck&gt; ok 13:34 &lt;@duck&gt; i2p-bt 0.1.5 tinha alguns problemas, os dois maiores: 13:35 &lt;@duck&gt; - resource temporarily unavailable 13:35 &lt;@duck&gt; - invalid argument error on windows 13:35 &lt;@duck&gt; ambos foram corrigidos 13:35 &lt;jrandom&gt; (oba!) 13:35 &lt;@duck&gt; enquanto tentei culpar o sam protocol, a sam bridge e o winsock 13:35 &lt;@duck&gt; o problema acabou sendo relacionado ao código de socket não bloqueante 13:36 &lt;@duck&gt; ainda não vi a 0.1.6 travar 13:36 &lt;@duck&gt; há alguns outros problemas não tratados: 13:36 &lt;@duck&gt; os usuários da GUI têm reclamado dos pop-ups 13:36 &lt;@duck&gt; você pode comentá-los, mas eu não gostei disso 13:37 &lt;@duck&gt; ainda esperando alguém implementar uma solução melhor 13:37 &lt;@duck&gt; como mostrar uma linha de status na própria janela de transferência 13:37  * smeghead se esconde 13:37 &lt;smeghead&gt; na verdade, dei uma olhada nisso ontem à noite 13:37 &lt;smeghead&gt; mas não está no topo da minha lista de prioridades 13:37 &lt;@duck&gt; ou talvez um dia eu veja como funciona o wxPython e faça eu mesmo 13:37 &lt;@duck&gt; mas não está no topo da minha lista de prioridades 13:38 &lt;@duck&gt; e eu não uso a GUI, então não ligo muito :P 13:38 &lt;+Ragnarok&gt; sempre tem a nova gui do 3.9 :) 13:38 &lt;@duck&gt; é melhor? 13:38 &lt;smeghead&gt; sim, por que você baseou o i2p bt numa versão tão jurássica em primeiro lugar? :) 13:38 &lt;@duck&gt; porque era a versão estável naquele momento 13:39 &lt;@duck&gt; e não tão mutilada quanto clientes como o bittornado 13:40 &lt;@duck&gt; Ragnarok: ignorando questões de licenciamento, acho que portar nossas coisas de i2p para 3.9 pode ser bom 13:40 &lt;+Ragnarok&gt; a nova GUI é bem incrível, imho, e é escrita usando pygtk, então eu consigo hackear nela 13:40 &lt;jrandom&gt; qual é a licença do 3.9?  achei que era tipo MIT? 13:40 &lt;+protokol&gt; eu adoraria uma versão mais recente do jetty 13:40 &lt;smeghead&gt; protokol: isso vem mais cedo do que você pensa 13:41 &lt;@duck&gt; "BitTorrent Open Source License" 13:41 &lt;smeghead&gt; licença sabor-do-mês 13:41 &lt;+Ragnarok&gt; não li tudo.. parece estranha 13:41 &lt;+protokol&gt; licenciamento não existe no i2p 13:41 &lt;@duck&gt; derivada da Jabber Open Source License 1.0 13:41 &lt;+protokol&gt; se há source, é PD 13:41 &lt;@duck&gt; protokol: por isso eu disse 'ignorando' 13:42 &lt;smeghead&gt; e a licença do jabber é baseada em? 13:42 &lt;jrandom&gt; (leis de copyright desatualizadas?) 13:42 &lt;smeghead&gt; além disso :) 13:43 &lt;modulus&gt; a vontade da Sun de aprontar. 13:43 &lt;@duck&gt; http://www.opensource.org/licenses/jabberpl.php 13:43 &lt;smeghead&gt; proponho agendarmos a questão de licenciamento para a próxima reunião do I2P Public Domain Security Council 13:43 &lt;modulus&gt; ah, essa 13:43 &lt;modulus&gt; ouvi errado. 13:45 &lt;@duck&gt; 3.9.0 parece promissora 13:45 &lt;@duck&gt; ainda é beta, porém 13:47 &lt;@duck&gt; ok, quem quiser ajudar, por favor me avise 13:47 &lt;@duck&gt; assim podemos avaliar usar a 3.9.x 13:47 &lt;@duck&gt; . 13:47 &lt;jrandom&gt; w3rd 13:47 &lt;smeghead&gt; estou disposto a ajudar 13:47 &lt;jrandom&gt; posso ajudar a testar 13:48 &lt;+Ragnarok&gt; Estou disposto, mas provavelmente haverá restrições de tempo, já que estou tendo o semestre do inferno. 13:48 &lt;jrandom&gt; d'oh 13:48 &lt;@duck&gt; abandona o curso 13:48 &lt;jrandom&gt; droga, o duck me venceu 13:48 &lt;smeghead&gt; sim, todo mundo faz isso 13:49 &lt;+Ragnarok&gt; buu 13:49 &lt;ant&gt; &lt;jnymo&gt;gt; é só entrar para o exército ;) 13:50 &lt;jrandom&gt; é, como se isso te desse muito tempo pra programar, né?  ;) 13:50 &lt;+Ragnarok&gt; já desisti de fazer curso de matemática, é o máximo que vocês vão conseguir de mim :) 13:50 &lt;jrandom&gt; heh 13:50 &lt;jrandom&gt; ok, mais alguém tem algo sobre 3) i2p-bt?  13:51 &lt;ant&gt; &lt;jnymo&gt;gt; só não se aliste por seis anos 13:51 &lt;@duck&gt; tem bastante posts no fórum sobre isso 13:51 &lt;@duck&gt; obrigado a quem ajuda os novatos 13:51 &lt;@duck&gt; s/thanks/my thanks/ 13:51 &lt;@duck&gt; se tiverem material para uma FAQ, me avisem 13:52 &lt;jrandom&gt; (se ainda tivéssemos drupal, poderíamos simplesmente adicionar um novo node...) 13:53 &lt;jrandom&gt; ok, enfim, indo para 4) fortuna 13:54 &lt;jrandom&gt; smeghead: quer nos dar uma atualização das coisas? 13:54 &lt;smeghead&gt; sim, estou trabalhando em pants e fortuna em paralelo 13:55 &lt;smeghead&gt; já que precisei modificar o build do fortuna para transformá-lo em um pbuild 13:55 &lt;smeghead&gt; o ETA de um patch que permitirá testar o fortuna é um dia ou dois, talvez hoje à noite dependendo de quais drogas estiverem envolvidas 13:56 &lt;jrandom&gt; heh 13:56 &lt;@duck&gt; então você vai baixar as pants? 13:56 &lt;jrandom&gt; ok, legal, quando for, tá valendo - se colocarmos na 0.5 na próxima semana ou algo assim, ótimo; se não, ótimo também 13:56 &lt;smeghead&gt; bem, mesmo que eu termine hoje à noite, eu adotaria uma postura conservadora na implantação 13:57 &lt;jrandom&gt; bastante razoável 13:57 &lt;smeghead&gt; até termos testes decentes 13:57 &lt;smeghead&gt; já que isso ficará no coração da maior parte da cripto do i2p 13:57 &lt;jrandom&gt; sim 13:57 &lt;ant&gt; &lt;jnymo&gt;gt; o jbigi fica? 13:57 &lt;smeghead&gt; sua nova classe de entropia é legal 13:58 &lt;jrandom&gt; sim, jnymo, isso é só um gerador de números aleatórios 13:58 &lt;ant&gt; &lt;jnymo&gt;gt; ah 13:59 &lt;jrandom&gt; ainda vamos precisar pesquisar a qualidade de várias fontes de entropia no router, mas acho que conseguiremos alimentá-lo com alguns dados. 14:00 &lt;smeghead&gt; aliás, se alguém quiser ler sobre do que se trata esse negócio de pants: http://smeghead.i2p/README_pants 14:00 &lt;jrandom&gt; ah, massa 14:01 &lt;smeghead&gt; pants também está quase pronto 14:01 &lt;brachtus&gt; eu sei que jbigi é meio difícil de fazer funcionar com OS X/Darwin... isso vai ter os mesmos problemas de build? 14:01 &lt;smeghead&gt; qual é o problema no osx? 14:01 &lt;modulus&gt; é só que você tem que compilar a lib 14:02 &lt;modulus&gt; na minha opinião não é grande coisa, mas um tanto trabalhoso. 14:02 &lt;jrandom&gt; brachtus: fortuna é em Java puro, não usa nada nativo 14:02 &lt;smeghead&gt; posso colocar o jbigi no pants e isso deve tornar a compilação uma moleza se distribuirmos o pants com o i2p 14:02 &lt;brachtus&gt; nada muito difícil, é como compilar uma lib compartilhada no linux, mas mais difícil do que só duplo-clique-instalar 14:02 &lt;smeghead&gt; você precisaria do ant, claro 14:02 &lt;brachtus&gt; ok jrandom, ótimo :) 14:03 &lt;jrandom&gt; smeghead: isso é um bom ponto - o jbigi tem no pants uma dependência do GMP 14:03 &lt;ant&gt; &lt;jnymo&gt;gt; o que é pants? 14:03 &lt;smeghead&gt; nenhuma mexida manual seria necessária 14:03 &lt;ant&gt; * jnymo não tem um router rodando 14:03 &lt;smeghead&gt; jnymo: leia o link que acabei de postar 14:04 &lt;jrandom&gt; http://bolas.mine.nu:8080/cgi-bin/nph-proxy/000000A/http/smeghead.i2p/README_pants 14:04 &lt;smeghead&gt; pants pode compilar o gmp também 14:04 &lt;jrandom&gt; (public inproxy) 14:04 &lt;smeghead&gt; ah legal 14:04 &lt;jrandom&gt; eca, isso estragou totalmente o texto 14:04 &lt;ant&gt; &lt;jnymo&gt;gt; valeu jr 14:04 &lt;ant&gt; &lt;fvw&gt;gt; você não tem medo de encrencas legais? 14:04 &lt;smeghead&gt; jrandom não opera o inproxy 14:04 &lt;jrandom&gt; ah, o inproy é operado por outra pessoa, já foi postado no fórum 14:05 &lt;jrandom&gt; (veja http://bolas.mine.nu:8080/) 14:05 &lt;cervantes&gt; jrandom: não deveria ser visto como um arquivo html...confira o source 14:05 &lt;ant&gt; &lt;fvw&gt;gt; ainda assim, fico surpreso que alguém rode. Mas enquanto não for alguém vital para o projeto, tudo bem :) 14:05 &lt;jrandom&gt; hehe 14:05 &lt;jrandom&gt; somos /todos/ vitais para o projeto :) 14:06 &lt;smeghead&gt; fvw: não vejo inproxies como legalmente tão precários quanto outrpoxies 14:06 &lt;smeghead&gt; outproxies mesmo 14:06 &lt;ant&gt; &lt;fvw&gt;gt; Talvez não, mas ainda podem servir pornografia infantil e afins 14:06 &lt;jrandom&gt; só se existissem tais coisas no i2p, o que, até onde sei, não existem  14:06 &lt;legion&gt; outproxies poderiam rotear pelo tor, só pra ficar um pouco mais seguro, já que seriam usados apenas para navegação web, não vejo problema. 14:07 &lt;jrandom&gt; (mas sim) 14:07 &lt;modulus&gt; ainda 14:07 &lt;ant&gt; &lt;fvw&gt;gt; sim, mas qualquer um pode colocar a qualquer momento. 14:07 &lt;ant&gt; &lt;fvw&gt;gt; sim, eu também não rodaria um outproxy tor. Enfim, desculpem sair do tópico 14:07 &lt;jrandom&gt; legion: sim, embora eu tenha colocado o squid.i2p no ar antes do tor sair 14:07 &lt;ant&gt; &lt;duck_&gt;gt; voltando ao tópico; ansioso por pants 14:08 &lt;jrandom&gt; sim, pants++ 14:08 &lt;smeghead&gt; aviso vocês antes de eu colocar o pants no CVS 14:08 &lt;smeghead&gt; é meio grande 14:08 &lt;ant&gt; &lt;duck_&gt;gt; o pessoal fora do i2p talvez se interesse também 14:09 &lt;cervantes&gt; sim, avise todo mundo antes de você abaixar suas pants 14:09 &lt;smeghead&gt; sim, pretendo divulgá-lo fora do i2p também 14:09 &lt;jrandom&gt; concordo, talvez devêssemos colocá-lo em outro módulo (ou no novo servidor rápido/grande)? 14:09 &lt;+Ragnarok&gt; especialmente se você for um cara de pants grandes 14:10 &lt;smeghead&gt; sim, o módulo pants realmente deveria ser mantido separado do repo pants na árvore de código-fonte, atualmente eu os tenho localizados na mesma raiz apps/pants 14:10 &lt;smeghead&gt; :/ 14:10 &lt;smeghead&gt; o que, nem preciso dizer, é total pants 14:11 &lt;smeghead&gt; então sobre o que estávamos falando originalmente? 14:11 &lt;jrandom&gt; hmm, podemos discutir opções de implantação offline 14:11 &lt;jrandom&gt; fortuna ;) 14:11 &lt;smeghead&gt; certo 14:12 &lt;jrandom&gt; smeghead: você já olhou as necessidades de AES/SHA256 da implementação? 14:12 &lt;jrandom&gt; (já que o SHA256 do i2p não faz digests parciais) 14:13 &lt;smeghead&gt; hm 14:13 &lt;jrandom&gt; Quanto ao AES, temos uma implementação de bloco perfeitamente adequada 14:13 &lt;smeghead&gt; acho que vou descobrir quando explodir 14:13 &lt;jrandom&gt; enfim, podemos resolver isso também 14:13 &lt;jrandom&gt; heh 14:15 &lt;jrandom&gt; ok, alguém tem perguntas/pensamentos/preocupações sobre fortuna? 14:15 &lt;jrandom&gt; se não, pulando para 5) ??? 14:15 &lt;jrandom&gt; cervantes: p1ng 14:16 &lt;cervantes&gt; http://forum.i2p/viewtopic.php?t=305 14:16 &lt;cervantes&gt; temos um novo membro do fórum da semana 14:16 &lt;cervantes&gt; Apresento [rufar de tambores] Sugadude! 14:16  * brachtus aplaude Sugadude 14:17 &lt;jrandom&gt; oba 14:17 &lt;cervantes&gt; por, em geral, ser um cara prestativo com todos aqueles n00bs de i2p 14:17 &lt;@duck&gt; avatar legal também 14:17 &lt;cervantes&gt; avatar(s) 14:18 &lt;legion&gt; avatares? não sabia que podíamos ter avatares nos fóruns do i2p? 14:18 &lt;smeghead&gt; só usuários que são realmente muito maus ganham 14:18 &lt;cervantes&gt; você não pode... a menos que seja a pessoa do fórum da semana ;-) 14:18 &lt;@duck&gt; só para a elite 14:18 &lt;legion&gt; ah, entendi... 14:19 &lt;ant&gt; &lt;jnymo&gt;gt; sei que alguém estava interessado em sistemas financeiros seguros sobre i2p 14:19 &lt;legion&gt; faz sentido :) 14:19 &lt;ant&gt; &lt;jnymo&gt;gt; não sei se estão aqui, mas... 14:19 &lt;@duck&gt; sou um anarcocapitalista fedorento 14:19 &lt;@duck&gt; então manda ver 14:20 &lt;ant&gt; &lt;jnymo&gt;gt; eu estava lendo mais sobre criptografia de limiar (threshold cryptography) e há conversas sobre usá-la para isso 14:20 &lt;ant&gt; &lt;jnymo&gt;gt; assim como para proteger outras funções 14:21 &lt;ant&gt; &lt;jnymo&gt;gt; todo mundo familiarizado com criptografia de limiar? 14:21 &lt;legion&gt; IMO a criptografia e a segurança de rede devem ser variáveis; o quanto deve depender do recurso/tarefa. 14:21 &lt;ant&gt; &lt;duck_&gt;gt; jnymo: um pouco 14:22 &lt;ant&gt; &lt;jnymo&gt;gt; bem, para transações financeiras confiáveis no i2p, queremos confiança forte e descentralizada 14:22 &lt;modulus&gt; isso é sobre chaves compartilhadas e coisas assim? 14:23 &lt;ant&gt; &lt;jnymo&gt;gt; sim, as chaves são compartilhadas em pedaços 14:23 &lt;ant&gt; &lt;duck_&gt;gt; mas em um ambiente anônimo, como saber que as entidades que estão compartilhando não são controladas pela mesma? 14:23 &lt;ant&gt; &lt;jnymo&gt;gt; e você precisa contornar mais da metade de todos os servidores do sistema para obter a chave priv 14:24 &lt;modulus&gt; pelo que sei, é meio complicado o assunto de geração distribuída de chaves. 14:24 &lt;legion&gt; sim, mas em um sistema de milhões isso seria difícil (sim, i2p é pequeno no momento, mas esperamos que cresça muito em breve). 14:25 &lt;ant&gt; &lt;jnymo&gt;gt; comunicações atômicas, algo assim.. mas sim, há problemas ao incorporar novos nós no sistema, que acho que estão sendo resolvidos 14:25 &lt;ant&gt; &lt;jnymo&gt;gt; acho 14:25 &lt;ant&gt; &lt;jnymo&gt;gt; então talvez não esteja desenvolvido o suficiente, mas aposto que algum uso de criptografia de limiar vai acabar sobre i2p em algum ponto 14:26 &lt;jrandom&gt; legal 14:26 &lt;legion&gt; não sei, talvez 14:26 &lt;ant&gt; &lt;jnymo&gt;gt; alguém já construiu um addon DNSSEC com threshold crypto 14:27 &lt;ant&gt; &lt;jnymo&gt;gt; e um wrapper em volta do bind 14:27 &lt;jrandom&gt; limiares funcionam bem quando identidade é escassa 14:27 &lt;jrandom&gt; em redes anônimas, no entanto, identidade é gratuita 14:27 &lt;legion&gt; eu diria que no momento a prioridade mais alta é deixá-lo mais amigável ao usuário e depurado. 14:27 &lt;jrandom&gt; (quer um novo destination?  quer 100.000?) 14:28 &lt;legion&gt; claro que é legal sempre que um novo serviço/recurso é desenvolvido. 14:28 &lt;jrandom&gt; sim, comércio e finanças em cima do i2p serão legais 14:28 &lt;ant&gt; &lt;jnymo&gt;gt; sim, e eu não saberia se 'atomic commo' funcionaria em um sistema de criptografia de limiar com 10000 nós 14:29 &lt;ant&gt; &lt;jnymo&gt;gt; bom, era só isso que eu tinha pra dizer :) 14:30 &lt;jrandom&gt; heh legal, sinta-se à vontade para postar coisas bacanas no fórum ou o que for, quando quiser 14:30 &lt;jrandom&gt; ok, mais alguém tem algo para a reunião? 14:32 &lt;+ugha2p&gt; Eu sou péssimo. 14:33 &lt;jrandom&gt; o que houve ugha2p? 14:33 &lt;ant&gt; &lt;jnymo&gt;gt; ainda bem que tirou isso do peito, ugha ;) 14:33 &lt;+ugha2p&gt; Nunca lembro das reuniões. :) 14:33 &lt;jrandom&gt; heh 14:33 &lt;jrandom&gt; bem, os logs serão publicados em breve, 90 minutos de diversão cheia de ação 14:34 &lt;jrandom&gt; bem, dito isso 14:34  * jrandom se prepara 14:34  * Curiosity acena para jrandom e diz obrigado! :D 14:34 &lt;ant&gt; * jnymo lança a bola da reunião 14:34  * jrandom *baf*s encerra a reunião </div>
