---
title: "Reunião de Desenvolvedores do I2P - 13 de setembro de 2005"
date: 2005-09-13
author: "jrandom"
description: "I2P development meeting log for September 13, 2005."
categories: ["meeting"]
---

## Resumo rápido

<p class="attendees-inline"><strong>Presentes:</strong> cervantes, jrandom, kbi, Myo9</p>

## Registro da reunião

<div class="irc-log"> 13:01 &lt;jrandom&gt; 0) oi 13:01 &lt;jrandom&gt; 1) Status da rede 13:01 &lt;jrandom&gt; 2) SSU introductions / NAT hole punching (atravessamento de NAT) 13:01 &lt;jrandom&gt; 3) Recompensas 13:01 &lt;jrandom&gt; 4) Orientações para aplicativos cliente 13:01 &lt;jrandom&gt; 5) ??? 13:01 &lt;jrandom&gt; 0) oi 13:01  * jrandom acena 13:01 &lt;jrandom&gt; notas semanais de status publicadas (antes da reunião!) em http://dev.i2p.net/pipermail/i2p/2005-September/000892.html 13:01 &lt;jrandom&gt; (retire o .net se preferir, claro) 13:03 &lt;jrandom&gt; vamos direto para 1) status da rede 13:03 &lt;jrandom&gt; há alguns usuários oscilando um pouco no irc, mas parece bem bom para a maioria 13:04 &lt;jrandom&gt; alguém tem algum relatório sobre outros protocolos a mencionar, ou perguntas/preocupações sobre o status da rede? 13:05 &lt;@cervantes&gt; considero esta versão a mais estável desde a 0.4.x 13:05 &lt;@cervantes&gt; então, ótimo trabalho! ;-) 13:05 &lt;jrandom&gt; w00t 13:05 &lt;jrandom&gt; ok, se não há mais nada em 1) status da rede, vamos passar para 2) introduções do SSU 13:06 &lt;jrandom&gt; não tenho muito a acrescentar além do que está no e-mail - alguém tem perguntas/comentários/preocupações? 13:07 &lt;jrandom&gt; se não, suponho que ouviremos mais quando a 0.6.0.6 sair ;) 13:07 &lt;jrandom&gt; ok, passando para 3) recompensas 13:07  * cervantes fecha as escotilhas 13:08  * cervantes se pergunta se as pessoas já se acostumaram ao novo horário da reunião 13:08 &lt;jrandom&gt; hmm, parece que o Comwiz não está por aqui no momento.  Suponho que podemos esperar mais informações quando estiver pronto 13:08 &lt;jrandom&gt; bah, malditos americanos e seus fusos horários lentos 13:09 &lt;+Myo9&gt; Pensei que você fosse um, com seu próprio bunker e tudo. ;) 13:09  * susi23 escuta o diálogo ;) 13:10 &lt;jrandom&gt; ok, se não há mais nada em 3), podemos correr para 4) orientações para aplicativos cliente 13:11 &lt;jrandom&gt; há muita coisa no e-mail, então, em vez de repetir aqui, alguém tem alguma opinião sobre isso?   13:11 &lt;jrandom&gt; não é apenas uma questão imediata; se/quando as pessoas quiserem opinar sobre isso, sintam-se à vontade para postar no fórum ou na lista também 13:12 &lt;@cervantes&gt; há uma nova seção Application Support (suporte a aplicativos) no fórum, que é um bom lugar para postar sobre esses assuntos 13:12 &lt;jrandom&gt; ah, boa lembrança 13:13 &lt;jrandom&gt; também a seção de discussão para comentários que não sejam de suporte, p.ex., assuntos de priorização 13:13 &lt;jrandom&gt; ok, caminhando para a primeira reunião abaixo de 15 minutos em muito tempo... 13:14 &lt;kbi&gt; acho que as reuniões passam rápido quando todos estão felizes 13:15 &lt;jrandom&gt; pode ser, e com sorte teremos alguns posts na lista e no fórum 13:15 &lt;jrandom&gt; ok, passando para 5) ??? 13:15 &lt;jrandom&gt; alguém tem mais alguma coisa que queira trazer para a reunião? 13:15 &lt;@cervantes&gt; (exceto o almoço) 13:17 &lt;@cervantes&gt; lá se vão 15 minutos 13:17  * jrandom se prepara 13:17  * jrandom *baf* fecha a reunião </div>
