---
title: "Reunião de Desenvolvedores do I2P - 19 de abril de 2005"
date: 2005-04-19
author: "@jrandom"
description: "Ata da reunião de desenvolvimento do I2P de 19 de abril de 2005."
categories: ["meeting"]
---

## Resumo rápido

<p class="attendees-inline"><strong>Presentes:</strong> ant, cervantes, defnax, jrandom, maestro^, polecat, protokol, Ragnarok, Teal`c</p>

## Registro da Reunião

<div class="irc-log"> 14:05 &lt;@jrandom&gt; 0) oi 14:05 &lt;@jrandom&gt; 1) Status da rede 14:05 &lt;@jrandom&gt; 2) Status do SSU 14:05 &lt;@jrandom&gt; 3) Atualização do Roadmap 14:05 &lt;@jrandom&gt; 4) Status do Q 14:05 &lt;@jrandom&gt; 5) ??? 14:05 &lt;@jrandom&gt; 0) oi 14:05  * jrandom acena 14:05 &lt;@jrandom&gt; notas de status semanais (postadas há um segundo) disponíveis em @ http://dev.i2p.net/pipermail/i2p/2005-April/000708.html 14:06  * maestro^ faz beatbox 14:06 &lt;+cervantes&gt; boa noite 14:06 &lt;+protokol&gt; susi23: você aí? 14:06 &lt;@jrandom&gt; enquanto vocês leem aquelas notas empolgantes, vamos pular para 1) status da rede 14:06 &lt;+protokol&gt; ops, reunião 14:07 &lt;@jrandom&gt; não tenho muito a acrescentar além do que está lá. novo release amanhã, muito provavelmente, com as correções incorporadas até agora, além de algumas contribuições bacanas 14:08 &lt;@jrandom&gt; alguém tem comentários ou preocupações com o status da rede e/ou o próximo 0.5.0.7? 14:10 &lt;@jrandom&gt; se não, passando para 2) status do SSU 14:10 &lt;+maestro^&gt; tenho recebido alguns destes erros: Wanted to build 2 tunnels, but throttled down to 0, due to concurrent requests (cpu overload?) 14:10 &lt;@jrandom&gt; ah, sim, esse é o problema de throttling de tunnel 14:10 &lt;+protokol&gt; vai suportar ftp? 14:10 &lt;@jrandom&gt; é um pouco... zeloso demais 14:10 &lt;+protokol&gt; brincadeira, brincadeira 14:10 &lt;@jrandom&gt; !thwap protokol  14:10 &lt;+maestro^&gt; hehe, ok 14:12 &lt;@jrandom&gt; ok, quanto ao SSU, houve um monte de atualizações na última semana, e ainda há outras mudanças locais não commitadas 14:13 &lt;@jrandom&gt; não tenho feito entradas no history.txt para as atualizações, já que ainda não é usado por ninguém, então só o pessoal da lista i2p-cvs lê os detalhes empolgantes ;) 14:14 &lt;@jrandom&gt; por outro lado, nos últimos dias, depois que as coisas passaram a funcionar razoavelmente, ao simplificar a operação encontrei alguns gargalos no SDK 14:14 &lt;@jrandom&gt; (e no jobQueue). eu os eliminei agora, localmente, e os testes continuam. 14:15 &lt;@jrandom&gt; podemos ter algumas versões alfa para o transporte SSU esta semana, mas é mais provável no fim de semana 14:15 &lt;@jrandom&gt; não tenho muito mais a dizer sobre isso - alguém tem alguma pergunta? 14:16 &lt;+Ragnarok&gt; qual foi o impacto dos gargalos? 14:17 &lt;@jrandom&gt; bem, varia - estou medindo o impacto na rede ao vivo agora, mas na minha rede SSU local, dois ajustes menores deram mais de uma ordem de grandeza de melhoria 14:17 &lt;@jrandom&gt; mas não espero que isso ocorra na rede ao vivo 14:17 &lt;+Ragnarok&gt; caramba 14:18 &lt;+Ragnarok&gt; hehe, ok 14:18 &lt;@jrandom&gt; (pelo menos, não até migrarmos para 0.6 ;) 14:20 &lt;@jrandom&gt; ok, seguindo essa deixa, vamos para 3) Atualização do Roadmap 14:21 &lt;@jrandom&gt; como mencionado nas notas, as datas e revisões no roadmap foram rearranjadas.  0.5.1 foi descartada, com as modificações adicionais de tunnel adiadas para 0.6.1 14:21 &lt;+cervantes&gt; 3) Desvio do Roadmap 14:21 &lt;@jrandom&gt; hehe 14:22 &lt;@jrandom&gt; é, quando você roda uma CPU rápida, isso desvia o relógio com mais frequência. similarmente... ;) 14:22 &lt;@jrandom&gt; ^ry^rly 14:23 &lt;+cervantes&gt; ooh isso é um quê de ego? Eu nunca teria pensado! :) 14:23 &lt;@jrandom&gt; mas sim, infelizmente, uma revisão 0.6 em abril simplesmente não vai acontecer 14:23 &lt;@jrandom&gt; hehe 14:23 &lt;@jrandom&gt; cervantes: não se preocupe, é atenuado pelo fato de que levou 2 anos para chegar até aqui ;) 14:25 &lt;@jrandom&gt; provavelmente teremos alguns builds -X para o pessoal brea^Wtest SSU na rede ao vivo enquanto eu estiver offline, mas não haverá uma revisão 0.6 até eu voltar 14:25 &lt;@jrandom&gt; (e, como no ano passado, não faço ideia de quanto tempo vai levar para ficar conectado de novo, mas espero que menos de um mês) 14:25 &lt;+cervantes&gt; hehe, se alguém aqui merece um pouco de autoapreciação, acho que seria você ;-) 14:26 &lt;+polecat&gt; Para onde você vai, jrandom ? 14:27 &lt;+cervantes&gt; $somewhere 14:27 &lt;@jrandom&gt; não sei 14:27 &lt;@jrandom&gt; (felizmente, $somewhere é uma expressão em tempo de execução ;) 14:27 &lt;+cervantes&gt; jrandom: você prevê um tempo de inatividade de um mês? 14:27 &lt;+maestro^&gt; jr: dá uma volta pelo bairro e monta uma rede de retransmissão sem fio a partir do link de outra pessoa ;] 14:27 &lt;@jrandom&gt; depende da situação da Internet onde eu acabar, cervantes. 14:28 &lt;@jrandom&gt; é bem provável que eu apareça online ocasionalmente, claro 14:28 &lt;+protokol&gt; polecat: lol 14:28 &lt;+cervantes&gt; Eu teria pensado que você já teria deixado o método da classe de relocação bem afiado a esta altura 14:28 &lt;Teal`c&gt; vamos passar para .6 agora e ir resolvendo os bugs conforme avançamos 14:28 &lt;+cervantes&gt; *thought 14:28 &lt;+cervantes&gt; legal, Teal'c você pode fazer o Q&amp;A 14:29 &lt;@jrandom&gt; Teal`c: "work the bugs out" == corrigir o código == (ter um programador que conheça o código para consertá-lo) 14:29 &lt;Teal`c&gt; sim, eu gostaria disso. 14:29 &lt;Teal`c&gt; eu sei um pouco de perl 14:29  * cervantes define bugzilla&gt; tealc@mail.i2p 14:29 &lt;@jrandom&gt; valeu, Teal`c, sempre podemos usar ajuda nos testes 14:30 &lt;@jrandom&gt; especialmente na automação de testes 14:31 &lt;@jrandom&gt; ok, mais algo em 3) ou devemos passar para 4) status do Q 14:31 &lt;+polecat&gt; Entendi.  Boa sorte para voltar a ter Internet estável. 14:31 &lt;+ant&gt; &lt;jrandom&gt; hmm, aum parece ainda estar dormindo 14:31 &lt;@jrandom&gt; valeu. tenho certeza de que vou dar um jeito ;) 14:32 &lt;@jrandom&gt; ok, realmente não tenho muito mais a acrescentar além do que está nas notas de status 14:32 &lt;@jrandom&gt; o código do aum está no cvs agora, então os mais hardcore podem pegar e começar a hackear 14:32 &lt;+maestro^&gt; show 14:33 &lt;@jrandom&gt; sim, com certeza.  atualmente tudo está sob GPL (já que um componente faz link com o I2PTunnel), mas ouvi dizer que o aum está trabalhando em algum refactoring para no fim ficar em LGPL 14:34 &lt;@jrandom&gt; (mas não me pergunte quais são as implicações de licenciamento quando se trata de xmlrpc ;) 14:34 &lt;@jrandom&gt; ok, alguém tem algo em 4) para levantar? 14:36 &lt;@jrandom&gt; ok, se não, passando para 5) ??? 14:36 &lt;@jrandom&gt; alguém tem mais alguma coisa para levantar na reunião? 14:36 &lt;+polecat&gt; Eu gostaria de dizer algumas palavras para esta ocasião. 14:37 &lt;+polecat&gt; Hinkle finkle dinkle doo. 14:37 &lt;@jrandom&gt; uhum. 14:37 &lt;@jrandom&gt; ok, alguém tem algo para levantar em uma linguagem humana?  :) 14:38 &lt;defnax&gt; o que significa passar para 5? 14:39 &lt;+maestro^&gt; vida longa a spacerace! vida longa ao i2p! 14:39 &lt;@jrandom&gt; hmm defnax? 14:41 &lt;defnax&gt; às 5 horas da manhã? 14:41 &lt;defnax&gt; em 5 horas? 14:41 &lt;+cervantes&gt; com relação a xmlrpc, o copyright é mantido sobre a especificação, mas não há restrições impostas à implementação 14:42 &lt;@jrandom&gt; defnax: item 5 da agenda: "???", onde discutimos outros assuntos 14:43 &lt;+maestro^&gt; jr: você já fez commit dessas mudanças de otimização? 14:43 &lt;@jrandom&gt; cervantes: minha cutucada se referia à questão de se usar a API xmlrpc de um app sob GPL é viral (mas meramente uma pergunta retórica) 14:43 &lt;@jrandom&gt; maestro^: ainda não 14:43  * jrandom testa antes de fazer commit 14:43 &lt;+maestro^&gt; excelente! qual é o seu ETA para isso? 14:44 &lt;@jrandom&gt; mais tarde hoje à noite, talvez; senão, amanhã para o release 14:45 &lt;@jrandom&gt; ok, se não há mais nada 14:45  * jrandom se prepara 14:45  * jrandom *baf* encerra a reunião </div>
