---
title: "Reunião de Desenvolvedores do I2P - 04 de janeiro de 2006"
date: 2006-01-04
author: "jrandom"
description: "Registro da reunião de desenvolvimento do I2P de 04 de janeiro de 2006."
categories: ["meeting"]
---

## Resumo rápido

<p class="attendees-inline"><strong>Presentes:</strong> bar, cervantes, Complication, gott, JosephLeBlanc, jrandom, tethra</p>

## Registro da Reunião

<div class="irc-log"> 15:22 &lt;jrandom&gt; 0) oi 15:22 &lt;jrandom&gt; 1) Estado da rede e 0.6.1.8 15:22 &lt;jrandom&gt; 2) Resultados de testes de carga e perfilamento de pares 15:22 &lt;@cervantes&gt; jrandom: provavelmente a punição mais lenta e horrível desde que proibiram o apedrejamento 15:22 &lt;jrandom&gt; 3) retrospectiva de 2005 / prévia de 2006 / ??? 15:22 &lt;jrandom&gt; 0) oi 15:22 &lt;gott&gt;   falafel 15:22 &lt;gott&gt;        n : pequena croquete de grão-de-bico amassado ou favas temperadas 15:22 &lt;gott&gt;            com sementes de sésamo 15:22 &lt;@cervantes&gt; olá 15:22  * jrandom acena depois de se recuperar do bombardeio de falafel 15:22 &lt;jrandom&gt; notas semanais de status publicadas em http://dev.i2p.net/pipermail/i2p/2006-January/001246.html 15:23 &lt;jrandom&gt; como estou 10m atrasado, tenho certeza de que vocês já leram essas notas e estão com comentários prontos 15:23 &lt;jrandom&gt; *cof* 15:23 &lt;jrandom&gt; ok, vamos mergulhar em 1) estado da rede e 0.6.1.8 15:24 &lt;@cervantes&gt; isto é, funciona bem, exceto que o protocolo está deixando mais lento 15:24 &lt;jrandom&gt; Não tenho muito a acrescentar além do que está no e‑mail — tivemos a 0.6.1.8 cozinhando por um tempo antes do lançamento, e pelo que posso dizer tem corrido muito bem 15:25 &lt;jrandom&gt; heh sim, não tenho certeza se a infoshop publicou algo desde a última importação do RSS 15:25 &lt;JosephLeBlanc&gt; Hmm, bem, tenho só alguns comentários. 15:25 &lt;+Complication&gt; Quanto ao status, embora eu já tenha mencionado antes... depois que o build -7 entrou no CVS, meu Celeron 300 parece se comportar como um computador de verdade. Tipo, transfere dados com alguma semelhança de estabilidade. 15:26 &lt;+Complication&gt; Permite-me navegar extensivamente por eepsites, e só raramente me expulsa do IRC. 15:26 &lt;jrandom&gt; isso aí, Complication  
15:26 &lt;jrandom&gt; e aí, JosephLeBlanc  
15:26 &lt;@cervantes&gt;  /kick complication 15:26 &lt;@cervantes&gt; doh 15:26 &lt;JosephLeBlanc&gt; Estou rodando o CVS mais recente e, pelo que posso ver, a maioria das coisas está em ordem. 15:27 &lt;JosephLeBlanc&gt; No entanto, eu estava pensando se aquele problema do jbigi no Athlon foi corrigido, sobre o qual falei com você algum tempo atrás. 15:28 &lt;jrandom&gt; jbigi para amd64 no Windows ainda não está no jbigi.jar, embora eu espere colocá-lo na 0.6.1.9 15:29 &lt;+Complication&gt; Eu *acho* (mas não posso confirmar) que está focando mais firmemente nos pares com os quais já teve sucesso... e essa abordagem *pode* manter esses caminhos sem colapsar de forma mais eficaz (está atrás de um NAT um tanto agressivo demais). 15:29 &lt;JosephLeBlanc&gt; Bem, os logs estão retornando: 'NOTICE: Resource name [jbigi] was not found'  15:30 &lt;jrandom&gt; JosephLeBlanc: há uma linha depois dessa referente ao jbigi — o que ela diz? 15:31 &lt;JosephLeBlanc&gt; Está assim: "INFO: Optimized native BigInteger library 'libjbigi-linux-athlon.so' loaded from resource 15:31 &lt;jrandom&gt; ok, ótimo 15:32 &lt;JosephLeBlanc&gt; Só queria te dar um aviso sobre aquela linha de NOTICE. 15:32 &lt;jrandom&gt; isso significa que primeiro tenta buscar o recurso "jbigi", mas ele não existe (o que é normal — o recurso jbigi é para situações muito raras) 15:32 &lt;jrandom&gt; depois tenta buscar o recurso específico do SO/arquitetura "libjbigi-linux-athlon.so" e consegue 15:33 &lt;JosephLeBlanc&gt; Ah, ok. Então, parece que qualquer bug que eu estava enfrentando antes foi corrigido no -7 15:33 &lt;jrandom&gt; w3wt 15:33 &lt;JosephLeBlanc&gt; Muito obrigado, cara. 15:34 &lt;jrandom&gt; sem problema 15:34 &lt;jrandom&gt; Complication: sim, acho que você está certo, e algumas das estratégias para a 0.6.2 vão desenvolver ainda mais esse conceito 15:35 &lt;jrandom&gt; ok, mais alguém tem algo para 1) estado da rede / 0.6.1.8? 15:37 &lt;jrandom&gt; se não, vamos passar para 2) Resultados de testes de carga e perfilamento de pares 15:39 &lt;jrandom&gt; ok, tem muita coisa no e‑mail, alguém tem alguma pergunta sobre isso? 15:40 &lt;+bar&gt; quão grande foi a melhoria razoável? 15:41 &lt;+Complication&gt; Observação tardia sobre a 0.6.1.8 (acabei de testar no meu laptop) — o jbigi também foi carregado corretamente lá. 15:42 &lt;+Complication&gt; Anteriormente, esta máquina (Mandriva 2005) falhava em carregar o correto. 15:42 &lt;+Complication&gt; Devido ao problema do jcpuid. 15:42 &lt;jrandom&gt; Prefiro não citar um número na reunião, pois isso afetará as expectativas das pessoas.  melhoria mensurável, mas longe de wire speed (velocidade de linha). 15:43 &lt;jrandom&gt; (e o teste de carga é um pouco artificial) 15:43 &lt;+bar&gt; certo, sem problema :) 15:44 &lt;jrandom&gt; legal, complication.  Sim, eu finalmente empacotei a porta em C do jcpuid do scintilla :) 15:45 &lt;jrandom&gt; ok, não tenho muito a acrescentar em 2) além do que está no e‑mail.  Mais informações sobre o perfilamento de velocidade resultante sairão assim que for lançado na 0.6.1.9. 15:47 &lt;jrandom&gt; se não houver mais nada sobre isso, pulando para 3) retrospectiva de 2005 / prévia de 2006 / ??? 15:49 &lt;+bar&gt; concordo com o que está no e‑mail, 2005 foi um ano fantástico e não consigo ver 2006 ficar pior, no que diz respeito ao I2P 15:49 &lt;jrandom&gt; avançamos muito no último ano, e vocês fizeram um monte de ótimo trabalho nos impulsionando.  o próximo ano promete ser o grande para nós, saindo dos cantos geek e indo para os lugares onde importa.    15:50  * tethra entrou mais para o final de 2005, mas ainda assim foi bem legal. *thumbs up* 15:51 &lt;+Complication&gt; Esperando pelo melhor. 15:51 &lt;jrandom&gt; Não tenho muito mais a acrescentar, então, se houver outras coisas que as pessoas queiram trazer para a reunião, a palavra está aberta 15:52 &lt;+Complication&gt; Falando nisso, se alguém quisesse traduzir alguns docs para o espanhol (veja o fórum Discussion), com quem seria melhor coordenar? 15:52 &lt;+Complication&gt; por exemplo, quais partes são suscetíveis a mudar bastante, ou coisas assim 15:53 &lt;+Complication&gt; Além disso, em qual formato seria melhor ter vários docs? 15:54 &lt;jrandom&gt; o doc de introdução técnica em dev.i2p.net/cgi-bin/cvsweb.cgi/i2p/router/doc/techintro.html?rev=HEAD é razoavelmente estável 15:54 &lt;+Complication&gt; Incluído com o router... no site... ambos? 15:54 &lt;jrandom&gt; (haverá atualizações na 0.6.2, porém) 15:54 &lt;jrandom&gt; bem, sou muito a favor de documentação inline 15:54 &lt;jrandom&gt; mas isso provavelmente deve esperar até que o novo console do router esteja no ar 15:55 &lt;jrandom&gt; docs introdutórios no site seriam bons também, mas isso provavelmente deve esperar até que o novo site esteja no ar 15:55 &lt;+Complication&gt; Aha... então o melhor seria não mexer nisso ainda... 15:56 &lt;+Complication&gt; ...preferindo, em vez disso, docs como o acima. 15:58 &lt;jrandom&gt; provavelmente.  ok, há mais alguma coisa que as pessoas queiram trazer para a reunião? 15:59 &lt;jrandom&gt; se não... 15:59 &lt;tethra&gt; já discutimos a ideia de UI do eepget? 15:59 &lt;gott&gt; Se a reunião ainda estiver acontecendo, por favor corrijam o problema com acentos no IRCclient 15:59 &lt;tethra&gt; isto é, antes de eu chegar aqui 15:59 &lt;jrandom&gt; não, quer implementar isso, tethra?  :) 15:59 &lt;jrandom&gt; gott: patches são bem-vindos 16:00 &lt;gott&gt; Se não, por favor corrijam o problema com acentos no IRCclient. 16:00 &lt;gott&gt; jrandom: quando eu consertar, já terá sido consertado por outra pessoa ;-) 16:01 &lt;tethra&gt; jrandom: não tenho muita certeza de como fazer isso, já que não sou muito programador. se você puder me indicar alguns tutoriais para escrever apps do tipo .war, terei prazer em tentar, no entanto. 16:01 &lt;gott&gt; Eu me reservo o direito de ser derrotista em atos e ações. 16:01 &lt;tethra&gt; haha 16:01 &lt;+Complication&gt; :) 16:02 &lt;jrandom&gt; tethra: os livros de servlets da oreily são muito bons 16:02 &lt;jrandom&gt; ok, se não há mais nada... 16:02  * jrandom se prepara 16:02  * jrandom *baf* encerra a reunião </div>
