---
title: "Reunião de Desenvolvimento do I2P - 16 de janeiro de 2007"
date: 2007-01-16
author: "jrandom"
description: "Ata da reunião de desenvolvimento do I2P de 16 de janeiro de 2007."
categories: ["meeting"]
---

## Resumo rápido

<p class="attendees-inline"><strong>Presentes:</strong> jrandom, zzz</p>

## Ata da reunião

<div class="irc-log"> 15:03 &lt;jrandom&gt; 0) oi 15:03 &lt;jrandom&gt; 1) Estado da rede 15:03 &lt;jrandom&gt; 2) Atualizações do I2PSnark 15:03 &lt;jrandom&gt; 3) Progresso do Syndie 15:03 &lt;jrandom&gt; 4) ??? 15:03 &lt;jrandom&gt; 0) oi 15:03  * jrandom acena 15:03 &lt;jrandom&gt; notas semanais de status disponíveis em http://dev.i2p.net/pipermail/i2p/2007-January/001329.html 15:05 &lt;jrandom&gt; enquanto vocês dão uma olhada nisso, vamos começar com 1) Estado da rede 15:05 &lt;jrandom&gt; não há muita mudança no momento nessa frente 15:06 &lt;jrandom&gt; é interessante notar o gráfico de domínios atualizado em http://stats.i2p/cgi-bin/serv_domain.cgi, listando uma boa distribuição de hosts mesmo após podar 2000 entradas antigas 15:07 &lt;jrandom&gt; zzz: em que período aquele gráfico se baseia? 15:07 &lt;+zzz&gt; 1 mês 15:07 &lt;jrandom&gt; uau, legal 15:09 &lt;jrandom&gt; claro, os NICs nem sempre estão atualizados, mas isso dá uma boa visão das coisas em alto nível. bom trabalho, zzz, obrigado 15:10 &lt;jrandom&gt; ok, alguém tem mais algo para levantar em 1) Estado da rede? 15:12 &lt;jrandom&gt; se não, vamos pular para 2) Atualizações do I2PSnark 15:12 &lt;jrandom&gt; zzz, quer nos passar os detalhes? 15:13 &lt;+zzz&gt; temos melhorias na equidade quando > 4 leechers (clientes que apenas baixam), uma correção para o antigo bug de reinício de torrent, não iniciar um tunnel se 'autostart' estiver desmarcado, e adicionando mais alguns links na página web. 15:13 &lt;+zzz&gt; adicionado um botão 'stop-all' que geralmente não funciona se houver tráfego, ao que parece 15:13 &lt;+zzz&gt; procurando testadores e relatos como de costume, obrigado 15:14 &lt;jrandom&gt; sensacional, valeu zzz 15:14 &lt;jrandom&gt; quando achar que está no ponto, podemos empacotar e lançar um novo 0.6.1.27 com isso incluído 15:15 &lt;+zzz&gt; ok, talvez uma semana ou duas 15:16 &lt;jrandom&gt; parece bom 15:17 &lt;jrandom&gt; ok, vamos passar para 3) Progresso do Syndie 15:17 &lt;jrandom&gt; muita coisa acontecendo nessa frente, como mencionado, e esperamos liberar uma nova revisão em um dia ou dois 15:19 &lt;jrandom&gt; haverá um anúncio quando isso sair, no Syndie, nas páginas da web, no fórum e na lista 15:19 &lt;jrandom&gt; ok, passando para 4) ??? 15:20 &lt;jrandom&gt; alguém tem mais algo que queira trazer para a reunião? 15:23 &lt;jrandom&gt; se não... 15:23  * jrandom se prepara 15:23  * jrandom *baf* encerra a reunião </div>
