---
title: "Reunião de Desenvolvedores do I2P - 8 de setembro de 2010"
date: 2010-09-08
author: "@Mathiasdm"
description: "Registro da reunião de desenvolvimento do I2P de 08 de setembro de 2010."
categories: ["meeting"]
---

## Resumo rápido

<p class="attendees-inline"><strong>Presentes:</strong> </p>

## Registro da Reunião

<div class="irc-log"> 22:02 &lt;@Mathiasdm&gt; ok 22:02 &lt;@Mathiasdm&gt; hora da reunião 22:03 &lt;@Mathiasdm&gt; 0) Olá 22:03 &lt;@Mathiasdm&gt; 1) Progresso do conteúdo do site 22:03 &lt;@Mathiasdm&gt; 2) Progresso do backend do site 22:03 &lt;@Mathiasdm&gt; 3) Local para discussão de dev 22:03 &lt;@Mathiasdm&gt; 4) Atribuição de tarefas + tratamento de discordâncias 22:03 &lt;@Mathiasdm&gt; 5) Atualizações de status 22:03 &lt;@Mathiasdm&gt; 6) Próximas conferências de dev 22:03 &lt;@Mathiasdm&gt; ok 22:03 &lt;@Mathiasdm&gt; 0) Olá 22:04 &lt;@Mathiasdm&gt; Bem-vindos à 208ª reunião de dev! (descaradamente roubado do badger :p) 22:04  * Mathiasdm cutuca todo mundo 22:04 &lt;eche|on&gt; *cutuca* 22:04  * Mathiasdm cutuca o zzz, obrigado pelo op 22:06 &lt;@Mathiasdm&gt; hm, precisa de mais cutucadas para acordar todo mundo? zzz badger dr|z3d dream duck eche|on hottuna postman sponge superuser ReturningNovice (desculpa :)) 22:06 &lt;eche|on&gt; *CUTUCA* 22:06 &lt;@Mathiasdm&gt; foi mal, eche|on :p vi a sua cutucada 22:08 &lt;duck&gt; moin 22:08 &lt;@Mathiasdm&gt; moin duck 22:09 &lt;hawk&gt; * Mathiasd1 cutuca welterde  22:11 &lt;@Mathiasdm&gt; ok, então vamos esperar mais um pouco, já que só somos 3 até agora 22:11 &lt;@Mathiasdm&gt; quem quiser participar, é só cutucar de volta 22:11 &lt;whitenoise&gt; *cutuca* 22:11 &lt;@zzz&gt; ack 22:12 &lt;@Mathiasdm&gt; aha, líder de desenvolvimento, bom :) 22:13 &lt;@Mathiasdm&gt; e, só para garantir que o máximo de pessoas possível possa participar, esperando mais 2 minutos e então começamos 22:14 &lt;@Mathiasdm&gt; agora falta 1 minuto 22:14 &lt;superuser&gt; mooin 22:15 &lt;@Mathiasdm&gt; bem na hora, superuser ;) 22:15 &lt;@Mathiasdm&gt; oi, pessoal 22:15 &lt;superuser&gt; ;-) 22:15 &lt;superuser&gt; oi, Mathiasdm 22:15 &lt;superuser&gt; e oi, pessoal 22:15 &lt;@Mathiasdm&gt; 1) Progresso do conteúdo do site 22:15 &lt;@Mathiasdm&gt; como provavelmente todos nós sabemos, o desenvolvimento do I2P está atualmente paralisado devido à reformulação das especificações 22:16  * Mathiasdm passa a batata quente para o zzz, para que ele possa falar sobre o progresso da reformulação das especificações 22:16 &lt;eche|on&gt; certo 22:17 &lt;@zzz&gt; já se passaram 7 semanas, o progresso está lento. Estou trabalhando em i2cp agora, já passei várias horas nisso 22:17 &lt;@zzz&gt; preciso que outras pessoas contribuam tanto no que prometeram fazer quanto nas coisas que ainda não têm dono 22:17 &lt;@zzz&gt; eot 22:18 &lt;@Mathiasdm&gt; ok 22:18  * Mathiasdm vai recomeçar amanhã, agora que o ambiente de desenvolvimento está configurado novamente 22:18 &lt;@Mathiasdm&gt; se outros têm algo a dizer sobre isso, mandem ver :) 22:19 &lt;@Mathiasdm&gt; acho que não 22:19 &lt;@Mathiasdm&gt; hm 22:19 &lt;@Mathiasdm&gt; 2) Progresso do backend do site 22:19 &lt;eche|on&gt; Acho que está ótimo por parte das pessoas que estão fazendo. 22:19 &lt;@Mathiasdm&gt; oh 22:19 &lt;@Mathiasdm&gt; desculpa :) 22:21 &lt;@Mathiasdm&gt; vamos pular o 2) por enquanto, a menos que o welt apareça 22:21 &lt;@Mathiasdm&gt; 3) Local para discussão de dev 22:22 &lt;@Mathiasdm&gt; isso está relacionado a http://zzz.i2p/topics/719 22:22 &lt;@Mathiasdm&gt; Cito: 22:22 &lt;@Mathiasdm&gt; "* Publique discussões de desenvolvimento no zzz.i2p. O que quero dizer é: IRC é um meio altamente 'volátil', em que nem todo mundo está online o tempo todo, e nem todos registram logs. É um ótimo meio para uma discussão curta, mas considere postar um breve resumo no zzz.i2p, para que outros possam participar da discussão." 22:22 &lt;eche|on&gt; discussão de dev é um tópico difícil. IRC é legal, mas não é confiável nem um arquivo 22:22 &lt;@Mathiasdm&gt; sim, concordo 22:23 &lt;@Mathiasdm&gt; mas há muitas coisas para escolher 22:23 &lt;@Mathiasdm&gt; zzz.i2p, forum.i2p, lista de discussão 22:23 &lt;@Mathiasdm&gt; bem, ok, 3 coisas :p 22:23 &lt;eche|on&gt; Eu sugeriria algum ponto central de arquivamento 22:23 &lt;eche|on&gt; com um backup. 22:24 &lt;@Mathiasdm&gt; sim 22:24 &lt;@Mathiasdm&gt; mas configurar armazenamento distribuído para isso parece algo difícil :p 22:24 &lt;@Mathiasdm&gt; embora lista de discussão seja viável, acho 22:25 &lt;@Mathiasdm&gt; lista de discussão é 'meio distribuída' 22:25 &lt;eche|on&gt; :-) 22:25 &lt;superuser&gt; o próprio site já não é distribuído? 22:25 &lt;@Mathiasdm&gt; mais alguém, ideias? 22:25 &lt;eche|on&gt; uma mailing list é uma boa solução, também 22:26 &lt;superuser&gt; também poderíamos ir por aí 22:26 &lt;@Mathiasdm&gt; sim, mas isso não inclui o fórum, superuser  22:26 &lt;eche|on&gt; certo, o site está no monotone 22:26 &lt;@Mathiasdm&gt; verdade 22:26 &lt;superuser&gt; não, não me refiro ao fórum, mas ao próprio site 22:26 &lt;superuser&gt; as reuniões de dev antigas não estão disponíveis lá em algum lugar também? 22:26 &lt;@Mathiasdm&gt; mas é difícil discutir quando você tem que dar check-in das suas discussões no monotone :p 22:27 &lt;superuser&gt; verdade 22:27 &lt;@Mathiasdm&gt; talvez com o novo backend em que o welt está trabalhando, fique mais viável 22:27 &lt;superuser&gt; só seria de interesse para arquivamento, não para manter a discussão 22:28 &lt;@Mathiasdm&gt; como solução temporária, eu proporia: se você tiver uma grande discussão no IRC, publique algumas notas em _um_ meio persistente 22:29 &lt;@Mathiasdm&gt; seja no zzz.i2p, lista de discussão ou fórum 22:29 &lt;@Mathiasdm&gt; eu sei, isso é um pouco vago 22:29 &lt;eche|on&gt; eu voto na mailing list ++  22:29 &lt;@Mathiasdm&gt; hm, welt, as instruções da mailing list estão no site em algum lugar? 22:29 &lt;superuser&gt; você quer dizer o serviço de nntp do welt? 22:29 &lt;@Mathiasdm&gt; mailing list também me parece boa, eche|on, mas eu me pergunto se vai funcionar para fazer todo mundo usá-la? 22:29 &lt;eche|on&gt; atualmente não há ml disponível 22:29 &lt;@Mathiasdm&gt; sim, superuser  22:29 &lt;@Mathiasdm&gt; hã 22:29 &lt;@Mathiasdm&gt; ou o que era mesmo 22:29 &lt;@Mathiasdm&gt; acho que sim 22:30 &lt;@Mathiasdm&gt; eche|on: o welt montou algumas ml neste verão 22:30 &lt;eche|on&gt; nntp é servidor de notícias 22:30 &lt;@Mathiasdm&gt; mas ainda não é muito usada 22:30 &lt;@Mathiasdm&gt; sim, de fato, mas agora também há uma mailing list 22:30 &lt;@Mathiasdm&gt; mas não tenho o endereço aqui 22:30 &lt;@Mathiasdm&gt; zzz, duck: opiniões? 22:31 &lt;superuser&gt; eu não tenho informações da mailing list até agora, só vi posts do welt, do Mathiasdm e do ReturningNovice no servidor de notícias 22:32 &lt;@zzz&gt; não sou muito fã de uma ML, mas vou usar se o pessoal quiser. a do welt parece ser um grande segredo no momento 22:33 &lt;duck&gt; acho que zzz.i2p está ok 22:33 &lt;@Mathiasdm&gt; na minha opinião, qualquer coisa que não seja IRC seria útil (eu gosto de IRC, como disse antes, mas muitas discussões de dev ficam impossíveis de acompanhar) 22:33 &lt;eche|on&gt; zzz.i2p é bom, mas: discussões no IRC precisam ser copiadas para lá E de algum modo um tipo de backup seria legal 22:34 &lt;@Mathiasdm&gt; hm, talvez eu possa montar alguma coisa como 22:34 &lt;@Mathiasdm&gt; hã 22:34 &lt;@Mathiasdm&gt; como era o nome 22:34 &lt;@Mathiasdm&gt; há 2 ou 3 anos 22:34 &lt;@Mathiasdm&gt; trevorreznik.i2p? 22:36 &lt;@Mathiasdm&gt; que tal: continuamos usando zzz.i2p e passamos a usar uma mailing list, e tentamos garantir que as discussões no IRC não fiquem apenas no IRC? 22:36 &lt;duck&gt; todas as coisas principais de design já estão no zzz.i2p 22:36 &lt;eche|on&gt; melhor: tentar continuar usando zzz.i2p e copiar o que está no IRC para lá. 22:36 &lt;duck&gt; não vejo o seu problema 22:37 &lt;superuser&gt; e se a do zzz desaparecer 22:37 &lt;superuser&gt; s//? 22:37 &lt;duck&gt; dev/design 22:37 &lt;@Mathiasdm&gt; Por exemplo, tudo que o sponge posta (só um exemplo, sponge :p) sobre seedless e bob muitas vezes é discussão apenas no IRC 22:38 &lt;duck&gt; não acho que uma mailing list vá fazer o sponge documentar o protocolo e a API dele 22:38 &lt;duck&gt; mas claro, podem tentar 22:39 &lt;@Mathiasdm&gt; nãooo, não foi isso que eu quis dizer, duck  22:39 &lt;@Mathiasdm&gt; como disse, não me importa se é no zzz.i2p ou na mailing list 22:39 &lt;@Mathiasdm&gt; só não quero que essas discussões fiquem apenas no IRC 22:39 &lt;@Mathiasdm&gt; mas sim, você também tem um bom ponto 22:39 &lt;@Mathiasdm&gt; que algumas coisas talvez fiquem apenas no IRC 22:39 &lt;duck&gt; então vai falar com o sponge 22:39 &lt;@Mathiasdm&gt; foi um exemplo 22:40 &lt;duck&gt; (o que você pode estar fazendo por meio desta reunião, claro) 22:40 &lt;duck&gt; ok, entendido 22:40 &lt;@Mathiasdm&gt; :) 22:41 &lt;@Mathiasdm&gt; ok, acho que se todo mundo apenas tentar postar as coisas no zzz.i2p (ou na mailing list -- mas vamos esperar pelo welt :p), está resolvido 22:42 &lt;@Mathiasdm&gt; por agora, pelo menos 22:42 &lt;@Mathiasdm&gt; alguém tem algo a acrescentar sobre isso? 22:44 &lt;@Mathiasdm&gt; ok 22:44 &lt;@Mathiasdm&gt; próximo 22:44 &lt;@Mathiasdm&gt; 4) Atribuição de tarefas + tratamento de discordâncias 22:45 -!- Moru [kvirc@irc2p] entrou em #i2p-dev 22:45 &lt;@Mathiasdm&gt; atualmente, as tarefas (exibidas em http://www.i2p2.de/team.html ) são atribuídas/escolhidas pelas pessoas simplesmente alterando a página da web 22:45 &lt;hawk&gt; &lt;preforce&gt; Título: Team - I2P (em www.i2p2.de) 22:45 &lt;@Mathiasdm&gt; então, se você quer fazer uma tarefa, você simplesmente a faz e se adiciona à página 22:45 &lt;@Mathiasdm&gt; o que é bom, eu acho :) 22:46 &lt;eche|on&gt; se alguém discordar: discussão no IRC/zzz.i2p 22:46 &lt;@Mathiasdm&gt; sim, discordar é o ponto 22:46 &lt;eche|on&gt; mas as pessoas precisam de direitos de check-in para mudar, ou seja: precisam de alguma confiança dos devs existentes 22:46 &lt;@Mathiasdm&gt; houve discordância neste verão e nós não lidamos muito bem com isso 22:46 &lt;@Mathiasdm&gt; verdade, eche|on  22:47 &lt;@Mathiasdm&gt; como resolvemos uma discussão se as pessoas discordantes não conseguem chegar a um acordo? 22:47 &lt;@Mathiasdm&gt; votar ou algo assim? 22:47 &lt;@Mathiasdm&gt; era isso que eu estava pensando 22:48 &lt;@Mathiasdm&gt; sugestões? 22:48 &lt;eche|on&gt; a última linha de defesa foi mencionada uma vez 22:48 &lt;eche|on&gt; que era o zzz 22:48 &lt;@Mathiasdm&gt; última linha de defesa? 22:48 &lt;@Mathiasdm&gt; ah 22:49 &lt;whitenoise&gt; e uma terceira solução melhor? 22:49 &lt;duck&gt; se tudo mais falhar; recorrer ao zzz 22:49 &lt;eche|on&gt; votar é uma boa ideia, mas acho que uma solução será encontrada antes 22:49 &lt;@Mathiasdm&gt; se a terceira solução for definitivamente melhor, as duas partes vão escolher essa ;) 22:50 &lt;@Mathiasdm&gt; hm, ok 22:50 &lt;@Mathiasdm&gt; só por curiosidade, zzz, você concorda em ser 'a última linha de defesa'? :) 22:50 &lt;@Mathiasdm&gt; isso me parece ok, mas você mesmo quer isso? 22:51 &lt;@zzz&gt; não particularmente. minha regra é: quem está realmente fazendo algo é quem manda. pessoas que não fazem nada além de falar e irritar os outros não. 22:52 &lt;@zzz&gt; há trabalho de sobra para todo mundo. 22:53 &lt;@Mathiasdm&gt; ok :) parece bom 22:53 &lt;@Mathiasdm&gt; alguém tem comentários adicionais? se não, próximo item 22:53 &lt;superuser&gt; em geral, 'quem faz é quem manda' parece bom 22:53 &lt;superuser&gt; mas e se duas partes realmente fizerem 22:53 &lt;superuser&gt; e ainda assim seguirem em direções opostas? 22:54 &lt;superuser&gt; acho que nesse caso um mecanismo de votação não seria nada ruim 22:54 &lt;@Mathiasdm&gt; verdade 22:54 &lt;@zzz&gt; se for código, eu posso escolher. definitivamente não sou a última linha de defesa para o site. o welt e o echelon são. 22:55 &lt;@Mathiasdm&gt; bem, se houver discussão e não se chegar a uma solução, pode haver uma votação ou alguém (zzz, welt?) pode escolher 22:55 &lt;@zzz&gt; eles escolheriam um vencedor tirando os privilégios do perdedor. 22:56 &lt;@Mathiasdm&gt; *só se for uma discussão feia, eu espero ;) discordâncias amigáveis não deveriam resultar em perder privilégios :p 22:57 &lt;eche|on&gt; certo 22:58 &lt;@Mathiasdm&gt; ok então 22:58 &lt;@Mathiasdm&gt; próximo ponto 22:58 &lt;@Mathiasdm&gt; se estiver ok 22:58 &lt;@Mathiasdm&gt; 5) Atualizações de status 22:58 &lt;eche|on&gt; ok 22:59 &lt;@Mathiasdm&gt; acho que vou começar a 'coletar' atualizações de status neste fim de semana 22:59 &lt;@Mathiasdm&gt; eu ia fazer isso na semana passada, mas fiquei atolado de trabalho 22:59 &lt;eche|on&gt; ótimo. manda ver. 22:59 &lt;@Mathiasdm&gt; basicamente, simplesmente 'o que você fez na semana passada?' e 'quais são seus planos para a próxima semana?' 23:00 &lt;@Mathiasdm&gt; e vou publicá-las um pouco resumidas no site 23:00 &lt;@Mathiasdm&gt; sugestões são sempre bem-vindas :) 23:00 &lt;@Mathiasdm&gt; ok, ponto final (adicionado só um pouco antes de começar a reunião) 23:00 &lt;@Mathiasdm&gt; 6) Próximas conferências de dev 23:01 &lt;@Mathiasdm&gt; -quem vai ao 27c3? 23:01 &lt;@Mathiasdm&gt; -quem vai à brucon? 23:01 &lt;@Mathiasdm&gt; -mais alguma? 23:02 &lt;@Mathiasdm&gt; eu certamente vou à brucon, e muito provavelmente ao 27c3 por um dia (e vou ficar em Berlim por alguns dias) 23:02 &lt;whitenoise&gt; Mathiasdm, eu adicionei mais 1 ponto 10 min. antes do início. 23:02 &lt;@Mathiasdm&gt; oh? desculpa, não vi 23:03 &lt;@Mathiasdm&gt; ok, faço isso em um minuto, whitenoise  23:03 &lt;whitenoise&gt; ok 23:03 &lt;whitenoise&gt; obrigado 23:03 &lt;@Mathiasdm&gt; ninguém comenta sobre as conferências de dev? 23:04 &lt;@Mathiasdm&gt; então: 7) Promover o uso do protocolo bittorrent dentro do I2P: prós e contras 23:04  * Mathiasdm passa a batata quente para o whitenoise  23:04 &lt;whitenoise&gt; Ok, então nós discutimos isso um pouco com o duck 23:05 &lt;whitenoise&gt; Embora seja uma boa forma de gerar cover traffic (tráfego de cobertura) e crescimento da rede, isso pode levar à notoriedade do I2P como uma rede de compartilhamento de arquivos ilegal 23:05 &lt;eche|on&gt; eu decidi não comparecer ao 27c3 23:06 &lt;@Mathiasdm&gt; ah, que pena, eche|on  23:06 &lt;@Mathiasdm&gt; verdade, whitenoise  23:06 &lt;whitenoise&gt; Por outro lado... 23:06 &lt;superuser&gt; acho que o bt não deve ser enfatizado mais do que outros serviços, mas que o i2p seja promovido como uma rede de uso geral 23:07 &lt;superuser&gt; oh, ele ainda não tinha terminado... 23:07 &lt;@Mathiasdm&gt; ele pode estar com lag, dá um tempinho :) 23:08 &lt;whitenoise&gt; se não promovermos esse protocolo, em algum futuro não muito próximo, se o modelo de negócio para vender mídia digital não mudar, a pressão sobre os usuários de torrent será maior, então eles começarão a procurar maneiras de se esconder 23:08 &lt;whitenoise&gt; o que pode levar ao meu primeiro ponto (notoriedade) de qualquer forma 23:08 &lt;whitenoise&gt; mas é duvidoso, claro 23:08 &lt;Moru&gt; Olá! Desculpem me intrometer... triste, mas verdadeiro: promova como compartilhamento de arquivos e você terá muito mais usuários e vários desenvolvedores entrando. Talvez até consiga financiamento daqueles que querem usar uma plataforma segura de compartilhamento de arquivos. 23:09 &lt;@Mathiasdm&gt; simplesmente promovê-lo não faria isso, na minha opinião 23:09 &lt;@Mathiasdm&gt; e, whitenoise, você está certo sobre a notoriedade 23:09 &lt;@Mathiasdm&gt; mas estamos promovendo isso? 23:10 &lt;whitenoise&gt; na minha opinião, agora não estamos 23:10 &lt;@Mathiasdm&gt; e bittorrent em si não é o que causa a notoriedade, o compartilhamento de arquivos é (na minha opinião é uma distinção importante, mas talvez não nesta discussão) 23:10 &lt;@Mathiasdm&gt; (e oi, Moru) 23:11 &lt;whitenoise&gt; Bem, bittorrent é a forma mais usada, por isso falo sobre ele 23:11 &lt;whitenoise&gt; claro, pode ser eMule ou qualquer outra coisa 23:11 &lt;@Mathiasdm&gt; como você imagina promover isso? 23:12 &lt;whitenoise&gt; Por exemplo, usuários simples atuais têm algumas dificuldades para configurar tudo 23:12 &lt;whitenoise&gt; Poderíamos tornar as informações sobre bittorrent mais visíveis 23:13 &lt;@Mathiasdm&gt; hm, sim 23:13 &lt;whitenoise&gt; descrição mais simples 23:13 &lt;whitenoise&gt; e por aí vai. 23:13 &lt;@Mathiasdm&gt; mas isso é (na minha opinião) mais um problema geral do I2P 23:13 &lt;whitenoise&gt; talvez melhorar o i2psnark um pouco 23:13 &lt;@Mathiasdm&gt; I2P poderia se tornar muito mais visível :p 23:13 &lt;whitenoise&gt; sim 23:14 &lt;whitenoise&gt; mas fazer isso (assim como divulgar no twitter, por exemplo) certamente atrairá alguns usuários 23:14 &lt;@Mathiasdm&gt; sim 23:14 &lt;@Mathiasdm&gt; bem, eu concordo, e espero que avancemos para deixar tudo mais claro (melhor usabilidade e tal) num futuro próximo 23:14 &lt;whitenoise&gt; então, a questão é, acho, o que devemos fazer e o que não devemos 23:15 &lt;whitenoise&gt; melhorar a descrição, mas não divulgar como uma rede de compartilhamento de arquivos, talvez? 23:15 &lt;@Mathiasdm&gt; o que devemos fazer (assim que o desenvolvimento da 0.9 começar) é, na minha opinião, olhar para os 'pontos de dor' de usabilidade 23:15 &lt;eche|on&gt; já tenho algumas ideias sobre isso 23:17 &lt;@Mathiasdm&gt; sim, uma descrição do I2P ajudaria; uma reformulação do console (talvez? não sei) ajudaria 23:17 &lt;@Mathiasdm&gt; eche|on: não tínhamos um .pdf com observações de usabilidade de uma conferência a que você foi? 23:17 &lt;eche|on&gt; hm 23:18 &lt;@zzz&gt; eu tenho 23:18 &lt;eche|on&gt; preciso procurar, mas tivemos alguns problemas no geral.  23:18 &lt;@Mathiasdm&gt; tem um link, zzz? 23:19 &lt;@Mathiasdm&gt; ok, podemos focar nisso um pouco depois das especificações do site? 23:20 &lt;@zzz&gt; http://zzz.i2p/files/petcon-usability-long.pdf 23:20 &lt;@Mathiasdm&gt; obrigado 23:20 &lt;eche|on&gt; essa é uma boa ideia 23:21 &lt;@Mathiasdm&gt; ok então 23:21 &lt;@Mathiasdm&gt; outras observações ou ideias, whitenoise? 23:21 &lt;whitenoise&gt; hm... 23:22 &lt;@Mathiasdm&gt; claro que você está sempre livre para começar a trabalhar em melhorias de usabilidade do site também 23:22 &lt;eche|on&gt;  é só esperar alguns e-mails com dados de contato para pagar um dinheirinho ;-) 23:23 &lt;whitenoise&gt; bem, acho que decidimos melhorar a usabilidade em geral sem dar ênfase ao bittorrent, certo? 23:23 &lt;whitenoise&gt; :-) 23:23 &lt;@Mathiasdm&gt; parece que sim, é isso, whitenoise  23:23 &lt;@Mathiasdm&gt; vou te mandar minha conta bancária por e-mail, eche|on, é só me enviar o dinheiro ;) 23:23 &lt;@Mathiasdm&gt; ok então 23:23 &lt;@Mathiasdm&gt; 8) cookies para todos que participaram 23:24 &lt;eche|on&gt; *g* 23:24 &lt;@Mathiasdm&gt; ===Reunião encerrada=== 23:24 &lt;@Mathiasdm&gt; obrigado a todos :) 23:24 &lt;eche|on&gt; BISCOITOS! 23:25 &lt;@Mathiasdm&gt; não coma todos 23:25  * Mathiasdm cutuca eche|on  </div>
