---
title: "Reunião de Desenvolvedores do I2P - 4 de dezembro de 2012"
date: 2012-12-04
author: "lillith"
description: "Registro da reunião de desenvolvimento do I2P de 04 de dezembro de 2012."
categories: ["meeting"]
---

## Recapitulação rápida

<p class="attendees-inline"><strong>Presentes:</strong> dg, hottuna, KillYourTV, lillith, Meeh, psi, str4d, weltende, zzz</p>

## Registro da Reunião

<div class="irc-log"> 20:18:53  * KillYourTV percebeu que já se passaram 17 minutos de reunião... e começamos de forma bem silenciosa... 20:19:31  &lt;lillith&gt; eu estava me perguntando isso, eu também anotei o horário errado ou algo assim? 20:20:23  * dg está esperando ficar livre 20:20:30  &lt;dg&gt; tem algumas coisas que preciso finalizar primeiro 20:20:33  &lt;dg&gt; desculpa 20:20:39  &lt;dg&gt; vocês podem começar sem mim se precisarem 20:23:07  * KillYourTV vai ser mais um observador por causa dos seus papéis meio insignificantes e sem importância... 20:23:15  &lt;KillYourTV&gt; ...então horários de início não importam. 20:23:39  &lt;Meeh&gt; Estarei aqui, mas posso esperar até o dg estar pronto 20:23:42  &lt;str4d&gt; Eu me pergunto se seria possível ter duas conexões leaf de IRC para o mesmo leaf para reduzir netsplits... 20:23:48  &lt;dg&gt; Desde que ninguém esteja ficando irritado, vou esperar mais um pouco 20:23:59  &lt;dg&gt; Espero que $task não demore muito mais 20:24:02  &lt;str4d&gt; (sem duplicar as mensagens) 20:24:05  &lt;dg&gt; str4d: não sem srs mods no IRCd 20:24:16  &lt;dg&gt; (ou i2p hax?) 20:24:22  * KillYourTV ajusta a prioridade (nice) das tarefas para dar mais tempo de CPU ao dg 20:25:07  &lt;str4d&gt; Já existem mods de I2P para o IRCd, então por que não redundância? 20:25:50  &lt;dg&gt; na verdade 20:25:50  &lt;str4d&gt; Acho que depende do IRCd 20:26:04  &lt;dg&gt; Eu meio que vejo a quantidade de splits no IRC como uma forma de medir a saúde da rede 20:26:19  &lt;dg&gt; Para mim, isso diz algo sobre o sucesso do tunnel :-P 20:27:07  &lt;str4d&gt; Falando nisso. 20:27:30  &lt;KillYourTV&gt; Não sei quais mods foram aplicados e por que foram necessários. (Antigamente o ngircd precisava de um pequeno mod para exibir b32... mas com webirc isso não é necessário (e eles nem são exibidos aqui mesmo)) 20:28:00  &lt;str4d&gt; -_- 20:49:54  &lt;psi&gt; orion: re: c++ i2p, se importa se eu adicionar um sistema de build ao seu código? provavelmente scons 20:54:16  &lt;dg&gt; Estou pronto 20:54:27  &lt;dg&gt; Desculpem a demora, pessoal 20:55:01  * dg dá ping em #i2p-dev 21:03:16  &lt;str4d&gt; o/ dg 21:04:09  &lt;hottuna&gt; olá dg 21:05:07  &lt;iRelay&gt; &lt;weltende@freenode&gt; *acena* 21:05:53  &lt;psi&gt; oba 21:05:56  * psi teve timeout 21:11:17  &lt;hottuna&gt; pronto, dg? 21:13:23  &lt;dg&gt; desculpa, eu desconectei (d/c) 21:13:26  &lt;dg&gt; O que eu perdi? 21:13:26  &lt;dg&gt; &lt;+iRelay&gt; &lt;weltende@freenode&gt; *acena* 21:13:26  &lt;dg&gt;  chanserv dá voz a psi 21:13:26  &lt;dg&gt; &lt;+psi&gt; oba 21:13:26  &lt;dg&gt;  +psi teve timeout 21:13:26  &lt;dg&gt;  s-771 agora é conhecido como s-77 21:13:26  &lt;dg&gt; &lt;+dg&gt; oba! 21:13:26  &lt;dg&gt; &lt;+dg&gt; Todo mundo acordou por minha causa&lt;3 21:13:27  &lt;dg&gt; &lt;+dg&gt; weltende: Alguma novidade sobre a mailing list? por favor, diga que sim 21:13:27  &lt;Meeh&gt; *acena* 21:13:27  &lt;hottuna&gt; Não acho que você perdeu nada 21:13:27  &lt;psi&gt; sim 21:13:27  &lt;dg&gt; certo 21:13:27  &lt;dg&gt; Então, weltende: .. 21:14:37  &lt;iRelay&gt; &lt;weltende@freenode&gt; na verdade não... sem tempo até agora 21:14:47  &lt;iRelay&gt; &lt;weltende@freenode&gt; kytv poderia fazer isso... ele tem acesso root à máquina que eu tinha em mente afair ;-) 21:14:50  * dg espera alguns minutos 21:15:41  * dg cutuca KillYourTV 21:17:30  &lt;iRelay&gt; &lt;weltende@freenode&gt; dg: e mais cowbell! 21:17:34  &lt;iRelay&gt; &lt;weltende@freenode&gt; er... estrutura 21:18:02  * dg nunca foi bom nisso, mas vai tentar 21:18:12  * dg segue adiante 21:18:15  &lt;dg&gt; KillYourTV: dá um ping quando voltar 21:18:21  &lt;dg&gt; Então, atualizações de status. 21:18:40  * str4d tem ~40 min, então GTFG fg ;P 21:18:40  &lt;KillYourTV&gt; hmm? Eu não sabia que tinha root, mas posso dedicar um tempo a isso (trabalhos da faculdade e mudança têm tomado bastante tempo) 21:18:40  &lt;dg&gt; Vale a pena trazê-los de volta já que temos as reuniões (e, com sorte, os resumos delas, mas isso não está funcionando agora)? 21:19:15  &lt;str4d&gt; dg, para quem seriam as atualizações de status? 21:19:22  &lt;str4d&gt; s/for/aimed at/ 21:19:25  &lt;iRelay&gt; str4d meant: dg, who would the status updates be aimed at? 21:19:34  &lt;dg&gt; Bem, suponho que os anteriores, que jrandom mantinha, eram para quem queria um TL;DR das reuniões 21:20:06  &lt;dg&gt; Talvez como fizemos com a última reunião (no site), onde os resultados foram resumidos no topo da página 21:20:31  &lt;hottuna&gt; Seria bom para fortalecer a comunidade, mas também dá um pouco de trabalho. 21:20:49  * dg não acha que seja uma necessidade em si, mas seria bom dizer o que a reunião realizou/decidiu 21:21:32  &lt;hottuna&gt; Alguém gostaria de fazer isso? 21:22:01  &lt;str4d&gt; No redesign do site eu considerei as atualizações de status como "entradas de blog" 21:22:05  &lt;str4d&gt; Então talvez seja melhor escrever essas, ou estruturar as atualizações de status dessa forma. 21:22:20  &lt;hottuna&gt; isso parece muito bom 21:22:57  &lt;str4d&gt; (E como o blog vai acabar tendo RSS ou algo do tipo, isso pode ser usado para alimentar quaisquer outros canais de distribuição desejados) 21:23:24  &lt;psi&gt; ponto 1: a considerar, CCC 21:23:27  &lt;lillith&gt; eu estava pensando que, após uma reunião, poderíamos abrir um novo tópico em zzz.i2p, para permitir que as pessoas respondam com quaisquer acompanhamentos do que foi discutido 21:23:30  &lt;psi&gt; como este "lado" vai se organizar? 21:23:55  &lt;hottuna&gt; Eu apoio a ideia do blog, porém alguém teria que fazê-lo. 21:24:50  &lt;psi&gt; ah, maldito lag 21:25:27  &lt;str4d&gt; E as atualizações de status não precisam necessariamente ser muito "ao estilo de atas", já que a seção de reuniões do redesign é onde as atas de verdade devem ir (e estou pensando que as atas poderiam entrar num feed também, enquanto os logs completos são exibidos com as atas no site) 21:26:10  &lt;zzz&gt; dg, para sua informação, as atualizações de status do jr eram enviadas horas antes de cada reunião, e não eram atas da reunião anterior 21:26:55  &lt;str4d&gt; Ah, obrigado zzz - então é mais uma atualização geral para colocar todo mundo no mesmo nível antes da reunião. 21:27:10  &lt;zzz&gt; correto 21:27:39  &lt;zzz&gt; dg, para sua informação, as atualizações de status do jr eram enviadas horas antes de cada reunião, e não eram atas da reunião anterior 21:28:00  &lt;dg&gt; zzz: ah ok, era um tl;dr da $week? 21:28:03  &lt;dg&gt; &lt;+dg&gt; Vamos em frente? 21:28:03  &lt;dg&gt; &lt;+dg&gt; psi: ccc está na pauta :) 21:28:03  &lt;dg&gt; --- aquarium (grenze@irc2p) has joined #i2p-dev 21:28:06  &lt;dg&gt; --- w8rabbit (w8rabbit@irc2p) has quit (Killed (nickserv (Nick kill enforced))) 21:28:06  &lt;zzz&gt; &lt;str4d&gt; Ah, obrigado zzz - então é mais uma atualização geral para colocar todo mundo no mesmo nível antes da reunião. 21:28:06  &lt;zzz&gt; &lt;zzz&gt; correto 21:28:09  &lt;dg&gt; &lt;+dg&gt; Próximo tópico: * função de gestão de PR (http://zzz.i2p/topics/1299) 21:28:09  &lt;dg&gt; &lt;+dg&gt; Não sei se o cara que postou isso está aqui.. 21:28:09  &lt;str4d&gt; dg, repost: E as atualizações de status não precisam necessariamente ser muito "ao estilo de atas", já que a seção de reuniões do redesign é onde as atas de verdade devem ir (e estou pensando que as atas poderiam entrar num feed também, enquanto os logs completos são exibidos com as atas no site) 21:28:24  &lt;str4d&gt; Sim, está - orion? 21:28:34  &lt;hottuna&gt; dg, você estaria disposto a escrever uma atualização de status antes das reuniões no blog? 21:29:16  &lt;str4d&gt; (ele está no canal, pelo menos) 21:29:23  &lt;str4d&gt; E, para constar, este é o cara que está trabalhando no I2PCPP 21:30:15  * psi está compilando i2pcpp 21:31:12  &lt;psi&gt; também estou olhando o código 21:32:58  &lt;psi&gt; eu tenho um arquivo SConstruct 21:36:03  &lt;dg&gt; malditos ratos comendo os cabos 21:36:03  &lt;dg&gt; [repost] 21:36:03  &lt;dg&gt; &lt;+psi&gt; eu tenho um arquivo SConstruct 21:36:05  &lt;dg&gt; &lt;+dg&gt; str4d: 21:36:05  &lt;dg&gt; &lt;+dg&gt; * Atualizações do redesign do site 21:36:05  &lt;dg&gt; &lt;+dg&gt; Algo? 21:36:08  &lt;dg&gt; [/repost] 21:36:12  &lt;str4d&gt; dg, preciso de m0ar estáveis 21:36:15  &lt;str4d&gt; =P 21:36:21  &lt;dg&gt; :( 21:36:36  &lt;str4d&gt; dg, Consegui fazer as URLs por-rede funcionarem 21:36:59  &lt;dg&gt; ah, legal, progresso 21:37:02  &lt;dg&gt; Como você fez isso? 21:37:06  * psi nota para si mesmo: não compilar com -j8 em uma máquina com 4 cores 21:37:13  &lt;str4d&gt; Então, nos arquivos de página, se você colocar &lt;a href="http://{{ i2pconv(trac.i2p2.i2p) }}/"&gt; ele vai converter para trac.i2p2.de 21:37:32  &lt;str4d&gt; E o mesmo para quaisquer outros sites que tenham URLs públicas conhecidas (hardcoded). 21:37:39  &lt;str4d&gt; Caso contrário, ele acrescenta .to 21:38:16  &lt;str4d&gt; dg, o problema era que o Flask estava cacheando filtros aplicados às strings. 21:38:19  &lt;str4d&gt; Então ele era avaliado na primeira leitura do template e depois armazenado. 21:38:39  &lt;iRelay&gt; &lt;weltende@freenode&gt; psi: a menos que faça múltiplas threads por core ;) 21:38:43  &lt;str4d&gt; Transformar o filtro em um processador de contexto (assim a func é avaliada a cada requisição) resolveu. 21:38:46  &lt;dg&gt; Ah, ha 21:39:34  &lt;str4d&gt; Posso tentar generalizar a função para você passar a URL inteira e ela localizar e alterar a parte do domínio, se preferirem usar assim. 21:39:45  &lt;str4d&gt; Mas Funciona Por Enquanto (TM) 21:40:01  &lt;dg&gt; psi: 21:40:04  &lt;dg&gt; * discussão sobre workshop/lightning talk do CCC 21:40:28  &lt;psi&gt; sim 21:40:39  * psi revisa o link zzz.i2p 21:40:58  &lt;str4d&gt; (à parte: Assim que eu tiver algum tempo livre (depois de tirar os bugs do mecanismo de feed), eu gostaria de acertar a questão do espelhamento de downloads com o welterde.) 21:42:36  &lt;iRelay&gt; &lt;weltende@freenode&gt; str4d: bem... deveria ser simples o suficiente... arquivo de texto no mtn com a lista de todos os espelhos http, ftp.. 21:44:32  &lt;iRelay&gt; &lt;weltende@freenode&gt; (e no backend apenas um site mestre de rsync, do qual todos os espelhos fazem pull) 21:44:40  &lt;hottuna&gt; escolhemos um tópico para a lightning talk? 21:44:40  &lt;psi&gt; ok, sobre o CCC, há 0% de chance de eu conseguir os documentos necessários para chegar lá a tempo 21:44:40  &lt;psi&gt; também... muitas "outras coisas" 21:44:40  &lt;psi&gt; no geral estou sobrecarregado por causa das provas finais 21:44:40  &lt;psi&gt; também lag 21:45:31  &lt;str4d&gt; welterde, imaginei, mas não estou familiarizado com a configuração atual de espelhos. 21:47:26  &lt;str4d&gt; A outra coisa, claro, é migrar o restante das páginas antigas (e arrumar o layout da navegação) 21:48:06  &lt;dg&gt; &lt;+psi&gt; ok, sobre o CCC, há 0% de chance de eu conseguir os documentos necessários para chegar lá a tempo 21:48:06  &lt;dg&gt; &lt;+psi&gt; também... muitas "outras coisas" 21:48:06  &lt;dg&gt; &lt;+psi&gt; no geral estou sobrecarregado por causa das provas finais 21:48:06  &lt;dg&gt; &lt;+psi&gt; também lag 21:48:06  &lt;dg&gt; &lt;+dg&gt; Provavelmente dá para perguntar ao público quem já usou i2p antes 21:48:09  &lt;dg&gt; &lt;+iRelay&gt; &lt;weltende@freenode&gt; (e no backend apenas um site mestre de rsync, do qual todos os espelhos fazem pull) 21:48:09  &lt;dg&gt; &lt;+dg&gt; psi: sim, o ech e o welt vão, pelo que sei (afaik) 21:48:11  &lt;dg&gt; &lt;+str4d&gt; welterde, imaginei, mas não estou familiarizado com a configuração atual de espelhos. 21:51:57  &lt;str4d&gt; Certo, estou indo o/ 21:52:13  &lt;dg&gt; tchau o/ 21:52:28  &lt;dg&gt; Devíamos mesmo ter começado mais cedo 21:52:31  &lt;dg&gt; caramba 21:52:47  &lt;str4d&gt; Vou ver se consigo voltar a tempo do final, mas sem garantias. 21:53:35  &lt;dg&gt; certo, estenografia 21:53:42  * dg cutuca Meeh 21:54:01  &lt;psi&gt; precisamos de uma interface genérica para criar transportes 21:54:04  &lt;psi&gt; (na minha opinião) 21:54:23  &lt;psi&gt; s/need/should\ have/ 21:54:26  &lt;iRelay&gt; psi meant: we should\ have a generic interface for making transports 21:55:08  &lt;Meeh&gt; Estou aqui, desculpa, acabei de ser interrompido por uma ligação, agora voltei 21:55:16  &lt;dg&gt; até onde sei (afaik) existe algo chamado "restricted routes", mas não sei como funciona 21:55:19  &lt;Meeh&gt; *atualizando/ lendo o log* 21:55:22  &lt;dg&gt; (nem sei se foram implementadas..?) 21:55:28  &lt;dg&gt; Meeh: não tem muita coisa para ler.. :( 21:55:50  &lt;psi&gt; dg, não há docs sobre isso? 21:56:10  &lt;dg&gt; psi: uma menção em www.i2p2.i2p foi tudo o que encontrei em roadmap ou algo assim.. 21:56:47  &lt;psi&gt; se alguém por acaso lembrar o que eram/são "restricted routes", por favor se manifeste 21:56:50  &lt;lillith&gt; dg, pelo que entendo, "restricted routes" são como o "modo darknet" no freenet: você só se conecta por peers confiáveis 21:56:57  &lt;psi&gt; ah 21:57:16  &lt;dg&gt; ah 21:57:31  &lt;lillith&gt; acho :) 21:57:34  &lt;psi&gt; parece que pode ser isso 21:58:11  &lt;dg&gt; combina com o nome 21:58:33  &lt;lillith&gt; isso foi mencionado em zzz.i2p recentemente, se não me engano (iirc) 21:59:40  &lt;psi&gt; se alguém que saiba com certeza, lá de antigamente, puder dar uma "confirmação", seria ótimo 22:01:31  &lt;lillith&gt; http://zzz.i2p/topics/114 22:04:31  * dg lê 22:04:31  &lt;lillith&gt; não é o que eu quis dizer, mas explica bem detalhadamente 22:06:02  &lt;Meeh&gt; só por curiosidade, em que ponto da reunião estamos? 22:06:13  &lt;Meeh&gt; qual é o tópico atual 22:06:16  &lt;dg&gt; Estamos meio que flutuando, Meeh 22:06:23  &lt;Meeh&gt; ah ok 22:06:31  &lt;dg&gt; "* Ocultar o tráfego de I2P. Como o Tor, ocultar para parecer tráfego SSL, ou algo assim. (Considerando países onde darknets são ilegais) " 22:06:41  &lt;dg&gt; (Começamos tarde e por isso está uma droga) 22:08:10  &lt;Meeh&gt; sim, devemos pensar em transportes alternativos possíveis para países que bloqueiam e tornam darknets ilegais 22:09:47  &lt;lillith&gt; bem, para começar: quão distinto é o tráfego de i2p hoje? 22:09:50  &lt;hottuna&gt; Acho que deveríamos lidar com algo assim do mesmo jeito que o Tor faz 22:09:50  &lt;hottuna&gt; e só implantar quando for necessário 22:09:50  &lt;hottuna&gt; para prolongar qualquer corrida armamentista 22:09:50  &lt;hottuna&gt; mas ainda não fomos bloqueados em lugar nenhum 22:09:50  &lt;hottuna&gt; até onde eu sei 22:10:05  &lt;dg&gt; (ainda) 22:10:25  &lt;dg&gt; Além disso, a falta desse tipo de "proteção", isto é, do sistema, afasta alguns do i2p 22:10:32  &lt;psi&gt; em geral, uma API genérica de transporte seria uma mina de ouro para desenvolvedores 22:10:32  &lt;hottuna&gt; temos muitos dados aleatórios, mas nenhum dos headers do SSL 22:10:57  &lt;dg&gt; obfsproxy é incrível, mas não precisamos de algo desse nível 22:11:48  &lt;psi&gt; alguma interface que você implementaria e que faz a sua versão de transporte de dados, seja por cabras ou por http+ssl 22:11:50  &lt;iRelay&gt; &lt;weltende@freenode&gt; psi: já temos uma API genérica de transporte ;) 22:11:54  &lt;lillith&gt; i2p realmente não pode ser "seguro demais" 22:12:02  &lt;hottuna&gt; uma API de transporte seria uma boa ideia e permitiria o desenvolvimento rápido de transportes necessários 22:12:14  &lt;psi&gt; temos, é? 22:12:36  &lt;psi&gt; preciso olhar o código com mais atenção 22:12:56  &lt;psi&gt; ou não está muito evidente, ou eu deixei passar, ou não está lá 22:13:03  &lt;Meeh&gt; sim, ainda... é uma questão de tempo 22:13:36  &lt;iRelay&gt; &lt;weltende@freenode&gt; router/java/src/net/i2p/router/transport/Transport.java is the interface you have implement 22:13:36  &lt;dg&gt; certamente não, lillith 22:13:46  &lt;dg&gt; embora i2p já seja muita criptografia 22:14:17  &lt;hottuna&gt; acho o obfsproxy horrível, e ele foi colado no Tor da forma mais Frankenstein possível 22:14:40  &lt;dg&gt; Não gosto dos pluggable transports deles, mas a tecnologia é legal 22:14:48  &lt;dg&gt; (emular Skype é algo legal) 22:17:27  &lt;psi&gt; se bem me lembro (iirc), o obsproxy pode ser contraproducente 22:17:33  &lt;hottuna&gt; tenho que ir 22:17:46  &lt;psi&gt; por ele emular uma rede de vigilância 22:17:53  * psi ortografia 22:18:00  &lt;dg&gt; tchau 22:19:55  &lt;psi&gt; eu também tenho que sair por enquanto 22:20:27  &lt;dg&gt; Acho que podemos encerrar por hoje e fazer na próxima semana/em breve 22:20:34  &lt;dg&gt; Acabamos meio que estragando esta 22:21:04  &lt;iRelay&gt; &lt;weltende@freenode&gt; parece um bom plano 22:21:07  &lt;psi&gt; é melhor ter uma estrutura de reunião predefinida 22:21:54  &lt;dg&gt; sim 22:26:10  &lt;Meeh&gt; desconectado... 22:26:29  &lt;Meeh&gt; 23:10:30 &lt;+psi&gt; em geral, uma API genérica de transporte seria uma mina de ouro para desenvolvedores 22:26:32  &lt;Meeh&gt; 23:10:31 &lt;hottuna&gt; temos muitos dados aleatórios, mas nenhum dos headers do SSL 22:26:35  &lt;Meeh&gt; 23:13:01 &lt;+Meeh&gt; sim, ainda... é uma questão de tempo 22:26:38  &lt;Meeh&gt; 23:13:15 &lt;+Meeh&gt; então por que deixar as pessoas fora do i2p por um tempo... melhor prevenir do que remediar 22:26:41  &lt;Meeh&gt; o que eu perdi? 22:27:11  &lt;psi&gt; Meeh: reunião encerrada por enquanto 22:27:11  * psi ortografia 22:27:58  &lt;psi&gt; &lt;dg&gt; certamente não, lillith 22:27:58  &lt;Meeh&gt; ah, que chato... reunião na próxima semana? 22:28:10  * psi lag 22:28:55  &lt;lillith&gt; Meeh, a decidir, talvez antes, já que esta não foi um grande sucesso 22:29:25  &lt;Meeh&gt; verdade, verdade, então semana que vem </div>
