---
title: "Reunião de Desenvolvedores do I2P - 11 de dezembro de 2012"
date: 2012-12-11
author: "str4d"
description: "Ata da reunião de desenvolvimento do I2P de 11 de dezembro de 2012."
categories: ["meeting"]
---

## Resumo rápido

<p class="attendees-inline"><strong>Presentes:</strong> lillith, Meeh, postman, psi, str4d, topiltzin, zzz</p>

## Registro da Reunião

<div class="irc-log"> 20:20:09  &lt;str4d&gt; &lt;str4d&gt; Não tenho certeza de onde o dg está, então proponho que comecemos a reunião de qualquer maneira, continuando com a agenda da semana passada (ou recomeçando, se necessário). 20:20:09  &lt;str4d&gt; (http://zzz.i2p/posts/5779) 20:20:18  &lt;iRelay&gt; Título: zzz.i2p: Reuniões de IRC (em zzz.i2p) 20:40:14  &lt;str4d&gt; Ninguém vai responder? 20:41:48  &lt;Meeh&gt; Estou dentro para uma reunião 20:42:09  &lt;Meeh&gt; mas o IRC esteve realmente instável hoje 20:51:48  &lt;str4d&gt; Alguém quer presidir e iniciar uma reunião? Não tenho ideia de onde o dg foi parar, e eu tenho que sair no meio, então não posso. 20:52:40  &lt;str4d&gt; Parece que o iRelay está no servidor do postman, então se quem presidir também estiver lá, as desconexões não afetarão o log da reunião. 21:01:13  &lt;psi&gt; a reunião era...? 21:01:32  * lillith se oferece para presidir assim que eu carregar o zzz.i2p com sucesso 21:04:05  &lt;psi&gt; a reunião é agora, certo? 21:05:43  &lt;lillith&gt; sim, a menos que alguém mais queira presidir 21:07:16  &lt;psi&gt; ok 21:07:16  &lt;psi&gt; tópicos? 21:07:16  &lt;lillith&gt; Então, continuando de onde paramos na semana passada, orion você está aqui? 21:09:52  &lt;psi&gt; parece viável 21:09:54  &lt;lillith&gt; não tenho certeza para quê, porém; me parece um pouco sem sentido, pelo menos para mim 21:10:20  &lt;psi&gt; criar um ambiente mais estruturado para ajudar os usuários 21:10:27  &lt;psi&gt; se bem me lembro 21:10:48  &lt;topiltzin&gt; mais como agrupar recursos 21:11:05  &lt;topiltzin&gt; +1 nisso, mas se bem me lembro alguém tinha que ser consultado primeiro (o dono do canal? quem é/era?) 21:11:13  &lt;lillith&gt; então combinar dois canais meio mortos em um menos morto? 21:11:50  &lt;topiltzin&gt; sim 21:12:23  &lt;lillith&gt; certo, item 2a: quem é dono de cada canal e o que pensam? 21:12:50  &lt;lillith&gt; 2b: o novo canal é #i2p ou #i2p-help? 21:12:57  * postman é dono de #i2p e não pensa nada em particular 21:13:31  &lt;postman&gt; #i2p deveria manter seu nome 21:13:33  &lt;lillith&gt; 2c: pedir para alguém apagar um e redirecionar as pessoas para o outro 21:13:38  &lt;postman&gt; zzz é dono de #i2p-help 21:14:10  &lt;psi&gt; suponho que o ircd possa fazer um "symlink" de algum tipo para canais? 21:14:12  &lt;lillith&gt; acho que novos usuários precisam de um canal 'help' óbvio para ir primeiro quando se conectarem 21:14:31  &lt;lillith&gt; caso contrário, eles vão apenas perguntar em canais aleatórios 21:14:51  &lt;postman&gt; sobre o symlink: vou verificar isso 21:16:35  &lt;lillith&gt; certo, item 2 resolvido? 21:18:16  &lt;lillith&gt; item 3: atualizações da reformulação do site. 21:18:35  &lt;lillith&gt; str4d, alguma novidade? 21:18:37  &lt;psi&gt; quantos estão trabalhando nisso? 21:23:13  &lt;lillith&gt; psi: até onde sei, apenas o str4d 21:28:17  &lt;lillith&gt; sobre o Item 4: adições de links do Console 0.9.4, acho que o str4d foi embora e o books não está aqui, talvez na próxima semana? 21:28:17  &lt;str4d&gt; lillith, prestes a ficar afk 21:28:26  &lt;str4d&gt; Mas a reorganização das páginas do site está basicamente concluída. 21:33:45  &lt;str4d&gt; Gostaria de algum feedback das pessoas sobre isso (navegação e estrutura de url) - veja o ticket #807 para a url ativa 21:33:48  &lt;iRelay&gt; http://trac.i2p2.i2p/ticket/807 - (melhoria aceita) - Reformulação do site 21:33:50  &lt;str4d&gt; E esse ticket também lista os próximos itens a fazer para a reformulação. 21:33:50  &lt;lillith&gt; certo, obrigado :) 21:34:09  &lt;lillith&gt; item 5 ; lançamento 0.9.4 21:35:46  &lt;lillith&gt; zzz, você ainda está visando meados de dezembro? 21:39:52  &lt;zzz&gt; segunda-feira. veja também /topic e http://zzz.i2p/topics/1252 21:39:55  &lt;zzz&gt; e sobre as adições de links do console, esse item da agenda pode ser adiado 6 semanas para a 0.9.5 21:45:02  &lt;lillith&gt; ok, obrigado :) 21:45:09  &lt;lillith&gt; item 6 : alguma nota dos participantes 21:45:09  &lt;lillith&gt; ... alguém? 21:45:09  &lt;psi&gt; notas? 21:45:09  &lt;lillith&gt; algo que queiram acrescentar 21:45:09  &lt;psi&gt; a reclamação mais comum dos novos usuários é que é lento no início 21:45:22  &lt;psi&gt; há alguma forma de tratar isso? 21:49:54  &lt;Meeh&gt; fazer o instalador incluir RIs poderia ajudar na velocidade de inicialização. Mas não é uma solução perfeita 21:49:54  &lt;Meeh&gt; e se essas RIs caírem, ou tiverem alta carga, etc etc 21:49:54  &lt;psi&gt; há uma maneira "mais rápida" de fazer o seed inicial além de pré-empacotar? 21:49:54  &lt;zzz&gt; Meeh, o seu script do servidor de reseed é em algum grau um gargalo? Está deixando o reseed mais lento de alguma forma? 21:49:54  &lt;Meeh&gt; aumentar o limite, antes de o router parar de fazer reseed, para 200–300... Mas também não é uma ideia perfeita 21:49:54  &lt;lillith&gt; Meeh, com certeza qualquer solução seria melhor do que nenhuma 21:49:54  &lt;Meeh&gt; isso deixa o servidor mais lento se for muito usado, já que é um bloqueio de escrita no sqlite 21:49:56  &lt;Meeh&gt; eu deveria fazer uma versão em mysql, e aqueles reseeders que pudessem usá-la ajudariam bastante 21:51:20  &lt;lillith&gt; pré-empacotar RIs só poderia acelerar a inicialização; no pior caso, fica igual ao de agora 21:51:20  &lt;Meeh&gt; então o bloqueio de arquivo/banco de dados não seria mais um gargalo 21:52:49  &lt;Meeh&gt; ou qualquer outro *sql, desde que rode como um servidor 22:01:    &lt;lillith&gt; o orion não parece estar aqui, e não vejo como podemos continuar sem ele 22:04:    &lt;lillith&gt; item 7: próxima reunião 22:06:    &lt;topiltzin&gt; pré-empacotar tem alguns argumentos fortes contra, eles estão disponíveis em zzz.i2p 22:07:    &lt;lillith&gt; vou deixar isso para o dg , presumivelmente será às 8.00 UTC na próxima terça (18) 22:08:    &lt;lillith&gt; topiltzin, vou dar uma olhada 22:09:    &lt;lillith&gt; Eu diria que esta reunião está oficialmente encerrada então :) </div>
