---
title: "Reunião de Desenvolvedores do I2P - 27 de novembro de 2012"
date: 2012-11-27
author: "dg"
description: "Registro da reunião de desenvolvimento do I2P de 27 de novembro de 2012."
categories: ["meeting"]
---

## Resumo rápido

<p class="attendees-inline"><strong>Presentes:</strong> christop1, darrob, dg, hottuna, KillYourTV, LaughingBuddha, RN, Schnaubelt, str4d, topiltzin, weltende</p>

## Registro da reunião

<div class="irc-log"> 19:33:46  &lt;dg&gt; Certo. 19:33:49  &lt;dg&gt; Então, a pauta de hoje é: 19:33:52  &lt;dg&gt; 0) Oi 19:33:55  &lt;dg&gt; 1) eventos na vida real (IRL) 19:33:55  &lt;dg&gt; 2) Site 19:33:58  &lt;dg&gt; (2a) redux 19:34:01  &lt;dg&gt; (2b) SSL 19:34:08  &lt;dg&gt; 3) aquele espaço onde você pode apresentar qualquer outra coisa 19:34:39  *** KillYourTV define modo: +l 65 19:34:45  &lt;dg&gt; psi, Meeh e ech (entre outros) são os que vão a coisas IRL ou estão aptos/dispostos 19:34:51  * dg cutuca 19:35:02  &lt;str4d&gt; 0) Oi 19:35:02  &lt;str4d&gt; Oi! 19:35:18  *** KillYourTV define modo: +lf 60 [10j#R10,20m#m5,3n#N15]:15 19:35:28  &lt;iRelay&gt; &lt;weltende@freenode&gt; ah.. é hora da reunião.. 19:35:29  *** KillYourTV define modo: +l 65 19:35:32  &lt;dg&gt; Ei 19:35:32  &lt;KillYourTV&gt; desculpa 19:35:35  &lt;KillYourTV&gt; oi 19:35:38  &lt;dg&gt; sem problema, welt, oi! 19:35:49  &lt;hottuna_&gt; olá 19:35:57  &lt;dg&gt; 1) então, eventos IRL 19:36:24  &lt;dg&gt; Nós meio que tocamos nisso da última vez — estou pensando se podemos aproveitar os ingressos (e pessoal) que temos no CCC para divulgar o i2p de alguma forma 19:36:39  &lt;dg&gt; http://zzz.i2p/topics/1273 é relevante 19:36:56  &lt;iRelay&gt; &lt;weltende@freenode&gt; Eu estarei no 29c3 19:36:59  &lt;hottuna_&gt; Tenho adesivos e vou ao 29c3 19:37:01  &lt;iRelay&gt; &lt;weltende@freenode&gt; (e levo adesivos) 19:37:18  &lt;hottuna_&gt; Seria legal uma palestra ou um workshop 19:37:41  &lt;dg&gt; Exatamente o que eu pensei. Adesivos são legais e tal, mas só despertam interesse de forma vaga. 19:37:55  &lt;iRelay&gt; &lt;weltende@freenode&gt; (hmm.. talvez eu devesse levar um grande "LANG=en" desta vez :P) 19:37:55  &lt;dg&gt; Um workshop/palestra seria bem melhor 19:38:04  &lt;iRelay&gt; &lt;weltende@freenode&gt; +assino 19:38:12  &lt;dg&gt; (Uma palestra teria efeitos duradouros) 19:38:37  &lt;iRelay&gt; * weltende@freenode é um orador péssimo.. *acena vagamente para outras pessoas* 19:38:52  &lt;hottuna_&gt; Quais seriam os pontos de uma palestra? 19:38:55  &lt;hottuna_&gt; uma palestra de introdução geral provavelmente não seria muito interessante para muita gente 19:39:39  &lt;dg&gt; Não é exatamente o *nosso* papel fazer uma palestra sobre os pontos do pesquisador francês 19:39:41  &lt;iRelay&gt; &lt;weltende@freenode&gt; poderíamos fazer um workshop de primeiros passos com i2p, algo assim? 19:39:49  &lt;dg&gt; Uma introdução geral também precisaria de algum foco 19:39:51  &lt;dg&gt; Sim 19:40:01  &lt;hottuna_&gt; intro* 19:40:01  &lt;hottuna_&gt; (devido à natureza técnica do evento) 19:40:16  &lt;LaughingBuddha&gt; Talvez uma comparação com outras opções como o Tor? 19:40:31  &lt;LaughingBuddha&gt; s/solutions/options/ 19:40:34  &lt;iRelay&gt; LaughingBuddha quis dizer: Talvez uma comparação com outras opções como o Tor? 19:41:22  &lt;hottuna_&gt; O que torna o I2P uma opção atraente? 19:41:22  &lt;Schnaubelt&gt; LaughingBuddha: talvez eu não tenha visto sua sugestão no contexto, mas não acho que devamos comparar softwares feitos para propósitos diferentes. 19:41:34  &lt;dg&gt; Os .onion do Tor então, heh. 19:41:45  &lt;dg&gt; Isso pode ou não interessar o pessoal do CCC 19:42:00  &lt;dg&gt; Ainda seria meio genérico *como palestra* 19:42:06  &lt;dg&gt; Um workshop, no entanto, seria perfeitamente adequado 19:43:34  &lt;darrob&gt; não acho que diferenças em relação ao Tor sejam um bom tema. Elas são bastante sutis do ponto de vista de quem ouve e você teria que entrar em detalhes demais. 19:43:49  &lt;RN&gt; workshops são bons se você conseguir um voluntário experiente para conduzi-lo 19:44:00  &lt;darrob&gt; lembro vagamente de um workshop de i2p no passado que não foi tão bem. Posso estar inventando, porém. 19:44:11  &lt;str4d&gt; O que estaríamos tentando transmitir aos ouvintes? Estamos pressupondo nenhum conhecimento de I2P? Conhecimento superficial? 19:44:15  &lt;dg&gt; alguma dica do porquê? 19:44:26  &lt;hottuna_&gt; Houve um workshop Tor/I2P no último CCC, mas foi cancelado pelo criador (gamambel). Cerca de 10 pessoas estavam lá antes de perceber que tinha sido cancelado. 19:45:04  &lt;iRelay&gt; &lt;weltende@freenode&gt; ah.. lembro 19:45:04  &lt;dg&gt; str4d: Eu presumiria um reconhecimento breve e "ei, já ouvi falar disso. talvez." mas nada além disso(?) 19:45:18  &lt;dg&gt; hottuna_: 10 é bom ou ruim para o CCC? Realmente não faço ideia :( 19:45:18  &lt;LaughingBuddha&gt; Schnaubelt: Estou ciente disso. Mas I2P e Tor frequentemente aparecem na mesma frase. 19:47:44  &lt;hottuna_&gt; Não sei, pelo menos não é péssimo? 19:47:47  &lt;str4d&gt; O que um workshop geralmente envolve? 19:47:47  &lt;hottuna_&gt; Não tenho certeza, foi o único de que já participei. 19:47:47  &lt;RN&gt; welt por favor me manda PM no ein depois da reunião... tenho algumas perguntas 19:47:50  &lt;darrob&gt; acho que um lightning talk (apresentação relâmpago) seria bem bom. Uma seleção diversa de pessoas assiste a elas, para começar. E mesmo que questionem a aparente falta de diferenças em relação ao Tor, ainda é uma vitória se isso levá-las a investigar mais. 19:47:50  &lt;hottuna_&gt; Mas provavelmente alguma configuração e demonstração 19:47:50  &lt;hottuna_&gt; sim, um lightning talk seria apropriado 19:48:13  &lt;hottuna_&gt; temos algo novo e/ou interessante para apresentar? 19:48:19  *** Farside &lt;Farside!Farside@irc2p&gt; saiu de #i2p-dev (saindo) 19:48:22  &lt;hottuna_&gt; talvez algo que o Tor não ofereça? 19:48:28  &lt;iRelay&gt; &lt;weltende@freenode&gt; RN: k 19:48:32  &lt;dg&gt; Bem, torrents.. 19:48:36  &lt;dg&gt; Isso não é novo, mas. 19:48:42  &lt;dg&gt; Grande. 19:49:28  &lt;hottuna_&gt; a ideia/infraestrutura de ponte de torrents é interessante 19:49:39  &lt;hottuna_&gt; mas não está muito completa/implantada 19:50:41  &lt;str4d&gt; Sim, isso precisa de trabalho. 19:51:00  &lt;hottuna_&gt;  ter um lightning talk é algo que os visitantes do CCC podem discutir depois 19:51:00  &lt;darrob&gt; hottuna_: isso mereceria um lightning talk separado. Eu me preocuparia que mencioná-lo brevemente junto com i2p só criaria aquela velha confusão "todo mundo é um exit node?". 19:51:11  &lt;hottuna_&gt; não precisa ser planejado extensivamente 19:51:14  &lt;str4d&gt; Qual seria o resultado desejado? Que tipo de pessoas isso atrairia/deveria atrair? Novos usuários em geral? Novos routers de alto perfil? Novos usuários técnicos? Novos pesquisadores? 19:52:23  &lt;hottuna_&gt; usuários técnicos e pesquisadores? 19:52:46  &lt;str4d&gt; darrob, verdade. Precisamos ser consistentes com a terminologia nesse aspecto, acho — outproxies (proxies de saída) são um serviço operado por voluntários, assim como servidores de IRC, eepsites e hosts de repositório. Eles não são algo incorporado rigidamente ao router como no Tor. 19:55:44  &lt;str4d&gt; Nesse caso, apresentar algumas questões de pesquisa em aberto perto do final da palestra seria útil, para mostrar que há espaço para pesquisa inédita (sempre um atrativo para acadêmicos ^_^) 19:56:19  &lt;darrob&gt; str4d: soa bem. 19:56:19  &lt;RN&gt; sim, esmagar o equívoco de que o I2P serve para esconder seu login no Facebook deveria ser um ponto importante em qualquer palestra/demonstração desse tipo, na minha opinião 19:59:09  &lt;str4d&gt; "I2P não é um ${DEITY}maldito proxy!" 19:59:34  &lt;dg&gt; Hm, ok 19:59:55  &lt;RN&gt; proxy é um termo realmente complicado no contexto do I2P 20:00:24  &lt;str4d&gt; Sim. Por isso mudei o texto padrão para o IRC tunnel. 20:00:46  &lt;str4d&gt; (Dizia "IRC proxy", o que é *tecnicamente* verdade, mas não do jeito que os usuários pensam) 20:00:53  &lt;dg&gt; Acho que quem for ao CCC poderia *realmente* fazer um workshop este ano e, possivelmente, um lightning talk (embora muito provavelmente sobre torrents) 20:01:05  &lt;dg&gt; Hora de passar para o site 20:01:05  &lt;dg&gt; ? 20:06:52  &lt;RN&gt; você pulou as informações atualizadas sobre a possibilidade de mesclagem? 20:08:14  * dg perdeu mensagens 20:09:02  &lt;dg&gt; str4d: é uma boa ideia 20:09:05  &lt;dg&gt; também: 20:09:12  &lt;dg&gt; &lt;+dg&gt; Acho que quem for ao CCC poderia *realmente* fazer um workshop este ano e, possivelmente, um lightning talk (embora muito provavelmente sobre torrents) 20:09:12  &lt;dg&gt; &lt;+dg&gt; Hora de passar para o site 20:09:12  &lt;dg&gt; &lt;+dg&gt; ? 20:10:19  &lt;dg&gt; As mensagens continuam caindo. gah. 20:10:19  &lt;topiltzin&gt; oops, desculpe, cheguei atrasado 20:10:26  &lt;dg&gt; sem problema 20:10:26  * topiltzin colocando o backlog em dia 20:10:49  *** w8rabbit_ agora é conhecido como w8rabbit 20:11:11  &lt;iRelay&gt; &lt;ReturningNovice_@kytv&gt; dg, eu estava perguntando se você estava pulando a possibilidade de mesclagem da atualização do fux no site (mas minha conexão está oscilando) 20:11:39  &lt;dg&gt; A minha também. 20:12:08  &lt;iRelay&gt; * ReturningNovice_@kytv muda algumas chaves e ajusta alguns botões 20:12:14  &lt;str4d&gt; fux não mudou na última semana, então não há necessidade de cobrir isso agora. 20:12:25  &lt;dg&gt; Estou. O resultado da última vez não foi bom e o pessoal do fux disse que qualquer mesclagem não é desejável (pelo menos agora). Pode ser possível pegarmos alguns recursos no futuro, mas acho que há coisas mais importantes agora? 20:12:28  &lt;dg&gt; Talvez eu esteja errado. 20:12:28  &lt;dg&gt; É. 20:13:43  &lt;str4d&gt; (Estou trabalhando em feeds para a 0.9.5, então essa é minha prioridade) 20:13:54  &lt;dg&gt; Ah, certo. 20:14:20  &lt;dg&gt; Eu configurei #i2p-www (acabei de registrá-lo), e a ideia era que eu, entre outros, pudéssemos participar de um “book sprint” para praticamente dar conta das páginas 20:14:28  &lt;dg&gt; Eu não tinha certeza de quais páginas *realmente* precisavam de trabalho, porém 20:14:57  &lt;dg&gt; A ideia é que #i2p-www sirva como uma espécie de comitê da web para deixar a reforma em dia e reportar de volta ao -dev (em reuniões, imagino) quando houver novidades 20:15:28  &lt;hottuna&gt; Estamos atualizando a documentação ou estamos reformulando o site? 20:15:37  &lt;dg&gt; Reformulando o site 20:15:51  &lt;dg&gt; &lt;@dg&gt; http://vekw35szhzysfq7cwsly37coegsnb4rrsggy5k4wtasa6c34gy5a.b32.i2p/en/site/ 20:15:51  &lt;dg&gt; &lt;@dg&gt; i2p.www.revamp é o mtn 20:15:57  &lt;str4d&gt; dg, eu recomendaria que a reformulação de texto fosse feita agora 20:16:00  &lt;str4d&gt; argh 20:16:03  &lt;dg&gt; Determinado que o design atual não é amigável o suficiente etc. 20:16:20  &lt;str4d&gt; em I2p.www 20:16:48  &lt;topiltzin&gt; ok, backlog em dia 20:16:59  &lt;str4d&gt; e o design/estrutura do novo site em I2p.www.revamp 20:16:59  &lt;topiltzin&gt; estamos em site agora? 20:17:07  &lt;dg&gt; sim 20:17:22  &lt;hottuna&gt; beleza! design do duck. Muito bom. 20:17:34  &lt;dg&gt; str4d: Se for mais fácil para você, claro. 20:17:57  &lt;topiltzin&gt; temos um eepsite com esse design? 20:18:04  &lt;topiltzin&gt; ele requer JavaScript para algo? 20:18:11  &lt;christop1&gt; huch você consegue acessar o eepsite 20:18:11  &lt;christop1&gt; ? 20:18:20  &lt;dg&gt; &cs http://vekw35szhzysfq7cwsly37coegsnb4rrsggy5k4wtasa6c34gy5a.b32.i2p/en/site/ 20:18:20  &lt;iRelay&gt; Tentando verificar o status de "http://vekw35szhzysfq7cwsly37coegsnb4rrsggy5k4wtasa6c34gy5a.b32.i2p/en/site/" para dg. Por favor, aguarde... 20:18:26  &lt;iRelay&gt; http://vekw35szhzysfq7cwsly37coegsnb4rrsggy5k4wtasa6c34gy5a.b32.i2p/en/site/ respondeu com status 200 em 5 segundos. 20:19:09  &lt;topiltzin&gt; e "Ur mom" ainda está lá. :-/ 20:19:12  &lt;hottuna&gt; Que trabalho precisa ser feito antes de ser uma alternativa viável? 20:20:04  * dg está se perguntando isso 20:20:47  &lt;str4d&gt; topiltzin, Peço desculpas por ainda não ter removido isso -_- 20:20:58  &lt;str4d&gt; o design precisa de trabalho/revisão 20:21:45  &lt;RN&gt; sim, lembro de ver uma prévia disso... tinha um visual profissional bacana... 20:21:45  &lt;RN&gt; (e a banda do vekw35...i2p leva um slashdot lol) 20:21:48  &lt;str4d&gt; mas isso pode ser trabalhado depois, com várias propostas se necessário 20:21:55  &lt;topiltzin&gt; parece ok para mim.  É todo o conteúdo — howto do mtn, chaves de desenvolvedor, essas coisas — está lá? 20:22:22  &lt;str4d&gt; a primeira prioridade, IMHO, é finalizar o back-end. 20:22:41  &lt;str4d&gt; topiltzin, Migrei a maior parte. 20:22:44  *** sayliwo_ agora é conhecido como sayliwo 20:23:03  &lt;RN&gt; a reformulação usa os tickets normais do Trac? 20:23:41  &lt;str4d&gt; Ainda não estou satisfeito com o layout da página/navegação.. 20:23:48  &lt;RN&gt; um ticket para "remover 'ur mom'" serviria como lembrete para quem for designado... 20:24:07  &lt;topiltzin&gt; Não sei se "Supported Software" é o melhor nome para a coluna do meio, porque na verdade ela lista ações, não software propriamente dito 20:24:30  &lt;str4d&gt; RN, a página inicial precisa ser repensada. 20:25:09  &lt;str4d&gt; o layout do duck copiou o site do Tor, e seria bom torná-lo mais único. 20:25:20  &lt;dg&gt; Podemos obter uma lista do que precisa ser feito para que alguém talvez encare isso/ao menos termos uma lista clara e concisa? 20:25:39  &lt;hottuna&gt; Concordo, dg 20:25:54  &lt;topiltzin&gt; quão drástica é a repensada que você tem em mente, str4d ? 20:25:57  &lt;str4d&gt; Posso delinear depois o que sei que precisa ser feito. 20:26:19  &lt;dg&gt; Obrigado! 20:26:22  &lt;dg&gt; Acho que terminamos isso 20:26:36  &lt;dg&gt; weltende: você aí? 20:26:46  &lt;iRelay&gt; &lt;weltende@freenode&gt; sim 20:26:59  &lt;str4d&gt; topiltzin, Gosto do layout geral, mas o conteúdo das três colunas precisa ser repensado. 20:28:17  &lt;topiltzin&gt; Concordo.  Estou disponível para discutir quando você achar melhor 20:29:45  &lt;str4d&gt; e o rodapé é quase desnecessário 20:29:48  &lt;str4d&gt; para constar, a coluna de notícias à direita é dinâmica 20:29:48  &lt;str4d&gt; (ou seja, adiciona um novo artigo ao back-end e a lista é atualizada) 20:29:48  &lt;str4d&gt; Outra coisa —  o cache precisa ser pensado 20:29:48  &lt;str4d&gt; &lt;/braindump&gt; 20:30:36  &lt;topiltzin&gt; dg: podemos aprofundar no site ou seguir — você decide 20:34:32  &lt;dg&gt; &lt;+topiltzin&gt; dg: podemos aprofundar no site ou seguir — você decide 20:34:35  &lt;dg&gt; &lt;+dg&gt; Por mim, podemos aprofundar, só não quero que isso se prolongue demais e algumas pessoas saiam, mas o tópico restante é bem pequeno e basicamente entre mim e o welt 20:35:11  &lt;topiltzin&gt; ok 20:36:00  &lt;topiltzin&gt; Eu mudaria o nome da coluna do meio "Supported Software" -&gt; "What can I2P do" 20:36:11  &lt;topiltzin&gt; e como já temos uma pergunta semelhante no título acima, eu consideraria mudar aquilo 20:36:34  &lt;topiltzin&gt; talvez "What does I2P do for you" -&gt; "What is I2P" 20:37:28  &lt;dg&gt; RN: Temos mesmo uma categoria no Trac para isso? 20:37:35  &lt;topiltzin&gt; sem voz passiva na página inicial == bom 20:37:38  &lt;RN&gt; Eu sugeriria mudar "can be conducted anonymously on I2P." para "can be conducted anonymously inside I2P." 20:37:50  &lt;dg&gt; Ooh. 20:37:57  &lt;dg&gt; inside realmente soa bem melhor, realmente. 20:38:08  &lt;dg&gt; Muitas pessoas parecem não entender que i2p é um espaço. 20:38:19  &lt;str4d&gt; Não queremos texto demais na página inicial, mas dada a navegação aprimorada, quanta linkagem redundante é necessária? 20:38:37  &lt;RN&gt; dg, se não tivermos, provavelmente pode ser criada... 20:38:59  &lt;str4d&gt; E parte disso poderia ser substituída por outros feeds/texto introdutório/alguma coisa? 20:39:14  &lt;str4d&gt; dg, www 20:39:21  &lt;dg&gt; claro, vou criar um ticket para "your mom". 20:39:28  &lt;topiltzin&gt; Que tal simplificar um pouco essa frase? "Muitas coisas colocariam sua privacidade em risco na Internet pública, mas você pode fazê-las anonimamente dentro do I2P" 20:39:46  * topiltzin esperava que fôssemos maduros o suficiente para não precisar de um ticket para "ur mom", mas precisamos, fazer o quê 20:40:48  &lt;dg&gt; Devo poupar-nos do constrangimento ou realmente precisamos criar um ticket? 20:40:51  &lt;topiltzin&gt; Estou tentando elaborar a descrição mais condensada e acessível possível para a página inicial 20:41:25  * RN dá risadinhas em "&lt;dg&gt; claro, vou criar um ticket para "your mom"." 20:41:44  &lt;KillYourTV&gt; Acho que o str4d não vai esquecer, então provavelmente não é necessário. 20:41:59  &lt;KillYourTV&gt; (nem qualquer outra pessoa que trabalhe nisso) 20:42:02  &lt;topiltzin&gt; jogue uma moeda.  o que quer que seja para fazer isso acontecer :-/ 20:42:05  &lt;str4d&gt; não precisamos de um ticket para isso 20:42:24  &lt;RN&gt; não quis causar esse alvoroço todo 20:42:27  &lt;dg&gt; Seria bom ter algumas coisas anotadas oficialmente, embora, uh.. não o "your mom".. 20:42:30  &lt;str4d&gt; como eu disse, acho que aquela coluna inteira precisa ser substituída por outra coisa. 20:42:38  * dg varre o "your mom"-gate para debaixo do tapete. 20:42:45  &lt;RN&gt; mas pelo menos sabemos que definitivamente há um lugar apropriado para isso 20:43:00  &lt;str4d&gt; dg, então um ticket para "replace left column content with something else" 20:43:51  &lt;dg&gt; ok 20:44:22  &lt;topiltzin&gt; a coluna da esquerda poderia até desaparecer completamente, na minha opinião 20:44:49  &lt;topiltzin&gt; nos dá mais espaço para detalhar melhor a funcionalidade 20:45:16  &lt;str4d&gt; as 20:45:16  &lt;str4d&gt; Argh, ignore isso- _- 20:45:49  &lt;dg&gt; As palavras‑chave do Trac são delimitadas por ",", certo? 20:46:12  &lt;KillYourTV&gt; até onde sei, sim 20:47:11  &lt;topiltzin&gt; poderíamos até remover o cabeçalho "Supported Software" e apenas usar esse espaço para listar as diferentes coisas que o I2P pode fazer 20:47:26  &lt;dg&gt; http://trac.i2p2.i2p/ticket/792 20:47:29  &lt;topiltzin&gt; melhor que listar — dar um pequeno texto sobre cada um, se apropriado, ou incluir um ícone 20:47:39  &lt;dg&gt; topiltzin: Isso seria ótimo, na verdade. 20:48:00  &lt;str4d&gt; lembrem-se de que a navegação, as colunas e o rodapé são apenas listas, então a coluna da esquerda pode ser alterada/removida com um tema diferente também. 20:48:03  &lt;dg&gt; "Supported Software" não é amigável para o usuário mesmo 20:49:06  &lt;RN&gt; hmm.... ícones... isso pode virar preferência estilística rapidamente 20:50:34  &lt;str4d&gt; ícones etc. deveriam ficar para o tema. talvez devêssemos pensar no conteúdo que queremos na página inicial por enquanto, e não necessariamente em como ele será organizado? 20:50:45  &lt;topiltzin&gt; se não conseguirmos concordar sobre quais ícones ficam bons, não precisamos ter nenhum 20:51:49  &lt;topiltzin&gt; você quer dizer além de remover a coluna da esquerda, str4d ? 20:52:35  &lt;RN&gt; sim, concordo com o str4d: conteúdo primeiro, forma depois, ícones como enfeite nos temas ou mais tarde 20:52:50  &lt;RN&gt; as duas perguntas mais importantes que alguém provavelmente terá ao chegar ao site são: por que eu preciso disso? e eu instalei, e agora? 20:53:16  &lt;str4d&gt; Bem, precisa remover? Uma breve introdução com um link "read more" seria útil? Um pequeno infográfico ajudaria? 20:53:35  &lt;str4d&gt; Coisas assim — conteúdo. 20:53:38  &lt;topiltzin&gt; Eu gosto de infográficos em Cores Bonitas (TM) 20:54:30  &lt;topiltzin&gt; e como o RN perguntou — o que respondemos quando o visitante de primeira viagem pergunta "por que eu preciso disso?" 20:54:33  &lt;RN&gt; sim, topiltzin, mas você usa o Paint 20:54:40  &lt;RN&gt; ;) 20:54:51  &lt;topiltzin&gt; não seria eu mesmo, zero habilidade visual aqui :-P 20:55:43  &lt;RN&gt; um breve com um "read more" é uma boa ideia, IMHO 20:55:57  &lt;dg&gt; &lt;+dg&gt; Eu preferiria não encher o Trac com um monte de tickets desnecessários, mas ao mesmo tempo isso ajuda a manter controle do que precisa ser feito. 20:56:00  &lt;dg&gt; &lt;+dg&gt; Ah, e http://vekw35szhzysfq7cwsly37coegsnb4rrsggy5k4wtasa6c34gy5a.b32.i2p/en/site/volunteer/bounties - os links de Bounties estão quebrados. 20:56:00  &lt;dg&gt; &lt;+dg&gt; Acho que vou em frente e criar tickets para isso. 20:56:11  &lt;iRelay&gt; Título: Bounties - I2P (em vekw35szhzysfq7cwsly37coegsnb4rrsggy5k4wtasa6c34gy5a.b32.i2p) 20:56:40  &lt;str4d&gt; dg, estão? Devo ter perdido uma migração de link... 20:57:11  &lt;KillYourTV&gt; Tentei alguns links aleatórios e eles abriram para mim 20:57:18  &lt;topiltzin&gt; o que você diria em algo tão breve, RN ? 20:57:45  &lt;dg&gt; GCJ, por exemplo. "http://dev.i2p.net/cgi-bin/cvsweb.cgi/i2p/Makefile.gcj" 20:57:52  &lt;dg&gt; Um do duck.i2p também. 20:58:07  &lt;dg&gt; Vou colocar no Trac isso também. 20:59:10  &lt;str4d&gt; Ah, isso é relacionado a texto, dg 20:59:17  &lt;RN&gt; bem, eu diria algo como: a internet está te observando... 20:59:17  &lt;RN&gt; lol 20:59:24  * dg anota 20:59:24  &lt;str4d&gt; eles também vão falhar no site atual. 20:59:39  &lt;RN&gt; eu precisaria de um tempinho para pensar em algo mais sério 20:59:47  &lt;dg&gt; str4d: Obrigado :) 21:00:13  &lt;topiltzin&gt; Não sou contra ter algo não tão sério, mas não ao ponto de "ur mom" 21:01:25  &lt;topiltzin&gt; idealmente algo convidativo.. não muito formal 21:01:36  &lt;topiltzin&gt; definitivamente vale um brainstorming 21:06:05  &lt;MTN_&gt; i2p.trac: #795: Bounties quebrados http://trac.i2p2.i2p/ticket/795 21:06:08  &lt;MTN_&gt; i2p.trac: #793: Links de espelho http://trac.i2p2.i2p/ticket/793 21:06:08  &lt;MTN_&gt; i2p.trac: #792: Substituir conteúdo da coluna da esquerda http://trac.i2p2.i2p/ticket/792 21:06:43  &lt;dg&gt; &lt;+dg&gt; Tickets #793 - #795 eu criei até agora. 21:06:43  &lt;dg&gt; &lt;+topiltzin&gt; idealmente algo convidativo.. não muito formal 21:06:43  &lt;dg&gt; &lt;+topiltzin&gt; definitivamente vale um brainstorming 21:06:43  &lt;dg&gt; &lt;+dg&gt; aliás, não estou com pressa para encerrar, a menos que vocês estejam prontos 21:07:41  &lt;topiltzin&gt; Acho que se resume a por que queremos mais pessoas usando i2p e o que dizemos para que comecem a usar 21:08:00  &lt;RN&gt; espelhamento e SSL são os únicos itens restantes, além do brainstorming sobre o conteúdo? 21:08:19  &lt;dg&gt; SSL é principalmente entre mim e o welt, e eu criei um ticket para isso 21:08:19  &lt;topiltzin&gt; quer cuidar desses dois e voltar ao conteúdo no final? 21:08:34  &lt;dg&gt; Espelhamento foi tocado na semana passada.. acho que ainda podemos precisar do welt para isso. 21:08:34  &lt;dg&gt; Ah. 21:08:42  &lt;dg&gt; Na verdade, gostaria de levantar algo 21:08:56  &lt;iRelay&gt; &lt;weltende@freenode&gt; Estou aqui.. 21:09:00  &lt;dg&gt; Vocês acham que trazer de volta uma mailing list para discussão de desenvolvimento etc. seria útil ou não? 21:09:10  &lt;topiltzin&gt; +1 sim, por favor 21:09:17  &lt;dg&gt; weltende: Veja o ticket #794 21:09:29  &lt;dg&gt; na minha opinião, encerramos a discussão a respeito de SSL na semana passada 21:09:40  &lt;RN&gt; uma mailing list, sim; seria bom iniciar outra novamente, IMHHO 21:09:43  &lt;hottuna&gt; Não tenho tanta certeza sobre uma mailing list. zzz.i2p parece preencher muito bem essa lacuna. 21:10:02  &lt;iRelay&gt; http://trac.i2p2.i2p/ticket/794 - (defeito atribuído) - SSL 21:10:03  &lt;RN&gt; embora o peixe quente tenha um bom ponto 21:10:39  &lt;iRelay&gt; &lt;weltende@freenode&gt; hottuna: a ML antiga atraía gente de fora, porém.. 21:10:59  &lt;hottuna&gt; zzz.i2p também já está estabelecido e funcionando muito bem 21:11:23  &lt;iRelay&gt; &lt;weltende@freenode&gt; hottuna: não tanto quanto a ML costumava 21:11:35  &lt;hottuna&gt; welt: sim, isso é verdade. mas tem que ser útil e não apenas inchaço por ter mais coisas 21:11:56  &lt;topiltzin&gt; ambos funcionam, embora mailing lists em geral sejam muito comuns em projetos de código aberto 21:11:56  &lt;topiltzin&gt; é uma tradição antiga, de certa forma.  Posso conviver com o zzz.i2p, mas me sentiria em casa com uma mailing list de desenvolvedores 21:12:17  &lt;str4d&gt; uma mailing list poderia ser útil (considerei montar um site de mailing lists, mas não tinha certeza de como lidar com os e-mails sem criar um e-mail por lista no postman) 21:12:23  *** blitzkrieg_ agora é conhecido como blitzkrieg 21:12:38  &lt;topiltzin&gt; atrair gente de fora é algo ruim? ;-) 21:12:46  &lt;hottuna&gt; talvez "construa e eles virão"? se ninguém se importar, vai morrer logo 21:13:00  &lt;iRelay&gt; &lt;weltende@freenode&gt; topiltzin: quis dizer isso como um argumento pró-ML 21:13:12  &lt;topiltzin&gt; ah, ok 21:13:32  &lt;hottuna&gt; alternativamente, pedir ao zzz versões externalizadas / link para zzz.i2p.to / link para zzz.i2p.in 21:13:39  &lt;iRelay&gt; &lt;weltende@freenode&gt; sim.. vou configurar uma assim que tiver tempo 21:14:43  &lt;topiltzin&gt; Em geral, não me sinto confortável digitando minha senha ao usar esses in/out proxies, mas outros podem não ligar 21:15:56  &lt;hottuna&gt; sim, um inproxy provavelmente não é o ideal 21:16:26  &lt;dg&gt; &lt;+dg&gt; Isso existe, aliás. Mas está morto. 21:16:29  &lt;topiltzin&gt; qual foi a última coisa que você pegou, dg? 21:16:29  &lt;dg&gt; &lt;+dg&gt; http://lists.welterde.de/mailman/listinfo/i2p-general 21:16:29  &lt;dg&gt; &lt;+dg&gt; Além disso, talvez seja bom desativar o listamento de diretórios em *.welterde.de. 21:16:32  &lt;dg&gt; &lt;+dg&gt; http://lists.welterde.de/mailman/ 21:16:32  &lt;dg&gt; &lt;+dg&gt; Enfim, ok 21:16:32  &lt;dg&gt; &lt;+topiltzin&gt; Em geral, não me sinto confortável digitando minha senha ao usar esses in/out proxies, mas outros podem não ligar 21:16:35  &lt;iRelay&gt; Título: I2p-general Info Page (em lists.welterde.de) 21:16:35  &lt;dg&gt; &lt;+dg&gt; Eu também não. 21:16:38  &lt;iRelay&gt; Título: Index of /mailman/ (em lists.welterde.de) 21:17:14  &lt;iRelay&gt; &lt;weltende@freenode&gt; dg: ah.. eu esqueci disso.. só nunca entrou no site, imagino.. 21:17:25  &lt;iRelay&gt; &lt;weltende@freenode&gt; (embora eu prefira fazer lists.i2p2.de ou algo assim) 21:17:33  &lt;dg&gt; Eu também :-) 21:20:27  &lt;dg&gt; topiltzin, pessoalmente — eu gostaria de uma mailing list, mas para mim seria mais por uma questão de profissionalismo e afins do que por um benefício que eu possa descrever e defender 21:20:42  &lt;dg&gt; mas suponho que o resto de vocês ache que seria benéfico, então isso é bom 21:20:45  &lt;topiltzin&gt; dg: return true; 21:20:45  &lt;topiltzin&gt; ter arquivos da mailing list é muito útil; torna o projeto mais parecido com outros projetos de código aberto, no mínimo 21:21:49  &lt;topiltzin&gt; qual é a diferença disso para zzz.i2p + acesso via inproxy: não muito diferente, exceto que um novo desenvolvedor aleatório teria menos curva de aprendizado para lidar 21:22:30  &lt;topiltzin&gt; além disso, permitir que mecanismos de busca indexem os arquivos da mailing list contribui para a base de conhecimento global, então isso é bom 21:22:40  &lt;RN&gt; ou alguém curioso sobre I2P poderia ler algumas discussões e talvez decidir instalar e experimentar 21:22:55  &lt;topiltzin&gt; muito frequentemente estou buscando algo e encontro a resposta no arquivo de mailing de algum projeto de código aberto 21:23:18  &lt;topiltzin&gt; RN: isso é possível, prefiro manter todos os possíveis canais abertos. 21:23:28  &lt;iRelay&gt; &lt;weltende@freenode&gt; topiltzin: a ML não é sobre novos desenvolvedores.. ou pessoas envolvidas no i2p.. mas sim pessoas de fora do projeto, que criticam o protocolo, a implementação, etc. 21:23:40  &lt;topiltzin&gt; e então deixar que usuários / desenvolvedores / mercado decidam qual lugar é melhor 21:23:47  &lt;iRelay&gt; &lt;weltende@freenode&gt; o que diminuiu bastante desde o crash 21:24:14  &lt;topiltzin&gt; Não vejo por que não possa ser para ambos, weltende 21:24:44  &lt;iRelay&gt; &lt;weltende@freenode&gt; topiltzin: claro.. mas, na minha opinião, meu aspecto é o mais importante ;-) 21:25:04  &lt;topiltzin&gt; :-P 21:25:14  &lt;dg&gt; &lt;+topiltzin&gt; Não vejo por que não possa ser para ambos, weltende 21:25:14  &lt;dg&gt; &lt;+dg&gt; Também vou jogar uma ideia aqui: geti2p.net como domínio padrão a partir de algum $período 21:25:14  &lt;dg&gt; &lt;+dg&gt; (talvez quando lançarmos o novo design) 21:25:34  &lt;dg&gt; &lt;+dg&gt; &lt;+dg&gt; Eu estava pensando nisso, na verdade 21:25:34  &lt;dg&gt; &lt;+dg&gt; &lt;+dg&gt; Passa uma impressão melhor 21:25:34  &lt;dg&gt; &lt;+dg&gt; &lt;+topiltzin&gt; Não vejo por que não possa ser para ambos, weltende 21:25:34  &lt;dg&gt; &lt;+dg&gt; &lt;+dg&gt; Também vou jogar uma ideia aqui: geti2p.net como domínio padrão a partir de algum $período 21:25:37  &lt;dg&gt; &lt;+dg&gt; &lt;+dg&gt; (talvez quando lançarmos o novo design) 21:25:44  &lt;hottuna&gt; Gosto de geti2p.net 21:25:55  &lt;topiltzin&gt; iRelay&gt; &lt;weltende@freenode&gt; topiltzin: claro.. mas, na minha opinião, meu aspecto é o mais importante ;-) 21:25:55  &lt;topiltzin&gt; &lt;topiltzin&gt; :-P 21:26:06  &lt;dg&gt; Eu também, não é perfeito (i2p.net seria melhor, obviamente), mas é melhor que o atual, na minha opinião. 21:26:17  &lt;KillYourTV&gt; o ticket #795 agora está corrigido no site em produção. 21:26:20  &lt;dg&gt; e desculpem minha conexão instável. 21:26:26  &lt;iRelay&gt; &lt;weltende@freenode&gt; os adesivos já dizem geti2p.net, se não me engano ;) 21:26:34  &lt;iRelay&gt; http://trac.i2p2.i2p/ticket/795 - (novo defeito) - Bounties quebrados 21:26:38  &lt;str4d&gt; I2p.net ainda está registrado para o jrandom? 21:26:48  &lt;dg&gt; foi pago por muitos anos 21:26:51  &lt;dg&gt; então sim 21:26:58  &lt;dg&gt; a menos que o jrandom volte, estamos meio ferrados. 21:27:02  &lt;dg&gt; Também não há garantia de que conseguiremos i2p.net quando expirar. 21:27:08  &lt;dg&gt; (a menos que vamos à ICANN?) 21:27:10  &lt;iRelay&gt; &lt;weltende@freenode&gt; sim... até 2016 21:27:18  &lt;str4d&gt; E eu concordo com a sua ideia, dg 21:27:29  &lt;iRelay&gt; &lt;weltende@freenode&gt; dg: verizone, na verdade 21:27:42  &lt;topiltzin&gt; sim, novo design + novo nome de domínio = frescor 21:27:51  &lt;iRelay&gt; &lt;weltende@freenode&gt; err.. verisign 21:27:57  &lt;dg&gt; Achei que você iria à ICANN para recuperar um domínio se alguém o "roubar" depois, dizendo que é sua "marca". 21:28:04  &lt;str4d&gt; Já planejo que o site altere dinamicamente as URLs para sites que ele sabe estarem disponíveis dentro e fora do I2p 21:28:15  &lt;dg&gt; infelizmente, duvido que possamos ir à ICANN/etc. agora e dizer "ei, podemos ficar com ele agora, por favor? Não queremos esperar até 2016!" 21:28:35  &lt;dg&gt; (a menos que tenhamos bons amigos) 21:28:41  &lt;iRelay&gt; &lt;weltende@freenode&gt; dg: não.. a ICANN só lida com TLDs.. você tem que ir ao TLD 21:28:49  &lt;str4d&gt; Então, por exemplo, forum.I2p &lt;-&gt; forum.i2p2.de 21:28:52  &lt;dg&gt; ah, certo 21:29:07  &lt;dg&gt; É possível entrar em contato com $hostOfForum? 21:29:11  &lt;str4d&gt; Poderíamos conseguir *.i2p? :D 21:29:22  &lt;dg&gt; forum.i2p é/era popular e a estabilidade ajudaria.. 21:29:51  &lt;dg&gt; (Não ajuda o fato de um fórum oficialmente linkado ficar fora do ar boa parte do tempo e nós termos.. nenhum fórum para usuários). Funcionou bem por um tempo. 21:30:08  &lt;dg&gt; str4d: também, sim. o "(in i2p)" e estilos de link conflitantes nas páginas são estranhos e obscuros. 21:30:15  &lt;dg&gt; Prefiro o que você sugeriu. :-) 21:31:10  &lt;dg&gt; a propósito — "2007-09-28 - Syndie 1.101a" é meio chato de ter no site.. 21:35:18  &lt;RN&gt; na verdade, Syndie é algo que acho que deveríamos manter 21:35:25  &lt;RN&gt; precisa de um dev para dar um pouco de amor, mas funciona e é bastante útil depois que você se acostuma 21:35:25  &lt;RN&gt; puxa, colocar este log da reunião no Syndie seria uma ideia legal, na minha opinião 21:35:32  &lt;dg&gt; Manter, mas encontrar alguém para trabalhar nele. 21:35:35  &lt;dg&gt; Sim. 21:36:14  &lt;topiltzin&gt; Então temos nome de domínio, mailing list, brainstorming de conteúdo.  Algum específico em que queremos ou precisamos focar mais? 21:36:56  &lt;dg&gt; Acho que não, mas talvez alguém discorde, heh. 21:38:53  &lt;topiltzin&gt; o que você quer dizer com "deveríamos manter", RN? 21:39:05  &lt;dg&gt; &lt;+dg&gt; a propósito — "2007-09-28 - Syndie 1.101a" é meio chato de ter no site.. 21:40:30  &lt;iRelay&gt; &lt;RN__@kytv&gt; Acho que o Syndie tem um enorme potencial 21:41:02  &lt;iRelay&gt; &lt;RN__@kytv&gt; pareceu que o dg estava sugerindo removê-lo da lista de software ou algo assim 21:41:18  &lt;KillYourTV&gt; Precisamos ter tarballs/instaladores atualizados linkados. Talvez devêssemos também ter o syndie.i2p2.de gerenciado por mtn. 21:41:40  &lt;dg&gt; Mais ou menos. Eu estava propondo que talvez ocultássemos a data ou mudássemos o design para que chamasse menos atenção; na minha opinião fica feio ter um software tão parado na página 21:41:47  &lt;dg&gt; Isso prejudica a primeira impressão do Syndie e do i2p 21:42:01  &lt;dg&gt; KillYourTV: Sim. Só ter esses tarballs/etc. no ar já ajudaria.. 21:42:04  &lt;topiltzin&gt; Talvez possamos manter, mas remover a data?  Acho que a chatice vem do 2007 ali 21:42:15  &lt;dg&gt; (e o instalador quebrado..) 21:42:19  &lt;dg&gt; s/installer/packaging 21:42:29  &lt;iRelay&gt; &lt;RN@kytv&gt; ah, apenas mudar o texto do link para "Syndie" 21:42:29  &lt;topiltzin&gt; isso até o desenvolvimento ativo retomar (sobre remover a data) 21:42:32  &lt;iRelay&gt; &lt;RN@kytv&gt; Concordo 21:43:28  &lt;iRelay&gt; &lt;RN@kytv&gt; sim, concordo 21:43:44  &lt;topiltzin&gt; :) 21:43:55  &lt;str4d&gt; dg, a reformulação não tem isso lá. 21:43:55  &lt;str4d&gt; Aquela caixa no site atual é para ser o equivalente às "news" 21:43:55  &lt;str4d&gt; Ter um link para o Syndie seria bom, mas mais como, por exemplo, parte da coluna do meio. 21:44:05  &lt;dg&gt; Acho que estamos basicamente terminados 21:44:16  &lt;dg&gt; Embora tenha havido netsplit 21:44:23  &lt;str4d&gt; (Então a página de 2007 do Syndie ainda está lá, mas acessível pelo blog) 21:44:26  &lt;dg&gt; pfft, não acho que estejamos perdendo ninguém que estava envolvido 21:44:33  &lt;dg&gt; Boa reunião, pessoal. 21:44:40  &lt;dg&gt; Que tal às 8:00 PM da próxima vez? 21:44:43  &lt;iRelay&gt; &lt;weltende@freenode&gt; dg: a próxima reunião poderia ter um pouco mais de estrutura ;-) 21:45:14  &lt;dg&gt; weltende: heh, foi mal. Tínhamos muito para falar e eu não previ que seria assim; achei que seria curta. Vou considerar isso no meu planejamento da próxima vez. :-) 21:45:14  &lt;dg&gt; ah, bem 21:45:17  &lt;dg&gt; ainda assim, bom resultado. 21:45:24  &lt;topiltzin&gt; RN: já que você trouxe o foco para o conteúdo, estou ansioso para ouvir suas sugestões :) 21:45:31  &lt;str4d&gt; Mmm. Talvez estruturar os tópicos mais curtos primeiro e os mais abertos à discussão depois. 21:45:31  &lt;topiltzin&gt; quando estiverem disponíveis 21:45:42  &lt;topiltzin&gt; +1 str4d 21:45:53  &lt;topiltzin&gt; os mais abertos no final faz sentido 21:45:56  &lt;dg&gt; str4d: Sim, pode ser uma boa ideia. Espero estar indo bem, no entanto, heh. 21:45:59  &lt;dg&gt; Acho que sim. 21:46:14  &lt;str4d&gt; É melhor do que não ter reunião nenhuma =) 21:46:28  &lt;topiltzin&gt; topiltzin&gt; RN: já que você trouxe o foco para o conteúdo, estou ansioso para ouvir suas sugestões :) 21:46:31  &lt;topiltzin&gt; &lt;topiltzin&gt; quando estiverem disponíveis 21:46:31  * dg sorri 21:46:42  &lt;topiltzin&gt; return true; // ;-) 21:46:44  &lt;iRelay&gt; &lt;RN@kytv&gt; você está começando bem, dg... 21:46:44  &lt;dg&gt; topiltzin: nah, RN pegou isso do kytv 21:47:10  &lt;iRelay&gt; &lt;RN@kytv&gt; tá bom, tá bom  topz 21:47:13  &lt;iRelay&gt; &lt;RN@kytv&gt; ;) 21:47:23  &lt;iRelay&gt; &lt;RN@kytv&gt; então você bateu o malhete... ? 21:47:27  &lt;dg&gt; Estou feliz, sinto que fizemos algo bom hoje (e na semana passada) 21:47:27  * dg uh.. bamfs a reunião encerrada. 21:47:38  &lt;dg&gt; A reunião será às 8:00 PM da próxima vez, no mesmo dia. 21:47:47  &lt;iRelay&gt; &lt;RN@kytv&gt; YAY! oficialidade 21:47:47  &lt;dg&gt; RN: bam 21:48:05  &lt;iRelay&gt; &lt;RN@kytv&gt; :) 21:48:06  * dg dá um high five no RN 21:48:20  *** KillYourTV muda o tópico para "Compilação de desenvolvimento mais recente: 0.9.3-11 | Reunião de dev aqui 8:00 PM (20:00) UTC Ter. 4 de Dez. | Reporte bugs em http://trac.i2p2.i2p / http://trac.i2p2.de" 21:48:28  &lt;iRelay&gt; * RN@kytv dá uma cerveja ao dg 21:48:31  &lt;topiltzin&gt; **suave** 21:48:38  &lt;iRelay&gt; &lt;weltende@freenode&gt; dg: na verdade costumava ser *baf*s, acho :P 21:48:50  &lt;dg&gt; droga 21:48:53  * dg anota 21:49:00  &lt;str4d&gt; Sim. Então ainda não terminou =P 21:49:30  &lt;dg&gt; *baf*s </div>
