---
title: "Reunião de desenvolvedores do I2P - 15 de janeiro de 2013"
date: 2013-01-15
author: "hottuna"
description: "Registro da reunião de desenvolvimento do I2P de 15 de janeiro de 2013."
categories: ["meeting"]
---

## Resumo rápido

<p class="attendees-inline"><strong>Presentes:</strong> darrob, dg, eche|on, hottuna, KillYourTV, LaughingBuddha, orion, sponge, welterde, zzz</p>

## Registro da reunião

<div class="irc-log"> 20:02:07  &lt;hottuna&gt; dg, tem reunião hoje 20:02:26  &lt;LaughingBuddha&gt; ah sim, é terça-feira 20:02:56  &lt;hottuna&gt; str4d, Meeh: a reunião é agora? 20:03:49  &lt;orion&gt; sim 20:04:07  &lt;Meeh&gt; hottuna: não sei, espero que sim 20:04:26  &lt;hottuna&gt; certo, existe uma lista de itens? 20:04:56  &lt;hottuna&gt; dg, ping 20:06:07  &lt;hottuna&gt; certo, vamos começar em 5 minutos 20:06:35  &lt;hottuna&gt; todo mundo por aqui, pensem no que gostariam de falar 20:06:57  &lt;hottuna&gt; quando começarmos, ajudem a criar a lista de itens 20:07:36  &lt;iRelay&gt; &lt;weltende@freenode&gt; Eu achei que hoje era a reunião de cripto 20:08:07  &lt;hottuna&gt; weltende, eu perdi a última. Só estou tentando criar alguma ordem 20:08:22  &lt;hottuna&gt; zzz, reunião de cripto 20:10:23  &lt;hottuna&gt; weltende, que cripto ia ser discutida? 20:11:09  &lt;hottuna&gt; Certo, vamos tentar começar isso. 20:11:16  &lt;hottuna&gt; Agenda da reunião: 20:11:28  &lt;hottuna&gt; * Status do hackathon do Syndie 20:11:51  &lt;hottuna&gt; * Cripto do I2P 20:12:02  &lt;iRelay&gt; &lt;weltende@freenode&gt; hottuna: isso eu não sei.. 20:12:20  &lt;iRelay&gt; &lt;weltende@freenode&gt; hottuna: devo enviar seu r0ket por encomenda ou algo assim, a propósito? 20:12:32  &lt;dg&gt; cheguei a tempo? 20:12:51  &lt;hottuna&gt; acabei de começar, mas se você quiser assumir eu fico feliz 20:12:53  &lt;iRelay&gt; &lt;weltende@freenode&gt; dg: sim 20:13:20  &lt;dg&gt; o máximo que eu sei é "cripto" 20:14:32  &lt;hottuna&gt; dg, mais algum item de que devemos tratar 20:14:35  &lt;hottuna&gt; ? 20:15:14  &lt;dg&gt; Status do Syndie, alguma atualização dos pesquisadores, direção geral? 20:15:37  &lt;hottuna&gt; certo. vamos começar então? 20:15:55  &lt;dg&gt; claro 20:16:14  &lt;dg&gt; Espero que o zab apareça, já que ele e o zzz sabem mais sobre os internos do router (roteador).. 20:18:28  &lt;orion&gt; Acho que íamos discutir a possibilidade de atualizar a cripto. 20:18:28  &lt;hottuna&gt; de qualquer forma, sair do DSA-1024 20:18:31  &lt;orion&gt; E a logística por trás disso. 20:18:31  &lt;hottuna&gt; certo 20:18:31  &lt;dg&gt; Deixe-me resgatar o tópico. 20:18:31  &lt;hottuna&gt; faz sentido 20:18:31  &lt;hottuna&gt; dg, http://zzz.i2p/topics/715 20:18:31  &lt;dg&gt; aha 20:18:42  &lt;dg&gt; ha.. dois anos atrás 20:19:00  &lt;hottuna&gt; Devemos começar com "Status do Syndie" por enquanto? 20:20:11  &lt;dg&gt; Sim 20:21:09  &lt;hottuna&gt; Certo, quantos itens na lista de tarefas foram adicionados / concluídos? 20:21:40  &lt;hottuna&gt; E qual é a URL da lista de tarefas? 20:25:43  &lt;hottuna&gt; Changelog do Syndie: http://zzz.i2p/posts/6095 20:25:43  &lt;hottuna&gt; Há usuários do Syndie por aqui? 20:26:06  &lt;dg&gt; Eu testei, mas tive problemas/achei meio morto. 20:26:09  &lt;hottuna&gt; Eu tentei e comecei a sincronizar, mas há muitos itens para sincronizar 20:26:16  &lt;dg&gt; Não sei se alguém é usuário regular.. 20:26:37  &lt;hottuna&gt; e se você permitir um histórico longo, talvez as postagens mais novas devessem ser buscadas primeiro? 20:26:44  &lt;darrob&gt; tô meio que aqui. 20:27:08  &lt;hottuna&gt; darrob, você também mantém um arquivo? 20:27:16  &lt;darrob&gt; hottuna: sim 20:28:23  &lt;hottuna&gt; você tem acompanhado o hackfest? 20:29:25  &lt;hottuna&gt; Tarefas do Syndie: https://github.com/i2p/i2p.syndie/blob/master/TODO 20:29:36  &lt;eche|on&gt; o hackfest do Syndie foi um sucesso e está funcionando muito bem. atualmente há um pequeno problema com posts demais para quem começa. Vamos resolver em breve. 20:30:28  &lt;hottuna&gt; ótimo, há um item no Trac para a sincronização inicial grande ou isso está anotado em outro lugar? 20:30:32  &lt;eche|on&gt; o syndie busca por data 20:30:43  &lt;darrob&gt; sim, o hackfest tem sido um grande sucesso até agora. o zzz corrigiu um monte de bugs que tornavam o uso do syndie difícil. até a importação de mensagens antigas deve estar melhor agora, se bem me lembro. 20:30:46  &lt;eche|on&gt; e há algumas discussões sobre "o que é novo" 20:31:34  &lt;eche|on&gt; por um motivo de anonimato, "tudo o que o arquivo recebe hoje é NOVO" 20:31:59  &lt;hottuna&gt; eche|on, não entendi essa última parte. As buscas são feitas pegando o post mais recente primeiro? 20:32:05  &lt;eche|on&gt; não 20:32:13  &lt;hottuna&gt; Quando sincronizei recentemente pareceu bem aleatório 20:32:17  &lt;eche|on&gt; na minha opinião, ele busca um após o outro, aleatoriamente 20:32:31  &lt;eche|on&gt; mas ele envia todas as mensagens que são "novas" desde uma data específica 20:32:42  &lt;hottuna&gt; talvez alguma ordem fosse preferível 20:32:49  &lt;eche|on&gt; mas novo não é/era baseado na data de criação da mensagem 20:33:04  &lt;eche|on&gt; novo era baseado na data de chegada ao servidor (por motivos de anonimato) 20:33:14  &lt;hottuna&gt; aah, entendi 20:33:48  &lt;hottuna&gt; onde devo sugerir busca ordenada? 20:34:13  &lt;eche|on&gt; e se um servidor receber 5000 novidades de algum "arquivo antigo perdido" em um dia, essas 5000 são vistas como novas, mesmo que a data de criação seja&gt;5 anos atrás 20:34:16  &lt;darrob&gt; hottuna: poste isso em "Syndie dev". :) 20:34:27  &lt;eche|on&gt; ou bug do snydie  ;-) 20:34:34  &lt;hottuna&gt; o tópico do syndie? 20:34:49  &lt;zzz&gt; passamos uma semana trabalhando em envios (pushes), quase pronto, precisamos trabalhar em alguns problemas de datas e depois vamos olhar os recebimentos (pulls) 20:35:08  &lt;darrob&gt; não, o fórum do syndie. 20:35:11  &lt;eche|on&gt; hottuna: ah, ainda não no syndie -) 20:35:26  &lt;eche|on&gt; mas você pode mudar a política padrão de pull/push no seu syndie 20:35:45  &lt;hottuna&gt; Eu vi algumas configurações, mas sou um usuário bem iniciante 20:36:14  &lt;zzz&gt; mas o principal: estou voltando ao i2p, preciso que vocês intensifiquem os testes e a programação 20:36:14  &lt;eche|on&gt; política de pull 20:36:29  &lt;hottuna&gt; ok, bom saber, zzz 20:36:44  &lt;eche|on&gt; sim, eu tive a impressão de que o zzz puxou a "carta jrandom" e mudou do I2P para o syndie ;-) 20:36:44  &lt;hottuna&gt; Mais algum comentário sobre o syndie? 20:37:10  &lt;hottuna&gt; Certo, seguindo 20:37:18  &lt;hottuna&gt; ** Atualizações dos pesquisadores ** 20:37:34  &lt;hottuna&gt; zzz, você teve algum contato com algum deles? 20:37:40  &lt;zzz&gt; vou tentar escolher um ponto para um release, provavelmente numerado 1.103b-0, vou precisar de ajuda do weltende para colocar no site 20:37:55  &lt;sponge&gt; Pergunta para todos: Quem aqui tem uma conta do Google, e tem nervos de aço, e pode colocar coisas do i2p relacionadas a Android numa conta do Google Drive para permitir acesso mais rápido a essas coisas? --&gt; *IDEIA* se o i2p já TEM uma conta do Google, quem é o responsável por ela, para que eu possa enviar as coisas e eles publicarem no Google Drive? 20:38:06  &lt;eche|on&gt; hottuna: a propósito, perdemos a matemática legal ao nosso lado explicando curvas elípticas 20:38:23  &lt;eche|on&gt; sponge: nós temos a conta do Google do I2P? 20:38:30  &lt;eche|on&gt; sponge: veja o query 20:38:30  &lt;zzz&gt; só o que você viu aqui e no tópico do zzz.i2p. mas se o christoph tiver algo a acrescentar, ele está aqui 20:38:51  &lt;hottuna&gt; eche|on, eu não perdi. Já passei por isso antes. Tive flashbacks e suores.. 20:38:51  &lt;sponge&gt; eche: essa é a pergunta... temos? 20:39:02  &lt;zzz&gt; sponge, talvez mantenha no tópico da reunião? 20:39:05  &lt;hottuna&gt; christoph, estamos tendo a reunião semanal do i2p agora 20:39:16  &lt;hottuna&gt;  você tem alguma atualização relacionada ao i2p? 20:39:19  &lt;sponge&gt; oh, reunião? excelente! 20:39:59  &lt;orion&gt; Conta do Google? 20:40:02  &lt;orion&gt; Eu faço. 20:40:14  &lt;hottuna&gt; Relacionado à pesquisa que eles estão fazendo, eu li o paper do DHT do GNUnet 20:40:21  &lt;sponge&gt; orion: Uau! excelente! 20:40:24  &lt;hottuna&gt; e foi interessante 20:40:27  &lt;eche|on&gt; hottuna: doces adoráveis, fiquei impressionado com aqueles dois caras malucos e agora acho curvas elípticas MUITO legais ^^ 20:40:54  &lt;eche|on&gt; sponge: de que conta do Google você precisa? 20:41:00  &lt;sponge&gt; zzz/outros: não sou especialista em cripto, não tenho nada a contribuir para a reunião :-( 20:41:27  &lt;dg&gt; eu também 20:41:40  &lt;hottuna&gt; R5N dá aos nós que estão fazendo uma busca a opção de simplesmente continuar procurando e acabar funcionando, desde que exista um único caminho até a chave desejada 20:42:00  &lt;eche|on&gt; sponge: e por favor veja o query 20:42:19  &lt;hottuna&gt; Acho que pode ser uma alternativa interessante para o netdb (banco de dados de rede) 20:42:30  &lt;sponge&gt; eche: basicamente alguém que consiga colocar um binário grande e APKs para Android, incluindo i2p-android (o do zzz e o build de desenvolvimento) mais as coisas de libc em que estou trabalhando, que serão um arquivo APK e um tarball 20:42:45  &lt;hottuna&gt; mas tenho certeza de que o zzz não está muito afim de refazer o DHT tão cedo :P 20:43:31  &lt;eche|on&gt; sponge: temos uma conta do Google Code do I2P, que também poderia hospedar esses arquivos. Só não sei sobre a conta do Google Play 20:43:54  &lt;hottuna&gt; Certo, sem mais atualizações sobre a pesquisa? 20:44:13  &lt;sponge&gt; eche: a ideia é ter algo fácil para as pessoas obterem os APKs e o tarball de forma fácil e com o mínimo de problemas possível, em vez de via i2p. Não tem nada a ver com a Play Store; o Google Drive é gratuito, a menos que você queira mais espaço, se bem me lembro... 20:44:20  &lt;zzz&gt; sponge, talvez mantenha no tópico da reunião? 20:44:23  &lt;hottuna&gt; Seguindo... 20:44:42  &lt;sponge&gt; falamos disso depois 20:44:45  &lt;hottuna&gt; **  Cripto do I2P ** 20:44:52  &lt;eche|on&gt; sponge: ah, ok, temos a plataforma oficial de hospedagem no Google Code do I2P. É o melhor lugar, na minha humilde opinião 20:44:52  &lt;zzz&gt; nota 10 por começar a reunião quase no horário; passo 2 é manter no tópico e seguir em frente :) 20:45:19  &lt;sponge&gt; eheheh, por acaso eu estava acordado ;-) 20:45:26  &lt;hottuna&gt; Então, que decisões específicas de cripto temos pela frente? 20:45:41  &lt;hottuna&gt; Substituir DSA 1024 20:45:48  &lt;zzz&gt; Gostaria de saber quem colocou "cripto" como tópico da reunião e o que em particular você tinha em mente? 20:46:09  &lt;hottuna&gt; o welt me disse 20:46:28  &lt;dg&gt; str4d, mas não tenho certeza se ele está aqui. 20:46:39  &lt;sponge&gt; Eu diria para substituir DSA 1024 pelo que for necessário, e precisamos de uma forma de ainda permitir que routers mais antigos reconheçam o que está em uso agora. 20:46:50  &lt;hottuna&gt; Não há problema em discutir isso 20:47:20  &lt;zzz&gt; é um assunto grande, claro; gostaria de ouvir o que é e por que está na pauta, para podermos manter o foco. 20:48:06  &lt;hottuna&gt; é por isso que deveríamos ter um tópico no fórum para cada reunião 20:48:24  &lt;eche|on&gt; syndie *g* 20:48:32  &lt;sponge&gt; Acho que o maior erro cometido no I2P foi não olhar suficientemente para frente para ter algum tipo de dica sobre que tipo de cripto usar. Talvez o que possa ser feito é oferecer uma dica via DSA 1024 de forma que o router mais antigo a ignore e um mais novo aceite a oferta 20:48:55  &lt;hottuna&gt; isso é um bom ponto, sponge 20:48:58  &lt;zzz&gt; bem (off-topic), precisamos de alguém responsável por cada reunião, para que haja uma pauta e ela possa começar no horário. dg, você vai voltar a fazer isso? se não, precisamos encontrar outra pessoa 20:49:01  &lt;orion&gt; 20:21:47&lt;+str4d&gt; KillYourTV: poderia atualizar o /topic para a reunião de cripto da próxima semana? 20:49:01  &lt;orion&gt; 20:22:57-!- KillYourTV mudou o tópico de #i2p-dev para: Hackfest do Syndie em andamento, build atual do Syndie 1.102b-3 | Build atual do I2P: 0.9.4-4 | Reunião de cripto de dev aqui 8:00 PM (20:00) UTC Ter. 15 de Jan. | Reporte bugs em http://trac.i2p2.i2p / http://trac.i2p2.de 20:49:07  &lt;iRelay&gt; Título: I2P (em trac.i2p2.i2p) 20:49:27  &lt;dg&gt; Sim, por mim tudo bem. Fiquei fora de sincronia depois que eu morri. :) 20:50:15  &lt;hottuna&gt; Certo, não acho que a parte de cripto esteja levando a algum lugar. Objeções? 20:50:18  &lt;sponge&gt; zzz: é possível oferecer uma dica em DSA 1024 de modo que routers atuais e antigos a ignorem? 20:51:02  &lt;dg&gt; hottuna: infelizmente, fixamos isso como o tópico e eu não gastei tempo pensando em mais nada.. 20:51:08  &lt;zzz&gt; dg, ok com o quê? fazer de novo ou arranjar outra pessoa para fazer? 20:51:19  &lt;sponge&gt; uma 'pilha de cripto dupla' vai causar muito inchaço? 20:51:22  &lt;dg&gt; Podemos falar sobre para onde estamos indo com as coisas e nossos planos para rotas restritas, se vocês quiserem. Parece importante para mim, mas.. 20:51:26  &lt;dg&gt; zzz: fazer de novo 20:51:53  &lt;KillYourTV&gt; tópicos de reunião no Syndie &lt;3 20:52:36  &lt;hottuna&gt; sponge, acho que há complicações relacionadas a ter múltiplas criptos 20:52:43  &lt;zzz&gt; sponge, muito brevemente, para cada _uso_ de cripto (por ex., assinar RIs), não para cada _tipo_ de cripto (por ex., DSA 1024), há duas coisas a fazer: decidir se e quando precisamos mudar, e decidir como fazer isso de forma compatível, se possível. Eu já comecei a segunda, e o tópico está no zzz.i2p. 20:52:58  &lt;hottuna&gt; como ataques de downgrade de cripto etc. 20:53:09  &lt;zzz&gt; mas não podemos falar sobre "DSA 1024", apenas sobre um uso específico dele (tem pelo menos meia dúzia, se bem me lembro) 20:53:43  &lt;zzz&gt; e se vamos falar sobre atualização de cripto na próxima semana, o paper do Tor é leitura obrigatória antecipadamente. 20:54:18  &lt;zzz&gt; (procurem por "read it and weep" no zzz.i2p) 20:54:28  &lt;hottuna&gt; dg, você poderia iniciar um tópico de reunião no zzz.i2p ou no forum.i2p? 20:54:47  &lt;hottuna&gt; para que algumas notas para a próxima semana possam ser organizadas? 20:55:35  &lt;hottuna&gt; link para o paper do Tor:  https://gitweb.torproject.org/tor.git?a=blob_plain;hb=HEAD;f=doc/spec/proposals/ideas/xxx-crypto-migration.txt 20:55:38  &lt;dg&gt; hottuna: http://zzz.i2p/topics/1268 - a menos que precisemos de um novo? 20:56:12  &lt;sponge&gt; uma coisa de que não precisamos é um 'flag day' do I2P 20:56:36  &lt;dg&gt; pelo amor de Deus, não 20:56:39  &lt;zzz&gt; então, sponge, em geral, "inchaço" não é o problema. compatibilidade é. por favor, leia o paper read-it-and-weep 20:56:42  &lt;hottuna&gt; doh, esse link está morto 20:56:42  &lt;hottuna&gt; link real do Tor: https://gitweb.torproject.org/torspec.git/blob_plain/34ecac0fbac7f476bfcbf813767721fada62c17e:/proposals/ideas/xxx-crypto-migration.txt 20:56:48  &lt;LaughingBuddha&gt; hehe 20:56:59  &lt;sponge&gt; sim, eu li aquele tópico há um tempo 20:57:03  &lt;hottuna&gt; certo, mais algum comentário sobre este tópico? 20:57:41  &lt;hottuna&gt; dg, talvez devêssemos ter um por semana para que os tópicos possam ser discutidos 20:57:58  &lt;hottuna&gt; e uma lista de tópicos possa ser criada 20:58:01  &lt;sponge&gt; contanto que seja uma transição suave, apenas façam o que for necessário; eu vou ficar satisfeito 20:58:08  &lt;dg&gt; pode ser uma boa ideia para manter as coisas frescas, mas pode ficar chato com o tempo 20:58:36  &lt;hottuna&gt; dg, poderíamos pelo menos tentar? 20:58:43  &lt;hottuna&gt; e ver se dá certo 20:58:54  &lt;sponge&gt; também, estou correto em que isso não vai mudar o formato b32.i2p? 21:00:28  &lt;sponge&gt; isto é, ainda é um hash 21:00:35  &lt;dg&gt; claro 21:01:47  &lt;orion&gt; sha256 parece razoável por enquanto 21:02:02  &lt;hottuna&gt; Destinations (destinos) se relacionam a chaves públicas/privadas 21:02:02  &lt;hottuna&gt; enquanto não mudarmos as chaves públicas ou os hashes, devemos ficar bem 21:02:37  &lt;orion&gt; E se usássemos uma primitiva de ECC que resultasse em comprimentos de chave pública iguais aos que usamos agora? 21:02:44  &lt;orion&gt; isto é, 128 bytes 21:03:06  &lt;hottuna&gt; orion, isso seria um desperdício terrível de ciclos de CPU e de largura de banda 21:03:10  &lt;eche|on&gt; acho que são 156 bits 21:03:29  &lt;hottuna&gt; e ainda precisaríamos notificar o lado receptor de qual cripto estamos usando 21:04:42  &lt;hottuna&gt; certo, mais alguma discussão relacionada a cripto? 21:05:34  &lt;hottuna&gt; Seguindo... 21:05:44  &lt;sponge&gt; :-) 21:05:47  &lt;hottuna&gt; ** Pauta aberta / Diversos ** 21:06:22  &lt;eche|on&gt; eu limpei o ugha.i2p 21:06:37  &lt;hottuna&gt; tinha muito spam por lá? 21:07:03  &lt;eche|on&gt; ah sim, algumas centenas de artigos de spam 21:07:26  &lt;hottuna&gt; É muito bom que o ugha.i2p ainda esteja no ar 21:07:44  &lt;hottuna&gt; Eu li e publiquei algumas coisas úteis lá 21:08:15  &lt;hottuna&gt; dg, você poderia criar o tópico da reunião para a próxima semana? 21:08:31  &lt;hottuna&gt; orion, como está indo o i2pcpp? 21:08:42  &lt;dg&gt; Sim. Algo que você queira que eu mencione ou apenas um "Este é um tópico de reunião para discussão da reunião de $date.."? 21:08:44  &lt;orion&gt; hottuna: SSU de entrada funciona agora. 21:09:07  &lt;orion&gt; Também posso começar a construção de inbound tunnels (túneis de entrada). 21:09:07  &lt;hottuna&gt; uau, você é bem rápido :) 21:09:19  &lt;orion&gt; Sim, está avançando muito rapidamente. 21:09:34  &lt;hottuna&gt; dg, nada em especial; eu estava pensando em dar o pontapé inicial na conversa sobre cripto 21:09:34  &lt;orion&gt; Mas a faculdade começa de novo na segunda. 21:09:37  &lt;sponge&gt; sim, o orion é bem rápido, considerando o quão horrivelmente obtuso o C++ pode ser 21:09:47  &lt;orion&gt; As coisas vão desacelerar MUITO depois de segunda. 21:10:02  &lt;orion&gt; Então estou tentando fazer o máximo possível. 21:10:02  &lt;dg&gt; hottuna: Certo, vou resumir o dilema. 21:10:13  &lt;LaughingBuddha&gt; Talvez alguém pudesse criar uma página no ugha com coisas que deveriam ser adicionadas 21:10:28  &lt;hottuna&gt; naturalmente, mas pelo menos há uma base de código para a qual podemos direcionar as pessoas que reclamam de Java :P 21:10:51  &lt;hottuna&gt; LaughingBuddha, que coisas adicionadas a quê? i2pcpp? 21:11:06  &lt;LaughingBuddha&gt; Desculpe, coisas que deveríamos ter no wiki 21:11:13  &lt;LaughingBuddha&gt; Como uma página de pedidos 21:11:16  &lt;hottuna&gt; aah :) 21:11:19  &lt;hottuna&gt; boa ideia 21:11:19  &lt;LaughingBuddha&gt; Tutoriais, etc. 21:11:42  &lt;LaughingBuddha&gt; Seria bom ter um site para direcionar as pessoas novas com perguntas comuns 21:11:53  &lt;LaughingBuddha&gt; Como configuro X 21:11:56  &lt;orion&gt; Quando o novo site vai ao ar? 21:12:47  &lt;hottuna&gt; orion, da última vez que falei com o str4d ele estava insatisfeito com algumas páginas 21:13:06  &lt;orion&gt; Entendo. 21:13:25  &lt;hottuna&gt; mas estou pensando que talvez simplesmente lançar e ir resolvendo pequenos problemas possa ser uma boa ideia 21:14:08  &lt;hottuna&gt; eche|on e weltende: quanto trabalho dá para vocês migrarem para o novo site? 21:14:34  &lt;iRelay&gt; &lt;weltende@freenode&gt; hottuna: não muito.. já está pronto? 21:14:57  &lt;hottuna&gt; Acho que está chegando lá, o str4d ainda não está muito satisfeito 21:15:22  &lt;hottuna&gt; mas com a bênção do str4d eu gostaria de lançar antes de estar perfeito 21:15:49  &lt;sponge&gt; documentos vivos nunca são 'perfeitos' 21:16:16  &lt;hottuna&gt; é o que penso 21:16:16  &lt;sponge&gt; então, você quer dizer 'bom o bastante' 21:16:18  &lt;LaughingBuddha&gt; :) 21:17:03  &lt;hottuna&gt; Acho que está bom o bastante. E um pouco melhor do que o atual 21:17:55  &lt;LaughingBuddha&gt; um pouco? 21:18:06  &lt;hottuna&gt; bastante 21:18:21  &lt;LaughingBuddha&gt; É como colocar o site antigo numa máquina do tempo 21:19:48  &lt;dg&gt; algo além de cripto, hottuna? 21:20:03  &lt;hottuna&gt; não que eu me lembre 21:20:19  &lt;dg&gt; certo, então vamos discutir o DSA.. de novo? 21:20:48  &lt;hottuna&gt; como o zzz disse, precisamos discutir cada lugar onde cada cifra é usada 21:21:11  &lt;sponge&gt; minhas ideias e preocupações quanto a DSA/cripto já foram expressas, não tenho mais nada a dizer 21:21:49  &lt;dg&gt; com sorte conseguimos colocar o zab até lá? 21:22:08  &lt;hottuna&gt; isso seria o ideal 21:22:23  &lt;dg&gt; hottuna: isto ok? http://zzz.i2p/topics/1328 21:22:26  &lt;hottuna&gt; LaughingBuddha, eu adicionei uma seção de pedidos em http://ugha.i2p/ 21:22:29  &lt;iRelay&gt; Título: zzz.i2p: Meeting [22nd January] (em zzz.i2p) 21:22:32  &lt;dg&gt; Vou enviar um e-mail para o zab agora. 21:22:39  &lt;hottuna&gt; Ótimo, dg! 21:22:42  &lt;hottuna&gt; obrigado 21:22:45  &lt;sponge&gt; uma coisa a notar sobre reuniões quando se trata de programadores — já tentou tocar um bando de gatos? 21:22:52  &lt;hottuna&gt; certo, mais alguma coisa antes de eu encerrar esta reunião? 21:22:59  &lt;LaughingBuddha&gt; Ok, hottuna 21:23:10  &lt;dg&gt; hottuna: acho que devo incluir atualizar o ugha e falar sobre o que precisamos terminar antes de colocar o novo site no ar 21:23:10  &lt;hottuna&gt; sponge, é essa a sensação que estou tendo 21:23:13  &lt;dg&gt; acho que não 21:23:31  &lt;hottuna&gt; de acordo 21:23:46  &lt;hottuna&gt; Certo. Esta reunião está encerrada. 21:23:52  &lt;hottuna&gt; Nos vemos na próxima semana, no mesmo horário. 21:23:52  &lt;hottuna&gt; baf's 21:24:12  &lt;dg&gt; hurra </div>
