---
title: "I2P Dev Meeting - January 07, 2014"
date: 2014-01-07
author: "zzz"
description: "Registro da reunião de desenvolvimento do I2P de 7 de janeiro de 2014."
categories: ["meeting"]
---

## Recapitulação rápida

<p class="attendees-inline"><strong>Presentes:</strong> eche|on2, EinMByte, Giant, kytv, Meeh, str4d, TerraNullius, topiltzin, user, wowa, zzz</p>

## Registro da Reunião

<div class="irc-log"> 20:02:10  &lt;zzz&gt; http://zzz.i2p/topics/1539 20:02:10  &lt;zzz&gt; 0) oi 20:02:10  &lt;zzz&gt; 1) envio da página inicial do console do jisko.i2p http://zzz.i2p/topics/1539 20:02:10  &lt;zzz&gt; 2) adição do i2pjump.i2p http://zzz.i2p/topics/1539 20:02:10  &lt;zzz&gt; 3) Hospedar arquivos de lançamento em i2p.no http://zzz.i2p/topics/1390 20:02:10  &lt;zzz&gt; 4) responsável pela auditoria da OpenITP http://zzz.i2p/topics/1533 post #4 20:02:11  &lt;zzz&gt; 5) mais alguma coisa 20:02:13  &lt;zzz&gt; 6) baffer 20:02:19  &lt;zzz&gt; 0) oi 20:02:24  &lt;zzz&gt; oi 20:02:40  &lt;zzz&gt; 1) envio da página inicial do console do jisko.i2p http://zzz.i2p/topics/1539 20:02:46  &lt;zzz&gt; O op do jisko está aqui? 20:03:35  &lt;zzz&gt; algum comentário sobre a submissão do jisko? 20:03:44  &lt;topiltzin&gt; +1 20:03:54  &lt;eche|on2&gt; adiciona. 20:04:28  &lt;zzz&gt; alguma objeção? 20:07:05  &lt;str4d&gt; oi 20:07:11  &lt;str4d&gt; Sem objeções aqui 20:07:13  &lt;zzz&gt; ótimo, até o concorrente do jisko não se opõe... 20:07:13  &lt;str4d&gt; É uma boa alternativa ao id3nt (no qual eu preciso gastar algum tempo em algum momento) 20:07:13  &lt;str4d&gt; Quanto mais, melhor 20:07:13  &lt;zzz&gt; de fato. Vou adicioná-lo ao mtn 20:07:13  &lt;str4d&gt; Assim, se eu ficar fora do ar, há alternativas 20:07:13  &lt;zzz&gt; 2) adição do i2pjump.i2p http://zzz.i2p/topics/1539 20:07:33  &lt;zzz&gt; Vejo que o tuna não está aqui, mas ele afirma que fez todos os testes passarem 20:07:41  &lt;zzz&gt; e ele publicou o código dele 20:07:46  &lt;zzz&gt; alguma objeção? 20:07:54  &lt;zzz&gt; ou comentários? 20:08:22  &lt;eche|on2&gt; sem objeções até agora 20:09:17  &lt;zzz&gt; tem um cara mandando e‑mails para o grothoff dizendo que foi "inspirado" pelo código do jump 20:10:25  &lt;zzz&gt; como não ouvi objeções, vou pedir ao tuna para adicioná-lo ao mtn, já que ele tem privilégios 20:10:31  &lt;zzz&gt; 3) Hospedar arquivos de lançamento em i2p.no http://zzz.i2p/topics/1390 20:10:39  &lt;zzz&gt; Meeh, você está aqui? 20:11:06  &lt;zzz&gt; conversamos no CCC, ele disse que quase certamente tinha a largura de banda 20:11:22  &lt;zzz&gt; há alternativas razoáveis? 20:11:28  &lt;zzz&gt; Google Drive parece meio tosco 20:11:30  &lt;zzz&gt; opiniões? 20:11:50  &lt;eche|on2&gt; Google Drive é meio feio, né 20:12:08  &lt;eche|on2&gt; mas é bem difícil de bloquear. 20:12:23  &lt;eche|on2&gt; Eu rodaria um host de download e uma cópia no Google Drive 20:12:36  &lt;eche|on2&gt; ou em outro lugar como Mega, Sharehosts,... 20:12:56  &lt;zzz&gt; str4d, qual é o estado do código de escolha de espelho no site? 20:13:51  &lt;str4d&gt; zzz: os espelhos são adicionados em um arquivo no backend e são usados para gerar a lista específica por arquivo. 20:15:16  &lt;zzz&gt; ah, eu me esqueci do 'select alternate link' 20:15:19  &lt;str4d&gt; As URLs de caminho podem conter a versão se desejado (assim os arquivos podem ser organizados no servidor por versão) 20:15:31  &lt;str4d&gt; O padrão é definido no código do backend 20:16:05  &lt;zzz&gt; seria 'alternate download locations' melhor do que 'select alternate link' ? 20:16:07  &lt;zzz&gt; ou 'view mirror list' 20:16:27  &lt;zzz&gt; isso é muito bom, eu esqueci que trabalhamos bastante nisso 20:17:08  &lt;str4d&gt; 'Any mirror' escolhe um espelho aleatório da lista. 20:17:08  &lt;Meeh&gt; zzz: aqui agora! 20:17:15  &lt;zzz&gt; alguma objeção ao Meeh ser o local de download primário? 20:17:23  &lt;Meeh&gt; i2p.nu * 20:17:25  &lt;Meeh&gt; ou i2p2.no 20:17:39  &lt;zzz&gt; ah, não é i2p.no? 20:17:40  &lt;eche|on2&gt; por enquanto não, desde que não seja o único 20:17:48  &lt;Meeh&gt; não, desculpa, eu tenho i2p.nu e i2p2.no 20:18:11  &lt;Meeh&gt; adiciona "facebook" como um ponto na reunião para mim, tenho umas notícias legais 20:18:41  &lt;zzz&gt; ok FB será o 5) 20:19:01  &lt;eche|on2&gt; a palavra proibida... 20:19:12  &lt;eche|on2&gt; só preciso tossir... *desculpa* 20:20:03  &lt;zzz&gt; parece que você já está na lista de espelhos como download.i2p2.no, isso está funcionando? 20:20:07  &lt;zzz&gt; se você quiser adicionar i2p.nu também, ótimo, quanto mais melhor, contanto que você esteja por perto na hora da atualização, ou outra pessoa tenha a senha 20:20:41  &lt;zzz&gt; você pode trabalhar com o str4d nas URLs? 20:21:19  &lt;Meeh&gt; sim 20:21:34  &lt;zzz&gt; mais algum comentário? 20:22:02  &lt;Meeh&gt; Preciso verificar para onde download.i2p2.no aponta, talvez precise mudar para outro host, preciso checar o I/O. e posso fornecer mais URLs se necessário. fora isso; não :) 20:22:38  &lt;zzz&gt; ok, você tem algumas semanas antes do próximo lançamento, mas é melhor mais cedo do que tarde para deixar tudo certo 20:22:48  &lt;str4d&gt; Sem comentários da minha parte 20:22:50  &lt;Meeh&gt; Tenho os domínios, digo que podemos usá-los como vocês quiserem, ou seja, apenas me deem instruções de como vocês querem :P 20:23:14  &lt;kytv&gt; +1 para tudo até agora (e vou ficar feliz em continuar cuidando do upload dos arquivos de download) 20:23:18  &lt;DarkestMatter&gt; Estou mexendo no Makefile.gcj e esbarrei num problema causado pela minha relativa ingenuidade com Java e gcj. Estou recebendo um java.lang.NullPointerException causado pela falta de jar.so como ant-1.8.2.jar.so, que existem em um dir fora de $JAVA_HOME, e imagino que esse seja o problema 20:23:26  &lt;zzz&gt; você e o str4d podem acertar os detalhes se necessário 20:23:42  &lt;zzz&gt; DarkestMatter, estamos no meio de uma reunião, se puder aguardar cerca de meia hora 20:23:45  &lt;DarkestMatter&gt; Onde eu precisaria criar um symlink do diretório REAL sob JAVA_HOME para o processo de build encontrá-los? 20:24:06  &lt;zzz&gt; próximo na pauta: 20:24:06  &lt;zzz&gt; 4) responsável pela auditoria da OpenITP http://zzz.i2p/topics/1533 post #4 20:24:29  &lt;zzz&gt; contexto: a OpenITP está prestes a abrir o processo de submissão deles 20:24:38  &lt;zzz&gt; precisamos de alguém responsável 20:24:56  &lt;zzz&gt; Eles disseram que devemos nos inscrever mesmo que não estejamos prontos 20:24:59  &lt;zzz&gt; o que não estamos 20:25:28  &lt;zzz&gt; Eu publiquei um processo em 3 fases no post acima 20:25:45  &lt;zzz&gt; em que enviamos, depois nos preparamos, então realmente submetemos e gerimos a auditoria 20:26:05  &lt;zzz&gt; no CCC concordamos que arrumar o modelo de ameaças é o mais importante 20:26:31  &lt;zzz&gt; Comentários? Alguém quer ficar encarregado? 20:28:10  &lt;str4d&gt; O plano geral parece sólido. 20:29:48  &lt;zzz&gt; Suspeitando que não teríamos voluntários, conversei com o Brandon WIley, perguntando se poderíamos pagá-lo para fazer isso. (Ele está atualmente prestando consultoria para o zooko, cuja empresa faz auditorias). Opiniões? 20:30:05  &lt;topiltzin&gt; quanto? 20:31:03  &lt;str4d&gt; Fico feliz em contribuir para a auditoria, mas provavelmente não terei tempo para gerenciá-la eu mesmo. 20:32:26  &lt;zzz&gt; Presumo alguns milhares de dólares pelo menos 20:32:26  &lt;zzz&gt; bem mais se realmente formos auditados, embora isso provavelmente não seria antes de 2015 20:32:29  &lt;topiltzin&gt; provavelmente é melhor que uma parte externa faça isso, mesmo que custe alguns milhares 20:32:29  &lt;str4d&gt; Se o pagarmos, queremos garantir que seja útil. 20:32:53  &lt;user&gt; isso incluiria exatamente o quê? 20:32:54  &lt;topiltzin&gt; se ele faz isso profissionalmente, (muito provavelmente) vai fazer um trabalho melhor do que qualquer um de nós 20:33:49  &lt;user&gt; ++1 externo, e ++1 se isso ajudar a ter uma melhor reputação em termos de revisão 20:34:06  &lt;zzz&gt; Eu gostaria que ele realmente nos ajudasse a corrigir coisas, não apenas ser um "consultor" tradicional ou pré-auditor que só aponta problemas 20:34:27  &lt;zzz&gt; Brandon é um cara ocupado, mas também um cara atualmente procurando por dinheiro 20:34:56  &lt;user&gt; e ele ajudaria vocês a corrigir? 20:34:58  &lt;zzz&gt; Se você não viu: http://www.kickstarter.com/projects/brandonwiley/operator-a-news-reader-that-circumvents-internet-c 20:35:52  &lt;zzz&gt; Pedi a ele para olhar nossa página de auditoria da openitp no trac 20:36:07  &lt;zzz&gt; http://trac.i2p2.i2p/wiki/OpenITPReview/Criteria 20:36:19  &lt;zzz&gt; e aguardar o anúncio da openitp e os detalhes do processo de submissão 20:36:26  &lt;str4d&gt; A I2P nunca (até onde eu sei) teve um especialista de segurança de verdade. Acho que pagar por um para acertar as bases disso é uma boa ideia (e provavelmente já passou da hora). 20:36:27  &lt;user&gt; minha opinião como alguém de fora / apenas usuário é que alguns milhares de dólares está ok, desde que seja &lt;10k e não apenas maquiagem, mas algo realmente completo 20:36:42  &lt;zzz&gt; até isso ser publicado, não vale a pena entrar em negociações com ele 20:36:53  &lt;zzz&gt; mas a Eleanor disse que a qualquer dia... 20:37:51  &lt;zzz&gt; eche|on, qual é o nosso saldo? ~$500K? 20:38:00  &lt;wowa&gt; Se você quer que eu mude o tópico de http://zzz.i2p/topics/1546? 20:38:31  &lt;zzz&gt; wowa, estamos no meio de uma reunião, por favor aguarde até terminarmos, valeu 20:38:36  &lt;eche|on2&gt; zzz: aproximadamente 500 BTC e 50k  20:39:37  &lt;zzz&gt; parece que as pessoas estão positivas quanto à ideia. Infelizmente, mesmo que o contratemos para ficar encarregado, precisamos encontrar alguém para ficar encarregado dele... 20:39:40  &lt;EinMByte&gt; Moin 20:42:42  &lt;zzz&gt; Não acho que haja mais algo a fazer até o anúncio da OpenITP, então podemos perguntar se o Brandon está interessado; se estiver, teremos que conversar sobre isso novamente 20:42:49  &lt;zzz&gt; mais algum comentário sobre o 4)? 20:42:49  &lt;EinMByte&gt; Perdi a reunião? 20:42:49  &lt;str4d&gt; EinMByte: em andamento 20:42:49  &lt;user&gt; Ein: Apenas o começo 20:42:49  &lt;eche|on2&gt; ok, 493 BTC e 48k euros 20:42:49  &lt;EinMByte&gt; ah, ok 20:42:49  &lt;zzz&gt; última chamada sobre o 4) 20:42:49  &lt;str4d&gt; Sem comentários no momento. 20:42:49  &lt;str4d&gt; Além de que o planejamento deve começar no wiki 20:42:49  &lt;zzz&gt; str4d, vamos discutir em NYC também 20:42:49  &lt;str4d&gt; zzz: sim. 20:42:49  &lt;zzz&gt; 5) facebook Meeh vai 20:42:49  * str4d vai mover o plano de 3 etapas para /wiki/OpenITPReview/Plan 20:42:49  &lt;Meeh&gt; ok 20:42:49  &lt;Meeh&gt; Como eu disse ao zzz no CCC, agora consegui controle sobre a página https://www.facebook.com/I2P 20:42:49  &lt;EinMByte&gt; Bom para divulgação, eu suponho 20:42:49  &lt;topiltzin&gt; muito legal :) 20:42:49  &lt;EinMByte&gt; Pessoalmente eu evito a coisa, mas obviamente a maioria das pessoas tem Facebook 20:42:49  &lt;Meeh&gt; e eu usei ~10$ e 15 min do meu tempo entre o trabalho, e as curtidas subiram de 150 para 300 20:42:49  &lt;eche|on2&gt; até aqui bom, mas eu fico fora do facebook 20:42:50  &lt;Meeh&gt; isso foi em menos de 10 horas 20:42:56  &lt;EinMByte&gt; então definitivamente é algo bom para conseguir mais usuários 20:43:02  &lt;Meeh&gt; você não precisa de uma conta para ver a página 20:43:22  &lt;Meeh&gt; no entanto, acho que precisamos estar públicos lá também, para ficar "grandes", mais usuários 20:43:22  &lt;EinMByte&gt; Meeh: eu sei, estava mais me referindo a curtir e afins 20:43:37  &lt;Meeh&gt; mas ninguém aqui gosta do Facebook, nem tem uma conta :P 20:44:04  &lt;Meeh&gt; então, posso ter algo do trabalho que eu possa reaproveitar, para termos uma URL do i2p para alguns selecionados que possam fazer login e postar no Facebook, via I2P 20:44:09  &lt;TerraNullius&gt; Olá, sobre o 3) também seria possível hospedar os lançamentos no GitHub? 20:44:12  &lt;zzz&gt; Meeh, é só isso ou você está pedindo discussão ou...? 20:44:55  &lt;Meeh&gt; mais informação, mas acho que poderia ser uma ideia ter uma discussão sobre alcançar nossos usuários via "mídias sociais" 20:44:57  &lt;zzz&gt; TerraNullius, terminamos o 3) por enquanto, desculpe, você pode esperar até depois da reunião para discutir mais 20:45:37  &lt;zzz&gt; Meeh, por favor discuta com o orion, ele é nosso chefe de divulgação, suponho que tenha algumas ideias 20:45:43  &lt;EinMByte&gt; Meeh: obviamente esses novos usuários precisarão entender que usar "mídias sociais" não é isento de riscos 20:45:54  &lt;zzz&gt; também podemos fazer um brainstorm com ele em NYC e te retornar 20:46:07  &lt;Meeh&gt; precisamos de mais contribuidores, provedores de conteúdo, usuários, +++, e como podemos ver o mundo "corporativo" coleta muitos usuários a partir de SM 20:46:32  &lt;Meeh&gt; EinMByte: claro. mas alguém precisa dizer a eles ;) 20:46:39  &lt;Meeh&gt; é aí que nós entramos 20:46:41  &lt;EinMByte&gt; bem verdade 20:46:47  &lt;topiltzin&gt; e festas underground do I2P :) 20:46:47  &lt;Giant&gt; Quem moderaria i2p&lt;-&gt;fb? Isso vai ser o centro do spam. 20:46:49  &lt;zzz&gt; você está pagando pessoas para curtirem você? 20:46:56  &lt;topiltzin&gt; (até as 6 da manhã) 20:47:03  &lt;Meeh&gt; sim, um pouco agora só para ver quanto eu conseguiria impulsionar 20:47:05  &lt;eche|on2&gt; zzz: sim, algumas pessoas fazem isso 20:47:16  &lt;Meeh&gt; 22 amigos e o resto de anúncios 20:47:23  &lt;zzz&gt; agora tudo que precisamos são caminhões de bombeiro 20:48:11  &lt;Meeh&gt; Giant: leia de novo. "para alguns selecionados que podem fazer login" :) 20:48:16  &lt;Meeh&gt; selected é a palavra-chave 20:48:18  &lt;Meeh&gt; palavra* 20:48:24  &lt;zzz&gt; bom trabalho, Meeh, vamos todos fornecer conteúdo para ele. Tem algumas fotos do ccc também que você pode postar 20:48:25  &lt;zzz&gt; Tenho uma do tuna, mas você vai ter que cortar as pessoas no fundo 20:48:37  &lt;zzz&gt; mais algo no 5) ? 20:48:51  &lt;Meeh&gt; Ótimo, se alguém puder me dar um link para isso eu vou enviar uma galeria, incluindo algumas minhas 20:49:08  &lt;Meeh&gt; sim, vou arrumar isso 20:49:11  &lt;zzz&gt; ok, só se certifique de cortar 20:49:26  &lt;zzz&gt; mais algo para a reunião? 20:49:35  &lt;EinMByte&gt; sim 20:49:39  &lt;user&gt; por que cortar? você está nelas ao fundo? ;) 20:49:46  &lt;EinMByte&gt; Gostaria de propor uma breve discussão sobre integração com GNS 20:50:16  &lt;EinMByte&gt; Ainda estamos investigando isso? 20:50:16  * str4d estava prestes a mencionar isso 20:50:27  &lt;Meeh&gt; user: não era permitido tirar fotos se nem todos concordassem, e não conseguimos achar todas as pessoas para perguntar se está ok publicar 20:50:35  &lt;str4d&gt; GNS ou outros 20:50:35  &lt;zzz&gt; ok, isso pode durar o dia todo, então vamos tentar 10 minutos 20:50:37  &lt;zzz&gt; 6) GNS EinMByte vá 20:51:07  &lt;user&gt; Meeh: ah, ok. isso faz sentido 20:51:09  &lt;str4d&gt; EinMByte: investigando isso, sim. 20:51:22  &lt;EinMByte&gt; Certo, então qual abordagem vamos adotar 20:51:25  &lt;EinMByte&gt; reimplementar? 20:51:28  &lt;str4d&gt; Sem garantias de que isso vai acontecer, ou de que será uma integração direta (ou mesmo que será com o GNS). 20:51:40  &lt;EinMByte&gt; ainda há alguma possibilidade de não ter que reescrever? 20:51:46  &lt;str4d&gt; Mas o que temos agora é uma bagunça ad hoc que "apenas funciona". 20:52:16  &lt;EinMByte&gt; E quanto ao suporte do lado deles? 20:52:31  &lt;Meeh&gt; topiltzin: quer ser uma estrela do Facebook de novo? :) (com relação ao I2P, fotos, CCC) 20:52:34  &lt;EinMByte&gt; Eles pareceram bem "fechados"... 20:53:02  &lt;topiltzin&gt; com certeza, Meeh, manda ver :) 20:53:34  &lt;zzz&gt; passei horas e horas com o Christian no CCC 20:54:19  &lt;EinMByte&gt; zzz: nenhum resultado disso? 20:54:30  &lt;str4d&gt; EinMByte: se decidirmos usar o GNS como está (e ignorar o fato de que por padrão o DHT dele não é anônimo), então poderíamos conectá-lo para testes com o ExecNamingService 20:54:33  &lt;str4d&gt; Há uma API definida. Só escrevemos um script que possa consultar essa API e o executamos a partir do ExecNamingService. 20:54:33  &lt;str4d&gt; Simples. Mas nada ideal. 20:54:42  &lt;zzz&gt; pode ser qualquer coisa entre 'eles resolvem todos os nossos problemas', 'vamos usar parte disso', 'são boas ideias' até 'uau, não, obrigado' 20:55:08  &lt;zzz&gt; na verdade, nenhum resultado. Além de termos prometido investigar 20:55:37  &lt;zzz&gt; Acho que precisamos entender o que eles estão fazendo. Além disso, nada está decidido 20:56:15  &lt;zzz&gt; no momento sou cético sobre tudo do gnunet. Não quer dizer que eu não possa ser convencido. 20:56:31  &lt;str4d&gt; zzz me encaminhou uma troca interessante sobre o sistema de nomes do I2P, mencionava várias outras tecnologias além do GNS 20:57:39  &lt;EinMByte&gt; bem, suponho que (como você diz, zzz) possa haver alguns problemas com as ideias por trás do GNS 20:58:02  &lt;EinMByte&gt; Ou seja: nossos usuários conseguirão se adaptar 20:58:09  &lt;str4d&gt; DLV (DNSSEC Lookaside Validation), DNSCurve... 20:58:14  &lt;str4d&gt; Há mais tecnologias por aí além do GNS 20:58:14  &lt;str4d&gt; Vejo que muitas ideias no GNS foram desenvolvidas do zero, sem assumir nada. 20:58:37  &lt;topiltzin&gt; fervendo os oceanos 20:58:44  &lt;zzz&gt; claro. Faz muito tempo que discutimos nosso sistema de nomes no grande contexto da Internet, o triângulo, alternativas, etc., então isso é bom 20:58:48  &lt;EinMByte&gt; Sim. Já que precisamos de uma alternativa ao hosts.txt com certeza, podemos também investigar essas alternativas 20:59:00  &lt;str4d&gt; Até coisas como o modo como o cache local é armazenado criptografado, como uma cópia direta dos blocos obtidos do DHT 20:59:02  &lt;zzz&gt; mas ele está de fato tentando ferver 20:59:37  &lt;str4d&gt; Eu fiz um teste rápido, posso confirmar que NamingServices podem ser distribuídos como plugins. 20:59:39  &lt;zzz&gt; falamos sobre uma camada que esconda as feiuras do GNS que teríamos que projetar e implementar. No entanto, isso também pode esconder alguns benefícios. 20:59:59  &lt;str4d&gt; Isso só requer que o NamingService padrão seja um MetaNamingService. 21:01:06  &lt;str4d&gt; Há desvantagens em tornar o NamingService padrão da instalação um MetaNamingService e o NamingService padrão adicionado a ele o BlockfileNamingService? 21:01:08  &lt;zzz&gt; vamos encerrar o 6), não vamos resolver as coisas aqui 21:01:08  &lt;zzz&gt; mais algo no 6)? mais algo para a reunião? 21:01:15  &lt;str4d&gt; (O NS padrão atual é o BlockfileNamingService, e o NS padrão atual adicionado ao Meta é o HostsTxt...) 21:01:26  &lt;EinMByte&gt; mais uma coisa no 6: 21:01:30  &lt;str4d&gt; zzz: a proposta acima é, eu acho, parte do 6 21:01:32  &lt;EinMByte&gt; str4d, você mencionou alternativas? 21:01:50  &lt;EinMByte&gt; se o GNS não funcionar, podemos sempre verificar outras coisas 21:01:54  &lt;EinMByte&gt; podem se encaixar melhor para nós 21:02:25  &lt;str4d&gt; EinMByte: sim. Não tenho conhecimento dessas alternativas, mas todas as ideias merecem consideração. 21:04:12  &lt;str4d&gt; zzz: proponho que mudemos para MNS na 0.9.10, não há mudança visível para os usuários, mas então se as pessoas quiserem testar um plugin de NS não precisam editar o router.config 21:04:18  &lt;zzz&gt; ok, todos continuem trabalhando nessas ideias grandes e pequenas, é assim que melhoramos as coisas 21:04:35  &lt;EinMByte&gt; str4d: ok. Vou tentar arrumar um tempo para olhar isso 21:04:48  &lt;EinMByte&gt; Acho que isso encerra o 6? 21:04:54  &lt;zzz&gt; str4d, podemos fazer quando precisarmos, mas sem pressa? precisa de mais testes também. Talvez postar um howto? 21:05:17  &lt;zzz&gt; ok, vocês podem continuar papiando mas eu tenho que ir 21:05:19  &lt;topiltzin&gt; Vou oferecer a visão contrária: nosso sistema de nomes atual funciona muito bem 21:05:27  &lt;EinMByte&gt; aqui também 21:05:30  &lt;topiltzin&gt; e tem alguns benefícios que queremos manter 21:05:38  * str4d afk 21:06:06  * zzz *bafs* a reunião está encerrada </div>
