---
title: "Reunião de Desenvolvedores do I2P - 18 de novembro de 2014"
date: 2014-11-18
author: "zzz"
description: "Registro da reunião de desenvolvimento do I2P de 18 de novembro de 2014."
categories: ["meeting"]
---

## Resumo rápido

<p class="attendees-inline"><strong>Presentes:</strong> dg, eche|on, Meeh, orignal, psi, RN, str4d, zzz, o log completo foi parcialmente reconstruído a partir do scrollback (histórico do chat), iRelay entrou e saiu intermitentemente no início.</p>

## Registro da reunião

<div class="irc-log"> &lt;zzz&gt; 0) Olá &lt;zzz&gt; 1) Reembolso para participantes do 31C3 (zzz, echelon) &lt;zzz&gt; 2) Compra de máquinas para teste/compilação (zzz, kytv) &lt;zzz&gt; 3) Cronograma de lançamento do 0.9.17 e/ou 0.9.16.1 (zzz) &lt;zzz&gt; 4) Status do reseed e novo admin (zzz) &lt;zzz&gt; 5) Teste de notícias SU3 antes do 0.9.17 (zzz, echelon, psi) &lt;zzz&gt; 6) Roteiro de 6 meses, NTCP2 etc. (str4d, remarcado de 28 de out.) &lt;zzz&gt; 7) Tópicos para novos desenvolvedores (str4d) &lt;zzz&gt; 0) Olá &lt;zzz&gt; Olá &lt;dg&gt; oi, consegui chegar. &lt;str4d&gt; Olá &lt;orignal&gt; oi &lt;zzz&gt; Gostaria de manter os itens 1-5 curtos, 5-10 minutos cada. Depois passo para o str4d os itens restantes para durarem o quanto ele quiser. &lt;zzz&gt; 1) Reembolso para participantes do 31C3 (zzz, echelon) &lt;zzz&gt; Tradicionalmente pagamos os ingressos de conferência para membros do projeto e acho que há amplo consenso para continuar com isso &lt;RN&gt; oi &lt;zzz&gt; Como o CCC no ano passado foi tão produtivo, proponho que forneçamos fundos adicionais para apoiar as pessoas e encorajá-las a participar &lt;zzz&gt; Não um reembolso completo, apenas um apoio parcial. Proponho 200 euros para cada, além do ingresso. &lt;zzz&gt; opiniões/discussão? &lt;eche|on&gt; por mim, sem problema &lt;str4d&gt; O ingresso é 150 euros (se não me engano)? &lt;RN&gt; parece razoável para mim... 350...  20:04:02  &lt;zzz&gt; Acho que o ingresso é 100-120 euros 20:04:43  &lt;eche|on&gt; o ingresso foi 80 euros da última vez 20:04:43  &lt;str4d&gt; https://events.ccc.de/congress/2014/wiki/Static:Tickets 20:04:46  &lt;iRelay&gt; Título: Tickets - 31C3_Public_Wiki (em events.ccc.de) 20:05:01  &lt;zzz&gt; Além disso, se houver alguém que precise de um nível de apoio mais alto para conseguir participar, deve falar agora 20:05:16  &lt;RN&gt; qual é a data? 20:05:29  &lt;eche|on&gt; 27 a 30 de dezembro &lt;zzz&gt; parece que temos acordo quanto à ideia geral. Alguma discussão sobre o valor exato? * RN não pode comparecer.... &lt;RN&gt; mas acho que algo extra além do ingresso é bom para despesas diversas e hospedagem....  &lt;str4d&gt; Não tenho objeções a 200 euros + ingresso &lt;eche|on&gt; então, quem vai e quem receberia o dinheiro? ;-) &lt;RN&gt; 200 cobriria duas diárias de hotel, ou as quatro? &lt;zzz&gt; Presumo que seriam cerca de 8 pessoas, como no ano passado, para fins de orçamento &lt;eche|on&gt; RN: depende do hotel, com certeza cobriria um hostel &lt;str4d&gt; RN: depende de onde você for &lt;eche|on&gt; ok, não é a quantidade de pessoas que é um problema, mas eu não gostaria de pagar esse dinheiro a um novato, só porque ela/ele leu sobre isso. sem problema para pessoas "bem conhecidas" &lt;zzz&gt; certo &lt;str4d&gt; https://events.ccc.de/2014/10/14/31c3-special-terms-at-generator-hostel/ &lt;str4d&gt; Oferta especial 31C3. Quartos duplos por 70,00 euros; uma cama em dormitório de seis, 17,00 euros por noite. &lt;zzz&gt; isso de forma alguma cobre completamente hotel/comida/avião. É só uma ajudinha para incentivar membros da equipe a participar &lt;zzz&gt; última chamada para discussão do item 1) &lt;str4d&gt; Com duas pessoas dividindo o quarto duplo acima, os 200 euros cobririam o hotel &lt;RN&gt; ainda me parece razoável...  &lt;zzz&gt; ok, parece que temos acordo &lt;eche|on&gt; claro &lt;RN&gt; :) &lt;zzz&gt; 2) Compra de máquinas para teste/compilação (zzz, kytv)  &lt;zzz&gt; temos cobertura de testes limitada para Windows e Mac. &lt;zzz&gt; o zab costumava testar com Mac, ele se foi; o meeh tem um Mac, mas ele pifou e/ou ele ficou sem tempo &lt;zzz&gt; então eu queria perguntar se conseguiríamos mais cobertura de testes se comprássemos máquinas Windows ou Mac para o kytv e/ou outros &lt;RN&gt; meu Mac é muito antigo para ajudar... e eu queimei o filtro de linha em que ele ligava...  &lt;Meeh_&gt; zzz: o que preciso testar? &lt;zzz&gt; essas poderiam ser usadas para outras coisas também (por exemplo, laptops poderiam ser legais) &lt;Meeh_&gt; tenho OS X 10.9 e 10.10 &lt;eche|on&gt; Tenho uma máquina Windows, mas não tempo. ainda temos 2 licenças de Win 8 &lt;Meeh_&gt; diga e faço agora &lt;zzz&gt; Meeh_, rodar compilações de desenvolvimento. Você as executa agora? &lt;dg&gt; quando dizemos 'cobertura de testes', o que queremos dizer? &lt;zzz&gt; alguém está rodando compilações de desenvolvimento no Windows? &lt;Meeh_&gt; não, desculpe, Mac novo... faz um dia que meu Lenovo morreu, a marielle teve que me comprar um &lt;Meeh_&gt; então acabei de instalar o Java &lt;Meeh_&gt; me dá um segundo e eu faço o build e inicio &lt;RN&gt; sim, porque dependendo do tempo e do nível de cobertura de testes... tenho um XP +pos_ready rodando builds de teste 20:14:15  &lt;dg&gt; eu poderia se necessário, mas seria em uma VM e eu não usaria intensamente 20:14:25  &lt;dg&gt; só ver se funciona após uptime, testar alguns eepsites, rodar algum snark, verificar erros 20:14:30  &lt;dg&gt; não sei se eu toparia com todos os erros que um usuário real toparia 20:14:47  &lt;zzz&gt; minha pergunta é: podemos incentivar alguém a fazer mais testes de builds de desenvolvimento se comprarmos máquinas dedicadas? 20:15:31  &lt;str4d&gt; Há dois tipos de testes dos quais nos beneficiaríamos: pessoas fazendo QA (garantia de qualidade) manualmente nas builds e servidores de CI (integração contínua) rodando em Windows e Mac. 20:15:39  &lt;eche|on&gt; eu não. Tenho todo o hardware/software, mas não tempo/disposição para testes intensivos 20:15:49  &lt;zzz&gt; sim, str4d 20:16:09  &lt;RN&gt; ou e se a máquina fosse configurada com algum tipo de acesso remoto "seguro via I2P" para a equipe de desenvolvimento... 20:16:17  &lt;Meeh_&gt; zzz, posso sempre fazer testes no OS X; se eu não responder no IRC, tente twitter ou meeh@mail.i2p, já que ambos alertam meu telefone 20:16:24  &lt;str4d&gt; Este tópico parece ser sobre QA, mas o que seria necessário para, por exemplo, um servidor de CI em Mac ser conectado ao Jenkins do kytv? 20:16:47  &lt;Meeh_&gt; para uma CI sim 20:16:48  &lt;zzz&gt; alguém faria mais se comprássemos hardware para essa pessoa? 20:16:59  &lt;Meeh_&gt; infelizmente eu preciso mover meu Mac de tempos em tempos 20:17:22  &lt;eche|on&gt; &lt;= falta a conexão de rede gratuita até agora. 20:17:23  &lt;Meeh_&gt; que hardware, que testes em qual SO? (independentemente de pagar pelo hw) 20:17:26  &lt;zzz&gt; Meeh, você parece estar com menos tempo ultimamente, não mais 20:17:37  &lt;zzz&gt; Windows e Mac 20:17:41  &lt;eche|on&gt; Já rodo um nó I2P no meu endereço. Mas hm, eu poderia rodar Windows em IPv6 20:17:48  &lt;Meeh_&gt; sim, resolvi muita coisa na RL (vida real) que tomava tempo 20:17:53  &lt;RN&gt; se o resto da minha infraestrutura não estivesse constantemente uma bagunça eu ofereceria um lar para uma máquina.... 20:18:26  &lt;Meeh_&gt; para sua informação, i2pd/i2p estará disponível de au,ru,nl,uk,de,no,us-w,us-e em cerca de uma hora 20:18:34  &lt;Meeh_&gt; para download 20:18:39  &lt;zzz&gt; ok, não vamos nos preocupar com quem em particular. eche|on, se encontrarmos alguém, temos orçamento para comprar algum hardware? 20:18:40  &lt;Meeh_&gt; CDN 20:18:47  &lt;zzz&gt; Meeh, por favor, mantenha-se no tópico 20:18:52  &lt;eche|on&gt; zzz: temos fundos, com certeza 20:19:02  &lt;eche|on&gt; a propósito, Meeh, o dinheiro chegou? 20:19:17  &lt;zzz&gt; ok, proponho encerrar este tópico e procurar voluntários nas próximas semanas 20:19:18  &lt;RN&gt; falem comigo em 6 meses se eu tiver estabilizado os demônios... 20:19:24  &lt;zzz&gt; eche|on, por favor, mantenha-se no tópico 20:19:34  &lt;zzz&gt; mais alguma discussão sobre o item 2)? 20:20:03  &lt;Meeh_&gt; ah, desculpe, esqueci de responder. está pago e encerrado.. acho que recebi o dinheiro, mas a marielle transferiu ao mesmo tempo, então preciso conferir. mas quase certo. obrigado 20:20:07  &lt;dg&gt; eu gostaria de ouvir o kytv 20:20:18  &lt;Meeh_&gt; eche|on: ^ 20:20:28  &lt;dg&gt; pm, pessoal 20:20:40  &lt;zzz&gt; vamos colocar isso na pauta para revisitar na próxima reunião 20:20:51  &lt;str4d&gt; +1 20:20:51  &lt;zzz&gt; 3) Cronograma de lançamento do 0.9.17 e/ou 0.9.16.1 (zzz) 20:21:07  &lt;eche|on&gt; Eu voto por 0.9.17 20:21:18  &lt;zzz&gt; Em determinado momento eu queria fazer um lançamento 0.9.16.1 para corrigir o bug no SSU, mas já desisti disso 20:21:21  &lt;dg&gt; Nada desabou... então 0.9.17. 20:21:21  &lt;eche|on&gt; em 2-3 semanas 20:21:41  &lt;zzz&gt; Agora proponho um lançamento "mini" 0.9.17 no fim de semana de 29 de nov. 20:22:00  &lt;zzz&gt; isto é, um ciclo de 4 semanas para corrigir bugs, bem antes o recesso de Natal 20:22:02  &lt;str4d&gt; Há vários relatos no forum.i2p de que a rede 0.9.16 ficou mais lenta e a participação nos nós diminuiu. 20:22:03  &lt;RN&gt; "mini?" 20:22:22  &lt;zzz&gt; mini no sentido de mudanças limitadas e não um ciclo completo de 6-7 semanas 20:22:25  &lt;str4d&gt; Não sei se o bug do SSU poderia estar causando isso... 20:22:37  &lt;RN&gt; ah... sim... mini... bom plano... 20:22:43  &lt;zzz&gt; praticamente o que está no mtn agora. Cerca de 13 mil linhas de diff, mas a maior parte são mudanças de testes eddsa 20:22:49  &lt;orignal&gt; claro que causa. por causa de pacotes descartados 20:23:10  &lt;zzz&gt; a propósito, minhas estatísticas de sucesso de build expl. aumentaram significativamente desde o lançamento .16. Não sei por quê 20:23:11  &lt;RN&gt; então parece que sim para fazer um mini-lançamento &lt;zzz&gt; o bug no SSU é na verdade só uma irritação, não acho que seja a causa de problemas reais &lt;zzz&gt; ok, vamos declarar congelamento de tags e mirar um lançamento em 11 dias &lt;zzz&gt; algo mais sobre o item 3)? &lt;eche|on&gt; então 0.9.17 em 2 semanas &lt;RN&gt; uhuuu! &lt;str4d&gt; Os operadores dos hosts de lançamento estarão disponíveis então? &lt;dg&gt; sim. &lt;str4d&gt; (Lembrando que 29 de nov. é logo após o Dia de Ação de Graças) &lt;dg&gt; Para mim não leva muito, não será um problema. &lt;zzz&gt; vamos assumir que sim por enquanto e adiar se necessário. eu estarei por aqui, mas em um semi-coma de peru. perfeito para compilar. &lt;dg&gt; De qualquer forma, é basicamente do echelon que você precisa &lt;zzz&gt; 4) Status do reseed e novo admin (zzz)  &lt;zzz&gt; Este é apenas um breve anúncio para quem não sabe. &lt;Meeh_&gt; yeo &lt;zzz&gt; Devido a restrições de tempo, o Meeh transferiu o trabalho de admin do reseed para o "backup" &lt;Meeh_&gt; o que é claramente o melhor no momento :) &lt;zzz&gt; o backup não está no IRC, mas pode ser contatado facilmente em backup@mail.i2p ou no subfórum de reseed no zzz.i2p &lt;zzz&gt; obrigado ao meeh e ao backup pela transição tranquila &lt;Meeh_&gt; mas acho que o logstash será interessante para o admin de reseed em breve &lt;Meeh_&gt; que eu coleto do meu &lt;eche|on&gt; o Dia de Ação de Graças não é problema aqui na Europa &lt;zzz&gt; o backup está trabalhando para colocar o restante dos sites em su3, melhorar o monitoramento e recrutar novos hosts &lt;zzz&gt; então, por favor, deem total apoio ao backup. &lt;str4d&gt; Sim :) &lt;dg&gt; :) &lt;zzz&gt; trabalhem com ele também se tiverem problemas de SSL/TLS que ele tenha descoberto &lt;zzz&gt; algo mais sobre o item 4)? &lt;Meeh_&gt; Posso fornecer reseed da Rússia e da Austrália agora &lt;Meeh_&gt; se quiserem &lt;Meeh_&gt; também &lt;Meeh_&gt; nada mais sobre 4 da minha parte &lt;eche|on&gt; Meeh_: pergunta ao baclup^^ &lt;zzz&gt; ótimo, contate seu novo líder ;) &lt;zzz&gt; 5) Teste de notícias SU3 antes do 0.9.17 (zzz, echelon, psi)  &lt;eche|on&gt; aah &lt;zzz&gt; .17 inclui uma mudança para notícias su3. &lt;eche|on&gt; esse é um tópico &lt;eche|on&gt; preciso testar isso 20:29:17  &lt;zzz&gt; Eu gostaria que o eche|on adicionasse um item de notícias, gerasse o su3, para que possamos testá-lo antes do lançamento .17 20:29:43  * str4d está refletindo sobre a especificação atual para garantir que está ideal 20:29:52  &lt;zzz&gt; todas as builds de desenvolvimento devem estar puxando de news.su3 agora, mas como não houve nada novo desde o lançamento, precisa de um teste 20:30:07  &lt;eche|on&gt; Vou tentar gerar um .su3 nos próximos dias 20:30:25  &lt;zzz&gt; também seria ideal, mas não obrigatório, se o psi criasse um cert e o comitasse, já que ele é o backup mas atualmente não consegue criar seu próprio arquivo su3 20:30:45  &lt;dg&gt; por que ele não pode? 20:32:24  &lt;zzz&gt; str4d, revise também a whitelist de XHTML no código, por favor 20:32:24  &lt;zzz&gt; ótimo, obrigado, eche|on 20:32:24  &lt;str4d&gt; Farei. 20:32:24  &lt;eche|on&gt; zzz: o script estava no mtn? 20:32:24  &lt;zzz&gt; eche|on, sim, i2p.scripts 20:32:24  &lt;zzz&gt; Sei que o str4d propôs escrever o XML à mão, e foi o que eu fiz para o lançamento .16, mas talvez uma busca por um gerador de feed fosse útil 20:32:24  &lt;zzz&gt; não sei 20:32:24  &lt;zzz&gt; algo mais sobre o item 5)? 20:32:24  &lt;str4d&gt; O que eu proporia na verdade é: 20:32:51  &lt;str4d&gt; - Encontrar um programa para escrever feeds Atom. 20:33:22  &lt;str4d&gt; -- Se nada for adequado, escrever um script em Python que converta um diretório de entradas XHTML em um feed...? 20:33:56  &lt;zzz&gt; sim 20:33:56  &lt;str4d&gt; - Armazenar as informações sobre as versões de lançamento etc. em um arquivo de configuração separado, e ter um script que as insira no feed Atom. 20:34:19  &lt;zzz&gt; str4d, por favor, faça essa revisão da spec nos próximos dias 20:34:26  &lt;str4d&gt; Ok 20:34:38  &lt;zzz&gt; algo mais sobre o item 5)? 20:35:26  &lt;zzz&gt; 6) Roteiro de 6 meses, NTCP2 etc. (str4d, remarcado de 28 de out.) 20:35:26  &lt;zzz&gt; 7) Tópicos para novos desenvolvedores (str4d) 20:35:38  &lt;zzz&gt; Eu passo a reunião e o baffer para o str4d neste momento 20:35:48  &lt;str4d&gt; Ooooooooo 20:35:56  * str4d sorri com satisfação 20:35:56  &lt;Meeh_&gt; e talvez eu tenha notícias ao final da reunião 20:35:58  &lt;Meeh_&gt; da reunião 20:36:02  &lt;Meeh_&gt; então dá um HL em mim, str4d, por favor :) 20:36:25  &lt;str4d&gt; Ok, não lembro exatamente o que eu planejava dizer no item 6) quando propus originalmente.. 20:39:31  &lt;str4d&gt; Então vou começar com o 7) e ver se me volta. 20:39:31  &lt;str4d&gt; Apesar da reformulação do site, as informações que disponibilizamos lá não estão bem organizadas nem claras. 20:39:31  &lt;str4d&gt; E com o foco aumentado no último ano em privacidade e segurança, precisamos realmente aproveitar ao máximo o ambiente atual. 20:39:57  &lt;str4d&gt; Temos vários locais com informações sobre possíveis projetos, tarefas etc., mas nada claro ou atualizado 20:41:06  &lt;str4d&gt; http://i2p-projekt.i2p/en/get-involved/todo 20:41:06  &lt;str4d&gt; http://i2p-projekt.i2p/en/get-involved/roadmap 20:41:06  &lt;str4d&gt; http://i2p-projekt.i2p/en/docs/overview/performance/future 20:41:06  &lt;str4d&gt; http://i2p-projekt.i2p/en/get-involved/develop/applications 20:41:06  &lt;str4d&gt; Vou deixar os dois últimos links por agora, mas pelo menos quero que todos nós olhemos as páginas de todo e roadmap agora. 20:41:17  &lt;str4d&gt; tipo, agora 20:41:20  &lt;str4d&gt; ;P 20:41:40  &lt;iRelay&gt; Título: Roadmap - I2P (em i2p-projekt.i2p) 20:41:42  &lt;iRelay&gt; Título: Future Performance Improvements - I2P (em i2p-projekt.i2p) 20:41:45  &lt;iRelay&gt; Título: Application Development - I2P (em i2p-projekt.i2p) 20:42:08  &lt;str4d&gt; A página de todo está preenchida principalmente com tarefas que parecem ter sido concluídas. Das tarefas que restam, quantas ainda são relevantes? 20:43:49  &lt;zzz&gt; a página wiki no trac e os vários tópicos no zzz.i2p provavelmente são muito mais relevantes 20:44:13  &lt;str4d&gt; Provavelmente. Mas não são visíveis para quem está de fora. 20:44:41  &lt;str4d&gt; "Oi, quer ajudar no I2P? Vá caçar algo para fazer no zzz.i2p" 20:44:49  &lt;zzz&gt; certo 20:44:56  &lt;str4d&gt; Não estou dizendo para duplicarmos informações. 20:45:50  &lt;str4d&gt; Mas acho que o site deve conter uma visão geral concisa do que achamos importante para o I2P, com links para mais informações conforme desejado. 20:45:52  &lt;str4d&gt; Isso se encaixa bem em um futuro projeto do GSoC (Google Summer of Code). 20:46:16  &lt;str4d&gt; Como sempre, falar assim não vai fazer muita coisa :P 20:46:33  &lt;zzz&gt; uma revisão em grupo agora no IRC vai funcionar, ou precisamos de um voluntário para refazer tudo, ou algumas horas no CCC resolveriam? 20:47:19  &lt;str4d&gt; Revisão em grupo agora não vai funcionar. E depois do que passei com o site, não acho justo colocar tudo isso em uma pessoa só. 20:47:40  &lt;eche|on&gt; Eu voto em um "vamos trabalhar um pouco nisso e, se não terminar no CCC, fazemos na mesa 20:47:45  &lt;zzz&gt; talvez seja justo se não for você... 20:48:02  &lt;str4d&gt; O CCC está bem próximo, então seria ideal. Mas precisaríamos atualizar o site etc. muito rapidamente, para podermos apontar as pessoas para ele. 20:49:32  &lt;zzz&gt; se sua intenção é que isso esteja no contexto de um esforço mais amplo para aplicar ao GSoC, por favor deixe claro 20:50:14  &lt;str4d&gt; Eu gostaria muito de trazer um estudante do GSoC a bordo, mas isso é um tópico separado. 20:50:50  &lt;zzz&gt; se não for pelo GSoC, qual o motivo do "muito rapidamente"? 20:51:20  &lt;str4d&gt; zzz: quis dizer que, se o trabalho for feito no CCC, então não podemos capitalizar isso no CCC. 20:51:32  &lt;zzz&gt; ah, ok 20:52:08  &lt;str4d&gt; Em vez disso, teríamos que dizer "confira o site em x dias", o que não deixa uma impressão tão boa. 20:53:46  &lt;zzz&gt; então seu objetivo é ter uma boa resposta para as pessoas que chegam e perguntam 'do que vocês precisam'? 20:53:53  &lt;str4d&gt; No site, /todo é antigo. /roadmap é ralo. /performance/future é separado, e /develop/applications é um monte de tópicos agrupados em um só. 20:53:56  &lt;str4d&gt; zzz: sim. 20:54:19  &lt;str4d&gt; Pessoas interessadas no I2P podem olhar o site e ver imediatamente como suas habilidades serão mais úteis. 20:54:44  &lt;str4d&gt; No topo da lista: designers de UI (interface do usuário) ^_^ 20:54:53  &lt;zzz&gt; mas as pessoas que perguntam isso geralmente nunca rodaram o i2p, então minha resposta é 'instale e rode por algumas semanas, depois pergunte no IRC' 20:55:52  &lt;str4d&gt; Não acho que rodar o I2P precise ser pré-requisito para ajudar. 20:55:52  &lt;zzz&gt; mas sim, a outra resposta é 'ui, cripto, ..." 20:56:25  &lt;str4d&gt; Na minha opinião, se você diz para alguém esperar algumas semanas, muitas vezes o entusiasmo pode ser deslocado por outra coisa. 20:56:28  &lt;str4d&gt; Certo, mas precisamos ser mais específicos. 20:56:28  &lt;zzz&gt; mas realisticamente alguém vai começar a desenvolver sem nunca ter usado? 20:56:59  &lt;zzz&gt; não consigo imaginar me voluntariando para programar para um software que nunca usei. 20:58:33  &lt;str4d&gt; Não, mas podemos começar a engajar com elas enquanto começam a usar o I2P. 20:58:33  &lt;zzz&gt; claro. concordo com tudo. Uma lista de tarefas (todo) atualizada é um sinal de um projeto sério. 20:58:58  &lt;str4d&gt; Ok, hora da ação: 20:58:58  &lt;RN&gt; lá está falando sobre 6.x e anteriores... 20:59:07  &lt;dg&gt; outra coisa é se vamos ou não abandonar stop-and-go, etc 20:59:16  &lt;dg&gt; as pessoas apontam para nossa documentação e dizem "uau, eles vão ter/fazer" 20:59:33  &lt;str4d&gt; dg: ? 21:00:43  &lt;&gt; RN@kyirc inclina-se na cadeira... 21:01:06  &lt;dg&gt; e, ah, atrasos 21:01:30  * RN sente-se nostálgico 21:02:35  &lt;str4d&gt; Durante a próxima semana, todos aqui podem elaborar duas listas? Uma com recursos e melhorias que gostariam de ver no I2P em si, e outra com recursos e melhorias no ecossistema I2P (isso inclui coisas como novos apps e serviços, trabalho de dev em apps existentes, pesquisa, revisão de código etc.) 21:02:35  &lt;str4d&gt; Não precisa ser longa, mas acho que se todos contribuirmos com alguns pontos em cada uma, mesmo que alguns sejam duplicados, será um bom ponto de partida. 21:02:35  * str4d vai rascunhar um esboço de como o conteúdo será apresentado no site (que conteúdo irá para onde etc.) 21:03:29  &lt;RN&gt; temos um mecanismo de pesquisa/opinião razoável? no fórum ou no zzz? 21:03:31  &lt;zzz&gt; sim, se você montar a estrutura nós podemos preencher 21:03:53  &lt;str4d&gt; zzz: parece ser sempre assim ;P 21:04:33  &lt;str4d&gt; Quem está disponível neste mesmo horário na próxima semana para uma "reunião"/discussão em grupo? 21:04:57  &lt;RN&gt; talvez eu esteja 21:05:55  &lt;str4d&gt; O único tópico será peneirar as listas com as quais as pessoas aparecerem e organizá-las nas seções de conteúdo que vou apresentar. 21:05:59  &lt;zzz&gt; ok 21:06:20  &lt;dg&gt; eu também 21:06:31  &lt;RN&gt; você quer as listas enviadas por i2pmail para você? 21:06:50  &lt;RN&gt; ou contribuir para um tópico no fórum ou no trac ou??? 21:07:44  &lt;str4d&gt; RN: se você não puder ir à reunião, me mande um link para pastethis.i2p 21:08:31  &lt;str4d&gt; Caso contrário, é só levar à reunião. 21:08:38  &lt;RN&gt; k 21:08:41  &lt;str4d&gt; Em vez de uma discussão no zzz.i2p, desta vez quero tentar uma tempestade de ideias independente sem ser influenciado pelo que já foi postado. 21:09:16  &lt;str4d&gt; Após a reunião, teremos algo que pode ser postado no zzz.i2p ou no wiki (provavelmente lá) para mais discussão e edição. 21:11:36  &lt;str4d&gt; Alguém mais tem algo a dizer sobre o item 7)? 21:11:45  * str4d terminou por esta reunião 21:11:59  &lt;str4d&gt; Caso contrário, vou voltar ao item 6) brevemente 21:13:30  * RN aguarda o baffing ou a passagem do baffer 21:13:54  * str4d não assume nada. 21:14:00  &lt;str4d&gt; 6) Roteiro de 6 meses, NTCP2 etc. (str4d, remarcado de 28 de out.) 21:14:39  &lt;str4d&gt; Ainda não consigo lembrar para onde eu queria ir com este tópico, mas ele encaixa bem com o 7. 21:14:52  &lt;str4d&gt; Trabalhos de desenvolvimento em larga escala anteriores foram aproximadamente semestrais, e estamos perto do fim de um ciclo. 21:15:38  &lt;str4d&gt; Além do movimento contínuo rumo à nova criptografia, devemos decidir onde focar o esforço de desenvolvimento nos próximos seis meses. 21:16:07  &lt;str4d&gt; NTCP2 é uma sugestão, e desenvolvimento e integração de PT 21:16:11  &lt;eche|on&gt; estou afk agora 21:16:21  &lt;str4d&gt; o/ eche|on 21:16:49  &lt;str4d&gt; Formalizar nossa lista de tarefas (todo) vai, na minha opinião, nos ajudar tanto quanto ajudará novos desenvolvedores em potencial. 21:17:13  &lt;str4d&gt; No mínimo, precisamos garantir que a lista em papel do zzz de coisas de desenvolvimento seja à prova de ônibus ;) 21:18:44  &lt;Meeh_&gt; qual é o tópico atual? 21:19:24  &lt;str4d&gt; Meeh_: acho que todos já terminaram de ouvir meu discurso, então vou passar para você :) 21:19:28  &lt;RN&gt; roteiro de 6 meses... 21:19:53  &lt;str4d&gt; Para o item 6) acho que podemos falar mais na próxima semana, depois que discutirmos as listas das pessoas. 21:20:00  &lt;str4d&gt; s/it/it more/ 21:20:01  &lt;iRelay&gt; str4d quis dizer: Para o item 6) acho que podemos falar mais na próxima semana, depois que discutirmos as listas das pessoas. 21:20:31  &lt;Meeh_&gt; ah, obrigado 21:21:23  &lt;Meeh_&gt; bem, enquanto vocês fizeram a reunião agora, eu fiz o que disse que faria, e isso está dando ao i2p muito mais espelhos de download 21:21:48  &lt;RN&gt; :) 21:21:55  &lt;str4d&gt; Yay! 21:22:03  &lt;dg&gt; ótimo 21:22:03  &lt;Meeh_&gt; em algumas horas, download.i2p.io deve funcionar para todos, e deve resolver com base em latência e geoip 21:22:06  &lt;Meeh_&gt; nada registrado do meu site 21:22:07  &lt;Meeh_&gt; coisinha de DNS 21:22:14  &lt;Meeh_&gt; eles também ganharam nomes 21:22:17  &lt;Meeh_&gt; vou listá-los agora 21:22:31  &lt;Meeh_&gt; o domínio mencionado era um domínio compartilhado 21:23:45  &lt;Meeh_&gt; jp01-mirror.i2p.io, nl01-mirror.i2p.io, no01-mirror.i2p.io, ru01-mirror.i2p.io, uk01-mirror.i2p.io, use01-mirror.i2p.io, usw01-mirror.i2p.io 21:24:00  &lt;Meeh_&gt; todos responderão em http(s) 21:24:19  &lt;Meeh_&gt; ah, o de01 também vai surgir 21:24:38  &lt;Meeh_&gt; mas NL01 e DE01 provavelmente não estarão no ar antes de amanhã; no entanto, todos os outros devem funcionar em pouco tempo 21:25:01  * RN abraça Meeh_  21:25:09  &lt;Meeh_&gt; Também consegui meus certificados do Windows e da Apple 21:25:32  &lt;Meeh_&gt; então vou assinar builds do i2pd no OS X e no Windows, para escapar do bloqueador/alerta de "publicador não confiável" 21:25:42  &lt;Meeh_&gt; também 21:26:20  &lt;Meeh_&gt; todo membro da equipe I2P pode ter sua própria conta de e‑mail @ i2p.io OU um alias, com acesso via clearnet, inclusive 21:26:31  &lt;Meeh_&gt; por exemplo, a marielle tem m@i2p.io, e eu tenho mv@i2p.io 21:26:39  &lt;Meeh_&gt; curto e limpo :D 21:27:09  &lt;Meeh_&gt; fora isso, desculpem por não estar mais por aqui, mas espero que as coisas de RL estejam resolvidas agora e eu possa continuar aqui :) 21:27:51  &lt;Meeh_&gt; por fim, uma build de i2pd para OS X e Windows será lançada amanhã ou hoje à noite. 21:27:53  &lt;Meeh_&gt; obrigado por ouvirem! 21:28:12  * RN abraça mais o Meeh_ 21:28:41  &lt;Meeh_&gt; hehe, obrigado RN:) 21:29:02  &lt;str4d&gt; Meeh_++ 21:29:16  &lt;dg&gt; str4d, zzz, Meeh_++ 21:29:32  &lt;Meeh_&gt; str4d, isso pode/poderia incluir o F-Droid também, se você quiser 21:29:45  &lt;str4d&gt; Meeh_: há um CDN (rede de distribuição de conteúdo) configurado para esses servidores, ou eles são "individuais"? Ou seja, como a lista de espelhos no site deve ser atualizada? 21:30:04  &lt;Meeh_&gt; kytv: um servidor para governar todos.. lembre que se você publicar naquele ao qual tem acesso, todos os servidores recebem 21:31:42  &lt;Meeh_&gt; str4d: estou parcialmente pronto com o balanceamento de DNS 21:31:42  &lt;Meeh_&gt; ou seja, ele reage ao espelho mais próximo 21:31:42  &lt;Meeh_&gt; então poderíamos usar um domínio único para tudo 21:31:42  &lt;str4d&gt; Ok, então o único link de download que as pessoas verão é download.i2p.io 21:31:42  &lt;Meeh_&gt; mas o guia era para bind9 e estou rodando powerdns no servidor necessário, então só preciso... achar o jeito deles de fazer o mesmo 21:31:42  &lt;str4d&gt; (para esse sistema de espelhos) 21:31:55  &lt;Meeh_&gt; sim, ou se formos ... abraçar isso, podemos colocar todos 21:31:58  &lt;str4d&gt; F-Droid nisso também seria ideal. 21:32:51  &lt;Meeh_&gt; sim, agora é apenas um rsync simples, mas eu atualizo para um proxy OpenStack Swift em cada local quando eu vir alta demanda 21:33:07  &lt;Meeh_&gt; aí será uma URL REST para publicar atualizações também 21:33:15  &lt;Meeh_&gt; até o zzz poderá fazer ele mesmo pelo navegador com as credenciais corretas 21:33:31  &lt;Meeh_&gt; (quando o swift for adicionado) 21:33:47  &lt;Meeh_&gt; o motivo de eu não ter feito agora é que teria levado pelo menos uma ou duas horas a mais 21:33:49  &lt;Meeh_&gt; no mínimo 21:34:00  &lt;Meeh_&gt; então eu não teria chegado à reunião :p 21:34:20  &lt;str4d&gt; Ou como https://fdroid.i2p.io/repo/ e https://fdroid.i2p.io/archive/, ou https://download.i2p.io/fdroid/repo/ e https://download.i2p.io/fdroid/archive/ 21:34:42  &lt;str4d&gt; A segunda opção é provavelmente melhor, assim não precisamos de certificados HTTPS separados. 21:34:51  &lt;psi&gt; i2p.io vai ser um inproxy (proxy de entrada)? 21:34:51  &lt;Meeh_&gt; escolha qualquer *.i2p.io/* e você pode usar o curinga de https 21:34:58  &lt;Meeh_&gt; sua escolha 21:35:01  &lt;Meeh_&gt; não 21:35:04  &lt;Meeh_&gt; página do i2pd 21:35:14  &lt;Meeh_&gt; subsite do PS 21:35:24  &lt;Meeh_&gt; claro, linkando para geti2p.net também 21:36:02  &lt;Meeh_&gt; veja isso como uma página de readme, mais ou menos, tanto sobre o I2P como rede quanto o i2pd como cliente 21:36:21  &lt;Meeh_&gt; nem tudo pronto, então se tiverem sugestões, por favor escrevam 21:37:47  &lt;str4d&gt; Meeh_: parece bom. Se você tem um certificado curinga então escolherei fdroid.i2p.io (ou f-droid.i2p.io, que seria tecnicamente correto) 21:37:56  &lt;str4d&gt; É, vá de f-droid.i2p.io 21:38:08  &lt;Meeh_&gt; claro, adicionamos 21:38:16  &lt;str4d&gt; Ok, na minha opinião a reunião está encerrada. Algum pedido final de tópicos? 21:38:27  &lt;Meeh_&gt; você também quer acesso e configurar seu próprio vhost no nginx? 21:38:35  &lt;Meeh_&gt; mesmo servidor ao qual o kytv 21:38:46  &lt;Meeh_&gt; tem acesso 21:39:00  &lt;Meeh_&gt; Acho que você tinha, na verdade, ou tem 21:39:15  &lt;Meeh_&gt; por causa da configuração inicial do F-Droid 21:39:22  &lt;str4d&gt; Tenho, sim - foi como eu enviei as coisas existentes do F-Droid 21:39:22  &lt;Meeh_&gt; se não me engano 21:39:32  &lt;str4d&gt; Enfim 21:39:34  * str4d aquece o baffer 21:39:43  &lt;Meeh_&gt; faça login, verifique se sua senha funciona, me avise se não e eu garanto que você pode dar sudo 21:39:55  * str4d ***bafs a reunião encerrada 21:40:13  * RN dança uma dança de agradecimento por uma boa reunião </div>
