---
title: "Reunião de Desenvolvedores do I2P - 6 de maio de 2014"
date: 2014-05-06
author: "zzz"
description: "Registro da reunião de desenvolvimento do I2P de 06 de maio de 2014."
categories: ["meeting"]
---

## Resumo rápido

<p class="attendees-inline"><strong>Presentes:</strong> bgwcb, dg, eche|on, EinMByte, hghoster, kytv, nombra, Nyakov, psi, topiltzin, user, Yi, zzz</p>

## Registro da reunião

<div class="irc-log"> 20:00:37  &lt;zzz&gt; http://zzz.i2p/topics/1618 20:00:43  &lt;bgwcb&gt; bem, vamos começar? 20:00:46  &lt;iRelay&gt; Título: zzz.i2p: Reunião ter. 6 de maio - 20:00 UTC (em zzz.i2p) 20:00:57  &lt;zzz&gt; 0. Oi 20:00:57  &lt;zzz&gt; 1. solicitação para página inicial da console do hiddengate.i2p (veja a próxima mensagem para detalhes) 20:00:57  &lt;zzz&gt; 2. OMGWTFBBQ Summer Europe - echelon 20:00:57  &lt;zzz&gt; 3. cronograma do lançamento 0.9.13 20:01:06  &lt;zzz&gt; 0. Oi 20:01:09  &lt;zzz&gt; olá 20:01:11  &lt;eche|on&gt; oi! 20:01:15  &lt;psi&gt; olá 20:01:16  &lt;topiltzin&gt; oi 20:01:23  &lt;nombra&gt; o/ (reconectado bem a tempo) 20:01:38  &lt;kytv&gt; hola 20:01:49  &lt;Yi&gt; o que é? 20:01:50  &lt;zzz&gt; A maioria destes itens deve ser breve, vamos limitá-los a 15 minutos cada. 20:02:00  &lt;hghoster&gt; oi, pessoal 20:02:05  * mokosoul sai de fininho antes que alguém perceba que esteve aqui na reunião. 20:02:08  &lt;zzz&gt; 1. solicitação para página inicial da console do hiddengate.i2p 20:02:16  &lt;zzz&gt; vejam o link acima para detalhes 20:02:42  &lt;zzz&gt; hghoster é quem solicitou para hiddengate.i2p. você poderia nos falar um pouco sobre o site? 20:03:52  &lt;hghoster&gt; HiddenGate é um projeto para usuários russos de I2P. Objetivo: publicar, online/offline, o jornal "Vestnik I2P", que apresenta o I2P e orienta como acessá-lo. 20:04:00  &lt;hghoster&gt; temos wiki, fórum, imboard 20:04:06  &lt;EinMByte&gt; Oi 20:04:47  &lt;EinMByte&gt; hghoster: então... podemos dizer que é um tipo de site de ajuda? 20:05:03  &lt;hghoster&gt; então... nós já publicamos a primeira versão do jornal. também tem alguns caras que continuam a preencher a wiki com novos artigos técnicos 20:05:04  &lt;kytv&gt; para conveniência, a ToS em EN:  http://hiddengate.i2p/wiki/ToS#Terms_of_Service 20:05:04  &lt;zzz&gt; ok, obrigado. Alguém tem perguntas ou comentários? Eu especialmente gostaria de comentários de falantes de russo 20:05:08  &lt;iRelay&gt; Título: HiddenGate Wiki:  HiddenGate Wiki (em hiddengate.i2p) 20:05:27  &lt;bgwcb&gt; hghoster: imageboard censurado, mas provavelmente é bom porque nós, bons anônimos russos, não gostamos de cp 20:05:29  &lt;EinMByte&gt; Visitei o site antes e parece bom 20:05:50  &lt;EinMByte&gt; uma coisa que eu gostaria de mencionar: a página inicial está toda em russo 20:05:55  &lt;hghoster&gt; EinMByte: sim. nosso objetivo é fazer uma plataforma onde novos usuários não verão cp, etc., algum conteúdo chocante 20:06:15  &lt;hghoster&gt; só para discussões políticas, alguns interesses, etc. sem lixo, sem cp 20:06:48  &lt;hghoster&gt; EinMByte: mas há uma ou duas páginas em inglês, por exemplo a ToS. um momento, por favor 20:07:08  &lt;EinMByte&gt; Então, talvez uma introdução em inglês seria bom? 20:07:08  &lt;EinMByte&gt; (mesmo que o resto do site esteja em russo) 20:07:08  &lt;EinMByte&gt; Parece bom 20:07:14  &lt;zzz&gt; hghoster publicou uma ToS em inglês e em russo, conforme exigido: http://hiddengate.i2p/wiki/ToS 20:07:18  &lt;iRelay&gt; Título: HiddenGate Wiki:  HiddenGate Wiki (em hiddengate.i2p) 20:07:20  &lt;EinMByte&gt; zzz: considerando a quantidade de usuários russos, acho que seria uma boa adição 20:07:22  &lt;hghoster&gt; zzz obrigado 20:07:48  &lt;EinMByte&gt; Bem, eu só gostaria de pelo menos uma frase em inglês na página inicial 20:08:05  &lt;EinMByte&gt; porque visitar hiddengate.i2p foi bem confuso para mim 20:08:31  &lt;EinMByte&gt; e suponho que seria assim para a maioria dos usuários de I2P não russos 20:08:45  &lt;EinMByte&gt; no entanto, eu concordo com a proposta 20:09:18  &lt;zzz&gt; mais algum comentário dos usuários russos aqui - bgwcb denixx_ Nyakov? 20:09:38  &lt;hghoster&gt; podemos colocar algum texto de boas-vindas no topo da primeira página explicando aos usuários não russos onde eles estão 20:10:12  &lt;EinMByte&gt; hghoster: é isso que quero dizer 20:10:19  &lt;hghoster&gt; estou registrando nossa conversa e vamos discutir isso depois também 20:10:21  &lt;hghoster&gt; acho que eles podem estar dormindo :) mas o bgwcb não 20:10:22  &lt;Nyakov&gt; Acho que é uma boa ideia 20:10:36  &lt;bgwcb&gt; acho que se o hiddengate entrar na página inicial, isso vai encher o hiddengate de algum conteúdo bom 20:10:37  &lt;hghoster&gt; ok, vou me lembrar disso, obrigado 20:10:49  &lt;EinMByte&gt; Afinal, suponho que é isso que os usuários vindos do painel de controle verão: a página principal 20:10:49  &lt;zzz&gt; hghoster, recebi alguns comentários na semana passada em #ru de que seu site tinha muito pouco conteúdo. Quais são seus planos para adicionar mais conteúdo? 20:10:53  &lt;Yi&gt; acho que está ok 20:11:12  &lt;zzz&gt; não queremos sites "mortos" na nossa página inicial 20:11:17  &lt;user@kyirc&gt; +1 pela frase de boas-vindas. o nome de domínio está em inglês e eu poderia ter chegado ao site também e então nem saber o que é é meio frustrante, mesmo que o resto vá ser ininteligível para mim de qualquer forma 20:11:53  &lt;bgwcb&gt; e é uma boa ideia porque eles não têm cp. os recém-chegados podem ter medo das redes escuras porque é um abrigo para pedófilos e terroristas 20:11:59  &lt;hghoster&gt; com certeza planos são bons :) há outro cara, "Glavred", ele é o criador da ideia deste projeto. eu estou trabalhando nisso como admin. também há alguns caras que continuam a preencher a wiki 20:12:37  &lt;hghoster&gt; claro que não preenche tão rápido quanto queremos. mas continuamos nosso trabalho de qualquer jeito. até alguém como o sr. P não fechar os internets 20:12:48  &lt;bgwcb&gt; mas então eu vou querer colocar na página inicial http://rus.i2p com um comentário de que tem algum conteúdo chocante 20:12:50  &lt;hghoster&gt; desculpem meu inglês ruim 20:13:00  &lt;iRelay&gt; Título:  I2P Wiki (em rus.i2p) 20:13:13  &lt;zzz&gt; não precisa se desculpar, você está indo bem :)( 20:13:40  &lt;zzz&gt; ok, mais algum comentário? Não ouvi nenhuma objeção até agora? 20:13:53  &lt;dg&gt; Parece bom para mim. 20:13:54  &lt;EinMByte&gt; zzz: sobre sites "mortos" - veja assim: se um site vai para a página inicial, isso pode muito bem aumentar o tráfego 20:14:09  &lt;EinMByte&gt; então, isso também pode ter um efeito positivo no conteúdo 20:14:12  &lt;dg&gt; Além disso, podemos sempre remover um site se estiver "morto" 20:14:21  &lt;EinMByte&gt; exatamente 20:14:45  &lt;kytv&gt; sem problemas aqui, mas uma ou duas frases introdutórias em inglês (para combinar com o idioma do hostname) seriam bem-vindas. 20:15:26  &lt;user@kyirc&gt; o tooltip da console poderia/deveria já mencionar que é em russo. sou a favor 20:16:08  &lt;hghoster&gt; o site está hospedado fora da Rússia, então acho que não há problemas com isso. também sou c++er e tenho um bom trabalho, então dinheiro não é problema. o principal é como propagar o I2P de forma mais efetiva. esperamos que o jornal nos ajude 20:16:32  &lt;hghoster&gt; kytv: sim, claro 20:16:48  &lt;zzz&gt; então tá, hghoster, aprovamos seu pedido e vou adicioná-lo para a 0.9.13. Obrigado por participar da reunião e boa sorte com seu site 20:16:48  &lt;bgwcb&gt; sou a favor de aparecer na página principal 20:16:48  &lt;zzz&gt; obrigado também aos nossos amigos do #ru por nos ajudar 20:16:50  &lt;psi&gt; (c++ers estão convidados a ajudar com i2pd e i2pcpp) &lt;-- off topic 20:16:59  &lt;zzz&gt; seguindo em frente 20:16:59  &lt;zzz&gt; 2. OMGWTFBBQ Summer Europe - echelon 20:17:01  &lt;zzz&gt; eche|on, conte-nos sobre isso 20:17:03  &lt;hghoster&gt; obrigado a todos! 20:17:08  &lt;bgwcb&gt; obrigado a todos, foi interessante 20:17:19  &lt;eche|on&gt; o churrasco 20:17:38  &lt;eche|on&gt; sempre quisemos fazer um churrasco, posso oferecer para sediar um neste verão, em Graz, Áustria 20:17:45  &lt;eche|on&gt; se quisermos fazer um 20:18:18  &lt;eche|on&gt; dinheiro para bebidas/comida está disponível nos fundos IMHO, só a parte sobre pessoas irem a este churrasco é que é um tópico... 20:18:28  &lt;EinMByte&gt; seria legal, mas eu provavelmente não compareceria (por razões de anonimato) 20:18:35  &lt;zzz&gt; quando? 20:18:46  &lt;eche|on&gt; eu penso mais no fim de agosto, começo de setembro 20:19:21  &lt;zzz&gt; para não conflitar com a DEFCON, primeira semana de agosto 20:19:33  &lt;eche|on&gt; certo, eu sei 20:19:48  &lt;bgwcb&gt; É uma boa ideia 20:19:58  &lt;EinMByte&gt; zzz: posso acrescentar rapidamente duas coisas: uma pergunta sobre Just Mail, outra sobre a DerbyCon (offtopic, desculpe) 20:20:11  &lt;psi&gt; sobre o tema de conferências, o orion e eu provavelmente estaremos na DerbyCon 20:20:17  &lt;eche|on&gt; e eu sei que não virá muita gente, e eu só posso fornecer um local para o churrasco, sem acomodação para dormir 20:20:23  &lt;zzz&gt; EinMByte, você será o número 4 da pauta 20:20:33  &lt;EinMByte&gt; zzz: obrigado 20:20:46  &lt;zzz&gt; psi, DerbyCon será o número 5 da pauta 20:20:52  &lt;psi&gt; ok 20:20:56  &lt;EinMByte&gt; eche|on: churrasco é definitivamente uma boa ideia 20:21:05  &lt;EinMByte&gt; se você conseguir gente suficiente para comparecer 20:21:38  &lt;bgwcb&gt; mas por que está hospedado fora da Rússia? 20:21:38  &lt;zzz&gt; quem estiver interessado em um churrasco em Graz no fim de agosto/início de setembro, por favor digite "yes" ou "maybe" 20:21:53  &lt;EinMByte&gt; zzz: participar ou só apoiar 20:22:09  &lt;zzz&gt; participar. 20:22:15  &lt;zzz&gt; eu direi "maybe" 20:22:37  &lt;bgwcb&gt; maybe 20:22:56  &lt;psi&gt; "maybe" (se eu conseguir chegar lá, o que é bem improvável) 20:23:11  &lt;eche|on&gt; hm, acho que vou iniciar um questionário no forum.i2p? 20:23:26  &lt;eche|on&gt; Graz é muito bem acessível de avião via Frankfurt ;-) 20:23:40  &lt;eche|on&gt; mas isso é caro. Eu sei. 20:24:14  &lt;zzz&gt; eche|on, não muito apoio... talvez um encontro ou churrasco em uma conferência fosse mais popular? 20:24:17  &lt;EinMByte&gt; Eu também acho melhor levar esse assunto para um fórum ou algo assim 20:24:51  &lt;bgwcb&gt; where owned? 20:24:52  &lt;eche|on&gt; zzz: isso seria melhor. se encontrarmos uma conf que se encaixe? 20:24:52  &lt;bgwcb&gt; desculpe, onde exatamente 20:24:54  &lt;EinMByte&gt; 5? 20:24:54  &lt;bgwcb&gt; ? 20:24:55  &lt;zzz&gt; eu adoraria um encontro no verão, mas combinado com uma conf pode fazer mais sentido 20:24:57  &lt;eche|on&gt; este ano não tenho tempo para ir a Las Vegas 20:25:45  &lt;eche|on&gt; (de novo) 20:25:48  &lt;eche|on&gt; mas se quiserem fazer algo, há dinheiro disponível^^ 20:25:48  &lt;zzz&gt; ok, vamos adiar este tópico para mais pesquisa, talvez possamos conversar de novo em algumas semanas com ideias 20:25:48  &lt;eche|on&gt; vou ficar de olho nisso 20:26:03  &lt;EinMByte&gt; bom 20:26:14  &lt;zzz&gt; seguindo em frente 20:26:18  &lt;zzz&gt; 3. cronograma do lançamento 0.9.13 20:26:46  &lt;zzz&gt; estamos a cerca de 4 semanas desde a 0.9.12 e nosso ciclo normal de 5–8 semanas nos dá um lançamento para o fim de maio 20:27:02  &lt;dg&gt; só 4.. 20:27:11  &lt;zzz&gt; rfree tem feito uma boa pesquisa sobre os problemas na 0.9.12 com routers atrás de firewall e a -14 parece ajudar bastante 20:27:17  &lt;EinMByte&gt; e quanto àqueles supostos problemas com a 0.9.12, foram resolvidos (se é que havia)? 20:27:19  &lt;zzz&gt; então ele está recomendando um lançamento em breve. 20:27:28  &lt;EinMByte&gt; ah, certo 20:27:50  &lt;zzz&gt; parece ser apenas com routers atrás de firewall, mas isso inclui todos os usuários de TAILS também 20:27:56  &lt;eche|on&gt; zzz: até onde você foi com o susimail, terminou? 20:28:12  &lt;zzz&gt; sim, estou praticamente concluído com o susimail por ora 20:28:24  &lt;eche|on&gt; ok, e o Tails, próximo lançamento em que data? 20:28:25  &lt;zzz&gt; então susimail + correções de firewall parece bom o suficiente para um lançamento 20:28:32  &lt;eche|on&gt; ou seja, para qual data precisamos estar prontos? 20:28:33  &lt;zzz&gt; então talvez em 2 ou 3 semanas? 20:28:58  &lt;user@kyirc&gt; -0 foi ruim para mim, em lin, sem firewall, -4 corrigiu a capacidade de alcance. depois, no XP com firewall, -0 era quase inutilizável. -14 funciona ótimo 20:29:04  &lt;eche|on&gt; atualmente sem problema com um ciclo mais curto 20:29:24  &lt;user@kyirc&gt; não sei sobre o problema de travamento da console, porém, que foi na -14 20:29:36  &lt;zzz&gt; prazo de check-in 16 ou 23 de maio, e lançamento 19 ou 26 de maio 20:29:47  &lt;eche|on&gt; 16 de maio seria melhor (dia 29 é feriado) 20:29:50  &lt;dg&gt; Eu digo 16/19, desde que não haja deadlocks e coisas assim. 20:30:10  &lt;dg&gt; Se os usuários ainda estiverem sofrendo, adiem. 20:31:10  &lt;zzz&gt; OK, vamos mirar no dia 16 para o prazo e um lançamento no dia 19. Se tivermos problemas não resolvidos, então adiaremos 20:31:20  &lt;EinMByte&gt; ok 20:31:45  &lt;user@kyirc&gt; no XP está perfeitamente bem. a parada da console no MEU caso pode ter sido causada por mim, já que eu testei um plugin que ainda dependia de uma versão mais antiga do Jetty. talvez isso tenha mudado algo nas minhas configurações, pois os problemas permaneceram após remover os plugins. mas isso é só no MEU caso 20:32:14  &lt;user@kyirc&gt; se mais ninguém tiver esse problema, então -14 é um bom candidato a lançamento, imho 20:32:49  &lt;zzz&gt; seguindo em frente: 4) EinMByte Just Mail 20:32:49  &lt;EinMByte&gt; sim, só uma pergunta menor 20:32:49  &lt;EinMByte&gt; orion: ding 20:32:54  &lt;EinMByte&gt; então minha pergunta foi: o orion conseguiu entrar em contato 20:33:07  &lt;EinMByte&gt; e segundo: que diabos eles estão fazendo 20:33:16  &lt;EinMByte&gt; imho, não parece que isso possa funcionar 20:33:20  &lt;zzz&gt; ele recebeu uma resposta e me copiou, não dizia muita coisa 20:33:26  &lt;EinMByte&gt; então acho que eles precisam de algum conselho 20:33:30  &lt;EinMByte&gt; zzz: você poderia colar 20:33:38  &lt;EinMByte&gt; estou interessado 20:34:04  &lt;EinMByte&gt; como escrevi em http://zzz.i2p/topics/1614, eu duvido das ideias deles 20:34:10  &lt;iRelay&gt; Título: zzz.i2p: Just Mail Kickstarter (em zzz.i2p) 20:34:28  &lt;EinMByte&gt; * a viabilidade das ideias deles 20:35:09  &lt;zzz&gt; Vou colar naquele tópico depois da reunião... É só papo furado de marketing, não explica realmente nada. 20:35:26  &lt;EinMByte&gt; certo, obrigado 20:35:44  &lt;zzz&gt; mais alguma coisa sobre Just Mail? 20:35:47  &lt;EinMByte&gt; acho que isso resolve o 4, não parece que isso vai dar certo 20:36:12  &lt;EinMByte&gt; (sinto muito também pelas pessoas que investiram nisso) 20:36:25  &lt;zzz&gt; seguindo em frente 20:36:37  &lt;zzz&gt; 5) DerbyCon EinMByte psi orion 20:36:55  &lt;psi&gt; acredito que o orion e eu conseguiremos comparecer à DerbyCon 20:37:00  &lt;EinMByte&gt; de novo, eu queria saber o status disso 20:37:07  &lt;EinMByte&gt; ok, já há alguma palestra? 20:37:20  &lt;psi&gt; eu estava esperando que vocês dois pudessem dar uma 20:37:29  &lt;zzz&gt; http://zzz.i2p/topics/1579 20:37:33  &lt;iRelay&gt; Título: zzz.i2p: Derbycon Louisville Sept. 24-28 (em zzz.i2p) 20:37:44  &lt;EinMByte&gt; zzz: nenhuma chance de você dar uma palestra? 20:38:20  &lt;zzz&gt; Há uma chance, mas eu voto no nosso cara de PR, o orion 20:38:24  &lt;EinMByte&gt; além disso, alguém sabe se essas palestras serão transmitidas ou não? 20:38:50  &lt;psi&gt; se forem, você sempre pode se vestir como o unibomber (str4d) 20:39:25  &lt;zzz&gt; psi, orion, recomendo que vocês contatem o Adrian imediatamente para saber o cronograma e o processo do CFP e descobrir que tipo de palestra seria apropriada 20:39:35  &lt;psi&gt; ok 20:39:46  &lt;zzz&gt; Esta é principalmente uma conf de InfoSec, bem diferente da DEFCON/HOPE/CCC etc. 20:40:39  &lt;EinMByte&gt; É importante que tenhamos uma palestra, porque isso certamente vai espalhar a palavra 20:40:54  &lt;EinMByte&gt; (também mais chance de pesquisa acadêmica) 20:41:13  &lt;zzz&gt; falando em HOPE: http://zzz.i2p/topics/1507 20:41:19  &lt;iRelay&gt; Título: zzz.i2p: HOPE X (em zzz.i2p) 20:41:36  &lt;zzz&gt; e DEFCON: http://zzz.i2p/topics/1556 20:41:42  &lt;iRelay&gt; Título: zzz.i2p: DEFCON 2014 (em zzz.i2p) 20:42:07  &lt;zzz&gt; de qualquer forma, psi e orion, se vocês forem à DerbyCon há uma chance de eu ir também. 20:42:18  &lt;zzz&gt; eche|on, churrasco em Louisville? 20:42:22  &lt;EinMByte&gt; em um mundo ideal, teríamos uma palestra em todas essas conferências 20:42:30  &lt;psi&gt; ooh isso parece legal, churrasco no KT 20:42:51  &lt;zzz&gt; KY 20:43:02  &lt;psi&gt; é KY? puxa 20:43:50  &lt;zzz&gt; dois ou três de vocês deveriam coautorizar uma palestra e me deixar fora disso. Seria o melhor :) 20:44:00  &lt;zzz&gt; mais alguma coisa para a reunião? 20:44:10  * zzz esquenta o baffer 20:44:14  &lt;user@kyirc&gt; não é um tópico da pauta, mas acho que deveríamos começar a pensar sobre nossa página oficial dentro da rede. www.i2p2.i2p é feia. ela foi escolhida para corresponder ao domínio da Internet pública i2p2.de. como este não é mais nosso endereço principal, também deveríamos pensar em um domínio mais bonito dentro da rede. i2p.i2p, por exemplo. não sei se geti2p.i2p faz sentido, já que você não precisa mais _get_ i2p. 20:44:23  &lt;eche|on&gt; zzz: louiesville, hora, local? 20:44:39  &lt;zzz&gt; http://zzz.i2p/topics/1579 20:44:44  &lt;iRelay&gt; Título: zzz.i2p: Derbycon Louisville Sept. 24-28 (em zzz.i2p) 20:44:53  &lt;user@kyirc&gt; não é urgente, mas talvez algo em que pensar, e fácil de "consertar" 20:45:22  &lt;EinMByte&gt; sim, uma nova página inicial seria bom 20:45:22  &lt;eche|on&gt; hm, nessa data eu queria estar na Escócia 20:45:30  &lt;zzz&gt; user, isso é com o welterde. Na console do router removemos todas as referências, agora apontamos para i2p-projekt.i2p 20:45:59  &lt;user@kyirc&gt; que também não é perfeito, por causa do k 20:45:59  &lt;zzz&gt; obrigado a todos por uma boa reunião 20:46:09  &lt;eche|on&gt; precisaria verificar os horários 20:46:20  &lt;EinMByte&gt; zzz: uma última coisa, você planeja ter reuniões regulares 20:46:30  &lt;user@kyirc&gt; como é um link não é um problema tão grande, mas ainda assim um nome em inglês seria melhor, imho 20:46:44  &lt;EinMByte&gt; (a menos que isso já seja o caso?) 20:47:02  &lt;zzz&gt; EinMByte, nós agendamos reuniões conforme necessário. Qualquer um pode agendar uma reunião a qualquer momento, para qualquer tópico. 20:47:17  &lt;EinMByte&gt; zzz: certo 20:47:23  &lt;user@kyirc&gt; o que há de errado com i2p-project.i2p? já está registrado por outra pessoa? 20:47:47  &lt;eche|on&gt; mas Louisville é fácil de chegar e central 20:47:50  &lt;zzz&gt; EinMByte, http://zzz.i2p/topics/1491 20:47:55  &lt;iRelay&gt; Título: zzz.i2p: Project Meetings (em zzz.i2p) 20:48:37  &lt;EinMByte&gt; estou pensando em uma reunião de i2pcpp 20:48:42  &lt;EinMByte&gt; mas preciso discutir com o orion 20:48:44  &lt;zzz&gt; se formos à DerbyCon deveríamos tentar convencer o Lance a ir também 20:50:03  &lt;eche|on&gt; ok, vou manter isso em mente e vou para a cama 20:50:04  &lt;eche|on&gt; até mais 20:50:19  &lt;zzz&gt; qualquer palestra terá que ser foda para ser aceita. A DerbyCon foi pequena no primeiro ano, mas este é o 4º ano, eu acho. Temos um pequeno acesso interno com o irongeek, mas não é só o show dele. 20:50:55  &lt;EinMByte&gt; btw, estou disposto a olhar os slides etc. Não sei se ajudaria muito, mas nunca se sabe 20:51:51  &lt;EinMByte&gt; de qualquer forma, tchau </div>
