---
title: "Reunião de Desenvolvedores do I2P - 11 de março de 2014"
date: 2014-03-11
author: "zzz"
description: "Registro da reunião de desenvolvimento do I2P de 11 de março de 2014."
categories: ["meeting"]
---

## Recapitulação rápida

<p class="attendees-inline"><strong>Presentes:</strong> AK-47, eche|on, efkt, inscrut\_, kytv, orion, psi, str4d, topiltzin, zzz</p>

## Registro da reunião

<div class="irc-log"> 20:00:26  &lt;zzz&gt; 0. Oi 20:00:26  &lt;zzz&gt; 1. solicitação para página inicial do console do anoncoin.i2p (Meeh) 20:00:26  &lt;zzz&gt; 2. Git (Meeh) 20:00:26  &lt;zzz&gt; 3. Echelon redução de serviços / incorporação 20:00:26  &lt;zzz&gt; 0. Oi 20:00:27  &lt;zzz&gt; Oi 20:00:33  &lt;zzz&gt; Vamos limitar cada tópico a cerca de 15 minutos 20:01:43  &lt;eche|on&gt; oi 20:02:02  &lt;orion&gt; Oi. 20:02:29  &lt;inscrut_&gt; oi eche|on 20:02:39  &lt;inscrut_&gt; o/ orion 20:02:48  &lt;topiltzin&gt; oi 20:04:08  &lt;inscrut_&gt; e aí, topz 20:05:15  &lt;str4d&gt; hey 20:05:26  &lt;topiltzin&gt; netsplit 20:05:54  &lt;str4d&gt; buuu 20:05:59  &lt;str4d&gt; vaias 20:06:15  * inscrut_ arremessa um tomate 20:08:58  &lt;topiltzin&gt; certo, a reunião acabou.  Circulando agora 20:09:01  &lt;eche|on&gt; sobre os tópicos 0-2 eu estou mais ou menos no "podem seguir em frente". 20:09:12  &lt;zzz&gt; ok vamos tentar isso de novo 20:09:12  &lt;zzz&gt; &lt;zzz&gt; 0. Oi 20:09:12  &lt;zzz&gt; &lt;zzz&gt; 1. solicitação para página inicial do console do anoncoin.i2p (Meeh) 20:09:12  &lt;zzz&gt; &lt;zzz&gt; 2. Git (Meeh) 20:09:12  &lt;zzz&gt; &lt;zzz&gt; 3. Echelon redução de serviços / incorporação 20:09:12  &lt;zzz&gt; &lt;zzz&gt; 0. Oi 20:09:12  &lt;zzz&gt; &lt;zzz&gt; Oi 20:09:12  &lt;zzz&gt; &lt;zzz&gt; Vamos limitar cada tópico a cerca de 15 minutos 20:09:12  &lt;zzz&gt; &lt;zzz&gt; Para 2 e 3, que são tópicos grandes e frequentemente discutidos, vamos focar em onde estamos agora e no que fazer em seguida, não em como chegamos aqui 20:09:12  &lt;zzz&gt; &lt;zzz&gt; Não espero chegar a decisões sobre 2 ou 3, mas seria bom definir próximos passos para pesquisa, se necessário 20:09:12  &lt;zzz&gt; &lt;zzz&gt; Além disso, o contexto sobre os itens da pauta está no link no /topic acima. 20:09:12  &lt;zzz&gt; &lt;zzz&gt; 1. solicitação para página inicial do console do anoncoin.i2p (Meeh) 20:09:12  &lt;zzz&gt; &lt;zzz&gt; Meeh, você está aqui? 20:09:12  &lt;zzz&gt; &lt;zzz&gt; pulando 1 e 2 20:09:12  &lt;zzz&gt; &lt;zzz&gt; 3. Echelon redução de serviços / incorporação 20:09:12  &lt;zzz&gt; &lt;zzz&gt; eche|on, você está aqui? 20:09:44  &lt;zzz&gt; então pulamos  1 e 2 e estamos no 3. eche|on, a palavra é sua 20:10:12  &lt;eche|on&gt; devido a várias questões privadas e não privadas, reduzi meus serviços e vou reduzir mais alguns 20:10:20  &lt;eche|on&gt; por exemplo, false.i2p está fora do ar 20:10:48  &lt;eche|on&gt; qual será o próximo serviço eu não posso dizer no momento, continuarei sendo o cara do dinheiro pelo menos neste ano 20:11:27  &lt;eche|on&gt; Acabei de pensar que não consegui impedir o I2P de perder dinheiro devido a fraude e outras coisas; fica mais difícil 20:11:54  &lt;eche|on&gt; além disso, quanto mais dinheiro, mais difícil fica, especialmente com empresas doando dinheiro para nós, que deveríamos gastar em coisas "úteis". 20:12:17  &lt;orion&gt; Eu gostaria de intervir. 20:12:19  &lt;eche|on&gt; não é tudo muito claro, mais uma "sensação", eu sei, mas só quero informar vocês 20:13:33  &lt;AK-47&gt; Obrigado pelo tempo que durou, de qualquer forma. 20:13:33  &lt;psi&gt; oi 20:13:33  &lt;zzz&gt; eche|on,  você tem alguma proposta específica para nos trazer hoje? 20:14:30  &lt;zzz&gt; duas possibilidades que podem reduzir um pouco sua carga de trabalho - tornar o orion "tesoureiro adjunto - U.S. $$" e o Meeh "tesoureiro adjunto - BTC/altcoin" --- alguma dessas ajudaria? 20:14:31  &lt;eche|on&gt; minha proposta: pensar seriamente em nos incorporar e, se não 20:14:50  &lt;eche|on&gt; um tesoureiro para $ ajudará com doações em $, claro 20:15:00  &lt;eche|on&gt; e meeh para alt/btc também seria bom 20:15:43  &lt;inscrut_&gt; é possível tornar públicos os livros (contábeis)?  talvez como um livro-razão de partidas dobradas? 20:15:52  &lt;eche|on&gt; livros? 20:16:01  &lt;eche|on&gt; http://echelon.i2p/donations/index.html 20:16:09  &lt;iRelay&gt; Título: Doações (em echelon.i2p) 20:16:26  &lt;orion&gt; Quero fazer duas propostas separadas. A primeira é esta: Devemos manter o dinheiro distribuído em várias moedas (dólar, euro, *coin). 20:16:39  &lt;orion&gt; E devem ser mantidos em diferentes jurisdições. 20:16:40  &lt;eche|on&gt; meu maior problema/medo é o montante de quase 40k  na minha mão. como, "oficialmente", este é o meu dinheiro, perante a lei. Não do I2P. 20:17:54  &lt;str4d&gt; hmm. Então, se você tiver problemas financeiros pessoais, legalmente você teria que usar os fundos do I2P. 20:18:15  &lt;eche|on&gt; correto 20:18:32  &lt;eche|on&gt; esse é o problema de não sermos uma entidade legal 20:18:54  &lt;eche|on&gt; e é por isso que não quero mais do que 50k  aqui, mais ou menos 20:21:36  &lt;orion&gt; eche|on: antes de considerar a incorporação, você concorda que o dinheiro deve ser mantido tanto em diferentes moedas quanto em diferentes jurisdições? 20:21:43  &lt;eche|on&gt; Não tenho grandes problemas (pessoais) com mais de 50k, mas se houver problemas, o I2P vai perder, o que não é minha intenção 20:22:05  &lt;zzz&gt; há algum benefício em manter uma conta em $$. Grande parte de nossa receita e despesas é em $$ e perdemos muito nas conversões de ida e volta 20:22:13  &lt;eche|on&gt; orion:  uma conta em $ baseada nos EUA é útil e, se alguém quiser assumir: sim 20:22:34  &lt;orion&gt; Eu me voluntario para manter USD em uma conta. 20:23:40  &lt;zzz&gt; é administrável que várias pessoas mantenham dinheiro e ainda assim consolidar os totais e transações na página do hall da fama? 20:24:25  &lt;eche|on&gt; é possível devido à hospedagem em mtn/git da nossa página 20:24:42  &lt;eche|on&gt; precisaríamos de uma tabela/seção para cada moeda 20:25:06  &lt;str4d&gt; exibir isso é simples 20:25:07  &lt;eche|on&gt; se quisermos dividir UMA moeda entre 2+x pessoas, elas precisam interagir bem 20:26:58  &lt;zzz&gt; eche|on continuaria como tesoureiro e responsável por manter os totais, com assistentes responsáveis por acompanhar sua parte? 20:27:00  &lt;eche|on&gt; sobre a incorporação: 50k  não vale a dor de cabeça, na minha opinião (IMHO), mas HÁ um risco 20:27:16  &lt;eche|on&gt; zzz: seria bom. 20:27:30  &lt;zzz&gt; a incorporação faz muito pouco para reduzir o risco 20:27:50  &lt;eche|on&gt; mas tira o risco de cima de mim ;-) 20:29:03  &lt;orion&gt; Tenho uma proposta que não envolve incorporação: um fundo fiduciário 20:29:03  &lt;str4d&gt; não impede perda de dinheiro por má-fé, mas evita perda legal por insolvência pessoal 20:29:06  &lt;zzz&gt; então a proposta é tornar o orion um tesoureiro adjunto - U.S. --- alguma objeção ou mais discussão sobre isso? 20:29:07  &lt;topiltzin&gt; não gaste os bitcoins com ácido 20:29:09  &lt;str4d&gt; eu apoio a indicação do orion 20:29:59  &lt;zzz&gt; ok, parece um acordo fechado, eche|on e orion podem acertar os detalhes. 20:30:16  &lt;eche|on&gt; adendo à lista de tópicos: 20:30:24  &lt;eche|on&gt; 4. Recompensa de 50BTC para cliente Bitcoin 20:30:43  &lt;zzz&gt; Estamos quase no fim dos nossos 15 minutos. Próximos passos sobre incorporação ou propostas ou coisas a fazer ou pesquisar sobre incorporação? 20:30:53  &lt;eche|on&gt; 50BTC é muito dinheiro por um plugin do I2P btc. Proposta: reduzir para 10 e colocar 40BTC no fundo geral 20:31:05  &lt;zzz&gt; ok ech você está na lista para o #4 20:31:15  &lt;orion&gt; topiltzin: Não vou. :x 20:31:29  &lt;zzz&gt; última chamada para o tópico 3 20:31:35  &lt;orion&gt; zzz: Fundo fiduciário. 20:31:52  &lt;orion&gt; Quero propor isso como uma alternativa barata à incorporação. 20:32:25  &lt;zzz&gt; ok, que tal se você redigir uma proposta e publicá-la em algum lugar e podemos discutir em uma reunião futura? 20:32:41  &lt;str4d&gt; Com, por exemplo: quais são as diferenças legais? 20:33:46  &lt;zzz&gt; declarando o fim do tópico 3 20:33:50  &lt;zzz&gt; de volta ao tópico 1 20:33:52  &lt;zzz&gt;  1. solicitação para página inicial do console do anoncoin.i2p (Meeh) 20:34:09  &lt;zzz&gt; alguma discussão, concordância ou objeções ao anoncoin.i2p na página inicial? 20:34:44  &lt;eche|on&gt; mandar ver, adicione 20:35:41  &lt;zzz&gt; anoncoin pode estar prestes a ficar grande e o Meeh está trabalhando para promovê-lo mais para a comunidade I2P 20:35:48  &lt;zzz&gt; última chamada para 1 20:36:22  &lt;eche|on&gt; Eu seria cuidadoso com "ficar grande"; nem o litecoin ficou grande, é tudo um pouco de hype, mas enfim, ótimo que o anoncoin seja conhecido por causa do I2P 20:36:40  &lt;eche|on&gt; pena que o Snowden não fez marketing para o I2P 20:36:49  &lt;zzz&gt; heh. 20:37:03  &lt;zzz&gt; mas fale com o Meeh se você tiver alguma pergunta sobre os planos dele 20:37:06  &lt;str4d&gt; Não consegui ver o site, mas não tenho objeções óbvias. 20:37:08  &lt;eche|on&gt; farei isso 20:37:16  &lt;zzz&gt; fim do 1. Vou adicionar. 20:37:17  &lt;zzz&gt; 2. Git (Meeh) 20:37:30  &lt;efkt&gt; +1 para anoncoin 20:37:38  &lt;orion&gt; Sem objeções para anoncoin. 20:37:39  &lt;eche|on&gt; git - sem objeção real, exceto a questão de retomada e a necessidade de um howto 20:37:40  &lt;zzz&gt; alguma opinião sobre git? 20:37:56  &lt;zzz&gt; existe uma questão de retomada? 20:38:08  &lt;str4d&gt; Prós: 20:38:12  &lt;eche|on&gt; que eu saiba, o GIT não retoma 20:38:16  &lt;str4d&gt; Todo mundo conhece 20:38:24  &lt;orion&gt; Espera, o que é retomar? 20:38:32  &lt;orion&gt; Qual é o contexto deste tópico? 20:38:50  &lt;zzz&gt; http://zzz.i2p/topics/1588 &lt;--- contexto 20:38:56  &lt;iRelay&gt; Título: zzz.i2p: Reunião Ter. 11 de Mar. 20:00 UTC (em zzz.i2p) 20:38:57  &lt;topiltzin&gt; Se a conexão cair durante um fetch/clone/pull/push 20:39:03  &lt;eche|on&gt; orion: em um clone/pull/... grande, se o túnel cair, o git começa do início ou do meio da transação? 20:40:11  &lt;str4d&gt; Tudo suporta isso 20:40:12  &lt;str4d&gt; Pode assinar ou aprovar commits com chaves GPG 20:40:12  &lt;str4d&gt; orion: possível mudança do mtn para o git 20:40:12  &lt;str4d&gt; Contras: 20:41:09  &lt;str4d&gt; - Retomada não suportada (se um pull falhar no meio do caminho você tem que começar do início) 20:41:09  &lt;str4d&gt; - fuso horário local armazenado no commit 20:41:09  &lt;str4d&gt; (corrigir com alias git='TZ=UTC git') 20:41:41  &lt;zzz&gt; HH recentemente aceitou um pull request no GitHub i2p.i2p. Se ele pode fazer isso, por que mudar para git? O git de verdade é melhor do que exportar? 20:42:05  &lt;topiltzin&gt; git de verdade seria anônimo, pois não estaríamos usando o GitHub 20:42:42  &lt;topiltzin&gt; há outras questões com a exportação - mudanças desde a última exportação não ficam visíveis até a próxima exportação 20:42:49  &lt;zzz&gt; Eu pensei que a ideia era facilitar os pulls do GitHub 20:43:26  &lt;zzz&gt; se um novo colaborador tiver que rodar git dentro do i2p, nós realmente tornamos isso mais fácil para ele? 20:43:58  &lt;topiltzin&gt; se fizéssemos o quê? 20:44:14  &lt;zzz&gt; mudássemos para git, seja lá o que isso signifique 20:44:37  &lt;topiltzin&gt; eu suponho que teríamos servidores git dentro do i2p e também na clearnet, como temos no mtn agora 20:45:46  &lt;topiltzin&gt; e eles sincronizariam periodicamente como agora.  Conceitualmente tudo permanece igual, o que mudamos é o software 20:45:53  &lt;zzz&gt; Acho que não sei como pull requests funcionam, então vou parar de fazer perguntas 20:47:30  &lt;topiltzin&gt; pull request é como dizer: "Por favor sincronize do meu repositório git" 20:47:56  &lt;topiltzin&gt; em nível conceitual há muito pouca diferença entre git e mtn.  É surpreendente como seus mecanismos são semelhantes 20:47:56  &lt;zzz&gt; que tal uma votação informal -  quem tiver opinião, digite ++, +, 0, -, ou -- para fortemente a favor/a favor/neutro/contra/fortemente contra a mudança para git 20:48:05  &lt;topiltzin&gt; ++ 20:48:08  &lt;orion&gt; ++ 20:48:17  &lt;eche|on&gt; 0 20:49:02  &lt;zzz&gt; 0 20:50:14  &lt;zzz&gt; algum voluntário para pesquisar mais e trazer um relatório? 20:51:08  &lt;topiltzin&gt; algo específico sobre o que pesquisar? 20:51:28  &lt;zzz&gt; temos, por exemplo, viewmtn, trac e algumas coisas de mtn embutidas em nossos scripts de compilação que precisariam ser tratadas. Alguém para fazer uma lista do que seria necessário e quanto trabalho 20:51:59  &lt;zzz&gt; e se a questão da retomada é um problema sério ou não 20:53:01  &lt;zzz&gt; então, vamos devolver ao Meeh já que é item da pauta dele. Vamos pedir que ele traga um relatório em uma reunião futura. 20:53:10  &lt;zzz&gt; mais alguma coisa no 2? 20:53:12  &lt;topiltzin&gt; vou dar uma olhada, embora eu imagine que o kytv saiba melhor sobre os scripts de compilação, não? 20:53:42  &lt;zzz&gt; as coisas de compilação são em sua maioria obra minha 20:53:52  &lt;zzz&gt; fim do 2) 20:53:59  &lt;zzz&gt; 4. Recompensa de 50BTC para cliente Bitcoin - echelon, vai 20:54:39  &lt;eche|on&gt; ok, o cliente nativo de bitcoin ainda tem 50 BTC restantes para a tarefa de "integrar o cliente btc ao cliente I2P", também conhecido como: plugin 20:55:38  &lt;eche|on&gt; já existe um cliente btc para I2P (na minha opinião, IMHO, o giv fez) e ele recebeu 68 BTC e 30 da recompensa pelo cliente independente 20:56:08  &lt;eche|on&gt; agora: 50 BTC é MUITO para fazer um plugin. Eu gostaria de dividir, por exemplo, 10 BTC para o plugin, 40 para o fundo geral 20:56:28  &lt;str4d&gt; mesmo 10BTC é muito. 20:57:12  &lt;kytv&gt; (1BTC é muito) 20:57:22  &lt;kytv&gt; (para um plugin) 20:59:04  &lt;eche|on&gt; não sei, por isso coloquei isso como tópico 20:59:16  &lt;eche|on&gt; não quero ser o cara mau "roubando" dinheiro de recompensas 21:02:42  &lt;zzz&gt; sem objeções a dividir isso 21:03:00  &lt;eche|on&gt; ok 21:03:09  &lt;eche|on&gt; farei isso 21:03:22  &lt;zzz&gt; mais alguém com opiniões sobre o 4) 21:03:45  &lt;kytv&gt; só para ficar claro: sem objeções à divisão. 21:03:52  &lt;zzz&gt; mais alguma coisa para a reunião? 21:04:23  * zzz incentiva as pessoas a discutir as coisas entre as reuniões 21:04:41  &lt;kytv&gt; (grande objeção a 50BTC indo para um plugin... quero dizer http://coinmill.com/BTC_EUR.html#BTC=50) 21:04:45  &lt;iRelay&gt; Título: Converter Bitcoins (BTC) e Euros (EUR): Calculadora de Conversão de Taxa de Câmbio (em coinmill.com) 21:04:53  &lt;zzz&gt; e lembra que qualquer pessoa pode agendar uma reunião sobre qualquer tópico a qualquer momento 21:05:06  * zzz *bafs* a reunião foi encerrada </div>
