---
title: "Reunião dos Desenvolvedores do I2P - 5 de maio de 2015"
date: 2015-05-05
author: "zzz"
description: "Registro da reunião de desenvolvimento do I2P de 05 de maio de 2015."
categories: ["meeting"]
---

## Resumo rápido

<p class="attendees-inline"><strong>Presentes:</strong> cacapo, dg, eche|on, hottuna, psi, str4d, xmz, zzz</p>

## Registro da Reunião

<div class="irc-log"> 20:00:23  &lt;zzz&gt; 0) Oi 20:00:23  &lt;zzz&gt; 1) Planejamento da reunião em Toronto (15-16 de ago.) 20:00:27  &lt;zzz&gt; 0) Oi 20:00:29  &lt;zzz&gt; oi 20:00:35  &lt;eche|on&gt; oi 20:00:51  &lt;psi&gt; já está quase na hora da reunião? 20:00:53  &lt;zzz&gt; 1) Planejamento da reunião em Toronto (15-16 de ago.) 20:01:03  &lt;dg&gt; oi 20:01:14  &lt;zzz&gt; 1a) revisar onde estamos 20:01:19  &lt;zzz&gt; 1b) voluntários 20:01:32  &lt;zzz&gt; 1c) seguimos em frente 20:01:37  &lt;zzz&gt; 1a) revisar onde estamos 20:02:00  &lt;zzz&gt; hottuna, por favor nos dê uma atualização sobre o planejamento, o local e os custos previstos 20:02:20  &lt;hottuna&gt; Oi a todos 20:02:24  &lt;psi&gt; oi 20:02:50  &lt;str4d&gt; oi 20:02:53  &lt;hottuna&gt; Então, reservamos dois blocos de 8 horas no hacklab em Toronto para 15-16 de ago. 20:03:20  &lt;hottuna&gt; Os períodos custam 150 CAD cada 20:03:46  &lt;hottuna&gt; Este é o local: https://hacklab.to/ 20:03:48  &lt;iRelay&gt; Title: hacklab.to - Toronto's hacker collective (at hacklab.to) 20:04:07  &lt;hottuna&gt; O plano inicial é ter dois eventos separados. 20:04:37  &lt;xmz&gt; oi 20:04:44  &lt;hottuna&gt; 15Ago: apresentação geral de I2P + I2P CryptoParty (evento de criptografia e privacidade) 20:05:28  &lt;hottuna&gt; 16Ago: Fazer uma apresentação técnica levando a discussões sobre várias questões futuras 20:06:10  &lt;hottuna&gt; Idealmente eu gostaria de ter um roteiro melhor para ambos os dias até o fim desta reunião. 20:07:09  &lt;psi&gt; a hospedagem é por conta própria ou isso está “coberto”? 20:07:13  &lt;hottuna&gt; Além disso, conseguimos através do J@torontocrypto um espaço tipo lounge numa casa em Toronto para planejamento/hacking/etc. à noite 20:07:55  &lt;hottuna&gt; psi, a hospedagem pode ser oferecida gratuitamente nesse lounge (que é uma casa no lado oposto de Toronto) 20:08:14  &lt;xmz&gt; transporte de e para o lounge? 20:08:46  &lt;hottuna&gt; Transporte público não deve ser muito ruim. Algo como 25 minutos de metrô. 20:08:46  &lt;xmz&gt; Acho que cada um se arranja. Vou estar de carro então posso levar algumas pessoas 20:08:54  &lt;eche|on&gt; blocos de 8h, horários? 20:08:55  &lt;xmz&gt; ah, não é ruim 20:09:11  &lt;eche|on&gt; carros na cidade... 20:09:25  &lt;zzz&gt; ok, obrigado, tuna, gostaria de abrir para perguntas e comentários agora, antes de entrarmos nos detalhes da pauta ou nos voluntários 20:09:28  &lt;xmz&gt; você tem um ponto aí, eche|on 20:09:42  &lt;xmz&gt; o trânsito em Toronto pode ser bem ruim 20:10:01  &lt;eche|on&gt; 2 blocos de 8h está bom, quais os horários? e presumo que chegamos, sentamos, temos energia e Wi‑Fi 20:10:03  &lt;zzz&gt; alguém tem perguntas ou comentários gerais? 20:10:14  &lt;eche|on&gt; e algum material técnico fornecido 20:10:18  &lt;dg&gt; haverá streams, e estamos pensando em divulgar isso? se sim, como? 20:10:54  &lt;hottuna&gt; eche|on, blocos de 8h: são blocos noturnos, então acho que teríamos que sair do hacklab por volta de 00:00 20:10:54  &lt;hottuna&gt; J se ofereceu para organizar a parte de CryptoParty do dia 15 de ago. 20:11:23  &lt;eche|on&gt; meia-noite está bom, o que dá das 16h às 24h 20:11:32  &lt;hottuna&gt; eche|on: energia, wifi, cadeiras, mesas, etc. estão disponíveis 20:11:32  &lt;xmz&gt; isso é bom 20:11:48  &lt;xmz&gt; se houver upload suficiente, streaming é definitivamente uma opção 20:11:52  &lt;eche|on&gt; por mim, tudo certo até agora. 20:12:17  &lt;eche|on&gt; streaming não é um grande problema, temos root server com tráfego livre para distribuir, se quisermos 20:12:26  &lt;hottuna&gt; xmz, não sei se eles têm uma internet muito forte. 20:12:42  &lt;hottuna&gt; além disso, streaming pode não ser aceitável por motivos de privacidade 20:12:56  &lt;hottuna&gt; e adicionalmente daria bastante trabalho organizar 20:13:01  &lt;str4d&gt; Sim, isso é um tópico para discussão 20:13:01  &lt;xmz&gt; sim 20:13:14  &lt;dg&gt; e quanto à divulgação? 20:13:19  &lt;eche|on&gt; é, não sou a favor de streaming, só Twitter e Instagram^^ 20:13:34  &lt;str4d&gt; Mas tecnicamente não seria difícil. Não precisamos de 1080p de upload ^^ 20:13:36  &lt;eche|on&gt; anúncios, já fazemos anúncios no zzz e no fórum, ou que anúncios? 20:13:49  &lt;fox&gt; então o primeiro a hackear o AP Wi‑Fi público vence? 20:13:57  &lt;hottuna&gt; dg, J se ofereceu para fazer um pouco de divulgação e, como ele já fez algumas CryptoParties em Toronto, acho que não teremos problemas para atrair público. 20:14:06  &lt;dg&gt; anúncios para o público geral, não tenho certeza de quão grande é o alcance do hacklab? 20:14:14  &lt;dg&gt; hottuna: obrigado, era isso que eu procurava 20:14:14  &lt;hottuna&gt; o twitter/site do i2p também seriam úteis 20:14:30  &lt;dg&gt; Estou agradavelmente surpreso com quantos podem comparecer 20:14:48  &lt;zzz&gt; "j" está ansioso para acionar a publicidade, pedi a ele (via tuna0) para segurar até fazermos esta reunião, definirmos quem fará RP do nosso lado e podermos fazer um anúncio coordenado 20:14:52  &lt;hottuna&gt; fox, há uma rede de convidados disponível 20:14:54  &lt;eche|on&gt; Sou a favor de um evento de I2P com “alguns” convidados 20:14:55  &lt;xmz&gt; sim, estou feliz por ser em Toronto. se fosse em outro lugar seria difícil para mim comparecer. 20:15:09  &lt;dg&gt; seria ótimo se ele pudesse vir aqui também. 20:15:12  &lt;dg&gt; (j) 20:15:38  &lt;hottuna&gt; dg, J está distraído pelo mundo real hoje 20:15:56  &lt;hottuna&gt; a única coisa que J nos pediu é um roteiro para 16 de ago. 20:16:02  &lt;dg&gt; hottuna: não acho que o mataria configurar um bouncer (proxy persistente de IRC)! Ele vem dizendo que vai aparecer faz tempo 20:16:41  &lt;eche|on&gt; então, sáb/dom cada um das 16h à meia-noite 20:16:42  &lt;zzz&gt; alguém tem outras perguntas ou comentários gerais, ou alguma objeção a fazermos isso? 20:16:58  &lt;eche|on&gt; Eu voto em um almoço de I2P no domingo antes do hacklab 20:16:59  &lt;xmz&gt; nenhuma objeção, só incentivo aqui 20:17:06  &lt;xmz&gt; é uma boa ideia 20:17:15  &lt;psi&gt; é efetivamente de sáb até segunda de manhã, certo? 20:17:24  &lt;eche|on&gt; Seria bom juntar algumas pessoas do I2P e nos conhecermos, o resto é lucro na minha visão 20:17:52  &lt;zzz&gt; vamos evitar a tentação de discutir detalhes pequenos. Por exemplo, suspeito que os horários possam mudar, a pauta ainda não está definida, não precisamos falar de configuração de bouncer 20:18:02  &lt;hottuna&gt; eche|on, sim — pelo que sei. Essa janela pode ser deslocada uma hora para frente ou para trás. 20:18:16  &lt;eche|on&gt; sim, está ok 20:18:38  &lt;eche|on&gt; então o alojamento no lounge é para os notívagos atravessarem a noite 20:18:41  &lt;psi&gt; hottuna: o que é palestra geral vs palestra técnica? 20:19:03  &lt;hottuna&gt; psi, boa pergunta. e algo que teremos que decidir. 20:19:05  &lt;eche|on&gt; palestra geral: I2P, o que é, como funciona; palestra técnica: qual é o protocolo 20:19:22  &lt;eche|on&gt; hottuna: mas o alojamento com lugar para dormir é de sáb a seg, ou? 20:19:30  &lt;hottuna&gt; para 15 de ago., gostaríamos de mirar um público mais geral. Então qualquer coisa que pessoas não‑i2p entenderiam 20:19:31  &lt;xmz&gt; há guias/passo a passo planejados para pessoas novas no I2P? 20:19:33  &lt;dg&gt; s/kill/kill him/ 20:19:34  &lt;str4d&gt; Não estarei presente (como já disse), mas não tenho objeções de alto nível 20:19:34  &lt;iRelay&gt; dg meant: hottuna: I don't think it'd kill him to setup a bouncer! He has been saying he'll come for a while 20:19:34  &lt;eche|on&gt; e o lounge faz barulho para quem estiver dormindo? 20:20:06  &lt;hottuna&gt; xmz, está planejada uma CryptoParty que basicamente é um walkthrough/workshop em grupo para 15 de ago. 20:20:14  &lt;xmz&gt; isso é ótimo 20:20:33  &lt;psi&gt; Quero fazer uma breve introdução ao desenvolvimento de apps para i2p 20:21:16  &lt;psi&gt; deveríamos realmente mostrar como é fácil desenvolver com i2p &lt;-- ideia de workshop 20:22:26  &lt;hottuna&gt; psi, uma introdução ao desenvolvimento de apps para i2p seria boa para 16 de ago., imagino 20:22:30  &lt;str4d&gt; ++ 20:22:43  &lt;str4d&gt; Isso encaixaria bem com Android 20:22:45  &lt;hottuna&gt; eche|on, sobre o lounge: eu gostaria de confirmar os detalhes com o J, sáb‑seg soa apropriado 20:22:45  &lt;dg&gt; seria legal, psi 20:22:45  &lt;hottuna&gt; str4d, você gostaria de falar sobre Android? 20:22:45  &lt;eche|on&gt; nesse caso eu vou para meu próprio quarto de hotel ;-) 20:22:45  &lt;psi&gt; eu precisaria levar uma cópia do monotone para não esperarmos 5 horas para sincronizar 20:22:45  &lt;zzz&gt; sim, eu imagino o sábado como algo público, e o domingo como uma reunião de dev / hackathon, aberto ao público mas provavelmente só nós. Também poderíamos fazer uma segunda apresentação pública no dom. se a primeira estiver “lotada” 20:22:45  &lt;str4d&gt; hottuna: provavelmente é uma boa ideia fazê‑lo, já que eu sou o líder de fato do projeto Android :P 20:22:46  &lt;eche|on&gt; parece razoável, zzz 20:23:15  &lt;hottuna&gt; str4d, vou te inscrever para 16 de ago. e falar sobre Android então? 20:23:36  &lt;str4d&gt; Sim 20:24:12  &lt;hottuna&gt; psi, te inscrevi para uma introdução ao desenvolvimento de apps para i2p. tudo bem? 20:24:22  &lt;psi&gt; sim 20:24:29  &lt;zzz&gt; ok, vou passar para 1b) voluntários 20:24:44  &lt;zzz&gt; nunca fizemos isso antes. Não vai acontecer a menos que alguém esteja no comando. 20:24:44  &lt;hottuna&gt; danke. 20:24:57  &lt;zzz&gt; Ninguém consegue fazer tudo sozinho. 20:25:19  &lt;zzz&gt; Precisamos de alguém responsável geral por isso, e de várias pessoas responsáveis por partes diversas. 20:25:20  &lt;eche|on&gt; pessoas no comando, eu voto em: hottuna contato local para reservar o local e o lounge, eu pago 20:25:49  &lt;zzz&gt; Se alguém acha que isso será fácil... pense de novo 20:26:08  &lt;hottuna&gt; topo continuar fazendo a coordenação geral, que é o que venho fazendo até agora. 20:26:13  &lt;zzz&gt; e se não acharmos voluntários suficientes, vamos cancelar tudo agora antes de sair gastando dinheiro 20:26:32  &lt;zzz&gt; então aqui está minha lista do meu post, que pode estar exagerada, mas podemos começar por aqui: 20:26:47  &lt;zzz&gt; - Coordenador Geral do Encontro (??) 20:26:47  &lt;zzz&gt; - Finanças (echelon) 20:26:47  &lt;zzz&gt; - RP / Marketing (psi) 20:26:47  &lt;zzz&gt; - Infraestrutura / Logística (hottuna) 20:26:47  &lt;zzz&gt; - Cronograma geral (??) 20:26:47  &lt;zzz&gt; - Planejamento da CryptoParty (??) 20:26:49  &lt;zzz&gt; - Apresentação da CryptoParty (??) 20:26:51  &lt;zzz&gt; - Apresentação técnica profunda (zzz) 20:26:53  &lt;zzz&gt; - apresentação i2pd / sessão de planejamento (orignal) 20:26:58  &lt;zzz&gt; - apresentação / sessão de planejamento de Android (str4d via skype) 20:26:59  &lt;zzz&gt; - Líder do Roadmap / sessões técnicas (??) 20:27:01  &lt;zzz&gt; - Escolha de locais para comer/beber (orignal) 20:27:03  &lt;zzz&gt; - Escolha de hotel / casa para pernoite (hottuna) 20:27:05  &lt;zzz&gt; - Coordenador de lanches (echelon) 20:27:07  &lt;zzz&gt; - Adesivos (echelon) 20:27:09  &lt;zzz&gt; - Gravação de vídeo/áudio (??) 20:27:53  &lt;eche|on&gt; Sou a favor de não planejar muito as palestras. temos alguns voluntários aqui para fazer palestras 20:28:18  &lt;zzz&gt; certo. Não quero fazer o planejamento aqui nesta reunião. Quero escolher os responsáveis e deixar que façam 20:28:39  &lt;zzz&gt; e a pessoa responsável geral pode conduzir todas as reuniões subsequentes 20:28:45  &lt;hottuna&gt; Eu me voluntario para organizar o cronograma geral também. 20:28:52  &lt;xmz&gt; o planejamento da cryptoparty terá que ser coordenado com o J, certo? 20:29:01  &lt;xmz&gt; ou ele vai cuidar de tudo 20:29:04  &lt;hottuna&gt; J se voluntariou para organizar a CryptoParty 20:29:17  &lt;zzz&gt; ok, então hottuna como responsável geral e também responsável pelo cronograma? 20:29:52  &lt;str4d&gt; +1, ele é o mais indicado para acompanhar tudo 20:29:56  &lt;eche|on&gt; se ele topa? 20:31:16  &lt;zzz&gt; ok, hottuna? 20:31:16  &lt;hottuna&gt; tudo bem por mim. provavelmente é mais fácil assim 20:31:17  &lt;hottuna&gt; quanto à apresentação da CryptoParty, não tenho certeza do que deveria conter 20:31:17  &lt;hottuna&gt; eu topo. 20:32:02  &lt;str4d&gt; hottuna: presumo que isso signifique que você definitivamente estará em Toronto para o evento? (Isso estava no ar antes) 20:32:02  &lt;zzz&gt; alguém já foi a uma CryptoParty? 20:32:08  &lt;psi&gt; eu já 20:32:22  &lt;psi&gt; pelo que vejo é tipo uma mini‑con 20:32:30  &lt;hottuna&gt; str4d, estou planejando estar em Toronto. então, a menos que algum desastre aconteça, estarei, 20:33:01  &lt;cacapo&gt; oi - o echelon e eu fizemos uma pequena cryptoparty no 29c3 20:33:16  &lt;zzz&gt; ótimo. psi podemos te nomear para trabalhar com o J tanto no RP quanto na CryptoParty? 20:34:43  &lt;psi&gt; sim 20:34:43  &lt;psi&gt; (agora que isso está firme vou comprar minhas passagens) 20:34:43  &lt;hottuna&gt; cacapo, eche|on: vocês gostariam de participar da CryptoParty? 20:34:43  &lt;hottuna&gt; psi, você tem os contatos do J? 20:34:44  &lt;cacapo&gt; hottuna: claro, topo 20:34:54  &lt;eche|on&gt; Eu fui só um ajudante na parte do I2P, estarei em Toronto, mas mais como reserva :-) 20:34:55  &lt;str4d&gt; hottuna: presumo que isso signifique que você definitivamente estará em Toronto para o evento? (Isso estava no ar antes) :P 20:34:56  &lt;str4d&gt; eita 20:34:58  &lt;str4d&gt; foi mal 20:35:10  &lt;psi&gt; hottuna: no momento não 20:35:25  &lt;hottuna&gt; Não tenho exatamente certeza do que precisa ser feito. idealmente você coordenaria isso com o J 20:35:28  &lt;psi&gt; hottuna: encaminhe para mim quando puder 20:35:30  &lt;str4d&gt; psi: não está firme até 1c) 20:35:38  &lt;zzz&gt; quem gostaria de trabalhar — ou apresentar — uma palestra, em qualquer dos dias? 20:36:12  &lt;psi&gt; eu ajudo como “wingman” em uma apresentação se alguém precisar 20:36:13  &lt;zzz&gt; posso fazer uma por dia, mas acho que deveríamos ter várias curtas, não uma grande por uma pessoa só 20:36:28  &lt;eche|on&gt; certo 20:37:37  &lt;zzz&gt; hottuna, parece que orignal teve que sair, você pode falar com ele depois para ver com o que ele pode se voluntariar, talvez uma apresentação do i2pd ou sessão técnica, ou uma ida a um bar/ 20:38:13  &lt;hottuna&gt; zzz, então psi e str4d ofereceram duas técnicas para 16 de ago. 20:38:17  &lt;hottuna&gt; zzz, vou tentar falar com o orignal, sim. 20:38:23  &lt;zzz&gt; mais alguém quer se voluntariar para algo neste momento? 20:39:56  &lt;zzz&gt; ok, parece para mim que temos as atribuições importantes feitas. 20:40:06  &lt;eche|on&gt; não muito, estarei por aí 1 ou 2 dias antes e vou dar uma olhada 20:40:23  &lt;zzz&gt; então 1c) parece que temos equipe adequada para seguir com isso? 20:40:33  &lt;hottuna&gt; eu diria que sim. 20:40:48  &lt;eche|on&gt; seremos mais de 5 pessoas por lá? ;-) 20:41:14  &lt;zzz&gt; Quero garantir que não coloquemos coisa demais nas costas do tuna. Vamos todos ajudar para que isso seja um sucesso 20:41:33  &lt;eche|on&gt; sim, façam um plano no zzz.i2p sobre as palestras 20:41:35  &lt;zzz&gt; ok, se o tuna não está em pânico então acho que estamos em boa forma 20:41:52  &lt;hottuna&gt; Não estou em pânico. 20:41:54  &lt;eche|on&gt; e o hottuna deve me passar o contato para pagar 20:42:11  &lt;zzz&gt; Espero que o hottuna conduza mais várias reuniões nas próximas semanas e meses para se preparar 20:42:15  &lt;hottuna&gt; eche|on, poderia ser em dinheiro, no mundo real? 20:42:27  &lt;hottuna&gt; Acho que vamos precisar de uma página de wiki para organizar. 20:42:40  &lt;eche|on&gt; dinheiro também está OK, mas quanto mais eu puder pagar adiantado melhor, meu cartão de crédito/débito não é exatamente ilimitado^^ 20:42:53  &lt;psi&gt; eu tenho um wiki que posso dedicar 20:42:57  &lt;psi&gt; potencialmente 20:43:00  &lt;zzz&gt; quero adicionar um 1d) apoio financeiro à pauta 20:43:13  &lt;zzz&gt; 1d) apoio financeiro 20:43:32  &lt;hottuna&gt; posso sugerir: https://trac.i2p2.de/wiki/MeetupToronto2015 20:43:33  &lt;eche|on&gt; temos dinheiro para distribuir. 20:43:49  &lt;zzz&gt; tradicionalmente só reembolsamos pessoas em cerca de $200 para conferências 20:44:19  &lt;zzz&gt; ouvi que algumas pessoas podem precisar de significativamente mais para poder comparecer 20:44:28  &lt;eche|on&gt; str4d: seu problema era principalmente dinheiro para comparecer? 20:44:44  &lt;str4d&gt; eche|on: não, timing 20:44:51  &lt;zzz&gt; qual é o máximo que estaríamos dispostos a dar por pessoa? ou, alternativamente, quanto dinheiro as pessoas precisariam para comparecer? 20:44:51  &lt;eche|on&gt; ha, não, confundi alguns nomes.. 20:44:52  &lt;str4d&gt; (bem, dinheiro também) 20:44:59  &lt;zzz&gt; $500? $1000? $2000? 20:45:11  &lt;eche|on&gt; IMHO voos da europa são 1200 ida e volta 20:45:19  &lt;eche|on&gt; e IMHO é isso que o kytv precisa para comparecer 20:45:33  &lt;eche|on&gt; se ele/ela puder ficar em algum lugar $barato e bom 20:45:45  &lt;zzz&gt; se alguém tiver um número exato de que precisa, fale agora 20:45:53  &lt;eche|on&gt; kytv: agora é sua hora. 20:46:09  &lt;zzz&gt; ou, quanto acham razoável? 20:46:27  &lt;eche|on&gt; Acho que podemos pagar um monte de coisas diferentes, mas eu preferiria pagar mais nos custos de viagem e menos em bebida alcoólica no evento 20:46:35  &lt;eche|on&gt; (pronuncia-se booze?) 20:47:13  &lt;hottuna&gt; eche|on, ter pessoas presentes é mais importante, sim. 20:47:16  &lt;psi&gt; hm 20:47:23  &lt;hottuna&gt; (é booze, sim) 20:47:28  &lt;zzz&gt; ou, de outra forma, quanto deveríamos gastar no total neste evento? 20:48:01  &lt;eche|on&gt; atualmente na lista para eu pagar: local, alguns lanches/café/coffee‑break, um jantar/almoço para o I2P. 20:48:20  &lt;psi&gt; todos os meus custos seriam só transporte e eu teria que ver essa parte, provavelmente aéreo, talvez ônibus/trem 20:48:43  &lt;zzz&gt; $10K seria exagerado gastar? 20:48:50  &lt;eche|on&gt; Eu pagaria ao kytv (e a qualquer outro colaborador dedicado do I2P) 1200 pelo voo, e a cada outro até 500, se quiserem 20:49:20  &lt;hottuna&gt; eche|on, parece razoável 20:49:25  &lt;str4d&gt; $10k precisaria ser muito bem justificado 20:49:33  &lt;eche|on&gt; e isso daria uns 10k aproximadamente 20:50:04  &lt;str4d&gt; Mas com boa justificativa, eu não seria contra 20:50:59  &lt;eche|on&gt; ok, 5k‑10k nessa faixa 20:51:24  &lt;hottuna&gt; devemos reembolsar os custos totais de viagem ou algo como 50% ou 75%? 20:51:27  &lt;zzz&gt; que tal até $1500 de reembolso para membros do core team, e até 2500 euros para ‘circunstâncias especiais’, ou seja, você realmente precisa 20:51:36  &lt;eche|on&gt; Eu pagaria até 10k, a única questão: se fizermos isso regularmente, é meio difícil pagar 10k todo ano 20:51:38  &lt;hottuna&gt; eche|on, acho que algo mais perto de 5k do que 10k seria mais fácil de concordar 20:51:56  &lt;zzz&gt; eche|on, relembre‑nos, quanto dinheiro temos no momento? 20:52:10  &lt;eche|on&gt; espera um segundo 20:52:37  &lt;str4d&gt; No HoF atual: 44,6k euros e 537,7 BTC 20:52:50  &lt;eche|on&gt; cerca de 41k euros, 534 Bitcoin e 700 Litecoin do meu lado 20:53:19  &lt;eche|on&gt; 534 btc a 210 cada, LTC é 1,2 cada 20:53:52  &lt;fox&gt; experiência pessoal para quarto e pensão baratos: o motel 6 ficou bem melhor pela América do Norte 20:53:59  &lt;xmz&gt; Posso ajudar na montagem/desmontagem etc. 20:54:50  &lt;hottuna&gt; que tipo de despesas gostaríamos de reembolsar para uma pessoa? despesa total da viagem? só voos? voos+hotel? 20:55:02  &lt;fox&gt; lugares do tipo “inn” são legais se você quiser café da manhã 20:55:22  &lt;zzz&gt; normalmente fazemos sem perguntas, o que quer que você tenha gasto 20:56:13  &lt;str4d&gt; Mas dado o tamanho desse gasto, provavelmente queremos algumas restrições razoáveis 20:56:33  &lt;eche|on&gt; Eu voto por despesas de viagem 20:56:34  &lt;zzz&gt; claro. 20:56:41  &lt;eche|on&gt; já que o lounge é barato e disponível 20:56:55  &lt;psi&gt; hottuna: só para esclarecer, eu teria ou não que reservar hotel pessoalmente 20:56:59  &lt;psi&gt; (Para mim) 20:57:04  &lt;xmz&gt; Poderíamos ter alguma forma de aceitar doações no evento 20:57:04  &lt;eche|on&gt; e comida/bebida é como em casa, se você quiser 20:57:25  &lt;hottuna&gt; psi: você teria que fazer a reserva. reserve o que quiser. o echelon te reembolsa 20:57:33  &lt;psi&gt; ok 20:57:45  &lt;zzz&gt; que tal máximo de US$ 1K para norte‑americanos, 1500 euros no máximo para europeus, 2000 euros no máximo para ‘circunstâncias especiais’ 20:58:20  &lt;eche|on&gt; zzz: voos de US para CAD são &lt;1000$ ? 20:58:22  &lt;cacapo&gt; com 5K‑10K e muitas pessoas chave presentes, por que não chamar de Summit - um pouco mais oficial 20:59:00  &lt;zzz&gt; não deveria ser mais de $400 20:59:04  &lt;zzz&gt; mas não olhei 20:59:12  &lt;zzz&gt; e pode ser distância de carro para alguns 20:59:44  &lt;zzz&gt; nunca reembolsamos 100% para ninguém 20:59:44  &lt;eche|on&gt; Quero notar de novo e perguntar: se fizermos nesse montante, precisamos esclarecer que os reembolsos para 32C3 e os próximos eventos serão como de costume ~200, a não ser que algo especial aconteça 21:00:03  &lt;hottuna&gt; eche|on, concordo 21:00:47  &lt;zzz&gt; Estou apenas jogando propostas, alguém por favor concorde/discorde se está alto/baixo 21:00:48  &lt;eche|on&gt; é meio injusto, mas pode ser visto como uma forma de divulgação 21:01:00  &lt;eche|on&gt; zzz: eu concordo, com essa observação adicionada 21:01:46  &lt;zzz&gt; veja por outro lado, acho que deveríamos gastar pelo menos 10% do nosso dinheiro por ano. Talvez 15‑20%. 21:02:04  &lt;eche|on&gt; hmm 21:02:19  &lt;zzz&gt; porque mais 10 anos seria muito tempo nesse ritmo 21:02:58  &lt;eche|on&gt; recebemos 7k em doações em 2014 e gastamos 11k (em euros apenas) 21:03:55  &lt;hottuna&gt; zzz, se formos fazer a coisa por percentuais, vamos começar baixo. 21:03:57  &lt;eche|on&gt; este ano recebemos ~600 euros e gastamos 3k 21:04:21  &lt;eche|on&gt; 10% está bom para mim no momento 21:04:30  &lt;eche|on&gt; teria que converter alguns BT para  de novo... 21:04:31  &lt;zzz&gt; incluindo btc temos ~150 mil euros 21:05:00  &lt;eche|on&gt; Eu chamo BTC meio que de “coisa para brincar” e, a menos que estejam em  aqui, eu realmente não conto muito com eles. 21:05:30  &lt;eche|on&gt; claro, a cotação é 210 atualmente, mas nunca vou conseguir trocar 400 BTC de uma vez. 21:05:38  &lt;hottuna&gt; Concordo com o eche|on. btc não são 100% confiáveis para esse tipo de conta 21:06:10  &lt;eche|on&gt; então, concordando com no máximo 10k para este evento, vou trocar alguns BTC 21:06:33  &lt;eche|on&gt; Só quero ficar no lado seguro e ter algum tipo de “reserva” em . 21:06:40  &lt;zzz&gt; você pode oferecer extra às pessoas se aceitarem reembolso em BTC 21:06:54  &lt;eche|on&gt; claro, faço isso o tempo todo. essa é a vantagem do BTC 21:07:08  &lt;eche|on&gt; você pode pagar o pessoal com eles, mas não pode contar com isso. 21:07:50  &lt;hottuna&gt; eche|on, zzz, psi, dg: todos concordamos com um teto duro de 10k para despesas relacionadas a este evento? 21:07:53  &lt;eche|on&gt; mas sim, temos o dinheiro 21:08:02  &lt;zzz&gt; ok, que tal isso: orçamos 10K euros para o evento total. O máximo por pessoa depende de quantas pessoas vão, pedidos de “circunstâncias especiais” etc., a serem determinados depois 21:08:03  &lt;psi&gt; teto duro sim 21:08:20  &lt;hottuna&gt; zzz, parece bom. 21:08:44  &lt;eche|on&gt; Hmm, teto duro é interessante, mas depende dos custos locais de lanches^^ 21:09:07  &lt;eche|on&gt; podemos colocar teto duro nas despesas para as pessoas comparecerem. 21:09:15  &lt;eche|on&gt; e isso seria 8 ou 9k? 21:09:24  &lt;zzz&gt; mas todo mundo use o bom senso. Você não pode dirigir até Toronto e reservar um hotel de $400 a noite e esperar que tudo seja coberto 21:09:55  &lt;eche|on&gt; zzz: despesas de viagem, ou viagem&hotel? 21:10:23  &lt;zzz&gt; não sei 21:10:35  &lt;eche|on&gt; também: lista de pessoas a priorizar (tipo: quem já fez muito, quem vai dar palestra, outros) 21:10:38  &lt;hottuna&gt; eche|on, dado que há um lounge disponível gratuitamente não sou contra a ideia de apenas despesas de viagem 21:10:47  &lt;zzz&gt; normalmente é voo + hotel, mas nunca chegamos perto de reembolso total antes então não importava 21:11:39  &lt;str4d&gt; Acho que por agora orçamento de 10k, fazer uma chamada para sabermos quem vai mesmo, então estaremos em melhor posição para orçar reembolso 21:11:50  &lt;eche|on&gt; Resumo minha opinião: teto de 8k para despesas de viagem dos participantes, com algum nível de prioridade para as pessoas 21:12:00  &lt;zzz&gt; ok 21:12:32  &lt;str4d&gt; (chamada das pessoas do core) 21:12:34  &lt;zzz&gt; vamos encerrar isso por ora, pediremos que as pessoas enviem e‑mail para o echelon com quanto precisariam depois 21:12:37  &lt;hottuna&gt; eche|on, de acordo. 21:12:51  &lt;hottuna&gt; certo 21:12:54  &lt;zzz&gt; ok, todos que vão e querem reembolso do projeto digam ‘sim’ 21:12:56  &lt;zzz&gt; sim 21:13:02  &lt;eche|on&gt; sim ;-) 21:13:04  &lt;hottuna&gt; https://trac.i2p2.de/wiki/MeetupToronto2015 agora contém algumas informações. 21:13:12  &lt;psi&gt; sim 21:13:19  &lt;hottuna&gt; se você se inscreveu para uma responsabilidade, por favor ajude a manter esta página 21:14:17  &lt;zzz&gt; ok, eche|on, por favor veja com o kytv depois quanto ele precisaria para comparecer 21:14:22  &lt;hottuna&gt; cacapo ?? 21:14:24  &lt;zzz&gt; algo mais em 1d? 21:14:47  &lt;cacapo&gt; hottuna: sim, eu vou se conseguir dobrar meu chefe 21:15:12  &lt;cacapo&gt; Ficaria feliz em receber um pequeno reembolso em BTC 21:15:14  &lt;hottuna&gt; zzz, não 21:15:24  &lt;zzz&gt; vai levar alguns dias para descobrir quem vai. 21:15:49  &lt;zzz&gt; para algumas pessoas o valor do reembolso pode entrar na decisão, mas para a maioria provavelmente não 21:15:59  &lt;zzz&gt; algo mais em 1) ? 21:16:14  &lt;zzz&gt; outros tópicos (não Toronto) para discutir? 21:16:46  &lt;zzz&gt; primeira reunião em 6 meses, tenho que procurar o “baffer” 21:17:15  &lt;zzz&gt; obrigado a todos e especialmente aos voluntários 21:17:26  &lt;zzz&gt; ahh, aí está 21:17:40  &lt;eche|on&gt; ótimo 21:17:49  &lt;eche|on&gt; hora de dormir agora^^ 21:17:52  * zzz *bafs* encerra a reunião </div>
