---
title: "Reunião de Desenvolvedores do I2P - 06 de outubro de 2015"
date: 2015-10-06
author: "zzz"
description: "Ata da reunião de desenvolvimento do I2P de 06 de outubro de 2015."
categories: ["meeting"]
---

## Resumo rápido

<p class="attendees-inline"><strong>Presentes:</strong> cacapo, comradenosebleed, dg, eche|on, hottuna2, postman, str4d, zzz</p>

## Registro da reunião

<div class="irc-log"> 19:59:41  &lt;zzz&gt; 0) Oi 19:59:41  &lt;zzz&gt; 1) Orçamento 32C3 19:59:41  &lt;zzz&gt; 2) Outros itens de tarefas do 32C3 - banner, etc. 19:59:41  &lt;zzz&gt; 3) Orçamento RWC 19:59:44  &lt;zzz&gt; 0) Oi 19:59:47  &lt;zzz&gt; Oi 19:59:50  &lt;eche|on&gt; oi 19:59:53  &lt;dg&gt; oi 19:59:59  &lt;zzz&gt; 1) Orçamento 32C3 19:59:59  &lt;cacapo&gt; oi 20:00:23  &lt;zzz&gt; ok, o plano é fazer o que fizemos em Toronto, que é definir um orçamento geral e deixar o echelon cuidar dos detalhes 20:00:43  &lt;hottuna2&gt; eu amo soylent e você 20:00:46  &lt;hottuna2&gt; ops 20:00:47  &lt;zzz&gt; echelon, qual é o total dos pedidos de verbas de viagem que você recebeu 20:01:06  &lt;eche|on&gt; atualmente é cerca de 4k e 2 BTC 20:01:56  &lt;hottuna2&gt; calculado como? 20:02:03  &lt;zzz&gt; ok, houve pedidos excessivos ou de algum desconhecido que precisamos discutir, ou estava tudo razoável? 20:02:41  &lt;eche|on&gt; todos razoáveis, nenhum acima de 1k euro até agora, então... tudo certo 20:02:52  &lt;eche|on&gt; alguns escreveram informação demais, haha 20:03:22  &lt;zzz&gt; e aproximadamente quanto mais para pagar por ingressos do CCC, um jantar, cobrinhas de goma e afins? 20:04:06  &lt;eche|on&gt; Acho que o jantar ficará em 500+x, os ingressos serão 100 cada (para ~10 pessoas) e as cobras de goma e miudezas entre 200-300 20:04:24  &lt;eche|on&gt; jantar para 20+x 20:05:04  &lt;zzz&gt; então isso dá 1800 euros + 4K de viagem + ~500 por 2 BTC, total de 6300 euros, certo? 20:05:53  &lt;eche|on&gt; sim, mas não vamos chegar a isso, na minha opinião parte do fundo de viagem será pago em BTC, e o jantar pode sair mais barato... 20:05:59  &lt;eche|on&gt; então vamos dizer 6k 20:06:34  &lt;eche|on&gt; ano passado tivemos 1257 sem custos de viagem 20:06:38  &lt;zzz&gt; isso me parece bem razoável, vamos abrir para discussão... o que vocês acham? 20:06:39  &lt;eche|on&gt; e alguns ingressos 20:07:13  &lt;hottuna2&gt; isso significa que vamos alcançar nossa meta de gastar 10% por ano? 20:07:31  &lt;eche|on&gt; claro 20:07:53  &lt;hottuna2&gt; quer dizer, ficaremos abaixo de 10%? 20:08:01  &lt;zzz&gt; duvido, temos ~250K e só gastamos 4–5K em Toronto iirc 20:08:02  &lt;eche|on&gt; claro 20:08:22  &lt;eche|on&gt; espera, 150k, não 250... 20:08:49  &lt;zzz&gt; de qualquer forma, estamos bem abaixo de 10%, conta de guardanapo 20:09:02  &lt;eche|on&gt; e atualmente gastamos 5.3k este ano 20:09:19  &lt;hottuna2&gt; ok. estou satisfeito com isso. 20:09:22  &lt;zzz&gt; alguma objeção a um orçamento de 6K euros para o CCC? 20:10:05  &lt;zzz&gt; ótimo 20:10:41  &lt;zzz&gt; como sempre eche|on acho que preferimos reembolsar as pessoas, mas podemos pagar adiantado se realmente precisarem para comprar ingressos, certo? 20:11:25  &lt;hottuna2&gt; há como saber de quanto será o reembolso? 20:11:25  &lt;eche|on&gt; correto 20:11:44  &lt;zzz&gt; acho que acabamos de aprovar 100% dos pedidos das pessoas, correto? 20:11:49  &lt;eche|on&gt; sim 20:12:05  &lt;zzz&gt; ok, então o que você pediu é o que você vai receber, hottuna2 20:12:13  &lt;hottuna2&gt; ok 20:12:23  &lt;zzz&gt; muito obrigado, eche|on; acho que esse processo funcionou bem 20:12:27  &lt;zzz&gt; mais algo em 1) ? 20:12:53  &lt;zzz&gt; 2) Outros itens de tarefas do 32C3 - banner, etc. 20:13:05  &lt;eche|on&gt; o banner ainda está em Toronto 20:13:10  &lt;eche|on&gt; cartaz - precisamos de um cartaz 20:13:28  &lt;zzz&gt; telefones DECT parte 2? banner? cartaz? o que precisa ser feito, voluntários? 20:13:35  &lt;eche|on&gt; precisamos de uma mesa (vou tentar entrar no wiki e criar alguma página sobre o nosso grupo) 20:13:45  &lt;hottuna2&gt; quem está com o banner? 20:13:57  &lt;hottuna2&gt; eu não estou com ele. 20:13:57  &lt;str4d&gt; j0 20:13:58  &lt;eche|on&gt; estava no hacklab de Toronto 20:14:13  &lt;hottuna2&gt; devo levar a arte do púlpito da i2pcon? 20:14:40  &lt;zzz&gt; hottuna2, você pode ficar encarregado de encontrar o banner em Toronto e trazê-lo? 20:14:53  &lt;eche|on&gt; podemos cuidar dos telefones DECT, mas não sei, todo mundo tem celular, Wi‑Fi disponível... 20:15:13  &lt;zzz&gt; talvez DM do Twitter tenha tornado DECT obsoleto 20:15:15  &lt;hottuna2&gt; zzz, farei isso. 20:15:19  &lt;eche|on&gt; hottuna2: houve uma discussão no Twitter com a sadie sobre o banner e deixar que ela o leve para Hamburgo 20:15:23  &lt;dg&gt; vou só ao Twitter 20:15:41  &lt;dg&gt; irc se não houver resposta 20:15:50  &lt;hottuna2&gt; precisamos de algum outro material de marketing? 20:15:50  &lt;eche|on&gt; a mesa precisa ser reservada o quanto antes 20:15:59  &lt;eche|on&gt; adesivos 20:16:06  &lt;zzz&gt; eche|on, você se ofereceu para reservar a mesa? 20:16:28  &lt;eche|on&gt; um folheto (3 colunas, dobrado) com informações básicas ajudaria muito, mas não está disponível 20:16:44  &lt;eche|on&gt; zzz: posso tentar reservar a mesa no dia 26 antes do cinema 20:16:56  &lt;eche|on&gt; ou melhor: vou fazer o possível para reservá-la 20:17:00  &lt;dg&gt; lugar de sempre, ou? 20:17:10  &lt;eche|on&gt; dg: seria o ideal, noisysquare 20:17:11  &lt;zzz&gt; sim, mas você se ofereceu para se inscrever no wiki, certo, echelon? 20:17:13  &lt;dg&gt; só uma pergunta: qual é o tamanho da mesa normalmente? 20:17:24  &lt;eche|on&gt; sim, vou tentar cuidar do wiki também 20:17:28  &lt;zzz&gt; 8-10 20:17:30  &lt;cacapo&gt; eche|on: não tivemos um concurso de folheto um tempo atrás 20:17:31  &lt;dg&gt; eche|on: ah, bom 20:17:32  &lt;hottuna2&gt; Sadie manda um Oi pelo Twitter 20:17:36  &lt;dg&gt; zzz: então cabe todo mundo? 20:17:38  &lt;eche|on&gt; a mesa é geralmente uma mesa redonda para 8-10, ou uma mesa quadrada 20:17:51  &lt;dg&gt; hottuna2: ela needs2irc 20:17:56  &lt;zzz&gt; nunca estamos todos lá ao mesmo tempo, sem preocupações 20:17:58  &lt;eche|on&gt; cacapo: sim, mas os resultados do concurso de folheto não eram utilizáveis AFAIR 20:18:03  &lt;hottuna2&gt; é isso que estou dizendo a ela 20:18:20  &lt;dg&gt; certo :) 20:18:34  &lt;zzz&gt; também houve a ideia de distribuir pendrives USB, eu pesquisei, parece que saem por US$ 2 no atacado para baixa capacidade 20:18:41  &lt;dg&gt; estou esperando a programação para planejar meu dia 20:18:42  &lt;eche|on&gt; http://echelon.i2p/29c3/ 20:18:46  &lt;iRelay&gt; Título: Concurso I2P 29C3 (em echelon.i2p) 20:18:51  &lt;dg&gt; saber quando entrar/sair 20:19:29  &lt;eche|on&gt; dg: normalmente nos encontramos entre 10–12h e saímos depois da 1h... 20:19:47  &lt;zzz&gt; então, sobre o cartaz, quem está vendo isso? 20:19:48  &lt;eche|on&gt; zzz: os pendrives USB são legais 20:20:03  &lt;eche|on&gt; mas não sei se são realmente úteis 20:20:13  &lt;hottuna2&gt; então o wiki de 2015 para o 32c3 não parece estar aberto ainda 20:20:28  &lt;eche|on&gt; correto 20:20:36  &lt;dg&gt; passa da minha hora de dormir ;) combina com minhas manhãs de preguiça 20:20:43  &lt;zzz&gt; não vou carregar centenas de USBs pelo oceano. Não sei se já é tarde para conseguir os com logo 20:20:46  &lt;dg&gt; o CCH fica aberto a noite toda? 20:20:58  &lt;eche|on&gt; dg: o CCH fica aberto 24/7 20:21:08  &lt;zzz&gt; vamos adiar a conversa sobre o básico e a logística do CCC por enquanto 20:21:20  &lt;dg&gt; ok, obrigado, eche|on 20:21:22  &lt;zzz&gt; este item da pauta é só para preparação 20:21:36  &lt;eche|on&gt; zzz: 2 weeks time on one sender 20:22:07  &lt;zzz&gt; alguém quer se voluntariar para um cartaz ou para os pendrives USB? 20:22:29  &lt;zzz&gt; e qual foi a resposta sobre os adesivos? 20:22:32  &lt;eche|on&gt; mas um pendrive/cartão USB custa cerca de 4–6 cada 20:22:48  &lt;zzz&gt; vi por cerca de US$ 2 no eBay 20:22:58  &lt;hottuna2&gt; não tenho certeza se entendi a ideia por trás dos pendrives USB 20:23:08  &lt;zzz&gt; mas acho que esses não eram personalizados 20:23:15  &lt;dg&gt; vamos incluir o i2p, só colocar nosso logo, ou...? 20:23:22  &lt;zzz&gt; ambos 20:23:44  &lt;hottuna2&gt; não tenho certeza de que seja um bom uso do dinheiro. se fôssemos o Tails, seria outra história 20:24:41  &lt;eche|on&gt; não sou muito fã de USB nessa faixa cara, pois precisaríamos de 100+x, isso dá pelo menos 500 20:24:45  &lt;eche|on&gt; para os personalizados 20:24:47  &lt;zzz&gt; ok 20:24:51  &lt;eche|on&gt; com pouco uso 20:25:10  &lt;zzz&gt; então vamos pular os pendrives USB. E os adesivos? Como está o estoque aí? Você trouxe todos para cá ou? 20:25:17  &lt;str4d&gt; hottuna2: nem precisamos dar os USBs 20:25:24  &lt;eche|on&gt; ainda tenho adesivos 20:25:42  &lt;comradenosebleed&gt; zzz: eu também tenho um monte de adesivos que o tuna me deu, não me importo de levá-los comigo 20:25:44  &lt;str4d&gt; se forem decentes o bastante, poderíamos vender a preço de custo 20:25:45  &lt;eche|on&gt; mas alguns dos contatos de Toronto queriam criar um novo design, AFAIK. 20:25:55  &lt;comradenosebleed&gt; (desculpa, tuna, estou tentando distribuir o máximo que consigo) 20:26:05  &lt;dg&gt; talvez eu tenha alguns adesivos 20:26:11  &lt;eche|on&gt; str4d: não gosto de vender e lidar com dinheiro além do meu cartão de débito no CCC 20:26:16  &lt;zzz&gt; eche|on, você tem o suficiente para o CCC ou precisa que o comradenosebleed traga alguns? 20:26:30  &lt;hottuna2&gt; queremos comprar mais camisetas 20:26:40  &lt;eche|on&gt; tenho o suficiente para o CCC, mas são as últimas que tenho 20:26:53  &lt;comradenosebleed&gt; provavelmente tenho uns 200 na minha mesa, não tenho problema em levá-los comigo 20:27:07  &lt;eche|on&gt; então preciso de um novo design, ou peço mais 10k com o mesmo design 20:27:13  &lt;hottuna2&gt; e uma pergunta à parte, queremos vendê-las? 20:27:23  &lt;hottuna2&gt; eche|on: eu gostaria de fazer um novo design 20:27:33  &lt;hottuna2&gt; antes de pedir novos adesivos 20:27:36  &lt;zzz&gt; vamos adiar a compra de mais adesivos por enquanto se temos o suficiente para o CCC e há potencial para um novo design 20:27:44  &lt;eche|on&gt; certo 20:27:51  &lt;zzz&gt; não, acho que não devemos vendê-los 20:27:53  &lt;dg&gt; vou levar alguns de qualquer forma 20:28:02  &lt;hottuna2&gt; zzz, de acordo. 20:28:12  &lt;str4d&gt; ninguém vende adesivos em conferências :P 20:28:21  &lt;str4d&gt; só a divulgação já compensa 20:28:22  &lt;hottuna2&gt; ainda assim, queremos comprar mais camisetas? 20:28:43  &lt;eche|on&gt; hottuna2: podemos perguntar no zzz.i2p sobre visitantes (equipe i2p) que precisem/queiram uma camisa. pelo menos dg e str4d precisam 20:28:46  &lt;str4d&gt; (ah espera, camisetas, deixa pra lá) 20:28:46  &lt;eche|on&gt; sim 20:28:56  &lt;zzz&gt; eu digo não às camisetas. dá trabalho demais vender, e praticamente todo mundo já tem uma, certo? 20:29:05  &lt;str4d&gt; eu não 20:29:11  &lt;str4d&gt; mas eu não estarei no CCC 20:29:13  &lt;eche|on&gt; e postman postman !?? 20:29:20  &lt;eche|on&gt; ah, foi mal... 20:29:20  &lt;dg&gt; o postman vai se juntar a nós btw :) 20:29:29  &lt;zzz&gt; para os casos isolados, podem comprar na spreadshirt 20:29:40  &lt;zzz&gt; se quiserem 20:30:04  &lt;str4d&gt; Esse era o meu plano :) 20:30:19  &lt;zzz&gt; qual foi a resposta sobre o cartaz? Talvez o tuna e a sadie façam algo, talvez não? 20:30:22  &lt;dg&gt; vou pegar uma também, não há necessidade de pedir mais para o projeto 20:30:37  &lt;zzz&gt; o cartaz do Timothy Leary ainda existe? 20:31:27  &lt;hottuna2&gt; zzz, então sem camiseta para o dg ou o postman? 20:31:37  &lt;hottuna2&gt; não me importo de encomendar/levá-las. 20:31:40  &lt;postman&gt; ei, eu pegaria uma 20:31:49  &lt;eche|on&gt; http://echelon.i2p/29c3/user5/poster/final_with_garlic.jpg 20:32:03  &lt;eche|on&gt; zzz: esse? 20:32:06  &lt;dg&gt; eu gostaria de uma amarela se você tiver, mas eu mesmo peço se não tiver 20:32:43  &lt;hottuna2&gt; dg, postman, quais são seus tamanhos? 20:32:45  &lt;zzz&gt; parece que fica entre o tuna, o postman e o dg resolverem as camisetas, se o tuna as encomenda ou se os outros simplesmente compram as suas 20:32:56  &lt;eche|on&gt; os custos das camisetas podem ser reembolsados no 32C3 para membros da equipe 20:33:03  &lt;dg&gt; sim, desculpa, vamos deixar para depois :) 20:33:26  &lt;zzz&gt; ok, então o projeto vai reembolsar camisetas para quem não tiver 20:33:34  &lt;zzz&gt; alguma objeção a isso? 20:33:41  &lt;eche|on&gt; já pagamos as outras camisas 20:33:48  &lt;zzz&gt; sim 20:34:31  &lt;zzz&gt; ok, parece que não temos uma resposta sobre o cartaz no momento, mas não é um grande problema se não conseguirmos um 20:34:31  &lt;eche|on&gt; data do jantar em pré-anúncio? 20:34:32  &lt;hottuna2&gt; não 20:34:32  &lt;hottuna2&gt; foi assim que fizemos anteriormente 20:34:39  &lt;zzz&gt; sim, eche|on, esse é o cartaz do Leary 20:35:09  &lt;zzz&gt; eche|on, você tem uma proposta de qual noite para o jantar? 20:35:42  &lt;eche|on&gt; hmm, dia 27 é um pouco cedo, mas ainda ok. 28 ou 29 também servem. Mas preciso esperar a programação das palestras 20:36:03  &lt;zzz&gt; ok, talvez vamos anotar provisoriamente dia 28, sujeito a mudança 20:36:08  &lt;zzz&gt; mais algo em 2) ? 20:36:09  &lt;eche|on&gt; podemos fazer no dia 27, é domingo, primeira noite, todos com jet lag, ninguém vai querer cerveja, barato^^ 20:36:49  &lt;zzz&gt; última chamada para 2) 20:36:51  &lt;dg&gt; não, obrigado, dia 27 não 20:37:20  &lt;zzz&gt; 3) Orçamento RWC 20:37:36  &lt;zzz&gt; eche|on, há pedidos de financiamento para o RWC? Qual é o total? 20:37:51  &lt;eche|on&gt; sim, isso é um pouco não-anônimo, recebi um pedido de 500 para custos de hotel no RWC 20:38:20  &lt;zzz&gt; soa razoável, alguma objeção? 20:38:25  &lt;eche|on&gt; não 20:38:30  &lt;eche|on&gt; se o artigo for bom, tudo certo^^ 20:38:51  &lt;eche|on&gt; e é 2016, ano novo, novos 10% *g* 20:39:24  &lt;zzz&gt; eu incentivo quem puder ir ao RWC a conferir, é uma boa conferência 20:39:35  &lt;zzz&gt; mais algo em 3) ? 20:39:40  &lt;eche|on&gt; longe demais de mim 20:39:53  &lt;eche|on&gt; embora interessante, claro 20:39:55  &lt;dg&gt; longe demais e incompatível com o CCC 20:40:50  &lt;zzz&gt; ok, mais algum tópico? Sei que eu derrubei i2pcontrol, a talk do 32c3 e a substituição do fórum lá no tópico do zzz.i2p, mas se alguém quiser discutir _brevemente_ fale agora 20:41:33  &lt;hottuna2&gt; sim. eu gostaria de falar sobre o forum.i2p 20:41:38  &lt;hottuna2&gt; queremos substituí-lo? 20:41:52  &lt;dg&gt; apenas sobre a substituição do fórum, estamos abertos a isso e discutindo. se alguém acha que é uma boa ideia fazermos, fale com postman/comigo/eche|on. podemos operar um, mas não sabemos se há muito apoio 20:42:33  &lt;zzz&gt; vou colar minha posição do zzz.i2p, outros podem discordar, tudo bem 20:42:35  &lt;hottuna2&gt; acho que devemos ter um lugar público para discussões 20:42:54  &lt;zzz&gt; Minha opinião consistente tem sido que os usuários votarão com os pés, deixar mil flores desabrocharem, etc. etc. Não é necessário, ou mesmo sensato, que nós abençoemos um substituto. Um ou mais são livres para solicitar colocação na página inicial do console seguindo nosso processo usual. Se alguém quiser montar um site de fórum, deve fazê-lo, 20:43:18  &lt;hottuna2&gt; não concordo. 20:43:19  &lt;dg&gt; hottuna2: embora eu seja muito aberto a um fórum, o que não é aberto no zzz.i2p? para constar, é improvável que um forum.i2p operado por postman/echelon/por mim esteja na clearnet (internet aberta) 20:43:43  &lt;hottuna2&gt; acho que deveríamos ter um fórum na clearnet. 20:43:47  &lt;zzz&gt; zzz.i2p não é aberto a todos os tópicos 20:44:01  &lt;hottuna2&gt; interagir com o i2p agora é como interagir com um tijolo. 20:44:06  &lt;zzz&gt; os fóruns são _martelados_ por robôs de indexação via inproxies (proxies de entrada) 20:45:15  &lt;zzz&gt; e martelados por spam via inproxies 20:45:15  &lt;hottuna2&gt; tem o IRC e o zzz.i2p. é isso em termos de comunicações públicas com o i2p 20:45:15  &lt;hottuna2&gt; como vamos atrair pessoas novas em ferramentas de anonimato se nem estamos disponíveis para essas pessoas? 20:45:15  &lt;eche|on&gt; zzz.i2p é conversa de dev; um fórum para usuários seria legal, mas não pode ser operado na clearnet 20:45:15  &lt;zzz&gt; eu gostaria de ver mais uso do blog no nosso site pela equipe de RP 20:45:16  &lt;hottuna2&gt; entendo que manter um fórum é bem inconveniente. 20:45:19  &lt;eche|on&gt; forum.i2p atualmente é um bom fórum, mantenho-o tão limpo quanto eu quiser 20:45:36  &lt;dg&gt; administrar um é ok, clearnet vai ser difícil. É possível, mas... 20:45:38  &lt;zzz&gt; o fórum estará morto até o fim do ano devido ao rekey (troca de chaves) 20:45:38  &lt;hottuna2&gt; mas o nosso blog não suporta comunicação de mão dupla. o lbog é apenas uma ferramenta de broadcast. 20:45:53  &lt;dg&gt; vejo que a clearnet seria útil para suporte, porém. 20:46:02  &lt;hottuna2&gt; então este é um tópico relevante para tentar tratar o quanto antes. 20:46:38  &lt;zzz&gt; alguém quer tocar um substituto de fórum (ou 'o' fórum)? vá em frente, você não precisa da permissão de ninguém 20:46:42  &lt;hottuna2&gt; suporte e também atrair novos desenvolvedores. mostrar às pessoas os tópicos que estamos discutindo é uma forma de atrair desenvolvedores e gente de todos os níveis 20:46:50  &lt;str4d&gt; não vejo uma maneira simples de adicionar comentários ao blog sem ir além da abordagem quase estática 20:47:19  &lt;dg&gt; a equipe irc2p topa, mas não sei como lidar com o problema da clearnet 20:47:21  &lt;zzz&gt; hottuna2, ninguém está dizendo que um fórum não é uma coisa boa 20:47:47  &lt;str4d&gt; seção de comentários ao* 20:47:53  &lt;hottuna2&gt; então concordamos que ter um seria útil para nós? 20:47:55  &lt;eche|on&gt; dg: o forum.i2p já foi clearnet, não deu muito certo, foi fechado e tudo bem 20:48:09  &lt;zzz&gt; declarei o forum.i2p morto lá em janeiro. Teve tempo de sobra. 20:48:16  &lt;hottuna2&gt; e também concordamos que queremos alcançar e atrair novatos para se juntarem ao i2p? 20:48:23  &lt;dg&gt; eche|on: seria útil para suporte a usuários, porém 20:48:36  &lt;hottuna2&gt; para que isso seja mais do que um objetivo vaporware, é preciso ação 20:48:37  &lt;eche|on&gt; dg: não vale o trabalho 20:48:42  &lt;zzz&gt; hottuna2, concordo que fóruns são bons. Não sei se um de nós precisa operar um. E não tenho certeza de ter ouvido alguém se voluntariar. 20:49:08  &lt;dg&gt; não me importo em lidar com o spam, só quero permanecer anônimo e você não pode fazer isso operando um site na clearnet 20:49:23  &lt;eche|on&gt; sim 20:50:46  &lt;hottuna2&gt; dg, eu ou outra pessoa poderíamos alugar o root server (servidor dedicado)? 20:50:46  &lt;eche|on&gt; mas sério, você não quer o fórum do i2p na clearnet 20:50:46  &lt;hottuna2&gt; e você teria acesso a ele via i2p+ssh? 20:50:46  &lt;zzz&gt; então talvez o dg como admin combinado com alguns recursos de servidor possa ser uma solução 20:50:46  &lt;dg&gt; hottuna2: isso é algo que podemos discutir se você (ou outra pessoa) estiver confortável com o custo 20:50:46  &lt;hottuna2&gt; eche|on: quero que o fórum seja na clearnet e no i2p 20:50:46  &lt;eche|on&gt; hottuna2: você vai perdê-lo. 20:50:46  &lt;eche|on&gt; o forum.i2p teve problemas massivos de spam 20:50:46  &lt;dg&gt; eche|on: sei que a clearnet pode ser um problema, mas muitos usuários gostam dela como mecanismo de suporte 20:50:46  &lt;dg&gt; irc não é para todo mundo, especialmente onde temos a "câmara de sono profundo" 20:50:46  &lt;eche|on&gt; é por isso que foi fechado 20:50:46  &lt;zzz&gt; claro, clearnet é um sonho legal, talvez solucionável, talvez não 20:50:50  &lt;eche|on&gt; forum.i2p ainda é um bom canal de suporte 20:50:54  &lt;hottuna2&gt; dg, estou confortável com isso, e também acho que o i2p reembolsaria um servidor de fórum 20:51:24  &lt;dg&gt; feliz em tentar e, se não funcionar, ficaremos só no i2p. Não sei sobre o i2p reembolsar isso (embora não seja minha decisão), mas, de novo, o i2p já reembolsa serviços centrais... 20:51:25  &lt;comradenosebleed&gt; Quantos moderadores havia no fórum quando estava na clearnet? Se tivéssemos mais mods poderíamos reduzir abuso, spam etc. 20:51:35  &lt;hottuna2&gt; eche|on: eche|on: o i2p patrocinaria uma máquina para o fórum? 20:51:35  &lt;dg&gt; comradenosebleed: afaik era só o eche|on 20:51:43  &lt;eche|on&gt; comradenosebleed: tínhamos pelo menos 5–10 pessoas 20:51:49  &lt;dg&gt; hottuna2: estou feliz em administrar de qualquer forma, só não quero colocar um peso em você. 20:51:53  &lt;eche|on&gt; mas um cara bem idiota fez spam e um pouco de DDOS 20:52:06  &lt;hottuna2&gt; dg, você se voluntaria para configurar e administrar um fórum clearnet+oculto? 20:52:07  &lt;zzz&gt; dg, talvez você possa estimar os requisitos de banda/poder de processamento e montar uma proposta? 20:52:25  &lt;dg&gt; hottuna2, zzz: ok, vou trabalhar com o hottuna2 nisso e podemos elaborar uma proposta 20:52:36  &lt;dg&gt; hottuna2: enquanto eu puder continuar anônimo, sem problema 20:52:38  &lt;hottuna2&gt; pegar um servidor bem potente na hertzner sai por cerca de 30/mês 20:52:42  &lt;zzz&gt; ainda não sou a favor, mas estou disposto a ouvir 20:52:55  &lt;zzz&gt; temos VMs sobrando agora, mas depende da carga 20:53:02  &lt;zzz&gt; ok, mais algo sobre o fórum? 20:53:06  &lt;zzz&gt; mais algo para a reunião? 20:53:11  &lt;eche|on&gt; além disso, estando na clearnet você não pode hospedar muitos tópicos que estão agora no forum.i2p 20:53:11  * zzz aquece o baffer 20:53:28  &lt;hottuna2&gt; zzz, eche|on: sobre VMs sobrando, queremos colocar toda a nossa infraestrutura no mesmo host? 20:53:30  &lt;eche|on&gt; por exemplo, você vai precisar de um russo nativo para administrar o fórum 20:53:31  &lt;comradenosebleed&gt; eu me voluntario como moderador se colocarmos um fórum na clearnet. Por mais que eu odeie sugerir cloudflare para hospedá-lo, eles têm excelente prevenção de ddos 20:54:01  &lt;hottuna2&gt; comradenosebleed: anotado 20:54:02  &lt;eche|on&gt; e esse precisaria conhecer as regras do país onde o host está hospedado (hetzner é alemã, a Alemanha tem algumas leis estranhas, p.ex.) 20:54:15  &lt;zzz&gt; fiquem à vontade para continuar a conversa sobre o fórum, porém eu... vou... 20:54:23  &lt;eche|on&gt; baffando! 20:54:25  &lt;zzz&gt; .. *baffando* a reunião encerrada </div>
