---
title: "Reunião de desenvolvedores do I2P - 30 de dezembro de 2015"
date: 2015-12-30
author: "zzz"
description: "Registro da reunião de desenvolvimento do I2P de 30 de dezembro de 2015."
categories: ["meeting"]
---

## Recapitulação rápida

<p class="attendees-inline"><strong>Presentes:</strong> cacapo, comraden1, dg, eche\|on, hottuna, kytv, lazygravy, psi, str4d, zzz</p>

## Registro da reunião

<div class="irc-log"> 09:49:14  &lt;zzz&gt; 0) Oi 09:49:14  &lt;zzz&gt; 1) Estrutura e objetivos da reunião 09:49:14  &lt;zzz&gt; 2) PR 09:49:14  &lt;zzz&gt; 3) Gestão de Projetos 09:49:14  &lt;zzz&gt; 0) Oi 09:49:16  &lt;zzz&gt; Oi 09:49:30  &lt;zzz&gt; 1) Estrutura e objetivos da reunião 09:49:30  &lt;zzz&gt; Antes de mais nada, peço desculpas pelo horário horrível desta reunião para o pessoal da América do Norte. 09:49:30  &lt;zzz&gt; Esta será um pouco diferente da nossa estrutura usual de reunião, porque é majoritariamente presencial aqui no CCC. 09:49:31  &lt;zzz&gt; Vamos tentar repassar os destaques para o IRC. 09:49:33  &lt;zzz&gt; Também vamos tomar notas aqui. 09:49:35  &lt;zzz&gt; Agora, deixem-me fazer um preâmbulo para esta reunião. 09:49:49  &lt;zzz&gt; Como todos devem saber, Sadie foi fundamental para a organização e o sucesso da I2PCon em Toronto. 09:49:49  &lt;zzz&gt; Todos vimos seu talento e entusiasmo em Toronto e, obviamente, ela quer fazer mais pelo I2P daqui para frente. 09:49:49  &lt;zzz&gt; Ao trabalharmos com ela antes e durante a conferência, soubemos que ela tem ampla experiência em Gestão de Projetos e PR, 09:49:49  &lt;zzz&gt; tanto com o Tor quanto no mundo real. 09:49:49  &lt;zzz&gt; Pedi a ela, após a conferência, que conhecesse melhor o nosso projeto, entendesse nossa estrutura e processos atuais, 09:49:52  &lt;zzz&gt; e voltasse com recomendações sobre o que poderíamos melhorar e como ela poderia nos ajudar. 09:50:04  &lt;zzz&gt; Desde então, ela teve várias longas chamadas com o tuna, comigo, o str4d, o psi e outros, 09:50:04  &lt;zzz&gt; e revisou nosso site, o Trac e os processos atuais. 09:50:04  &lt;zzz&gt; Além disso, o psi a nomeou Assistente de PR e ela está tuitando na conta @GetI2P e ajudando a divulgar o I2P. 09:50:06  &lt;zzz&gt; Ela agora está pronta para nos trazer algumas recomendações. 09:50:06  &lt;zzz&gt; Enquanto minha pergunta original para ela foi "como você pode nos ajudar?", a resposta que voltou é 09:50:06  &lt;zzz&gt; algo mais como "aqui estão as coisas que precisamos corrigir para que eu possa ajudar de forma eficaz", 09:50:08  &lt;zzz&gt; seguido pelas coisas que ela de fato poderia fazer por nós, ou mais precisamente como todos nós podemos trabalhar juntos de forma mais eficaz. 09:50:19  &lt;zzz&gt; O que eu gostaria de fazer hoje é ouvir as recomendações dela e discutir cada uma brevemente. 09:50:19  &lt;zzz&gt; Muitos desses tópicos tendem a gerar discussões longas e eu gostaria de conter isso para não ficarmos aqui o dia todo. 09:50:19  &lt;zzz&gt; Para cada recomendação, gostaria de obter o compromisso de um de vocês para acompanhar. 09:50:19  &lt;zzz&gt; Se a recomendação não for controversa e tivermos consenso, esse compromisso seria implementá-la. 09:50:20  &lt;zzz&gt; Se precisar de mais pesquisa ou não concordarmos, esse compromisso seria rever nossas opções e 09:50:21  &lt;zzz&gt; apresentar um plano, ou uma contraproposta, ou uma lista de opções para serem discutidas em uma reunião futura. 09:50:23  &lt;zzz&gt; Esses compromissos e prazos serão anotados e acompanhados. 09:50:25  &lt;zzz&gt; Não quero empacar em nenhum ponto, então vou procurar voluntários para acompanhar a maioria das coisas. 09:50:42  &lt;zzz&gt; Quero enfatizar que eu pedi para a Sadie fazer isso e nos dar sua opinião com base na experiência anterior dela. 09:50:42  &lt;zzz&gt; Podemos não concordar, mas devemos ouvir e considerar cuidadosamente as recomendações dela. 09:50:42  &lt;zzz&gt; O I2P é bastante peculiar e nem tudo pode ser apropriado para nós, 09:50:42  &lt;zzz&gt; mas ela passou a nos conhecer bem neste ano, então vamos ouvir o que ela tem. 09:50:43  &lt;zzz&gt; Claro que poderemos aceitar sugestões de outros, mas tenho a impressão de que a Sadie já cobriu muita coisa. 09:51:24  &lt;zzz&gt; Vamos primeiro falar de PR e depois de Gestão de Projetos. 09:51:24  &lt;zzz&gt; Ambos são temas muito amplos e haverá sobreposição. Mas vamos tentar mantê-los o mais separados possível. 09:51:54  &lt;zzz&gt; *** fim do colar referente ao tópico 1), começaremos com o 2) em alguns minutos. obrigado *** 09:58:39  &lt;hottuna&gt; str4d: oi, deveríamos conversar sobre as coisas de DH que estamos usando 09:59:30  &lt;str4d&gt; hottuna, você está se referindo aos handshakes do NTCP e do SSU? 09:59:55  &lt;hottuna&gt; acho que onde quer que DH seja usado 10:00:39  &lt;hottuna&gt; ok. vamos falar sobre isso depois da reunião 10:00:47  &lt;str4d&gt; Claro 10:00:57  &lt;str4d&gt; De acordo com http://trac.i2p2.i2p/wiki/Crypto/CurrentSpecs é só NTCP e SSU 10:01:21  &lt;hottuna&gt; o zzz vai ler a nota longa acima para nós agora 10:01:48  &lt;str4d&gt; (Ainda preciso atualizar essa página antes da minha palestra) 10:04:10  &lt;psi&gt; acho que estou aqui 10:06:33  &lt;lazygravy&gt; psi: sim, o zzz postou uma longa mensagem pouco antes de você entrar. falando IRL agora 10:07:57  &lt;hottuna&gt; Então, o que queremos fazer é obter compromissos das pessoas para resolver um monte de tópicos diferentes 10:08:25  &lt;hottuna&gt; Algumas coisas que vamos abordar serão controversas e outras não 10:08:47  &lt;hottuna&gt; os tópicos não controversos esperamos apenas atribuir a uma pessoa e deixar isso resolvido 10:08:56  &lt;hottuna&gt; Passando para Sadie e PR 10:09:16  &lt;hottuna&gt; gravy e sadie têm escrito posts de blog 10:09:29  &lt;hottuna&gt; e estão buscando mais conteúdo 10:10:21  &lt;hottuna&gt; muito conteúdo se perde nas mensagens de commit 10:10:38  &lt;hottuna&gt; em que o autor do commit não registra de fato a importância do commit 10:11:24  &lt;str4d&gt; Em vez de vasculhar mensagens de commit, o melhor/mais fácil lugar para olhar é o history.txt 10:11:30  &lt;hottuna&gt; idealmente, gostaríamos de publicar um post no blog pelo menos a cada 2 meses para manter alguma sensação de ritmo 10:12:08  &lt;str4d&gt; Isso ainda não dá uma indicação de importância, mas é contextualmente mais fácil de lidar e filtra o joio de commits que não entram no history.txt 10:13:04  &lt;lazygravy&gt; str4d: a questão é que há tantas coisas legais acontecendo, e não há como descobrir sem acompanhar o i2p de perto. deveria ser mais fácil para as pessoas verem as coisas legais 10:13:47  &lt;str4d&gt; Talvez o que ajude (seria meio radical) seria reestruturar o history.txt para organizar itens por importância (major/minor/bugfix), mais como um changelog (ou ter um arquivo de changelog em paralelo) 10:14:13  &lt;str4d&gt; já que, como está, o arquivo de histórico é basicamente apenas um log de commits mais fácil de analisar 10:14:30  &lt;str4d&gt; Dito isso, ele é conveniente, então talvez informações paralelas sejam melhores (ainda que mais difíceis de manter) 10:14:38  * str4d para de se atolar nos detalhes 10:14:41  &lt;str4d&gt; :P 10:14:59  &lt;hottuna&gt; o lazygravy poderia atuar como editor e meio que delegar a responsabilidade de escrever conteúdo quando apropriado 10:15:14  &lt;str4d&gt; Certamente, facilitar saber o que está acontecendo é um ponto positivo, e acho que alguns dos tópicos de organização de alto nível ajudarão nisso 10:15:33  &lt;str4d&gt; (ou seja, quem for escrever o post pode olhar lá pelo panorama de alto nível em vez do log de commits) 10:15:56  &lt;psi&gt; soa bastante semelhante a programação em par 10:16:10  &lt;hottuna&gt; próximo tópico dentro de PR 10:16:29  &lt;hottuna&gt; sobre fazer uma campanha de reseed e atrair novos desenvolvedores 10:16:46  &lt;psi&gt; (ou mais como programação de casal, o programador e a esposa do programador) 10:17:11  &lt;lazygravy&gt; str4d: i.e. WTF são lease sets criptografados, ou um destaque legal do repositório debian do kytv 10:17:15  &lt;hottuna&gt; gostaríamos de envolver o torontocrypto para atrair mais hosts de reseed 10:17:23  &lt;lazygravy&gt; s/i.e./e.g./ 10:17:24  &lt;iRelay&gt; lazygravy quis dizer: str4d: e.g. WTF são lease sets criptografados, ou um destaque legal do repositório debian do kytv 10:18:25  &lt;hottuna&gt; Gostaríamos de gerar um pacote de conteúdo contendo todas as informações necessárias para configurar um host de reseed, tudo disponível em um só lugar 10:19:14  &lt;hottuna&gt; precisamos articular por que reseeds são necessários e importantes 10:19:18  &lt;str4d&gt; Mmm 10:19:42  &lt;str4d&gt; Poderia até ser tão simples quanto "sudo apt-get i2p-reseed" 10:20:22  &lt;lazygravy&gt; str4d++ 10:20:23  &lt;kytv&gt; Eu estava pensando em fazer imagens docker para que possa ser completamente plug-n-play 10:20:47  &lt;psi&gt; o reseed em Go era excessivamente fácil de configurar e usar 10:20:56  &lt;hottuna&gt; hottuna/eu me ofereci para escrever alguns parágrafos sobre por que reseeds são necessários e o que eles fazem 10:21:07  &lt;hottuna&gt; kytv: isso seria incrível 10:21:23  &lt;str4d&gt; kytv++ 10:21:35  &lt;str4d&gt; Largar e usar é o ideal 10:22:00  &lt;str4d&gt; Algo como o que foi mencionado em uma das palestras do Tor ontem, sobre como as pessoas no futuro poderiam obter um certificado LetsEncrypt que venha com um .onion gratuito 10:22:16  &lt;str4d&gt; (ou seja, o script do letsencrypt configura o Tor HS para o usuário) 10:22:38  &lt;kytv&gt; o i2p-tools do mdrollete está disponível como uma imagem docker, então talvez nós (=eu) possamos apenas polir minha imagem docker do I2P (ainda não divulgada) para que dê para fazer tudo copiando e colando uma linha de comando e o reseed “simplesmente funcione” 10:22:41  &lt;hottuna&gt; sobre onboarding de desenvolvedores, tornando o código-fonte mais acessível 10:22:42  &lt;str4d&gt; (isso por si só seria muito legal para o I2P, mas é um pouco diferente do que precisamos aqui) 10:22:55  &lt;comraden1&gt; kytv: docker com certeza 10:23:01  &lt;hottuna&gt; str4d: posso te convencer a adicionar alguns links para o código-fonte a partir do geti2p.net? 10:23:04  &lt;str4d&gt; Se reseeds forem um appliance, isso também facilita muito manter reseeds honestos em sincronia 10:23:17  &lt;str4d&gt; hottuna, onde? 10:23:18  &lt;lazygravy&gt; ideia: deveríamos tirar a nota da 0.7.6 na página de download 10:23:33  &lt;kytv&gt; (Eu sou mais do time lxc, mas estou aprendendo docker, então tanto faz ) 10:23:45  &lt;kytv&gt; ja 10:23:50  &lt;lazygravy&gt; kytv: docker parece “na moda” agora, então pode ser o melhor 10:23:54  &lt;hottuna&gt; onde fizer sentido 10:24:08  &lt;str4d&gt; Acredito que haja pelo menos um link para o ViewMTN do kytv, mas isso é dentro do I2P 10:24:11  &lt;hottuna&gt; mas a ideia é facilitar para dar uma olhada rápida no código-fonte 10:24:13  &lt;kytv&gt; Mover toda a documentação de coisas antigas para /attic ou algo relacionado 10:24:19  &lt;hottuna&gt; para atrair desenvolvedores 10:24:33  &lt;hottuna&gt; str4d, fora do i2p e idealmente a partir do geti2p.net, é o que queremos 10:24:36  &lt;str4d&gt; Eu poderia adicionar links para a nova página de devs para a página do Github, mas eles precisariam estar claramente marcados como somente leitura 10:24:50  &lt;psi&gt; se vocês realmente querem atrair devs, deveríamos deixar o github mais ativo 10:24:52  &lt;hottuna&gt; sim. 10:25:57  &lt;str4d&gt; É na nova página de dev que vocês querem os links? 10:25:57  &lt;hottuna&gt; isso parece um passo simples e direto a tomar 10:25:57  &lt;hottuna&gt; apenas adicionar um link somente leitura para o github 10:25:57  &lt;str4d&gt; hottuna, qual? Links ou o github mais ativo? 10:25:57  &lt;hottuna&gt; já seria uma melhoria 10:25:57  &lt;str4d&gt; ahk 10:26:05  &lt;hottuna&gt; str4d: posso colocar seu nome ao lado disso? 10:26:24  &lt;hottuna&gt; esse item, no caso 10:26:38  &lt;str4d&gt; Claro. Presumo que todos esses vão virar issues no Trac 10:26:51  &lt;hottuna&gt; não sei se vão. 10:26:57  &lt;hottuna&gt; vou perguntar ao zzz 10:27:09  &lt;str4d&gt; É, provavelmente não vale a pena para as tarefas menores 10:27:20  &lt;str4d&gt; Contanto que eu receba a lista em algum momento :P 10:27:26  &lt;hottuna&gt; ok 10:27:36  &lt;hottuna&gt; acho que o zzz vai fazer um texto no zzz.i2p 10:28:22  &lt;kytv&gt; isso quase certamente irá para o zzz.i2p, mas talvez também como tickets no Trac 10:28:41  &lt;str4d&gt; k 10:28:50  * str4d abre a lista de afazeres para começar a adicionar itens 10:32:43  &lt;hottuna&gt; estamos falando sobre quais casos de uso deveríamos promover para o i2p 10:33:13  &lt;hottuna&gt; e o consenso parece ser que devemos promover os casos de uso nos quais somos bons. como o Bote 10:33:20  &lt;str4d&gt; Mmm 10:33:29  &lt;str4d&gt; Definitivamente precisamos destacar o aspecto peer-to-peer 10:33:36  &lt;hottuna&gt; como torrents para potenciais 10:33:38  &lt;hottuna&gt; y 10:33:57  &lt;hottuna&gt; gostaríamos de destacar esses bons usos na página principal 10:34:12  &lt;hottuna&gt; *o que gostaríamos de destacar 10:34:20  &lt;str4d&gt; Isso é algo em que o I2P deve ter uma vantagem fundamental, devido à natureza de comutação por pacotes e à simetria em nível de tunnel 10:34:33  &lt;hottuna&gt; sim. e há outras coisas em que somos bons 10:34:39  &lt;str4d&gt; E particularmente aplicações que por si só incentivem a contribuição 10:34:41  &lt;hottuna&gt; e essas coisas devemos promover 10:35:05  &lt;hottuna&gt; e, enquanto isso, podemos continuar trabalhando nas coisas em que ainda não somos tão bons 10:35:09  &lt;str4d&gt; (porque a necessidade de contribuição do I2P pode então pegar carona na da aplicação) 10:35:43  &lt;hottuna&gt; lazygravy, str4d, cacapo: vocês poderiam trabalhar nos 3 melhores casos de uso para o i2p 10:36:01  &lt;hottuna&gt; para que possamos então apresentá-los adequadamente na página inicial 10:36:18  &lt;str4d&gt; Claro 10:37:03  &lt;cacapo&gt; yepp 10:37:08  &lt;hottuna&gt; quando vocês podem voltar com algo (recomendações ou mudanças no site)? 10:37:43  &lt;hottuna&gt; um prazo para o fim de janeiro está ok? 10:37:55  &lt;cacapo&gt; ok 10:38:01  &lt;hottuna&gt; relacionado a PR: i2p.net ficará disponível em breve 10:38:03  &lt;str4d&gt; Por mim, tudo bem 10:39:04  &lt;eche|on&gt; 16.4.2016 é para i2p,net 10:39:11  &lt;str4d&gt; Posso dizer agora que, se quisermos dizer “coisas que funcionam bem hoje”, estamos realmente falando apenas de e-mail de alta latência (Bote) e torrents. Em breve podemos adicionar armazenamento de dados distribuído também (assim que o Tahoe tiver suporte nativo a cliente I2P) 10:39:24  * str4d está ansioso pela recuperação do i2p.net 10:39:33  &lt;eche|on&gt; o tahoe só será utilizável com upload/download paralelo 10:40:08  &lt;str4d&gt; Acho que seria ideal combinar isso com minha proposta de serviços de dev no i2p.i2p, tê-los disponíveis em paralelo dentro e fora da rede 10:40:12  &lt;hottuna&gt; cacapo comenta que o i2p não comunica muito bem uma narrativa sobre o projeto. ou nada. 10:40:29  &lt;lazygravy&gt; str4d: o tahoe tem seus próprios problemas de UI... :/ (embora eu adore) 10:40:29  &lt;hottuna&gt; ao contrário do tor, que tem muita história e contexto 10:41:03  &lt;str4d&gt; hottuna, que narrativa ele quer dizer? 10:41:09  &lt;hottuna&gt; relacionada a jake/snowden/&/etc 10:41:42  &lt;str4d&gt; ah, narrativa relacionando a história do I2P ao contexto mundial? 10:41:43  &lt;hottuna&gt; comraden1: se voluntaria para fazer um texto sobre a história do i2p 10:41:52  &lt;str4d&gt; (como fez a palestra de Tor HS?) 10:42:05  &lt;eche|on&gt; história: palestra do zzz na i2pcon, minha palestra no 32c3 10:42:06  &lt;hottuna&gt; (não vi isso) 10:42:33  &lt;str4d&gt; minha palestra na I2PCon também teve um pouco disso 10:42:37  &lt;hottuna&gt; zzz, comraden1 e lazygravy se voluntariaram para fazer o texto de fato 10:42:41  &lt;hottuna&gt; psi: por aí? 10:42:53  &lt;psi&gt; sim 10:42:57  &lt;hottuna&gt; str4d: e também o trecho do Lance James 10:43:34  &lt;str4d&gt; lazygravy, a UX do Tahoe deve melhorar muito quando o magic folders for lançado. Em termos de UI, ainda há trabalho a fazer, mas não tanto quanto nós :P 10:43:52  &lt;hottuna&gt; str4d, sadie, vocês dois poderiam se ajudar para fazer a divulgação da palestra no RWC? 10:44:03  &lt;hottuna&gt; última chamada para tópicos relacionados a PR 10:44:06  &lt;hottuna&gt; Lest* 10:44:08  &lt;hottuna&gt; last* 10:44:49  &lt;hottuna&gt; certo, vou tomar isso como silêncio 10:44:50  &lt;str4d&gt; hottuna, sim, vou manter contato com a Sadie 10:44:56  * str4d ainda precisa preparar essa palestra :/ 10:45:04  &lt;hottuna&gt; Próximo tópico. GESTÃO DE PROJETOS 10:45:34  &lt;comraden1&gt; str4d: também “história de como o i2p começou”. Estou pensando na marinha pesquisando onion routing -&gt; second generation onion router -&gt; tor 10:46:40  &lt;str4d&gt; comraden1, mmm, você provavelmente encontrará muito disso nos logs das primeiras reuniões do I2P no site 10:47:15  &lt;str4d&gt; Se você for cavucar por lá, sinta-se à vontade para escrever resumos rápidos das reuniões para eu poder adicioná-los :P 10:48:11  &lt;comraden1&gt; str4d: o zzz mencionou que tem muito disso na cabeça e queria escrever um rascunho. Eu vou editar e garantir que fique perfeito antes de lançarmos 10:48:45  &lt;str4d&gt; +1 10:49:19  &lt;dg&gt; Eu me lembro de ter falado sobre isso com o zzz há séculos; se ele tiver logs disso, pode ser útil 10:49:22  &lt;hottuna&gt; estamos falando sobre quais são os objetivos reais do projeto 10:49:54  &lt;hottuna&gt; e que é importante tê-los escritos em algum lugar para podermos fazer uma gestão de projeto significativa 10:50:29  &lt;str4d&gt; Daria uma boa página “sobre” 10:51:16  &lt;str4d&gt; Eu queria mesclar as várias páginas de introdução, mas na verdade poderíamos aproveitá-las separadamente 10:51:36  &lt;str4d&gt; Transformar https://geti2p.net/en/about/intro em uma breve visão geral do I2P, tanto da rede quanto do projeto 10:51:38  &lt;iRelay&gt; Título: Intro - I2P (em geti2p.net) 10:51:59  &lt;str4d&gt; Depois, fazer de https://geti2p.net/docs/how/intro a página “como o I2P funciona” de fato 10:52:00  &lt;iRelay&gt; Título: A Gentle Introduction to How I2P Works - I2P (em geti2p.net) 10:52:10  &lt;str4d&gt; Mais ou menos o que parecem ser agora, mas devidamente separadas 10:53:12  &lt;dg&gt; hottuna: Onde posso encontrar os posts do blog? 10:53:22  &lt;dg&gt; hottuna: Só consigo ver um (http://i2p-projekt.i2p/en/blog/2015/11/15/Community-Outreach) 10:53:25  &lt;iRelay&gt; Título: Community Outreach - Blog - I2P (em i2p-projekt.i2p) 10:54:38  &lt;lazygravy&gt; dg: eles não existem além desse 10:54:55  &lt;lazygravy&gt; e aquele foi basicamente um POC, na minha opinião. O próximo deve ser publicado em 10Jan2016 no CCC 10:58:32  &lt;hottuna&gt; estamos falando sobre se queremos ser geridos 10:58:46  &lt;hottuna&gt; dg, str4d, psi: vocês têm alguma opinião sobre ter o trabalho de vocês gerido? 10:59:11  &lt;psi&gt; por quem e quanto de gerenciamento? 10:59:17  &lt;hottuna&gt; pela sadie 10:59:26  &lt;dg&gt; aberto a isso 10:59:42  &lt;hottuna&gt; e que isso seja relaxado em termos de prazos. mas sem prazos impostos 10:59:46  &lt;hottuna&gt; as coisas ficam prontas quando ficarem prontas 11:00:11  &lt;hottuna&gt; mas associar mentalmente um prazo a elas pode ser uma ferramenta útil 11:00:11  &lt;dg&gt; pronto quando estiver pronto, mas com um empurrãozinho/motivação 11:00:40  &lt;psi&gt; sem pensamentos até eu tomar café da manhã 11:00:47  &lt;hottuna&gt; ou, no mínimo, saber que outra pessoa sabe que uma determinada tarefa está na sua pilha 11:01:15  &lt;hottuna&gt; sobre gestão de projetos: gostaríamos de voltar a ter reuniões semanais/quinzenais em funcionamento 11:01:25  &lt;hottuna&gt; o zzz tem a meta de iniciá-las em fevereiro novamente 11:01:27  &lt;hottuna&gt; again* 11:01:36  &lt;hottuna&gt; e então ir transferindo gradualmente para a sadie 11:01:48  &lt;hottuna&gt; para isso acontecer, a sadie precisa entrar no IRC 11:01:56  &lt;str4d&gt; Por mim, tudo bem. Eu tendo a trabalhar melhor quando tenho alguém para trocar ideias 11:03:23  &lt;hottuna&gt; o zzz acabou de se comprometer a ter um único roadmap escrito até o fim de fevereiro 11:03:23  &lt;hottuna&gt; excelente. 11:03:23  &lt;hottuna&gt; o consenso parece ser que ser gerido de forma leve provavelmente é bom. 11:03:23  &lt;hottuna&gt; mas qualquer coisa pesada demais só transformaria isso em trabalho 11:03:23  &lt;str4d&gt; Soa bem. Podemos sempre ajustar o nível depois que tivermos alguma experiência com isso. 11:03:23  * dg acena com a cabeça 11:03:23  &lt;hottuna&gt; *roadmap será para fim de jan, não fev 11:03:23  &lt;hottuna&gt; str4d: combinado 11:04:35  &lt;str4d&gt; Para sua informação, zzz, a sadie e eu vamos nos encontrar no começo de março; seria bom manter isso em mente quanto às coisas em que podemos trabalhar/discutir então. 11:05:52  &lt;hottuna&gt; sobre os tickets no Trac, a sadie está se voluntariando para ficar de olho e encaminhar tickets para a pessoa certa 11:06:05  &lt;dg&gt; Poder observar nossa mecânica como trac/zzz.i2p/irc é importante para a Sadie entender completamente como trabalhamos, de qualquer forma 11:06:16  &lt;dg&gt; Ela conseguiu fazer isso sem acesso ao IRC? 11:07:04  &lt;hottuna&gt; str4d: você estaria disposto a ajudar a sadie nesse esforço? 11:07:40  &lt;str4d&gt; Eu tenho há um tempo na minha lista de tarefas um item semanal de “dar uma olhada nos tickets novos”, que continuo adiando porque tem coisa demais 11:08:06  &lt;str4d&gt; Mas a partir do ano que vem, vou me empenhar para ajudar a sadie com isso :) 11:08:49  &lt;str4d&gt; Vocês devem ter notado que agora há um status “open” para os tickets. Eu adicionei isso para podermos diferenciar entre tickets novos e aqueles que já vimos mas não necessariamente temos uma opinião 11:08:53  &lt;hottuna&gt; Última chamada para tópicos de GESTÃO DE PROJETOS 11:09:10  &lt;dg&gt; hottuna: veja acima 11:09:25  &lt;str4d&gt; Meu objetivo seria ter o mínimo possível de tickets “new”, isto é, movê-los para uma pessoa/status relevante, ou “open” para ao menos reconhecê-los como um ticket válido. 11:09:36  &lt;hottuna&gt; Última chamada para OUTROS tópicos 11:09:48  &lt;hottuna&gt; dg: colocar a sadie no Trac é fundamental. e um requisito 11:10:00  &lt;hottuna&gt; Quero dizer no IRC 11:10:17  &lt;dg&gt; ok 11:10:23  &lt;str4d&gt; Eu tenho uma conta de bouncer de IRC para ela já faz um tempo 11:10:42  &lt;hottuna&gt; str4d: podemos te pedir para escrever alguns itens sobre o que você aprendeu sobre resposta a vulnerabilidades na conferência? 11:10:48  &lt;str4d&gt; Tudo que ela precisa é de ajuda para conectar do lado dela, e aí poderá manter logs etc. sem precisar ficar conectada o tempo todo 11:11:40  &lt;str4d&gt; hottuna, você quer dizer da conversa com a k8em0 na Kiwicon? 11:11:47  &lt;hottuna&gt; mhm 11:11:47  &lt;dg&gt; Também ajuda com a configuração do navegador/privoxy? 11:12:13  &lt;str4d&gt; Eu não aprendi muito mais do que já meio que sabia, além de ouvir antecipadamente sobre o programa de recompensa por bugs que o Tor acabou de anunciar 11:12:26  &lt;zzz&gt; estamos propondo adiar a discussão de VRP para janeiro 11:12:36  &lt;hottuna&gt; str4d: faria sentido escrever um textinho? 11:12:40  &lt;str4d&gt; a k8em0 disse que ficou muito impressionada com nosso ticket de VRP 11:12:45  &lt;hottuna&gt; tipo um post no zzz.i2p? 11:12:55  &lt;hottuna&gt; ou foi tudo meio inútil? 11:13:15  &lt;str4d&gt; Não foi inútil, mais uma confirmação de que nosso ticket de VRP está no caminho certo 11:13:31  * zzz ******BAFFFFS***** a reunião está encerrada, obrigado a todos </div>
