---
title: "Reunião de Desenvolvedores do I2P - 02 de agosto de 2016"
date: 2016-08-02
author: "zzz"
description: "Registro da reunião de desenvolvimento do I2P de 2 de agosto de 2016."
categories: ["meeting"]
---

## Resumo rápido

<p class="attendees-inline"><strong>Presentes:</strong> nextloop, psi, poneyhot, sadie, str4d, trolly, xmpre, zzz</p>

## Registro da Reunião

<div class="irc-log"> 21:00:01 &lt;zzz&gt; 0) Oi 21:00:01 &lt;zzz&gt; 1) Relatório do HOPE (zzz/sadie) http://zzz.i2p/topics/2152 21:00:01 &lt;zzz&gt; 2) Atualização 0.9.27 (zzz) http://zzz.i2p/topics/2132 21:00:01 &lt;zzz&gt; 3) Atualização do Summer of X (sadie/str4d) 21:00:05 &lt;zzz&gt; 0) Oi 21:00:07 &lt;zzz&gt; oi 21:00:38 &lt;xmpre&gt; Olá 21:00:44 &lt;i2pr&gt; [Slack/str4d] Oi 21:00:56 &lt;zzz&gt; 1) Relatório do HOPE (zzz/sadie) http://zzz.i2p/topics/2152 21:01:32 &lt;zzz&gt; Publiquei um breve relatório de viagem nesse link. sadie, comraden1, gravy, ou qualquer pessoa que tenha assistido a alguns dos vídeos, algo a acrescentar? 21:02:30 &lt;i2pr&gt; [Slack/str4d] Ainda não assisti aos vídeos. Algum que eu deva marcar além dos do Tor? 21:03:01 &lt;zzz&gt; Não vi muito mais. Tomara que as pessoas adicionem algumas recomendações no tópico do zzz.i2p 21:03:13 &lt;xmpre&gt; Para quem talvez não saiba, onde estão os vídeos? 21:03:27 &lt;zzz&gt; provavelmente hope.net 21:03:56 &lt;zzz&gt; mais algo em 1) ? 21:03:59 &lt;xmpre&gt; https://hope.net/watch.html 21:04:54 &lt;zzz&gt; 2) Atualização 0.9.27 (zzz) http://zzz.i2p/topics/2132 21:05:57 &lt;zzz&gt; ainda mirando meados de setembro, no mais cedo. Não há muita atividade no mtn nem grandes funcionalidades. Depois que eu terminar as coisas do verão do i2p, quero me voltar para o NTCP2. Então sem pressa para a .27 no momento, as coisas estão bem estáveis 21:06:26 &lt;zzz&gt; alguém tem comentários sobre o cronograma ou o conteúdo da .27? 21:06:39 &lt;i2pr&gt; [Slack/str4d] Vou direcionar minha atenção ao NTCP2 mais ou menos na mesma época 21:06:49 &lt;xmpre&gt; Eu tinha uma sugestão para facilitar o multihoming, devo adicionar isso ao trac? 21:06:59 &lt;xmpre&gt; essencialmente um recurso de exportação/importação 21:07:11 &lt;zzz&gt; ok, bom. Ainda precisamos de uma nova pessoa para o Tails também, todos precisamos tuitar sobre isso 21:07:19 &lt;i2pr&gt; [Slack/str4d] Eu também gostaria que considerássemos ativar o SAM por padrão. 21:07:43 &lt;zzz&gt; xmpre, se for óbvio, o trac serve; se precisar de alguma discussão, zzz.i2p pode ser melhor 21:07:48 &lt;i2pr&gt; [Slack/str4d] Ou pelo menos discutir as implicações de fazer isso 21:08:06 &lt;xmpre&gt; Certo, zzz  21:08:27 &lt;zzz&gt; vamos colocar 'SAM por padrão' na pauta do próximo mês, após o fim da atividade de apps do verão, mas antes da .27 21:08:40 &lt;i2pr&gt; [Slack/str4d] ACK 21:08:53 &lt;i2pr&gt; [Slack/str4d] Enquanto isso, as pessoas podem pensar nisso 21:09:21 &lt;i2pr&gt; [Slack/str4d] E, por exemplo, comparar com a política do Tor para a porta de controle 21:09:38 &lt;zzz&gt; adicionado a http://zzz.i2p/topics/2149 21:10:03 &lt;zzz&gt; talvez queiramos deixar auth ou ssl ativados se isso ficar ligado por padrão? não sei. Vou pensar nisso 21:10:11 &lt;zzz&gt; mais algo em 2) ? 21:10:58 &lt;psi&gt; (oi) 21:11:10 &lt;zzz&gt; falando na próxima reunião, o orçamento do CCC estará na pauta, veja o link acima, e por favor tenham seus requisitos prontos para essa reunião 21:11:13 &lt;i2pr&gt; [Slack/sadie] oi - estou atolada no trabalho, pessoal 21:11:33 &lt;zzz&gt; indo para 3) ... 21:11:43 &lt;zzz&gt; 3) Atualização do Summer of X (sadie/str4d) 21:11:50 &lt;zzz&gt; sadie, str4d, quais as novidades? 21:12:10 &lt;i2pr&gt; [Slack/str4d] Sem problema, Sadie, feliz que você possa dar uma passada, ainda que rapidamente :) 21:12:22 &lt;i2pr&gt; [Slack/str4d] O Summer Dev está indo muito bem, eu acho 21:12:47 &lt;i2pr&gt; [Slack/str4d] Este mês esteve publicamente focado no nosso trabalho com outros aplicativos 21:13:11 &lt;i2pr&gt; [Slack/str4d] (apps com os quais geralmente não tínhamos trabalhado antes) 21:13:47 &lt;i2pr&gt; [Slack/str4d] Consegui incluir suporte a cliente I2P no Foolscap, a biblioteca de comunicação usada pelo Tahoe-LAFS 21:14:29 &lt;i2pr&gt; [Slack/str4d] Então espero que em breve possamos usar o upstream com a rede do I2P, pelo menos para clientes 21:14:57 &lt;i2pr&gt; [Slack/str4d] Suporte no lado do servidor para I2P e Tor está planejado para um lançamento posterior 21:15:31 &lt;i2pr&gt; [Slack/str4d] Também estou muito perto de fazer o ZeroNet funcionar sobre o I2P como prova de conceito 21:16:01 &lt;i2pr&gt; [Slack/str4d] (o que também resultou em melhorias significativas no i2p.socket por mim e pelo psi) 21:16:22 &lt;zzz&gt; ++psi 21:17:15 &lt;zzz&gt; da minha parte, fiz lançamentos de plugin para i2phex, jwebcache e orchid. Haverá um lançamento do syndie em cerca de uma semana (por favor, atualizem as traduções!) e outro lançamento do orchid também 21:17:34 &lt;i2pr&gt; [Slack/str4d] Uhul 21:17:45 &lt;zzz&gt; e talvez o jircii; há pelo menos uma pessoa pedindo, se houver mais alguém, por favor, gritem 21:17:45 &lt;xmpre&gt; Obrigado pelos esforços no i2psnark standalone, tenho 1 instância funcionando com o i2pd 21:17:58 &lt;psi&gt; o i2p.socket ainda precisa de algum feedback de desenvolvedor, ah, certo, e tenho que me lembrar de olhar aquele ticket do IPFS 21:18:44 &lt;i2pr&gt; [Slack/str4d] O próximo mês está designado para trabalhar nos nossos próprios apps, mas eu adoraria ver mais trabalho com desenvolvedores externos também 21:18:59 &lt;zzz&gt; também um lembrete a todos para testar essas libs e apps standalone com o i2pd também 21:19:02 &lt;i2pr&gt; [Slack/str4d] Por exemplo, o psi trabalhando com os devs do IPFS :) 21:19:15 &lt;i2pr&gt; [Slack/str4d] :+1: 21:19:47 &lt;nextloop&gt; olá. a maioria dos plugins não está no GitHub. devo colocá-los lá também? 21:19:54 &lt;i2pr&gt; [Slack/str4d] Se alguém estiver sem ideias, me pingue e eu passo a lista completa. 21:20:23 &lt;i2pr&gt; [Slack/str4d] Pode ser uma boa ideia 21:20:29 &lt;zzz&gt; uma coisa sem equipe no momento, e não tenho certeza se deveria ter, é compilar/assinar pacotes standalone. kytv fez alguns, ech fez alguns, mas não temos empacotamento ou hospedagem consistentes para muitos deles 21:20:57 &lt;zzz&gt; para alguns, nem existem alvos de build bem acabados no código 21:21:21 &lt;i2pr&gt; [Slack/str4d] Mmm 21:21:56 &lt;i2pr&gt; [Slack/str4d] Vou trabalhar na migração do I2P-Bote para o Gradle este mês, como parte da reformulação do processo geral de build 21:22:10 &lt;xmpre&gt; Posso começar a compilar/assinar pacotes standalone do i2psnark, estou compilando o I2P em Java através do bobthebuilder.i2p 21:22:18 &lt;zzz&gt; Eu não quero ser mantenedor de nenhum deles. No máximo quero fazer um build rápido de plugin depois que alguém fizer o resto. Mas não estava acontecendo muita coisa, o que acho que é o objetivo do i2psummer. 21:22:19 &lt;trolly&gt; gradle? 21:23:26 &lt;zzz&gt; ah sim, obrigado ao xmpre por colocar o bobthebuilder para rodar. Ele estava rodando um pouco demais ontem... e eu fiz o push do -8 há algumas horas e ainda não vi um build aqui. Mas tenho certeza de que você vai deixá-lo rodando suavemente 21:23:49 &lt;zzz&gt; mais algo em 3) ? 21:24:08 &lt;i2pr&gt; [Slack/str4d] Uma coisa que eu gostaria de fazer na reforma atual do site é divulgar melhor os apps que nós já temos e indicar claramente onde voluntários poderiam ajudar 21:24:13 &lt;xmpre&gt; Hmm, deixe-me verificar, zzz  21:24:16 &lt;i2pr&gt; [Slack/str4d] Melhor* 21:24:41 &lt;zzz&gt; para começar, verifique o que há no i2pwiki 21:24:55 &lt;i2pr&gt; [Slack/str4d] Eu também poderia vincular isso ao Summer Dev 21:25:14 &lt;poneyhot&gt; se me permitem algumas sugestões... não publiquem em ordem alfabética, não há motivo para o anoncoin ser o primeiro  21:25:20 &lt;poneyhot&gt; ou hospedagem git anônima .. 21:25:22 &lt;zzz&gt; mais algo para a reunião? 21:25:30 &lt;i2pr&gt; [Slack/str4d] Mas isso seria como parte do post de blog do próximo mês 21:25:45 &lt;zzz&gt; str4d, você tem um post de julho saindo em breve? 21:25:47 &lt;i2pr&gt; [Slack/str4d] 4) Reformulação do layout do site 21:26:06 &lt;i2pr&gt; [Slack/str4d] zzz, em breve, sim. Nos próximos dias 21:26:09 &lt;zzz&gt; ok 4) layout do site str4d, vai 21:26:49 &lt;i2pr&gt; [Slack/str4d] Elio Qoshi está fazendo bom progresso na reformulação do layout do site 21:27:47 &lt;i2pr&gt; [Slack/str4d] Ele refez o site do Whonix e atualmente está trabalhando com o Tor no branding e no guia de estilo deles, para referência 21:28:15 &lt;i2pr&gt; [Slack/str4d] (também trabalhou para a Mozilla) 21:29:08 &lt;zzz&gt; ótimo 21:29:20 &lt;i2pr&gt; [Slack/str4d] O objetivo atual é reduzir os paredões de texto (ainda mais do que eu já reduzi) e também ter um design coeso entre a landing page e as páginas internas (algo que o design atual não tem) 21:30:27 &lt;i2pr&gt; [Slack/str4d] O wireframe atual dele, para dar uma ideia, terá conteúdo em coluna única no meio, com margens laterais (gutters) de espaço em branco iguais de cada lado (nas quais irão a navegação na página e os metadados, como atualmente) 21:30:45 &lt;zzz&gt; ok. como discutimos outro dia sobre os logos, é bom saber quais objetivos você está passando ao designer para que possamos avaliar os resultados nesse contexto 21:31:06 &lt;zzz&gt; mais algo em 4) ? 21:31:24 &lt;i2pr&gt; [Slack/str4d] Na página inicial, a lista (bastante terrível) na coluna central será substituída por destaques mais amigáveis para apps e tarefas específicas 21:31:25 &lt;poneyhot&gt; 4) inclui a página inicial 127.0.0.1? 21:31:37 &lt;i2pr&gt; [Slack/str4d] honeypot, não 21:31:52 &lt;zzz&gt; mais algo para a reunião? 21:32:05 &lt;i2pr&gt; [Slack/str4d] Ah, ele acabou de me enviar a primeira captura de tela do design proposto da página inicial 21:32:26 &lt;i2pr&gt; [Slack/str4d] Mas não posso simplesmente compartilhar no IRC, então vou ter que fazê-lo quando eu estiver de volta ao computador 21:32:41 &lt;i2pr&gt; [Slack/str4d] Sobre o console do router: 21:32:57 &lt;zzz&gt; ok 5) console do router str4d vai 21:33:03 &lt;i2pr&gt; [Slack/str4d] Veja o branch i2p.i2p.str4d.ui para o andamento 21:33:27 &lt;i2pr&gt; [Slack/str4d] O CSS foi atualizado para corresponder às alterações do back-end e está em um primeiro rascunho 21:33:45 &lt;zzz&gt; poneyhot, você tinha um tópico de reunião para adicionar sobre o console? 21:34:18 &lt;i2pr&gt; [Slack/str4d] (tenho algumas alterações locais para enviar antes deste fim de semana se eu tiver tempo) 21:34:18 &lt;i2pr&gt; [Slack/str4d] Feedback é bem-vindo 21:34:18 &lt;i2pr&gt; [Slack/str4d] Note, porém, que isto é apenas um passo intermediário 21:34:30 &lt;zzz&gt; mais algo em 5) ? 21:34:37 &lt;i2pr&gt; [Slack/str4d] Nenhuma das alterações afeta, por enquanto, nada estrutural 21:34:48 &lt;poneyhot&gt; Preciso verificar as mudanças primeiro, só não gosto da ordenação alfabética 21:34:49 &lt;i2pr&gt; [Slack/str4d] Esse é meu plano para provavelmente outubro 21:35:09 &lt;zzz&gt; ah, era isso a que você se referia sobre o anoncoin, entendi 21:35:17 &lt;zzz&gt; mais algo para a reunião? 21:35:29 &lt;poneyhot&gt; parece que essas são as coisas mais importantes no i2p 21:35:35 &lt;i2pr&gt; [Slack/str4d] poneyhot, isso pode acabar mudando por completo 21:35:51 &lt;i2pr&gt; [Slack/str4d] Ou não ^^ 21:36:25 * zzz agarra o baffer ao estilo Negan 21:36:26 &lt;i2pr&gt; [Slack/str4d] Meu objetivo é ter um console do router renovado e aprimorado pronto para o CCC 21:36:58 &lt;xmpre&gt; Ficarei feliz em ajudar a testar o novo console do router 21:37:09 &lt;xmpre&gt; (e espero que os erros irritantes de cookie sejam corrigidos :p) 21:37:24 * zzz *bafs* a reunião está encerrada </div>
