---
title: "Reunião de Desenvolvedores do I2P - 03 de março de 2016"
date: 2016-03-03
author: "zzz"
description: "Registro da reunião de desenvolvimento do I2P de 03 de março de 2016."
categories: ["meeting"]
---

## Resumo rápido

<p class="attendees-inline"><strong>Presentes:</strong> anonimal, comraden1, eche|on, hottuna4, orignal\_, sadie_i2p, str4d, Yankee, zzz</p>

## Registro da Reunião

<div class="irc-log"> 20:00:02 &lt;zzz&gt; 0) Oi 20:00:02 &lt;zzz&gt; 1) Revisão das tarefas antigas atribuídas ainda abertas da reunião de 30 de dez. http://zzz.i2p/topics/2014 20:00:02 &lt;zzz&gt; 2) Revisão das novas tarefas atribuídas da reunião de 2 de fev. http://zzz.i2p/topics/2014 20:00:02 &lt;zzz&gt; 3) Preparar e agendar as reuniões de roadmap http://zzz.i2p/topics/2021 20:00:02 &lt;zzz&gt; 4) Proposta de Código de Conduta (Sadie) http://zzz.i2p/topics/2015?page=2 20:00:12 &lt;zzz&gt; 0) Oi 20:00:15 &lt;zzz&gt; oi 20:00:25 &lt;anonimal&gt; Oi 20:00:38 &lt;str4d&gt; Oi 20:01:07 &lt;zzz&gt; 1) Revisão das tarefas antigas atribuídas ainda abertas da reunião de 30 de dez. http://zzz.i2p/topics/2014 20:01:19 &lt;hottuna4&gt; oi 20:01:37 &lt;zzz&gt; gravy deve publicar um sobre leasesets criptografados até 27 de jan., ou um tópico diferente, até 15 de fev. 20:01:51 &lt;zzz&gt; alguém sabe do status do gravy? 20:03:13 &lt;anonimal&gt; Não. 20:03:47 &lt;sadie_i2p&gt; ocupado na vida real 20:04:07 &lt;zzz&gt; sadie_i2p, tem uma nova data dele? 20:04:24 &lt;sadie_i2p&gt; aguardando nova data do Gravy 20:04:33 &lt;zzz&gt; ok, vamos transferir para a próxima reunião 20:04:42 &lt;zzz&gt; Sadie trabalhar com J para colocar no ar o post de blog dele sobre reseed, nova data meados de fev. 20:04:49 &lt;zzz&gt; sadie_i2p, qual a novidade disso? 20:05:42 &lt;sadie_i2p&gt; J também está ocupado, trabalhando com Back up 20:06:07 &lt;zzz&gt; sadie_i2p, esse post de blog ainda vai acontecer ou devemos seguir em frente? 20:06:44 &lt;sadie_i2p&gt; eu e o back up estamos trabalhando em outra coisa neste momento - o post de blog provavelmente não vai acontecer 20:06:58 &lt;zzz&gt; ok, vou riscar isso da lista 20:07:02 &lt;sadie_i2p&gt; seguir em frente 20:07:17 &lt;zzz&gt; Sadie contatar o backup para discutir a campanha de reseed, nova data meados de fev. 20:07:32 &lt;zzz&gt; sadie_i2p, o que você e o backup estão aprontando? 20:07:34 &lt;anonimal&gt; Fev.? 20:07:54 &lt;zzz&gt; sim anonimal, todos estes itens estão atrasados 20:08:26 &lt;sadie_i2p&gt; novo conteúdo e gráficos  20:08:51 &lt;zzz&gt; para o site, suponho 20:08:55 &lt;sadie_i2p&gt; haverá atrasos nisso por causa das agendas, mas o back up agora está trabalhando no conteúdo e eu estou trabalhando nos gráficos para o site 20:09:15 &lt;zzz&gt; e quanto à "campanha" para além do site em si? 20:09:30 &lt;zzz&gt; o que vocês planejam? e para quando? 20:09:34 &lt;eche|on&gt; ótimo 20:09:47 &lt;sadie_i2p&gt; vamos preparar uma nova página para o site e então começar a direcionar as pessoas para lá via redes sociais etc... 20:10:00 &lt;sadie_i2p&gt; talvez usar novos adesivos como incentivo também 20:10:10 &lt;eche|on&gt; adesivos! 20:10:17 &lt;zzz&gt; ooh sim, adesivos para reseeders, ótima ideia 20:10:19 &lt;str4d&gt; Esta é uma página "o que é reseed" ou um guia "como executar um reseed"? 20:10:49 &lt;sadie_i2p&gt; é um novo guia de como executar um reseed 20:11:36 &lt;zzz&gt; sadie_i2p, pode nos dar o próximo marco disso? (data, o que é) 20:12:12 &lt;str4d&gt; Então isso seria um guia para "usuários" ou contribuidores do I2P, em vez de desenvolvedores 20:12:26 &lt;str4d&gt; Então vou pensar em um lugar melhor para colocar esses guias 20:13:07 &lt;sadie_i2p&gt; isso pode levar um pouco mais de tempo - eu diria no máximo em dois meses 20:13:10 &lt;str4d&gt; exceto hmm... 20:13:21 &lt;sadie_i2p&gt; O guia será para usuários e contribuidores 20:13:45 &lt;zzz&gt; sadie_i2p, por favor nos dê um marco intermediário para o próximo mês 20:13:59 &lt;sadie_i2p&gt; provavelmente posso fornecer atualização de conteúdo em um mês 20:14:02 &lt;str4d&gt; Na verdade, acho que isso se encaixa em "Get involved -&gt; Guides" 20:14:11 &lt;zzz&gt; ok, ótimo 20:14:16 &lt;zzz&gt; seguindo em frente 20:14:26 &lt;zzz&gt; str4d, gravy, cacapo: Adicionar casos de uso, no que somos melhores, mais "paixão" e "gordura", adicionar / destacar o Bote, até o final de 20:14:39 &lt;zzz&gt; janeiro ABERTO, nova data 1º de março 20:14:50 &lt;zzz&gt; Vi que o cacapo escreveu alguns bons casos de uso 20:15:06 &lt;str4d&gt; Sim, com base nos exemplos do dymaxion 20:15:11 &lt;zzz&gt; str4d, qual o status de trazer isso para o site junto com um pouco de "paixão" e "gordura"? 20:15:21 &lt;Yankee&gt; Olá senhoras e senhores! 20:15:35 &lt;str4d&gt; Na minha humilde opinião, o conteúdo precisa de um pouco de polimento (parece um pouco demais "I2P ao resgate!") 20:16:03 &lt;str4d&gt; Quanto a onde no site, ainda não tenho certeza de onde isso se encaixa 20:16:05 &lt;zzz&gt; str4d, o prazo era 1º de março, pode nos dar uma nova data para colocar isso no site? 20:16:45 &lt;str4d&gt; O "objetivo" deste item era fazer algo melhor do que a coluna do meio atual da página inicial e a página de aplicativos suportados 20:18:02 &lt;str4d&gt; zzz, posso colocar a página em um URL 20:18:42 &lt;zzz&gt; você e a sadie_i2p estão alinhados sobre o que é este item de trabalho? a sadie adicionou isso à lista de tarefas no ccc 20:20:29 &lt;str4d&gt; É 20:20:45 &lt;str4d&gt; um começo, mas ainda precisamos definir a arquitetura da informação mais ampla 20:20:57 &lt;str4d&gt; o que realmente estamos tentando transmitir com a página inicial 20:21:42 &lt;zzz&gt; ok, então me dê uma data para a primeira parte 20:21:49 &lt;zzz&gt; por favor 20:22:12 &lt;str4d&gt; Vou migrar o documento de casos de uso para o site até o final desta semana 20:22:42 &lt;str4d&gt; E um relatório de status adicional na próxima reunião sobre a reestruturação da página inicial 20:23:04 &lt;zzz&gt; ok, ótimo, espero que você e a sadie possam discutir os detalhes dos objetivos maiores de "gordura" e "paixão". 20:23:39 &lt;zzz&gt; comraden editar / polir / aprimorar / publicar a história do I2P até o fim de fevereiro 20:24:13 &lt;zzz&gt; alguém sabe no que o comraden1 está? Eu preciso que ele devolva o rascunho editado, depois quero dar mais uma passada 20:25:00 &lt;zzz&gt; o prazo disso no site era segunda-feira 20:25:30 &lt;sadie_i2p&gt; a nova data é 1º de abril  20:25:59 &lt;zzz&gt; ok. então eu preciso do rascunho de volta dele em algumas semanas 20:26:14 &lt;anonimal&gt; zzz: Link para o rascunho atual da história? 20:26:39 &lt;zzz&gt; o que está no zzzi2p ainda é o mais recente. Não quero fazer nenhuma alteração enquanto o comraden1 estiver com o "master" 20:26:53 &lt;zzz&gt; ok, seguindo em frente 20:27:09 &lt;zzz&gt; tickets: Sadie revisar, fazer recomendações ou possivelmente começar a gerenciá-los (para quando?) ABERTO - nova data meados de fev. (?) 20:27:09 &lt;anonimal&gt; Ok. 20:27:30 &lt;zzz&gt; sadie_i2p, como está indo essa grande tarefa? 20:28:06 &lt;sadie_i2p&gt; aff 20:29:12 &lt;zzz&gt; preciso de um pouco mais do que só um "aff" :) 20:29:14 &lt;str4d&gt; Era uma tarefa considerável :P 20:29:35 &lt;sadie_i2p&gt; str4d e eu conversamos sobre reuniões semanais de tickets 20:29:56 &lt;zzz&gt; isso pode ser mais viável do que alguma "revisão" pontual 20:30:06 &lt;str4d&gt; Achei que tinha levantado isso em uma reunião anterior, mas caso não tenha: adicionei um status "open" ao Trac, para denotar tickets que nós, devs, vimos mas que não têm ninguém designado nem status particular. 20:30:26 &lt;str4d&gt; Meu objetivo com isso foi diferenciar esses tickets dos realmente novos 20:30:26 &lt;sadie_i2p&gt; sim, seria 20:30:26 &lt;zzz&gt; sadie_i2p, você já se aprofundou o suficiente para fazer alguma recomendação sobre como estamos gerenciando os tickets? 20:31:08 &lt;str4d&gt; Assim, a pilha de tickets "novos" está bem menor agora que tirei do bolo os que nós mesmos abrimos 20:31:15 &lt;sadie_i2p&gt; neste ponto, minha melhor recomendação é check-in e triagem semanais 20:32:34 &lt;str4d&gt; +1 20:32:34 &lt;zzz&gt; ok. já estamos prontos para agendar a primeira reunião ou ainda há mais organização a fazer antes? 20:33:28 &lt;str4d&gt; Ainda estou viajando, então preferiria esperar até a próxima semana 20:33:46 &lt;zzz&gt; ok. se vocês não tiverem agendado nada antes da reunião de abril, vamos chamar vocês então 20:34:05 &lt;zzz&gt; str4d lançamento do Android 0.9.24 até 7 de fev., lista de TODO consolidada até 26 de fev. 20:34:21 &lt;zzz&gt; parece que você está atrasado nisso :) 20:34:28 &lt;str4d&gt; Heh 20:34:34 &lt;zzz&gt; novas datas? 20:34:37 &lt;str4d&gt; Ambos falharam miseravelmente, por causa da tese de doutorado 20:34:55 &lt;str4d&gt; (que eu *finalmente* entreguei em meados de fev.) 20:35:04 &lt;str4d&gt; Estou trabalhando em liberar a 0.9.24 enquanto falamos 20:35:06 &lt;zzz&gt; oba. 20:35:10 &lt;str4d&gt; (num laptop muuuuuuito lento() 20:35:14 &lt;str4d&gt; ) 20:35:16 &lt;zzz&gt; e a lista de TODO? 20:35:31 &lt;str4d&gt; A consolidação da lista de TODO acontecerá nos próximos dias 20:35:41 &lt;zzz&gt; ok, vamos cobrar isso de você 20:35:51 &lt;str4d&gt; heh :P 20:36:01 &lt;zzz&gt; str4d e zzz revisar o ticket do VRP até 12 de fev. Eu fiz a minha parte. 20:36:06 &lt;str4d&gt; É basicamente percorrer a lista de TODO no repositório e procurar por coisas que estão faltando na minha lista de TODO pessoal 20:36:14 &lt;zzz&gt; nova data para isso? 20:36:20 &lt;anonimal&gt; Sobre o #1119, só agora estou vendo o último comentário do zzz de 3 semanas atrás. Nunca recebi um e-mail nem tenho recebido e-mails do GitHub ou outras coisas nas últimas semanas para @mail.i2p/@i2pmail.org. 20:36:32 &lt;anonimal&gt; Estou seriamente me perguntando se o serviço de e-mail do postman está com problemas. 20:36:37 &lt;str4d&gt; Outra vítima da tese. Vou ler isso esta tarde depois que a 0.9.24 sair 20:36:46 &lt;anonimal&gt; Talvez eu tenha que trocar de e-mail :/ 20:36:49 &lt;zzz&gt; ok, ótimo 20:36:49 &lt;str4d&gt; anonimal, sim, também tenho tido problemas sérios ultimamente (muitos e-mails sendo rejeitados) 20:37:03 &lt;zzz&gt; acredite se quiser, acho que isso é tudo para o 1) 20:37:11 &lt;zzz&gt; e 2) 20:37:17 &lt;str4d&gt; (desde mais ou menos 6 de fev.) 20:37:22 &lt;anonimal&gt; zzz: Vou ler seus comentários mais a fundo e reescrever o VRP. 20:37:28 &lt;zzz&gt; 3) Preparar e agendar as reuniões de roadmap http://zzz.i2p/topics/2021 20:37:33 &lt;anonimal&gt; Espera! 20:37:45 &lt;zzz&gt; ok, desculpe, mais alguma coisa sobre  1 ou 2? 20:37:45 &lt;anonimal&gt; Para o 1): decisão sobre o H1? 20:38:06 &lt;anonimal&gt; A decisão sobre o H1 foi movida para 1), pelo que me lembro. 20:38:41 &lt;anonimal&gt; Ou não, de qualquer forma acho que vamos abordar isso hoje. 20:38:47 &lt;zzz&gt; na última reunião, decidimos que encerraríamos as discussões de VRP e h1 nas reuniões de roadmap de 4 a 6 de março 20:39:11 &lt;anonimal&gt; K. 20:39:23 &lt;zzz&gt; Acabei de agendá-las, vamos fazê-las amanhã e no domingo às 15:00 UTC. anonimal, você consegue participar de alguma dessas reuniões? 20:39:30 &lt;str4d&gt; Oba, isso me dá uma chance de revisar :P 20:41:08 &lt;zzz&gt; então isso nos leva ao 3) 20:41:11 &lt;zzz&gt; como eu disse 20:41:19 &lt;zzz&gt; Acabei de agendá-las, vamos fazê-las amanhã e no domingo às 15:00 UTC.  20:41:21 &lt;anonimal&gt; zzz: Eita, sábado é a reunião do kovri de no mínimo duas horas às 18:00 UTC. 20:41:21 * anonimal pensando 20:41:23 &lt;anonimal&gt; zzz: Quanto tempo você acha que a reunião de sábado vai durar? 20:41:33 &lt;orignal_&gt; todo mundo aqui tem que se importar com a reunião do kovri? 20:41:40 &lt;zzz&gt; nossas reuniões serão sexta e domingo. nada de sábado. 20:41:46 &lt;orignal_&gt; ou isso pode ser resolvido em privado? 20:42:05 &lt;zzz&gt; Proponho que façamos o VRP logo no início da reunião de domingo. ok? 20:42:06 * anonimal perdeu a noção dos dias 20:42:11 &lt;anonimal&gt; Posso no domingo. 20:42:16 &lt;anonimal&gt; Ok, parece ótimo. 20:43:00 &lt;zzz&gt; serão reuniões informais, revisando onde estamos e para onde queremos ir 20:43:11 &lt;zzz&gt; o objetivo é definir um roadmap para pelo menos o resto do ano 20:43:22 &lt;zzz&gt; a segunda reunião pode ser mais estruturada 20:43:46 &lt;zzz&gt; Estou meio travado sobre o que devo fazer em seguida e pelo resto do ano. então estas reuniões são vitais para\ 20:43:52 &lt;zzz&gt; definir a direção para mim 20:44:08 &lt;str4d&gt; Mmmk 20:44:15 &lt;anonimal&gt; K. 20:44:37 &lt;zzz&gt; então a sexta será uma revisão mais informal de prioridades. No domingo começaremos com h1/vrp, depois vamos realmente definir o roadmap para .26-.29 20:44:47 &lt;zzz&gt; mais alguma coisa sobre o 3) 20:45:31 &lt;zzz&gt; indo para o 4) 20:45:39 &lt;zzz&gt; 4) Proposta de Código de Conduta (Sadie) http://zzz.i2p/topics/2015?page=2 20:45:56 &lt;zzz&gt; vejo que ela agora propôs fazer algo semelhante ao do Debian 20:46:00 &lt;zzz&gt; ah de volta bem a tempo 20:46:12 &lt;zzz&gt; alguém tem alguma opinião sobre o CoC do Debian? 20:46:48 &lt;orignal_&gt; dedian não é uma rede anônima 20:46:56 * str4d abre o link 20:47:05 &lt;str4d&gt; orignal_, não, mas é FOSS 20:47:08 &lt;zzz&gt; mas quais são seus pensamentos sobre o CoC deles, orignal_ ? 20:47:17 &lt;orignal_&gt; as pessoas vêm para o I2P por razões diferentes 20:47:33 &lt;anonimal&gt; Na minha opinião, é meio fraco e não tenho certeza de como qualquer coisa é aplicada. 20:48:02 &lt;orignal_&gt; zzz, o CoC deles é adequado para eles, já que é um projeto estabelecido com histórico 20:48:04 &lt;zzz&gt; sadie, o que você gosta no CoC do Debian? 20:48:14 &lt;orignal_&gt; I2P é completamente diferente 20:48:32 &lt;sadie_i2p&gt; pareceu oferecer uma boa estrutura básica para começarmos, pelo menos 20:48:40 &lt;str4d&gt; orignal_, e a história de &gt;10 anos do I2P não o torna um projeto estabelecido? 20:48:45 &lt;zzz&gt; claro, somos diferentes, mas de fato somos um projeto estabelecido com história 20:48:51 &lt;orignal_&gt; a última coisa que as pessoas vêm aqui é ouvir de novo essas baboseiras de RH 20:49:31 &lt;zzz&gt; Não vejo o que as razões para vir a um projeto têm a ver com os padrões de como devem se comportar quando chegam aqui 20:49:41 &lt;zzz&gt; RH? 20:50:31 &lt;sadie_i2p&gt; Estou procurando exemplos que sejam simples e diretos -  20:50:31 &lt;sadie_i2p&gt; então talvez não os melhores, mas um ponto de partida 20:51:29 &lt;zzz&gt; achamos que o do Debian é o melhor lugar para começar, ou o do Monero seria melhor 20:51:36 &lt;orignal_&gt; str4d, infelizmente não 20:51:51 &lt;str4d&gt; orignal_, "pessoas != desenvolvedores", mais uma vez. 20:51:53 &lt;orignal_&gt; compare quantas pessoas usam Debian e I2P 20:52:11 &lt;orignal_&gt; não tente copiar os grandões, vocês ainda não estão nessa liga 20:52:12 &lt;str4d&gt; Não podemos confundir usuários com desenvolvedores. 20:52:21 &lt;zzz&gt; Acho que, se pudermos escolher o mais próximo do nosso objetivo, então podemos pedir para algumas pessoas trabalharem em editá-lo para se adequar à nossa situação 20:52:42 &lt;str4d&gt; Isso seria como dizer "qualquer um que instala o SO Debian não pode dizer nada de que não gostamos" 20:52:42 &lt;str4d&gt; Esse *não* é o ponto aqui 20:52:53 &lt;str4d&gt; E, portanto, a base de usuários não importa para esta discussão 20:52:54 &lt;sadie_i2p&gt; o Monero também tem um muito bom - se este for melhor dos dois, não tenho objeção 20:53:21 &lt;orignal_&gt; zzz, CoC é coisa de RH 20:53:21 &lt;orignal_&gt; nada mais 20:53:28 &lt;zzz&gt; opiniões de outros sobre Debian vs. Monero? 20:53:44 &lt;anonimal&gt; + Monero 20:53:49 &lt;zzz&gt; orignal_, o que você quer dizer com "RH"? 20:54:07 &lt;orignal_&gt; RH = recursos humanos 20:54:24 &lt;zzz&gt; o do Monero é mais curto do que o do Debian, então acho que é mais fácil começar pequeno 20:55:13 &lt;zzz&gt; temos voluntários para marcar o CoC do Monero com mudanças propostas e voltar com isso no mês que vem? 20:55:18 &lt;str4d&gt; zzz, gosto da essência do do Debian, no sentido de que cobre muito do que acho que nos importa (por exemplo, o ponto 2 teria sido muito útil recentemente) 20:55:26 &lt;zzz&gt; ou o do Debian 20:55:28 &lt;orignal_&gt; minha opinião de novo, ainda não é hora disso 20:55:40 &lt;zzz&gt; não precisamos decidir agora entre Debian vs Monero 20:55:48 &lt;zzz&gt; orignal_, recebemos sua mensagem alto e claro, obrigado 20:55:59 &lt;str4d&gt; E não é excessivamente prescritivo 20:56:13 &lt;zzz&gt; nenhuma decisão tomada. estamos só discutindo. 20:56:40 &lt;sadie_i2p&gt; podemos usar o que for mais aplicável de ambos 20:56:43 &lt;anonimal&gt; Sobre o CoC, 20:56:56 &lt;str4d&gt; Também gosto do ponto 6 - que, ao responder a problemas, quem responde também deve respeitar o CoC 20:57:03 &lt;anonimal&gt; https://github.com/monero-project/kovri/blob/master/doc/CONTRIBUTING.md 20:57:09 &lt;anonimal&gt; Também inclui um belo gráfico do processo de governança do Monero. 20:57:30 &lt;comraden1&gt; zzz: sobre o rascunho — Tive um aumento de problemas no trabalho e estou lidando com um familiar que voltou à remissão, então o rascunho do histórico ficou em segundo plano. sadie_i2p mencionou 2016-04-01 como a nova data, que vou tentar cumprir 20:57:30 &lt;str4d&gt; Ooh, figuras! 20:57:48 &lt;comraden1&gt; zzz: desculpas por estar fora do circuito por algumas semanas! 20:58:06 &lt;anonimal&gt; str4d zzz: Sim, e eu estaria disposto a ajustar o guia de contribuição para se adequar ao java i2p. 20:58:52 &lt;anonimal&gt; Oi comraden1, estou postando algo na página da história do i2p para revisão. 20:59:30 &lt;sadie_i2p&gt; eu me voluntario 20:59:58 &lt;comraden1&gt; anonimal: valeu :) se estiver no fórum eu vejo da próxima vez que eu entrar. Fique à vontade para me enviar por PM ou falar na clearnet 21:00:05 &lt;zzz&gt; ok, excelente. Sadie_i2p e anonimal, vocês podem voltar com uma recomendação na reunião do mês que vem? 21:00:20 &lt;sadie_i2p&gt; claro 21:00:25 &lt;zzz&gt; comraden1, obrigado pela atualização, sinto muito pelos problemas na família 21:00:31 &lt;zzz&gt; mais alguma coisa sobre o 4) ? 21:00:40 * zzz aquece o baffer 21:00:48 &lt;zzz&gt; mais alguma coisa para a reunião? 21:00:54 &lt;orignal_&gt; sim, escrever CoC para alguém parece um trabalho melhor 21:01:13 &lt;anonimal&gt; Sim, embora o i2pmail esteja problemático ultimamente, sadie_i2p e eu devemos tentar conversar pelo IRC se possível. 21:01:21 &lt;anonimal&gt; Não, nada mais para a reunião da minha parte, zzz. 21:01:52 &lt;zzz&gt; orignal_, por favor, não interrompa nossa reunião com comentários sarcásticos sobre o kovri. Isso foi longe demais no mês passado e eu prometi que não deixaria acontecer de novo 21:02:07 &lt;orignal_&gt; fui eu? 21:02:41 * zzz *bafs* encerra a reunião 21:02:45 &lt;zzz&gt; obrigado a todos </div>
