---
title: "Reunião de Desenvolvedores do I2P - 06 de setembro de 2016"
date: 2016-09-06
author: "zzz"
description: "Ata da reunião de desenvolvimento do I2P de 6 de setembro de 2016."
categories: ["meeting"]
---

## Quick recap

<p class="attendees-inline"><strong>Presentes:</strong> echelon, EinMByte, orignal, psi, str4d, z3r0fox, zzz</p>

## Registro da reunião

<div class="irc-log"> 21:00:01 &lt;zzz&gt; 0) Oi 21:00:01 &lt;zzz&gt; 1) atualização 0.9.27 (zzz) 21:00:01 &lt;zzz&gt; 2) atualização do Summer of X (sadie/str4d) 21:00:01 &lt;zzz&gt; 3) Orçamento 33C3 http://zzz.i2p/topics/2150 21:00:01 &lt;zzz&gt; 4) SAM ativado por padrão (str4d) 21:00:06 &lt;zzz&gt; 0) Oi 21:00:12 &lt;zzz&gt; oi 21:00:13 &lt;psi&gt; oi 21:00:24 &lt;eche|on&gt; bem-vindo 21:00:33 &lt;z3r0fox_&gt; Oi 21:00:40 &lt;zzz&gt; 1) atualização 0.9.27 (zzz) 21:01:01 &lt;zzz&gt; ok, não há muito a relatar. apenas 6K linhas de diff desde a .26 21:01:13 &lt;zzz&gt; neste ponto eu diria que a .27 talvez saia em meados de outubro? 21:01:41 &lt;zzz&gt; no início do verão eu estava trabalhando em coisas do Summer of X, ultimamente tenho tirado uma pausa... mas também não vejo muita atividade de mais ninguém 21:02:03 &lt;zzz&gt; mais algo sobre 1) ? 21:02:19 &lt;eche|on&gt; não muito sobre o Summer of X 21:03:25 &lt;zzz&gt; 2) atualização do Summer of X (sadie/str4d) 21:03:30 &lt;zzz&gt; sadie / str4d vão lá 21:06:07 &lt;zzz&gt; como não ouço nada, vou colocar na pauta do próximo mês 21:06:15 &lt;zzz&gt; 3) Orçamento 33C3 http://zzz.i2p/topics/2150 21:06:28 &lt;str4d&gt; Oi! 21:06:33 &lt;eche|on&gt; Acordado 21:06:33 &lt;zzz&gt; eche|on, poderia, por favor, nos dar uma breve atualização sobre nossas finanças? 21:06:45 &lt;str4d&gt; Desculpe, me distraí com o trabalho por um momento. Posso tratar do 2) no fim da reunião 21:07:34 &lt;eche|on&gt; finanças, ok, somas atuais: 37k , 510 BTC, 700 LTC e 1300 XMZ (aprox.) 21:07:47 &lt;eche|on&gt; BTC está em torno de 540 e LTC em torno de 3.5 21:08:00 &lt;zzz&gt; parece que estamos em situação bem confortável 21:08:10 &lt;eche|on&gt; já gastamos cerca de 4800 neste ano 21:08:56 &lt;eche|on&gt; e 10 BTC (que eu converti em ), então recebemos cerca de 5k este ano 21:09:20 &lt;zzz&gt; para o 33C3, proponho fazer mais ou menos como no ano passado... nós pagamos todos os ingressos da conferência. E para membros plenos do projeto reembolsaremos até $1000 (ou euros), ou $1500 se as pessoas realmente precisarem 21:09:41 &lt;zzz&gt; para pessoas que operam um ou dois serviços, proponho que paguemos o ingresso da conferência e até $500 em viagem 21:10:01 &lt;zzz&gt; o que vocês acham disso? 21:10:23 &lt;eche|on&gt; atualmente temos 5 pessoas solicitando dinheiro 21:10:25 &lt;str4d&gt; Acho que parece justo. 21:11:04 &lt;str4d&gt; eche|on, considerando os números acima, qual é a despesa total prevista? 21:11:13 &lt;zzz&gt; então algo em torno de $4000-$5000, mais cerca de $500 em ingressos, eu diria? 21:11:32 &lt;eche|on&gt; com essas regras, ficamos em torno de 4k no máximo 21:11:39 &lt;zzz&gt; mais algumas centenas para um jantar 21:11:57 &lt;zzz&gt; ah, além disso, quem NÃO enviou e‑mail para o echelon e quer financiamento, fale agora! 21:11:58 &lt;eche|on&gt; 2 pessoas com serviços, 2 com o usual e 1 com circunstâncias especiais 21:12:07 &lt;eche|on&gt; o ingresso será em torno de 100 cada 21:12:12 &lt;str4d&gt; Hmm. Isso nos mantém dentro da nossa meta aproximada de gasto de 10% 21:13:03 &lt;eche|on&gt; um pouco acima, mas ainda ok 21:13:21 &lt;zzz&gt; parece uns 5200 ou algo assim. Vamos definir um orçamento de 6000 euros? 21:13:46 &lt;eche|on&gt; das últimas vezes alguns receberam em BTC, o que facilitou bastante para mim^^ 21:14:12 &lt;zzz&gt; sim, quem concordar em receber em BTC, melhor 21:14:21 &lt;eche|on&gt; parece legítimo 21:14:48 &lt;eche|on&gt; quanto ao jantar, podemos ir ao mesmo lugar do ano passado ou talvez um pouco acima, vamos ver 21:15:02 &lt;zzz&gt; Quero enfatizar que queremos ver todos lá. Embora estejamos tentando usar nosso dinheiro com prudência, também detestaríamos que alguém deixasse de ir por não poder pagar. 21:15:09 &lt;eche|on&gt; alguns doces e outras coisas para o próprio evento, 6k está ok 21:15:10 &lt;str4d&gt; Estou certamente feliz em ser reembolsado em BTC 21:15:48 &lt;zzz&gt; mais algo sobre 3) ? 21:16:15 &lt;eche|on&gt; da minha parte não, vou responder todos os e‑mails amanhã e depois comprarei os ingressos 21:16:18 &lt;eche|on&gt; ah, ingressos: 21:16:36 &lt;eche|on&gt; se QUALQUER pessoa aqui do I2P não pediu financiamento, mas quer um ingresso, me envie um e‑mail! 21:16:37 &lt;str4d&gt; Quem quiser compartilhar acomodação, fale comigo :) 21:16:56 &lt;str4d&gt; eche|on, você está planejando comprar os ingressos para todos os membros da equipe? 21:17:03 &lt;eche|on&gt; sim 21:17:07 &lt;zzz&gt; sim. O Ech vai comprar os ingressos. Não comprem por conta própria 21:17:10 &lt;eche|on&gt; para evitar os problemas que tivemos no ano passado 21:17:12 &lt;str4d&gt; Obrigado :) 21:17:34 &lt;str4d&gt; Além disso, estou correto em que geralmente começa por volta das 11h no horário local? 21:17:56 &lt;zzz&gt; ah, enquanto estamos no 3), quero agradecer ao eche|on por tudo o que faz, incluindo manter as finanças em dia. Estaríamos quebrados sem você! 21:18:02 &lt;str4d&gt; Tenho tentado ver se consigo um voo que chegue no dia 27 21:18:02 &lt;eche|on&gt; ah, nós nos encontrávamos principalmente às 11h/12h no local e ficávamos até 1, 2 da manhã 21:18:05 &lt;eche|on&gt; mas algumas palestras terminam às 3 da manhã 21:18:10 &lt;zzz&gt; ok, não vamos discutir logística aqui 21:18:17 &lt;zzz&gt; mais algo sobre 3) ? 21:18:19 &lt;str4d&gt; (caso contrário tenho que partir na noite do dia 25) 21:18:34 &lt;str4d&gt; eche|on, mmk, obrigado. E sim, muito obrigado por nos manter à tona! :D 21:18:55 &lt;zzz&gt; 4) SAM ativado por padrão (str4d) 21:18:59 &lt;zzz&gt; str4d vai lá 21:19:08 &lt;eche|on&gt; obrigado a todos os doadores (acabei de receber uma doação com a frase "não gastem todo o dinheiro com designers inúteis" 21:19:39 &lt;str4d&gt; Ok 21:20:29 &lt;str4d&gt; Estou pensando que, com o aumento de apps usando a API SAM, deveríamos considerar ativá-la por padrão e, se o fizermos, como deveríamos fazê-lo 21:20:51 &lt;str4d&gt; Semelhante a como o Tor habilita sua porta de controle por padrão, para que os apps em geral possam supor que ela está disponível 21:21:07 &lt;eche|on&gt; Acho que o SAM é bastante estável e não é motivo para um router entrar em colapso facilmente 21:21:19 &lt;eche|on&gt; Eu voto sim, habilitar por padrão 21:21:25 &lt;zzz&gt; há alguém reclamando? 21:21:37 &lt;EinMByte&gt; Parece uma ideia razoável para mim 21:21:55 &lt;EinMByte&gt; O único problema que vejo são portas em conflito 21:22:07 &lt;str4d&gt; Hmm 21:23:08 &lt;eche|on&gt; Não vejo esse problema em instalações novas 21:23:10 &lt;zzz&gt; o modo usual de fazer isso seria alterar o clients.config, o que só afetaria instalações novas. Qualquer outra coisa seria... mais difícil 21:23:12 &lt;eche|on&gt; já que é tudo localhost 21:23:27 &lt;str4d&gt; Sei que o Tor tem refletido sobre a segurança de manter sua porta de controle sempre aberta 21:23:29 &lt;eche|on&gt; Eu NÃO habilitaria em instalações antigas 21:23:36 &lt;EinMByte&gt; eche|on: quero dizer, pode haver outro serviço (não relacionado ao I2P) usando a mesma porta 21:23:43 &lt;str4d&gt; E eles incentivam as pessoas a usar o modo de socket Unix em vez disso 21:23:50 &lt;str4d&gt; (com autenticação por cookie local) 21:23:58 &lt;zzz&gt; Não acho que os apps possam jamais 'presumir que está disponível'; eles sempre precisarão de tratamento de erros adequado e mensagens ao usuário para isso 21:24:01 &lt;eche|on&gt; EinMByte: claro, mas é localhost, e isso deveria ser avisado 21:24:08 &lt;str4d&gt; Mas isso não é uma preocupação tão grande para nós, porque qualquer coisa que possa se conectar ao SAM só pode controlar seus próprios tunnels 21:24:33 &lt;str4d&gt; (a menos que consigam adivinhar o nome da sessão dos tunnels de outro cliente) 21:24:36 &lt;EinMByte&gt; eche|on: Ok, então se a porta estiver ocupada não habilitar o SAM e avisar? 21:24:41 &lt;eche|on&gt; EinMByte: esse é o jeito lógico de fazer^^ 21:24:42 &lt;str4d&gt; zzz, claro, os apps não podem presumir 21:24:48 &lt;str4d&gt; A razão para isso é usabilidade 21:24:58 &lt;str4d&gt; então a 'opção simples' é 'iniciar o I2P; usar o app' 21:25:06 &lt;zzz&gt; então, depois de anos e anos desativado, habilitá-lo agora pode não fazer muita diferença 21:25:16 &lt;str4d&gt; A opção atual é 'iniciar o I2P; encontrar a página para habilitar o SAM; habilitar o SAM; usar o app' 21:25:33 &lt;zzz&gt; para sua informação, eu separei o /configclients, isso estará na .27 21:25:36 &lt;eche|on&gt; Na minha visão: a maioria dos routers i2p já tem SAM habilitado 21:25:39 &lt;eche|on&gt; se não&gt;90% 21:25:41 &lt;str4d&gt; Meu principal motivador é reduzir o atrito 21:25:48 &lt;str4d&gt; para novos usuários 21:25:54 &lt;str4d&gt; então concordo que isso seria apenas para instalações novas 21:26:19 &lt;EinMByte&gt; Isso parece OK. 21:26:27 &lt;zzz&gt; a propósito, ainda não vi evidências do seu 'aumento de apps usando SAM' 21:26:30 &lt;str4d&gt; eche|on, o Tor tem um problema semelhante de conflito de porta com o Orbot em alguns celulares Samsung 21:26:46 &lt;psi&gt; o SAM deveria vir ligado por padrão para que as pessoas não precisem ativá-lo 21:26:50 &lt;EinMByte&gt; zzz: Talvez isto seja exatamente o que é necessário ;) 21:26:51 &lt;zzz&gt; mas também não sou contra a proposta 21:26:53 &lt;zzz&gt; heh 21:27:05 &lt;str4d&gt; zzz, o Tahoe-LAFS está prestes a lançar suporte nativo a I2P 21:27:19 &lt;EinMByte&gt; Lembra qual é a porta padrão do SAM? 21:27:21 &lt;zzz&gt; ok, parece que temos um consenso? 21:27:32 &lt;str4d&gt; 7656 21:27:52 &lt;zzz&gt; mais algo sobre 4) ? 21:28:36 &lt;EinMByte&gt; str4d: Ok, não consigo pensar em nada comum usando isso 21:29:09 &lt;zzz&gt; 2) atualização do Summer of X (sadie/str4d) 21:29:14 &lt;zzz&gt; sadie / str4d vão lá 21:29:35 &lt;str4d&gt; Certo! 21:29:45 &lt;str4d&gt; O I2P Summer Dev foi, na minha opinião, um sucesso 21:30:06 &lt;str4d&gt; Não conseguimos novos colaboradores (pelo menos que eu tenha visto) 21:30:42 &lt;str4d&gt; (havia alguns em uma das primeiras reuniões com quem talvez deveríamos ter feito acompanhamento...) 21:30:45 &lt;eche|on&gt; conseguimos um novo buildbot 21:30:52 &lt;zzz&gt; Não vi o post de blog prometido para agosto... podemos ter um em setembro? 21:30:54 &lt;str4d&gt; Mas fizemos um excelente progresso em várias frentes voltadas ao usuário e ao desenvolvedor 21:30:56 &lt;str4d&gt; Como mencionei acima, a próxima versão do Tahoe-LAFS terá suporte nativo a I2P via minha biblioteca txi2p 21:31:13 &lt;str4d&gt; zzz, é, não tive tempo de fazer. Vou escrever um post de resumo neste fim de semana 21:31:20 &lt;zzz&gt; ótimo 21:31:47 &lt;str4d&gt; Tenho meu trabalho com Zeronet localmente que eu queria destacar no post de agosto, mas infelizmente não conseguimos fazer o i2p.socket funcionar corretamente com o gevent... 21:32:05 &lt;str4d&gt; Mas acho que vou simplesmente abrir um PR com isso neste fim de semana, e veremos como as coisas andam 21:32:33 &lt;zzz&gt; tahoe é o quê, pelo menos 5 anos desde que abrimos os tickets no site deles. o zooko não se move rápido 21:33:05 &lt;eche|on&gt; pelo menos agora está feito 21:33:21 &lt;str4d&gt; Então, em termos de usabilidade para devs, fizemos bons progressos no i2p.socket e no txi2p e, com a API SAM habilitada por padrão, deve haver menos atrito para adicionar I2P a apps em Python 21:33:25 &lt;eche|on&gt; agora precisamos de uploads/downloads paralelos, ou o tahoe-lafs vai se arrastar 21:33:55 &lt;eche|on&gt; a propósito, um usuário me perguntou faz alguns minutos sobre desenvolvimento em Python no I2P 21:34:04 &lt;str4d&gt; Fizemos alguma divulgação para possíveis novos apps, mas precisamos trabalhar mais nisso 21:34:28 &lt;str4d&gt; (em particular, IPFS e OpenBazaar estão interessados, mas ali o progresso não está avançando no momento) 21:34:49 &lt;EinMByte&gt; Aliás, minhas desculpas; eu havia dito antes que tentaria fazer algo para o Summer of X, mas veio cedo demais para o kovri 21:34:53 &lt;zzz&gt; O que ainda está em situação desesperadora após o Summer of X é o Bote. Sem release há uma eternidade e cerca de 40 (!) tickets no trac, incluindo o do classpath que acho que bloqueia a .27 ... Você tem intenção de trabalhar no Bote novamente ou devemos desistir? 21:35:30 &lt;str4d&gt; zzz, eu planejo sim, e eu trabalhei nisso 21:35:38 &lt;eche|on&gt; alguém deveria cuidar do bote. é mais importante do que syndie ou i2phex 21:36:05 &lt;zzz&gt; Eu preciso saber se temos que mudar o empacotamento deb para consertar o bote, ou se é outra coisa que está errada, ou se não nos importamos 21:36:32 &lt;zzz&gt; Setembro do Bote? 21:37:22 &lt;str4d&gt; Em agosto passei um tempo migrando para o Gradle, o que significa que poderei unificar as bases de código de android e do plugin 21:37:22 &lt;str4d&gt; Isso vai remover muito do atrito que tenho em relação ao desenvolvimento no Bote 21:37:22 &lt;str4d&gt; Só falta integrar os scripts de plugin existentes 21:37:22 &lt;str4d&gt; (ou reescrevê-los em Gradle)( 21:37:39 &lt;str4d&gt; Infelizmente prazos de trabalho atrapalharam isso em agosto 21:37:54 &lt;zzz&gt; ok 21:37:59 &lt;zzz&gt; mais algo sobre 2) ? 21:38:07 &lt;str4d&gt; Vou dedicar tempo ao Bote neste fim de semana 21:38:30 &lt;zzz&gt; mais algo para a reunião? 21:39:02 &lt;zzz&gt; posso propor voltar para 20h UTC em outubro? 21:39:46 &lt;str4d&gt; e tentar encontrar uma correção para o problema no Debian 21:39:55 &lt;zzz&gt; alguma objeção a 20h? 21:40:03 &lt;str4d&gt; Mas é definitivamente apenas no Debian 21:40:24 &lt;zzz&gt; ok, eu nem tinha visto confirmação de que é só no deb, então isso já é um progresso 21:40:46 &lt;str4d&gt; Nada mais, além de parabéns a todos que trabalharam nas coisas do Summer Dev! 21:40:46 &lt;str4d&gt; Estou ansioso pelo ano que vem ;) 21:40:49 &lt;zzz&gt; Propus uma correção ou ao menos um teste no ticket, mas não ouvi nada 21:40:49 &lt;eche|on&gt; por mim, OK até agora 21:41:22 &lt;zzz&gt; ok, tive mais gente reclamando de 9 do que de 8, então vamos voltar para 8. o verão acabou mesmo 21:41:29 * zzz pega o malhete 21:41:29 &lt;str4d&gt; Estou de acordo com 20h em outubro, pois estarei nos EUA 21:41:31 &lt;str4d&gt; (E na verdade em novembro também, já que seria no dia 1º( 21:42:37 &lt;eche|on&gt; ok, hora de ir para a cama 21:42:41 &lt;eche|on&gt; até mais 21:42:44 * zzz ***bafs*** encerra a reunião </div>
