---
title: "Reunião de Desenvolvimento do I2P - 19 de março de 2016"
date: 2016-03-19
author: "zzz"
description: "Registro da reunião de desenvolvimento do I2P de 19 de março de 2016."
categories: ["meeting"]
---

## Resumo rápido

<p class="attendees-inline"><strong>Presentes:</strong> orignal, str4d, z3r0fox, zzz</p>

## Registro da Reunião

<div class="irc-log"> 20:00:01 &lt;zzz&gt; 0) Oi 20:00:01 &lt;zzz&gt; 1) Roteiro 0.9.27-29: http://i2p-projekt.i2p/en/get-involved/roadmap 20:00:05 &lt;zzz&gt; 0) Oi 20:00:07 &lt;zzz&gt; oi 20:00:35 &lt;zzz&gt; 1) Roteiro 0.9.27-29: http://i2p-projekt.i2p/en/get-involved/roadmap 20:00:57 &lt;str4d&gt; oi 20:01:17 &lt;z3r0fox&gt; oi 20:01:17 &lt;zzz&gt; meu objetivo hoje é dividir o roteiro 27-29 em 27 e 28-29, no mínimo 20:02:05 &lt;zzz&gt; tendo em mente meus dois objetivos de longo prazo: 1) fazer a rede crescer; 2) melhorar a segurança 20:02:55 &lt;zzz&gt; então vamos olhar a lista 27-29. Algo salta aos olhos como sendo de alta prioridade que precisamos ter em 27, ou pelo menos começar a trabalhar? 20:05:08 &lt;str4d&gt; "Migração de criptografia para serviços ocultos existentes" &lt;-- Presumo que isso seja adicionar as partes de backend e UI para permitir que as pessoas façam a migração? 20:05:13 &lt;str4d&gt; (assim como fazê-lo no stats.i2p etc.) 20:05:49 &lt;str4d&gt; "Trabalho inicial em nova criptografia" &lt;-- Isso é prioridade muito alta para mim, mas a implementação ainda está bloqueada pelo trabalho de design 20:05:51 &lt;zzz&gt; sim, aproveitando o trabalho do feed de assinaturas na 26 20:06:21 &lt;zzz&gt; poderíamos chamar de 'trabalho inicial de design' 20:06:34 &lt;str4d&gt; Mmm 20:06:41 &lt;str4d&gt; Vamos definir o grafo de dependências real aqui 20:06:53 &lt;str4d&gt; (para os outros primeiros itens) 20:07:11 &lt;str4d&gt; a - Trabalho inicial em NTCP2 20:07:24 &lt;str4d&gt; b - Trabalho inicial em novo DH 20:07:29 &lt;str4d&gt; c - Trabalho inicial em nova criptografia 20:07:29 &lt;str4d&gt; d - Trabalho inicial em LS2 com suporte a múltiplos destinos 20:07:33 &lt;str4d&gt; e - Trabalho inicial em novo netdb ("próximo backend") 20:08:23 &lt;zzz&gt; qualquer coisa rotulada como 'trabalho inicial' provavelmente não tem dependências 20:08:23 &lt;str4d&gt; LS2 requer novo código de netDB para suportá-lo, não? 20:08:46 &lt;str4d&gt; Bem, sim, se for suporte interno para o router fazer o parsing de partes dele 20:09:23 &lt;str4d&gt; Mas como o router obtém esses dados para analisar terá dependências 20:09:39 &lt;zzz&gt; 'new netdb' é a coisa do tuna como R5N, então é ortogonal a LS2 20:09:51 * str4d está tentando separar as coisas que podemos implementar mais cedo das coisas nas quais precisamos focar trabalho de design que podem estar bloqueando outras tarefas 20:09:54 &lt;str4d&gt; Ok 20:10:34 &lt;str4d&gt; c depende de d, pelo menos 20:10:52 &lt;str4d&gt; porque na camada de E2E, a criptografia está no LS 20:11:08 &lt;str4d&gt; O que você quer dizer com b? 20:11:27 &lt;str4d&gt; (porque b pareceria ser pré-requisito para a, caso contrário) 20:12:08 &lt;zzz&gt; b = fazer uma lista de candidatos DH, com info sobre disponibilidade de código, velocidade, etc. 20:13:04 &lt;str4d&gt; Ok, então b é semi-independente de a :) 20:13:04 &lt;zzz&gt; c = fazer um plano, fazer uma lista 20:13:51 &lt;zzz&gt; muito disso de 'trabalho inicial' está praticamente morto na praia. Ninguém pensa nisso há meses ou anos, sem discussão recente 20:14:04 &lt;zzz&gt; alguém precisa voltar a entrar de cabeça nisso 20:14:07 &lt;str4d&gt; Ah, vejo meu erro. Presumi que tudo na lista se referia a coisas realmente chegando como código 20:15:41 &lt;zzz&gt; talvez sim, talvez não 20:15:52 &lt;str4d&gt; Ok, minhas prioridades agora são todas de uma vez ;D 20:16:25 &lt;str4d&gt; Mas provavelmente começando com algo que terá um retorno mais rápido 20:16:30 &lt;zzz&gt; muita coisa requer construção de consenso e design com i2pd e kovri antes de codificar 20:17:02 &lt;str4d&gt; Mmm 20:18:34 &lt;str4d&gt; O que precisa acontecer na minha opinião para a e d é um pequeno grupo de pessoas revisar todas as propostas existentes e obter alguma clareza, depois fazer algum tipo de reunião de discussão de design 20:18:48 &lt;str4d&gt; Com o mínimo de reunião possível idealmente :P 20:19:28 &lt;str4d&gt; b terá algum impacto em a do ponto de vista de design, mas pode ser adiado 20:20:14 &lt;zzz&gt; Eu ficaria feliz em revitalizar as discussões no zzz.i2p para começar. Temos 20-30 propostas no ar agora, a maioria caiu no vazio ou foi esquecida. 20:20:37 &lt;str4d&gt; Da mesma forma com c em d 20:20:37 &lt;str4d&gt; Desses cinco, no entanto, e provavelmente terá mais efeito na confiabilidade da rede... 20:20:40 &lt;zzz&gt; Como resultado, estamos muito mal posicionados para o desenvolvimento futuro no momento 20:21:39 &lt;str4d&gt; Neste ponto estamos deixando de lado a criptografia no nível do tunnel, o que não vejo problema em fazer (queremos esperar um pouco e ver o que sai do trabalho do Tor aqui) 20:21:47 &lt;zzz&gt; o que é outra razão pela qual summer of x poderia ser um lugar melhor para colocar recursos. Pelo menos o que precisa ser feito para todos os x é mais claro 20:22:21 &lt;zzz&gt; 'tunnel-level crypto' está sequer em alguma lista ou post? 20:22:41 &lt;str4d&gt; Não sei 20:22:53 &lt;str4d&gt; Isso é algo que vamos entender melhor assim que eu colocar as propostas no site :P 20:23:40 * str4d vai trabalhar hoje no precursor disso. 20:23:51 &lt;zzz&gt; Eu perguntaria no que você mais gostaria de trabalhar, mas isso parece bobo dado que você tem meses e meses de coisas atrasadas na sua lista no momento 20:24:43 &lt;str4d&gt; Bem, muito disso foi apenas um agendamento de afazeres excessivamente ambicioso e irrealista da minha parte 20:25:21 &lt;str4d&gt; (sem levar em conta o trabalho real necessário, como por exemplo o lançamento no Android...) 20:25:55 &lt;zzz&gt; Estou bem pessimista quanto ao progresso agora, mesmo para a .26, que eu ainda não comecei e pode levar bastante tempo 20:26:03 &lt;str4d&gt; Para 0.9.26 já temos uma lista de coisas que precisam ser implementadas. Mas também podemos começar as discussões de design. 20:26:16 &lt;zzz&gt; E talvez eu tenha que ficar várias semanas sem codar para entender o launchpad e o debian 20:26:30 &lt;str4d&gt; Hmm, é... 20:27:04 &lt;zzz&gt; então, neste ponto, 27 parece estar bem distante 20:27:21 &lt;str4d&gt; Ok, digamos que só podemos fazer um de [ criptografia de transporte | criptografia E2E ] 20:27:33 &lt;str4d&gt; (em termos de fazer planejamento de design junto com outras coisas de implementação) 20:27:41 &lt;str4d&gt; Qual é mais importante terminar? 20:28:26 &lt;str4d&gt; Criptografia de transporte é importante no que diz respeito a adversários de terceiros 20:28:56 &lt;str4d&gt; Criptografia E2E é importante no que diz respeito a OBEPs e IBGWs (pontos finais de saída e gateways de entrada) que veem aquele pacote criptografado, e também para o desempenho do tunnel 20:29:09 &lt;zzz&gt; Estou inclinado para coisas de transporte DH/NTCP2/padding/PT. É menos "blue-sky" e já temos mais rascunhos. O caminho é mais claro 20:30:29 &lt;str4d&gt; Então vamos focar nisso para a .27 20:31:52 &lt;zzz&gt; você acha que isso é mais importante do que LS2? LS2 está num estado semelhante ao das coisas de transporte. Muitas propostas, zero discussão recente 20:32:28 &lt;str4d&gt; Idealmente eu gostaria de trabalhar em ambos em paralelo 20:32:41 &lt;str4d&gt; Mas estou tentando ser realista aqui sobre o que realmente vamos conseguir :) 20:32:47 &lt;zzz&gt; arma na cabeça, escolha um 20:33:30 &lt;str4d&gt; transporte 20:33:39 &lt;zzz&gt; ok, combinado 20:33:46 &lt;psi&gt; transporte parecido com TLS, quando? 20:34:08 &lt;str4d&gt; Coisas de transporte são benéficas para as propriedades de anonimato que fornecemos aos nossos usuários atuais 20:34:21 &lt;str4d&gt; Coisas de LS2 são benéficas para usuários futuros (assim como para os atuais) 20:34:26 &lt;zzz&gt; não está em nenhuma lista ou proposta se bem me lembro (iirc), psi 20:34:34 &lt;str4d&gt; Além disso, tenho muito mais perguntas na cabeça sobre LS2 do que sobre transporte 20:34:47 &lt;psi&gt; kk 20:35:12 &lt;zzz&gt; str4d, se você conseguisse colocar essas perguntas nos tópicos do zzz.i2p já seria um começo 20:35:19 &lt;str4d&gt; zzz, não tenho certeza se isso é verdade, sei que pelo menos está no Trac wiki 20:36:19 &lt;zzz&gt; basicamente há umas 20 propostas no zzz.i2p implorando por participação do str4d, psi, orignal, anonimal. Se movermos algumas para o topo da lista como acabamos de fazer hoje, esperamos que recebam mais olhos 20:36:19 &lt;str4d&gt; Talvez seja mais adequado dizer "pontos de interrogação" 20:36:36 &lt;str4d&gt; mmm 20:36:38 &lt;zzz&gt; claro, algumas das coisas de LS2 são bem tentativa-e-erro 20:37:01 &lt;str4d&gt; Então, na minha mente, minha tarefa nº 1 agora é colocar as propostas no site 20:37:31 &lt;zzz&gt; na minha mente, Android é a #1 para você 20:37:42 &lt;str4d&gt; (e minha outra tarefa nº 1 é corrigir o bug do ProGuard no I2P Android) 20:37:50 &lt;str4d&gt; Sim 20:38:08 &lt;orignal&gt; Estou bem com qualquer proposta assim que forem adiante 20:38:08 &lt;str4d&gt; No pior dos casos, eu apenas desfaria o conserto do Samsung 4.2 para este lançamento 20:38:09 &lt;zzz&gt; então para 27, a lista é coisas de transporte: progresso em DH, NTCP e PT 20:38:21 &lt;zzz&gt; mais alguma coisa para 27? 20:38:39 &lt;str4d&gt; Mmm. Colocar trabalho de design do LS2 na .28 20:39:17 &lt;str4d&gt; zzz, seria bom um planejamento inicial de design do console 20:39:45 &lt;orignal&gt; Pessoalmente, mal posso esperar por uma nova criptografia, especialmente para destinos, então LS2 deveria ser implementado o quanto antes 20:40:08 &lt;str4d&gt; (no sentido de decidir uma direção e um roteiro, sem implementar de fato) 20:40:08 &lt;zzz&gt; ok 20:41:18 &lt;zzz&gt; Acho que isso é um 27 bastante ambicioso: migração de criptografia para serviços ocultos existentes + as coisas de transporte 20:41:20 &lt;str4d&gt; orignal, igualmente; por isso quero garantir que façamos certo :) 20:41:43 &lt;zzz&gt; Vou colocar LS2 e coisas relacionadas na 28 e mover todo o resto para 29? 20:42:35 &lt;str4d&gt; Parece razoável 20:42:35 &lt;str4d&gt; .27 então tem uma boa mistura de design e implementação 20:42:38 &lt;zzz&gt; mais alguma coisa em 1) roteiro? 20:43:18 &lt;str4d&gt; Da minha parte, não no momento. 20:43:27 &lt;zzz&gt; mais algum tópico? 20:43:34 &lt;str4d&gt; Queremos revisitar isto, claro, provavelmente no meio da .26 20:44:08 &lt;str4d&gt; (para garantir que estamos no rumo com a preparação necessária para a .27) 20:44:50 &lt;str4d&gt; 2) Como estamos em relação à recuperação após o desaparecimento do kytv? 20:44:55 &lt;zzz&gt; A próxima reunião mensal é 5 de abril. Quero dizer de antemão que, se ninguém relatar que fez algo desde a reunião de 3 de março, vou declarar esse novo estilo de gestão de projeto um fracasso. Se ninguém está fazendo nada, não há nada a gerir e não há necessidade de reuniões mensais 20:45:33 &lt;str4d&gt; Você mencionou launchpad e debian acima. Há mais alguma coisa que você considera urgente para a recuperação? 20:45:35 &lt;zzz&gt; 2) Meeh estava pesquisando launchpad/debian, que é nossa maior interrupção. Preciso comparar notas com ele 20:46:05 &lt;zzz&gt; eu e o echelon trocamos e-mails com o tails, eles estão preocupados com ele e procurando um substituto. 20:46:18 &lt;zzz&gt; Eu disse a eles que isso não vai acontecer do nosso lado tão cedo, problema deles por enquanto 20:46:58 &lt;zzz&gt; todo o resto em torno do build (geoip, tx) eu cobri. 20:47:16 &lt;zzz&gt; mas launchpad/deb é um desastre. Ninguém mais sabe de nada, e nada está documentado 20:47:58 &lt;zzz&gt; e o que ele fez para a 24 está incompleto, então há ainda mais trabalho a fazer na 24 antes de chegarmos à 25 20:48:16 &lt;zzz&gt; mais alguma coisa em 2)? 20:48:42 &lt;str4d&gt; Seria útil fazer um chamado por um novo empacotador? 20:48:50 &lt;str4d&gt; (por exemplo, Twitter?) 20:48:53 &lt;zzz&gt; claro 20:49:07 * zzz pega o baffer 20:49:20 &lt;str4d&gt; sadie pode definir a redação precisa do chamado 20:49:49 &lt;str4d&gt; (queremos que seja acolhedor e encorajador sem soar muito em pânico ;) ) 20:49:56 &lt;zzz&gt; não delegue todo tweet para a sadie, você também pode twittar :) 20:50:04 * zzz *bafffs* a reunião foi encerrada </div>
