---
title: "Reunião de Desenvolvedores do I2P - 6 de março de 2016"
date: 2016-03-06
author: "zzz"
description: "Registro da reunião de desenvolvimento do I2P de 06 de março de 2016."
categories: ["meeting"]
---

## Resumo rápido

<p class="attendees-inline"><strong>Present:</strong> EinMByte, sadie, str4d, z3r0fox, zzz</p>

## Registro de reuniões

<div class="irc-log"> &lt;zzz&gt; 1) VRP/H1/1119 &lt;zzz&gt; 2) 0.9.26 pendências &lt;zzz&gt; 3) Summer of X &lt;zzz&gt; 4) 27-29 adiado para a próxima reunião &lt;zzz&gt; 0) oi &lt;zzz&gt; oi &lt;str4d&gt; oi &lt;zzz&gt; Vou explicar o 3) quando chegarmos lá &lt;EinMByte&gt; Oi &lt;zzz&gt; 1) VRP/H1/1119 &lt;zzz&gt; http://trac.i2p2.i2p/ticket/1119 &lt;zzz&gt; todo mundo teve a chance de se atualizar e revisar este ticket? * str4d está prestes a postar seus comentários &lt;zzz&gt; str4d, impressões gerais? &lt;str4d&gt; No geral, acho que está bem bom. Gosto do retorno positivo que temos recebido de pessoas que fazem esse tipo de coisa profissionalmente :) &lt;zzz&gt; Acho que estamos mais ou menos no caminho certo &lt;zzz&gt; este ticket existe há 2 anos. você mencionou o H1 há 14 meses. temos os rascunhos do processo de VRP do anonimal desde setembro &lt;zzz&gt; acho que, nesse tempo, o h1 ficou bem legítimo &lt;str4d&gt; Concordo com o zzz que os pontos mais adiante estão superespecificados, mas acho que as seções de processo e resposta (seções III e IV) estão no nível certo de especificação &lt;zzz&gt; não tenho mais dúvidas quanto a usar o h1 &lt;EinMByte&gt; Sim, embora eu só tenha acompanhado a discussão à distância, a resposta a vulnerabilidades deveria seguir procedimentos mais rígidos do que agora. O H1 pode ser uma boa opção para isso. &lt;EinMByte&gt; s/options/option &lt;str4d&gt; Também sou +1 no h1, pelos motivos que já expus no ticket. &lt;zzz&gt; str4d, você encontrou a katie do h1 um tempo atrás, certo? pode nos contar sobre essa reunião? &lt;z3r0fox&gt; Oi &lt;str4d&gt; Sim! Encontrei ela no Kiwicon 9 &lt;str4d&gt; Perguntei a ela sobre o tweet que postei, ao qual o arice respondeu no ticket &lt;str4d&gt; Acontece que o arice na verdade enviou a ela por e-mail um link para o nosso ticket perguntando se a resposta dele estava adequada, e ela acabou revisando o ticket no celular enquanto estava em outra reunião :P &lt;str4d&gt; Ela também gostou :P &lt;zzz&gt; e sobre as coisas financiadas e o que o tor está fazendo com eles? &lt;str4d&gt; Ela mencionou que isso ia acontecer e indicou que talvez possamos entrar no mesmo programa &lt;zzz&gt; também, impressões gerais da empresa h1 depois de conhecer a katie? &lt;str4d&gt; Ainda não fiz um follow-up sobre isso, porque 1) tese, e 2) não faz sentido entrar em qualquer programa se depois não formos usar o h1 &lt;str4d&gt; zzz, muito positivo &lt;zzz&gt; alguém tem alguma objeção a usar o h1? &lt;str4d&gt; Eles parecem saber o que fazem, e a Katie certamente está prosperando lá &lt;zzz&gt; podemos virar a chave no h1 agora para colocar no ar ou o que precisa acontecer antes? &lt;str4d&gt; Se formos de h1, acho que isto precisa acontecer: &lt;str4d&gt; - Finalizamos o VRP e colocamos no site &lt;str4d&gt; - Damos um trato no texto de apresentação da página principal do h1 &lt;str4d&gt; (coisas como como respondemos, o que consideramos no escopo etc.) &lt;zzz&gt; o vrp precisa vir antes do h1 entrar no ar? &lt;str4d&gt; - Decidimos a equipe de resposta &lt;str4d&gt; - Movemos o sandbox para beta fechado, com alguns pesquisadores convidados &lt;str4d&gt; - Quando tivermos tempo para nos acostumar à plataforma, volumes de resposta etc., abrimos &lt;zzz&gt; você acha mesmo que as respostas vão começar a aparecer no dia em que virarmos a chave? &lt;str4d&gt; Podem &lt;str4d&gt; A Katie me disse que havia vários pesquisadores muito interessados em ajudar projetos open-source, se conseguissem encontrá-los &lt;zzz&gt; não imagino que precisamos ter tudo alinhado. não é como se os pesquisadores fossem começar a hackear no dia um &lt;zzz&gt; especialmente se não houver dinheiro envolvido &lt;zzz&gt; beta fechado significa que eles têm que deixar entrar? &lt;str4d&gt; Sim &lt;str4d&gt; Essencialmente o h1 convida talvez 10 pesquisadores para poderem usar nossa página &lt;EinMByte&gt; Você tem alguma ideia de quem seria convidado? &lt;zzz&gt; então, deixando de lado o VRP e nossa equipe de resposta por enquanto, quem vai arrumar nossa página no h1 para deixá-la pronta? str4d? &lt;str4d&gt; Não me lembro dos detalhes exatos &lt;str4d&gt; (se nós convidamos as pessoas via h1 ou se eles encontram os pesquisadores no pool já registrado) &lt;str4d&gt; A ideia é que assim não sejamos inundados com tickets ruins antes de nos acostumarmos a como responder a eles &lt;str4d&gt; Mas, na minha opinião, também nos ajuda a começar a construir relacionamentos diretamente com alguns pesquisadores &lt;zzz&gt; você tem ideia se todo mundo persegue recompensas no h1 ou se os gratuitos também recebem muitos relatos? &lt;EinMByte&gt; Claro, ou pelo menos com aqueles que usam o h1 &lt;str4d&gt; Pessoalmente não tenho essa noção &lt;EinMByte&gt; zzz: Há possibilidade de eventualmente oferecer recompensas? &lt;str4d&gt; Mas a Katie indicou que definitivamente havia pesquisadores que queriam ajudar projetos FOSS (software livre e de código aberto) se conseguissem identificá-los &lt;zzz&gt; alguém está financiando recompensas do tor agora, então sim &lt;sadie&gt; Posso ajudar o str4d na página principal do h1 &lt;str4d&gt; valeu, sadie &lt;EinMByte&gt; O I2P tem uma poupança razoável, por que não gastar parte dela em recompensas &lt;zzz&gt; ok, ótimo, então a sadie e o str4d vão trabalhar para deixar o lado do h1 pronto &lt;str4d&gt; EinMByte, sim, poderíamos ir para recompensas, mas não inicialmente na minha opinião &lt;zzz&gt; 1mb certamente podemos se quisermos &lt;zzz&gt; mais algo sobre h1 ou podemos passar para o próprio vrp? &lt;EinMByte&gt; Vamos ver como funciona sem recompensas &lt;str4d&gt; E como mencionado acima, agora há um programa no h1 para financiar recompensas para projetos FOSS &lt;z3r0fox&gt; Beta parece uma boa oportunidade para a equipe desenvolver respostas públicas caso um bug realmente sério seja divulgado publicamente &lt;str4d&gt; no qual talvez possamos entrar &lt;zzz&gt; última chamada para h1 &lt;zzz&gt; ok, vamos olhar o vrp em si no ticket * str4d posta seus comentários &lt;zzz&gt; estamos revisando o rascunho do anonimal de novembro &lt;zzz&gt; mas vamos não passar ponto a ponto &lt;zzz&gt; impressões gerais sobre o rascunho de novembro e para onde vamos a partir daqui? &lt;str4d&gt; &lt;str4d&gt; Concordo com o zzz que os pontos mais adiante estão superespecificados, mas acho que as seções de processo e resposta (seções III e IV) estão no nível certo de especificação * zzz leva um minuto para ler os comentários do str4d &lt;zzz&gt; ok, parece que estamos em concordância geral de que o rascunho de novembro é um ótimo começo e temos acordos preliminares sobre as edições necessárias &lt;zzz&gt; o que eu gostaria de fazer é tirar a etapa final disso do anonimal, para que o str4d e eu terminemos as edições, publiquemos no site e montemos uma equipe &lt;str4d&gt; Parece bom &lt;zzz&gt; o que vocês acham? &lt;str4d&gt; Também há os ajustes necessários agora que vamos de h1 em vez de Trac privado &lt;zzz&gt; voluntários para nos ajudar a trabalhar na versão final? &lt;zzz&gt; não queremos ficar excessivamente específicos de ferramenta (mtn, h1, etc.) no processo. Deve ser em nível alto o suficiente para evitar a maior parte disso &lt;str4d&gt; Verdade &lt;str4d&gt; E vamos iterar de qualquer forma &lt;zzz&gt; não precisa estar perfeito já na largada &lt;str4d&gt; Esse é outro motivo para um beta privado inicialmente &lt;zzz&gt; ok, str4d, para quando teremos isso pronto? &lt;sadie&gt; o rascunho do vrp parece bom &lt;zzz&gt; final de março? &lt;str4d&gt; parece bom &lt;zzz&gt; ok, mais algo no 1) ?? &lt;zzz&gt; passando para 2) 0.9.26 revisitato &lt;zzz&gt; mais algum comentário? infelizmente ainda não atualizei o roadmap no site &lt;zzz&gt; então eu poderia levantar minhas anotações para a câmera &lt;zzz&gt; desculpem, eu deveria ter feito o site. &lt;zzz&gt; Mas consegui colocar os logs das últimas 3 reuniões, incluindo quinta e sexta passadas, no site &lt;zzz&gt; acho que vou fazer isso até o kytv reaparecer &lt;zzz&gt; quando for nossa próxima reunião, vou colocar a .26 na pauta para olharmos então &lt;zzz&gt; mais algo no 2) ? &lt;zzz&gt; ok, passando para 3) Summer of X &lt;zzz&gt; str4d, pode explicar nossa ideia, por favor &lt;str4d&gt; A ideia é focarmos o desenvolvimento por três meses em elementos do I2P voltados a usuários e desenvolvedores &lt;str4d&gt; isto é, coisas com as quais as pessoas realmente se importem, em vez de ajustes no streaming ;P &lt;str4d&gt; E, portanto, coisas sobre as quais seja mais fácil fazer divulgação &lt;str4d&gt; A ideia geral é: &lt;str4d&gt; - Summer of APIs: passar um mês trabalhando na atualização de nossas bibliotecas etc. &lt;str4d&gt; - Summer of Apps: passar um mês ajudando outros projetos a usar essas bibliotecas &lt;str4d&gt; - Summer of Plugins: passar um mês trabalhando em nossos próprios aplicativos e plugins &lt;zzz&gt; certo, é sobre fazer a rede crescer por meio de divulgação e tornar aplicativos (nossos e de outros) melhores &lt;str4d&gt; Isso &lt;zzz&gt; minha ideia era: se conseguirmos mais 5 Vuze, seremos 5 vezes maiores &lt;EinMByte&gt; Você também pode querer adicionar documentação a isso &lt;str4d&gt; Além disso, há todo o espírito do Summer of Code ao qual podemos nos conectar online &lt;EinMByte&gt; não há boa API sem documentação decente &lt;zzz&gt; muitas vezes vemos algum projeto pensando em i2p, mas não sabem muito e não recebem ajuda &lt;str4d&gt; EinMByte, para as partes de API, sim &lt;zzz&gt; concordo, 1mb &lt;str4d&gt; isto é, seria para tornar nossas bibliotecas e APIs o mais fáceis possível para devs usarem &lt;z3r0fox&gt; Parece uma boa ideia de campanha! Vale tentar &lt;str4d&gt; então, por exemplo, atualizar txi2p, libsam etc. com SAMv3.3 &lt;EinMByte&gt; Suportar mais linguagens? &lt;EinMByte&gt; Mais integração através de bibliotecas existentes &lt;str4d&gt; Potencialmente, se tivermos desenvolvedores para ajudar :) &lt;str4d&gt; EinMByte, sim &lt;zzz&gt; Eu gostaria que a sadie também se envolvesse nisso com branding e divulgação &lt;EinMByte&gt; Acho que o trabalho do str4d com o Twisted é ótimo, seria legal fazer mais coisas assim &lt;str4d&gt; Corrigir o suporte a libtorrent, tentar colocar algo no libp2p, etc. &lt;zzz&gt; summer of i2p, ou i2p summer of fun, etc &lt;EinMByte&gt; ou seja, não escrever nossa própria API do zero, mas oferecer plugins para qualquer framework que as pessoas estejam usando &lt;str4d&gt; EinMByte, exatamente. &lt;zzz&gt; empurrando o sam 3.3, trazendo todas as várias bibliotecas bridge atualizadas, documentadas, etc. &lt;str4d&gt; Ou, se oferecermos nossa própria API, torná-la o mais simples possível. É isso que eu gosto no libsam, são dois arquivos que qualquer projeto pode incluir (ou idealmente, qualquer biblioteca existente) &lt;zzz&gt; tem python e go e c e c++ e twisted e libtorrent e libsockets e e e... &lt;zzz&gt; consertamos coisas de outras pessoas e fazemos pull requests para eles &lt;EinMByte&gt; str4d: Concordo, APIs devem ser fáceis de incluir. É um problema comum para mim &lt;str4d&gt; Enquanto isso estiver ocorrendo, podemos perguntar a outros projetos se querem ajuda para colocar I2P em seus aplicativos &lt;zzz&gt; por que cargas d’água o libtorrent não funciona? quem pode descobrir isso e consertar? &lt;zzz&gt; ^^ como exemplo &lt;str4d&gt; Então, na próxima fase do SoX, trabalhamos em educá-los e ajudá-los a usar as bibliotecas e APIs recém-atualizadas &lt;EinMByte&gt; parece bom &lt;str4d&gt; Seria ótimo ter adesão do i2pd e do kovri nisso, pelo menos na parte de API &lt;str4d&gt; já que queremos terminar com apps podendo usar qualquer backend de I2P que queiram &lt;zzz&gt; acho que poderíamos deixar muita gente empolgada aqui. Sei que o psi está trabalhando em várias bibliotecas &lt;zzz&gt; precisamos de uma lista de todos os apps de mensagens que queremos mirar &lt;str4d&gt; E isso é bom para se conectar com nossa divulgação existente &lt;EinMByte&gt; Se conseguirmos a PR certa, pode ser um sucesso &lt;EinMByte&gt; Quero criar uma API C++ simples para o kovri, em algum momento &lt;zzz&gt; ótimo, 1mb &lt;EinMByte&gt; Então essa API poderia ser usada a partir de várias linguagens de programação. Mas esta é uma API de core, não uma API de cliente (então o caso de uso é um pouco diferente) &lt;EinMByte&gt; Basicamente, deve permitir que qualquer aplicativo inclua o core do kovri. &lt;zzz&gt; seria um projeto holístico legal para envolver todo mundo &lt;EinMByte&gt; Concordo &lt;str4d&gt; Na minha lista de tarefas de divulgação tenho Tahoe-LAFS, IPFS, Tox, OpenBazaar, Zeronet... &lt;zzz&gt; ok, como avançamos com isso &lt;zzz&gt; talvez a sadie possa dar um nome legal &lt;str4d&gt; Temos essencialmente até o fim de maio para planejar isso &lt;str4d&gt; (enquanto .25 e .26 são lançadas) &lt;zzz&gt; então, depois da .26 &lt;zzz&gt; vamos colocar isso na pauta da reunião de 4 de abril &lt;EinMByte&gt; Ok. &lt;EinMByte&gt; A PR (relações públicas) teria que participar, porém &lt;zzz&gt; junho: APIs julho: apps agosto: plugins &lt;EinMByte&gt; (então acho que isso é com a sadie, agora?) &lt;zzz&gt; também poderíamos encaixar isso no HOPE &lt;z3r0fox&gt; Não conheço muitos detalhes ainda, obviamente, mas não sou um péssimo redator técnico se alguém quiser me passar algum trabalho braçal &lt;zzz&gt; ok, vamos pedir para a sadie detalhar isso um pouco em 4 de abril &lt;sadie&gt; zzz - Posso cuidar de gráficos/conteúdo com o str4d para a divulgação &lt;zzz&gt; ok &lt;zzz&gt; mais algo sobre o summer of x? &lt;sadie&gt; também, estarei no Hope com adesivos .. &lt;str4d&gt; Nada da minha parte :) &lt;amnesia&gt; Dê outro nome que não seja Summer of X para não soar genérico, ou como pornografia? &lt;str4d&gt; amnesia, X é um placeholder &lt;str4d&gt; (até pensarmos em algo melhor) &lt;zzz&gt; ok. como eu disse no começo da reunião, gostaria de adiar a discussão de 27-29 e do roadmap maior e metas para a segunda metade de ‘16 &lt;amnesia&gt; Summer of Targetted Development? &lt;zzz&gt; gostamos dessas reuniões específicas de roadmap ou não? devemos fazer isso de novo? &lt;str4d&gt; amnesia, um pouco longo na minha opinião &lt;str4d&gt; Vamos pensar em algo para a reunião de abril &lt;zzz&gt; mandem suas ideias para o ‘X’ para a sadie ou postem em algum lugar &lt;str4d&gt; zzz, eu gosto delas &lt;str4d&gt; E falando nisso &lt;zzz&gt; queremos outra reunião de roadmap em março? &lt;sadie&gt; zzz, podemos colocar algo no fórum onde as pessoas deixem sugestões para o nome do “summer of”? &lt;zzz&gt; sim, sadie &lt;str4d&gt; Outra coisa que eu queria levantar era o planejamento de longo prazo &lt;EinMByte&gt; zzz: Sim. Precisamos de mais longo prazo &lt;zzz&gt; temos nosso lançamento .25 no próximo final de semana, então isso vai nos ocupar &lt;zzz&gt; talvez daqui a umas 2 semanas para outra reunião de roadmap &lt;EinMByte&gt; A menos que planejemos isso para depois, mas em algum momento vai precisar de discussão &lt;str4d&gt; Parece bom &lt;z3r0fox&gt; zzz: Acho boas. Mantêm o foco &lt;str4d&gt; Quero sugerir algo para as pessoas refletirem &lt;EinMByte&gt; zzz: claro &lt;zzz&gt; querem voltar para uma terça às 20h ou fazer no fim de semana? &lt;str4d&gt; Em paralelo ao SoX, eu gostaria de ter outros dois fluxos paralelos de trabalho de desenvolvimento &lt;str4d&gt; - Migração de criptografia &lt;str4d&gt; - Reformulação da UI &lt;str4d&gt; O impeditivo em ambos é pesquisa e design, não implementação &lt;EinMByte&gt; A migração de criptografia inclui NTCP2? &lt;str4d&gt; Sim &lt;str4d&gt; Então, enquanto fazemos as coisas de implementação do SoX, também fazemos revisões das várias propostas etc. &lt;zzz&gt; que tal sábado, 19 de março &lt;z3r0fox&gt; +1 Finais de semana &lt;zzz&gt; 20h UTC Sábado, 19 de março &lt;str4d&gt; Com o objetivo de ter um plano pronto para implementar durante ou depois do SoX &lt;EinMByte&gt; 19 de março parece bom &lt;str4d&gt; Da mesma forma com a UI, precisamos começar a planejar o design disso o quanto antes, porque vai levar tempo &lt;sadie&gt; 19 de março funciona para mim &lt;zzz&gt; ok, sox == summer of x, entendido &lt;str4d&gt; Sim (até mudarmos :P ) &lt;str4d&gt; As coisas de design podem acontecer em paralelo com todo o resto, e a implementação poderia acontecer depois do SoX &lt;str4d&gt; Seria tão bom se conseguíssemos ter uma nova UI no lugar até o CCC &lt;zzz&gt; ok, vou colocar uma pauta no zzz.i2p, além das notas e dos logs da reunião de hoje no site &lt;str4d&gt; Enfim, coisas para pensar &lt;zzz&gt; mais algo para a reunião de hoje? * zzz pega o baffer &lt;str4d&gt; Podemos discutir mais na próxima de roadmap &lt;sadie&gt; baff it &lt;str4d&gt; 19 de março funciona para mim :) * zzz *baffs* it &lt;zzz&gt; obrigado a todos </div>
