---
title: "Reunião de Desenvolvedores do I2P - 01 de novembro de 2016"
date: 2016-11-01
author: "zzz"
description: "Registro da reunião de desenvolvimento do I2P de 01 de novembro de 2016."
categories: ["meeting"]
---

## Resumo rápido

<p class="attendees-inline"><strong>Presentes:</strong> echelon, fluffypony, hottuna, str4d, zzz</p>

## Registro da reunião

<div class="irc-log"> 20:00:01 &lt;zzz&gt; 0) Oi 20:00:01 &lt;zzz&gt; 1) planejamento do 33C3 20:00:01 &lt;zzz&gt; 2) atualização 0.9.28 (zzz) 20:00:07 &lt;zzz&gt; 0) Oi 20:00:09 &lt;zzz&gt; oi 20:00:17 &lt;eche|on&gt; oi 20:00:22 &lt;i2pr&gt; [Slack/str4d] Oi! 20:00:38 &lt;zzz&gt; 1) planejamento do 33C3 20:01:05 &lt;eche|on&gt; bom 20:01:11 &lt;zzz&gt; ok, quero garantir que o eche|on tenha a compra de ingressos para 8 de nov. sob controle e que o hottuna tenha o pedido de mesa sob controle 20:01:16 &lt;eche|on&gt; na segunda às 20h a pré-venda de ingressos começará 20:01:29 &lt;eche|on&gt; Vou estar em Praga com internet móvel e laptop 20:01:38 &lt;hottuna&gt; zzz yo 20:01:47 &lt;zzz&gt; ok, então assumindo que Praga tenha internet você estará bem? 20:01:56 &lt;eche|on&gt; mas temo que eu não consiga comprar 6 ingressos de uma vez. Vou tentar. Se não der, vou avisar pelo Twitter 20:02:11 &lt;zzz&gt; ok, ótimo 20:02:20 &lt;eche|on&gt; Acho que vão limitar a, no máximo, 2 ingressos por pedido ou algo assim, mas veremos 20:02:36 &lt;zzz&gt; hottuna, você pode colocar nosso pedido de noisy square no wiki de novo este ano? e você está ciente de que monero quer se juntar? 20:04:20 &lt;hottuna&gt; zzz: não estava ciente de monero. quantas pessoas seremos? e monero vai ficar sob nossa bandeira? 20:04:21 &lt;hottuna&gt; zzz: o servidor do wiki do ccc não está respondendo agora. faz algumas semanas que verifiquei se o wiki do 33c3 tinha sido lançado 20:05:10 &lt;zzz&gt; Não sei, fale com o fluffypony para informações, acredito que eles farão o próprio pedido mas podem pedir para compartilharmos uma mesa ou ficarmos perto 20:05:37 &lt;zzz&gt; hottuna, por favor confirme que você vai monitorar o wiki e fazer o pedido para o nosso projeto 20:06:39 &lt;fluffypony&gt; Eu gostaria que a gente compartilhasse uma mesa 20:07:01 &lt;fluffypony&gt; se o hottuna estiver com o pedido sob controle seria ótimo 20:07:08 &lt;fluffypony&gt; Posso coordenar com o hottuna a descrição  20:07:22 &lt;zzz&gt; fluffypony, sugiro que você faça seu próprio pedido mas peça para ficar perto de nós e/ou compartilhar 20:07:24 &lt;fluffypony&gt; hottuna: não sei quantas pessoas, mas vamos garantir que tenha alguém na mesa 20:07:27 &lt;zzz&gt; hottuna? 20:07:32 &lt;i2pr&gt; [Slack/str4d] Parece bom 20:07:46 &lt;hottuna&gt; fluffypony: posso solicitar uma mesa para i2p+monero se você souber quantas pessoas de monero serão e se também está ok para vocês ficarem sob a bandeira do projeto i2p 20:07:55 &lt;zzz&gt; ok ótimo 20:07:58 &lt;hottuna&gt; zzz: quantos seremos? 20:08:07 &lt;fluffypony&gt; hottuna: ok vamos conversar em privado e resolver isso 20:08:09 &lt;eche|on&gt; hottuna: atualmente conto 6  20:08:33 &lt;eche|on&gt; zzz, hottuna. bobthebuilder, meeh, str4d e eu 20:08:34 &lt;hottuna&gt; zzz: de qualquer forma estou comprometido a monitorar o wiki e preencher essas coisas 20:08:36 &lt;zzz&gt; Meeh pode trazer alguns extras, pergunte a ele. Eu diria 8 para nós e 4 para monery por enquanto 20:08:43 &lt;eche|on&gt; Se deixei alguém de fora, avisem! 20:08:43 &lt;zzz&gt; ótimo, hottuna  20:09:00 &lt;i2pr&gt; [Slack/str4d] Qual o tamanho das mesas? 20:09:02 &lt;hottuna&gt; ok, 12 então preliminarmente 20:09:13 &lt;hottuna&gt; basicamente, do tamanho que pedirmos 20:09:26 &lt;zzz&gt; ok quanto às palestras - sei que str4d e sadie estavam pensando em submeter, isso aconteceu? (provavelmente não) e você coordenou com YTBI como plano B? 20:09:37 &lt;zzz&gt; *YBTI 20:09:44 &lt;eche|on&gt; que eu saiba não 20:09:54 &lt;eche|on&gt; str4d poderia nos esclarecer aqui 20:10:15 &lt;i2pr&gt; [Slack/str4d] Sadie não vai participar do CCC AIUI (questões pessoais), e eu não submeti uma palestra por causa dos assuntos do lançamento do Zcash 20:10:24 &lt;zzz&gt; ah e parabéns ao str4d pelo lançamento, talvez ele esteja rico demais para falar com a gente agora 20:10:47 &lt;i2pr&gt; [Slack/str4d] Heh, improvável :stuck_out_tongue: 20:10:56 &lt;zzz&gt; ok espero que sadie e eche|on estejam coordenados sobre se ela vai ou não, com relação aos ingressos 20:11:02 &lt;i2pr&gt; [Slack/str4d] Vou trabalhar em uma palestra para YTBI porém 20:11:21 &lt;eche|on&gt; zzz: ela não vai ao 33c3, mas vai ao RWC 20:11:30 &lt;zzz&gt; ok, alguém viu alguma conversa sobre o grothoff ou se YBTI vai acontecer? 20:11:51 &lt;zzz&gt; sempre mal organizado, provavelmente só saberemos mais tarde 20:11:55 &lt;eche|on&gt; nada visto ainda, IMHO a questão dos ingressos é um motivo para segurar 20:12:09 &lt;i2pr&gt; [Slack/str4d] Bom ainda ter alguém indo ao RWC 20:12:32 &lt;zzz&gt; é em NYC este ano? 20:12:40 &lt;i2pr&gt; [Slack/str4d] Sim 20:12:55 &lt;zzz&gt; legal. talvez mais pessoas apareçam também 20:13:02 &lt;zzz&gt; algo mais em 1) ? 20:13:12 &lt;eche|on&gt; no momento não 20:13:18 &lt;eche|on&gt; eu vou avisar sobre os ingressos 20:13:26 &lt;zzz&gt; ok 20:13:44 &lt;zzz&gt; 2) atualização 0.9.28 20:14:00 &lt;zzz&gt; Atualizei várias libs de terceiros que incluímos, incluindo jetty 20:14:24 &lt;eche|on&gt; ótimo 20:14:28 &lt;zzz&gt; e jrobin. Também brigando com alguns problemas do java 9. E correndo atrás de alguns tickets de transporte 20:14:46 &lt;eche|on&gt; e tópicos especiais para observar ao compilar as atualizações? 20:14:51 &lt;zzz&gt; como de costume, não estou recebendo muita ajuda com código ou tickets; toda ajuda é bem-vinda 20:15:01 &lt;zzz&gt; hã? 20:15:40 &lt;i2pr&gt; [Slack/str4d] Tenho o trabalho de reformulação da UI que quero finalizar e mesclar para a 0.9.28 20:15:40 &lt;eche|on&gt; ant updatewithjetty é o de sempre, mas com outras libs novas, algo especial a observar? 20:15:57 &lt;zzz&gt; não, nada especial 20:16:06 &lt;eche|on&gt; ok, bom 20:16:13 &lt;i2pr&gt; [Slack/str4d] Além disso, vou trabalhar no recurso "setup wizard" em novembro, que eu quero na 0.9.28 para termos algo para direcionar novos usuários no CCC 20:16:32 &lt;zzz&gt; str4d, se você vai mesclar algo grande por favor faça isso na próxima semana, talvez duas no máximo, quero lançar a .28 em meados de dezembro antes do ccc 20:16:46 &lt;zzz&gt; str4d, falando em releases, como vai o release .27 para android? 20:16:49 &lt;eche|on&gt; na maioria dos tickets não posso ajudar muito. mas os tickets do Syndie eu posso corrigir, com uma pequena ajuda sua, zzz (depois do meeet) 20:16:49 &lt;i2pr&gt; [Slack/str4d] ACK 20:17:27 &lt;i2pr&gt; [Slack/str4d] o release .27 para Android não saiu do lugar enquanto eu estava ocupado com o lançamento do Zcash. 20:17:32 &lt;i2pr&gt; [Slack/str4d] Mas vou arrumar tempo para isso esta semana. 20:17:35 &lt;zzz&gt; depois de um ciclo de 4 meses durante o verão, quero voltar a ciclos de 6-8 semanas 20:17:55 &lt;i2pr&gt; [Slack/str4d] Também estou bem perto de terminar de mesclar os repositórios do I2P-Bote e do Bote Android 20:18:00 &lt;zzz&gt; ok, e claro que o Bote precisa de atenção, e não é tarde demais para um post no blog sobre o summer of x 20:18:18 &lt;i2pr&gt; [Slack/str4d] O plugin do Gradle para fazer I2P plugins está funcionando (ao que parece) 20:18:54 &lt;i2pr&gt; [Slack/str4d] Então, assim que eu mesclar as últimas partes (o que vai depender de eu enviar o router.jar da 0.9.27 para o Maven Central junto com os outros JARs), as coisas devem funcionar bem. 20:19:31 &lt;zzz&gt; str4d, fiz algumas mudanças pós-27 que podem forçar você a ajustar algumas coisas para android e/ou seus arquivos do IDE ou maven, para sua informação, para a .28, mas não devem afetar seu release 27 20:19:44 &lt;i2pr&gt; [Slack/str4d] Se não for durante esta semana, vou ter tempo livre durante meus voos de volta para a NZ neste fim de semana. 20:19:49 &lt;i2pr&gt; [Slack/str4d] ACK 20:20:11 &lt;zzz&gt; ok. Eu realmente não esperava que você fizesse algo em outubro, apesar do seu otimismo :) 20:20:16 &lt;zzz&gt; algo mais em 2) ? 20:20:29 &lt;i2pr&gt; [Slack/str4d] eu tenho todo o otimismo 20:20:48 &lt;zzz&gt; mais algo para a reunião? 20:21:26 * zzz alcança o baffer 20:22:18 * zzz *baffffffffs*** a reunião está encerrada </div>
