---
title: "Reunião de Desenvolvedores do I2P - 05 de julho de 2016"
date: 2016-07-05
author: "zzz"
description: "Ata da reunião de desenvolvimento do I2P de 5 de julho de 2016."
categories: ["meeting"]
---

## Recapitulação rápida

<p class="attendees-inline"><strong>Presentes:</strong> dg, psi, sadie, str4d, Zerolag, zzz</p>

## Registro da Reunião

<div class="irc-log"> 21:00:23 &lt;zzz&gt; 0) Oi 21:00:23 &lt;zzz&gt; 1) atualização do HOPE (zzz) http://zzz.i2p/topics/1968 21:00:23 &lt;zzz&gt; 2) atualização 0.9.27 (zzz) 21:00:23 &lt;zzz&gt; 3) atualização do Summer of X (sadie/str4d) 21:00:27 &lt;zzz&gt; 0) Oi 21:00:29 &lt;zzz&gt; oi 21:00:47 &lt;psi&gt; oi 21:00:48 &lt;zzz&gt; 1) atualização do HOPE (zzz) http://zzz.i2p/topics/1968 21:00:48 &lt;i2pr&gt; [Slack/str4d] Oi 21:01:13 &lt;zzz&gt; ok, o HOPE é em 2 semanas e meia. O possível almoço com o Lance na sexta ainda está por confirmar 21:01:42 &lt;zzz&gt; por favor mantenham a hora do almoço de sexta livre, não espero que saibamos se vai acontecer ou não até aquela semana 21:01:49 &lt;zzz&gt; ansioso para ver todo mundo lá 21:01:54 &lt;zzz&gt; mais algo em 1) ? 21:02:06 &lt;i2pr&gt; [Slack/str4d] Agora está garantido que não estarei lá 21:02:20 &lt;i2pr&gt; [Slack/str4d] O timing não tem sido favorável para mim ;_; 21:02:51 &lt;psi&gt; ao que parece, não vou ao HOPE este ano 21:03:14 &lt;i2pr&gt; [Slack/sadie] Estarei no HOPE 21:03:38 &lt;zzz&gt; 2) atualização 0.9.27 (zzz) 21:04:13 &lt;zzz&gt; A .27 está progredindo lentamente, como esperado. Nesse ritmo, o lançamento .27 será adiado de agosto para setembro. 21:04:31 &lt;zzz&gt; enquanto focamos nas coisas do X e, talvez, NTCP2 21:04:47 &lt;i2pr&gt; [Slack/str4d] Por mim, tudo bem 21:04:50 &lt;zzz&gt; tudo bem para todos? 21:05:02 &lt;dg&gt; Não há nada que exija pressa, então OK 21:05:09 &lt;dg&gt; no fim, lançaremos quando precisarmos 21:05:28 &lt;zzz&gt; A 26 parece bem estável. A única coisa é o problema do Bote 'class not found', para o qual estamos aguardando informações de acompanhamento no trac 21:05:52 &lt;dg&gt; Havia algo relacionado ao pacote Debian que encontrei como um problema 21:05:56 &lt;i2pr&gt; [Slack/str4d] E isso nos dá a chance de concluir em agosto trabalhos em plugins para a .27 21:05:57 &lt;zzz&gt; e se for o que eu penso, poderíamos corrigir com uma mudança simples e apenas reconstrução deb/ubuntu 21:06:00 &lt;dg&gt; Mas vou guardar para um ticket.  21:06:12 &lt;zzz&gt; mais algo em 2) ? 21:06:38 &lt;psi&gt; a .27 afeta algo no i2pd? 21:07:19 &lt;zzz&gt; há testes de pares IPv6, sim. o i2pd não deve atualizar para 27 até que isso seja suportado 21:07:39 &lt;psi&gt; ok 21:07:50 &lt;zzz&gt; não precisa estar no cronograma do Java, porém 21:07:53 &lt;zzz&gt; mais algo em 2) ? 21:08:42 &lt;zzz&gt; 3) atualização do Summer of X (sadie/str4d) 21:08:51 &lt;zzz&gt; sadie, str4d, como estão as coisas? 21:08:52 &lt;i2pr&gt; [Slack/str4d] Ainda não, acho? 21:08:55 &lt;i2pr&gt; [Slack/str4d] Ah, sim 21:08:55 &lt;i2pr&gt; [Slack/str4d] Não 21:10:30 &lt;zzz&gt; os perigos de usar um relay para a reunião? 21:10:40 &lt;i2pr&gt; [Slack/str4d] Acho que tem ido bem até agora 21:10:55 &lt;i2pr&gt; [Slack/str4d] Já estamos há um mês e tivemos três (se não me engano) posts no blog sobre isso 21:11:46 &lt;zzz&gt; ok, o que vamos fazer em julho? 21:12:02 &lt;i2pr&gt; [Slack/str4d] Aplicativos 21:12:05 &lt;i2pr&gt; [Slack/str4d] Divulgação 21:12:15 &lt;i2pr&gt; [Slack/str4d] Então vou trabalhar com Tahoe-LAFS 21:12:29 &lt;i2pr&gt; [Slack/str4d] Na integração deles com o I2P 21:13:12 &lt;zzz&gt; alguém se voluntaria para trabalhar no transmission e/ou libtorrent? Esses parecem pântanos de problemas no momento 21:13:14 &lt;i2pr&gt; [Slack/str4d] E também enviar um PR (pull request) para atualizar a biblioteca I2P do lightning Browser 21:13:45 &lt;i2pr&gt; [Slack/str4d] Sim, nunca é tarde para adotar outra API 21:13:59 &lt;i2pr&gt; [Slack/str4d] Outros projetos que eu gostaria de ver a gente ajudar este mês: 21:14:02 &lt;zzz&gt; a parte de divulgação é fundamental, vamos espalhar a palavra via twitter e e-mail 21:14:08 &lt;psi&gt; o que foi feito no transmission antes? 21:14:31 &lt;zzz&gt; há um fork (ramificação) de i2p para o transmission, veja o tópico em zzz.i2p 21:14:33 &lt;i2pr&gt; [Slack/str4d] psi, suporte a SAM 21:14:52 &lt;i2pr&gt; [Slack/str4d] no libtorrent 21:14:54 &lt;psi&gt; isso foi antes do libsam3, não foi? 21:14:58 &lt;psi&gt; eu diria que isso degradou completamente 21:15:09 &lt;i2pr&gt; [Slack/str4d] (eu vivo esquecendo que o transmission não usa isso) 21:15:23 &lt;zzz&gt; sadie, o que você planejou para o PR de julho? 21:15:31 &lt;i2pr&gt; [Slack/str4d] Mmm, um fork limpo pode ser mais fácil 21:15:58 &lt;i2pr&gt; [Slack/str4d] Como eu estava dizendo, os outros projetos para os quais tenho ideias: 21:16:01 &lt;i2pr&gt; [Slack/str4d] - IPFS (implementações em Go e Python) 21:16:27 &lt;i2pr&gt; [Slack/str4d] - OpenBazaar (em breve usará IPFS) 21:16:34 &lt;i2pr&gt; [Slack/str4d] - ZeroNet 21:17:02 &lt;i2pr&gt; [Slack/str4d] Qualquer um destes seria um bom candidato para alguém ajudar 21:17:33 &lt;villain&gt; olá i2peeps :) zzz: acabei de enviar um patch para o site, espero que seja aplicado  21:17:38 &lt;psi&gt; ainda não consegui entender o guia de contribuição do ipfs 21:17:45 &lt;zzz&gt; ok ótimo. Mais algo em 3) ? Sadie? 21:18:05 &lt;zzz&gt; valeu, villain, estamos no meio de uma reunião, vou procurar isso depois 21:18:06 &lt;psi&gt; eu adoraria entrar no IPFS mas ainda não descobri como. 21:18:25 &lt;Zerolag&gt; eu adoraria colocar as mãos no ZeroNet. Ver quão bem funciona sobre i2p. 21:18:28 &lt;i2pr&gt; [Slack/str4d] Psi, posso dar uma olhada neste fim de semana em como eles integram colaboradores 21:19:08 &lt;psi&gt; Zerolag: da última vez que verifiquei, adicionar i2p ao zeronet deve ser bem fácil, já que eles já têm um boilerplate para o tor 21:19:11 &lt;i2pr&gt; [Slack/str4d] Zerolag, ótimo! Eles são baseados em torrent, então precisariam ser adaptados à nossa especificação de torrent 21:19:21 &lt;psi&gt; além disso, i2p.socket está avançando 21:19:33 &lt;i2pr&gt; [Slack/str4d] (para suportar torrents clearnet (internet aberta) e I2P lado a lado) 21:19:54 &lt;psi&gt; zeronet usa o bittorrent mainline? 21:20:01 &lt;i2pr&gt; [Slack/str4d] não tenho certeza 21:20:17 &lt;psi&gt; tenho quase certeza de que não, mas mesmo assim... 21:20:22 &lt;i2pr&gt; [Slack/str4d] (que implementação eles usam) 21:20:36 &lt;zzz&gt; Mais algo em 3) ? Sadie? 21:20:58 &lt;i2pr&gt; [Slack/str4d] psi, eles usam a criptografia do Bitcoin e a rede bittorrent 21:21:39 &lt;i2pr&gt; [Slack/str4d] Acho que a Sadie pode ter feito dupla marcação com esta reunião 21:21:49 &lt;zzz&gt; seguindo em frente então. mais algo para a reunião? 21:22:21 &lt;zzz&gt; todo mundo ok com 21h de novo? Vejo que o echelon não está aqui, talvez por causa da mudança de horário, talvez não 21:22:46 &lt;psi&gt; 21h funciona para mim 21:22:46 &lt;Zerolag&gt; str4d certo, qual é a especificação de i2p para torrent? 21:23:09 * zzz aquece o baffer 21:23:12 &lt;i2pr&gt; [Slack/str4d] Nada mais da minha parte além de: escolha um projeto e ajude-os! :-) 21:23:31 &lt;i2pr&gt; [Slack/str4d] 21h é perfeito para mim 21:24:05 &lt;Zerolag&gt; Estarei aqui às 21h com certeza 21:24:15 &lt;i2pr&gt; [Slack/str4d] Zerolag, veja o site do I2P (Docs -&gt; Apps -&gt; BitTorrent) 21:24:19 * zzz *baffffs* a reunião foi encerrada </div>
