---
title: "Reunião de Desenvolvedores do I2P - 2 de fevereiro de 2016"
date: 2016-02-02
author: "zzz"
description: "Registro da reunião de desenvolvimento do I2P de 2 de fevereiro de 2016."
categories: ["meeting"]
---

## Resumo rápido

<p class="attendees-inline"><strong>Presentes:</strong> allyourbase, anonimal, C0B4, cacapo, comraden1, eche|on, EinMByte, hottuna, Hummingbird, Irc2PGuest39432, Irc2PGuest76545, Irc2PGuest95462, IrcI2Pd743, JIa3apb_KaraHoBu4, lazygravy, nda, orignal, psi, sadie_i21, str4d, supervillain, The_Tin_Hat, trolly, xcps, Yankee, z3r0fox, zab\__, zzz</p>

## Registro da Reunião

<div class="irc-log"> 20:00:00 &lt;zzz&gt; Agenda http://zzz.i2p/topics/2014 20:00:00 &lt;zzz&gt; 0) Oi 20:00:00 &lt;zzz&gt; 1) Revisão das tarefas atribuídas na reunião de 30 de dez. - http://zzz.i2p/topics/2016 (zzz) 20:00:00 &lt;zzz&gt; 2) Outros acompanhamentos do CCC - http://zzz.i2p/topics/2019 (zzz) 20:00:00 &lt;zzz&gt; 3) Plano de reuniões do projeto para 2016 (zzz, Sadie) 20:00:00 &lt;zzz&gt; 4) Prontidão do GMP 6 para mesclar  - http://zzz.i2p/topics/1960 (tuna) 20:00:00 &lt;zzz&gt; 5) solicitação de página inicial do console em http://secure.tinhat.i2p - http://zzz.i2p/topics/236?page=3#p10884 (david) 20:00:00 &lt;zzz&gt; 6) Proposta de Código de Conduta (CoC) - http://zzz.i2p/topics/2015 (Sadie) 20:00:02 &lt;lazygravy&gt; Há um link para isso no post do blog do CCC 20:00:05 &lt;zzz&gt; 0) Oi 20:00:09 &lt;zzz&gt; oi 20:00:19 &lt;EinMByte&gt; oi 20:00:21 &lt;psi&gt; oi 20:00:25 &lt;lazygravy&gt; Olá 20:00:32 &lt;cacapo&gt; oi 20:00:33 &lt;sadie_i21&gt; oi 20:00:37 &lt;zzz&gt; 1) Revisão das tarefas atribuídas na reunião de 30 de dez. - http://zzz.i2p/topics/2016 (zzz) 20:00:44 &lt;Irc2PGuest76545&gt; Ei 20:00:48 &lt;zzz&gt; ok, vamos passar rapidamente apenas pelos itens em aberto 20:00:49 &lt;anonimal&gt; Oi 20:00:50 &lt;Hummingbird&gt; oi 20:00:55 &lt;z3r0fox&gt; Oi 20:01:03 &lt;zzz&gt; gravy vai publicar um sobre leasesets criptografados até 27 de jan. 20:01:11 &lt;zzz&gt; lazygravy, qual é o status? 20:01:34 &lt;orignal&gt; oi 20:01:37 &lt;lazygravy&gt; zzz: muito atrasado nisso. Mas está "começado". Ainda pretendo escrevê-lo 20:01:38 &lt;zab__&gt; oi 20:01:44 &lt;trolly&gt; oi 20:01:50 &lt;lazygravy&gt; Pode mudar o tema, mas meu ponto permanece 20:01:51 &lt;zzz&gt; lazygravy, qual é a nova data alvo? 20:02:27 &lt;Irc2PGuest39432&gt; ops 20:02:28 &lt;Irc2PGuest39432&gt; oi 20:02:37 &lt;lazygravy&gt; zzz: no fim de semana do feriado do presidente? 20:02:52 &lt;zzz&gt; tem uma data para isso? 20:03:10 &lt;lazygravy&gt; 15 fev 20:03:14 &lt;zzz&gt; ok, obrigado 20:03:17 &lt;zzz&gt;  Sadie trabalhar com J para publicar o post do blog dele  20:03:32 &lt;zzz&gt; sadie_i21,status? 20:03:42 &lt;sadie_i21&gt; meados de fev 20:03:55 &lt;supervillain&gt; vodka alguém? 20:04:02 &lt;zzz&gt; Sadie contatar backup para discutir campanha de reseed 20:04:05 &lt;zzz&gt; sadie_i21,status? 20:04:12 &lt;Irc2PGuest76545&gt; oi 20:04:27 &lt;sadie_i21&gt; ainda não 20:04:39 &lt;zzz&gt; nova data de entrega, por favor? 20:06:09 &lt;zzz&gt; ok, vamos seguir, sadie por favor me avise 20:06:10 &lt;sadie_i21&gt; meados de fev para isto também 20:06:10 &lt;Irc2PGuest95462&gt; oi 20:06:13 &lt;zzz&gt; Fortalecendo a rede - página inicial e páginas adicionais 20:06:13 &lt;zzz&gt; ** str4d, gravy, cacapo: Adicionar casos de uso, no que somos melhores, mais "paixão" e "conteúdo", adicionar / destacar Bote, até o final de janeiro 20:06:17 &lt;zzz&gt; ok, valeu sadie 20:06:31 &lt;zzz&gt; str4d, lazygravy, cacapo, status? 20:07:08 &lt;cacapo&gt; estamos trabalhando nisso, mas acho que precisamos de feedback da comunidade 20:07:16 &lt;str4d&gt; oi 20:07:16 &lt;lazygravy&gt; cacapo++ 20:07:22 &lt;Irc2PGuest76545&gt; hallo 20:07:40 &lt;zzz&gt; nova data de entrega, por favor? 20:08:42 &lt;cacapo&gt; também acho que não estamos claros quanto ao objetivo final. É para um post no blog? 20:08:50 &lt;hottuna&gt; cacapo: se você precisar que eu leia de novo, por favor me chame 20:08:50 &lt;cacapo&gt; 1º de março 20:09:07 &lt;EinMByte&gt; por favor tentem também direcionar pesquisadores, não apenas usuários finais 20:09:07 &lt;str4d&gt; O escopo, pelo que posso ver, é alterar a página inicial e a página de "aplicativos suportados", não? 20:09:18 &lt;zzz&gt; se não me engano, a intenção era aprimorar a página inicial e possivelmente adicionar páginas adicionais. Não um post no blog 20:09:33 &lt;zzz&gt; sadie_i21, você poderia elaborar, por favor? 20:09:34 &lt;EinMByte&gt; Ok, deixa pra lá nesse caso 20:09:38 &lt;str4d&gt; Certo 20:09:47 &lt;cacapo&gt; então é a pági 20:09:59 &lt;cacapo&gt; na de aplicativos suportados? 20:10:26 &lt;zzz&gt; se não me engano, a prioridade era a página inicial. Se extrapolar para outras páginas (novas ou não), tudo bem também 20:10:55 &lt;cacapo&gt; também: falamos de torrents para RP? 20:11:06 &lt;zzz&gt; a menos que a sadie tenha algo a acrescentar, vamos seguir 20:11:22 &lt;zzz&gt; podemos discutir torrents ou não fora da reunião 20:11:37 &lt;sadie_i21&gt; nope 20:11:38 &lt;str4d&gt; sadie_i21, as ideias de design do Simply Secure provavelmente também são relevantes aqui. 20:11:39 &lt;str4d&gt; Se eles tiverem algum pensamento imediato sobre a página inicial, isso afetará como os casos de uso serão escritos e apresentados/ 20:12:00 &lt;zzz&gt; comraden editar / polir / aprimorar / publicar a "i2p story" até o fim de fevereiro 20:12:06 &lt;sadie_i21&gt; desculpa zzz, estou em uma ligação... 20:12:09 &lt;zzz&gt; comraden1, você está dentro do prazo para isso? 20:12:13 &lt;str4d&gt; cacapo, eu digo que sim, destacando benefícios de torrents (por exemplo, baixar novas versões do Tails!) 20:12:17 &lt;psi&gt; sadie_i21: você já tem o encaminhamento do "spam firehose" do press@geti2p.net no seu e-mail? 20:12:42 &lt;zzz&gt; psi, por favor trate disso em privado com a sadie 20:12:45 &lt;sadie_i21&gt; não, ainda não 20:12:50 &lt;psi&gt; kk 20:13:09 &lt;zzz&gt; ok, vamos assumir que comraden1 está dentro do prazo 20:13:17 &lt;zzz&gt; processos mais amplos de roadmap e definição de prioridades estão a definir (TBD), mas devem sair das reuniões de projeto em evolução  20:13:26 &lt;comraden1&gt; zzz: não li o post que você colocou ainda, como mencionei antes tive uma emergência para atender 20:13:50 &lt;zzz&gt; esse item é meu e da sadie, vamos adiar para o item 3) 20:13:52 &lt;comraden1&gt; Vou olhar o histórico em algum momento desta semana e volto com correções para você & lance 20:14:05 &lt;zzz&gt; comraden1, você está dentro do prazo para o fim de fevereiro? 20:14:26 &lt;str4d&gt; zzz, o rascunho é certamente interessante :) 20:14:31 &lt;str4d&gt; cacapo, sobre como isso aparece no site, acho que funcionaria bem tê-lo intercalado com cabeçalhos por ano (quebrando-o em "capítulos", por assim dizer). Também significaria que poderíamos navegar por ano. 20:14:34 &lt;comraden1&gt; zzz: até agora, sim :) 20:14:45 &lt;zzz&gt; sadie revisar, fazer recomendações ou possivelmente começar a gerenciar tickets (para quando?)  20:14:55 &lt;zzz&gt; sadie_i21, status? data de entrega? 20:15:55 &lt;zzz&gt; ok vamos assumir que ela ainda está em uma ligação, por favor nos retorne 20:16:05 &lt;zzz&gt; 4) Android - 20:16:05 &lt;zzz&gt; meio como 1) no sentido de que é código e atrelado ao java router, mas como 3) no sentido de que é ad hoc ou um trabalho de uma pessoa só pelo str4d, e ele está atrasado.  20:16:13 &lt;str4d&gt; DM de @YrB1rd: "São. Tantas. Coisas." 20:16:24 &lt;str4d&gt; (há alguns dias, mas você entendeu a ideia ;P) 20:16:57 &lt;zzz&gt; isso não era realmente um item a fazer, mas str4d você tem alguma proposta sobre como gerenciar o desenvolvimento de Android, ou podemos dar a você e/ou à sadie uma atribuição mais específica sobre isso? 20:17:09 &lt;str4d&gt; Sim, basicamente tudo que tinha a mim como dependência primária ficou completamente comprometido nos últimos 4-5 meses. 20:17:36 &lt;zzz&gt; você pode nos dar uma meta para um lançamento 0.9.24 e talvez outra meta para apresentar um plano de como gerenciar melhor Android? 20:17:39 &lt;str4d&gt; Porque estive escrevendo minha tese de doutorado. 20:18:08 &lt;str4d&gt; Almejando a submissão no final desta semana, então isso ficará fora do caminho, mas também vou assumir trabalho remunerado depois disso. 20:18:23 &lt;zzz&gt; 5 de fev., ótimo 20:18:33 &lt;str4d&gt; 0.9.24: vou mirar este fim de semana. 20:18:38 &lt;sadie_i21&gt; zzz - podemos voltar à questão dos tickets - estou só metade aqui agora 20:18:56 &lt;zzz&gt; voltar agora ou voltar depois? 20:19:16 &lt;sadie_i21&gt; depois  20:19:22 &lt;str4d&gt; Além disso: o que eu preciso é de um roadmap melhor, para eu poder fazer desenvolvimento lento e direcionado em vez de "oh, outra versão do I2P está chegando, preciso limpar algum trabalho de Android para poder fazer um lançamento". 20:19:23 &lt;zzz&gt; ok, o fim de semana é 7 de fev. para 0.9.24 20:19:48 &lt;zzz&gt; ok str4d, data de entrega para quando você terá um roadmap? 20:20:42 &lt;zzz&gt; mais alguma coisa no item 1) ? 20:20:50 &lt;str4d&gt; Tenho um monte de itens a fazer localmente, no repositório e no Trac. O que eu preciso são mais olhos no planejamento. 20:21:30 &lt;zzz&gt; então você nem consegue nos dar uma data, isso é um mau sinal. Você pode publicar um roadmap rascunho a partir da sua lista de tarefas? 20:21:34 &lt;str4d&gt; zzz, eu diria 6 de março, posso rascunhar algo antes, mas espero que acabemos fazendo o roadmap disso junto com todo o resto enquanto eu estiver aí. 20:21:40 &lt;zzz&gt; ok, 6 de março 20:21:44 &lt;zzz&gt; última chamada para 1) 20:21:57 &lt;zzz&gt; 2) Outros acompanhamentos do CCC - http://zzz.i2p/topics/2019 (zzz) 20:22:13 &lt;zzz&gt; Coloquei o 2) aqui apenas como marcador caso houvesse outros acompanhamentos importantes 20:22:18 &lt;str4d&gt; Vou mirar 26 de fev. para reunir todos os itens a fazer e possivelmente rascunhar um roadmap. 20:22:26 &lt;zzz&gt; Tenho trocado e-mails com Phillip Winter sobre Sybil 20:22:39 &lt;zzz&gt; mais alguém tem acompanhamentos interessantes para relatar? 20:23:02 &lt;eche|on&gt; nada do meu lado 20:23:25 &lt;zzz&gt; ok, encorajo todos vocês a enviarem alguns e-mails ou fazerem a pesquisa que queriam fazer, ainda não é tarde 20:23:26 &lt;anonimal&gt; Íamos cobrir VRP nesta reunião? 20:23:26 &lt;eche|on&gt; as finanças serão atualizadas neste fim de semana IMHO 20:23:44 &lt;zzz&gt; VRP não está na agenda, se tivermos tempo podemos adicionar como 7) 20:23:49 &lt;zzz&gt; última chamada para 2) 20:23:58 &lt;JIa3apb_KaraHoBu4&gt; Caro zzz! Sou muito grato a você pela criação desta rede porque conheci pessoas maravilhosas aqui e encontrei conteúdo raro, pelo qual em nosso país se é suspenso pelos genitais em uma macieira. Longos anos para você! 20:23:58 &lt;C0B4&gt; Desculpe, quem verificou a segurança da 0.9.24 20:24:11 &lt;str4d&gt; Tenho algumas pessoas com quem preciso fazer follow-up do RWC 20:24:13 &lt;str4d&gt; (encaixando isso no 2)) 20:24:31 &lt;zzz&gt; 3) Plano de reuniões do projeto para 2016 (zzz, Sadie) 20:24:44 &lt;lazygravy&gt; Aproveitando o gancho, preciso falar com você sobre i2spy, str4d. Mas isso fica para depois/offline 20:24:57 &lt;zzz&gt; ok, apenas um item breve. Decidimos na reunião de 30 de dez. levar mais a sério o gerenciamento do projeto 20:25:03 &lt;zzz&gt; realizar reuniões mensais 20:25:14 &lt;zzz&gt; e ter alguém atuando como gerente de projeto 20:25:37 &lt;zzz&gt; então esta é a primeira reunião mensal, e elas serão na primeira terça-feira de cada mês às 20:00 UTC 20:25:56 &lt;zzz&gt; exceto no próximo mês, que será na qui., 7 de mar. 20:26:26 &lt;zzz&gt; o objetivo é eu conduzir estas reuniões por um tempo, mas depois de algumas, passá-las para a Sadie e tê-la como nossa gerente de projeto 20:26:34 &lt;zzz&gt; parece bom? algum comentário? 20:26:39 &lt;lazygravy&gt; Parece razoável. Esperançosamente isso nos manterá todos responsáveis. 20:26:59 &lt;comraden1&gt; La 20:27:03 &lt;comraden1&gt; lazygravy++ 20:27:04 &lt;anonimal&gt; A sadie_i21 vai estar no IRC com mais frequência? 20:27:15 &lt;xcps&gt; C0B4, bom ponto! 20:27:15 &lt;lazygravy&gt; anonimal++ 20:27:22 &lt;sadie_i21&gt; okee dokee 20:27:33 &lt;str4d&gt; Parece bom para mim 20:27:42 &lt;zzz&gt; é um bom ponto, temos reiterado à sadie_i21 que esteja aqui com mais frequência, sei que ela estava trabalhando em um segundo computador para facilitar 20:27:48 &lt;str4d&gt; sadie_i21, ainda tenho aquela conta de bouncer - sadie - se você quiser 20:28:04 &lt;zzz&gt; acho que será difícil gerenciar o projeto se você não estiver aqui com muita frequência 20:28:28 &lt;anonimal&gt; Oi sadie_i21, nunca dissemos oi oficialmente. 20:28:28 &lt;anonimal&gt; Tenho perguntas relacionadas a gerenciamento de projeto, mas acho que podem esperar? 20:28:30 &lt;str4d&gt; Isso pelo menos permitiria que você não perdesse PMs etc. 20:28:39 &lt;zzz&gt; sadie_i21, algum progresso em obter uma configuração para que você possa estar aqui e ver o histórico (scrollback)? 20:28:52 &lt;sadie_i21&gt; oi! Estou tentando estar aqui mais!! 20:28:57 &lt;anonimal&gt; s/PM-related/Project Management-related/ 20:29:06 &lt;comraden1&gt; str4d: fala comigo sobre como configurar isso para a sadie_i21 offline? Twitter ou aqui serve 20:29:14 &lt;sadie_i21&gt; sim, zzz - tudo pronto e configurado 20:29:43 &lt;zzz&gt; ok, temos o plano geral de migração de mim para a sadie, vamos ver como vai nos próximos meses 20:29:47 &lt;eche|on&gt; desculpe interromper, como sadie será gerente, o sistema precisa que ela esteja organizada 20:30:01 &lt;eche|on&gt; hardware que ela precisa, desculpe 20:30:20 &lt;zzz&gt; echelon hã? 20:30:41 &lt;str4d&gt; comraden1, ok 20:31:00 &lt;zzz&gt; mais alguma coisa no 3) ? 20:31:05 &lt;comraden1&gt; eche|on: configurei um computador para ela então talvez não seja necessário, mas fica a critério dela se quiser um novo equipamento 20:31:14 &lt;eche|on&gt; zzz: desculpe, falamos sobre um PC que ela precisa, e ela deveria entrar em contato comigo 20:31:23 &lt;zzz&gt; ok 20:31:29 &lt;zzz&gt; 4) Prontidão do GMP 6 para mesclar  - http://zzz.i2p/topics/1960 (tuna) 20:31:35 &lt;zzz&gt; hottuna, quais são as novidades? 20:31:38 &lt;eche|on&gt; se for esse o ponto, na minha humilde opinião está ok, mas a rodada da reunião aqui pode votar sim! 20:31:56 &lt;hottuna&gt; jcpuid para Windows x86 não está funcionando 20:32:05 &lt;hottuna&gt; Tenho duas opções restantes para testar, depois disso estarei 100% sem ideias 20:32:40 &lt;zzz&gt; ok. kytv fez isso com sucesso 5 anos atrás, se você bater na parede talvez ele possa ajudar 20:32:48 &lt;eche|on&gt; jcpuid é código c? 20:32:58 &lt;hottuna&gt; ucpuid para osx não foi compilado nem testado 20:32:58 &lt;hottuna&gt; jcpuid* 20:33:13 &lt;hottuna&gt; c+asm+java-bindings 20:33:13 &lt;zzz&gt; Eu gostaria que coisas grandes como esta estivessem preparadas para 0.9.25 até meados de fev., então temos cerca de duas semanas para fazer acontecer 20:33:24 &lt;anonimal&gt; hottuna: Posso ajudar com isso. 20:33:31 &lt;str4d&gt; Também há outra alternativa que poderíamos analisar 20:33:41 &lt;hottuna&gt; zzz: Não posso prometer nada. Estou batendo um pouco na parede aqui 20:33:47 &lt;hottuna&gt; anonimal: ajuda com builds de osx? 20:33:48 &lt;str4d&gt; orignal levantou a questão há um tempo de que nossa implementação de ElGamal poderia ser muito mais eficiente. 20:33:52 &lt;hottuna&gt; ou ajuda com windows x86? 20:34:02 &lt;hottuna&gt; str4d: como? 20:34:04 &lt;str4d&gt; (atualmente ele apenas faz a matemática de ElG diretamente) 20:34:07 &lt;hottuna&gt; por ser tudo em c? 20:34:12 &lt;zzz&gt; vamos não desviar para ElG 20:34:17 &lt;zzz&gt; na reunião 20:34:25 &lt;str4d&gt; hottuna, usando por exemplo Montgomery ladder ou algo assim 20:34:30 &lt;str4d&gt; Ainda a ser analisado 20:34:35 &lt;hottuna&gt; ok 20:34:41 &lt;IrcI2Pd743&gt;  C0B4 por exemplo, ninguém. Todas as pessoas apenas acreditam na palavra sobre a segurança e o anonimato da rede. 20:34:53 &lt;zzz&gt; ok, então o resumo é que o hottuna precisa de ajuda e o relógio está correndo ou perderemos a .25. todos por favor ajudem se ele pedir 20:35:00 &lt;anonimal&gt; hottuna: Sim. Estou sempre com pouco tempo hoje em dia + Kovri, então farei o que puder. 20:35:08 &lt;zzz&gt; mais alguma coisa no 4) ? 20:35:14 &lt;anonimal&gt; hottuna: O link mais recente está no post do fórum? 20:35:34 &lt;str4d&gt; Sou inútil para testes infelizmente 20:35:36 &lt;hottuna&gt; links para o quê? 20:35:40 &lt;hottuna&gt; para jcpuid? 20:35:47 &lt;orignal&gt; str4d, 100% 20:36:18 &lt;zzz&gt; 5) http://secure.tinhat.i2p solicitação de página inicial do console - http://zzz.i2p/topics/236?page=3#p10884  20:36:27 &lt;zzz&gt; The_Tin_Hat, por favor nos fale sobre seu site 20:37:10 &lt;JIa3apb_KaraHoBu4&gt; Justificativa – para os fracos! 20:37:16 &lt;The_Tin_Hat&gt; O site fornece uma série de tutoriais práticos sobre privacidade e segurança, visando ser digeríveis por usuários intermediários, incluindo vários tutoriais sobre i2p e tor 20:38:03 &lt;The_Tin_Hat&gt; Acho que é relevante para pessoas que estão começando no I2P e/ou segurança e privacidade na internet 20:38:03 &lt;zzz&gt; Sei que você está no thetinhat.i2p há um tempo, e o que é o relativamente novo secure.thetinhat.com? há quanto tempo cada um existe? 20:38:08 &lt;trolly&gt; Conheço o thetinhat há muito 20:38:18 &lt;trolly&gt; Traduzi alguns desses tutoriais 20:38:23 &lt;str4d&gt; zzz, se entendi corretamente secure.thetinhat.i2p é uma chave EdDSA 20:38:44 &lt;The_Tin_Hat&gt; thetinhat.i2p ainda existe, mas o subdomínio foi adicionado quando mudei de servidores e atualizei a chave, junto com tunnels mais longos 20:38:53 &lt;C0B4&gt; Desculpe, mas espero há muito por uma resposta à pergunta, ou vocês não respondem a meros mortais&gt;&gt;&gt; &lt;C0B4&gt; Desculpe, quem verificou a segurança da 0.9.24 20:38:53 &lt;zzz&gt; alguém tem alguma pergunta ou comentário sobre essa solicitação? 20:38:57 &lt;str4d&gt; Então 5a) precisamos estender os feeds de assinatura para permitir upgrades de chave 20:39:16 &lt;zzz&gt; C0B4, estamos no meio de uma reunião, desculpe 20:39:43 &lt;zzz&gt; str4d, vamos falar sobre 5a) nas reuniões de roadmap do próximo mês 20:39:52 &lt;str4d&gt; b 20:40:15 &lt;str4d&gt; Sou +1 por adicionar. 20:40:47 &lt;hottuna&gt; +1, adiciona 20:40:52 &lt;anonimal&gt; hottuna: Sim, jcpuid. 20:40:56 &lt;zzz&gt; ok em relação à solicitação para secure.thetinhat.i2p na página inicial do console, se não houver outras perguntas ou comentários, por favor votem +1 ou -1 20:40:59 &lt;lazygravy&gt; +1 20:41:13 &lt;Yankee&gt; Hi, gays! 20:41:23 &lt;trolly&gt; +1 20:41:23 &lt;cacapo&gt; +1 20:41:51 &lt;comraden1&gt; +1 para adicionar 20:41:53 &lt;anonimal&gt; hottuna: Ou estamos trabalhando diretamente do mtn agora? (Não vi nada desde o último teste) 20:42:24 &lt;zzz&gt; anonimal, saímos desse tópico, por favor discuta em outro lugar, obrigado 20:42:32 &lt;zzz&gt; ok última chamada para 5) 20:42:37 &lt;z3r0fox&gt; +1 20:43:06 &lt;zzz&gt; não ouvindo objeções, vamos aprovar a solicitação do thinhat, vou incluir para a .25 20:43:27 &lt;zzz&gt; 6) Proposta de Código de Conduta - http://zzz.i2p/topics/2015 (Sadie) 20:43:27 &lt;zzz&gt; 6a) Proposta e justificativa (Sadie) 20:43:27 &lt;zzz&gt; 6b) Perguntas para Sadie 20:43:27 &lt;zzz&gt; 6c) Comentários breves de quem AINDA NÃO comentou em zzz.i2p 20:43:27 &lt;zzz&gt; 6d) Comentários breves de quem JÁ comentou em zzz.i2p 20:43:27 &lt;zzz&gt; 6e) Voluntários para apresentar uma proposta específica na próxima reunião 20:43:50 &lt;zzz&gt; Gostaria de limitar este tópico a cerca de 20 minutos. Não vamos tomar nenhuma decisão final hoje 20:43:53 &lt;zzz&gt; 6a) Proposta e justificativa (Sadie) 20:44:01 &lt;zzz&gt; sadie_i21, é com você 20:45:30 &lt;zzz&gt; ok perdemos a sadie, vamos para 6b 20:45:36 &lt;zzz&gt; er, 6c 20:45:40 &lt;Yankee&gt; zzz:  Edward Snowden escreveu que i2p não é seguro 20:45:44 &lt;zzz&gt; 6c) Comentários breves de quem AINDA NÃO comentou em zzz.i2p 20:46:09 &lt;zzz&gt; se você ainda não adicionou suas ideias no tópico de zzz.i2p, por favor comente esta proposta agora 20:46:13 &lt;orignal&gt; 6, na minha opinião CoC é completamente inútil 20:46:32 &lt;orignal&gt; uma pessoa adulta deve ter isso na cabeça 20:47:02 &lt;orignal&gt; em vez de criar política, CoC e outras coisas de RH 20:47:29 &lt;comraden1&gt; zzz: sou a favor de um coc (pedi ao lazygravy para postar um link ao coc da nsa como exemplo). Isso faz parte da maturidade do projeto para desenvolvimento e para garantir que possamos trazer mais do que apenas programadores para o i2p 20:47:41 &lt;orignal&gt; façam trabalhos em vez de políticas 20:47:53 &lt;eche|on&gt; Estou no ponto de que, como já deveria estar reconhecido por todos nós, também podemos escrever e fixar as regras não escritas. Sem mudança alguma. 20:48:02 &lt;anonimal&gt; zzz: Sou a favor de um CoC. 20:48:04 * orignal acredita que vocês terão menos programadores 20:48:04 &lt;zzz&gt; mais alguém que não tenha comentado no tópico de zzz.i2p deseja acrescentar seus pensamentos? 20:48:16 &lt;zzz&gt; por favor, sejam breves nos comentários 20:49:05 &lt;orignal&gt; sendo breve. Não vamos introduzir qualquer CoC para i2pd. 20:49:18 &lt;zzz&gt; ok. vamos voltar ao 6a). sadie_i21 por favor nos conte sua proposta, o que você tinha em mente e por quê 20:49:19 &lt;orignal&gt; ponto final 20:50:15 &lt;Yankee&gt; anonimal: Eu não vi nada mais chato do que você... 20:50:24 &lt;EinMByte&gt; Provavelmente um CoC não é muito importante, mas não sou contra. 20:50:24 &lt;EinMByte&gt; É mais ou menos uma formalidade 20:50:40 &lt;anonimal&gt; Um comentário: 20:50:43 &lt;anonimal&gt; CoCs não só protegem as vítimas, mas também protegem os ofensores de tomar decisões estúpidas que tenham consequências de longo prazo, como de carreira ou pessoais. 20:50:43 &lt;anonimal&gt; Posso comentar mais no tópico. FIM. 20:50:56 &lt;zzz&gt; ok, 6d) vamos abrir para outros comentários, mesmo que você já tenha comentado no tópico de zzz.i2p 20:51:18 &lt;zzz&gt; alguém sente que não foi claro no tópico ou deseja acrescentar mais ideias? 20:52:03 &lt;sadie_i21&gt; Eu estava buscando feedback sobre a ideia de ter padrões de comunidade  20:52:04 &lt;EinMByte&gt; anonimal: Sim, mas considere o fato de que a maioria dos ofensores será anônima. 20:53:00 &lt;allyourbase&gt; Para que isso vai ser usado? Enviar para repórteres? Expulsar membros do projeto? 20:53:02 &lt;sadie_i21&gt; no ponto do zzz, em linha com a maturidade do projeto 20:53:08 &lt;lazygravy&gt; Sinto-me semelhante ao EinMByte. É inútil, ou bom. Não é algum evento fim do mundo como alguns fizeram parecer 20:53:08 &lt;anonimal&gt; EinMByte: Até agora, vi 50/50 nisso (um anônimo, um não anônimo) mas entendo seu ponto. 20:53:08 &lt;lazygravy&gt; Inútil significando um zero líquido, não negativo 20:53:08 &lt;C0B4&gt; anonimal, é a priori um criminoso. Por que defendê-lo& 20:53:09 &lt;zzz&gt; sadie, você queria apenas feedback geral sobre a ideia de qualquer padrão ou CoC? Você ainda não ofereceu (ainda) um exemplo específico para considerar 20:53:26 &lt;comraden1&gt; EinMByte: idealmente podemos começar com maneiras de tratar isso. Vou linkar isto novamente https://github.com/NationalSecurityAgency/SIMP/blob/master/Community_Code_of_Conduct.md pois acho que a parte de violações de diretrizes é algo que podemos impor 20:53:31 &lt;psi&gt; Um CoC é inútil e um tiro no pé IMO 20:53:37 &lt;EinMByte&gt; anonimal: Bem, se você planeja ofender pessoas, é provavelmente sábio permanecer anônimo ;). 20:53:39 &lt;psi&gt; Em termos de PR 20:53:39 &lt;Yankee&gt; zzz: Eu escrevi que o russo escreveu no cliente C++. É verdade? 20:53:57 &lt;zzz&gt; Yankee, estamos no meio de uma reunião, desculpe 20:54:00 &lt;sadie_i21&gt; também, ter um ajudaria se fôssemos solicitar bolsas, etc 20:54:21 &lt;EinMByte&gt; sadie_i21: Isso pode ser verdade, bom ponto. 20:54:33 &lt;zab__&gt; sério? bolsas são importantes 20:54:34 &lt;psi&gt; também já fui acusado de espalhar FUD  20:54:38 &lt;lazygravy&gt; Debian e milhares de outros projetos usam um e o PR deles está ok. Como você contesta isso? 20:54:39 &lt;sadie_i21&gt; obrigada a todos que dedicaram tempo para compartilhar ideias no fórum sobre isso, aliás 20:54:50 &lt;anonimal&gt; Yankee: Pashol na xyi :) 20:54:53 * orignal concorda com zab__ 20:55:22 * orignal é a favor de CoC depois da última frase do anonimal 20:55:30 &lt;psi&gt; lazygravy: saddie acabou de propor padrões da comunidade que você disse que nunca aconteceriam 20:55:33 &lt;comraden1&gt; zab__: é disso que a sadie_i21 está falando, nova postura da NSF na América https://www.nsf.gov/news/news_summ.jsp?cntn_id=137466 20:55:41 &lt;anonimal&gt; sadie_i21: Obrigado por trazer isso à nossa atenção. 20:55:59 &lt;str4d&gt; sadie_i21, você quis dizer a comunidade como um todo, ou apenas a comunidade de devs? 20:56:00 &lt;lazygravy&gt; psi: o FUD precisa parar. É a comunidade de devs 20:56:01 &lt;zzz&gt; ok, sadie_i21 você gostaria de voltar na próxima reunião com uma proposta específica? ou não prosseguir? qual é o próximo passo? 20:56:09 &lt;Yankee&gt; anonimal: o quê? 20:56:11 &lt;psi&gt; lazygravy: não é fud... 20:56:24 &lt;orignal&gt; pessoal, desculpem, vocês acreditam que palavrões são permitidos aqui? 20:56:32 &lt;sadie_i21&gt; não a comunidade como um todo - não. 20:56:44 &lt;nda&gt; CoC. o que vocês farão com 'pessoas ruins' tecnicamente? (desculpe pelo meu en) 20:56:44 &lt;IrcI2Pd743&gt; sadie_i21, você não é de RH por profissão? 20:57:06 &lt;lazygravy&gt; psi: é. Mas essa é uma discussão offline. 20:57:09 * zab__ sorri 20:57:25 &lt;zab__&gt; Yankee: ,   20:57:25 &lt;nda&gt; escrever cartas para o governo ou o quê? 20:57:34 &lt;C0B4&gt; an 20:57:45 &lt;psi&gt; um CoC é a coisa errada para i2p 20:57:52 &lt;zzz&gt; temos voluntários para trabalhar em uma proposta específica para o próximo mês, à luz dos comentários aqui e no tópico de zzz.i2p? 20:57:52 &lt;C0B4&gt; anonimal,       ? 20:58:07 &lt;orignal&gt; zab__,          20:58:15 &lt;eche|on&gt; nda: na última linha de trabalho, excluir do nosso fork principal em java por algum tempo? 20:58:17 &lt;IrcI2Pd743&gt; anonimal,  . , -,  , .  ? 20:58:21 &lt;zzz&gt; pessoal, por favor mantenham-se no tópico e em inglês, obrigado 20:58:23 &lt;sadie_i21&gt; vamos elaborar uma proposta para a próxima reunião 20:58:40 &lt;zzz&gt; ok, alguém se oferece para trabalhar com a sadie? 20:58:44 &lt;orignal&gt; zzz, o anonimal foi o primeiro 20:58:53 &lt;IrcI2Pd743&gt; zzz, desculpe, mas e você desenvolvedor primeiro 20:58:56 &lt;comraden1&gt; zzz: posso auxiliar quem for com links para ideias, etc. Não posso me comprometer a fazer todo o trabalho porque minha vida está desmoronando no momento :) 20:58:58 &lt;orignal&gt; ele disse algo muito ofensivo para todos 20:59:02 &lt;IrcI2Pd743&gt; *seu 20:59:04 &lt;nda&gt; eche|on ah obrigado pela resposta 20:59:10 &lt;zab__&gt; Prometo ler o CoC cuidadosamente e ter uma opinião 20:59:19 &lt;anonimal&gt; zzz sadie_i21: Eu gostaria de ajudar. 20:59:35 &lt;lazygravy&gt; Não acho que tenhamos concordado com um texto específico 20:59:48 &lt;anonimal&gt; Preciso gastar um pouco mais de tempo com o i2p em java do que com um VRP e reescrever/reorganizar docs. 20:59:49 &lt;lazygravy&gt; (O que é super importante, IMO. Um poderia ser redigido de forma horrível) 21:00:04 &lt;zzz&gt; ok. Em resumo parece que mais "membros da equipe" (com privilégios de checkin ou na nossa página da equipe) são a favor do que contra, enquanto entre não-membros da equipe, mais são contra 21:00:21 &lt;str4d&gt; lazygravy, sim. E eu não pensaria que o texto específico seria sequer acordado na próxima reu 21:00:21 &lt;str4d&gt; nião* 21:00:25 &lt;zzz&gt; Acho que ambos os grupos são importantes de considerar, já que não-membros podem se tornar membros 21:00:39 &lt;zab__&gt; idealmente chegaríamos a mais de um CoC candidato 21:00:41 &lt;str4d&gt; Acho que temos um monte de propostas, bem como várias razões a favor e contra. 21:01:13 &lt;zzz&gt; Como suspeito que serei o árbitro final de qualquer código ou processo, não estou nada ansioso para adotar qualquer coisa que não tenha consenso amplo ou quase unânime 21:01:21 &lt;str4d&gt; Um bom ponto de partida seria algumas pessoas revisarem as opções propostas, olhando prós e contras 21:01:38 &lt;zzz&gt; ok, sadie parece que seu nome está na tarefa de trazer algo de volta no próximo mês 21:01:44 &lt;zzz&gt; mais alguma coisa em 6) ? 21:02:02 &lt;sadie_i21&gt; anotado 21:02:10 &lt;str4d&gt; Pesquisas adicionais sobre as impressões positivas e negativas de "CoC"s ou similares seriam úteis (por exemplo, a questão das bolsas acima, ou as impressões negativas que parecem ser as principais objeções) 21:02:16 &lt;EinMByte&gt; Não consigo me decidir até ver uma proposta, acho 21:02:17 &lt;str4d&gt; Mas isso seria mais envolvido 21:02:34 &lt;nda&gt; e com CoC vocês não terão nada a fazer com 'pessoas ruins' que não são da equipe do i2p? 21:02:44 &lt;zzz&gt; última chamada para 6) 21:02:57 &lt;lazygravy&gt; str4d++ 21:03:09 &lt;str4d&gt; nda, o CoC ou o que quer que seja seria apenas para a equipe de dev do I2P, sim 21:03:25 * lazygravy afk, vida real apareceu 21:03:27 &lt;eche|on&gt; nda: por que deveríamos? é para nossa equipe de dev do i2p 21:03:29 &lt;str4d&gt; Basicamente, precisamos de mais dados. 21:03:40 &lt;nda&gt; str4d ok obrigado 21:03:44 &lt;psi&gt; (por enquanto) 21:03:45 &lt;comraden1&gt; zab__: não é uma má ideia. Faz sentido olhar o que está disponível para copiar em vez de reinventar 21:03:49 &lt;zzz&gt; ok, declaro encerrado o 6), obrigado a todos 21:03:59 &lt;zzz&gt; 7) VRP anonimal vá 21:04:03 &lt;str4d&gt; Em essência, seria uma extensão aos acordos de desenvolvedor que já temos que assinar. 21:04:40 &lt;anonimal&gt; Sobre VRP: estou aguardando respostas do zzz e do str4d e da comunidade. 21:04:57 &lt;anonimal&gt; Então posso reescrever e encerrar o ticket. 21:04:59 &lt;nda&gt; eu pensei que isso fosse algo tipo "Chame a polícia, este é um homem mau no I2P!" desculpa mesmo ) 21:05:01 &lt;comraden1&gt; E para acrescentar ao ponto do str4d, também garantiria uma base para aqueles que não assinaram um acordo de dev (como eu) 21:05:08 &lt;str4d&gt; anonimal, oh, houve novas atualizações? Desculpe, perdi. 21:05:09 &lt;zzz&gt; não tenho o número do ticket aqui. do que você precisa? Sei que str4d se encontrou com a Kate recentemente. str4d, quais são as últimas? 21:05:26 &lt;eche|on&gt; o que é VRP` 21:05:26 &lt;eche|on&gt; ? 21:05:36 &lt;str4d&gt; eche|on, Vulnerability Response Process 21:05:37 &lt;anonimal&gt; http://trac.i2p2.i2p/ticket/1119 21:05:37 &lt;zzz&gt; anonimal, você tem esse ticket? 21:05:39 &lt;eche|on&gt; ah, ok 21:05:52 &lt;eche|on&gt; um tópico complicado 21:06:04 &lt;zzz&gt; acho que nem decidimos usar o H1 ainda, decidimos? Mas claramente eles fizeram barulho recentemente 21:06:15 &lt;str4d&gt; zzz, ainda não fiz follow-up com a Katie sobre o programa de recompensas por bugs de OSS (tese), mas farei isso esta semana. 21:06:38 &lt;str4d&gt; Certamente tive uma boa impressão dela, bem como da resposta deles no nosso ticket 21:06:38 &lt;zzz&gt; seria bom decidir isso de uma vez por todas durante nossas reuniões de roadmap no próximo mês? 21:06:40 &lt;anonimal&gt; Acho que esse foi o maior obstáculo: a decisão do H1. 21:06:40 &lt;anonimal&gt; Eles comentaram no ticket, apresentaram seu caso,  21:06:41 &lt;anonimal&gt; Eu apresentei o meu caso, 21:06:43 &lt;anonimal&gt; a kay apresentou o caso deles, 21:06:52 &lt;str4d&gt; Katie também teve bons comentários sobre o processo que estamos seguindo 21:07:33 &lt;zzz&gt; Não tenho certeza se conseguiremos focar o suficiente para tomar decisões antes de março. Estou um pouco sobrecarregado com o nível de detalhe no ticket. Pode ser demais. mas talvez não. 21:08:02 &lt;zzz&gt; str4d, como e quando devemos abordar isso? 21:08:37 &lt;str4d&gt; Katie gostou do detalhamento e do esforço que estávamos fazendo para acertar isso, para constar 21:08:52 &lt;zzz&gt; tudo bem, mas eu me importo com o que você pensa, não tanto com a katie :) 21:09:05 &lt;str4d&gt; zzz, se conseguíssemos entrar no mesmo programa de recompensas por bugs que o Tor está, acho que isso provavelmente decidiria por nós 21:09:09 &lt;zzz&gt; como e quando chegamos a uma resposta 21:09:37 &lt;str4d&gt; porque acho que teríamos um influxo maior de pesquisadores do que se tivéssemos apenas uma página aberta 21:09:47 &lt;anonimal&gt; Como isso foi adiado desde a reunião de dezembro, não estou animado com outro adiamento 21:09:47 &lt;anonimal&gt; Mas realmente não estou em posição de argumentar ou fazer pedidos. 21:09:47 &lt;anonimal&gt; Então, o que funcionar para todos os outros. 21:09:47 &lt;anonimal&gt; s/exciting/excited/ 21:09:55 &lt;zzz&gt; sim, mas independentemente do H1, precisamos de um processo 21:10:04 &lt;str4d&gt; Sim 21:10:24 &lt;zzz&gt; então proponho trabalharmos nisso durante as reuniões de roadmap em março. OK? 21:10:31 &lt;str4d&gt; Vou revisar as últimas mudanças do anonimal na próxima semana. 21:10:41 &lt;zzz&gt; ok, farei isso também 21:10:49 &lt;zzz&gt; mais alguma coisa no 7) ? 21:10:54 &lt;str4d&gt; Até 12 de fev 21:11:02 &lt;IrcI2Pd743&gt; anonimal, Foi frustrante quando você se permitiu xingar perto de mim. 21:11:18 &lt;anonimal&gt; Minhas últimas 4 linhas chegaram? 21:11:18 * comraden1 tem que sair afk 21:11:29 &lt;zzz&gt; mais alguma coisa para a reunião? 21:11:32 &lt;str4d&gt; anonimal, vi até s/ 21:11:40 &lt;IrcI2Pd743&gt; anonimal, Exijo um pedido de desculpas. 21:11:42 * zzz aquece o *baffer 21:11:52 &lt;anonimal&gt; Vou revisar o log da reunião, acho que perdi um monte de texto. 21:11:57 &lt;orignal&gt; 8) a frase do anonimal 21:12:09 * zzz *bafffs* a reunião encerrada </div>
