---
title: "Reunião de Desenvolvedores do I2P - 3 de maio de 2016"
date: 2016-05-03
author: "zzz"
description: "Registro da reunião de desenvolvimento do I2P de 3 de maio de 2016."
categories: ["meeting"]
---

## Resumo rápido

<p class="attendees-inline"><strong>Presentes:</strong> eche|on, pr0ng, xmpre, xmz, zzz</p>

## Registro da Reunião

<div class="irc-log"> 20:00:46 &lt;zzz&gt; 0) Oi 20:00:46 &lt;zzz&gt; 1) Status do Tails (pr0ng) http://zzz.i2p/topics/2108 20:00:46 &lt;zzz&gt; 2) Atualização do planejamento 0.9.26 (zzz) 20:00:46 &lt;zzz&gt; 3) Atualização do planejamento HOPE (zzz) http://zzz.i2p/topics/1968 20:00:50 &lt;zzz&gt; 0) Oi 20:00:52 &lt;zzz&gt; oi 20:01:01 &lt;pr0ng&gt; E aí, Eeepers 20:01:22 &lt;zzz&gt; 1) Status do Tails (pr0ng) http://zzz.i2p/topics/2108 20:01:32 &lt;zzz&gt; ok, muita coisa aconteceu no Tails no último mês 20:01:33 &lt;pr0ng&gt; Oi zzz 20:01:47 &lt;Irc2PGuest33835&gt; oi 20:02:01 &lt;zzz&gt; 0.9.25 entrou no Tails 2.3, e 0.9.26 pode ou não alinhar com o 2.4. pr0ng, você poderia nos dar um breve relatório? 20:02:51 &lt;pr0ng&gt; Não tenho certeza sobre a parte de “não alinhar” — isso é o suporte de persistência do I2P? 20:03:05 &lt;zzz&gt; quero dizer em termos de cronograma 20:03:36 &lt;pr0ng&gt; Basicamente, este lançamento foi pego do repositório deb.i2p.no e enviado para o repositório APT do Tails pelo “anonym” 20:04:00 &lt;pr0ng&gt; Testei a versão isoladamente na imagem do Tails, de forma bastante extensa 20:04:20 &lt;pr0ng&gt; Tenho me comunicado com o anonym para entender o que vai para onde e quando 20:04:28 &lt;zzz&gt; e eu disse a eles que você tinha testado... talvez seja por isso que o anonym fez o resto? 20:04:48 &lt;pr0ng&gt; Pessoa muito bacana e prestativa, me deu muitos conselhos e ajuda 20:05:02 &lt;pr0ng&gt; Agora entendo exatamente como a versão é testada e implantada 20:05:27 &lt;zzz&gt; o que aconteceu para .25/2.3 é o processo real, ou eles esperam que você faça mais da próxima vez? 20:05:42 &lt;pr0ng&gt; De fato. Eles pegaram o .deb direto do I2P 20:06:40 &lt;pr0ng&gt; Há alguns scripts que definem como o I2P é implantado — eles / o anonym usaram esses, e agora sei onde estão e como compilar/transferir para inclusão 20:07:29 &lt;zzz&gt; ok, então você fará mais da próxima vez 20:07:55 &lt;pr0ng&gt; Eles podem pegar do deb.i2p2.no ou por outros métodos — no momento eles estão destacando o aspecto da persistência — posso precisar fazer outra coisa para isso funcionar no próximo lançamento, mas vou descobrir com certeza. 20:08:20 &lt;eche|on&gt; ótimo até agora 20:08:30 &lt;pr0ng&gt; é possível — parece que vou conseguir “entregar” a versão eu mesmo desta vez 20:08:33 &lt;zzz&gt; então você começou a entrar nas questões pendentes deles, a primeira das quais é persistência? 20:08:48 &lt;pr0ng&gt; sim — estou satisfeito que passou e aprendi os requisitos 20:10:09 &lt;pr0ng&gt; sim — vou olhar as questões pendentes — o elemento de persistência parece ser mais um “bom ter”, mas foi destacado na nossa conversa. 20:10:24 &lt;zzz&gt; qual seria o seu prazo para que eu tenha a 0.9.26 no deb.i2p2.no para você conseguir colocá-la no Tails 2.4? 20:11:48 &lt;pr0ng&gt; Vou precisar determinar isso — é algo sobre o qual não posso ser preciso no momento 20:12:01 &lt;pr0ng&gt; Certamente voltarei com uma resposta para isso 20:12:13 &lt;zzz&gt; ok, me avise, mesmo que seja só um palpite. 20:12:22 &lt;zzz&gt; mais algo em 1) ? 20:12:40 &lt;pr0ng&gt; Vou, com certeza. 20:12:52 &lt;pr0ng&gt; Até aqui tudo bem, acho eu. 20:13:04 &lt;zzz&gt; obrigado de novo, você está fazendo um ótimo trabalho, bom tê-lo nisso 20:13:34 &lt;zzz&gt; 2) Atualização do planejamento 0.9.26 (zzz)  20:13:36 &lt;pr0ng&gt; Fico feliz em ajudar — tem sido uma curva acentuada, mas estou bem mais confortável com o processo e os requisitos. :) 20:14:11 &lt;zzz&gt; Eu terminei as partes principais do .26 — protocolo de assinatura do livro de endereços e CRLs no feed de notícias. E fizemos o merge do GMP 6 20:14:48 &lt;xmz&gt; zzz: alguém relatou uma configuração de family funcionando usando o console do I2P em Java? 20:14:48 &lt;xmz&gt; zzz: Eu nunca consegui fazê-la funcionar 20:14:50 &lt;zzz&gt; Agora vou me dedicar à correção de bugs e esse será meu foco até o lançamento. Estou no encalço de um bug estranho de temporizador que acho ser a causa raiz de alguns problemas que as pessoas estão vendo 20:15:32 &lt;zzz&gt; xmz, além de mim, não ouvi relatos de falha ou sucesso 20:15:34 &lt;pr0ng&gt; desculpe a ignorância — “propped GMP 6” significa “dropped libgmp”? 20:15:42 &lt;zzz&gt; se você estiver com problemas, por favor abra um ticket 20:15:57 &lt;xmz&gt; ok, vou testar daqui a pouco e relatar 20:16:05 &lt;zzz&gt; propped = propagate = merge de outro branch (de desenvolvimento) 20:16:25 &lt;zzz&gt; neste ponto ainda não defini uma data para o .26, mas fim de maio ou começo de junho parece provável 20:16:40 &lt;pr0ng&gt; Ah. Ok. obrigado por isso :) 20:17:14 &lt;zzz&gt; obrigado ao eche|on por fazer algumas compilações de dev. Gostaríamos muito de ver alguém assumir e fazer um site real, automático, de compilações de desenvolvimento 20:17:18 &lt;eche|on&gt; Eu voto na segunda semana de junho 20:17:50 &lt;zzz&gt; Como alguns de vocês podem ter visto, declarei que estamos desacelerando nossos lançamentos, de 6–8 semanas para 8–10.  20:17:52 &lt;eche|on&gt; Eu quero, mas meu tempo está limitado no momento 20:18:32 &lt;eche|on&gt; sim, está ok 20:18:32 &lt;zzz&gt; Isso é um subproduto de menos testes, eu fazendo muita coisa que o kytv fazia, e uma redução geral de atividade em todo lugar 20:19:18 &lt;zzz&gt; também há quase nenhuma participação na revisão de propostas e na preparação para as coisas difíceis que virão este ano, esp. NTCP2 e relacionados 20:20:10 &lt;zzz&gt; também há o “summer of x” proposto, sobre o qual eu esperava uma atualização da sadie. Se avançarmos com isso, vai desacelerar bastante os lançamentos 20:20:47 &lt;zzz&gt; Posso dizer que não há ninguém trabalhando adiantado no planejamento ou na codificação do .27 agora 20:20:52 &lt;zzz&gt; mais algo em 2) ? 20:21:52 &lt;zzz&gt; 3) Atualização do planejamento HOPE (zzz) http://zzz.i2p/topics/1968 20:22:32 &lt;zzz&gt; Continuo falhando em obter um compromisso de espaço para reunião do Lance para o HOPE 20:22:51 &lt;zzz&gt; então ainda não posso dar orientação a ninguém se estão fazendo planos para comparecer 20:23:15 &lt;zzz&gt; sadie ia se encontrar com ele na semana passada, ela não respondeu à minha pergunta sobre se obteve uma resposta dele 20:23:25 &lt;eche|on&gt; hmm 20:24:05 &lt;zzz&gt; Se alguém tiver uma data limite sobre quando precisa saber, diga. Eu me sinto mal por ficar cobrando o Lance, mas não está funcionando 20:24:26 &lt;xmpre&gt; zzz: tenho um servidor Jenkins configurado para i2pd, posso configurar um para o I2P em Java se houver interesse? 20:24:44 &lt;zzz&gt; sim, xmpre, com certeza 20:25:20 &lt;zzz&gt; mais algo em 3) ? 20:27:05 &lt;eche|on&gt; zzz: Ainda tenho aquele ticket^^ 20:27:15 &lt;zzz&gt; Vi no histórico acima que str4d e sadie tiveram problemas com o horário padrão da reunião, e algo sobre mudar a base do fuso horário que eu não entendi. Se vocês dois quiserem negociar com os europeus e chegar a algo que funcione para todos, por favor façam 20:27:20 &lt;zzz&gt; mais algo para a reunião? 20:27:55 &lt;pr0ng&gt; Estou planejando aparecer no I2PCon-2 — há alguma ideia de quando/onde será? 20:28:28 &lt;pr0ng&gt; ... lendo, já perdi isso!? 20:28:33 &lt;zzz&gt; Não acho que haverá um i2pcon 2. 20:28:50 &lt;zzz&gt; talvez um pequeno encontro em Toronto no outono, como uma pequena imitação 20:28:55 &lt;pr0ng&gt; Que pena 20:29:11 &lt;zzz&gt; se quiser encontrar algumas pessoas do i2p pessoalmente, a melhor chance é o HOPE e o CCC 20:29:18 * zzz aquece o baffer 20:29:31 &lt;pr0ng&gt; Vou anotar isso então. 20:29:54 * zzz *bafs* a reunião encerrada </div>
