---
title: "Reunião de Desenvolvimento do I2P - 7 de junho de 2016"
date: 2016-06-07
author: "zzz"
description: "Ata da reunião de desenvolvimento do I2P de 07 de junho de 2016."
categories: ["meeting"]
---

## Resumo rápido

<p class="attendees-inline"><strong>Presentes:</strong> eche|on, plzcdv, psi, str4d, zzz</p>

## Registro da reunião

<div class="irc-log"> 20:00:31 &lt;zzz&gt; 0) Oi 20:00:31 &lt;zzz&gt; 1) plano de lançamento 0.9.26 (zzz) 20:00:31 &lt;zzz&gt; 2) atualização do planejamento para a HOPE (zzz) http://zzz.i2p/topics/1968 20:00:31 &lt;zzz&gt; 3) plano para 0.9.27 (zzz) 20:00:31 &lt;zzz&gt; 4) Summer of X (sadie) 20:00:35 &lt;zzz&gt; 0) Oi 20:00:37 &lt;zzz&gt; Oi 20:01:16 &lt;zzz&gt; 1) plano de lançamento 0.9.26 (zzz) 20:01:46 &lt;zzz&gt; ok, construí a versão .26 ontem, terminei as coisas do Launchpad, e ativamos as atualizações dentro da rede há uma hora 20:01:56 &lt;zzz&gt; só falta o Debian, que planejo fazer amanhã 20:02:27 &lt;zzz&gt; lembrem-se de que as atualizações dentro da rede não receberão os novos arquivos jbigi, pois estávamos preocupados com a falta de testes 20:02:40 &lt;zzz&gt; então fiquem de olho em relatórios de bugs de usuários do Debian e de novas instalações 20:02:45 &lt;zzz&gt; mais algo sobre 1) ? 20:03:14 &lt;zzz&gt; 2) atualização do planejamento para a HOPE (zzz) http://zzz.i2p/topics/1968 20:03:39 &lt;str4d&gt; Oi! 20:03:45 &lt;zzz&gt; A HOPE é daqui a 6 semanas a partir de sexta. Estamos pagando os ingressos da conferência de US$ 150 em atraso (depois do evento) 20:04:11 &lt;zzz&gt; não estamos pagando viagem, mas se alguém realmente não conseguir ir sem alguma ajuda, diga 20:04:32 &lt;zzz&gt; não haverá reunião de dev antes ou depois, pois não consegui um compromisso do lance 20:04:53 &lt;zzz&gt; ansioso para ver a galera em Nova York 20:05:02 &lt;zzz&gt; mais algo em 2) ? 20:05:25 &lt;zzz&gt; 3) plano para 0.9.27 (zzz) 20:06:00 &lt;zzz&gt; vamos esperar pelo netsplit 20:06:06 &lt;plzcdv&gt; Oi. 20:07:47 &lt;zzz&gt; ok, vocês aí viram tudo de 2) sobre a HOPE? 20:08:35 &lt;str4d&gt; Oi de novo! 20:08:35 &lt;eche|on&gt; jo 20:08:39 &lt;str4d&gt; Não 20:08:43 &lt;str4d&gt; O último que vi foi seu Oi 20:08:53 &lt;zzz&gt; puxa vida. Estou em 3) 20:08:57 &lt;str4d&gt; (e o 1) ) 20:09:02 &lt;zzz&gt; deixem-me copiar/colar 1 e 2 20:09:16 &lt;zzz&gt; &lt;zzz&gt; 1) plano de lançamento 0.9.26 (zzz) 20:09:16 &lt;zzz&gt; &lt;zzz&gt; ok, construí a versão .26 ontem, terminei as coisas do Launchpad, e ativamos as atualizações dentro da rede há uma hora 20:09:16 &lt;zzz&gt; &lt;zzz&gt; só falta o Debian, que planejo fazer amanhã 20:09:16 &lt;zzz&gt; &lt;zzz&gt; lembrem-se de que as atualizações dentro da rede não receberão os novos arquivos jbigi, pois estávamos preocupados com a falta de testes 20:09:16 &lt;zzz&gt; &lt;zzz&gt; então fiquem de olho em relatórios de bugs de usuários do Debian e de novas instalações 20:09:31 &lt;zzz&gt; &lt;zzz&gt; 2) atualização do planejamento para a HOPE (zzz) http://zzz.i2p/topics/1968 20:09:44 &lt;zzz&gt; &lt;zzz&gt; A HOPE é daqui a 6 semanas a partir de sexta. Estamos pagando os ingressos da conferência de US$ 150 em atraso (depois do evento) 20:09:44 &lt;zzz&gt; &lt;zzz&gt; não estamos pagando viagem, mas se alguém realmente não conseguir ir sem alguma ajuda, diga 20:09:44 &lt;zzz&gt; &lt;zzz&gt; não haverá reunião de dev antes ou depois, pois não consegui um compromisso do lance 20:09:44 &lt;zzz&gt; &lt;zzz&gt; ansioso para ver a galera em Nova York 20:09:44 &lt;zzz&gt; &lt;zzz&gt; mais algo em 2) ? 20:10:03 &lt;zzz&gt; ou sobre 1) ? 20:10:43 &lt;str4d&gt; Nada que eu consiga lembrar sobre 1) 20:11:09 &lt;str4d&gt; Em 2), ainda espero comparecer, mas ainda não tenho ingresso porque ainda não tenho uma data de defesa e, portanto, não sei se estarei nos EUA até lá. 20:11:27 &lt;str4d&gt; data* 20:11:43 &lt;zzz&gt; ok, se alguém está em cima do muro, por favor compre um ingresso, é bem legal 20:11:51 &lt;zzz&gt; 3) plano para 0.9.27 (zzz) 20:12:34 &lt;zzz&gt; muita coisa difícil no roteiro aqui - migração de criptografia para servidores, coisas do Mac, e trabalho em IPv6 e NTCP2 20:13:07 &lt;zzz&gt; ninguém olha para o NTCP2 há cerca de um ano e não recebi nenhum comentário sobre os testes de pares IPv6. então preciso de ajuda 20:13:39 &lt;zzz&gt; além disso, a velocidade em .27 depende de quanto tempo eu gastar no Summer of X. Tenho isso provisoriamente agendado para o fim de agosto. 20:13:46 &lt;zzz&gt; mais algo em 3) ? 20:13:46 &lt;eche|on&gt; Eu poderia testar isso, mas... 20:14:01 &lt;str4d&gt; Vou priorizar isso mais na minha lista de tarefas do I2P 20:15:09 &lt;zzz&gt; 4) Summer of X (sadie) 20:15:24 &lt;zzz&gt; qual é o plano para o nosso verão do hemisfério norte? 20:15:31 &lt;str4d&gt; Eu talvez também tenha coisas intermediárias de UI para apoiar 20:15:49 &lt;str4d&gt; sadie está atrasada por causa do trabalho (cliente problemático) 20:15:55 &lt;str4d&gt; Então eu cubro :) 20:16:10 &lt;str4d&gt; Espero que todos aqui tenham visto o post de lançamento no blog :D 20:16:43 &lt;str4d&gt; Isso basicamente só expõe o que já havia sido discutido. 20:17:09 &lt;str4d&gt; Então: 20:17:16 &lt;str4d&gt; 4a) APIs 20:17:17 &lt;str4d&gt; 4b) Apps 20:17:22 &lt;str4d&gt; 4c) Plugins 20:17:29 &lt;str4d&gt; 4d) Branding (gestão de marca) 20:17:33 &lt;str4d&gt; 4a) 20:18:13 &lt;str4d&gt; Este mês é o esforço para melhorar nossas APIs. Já fizemos bons progressos nisso no lançamento 0.9.26 20:18:39 &lt;str4d&gt; A próxima coisa será eu enviar nossos JARs para o Maven Central, para que devs Java possam usá-los mais facilmente 20:18:53 &lt;str4d&gt; (e atualizar adequadamente a biblioteca cliente Android do I2P) 20:19:15 &lt;str4d&gt; Para o restante deste mês, tenho uma lista extensa de sugestões: 20:19:33 &lt;zzz&gt; você menciona "nossas bibliotecas C++ e Python", mas temos alguma que mantemos? quem fará esse trabalho e em quais bibliotecas específicas? 20:19:41 &lt;str4d&gt; - Atualizar as bibliotecas SAM para v3.3 20:19:50 &lt;str4d&gt; zzz, isto ^ 20:19:56 &lt;zzz&gt; Acabei de dizer a um cara aqui uma hora atrás que essas não são nossas, são de terceiros 20:20:10 &lt;str4d&gt;   - txi2p (Python Twisted, eu farei isso) 20:20:32 &lt;zzz&gt; onde estão as bibliotecas SAM? 20:20:41 &lt;zzz&gt; ou melhor, quais 20:21:25 &lt;str4d&gt;   - libsam3 (C, tanto síncrona quanto assíncrona, em git.repo.i2p) 20:21:49 &lt;zzz&gt; ok. psi também tem uma em Go 20:21:53 &lt;str4d&gt;   -   - i2psam (C++, https://github.com/VirtualDestructor/bitcoin-qt-i2p/tree/master/i2psam) 20:22:16 &lt;str4d&gt; Veja http://i2p-projekt.i2p/docs/api/samv3 para outros 20:22:33 &lt;zzz&gt; Acho que vou principalmente adiantar apps, além de ficar de prontidão para responder perguntas 20:22:35 &lt;zzz&gt; parece bom 20:22:45 &lt;str4d&gt; Eu gostaria de ver pelo menos as bibliotecas Python Twisted e C++ atualizadas 20:22:56 &lt;str4d&gt; (para meus próprios fins no mês que vem &gt;:D ) 20:23:06 &lt;str4d&gt; Outras sugestões para este mês: 20:23:11 &lt;str4d&gt; - fazer o libtorrent funcionar corretamente 20:23:34 &lt;zzz&gt; ooh sim libtorrent++\ 20:23:36 &lt;str4d&gt; - Ativar a API SAM por padrão no Java I2P (para .27 agora) 20:23:54 &lt;str4d&gt; - Subir meu patch do I2P para o lighttpd upstream (requer atualizar pelo menos o libsam3) 20:24:21 &lt;zzz&gt; abri o ticket #1804 para dividir /configclients 20:24:25 &lt;zzz&gt; posso fazer isso 20:24:28 &lt;str4d&gt; Certo, temos voluntários para alguma dessas sugestões? 20:25:34 &lt;plzcdv&gt; Sou tímido, mas estou aqui. 20:25:48 &lt;str4d&gt; zzz, Mmm, isso seria um bom passo à frente tanto nas minhas coisas de UI quanto para o mês de Plugins 20:26:17 &lt;zzz&gt; ok. pode te causar conflitos de merge, cuidado 20:26:29 &lt;str4d&gt; zzz, Seria bom que isso acontecesse na minha branch de UI ou baseada nela para reduzir conflitos de merge 20:26:29 &lt;str4d&gt; plzcdv, oi! 20:27:14 &lt;str4d&gt; dg, hottuna3, psi, algo a comentar sobre o acima? 20:27:34 &lt;zzz&gt; não havendo voluntários, vamos passar para 4b 20:28:29 &lt;plzcdv&gt; Eu não sabia que existia um libtorrent.  20:28:29 &lt;str4d&gt; plzcdv, ele é usado em várias aplicações, mas nenhuma delas (que eu saiba) expõe a funcionalidade do I2P (provavelmente porque está quebrada) 20:28:54 &lt;plzcdv&gt; Libtorrent (ou algo similar) parece algo fundamental. 20:29:04 &lt;plzcdv&gt; Comunicação é compartilhar informação. 20:29:17 &lt;str4d&gt; Tenho três fins de semana restantes este mês para trabalhar no I2P. Um deles será no txi2p, e eu me coloco para trabalhar no i2psam em outro. 20:30:13 &lt;str4d&gt; todos os demais, se tiverem ideias ou vontade de trabalhar em qualquer um dos outros, fiquem à vontade 20:30:33 &lt;zzz&gt; qual é o plano de PR (relações públicas) da sadie para tudo isso? 20:30:38 &lt;str4d&gt; Vou colocar alguma divulgação em algum momento desta semana que possamos usar para PR, para talvez conseguir ajuda adicional 20:30:38 &lt;str4d&gt; 4b) Apps 20:30:40 &lt;plzcdv&gt; Eu gostaria de trabalhar no libtorrent ou em algo semelhante. 20:30:54 &lt;str4d&gt; zzz, vou cobrir em 4d) 20:31:02 &lt;zzz&gt; ok 20:31:09 &lt;str4d&gt; plzcdv, por favor, vá em frente! 20:32:20 &lt;str4d&gt; Se você conseguisse atualizar o libtorrent para que o suporte ao I2P funcionasse, seria muito apreciado :D 20:32:45 &lt;zzz&gt; para apps, eu planejo fazer o snark standalone (aproveitando o bom trabalho do psi), o syndie e o i2phex. Talvez o orchid também. 20:33:00 &lt;str4d&gt; plzcdv, podemos discutir depois da reunião :) 20:33:13 &lt;zzz&gt; ops, orchid é plugins. 20:33:24 &lt;str4d&gt; zzz, eu estava pensando nisso tudo como plugins 20:33:28 &lt;zzz&gt; de qualquer forma, os 3 primeiros antes da HOPE. 20:33:45 &lt;str4d&gt; Mas tudo bem adiantar 20:34:01 &lt;zzz&gt; ok, então estou adiantando, a menos que haja algum app para trabalhar. Acho que o snark conta. 20:34:23 &lt;str4d&gt; O que eu vejo para o mês de Apps é aproximação a outros desenvolvedores que queiram integrar o I2P em suas aplicações 20:34:25 &lt;str4d&gt; Então: 20:34:26 &lt;str4d&gt; - Tahoe-LAFS 20:34:29 &lt;str4d&gt; - Zeronet 20:34:41 &lt;str4d&gt; - OpenBazaar (via IPFS, para o qual eles estão migrando) 20:34:51 &lt;zzz&gt; ok, então isso é principalmente divulgação e alcance, até alguém se interessar 20:35:06 &lt;str4d&gt; - Whonix (alguém acabou de me enviar um e-mail hoje) 20:35:11 &lt;str4d&gt; zzz, não apenas PR 20:35:23 &lt;str4d&gt; Vou lá e contribuir com código 20:35:53 &lt;str4d&gt; Tahoe em particular, eu já conheço as partes relevantes do código deles (tendo trabalhado com eles nisso anteriormente) 20:36:07 &lt;str4d&gt; É por isso que quero deixar o txi2p atualizado este mês 20:36:16 &lt;str4d&gt; Mais um: Zcash 20:36:22 &lt;zzz&gt; ok 20:38:52 &lt;str4d&gt; Outro lugar cujo código conheço, estou pensando em olhar os patches do bitcoin-qt-i2p acima e ver quão aplicáveis seriam. 20:39:09 &lt;str4d&gt; Os entregáveis concretos que quero para o mês de Apps são ter escrito código ou contribuído para discussões de design que ajudem outros devs com a integração ao I2P, idealmente aproveitando o trabalho que estamos fazendo agora 20:39:09 &lt;str4d&gt; Outras ideias para o mês de Apps: 20:39:09 &lt;str4d&gt; - Vuze 20:39:09 &lt;str4d&gt; - Lightning Browser (no Android, vou atualizar o uso que fazem da biblioteca cliente do I2P) 20:39:09 &lt;str4d&gt; - Projetos usando libtorrent! 20:39:39 &lt;str4d&gt; Vou começar a abordar alguns destes este mês, e incentivo outros a fazer o mesmo Se alguém tiver outras ideias de projetos, avise. 20:40:10 &lt;str4d&gt; (alguns desses projetos) 20:41:51 &lt;str4d&gt; 4c) Plugins 20:41:51 &lt;str4d&gt; É aqui que eu via a gente dando um pouco de atenção aos apps e plugins existentes que desenvolvemos e mantemos :) 20:41:51 &lt;str4d&gt; Então: 20:41:51 &lt;str4d&gt; - Bote 20:41:51 &lt;str4d&gt; - Snark 20:41:51 &lt;str4d&gt; - Orchid 20:41:51 &lt;str4d&gt; - Entre outros 20:41:51 &lt;str4d&gt; Dito isso, não há razão para que não possam ser trabalhados antes se alguém não tiver outra coisa em que trabalhar 20:42:12 &lt;str4d&gt; Ou trabalhados depois se, por exemplo, a contribuição para um dos apps no próximo mês estiver indo bem 20:44:51 &lt;str4d&gt; Os três meses são principalmente para divulgação (PR), não para gestão de projeto :) 20:44:51 &lt;str4d&gt; (embora certamente me ajude a planejar meu próprio tempo!) 20:44:51 &lt;str4d&gt; Podemos discutir mais o 4c) na reunião do próximo mês. Por ora, incentivo mais gente aqui a pensar no 4b) e começar a trabalhar no 4a) :D 20:44:51 &lt;str4d&gt; 4d) Branding (e PR) 20:44:51 &lt;str4d&gt; Atualmente a estratégia de PR para o I2P Summer Dev foca em posts no blog e no Twitter 20:44:51 &lt;str4d&gt; Vou escrever atualizações regulares no blog sobre o que estamos fazendo. 20:44:51 &lt;str4d&gt; Plano aproximado: 20:44:51 &lt;str4d&gt; - Post de lançamento (feito) 20:45:30 &lt;str4d&gt; - APIs (vou escrever nos próximos dias, para divulgar o trabalho no Maven Central e a lista de outras sugestões para este mês) 20:46:02 &lt;str4d&gt; - Apps (divulgar a lista de projetos com os quais trabalharemos, bem como outras sugestões, e um resumo de como nos saímos no mês de APIs) 20:46:11 &lt;str4d&gt; - Plugins (formato semelhante ao post de Apps) 20:46:19 &lt;str4d&gt; - Post de encerramento 20:46:54 &lt;str4d&gt; Então os posts restantes devem ser com cerca de um mês de intervalo, talvez com pequenas atualizações entre eles conforme acharmos adequado 20:47:19 &lt;str4d&gt; Enquanto isso, no Twitter, tudo o que postarmos relacionado a este trabalho deve ter a hashtag #I2PSummer 20:47:38 &lt;str4d&gt; (esses posts no blog, comentários sobre qual API ou app você está trabalhando, etc...) 20:47:50 &lt;psi&gt; re: go eu implemento net.* para i2p em Go 20:48:10 &lt;str4d&gt; psi, uhu! 20:48:28 &lt;psi&gt; net.Dial net.Listener net.PacketConn net.Conn net.Addr etc 20:48:36 * psi rola para cima 20:48:56 &lt;str4d&gt; Quanto ao branding, tive uma ideia três dias antes do lançamento de que seria ótimo ter algum tipo de logo para o I2P Summer Dev (de preferência um que possamos reutilizar em anos futuros) 20:48:58 &lt;psi&gt; ++ sam padrão por favor 20:49:12 &lt;str4d&gt; E então vi o Elio Qoshi lançar uma startup de design open source um dia depois 20:50:00 &lt;zzz&gt; mais algo em 4) ? 20:50:09 &lt;str4d&gt; Então: entrei em contato com ele sobre desenhar um logo para o I2P Summer Dev (sozinho e com texto para uso em banners, camisetas etc.), visando o fim deste mês para entrega 20:50:47 &lt;str4d&gt; Eu informei um orçamento de US$ 200, porque era o que eu me sentia confortável em pagar do meu bolso se o projeto não achasse que isso era um bom uso de fundos. 20:50:55 &lt;str4d&gt; Então: isso é um bom uso de fundos? 20:51:25 &lt;psi&gt; temos equipe para o summer of $i2pthing ? 20:51:41 &lt;zzz&gt; não é um bom uso de fundos a menos que planejemos fazer algo com isso 20:51:47 &lt;str4d&gt; (a sadie também está procurando um designer que conhece, e a startup do Elio promete 100% de devolução do dinheiro se não gostarmos dos designs, então no geral é de baixo risco na minha humilde opinião) 20:52:26 &lt;str4d&gt; zzz, o plano é usar o branding na conta GetI2P no Twitter (avatar + banner), usá-lo em posts relevantes no site (e de alguma forma na página inicial), etc. 20:52:29 &lt;zzz&gt; então, a menos que tenhamos planos concretos para usá-lo _fast_, vai ser dinheiro jogado fora 20:52:36 &lt;str4d&gt; Possivelmente camisetas (a sadie está verificando o custo) 20:52:54 &lt;str4d&gt; zzz, é por isso que quero a entrega para o fim deste mês, assim temos dois meses para usá-lo 20:53:09 &lt;str4d&gt; E então teremos para uso futuro 20:53:16 * psi lag 20:53:41 &lt;str4d&gt; Como disse no post de lançamento, estou animado para dar brindes aos novos colaboradores. Atualmente são adesivos, pode ser que sejam camisetas 20:54:04 &lt;str4d&gt; psi, no momento não temos pessoal suficiente para o I2P Summer Dev, há um monte de ideias procurando devs :) 20:54:14 &lt;zzz&gt; por favor obtenha aprovação do echelon antes de gastar qualquer dinheiro 20:55:03 &lt;psi&gt; ok 20:55:09 &lt;str4d&gt; Entrei em contato com o eche|on quando tive a ideia, mas queria obter confirmação em uma reunião :) 20:56:02 &lt;psi&gt; re: summer of $i2pthing acho que meu i2p net.* poderia se encaixar na libp2p do ipfs relativamente fácil, mas iniciar no processo de desenvolvimento do ipfs é intimidante 20:56:04 &lt;zzz&gt; então você já tem aprovação dele, ou apenas disse que estava pensando nisso? 20:56:22 &lt;psi&gt; na verdade minha biblioteca em Go para i2p 20:56:41 &lt;str4d&gt; zzz, eu disse a ele o que estava pensando e meu orçamento proposto, e disse que traria isso na reunião 20:56:50 &lt;zzz&gt; Quero evitar o problema que tivemos com os adesivos, em que o hottuna só discutiu vagamente com o eche, depois apresentou uma conta de US$ 600 20:56:57 &lt;str4d&gt; Se tudo o que preciso é da aprovação do eche, então vou buscá-la e seguir em frente :D 20:57:22 &lt;psi&gt; dependendo de eu conseguir ou não essa próxima entrevista de trabalho, posso ter ou não muito tempo livre 20:57:43 &lt;str4d&gt; zzz, vou 20:57:51 &lt;str4d&gt; (evitar esse problema) 20:58:06 &lt;str4d&gt; psi, libpnp é em Go? 20:58:07 &lt;zzz&gt; US$ 200 não é muito, mas isso também não nos dá muito. Camisetas custam mais e dão muito mais trabalho se você for levá-las a NYC para a HOPE 20:58:16 &lt;psi&gt; libp2p é em Go e JS 20:58:26 &lt;str4d&gt; uhum 20:58:32 &lt;zzz&gt; mais algo em 4) ? 20:58:33 &lt;str4d&gt; OpenBazaar é em Go também então? 20:58:35 &lt;psi&gt; na verdade, é a camada de abstração de rede do ipfs 20:58:38 &lt;psi&gt; é uma API 20:58:49 &lt;psi&gt; openbazaar é py2 20:58:49 &lt;str4d&gt; isso é só para o logo. Camisetas seriam um orçamento separado 20:58:53 &lt;psi&gt; usando Twisted 20:59:02 &lt;str4d&gt; E sim, a sadie está vendo camisetas a tempo da HOPE 20:59:02 &lt;psi&gt; (se bem me lembro) 20:59:17 &lt;str4d&gt; psi, mas eles disseram que estão migrando para IPFS... estranho 20:59:34 &lt;zzz&gt; última chamada para 4) 20:59:37 &lt;str4d&gt; De qualquer forma, se você tiver tempo este mês para atualizar suas bibliotecas SAM para 3.3, seria fantástico :) 20:59:48 &lt;str4d&gt; Ok ok, termino por aqui :P 20:59:55 &lt;psi&gt; sim, sam 3.3 será implementado com certeza 20:59:57 &lt;str4d&gt; (em 4)) 21:00:08 &lt;zzz&gt; seria bom atualizar o lado do i2pd para 3.3 também 21:00:16 &lt;zzz&gt; mais algo para a reunião? 21:00:25 * zzz procura o baffer 21:00:28 &lt;str4d&gt; Ah, estou pensando em mover as libs SAM para o projeto i2p no GitHub 21:00:38 &lt;str4d&gt; E sim, tenho 5) reagendar a próxima reunião 21:00:50 &lt;zzz&gt; ok 5) vai, str4d 21:01:09 &lt;str4d&gt; Acho que seria bom tornar algumas das obscuras (olhando para libsam3 e i2psam aqui) mais visíveis 21:01:11 &lt;psi&gt; quais libs sam especificamente? 21:01:22 &lt;psi&gt; lembre-se de que misturar licenças é ruim 21:01:22 &lt;str4d&gt; txi2p provavelmente fica bem onde está, já que já tem muitos vínculos 21:01:32 &lt;str4d&gt; psi, não será no repositório i2p.i2p 21:01:37 &lt;zzz&gt; vamos adiar o resto das coisas de libs para depois da reunião 21:01:39 &lt;psi&gt; oh  21:01:42 &lt;zzz&gt; ok 5) vai, str4d 21:01:54 &lt;psi&gt; kk 21:01:54 &lt;str4d&gt; Eu só hospedaria os repositórios git existentes 21:01:57 &lt;str4d&gt; 5) reagendar 21:02:13 &lt;str4d&gt; Tenho dificuldade de participar neste horário de reunião no momento porque é cedo 21:02:21 &lt;str4d&gt; sadie tem dificuldade porque é no horário de trabalho 21:02:46 &lt;str4d&gt; Gostaria de propor que mudemos a reunião para uma hora mais tarde, o que resolve ambos os problemas. 21:03:16 &lt;str4d&gt; (pelo menos pelo restante do verão; podemos voltar quando chegarem as mudanças do horário de verão novamente, se quisermos) 21:03:18 &lt;zzz&gt; poderia verificar isso com os europeus, já que são os que seriam mais afetados 21:03:58 &lt;str4d&gt; Isso é o eche|on, e...? 21:03:59 &lt;zzz&gt; o que você acertar com eles está bom para mim. Foi o que eu disse na última reunião, ou talvez na anterior. 21:04:10 &lt;zzz&gt; principalmente o ech 21:04:24 &lt;str4d&gt; uhum 21:04:33 &lt;str4d&gt; Vou perguntar a ele ao mesmo tempo em que acerto os orçamentos 21:04:53 &lt;str4d&gt; Se ele concordar, então provavelmente é mais fácil simplesmente mudar o horário sumariamente e esperar reclamações :P 21:05:02 &lt;zzz&gt; vamos tentar no próximo mês e ver como vai, mas sim, é bom perguntar a ele antes 21:05:07 &lt;zzz&gt; mais algo sobre 5) ? 21:05:14 &lt;str4d&gt; Por mim é isso! 21:05:17 &lt;zzz&gt; mais algo para a reunião? 21:05:45 &lt;str4d&gt; Feliz Summer Dev, pessoal! Vamos Fazer o I2P InteGrar de Novo! 21:05:49 * zzz ***bafs*** encerra a reunião </div>
