---
title: "Reunião de Desenvolvedores do I2P - 06 de dezembro de 2016"
date: 2016-12-06
author: "zzz"
description: "Registro da reunião de desenvolvimento do I2P de 06 de dezembro de 2016."
categories: ["meeting"]
---

## Resumo rápido

<p class="attendees-inline"><strong>Presentes:</strong> echelon, manas, orignal, zzz</p>

## Registro da Reunião

<div class="irc-log"> 20:00:02 &lt;zzz&gt; 0) Oi 20:00:02 &lt;zzz&gt; 1) planejamento do 33C3 20:00:02 &lt;zzz&gt; 2) atualização 0.9.28 (zzz) 20:00:02 &lt;zzz&gt; 3) mantenedor do Tails (zzz) http://zzz.i2p/topics/2108 20:00:07 &lt;zzz&gt; 0) Oi 20:00:09 &lt;zzz&gt; oi 20:00:16 &lt;i2pr&gt; [Slack/manas] Hello :slightly_smiling_face: 20:00:44 &lt;zzz&gt; 1) planejamento do 33C3 20:00:54 &lt;orignal_&gt; oi 20:01:08 &lt;zzz&gt; ok, daqui a 3 semanas, há algo que precisamos discutir? 20:01:38 &lt;eche|on&gt; Estou acessível pelo Twitter, pelo menos 20:01:49 &lt;eche|on&gt; Estarei em Hamburgo a partir de 26 de dezembro  20:01:53 &lt;zzz&gt; Acho que teremos nosso grupo de DM no Twitter configurado alguns dias antes 20:01:58 &lt;eche|on&gt; Vou levar o banner, o laptop e adesivos 20:02:10 &lt;i2pr&gt; [Slack/manas] Vou chegar a Hamburgo na tarde de 26 de dezembro 20:02:11 &lt;zzz&gt; Também vou levar adesivos. 20:02:21 &lt;zzz&gt; não se esqueçam da régua de energia 20:02:39 &lt;eche|on&gt; os ingressos estão todos pagos e vou administrá-los para entregar ao pessoal 20:02:45 &lt;zzz&gt; história de sempre, quem estiver lá no dia 26 reserva uma mesa 20:02:45 &lt;eche|on&gt; ok 20:02:57 &lt;i2pr&gt; [Slack/manas] Alguma dica/sugestão para quem vai ao CCC pela primeira vez? 20:02:57 &lt;eche|on&gt; sim 20:03:12 &lt;zzz&gt; fluffypony + 1 pelo lado do Monero 20:03:29 &lt;eche|on&gt; manas: esteja lá, absorva tudo, prepare seus sistemas para ficarem sob ataque 24/7, leve um HD grande, leve dinheiro, espere o inesperado^^ 20:03:30 &lt;zzz&gt; dicas gerais você pode pegar depois da reunião 20:03:35 &lt;i2pr&gt; [Slack/manas] :smile: 20:03:41 &lt;zzz&gt; mais algo em 1) ? 20:04:48 &lt;zzz&gt; 2) atualização 0.9.28 20:04:55 &lt;eche|on&gt; só: vamos torcer por um bom 33c3 20:05:19 &lt;zzz&gt; 0.9.28 dentro do cronograma, o prazo de check-in e tradução é sexta-feira, devemos lançar no início da próxima semana 20:05:35 &lt;zzz&gt; por favor ajudem a revisar o diff neste fim de semana 20:05:57 &lt;orignal_&gt; algo novo de que eu deva estar ciente? 20:06:09 &lt;orignal_&gt; digo, sobre a 0.9.28 20:06:09 &lt;eche|on&gt; ok, vou estar aqui até 19 de dezembro fazendo coisas e, a partir do dia 20, algumas horas por dia online 20:06:22 &lt;zzz&gt; acho que não, orignal_  20:06:28 &lt;zzz&gt; mais algo em 2) ? 20:06:53 &lt;orignal_&gt; obrigado 20:07:34 &lt;zzz&gt; 3) mantenedor do Tails 20:07:49 &lt;zzz&gt; estamos em situação ruim no tails. 3 mantenedores desapareceram este ano 20:08:23 &lt;zzz&gt; uma parte dos devs do tails quer que o i2p seja removido do tails, devido à falta de atenção aos tickets por vários anos e à falta de manutenção estável 20:08:47 &lt;zzz&gt; sadie enviou um tweet esta manhã e recebeu uma resposta 20:09:26 &lt;zzz&gt; talvez precisemos de um grande impulso de PR (relações públicas) da sadie... ou talvez este novo voluntário dê certo 20:09:36 &lt;zzz&gt; alguém quer se voluntariar, alguém tem alguma ideia? 20:10:34 &lt;zzz&gt; ok, vou responder ao voluntário do Twitter e ver no que dá 20:10:41 &lt;zzz&gt; mais algo em 3) ? 20:11:34 &lt;zzz&gt; mais algo para a reunião? 20:11:35 &lt;i2pr&gt; [Slack/manas] Eu gostaria de ajudar, mas eu precisaria estudar e aprender bastante, pois não estou familiarizado com isso. 20:11:46 &lt;i2pr&gt; [Slack/manas] Tenho os tópicos abertos, vou ler 20:12:01 &lt;zzz&gt; é necessária experiência com i2p, tails e pacotes Debian 20:12:08 &lt;i2pr&gt; [Slack/manas] Os certificados SSL do meu reseed (servidor de distribuição inicial do I2P) podem ter expirado ou estar perto de expirar; vou garantir que sejam atualizados 20:12:19 &lt;orignal_&gt; I2P deveria fazer mais PR (relações públicas) do que faz agora 20:12:54 &lt;zzz&gt; orignal_, concordo, por favor passe quaisquer ideias que você tenha para a sadie e o str4d 20:12:56 &lt;i2pr&gt; [Slack/manas] letskencrypt (agora chamado acme-client) passou por várias mudanças, mas agora estabilizou. Posso automatizar as atualizações dos certificados SSL para os reseeds. 20:13:09 &lt;i2pr&gt; [Slack/manas] Então os reseeds podem ficar fora do ar temporariamente, mas voltarão :slightly_smiling_face: 20:13:18 &lt;zzz&gt; manas, para quaisquer problemas de reseed, por favor trabalhe com backup@mail.i2p 20:13:24 &lt;zzz&gt; mais algo para a reunião? 20:13:28 &lt;i2pr&gt; [Slack/manas] Claro 20:14:44 &lt;zzz&gt; sem reunião na 1ª semana de janeiro. Teremos reuniões presenciais no CCC. Fiquem de olho neste canal para detalhes, as reuniões podem ser agendadas com pouca antecedência 20:15:10 &lt;zzz&gt; uma lista de possíveis reuniões está em um tópico no zzz.i2p, manifeste-se lá para adicionar assuntos ou para pedir para participar remotamente 20:15:23 * zzz **bafs** a reunião foi encerrada </div>
