---
title: "Reunião de Desenvolvedores do I2P - 07 de março de 2017"
date: 2017-03-07
author: "zzz"
description: "Registro da reunião de desenvolvimento do I2P de 07 de março de 2017."
categories: ["meeting"]
---

## Resumo rápido

<p class="attendees-inline"><strong>Presentes:</strong> echelon, manas, zzz</p>

## Registro da Reunião

<div class="irc-log"> 20:00:25 &lt;zzz&gt; 0) Oi 20:00:25 &lt;zzz&gt; 1) Mantenedor do Tails (zzz) http://zzz.i2p/topics/2108 20:00:25 &lt;zzz&gt; 2) atualização 0.9.30 (zzz) 20:00:25 &lt;zzz&gt; 3) status do branch da UI (interface do usuário) - para .30 ou .31? (str4d) 20:00:25 &lt;zzz&gt; 4) status do branch do Jetty 9 - para .30 ou .31? (zzz) 20:00:30 &lt;zzz&gt; 0) Oi 20:00:32 &lt;zzz&gt; oi 20:00:50 &lt;manas&gt; Olá 20:00:54 &lt;zzz&gt; 1) Mantenedor do Tails (zzz) http://zzz.i2p/topics/2108 20:01:16 &lt;zzz&gt; como a maioria de vocês sabe, o Tails e eu concordamos em remover o i2p do Tails 20:01:34 &lt;zzz&gt; isso entrará em vigor no Tails 2.12, com lançamento previsto para daqui a cerca de 6 semanas 20:01:43 &lt;eche|on&gt; oi 20:01:57 &lt;eche|on&gt; ok 20:01:59 &lt;zzz&gt; triste, mas não tínhamos outra escolha. Se conseguirmos um voluntário para mantê-lo, voltaremos a solicitar 20:02:08 &lt;zzz&gt; mais algo em 1) ? 20:02:45 &lt;eche|on&gt; uma pena, mas não vai mudar tão cedo (tm) 20:03:07 &lt;manas&gt; É. Pena que o cara do 33C3 não deu certo 20:03:30 &lt;zzz&gt; sim 20:03:40 &lt;zzz&gt; 2) atualização 0.9.30 (zzz) 20:04:23 &lt;zzz&gt; ok, estamos a uma semana do lançamento da .29, nosso plano é um ciclo padrão de 8 semanas. Grandes mudanças até meados de março, lançamento no final de abril 20:04:51 &lt;zzz&gt; há algumas propostas grandes pendentes que vamos cobrir em 3) e 4) 20:05:17 &lt;zzz&gt; mais algo em 2) ? 20:05:51 &lt;eche|on&gt; Estarei fora em 1º de maio 20:06:00 &lt;eche|on&gt; ou melhor, 30 de abril-2 de maio 20:07:00 &lt;zzz&gt; ambas essas propostas são importantes porque é difícil voltar atrás. uma vez que as submetermos, temos que fazê-las funcionar antes de podermos lançar 20:07:07 &lt;zzz&gt; *lançar 20:07:29 &lt;eche|on&gt; sim 20:07:57 &lt;zzz&gt; 3) status do branch da UI (interface do usuário) - para .30 ou .31? (str4d) 20:08:34 &lt;zzz&gt; esta é uma mudança enorme, embora originalmente anunciada como uma atualização menor, e a parte 1 de várias para atualizar a UI do console 20:08:54 &lt;zzz&gt; o diff tem 77 mil linhas, com mais de 500 arquivos adicionados e mais de 200 arquivos alterados 20:09:06 &lt;eche|on&gt; Eu votaria por 1 proposta por lançamento, não ambas na .30  20:09:07 &lt;zzz&gt; str4d, qual é o status, e você quer submetê-lo para a .30 ? 20:09:27 &lt;eche|on&gt; e como o jetty9 é mais importante, adiar a UI para a .31 20:11:07 &lt;zzz&gt; o ponto-chave é que não queremos submeter algo se o autor não tiver tempo para corrigir problemas antes do lançamento. Caso contrário, o lançamento poderia ser adiado indefinidamente 20:11:39 &lt;eche|on&gt; sim 20:11:46 &lt;zzz&gt; então, quando for submetido, precisamos de garantias do str4d de que ele estará disponível aqui para responder aos problemas 20:11:54 &lt;zzz&gt; str4d, quais são suas intenções? 20:12:15 &lt;eche|on&gt; o str4d está por aqui? 20:13:11 &lt;zzz&gt; não sei. Acho que esse branch realmente saiu do controle, anunciado como menor mas tornou-se enorme. Acho que ele tem trabalhado nisso há um ano. 20:13:38 &lt;zzz&gt; Acho que teremos que falar com o str4d mais tarde 20:13:54 &lt;zzz&gt; mais algo em 3) ? 20:14:03 &lt;manas&gt; Ele disse algo sobre um branch recentemente 20:14:17 &lt;manas&gt; Eu não testei, vou clonar 20:15:23 &lt;zzz&gt; é... interessante. Eu diria que ele foi em uma direção diferente do que eu venho fazendo nos últimos anos. Não consigo prever qual será a reação geral. 20:15:42 &lt;zzz&gt; mais algo em 3) ? 20:16:16 &lt;zzz&gt; 4) status do branch do Jetty 9 - para .30 ou .31? (zzz) 20:17:03 &lt;zzz&gt; isso tem cerca de 3 mil linhas de diff. Eu tenho os builds padrão funcionando no meu branch, e o build para stretch. Ainda não testei os builds down-rev (versões anteriores) para wheezy/precise/jessie/trusty 20:17:35 &lt;zzz&gt; o urgente é que o stretch não terá o jetty 8. Parece que o zesty, com lançamento no próximo mês, também não terá, a menos que apareça em backports 20:17:44 &lt;zzz&gt; mas o jetty 8 chegou ao fim de vida (EOL) em dezembro 20:18:17 &lt;eche|on&gt; é pouco provável que o jetty8 apareça em backports 20:18:20 &lt;zzz&gt; então o risco é que o stretch ou o zesty sejam lançados e o i2p não funcione neles 20:18:42 &lt;zzz&gt; então proponho submeter meu branch jetty9 na próxima semana, para ser incluído na .30 20:19:21 &lt;eche|on&gt; sim 20:19:29 &lt;zzz&gt; isso vai quebrar, pelo menos, os seguintes plugins: bwschedule, i2pbote, i2pcontrol, zzzot. Vão precisar de, no mínimo, recompilação; talvez reescrita 20:19:33 &lt;eche|on&gt; é isso que eu proponho, SE você acha que consegue fazer 20:20:46 &lt;zzz&gt; Posso recompilar o zzzot. Depende dos autores dos outros 3 (cacapo, str4d e hottuna2, respectivamente) se eles conseguem lançar 20:21:40 &lt;zzz&gt; Eu posso fazer a minha parte 20:22:07 &lt;zzz&gt; Acho que, se esperarmos até a .31 em junho/julho, haverá muitos usuários de pacotes insatisfeitos 20:22:53 &lt;eche|on&gt; sim 20:22:54 &lt;zzz&gt; então planejo submeter isso nos próximos dias 20:23:00 &lt;zzz&gt; mais algo em 4) ? 20:23:08 &lt;eche|on&gt; Eu vou testar 20:23:28 &lt;zzz&gt; mais algo para a reunião? 20:24:25 * zzz aquece o baffer 20:24:30 &lt;eche|on&gt; não que eu saiba, por enquanto 20:25:27 * zzz *baffffs* encerra a reunião </div>
