---
title: "Reunião dos Desenvolvedores do I2P - 06 de junho de 2017"
date: 2017-06-06
author: "zzz"
description: "Registro da reunião de desenvolvimento do I2P de 06 de junho de 2017."
categories: ["meeting"]
---

## Resumo rápido

<p class="attendees-inline"><strong>Presentes:</strong> backup, lazygravy, manas, psi, str4d, zzz</p>

## Registro da Reunião

<div class="irc-log"> 20:00:18 &lt;zzz&gt; 0) Oi 20:00:18 &lt;zzz&gt; 1) atualização 0.9.31 (zzz) 20:00:18 &lt;zzz&gt; 2) status do branch de UI - (str4d) 20:00:18 &lt;zzz&gt; 3) planos do I2P Summer Dev - (str4d) 20:00:18 &lt;zzz&gt; 4) atualização do EdDSA - (str4d) 20:00:18 &lt;zzz&gt; 5) planejamento do 34C3 (zzz/echelon) 20:00:18 &lt;zzz&gt; 6) Reuniões Regulares de Operadores de Reseed (manas) 20:00:24 &lt;zzz&gt; 0) Oi 20:00:26 &lt;manas&gt; Olá :) 20:00:26 &lt;zzz&gt; oi 20:00:34 &lt;psi&gt; ohay 20:00:40 &lt;i2pr&gt; [Slack/str4d] Oi 20:00:58 &lt;zzz&gt; 1) atualização 0.9.31 (zzz) 20:01:00 &lt;backup&gt; Oi 20:01:37 &lt;zzz&gt; ok, prazo de check-in em 3 semanas e meia, estamos no cronograma, porém a maior parte do roadmap para a 31 (que foi adiada da 29 e 30) será adiada novamente 20:01:54 &lt;zzz&gt; o congelamento de tag foi ontem 20:02:03 &lt;zzz&gt; mais algo no 1) ? 20:02:23 &lt;backup&gt; Enviei algumas atualizações de reseed hoje 20:02:26 &lt;psi&gt; alguma mudança digna de nota no i2pd na .31? 20:03:01 &lt;zzz&gt; não sei o que está acontecendo no i2pd, mas não há mudanças no I2NP 20:03:15 &lt;zzz&gt; a maior parte da 31 será coisas de UI (veja o item 2) 20:03:21 &lt;zzz&gt; mais algo no 1) ? 20:03:51 &lt;psi&gt; kk 20:03:51 &lt;i2pr&gt; [Slack/str4d] O novo CSS da página inicial do site também chegará ao mesmo tempo 20:04:07 &lt;manas&gt; str4d: legal 20:04:28 &lt;zzz&gt; 2) status do branch de UI - (str4d) 20:04:31 &lt;zzz&gt; str4d vai 20:04:33 &lt;i2pr&gt; [Slack/str4d] (e, com sorte, algum CSS interno também, mas depende da agenda do Elio) 20:04:55 &lt;i2pr&gt; [Slack/str4d] O branch de UI foi mesclado! 20:05:36 &lt;i2pr&gt; [Slack/str4d] Algumas pessoas têm revisado e dado feedback; obrigado por isso 20:05:39 &lt;zzz&gt; Incentivo todos a testar e a adicionar seus problemas ou não-problemas ao ticket #1996 20:05:59 &lt;zzz&gt; str4d, certifique-se de aumentar a rev quando fizer mudanças para que os comentários façam sentido 20:06:26 &lt;i2pr&gt; [Slack/str4d] K 20:06:32 &lt;zzz&gt; mais algo no 2) ? 20:06:59 &lt;i2pr&gt; [Slack/str4d] A maioria dos bugs foi tratada; se eu tiver tempo tentarei responder aos pontos subjetivos 20:07:42 &lt;zzz&gt; 3) planos do I2P Summer Dev - (str4d) 20:07:46 &lt;zzz&gt; str4d vai 20:08:14 &lt;i2pr&gt; [Slack/str4d] O Summer Dev foi lançado com um dia de atraso devido a um problema de merge no site, mas está no ar! 20:08:46 &lt;i2pr&gt; [Slack/str4d] Agora vem a parte divertida: trabalhar nas tarefas relacionadas 20:09:32 &lt;i2pr&gt; [Slack/str4d] Vou publicar a lista de ideias no fórum Dev para que as pessoas vejam o que está sendo sugerido 20:09:39 &lt;zzz&gt; Acredito que você já teve duas reuniões sobre isso... 20:09:57 &lt;manas&gt; Tenho um script para transferências paralelas do rsync sobre Tor, eu ia retrabalhá-lo para executar transferências sobre I2P :) 20:09:58 &lt;i2pr&gt; [Slack/str4d] Uma: ninguém apareceu na da semana passada 20:10:02 &lt;zzz&gt; o que você espera que as pessoas façam para ajudar? 20:10:35 &lt;zzz&gt; além disso, qual é o plano de PR? 20:11:32 &lt;i2pr&gt; [Slack/str4d] O plano de PR é ter um novo post no blog sobre algum aspecto do Summer Dev a cada duas semanas 20:11:44 &lt;i2pr&gt; [Slack/str4d] Mas isso depende muito de haver coisas em andamento 20:12:07 &lt;i2pr&gt; [Slack/str4d] A coleta de métricas é a principal 20:12:36 &lt;manas&gt; Li a transcrição da primeira reunião, parece ser coisa técnica que eu não conheço muito neste momento :P 20:12:45 &lt;zzz&gt; ótimo. mais algo no 3) ? 20:13:12 &lt;i2pr&gt; [Slack/str4d] O principal é fazer progresso 20:13:24 &lt;manas&gt; A coleta de métricas seria boa, talvez um plugin Java onde eu possa inserir um destino e ele colete métricas e/ou execute testes de velocidade? 20:13:39 &lt;manas&gt; Não tenho certeza qual era a direção planejada para isso 20:13:41 &lt;i2pr&gt; [Slack/str4d] Potencialmente, sim 20:13:50 &lt;manas&gt; isso seria legal 20:14:02 &lt;i2pr&gt; [Slack/str4d] Minha direção planejada é metrics.torproject.org 20:14:21 &lt;i2pr&gt; [Slack/str4d] Obviamente não aquelas métricas específicas 20:14:30 &lt;manas&gt; Certo 20:14:41 &lt;i2pr&gt; [Slack/str4d] Mas uma configuração semelhante para nós 20:14:59 &lt;i2pr&gt; [Slack/str4d] A métrica chave é o desempenho de tunnel / rede 20:15:39 &lt;zzz&gt; bom objetivo, mas tudo que é fácil no Tor é difícil para nós, eles têm controle centralizado 20:15:40 &lt;i2pr&gt; [Slack/str4d] Então seria muito útil que alguém desse uma olhada nos testes que o Tor executa com o código bwauth deles 20:15:55 &lt;i2pr&gt; [Slack/str4d] Concordo 20:16:02 &lt;manas&gt; Sim. Acho que você mencionou em algum lugar as práticas do Tor que respeitam a privacidade para coleta de métricas. Se houver alguma documentação/artigos sobre isso, seria bom ler 20:16:06 &lt;i2pr&gt; [Slack/str4d] Mas métricas serão inerentemente centralizadas 20:16:34 &lt;i2pr&gt; [Slack/str4d] Há alguns artigos em freehaven.net/anonbib 20:16:45 &lt;zzz&gt; mais algo no 3) ? 20:16:54 &lt;manas&gt; Obrigado, vou dar uma olhada 20:16:55 &lt;i2pr&gt; [Slack/str4d] Mas não sei o quanto sobre a configuração específica deles 20:17:12 &lt;i2pr&gt; [Slack/str4d] A outra coisa para este mês é trabalhar em propostas 20:17:36 &lt;zzz&gt; 4) atualização do EdDSA - (str4d) 20:17:39 &lt;zzz&gt; str4d vai 20:17:40 &lt;i2pr&gt; [Slack/str4d] Listei um monte de propostas no post de lançamento do blog que achei relevantes 20:17:48 &lt;i2pr&gt; [Slack/str4d] zzz, sem tanta pressa 20:17:57 &lt;i2pr&gt; [Slack/str4d] Estou no celular, não digito rápido 20:18:20 &lt;i2pr&gt; [Slack/str4d] 3) cont. 20:18:53 &lt;i2pr&gt; [Slack/str4d] Vou revisar e trabalhar em propostas pelo resto deste mês 20:19:09 &lt;i2pr&gt; [Slack/str4d] Mas eu realmente gostaria de ver um ou dois posts no blog sobre algumas delas 20:19:18 &lt;zzz&gt; como as propostas se relacionam com o Summer Dev, que é o item 3) ? 20:19:43 &lt;i2pr&gt; [Slack/str4d] Summer Dev é sobre velocidade 20:20:07 &lt;i2pr&gt; [Slack/str4d] Temos várias propostas em aberto relacionadas a desempenho 20:20:42 &lt;i2pr&gt; [Slack/str4d] E eu gostaria de ver algumas delas comunicadas à comunidade mais ampla 20:20:48 &lt;zzz&gt; ok 20:20:55 &lt;zzz&gt; mais algo no 3) ? 20:20:56 &lt;i2pr&gt; [Slack/str4d] Na verdade, isso seria uma ótima tarefa para alguém mais novo 20:21:12 &lt;i2pr&gt; [Slack/str4d] Reservar tempo para ler a proposta 20:21:18 &lt;i2pr&gt; [Slack/str4d] Ler a documentação relacionada 20:21:28 &lt;i2pr&gt; [Slack/str4d] E então transformá-la em um post no blog 20:21:37 &lt;manas&gt; str4d: tarefa significaria ler propostas, entendê-las e simplificá-las/explicá-las em um post no blog? 20:21:44 &lt;manas&gt; opa, suas mensagens acabaram de chegar, lag 20:21:46 &lt;manas&gt; :) 20:21:49 &lt;i2pr&gt; [Slack/str4d] Sim! 20:21:54 &lt;manas&gt; Vou dar uma olhada nessas propostas, str4d  
20:22:02 &lt;manas&gt; Eu acharia isso interessante 20:22:13 &lt;i2pr&gt; [Slack/str4d] Transmitindo o que é a proposta e por que ela é importante tanto para desempenho quanto para privacidade 20:22:27 &lt;manas&gt; Sim, seria um bom conjunto de posts no blog :) 20:22:37 &lt;manas&gt; e, com sorte, discussões frutíferas seguiriam 20:22:45 &lt;i2pr&gt; [Slack/str4d] Exatamente ;) 20:23:09 &lt;zzz&gt; mais algo no 3) ? 20:23:16 &lt;i2pr&gt; [Slack/str4d] Ok, *agora* terminei o 3) 20:23:31 &lt;zzz&gt; 4) atualização do EdDSA - (str4d) 20:23:34 &lt;zzz&gt; str4d vai 20:23:43 &lt;i2pr&gt; [Slack/str4d] Sem progresso aqui 20:24:04 &lt;i2pr&gt; [Slack/str4d] O branch foi atualizado há um tempo com o código mais recente da minha biblioteca 20:24:19 &lt;i2pr&gt; [Slack/str4d] Mas com as coisas de UI, não tive tempo de revisar 20:24:27 &lt;zzz&gt; levar para a próxima reunião, ou este item está concluído ou é irrelevante? 20:25:07 &lt;i2pr&gt; [Slack/str4d] A principal questão é garantir que as mudanças semânticas nos sigtypes não quebrem nada de inesperado 20:26:07 &lt;i2pr&gt; [Slack/str4d] Se alguém quiser ajudar, seria ótimo, mas eu colocaria o Summer Dev acima nas prioridades 20:26:32 &lt;i2pr&gt; [Slack/str4d] Então eu tiraria de pauta por enquanto 20:26:51 &lt;zzz&gt; levar para a próxima reunião, ou este item está concluído ou é irrelevante? 20:27:05 &lt;i2pr&gt; [Slack/str4d] Acabei de dizer 20:27:21 &lt;i2pr&gt; [Slack/str4d] Tirar de pauta por enquanto, então não está concluído nem é irrelevante, mas retire da agenda 20:27:27 &lt;zzz&gt; não sei o que devo fazer com "table". Coloco na agenda ou não? 20:27:53 &lt;zzz&gt; ok, então o branch test2 está queimado, se eu fizer qualquer trabalho de branch vou criar um novo 20:28:02 &lt;zzz&gt; ok mais algo no 4) ? 20:29:01 &lt;zzz&gt; 5) planejamento do 34C3 (zzz/echelon) 20:29:25 &lt;zzz&gt; Não acredito que o ech esteja por aqui. Apenas um aviso antecipado de que teremos uma reunião de orçamento no próximo mês ou em agosto 20:29:33 &lt;manas&gt; beleza 20:29:56 &lt;i2pr&gt; [Slack/str4d] ACK 20:29:57 &lt;zzz&gt; temos bastante dinheiro para distribuir, mas como sempre recompensamos os contribuidores 20:30:16 &lt;zzz&gt; então ajude o projeto e ele ajudará você 20:30:18 &lt;manas&gt; Eu estava olhando voos e um hotel. Já deixei quase tudo acertado 20:30:21 &lt;zzz&gt; agora é a hora 20:30:26 &lt;lazygravy&gt; (especialmente com o preço maluco do btc) 20:30:36 &lt;zzz&gt; mais nas próximas reuniões 20:30:45 &lt;manas&gt; Os hotéis parecem estar lotando rápido, então se as pessoas estão planejando ir é bom começar a ver isso o quanto antes 20:30:52 &lt;zzz&gt; sim 20:30:57 &lt;zzz&gt; mais algo no 5) ? 20:31:03 &lt;i2pr&gt; [Slack/str4d] +1 20:32:01 &lt;zzz&gt; 6) Reuniões Regulares de Operadores de Reseed (manas) 20:32:03 &lt;zzz&gt; manas vai 20:32:26 &lt;manas&gt; http://zzz.i2p/topics/2341-meeting-reseed-operators-13-june-8-pm-utc-in-i2p-reseed - planejando nossa primeira reunião de reseed em #i2p-reseed na próxima semana, 13 de junho às 20h UTC 20:32:46 &lt;manas&gt; Esses são os pontos gerais de discussão, vou resumir os tópicos mencionados 20:32:59 &lt;manas&gt; Vejo vocês na próxima semana, obrigado :) 20:33:12 &lt;zzz&gt; ótimo, obrigado por organizar isso, incentivo todos a participar 20:33:18 &lt;zzz&gt; mais algo no 6) ? 20:33:26 &lt;manas&gt; É isso 20:34:21 &lt;lazygravy&gt; Seria inadequado voltar ao (3)? 20:34:35 &lt;manas&gt; e aí, gravy 20:34:45 &lt;lazygravy&gt; Estou interessado no lado da coleta, str4d, poderíamos agendar um horário para conversar sobre isso? De preferência no fim de semana 20:34:47 &lt;zzz&gt; 3) gravy vai 20:35:00 &lt;manas&gt; Poderíamos manter uma discussão em #i2p-science? 20:35:45 &lt;lazygravy&gt; manas: contanto que tenhamos um horário marcado :) 20:36:01 &lt;lazygravy&gt; não precisamos decidir um horário agora. Eu só queria deixar isso registrado 20:36:06 &lt;manas&gt; Sim 20:36:48 &lt;manas&gt; Eu acharia isso interessante 20:37:01 &lt;zzz&gt; mais algo no 3) ? 20:37:43 &lt;lazygravy&gt; nada mais da minha parte 20:37:48 &lt;zzz&gt; mais algo para a reunião? 20:37:56 * zzz procura pelo baffer 20:39:02 * zzz *b*a*f*s* encerra a reunião </div>
