---
title: "Reunião dos Desenvolvedores do I2P - 03 de outubro de 2017"
date: 2017-10-03
author: "zzz"
description: "Registro da reunião de desenvolvimento do I2P de 3 de outubro de 2017."
categories: ["meeting"]
---

## Resumo rápido

<p class="attendees-inline"><strong>Presentes:</strong> echelon, orignal, str4d, villain, zzz</p>

## Registro da reunião

<div class="irc-log"> 18:30:00 &lt;zzz&gt; 0) Oi 18:30:00 &lt;zzz&gt; 1) atualização do Android 0.9.31 (str4d) 18:30:00 &lt;zzz&gt; 2) atualização 0.9.32 (zzz) 18:30:00 &lt;zzz&gt; 3) orçamento do 34C3 (zzz/echelon) 18:30:00 &lt;zzz&gt; 4) atualização do pacote Debian (zzz) 18:30:00 &lt;zzz&gt; 5) 10 anos após jrandom (zzz) 18:30:06 &lt;zzz&gt; 0) Oi 18:30:09 &lt;zzz&gt; oi 18:30:26 &lt;eche|on&gt; oi 18:30:27 &lt;i2pr&gt; [Slack/str4d] Oi 18:30:49 &lt;zzz&gt; 1) atualização do Android 0.9.31 (str4d) 18:31:05 &lt;zzz&gt; str4d, qual é o status da .31, a página de download ainda mostra .30 18:32:37 &lt;i2pr&gt; [Slack/str4d] Sem progresso, infelizmente; fui afetado por problemas no meu telefone e depois por buscar/conseguir um apartamento 18:33:19 &lt;zzz&gt; Eu tenho a .31 no meu telefone, é só uma questão de aumentar a versão no site? o que falta fazer? 18:34:13 &lt;i2pr&gt; [Slack/str4d] Ah, espera 18:34:15 &lt;zzz&gt; dois meses desde o lançamento da .31 18:34:32 &lt;i2pr&gt; [Slack/str4d] Desculpe, tinha esquecido que consegui publicar o lançamento 18:34:45 &lt;i2pr&gt; [Slack/str4d] Nesse caso, não sei por que o site ainda não foi atualizado 18:34:53 &lt;zzz&gt; o que problemas no telefone e flat (apartamento? não tenho certeza do que é um flat) têm a ver com isso 18:35:08 &lt;zzz&gt; tenho te enviado pings há várias semanas 18:35:23 &lt;zzz&gt; o que falta fazer? 18:35:54 &lt;i2pr&gt; [Slack/str4d] O que isso tem a ver é que eu tive zero tempo para I2P no último mês 18:36:36 &lt;i2pr&gt; [Slack/str4d] E sem pings porque não estava no meu laptop de I2P, e o relay estava fora do ar, então não vi pings aqui 18:37:23 &lt;zzz&gt; então o que ainda falta para colocar a .31 na página de download, e até quando você pode fazer isso? 18:40:22 &lt;zzz&gt; não havendo resposta... devemos passar para 2) ? 18:41:01 &lt;zzz&gt; vou presumir que o str4d cuidará de 1) quando puder 18:41:07 &lt;i2pr&gt; [Slack/str4d] Deve só precisar que o site seja atualizado 18:41:17 &lt;i2pr&gt; [Slack/str4d] Então, com sorte na sexta agora que terminei as coisas do apartamento 18:41:21 &lt;i2pr&gt; [Slack/str4d] Mas qualquer um poderia atualizar 18:41:56 &lt;zzz&gt; mas não sabemos se está pronto. Então, por favor corrija o site quando puder 18:42:02 &lt;zzz&gt; mais algo em 1) ? 18:42:18 &lt;zzz&gt; 2) atualização 0.9.32 (zzz) 18:42:30 &lt;villain&gt; oi 18:42:45 &lt;zzz&gt; ok, o cronograma era .32 no início de out. e .33 no início de dez., mas houve muito pouca atividade para a .32 18:43:03 &lt;zzz&gt; então adiei a .32 para o início de nov., para o último lançamento do ano 18:43:15 &lt;eche|on&gt; por mim, tudo bem 18:43:42 &lt;zzz&gt; isso fará apenas 4 lançamentos este ano, o que é bem triste, o menor desde que jrandom estava fazendo muito pouco em 2007 18:44:10 &lt;eche|on&gt; Na minha humilde opinião, não me importo muito com a quantidade de lançamentos, mas com a quantidade de trabalho que entrou neles  18:44:15 &lt;zzz&gt; str4d, o novo processo é não lançar com bloqueadores/críticos, então por favor trate os tickets 18:44:39 &lt;zzz&gt; eu tenho a proposta 141 pela metade, preciso fazer a parte de UI 18:45:17 &lt;zzz&gt; eu diria que não há nada crítico a fazer para a .32, mas há um NPE (NullPointerException) no console, eu corrigi 18:45:22 &lt;i2pr&gt; [Slack/str4d] ACK. Se forem bloqueadores relacionados à UI, tenho correções para, se bem me lembro, a maior parte disso localmente, mas não tive tempo de enviar porque o trabalho de refatoração no mtn me leva muito mais tempo do que no git 18:46:01 &lt;zzz&gt; ok str4d você pode tratar isso para um lançamento no início de novembro? 18:46:23 &lt;zzz&gt; porque obviamente já ultrapassamos o prazo do início de outubro 18:47:00 &lt;i2pr&gt; [Slack/str4d] Vou mirar nisso 18:47:07 &lt;zzz&gt; ok 18:47:12 &lt;zzz&gt; mais algo em 2) ? 18:48:00 &lt;zzz&gt; 3) orçamento do 34C3 (zzz/echelon) 18:48:18 &lt;zzz&gt; eche|on, qual é o total das solicitações de financiamento para o ccc? 18:48:53 &lt;eche|on&gt; aproximadamente 5k e os ingressos estão na faixa de 1k 18:49:16 &lt;zzz&gt; presumo que podemos bancar isso facilmente :) 18:49:31 &lt;eche|on&gt; hm, deixa eu contar, 1,2,3 BTC, sim, com certeza^^ 18:49:53 &lt;zzz&gt; inclua um jantar e vamos pagar pelos passes de trem, vamos considerar 7K, parece bom 18:50:11 &lt;zzz&gt; alguém aqui que não pediu financiamento e precisa, agora é a hora de pedir 18:50:29 &lt;zzz&gt; alguma objeção a gastar 7K para o CCC? 18:51:01 &lt;zzz&gt; mais algo em 3) ? 18:51:19 &lt;eche|on&gt; não da minha parte agora 18:51:30 &lt;zzz&gt; 4) atualização do pacote Debian (zzz) 18:51:50 &lt;zzz&gt; ok, ótima notícia, o pacote do mhatta foi aceito no debian sid, será buster em dois anos 18:52:20 &lt;zzz&gt; Eu integrei algumas das correções dele, e com sorte ele vai atualizar para a .31 em breve 18:52:41 &lt;eche|on&gt; ótima notícia, com certeza 18:52:57 &lt;zzz&gt; grande marco, o bug do debian para incluí-lo tinha algo como 8 anos 18:53:14 &lt;zzz&gt; mais algo em 4) ? 18:53:23 &lt;eche|on&gt; sim 18:53:32 &lt;eche|on&gt; este é o definitivo em "recompensa encerrada" ? 18:53:40 &lt;eche|on&gt; posso pagar os 146 ao mhatta? 18:53:41 &lt;eche|on&gt; *g* 18:54:32 &lt;zzz&gt; acho que sim 18:54:45 &lt;zzz&gt; talvez nossa primeira recompensa a ser paga em anos 18:54:58 &lt;eche|on&gt; sim 18:54:59 &lt;eche|on&gt; ótimo 18:55:16 &lt;zzz&gt; 5) 10 anos após jrandom (zzz) 18:55:52 &lt;zzz&gt; ok, jrandom desapareceu em novembro de 2007, só estava pensando se deveríamos fazer algo para comemorar, talvez pela equipe de PR (relações públicas), str4d/sadie alguma ideia? 18:56:14 &lt;eche|on&gt; sem ideia 18:56:17 &lt;i2pr&gt; [Slack/str4d] Parece que https://bugs.debian.org/cgi-bin/bugreport.cgi?bug=448638  foi fechado, então sim! 18:56:42 &lt;i2pr&gt; [Slack/str4d] Vou conversar com a Sadie sobre isso neste fim de semana 18:57:03 &lt;zzz&gt; ok, mais algo em 5) ? 18:57:05 &lt;i2pr&gt; [Slack/str4d] Quando em novembro foi isso? 18:57:12 &lt;orignal_&gt; zzz, talvez você queira contar a história completa 18:57:29 &lt;zzz&gt; não tenho uma data exata, perdi aqueles e-mails 18:57:36 &lt;orignal_&gt; o que aconteceu antes? por que ele escolheu você? 18:57:57 &lt;orignal_&gt; sobre o que vocês discutiram e com o que concordaram? 18:58:01 &lt;i2pr&gt; [Slack/str4d] Se fizermos algum PR, acho que focaríamos no que foi feito desde então 18:58:12 &lt;zzz&gt; posso fazer um post breve em zzz.i2p com minhas memórias 18:58:25 &lt;i2pr&gt; [Slack/str4d] Ou possivelmente duas fases / posts de blog - antes e depois. 18:59:08 &lt;zzz&gt; ok, mais algo em 5) ? 18:59:18 &lt;orignal_&gt; sim, por favor 18:59:24 &lt;orignal_&gt; todo mundo quer saber 18:59:28 &lt;zzz&gt; este é nosso post padrão a respeito: http://i2p-projekt.i2p/en/misc/jrandom-awol 18:59:43 &lt;zzz&gt; mais algo para a reunião? 19:00:19 &lt;orignal_&gt; sim, mas nada sobre você 19:00:22 &lt;villain&gt; vocês têm orçamento de 7K na viagem ao CCC, tudo de dinheiro de doações? o que isso traz para o I2P? 19:00:49 &lt;zzz&gt; como manas pediu um horário mais cedo e não apareceu, voltaremos para 20:00 UTC no próximo mês 19:01:28 &lt;zzz&gt; basicamente todos os nossos fundos são da doação original de 1000 BTC de anos atrás 19:01:37 &lt;villain&gt; por 7K vocês poderiam pagar uma auditoria independente do código-fonte do I2P, só dizendo... 19:01:41 &lt;eche|on&gt; mais ou menos tudo, sim 19:01:42 * zzz warms up the baffer 19:02:00 &lt;i2pr&gt; [Slack/str4d] villain, hah! 19:02:01 &lt;eche|on&gt; você não vai conseguir uma auditoria de código suficiente por 7k para o nosso código 19:02:11 &lt;zzz&gt; nossa situação financeira está no nosso site se você estiver interessado nos nossos saldos 19:02:14 &lt;eche|on&gt; um auditor custa ~500/dia 19:02:22 * zzz *bafs* the meeting closed </div>
