---
title: "Reunião de Desenvolvedores do I2P - 07 de novembro de 2017"
date: 2017-11-07
author: "zzz"
description: "Ata da reunião de desenvolvimento do I2P de 7 de novembro de 2017."
categories: ["meeting"]
---

## Resumo rápido

<p class="attendees-inline"><strong>Presentes:</strong> orignal, zlatinb, zzz</p>

## Registro da Reunião

<div class="irc-log"> 20:00:03 &lt;zzz&gt; 0) Oi 20:00:03 &lt;zzz&gt; 1) atualização 0.9.32 (zzz) 20:00:03 &lt;zzz&gt; 2) planejamento do 34C3 (zzz) 20:00:06 &lt;zzz&gt; 0) Oi 20:00:08 &lt;zzz&gt; oi 20:00:27 &lt;zlatinb&gt; oi 20:00:39 &lt;zzz&gt; 1) atualização 0.9.32 (zzz) 20:01:02 &lt;zzz&gt; compilei na noite passada, parece que o echelon acabou de publicar as notícias 20:01:20 &lt;zzz&gt; Vou cuidar do debian/launchpad hoje à noite ou amanhã 20:01:41 &lt;zzz&gt; str4d, quando podemos esperar Android e Maven? 20:02:22 &lt;zzz&gt; também vamos precisar que o str4d ou o meeh coloquem os arquivos no site, me avise quando fizer isso 20:02:54 &lt;zzz&gt; Defini a data da 0.9.33 para o fim de janeiro 20:02:59 &lt;zzz&gt; mais algo sobre 1) ? 20:03:54 &lt;orignal_&gt; oi 20:04:05 &lt;zzz&gt; 2) planejamento do 34C3 (zzz) 20:04:20 &lt;zzz&gt; está tudo certo com os ingressos, teremos cerca de 8 pessoas lá 20:04:48 &lt;zzz&gt; anunciaram a nova forma como as assembleias serão organizadas. hottuna2 normalmente nos inscreve, você pode fazer isso este ano? 20:05:43 &lt;zzz&gt; ok, vamos ter que falar com o hottuna2 para garantir que teremos uma mesa reservada 20:05:47 &lt;zzz&gt; mais algo sobre 2) ? 20:05:57 &lt;zlatinb&gt; Talvez eu só apareça e me encontre com vocês para tomar algo do lado de fora 20:05:57 &lt;zlatinb&gt; a menos que eu tenha sorte e consiga um ingresso 20:07:09 &lt;zzz&gt; nós tínhamos ingressos extras, mas talvez tenham expirado. pergunte ao echelon 20:07:12 &lt;zzz&gt; mais algo sobre 2) ? 20:07:31 &lt;zzz&gt; mais algo para a reunião? 20:09:00 * zzz *baffs* encerra a reunião </div>
