---
title: "Reunião de Desenvolvedores do I2P - 05 de dezembro de 2017"
date: 2017-12-05
author: "zzz"
description: "Registro da reunião de desenvolvimento do I2P de 05 de dezembro de 2017."
categories: ["meeting"]
---

## Resumo rápido

<p class="attendees-inline"><strong>Presentes:</strong> str4d, orignal, zlatinb, zzz</p>

## Registro da reunião

<div class="irc-log"> 20:00:00 &lt;zzz&gt; 0) Oi 20:00:00 &lt;zzz&gt; 1) atualização 0.9.33 (zzz) 20:00:00 &lt;zzz&gt; 2) planejamento do 34C3 (zzz) 20:00:03 &lt;zzz&gt; 0) Oi 20:00:05 &lt;zzz&gt; oi 20:00:30 &lt;zzz&gt; 1) atualização 0.9.33 (zzz) 20:00:48 &lt;zzz&gt; o dev 0.9.33 começou com tudo, com 20K linhas de diff até agora 20:00:55 &lt;zzz&gt; muitas correções boas 20:01:17 &lt;zlatinb&gt; oi 20:01:42 &lt;zzz&gt; além disso, o 0.9.32 para android saiu depois da nossa meta de 2 semanas, então fizemos algumas mudanças de processo para garantir que revisamos os travamentos do google play antes do lançamento para desktop 20:02:01 &lt;i2pr&gt; [Slack/str4d] oi 20:02:02 &lt;zzz&gt; isso deve possibilitar um lançamento para android mais cedo e de maior qualidade 20:02:29 &lt;i2pr&gt; [Slack/str4d] Tenho mais patches de CSS e JSP localmente; espero limpá-los e colocá-los no mtn neste fim de semana para uma revisão mais longa. 20:02:40 &lt;zzz&gt; Acho que estamos no caminho para um lançamento 0.9.33 no fim de janeiro. Isso significa que mudanças grandes devem entrar este mês, antes do CCC 20:03:28 &lt;zzz&gt; temos mais ajustes de streaming para fazer, e eu estive corrigindo problemas do susimail esta semana 20:04:12 &lt;zzz&gt; mais algo em 1) ? 20:04:24 &lt;zlatinb&gt; se me permitem sugerir, disponibilizar builds de dev no tracker do postman 20:04:35 &lt;zlatinb&gt; algumas pessoas vão baixar e testar qualquer coisa que aparecer lá 20:04:50 &lt;zzz&gt; acredito que você pode obtê-los via magnets ou arquivos torrent de bobthebuilder.com 20:05:17 &lt;zlatinb&gt; ah sim, é só que a presença no postman traz muita visibilidade 20:05:43 &lt;zzz&gt; ok, fale com o op do bobthebuilder sobre isso, boa ideia 20:05:54 &lt;zzz&gt; mais algo em 1) ? 20:05:58 &lt;i2pr&gt; [Slack/str4d] Além disso, agora temos builds contínuos no Travis CI também, então fique de olho em https://travis-ci.org/i2p/i2p.i2p  para outra perspectiva 20:06:44 &lt;zzz&gt; str4d, se você puder configurar um bot de irc para isso, pode ajudar, é difícil lembrar de verificar um site 20:07:17 &lt;zzz&gt; mais algo em 1) ? 20:08:01 &lt;zzz&gt; 2) planejamento do 34C3 (zzz) 20:08:10 &lt;zzz&gt; ok, a situação dos adesivos está sob controle 20:08:25 &lt;zzz&gt; eche|on está com as passagens de trem 20:08:33 &lt;zzz&gt; hottuna nos inscreveu na wiki 20:08:43 &lt;zzz&gt; o noisy square já apareceu na wiki? 20:08:50 &lt;zzz&gt; e quem está com o banner? 20:09:23 &lt;zzz&gt; Vou configurar o grupo de DM do Twitter mais tarde, a menos que alguém faça antes 20:11:01 &lt;zzz&gt; sem ouvir resposta... mais algo em 2) ? 20:12:01 &lt;zzz&gt; mais algo para a reunião? 20:12:33 &lt;orignal&gt; talvez faça sentido tornar a reunião menos frequente? 20:12:47 &lt;orignal&gt; devido à falta de interesse 20:12:56 &lt;orignal&gt; mas promovê-la mais 20:13:09 &lt;i2pr&gt; [Slack/str4d] Estou ansioso por isso! 20:13:35 &lt;i2pr&gt; [Slack/str4d] Acho que mensal está bom 20:13:41 &lt;zzz&gt; orignal, talvez; podemos discutir isso no ccc.  20:13:47 &lt;i2pr&gt; [Slack/str4d] Se este é um bom horário sempre é algo debatível 20:13:56 &lt;zzz&gt; A equipe de PR talvez possa promovê-la mais, com certeza 20:14:10 &lt;orignal&gt; Eu a faria sempre uma semana antes do lançamento 20:14:16 &lt;i2pr&gt; [Slack/str4d] zzz, acabei de enviar a config para notificações de IRC para i2p.i2p 20:14:34 &lt;zzz&gt; além disso, nota de planejamento: nossas próximas reuniões serão presenciais no CCC. Não teremos reunião em 2 de jan. 20:14:35 &lt;orignal&gt; pelo menos teria um assunto 20:14:44 &lt;zzz&gt; Nossa próxima reunião no IRC será na terça, 6 de fev. 20:15:33 &lt;zzz&gt; confiram o tópico em zzz.i2p para temas para as reuniões do CCC 20:15:42 &lt;zzz&gt; adicionem suas sugestões lá, se tiverem 20:15:47 &lt;zzz&gt; mais algo para a reunião? 20:15:52 * zzz pega o baffer 20:16:58 &lt;i2pr&gt; [Slack/str4d] Vou trabalhar mais nas propostas antes do CCC 20:17:11 * zzz *bafs* encerra a reunião </div>
