---
title: "Reunião de Desenvolvedores do I2P - 5 de setembro de 2017"
date: 2017-09-05
author: "zzz"
description: "Ata da reunião de desenvolvimento do I2P de 5 de setembro de 2017."
categories: ["meeting"]
---

## Recapitulação rápida

<p class="attendees-inline"><strong>Presentes:</strong> echelon, psi, R4SAS, str4d, zzz</p>

## Registro da reunião

<div class="irc-log"> 20:00:00 &lt;zzz&gt; 0) Olá 20:00:00 &lt;zzz&gt; 1) atualização 0.9.32 (zzz) 20:00:00 &lt;zzz&gt; 2) lembrete por e-mail de financiamento do 34C3 (zzz/echelon) 20:00:03 &lt;zzz&gt; 0) Olá 20:00:05 &lt;zzz&gt; Olá 20:00:44 &lt;zzz&gt; 1) atualização 0.9.32 (zzz) 20:00:58 &lt;R4SAS&gt; Olá 20:01:09 &lt;zzz&gt; ok, o str4d fez algumas atualizações na interface do usuário, e eu comecei a implementação da prop 141, mas ainda não fiz commit de nada 20:01:37 &lt;zzz&gt; estamos no caminho para um lançamento no início de outubro 20:01:49 &lt;i2pr&gt; [Slack/str4d] Olá 20:02:03 &lt;zzz&gt; Acho que o str4d quer propor sua branch de benchmark, ele deveria fazer isso em breve? Comentei no ticket dele 20:02:20 &lt;psi_&gt; ok 20:02:36 &lt;i2pr&gt; [Slack/str4d] Até agora, só fiz push de um ajuste menor na UI; tenho mais coisas localmente que resolvem vários outros problemas, mas preciso passar pelo meu processo de git -&gt; mtn 20:03:09 &lt;i2pr&gt; [Slack/str4d] Vou olhar os comentários sobre o benchmark e finalizar / fazer push disso no fim desta semana 20:03:57 &lt;zzz&gt; ok, preciso conversar com você em algum momento sobre nosso processo de release. Tivemos tickets bloqueadores para a .31 que não foram fechados, provavelmente queremos insistir que eles sejam fechados antes de um release 20:04:08 &lt;zzz&gt; senão, o que 'bloqueador' significa afinal 20:04:23 &lt;i2pr&gt; [Slack/str4d] Correto 20:04:36 &lt;zzz&gt; mais algo sobre 1) ? 20:06:01 &lt;zzz&gt; 2) lembrete por e-mail de financiamento do 34C3 (zzz/echelon) 20:06:11 &lt;psi&gt; este release exige a remoção de hostnames? 20:06:15 &lt;psi&gt; no RI 20:06:25 &lt;psi&gt; argh, lag 20:06:33 &lt;zzz&gt; veja o texto da proposta para a discussão de migração 20:06:45 &lt;psi&gt; kk 20:07:07 &lt;i2pr&gt; [Slack/str4d] -1 para isso entrar neste release sem discussão sobre mitigações de zumbi 20:07:08 &lt;zzz&gt; ok, sobre o 34C3: se você quiser financiamento ou ingresso gratuito, você DEVE enviar um e-mail para o echelon até 30 de setembro 20:07:43 &lt;zzz&gt; além disso, o echelon teve alguns problemas no servidor, então, se você não recebeu um ACK dele confirmando que recebeu seu e-mail, envie novamente 20:08:46 &lt;zzz&gt; temos bastante fundos disponíveis para as pessoas, mas você precisa pedir. Não financiaremos quem pedir depois do final do mês 20:09:48 &lt;zzz&gt; então, mais uma vez, certifique-se de que o echelon confirmou o recebimento do seu pedido 20:10:03 &lt;zzz&gt; vamos definir o orçamento na reunião do próximo mês 20:10:19 &lt;zzz&gt; mais algo sobre 2) ? 20:10:36 &lt;i2pr&gt; [Slack/str4d] Da minha parte, não. 20:11:26 &lt;zzz&gt; mais algo para a reunião? 20:11:54 &lt;psi&gt; tenho algo 20:12:02 &lt;zzz&gt; psi, manda 20:12:03 &lt;psi&gt; mas é longo e tedioso 20:12:09 &lt;psi&gt; é aquela ideia de aligned outbound tunnels (tunnels de saída alinhados) 20:12:36 &lt;psi&gt; originalmente eu vendi isso para você como uma técnica de redução de carga no OBEP 20:12:45 &lt;psi&gt; esse é um efeito colateral bacana 20:12:53 &lt;psi&gt; mas não era a intenção original 20:13:10 &lt;psi&gt; a intenção original era reduzir a perda de pacotes 20:13:59 &lt;zzz&gt; ok, então o que você gostaria de discutir sobre isso? 20:14:08 &lt;psi&gt; minha pergunta é: o I2P em Java implementaria aligned outbound tunnels? 20:14:22 &lt;psi&gt; ou isso é experimental demais para vocês? 20:14:53 &lt;psi&gt; não estou tão familiarizado com o código do I2P em Java quanto com o do i2pd 20:14:57 &lt;zzz&gt; não posso responder agora porque esqueci os detalhes. Se você escrever e postar isso em algum lugar, terei prazer em te dar uma resposta 20:15:09 &lt;psi&gt; ok 20:15:15 &lt;psi&gt; acho que você pode encerrar a reunião 20:15:26 &lt;psi&gt; a ideia é OBEP == IBGW 20:15:35 &lt;psi&gt; com um salto extra no OB tunnel 20:15:38 &lt;eche|offf&gt; nada da minha parte até agora 20:15:43 &lt;psi&gt; de forma que OBEP == IBGW 20:16:14 &lt;psi&gt; para reduzir a perda de pacotes e a pressão sobre o OBEP 20:16:30 &lt;psi&gt; (ao custo de mais tunnels) 20:16:51 &lt;zzz&gt; ok, já que você já implementou isso, quaisquer dados sobre os benefícios seriam muito úteis 20:17:10 &lt;zzz&gt; mais algo sobre aligned outbound tunnels? 20:17:31 &lt;psi&gt; minhas observações iniciais são que o RTT inicial é o mesmo de depois 20:17:44 &lt;psi&gt; ou melhor, não há pico de RTT inicial 20:17:57 &lt;psi&gt; possivelmente por causa do alívio da pressão no OBEP 20:18:03 &lt;psi&gt; mas isso é só uma suposição 20:18:15 &lt;psi&gt; quero testar isso em uma testnet, que nós temos com Docker. 20:18:25 &lt;i2pr&gt; [Slack/str4d] Se houver algo que possamos transformar em um benchmark de performance, me avise (LMK) 20:18:25 &lt;psi&gt; para coletar números concretos etc 20:19:01 &lt;psi&gt; sim, aqui também, não sei um bom benchmark de desempenho 20:19:18 &lt;psi&gt; tenho usado ping ICMP sobre OpenVPN 20:19:23 &lt;i2pr&gt; [Slack/str4d] Na verdade, isso seria mais como uma métrica, já que também dependeria do desempenho da rede e provavelmente variaria conforme a localização dos pontos de extremidade 20:19:27 &lt;psi&gt; provavelmente não é a melhor forma 20:19:48 &lt;i2pr&gt; [Slack/str4d] Mas se nós conseguirmos fazer um benchmark repetível, eu gostaria de adicioná-lo à suíte que planejo começar a coletar 20:20:18 &lt;psi&gt; o que uso agora é: tempo para conectar via DTLS e depois a medição de latência via ping 20:20:31 &lt;psi&gt; acho que isso não é portável para o I2P em Java 20:20:45 &lt;psi&gt; a menos que SOCKS5 UDP funcione 20:20:49 &lt;psi&gt; ou eu faça alguma coisa com SAM 20:21:23 &lt;zzz&gt; mais algo sobre aligned outbound tunnels? 20:21:31 &lt;psi&gt; aligned outbound tunnels ainda é experimental e eu não sei se o aumento na contagem de tunnels vale a pena ou não, ainda 20:21:49 &lt;psi&gt; então é preciso mais pesquisa e isso está sendo pesquisado agora mesmo no i2pd 20:21:56 &lt;psi&gt; eu aviso vocês 20:22:12 &lt;i2pr&gt; [Slack/str4d] Ótimo, mantenha-me informado sobre a ciência em #i2p-science :slightly_smiling_face: 20:22:20 &lt;psi&gt; kk 20:22:21 &lt;zzz&gt; ótimo, obrigado pela atualização, psi 20:22:25 &lt;zzz&gt; mais algo sobre aligned outbound tunnels? 20:22:53 &lt;psi&gt; uma última coisa: pode valer a pena fazer algo além de alinhar os tunnels, isto é, algo como a rend spec do Tor 20:23:17 &lt;psi&gt; quanto ao que seria isso, não sei, e vou pensar sobre isso em voz alta em #i2p-science 20:23:20 &lt;psi&gt; (participem, por favor) 20:23:29 &lt;psi&gt; é isso 20:23:41 &lt;i2pr&gt; [Slack/str4d] Da minha parte, é só 20:23:49 &lt;zzz&gt; mais algo para a reunião? 20:24:28 &lt;psi&gt; por mim, tudo certo 20:25:15 &lt;zzz&gt; obrigado a todos, nos vemos em 4 semanas, que será a época do release .32 20:26:10 * zzz ***bafffs*** encerra a reunião </div>
