---
title: "Reunião de Desenvolvimento do I2P - 4 de julho de 2017"
date: 2017-07-04
author: "zzz"
description: "Registro da reunião de desenvolvimento do I2P de 04 de julho de 2017."
categories: ["meeting"]
---

## Recapitulação rápida

<p class="attendees-inline"><strong>Presentes:</strong> backup, manas, orignal, R4SAS, str4d, zzz</p>

## Registro da Reunião

<div class="irc-log"> 20:00:00 &lt;zzz&gt; 0) Oi 20:00:00 &lt;zzz&gt; 1) atualização 0.9.31/.32 (zzz) 20:00:00 &lt;zzz&gt; 2) planejamento do 34C3 (zzz/echelon) 20:00:03 &lt;zzz&gt; 0) Oi 20:00:06 &lt;zzz&gt; Oi 20:00:27 &lt;backup&gt; Oi zzz 20:00:31 &lt;zzz&gt; 1) atualização 0.9.31/.32 (zzz) 20:00:45 &lt;str4d&gt; Oi 20:00:49 &lt;zzz&gt; OK, adiamos o lançamento em uma semana, novo prazo final de check-in nesta sexta-feira 20:00:53 &lt;R4SAS&gt; Oi 20:00:56 &lt;manas&gt; Olá 20:01:18 &lt;zzz&gt; vamos pegar mais alguns dias para revisão, já que é tão grande, com prazo de revisão na próxima terça-feira, e uma compilação no fim da terça ou no início da quarta 20:01:47 &lt;zzz&gt; isso coloca o lançamento 0.9.32 para o início ou meio de setembro, mais ou menos como planejado 20:02:04 &lt;zzz&gt; pessoal, por favor testem a última compilação de desenvolvimento 20:02:11 &lt;zzz&gt; mais algo sobre 1) ? 20:02:33 &lt;backup&gt; é possível você publicar no zzz um guia sobre como usar as compilações de desenvolvimento 20:02:55 &lt;manas&gt; 'ant updater' gera i2pupdate.zip 20:02:55 &lt;zzz&gt; talvez já haja instruções no bobthebuilder.i2p? 20:03:14 &lt;orignal_&gt; oi 20:03:16 &lt;zzz&gt; procurem no zzz.i2p como assinar as atualizações automáticas das compilações de desenvolvimento 20:03:29 &lt;str4d&gt; Provavelmente já há um guia lá, mas definitivamente precisamos melhorar a visibilidade desse tipo de coisa. Isso faz parte do meu escopo para a próxima fase da atualização do site 20:03:38 &lt;zzz&gt; ou como o manas disse, ant updater, copie o zip, reinicie. pronto e pronto. 20:03:41 &lt;backup&gt; Quero dizer algo pronto como o KYTV fez ?  20:03:41 &lt;zzz&gt; mais algo sobre 1) ? 20:03:49 &lt;backup&gt; isso atrairia mais testadores... 20:04:06 &lt;str4d&gt; A nova página inicial do site está no ar 20:04:10 &lt;str4d&gt; http://vekw35szhzysfq7cwsly37coegsnb4rrsggy5k4wtasa6c34gy5a.b32.i2p/en/ 20:04:23 &lt;zzz&gt; vamos manter o foco. mais algo sobre 1) ? 20:04:34 &lt;str4d&gt; zzz, eu *estou* no tópico 20:04:58 &lt;str4d&gt; Eu gostaria que isso estivesse no ar por volta do lançamento, idealmente 20:05:15 &lt;str4d&gt; Mas o bloqueador é trabalhar no copy (texto da página inicial) 20:05:18 &lt;manas&gt; Carregando 20:05:30 &lt;zzz&gt; 2) planejamento do 34C3 (zzz/echelon) 20:05:38 &lt;manas&gt; está bonito até agora 20:05:50 &lt;str4d&gt; Não vou forçar, prefiro que esteja certo do que no prazo 20:05:59 &lt;zzz&gt; ok, não quero discutir muito sobre a CCC agora, e sim agendar a reunião de orçamento para agosto ou setembro 20:06:25 &lt;zzz&gt; alguém precisa saber quanto será o reembolso antes de comprar as passagens aéreas? quando as pessoas vão comprar as passagens? 20:06:27 &lt;str4d&gt; Já anunciaram os horários de venda dos ingressos? 20:06:48 &lt;zzz&gt; não, e, realisticamente, vocês terão que comprar as passagens aéreas meses antes de saber se têm um ingresso para a conferência, infelizmente 20:06:57 &lt;manas&gt; Estou acompanhando algumas passagens, ainda não finalizei 20:07:12 &lt;manas&gt; Como será o processo de obtenção de ingressos? 20:07:19 &lt;zzz&gt; Eu esperaria pelo menos o mesmo reembolso do ano passado, talvez mais, devido ao BTC 20:07:25 &lt;manas&gt; eche|off gentilmente me enviou um ingresso no ano passado 20:07:30 &lt;manas&gt; *um 20:07:34 &lt;zzz&gt; não vamos discutir o processo de ingressos da conferência agora. isso será muito mais tarde. 20:07:43 &lt;str4d&gt; Vou voar do Reino Unido, então será significativamente mais barato para eu chegar lá 20:07:44 &lt;manas&gt; ok :) 20:07:48 &lt;zzz&gt; Só quero marcar uma reunião de orçamento. Agosto ou Setembro? 20:07:59 &lt;manas&gt; str4d: e um voo muito mais curto :D 20:08:09 &lt;manas&gt; Quando abrem as vendas de ingressos? 20:08:16 &lt;zzz&gt; não vamos discutir o processo de ingressos da conferência agora. isso será muito mais tarde. 20:08:33 &lt;str4d&gt; Agosto é provavelmente mais seguro 20:08:40 &lt;manas&gt; qualquer um dos meses funciona para mim 20:08:49 &lt;zzz&gt; a maioria das vendas foi em novembro, se não me engano. vocês vão querer comprar as passagens de avião bem antes. LEJ parece mais difícil de chegar do que MUC 20:08:49 &lt;str4d&gt; Talvez com alguma folga embutida? 20:09:05 &lt;zzz&gt; ok, vou colocar na pauta da reunião do mês que vem 20:09:06 &lt;manas&gt; há alguns voos de MUC 20:09:07 &lt;manas&gt; para LEJ 20:09:14 &lt;manas&gt; se alguém estiver voando para MUC 20:09:19 &lt;manas&gt; ok 20:09:19 &lt;zzz&gt; mais algo sobre 2) ? 20:10:14 &lt;zzz&gt; mais algo para a reunião de hoje? 20:10:56 &lt;str4d&gt; Tenho discutido mais coisas de desempenho no #i2p-science com várias pessoas 20:11:05 &lt;manas&gt; nova página inicial carregada, está muito bonita, str4d 20:11:12 &lt;str4d&gt; Certifiquem-se de ficar por lá se estiverem interessados e ainda não o fizeram 20:11:22 &lt;manas&gt; Tenho testado a interface, também está boa 20:11:43 &lt;zzz&gt; coisa boa 20:11:45 &lt;str4d&gt; Também enviei uma atualização para a Prop140 à luz da confusão que causou, começando a esclarecer que é sobre o protocolo de balanceador 20:11:58 &lt;str4d&gt; (então, basicamente, OnionBalance, mas compartimentalizado) 20:12:07 &lt;R4SAS&gt; zzz, pergunta sobre bug no jks2pem 20:12:29 &lt;zzz&gt; ok, é difícil retomar essa discussão depois de 6 semanas, mas vou tentar entrar no ritmo de novo 20:12:30 &lt;str4d&gt; Não está completo, o protocolo etc. ainda precisa ser projetado - veja meus comentários no tópico do zzz.i2p 20:12:35 &lt;zzz&gt; R4SAS, depois da reunião, por favor 20:12:44 &lt;zzz&gt; mais algo para a reunião de hoje? 20:12:44 &lt;R4SAS&gt; kk 20:12:50 &lt;str4d&gt; Também recebi alguns comentários sobre NTCP 2 do David Fifield, uma das pessoas de PT 20:13:36 &lt;zzz&gt; qualquer progresso nas propostas é bom, mesmo que seja só a cada 6 meses 20:13:44 &lt;str4d&gt; Atualizei a proposta com eles e, em breve, vou publicá-la para comentários no grupo do Google traffic-obf (ele disse que se interessaria por esse tipo de coisa) 20:13:53 &lt;zzz&gt; mais algo para a reunião de hoje? /me pega o baffer 20:14:11 &lt;str4d&gt; Mais uma coisa 20:14:34 &lt;str4d&gt; F3real tem trabalhado em privacidade diferencial para estatísticas 20:14:49 &lt;str4d&gt; Ele me enviou hoje o arquivo de patch atual, que vou olhar mais tarde nesta semana 20:15:14 &lt;str4d&gt; (tl;dr agrupamento em intervalos (binning) e ruído aditivo para estatísticas, para tornar mais seguro publicá-las sem comprometer a privacidade) 20:15:42 &lt;zzz&gt; assunto difícil, muito espaço para pesquisas e experimentos. tomara que o lazygravy possa se envolver 20:15:54 &lt;zzz&gt; mais algo para a reunião de hoje? 20:15:59 &lt;str4d&gt; Está no começo, mas, até onde sei, é nosso primeiro novo colaborador vindo pelo Summer Dev! Uhul! 20:16:43 &lt;str4d&gt; Eu também pesquisei sobre Apache Kafka há uma ou duas semanas; parece que seria uma plataforma útil para coleta de estatísticas 20:17:06 &lt;str4d&gt; (sugerido por lazygravy, parece que várias pessoas que conheço por empresas de segurança da informação o usam) 20:17:27 &lt;zzz&gt; última chamada para a reunião de hoje 20:17:28 &lt;str4d&gt; Vou discutir isso em algum momento (provavelmente depois do PETS - ainda preciso escrever minha palestra para isso) 20:17:40 &lt;str4d&gt; Ok, ok, terminei :P 20:18:29 * zzz **bafs** encerra a reunião </div>
