---
title: "Reunião de Desenvolvedores do I2P - 04 de abril de 2017"
date: 2017-04-04
author: "zzz"
description: "Ata da reunião de desenvolvimento do I2P de 04 de abril de 2017."
categories: ["meeting"]
---

## Resumo rápido

<p class="attendees-inline"><strong>Presentes:</strong> atoi, echelon, manas, orignal, randomrng, str4d, z3r0fox, zzz</p>

## Registro da reunião

<div class="irc-log"> 20:00:05 &lt;zzz&gt; 0) Oi 20:00:05 &lt;zzz&gt; 1) atualização 0.9.30 (zzz) 20:00:05 &lt;zzz&gt; 2) status da branch de UI - (str4d) 20:00:05 &lt;zzz&gt; 3) planos do I2P Summer Dev - (str4d) 20:00:05 &lt;zzz&gt; 4) atualização de EdDSA - (str4d) 20:00:09 &lt;zzz&gt; 0) Oi 20:00:12 &lt;zzz&gt; oi 20:00:28 &lt;manas&gt; Olá 20:00:33 &lt;eche|on&gt; oi 20:01:00 &lt;zzz&gt; 1) atualização 0.9.30 (zzz) 20:01:24 &lt;zzz&gt; ok, as coisas vão bem, os testadores estão encontrando alguns problemas, o que é ótimo. O Jetty 9 está indo de forma bem tranquila até agora 20:01:35 &lt;z3r0fox&gt; Oi! o/ 20:01:54 &lt;zzz&gt; Identifiquei os plugins que precisam de atualização em zzz.i2p... para melhores resultados, eles precisam ser recompilados antes do lançamento 20:01:56 &lt;eche|on&gt; em geral sim 20:02:04 &lt;eche|on&gt; exceto pelos arquivos de configuração antigos do Jetty 20:02:24 &lt;zzz&gt; que bom que estamos fazendo isso agora para estarmos prontos para o stretch e o zesty 20:02:36 &lt;eche|on&gt; sim 20:02:56 &lt;zzz&gt; obrigado ao echelon e a outros pelos testes. Provavelmente vou marcar uma build de desenvolvimento como -rc mais cedo do que o habitual para obter mais testes 20:03:12 &lt;eche|on&gt; ok 20:03:20 &lt;orignal_&gt; oi 20:03:34 &lt;zzz&gt; Defini o prazo de check-in para sexta-feira, 28 de abril; lançamento na primeira semana de maio 20:03:54 &lt;zzz&gt; mais algo sobre 1) ? 20:04:15 &lt;atoi&gt; quando o Java terá assinaturas GOST? 20:04:41 &lt;eche|on&gt; 2019 20:05:01 &lt;zzz&gt; atoi ainda não concordamos com a proposta; se concordarmos, a melhor estimativa é para o fim do ano que vem, por causa das prioridades 20:05:02 &lt;eche|on&gt; mas tudo bem com 1, bom que adiamos UII 20:05:54 &lt;zzz&gt; mas eu fiz algumas outras propostas (136 e 137) para facilitar a introdução de novos tipos de assinatura 20:06:00 &lt;zzz&gt; mais algo sobre 1) ? 20:06:02 &lt;atoi&gt; mal posso esperar para ter GOST funcionando  20:07:22 &lt;zzz&gt; 2) status da branch de UI - (str4d) 20:07:35 &lt;zzz&gt; str4d, qual é a novidade mais recente na sua branch de UI? 20:07:53 &lt;str4d&gt; A branch de UI tem estado relativamente estável nas últimas semanas 20:08:28 &lt;zzz&gt; o plano é propor no começo de maio para o .31 ? 20:08:57 &lt;str4d&gt; Há algumas atualizações de tema que preciso integrar e fazer push, atendendo a alguns feedbacks, mas em termos de estrutura está basicamente pronto 20:09:08 &lt;str4d&gt; Sim 20:09:13 &lt;zzz&gt; ok, ótimo 20:09:19 &lt;zzz&gt; mais algo sobre 2) ? 20:09:24 &lt;eche|on&gt; mal posso esperar para testar isso^^ 20:10:00 &lt;str4d&gt; Se alguém quiser testar mas não quiser o trabalho de compilar, vou disponibilizar um i2pupdate.zip assim que essas próximas mudanças de tema entrarem 20:10:18 &lt;eche|on&gt; Eu espero pela proposta... 20:11:02 &lt;zzz&gt; 3) planos do I2P Summer Dev - (str4d) 20:11:19 &lt;zzz&gt; str4d, quais são os planos? 20:11:47 &lt;str4d&gt; Certo, a sadie e eu jogamos algumas ideias, e o que ficou foi que, para este Summer Dev, devemos focar em velocidade 20:12:37 &lt;str4d&gt; Porque a) é uma extensão lógica do ano passado (facilitamos para os apps usarem I2P, mas agora precisamos fazê-los querer usar), e b) isso já cobre cerca de metade do nosso roadmap atual 20:13:37 &lt;zzz&gt; ok, onde podemos encontrar esses planos, e como encontramos pessoas para realizá-los? 20:14:06 &lt;str4d&gt; a sadie fez anotações do meu falatório, então vou importuná-la por elas :) 20:14:18 &lt;str4d&gt; Basicamente, acho que isso significa: 20:14:51 &lt;str4d&gt; - Avançar as várias propostas que afetam a velocidade (LS2, criptografia E2E mais nova, multihoming massivo) 20:15:24 &lt;str4d&gt; - Colocar algo rodando semelhante ao bwauth do Tor que possamos usar para começar a coletar métricas especificamente sobre velocidade da rede 20:16:27 &lt;manas&gt; Eu estava pensando em escrever algum código para testar as velocidades do I2P com programas diferentes (rsync, torrents, sftp etc.) 20:16:34 &lt;str4d&gt; - Expor a seleção de tunnel via I2CP (à la as coisas em lua do psi) 20:16:51 &lt;manas&gt; Posso compartilhar isso se for útil/interessante 20:16:51 &lt;randomrng&gt; multihoming massivo &lt;3 20:17:00 &lt;zzz&gt; parece bom. devemos colocar isso na pauta da reunião do mês que vem para obter uma atualização? 20:17:00 &lt;str4d&gt; - Acelerações de ElGamal para o curto prazo 20:17:17 &lt;str4d&gt; Sim. 20:17:35 &lt;zzz&gt; Observei que a maior parte do que está no roadmap do .30, definido há apenas 3 meses no CCC, é pura ficção e será adiada. Vou atualizá-lo em breve. 20:18:10 &lt;zzz&gt; mais algo sobre 3) ? 20:18:16 &lt;str4d&gt; Temos dois meses até começar oficialmente. Vou continuar conversando com a sadie para detalhar um plano, mas o que nós *realmente* precisamos é de pessoas para escolher coisas nas quais querem trabalhar 20:18:32 &lt;str4d&gt; o manas já tem uma vantagem inicial aí ;P 20:18:35 &lt;orignal_&gt; que tipo de aceleração? 20:18:48 &lt;str4d&gt; orignal_, a pré-computação de tabelas 20:18:48 &lt;manas&gt; :) 20:19:03 &lt;orignal_&gt; a minha ou outra coisa? 20:19:09 &lt;zzz&gt; se você e a sadie documentarem um framework (estrutura) e opções, isso ajudará as pessoas a escolher coisas 20:19:22 &lt;str4d&gt; +1 20:19:30 &lt;zzz&gt; mais algo sobre 3) ? 20:19:35 &lt;str4d&gt; orignal_, não será o seu, porque aquilo utiliza diretamente o OpenSSL, ao qual não temos acesso 20:19:52 &lt;orignal_&gt; quero dizer a base 20:20:03 &lt;orignal_&gt; não a implementação 20:20:28 &lt;str4d&gt; Ah, sim, provavelmente baseado no seu (embora eu quisesse entender a matemática eu mesmo) 20:21:03 &lt;zzz&gt; 4) atualização de EdDSA - (str4d) 20:21:10 &lt;orignal_&gt; bom saber  :) 20:21:13 &lt;zzz&gt; str4d, o que está acontecendo com EdDSA? 20:21:39 &lt;str4d&gt; Acabei de fazer push do EdDSA-Java 0.2.0, mais de um ano depois do último release 20:22:28 &lt;orignal_&gt; qual é a diferença? 20:22:37 &lt;str4d&gt; Inclui várias limpezas, a codificação para PKI que em breve será padrão, correção dos nomes JCA, um Security Provider, e agora deve ser de tempo constante graças a um terceiro que fez uma auditoria 20:22:59 &lt;str4d&gt; Eu puxei o código para i2p.i2p.zzz.test2 20:23:26 &lt;orignal_&gt; alguma melhoria de velocidade? 20:23:30 &lt;str4d&gt; Mas o que isso precisa agora é de testes para verificar se tudo ainda funciona bem 20:23:45 &lt;zzz&gt; quanto de testes você fez? 20:23:58 &lt;str4d&gt; orignal_, redução de velocidade na assinatura por tê-la tornado de tempo constante (mas não tanto) 20:24:06 &lt;str4d&gt; zzz, o código do EdDSA em si é bem testado 20:24:20 &lt;orignal_&gt; tempo constante na assinatura ou na verificação? 20:24:32 &lt;zzz&gt; Ainda sou cético quanto a tempo constante, mas se não fizermos, todo mundo vai reclamar 20:24:39 &lt;str4d&gt; assinatura (a verificação nunca foi de tempo constante, já que não há informação secreta) 20:25:01 &lt;zzz&gt; str4d, você está mirando 31 ou 30? 20:25:02 &lt;str4d&gt; O que eu *ainda não* testei é como isso interage com o resto do I2P, especificamente em relação às correções de nomenclatura do JCA 20:25:39 &lt;zzz&gt; como postei em zzz.i2p, acho que é perda de tempo correr atrás das diretrizes de nomenclatura de algum RFC 20:25:47 &lt;str4d&gt; Provavelmente perto demais do 30 para incluir, já que estamos usando o código diretamente em vez da biblioteca 20:25:50 &lt;orignal_&gt; o gargalo de performance é a verificação 20:26:22 &lt;str4d&gt; Para a minha biblioteca, fazia sentido corrigir as coisas antes da 0.2.0 porque antes não havia um Provider, então ninguém estava usando os nomes JCA 20:26:26 &lt;zzz&gt; str4d, a proposta também será um inferno de merge devido às mudanças de javadoc que você fez e que eu já corrigi no .29, não vai ser divertido 20:27:14 &lt;str4d&gt; Ok, parece que o plano é fazer merge de i2p.i2p em .test2, corrigir os conflitos de merge e então colocar pessoas para testar 20:27:25 &lt;zzz&gt; mas nós sempre tivemos um provider. suas mudanças no test2 tenderam a preferir algum PR do GitHub ao que eu já tinha feito para alcançar a mesma coisa, então estou um pouco cético quanto a tudo isso 20:27:42 &lt;zzz&gt; você poderia propor desse jeito se quiser, ou apenas adiar a dor até a proposta no outro sentido 20:28:23 &lt;str4d&gt; Sim, mas sendo honestos, eu duvido que alguém estivesse usando isso 20:28:31 &lt;zzz&gt; como eu disse, eu deixo a decisão para você, é originalmente seu código, mas ainda quero dar uma olhada com calma 20:29:11 &lt;zzz&gt; Eu tenho um router com uma chave de família EdDSA para testar. não lembro em qual formato. Lembre-se de que eu fiz todas essas correções há quase 4 meses; desde então estamos esperando por você e seus amigos do RFC :) 20:29:11 &lt;str4d&gt; (quem já não estivesse importando diretamente o i2p.jar, e já teria migrações a fazer quando atualizasse) 20:29:32 &lt;zzz&gt; mais algo sobre 4) ? 20:30:08 &lt;str4d&gt; Da minha parte, não :) 20:30:13 * zzz procura pelo baffer 20:30:19 &lt;zzz&gt; mais algo para a reunião? 20:31:20 &lt;str4d&gt; A próxima reunião do tor-dev do Tor, por volta de setembro, provavelmente será em Montreal 20:31:33 &lt;orignal_&gt; quando? 20:31:53 &lt;z3r0fox&gt; Legal 20:31:55 &lt;str4d&gt; ------------------------------------^ 20:31:56 &lt;zzz&gt; mais algo para a reunião? 20:32:14 &lt;str4d&gt; Estou planejando ir 20:32:28 &lt;zzz&gt; pensando em mudar de equipe? 20:32:47 &lt;str4d&gt; Só tentando influenciá-los ;) 20:33:14 &lt;zzz&gt; economize o dinheiro da passagem de avião, isso não vai acontecer 20:33:24 &lt;manas&gt; É, Montreal é legal :) 20:33:27 &lt;str4d&gt; Também espero que, como o Summer Dev terá acabado de terminar, teremos algumas boas melhorias de velocidade para comentar lá 20:34:28 * zzz *BAFS*** a reunião foi encerrada </div>
