---
title: "Reunião de Desenvolvimento do I2P - 01 de agosto de 2017"
date: 2017-08-01
author: "zzz"
description: "Registro da reunião de desenvolvimento do I2P de 01 de agosto de 2017."
categories: ["meeting"]
---

## Resumo rápido

<p class="attendees-inline"><strong>Presentes:</strong> dg, echelon, lazygravy, manas, str4d, zzz</p>

## Registro da Reunião

<div class="irc-log"> 20:01:06 &lt;zzz&gt; 0) Oi 20:01:06 &lt;zzz&gt; 1) atualização 0.9.31/32 (zzz) 20:01:07 &lt;zzz&gt; 2) planejamento de orçamento do 34C3 (zzz/echelon) 20:01:09 &lt;zzz&gt; 0) Oi 20:01:11 &lt;zzz&gt; Oi 20:01:17 &lt;manas&gt; olá 20:01:28 &lt;zzz&gt; 1) atualização 0.9.31/32 (zzz) 20:01:48 &lt;zzz&gt; depois de algum atraso, estamos agora em revisão de código para a .31, com prazo no domingo, dia 6 20:02:11 &lt;zzz&gt; esperem um lançamento de atualização via rede no dia 7, com pacotes etc. vindo depois 20:02:29 &lt;zzz&gt; isso coloca o lançamento da .32 para o início a meados de outubro 20:03:01 &lt;zzz&gt; há muitas mudanças na UI, por favor testem e revisem se puderem 20:03:07 &lt;zzz&gt; mais algo em 1) ? 20:03:50 &lt;dg&gt; a única coisa é: querendo saber qual versão vamos colocar no Debian 20:04:00 &lt;dg&gt; Não sei se é prematuro pensar em “lançamentos estáveis” agora ou não. 20:04:14 &lt;manas&gt; Tenho testado, está bom :) 20:04:29 &lt;zzz&gt; Estou tentando entrar em contato com mhatta para fazer essas perguntas, já que ele ainda não nos deu nenhuma ideia sobre os planos dele 20:04:41 &lt;zzz&gt; mais algo em 1) ? 20:04:55 &lt;lazygravy&gt; dg: o próximo lançamento estável do Debian é em 2 anos - há tempo 20:05:06 &lt;i2pr&gt; [Slack/str4d] Observe que temos uma janela longa antes de chegar a isso 20:05:10 &lt;i2pr&gt; [Slack/str4d] porque o Stretch acabou de sair 20:05:34 &lt;dg&gt; lazygravy: justo, mas queria ver se alguém tinha um plano ou se devemos pensar em algum tipo de mudança de estrutura no processo de lançamento 20:05:34 &lt;dg&gt; nada mais da minha parte 20:06:07 &lt;zzz&gt; 2) planejamento de orçamento do 34C3 (zzz/echelon) 20:06:28 &lt;zzz&gt; o que quero fazer aqui hoje é concordar com um nível de financiamento por pessoa. Se necessário, podemos revisar os totais em uma reunião futura 20:06:54 &lt;zzz&gt; no zzz.i2p propus um aumento em relação ao ano passado, para 500 euros para reseeders (responsáveis por reseed), 1500 para colaboradores plenos, 2000 para circunstâncias especiais 20:07:04 &lt;zzz&gt; comentários? 20:07:21 &lt;eche|on&gt; OK para mim 20:07:47 &lt;eche|on&gt; a propósito: http://echelon.i2p/donations/index.html atualizado 20:07:55 &lt;i2pr&gt; [Slack/str4d] Isso me parece razoável 20:07:56 &lt;manas&gt; Lag, desculpe. Parece bom 20:08:09 &lt;zzz&gt; eche|on, você quer que o pessoal envie por e-mail os pedidos para você e, se sim, até que data? 20:08:40 &lt;eche|on&gt; por e-mail, por favor, a tempo do evento; queremos discutir aqui ou posso cuidar disso sozinho ? 20:09:07 &lt;zzz&gt; no mais tardar, precisamos disso antes da época dos ingressos do congresso 20:09:31 &lt;eche|on&gt; sim 20:09:43 &lt;eche|on&gt; para ver quantos ingressos. então digamos final de out 20:10:09 &lt;zzz&gt; Eu sugiro que as pessoas lhe enviem e-mail mais cedo, especialmente se não souberem quanto vão receber, ou tiverem circunstâncias especiais, ou precisarem saber antes de comprar passagens aéreas 20:10:15 &lt;manas&gt; ok, vou enviar um e-mail 20:10:38 &lt;eche|on&gt; ok, então digamos final de set 20:10:45 &lt;eche|on&gt; 2 meses para pensar nisso está bom 20:10:57 &lt;zzz&gt; nos seus e-mails, peçam um valor específico e, novamente, é reembolso dos custos reais de passagens, não é um estipêndio 20:11:21 &lt;zzz&gt; ok, então vamos colocar o orçamento total na pauta da reunião de outubro 20:11:39 &lt;manas&gt; O valor inclui o custo do ingresso 20:11:52 &lt;zzz&gt; não, vamos comprar ou reembolsar os ingressos do congresso separadamente 20:12:06 &lt;eche|on&gt; ok, ótimo 20:12:09 &lt;manas&gt; ok 20:12:27 &lt;zzz&gt; mais algo em 2) ? 20:13:26 &lt;zzz&gt; mais algo para a reunião? 20:15:00 * zzz *bafs* a reunião foi encerrada </div>
