---
title: "Reunião de Desenvolvedores do I2P - 03 de abril de 2018"
date: 2018-04-03
author: "zzz"
description: "Registro da reunião de desenvolvimento do I2P de 3 de abril de 2018."
categories: ["meeting"]
---

## Resumo rápido

<p class="attendees-inline"><strong>Presentes:</strong> manas, meeh, str4d, zlatinb, zzz</p>

## Registro da reunião

<div class="irc-log"> 20:00:01 &lt;zzz&gt; 0) Oi 20:00:01 &lt;zzz&gt; 1) atualização 0.9.34 (zzz) 20:00:01 &lt;zzz&gt; 2) tickets bloqueadores da 0.9.34 (str4d) 20:00:01 &lt;zzz&gt; 3) build Android/Maven da 0.9.34 e funções/cronograma de release (str4d/meeh) 20:00:01 &lt;zzz&gt; 4) Proposta de remoção de open4you.i2p e git.repo.i2p da página inicial do console (anonymousmaybe) 20:00:01 &lt;zzz&gt; 5) plano para 0.9.35 (zzz) 20:00:01 &lt;zzz&gt; 6) plano de NTCP2 (zzz) 20:00:01 &lt;zzz&gt; 7) Status scrum (zab) 20:00:05 &lt;zzz&gt; 0) Oi 20:00:07 &lt;zzz&gt; Oi 20:00:30 &lt;zzz&gt; bem-vindos à reunião 269, ao longo de quase 16 anos 20:00:33 &lt;manas&gt; Ei 20:00:43 &lt;zlatinb&gt; oi 20:00:44 &lt;zzz&gt; 1) atualização 0.9.34 (zzz) 20:00:55 &lt;zzz&gt; ok, o prazo de tradução e checkin é em 3 dias 20:01:20 &lt;zzz&gt; não há muitos relatos de bugs recentes 20:01:36 &lt;zzz&gt; então estamos indo bem, pendente o item 2) 20:01:56 &lt;zzz&gt; estive trabalhando na .35 e além nas últimas semanas 20:02:04 &lt;zzz&gt; algo mais em 1) ? 20:03:00 &lt;zzz&gt; 2) tickets bloqueadores da 0.9.34 (str4d) 20:03:25 &lt;i2pr&gt; [Slack/str4d] Hi :B 20:03:32 &lt;zzz&gt; o str4d tem vários tickets bloqueadores de meses atrás, e já foram empurrados além de alguns releases 20:03:38 &lt;manas&gt; oi str4d 20:03:38 &lt;zzz&gt; str4d, qual é o seu plano para eles? 20:04:10 &lt;i2pr&gt; [Slack/str4d] Vejo dois tickets bloqueadores. 20:04:19 &lt;i2pr&gt; [Slack/str4d] Um é reseeding em Androids antigos 20:04:39 &lt;zzz&gt; ok, bom, 2 é melhor do que 'vários' 20:04:45 &lt;i2pr&gt; [Slack/str4d] Para esse, reduzimos a janela do problema, mas na época não conseguimos identificar uma correção (a que tentamos não funcionou) 20:05:07 &lt;i2pr&gt; [Slack/str4d] No momento não tenho tempo para trabalhar nisso, e as versões mais antigas estão sendo usadas cada vez menos 20:05:24 &lt;i2pr&gt; [Slack/str4d] Então estou pensando que deveríamos simplesmente descontinuar as versões antigas do Android 20:05:59 &lt;i2pr&gt; [Slack/str4d] Observe que a Google Play Store colocou requisitos de que novos uploads de app passem a se conformar a APIs mais novas, então, nesse sentido, podemos ter a mão forçada se quisermos continuar a publicar no GPlay 20:07:02 &lt;zzz&gt; e o outro? 20:07:16 &lt;i2pr&gt; [Slack/str4d] Remover suporte para APIs antigas deve ser relativamente simples de fazer como parte da próxima atualização, se concordarmos. 20:08:03 &lt;i2pr&gt; [Slack/str4d] O outro são correções de strings traduzidas desde a 0.9.31 (no OP diz "menor, mas classificando como bloqueador") 20:09:19 &lt;i2pr&gt; [Slack/str4d] Parte disso eu corrigi localmente, mas não tive tempo de extrair e enviar. 20:09:41 &lt;zzz&gt; Acho que a questão é se você pretende fazer alguma correção de bugs de UI. A última correção que vimos sua foi há 5 meses. Eu destaquei cerca de 10 tickets há um mês que eu queria ver corrigidos para a .34. Você pretende fazer algum trabalho de UI daqui para frente ou devemos encontrar um substituto? 20:09:58 &lt;i2pr&gt; [Slack/str4d] Realisticamente, se deixar comigo, vai continuar escorregando, já que minhas prioridades estão em outro lugar no momento. 20:10:39 &lt;i2pr&gt; [Slack/str4d] Planejo enviar mais dos patches de UI, mas não tenho tempo para isso em um prazo suficientemente curto. 20:11:05 &lt;zzz&gt; ok, então não devemos esperar nenhum trabalho de UI, nem mesmo correções simples, da sua parte, nem para a .34 nem depois? 20:11:31 &lt;i2pr&gt; [Slack/str4d] O problema é que a palavra "simples" está carregando muito peso aí :stuck_out_tongue: 20:12:11 &lt;i2pr&gt; [Slack/str4d] Para a .34, correto, não esperem nenhum trabalho de UI de mim. 20:12:15 &lt;zzz&gt; ok. Gostaria que tivéssemos sabido disso meses atrás. Perdemos tempo demais. Vamos começar a reatribuir o trabalho e procurar substitutos. 20:12:22 &lt;zzz&gt; mais algo para 2) ? 20:13:01 &lt;i2pr&gt; [Slack/str4d] Posso passar conjuntos de patches para outros extraírem as correções "simples" - talvez eles tenham mais sorte do que eu lidando com monotone+git 20:13:23 &lt;zzz&gt; 3) build Android/Maven da 0.9.34 e funções/cronograma de release (str4d/meeh) 20:14:03 &lt;zzz&gt; Gostaria de saber se o str4d e o meeh decidiram quem vai fazer o quê para os releases de maven/fdroid/android da .34, para eu saber quem cobrar e quando vai acontecer 20:15:37 &lt;i2pr&gt; [Slack/str4d] O meeh tem as chaves de assinatura para Android e FDroid 20:15:51 &lt;meeh&gt; Podemos resolver isso agora. O que você acha, str4d, você tem tempo para isso, ou deveria eu? 20:16:16 &lt;i2pr&gt; [Slack/str4d] Eu ficaria feliz que você fizesse com eu no seu ouvido :slightly_smiling_face: 20:16:31 &lt;i2pr&gt; [Slack/str4d] (porque quero ampliar nossas capacidades de release) 20:16:47 &lt;zzz&gt; meeh, ok para você? 20:17:00 &lt;i2pr&gt; [Slack/str4d] Podemos marcar um horário para parear nisso. 20:17:16 &lt;meeh&gt; Sim, podemos fazer isso. É a melhor opção até agora, assim você pode me atualizar sobre como e o que fazer 20:17:29 &lt;zzz&gt; e quanto ao maven central? 20:17:45 &lt;i2pr&gt; [Slack/str4d] Atualmente sou o único com credenciais para isso. 20:18:08 &lt;meeh&gt; Sim, não tenho acesso ao maven 20:18:22 &lt;i2pr&gt; [Slack/str4d] Há alguns passos com a Sonatype que precisam ser feitos para mudar isso 20:18:29 &lt;zzz&gt; então você vai fazer ou vai dar privilégios ao meeh? Preciso saber quem é o responsável e quando vai acontecer 20:18:39 &lt;i2pr&gt; [Slack/str4d] (lembrando vagamente o que tive que fazer para configurar isso da primeira vez) 20:18:52 &lt;i2pr&gt; [Slack/str4d] Eu farei isso para a .34 20:19:21 &lt;i2pr&gt; [Slack/str4d] (provavelmente no mesmo pareamento com o meeh) 20:19:57 &lt;zzz&gt; ok, posso cobrar de vocês dois um prazo de duas semanas para liberar tudo? Se eu cortar o meu até 10 de abril, isso seria 24 de abril. ok? 20:20:41 &lt;i2pr&gt; [Slack/str4d] Ok. 20:20:51 &lt;zzz&gt; ok, meeh? 20:20:56 &lt;i2pr&gt; [Slack/str4d] Estarei em Denver na semana do dia 9, depois de volta ao Reino Unido na semana seguinte 20:21:09 &lt;i2pr&gt; [Slack/str4d] Então, a semana que funcionar melhor em fuso horário para o meeh 20:21:11 &lt;meeh&gt; Sim 20:21:39 &lt;zzz&gt; ok. meeh, você também me deve um ack de que verificou o relatório de crash do gplay 20:21:45 &lt;zzz&gt; mais algo em 3) ? 20:21:49 &lt;meeh&gt; Devo conseguir ajustar algo que se encaixe para o str4d nesse cronograma 20:22:27 &lt;zzz&gt; 4) Proposta de remoção de open4you.i2p e git.repo.i2p da página inicial do console (anonymousmaybe) 20:22:48 &lt;zzz&gt; ok, anonymousmaybe informa que esses dois sites estão fora do ar há semanas ou meses e recomenda que sejam removidos do console do router 20:22:55 &lt;zzz&gt; alguma objeção? 20:23:28 &lt;i2pr&gt; [Slack/str4d] git.repo.i2p está fora do ar há um tempo principalmente porque não tive tempo de entrar e fazê-lo rodar novamente. 20:23:53 &lt;zzz&gt; então não estou ouvindo você se opondo :) 20:23:55 &lt;i2pr&gt; [Slack/str4d] Se for desejado que ele volte a rodar, posso arrumar tempo para isso. Mas também não me oponho a removê-lo. 20:24:06 &lt;zzz&gt; se não, vou remover ambos para a .34 20:24:31 &lt;i2pr&gt; [Slack/str4d] Sem objeções da minha parte quanto ao open4you.i2p 20:24:33 &lt;zzz&gt; você pode solicitar reinclusão seguindo nossos processos normais assim que estiver no ar e estável 20:25:00 &lt;zzz&gt; é uma experiência de usuário terrível ter links mortos na página inicial do nosso console, e devemos isso aos nossos usuários: manter ou remover 20:25:06 &lt;i2pr&gt; [Slack/str4d] ACK (Segui esse processo da primeira vez, se bem me lembro :D) 20:25:15 &lt;zzz&gt; ok, algo mais em 4) ? 20:25:54 &lt;zzz&gt; 5) plano para 0.9.35 (zzz) 20:26:11 &lt;zzz&gt; ok, tivemos uma reunião de roadmap há uma ou duas semanas, e o roadmap no nosso site reflete os resultados 20:26:22 &lt;zzz&gt; todo o resto foi empurrado para 36/37 20:26:35 &lt;zzz&gt; já estamos trabalhando duro nos recursos da 35 há algumas semanas 20:26:55 &lt;zzz&gt; é assim que quero trabalhar em cada release, onde o trabalho é feito com antecedência e então mesclado cedo no ciclo 20:27:13 &lt;i2pr&gt; [Slack/str4d] +1 20:27:13 &lt;zzz&gt; o cronograma é para um release .35 em meados/final de junho, ciclo padrão de 10 semanas 20:27:34 &lt;manas&gt; Haverá uma reunião similar à última antes do release .35? 20:27:57 &lt;zzz&gt; sim, gostaria de fazer uma reunião de roadmap para a próxima algumas semanas antes de cada release 20:28:06 &lt;manas&gt; ok, parece bom 20:28:20 &lt;zzz&gt; mais algo em 5) ? 20:28:35 &lt;zzz&gt; s/all the// 20:29:08 &lt;i2pr&gt; [Slack/str4d] o roadmap da .35 me parece razoável 20:29:24 &lt;i2pr&gt; [Slack/str4d] +1 em melhorias de configuração de testnet privada :smile: 20:30:01 &lt;zzz&gt; 6) plano de NTCP2 (zzz) 20:30:09 &lt;manas&gt; Eu publiquei nos fóruns um pouco tarde, mas gostaria de ter uma reunião (ou discutir na próxima reunião) para tratar de detalhes sobre a rede de teste privada 20:30:30 &lt;zzz&gt; ok, reunimos uma equipe com representantes de todos os 3 projetos. Tivemos duas reuniões até agora e temos uma nova versão da proposta publicada 20:30:39 &lt;meeh&gt; manas vou entrar em contato com você em um dia ou dois, também fiz algum trabalho no tópico 20:30:43 &lt;zzz&gt; planejamos nos reunir uma vez por semana e soltar um novo rascunho após cada reunião 20:30:49 &lt;manas&gt; meeh: beleza :) 20:31:02 &lt;zzz&gt; o objetivo é terminar até o final de abril e ter implementações de teste até o final de maio. 20:31:19 &lt;zzz&gt; a próxima reunião é em #ntcp2, 9 de abril, 16:00 UTC, todos são bem-vindos. 20:31:20 &lt;i2pr&gt; [Slack/str4d] Qual proposta está sendo levada adiante? 20:31:36 &lt;zzz&gt; a versão que publicamos ontem. 20:31:52 &lt;zlatinb&gt; está disponível no clearnet forum, str4d  20:32:16 &lt;zzz&gt; na verdade, está no site. proposta 111. 20:32:56 &lt;i2pr&gt; [Slack/str4d] Ok, então é a atualização que eu propus 20:33:06 &lt;zzz&gt; comentários podem ser feitos no i2pforum.i2p, i2pforum.i2p, no ticket do trac, no tópico zzz.i2p, em #ntcp2, aqui, você pode me enviar email, de qualquer forma que quiserem. Clearnet ou não. Damos boas-vindas à participação de todos. 20:33:11 &lt;i2pr&gt; [Slack/str4d] Preciso verificar se o que foi colocado no site corresponde ao que venho trabalhando localmente 20:33:46 &lt;zzz&gt; como te enviei por email há uma semana, não exigimos uma proposta separada sua. 20:34:12 &lt;zzz&gt; 111 será a proposta e iremos atualizá-la a cada semana após nossa reunião.\ 20:34:33 &lt;i2pr&gt; [Slack/str4d] Vou te pingar depois da reunião. 20:34:40 &lt;zzz&gt; mais algo em 6) ? 20:36:00 &lt;zzz&gt; 7) Status scrum (zab) 20:36:04 &lt;zzz&gt; com você, zlatinb  20:36:30 &lt;zlatinb&gt; Oi. Antes de começarmos o scrum, todos que querem ser pagos, por favor preencham a planilha de horas/formulário de solicitação que o zzz postou no fórum dele  20:36:55 &lt;zlatinb&gt; e me enviem o formulário por email 20:36:58 &lt;zlatinb&gt; agora vamos ao scrum 20:37:01 &lt;zzz&gt; ok, sugiro que esperemos até pelo menos a última semana do mês, assim as pessoas sabem quanto trabalharam até então? 20:37:42 &lt;i2pr&gt; [Slack/str4d] Concordo. Pelo que entendi, o trimestre começou em fev 20:37:43 &lt;zlatinb&gt; claro, mas eu precisaria de alguns dias depois de receber o formulário 20:38:09 &lt;manas&gt; Acredito que o post dizia não antes de 23 de ABR 20:38:29 &lt;zzz&gt; No post eu disse que o mais cedo para enviar por email é 23 de abril e o mais tarde é 30 de abril. Mas você faz as regras e eu atualizo. 20:38:49 &lt;zlatinb&gt; essas datas estão boas 20:39:07 * zlatinb foi pego por não ter lido o post ;-) 20:39:17 &lt;zlatinb&gt; de qualquer maneira :) 20:39:50 &lt;zlatinb&gt; então, scrum - vamos rodar a sala, quando seu nome for chamado, por favor publique uma breve descrição de  20:39:56 &lt;zlatinb&gt; 1) o que você tem feito desde o último scrum 20:40:02 &lt;zlatinb&gt; 2) o que você planeja fazer no próximo mês 20:40:21 &lt;zlatinb&gt; 3) você está bloqueado por alguém ou precisa de ajuda em algo 20:40:40 &lt;zlatinb&gt; por favor faça isso mesmo que você tenha atualizado no chat por vídeo, isto é para a posteridade 20:41:02 &lt;zlatinb&gt; então, zzz, você primeiro 20:41:35 &lt;zzz&gt; obrigado, zlatinb. No último mês, fiz muito trabalho no release .34, incluindo muitos consertos de bugs e novos recursos.  20:42:13 &lt;zzz&gt; Mais recentemente, migrei para recursos e pesquisa da 35, incluindo pastas do susimail e o novo protocolo NTCP2 20:42:53 &lt;zzz&gt; no próximo mês, planejo revisar o artigo que recebemos há um mês, continuar o trabalho no NTCP2, soltar o release 34, 20:43:05 &lt;zzz&gt; e corrigir bugs. 3) sem bloqueadores. EOT. 20:43:18 &lt;zlatinb&gt; obrigado 20:43:26 &lt;zlatinb&gt; eche|off: você está aqui por acaso? 20:43:39 &lt;zzz&gt; acho que não 20:43:40 &lt;zlatinb&gt; Eu sei que ele disse que não estaria, mas só por via das dúvidas... 20:44:03 &lt;zlatinb&gt; certo. Próximo de tempo integral - meeh, vai 20:44:22 &lt;meeh&gt; Destaques 20:44:22 &lt;meeh&gt; Estou quase terminando um MVP para um novo launcher no OSX, melhorei o serviço de outproxy e estou ajustando para melhor performance. Fiz alguns testes em Scala, mais por vir. E configurei sistemas de teste de que preciso para dev/test de Android e OSX. Também usei um tempo para me familiarizar novamente com as bases de código. Também dei uma lida nas propostas. 20:44:40 &lt;meeh&gt; Miscelânea: Muita coisa eu realmente não consigo lembrar agora. 20:45:23 &lt;meeh&gt; Para a próxima rodada: Ter o MVP para OSX pronto. Surpreender vocês com um bom bundle de navegador. Focar mais em testes em Scala, Android e documentação de contribuição 20:45:51 &lt;meeh&gt; Bloqueadores; mja.. ser mais seguro nas mudanças de DNS como discutido no último vídeo 20:46:12 &lt;zlatinb&gt; sim, de fato, vou ter que cobrar o welt mais a sério 20:46:34 &lt;zlatinb&gt; algo mais, meeh? 20:46:51 &lt;meeh&gt; Porque, assim que pudermos ter certeza das mudanças e de quando, posso descontinuar alguns serviços antigos com servidores e software novos (limpeza, e tal) 20:46:59 &lt;meeh&gt; Melhorar meus serviços para i2p 20:47:04 &lt;meeh&gt; Pronto agora :) 20:47:19 &lt;zlatinb&gt; legal 20:47:35 &lt;zlatinb&gt; manas: deve ser bem tarde onde você está, bom te ver, seu update por favor? 20:47:56 &lt;manas&gt; oi, pessoal. bom ver todos de novo 20:47:57 &lt;manas&gt; para resumir: estudei até o capítulo 4, que é sobre sintaxe de Java, do livro que estou usando para estudar Java. continuarei com o capítulo 5 este mês, objetos em Java. escrevi algum código em Java que foi revisado pelo zzz (obrigado, zzz). continuarei estudando cripto também. lendo sobre Ant e Gradle. pensando sobre a rede de teste, planejando adquirir algum hardware para 20:47:58 &lt;manas&gt; isso. continuo mantendo serviços que executo e acompanhando divulgações de segurança. lendo/respondendo a posts no trac e no fórum regularmente. 20:48:19 &lt;manas&gt; meeh, se você tiver algum texto/documentação para compartilhar sobre operar um outproxy, eu teria interesse em ler :) 20:48:21 &lt;manas&gt; eot 20:48:57 &lt;zlatinb&gt; coisa boa - quero falar em breve sobre o negócio de outproxy à luz do OTF 20:49:08 &lt;meeh&gt; Claro, podemos falar sobre isso depois. Principalmente é um tunnel sem nada no campo de domínio 20:49:09 &lt;zlatinb&gt; mas agora de volta ao scrum - str4d sua tunr 20:49:11 &lt;zlatinb&gt; vez 20:49:18 &lt;i2pr&gt; [Slack/str4d] No último mês, trabalhei nas nossas especificações de cripto atuais, comecei o processo de migração das propostas para o novo fórum, participei da reunião de desenvolvedores do Tor em Roma (pelo Zcash, mas tive várias discussões relevantes para I2P), trabalhei com Elio/Ura em mockups do site, trabalhei no Ire em preparação para o rascunho de implementação do NTCP2, e de modo geral pensei 20:49:19 &lt;i2pr&gt; sobre as primitivas criptográficas do NTCP2. 20:50:20 &lt;i2pr&gt; [Slack/str4d] No próximo mês, planejo checar meu email XD, parear com o meeh na .34 Android/Maven, agendar no meu calendário essas reuniões que estou perdendo, revisar o artigo, começar um rascunho de implementação do NTCP2 para entender algumas das questões da biblioteca Noise, e trabalhar na especificação do blinding de chave efêmera ao estilo Elligator. 20:50:50 &lt;i2pr&gt; [Slack/str4d] Único bloqueador é relacionado a email, vou pingar as pessoas depois sobre isso. 20:50:57 &lt;i2pr&gt; [Slack/str4d] EOT 20:51:38 &lt;zlatinb&gt; i2pr: str4d ping ping 20:52:35 &lt;zlatinb&gt; obrigado 20:52:46 &lt;zlatinb&gt; a sadie está por aí no slack? 20:53:40 &lt;zlatinb&gt; se não, acho que isso é todo mundo / tudo para 7) 20:54:03 &lt;zzz&gt; ok, obrigado zlatinb, alguém tem mais algo para a reunião? 20:54:38 &lt;i2pr&gt; [Slack/str4d] Acho que ela não está aqui 20:54:55 &lt;meeh&gt; não, apenas o anúncio de que vou configurar mais recursos para o outproxy e melhorá-lo 20:55:03 * zzz pega o baffer 20:56:00 * zzz *baffs* e encerra a reunião </div>
