---
title: "Reunião de Desenvolvedores do I2P - 03 de julho de 2018"
date: 2018-07-03
author: "zzz"
description: "Registro da reunião de desenvolvimento do I2P de 03 de julho de 2018."
categories: ["meeting"]
---

## Resumo rápido

<p class="attendees-inline"><strong>Presentes:</strong> echelon, str4d, zlatinb, zzz</p>

## Registro da reunião

<div class="irc-log"> 20:00:00 &lt;zzz&gt; 0) Olá 20:00:00 &lt;zzz&gt; 1) status do lançamento 0.9.35 (zzz) 20:00:00 &lt;zzz&gt; 2) atualização de NTCP2 (zzz) 20:00:00 &lt;zzz&gt; 3) anúncio da reunião LS2 (zzz) 20:00:00 &lt;zzz&gt; 4) programa de financiamento 2H 2018 (zab/zzz) 20:00:00 &lt;zzz&gt; 5) scrum de status (zab) 20:00:05 &lt;zzz&gt; 0) Olá 20:00:07 &lt;zzz&gt; Olá 20:00:16 &lt;zlatinb&gt; oi 20:00:21 &lt;zzz&gt; 1) status do lançamento 0.9.35 (zzz) 20:00:42 &lt;zzz&gt; a 35 saiu faz uma semana, sem grandes reclamações até agora 20:01:03 &lt;zzz&gt; os JARs do Maven estão no ar, acredito que o meeh vai lançar o Android em breve 20:01:20 &lt;zzz&gt; ainda não tive notícias do mhatta sobre o Debian oficial 20:01:57 &lt;zzz&gt; mais alguma coisa em 1) ? 20:02:44 &lt;zzz&gt; 2) atualização de NTCP2 (zzz) 20:03:04 &lt;zzz&gt; terminamos a especificação na semana passada, e temos vários routers ativos na rede 20:03:26 &lt;zzz&gt; i2pd está prosseguindo com sua implementação e testes 20:03:30 &lt;eche|on&gt; bom até agora 20:03:52 &lt;zzz&gt; tenho alguns ajustes para fazer, e ainda não testei a variante para ambientes atrás de firewall, mas as coisas estão indo muito bem 20:04:21 &lt;zzz&gt; também publiquei hoje um FAQ rápido nos nossos fóruns 20:04:43 &lt;zzz&gt; mais alguma coisa em 2) ? 20:05:37 &lt;zzz&gt; 3) anúncio da reunião LS2 (zzz) 20:06:01 &lt;zzz&gt; vamos seguir o mesmo processo para a próxima proposta, que é a 123 "LS2" 20:06:15 &lt;zzz&gt; também cobrindo nova criptografia, busca de serviços, multihoming massivo e tópicos relacionados 20:06:36 &lt;zzz&gt; a primeira reunião será na segunda-feira, 9 de julho, às 7 PM UTC em #ls2 20:06:45 &lt;eche|on&gt; ótima tarefa, muito trabalho a fazer 20:07:05 &lt;zzz&gt; sim, não faço ideia de como vai ser, mas precisamos começar, já faz tempo demais 20:07:30 &lt;zzz&gt; mais alguma coisa em 3) ? 20:07:44 &lt;eche|on&gt; não 20:08:23 &lt;zzz&gt; 4) programa de financiamento 2H 2018 (zab/zzz) 20:08:32 &lt;zzz&gt; o anúncio está no i2pforum.i2p e no zzz.i2p 20:08:42 &lt;zzz&gt; o programa está aberto a novos candidatos 20:08:51 &lt;zzz&gt; o prazo final é quarta-feira, 25 de julho 20:09:13 &lt;zzz&gt; se alguém tiver alguma pergunta, pode fazê-la agora, ou depois da reunião 20:09:34 &lt;zzz&gt; alguém tem alguma pergunta sobre o programa? 20:09:38 &lt;eche|on&gt; um ponto: não é necessário que toda a equipe do i2p aprove novos membros (a equipe ainda não está perfeitamente definida, como um time de pessoas listadas na página ou qualquer outro grupo) 20:10:13 &lt;zlatinb&gt; eu diria que pelo menos aqueles que já estão no programa remunerado 20:10:42 &lt;zzz&gt; verdade, acho que coletivamente precisamos aprovar... não que precisemos de aprovação individual de cada um 20:10:45 &lt;eche|on&gt; sim 20:10:50 &lt;zzz&gt; isso parece certo? 20:10:58 &lt;eche|on&gt; só queria destacar isso para deixar esse ponto mais claro 20:11:12 &lt;zzz&gt; ok 20:11:26 &lt;zzz&gt; mais alguma coisa em 4) ? 20:12:18 &lt;zzz&gt; 5) scrum de status (zlatinb) 20:12:24 &lt;zzz&gt; é com você zlatinb  20:12:59 &lt;zlatinb&gt; oi.  Vamos passar pela sala e fazer o de sempre : 1) o que você tem feito no último mês 2) o que planeja fazer no próximo mês 3) algum impedimento ou ajuda necessária 20:13:03 &lt;zlatinb&gt; zzz: comece você 20:13:33 &lt;zzz&gt; 1) reuniões de NTCP2, proposta, especificação, implementação e testes; lançamento .35; correções de bugs e triagem 20:14:02 &lt;zzz&gt; mesclando NTCP2 no trunk; mesclando atualizações de EdDSA do GitHub para o trunk; atualizações de roadmap 20:14:30 &lt;zzz&gt; 2) testes de NTCP2, correções de bugs e outras coisas para o .36; iniciar as reuniões de LS2, pesquisa, planejamento 20:14:39 &lt;zzz&gt; 3) sem impedimentos 20:14:40 &lt;zzz&gt; EOT 20:14:55 &lt;zlatinb&gt; eche|on: e você? 20:15:38 &lt;eche|on&gt; Cuidando dos serviços na web, administrando o fórum, fazendo tarefas financeiras, ajudando com o lançamento 20:16:02 &lt;eche|on&gt; continuar fazendo essas coisas, sem impedimentos por enquanto 20:16:23 &lt;zlatinb&gt; Irc2PGuest44785: meeh eu sei que é você, você está aqui? 20:16:43 &lt;zlatinb&gt; parece que não 20:16:48 &lt;zlatinb&gt; str4d: você está aqui? 20:17:01 &lt;str4d&gt; 1) design de NTCP2. 2) pesquisa e design de LS2. 3) não tenho espaço para mais nada. 20:17:19 &lt;zlatinb&gt; legal, bom te ver, cara 20:17:49 &lt;zlatinb&gt; sadie não está aqui, manas está isento, então sobra eu: 20:17:49 &lt;zlatinb&gt; 1) muito, muito profiling, experimentos, melhorias de capacidade 20:17:49 &lt;zlatinb&gt; 2 20:17:52 &lt;zlatinb&gt; ainda não decidi 20:17:54 &lt;zlatinb&gt; 3) na verdade não 20:18:14 &lt;zlatinb&gt; acho que é todo mundo 20:18:33 &lt;zlatinb&gt; zzz: de volta para você 20:18:37 &lt;zzz&gt; ok, isso foi rápido. mais alguma coisa para a reunião? 20:20:01 * zzz encerra a reunião </div>
