---
title: "Reunião de Desenvolvedores do I2P - 06 de dezembro de 2018"
date: 2018-12-06
author: "zzz"
description: "Registro da reunião de desenvolvimento do I2P de 6 de dezembro de 2018."
categories: ["meeting"]
---

## Recapitulação rápida

<p class="attendees-inline"><strong>Presentes:</strong> alex, zlatinb, zzz</p>

## Registro da Reunião

<div class="irc-log"> 20:00:00 &lt;zzz&gt; 0) Oi 20:00:00 &lt;zzz&gt; 1) status de dev da 0.9.38 (zzz) 20:00:00 &lt;zzz&gt; 2) status de LS2 (zzz) 20:00:00 &lt;zzz&gt; 3) situação do 35c3 (echelon) 20:00:00 &lt;zzz&gt; 4) Status do scrum (zlatinb) 20:00:03 &lt;zzz&gt; 0) Oi 20:00:05 &lt;zzz&gt; oi 20:00:08 &lt;zlatinb&gt; oi 20:00:13 &lt;zzz&gt; 1) status de dev da 0.9.38 (zzz) 20:00:32 &lt;zzz&gt; A 38 está se delineando como um lançamento bem grande; já temos mais de 30k linhas de diff 20:01:03 &lt;zzz&gt; Já foram integrados até agora os básicos para o novo assistente, a nova implementação de GeoIP e o suporte inicial a LS2 20:01:26 &lt;zzz&gt; A 37 está rodando muito bem, com 75% ou mais da rede executando-a, sem problemas de NTCP2 relatados 20:01:55 &lt;zzz&gt; Os ícones e as mudanças de CSS devem começar a aparecer na semana que vem 20:02:21 &lt;zzz&gt; nossos planos são lançar no fim de janeiro. Com algumas semanas de folga pelos feriados, ainda há muito a fazer até lá 20:02:26 &lt;zzz&gt; mas até agora está tudo indo bem 20:02:50 &lt;zzz&gt; Incentivo todos vocês a testar uma compilação de desenvolvimento de bobthebuilder.i2p, ou a compilar vocês mesmos 20:03:08 &lt;zzz&gt; precisamos de testadores, pois há muitas mudanças; precisamos encontrar os problemas agora, não depois do lançamento 20:03:15 &lt;zzz&gt; mais algo em 1)? 20:04:16 &lt;zzz&gt; 2) status de LS2 (zzz) 20:04:47 &lt;zzz&gt; tivemos nossa 19ª reunião semanal ontem. A parte básica de LS2 está pronta e estou trabalhando em implementá-la para a 38 20:05:28 &lt;zzz&gt; agora estamos fazendo duas coisas em paralelo - trabalhando na especificação de LS2 criptografado e começando a trabalhar na proposta 144, que define uma nova criptografia e um protocolo fim a fim que depende de LS2 20:05:43 &lt;zzz&gt; o LS2 criptografado deve ser concluído em breve. 20:06:24 &lt;zzz&gt; a proposta 144, que chamamos de ECIES-X25519-AEAD-ratchet, é bastante complexa e acho que levará um ou dois meses para estabilizar 20:06:41 &lt;zzz&gt; as reuniões são às segundas, 7:30 UTC, em #ls2, todos são bem-vindos 20:06:55 &lt;zzz&gt; mais algo em 2)? 20:08:00 &lt;zzz&gt; 3) situação do 35c3 (echelon) 20:08:17 &lt;zzz&gt; Acredito que o echelon não consegue vir aqui hoje 20:08:46 &lt;zzz&gt; Eu sei que ele está trabalhando numa solução de banner de mesa e em doces para distribuir, e comprou todos os nossos ingressos 20:08:56 &lt;zzz&gt; então acho que estamos bem encaminhados, vejo vocês lá em 3 semanas 20:09:01 &lt;zzz&gt; mais algo em 3)? 20:09:51 &lt;zzz&gt; ah, e um lembrete: não teremos reunião aqui em 1º de janeiro; nossas reuniões serão no CCC. A próxima reunião aqui será em 5 de fev. 20:10:11 &lt;zzz&gt; 4) Status do scrum (zlatinb) 20:10:15 &lt;zzz&gt; pode falar, zlatinb  20:10:28 &lt;zlatinb&gt; Olá. Vamos fazer o scrum em paralelo, já que é fácil acompanhar no IRC de qualquer forma. Basta começar digitando 1) o que você fez no último mês 2) o que planeja fazer no próximo mês 3) quaisquer bloqueios ou ajuda necessária. Termine seu relatório com EOT 20:10:56 &lt;zzz&gt; ok, vamos ver como isso vai... 20:11:10 &lt;alex_the_designerr&gt; alex eu realmente amo hexágonos aqui : o trabalho de ícones está progredindo como o zzz mencionou em 1) 20:11:30 &lt;alex_the_designerr&gt; no mês passado fiz atualizações do site e algum trabalho de logotipo 20:11:48 &lt;zlatinb&gt; 1) Trabalho no onboarding (integração inicial), principalmente no assistente e no instalador do Firefox para Windows com IDK. Consegui um certificado de assinatura para que nossos instaladores do Windows possam ser assinados. Pequenos hacks experimentais no snark 20:12:09 &lt;alex_the_designerr&gt; no mês que vem vou finalizar a entrega inicial do novo site, integrar os ícones e, *com sorte*, obter aprovação para um novo logotipo 20:12:21 &lt;zlatinb&gt; 2) Concluir o instalador de perfil do Firefox para Windows e o trabalho do assistente para a 0.9.38 20:12:32 &lt;alex_the_designerr&gt; metas estendidas de personas e padrões 20:13:01 &lt;alex_the_designerr&gt; sem bloqueios, só correria EOT 20:13:06 &lt;zlatinb&gt; 3) Sem bloqueios, mas vou precisar trabalhar de perto com o zzz para colocar as coisas no monotone de uma forma significativa; também com o meeh se formos reutilizar o perfil do Firefox no OSX 20:13:07 &lt;zlatinb&gt; EOT 20:13:09 &lt;zzz&gt; eu: 1) assistente, geoip, ls2, prop. 144, correções de bugs; 2) ls2, prop. 144, integração das mudanças do time de design, correções de bugs, preparação para 35C3, 35C3, configurar a máquina de assinatura; 3) sem bloqueios EOT 20:13:57 &lt;zlatinb&gt; mais alguém da equipe aqui? 20:14:30 &lt;zlatinb&gt; não parece. Isso é tudo da minha parte em 4) 20:14:47 &lt;zzz&gt; ok, alguém tem mais algo para a reunião? 20:15:49 * zzz encontra o baffer 20:16:06 * zzz *bafs* a reunião encerrada </div>
