---
title: "Reunião de Desenvolvimento do I2P - 02 de outubro de 2018"
date: 2018-10-02
author: "zzz"
description: "Registro da reunião de desenvolvimento do I2P de 2 de outubro de 2018."
categories: ["meeting"]
---

## Resumo rápido

<p class="attendees-inline"><strong>Presentes:</strong> alex, anonymousmaybe, DogeDollars, echelon, villain, zlatinb, zzz</p>

## Registro da Reunião

<div class="irc-log"> 20:00:00 &lt;zzz&gt; 0) Oi 20:00:00 &lt;zzz&gt; 1) status de desenvolvimento 0.9.37 (zzz) 20:00:00 &lt;zzz&gt; 2) status do LS2 (zzz) 20:00:00 &lt;zzz&gt; 3) Status do scrum (zlatinb) 20:00:03 &lt;zzz&gt; 0) Oi 20:00:05 &lt;zzz&gt; Oi 20:00:11 &lt;zlatinb&gt; oi 20:00:17 &lt;zzz&gt; 1) status de desenvolvimento 0.9.37 (zzz) 20:00:41 &lt;zzz&gt; como a maioria de vocês sabe, antecipamos o lançamento 37 em algumas semanas. O prazo final para commits foi ontem, o lançamento será na quinta-feira 20:00:57 &lt;zzz&gt; há muito pouco nele além de habilitar o NTCP2 por padrão 20:01:28 &lt;zzz&gt; o inicializador do OSX não estará pronto para o lançamento, mas estamos vendo um progresso realmente bom 20:01:54 &lt;zzz&gt; se tudo correr bem, este será nosso último lançamento do ano. Temos os feriados e o CCC, e esperamos a 38 em janeiro 20:01:59 &lt;zzz&gt; mais algo sobre 1) ? 20:02:30 &lt;villain&gt; oi pessoal 20:02:43 &lt;zzz&gt; 2) status do LS2 (zzz) 20:02:59 &lt;zzz&gt; tivemos 12 reuniões nos últimos 3 meses e estamos fazendo um progresso lento, porém constante 20:03:39 &lt;zzz&gt; temos um bom entendimento do que é necessário para criptografia nova, e concordamos com a maioria das questões genéricas sobre como adicionar criptografia nova e colocar e retirar novos LSes do netdb 20:03:40 &lt;eche|on&gt; oi 20:04:16 &lt;eche|on&gt; parece ótimo até agora 20:04:17 &lt;zzz&gt; continuaremos a trabalhar em questões relacionadas, como encrypted leasesets e multihoming massivo, bem como começar a discutir especificidades para opções particulares de criptografia nova 20:04:51 &lt;zzz&gt; espero que as reuniões de LS2 continuem por algum tempo, então, se você estiver interessado, junte-se às discussões 20:05:02 &lt;zzz&gt; mais algo sobre 2) ? 20:05:14 &lt;eche|on&gt; bom ver algum progresso 20:06:14 &lt;zzz&gt; 3) Status do scrum (zlatinb) 20:06:18 &lt;zzz&gt; tudo seu, zab 20:06:44 &lt;zlatinb&gt; certo, vamos fazer o scrum, o de sempre 1) o que você fez no mês passado 2) o que você vai fazer no próximo mês 3) algum impedimento? 20:07:02 &lt;zlatinb&gt; villain: este seria seu primeiro scrum de verdade, acho, então você começa :) 20:08:23 &lt;zlatinb&gt; villain? 20:08:26 &lt;villain&gt; ok, 1) lancei a biblioteca SAM baseada em asyncio https://github.com/l-n-s/i2plib e sua documentação, fiz um aplicativo de compartilhamento de arquivos com GUI com ela https://github.com/l-n-s/QuickShare, aprendi como o JSP funciona no RouterConsole, fiz um primeiro lançamento de pacote rpm para CentOS e Fedora e configurei um repositório COPR para pacotes rpm https://copr.fedorainfracloud.org/coprs/supervillain/I2P/ 20:08:56 &lt;zlatinb&gt; ok, voltaremos a você.  zzz que tal você ir primeiro em vez disso 20:08:59 &lt;eche|on&gt; 1) manutenção de servidores, cobrir as quedas do servidor, gestão de finanças 2) continuar nesse trabalho, conseguir novos adesivos, 3) sem impedimentos até agora :-) 20:09:04 &lt;villain&gt; 2) fazer o pacote do Fedora usar as bibliotecas do sistema, trabalhar em um design melhor da Router Console após o lançamento, publicar um artigo sobre desenvolvimento de aplicações I2P via API SAM 20:09:09 &lt;zlatinb&gt; ops, desculpa 20:09:12 &lt;eche|on&gt; ops 20:09:29 &lt;villain&gt; 3) preciso fazer algo com a dependência Jetty no Fedora, já que só suportamos a v9.2 e o Fedora tem a v9.4 20:09:39 &lt;DogeDollars&gt; lol 20:10:03 &lt;zzz&gt; oba, scrum paralelo 20:10:11 &lt;zzz&gt; para mim: 20:10:12 &lt;villain&gt; :D 20:10:39 &lt;eche|on&gt; villain: sobre o jetty, precisa de mais trabalho, até onde sei eles mudaram algumas APIs no meio do caminho 20:10:44 &lt;zzz&gt; 1) muitas correções de bugs menores do NTCP2 que apareceram desde o lançamento 36, obrigado a todos os testadores 20:11:11 &lt;zzz&gt; preparando-se para o lançamento 37, testando o instalador do OSX, outras correções de bugs e pesquisa, pesquisa de LS2 20:11:42 &lt;zzz&gt; 2) lançamento 37, começando um trabalho sério de migração para o novo formato de banco de dados geoip, mais LS2, mais correções de bugs, trabalhando com as equipes de PR/UI em ideias para o console 20:12:23 &lt;zzz&gt; 3) sem impedimentos... também observe que, devido a algumas obrigações pessoais, estou trabalhando apenas meio período no mês passado e no próximo 20:12:24 &lt;zzz&gt; FIM 20:12:52 &lt;zlatinb&gt; certo, eche|on ? 20:12:59 &lt;eche|on&gt; 1) manutenção de servidores, cobrir as quedas do servidor, gestão de finanças 2) continuar nesse trabalho, conseguir novos adesivos, 3) sem impedimentos até agora :-) 20:13:22 &lt;zlatinb&gt; ótimo, obrigado 20:13:33 &lt;zlatinb&gt; alex_the_designer: já que você acabou de entrar, este é o nosso scrum mensal 20:13:46 &lt;alex_the_designer&gt; olá! 20:13:55 &lt;zlatinb&gt; quer nos dizer 1) o que você fez no mês passado 2) o que você vai fazer no próximo mês 3) você tem algum impedimento 20:15:04 &lt;alex_the_designer&gt; 1 . tenho feito streaming às sextas. durante esse tempo tenho feito progresso incremental na atualização do site. também criei uma pesquisa para nos ajudar com branding & design.  20:16:15 &lt;alex_the_designer&gt; 2. vou continuar transmitindo, mas vou tentar encerrar o desenvolvimento web fora da stream. também estou um pouco atrasado no whitepaper reformulado. quero entregar pelo menos um esboço e um rascunho até o fim do mês 20:17:22 &lt;alex_the_designer&gt; 3. o único impedimento no momento é um pouco de falta de conhecimento sobre como o framework web atual gera caminhos. nada de outro mundo, só exige mais leitura de documentação e fuçar 20:18:28 &lt;zlatinb&gt; ok, vou falar um pouco mais sobre a pesquisa depois do scrum.  Obrigado 20:18:32 &lt;zlatinb&gt; meeh: você está aqui? 20:20:10 &lt;zlatinb&gt; meeh? 20:21:00 &lt;zlatinb&gt; fique à vontade para dar seus 1-2-3 quando aparecer 20:21:20 &lt;zlatinb&gt; isso é FIM do scrum, mas eu gostaria de falar um pouco sobre a pesquisa do Alex 20:21:27 &lt;zzz&gt; vá em frente 20:22:17 &lt;zlatinb&gt; para todos no canal, por favor deem atenção a esta pesquisa e a preencham.  Ela está hospedada no Google Forms, mas (a menos que você faça algo estúpido) não é possível correlacionar seu google id com sua persona I2P 20:22:46 &lt;zlatinb&gt; aqui está o link: https://docs.google.com/forms/d/e/1FAIpQLSdVCHXXBnHOrPpR6RH2DkCf3Q4W1kPBpg0QWToxfday0xqNAg/viewform 20:23:14 &lt;zlatinb&gt; alex_the_designer: por favor diga algumas palavras sobre como esta pesquisa vai ajudá-lo no processo criativo 20:23:21 &lt;alex_the_designer&gt; certamente! 20:24:14 &lt;alex_the_designer&gt; então, começando pelo básico, é importante entender as diferenças entre como nós, como mantenedores internos, percebemos a utilidade do sistema e nossa apresentação como marca versus como os usuários percebem a utilidade do sistema e sua identidade como humanos 20:24:41 &lt;alex_the_designer&gt; isso é bem profundo, mas há coisas bem diretas que podemos usar 20:25:22 &lt;villain&gt; ah, faz sentido 20:25:25 &lt;alex_the_designer&gt; por exemplo, se descobrirmos que muitas pessoas têm uma postura agressiva, podemos usar teoria básica das cores para saber que cores quentes (vermelhos, amarelos, laranjas) fazem sentido 20:25:34 &lt;anonymousmaybe&gt; sério? "que coisas o i2p deveria considerar para decidir para quem o i2p é?" 20:25:55 &lt;alex_the_designer&gt; todas as perguntas são sérias, anon :D 20:26:19 &lt;villain&gt; só não entendi, essas perguntas são pessoais ou relacionadas à visão do projeto 20:26:48 &lt;villain&gt; vou preencher em breve 20:27:02 &lt;alex_the_designer&gt; é importante falar um pouco sobre você e seus valores e seus ideais para o projeto 20:27:31 &lt;anonymousmaybe&gt; alex_the_designer é, essa aí é meio ruim , porque I2P é para todo mundo, sem dúvida sobre isso  20:27:46 &lt;alex_the_designer&gt; há uma suposição implícita aí de que quem somos e o que fazemos não são compartimentalizados, mas sim que se alimentam um ao outro :D 20:28:36 &lt;anonymousmaybe&gt; eu gosto de compartimentalização, por isso uso Qubes :p 20:28:42 &lt;alex_the_designer&gt; anon, dizer que é para todo mundo não é totalmente correto, é? 20:28:57 &lt;alex_the_designer&gt; Estados de vigilância, por ex. :D 20:29:48 &lt;zzz&gt; mais algo sobre a pesquisa? 20:29:52 &lt;alex_the_designer&gt; a universalidade pode ser um resultado, contudo; então, se você sente isso com convicção, por favor escreva sobre isso :D 20:30:10 &lt;zlatinb&gt; da minha parte, não (sobre a pesquisa) 20:30:25 &lt;zzz&gt; mais algo para a reunião? 20:30:51 &lt;anonymousmaybe&gt; zzz alguma consideração para sandboxing do i2p? 20:30:54 &lt;alex_the_designer&gt; eu só diria que seus esforços na pesquisa são profundamente apreciados. eu sei que é bem longa 20:31:16 &lt;zzz&gt; obrigado por fazer isso, alex 20:31:30 &lt;anonymousmaybe&gt; alex_the_designer sim, vou preencher  20:31:46 &lt;zzz&gt; anonymousmaybe, não que eu saiba, e eu não sou a pessoa certa para perguntar, mas você pode levantar isso neste canal após a reunião 20:31:50 &lt;zzz&gt; mais algo para a reunião? 20:32:16 * zzz pega o baffer 20:33:00 * zzz *baffffs* encerra a reunião </div>
