---
title: "Reunião de Desenvolvedores do I2P - 5 de junho de 2018"
date: 2018-06-05
author: "zzz"
description: "Registro da reunião de desenvolvimento do I2P de 05 de junho de 2018."
categories: ["meeting"]
---

## Recapitulação rápida

<p class="attendees-inline"><strong>Presentes:</strong> echelon, obscuratus, zlatinb, zzz</p>

## Registro da reunião

<div class="irc-log"> 20:00:00 &lt;zzz&gt; 0) Oi 20:00:00 &lt;zzz&gt; 1) status do F-Droid 0.9.34 (str4d, meeh, nextloop) 20:00:00 &lt;zzz&gt; 2) atualização 0.9.35 (zzz) 20:00:00 &lt;zzz&gt; 3) atualização de NTCP2 (zzz) 20:00:00 &lt;zzz&gt; 4) Scrum de status (zab) 20:00:03 &lt;zzz&gt; 0) Oi 20:00:05 &lt;zzz&gt; oi 20:00:12 &lt;zzz&gt; 1) status do F-Droid 0.9.34 (str4d, meeh, nextloop) 20:00:20 &lt;zzz&gt; alguém teve notícias do nextloop?  20:00:30 &lt;eche|on&gt; não 20:01:22 &lt;zzz&gt; Vou tentar encontrá-lo no Twitter, mas por enquanto o F-droid ainda está desatualizado 20:01:27 &lt;zzz&gt; 2) atualização 0.9.35 (zzz) 20:01:54 &lt;zzz&gt; ok, a 35 está indo bem. adiamos o lançamento em uma semana. congelamento de tags em uma semana, prazo final para check-ins em 2 1/2 semanas 20:02:00 &lt;zzz&gt; lançamento em cerca de 3 semanas 20:02:15 &lt;zzz&gt; mais alguma coisa em 2) ? 20:02:40 &lt;eche|on&gt; ainda não 20:03:07 &lt;zzz&gt; 3) atualização de NTCP2 (zzz) 20:03:37 &lt;zzz&gt; ainda estamos realizando reuniões semanais, mas estamos quase terminando com elas. a proposta está bem sólida, mas ainda virão mudanças (provavelmente), então ainda não é final 20:04:00 &lt;zzz&gt; Tenho um router de teste ativo na rede. O plano é fornecer suporte na .36, desativado por padrão, e habilitá-lo na .37 20:04:28 &lt;eche|on&gt; acabei de ler um tweet do orignal fazendo algum ntcp2 para i2pd 20:04:37 &lt;zzz&gt; pretendemos usar o mesmo processo de reunião e decisão para a proposta de LS2, começando em breve 20:04:43 &lt;zzz&gt; sim, toda a ação está em #ntcp2 20:04:51 &lt;eche|on&gt; ok 20:04:58 &lt;zzz&gt; mais alguma coisa em 3) ? 20:05:18 &lt;eche|on&gt; a .37 estará pronta para usar NTCP2? 20:05:40 &lt;eche|on&gt; isso é no fim de 2018 20:05:48 &lt;zzz&gt; certo, faremos testes na 36 com pessoas que o habilitarem manualmente. Depois habilitaremos por padrão na 37 20:05:53 &lt;zlatinb&gt; outra pergunta: há planos de lançar um modo bob-only na .36, por exemplo? 20:06:03 &lt;zzz&gt; certo. 37 talvez em novembro 20:06:04 &lt;zlatinb&gt; ou bob-only na .35 para facilitar os testes? 20:06:14 &lt;zzz&gt; o que significa bob-only? 20:06:28 &lt;zlatinb&gt; apenas conexões tcp de entrada 20:06:45 &lt;zzz&gt; ah, apenas receber? é, não é uma má ideia. Mas não para a 35.  20:06:53 &lt;obscuratus&gt; Posso começar a testar NTCP2 na minha rede de testes? 20:06:54 &lt;zzz&gt; depende de quanto teste obtivermos no ciclo da 36 20:07:14 &lt;zzz&gt; obscuratus, não, o suporte completo não será integrado até depois do lançamento da 35. Ainda está em desenvolvimento 20:07:29 &lt;eche|on&gt; presumo que logo após o lançamento da .35 o código será movido para o ramo principal 20:07:32 &lt;zzz&gt; o que há na 35 agora são apenas stubs 20:07:36 &lt;zzz&gt; correto, eche|on  20:08:05 &lt;zzz&gt; mais alguma coisa em 3) ? 20:09:01 &lt;zzz&gt; 4) Scrum de status (zlatinb) 20:09:03 &lt;zzz&gt; vai, zlatinb  20:09:33 &lt;zlatinb&gt; oi,  vamos ao de sempre: 1. o que você fez no último mês 2. o que você planeja fazer no próximo mês 3. alguém está te bloqueando ou você precisa de ajuda 20:09:36 &lt;zlatinb&gt; zzz, comece você 20:09:44 &lt;zzz&gt; ok 20:10:13 &lt;zzz&gt; Tenho trabalhado mais ou menos em partes iguais em NTCP2, correções de bugs e finalizando alguns recursos novos para a 35 (assistente de SSL e pastas do susimail) 20:10:48 &lt;zzz&gt; Espero que o próximo mês seja NTCP2, correções de bugs, o lançamento da 35 que sempre leva bastante tempo, e o início do LS2 20:11:01 &lt;zzz&gt; sem bloqueadores; EOT 20:11:22 &lt;zlatinb&gt; obrigado.  eche|on ? 20:11:37 &lt;eche|on&gt; muito IRC, fórum, gerenciando os fundos, trabalhando no sistema de criptomoeda 20:11:54 &lt;eche|on&gt; esse trabalho continua, sem bloqueios ainda, exceto férias ^^ 20:12:12 &lt;zlatinb&gt; ok.  str4d, você está aqui? 20:12:40 &lt;zlatinb&gt; parece que não.  meeh, você está aqui? 20:13:18 &lt;zlatinb&gt; parece que não.  sadie não pode vir, mhatta e slumlord também não estão aqui 20:13:26 &lt;zlatinb&gt; bem, é isso 20:13:36 &lt;zlatinb&gt; eot 20:13:36 &lt;eche|on&gt; a época de férias nos pegou.. 20:13:44 &lt;eche|on&gt; baffer? 20:13:46 &lt;zzz&gt; ok, alguém tem mais alguma coisa para a reunião? 20:14:31 &lt;zzz&gt; sim, é hora do baffer 20:14:52 &lt;zzz&gt; reunião curta, mas há muita coisa acontecendo, tudo certo 20:14:59 * zzz *bafs* a reunião foi encerrada 20:15:01 &lt;zzz&gt; obrigado a todos </div>
