---
title: "Reunião de Desenvolvimento do I2P - 06 de novembro de 2018"
date: 2018-11-06
author: "eche|on"
description: "Registro da reunião de desenvolvimento do I2P de 06 de novembro de 2018."
categories: ["meeting"]
---

## Resumo rápido

<p class="attendees-inline"><strong>Presentes:</strong> echelon, str4d, meeh, zlatinb</p>

## Registro da Reunião

<div class="irc-log"> &lt;eche|on&gt; 0) Oi &lt;eche|on&gt; 1) status de desenvolvimento da 0.9.38 (echelon) &lt;eche|on&gt; 2) status do LS2 (echelon) &lt;eche|on&gt; 3) Status do scrum (zlatinb) &lt;eche|on&gt; nenhum outro tópico foi adicionado ao thread no i2p antes. &lt;eche|on&gt; 0) &lt;eche|on&gt; oi! &lt;eche|on&gt; bem-vindos! &lt;zlatinb&gt; oi &lt;eche|on&gt; alguma adição à pauta? &lt;eche|on&gt; parece que não &lt;eche|on&gt; 1) status de desenvolvimento da 0.9.38 &lt;eche|on&gt; a 0.9.38 será principalmente uma atualização da console, a Sadie e a equipe de UX, UI estão trabalhando duro nisso, como visto na transmissão ao vivo de sexta feita pelo Alex &lt;eche|on&gt; as especificações são difíceis de definir mas estão progredindo bem &lt;eche|on&gt; estamos descobrindo o que é possível mudar na console e vamos incluir as primeiras partes na 0.9.38 &lt;eche|on&gt; o plano é de alguns meses até que todas as mudanças entrem; nem todas estarão na 0.9.38 &lt;str4d&gt; oi &lt;eche|on&gt; o plano atual para o lançamento da 0.9.38 é dezembro, pouco antes do 35c3 &lt;eche|on&gt; algo mais sobre 1) ? &lt;zlatinb&gt; Achei que 0,9.38 seria em janeiro, mas tudo bem &lt;eche|on&gt; sim, se for trabalho demais, adiamos para jan, depois do 35c3 &lt;zlatinb&gt; nada mais da minha parte em 1) &lt;eche|on&gt; ok &lt;eche|on&gt; 2) atualização do status do LS2 &lt;eche|on&gt; nada importante para atualizar aqui, as reuniões de dev continuam, os tópicos estão sendo discutidos, mas nenhum código foi liberado ainda &lt;eche|on&gt; trabalho difícil, pesado, muitos tópicos, leva mais tempo, estimamos que não seja antes da .40 &lt;eche|on&gt; algo mais sobre 2) &lt;eche|on&gt; ? &lt;str4d&gt; Anyone interested in giving feedback should look at https://geti2p.net/spec/proposals/123-new-netdb-entries (which is where most changes are currently centered on) &lt;eche|on&gt; sim, por favor interajam e deem feedback &lt;eche|on&gt; então passo para o zlatinb o 3) status do scrum &lt;zlatinb&gt; oi.  Só o eche|on e o meeh estão no canal agora, então por que vocês não seguem em frente e nos dão o 1-2-3 (em paralelo) &lt;eche|on&gt; 1) trabalhando em financiamentos, servidor, preparando o 35c3, comprei ingressos &lt;eche|on&gt; 2) seguindo com esse trabalho &lt;eche|on&gt; 3) sem impedimentos &lt;eche|on&gt;  &lt;meeh&gt; 1) limpeza do OSX Launcher & firefox profile &lt;meeh&gt; 2) Migração de servidor &lt;meeh&gt; 3) Desenvolvimento da Testnet &lt;meeh&gt; 4) Sem impedimentos &lt;zlatinb&gt; Aqui vão os meus: 1) no mês passado trabalhei em UX com a Sadie e o Alex, definição da Testnet (post está no fórum zzz.i2p) e perfil do Firefox I2P personalizado (post está no i2pforum) 2) mais UX, certificado de assinatura de código 3) sem impedimentos &lt;str4d&gt; ERR_OUT_OF_BOUNDS_WRITE &lt;zlatinb&gt; lol &lt;eche|on&gt; certo, por favor testem o perfil do Firefox I2P, zlatinb por favor compartilhe o link &lt;zlatinb&gt; https://github.com/eyedeekay/firefox.profile.i2p/releases &lt;eche|on&gt; obrigado &lt;meeh&gt; legal, valeu &lt;eche|on&gt; sobre o 35c3: a equipe central vai se reunir em Leipzig &lt;eche|on&gt; se mais alguém quiser vir, ficaremos felizes em encontrar vocês e passar um tempo para discutir tópicos do I2P, ou só tomar um café/cerveja/doces &lt;eche|on&gt; Ok, isso é tudo da pauta, mais algum item? &lt;str4d&gt; Divirtam-se! Eu não estarei no 35c3 este ano, mas estarei na RWC em janeiro. &lt;eche|on&gt; *eu aqueço o sidekick baffer* &lt;eche|on&gt; ótimo, o Alex planeja ir, além da Sadie, também &lt;eche|on&gt; *baffer balança* &lt;str4d&gt; Aesome &lt;str4d&gt; s/Ae/Awe/ &lt;eche|on&gt; *baff* a reunião está encerrada. Obrigado pela sua participação. Nos vemos novamente na próxima reunião em dezembro, dia 4 às 20h UTC </div>
