---
title: "Reunião de Desenvolvimento do I2P - 05 de setembro de 2018"
date: 2018-09-05
author: "zzz"
description: "Ata da reunião de desenvolvimento do I2P de 05 de setembro de 2018."
categories: ["meeting"]
---

## Resumo rápido

<p class="attendees-inline"><strong>Presentes:</strong> alex, echelon, mikalv, R4SAS, villain, zzz</p>

## Registro da Reunião

<div class="irc-log"> 20:07:48 &lt;zzz&gt; 0) Oi 20:07:48 &lt;zzz&gt; 1) status do lançamento 0.9.36 (zzz) 20:07:48 &lt;zzz&gt; 2) status do desenvolvimento 0.9.37 (zzz) 20:07:48 &lt;zzz&gt; 3) status do LS2 (zzz) 20:07:48 &lt;zzz&gt; 4) planejamento do CCC (zzz/echelon/mikalv) 20:07:48 &lt;zzz&gt; 5) scrum de status (zlatinb) 20:07:55 &lt;zzz&gt; 0) Oi 20:07:58 &lt;zzz&gt; Oi 20:08:00 &lt;eche|on&gt; oi 20:08:16 &lt;villain&gt; oi :) 20:08:22 &lt;zzz&gt; desculpem pelo atraso 20:08:29 &lt;zzz&gt; 1) status do lançamento 0.9.36 (zzz) 20:08:47 &lt;zzz&gt; acredito que terminamos tudo, com a possível exceção do f-droid 20:08:53 &lt;R4SAS&gt; oi 20:09:04 &lt;zzz&gt; nextloop, algum status do f-droid? 20:09:44 &lt;zzz&gt; os testes do ntcp2 estão indo bem 20:09:56 &lt;zzz&gt; mais algo no 1) ? 20:10:09 &lt;R4SAS&gt; Tenho uma 20:10:33 &lt;R4SAS&gt; onde posso ver pacotes para Debian em forma de listagem? 20:10:54 &lt;zzz&gt; acho que é packages.debian.org - há uma caixa de pesquisa 20:11:12 &lt;R4SAS&gt; Estou pensando em adicionar pacotes do i2p no meu repositório 20:11:32 &lt;zzz&gt; há também um packages.ubuntu.com 20:11:44 &lt;zzz&gt; e nosso repo é deb.i2p2.de 20:12:00 &lt;zzz&gt; mais algo no 1) ? 20:12:03 &lt;R4SAS&gt; para Ubuntu vou usar pacotes do Launchpad 20:12:36 &lt;zzz&gt; 2) status do desenvolvimento 0.9.37 (zzz) 20:13:03 &lt;zzz&gt; estamos no início do ciclo .37. Definimos um ciclo de 9 semanas com um lançamento na semana de 22 de Out. 20:13:21 &lt;eche|on&gt; ok 20:13:39 &lt;zzz&gt; o meeh está trabalhando para concluir o instalador do osx para a 37. Estou trabalhando em migrar para o novo formato GeoIP da MaxMind 20:13:56 &lt;zzz&gt; todo mundo está olhando coisas da UI (interface do usuário) 20:14:13 &lt;zzz&gt; devemos ter os resultados dos testes de usabilidade em breve 20:14:40 &lt;zzz&gt; vamos, com sorte, mover a página de ajuda do console para o Transifex 20:15:07 &lt;zzz&gt; então, tradutores, reservem um tempo para meados de outubro para traduzi-la! 20:15:11 &lt;zzz&gt; mais algo no 2) ? 20:15:28 &lt;eche|on&gt; nada ainda, ntcp2 por padrão? 20:15:32 &lt;eche|on&gt; na .37 ? 20:15:37 &lt;meeh&gt; sim, estou trabalhando no wrapper do osx - agora portado para o xcode, isso e como,se,o quê i2p-browser :) 20:15:38 &lt;zzz&gt; sim, isso também :) 20:16:32 &lt;zzz&gt; sim, ntcp2 por padrão na 37. Por favor, todos testem as builds de desenvolvimento onde ele é o padrão, ou ativem-no no release .36-0 20:16:38 &lt;zzz&gt; mais algo no 2) ? 20:17:34 &lt;zzz&gt; 3) status do LS2 20:17:42 &lt;zzz&gt; tivemos cerca de 8 reuniões ao longo de dois meses 20:18:06 &lt;zzz&gt; ainda estamos na fase de discussão, mas acho que estamos perto de tomar algumas decisões e avançar 20:18:29 &lt;eche|on&gt; pelo menos algo 20:18:30 &lt;zzz&gt; há muitas questões relacionadas, como criptografia nova, que estão complicando as coisas 20:18:47 &lt;zzz&gt; são muitas coisas que estão na mesa há 5 anos ou mais que finalmente estamos abordando 20:19:05 &lt;eche|on&gt; bom trabalho ! 20:19:17 &lt;zzz&gt; o que está claro é que não faremos tudo de uma vez 20:19:35 &lt;zzz&gt; vamos fazer algumas mudanças iniciais, que permitirão coisas opcionais, e mais mudanças virão depois 20:19:53 &lt;zzz&gt; começamos a atualizar o documento de proposta 20:20:17 &lt;zzz&gt; espero ter algumas decisões documentadas em breve... o que nos permitirá começar a codificar e fazer experimentos 20:21:09 &lt;zzz&gt; tiramos uma semana de folga por causa do Labor Day, mas nossa próxima reunião é na segunda-feira, dia 12, às 17:00 UTC no #ls2 20:21:44 &lt;zzz&gt; todos são bem-vindos, é complexo e difícil de acompanhar até para nós que estamos mergulhados nisso, mas é divertido ver as coisas se encaixando 20:21:48 &lt;zzz&gt; mais algo no 3) ? 20:22:34 &lt;zzz&gt; 4) planejamento do CCC 20:22:57 &lt;eche|on&gt; ok, o ccc será em Leipzig 20:23:01 &lt;zzz&gt; Tomamos decisões preliminares em dezembro passado, mas tradicionalmente finalizamos as regras por volta desta época todo ano 20:23:13 &lt;zzz&gt; com certeza Leipzig, certo? 20:23:29 &lt;eche|on&gt; sim, já anunciado oficialmente pelo CCC 20:23:36 &lt;zzz&gt; ótimo, eu não tinha visto isso 20:24:19 &lt;zzz&gt; pagamos pelos ingressos do congresso, reembolsamos até 1500 euros por avião/trem e, de novidade para este ano, concordamos com até 400 euros de despesas de hotel 20:24:27 &lt;eche|on&gt; sim 20:24:56 &lt;zzz&gt; acima de 1500 ou pago adiantado somente em 'circunstâncias especiais', isto é, você está quebrado :) 20:25:13 &lt;eche|on&gt; até agora tudo parece bom 20:25:25 &lt;zzz&gt; e isso é apenas para membros do programa pagos, a menos que haja aprovação do echelon.  20:25:28 &lt;eche|on&gt; os ingressos serão gerenciados de forma central, se possível 20:25:38 &lt;zzz&gt; vamos comprar os ingressos do congresso centralmente, correto. 20:25:48 &lt;zzz&gt; então precisamos saber quem vai... em breve... 20:26:12 &lt;zzz&gt; então, alguma objeção ou mudança às regras como as listei aqui? 20:26:12 &lt;eche|on&gt; presumo que precisamos até o fim de out 20:26:20 &lt;eche|on&gt; não há necessidade de mudar 20:26:31 &lt;meeh&gt; não, tudo certo 20:26:49 &lt;zzz&gt; a ideia é: se você quer estar lá, o projeto vai ajudar você a chegar lá 20:27:35 &lt;zzz&gt; adesivos e réguas de energia e faixas e mesas e outras logísticas assim, vamos resolver conforme avançamos, não há necessidade de discutir aqui na reunião 20:27:58 &lt;eche|on&gt; ok, sim 20:28:31 &lt;zzz&gt; se você ainda não comprou suas passagens de avião, faça isso AGORA, não há muitos voos para o LEJ. Se você vai de bicicleta ou de trem, tem mais tempo 20:28:54 &lt;zzz&gt; quem nunca foi, pergunte a quem já foi sobre hotéis e qualquer outra coisa que queira saber 20:29:09 &lt;zzz&gt; mais algo no 4) ? 20:30:19 &lt;zzz&gt; 5) scrum 20:30:28 &lt;zzz&gt; zab está fora, então eu conduzo 20:31:05 &lt;zzz&gt; quando eu chamar você, por favor diga 1) o que você fez no mês passado 2) o que você vai fazer no próximo mês 3) quaisquer impedimentos; termine com EOT ou 'é isso' ou algo assim 20:31:13 &lt;zzz&gt; villain, você começa 20:33:00 &lt;zzz&gt; eche|on, você é o próximo 20:33:35 &lt;eche|on&gt; eu cuidei de toda a parte financeira, trabalho de servidor, testes, ajudando com o release (notícias), vou fazer o mesmo no próximo mês, sem impedimentos. Vou ficar AFK amanhã até quarta, dia 12 20:33:58 &lt;zzz&gt; obrigado. meeh, sua vez 20:34:27 &lt;meeh&gt; ok, tenho tempo para três pontos 20:34:28 &lt;meeh&gt; * trabalhei com a portabilidade do lançador do osx concluída para o xcode - a reversão foi difícil, já que minhas habilidades com monotone dizem que eu não deveria brincar com fogo (era período de congelamento) 20:34:28 &lt;meeh&gt; * um dos DCs onde tenho servidores teve uma falha de energia em que tudo caiu - então passei o dia principalmente garantindo que as coisas rodassem e discutindo com servidores hoje. 20:34:28 &lt;meeh&gt; * analisei tanto o firefox/chromium para resolver questões de certificados autoassinados quanto um navegador de privacidade, fiz 24 horas de monkey coding em um plugin Qt baseado em chromium, mas que deu resultados ótimos. 20:35:23 &lt;zzz&gt; e para o próximo mês? impedimentos? 20:35:49 &lt;meeh&gt; o lançador do osx foi totalmente movido para o xcode agora, o ícone voltou a aparecer, há um comportamento estranho com o action handler, mas deve ser corrigido a qualquer momento 20:36:31 &lt;villain&gt; Ok, aprendi coisas sobre monotone e Java. corrigi https://trac.i2p2.de/ticket/1244, adicionei uma tradução de um artigo ntcp2. fiz um press-release para a 0.9.36 em russo. Na semana passada, desenvolvendo aquela biblioteca Python assíncrona, agora finalizando a documentação dela. https://github.com/l-n-s/i2plib  20:36:47 &lt;meeh&gt; para o próximo mês vou olhar mais o caso do navegador se o resto de vocês aprovar quando eu lhes der uma revisão na próxima reunião; se não, provavelmente Android e osx são o mais alto na lista 20:37:35 &lt;zzz&gt; villain, e para o próximo mês? impedimentos? 20:38:57 &lt;zzz&gt; quanto a mim, no mês passado corrigi muitos bugs do NTCP2 e outros, e lancei a versão 36. 20:39:30 &lt;zzz&gt; no próximo mês será o novo código de GeoIP, continuar a trabalhar no LS2, corrigir mais bugs, deixar a página de ajuda pronta para tradução 20:39:53 &lt;zzz&gt; no entanto, vou ficar mais AFK na próxima semana 20:39:56 &lt;zzz&gt; sem impedimentos 20:40:28 &lt;zzz&gt; mais alguém aqui para relatar? sl ou alex_the_designer ? 20:40:32 &lt;eche|on&gt; :-) 20:40:39 &lt;alex_the_designer2&gt; oi 20:40:59 &lt;zzz&gt; oi alex_the_designer2 por favor nos dê seus 1/2/3 mês passado/próximo mês/impedimentos 20:41:06 &lt;alex_the_designer2&gt; mês passado: fiquei bloqueado no onboarding (integração). meus sinceros agradecimentos ao eche|on e ao meeh por me desbloquearem 20:41:23 &lt;villain&gt; no próximo mês, como o zzz mencionou, vou ganhar mais prática com monotone, corrigir os tickets do site, finalizar um pacote Red Hat. gostaria de ouvir feedback sobre minha lib Python do str4d , e adicioná-la à organização i2p no GitHub, se estiver ok 20:41:37 &lt;villain&gt; sem impedimentos, exceto isso 20:41:43 &lt;villain&gt; EOT 20:42:10 &lt;zzz&gt; obrigado, villain  20:42:15 &lt;alex_the_designer2&gt; este mês: olhando a issue 1996 no trac (tenho quase certeza de que era aquela para a qual você queria contribuição), também começando a escrever um whitepaper. consegui algum progresso na atualização do www durante as streams de sexta, mas também farei durante a semana. 20:42:46 &lt;alex_the_designer2&gt; sem impedimentos. vou ficar meio AFK de 17 a 21, pois estarei em SF.  EOT ou 'é isso' ou algo assim :D 20:43:06 &lt;zzz&gt; alex_the_designer2, também, talvez por ser sua primeira reunião, você poderia nos dar uma visão geral rápida das suas sessões de sexta à noite no Twitch, o que pode sair delas, como podemos participar? 20:43:20 &lt;alex_the_designer2&gt; claro! 20:44:14 &lt;alex_the_designer2&gt; então às sextas, das 21:30 CST até cerca de 23:00 CST, eu faço streaming em twitch.tv/alex_the_designer. quando comecei lá em janeiro, o tema geral era 'FOSS Design', mas tem sido mais voltado para o i2p 20:45:00 &lt;alex_the_designer2&gt; venho fazendo tutoriais básicos e afins para ajudar iniciantes a entender como configurar o i2p e hospedar um site, pois acredito que conteúdo é o principal impedimento para uma adoção ampla 20:45:36 &lt;alex_the_designer2&gt; o que ajudaria é o pessoal aparecer e socializar, se quiser. também, divulgar o programa por quaisquer canais de mídia social que você preferir ajuda muito 20:46:26 &lt;alex_the_designer2&gt; também tenho algumas gravações brutas que quero publicar online de shows anteriores, mas preciso editá-las (principalmente para ocultar meu IP residencial)  20:46:48 &lt;zzz&gt; você está recebendo feedback dos espectadores que nos dê insights sobre prioridades e escolhas de UI? Como você pode canalizar o que está aprendendo de volta para o resto de nós, seja em posts ou tickets ou textos? Tem algum plano? 20:47:08 &lt;alex_the_designer2&gt; the_tin_hat tem aparecido regularmente e fornecido bastante alívio cômico e feedback 20:47:42 &lt;alex_the_designer2&gt; quando se trata de escolhas de UI, não tive feedback suficiente dos usuários para realmente justificar quaisquer escolhas 20:47:52 &lt;eche|on&gt; ok, em 6h meu despertador toca, vou para a cama, até mais 20:48:03 &lt;alex_the_designer2&gt; então é no feeling e por tentativa e erro  20:48:04 &lt;zzz&gt; boa noite, echelon 20:48:15 &lt;alex_the_designer2&gt; até mais, echelon!  20:48:35 &lt;zzz&gt; ok, então talvez precisemos ampliar o público primeiro 20:49:04 &lt;zzz&gt; então vamos divulgar mais, talvez em nossos fóruns, ou um post no blog... não só no Twitter 20:49:33 &lt;zzz&gt; obrigado, alex, pela visão geral; você está fazendo um bom trabalho, tomara que resulte em mais usuários e conteúdo e em um produto melhor 20:49:38 &lt;alex_the_designer2&gt; todo canal é muito útil, já que o público está espalhado :D 20:49:45 &lt;zzz&gt; isso 20:49:48 &lt;alex_the_designer2&gt; obrigado pelo voto de apoio!  20:50:07 &lt;zzz&gt; mais alguém que deixei de fora do scrum? sadie sl 20:50:18 &lt;zzz&gt; mais algo para a reunião? 20:50:52 * zzz pega o baffer 20:51:13 &lt;villain&gt; alex_the_designer2: posso fazer anúncios no reddit /r/i2p para suas streams 20:51:31 &lt;zzz&gt; boa ideia 20:51:36 &lt;alex_the_designer2&gt; muito obrigado, villain  20:51:42 &lt;zzz&gt; desculpem novamente pelo início tardio da reunião 20:51:49 * zzz *bafs* a reunião foi encerrada </div>
