---
title: "Reunião de Desenvolvedores do I2P - 06 de março de 2018"
date: 2018-03-06
author: "zzz"
description: "Ata da reunião de desenvolvimento do I2P de 06 de março de 2018."
categories: ["meeting"]
---

## Resumo rápido

<p class="attendees-inline"><strong>Presentes:</strong> echelon, meeh, psi, str4d, zlatinb, zzz</p>

## Registro da Reunião

<div class="irc-log"> 20:00:00 &lt;zzz&gt; 0) Oi 20:00:00 &lt;zzz&gt; 1) Itens restantes do lançamento 0.9.33 (f-droid.org, Debian oficial) (nextloop, mhatta) 20:00:00 &lt;zzz&gt; 2) Atualização 0.9.34 (zzz) 20:00:00 &lt;zzz&gt; 3) Scrum de status (zab) 20:00:04 &lt;zzz&gt; 0) Oi 20:00:06 &lt;zzz&gt; oi 20:00:17 &lt;zlatinb&gt; oi 20:00:20 &lt;zzz&gt; bem-vindos à reunião 268 deste grande projeto de 15 anos! 20:00:44 &lt;zzz&gt; 1) Itens restantes do lançamento 0.9.33 (f-droid.org, Debian oficial) (nextloop, mhatta) 20:01:03 &lt;zzz&gt; ok, o nextloop fez um PR para o f-droid, ainda não apareceu, mas com sorte será em breve 20:01:30 &lt;zzz&gt; para o Debian, ainda não tivemos notícias do mhatta, e perdemos o prazo do Bionic 20:01:51 &lt;zzz&gt; mais algo no 1)? 20:03:01 &lt;zzz&gt; 2) Atualização 0.9.34 (zzz) 20:03:37 &lt;zzz&gt; estamos na metade do ciclo de 10 semanas programado. Defini o prazo de check-in para daqui a 4 semanas e meia. Congelamento de tags em 3 semanas, lançamento em 5 semanas 20:04:03 &lt;zzz&gt; estamos com 16K linhas de diff. A mudança mais notável é a parte 2 da reformulação do susimail. O resto são correções por toda parte 20:04:28 &lt;zzz&gt; Incentivo todos da equipe a corrigirem alguns tickets para o lançamento, se possível 20:05:01 &lt;zzz&gt; já passamos o prazo para 'grandes mudanças', mas ainda esperamos várias correções de todos 20:05:21 &lt;zzz&gt; e, claro, testar os builds de desenvolvimento também é tarefa de todos, por favor, ajudem 20:05:31 &lt;zzz&gt; mais algo no 2)? 20:07:01 &lt;zzz&gt; 3) Scrum de status (zab) é com você 20:07:04 &lt;eche|on&gt; na verdade não 20:07:11 &lt;zlatinb&gt; Oi. Vamos passar por todos e, quando seu nome for chamado, por favor, dê uma breve descrição de: 20:07:21 &lt;zlatinb&gt; 1) o que você tem feito desde o último scrum 20:07:29 &lt;zlatinb&gt; 2) o que você planeja fazer no próximo mês 20:07:44 &lt;zlatinb&gt; 3) se você está bloqueado por algo ou se precisa de ajuda de alguém 20:08:11 &lt;zlatinb&gt; Por favor, espere até o scrum terminar se achar que precisa tratar de uma questão ou fazer um comentário 20:08:21 &lt;zlatinb&gt; vamos lá — zzz, comece 20:09:10 &lt;zzz&gt; ok. além do que já disse... tenho trabalhado em melhorar o suporte a ssl no console e nas eepsites; melhorias no upnp; correções de ipv6; e refatorações diversas 20:09:40 &lt;zzz&gt; Espero continuar com ssl e ipv6 no próximo mês, além de encerrar outras correções para o lançamento, que será no início de abril 20:10:06 &lt;zzz&gt; Estou bloqueado para trabalhar nas propostas, aguardando trabalhar com o str4d 20:10:07 &lt;zzz&gt; FIM 20:10:41 &lt;zlatinb&gt; eche|on: por favor, vá em frente 20:11:07 &lt;eche|on&gt; ok, tenho trabalhado no trac, fórum e blog 20:11:28 &lt;eche|on&gt; no mês que vem isso continuará, um pouco mais de PR, atualizar as finanças,... 20:11:39 &lt;eche|on&gt; no momento, tudo ok; semana que vem estarei viajando 20:12:12 &lt;zlatinb&gt; ótimo. meeh, você está aí? Pode nos dar uma atualização? 20:12:38 &lt;meeh&gt; Sim, um momento 20:13:45 &lt;meeh&gt; Tenho trabalhado na parte do launcher do OSX porque isso me incomoda muito desde que estou no OSX; além disso — nos últimos 1,5 dia usei para migrar nosso horrível banco de dados sqlite (trac) para algo que escale 20:13:53 &lt;meeh&gt; Tentando evitar aquele problema do byte nulo 20:14:31 &lt;meeh&gt; Parece que vou conseguir fazê-lo funcionar agora, desde que eu tenha definido manualmente todas as tabelas antes no pgsql, antes de tentar importar (então sem as tabelas) 20:15:37 &lt;meeh&gt; E sim, também posso ter algo quanto à exportação de git-&gt;monotone 20:15:45 &lt;meeh&gt; Isso é tudo da minha parte 20:16:22 &lt;zlatinb&gt; ok, então não está bloqueado por nada, pelo que entendi? 20:16:46 &lt;meeh&gt; não  20:16:50 &lt;meeh&gt; Tudo certo :) 20:17:16 &lt;zlatinb&gt; excelente. psi, quer se juntar à diversão? 20:17:22 &lt;psi&gt; claro 20:17:28 &lt;psi&gt; vamos ver 20:17:47 &lt;psi&gt; 1) este é meu primeiro scrum para o i2p  20:18:18 &lt;psi&gt; 2) este mês vou deixar o libsam super brilhante e incrível 20:18:32 &lt;psi&gt; possivelmente adicionando uma variante com epoll/kqueue 20:18:57 &lt;psi&gt; 3) no momento aguardando revisão do PR que fiz no GitHub para o libsam 20:19:00 &lt;psi&gt; FIM 20:19:20 &lt;zlatinb&gt; muito bom 20:19:24 &lt;zlatinb&gt; str4d: você está aí? 20:19:51 &lt;zlatinb&gt; sadie, talvez você esteja? 20:20:09 &lt;zzz&gt; sadie me disse que provavelmente perderia 20:20:41 &lt;zlatinb&gt; e o str4d parece ausente 20:20:55 &lt;zlatinb&gt; então isso conclui o scrum, creio eu — manas está isento e mhatta está ausente sem aviso 20:21:20 &lt;zzz&gt; ok, mais alguma coisa para o 3)? mais algo para a reunião? 20:21:34 &lt;zlatinb&gt; agora, alguém tem perguntas ou comentários sobre algo que foi levantado durante o scrum? 20:21:41 &lt;meeh&gt; Tenho uma pergunta sobre Oracle, licença e nós quando for a hora de perguntas e respostas 20:21:54 &lt;zlatinb&gt; (esta é a parte de bloqueador/bloqueado) 20:22:05 &lt;zlatinb&gt; meeh: ok, podemos conversar após a reunião 20:22:43 &lt;zzz&gt; Só acrescento que estou bloqueado em todas as possíveis mudanças e melhorias de empacotamento por depender do mhatta 20:23:12 &lt;zzz&gt; e quanto ao recurso de notificação de inicialização do Tails, idem 20:24:22 &lt;zlatinb&gt; ok. Isso conclui o 3), acho 20:24:33 &lt;zzz&gt; ok, mais algo para a reunião? 20:25:02 * zzz pega o baffer 20:25:27 &lt;i2pr&gt; [Slack/str4d] Aqui 20:25:38 * zzz larga o baffer 20:25:38 &lt;zlatinb&gt; olá 20:25:39 &lt;i2pr&gt; [Slack/str4d] Desculpe o atraso, problemas de internet de novo 20:26:13 &lt;zlatinb&gt; então, sim, brevemente 1) o que você fez 2) o que vai fazer 3) bloqueado / precisa de ajuda? 20:27:58 &lt;i2pr&gt; [Slack/str4d] 1) correção de bugs, trabalho de release, patchset da UI do console do router, trabalho no Android e delegação da chave de assinatura, triagem de tickets, artigo para a XRDS 20:29:14 &lt;i2pr&gt; [Slack/str4d] Ah, e colaboração com a Ura 20:29:24 &lt;i2pr&gt; [Slack/str4d] (além das reuniões de sempre etc.) 20:31:40 &lt;i2pr&gt; [Slack/str4d] 2) Migrar todas as propostas para o novo fórum, finalizar o rascunho do NTCP Noise como uma nova proposta, reunião do Tor Dev, sincronizar com a Ura, sincronizar com o dawuud sobre SPHINCS, possivelmente revisão de artigo, revisões no artigo da XRDS, triagem de tickets 20:34:49 &lt;zlatinb&gt; você está bloqueado em algo ou precisa de ajuda de alguém? 20:34:50 &lt;i2pr&gt; [Slack/str4d] 3) Nada no momento, mas contato com pessoas interessadas em revisar coisas 20:35:07 &lt;i2pr&gt; [Slack/str4d] Ah, lista de e-mails 20:35:20 &lt;zzz&gt; ok, mais alguma coisa para o 3)? mais algo para a reunião? 20:36:03 * zzz pega o baffer de novo 20:36:23 &lt;zzz&gt; zab, gostei do 1‑2‑3, funcionou bem 20:37:01 * zzz **encerra** a reunião </div>
