---
title: "Reunião de Desenvolvedores do I2P - 06 de fevereiro de 2018"
date: 2018-02-06
author: "zzz"
description: "Registro da reunião de desenvolvimento do I2P de 6 de fevereiro de 2018."
categories: ["meeting"]
---

## Resumo rápido

<p class="attendees-inline"><strong>Presentes:</strong> echelon, manas, meeh, orignal, R4SAS, sadie, str4d, zlatinb, zzz</p>

## Registro da Reunião

<div class="irc-log"> 20:00:01 &lt;zzz&gt; 0) Oi 20:00:01 &lt;zzz&gt; 1) atualização 0.9.33/34 (zzz) 20:00:01 &lt;zzz&gt; 2) acompanhamento 34C3 (zzz) 20:00:01 &lt;zzz&gt; 3) relatório B-Sides NYC (sadie, str4d) 20:00:01 &lt;zzz&gt; 4) relatório FOSDEM (echelon) 20:00:01 &lt;zzz&gt; 5) Status scrum (zab) 20:00:05 &lt;zzz&gt; 0) Oi 20:00:08 &lt;zzz&gt; Oi 20:00:11 &lt;zlatinb&gt; oi 20:00:15 &lt;manas&gt; oi 20:00:19 &lt;echelon&gt; oi 20:00:35 &lt;zzz&gt; 1) atualização 0.9.33/34 (zzz) 20:00:46 &lt;zzz&gt; ok, 0.9.33 saiu há uma semana, tudo parece bom até agora 20:00:47 &lt;orignal_&gt; oi 20:01:22 &lt;zzz&gt; itens restantes são android/fdroid/maven do str4d e o debian oficial do mhatta. Vocês dois poderiam nos dar uma ETA? 20:01:27 &lt;R4SAS&gt; oi 20:01:33 &lt;echelon&gt; sim, parece bom 20:02:39 &lt;zzz&gt; precisamos de ambos até o fim de semana, para cumprir nossa meta de duas semanas para itens principais do lançamento e para cumprir o prazo do Bionic 20:03:24 &lt;zzz&gt; ok vou avançar para a .34, espero que eles apareçam 20:03:48 &lt;zzz&gt; defini um cronograma de 10 semanas para a .34 com um lançamento em meados de abril. Isso significaria os itens grandes até o início de março 20:03:59 &lt;echelon&gt; ok 20:04:06 &lt;zzz&gt; fiz commit de algumas coisas pequenas, e tenho uma grande reescrita do susimail chegando em alguns dias 20:04:19 &lt;echelon&gt; vou testá-los 20:04:42 &lt;echelon&gt; mais alguma coisa no plano para a .34 ? 20:04:50 &lt;zzz&gt; ah, outra coisa sobre a .33, tivemos 73 tickets abertos no ciclo de desenvolvimento da .33. Corrigi cerca de 30. 20:04:54 &lt;i2pr&gt; [Slack/sadie] oi 20:05:13 &lt;zzz&gt; sou basicamente o único fazendo triagem ou correções e, se eu não receber ajuda, não terei tempo para mais nada 20:05:38 &lt;zzz&gt; então eu apreciaria, tickets são tarefa de todos, por favor ajudem onde puderem 20:05:54 &lt;echelon&gt; Posso procurar alguns tickets, mas não posso fazer código 20:06:08 &lt;echelon&gt; ainda lutando com a gestão de usuários no trac 20:06:08 &lt;zzz&gt; sobre a .34, o roadmap precisa de alguns ajustes para o que realmente podemos fazer, mas não olho para ele há algumas semanas 20:06:23 &lt;echelon&gt; ok 20:06:34 &lt;zzz&gt; muitos dos tickets são para o site e não temos ninguém fazendo correções consistentes no site há muito tempo 20:06:51 &lt;echelon&gt; ok, conteúdo é fácil 20:07:02 &lt;zzz&gt; suponho que o str4d tenha algumas correções de UI para a 34, já que ele não conseguiu colocar nada na 33, mas veremos 20:07:08 &lt;zzz&gt; mais alguma coisa em 1) ? 20:08:00 &lt;zzz&gt; 2) acompanhamento 34C3 (zzz) 20:08:35 &lt;zzz&gt; isso era realmente só um placeholder. Uma coisa pendente é finalizar a visão geral das prioridades do roadmap do str4d e colocar no site 20:08:40 &lt;zzz&gt; str4d, algum status sobre isso? 20:08:55 &lt;zzz&gt; alguém mais tem algo a dizer sobre o 34C3? 20:09:17 &lt;manas&gt; foram 4 dias excelentes :) 20:09:17 &lt;echelon&gt; não houve tanta gente falando conosco quanto no 33c3 20:09:52 &lt;zzz&gt; sim, embora tenhamos feito muita coisa, talvez porque tivemos menos público espontâneo. É uma troca 20:09:55 &lt;orignal_&gt; já não há interesse no i2p? 20:10:06 &lt;i2pr&gt; [Slack/str4d] Tenho o rascunho desde então, mas continuo enfrentando problemas de acesso ao fórum de desenvolvimento 20:10:08 &lt;zzz&gt; foi mais a localização da mesa 20:10:11 &lt;i2pr&gt; [Slack/str4d] Feito* 20:10:13 &lt;echelon&gt; claro 20:10:27 &lt;zzz&gt; str4d, ETA para colocar isso no site? 20:11:24 &lt;zzz&gt; str4d, voltando ao 1), ETA para maven/android/fdroid .33? 20:11:31 &lt;i2pr&gt; [Slack/str4d] Se eu não precisar solicitar mais revisão no fórum de desenvolvimento, posso fazer isso hoje à noite 20:11:55 &lt;zzz&gt; Eu enviei algumas objeções às quais você não respondeu, pelo menos até algumas horas atrás 20:11:59 &lt;i2pr&gt; [Slack/str4d] As coisas da .33 provavelmente não neste fim de semana, vou estar trabalhando o fim de semana todo em coisas do Zcash 20:12:11 &lt;zzz&gt; ETA para a .33 então? 20:12:23 &lt;i2pr&gt; [Slack/str4d] Certo, é isso que eu tenho tentado postar no fórum de desenvolvimento 20:12:57 &lt;zzz&gt; bem, se você viu, então leve em conta as objeções, ou não, fica a seu critério 20:13:58 &lt;i2pr&gt; [Slack/str4d] .33 terá que ser no próximo fim de semana (por volta do dia 18?) 20:14:41 &lt;zzz&gt; isso é 2 semanas e meia após o lançamento. Não tem como fazer antes? Precisamos realmente tratar esses itens como produtos primários do lançamento e colocá-los no ar rapidamente 20:15:31 &lt;orignal_&gt; zzz, por que você não pode cuidar disso sozinho? 20:15:50 &lt;zzz&gt; todos temos nossos papéis. Eu não posso fazer tudo. 20:17:07 &lt;orignal_&gt; às vezes você tem que 20:17:09 &lt;zzz&gt; ok, o str4d pode responder, ou não. Mais alguma coisa em 1) ou 2) ? 20:17:17 &lt;i2pr&gt; [Slack/str4d] Não posso mudar minha agenda de trabalho 20:17:48 &lt;i2pr&gt; [Slack/str4d] Seria ótimo ter mais pessoas capazes de fazer esses releases, particularmente o Maven 20:17:52 &lt;zzz&gt; ok, vamos descobrir como fazer isso acontecer mais rápido da próxima vez 20:17:59 &lt;zzz&gt; 3) Relatório do B-Sides NYC (sadie, str4d) 20:18:19 &lt;zzz&gt; sadie, str4d, poderiam nos dar um breve relatório e também informar a ETA para publicar o relatório completo da viagem? 20:18:47 &lt;i2pr&gt; [Slack/sadie] correu bem - temos um post de blog pronto (algum problema para publicar) 20:19:22 &lt;zzz&gt; isso foi... realmente breve... ETA para publicar isso? 20:19:34 &lt;i2pr&gt; [Slack/sadie] trabalhamos no roadmap, trabalhamos no site e discutimos ideias de divulgação para este ano 20:20:11 &lt;i2pr&gt; [Slack/str4d] A IA do site para navegação está em bem melhor forma 20:20:25 &lt;i2pr&gt; [Slack/sadie] voltamos a falar com o Elio, que fez o novo logo, para começar o design das subpáginas 20:20:32 &lt;zzz&gt; IA? 20:20:40 &lt;i2pr&gt; [Slack/str4d] Arquitetura da informação 20:21:21 &lt;zzz&gt; sadie, str4d, ETA para publicar o relatório da viagem? 20:21:30 &lt;i2pr&gt; [Slack/str4d] O post do blog estará no ar assim que o roadmap estiver 20:21:56 &lt;zzz&gt; ok. Mais alguma coisa em 3) ? 20:22:45 &lt;zzz&gt; 4) Relatório FOSDEM (echelon) 20:22:47 &lt;i2pr&gt; [Slack/str4d] tl;dr correu bem, vale a pena fazer de novo 20:22:58 &lt;zzz&gt; echelon, como foi no FOSDEM, como foi a palestra sobre I2P? 20:23:25 &lt;echelon&gt; o FOSDEM é um evento grande e bacana com&gt;20 trilhas paralelas e milhares de visitantes, tudo gratuito para participar 20:23:34 &lt;manas&gt; uau, legal 20:23:58 &lt;echelon&gt; o próprio FOSDEM é bem gerido e organizado, mas conseguir comida demora um pouco; também muitas palestras lotam rápido e não dá para entrar 20:24:23 &lt;echelon&gt; mas todas as palestras são transmitidas ao vivo e agora são enviadas para o YouTube e ficam online na página do FOSDEM 20:24:49 &lt;echelon&gt; a palestra de i2p foi uma rápida apresentação sobre o que é i2p e em que difere do Tor, não muito mais, o tempo era curto 20:25:09 &lt;zzz&gt; você conheceu o cara? 20:25:20 &lt;echelon&gt; o autor é um cara do i2pd, não muito em contato aqui, mas tinha uma visão bastante boa do código, exceto por alguns números errados 20:25:29 &lt;echelon&gt; o público foi de ~100–150 pessoas, a sala estava cheia 20:25:53 &lt;zzz&gt; ótimo, que bom que você foi 20:26:01 &lt;zzz&gt; mais alguma coisa em 4) ? 20:26:01 &lt;echelon&gt; apenas 2 perguntas depois, por exemplo, se o java i2p realmente usa agora 2–4 GB e se ele roda em um raspverry pi 20:26:17 &lt;echelon&gt; deveríamos ir em 2019 também 20:26:43 &lt;echelon&gt; (eu só trouxe para casa uma tosse, que pena) 20:26:53 &lt;orignal_&gt; como é que não conhecemos esse cara? 20:27:27 &lt;manas&gt; echelon: eu trouxe uma tosse forte no voo de volta do 34c3 :) agora está tudo bem 20:27:29 &lt;echelon&gt; ele ficou sob o radar, mas tem direitos de push no git 20:27:49 &lt;orignal_&gt; manas onde você está agora? 20:27:51 &lt;zzz&gt; mais alguma coisa em 4) ? 20:27:58 &lt;echelon&gt; não conversei muito, como eu já estava mal e o tempo foi um problema no domingo 20:28:29 &lt;orignal_&gt; direitos de push? Acho que só R4SAS, villain e psi têm 20:28:38 &lt;zzz&gt; 5) Status scrum (zlatinb) 20:28:45 &lt;zzz&gt; ok zab, a palavra é sua 20:28:50 &lt;echelon&gt; ele disse que deu push de código para o i2pd 20:28:59 &lt;echelon&gt; ok 20:29:08 &lt;zlatinb&gt; olá a todos. Estou feliz em dizer que todas as propostas de compensação foram aprovadas! 20:29:10 &lt;orignal_&gt; nós vamos encontrá-lo então 20:29:46 &lt;zlatinb&gt; vamos passar pela sala e, quando seu nome for chamado, por favor dê um breve resumo do que você vai trabalhar nos próximos 6 meses. Por favor deixem as perguntas para depois 20:29:55 &lt;zlatinb&gt; zzz você começa  20:30:52 &lt;zzz&gt; ok, a maior parte do meu tempo é gestão do projeto, correções de bugs e código novo, mas planejo dedicar uma parte significativa do tempo a propostas e planejamento, além de estudar algumas coisas 20:31:02 &lt;zzz&gt; para estar bem informado o suficiente para tomar algumas das decisões que precisamos tomar 20:31:27 &lt;zzz&gt; a maioria de vocês sabe o que eu faço, mas esse é um resumo rápido 20:31:39 &lt;zzz&gt; código código código, bugs bugs bugs, repetir 20:31:42 &lt;zzz&gt; EOT 20:31:56 &lt;zlatinb&gt; Obrigado.  echelon , sua vez 20:32:23 &lt;echelon&gt; ok, gerenciando os fundos, fazendo um pouco de PR, gerenciando a maioria dos serviços, fazendo algum trabalho no trac, indo a conferências^^ 20:32:41 &lt;echelon&gt; eot 20:32:55 &lt;zlatinb&gt; str4d: vai 20:33:04 &lt;i2pr&gt; [Slack/str4d] Primeira prioridade do meu tempo será escrever e revisar propostas e gerenciar o processo de propostas junto com o zzz para garantir que tenhamos documentos de proposta de alta qualidade para a comunidade. 20:33:33 &lt;i2pr&gt; [Slack/str4d] A segunda prioridade será esboçar implementações de propostas em Java e Rust e colaborar com pessoas fora do I2P em componentes comuns. 20:34:10 &lt;i2pr&gt; [Slack/str4d] O restante do meu tempo será em Maven, Android (apenas correções de bugs) e I2P-Bote. 20:34:13 &lt;i2pr&gt; [Slack/str4d] EOT 20:34:53 &lt;zlatinb&gt; sadie, obrigado por vir!  Diga-nos o que você vai fazer 20:35:20 &lt;zlatinb&gt; Sadie? 20:35:42 &lt;i2pr&gt; [Slack/str4d] Você não consegue ver a notificação de escrita no shack 20:35:43 &lt;i2pr&gt; [Slack/sadie] Oi! Vou expandir meu papel de PR - posts no blog, notícias da console.. 20:35:47 &lt;i2pr&gt; [Slack/str4d] Slack* 20:36:26 &lt;i2pr&gt; [Slack/sadie] também - triagem no trac - melhorando nossos tempos de resposta, ajudando usuários 20:37:13 &lt;i2pr&gt; [Slack/sadie] pesquisa de financiamento, alcance a outros projetos e parcerias estratégicas. Encontrar mais usuários e devs 20:37:35 &lt;i2pr&gt; [Slack/sadie] EOT 20:37:47 &lt;zlatinb&gt; Parece ótimo.  manas, sua vez 20:37:52 &lt;manas&gt; oi 20:38:05 &lt;manas&gt; próximos 6 meses: estudar Java, documentação do i2p e familiarizar-se com a base de código; estudar criptografia, anonimato, privacidade e segurança - quaisquer recomendações de livros/artigos/etc. relacionados a esses tópicos são bem-vindas :) 20:38:10 &lt;manas&gt; tenho algumas ideias de arte interessante que poderiam ser usadas para adesivos/camisetas com a marca i2p, que também irei explorar 20:38:14 &lt;manas&gt; status atual: o espaço de escritório foi montado; coisas de rede quase todas feitas - um router requer uma atualização de firmware, abri um ticket. pronto para avançar em todas as tarefas. 20:38:16 &lt;manas&gt; eot 20:38:36 &lt;zlatinb&gt; ótimo.  meeh e mhatta, vocês estão aqui? 20:38:49 &lt;meeh&gt; estou aqui 20:38:58 &lt;zlatinb&gt; manda ver 20:39:01 &lt;manas&gt; oi meeh :) 20:39:05 &lt;meeh&gt; me dê um momento para acompanhar 20:39:40 &lt;zlatinb&gt; estamos fazendo o scrum, apenas dê um breve resumo do que você vai fazer nos próximos 6 meses 20:39:46 &lt;meeh&gt; entendi 20:42:12 &lt;meeh&gt; próximos 6 meses: completar o máximo possível de scalatests (testes unitários) para as partes de core e router do i2p, provavelmente outras também. além disso, i2p para OSX precisa de melhorias, onde vou trabalhar no launcher e no processo de atualização; também espero fazer melhorias em docs/web, acompanhar o máximo que eu puder no trac com relação a issues abertas de todos os tipos e, por fim, alguma pesquisa para nova cripto / I2NP 20:42:45 &lt;zlatinb&gt; certo 20:44:39 &lt;zlatinb&gt; infelizmente o mhatta não está aqui, então isso conclui o scrum 20:44:39 &lt;zlatinb&gt; antes de 'baf' a reunião, gostaria de dar a chance às pessoas de fazerem quaisquer perguntas aos outros membros da equipe 20:44:40 &lt;zlatinb&gt; então, se tiverem algo específico que queiram perguntar sobre as metas - mandem ver! 20:44:40 &lt;zlatinb&gt; se não, falcon heavy lança em um minuto :) 20:44:41 &lt;manas&gt; meeh: você vai considerar separar os testes que requerem acesso à rede daqueles que não requerem? 20:44:42 &lt;meeh&gt; Gostaria de pedir que as pessoas digam se há lugares que realmente precisam de testes — priorizando em relação a outros. Aberto a sugestões. 20:45:21 &lt;zzz&gt; manas e str4d são os melhores para discutir os testes 20:45:38 &lt;meeh&gt; manas: eu tentaria emular/mocar a rede o quanto puder; ainda não pensei em como fazer se eu encontrar um teste, mas posso manter você informado :) 20:45:59 &lt;manas&gt; BobTheBuilder atualmente executa os testes do Ant com o wrapper do torsocks. Seria legal poder executar os testes que exigem rede independentemente do restante 20:46:00 &lt;meeh&gt; s/test/um lugar onde seja necessário um teste/ 20:46:29 &lt;zzz&gt; zab, precisaremos discutir se queremos manter a parte de scrum desta reunião, ou não; podemos fazer isso nas próximas semanas 20:46:30 &lt;meeh&gt; então vou ver isso :) 20:46:33 &lt;meeh&gt; obrigado pelo conselho. 20:46:45 &lt;zzz&gt; e haverá um scrum antes do próximo mês? 20:47:03 &lt;manas&gt; meeh: vamos discutir mais, eu também vou dar uma olhada nos testes :) 20:47:11 &lt;zlatinb&gt; certo, então eu gostaria de um scrum com todos todo mês 20:47:17 &lt;meeh&gt; estou totalmente ok com isso - eu já faço pior (todo dia 09h30) :p 20:47:19 &lt;zlatinb&gt; exceto o manas que não consegue por causa do fuso horário 20:47:44 &lt;zzz&gt; tenho certeza de que o mhatta está em um fuso horário pelo menos tão ruim 20:47:46 &lt;manas&gt; sim, é cedo aqui lol 20:47:47 &lt;zlatinb&gt; independentemente disso, vou me reunir com quem trabalha em tempo integral toda semana por irc/signal, etc. 20:47:56 &lt;manas&gt; o mhatta pode estar em sono profundo 20:47:59 &lt;meeh&gt; Vou mudar de fuso horário se necessário, no pior caso :) 20:48:14 &lt;zzz&gt; o mais cedo que posso adiantar a reunião é mais meia hora, embora depois do horário de verão provavelmente eu possa fazer às 19:00 UTC 20:48:25 &lt;zzz&gt; ainda não é cedo o suficiente para o mhatta, eu acho 20:48:41 &lt;manas&gt; embora uma vez por mês não seria um problema. uma vez por semana poderia ser 20:49:18 &lt;zzz&gt; Incentivo todos a estarem no IRC com a maior frequência possível. Tem estado terrivelmente quieto aqui. Este é o melhor lugar para fazer as coisas acontecerem 20:49:25 &lt;zzz&gt; mais alguma coisa em 5) ? 20:49:30 &lt;zlatinb&gt; ok, terminei, obrigado a todos 20:49:38 &lt;zzz&gt; mais alguma coisa para a reunião? 20:50:08 &lt;meeh&gt; Costumo estar aqui quase sempre — só estive ocupado encerrando meu projeto no emprego diurno. Então serei mais ativo com o tempo. 20:50:19 * zzz pega o *baffer* 20:50:29 &lt;meeh&gt; Estou supondo ter uma data de início dentro da semana, zlatinb 20:50:56 &lt;zlatinb&gt; ótimo 20:51:02 * zzz *bafs* a reunião encerrada </div>
