---
title: "Reunião de Desenvolvedores do I2P - 07 de agosto de 2018"
date: 2018-08-07
author: "zzz"
description: "Registro da reunião de desenvolvimento do I2P de 07 de agosto de 2018."
categories: ["meeting"]
---

## Resumo rápido

<p class="attendees-inline"><strong>Presentes:</strong> echelon, mikalv, villain, zlatinb, zzz</p>

## Registro da reunião

<div class="irc-log"> 20:00:05 &lt;zzz&gt; 0) Oi 20:00:05 &lt;zzz&gt; 1) status 0.9.36 (zzz) 20:00:05 &lt;zzz&gt; 2) status do LS2 (zzz) 20:00:05 &lt;zzz&gt; 3) Solicitações para bobthebuilder.i2p e paste.crypthost.i2p em http://zzz.i2p/posts/13897 20:00:05 &lt;zzz&gt; 4) Scrum de status (zlatinb) 20:00:05 &lt;zzz&gt; 5) Reagendar a reunião de 4 de set. (zzz) 20:00:10 &lt;zzz&gt; 0) Oi 20:00:12 &lt;zzz&gt; oi 20:00:21 &lt;zzz&gt; 1) status 0.9.36 (zzz) 20:00:27 &lt;zlatinb&gt; oi 20:00:29 &lt;villain&gt; oi, pessoal 20:00:34 &lt;zzz&gt; 6 semanas no ciclo 36, faltam 2 semanas 20:00:52 &lt;mikalv&gt; oi 20:00:53 &lt;zzz&gt; congelamento de tags é amanhã; prazo final de commit uma semana a partir de sexta; lançamento na semana de 20 de ago. 20:01:18 &lt;zzz&gt; todos, por favor, testem. Vou marcar a próxima versão como -rc 20:01:31 &lt;zzz&gt; mais algo no 1)? 20:02:24 &lt;zzz&gt; 2) status do LS2 (zzz) 20:02:30 &lt;zzz&gt; tivemos nossa 5ª reunião ontem 20:02:47 &lt;zzz&gt; indo bem, mas indo muito devagar. As questões são complexas e inter-relacionadas 20:03:11 &lt;zzz&gt; atualizei a proposta (123) hoje, mas ainda está bem crua 20:03:41 &lt;zzz&gt; ainda nem concordamos sobre metas e prioridades, então vai levar um tempo, mas estou satisfeito com o processo 20:03:58 &lt;zzz&gt; todos são bem-vindos, próxima reunião é na segunda que vem, 18:00 UTC em #ls2 20:04:27 &lt;zzz&gt; mais algo no 2)? 20:05:13 &lt;zzz&gt; 3) Solicitações para bobthebuilder.i2p e paste.crypthost.i2p em http://zzz.i2p/posts/13897 20:05:25 &lt;zzz&gt; são pedidos de página inicial do console 20:05:33 &lt;zzz&gt; o candidato sl está aqui? 20:06:07 &lt;zlatinb&gt; geralmente não, pois é tarde no $HOME 20:06:27 &lt;zzz&gt; alguém tem comentários a favor ou contra adicionar estes à página inicial do console? 20:07:06 &lt;zlatinb&gt; Sou +1 para adicionar o bob the builder, neutro sobre o novo paste 20:07:13 &lt;zzz&gt; alguma objeção? 20:07:31 &lt;mikalv&gt; Sou +1 para serviços online no console 20:07:55 &lt;zzz&gt; não dói ter um segundo paste, especialmente já que o que temos agora ficou offline por semanas de cada vez 20:08:15 &lt;zzz&gt; embora tenha sido bastante confiável recentemente 20:08:40 &lt;zzz&gt; não havendo objeções, vou adicioná-los ao console para a 36 20:08:46 &lt;villain&gt; se houver links mortos para remover, podemos adicionar esses links no lugar 20:08:50 &lt;zzz&gt; mais algo no 3)? 20:09:04 &lt;eche|on&gt; não 20:09:11 &lt;zzz&gt; o zerobin não está morto, só não teve o melhor uptime no passado 20:09:46 &lt;zzz&gt; 4) Scrum de status (zlatinb) 20:09:49 &lt;zzz&gt; vai, zlatinb  20:10:31 &lt;zlatinb&gt; ok, vamos passar pela sala e, quando seu nome for chamado, descreva brevemente 1) o que você tem feito no último mês 2) o que planeja fazer no próximo mês 3) se você está bloqueado por alguém ou precisa de ajuda 20:10:57 &lt;zlatinb&gt; vamos começar com o Novato - villain. Como este é seu primeiro scrum, pule 1) e vá só com 2) e 3) 20:11:09 &lt;zlatinb&gt; vai, villain  20:12:24 &lt;zlatinb&gt; villain, você está aí?   20:12:34 &lt;villain&gt; aprendendo Java e monotone, planos de corrigir mais alguns tickets do site antes do lançamento 36, como zzz discutiu com zzz. e aprender mais :) 20:13:00 &lt;villain&gt; sem bloqueios no momento 20:13:41 &lt;zlatinb&gt; ótimo. Normalmente dizemos EOT no fim do relatório :) 20:13:48 &lt;villain&gt; agora pesquisando em https://trac.i2p2.de/ticket/1583 20:13:57 &lt;villain&gt; EOT 20:13:59 &lt;villain&gt; hehe 20:14:17 &lt;zlatinb&gt; obrigado. zzz, você é o próximo 20:14:37 &lt;zzz&gt; ok. no mês passado foi principalmente lapidar e testar ntcp2, com a ajuda do orignal 20:14:46 &lt;zzz&gt; iniciando a pesquisa e as reuniões do LS2 20:14:59 &lt;zzz&gt; muitas e muitas correções de bugs, claro 20:15:33 &lt;zzz&gt; no próximo mês será lançar a .36 e continuar no LS2, correções de bugs, etc. 20:15:41 &lt;zzz&gt; também fazendo alguma refatoração de código no caminho 20:16:06 &lt;zzz&gt; espero chegar ao assistente SSL para ambientes sem Jetty para a 37. Infelizmente não consegui fazer para a 36, foi difícil demais 20:16:13 &lt;zzz&gt; sem bloqueios; EOT 20:17:14 &lt;eche|on&gt; ok, fiz muito trabalho de administração do fórum, alguns testes de código, doações e gestão de contas, vou continuar com isso no próximo mês, sem bloqueios no momento 20:17:20 &lt;eche|on&gt; uupos 20:17:40 &lt;zlatinb&gt; ok, eche|on, podemos ir com você em seguida :) 20:17:51 &lt;eche|on&gt; isso é mais ou menos tudo^^ 20:18:04 &lt;zlatinb&gt; ok, legal 20:18:10 &lt;zlatinb&gt; mikalv: e você? 20:18:14 &lt;mikalv&gt; Sim, bem, por mim; Atual: OSX Launcher beta para 0.9.36  Próximo; 1. Continuar no OSX launcher (deixá-lo bonito, mais alguns recursos e trabalhar na estabilidade). 2. Com sorte, ajudar o zzz com a pesquisa e impl. do LS2. 3. Lançar um test-MVP/alpha de um pacote (bundle) de navegador.  20:18:23 &lt;mikalv&gt; 4. Continuar minha campanha por não-ter-uma-única-pessoa-como-ponto-de-falha, onde os membros do núcleo que hospedam serviços centrais dão acesso a outros membros do núcleo como backup/retaguarda se alguém desaparecer, para que o projeto não sofra mais com tais eventos. 20:18:28 &lt;mikalv&gt; Bloqueio: Espero que possamos obter o controle do DNS de i2p2.de do welt. 20:18:56 &lt;mikalv&gt; eu ou o eche|on, pelo menos alguém mais ativo 20:19:09 &lt;zlatinb&gt; uau, isso estava bem preparado, muito bem 20:19:25 &lt;zlatinb&gt; sadie mencionou que *talvez* conseguisse participar — chamando sadie 20:19:49 &lt;zlatinb&gt; str4d: alguma chance de você estar por aí? 20:19:53 &lt;eche|on&gt; Welt me contactou, respondi, nenhuma resposta dele 20:19:58 &lt;mikalv&gt; zlatinb: lembre-se, tenho feito isso por dois anos, todo dia, antes do i2p agora :p 20:20:41 &lt;mikalv&gt; Quero obter controle do domínio DNS, para poder mudar mais livremente o IP do trac e, mais tarde, o de download 20:20:59 &lt;zlatinb&gt; Alex W. estava por aqui, mas acabou de sair, então acho que é isso para o scrum 20:21:16 &lt;mikalv&gt; por causa da situação, o servidor antigo descontinuado faz proxy reverso para o novo trac :( 20:22:04 &lt;zzz&gt; 5) Reagendar a reunião de 4 de set. (zzz) 20:22:08 &lt;zlatinb&gt; EOT 20:22:19 &lt;mikalv&gt; é, desculpa EOT 20:22:26 &lt;zzz&gt; ok, eu não posso no dia 4 de set. e acho que alguns outros também não podem 20:22:46 &lt;zzz&gt; podemos fazer qua., 5 de set., ou ter., 11 de set.? 20:23:01 &lt;zzz&gt; se for no dia 11, haverá apenas 3 semanas entre essa e a reunião de 2 de outubro 20:23:27 &lt;zlatinb&gt; Vou estar na estrada na maior parte de setembro, então não posso prometer nem o dia 5 nem o 11 20:23:27 &lt;zzz&gt; Quero colocar o CCC na agenda para a reunião de setembro, embora tenhamos tomado a maioria das decisões em dezembro passado para financiamento 20:23:44 &lt;mikalv&gt; Acho que posso em ambas, então por mim está ok 20:23:53 &lt;zzz&gt; eche|on, e você? 20:24:12 &lt;eche|on&gt; dia 11 não dá 20:24:30 &lt;zzz&gt; qua., 5, ok? 20:24:41 &lt;eche|on&gt; dia 5 parece ok  20:24:52 &lt;zzz&gt; ok, vamos deixar pré-marcado para qua., dia 5 20:24:55 &lt;mikalv&gt; ok 20:25:02 &lt;zzz&gt; mais algo no 5)? 20:25:06 &lt;zzz&gt; mais algo para a reunião? 20:25:51 * zzz pega o baffer 20:26:40 * zzz *bafs* fecha a reunião </div>
