---
title: "Reunião de Desenvolvedores do I2P - 01 de maio de 2018"
date: 2018-05-01
author: "zzz"
description: "Ata da reunião de desenvolvimento do I2P de 01 de maio de 2018."
categories: ["meeting"]
---

## Resumo rápido

<p class="attendees-inline"><strong>Presentes:</strong> anonymousmaybe, orignal, str4d, zlatinb, zzz</p>

## Registro da reunião

<div class="irc-log"> 20:00:00 &lt;zzz&gt; 0) Oi 20:00:00 &lt;zzz&gt; 1) status do F-Droid 0.9.34 (str4d, meeh, nextloop) 20:00:00 &lt;zzz&gt; 2) atualização 0.9.35 (zzz) 20:00:00 &lt;zzz&gt; 3) atualização do NTCP2 (zzz) 20:00:00 &lt;zzz&gt; 4) Status scrum (zab) 20:00:03 &lt;zzz&gt; 0) Oi 20:00:05 &lt;zzz&gt; oi 20:00:09 &lt;zzz&gt; 1) status do F-Droid 0.9.34 (str4d, meeh, nextloop) 20:00:27 &lt;zlatinb&gt; oi 20:00:31 &lt;zzz&gt; ok acho que a única coisa restante para a 34 é o fdroid? vocês têm um status? 20:00:35 &lt;orignal_&gt; oi 20:02:10 &lt;zzz&gt; ok, 3 semanas desde o lançamento da 34, vamos torcer para que seja concluído em breve 20:02:15 &lt;zzz&gt; mais algo no 1) ? 20:03:01 &lt;zzz&gt; 2) atualização 0.9.35 (zzz) 20:03:08 &lt;zzz&gt; 35 está indo bem 20:03:29 &lt;zzz&gt; 3 semanas já, faltam 7 semanas, 16K linhas de diff até agora. congelamento de funcionalidades em 1-2 semanas 20:03:57 &lt;zzz&gt; muita coisa boa até agora. como sempre, precisamos de testadores 20:04:12 &lt;zzz&gt; mais algo no 2) ? 20:06:00 &lt;zzz&gt; 3) atualização do NTCP2 (zzz) 20:06:20 &lt;zzz&gt; tivemos nossa 6ª reunião ontem e eu fiz minha atualização semanal da proposta há algumas horas; está no nosso site 20:06:45 &lt;zzz&gt; isso praticamente encerra a fase da especificação. Ainda não está bonito e certamente vai mudar, mas as grandes decisões já foram tomadas 20:07:11 &lt;zzz&gt; agora estamos na fase de implementação de teste. cada projeto deve codificar uma implementação até o fim de maio, e faremos testes de interoperabilidade em junho 20:07:37 &lt;zzz&gt; claro que continuaremos atualizando a especificação com base no que aprendermos ao começar a codificar 20:08:00 &lt;zzz&gt; então as coisas estão indo muito bem 20:08:15 &lt;zzz&gt; mais algo no 3) ? 20:08:21 &lt;orignal_&gt; zzz, você pode listar toda a cripto necessária para o ntcp2? 20:08:38 &lt;zzz&gt; por favor leia a especificação, não vamos fazer isso aqui, obrigado 20:08:39 &lt;orignal_&gt; além do que já está no I2P 20:09:02 &lt;zzz&gt; ou podemos discutir n #ntcp2 depois da reunião 20:09:34 &lt;orignal_&gt; achei que poderia ser interessante para todo mundo 20:09:36 &lt;i2pr&gt; [Slack/str4d] Aff internet 20:09:41 &lt;zzz&gt; mais algo no 3) ? 20:09:52 &lt;i2pr&gt; [Slack/str4d] Digitando 20:10:07 &lt;i2pr&gt; [Slack/str4d] Agora que temos um rascunho de especificação razoavelmente estável, vou ver se consigo dar uma limpada nele neste fim de semana e, depois, vou pedir para alguns amigos criptógrafos darem uma olhada. 20:11:01 &lt;zzz&gt; ok 20:11:08 &lt;zzz&gt; mais algo no 3) ? 20:12:02 &lt;zzz&gt; 4) Status scrum (zab) 20:12:06 &lt;zzz&gt; pode começar, zlatinb  20:12:15 &lt;zlatinb&gt; Oi, antes de começarmos - recebi pedidos de financiamento de todos, exceto do mhatta, mas isso é por causa de confusão com PGP 20:12:32 &lt;zlatinb&gt; então vou enviar as aprovações finais a cada um mais tarde hoje à noite 20:12:41 &lt;zlatinb&gt; e a do mhatta acabará ficando um pouco atrasada 20:13:37 &lt;zlatinb&gt; ok vamos começar - passando pela sala, 1-2-3 20:13:37 &lt;zlatinb&gt; zzz: vai 20:13:45 &lt;zzz&gt; ok 1) mês passado: 20:14:12 &lt;zzz&gt; lançamento da 34, pastas do susimail, DNSoverhTTPS, assistente SSL, o grupo revisou o artigo do PETS, novo lançamento do orchid... 20:14:23 &lt;zzz&gt; especificação do NTCP2, muitas reuniões e planejamento, muitas correções de bugs 20:14:30 &lt;zzz&gt; 2) próximo mês: 20:14:51 &lt;zzz&gt; impl do ntcp2, finalização do assistente ssl, muitas correções de bugs, mais planejamento e reuniões 20:15:04 &lt;zzz&gt; 3) bloqueadores: especificação de indicação 'pronto' do TAILS do mhatta 20:15:06 &lt;zzz&gt; EOT 20:15:18 &lt;zlatinb&gt; ok.  str4d sua vez 20:15:31 &lt;i2pr&gt; [Slack/str4d] 1) Mês passado: 20:15:56 &lt;i2pr&gt; [Slack/str4d] - Terminei de migrar o I2P-Bote para o lançamento oficial do Apache James Server, deixei IMAP e SMTP funcionando bem o suficiente para implementar um serviço de retransmissão de transações de Zcash, fiz um novo lançamento. 20:16:24 &lt;i2pr&gt; [Slack/str4d] - Concluí o artigo sobre XRDS 20:16:33 &lt;i2pr&gt; [Slack/str4d] - Revisei a atualização do rascunho de VRP 20:16:40 &lt;i2pr&gt; [Slack/str4d] - Correções de bugs 20:16:50 &lt;i2pr&gt; [Slack/str4d] - Reuniões de design / especificação do NTCP2 20:17:02 &lt;i2pr&gt; [Slack/str4d] - Implementei (quase toda) a especificação preliminar do NTCP2 em Rust 20:17:07 &lt;i2pr&gt; [Slack/str4d] 2) Próximo mês: 20:17:32 &lt;i2pr&gt; [Slack/str4d] - Implementar as últimas arestas do NTCP2 no rascunho da especificação 20:17:46 &lt;i2pr&gt; [Slack/str4d] - Escrever um framework para gerar vetores de teste do NTCP2 20:17:55 &lt;i2pr&gt; [Slack/str4d] - Convencer a mim mesmo de que SipHash é adequado para ofuscação do comprimento 20:18:09 &lt;i2pr&gt; [Slack/str4d] - Escrever o cegamento AES de efêmeros como uma extensão do Noise 20:18:26 &lt;i2pr&gt; [Slack/str4d] - Trabalhar na implementação em Java do Noise com zzz e meeh 20:18:39 &lt;i2pr&gt; [Slack/str4d] - Lançar coisas conforme necessário 20:19:32 &lt;i2pr&gt; [Slack/str4d] 3) Bloqueadores: nenhum no momento; Atrito: viagens. 20:19:34 &lt;i2pr&gt; [Slack/str4d] EOT 20:20:00 &lt;zlatinb&gt; certo. meeh você está aqui? 20:20:49 &lt;zlatinb&gt; echelon? sadie? 20:21:31 &lt;zlatinb&gt; mhatta: por acaso você está por aí? 20:22:06 &lt;zlatinb&gt; :( 20:22:11 &lt;anonymousmaybe&gt; desculpe a interrupção , mas aqui tem Q/A de discussão ? ou só listar coisas ? 20:22:39 &lt;zlatinb&gt; anonymousmaybe: SCRUM - listando coisas, discussão talvez depois 20:22:39 &lt;zzz&gt; em cerca de 30 segundos vou pedir outros tópicos, aguarde 20:23:01 &lt;zzz&gt; é isso, zlatinb ? 20:23:08 &lt;anonymousmaybe&gt; entendi , obrigado 20:23:09 &lt;zlatinb&gt; acho que sim 20:23:36 &lt;zzz&gt; ok, talvez seja hora de um e-mail severo seu para todo mundo pedindo que estejam aqui e sejam pontuais... 20:23:48 &lt;zzz&gt; ok isso é tudo para o 4) 20:23:57 &lt;zzz&gt; mais algo para a reunião? anonymousmaybe é a sua vez 20:24:51 &lt;anonymousmaybe&gt; eu gostaria de perguntar sobre a implementação de DNSoverhTTPS, 20:25:34 &lt;zzz&gt; ok, esse é um detalhe técnico melhor discutido após a reunião de status 20:25:46 &lt;zzz&gt; mais algo para a reunião? 20:26:40 &lt;anonymousmaybe&gt; da minha parte, não 20:27:01 * zzz pega o baffer 20:27:38 * zzz *bbbaffs* a reunião encerrada </div>
