---
title: "Reunião de Desenvolvedores do I2P - 05 de fevereiro de 2019"
date: 2019-02-05
author: "zzz"
description: "Registro da reunião de desenvolvimento do I2P de 5 de fevereiro de 2019."
categories: ["meeting"]
---

## Resumo rápido

<p class="attendees-inline"><strong>Presentes:</strong> echelon, idk, R4SAS, sadie, zlatinb, zzz</p>

## Registro da reunião

<div class="irc-log"> 20:00:00 &lt;zzz&gt; 0) Oi 20:00:00 &lt;zzz&gt; 1) status do lançamento 0.9.38 (zzz) 20:00:00 &lt;zzz&gt; 2) status do desenvolvimento 0.9.39 (zzz) 20:00:00 &lt;zzz&gt; 3) status do LS2 (zzz) 20:00:00 &lt;zzz&gt; 4) status do scrum (zlatinb) 20:00:03 &lt;zzz&gt; 0) Oi 20:00:05 &lt;zzz&gt; oi 20:00:11 &lt;zzz&gt; 1) status do lançamento 0.9.38 (zzz) 20:00:13 &lt;zlatinb&gt; oi 20:00:21 &lt;sadie_&gt; oi 20:00:26 &lt;zzz&gt; ok, duas semanas desde que lançamos a 38, a rede está aproximadamente metade atualizada 20:00:42 &lt;zzz&gt; estamos usando isso para testar coisas do LS2 (mais sobre isso depois) 20:00:51 &lt;eche|offf&gt; oi 20:00:55 &lt;zzz&gt; não ouvimos nenhuma reclamação ou problema importante 20:01:31 &lt;zzz&gt; também temos o novo instalador de perfil do Firefox e o instalador para Mac por aí, não vi nenhum bug sobre eles também 20:02:22 &lt;zzz&gt; então tudo parece estar indo bem. a 38 estará no ubuntu disco e no debian buster. 20:02:28 &lt;zzz&gt; mais algo em 1) ? 20:02:36 &lt;eche|offf&gt; não 20:03:16 &lt;zzz&gt; 2) status do desenvolvimento 0.9.39 (zzz) 20:03:46 &lt;zzz&gt; já se passaram 2 semanas de um ciclo de 8 semanas, com um lançamento para meados/final de março. Nós incluímos o código i2pcontrol json-rpc2 sem plugin 20:04:06 &lt;zzz&gt; muito mais mudanças para o LS2 entrando 20:04:32 &lt;zzz&gt; correção para WebSockets HTTP. Muitas correções de bugs e melhorias de desempenho entrando agora 20:04:59 &lt;zzz&gt; e algumas coisas para fazer as compilações do debian funcionarem melhor no disco/buster 20:05:15 &lt;R4SAS&gt; + atualização na sobrescrita do User-Agent para outproxy (proxy de saída)? 20:05:26 &lt;zzz&gt; eu espero conseguir incluir quaisquer outras grandes mudanças até meados de fevereiro, então podemos trabalhar mais nas correções de bugs 20:05:52 &lt;zzz&gt; R4SAS, não estou familiarizado com isso, tem um número de ticket para mim? 20:07:03 &lt;R4SAS&gt; Li sobre isso alguns dias atrás nesse canal 20:07:19 &lt;zzz&gt; além disso, não está claro quais mudanças no console acontecem na 38, estou trabalhando com a equipe de design para entender o que é possível no tempo restante 20:07:41 &lt;eche|offf&gt; na 39 20:07:46 &lt;zzz&gt; R4SAS, o drzed me pediu para mudar o user-agent de clearnet de 52 para 60 para corresponder ao TBB atual, e eu fiz isso 20:07:52 &lt;zzz&gt; sim, 39, valeu eche|offf  20:08:09 &lt;zzz&gt; mais algo em 2) ? estou esquecendo algo? 20:08:55 &lt;zzz&gt; ah, eu tenho algumas mudanças para uma melhor seleção de outproxy, recebi alguns feedbacks iniciais sobre isso, preciso testar mais 20:10:00 &lt;zzz&gt; 3) status do LS2 20:10:22 &lt;zzz&gt; tem sido muito trabalho. tivemos nossa 26ª reunião semanal ontem! 20:10:50 &lt;zzz&gt; as partes da proposta 123 que estão na 38 estão funcionando, mas não temos certeza de que estão funcionando perfeitamente, mais testes são necessários 20:11:04 &lt;zzz&gt; as especificações no site foram atualizadas para corresponder 20:11:47 &lt;zzz&gt; também temos as novas propostas 144 e 145 publicadas, para definir a nova criptografia possibilitada pelo LS2 20:11:54 &lt;eche|offf&gt; meio ano, parabéns 20:12:16 &lt;zzz&gt; mais da proposta 123 chegará à 39 20:12:53 &lt;zzz&gt; estamos mergulhados nas questões de cegamento e criptografia nas reuniões do LS2, para impedir a espionagem pelos floodfills, e estamos chegando perto 20:13:04 &lt;zzz&gt; não está claro se isso entrará na 39 ou não 20:13:39 &lt;zzz&gt; todos são bem-vindos para se juntar a nós e cantar junto, no #ls2 nas segundas-feiras às 7:30 PM UTC 20:13:53 &lt;zzz&gt; alguma pergunta ou outras coisas em 3) ? 20:15:15 &lt;zzz&gt; 4) status do scrum (zlatinb) 20:15:19 &lt;zzz&gt; a palavra é sua, zlatinb  20:15:32 &lt;zlatinb&gt; Oi.  Vamos fazer o scrum em paralelo.  Descrevam em poucas palavras: 1) o que vocês têm feito desde o último scrum 2) o que planejam fazer no próximo mês 3) quaisquer bloqueadores ou se precisam de ajuda.  Quando terminarem, digam EOT 20:15:38 &lt;zlatinb&gt; Todos, vão! 20:16:09 &lt;zlatinb&gt; eu: 1) trabalho no instalador de perfil do Firefox, fazendo a ponte com o Monero sobre i2p-zero, tickets do jogger 20:16:40 &lt;eche|offf&gt; terminei as coisas financeiras do i2p, configurei novo servidor web, coloquei online, funcionando como antes, sem bloqueadores. atualmente mexendo com debian buster e java 11 :-/ 20:16:52 &lt;zzz&gt; 1) LS2, bugs, 35C3, lançamento da 38, i2pcontrol, coisas do debian, melhorias de desempenho, bugs, bugs, bugs 20:17:01 &lt;zlatinb&gt; 2) mais tickets do jogger, pesquisa sobre jlink para um instalador ao estilo i2p-zero para nós 20:17:05 &lt;zlatinb&gt; 3) nada que eu possa ver no momento 20:17:18 &lt;zlatinb&gt; EOT 20:18:45 &lt;zzz&gt; 2) LS2, bugs, renovar minha chave GPG, testes, trabalhar na 39, talvez um lançamento do orchid? Tenho certeza de que há mais que estou esquecendo 20:18:46 &lt;sadie_&gt; Trabalhando com novos contatos em ONGs (usabilidade e pesquisa com usuários) , melhorias de UX no site , atualizando docs, EOT 20:18:51 &lt;zzz&gt; 3) sem bloqueadores 20:18:52 &lt;zzz&gt; EOT 20:20:03 &lt;zlatinb&gt; acho que é isso para o scrum 20:20:31 &lt;zzz&gt; 2a) implementar uma opção para desativar NTCP1 :) 20:21:10 &lt;zzz&gt; ok, vejo que alguns de nós não apareceram, vamos dar uma bronca neles depois :) 20:21:19 &lt;eche|offf&gt; hehe 20:21:21 &lt;zzz&gt; mais algo para a reunião? 20:21:41 &lt;eche|offf&gt; e eu estou atualmente perdido em ant, deb-src e erros estranhos com ascii 20:21:46 &lt;idk&gt; eu estou aqui, só me distraí. Estou tocando o trabalho no navegador, só isso. 20:22:08 &lt;zzz&gt; ah, oi idk. fique à vontade para um 1/2/3 completo, por favor 20:23:22 &lt;zzz&gt; e eu gostaria de lhe dar as boas-vindas publicamente à equipe! 20:24:49 &lt;zzz&gt; idk, por favor nos dê seu 1/2/3 20:24:55 &lt;idk&gt; Obrigado, estou feliz por ter a oportunidade de ajudar. OK, ontem eu resolvi os problemas que estava tendo com rbm ao compilar o navegador a partir do código-fonte. Eles parecem ter sido em sua maioria resolvidos pelo meeh. Hoje estive trabalhando em extensões do navegador e examinando exatamente o que posso e não posso fazer com webextensions para reforçar o navegador. 20:25:54 &lt;zzz&gt; ^^ isso foi o 1) 20:25:55 &lt;zlatinb&gt; (2 é o que você planeja fazer no próximo mês, 3 é se você tem algum bloqueador) 20:27:17 &lt;idk&gt; Foi mal. No próximo mês planejo trabalhar na implementação de algum tipo de isolamento ao estilo Tor para as conexões do navegador i2p em uma base de sessão a sessão, se eu não fizer isso antes. Não prevejo bloqueadores de natureza substancial, apenas que as webextensions são limitadas. 20:28:00 &lt;zzz&gt; super, obrigado 20:28:21 &lt;zzz&gt; ok, isso é tudo para 4), a menos que o meeh esteja por aqui 20:28:28 &lt;zzz&gt; mais algo para a reunião? 20:28:33 &lt;eche|offf&gt; ah, e enquanto os problemas de build no buster/jdk11 não forem resolvidos, não consigo mais compilar nenhum teste 20:29:09 &lt;eche|offf&gt; (o que não é um grande problema) 20:29:24 &lt;zzz&gt; esse é o ticket #2410, certo? 20:29:30 &lt;eche|offf&gt; sim 20:29:36 &lt;eche|offf&gt; avancei um pouco mais hoje^ 20:29:41 &lt;zzz&gt; ok, vou dar uma olhada em breve 20:29:52 &lt;zzz&gt; mais algo para a reunião? 20:30:04 * zzz aquece o baffer 20:31:05 * zzz *bafs* encerra a reunião </div>
