---
title: "Reunião de Desenvolvedores do I2P - 01 de outubro de 2019"
date: 2019-10-01
author: "zzz"
description: "Registro da reunião de desenvolvimento do I2P de 1º de outubro de 2019."
categories: ["meeting"]
---

## Resumo rápido

<p class="attendees-inline"><strong>Presentes:</strong> chisana, echelon, eyedeekay, meeh, nextloop, sadie, zlatinb, zzz</p>

## Registro da reunião

<div class="irc-log"> 20:00:00 &lt;zzz&gt; 0) Oi 20:00:00 &lt;zzz&gt; 1) status do lançamento 0.9.42 (zzz) 20:00:00 &lt;zzz&gt; 2) status do projeto I2P Browser "labs" (sadie, meeh) 20:00:00 &lt;zzz&gt; 3) casos de uso / status do Outproxy (sadie) 20:00:00 &lt;zzz&gt; 4) status do desenvolvimento 0.9.43 (zzz) 20:00:00 &lt;zzz&gt; 5) status das propostas (zzz) 20:00:00 &lt;zzz&gt; 6) scrum de status (zlatinb) 20:00:05 &lt;meeh&gt; oi 20:00:05 &lt;zzz&gt; 0) Oi 20:00:08 &lt;zzz&gt; oi 20:00:16 &lt;zlatinb&gt; oi 20:00:18 &lt;nextloop&gt; Oi 20:00:23 &lt;sadie__&gt; oi 20:00:49 &lt;zzz&gt; 1) status do lançamento 0.9.42 (zzz) 20:01:12 &lt;zzz&gt; o lançamento 42 foi há 5 semanas, acredito que os únicos itens restantes há um mês eram a lib do cliente e um novo lançamento do bote para Android, e o deb/ubuntu oficial 20:01:19 &lt;zzz&gt; todos esses estão concluídos 20:01:41 &lt;zzz&gt; não há muito mais a dizer sobre a .42, que parece estar funcionando bem 20:01:46 &lt;zzz&gt; mais algo no ponto 1)? 20:02:29 &lt;zzz&gt; 2) status do projeto I2P Browser "labs" (sadie, meeh) 20:02:37 &lt;eyedeekay&gt; oi, pessoal 20:02:45 &lt;meeh&gt; estamos encaminhados em todas as tarefas; também comecei a aplicar os patches iniciais do ESR68, que seria nossa nova beta até 31 de dez. 20:02:46 &lt;zzz&gt; sadie, meeh, o que podem nos contar sobre este novo projeto e produto, qual é o status? 20:03:01 &lt;chisana_&gt; oi 20:03:02 &lt;sadie__&gt; A Beta 7 será lançada em 23 de outubro ou imediatamente após a 0.9.43 ser marcada (tagged). Até hoje, estamos em dia com os itens do roadmap (plano de desenvolvimento) para o próximo lançamento. Foi criado um roadmap provisório para lançamentos futuros, levando-nos até junho de 2020  20:03:04 &lt;zzz&gt; qual é a próxima tarefa, ou o próximo lançamento, meeh? 20:03:07 * chisana_ observa 20:03:13 &lt;meeh&gt; 23 de out 20:03:33 &lt;meeh&gt; ou assim que a 0.9.43 sair nessa data ou depois 20:03:36 &lt;meeh&gt; depende de nós 20:03:50 &lt;zzz&gt; vocês dois podem nos dizer onde está o roadmap e o que vai entrar na beta 7? 20:04:39 &lt;sadie__&gt; Os itens do Roadmap estão em dia até hoje 20:05:00 &lt;zzz&gt; o roadmap está publicado em algum lugar onde as pessoas possam ver? 20:06:27 &lt;meeh&gt; o próximo lançamento conterá principalmente correções de bugs, patches de estabilidade, um "backend" melhor para a janela de diálogo inicial 20:06:35 &lt;eyedeekay&gt; Esses são os itens que também estão no roadmap do projeto para a 9.43. 20:07:17 &lt;meeh&gt; se a Mozilla tiver quaisquer patches que devamos incluir até lá, eles também serão adicionados 20:07:18 &lt;zzz&gt; ok, então o roadmap da beta 7 está no roadmap do I2P no nosso site, as pessoas podem ver lá 20:07:29 &lt;sadie__&gt; sim 20:07:36 &lt;zzz&gt; o roadmap até junho de 2020 está publicado em algum lugar para as pessoas verem? 20:07:56 &lt;sadie__&gt; ainda não 20:07:57 &lt;eyedeekay&gt; Ainda não, pode ser em breve. 20:08:17 &lt;zzz&gt; ok. alguém tem alguma pergunta para a equipe do navegador? 20:09:03 &lt;zzz&gt; mais algo no ponto 2)? algo mais que a equipe queira dizer sobre o navegador? 20:09:26 &lt;sadie__&gt; por favor, testem e entrem na lista de e-mails! 20:09:44 &lt;zzz&gt; quer divulgar como assinar a lista de e-mails, sadie? 20:10:02 &lt;meeh&gt; disponível em http://lists.i2p ou https://lists.i2p.email 20:10:17 &lt;zzz&gt; ótimo 20:10:20 &lt;sadie__&gt; claro - tudo que você precisa pode ser encontrado no site https://geti2p.net/en/browser/develop 20:10:25 &lt;zzz&gt; mais algo no ponto 2)? 20:11:01 &lt;zzz&gt; 3) Casos de uso / status do Outproxy (sadie) 20:11:13 &lt;zzz&gt; sadie, conte-nos o status do projeto de outproxy, por favor 20:11:16 &lt;sadie__&gt; O MVP do Open Outproxy foi elaborado; estamos quase lá com o MVP de Friends and Family, mas ainda precisamos reunir mais informações sobre requisitos de administração, logging e relatórios. As reuniões serão retomadas na semana de 21 de outubro.   20:12:06 &lt;sadie__&gt; Tenho algumas ideias/pensamentos novos sobre como lidar com a administração, e mais pesquisa para fazer antes da próxima reunião 20:12:15 &lt;zzz&gt; por "elaborado" você não quer dizer que terminamos o desenvolvimento, espero... e você poderia definir MVP para todos, por favor? 20:12:40 &lt;sadie__&gt; Produto Mínimo Viável 20:13:03 &lt;sadie__&gt; não - ainda estamos trabalhando nos requisitos em algumas áreas 20:13:16 &lt;zzz&gt; então por 'elaborado' você quer dizer uma lista de requisitos, certo? 20:13:32 &lt;sadie__&gt; correto! 20:14:10 &lt;zzz&gt; onde as pessoas podem ver essa lista, e qual é a melhor forma de enviarem feedback para vocês sobre ela? 20:15:05 &lt;sadie__&gt; vou atualizar o trac e convidar as pessoas a participarem da conversa por lá 20:15:40 &lt;zzz&gt; por favor, diga a todos onde no trac eles poderão ver isso? 20:16:07 &lt;sadie__&gt; só um momento 20:17:04 &lt;zzz&gt; enquanto você procura, vou comentar que o alvo para isso é o ano que vem... não para a .43 ou .44 20:17:14 &lt;zzz&gt; para a implementação, isto é 20:17:46 &lt;zzz&gt; alguma pergunta ou comentário sobre o projeto de outproxy, enquanto ela procura? 20:19:00 &lt;sadie__&gt; #2472 foi onde começamos a discussão  20:19:00 &lt;zzz&gt; mais algo no ponto 3)? 20:19:59 &lt;zzz&gt; ok, então você vai colocar a lista de requisitos no ticket 2472 e é lá que você gostaria de receber feedback, certo? 20:20:17 &lt;sadie__&gt; correto 20:20:27 &lt;zzz&gt; perfeito 20:20:56 &lt;zzz&gt; 4) status do desenvolvimento 0.9.43 (zzz) 20:21:19 &lt;zzz&gt; o site tem o roadmap da .43, incluindo os itens do navegador para a beta 7, como mencionado anteriormente 20:21:46 &lt;zzz&gt; estamos há 5 semanas no desenvolvimento da .43, com um lançamento esperado para cerca de 3 semanas a partir de hoje 20:22:12 &lt;zzz&gt; as coisas estão indo bem, com algumas correções de IPv6 e mais trabalho para tornar o ls2 criptografado mais fácil de usar 20:22:52 &lt;zzz&gt; mais alguém quer nos contar no que está trabalhando para a .43, além da beta 7 do navegador? 20:23:36 &lt;zzz&gt; o congelamento de tag será daqui a uma semana a partir de amanhã, e eu atualizarei o Transifex nesse momento e avisarei a todos para começarem a traduzir 20:23:42 &lt;zlatinb&gt; com sorte vou conseguir testar a varredura de anotações do Servlet 3.0 20:24:12 &lt;zzz&gt; ok, sim, eu gostaria de finalizar isso se você precisar, ou cancelar se não precisar :) 20:24:18 &lt;meeh&gt; melhorando o nosso build com jlink, o que está relacionado a coisas do navegador, d'oh, mas ainda na base de código Java 20:24:42 &lt;sadie__&gt; IDK e eu estamos trabalhando em um novo assistente de configuração e a nova navegação do menu do site já foi feita. Vou fazer mais mudanças cosméticas no CSS do console 20:24:47 &lt;meeh&gt; Acho que vamos investigar mais esse tópico, já que o addressbook fica quebrado ao usar jlink 20:25:13 &lt;zlatinb&gt; é, e os plugins também - mas esses provavelmente vão continuar quebrados por um tempo 20:25:19 &lt;zzz&gt; ah, e vamos trabalhar em correções para Android para a 43 na próxima semana 20:26:38 &lt;zzz&gt; não acho que vocês queiram se incomodar em habilitar plugins de router para o navegador, mas talvez outros estejam pressionando vocês por isso? vale investigar mais 20:27:04 &lt;zzz&gt; mais algo no ponto 4)? 20:28:21 &lt;zzz&gt; 5) status das propostas (zzz) 20:28:45 &lt;zzz&gt; o foco exclusivo da equipe de propostas #ls2 no último mês tem sido a prop. 144 - nova criptografia 20:29:02 &lt;zzz&gt; estamos chegando perto de uma especificação completa e consistente, e começamos a escrever algum código de teste 20:30:01 &lt;zzz&gt; espero que parte desse código entre no lançamento Java .44 - não na .43 - mas só no começo do ano que vem é que estará realmente concluído na rede em produção 20:30:20 &lt;zzz&gt; e então talvez mais alguns lançamentos para eliminar os bugs 20:30:45 &lt;zzz&gt; mas é empolgante, pois estamos perto de substituir um dos algoritmos criptográficos originais e muito lentos, o ElGamal 20:31:28 &lt;zzz&gt; espero que depois nos voltemos para outra parte da substituição do ElGamal, com a proposta 152, sobre como fazemos os builds de tunnels 20:31:46 &lt;zzz&gt; mas podemos decidir trabalhar em "SSU2" também... não falamos sobre isso 20:31:56 &lt;zzz&gt; isso ficaria para meados ou final do ano que vem, eu diria 20:32:33 &lt;zzz&gt; a equipe está trabalhando bem junta e estamos trabalhando na 144 há quase um ano, então todos ficaremos muito felizes em terminar isso nos próximos meses 20:32:43 &lt;zzz&gt; alguma pergunta sobre essas ou outras propostas? 20:33:19 &lt;zzz&gt; mais algo no ponto 5)? 20:34:00 &lt;zzz&gt; 6) scrum de status (zlatinb) 20:34:04 &lt;zzz&gt; vai em frente, zab 20:34:29 &lt;zlatinb&gt; Oi, descrevam brevemente 1) o que vocês fizeram no último mês 2) o que planejam fazer no próximo mês 3) algum impedimento ou ajuda necessária? Digam EOT quando terminarem 20:34:59 &lt;meeh&gt; Tem sido bastante trabalho inicial no projeto do navegador, tanto pela integração do router quanto pelo aprendizado de toda a base de código do Firefox, sistema de build e arquitetura para chegar a um nível em que possamos dizer que temos as coisas sob controle. Estamos prestes a ter nightly builds e CI prontas para os ramos esr60 e esr68, assim como para pull requests que possamos receber. 20:35:01 &lt;meeh&gt; Os builds de artefatos também são uma meta a alcançar, o que permitiria que pessoas com hardware mais fraco baixassem partes do build do Firefox para reduzir as operações de compilação mais pesadas, tornando o desenvolvimento menos penoso. Também tenho analisado testes unitários e de regressão para o navegador, para evitar bugs bobos e tornar o produto mais estável e confiável. 20:35:01 &lt;meeh&gt; Também estamos chegando perto de ter nossos scripts de build personalizados que não se baseiam na base de scripts de build em Perl do Tor, tanto para suportar builds remotos quanto pelo fato de não sermos muitos que conhecem Perl. Além disso, também fiz alguma leitura e pesquisa sobre o sistema legal aqui para operar nossa organização. Trabalho inicial na política de logging dos servidores do projeto.  20:35:05 &lt;meeh&gt; EOT 20:35:18 &lt;zlatinb&gt; eu: 1) testando em testnet patches do jogger, algum trabalho com jlink 2) mais testnet, Servlet 3.0 3) sem impedimentos EOT 20:35:20 &lt;sadie__&gt; Participei do Our Networks no último fim de semana, em Toronto, elaborei um novo assistente de configuração para ser implementado no lançamento pelo IDK, definindo mais mudanças cosméticas de CSS para o próximo lançamento, avançando o consenso sobre outproxy e navegador, divulgação comunitária e foram solicitados mais recursos para UX. No mês que vem, vou me concentrar em opções de financiamento, novas estratégias de PR, divulgação no 36c3, preparar uma apresentação introdutória sobre o I2P 20:35:20 &lt;sadie__&gt; terminada para futuras palestras que todos possamos usar, melhorias no susi mail e continuação do trabalho no navegador e no outproxy. EOT 20:35:32 &lt;zzz&gt; 1) correções de bugs, IPv6, criptografia ls2, proposta 144 20:36:06 &lt;eche|on&gt; servidor rodando, o mesmo, sem impedimentos 20:36:25 &lt;zzz&gt; 2) correções de bugs, IPv6, criptografia ls2, especificação e código de teste da proposta 144, preparação e lançamento da 0.9.43, mais reuniões e definição de outproxy 20:36:48 &lt;zzz&gt; 3) sem impedimentos, EOT 20:37:11 &lt;zlatinb&gt; scrum.setTimeout(60*1000); 20:37:25 &lt;zzz&gt; eyedeekay? 20:37:35 &lt;eyedeekay&gt; só um momento 20:37:55 &lt;eyedeekay&gt; Tenho trabalhado na atualização do assistente de largura de banda para fazê-lo funcionar melhor com o I2P Browser e, em geral, parecer mais moderno e menos confuso. Também tenho trabalhado em organizar, desduplicar e aprimorar as bibliotecas SAM e em pequenas mudanças no navegador. No próximo mês, vou ajudar principalmente com o navegador, mas tenho algumas coisas que talvez eu proponha no i2ptunnel também. Sem impedimentos. 20:38:41 &lt;zzz&gt; sadie__, ou eyedeekay, têm um link para um relato do Our Networks para as pessoas lerem? 20:38:48 &lt;meeh&gt; sem impedimentos, a maioria das tarefas mencionadas continua (vou continuar trabalhando nelas no futuro) 20:39:16 &lt;sadie__&gt; não - precisamos fazer isso. Vai estar no blog do site 20:39:29 &lt;eyedeekay&gt; Vou colocar o meu no blog esta semana. 20:39:47 &lt;zlatinb&gt; obrigado, acho que é todo mundo, fim do scrum 20:40:03 &lt;zzz&gt; é isso para o ponto 6) 20:40:21 &lt;zzz&gt; mais alguém tem perguntas, comentários ou algo a acrescentar? Com certeza tem muita coisa acontecendo! 20:41:11 &lt;zzz&gt; mais algo para a reunião? 20:41:21 * zzz procura o martelo 20:42:05 &lt;zzz&gt; aqui está... 20:42:15 * zzz *bate o martelo* encerrando a reunião </div>
