---
title: "Reunião de Desenvolvedores do I2P - 04 de junho de 2019"
date: 2019-06-04
author: "zzz"
description: "Registro da reunião de desenvolvimento do I2P de 4 de junho de 2019."
categories: ["meeting"]
---

## Resumo rápido

<p class="attendees-inline"><strong>Presentes:</strong> echelon, eyedeekay, zlatinb, zzz</p>

## Registro da reunião

<div class="irc-log"> 20:00:14 &lt;zzz&gt; 0) Oi 20:00:16 &lt;zzz&gt; oi 20:00:43 &lt;zzz&gt; 1) status do lançamento 0.9.40: itens restantes (meeh, mhatta, nextloop, str4d) 20:00:43 &lt;zzz&gt; 2) status do lançamento do i2pbote-android corrigido (meeh) 20:00:43 &lt;zzz&gt; 3) status de desenvolvimento 0.9.41 (zzz) 20:00:43 &lt;zzz&gt; 4) status do LS2 (zzz) 20:00:43 &lt;zzz&gt; 5) status do projeto I2P Browser "labs" (meeh) 20:00:43 &lt;zzz&gt; 6) scrum de status (zlatinb) 20:01:03 &lt;zzz&gt; 1) status do lançamento 0.9.40: itens restantes (meeh, mhatta, nextloop, str4d) 20:01:28 &lt;zzz&gt; Acredito que Debian/Ubuntu e o f-droid oficial ainda faltam? 20:01:41 &lt;zzz&gt; Recebi resposta do mhatta, mas ele não fez promessas 20:02:04 &lt;zzz&gt; Entrei em contato com outras pessoas do Debian para ver se alguém mais poderia fazer, nada ainda 20:02:10 &lt;zzz&gt; nextloop, você tem uma atualização para nós? 20:02:53 &lt;eche|on&gt; eu fiz build de teste para debian buster e stretch em echelon.i2p/update/ 20:02:57 &lt;zzz&gt; mais algo no 1) ? 20:03:29 &lt;zzz&gt; 2) status do lançamento do i2pbote-android corrigido (meeh) 20:03:40 &lt;zzz&gt; mikalv, tem uma atualização para nós sobre o bote? 20:04:52 &lt;zzz&gt; Acredito que lançamos o bote e está funcionando para as pessoas 20:04:58 &lt;zzz&gt; mais algo no 2) ? 20:05:16 &lt;eyedeekay&gt; Nada da minha parte 20:05:30 &lt;zzz&gt; 3) status de desenvolvimento 0.9.41 (zzz) 20:05:45 &lt;zzz&gt; ok, estamos um pouco além da metade do ciclo de desenvolvimento .41 e está indo bem 20:06:06 &lt;zzz&gt; o grande recurso é a autenticação por cliente para o LS2 criptografado 20:06:19 &lt;zzz&gt; também corrigimos um bug no tratamento de mensagens grandes que acho que vai ajudar o bote a funcionar melhor 20:06:55 &lt;eche|on&gt; veremos, build de teste disponível 20:06:56 &lt;zzz&gt; idk e eu estamos trabalhando em dividir os arquivos clients.config e i2ptunnel.config, mas parece que vai ter que esperar até a .42 20:07:38 &lt;zzz&gt; para o bote perceber a diferença provavelmente terá que chegar à maior parte da rede, já que o bug pode ser encontrado por qualquer router ao longo do caminho 20:08:03 &lt;eche|on&gt; sim 20:08:12 &lt;zzz&gt; o lançamento está programado para a primeira semana de julho 20:08:33 &lt;zzz&gt; mais algo no 3) ? 20:09:28 &lt;zzz&gt; 4) status do LS2 (zzz) 20:09:58 &lt;zzz&gt; segue firme. Já tivemos 42 reuniões semanais até agora e sem fim à vista, embora ultimamente estejamos dedicando mais tempo à nova criptografia (proposta 144) 20:10:19 &lt;zzz&gt; Já mencionei o código de autenticação por cliente que estará na 41. 20:10:54 &lt;zzz&gt; O desenvolvimento do garlic farm para o meta ls2 está em pausa há talvez 3 semanas, em favor do código de autenticação de cliente, mas voltaremos a isso em breve 20:11:27 &lt;zzz&gt; Continuo migrando especificações das propostas para a parte principal de especificações do nosso site 20:11:38 &lt;zzz&gt; à medida que vamos implementando e testando as coisas 20:11:52 &lt;zzz&gt; nossas reuniões continuam às 18h30 UTC nas segundas-feiras em #ls2 20:12:11 &lt;zzz&gt; mais algo no 4) ? 20:13:04 &lt;zzz&gt; 5) status do projeto I2P Browser "labs" (mikalv) 20:13:15 &lt;zzz&gt; mikalv, como vai o i2p browser? 20:14:08 &lt;zzz&gt; Sei que saiu uma nova versão beta e está recebendo alguns testes, mas para algumas pessoas não funciona de jeito nenhum? 20:15:04 &lt;zzz&gt; há também um pedido de mais documentação na nossa página de downloads do lab, e ele disse que cuidaria disso em breve, então fiquem atentos 20:15:17 &lt;zzz&gt; ok, acho que mikalv não está por aqui, mais algo no 5) ? 20:16:08 &lt;zzz&gt; 6) scrum de status (zlatinb) 20:16:13 &lt;zzz&gt; é com você, zlatinb  20:16:42 &lt;zlatinb&gt; Oi, vamos ao de sempre – digam 1) o que vocês têm feito desde o último scrum 2) o que planejam fazer no próximo mês 3) se têm algum impedimento ou precisam de ajuda 20:16:46 &lt;zlatinb&gt; terminem com EOT quando concluírem 20:17:08 &lt;zlatinb&gt; eu: 1) um pouco de garlic farm, não muito mais 2) com sorte mais garlic farm 3) sem impedimentos 20:17:09 &lt;zlatinb&gt; EOT 20:17:17 &lt;eche|on&gt; fazendo o de sempre, mantendo o servidor vivo, seguindo no mesmo, sem impedimentos, eot 20:17:30 &lt;zzz&gt; 1) garlic farm, ls2 e autenticação por cliente; correções de bugs 20:18:10 &lt;zzz&gt; 2) garlic farm, correções de bugs, GMP 6.1.2, divisão de arquivos de configuração, preparando para o lançamento 0.9.41 20:18:18 &lt;eyedeekay&gt; Dividir configs do i2ptunnel e escrever documentação/blogs, 2) mais disso 3) sem impedimentos eot 20:18:32 &lt;zzz&gt; 3) sem impedimentos, EOT 20:18:44 &lt;zlatinb&gt; ok, acho que é todo mundo, obrigado 20:19:04 &lt;zzz&gt; ok, isso foi bem rápido, estamos ficando mais eficientes! 20:19:18 &lt;zzz&gt; mais algo para a reunião de hoje? 20:20:15 &lt;zzz&gt; ah, e parabéns ao eyedeekay que assinou um acordo de dev e recebeu privilégios de checkin no mtn! embora ele já tenha feito bastante por nós nos últimos meses, agora ele pode causar estrago muito mais rápido! 20:20:37 &lt;eyedeekay&gt; :-D 20:20:38 &lt;zzz&gt; ansioso para ter o eyedeekay diretamente na base de código 20:21:07 * zzz procura o baffer para te acertar 20:22:01 * zzz *bafs* encerra a reunião </div>
