---
title: "Reunião de Desenvolvimento do I2P - 07 de maio de 2019"
date: 2019-05-07
author: "zzz"
description: "Ata da reunião de desenvolvimento do I2P de 7 de maio de 2019."
categories: ["meeting"]
---

## Recapitulação rápida

<p class="attendees-inline"><strong>Presentes:</strong> chisana, eyedeekay, meeh, sadie, zlatinb, zzz</p>

## Registro da reunião

<div class="irc-log"> 20:00:00 &lt;zzz&gt; 0) Oi 20:00:00 &lt;zzz&gt; 1) status do lançamento 0.9.39 - itens pendentes (meeh, mhatta, nextloop, str4d) 20:00:00 &lt;zzz&gt; 2) status do lançamento do i2pbote-android corrigido (meeh) 20:00:00 &lt;zzz&gt; 3) status de desenvolvimento 0.9.40 (zzz) 20:00:00 &lt;zzz&gt; 4) status do LS2 (zzz) 20:00:00 &lt;zzz&gt; 5) scrum de status (zlatinb) 20:00:04 &lt;zzz&gt; 0) Oi 20:00:06 &lt;zzz&gt; oi 20:00:10 &lt;meeh&gt; oi 20:00:17 &lt;zlatinb&gt; oi 20:00:51 &lt;zzz&gt; 1) status do lançamento 0.9.39 - itens pendentes (meeh, mhatta, nextloop, str4d) 20:00:55 &lt;eyedeekay&gt; oi 20:01:07 &lt;zzz&gt; este item da pauta é da reunião do mês passado... 20:01:29 &lt;zzz&gt; quando ainda faltavam debian, f-droid e mavencentral 20:01:40 &lt;zzz&gt; meeh, você tem alguma atualização para nós sobre algum desses itens? 20:02:33 &lt;meeh&gt; eu e o str4d vamos fazer "pairing" neste lançamento, ou seja, ele vai passar por todas as etapas comigo, o que inclui maven/f-droid. Estou entrando em contato com ele hoje sobre isso, já que falamos disso há uma ou duas semanas. 20:02:43 &lt;zzz&gt; e alguém ouviu do mhatta sobre debian? 20:02:51 &lt;meeh&gt; isso deve cobrir fdroid, maven e googleplay 20:03:15 &lt;zzz&gt; meeh, isto é sobre a .39 - os lançamentos no f-droid e no mavencentral da .39 foram publicados? 20:03:33 &lt;sadie_&gt; oi 20:03:34 &lt;meeh&gt; o launcher do osx claro que será atualizado também 20:03:52 &lt;meeh&gt; não, mas quando eu fizer o pairing com o str4d vou aprender como corrigir isso 20:03:59 &lt;meeh&gt; então tanto a 39 quanto a 40 devem ficar resolvidas  20:03:59 &lt;zzz&gt; estamos falando de itens da .39 de 7 semanas atrás que não estavam completos na última reunião 5 semanas atrás 20:04:17 &lt;meeh&gt; https://search.maven.org/search?q=g:net.i2p 20:04:19 &lt;meeh&gt; maven is latest bt 20:04:24 &lt;meeh&gt; w 20:04:24 &lt;meeh&gt; .39 20:04:48 &lt;zzz&gt; ok. então qual é a ETA para o "pairing" (não deixe ele te infectar com o zcash-speak) 20:05:38 &lt;R4SAS&gt; :D 20:05:39 &lt;zzz&gt; e eu achava que nosso problema com o f-droid eram dependências de servidor, não o know-how. Isso foi resolvido? 20:05:57 &lt;meeh&gt; minha resposta nisso é: quando o str4d tiver um tempo para mim para um walkthrough rápido - que eu entendi que ele arranjaria bem rápido quando falei com ele da última vez. Eu atualizo vocês sobre o que ele disser hoje 20:06:41 &lt;zzz&gt; sobre o mavencentral, você tem tudo de que precisa, incluindo o howto, certo? você tem todas as permissões que precisa? 20:06:58 &lt;meeh&gt; sem howto 20:07:19 &lt;zzz&gt; estou perguntando porque “quando o str4d tiver tempo” infelizmente não significa nada :( 20:07:28 &lt;meeh&gt; temos alguns arquivos de script do maven/gradle no nosso repositório, que eu poderia adivinhar como funcionam e tentar, o que eu prefiro não bagunçar 20:07:46 &lt;meeh&gt; tenho esperança nele desta vez 20:08:09 &lt;meeh&gt; hora de se livrar das cobranças, para liberar mais tempo - soa como algo que todo mundo aceitaria 20:08:42 &lt;zzz&gt; claro, o plano a longo prazo é remover o str4d de todas as dependências, estamos quase lá, continue pressionando até terminar 20:09:36 &lt;zzz&gt; ok, voltando ao mhatta - alguém ouviu dele? é hora de começar a ligar para ele ou para onde vamos a partir daqui? 20:09:46 &lt;zzz&gt; zlatinb, alguma ideia? 20:10:04 &lt;zzz&gt; e alguém ouviu do nextloop? 20:10:15 &lt;zlatinb&gt; ligar para ele da última vez não funcionou, embora ele tenha confirmado que eu tinha o número certo 20:10:27 &lt;zlatinb&gt; sem ideias, infelizmente 20:10:39 &lt;zzz&gt; meeh, pelo que entendi você também pode simplesmente enviar um pedido para entrar no f-droid de verdade, não precisamos realmente do nextloop. Você sabe como fazer isso? 20:10:40 &lt;sadie_&gt; alguém pode assumir as tarefas do mhatta? 20:11:15 &lt;zzz&gt; alguém que seja um Debian Developer oficial... conhecem outros com tempo? 20:11:38 &lt;meeh&gt; lamento dizer que conheço ainda menos de frdroid do que de android - eu só (pelo menos na minha memória) fui o host do nosso repositório privado 20:11:53 &lt;sadie_&gt; não - mas devemos começar a procurar  20:11:57 &lt;meeh&gt; mas posso perguntar ao str4d enquanto falo com ele, ele deve saber 20:12:20 &lt;zzz&gt; ok meeh, lembre que há dois fdroids, o nosso e o oficial fdroid.org, então por favor consiga o howto para ambos. Por favor tente encontrar o nextloop 20:12:27 &lt;zzz&gt; twitter, email, etc 20:13:13 &lt;meeh&gt; sim, o nosso foi movido e, em teoria, deve funcionar quando eu tentar aqueles comandos de python para fazer o push - vou testar isso depois de falar com o str4d 20:13:19 &lt;zzz&gt; mais algo em 1) ? Não fizemos um ótimo trabalho na .39 20:13:40 &lt;zzz&gt; então vamos corrigir rápido para a .40 20:13:57 &lt;zzz&gt; lançamentos são o que fazemos; quando não conseguimos lançar, falhamos 20:14:16 &lt;zzz&gt; mais algo em 1) ? 20:15:18 &lt;zzz&gt; 2) status do lançamento do i2pbote-android corrigido (meeh) 20:15:35 &lt;zzz&gt; meeh, qual é o status do tão esperado lançamento do Bote para android? 20:15:42 &lt;meeh&gt; atualmente ainda fica travado em "connecting" 20:16:14 &lt;zzz&gt; mas o eyedeekay relata que funciona? 20:16:36 &lt;zzz&gt; você tentou em um ambiente sem firewall, meeh? 20:16:41 &lt;eyedeekay&gt; funciona apenas se você usar o router embutido. Isso é em um tablet 20:16:44 &lt;meeh&gt; ok, sinto que já conversamos muitas vezes sobre o lançamento. por favor, não me tome como grosseiro, maldoso, ou qualquer coisa além de "tentando ser o mais claro possível" - eu não lanço um produto quebrado. A menos que eu consiga enviar uma mensagem do meu bote-android para meu desktop-android - eu não vou lançar 20:17:20 &lt;zzz&gt; esta é uma reunião de status para todos. Finja que você não fala comigo há um mês e diga a todos onde estamos, por favor. Você não está falando comigo, está reportando ao mundo 20:17:41 &lt;meeh&gt; porque a não ser isso, o que lançarmos é por definição quebrado - e isso refletiria mal sobre nós 20:18:00 &lt;meeh&gt; ok desculpa - mas é isso ^ :) 20:18:27 &lt;zzz&gt; então, qual a previsão ou ETA ou palpite para consertar e lançar? 20:18:41 &lt;meeh&gt; mas sim, sinto fortemente que empurrar um lançamento quebrado refletiria mal no i2p - alguém discorda dessa afirmação? 20:19:11 &lt;zzz&gt; não estou te pressionando a lançar. Estou perguntando quando será lançado. 20:19:26 &lt;zzz&gt; esse é o propósito desta reunião, reportar status 20:19:34 &lt;meeh&gt; quanto tempo você acha que levaria para fazer o bote conectar via tcp socket em vez de unix domain? 20:19:46 &lt;zzz&gt; não sei 20:20:06 &lt;meeh&gt; porque no melhor caso, que é o que espero, é isso que precisamos fazer.. senão, nenhuma pista :( 20:20:32 &lt;meeh&gt; porque se os pares não são o problema, e ainda assim lutamos para conectar 20:20:38 &lt;meeh&gt; e com base nas minhas sessões de depuração 20:20:48 &lt;meeh&gt; suspeito que seja o IPC entre os apps que fazem nonce 20:20:56 &lt;meeh&gt; e destroem a com 20:21:06 &lt;zzz&gt; ok. talvez possamos conseguir mais testadores pedindo aqui neste canal... talvez cisiey 20:21:15 &lt;meeh&gt; porque o tunnel e os leases parecem ok na minha visão 20:21:39 &lt;meeh&gt; então meu próximo lugar lógico para olhar é entre router &lt;-&gt; bote 20:21:46 &lt;zzz&gt; ok. mas se está tentando construir um tunnel para o bote, então não é um problema com o socket i2cp 20:21:57 &lt;meeh&gt; talvez o socket de controle funcione, mas a transferência de dados pare 20:22:07 &lt;zzz&gt; ou você está falando com o router ou não está. é tudo pelo mesmo socket 20:22:17 &lt;zzz&gt; (controle e dados) 20:22:32 &lt;meeh&gt; talvez o google faça algo que não sabemos - não seria a primeira vez 20:22:50 &lt;zzz&gt; a boa notícia é que você está progredindo, já ficamos travados muitas vezes antes e sempre resolvemos 20:22:54 &lt;zzz&gt; obrigado pela atualização 20:22:57 &lt;zzz&gt; mais algo em 2) ? 20:23:07 &lt;meeh&gt; então o i2cp funciona como tls, configura e depois vai para transferência de dados pura? 20:23:34 &lt;zzz&gt; é controle e dados multiplexados, o tempo todo. nunca “vai para” dados puros 20:23:54 &lt;meeh&gt; ok, então dados binários codificados em ascii? 20:24:15 &lt;zzz&gt; posso te explicar como o i2cp funciona depois da reunião se você quiser 20:24:21 &lt;meeh&gt; enfim - podemos ver detalhes de impl. depois 20:24:22 &lt;meeh&gt; sim 20:24:27 &lt;zzz&gt; mais algo em 2) ? 20:25:02 &lt;zzz&gt; 3) status de desenvolvimento 0.9.40 (zzz) 20:25:16 &lt;zzz&gt; o status de desenvolvimento 0.9.40 está PRONTO! 20:25:30 &lt;zzz&gt; fizemos um ciclo curto de 6 semanas e meia e lançamos hoje 20:25:32 &lt;chisana&gt; parabéns! 20:25:54 &lt;zzz&gt; a atualização in-net está ativa. Não tenho certeza se as notícias em inglês foram atualizadas. O enxame parece um pouco pequeno? 20:26:05 &lt;zzz&gt; eche|off, você investigou? 20:26:25 &lt;zzz&gt; está pelo menos atualizando parcialmente 20:26:47 &lt;zzz&gt; vamos observar isto de perto porque desativamos o NTCP 1, o que não deveria ter nenhum efeito colateral, mas vamos ver 20:27:19 &lt;zzz&gt; então, vamos falar da ETA dos itens de release. A in-net update saiu, o site foi atualizado. Vou fazer nosso PPA e o repositório deb amanhã. 20:27:45 &lt;zzz&gt; meeh, qual é a eta para o lançamento do router de android? 20:28:01 &lt;meeh&gt; de novo, vou fazer desta vez com o str4d 20:28:23 &lt;meeh&gt; toda a "parte do str4d" do lançamento num pacote só 20:28:24 &lt;meeh&gt; :) 20:28:28 &lt;zzz&gt; até para o router de android? você fez sozinho da última vez.  20:28:42 &lt;zzz&gt; eu só queria depender o mínimo possível dele 20:28:42 &lt;meeh&gt; Sim, fazendo uns hacks em torno do maven 20:28:50 &lt;meeh&gt; mas a ordem correta é publicar no maven primeiro 20:29:05 &lt;meeh&gt; Sim, mas a meta é que esta seja a última vez que fazemos isso, &lt;ever&gt; 20:29:24 &lt;zzz&gt; ok. vamos ver se isso se concretiza, tomara que sim 20:30:07 &lt;meeh&gt; para registro, já entrei em contato com ele por DM @ twitter 20:30:25 &lt;zzz&gt; ok, avise quando tiver uma ETA 20:30:26 &lt;meeh&gt; que é onde tenho falado com ele nas últimas vezes 20:31:02 &lt;zzz&gt; zlatinb, acho que você e eu deveríamos enviar para todos os 10 e-mails do mhatta para tentar chamar a atenção dele? Faz dois meses que não ouvimos dele 20:31:25 &lt;zzz&gt; odiaria ter algum lançamento antigo no buster 20:31:27 &lt;zlatinb&gt; claro, me manda os emails e eu disparo algo 20:31:38 &lt;zzz&gt; ok 20:31:59 &lt;zzz&gt; eche|off, eche|on vocês aí? 20:32:39 &lt;zzz&gt; ok, acho que é isso para 3) ? 20:33:18 &lt;zzz&gt; 4) status do LS2 (zzz) 20:33:42 &lt;zzz&gt; vou dar um status rápido sobre as 3 propostas principais: 123, 144 e 150 20:34:13 &lt;zzz&gt; 123 é a proposta do ls2. Está quase pronta e colocamos muito do código de ls2 criptografado na .40 onde podemos fazer mais testes 20:34:34 &lt;zzz&gt; a proposta em si não mudou quase nada no último mês, o que é bom 20:35:05 &lt;zzz&gt; 144 é a nova proposta de criptografia. Não teve nenhuma atividade no último mês enquanto aconteciam coisas de maior prioridade 20:35:26 &lt;zzz&gt; mas recebi muitos comentários. espere um rascunho atualizado em uma ou duas semanas 20:35:48 &lt;zzz&gt; eu gostaria de ver algumas implementações da 144 em 4-6 meses, mas temos muito trabalho para chegar lá 20:36:05 &lt;zzz&gt; 150 é a nova proposta 'garlic farm' baseada em raft, para gerenciar multihoming em massa. 20:36:30 &lt;zzz&gt; é uma nova proposta, mas recebeu um feedback bem bom, bem menos reclamações do que a 144! 20:37:04 &lt;zzz&gt; zlatinb, quando você acha que podemos ter um plugin experimental implementando a 150? alguns meses? 20:37:24 &lt;zzz&gt; acho que precisamos falar sobre o que conseguimos colocar na .41 para suportá-la 20:37:38 &lt;zlatinb&gt; depende de como definirmos o escopo; muitos dos recursos listados são só nice-to-haves 20:37:59 &lt;zzz&gt; sim, na minha revisão de ontem marquei muita coisa como não-para-a-primeira-versão 20:38:07 &lt;zlatinb&gt; se reduzirmos tudo ao mínimo absoluto talvez menos de alguns meses 20:38:47 &lt;zzz&gt; sim, ainda não tivemos nossa reunião de roadmap para a .41, então não tenho certeza do que fica onde em termos de prioridade 20:38:49 &lt;zlatinb&gt; acho que é um projeto de tamanho médio 20:39:18 &lt;zzz&gt; concordo 20:39:37 &lt;zzz&gt; alguém tem alguma pergunta sobre 4), ls2, ou propostas relacionadas? 20:39:52 &lt;zzz&gt; como sempre, todos são bem-vindos às nossas reuniões, segundas às 18:30 UTC no IRC #ls2 20:40:27 &lt;chisana&gt; se eu conseguir montar um ECIES "funcional/MVP", isso ajuda a concluir a 144? 20:40:54 &lt;zzz&gt; claro 20:41:37 &lt;zzz&gt; alguém tem que ser o primeiro. já fizemos testes de integração com várias outras propostas, voltando um ano até o NTCP 2. 20:42:03 &lt;zzz&gt; alguém termina primeiro, depois outra pessoa, aí você tenta fazê-las conversarem, depois tenta descobrir quem está certo e quem está errado 20:42:33 &lt;zzz&gt; é um trabalho difícil e lento, mas é a única maneira de fazer 20:43:15 &lt;chisana&gt; com certeza, a 144 é onde vou gastar a maior parte do meu tempo, então vou trazer atualizações/perguntas frequentes 20:43:25 &lt;zzz&gt; aprendemos que quase nunca terminamos até termos duas implementações. é a única forma de "testar" a especificação 20:43:41 &lt;zzz&gt; ótimo 20:43:49 &lt;zzz&gt; alguém tem alguma pergunta sobre 4), ls2, ou propostas relacionadas? 20:44:30 &lt;zzz&gt; 5) status scrum (zlatinb) 20:44:36 &lt;zzz&gt; a palavra é sua, zlatinb  20:45:15 &lt;zlatinb&gt; Oi. O scum habitual em paralelo. Por favor descrevam em poucas palavras 1) o que vocês têm feito desde o último scrum 2) o que planejam fazer no próximo mês 3) se têm algum bloqueador ou precisam de ajuda. Digam EOT quando terminarem 20:45:49 &lt;zlatinb&gt; Eu: 1) retoques no filtro avançado, trabalho no garlic farm, ajuste do outproxy com o arctic, alguns jogger tix 2) com sorte, só garlic farm 3) sem bloqueadores EOT 20:47:03 &lt;zzz&gt; 1) correções de bugs; instalador do windows assinado; mudança para izpack 5; recurso de importação do susidns; implementação de ls2 criptografado; revisão e lançamento da .40; trabalhando em problemas de I2CP no android 20:47:38 &lt;meeh&gt; 1) estive redesenhando o osx launcher e atualizando o código swift para 4.2, em breve 5, limpei o código, migrei mais do objc. Também fiz algumas melhorias para os serviços que hospedo para o i2p inc. incluindo outproxy. e algum desenvolvimento e aprendizado de android 20:47:55 &lt;zzz&gt; 1 cont.) escrevi a proposta do garlic farm, bastante coisa de arquitetura do garlic farm; reuniões e discussões de ls2; trabalho com a sadie em ícones etc. 20:48:09 &lt;sadie_&gt; trabalhando na atualização da iconografia para a .40, vou continuar isso para a .41 e também atualizar o logo com o logo criado pela Ura para o console e o site. Melhorias no assistente de configuração, preparando viagem para a RightsCon e outreach com TX, IFF EOT 20:48:55 &lt;zzz&gt; 2) lançamento da .40 no PPA; roadmap da .41; trabalho de divisão de config com o eyedeekay, garlic farm; reuniões de ls2; correções de bugs; talvez automatizar detecção de Sybil -&gt; blacklisting? 20:49:03 &lt;meeh&gt; 2) para o próximo mês planejo dar um pouco de amor ao nosso navegador novamente, atualizando a versão para igualar o upstream, algumas melhorias de integração com i2p se for viável, tornar o menu de contexto nativo do osx -&gt; snark-share utilizável, e também olhar mais os problemas com mattermost/irc/nossa comunicação 20:49:06 &lt;eyedeekay&gt; 1) Bote, correções de bugs, escrevendo guias 2) com sorte dividir configuração, bote e correções de bugs 3) sem bloqueadores EOR 20:49:10 &lt;eyedeekay&gt; *EOT 20:49:38 &lt;meeh&gt; 3) não, tomara que não, agora seria apenas aguardar o str4d sugerir um horário para fazermos pairing e fazer o release 20:49:48 &lt;sadie_&gt; docs/testes do outproxy  20:49:50 &lt;meeh&gt; EOT 20:49:56 &lt;zzz&gt; 3) bloqueadores: mhatta para coisas de debian/tails 20:50:06 &lt;eyedeekay&gt; Ah, também gostaria de passar um tempo com o meeh no navegador no próximo mês. 20:50:17 &lt;zzz&gt; EOT 20:50:51 &lt;zlatinb&gt; Obrigado, isso conclui o scrum. 20:50:59 &lt;zzz&gt; ok, obrigado zlatinb  20:51:12 &lt;zzz&gt; algumas perguntinhas rápidas antes de encerrarmos a reunião 20:51:27 &lt;zzz&gt; um ciclo de 8 semanas e uma data de lançamento em 2 de julho para a .41 funcionam? meeh? 20:52:12 &lt;meeh&gt; nada imediato dizendo que não, acho que está ok 20:52:26 &lt;zzz&gt; ok, é isso que vamos anotar provisoriamente até ouvirmos do eche|off  20:52:57 &lt;zzz&gt; próximo, meeh, você colocou o build do osx da .40 no ar? está na página de d/l porque é acionado pelo número da versão, mas eu não te perguntei se você já tinha feito 20:53:16 &lt;zzz&gt; então isso é um bug no nosso processo 20:53:24 &lt;meeh&gt; não, eu estava pensando em começar esse processo agora depois da reunião 20:53:37 &lt;meeh&gt; não tive tempo antes 20:54:06 &lt;zzz&gt; ok, obrigado. Vou ajustar nossa checklist para eu não publicar o build na página de d/l até você terminar, da próxima vez 20:54:33 &lt;zzz&gt; última pergunta para o meeh, você planeja fazer um release do navegador para corrigir o lance do cert do firefox? ou isso nem é necessário? 20:55:19 &lt;meeh&gt; poderia elaborar o "firefox cert thing" por favor? :p 20:55:21 &lt;zzz&gt; como você disse, hora de dar um pouco de amor ao navegador. Em algum momento devemos falar se o projeto 'lab' deve se formar em algo maior, ou ser encerrado? 20:55:48 &lt;zzz&gt; onde plugins como o noscript quebraram. Eu te explico depois ou dá uma olhada no twitter ou na ars technica 20:55:48 &lt;meeh&gt; sim, por que não tomamos isso como um tópico na nossa próxima reunião então? 20:55:54 &lt;meeh&gt; sobre RC ou morte 20:55:58 &lt;zzz&gt; ok, faremos 20:56:09 &lt;zzz&gt; alguém tem mais alguma coisa para a reunião? 20:56:27 &lt;meeh&gt; vou começar o build do osx agora se não houver mais nada 20:56:44 * zzz procura o baffer 20:57:00 &lt;meeh&gt; próxima atualização do osx vai auto-atualizar (woho!) 20:57:18 * zzz *bafffs* a reunião encerrada </div>
