---
title: "Reunião de Desenvolvedores do I2P - 05 de março de 2019"
date: 2019-03-05
author: "zzz"
description: "Registro da reunião de desenvolvimento do I2P de 5 de março de 2019."
categories: ["meeting"]
---

## Resumo rápido

<p class="attendees-inline"><strong>Presentes:</strong> picklerick, R4SAS, sadie, tini2p, zlatinb, zzz</p>

## Registro da Reunião

<div class="irc-log"> 20:00:00 &lt;zzz&gt; 0) Oi 20:00:00 &lt;zzz&gt; 1) status do dev 0.9.39 (zzz) 20:00:00 &lt;zzz&gt; 2) status do LS2 (zzz) 20:00:00 &lt;zzz&gt; 3) Scrum de status (zlatinb) 20:00:04 &lt;zzz&gt; 0) Oi 20:00:05 &lt;zzz&gt; oi 20:00:14 &lt;sadie__&gt; oi 20:00:14 &lt;zzz&gt; 1) status do dev 0.9.39 (zzz) 20:00:32 &lt;zzz&gt; tem sido um ciclo de lançamento movimentado, muitas mudanças chegando para a 39 20:00:47 &lt;zzz&gt; melhorias de desempenho, mais trabalho no LS2, a adição do i2pcontrol 20:00:48 &lt;zlatinb&gt; oi 20:01:09 &lt;zzz&gt; muitos bugs corrigidos 20:01:37 &lt;zzz&gt; o lançamento será em duas semanas, se conseguirmos tomar algumas decisões finais para o ls2 criptografado que ainda estão pendentes 20:02:04 &lt;zzz&gt; e acho que teremos novos ícones da página inicial? sadie__ eles vão entrar? 20:02:16 &lt;sadie__&gt; sim 20:02:34 &lt;zzz&gt; ótimo. 20:03:01 &lt;zzz&gt; sei que o meeh está tentando corrigir o problema do bote no Android, se for do lado do router, o que ainda não sabemos 20:03:20 &lt;R4SAS&gt; zzz: tenho uma pequena pergunta sobre traduções, perguntar depois? 20:03:33 &lt;zzz&gt; e ele também está trabalhando em algumas melhorias no iniciador do OSX para a 39 20:03:44 &lt;zzz&gt; sim R4SAS vamos esperar até depois da reunião 20:03:51 &lt;R4SAS&gt; kk 20:04:27 &lt;zzz&gt; a 38 está funcionando sem problemas e corrigimos muitos bugs de LS2 para a 39 20:05:08 &lt;zzz&gt; o ciclo de lançamento de 8 semanas é bem rápido e estamos correndo para terminar tudo, mas por enquanto estamos no prazo, por pouco 20:05:21 &lt;zzz&gt; mais algo para 1) ? 20:06:12 &lt;zzz&gt; 2) status do LS2 (zzz) 20:06:22 &lt;zzz&gt; terminamos nossa 30ª reunião ontem 20:06:36 &lt;zzz&gt; os testes "regulares" de LS2 estão indo bem 20:07:01 &lt;zzz&gt; estamos finalizando a especificação do LS2 criptografado e temos uma nova proposta 146 que define a parte de assinatura/verificação 20:07:42 &lt;zzz&gt; tudo de meta-ls2 foi adiado para a 40. LS2 criptografado foi muito mais difícil de chegar a um acordo e fazer funcionar, não sobrou tempo para meta 20:08:01 &lt;zzz&gt; as reuniões continuam toda segunda-feira, 19:30 UTC em #ls2 20:08:06 &lt;zzz&gt; todos são bem-vindos 20:08:58 &lt;zzz&gt; ls2 criptografado é muito bom, no sentido de que os floodfills não veem os leasesets, então evita algumas raspagens simples pelos floodfills 20:09:34 &lt;zzz&gt; levar o suporte a ls2 para os floodfills torna muito mais fácil para nós testar e corrigir bugs. 20:09:53 &lt;zzz&gt; quando tudo estiver funcionando, vamos expor as opções na UI para que as pessoas possam começar a usar 20:10:29 &lt;zzz&gt; alguma pergunta sobre LS2 (proposta 123) ou relacionado? 20:10:52 &lt;R4SAS&gt; sim, ls2 enc 3 já funciona 20:11:44 &lt;zzz&gt; o tipo 3 funciona, sim. Porém, sem a nova criptografia, não ajuda muito. As propostas de criptografia são a 144 e a 145; ainda não avançamos muito nelas 20:11:44 &lt;tini2p&gt; o cegamento em encls2 será independente do tipo de chave/curva, isto é, ed25519, curve25519, red25519? 20:12:33 &lt;zzz&gt; o cegamento é definido para curvas específicas. Estamos definindo para dois tipos de entrada (ed25519 e red25519) e um tipo cegado (red25519) 20:12:46 &lt;zzz&gt; mas estamos projetando tudo de forma que possamos mudar de ideia depois, ou adicionar novos tipos 20:13:41 &lt;zzz&gt; então é para uma combinação particular de tipo de assinatura -> tipo de assinatura 20:13:47 &lt;tini2p&gt; excelente, obrigado zzz 20:13:58 &lt;zzz&gt; mais algo em 2) ? 20:14:50 &lt;zzz&gt; 3) Scrum de status (zlatinb) 20:14:54 &lt;zzz&gt; assuma, zlatinb  20:14:59 &lt;zlatinb&gt; Oi, vamos fazer o scrum em paralelo. Por favor, digam: 1) o que fizeram no último mês 2) o que planejam fazer no próximo mês 3) se têm algum impedimento ou precisam de ajuda. Quando terminarem, digam EOT 20:16:24 &lt;zzz&gt; 1) trabalho em LS2, correções de bugs, melhorias de desempenho, adicionado i2pcontrol, temas removidos, opção de desativar NTCP1, corrigida a opção de desativar SSU, correções no apparmor 20:16:36 &lt;zlatinb&gt; eu: 1) Trabalho em instalador sem dependências - disponível no laboratório. Tíquetes do Jogger - a maioria está concluída ou decidida. Proxies árticos - muita análise, alguns bugs no i2p foram encontrados como resultado. 2) mais análise de rede 3) Sem impedimentos. EOT 20:17:05 &lt;zzz&gt; 1b) melhorias de multi-outproxy 20:17:42 &lt;sadie__&gt; Este mês: melhorias de UI/ UX, fazendo conexões para IFF, proposta de financiamento, narrativa, pesquisa com usuários. Próximo mês, Internet Freedom Festival, continuar o trabalho de UX/ UI, melhorias no site, atualizações de documentação. EOT 20:18:16 &lt;zzz&gt; 2) LS2 (criptografado/meta), lançamento da 39, com sorte trabalhar em corrigir o instalador assinado do Windows, correções no Debian com mhatta 20:18:38 &lt;zzz&gt; 3) sem impedimentos, EOT 20:19:42 &lt;zlatinb&gt; Mais alguém? Se não, o scrum termina em 60s. 20:20:30 &lt;tini2p&gt; 1) trabalhando na implementação de envoltórios genéricos para um possível ecies-x25519 e consolidando estruturas de dados comuns do i2p, substituindo crypto++ por libsodium. 2) implementar red25519 + encls2 e começar no netdb. 3) não consigo pensar em nada no momento, volto a avisar. EOT 20:20:56 * zlatinb reinicia o timeout de 60s 20:21:37 &lt;zzz&gt; haha, temos um scrummer voluntário 20:21:50 &lt;tini2p&gt; :) 20:22:17 &lt;zzz&gt; onde podemos encontrar seu trabalho, tini2p? 20:22:45 &lt;zlatinb&gt; TimeoutException 20:22:52 &lt;zlatinb&gt; ScrumTimeoutException :) 20:23:04 &lt;tini2p&gt; https://gitlab.com/tini2p/tini2p 20:23:09 &lt;zzz&gt; ok acho que é isso para o 3), obrigado zlatinb  20:23:21 &lt;zzz&gt; obrigado, tini2p, espero que algumas pessoas deem uma olhada 20:23:27 &lt;tini2p&gt; grande PR vindo da branch tune 20:23:34 &lt;zzz&gt; mais algo para a reunião? 20:23:51 &lt;zzz&gt; alguma pergunta ou comentário? 20:24:10 &lt;picklerick&gt; quais seriam os requisitos para contribuir com um novo transporte? 20:24:53 &lt;zzz&gt; acho que, para começar, escreva como uma proposta 20:25:04 &lt;picklerick&gt; ok 20:25:46 &lt;zzz&gt; coloque em rst markdown, você pode pegar o formato de uma das existentes, encontre o código-fonte em nosso branch i2p.www no github 20:26:11 &lt;picklerick&gt; ah vocês estão no github agora? 20:26:19 &lt;picklerick&gt; ainda bem, eu odeio o monotone com todas as forças 20:26:20 &lt;zzz&gt; eu gostaria de iniciar uma proposta "SSU2" algum dia, talvez mais tarde este ano 20:26:36 &lt;picklerick&gt; zzz: se quiser, eu adoraria ajudar como consultor 20:26:42 &lt;zzz&gt; temos espelho no gitbhub há anos, então você sempre pode usar isso para obter arquivos, se quiser 20:26:46 &lt;zzz&gt; mas não aceitamos GH PRs 20:26:56 &lt;tini2p&gt; +1 20:27:19 &lt;zzz&gt; picklerick, sinta-se à vontade para se juntar a nós em #ls2; não estamos falando sobre transportes agora, mas sempre podemos usar mais massa cinzenta 20:27:33 &lt;zzz&gt; mais algo para a reunião? 20:28:00 * zzz pega o baffer 20:29:05 * zzz *bafs* encerra a reunião </div>
