---
title: "Reunião de Desenvolvedores do I2P - 03 de dezembro de 2019"
date: 2019-12-03
author: "zzz"
description: "Registro da reunião de desenvolvimento do I2P de 03 de dezembro de 2019."
categories: ["meeting"]
---

## Recapitulação rápida

<p class="attendees-inline"><strong>Presentes:</strong> eyedeekay, meeh, sadie, zlatinb, zzz</p>

## Registro da reunião

<div class="irc-log"> 20:00:00 &lt;zzz&gt; 0) Oi 20:00:00 &lt;zzz&gt; 1) status do projeto I2P Browser (sadie, meeh, idk) 20:00:00 &lt;zzz&gt; 2) Outproxy (proxy de saída) casos de uso / status (sadie) 20:00:00 &lt;zzz&gt; 3) status do lançamento 0.9.44 (zzz) 20:00:00 &lt;zzz&gt; 4) Status scrum (zlatinb) 20:00:10 &lt;sadie__&gt; oi 20:00:20 &lt;zzz&gt; 0) Oi 20:00:22 &lt;zzz&gt; oi 20:00:47 &lt;zzz&gt; 1) status do projeto I2P Browser (sadie, meeh, idk) 20:00:49 &lt;zlatinb&gt; oi 20:01:00 &lt;meeh&gt; oi 20:01:23 &lt;zzz&gt; sadie, qual é a novidade mais recente sobre o projeto I2P Browser? e sinta-se à vontade para delegar quaisquer partes da sua resposta ao idk e ao meeh 20:01:32 &lt;eyedeekay&gt; Oi 20:03:02 &lt;meeh&gt; A maior novidade provavelmente é que nosso próximo lançamento agora é baseado no ESR 68 e não no 60, e nossas extensões estão em processo de serem incorporadas ao código-fonte, já que a Mozilla remove algumas das APIs que usamos atualmente nas versões posteriores 20:03:27 &lt;zzz&gt; e quando esse lançamento está previsto? 20:03:47 &lt;meeh&gt; Também é o primeiro lançamento que deve ser assinado pelo nosso novo certificado EV de assinatura de código, então nada de avisos assustadores 20:03:54 &lt;meeh&gt; em dois, três dias 20:04:06 &lt;meeh&gt; digamos dia 6 20:04:15 &lt;zzz&gt; ok, então isso será a beta 8, acho? 20:04:26 &lt;meeh&gt; sim, correto 20:04:27 &lt;eyedeekay&gt; Sim, beta 8 20:04:43 &lt;zzz&gt; ótimo. mais algo a acrescentar, sadie__ eyedeekay ? 20:05:08 &lt;eyedeekay&gt; Além disso, agora também habilitamos a suíte de aplicativos do I2P, snark, susimail, etc. 20:05:19 &lt;sadie__&gt; sim - também teremos um MVP e um roadmap atualizados disponíveis 20:05:54 &lt;zzz&gt; quando isso será publicado? 20:05:56 &lt;meeh&gt; e, com o tempo, lançaremos substitutos com padrões modernos, pelo menos para começar com o susimail e o addressbook 20:06:14 &lt;meeh&gt; isso não é para este lançamento, ops, mas para lançamentos posteriores 20:06:47 &lt;sadie__&gt; isso deve estar no site no meio da próxima semana, juntamente com o nome atualizado do projeto e a direção de marca 20:07:15 &lt;meeh&gt; uma novidade não diretamente ligada ao navegador é que agora também temos um "runner" do Rack que fala diretamente com o I2PSocket e não exige que o usuário faça o encaminhamento via alguma porta TCP local 20:07:25 &lt;zzz&gt; legal. quer revelar o novo nome ou vai segurar até estar no site? 20:07:34 &lt;meeh&gt; então isso torna possível executar, por exemplo, Ruby on Rails diretamente contra o I2PSocket  20:07:57 &lt;sadie__&gt; Vamos segurar até o site ser atualizado =) 20:08:12 &lt;zzz&gt; legal, meeh, sempre melhor evitar ir e voltar via um socket padrão 20:08:51 &lt;zzz&gt; parece um ótimo progresso 20:09:01 &lt;zzz&gt; mais algo no 1)? alguém tem alguma pergunta? 20:10:31 &lt;zzz&gt; 2) Casos de uso / status do outproxy (sadie) 20:10:41 &lt;zzz&gt; sadie__, quais são as novidades mais recentes sobre esse esforço de pesquisa? 20:10:44 &lt;sadie__&gt; A solução turnkey (pronta para uso) de outproxy foi colocada em espera até que eu possa obter os recursos necessários para uma coleta de informações adequada para concluir o MVP.  Esta pesquisa não será retomada até o próximo ano. A discussão sobre outproxy de uso geral será retomada nas próximas semanas. Neste ponto, a prioridade para o nosso proxy deve ser investigar e melhorar questões de desempenho.    20:11:45 &lt;zzz&gt; ok, sobre o outproxy do projeto, qual é o status da investigação e das melhorias? 20:12:10 &lt;zzz&gt; meeh, você tem alguma informação sobre isso? 20:12:17 &lt;sadie__&gt; o meeh pode comentar esse esforço melhor do que eu  20:12:28 &lt;meeh&gt; Além disso, já que o tópico é outproxy, a gem do jruby que eu fiz também tem um outproxy simples, single-threaded, que pode rodar como um plugin de i2p, nesse caso 20:12:33 &lt;meeh&gt; encontrado aqui https://github.com/mikalv/ji2p-jruby/blob/master/bin/simple_outproxy 20:13:08 &lt;zzz&gt; mas e o outproxy atual? 20:13:09 &lt;meeh&gt; também comecei a dividir a gem, para que você não precise agrupar suporte a cluster e afins para um plugin simples de i2p que não tenha nada a ver com isso 20:13:13 &lt;meeh&gt; porque ela ficou bastante grande 20:13:41 &lt;meeh&gt; sim, fiz algumas atualizações de cabos e switches que eram um gargalo para o outproxy público 20:13:52 &lt;zzz&gt; Comecei a acompanhar cada fetch do outproxy, sucesso ou falha, em um post-it. A taxa de sucesso de hoje é de apenas 75% 20:14:26 &lt;zzz&gt; a sadie diz que é prioridade, então o que você planeja fazer em seguida? 20:14:39 &lt;meeh&gt; o próximo lançamento do navegador, beta 8 — desculpe, esqueci de mencionar antes — terá muito mais destinos apontando para o mesmo serviço, pois acreditamos que os próprios destinos sejam o próximo gargalo 20:14:56 &lt;meeh&gt; então não apenas o false.i2p e minha bridge do Tor, mas algo na casa de 20 20:15:30 &lt;meeh&gt; Também vou trocar o software de proxy por um software feito sob medida em elixir/erlang para isso, que escrevi há alguns meses 20:15:45 &lt;meeh&gt; também encontrado aqui https://github.com/mikalv/i2p-outproxy-elixir 20:16:00 &lt;zzz&gt; você considerou mudar de i2pd para Java? Acho que há alguns problemas sérios ao executá-lo no i2pd 20:16:14 &lt;meeh&gt; Tenho algumas mudanças não commitadas que vou enviar antes de fazer a troca, e qualquer um pode usar isso para rodar o seu próprio. Vou fazer uma documentação melhor para isso também  20:16:25 &lt;meeh&gt; Eu uso ambos atualmente 20:16:29 &lt;meeh&gt; tanto Java quanto i2pd 20:16:39 &lt;zzz&gt; ok 20:16:40 &lt;meeh&gt; devem ser quatro routers, todos tendo as duas dest 20:16:51 &lt;meeh&gt; apontando para o mesmo endpoint de proxy HTTP 20:17:05 &lt;zzz&gt; você já tem uma conclusão sobre qual oferece um serviço melhor? 20:17:17 &lt;meeh&gt; os i2pd estão configurados com cerca de 100 tunnels, comparados ao limite de 16 tunnel do Java 20:17:49 &lt;meeh&gt; não, desculpe, ainda não, mas isso é algo que coloquei na minha lista de tarefas de coisas que devo fazer num futuro próximo 20:18:21 &lt;zzz&gt; ok, incentivo a equipe a usar uma abordagem baseada em medições para fazer melhorias. não saiam atirando para todos os lados e mudando tudo 20:18:51 &lt;meeh&gt; sim, já fiz isso antes e aprendi com isso — então sem preocupação, será baseada em medições 20:18:55 &lt;zzz&gt; mais algo no 2), sadie__ ? 20:19:09 &lt;sadie__&gt; não 20:19:22 &lt;zzz&gt; alguém tem alguma pergunta sobre o 2)? 20:20:19 &lt;zzz&gt; 3) status do lançamento 0.9.44 20:20:29 &lt;zzz&gt; ok, colocamos o lançamento 0.9.44 no ar no domingo 20:21:00 &lt;zzz&gt; ele corrige um problema feio na forma como novos tipos de criptografia são tratados. Todos devem atualizar assim que puderem 20:21:12 &lt;meeh&gt; para Android, está publicado no Google Play, F-Droid e na nossa página de downloads, onde este último inclui assinatura GPG, e o site foi atualizado 20:21:33 &lt;zzz&gt; ótimo. e o mavencentral? 20:22:03 &lt;meeh&gt; sim, é uma dependência necessária do que citei acima, então ao concluir aquilo eu já devo ter feito o mavencentral 20:22:07 &lt;zzz&gt; está disponível para updates in-net agora. Cerca de 10% da rede já atualizou 20:22:38 &lt;zzz&gt; Também fiz o PPA e o repositório deb no domingo 20:22:58 &lt;zzz&gt; então acho que isso é a maior parte 20:23:05 &lt;zzz&gt; sem reclamações até agora 20:23:24 &lt;zzz&gt; infelizmente, o testador de largura de banda está praticamente completamente quebrado 20:23:51 &lt;zzz&gt; algo mudou no pool de testes recentemente, e a forma como estávamos fazendo o handshake parou de funcionar 20:24:10 &lt;zzz&gt; passei o último dia e meio trabalhando nisso, e consegui fazê-lo voltar a funcionar 20:24:40 &lt;zzz&gt; se alguém vir algo assim quebrado, por favor abra um ticket. É uma pena que não tenhamos percebido que estava quebrado antes do lançamento 20:25:29 &lt;meeh&gt; também temos uma nova página de doações (independente) chegando, que permitirá mais formas de doar, inclusive PayPal recorrente etc 20:25:39 &lt;zzz&gt; então isso é basicamente tudo o que tenho sobre a .44. Estamos apenas começando a .45 e montando o plano, mas espero que o lançamento 45 seja em fevereiro 20:25:44 &lt;meeh&gt; e está **bonita** 20:25:48 &lt;meeh&gt; com letras maiúsculas 20:25:56 &lt;zzz&gt; ok, meeh, ótimo 20:26:02 &lt;zzz&gt; mais algo no 3)? 20:27:02 &lt;zzz&gt; 4) status scrum 20:27:06 &lt;zzz&gt; vá em frente, zlatinb  20:27:31 &lt;zlatinb&gt; oi, bem brevemente: 1) o que você fez no mês passado 2) o que você planeja fazer no próximo mês 3) algum bloqueador ou você precisa de ajuda 4) EOT 20:28:31 &lt;zlatinb&gt; eu: 1) corrigi o filtro scriptável que escrevia em disco a cada 10 segundos, investiguei o suporte a servlet 3.0 (quebrado para classes internas) 2) empacotando o MW como um plugin do router 3) sem bloqueadores  20:28:35 &lt;zlatinb&gt; EOT 20:28:49 &lt;zzz&gt; 1) lançamento .44, correções de bugs, prop. 144 (ratchet) codificação e testes; corrigi um bug ruim de tunnel causando inicialização lenta, lancei uma nova versão do zzzot com a ajuda do drzed 20:29:28 &lt;zzz&gt; 1 (cont.) muito trabalho testando reseeds (servidores de bootstrap) e trabalhando com reseeders para consertar as coisas; também testei e removi trackers abertos 20:30:09 &lt;meeh&gt; concluído: gem do jruby para interagir e/ou controlar o router embutido ou standalone, suporte inicial a Kubernetes para destinos HA ou testes de cluster do i2p, muitos e muitos patches do Firefox, seja escritos do zero ou portados do tor browser, melhorias no outproxy e um novo aplicativo de e-mail com a intenção de substituir o susimail um dia 20:30:19 &lt;meeh&gt; trabalho inicial no último* 20:30:23 &lt;zzz&gt; 2) correções de bugs, testes da prop. 144, mais trabalho em melhoria de desempenho, 36C3 20:30:46 &lt;sadie__&gt; No mês passado estive trabalhando em mudanças no tema claro de CSS que estão no último lançamento, respondendo ao Usability Lab sobre financiamento de um estudo de UX para a console do router e conduzindo decisões de produto para o futuro do navegador. No próximo mês, haverá o guia de pós-instalação e mais trabalho de CSS, gestão e desenvolvimento do navegador 20:30:56 &lt;zzz&gt; 3) sem bloqueadores; 4) EOT 20:31:10 &lt;sadie__&gt; sem bloqueadores, EOT 20:31:15 &lt;eyedeekay&gt; 1) Tenho trabalhado para ampliar a experiência do I2P Browser para mais das capacidades gerais do I2P e ajustar a organização/visual da console do router e das páginas iniciais. 2) No próximo mês, vou trabalhar em mais melhorias de recursos do navegador, mais tutoriais de SAM e mais melhorias na UI da console do router. 3) sem bloqueadores EOT. 20:31:48 &lt;zlatinb&gt; obrigado, acho que é todo mundo &lt;/scrum&gt; 20:32:08 &lt;zzz&gt; ótimo, mais algo no 4)? alguém tem alguma pergunta? 20:32:24 &lt;zzz&gt; ou mais algum tópico para a reunião? 20:32:28 &lt;meeh&gt; próximo mês: lançar a beta 8 do navegador, descobrir como podemos usar o software osslsigncode para assinar binários do Windows em sistemas Unix, trocar o software do outproxy, continuar o trabalho do novo app de e-mail e finalizar as mudanças da gem do jruby 20:33:16 &lt;zzz&gt; EOT, meeh? 20:33:32 &lt;meeh&gt; sim, EOT. 20:34:16 &lt;zzz&gt; ok. Um lembrete: não haverá reunião no mês que vem, pois estaremos nos recuperando do 36C3. Se alguém quiser participar das nossas reuniões no 36C3, venha procurar nossa mesa 20:34:32 &lt;zzz&gt; Tenho certeza de que vou tuitar a localização aproximada 20:34:48 &lt;sadie__&gt; e teremos um novo banner para a mesa! 20:34:48 &lt;meeh&gt; provavelmente podemos publicar algumas notas públicas da reunião também? 20:34:58 &lt;meeh&gt; isso é do ccc 20:34:59 &lt;zzz&gt; mais algum tópico para a reunião, enquanto eu procuro o baffer? 20:35:28 &lt;zzz&gt; você está se voluntariando, meeh? 20:35:41 &lt;meeh&gt; posso tentar fazer isso, sim 20:35:59 &lt;sadie__&gt; eu vou fazer um relatório para o ccc 20:36:35 &lt;zzz&gt; ok, encontrei o *baffer*, então acho que é isso por hoje 20:36:46 &lt;zzz&gt; vejo vocês pessoalmente em 4 semanas 20:37:10 &lt;zzz&gt; ops, 3 semanas e meia 20:37:24 * zzz *bafs* a reunião foi encerrada </div>
