---
title: "Reunião de Desenvolvimento do I2P - 02 de julho de 2019"
date: 2019-07-02
author: "zzz"
description: "Ata da reunião de desenvolvimento do I2P de 02 de julho de 2019."
categories: ["meeting"]
---

## Resumo rápido

<p class="attendees-inline"><strong>Presentes:</strong> eyedeekay, meeh, sadie, zlatinb, zzz</p>

## Registro da reunião

<div class="irc-log"> 20:00:00 &lt;zzz&gt; 0) Oi 20:00:00 &lt;zzz&gt; 1) Itens restantes do status do lançamento 0.9.40 (mhatta, nextloop) 20:00:00 &lt;zzz&gt; 2) Status do lançamento 0.9.41 (zzz) 20:00:00 &lt;zzz&gt; 3) Status do LS2 (zzz) 20:00:00 &lt;zzz&gt; 4) Status do projeto I2P Browser "labs" (meeh) 20:00:00 &lt;zzz&gt; 5) solicitação para a página inicial do console do muwire.i2p (zlatinb) 20:00:00 &lt;zzz&gt; 6) Scrum de status (zlatinb) 20:00:03 &lt;zzz&gt; 0) Oi 20:00:05 &lt;zzz&gt; oi 20:00:12 &lt;zlatinb&gt; oi 20:00:31 &lt;zzz&gt; 1) Itens restantes do status do lançamento 0.9.40 (mhatta, nextloop) 20:00:42 &lt;zzz&gt; ainda sem notícias do mhatta ou do nextloop, infelizmente 20:00:59 &lt;zzz&gt; Fiz várias tentativas de encontrar um novo mantenedor do pacote deb, sem sucesso até agora 20:01:09 &lt;zzz&gt; algo mais em 1) ? 20:01:35 &lt;zzz&gt; 2) Status do lançamento 0.9.41 (zzz) 20:01:46 &lt;sadie__&gt; oi 20:01:54 &lt;eyedeekay&gt; Oi 20:02:09 &lt;zzz&gt; estamos encerrando o período de revisão. Espero ter atualizações dentro da rede amanhã de manhã, com outras coisas na sequência 20:02:44 &lt;zzz&gt; e então vamos fazer tudo de novo para a 42 20:03:06 &lt;zzz&gt; algo mais em 2) ? 20:03:48 &lt;zzz&gt; 3) Status do LS2 (zzz) 20:04:01 &lt;zzz&gt; estamos avançando devagar, mas de forma constante 20:04:11 &lt;zzz&gt; a .41 tem suporte para autenticação por cliente 20:04:22 &lt;zzz&gt; o garlic farm (projeto relacionado a garlic encryption) também está progredindo, lentamente 20:04:46 &lt;zzz&gt; planejamos uma nova mensagem I2CP para a .42 para passar informações de blinding (cegamento) do cliente para o router 20:05:12 &lt;zzz&gt; continuamos avançando na proposta 144 para nova criptografia, mas é realmente difícil 20:05:42 &lt;zzz&gt; Espero ter uma boa especificação para a 144 em alguns meses, talvez ter algum código de teste disponível no final deste ano 20:05:55 &lt;zzz&gt; como sempre, nossas reuniões são às segundas-feiras às 18:30 UTC em #ls2, todos são bem-vindos 20:06:07 &lt;zzz&gt; algo mais em 3) ? 20:06:37 &lt;zzz&gt; 4) Status do projeto I2P Browser "labs" (meeh) 20:06:45 &lt;zzz&gt; meeh, quais as novidades mais recentes sobre o navegador? 20:07:38 &lt;zzz&gt; ok, acho que ele não está aqui 20:07:51 &lt;zzz&gt; 5) solicitação para a página inicial do console do muwire.i2p (zlatinb) 20:08:01 &lt;zlatinb&gt; oi 20:08:07 &lt;zzz&gt; http://zzz.i2p/topics/2722 20:08:11 &lt;zzz&gt; conte-nos sobre o seu site, por favor 20:09:30 &lt;zlatinb&gt; MuWire é um aplicativo de compartilhamento de arquivos de propósito geral que funciona sobre o I2P. O site contém links de download, capturas de tela e informações gerais sobre o aplicativo. 20:10:05 &lt;zlatinb&gt; Acredito que o MW seja de interesse e utilidade gerais para a comunidade I2P; ele vem crescendo rapidamente e atraindo muito interesse. 20:10:22 &lt;zzz&gt; alguém tem algum comentário sobre essa solicitação? a favor? contra? 20:10:41 &lt;zzz&gt; ou alguma pergunta? 20:11:39 &lt;zzz&gt; Eu apoio a solicitação, acho que é um aplicativo legal que só é útil se tiver muitos usuários, e podemos ajudar colocando-o no console 20:11:55 &lt;zzz&gt; sadie__, ? eyedeekay ? 20:12:23 &lt;sadie__&gt; Eu apoio a solicitação 20:12:30 &lt;eyedeekay&gt; Eu também apoio. 20:12:49 &lt;zzz&gt; ótimo. não havendo objeções, vamos incluí-lo para a .42 20:12:54 &lt;zzz&gt; algo mais em 5) ? 20:13:41 &lt;zzz&gt; 6) Scrum de status (zlatinb) 20:13:45 &lt;zzz&gt; pode começar, zab 20:14:15 &lt;zlatinb&gt; Oi, vamos fazer o scrum em paralelo. Por favor, digam em poucas palavras: 1) o que vocês têm feito desde o último scrum 2) o que planejam fazer no próximo mês 3) se têm algum bloqueio ou precisam de ajuda. Ao terminar, digam EOT 20:15:38 &lt;zzz&gt; 1) correções de bugs, autenticação por cliente, garlic farm, nova criptografia, mais correções de bugs, preparando o lançamento, trabalho inicial em novidades para a .42 20:15:39 &lt;zlatinb&gt; eu: 1) apenas um pequeno ajuste na API do RouterContext para permitir gerenciador de logs personalizado 2) Tenho mais mudanças em Router/RouterContext que gostaria de fazer para melhorar a incorporação do router. Também posso trabalhar no garlic farm se isso avançar. 3) Sem bloqueios de fato, só seria bom ter o Maven mais simplificado 20:15:41 &lt;zlatinb&gt; EOT 20:16:41 &lt;zzz&gt; 1a) muitas correções de bugs e limpezas no Android 2) lançamento da .41, separação de configuração para a .42, nova mensagem I2CP para a .42, trabalho na proposta 144 sobre nova criptografia 20:17:20 &lt;sadie__&gt; Continuei a trabalhar no console - logotipo atualizado adicionado a ambos os temas. Viajei a Túnis para a RightsCon e fiz mais conexões na comunidade. Ações de divulgação na comunidade, testes, revisão de tickets e me acostumando ao tx.  20:17:37 &lt;zzz&gt; 2a) preparando para a defcon, mais trabalho no garlic farm, trabalhando com a equipe do #ls2 na construção de tunnel para routers com nova criptografia 20:17:45 &lt;sadie__&gt; mês que vem: atualização do modelo de ameaças, pesquisa com usuários e criação de personas, captação de recursos  20:17:45 &lt;eyedeekay&gt; Tenho trabalhado na configuração de split tunnel, recentemente tem sido testes em várias plataformas. Fiz uma webextension para melhorar como a navegação funciona no Android configurando o navegador automaticamente, escrevi/espelhei vários posts de blog e trabalhei no site. 2) Terminar de testar os split tunnels e colocá-los no router para a .42. Trabalhar com o meeh no navegador. 3) sem bloqueios EOT 20:17:46 &lt;sadie__&gt; EOT 20:18:01 &lt;zzz&gt; 3) sem bloqueios, EOT 20:18:15 &lt;zlatinb&gt; obrigado, acho que isso é todo mundo &lt;/scrum&gt; 20:18:22 &lt;meeh&gt; estou escrevendo 20:18:24 &lt;meeh&gt; um momento 20:18:37 &lt;zzz&gt; ok 20:21:29 &lt;meeh&gt; Tenho trabalhado principalmente no navegador, também investiguei a questão das dependências do Maven, documentação e também avaliei o quão trabalhoso seria construir o navegador para Android para podermos descontinuar o interno no nosso app. 20:22:29 &lt;zzz&gt; meeh, isso foi o 1)? por favor, dê 2) e 3) seguidos de EOT 20:25:34 &lt;meeh&gt; 1) sim, acima 2) navegador: deixar a documentação do usuário pronta, tornar os recursos atuais estáveis, finalizar o rebranding especialmente em termos de ícones e gráficos. osx launcher: finalizar o recurso de compartilhamento do Torrent Snark. android: concluir a avaliação de quão trabalhoso seria portar o navegador — o Tor faz o mesmo agora e, dado que usamos muito do mesmo e scripts de build, talvez seja viável. e por fim, para as doações  20:26:39 &lt;meeh&gt; 3) sem bloqueios, e sem necessidade de ajuda além de que estou sempre feliz em aceitar PRs para coisas do navegador e especialmente coisas de Android, no que eu não sou muito habilidoso 20:27:03 &lt;zzz&gt; EOT? 20:27:07 &lt;meeh&gt; EOT 20:27:14 &lt;zzz&gt; ok, obrigado, meeh 20:27:22 &lt;zzz&gt; então é isso para o 6) scrum 20:27:34 &lt;zzz&gt; vamos voltar ao 4) I2P Browser (meeh) 20:28:06 &lt;zzz&gt; poderia, por favor, nos dar um status se houver algo mais a acrescentar além do que estava no seu scrum? 20:28:56 &lt;zzz&gt; último lançamento, próximo lançamento, estabilidade, recursos, ... ? 20:30:21 &lt;meeh&gt; Acho que cobrimos a maior parte dos gráficos de ícones no projeto do navegador; no entanto, ainda temos algumas imagens (lembro especialmente do assistente de introdução agora) que precisam ser substituídas por algo, o mesmo vale para textos. Além disso, a última semana mostrou que levamos aproximadamente 1–2 dias (até 48 horas) para reagir a um problema de segurança (isto é, desde quando tive tempo até que fosse compilado) 20:34:05 &lt;meeh&gt; a documentação para desenvolvedores deve ser suficiente por um tempo, a documentação para usuários está quase pronta, tentando não copiar demais de lugares como a Mozilla e afins nessa tentativa. Nossa abordagem para modificações no fork é colocar a maior parte da nossa lógica e recursos no i2pbutton  - e fazer apenas o que é realmente necessário no código-fonte do Firefox, o que até agora parece funcionar bem. Isso também inclui traduções, já que o Firefox 20:34:05 &lt;meeh&gt; fornece as suas, então o único restante para traduzir são strings específicas do I2P 20:35:01 &lt;zzz&gt; ok, obrigado pela atualização. Algo mais em 4) ? 20:35:07 &lt;zzz&gt; alguma pergunta sobre o navegador? 20:35:16 &lt;meeh&gt; minhas impressões sobre migrar para uma nova versão ESR são ... mais ou menos positivas, ou seja, não tenho muita certeza se pode ser feito automaticamente; no entanto, os poucos lugares que precisam de um ou dois patches estão começando a ficar realmente bem conhecidos para mim 20:35:56 &lt;meeh&gt; o próximo lançamento não deve demorar tanto; depende um pouco de quanto a equipe quiser impulsionar nas próximas semanas 20:36:35 &lt;zzz&gt; sim, precisamos ponderar as prioridades. Acho que estamos aprendendo mais sobre quanto esforço seria necessário para fazer isso de verdade 20:36:46 &lt;zzz&gt; algo mais em 4) ? 20:36:50 &lt;meeh&gt; realmente não tenho um cronograma para isso além de quando algum recurso novo/atual estiver pronto ou mais pronto e/ou quaisquer patches de segurança forem lançados para Android 20:36:53 &lt;meeh&gt; ffirefox** 20:38:10 &lt;zzz&gt; algo mais em 4) ? 20:39:05 &lt;zzz&gt; algo mais para a reunião? 20:39:54 &lt;zzz&gt; obrigado, pessoal 20:40:01 * zzz *bafs* a reunião foi encerrada </div>
