---
title: "Reunião de Desenvolvimento do I2P - 6 de agosto de 2019"
date: 2019-08-06
author: "zzz"
description: "Ata da reunião de desenvolvimento do I2P de 6 de agosto de 2019."
categories: ["meeting"]
---

## Resumo rápido

<p class="attendees-inline"><strong>Presentes:</strong> mikalv, zlatinb, zzz</p>

## Registro da reunião

<div class="irc-log"> 20:00:00 &lt;zzz&gt; 0) Oi 20:00:00 &lt;zzz&gt; 1) itens restantes do status do lançamento da 0.9.41 (mhatta, nextloop) 20:00:00 &lt;zzz&gt; 2) status do desenvolvimento da 0.9.42 (zzz) 20:00:00 &lt;zzz&gt; 3) status do LS2 (zzz) 20:00:00 &lt;zzz&gt; 4) status do projeto I2P Browser "labs" (meeh) 20:00:00 &lt;zzz&gt; 5) scrum de status (zlatinb) 20:00:04 &lt;zzz&gt; 0) Oi 20:00:07 &lt;zzz&gt; oi! 20:00:19 &lt;zzz&gt; 1) itens restantes do status do lançamento da 0.9.41 (mhatta, nextloop) 20:00:46 &lt;zzz&gt; nas últimas duas semanas, vi que o mhatta colocou a 41 no sid, o que é ótimo 20:01:04 &lt;zzz&gt; Também falei com o nextloop; ele não colocou a 41 no fdroid, mas outra pessoa colocou. 20:01:27 &lt;zzz&gt; e o nextloop prometeu voltar a cuidar do f-droid daqui para frente. ótimo! 20:01:31 &lt;zzz&gt; mais algo em 1) ? 20:01:50 &lt;zzz&gt; mais alguém aqui? por favor, diga oi 20:01:58 &lt;zlatinb&gt; oi 20:02:37 &lt;zzz&gt; ok, mais uma. Tomara que todo mundo apareça em breve 20:02:50 &lt;zzz&gt; 2) status do desenvolvimento da .42 20:03:02 &lt;zzz&gt; já se passaram 5 semanas, faltam 3, e 1 semana até o congelamento de tag 20:03:20 &lt;zzz&gt; integramos o código de divisão de configuração em que trabalhei com o idk 20:03:58 &lt;zzz&gt; muitas correções de bugs; GMP 6.1.2; atualizamos os arquivos do debian para funcionar no buster 20:04:17 &lt;zzz&gt; algumas correções no ls2 também 20:04:39 &lt;zzz&gt; zlatinb, quer mencionar o que você está fazendo com sua rede de testes e o que isso rendeu até agora? 20:05:11 &lt;zlatinb&gt; sim, basicamente eu configurei uma rede de testes com containers LXC 20:05:32 &lt;zlatinb&gt; até agora ela descobriu um bug importante no uso de filtro de Bloom e um bug menor no ssu 20:05:58 &lt;zlatinb&gt; tenho feito ajustes finos de diferentes constantes ultimamente, mas vou colocá-la para verificar os patches/ideias do joggers 20:06:06 &lt;zlatinb&gt; eot 20:06:23 &lt;zzz&gt; isso é muito bom, obrigado 20:07:04 &lt;zzz&gt; se conseguirmos adicionar alguma latência mínima, seria ainda melhor, mas tem sido divertido encontrar e corrigir alguns gargalos 20:07:15 &lt;zzz&gt; mais algo em 1) ? 20:07:30 &lt;zzz&gt; ops, mais algo em 2) ? 20:08:27 &lt;zzz&gt; 3) status do ls2 20:08:38 &lt;zzz&gt; muito progresso no último mês 20:09:05 &lt;zzz&gt; concordamos com uma pequena proposta, a 147, para evitar que redes de teste se contaminem com a rede principal 20:09:12 &lt;zzz&gt; esse código estará na .42 20:09:45 &lt;zzz&gt; chisana tem duas propostas publicadas, 152 e 153, para tornar a construção de tunnel e a criptografia de tunnel (respectivamente) mais seguras usando criptografia mais moderna 20:10:14 &lt;zzz&gt; já conversamos um pouco sobre elas, mas ainda não as revisamos formalmente 20:10:47 &lt;zzz&gt; a proposta 123 (LS2) continua recebendo alguns ajustes menores enquanto terminamos a implementação e os testes na rede em produção, mas tudo parece estar funcionando bem 20:11:26 &lt;zzz&gt; a grande é a proposta 144, nova criptografia. Estamos avançando devagar, mas de forma constante. Já estamos nisso há talvez uns 9 meses? 20:11:58 &lt;zzz&gt; ainda há algumas questões técnicas importantes a resolver antes que possamos iniciar implementações de teste 20:12:20 &lt;zzz&gt; o maior problema agora é conseguir tempo suficiente das pessoas para levar as coisas adiante 20:12:46 &lt;zzz&gt; alguma pergunta sobre 3) ls2 e outras propostas? 20:13:47 &lt;zzz&gt; ok, vamos para 4) status do projeto I2P Browser labs 20:13:54 &lt;zzz&gt; mikalv, quais as novidades? 20:14:16 &lt;mikalv&gt; estamos caminhando para uma integração com o próprio i2p router, jlinked 20:14:38 &lt;mikalv&gt; do lado do i2pbutton, estamos mais ou menos prontos, faltam algumas coisas para corrigir 20:15:15 &lt;mikalv&gt; quanto aos scripts de build, precisamos escrevê-los, já que os desenvolvedores usaram um extrato simulado do i2p jlinked em que o navegador o inicia, para testes 20:15:48 &lt;zzz&gt; qual é a versão beta atual e quando veremos a próxima versão beta? 20:15:52 &lt;mikalv&gt; além disso, tentamos ter pelo menos duas reuniões por semana para transformá-lo em um produto de verdade e com metas claras 20:16:24 &lt;mikalv&gt; a atual ainda é a beta4, e espero lançar a beta5 até o fim desta semana — se der, com o router embutido 20:17:27 &lt;zzz&gt; Entendo que você iniciou uma lista de e-mails para isso? Gostaria de anunciá-la aqui ou ainda não está pronta? 20:18:09 &lt;zzz&gt; sadie, zlatinb, algo que queiram acrescentar sobre o navegador 20:18:20 &lt;zzz&gt; ? 20:19:36 &lt;zzz&gt; alguém tem perguntas sobre 4) o navegador? 20:20:21 &lt;zzz&gt; mais algo em 4) ? 20:21:10 &lt;zzz&gt; 5) scrum — é com você, zlatinb  20:22:02 &lt;zlatinb&gt; vamos fazer o scrum em paralelo; em poucas palavras — 1) no que você trabalhou desde o último scrum 2) no que planeja trabalhar no próximo mês 3) você tem algum bloqueador ou precisa de ajuda. Diga EOT quando terminar 20:22:34 &lt;zlatinb&gt; eu: 1) construindo uma rede de testes, perseguindo gargalos 2) mais rede de testes, também vou dar uma olhada nos tickets do joggers 3) na verdade, nenhum EOT 20:23:34 &lt;zzz&gt; 1) lançamento 41, código de divisão de configuração, correções de bugs, propostas, planejamento de novos tipos de criptografia, correções no ls2 20:24:10 &lt;zzz&gt; 2) lançamento 42, correções de bugs, propostas (especialmente pesquisa sobre novas questões de criptografia), DEFCON 20:24:16 &lt;zzz&gt; 3) sem bloqueadores; EOT 20:25:18 &lt;mikalv&gt; tenho trabalhado principalmente no navegador (incluindo o i2pbutton, que agora inicia um router se encontrado), também fiz grandes melhorias do meu lado para o outproxy, e também comecei a prototipar uma solução para outproxies privados que tem uma velocidade tão boa que consigo usá-la para navegação em clearnet no dia a dia 20:25:53 &lt;mikalv&gt; e também coloquei no ar listas de e-mails, sim, que pelo I2P estão em https://lists.i2p/postorius/lists/ mas também disponíveis pela clearnet em https://lists.i2p.email/postorius/lists/ 20:26:20 &lt;mikalv&gt; qualquer um com ideias construtivas, contribuições, discussões e afins é, claro, bem-vindo 20:26:57 &lt;mikalv&gt; além disso, pesquisei como podemos aceitar doações com cartão de crédito e como também podemos vender shirs e afins ao mesmo tempo 20:27:10 &lt;mikalv&gt; EOT 20:27:12 &lt;mikalv&gt; noblock 20:28:14 &lt;zzz&gt; acho que é isso? zlatinb, deixamos com você para cobrar os faltosos? 20:28:17 &lt;zlatinb&gt; mais alguém? se não, o scrum termina em 1 minuto :) 20:28:27 &lt;zlatinb&gt; ok 20:28:33 &lt;zlatinb&gt; ScrumTimeoutException 20:28:41 &lt;mikalv&gt; lol 20:28:42 &lt;zzz&gt; enquanto estamos no 'período de tolerância' — DEFCON! idk e eu estaremos lá neste fim de semana! 20:29:04 &lt;zzz&gt; Monero Village na tarde de sexta, e Crypto/Privacy Village na tarde de sábado 20:29:22 &lt;zzz&gt; workshop, perguntas e respostas e adesivos em ambos os dias. apareça para dizer oi 20:29:57 &lt;zzz&gt; re: outproxies, vou colocar isso na pauta do mês que vem, para a sadie nos apresentar um panorama do que estamos tentando fazer 20:30:06 &lt;zzz&gt; mais algo para a reunião? 20:30:52 &lt;zzz&gt; ah, e a Sadie vai apresentar um artigo na FOCI em San Jose na próxima semana! não deixe de procurá-la se você estiver por lá 20:30:59 &lt;mikalv&gt; não, mas espero que tenhamos mais para os casos do navegador/outproxy até a próxima reunião 20:31:39 &lt;zzz&gt; é, ainda não temos um bom plano nem para o navegador nem para o outproxy. Temos ideias e provas de conceito, mas nenhum plano 20:31:53 &lt;zzz&gt; então será bom ver isso se encaixar 20:32:02 * zzz aquece o baffer 20:32:44 &lt;zzz&gt; último baf do verão, até setembro... 20:32:55 * zzz ****bafs**** encerra a reunião </div>
