---
title: "Reunião de desenvolvimento do I2P - 05 de novembro de 2019"
date: 2019-11-05
author: "zzz"
description: "Registro da reunião de desenvolvimento do I2P de 05 de novembro de 2019."
categories: ["meeting"]
---

## Recapitulação rápida

<p class="attendees-inline"><strong>Presentes:</strong> echelon, eyedeekay, lbt, sadie, zzz</p>

## Registro da Reunião

<div class="irc-log"> 20:00:00 &lt;zzz&gt; 0) Olá 20:00:00 &lt;zzz&gt; 1) status do lançamento 0.9.43 (zzz) 20:00:00 &lt;zzz&gt; 2) status do projeto I2P Browser (sadie, meeh) 20:00:00 &lt;zzz&gt; 3) Casos de uso do Outproxy (proxy de saída) / status (sadie) 20:00:00 &lt;zzz&gt; 4) status do desenvolvimento 0.9.44 (zzz) 20:00:00 &lt;zzz&gt; 5) status das Propostas (zzz) 20:00:00 &lt;zzz&gt; 6) Status scrum (zlatinb) 20:00:04 &lt;zzz&gt; 0) Olá 20:00:06 &lt;zzz&gt; oi 20:00:10 &lt;sadie_&gt; oi 20:00:25 &lt;zzz&gt; 1) status do lançamento 0.9.43 (zzz) 20:00:38 &lt;zzz&gt; a 43 foi lançada há algumas semanas, sem problemas sérios até agora 20:01:02 &lt;zzz&gt; os itens restantes são o f-droid oficial (nextloop) e o debian oficial (mhatta) 20:01:08 &lt;eyedeekay&gt; oi 20:01:37 &lt;zzz&gt; mais algum problema pendente com o lançamento 43? 20:03:01 &lt;zzz&gt; 2) status do projeto I2P Browser (sadie, meeh) 20:03:16 &lt;zzz&gt; meeh, sadie, quais são as últimas informações sobre o navegador? 20:04:49 &lt;sadie_&gt; A Beta 7 foi lançada 20:05:10 &lt;eyedeekay&gt; O I2P Browser Beta 7 foi lançado ontem, junto com um roteiro atualizado. Esta é a penúltima versão que será baseada no firefox 60. Corrigimos alguns bugs e implementamos integração contínua, além de desenvolver um plano revisado e atualizado para o futuro do navegador como produto. 20:05:11 &lt;sadie_&gt; as notas podem ser encontradas no site do projeto. 20:05:35 &lt;zzz&gt; a data de lançamento está errada no site, para sua informação 20:05:51 &lt;eyedeekay&gt; Ah, droga, desculpe, não notei isso. Vou mudar imediatamente. 20:06:03 &lt;sadie_&gt; Também temos trabalhado no roteiro, que também pode ser encontrado no site do projeto 20:06:29 &lt;zzz&gt; o que você pode nos dizer sobre a próxima beta 8? o que ela terá, quando será lançada? 20:07:40 &lt;sadie_&gt; a beta 8 sairá no fim de novembro.  20:08:19 &lt;zzz&gt; alguém tem alguma pergunta sobre o navegador? meeh você tem algo a acrescentar? 20:08:27 &lt;eyedeekay&gt; A Beta 8 será lançada no fim de novembro, será a versão final baseada no Firefox 60. Estamos nos preparando para algumas mudanças de arquitetura que tornarão os aplicativos mais visíveis; você começará a ver os primeiros sinais disso na Beta 8, bem como mais feedback no navegador sobre a prontidão do router integrado. 20:08:53 &lt;sadie_&gt; estamos trabalhando em uma landing page melhor, um indicador de prontidão do proxy HTTP , e temas dinâmicos 20:09:20 &lt;zzz&gt; parece ótimo, espero que todos experimentem a beta 7 20:09:45 &lt;zzz&gt; mais algo em 2) ? 20:11:00 &lt;zzz&gt; 3) Casos de uso do Outproxy / status (sadie) 20:11:17 &lt;zzz&gt; sadie_, quais são as últimas novidades sobre este tópico? 20:11:32 &lt;sadie_&gt; Avançamos o documento de requisitos até onde sinto que podemos sem agora fazer mais pesquisa com usuários.  20:11:38 &lt;sadie_&gt; No meio do mês vou me reconectar com a pessoa que inspirou a solução de outproxy pronta para uso (turnkey). Podemos avaliar o documento de requisitos que foi criado e começar a tratar as perguntas de pesquisa com usuários de forma mais aprofundada. Os requisitos para esta solução fazem parte dos entregáveis do próximo lançamento.Avançamos o documento de requisitos até onde sinto que podemos sem agora fazer mais 20:11:38 &lt;sadie_&gt;  pesquisa com usuários.  20:12:41 &lt;zzz&gt; ok, para ficar claro estamos trabalhando apenas nos requisitos durante o período da 44. Qualquer implementação seria na 45 ou depois, certo? 20:12:53 &lt;sadie_&gt; correto 20:13:32 &lt;zzz&gt; ok, mais algo que queira acrescentar? Alguém tem alguma pergunta sobre a pesquisa de outproxy? 20:14:01 &lt;zzz&gt; mais algo em 3) ? 20:15:01 &lt;zzz&gt; 4) status do desenvolvimento 0.9.44 (zzz) 20:15:23 &lt;zzz&gt; estamos há duas semanas no ciclo .44, com bastante código novo incorporado 20:15:52 &lt;zzz&gt; quase tudo é a implementação da proposta 144, nova criptografia para destinos 20:16:07 &lt;zzz&gt; Espero começar os testes de interoperabilidade com chisana_ em breve 20:16:35 &lt;zzz&gt; e devemos estar prontos para testadores corajosos em algumas semanas 20:16:57 &lt;zzz&gt; mas vai demorar bastante até usarmos isso por padrão, talvez 6-12 meses 20:17:23 &lt;zzz&gt; muito teste e outras mudanças são necessários para deixar isso sólido 20:17:59 &lt;zzz&gt; a outra coisa importante que tenho na fila para a .44 são algumas melhorias de desempenho no SSU, motivadas pelo nosso prolífico trac ticker 'jogger' 20:18:17 &lt;zzz&gt; sadie_, eyedeekay, meeh, algo que gostariam de acrescentar sobre no que estão trabalhando para a .44 ? 20:19:34 &lt;zzz&gt; mais algo em 4) ? 20:19:35 &lt;sadie_&gt; alterações na console do router /home, estratégia de longo prazo para o site  20:20:45 &lt;zzz&gt; 5) status das Propostas (zzz) 20:21:05 &lt;zzz&gt; não há muito mais a dizer aqui, 99% do foco está na 144. 20:21:30 &lt;zzz&gt; em seguida provavelmente 152, 153, ou talvez até uma nova proposta SSU 2 20:21:47 &lt;zzz&gt; não espero muito progresso em nada disso até o ano novo 20:21:58 &lt;zzz&gt; alguma pergunta sobre as propostas? 20:22:06 &lt;zzz&gt; mais algo em 5) ? 20:23:01 &lt;zzz&gt; 6) Status scrum (zlatinb) 20:23:12 &lt;zzz&gt; Acho que zlatinb disse que não poderia vir hoje 20:23:32 &lt;eche|on&gt; novo servidor com novo hardware e novos IPs, migrando serviços de um servidor para outro com o tempo. sem bloqueadores 20:23:41 &lt;zzz&gt; então pessoal, vocês já sabem o procedimento, por favor digam 1) o que fizeram no mês passado 2) o que farão no próximo mês; 3) quaisquer bloqueadores 20:23:52 &lt;zzz&gt; e terminem com EOT 20:24:49 &lt;zzz&gt; eu: 1) lancei a .44, muito trabalho na nova criptografia; 2) mais trabalho na nova criptografia, melhorias de desempenho no SSU, correções de bugs; 3) sem bloqueadores; EOT 20:25:11 &lt;zzz&gt; sadie_, meeh, eyedeekay, por favor, vão em paralelo 20:25:48 &lt;sadie_&gt; No mês passado e no próximo mês continuarei a trabalhar no I2P browser, seguir refinando o tema claro da console do router e desenvolver uma estratégia de longo prazo para o site com o IDK. A gestão do produto Outproxy e a coleta de requisitos continuarão. Propostas para pesquisa e desenvolvimento: propostas para melhorar UX e estudos de usabilidade foram submetidas ou estão sendo redigidas. Apresentações e wo 20:25:48 &lt;sadie_&gt; rkshops para conferências já começaram para 2020. 20:27:01 &lt;zzz&gt; última chamada eyedeekay meeh zlatinb  20:27:11 &lt;eyedeekay&gt; 1) Estive trabalhando em coisas que entram no navegador ou que são destinadas a ajudar o navegador. 2) Vou trabalhar em melhorar a organização de algumas das páginas iniciais da console do router, bem como implementar algumas das melhorias de design do navegador. 3 Sem bloqueadores EOT 20:27:53 &lt;zzz&gt; ok, presumindo EOTs de eche|on e sadie_ ... mais algo em 6) ? 20:28:02 &lt;sadie_&gt; sim 20:28:34 &lt;zzz&gt; mais algum tópico ou pergunta para a reunião? 20:28:59 &lt;eche|on&gt; e o bote? 20:29:04 &lt;eche|on&gt; algum sinal do str4d? 20:29:28 &lt;zzz&gt; Vi um RT ocasional no twitter, então ele está vivo 20:29:59 &lt;zzz&gt; é tudo que eu sei 20:30:26 &lt;zzz&gt; além do que está nos tickets 20:30:27 &lt;eche|on&gt; ok 20:30:38 &lt;zzz&gt; mais algo sobre o bote? 20:31:01 &lt;zzz&gt; mais algo para a reunião? 20:31:22 &lt;lbt&gt; Um "obrigado" a todos vocês :) 20:31:48 &lt;zzz&gt; de nada, lbt, obrigado por participar da reunião 20:31:54 &lt;eyedeekay&gt; De nada, amigo :) 20:33:00 * zzz *bafs* a reunião foi encerrada </div>
