---
title: "Reunião de Desenvolvimento do I2P - 02 de abril de 2019"
date: 2019-04-02
author: "zzz"
description: "Registro da reunião de desenvolvimento do I2P de 2 de abril de 2019."
categories: ["meeting"]
---

## Recapitulação rápida

<p class="attendees-inline"><strong>Presentes:</strong> chisana, echelon, eyedeekay, meeh, zlatinb, zzz</p>

## Registro da reunião

<div class="irc-log"> 20:00:00 &lt;zzz&gt; 0) Oi 20:00:00 &lt;zzz&gt; 1) status do lançamento 0.9.39 (zzz) 20:00:00 &lt;zzz&gt; 2) status do desenvolvimento 0.9.40 (zzz) 20:00:00 &lt;zzz&gt; 3) status do LS2 (zzz) 20:00:00 &lt;zzz&gt; 4) scrum de status (zlatinb) 20:00:03 &lt;zzz&gt; 0) Oi 20:00:05 &lt;zzz&gt; oi 20:00:14 &lt;zzz&gt; 1) status do lançamento 0.9.39 (zzz) 20:00:33 &lt;zzz&gt; a 39 foi lançada há 11 dias, quase metade da rede já atualizou 20:01:10 &lt;zzz&gt; ainda aguardando mavencentral (str4d), nosso f-droid (meeh), f-droid oficial (nextloop) e debian (mhatta) 20:01:12 &lt;meeh&gt; oi 20:01:26 &lt;zzz&gt; algum de vocês tem ETA de quando esses itens ficarão prontos? 20:02:58 &lt;meeh&gt; se for tão fácil quanto https://f-droid.org/docs/Setup_an_F-Droid_App_Repo/ parece ser, mais tarde hoje. 20:03:31 &lt;zzz&gt; você já configurou, temos isso há anos. É só questão de colocar o novo apk lá, o que você já fez várias vezes antes 20:04:08 &lt;zzz&gt; por favor, aperte o str4d sobre o maven central, e descubra como tirá-lo do processo o quanto antes. Já faz um ano que estamos tentando assumir o controle disso 20:04:08 &lt;meeh&gt; não, eu hospedei, nunca enviei 20:04:47 &lt;zzz&gt; se você diz, mas eu me lembro de você ter copiado o apk para lá antes 20:05:04 &lt;meeh&gt; acabei de escrever para ele no Twitter sobre o maven 20:05:36 &lt;zzz&gt; vamos tentar concluir tudo isso dentro de uma semana após o lançamento daqui para frente. Pega mal para nós levar várias semanas 20:05:47 &lt;zzz&gt; não sei o que está acontecendo com o mhatta 20:06:09 &lt;zzz&gt; precisamos melhorar nisso 20:06:44 &lt;zzz&gt; a boa notícia é que não houve reclamações reais sobre a 39, além de que ela não corrigiu apps Android de terceiros... mas eles também não funcionavam antes 20:07:01 &lt;zzz&gt; meeh, qual é o seu ETA para lançar um novo android bote que funcione? 20:07:29 &lt;meeh&gt; se você não viu - descobriu-se que era apenas uma reinstalação, que era onde estava o problema com o shared uid 20:07:53 &lt;meeh&gt; então, não corrigido =&gt; provavelmente corrigido 20:08:03 &lt;zzz&gt; achei que isso fosse apenas para um ambiente de dev? 20:08:33 &lt;meeh&gt; sem ideia, já que não sou realmente familiar nem com o bote nem com o android - macaco batendo no teclado esperando por resultados úteis 20:08:47 &lt;zzz&gt; você leu o link que ele nos passou? 20:09:02 &lt;zzz&gt; &lt;cisiey&gt; zzz, https://developer.android.com/guide/topics/manifest/manifest-element#uid 20:09:02 &lt;zzz&gt; &lt;cisiey&gt;&gt;se esse atributo for definido com o mesmo valor para dois ou mais apps, todos eles compartilharão o mesmo ID, desde que seus conjuntos de certificados sejam idênticos 20:09:25 &lt;zzz&gt; de qualquer forma, detalhes demais para a reunião, mas ainda temos alguma pesquisa a fazer 20:09:55 &lt;zzz&gt; ok, sem ETA para o bote. Talvez o mhatta possa ajudar 20:10:06 &lt;zzz&gt; ou alguém 20:10:10 &lt;zzz&gt; mais alguma coisa em 1) ? 20:11:19 &lt;zzz&gt; 2) status do desenvolvimento 0.9.40 (zzz) 20:11:29 &lt;zzz&gt; estamos duas semanas dentro de um ciclo curto de 7 semanas 20:11:51 &lt;zzz&gt; zlatinb apresentou hoje um novo e sofisticado bloqueador/limitador de streaming 20:12:00 &lt;zzz&gt; eu fiz check-in de um novo recurso de importação do susidns 20:12:22 &lt;zzz&gt; e trabalhando duro no suporte ao novo formato "b33" que torna possível testar o ls2 criptografado 20:12:37 &lt;zzz&gt; estamos usando os floodfills da .39 para testar o ls2 criptografado e está funcionando muito bem até agora 20:13:18 &lt;zzz&gt; há uma lista muito, muito longa no roadmap da .40, provavelmente é ambiciosa demais, mas com sorte chegaremos à metade 20:13:37 &lt;zzz&gt; mais alguém quer relatar o que está fazendo para a .40? 20:14:00 &lt;zlatinb&gt; backend de meta-LS, com sorte 20:14:13 &lt;zlatinb&gt; mas isso não está realmente atrelado a um release do router, então tanto faz 20:14:26 &lt;eyedeekay&gt; eu basicamente já tenho uma pasta i2ptunnels.config.d funcionando 20:14:58 &lt;zzz&gt; ah sim, precisamos conversar sobre isso em algum momento, eyedeekay, para ver como isso se encaixa com meu trabalho meio feito de um ano atrás 20:15:12 &lt;zzz&gt; vou falar com você sobre isso em algum momento 20:15:25 &lt;meeh&gt; no cronograma com as coisas de osx, teremos atalho nativo para compartilhar arquivo/diretório com o snark, autoatualizador, nova versão do swift, limpeza geral de código 20:15:35 &lt;zzz&gt; meeh, eyedeekay, algum status sobre as coisas do libsam? 20:16:26 &lt;meeh&gt; nada além de que preciso me atualizar no exemplo, não tive tempo de trabalhar nisso ultimamente 20:17:01 &lt;zzz&gt; ok, mais alguma coisa em 2) ? 20:17:41 &lt;eyedeekay&gt; eu montei um binding do swig para a biblioteca em C++, mas acabei de aprender swig, nem tenho certeza se funciona ainda. 20:18:28 &lt;zzz&gt; 3) status do ls2 20:18:37 &lt;zzz&gt; já tivemos 34 reuniões e seguimos firmes 20:18:46 &lt;zzz&gt; o ls2 criptografado está funcionando bem 20:19:00 &lt;zzz&gt; para meta ls estamos começando a falar seriamente sobre o backend 20:19:14 &lt;zzz&gt; b33 está progredindo 20:19:36 &lt;zzz&gt; voltei a trabalhar na proposta ratchet, começando alguma codificação, mas ainda vai levar um tempo 20:19:49 &lt;zzz&gt; a proposta blake está parada, prioridade menor por enquanto 20:20:32 &lt;zzz&gt; com sorte, muitas das peças já estão no lugar e podemos começar a usá-las de verdade, ou por padrão 20:20:49 &lt;zzz&gt; alguma pergunta sobre ls2, ou mais alguma coisa para 3) ? 20:21:29 &lt;chisana&gt; o ls2 criptografado funciona com ed25519 -&gt; ed25519 (independentemente do hash usado)? 20:21:53 &lt;chisana&gt; ou red25519 é obrigatório? 20:22:09 &lt;zzz&gt; red é obrigatório 20:22:36 &lt;chisana&gt; ok, obrigado 20:22:47 &lt;zzz&gt; porque você precisa de uma forma definida de fazer blinding (cegamento) 20:23:10 &lt;chisana&gt; você pode fazer blinding com ed25519 20:23:14 &lt;zzz&gt; em teoria você poderia criptografar de/para qualquer coisa, mas isso não seria necessariamente seguro, ou bem definido 20:23:20 &lt;chisana&gt; o libsodium tem isso como exemplo na documentação deles 20:23:34 &lt;zzz&gt; nós suportamos ed-&gt;red e red-&gt;red, só isso 20:23:58 &lt;zzz&gt; podemos discutir mais no #ls2 se você quiser depois da reunião 20:24:08 &lt;zzz&gt; mais alguma coisa em 3) ? 20:24:12 &lt;chisana&gt; certo, não quis desviar o assunto 20:24:49 &lt;zzz&gt; sem problema, eu pedi perguntas! 20:24:54 &lt;zzz&gt; ok, vamos em frente 20:25:00 &lt;zzz&gt; 4) scrum de status (zlatinb) 20:25:03 &lt;zzz&gt; vai lá, zlatinb 20:25:09 &lt;zlatinb&gt; Oi. Scrum paralelo rápido: 1) o que você tem feito desde o último scrum 2) o que você planeja fazer no próximo mês 3) algum bloqueador ou ajuda necessária 20:26:10 &lt;zlatinb&gt; eu: 1) muito trabalho com o arctic para fazer o lado cliente funcionar bem com os outproxies dele. Novo filtro de acesso (também solicitado pelo arctic) 2) backend de meta-LS, com sorte 3) sem bloqueadores reais 20:27:16 &lt;zzz&gt; eu: 1) lançamento da 39, ls2 incluindo as propostas 123, 144, 146, 148, 149; muitas correções de bugs; importação do susidns; b33; revisão do código de outros; suporte 20:28:14 &lt;zzz&gt; 2) preparação para o lançamento da 40; muitas correções de bugs; mais trabalho em ls2; continuar tentando fazer o instalador do Windows assinado funcionar; codificação na proposta ratchet 144 e atualização da documentação 20:28:29 &lt;meeh&gt; 1) as atualizações do launcher do osx, comecei a me atualizar nas reuniões do #ls2 e no exemplo do libsam, 2) android bote, launcher do osx, nova build do navegador, acompanhando as reuniões do #ls2 3) se alguém quiser, sempre vou agradecer ajuda com android já que não conheço a plataforma, mas sem questões específicas no momento. 20:28:55 &lt;zzz&gt; 3) bloqueadores: mhatta por várias coisas de debian/tails 20:28:56 &lt;zzz&gt; EOT 20:31:29 &lt;zzz&gt; mais alguém para 4) ? 20:33:29 &lt;zlatinb&gt; ah, desculpa, EOT :) 20:33:31 &lt;meeh&gt; EOT 20:33:31 &lt;zlatinb&gt; eyedeekay, eche|on ? 20:33:31 &lt;eyedeekay&gt; desculpa, só um segundo 20:33:31 &lt;eche|on&gt; sim? 20:33:31 &lt;meeh&gt; é scrum 20:33:31 &lt;eche|on&gt; nada de especial até agora 20:33:31 &lt;eyedeekay&gt; 1) Desde domingo tenho trabalhado em dividir a configuração do i2ptunnel em múltiplos diretórios. 2) Coisas de aplicação incluindo nginx auto-instalável, sshd/ssh, extensões Webextensions/XUL para o navegador 3) O primeiro é necessário para fazer o segundo 20:33:31 &lt;eche|on&gt; serviços concluídos, sem bloqueadores, prossigam 20:33:31 &lt;eyedeekay&gt; EOT 20:33:31 &lt;zlatinb&gt; ok, acho que é todo mundo &lt;/scrum&gt; 20:33:52 &lt;zzz&gt; ok, mais alguma coisa para a reunião? 20:34:47 &lt;zzz&gt; achei que não tinha muita gente até o eche|on e o eyedeekay falarem no final! 20:35:00 &lt;zzz&gt; última chamada antes do baffer aparecer 20:36:21 * zzz *bafs* a reunião foi encerrada </div>
