---
title: "Reunião de Desenvolvedores do I2P - 05 de maio de 2020"
date: 2020-05-05
author: "eyedeekay"
description: "Ata da reunião de desenvolvimento do I2P de 5 de maio de 2020."
categories: ["meeting"]
---

## Resumo rápido

<p class="attendees-inline"><strong>Presentes:</strong> echelon, eyedeekay, zlatinb, zzz</p>

## Registro da reunião

<div class="irc-log"> 22:00:09 &lt;eyedeekay&gt; Olá, pessoal, bem-vindos à reunião da primeira terça-feira do mês, e a última reunião antes do lançamento 0.9.46. Quem mais está presente? 22:00:27 &lt;zzz&gt; oi 22:00:28 &lt;zlatinb&gt; oi 22:01:02 &lt;eyedeekay&gt; 0) Oi  22:01:02 &lt;eyedeekay&gt; 1) status/lançamento 0.9.46  22:01:03 &lt;eyedeekay&gt; 2) status da migração para git  22:01:03 &lt;eyedeekay&gt; 3) reseeds (servidores de bootstrap) 22:01:03 &lt;eyedeekay&gt; 4) diversos 22:03:07 &lt;eyedeekay&gt; Esta é a última reunião no IRC antes do lançamento da 0.9.46, o tag freeze é em cerca de uma semana, então as strings traduzidas devem estar concluídas até lá. Quaisquer alterações restantes devem ser enviadas até o prazo final, no dia 22 deste mês. 22:03:58 &lt;eyedeekay&gt; Estamos no cronograma para fazer este lançamento no prazo, pelo que eu saiba. 22:04:15 &lt;eyedeekay&gt; Da minha parte, no ciclo 0.9.46, continuei com mudanças organizacionais, cosméticas e de UI nos aplicativos, focando principalmente no i2ptunnel. Também estou trabalhando em uma configuração de rotação de tunnel para o i2ptunnel, que em breve estarei pronto para fazer check-in. Duvido que eu finalize a alocação dinâmica de tunnel para o i2ptunnel a tempo para a 0.9.46. 22:04:21 &lt;eyedeekay&gt; Alguém tem algo a acrescentar? 22:04:38 &lt;zzz&gt; sim 22:04:52 &lt;zzz&gt; os dois itens de destaque, melhorias de streaming e conclusão do ratchet, estão prontos 22:05:01 &lt;eyedeekay&gt; Excelente! 22:05:03 &lt;zzz&gt; os testes do ratchet com o i2pd estão indo bem 22:05:08 &lt;zzz&gt; bons relatos iniciais sobre o streaming 22:05:17 &lt;zzz&gt; os ajustes continuarão até o lançamento 22:05:28 &lt;zzz&gt; Agora estou focando principalmente em correções de bugs, em várias partes 22:05:55 &lt;zzz&gt; deve estar no cronograma para um lançamento no início da semana do dia 25 22:05:57 &lt;zzz&gt; eot 22:06:05 &lt;eyedeekay&gt; Muito bom. Para quem acompanha no #ls2, tem sido muito empolgante ver. 22:06:22 &lt;eyedeekay&gt; zlatinb, algo do seu lado? 22:07:29 &lt;zlatinb&gt; apenas muito trabalho de streaming, para continuar ou ser aplicado ao ssu na 47 22:07:52 &lt;eyedeekay&gt; Legal então. Seguindo para 2) 22:08:14 &lt;eyedeekay&gt; 2) status da migração para git 22:08:14 &lt;eyedeekay&gt; O Git foi preparado para uso geral, foi movido para um datacenter, hardware mais rápido e uma conexão mais rápida. As configurações para um novo git i2ptunnel foram em grande parte decididas, mas não feitas check-in. Novos cadastros no gitlab serão apresentados a termos de serviço básicos. Se não puderem cumprir esses TOS, a opção de hospedar serviços git por conta própria está claramente descrita. Há backups, e possui tanto HTTPS quanto .oni 22:08:14 &lt;eyedeekay&gt; o support gittorrent is still ongoing, as is the trac ticket migration. Enquanto continuarmos a usar o trac para issues por enquanto, acredito que o Git está pronto para uso em tempo integral se fizermos a transição após este lançamento. 22:10:16 &lt;eyedeekay&gt; o histórico do mtn continua sendo um ponto problemático para alguns repositórios interessantes 22:15:23 &lt;eyedeekay&gt; Desculpem, o pidgin travou aqui. 22:15:23 &lt;eyedeekay&gt; Onde estávamos? 22:15:38 &lt;zzz&gt; "mtn history remains..." 22:20:14 &lt;eyedeekay&gt; Obrigado, zzz. 22:21:03 &lt;eyedeekay&gt; Acho que não tenho muito mais a dizer sobre git do meu lado. Se ninguém mais tiver comentários, podemos seguir para os reseeds 22:21:03 &lt;eyedeekay&gt; timeout 1min 22:21:03 &lt;eyedeekay&gt; Ah, certo, eu não mencionei a URL HTTPS. Nosso git está visível em i2pgit.org 22:21:05 &lt;eyedeekay&gt; Seguindo, tópico 3) reseeds 22:21:05 &lt;eyedeekay&gt; zzz, a palavra é sua 22:21:18 &lt;zzz&gt; espera 22:21:25 &lt;eyedeekay&gt; OK 22:21:31 &lt;zzz&gt; posso ter a oportunidade de acrescentar alguns pensamentos sobre o 2)? 22:21:37 &lt;eyedeekay&gt; Claro 22:21:51 &lt;zzz&gt; obrigado 22:22:11 &lt;zzz&gt; antes de tudo, estou ficando melhor com git e gitlab, e enviei 3 MRs para o muwire neste fim de semana 22:22:21 &lt;zzz&gt; duas foram bem, uma nem tanto, mas estamos aprendendo 22:22:30 &lt;zzz&gt; estou me sentindo muito mais à vontade 22:22:52 &lt;zzz&gt; segundo: como mencionado, acho, na última reunião, nos beneficiaria muito ter um plano e um cronograma para a migração 22:23:00 &lt;zzz&gt; acho que não há nenhum publicado em lugar algum 22:23:23 &lt;zzz&gt; em particular quais branches quando, e assim por diante 22:23:23 &lt;zzz&gt; eot 22:27:42 &lt;eyedeekay&gt; Puxa, isso não chegou ao tópico. Nós discutimos um cronograma que incluía mover para o git coisas que não eram i2p.i2p antes do próprio i2p.i2p. Isso precisa ser disponibilizado antes de concluirmos a transição. Vou publicá-lo hoje à noite. Obrigado, zzz, pelo lembrete e por dar uma chance ao git. 22:27:42 &lt;eyedeekay&gt; Mais alguma coisa sobre o 2) de alguém? 22:28:58 &lt;eyedeekay&gt; Certo então 3) reseeds 22:29:04 &lt;zzz&gt; obrigado 22:29:16 &lt;zzz&gt; Quero fazer um chamado urgente por mais reseeds 22:29:33 &lt;zzz&gt; o meeh opera 3 dos nossos 10, e os 3 ficaram fora do ar por cerca de duas semanas. Um voltou. 22:29:43 &lt;zzz&gt; e os outros dois ainda estão fora do ar, por motivos diferentes 22:29:52 &lt;zzz&gt; ele não responde 22:30:12 &lt;zzz&gt; não é uma boa situação. Se ainda estiverem fora do ar em 2 semanas, vou removê-los antes do lançamento 22:30:16 &lt;zzz&gt; e ficaremos com 7 ou 8 22:30:39 &lt;zzz&gt; reseeds fora do ar resultam em uma experiência terrível para novos usuários, é inaceitável 22:31:12 &lt;zzz&gt; quem quiser operar um, por favor, entre em contato comigo 22:31:24 &lt;fug&gt; torne operar reseeds mais fácil, então as pessoas vão operá-los 22:31:26 &lt;zzz&gt; seria bom ter um do BiglyBT ou de outras organizações adjacentes ao I2P 22:31:45 &lt;zzz&gt; claro, sempre pode ser melhor 22:32:08 &lt;zzz&gt; infelizmente, a pessoa que gerenciava nossos reseeds e o software desapareceu no ano passado, então isso também está sem responsável 22:32:11 &lt;eyedeekay&gt; fug o que qualifica como mais fácil? Isso seria um trabalho para mim, eu sou o cara do Go, ficarei feliz em dockerizar ou torná-lo instalável com checkinstall ou go get-able ou o que for. 22:32:16 &lt;zzz&gt; EOT 22:32:44 &lt;zzz&gt; o plugin de reseed ele também deixou pela metade 22:32:47 &lt;fug&gt; eyedeekay: uma imagem Docker seria bom 22:33:03 &lt;eyedeekay&gt; Legal, vou postar aqui em um dia ou dois. 22:33:29 &lt;fug&gt; mas algo como um aplicativo simples, único, que fizesse o reseeding com pouca ou nenhuma configuração necessária seria ainda melhor 22:35:50 &lt;eyedeekay&gt; Isso é bem próximo do que é o reseed em Go, embora eu admita que há algumas arestas. Vou começar com Docker. 22:36:01 &lt;eyedeekay&gt; Mais algo sobre o 3)? 22:36:23 &lt;zzz&gt; não. obrigado por adicionar isso à pauta 22:36:48 &lt;eyedeekay&gt; De nada, sem problema. 4) diversos 22:39:29 &lt;eyedeekay&gt; Quero agradecer ao dr|zed por contribuir com o CSS aprimorado para meus sites pessoais, eu realmente aprecio o cuidado que foi dedicado a isso. Também consegui um pouco de aconselhamento de design para minha WebExtension. Alguém fazendo algo legal ou empolgante? 22:40:53 &lt;eyedeekay&gt; (Que não tenha sido mencionado em outro lugar?) 22:42:04 &lt;eyedeekay&gt; timeout 1m 22:43:47 &lt;eyedeekay&gt; Se mais ninguém tiver algo a acrescentar, vou em frente e encerrar a reunião. 22:44:49 &lt;eyedeekay&gt; Certo *bafs*. Obrigado a todos por virem e contribuírem com a reunião, até mais no IRC </div>
