---
title: "Reunião de Desenvolvedores do I2P - 06 de outubro de 2020"
date: 2020-10-06
author: "i2p"
description: "Ata da reunião de desenvolvimento do I2P de 6 de outubro de 2020."
categories: ["meeting"]
---

## Resumo rápido

<p class="attendees-inline"><strong>Presentes:</strong> eyedeekay, orignal, zzz</p>

## Registro da Reunião

<div class="irc-log"> (04:00:04 PM) eyedeekay: Olá a todos e bem-vindos à Reunião da Comunidade I2P de outubro. (04:00:04 PM) eyedeekay: Na pauta de hoje está: (04:00:04 PM) eyedeekay: 1) Oi (04:00:04 PM) eyedeekay: 2) lançamento 0.9.48 (zzz) (04:00:04 PM) eyedeekay: 3) Atualização do Progresso no Git (idk) (04:00:04 PM) eyedeekay: 4) Atualização da equipe de UI / OTF (idk) (04:00:04 PM) eyedeekay: 5) Atualização do Android (idk) (04:00:17 PM) eyedeekay: Oi pessoal, quem está aqui? (04:00:25 PM) orignal: hi (04:00:29 PM) eyedeekay: Oi orignal (04:00:33 PM) zzz: hello (04:00:39 PM) eyedeekay: Olá zzz (04:01:14 PM) eyedeekay: Mais alguém? (04:01:53 PM) eyedeekay: OK, passando para o 2 (04:02:14 PM) eyedeekay: Tenho visto o zzz fazer bastante ultimamente; da minha parte, meu único plano dentro do router para o lançamento 0.9.48 é o rekeyOnIdle. No geral, meus planos para este lançamento estarão relacionados a concluir as próximas 2 fases da migração para git e a mudanças no i2p.www, que detalharei em 4). (04:02:45 PM) zzz: estamos, acho, há 5 semanas no ciclo. as coisas estão indo bem (04:03:14 PM) zzz: o orignal e eu estamos trabalhando para melhorar a construção de tunnel (proposta 152) e começamos a integrar parte desse código (04:03:29 PM) zzz: a pesquisa de SSU2 está indo devagar e certamente não terá nenhum código na .48 (04:03:50 PM) zzz: 7500 linhas de diff no lançamento até agora, bem típico (04:04:08 PM) zzz: a meta é meados/final de novembro para o lançamento .48; provavelmente definiremos uma data em breve (04:04:18 PM) zzz: EOT (04:04:44 PM) eyedeekay: Muito obrigado, zzz (04:05:14 PM) eyedeekay: Obrigado também pelas frequentes atualizações no fórum, isso torna parte do seu progresso mais fácil de digerir e explicar aos outros (04:05:43 PM) eyedeekay: Indo para 3) (04:06:03 PM) eyedeekay: Estamos na fase três da migração para git. (04:06:08 PM) eyedeekay: i2p.www foi migrado. Ele tinha a maior dependência de mtn de todos os projetos. (04:06:14 PM) eyedeekay: i2p.firefox também foi migrado. (04:06:22 PM) eyedeekay: Faremos a migração do i2p.newsxml na quinta-feira à noite, às 18h00 UTC. (04:06:32 PM) eyedeekay: Depois disso, entrarei em contato com o zzz sobre migrar o zzzot ou o snark-rpc em seguida. (04:06:37 PM) eyedeekay: Repositórios onde a sincronização com mtn foi desativada são mantidos em sincronia entre github e gitlab. (04:06:44 PM) eyedeekay: Estamos em um ritmo constante agora; assim que um repositório é migrado, começamos o próximo. (04:06:58 PM) eyedeekay: EOT (04:08:23 PM) eyedeekay: Alguma pergunta sobre Git? (04:09:06 PM) eyedeekay: Tempo limite 1m (04:10:16 PM) eyedeekay: OK, vamos para 4) (04:11:20 PM) eyedeekay: A empresa de design contratada pela OTF criou um guia de estilo revisado. O novo guia é um pouco mais "flexível" que o anterior, ao mesmo tempo em que nos incentiva a um nível de consistência interna. (04:11:20 PM) eyedeekay: Ele está aqui: https://uracreative.github.io/i2p-styleguide/. Uma postagem solicitando comentários da comunidade sobre as recomendações de estilo, quais implementar e como, está aqui: http://i2pforum.i2p/viewtopic.php?f=21&t=986&sid=bbca7a971055b8449737ba038ebbfa49 (04:11:20 PM) eyedeekay: A dificuldade de implementar as recomendações de design decorre do fato de que mudanças implementadas parcialmente tendem a ser visualmente pouco atraentes; por exemplo, veja o problema recente de ícones no I2PSnark. (04:12:26 PM) eyedeekay: No entanto, isso compreende apenas 1/2 dos conselhos que recebemos (04:13:01 PM) eyedeekay: A melhoria mais significativa que poderíamos fazer, identificada pelos programas financiados pela OTF e que envolveram o trabalho da Ura Design e da Simsec, foi um problema geral com a integração (onboarding) de novos participantes de todos os tipos. (04:13:16 PM) eyedeekay: Consideramos isso a prioridade. As fases iniciais de melhoria ocorrerão principalmente no i2p.www (04:13:19 PM) eyedeekay: Uma das perguntas mais comuns que tem sido feita é "Para quem é o I2P." (04:13:42 PM) eyedeekay: O pessoal de design/usabilidade obviamente não foi o único a fazer essa pergunta (04:13:52 PM) eyedeekay: Então identificamos "tipos" de participantes, incluindo usuários, operadores de serviços, desenvolvedores de apps, desenvolvedores do router. (04:13:52 PM) eyedeekay: Tínhamos muitas respostas para essa pergunta, mas um dos padrões mais comuns nas nossas respostas foi que é muito mais fácil dizer para quem são as "Aplicações" do I2P. (04:14:07 PM) eyedeekay: Então queremos fazer com que as pessoas usem aplicações mais rapidamente e com mais facilidade. Alterar esses caminhos é o que tem sido chamado de "Arquitetura da Informação" (04:14:07 PM) eyedeekay: Para isso, será necessário produzir: (04:14:07 PM) eyedeekay:  - Instruções de instalação no Windows que incluam a instalação de uma versão do Java conhecida por funcionar com o I2P. (04:14:07 PM) eyedeekay:  - Páginas no site explicando os apps incluídos que vêm com o Java I2P router. (04:14:07 PM) eyedeekay:  - Inclusão da webextension I2P in Private Browsing no pacote de perfil do I2P para Windows (04:14:07 PM) eyedeekay:  - Uma recomendação e um guia de cliente IRC. (04:14:07 PM) eyedeekay:  - Guias de hospedagem de serviços de primeira classe(Como o de Gitlab), para novos operadores, incluindo uma reescrita do Reseed Service Guide. Também estão planejados guias de hospedagem de NextCloud e de IRC. (04:14:07 PM) eyedeekay:  - Reorganização da página inicial e do menu de navegação de nível superior em torno dos usuários. (04:14:44 PM) eyedeekay: Desculpem por ter me alongado, mas por favor, levem o tempo que precisarem; eu queria garantir que desse uma atualização substancial (04:17:14 PM) eyedeekay: EOT. Alguma pergunta? (04:17:26 PM) zzz: o trabalho da OTF está concluído? quando terminaram? quando o guia de estilo revisado ficou disponível? (04:19:20 PM) eyedeekay: A OTF pagou a empresa de design e eles terminaram no mês passado. Só um momento enquanto verifico o histórico (04:19:56 PM) eyedeekay: 8 de agosto (04:20:10 PM) zzz: o que quero dizer é: como podemos corrigir nossos processos para que o status e os resultados de trabalhos financiados sejam realmente comunicados à comunidade de maneira oportuna? (04:21:07 PM) eyedeekay: Normalmente a solução para isso é eu manter contato com alguém. Neste caso, esse alguém provavelmente deveria se materializar como eu fazendo atualizações periódicas no i2pforums.i2p (04:22:38 PM) zzz: ok. é muito estranho que um projeto financiado que resulta em orientações para desenvolvedores não tenha sido de fato comunicado aos desenvolvedores por dois meses (04:23:06 PM) zzz: então, se voltarmos a esse assunto, isso será uma discussão para melhoria de processos (04:23:14 PM) zzz: obrigado pelo relatório (04:23:35 PM) eyedeekay: Apenas fazendo o meu melhor para resolver problemas :) (04:23:39 PM) eyedeekay: O que nos leva ao 5) (04:24:46 PM) eyedeekay: Agora sou o administrador de todos os servidores onde oferecemos apps Android para download, já que o outro admin não respondia. (04:24:51 PM) eyedeekay: Acabei conseguindo contatar o outro admin e ele concordou em atuar como reserva. (04:24:59 PM) eyedeekay: O plano daqui para frente é eu enviar para o GPlay e para o nosso F-Droid no mesmo dia em que os pacotes Debian forem lançados. (04:25:03 PM) eyedeekay: Isso significa que o nosso F-Droid ficará disponível no mesmo dia em que os pacotes Debian forem enviados. O GPlay ainda terá um atraso de algo entre 1-6 dias; não há muito que eu possa fazer quanto a isso. (04:25:29 PM) eyedeekay: Isso também significa que eu sou o admin do download.i2p2.de agora, então posso consertar isso também. Basicamente posso consertar tudo, exceto o trac. (04:27:09 PM) eyedeekay: EOT (04:28:15 PM) eyedeekay: Ah, era isso que eu tinha esquecido. Eu *não* sou responsável pelo envio ao repositório da comunidade F-Droid. Isso ainda é com o nextloop. (04:30:21 PM) eyedeekay: Alguém tem algo que queira acrescentar, algo que queira tratar na reunião, ou alguma pergunta sobre o que abordamos até agora? (04:31:02 PM) eyedeekay: tempo limite 1m (04:31:13 PM) zzz: lembrete (de novo) - coloque a reunião de agosto no site (04:32:00 PM) eyedeekay: Achei que já tinha feito? OK, vou adicionar logo depois que terminarmos </div>
