---
title: "Reunião de Desenvolvedores do I2P - 04 de fevereiro de 2020"
date: 2020-02-04
author: "zzz"
description: "Registro da reunião de desenvolvimento do I2P de 4 de fevereiro de 2020."
categories: ["meeting"]
---

## Resumo rápido

<p class="attendees-inline"><strong>Presentes:</strong> echelon, eyedeekay, sadie, zlatinb, zzz</p>

## Registro da Reunião

<div class="irc-log"> 20:00:00 &lt;zzz&gt; 0) Oi 20:00:00 &lt;zzz&gt; 1) status do projeto I2P Browser (sadie, meeh, idk) 20:00:00 &lt;zzz&gt; 2) Casos de uso de outproxy (proxy de saída) / status (sadie) 20:00:00 &lt;zzz&gt; 3) status do desenvolvimento 0.9.45 (zzz) 20:00:00 &lt;zzz&gt; 4) Status do scrum (zlatinb) 20:00:04 &lt;zzz&gt; 0) Oi 20:00:06 &lt;zzz&gt; oi 20:00:19 &lt;zlatinb&gt; oi 20:00:29 &lt;zzz&gt; 1) status do projeto I2P Browser (sadie, meeh, idk) 20:00:51 &lt;zzz&gt; sadie, qual a novidade mais recente sobre o projeto do navegador? 20:01:22 &lt;zzz&gt; ou, como ela não está aqui, mais alguém? 20:02:09 &lt;eyedeekay&gt; Oi 20:02:55 &lt;zzz&gt; eyedeekay, você tem uma atualização de status sobre o projeto do navegador? 20:03:22 &lt;eyedeekay&gt; Estamos prestes a lançar a última versão do navegador pelos próximos seis meses antes de entrar em hiato. Decidimos que precisamos ser muito mais inteligentes sobre como encapsular a configuração e compilar o navegador para que o projeto se torne sustentável, no momento ele é um enorme dreno de recursos. Uma declaração mais completa será publicada no site no momento do lançamento do navegador. 20:04:11 &lt;zzz&gt; este lançamento será a beta 8? se não me engano, na nossa última reunião há dois meses, estava previsto sair em 3 dias 20:04:58 &lt;eyedeekay&gt; Sim, esse é o motivo de entrar em hiato. Simplesmente não é sustentável continuar do jeito que temos feito; precisamos explorar outras opções que exijam menos trabalho apenas para acompanhar os lançamentos do Firefox. 20:05:27 &lt;zzz&gt; ok. bem-vinda, sadie_, você tem algo a acrescentar? 20:05:44 &lt;sadie_&gt; não 20:06:05 &lt;zzz&gt; alguém tem comentários ou perguntas sobre 1) navegador? 20:06:52 &lt;zzz&gt; mais algo em 1)? 20:07:29 &lt;zzz&gt; 2) Casos de uso de outproxy / status (sadie) 20:07:32 &lt;eyedeekay&gt; Forneceremos recomendações de procedimentos de substituição para configurar navegadores. 20:07:47 &lt;zzz&gt; ok 20:08:04 &lt;zzz&gt; sadie_, por favor, nos atualize sobre a pesquisa de outproxy 20:08:51 &lt;sadie_&gt; a pesquisa de outproxy foi adiada nos últimos meses.  20:09:42 &lt;zzz&gt; ok, alguma perspectiva de quando pode recomeçar? 20:11:53 &lt;zzz&gt; algum comentário ou pergunta sobre 2) outproxy? 20:12:20 &lt;sadie_&gt; não é uma alta prioridade no futuro imediato, conforme o roadmap.  20:12:40 &lt;eyedeekay&gt; O Meeh na verdade melhorou perceptivelmente, recentemente, o desempenho do outproxy de uso geral, o outproxy padrão em false.i2p 20:13:11 &lt;zzz&gt; mais algo em 2)? 20:14:04 &lt;zzz&gt; 3) status do desenvolvimento 0.9.45 (zzz) 20:14:15 &lt;zzz&gt; o desenvolvimento está indo bem 20:14:32 &lt;zzz&gt; temos 17K linhas de diff até agora, incluindo uma grande atualização nos temas escuros 20:14:38 &lt;zzz&gt; algumas correções para o modo oculto 20:14:47 &lt;eche|on&gt; espero que isso ajude 20:15:16 &lt;zzz&gt; algumas mudanças de ícones, novo tomcat, novo jetty, reprodutor de prévia HTML5 para arquivos parciais no i2psnark 20:15:52 &lt;zzz&gt; as datas estão no /topic acima. congelamento de tag em uma semana, prazo de check-in em 2 1/2 semanas, lançamento em 3 semanas 20:16:34 &lt;zzz&gt; Não estritamente no .45, mas posso anunciar que tivemos bom progresso em testes de interoperabilidade com o i2pd na proposta 144 (nova criptografia) 20:16:59 &lt;zzz&gt; e estamos continuando a trabalhar nos bugs e problemas de ambos os lados, e na própria proposta 20:17:27 &lt;zzz&gt; alguém deseja destacar algo que entrou no .45, ou algo que entrará? 20:19:01 &lt;zzz&gt; mais algo em 3)? perguntas ou comentários? 20:19:22 &lt;eche|on&gt; não 20:20:02 &lt;zzz&gt; 4) Status do scrum (zlatinb) 20:20:08 &lt;zzz&gt; vá em frente, zlatinb  20:20:15 &lt;zlatinb&gt; Oi. Brevemente: 1) o que você fez desde a última reunião 2) o que planeja fazer no próximo mês 3) bloqueadores ou ajuda necessária. Diga EOT quando terminar 20:20:46 &lt;zlatinb&gt; eu: 1) plugin MW  2) Mais trabalho no plugin MW, reescrita do SSU pelo jogger 3) sem bloqueadores EOT 20:21:16 &lt;zzz&gt; 1) correções de bugs, proposta 144, revisar patches do jogger e a proposta; 2) mais do mesmo, além do lançamento .45; 3) sem bloqueadores EOT 20:21:54 &lt;eche|on&gt; nada de especial, suporte ao servidor, http://wiki.i2p-projekt.i2p está no ar e sendo preenchido, tudo bem 20:23:26 &lt;sadie_&gt; trabalhando em melhorias na documentação pós-instalação com idk, garantimos mais pesquisa de Testes de Usabilidade , alcance comunitário / estratégia de PR / testando as webextensions do idk/  processo de descoberta - infraestrutura resiliente, pesquisa de rebranding - mais do mesmo no próximo mês 20:23:57 &lt;zlatinb&gt; mais alguém?  T-1 minuto até o fim do scrum 20:24:01 &lt;eyedeekay&gt; 1) A maior parte do meu trabalho foi uma revisão substancial do tema escuro padrão para melhorar a legibilidade e deixá-lo com um visual mais moderno e consistente. Também adicionei recursos e corrigi bugs na minha webextension para o Firefox, agora ela consegue falar com i2pcontrol e snark-rpc. Também configurei meu eepSite pessoal e um recurso git comum(uma instância do gitlab em git.idk.i2p) para o projeto. 2) Vou trabalhar dentro  20:24:01 &lt;eyedeekay&gt;  da migração do git. 3) sem bloqueadores. 20:24:41 &lt;zlatinb&gt; obrigado, scrum.end 20:24:48 &lt;zzz&gt; ok obrigado zlatinb  20:25:07 &lt;zzz&gt; alguém tem alguma pergunta, comentário ou tópicos adicionais para a reunião? 20:26:13 * zzz pega o baffer 20:27:01 * zzz *bafs* a reunião encerrada </div>
