---
title: "Reunião de Desenvolvedores do I2P - 03 de março de 2020"
date: 2020-03-03
author: "eyedeekay"
description: "Ata da reunião de desenvolvimento do I2P de 03 de março de 2020."
categories: ["meeting"]
---

## Resumo rápido

<p class="attendees-inline"><strong>Presentes:</strong> echelon, eyedeekay, sadie, mikalv, zzz</p>

## Registro da Reunião

<div class="irc-log"> 20:59:49 &lt;eyedeekay&gt; Oi, pessoal, falta cerca de um minuto para a hora da reunião, quem está aqui? 20:00:33 &lt;eche|on&gt; Ok, é hora. Bem-vindos à reunião de desenvolvimento no IRC de 3 de março de 2020.  20:00:40 &lt;eche|on&gt; Agenda: 20:00:40 &lt;eche|on&gt; 0) Oi 20:00:40 &lt;eche|on&gt; 1) status do lançamento 0.9.45  20:00:40 &lt;eche|on&gt; 2) planos para 0.9.46 20:00:40 &lt;eche|on&gt; 3) estado/futuro do I2P para Android 20:00:40 &lt;eche|on&gt; 4) planos de MTN =&gt; Git 20:00:40 &lt;eche|on&gt; 5) diversos - planos de UX para 2020; página de doações 20:01:28 &lt;eche|on&gt; então, como o buffer antigo está quase inutilizável para mim e ainda não tenho um novo, vamos começar 20:01:31 &lt;eche|on&gt; 0) oi 20:01:33 &lt;nextloop&gt; oi! 20:01:38 &lt;eche|on&gt; Estou aqui, o eyedeekay está aqui, o nextloop está aqui 20:01:40 &lt;zzz&gt; oi 20:02:21 &lt;eche|on&gt; ok, vamos para o 1) 20:02:36 &lt;eche|on&gt; 0.9.45 foi lançado há alguns dias e até agora parece tudo bem 20:02:42 &lt;eche|on&gt; algum comentário? 20:03:03 &lt;zzz&gt; do meu lado correu tudo bem 20:03:11 &lt;nextloop&gt; qual é o status do Android? 20:03:16 &lt;zzz&gt; in-net, PPA, repositório deb. Sem relatos importantes até agora 20:03:31 &lt;eche|on&gt; Android ainda não concluído, ver ponto 3 20:03:34 &lt;zzz&gt; deixo com você relatar maven/fdroid/android/mac, não tenho informações sobre isso 20:03:47 &lt;eche|on&gt; o Mac foi compilado e colocado online 20:04:09 &lt;eche|on&gt; da minha parte correu suficientemente bem 20:04:13 &lt;eche|on&gt; oi sadie_  20:04:45 &lt;eche|on&gt; ok, e agora vamos para o 2, os planos para 0.9.46 20:04:55 &lt;eche|on&gt; zzz: algum plano para 0.9.46 no seu roadmap? 20:05:17 &lt;sadie_&gt; oi 20:05:51 &lt;zzz&gt; rrd4j está entrando para substituir jrobin 20:05:56 &lt;zzz&gt; cerca de 30 check-ins até agora em uma semana 20:06:10 &lt;zzz&gt; original e espero finalizar o ratchet (prop. 144) 20:06:28 &lt;eche|on&gt; bom ritmo, vai desacelerar com certeza. O ratchet estará na .46 ou é um talvez? 20:06:41 &lt;zzz&gt; correções de SSU no jogger... talvez... talvez não... 20:07:23 &lt;zzz&gt; ratchet está na 45, funciona, mas muitos detalhes não estão finalizados; espero que estejam para a 46 20:07:36 &lt;eche|on&gt; ok, bom. 20:08:15 &lt;zzz&gt; lista de pendências do ratchet http://zzz.i2p/topics/2639 20:08:49 &lt;eche|on&gt; qual é o prazo estimado para um lançamento 0.9.46? maio? 20:08:50 &lt;zzz&gt; quais são os planos do restante? 20:09:15 &lt;eche|on&gt; eyedeekay, sadie, plano para 0.9.46 ? 20:09:18 &lt;eyedeekay&gt; Minha maior prioridade no momento é o readme localizado na console do router, atualmente estou um pouco bloqueado por uma recomendação de chat, mas vou resolver isso em breve. Vou me basear nisso para trabalhar progressivamente na nossa ajuda dentro do console. 20:09:24 &lt;zzz&gt; final de maio é minha proposta, sujeita ao acordo dos demais 20:10:07 &lt;eche|on&gt; ok, final de maio parece bom, vou verificar com os outros nos próximos dias. 20:10:20 &lt;eyedeekay&gt; Estou de acordo com final de maio 20:10:32 &lt;mikalv_&gt; mesmo 20:10:43 &lt;eche|on&gt; ok, mais alguma observação sobre os planos para 0.9.46? 20:10:51 &lt;eche|on&gt; comentários, perguntas? 20:11:24 &lt;mikalv_&gt; não, mas deveríamos resolver a questão do suporte à arquitetura do Android agora que temos todos aqui 20:11:32 &lt;eche|on&gt; esse é o ponto 3 :-) 20:11:44 &lt;mikalv_&gt; basicamente o Google diz: suportem x64 ou abandonem a plataforma (se só fornecerem 32 bits) 20:11:47 &lt;eche|on&gt; ao qual chegamos agora, já que ninguém levantou outra questão no ponto 2 20:11:56 &lt;mikalv_&gt; ótimo 20:11:59 &lt;eche|on&gt; mikalv_: qual é o estado do Android 0.9.45 ? 20:12:31 &lt;mikalv_&gt; Eu o compilei, recebi a reclamação do Google e esperei esta reunião por uma decisão administrativa sobre o que devemos fazer 20:12:48 &lt;mikalv_&gt; se devemos abandonar MIPS e afins, ou tentar produzir os binários de 64 bits para isso 20:13:04 &lt;zzz&gt; qual é a sua recomendação? 20:13:34 &lt;mikalv_&gt; uma vez decidido, devemos estar prontos para lançar a qualquer momento se o removermos, e não tenho certeza se precisamos produzir os binários de 64 bits, pois nunca tentei isso antes 20:13:42 &lt;eche|on&gt; Na minha opinião, não há muitos dispositivos Android MIPS e x86 disponíveis, então descartem-nos para a 0.9.45, mas mantenham isso em mente 20:13:57 &lt;sadie_&gt; Para mim, revisão da arquitetura da informação do console e do site; depois, workshop de identidade e valores com a Ura e a Simply Secure. Trabalho pós-instalação, revisão de infraestrutura e de políticas 20:14:06 &lt;mikalv_&gt; Tentei fazer o Google Play me dizer de alguma forma quanto eram usadas (as diferentes arquiteturas), mas não consegui encontrar métricas para isso 20:14:10 &lt;zzz&gt; você tem estatísticas de usuários, mikal? 20:14:22 &lt;eche|on&gt; ok, sadie, adendo ao ponto 2, anotado :-) 20:14:23 &lt;mikalv_&gt; o mais perto que chegamos é a uma lista de dispositivos  20:14:27 &lt;nextloop&gt; a arquitetura é relevante apenas para a biblioteca NDK jbigi, certo? 20:14:35 &lt;mikalv_&gt; mas então precisamos saber qual arquitetura todos os diferentes dispositivos têm  20:14:38 &lt;zzz&gt; parece uma decisão fácil para mim 20:14:40 &lt;eche|on&gt; sim, nextloop, em geral sim 20:14:44 &lt;mikalv_&gt; sim, nextloop  20:14:48 &lt;nextloop&gt; porque ela é compilada a partir do código-fonte a cada lançamento no F-Droid 20:15:17 &lt;nextloop&gt; nunca verifiquei se ela realmente é usada ou se usa o fallback em Java 20:15:25 &lt;eche|on&gt; ok 20:15:25 &lt;mikalv_&gt; mas isso é para as versões de 64 bits, de modo que o F-Droid tenha binários que não existem na versão do Google Play? 20:16:24 &lt;nextloop&gt; ele só executa o script de shell, acredito. o que for construído ali é o que sai 20:16:50 &lt;eche|on&gt; mikalv_: por favor verifique o script de shell/versão do F-Droid; se 64 bits estiver disponível, use; caso contrário, elimine essa arquitetura 20:17:24 &lt;mikalv_&gt; ok, farei isso então, a menos que haja objeções 20:17:35 &lt;eyedeekay&gt; Sem objeções da minha parte. 20:17:40 &lt;mikalv_&gt; (?) 20:17:43 &lt;mikalv_&gt; ótimo 20:17:46 &lt;eche|on&gt; agora para o ponto mais interessante: o futuro da versão de I2P para Android. Como o Bote está quase morto e não é usado, e não há desenvolvedores disponíveis, o caso de uso do I2P no Android acabou 20:17:57 &lt;eche|on&gt; queremos um futuro lançamento do I2P para Android? 20:18:09 &lt;eche|on&gt; mesmo sem o Bote e com caso de uso quase nulo? 20:18:16 &lt;eche|on&gt; eyedeekay: opinião? zzz? 20:18:28 &lt;zzz&gt; sua premissa é que o único caso de uso para o app do router no Android é o Bote? 20:18:47 &lt;eche|on&gt; como o navegador tem outros problemas (como o mikalv_ me disse), o que sobra? 20:18:59 &lt;eyedeekay&gt; As pessoas estão usando o Java I2P no Android para coisas que não são o Bote. Tem um cara hospedando o YaCy em cima do Termux ou alguma maluquice do tipo. Não quero tolher as pessoas. 20:19:03 &lt;eche|on&gt; além de ser um simples router em dispositivos pequenos 20:19:18 &lt;zzz&gt; simplesmente não é verdade que a navegação esteja quebrada 20:19:34 &lt;mikalv_&gt; basicamente não há uma forma “não técnica” de usar a versão atual para Android 20:19:39 &lt;eche|on&gt; ok, bom, então vocês dois votam pelo futuro do Android 20:19:41 &lt;zzz&gt; certo, idk? 20:19:48 &lt;mikalv_&gt; você pode ajustar o Firefox em about:config, o que a Mozilla adverte para não fazer 20:20:06 &lt;eyedeekay&gt; Sim, acho que o Android pode ter um futuro. 20:20:06 &lt;mikalv_&gt; mas além disso, na minha opinião, precisa de algum propósito de vida 20:20:45 &lt;eche|on&gt; mas, pelo que vi, o Android vai mudar de responsável para o eyedeekay, está correto? 20:20:46 &lt;zzz&gt; o que está por trás disso? a equipe não quer dar suporte? 20:20:51 &lt;eyedeekay&gt; Sim 20:21:00 &lt;eche|on&gt; O 20:21:01 &lt;eche|on&gt; ok 20:21:12 &lt;eche|on&gt; zzz: estou tentando levantar opiniões e ideias 20:21:26 &lt;eche|on&gt; e pelo que parece, o eyedeekay vai dar suporte ao Android na 0.9.46 e adiante 20:21:35 &lt;eyedeekay&gt; Vou continuar pelo menos a manter os builds de Android, vou assumir a responsabilidade. Quero continuar dando suporte. Só para esclarecer 20:21:45 &lt;zzz&gt; Acho que o Android é importante. No momento estamos oferecendo um suporte terrível. Não estamos corrigindo _nenhum_ bug e não há novos desenvolvimentos 20:21:48 &lt;eche|on&gt; e como os usuários parecem usá-lo, ele será suportado 20:22:12 &lt;zzz&gt; se não conseguirmos aumentar nosso suporte com a equipe atual, então devemos contratar alguém novo para fazê-lo 20:22:33 &lt;eche|on&gt; ok 20:22:48 &lt;sadie_&gt; Solicitei um apoio que eu sugeriria destinar ao Android. Ainda sem resposta. 20:23:12 &lt;sadie_&gt; Acho que o Android é importante 20:23:38 &lt;eche|on&gt; então o I2P para Android vai continuar e vamos tentar dar um suporte melhor para ele, pelo menos melhor do que apenas fornecer novos lançamentos 20:23:59 &lt;eche|on&gt; e, se houver financiamento, colocar um desenvolvedor pago para dar suporte ao desenvolvimento no Android 20:24:25 &lt;eche|on&gt; alguma pergunta, comentário, dica sobre o ponto 3, Android? 20:25:43 &lt;eche|on&gt; ok, passando para o tópico 4) a próxima migração de Monotone para Git 20:26:20 &lt;eche|on&gt; decidimos abandonar o Monotone e usar Git, um plano de migração ainda está em elaboração para manter a melhor usabilidade e os recursos necessários para o desenvolvimento do I2P 20:26:40 &lt;eche|on&gt; atualmente, o eyedeekay configurou um servidor Git em http://git.idk.i2p e fez um howto em https://github.com/eyedeekay/git-over-i2p/blob/master/GIT.md 20:27:02 &lt;eche|on&gt; estamos trabalhando para colocar o Trac na instância do Git e migrar todos os tickets para o Git 20:27:26 &lt;eche|on&gt; depois que essa migração estiver feita com segurança e verificada, decidiremos uma data para a mudança 20:27:46 &lt;eche|on&gt; no momento, estamos procurando testadores do guia e do servidor Git dentro do I2P  20:28:03 &lt;eche|on&gt; e, claro: por mais dicas, ideias e pedidos de recursos sobre este tópico 20:28:07 &lt;eche|on&gt; então, por favor 20:28:12 &lt;eche|on&gt; eyedeekay: mais comentários sobre isso? 20:28:39 &lt;eyedeekay&gt; Também tenho trabalhado em adicionar suporte a SOCKS ao webtorrent, o que deve tornar possível usarmos o gittorrent também em um futuro próximo. 20:29:19 &lt;eche|on&gt; nextloop: comentários? já que você está trabalhando no script de sincronização atualmente? 20:29:49 &lt;zzz&gt; o código do muwire está configurado e ligado ao GH como planejamos? 20:30:18 &lt;eyedeekay&gt; Embora meus testes nas últimas semanas tenham sido bem-sucedidos, eu gostaria muito que as pessoas revisassem meu guia e fizessem comentários sobre onde ele poderia ser esclarecido ou simplificado. 20:30:37 &lt;nextloop&gt; o problema de quedas de conexão durante o clone inicial é resolvido fazendo um clone raso e removendo o shallow de forma iterativa, estou certo? 20:30:46 &lt;eche|on&gt; zzz: ainda não sei, ainda não trabalhei nisso do meu lado 20:30:55 &lt;eyedeekay&gt; Sim, isso funciona agora. 20:30:56 &lt;zzz&gt; idk? 20:31:13 &lt;eche|on&gt; sim, nextloop, isso ajuda um pouco, mas mesmo a profundidade de 1 versão ainda são ~100 MB para baixar 20:31:37 &lt;eche|on&gt; ao remover o shallow, cresce um pouco (4–5 vezes no meu experimento) 20:31:49 &lt;zzz&gt; Tenho uma pergunta sobre nomes de usuário no git.idk – precisamos escolher um nome de usuário não utilizado no GH, ou precisamos registrá-lo preventivamente no GH para fazer tudo funcionar direito? 20:32:12 &lt;nextloop&gt; zzz: o GitHub identifica os committers com base nos endereços de e-mail. 20:32:17 &lt;zzz&gt; houve um relato no zzz.i2p há um tempo de que há várias contas falsas zzz-i2p no GH. isso é um problema? 20:32:42 &lt;nextloop&gt; então, se você adicionar ao GitHub o e-mail que usa para o git do I2P, o commit será vinculado à sua conta 20:33:16 &lt;nextloop&gt; eyedeekay: o arquivo torrent regular já está no ar? se me lembro bem, você estava trabalhando nisso 20:33:48 &lt;eyedeekay&gt; Bem, ele é gerável, mas ainda não há nada agendando-o 20:34:32 &lt;zzz&gt; então eu preciso me registrar no git.idk com um e-mail válido de clearnet se eu quiser me registrar no GH (antes ou depois)? ou isso é algo da configuração local? 20:34:55 &lt;zzz&gt; enfim, estamos entrando em detalhes demais, desculpe; vou trabalhar com o idk para resolver 20:35:17 &lt;eyedeekay&gt; Você não precisa escolher um nome de usuário no GH que esteja livre, pelo que sei; você pode trabalhar inteiramente a partir da instância do GitLab e não precisaríamos do GitHub para nada 20:35:17 &lt;eche|on&gt; o e-mail clearnet deve ser, neste caso, o endereço do i2pmail.org, na minha opinião 20:35:46 &lt;nextloop&gt; zzz: sim, no GitHub você precisa verificar o e-mail. talvez use i2p-mail.org? 20:35:54 &lt;eche|on&gt; atualmente, o plano é usar o GitLab (instância de git do idk na rede I2P) para o nosso trabalho e sincronizar com o GitHub 20:36:23 &lt;eche|on&gt; os tickets do Trac ficariam no servidor GitLab in-net 20:36:25 &lt;nextloop&gt; eyedeekay: eu estaria motivado a configurar esse arquivamento automático 20:36:27 &lt;zzz&gt; só quero garantir que não fique ligado a alguma conta zzz falsa quando for interligado ao GH 20:36:47 &lt;eche|on&gt; (desculpem o incômodo, GitLab e GitHub são ambos servidores com muitos recursos em torno do Git, ambos fazem praticamente as mesmas tarefas) 20:37:18 &lt;eche|on&gt; ponto válido, zzz  20:37:47 &lt;eche|on&gt; ok, antes de entrarmos em detalhes muito mais profundos, mais algum comentário? 20:39:06 &lt;eche|on&gt; indo para o tópico 5 – assuntos diversos. atualmente, 2 do meu lado: a) página de doações e b) planos de UX para 2020 20:39:40 &lt;eche|on&gt; 5a) uma nova página de doações foi criada pelo mikalv_ em https://donate.i2p.io/ e essas contas beneficiam a empresa I2P que o mikalv_ está tocando com o torkel na Noruega 20:40:07 &lt;eche|on&gt; ela está no ar e passa a coletar doações a partir de agora; em breve (tm) será divulgada no site e no Twitter 20:40:24 &lt;eche|on&gt; algum comentário sobre isso? questões, problemas? 20:41:29 &lt;eche|on&gt; 5)b) planos de UX para 2020 – a sadie está trabalhando com o elio em um projeto de UX, no qual o elio recebeu verbas para trabalhar na UX do I2P  20:41:42 &lt;eche|on&gt; sadie, mais informações, planos, ideias, comentários? 20:42:05 &lt;sadie_&gt; Revisão da arquitetura da informação do console e do site; depois, workshop de identidade e valores com a Ura e a Simply Secure serão o trabalho deste mês 20:42:41 &lt;sadie_&gt; Recebemos um feedback muito bom sobre o assistente de configuração! 20:43:31 &lt;eyedeekay&gt; Da minha parte, o projeto do Navegador foi oficialmente colocado em hiato. Praticamente não poderíamos ter escolhido momento pior para tentar algo assim, já que a base de código da Mozilla mudou drasticamente enquanto tentávamos trabalhar com ela. O projeto será revisitado quando tivermos um alvo menos móvel. Vou fazer melhorias no I2P e na navegação web em projetos que dominem menos o tempo. 20:43:36 &lt;sadie_&gt; Então, fase de pesquisa, síntese e documentação por enquanto.  20:44:03 &lt;zzz&gt; eyedeekay, status da beta 8, prometida para 'alguns dias' na reunião de um mês atrás? 20:44:24 &lt;eyedeekay&gt; Foi cancelada. Não havia sentido em criá-la, pois seria viável por um período muito curto. 20:44:35 &lt;eche|on&gt; obrigado, sadie, qual é o prazo para o projeto como um todo? data de término  20:44:56 &lt;eche|on&gt; eyedeekay: por favor, anuncie isso no site 20:45:21 &lt;eyedeekay&gt; Farei isso 20:45:22 &lt;sadie_&gt; A projeção de data final para o estudo é meados de junho 20:45:49 &lt;zzz&gt; se a beta 8 não seria viável por muito tempo, presumo que a beta 7 em nosso site já está obsoleta há muito e deve ser removida, com certeza 20:45:53 &lt;eche|on&gt; ok, e há uma ideia aproximada de em que momento as melhorias de UX entrarão no código do I2P? 20:46:59 &lt;eche|on&gt; sadie? 20:47:28 &lt;eche|on&gt; zzz: isso deve ser feito junto com o anúncio do encerramento definitivo do projeto do navegador 20:47:33 &lt;sadie_&gt; Não será antes de junho. Precisamos passar pelo processo primeiro. Se houver melhorias que possamos executar facilmente à medida que forem sugeridas e aprovadas, nós as implementaremos. 20:47:35 &lt;zzz&gt; sadie_, a organização financiadora da Ura é pública? e se sim, qual? 20:47:46 &lt;mikalv_&gt; sim, o projeto do navegador infelizmente começou na hora errada, pois a Mozilla reescreveu basicamente tudo na base de código no mesmo ano 20:48:05 &lt;anonymousmaybe&gt; o i2pbrowser atualmente tem muitas vulnerabilidades de segurança não corrigidas há muito tempo porque não acompanhou os lançamentos corrigidos do TB/FF 20:48:09 &lt;mikalv_&gt; então cada lançamento tinha um código bastante diferente do anterior e assim por diante 20:48:23 &lt;eche|on&gt; sadie_: ok, parece que o início da 0.9.47, talvez 0.9.48, será a primeira versão do I2P que receberá mudanças deste projeto 20:48:25 &lt;sadie_&gt; O financiamento para este estudo é fornecido por meio do Usability Lab.  20:48:39 &lt;zzz&gt; que é o OTF? 20:48:40 &lt;sadie_&gt; correto, ech 20:48:47 &lt;mikalv_&gt; o TBB teve 10 pessoas reescrevendo todos os seus patches três ou quatro vezes em 2019 20:49:34 &lt;eche|on&gt; https://www.opentech.fund/labs/usability-lab/ 20:49:45 &lt;sadie_&gt; OTF Resource Labs  20:49:58 &lt;zzz&gt; seria bom publicar alguns tweets de agradecimento e um post no blog se isso for público; é uma grande notícia sobre a qual devemos falar às pessoas! 20:50:37 &lt;fug&gt; vocês também deveriam dizer às pessoas como vocês desmontaram a interface e removeram a documentação 20:51:09 &lt;eche|on&gt; Em uma pequena nota negativa, o InternetFreedomFestival em Valência, Espanha, foi cancelado devido ao alto risco do coronavírus.  20:51:18 &lt;eche|on&gt; so new I2P participation in there 20:51:38 &lt;eche|on&gt; zzz: anotado e vai acontecer  20:52:15 &lt;sadie_&gt; zzz, sim, eu anunciei no fórum na semana passada. O cronograma de PR foi planejado 20:52:26 &lt;eche|on&gt; mais comentários, tópicos sob o tópico 5) diversos? 20:52:51 &lt;eche|on&gt; http://i2pforum.i2p/viewtopic.php?f=27&t=925 20:53:00 &lt;eche|on&gt; é a entrada do fórum com as novidades 20:53:10 &lt;fug&gt; zzz: o GitHub faz a detecção com base no e-mail especificado nos commits; esse e-mail precisa estar registrado em uma conta do GitHub, e o registro requer o envio de um link de confirmação para o e-mail 20:53:33 &lt;fug&gt; zzz: então, no caso dos seus commits com e-mail .i2p, você não poderá confirmá-los 20:53:55 &lt;anonymousmaybe&gt; há algum road map para isolamento do i2prouter? https://trac.i2p2.de/ticket/2132 20:54:47 &lt;eche|on&gt; o desmembramento do pacote Debian do I2P está, na minha opinião, em espera no momento 20:54:51 &lt;eyedeekay&gt; Ainda não há road map para isso. 20:55:02 &lt;anonymousmaybe&gt; ah, que pena.. 20:55:22 &lt;eche|on&gt; Pelo que sei, foram feitas algumas discussões com o mantenedor do deb, sem resultado produtivo ainda 20:56:02 &lt;anonymousmaybe&gt; o ticket já está lá, mas nenhum trabalho foi feito  20:56:17 &lt;zzz&gt; também ainda não há 45 para o sid, sem notícias do mhatta 20:56:38 &lt;anonymousmaybe&gt; mikalv_ corrigiu o Trac filtrando usuários do Tor/I2P?  20:56:42 &lt;fug&gt; há o https://github.com/tracboat/tracboat para migração de trac-&gt;gitlab, isso foi avaliado? 20:57:25 &lt;eche|on&gt; Na minha opinião, o eyedeekay está tentando o tracboat para a migração, pelo menos o nome foi mencionado 20:57:28 &lt;fug&gt; onde há alguma página de informações que descreva o status da migração para Git? 20:57:46 &lt;eche|on&gt; atualmente, nenhuma página exceto o howto e o servidor Git mencionados acima 20:57:56 &lt;eche|on&gt; pois ainda estamos na fase inicial 20:58:17 &lt;fug&gt; mesmo assim, vocês deveriam ter uma página para essa informação 20:58:21 &lt;eche|on&gt; anotado criar uma página de informações 20:58:22 &lt;mikalv_&gt; Espero que esteja corrigido; alguém teve problemas com isso nos últimos dias? 20:58:38 &lt;eyedeekay&gt; Trac? Não recentemente 20:58:49 &lt;eche|on&gt; sim, mikalv_, houve um usuário aqui tentando enviar um ticket e foi bloqueado por spam 20:58:59 &lt;eche|on&gt; mas ok, mais algum comentário para a reunião de desenvolvimento? 20:59:09 &lt;zzz&gt; o outproxy ainda é uma porcaria, mas o Trac está funcionando bem para mim 20:59:20 &lt;mikalv_&gt; e agora estamos falando do próprio sistema do Trac, e não do I2PTunnel, certo? 20:59:26 &lt;eche|on&gt; sim 20:59:43 &lt;eche|on&gt; uhh, o limite de 60 min chegou... 20:59:55 &lt;eche|on&gt; mais algum comentário? 21:00:05 &lt;fug&gt; sim, informações sobre desenvolver o I2P 21:00:16 &lt;fug&gt; deve mencionar o uso da nova instância do Git em vez do mtn que ninguém usa 21:00:45 &lt;eche|on&gt; será feito, se for válido e verificado para ser feito 100%  21:01:24 &lt;eche|on&gt; Se não houver mais comentários, como o tempo desta reunião no IRC está chegando a 60 min, que é um limite flexível, eu gostaria de encerrá-la. Devido à falta de um buffer apropriado, vou fazer um som de “plopp”. 21:01:45 &lt;eche|on&gt; então, ouvidos atentos: “plopp” 21:01:56 &lt;sadie_&gt; microfone no chão 21:02:02 &lt;eche|on&gt; reunião de desenvolvimento encerrada. obrigado a todos pelo tempo, ideias e comentários 21:02:14 &lt;eche|on&gt; um log será publicado em breve 21:02:14 &lt;sadie_&gt; obrigado, ech </div>
