---
title: "Reunião de Desenvolvedores do I2P - 03 de novembro de 2020"
date: 2020-11-03
author: "i2p"
description: "Registro da reunião de desenvolvimento do I2P de 03 de novembro de 2020."
categories: ["meeting"]
---

## Resumo rápido

<p class="attendees-inline"><strong>Presentes:</strong> eyedeekay, zzz</p>

## Ata da Reunião

<div class="irc-log"> (03:01:04 PM) eyedeekay: Olá a todos, e bem-vindos à reunião de 3 de novembro do projeto I2P. idk falando com vocês de forma um tanto inesperada do wi‑fi do Marriot, lidando com um portal cativo bem chato, então hoje estou com dois nicks, eyedeekay e idk_mobile, caso uma ou a outra conexão caia. (03:01:04 PM) eyedeekay: Por favor, tenham paciência comigo nisso, o wi‑fi deste hotel é realmente... incrivelmente ruim. Voltarei à minha conexão confiável na quinta-feira. (03:01:04 PM) eyedeekay: Na pauta de hoje estão: (03:01:04 PM) eyedeekay: 1) Oi (idk) (03:01:04 PM) eyedeekay: 2) revisão *breve* do procedimento da reunião (idk) (03:01:04 PM) eyedeekay: 3) lançamento 0.9.48 (zzz, idk) (03:01:04 PM) eyedeekay: 4) Chamada para Testadores (idk) (03:01:04 PM) eyedeekay: 5) Atualização do Progresso no Git (idk) (03:01:04 PM) eyedeekay: 6) votação de sites adicionais da Router Console(idk) (03:01:04 PM) eyedeekay: Olá a todos, quem mais está aqui hoje? (03:01:38 PM) zzz: oi (03:01:43 PM) eyedeekay: oi zzz (03:02:09 PM) eyedeekay: Mais alguém? (03:03:21 PM) eyedeekay: Bem, o 2 é essencial ou um ponto discutível, acho. 2) Sobre os ois: Muitos de nós mantemos nossos clientes de IRC quase o tempo todo e nem sempre é claro quem está aqui e quem não está. Então, no início das nossas reuniões, dizemos "oi" só para sabermos com certeza quem está aqui e pronto para participar, e quem está apenas garantindo que terá o histórico depois. Por favor, diga oi para a reunião quando chegar (03:04:19 PM) eyedeekay: 3) lançamento 0.9.48 (03:05:07 PM) John left the room (quit: Read error). (03:05:11 PM) eyedeekay: A 0.9.48 terá os retoques finais nos temas Claro e Escuro da Router Console. Principalmente coisas pequenas, para ajustar margens e espaçamentos (padding) em torno dos novos ícones usados nesses temas. Um novo conjunto de ícones para os temas Claro e Escuro do Snark também foi selecionado com base no feedback. (03:05:11 PM) eyedeekay: O lançamento Android 0.9.48 usará o processo de build do Android que foi revisado e corrigido ao longo da semana passada. O dogfooding (uso interno do próprio software) está muito melhor do que nas semanas anteriores, estou animado para este. Para quem não sabe, por muitos anos nossos lançamentos Android tiveram sua usabilidade bastante comprometida devido a erros decorrentes de um bootclasspath mal configurado, que foi documentado de forma contraintuitiva e mínima, se é que foi. (03:05:36 PM) eyedeekay: Esse problema foi resolvido daqui para frente. (03:06:37 PM) eyedeekay: A Sadie e eu temos atualizado, revisado, cortado e reorganizado a documentação no git branch i2p.www "style-guide" (03:07:38 PM) eyedeekay: Nada aqui está gravado em pedra, mas estamos fornecendo exemplos mais numerosos e melhores, ajuda específica para os aplicativos I2P incluídos, guias de reseed (re-semeadura inicial da rede) atualizados para reseeds amigo-a-amigo e hospedagem de um servidor de reseed, e atualizando nossas páginas de comparações (03:08:10 PM) eyedeekay: zzz, o que você gostaria de acrescentar? (03:08:19 PM) zzz: sim, re: android (03:08:35 PM) John [john@3n6rizeciinzvbuzub5ux3jru6iazw6drx76cjcwmcc5yaltccca.b32.i2p] entered the room. (03:08:39 PM) zzz: para deixar claro, você lançou a 0.9.47-1 na semana passada, e ela está disponível em todos os lugares? Acho que não vi nenhum anúncio (03:08:53 PM) zzz: então você deveria divulgar e conseguir alguns relatórios de teste (03:09:17 PM) eyedeekay: Claro, posso fazer um anúncio (03:09:24 PM) zzz: re: 48, está tudo indo bem. Estamos com quase 15 mil linhas de diff, bem típico (03:09:42 PM) zzz: o trabalho no tipo de criptografia do router está indo surpreendentemente bem, bem adiantado (03:09:48 PM) zzz: são as propostas 152 e 156 (03:10:02 PM) zzz: muito desse trabalho estará no .48, para testadores corajosos (03:10:22 PM) zzz: a prévia do anúncio de lançamento está no zzz.i2p para revisão (03:10:53 PM) zzz: eu gostaria de decidir uma data de lançamento hoje. 23 ou 30? (03:10:58 PM) zzz: isso significaria congelamento da tag em uma ou duas semanas a partir de agora (03:11:25 PM) zzz: eot (03:12:01 PM) eyedeekay: Para mim já não importa tanto, de qualquer forma não posso viajar por um tempo, mas eu ainda gostaria de fazer no dia 30 se possível (03:12:44 PM) zzz: ok, fica 30. congelamento da tag no dia 18, prazo final de check-in no dia 27. Vou atualizar o post no meu fórum (03:12:53 PM) eyedeekay: Excelente, obrigado (03:13:52 PM) eyedeekay: Isso nos leva a 4) chamada a testadores (03:13:55 PM) eyedeekay: Ao entrarmos no último mês antes do lançamento 0.9.48, gostaria de conclamar nossos usuários a nos darem feedback sobre o I2P aqui, ou no fórum do projeto(i2pforum.i2p), ou no fórum do zzz(zzz.i2p), ou no reddit.com/r/i2p, onde eu fico de olho por nós. (03:14:24 PM) eyedeekay: Vou publicar essa chamada nesses lugares quando eu colocar o log da reunião no site (03:15:00 PM) eyedeekay: Feedback sobre tudo é importante, desempenho, estilo, configuração. Por favor, entrem em contato! (03:15:09 PM) zzz: sim, ok, eu provavelmente vou definir uma tag de versão -rc em cerca de uma semana (03:16:57 PM) Sleepy left the room (quit: Read error). (03:16:58 PM) eyedeekay: Mais alguma coisa a acrescentar sobre este tópico? (03:17:26 PM) zzz: não (03:17:49 PM) eyedeekay: Obrigado, zzz :) (03:17:57 PM) eyedeekay: 5) Atualização do Git: Por ora, parei temporariamente de migrar novos repositórios enquanto configuro uma regra de push para impor commits assinados com GPG no namespace "I2P Developers". Isso é um requisito firme para i2p.i2p e i2p.android.base, pelo menos. Neste momento, migramos plugins ativos para o gitlab, bem como i2p.newsxml, i2p.firefox, i2p.scripts e i2p.www. Eu construí o I2P e o I2P para Android com sucesso a partir de Git e Monotone nesta semana, incluindo construir um i2p.android.base baseado em mtn sobre um i2p.i2p baseado em git e um i2p.android.base baseado em git sobre um i2p.i2p baseado em mtn. Isso implicaria que, depois que a regra de push estiver configurada, o i2p.i2p poderia ser migrado sem quebrar projetos que dependem dele. O TODO aqui, no entanto, é contatar outros downstreams, mhatta, zero e BiglyBT, para informá-los da mudança. (03:19:08 PM) zzz: qual é o cronograma? antes ou depois do lançamento 48? (03:19:31 PM) zzz: Não acredito que nenhum downstream esteja usando mtn (03:19:52 PM) eyedeekay: Também acho que não, todos usam ou maven ou o espelho no github, pelo que sei, só quero garantir (03:21:17 PM) eyedeekay: Acho que ainda podemos fazer antes da 0.9.48, se eu começar logo depois de configurar a regra de push. (03:22:09 PM) Sleepy [Sleepy@bjy63jgb427hmekhcp6v4kxs7p2le7cpuuvdmngod76fv2isfw4a.b32.i2p] entered the room. (03:22:19 PM) zzz: ok, só não deixe ficar muito em cima da data (03:23:26 PM) zzz: e obtenha confirmações positivas (acks) de todos antes de virar a chave. não podemos ter retardatários (03:23:29 PM) eyedeekay: Sim, se eu achar que não consigo terminar com uma folga antes do congelamento da tag, vou adiar para a 49 (03:23:37 PM) eyedeekay: Pode deixar (03:25:08 PM) eyedeekay: Mais algo de alguém sobre este tópico? (03:26:01 PM) eyedeekay: OK, então o último é 6) (03:26:04 PM) eyedeekay:  Eu gostaria de adicionar 2 dos meus sites à página inicial da Router Console, o primeiro é o git.idk.i2p, que é meu host gitlab aberto à comunidade e para onde os repositórios mtn do I2P têm migrado. (03:26:04 PM) eyedeekay:  O segundo é o paste.idk.i2p, que é um pastebin de uso geral para arquivos e teste, que eu coloquei no ar quando pareceu que nenhum outro pastebin ainda estava acessível. (03:27:00 PM) zzz: sem objeções (03:28:15 PM) zzz: mas sugiro mais uma passada nas tooltips propostas, tenho algumas ideias que vou discutir com você depois (03:29:05 PM) eyedeekay: Por mim, tudo bem (03:30:55 PM) eyedeekay: Muito bem, isso nos leva ao fim de tudo o que eu tinha planejado para esta reunião, então, se alguém tiver outros tópicos para discussão, por favor tragam agora (03:31:20 PM) eyedeekay: timeout 1m (03:32:42 PM) eyedeekay: Muito bem, obrigado por vir à reunião, zzz, obrigado por ouvirem, ouvintes. (03:33:08 PM) eyedeekay: A reunião do mês que vem será em 8 de dezembro, mesma hora, mesmo canal (03:33:13 PM) eyedeekay: *Baffs* </div>
