---
title: "Reunião de Desenvolvimento do I2P - 5 de outubro de 2021"
date: 2021-10-05
author: "i2p"
description: "Registro da reunião de desenvolvimento do I2P de 05 de outubro de 2021."
categories: ["meeting"]
---

## Resumo rápido

<p class="attendees-inline"><strong>Presentes:</strong> eyedeekay, zzz, zlatinb, T3s|4</p>

## Registro da reunião

<div class="irc-log"> (04:00:04 PM) eyedeekay: Oi pessoal, bem-vindos à reunião da comunidade (04:00:04 PM) eyedeekay: 1) Oi (04:00:04 PM) eyedeekay: 2) Itens restantes da 0.9.50/1.5.0 (04:00:04 PM) eyedeekay: 3) Distribuições Jpackage (04:00:04 PM) eyedeekay: 4) Status do desenvolvimento 1.6.0 (04:00:15 PM) mode (-m ) by zzz (04:00:16 PM) eyedeekay: 1) Oi, quem está aqui hoje? (04:00:24 PM) zlatinb: oi (04:00:24 PM) zzz: aqui (04:00:48 PM) eyedeekay: Oi zzz, oi zlatinb (04:01:30 PM) eyedeekay: 2) Itens restantes da 0.9.50/1.5.0 (04:02:21 PM) eyedeekay: É a mesma história que na última reunião, no momento não conseguimos contatar o mhatta, e, portanto, nossos pacotes do main do Debian não estão atualizados (04:02:55 PM) eyedeekay: A recomendação oficial para instalar o I2P no Debian e no Ubuntu mudará na próxima versão para usar nosso próprio repositório .deb/PPA (04:03:26 PM) eyedeekay: Também estamos atualizando as instruções para refletir algumas recomendações que tornarão o uso do nosso repositório mais seguro (04:03:52 PM) eyedeekay: Na nova configuração, nossas chaves de assinatura de pacotes .deb serão válidas apenas para nossos pacotes, em vez de para todos os pacotes (04:04:04 PM) eyedeekay: Usuários atuais de deb/ubuntu não precisarão mudar nada (04:05:04 PM) eyedeekay: Isso é tudo que tenho para o 2); algo de mais alguém? (04:05:23 PM) T3s|4: eyedeekay:  ^tudo anotado, e eu também estou presente (04:06:21 PM) eyedeekay: Obrigado T3s|4 (04:06:21 PM) eyedeekay: Tempo limite 1m para 2) (04:07:36 PM) eyedeekay: OK 3) Distribuições Jpackage (04:08:02 PM) zlatinb: Tenho dois itens para este tópico, ambos não são bons (04:08:18 PM) eyedeekay: OK, talvez você deva começar então (04:08:42 PM) zlatinb: 3.1 - o DMG do Mac não foi publicado corretamente no espelho sigterm.no e eu descobri isso duas semanas após o lançamento (04:09:11 PM) zlatinb: o que é uma falha grave; precisamos entender por que aconteceu e como podemos evitar no futuro (04:09:30 PM) zlatinb: 3.2 - Acabei de testar o AIO do Windows em uma VM Windows 10 limpa, com apenas o Firefox instalado, e o .bat não conseguiu iniciar o I2P.exe (04:09:50 PM) zlatinb: iniciar o I2P.exe manualmente funcionou bem, mas algo na conexão entre os dois falhou (04:09:50 PM) zzz: o que é AIO? (04:09:55 PM) eyedeekay: Easy-Install (04:09:56 PM) zlatinb: Tudo-em-um (04:10:17 PM) zlatinb: EOT (04:11:42 PM) eyedeekay: A falha no sigterm.no foi em parte culpa minha; resolvi o problema lá, que tinha a ver com a forma como eu fazia a sincronização com os mirrors. (04:12:13 PM) eyedeekay: Sobre o bundle do Windows, isso definitivamente não deveria acontecer, não é bom. Vou dar sequência a isso no i2p.firefox assim que a reunião terminar, obrigado por trazer à minha atenção. (04:12:50 PM) zlatinb: ok, feliz em ajudar a depurar de qualquer forma (04:14:54 PM) eyedeekay: OK, da minha parte estou testando as mudanças no i2p.newsxml para fazermos as atualizações; deve ficar pronto para revisão esta semana, há algumas mudanças menores nas instruções para executar o servidor de notícias que vou precisar revisar com o ech, mas já estamos nos comunicando sobre isso (04:16:03 PM) zzz: 3.3 sobre os bundles para OSX, recomendo que anunciemos que não foram testados em Macs ARM, que o desempenho é desconhecido, e que devemos solicitar testadores (04:16:17 PM) eyedeekay: Sim, de acordo; posso fazer essa alteração no site ainda hoje à noite (04:16:19 PM) zzz: e, a partir disso, decidir quando começar a fazer compilações ARM (04:17:17 PM) eyedeekay: Pode deixar (04:17:20 PM) zzz: observe que o Java 17, em teoria, suporta nativamente o OSX ARM, mas não sei se algum dos sites do tipo openjdk já tem os builds do JRE (04:18:26 PM) zzz: EOT, obrigado (04:18:38 PM) zlatinb: compilar para Mac aarch64 precisa acontecer em um Mac aarch64 por causa do jpackage (04:18:55 PM) zlatinb: então isso significa que eu preciso conseguir um Mac ARM em algum momento (04:19:12 PM) zlatinb: ou alguém precisa obter uma conta de desenvolvedor da Apple (04:19:31 PM) zlatinb: eot (04:20:35 PM) eyedeekay: Meu Mac também é x86_64, infelizmente, senão eu me ofereceria para fazer isso (04:21:17 PM) eyedeekay: Mais algo para 3)? (04:22:19 PM) eyedeekay: OK então 4) é Status do desenvolvimento 1.6.0 (04:25:17 PM) eyedeekay: o zzz tem nos mantido atualizados com seus desenvolvimentos e status aqui: http://zzz.i2p/topics/3170-1-6-0-release-summary            (04:25:20 PM) eyedeekay: 6 semanas decorridas, aprox. 7 semanas restantes (04:25:40 PM) eyedeekay: Uma das minhas duas grandes mudanças planejadas para a console do router provavelmente não entrará: X-I2P-Locations no proxy HTTP (04:26:10 PM) eyedeekay: A outra, o gerenciamento de plugins fork-and-forget, vai ficar pronta esta semana (04:27:10 PM) eyedeekay: O trabalho no SSU2 continua em #LS2 (04:27:10 PM) eyedeekay: zlatinb e zzz também vêm identificando e depurando problemas de desempenho no SSU1 (04:27:26 PM) eyedeekay: Algo a acrescentar, zzz, zlatinb (04:27:28 PM) eyedeekay: ? (04:28:07 PM) zzz: até agora não há muitas coisas grandes nesta versão (04:28:21 PM) zzz: diff muito pequeno até o momento (04:28:50 PM) zzz: vamos incluir quaisquer outras mudanças grandes em breve (04:29:36 PM) eyedeekay: Não vou deixar nada grande ou drástico passar deste fim de semana. Se eu não conseguir terminar até segunda, vou me ater às coisas pequenas. (04:29:40 PM) zzz: devemos estar no caminho para um lançamento no fim de novembro (04:30:43 PM) zzz: eot (04:30:45 PM) zzz: ah, também aguardando um lançamento pós-EOL do Jetty 9.3.30 com alguns backports de CVEs. Eles já marcaram, mas ainda não publicaram os builds; isso é típico deles (04:31:43 PM) eyedeekay: Se eles demorarem muito para publicar os builds, isso exigiria adiar o lançamento? (04:32:37 PM) zzz: deve ser só uma semana ou algo assim. se por algum motivo eles não fizerem, podemos simplesmente pegar os patches deles (04:33:02 PM) eyedeekay: OK, obrigado por esclarecer (04:33:35 PM) eyedeekay: Há mais algo para o 4) e, se não, há algo que mais alguém gostaria de discutir enquanto estamos aqui? (04:35:03 PM) eyedeekay: Tempo limite 1m (04:35:04 PM) zzz: se alguém com um nick registrado quiser voz, me avise antes que eu clique no botão 'm'. desculpem o incômodo (04:37:10 PM) eyedeekay: OK pessoal, obrigado por virem à reunião (04:37:10 PM) eyedeekay: Vejo vocês pelo IRC e na reunião do mês que vem (04:37:20 PM) eyedeekay: Tenho algumas atualizações do site para fazer (04:37:59 PM) eyedeekay: Por favor, observem a declaração ^ do zzz sobre voz no servidor IRC (04:40:00 PM) eyedeekay: Ah, outra coisa: vou estar fora da cidade na quinta e na sexta; vou trabalhar offline nesses dias. Mandem mensagem para idk_afk se eu não estiver online e verei até a noite </div>
