---
title: "Reunião de Desenvolvedores do I2P - 01 de junho de 2021"
date: 2021-06-01
author: "i2p"
description: "Registro da reunião de desenvolvimento do I2P de 01 de junho de 2021."
categories: ["meeting"]
---

## Resumo rápido

<p class="attendees-inline"><strong>Presentes:</strong> eyedeekay, zzz, zlatinb, psi</p>

## Registro da Reunião

<div class="irc-log"> (04:01:11 PM) eyedeekay: Olá a todos, bem-vindos à reunião da comunidade de terça-feira, 1º de junho (04:01:25 PM) eyedeekay: 1) Oi (04:01:25 PM) eyedeekay: 2) 300 reuniões da comunidade registradas (04:01:25 PM) eyedeekay: 3) 0.9.51 (04:01:25 PM) eyedeekay: 4) go-i2p (04:01:25 PM) eyedeekay: 5) status de build reprodutível (04:01:25 PM) eyedeekay: 6) relatório dos canais de atualização / relatório do bundle do Mac (04:01:25 PM) eyedeekay: 7) Próximo número de versão, item adiado da reunião de 6 de abril (04:01:25 PM) eyedeekay: 8) status do 0.9.50 / itens restantes do release (04:01:42 PM) eyedeekay: 1) oi (04:01:50 PM) eyedeekay: Oi pessoal (04:02:08 PM) zzz: oi (04:02:10 PM) zlatinb: oi (04:02:31 PM) eyedeekay: Oi zzz, oi zlatinb. (04:02:31 PM) eyedeekay: Mais alguém conosco hoje? (04:03:00 PM) eyedeekay: OK 2) 300 reuniões da comunidade registradas (04:03:45 PM) eyedeekay: Parabéns a todos, a primeira reunião que temos registrada no site foi há 19 anos, quase 20 agora, e agora estamos 300 reuniões depois (04:04:18 PM) eyedeekay: Obrigado a todos os colaboradores do I2P no passado e no presente (04:04:54 PM) zzz: sim (04:05:16 PM) zzz: alguns eepsites daquela época ainda funcionam (04:05:44 PM) zzz: e alguns bugs daquela época ainda precisam ser encontrados e corrigidos! Corrigi um bug de 2004 hoje (04:06:58 PM) eyedeekay: Vi isso lá no #ls2 mais cedo; um agradecimento especial ao zzz, que tem sido o coração e a alma deste projeto por mais tempo do que a maioria de nós sequer está por aqui :) (04:07:20 PM) zzz: não posso fazer isso sozinho, nunca pude (04:08:11 PM) zzz: mas isso é todo o tempo que vocês têm para recordar, vamos voltar ao trabalho (04:08:24 PM) eyedeekay: Mais uma vez, obrigado e parabéns a todos; passando para 3) 0.9.51 (04:09:34 PM) eyedeekay: Estamos há cerca de 2 semanas neste lançamento; da minha parte, estou trabalhando no meu recurso X-I2P-Location no site padrão e pensando em opções para integrar um perfil de navegador ao instalador principal no momento (04:09:59 PM) eyedeekay: Em que mais todos estão trabalhando para este lançamento neste momento? (04:10:41 PM) zzz: Gostaria de lembrar a todos para atualizar o roteiro no site com seus planos para o próximo lançamento. Não há muita coisa lá agora (04:11:05 PM) eyedeekay: Entendido, obrigado por nos lembrar, farei o meu esta noite após a reunião (04:11:27 PM) zlatinb: Vou começar a parte específica para Mac do atualizador do bundle do Mac, a menos que decidamos dividir o trabalho de outra forma. Também fico feliz em trabalhar no lado do i2p.i2p, discutiremos mais no ponto 6) (04:11:32 PM) zzz: a equipe do #ls2 continua trabalhando na proposta 157 (novas mensagens de construção de tunnel), está indo mais devagar do que o planejado. Não está claro agora quanto entrará no próximo lançamento (04:12:09 PM) zzz: a proposta ainda está incompleta, então até concluí-la, não podemos finalizar o código (04:12:42 PM) zzz: SSU2 ainda não foi iniciado. Esperávamos concluí-lo este ano... isso parece improvável neste ponto. Precisamos de mais ajuda (04:12:56 PM) zzz: FIM (04:14:15 PM) eyedeekay: Obrigado zzz, zlatinb. Farei o que puder para contribuir conforme meu entendimento cresce. Falando nisso, 4) go-i2p (04:15:41 PM) eyedeekay: Escrevi uma proposta superficial para go-i2p no branch proposal no gitlab. (04:15:41 PM) eyedeekay: Além disso, quase concluí a migração das estruturas comuns da antiga distro, saindo de representação por fatias de bytes para usar objetos (structs) para representação, e reescrevi os testes para acomodar essa mudança (04:16:07 PM) eyedeekay: Isso significa que cheguei ao ponto de escrever código novo em vez de apenas atualizar o que já existe, o que é bem empolgante (04:16:29 PM) eyedeekay: Ainda sem transporte, mas isso será a próxima coisa no roteiro (04:16:35 PM) eyedeekay: FIM (04:16:41 PM) zzz: você ainda está em um branch separado e, se sim, por que ainda não mesclou de volta? (04:17:39 PM) eyedeekay: Tenho ~4 testes para terminar antes de fazer isso (04:18:30 PM) eyedeekay: Assim que todos os testes existentes passarem novamente ou eu puder ter certeza de que são redundantes, vou mesclar de volta (04:18:34 PM) zzz: ok. e onde estamos com full-go vs. wrapper em Go ao redor do i2pd? Se o último realmente for apenas 2 horas de trabalho, como o orignal afirmou, isso não deveria ser o próximo passo? (04:18:55 PM) zzz: como uma prova de conceito, ou um MVP, ou para avaliar a demanda de projetos em Go (04:19:22 PM) zzz: então você poderia depois simplesmente trocar pelo router em Go via a mesma API (04:20:53 PM) eyedeekay: Comecei, mas estou tendo alguns problemas para descobrir exatamente como criar o wrapper em C para o api.h, provavelmente porque o processo é novo para mim (04:22:34 PM) zzz: ok. Ainda não entendo se o wrapper do i2pd é a) uma alternativa a ser avaliada; b) algo que definitivamente deve ser feito antes, mas estamos fazendo ambos; c) baixa prioridade/A DEFINIR; (04:22:53 PM) zzz: ou d) rejeitamos isso (04:24:04 PM) eyedeekay: Na minha opinião, deveria ser b), porque devo aprender a escrever um wrapper em C para código C++, e porque a capacidade de incorporar facilmente o i2pd em qualquer coisa que o SWIG suporte seria muito útil de modo geral (04:25:18 PM) zzz: ok, você tem uma data estimada para isso? (04:27:52 PM) eyedeekay: O orignal tem razão, são 2 horas de trabalho para alguém que já sabe fazer. A parte difícil de estimar é quanto tempo tenho que ler exemplos até saber o que estou fazendo. O dia 15 parece seguro. (04:28:14 PM) zzz: obrigado, FIM (04:28:40 PM) eyedeekay: OK, isso é tudo que tenho sobre isso também (04:28:41 PM) eyedeekay: 5) status de build reprodutível (04:28:57 PM) eyedeekay: zlatinb, essa é sua (04:29:21 PM) zlatinb: Então, há algo que é reprodutível no Mac e no Linux com Locale (configuração regional) em inglês e JDK 11 e meio que funciona (04:29:44 PM) zlatinb: Sei como corrigir para todas as Locales e compilar no Windows também, são necessários alguns pequenos ajustes (04:30:31 PM) zlatinb: Apesar de ser uma prova de conceito (PoC), acho que deveríamos ter uma página na web com instruções para outras pessoas interessadas em experimentar (04:31:04 PM) zlatinb: como usa o sistema de build do gradle, isso não adiciona carga ao release e fico feliz em assumir (04:31:35 PM) zlatinb: é isso basicamente (04:31:38 PM) zzz: Já disse isso no meu fórum, mas acho importante. Já temos builds reprodutíveis para Debian/Ubuntu. Isto é para o gradle, que não é um produto de build suportado atualmente (04:32:13 PM) zzz: Eu questiono o valor disso, e a capacidade de suportá-lo quando nos falta toda a infraestrutura de build de reprodutibilidade do Debian (04:33:05 PM) zzz: e anúncios de que 'i2p agora é reprodutível' são enganosos/incorretos. precisamos ser muito claros sobre o que é (04:35:01 PM) zzz: Não acho que nossos testes sejam suficientes para reivindicar reprodutibilidade, e nós nem publicamos as versões das nossas ferramentas. (04:35:34 PM) zzz: fim (04:37:23 PM) zlatinb: A única ferramenta que importa é o JDK, e esse está publicado como sendo o 11. Sou muito cético de que nossos builds Debian/Ubuntu sejam realmente reprodutíveis, e duvido que alguém consiga reproduzir os pacotes .deb por conta própria. Só porque passa no bot de build não significa que seja reprodutível, mas isso é outro ponto. (04:37:55 PM) zlatinb: Há valor agregado para certa classe de usuários mesmo a partir de uma PoC incompleta que 'busca' a reprodutibilidade, ou como quisermos formular. (04:38:38 PM) zlatinb: Se nada mais, isso mostra que estamos cientes de que há demanda e estamos fazendo esforço (ainda que com baixa prioridade) para atender a essa demanda (04:38:43 PM) zzz: o bot de build tem muitos testes, mais do que estamos cobrindo, incluindo alterar nome de usuário, PWD (diretório de trabalho atual), locale, hora, fuso horário (04:39:02 PM) psi: o Debian não tem um monte de hooks e shims que normalizam carimbos de data/hora e diretórios? (04:39:08 PM) zlatinb: mas claramente não está mudando os carimbos de data/hora do código obtido do repositório, caso contrário quebraria na hora (04:39:14 PM) psi: (para builds determinísticos, oi também) (04:39:25 PM) zzz: pode haver 'demanda', mas não está claro se é suficiente para justificar o esforço (04:40:01 PM) zzz: sim, psi, essa é a infraestrutura de build em que confiamos para nossos builds reprodutíveis no Debian (04:40:08 PM) eyedeekay: Posso confirmar que o zlatinb e eu não comparamos notas sobre quais ferramentas estávamos usando, além de estarmos no mesmo JDK; certamente não comparamos bibliotecas individuais (04:40:21 PM) zlatinb: o esforço recai sobre mim, como eu disse, estou feliz em assumir, e a maior parte do trabalho já está feita (04:40:31 PM) zzz: temos uma resposta agora: 'use Debian' (04:40:53 PM) zlatinb: não, a resposta é 'use a toolchain e o ambiente de build do Debian para construir seu .deb' (04:41:09 PM) zzz: Não estou convencido de que seus testes sejam completos o suficiente para afirmar 'quase pronto' (04:41:55 PM) zlatinb: Não há problemas conhecidos restantes, e os desconhecidos vamos encontrar à medida que mais pessoas usarem (04:42:00 PM) zzz: e não estou convencido de que precisamos de outro produto de release somente para quem exige reprodutibilidade fora do Debian (04:43:06 PM) zzz: Não acho que devamos depender dos usuários para descobrir problemas de reprodutibilidade. Precisamos de algum arcabouço de testes ou de um bot de build para confirmar isso, dadas as várias permutações listadas acima e outras (04:43:13 PM) zlatinb: não precisa ser um produto com qualidade de release, continuo dizendo que é trabalho em andamento e permanecerá assim no futuro previsível. (04:44:00 PM) psi: o objetivo é um pacote pronto para o usuário final ou é para apaziguar os intelectuais? (04:44:01 PM) zzz: nesse caso, sem objeções (04:44:30 PM) zlatinb: claramente para apaziguar os intelectuais, 100% (04:45:22 PM) psi: entendi, só me atualizando (04:46:15 PM) zlatinb: o que há de errado em ter os usuários ajudando a encontrar problemas de reprodutibilidade? (04:47:14 PM) zzz: 1) porque a maioria dos usuários não vai realmente tentar reproduzir; mas 2) se não é um produto oficial com qualidade de release, deixa pra lá (04:47:34 PM) eyedeekay: Seguindo em frente para 6) relatório dos canais de atualização / relatório do bundle do Mac (04:48:14 PM) eyedeekay: A menos que precisemos continuar no 5)? (04:48:37 PM) zzz: terminei o 5) (04:48:51 PM) eyedeekay: OK, 6 então (04:49:24 PM) eyedeekay: zlatinb, este também é seu tópico (04:50:20 PM) zlatinb: não há muito a relatar desde a última reunião no lado do bundle do Mac; tenho feito dogfooding (uso interno do próprio produto) um pouco (04:51:15 PM) zlatinb: Provavelmente terei tempo este mês para analisar os canais de atualização direito. Pelo menos a parte que ficará no repositório mac-jpackage (04:51:30 PM) zlatinb: posso também ver as mudanças necessárias no i2p.i2p, a menos que alguém mais queira tentar? (04:51:33 PM) zlatinb: fim (04:52:07 PM) zzz: Posso fazer o outro lado, vamos coordenar esta semana (04:52:30 PM) zlatinb: ok, parece bom (04:52:52 PM) zlatinb: isso é tudo da minha parte no 6) (04:52:56 PM) zzz: Acredito que há algumas escolhas que discutimos mas ainda não decidimos totalmente, mas não deve ser difícil (04:52:57 PM) zzz: fim (04:53:08 PM) eyedeekay: 7) Próximo número de versão, item adiado da reunião de 6 de abril (04:53:57 PM) eyedeekay: 1.0.0? 9.51.0? Havia várias opções no tópico (04:54:26 PM) zzz: sim. Há 2 meses, apresentei 0.9.50 vs. 1.0.0 (04:54:44 PM) zzz: desde então, observei que o Bitcoin Core está indo de 0.22 para 23.0 (04:54:54 PM) zzz: se um número é só um número, pode ser qualquer coisa (04:55:18 PM) zzz: 0.9.51, 1.0.0, 2.0, 9.51, 10.0. o que quisermos (04:55:54 PM) zzz: se '1.0.0' traz muita ansiedade ou promessa implícita de perfeição, podemos evitar isso pulando direto por cima (04:56:15 PM) zzz: ou podemos simplesmente continuar com 0.9.x para sempre, ou até alguma meta específica que ainda não definimos. (04:56:18 PM) zzz: FIM. opiniões? (04:56:55 PM) eyedeekay: Acho que número é número desde que o que escolhermos fique no topo quando ferramentas padrão ordenarem; à luz disso, 9.51 tem certo apelo. (04:57:52 PM) zlatinb: Se tivéssemos um roteiro para os instaladores, eu colocaria um belo 1.0.0 redondo depois que eles estivessem prontos, mas não temos tal roteiro, então eu preferiria evitar 1.0.0 por completo. Fora isso, 0.9.51 ou 9.51 são iguais para mim. (04:58:27 PM) zzz: não precisamos necessariamente de consenso hoje, temos mais duas reuniões antes do próximo lançamento (04:59:04 PM) zzz: podemos sempre fazer uma enquete no Reddit, embora isso possa ser contraproducente (05:01:40 PM) zzz: vamos discutir novamente no próximo mês, eyedeekay  (05:01:41 PM) zzz: fim (05:02:15 PM) eyedeekay: Concordo com o zlatinb: se fôssemos usar '1.0.0' como PR (relações públicas) para buscar novos usuários, melhorar os instaladores provavelmente tornaria esse esforço mais bem-sucedido. Se quiséssemos preservar a oportunidade de fazer um 1.0.0 quando isso estivesse pronto, então precisaríamos fazer 0.9.51, fim (05:02:28 PM) eyedeekay: 8) 0.9.50 status / itens restantes do release (05:03:16 PM) eyedeekay: o zzz adicionou isto, mas há pelo menos dois desses pelos quais eu provavelmente devo responder: GPlay e F-Droid (05:04:27 PM) eyedeekay: Houve um pouco de bagunça com o GPlay durante o lançamento; tive que nos migrar para um Android App Bundle, o que exige gerar uma chave e enviá-la ao Google para que eles confirmassem que eu era quem estava enviando o app (05:05:16 PM) eyedeekay: Falhei nesse processo na primeira tentativa, o que exigiu contatar o suporte do Google, causando um atraso nos lançamentos para Android (05:05:47 PM) eyedeekay: Por razões relacionadas ao processo de release, isso também atrasou os builds do F-Droid. (05:06:33 PM) eyedeekay: De agora em diante, o F-Droid será um apk e o Google Play será um .aab, e o processo de release de um não dependerá do outro. FIM. (05:06:46 PM) eyedeekay: Algo a acrescentar, zzz? (05:07:20 PM) zzz: Debian é o grande problema. Alguém ouviu do mhatta? Ele perdeu completamente a .49, agora estamos esperando a 50 (05:09:01 PM) eyedeekay: Faz bastante tempo que não, infelizmente; posso entrar em contato novamente (05:09:08 PM) zzz: quanto ao status da rede, cerca de 35–45% da rede atualizou, cerca de 25% fizeram rotação de chaves, tudo muito tranquilo, sem grandes reclamações (05:09:08 PM) zzz: por favor, mantenham este item na pauta para o próximo mês, já que ainda não terminamos (05:09:08 PM) zzz: fim (05:09:34 PM) eyedeekay: Pode deixar (05:09:47 PM) eyedeekay: Mais algo para o 8)? (05:10:00 PM) eyedeekay: Ou em geral? tempo limite 1m (05:11:26 PM) eyedeekay: Certo então, obrigado pela presença de todos, a próxima reunião será em 6 de julho </div>
