---
title: "Reunião de Desenvolvedores do I2P - 06 de julho de 2021"
date: 2021-07-06
author: "i2p"
description: "Registro da reunião de desenvolvimento do I2P de 6 de julho de 2021."
categories: ["meeting"]
---

## Resumo rápido

<p class="attendees-inline"><strong>Presentes:</strong> eyedeekay, zzz, zlatinb</p>

## Registro da reunião

<div class="irc-log"> (04:01:20 PM) eyedeekay: Oi, pessoal, é hora da reunião mensal da comunidade, mas como eu esqueci de fazer o anúncio, não vou me surpreender se ninguém estiver aqui. Caso mais alguém esteja aqui, estou aberto a fazer a reunião agora. Se mais ninguém estiver aqui, vou anunciar uma nova em zzz.i2p para podermos remarcar (04:01:37 PM) zzz: oi (04:01:47 PM) eyedeekay: Oi zzz (04:02:10 PM) eyedeekay: zlatinb, mais alguém aqui? (04:03:39 PM) eyedeekay: Ok, foi vacilo meu. Bem, zzz, tenho uma pauta curta de 2 itens para nós se você tiver tempo: (04:03:39 PM) eyedeekay: 2) Próximo número de versão (04:03:39 PM) eyedeekay: 3) Atualizações do Jpackage (04:03:39 PM) eyedeekay: Mas eu estava esperando contar com o zlatinb para o item 3) (04:04:06 PM) zzz: 4) itens restantes do lançamento 0.9.50 (04:04:31 PM) eyedeekay: Certo (04:05:10 PM) eyedeekay: 2) Próximo número de versão (04:06:27 PM) eyedeekay: Estou cada vez menos relutante quanto ao 1.0.0 agora (04:07:31 PM) eyedeekay: o zlatinb tinha algumas ideias sobre onde a performance poderia ser melhorada, e o que nós dois concordamos foi que precisávamos de algo mais fácil de adotar para o 1.0.0, isto é, as coisas do jpackage (04:08:05 PM) zzz: Acho que um salto arbitrário para algo como 1.5.0 ou 2.5.0 ou 5.1 evita o drama do 1.0.0 (04:10:04 PM) mode (+v zlatinb) by ChanServ (04:11:37 PM) eyedeekay: 1.5.0 parece certo de alguma forma? ou talvez 1.51 (04:12:22 PM) zzz: números pequenos parecem melhores (04:12:48 PM) eyedeekay: É, você tem razão (04:13:36 PM) eyedeekay: 1.5.0 funciona para mim se funcionar para você (04:15:13 PM) zzz: Vou colocar isso em um post no meu fórum e ver qual é a reação (04:15:30 PM) eyedeekay: Parece bom (04:16:05 PM) eyedeekay: 3) Atualizações do Jpackage (04:17:24 PM) eyedeekay: Da minha parte, tenho um pacote WIP de jpackage+Instalador do Windows+pacote de perfil do Firefox que deve ser autoatualizável a partir desta manhã. Ainda está sem testes e é um PR de rascunho, tenho certeza de que vou encontrar algo quebrado nele esta noite, mas até agora, tudo bem (04:17:35 PM) mode (+v anonymousmaybe) by ChanServ (04:18:55 PM) eyedeekay: Funciona iniciando o instalador pouco antes do router desligar, ficando em espera até o router desligar e, então, permitindo que o instalador reinicie o router quando terminar (04:19:25 PM) zlatinb: da minha parte, não muito; ainda estou um pouco travado em descobrir como fazer um teste ponta a ponta que comece verificando o news.xml, buscando o update.dmg, efetuando a atualização e reiniciando o router (04:19:41 PM) zlatinb: mas o conceito é o mesmo no Windows (04:22:35 PM) zlatinb: só que é bastante infraestrutura para montar, imagino (04:23:01 PM) eyedeekay: Não tenho muito mais a acrescentar, exceto que vou tentar descobrir como testá-lo contra um servidor de notícias de teste hoje à noite, o que deve ajudar a definir a infraestrutura (04:24:13 PM) eyedeekay: 4) Itens restantes do lançamento 0.9.50 (04:24:27 PM) eyedeekay: Opa, colei isso cedo demais (04:24:37 PM) eyedeekay: Mais alguma coisa no item 3)? (04:25:02 PM) eyedeekay: 4) Itens restantes do lançamento 0.9.50 (04:25:10 PM) zzz: ainda nada no Debian/Ubuntu, quem é responsável por incomodar o mhatta? (04:25:40 PM) eyedeekay: Tenho importunado ele o quanto posso, abri um PR no bote para chamar a atenção dele, não sei o que está acontecendo lá. Sem resposta (04:26:11 PM) eyedeekay: Talvez eu só não esteja mais olhando no lugar certo (04:26:25 PM) zzz: já se passaram 7 meses desde que ele fez um lançamento (04:27:40 PM) zzz: de qualquer forma, acredito que esse é o único item restante (04:28:12 PM) eyedeekay: Ouvi dizer que o Debian agora aceita mantenedores anônimos se tiverem um portfólio e uma chave GPG, eu poderia entrar em contato e me candidatar? Eu odeio me tornar ainda mais um bus factor (risco de o projeto depender demais de poucas pessoas), mas pelo menos eu basicamente sei como ir de i2p.i2p->deb (04:30:17 PM) zzz: o problema é que acho que ele tem várias alterações que nunca mandou upstream de volta para nós, então essas diferenças teriam que ser resolvidas (04:31:53 PM) eyedeekay: Se ele tiver, então acho que elas teriam que estar refletidas no debian/patches, talvez eu consiga encontrar um jeito (04:31:53 PM) zzz: é tudo que tenho, coloque na lista para o mês que vem (04:32:00 PM) eyedeekay: Pode deixar (04:32:16 PM) zlatinb: sobre este item, quero perguntar sobre o estouro de buffer de streaming (04:32:43 PM) zlatinb: isso é algo que queremos tratar para o próximo lançamento? (04:32:50 PM) zzz: hã? (04:32:57 PM) zlatinb: s/overflow/choke/ (04:33:14 PM) zzz: qual item? (04:33:23 PM) zlatinb: ah, desculpa, achei que estávamos discutindo a 0.9.51 (04:33:27 PM) zlatinb: deixa pra lá (04:33:32 PM) zzz: mas não, não é um problema urgente, é mais uma questão de testes, baixa prioridade (04:34:01 PM) zzz: estávamos discutindo os debs da .50 (04:34:32 PM) eyedeekay: Eu tenho tempo, se o zzz tiver tempo fico feliz em fazer disso o item 5) (04:34:44 PM) zlatinb: sim, por favor (04:34:49 PM) eyedeekay: Manda ver (04:35:11 PM) zlatinb: Acho que isso acontece na rede real em tunnels curtos, não 0 mas 1-hop (04:35:41 PM) zlatinb: pelo menos eu vi um comportamento suspeito no muwire quando configurado com tunnels de 1-hop em ambos os nós (04:36:24 PM) eyedeekay: Eu tenho um monte de serviços 1-hop, há algo que eu possa procurar nos logs para ajudar você a confirmar isso? (04:37:12 PM) zlatinb: neste estágio inicial isso pode ser depurado em uma rede de testes, o logging é verboso demais para um servidor em produção (04:37:58 PM) zlatinb: Eu gostaria de dedicar algum tempo a isso e, se houver um problema e uma correção para ele, tentar colocá-la no próximo lançamento (04:39:21 PM) zzz: para responder à sua pergunta, é um problema conhecido há muitos anos, presumivelmente muito raro na rede real, os impactos são transitórios e possivelmente impossíveis de corrigir... então vale a pena investigar (e eu pedi ajuda para isso), mas por esses motivos eu não colocaria como algo obrigatório de corrigir para o próximo lançamento (04:39:56 PM) zlatinb: Acho que as melhorias recentes de velocidade tornaram isso menos raro (04:40:31 PM) zzz: claro. talvez, talvez não (04:41:17 PM) zlatinb: ok, vou investigar e ver no que dá (04:41:35 PM) eyedeekay: Vai ser interessante ver o que você encontra (04:42:10 PM) eyedeekay: Mais alguma coisa para a reunião? (04:43:09 PM) eyedeekay: Certo, então é isso por hoje (04:43:18 PM) eyedeekay: Obrigado zlatinb e zzz por estarem e terem paciência comigo, vou publicar os logs em breve e garantir que eu coloque o anúncio no zzz.i2p desta vez (04:43:24 PM) eyedeekay: estarem *aqui </div>
