---
title: "Reunião de Desenvolvedores do I2P - 07 de setembro de 2021"
date: 2021-09-07
author: "i2p"
description: "Ata da reunião de desenvolvimento do I2P de 7 de setembro de 2021."
categories: ["meeting"]
---

## Resumo rápido

<p class="attendees-inline"><strong>Presentes:</strong> eyedeekay, zzz, zlatinb</p>

## Registro da reunião

<div class="irc-log"> (04:02:11 PM) eyedeekay: Olá a todos, desculpem o aviso em cima da hora, bem-vindos à reunião de 7 de setembro (04:02:11 PM) eyedeekay: 1) Olá (04:02:11 PM) eyedeekay: 2) Itens restantes de 0.9.50/1.5.0 (04:02:11 PM) eyedeekay: 3) Mudanças no repositório Debian (04:02:11 PM) eyedeekay: 4) Distribuições Jpackage (ferramenta de empacotamento do Java) (04:02:11 PM) eyedeekay: 5) Planos para 1.6.0 (04:03:12 PM) zlatinb: oi (04:03:21 PM) eyedeekay: Oi zlatinb (04:04:21 PM) eyedeekay: OK, podemos começar; se mais alguém entrar no meio da reunião, por favor se manifeste e avise que está aqui (04:04:49 PM) zzz: oi (04:04:54 PM) eyedeekay: Oi zzz (04:05:03 PM) eyedeekay: Vou assumir 2) itens restantes de 0.9.50 e itens de 1.5.0 (04:05:41 PM) serempa: oi (04:05:55 PM) eyedeekay: Oi serempa, bem-vindo à reunião da comunidade (04:06:19 PM) serempa: ah, que sorte a minha :) (04:06:20 PM) eyedeekay: É a mesma história de sempre: nosso pacote Debian upstream, mantido pelo mhatta, não está atualizado. Neste momento, recomendamos que você use o repositório Debian do projeto, recentemente sob minha administração, em http(s)://deb.i2p2.de (04:06:54 PM) eyedeekay: Primeira terça-feira de cada mês, 20h UTC, avisem os amigos :) (04:07:19 PM) serempa: hmm na verdade estou usando i2pd  (04:07:28 PM) zzz: parece que nosso f-droid e o f-droid oficial ainda estão pendentes, eyedeekay? (04:07:41 PM) eyedeekay: Sim, eu ia falar disso agora (04:09:26 PM) eyedeekay: Ainda estou atualizando o repositório do F-Droid. Não tenho controle sobre quando o F-Droid oficial é atualizado, então a recomendação será semelhante: o nosso F-Droid será atualizado antes do repositório oficial ser (04:10:23 PM) eyedeekay: Então, para pacotes atualizados, provavelmente será necessário usar nosso F-Droid auto-hospedado (04:10:48 PM) zzz: Não vejo mais nada faltando (04:11:42 PM) eyedeekay: Esses são os únicos dois produtos de lançamento restantes (04:12:35 PM) serempa: desculpem perguntar, mas existem pacotes arm mantidos por alguém? (04:13:16 PM) zzz: funcionamos em qualquer plataforma que tenha Java (04:13:20 PM) serempa: nos repositórios do rpi é 0.9.38-3.1 (04:13:47 PM) eyedeekay: Isso é raspbian sem adicionar deb.i2p2.de ao sources.list? (04:14:01 PM) eyedeekay: Só para confirmar, serempa? (04:14:05 PM) zzz: você pode seguir as instruções em geti2p.net/debian para usar nosso repositório, serempa (04:14:21 PM) serempa: ooh entendi, desculpa (04:14:23 PM) eyedeekay: Sim, deve ter pacotes do pi atualizados (04:14:37 PM) eyedeekay: O que nos leva a 3) mudanças no repositório Debian (04:14:37 PM) eyedeekay: Tivemos um problema de DNS com o repositório antigo http://deb.i2p2.no (04:15:43 PM) eyedeekay: O servidor que usávamos para ele não é mais usado para nada, foi desativado. A partir de agora, deb.i2p2.de e deb.i2p2.no estão disponíveis tanto por HTTP quanto por HTTPS (04:16:40 PM) eyedeekay: Avisem-nos se encontrarem algum problema usando a nova configuração, que no geral deve ter menos problemas (04:17:22 PM) eyedeekay: Algo a acrescentar em 3)? (04:18:07 PM) eyedeekay: 4) Distribuições Jpackage (04:19:29 PM) eyedeekay: O Zab teve um lançamento jpackage bem-sucedido até agora; pelo menos, algumas pessoas estão usando (04:20:29 PM) eyedeekay: Agora temos uma ideia melhor de como adaptar o servidor de notícias para que os jpackages possam obter notícias e atualizações para suas distribuições (04:20:45 PM) eyedeekay: Estou adiando meu lançamento até eu conseguir lançar uma nova versão do I2P In Private Browsing que inclua algumas correções de bugs e que defina a página inicial e o mecanismo de busca (04:21:31 PM) eyedeekay: Isso deve levar cerca de mais uma semana (04:21:49 PM) eyedeekay: Mais algo em 4), zlatinb? zzz? (04:22:06 PM) zlatinb: ops, espera (04:22:06 PM) zlatinb: lag lag (04:22:37 PM) eyedeekay: Sem problema, pode falar, zlatinb (04:22:39 PM) zlatinb: sim, o dmg para Mac está tendo ~25 downloads/dia em média (04:22:44 PM) eyedeekay: Legal! (04:23:10 PM) zlatinb: a página /en/download/mac também recebe bom tráfego. Muita gente a visita depois de tentar baixar o .jar (04:23:50 PM) zzz: voltei, desculpem, problemas no computador (04:24:12 PM) eyedeekay: (04:22:39 PM) zlatinb: sim, o dmg para Mac está tendo ~25 downloads/dia em média (04:24:12 PM) eyedeekay: (04:22:44 PM) eyedeekay: Legal! (04:24:12 PM) eyedeekay: (04:23:10 PM) zlatinb: a página /en/download/mac também recebe bom tráfego. Muita gente a visita depois de tentar baixar o .jar (04:24:24 PM) eyedeekay: Caso você precise disso^ (04:25:09 PM) zzz: vocês três já resolveram os problemas de URL do servidor de notícias? (04:25:39 PM) zlatinb: que não funciona de todo nas versões recentes do Mac OS por causa da notarização (04:25:39 PM) zlatinb: eot (04:25:39 PM) zlatinb_ agora é conhecido como zlatinb (04:25:47 PM) zlatinb: lag forte, desculpa (04:27:00 PM) eyedeekay: Ainda não. zlatinb, quando seria um bom horário para nos reunirmos e falar sobre os problemas restantes de URL de notícias? Tenho uma ou duas perguntas para você sobre os requisitos; se pudermos nos reunir esta semana, seria suficiente (04:27:42 PM) zlatinb: sim, fico à vontade para fazer as mudanças em Python assim que concordarmos sobre como lidar com as coisas (04:27:56 PM) zlatinb: a grande questão é: queremos feeds de notícias separados para os diferentes produtos ou apenas metadados diferentes (04:28:05 PM) zlatinb: precisamos decidir isso (04:29:45 PM) eyedeekay: Então eu gostaria de fazer uma reunião rápida por voz sobre isso em algum momento desta semana; podemos agendar depois. Ainda não sei de quais prós e contras me importo (04:30:01 PM) zlatinb: claro (04:30:08 PM) eyedeekay: Parece bom (04:30:21 PM) eyedeekay: Mais algo para 4)? (04:30:30 PM) zzz: vocês vão precisar de um feed diferente na primeira vez que fizerem uma atualização intermediária, por exemplo, para Java (04:31:17 PM) zzz: certifiquem-se de incluir o echelon, pois ele pode ter suas próprias questões (04:32:19 PM) eyedeekay: Intermediária tipo de non-jpackage para jpackage? Do meu lado isso está "desativado": o instalador NSIS não sobrescreverá um instalador IzPack se encontrar um (04:33:01 PM) zzz: não consegui pensar na palavra certa. Quero dizer um lançamento intermediário, entre os lançamentos upstream, por exemplo, 1.5.1 (04:33:10 PM) eyedeekay: Ah, entendi (04:33:20 PM) eyedeekay: Faz sentido, obrigado por apontar isso (04:33:50 PM) eyedeekay: Vou enviar um e-mail para o grupo para todos ficarem a par (04:34:12 PM) eyedeekay: E com certeza vamos precisar disso por causa dos lançamentos do OpenJDK (04:34:34 PM) eyedeekay: Então isso definitivamente é importante para nós (04:35:13 PM) eyedeekay: OK, mais algo para 4)? (04:36:21 PM) eyedeekay: Isso nos leva a 5) planos para 1.6.0 (04:37:45 PM) eyedeekay: Provavelmente devemos reservar um momento para escrever nossos planos, timeout 3min (04:38:23 PM) zzz: Atualizei o roadmap no site para 1.5.0 e 1.6.0 - eyedeekay, por favor revise e corrija seus itens (04:38:45 PM) zlatinb: Vou ver se há um conserto rápido para a lentidão do SSU que observei na testnet (rede de testes). Se for algo simples, como um ack atrasado levando tempo demais, acho que podemos colocar isso na 1.6.0 (04:39:04 PM) zlatinb: se acabar sendo mais complicado, então não vale muito a pena, já que estamos trabalhando em um substituto (04:39:40 PM) zzz: Não tenho muita coisa na minha lista para 1.6.0... neste ponto, minha principal prioridade é o SSU2, que ainda está bem no início; não espero que seja concluído antes de meados do ano que vem (04:39:52 PM) eyedeekay: Ack, zzz, farei isso esta noite (04:39:52 PM) eyedeekay: Eu trouxe copypasta, esta é a lista colada na minha estante: (04:39:52 PM) eyedeekay: Código/Empacotamento: (04:39:52 PM) eyedeekay: 1) Eliminar a classe de plugins "Unmanaged", tornar plugins Fork-and-Exec gerenciáveis. (04:39:52 PM) eyedeekay: 2) Adicionar suporte para o lado cliente do X-I2P-Location no HTTP Proxy (04:39:52 PM) eyedeekay: 3) Debianizar o I2P Browser Profile (04:39:52 PM) eyedeekay: 4) Transformar o I2P Browser Profile em plugin (04:39:52 PM) eyedeekay: 5) Mover goSam e sam3 para i2pgit.org em vez do Github (04:39:52 PM) eyedeekay: 6) Limpar os UDP tunnels do sam-forwarder e mover para o namespace go-i2p (04:39:52 PM) eyedeekay: 7) Finalmente corrigir e mesclar as mudanças do go-i2p upstream (04:39:52 PM) eyedeekay: Web/Documentação: (04:39:52 PM) eyedeekay: 1) Documentar "Como usar" I2P para navegação no Android, e-mail, Bittorrent (04:39:52 PM) eyedeekay: 2) Dividir a página de download em partes gerenciáveis, redirecionar para a página por SO (04:39:52 PM) eyedeekay: 3) Documentar processos de instalação do Jpackage no site (04:39:52 PM) eyedeekay: Diversos: (04:39:52 PM) eyedeekay: 1) Migrar i2p.keyring.i2p para i2pgit.org (04:39:52 PM) eyedeekay: 2) Transformar meus outros aplicativos em plugin(BRB, Railroad, reseed-tools) (04:39:52 PM) eyedeekay: 3) Reescrita em Go do News Server(newsxml-tools) (04:39:52 PM) eyedeekay: 4) Ferramenta genérica de assinatura SU3 em Go (04:40:33 PM) zzz: eyedeekay, preciso do Diversos #1 esta semana, por favor (04:40:47 PM) eyedeekay: Com certeza (04:40:54 PM) zzz: ótimo, valeu (04:41:10 PM) eyedeekay: Sem problema (04:42:03 PM) eyedeekay: Mais algo em 5)? (04:43:21 PM) eyedeekay: Mais algo para a reunião? Timeout 2m em caso de lag (04:43:53 PM) zlatinb: hmm sim, alguém notou um lag terrível hoje? Também estou tendo que tentar até 10 vezes para dar push em algo no git.idk.i2p (04:46:39 PM) eyedeekay: Notei algumas dificuldades inconsistentes ao fazer push para o git.idk.i2p na semana passada (04:48:07 PM) eyedeekay: Geralmente some em poucos minutos, mas exige várias tentativas (04:49:37 PM) eyedeekay: Eu tenho isso configurado para 6 tunnels e 2 backup tunnels usando um salto no momento (04:54:59 PM) eyedeekay: Não é multihomed, mas eu posso fazer com que seja (04:55:08 PM) eyedeekay: Se houver mais alguma coisa para a reunião? timeout 1m (04:57:26 PM) eyedeekay: Certo, obrigado por virem, pessoal. No mesmo horário no mês que vem. Vou publicar a ata da reunião no site em breve </div>
