---
title: "Reunião de Desenvolvimento do I2P - 02 de março de 2021"
date: 2021-03-02
author: "i2p"
description: "Registro da reunião de desenvolvimento do I2P de 02 de março de 2021."
categories: ["meeting"]
---

## Resumo rápido

<p class="attendees-inline"><strong>Presentes:</strong> eyedeekay, zzz, zlatinb</p>

## Registro da reunião

<div class="irc-log"> (08:01:02 PM) eyedeekay: Oi, pessoal, e bem-vindos à Reunião de 2 de março, por favor me avisem se estiverem aqui (08:01:27 PM) eyedeekay: zzz zlatinb eche|on eche|off (08:01:42 PM) eyedeekay: Pauta (08:01:42 PM) eyedeekay: 1) Oi  (08:01:42 PM) eyedeekay: 2) Itens pendentes do 0.9.49  (08:01:42 PM) eyedeekay: 3) Status do Mac Launcher  (08:01:42 PM) eyedeekay: 5) Lançamento 0.9.50  (08:01:42 PM) eyedeekay: 6) Resumo da migração do Trac (08:01:46 PM) Irc2PGuest1578 [kilian@xvbemdlawzj2qlt3cgjgaclevziobxvwmipcvecbla4xqkmwjd2q.b32.i2p] entrou na sala. (08:01:46 PM) zzz: oi (08:01:55 PM) zlatinb: oi (08:01:55 PM) eyedeekay: 4) 1.0.0 vs 0.9.50 (08:03:04 PM) eyedeekay: oi zzz, oi zlatinb, timeout de 30s, mais alguém? (08:03:39 PM) eyedeekay: Obrigado, pessoal, vamos começar direto com 2) Itens pendentes do 0.9.49 (08:03:51 PM) eyedeekay: O único que eu conheço é a versão .dmg do instalador para Mac (08:04:20 PM) zzz: os outros são os pacotes oficiais do debian e ubuntu (08:04:45 PM) zzz: Vou explicar um pouco mais (08:04:50 PM) eyedeekay: Ok, obrigado. (08:05:06 PM) zzz: infelizmente, o debian bullseye acabou de entrar em congelamento (freeze) (08:05:29 PM) zzz: nosso mantenedor no debian ou não estava ciente do cronograma ou não nos aconselhou a apressar (08:05:51 PM) zzz: então, embora tenhamos adiantado o cronograma para o ubuntu hirsute 21.04, o prazo do debian era mais cedo (08:06:09 PM) zzz: como o ubuntu puxa do debian, o ubuntu também não recebeu (08:06:45 PM) zzz: isso acontece a cada dois anos, mas ainda assim, teria sido bom saber (08:06:54 PM) zzz: do jeito que foi, nós corremos por causa do ubuntu, à toa (08:07:25 PM) zzz: então, em algum momento, o debian vai descongelar, e o 49 deve aparecer no sid. mas o bullseye é 48 (08:07:27 PM) zzz: eot (08:07:59 PM) eyedeekay: Obrigado, zzz. Então, por enquanto, a recomendação para usuários Debian para obter um router atualizado deve ser via nosso repositório (08:08:17 PM) zzz: isso. idem para o ubuntu. (08:08:32 PM) zzz: ah, se me permitem, um breve relatório sobre a rede: (08:08:41 PM) eyedeekay: Claro, manda ver (08:08:48 PM) zzz: 52% atualizaram para 49; 6% refizeram as chaves para ECIES. Tudo parece bem até agora (08:09:03 PM) zzz: pouquíssimos bugs encontrados ou relatados (08:09:05 PM) zzz: eot (08:09:21 PM) eyedeekay: Excelente saber, obrigado pelo relatório (08:09:49 PM) eyedeekay: E acho que posso trabalhar para descobrir a que lista de discussão precisamos nos inscrever para saber com antecedência quando o Debian vai congelar (08:10:02 PM) eyedeekay: 3) Status do Mac Launcher (08:10:14 PM) eyedeekay: Este é o instalador baseado em DMG, não o .jar (08:10:54 PM) eyedeekay: Fui mal nessa, por não avisar as pessoas de que o mantenedor anterior não estava mais construindo o instalador (08:11:15 PM) eyedeekay: Como resultado, removi o instalador para Mac do site (08:11:39 PM) zzz: se não me engano, o último construído foi o .45 há um ano, e provavelmente ficou com link quebrado por boa parte do ano passado (08:11:41 PM) eyedeekay: Desde então adquiri um Mac com a intenção de assumir a manutenção do produto (08:12:00 PM) eyedeekay: zzz, você está correto (08:12:04 PM) zlatinb: há um problema com o instalador dmg — pelo menos no meu mac eu não consigo fazer o router parar. Algum daemon (serviço) continua reiniciando (08:12:09 PM) zzz: então era na verdade um problema antigo. você fez bem em removê-lo, obrigado por isso (08:13:16 PM) zlatinb: então, se outros usuários de mac estiverem na mesma situação, precisamos bolar algum tipo de guia de limpeza (08:13:28 PM) zzz: você descobriu se há algum auto-update ou notificação embutida? e, se houver, isso também está quebrado? ou é só a entrada de notícias no console? (08:13:57 PM) zlatinb: auto-update funciona, por incrível que pareça (08:13:57 PM) eyedeekay: Ele não consegue fazer auto-update, pelo menos não com sucesso (08:14:04 PM) eyedeekay: Poxa, que esquisito (08:14:09 PM) zlatinb: Eu só não consigo matar o router e garantir que ele continue parado (08:14:28 PM) eyedeekay: Bem, parece que parte do comportamento é bem errático (08:14:56 PM) zzz: eyedeekay, da última vez que discutimos isso, houve algum debate sobre o valor desse produto instalador para nossos usuários, comparado ao esforço necessário para mantê-lo (08:15:15 PM) zzz: como investigamos e avaliamos esses dois fatores? (08:15:58 PM) zzz: e zlatinb, você tem alguma opinião sobre o valor de um instalador no "jeito Mac" hoje? (08:16:36 PM) zlatinb: Ainda acho que instaladores no jeito Mac e no jeito Win são muito superiores à monstruosidade do IzPack (08:16:37 PM) eyedeekay: Acho que o zlatinb e eu vamos precisar comparar anotações, estou vendo um comportamento diferente do dele e, se eu não souber por quê, continuar a construir e dar suporte fica bem mais intimidador (08:17:16 PM) zlatinb: mas acho que precisamos reavaliar a complexidade à luz do jpackage que saiu com Java 14+ (08:18:02 PM) zlatinb: de todo modo, um instalador à la Mac teria/deveria ter prioridade menor do que o instalador à la Windows (08:18:05 PM) zzz: Não sou pessoa de mac, mas "muito superiores" era o consenso na época em que começamos o desenvolvimento do instalador (08:18:43 PM) zzz: se o consenso é diferente agora, eu gostaria de entender por quê (08:19:24 PM) zlatinb: pelo que sei, o consenso ainda é o mesmo, só que o ecossistema mudou (ou seja, jpackage existe) (08:20:26 PM) eyedeekay: Se não me engano, minha experiência com Mac na época era praticamente nula e eu era a favor da ideia porque trabalhar com sistemas de empacotamento familiares torna nossos pacotes mais confiáveis (08:20:39 PM) eyedeekay: o jpackage gera a imagem do runtime/elimina a necessidade de instalar o Java, certo? o dmg, pelo que sei, não fazia isso? (08:20:51 PM) zzz: certo (08:21:18 PM) zlatinb: certo (08:21:30 PM) zlatinb: jpackage constrói dmgs supostamente, eu não testei (08:21:38 PM) zzz: então o jpackage seria algo de uns 100MB. como é só para um SO, é viável fazer isso para mac.  (08:21:47 PM) zzz: sim, os dmgs teriam que ser testados com certeza (08:22:14 PM) zlatinb: ele também constrói instaladores para windows, mas eu não usei essa funcionalidade (08:22:26 PM) zlatinb: e rpms e debs, mas tenho quase certeza de que não queremos esses (08:22:52 PM) zzz: uma de nossas falhas como projeto é que o dmg sempre esteve rotulado como 'experimental' na nossa página de downloads. Nunca demos atenção suficiente para remover o rótulo ou sequer notar que ninguém estava construindo (08:22:57 PM) Irc2PGuest1578 saiu da sala (quit: Read error). (08:24:06 PM) zzz: como com todos os nossos outros produtos oficiais, se vamos dar suporte, precisamos de recursos suficientes para um mantenedor competente (08:25:15 PM) zzz: neste ponto, proponho que continuemos a avaliação tanto da demanda dos usuários quanto do esforço necessário, tanto para o dmg existente quanto para o jpackage. (08:25:29 PM) zzz: relatório intermediário em um mês, decisão final em dois meses, a tempo do .50 (08:25:52 PM) zlatinb: alguma ideia de como fazer isso? pesquisa?  (08:26:32 PM) eyedeekay: Posso preparar uma pesquisa no Reddit depois da reunião (08:26:42 PM) zzz: posts no fórum (08:27:11 PM) eyedeekay: Por mim, funciona, vou adicionar isso à pauta da reunião do próximo mês (08:28:06 PM) eyedeekay: Mais algo em 3)? (08:28:32 PM) eyedeekay: 4) 1.0.0 vs 0.9.50 (08:29:02 PM) zzz: esse era meu item (08:29:10 PM) eyedeekay: A palavra é sua, zzz (08:29:28 PM) zzz: Não tenho uma opinião forte de um lado ou de outro, mas acho que devemos ir para 1.0.0 no próximo ano ou algo assim (08:29:49 PM) zzz: como não temos um branch estável separado, 1.0.0 não é uma garantia particular de estabilidade (08:30:23 PM) Irc2PGuest1578 [kilian@xvbemdlawzj2qlt3cgjgaclevziobxvwmipcvecbla4xqkmwjd2q.b32.i2p] entrou na sala. (08:30:27 PM) zzz: então minha pergunta é o que as pessoas pensam, e se a equipe de PR (relações públicas) consegue preparar a comunicação sobre o que 1.0.0 é ou não é, em algum cronograma? (08:30:29 PM) zzz: eot (08:31:14 PM) zlatinb: então eu tenho dois pontos sobre 1.0.0: (08:31:41 PM) zlatinb: 1) RED precisa de ajuste e vou defender isso até o fim se for preciso. Ajustá-lo corretamente pode exigir mais de um release (08:32:19 PM) zlatinb: 2) Voltando à questão dos instaladores — se pudermos construir instaladores muito mais amigáveis para as principais plataformas, um release 1.0.0 terá muito mais impacto (08:32:20 PM) zlatinb: eot (08:33:40 PM) eyedeekay: Acho que podemos elaborar e executar a comunicação e PR para 1.0.0, se 1.0.0 coincidir com a migração da criptografia deixando de usar ElGamal, e concordo com o zab no 2) (08:34:30 PM) zzz: sempre podemos escolher algum recurso de manchete para nos gabar, em qualquer release. É bastante arbitrário. Poderíamos escolher qualquer release deste ano e dizer que é quando estamos abandonando o ElGamal. Já está acontecendo (08:35:44 PM) zzz: como não estou ouvindo nenhum consenso forte, proponho que o próximo release seja 0.9.50, e voltamos a discutir depois desse release, em 3 meses (08:35:51 PM) eyedeekay: Então o 2) continua sendo bem importante para mim, instaladores são um ponto de dor por mais estranho que pareça (08:36:15 PM) eyedeekay: Concordo que o próximo deve ser 0.9.50 (08:36:27 PM) anonymousmaybe saiu da sala (quit: Read error). (08:36:31 PM) T3s|4 saiu da sala (quit: Read error). (08:37:36 PM) eyedeekay: Mais algo em 4)? (08:38:16 PM) T3s|4 [~T3s4@573a4z46ixhpfeuej2hggtzg2wvsllq6nurtha5dzpd7l42awaeq.b32.i2p] entrou na sala. (08:38:16 PM) mode (+v T3s|4) by ChanServ (08:38:18 PM) eyedeekay: 5) Lançamento 0.9.50 (08:38:42 PM) anonymousmaybe [anonymousm@zvezcslfl5ndd6ciniqp2ei3cm6kvcovceeu3nzheqe7rqcj3rra.b32.i2p] entrou na sala. (08:38:42 PM) mode (+v anonymousmaybe) by ChanServ (08:39:19 PM) zzz: Vou deixar você começar, depois listo o que tenho feito (08:41:28 PM) eyedeekay: Faz cerca de 2 semanas desde o lançamento do 0.9.49; nesse tempo estive trabalhando em bugs de estilo, movendo a configuração do X-I2P-Location para dentro da aplicação em vez de exigir um proxy reverso ou configuração específica, e tenho trabalhado para encontrar formas de melhorar o gitlab (08:42:17 PM) eyedeekay: Em particular, uma forma de migrar tickets do trac para o gitlab em massa e uma forma de criar tickets anonimamente estão na minha lista do gitlab (08:43:06 PM) eyedeekay: Isso na verdade está amplamente concluído e faz parte do próximo item da pauta, então não vou gastar tempo nisso agora (08:43:56 PM) eyedeekay: EOT (08:44:06 PM) zzz: super (08:44:26 PM) zzz: Corrigi o problema do NTP para o ano de 2036 (08:44:33 PM) zzz: implementei UPnP para IPv6 (08:44:45 PM) zzz: reduzi o uso de memória pelos perfis (08:44:55 PM) zzz: adicionei suporte a introducers de IPv6 (08:45:17 PM) zzz: adicionei suporte a caps "4/6" para melhor rastrear quem pode conectar a quem (08:45:39 PM) zzz: fiz algum trabalho em mensagens de construção de tunnel menores (prop. 157), embora esse trabalho esteja indo bem mais devagar do que a equipe do #ls2 gostaria (08:46:26 PM) zzz: e relatei um bug grande de SSU para o i2pd. eles corrigiram. Estou esperançoso de que lancem um release para isso este mês, pois acho que está realmente afetando o desempenho da rede para algum subconjunto de conexões (08:46:35 PM) zzz: eot (08:46:44 PM) eyedeekay: Obrigado, zzz (08:47:25 PM) zlatinb: Eu gostaria de fazer alguns experimentos quanto ao ajuste do RED na testnet. A teoria atual é que está agressivo demais e desacelera conexões de fluxo único mais do que o necessário. Vou relatar como de costume. EOT (08:47:36 PM) eyedeekay: Obrigado, zlatinb (08:48:17 PM) eyedeekay: 6) Resumo da migração do Trac (08:48:17 PM) zzz: sobre o roadmap. Atualizei hoje no site para refletir o que entrou no .49 e movi outras coisas para o .50. eyedeekay, por favor faça o mesmo para os itens que você conhece (08:48:32 PM) eyedeekay: Ok, zzz, vou fazer isso esta noite (08:51:18 PM) wodencafe saiu da sala (quit: Read error). (08:51:37 PM) wodencafe [wodencafe@4qx5zjj3rypztq5h4kc2clviwid5cir7cm6iqrqa2l2npvlgt7ta.b32.i2p] entrou na sala. (08:51:51 PM) eyedeekay: Sobre o trac, estou entre a cruz e a espada. Sou admin no trac e não na máquina onde o trac roda. Não posso fazer nada para atualizá-lo ou melhorá-lo por conta própria, tudo que consigo é correr atrás de questões que consomem tempo. (08:51:51 PM) eyedeekay: Eu realmente quero me livrar dele, mas obviamente não podemos simplesmente apagar todos aqueles tickets ou o resto das informações aqui. (08:51:51 PM) eyedeekay: Estou propondo que migremos os tickets do trac para tickets do gitlab e incentivemos o uso do gitlab para rastreamento de issues (chamados) (08:52:51 PM) eyedeekay: Tickets do Trac não mapeiam 1:1 para tickets do gitlab; tickets para aplicações I2P precisarão ser adicionados ao rastreador de issues do i2p.i2p e marcados no gitlab com a aplicação correspondente (08:54:04 PM) eyedeekay: Finalmente descobri como fazer isso usando algum material correspondente do Tor (08:54:37 PM) zzz: provavelmente essa é a resposta certa, mas talvez devêssemos fazer uma avaliação rápida das alternativas, por exemplo apenas copiar tudo para um trac em uma máquina que controlamos (08:54:51 PM) zzz: e, de novo, uma estimativa dos recursos únicos e contínuos necessários (08:55:18 PM) zzz: íamos fazer uma reunião sobre isso há alguns meses, talvez agora seja a hora (08:55:54 PM) lithium saiu da sala (quit: Quit: leaving). (08:56:02 PM) eyedeekay: Instintivamente, rodar 2 serviços (Trac e Gitlab) provavelmente terá esforço maior ao longo do tempo, mas talvez menos esforço inicialmente (08:56:05 PM) zzz: só quero deixar claro o que estamos tentando alcançar (08:56:05 PM) lithium [lithium@f25fchfdvktukmhg2rkz5es4mlrroyywcou27bpr4mxzfuf3jgya.b32.i2p] entrou na sala. (08:56:38 PM) zzz: uma migração completa para o gitlab é uma solução enorme para o problema de alguém não responder e-mails (08:56:50 PM) zzz: então a questão é o que mais ganhamos com isso (08:57:58 PM) zlatinb: integração estreita com git, MRs, code review, tudo isso (08:58:02 PM) zzz: e precisamos de uma lista curta de requisitos, especialmente para registro e anti-spam (09:00:01 PM) zzz: Também acho que devemos tirar lições da migração para git do ano passado e ter marcos, cronograma e status claros (09:00:36 PM) eyedeekay: Registro virou um ponto difícil. Estimo que cerca de 1/3 dos registros sejam spam, mas é muito difícil diferenciar porque não peço muita informação dos usuários de git (09:01:37 PM) eyedeekay: A solução do Tor para registro anônimo é legal e potencialmente muito útil, mas quanto mais olho mais acho que pode ser exagero para nós (09:02:35 PM) zzz: Proponho que descubramos quem quer participar de uma reunião sobre isso e então agendamos a reunião depois (09:03:29 PM) eyedeekay: Por mim, ok. Vou abrir um novo tópico no fórum para a Migração do Trac. (09:04:49 PM) zzz: zlatinb, quer participar? (09:05:03 PM) zlatinb: claro (09:05:21 PM) zzz: super (09:07:56 PM) eyedeekay: Isso é tudo da pauta, mais algo a acrescentar? (09:08:00 PM) eyedeekay: Timeout de 60s (09:09:32 PM) eyedeekay: Encerramos a reunião *baffs* (09:09:32 PM) eyedeekay: Obrigado zzz zlatinb por comparecerem, vou postar o log da reunião no site em breve (09:10:09 PM) zzz: obrigado (09:11:05 PM) devcron saiu da sala (quit: Quit: leaving). (09:11:11 PM) eyedeekay: sem problema, zzz </div>
