---
title: "Reunião de Desenvolvimento do I2P - 03 de agosto de 2021"
date: 2021-08-03
author: "i2p"
description: "Ata da reunião de desenvolvimento do I2P de 03 de agosto de 2021."
categories: ["meeting"]
---

## Resumo rápido

<p class="attendees-inline"><strong>Presentes:</strong> eyedeekay, zzz, zlatinb</p>

## Registro da reunião

<div class="irc-log"> (04:00:31 PM) eyedeekay: 1) Oi  (04:00:31 PM) eyedeekay: 2) 0.9.51/1.5.0  (04:00:31 PM) eyedeekay: 3) Itens restantes da 0.9.50  (04:00:31 PM) eyedeekay: 4) Conclusões sobre estrangulamento no streaming  (04:00:31 PM) eyedeekay: 5) Atualizações do jpackage  (04:00:52 PM) eyedeekay: Olá, pessoal, hora da reunião de terça, quem mais está aqui? (04:00:58 PM) zlatinb: oi (04:01:05 PM) zzz: e aí (04:01:24 PM) eyedeekay: Legal, vamos começar (04:01:34 PM) eyedeekay: 2) 0.9.51/1.5.0 (04:01:45 PM) eyedeekay: zzz postou no fórum sobre a mudança de numeração (04:02:06 PM) Irc2PGuest39607: oi! (04:02:24 PM) eyedeekay: Oi, IRC2PGuest39607 (04:02:38 PM) zzz: sim, decidimos preliminarmente por 1.5.0 no mês passado, como todo mundo se sente sobre isso um mês depois? (04:02:40 PM) mode (+v anonymousmaybe) by ChanServ (04:03:08 PM) eyedeekay: Parece que não recebemos nenhuma opinião sobre isso, eu ainda estou de acordo com 1.5.0 como a próxima versão (04:03:45 PM) X: Gosto de caminhar para um 1.x.x (04:03:47 PM) zzz: eu também. vai levar um tempo para acostumar, mas parece uma boa ideia (04:04:17 PM) zlatinb: perguntas: os jars do maven vão permanecer na versão da API? os plugins vão ser verificados em relação às versões da API? (04:05:36 PM) zzz: eu diria que não para ambos (04:06:06 PM) zlatinb: ok, desde que seja consistente (04:06:51 PM) zzz: pense na versão da API como a "versão da rede". Qualquer coisa visível ao usuário deve ser a versão de lançamento (04:07:30 PM) eyedeekay: Isso faz sentido para mim, e eu sei que 1.5.0 vai funcionar com nossos releases do maven (04:07:42 PM) zzz: idk, posso também dar um rápido relatório de status aqui? (04:07:50 PM) eyedeekay: Sim, vá em frente (04:08:00 PM) mode (+v anonymousmaybe) by ChanServ (04:08:09 PM) zzz: tudo está praticamente pronto para a próxima versão. 10 mil linhas de diff (04:08:28 PM) zzz: congelamento de tag em 11 de ago., prazo para check-in em 20 de ago., lançamento na semana de 23 de ago. (04:08:31 PM) zzz: EOT (04:08:40 PM) eyedeekay: Obrigado, zzz (04:09:02 PM) eyedeekay: Estamos prontos para 3) Itens restantes da 0.9.50? (04:09:52 PM) eyedeekay: Neste momento, os itens restantes do lançamento são os mesmos que os itens restantes do mês passado, que são os lançamentos de pacotes Debian (04:10:53 PM) zzz: história triste, mas neste ponto tudo o que podemos fazer é encorajar as pessoas a migrarem para o PPA (04:11:08 PM) eyedeekay: Ainda não recebi uma resposta do nosso mantenedor, então, para os pacotes Debian atuais, as únicas opções são deb.i2p2.de/no e o PPA (04:11:49 PM) eyedeekay: Vou em frente e deixo claro no site que esses são os pacotes recomendados (04:12:07 PM) eyedeekay: 4) Conclusões sobre estrangulamento no streaming (04:12:55 PM) eyedeekay: Esse era o tópico do zlatinb, por favor compartilhe suas conclusões quando estiver pronto, zlatinb (04:13:20 PM) zlatinb: O estrangulamento acontece na rede ao vivo, provavelmente devido a algum erro de cálculo do tamanho do buffer de recebimento (125 vs 128), provavelmente por causa de mudanças de MTU do ecies, não sei (04:13:56 PM) zlatinb: Não aprofundei mais do que tentar dobrar o buffer de recebimento e verificar que o estrangulamento não ocorre mais (04:14:42 PM) zlatinb: em geral há outros ângulos do streaming que eu gostaria de examinar com mais detalhes, mas isso ficará para a próxima versão.  (04:14:45 PM) zlatinb: eot (04:14:54 PM) zlatinb: s/next/after next/ (04:14:57 PM) eyedeekay: Interessante. Obrigado por investigar isso. Devo incluir isso como tópico para o mês que vem também? (04:15:10 PM) zzz: definitivamente um tópico para pesquisas futuras, mas não acho que chegue ao ponto de precisar ser um item da pauta (04:15:30 PM) eyedeekay: OK, obrigado (04:16:11 PM) eyedeekay: Por fim, 5) atualizações do jpackage (04:16:16 PM) zzz: mas vamos garantir que o zlatinb concorda? (04:16:16 PM) zlatinb: concordo (04:16:48 PM) eyedeekay: Ack. Então vou tirar isso da próxima pauta (04:17:50 PM) eyedeekay: atualizações do jpackage: o zlatinb e eu estamos trabalhando em bundles do jpackage; o do zab é para Mac OSX e é um pacote baseado em DMG assinado; o meu é para Windows e é um EXE baseado em NSIS que funciona como o Firefox Profile Installer (instalador de perfis do Firefox) (04:18:30 PM) eyedeekay: Ambos temos trabalhado para que eles sejam autoatualizáveis e estáveis; dei uma olhada no trabalho do zab ontem à noite e tratei de me atualizar (04:19:57 PM) eyedeekay: Temos feito lançamentos dos bundles experimentais ao mesmo tempo que os lançamentos regulares; o bundle AIO 1.5.0 e o bundle DMG devem ser autoatualizáveis até lá (04:20:17 PM) zzz: AIO? (04:20:37 PM) eyedeekay: Tudo-em-um, o bundle Windows/jpackage/perfil (04:21:43 PM) eyedeekay: Algo a acrescentar do seu lado sobre isso, zlatinb? (04:22:12 PM) zlatinb: o dmg está pronto e testado, fico feliz em tê-lo como uma opção de download quando sair o 1.5.0 (04:22:20 PM) zzz: vamos deixar claro qual é o plano. Vamos ter ambos na página de download, mais ou menos no mesmo cronograma do restante do lançamento 1.5.0? E rotulados como o quê? Alpha? Beta? (04:23:11 PM) zlatinb: Eu preferiria 'Opção de download alternativa' em vez de um rótulo alpha/beta (04:23:35 PM) zlatinb: o dmg definitivamente não é alpha, beta talvez seja ok (04:24:19 PM) zzz: Também gostaria de ter um entendimento claro de como vamos orientar as pessoas para um ou para o outro. por exemplo, se você quer que rode como um serviço, não use este. (04:24:34 PM) zzz: não precisamos decidir tudo nesta reunião, mas em algum momento antes do lançamento (04:25:22 PM) eyedeekay: Temos uma página separada para eles onde os chamamos de 'Experimental' por enquanto. Pretendo considerar o instalador AIO EXE 'experimental' por mais um ciclo. Ao adicioná-lo como uma opção de download alternativa para usuários de Windows na página lang/download, pretendo rotulá-lo assim (04:25:35 PM) zzz: zlatinb, se até agora só foi testado por uma pessoa, então acho que precisamos ir com calma e usar um rótulo beta (04:26:05 PM) zlatinb: ok (04:26:17 PM) zzz: 'alternativa' não significa nada, precisamos orientar as pessoas de um jeito ou de outro. Essas instruções podem mudar conforme tivermos mais testes (04:27:23 PM) zzz: eyedeekay, da última vez que dei uma olhada no seu, que foi há algumas semanas, ainda faltava bastante, então você vai ter que correr e nos avisar quando for hora de darmos uma olhada (04:28:18 PM) zzz: também não há motivo específico para bater a data de 23 de ago., ou ter o mesmo cronograma do dmg, se não estiver pronto (04:28:48 PM) eyedeekay: Claro, não vou lançar uma nova versão até estar bem certo de que vai funcionar todas as vezes (04:29:38 PM) eyedeekay: Fiz muitos check-ins ontem à noite depois de olhar as mudanças do zab, mas ainda não fiz um novo teste de atualização (04:30:42 PM) zzz: Passei horas e horas ajudando o zab, e 5 minutos dando uma passada de olho no seu... talvez você esteja recebendo mais ajuda dele ou esteja apenas pegando a maior parte do código dele, mas você precisa gritar quando estiver pronto (04:31:57 PM) eyedeekay: Peguei emprestado um pedaço do código do zab e adaptei, mas no mais tenho ido descobrindo conforme avanço (04:32:25 PM) eyedeekay: Vou atualizar o tópico de merge no GitLab em breve para explicar onde é igual e onde difere (04:32:49 PM) eyedeekay: *esta noite (04:33:53 PM) zzz: isso vale para qualquer momento em que adicionarmos um produto de lançamento 'oficial' na nossa página de download ou em qualquer lugar. É um grande passo adicionar algo novo e sustentá-lo, e eu nunca quero adicionar algo sem muita reflexão e consenso total (04:35:15 PM) eyedeekay: Concordo (04:35:43 PM) zzz: :) (04:36:40 PM) eyedeekay: Acho que devemos resolver as pendências de alpha/beta e questões da página de download para chegar a esse consenso em um dos tópicos de jpackage no zzz.i2p então (04:37:56 PM) eyedeekay: Era isso que eu tinha sobre o 5, o que nos leva ao fim da pauta, a menos que alguém tenha algo a acrescentar? (04:38:29 PM) zlatinb: um item para a próxima reunião ou a seguinte: (04:38:44 PM) zlatinb: mudanças no fluxo de geração do news.xml para acomodar os bundles dmg e exe (04:39:07 PM) zlatinb: eot (04:39:16 PM) zzz: a última coisa no 5) é que vocês dois e o echelon devem ter um plano acordado para as notícias, sim. (04:40:12 PM) eyedeekay: Vou colocar na pauta do anúncio do próximo mês e entrar em contato com o ech do meu lado (04:40:12 PM) eyedeekay: Adição de última hora da minha parte: estarei na Def Con de quinta-feira à noite até segunda, passando a maior parte do tempo no CryptoCurrency Village; vou ajudar as pessoas a entender integrações de I2P com Bitcoin e Monero (04:40:43 PM) zzz: o que isso provavelmente significa na prática é o zlatinb contar para o idk e para o echelon algumas das decisões preliminares e seguir a partir daí (04:40:53 PM) zzz: eot, desculpem a digitação lenta (04:41:30 PM) eyedeekay: Parece um bom lugar para começar (04:41:51 PM) zzz: ótimo, divirta-se, boa sorte. Você tem um palpite sobre o melhor horário para as pessoas te encontrarem, ou pistas de como te localizar? (04:43:36 PM) eyedeekay: A mesa do Crypto Village provavelmente é o melhor lugar para procurar; marquei 1–3 todos os dias no formulário, mas provavelmente vai ser um pouco antes da 1h, um pouco depois das 3h (04:44:29 PM) eyedeekay: Vou arrumar uma conta no ActivityPub para as pessoas poderem me enviar toots em outros horários (04:44:44 PM) zzz: ok, ainda não vi nenhum PR, já está na hora de ativar a sadie no twitter e/ou fazer alguns posts no reddit e no fórum (04:45:16 PM) eyedeekay: Pode deixar (04:46:22 PM) eyedeekay: Mais alguma coisa para a reunião? timeout 1m (04:47:38 PM) eyedeekay: Certo, obrigado a todos (04:48:31 PM) eyedeekay: Nos vemos pelo IRC, a reunião do mês que vem será em 7 de setembro </div>
