---
title: "Reunião de Desenvolvedores do I2P - 04 de maio de 2021"
date: 2021-05-04
author: "i2p"
description: "Ata da reunião de desenvolvimento do I2P de 4 de maio de 2021."
categories: ["meeting"]
---

## Resumo rápido

<p class="attendees-inline"><strong>Presentes:</strong> eyedeekay, zzz, zlatinb</p>

## Registro da reunião

<div class="irc-log"> (04:01:04 PM) eyedeekay: Olá a todos, é hora da reunião de 4 de maio (04:01:13 PM) zlatinb: oi (04:01:21 PM) zzz: olá (04:01:39 PM) eyedeekay: 1) Olá  (04:01:39 PM) eyedeekay: 2) Relatório do Mac Launcher, Acompanhamento  (04:01:39 PM) eyedeekay: 3) Relatório da Migração do Trac, Pós-Operação  (04:01:39 PM) eyedeekay: 4) lançamento 0.9.50 (04:01:39 PM) eyedeekay: 5) Relatório dos Canais de Atualização (04:01:39 PM) eyedeekay: 6) Melhorias no Docker (04:01:39 PM) eyedeekay: 7) Chaves do plugin Bote (04:02:17 PM) eyedeekay: zab, 2) e 5) provavelmente se sobrepõem, devo juntá-los? (04:02:26 PM) zlatinb: claro (04:02:56 PM) eyedeekay: OK, então vamos trocar 3 e 5 daquela lista acima e fazer os canais de atualização logo após o Mac Launcher (04:03:11 PM) eyedeekay: 2) Relatório do Mac Launcher (04:03:59 PM) zlatinb: até agora recebi um relato positivo de um usuário desconhecido e sei que pelo menos algumas pessoas testaram o .dmg (04:04:28 PM) zlatinb: então, quanto à parte do instalador, acho que estamos em ótima forma.  Não consigo pensar em mudanças necessárias que não estejam relacionadas à funcionalidade de atualização (04:04:49 PM) zlatinb: s/installer/app bundle/ (04:05:24 PM) zlatinb: isso é tudo sobre estritamente-2) da minha parte (04:06:10 PM) eyedeekay: Excelente. Não tenho nada a acrescentar agora, então podemos passar para 3) Canais de Atualização (04:06:24 PM) eyedeekay: A menos que o zzz tenha algo? (04:06:36 PM) zzz: não (04:07:00 PM) eyedeekay: Ok então zlatinb, canais de atualização também são seu tópico (04:07:22 PM) zlatinb: eu e o zzz fizemos alguma análise/escopo inicial do que precisa acontecer para habilitar os canais de atualização (04:08:05 PM) zlatinb: o consenso (acho) é que haverá algumas mudanças no código em i2p.i2p, bem como algum código no repositório mac-jpackage (04:08:36 PM) zlatinb: ainda estamos enumerando todos os casos extremos, mas até agora não encontramos nada que inviabilize (04:09:24 PM) zzz: concordo, parece bem direto e não exige muito esforço. testar provavelmente é mais trabalho do que codificar (04:09:36 PM) zlatinb: estou muito ocupado até o lançamento, mas depois disso vou focar nisso.  Posso entrar em mais detalhes técnicos, mas fica muito de baixo nível para esta reunião (04:09:39 PM) zlatinb: eot (04:10:05 PM) eyedeekay: Obrigado pelo relatório (04:10:12 PM) eyedeekay: Isso nos leva a 4) lançamento 0.9.50 (04:11:08 PM) dr|z3d: você pulou a migração do Trac. (04:11:26 PM) eyedeekay: eu ia fazê-la como 5, não 4 (04:11:40 PM) dr|z3d: ok, prossiga! (04:11:45 PM) eyedeekay: Estamos a 11 dias do lançamento agora (04:12:09 PM) eyedeekay: As tags devem ser congeladas amanhã (04:12:22 PM) eyedeekay: Não tenho mais mudanças de strings para i2p.i2p (04:13:43 PM) eyedeekay: zzz, zlatinb o que gostariam de acrescentar? (04:14:08 PM) zzz: não muito... vou enviar as strings para o transifex às 16:00 UTC amanhã (04:14:26 PM) zlatinb: orignal fez um ponto interessante há apenas 30 minutos sobre a capacidade da fila de NTCP, pode valer a pena olhar isso antes do lançamento (04:14:27 PM) zzz: terminei a 50. já estou trabalhando na próxima (04:15:18 PM) zzz: não vi isso, mas eu ficaria relutante em fazer quaisquer mudanças agora. Estou testando algumas mudanças na fila de NTCP para o próximo lançamento (04:15:29 PM) zzz: eot (04:15:38 PM) zlatinb: eot da minha parte também (04:15:53 PM) eyedeekay: 5) Relatório da Migração do Trac, Pós-Operação (04:16:35 PM) eyedeekay: a migração do Trac foi complicada principalmente pelos motivos pelos quais senti que precisava acontecer; em particular, o xmlrpc do trac quebrou na nossa instância mais ou menos na época da reunião do mês passado (04:17:34 PM) eyedeekay: Depois de tentar e falhar em consertar por algumas semanas, decidi que seria mais fácil (com cuidado) extrair nossos tickets do Trac e migrá-los para o gitlab usando a API do gitlab (04:18:20 PM) eyedeekay: Fora isso, foi bem-sucedido e, como subproduto, criou um arquivo estático legível de todos os nossos tickets do Trac até o momento (04:18:32 PM) eyedeekay: eot (04:18:44 PM) zzz: então qual é o status? concluído? (04:19:16 PM) eyedeekay: Para fins de acompanhamento de tickets, a migração do Trac está concluída. Trac ainda tem artigos de wiki de algum interesse para fazer backup, mas os tickets estão feitos. (04:19:43 PM) zzz: ok. Eu mudei as urls no nosso código para apontar para o gitlab (04:20:14 PM) eyedeekay: Eu mudei a maioria das do site, mas ainda estou usando grep nos arquivos .rst pelos últimos poucos (04:20:28 PM) zzz: pode por favor adicionar notas e links na página inicial do Trac, na página de tickets, na página de login e onde mais for, com os novos links i2p e clearnet? (04:20:42 PM) eyedeekay: Claro, farei isso (04:21:49 PM) zzz: isso agora nos torna dependentes do gitlab (quando era só código, podíamos sempre usar o github) ... temos algum admin de backup? (04:21:49 PM) eyedeekay: Também vou passar por todos os README's e garantir que referenciam os lugares corretos (04:22:50 PM) eyedeekay: o echelon tem uma conta de admin no gitlab, mas mais ninguém tem acesso SSH ao servidor subjacente neste momento (04:22:50 PM) mode (+v anonymousmaybe) by ChanServ (04:23:30 PM) eyedeekay: Posso estudar sincronizar as issues com o github usando um bot, não é tão diferente da segunda metade do processo de migração (04:23:39 PM) zzz: ok, vocês dois talvez queiram revisar quem pode fazer o quê para garantir que estamos cobertos (04:23:45 PM) zzz: bom trabalho (04:24:09 PM) eyedeekay: Obrigado (04:24:22 PM) eyedeekay: Isso nos leva a 6) Melhorias no Docker (04:24:42 PM) eyedeekay: zlatinb, você quer informar aqui as pessoas que ainda não experimentaram? :) (04:25:10 PM) zlatinb: lol sim, a nova imagem do Docker é menor e suporta volumes persistentes para configuração e downloads do snark (04:25:35 PM) zlatinb: a documentação está no código-fonte, no arquivo Docker.md.  Eu gostaria de adicionar uma página ao site com o mesmo conteúdo (04:26:03 PM) zlatinb: é basicamente isso (04:26:30 PM) eyedeekay: Boa observação sobre o site; agora mesmo nós o divulgamos, mas não documentamos como usá-lo (04:26:40 PM) zzz: quem é responsável pela conta docker do geti2p e quem mais tem acesso? (04:26:48 PM) zzz: ou não funciona assim? (04:27:35 PM) zzz: ele apenas faz build automático a cada commit e só? (04:27:37 PM) eyedeekay: Eu sou responsável pela conta docker do geti2p; posso conceder acesso a pessoas a partir do gitlab. Foi iniciada pelo Ace Barry ou pelo hkparker, se não me engano, mas eu sou o admin agora (04:28:04 PM) eyedeekay: Ele gera a `latest` a cada commit e gera uma imagem para cada tag começando com `i2p-*` (04:28:50 PM) zzz: ok, então quaisquer mudanças que o zlatinb fez já estão lá (04:28:52 PM) zzz: entendi (04:29:00 PM) zlatinb: sim (04:29:30 PM) zlatinb: eyedeekay: vi que você acabou de containerizar o processo de build do Android com Docker? (04:30:50 PM) eyedeekay: Sim, fiz; foi uma forma de empacotar todos os requisitos de lançamento em uma forma reutilizável (04:31:35 PM) zzz: eyedeekay, falando de Android, vi algo sobre o Google adicionar mais regras e aumentar os requisitos com efeito para mais tarde neste ano. Você pode querer reservar um tempo antes deste lançamento para se adiantar a isso (04:33:10 PM) eyedeekay: Estou conferindo novamente todo o meu processo de lançamento do Android esta semana para garantir que tudo corra bem (04:34:18 PM) zzz: como eu disse, as novas regras não entram em vigor por alguns meses, mas não faria mal tratá-las agora (04:34:41 PM) zzz: ou, pode doer, mas melhor mais cedo do que tarde (04:34:42 PM) zzz: eot (04:35:14 PM) eyedeekay: Bem, depende do F-Droid; às vezes eles ficam atrás do GPlay nos requisitos de uma forma que é um tanto mutuamente excludente, mas será melhor saber disso se for acontecer (04:36:02 PM) eyedeekay: Acho que estamos prontos para o número 7) Chaves do plugin Bote (04:36:20 PM) eyedeekay: Este assunto surgiu para mim numa conversa com alguns usuários do Reddit na semana passada (04:37:06 PM) eyedeekay: As pessoas estão tentando usar o fork do mhatta do Bote, mas não conseguem fazê-lo porque não conseguem instalar facilmente as chaves do plugin (04:37:30 PM) eyedeekay: Além disso, em geral não sabem como interpretar o erro de certificado na barra lateral para solucionar o problema (04:38:17 PM) eyedeekay: s/keys/certificates/ (04:38:41 PM) eyedeekay: Eu gostaria que considerássemos adicionar a do mhatta ao padrão para que as pessoas não encontrem mais esse erro (04:39:17 PM) zzz: 1) ele deve fornecer instruções melhores aos seus usuários; 2) ele precisa fazer esse pedido a nós (04:40:22 PM) eyedeekay: Justo. (04:40:46 PM) eyedeekay: Isso nos leva ao fim dos tópicos listados, mais algo a acrescentar? (04:41:06 PM) zlatinb: sim, eu gostaria que pensássemos em tornar mais fácil construir redes de teste (04:41:08 PM) zzz: e eu pediria que ele colocasse a .49 no Debian, o que nunca aconteceu (04:41:55 PM) zlatinb: tivemos duas pessoas construindo redes de teste com LXC e uma pessoa construindo com Docker; os três usam abordagens bastante diferentes (04:42:14 PM) zlatinb: então há interesse em descobrir quais são os pontos problemáticos e tornar as coisas mais fáceis? (04:42:51 PM) zzz: tenho interesse em descobrir se há interesse :) (04:43:10 PM) eyedeekay: Da minha parte, sim; eu gostaria de colocar uma rede de teste para rodar, de preferência uma com Docker (04:44:13 PM) zlatinb: legal... então devemos olhar isso... de cabeça, a semeadura inicial (seeding) é a pior parte (04:45:14 PM) eyedeekay: Já existem instruções escritas para rede de teste em Docker ou são todas baseadas em LXC? (04:45:18 PM) zzz: minha solução para a semeadura funcionou bem para mim; está grosseiramente resolvido para lxc (04:45:47 PM) zlatinb: LoveIsGrief pode ter algo nos repositórios dele no gitlab  (04:47:55 PM) zlatinb: eot da minha parte (04:49:07 PM) eyedeekay: Acho então que, se eu quiser uma rede de teste em Docker, provavelmente devo olhar o trabalho deles e preencher quaisquer lacunas que encontrar com base no processo para LXC (04:49:43 PM) zzz: Eu fiz commit de todos os meus scripts de shell lxc horríveis no i2p.scripts (04:50:29 PM) eyedeekay: Obrigado, zzz; horríveis ou não, tenho certeza de que eles vão me dizer o que preciso saber (04:51:32 PM) eyedeekay: Mais algo para a reunião? (04:51:50 PM) eyedeekay: timeout 1m (04:51:50 PM) zzz: não (04:51:58 PM) zlatinb: da minha parte não (04:52:19 PM) eyedeekay: OK então, obrigado a todos por virem (04:52:44 PM) eyedeekay: Vou publicar os logs no site em breve, vejo vocês pelo IRC </div>
