---
title: "Reunião dos desenvolvedores do I2P - 02 de novembro de 2021"
date: 2021-11-02
author: "i2p"
description: "Registro da reunião de desenvolvimento do I2P de 02 de novembro de 2021."
categories: ["meeting"]
---

## Recapitulação rápida

<p class="attendees-inline"><strong>Presentes:</strong> eyedeekay, zzz, zlatinb, Ryemantis_</p>

## Registro da reunião

<div class="irc-log"> (04:00:16 PM) eyedeekay: Olá, pessoal, bem-vindos à Reunião da Comunidade de 2 de novembro (04:00:16 PM) eyedeekay: 1) Oi (04:00:16 PM) eyedeekay: 2) Status do Desenvolvimento 1.6.0 / Próximo Lançamento (04:00:16 PM) eyedeekay: 3) status do jpackage beta para mac/win, relatos de testes de usuários, status da atualização na rede 17.0.2, planos para a atualização 1.6.0 ? (04:00:35 PM) zzz: oi (04:00:38 PM) zlatinb: oi (04:00:55 PM) eyedeekay: Oi zzz, zlatinb (04:01:25 PM) eyedeekay: 2) Status do Desenvolvimento 1.6.0 / Próximo Lançamento (04:02:25 PM) eyedeekay: O tópico do lançamento está aqui: http://zzz.i2p/topics/3170-1-6-0-release-summary e ainda não escolhemos uma data; eu deveria ter respondido naquele tópico. Queremos decidir isso aqui? (04:02:43 PM) zzz: sim, por favor (04:03:18 PM) zzz: Daqui a 3 semanas seriam 13 semanas. +/- 1 semana também está ok para mim (04:03:19 PM) eyedeekay: OK então, no meu caso sou a favor da semana do dia 29, após o Dia de Ação de Graças nos EUA (04:04:12 PM) zlatinb: Estou longe da minha estação de trabalho principal até o início de dezembro, então não posso construir nem assinar os instaladores do jpackage.  Mas ainda posso fornecer um OTP (senha descartável) para o signtool, pois isso está no meu telefone. (04:05:34 PM) zzz: ok, então provisoriamente a semana do dia 28? eche|off eche|on alguma objeção? (04:07:30 PM) eyedeekay: A semana do dia 28 me parece boa por enquanto.  (04:08:34 PM) eyedeekay: Mais algo para o tópico 2)? (04:08:45 PM) zzz: sim, um status rápido (04:09:02 PM) zzz: parece um lançamento bastante modesto em termos de quantidade de mudanças (04:09:27 PM) zzz: alguns aprimoramentos de desempenho no SSU talvez sejam o destaque (04:09:48 PM) zzz: zlatinb, se tiver tempo para encaixar as correções de depreciação nos testes de unidade, seria bom (04:09:52 PM) zzz: EOT (04:10:02 PM) eyedeekay: Obrigado, zzz (04:10:28 PM) zlatinb: sim, sem promessas quanto aos testes de unidade :) (04:10:42 PM) eyedeekay: 3) status do jpackage beta para mac/win, relatos de testes de usuários, status da atualização na rede 17.0.2, planos para a atualização 1.6.0? (04:12:18 PM) zlatinb: Pressuponho que seja o jdk 17.0.1; não há 17.0.2 lançado ainda, até onde sei (04:12:21 PM) zzz: sim, adicionei esse item só para dar a vocês dois a chance de atualizar a comunidade (04:12:32 PM) eyedeekay: zlatinb e eu discutimos isso há alguns dias e avaliamos a possibilidade de fazer uma atualização para o OpenJDK 17 nos instaladores do jpackage (04:12:43 PM) zzz: ignore quaisquer erros de digitação :) (04:13:36 PM) Ryemantis__ agora é conhecido como Ryemantis_ (04:14:08 PM) eyedeekay: Neste momento estamos preparados para fazer atualizações na rede dos instaladores do jpackage, mas vamos esperar pelo lançamento principal para fazer nossos lançamentos do jpackage, que atualizarão para 17.0.1 ou 17.0.2 (04:14:55 PM) zlatinb: 17.0.2 só deve sair em meados de janeiro, então devemos definitivamente ter um lançamento 1.6.0 do jpackage (04:15:32 PM) zlatinb: na minha visão, eu realmente gostaria de fazer um dry-run (simulação) do processo de atualização na rede para eliminar quaisquer bugs, mas isso precisa acontecer nos próximos 7 dias porque estarei longe do computador depois disso (04:16:03 PM) zlatinb: resumindo, o seguinte precisa acontecer: (04:16:12 PM) zzz: eyedeekay, isso não ficou muito claro... vocês estão 'preparados' mas não vão fazer, vão esperar? (04:16:28 PM) zlatinb: 1. atualização do repositório i2p.newsxml para produzir entries.html por plataforma (04:16:50 PM) zlatinb: 2. Garantir que os servidores http de notícias do idk e do ech possam servir os novos arquivos news.su3 (04:17:17 PM) zlatinb: 3. criar branch de i2p.i2p a partir da tag i2p-1.5.0, incrementar CoreVersion/RouterVersion, marcar tag i2p-1.5.1 (04:17:27 PM) zlatinb: 4. construir os instaladores do jpackage, assinar/notarizar conforme necessário (04:17:47 PM) zlatinb: 5. gerar novo entries.html com novo release.json (04:17:50 PM) zlatinb: 6. implantar (04:17:51 PM) zlatinb: eot (04:18:03 PM) zlatinb: então não sei se isso pode acontecer em 7 dias, mas seria muito bom se pudesse (04:19:10 PM) eyedeekay: Por 'preparados' quero dizer que as mudanças no i2p.newsxml produzem feeds válidos que podem ser usados para distribuir atualizações na rede e eles funcionam na minha configuração de notícias em lighttpd (04:20:00 PM) eyedeekay: Preciso adicionar suporte a entries.html específico por plataforma; no momento todo mundo recebe todas as notícias, mas um torrent diferente (04:20:38 PM) zzz: num panorama mais amplo, como é beta, está indo bem? vocês estão recebendo downloads e/ou reclamações? (04:21:16 PM) zlatinb: downloads - ~25/dia para mac, ~100/dia para windows, de acordo com o matomo (04:21:44 PM) eyedeekay: Sem reclamações importantes; havia um problema ao detectar o caminho para o pacote instalado, dependendo da arquitetura e de se o Windows estava instalado, o que afeta uma fração dos usuários de Windows, mas *apenas* quando o lançador é executado a partir do instalador (04:22:03 PM) eyedeekay: Então, depois que o instalador é executado, o bug desaparece, e isso está corrigido na nova versão (04:22:11 PM) eyedeekay: Bem, estará (04:22:15 PM) zzz: ótimo (04:22:21 PM) eyedeekay: Isso é aquilo que o zab reportou no mês passado (04:22:40 PM) eyedeekay: *instalado ou atualizado a partir de uma edição anterior (04:24:34 PM) Ryemantis_: Oi, pessoal. Só queria passar aqui rapidamente e pedir desculpas por estar bem quieto nas últimas semanas. Outubro foi um mês muito ocupado para mim e ainda teve uma falha de hardware no meio. Depois desta semana devo ter algum tempo para colocar minha estação de trabalho em ordem e continuar o trabalho no I2P para Android. Atualmente estou trabalhando em LiveData, inicialização remota do I2P e correção de UPnP. Também vou atualizar nos fóruns assim que eu voltar a  (04:24:35 PM) Ryemantis_: isso. Por favor, me avisem também se mais alguma coisa precisar de atenção mais imediata. (04:25:04 PM) eyedeekay: Excelente ouvir de você, Ryemantis_, e bem-vindo à reunião (04:25:28 PM) eyedeekay: Obrigado pela atualização sobre no que você está trabalhando; falhas de hardware e a vida acontecem com todos nós (04:27:01 PM) eyedeekay: Voltando ao 3) por um momento: por ora cabe a mim adicionar suporte a entries.html em data/platform/branch/entries.html em vez de apenas em data/entries.html, para que possamos ter feeds de notícias específicos por plataforma (04:27:13 PM) Ryemantis_: Com certeza aprecio a compreensão e obrigado a todos pelo trabalho árduo (04:28:23 PM) eyedeekay: Em vez de um único feed onde todo mundo recebe as notícias de todo mundo (04:29:00 PM) eyedeekay: Depois disso, podemos começar no passo 3. na descrição do zlatinb (04:29:37 PM) eyedeekay: Algo para o 3)? (04:30:20 PM) zlatinb: não, acho que isso cobre tudo (04:30:46 PM) eyedeekay: Legal. Mais alguma coisa para a reunião, zzz, zlatinb, Ryemantis_? (04:31:04 PM) zzz: não (04:31:30 PM) Ryemantis_: não (04:31:49 PM) zlatinb: sim, rapidinho — a próxima reunião é no dia 1º? (04:31:54 PM) ***zlatinb verifica o calendário (04:32:12 PM) eyedeekay: Acho que no dia 7, zlatinb (04:32:20 PM) zlatinb: ok, deixa pra lá então (04:32:33 PM) eyedeekay: O dia primeiro é uma quarta-feira no meu calendário (04:33:28 PM) eyedeekay: Ah, certo, isso me lembra: horário de verão (DST). Eu sempre agendei as reuniões em UTC, mas alguém quer ajustar o horário da reunião por causa do horário de verão? (04:33:36 PM) zzz alterou o tópico para: 1.5.0-4 | Congelamento da tag qua., 17 de nov. (04:35:30 PM) eyedeekay: Vou considerar isso como um não, então. A menos que alguém levante o assunto em um tópico no fórum, as reuniões continuarão sendo marcadas no mesmo horário em UTC (04:36:05 PM) eyedeekay: Obrigado a todos por virem à reunião, vou publicar os logs em alguns minutos. </div>
