---
title: "Reunião de Desenvolvedores do I2P - 03 de maio de 2022"
date: 2022-05-03
author: "i2p"
description: "Ata da reunião de desenvolvimento do I2P de 03 de maio de 2022."
categories: ["meeting"]
---

## Resumo rápido

<p class="attendees-inline"><strong>Presentes:</strong> eyedeekay, zzz, zlatinb</p>

## Registro da reunião

<div class="irc-log"> (03:48:58 PM) eyedeekay: Pelo visto não, vou dar uma olhada no rastreador de bugs do GitLab e ver se consigo encontrar uma explicação (04:00:03 PM) eyedeekay: Olá a todos, bem-vindos à reunião de desenvolvimento (04:00:03 PM) eyedeekay: 1. Olá  (04:00:03 PM) eyedeekay: 2. Data de lançamento (04:00:03 PM) eyedeekay: 3. Status do desenvolvimento (1.8.0 / 0.9.54) (04:00:05 PM) eyedeekay: olá (04:00:13 PM) zlatinb: olá (04:00:17 PM) zzz: olá (04:00:45 PM) eyedeekay: 2. Data de lançamento (04:01:16 PM) eyedeekay: Precisamos decidir uma data; provisoriamente tem sido dia 23 há algum tempo, funciona para mim se funcionar para todo mundo? (04:01:43 PM) zzz: isso daria 13 semanas, por mim tudo bem (04:02:01 PM) zzz: precisamos de aprovação do eche|off eche|on se ele estiver aqui (04:03:04 PM) eyedeekay: aparentemente não, mas posso enviar um e-mail para ele depois da reunião (04:04:00 PM) eyedeekay: parece que fica dia 23, pendente de e-mail para o ech (04:04:09 PM) eyedeekay: Mais alguma coisa para o item 2? (04:04:58 PM) eyedeekay: 3. Status do desenvolvimento (1.8.0 / 0.9.54) (04:07:41 PM) eyedeekay: Com certeza estamos a menos de um mês de lançar 1.8.0/0.9.54, de qualquer forma, com grande parte sendo preparação/implementação para SSU2 pelo zzz (04:08:42 PM) eyedeekay: As grandes mudanças devem ficar prontas em breve, e o congelamento das tags é no dia 11, então as traduções devem estar enviadas até lá (04:09:28 PM) eyedeekay: /translations/strings (04:09:58 PM) eyedeekay: zzz, zlatinb algo a acrescentar sobre este tópico? (04:10:44 PM) zzz: não muito, já praticamente terminei; vou atrás de algumas coisinhas da minha lista nas próximas duas semanas (04:11:02 PM) zlatinb: nada da minha parte (04:11:03 PM) zzz: qualquer coisa nova de ssu2 eu provavelmente vou adiar ou colocar em um branch (04:11:11 PM) zzz: eot (04:12:05 PM) eyedeekay: obrigado, pessoal (04:12:49 PM) eyedeekay: Mais alguma coisa para a reunião? Tópicos de última hora? timeout 1m (04:14:13 PM) eyedeekay: Certo, reunião rápida hoje (04:14:33 PM) eyedeekay: Obrigado a todos por virem, vou enviar um e-mail ao echelon e depois publicar os logs </div>
