---
title: "Reunião dos desenvolvedores do I2P - 04 de janeiro de 2022"
date: 2022-01-04
author: "i2p"
description: "Registro da reunião de desenvolvimento do I2P de 4 de janeiro de 2022."
categories: ["meeting"]
---

## Resumo rápido

<p class="attendees-inline"><strong>Presentes:</strong> eyedeekay, zzz, zlatinb</p>

## Registro da Reunião

<div class="irc-log"> (03:00:39 PM) eyedeekay: Oi pessoal e bem-vindos à reunião de 4 de janeiro de 2022 (03:00:39 PM) eyedeekay: 1. Oi (03:00:39 PM) eyedeekay: 2. Requisitos de serviços do Meeh/Outproxy http://zzz.i2p/topics/3218-meeh-services-going-down-soon (03:00:39 PM) eyedeekay: 3. Promover o Mac DMG Jpackage para estável https://geti2p.net/en/download/mac (03:00:39 PM) eyedeekay: 4. Pesquisa sobre NetDB (Sim/Modelo) http://zzz.i2p/topics/3227-netdb-simulator-proposal (03:01:13 PM) zlatinb: oi (03:01:23 PM) zzz: olá (03:01:55 PM) eyedeekay: Oi zzz, zlatinb, mais alguém aqui hoje? (03:02:20 PM) eyedeekay: Operadores de outproxy (proxy de saída)? (03:02:59 PM) eyedeekay: OK então vamos para o 1, eles podem dar opinião se quiserem :) (03:03:38 PM) eyedeekay: Estamos perdendo todos os serviços não estáticos do meeh; para nós isso é principalmente o trac, que já substituímos, e o false.i2p, o outproxy padrão (03:04:07 PM) eyedeekay: Nenhum deles tem funcionado bem há muito tempo, mas ficar sem um outproxy tende a ter uma UX ruim, então precisamos substituí-lo (03:04:59 PM) eyedeekay: Discutimos algumas opções na semana passada, uma delas foi encontrar um outproxy administrado por voluntários para torná-lo o padrão. (03:06:30 PM) eyedeekay: Se for esse o caso, precisaremos que ele atenda a alguns requisitos básicos. Obviamente, uma política de privacidade é importante. (03:06:30 PM) eyedeekay: Se não estiverem encaminhando tudo diretamente para o Tor, também precisaremos de uma descrição do que é filtrado, se algo for filtrado (03:07:34 PM) eyedeekay: Outras opções são operarmos um nós mesmos, o que tem apelo limitado na melhor das hipóteses; outra é suporte a SOCKS local, o que requer que um proxy SOCKS local esteja disponível. (03:08:07 PM) eyedeekay: Se alguém quiser se voluntariar para ser um outproxy, o lugar para entrar em contato é no fórum do zzz (03:09:05 PM) zzz: certo (03:09:12 PM) eyedeekay: Ainda não consegui obter estatísticas sobre o uso de false.i2p com o meeh. EOT (03:09:40 PM) zzz: antes de tudo, queremos ter muito cuidado para não recomendar publicamente uma alternativa ou definir um novo padrão sem aprovação, pois isso pode impor uma grande carga, financeira ou de outro tipo (03:10:06 PM) zzz: como um pequeno primeiro passo, queremos registrar alternativas no stats.i2p e obter aprovação para adicioná-las ao nosso hosts.txt padrão (03:10:16 PM) zzz: pois isso pelo menos facilita para as pessoas configurarem e usarem (03:10:55 PM) zzz: temos aprovação para esse passo para dois outproxies, no entanto, apenas um está atualmente registrado no stats.i2p (03:11:05 PM) zzz: então estou aguardando esse segundo registro (03:11:05 PM) zzz: eot (03:11:35 PM) eyedeekay: Obrigado, zzz, vou lembrá-lo, a propósito (03:11:47 PM) dr|z3d: Tive algumas discussões preliminares com você, zzz, e com base nisso acho que deve estar razoavelmente claro que não tenho interesse em oferecer um serviço oficial. Informal tudo bem, mas nada oficial. (03:12:52 PM) zzz: obrigado por deixar claro, e também obrigado pelo seu tempo e expertise nessas discussões (03:12:59 PM) dr|z3d: Também acho que um único outproxy está condenado ao fracasso no momento em que se torna oficial. (03:14:13 PM) eyedeekay: Certamente dá para ver por que seria o caso. Mais algo no 1? (03:14:28 PM) zzz: talvez. certamente requer capacidade adequada e administração competente (03:14:29 PM) zzz: eot (03:14:59 PM) eyedeekay: 3. Promover o Mac DMG Jpackage para estável (03:15:15 PM) eyedeekay: s/1/2/ (03:15:42 PM) eyedeekay: Esse tópico foi adicionado pelo zlatinb, manda ver (03:16:21 PM) zlatinb: obrigado. Basicamente, o pacote não-DMG (jar) não é notarizado e as últimas 2 (ou 3?) versões do Mac OS se recusam a executá-lo a menos que o usuário altere algumas configurações avançadas (03:16:52 PM) zlatinb: ao mesmo tempo, o jpackage em DMG tem sido muito estável e as atualizações na rede foram testadas ponta a ponta (03:17:10 PM) zlatinb: então proponho que o tornemos o download padrão para Mac e eliminemos a opção .jar por completo (03:17:55 PM) zlatinb: já que já temos uma ótima página /mac dedicada ao pacote, sugiro que a mantenhamos, removendo o modificador BETA (03:18:14 PM) zlatinb: e na divisão do Mac em /download, apenas um link para a página /mac, nada mais (03:18:19 PM) zlatinb: eot (03:19:22 PM) eyedeekay: Eu apoio. (03:20:42 PM) eyedeekay: Precisamos esperar pelo lançamento ou podemos fazer agora? (03:21:51 PM) anonymousmaybe agora é conhecido como Irc2PGuest95343 (03:22:35 PM) mode (+ao zzz zzz) by ChanServ (03:22:37 PM) zlatinb: não precisa esperar por um lançamento (03:22:54 PM) zzz: vocês viram minhas 3 perguntas antes de eu cair? (03:23:01 PM) eyedeekay: Não, perdi (03:23:03 PM) zlatinb: não, desculpa, por favor, reenvie (03:23:11 PM) zzz: Vou fazer algumas perguntas fáceis: (03:23:15 PM) zzz: 1) A base de usuários é suficiente para termos confiança de que foi bem testado? (03:23:17 PM) zzz: 2) O processo de lançamento está documentado e, em teoria, alguém mais poderia construir se tivesse as chaves certas? (03:23:20 PM) zzz: 3) Temos confiança de que temos recursos para continuar mantendo e fazendo lançamentos? (03:23:23 PM) zzz: eot (03:24:08 PM) zlatinb: 1) - de acordo com o matomo são 20-25 downloads por dia. Usuários de Macs M1 relataram que funciona como esperado. Nenhum relato negativo (03:24:28 PM) eyedeekay: 2) e 3) na minha opinião as respostas são definitivamente sim. Consigo construir tudo até a parte do notary e posso ensinar outra pessoa a fazer (03:24:53 PM) zlatinb: 2) é sim, mas requer desanonimização por causa da Apple Inc. (03:24:54 PM) eyedeekay: Então, com o zlatinb e eu, há pelo menos 2 pessoas que sabem como construir (03:25:08 PM) zzz: 2) mas está _documentado_? (03:25:33 PM) zlatinb: sim, passo a passo incluindo o processo de notary no README.md (03:25:41 PM) zzz: ótimo (03:26:16 PM) zzz: 1) “funcionar” inclui o processo de atualização? já vimos o enxame do torrent realmente disparar quando as notícias atualizam? (03:26:29 PM) zlatinb: http://git.idk.i2p/i2p-hackers/i2p-jpackage-mac (03:26:43 PM) zzz: (porque acho que a versão do Windows ainda não foi vista funcionando) (03:27:26 PM) zlatinb: 1) sim, o enxame pega, é bem pequeno mas está lá. Vi isso tanto nos lançamentos 1.5.1 quanto 1.6.1 (03:27:49 PM) zzz: ok ótimo, obrigado pelas respostas, sem objeções (03:28:14 PM) eyedeekay: Legal, vou fazer as mudanças no site hoje à noite depois que eu publicar os logs da reunião (03:28:26 PM) zlatinb: sensacional, obrigado! (03:29:05 PM) eyedeekay: Sobre o Windows, sim, mas parece que é um problema no arquivo de configuração que enviei e não no atualizador em si (03:29:05 PM) eyedeekay: Então o Windows precisa de mais 1 atualização manual para funcionar com atualizações automáticas, o que eu acho que eu poderia ter sabido de antemão, mas esqueci (03:30:07 PM) eyedeekay: 4. Pesquisa sobre NetDB (Sim/Modelo) http://zzz.i2p/topics/3227-netdb-simulator-proposal (03:30:44 PM) eyedeekay: Também é tópico do zlatinb, diga-nos o que você está pensando (03:31:28 PM) zlatinb: Então, nas últimas duas semanas houve uma deterioração perceptível na acessibilidade de sites como zzz.i2p, postman, event major.acetone.i2p... basicamente sites que sei que estão no ar (03:31:57 PM) zlatinb: Fiz alguma depuração e tive situações em que o LS do zzz.i2p é obtido bem, mas então o RI do IBGW deve estar falhando ao buscar (03:32:03 PM) zlatinb: (estou especulando aqui, claro) (03:32:47 PM) zlatinb: em resumo, há muitas incógnitas no funcionamento do NetDB e temos que depositar nossa fé no algoritmo Kad, o que é ok, mas eu preferiria ter mais confiança por meio de alguma pesquisa (03:33:33 PM) zlatinb: assim como a testnet ajudou a melhorar bastante o código de streaming e de ssu e ntcp, acredito que um modelo ou uma simulação pode ajudar a melhorar o funcionamento do netDB (03:34:44 PM) zlatinb: e o motivo de eu querer discutir isso aqui é que, se formos com uma simulação que execute o código real que estará no router, será necessário algum refactoring do código do NetDB, possivelmente de algumas classes *Job também (03:34:52 PM) zlatinb: Observação, ainda não olhei para a JVM multi-router e a JVMCommSystem (03:35:03 PM) zlatinb: talvez isso possa ser uma resposta até um determinado número de nós (03:35:37 PM) zlatinb: mas meu objetivo é simular pelo menos alguns milhares de nós, o que significa abstrair a maioria dos componentes do router (03:35:42 PM) zlatinb: eot-checkpoint (03:36:28 PM) major saiu da sala (quit: Ping timeout: 320 seconds). (03:36:32 PM) zzz: Estou, no máximo, morno, devido a quão difícil seria e quanto tempo levaria até obtermos resultados úteis (03:37:20 PM) zzz: para começar, fiz uma série de mudanças recentemente para tornar as coisas mais confiáveis (03:37:27 PM) zzz: no build de desenvolvimento 1.6.1-6 (03:37:46 PM) zzz: mas não sei se algum dos servidores populares (além do meu) está rodando isso (03:38:17 PM) zzz: Eu gostaria que os servidores do echelon e do eyedeekay testassem. Esses são dois lotes com os quais tenho tido problemas há meses (03:38:20 PM) zzz: eot (03:38:44 PM) eyedeekay: A maioria dos meus servidores só acompanha o PPA, vou atualizar o git.idk.i2p (03:39:17 PM) zzz: git e gitssh são dois que frequentemente me rejeitam. Se melhorarem, vou perceber (03:40:07 PM) zzz: os servidores do echelon são outro mistério. eles parecem ter problemas em nível de IP com frequência (03:42:11 PM) eyedeekay: Posso fazer isso em breve então (03:43:37 PM) eyedeekay: Minhas perguntas sobre o test harness do netDB provavelmente são mal concebidas, por exemplo, a testnet existente tem a capacidade de simular um netDB entre os routers dentro dela? (03:44:08 PM) eyedeekay: E, se sim, há uma maneira de usá-la? (03:44:44 PM) A conta foi desconectada e você não está mais neste chat. Você irá se juntar automaticamente ao chat quando a conta reconectar. (03:49:14 PM) O tópico de #i2p-dev é: 1.6.1-7 | próxima reunião de desenvolvimento 20:00 UTC terça-feira, 4 de janeiro de 2022 (03:49:14 PM) Tópico de #i2p-dev definido por zzz às 09:08:14 AM em 01/03/2022 (03:49:20 PM) zzz: poxa, não, não pspice. era algum tipo de modelo de rede de enfileiramento/comportamental (03:50:31 PM) zzz: EOT e estou saindo, tenho que ir, obrigado a todos (03:50:46 PM) eyedeekay: Até mais, zzz (03:51:41 PM) eyedeekay: Mais algo no 4? zlatinb (03:51:50 PM) zlatinb: não, é só isso (03:52:08 PM) eyedeekay: Certo, isso cobre a reunião então, boa semana a todos </div>
