---
title: "Reunião de Desenvolvedores do I2P - 06 de setembro de 2022"
date: 2022-09-06
author: "i2p"
description: "Ata da reunião de desenvolvimento do I2P de 06 de setembro de 2022."
categories: ["meeting"]
---

## Recapitulação rápida

<p class="attendees-inline"><strong>Presentes:</strong> eyedeekay, zzz, zlatinb, not_bob, RightNow, RN</p>

## Registro da Reunião

<div class="irc-log"> (04:01:46 PM) eyedeekay: Olá, pessoal (04:01:50 PM) eyedeekay: bem-vindos à reunião de terça-feira, 6 de setembro (04:02:02 PM) zzz: oi (04:02:07 PM) mode (-m ) by zzz (04:02:13 PM) zlatinb: oi (04:02:26 PM) eyedeekay: 1. Oi  (04:02:26 PM) eyedeekay: 2. status do lançamento 1.9.0  (04:02:26 PM) eyedeekay: 3. status do desenvolvimento 1.10.0 (04:02:26 PM) eyedeekay: 4. próxima versão 2.0.0?                                           (04:02:26 PM) eyedeekay: 5. Bundle para Mac arm64 sai da beta se a atualização 1.9.0 teve sucesso? (acompanhamento da última reunião)                                (04:02:51 PM) eyedeekay: Mais alguma coisa para acrescentar antes de começarmos? (04:03:19 PM) eyedeekay: oi zzz, oi zlatinb (04:03:46 PM) eyedeekay: 2. status do lançamento 1.9.0 (04:05:11 PM) eyedeekay: Lançamos há cerca de 2 semanas, houve um pequeno atraso para disponibilizar o Android e o bundle Easy-Install agora (04:05:11 PM) eyedeekay: As builds do F-Droid agora também estão corrigidas, então quem quiser pode instalar do F-Droid principal se preferir e o app vai funcionar (04:05:37 PM) not_bob: Obrigado por isso. (04:05:43 PM) eyedeekay: Sem problema (04:06:41 PM) eyedeekay: Vou fazer um lançamento pontual do bundle Easy-Install para Windows; o zlatinb encontrou um bug muito difícil de detectar que parece afetar o bundle Easy-Install no Windows 11 um pouco mais do que em outros lugares (04:07:17 PM) eyedeekay: zzz, quer falar sobre Debian ou mais alguma coisa? (04:07:51 PM) zzz: claro (04:07:53 PM) zzz: cerca de 40% da rede está atualizada, o que é típico após duas semanas (04:08:10 PM) zzz: temos agora algumas centenas de routers com SSU2 habilitado, como desejado/esperado (04:08:41 PM) zzz: sem grandes problemas até agora (04:09:06 PM) zzz: embora o bug do zlatinb seja talvez médio-grave :) (04:09:07 PM) zzz: EOT (04:10:01 PM) eyedeekay: Sim, e o que eu não entendo é como isso passou tanto tempo sem acontecer muito e, de repente, atinge o bundle Easy-Install duas vezes em rápida sucessão (04:10:17 PM) zlatinb: bem, meio que por acidente eu tive que usar um laptop com Windows 11 por alguns dias, isso revelou muitos problemas (04:11:08 PM) zlatinb: Acho que o problema de reseed fez as pessoas ou tentarem de novo ou desistirem do i2p de cara (04:11:09 PM) zzz: geralmente é assim... o dev pega um setup novo... e tudo vira um caos (04:11:59 PM) zlatinb: ainda há um problema de fork não resolvido com o Firefox na primeira execução (04:12:48 PM) zlatinb: então, idealmente, deveríamos tentar fazer algo a respeito (04:13:30 PM) eyedeekay: De fato, isso só acontece na primeira vez que o lançador do navegador é executado; nas execuções subsequentes funciona bem (04:13:36 PM) zlatinb: talvez lançar em modo headless ou mexer nas opções de inicialização, não sei (04:14:10 PM) eyedeekay: Sim, eu poderia iniciá-lo em modo headless na primeira execução, deixar fazer fork e fechar, e depois executar com a janela aberta (04:14:58 PM) eyedeekay: Boa ideia, obrigado, zlatinb (04:15:15 PM) eyedeekay: Mais algo sobre o 2? (04:16:03 PM) goingpostal agora é conhecido como Irc2PGuest14444 (04:16:29 PM) eyedeekay: 3. status do desenvolvimento 1.10.0 (04:18:30 PM) eyedeekay: Desculpem, estou um pouco menos preparado que o normal, preso o dia todo no escritório de outra pessoa, tenham paciência comigo (04:21:00 PM) eyedeekay: Duas semanas depois, tenho trabalhado em várias melhorias no bundle para Windows para torná-lo mais estável e intuitivo de usar e ajudar a rastrear esse bug de defasagem de relógio (04:21:37 PM) eyedeekay: Também tenho portado as partes de perfil e lançador dele(menos o jpackaged router) para plataformas que não são Windows, para, com sorte, fornecer configuração automática do navegador lá (04:22:06 PM) eyedeekay: zzz tem trabalhado no SSU2, corrigindo bugs com a ajuda do orignal; você gostaria de nos atualizar sobre isso, zzz (04:22:16 PM) zzz: sim, obrigado. ainda é cedo, mas um resumo das mudanças e correções até agora está em http://zzz.i2p/topics/3377 (04:22:32 PM) zzz: SSU2 - adicionamos a flag ack-immediate e migração de conexão (04:22:47 PM) zzz: que são as duas últimas coisas que queríamos incluir antes de habilitar para todos (04:24:07 PM) eyedeekay: Legal, então você está no caminho certo? (04:24:30 PM) zzz: com a base de usuários maior, estamos encontrando casos de borda e bugs mais raros; nada muito sério, vamos corrigindo conforme avançamos (04:24:30 PM) zzz: há meses o plano tem sido habilitar o SSU2 para todos no lançamento de novembro e ainda estamos no cronograma (04:24:30 PM) zzz: EOT (04:24:42 PM) zzz: sim (04:24:51 PM) eyedeekay: Excelente, obrigado pela atualização (04:25:09 PM) eyedeekay: Mais algo sobre o 3? (04:25:41 PM) eyedeekay: 4) próxima versão 2.0.0? (04:25:52 PM) eyedeekay: zzz, você adicionou este tópico, quer começar? (04:26:12 PM) zzz: isto foi uma sugestão do dr|z3d, então se ele estiver por aqui vou pedir para ele apresentar a ideia (04:26:50 PM) zzz: mas se ele não estiver, direi que não é uma má ideia (04:27:05 PM) zzz: o Linux está prestes a passar da 5.19 para a 6.0 (04:27:25 PM) zzz: o arti do Tor acabou de chegar à 1.0.0 (04:27:26 PM) zzz: ssu2 é uma desculpa tão boa quanto qualquer outra (04:27:45 PM) RightNow: e o I2P está passando de SSU para SSU2 (04:27:47 PM) zzz: EOT - opiniões, pessoal? e não precisamos decidir hoje, temos mais 11 semanas (04:28:30 PM) not_bob: Não tenho problema com isso, desde que funcione. (04:29:18 PM) zzz: alguém detesta? alguém adorou? (04:29:21 PM) eyedeekay: Claro, acho que faz sentido; ambos os transportes terão sido modernizados, é um grande marco (04:29:43 PM) zlatinb: Eu meio que gostaria que tivéssemos algo com mais impacto para ir para a 2.0 (04:29:48 PM) RightNow agora é conhecido como RN (04:30:34 PM) eyedeekay: Usar para 3.0.0, talvez? (04:30:38 PM) zzz: não há nada maior no roadmap. francamente, espero que nunca façamos nada maior, estou cansado... (04:30:56 PM) zlatinb: também preciso ir agora, desculpem; sobre o último tópico, sim, acho que o bundle para Mac arm está pronto para sair da beta.  Vou ficar com o laptop com Windows por mais um ou dois dias para testes.  Tenho que sair agora, desculpem (04:30:59 PM) zlatinb: falamos depois (04:31:05 PM) RN: zzz, você também é agradecido. (04:32:26 PM) eyedeekay: Sim, zzz, sua dedicação e seu trabalho árduo são apreciados (04:32:34 PM) zzz: façamos o seguinte, eyedeekay: deixe-me postar no tópico 1.10 no meu fórum e voltarei no mês que vem com um relatório; coloque isso na agenda do próximo mês (04:32:44 PM) eyedeekay: Pode deixar, zzz (04:33:18 PM) zzz: não estava tentando suscitar agradecimentos, só apontando que esta foi a última - e a mais difícil - da migração de criptografia em que estamos há cerca de uma década (04:33:36 PM) eyedeekay: Não precisou suscitar, você merece :) (04:33:52 PM) eyedeekay: Mas entendi o ponto, é um esforço enorme (04:33:58 PM) RN: é um marco digno de celebração e, sim, você merece! (04:34:14 PM) zzz: se tivéssemos tentado fazer o SSU2 primeiro, isso teria nos matado. só conseguimos por causa da experiência com todo o resto (04:34:26 PM) zzz: crédito compartilhado com o projeto i2pd, claro (04:35:01 PM) eyedeekay: De fato. Voltando aos trilhos, mais algo sobre o 4? (04:35:15 PM) RN: mas você liderou a empreitada. (04:35:21 PM) zzz: se quisermos fazer pós-quântico, isso pode ser a 3.0.0 :) (04:35:43 PM) eyedeekay: Boa ideia, isso será empolgante (04:35:53 PM) zzz: não, nada mais (04:36:05 PM) eyedeekay: Bem, o 5) era: bundle para Mac arm64 sai da beta se a atualização 1.9.0 teve sucesso? (acompanhamento da última reunião) (04:36:43 PM) eyedeekay: Sobre o qual o zlatinb nos deu uma atualização de status ao sair; sendo a atualização bem-sucedida, não vejo motivo contra (04:37:38 PM) eyedeekay: Alguém mais tem algo a acrescentar a este tópico? (04:38:06 PM) zzz: Presumo que o zlatinb quis dizer que a atualização funcionou; se for o caso, ele pode remover o rótulo de beta na página da web (04:38:32 PM) zzz: essa era a única ressalva que eu tinha na última reunião (04:38:33 PM) zzz: eot (04:39:45 PM) eyedeekay: OK. Um de nós deveria dar um ping em nós quando o virmos online (04:39:52 PM) eyedeekay: Mais algo para a reunião? (04:40:04 PM) eyedeekay: ping *nele  (04:41:14 PM) eyedeekay: Bem, acho que sem as credenciais de git dele eu posso muito bem remover o rótulo (04:41:27 PM) eyedeekay: Então vou fazer isso (04:41:43 PM) zzz: você tem confirmação de que a atualização funcionou? (04:42:11 PM) zzz: porque ele não disse isso acima (04:42:53 PM) eyedeekay: Acho que não (04:43:01 PM) eyedeekay: Não (04:43:14 PM) eyedeekay: Não, estritamente falando, não ouvi ninguém dizer essas palavras exatas ainda (04:43:21 PM) eyedeekay: Então vou esperar (04:43:26 PM) eyedeekay: E perguntar a ele (04:43:32 PM) zzz: ok (04:44:19 PM) eyedeekay: Mais algo para a reunião, tempo limite 1m? (04:45:44 PM) eyedeekay: Certo, obrigado a todos por virem </div>
