---
title: "Reunião de desenvolvimento do I2P - 08 de novembro de 2022"
date: 2022-11-08
author: "i2p"
description: "Registro da reunião de desenvolvimento do I2P de 8 de novembro de 2022."
categories: ["meeting"]
---

## Recapitulação rápida

<p class="attendees-inline"><strong>Presentes:</strong> echelon, eyedeekay, zzz</p>

## Registro da Reunião

<div class="irc-log"> (03:00:31 PM) eyedeekay: Olá a todos, bem-vindos à reunião de 8 de novembro (03:00:31 PM) eyedeekay: 1. Oi  (03:00:31 PM) eyedeekay: 2. Status do desenvolvimento 2.0.0  (03:00:31 PM) eyedeekay: 3. Publicar tarballs de código-fonte para os lançamentos do pacote  (03:00:31 PM) eyedeekay: 4. Adesivos grátis para tradutores (03:00:31 PM) eyedeekay: Mais algo para a pauta? (03:00:39 PM) mode (-m ) by zzz (03:01:19 PM) zzz: oi (03:01:58 PM) eyedeekay: oi zzz (03:02:03 PM) eyedeekay: Mais alguém aqui hoje? (03:02:08 PM) eche|on: oi (03:02:18 PM) eyedeekay: Oi, eche|on (03:02:39 PM) eyedeekay: 2. Status do desenvolvimento 2.0.0 (03:02:58 PM) eyedeekay: Estamos a 2 semanas do lançamento, com congelamento de tag amanhã, se bem me lembro (03:03:49 PM) eyedeekay: Sim, é exatamente nesse momento (03:04:38 PM) eyedeekay: zzz e orignal têm trabalhado duro para deixar o ssu2 pronto, o plano ainda é habilitá-lo (03:05:08 PM) eyedeekay: Vou fazer um lançamento não assinado do I2P Easy-Install para Windows (03:05:50 PM) eyedeekay: Não sei o status do lançamento para Mac; os usuários de Mac ficarão presos na 1.9.0 até encontrarmos um novo mantenedor/assinante para Mac? (03:06:25 PM) zzz: sim. Há um resumo bem bom do lançamento em http://zzz.i2p/topics/3377 (03:07:02 PM) zzz: os testes do SSU2 nos últimos 3 meses, com 2% habilitado, foram um tremendo sucesso (03:07:17 PM) zzz: não encontramos nenhum problema importante, mas corrigimos inúmeros menores (03:08:19 PM) eche|on: sigam em frente com SSU2 (03:08:35 PM) eche|on: sobre Mac: consegui uma conta de desenvolvedor e um MAC, mas no momento não faço ideia de como fazer (03:08:39 PM) eche|on: e tenho pouco tempo (03:09:03 PM) zzz: interessante (03:09:31 PM) zzz: você acha que _poderia_ fazer isso em algum momento? Se sim, quando? (03:09:39 PM) eche|on: Eu tenho o repositório git das inclusões do Mac, mas por enquanto ainda não examinei (03:09:54 PM) eche|on: SE eu descobrir como fazer, em breve (tm) (03:10:05 PM) zzz: mesmo que atrase um ou dois meses, seria fantástico (03:10:08 PM) eche|on: mas o tutorial pode falhar no curto prazo (03:10:41 PM) eche|on: também não faço ideia do que a Apple vai fazer, mas isso é parte do que precisamos descobrir (03:11:10 PM) eyedeekay: Vou ver se consigo ajudar, criar os jpackages para Mac é bem simples; nunca os assinei, mas está tudo nos scripts que o zab escreveu (03:11:25 PM) zzz: quando eu fizer o 2.0.0 news.xml, vou colocar uma notícia no feed do Mac dizendo que será adiado (03:11:42 PM) zzz: eyedeekay, você tem um Mac? (03:11:57 PM) eyedeekay: Tenho um Mac Intel, mas não tenho conta de desenvolvedor (03:12:04 PM) eche|on: a sadie tem um Mac, mas nem a idk nem a sadie querem tornar públicos seus nomes (03:12:25 PM) eche|on: obter uma conta de desenvolvedor é bem simples : fornecer seu nome e pagar US$ 100 por ano (03:12:28 PM) eyedeekay: Posso fazer um dmg, mas ele é assinado com chaves locais que não são aceitas em outros Macs (03:12:32 PM) zzz: Entendo. A ideia é que você poderia passar por tudo, exceto a notarização (03:12:32 PM) eche|on: mais ou menos é isso (03:13:12 PM) eche|on: volto em 2 min (03:13:25 PM) zzz: pelo que sei, é a notarização que é o verdadeiro aborrecimento. Espero que o tutorial esteja claro... (03:14:14 PM) eyedeekay: Acho que o único tropeço é configurar os ambientes de desenvolvimento Java; há uma ferramenta que você instala via brew que alterna a versão e facilita bastante (03:14:25 PM) zzz: eyedeekay, vamos colocar isso na pauta do próximo mês (03:14:36 PM) eyedeekay: Posso sim (03:15:19 PM) zzz: Enquanto isso, por favor, siga o tutorial como ele está atualmente o mais longe que puder sem a notarização, só para testar o tutorial e ver se precisa de correções para o ech (03:16:10 PM) zzz: especialmente para verificar se a parte ARM64 está documentada (03:16:45 PM) eyedeekay: Vou fazer tudo que puder, embora não consiga executar o processo ARM64 porque não tenho um Mac ARM64 (03:16:53 PM) eche|on: Vou verificar como obter os certificados com a notarização, (03:16:55 PM) eyedeekay: Mas farei tudo até essa etapa (03:17:18 PM) eche|on: eyedeekay: apenas encomende um Mac ARM64. reembolso como de costume (03:17:28 PM) eche|on: não precisa parar por causa disso (03:17:30 PM) zzz: você precisa de um Mac ARM para compilar ARM?  (03:17:41 PM) zzz: provavelmente... (03:17:59 PM) eyedeekay: Não tenho certeza das sutilezas disso tudo quanto à compilação cruzada (03:18:02 PM) zzz: também há um possível fluxo de trabalho em que a idk compila e o ech faz a notarização (03:18:23 PM) zzz: mas não precisamos resolver tudo aqui (03:18:44 PM) eyedeekay: Mas o jpackage é bem exigente quanto às combinações de arquitetura/SO (03:19:28 PM) SoniEx2: Raspberry Pi? (03:19:39 PM) zzz: vamos passar para o próximo tópico (03:19:40 PM) eyedeekay: ELF não Mach-O (03:19:42 PM) eyedeekay: Mas sim (03:19:45 PM) eyedeekay: 3. Publicar tarballs de código-fonte para os lançamentos do pacote (03:20:24 PM) eyedeekay: Como agora sou só eu e eu queria publicar tarballs de código-fonte o tempo todo, a versão 2.0.0 para Windows vai receber tarballs de código-fonte (03:20:36 PM) eyedeekay: Uma para o próprio pacote e outra para o componente gerenciador de perfis (03:21:17 PM) eyedeekay: Como parte de revisar os scripts do pacote para Mac, vou adicionar a geração de tarball de código-fonte ao processo (03:21:18 PM) zzz: ok, e como o opositor do Mac saiu, vamos adicionar um também à página do Mac (03:21:28 PM) eyedeekay: Pode deixar (03:21:41 PM) zzz: ótimo, estou satisfeito (03:22:38 PM) eyedeekay: 4. Adesivos grátis para tradutores (03:23:27 PM) eche|on: sim (03:23:49 PM) eyedeekay: eu e o eche|on conversamos brevemente sobre isso por e-mail após a reunião do mês passado (03:23:49 PM) eyedeekay: Acho que ambos éramos a favor? Não estou com meu e-mail aberto (03:24:23 PM) eche|on: claro que podemos fazer isso, um para cada parte do mundo (03:24:28 PM) zzz: foi minha proposta, mas exige a) adesivos e b) alguém para enviá-los (03:24:30 PM) eche|on: mas meus recursos de adesivos são limitados (03:24:47 PM) zzz: pelo que entendo, estamos essencialmente sem adesivos (03:24:59 PM) eche|on: sadie/idk ainda têm vários (03:25:05 PM) eche|on: eu tenho só cerca de 400 ou algo assim (03:25:23 PM) eche|on: deve dar para mais de 1 ano, mas planejem com antecedência (03:25:26 PM) eyedeekay: Ah, fiquei com, tipo, 8 no All Things Open na semana passada (03:25:30 PM) eyedeekay: Vou precisar pedir mais (03:25:53 PM) eche|on: ah, ok (03:26:10 PM) zzz: vocês dois podem coordenar quem faz o pedido, qual é o design e garantir que cada um receba metade? (03:26:16 PM) eyedeekay: Sim, podemos (03:26:34 PM) zzz: ótimo (03:27:05 PM) zzz: quando tiverem em mãos, avisem e eu anuncio no TX (03:27:11 PM) eche|on: bom (03:27:22 PM) zzz: obrigado, pessoal (03:27:46 PM) eyedeekay: Sem problema (03:27:56 PM) eyedeekay: Algo mais sobre o 4 ou para a reunião? (03:28:25 PM) eche|on: não (03:29:14 PM) eyedeekay: Certo, obrigado a todos por virem, vou publicar a reunião em alguns minutos </div>
