---
title: "Reunião de Desenvolvedores do I2P - 04 de outubro de 2022"
date: 2022-10-04
author: "i2p"
description: "Registro da reunião de desenvolvimento do I2P de 04 de outubro de 2022."
categories: ["meeting"]
---

## Resumo rápido

<p class="attendees-inline"><strong>Presentes:</strong> eyedeekay, zzz, zlatinb</p>

## Registro da reunião

<div class="irc-log"> (04:00:08 PM) eyedeekay: Oi a todos, bem-vindos à reunião de 4 de outubro de 2022 (04:00:08 PM) eyedeekay: 1. Oi (04:00:18 PM) zlatinb: oi (04:00:28 PM) zzz: oi (04:00:51 PM) eyedeekay: 1. Oi (04:00:51 PM) eyedeekay: 2. status do desenvolvimento da 1.10.0 (04:00:51 PM) eyedeekay: 3. próxima versão 2.0.0? (04:00:51 PM) eyedeekay: 4. Publicar tarballs de código-fonte para lançamentos do bundle (04:00:51 PM) eyedeekay: 5. Adesivos grátis para tradutores (04:00:51 PM) eyedeekay: 6. Windows Easy-Install Atualização/Fora do Beta (04:01:05 PM) eyedeekay: 2. status do desenvolvimento da 1.10.0 (04:01:15 PM) eyedeekay: Faltam cerca de 7 semanas (04:01:24 PM) eyedeekay: Minha grande prioridade este mês tem sido deixar o bundle Windows Easy-Install pronto para sair do beta (04:01:31 PM) eyedeekay: Muita coisa no fórum sobre isso, visando atualizações estáveis, compatibilidade com routers existentes/não empacotados, e uma forma mais estável e flexível de gerenciar e iniciar perfis de navegador; mais sobre tudo isso no item 6 (04:01:38 PM) eyedeekay: Também trabalhando em uma ferramenta de "Split Tunneling (divisão de túnel)" ou "Per-App VPN (VPN por aplicativo)" no Android (no roadmap). (04:01:47 PM) eyedeekay: A utilidade é permitir que os usuários configurem seus navegadores mais facilmente, de uma forma que evita vazamentos de WebRTC, colocando-os em uma interface que corresponde a uma conexão I2P e não ao provedor de rede deles (04:02:05 PM) eyedeekay: zzz, zlatinb, o que vocês gostariam de acrescentar sobre o que estão trabalhando (04:02:30 PM) zzz: não há muito a relatar... os testes do SSU2 continuam indo bem... (04:02:53 PM) zzz: publiquei a proposta 161 sobre padding compressível, vamos discutir nas reuniões do #ls2... (04:03:06 PM) zlatinb: Nada específico em que eu esteja trabalhando, só quero avisar a todos que vou estar ausente de 22 de nov a 10 de dez, então se a próxima release for marcada com tag no dia 21 talvez eu consiga construir os bundles para Mac, mas muito provavelmente não vou conseguir semear os torrents (04:03:29 PM) eyedeekay: Se você me enviar os arquivos, eu os semeio por você (04:03:32 PM) zzz: Tenho algumas melhorias de eficiência na seleção de pares que vou tentar incluir em breve, pode ser que dê tempo ou não (04:03:43 PM) zzz: EOT (04:04:21 PM) eyedeekay: Obrigado zzz, zlatinb, não quero apressar ninguém, mas temos uma pauta longa hoje; algo mais a acrescentar no 2? (04:04:59 PM) eyedeekay: 3. próxima versão 2.0.0? (04:04:59 PM) eyedeekay: Meu voto é sim para 2.0.0 (04:05:19 PM) zzz: sim, coloquei para comentários no meu fórum e acho que recebi 1 sim e nenhum não (04:05:36 PM) eyedeekay: Acho que eu também fui sim na última reunião (04:05:46 PM) zzz: Eu gostaria de decidir hoje porque tenho um post no blog sobre SSU2 pronto para publicar e seria útil referir-se à próxima release pelo número (04:06:22 PM) zzz: sim, não ouvi opiniões fortes de um lado ou de outro na última reunião, por isso adiamos um mês (04:06:34 PM) zzz: Acho uma boa ideia (04:06:51 PM) zzz: então, se não houver objeções, vamos chamá-la de 2.0.0! (04:07:30 PM) eyedeekay: Tempo limite de 1m para objeções (04:07:47 PM) zzz: faz 30 segundos :) (04:07:54 PM) eyedeekay: É, já gastei 30 (04:08:04 PM) eyedeekay: OK, aí está (04:08:06 PM) eyedeekay: 2.0.0 (04:08:17 PM) eyedeekay: 4. Publicar tarballs de código-fonte para lançamentos do bundle (04:08:31 PM) zzz: sim, este era meu item (04:08:53 PM) zzz: a prática padrão de software livre é publicar tarballs do código-fonte, mesmo que possamos apontar para uma tag no git (04:09:06 PM) zzz: Pelo que entendo, o código-fonte do Mac não muda de release para release? (04:09:10 PM) zzz: mas o do Windows muda? (04:09:46 PM) zlatinb: bem, o bundle para Mac evoluiu para habilitar arm64, mas em geral não muda (04:10:02 PM) eyedeekay: O que nós dois fazemos é clonar uma cópia do repositório e fazer checkout de uma tag específica de release, ant distclean, gerar nossos jars e copiá-los para as árvores do bundle (04:10:15 PM) zzz: de qualquer forma, minha recomendação é gerar tarballs do código-fonte como parte do processo de build e colocar links para eles nas respectivas páginas de download (04:10:36 PM) zzz: se não mudarem, então acho que podem ser sem versão (04:10:50 PM) zzz: então o código-fonte do Windows também não muda de release para release? (04:11:01 PM) zlatinb: Eu preferiria apenas criar a tag e depois buscar o tarball no GitHub. Espero que, pelo menos por um tempo, a única coisa mudando no bundle para Mac seja o arquivo de changelog (04:11:50 PM) zzz: vocês podem acertar os detalhes, mas o objetivo é ter o código-fonte e instruções para que qualquer um possa construir por conta própria (04:12:00 PM) eyedeekay: Os jars do i2p incluídos não mudam, exceto por serem atualizados, mas o código-fonte do Windows mudou bastante no launcher desde o início (04:12:12 PM) zzz: vocês dois topam fazer isso e adicionar aos seus processos de release? (04:12:21 PM) eyedeekay: Sim, absolutamente (04:12:31 PM) eyedeekay: Meus scripts de release e scripts diários agora incluem tarball sempre (04:12:36 PM) zzz: vocês não precisam incluir dependências como i2p, e provavelmente não deveriam (04:12:37 PM) eyedeekay: os do zab também, IIRC (04:12:54 PM) zlatinb: a questão é onde colocar os tarballs, se devem estar disponíveis no site, etc. (04:13:25 PM) zzz: em algum lugar no servidor de downloads junto com o resto, com links nas páginas do bundle. Vocês dois podem acertar os detalhes para manter a consistência (04:13:59 PM) zlatinb: pois é, essa é a questão: se pudermos apenas apontar para uma tag no GitLab, então não há necessidade de links extras (04:14:31 PM) zzz: discordo, acho que é uma boa prática de software livre publicar tarballs de código-fonte (04:14:55 PM) zlatinb: o GitHub e talvez o GitLab permitem baixar tarball a partir de uma tag (04:14:57 PM) eyedeekay: Não é muito esforço, não sou contra; eu crio a tag no mesmo script em que gero os tarballs (04:15:05 PM) zzz: aqui está o binário, aqui está o código-fonte, aqui estão as assinaturas GPG, aqui estão as instruções de build (04:15:29 PM) zzz: também é consistente com nosso release principal ter tarballs (04:16:15 PM) zzz: parece que o zlatinb não concorda? devemos adiar para o mês que vem? (04:16:38 PM) zlatinb: sim, acho desnecessário (04:16:57 PM) zlatinb: mas não me importo em fazer se essa for a decisão (04:17:11 PM) zzz: se nunca mudar, você só precisa fazer uma vez e pronto (04:17:47 PM) zlatinb: historicamente mudou muito raramente (04:18:03 PM) eyedeekay: Adiar por enquanto está ok para mim; o zlatinb e eu podemos decidir o que vamos fazer ou deixar de fazer nesse meio tempo (04:18:33 PM) eyedeekay: Pode ser um caso em que precisemos ser um pouco diferentes, porque o meu bundle tem mudado um pouco mais rapidamente que o dele (04:19:27 PM) zzz: se não quisermos decidir hoje, vou abrir um tópico no fórum para pedir mais opiniões (04:20:44 PM) zlatinb: ok (04:20:44 PM) zzz: ok = você é contra por enquanto? (04:21:02 PM) eyedeekay: Provavelmente uma boa ideia, e eu sou a favor dos tarballs (04:21:31 PM) zlatinb: sim (04:21:31 PM) zzz: sem problema, eyedeekay, coloque na lista para o mês que vem (04:21:37 PM) eyedeekay: OK, posso fazer (04:21:52 PM) eyedeekay: Mais algo no 4? (04:22:38 PM) eyedeekay: 5. Adesivos grátis para tradutores (04:22:55 PM) eyedeekay: zzz, este também era seu, manda ver quando estiver pronto (04:23:16 PM) zzz: sim, crédito para a Sarah Jamie Lewis no Twitter (04:23:32 PM) zzz: pelo projeto dela cujo nome eu esqueci... cwtch? (04:24:02 PM) eyedeekay: Esse mesmo (04:24:02 PM) zzz: de qualquer forma, achei uma boa ideia, mas precisaríamos de a) adesivos e b) pessoas para enviá-los (04:24:17 PM) zzz: ambos, que costumávamos ter, mas agora estamos sem pessoas e sem adesivos? (04:24:40 PM) zzz: então, queremos fazer isso? e devemos pedir adesivos (mesmo que não façamos) (04:24:45 PM) zzz: EOT (04:25:26 PM) zzz: acho que a sadie e o eche|on costumavam ser as pessoas dos adesivos (04:25:38 PM) eyedeekay: Eu conferi e contei os meus, tenho talvez 35 dos antigos(Toopie) e 91 sobrando da tiragem que pedi na primavera; mas eu não me importo em pedir mais (04:25:41 PM) zzz: de qualquer forma, comentários, por favor... sim/não/talvez? (04:26:00 PM) eyedeekay: Posso enviar para EUA e Canadá, mas para a UE não é muito bom para mim (04:26:21 PM) zzz: temos centenas de tradutores registrados. provavelmente só alguns estão ativos (04:26:41 PM) zzz: quem é a pessoa que faz o pedido dos adesivos? (04:27:54 PM) eyedeekay: A última pessoa a pedir adesivos provavelmente fui eu, mas fiz isso no meu tempo/por conta própria para tê-los em convenções (04:28:19 PM) zzz: quem é responsável por PR? (04:28:48 PM) zzz: quem tem opinião sobre adesivos para tradutores? (04:28:48 PM) zzz: bem, você poderia/deveria ter sido reembolsado... o echelon costumava ser o cara dos adesivos (04:29:54 PM) zzz: vamos precisar do aval dele, tanto pelo custo quanto para torná-lo a pessoa de envio na UE, e para enviar metade para você e metade para ele (04:30:15 PM) zzz: como ele não está por aqui, coloque isso na lista para o mês que vem; vou tentar chamar a atenção dele (04:30:22 PM) eyedeekay: Acho que, se os tradutores solicitarem adesivos, devemos conseguir enviar alguns, mas que isso seja condicionado a solicitação (04:30:59 PM) zzz: claro, não temos o endereço de ninguém, eles precisam pedir. mas temos que avisar para que peçam (04:31:17 PM) uis agora é conhecido como Irc2PGuest33729 (04:31:48 PM) zzz: se alguém vai ao CCC, então é preciso providenciar mais adesivos, independentemente dos tradutores (04:32:42 PM) zzz: EOT, empurra para o mês que vem, sem respostas hoje (04:32:47 PM) eyedeekay: Ciente, eu planejo ir, então vou garantir que eu tenha alguns adesivos (04:32:47 PM) eyedeekay: Então o próximo passo é iniciar uma cadeia de e-mails com o Ech sobre isso (04:33:09 PM) eyedeekay: EOT da minha parte, mais algo no 5? (04:33:50 PM) eyedeekay: 6. Windows Easy-Install Atualização/Fora do Beta (04:33:58 PM) eyedeekay: Este é meu, obviamente (04:34:26 PM) eyedeekay: Então a release pontual 1.9.5 aconteceu tecnicamente por causa do reseed application context timer, obviamente (04:34:45 PM) eyedeekay: Mas foi um momento conveniente para também observar como as atualizações se comportaram (04:35:54 PM) zlatinb: e como se comportou? (04:35:55 PM) eyedeekay: Não foi sem complicações; as pessoas que estavam usando caíram em 3 grupos (04:36:56 PM) eyedeekay: 1. Pessoas para quem funcionou perfeitamente (04:36:56 PM) eyedeekay: 2. Pessoas para quem resultou em arquivos router.config corrompidos para routers não empacotados (04:36:56 PM) eyedeekay: 3. Pessoas para quem não atualizou porque os arquivos router.config eram de routers não empacotados (04:37:22 PM) eyedeekay: 2 e 3 foram problemas, eu acompanhei com a correção em um post no fórum em zzz.i2p (04:37:43 PM) eyedeekay: Acredito que agora estejam corrigidos e que não possam voltar a ocorrer no futuro (04:37:57 PM) eyedeekay: Portanto, acho que o processo de atualização estará pronto até o que agora é a 2.0.0 (04:38:08 PM) eyedeekay: Na verdade acho que já está pronto agora, mas teremos 7 semanas para testar (04:38:53 PM) eyedeekay: Então eu gostaria de tirá-lo do beta em novembro (04:39:09 PM) zzz: não temos critérios documentados para sair do beta, de fato (04:39:17 PM) zzz: mas para mim é que os processos de release estejam sólidos, nada esteja sendo esquecido (04:39:27 PM) zzz: não estamos fazendo releases pontuais uma semana depois para corrigir coisas (04:39:45 PM) zzz: mas você pode querer listar seus próprios objetivos de recursos (04:40:21 PM) zzz: por exemplo, vocês dois estão firmes em revisar as atualizações do Java a cada três meses e decidir conjuntamente lançar ou não? (04:40:40 PM) zzz: Não vi nenhuma discussão no IRC. aconteceu fora do IRC, talvez? (04:41:31 PM) zlatinb: a última discussão aconteceu aqui; desde então, não houve discussão fora do IRC sobre releases pontuais do JRE (04:42:21 PM) eyedeekay: Não conversamos sobre isso no Whereby pouco depois? (04:42:36 PM) eyedeekay: Se bem me lembro (IIRC), só lançamos no ciclo do Java se houver um CVE que afete a última release? (04:42:46 PM) zzz: apenas como exemplo, 18.0.2.1 de 18 de agosto de 2022 corrige um bug no JIT que derruba o JRE. Vocês dois estão nessa, ou decidiram conjuntamente que não era necessário? (04:43:33 PM) zlatinb: Acho que não estou nessa (04:43:43 PM) zlatinb: e não me lembro de discutir esse bug; costumo olhar apenas os CVEs (04:44:08 PM) zlatinb: 21:43:29 zlatinb: Acho que não estou nessa (04:44:08 PM) zlatinb: 21:43:42 zlatinb: e não me lembro de discutir esse bug; costumo olhar apenas os CVEs (04:44:12 PM) zzz: voltei (04:45:12 PM) eyedeekay: Eu estou no 18.0.2.1, mas porque adiei meu release para tentar garantir que eu resolvesse algumas questões de estabilidade e, nesse meio tempo, o Java foi atualizado (04:45:24 PM) eyedeekay: Além disso, meu release pontual foi construído com um JDK atualizado (04:45:35 PM) eyedeekay: Então isso nos deixou fora de sincronia de novo, acho (04:45:54 PM) zzz: é disso que estou falando sobre processos. Se os processos de build e release ainda não estiverem estáveis e sendo seguidos de forma confiável, esses produtos não estão prontos para “graduar” (04:46:01 PM) zzz: então, quando você atualizou para 18.0.2.1, avisou o zlatinb que estava fazendo isso e sugeriu que ele fizesse o mesmo? (04:47:04 PM) eyedeekay: Não, não avisei; eu simplesmente deixei atualizar automaticamente e fiz o build com a versão mais recente (04:48:13 PM) eyedeekay: Então... há mais um processo para revisar do meu lado (04:49:31 PM) zzz: Sugiro que você trabalhe em um release sólido, sem bugs, em novembro (junto com quaisquer objetivos de recursos que você tenha) e, se correr bem, coloque na pauta para dezembro (04:50:00 PM) eyedeekay: OK, posso fazer (04:50:56 PM) zzz: ou janeiro, porque o release provavelmente será no fim de nov., e pode não haver informação suficiente até a primeira semana de dez. (04:52:02 PM) eyedeekay: Se não houver base suficiente até lá, eu adio (04:52:15 PM) eyedeekay: Mais algo para o 6? (04:52:27 PM) zzz: um breve 6a) (04:52:30 PM) eyedeekay: Claro (04:52:52 PM) zzz: zlatinb, relatou que a atualização para Mac ARM foi bem, então, do meu ponto de vista, está fora do beta, conforme discutido no meu fórum (04:53:28 PM) zzz: zlatinb, você precisa atualizar sua página para remover o rótulo de beta (04:53:28 PM) zzz: eot (04:53:28 PM) zlatinb: ok (04:53:29 PM) zlatinb: farei em breve (04:54:24 PM) eyedeekay: Certo, isso nos deixa a pouco menos de uma hora, mais algo para a reunião? (04:54:26 PM) eyedeekay: tempo limite 1m (04:54:41 PM) zlatinb: sim (04:54:57 PM) zlatinb: se a StormyCloud ler os logs, incentivo que eles respondam às preocupações levantadas no reddit (04:56:15 PM) zlatinb: quanto mais tempo essa questão ficar sem resposta, pior parece (04:56:18 PM) eyedeekay: concordo, eles às vezes aparecem no reddit e seria bom ouvi-los (04:56:36 PM) zlatinb: eot (04:56:43 PM) eyedeekay: Obrigado, zlatinb (04:57:37 PM) eyedeekay: Mais algo para a reunião (de novo)? tempo limite de 30s desta vez (04:58:21 PM) eyedeekay: Obrigado a todos por virem, vou postar os logs esta noite; vejo vocês pelo IRC e no mesmo horário no mês que vem </div>
