---
title: "Reunião de Desenvolvedores do I2P - 07 de junho de 2022"
date: 2022-06-07
author: "i2p"
description: "Registro da reunião de desenvolvimento do I2P de 7 de junho de 2022."
categories: ["meeting"]
---

## Resumo rápido

<p class="attendees-inline"><strong>Presentes:</strong> eyedeekay, zzz, zlatinb</p>

## Registro da reunião

<div class="irc-log"> (04:00:41 PM) eyedeekay: Olá a todos e bem-vindos à reunião de 7 de junho (04:00:41 PM) eyedeekay: 1. Olá  (04:00:41 PM) eyedeekay: 2. status do lançamento 1.8.0  (04:00:41 PM) eyedeekay: 3. status do desenvolvimento 1.9.0 (04:00:41 PM) eyedeekay: 4. MoneroKon 2022 (04:01:23 PM) zzz: oi (04:01:27 PM) zlatinb: oi (04:01:52 PM) eyedeekay: Oi pessoal, mais alguém aqui ou algum tópico para acrescentar? (04:03:26 PM) eyedeekay: Então vou começar com o status do lançamento 1.8.0 (04:04:29 PM) eyedeekay: Maven e o pacote I2P Easy-Install para Windows foram lançados pouco depois do lançamento principal 1.8.0, ocorreu sem incidentes, o pacote I2P Easy-Install também recebeu sua primeira atualização automática bem-sucedida (04:05:12 PM) eyedeekay: O lançamento para Android foi adiado em cerca de 5 dias porque eu tive que alterá-lo para evitar solicitar uma nova permissão restrita do Google para lançar no gplay (04:05:37 PM) eyedeekay: zzz você quer nos informar sobre o lançamento principal e o Debian e depois, zlatinb, o pacote de instalação fácil do OSX? (04:06:37 PM) zzz: duas semanas desde o lançamento, tudo parece bem, não ouvi nenhuma reclamação (04:07:01 PM) zzz: cerca de 25% da rede foi atualizada. O lançamento do BiglyBT deve sair em breve, isso vai nos dar um grande salto (04:07:01 PM) zzz: é tudo que tenho a menos que alguém tenha perguntas (04:07:03 PM) mode (-m ) by zzz (04:07:07 PM) zlatinb: mesmo aqui, a única diferença em relação ao lançamento anterior é que o pacote para Mac inclui a licença GPLv2+Classpath (04:07:29 PM) eyedeekay: Obrigado pessoal, mais alguma coisa sobre este tópico? (04:08:26 PM) eyedeekay: 3. status do desenvolvimento 1.9.0 (04:11:01 PM) eyedeekay: 2 semanas após o lançamento, também estamos 2 semanas dentro do 1.9.0, zzz tem trabalhado muito no SSU2 com orignal, se ele quiser nos dar uma atualização sobre isso (04:11:22 PM) zzz: obrigado (04:11:31 PM) zzz: estamos obtendo testes mais amplos do SSU2 (04:11:50 PM) zzz: Eu encorajo as pessoas que estiverem dispostas e aptas a habilitá-lo e a se manterem atualizadas com as builds de desenvolvimento (04:11:58 PM) anonymousmaybe agora é conhecido como Irc2PGuest25323 (04:12:00 PM) zzz: ainda estamos encontrando bugs no protocolo básico (04:12:20 PM) zzz: e estamos continuando a implementação de relay (retransmissão) e peer test (teste entre pares), que são como subprotocolos (04:12:41 PM) zzz: corrigindo outros bugs não-SSU2 ao longo do caminho (04:12:54 PM) zzz: eyedeekay, você e eu precisamos atualizar o roadmap (plano de trabalho) tanto para o lançamento passado quanto para o próximo (04:13:13 PM) zzz: EOT a menos que haja alguma pergunta (04:13:23 PM) eyedeekay: Sim, com certeza, tenho algumas coisas para mover para 1.9.0 (04:13:50 PM) eyedeekay: para mim, meu principal objetivo em Java é finalizar os tunnels UDP no HSM, essa é uma das coisas que passa para 1.9.0 (04:14:10 PM) eyedeekay: fora isso, meu objetivo imediato é trabalhar em NTCP2 no go-i2p, o que provavelmente será trabalhoso, mas estou animado para começar (04:14:18 PM) eyedeekay: EOT para mim também (04:14:48 PM) zzz: ok, como de costume, foquem em colocar as grandes mudanças no início do ciclo, por favor (04:15:06 PM) eyedeekay: Pode deixar (04:15:13 PM) eyedeekay: Mais alguma coisa para o 3? (04:15:35 PM) zzz: não, vamos planejar um lançamento para o final de agosto (04:15:44 PM) eyedeekay: 4. MoneroKon 2022 (04:16:36 PM) eyedeekay: Este é apenas um anúncio, vai haver bastante coisa relacionada ao I2P acontecendo na Monero Konferenco 2022 em menos de 2 semanas, nos dias 18 e 19 (04:17:10 PM) zzz: Lisboa, correto? (04:17:22 PM) eyedeekay: Sim, Lisboa (04:17:54 PM) eyedeekay: Mas quem não estiver em Lisboa pode assistir via streaming pelo site da conferência, https://monerokon.com (04:17:58 PM) zzz: Gostaria de destacar os dois estudantes patrocinados pela diva.exchange que farão uma apresentação sobre sua pesquisa lá (04:18:17 PM) zzz: você também vai ter um workshop? sobre o quê? (04:18:35 PM) eyedeekay: Eu vou estar lá para conduzir um workshop sobre adaptar aplicações à rede I2P (04:19:29 PM) eyedeekay: Vou apresentar sobre as decisões que as pessoas precisam tomar ao selecionar uma API, como encontrar um router, como construir um plugin de I2P (04:19:40 PM) zzz: fantástico. vai haver muita gente experiente em I2P lá para ajudar as pessoas e responder perguntas, espero que você tenha uma boa participação (04:19:51 PM) anonymousmaybe agora é conhecido como Irc2PGuest29437 (04:20:28 PM) eyedeekay: Também espero, é meu tópico favorito :) (04:21:45 PM) eyedeekay: zlatinb também vai estar lá, então se puderem, venham nos ver (04:22:28 PM) eyedeekay: É tudo que tenho para o 4, mais algo para a reunião? (04:23:55 PM) eyedeekay: Certo, obrigado a todos por virem, mesmo horário no mês que vem (04:24:59 PM) obscuratus: eyedeekay: Eles vão transmitir seu workshop? (04:25:53 PM) eyedeekay: Não tenho certeza, vou disponibilizar todos os materiais com licença aberta/permissiva de qualquer forma (04:26:24 PM) obscuratus: Assunto bacana. Se transmitirem, ou se você puder publicar um vídeo depois, eu vou assistir. (04:26:32 PM) eyedeekay: Acho que a opção que marquei no formulário foi que eu consenti em ser transmitido (04:27:34 PM) zzz: eyedeekay, os horários no seu post do reddit são o horário local de Lisboa? (04:27:58 PM) eyedeekay: Sim, a programação no site do monerokon está em UTC+1, que é o horário local de Lisboa (04:28:39 PM) eyedeekay: *horários no site do monerokon (04:29:07 PM) zzz: ok, então 5 horas à frente do Eastern, então os estudantes entram às 5:30 AM  </div>
