---
title: "Reunião de desenvolvimento do I2P - 05 de abril de 2022"
date: 2022-04-05
author: "i2p"
description: "Ata da reunião de desenvolvimento do I2P de 05 de abril de 2022."
categories: ["meeting"]
---

## Resumo rápido

<p class="attendees-inline"><strong>Presentes:</strong> eyedeekay, zzz, zlatinb</p>

## Registro de Reunião

<div class="irc-log"> (04:00:32 PM) eyedeekay: Oi pessoal, bem-vindos à reunião de desenvolvimento de abril; agenda de hoje: (04:00:32 PM) eyedeekay: 1. Oi (04:00:32 PM) eyedeekay: 2. Status do Lançamento (1.7.0 / 0.9.53) (04:00:32 PM) eyedeekay: 3. Status do Desenvolvimento (1.8.0 / 0.9.54) (04:00:32 PM) eyedeekay: 4. JNA em easy-install bundles (pacotes de instalação fácil), que portas isso abre? (04:00:42 PM) eyedeekay: 1. Oi (04:00:47 PM) zlatinb: oi (04:00:50 PM) zzz: oi (04:01:18 PM) eyedeekay: Oi zlatinb, oi zzz (04:01:27 PM) eyedeekay: Mais alguém aqui hoje? (04:01:45 PM) eyedeekay: 2. Status do Lançamento (1.7.0 / 0.9.53) (04:02:52 PM) eyedeekay: 1.7.0 está disponível há cerca de 6 semanas, atualizações do mês passado da minha parte: todos os pacotes Android foram implantados com sucesso e o bug descoberto na hora do lançamento agora está corrigido (04:03:28 PM) eyedeekay: Como de costume, os pacotes nos repositórios principais do Debian não receberam atualização; se você ainda os estiver usando, por favor migre para deb.i2p2.de/.no o quanto antes (04:04:23 PM) zzz: sobre Debian, encontrei um voluntário para corrigir a 0.9.48 e reinseri-la no Sid. isso já foi feito (04:04:46 PM) zzz: se isso vai voltar automaticamente para o bullseye e o ubuntu, sem ideia (04:05:00 PM) zzz: ainda sem sorte em encontrar um novo mantenedor (04:05:01 PM) zzz: eot (04:05:08 PM) eyedeekay: Obrigado (04:05:51 PM) eyedeekay: Tenho mais uma, isso se sobrepõe a 2 e 3 e 4 na verdade, mas os Easy-install bundles para Windows ainda vão exigir mais uma atualização manual (04:06:25 PM) zzz: você fez progresso desde a última reunião? (04:06:30 PM) eyedeekay: Considerável, sim (04:07:15 PM) eyedeekay: A maior parte está neste MR: https://i2pgit.org/i2p-hackers/i2p.firefox/-/merge_requests/6/diffs#10d851887651eddb01e5952f08999080b019da2e (04:07:35 PM) zzz: ótimo. você tem uma data-alvo para quando vai propor a transição para fora do beta? (04:08:02 PM) eyedeekay: Assim que os usuários receberem uma atualização automática, vou considerar pronto (04:08:22 PM) zzz: obrigado (04:08:47 PM) eyedeekay: Mais alguma coisa no 2? (04:09:33 PM) eyedeekay: 3. Status do Desenvolvimento (1.8.0 / 0.9.54) (04:10:03 PM) zzz: (não, tudo certo, não ouvi reclamações sobre a 1.7.0) (04:10:21 PM) eyedeekay: Eu também não, as pessoas parecem estar bem satisfeitas até agora (04:12:12 PM) eyedeekay: Quanto ao 3. Status do Desenvolvimento (1.8.0 / 0.9.54) Infelizmente tenho estado bem mais lento em algumas coisas do que eu esperava, estou empacado nos tunnels UDP mas quase pronto para um MR sobre autenticação SAM (04:12:38 PM) eyedeekay: Além disso, estou fazendo algumas revisões nas páginas do assistente de largura de banda para tornar o processo de seleção mais compreensível e as notificações mais visíveis (04:12:52 PM) eyedeekay: Já se passaram cerca de 6 semanas e faltam 7, certo zzz? (04:13:02 PM) zzz: certo (04:13:31 PM) eyedeekay: Quer nos atualizar sobre SSU2 ou qualquer outra coisa em que você tem trabalhado? (04:13:46 PM) zzz: 13 semanas dariam um lançamento em 23 de maio (04:13:53 PM) zzz: sim, obrigado (04:14:01 PM) zzz: progresso enorme com o i2pd no SSU 2 (04:14:03 PM) mode (+v anonymousmaybe) by ChanServ (04:14:17 PM) zzz: testes ao vivo acontecendo na rede agora (04:14:40 PM) zzz: outras coisas chegando no lançamento: melhorias no snark autônomo, correções na família de router (04:14:49 PM) zzz: uma correção de desempenho no SSU 1 (04:15:15 PM) zzz: as coisas devem desacelerar em breve no SSU 2 e vou me voltar a mais algumas correções de bugs por toda parte (04:15:23 PM) zzz: eot (04:16:04 PM) eyedeekay: Excelente, obrigado pelas atualizações, zzz (04:16:37 PM) eyedeekay: zlatinb, algo que você queira comentar sobre este tópico antes de irmos para o 4? (04:16:55 PM) zlatinb: Acho que a redução do tempo limite de construção do tunnel deve resultar em inicialização mais rápida (04:17:11 PM) zlatinb: ou mais rápido de 0 até Router.isRunning() (04:17:20 PM) zlatinb: é isso, eot (04:17:38 PM) eyedeekay: Obrigado, zlatinb, isso vai deixar as pessoas felizes :) (04:17:56 PM) eyedeekay: 4. JNA em easy-install bundles, que portas isso abre? (04:18:15 PM) eyedeekay: zlatinb, este era o seu tópico, mas eu também tenho muitas anotações; quer começar? (04:18:24 PM) zlatinb: claro. (04:18:34 PM) zlatinb: Basicamente o MR 6 adiciona as bibliotecas JNA ao easy-install bundle do Windows (04:18:49 PM) zlatinb: o que justamente hoje eu soube que não era necessário por causa do JEP 419 (que é um substituto de JNA embutido) (04:19:12 PM) zlatinb: mas o ponto geral é o mesmo: como precisamos fazer algumas coisas nativas, que outras coisas nativas queremos fazer? (04:19:33 PM) eyedeekay: Às vezes precisamos falar com o gerenciamento de energia/bateria (04:19:36 PM) eyedeekay: *bateria (04:19:57 PM) zlatinb: No MuWire implementei uma "prioridade em segundo plano" no Windows que, de acordo com a documentação da MSDN, garante que o processo nunca interfira com os processos em primeiro plano (04:20:05 PM) zlatinb: sim, gerenciamento de bateria/energia é outra dessas coisas (04:20:17 PM) eyedeekay: Preciso pedir direitos de administrador de forma condicional, o que não é suportado pelo próprio NSIS (04:20:21 PM) zlatinb: então é isso da minha parte, apenas um convite para pensar nativo :) (04:20:21 PM) zlatinb: eot (04:21:22 PM) eyedeekay: Então sim, definitivamente temos alguns casos em mente onde pode ser útil ter algo tipo JNA (04:22:41 PM) zlatinb: ok... então a questão é: adicionamos qualquer/toda essa funcionalidade no easy-install bundle e mantemos isso fora do pacote principal do router (04:22:45 PM) zzz: desculpe ser o desmancha-prazeres, mas na reunião do mês passado, JNA era uma solução possível para um único problema (privilégio) somente no Windows (04:23:08 PM) zzz: e hoje estamos em "é definitivamente a solução para muitos problemas, que outras coisas divertidas podemos fazer com isso"? (04:23:18 PM) zlatinb: sim, esse é o tema da festa lol (04:23:34 PM) zzz: o que é ao mesmo tempo um salto e o típico caso de solução à procura de um problema (04:24:31 PM) zlatinb: é uma forma de ver, eu acho que isso (JNA / JEP 419) pode tornar o I2P melhor de muitas maneiras (04:25:14 PM) zlatinb: em muitas plataformas (04:25:14 PM) zlatinb: para ser honesto, só arranhei a superfície no Windows (04:25:28 PM) zzz: então o JNA ainda não foi decidido? (04:25:28 PM) zlatinb: o JNA tem a vantagem de ser retrocompatível até o java 1.4, o JEP 419 só está no JDK 18 (04:25:51 PM) zlatinb: Eu diria que ambos estão na mesa, com o JNA tendo alguma vantagem inicial (04:26:37 PM) zzz: 419 está em status de "incubadora", ou seja, pode desaparecer; não conte com isso (04:27:07 PM) eyedeekay: Eu sou pró-JNA porque poder controlar privilégios do instalador resolve pelo menos 2 problemas para mim e me dá o poder de instalar/executar inteiramente a partir de unidades flash (04:27:46 PM) eyedeekay: Não quero perder isso por um projeto não estar pronto ou ser abandonado (04:29:03 PM) eyedeekay: Então acho que pró-JNA, hesitante quanto ao 419 da minha parte (04:29:54 PM) zlatinb: bom, o 419 com uma api um pouco diferente já está no JDK 17, que é LTS, mas não vou ter uma opinião forte até sair da incubação (04:30:00 PM) zzz: devemos continuar de olho nas melhores ferramentas para resolver os problemas que temos agora... ficar imaginando o que mais poderíamos fazer com isso não é tão importante (04:31:10 PM) zzz: sair da JVM sempre vai ser algo bagunçado e menos manutenível, para ser usado só se realmente necessário, não importa qual mecanismo seja usado (04:33:14 PM) zlatinb: Ninguém discorda disso, mas acho que não devemos nos impedir de sonhar grande (04:33:38 PM) zlatinb: integrar com o shell do Windows ou com o gerenciamento de energia em laptops me parece muito interessante (04:34:18 PM) zlatinb: isso também deve ser possível em laptops Linux, a propósito (04:34:33 PM) eyedeekay: Ainda estou sonhando pequeno, pra ser sincero, os portáteis em unidade flash foram apenas um subproduto de dar suporte a instalações sem privilégios de administrador (04:36:24 PM) eyedeekay: Mas se houver uma forma não-JNA de fazer algo, então sim, provavelmente deveríamos tentar isso primeiro (04:38:54 PM) eyedeekay: Mais alguma coisa no 4? (04:39:07 PM) zlatinb: da minha parte não, eot (04:40:26 PM) eyedeekay: Mais alguma coisa para a reunião? timeout 1m (04:41:43 PM) eyedeekay: Certo, obrigado a todos por virem, parece que a reunião do mês que vem será em 3 de maio </div>
