---
title: "Reunião de desenvolvimento do I2P - 10 de janeiro de 2023"
date: 2023-01-10
author: "i2p"
description: "Registro da reunião de desenvolvimento do I2P de 10 de janeiro de 2023."
categories: ["meeting"]
---

## Recapitulação rápida

<p class="attendees-inline"><strong>Presentes:</strong> eyedeekay, zzz</p>

## Registro da Reunião

<div class="irc-log"> (08:00:38 PM) eyedeekay: Bem-vindos à reunião de desenvolvimento, desculpem novamente por ter perdido o horário ontem de novo (08:00:38 PM) eyedeekay: 1. Olá  (08:00:38 PM) eyedeekay: 2. Status do Lançamento 2.1.0, Status do Lançamento 2.1.0 no Mac  (08:00:38 PM) eyedeekay: 3. Status do Desenvolvimento 2.2.0  (08:00:38 PM) eyedeekay: 4. Limitação por Congestionamento  (08:00:38 PM) eyedeekay: 5. Gestão Hipotética de Tráfego ( enxurrada de usuários do Tor) (08:00:46 PM) mode (-m ) by zzz (08:00:57 PM) eyedeekay: 1. Olá (08:01:00 PM) eyedeekay: Olá (08:01:04 PM) zzz: oi (08:01:29 PM) eyedeekay: tunnel_king você está aqui para os itens 4 e 5? (08:02:10 PM) eyedeekay: OK vamos decidir isso conforme a situação por enquanto então (08:02:21 PM) eyedeekay: 2. Status do Lançamento 2.1.0, Status do Lançamento 2.1.0 no Mac (08:03:32 PM) eyedeekay: o lançamento da 2.1.0 aconteceu ontem, zzz lançou o software e o torrent entrou no ar, a porcentagem da rede que atualizou subiu cerca de 7% desde então se eu estiver contando o tempo corretamente(então confiram) (08:04:07 PM) eyedeekay: Eu publiquei os pacotes do Maven no mesmo dia e terei as atualizações para Android em todos os canais logo após o fim desta reunião (08:04:29 PM) eyedeekay: O Easy-Install para Windows virá em seguida, e o Easy-Install para Mac será depois disso (08:05:10 PM) eyedeekay: Acredito que o eche|on me deu a última pista de que eu precisava para resolver nosso problema de notarização, devemos saber em alguns dias se isso é verdade, o que corresponderá a um lançamento (08:05:30 PM) eyedeekay: Algo a acrescentar sobre o assunto zzz? (08:05:39 PM) zzz: só um pouco, obrigado (08:06:10 PM) zzz: o lançamento do i2pd há uma semana parece promissor, mas isso torna um pouco mais difícil observar os efeitos do nosso lançamento (08:06:22 PM) zzz: e o i2pd planeja uma versão pontual já para hoje (08:06:56 PM) zzz: então não teremos ótimas informações sobre o que o nosso lançamento está fazendo, mas enquanto as estatísticas continuarem melhorando, isso é o principal (08:07:06 PM) zzz: muito cedo para dizer qualquer coisa hoje, talvez em uma semana (08:07:08 PM) zzz: EOT (08:07:23 PM) eyedeekay: Obrigado zzz (08:07:42 PM) eyedeekay: 3. Status do Desenvolvimento 2.2.0 (08:08:52 PM) eyedeekay: Ainda não tenho muito a dizer sobre isso, a maior parte das minhas coisas permaneceu a mesma, mas acredito que precisamos concordar com um cronograma para o lançamento, correto? (08:09:13 PM) zzz: sim, obviamente ainda não fizemos nada na 2.2.0 (08:09:36 PM) zzz: eu proporia um ciclo padrão de 13 semanas a partir daqui, a menos que tenhamos algum problema enorme (08:09:43 PM) eyedeekay: Por mim, parece bom (08:09:46 PM) zzz: então seria um lançamento no início de abril (08:10:12 PM) aeiou_ agora é conhecido como aeiou (08:10:14 PM) zzz: e vai nos tirar firmemente das nossas datas de fev/mai/ago/nov que seguimos por vários anos, fazer o quê (08:10:40 PM) zzz: mas realmente precisamos de algum tempo para fazer tudo o que não conseguimos no nosso último ciclo encurtado (08:10:48 PM) zzz: então vamos pré-agendar 13 semanas (08:10:49 PM) zzz: EOT (08:11:22 PM) eyedeekay: Sim, sem objeções aqui (08:11:34 PM) eyedeekay: Plano para o início de abril (08:12:35 PM) eyedeekay: Mais alguma coisa sobre o item 3? (08:12:48 PM) eyedeekay: 4. Limitação por Congestionamento e 5. Gestão Hipotética de Tráfego ( enxurrada de usuários do Tor) foram ambos adicionados por tunnel_king no zzz.i2p, mas não vejo esse nome na sala, se você está aqui com outro nome, última chamada (08:14:08 PM) eyedeekay: Mais alguma coisa para discutir na reunião? (08:15:15 PM) eyedeekay: Certo, obrigado zzz por vir, prometo colocar um alarme para a do mês que vem (08:15:55 PM) zzz: não (08:16:37 PM) eyedeekay: não nada mais para a reunião ou não não encerre a reunião? (08:16:38 PM) zzz: também gostaria de perguntar se o eche|on está aqui e tem algo a acrescentar sobre o item 2) (08:16:38 PM) zzz: não, é isso, por favor, todos cliquem no botão de atualização para obter as melhorias da 2.1.0 (08:16:53 PM) zzz: nada mais, obrigado </div>
